{
    "product_name": "FOAMGLAS\u00ae F",
    "epd_id": "EPD-PCE-20200301-IBA1-EN",
    "compliance": [
        "DIN EN 15804+A2",
        "ISO 14025"
    ],
    "producer_name": "Pittsburgh Corning Europe NV",
    "environmental_impact": [
        {
            "parameter": "GWP-total",
            "unit": "kg CO2-eq.",
            "values": [
                {
                    "value": "1,45E+00",
                    "module": "A1-A3"
                },
                {
                    "value": "2,91E-02",
                    "module": "A4"
                },
                {
                    "value": "8,99E-02",
                    "module": "A5"
                },
                {
                    "value": "6,47E-04",
                    "module": "C1"
                },
                {
                    "value": "2,35E-03",
                    "module": "C2"
                },
                {
                    "value": "0,0E+00",
                    "module": "C3"
                },
                {
                    "value": "2,74E-03",
                    "module": "C3"
                },
                {
                    "value": "1,53E-02",
                    "module": "C4"
                },
                {
                    "value": "-3,46E-02",
                    "module": "D"
                },
                {
                    "value": "-1,45E+00",
                    "module": "D"
                },
                {
                    "value": "-2,00E-01",
                    "module": "D"
                }
            ]
        },
        {
            "parameter": "GWP-fossil",
            "unit": "kg CO2-eq.",
            "values": [
                {
                    "value": "1,49E+00",
                    "module": "A1-A3"
                },
                {
                    "value": "2,76E-02",
                    "module": "A4"
                },
                {
                    "value": "2,54E-02",
                    "module": "A5"
                },
                {
                    "value": "6,40E-04",
                    "module": "C1"
                },
                {
                    "value": "2,23E-03",
                    "module": "C2"
                },
                {
                    "value": "0,0E+00",
                    "module": "C3"
                },
                {
                    "value": "2,71E-03",
                    "module": "C3"
                },
                {
                    "value": "1,52E-02",
                    "module": "C4"
                },
                {
                    "value": "-3,45E-02",
                    "module": "D"
                },
                {
                    "value": "-1,49E+00",
                    "module": "D"
                },
                {
                    "value": "-2,00E-01",
                    "module": "D"
                }
            ]
        },
        {
            "parameter": "GWP-biogenic",
            "unit": "kg CO2-eq.",
            "values": [
                {
                    "value": "-4,45E-02",
                    "module": "A1-A3"
                },
                {
                    "value": "1,32E-03",
                    "module": "A4"
                },
                {
                    "value": "6,45E-02",
                    "module": "A5"
                },
                {
                    "value": "1,93E-06",
                    "module": "C1"
                },
                {
                    "value": "1,06E-04",
                    "module": "C2"
                },
                {
                    "value": "0,0E+00",
                    "module": "C3"
                },
                {
                    "value": "2,38E-05",
                    "module": "C3"
                },
                {
                    "value": "4,86E-05",
                    "module": "C4"
                },
                {
                    "value": "-7,97E-05",
                    "module": "D"
                },
                {
                    "value": "4,45E-02",
                    "module": "D"
                },
                {
                    "value": "-3,15E-04",
                    "module": "D"
                }
            ]
        },
        {
            "parameter": "GWP-luluc",
            "unit": "kg CO2-eq.",
            "values": [
                {
                    "value": "1,26E-03",
                    "module": "A1-A3"
                },
                {
                    "value": "2,25E-04",
                    "module": "A4"
                },
                {
                    "value": "2,05E-06",
                    "module": "A5"
                },
                {
                    "value": "4,99E-06",
                    "module": "C1"
                },
                {
                    "value": "1,81E-05",
                    "module": "C2"
                },
                {
                    "value": "0,0E+00",
                    "module": "C3"
                },
                {
                    "value": "3,92E-06",
                    "module": "C3"
                },
                {
                    "value": "4,37E-05",
                    "module": "C4"
                },
                {
                    "value": "-2,32E-05",
                    "module": "D"
                },
                {
                    "value": "-1,26E-03",
                    "module": "D"
                },
                {
                    "value": "-4,81E-05",
                    "module": "D"
                }
            ]
        },
        {
            "parameter": "ODP",
            "unit": "kg CFC11-eq.",
            "values": [
                {
                    "value": "5,39E-14",
                    "module": "A1-A3"
                },
                {
                    "value": "3,33E-18",
                    "module": "A4"
                },
                {
                    "value": "2,06E-17",
                    "module": "A5"
                },
                {
                    "value": "7,41E-20",
                    "module": "C1"
                },
                {
                    "value": "2,68E-19",
                    "module": "C2"
                },
                {
                    "value": "0,0E+00",
                    "module": "C3"
                },
                {
                    "value": "5,95E-17",
                    "module": "C3"
                },
                {
                    "value": "5,62E-17",
                    "module": "C4"
                },
                {
                    "value": "-3,45E-16",
                    "module": "D"
                },
                {
                    "value": "-5,39E-14",
                    "module": "D"
                },
                {
                    "value": "-3,65E-16",
                    "module": "D"
                }
            ]
        },
        {
            "parameter": "AP",
            "unit": "mol H^(+)-eq.",
            "values": [
                {
                    "value": "5,27E-03",
                    "module": "A1-A3"
                },
                {
                    "value": "2,91E-05",
                    "module": "A4"
                },
                {
                    "value": "1,46E-05",
                    "module": "A5"
                },
                {
                    "value": "3,09E-06",
                    "module": "C1"
                },
                {
                    "value": "7,17E-06",
                    "module": "C2"
                },
                {
                    "value": "0,0E+00",
                    "module": "C3"
                },
                {
                    "value": "5,97E-06",
                    "module": "C3"
                },
                {
                    "value": "1,09E-04",
                    "module": "C4"
                },
                {
                    "value": "-4,72E-05",
                    "module": "D"
                },
                {
                    "value": "-5,27E-03",
                    "module": "D"
                },
                {
                    "value": "-1,86E-04",
                    "module": "D"
                }
            ]
        },
        {
            "parameter": "POCP",
            "unit": "kg NMVOC-eq.",
            "values": [
                {
                    "value": "3,77E-03",
                    "module": "A1-A3"
                },
                {
                    "value": "2,37E-05",
                    "module": "A4"
                },
                {
                    "value": "1,20E-05",
                    "module": "A5"
                },
                {
                    "value": "4,03E-06",
                    "module": "C1"
                },
                {
                    "value": "6,33E-06",
                    "module": "C2"
                },
                {
                    "value": "0,0E+00",
                    "module": "C3"
                },
                {
                    "value": "3,64E-06",
                    "module": "C3"
                },
                {
                    "value": "8,48E-05",
                    "module": "C4"
                },
                {
                    "value": "-3,55E-05",
                    "module": "D"
                },
                {
                    "value": "-3,77E-03",
                    "module": "D"
                },
                {
                    "value": "-2,01E-04",
                    "module": "D"
                }
            ]
        },
        {
            "parameter": "ADPE",
            "unit": "kg Sb-eq.",
            "values": [
                {
                    "value": "2,03E-07",
                    "module": "A1-A3"
                },
                {
                    "value": "1,99E-09",
                    "module": "A4"
                },
                {
                    "value": "3,01E-10",
                    "module": "A5"
                },
                {
                    "value": "4,42E-11",
                    "module": "C1"
                },
                {
                    "value": "1,60E-10",
                    "module": "C2"
                },
                {
                    "value": "0,0E+00",
                    "module": "C3"
                },
                {
                    "value": "7,83E-10",
                    "module": "C3"
                },
                {
                    "value": "1,36E-09",
                    "module": "C4"
                },
                {
                    "value": "-5,49E-09",
                    "module": "D"
                },
                {
                    "value": "-2,03E-07",
                    "module": "D"
                },
                {
                    "value": "-1,42E-08",
                    "module": "D"
                }
            ]
        },
        {
            "parameter": "ADPF",
            "unit": "MJ",
            "values": [
                {
                    "value": "2,15E+01",
                    "module": "A1-A3"
                },
                {
                    "value": "3,69E-01",
                    "module": "A4"
                },
                {
                    "value": "2,60E-02",
                    "module": "A5"
                },
                {
                    "value": "8,20E-03",
                    "module": "C1"
                },
                {
                    "value": "2,97E-02",
                    "module": "C2"
                },
                {
                    "value": "0,0E+00",
                    "module": "C3"
                },
                {
                    "value": "4,76E-02",
                    "module": "C3"
                },
                {
                    "value": "1,99E-01",
                    "module": "C4"
                },
                {
                    "value": "-5,84E-01",
                    "module": "D"
                },
                {
                    "value": "-2,15E+01",
                    "module": "D"
                },
                {
                    "value": "-3,29E+00",
                    "module": "D"
                }
            ]
        },
        {
            "parameter": "WDP",
            "unit": "m^3 world-eq. deprived",
            "values": [
                {
                    "value": "1,24E-01",
                    "module": "A1-A3"
                },
                {
                    "value": "2,48E-04",
                    "module": "A4"
                },
                {
                    "value": "9,38E-03",
                    "module": "A5"
                },
                {
                    "value": "5,51E-06",
                    "module": "C1"
                },
                {
                    "value": "2,00E-05",
                    "module": "C2"
                },
                {
                    "value": "0,0E+00",
                    "module": "C3"
                },
                {
                    "value": "5,90E-04",
                    "module": "C3"
                },
                {
                    "value": "1,59E-03",
                    "module": "C4"
                },
                {
                    "value": "-3,42E-03",
                    "module": "D"
                },
                {
                    "value": "-1,24E-01",
                    "module": "D"
                },
                {
                    "value": "-3,71E-03",
                    "module": "D"
                }
            ]
        },
        {
            "parameter": "EP-freshwater",
            "unit": "kg PO4-eq.",
            "values": [
                {
                    "value": "1,48E-05",
                    "module": "A1-A3"
                },
                {
                    "value": "8,43E-08",
                    "module": "A4"
                },
                {
                    "value": "3,26E-09",
                    "module": "A5"
                },
                {
                    "value": "1,87E-09",
                    "module": "C1"
                },
                {
                    "value": "6,79E-09",
                    "module": "C2"
                },
                {
                    "value": "0,0E+00",
                    "module": "C3"
                },
                {
                    "value": "7,23E-09",
                    "module": "C3"
                },
                {
                    "value": "2,60E-08",
                    "module": "C4"
                },
                {
                    "value": "-4,26E-08",
                    "module": "D"
                },
                {
                    "value": "-1,48E-05",
                    "module": "D"
                },
                {
                    "value": "-7,33E-08",
                    "module": "D"
                }
            ]
        },
        {
            "parameter": "EP-marine",
            "unit": "kg N-eq.",
            "values": [
                {
                    "value": "1,58E-03",
                    "module": "A1-A3"
                },
                {
                    "value": "8,62E-06",
                    "module": "A4"
                },
                {
                    "value": "4,40E-06",
                    "module": "A5"
                },
                {
                    "value": "1,44E-06",
                    "module": "C1"
                },
                {
                    "value": "3,23E-06",
                    "module": "C2"
                },
                {
                    "value": "0,0E+00",
                    "module": "C3"
                },
                {
                    "value": "1,33E-06",
                    "module": "C3"
                },
                {
                    "value": "2,80E-05",
                    "module": "C4"
                },
                {
                    "value": "-1,23E-05",
                    "module": "D"
                },
                {
                    "value": "-1,58E-03",
                    "module": "D"
                },
                {
                    "value": "-6,66E-05",
                    "module": "D"
                }
            ]
        },
        {
            "parameter": "EP-terrestrial",
            "unit": "mol N-eq.",
            "values": [
                {
                    "value": "1,82E-02",
                    "module": "A1-A3"
                },
                {
                    "value": "1,03E-04",
                    "module": "A4"
                },
                {
                    "value": "6,79E-05",
                    "module": "A5"
                },
                {
                    "value": "1,59E-05",
                    "module": "C1"
                },
                {
                    "value": "3,61E-05",
                    "module": "C2"
                },
                {
                    "value": "0,0E+00",
                    "module": "C3"
                },
                {
                    "value": "1,39E-05",
                    "module": "C3"
                },
                {
                    "value": "3,08E-04",
                    "module": "C4"
                },
                {
                    "value": "-1,32E-04",
                    "module": "D"
                },
                {
                    "value": "-1,82E-02",
                    "module": "D"
                },
                {
                    "value": "-7,32E-04",
                    "module": "D"
                }
            ]
        }
    ],
    "additional_environmental_impact": [
        {
            "parameter": "PM",
            "unit": "Disease incidence",
            "values": [
                {
                    "value": "5,69E-08",
                    "module": "A1-A3"
                },
                {
                    "value": "1,71E-10",
                    "module": "A4"
                },
                {
                    "value": "1,08E-10",
                    "module": "A5"
                },
                {
                    "value": "3,47E-11",
                    "module": "C1"
                },
                {
                    "value": "3,92E-11",
                    "module": "C2"
                },
                {
                    "value": "0,0E+00",
                    "module": "C3"
                },
                {
                    "value": "5,01E-11",
                    "module": "C3"
                },
                {
                    "value": "1,35E-09",
                    "module": "C4"
                },
                {
                    "value": "-4,01E-10",
                    "module": "D"
                },
                {
                    "value": "-5,69E-08",
                    "module": "D"
                },
                {
                    "value": "-9,95E-09",
                    "module": "D"
                }
            ]
        },
        {
            "parameter": "ETP-fw",
            "unit": "CTUe",
            "values": [
                {
                    "value": "4,69E+01",
                    "module": "A1-A3"
                },
                {
                    "value": "2,61E-01",
                    "module": "A4"
                },
                {
                    "value": "1,07E-02",
                    "module": "A5"
                },
                {
                    "value": "5,80E-03",
                    "module": "C1"
                },
                {
                    "value": "2,10E-02",
                    "module": "C2"
                },
                {
                    "value": "0,0E+00",
                    "module": "C3"
                },
                {
                    "value": "2,03E-02",
                    "module": "C3"
                },
                {
                    "value": "1,14E-01",
                    "module": "C4"
                },
                {
                    "value": "-1,21E-01",
                    "module": "D"
                },
                {
                    "value": "-4,69E+01",
                    "module": "D"
                },
                {
                    "value": "-1,81E-01",
                    "module": "D"
                }
            ]
        },
        {
            "parameter": "HTP-c",
            "unit": "CTUh",
            "values": [
                {
                    "value": "5,75E-10",
                    "module": "A1-A3"
                },
                {
                    "value": "5,47E-12",
                    "module": "A4"
                },
                {
                    "value": "7,84E-13",
                    "module": "A5"
                },
                {
                    "value": "1,21E-13",
                    "module": "C1"
                },
                {
                    "value": "4,40E-13",
                    "module": "C2"
                },
                {
                    "value": "0,0E+00",
                    "module": "C3"
                },
                {
                    "value": "5,62E-13",
                    "module": "C3"
                },
                {
                    "value": "1,68E-11",
                    "module": "C4"
                },
                {
                    "value": "-5,40E-12",
                    "module": "D"
                },
                {
                    "value": "-5,75E-10",
                    "module": "D"
                },
                {
                    "value": "-2,46E-11",
                    "module": "D"
                }
            ]
        },
        {
            "parameter": "HTP-nc",
            "unit": "CTUh",
            "values": [
                {
                    "value": "2,19E-08",
                    "module": "A1-A3"
                },
                {
                    "value": "2,83E-10",
                    "module": "A4"
                },
                {
                    "value": "5,21E-11",
                    "module": "A5"
                },
                {
                    "value": "7,28E-12",
                    "module": "C1"
                },
                {
                    "value": "2,58E-11",
                    "module": "C2"
                },
                {
                    "value": "0,0E+00",
                    "module": "C3"
                },
                {
                    "value": "2,07E-11",
                    "module": "C3"
                },
                {
                    "value": "1,86E-09",
                    "module": "C4"
                },
                {
                    "value": "-2,01E-10",
                    "module": "D"
                },
                {
                    "value": "-2,19E-08",
                    "module": "D"
                },
                {
                    "value": "-9,43E-10",
                    "module": "D"
                }
            ]
        },
        {
            "parameter": "SQP",
            "unit": "SQP",
            "values": [
                {
                    "value": "2,80E+01",
                    "module": "A1-A3"
                },
                {
                    "value": "1,30E-01",
                    "module": "A4"
                },
                {
                    "value": "7,45E-03",
                    "module": "A5"
                },
                {
                    "value": "2,88E-03",
                    "module": "C1"
                },
                {
                    "value": "1,04E-02",
                    "module": "C2"
                },
                {
                    "value": "0,0E+00",
                    "module": "C3"
                },
                {
                    "value": "1,51E-02",
                    "module": "C3"
                },
                {
                    "value": "4,15E-02",
                    "module": "C4"
                },
                {
                    "value": "-8,80E-02",
                    "module": "D"
                },
                {
                    "value": "-2,80E+01",
                    "module": "D"
                },
                {
                    "value": "-1,07E-01",
                    "module": "D"
                }
            ]
        }
    ],
    "resource_use": [
        {
            "parameter": "PERE",
            "unit": "MJ",
            "values": [
                {
                    "value": "1,25E+01",
                    "module": "A1-A3"
                },
                {
                    "value": "2,08E-02",
                    "module": "A4"
                },
                {
                    "value": "5,86E-01",
                    "module": "A5"
                },
                {
                    "value": "4,61E-04",
                    "module": "C1"
                },
                {
                    "value": "1,67E-03",
                    "module": "C2"
                },
                {
                    "value": "0,0E+00",
                    "module": "C3"
                },
                {
                    "value": "2,11E-02",
                    "module": "C3"
                },
                {
                    "value": "2,61E-02",
                    "module": "C4"
                },
                {
                    "value": "-1,22E-01",
                    "module": "D"
                },
                {
                    "value": "-1,25E+01",
                    "module": "D"
                },
                {
                    "value": "-1,34E-01",
                    "module": "D"
                }
            ]
        },
        {
            "parameter": "PERM",
            "unit": "MJ",
            "values": [
                {
                    "value": "5,80E-01",
                    "module": "A1-A3"
                },
                {
                    "value": "0,0E+00",
                    "module": "A4"
                },
                {
                    "value": "-5,80E-01",
                    "module": "A5"
                },
                {
                    "value": "0,0E+00",
                    "module": "C1"
                },
                {
                    "value": "0,0E+00",
                    "module": "C2"
                },
                {
                    "value": "0,0E+00",
                    "module": "C3"
                },
                {
                    "value": "0,0E+00",
                    "module": "C3"
                },
                {
                    "value": "0,0E+00",
                    "module": "C4"
                },
                {
                    "value": "0,0E+00",
                    "module": "D"
                },
                {
                    "value": "-5,80E-01",
                    "module": "D"
                },
                {
                    "value": "0,0E+00",
                    "module": "D"
                }
            ]
        },
        {
            "parameter": "PERT",
            "unit": "MJ",
            "values": [
                {
                    "value": "1,31E+01",
                    "module": "A1-A3"
                },
                {
                    "value": "2,08E-02",
                    "module": "A4"
                },
                {
                    "value": "6,00E-03",
                    "module": "A5"
                },
                {
                    "value": "4,61E-04",
                    "module": "C1"
                },
                {
                    "value": "1,67E-03",
                    "module": "C2"
                },
                {
                    "value": "0,0E+00",
                    "module": "C3"
                },
                {
                    "value": "2,11E-02",
                    "module": "C3"
                },
                {
                    "value": "2,61E-02",
                    "module": "C4"
                },
                {
                    "value": "-1,22E-01",
                    "module": "D"
                },
                {
                    "value": "-1,31E+01",
                    "module": "D"
                },
                {
                    "value": "-1,34E-01",
                    "module": "D"
                }
            ]
        },
        {
            "parameter": "PENRE",
            "unit": "MJ",
            "values": [
                {
                    "value": "2,11E+01",
                    "module": "A1-A3"
                },
                {
                    "value": "3,70E-01",
                    "module": "A4"
                },
                {
                    "value": "4,06E-01",
                    "module": "A5"
                },
                {
                    "value": "8,21E-03",
                    "module": "C1"
                },
                {
                    "value": "2,98E-02",
                    "module": "C2"
                },
                {
                    "value": "0,0E+00",
                    "module": "C3"
                },
                {
                    "value": "4,76E-02",
                    "module": "C3"
                },
                {
                    "value": "1,99E-01",
                    "module": "C4"
                },
                {
                    "value": "-5,84E-01",
                    "module": "D"
                },
                {
                    "value": "-2,11E+01",
                    "module": "D"
                },
                {
                    "value": "-3,29E+00",
                    "module": "D"
                }
            ]
        },
        {
            "parameter": "PENRM",
            "unit": "MJ",
            "values": [
                {
                    "value": "3,80E-01",
                    "module": "A1-A3"
                },
                {
                    "value": "0,0E+00",
                    "module": "A4"
                },
                {
                    "value": "-3,80E-01",
                    "module": "A5"
                },
                {
                    "value": "0,0E+00",
                    "module": "C1"
                },
                {
                    "value": "0,0E+00",
                    "module": "C2"
                },
                {
                    "value": "0,0E+00",
                    "module": "C3"
                },
                {
                    "value": "0,0E+00",
                    "module": "C3"
                },
                {
                    "value": "0,0E+00",
                    "module": "C4"
                },
                {
                    "value": "0,0E+00",
                    "module": "D"
                },
                {
                    "value": "-3,80E-01",
                    "module": "D"
                },
                {
                    "value": "0,0E+00",
                    "module": "D"
                }
            ]
        },
        {
            "parameter": "PENRT",
            "unit": "MJ",
            "values": [
                {
                    "value": "2,15E+01",
                    "module": "A1-A3"
                },
                {
                    "value": "3,70E-01",
                    "module": "A4"
                },
                {
                    "value": "2,60E-02",
                    "module": "A5"
                },
                {
                    "value": "8,21E-03",
                    "module": "C1"
                },
                {
                    "value": "2,98E-02",
                    "module": "C2"
                },
                {
                    "value": "0,0E+00",
                    "module": "C3"
                },
                {
                    "value": "4,76E-02",
                    "module": "C3"
                },
                {
                    "value": "1,99E-01",
                    "module": "C4"
                },
                {
                    "value": "-5,84E-01",
                    "module": "D"
                },
                {
                    "value": "-2,15E+01",
                    "module": "D"
                },
                {
                    "value": "-3,29E+00",
                    "module": "D"
                }
            ]
        },
        {
            "parameter": "SM",
            "unit": "kg",
            "values": [
                {
                    "value": "3,83E-01",
                    "module": "A1-A3"
                },
                {
                    "value": "0,0E+00",
                    "module": "A4"
                },
                {
                    "value": "0,0E+00",
                    "module": "A5"
                },
                {
                    "value": "0,0E+00",
                    "module": "C1"
                },
                {
                    "value": "0,0E+00",
                    "module": "C2"
                },
                {
                    "value": "0,0E+00",
                    "module": "C3"
                },
                {
                    "value": "0,0E+00",
                    "module": "C3"
                },
                {
                    "value": "0,0E+00",
                    "module": "C4"
                },
                {
                    "value": "0,0E+00",
                    "module": "D"
                },
                {
                    "value": "0,0E+00",
                    "module": "D"
                },
                {
                    "value": "0,0E+00",
                    "module": "D"
                }
            ]
        },
        {
            "parameter": "RSF",
            "unit": "MJ",
            "values": [
                {
                    "value": "0,0E+00",
                    "module": "A1-A3"
                },
                {
                    "value": "0,0E+00",
                    "module": "A4"
                },
                {
                    "value": "0,0E+00",
                    "module": "A5"
                },
                {
                    "value": "0,0E+00",
                    "module": "C1"
                },
                {
                    "value": "0,0E+00",
                    "module": "C2"
                },
                {
                    "value": "0,0E+00",
                    "module": "C3"
                },
                {
                    "value": "0,0E+00",
                    "module": "C3"
                },
                {
                    "value": "0,0E+00",
                    "module": "C4"
                },
                {
                    "value": "0,0E+00",
                    "module": "D"
                },
                {
                    "value": "0,0E+00",
                    "module": "D"
                },
                {
                    "value": "0,0E+00",
                    "module": "D"
                }
            ]
        },
        {
            "parameter": "NRSF",
            "unit": "MJ",
            "values": [
                {
                    "value": "0,0E+00",
                    "module": "A1-A3"
                },
                {
                    "value": "0,0E+00",
                    "module": "A4"
                },
                {
                    "value": "0,0E+00",
                    "module": "A5"
                },
                {
                    "value": "0,0E+00",
                    "module": "C1"
                },
                {
                    "value": "0,0E+00",
                    "module": "C2"
                },
                {
                    "value": "0,0E+00",
                    "module": "C3"
                },
                {
                    "value": "0,0E+00",
                    "module": "C3"
                },
                {
                    "value": "0,0E+00",
                    "module": "C4"
                },
                {
                    "value": "0,0E+00",
                    "module": "D"
                },
                {
                    "value": "0,0E+00",
                    "module": "D"
                },
                {
                    "value": "0,0E+00",
                    "module": "D"
                }
            ]
        },
        {
            "parameter": "FW",
            "unit": "m^3",
            "values": [
                {
                    "value": "2,59E-02",
                    "module": "A1-A3"
                },
                {
                    "value": "2,40E-05",
                    "module": "A4"
                },
                {
                    "value": "2,22E-04",
                    "module": "A5"
                },
                {
                    "value": "5,34E-07",
                    "module": "C1"
                },
                {
                    "value": "1,94E-06",
                    "module": "C2"
                },
                {
                    "value": "0,0E+00",
                    "module": "C3"
                },
                {
                    "value": "2,44E-05",
                    "module": "C3"
                },
                {
                    "value": "5,02E-05",
                    "module": "C4"
                },
                {
                    "value": "-1,42E-04",
                    "module": "D"
                },
                {
                    "value": "-2,59E-02",
                    "module": "D"
                },
                {
                    "value": "-1,57E-04",
                    "module": "D"
                }
            ]
        }
    ],
    "end_of_life_waste": [
        {
            "parameter": "HWD",
            "unit": "kg",
            "values": [
                {
                    "value": "6,65E-08",
                    "module": "A1-A3"
                },
                {
                    "value": "1,72E-08",
                    "module": "A4"
                },
                {
                    "value": "5,49E-11",
                    "module": "A5"
                },
                {
                    "value": "3,82E-10",
                    "module": "C1"
                },
                {
                    "value": "1,39E-09",
                    "module": "C2"
                },
                {
                    "value": "0,0E+00",
                    "module": "C3"
                },
                {
                    "value": "1,97E-11",
                    "module": "C3"
                },
                {
                    "value": "3,03E-09",
                    "module": "C4"
                },
                {
                    "value": "-2,33E-10",
                    "module": "D"
                },
                {
                    "value": "-6,65E-08",
                    "module": "D"
                },
                {
                    "value": "-2,77E-09",
                    "module": "D"
                }
            ]
        },
        {
            "parameter": "NHWD",
            "unit": "kg",
            "values": [
                {
                    "value": "4,05E-02",
                    "module": "A1-A3"
                },
                {
                    "value": "5,66E-05",
                    "module": "A4"
                },
                {
                    "value": "3,16E-03",
                    "module": "A5"
                },
                {
                    "value": "1,26E-06",
                    "module": "C1"
                },
                {
                    "value": "4,56E-06",
                    "module": "C2"
                },
                {
                    "value": "0,0E+00",
                    "module": "C3"
                },
                {
                    "value": "3,37E-05",
                    "module": "C3"
                },
                {
                    "value": "1,00E+00",
                    "module": "C4"
                },
                {
                    "value": "-2,64E-04",
                    "module": "D"
                },
                {
                    "value": "-4,05E-02",
                    "module": "D"
                },
                {
                    "value": "-8,73E-04",
                    "module": "D"
                }
            ]
        },
        {
            "parameter": "RWD",
            "unit": "kg",
            "values": [
                {
                    "value": "8,97E-05",
                    "module": "A1-A3"
                },
                {
                    "value": "4,58E-07",
                    "module": "A4"
                },
                {
                    "value": "1,25E-06",
                    "module": "A5"
                },
                {
                    "value": "1,02E-08",
                    "module": "C1"
                },
                {
                    "value": "3,68E-08",
                    "module": "C2"
                },
                {
                    "value": "0,0E+00",
                    "module": "C3"
                },
                {
                    "value": "7,22E-06",
                    "module": "C3"
                },
                {
                    "value": "2,26E-06",
                    "module": "C4"
                },
                {
                    "value": "-4,18E-05",
                    "module": "D"
                },
                {
                    "value": "-8,97E-05",
                    "module": "D"
                },
                {
                    "value": "-4,40E-05",
                    "module": "D"
                }
            ]
        }
    ],
    "end_of_life_flow": [
        {
            "parameter": "CRU",
            "unit": "kg",
            "values": [
                {
                    "value": "0,0E+00",
                    "module": "A1-A3"
                },
                {
                    "value": "0,0E+00",
                    "module": "A4"
                },
                {
                    "value": "0,0E+00",
                    "module": "A5"
                },
                {
                    "value": "0,0E+00",
                    "module": "C1"
                },
                {
                    "value": "0,0E+00",
                    "module": "C2"
                },
                {
                    "value": "1,00E+00",
                    "module": "C3"
                },
                {
                    "value": "0,0E+00",
                    "module": "C3"
                },
                {
                    "value": "0,0E+00",
                    "module": "C4"
                },
                {
                    "value": "0,0E+00",
                    "module": "D"
                },
                {
                    "value": "0,0E+00",
                    "module": "D"
                },
                {
                    "value": "0,0E+00",
                    "module": "D"
                }
            ]
        },
        {
            "parameter": "MFR",
            "unit": "kg",
            "values": [
                {
                    "value": "0,0E+00",
                    "module": "A1-A3"
                },
                {
                    "value": "0,0E+00",
                    "module": "A4"
                },
                {
                    "value": "0,0E+00",
                    "module": "A5"
                },
                {
                    "value": "0,0E+00",
                    "module": "C1"
                },
                {
                    "value": "0,0E+00",
                    "module": "C2"
                },
                {
                    "value": "0,0E+00",
                    "module": "C3"
                },
                {
                    "value": "6,17E-01",
                    "module": "C3"
                },
                {
                    "value": "0,0E+00",
                    "module": "C4"
                },
                {
                    "value": "0,0E+00",
                    "module": "D"
                },
                {
                    "value": "0,0E+00",
                    "module": "D"
                },
                {
                    "value": "0,0E+00",
                    "module": "D"
                }
            ]
        },
        {
            "parameter": "MER",
            "unit": "kg",
            "values": [
                {
                    "value": "0,0E+00",
                    "module": "A1-A3"
                },
                {
                    "value": "0,0E+00",
                    "module": "A4"
                },
                {
                    "value": "4,66E-02",
                    "module": "A5"
                },
                {
                    "value": "0,0E+00",
                    "module": "C1"
                },
                {
                    "value": "0,0E+00",
                    "module": "C2"
                },
                {
                    "value": "0,0E+00",
                    "module": "C3"
                },
                {
                    "value": "0,0E+00",
                    "module": "C3"
                },
                {
                    "value": "0,0E+00",
                    "module": "C4"
                },
                {
                    "value": "0,0E+00",
                    "module": "D"
                },
                {
                    "value": "0,0E+00",
                    "module": "D"
                },
                {
                    "value": "0,0E+00",
                    "module": "D"
                }
            ]
        },
        {
            "parameter": "EEE",
            "unit": "MJ",
            "values": [
                {
                    "value": "0,0E+00",
                    "module": "A1-A3"
                },
                {
                    "value": "0,0E+00",
                    "module": "A4"
                },
                {
                    "value": "1,40E-01",
                    "module": "A5"
                },
                {
                    "value": "0,0E+00",
                    "module": "C1"
                },
                {
                    "value": "0,0E+00",
                    "module": "C2"
                },
                {
                    "value": "0,0E+00",
                    "module": "C3"
                },
                {
                    "value": "0,0E+00",
                    "module": "C3"
                },
                {
                    "value": "0,0E+00",
                    "module": "C4"
                },
                {
                    "value": "0,0E+00",
                    "module": "D"
                },
                {
                    "value": "0,0E+00",
                    "module": "D"
                },
                {
                    "value": "0,0E+00",
                    "module": "D"
                }
            ]
        },
        {
            "parameter": "EET",
            "unit": "MJ",
            "values": [
                {
                    "value": "0,0E+00",
                    "module": "A1-A3"
                },
                {
                    "value": "0,0E+00",
                    "module": "A4"
                },
                {
                    "value": "2,74E-01",
                    "module": "A5"
                },
                {
                    "value": "0,0E+00",
                    "module": "C1"
                },
                {
                    "value": "0,0E+00",
                    "module": "C2"
                },
                {
                    "value": "0,0E+00",
                    "module": "C3"
                },
                {
                    "value": "0,0E+00",
                    "module": "C3"
                },
                {
                    "value": "0,0E+00",
                    "module": "C4"
                },
                {
                    "value": "0,0E+00",
                    "module": "D"
                },
                {
                    "value": "0,0E+00",
                    "module": "D"
                },
                {
                    "value": "0,0E+00",
                    "module": "D"
                }
            ]
        }
    ]
}