{"product_name":"Folientapes","epd_id":"EPD-UZI-20230496-IBC1-EN","compliance":["DIN EN 15804+A2","ISO 14025"],"producer_name":"Uzin Utz SE","environmental_impact":[{"parameter":"GWP-total","unit":"kg CO2-eq","values":[{"value":"7,21E-01","module":"A1-A3"},{"value":"1,27E-02","module":"A4"},{"value":"1,93E-01","module":"A5"},{"value":"0,0E+00","module":"C1"},{"value":"4,07E-04","module":"C2"},{"value":"2,37E-01","module":"C3"},{"value":"-1,04E-01","module":"D"}]},{"parameter":"GWP-fossil","unit":"kg CO2-eq","values":[{"value":"8,97E-01","module":"A1-A3"},{"value":"1,26E-02","module":"A4"},{"value":"1,18E-02","module":"A5"},{"value":"0,0E+00","module":"C1"},{"value":"4,02E-04","module":"C2"},{"value":"1,15E-01","module":"C3"},{"value":"-1,04E-01","module":"D"}]},{"parameter":"GWP-biogenic","unit":"kg CO2-eq","values":[{"value":"-1,82E-01","module":"A1-A3"},{"value":"2,93E-05","module":"A4"},{"value":"1,82E-01","module":"A5"},{"value":"0,0E+00","module":"C1"},{"value":"9,35E-07","module":"C2"},{"value":"1,22E-01","module":"C3"},{"value":"-4,68E-04","module":"D"}]},{"parameter":"GWP-luluc","unit":"kg CO2-eq","values":[{"value":"5,07E-03","module":"A1-A3"},{"value":"1,18E-04","module":"A4"},{"value":"3,62E-06","module":"A5"},{"value":"0,0E+00","module":"C1"},{"value":"3,78E-06","module":"C2"},{"value":"4,91E-06","module":"C3"},{"value":"-6,70E-06","module":"D"}]},{"parameter":"ODP","unit":"kg CFC11-eq","values":[{"value":"1,99E-08","module":"A1-A3"},{"value":"1,12E-15","module":"A4"},{"value":"2,84E-14","module":"A5"},{"value":"0,0E+00","module":"C1"},{"value":"3,57E-17","module":"C2"},{"value":"4,31E-14","module":"C3"},{"value":"-8,00E-13","module":"D"}]},{"parameter":"AP","unit":"mol H^(+)-eq","values":[{"value":"2,50E-03","module":"A1-A3"},{"value":"4,44E-05","module":"A4"},{"value":"7,75E-05","module":"A5"},{"value":"0,0E+00","module":"C1"},{"value":"1,40E-06","module":"C2"},{"value":"1,24E-04","module":"C3"},{"value":"-1,28E-04","module":"D"}]},{"parameter":"POCP","unit":"kg NMVOC-eq","values":[{"value":"2,10E-03","module":"A1-A3"},{"value":"4,00E-05","module":"A4"},{"value":"7,78E-05","module":"A5"},{"value":"0,0E+00","module":"C1"},{"value":"1,27E-06","module":"C2"},{"value":"1,26E-04","module":"C3"},{"value":"-1,05E-04","module":"D"}]},{"parameter":"ADPE","unit":"kg Sb-eq","values":[{"value":"2,94E-06","module":"A1-A3"},{"value":"8,31E-10","module":"A4"},{"value":"2,55E-10","module":"A5"},{"value":"0,0E+00","module":"C1"},{"value":"2,65E-11","module":"C2"},{"value":"3,72E-10","module":"C3"},{"value":"-7,33E-09","module":"D"}]},{"parameter":"ADPF","unit":"MJ","values":[{"value":"2,09E+01","module":"A1-A3"},{"value":"1,74E-01","module":"A4"},{"value":"7,62E-02","module":"A5"},{"value":"0,0E+00","module":"C1"},{"value":"5,55E-03","module":"C2"},{"value":"1,15E-01","module":"C3"},{"value":"-1,91E+00","module":"D"}]},{"parameter":"WDP","unit":"m^3 world-eq deprived","values":[{"value":"1,28E-01","module":"A1-A3"},{"value":"1,47E-04","module":"A4"},{"value":"2,19E-02","module":"A5"},{"value":"0,0E+00","module":"C1"},{"value":"4,71E-06","module":"C2"},{"value":"2,96E-02","module":"C3"},{"value":"-9,70E-03","module":"D"}]},{"parameter":"EP-freshwater","unit":"kg P-eq","values":[{"value":"5,29E-06","module":"A1-A3"},{"value":"4,66E-08","module":"A4"},{"value":"1,44E-08","module":"A5"},{"value":"0,0E+00","module":"C1"},{"value":"1,49E-09","module":"C2"},{"value":"2,39E-08","module":"C3"},{"value":"-1,65E-07","module":"D"}]},{"parameter":"EP-marine","unit":"kg N-eq","values":[{"value":"7,03E-04","module":"A1-A3"},{"value":"2,04E-05","module":"A4"},{"value":"2,97E-05","module":"A5"},{"value":"0,0E+00","module":"C1"},{"value":"6,47E-07","module":"C2"},{"value":"4,82E-05","module":"C3"},{"value":"-3,77E-05","module":"D"}]},{"parameter":"EP-terrestrial","unit":"mol N-eq","values":[{"value":"7,01E-03","module":"A1-A3"},{"value":"2,30E-04","module":"A4"},{"value":"3,46E-04","module":"A5"},{"value":"0,0E+00","module":"C1"},{"value":"7,26E-06","module":"C2"},{"value":"5,49E-04","module":"C3"},{"value":"-4,04E-04","module":"D"}]}],"additional_environmental_impact":[{"parameter":"PM","unit":"Disease incidence","values":[{"value":null,"module":"A1-A3"},{"value":null,"module":"A4"},{"value":null,"module":"A5"},{"value":null,"module":"C1"},{"value":null,"module":"C2"},{"value":null,"module":"C3"},{"value":null,"module":"D"}]},{"parameter":"ETP-fw","unit":"CTUe","values":[{"value":null,"module":"A1-A3"},{"value":null,"module":"A4"},{"value":null,"module":"A5"},{"value":null,"module":"C1"},{"value":null,"module":"C2"},{"value":null,"module":"C3"},{"value":null,"module":"D"}]},{"parameter":"HTP-c","unit":"CTUh","values":[{"value":null,"module":"A1-A3"},{"value":null,"module":"A4"},{"value":null,"module":"A5"},{"value":null,"module":"C1"},{"value":null,"module":"C2"},{"value":null,"module":"C3"},{"value":null,"module":"D"}]},{"parameter":"HTP-nc","unit":"CTUh","values":[{"value":null,"module":"A1-A3"},{"value":null,"module":"A4"},{"value":null,"module":"A5"},{"value":null,"module":"C1"},{"value":null,"module":"C2"},{"value":null,"module":"C3"},{"value":null,"module":"D"}]},{"parameter":"SQP","unit":"SQP","values":[{"value":null,"module":"A1-A3"},{"value":null,"module":"A4"},{"value":null,"module":"A5"},{"value":null,"module":"C1"},{"value":null,"module":"C2"},{"value":null,"module":"C3"},{"value":null,"module":"D"}]}],"resource_use":[{"parameter":"PERE","unit":"MJ","values":[{"value":"5,11E+00","module":"A1-A3"},{"value":"1,23E-02","module":"A4"},{"value":"1,75E+00","module":"A5"},{"value":"0,0E+00","module":"C1"},{"value":"3,93E-04","module":"C2"},{"value":"3,13E-02","module":"C3"},{"value":"-5,46E-01","module":"D"}]},{"parameter":"PERM","unit":"MJ","values":[{"value":"1,74E+00","module":"A1-A3"},{"value":"0,0E+00","module":"A4"},{"value":"-1,74E+00","module":"A5"},{"value":"0,0E+00","module":"C1"},{"value":"0,0E+00","module":"C2"},{"value":"0,0E+00","module":"C3"},{"value":"0,0E+00","module":"D"}]},{"parameter":"PERT","unit":"MJ","values":[{"value":"6,85E+00","module":"A1-A3"},{"value":"1,23E-02","module":"A4"},{"value":"1,00E-02","module":"A5"},{"value":"0,0E+00","module":"C1"},{"value":"3,93E-04","module":"C2"},{"value":"3,13E-02","module":"C3"},{"value":"-5,46E-01","module":"D"}]},{"parameter":"PENRE","unit":"MJ","values":[{"value":"1,50E+01","module":"A1-A3"},{"value":"1,74E-01","module":"A4"},{"value":"3,87E-01","module":"A5"},{"value":"0,0E+00","module":"C1"},{"value":"5,57E-03","module":"C2"},{"value":"5,72E+00","module":"C3"},{"value":"-1,91E+00","module":"D"}]},{"parameter":"PENRM","unit":"MJ","values":[{"value":"5,92E+00","module":"A1-A3"},{"value":"0,0E+00","module":"A4"},{"value":"-3,10E-01","module":"A5"},{"value":"0,0E+00","module":"C1"},{"value":"0,0E+00","module":"C2"},{"value":"-5,61E+00","module":"C3"},{"value":"0,0E+00","module":"D"}]},{"parameter":"PENRT","unit":"MJ","values":[{"value":"2,09E+01","module":"A1-A3"},{"value":"1,74E-01","module":"A4"},{"value":"7,70E-02","module":"A5"},{"value":"0,0E+00","module":"C1"},{"value":"5,57E-03","module":"C2"},{"value":"1,10E-01","module":"C3"},{"value":"-1,91E+00","module":"D"}]},{"parameter":"SM","unit":"kg","values":[{"value":"0,0E+00","module":"A1-A3"},{"value":"0,0E+00","module":"A4"},{"value":"0,0E+00","module":"A5"},{"value":"0,0E+00","module":"C1"},{"value":"0,0E+00","module":"C2"},{"value":"0,0E+00","module":"C3"},{"value":"0,0E+00","module":"D"}]},{"parameter":"RSF","unit":"MJ","values":[{"value":"0,0E+00","module":"A1-A3"},{"value":"0,0E+00","module":"A4"},{"value":"0,0E+00","module":"A5"},{"value":"0,0E+00","module":"C1"},{"value":"0,0E+00","module":"C2"},{"value":"0,0E+00","module":"C3"},{"value":"0,0E+00","module":"D"}]},{"parameter":"NRSF","unit":"MJ","values":[{"value":"0,0E+00","module":"A1-A3"},{"value":"0,0E+00","module":"A4"},{"value":"0,0E+00","module":"A5"},{"value":"0,0E+00","module":"C1"},{"value":"0,0E+00","module":"C2"},{"value":"0,0E+00","module":"C3"},{"value":"0,0E+00","module":"D"}]},{"parameter":"FW","unit":"m^3","values":[{"value":"6,81E-03","module":"A1-A3"},{"value":"1,36E-05","module":"A4"},{"value":"5,16E-04","module":"A5"},{"value":"0,0E+00","module":"C1"},{"value":"4,33E-07","module":"C2"},{"value":"7,00E-04","module":"C3"},{"value":"-4,43E-04","module":"D"}]}],"end_of_life_waste":[{"parameter":"HWD","unit":"kg","values":[{"value":"3,24E-05","module":"A1-A3"},{"value":"6,45E-13","module":"A4"},{"value":"2,57E-12","module":"A5"},{"value":"0,0E+00","module":"C1"},{"value":"2,06E-14","module":"C2"},{"value":"4,03E-12","module":"C3"},{"value":"-1,06E-10","module":"D"}]},{"parameter":"NHWD","unit":"kg","values":[{"value":"7,69E-02","module":"A1-A3"},{"value":"2,51E-05","module":"A4"},{"value":"1,78E-02","module":"A5"},{"value":"0,0E+00","module":"C1"},{"value":"8,02E-07","module":"C2"},{"value":"3,24E-02","module":"C3"},{"value":"-9,36E-04","module":"D"}]},{"parameter":"RWD","unit":"kg","values":[{"value":"3,98E-04","module":"A1-A3"},{"value":"2,25E-07","module":"A4"},{"value":"3,44E-06","module":"A5"},{"value":"0,0E+00","module":"C1"},{"value":"7,20E-09","module":"C2"},{"value":"4,99E-06","module":"C3"},{"value":"-1,45E-04","module":"D"}]}],"end_of_life_flow":[{"parameter":"CRU","unit":"kg","values":[{"value":"0,0E+00","module":"A1-A3"},{"value":"0,0E+00","module":"A4"},{"value":"0,0E+00","module":"A5"},{"value":"0,0E+00","module":"C1"},{"value":"0,0E+00","module":"C2"},{"value":"0,0E+00","module":"C3"},{"value":"0,0E+00","module":"D"}]},{"parameter":"MFR","unit":"kg","values":[{"value":"0,0E+00","module":"A1-A3"},{"value":"0,0E+00","module":"A4"},{"value":"0,0E+00","module":"A5"},{"value":"0,0E+00","module":"C1"},{"value":"0,0E+00","module":"C2"},{"value":"0,0E+00","module":"C3"},{"value":"0,0E+00","module":"D"}]},{"parameter":"MER","unit":"kg","values":[{"value":"0,0E+00","module":"A1-A3"},{"value":"0,0E+00","module":"A4"},{"value":"0,0E+00","module":"A5"},{"value":"0,0E+00","module":"C1"},{"value":"0,0E+00","module":"C2"},{"value":"0,0E+00","module":"C3"},{"value":"0,0E+00","module":"D"}]},{"parameter":"EEE","unit":"MJ","values":[{"value":"0,0E+00","module":"A1-A3"},{"value":"0,0E+00","module":"A4"},{"value":"2,19E-01","module":"A5"},{"value":"0,0E+00","module":"C1"},{"value":"0,0E+00","module":"C2"},{"value":"2,64E-01","module":"C3"},{"value":"0,0E+00","module":"D"}]},{"parameter":"EET","unit":"MJ","values":[{"value":"0,0E+00","module":"A1-A3"},{"value":"0,0E+00","module":"A4"},{"value":"4,05E-01","module":"A5"},{"value":"0,0E+00","module":"C1"},{"value":"0,0E+00","module":"C2"},{"value":"4,95E-01","module":"C3"},{"value":"0,0E+00","module":"D"}]}]}