{"product_name":"Forestia particleboard ekstra ","epd_id":"NEPD-8003-7671-EN","compliance":["EN 15804+A2","ISO 14025","ISO 21930"],"producer_name":"Forestia AS","environmental_impact":[{"parameter":"GWP-total","unit":"kg CO2-eq.","values":[{"value":"-5,81E+02","module":"A1-A3"},{"value":"1,78E+01","module":"A4"},{"value":"7,80E+01","module":"A5"},{"value":"0,0E+00","module":"C1"},{"value":"9,46E+00","module":"C2"},{"value":"1,14E+03","module":"C3"},{"value":"1,59E+01","module":"C4"},{"value":"-3,45E+01","module":"D"}]},{"parameter":"GWP-fossil","unit":"kg CO2-eq.","values":[{"value":"4,12E+02","module":"A1-A3"},{"value":"1,78E+01","module":"A4"},{"value":"6,14E+01","module":"A5"},{"value":"0,0E+00","module":"C1"},{"value":"9,46E+00","module":"C2"},{"value":"1,55E+02","module":"C3"},{"value":"1,58E+01","module":"C4"},{"value":"-3,33E+01","module":"D"}]},{"parameter":"GWP-biogenic","unit":"kg CO2-eq.","values":[{"value":"-9,94E+02","module":"A1-A3"},{"value":"7,62E-03","module":"A4"},{"value":"1,65E+01","module":"A5"},{"value":"0,0E+00","module":"C1"},{"value":"3,91E-03","module":"C2"},{"value":"9,80E+02","module":"C3"},{"value":"7,20E-03","module":"C4"},{"value":"-6,87E-02","module":"D"}]},{"parameter":"GWP-luluc","unit":"kg CO2-eq.","values":[{"value":"6,32E-01","module":"A1-A3"},{"value":"5,42E-03","module":"A4"},{"value":"6,86E-02","module":"A5"},{"value":"0,0E+00","module":"C1"},{"value":"3,37E-03","module":"C2"},{"value":"4,27E-02","module":"C3"},{"value":"1,74E-03","module":"C4"},{"value":"-1,15E+00","module":"D"}]},{"parameter":"ODP","unit":"kg CFC 11-eq.","values":[{"value":"3,51E-05","module":"A1-A3"},{"value":"4,29E-06","module":"A4"},{"value":"6,46E-06","module":"A5"},{"value":"0,0E+00","module":"C1"},{"value":"2,14E-06","module":"C2"},{"value":"2,17E-05","module":"C3"},{"value":"7,97E-07","module":"C4"},{"value":"-2,43E+00","module":"D"}]},{"parameter":"AP","unit":"mol H+-eq.","values":[{"value":"2,60E+00","module":"A1-A3"},{"value":"5,73E-02","module":"A4"},{"value":"3,12E-01","module":"A5"},{"value":"0,0E+00","module":"C1"},{"value":"2,72E-02","module":"C2"},{"value":"3,54E-01","module":"C3"},{"value":"5,17E-02","module":"C4"},{"value":"-2,74E-01","module":"D"}]},{"parameter":"POCP","unit":"kg NMVOC-eq.","values":[{"value":"3,33E+00","module":"A1-A3"},{"value":"5,50E-02","module":"A4"},{"value":"3,77E-01","module":"A5"},{"value":"0,0E+00","module":"C1"},{"value":"2,30E-02","module":"C2"},{"value":"2,81E-01","module":"C3"},{"value":"4,75E-02","module":"C4"},{"value":"-2,67E-01","module":"D"}]},{"parameter":"ADPE","unit":"kg Sb-eq.","values":[{"value":"5,73E-03","module":"A1-A3"},{"value":"3,17E-04","module":"A4"},{"value":"7,14E-04","module":"A5"},{"value":"0,0E+00","module":"C1"},{"value":"2,61E-04","module":"C2"},{"value":"7,40E-04","module":"C3"},{"value":"3,50E-05","module":"C4"},{"value":"-3,31E-04","module":"D"}]},{"parameter":"ADPF","unit":"MJ","values":[{"value":"6,38E+03","module":"A1-A3"},{"value":"2,89E+02","module":"A4"},{"value":"8,02E+02","module":"A5"},{"value":"0,0E+00","module":"C1"},{"value":"1,43E+02","module":"C2"},{"value":"1,09E+03","module":"C3"},{"value":"8,51E+01","module":"C4"},{"value":"-4,76E+02","module":"D"}]},{"parameter":"WDP","unit":"m3 world-eq.","values":[{"value":"2,02E+04","module":"A1-A3"},{"value":"2,22E+02","module":"A4"},{"value":"2,67E+03","module":"A5"},{"value":"0,0E+00","module":"C1"},{"value":"1,38E+02","module":"C2"},{"value":"4,37E+03","module":"C3"},{"value":"1,67E+03","module":"C4"},{"value":"-5,93E+03","module":"D"}]},{"parameter":"EP-freshwater","unit":"kg P-eq.","values":[{"value":"5,73E-02","module":"A1-A3"},{"value":"1,42E-04","module":"A4"},{"value":"5,90E-03","module":"A5"},{"value":"0,0E+00","module":"C1"},{"value":"7,55E-05","module":"C2"},{"value":"1,25E-03","module":"C3"},{"value":"2,25E-04","module":"C4"},{"value":"-2,96E-03","module":"D"}]},{"parameter":"EP-marine","unit":"kg N-eq.","values":[{"value":"5,92E-01","module":"A1-A3"},{"value":"1,25E-02","module":"A4"},{"value":"7,23E-02","module":"A5"},{"value":"0,0E+00","module":"C1"},{"value":"5,38E-03","module":"C2"},{"value":"8,62E-02","module":"C3"},{"value":"1,63E-02","module":"C4"},{"value":"-8,97E-02","module":"D"}]},{"parameter":"EP-terrestrial","unit":"mol N-eq.","values":[{"value":"7,92E+00","module":"A1-A3"},{"value":"1,40E-01","module":"A4"},{"value":"9,38E-01","module":"A5"},{"value":"0,0E+00","module":"C1"},{"value":"6,01E-02","module":"C2"},{"value":"9,50E-01","module":"C3"},{"value":"1,96E-01","module":"C4"},{"value":"-9,70E-01","module":"D"}]},{"parameter":"GWP-IOBC","unit":"kg CO2-eq.","values":[{"value":"4,15E+02","module":"A1-A3"},{"value":"1,78E+01","module":"A4"},{"value":"6,18E+01","module":"A5"},{"value":"0,0E+00","module":"C1"},{"value":"9,46E+00","module":"C2"},{"value":"1,56E+02","module":"C3"},{"value":"1,59E+01","module":"C4"},{"value":"-3,40E+01","module":"D"}]}],"additional_environmental_impact":[{"parameter":"PM","unit":"disease incidence","values":[{"value":"6,20E-05","module":"A1-A3"},{"value":"1,63E-06","module":"A4"},{"value":"7,12E-06","module":"A5"},{"value":"0,0E+00","module":"C1"},{"value":"5,79E-07","module":"C2"},{"value":"5,59E-06","module":"C3"},{"value":"1,04E-06","module":"C4"},{"value":"-1,66E-05","module":"D"}]},{"parameter":"ETP-fw","unit":"CTUe","values":[{"value":"1,50E+04","module":"A1-A3"},{"value":"2,11E+02","module":"A4"},{"value":"1,88E+03","module":"A5"},{"value":"0,0E+00","module":"C1"},{"value":"1,06E+02","module":"C2"},{"value":"3,17E+03","module":"C3"},{"value":"2,71E+02","module":"C4"},{"value":"-2,59E+03","module":"D"}]},{"parameter":"HTP-c","unit":"CTUh","values":[{"value":"4,94E-06","module":"A1-A3"},{"value":"0,0E+00","module":"A4"},{"value":"5,01E-07","module":"A5"},{"value":"0,0E+00","module":"C1"},{"value":"0,0E+00","module":"C2"},{"value":"4,41E-08","module":"C3"},{"value":"2,25E-08","module":"C4"},{"value":"-4,74E-08","module":"D"}]},{"parameter":"HTP-nc","unit":"CTUh","values":[{"value":"5,96E-06","module":"A1-A3"},{"value":"2,04E-07","module":"A4"},{"value":"9,05E-07","module":"A5"},{"value":"0,0E+00","module":"C1"},{"value":"1,16E-07","module":"C2"},{"value":"1,99E-06","module":"C3"},{"value":"5,54E-07","module":"C4"},{"value":"-2,48E-06","module":"D"}]},{"parameter":"SQP","unit":"unitless","values":[{"value":"9,15E+04","module":"A1-A3"},{"value":"3,31E+02","module":"A4"},{"value":"9,27E+03","module":"A5"},{"value":"0,0E+00","module":"C1"},{"value":"1,00E+02","module":"C2"},{"value":"5,08E+02","module":"C3"},{"value":"2,08E+02","module":"C4"},{"value":"-3,18E+03","module":"D"}]},{"parameter":"IRP","unit":"kBq U235-eq.","values":[{"value":"1,49E+01","module":"A1-A3"},{"value":"1,26E+00","module":"A4"},{"value":"2,23E+00","module":"A5"},{"value":"0,0E+00","module":"C1"},{"value":"6,25E-01","module":"C2"},{"value":"4,98E+00","module":"C3"},{"value":"4,43E-01","module":"C4"},{"value":"-3,04E+00","module":"D"}]}],"resource_use":[{"parameter":"PERE","unit":"MJ","values":[{"value":"-1,02E+03","module":"A1-A3"},{"value":"3,64E+00","module":"A4"},{"value":"-7,89E+01","module":"A5"},{"value":"0,0E+00","module":"C1"},{"value":"2,05E+00","module":"C2"},{"value":"2,18E+02","module":"C3"},{"value":"8,62E+00","module":"C4"},{"value":"-2,94E+03","module":"D"}]},{"parameter":"PERM","unit":"MJ","values":[{"value":"1,17E+04","module":"A1-A3"},{"value":"0,0E+00","module":"A4"},{"value":"2,56E+02","module":"A5"},{"value":"0,0E+00","module":"C1"},{"value":"0,0E+00","module":"C2"},{"value":"-7,47E+03","module":"C3"},{"value":"0,0E+00","module":"C4"},{"value":"0,0E+00","module":"D"}]},{"parameter":"PERT","unit":"MJ","values":[{"value":"1,06E+04","module":"A1-A3"},{"value":"3,64E+00","module":"A4"},{"value":"1,77E+02","module":"A5"},{"value":"0,0E+00","module":"C1"},{"value":"2,05E+00","module":"C2"},{"value":"-7,25E+03","module":"C3"},{"value":"8,62E+00","module":"C4"},{"value":"-2,94E+03","module":"D"}]},{"parameter":"PENRE","unit":"MJ","values":[{"value":"5,47E+03","module":"A1-A3"},{"value":"2,89E+02","module":"A4"},{"value":"7,12E+02","module":"A5"},{"value":"0,0E+00","module":"C1"},{"value":"1,43E+02","module":"C2"},{"value":"1,09E+03","module":"C3"},{"value":"8,51E+01","module":"C4"},{"value":"-4,76E+02","module":"D"}]},{"parameter":"PENRM","unit":"MJ","values":[{"value":"9,03E+02","module":"A1-A3"},{"value":"0,0E+00","module":"A4"},{"value":"8,96E+01","module":"A5"},{"value":"0,0E+00","module":"C1"},{"value":"0,0E+00","module":"C2"},{"value":"0,0E+00","module":"C3"},{"value":"0,0E+00","module":"C4"},{"value":"0,0E+00","module":"D"}]},{"parameter":"PENRT","unit":"MJ","values":[{"value":"6,38E+03","module":"A1-A3"},{"value":"2,89E+02","module":"A4"},{"value":"8,01E+02","module":"A5"},{"value":"0,0E+00","module":"C1"},{"value":"1,43E+02","module":"C2"},{"value":"1,09E+03","module":"C3"},{"value":"8,51E+01","module":"C4"},{"value":"-4,76E+02","module":"D"}]},{"parameter":"SM","unit":"kg","values":[{"value":"0,0E+00","module":"A1-A3"},{"value":"0,0E+00","module":"A4"},{"value":"0,0E+00","module":"A5"},{"value":"0,0E+00","module":"C1"},{"value":"0,0E+00","module":"C2"},{"value":"0,0E+00","module":"C3"},{"value":"0,0E+00","module":"C4"},{"value":"0,0E+00","module":"D"}]},{"parameter":"RSF","unit":"MJ","values":[{"value":"3,37E+00","module":"A1-A3"},{"value":"1,27E-01","module":"A4"},{"value":"8,37E-01","module":"A5"},{"value":"0,0E+00","module":"C1"},{"value":"7,32E-02","module":"C2"},{"value":"4,57E+00","module":"C3"},{"value":"2,12E-01","module":"C4"},{"value":"-5,15E-01","module":"D"}]},{"parameter":"NRSF","unit":"MJ","values":[{"value":"2,80E+00","module":"A1-A3"},{"value":"4,26E-01","module":"A4"},{"value":"6,95E-01","module":"A5"},{"value":"0,0E+00","module":"C1"},{"value":"2,62E-01","module":"C2"},{"value":"0,0E+00","module":"C3"},{"value":"3,22E+00","module":"C4"},{"value":"-1,74E+02","module":"D"}]},{"parameter":"FW","unit":"m3","values":[{"value":"1,58E+01","module":"A1-A3"},{"value":"3,29E-02","module":"A4"},{"value":"1,65E+00","module":"A5"},{"value":"0,0E+00","module":"C1"},{"value":"1,53E-02","module":"C2"},{"value":"5,39E-01","module":"C3"},{"value":"1,23E-01","module":"C4"},{"value":"-3,54E+00","module":"D"}]}],"end_of_life_waste":[{"parameter":"HWD","unit":"kg","values":[{"value":"1,71E+01","module":"A1-A3"},{"value":"1,58E-02","module":"A4"},{"value":"2,16E+00","module":"A5"},{"value":"0,0E+00","module":"C1"},{"value":"7,37E-03","module":"C2"},{"value":"0,0E+00","module":"C3"},{"value":"4,46E+00","module":"C4"},{"value":"-2,24E-02","module":"D"}]},{"parameter":"NHWD","unit":"kg","values":[{"value":"3,13E+02","module":"A1-A3"},{"value":"2,51E+01","module":"A4"},{"value":"5,17E+01","module":"A5"},{"value":"0,0E+00","module":"C1"},{"value":"6,95E+00","module":"C2"},{"value":"0,0E+00","module":"C3"},{"value":"5,37E+01","module":"C4"},{"value":"-1,12E+01","module":"D"}]},{"parameter":"RWD","unit":"kg","values":[{"value":"1,41E-02","module":"A1-A3"},{"value":"1,97E-03","module":"A4"},{"value":"1,71E-03","module":"A5"},{"value":"0,0E+00","module":"C1"},{"value":"9,74E-04","module":"C2"},{"value":"0,0E+00","module":"C3"},{"value":"1,29E-05","module":"C4"},{"value":"-2,49E-03","module":"D"}]}],"end_of_life_flow":[{"parameter":"CRU","unit":"kg","values":[{"value":"0,0E+00","module":"A1-A3"},{"value":"0,0E+00","module":"A4"},{"value":"0,0E+00","module":"A5"},{"value":"0,0E+00","module":"C1"},{"value":"0,0E+00","module":"C2"},{"value":"0,0E+00","module":"C3"},{"value":"0,0E+00","module":"C4"},{"value":"0,0E+00","module":"D"}]},{"parameter":"MFR","unit":"kg","values":[{"value":"2,98E-01","module":"A1-A3"},{"value":"0,0E+00","module":"A4"},{"value":"4,03E-02","module":"A5"},{"value":"0,0E+00","module":"C1"},{"value":"0,0E+00","module":"C2"},{"value":"0,0E+00","module":"C3"},{"value":"0,0E+00","module":"C4"},{"value":"0,0E+00","module":"D"}]},{"parameter":"MER","unit":"kg","values":[{"value":"4,91E-01","module":"A1-A3"},{"value":"0,0E+00","module":"A4"},{"value":"7,25E+01","module":"A5"},{"value":"0,0E+00","module":"C1"},{"value":"0,0E+00","module":"C2"},{"value":"6,08E+02","module":"C3"},{"value":"0,0E+00","module":"C4"},{"value":"0,0E+00","module":"D"}]},{"parameter":"EEE","unit":"MJ","values":[{"value":"3,01E-01","module":"A1-A3"},{"value":"0,0E+00","module":"A4"},{"value":"4,53E+01","module":"A5"},{"value":"0,0E+00","module":"C1"},{"value":"0,0E+00","module":"C2"},{"value":"3,71E+02","module":"C3"},{"value":"0,0E+00","module":"C4"},{"value":"0,0E+00","module":"D"}]},{"parameter":"EET","unit":"MJ","values":[{"value":"4,56E+00","module":"A1-A3"},{"value":"0,0E+00","module":"A4"},{"value":"6,86E+02","module":"A5"},{"value":"0,0E+00","module":"C1"},{"value":"0,0E+00","module":"C2"},{"value":"5,62E+03","module":"C3"},{"value":"0,0E+00","module":"C4"},{"value":"0,0E+00","module":"D"}]}]}