{"product_name":"Forestia Sponplater Elite","epd_id":"NEPD-2058-928-NO","compliance":["EN 15804","ISO 14025","ISO 21930"],"producer_name":"Forestia AS","environmental_impact":[{"parameter":"GWP-total","unit":"kg CO2-eq.","values":[{"value":"-6,92E+02","module":"A1-A3"},{"value":"1,90E+01","module":"A4"},{"value":"7,68E+01","module":"A5"},{"value":"0,0E+00","module":"B1"},{"value":"0,0E+00","module":"B2"},{"value":"0,0E+00","module":"B3"},{"value":"0,0E+00","module":"B4"},{"value":"0,0E+00","module":"B5"},{"value":"0,0E+00","module":"B6"},{"value":"0,0E+00","module":"B7"},{"value":"8,38E-03","module":"C1"},{"value":"8,27E+00","module":"C2"},{"value":"1,22E+03","module":"C3"},{"value":"8,29E-02","module":"C4"},{"value":"-5,98E+01","module":"D"}]},{"parameter":"ODP","unit":"kg CFC 11-eq.","values":[{"value":"5,55E-05","module":"A1-A3"},{"value":"3,69E-06","module":"A4"},{"value":"6,27E-06","module":"A5"},{"value":"0,0E+00","module":"B1"},{"value":"0,0E+00","module":"B2"},{"value":"0,0E+00","module":"B3"},{"value":"0,0E+00","module":"B4"},{"value":"0,0E+00","module":"B5"},{"value":"0,0E+00","module":"B6"},{"value":"0,0E+00","module":"B7"},{"value":"7,92E-10","module":"C1"},{"value":"1,56E-06","module":"C2"},{"value":"1,49E-06","module":"C3"},{"value":"2,46E-08","module":"C4"},{"value":"-6,78E-06","module":"D"}]},{"parameter":"AP","unit":"kg SO2-eq.","values":[{"value":"1,99E+00","module":"A1-A3"},{"value":"5,98E-02","module":"A4"},{"value":"2,32E-01","module":"A5"},{"value":"0,0E+00","module":"B1"},{"value":"0,0E+00","module":"B2"},{"value":"0,0E+00","module":"B3"},{"value":"0,0E+00","module":"B4"},{"value":"0,0E+00","module":"B5"},{"value":"0,0E+00","module":"B6"},{"value":"0,0E+00","module":"B7"},{"value":"3,91E-05","module":"C1"},{"value":"3,59E-02","module":"C2"},{"value":"1,98E-01","module":"C3"},{"value":"5,15E-04","module":"C4"},{"value":"-2,99E-01","module":"D"}]},{"parameter":"EP","unit":"kg Phosphat-eq.","values":[{"value":"3,51E-01","module":"A1-A3"},{"value":"1,21E-02","module":"A4"},{"value":"4,50E-02","module":"A5"},{"value":"0,0E+00","module":"B1"},{"value":"0,0E+00","module":"B2"},{"value":"0,0E+00","module":"B3"},{"value":"0,0E+00","module":"B4"},{"value":"0,0E+00","module":"B5"},{"value":"0,0E+00","module":"B6"},{"value":"0,0E+00","module":"B7"},{"value":"9,42E-06","module":"C1"},{"value":"6,70E-03","module":"C2"},{"value":"6,92E-02","module":"C3"},{"value":"8,83E-05","module":"C4"},{"value":"-7,63E-02","module":"D"}]},{"parameter":"POCP","unit":"kg Ethen-eq.","values":[{"value":"1,87E-01","module":"A1-A3"},{"value":"3,18E-03","module":"A4"},{"value":"1,98E-02","module":"A5"},{"value":"0,0E+00","module":"B1"},{"value":"0,0E+00","module":"B2"},{"value":"0,0E+00","module":"B3"},{"value":"0,0E+00","module":"B4"},{"value":"0,0E+00","module":"B5"},{"value":"0,0E+00","module":"B6"},{"value":"0,0E+00","module":"B7"},{"value":"1,88E-06","module":"C1"},{"value":"1,44E-03","module":"C2"},{"value":"5,24E-03","module":"C3"},{"value":"2,51E-05","module":"C4"},{"value":"-3,03E-02","module":"D"}]},{"parameter":"ADPE","unit":"kg Sb-eq.","values":[{"value":"3,06E-03","module":"A1-A3"},{"value":"4,72E-05","module":"A4"},{"value":"3,16E-04","module":"A5"},{"value":"0,0E+00","module":"B1"},{"value":"0,0E+00","module":"B2"},{"value":"0,0E+00","module":"B3"},{"value":"0,0E+00","module":"B4"},{"value":"0,0E+00","module":"B5"},{"value":"0,0E+00","module":"B6"},{"value":"0,0E+00","module":"B7"},{"value":"1,37E-07","module":"C1"},{"value":"2,37E-05","module":"C2"},{"value":"1,64E-05","module":"C3"},{"value":"1,44E-07","module":"C4"},{"value":"-1,16E-04","module":"D"}]},{"parameter":"ADPF","unit":"MJ","values":[{"value":"7,24E+03","module":"A1-A3"},{"value":"3,05E+02","module":"A4"},{"value":"1,03E+03","module":"A5"},{"value":"0,0E+00","module":"B1"},{"value":"0,0E+00","module":"B2"},{"value":"0,0E+00","module":"B3"},{"value":"0,0E+00","module":"B4"},{"value":"0,0E+00","module":"B5"},{"value":"0,0E+00","module":"B6"},{"value":"0,0E+00","module":"B7"},{"value":"8,50E-02","module":"C1"},{"value":"1,28E+02","module":"C2"},{"value":"2,29E+03","module":"C3"},{"value":"2,21E+00","module":"C4"},{"value":"-7,48E+02","module":"D"}]},{"parameter":"ADPM","unit":"kg Sb-eq.","values":[{"value":"3,06E-03","module":"A1-A3"},{"value":"4,72E-05","module":"A4"},{"value":"3,16E-04","module":"A5"},{"value":"0,0E+00","module":"B1"},{"value":"0,0E+00","module":"B2"},{"value":"0,0E+00","module":"B3"},{"value":"0,0E+00","module":"B4"},{"value":"0,0E+00","module":"B5"},{"value":"0,0E+00","module":"B6"},{"value":"0,0E+00","module":"B7"},{"value":"1,37E-07","module":"C1"},{"value":"2,37E-05","module":"C2"},{"value":"1,64E-05","module":"C3"},{"value":"1,44E-07","module":"C4"},{"value":"-1,16E-04","module":"D"}]}],"additional_environmental_impact":[],"resource_use":[{"parameter":"PERE","unit":"MJ","values":[{"value":"8,03E+03","module":"A1-A3"},{"value":"1,43E+01","module":"A4"},{"value":"2,09E+03","module":"A5"},{"value":"0,0E+00","module":"B1"},{"value":"0,0E+00","module":"B2"},{"value":"0,0E+00","module":"B3"},{"value":"0,0E+00","module":"B4"},{"value":"0,0E+00","module":"B5"},{"value":"0,0E+00","module":"B6"},{"value":"0,0E+00","module":"B7"},{"value":"1,10E+00","module":"C1"},{"value":"1,39E+00","module":"C2"},{"value":"1,09E+04","module":"C3"},{"value":"4,61E-02","module":"C4"},{"value":"-4,89E+03","module":"D"}]},{"parameter":"PERM","unit":"MJ","values":[{"value":"1,11E+04","module":"A1-A3"},{"value":"0,0E+00","module":"A4"},{"value":"-1,77E+02","module":"A5"},{"value":"0,0E+00","module":"B1"},{"value":"0,0E+00","module":"B2"},{"value":"0,0E+00","module":"B3"},{"value":"0,0E+00","module":"B4"},{"value":"0,0E+00","module":"B5"},{"value":"0,0E+00","module":"B6"},{"value":"0,0E+00","module":"B7"},{"value":"0,0E+00","module":"C1"},{"value":"0,0E+00","module":"C2"},{"value":"-1,09E+04","module":"C3"},{"value":"0,0E+00","module":"C4"},{"value":"0,0E+00","module":"D"}]},{"parameter":"PERT","unit":"MJ","values":[{"value":"1,92E+04","module":"A1-A3"},{"value":"1,43E+01","module":"A4"},{"value":"1,92E+03","module":"A5"},{"value":"0,0E+00","module":"B1"},{"value":"0,0E+00","module":"B2"},{"value":"0,0E+00","module":"B3"},{"value":"0,0E+00","module":"B4"},{"value":"0,0E+00","module":"B5"},{"value":"0,0E+00","module":"B6"},{"value":"0,0E+00","module":"B7"},{"value":"1,10E+00","module":"C1"},{"value":"1,39E+00","module":"C2"},{"value":"3,20E+00","module":"C3"},{"value":"4,61E-02","module":"C4"},{"value":"-4,89E+03","module":"D"}]},{"parameter":"PENRE","unit":"MJ","values":[{"value":"4,30E+03","module":"A1-A3"},{"value":"3,11E+02","module":"A4"},{"value":"4,95E+02","module":"A5"},{"value":"0,0E+00","module":"B1"},{"value":"0,0E+00","module":"B2"},{"value":"0,0E+00","module":"B3"},{"value":"0,0E+00","module":"B4"},{"value":"0,0E+00","module":"B5"},{"value":"0,0E+00","module":"B6"},{"value":"0,0E+00","module":"B7"},{"value":"1,46E-01","module":"C1"},{"value":"1,30E+02","module":"C2"},{"value":"1,53E+02","module":"C3"},{"value":"2,26E+00","module":"C4"},{"value":"-9,18E+02","module":"D"}]},{"parameter":"PENRM","unit":"MJ","values":[{"value":"3,19E+03","module":"A1-A3"},{"value":"0,0E+00","module":"A4"},{"value":"3,19E+02","module":"A5"},{"value":"0,0E+00","module":"B1"},{"value":"0,0E+00","module":"B2"},{"value":"0,0E+00","module":"B3"},{"value":"0,0E+00","module":"B4"},{"value":"0,0E+00","module":"B5"},{"value":"0,0E+00","module":"B6"},{"value":"0,0E+00","module":"B7"},{"value":"0,0E+00","module":"C1"},{"value":"0,0E+00","module":"C2"},{"value":"0,0E+00","module":"C3"},{"value":"0,0E+00","module":"C4"},{"value":"0,0E+00","module":"D"}]},{"parameter":"PENRT","unit":"MJ","values":[{"value":"7,50E+03","module":"A1-A3"},{"value":"3,11E+02","module":"A4"},{"value":"8,14E+02","module":"A5"},{"value":"0,0E+00","module":"B1"},{"value":"0,0E+00","module":"B2"},{"value":"0,0E+00","module":"B3"},{"value":"0,0E+00","module":"B4"},{"value":"0,0E+00","module":"B5"},{"value":"0,0E+00","module":"B6"},{"value":"0,0E+00","module":"B7"},{"value":"1,46E-01","module":"C1"},{"value":"1,30E+02","module":"C2"},{"value":"1,53E+02","module":"C3"},{"value":"2,26E+00","module":"C4"},{"value":"-9,18E+02","module":"D"}]},{"parameter":"SM","unit":"kg","values":[{"value":"0,0E+00","module":"A1-A3"},{"value":"0,0E+00","module":"A4"},{"value":"0,0E+00","module":"A5"},{"value":"0,0E+00","module":"B1"},{"value":"0,0E+00","module":"B2"},{"value":"0,0E+00","module":"B3"},{"value":"0,0E+00","module":"B4"},{"value":"0,0E+00","module":"B5"},{"value":"0,0E+00","module":"B6"},{"value":"0,0E+00","module":"B7"},{"value":"0,0E+00","module":"C1"},{"value":"0,0E+00","module":"C2"},{"value":"0,0E+00","module":"C3"},{"value":"0,0E+00","module":"C4"},{"value":"0,0E+00","module":"D"}]},{"parameter":"RSF","unit":"MJ","values":[{"value":"0,0E+00","module":"A1-A3"},{"value":"0,0E+00","module":"A4"},{"value":"0,0E+00","module":"A5"},{"value":"0,0E+00","module":"B1"},{"value":"0,0E+00","module":"B2"},{"value":"0,0E+00","module":"B3"},{"value":"0,0E+00","module":"B4"},{"value":"0,0E+00","module":"B5"},{"value":"0,0E+00","module":"B6"},{"value":"0,0E+00","module":"B7"},{"value":"1,92E-04","module":"C1"},{"value":"0,0E+00","module":"C2"},{"value":"0,0E+00","module":"C3"},{"value":"0,0E+00","module":"C4"},{"value":"0,0E+00","module":"D"}]},{"parameter":"NRSF","unit":"MJ","values":[{"value":"0,0E+00","module":"A1-A3"},{"value":"0,0E+00","module":"A4"},{"value":"0,0E+00","module":"A5"},{"value":"0,0E+00","module":"B1"},{"value":"0,0E+00","module":"B2"},{"value":"0,0E+00","module":"B3"},{"value":"0,0E+00","module":"B4"},{"value":"0,0E+00","module":"B5"},{"value":"0,0E+00","module":"B6"},{"value":"0,0E+00","module":"B7"},{"value":"0,0E+00","module":"C1"},{"value":"0,0E+00","module":"C2"},{"value":"0,0E+00","module":"C3"},{"value":"0,0E+00","module":"C4"},{"value":"0,0E+00","module":"D"}]},{"parameter":"FW","unit":"m3","values":[{"value":"2,05E+00","module":"A1-A3"},{"value":"1,02E-01","module":"A4"},{"value":"3,11E-01","module":"A5"},{"value":"0,0E+00","module":"B1"},{"value":"0,0E+00","module":"B2"},{"value":"0,0E+00","module":"B3"},{"value":"0,0E+00","module":"B4"},{"value":"0,0E+00","module":"B5"},{"value":"0,0E+00","module":"B6"},{"value":"0,0E+00","module":"B7"},{"value":"6,04E-05","module":"C1"},{"value":"2,45E-02","module":"C2"},{"value":"8,24E-01","module":"C3"},{"value":"2,21E-03","module":"C4"},{"value":"-2,09E-01","module":"D"}]}],"end_of_life_waste":[{"parameter":"HWD","unit":"kg","values":[{"value":"7,58E-03","module":"A1-A3"},{"value":"2,07E-04","module":"A4"},{"value":"8,25E-04","module":"A5"},{"value":"0,0E+00","module":"B1"},{"value":"0,0E+00","module":"B2"},{"value":"0,0E+00","module":"B3"},{"value":"0,0E+00","module":"B4"},{"value":"0,0E+00","module":"B5"},{"value":"0,0E+00","module":"B6"},{"value":"0,0E+00","module":"B7"},{"value":"1,88E-07","module":"C1"},{"value":"8,26E-05","module":"C2"},{"value":"3,18E-04","module":"C3"},{"value":"1,25E-06","module":"C4"},{"value":"-1,04E-03","module":"D"}]},{"parameter":"NHWD","unit":"kg","values":[{"value":"1,83E+02","module":"A1-A3"},{"value":"3,02E+01","module":"A4"},{"value":"2,46E+01","module":"A5"},{"value":"0,0E+00","module":"B1"},{"value":"0,0E+00","module":"B2"},{"value":"0,0E+00","module":"B3"},{"value":"0,0E+00","module":"B4"},{"value":"0,0E+00","module":"B5"},{"value":"0,0E+00","module":"B6"},{"value":"0,0E+00","module":"B7"},{"value":"1,11E-02","module":"C1"},{"value":"8,66E+00","module":"C2"},{"value":"1,04E+01","module":"C3"},{"value":"8,95E+00","module":"C4"},{"value":"-3,31E+01","module":"D"}]},{"parameter":"RWD","unit":"kg","values":[{"value":"2,04E-02","module":"A1-A3"},{"value":"2,09E-03","module":"A4"},{"value":"2,39E-03","module":"A5"},{"value":"0,0E+00","module":"B1"},{"value":"0,0E+00","module":"B2"},{"value":"0,0E+00","module":"B3"},{"value":"0,0E+00","module":"B4"},{"value":"0,0E+00","module":"B5"},{"value":"0,0E+00","module":"B6"},{"value":"0,0E+00","module":"B7"},{"value":"9,44E-07","module":"C1"},{"value":"8,78E-04","module":"C2"},{"value":"3,18E-04","module":"C3"},{"value":"1,40E-05","module":"C4"},{"value":"-4,12E-03","module":"D"}]}],"end_of_life_flow":[{"parameter":"CRU","unit":"kg","values":[{"value":"0,0E+00","module":"A1-A3"},{"value":"0,0E+00","module":"A4"},{"value":"0,0E+00","module":"A5"},{"value":"0,0E+00","module":"B1"},{"value":"0,0E+00","module":"B2"},{"value":"0,0E+00","module":"B3"},{"value":"0,0E+00","module":"B4"},{"value":"0,0E+00","module":"B5"},{"value":"0,0E+00","module":"B6"},{"value":"0,0E+00","module":"B7"},{"value":"0,0E+00","module":"C1"},{"value":"0,0E+00","module":"C2"},{"value":"0,0E+00","module":"C3"},{"value":"0,0E+00","module":"C4"},{"value":"0,0E+00","module":"D"}]},{"parameter":"MFR","unit":"kg","values":[{"value":"3,95E-01","module":"A1-A3"},{"value":"0,0E+00","module":"A4"},{"value":"2,64E-01","module":"A5"},{"value":"0,0E+00","module":"B1"},{"value":"0,0E+00","module":"B2"},{"value":"0,0E+00","module":"B3"},{"value":"0,0E+00","module":"B4"},{"value":"0,0E+00","module":"B5"},{"value":"0,0E+00","module":"B6"},{"value":"0,0E+00","module":"B7"},{"value":"0,0E+00","module":"C1"},{"value":"0,0E+00","module":"C2"},{"value":"0,0E+00","module":"C3"},{"value":"0,0E+00","module":"C4"},{"value":"0,0E+00","module":"D"}]},{"parameter":"MER","unit":"kg","values":[{"value":"1,53E-03","module":"A1-A3"},{"value":"0,0E+00","module":"A4"},{"value":"1,53E-04","module":"A5"},{"value":"0,0E+00","module":"B1"},{"value":"0,0E+00","module":"B2"},{"value":"0,0E+00","module":"B3"},{"value":"0,0E+00","module":"B4"},{"value":"0,0E+00","module":"B5"},{"value":"0,0E+00","module":"B6"},{"value":"0,0E+00","module":"B7"},{"value":"0,0E+00","module":"C1"},{"value":"0,0E+00","module":"C2"},{"value":"0,0E+00","module":"C3"},{"value":"0,0E+00","module":"C4"},{"value":"0,0E+00","module":"D"}]},{"parameter":"EEE","unit":"MJ","values":[{"value":"2,57E-01","module":"A1-A3"},{"value":"0,0E+00","module":"A4"},{"value":"1,24E+02","module":"A5"},{"value":"0,0E+00","module":"B1"},{"value":"0,0E+00","module":"B2"},{"value":"0,0E+00","module":"B3"},{"value":"0,0E+00","module":"B4"},{"value":"0,0E+00","module":"B5"},{"value":"0,0E+00","module":"B6"},{"value":"0,0E+00","module":"B7"},{"value":"0,0E+00","module":"C1"},{"value":"0,0E+00","module":"C2"},{"value":"1,11E+03","module":"C3"},{"value":"0,0E+00","module":"C4"},{"value":"-1,22E+03","module":"D"}]},{"parameter":"EET","unit":"MJ","values":[{"value":"2,78E+00","module":"A1-A3"},{"value":"0,0E+00","module":"A4"},{"value":"8,55E+02","module":"A5"},{"value":"0,0E+00","module":"B1"},{"value":"0,0E+00","module":"B2"},{"value":"0,0E+00","module":"B3"},{"value":"0,0E+00","module":"B4"},{"value":"0,0E+00","module":"B5"},{"value":"0,0E+00","module":"B6"},{"value":"0,0E+00","module":"B7"},{"value":"0,0E+00","module":"C1"},{"value":"0,0E+00","module":"C2"},{"value":"7,65E+03","module":"C3"},{"value":"0,0E+00","module":"C4"},{"value":"-8,41E+03","module":"D"}]}]}