{"product_name":"Forspent plattendekke i betong - B35-M45","epd_id":"NEPD-2766-1467-NO","compliance":["EN 15804+A2","ISO 14025","ISO 21930"],"producer_name":"Elements\u00f8r AS","environmental_impact":[{"parameter":"GWP-total","unit":"kg CO2-eq.","values":[{"value":"1,76E+02","module":"A1"},{"value":"4,32E+00","module":"A2"},{"value":"1,34E+01","module":"A3"},{"value":"4,36E+00","module":"A4"},{"value":"6,47E+00","module":"C1"},{"value":"1,19E+01","module":"C2"},{"value":"4,51E-01","module":"C3"},{"value":"1,38E+00","module":"C4"},{"value":"-2,95E+01","module":"D"}]},{"parameter":"GWP-fossil","unit":"kg CO2-eq.","values":[{"value":"1,74E+02","module":"A1"},{"value":"4,32E+00","module":"A2"},{"value":"1,32E+01","module":"A3"},{"value":"4,35E+00","module":"A4"},{"value":"6,47E+00","module":"C1"},{"value":"1,19E+01","module":"C2"},{"value":"4,45E-01","module":"C3"},{"value":"1,37E+00","module":"C4"},{"value":"-2,94E+01","module":"D"}]},{"parameter":"GWP-biogenic","unit":"kg CO2-eq.","values":[{"value":"2,20E+00","module":"A1"},{"value":"1,81E-03","module":"A2"},{"value":"1,62E-01","module":"A3"},{"value":"1,87E-03","module":"A4"},{"value":"1,21E-03","module":"C1"},{"value":"4,94E-03","module":"C2"},{"value":"3,84E-03","module":"C3"},{"value":"1,17E-03","module":"C4"},{"value":"-4,41E-02","module":"D"}]},{"parameter":"GWP-luluc","unit":"kg CO2-eq.","values":[{"value":"1,51E-01","module":"A1"},{"value":"1,44E-03","module":"A2"},{"value":"3,69E-03","module":"A3"},{"value":"1,33E-03","module":"A4"},{"value":"5,10E-04","module":"C1"},{"value":"4,24E-03","module":"C2"},{"value":"6,16E-04","module":"C3"},{"value":"2,69E-04","module":"C4"},{"value":"-1,35E-02","module":"D"}]},{"parameter":"ODP","unit":"kg CFC 11-eq.","values":[{"value":"5,55E-06","module":"A1"},{"value":"1,00E-06","module":"A2"},{"value":"2,47E-06","module":"A3"},{"value":"1,05E-06","module":"A4"},{"value":"1,40E-06","module":"C1"},{"value":"2,70E-06","module":"C2"},{"value":"8,77E-08","module":"C3"},{"value":"6,69E-07","module":"C4"},{"value":"-1,15E-06","module":"D"}]},{"parameter":"AP","unit":"mol H+-eq.","values":[{"value":"4,55E-01","module":"A1"},{"value":"1,31E-02","module":"A2"},{"value":"5,59E-02","module":"A3"},{"value":"1,40E-02","module":"A4"},{"value":"6,77E-02","module":"C1"},{"value":"3,43E-02","module":"C2"},{"value":"3,60E-03","module":"C3"},{"value":"1,34E-02","module":"C4"},{"value":"-1,52E-01","module":"D"}]},{"parameter":"POCP","unit":"kg NMVOC-eq.","values":[{"value":"4,84E-01","module":"A1"},{"value":"1,17E-02","module":"A2"},{"value":"5,82E-02","module":"A3"},{"value":"1,34E-02","module":"A4"},{"value":"9,02E-02","module":"C1"},{"value":"2,91E-02","module":"C2"},{"value":"3,26E-03","module":"C3"},{"value":"1,58E-02","module":"C4"},{"value":"-1,54E-01","module":"D"}]},{"parameter":"ADPE","unit":"kg Sb-eq.","values":[{"value":"1,02E-03","module":"A1"},{"value":"1,01E-04","module":"A2"},{"value":"7,45E-05","module":"A3"},{"value":"7,76E-05","module":"A4"},{"value":"9,94E-06","module":"C1"},{"value":"3,29E-04","module":"C2"},{"value":"5,65E-06","module":"C3"},{"value":"1,22E-05","module":"C4"},{"value":"-6,11E-04","module":"D"}]},{"parameter":"ADPF","unit":"MJ","values":[{"value":"1,14E+03","module":"A1"},{"value":"6,74E+01","module":"A2"},{"value":"1,68E+02","module":"A3"},{"value":"7,07E+01","module":"A4"},{"value":"8,91E+01","module":"C1"},{"value":"1,80E+02","module":"C2"},{"value":"1,38E+01","module":"C3"},{"value":"4,43E+01","module":"C4"},{"value":"-2,60E+02","module":"D"}]},{"parameter":"WDP","unit":"m3 world-eq.","values":[{"value":"2,72E+03","module":"A1"},{"value":"5,90E+01","module":"A2"},{"value":"1,50E+03","module":"A3"},{"value":"5,42E+01","module":"A4"},{"value":"1,89E+01","module":"C1"},{"value":"1,74E+02","module":"C2"},{"value":"1,53E+03","module":"C3"},{"value":"9,33E+01","module":"C4"},{"value":"3,15E+02","module":"D"}]},{"parameter":"EP-freshwater","unit":"kg P-eq.","values":[{"value":"2,40E-01","module":"A1"},{"value":"3,44E-05","module":"A2"},{"value":"9,98E-05","module":"A3"},{"value":"3,47E-05","module":"A4"},{"value":"2,36E-05","module":"C1"},{"value":"9,53E-05","module":"C2"},{"value":"2,81E-05","module":"C3"},{"value":"1,03E-05","module":"C4"},{"value":"-1,76E-03","module":"D"}]},{"parameter":"EP-marine","unit":"kg N-eq.","values":[{"value":"1,25E-01","module":"A1"},{"value":"2,71E-03","module":"A2"},{"value":"1,75E-02","module":"A3"},{"value":"3,07E-03","module":"A4"},{"value":"2,99E-02","module":"C1"},{"value":"6,78E-03","module":"C2"},{"value":"1,06E-03","module":"C3"},{"value":"5,03E-03","module":"C4"},{"value":"-3,33E-02","module":"D"}]},{"parameter":"EP-terrestrial","unit":"mol N-eq.","values":[{"value":"1,38E+00","module":"A1"},{"value":"3,03E-02","module":"A2"},{"value":"1,91E-01","module":"A3"},{"value":"3,42E-02","module":"A4"},{"value":"3,25E-01","module":"C1"},{"value":"7,58E-02","module":"C2"},{"value":"1,22E-02","module":"C3"},{"value":"5,54E-02","module":"C4"},{"value":"-3,47E-01","module":"D"}]},{"parameter":"GWP-IOBC","unit":"kg CO2-eq.","values":[{"value":"1,71E+02","module":"A1"},{"value":"4,32E+00","module":"A2"},{"value":"1,31E+01","module":"A3"},{"value":"4,36E+00","module":"A4"},{"value":"6,47E+00","module":"C1"},{"value":"1,19E+01","module":"C2"},{"value":"4,45E-01","module":"C3"},{"value":"1,38E+00","module":"C4"},{"value":"-4,35E+01","module":"D"}]}],"additional_environmental_impact":[{"parameter":"PM","unit":"disease incidence","values":[{"value":"5,82E-02","module":"A1"},{"value":"3,22E-07","module":"A2"},{"value":"9,00E-07","module":"A3"},{"value":"4,00E-07","module":"A4"},{"value":"5,75E-06","module":"C1"},{"value":"7,30E-07","module":"C2"},{"value":"5,76E-08","module":"C3"},{"value":"2,85E-07","module":"C4"},{"value":"-2,60E-06","module":"D"}]},{"parameter":"ETP-fw","unit":"CTUe","values":[{"value":"3,91E+03","module":"A1"},{"value":"4,96E+01","module":"A2"},{"value":"1,35E+02","module":"A3"},{"value":"5,17E+01","module":"A4"},{"value":"4,87E+01","module":"C1"},{"value":"1,34E+02","module":"C2"},{"value":"9,79E+00","module":"C3"},{"value":"2,19E+01","module":"C4"},{"value":"-1,59E+03","module":"D"}]},{"parameter":"HTP-c","unit":"CTUh","values":[{"value":"7,31E-07","module":"A1"},{"value":"0,0E+00","module":"A2"},{"value":"6,06E-09","module":"A3"},{"value":"0,0E+00","module":"A4"},{"value":"1,72E-09","module":"C1"},{"value":"0,0E+00","module":"C2"},{"value":"6,27E-10","module":"C3"},{"value":"6,42E-10","module":"C4"},{"value":"-1,36E-07","module":"D"}]},{"parameter":"HTP-nc","unit":"CTUh","values":[{"value":"8,38E-06","module":"A1"},{"value":"5,14E-08","module":"A2"},{"value":"1,76E-07","module":"A3"},{"value":"5,00E-08","module":"A4"},{"value":"4,51E-08","module":"C1"},{"value":"1,46E-07","module":"C2"},{"value":"8,77E-09","module":"C3"},{"value":"1,28E-08","module":"C4"},{"value":"2,90E-06","module":"D"}]},{"parameter":"SQP","unit":"unitless","values":[{"value":"2,38E+02","module":"A1"},{"value":"6,07E+01","module":"A2"},{"value":"3,12E+01","module":"A3"},{"value":"8,11E+01","module":"A4"},{"value":"1,10E+01","module":"C1"},{"value":"1,26E+02","module":"C2"},{"value":"7,81E+00","module":"C3"},{"value":"1,62E+02","module":"C4"},{"value":"3,74E+01","module":"D"}]},{"parameter":"IRP","unit":"kBq U235-eq.","values":[{"value":"4,87E+00","module":"A1"},{"value":"2,94E-01","module":"A2"},{"value":"8,10E-01","module":"A3"},{"value":"3,09E-01","module":"A4"},{"value":"3,86E-01","module":"C1"},{"value":"7,88E-01","module":"C2"},{"value":"2,32E-01","module":"C3"},{"value":"1,92E-01","module":"C4"},{"value":"-1,22E-01","module":"D"}]}],"resource_use":[{"parameter":"PERE","unit":"MJ","values":[{"value":"3,06E+02","module":"A1"},{"value":"9,11E-01","module":"A2"},{"value":"1,09E+02","module":"A3"},{"value":"8,90E-01","module":"A4"},{"value":"4,84E-01","module":"C1"},{"value":"2,58E+00","module":"C2"},{"value":"7,11E+00","module":"C3"},{"value":"6,82E-01","module":"C4"},{"value":"-2,48E+01","module":"D"}]},{"parameter":"PERM","unit":"MJ","values":[{"value":"3,75E-01","module":"A1"},{"value":"0,0E+00","module":"A2"},{"value":"0,0E+00","module":"A3"},{"value":"0,0E+00","module":"A4"},{"value":"0,0E+00","module":"C1"},{"value":"0,0E+00","module":"C2"},{"value":"0,0E+00","module":"C3"},{"value":"0,0E+00","module":"C4"},{"value":"0,0E+00","module":"D"}]},{"parameter":"PERT","unit":"MJ","values":[{"value":"3,06E+02","module":"A1"},{"value":"9,11E-01","module":"A2"},{"value":"1,09E+02","module":"A3"},{"value":"8,90E-01","module":"A4"},{"value":"4,84E-01","module":"C1"},{"value":"2,58E+00","module":"C2"},{"value":"7,11E+00","module":"C3"},{"value":"6,82E-01","module":"C4"},{"value":"-2,48E+01","module":"D"}]},{"parameter":"PENRE","unit":"MJ","values":[{"value":"1,17E+03","module":"A1"},{"value":"6,74E+01","module":"A2"},{"value":"1,68E+02","module":"A3"},{"value":"7,07E+01","module":"A4"},{"value":"8,91E+01","module":"C1"},{"value":"1,80E+02","module":"C2"},{"value":"1,38E+01","module":"C3"},{"value":"4,43E+01","module":"C4"},{"value":"-2,61E+02","module":"D"}]},{"parameter":"PENRM","unit":"MJ","values":[{"value":"9,50E-02","module":"A1"},{"value":"0,0E+00","module":"A2"},{"value":"0,0E+00","module":"A3"},{"value":"0,0E+00","module":"A4"},{"value":"0,0E+00","module":"C1"},{"value":"0,0E+00","module":"C2"},{"value":"0,0E+00","module":"C3"},{"value":"0,0E+00","module":"C4"},{"value":"0,0E+00","module":"D"}]},{"parameter":"PENRT","unit":"MJ","values":[{"value":"1,17E+03","module":"A1"},{"value":"6,74E+01","module":"A2"},{"value":"1,68E+02","module":"A3"},{"value":"7,07E+01","module":"A4"},{"value":"8,91E+01","module":"C1"},{"value":"1,80E+02","module":"C2"},{"value":"1,38E+01","module":"C3"},{"value":"4,43E+01","module":"C4"},{"value":"-2,61E+02","module":"D"}]},{"parameter":"SM","unit":"kg","values":[{"value":"5,14E+01","module":"A1"},{"value":"0,0E+00","module":"A2"},{"value":"0,0E+00","module":"A3"},{"value":"0,0E+00","module":"A4"},{"value":"0,0E+00","module":"C1"},{"value":"0,0E+00","module":"C2"},{"value":"0,0E+00","module":"C3"},{"value":"0,0E+00","module":"C4"},{"value":"0,0E+00","module":"D"}]},{"parameter":"RSF","unit":"MJ","values":[{"value":"1,38E+02","module":"A1"},{"value":"3,23E-02","module":"A2"},{"value":"1,11E-01","module":"A3"},{"value":"3,11E-02","module":"A4"},{"value":"4,53E-03","module":"C1"},{"value":"9,23E-02","module":"C2"},{"value":"0,0E+00","module":"C3"},{"value":"1,41E-02","module":"C4"},{"value":"8,95E-01","module":"D"}]},{"parameter":"NRSF","unit":"MJ","values":[{"value":"2,20E+02","module":"A1"},{"value":"1,12E-01","module":"A2"},{"value":"5,64E-01","module":"A3"},{"value":"1,04E-01","module":"A4"},{"value":"6,67E-02","module":"C1"},{"value":"3,30E-01","module":"C2"},{"value":"0,0E+00","module":"C3"},{"value":"4,05E-02","module":"C4"},{"value":"2,93E+01","module":"D"}]},{"parameter":"FW","unit":"m3","values":[{"value":"4,09E+00","module":"A1"},{"value":"7,41E-03","module":"A2"},{"value":"8,20E-01","module":"A3"},{"value":"8,05E-03","module":"A4"},{"value":"4,59E-03","module":"C1"},{"value":"1,93E-02","module":"C2"},{"value":"2,37E-02","module":"C3"},{"value":"5,28E-02","module":"C4"},{"value":"-9,50E-01","module":"D"}]}],"end_of_life_waste":[{"parameter":"HWD","unit":"kg","values":[{"value":"4,67E-02","module":"A1"},{"value":"3,57E-03","module":"A2"},{"value":"3,60E-01","module":"A3"},{"value":"3,87E-03","module":"A4"},{"value":"2,62E-03","module":"C1"},{"value":"9,30E-03","module":"C2"},{"value":"1,38E-03","module":"C3"},{"value":"0,0E+00","module":"C4"},{"value":"-1,51E-01","module":"D"}]},{"parameter":"NHWD","unit":"kg","values":[{"value":"4,08E+01","module":"A1"},{"value":"4,44E+00","module":"A2"},{"value":"1,24E+01","module":"A3"},{"value":"6,15E+00","module":"A4"},{"value":"1,06E-01","module":"C1"},{"value":"8,77E+00","module":"C2"},{"value":"4,36E-02","module":"C3"},{"value":"3,21E+02","module":"C4"},{"value":"-1,16E+01","module":"D"}]},{"parameter":"RWD","unit":"kg","values":[{"value":"3,01E-03","module":"A1"},{"value":"4,59E-04","module":"A2"},{"value":"1,12E-03","module":"A3"},{"value":"4,83E-04","module":"A4"},{"value":"6,19E-04","module":"C1"},{"value":"1,23E-03","module":"C2"},{"value":"1,46E-04","module":"C3"},{"value":"0,0E+00","module":"C4"},{"value":"-1,15E-04","module":"D"}]}],"end_of_life_flow":[{"parameter":"CRU","unit":"kg","values":[{"value":"0,0E+00","module":"A1"},{"value":"0,0E+00","module":"A2"},{"value":"0,0E+00","module":"A3"},{"value":"0,0E+00","module":"A4"},{"value":"0,0E+00","module":"C1"},{"value":"0,0E+00","module":"C2"},{"value":"0,0E+00","module":"C3"},{"value":"0,0E+00","module":"C4"},{"value":"0,0E+00","module":"D"}]},{"parameter":"MFR","unit":"kg","values":[{"value":"6,73E+00","module":"A1"},{"value":"0,0E+00","module":"A2"},{"value":"1,07E+01","module":"A3"},{"value":"0,0E+00","module":"A4"},{"value":"0,0E+00","module":"C1"},{"value":"0,0E+00","module":"C2"},{"value":"6,79E+02","module":"C3"},{"value":"0,0E+00","module":"C4"},{"value":"0,0E+00","module":"D"}]},{"parameter":"MER","unit":"kg","values":[{"value":"4,36E-02","module":"A1"},{"value":"0,0E+00","module":"A2"},{"value":"9,04E+00","module":"A3"},{"value":"0,0E+00","module":"A4"},{"value":"0,0E+00","module":"C1"},{"value":"0,0E+00","module":"C2"},{"value":"0,0E+00","module":"C3"},{"value":"0,0E+00","module":"C4"},{"value":"0,0E+00","module":"D"}]},{"parameter":"EEE","unit":"MJ","values":[{"value":"0,0E+00","module":"A1"},{"value":"0,0E+00","module":"A2"},{"value":"6,92E+00","module":"A3"},{"value":"0,0E+00","module":"A4"},{"value":"0,0E+00","module":"C1"},{"value":"0,0E+00","module":"C2"},{"value":"0,0E+00","module":"C3"},{"value":"0,0E+00","module":"C4"},{"value":"0,0E+00","module":"D"}]},{"parameter":"EET","unit":"MJ","values":[{"value":"0,0E+00","module":"A1"},{"value":"0,0E+00","module":"A2"},{"value":"1,05E+02","module":"A3"},{"value":"0,0E+00","module":"A4"},{"value":"0,0E+00","module":"C1"},{"value":"0,0E+00","module":"C2"},{"value":"0,0E+00","module":"C3"},{"value":"0,0E+00","module":"C4"},{"value":"0,0E+00","module":"D"}]}]}