{"product_name":"Forspent Plattendekke (Orkanger)","epd_id":"NEPD-3005-1680-NO","compliance":["EN 15804","ISO 14025","ISO 21930"],"producer_name":"Con-Form Group AS","environmental_impact":[{"parameter":"GWP-total","unit":"kg CO2-eq.","values":[{"value":"2,52E+01","module":"A1"},{"value":"5,00E-01","module":"A2"},{"value":"6,15E-01","module":"A3"},{"value":"9,28E-01","module":"A4"},{"value":"2,43E-01","module":"A5"},{"value":"-3,30E+00","module":"B1"}]},{"parameter":"ODP","unit":"kg CFC 11-eq.","values":[{"value":"8,44E-07","module":"A1"},{"value":"8,11E-08","module":"A2"},{"value":"7,79E-08","module":"A3"},{"value":"1,91E-07","module":"A4"},{"value":"1,65E-08","module":"A5"},{"value":"0,0E+00","module":"B1"}]},{"parameter":"AP","unit":"kg SO2-eq.","values":[{"value":"1,15E-01","module":"A1"},{"value":"1,37E-03","module":"A2"},{"value":"3,33E-03","module":"A3"},{"value":"2,40E-03","module":"A4"},{"value":"8,06E-04","module":"A5"},{"value":"0,0E+00","module":"B1"}]},{"parameter":"EP","unit":"kg Phosphat-eq.","values":[{"value":"1,55E-02","module":"A1"},{"value":"1,98E-04","module":"A2"},{"value":"7,90E-04","module":"A3"},{"value":"3,30E-04","module":"A4"},{"value":"1,85E-04","module":"A5"},{"value":"0,0E+00","module":"B1"}]},{"parameter":"POCP","unit":"kg Ethen-eq.","values":[{"value":"5,19E-03","module":"A1"},{"value":"6,49E-05","module":"A2"},{"value":"1,26E-04","module":"A3"},{"value":"1,45E-04","module":"A4"},{"value":"2,43E-05","module":"A5"},{"value":"0,0E+00","module":"B1"}]},{"parameter":"ADPE","unit":"kg Sb-eq.","values":[{"value":"-3,33E-05","module":"A1"},{"value":"8,84E-07","module":"A2"},{"value":"3,53E-06","module":"A3"},{"value":"2,21E-06","module":"A4"},{"value":"3,41E-07","module":"A5"},{"value":"0,0E+00","module":"B1"}]},{"parameter":"ADPF","unit":"MJ","values":[{"value":"1,72E+02","module":"A1"},{"value":"6,36E+00","module":"A2"},{"value":"6,82E+00","module":"A3"},{"value":"1,52E+01","module":"A4"},{"value":"1,66E+00","module":"A5"},{"value":"0,0E+00","module":"B1"}]},{"parameter":"ADPM","unit":"kg Sb-eq.","values":[{"value":"-3,33E-05","module":"A1"},{"value":"8,84E-07","module":"A2"},{"value":"3,53E-06","module":"A3"},{"value":"2,21E-06","module":"A4"},{"value":"3,41E-07","module":"A5"},{"value":"0,0E+00","module":"B1"}]}],"additional_environmental_impact":[],"resource_use":[{"parameter":"PERE","unit":"MJ","values":[{"value":"5,91E+01","module":"A1"},{"value":"1,20E-01","module":"A2"},{"value":"2,97E+01","module":"A3"},{"value":"2,77E-01","module":"A4"},{"value":"3,95E+00","module":"A5"},{"value":"0,0E+00","module":"B1"}]},{"parameter":"PERM","unit":"MJ","values":[{"value":"6,18E-01","module":"A1"},{"value":"0,0E+00","module":"A2"},{"value":"0,0E+00","module":"A3"},{"value":"0,0E+00","module":"A4"},{"value":"4,95E-04","module":"A5"},{"value":"0,0E+00","module":"B1"}]},{"parameter":"PERT","unit":"MJ","values":[{"value":"5,97E+01","module":"A1"},{"value":"1,20E-01","module":"A2"},{"value":"2,97E+01","module":"A3"},{"value":"2,77E-01","module":"A4"},{"value":"3,95E+00","module":"A5"},{"value":"0,0E+00","module":"B1"}]},{"parameter":"PENRE","unit":"MJ","values":[{"value":"1,77E+02","module":"A1"},{"value":"6,58E+00","module":"A2"},{"value":"8,76E+00","module":"A3"},{"value":"1,57E+01","module":"A4"},{"value":"2,56E+00","module":"A5"},{"value":"0,0E+00","module":"B1"}]},{"parameter":"PENRM","unit":"MJ","values":[{"value":"1,37E+00","module":"A1"},{"value":"0,0E+00","module":"A2"},{"value":"0,0E+00","module":"A3"},{"value":"0,0E+00","module":"A4"},{"value":"1,07E-02","module":"A5"},{"value":"0,0E+00","module":"B1"}]},{"parameter":"PENRT","unit":"MJ","values":[{"value":"1,78E+02","module":"A1"},{"value":"6,58E+00","module":"A2"},{"value":"8,76E+00","module":"A3"},{"value":"1,57E+01","module":"A4"},{"value":"2,57E+00","module":"A5"},{"value":"0,0E+00","module":"B1"}]},{"parameter":"SM","unit":"kg","values":[{"value":"8,83E+00","module":"A1"},{"value":"0,0E+00","module":"A2"},{"value":"0,0E+00","module":"A3"},{"value":"0,0E+00","module":"A4"},{"value":"1,80E-01","module":"A5"},{"value":"0,0E+00","module":"B1"}]},{"parameter":"RSF","unit":"MJ","values":[{"value":"2,07E+00","module":"A1"},{"value":"0,0E+00","module":"A2"},{"value":"4,63E-03","module":"A3"},{"value":"0,0E+00","module":"A4"},{"value":"4,28E-04","module":"A5"},{"value":"0,0E+00","module":"B1"}]},{"parameter":"NRSF","unit":"MJ","values":[{"value":"2,04E+01","module":"A1"},{"value":"0,0E+00","module":"A2"},{"value":"0,0E+00","module":"A3"},{"value":"0,0E+00","module":"A4"},{"value":"1,63E-01","module":"A5"},{"value":"0,0E+00","module":"B1"}]},{"parameter":"FW","unit":"m3","values":[{"value":"4,11E+01","module":"A1"},{"value":"1,52E-03","module":"A2"},{"value":"2,25E-02","module":"A3"},{"value":"3,72E-03","module":"A4"},{"value":"6,92E-03","module":"A5"},{"value":"0,0E+00","module":"B1"}]}],"end_of_life_waste":[{"parameter":"HWD","unit":"kg","values":[{"value":"2,50E-02","module":"A1"},{"value":"3,56E-06","module":"A2"},{"value":"3,52E-03","module":"A3"},{"value":"8,38E-06","module":"A4"},{"value":"2,00E-02","module":"A5"},{"value":"0,0E+00","module":"B1"}]},{"parameter":"NHWD","unit":"kg","values":[{"value":"4,97E+00","module":"A1"},{"value":"5,70E-01","module":"A2"},{"value":"8,98E-01","module":"A3"},{"value":"1,44E+00","module":"A4"},{"value":"1,25E-01","module":"A5"},{"value":"0,0E+00","module":"B1"}]},{"parameter":"RWD","unit":"kg","values":[{"value":"1,90E-05","module":"A1"},{"value":"4,59E-05","module":"A2"},{"value":"5,58E-05","module":"A3"},{"value":"1,10E-04","module":"A4"},{"value":"9,75E-06","module":"A5"},{"value":"0,0E+00","module":"B1"}]}],"end_of_life_flow":[{"parameter":"CRU","unit":"kg","values":[{"value":"0,0E+00","module":"A1"},{"value":"0,0E+00","module":"A2"},{"value":"0,0E+00","module":"A3"},{"value":"0,0E+00","module":"A4"},{"value":"0,0E+00","module":"A5"},{"value":"0,0E+00","module":"B1"}]},{"parameter":"MFR","unit":"kg","values":[{"value":"2,03E+00","module":"A1"},{"value":"0,0E+00","module":"A2"},{"value":"1,11E+00","module":"A3"},{"value":"0,0E+00","module":"A4"},{"value":"3,18E-02","module":"A5"},{"value":"0,0E+00","module":"B1"}]},{"parameter":"MER","unit":"kg","values":[{"value":"0,0E+00","module":"A1"},{"value":"0,0E+00","module":"A2"},{"value":"2,50E-01","module":"A3"},{"value":"0,0E+00","module":"A4"},{"value":"1,60E-01","module":"A5"},{"value":"0,0E+00","module":"B1"}]},{"parameter":"EEE","unit":"MJ","values":[{"value":"0,0E+00","module":"A1"},{"value":"0,0E+00","module":"A2"},{"value":"1,82E-01","module":"A3"},{"value":"0,0E+00","module":"A4"},{"value":"1,04E-01","module":"A5"},{"value":"0,0E+00","module":"B1"}]},{"parameter":"EET","unit":"MJ","values":[{"value":"0,0E+00","module":"A1"},{"value":"0,0E+00","module":"A2"},{"value":"1,99E+00","module":"A3"},{"value":"0,0E+00","module":"A4"},{"value":"1,14E+00","module":"A5"},{"value":"0,0E+00","module":"B1"}]}]}