{"product_name":"FQ - H07Z1-R 4","epd_id":"NEPD-8868-8537","compliance":["EN 15804+A2","ISO 14025","ISO 21930"],"producer_name":"Amokabel AB","environmental_impact":[{"parameter":"GWP-total","unit":"kg CO2-eq.","values":[{"value":"1,91E-01","module":"A1"},{"value":"3,09E-03","module":"A2"},{"value":"3,32E-04","module":"A3"},{"value":"1,59E-03","module":"A4"},{"value":"1,03E-02","module":"A5"},{"value":"0,0E+00","module":"C1"},{"value":"7,48E-04","module":"C2"},{"value":"1,95E-02","module":"C3"},{"value":"9,46E-04","module":"C4"},{"value":"-3,45E-02","module":"D"}]},{"parameter":"GWP-fossil","unit":"kg CO2-eq.","values":[{"value":"1,97E-01","module":"A1"},{"value":"3,09E-03","module":"A2"},{"value":"3,24E-04","module":"A3"},{"value":"1,59E-03","module":"A4"},{"value":"2,19E-04","module":"A5"},{"value":"0,0E+00","module":"C1"},{"value":"7,47E-04","module":"C2"},{"value":"1,95E-02","module":"C3"},{"value":"9,46E-04","module":"C4"},{"value":"-3,43E-02","module":"D"}]},{"parameter":"GWP-biogenic","unit":"kg CO2-eq.","values":[{"value":"-6,16E-03","module":"A1"},{"value":"1,20E-06","module":"A2"},{"value":"6,70E-06","module":"A3"},{"value":"6,58E-07","module":"A4"},{"value":"1,01E-02","module":"A5"},{"value":"0,0E+00","module":"C1"},{"value":"3,09E-07","module":"C2"},{"value":"1,58E-07","module":"C3"},{"value":"7,26E-08","module":"C4"},{"value":"-1,56E-04","module":"D"}]},{"parameter":"GWP-luluc","unit":"kg CO2-eq.","values":[{"value":"2,00E-04","module":"A1"},{"value":"1,22E-06","module":"A2"},{"value":"1,34E-06","module":"A3"},{"value":"5,66E-07","module":"A4"},{"value":"4,90E-08","module":"A5"},{"value":"0,0E+00","module":"C1"},{"value":"2,66E-07","module":"C2"},{"value":"2,32E-08","module":"C3"},{"value":"9,17E-08","module":"C4"},{"value":"-7,29E-05","module":"D"}]},{"parameter":"ODP","unit":"kg CFC 11-eq.","values":[{"value":"1,52E-08","module":"A1"},{"value":"6,87E-10","module":"A2"},{"value":"2,70E-11","module":"A3"},{"value":"3,60E-10","module":"A4"},{"value":"3,10E-11","module":"A5"},{"value":"0,0E+00","module":"C1"},{"value":"1,69E-10","module":"C2"},{"value":"1,50E-11","module":"C3"},{"value":"7,50E-11","module":"C4"},{"value":"-8,03E-05","module":"D"}]},{"parameter":"AP","unit":"mol H+-eq.","values":[{"value":"8,74E-03","module":"A1"},{"value":"2,28E-05","module":"A2"},{"value":"4,85E-07","module":"A3"},{"value":"4,57E-06","module":"A4"},{"value":"1,49E-06","module":"A5"},{"value":"0,0E+00","module":"C1"},{"value":"2,15E-06","module":"C2"},{"value":"2,45E-06","module":"C3"},{"value":"2,05E-06","module":"C4"},{"value":"-5,58E-03","module":"D"}]},{"parameter":"POCP","unit":"kg NMVOC-eq.","values":[{"value":"2,17E-03","module":"A1"},{"value":"1,73E-05","module":"A2"},{"value":"4,33E-07","module":"A3"},{"value":"3,88E-06","module":"A4"},{"value":"1,76E-06","module":"A5"},{"value":"0,0E+00","module":"C1"},{"value":"1,82E-06","module":"C2"},{"value":"3,04E-06","module":"C3"},{"value":"2,48E-06","module":"C4"},{"value":"-9,72E-04","module":"D"}]},{"parameter":"ADPE","unit":"kg Sb-eq.","values":[{"value":"7,69E-05","module":"A1"},{"value":"7,55E-08","module":"A2"},{"value":"2,77E-09","module":"A3"},{"value":"4,39E-08","module":"A4"},{"value":"3,12E-09","module":"A5"},{"value":"0,0E+00","module":"C1"},{"value":"2,06E-08","module":"C2"},{"value":"6,84E-10","module":"C3"},{"value":"2,03E-09","module":"C4"},{"value":"-3,12E-05","module":"D"}]},{"parameter":"ADPF","unit":"MJ","values":[{"value":"3,28E+00","module":"A1"},{"value":"4,56E-02","module":"A2"},{"value":"3,49E-03","module":"A3"},{"value":"2,40E-02","module":"A4"},{"value":"2,27E-03","module":"A5"},{"value":"0,0E+00","module":"C1"},{"value":"1,13E-02","module":"C2"},{"value":"1,28E-03","module":"C3"},{"value":"6,07E-03","module":"C4"},{"value":"-3,12E-01","module":"D"}]},{"parameter":"WDP","unit":"m3 world-eq.","values":[{"value":"1,44E+01","module":"A1"},{"value":"3,95E-02","module":"A2"},{"value":"2,42E-01","module":"A3"},{"value":"2,33E-02","module":"A4"},{"value":"3,82E-03","module":"A5"},{"value":"0,0E+00","module":"C1"},{"value":"1,09E-02","module":"C2"},{"value":"2,89E-03","module":"C3"},{"value":"1,29E-01","module":"C4"},{"value":"1,62E+00","module":"D"}]},{"parameter":"EP-freshwater","unit":"kg P-eq.","values":[{"value":"7,12E-05","module":"A1"},{"value":"2,27E-08","module":"A2"},{"value":"2,04E-09","module":"A3"},{"value":"1,27E-08","module":"A4"},{"value":"2,23E-09","module":"A5"},{"value":"0,0E+00","module":"C1"},{"value":"5,97E-09","module":"C2"},{"value":"1,50E-09","module":"C3"},{"value":"4,35E-09","module":"C4"},{"value":"-3,76E-05","module":"D"}]},{"parameter":"EP-marine","unit":"kg N-eq.","values":[{"value":"5,71E-04","module":"A1"},{"value":"5,29E-06","module":"A2"},{"value":"1,48E-07","module":"A3"},{"value":"9,05E-07","module":"A4"},{"value":"6,64E-07","module":"A5"},{"value":"0,0E+00","module":"C1"},{"value":"4,25E-07","module":"C2"},{"value":"1,17E-06","module":"C3"},{"value":"1,50E-06","module":"C4"},{"value":"-2,32E-04","module":"D"}]},{"parameter":"EP-terrestrial","unit":"mol N-eq.","values":[{"value":"8,39E-03","module":"A1"},{"value":"5,89E-05","module":"A2"},{"value":"1,54E-06","module":"A3"},{"value":"1,01E-05","module":"A4"},{"value":"6,80E-06","module":"A5"},{"value":"0,0E+00","module":"C1"},{"value":"4,75E-06","module":"C2"},{"value":"1,27E-05","module":"C3"},{"value":"8,22E-06","module":"C4"},{"value":"-3,58E-03","module":"D"}]},{"parameter":"GWP-IOBC","unit":"kg CO2-eq.","values":[{"value":"2,00E-01","module":"A1"},{"value":"3,09E-03","module":"A2"},{"value":"3,31E-04","module":"A3"},{"value":"1,59E-03","module":"A4"},{"value":"2,19E-04","module":"A5"},{"value":"0,0E+00","module":"C1"},{"value":"7,48E-04","module":"C2"},{"value":"1,95E-02","module":"C3"},{"value":"9,85E-04","module":"C4"},{"value":"-1,69E-02","module":"D"}]}],"additional_environmental_impact":[{"parameter":"PM","unit":"disease incidence","values":[{"value":"2,38E-08","module":"A1"},{"value":"1,73E-10","module":"A2"},{"value":"7,00E-12","module":"A3"},{"value":"9,70E-11","module":"A4"},{"value":"1,90E-11","module":"A5"},{"value":"0,0E+00","module":"C1"},{"value":"4,60E-11","module":"C2"},{"value":"1,00E-11","module":"C3"},{"value":"3,70E-11","module":"C4"},{"value":"-1,17E-08","module":"D"}]},{"parameter":"ETP-fw","unit":"CTUe","values":[{"value":"1,03E+02","module":"A1"},{"value":"3,28E-02","module":"A2"},{"value":"2,62E-03","module":"A3"},{"value":"1,78E-02","module":"A4"},{"value":"2,56E-03","module":"A5"},{"value":"0,0E+00","module":"C1"},{"value":"8,37E-03","module":"C2"},{"value":"3,82E-03","module":"C3"},{"value":"8,35E+00","module":"C4"},{"value":"-5,13E+01","module":"D"}]},{"parameter":"HTP-c","unit":"CTUh","values":[{"value":"1,82E-09","module":"A1"},{"value":"0,0E+00","module":"A2"},{"value":"0,0E+00","module":"A3"},{"value":"0,0E+00","module":"A4"},{"value":"0,0E+00","module":"A5"},{"value":"0,0E+00","module":"C1"},{"value":"0,0E+00","module":"C2"},{"value":"0,0E+00","module":"C3"},{"value":"0,0E+00","module":"C4"},{"value":"-7,24E-10","module":"D"}]},{"parameter":"HTP-nc","unit":"CTUh","values":[{"value":"1,39E-07","module":"A1"},{"value":"3,60E-11","module":"A2"},{"value":"2,00E-12","module":"A3"},{"value":"1,90E-11","module":"A4"},{"value":"1,30E-11","module":"A5"},{"value":"0,0E+00","module":"C1"},{"value":"9,00E-12","module":"C2"},{"value":"1,60E-11","module":"C3"},{"value":"8,00E-12","module":"C4"},{"value":"-6,20E-08","module":"D"}]},{"parameter":"SQP","unit":"unitless","values":[{"value":"2,24E+00","module":"A1"},{"value":"2,85E-02","module":"A2"},{"value":"1,81E-03","module":"A3"},{"value":"1,68E-02","module":"A4"},{"value":"1,47E-03","module":"A5"},{"value":"0,0E+00","module":"C1"},{"value":"7,90E-03","module":"C2"},{"value":"1,55E-04","module":"C3"},{"value":"1,37E-02","module":"C4"},{"value":"-7,55E-01","module":"D"}]},{"parameter":"IRP","unit":"kBq U235-eq.","values":[{"value":"1,23E-02","module":"A1"},{"value":"1,99E-04","module":"A2"},{"value":"8,60E-05","module":"A3"},{"value":"1,05E-04","module":"A4"},{"value":"8,38E-06","module":"A5"},{"value":"0,0E+00","module":"C1"},{"value":"4,94E-05","module":"C2"},{"value":"2,16E-06","module":"C3"},{"value":"3,77E-05","module":"C4"},{"value":"-4,68E-04","module":"D"}]}],"resource_use":[{"parameter":"PERE","unit":"MJ","values":[{"value":"5,96E-01","module":"A1"},{"value":"6,05E-04","module":"A2"},{"value":"1,16E-03","module":"A3"},{"value":"3,44E-04","module":"A4"},{"value":"4,74E-05","module":"A5"},{"value":"0,0E+00","module":"C1"},{"value":"1,62E-04","module":"C2"},{"value":"3,76E-05","module":"C3"},{"value":"7,00E-04","module":"C4"},{"value":"-2,16E-01","module":"D"}]},{"parameter":"PERM","unit":"MJ","values":[{"value":"9,25E-02","module":"A1"},{"value":"0,0E+00","module":"A2"},{"value":"0,0E+00","module":"A3"},{"value":"0,0E+00","module":"A4"},{"value":"-9,25E-02","module":"A5"},{"value":"0,0E+00","module":"C1"},{"value":"0,0E+00","module":"C2"},{"value":"0,0E+00","module":"C3"},{"value":"0,0E+00","module":"C4"},{"value":"0,0E+00","module":"D"}]},{"parameter":"PERT","unit":"MJ","values":[{"value":"6,89E-01","module":"A1"},{"value":"6,05E-04","module":"A2"},{"value":"1,16E-03","module":"A3"},{"value":"3,44E-04","module":"A4"},{"value":"-9,25E-02","module":"A5"},{"value":"0,0E+00","module":"C1"},{"value":"1,62E-04","module":"C2"},{"value":"3,76E-05","module":"C3"},{"value":"7,00E-04","module":"C4"},{"value":"-2,16E-01","module":"D"}]},{"parameter":"PENRE","unit":"MJ","values":[{"value":"2,74E+00","module":"A1"},{"value":"4,56E-02","module":"A2"},{"value":"3,49E-03","module":"A3"},{"value":"2,41E-02","module":"A4"},{"value":"2,27E-03","module":"A5"},{"value":"0,0E+00","module":"C1"},{"value":"1,13E-02","module":"C2"},{"value":"1,28E-03","module":"C3"},{"value":"6,07E-03","module":"C4"},{"value":"-3,12E-01","module":"D"}]},{"parameter":"PENRM","unit":"MJ","values":[{"value":"5,82E-01","module":"A1"},{"value":"0,0E+00","module":"A2"},{"value":"0,0E+00","module":"A3"},{"value":"0,0E+00","module":"A4"},{"value":"-2,12E-02","module":"A5"},{"value":"0,0E+00","module":"C1"},{"value":"0,0E+00","module":"C2"},{"value":"-5,50E-01","module":"C3"},{"value":"0,0E+00","module":"C4"},{"value":"0,0E+00","module":"D"}]},{"parameter":"PENRT","unit":"MJ","values":[{"value":"3,32E+00","module":"A1"},{"value":"4,56E-02","module":"A2"},{"value":"3,49E-03","module":"A3"},{"value":"2,41E-02","module":"A4"},{"value":"-1,90E-02","module":"A5"},{"value":"0,0E+00","module":"C1"},{"value":"1,13E-02","module":"C2"},{"value":"-5,49E-01","module":"C3"},{"value":"6,07E-03","module":"C4"},{"value":"-3,12E-01","module":"D"}]},{"parameter":"SM","unit":"kg","values":[{"value":"6,48E-03","module":"A1"},{"value":"0,0E+00","module":"A2"},{"value":"7,85E-08","module":"A3"},{"value":"0,0E+00","module":"A4"},{"value":"0,0E+00","module":"A5"},{"value":"0,0E+00","module":"C1"},{"value":"0,0E+00","module":"C2"},{"value":"0,0E+00","module":"C3"},{"value":"0,0E+00","module":"C4"},{"value":"9,70E-03","module":"D"}]},{"parameter":"RSF","unit":"MJ","values":[{"value":"1,63E-02","module":"A1"},{"value":"2,12E-05","module":"A2"},{"value":"5,01E-06","module":"A3"},{"value":"1,23E-05","module":"A4"},{"value":"1,37E-06","module":"A5"},{"value":"0,0E+00","module":"C1"},{"value":"5,78E-06","module":"C2"},{"value":"1,06E-06","module":"C3"},{"value":"1,45E-05","module":"C4"},{"value":"9,05E-04","module":"D"}]},{"parameter":"NRSF","unit":"MJ","values":[{"value":"5,83E-04","module":"A1"},{"value":"7,26E-05","module":"A2"},{"value":"1,61E-05","module":"A3"},{"value":"4,40E-05","module":"A4"},{"value":"1,47E-05","module":"A5"},{"value":"0,0E+00","module":"C1"},{"value":"2,07E-05","module":"C2"},{"value":"0,0E+00","module":"C3"},{"value":"2,55E-05","module":"C4"},{"value":"-3,78E-03","module":"D"}]},{"parameter":"FW","unit":"m3","values":[{"value":"3,65E-03","module":"A1"},{"value":"4,52E-06","module":"A2"},{"value":"3,00E-06","module":"A3"},{"value":"2,57E-06","module":"A4"},{"value":"1,62E-06","module":"A5"},{"value":"0,0E+00","module":"C1"},{"value":"1,21E-06","module":"C2"},{"value":"3,61E-06","module":"C3"},{"value":"7,81E-06","module":"C4"},{"value":"-9,28E-04","module":"D"}]}],"end_of_life_waste":[{"parameter":"HWD","unit":"kg","values":[{"value":"2,62E-03","module":"A1"},{"value":"2,28E-06","module":"A2"},{"value":"1,44E-05","module":"A3"},{"value":"1,24E-06","module":"A4"},{"value":"0,0E+00","module":"A5"},{"value":"0,0E+00","module":"C1"},{"value":"5,82E-07","module":"C2"},{"value":"0,0E+00","module":"C3"},{"value":"6,99E-04","module":"C4"},{"value":"-3,76E-04","module":"D"}]},{"parameter":"NHWD","unit":"kg","values":[{"value":"7,29E-02","module":"A1"},{"value":"1,94E-03","module":"A2"},{"value":"4,60E-03","module":"A3"},{"value":"1,17E-03","module":"A4"},{"value":"7,17E-03","module":"A5"},{"value":"0,0E+00","module":"C1"},{"value":"5,49E-04","module":"C2"},{"value":"0,0E+00","module":"C3"},{"value":"2,03E-02","module":"C4"},{"value":"-1,64E-02","module":"D"}]},{"parameter":"RWD","unit":"kg","values":[{"value":"1,13E-05","module":"A1"},{"value":"3,11E-07","module":"A2"},{"value":"3,65E-08","module":"A3"},{"value":"1,64E-07","module":"A4"},{"value":"0,0E+00","module":"A5"},{"value":"0,0E+00","module":"C1"},{"value":"7,69E-08","module":"C2"},{"value":"0,0E+00","module":"C3"},{"value":"4,17E-08","module":"C4"},{"value":"-4,15E-07","module":"D"}]}],"end_of_life_flow":[{"parameter":"CRU","unit":"kg","values":[{"value":"0,0E+00","module":"A1"},{"value":"0,0E+00","module":"A2"},{"value":"0,0E+00","module":"A3"},{"value":"0,0E+00","module":"A4"},{"value":"0,0E+00","module":"A5"},{"value":"0,0E+00","module":"C1"},{"value":"0,0E+00","module":"C2"},{"value":"0,0E+00","module":"C3"},{"value":"0,0E+00","module":"C4"},{"value":"0,0E+00","module":"D"}]},{"parameter":"MFR","unit":"kg","values":[{"value":"0,0E+00","module":"A1"},{"value":"0,0E+00","module":"A2"},{"value":"4,88E-03","module":"A3"},{"value":"0,0E+00","module":"A4"},{"value":"2,55E-04","module":"A5"},{"value":"0,0E+00","module":"C1"},{"value":"0,0E+00","module":"C2"},{"value":"2,02E-02","module":"C3"},{"value":"5,81E-07","module":"C4"},{"value":"-3,80E-04","module":"D"}]},{"parameter":"MER","unit":"kg","values":[{"value":"0,0E+00","module":"A1"},{"value":"0,0E+00","module":"A2"},{"value":"1,21E-04","module":"A3"},{"value":"0,0E+00","module":"A4"},{"value":"6,67E-03","module":"A5"},{"value":"0,0E+00","module":"C1"},{"value":"0,0E+00","module":"C2"},{"value":"6,48E-03","module":"C3"},{"value":"1,42E-08","module":"C4"},{"value":"-5,00E-05","module":"D"}]},{"parameter":"EEE","unit":"MJ","values":[{"value":"0,0E+00","module":"A1"},{"value":"0,0E+00","module":"A2"},{"value":"1,64E-04","module":"A3"},{"value":"0,0E+00","module":"A4"},{"value":"4,64E-03","module":"A5"},{"value":"0,0E+00","module":"C1"},{"value":"0,0E+00","module":"C2"},{"value":"1,26E-02","module":"C3"},{"value":"9,22E-07","module":"C4"},{"value":"-1,22E-04","module":"D"}]},{"parameter":"EET","unit":"MJ","values":[{"value":"0,0E+00","module":"A1"},{"value":"0,0E+00","module":"A2"},{"value":"2,49E-03","module":"A3"},{"value":"0,0E+00","module":"A4"},{"value":"7,01E-02","module":"A5"},{"value":"0,0E+00","module":"C1"},{"value":"0,0E+00","module":"C2"},{"value":"1,90E-01","module":"C3"},{"value":"1,39E-05","module":"C4"},{"value":"-1,85E-03","module":"D"}]}]}