{"product_name":"FQ - H07Z1-R 2,5","epd_id":"NEPD-8871-8533","compliance":["EN 15804+A2","ISO 14025","ISO 21930"],"producer_name":"Amokabel AB","environmental_impact":[{"parameter":"GWP-total","unit":"kg CO2-eq.","values":[{"value":"1,29E-01","module":"A1"},{"value":"2,25E-03","module":"A2"},{"value":"2,31E-04","module":"A3"},{"value":"1,10E-03","module":"A4"},{"value":"3,69E-03","module":"A5"},{"value":"0,0E+00","module":"C1"},{"value":"4,84E-04","module":"C2"},{"value":"1,68E-02","module":"C3"},{"value":"7,70E-04","module":"C4"},{"value":"-2,21E-02","module":"D"}]},{"parameter":"GWP-fossil","unit":"kg CO2-eq.","values":[{"value":"1,30E-01","module":"A1"},{"value":"2,25E-03","module":"A2"},{"value":"2,25E-04","module":"A3"},{"value":"1,10E-03","module":"A4"},{"value":"5,54E-05","module":"A5"},{"value":"0,0E+00","module":"C1"},{"value":"4,83E-04","module":"C2"},{"value":"1,68E-02","module":"C3"},{"value":"7,70E-04","module":"C4"},{"value":"-2,19E-02","module":"D"}]},{"parameter":"GWP-biogenic","unit":"kg CO2-eq.","values":[{"value":"-1,09E-03","module":"A1"},{"value":"8,70E-07","module":"A2"},{"value":"4,66E-06","module":"A3"},{"value":"4,54E-07","module":"A4"},{"value":"3,64E-03","module":"A5"},{"value":"0,0E+00","module":"C1"},{"value":"2,00E-07","module":"C2"},{"value":"1,36E-07","module":"C3"},{"value":"6,24E-08","module":"C4"},{"value":"-9,94E-05","module":"D"}]},{"parameter":"GWP-luluc","unit":"kg CO2-eq.","values":[{"value":"1,31E-04","module":"A1"},{"value":"9,08E-07","module":"A2"},{"value":"1,07E-06","module":"A3"},{"value":"3,90E-07","module":"A4"},{"value":"1,50E-08","module":"A5"},{"value":"0,0E+00","module":"C1"},{"value":"1,72E-07","module":"C2"},{"value":"2,00E-08","module":"C3"},{"value":"6,17E-08","module":"C4"},{"value":"-5,48E-05","module":"D"}]},{"parameter":"ODP","unit":"kg CFC 11-eq.","values":[{"value":"9,75E-09","module":"A1"},{"value":"4,99E-10","module":"A2"},{"value":"1,90E-11","module":"A3"},{"value":"2,49E-10","module":"A4"},{"value":"9,00E-12","module":"A5"},{"value":"0,0E+00","module":"C1"},{"value":"1,09E-10","module":"C2"},{"value":"1,30E-11","module":"C3"},{"value":"5,20E-11","module":"C4"},{"value":"-6,90E-05","module":"D"}]},{"parameter":"AP","unit":"mol H+-eq.","values":[{"value":"5,54E-03","module":"A1"},{"value":"1,84E-05","module":"A2"},{"value":"3,48E-07","module":"A3"},{"value":"3,15E-06","module":"A4"},{"value":"4,11E-07","module":"A5"},{"value":"0,0E+00","module":"C1"},{"value":"1,39E-06","module":"C2"},{"value":"2,10E-06","module":"C3"},{"value":"1,42E-06","module":"C4"},{"value":"-3,53E-03","module":"D"}]},{"parameter":"POCP","unit":"kg NMVOC-eq.","values":[{"value":"1,39E-03","module":"A1"},{"value":"1,39E-05","module":"A2"},{"value":"3,06E-07","module":"A3"},{"value":"2,67E-06","module":"A4"},{"value":"4,78E-07","module":"A5"},{"value":"0,0E+00","module":"C1"},{"value":"1,18E-06","module":"C2"},{"value":"2,62E-06","module":"C3"},{"value":"1,75E-06","module":"C4"},{"value":"-6,16E-04","module":"D"}]},{"parameter":"ADPE","unit":"kg Sb-eq.","values":[{"value":"4,87E-05","module":"A1"},{"value":"5,38E-08","module":"A2"},{"value":"2,00E-09","module":"A3"},{"value":"3,03E-08","module":"A4"},{"value":"9,84E-10","module":"A5"},{"value":"0,0E+00","module":"C1"},{"value":"1,33E-08","module":"C2"},{"value":"5,88E-10","module":"C3"},{"value":"1,41E-09","module":"C4"},{"value":"-1,97E-05","module":"D"}]},{"parameter":"ADPF","unit":"MJ","values":[{"value":"2,26E+00","module":"A1"},{"value":"3,31E-02","module":"A2"},{"value":"2,66E-03","module":"A3"},{"value":"1,66E-02","module":"A4"},{"value":"6,75E-04","module":"A5"},{"value":"0,0E+00","module":"C1"},{"value":"7,31E-03","module":"C2"},{"value":"1,10E-03","module":"C3"},{"value":"4,20E-03","module":"C4"},{"value":"-2,01E-01","module":"D"}]},{"parameter":"WDP","unit":"m3 world-eq.","values":[{"value":"9,29E+00","module":"A1"},{"value":"2,81E-02","module":"A2"},{"value":"1,93E-01","module":"A3"},{"value":"1,60E-02","module":"A4"},{"value":"9,99E-04","module":"A5"},{"value":"0,0E+00","module":"C1"},{"value":"7,07E-03","module":"C2"},{"value":"2,49E-03","module":"C3"},{"value":"8,50E-02","module":"C4"},{"value":"9,79E-01","module":"D"}]},{"parameter":"EP-freshwater","unit":"kg P-eq.","values":[{"value":"4,51E-05","module":"A1"},{"value":"1,63E-08","module":"A2"},{"value":"1,55E-09","module":"A3"},{"value":"8,76E-09","module":"A4"},{"value":"6,25E-10","module":"A5"},{"value":"0,0E+00","module":"C1"},{"value":"3,86E-09","module":"C2"},{"value":"1,29E-09","module":"C3"},{"value":"2,94E-09","module":"C4"},{"value":"-2,38E-05","module":"D"}]},{"parameter":"EP-marine","unit":"kg N-eq.","values":[{"value":"3,65E-04","module":"A1"},{"value":"4,32E-06","module":"A2"},{"value":"1,04E-07","module":"A3"},{"value":"6,24E-07","module":"A4"},{"value":"1,71E-07","module":"A5"},{"value":"0,0E+00","module":"C1"},{"value":"2,75E-07","module":"C2"},{"value":"1,01E-06","module":"C3"},{"value":"1,17E-06","module":"C4"},{"value":"-1,47E-04","module":"D"}]},{"parameter":"EP-terrestrial","unit":"mol N-eq.","values":[{"value":"5,35E-03","module":"A1"},{"value":"4,81E-05","module":"A2"},{"value":"1,10E-06","module":"A3"},{"value":"6,98E-06","module":"A4"},{"value":"1,84E-06","module":"A5"},{"value":"0,0E+00","module":"C1"},{"value":"3,07E-06","module":"C2"},{"value":"1,09E-05","module":"C3"},{"value":"5,68E-06","module":"C4"},{"value":"-2,27E-03","module":"D"}]},{"parameter":"GWP-IOBC","unit":"kg CO2-eq.","values":[{"value":"1,31E-01","module":"A1"},{"value":"2,25E-03","module":"A2"},{"value":"2,30E-04","module":"A3"},{"value":"1,10E-03","module":"A4"},{"value":"5,55E-05","module":"A5"},{"value":"0,0E+00","module":"C1"},{"value":"4,84E-04","module":"C2"},{"value":"1,68E-02","module":"C3"},{"value":"7,95E-04","module":"C4"},{"value":"-1,09E-02","module":"D"}]}],"additional_environmental_impact":[{"parameter":"PM","unit":"disease incidence","values":[{"value":"1,52E-08","module":"A1"},{"value":"1,24E-10","module":"A2"},{"value":"4,00E-12","module":"A3"},{"value":"6,70E-11","module":"A4"},{"value":"5,00E-12","module":"A5"},{"value":"0,0E+00","module":"C1"},{"value":"3,00E-11","module":"C2"},{"value":"8,00E-12","module":"C3"},{"value":"2,50E-11","module":"C4"},{"value":"-7,51E-09","module":"D"}]},{"parameter":"ETP-fw","unit":"CTUe","values":[{"value":"6,53E+01","module":"A1"},{"value":"2,37E-02","module":"A2"},{"value":"1,94E-03","module":"A3"},{"value":"1,23E-02","module":"A4"},{"value":"7,98E-04","module":"A5"},{"value":"0,0E+00","module":"C1"},{"value":"5,42E-03","module":"C2"},{"value":"3,28E-03","module":"C3"},{"value":"5,28E+00","module":"C4"},{"value":"-3,24E+01","module":"D"}]},{"parameter":"HTP-c","unit":"CTUh","values":[{"value":"1,15E-09","module":"A1"},{"value":"0,0E+00","module":"A2"},{"value":"0,0E+00","module":"A3"},{"value":"0,0E+00","module":"A4"},{"value":"0,0E+00","module":"A5"},{"value":"0,0E+00","module":"C1"},{"value":"0,0E+00","module":"C2"},{"value":"0,0E+00","module":"C3"},{"value":"0,0E+00","module":"C4"},{"value":"-4,58E-10","module":"D"}]},{"parameter":"HTP-nc","unit":"CTUh","values":[{"value":"8,81E-08","module":"A1"},{"value":"2,60E-11","module":"A2"},{"value":"2,00E-12","module":"A3"},{"value":"1,30E-11","module":"A4"},{"value":"3,00E-12","module":"A5"},{"value":"0,0E+00","module":"C1"},{"value":"6,00E-12","module":"C2"},{"value":"1,40E-11","module":"C3"},{"value":"5,00E-12","module":"C4"},{"value":"-3,92E-08","module":"D"}]},{"parameter":"SQP","unit":"unitless","values":[{"value":"1,35E+00","module":"A1"},{"value":"2,02E-02","module":"A2"},{"value":"1,37E-03","module":"A3"},{"value":"1,16E-02","module":"A4"},{"value":"3,95E-04","module":"A5"},{"value":"0,0E+00","module":"C1"},{"value":"5,11E-03","module":"C2"},{"value":"1,33E-04","module":"C3"},{"value":"1,00E-02","module":"C4"},{"value":"-5,01E-01","module":"D"}]},{"parameter":"IRP","unit":"kBq U235-eq.","values":[{"value":"7,92E-03","module":"A1"},{"value":"1,44E-04","module":"A2"},{"value":"6,82E-05","module":"A3"},{"value":"7,25E-05","module":"A4"},{"value":"2,54E-06","module":"A5"},{"value":"0,0E+00","module":"C1"},{"value":"3,19E-05","module":"C2"},{"value":"1,86E-06","module":"C3"},{"value":"2,56E-05","module":"C4"},{"value":"-3,19E-04","module":"D"}]}],"resource_use":[{"parameter":"PERE","unit":"MJ","values":[{"value":"3,66E-01","module":"A1"},{"value":"4,33E-04","module":"A2"},{"value":"9,22E-04","module":"A3"},{"value":"2,37E-04","module":"A4"},{"value":"1,33E-05","module":"A5"},{"value":"0,0E+00","module":"C1"},{"value":"1,05E-04","module":"C2"},{"value":"3,23E-05","module":"C3"},{"value":"4,60E-04","module":"C4"},{"value":"-1,59E-01","module":"D"}]},{"parameter":"PERM","unit":"MJ","values":[{"value":"2,85E-02","module":"A1"},{"value":"0,0E+00","module":"A2"},{"value":"0,0E+00","module":"A3"},{"value":"0,0E+00","module":"A4"},{"value":"-2,85E-02","module":"A5"},{"value":"0,0E+00","module":"C1"},{"value":"0,0E+00","module":"C2"},{"value":"0,0E+00","module":"C3"},{"value":"0,0E+00","module":"C4"},{"value":"0,0E+00","module":"D"}]},{"parameter":"PERT","unit":"MJ","values":[{"value":"3,95E-01","module":"A1"},{"value":"4,33E-04","module":"A2"},{"value":"9,22E-04","module":"A3"},{"value":"2,37E-04","module":"A4"},{"value":"-2,85E-02","module":"A5"},{"value":"0,0E+00","module":"C1"},{"value":"1,05E-04","module":"C2"},{"value":"3,23E-05","module":"C3"},{"value":"4,60E-04","module":"C4"},{"value":"-1,59E-01","module":"D"}]},{"parameter":"PENRE","unit":"MJ","values":[{"value":"1,82E+00","module":"A1"},{"value":"3,31E-02","module":"A2"},{"value":"2,67E-03","module":"A3"},{"value":"1,66E-02","module":"A4"},{"value":"6,75E-04","module":"A5"},{"value":"0,0E+00","module":"C1"},{"value":"7,31E-03","module":"C2"},{"value":"1,10E-03","module":"C3"},{"value":"4,20E-03","module":"C4"},{"value":"-2,01E-01","module":"D"}]},{"parameter":"PENRM","unit":"MJ","values":[{"value":"4,83E-01","module":"A1"},{"value":"0,0E+00","module":"A2"},{"value":"0,0E+00","module":"A3"},{"value":"0,0E+00","module":"A4"},{"value":"0,0E+00","module":"A5"},{"value":"0,0E+00","module":"C1"},{"value":"0,0E+00","module":"C2"},{"value":"-4,73E-01","module":"C3"},{"value":"0,0E+00","module":"C4"},{"value":"0,0E+00","module":"D"}]},{"parameter":"PENRT","unit":"MJ","values":[{"value":"2,30E+00","module":"A1"},{"value":"3,31E-02","module":"A2"},{"value":"2,67E-03","module":"A3"},{"value":"1,66E-02","module":"A4"},{"value":"6,75E-04","module":"A5"},{"value":"0,0E+00","module":"C1"},{"value":"7,31E-03","module":"C2"},{"value":"-4,72E-01","module":"C3"},{"value":"4,20E-03","module":"C4"},{"value":"-2,01E-01","module":"D"}]},{"parameter":"SM","unit":"kg","values":[{"value":"4,33E-03","module":"A1"},{"value":"0,0E+00","module":"A2"},{"value":"5,41E-08","module":"A3"},{"value":"0,0E+00","module":"A4"},{"value":"0,0E+00","module":"A5"},{"value":"0,0E+00","module":"C1"},{"value":"0,0E+00","module":"C2"},{"value":"0,0E+00","module":"C3"},{"value":"0,0E+00","module":"C4"},{"value":"6,13E-03","module":"D"}]},{"parameter":"RSF","unit":"MJ","values":[{"value":"1,05E-02","module":"A1"},{"value":"1,52E-05","module":"A2"},{"value":"3,94E-06","module":"A3"},{"value":"8,50E-06","module":"A4"},{"value":"3,97E-07","module":"A5"},{"value":"0,0E+00","module":"C1"},{"value":"3,74E-06","module":"C2"},{"value":"9,11E-07","module":"C3"},{"value":"9,56E-06","module":"C4"},{"value":"5,68E-04","module":"D"}]},{"parameter":"NRSF","unit":"MJ","values":[{"value":"3,90E-04","module":"A1"},{"value":"5,13E-05","module":"A2"},{"value":"1,26E-05","module":"A3"},{"value":"3,04E-05","module":"A4"},{"value":"3,93E-06","module":"A5"},{"value":"0,0E+00","module":"C1"},{"value":"1,34E-05","module":"C2"},{"value":"0,0E+00","module":"C3"},{"value":"2,20E-05","module":"C4"},{"value":"-3,70E-03","module":"D"}]},{"parameter":"FW","unit":"m3","values":[{"value":"2,37E-03","module":"A1"},{"value":"3,24E-06","module":"A2"},{"value":"2,35E-06","module":"A3"},{"value":"1,77E-06","module":"A4"},{"value":"4,54E-07","module":"A5"},{"value":"0,0E+00","module":"C1"},{"value":"7,81E-07","module":"C2"},{"value":"3,11E-06","module":"C3"},{"value":"5,39E-06","module":"C4"},{"value":"-6,13E-04","module":"D"}]}],"end_of_life_waste":[{"parameter":"HWD","unit":"kg","values":[{"value":"1,66E-03","module":"A1"},{"value":"1,65E-06","module":"A2"},{"value":"9,94E-06","module":"A3"},{"value":"8,56E-07","module":"A4"},{"value":"0,0E+00","module":"A5"},{"value":"0,0E+00","module":"C1"},{"value":"3,77E-07","module":"C2"},{"value":"0,0E+00","module":"C3"},{"value":"4,86E-04","module":"C4"},{"value":"-2,38E-04","module":"D"}]},{"parameter":"NHWD","unit":"kg","values":[{"value":"4,62E-02","module":"A1"},{"value":"1,37E-03","module":"A2"},{"value":"3,17E-03","module":"A3"},{"value":"8,07E-04","module":"A4"},{"value":"2,32E-03","module":"A5"},{"value":"0,0E+00","module":"C1"},{"value":"3,55E-04","module":"C2"},{"value":"0,0E+00","module":"C3"},{"value":"1,43E-02","module":"C4"},{"value":"-1,04E-02","module":"D"}]},{"parameter":"RWD","unit":"kg","values":[{"value":"7,25E-06","module":"A1"},{"value":"2,26E-07","module":"A2"},{"value":"2,91E-08","module":"A3"},{"value":"1,13E-07","module":"A4"},{"value":"0,0E+00","module":"A5"},{"value":"0,0E+00","module":"C1"},{"value":"4,98E-08","module":"C2"},{"value":"0,0E+00","module":"C3"},{"value":"2,87E-08","module":"C4"},{"value":"-2,81E-07","module":"D"}]}],"end_of_life_flow":[{"parameter":"CRU","unit":"kg","values":[{"value":"0,0E+00","module":"A1"},{"value":"0,0E+00","module":"A2"},{"value":"0,0E+00","module":"A3"},{"value":"0,0E+00","module":"A4"},{"value":"0,0E+00","module":"A5"},{"value":"0,0E+00","module":"C1"},{"value":"0,0E+00","module":"C2"},{"value":"0,0E+00","module":"C3"},{"value":"0,0E+00","module":"C4"},{"value":"0,0E+00","module":"D"}]},{"parameter":"MFR","unit":"kg","values":[{"value":"0,0E+00","module":"A1"},{"value":"0,0E+00","module":"A2"},{"value":"3,36E-03","module":"A3"},{"value":"0,0E+00","module":"A4"},{"value":"6,08E-04","module":"A5"},{"value":"0,0E+00","module":"C1"},{"value":"0,0E+00","module":"C2"},{"value":"1,28E-02","module":"C3"},{"value":"5,00E-07","module":"C4"},{"value":"-2,40E-04","module":"D"}]},{"parameter":"MER","unit":"kg","values":[{"value":"0,0E+00","module":"A1"},{"value":"0,0E+00","module":"A2"},{"value":"8,34E-05","module":"A3"},{"value":"0,0E+00","module":"A4"},{"value":"1,71E-03","module":"A5"},{"value":"0,0E+00","module":"C1"},{"value":"0,0E+00","module":"C2"},{"value":"5,57E-03","module":"C3"},{"value":"1,22E-08","module":"C4"},{"value":"-3,16E-05","module":"D"}]},{"parameter":"EEE","unit":"MJ","values":[{"value":"0,0E+00","module":"A1"},{"value":"0,0E+00","module":"A2"},{"value":"1,13E-04","module":"A3"},{"value":"0,0E+00","module":"A4"},{"value":"1,20E-03","module":"A5"},{"value":"0,0E+00","module":"C1"},{"value":"0,0E+00","module":"C2"},{"value":"1,08E-02","module":"C3"},{"value":"7,93E-07","module":"C4"},{"value":"-7,74E-05","module":"D"}]},{"parameter":"EET","unit":"MJ","values":[{"value":"0,0E+00","module":"A1"},{"value":"0,0E+00","module":"A2"},{"value":"1,71E-03","module":"A3"},{"value":"0,0E+00","module":"A4"},{"value":"1,81E-02","module":"A5"},{"value":"0,0E+00","module":"C1"},{"value":"0,0E+00","module":"C2"},{"value":"1,63E-01","module":"C3"},{"value":"1,20E-05","module":"C4"},{"value":"-1,17E-03","module":"D"}]}]}