{"product_name":"FQX LED 2x1,5","epd_id":"NEPD-8819-8492","compliance":["EN 15804+A2","ISO 14025","ISO 21930"],"producer_name":"Amokabel AB","environmental_impact":[{"parameter":"GWP-total","unit":"kg CO2-eq.","values":[{"value":"2,00E-01","module":"A1"},{"value":"5,60E-03","module":"A2"},{"value":"1,03E-03","module":"A3"},{"value":"5,66E-03","module":"A4"},{"value":"2,33E-02","module":"A5"},{"value":"0,0E+00","module":"C1"},{"value":"1,07E-03","module":"C2"},{"value":"5,60E-02","module":"C3"},{"value":"2,31E-03","module":"C4"},{"value":"-2,93E-02","module":"D"}]},{"parameter":"GWP-fossil","unit":"kg CO2-eq.","values":[{"value":"2,19E-01","module":"A1"},{"value":"5,60E-03","module":"A2"},{"value":"9,69E-04","module":"A3"},{"value":"5,66E-03","module":"A4"},{"value":"2,22E-04","module":"A5"},{"value":"0,0E+00","module":"C1"},{"value":"1,07E-03","module":"C2"},{"value":"5,60E-02","module":"C3"},{"value":"2,31E-03","module":"C4"},{"value":"-2,90E-02","module":"D"}]},{"parameter":"GWP-biogenic","unit":"kg CO2-eq.","values":[{"value":"-1,93E-02","module":"A1"},{"value":"2,11E-06","module":"A2"},{"value":"1,99E-05","module":"A3"},{"value":"2,34E-06","module":"A4"},{"value":"2,31E-02","module":"A5"},{"value":"0,0E+00","module":"C1"},{"value":"4,42E-07","module":"C2"},{"value":"4,53E-07","module":"C3"},{"value":"2,08E-07","module":"C4"},{"value":"-1,27E-04","module":"D"}]},{"parameter":"GWP-luluc","unit":"kg CO2-eq.","values":[{"value":"2,49E-04","module":"A1"},{"value":"2,35E-06","module":"A2"},{"value":"3,65E-05","module":"A3"},{"value":"2,01E-06","module":"A4"},{"value":"7,32E-08","module":"A5"},{"value":"0,0E+00","module":"C1"},{"value":"3,81E-07","module":"C2"},{"value":"6,64E-08","module":"C3"},{"value":"1,06E-07","module":"C4"},{"value":"-1,36E-04","module":"D"}]},{"parameter":"ODP","unit":"kg CFC 11-eq.","values":[{"value":"1,47E-08","module":"A1"},{"value":"1,23E-09","module":"A2"},{"value":"2,98E-10","module":"A3"},{"value":"1,28E-09","module":"A4"},{"value":"4,70E-11","module":"A5"},{"value":"0,0E+00","module":"C1"},{"value":"2,42E-10","module":"C2"},{"value":"4,30E-11","module":"C3"},{"value":"1,04E-10","module":"C4"},{"value":"-2,30E-04","module":"D"}]},{"parameter":"AP","unit":"mol H+-eq.","values":[{"value":"7,07E-03","module":"A1"},{"value":"5,59E-05","module":"A2"},{"value":"4,13E-06","module":"A3"},{"value":"1,63E-05","module":"A4"},{"value":"1,07E-06","module":"A5"},{"value":"0,0E+00","module":"C1"},{"value":"3,07E-06","module":"C2"},{"value":"7,01E-06","module":"C3"},{"value":"2,73E-06","module":"C4"},{"value":"-4,37E-03","module":"D"}]},{"parameter":"POCP","unit":"kg NMVOC-eq.","values":[{"value":"1,91E-03","module":"A1"},{"value":"4,16E-05","module":"A2"},{"value":"2,36E-06","module":"A3"},{"value":"1,38E-05","module":"A4"},{"value":"1,11E-06","module":"A5"},{"value":"0,0E+00","module":"C1"},{"value":"2,60E-06","module":"C2"},{"value":"8,71E-06","module":"C3"},{"value":"3,54E-06","module":"C4"},{"value":"-7,77E-04","module":"D"}]},{"parameter":"ADPE","unit":"kg Sb-eq.","values":[{"value":"6,06E-05","module":"A1"},{"value":"1,27E-07","module":"A2"},{"value":"2,51E-08","module":"A3"},{"value":"1,56E-07","module":"A4"},{"value":"5,38E-09","module":"A5"},{"value":"0,0E+00","module":"C1"},{"value":"2,95E-08","module":"C2"},{"value":"1,96E-09","module":"C3"},{"value":"2,75E-09","module":"C4"},{"value":"-2,44E-05","module":"D"}]},{"parameter":"ADPF","unit":"MJ","values":[{"value":"4,64E+00","module":"A1"},{"value":"8,15E-02","module":"A2"},{"value":"6,73E-02","module":"A3"},{"value":"8,56E-02","module":"A4"},{"value":"3,10E-03","module":"A5"},{"value":"0,0E+00","module":"C1"},{"value":"1,62E-02","module":"C2"},{"value":"3,66E-03","module":"C3"},{"value":"8,07E-03","module":"C4"},{"value":"-2,76E-01","module":"D"}]},{"parameter":"WDP","unit":"m3 world-eq.","values":[{"value":"1,39E+01","module":"A1"},{"value":"6,57E-02","module":"A2"},{"value":"6,68E+00","module":"A3"},{"value":"8,28E-02","module":"A4"},{"value":"3,95E-03","module":"A5"},{"value":"0,0E+00","module":"C1"},{"value":"1,56E-02","module":"C2"},{"value":"8,29E-03","module":"C3"},{"value":"1,30E-01","module":"C4"},{"value":"8,54E-01","module":"D"}]},{"parameter":"EP-freshwater","unit":"kg P-eq.","values":[{"value":"5,72E-05","module":"A1"},{"value":"3,92E-08","module":"A2"},{"value":"3,88E-08","module":"A3"},{"value":"4,52E-08","module":"A4"},{"value":"1,84E-09","module":"A5"},{"value":"0,0E+00","module":"C1"},{"value":"8,54E-09","module":"C2"},{"value":"4,29E-09","module":"C3"},{"value":"5,13E-09","module":"C4"},{"value":"-2,95E-05","module":"D"}]},{"parameter":"EP-marine","unit":"kg N-eq.","values":[{"value":"5,00E-04","module":"A1"},{"value":"1,33E-05","module":"A2"},{"value":"7,90E-07","module":"A3"},{"value":"3,22E-06","module":"A4"},{"value":"3,57E-07","module":"A5"},{"value":"0,0E+00","module":"C1"},{"value":"6,08E-07","module":"C2"},{"value":"3,36E-06","module":"C3"},{"value":"3,18E-06","module":"C4"},{"value":"-1,87E-04","module":"D"}]},{"parameter":"EP-terrestrial","unit":"mol N-eq.","values":[{"value":"7,11E-03","module":"A1"},{"value":"1,48E-04","module":"A2"},{"value":"9,87E-06","module":"A3"},{"value":"3,60E-05","module":"A4"},{"value":"3,87E-06","module":"A5"},{"value":"0,0E+00","module":"C1"},{"value":"6,80E-06","module":"C2"},{"value":"3,64E-05","module":"C3"},{"value":"1,09E-05","module":"C4"},{"value":"-2,86E-03","module":"D"}]},{"parameter":"GWP-IOBC","unit":"kg CO2-eq.","values":[{"value":"2,19E-01","module":"A1"},{"value":"5,60E-03","module":"A2"},{"value":"1,02E-03","module":"A3"},{"value":"5,66E-03","module":"A4"},{"value":"2,22E-04","module":"A5"},{"value":"0,0E+00","module":"C1"},{"value":"1,07E-03","module":"C2"},{"value":"5,60E-02","module":"C3"},{"value":"2,34E-03","module":"C4"},{"value":"-1,55E-02","module":"D"}]}],"additional_environmental_impact":[{"parameter":"PM","unit":"disease incidence","values":[{"value":"2,11E-08","module":"A1"},{"value":"2,97E-10","module":"A2"},{"value":"3,30E-11","module":"A3"},{"value":"3,47E-10","module":"A4"},{"value":"1,50E-11","module":"A5"},{"value":"0,0E+00","module":"C1"},{"value":"6,50E-11","module":"C2"},{"value":"2,70E-11","module":"C3"},{"value":"5,10E-11","module":"C4"},{"value":"-1,03E-08","module":"D"}]},{"parameter":"ETP-fw","unit":"CTUe","values":[{"value":"8,25E+01","module":"A1"},{"value":"5,75E-02","module":"A2"},{"value":"3,65E-02","module":"A3"},{"value":"6,34E-02","module":"A4"},{"value":"4,12E-03","module":"A5"},{"value":"0,0E+00","module":"C1"},{"value":"1,20E-02","module":"C2"},{"value":"1,09E-02","module":"C3"},{"value":"6,52E+00","module":"C4"},{"value":"-4,02E+01","module":"D"}]},{"parameter":"HTP-c","unit":"CTUh","values":[{"value":"1,44E-09","module":"A1"},{"value":"0,0E+00","module":"A2"},{"value":"1,00E-12","module":"A3"},{"value":"0,0E+00","module":"A4"},{"value":"0,0E+00","module":"A5"},{"value":"0,0E+00","module":"C1"},{"value":"0,0E+00","module":"C2"},{"value":"1,00E-12","module":"C3"},{"value":"0,0E+00","module":"C4"},{"value":"-5,69E-10","module":"D"}]},{"parameter":"HTP-nc","unit":"CTUh","values":[{"value":"1,09E-07","module":"A1"},{"value":"6,40E-11","module":"A2"},{"value":"2,60E-11","module":"A3"},{"value":"6,90E-11","module":"A4"},{"value":"5,00E-12","module":"A5"},{"value":"0,0E+00","module":"C1"},{"value":"1,30E-11","module":"C2"},{"value":"4,70E-11","module":"C3"},{"value":"9,00E-12","module":"C4"},{"value":"-4,86E-08","module":"D"}]},{"parameter":"SQP","unit":"unitless","values":[{"value":"2,17E+00","module":"A1"},{"value":"4,73E-02","module":"A2"},{"value":"3,01E-02","module":"A3"},{"value":"5,99E-02","module":"A4"},{"value":"2,07E-03","module":"A5"},{"value":"0,0E+00","module":"C1"},{"value":"1,13E-02","module":"C2"},{"value":"4,44E-04","module":"C3"},{"value":"2,31E-02","module":"C4"},{"value":"-8,09E-01","module":"D"}]},{"parameter":"IRP","unit":"kBq U235-eq.","values":[{"value":"1,14E-02","module":"A1"},{"value":"3,55E-04","module":"A2"},{"value":"2,26E-03","module":"A3"},{"value":"3,74E-04","module":"A4"},{"value":"1,32E-05","module":"A5"},{"value":"0,0E+00","module":"C1"},{"value":"7,07E-05","module":"C2"},{"value":"6,19E-06","module":"C3"},{"value":"4,55E-05","module":"C4"},{"value":"-5,75E-04","module":"D"}]}],"resource_use":[{"parameter":"PERE","unit":"MJ","values":[{"value":"4,77E-01","module":"A1"},{"value":"1,03E-03","module":"A2"},{"value":"3,16E-02","module":"A3"},{"value":"1,23E-03","module":"A4"},{"value":"5,13E-05","module":"A5"},{"value":"0,0E+00","module":"C1"},{"value":"2,31E-04","module":"C2"},{"value":"1,08E-04","module":"C3"},{"value":"7,04E-04","module":"C4"},{"value":"-3,71E-01","module":"D"}]},{"parameter":"PERM","unit":"MJ","values":[{"value":"1,13E-01","module":"A1"},{"value":"0,0E+00","module":"A2"},{"value":"0,0E+00","module":"A3"},{"value":"0,0E+00","module":"A4"},{"value":"-1,13E-01","module":"A5"},{"value":"0,0E+00","module":"C1"},{"value":"0,0E+00","module":"C2"},{"value":"0,0E+00","module":"C3"},{"value":"0,0E+00","module":"C4"},{"value":"0,0E+00","module":"D"}]},{"parameter":"PERT","unit":"MJ","values":[{"value":"5,90E-01","module":"A1"},{"value":"1,03E-03","module":"A2"},{"value":"3,16E-02","module":"A3"},{"value":"1,23E-03","module":"A4"},{"value":"-1,13E-01","module":"A5"},{"value":"0,0E+00","module":"C1"},{"value":"2,31E-04","module":"C2"},{"value":"1,08E-04","module":"C3"},{"value":"7,04E-04","module":"C4"},{"value":"-3,71E-01","module":"D"}]},{"parameter":"PENRE","unit":"MJ","values":[{"value":"3,15E+00","module":"A1"},{"value":"8,15E-02","module":"A2"},{"value":"6,74E-02","module":"A3"},{"value":"8,56E-02","module":"A4"},{"value":"3,10E-03","module":"A5"},{"value":"0,0E+00","module":"C1"},{"value":"1,62E-02","module":"C2"},{"value":"3,66E-03","module":"C3"},{"value":"8,07E-03","module":"C4"},{"value":"-2,76E-01","module":"D"}]},{"parameter":"PENRM","unit":"MJ","values":[{"value":"1,61E+00","module":"A1"},{"value":"0,0E+00","module":"A2"},{"value":"0,0E+00","module":"A3"},{"value":"0,0E+00","module":"A4"},{"value":"0,0E+00","module":"A5"},{"value":"0,0E+00","module":"C1"},{"value":"0,0E+00","module":"C2"},{"value":"-1,58E+00","module":"C3"},{"value":"0,0E+00","module":"C4"},{"value":"0,0E+00","module":"D"}]},{"parameter":"PENRT","unit":"MJ","values":[{"value":"4,76E+00","module":"A1"},{"value":"8,15E-02","module":"A2"},{"value":"6,74E-02","module":"A3"},{"value":"8,56E-02","module":"A4"},{"value":"3,10E-03","module":"A5"},{"value":"0,0E+00","module":"C1"},{"value":"1,62E-02","module":"C2"},{"value":"-1,57E+00","module":"C3"},{"value":"8,07E-03","module":"C4"},{"value":"-2,76E-01","module":"D"}]},{"parameter":"SM","unit":"kg","values":[{"value":"9,90E-03","module":"A1"},{"value":"0,0E+00","module":"A2"},{"value":"1,05E-07","module":"A3"},{"value":"0,0E+00","module":"A4"},{"value":"0,0E+00","module":"A5"},{"value":"0,0E+00","module":"C1"},{"value":"0,0E+00","module":"C2"},{"value":"0,0E+00","module":"C3"},{"value":"0,0E+00","module":"C4"},{"value":"7,57E-03","module":"D"}]},{"parameter":"RSF","unit":"MJ","values":[{"value":"1,52E-02","module":"A1"},{"value":"3,57E-05","module":"A2"},{"value":"1,23E-04","module":"A3"},{"value":"4,38E-05","module":"A4"},{"value":"1,70E-06","module":"A5"},{"value":"0,0E+00","module":"C1"},{"value":"8,28E-06","module":"C2"},{"value":"3,03E-06","module":"C3"},{"value":"1,47E-05","module":"C4"},{"value":"6,71E-04","module":"D"}]},{"parameter":"NRSF","unit":"MJ","values":[{"value":"7,16E-04","module":"A1"},{"value":"1,18E-04","module":"A2"},{"value":"3,90E-04","module":"A3"},{"value":"1,57E-04","module":"A4"},{"value":"7,24E-06","module":"A5"},{"value":"0,0E+00","module":"C1"},{"value":"2,96E-05","module":"C2"},{"value":"0,0E+00","module":"C3"},{"value":"7,32E-05","module":"C4"},{"value":"-1,50E-02","module":"D"}]},{"parameter":"FW","unit":"m3","values":[{"value":"3,66E-03","module":"A1"},{"value":"7,72E-06","module":"A2"},{"value":"7,24E-05","module":"A3"},{"value":"9,15E-06","module":"A4"},{"value":"1,48E-06","module":"A5"},{"value":"0,0E+00","module":"C1"},{"value":"1,73E-06","module":"C2"},{"value":"1,03E-05","module":"C3"},{"value":"1,02E-05","module":"C4"},{"value":"-9,68E-04","module":"D"}]}],"end_of_life_waste":[{"parameter":"HWD","unit":"kg","values":[{"value":"2,21E-03","module":"A1"},{"value":"4,01E-06","module":"A2"},{"value":"2,26E-05","module":"A3"},{"value":"4,41E-06","module":"A4"},{"value":"0,0E+00","module":"A5"},{"value":"0,0E+00","module":"C1"},{"value":"8,34E-07","module":"C2"},{"value":"0,0E+00","module":"C3"},{"value":"9,48E-04","module":"C4"},{"value":"-2,95E-04","module":"D"}]},{"parameter":"NHWD","unit":"kg","values":[{"value":"6,04E-02","module":"A1"},{"value":"3,17E-03","module":"A2"},{"value":"6,39E-03","module":"A3"},{"value":"4,16E-03","module":"A4"},{"value":"1,36E-02","module":"A5"},{"value":"0,0E+00","module":"C1"},{"value":"7,86E-04","module":"C2"},{"value":"0,0E+00","module":"C3"},{"value":"2,95E-02","module":"C4"},{"value":"-1,35E-02","module":"D"}]},{"parameter":"RWD","unit":"kg","values":[{"value":"1,05E-05","module":"A1"},{"value":"5,58E-07","module":"A2"},{"value":"9,93E-07","module":"A3"},{"value":"5,83E-07","module":"A4"},{"value":"0,0E+00","module":"A5"},{"value":"0,0E+00","module":"C1"},{"value":"1,10E-07","module":"C2"},{"value":"0,0E+00","module":"C3"},{"value":"5,44E-08","module":"C4"},{"value":"-4,96E-07","module":"D"}]}],"end_of_life_flow":[{"parameter":"CRU","unit":"kg","values":[{"value":"0,0E+00","module":"A1"},{"value":"0,0E+00","module":"A2"},{"value":"0,0E+00","module":"A3"},{"value":"0,0E+00","module":"A4"},{"value":"0,0E+00","module":"A5"},{"value":"0,0E+00","module":"C1"},{"value":"0,0E+00","module":"C2"},{"value":"0,0E+00","module":"C3"},{"value":"0,0E+00","module":"C4"},{"value":"0,0E+00","module":"D"}]},{"parameter":"MFR","unit":"kg","values":[{"value":"0,0E+00","module":"A1"},{"value":"0,0E+00","module":"A2"},{"value":"6,55E-03","module":"A3"},{"value":"0,0E+00","module":"A4"},{"value":"1,25E-02","module":"A5"},{"value":"0,0E+00","module":"C1"},{"value":"0,0E+00","module":"C2"},{"value":"1,58E-02","module":"C3"},{"value":"1,66E-06","module":"C4"},{"value":"-2,96E-04","module":"D"}]},{"parameter":"MER","unit":"kg","values":[{"value":"0,0E+00","module":"A1"},{"value":"0,0E+00","module":"A2"},{"value":"1,63E-04","module":"A3"},{"value":"0,0E+00","module":"A4"},{"value":"1,12E-03","module":"A5"},{"value":"0,0E+00","module":"C1"},{"value":"0,0E+00","module":"C2"},{"value":"1,86E-02","module":"C3"},{"value":"4,07E-08","module":"C4"},{"value":"-3,90E-05","module":"D"}]},{"parameter":"EEE","unit":"MJ","values":[{"value":"0,0E+00","module":"A1"},{"value":"0,0E+00","module":"A2"},{"value":"2,21E-04","module":"A3"},{"value":"0,0E+00","module":"A4"},{"value":"8,94E-04","module":"A5"},{"value":"0,0E+00","module":"C1"},{"value":"0,0E+00","module":"C2"},{"value":"3,60E-02","module":"C3"},{"value":"2,64E-06","module":"C4"},{"value":"-9,55E-05","module":"D"}]},{"parameter":"EET","unit":"MJ","values":[{"value":"0,0E+00","module":"A1"},{"value":"0,0E+00","module":"A2"},{"value":"3,34E-03","module":"A3"},{"value":"0,0E+00","module":"A4"},{"value":"1,35E-02","module":"A5"},{"value":"0,0E+00","module":"C1"},{"value":"0,0E+00","module":"C2"},{"value":"5,44E-01","module":"C3"},{"value":"3,99E-05","module":"C4"},{"value":"-1,45E-03","module":"D"}]}]}