{"product_name":"FRO-P110 1400 OP/TUBE Track","epd_id":"NEPD-7504-6891","compliance":["EN 15804+A2","ISO 14025","ISO 21930"],"producer_name":"Glamox AS","environmental_impact":[{"parameter":"GWP-total","unit":"kg CO2-eq.","values":[{"value":"1,70E+01","module":"A1"},{"value":"2,56E-01","module":"A2"},{"value":"1,29E+00","module":"A3"},{"value":"1,88E-01","module":"A4"},{"value":"1,24E+00","module":"A5"},{"value":"5,90E+01","module":"B6"},{"value":"0,0E+00","module":"C1"},{"value":"4,87E-02","module":"C2"},{"value":"4,00E-01","module":"C3"},{"value":"3,06E-02","module":"C4"},{"value":"-1,08E+00","module":"D"}]},{"parameter":"GWP-fossil","unit":"kg CO2-eq.","values":[{"value":"1,80E+01","module":"A1"},{"value":"2,55E-01","module":"A2"},{"value":"1,05E+00","module":"A3"},{"value":"1,87E-01","module":"A4"},{"value":"1,15E-02","module":"A5"},{"value":"5,50E+01","module":"B6"},{"value":"0,0E+00","module":"C1"},{"value":"4,86E-02","module":"C2"},{"value":"4,00E-01","module":"C3"},{"value":"3,05E-02","module":"C4"},{"value":"-1,07E+00","module":"D"}]},{"parameter":"GWP-biogenic","unit":"kg CO2-eq.","values":[{"value":"-1,07E+00","module":"A1"},{"value":"8,47E-05","module":"A2"},{"value":"2,33E-01","module":"A3"},{"value":"7,64E-05","module":"A4"},{"value":"1,22E+00","module":"A5"},{"value":"1,01E+00","module":"B6"},{"value":"0,0E+00","module":"C1"},{"value":"2,00E-05","module":"C2"},{"value":"1,29E-04","module":"C3"},{"value":"1,01E-05","module":"C4"},{"value":"-3,47E-03","module":"D"}]},{"parameter":"GWP-luluc","unit":"kg CO2-eq.","values":[{"value":"2,34E-02","module":"A1"},{"value":"1,39E-04","module":"A2"},{"value":"8,54E-03","module":"A3"},{"value":"6,55E-05","module":"A4"},{"value":"3,80E-06","module":"A5"},{"value":"3,01E+00","module":"B6"},{"value":"0,0E+00","module":"C1"},{"value":"1,42E-05","module":"C2"},{"value":"1,21E-04","module":"C3"},{"value":"8,90E-05","module":"C4"},{"value":"-5,73E-03","module":"D"}]},{"parameter":"ODP","unit":"kg CFC 11-eq.","values":[{"value":"1,17E-06","module":"A1"},{"value":"5,59E-08","module":"A2"},{"value":"6,64E-08","module":"A3"},{"value":"4,27E-08","module":"A4"},{"value":"2,43E-09","module":"A5"},{"value":"5,95E-06","module":"B6"},{"value":"0,0E+00","module":"C1"},{"value":"1,12E-08","module":"C2"},{"value":"4,18E-09","module":"C3"},{"value":"2,14E-09","module":"C4"},{"value":"-1,43E-03","module":"D"}]},{"parameter":"AP","unit":"mol H+-eq.","values":[{"value":"1,44E-01","module":"A1"},{"value":"5,20E-03","module":"A2"},{"value":"4,85E-03","module":"A3"},{"value":"7,66E-04","module":"A4"},{"value":"5,45E-05","module":"A5"},{"value":"2,54E-01","module":"B6"},{"value":"0,0E+00","module":"C1"},{"value":"2,05E-04","module":"C2"},{"value":"3,21E-04","module":"C3"},{"value":"9,03E-05","module":"C4"},{"value":"-6,28E-02","module":"D"}]},{"parameter":"POCP","unit":"kg NMVOC-eq.","values":[{"value":"6,94E-02","module":"A1"},{"value":"3,82E-03","module":"A2"},{"value":"3,25E-03","module":"A3"},{"value":"7,69E-04","module":"A4"},{"value":"5,61E-05","module":"A5"},{"value":"1,26E-01","module":"B6"},{"value":"0,0E+00","module":"C1"},{"value":"2,19E-04","module":"C2"},{"value":"2,27E-04","module":"C3"},{"value":"1,03E-04","module":"C4"},{"value":"-1,27E-02","module":"D"}]},{"parameter":"ADPE","unit":"kg Sb-eq.","values":[{"value":"4,91E-03","module":"A1"},{"value":"4,04E-06","module":"A2"},{"value":"2,81E-05","module":"A3"},{"value":"5,08E-06","module":"A4"},{"value":"2,80E-07","module":"A5"},{"value":"8,55E-04","module":"B6"},{"value":"0,0E+00","module":"C1"},{"value":"8,31E-07","module":"C2"},{"value":"4,33E-07","module":"C3"},{"value":"1,00E-07","module":"C4"},{"value":"-1,22E-03","module":"D"}]},{"parameter":"ADPF","unit":"MJ","values":[{"value":"2,30E+02","module":"A1"},{"value":"3,51E+00","module":"A2"},{"value":"8,72E+00","module":"A3"},{"value":"2,83E+00","module":"A4"},{"value":"1,61E-01","module":"A5"},{"value":"1,49E+03","module":"B6"},{"value":"0,0E+00","module":"C1"},{"value":"7,57E-01","module":"C2"},{"value":"6,67E-01","module":"C3"},{"value":"2,40E-01","module":"C4"},{"value":"-1,36E+01","module":"D"}]},{"parameter":"WDP","unit":"m3 world-eq.","values":[{"value":"3,93E+02","module":"A1"},{"value":"1,94E+00","module":"A2"},{"value":"8,20E+02","module":"A3"},{"value":"2,70E+00","module":"A4"},{"value":"2,04E-01","module":"A5"},{"value":"1,15E+05","module":"B6"},{"value":"0,0E+00","module":"C1"},{"value":"5,81E-01","module":"C2"},{"value":"5,42E+00","module":"C3"},{"value":"2,91E+00","module":"C4"},{"value":"-1,38E+02","module":"D"}]},{"parameter":"EP-freshwater","unit":"kg P-eq.","values":[{"value":"1,68E-03","module":"A1"},{"value":"1,46E-06","module":"A2"},{"value":"4,52E-05","module":"A3"},{"value":"1,47E-06","module":"A4"},{"value":"9,44E-08","module":"A5"},{"value":"3,64E-03","module":"B6"},{"value":"0,0E+00","module":"C1"},{"value":"3,71E-07","module":"C2"},{"value":"2,21E-06","module":"C3"},{"value":"5,31E-07","module":"C4"},{"value":"-3,62E-04","module":"D"}]},{"parameter":"EP-marine","unit":"kg N-eq.","values":[{"value":"1,85E-02","module":"A1"},{"value":"1,30E-03","module":"A2"},{"value":"1,17E-03","module":"A3"},{"value":"2,27E-04","module":"A4"},{"value":"1,80E-05","module":"A5"},{"value":"4,01E-02","module":"B6"},{"value":"0,0E+00","module":"C1"},{"value":"6,15E-05","module":"C2"},{"value":"7,95E-05","module":"C3"},{"value":"4,22E-05","module":"C4"},{"value":"-3,22E-03","module":"D"}]},{"parameter":"EP-terrestrial","unit":"mol N-eq.","values":[{"value":"2,13E-01","module":"A1"},{"value":"1,45E-02","module":"A2"},{"value":"1,17E-02","module":"A3"},{"value":"2,51E-03","module":"A4"},{"value":"1,95E-04","module":"A5"},{"value":"5,38E-01","module":"B6"},{"value":"0,0E+00","module":"C1"},{"value":"6,80E-04","module":"C2"},{"value":"8,61E-04","module":"C3"},{"value":"2,77E-04","module":"C4"},{"value":"-4,45E-02","module":"D"}]},{"parameter":"GWP-IOBC","unit":"kg CO2-eq.","values":[{"value":"1,82E+01","module":"A1"},{"value":"2,56E-01","module":"A2"},{"value":"1,13E+00","module":"A3"},{"value":"1,88E-01","module":"A4"},{"value":"1,15E-02","module":"A5"},{"value":"8,00E+01","module":"B6"},{"value":"0,0E+00","module":"C1"},{"value":"4,87E-02","module":"C2"},{"value":"4,00E-01","module":"C3"},{"value":"5,56E-03","module":"C4"},{"value":"-1,03E+00","module":"D"}]}],"additional_environmental_impact":[{"parameter":"PM","unit":"disease incidence","values":[{"value":"1,06E-06","module":"A1"},{"value":"7,87E-09","module":"A2"},{"value":"1,28E-07","module":"A3"},{"value":"1,35E-08","module":"A4"},{"value":"8,03E-10","module":"A5"},{"value":"1,34E-06","module":"B6"},{"value":"0,0E+00","module":"C1"},{"value":"4,28E-09","module":"C2"},{"value":"2,04E-09","module":"C3"},{"value":"1,64E-09","module":"C4"},{"value":"-1,46E-07","module":"D"}]},{"parameter":"ETP-fw","unit":"CTUe","values":[{"value":"1,23E+03","module":"A1"},{"value":"2,30E+00","module":"A2"},{"value":"4,05E+01","module":"A3"},{"value":"2,08E+00","module":"A4"},{"value":"2,15E-01","module":"A5"},{"value":"1,86E+03","module":"B6"},{"value":"0,0E+00","module":"C1"},{"value":"5,53E-01","module":"C2"},{"value":"1,77E+00","module":"C3"},{"value":"1,84E+02","module":"C4"},{"value":"-4,66E+02","module":"D"}]},{"parameter":"HTP-c","unit":"CTUh","values":[{"value":"2,57E-08","module":"A1"},{"value":"0,0E+00","module":"A2"},{"value":"1,54E-09","module":"A3"},{"value":"0,0E+00","module":"A4"},{"value":"6,00E-12","module":"A5"},{"value":"4,33E-08","module":"B6"},{"value":"0,0E+00","module":"C1"},{"value":"0,0E+00","module":"C2"},{"value":"7,94E-10","module":"C3"},{"value":"5,30E-11","module":"C4"},{"value":"-3,86E-09","module":"D"}]},{"parameter":"HTP-nc","unit":"CTUh","values":[{"value":"1,22E-06","module":"A1"},{"value":"1,31E-09","module":"A2"},{"value":"4,37E-08","module":"A3"},{"value":"2,25E-09","module":"A4"},{"value":"2,69E-10","module":"A5"},{"value":"1,14E-06","module":"B6"},{"value":"0,0E+00","module":"C1"},{"value":"5,35E-10","module":"C2"},{"value":"4,64E-08","module":"C3"},{"value":"4,80E-10","module":"C4"},{"value":"-2,62E-07","module":"D"}]},{"parameter":"SQP","unit":"unitless","values":[{"value":"8,85E+01","module":"A1"},{"value":"1,38E+00","module":"A2"},{"value":"2,29E+01","module":"A3"},{"value":"1,95E+00","module":"A4"},{"value":"1,08E-01","module":"A5"},{"value":"1,12E+03","module":"B6"},{"value":"0,0E+00","module":"C1"},{"value":"8,68E-01","module":"C2"},{"value":"1,48E-01","module":"C3"},{"value":"5,71E-01","module":"C4"},{"value":"-1,07E+01","module":"D"}]},{"parameter":"IRP","unit":"kBq U235-eq.","values":[{"value":"5,55E-01","module":"A1"},{"value":"1,52E-02","module":"A2"},{"value":"1,05E-01","module":"A3"},{"value":"1,24E-02","module":"A4"},{"value":"6,88E-04","module":"A5"},{"value":"3,39E+01","module":"B6"},{"value":"0,0E+00","module":"C1"},{"value":"3,31E-03","module":"C2"},{"value":"3,19E-03","module":"C3"},{"value":"9,79E-04","module":"C4"},{"value":"-5,06E-02","module":"D"}]}],"resource_use":[{"parameter":"PERE","unit":"MJ","values":[{"value":"1,57E+01","module":"A1"},{"value":"3,58E-02","module":"A2"},{"value":"7,60E+01","module":"A3"},{"value":"3,99E-02","module":"A4"},{"value":"2,65E-03","module":"A5"},{"value":"1,46E+03","module":"B6"},{"value":"0,0E+00","module":"C1"},{"value":"9,53E-03","module":"C2"},{"value":"8,30E-02","module":"C3"},{"value":"5,34E-02","module":"C4"},{"value":"-3,87E+00","module":"D"}]},{"parameter":"PERM","unit":"MJ","values":[{"value":"5,97E+00","module":"A1"},{"value":"0,0E+00","module":"A2"},{"value":"0,0E+00","module":"A3"},{"value":"0,0E+00","module":"A4"},{"value":"-6,21E+00","module":"A5"},{"value":"0,0E+00","module":"B6"},{"value":"0,0E+00","module":"C1"},{"value":"0,0E+00","module":"C2"},{"value":"0,0E+00","module":"C3"},{"value":"0,0E+00","module":"C4"},{"value":"0,0E+00","module":"D"}]},{"parameter":"PERT","unit":"MJ","values":[{"value":"2,17E+01","module":"A1"},{"value":"3,58E-02","module":"A2"},{"value":"7,60E+01","module":"A3"},{"value":"3,99E-02","module":"A4"},{"value":"-6,21E+00","module":"A5"},{"value":"1,46E+03","module":"B6"},{"value":"0,0E+00","module":"C1"},{"value":"9,53E-03","module":"C2"},{"value":"8,30E-02","module":"C3"},{"value":"5,34E-02","module":"C4"},{"value":"-3,87E+00","module":"D"}]},{"parameter":"PENRE","unit":"MJ","values":[{"value":"2,22E+02","module":"A1"},{"value":"3,52E+00","module":"A2"},{"value":"8,72E+00","module":"A3"},{"value":"2,83E+00","module":"A4"},{"value":"1,61E-01","module":"A5"},{"value":"1,51E+03","module":"B6"},{"value":"0,0E+00","module":"C1"},{"value":"7,57E-01","module":"C2"},{"value":"6,67E-01","module":"C3"},{"value":"2,40E-01","module":"C4"},{"value":"-1,36E+01","module":"D"}]},{"parameter":"PENRM","unit":"MJ","values":[{"value":"8,48E+00","module":"A1"},{"value":"0,0E+00","module":"A2"},{"value":"0,0E+00","module":"A3"},{"value":"0,0E+00","module":"A4"},{"value":"0,0E+00","module":"A5"},{"value":"0,0E+00","module":"B6"},{"value":"0,0E+00","module":"C1"},{"value":"0,0E+00","module":"C2"},{"value":"-9,57E+00","module":"C3"},{"value":"0,0E+00","module":"C4"},{"value":"0,0E+00","module":"D"}]},{"parameter":"PENRT","unit":"MJ","values":[{"value":"2,30E+02","module":"A1"},{"value":"3,52E+00","module":"A2"},{"value":"8,72E+00","module":"A3"},{"value":"2,83E+00","module":"A4"},{"value":"1,61E-01","module":"A5"},{"value":"1,51E+03","module":"B6"},{"value":"0,0E+00","module":"C1"},{"value":"7,57E-01","module":"C2"},{"value":"-8,90E+00","module":"C3"},{"value":"2,40E-01","module":"C4"},{"value":"-1,36E+01","module":"D"}]},{"parameter":"SM","unit":"kg","values":[{"value":"7,06E-01","module":"A1"},{"value":"0,0E+00","module":"A2"},{"value":"0,0E+00","module":"A3"},{"value":"0,0E+00","module":"A4"},{"value":"0,0E+00","module":"A5"},{"value":"0,0E+00","module":"B6"},{"value":"0,0E+00","module":"C1"},{"value":"0,0E+00","module":"C2"},{"value":"0,0E+00","module":"C3"},{"value":"2,50E-03","module":"C4"},{"value":"2,31E-02","module":"D"}]},{"parameter":"RSF","unit":"MJ","values":[{"value":"3,00E-01","module":"A1"},{"value":"1,14E-03","module":"A2"},{"value":"5,06E-02","module":"A3"},{"value":"1,43E-03","module":"A4"},{"value":"8,79E-05","module":"A5"},{"value":"1,48E+01","module":"B6"},{"value":"0,0E+00","module":"C1"},{"value":"3,33E-04","module":"C2"},{"value":"1,56E-03","module":"C3"},{"value":"3,98E-04","module":"C4"},{"value":"1,88E-03","module":"D"}]},{"parameter":"NRSF","unit":"MJ","values":[{"value":"9,23E-02","module":"A1"},{"value":"7,21E-03","module":"A2"},{"value":"1,20E+00","module":"A3"},{"value":"5,09E-03","module":"A4"},{"value":"3,62E-04","module":"A5"},{"value":"0,0E+00","module":"B6"},{"value":"0,0E+00","module":"C1"},{"value":"1,12E-03","module":"C2"},{"value":"-4,61E-05","module":"C3"},{"value":"8,66E-03","module":"C4"},{"value":"-8,57E-02","module":"D"}]},{"parameter":"FW","unit":"m3","values":[{"value":"1,39E-01","module":"A1"},{"value":"2,70E-04","module":"A2"},{"value":"4,56E-01","module":"A3"},{"value":"2,98E-04","module":"A4"},{"value":"7,59E-05","module":"A5"},{"value":"6,65E+00","module":"B6"},{"value":"0,0E+00","module":"C1"},{"value":"8,62E-05","module":"C2"},{"value":"7,93E-04","module":"C3"},{"value":"2,28E-04","module":"C4"},{"value":"-1,62E-02","module":"D"}]}],"end_of_life_waste":[{"parameter":"HWD","unit":"kg","values":[{"value":"1,22E-01","module":"A1"},{"value":"1,63E-04","module":"A2"},{"value":"2,33E-01","module":"A3"},{"value":"1,44E-04","module":"A4"},{"value":"0,0E+00","module":"A5"},{"value":"1,39E-01","module":"B6"},{"value":"0,0E+00","module":"C1"},{"value":"4,14E-05","module":"C2"},{"value":"2,28E-05","module":"C3"},{"value":"5,75E-02","module":"C4"},{"value":"-2,79E-03","module":"D"}]},{"parameter":"NHWD","unit":"kg","values":[{"value":"2,44E+00","module":"A1"},{"value":"8,29E-02","module":"A2"},{"value":"1,76E+00","module":"A3"},{"value":"1,35E-01","module":"A4"},{"value":"7,11E-01","module":"A5"},{"value":"9,23E+00","module":"B6"},{"value":"0,0E+00","module":"C1"},{"value":"6,58E-02","module":"C2"},{"value":"3,07E-02","module":"C3"},{"value":"4,45E-01","module":"C4"},{"value":"-2,33E-01","module":"D"}]},{"parameter":"RWD","unit":"kg","values":[{"value":"4,71E-04","module":"A1"},{"value":"2,42E-05","module":"A2"},{"value":"6,06E-05","module":"A3"},{"value":"1,93E-05","module":"A4"},{"value":"0,0E+00","module":"A5"},{"value":"1,56E-02","module":"B6"},{"value":"0,0E+00","module":"C1"},{"value":"5,17E-06","module":"C2"},{"value":"1,13E-06","module":"C3"},{"value":"9,06E-07","module":"C4"},{"value":"-4,45E-05","module":"D"}]}],"end_of_life_flow":[{"parameter":"CRU","unit":"kg","values":[{"value":"0,0E+00","module":"A1"},{"value":"0,0E+00","module":"A2"},{"value":"0,0E+00","module":"A3"},{"value":"0,0E+00","module":"A4"},{"value":"0,0E+00","module":"A5"},{"value":"0,0E+00","module":"B6"},{"value":"0,0E+00","module":"C1"},{"value":"0,0E+00","module":"C2"},{"value":"0,0E+00","module":"C3"},{"value":"0,0E+00","module":"C4"},{"value":"0,0E+00","module":"D"}]},{"parameter":"MFR","unit":"kg","values":[{"value":"1,85E-05","module":"A1"},{"value":"0,0E+00","module":"A2"},{"value":"1,58E+00","module":"A3"},{"value":"0,0E+00","module":"A4"},{"value":"6,61E-01","module":"A5"},{"value":"0,0E+00","module":"B6"},{"value":"0,0E+00","module":"C1"},{"value":"0,0E+00","module":"C2"},{"value":"4,77E-01","module":"C3"},{"value":"1,56E-05","module":"C4"},{"value":"-9,02E-04","module":"D"}]},{"parameter":"MER","unit":"kg","values":[{"value":"1,19E-06","module":"A1"},{"value":"0,0E+00","module":"A2"},{"value":"9,72E-01","module":"A3"},{"value":"0,0E+00","module":"A4"},{"value":"4,97E-02","module":"A5"},{"value":"0,0E+00","module":"B6"},{"value":"0,0E+00","module":"C1"},{"value":"0,0E+00","module":"C2"},{"value":"1,44E-01","module":"C3"},{"value":"3,78E-05","module":"C4"},{"value":"-1,19E-04","module":"D"}]},{"parameter":"EEE","unit":"MJ","values":[{"value":"8,39E-06","module":"A1"},{"value":"0,0E+00","module":"A2"},{"value":"5,95E-01","module":"A3"},{"value":"0,0E+00","module":"A4"},{"value":"4,07E-02","module":"A5"},{"value":"0,0E+00","module":"B6"},{"value":"0,0E+00","module":"C1"},{"value":"0,0E+00","module":"C2"},{"value":"2,20E-01","module":"C3"},{"value":"3,54E-04","module":"C4"},{"value":"-2,91E-04","module":"D"}]},{"parameter":"EET","unit":"MJ","values":[{"value":"1,27E-04","module":"A1"},{"value":"0,0E+00","module":"A2"},{"value":"9,00E+00","module":"A3"},{"value":"0,0E+00","module":"A4"},{"value":"6,15E-01","module":"A5"},{"value":"0,0E+00","module":"B6"},{"value":"0,0E+00","module":"C1"},{"value":"0,0E+00","module":"C2"},{"value":"3,34E+00","module":"C3"},{"value":"5,35E-03","module":"C4"},{"value":"-4,40E-03","module":"D"}]}]}