{"product_name":"Fully threaded rod A4-80 EN 1.4404 (316L) / A4-70 1.4401 (316)","epd_id":"NEPD-4827-4084-EN","compliance":["EN 15804+A2","ISO 14025","ISO 21930"],"producer_name":"Pretec Norge AS","environmental_impact":[{"parameter":"GWP-total","unit":"kg CO2-eq.","values":[{"value":"7,53E+00","module":"A1-A3"},{"value":"1,09E-01","module":"A4"},{"value":"1,20E-02","module":"A5"},{"value":"5,73E-02","module":"C1"},{"value":"2,61E-02","module":"C2"},{"value":"0,0E+00","module":"C3"},{"value":"4,29E-04","module":"C4"},{"value":"-6,44E-01","module":"D"}]},{"parameter":"GWP-fossil","unit":"kg CO2-eq.","values":[{"value":"7,37E+00","module":"A1-A3"},{"value":"1,09E-01","module":"A4"},{"value":"4,23E-03","module":"A5"},{"value":"5,73E-02","module":"C1"},{"value":"2,61E-02","module":"C2"},{"value":"0,0E+00","module":"C3"},{"value":"4,28E-04","module":"C4"},{"value":"-6,43E-01","module":"D"}]},{"parameter":"GWP-biogenic","unit":"kg CO2-eq.","values":[{"value":"1,51E-01","module":"A1-A3"},{"value":"4,38E-05","module":"A4"},{"value":"7,76E-03","module":"A5"},{"value":"1,07E-05","module":"C1"},{"value":"1,12E-05","module":"C2"},{"value":"0,0E+00","module":"C3"},{"value":"3,64E-07","module":"C4"},{"value":"-3,55E-04","module":"D"}]},{"parameter":"GWP-luluc","unit":"kg CO2-eq.","values":[{"value":"5,62E-03","module":"A1-A3"},{"value":"9,44E-05","module":"A4"},{"value":"3,38E-07","module":"A5"},{"value":"4,52E-06","module":"C1"},{"value":"7,96E-06","module":"C2"},{"value":"0,0E+00","module":"C3"},{"value":"8,40E-08","module":"C4"},{"value":"-2,88E-04","module":"D"}]},{"parameter":"ODP","unit":"kg CFC 11-eq.","values":[{"value":"4,21E-07","module":"A1-A3"},{"value":"2,04E-08","module":"A4"},{"value":"9,13E-10","module":"A5"},{"value":"1,24E-08","module":"C1"},{"value":"6,30E-09","module":"C2"},{"value":"0,0E+00","module":"C3"},{"value":"2,09E-10","module":"C4"},{"value":"-2,04E-08","module":"D"}]},{"parameter":"AP","unit":"mol H+-eq.","values":[{"value":"4,19E-02","module":"A1-A3"},{"value":"2,40E-03","module":"A4"},{"value":"4,41E-05","module":"A5"},{"value":"6,00E-04","module":"C1"},{"value":"8,41E-05","module":"C2"},{"value":"0,0E+00","module":"C3"},{"value":"4,18E-06","module":"C4"},{"value":"-3,20E-03","module":"D"}]},{"parameter":"POCP","unit":"kg NMVOC-eq.","values":[{"value":"2,56E-02","module":"A1-A3"},{"value":"1,78E-03","module":"A4"},{"value":"5,87E-05","module":"A5"},{"value":"7,98E-04","module":"C1"},{"value":"8,07E-05","module":"C2"},{"value":"0,0E+00","module":"C3"},{"value":"4,94E-06","module":"C4"},{"value":"-3,22E-03","module":"D"}]},{"parameter":"ADPE","unit":"kg Sb-eq.","values":[{"value":"2,19E-04","module":"A1-A3"},{"value":"1,39E-06","module":"A4"},{"value":"6,94E-09","module":"A5"},{"value":"8,80E-08","module":"C1"},{"value":"4,66E-07","module":"C2"},{"value":"0,0E+00","module":"C3"},{"value":"3,79E-09","module":"C4"},{"value":"-1,11E-05","module":"D"}]},{"parameter":"ADPF","unit":"MJ","values":[{"value":"8,40E+01","module":"A1-A3"},{"value":"1,49E+00","module":"A4"},{"value":"5,82E-02","module":"A5"},{"value":"7,89E-01","module":"C1"},{"value":"4,24E-01","module":"C2"},{"value":"0,0E+00","module":"C3"},{"value":"1,38E-02","module":"C4"},{"value":"-5,41E+00","module":"D"}]},{"parameter":"WDP","unit":"m3 world-eq.","values":[{"value":"-3,41E+01","module":"A1-A3"},{"value":"7,05E-01","module":"A4"},{"value":"1,27E-02","module":"A5"},{"value":"1,68E-01","module":"C1"},{"value":"3,25E-01","module":"C2"},{"value":"0,0E+00","module":"C3"},{"value":"2,91E-02","module":"C4"},{"value":"3,33E+01","module":"D"}]},{"parameter":"EP-freshwater","unit":"kg P-eq.","values":[{"value":"3,10E-04","module":"A1-A3"},{"value":"7,31E-07","module":"A4"},{"value":"1,55E-08","module":"A5"},{"value":"2,09E-07","module":"C1"},{"value":"2,08E-07","module":"C2"},{"value":"0,0E+00","module":"C3"},{"value":"3,20E-09","module":"C4"},{"value":"-3,96E-05","module":"D"}]},{"parameter":"EP-marine","unit":"kg N-eq.","values":[{"value":"7,47E-03","module":"A1-A3"},{"value":"6,03E-04","module":"A4"},{"value":"1,95E-05","module":"A5"},{"value":"2,65E-04","module":"C1"},{"value":"1,84E-05","module":"C2"},{"value":"0,0E+00","module":"C3"},{"value":"1,57E-06","module":"C4"},{"value":"-6,61E-04","module":"D"}]},{"parameter":"EP-terrestrial","unit":"mol N-eq.","values":[{"value":"8,25E-02","module":"A1-A3"},{"value":"6,70E-03","module":"A4"},{"value":"2,14E-04","module":"A5"},{"value":"2,90E-03","module":"C1"},{"value":"2,05E-04","module":"C2"},{"value":"0,0E+00","module":"C3"},{"value":"1,73E-05","module":"C4"},{"value":"-6,76E-03","module":"D"}]},{"parameter":"GWP-IOBC","unit":"kg CO2-eq.","values":[{"value":"7,50E+00","module":"A1-A3"},{"value":"1,09E-01","module":"A4"},{"value":"4,17E-03","module":"A5"},{"value":"5,67E-02","module":"C1"},{"value":"2,61E-02","module":"C2"},{"value":"0,0E+00","module":"C3"},{"value":"0,0E+00","module":"C4"},{"value":"-9,63E-01","module":"D"}]}],"additional_environmental_impact":[{"parameter":"PM","unit":"disease incidence","values":[{"value":"5,29E-07","module":"A1-A3"},{"value":"3,03E-09","module":"A4"},{"value":"1,17E-09","module":"A5"},{"value":"1,59E-08","module":"C1"},{"value":"2,40E-09","module":"C2"},{"value":"0,0E+00","module":"C3"},{"value":"8,90E-11","module":"C4"},{"value":"-5,34E-08","module":"D"}]},{"parameter":"ETP-fw","unit":"CTUe","values":[{"value":"3,24E+02","module":"A1-A3"},{"value":"1,02E+00","module":"A4"},{"value":"3,20E-02","module":"A5"},{"value":"4,31E-01","module":"C1"},{"value":"3,10E-01","module":"C2"},{"value":"0,0E+00","module":"C3"},{"value":"6,83E-03","module":"C4"},{"value":"-3,58E+01","module":"D"}]},{"parameter":"HTP-c","unit":"CTUh","values":[{"value":"8,28E-08","module":"A1-A3"},{"value":"0,0E+00","module":"A4"},{"value":"1,00E-12","module":"A5"},{"value":"1,70E-11","module":"C1"},{"value":"0,0E+00","module":"C2"},{"value":"0,0E+00","module":"C3"},{"value":"0,0E+00","module":"C4"},{"value":"-3,09E-09","module":"D"}]},{"parameter":"HTP-nc","unit":"CTUh","values":[{"value":"3,65E-07","module":"A1-A3"},{"value":"3,60E-10","module":"A4"},{"value":"2,90E-11","module":"A5"},{"value":"3,96E-10","module":"C1"},{"value":"3,00E-10","module":"C2"},{"value":"0,0E+00","module":"C3"},{"value":"4,00E-12","module":"C4"},{"value":"6,72E-08","module":"D"}]},{"parameter":"SQP","unit":"unitless","values":[{"value":"3,58E+01","module":"A1-A3"},{"value":"7,71E-01","module":"A4"},{"value":"7,54E-03","module":"A5"},{"value":"1,00E-01","module":"C1"},{"value":"4,87E-01","module":"C2"},{"value":"0,0E+00","module":"C3"},{"value":"5,04E-02","module":"C4"},{"value":"-4,05E-01","module":"D"}]},{"parameter":"IRP","unit":"kBq U235-eq.","values":[{"value":"1,96E-01","module":"A1-A3"},{"value":"6,41E-03","module":"A4"},{"value":"2,49E-04","module":"A5"},{"value":"3,38E-03","module":"C1"},{"value":"1,85E-03","module":"C2"},{"value":"0,0E+00","module":"C3"},{"value":"6,00E-05","module":"C4"},{"value":"2,31E-03","module":"D"}]}],"resource_use":[{"parameter":"PERE","unit":"MJ","values":[{"value":"1,52E+01","module":"A1-A3"},{"value":"1,65E-02","module":"A4"},{"value":"3,18E-04","module":"A5"},{"value":"4,27E-03","module":"C1"},{"value":"5,34E-03","module":"C2"},{"value":"0,0E+00","module":"C3"},{"value":"2,13E-04","module":"C4"},{"value":"-4,39E-01","module":"D"}]},{"parameter":"PERM","unit":"MJ","values":[{"value":"6,37E-02","module":"A1-A3"},{"value":"0,0E+00","module":"A4"},{"value":"-6,37E-02","module":"A5"},{"value":"0,0E+00","module":"C1"},{"value":"0,0E+00","module":"C2"},{"value":"0,0E+00","module":"C3"},{"value":"0,0E+00","module":"C4"},{"value":"0,0E+00","module":"D"}]},{"parameter":"PERT","unit":"MJ","values":[{"value":"1,53E+01","module":"A1-A3"},{"value":"1,65E-02","module":"A4"},{"value":"-1,07E-02","module":"A5"},{"value":"4,27E-03","module":"C1"},{"value":"5,34E-03","module":"C2"},{"value":"0,0E+00","module":"C3"},{"value":"2,13E-04","module":"C4"},{"value":"-4,39E-01","module":"D"}]},{"parameter":"PENRE","unit":"MJ","values":[{"value":"8,41E+01","module":"A1-A3"},{"value":"1,49E+00","module":"A4"},{"value":"5,82E-02","module":"A5"},{"value":"7,89E-01","module":"C1"},{"value":"4,24E-01","module":"C2"},{"value":"0,0E+00","module":"C3"},{"value":"1,38E-02","module":"C4"},{"value":"-5,41E+00","module":"D"}]},{"parameter":"PENRM","unit":"MJ","values":[{"value":"0,0E+00","module":"A1-A3"},{"value":"0,0E+00","module":"A4"},{"value":"0,0E+00","module":"A5"},{"value":"0,0E+00","module":"C1"},{"value":"0,0E+00","module":"C2"},{"value":"0,0E+00","module":"C3"},{"value":"0,0E+00","module":"C4"},{"value":"0,0E+00","module":"D"}]},{"parameter":"PENRT","unit":"MJ","values":[{"value":"8,41E+01","module":"A1-A3"},{"value":"1,49E+00","module":"A4"},{"value":"5,82E-02","module":"A5"},{"value":"7,89E-01","module":"C1"},{"value":"4,24E-01","module":"C2"},{"value":"0,0E+00","module":"C3"},{"value":"1,38E-02","module":"C4"},{"value":"-5,41E+00","module":"D"}]},{"parameter":"SM","unit":"kg","values":[{"value":"3,16E-01","module":"A1-A3"},{"value":"0,0E+00","module":"A4"},{"value":"0,0E+00","module":"A5"},{"value":"3,87E-04","module":"C1"},{"value":"0,0E+00","module":"C2"},{"value":"0,0E+00","module":"C3"},{"value":"0,0E+00","module":"C4"},{"value":"0,0E+00","module":"D"}]},{"parameter":"RSF","unit":"MJ","values":[{"value":"7,65E-02","module":"A1-A3"},{"value":"5,28E-04","module":"A4"},{"value":"7,87E-06","module":"A5"},{"value":"1,05E-04","module":"C1"},{"value":"1,87E-04","module":"C2"},{"value":"0,0E+00","module":"C3"},{"value":"4,39E-06","module":"C4"},{"value":"2,32E-02","module":"D"}]},{"parameter":"NRSF","unit":"MJ","values":[{"value":"9,34E-01","module":"A1-A3"},{"value":"-1,89E-03","module":"A4"},{"value":"1,14E-04","module":"A5"},{"value":"1,54E-03","module":"C1"},{"value":"6,26E-04","module":"C2"},{"value":"0,0E+00","module":"C3"},{"value":"1,26E-05","module":"C4"},{"value":"6,76E-01","module":"D"}]},{"parameter":"FW","unit":"m3","values":[{"value":"4,50E-02","module":"A1-A3"},{"value":"1,39E-04","module":"A4"},{"value":"3,13E-06","module":"A5"},{"value":"4,06E-05","module":"C1"},{"value":"4,83E-05","module":"C2"},{"value":"0,0E+00","module":"C3"},{"value":"1,65E-05","module":"C4"},{"value":"-1,35E-03","module":"D"}]}],"end_of_life_waste":[{"parameter":"HWD","unit":"kg","values":[{"value":"8,10E-02","module":"A1-A3"},{"value":"8,27E-05","module":"A4"},{"value":"1,70E-06","module":"A5"},{"value":"2,32E-05","module":"C1"},{"value":"2,32E-05","module":"C2"},{"value":"0,0E+00","module":"C3"},{"value":"0,0E+00","module":"C4"},{"value":"-3,34E-03","module":"D"}]},{"parameter":"NHWD","unit":"kg","values":[{"value":"5,79E+00","module":"A1-A3"},{"value":"4,76E-02","module":"A4"},{"value":"1,27E-03","module":"A5"},{"value":"9,34E-04","module":"C1"},{"value":"3,69E-02","module":"C2"},{"value":"0,0E+00","module":"C3"},{"value":"1,00E-01","module":"C4"},{"value":"-2,63E-01","module":"D"}]},{"parameter":"RWD","unit":"kg","values":[{"value":"1,82E-04","module":"A1-A3"},{"value":"1,02E-05","module":"A4"},{"value":"4,02E-07","module":"A5"},{"value":"5,48E-06","module":"C1"},{"value":"2,90E-06","module":"C2"},{"value":"0,0E+00","module":"C3"},{"value":"0,0E+00","module":"C4"},{"value":"1,77E-06","module":"D"}]}],"end_of_life_flow":[{"parameter":"CRU","unit":"kg","values":[{"value":"0,0E+00","module":"A1-A3"},{"value":"0,0E+00","module":"A4"},{"value":"0,0E+00","module":"A5"},{"value":"0,0E+00","module":"C1"},{"value":"0,0E+00","module":"C2"},{"value":"0,0E+00","module":"C3"},{"value":"0,0E+00","module":"C4"},{"value":"0,0E+00","module":"D"}]},{"parameter":"MFR","unit":"kg","values":[{"value":"3,09E-01","module":"A1-A3"},{"value":"0,0E+00","module":"A4"},{"value":"1,00E-03","module":"A5"},{"value":"3,80E-04","module":"C1"},{"value":"0,0E+00","module":"C2"},{"value":"9,00E-01","module":"C3"},{"value":"0,0E+00","module":"C4"},{"value":"0,0E+00","module":"D"}]},{"parameter":"MER","unit":"kg","values":[{"value":"6,51E-04","module":"A1-A3"},{"value":"0,0E+00","module":"A4"},{"value":"6,99E-05","module":"A5"},{"value":"1,18E-06","module":"C1"},{"value":"0,0E+00","module":"C2"},{"value":"0,0E+00","module":"C3"},{"value":"0,0E+00","module":"C4"},{"value":"0,0E+00","module":"D"}]},{"parameter":"EEE","unit":"MJ","values":[{"value":"4,49E-03","module":"A1-A3"},{"value":"0,0E+00","module":"A4"},{"value":"1,44E-04","module":"A5"},{"value":"4,04E-06","module":"C1"},{"value":"0,0E+00","module":"C2"},{"value":"0,0E+00","module":"C3"},{"value":"0,0E+00","module":"C4"},{"value":"0,0E+00","module":"D"}]},{"parameter":"EET","unit":"MJ","values":[{"value":"6,80E-02","module":"A1-A3"},{"value":"0,0E+00","module":"A4"},{"value":"2,18E-03","module":"A5"},{"value":"6,12E-05","module":"C1"},{"value":"0,0E+00","module":"C2"},{"value":"0,0E+00","module":"C3"},{"value":"0,0E+00","module":"C4"},{"value":"0,0E+00","module":"D"}]}]}