{"product_name":"Furnier, Holzboden mit HDF-Tr\u00e4ger (10 mm)","epd_id":"EPD-DEC-20230148-IBA1-EN","compliance":["DIN EN 15804+A2","ISO 14025"],"producer_name":"Decospan NV","environmental_impact":[{"parameter":"GWP-total","unit":"kg CO2-eq","values":[{"value":"-3,70E+00","module":"A1-A3"},{"value":"0,0E+00","module":"C1"},{"value":"1,32E-01","module":"C2"},{"value":"1,34E-01","module":"C3"},{"value":"1,70E+01","module":"C4"},{"value":"-6,35E-01","module":"D"}]},{"parameter":"GWP-fossil","unit":"kg CO2-eq","values":[{"value":"1,29E+01","module":"A1-A3"},{"value":"0,0E+00","module":"C1"},{"value":"1,32E-01","module":"C2"},{"value":"1,33E-01","module":"C3"},{"value":"1,42E-01","module":"C4"},{"value":"-5,69E-01","module":"D"}]},{"parameter":"GWP-biogenic","unit":"kg CO2-eq","values":[{"value":"-1,68E+01","module":"A1-A3"},{"value":"0,0E+00","module":"C1"},{"value":"6,07E-05","module":"C2"},{"value":"1,04E-03","module":"C3"},{"value":"1,68E+01","module":"C4"},{"value":"-5,88E-02","module":"D"}]},{"parameter":"GWP-luluc","unit":"kg CO2-eq","values":[{"value":"1,90E-01","module":"A1-A3"},{"value":"0,0E+00","module":"C1"},{"value":"4,82E-05","module":"C2"},{"value":"2,39E-04","module":"C3"},{"value":"2,53E-05","module":"C4"},{"value":"-6,55E-03","module":"D"}]},{"parameter":"ODP","unit":"kg CFC11-eq","values":[{"value":"8,55E-07","module":"A1-A3"},{"value":"0,0E+00","module":"C1"},{"value":"2,90E-08","module":"C2"},{"value":"6,03E-09","module":"C3"},{"value":"1,14E-08","module":"C4"},{"value":"-1,67E-07","module":"D"}]},{"parameter":"AP","unit":"mol H^(+)-eq","values":[{"value":"9,03E-02","module":"A1-A3"},{"value":"0,0E+00","module":"C1"},{"value":"7,63E-04","module":"C2"},{"value":"6,75E-04","module":"C3"},{"value":"1,60E-03","module":"C4"},{"value":"-1,85E-02","module":"D"}]},{"parameter":"POCP","unit":"kg NMVOC-eq","values":[{"value":"6,00E-02","module":"A1-A3"},{"value":"0,0E+00","module":"C1"},{"value":"8,46E-04","module":"C2"},{"value":"3,44E-04","module":"C3"},{"value":"1,98E-03","module":"C4"},{"value":"-1,56E-02","module":"D"}]},{"parameter":"ADPE","unit":"kg Sb-eq","values":[{"value":"1,05E-04","module":"A1-A3"},{"value":"0,0E+00","module":"C1"},{"value":"3,33E-06","module":"C2"},{"value":"3,27E-07","module":"C3"},{"value":"1,83E-06","module":"C4"},{"value":"-8,37E-06","module":"D"}]},{"parameter":"ADPF","unit":"MJ","values":[{"value":"1,92E+02","module":"A1-A3"},{"value":"0,0E+00","module":"C1"},{"value":"1,98E+00","module":"C2"},{"value":"1,82E+00","module":"C3"},{"value":"1,24E+00","module":"C4"},{"value":"-6,84E+00","module":"D"}]},{"parameter":"WDP","unit":"m^3 world-eq deprived","values":[{"value":"3,50E+00","module":"A1-A3"},{"value":"0,0E+00","module":"C1"},{"value":"7,10E-03","module":"C2"},{"value":"2,22E-02","module":"C3"},{"value":"-1,10E-01","module":"C4"},{"value":"-6,10E-02","module":"D"}]},{"parameter":"EP-freshwater","unit":"kg P-eq","values":[{"value":"1,90E-03","module":"A1-A3"},{"value":"0,0E+00","module":"C1"},{"value":"1,33E-06","module":"C2"},{"value":"8,10E-06","module":"C3"},{"value":"1,85E-06","module":"C4"},{"value":"-5,84E-05","module":"D"}]},{"parameter":"EP-marine","unit":"kg N-eq","values":[{"value":"1,59E-02","module":"A1-A3"},{"value":"0,0E+00","module":"C1"},{"value":"2,69E-04","module":"C2"},{"value":"1,12E-04","module":"C3"},{"value":"7,54E-04","module":"C4"},{"value":"-5,42E-03","module":"D"}]},{"parameter":"EP-terrestrial","unit":"mol N-eq","values":[{"value":"1,79E-01","module":"A1-A3"},{"value":"0,0E+00","module":"C1"},{"value":"2,96E-03","module":"C2"},{"value":"1,28E-03","module":"C3"},{"value":"8,03E-03","module":"C4"},{"value":"-8,92E-02","module":"D"}]}],"additional_environmental_impact":[{"parameter":"PM","unit":"Disease incidence","values":[{"value":"9,57E-07","module":"A1-A3"},{"value":"0,0E+00","module":"C1"},{"value":"1,18E-08","module":"C2"},{"value":"4,73E-09","module":"C3"},{"value":"1,66E-08","module":"C4"},{"value":"-2,51E-07","module":"D"}]},{"parameter":"ETP-fw","unit":"CTUe","values":[{"value":"3,58E+02","module":"A1-A3"},{"value":"0,0E+00","module":"C1"},{"value":"1,77E+00","module":"C2"},{"value":"2,37E+00","module":"C3"},{"value":"2,23E+00","module":"C4"},{"value":"-1,80E+02","module":"D"}]},{"parameter":"HTP-c","unit":"CTUh","values":[{"value":"2,28E-08","module":"A1-A3"},{"value":"0,0E+00","module":"C1"},{"value":"5,74E-11","module":"C2"},{"value":"4,83E-11","module":"C3"},{"value":"3,95E-10","module":"C4"},{"value":"-2,06E-09","module":"D"}]},{"parameter":"HTP-nc","unit":"CTUh","values":[{"value":"1,91E-07","module":"A1-A3"},{"value":"0,0E+00","module":"C1"},{"value":"1,93E-09","module":"C2"},{"value":"1,35E-09","module":"C3"},{"value":"2,10E-08","module":"C4"},{"value":"-7,51E-08","module":"D"}]},{"parameter":"SQP","unit":"SQP","values":[{"value":"1,48E+03","module":"A1-A3"},{"value":"0,0E+00","module":"C1"},{"value":"1,72E+00","module":"C2"},{"value":"3,27E-01","module":"C3"},{"value":"3,89E-01","module":"C4"},{"value":"-7,07E+02","module":"D"}]}],"resource_use":[{"parameter":"PERE","unit":"MJ","values":[{"value":"2,86E+02","module":"A1-A3"},{"value":"0,0E+00","module":"C1"},{"value":"2,48E-02","module":"C2"},{"value":"2,23E-01","module":"C3"},{"value":"2,83E-02","module":"C4"},{"value":"-1,48E+02","module":"D"}]},{"parameter":"PERM","unit":"MJ","values":[{"value":"0,0E+00","module":"A1-A3"},{"value":"0,0E+00","module":"C1"},{"value":"0,0E+00","module":"C2"},{"value":"0,0E+00","module":"C3"},{"value":"0,0E+00","module":"C4"},{"value":"0,0E+00","module":"D"}]},{"parameter":"PERT","unit":"MJ","values":[{"value":"2,86E+02","module":"A1-A3"},{"value":"0,0E+00","module":"C1"},{"value":"2,48E-02","module":"C2"},{"value":"2,23E-01","module":"C3"},{"value":"2,83E-02","module":"C4"},{"value":"-1,48E+02","module":"D"}]},{"parameter":"PENRE","unit":"MJ","values":[{"value":"2,03E+02","module":"A1-A3"},{"value":"0,0E+00","module":"C1"},{"value":"2,11E+00","module":"C2"},{"value":"1,92E+00","module":"C3"},{"value":"1,35E+00","module":"C4"},{"value":"-7,27E+00","module":"D"}]},{"parameter":"PENRM","unit":"MJ","values":[{"value":"0,0E+00","module":"A1-A3"},{"value":"0,0E+00","module":"C1"},{"value":"0,0E+00","module":"C2"},{"value":"0,0E+00","module":"C3"},{"value":"0,0E+00","module":"C4"},{"value":"0,0E+00","module":"D"}]},{"parameter":"PENRT","unit":"MJ","values":[{"value":"2,03E+02","module":"A1-A3"},{"value":"0,0E+00","module":"C1"},{"value":"2,11E+00","module":"C2"},{"value":"1,92E+00","module":"C3"},{"value":"1,35E+00","module":"C4"},{"value":"-7,27E+00","module":"D"}]},{"parameter":"SM","unit":"kg","values":[{"value":"0,0E+00","module":"A1-A3"},{"value":"0,0E+00","module":"C1"},{"value":"0,0E+00","module":"C2"},{"value":"0,0E+00","module":"C3"},{"value":"0,0E+00","module":"C4"},{"value":"0,0E+00","module":"D"}]},{"parameter":"RSF","unit":"MJ","values":[{"value":"0,0E+00","module":"A1-A3"},{"value":"0,0E+00","module":"C1"},{"value":"0,0E+00","module":"C2"},{"value":"0,0E+00","module":"C3"},{"value":"0,0E+00","module":"C4"},{"value":"0,0E+00","module":"D"}]},{"parameter":"NRSF","unit":"MJ","values":[{"value":"0,0E+00","module":"A1-A3"},{"value":"0,0E+00","module":"C1"},{"value":"0,0E+00","module":"C2"},{"value":"0,0E+00","module":"C3"},{"value":"0,0E+00","module":"C4"},{"value":"0,0E+00","module":"D"}]},{"parameter":"FW","unit":"m^3","values":[{"value":"1,20E-01","module":"A1-A3"},{"value":"0,0E+00","module":"C1"},{"value":"2,42E-04","module":"C2"},{"value":"1,08E-03","module":"C3"},{"value":"-2,07E-03","module":"C4"},{"value":"-1,82E-03","module":"D"}]}],"end_of_life_waste":[{"parameter":"HWD","unit":"kg","values":[{"value":"2,30E-02","module":"A1-A3"},{"value":"0,0E+00","module":"C1"},{"value":"5,03E-06","module":"C2"},{"value":"7,44E-07","module":"C3"},{"value":"2,88E-06","module":"C4"},{"value":"-2,43E-05","module":"D"}]},{"parameter":"NHWD","unit":"kg","values":[{"value":"2,23E+00","module":"A1-A3"},{"value":"0,0E+00","module":"C1"},{"value":"1,26E-01","module":"C2"},{"value":"1,22E-02","module":"C3"},{"value":"1,13E-01","module":"C4"},{"value":"-2,66E-01","module":"D"}]},{"parameter":"RWD","unit":"kg","values":[{"value":"8,31E-04","module":"A1-A3"},{"value":"0,0E+00","module":"C1"},{"value":"1,30E-05","module":"C2"},{"value":"7,01E-06","module":"C3"},{"value":"2,76E-06","module":"C4"},{"value":"-4,40E-05","module":"D"}]}],"end_of_life_flow":[{"parameter":"CRU","unit":"kg","values":[{"value":"0,0E+00","module":"A1-A3"},{"value":"0,0E+00","module":"C1"},{"value":"0,0E+00","module":"C2"},{"value":"0,0E+00","module":"C3"},{"value":"0,0E+00","module":"C4"},{"value":"0,0E+00","module":"D"}]},{"parameter":"MFR","unit":"kg","values":[{"value":"0,0E+00","module":"A1-A3"},{"value":"0,0E+00","module":"C1"},{"value":"0,0E+00","module":"C2"},{"value":"0,0E+00","module":"C3"},{"value":"0,0E+00","module":"C4"},{"value":"0,0E+00","module":"D"}]},{"parameter":"MER","unit":"kg","values":[{"value":"0,0E+00","module":"A1-A3"},{"value":"0,0E+00","module":"C1"},{"value":"0,0E+00","module":"C2"},{"value":"0,0E+00","module":"C3"},{"value":"0,0E+00","module":"C4"},{"value":"0,0E+00","module":"D"}]},{"parameter":"EEE","unit":"MJ","values":[{"value":"0,0E+00","module":"A1-A3"},{"value":"0,0E+00","module":"C1"},{"value":"0,0E+00","module":"C2"},{"value":"0,0E+00","module":"C3"},{"value":"2,45E+01","module":"C4"},{"value":"0,0E+00","module":"D"}]},{"parameter":"EET","unit":"MJ","values":[{"value":"0,0E+00","module":"A1-A3"},{"value":"0,0E+00","module":"C1"},{"value":"0,0E+00","module":"C2"},{"value":"0,0E+00","module":"C3"},{"value":"4,23E+01","module":"C4"},{"value":"0,0E+00","module":"D"}]}]}