{"product_name":"FXQJ Pure 4x16/16","epd_id":"NEPD-7109-6510","compliance":["EN 15804+A2","ISO 14025","ISO 21930"],"producer_name":"Prysmian Group Sverige AB","environmental_impact":[{"parameter":"GWP-total","unit":"kg CO2-eq.","values":[{"value":"3,73E+00","module":"A1"},{"value":"3,94E-01","module":"A2"},{"value":"4,07E-01","module":"A3"},{"value":"3,30E-01","module":"A4"},{"value":"1,09E-01","module":"A5"},{"value":"0,0E+00","module":"B1"},{"value":"0,0E+00","module":"B2"},{"value":"0,0E+00","module":"B3"},{"value":"0,0E+00","module":"B4"},{"value":"0,0E+00","module":"B5"},{"value":"8,66E-02","module":"B6"},{"value":"0,0E+00","module":"B7"},{"value":"0,0E+00","module":"C1"},{"value":"5,50E-02","module":"C2"},{"value":"4,90E-01","module":"C3"},{"value":"2,68E-02","module":"C4"},{"value":"-2,21E-01","module":"D"}]},{"parameter":"GWP-fossil","unit":"kg CO2-eq.","values":[{"value":"3,67E+00","module":"A1"},{"value":"3,94E-01","module":"A2"},{"value":"3,89E-01","module":"A3"},{"value":"3,30E-01","module":"A4"},{"value":"1,07E-01","module":"A5"},{"value":"0,0E+00","module":"B1"},{"value":"0,0E+00","module":"B2"},{"value":"0,0E+00","module":"B3"},{"value":"0,0E+00","module":"B4"},{"value":"0,0E+00","module":"B5"},{"value":"7,98E-02","module":"B6"},{"value":"0,0E+00","module":"B7"},{"value":"0,0E+00","module":"C1"},{"value":"5,50E-02","module":"C2"},{"value":"4,90E-01","module":"C3"},{"value":"2,68E-02","module":"C4"},{"value":"-2,19E-01","module":"D"}]},{"parameter":"GWP-biogenic","unit":"kg CO2-eq.","values":[{"value":"5,69E-02","module":"A1"},{"value":"1,48E-04","module":"A2"},{"value":"1,43E-02","module":"A3"},{"value":"1,35E-04","module":"A4"},{"value":"1,43E-03","module":"A5"},{"value":"0,0E+00","module":"B1"},{"value":"0,0E+00","module":"B2"},{"value":"0,0E+00","module":"B3"},{"value":"0,0E+00","module":"B4"},{"value":"0,0E+00","module":"B5"},{"value":"1,62E-03","module":"B6"},{"value":"0,0E+00","module":"B7"},{"value":"0,0E+00","module":"C1"},{"value":"2,24E-05","module":"C2"},{"value":"9,40E-06","module":"C3"},{"value":"2,06E-06","module":"C4"},{"value":"-9,44E-04","module":"D"}]},{"parameter":"GWP-luluc","unit":"kg CO2-eq.","values":[{"value":"3,93E-03","module":"A1"},{"value":"1,62E-04","module":"A2"},{"value":"3,60E-03","module":"A3"},{"value":"1,15E-04","module":"A4"},{"value":"1,57E-04","module":"A5"},{"value":"0,0E+00","module":"B1"},{"value":"0,0E+00","module":"B2"},{"value":"0,0E+00","module":"B3"},{"value":"0,0E+00","module":"B4"},{"value":"0,0E+00","module":"B5"},{"value":"5,18E-03","module":"B6"},{"value":"0,0E+00","module":"B7"},{"value":"0,0E+00","module":"C1"},{"value":"1,92E-05","module":"C2"},{"value":"1,72E-06","module":"C3"},{"value":"2,02E-06","module":"C4"},{"value":"-1,16E-03","module":"D"}]},{"parameter":"ODP","unit":"kg CFC 11-eq.","values":[{"value":"2,65E-07","module":"A1"},{"value":"8,75E-08","module":"A2"},{"value":"4,64E-08","module":"A3"},{"value":"7,52E-08","module":"A4"},{"value":"9,78E-09","module":"A5"},{"value":"0,0E+00","module":"B1"},{"value":"0,0E+00","module":"B2"},{"value":"0,0E+00","module":"B3"},{"value":"0,0E+00","module":"B4"},{"value":"0,0E+00","module":"B5"},{"value":"3,91E-08","module":"B6"},{"value":"0,0E+00","module":"B7"},{"value":"0,0E+00","module":"C1"},{"value":"1,25E-08","module":"C2"},{"value":"9,36E-10","module":"C3"},{"value":"1,75E-09","module":"C4"},{"value":"-2,03E-03","module":"D"}]},{"parameter":"AP","unit":"mol H+-eq.","values":[{"value":"1,71E-01","module":"A1"},{"value":"4,22E-03","module":"A2"},{"value":"1,49E-03","module":"A3"},{"value":"1,35E-03","module":"A4"},{"value":"3,57E-03","module":"A5"},{"value":"0,0E+00","module":"B1"},{"value":"0,0E+00","module":"B2"},{"value":"0,0E+00","module":"B3"},{"value":"0,0E+00","module":"B4"},{"value":"0,0E+00","module":"B5"},{"value":"5,20E-04","module":"B6"},{"value":"0,0E+00","module":"B7"},{"value":"0,0E+00","module":"C1"},{"value":"2,25E-04","module":"C2"},{"value":"9,88E-05","module":"C3"},{"value":"4,68E-05","module":"C4"},{"value":"-3,23E-02","module":"D"}]},{"parameter":"POCP","unit":"kg NMVOC-eq.","values":[{"value":"3,94E-02","module":"A1"},{"value":"3,43E-03","module":"A2"},{"value":"7,82E-04","module":"A3"},{"value":"1,35E-03","module":"A4"},{"value":"9,08E-04","module":"A5"},{"value":"0,0E+00","module":"B1"},{"value":"0,0E+00","module":"B2"},{"value":"0,0E+00","module":"B3"},{"value":"0,0E+00","module":"B4"},{"value":"0,0E+00","module":"B5"},{"value":"2,65E-04","module":"B6"},{"value":"0,0E+00","module":"B7"},{"value":"0,0E+00","module":"C1"},{"value":"2,26E-04","module":"C2"},{"value":"1,17E-04","module":"C3"},{"value":"5,81E-05","module":"C4"},{"value":"-5,76E-03","module":"D"}]},{"parameter":"ADPE","unit":"kg Sb-eq.","values":[{"value":"1,29E-03","module":"A1"},{"value":"8,89E-06","module":"A2"},{"value":"2,75E-06","module":"A3"},{"value":"8,94E-06","module":"A4"},{"value":"2,62E-05","module":"A5"},{"value":"0,0E+00","module":"B1"},{"value":"0,0E+00","module":"B2"},{"value":"0,0E+00","module":"B3"},{"value":"0,0E+00","module":"B4"},{"value":"0,0E+00","module":"B5"},{"value":"3,19E-06","module":"B6"},{"value":"0,0E+00","module":"B7"},{"value":"0,0E+00","module":"C1"},{"value":"1,49E-06","module":"C2"},{"value":"4,68E-08","module":"C3"},{"value":"4,60E-08","module":"C4"},{"value":"-1,80E-04","module":"D"}]},{"parameter":"ADPF","unit":"MJ","values":[{"value":"5,41E+01","module":"A1"},{"value":"5,74E+00","module":"A2"},{"value":"1,00E+01","module":"A3"},{"value":"4,97E+00","module":"A4"},{"value":"1,52E+00","module":"A5"},{"value":"0,0E+00","module":"B1"},{"value":"0,0E+00","module":"B2"},{"value":"0,0E+00","module":"B3"},{"value":"0,0E+00","module":"B4"},{"value":"0,0E+00","module":"B5"},{"value":"9,35E+00","module":"B6"},{"value":"0,0E+00","module":"B7"},{"value":"0,0E+00","module":"C1"},{"value":"8,29E-01","module":"C2"},{"value":"6,08E-02","module":"C3"},{"value":"1,39E-01","module":"C4"},{"value":"-2,10E+00","module":"D"}]},{"parameter":"WDP","unit":"m3 world-eq.","values":[{"value":"2,11E+02","module":"A1"},{"value":"4,62E+00","module":"A2"},{"value":"5,52E+02","module":"A3"},{"value":"4,75E+00","module":"A4"},{"value":"1,55E+01","module":"A5"},{"value":"0,0E+00","module":"B1"},{"value":"0,0E+00","module":"B2"},{"value":"0,0E+00","module":"B3"},{"value":"0,0E+00","module":"B4"},{"value":"0,0E+00","module":"B5"},{"value":"9,49E+02","module":"B6"},{"value":"0,0E+00","module":"B7"},{"value":"0,0E+00","module":"C1"},{"value":"7,91E-01","module":"C2"},{"value":"4,09E-01","module":"C3"},{"value":"2,79E+00","module":"C4"},{"value":"5,48E+00","module":"D"}]},{"parameter":"EP-freshwater","unit":"kg P-eq.","values":[{"value":"1,41E-03","module":"A1"},{"value":"2,74E-06","module":"A2"},{"value":"1,47E-05","module":"A3"},{"value":"2,59E-06","module":"A4"},{"value":"2,87E-05","module":"A5"},{"value":"0,0E+00","module":"B1"},{"value":"0,0E+00","module":"B2"},{"value":"0,0E+00","module":"B3"},{"value":"0,0E+00","module":"B4"},{"value":"0,0E+00","module":"B5"},{"value":"5,40E-06","module":"B6"},{"value":"0,0E+00","module":"B7"},{"value":"0,0E+00","module":"C1"},{"value":"4,32E-07","module":"C2"},{"value":"8,38E-08","module":"C3"},{"value":"9,42E-08","module":"C4"},{"value":"-2,18E-04","module":"D"}]},{"parameter":"EP-marine","unit":"kg N-eq.","values":[{"value":"1,04E-02","module":"A1"},{"value":"1,13E-03","module":"A2"},{"value":"2,66E-04","module":"A3"},{"value":"4,00E-04","module":"A4"},{"value":"2,46E-04","module":"A5"},{"value":"0,0E+00","module":"B1"},{"value":"0,0E+00","module":"B2"},{"value":"0,0E+00","module":"B3"},{"value":"0,0E+00","module":"B4"},{"value":"0,0E+00","module":"B5"},{"value":"8,85E-05","module":"B6"},{"value":"0,0E+00","module":"B7"},{"value":"0,0E+00","module":"C1"},{"value":"6,67E-05","module":"C2"},{"value":"4,73E-05","module":"C3"},{"value":"4,04E-05","module":"C4"},{"value":"-1,39E-03","module":"D"}]},{"parameter":"EP-terrestrial","unit":"mol N-eq.","values":[{"value":"1,52E-01","module":"A1"},{"value":"1,26E-02","module":"A2"},{"value":"3,06E-03","module":"A3"},{"value":"4,42E-03","module":"A4"},{"value":"3,47E-03","module":"A5"},{"value":"0,0E+00","module":"B1"},{"value":"0,0E+00","module":"B2"},{"value":"0,0E+00","module":"B3"},{"value":"0,0E+00","module":"B4"},{"value":"0,0E+00","module":"B5"},{"value":"1,17E-03","module":"B6"},{"value":"0,0E+00","module":"B7"},{"value":"0,0E+00","module":"C1"},{"value":"7,37E-04","module":"C2"},{"value":"4,88E-04","module":"C3"},{"value":"1,88E-04","module":"C4"},{"value":"-2,12E-02","module":"D"}]},{"parameter":"GWP-IOBC","unit":"kg CO2-eq.","values":[{"value":"3,72E+00","module":"A1"},{"value":"3,94E-01","module":"A2"},{"value":"5,09E-01","module":"A3"},{"value":"3,30E-01","module":"A4"},{"value":"1,10E-01","module":"A5"},{"value":"0,0E+00","module":"B1"},{"value":"0,0E+00","module":"B2"},{"value":"0,0E+00","module":"B3"},{"value":"0,0E+00","module":"B4"},{"value":"0,0E+00","module":"B5"},{"value":"8,65E-02","module":"B6"},{"value":"0,0E+00","module":"B7"},{"value":"0,0E+00","module":"C1"},{"value":"5,50E-02","module":"C2"},{"value":"4,90E-01","module":"C3"},{"value":"2,81E-02","module":"C4"},{"value":"-1,19E-01","module":"D"}]}],"additional_environmental_impact":[{"parameter":"PM","unit":"disease incidence","values":[{"value":"4,53E-07","module":"A1"},{"value":"2,45E-08","module":"A2"},{"value":"6,98E-09","module":"A3"},{"value":"2,37E-08","module":"A4"},{"value":"1,03E-08","module":"A5"},{"value":"0,0E+00","module":"B1"},{"value":"0,0E+00","module":"B2"},{"value":"0,0E+00","module":"B3"},{"value":"0,0E+00","module":"B4"},{"value":"0,0E+00","module":"B5"},{"value":"3,74E-09","module":"B6"},{"value":"0,0E+00","module":"B7"},{"value":"0,0E+00","module":"C1"},{"value":"3,96E-09","module":"C2"},{"value":"4,27E-10","module":"C3"},{"value":"8,53E-10","module":"C4"},{"value":"-7,79E-08","module":"D"}]},{"parameter":"ETP-fw","unit":"CTUe","values":[{"value":"1,90E+03","module":"A1"},{"value":"4,04E+00","module":"A2"},{"value":"7,35E+00","module":"A3"},{"value":"3,66E+00","module":"A4"},{"value":"4,18E+01","module":"A5"},{"value":"0,0E+00","module":"B1"},{"value":"0,0E+00","module":"B2"},{"value":"0,0E+00","module":"B3"},{"value":"0,0E+00","module":"B4"},{"value":"0,0E+00","module":"B5"},{"value":"4,94E+00","module":"B6"},{"value":"0,0E+00","module":"B7"},{"value":"0,0E+00","module":"C1"},{"value":"6,11E-01","module":"C2"},{"value":"8,60E-01","module":"C3"},{"value":"1,73E+02","module":"C4"},{"value":"-2,97E+02","module":"D"}]},{"parameter":"HTP-c","unit":"CTUh","values":[{"value":"3,61E-08","module":"A1"},{"value":"0,0E+00","module":"A2"},{"value":"1,96E-10","module":"A3"},{"value":"0,0E+00","module":"A4"},{"value":"7,27E-10","module":"A5"},{"value":"0,0E+00","module":"B1"},{"value":"0,0E+00","module":"B2"},{"value":"0,0E+00","module":"B3"},{"value":"0,0E+00","module":"B4"},{"value":"0,0E+00","module":"B5"},{"value":"1,42E-10","module":"B6"},{"value":"0,0E+00","module":"B7"},{"value":"0,0E+00","module":"C1"},{"value":"0,0E+00","module":"C2"},{"value":"2,50E-11","module":"C3"},{"value":"9,00E-12","module":"C4"},{"value":"-4,20E-09","module":"D"}]},{"parameter":"HTP-nc","unit":"CTUh","values":[{"value":"2,75E-06","module":"A1"},{"value":"4,48E-09","module":"A2"},{"value":"5,14E-09","module":"A3"},{"value":"3,96E-09","module":"A4"},{"value":"5,52E-08","module":"A5"},{"value":"0,0E+00","module":"B1"},{"value":"0,0E+00","module":"B2"},{"value":"0,0E+00","module":"B3"},{"value":"0,0E+00","module":"B4"},{"value":"0,0E+00","module":"B5"},{"value":"3,42E-09","module":"B6"},{"value":"0,0E+00","module":"B7"},{"value":"0,0E+00","module":"C1"},{"value":"6,60E-10","module":"C2"},{"value":"1,13E-09","module":"C3"},{"value":"1,76E-10","module":"C4"},{"value":"-3,58E-07","module":"D"}]},{"parameter":"SQP","unit":"unitless","values":[{"value":"3,67E+01","module":"A1"},{"value":"3,33E+00","module":"A2"},{"value":"6,12E+00","module":"A3"},{"value":"3,43E+00","module":"A4"},{"value":"1,01E+00","module":"A5"},{"value":"0,0E+00","module":"B1"},{"value":"0,0E+00","module":"B2"},{"value":"0,0E+00","module":"B3"},{"value":"0,0E+00","module":"B4"},{"value":"0,0E+00","module":"B5"},{"value":"4,14E+00","module":"B6"},{"value":"0,0E+00","module":"B7"},{"value":"0,0E+00","module":"C1"},{"value":"5,72E-01","module":"C2"},{"value":"1,07E-02","module":"C3"},{"value":"3,35E-01","module":"C4"},{"value":"-6,40E+00","module":"D"}]},{"parameter":"IRP","unit":"kBq U235-eq.","values":[{"value":"2,06E-01","module":"A1"},{"value":"2,50E-02","module":"A2"},{"value":"2,45E-01","module":"A3"},{"value":"2,17E-02","module":"A4"},{"value":"1,00E-02","module":"A5"},{"value":"0,0E+00","module":"B1"},{"value":"0,0E+00","module":"B2"},{"value":"0,0E+00","module":"B3"},{"value":"0,0E+00","module":"B4"},{"value":"0,0E+00","module":"B5"},{"value":"3,21E-01","module":"B6"},{"value":"0,0E+00","module":"B7"},{"value":"0,0E+00","module":"C1"},{"value":"3,62E-03","module":"C2"},{"value":"1,48E-04","module":"C3"},{"value":"8,45E-04","module":"C4"},{"value":"-4,66E-03","module":"D"}]}],"resource_use":[{"parameter":"PERE","unit":"MJ","values":[{"value":"1,03E+01","module":"A1"},{"value":"7,23E-02","module":"A2"},{"value":"3,09E+00","module":"A3"},{"value":"7,02E-02","module":"A4"},{"value":"2,71E-01","module":"A5"},{"value":"0,0E+00","module":"B1"},{"value":"0,0E+00","module":"B2"},{"value":"0,0E+00","module":"B3"},{"value":"0,0E+00","module":"B4"},{"value":"0,0E+00","module":"B5"},{"value":"4,50E+00","module":"B6"},{"value":"0,0E+00","module":"B7"},{"value":"0,0E+00","module":"C1"},{"value":"1,17E-02","module":"C2"},{"value":"3,23E-03","module":"C3"},{"value":"1,51E-02","module":"C4"},{"value":"-3,14E+00","module":"D"}]},{"parameter":"PERM","unit":"MJ","values":[{"value":"0,0E+00","module":"A1"},{"value":"0,0E+00","module":"A2"},{"value":"0,0E+00","module":"A3"},{"value":"0,0E+00","module":"A4"},{"value":"0,0E+00","module":"A5"},{"value":"0,0E+00","module":"B1"},{"value":"0,0E+00","module":"B2"},{"value":"0,0E+00","module":"B3"},{"value":"0,0E+00","module":"B4"},{"value":"0,0E+00","module":"B5"},{"value":"0,0E+00","module":"B6"},{"value":"0,0E+00","module":"B7"},{"value":"0,0E+00","module":"C1"},{"value":"0,0E+00","module":"C2"},{"value":"0,0E+00","module":"C3"},{"value":"0,0E+00","module":"C4"},{"value":"0,0E+00","module":"D"}]},{"parameter":"PERT","unit":"MJ","values":[{"value":"1,03E+01","module":"A1"},{"value":"7,23E-02","module":"A2"},{"value":"3,09E+00","module":"A3"},{"value":"7,02E-02","module":"A4"},{"value":"2,71E-01","module":"A5"},{"value":"0,0E+00","module":"B1"},{"value":"0,0E+00","module":"B2"},{"value":"0,0E+00","module":"B3"},{"value":"0,0E+00","module":"B4"},{"value":"0,0E+00","module":"B5"},{"value":"4,50E+00","module":"B6"},{"value":"0,0E+00","module":"B7"},{"value":"0,0E+00","module":"C1"},{"value":"1,17E-02","module":"C2"},{"value":"3,23E-03","module":"C3"},{"value":"1,51E-02","module":"C4"},{"value":"-3,14E+00","module":"D"}]},{"parameter":"PENRE","unit":"MJ","values":[{"value":"4,67E+01","module":"A1"},{"value":"5,75E+00","module":"A2"},{"value":"1,04E+01","module":"A3"},{"value":"4,97E+00","module":"A4"},{"value":"1,38E+00","module":"A5"},{"value":"0,0E+00","module":"B1"},{"value":"0,0E+00","module":"B2"},{"value":"0,0E+00","module":"B3"},{"value":"0,0E+00","module":"B4"},{"value":"0,0E+00","module":"B5"},{"value":"9,37E+00","module":"B6"},{"value":"0,0E+00","module":"B7"},{"value":"0,0E+00","module":"C1"},{"value":"8,29E-01","module":"C2"},{"value":"6,08E-02","module":"C3"},{"value":"1,39E-01","module":"C4"},{"value":"-2,10E+00","module":"D"}]},{"parameter":"PENRM","unit":"MJ","values":[{"value":"7,67E+00","module":"A1"},{"value":"0,0E+00","module":"A2"},{"value":"0,0E+00","module":"A3"},{"value":"0,0E+00","module":"A4"},{"value":"6,83E-03","module":"A5"},{"value":"0,0E+00","module":"B1"},{"value":"0,0E+00","module":"B2"},{"value":"0,0E+00","module":"B3"},{"value":"0,0E+00","module":"B4"},{"value":"0,0E+00","module":"B5"},{"value":"0,0E+00","module":"B6"},{"value":"0,0E+00","module":"B7"},{"value":"0,0E+00","module":"C1"},{"value":"0,0E+00","module":"C2"},{"value":"-7,32E+00","module":"C3"},{"value":"0,0E+00","module":"C4"},{"value":"0,0E+00","module":"D"}]},{"parameter":"PENRT","unit":"MJ","values":[{"value":"5,44E+01","module":"A1"},{"value":"5,75E+00","module":"A2"},{"value":"1,04E+01","module":"A3"},{"value":"4,97E+00","module":"A4"},{"value":"1,38E+00","module":"A5"},{"value":"0,0E+00","module":"B1"},{"value":"0,0E+00","module":"B2"},{"value":"0,0E+00","module":"B3"},{"value":"0,0E+00","module":"B4"},{"value":"0,0E+00","module":"B5"},{"value":"9,37E+00","module":"B6"},{"value":"0,0E+00","module":"B7"},{"value":"0,0E+00","module":"C1"},{"value":"8,29E-01","module":"C2"},{"value":"-7,26E+00","module":"C3"},{"value":"1,39E-01","module":"C4"},{"value":"-2,10E+00","module":"D"}]},{"parameter":"SM","unit":"kg","values":[{"value":"1,38E-01","module":"A1"},{"value":"0,0E+00","module":"A2"},{"value":"0,0E+00","module":"A3"},{"value":"0,0E+00","module":"A4"},{"value":"2,76E-03","module":"A5"},{"value":"0,0E+00","module":"B1"},{"value":"0,0E+00","module":"B2"},{"value":"0,0E+00","module":"B3"},{"value":"0,0E+00","module":"B4"},{"value":"0,0E+00","module":"B5"},{"value":"0,0E+00","module":"B6"},{"value":"0,0E+00","module":"B7"},{"value":"0,0E+00","module":"C1"},{"value":"0,0E+00","module":"C2"},{"value":"0,0E+00","module":"C3"},{"value":"0,0E+00","module":"C4"},{"value":"5,58E-02","module":"D"}]},{"parameter":"RSF","unit":"MJ","values":[{"value":"2,26E-01","module":"A1"},{"value":"2,51E-03","module":"A2"},{"value":"3,62E-02","module":"A3"},{"value":"2,51E-03","module":"A4"},{"value":"5,36E-03","module":"A5"},{"value":"0,0E+00","module":"B1"},{"value":"0,0E+00","module":"B2"},{"value":"0,0E+00","module":"B3"},{"value":"0,0E+00","module":"B4"},{"value":"0,0E+00","module":"B5"},{"value":"1,74E-02","module":"B6"},{"value":"0,0E+00","module":"B7"},{"value":"0,0E+00","module":"C1"},{"value":"4,19E-04","module":"C2"},{"value":"7,04E-05","module":"C3"},{"value":"3,13E-04","module":"C4"},{"value":"4,87E-03","module":"D"}]},{"parameter":"NRSF","unit":"MJ","values":[{"value":"9,53E-03","module":"A1"},{"value":"8,33E-03","module":"A2"},{"value":"1,16E-01","module":"A3"},{"value":"8,97E-03","module":"A4"},{"value":"2,89E-03","module":"A5"},{"value":"0,0E+00","module":"B1"},{"value":"0,0E+00","module":"B2"},{"value":"0,0E+00","module":"B3"},{"value":"0,0E+00","module":"B4"},{"value":"0,0E+00","module":"B5"},{"value":"5,50E-02","module":"B6"},{"value":"0,0E+00","module":"B7"},{"value":"0,0E+00","module":"C1"},{"value":"1,49E-03","module":"C2"},{"value":"0,0E+00","module":"C3"},{"value":"2,02E-04","module":"C4"},{"value":"-1,34E-01","module":"D"}]},{"parameter":"FW","unit":"m3","values":[{"value":"1,44E-01","module":"A1"},{"value":"5,41E-04","module":"A2"},{"value":"1,16E-02","module":"A3"},{"value":"5,24E-04","module":"A4"},{"value":"3,15E-03","module":"A5"},{"value":"0,0E+00","module":"B1"},{"value":"0,0E+00","module":"B2"},{"value":"0,0E+00","module":"B3"},{"value":"0,0E+00","module":"B4"},{"value":"0,0E+00","module":"B5"},{"value":"1,02E-02","module":"B6"},{"value":"0,0E+00","module":"B7"},{"value":"0,0E+00","module":"C1"},{"value":"8,73E-05","module":"C2"},{"value":"4,80E-04","module":"C3"},{"value":"1,79E-04","module":"C4"},{"value":"-7,63E-03","module":"D"}]}],"end_of_life_waste":[{"parameter":"HWD","unit":"kg","values":[{"value":"2,82E-02","module":"A1"},{"value":"2,81E-04","module":"A2"},{"value":"2,63E-02","module":"A3"},{"value":"2,54E-04","module":"A4"},{"value":"1,33E-03","module":"A5"},{"value":"0,0E+00","module":"B1"},{"value":"0,0E+00","module":"B2"},{"value":"0,0E+00","module":"B3"},{"value":"0,0E+00","module":"B4"},{"value":"0,0E+00","module":"B5"},{"value":"4,89E-04","module":"B6"},{"value":"0,0E+00","module":"B7"},{"value":"0,0E+00","module":"C1"},{"value":"4,23E-05","module":"C2"},{"value":"0,0E+00","module":"C3"},{"value":"1,16E-02","module":"C4"},{"value":"-2,18E-03","module":"D"}]},{"parameter":"NHWD","unit":"kg","values":[{"value":"1,31E+00","module":"A1"},{"value":"2,23E-01","module":"A2"},{"value":"5,23E-02","module":"A3"},{"value":"2,38E-01","module":"A4"},{"value":"4,70E-02","module":"A5"},{"value":"0,0E+00","module":"B1"},{"value":"0,0E+00","module":"B2"},{"value":"0,0E+00","module":"B3"},{"value":"0,0E+00","module":"B4"},{"value":"0,0E+00","module":"B5"},{"value":"3,09E-02","module":"B6"},{"value":"0,0E+00","module":"B7"},{"value":"0,0E+00","module":"C1"},{"value":"3,96E-02","module":"C2"},{"value":"0,0E+00","module":"C3"},{"value":"4,83E-01","module":"C4"},{"value":"-1,01E-01","module":"D"}]},{"parameter":"RWD","unit":"kg","values":[{"value":"1,85E-04","module":"A1"},{"value":"3,93E-05","module":"A2"},{"value":"1,12E-04","module":"A3"},{"value":"3,39E-05","module":"A4"},{"value":"7,54E-06","module":"A5"},{"value":"0,0E+00","module":"B1"},{"value":"0,0E+00","module":"B2"},{"value":"0,0E+00","module":"B3"},{"value":"0,0E+00","module":"B4"},{"value":"0,0E+00","module":"B5"},{"value":"1,41E-04","module":"B6"},{"value":"0,0E+00","module":"B7"},{"value":"0,0E+00","module":"C1"},{"value":"5,65E-06","module":"C2"},{"value":"0,0E+00","module":"C3"},{"value":"9,53E-07","module":"C4"},{"value":"-4,00E-06","module":"D"}]}],"end_of_life_flow":[{"parameter":"CRU","unit":"kg","values":[{"value":"0,0E+00","module":"A1"},{"value":"0,0E+00","module":"A2"},{"value":"0,0E+00","module":"A3"},{"value":"0,0E+00","module":"A4"},{"value":"0,0E+00","module":"A5"},{"value":"0,0E+00","module":"B1"},{"value":"0,0E+00","module":"B2"},{"value":"0,0E+00","module":"B3"},{"value":"0,0E+00","module":"B4"},{"value":"0,0E+00","module":"B5"},{"value":"0,0E+00","module":"B6"},{"value":"0,0E+00","module":"B7"},{"value":"0,0E+00","module":"C1"},{"value":"0,0E+00","module":"C2"},{"value":"0,0E+00","module":"C3"},{"value":"0,0E+00","module":"C4"},{"value":"0,0E+00","module":"D"}]},{"parameter":"MFR","unit":"kg","values":[{"value":"0,0E+00","module":"A1"},{"value":"0,0E+00","module":"A2"},{"value":"6,54E-04","module":"A3"},{"value":"0,0E+00","module":"A4"},{"value":"8,41E-03","module":"A5"},{"value":"0,0E+00","module":"B1"},{"value":"0,0E+00","module":"B2"},{"value":"0,0E+00","module":"B3"},{"value":"0,0E+00","module":"B4"},{"value":"0,0E+00","module":"B5"},{"value":"0,0E+00","module":"B6"},{"value":"0,0E+00","module":"B7"},{"value":"0,0E+00","module":"C1"},{"value":"0,0E+00","module":"C2"},{"value":"4,20E-01","module":"C3"},{"value":"1,78E-05","module":"C4"},{"value":"-2,18E-03","module":"D"}]},{"parameter":"MER","unit":"kg","values":[{"value":"0,0E+00","module":"A1"},{"value":"0,0E+00","module":"A2"},{"value":"1,09E-01","module":"A3"},{"value":"0,0E+00","module":"A4"},{"value":"6,16E-03","module":"A5"},{"value":"0,0E+00","module":"B1"},{"value":"0,0E+00","module":"B2"},{"value":"0,0E+00","module":"B3"},{"value":"0,0E+00","module":"B4"},{"value":"0,0E+00","module":"B5"},{"value":"0,0E+00","module":"B6"},{"value":"0,0E+00","module":"B7"},{"value":"0,0E+00","module":"C1"},{"value":"0,0E+00","module":"C2"},{"value":"1,99E-01","module":"C3"},{"value":"4,36E-07","module":"C4"},{"value":"-2,88E-04","module":"D"}]},{"parameter":"EEE","unit":"MJ","values":[{"value":"0,0E+00","module":"A1"},{"value":"0,0E+00","module":"A2"},{"value":"6,46E-02","module":"A3"},{"value":"0,0E+00","module":"A4"},{"value":"7,65E-03","module":"A5"},{"value":"0,0E+00","module":"B1"},{"value":"0,0E+00","module":"B2"},{"value":"0,0E+00","module":"B3"},{"value":"0,0E+00","module":"B4"},{"value":"0,0E+00","module":"B5"},{"value":"0,0E+00","module":"B6"},{"value":"0,0E+00","module":"B7"},{"value":"0,0E+00","module":"C1"},{"value":"0,0E+00","module":"C2"},{"value":"3,18E-01","module":"C3"},{"value":"2,83E-05","module":"C4"},{"value":"-7,05E-04","module":"D"}]},{"parameter":"EET","unit":"MJ","values":[{"value":"0,0E+00","module":"A1"},{"value":"0,0E+00","module":"A2"},{"value":"9,78E-01","module":"A3"},{"value":"0,0E+00","module":"A4"},{"value":"1,16E-01","module":"A5"},{"value":"0,0E+00","module":"B1"},{"value":"0,0E+00","module":"B2"},{"value":"0,0E+00","module":"B3"},{"value":"0,0E+00","module":"B4"},{"value":"0,0E+00","module":"B5"},{"value":"0,0E+00","module":"B6"},{"value":"0,0E+00","module":"B7"},{"value":"0,0E+00","module":"C1"},{"value":"0,0E+00","module":"C2"},{"value":"4,81E+00","module":"C3"},{"value":"4,28E-04","module":"C4"},{"value":"-1,07E-02","module":"D"}]}]}