{"product_name":"GAB I","epd_id":"NEPD-4517-3779-DK","compliance":["EN 15804+A2","ISO 14025","ISO 21930"],"producer_name":"","environmental_impact":[{"parameter":"GWP-total","unit":"kg CO2-eq.","values":[{"value":"7,42E+00","module":"A1"},{"value":"4,06E+00","module":"A2"},{"value":"2,82E+01","module":"A3"},{"value":"0,0E+00","module":"C1"},{"value":"0,0E+00","module":"C2"},{"value":"0,0E+00","module":"C3"},{"value":"0,0E+00","module":"C4"},{"value":"-2,05E+01","module":"D"}]},{"parameter":"GWP-fossil","unit":"kg CO2-eq.","values":[{"value":"7,38E+00","module":"A1"},{"value":"4,05E+00","module":"A2"},{"value":"2,82E+01","module":"A3"},{"value":"0,0E+00","module":"C1"},{"value":"0,0E+00","module":"C2"},{"value":"0,0E+00","module":"C3"},{"value":"0,0E+00","module":"C4"},{"value":"-2,05E+01","module":"D"}]},{"parameter":"GWP-biogenic","unit":"kg CO2-eq.","values":[{"value":"3,80E-02","module":"A1"},{"value":"3,69E-04","module":"A2"},{"value":"4,02E-02","module":"A3"},{"value":"0,0E+00","module":"C1"},{"value":"0,0E+00","module":"C2"},{"value":"0,0E+00","module":"C3"},{"value":"0,0E+00","module":"C4"},{"value":"0,0E+00","module":"D"}]},{"parameter":"GWP-luluc","unit":"kg CO2-eq.","values":[{"value":"3,47E-03","module":"A1"},{"value":"1,24E-03","module":"A2"},{"value":"4,38E-03","module":"A3"},{"value":"0,0E+00","module":"C1"},{"value":"0,0E+00","module":"C2"},{"value":"0,0E+00","module":"C3"},{"value":"0,0E+00","module":"C4"},{"value":"-1,63E-02","module":"D"}]},{"parameter":"ODP","unit":"kg CFC 11-eq.","values":[{"value":"7,93E-07","module":"A1"},{"value":"8,85E-07","module":"A2"},{"value":"5,06E-06","module":"A3"},{"value":"0,0E+00","module":"C1"},{"value":"0,0E+00","module":"C2"},{"value":"0,0E+00","module":"C3"},{"value":"0,0E+00","module":"C4"},{"value":"-3,02E-05","module":"D"}]},{"parameter":"AP","unit":"mol H+-eq.","values":[{"value":"6,35E-02","module":"A1"},{"value":"5,43E-02","module":"A2"},{"value":"6,92E-02","module":"A3"},{"value":"0,0E+00","module":"C1"},{"value":"0,0E+00","module":"C2"},{"value":"0,0E+00","module":"C3"},{"value":"0,0E+00","module":"C4"},{"value":"-2,06E-01","module":"D"}]},{"parameter":"POCP","unit":"kg NMVOC-eq.","values":[{"value":"6,12E-02","module":"A1"},{"value":"3,94E-02","module":"A2"},{"value":"5,28E-02","module":"A3"},{"value":"0,0E+00","module":"C1"},{"value":"0,0E+00","module":"C2"},{"value":"0,0E+00","module":"C3"},{"value":"0,0E+00","module":"C4"},{"value":"-2,45E-01","module":"D"}]},{"parameter":"ADPE","unit":"kg Sb-eq.","values":[{"value":"1,59E-04","module":"A1"},{"value":"6,37E-05","module":"A2"},{"value":"4,32E-05","module":"A3"},{"value":"0,0E+00","module":"C1"},{"value":"0,0E+00","module":"C2"},{"value":"0,0E+00","module":"C3"},{"value":"0,0E+00","module":"C4"},{"value":"-1,81E-04","module":"D"}]},{"parameter":"ADPF","unit":"MJ","values":[{"value":"1,30E+03","module":"A1"},{"value":"5,85E+01","module":"A2"},{"value":"3,95E+02","module":"A3"},{"value":"0,0E+00","module":"C1"},{"value":"0,0E+00","module":"C2"},{"value":"0,0E+00","module":"C3"},{"value":"0,0E+00","module":"C4"},{"value":"-1,92E+03","module":"D"}]},{"parameter":"WDP","unit":"m3 world-eq.","values":[{"value":"1,47E+03","module":"A1"},{"value":"3,89E+01","module":"A2"},{"value":"4,92E+02","module":"A3"},{"value":"0,0E+00","module":"C1"},{"value":"0,0E+00","module":"C2"},{"value":"0,0E+00","module":"C3"},{"value":"0,0E+00","module":"C4"},{"value":"-1,56E+04","module":"D"}]},{"parameter":"EP-freshwater","unit":"kg P-eq.","values":[{"value":"1,21E-04","module":"A1"},{"value":"2,37E-05","module":"A2"},{"value":"2,37E-04","module":"A3"},{"value":"0,0E+00","module":"C1"},{"value":"0,0E+00","module":"C2"},{"value":"0,0E+00","module":"C3"},{"value":"0,0E+00","module":"C4"},{"value":"-4,28E-04","module":"D"}]},{"parameter":"EP-marine","unit":"kg N-eq.","values":[{"value":"1,74E-02","module":"A1"},{"value":"1,30E-02","module":"A2"},{"value":"1,43E-02","module":"A3"},{"value":"0,0E+00","module":"C1"},{"value":"0,0E+00","module":"C2"},{"value":"0,0E+00","module":"C3"},{"value":"0,0E+00","module":"C4"},{"value":"-3,94E-02","module":"D"}]},{"parameter":"EP-terrestrial","unit":"mol N-eq.","values":[{"value":"1,96E-01","module":"A1"},{"value":"1,45E-01","module":"A2"},{"value":"1,62E-01","module":"A3"},{"value":"0,0E+00","module":"C1"},{"value":"0,0E+00","module":"C2"},{"value":"0,0E+00","module":"C3"},{"value":"0,0E+00","module":"C4"},{"value":"-4,46E-01","module":"D"}]},{"parameter":"GWP-IOBC","unit":"kg CO2-eq.","values":[{"value":"7,49E+00","module":"A1"},{"value":"4,04E+00","module":"A2"},{"value":"2,86E+01","module":"A3"},{"value":"0,0E+00","module":"C1"},{"value":"0,0E+00","module":"C2"},{"value":"0,0E+00","module":"C3"},{"value":"0,0E+00","module":"C4"},{"value":"-2,00E+01","module":"D"}]}],"additional_environmental_impact":[{"parameter":"PM","unit":"disease incidence","values":[{"value":"4,15E-07","module":"A1"},{"value":"2,29E-07","module":"A2"},{"value":"5,18E-07","module":"A3"},{"value":"0,0E+00","module":"C1"},{"value":"0,0E+00","module":"C2"},{"value":"0,0E+00","module":"C3"},{"value":"0,0E+00","module":"C4"},{"value":"-1,31E-06","module":"D"}]},{"parameter":"ETP-fw","unit":"CTUe","values":[{"value":"3,64E+02","module":"A1"},{"value":"3,87E+01","module":"A2"},{"value":"1,90E+02","module":"A3"},{"value":"0,0E+00","module":"C1"},{"value":"0,0E+00","module":"C2"},{"value":"0,0E+00","module":"C3"},{"value":"0,0E+00","module":"C4"},{"value":"-1,22E+03","module":"D"}]},{"parameter":"HTP-c","unit":"CTUh","values":[{"value":"5,28E-09","module":"A1"},{"value":"0,0E+00","module":"A2"},{"value":"7,71E-09","module":"A3"},{"value":"0,0E+00","module":"C1"},{"value":"0,0E+00","module":"C2"},{"value":"0,0E+00","module":"C3"},{"value":"0,0E+00","module":"C4"},{"value":"-1,20E-08","module":"D"}]},{"parameter":"HTP-nc","unit":"CTUh","values":[{"value":"8,73E-08","module":"A1"},{"value":"2,96E-08","module":"A2"},{"value":"1,62E-07","module":"A3"},{"value":"0,0E+00","module":"C1"},{"value":"0,0E+00","module":"C2"},{"value":"0,0E+00","module":"C3"},{"value":"0,0E+00","module":"C4"},{"value":"-3,00E-07","module":"D"}]},{"parameter":"SQP","unit":"unitless","values":[{"value":"1,78E+02","module":"A1"},{"value":"3,84E+01","module":"A2"},{"value":"7,74E+01","module":"A3"},{"value":"0,0E+00","module":"C1"},{"value":"0,0E+00","module":"C2"},{"value":"0,0E+00","module":"C3"},{"value":"0,0E+00","module":"C4"},{"value":"-4,33E+02","module":"D"}]},{"parameter":"IRP","unit":"kBq U235-eq.","values":[{"value":"1,89E-01","module":"A1"},{"value":"2,56E-01","module":"A2"},{"value":"1,27E+00","module":"A3"},{"value":"0,0E+00","module":"C1"},{"value":"0,0E+00","module":"C2"},{"value":"0,0E+00","module":"C3"},{"value":"0,0E+00","module":"C4"},{"value":"-9,65E+00","module":"D"}]}],"resource_use":[{"parameter":"PERE","unit":"MJ","values":[{"value":"8,45E+00","module":"A1"},{"value":"6,18E-01","module":"A2"},{"value":"2,43E+01","module":"A3"},{"value":"0,0E+00","module":"C1"},{"value":"0,0E+00","module":"C2"},{"value":"0,0E+00","module":"C3"},{"value":"0,0E+00","module":"C4"},{"value":"-1,07E+02","module":"D"}]},{"parameter":"PERM","unit":"MJ","values":[{"value":"0,0E+00","module":"A1"},{"value":"0,0E+00","module":"A2"},{"value":"0,0E+00","module":"A3"},{"value":"0,0E+00","module":"C1"},{"value":"0,0E+00","module":"C2"},{"value":"0,0E+00","module":"C3"},{"value":"0,0E+00","module":"C4"},{"value":"0,0E+00","module":"D"}]},{"parameter":"PERT","unit":"MJ","values":[{"value":"8,45E+00","module":"A1"},{"value":"6,18E-01","module":"A2"},{"value":"2,43E+01","module":"A3"},{"value":"0,0E+00","module":"C1"},{"value":"0,0E+00","module":"C2"},{"value":"0,0E+00","module":"C3"},{"value":"0,0E+00","module":"C4"},{"value":"-1,07E+02","module":"D"}]},{"parameter":"PENRE","unit":"MJ","values":[{"value":"1,88E+02","module":"A1"},{"value":"5,88E+01","module":"A2"},{"value":"4,07E+02","module":"A3"},{"value":"0,0E+00","module":"C1"},{"value":"0,0E+00","module":"C2"},{"value":"0,0E+00","module":"C3"},{"value":"0,0E+00","module":"C4"},{"value":"-1,92E+03","module":"D"}]},{"parameter":"PENRM","unit":"MJ","values":[{"value":"1,91E+03","module":"A1"},{"value":"0,0E+00","module":"A2"},{"value":"0,0E+00","module":"A3"},{"value":"0,0E+00","module":"C1"},{"value":"0,0E+00","module":"C2"},{"value":"0,0E+00","module":"C3"},{"value":"0,0E+00","module":"C4"},{"value":"0,0E+00","module":"D"}]},{"parameter":"PENRT","unit":"MJ","values":[{"value":"1,30E+03","module":"A1"},{"value":"5,88E+01","module":"A2"},{"value":"4,07E+02","module":"A3"},{"value":"0,0E+00","module":"C1"},{"value":"0,0E+00","module":"C2"},{"value":"0,0E+00","module":"C3"},{"value":"0,0E+00","module":"C4"},{"value":"-1,92E+03","module":"D"}]},{"parameter":"SM","unit":"kg","values":[{"value":"5,20E+02","module":"A1"},{"value":"1,87E-02","module":"A2"},{"value":"8,62E-02","module":"A3"},{"value":"0,0E+00","module":"C1"},{"value":"0,0E+00","module":"C2"},{"value":"0,0E+00","module":"C3"},{"value":"0,0E+00","module":"C4"},{"value":"-4,06E+01","module":"D"}]},{"parameter":"RSF","unit":"MJ","values":[{"value":"1,02E-01","module":"A1"},{"value":"2,24E-02","module":"A2"},{"value":"9,13E-01","module":"A3"},{"value":"0,0E+00","module":"C1"},{"value":"0,0E+00","module":"C2"},{"value":"0,0E+00","module":"C3"},{"value":"0,0E+00","module":"C4"},{"value":"-1,17E+00","module":"D"}]},{"parameter":"NRSF","unit":"MJ","values":[{"value":"1,05E-01","module":"A1"},{"value":"8,41E-02","module":"A2"},{"value":"3,35E-01","module":"A3"},{"value":"0,0E+00","module":"C1"},{"value":"0,0E+00","module":"C2"},{"value":"0,0E+00","module":"C3"},{"value":"0,0E+00","module":"C4"},{"value":"-4,85E-01","module":"D"}]},{"parameter":"FW","unit":"m3","values":[{"value":"6,11E-01","module":"A1"},{"value":"4,80E-03","module":"A2"},{"value":"9,67E-02","module":"A3"},{"value":"0,0E+00","module":"C1"},{"value":"0,0E+00","module":"C2"},{"value":"0,0E+00","module":"C3"},{"value":"0,0E+00","module":"C4"},{"value":"-9,45E-01","module":"D"}]}],"end_of_life_waste":[{"parameter":"HWD","unit":"kg","values":[{"value":"1,14E-02","module":"A1"},{"value":"2,65E-03","module":"A2"},{"value":"3,49E-02","module":"A3"},{"value":"0,0E+00","module":"C1"},{"value":"0,0E+00","module":"C2"},{"value":"0,0E+00","module":"C3"},{"value":"0,0E+00","module":"C4"},{"value":"-7,72E-01","module":"D"}]},{"parameter":"NHWD","unit":"kg","values":[{"value":"4,59E-01","module":"A1"},{"value":"2,66E+00","module":"A2"},{"value":"5,19E-01","module":"A3"},{"value":"0,0E+00","module":"C1"},{"value":"0,0E+00","module":"C2"},{"value":"0,0E+00","module":"C3"},{"value":"0,0E+00","module":"C4"},{"value":"-2,49E+00","module":"D"}]},{"parameter":"RWD","unit":"kg","values":[{"value":"1,43E-02","module":"A1"},{"value":"4,04E-04","module":"A2"},{"value":"1,92E-03","module":"A3"},{"value":"0,0E+00","module":"C1"},{"value":"0,0E+00","module":"C2"},{"value":"0,0E+00","module":"C3"},{"value":"0,0E+00","module":"C4"},{"value":"-1,41E-02","module":"D"}]}],"end_of_life_flow":[{"parameter":"CRU","unit":"kg","values":[{"value":"0,0E+00","module":"A1"},{"value":"0,0E+00","module":"A2"},{"value":"0,0E+00","module":"A3"},{"value":"0,0E+00","module":"C1"},{"value":"0,0E+00","module":"C2"},{"value":"0,0E+00","module":"C3"},{"value":"0,0E+00","module":"C4"},{"value":"0,0E+00","module":"D"}]},{"parameter":"MFR","unit":"kg","values":[{"value":"9,66E-03","module":"A1"},{"value":"4,39E-03","module":"A2"},{"value":"1,66E-03","module":"A3"},{"value":"0,0E+00","module":"C1"},{"value":"0,0E+00","module":"C2"},{"value":"0,0E+00","module":"C3"},{"value":"0,0E+00","module":"C4"},{"value":"-1,73E-01","module":"D"}]},{"parameter":"MER","unit":"kg","values":[{"value":"2,87E-02","module":"A1"},{"value":"1,28E-02","module":"A2"},{"value":"8,27E-02","module":"A3"},{"value":"0,0E+00","module":"C1"},{"value":"0,0E+00","module":"C2"},{"value":"0,0E+00","module":"C3"},{"value":"0,0E+00","module":"C4"},{"value":"-1,22E-02","module":"D"}]},{"parameter":"EEE","unit":"MJ","values":[{"value":"1,58E-02","module":"A1"},{"value":"1,92E-03","module":"A2"},{"value":"5,32E-02","module":"A3"},{"value":"0,0E+00","module":"C1"},{"value":"0,0E+00","module":"C2"},{"value":"0,0E+00","module":"C3"},{"value":"0,0E+00","module":"C4"},{"value":"-3,89E+00","module":"D"}]},{"parameter":"EET","unit":"MJ","values":[{"value":"2,39E-01","module":"A1"},{"value":"2,91E-02","module":"A2"},{"value":"8,04E-01","module":"A3"},{"value":"0,0E+00","module":"C1"},{"value":"0,0E+00","module":"C2"},{"value":"0,0E+00","module":"C3"},{"value":"0,0E+00","module":"C4"},{"value":"-5,88E+01","module":"D"}]}]}