{"product_name":"Galvalume","epd_id":"EPD-ARC-20190174-CBC2-EN","compliance":["DIN EN 15804","ISO 14025"],"producer_name":"ArcelorMittal Brasil","environmental_impact":[{"parameter":"GWP-total","unit":"kg CO2-eq.","values":[{"value":"2,60E+03","module":"A1-A3"},{"value":"2,54E+01","module":"C3"},{"value":"-1,56E+03","module":"D"}]},{"parameter":"ODP","unit":"kg CFC11-eq.","values":[{"value":"2,30E-05","module":"A1-A3"},{"value":"3,14E-06","module":"C3"},{"value":"8,71E-06","module":"D"}]},{"parameter":"AP","unit":"kg SO2-eq.","values":[{"value":"1,30E+01","module":"A1-A3"},{"value":"2,30E-01","module":"C3"},{"value":"-3,08E+00","module":"D"}]},{"parameter":"EP","unit":"kg PO4^3-eq.","values":[{"value":"1,66E+00","module":"A1-A3"},{"value":"1,04E-01","module":"C3"},{"value":"-2,28E-01","module":"D"}]},{"parameter":"POCP","unit":"kg Ethen-eq.","values":[{"value":"1,33E+00","module":"A1-A3"},{"value":"1,77E-02","module":"C3"},{"value":"-7,21E-01","module":"D"}]},{"parameter":"ADPE","unit":"kg Sb-eq.","values":[{"value":"1,01E-02","module":"A1-A3"},{"value":"4,61E-04","module":"C3"},{"value":"-4,79E-03","module":"D"}]},{"parameter":"ADPF","unit":"MJ","values":[{"value":"2,48E+04","module":"A1-A3"},{"value":"3,55E+02","module":"C3"},{"value":"-1,52E+04","module":"D"}]}],"additional_environmental_impact":[],"resource_use":[{"parameter":"PERE","unit":"MJ","values":[{"value":"1,39E+03","module":"A1-A3"},{"value":"5,40E+01","module":"C3"},{"value":"1,00E+03","module":"D"}]},{"parameter":"PERM","unit":"MJ","values":[{"value":"0,0E+00","module":"A1-A3"},{"value":"0,0E+00","module":"C3"},{"value":"0,0E+00","module":"D"}]},{"parameter":"PERT","unit":"MJ","values":[{"value":"1,39E+03","module":"A1-A3"},{"value":"5,40E+01","module":"C3"},{"value":"1,00E+03","module":"D"}]},{"parameter":"PENRE","unit":"MJ","values":[{"value":"2,52E+04","module":"A1-A3"},{"value":"4,06E+02","module":"C3"},{"value":"-1,46E+04","module":"D"}]},{"parameter":"PENRM","unit":"MJ","values":[{"value":"0,0E+00","module":"A1-A3"},{"value":"0,0E+00","module":"C3"},{"value":"0,0E+00","module":"D"}]},{"parameter":"PENRT","unit":"MJ","values":[{"value":"2,52E+04","module":"A1-A3"},{"value":"4,06E+02","module":"C3"},{"value":"-1,46E+04","module":"D"}]},{"parameter":"SM","unit":"kg","values":[{"value":"1,86E+01","module":"A1-A3"},{"value":"0,0E+00","module":"C3"},{"value":"9,71E+02","module":"D"}]},{"parameter":"RSF","unit":"MJ","values":[{"value":"-2,03E-30","module":"A1-A3"},{"value":"0,0E+00","module":"C3"},{"value":"0,0E+00","module":"D"}]},{"parameter":"NRSF","unit":"MJ","values":[{"value":"-2,40E-29","module":"A1-A3"},{"value":"0,0E+00","module":"C3"},{"value":"0,0E+00","module":"D"}]},{"parameter":"FW","unit":"m^3","values":[{"value":"6,90E+00","module":"A1-A3"},{"value":"1,83E-01","module":"C3"},{"value":"2,10E+00","module":"D"}]}],"end_of_life_waste":[{"parameter":"HWD","unit":"kg","values":[{"value":"2,91E-04","module":"A1-A3"},{"value":"3,84E-08","module":"C3"},{"value":"-1,02E-03","module":"D"}]},{"parameter":"NHWD","unit":"kg","values":[{"value":"7,94E+02","module":"A1-A3"},{"value":"1,00E+01","module":"C3"},{"value":"1,68E+02","module":"D"}]},{"parameter":"RWD","unit":"kg","values":[{"value":"7,69E-02","module":"A1-A3"},{"value":"9,68E-05","module":"C3"},{"value":"5,02E-04","module":"D"}]}],"end_of_life_flow":[{"parameter":"CRU","unit":"kg","values":[{"value":"0,0E+00","module":"A1-A3"},{"value":"0,0E+00","module":"C3"},{"value":"0,0E+00","module":"D"}]},{"parameter":"MFR","unit":"kg","values":[{"value":"0,0E+00","module":"A1-A3"},{"value":"9,90E+02","module":"C3"},{"value":"0,0E+00","module":"D"}]},{"parameter":"MER","unit":"kg","values":[{"value":"0,0E+00","module":"A1-A3"},{"value":"0,0E+00","module":"C3"},{"value":"0,0E+00","module":"D"}]},{"parameter":"EEE","unit":"MJ","values":[{"value":"0,0E+00","module":"A1-A3"},{"value":"0,0E+00","module":"C3"},{"value":"0,0E+00","module":"D"}]},{"parameter":"EET","unit":"MJ","values":[{"value":"0,0E+00","module":"A1-A3"},{"value":"0,0E+00","module":"C3"},{"value":"0,0E+00","module":"D"}]}]}