{"product_name":"Gegl\u00fchte Dr\u00e4hte","epd_id":"EPD-VOE-20230104-IBC2-EN","compliance":["DIN EN 15804+A2","ISO 14025"],"producer_name":"voestalpine AG","environmental_impact":[{"parameter":"GWP-total","unit":"kg CO2-eq","values":[{"value":"2,95E+03","module":"A1-A3"},{"value":"0,0E+00","module":"C1"},{"value":"3,02E+00","module":"C2"},{"value":"0,0E+00","module":"C3"},{"value":"2,42E+00","module":"C4"},{"value":"-1,54E+03","module":"D"}]},{"parameter":"GWP-fossil","unit":"kg CO2-eq","values":[{"value":"2,93E+03","module":"A1-A3"},{"value":"0,0E+00","module":"C1"},{"value":"3,00E+00","module":"C2"},{"value":"0,0E+00","module":"C3"},{"value":"2,44E+00","module":"C4"},{"value":"-1,54E+03","module":"D"}]},{"parameter":"GWP-biogenic","unit":"kg CO2-eq","values":[{"value":"1,66E+01","module":"A1-A3"},{"value":"0,0E+00","module":"C1"},{"value":"-3,56E-03","module":"C2"},{"value":"0,0E+00","module":"C3"},{"value":"-2,50E-02","module":"C4"},{"value":"-9,97E-01","module":"D"}]},{"parameter":"GWP-luluc","unit":"kg CO2-eq","values":[{"value":"9,95E-01","module":"A1-A3"},{"value":"0,0E+00","module":"C1"},{"value":"2,44E-02","module":"C2"},{"value":"0,0E+00","module":"C3"},{"value":"2,44E-03","module":"C4"},{"value":"2,23E-01","module":"D"}]},{"parameter":"ODP","unit":"kg CFC11-eq","values":[{"value":"8,21E-12","module":"A1-A3"},{"value":"0,0E+00","module":"C1"},{"value":"5,90E-16","module":"C2"},{"value":"0,0E+00","module":"C3"},{"value":"5,77E-15","module":"C4"},{"value":"-2,57E-12","module":"D"}]},{"parameter":"AP","unit":"mol H^(+)-eq","values":[{"value":"9,16E+00","module":"A1-A3"},{"value":"0,0E+00","module":"C1"},{"value":"9,92E-03","module":"C2"},{"value":"0,0E+00","module":"C3"},{"value":"7,78E-03","module":"C4"},{"value":"-2,76E+00","module":"D"}]},{"parameter":"POCP","unit":"kg NMVOC-eq","values":[{"value":"7,50E+00","module":"A1-A3"},{"value":"0,0E+00","module":"C1"},{"value":"8,94E-03","module":"C2"},{"value":"0,0E+00","module":"C3"},{"value":"6,08E-03","module":"C4"},{"value":"-2,11E+00","module":"D"}]},{"parameter":"ADPE","unit":"kg Sb-eq","values":[{"value":"5,20E-03","module":"A1-A3"},{"value":"0,0E+00","module":"C1"},{"value":"2,65E-07","module":"C2"},{"value":"0,0E+00","module":"C3"},{"value":"1,68E-07","module":"C4"},{"value":"-3,35E-03","module":"D"}]},{"parameter":"ADPF","unit":"MJ","values":[{"value":"2,66E+04","module":"A1-A3"},{"value":"0,0E+00","module":"C1"},{"value":"3,98E+01","module":"C2"},{"value":"0,0E+00","module":"C3"},{"value":"3,56E+01","module":"C4"},{"value":"-1,34E+04","module":"D"}]},{"parameter":"WDP","unit":"m^3 world-eq deprived","values":[{"value":"2,82E+02","module":"A1-A3"},{"value":"0,0E+00","module":"C1"},{"value":"2,77E-02","module":"C2"},{"value":"0,0E+00","module":"C3"},{"value":"-2,89E-02","module":"C4"},{"value":"-3,02E+02","module":"D"}]},{"parameter":"EP-freshwater","unit":"kg P-eq","values":[{"value":"1,07E-02","module":"A1-A3"},{"value":"0,0E+00","module":"C1"},{"value":"8,88E-06","module":"C2"},{"value":"0,0E+00","module":"C3"},{"value":"1,86E-06","module":"C4"},{"value":"-3,15E-04","module":"D"}]},{"parameter":"EP-marine","unit":"kg N-eq","values":[{"value":"2,21E+00","module":"A1-A3"},{"value":"0,0E+00","module":"C1"},{"value":"4,55E-03","module":"C2"},{"value":"0,0E+00","module":"C3"},{"value":"1,93E-03","module":"C4"},{"value":"-4,12E-01","module":"D"}]},{"parameter":"EP-terrestrial","unit":"mol N-eq","values":[{"value":"2,38E+01","module":"A1-A3"},{"value":"0,0E+00","module":"C1"},{"value":"5,08E-02","module":"C2"},{"value":"0,0E+00","module":"C3"},{"value":"2,12E-02","module":"C4"},{"value":"-4,01E+00","module":"D"}]}],"additional_environmental_impact":[{"parameter":"PM","unit":"Disease incidence","values":[{"value":null,"module":"A1-A3"},{"value":null,"module":"C1"},{"value":null,"module":"C2"},{"value":null,"module":"C3"},{"value":null,"module":"C4"},{"value":null,"module":"D"}]},{"parameter":"ETP-fw","unit":"CTUe","values":[{"value":null,"module":"A1-A3"},{"value":null,"module":"C1"},{"value":null,"module":"C2"},{"value":null,"module":"C3"},{"value":null,"module":"C4"},{"value":null,"module":"D"}]},{"parameter":"HTP-c","unit":"CTUh","values":[{"value":null,"module":"A1-A3"},{"value":null,"module":"C1"},{"value":null,"module":"C2"},{"value":null,"module":"C3"},{"value":null,"module":"C4"},{"value":null,"module":"D"}]},{"parameter":"HTP-nc","unit":"CTUh","values":[{"value":null,"module":"A1-A3"},{"value":null,"module":"C1"},{"value":null,"module":"C2"},{"value":null,"module":"C3"},{"value":null,"module":"C4"},{"value":null,"module":"D"}]},{"parameter":"SQP","unit":"SQP","values":[{"value":null,"module":"A1-A3"},{"value":null,"module":"C1"},{"value":null,"module":"C2"},{"value":null,"module":"C3"},{"value":null,"module":"C4"},{"value":null,"module":"D"}]}],"resource_use":[{"parameter":"PERE","unit":"MJ","values":[{"value":"1,98E+03","module":"A1-A3"},{"value":"0,0E+00","module":"C1"},{"value":"2,29E+00","module":"C2"},{"value":"0,0E+00","module":"C3"},{"value":"2,57E+00","module":"C4"},{"value":"1,23E+03","module":"D"}]},{"parameter":"PERM","unit":"MJ","values":[{"value":"0,0E+00","module":"A1-A3"},{"value":"0,0E+00","module":"C1"},{"value":"0,0E+00","module":"C2"},{"value":"0,0E+00","module":"C3"},{"value":"0,0E+00","module":"C4"},{"value":"0,0E+00","module":"D"}]},{"parameter":"PERT","unit":"MJ","values":[{"value":"1,98E+03","module":"A1-A3"},{"value":"0,0E+00","module":"C1"},{"value":"2,29E+00","module":"C2"},{"value":"0,0E+00","module":"C3"},{"value":"2,57E+00","module":"C4"},{"value":"1,23E+03","module":"D"}]},{"parameter":"PENRE","unit":"MJ","values":[{"value":"2,67E+04","module":"A1-A3"},{"value":"0,0E+00","module":"C1"},{"value":"4,00E+01","module":"C2"},{"value":"0,0E+00","module":"C3"},{"value":"3,56E+01","module":"C4"},{"value":"-1,34E+04","module":"D"}]},{"parameter":"PENRM","unit":"MJ","values":[{"value":"0,0E+00","module":"A1-A3"},{"value":"0,0E+00","module":"C1"},{"value":"0,0E+00","module":"C2"},{"value":"0,0E+00","module":"C3"},{"value":"0,0E+00","module":"C4"},{"value":"0,0E+00","module":"D"}]},{"parameter":"PENRT","unit":"MJ","values":[{"value":"2,67E+04","module":"A1-A3"},{"value":"0,0E+00","module":"C1"},{"value":"4,00E+01","module":"C2"},{"value":"0,0E+00","module":"C3"},{"value":"3,56E+01","module":"C4"},{"value":"-1,34E+04","module":"D"}]},{"parameter":"SM","unit":"kg","values":[{"value":"9,16E+01","module":"A1-A3"},{"value":"0,0E+00","module":"C1"},{"value":"0,0E+00","module":"C2"},{"value":"0,0E+00","module":"C3"},{"value":"0,0E+00","module":"C4"},{"value":"9,08E+02","module":"D"}]},{"parameter":"RSF","unit":"MJ","values":[{"value":"0,0E+00","module":"A1-A3"},{"value":"0,0E+00","module":"C1"},{"value":"0,0E+00","module":"C2"},{"value":"0,0E+00","module":"C3"},{"value":"0,0E+00","module":"C4"},{"value":"0,0E+00","module":"D"}]},{"parameter":"NRSF","unit":"MJ","values":[{"value":"0,0E+00","module":"A1-A3"},{"value":"0,0E+00","module":"C1"},{"value":"0,0E+00","module":"C2"},{"value":"0,0E+00","module":"C3"},{"value":"0,0E+00","module":"C4"},{"value":"0,0E+00","module":"D"}]},{"parameter":"FW","unit":"m^3","values":[{"value":"1,53E+01","module":"A1-A3"},{"value":"0,0E+00","module":"C1"},{"value":"2,62E-03","module":"C2"},{"value":"0,0E+00","module":"C3"},{"value":"3,67E-04","module":"C4"},{"value":"-6,78E+00","module":"D"}]}],"end_of_life_waste":[{"parameter":"HWD","unit":"kg","values":[{"value":"5,59E-06","module":"A1-A3"},{"value":"0,0E+00","module":"C1"},{"value":"2,11E-09","module":"C2"},{"value":"0,0E+00","module":"C3"},{"value":"6,30E-09","module":"C4"},{"value":"3,74E-06","module":"D"}]},{"parameter":"NHWD","unit":"kg","values":[{"value":"3,92E+01","module":"A1-A3"},{"value":"0,0E+00","module":"C1"},{"value":"6,27E-03","module":"C2"},{"value":"0,0E+00","module":"C3"},{"value":"5,01E+01","module":"C4"},{"value":"1,61E+02","module":"D"}]},{"parameter":"RWD","unit":"kg","values":[{"value":"2,40E-01","module":"A1-A3"},{"value":"0,0E+00","module":"C1"},{"value":"7,25E-05","module":"C2"},{"value":"0,0E+00","module":"C3"},{"value":"4,05E-04","module":"C4"},{"value":"4,85E-04","module":"D"}]}],"end_of_life_flow":[{"parameter":"CRU","unit":"kg","values":[{"value":"0,0E+00","module":"A1-A3"},{"value":"0,0E+00","module":"C1"},{"value":"0,0E+00","module":"C2"},{"value":"0,0E+00","module":"C3"},{"value":"0,0E+00","module":"C4"},{"value":"0,0E+00","module":"D"}]},{"parameter":"MFR","unit":"kg","values":[{"value":"0,0E+00","module":"A1-A3"},{"value":"0,0E+00","module":"C1"},{"value":"0,0E+00","module":"C2"},{"value":"9,50E+02","module":"C3"},{"value":"0,0E+00","module":"C4"},{"value":"0,0E+00","module":"D"}]},{"parameter":"MER","unit":"kg","values":[{"value":"0,0E+00","module":"A1-A3"},{"value":"0,0E+00","module":"C1"},{"value":"0,0E+00","module":"C2"},{"value":"0,0E+00","module":"C3"},{"value":"0,0E+00","module":"C4"},{"value":"0,0E+00","module":"D"}]},{"parameter":"EEE","unit":"MJ","values":[{"value":"0,0E+00","module":"A1-A3"},{"value":"0,0E+00","module":"C1"},{"value":"0,0E+00","module":"C2"},{"value":"0,0E+00","module":"C3"},{"value":"0,0E+00","module":"C4"},{"value":"0,0E+00","module":"D"}]},{"parameter":"EET","unit":"MJ","values":[{"value":"0,0E+00","module":"A1-A3"},{"value":"0,0E+00","module":"C1"},{"value":"0,0E+00","module":"C2"},{"value":"0,0E+00","module":"C3"},{"value":"0,0E+00","module":"C4"},{"value":"0,0E+00","module":"D"}]}]}