{"product_name":"Geocomposite","epd_id":"EPD-TNC-20200162-CBB2-DE","compliance":["DIN EN 15804+A2","ISO 14025"],"producer_name":"TenCate Geosynthetics","environmental_impact":[{"parameter":"GWP-total","unit":"kg CO2-eq.","values":[{"value":"1,40E+00","module":"A1-A3"},{"value":"3,35E-02","module":"C1"},{"value":"1,09E-03","module":"C2"},{"value":"1,09E-03","module":"C2"},{"value":"0,0E+00","module":"C3"},{"value":"9,87E-01","module":"C3"},{"value":"2,53E-02","module":"C4"},{"value":"0,0E+00","module":"C4"},{"value":"0,0E+00","module":"D"},{"value":"-4,28E-01","module":"D"}]},{"parameter":"GWP-fossil","unit":"kg CO2-eq.","values":[{"value":"1,39E+00","module":"A1-A3"},{"value":"3,32E-02","module":"C1"},{"value":"1,09E-03","module":"C2"},{"value":"1,09E-03","module":"C2"},{"value":"0,0E+00","module":"C3"},{"value":"9,87E-01","module":"C3"},{"value":"2,61E-02","module":"C4"},{"value":"0,0E+00","module":"C4"},{"value":"0,0E+00","module":"D"},{"value":"-4,26E-01","module":"D"}]},{"parameter":"GWP-biogenic","unit":"kg CO2-eq.","values":[{"value":"1,46E-02","module":"A1-A3"},{"value":"-2,55E-05","module":"C1"},{"value":"-1,82E-06","module":"C2"},{"value":"-1,82E-06","module":"C2"},{"value":"0,0E+00","module":"C3"},{"value":"1,80E-05","module":"C3"},{"value":"-7,93E-04","module":"C4"},{"value":"0,0E+00","module":"C4"},{"value":"0,0E+00","module":"D"},{"value":"-9,04E-04","module":"D"}]},{"parameter":"GWP-luluc","unit":"kg CO2-eq.","values":[{"value":"9,97E-04","module":"A1-A3"},{"value":"2,66E-04","module":"C1"},{"value":"8,78E-06","module":"C2"},{"value":"8,78E-06","module":"C2"},{"value":"0,0E+00","module":"C3"},{"value":"6,13E-06","module":"C3"},{"value":"2,12E-05","module":"C4"},{"value":"0,0E+00","module":"C4"},{"value":"0,0E+00","module":"D"},{"value":"-3,52E-04","module":"D"}]},{"parameter":"ODP","unit":"kg CFC11-eq.","values":[{"value":"4,81E-10","module":"A1-A3"},{"value":"3,95E-18","module":"C1"},{"value":"1,99E-19","module":"C2"},{"value":"1,99E-19","module":"C2"},{"value":"0,0E+00","module":"C3"},{"value":"7,87E-17","module":"C3"},{"value":"5,92E-17","module":"C4"},{"value":"0,0E+00","module":"C4"},{"value":"0,0E+00","module":"D"},{"value":"-4,49E-15","module":"D"}]},{"parameter":"AP","unit":"mol H^(+)-eq.","values":[{"value":"2,95E-03","module":"A1-A3"},{"value":"4,42E-04","module":"C1"},{"value":"2,22E-06","module":"C2"},{"value":"2,22E-06","module":"C2"},{"value":"0,0E+00","module":"C3"},{"value":"9,84E-05","module":"C3"},{"value":"7,91E-05","module":"C4"},{"value":"0,0E+00","module":"C4"},{"value":"0,0E+00","module":"D"},{"value":"-5,34E-04","module":"D"}]},{"parameter":"POCP","unit":"kg NMVOC-eq.","values":[{"value":"3,19E-03","module":"A1-A3"},{"value":"6,46E-04","module":"C1"},{"value":"1,93E-06","module":"C2"},{"value":"1,93E-06","module":"C2"},{"value":"0,0E+00","module":"C3"},{"value":"6,74E-05","module":"C3"},{"value":"5,71E-05","module":"C4"},{"value":"0,0E+00","module":"C4"},{"value":"0,0E+00","module":"D"},{"value":"-4,36E-04","module":"D"}]},{"parameter":"ADPE","unit":"kg Sb-eq.","values":[{"value":"2,66E-07","module":"A1-A3"},{"value":"2,35E-09","module":"C1"},{"value":"8,77E-11","module":"C2"},{"value":"8,77E-11","module":"C2"},{"value":"0,0E+00","module":"C3"},{"value":"1,24E-09","module":"C3"},{"value":"1,76E-09","module":"C4"},{"value":"0,0E+00","module":"C4"},{"value":"0,0E+00","module":"D"},{"value":"-7,35E-08","module":"D"}]},{"parameter":"ADPF","unit":"MJ","values":[{"value":"3,90E+01","module":"A1-A3"},{"value":"4,37E-01","module":"C1"},{"value":"1,45E-02","module":"C2"},{"value":"1,45E-02","module":"C2"},{"value":"0,0E+00","module":"C3"},{"value":"1,37E-01","module":"C3"},{"value":"3,75E-01","module":"C4"},{"value":"0,0E+00","module":"C4"},{"value":"0,0E+00","module":"D"},{"value":"-7,38E+00","module":"D"}]},{"parameter":"WDP","unit":"m^3 Welt-eq. entzogen","values":[{"value":"4,96E-01","module":"A1-A3"},{"value":"2,93E-04","module":"C1"},{"value":"1,06E-05","module":"C2"},{"value":"1,06E-05","module":"C2"},{"value":"0,0E+00","module":"C3"},{"value":"8,98E-02","module":"C3"},{"value":"-2,93E-04","module":"C4"},{"value":"0,0E+00","module":"C4"},{"value":"0,0E+00","module":"D"},{"value":"-3,09E-02","module":"D"}]},{"parameter":"EP-freshwater","unit":"kg P-eq.","values":[{"value":"1,58E-05","module":"A1-A3"},{"value":"9,98E-08","module":"C1"},{"value":"3,30E-09","module":"C2"},{"value":"3,30E-09","module":"C2"},{"value":"0,0E+00","module":"C3"},{"value":"1,14E-08","module":"C3"},{"value":"4,78E-06","module":"C4"},{"value":"0,0E+00","module":"C4"},{"value":"0,0E+00","module":"D"},{"value":"-6,59E-07","module":"D"}]},{"parameter":"EP-marine","unit":"kg N-eq.","values":[{"value":"7,03E-04","module":"A1-A3"},{"value":"1,99E-04","module":"C1"},{"value":"8,95E-07","module":"C2"},{"value":"8,95E-07","module":"C2"},{"value":"0,0E+00","module":"C3"},{"value":"2,33E-05","module":"C3"},{"value":"1,75E-05","module":"C4"},{"value":"0,0E+00","module":"C4"},{"value":"0,0E+00","module":"D"},{"value":"-1,54E-04","module":"D"}]},{"parameter":"EP-terrestrial","unit":"mol N-eq.","values":[{"value":"7,57E-03","module":"A1-A3"},{"value":"2,19E-03","module":"C1"},{"value":"1,02E-05","module":"C2"},{"value":"1,02E-05","module":"C2"},{"value":"0,0E+00","module":"C3"},{"value":"4,60E-04","module":"C3"},{"value":"1,92E-04","module":"C4"},{"value":"0,0E+00","module":"C4"},{"value":"0,0E+00","module":"D"},{"value":"-1,65E-03","module":"D"}]}],"additional_environmental_impact":[{"parameter":"PM","unit":"Krankheitsf\u00e4lle","values":[{"value":"2,86E-08","module":"A1-A3"},{"value":"1,78E-08","module":"C1"},{"value":"1,34E-11","module":"C2"},{"value":"1,34E-11","module":"C2"},{"value":"0,0E+00","module":"C3"},{"value":"5,66E-10","module":"C3"},{"value":"7,72E-10","module":"C4"},{"value":"0,0E+00","module":"C4"},{"value":"0,0E+00","module":"D"},{"value":"-4,51E-09","module":"D"}]},{"parameter":"ETP-fw","unit":"CTUe","values":[{"value":"1,27E+01","module":"A1-A3"},{"value":"3,10E-01","module":"C1"},{"value":"1,08E-02","module":"C2"},{"value":"1,08E-02","module":"C2"},{"value":"0,0E+00","module":"C3"},{"value":"6,15E-02","module":"C3"},{"value":"3,68E-01","module":"C4"},{"value":"0,0E+00","module":"C4"},{"value":"0,0E+00","module":"D"},{"value":"-1,49E+00","module":"D"}]},{"parameter":"HTP-c","unit":"CTUh","values":[{"value":"1,56E-09","module":"A1-A3"},{"value":"6,47E-12","module":"C1"},{"value":"2,24E-13","module":"C2"},{"value":"2,24E-13","module":"C2"},{"value":"0,0E+00","module":"C3"},{"value":"5,90E-12","module":"C3"},{"value":"1,67E-11","module":"C4"},{"value":"0,0E+00","module":"C4"},{"value":"0,0E+00","module":"D"},{"value":"-7,01E-11","module":"D"}]},{"parameter":"HTP-nc","unit":"CTUh","values":[{"value":"9,63E-08","module":"A1-A3"},{"value":"6,11E-10","module":"C1"},{"value":"1,19E-11","module":"C2"},{"value":"1,19E-11","module":"C2"},{"value":"0,0E+00","module":"C3"},{"value":"1,89E-10","module":"C3"},{"value":"1,34E-09","module":"C4"},{"value":"0,0E+00","module":"C4"},{"value":"0,0E+00","module":"D"},{"value":"-2,51E-09","module":"D"}]},{"parameter":"SQP","unit":"SQP","values":[{"value":"3,79E+00","module":"A1-A3"},{"value":"1,53E-01","module":"C1"},{"value":"5,08E-03","module":"C2"},{"value":"5,08E-03","module":"C2"},{"value":"0,0E+00","module":"C3"},{"value":"3,89E-02","module":"C3"},{"value":"2,62E-02","module":"C4"},{"value":"0,0E+00","module":"C4"},{"value":"0,0E+00","module":"D"},{"value":"-1,41E+00","module":"D"}]}],"resource_use":[{"parameter":"PERE","unit":"MJ","values":[{"value":"4,09E+00","module":"A1-A3"},{"value":"2,46E-02","module":"C1"},{"value":"8,37E-04","module":"C2"},{"value":"8,37E-04","module":"C2"},{"value":"0,0E+00","module":"C3"},{"value":"2,59E-02","module":"C3"},{"value":"2,63E-02","module":"C4"},{"value":"0,0E+00","module":"C4"},{"value":"0,0E+00","module":"D"},{"value":"-1,61E+00","module":"D"}]},{"parameter":"PERM","unit":"MJ","values":[{"value":"0,0E+00","module":"A1-A3"},{"value":"0,0E+00","module":"C1"},{"value":"0,0E+00","module":"C2"},{"value":"0,0E+00","module":"C2"},{"value":"0,0E+00","module":"C3"},{"value":"0,0E+00","module":"C3"},{"value":"0,0E+00","module":"C4"},{"value":"0,0E+00","module":"C4"},{"value":"0,0E+00","module":"D"},{"value":"0,0E+00","module":"D"}]},{"parameter":"PERT","unit":"MJ","values":[{"value":"4,09E+00","module":"A1-A3"},{"value":"2,46E-02","module":"C1"},{"value":"8,37E-04","module":"C2"},{"value":"8,37E-04","module":"C2"},{"value":"0,0E+00","module":"C3"},{"value":"2,59E-02","module":"C3"},{"value":"2,63E-02","module":"C4"},{"value":"0,0E+00","module":"C4"},{"value":"0,0E+00","module":"D"},{"value":"-1,61E+00","module":"D"}]},{"parameter":"PENRE","unit":"MJ","values":[{"value":"3,44E+01","module":"A1-A3"},{"value":"4,38E-01","module":"C1"},{"value":"1,45E-02","module":"C2"},{"value":"1,45E-02","module":"C2"},{"value":"0,0E+00","module":"C3"},{"value":"1,37E-01","module":"C3"},{"value":"3,75E-01","module":"C4"},{"value":"0,0E+00","module":"C4"},{"value":"0,0E+00","module":"D"},{"value":"-7,39E+00","module":"D"}]},{"parameter":"PENRM","unit":"MJ","values":[{"value":"4,57E+00","module":"A1-A3"},{"value":"0,0E+00","module":"C1"},{"value":"0,0E+00","module":"C2"},{"value":"0,0E+00","module":"C2"},{"value":"0,0E+00","module":"C3"},{"value":"0,0E+00","module":"C3"},{"value":"0,0E+00","module":"C4"},{"value":"0,0E+00","module":"C4"},{"value":"0,0E+00","module":"D"},{"value":"0,0E+00","module":"D"}]},{"parameter":"PENRT","unit":"MJ","values":[{"value":"3,90E+01","module":"A1-A3"},{"value":"4,38E-01","module":"C1"},{"value":"1,45E-02","module":"C2"},{"value":"1,45E-02","module":"C2"},{"value":"0,0E+00","module":"C3"},{"value":"1,37E-01","module":"C3"},{"value":"3,75E-01","module":"C4"},{"value":"0,0E+00","module":"C4"},{"value":"0,0E+00","module":"D"},{"value":"-7,39E+00","module":"D"}]},{"parameter":"SM","unit":"kg","values":[{"value":"0,0E+00","module":"A1-A3"},{"value":"0,0E+00","module":"C1"},{"value":"0,0E+00","module":"C2"},{"value":"0,0E+00","module":"C2"},{"value":"0,0E+00","module":"C3"},{"value":"0,0E+00","module":"C3"},{"value":"0,0E+00","module":"C4"},{"value":"0,0E+00","module":"C4"},{"value":"0,0E+00","module":"D"},{"value":"0,0E+00","module":"D"}]},{"parameter":"RSF","unit":"MJ","values":[{"value":"0,0E+00","module":"A1-A3"},{"value":"0,0E+00","module":"C1"},{"value":"0,0E+00","module":"C2"},{"value":"0,0E+00","module":"C2"},{"value":"0,0E+00","module":"C3"},{"value":"0,0E+00","module":"C3"},{"value":"0,0E+00","module":"C4"},{"value":"0,0E+00","module":"C4"},{"value":"0,0E+00","module":"D"},{"value":"0,0E+00","module":"D"}]},{"parameter":"NRSF","unit":"MJ","values":[{"value":"0,0E+00","module":"A1-A3"},{"value":"0,0E+00","module":"C1"},{"value":"0,0E+00","module":"C2"},{"value":"0,0E+00","module":"C2"},{"value":"0,0E+00","module":"C3"},{"value":"0,0E+00","module":"C3"},{"value":"0,0E+00","module":"C4"},{"value":"0,0E+00","module":"C4"},{"value":"0,0E+00","module":"D"},{"value":"0,0E+00","module":"D"}]},{"parameter":"FW","unit":"m^3","values":[{"value":"1,43E-02","module":"A1-A3"},{"value":"2,84E-05","module":"C1"},{"value":"9,75E-07","module":"C2"},{"value":"9,75E-07","module":"C2"},{"value":"0,0E+00","module":"C3"},{"value":"2,10E-03","module":"C3"},{"value":"4,60E-06","module":"C4"},{"value":"0,0E+00","module":"C4"},{"value":"0,0E+00","module":"D"},{"value":"-8,49E-04","module":"D"}]}],"end_of_life_waste":[{"parameter":"HWD","unit":"kg","values":[{"value":"2,04E-08","module":"A1-A3"},{"value":"2,04E-08","module":"C1"},{"value":"6,72E-10","module":"C2"},{"value":"6,72E-10","module":"C2"},{"value":"0,0E+00","module":"C3"},{"value":"9,02E-11","module":"C3"},{"value":"1,37E-09","module":"C4"},{"value":"0,0E+00","module":"C4"},{"value":"0,0E+00","module":"D"},{"value":"-3,02E-09","module":"D"}]},{"parameter":"NHWD","unit":"kg","values":[{"value":"1,72E-02","module":"A1-A3"},{"value":"6,70E-05","module":"C1"},{"value":"2,30E-06","module":"C2"},{"value":"2,30E-06","module":"C2"},{"value":"0,0E+00","module":"C3"},{"value":"4,21E-03","module":"C3"},{"value":"3,60E-01","module":"C4"},{"value":"0,0E+00","module":"C4"},{"value":"0,0E+00","module":"D"},{"value":"-3,82E-03","module":"D"}]},{"parameter":"RWD","unit":"kg","values":[{"value":"1,30E-03","module":"A1-A3"},{"value":"5,42E-07","module":"C1"},{"value":"2,68E-08","module":"C2"},{"value":"2,68E-08","module":"C2"},{"value":"0,0E+00","module":"C3"},{"value":"8,02E-06","module":"C3"},{"value":"4,52E-06","module":"C4"},{"value":"0,0E+00","module":"C4"},{"value":"0,0E+00","module":"D"},{"value":"-5,64E-04","module":"D"}]}],"end_of_life_flow":[{"parameter":"CRU","unit":"kg","values":[{"value":"0,0E+00","module":"A1-A3"},{"value":"0,0E+00","module":"C1"},{"value":"0,0E+00","module":"C2"},{"value":"0,0E+00","module":"C2"},{"value":"0,0E+00","module":"C3"},{"value":"0,0E+00","module":"C3"},{"value":"0,0E+00","module":"C4"},{"value":"0,0E+00","module":"C4"},{"value":"0,0E+00","module":"D"},{"value":"0,0E+00","module":"D"}]},{"parameter":"MFR","unit":"kg","values":[{"value":"0,0E+00","module":"A1-A3"},{"value":"0,0E+00","module":"C1"},{"value":"0,0E+00","module":"C2"},{"value":"0,0E+00","module":"C2"},{"value":"0,0E+00","module":"C3"},{"value":"0,0E+00","module":"C3"},{"value":"0,0E+00","module":"C4"},{"value":"0,0E+00","module":"C4"},{"value":"0,0E+00","module":"D"},{"value":"0,0E+00","module":"D"}]},{"parameter":"MER","unit":"kg","values":[{"value":"0,0E+00","module":"A1-A3"},{"value":"0,0E+00","module":"C1"},{"value":"0,0E+00","module":"C2"},{"value":"0,0E+00","module":"C2"},{"value":"0,0E+00","module":"C3"},{"value":"0,0E+00","module":"C3"},{"value":"0,0E+00","module":"C4"},{"value":"0,0E+00","module":"C4"},{"value":"0,0E+00","module":"D"},{"value":"0,0E+00","module":"D"}]},{"parameter":"EEE","unit":"MJ","values":[{"value":"0,0E+00","module":"A1-A3"},{"value":"0,0E+00","module":"C1"},{"value":"0,0E+00","module":"C2"},{"value":"0,0E+00","module":"C2"},{"value":"0,0E+00","module":"C3"},{"value":"1,83E+00","module":"C3"},{"value":"0,0E+00","module":"C4"},{"value":"0,0E+00","module":"C4"},{"value":"0,0E+00","module":"D"},{"value":"0,0E+00","module":"D"}]},{"parameter":"EET","unit":"MJ","values":[{"value":"0,0E+00","module":"A1-A3"},{"value":"0,0E+00","module":"C1"},{"value":"0,0E+00","module":"C2"},{"value":"0,0E+00","module":"C2"},{"value":"0,0E+00","module":"C3"},{"value":"3,26E+00","module":"C3"},{"value":"0,0E+00","module":"C4"},{"value":"0,0E+00","module":"C4"},{"value":"0,0E+00","module":"D"},{"value":"0,0E+00","module":"D"}]}]}