{"product_name":"Geogitter","epd_id":"EPD-TNC-20200160-CBA2-DE","compliance":["DIN EN 15804+A2","ISO 14025"],"producer_name":"TenCate Geosynthetics","environmental_impact":[{"parameter":"GWP-total","unit":"kg CO2-eq.","values":[{"value":"1,06E+00","module":"A1-A3"},{"value":"3,35E-02","module":"C1"},{"value":"8,82E-04","module":"C2"},{"value":"1,39E-03","module":"C2"},{"value":"0,0E+00","module":"C3"},{"value":"7,05E-01","module":"C3"},{"value":"2,04E-02","module":"C4"},{"value":"0,0E+00","module":"C4"},{"value":"0,0E+00","module":"D"},{"value":"-2,05E-01","module":"D"}]},{"parameter":"GWP-fossil","unit":"kg CO2-eq.","values":[{"value":"1,06E+00","module":"A1-A3"},{"value":"3,32E-02","module":"C1"},{"value":"8,77E-04","module":"C2"},{"value":"1,38E-03","module":"C2"},{"value":"0,0E+00","module":"C3"},{"value":"7,05E-01","module":"C3"},{"value":"2,11E-02","module":"C4"},{"value":"0,0E+00","module":"C4"},{"value":"0,0E+00","module":"D"},{"value":"-2,05E-01","module":"D"}]},{"parameter":"GWP-biogenic","unit":"kg CO2-eq.","values":[{"value":"3,69E-03","module":"A1-A3"},{"value":"-2,55E-05","module":"C1"},{"value":"-1,47E-06","module":"C2"},{"value":"-2,31E-06","module":"C2"},{"value":"0,0E+00","module":"C3"},{"value":"-1,32E-04","module":"C3"},{"value":"-6,39E-04","module":"C4"},{"value":"0,0E+00","module":"C4"},{"value":"0,0E+00","module":"D"},{"value":"-4,34E-04","module":"D"}]},{"parameter":"GWP-luluc","unit":"kg CO2-eq.","values":[{"value":"1,01E-03","module":"A1-A3"},{"value":"2,66E-04","module":"C1"},{"value":"7,08E-06","module":"C2"},{"value":"1,11E-05","module":"C2"},{"value":"0,0E+00","module":"C3"},{"value":"6,83E-05","module":"C3"},{"value":"1,71E-05","module":"C4"},{"value":"0,0E+00","module":"C4"},{"value":"0,0E+00","module":"D"},{"value":"-1,68E-04","module":"D"}]},{"parameter":"ODP","unit":"kg CFC11-eq.","values":[{"value":"3,12E-11","module":"A1-A3"},{"value":"3,95E-18","module":"C1"},{"value":"1,60E-19","module":"C2"},{"value":"2,53E-19","module":"C2"},{"value":"0,0E+00","module":"C3"},{"value":"5,26E-16","module":"C3"},{"value":"4,77E-17","module":"C4"},{"value":"0,0E+00","module":"C4"},{"value":"0,0E+00","module":"D"},{"value":"-2,14E-15","module":"D"}]},{"parameter":"AP","unit":"mol H^(+)-eq.","values":[{"value":"1,66E-03","module":"A1-A3"},{"value":"4,42E-04","module":"C1"},{"value":"1,79E-06","module":"C2"},{"value":"2,82E-06","module":"C2"},{"value":"0,0E+00","module":"C3"},{"value":"1,33E-04","module":"C3"},{"value":"6,37E-05","module":"C4"},{"value":"0,0E+00","module":"C4"},{"value":"0,0E+00","module":"D"},{"value":"-2,56E-04","module":"D"}]},{"parameter":"POCP","unit":"kg NMVOC-eq.","values":[{"value":"2,27E-03","module":"A1-A3"},{"value":"6,46E-04","module":"C1"},{"value":"1,56E-06","module":"C2"},{"value":"2,45E-06","module":"C2"},{"value":"0,0E+00","module":"C3"},{"value":"1,19E-04","module":"C3"},{"value":"4,60E-05","module":"C4"},{"value":"0,0E+00","module":"C4"},{"value":"0,0E+00","module":"D"},{"value":"-2,09E-04","module":"D"}]},{"parameter":"ADPE","unit":"kg Sb-eq.","values":[{"value":"1,59E-07","module":"A1-A3"},{"value":"2,35E-09","module":"C1"},{"value":"7,07E-11","module":"C2"},{"value":"1,11E-10","module":"C2"},{"value":"0,0E+00","module":"C3"},{"value":"7,62E-09","module":"C3"},{"value":"1,42E-09","module":"C4"},{"value":"0,0E+00","module":"C4"},{"value":"0,0E+00","module":"D"},{"value":"-3,51E-08","module":"D"}]},{"parameter":"ADPF","unit":"MJ","values":[{"value":"2,38E+01","module":"A1-A3"},{"value":"4,37E-01","module":"C1"},{"value":"1,17E-02","module":"C2"},{"value":"1,84E-02","module":"C2"},{"value":"0,0E+00","module":"C3"},{"value":"6,57E-01","module":"C3"},{"value":"3,02E-01","module":"C4"},{"value":"0,0E+00","module":"C4"},{"value":"0,0E+00","module":"D"},{"value":"-3,55E+00","module":"D"}]},{"parameter":"WDP","unit":"m^3 Welt-eq. entzogen","values":[{"value":"1,01E-01","module":"A1-A3"},{"value":"2,93E-04","module":"C1"},{"value":"8,53E-06","module":"C2"},{"value":"1,34E-05","module":"C2"},{"value":"0,0E+00","module":"C3"},{"value":"5,90E-02","module":"C3"},{"value":"-2,36E-04","module":"C4"},{"value":"0,0E+00","module":"C4"},{"value":"0,0E+00","module":"D"},{"value":"-1,48E-02","module":"D"}]},{"parameter":"EP-freshwater","unit":"kg P-eq.","values":[{"value":"3,05E-06","module":"A1-A3"},{"value":"9,98E-08","module":"C1"},{"value":"2,66E-09","module":"C2"},{"value":"4,19E-09","module":"C2"},{"value":"0,0E+00","module":"C3"},{"value":"8,77E-08","module":"C3"},{"value":"3,85E-06","module":"C4"},{"value":"0,0E+00","module":"C4"},{"value":"0,0E+00","module":"D"},{"value":"-3,15E-07","module":"D"}]},{"parameter":"EP-marine","unit":"kg N-eq.","values":[{"value":"4,58E-04","module":"A1-A3"},{"value":"1,99E-04","module":"C1"},{"value":"7,21E-07","module":"C2"},{"value":"1,14E-06","module":"C2"},{"value":"0,0E+00","module":"C3"},{"value":"4,21E-05","module":"C3"},{"value":"1,41E-05","module":"C4"},{"value":"0,0E+00","module":"C4"},{"value":"0,0E+00","module":"D"},{"value":"-7,40E-05","module":"D"}]},{"parameter":"EP-terrestrial","unit":"mol N-eq.","values":[{"value":"4,98E-03","module":"A1-A3"},{"value":"2,19E-03","module":"C1"},{"value":"8,19E-06","module":"C2"},{"value":"1,29E-05","module":"C2"},{"value":"0,0E+00","module":"C3"},{"value":"5,64E-04","module":"C3"},{"value":"1,55E-04","module":"C4"},{"value":"0,0E+00","module":"C4"},{"value":"0,0E+00","module":"D"},{"value":"-7,91E-04","module":"D"}]}],"additional_environmental_impact":[{"parameter":"PM","unit":"Krankheitsf\u00e4lle","values":[{"value":"1,40E-08","module":"A1-A3"},{"value":"1,78E-08","module":"C1"},{"value":"1,08E-11","module":"C2"},{"value":"1,70E-11","module":"C2"},{"value":"0,0E+00","module":"C3"},{"value":"2,51E-09","module":"C3"},{"value":"6,22E-10","module":"C4"},{"value":"0,0E+00","module":"C4"},{"value":"0,0E+00","module":"D"},{"value":"-2,16E-09","module":"D"}]},{"parameter":"ETP-fw","unit":"CTUe","values":[{"value":"1,08E+01","module":"A1-A3"},{"value":"3,10E-01","module":"C1"},{"value":"8,73E-03","module":"C2"},{"value":"1,37E-02","module":"C2"},{"value":"0,0E+00","module":"C3"},{"value":"5,20E-01","module":"C3"},{"value":"2,96E-01","module":"C4"},{"value":"0,0E+00","module":"C4"},{"value":"0,0E+00","module":"D"},{"value":"-7,14E-01","module":"D"}]},{"parameter":"HTP-c","unit":"CTUh","values":[{"value":"9,16E-10","module":"A1-A3"},{"value":"6,47E-12","module":"C1"},{"value":"1,80E-13","module":"C2"},{"value":"2,84E-13","module":"C2"},{"value":"0,0E+00","module":"C3"},{"value":"2,15E-11","module":"C3"},{"value":"1,35E-11","module":"C4"},{"value":"0,0E+00","module":"C4"},{"value":"0,0E+00","module":"D"},{"value":"-3,36E-11","module":"D"}]},{"parameter":"HTP-nc","unit":"CTUh","values":[{"value":"8,54E-08","module":"A1-A3"},{"value":"6,11E-10","module":"C1"},{"value":"9,62E-12","module":"C2"},{"value":"1,51E-11","module":"C2"},{"value":"0,0E+00","module":"C3"},{"value":"2,14E-09","module":"C3"},{"value":"1,08E-09","module":"C4"},{"value":"0,0E+00","module":"C4"},{"value":"0,0E+00","module":"D"},{"value":"-1,20E-09","module":"D"}]},{"parameter":"SQP","unit":"SQP","values":[{"value":"2,37E+00","module":"A1-A3"},{"value":"1,53E-01","module":"C1"},{"value":"4,09E-03","module":"C2"},{"value":"6,44E-03","module":"C2"},{"value":"0,0E+00","module":"C3"},{"value":"1,52E-01","module":"C3"},{"value":"2,11E-02","module":"C4"},{"value":"0,0E+00","module":"C4"},{"value":"0,0E+00","module":"D"},{"value":"-6,75E-01","module":"D"}]}],"resource_use":[{"parameter":"PERE","unit":"MJ","values":[{"value":"2,65E+00","module":"A1-A3"},{"value":"2,46E-02","module":"C1"},{"value":"6,75E-04","module":"C2"},{"value":"1,06E-03","module":"C2"},{"value":"0,0E+00","module":"C3"},{"value":"1,35E-01","module":"C3"},{"value":"2,12E-02","module":"C4"},{"value":"0,0E+00","module":"C4"},{"value":"0,0E+00","module":"D"},{"value":"-7,70E-01","module":"D"}]},{"parameter":"PERM","unit":"MJ","values":[{"value":"0,0E+00","module":"A1-A3"},{"value":"0,0E+00","module":"C1"},{"value":"0,0E+00","module":"C2"},{"value":"0,0E+00","module":"C2"},{"value":"0,0E+00","module":"C3"},{"value":"0,0E+00","module":"C3"},{"value":"0,0E+00","module":"C4"},{"value":"0,0E+00","module":"C4"},{"value":"0,0E+00","module":"D"},{"value":"0,0E+00","module":"D"}]},{"parameter":"PERT","unit":"MJ","values":[{"value":"2,65E+00","module":"A1-A3"},{"value":"2,46E-02","module":"C1"},{"value":"6,75E-04","module":"C2"},{"value":"1,06E-03","module":"C2"},{"value":"0,0E+00","module":"C3"},{"value":"1,35E-01","module":"C3"},{"value":"2,12E-01","module":"C4"},{"value":"0,0E+00","module":"C4"},{"value":"0,0E+00","module":"D"},{"value":"-7,70E-01","module":"D"}]},{"parameter":"PENRE","unit":"MJ","values":[{"value":"1,85E+01","module":"A1-A3"},{"value":"4,38E-01","module":"C1"},{"value":"1,17E-02","module":"C2"},{"value":"1,84E-02","module":"C2"},{"value":"0,0E+00","module":"C3"},{"value":"6,57E-01","module":"C3"},{"value":"3,02E-01","module":"C4"},{"value":"0,0E+00","module":"C4"},{"value":"0,0E+00","module":"D"},{"value":"-3,55E+00","module":"D"}]},{"parameter":"PENRM","unit":"MJ","values":[{"value":"5,27E+00","module":"A1-A3"},{"value":"0,0E+00","module":"C1"},{"value":"0,0E+00","module":"C2"},{"value":"0,0E+00","module":"C2"},{"value":"0,0E+00","module":"C3"},{"value":"0,0E+00","module":"C3"},{"value":"0,0E+00","module":"C4"},{"value":"0,0E+00","module":"C4"},{"value":"0,0E+00","module":"D"},{"value":"0,0E+00","module":"D"}]},{"parameter":"PENRT","unit":"MJ","values":[{"value":"2,38E+01","module":"A1-A3"},{"value":"4,38E-01","module":"C1"},{"value":"1,17E-02","module":"C2"},{"value":"1,84E-02","module":"C2"},{"value":"0,0E+00","module":"C3"},{"value":"6,57E-01","module":"C3"},{"value":"3,02E-01","module":"C4"},{"value":"0,0E+00","module":"C4"},{"value":"0,0E+00","module":"D"},{"value":"-3,55E+00","module":"D"}]},{"parameter":"SM","unit":"kg","values":[{"value":"0,0E+00","module":"A1-A3"},{"value":"0,0E+00","module":"C1"},{"value":"0,0E+00","module":"C2"},{"value":"0,0E+00","module":"C2"},{"value":"0,0E+00","module":"C3"},{"value":"0,0E+00","module":"C3"},{"value":"0,0E+00","module":"C4"},{"value":"0,0E+00","module":"C4"},{"value":"0,0E+00","module":"D"},{"value":"0,0E+00","module":"D"}]},{"parameter":"RSF","unit":"MJ","values":[{"value":"0,0E+00","module":"A1-A3"},{"value":"0,0E+00","module":"C1"},{"value":"0,0E+00","module":"C2"},{"value":"0,0E+00","module":"C2"},{"value":"0,0E+00","module":"C3"},{"value":"0,0E+00","module":"C3"},{"value":"0,0E+00","module":"C4"},{"value":"0,0E+00","module":"C4"},{"value":"0,0E+00","module":"D"},{"value":"0,0E+00","module":"D"}]},{"parameter":"NRSF","unit":"MJ","values":[{"value":"0,0E+00","module":"A1-A3"},{"value":"0,0E+00","module":"C1"},{"value":"0,0E+00","module":"C2"},{"value":"0,0E+00","module":"C2"},{"value":"0,0E+00","module":"C3"},{"value":"0,0E+00","module":"C3"},{"value":"0,0E+00","module":"C4"},{"value":"0,0E+00","module":"C4"},{"value":"0,0E+00","module":"D"},{"value":"0,0E+00","module":"D"}]},{"parameter":"FW","unit":"m^3","values":[{"value":"5,20E-03","module":"A1-A3"},{"value":"2,84E-05","module":"C1"},{"value":"7,86E-07","module":"C2"},{"value":"1,24E-06","module":"C2"},{"value":"0,0E+00","module":"C3"},{"value":"1,45E-03","module":"C3"},{"value":"3,71E-06","module":"C4"},{"value":"0,0E+00","module":"C4"},{"value":"0,0E+00","module":"D"},{"value":"-4,06E-04","module":"D"}]}],"end_of_life_waste":[{"parameter":"HWD","unit":"kg","values":[{"value":"1,56E-07","module":"A1-A3"},{"value":"2,04E-08","module":"C1"},{"value":"5,42E-10","module":"C2"},{"value":"8,52E-10","module":"C2"},{"value":"0,0E+00","module":"C3"},{"value":"2,72E-09","module":"C3"},{"value":"1,10E-09","module":"C4"},{"value":"0,0E+00","module":"C4"},{"value":"0,0E+00","module":"D"},{"value":"-1,45E-09","module":"D"}]},{"parameter":"NHWD","unit":"kg","values":[{"value":"2,36E-02","module":"A1-A3"},{"value":"6,70E-05","module":"C1"},{"value":"1,86E-06","module":"C2"},{"value":"2,92E-06","module":"C2"},{"value":"0,0E+00","module":"C3"},{"value":"1,99E-01","module":"C3"},{"value":"2,90E-01","module":"C4"},{"value":"0,0E+00","module":"C4"},{"value":"0,0E+00","module":"D"},{"value":"-1,83E-03","module":"D"}]},{"parameter":"RWD","unit":"kg","values":[{"value":"6,24E-04","module":"A1-A3"},{"value":"5,42E-07","module":"C1"},{"value":"2,16E-08","module":"C2"},{"value":"3,40E-08","module":"C2"},{"value":"0,0E+00","module":"C3"},{"value":"2,25E-05","module":"C3"},{"value":"3,64E-06","module":"C4"},{"value":"0,0E+00","module":"C4"},{"value":"0,0E+00","module":"D"},{"value":"-2,70E-04","module":"D"}]}],"end_of_life_flow":[{"parameter":"CRU","unit":"kg","values":[{"value":"0,0E+00","module":"A1-A3"},{"value":"0,0E+00","module":"C1"},{"value":"0,0E+00","module":"C2"},{"value":"0,0E+00","module":"C2"},{"value":"0,0E+00","module":"C3"},{"value":"0,0E+00","module":"C3"},{"value":"0,0E+00","module":"C4"},{"value":"0,0E+00","module":"C4"},{"value":"0,0E+00","module":"D"},{"value":"0,0E+00","module":"D"}]},{"parameter":"MFR","unit":"kg","values":[{"value":"0,0E+00","module":"A1-A3"},{"value":"0,0E+00","module":"C1"},{"value":"0,0E+00","module":"C2"},{"value":"0,0E+00","module":"C2"},{"value":"0,0E+00","module":"C3"},{"value":"0,0E+00","module":"C3"},{"value":"0,0E+00","module":"C4"},{"value":"0,0E+00","module":"C4"},{"value":"0,0E+00","module":"D"},{"value":"0,0E+00","module":"D"}]},{"parameter":"MER","unit":"kg","values":[{"value":"0,0E+00","module":"A1-A3"},{"value":"0,0E+00","module":"C1"},{"value":"0,0E+00","module":"C2"},{"value":"0,0E+00","module":"C2"},{"value":"0,0E+00","module":"C3"},{"value":"0,0E+00","module":"C3"},{"value":"0,0E+00","module":"C4"},{"value":"0,0E+00","module":"C4"},{"value":"0,0E+00","module":"D"},{"value":"0,0E+00","module":"D"}]},{"parameter":"EEE","unit":"MJ","values":[{"value":"0,0E+00","module":"A1-A3"},{"value":"0,0E+00","module":"C1"},{"value":"0,0E+00","module":"C2"},{"value":"0,0E+00","module":"C2"},{"value":"0,0E+00","module":"C3"},{"value":"8,73E-01","module":"C3"},{"value":"0,0E+00","module":"C4"},{"value":"0,0E+00","module":"C4"},{"value":"0,0E+00","module":"D"},{"value":"0,0E+00","module":"D"}]},{"parameter":"EET","unit":"MJ","values":[{"value":"0,0E+00","module":"A1-A3"},{"value":"0,0E+00","module":"C1"},{"value":"0,0E+00","module":"C2"},{"value":"0,0E+00","module":"C2"},{"value":"0,0E+00","module":"C3"},{"value":"1,58E+00","module":"C3"},{"value":"0,0E+00","module":"C4"},{"value":"0,0E+00","module":"C4"},{"value":"0,0E+00","module":"D"},{"value":"0,0E+00","module":"D"}]}]}