{"product_name":"Getuftete Teppichbahnenware mit PA6 Polmaterial und textilem R\u00fccken, LC4","epd_id":"EPD-GUT-20220344-CBG1-EN","compliance":["DIN EN 15804+A2","ISO 14025"],"producer_name":"Gemeinschaft umweltfreundlicher Teppichboden (GUT) e.V.","environmental_impact":[{"parameter":"GWP-total","unit":"kg CO2-eq.","values":[{"value":"1,69E+01","module":"A1-A3"},{"value":"1,83E-01","module":"A4"},{"value":"2,22E+00","module":"A5"},{"value":"0,0E+00","module":"B1"},{"value":"3,85E-01","module":"B2"},{"value":"0,0E+00","module":"C1"},{"value":"1,02E-02","module":"C2"},{"value":"4,85E+00","module":"C3"},{"value":"4,90E+00","module":"C3"},{"value":"2,13E-01","module":"C4"},{"value":"-2,77E-01","module":"D"},{"value":"0,0E+00","module":"D"},{"value":"-1,86E+00","module":"D"},{"value":"-3,70E-01","module":"D"}]},{"parameter":"GWP-fossil","unit":"kg CO2-eq.","values":[{"value":"1,69E+01","module":"A1-A3"},{"value":"1,80E-01","module":"A4"},{"value":"2,21E+00","module":"A5"},{"value":"0,0E+00","module":"B1"},{"value":"2,62E-01","module":"B2"},{"value":"0,0E+00","module":"C1"},{"value":"9,99E-03","module":"C2"},{"value":"4,85E+00","module":"C3"},{"value":"4,90E+00","module":"C3"},{"value":"2,13E-01","module":"C4"},{"value":"-2,75E-01","module":"D"},{"value":"0,0E+00","module":"D"},{"value":"-1,84E+00","module":"D"},{"value":"-3,70E-01","module":"D"}]},{"parameter":"GWP-biogenic","unit":"kg CO2-eq.","values":[{"value":"6,19E-02","module":"A1-A3"},{"value":"2,33E-03","module":"A4"},{"value":"2,38E-02","module":"A5"},{"value":"0,0E+00","module":"B1"},{"value":"2,99E-03","module":"B2"},{"value":"0,0E+00","module":"C1"},{"value":"1,29E-04","module":"C2"},{"value":"5,62E-04","module":"C3"},{"value":"1,02E-03","module":"C3"},{"value":"2,54E-08","module":"C4"},{"value":"-1,41E-03","module":"D"},{"value":"0,0E+00","module":"D"},{"value":"-9,41E-03","module":"D"},{"value":"-3,76E-04","module":"D"}]},{"parameter":"GWP-luluc","unit":"kg CO2-eq.","values":[{"value":"4,34E-03","module":"A1-A3"},{"value":"1,02E-03","module":"A4"},{"value":"4,97E-04","module":"A5"},{"value":"0,0E+00","module":"B1"},{"value":"1,20E-01","module":"B2"},{"value":"0,0E+00","module":"C1"},{"value":"5,67E-05","module":"C2"},{"value":"1,16E-04","module":"C3"},{"value":"2,61E-04","module":"C3"},{"value":"1,03E-04","module":"C4"},{"value":"-3,03E-05","module":"D"},{"value":"0,0E+00","module":"D"},{"value":"-2,02E-04","module":"D"},{"value":"-1,72E-04","module":"D"}]},{"parameter":"ODP","unit":"kg CFC11-eq.","values":[{"value":"3,09E-11","module":"A1-A3"},{"value":"1,10E-14","module":"A4"},{"value":"2,82E-12","module":"A5"},{"value":"0,0E+00","module":"B1"},{"value":"2,08E-08","module":"B2"},{"value":"0,0E+00","module":"C1"},{"value":"6,09E-16","module":"C2"},{"value":"3,96E-13","module":"C3"},{"value":"6,22E-13","module":"C3"},{"value":"2,86E-13","module":"C4"},{"value":"-1,86E-12","module":"D"},{"value":"0,0E+00","module":"D"},{"value":"-1,24E-11","module":"D"},{"value":"-6,24E-13","module":"D"}]},{"parameter":"AP","unit":"mol H^(+)-eq.","values":[{"value":"2,61E-02","module":"A1-A3"},{"value":"1,09E-03","module":"A4"},{"value":"2,97E-03","module":"A5"},{"value":"0,0E+00","module":"B1"},{"value":"6,17E-04","module":"B2"},{"value":"0,0E+00","module":"C1"},{"value":"6,03E-05","module":"C2"},{"value":"5,52E-03","module":"C3"},{"value":"5,70E-03","module":"C3"},{"value":"6,30E-04","module":"C4"},{"value":"-3,61E-04","module":"D"},{"value":"0,0E+00","module":"D"},{"value":"-2,42E-03","module":"D"},{"value":"-1,22E-03","module":"D"}]},{"parameter":"POCP","unit":"kg NMVOC-eq.","values":[{"value":"2,38E-02","module":"A1-A3"},{"value":"1,01E-03","module":"A4"},{"value":"2,89E-03","module":"A5"},{"value":"4,18E-04","module":"B1"},{"value":"6,66E-04","module":"B2"},{"value":"0,0E+00","module":"C1"},{"value":"5,61E-05","module":"C2"},{"value":"7,06E-03","module":"C3"},{"value":"7,23E-03","module":"C3"},{"value":"4,47E-04","module":"C4"},{"value":"-2,75E-04","module":"D"},{"value":"0,0E+00","module":"D"},{"value":"-1,84E-03","module":"D"},{"value":"-1,20E-03","module":"D"}]},{"parameter":"ADPE","unit":"kg Sb-eq.","values":[{"value":"2,48E-06","module":"A1-A3"},{"value":"1,53E-08","module":"A4"},{"value":"2,27E-07","module":"A5"},{"value":"0,0E+00","module":"B1"},{"value":"1,54E-07","module":"B2"},{"value":"0,0E+00","module":"C1"},{"value":"8,49E-10","module":"C2"},{"value":"1,87E-08","module":"C3"},{"value":"2,50E-08","module":"C3"},{"value":"1,48E-08","module":"C4"},{"value":"-4,16E-08","module":"D"},{"value":"0,0E+00","module":"D"},{"value":"-2,77E-07","module":"D"},{"value":"-3,49E-08","module":"D"}]},{"parameter":"ADPF","unit":"MJ","values":[{"value":"3,35E+02","module":"A1-A3"},{"value":"2,44E+00","module":"A4"},{"value":"3,06E+01","module":"A5"},{"value":"0,0E+00","module":"B1"},{"value":"4,50E+00","module":"B2"},{"value":"0,0E+00","module":"C1"},{"value":"1,36E-01","module":"C2"},{"value":"2,35E+00","module":"C3"},{"value":"2,97E+00","module":"C3"},{"value":"3,03E+00","module":"C4"},{"value":"-4,68E+00","module":"D"},{"value":"0,0E+00","module":"D"},{"value":"-3,13E+01","module":"D"},{"value":"-5,26E+01","module":"D"}]},{"parameter":"WDP","unit":"m^3 world-eq. deprived","values":[{"value":"7,58E-01","module":"A1-A3"},{"value":"1,64E-03","module":"A4"},{"value":"1,41E-01","module":"A5"},{"value":"0,0E+00","module":"B1"},{"value":"7,22E-02","module":"B2"},{"value":"0,0E+00","module":"C1"},{"value":"9,09E-05","module":"C2"},{"value":"5,75E-01","module":"C3"},{"value":"5,79E-01","module":"C3"},{"value":"-2,26E-03","module":"C4"},{"value":"-2,90E-02","module":"D"},{"value":"0,0E+00","module":"D"},{"value":"-1,93E-01","module":"D"},{"value":"-5,69E-02","module":"D"}]},{"parameter":"EP-freshwater","unit":"kg PO4-eq.","values":[{"value":"3,66E-05","module":"A1-A3"},{"value":"5,46E-07","module":"A4"},{"value":"3,39E-06","module":"A5"},{"value":"0,0E+00","module":"B1"},{"value":"3,31E-06","module":"B2"},{"value":"0,0E+00","module":"C1"},{"value":"3,03E-08","module":"C2"},{"value":"4,54E-07","module":"C3"},{"value":"5,75E-07","module":"C3"},{"value":"3,96E-05","module":"C4"},{"value":"-3,78E-07","module":"D"},{"value":"0,0E+00","module":"D"},{"value":"-2,53E-06","module":"D"},{"value":"-4,09E-07","module":"D"}]},{"parameter":"EP-marine","unit":"kg N-eq.","values":[{"value":"7,41E-03","module":"A1-A3"},{"value":"5,34E-04","module":"A4"},{"value":"9,71E-04","module":"A5"},{"value":"0,0E+00","module":"B1"},{"value":"1,45E-04","module":"B2"},{"value":"0,0E+00","module":"C1"},{"value":"2,97E-05","module":"C2"},{"value":"2,77E-03","module":"C3"},{"value":"2,84E-03","module":"C3"},{"value":"1,40E-04","module":"C4"},{"value":"-9,83E-05","module":"D"},{"value":"0,0E+00","module":"D"},{"value":"-6,57E-04","module":"D"},{"value":"-3,94E-04","module":"D"}]},{"parameter":"EP-terrestrial","unit":"mol N-eq.","values":[{"value":"6,96E-02","module":"A1-A3"},{"value":"5,92E-03","module":"A4"},{"value":"9,70E-03","module":"A5"},{"value":"0,0E+00","module":"B1"},{"value":"1,98E-03","module":"B2"},{"value":"0,0E+00","module":"C1"},{"value":"3,30E-04","module":"C2"},{"value":"3,09E-02","module":"C3"},{"value":"3,18E-02","module":"C3"},{"value":"1,53E-03","module":"C4"},{"value":"-1,05E-03","module":"D"},{"value":"0,0E+00","module":"D"},{"value":"-7,03E-03","module":"D"},{"value":"-4,31E-03","module":"D"}]}],"additional_environmental_impact":[{"parameter":"PM","unit":"Disease incidence","values":[{"value":"1,85E-07","module":"A1-A3"},{"value":"6,29E-09","module":"A4"},{"value":"1,91E-08","module":"A5"},{"value":"0,0E+00","module":"B1"},{"value":"4,27E-08","module":"B2"},{"value":"0,0E+00","module":"C1"},{"value":"3,49E-10","module":"C2"},{"value":"1,85E-08","module":"C3"},{"value":"1,96E-08","module":"C3"},{"value":"6,06E-09","module":"C4"},{"value":"-3,00E-09","module":"D"},{"value":"0,0E+00","module":"D"},{"value":"-2,00E-08","module":"D"},{"value":"-2,31E-08","module":"D"}]},{"parameter":"ETP-fw","unit":"CTUe","values":[{"value":"1,48E+02","module":"A1-A3"},{"value":"1,70E+00","module":"A4"},{"value":"1,36E+01","module":"A5"},{"value":"3,60E-03","module":"B1"},{"value":"2,03E+00","module":"B2"},{"value":"0,0E+00","module":"C1"},{"value":"9,42E-02","module":"C2"},{"value":"9,70E-01","module":"C3"},{"value":"1,33E+00","module":"C3"},{"value":"2,95E+00","module":"C4"},{"value":"-1,03E+00","module":"D"},{"value":"0,0E+00","module":"D"},{"value":"-6,85E+00","module":"D"},{"value":"-9,07E+00","module":"D"}]},{"parameter":"HTP-c","unit":"CTUh","values":[{"value":"5,03E-09","module":"A1-A3"},{"value":"3,43E-11","module":"A4"},{"value":"4,62E-10","module":"A5"},{"value":"0,0E+00","module":"B1"},{"value":"3,90E-10","module":"B2"},{"value":"0,0E+00","module":"C1"},{"value":"1,90E-12","module":"C2"},{"value":"5,34E-11","module":"C3"},{"value":"6,17E-11","module":"C3"},{"value":"1,33E-10","module":"C4"},{"value":"-4,72E-11","module":"D"},{"value":"0,0E+00","module":"D"},{"value":"-3,16E-10","module":"D"},{"value":"-9,39E-11","module":"D"}]},{"parameter":"HTP-nc","unit":"CTUh","values":[{"value":"2,13E-07","module":"A1-A3"},{"value":"2,03E-09","module":"A4"},{"value":"1,97E-08","module":"A5"},{"value":"2,60E-11","module":"B1"},{"value":"6,19E-09","module":"B2"},{"value":"0,0E+00","module":"C1"},{"value":"1,13E-10","module":"C2"},{"value":"3,02E-09","module":"C3"},{"value":"3,43E-09","module":"C3"},{"value":"1,11E-08","module":"C4"},{"value":"-1,81E-09","module":"D"},{"value":"0,0E+00","module":"D"},{"value":"-1,21E-08","module":"D"},{"value":"-5,26E-09","module":"D"}]},{"parameter":"SQP","unit":"SQP","values":[{"value":null,"module":"A1-A3"},{"value":null,"module":"A4"},{"value":null,"module":"A5"},{"value":null,"module":"B1"},{"value":null,"module":"B2"},{"value":null,"module":"C1"},{"value":null,"module":"C2"},{"value":null,"module":"C3"},{"value":null,"module":"C3"},{"value":null,"module":"C4"},{"value":null,"module":"D"},{"value":null,"module":"D"},{"value":null,"module":"D"},{"value":null,"module":"D"}]}],"resource_use":[{"parameter":"PERE","unit":"MJ","values":[{"value":"2,81E+01","module":"A1-A3"},{"value":"1,39E-01","module":"A4"},{"value":"2,60E+00","module":"A5"},{"value":"0,0E+00","module":"B1"},{"value":"2,75E+00","module":"B2"},{"value":"0,0E+00","module":"C1"},{"value":"7,71E-03","module":"C2"},{"value":"3,59E-01","module":"C3"},{"value":"5,33E-01","module":"C3"},{"value":"2,48E-01","module":"C4"},{"value":"-1,28E+00","module":"D"},{"value":"0,0E+00","module":"D"},{"value":"-8,57E+00","module":"D"},{"value":"-4,74E-01","module":"D"}]},{"parameter":"PERM","unit":"MJ","values":[{"value":"2,30E-02","module":"A1-A3"},{"value":"0,0E+00","module":"A4"},{"value":"-2,30E-02","module":"A5"},{"value":"0,0E+00","module":"B1"},{"value":"0,0E+00","module":"B2"},{"value":"0,0E+00","module":"C1"},{"value":"0,0E+00","module":"C2"},{"value":"0,0E+00","module":"C3"},{"value":"0,0E+00","module":"C3"},{"value":"0,0E+00","module":"C4"},{"value":"0,0E+00","module":"D"},{"value":"0,0E+00","module":"D"},{"value":"0,0E+00","module":"D"},{"value":"0,0E+00","module":"D"}]},{"parameter":"PERT","unit":"MJ","values":[{"value":"2,81E+01","module":"A1-A3"},{"value":"1,39E-01","module":"A4"},{"value":"2,58E+00","module":"A5"},{"value":"0,0E+00","module":"B1"},{"value":"2,75E+00","module":"B2"},{"value":"0,0E+00","module":"C1"},{"value":"7,71E-03","module":"C2"},{"value":"3,59E-01","module":"C3"},{"value":"5,33E-01","module":"C3"},{"value":"2,48E-01","module":"C4"},{"value":"-1,28E+00","module":"D"},{"value":"0,0E+00","module":"D"},{"value":"-8,57E+00","module":"D"},{"value":"-4,74E-01","module":"D"}]},{"parameter":"PENRE","unit":"MJ","values":[{"value":"2,73E+02","module":"A1-A3"},{"value":"2,45E+00","module":"A4"},{"value":"3,38E+01","module":"A5"},{"value":"0,0E+00","module":"B1"},{"value":"4,50E+00","module":"B2"},{"value":"0,0E+00","module":"C1"},{"value":"1,36E-01","module":"C2"},{"value":"6,11E+01","module":"C3"},{"value":"6,17E+01","module":"C3"},{"value":"3,03E+00","module":"C4"},{"value":"-4,68E+00","module":"D"},{"value":"0,0E+00","module":"D"},{"value":"-3,13E+01","module":"D"},{"value":"-5,26E+01","module":"D"}]},{"parameter":"PENRM","unit":"MJ","values":[{"value":"6,19E+01","module":"A1-A3"},{"value":"0,0E+00","module":"A4"},{"value":"-3,18E+00","module":"A5"},{"value":"0,0E+00","module":"B1"},{"value":"0,0E+00","module":"B2"},{"value":"0,0E+00","module":"C1"},{"value":"0,0E+00","module":"C2"},{"value":"-5,87E+01","module":"C3"},{"value":"-5,87E+01","module":"C3"},{"value":"0,0E+00","module":"C4"},{"value":"0,0E+00","module":"D"},{"value":"0,0E+00","module":"D"},{"value":"0,0E+00","module":"D"},{"value":"0,0E+00","module":"D"}]},{"parameter":"PENRT","unit":"MJ","values":[{"value":"3,35E+02","module":"A1-A3"},{"value":"2,45E+00","module":"A4"},{"value":"3,06E+01","module":"A5"},{"value":"0,0E+00","module":"B1"},{"value":"4,50E+00","module":"B2"},{"value":"0,0E+00","module":"C1"},{"value":"1,36E-01","module":"C2"},{"value":"2,35E+00","module":"C3"},{"value":"2,97E+00","module":"C3"},{"value":"3,03E+00","module":"C4"},{"value":"-4,68E+00","module":"D"},{"value":"0,0E+00","module":"D"},{"value":"-3,13E+01","module":"D"},{"value":"-5,26E+01","module":"D"}]},{"parameter":"SM","unit":"kg","values":[{"value":"1,04E-02","module":"A1-A3"},{"value":"0,0E+00","module":"A4"},{"value":"9,36E-04","module":"A5"},{"value":"0,0E+00","module":"B1"},{"value":"0,0E+00","module":"B2"},{"value":"0,0E+00","module":"C1"},{"value":"0,0E+00","module":"C2"},{"value":"0,0E+00","module":"C3"},{"value":"0,0E+00","module":"C3"},{"value":"0,0E+00","module":"C4"},{"value":"0,0E+00","module":"D"},{"value":"0,0E+00","module":"D"},{"value":"0,0E+00","module":"D"},{"value":"6,44E-01","module":"D"}]},{"parameter":"RSF","unit":"MJ","values":[{"value":"0,0E+00","module":"A1-A3"},{"value":"0,0E+00","module":"A4"},{"value":"0,0E+00","module":"A5"},{"value":"0,0E+00","module":"B1"},{"value":"0,0E+00","module":"B2"},{"value":"0,0E+00","module":"C1"},{"value":"0,0E+00","module":"C2"},{"value":"0,0E+00","module":"C3"},{"value":"0,0E+00","module":"C3"},{"value":"0,0E+00","module":"C4"},{"value":"0,0E+00","module":"D"},{"value":"0,0E+00","module":"D"},{"value":"0,0E+00","module":"D"},{"value":"0,0E+00","module":"D"}]},{"parameter":"NRSF","unit":"MJ","values":[{"value":"0,0E+00","module":"A1-A3"},{"value":"0,0E+00","module":"A4"},{"value":"0,0E+00","module":"A5"},{"value":"0,0E+00","module":"B1"},{"value":"0,0E+00","module":"B2"},{"value":"0,0E+00","module":"C1"},{"value":"0,0E+00","module":"C2"},{"value":"0,0E+00","module":"C3"},{"value":"0,0E+00","module":"C3"},{"value":"0,0E+00","module":"C4"},{"value":"0,0E+00","module":"D"},{"value":"0,0E+00","module":"D"},{"value":"0,0E+00","module":"D"},{"value":"0,0E+00","module":"D"}]},{"parameter":"FW","unit":"m^3","values":[{"value":"5,10E-02","module":"A1-A3"},{"value":"1,57E-04","module":"A4"},{"value":"6,33E-03","module":"A5"},{"value":"0,0E+00","module":"B1"},{"value":"2,52E-03","module":"B2"},{"value":"0,0E+00","module":"C1"},{"value":"8,72E-06","module":"C2"},{"value":"1,36E-02","module":"C3"},{"value":"1,38E-02","module":"C3"},{"value":"3,53E-05","module":"C4"},{"value":"-1,23E-03","module":"D"},{"value":"0,0E+00","module":"D"},{"value":"-8,19E-03","module":"D"},{"value":"-4,69E-03","module":"D"}]}],"end_of_life_waste":[{"parameter":"HWD","unit":"kg","values":[{"value":"3,57E-08","module":"A1-A3"},{"value":"1,17E-11","module":"A4"},{"value":"3,25E-09","module":"A5"},{"value":"0,0E+00","module":"B1"},{"value":"2,56E-05","module":"B2"},{"value":"0,0E+00","module":"C1"},{"value":"6,51E-13","module":"C2"},{"value":"3,74E-10","module":"C3"},{"value":"3,99E-10","module":"C3"},{"value":"4,65E-10","module":"C4"},{"value":"-6,34E-10","module":"D"},{"value":"0,0E+00","module":"D"},{"value":"-4,25E-09","module":"D"},{"value":"-1,83E-10","module":"D"}]},{"parameter":"NHWD","unit":"kg","values":[{"value":"2,85E-01","module":"A1-A3"},{"value":"3,51E-04","module":"A4"},{"value":"7,56E-02","module":"A5"},{"value":"0,0E+00","module":"B1"},{"value":"5,14E-03","module":"B2"},{"value":"0,0E+00","module":"C1"},{"value":"1,95E-05","module":"C2"},{"value":"5,44E-01","module":"C3"},{"value":"5,44E-01","module":"C3"},{"value":"2,99E+00","module":"C4"},{"value":"-2,36E-03","module":"D"},{"value":"0,0E+00","module":"D"},{"value":"-1,58E-02","module":"D"},{"value":"-7,26E-02","module":"D"}]},{"parameter":"RWD","unit":"kg","values":[{"value":"6,30E-03","module":"A1-A3"},{"value":"3,02E-06","module":"A4"},{"value":"5,76E-04","module":"A5"},{"value":"0,0E+00","module":"B1"},{"value":"3,74E-04","module":"B2"},{"value":"0,0E+00","module":"C1"},{"value":"1,68E-07","module":"C2"},{"value":"7,76E-05","module":"C3"},{"value":"1,23E-04","module":"C3"},{"value":"3,71E-05","module":"C4"},{"value":"-3,69E-04","module":"D"},{"value":"0,0E+00","module":"D"},{"value":"-2,46E-03","module":"D"},{"value":"-9,69E-05","module":"D"}]}],"end_of_life_flow":[{"parameter":"CRU","unit":"kg","values":[{"value":"0,0E+00","module":"A1-A3"},{"value":"0,0E+00","module":"A4"},{"value":"0,0E+00","module":"A5"},{"value":"0,0E+00","module":"B1"},{"value":"0,0E+00","module":"B2"},{"value":"0,0E+00","module":"C1"},{"value":"0,0E+00","module":"C2"},{"value":"0,0E+00","module":"C3"},{"value":"0,0E+00","module":"C3"},{"value":"0,0E+00","module":"C4"},{"value":"0,0E+00","module":"D"},{"value":"0,0E+00","module":"D"},{"value":"0,0E+00","module":"D"},{"value":"0,0E+00","module":"D"}]},{"parameter":"MFR","unit":"kg","values":[{"value":"2,52E-02","module":"A1-A3"},{"value":"0,0E+00","module":"A4"},{"value":"1,43E-02","module":"A5"},{"value":"0,0E+00","module":"B1"},{"value":"0,0E+00","module":"B2"},{"value":"0,0E+00","module":"C1"},{"value":"0,0E+00","module":"C2"},{"value":"0,0E+00","module":"C3"},{"value":"6,44E-01","module":"C3"},{"value":"0,0E+00","module":"C4"},{"value":"0,0E+00","module":"D"},{"value":"0,0E+00","module":"D"},{"value":"0,0E+00","module":"D"},{"value":"0,0E+00","module":"D"}]},{"parameter":"MER","unit":"kg","values":[{"value":"0,0E+00","module":"A1-A3"},{"value":"0,0E+00","module":"A4"},{"value":"0,0E+00","module":"A5"},{"value":"0,0E+00","module":"B1"},{"value":"0,0E+00","module":"B2"},{"value":"0,0E+00","module":"C1"},{"value":"0,0E+00","module":"C2"},{"value":"0,0E+00","module":"C3"},{"value":"0,0E+00","module":"C3"},{"value":"0,0E+00","module":"C4"},{"value":"0,0E+00","module":"D"},{"value":"0,0E+00","module":"D"},{"value":"0,0E+00","module":"D"},{"value":"0,0E+00","module":"D"}]},{"parameter":"EEE","unit":"MJ","values":[{"value":"0,0E+00","module":"A1-A3"},{"value":"0,0E+00","module":"A4"},{"value":"1,24E+00","module":"A5"},{"value":"0,0E+00","module":"B1"},{"value":"0,0E+00","module":"B2"},{"value":"0,0E+00","module":"C1"},{"value":"0,0E+00","module":"C2"},{"value":"8,25E+00","module":"C3"},{"value":"0,0E+00","module":"C3"},{"value":"0,0E+00","module":"C4"},{"value":"0,0E+00","module":"D"},{"value":"0,0E+00","module":"D"},{"value":"0,0E+00","module":"D"},{"value":"0,0E+00","module":"D"}]},{"parameter":"EET","unit":"MJ","values":[{"value":"0,0E+00","module":"A1-A3"},{"value":"0,0E+00","module":"A4"},{"value":"2,23E+00","module":"A5"},{"value":"0,0E+00","module":"B1"},{"value":"0,0E+00","module":"B2"},{"value":"0,0E+00","module":"C1"},{"value":"0,0E+00","module":"C2"},{"value":"1,50E+01","module":"C3"},{"value":"5,87E+01","module":"C3"},{"value":"0,0E+00","module":"C4"},{"value":"0,0E+00","module":"D"},{"value":"0,0E+00","module":"D"},{"value":"0,0E+00","module":"D"},{"value":"0,0E+00","module":"D"}]}]}