{"product_name":"Getuftete Teppichbahnenware mit 100% recyceltem PA6 Polmaterial und textilem R\u00fccken, LC5","epd_id":"EPD-GUT-20220349-CBG1-EN","compliance":["DIN EN 15804+A2","ISO 14025"],"producer_name":"Gemeinschaft umweltfreundlicher Teppichboden (GUT) e.V.","environmental_impact":[{"parameter":"GWP-total","unit":"kg CO2-eq.","values":[{"value":"6,86E+00","module":"A1-A3"},{"value":"1,95E-01","module":"A4"},{"value":"1,36E+00","module":"A5"},{"value":"0,0E+00","module":"B1"},{"value":"3,85E-01","module":"B2"},{"value":"0,0E+00","module":"C1"},{"value":"1,09E-02","module":"C2"},{"value":"5,31E+00","module":"C3"},{"value":"5,36E+00","module":"C3"},{"value":"2,27E-01","module":"C4"},{"value":"-1,59E-01","module":"D"},{"value":"0,0E+00","module":"D"},{"value":"-5,45E-01","module":"D"},{"value":"-1,53E-01","module":"D"}]},{"parameter":"GWP-fossil","unit":"kg CO2-eq.","values":[{"value":"6,83E+00","module":"A1-A3"},{"value":"1,92E-01","module":"A4"},{"value":"1,37E+00","module":"A5"},{"value":"0,0E+00","module":"B1"},{"value":"2,62E-01","module":"B2"},{"value":"0,0E+00","module":"C1"},{"value":"1,07E-02","module":"C2"},{"value":"5,31E+00","module":"C3"},{"value":"5,36E+00","module":"C3"},{"value":"2,27E-01","module":"C4"},{"value":"-1,58E-01","module":"D"},{"value":"0,0E+00","module":"D"},{"value":"-5,43E-01","module":"D"},{"value":"-1,53E-01","module":"D"}]},{"parameter":"GWP-biogenic","unit":"kg CO2-eq.","values":[{"value":"1,64E-02","module":"A1-A3"},{"value":"2,48E-03","module":"A4"},{"value":"-2,72E-03","module":"A5"},{"value":"0,0E+00","module":"B1"},{"value":"2,99E-03","module":"B2"},{"value":"0,0E+00","module":"C1"},{"value":"1,38E-04","module":"C2"},{"value":"6,17E-04","module":"C3"},{"value":"1,11E-03","module":"C3"},{"value":"2,71E-08","module":"C4"},{"value":"-8,07E-04","module":"D"},{"value":"0,0E+00","module":"D"},{"value":"-2,73E-03","module":"D"},{"value":"-1,30E-04","module":"D"}]},{"parameter":"GWP-luluc","unit":"kg CO2-eq.","values":[{"value":"8,79E-03","module":"A1-A3"},{"value":"1,08E-03","module":"A4"},{"value":"9,04E-04","module":"A5"},{"value":"0,0E+00","module":"B1"},{"value":"1,20E-01","module":"B2"},{"value":"0,0E+00","module":"C1"},{"value":"6,05E-05","module":"C2"},{"value":"1,17E-04","module":"C3"},{"value":"2,72E-04","module":"C3"},{"value":"1,10E-04","module":"C4"},{"value":"-1,74E-05","module":"D"},{"value":"0,0E+00","module":"D"},{"value":"-5,85E-05","module":"D"},{"value":"-8,12E-05","module":"D"}]},{"parameter":"ODP","unit":"kg CFC11-eq.","values":[{"value":"1,74E-08","module":"A1-A3"},{"value":"1,17E-14","module":"A4"},{"value":"1,57E-09","module":"A5"},{"value":"0,0E+00","module":"B1"},{"value":"2,08E-08","module":"B2"},{"value":"0,0E+00","module":"C1"},{"value":"6,50E-16","module":"C2"},{"value":"4,43E-13","module":"C3"},{"value":"6,84E-13","module":"C3"},{"value":"3,05E-13","module":"C4"},{"value":"-1,07E-12","module":"D"},{"value":"0,0E+00","module":"D"},{"value":"-3,57E-12","module":"D"},{"value":"-2,23E-13","module":"D"}]},{"parameter":"AP","unit":"mol H^(+)-eq.","values":[{"value":"2,30E-02","module":"A1-A3"},{"value":"1,16E-03","module":"A4"},{"value":"2,77E-03","module":"A5"},{"value":"0,0E+00","module":"B1"},{"value":"6,17E-04","module":"B2"},{"value":"0,0E+00","module":"C1"},{"value":"6,43E-05","module":"C2"},{"value":"6,33E-03","module":"C3"},{"value":"6,52E-03","module":"C3"},{"value":"6,72E-04","module":"C4"},{"value":"-2,07E-04","module":"D"},{"value":"0,0E+00","module":"D"},{"value":"-7,04E-04","module":"D"},{"value":"-5,90E-04","module":"D"}]},{"parameter":"POCP","unit":"kg NMVOC-eq.","values":[{"value":"1,99E-02","module":"A1-A3"},{"value":"1,07E-03","module":"A4"},{"value":"2,64E-03","module":"A5"},{"value":"4,18E-04","module":"B1"},{"value":"6,66E-04","module":"B2"},{"value":"0,0E+00","module":"C1"},{"value":"5,98E-05","module":"C2"},{"value":"8,12E-03","module":"C3"},{"value":"8,30E-03","module":"C3"},{"value":"4,77E-04","module":"C4"},{"value":"-1,57E-04","module":"D"},{"value":"0,0E+00","module":"D"},{"value":"-5,39E-04","module":"D"},{"value":"-5,33E-04","module":"D"}]},{"parameter":"ADPE","unit":"kg Sb-eq.","values":[{"value":"2,24E-06","module":"A1-A3"},{"value":"1,63E-08","module":"A4"},{"value":"2,05E-07","module":"A5"},{"value":"0,0E+00","module":"B1"},{"value":"1,54E-07","module":"B2"},{"value":"0,0E+00","module":"C1"},{"value":"9,06E-10","module":"C2"},{"value":"2,02E-08","module":"C3"},{"value":"2,69E-08","module":"C3"},{"value":"1,57E-08","module":"C4"},{"value":"-2,38E-08","module":"D"},{"value":"0,0E+00","module":"D"},{"value":"-8,06E-08","module":"D"},{"value":"-1,55E-08","module":"D"}]},{"parameter":"ADPF","unit":"MJ","values":[{"value":"1,22E+02","module":"A1-A3"},{"value":"2,60E+00","module":"A4"},{"value":"1,14E+01","module":"A5"},{"value":"0,0E+00","module":"B1"},{"value":"4,50E+00","module":"B2"},{"value":"0,0E+00","module":"C1"},{"value":"1,45E-01","module":"C2"},{"value":"2,57E+00","module":"C3"},{"value":"3,23E+00","module":"C3"},{"value":"3,23E+00","module":"C4"},{"value":"-2,69E+00","module":"D"},{"value":"0,0E+00","module":"D"},{"value":"-9,21E+00","module":"D"},{"value":"-1,72E+01","module":"D"}]},{"parameter":"WDP","unit":"m^3 world-eq. deprived","values":[{"value":"8,64E+00","module":"A1-A3"},{"value":"1,74E-03","module":"A4"},{"value":"8,56E-01","module":"A5"},{"value":"0,0E+00","module":"B1"},{"value":"7,22E-02","module":"B2"},{"value":"0,0E+00","module":"C1"},{"value":"9,70E-05","module":"C2"},{"value":"6,22E-01","module":"C3"},{"value":"6,27E-01","module":"C3"},{"value":"-2,41E-03","module":"C4"},{"value":"-1,66E-02","module":"D"},{"value":"0,0E+00","module":"D"},{"value":"-5,59E-02","module":"D"},{"value":"-2,17E-02","module":"D"}]},{"parameter":"EP-freshwater","unit":"kg PO4-eq.","values":[{"value":"8,55E-05","module":"A1-A3"},{"value":"5,82E-07","module":"A4"},{"value":"7,80E-06","module":"A5"},{"value":"0,0E+00","module":"B1"},{"value":"3,31E-06","module":"B2"},{"value":"0,0E+00","module":"C1"},{"value":"3,23E-08","module":"C2"},{"value":"4,69E-07","module":"C3"},{"value":"5,98E-07","module":"C3"},{"value":"4,22E-05","module":"C4"},{"value":"-2,17E-07","module":"D"},{"value":"0,0E+00","module":"D"},{"value":"-7,30E-07","module":"D"},{"value":"-1,94E-07","module":"D"}]},{"parameter":"EP-marine","unit":"kg N-eq.","values":[{"value":"7,92E-03","module":"A1-A3"},{"value":"5,69E-04","module":"A4"},{"value":"1,06E-03","module":"A5"},{"value":"0,0E+00","module":"B1"},{"value":"1,45E-04","module":"B2"},{"value":"0,0E+00","module":"C1"},{"value":"3,17E-05","module":"C2"},{"value":"3,18E-03","module":"C3"},{"value":"3,26E-03","module":"C3"},{"value":"1,49E-04","module":"C4"},{"value":"-5,64E-05","module":"D"},{"value":"0,0E+00","module":"D"},{"value":"-1,92E-04","module":"D"},{"value":"-1,80E-04","module":"D"}]},{"parameter":"EP-terrestrial","unit":"mol N-eq.","values":[{"value":"7,21E-02","module":"A1-A3"},{"value":"6,31E-03","module":"A4"},{"value":"1,04E-02","module":"A5"},{"value":"0,0E+00","module":"B1"},{"value":"1,98E-03","module":"B2"},{"value":"0,0E+00","module":"C1"},{"value":"3,52E-04","module":"C2"},{"value":"3,55E-02","module":"C3"},{"value":"3,64E-02","module":"C3"},{"value":"1,63E-03","module":"C4"},{"value":"-6,03E-04","module":"D"},{"value":"0,0E+00","module":"D"},{"value":"-2,06E-03","module":"D"},{"value":"-1,97E-03","module":"D"}]}],"additional_environmental_impact":[{"parameter":"PM","unit":"Disease incidence","values":[{"value":"1,67E-07","module":"A1-A3"},{"value":"6,70E-09","module":"A4"},{"value":"1,77E-08","module":"A5"},{"value":"0,0E+00","module":"B1"},{"value":"4,27E-08","module":"B2"},{"value":"0,0E+00","module":"C1"},{"value":"3,73E-10","module":"C2"},{"value":"2,04E-08","module":"C3"},{"value":"2,16E-08","module":"C3"},{"value":"6,46E-09","module":"C4"},{"value":"-1,72E-09","module":"D"},{"value":"0,0E+00","module":"D"},{"value":"-5,83E-09","module":"D"},{"value":"-1,49E-08","module":"D"}]},{"parameter":"ETP-fw","unit":"CTUe","values":[{"value":"6,00E+01","module":"A1-A3"},{"value":"1,81E+00","module":"A4"},{"value":"5,68E+00","module":"A5"},{"value":"3,60E-03","module":"B1"},{"value":"2,03E+00","module":"B2"},{"value":"0,0E+00","module":"C1"},{"value":"1,01E-01","module":"C2"},{"value":"1,03E+00","module":"C3"},{"value":"1,41E+00","module":"C3"},{"value":"3,15E+00","module":"C4"},{"value":"-5,89E-01","module":"D"},{"value":"0,0E+00","module":"D"},{"value":"-1,98E+00","module":"D"},{"value":"-3,14E+00","module":"D"}]},{"parameter":"HTP-c","unit":"CTUh","values":[{"value":"3,52E-09","module":"A1-A3"},{"value":"3,65E-11","module":"A4"},{"value":"3,27E-10","module":"A5"},{"value":"0,0E+00","module":"B1"},{"value":"3,90E-10","module":"B2"},{"value":"0,0E+00","module":"C1"},{"value":"2,03E-12","module":"C2"},{"value":"5,73E-11","module":"C3"},{"value":"6,61E-11","module":"C3"},{"value":"1,41E-10","module":"C4"},{"value":"-2,71E-11","module":"D"},{"value":"0,0E+00","module":"D"},{"value":"-9,25E-11","module":"D"},{"value":"-4,16E-11","module":"D"}]},{"parameter":"HTP-nc","unit":"CTUh","values":[{"value":"1,29E-07","module":"A1-A3"},{"value":"2,16E-09","module":"A4"},{"value":"1,22E-08","module":"A5"},{"value":"2,60E-11","module":"B1"},{"value":"6,19E-09","module":"B2"},{"value":"0,0E+00","module":"C1"},{"value":"1,20E-10","module":"C2"},{"value":"3,18E-09","module":"C3"},{"value":"3,62E-09","module":"C3"},{"value":"1,19E-08","module":"C4"},{"value":"-1,04E-09","module":"D"},{"value":"0,0E+00","module":"D"},{"value":"-3,56E-09","module":"D"},{"value":"-2,62E-09","module":"D"}]},{"parameter":"SQP","unit":"SQP","values":[{"value":null,"module":"A1-A3"},{"value":null,"module":"A4"},{"value":null,"module":"A5"},{"value":null,"module":"B1"},{"value":null,"module":"B2"},{"value":null,"module":"C1"},{"value":null,"module":"C2"},{"value":null,"module":"C3"},{"value":null,"module":"C3"},{"value":null,"module":"C4"},{"value":null,"module":"D"},{"value":null,"module":"D"},{"value":null,"module":"D"},{"value":null,"module":"D"}]}],"resource_use":[{"parameter":"PERE","unit":"MJ","values":[{"value":"7,19E+01","module":"A1-A3"},{"value":"1,48E-01","module":"A4"},{"value":"6,55E+00","module":"A5"},{"value":"0,0E+00","module":"B1"},{"value":"2,75E+00","module":"B2"},{"value":"0,0E+00","module":"C1"},{"value":"8,22E-03","module":"C2"},{"value":"3,86E-01","module":"C3"},{"value":"5,71E-01","module":"C3"},{"value":"2,65E-01","module":"C4"},{"value":"-7,36E-01","module":"D"},{"value":"0,0E+00","module":"D"},{"value":"-2,48E+00","module":"D"},{"value":"-2,33E-01","module":"D"}]},{"parameter":"PERM","unit":"MJ","values":[{"value":"2,30E-02","module":"A1-A3"},{"value":"0,0E+00","module":"A4"},{"value":"-2,30E-02","module":"A5"},{"value":"0,0E+00","module":"B1"},{"value":"0,0E+00","module":"B2"},{"value":"0,0E+00","module":"C1"},{"value":"0,0E+00","module":"C2"},{"value":"0,0E+00","module":"C3"},{"value":"0,0E+00","module":"C3"},{"value":"0,0E+00","module":"C4"},{"value":"0,0E+00","module":"D"},{"value":"0,0E+00","module":"D"},{"value":"0,0E+00","module":"D"},{"value":"0,0E+00","module":"D"}]},{"parameter":"PERT","unit":"MJ","values":[{"value":"7,19E+01","module":"A1-A3"},{"value":"1,48E-01","module":"A4"},{"value":"6,53E+00","module":"A5"},{"value":"0,0E+00","module":"B1"},{"value":"2,75E+00","module":"B2"},{"value":"0,0E+00","module":"C1"},{"value":"8,22E-03","module":"C2"},{"value":"3,86E-01","module":"C3"},{"value":"5,71E-01","module":"C3"},{"value":"2,65E-01","module":"C4"},{"value":"-7,36E-01","module":"D"},{"value":"0,0E+00","module":"D"},{"value":"-2,48E+00","module":"D"},{"value":"-2,33E-01","module":"D"}]},{"parameter":"PENRE","unit":"MJ","values":[{"value":"9,99E+01","module":"A1-A3"},{"value":"2,61E+00","module":"A4"},{"value":"1,47E+01","module":"A5"},{"value":"0,0E+00","module":"B1"},{"value":"4,50E+00","module":"B2"},{"value":"0,0E+00","module":"C1"},{"value":"1,45E-01","module":"C2"},{"value":"2,13E+01","module":"C3"},{"value":"2,20E+01","module":"C3"},{"value":"3,23E+00","module":"C4"},{"value":"-2,69E+00","module":"D"},{"value":"0,0E+00","module":"D"},{"value":"-9,21E+00","module":"D"},{"value":"-1,72E+01","module":"D"}]},{"parameter":"PENRM","unit":"MJ","values":[{"value":"2,19E+01","module":"A1-A3"},{"value":"0,0E+00","module":"A4"},{"value":"-3,18E+00","module":"A5"},{"value":"0,0E+00","module":"B1"},{"value":"0,0E+00","module":"B2"},{"value":"0,0E+00","module":"C1"},{"value":"0,0E+00","module":"C2"},{"value":"-1,87E+01","module":"C3"},{"value":"-1,87E+01","module":"C3"},{"value":"0,0E+00","module":"C4"},{"value":"0,0E+00","module":"D"},{"value":"0,0E+00","module":"D"},{"value":"0,0E+00","module":"D"},{"value":"0,0E+00","module":"D"}]},{"parameter":"PENRT","unit":"MJ","values":[{"value":"1,22E+02","module":"A1-A3"},{"value":"2,61E+00","module":"A4"},{"value":"1,15E+01","module":"A5"},{"value":"0,0E+00","module":"B1"},{"value":"4,50E+00","module":"B2"},{"value":"0,0E+00","module":"C1"},{"value":"1,45E-01","module":"C2"},{"value":"2,57E+00","module":"C3"},{"value":"3,23E+00","module":"C3"},{"value":"3,23E+00","module":"C4"},{"value":"-2,69E+00","module":"D"},{"value":"0,0E+00","module":"D"},{"value":"-9,21E+00","module":"D"},{"value":"-1,72E+01","module":"D"}]},{"parameter":"SM","unit":"kg","values":[{"value":"1,59E+00","module":"A1-A3"},{"value":"0,0E+00","module":"A4"},{"value":"1,43E-01","module":"A5"},{"value":"0,0E+00","module":"B1"},{"value":"0,0E+00","module":"B2"},{"value":"0,0E+00","module":"C1"},{"value":"0,0E+00","module":"C2"},{"value":"0,0E+00","module":"C3"},{"value":"0,0E+00","module":"C3"},{"value":"0,0E+00","module":"C4"},{"value":"0,0E+00","module":"D"},{"value":"0,0E+00","module":"D"},{"value":"0,0E+00","module":"D"},{"value":"6,44E-01","module":"D"}]},{"parameter":"RSF","unit":"MJ","values":[{"value":"0,0E+00","module":"A1-A3"},{"value":"0,0E+00","module":"A4"},{"value":"0,0E+00","module":"A5"},{"value":"0,0E+00","module":"B1"},{"value":"0,0E+00","module":"B2"},{"value":"0,0E+00","module":"C1"},{"value":"0,0E+00","module":"C2"},{"value":"0,0E+00","module":"C3"},{"value":"0,0E+00","module":"C3"},{"value":"0,0E+00","module":"C4"},{"value":"0,0E+00","module":"D"},{"value":"0,0E+00","module":"D"},{"value":"0,0E+00","module":"D"},{"value":"0,0E+00","module":"D"}]},{"parameter":"NRSF","unit":"MJ","values":[{"value":"0,0E+00","module":"A1-A3"},{"value":"0,0E+00","module":"A4"},{"value":"0,0E+00","module":"A5"},{"value":"0,0E+00","module":"B1"},{"value":"0,0E+00","module":"B2"},{"value":"0,0E+00","module":"C1"},{"value":"0,0E+00","module":"C2"},{"value":"0,0E+00","module":"C3"},{"value":"0,0E+00","module":"C3"},{"value":"0,0E+00","module":"C4"},{"value":"0,0E+00","module":"D"},{"value":"0,0E+00","module":"D"},{"value":"0,0E+00","module":"D"},{"value":"0,0E+00","module":"D"}]},{"parameter":"FW","unit":"m^3","values":[{"value":"2,06E-01","module":"A1-A3"},{"value":"1,67E-04","module":"A4"},{"value":"2,04E-02","module":"A5"},{"value":"0,0E+00","module":"B1"},{"value":"2,52E-03","module":"B2"},{"value":"0,0E+00","module":"C1"},{"value":"9,31E-06","module":"C2"},{"value":"1,47E-02","module":"C3"},{"value":"1,49E-02","module":"C3"},{"value":"3,77E-05","module":"C4"},{"value":"-7,04E-04","module":"D"},{"value":"0,0E+00","module":"D"},{"value":"-2,37E-03","module":"D"},{"value":"-1,62E-03","module":"D"}]}],"end_of_life_waste":[{"parameter":"HWD","unit":"kg","values":[{"value":"4,35E-03","module":"A1-A3"},{"value":"1,25E-11","module":"A4"},{"value":"3,92E-04","module":"A5"},{"value":"0,0E+00","module":"B1"},{"value":"2,56E-05","module":"B2"},{"value":"0,0E+00","module":"C1"},{"value":"6,95E-13","module":"C2"},{"value":"4,12E-10","module":"C3"},{"value":"4,40E-10","module":"C3"},{"value":"4,96E-10","module":"C4"},{"value":"-3,65E-10","module":"D"},{"value":"0,0E+00","module":"D"},{"value":"-1,26E-09","module":"D"},{"value":"-1,25E-10","module":"D"}]},{"parameter":"NHWD","unit":"kg","values":[{"value":"7,39E-01","module":"A1-A3"},{"value":"3,74E-04","module":"A4"},{"value":"1,17E-01","module":"A5"},{"value":"0,0E+00","module":"B1"},{"value":"5,14E-03","module":"B2"},{"value":"0,0E+00","module":"C1"},{"value":"2,08E-05","module":"C2"},{"value":"5,46E-01","module":"C3"},{"value":"5,47E-01","module":"C3"},{"value":"3,19E+00","module":"C4"},{"value":"-1,36E-03","module":"D"},{"value":"0,0E+00","module":"D"},{"value":"-4,61E-03","module":"D"},{"value":"-7,19E-02","module":"D"}]},{"parameter":"RWD","unit":"kg","values":[{"value":"2,66E-03","module":"A1-A3"},{"value":"3,21E-06","module":"A4"},{"value":"2,49E-04","module":"A5"},{"value":"0,0E+00","module":"B1"},{"value":"3,74E-04","module":"B2"},{"value":"0,0E+00","module":"C1"},{"value":"1,79E-07","module":"C2"},{"value":"8,31E-05","module":"C3"},{"value":"1,31E-04","module":"C3"},{"value":"3,96E-05","module":"C4"},{"value":"-2,11E-04","module":"D"},{"value":"0,0E+00","module":"D"},{"value":"-7,10E-04","module":"D"},{"value":"-4,88E-05","module":"D"}]}],"end_of_life_flow":[{"parameter":"CRU","unit":"kg","values":[{"value":"0,0E+00","module":"A1-A3"},{"value":"0,0E+00","module":"A4"},{"value":"0,0E+00","module":"A5"},{"value":"0,0E+00","module":"B1"},{"value":"0,0E+00","module":"B2"},{"value":"0,0E+00","module":"C1"},{"value":"0,0E+00","module":"C2"},{"value":"0,0E+00","module":"C3"},{"value":"0,0E+00","module":"C3"},{"value":"0,0E+00","module":"C4"},{"value":"0,0E+00","module":"D"},{"value":"0,0E+00","module":"D"},{"value":"0,0E+00","module":"D"},{"value":"0,0E+00","module":"D"}]},{"parameter":"MFR","unit":"kg","values":[{"value":"2,93E-02","module":"A1-A3"},{"value":"0,0E+00","module":"A4"},{"value":"1,46E-02","module":"A5"},{"value":"0,0E+00","module":"B1"},{"value":"0,0E+00","module":"B2"},{"value":"0,0E+00","module":"C1"},{"value":"0,0E+00","module":"C2"},{"value":"0,0E+00","module":"C3"},{"value":"6,44E-01","module":"C3"},{"value":"0,0E+00","module":"C4"},{"value":"0,0E+00","module":"D"},{"value":"0,0E+00","module":"D"},{"value":"0,0E+00","module":"D"},{"value":"0,0E+00","module":"D"}]},{"parameter":"MER","unit":"kg","values":[{"value":"0,0E+00","module":"A1-A3"},{"value":"0,0E+00","module":"A4"},{"value":"0,0E+00","module":"A5"},{"value":"0,0E+00","module":"B1"},{"value":"0,0E+00","module":"B2"},{"value":"0,0E+00","module":"C1"},{"value":"0,0E+00","module":"C2"},{"value":"0,0E+00","module":"C3"},{"value":"0,0E+00","module":"C3"},{"value":"0,0E+00","module":"C4"},{"value":"0,0E+00","module":"D"},{"value":"0,0E+00","module":"D"},{"value":"0,0E+00","module":"D"},{"value":"0,0E+00","module":"D"}]},{"parameter":"EEE","unit":"MJ","values":[{"value":"0,0E+00","module":"A1-A3"},{"value":"0,0E+00","module":"A4"},{"value":"1,32E+00","module":"A5"},{"value":"0,0E+00","module":"B1"},{"value":"0,0E+00","module":"B2"},{"value":"0,0E+00","module":"C1"},{"value":"0,0E+00","module":"C2"},{"value":"9,20E+00","module":"C3"},{"value":"0,0E+00","module":"C3"},{"value":"0,0E+00","module":"C4"},{"value":"0,0E+00","module":"D"},{"value":"0,0E+00","module":"D"},{"value":"0,0E+00","module":"D"},{"value":"0,0E+00","module":"D"}]},{"parameter":"EET","unit":"MJ","values":[{"value":"0,0E+00","module":"A1-A3"},{"value":"0,0E+00","module":"A4"},{"value":"2,38E+00","module":"A5"},{"value":"0,0E+00","module":"B1"},{"value":"0,0E+00","module":"B2"},{"value":"0,0E+00","module":"C1"},{"value":"0,0E+00","module":"C2"},{"value":"1,66E+01","module":"C3"},{"value":"6,51E+01","module":"C3"},{"value":"0,0E+00","module":"C4"},{"value":"0,0E+00","module":"D"},{"value":"0,0E+00","module":"D"},{"value":"0,0E+00","module":"D"},{"value":"0,0E+00","module":"D"}]}]}