{"product_name":"Getufteter Teppichboden als Bahnenware, Poleinsatzmaterial max. 2230 g/m\u00b2 PA 6, textiler Zweitr\u00fccken","epd_id":"EPD-VET-20240139-CBA1-DE","compliance":["EN 15804+A2 (EF 3.1)","ISO 14025"],"producer_name":"Vetex GmbH & Co. KG","environmental_impact":[{"parameter":"GWP-total","unit":"kg CO2-eq.","values":[{"value":"2,75E+01","module":"A1-A3"},{"value":"2,47E-01","module":"A4"},{"value":"3,05E+00","module":"A5"},{"value":"0,0E+00","module":"B1"},{"value":"5,43E-01","module":"B2"},{"value":"0,0E+00","module":"C1"},{"value":"1,38E-02","module":"C2"},{"value":"0,0E+00","module":"C3"},{"value":"6,14E+00","module":"C3"},{"value":"6,19E+00","module":"C3"},{"value":"2,28E-01","module":"C4"},{"value":"0,0E+00","module":"C4"},{"value":"0,0E+00","module":"C4"},{"value":"-2,34E-01","module":"D"},{"value":"0,0E+00","module":"D"},{"value":"-2,60E+00","module":"D"},{"value":"-1,35E+00","module":"D"}]},{"parameter":"GWP-fossil","unit":"kg CO2-eq.","values":[{"value":"2,75E+01","module":"A1-A3"},{"value":"2,44E-01","module":"A4"},{"value":"3,05E+00","module":"A5"},{"value":"0,0E+00","module":"B1"},{"value":"3,44E-01","module":"B2"},{"value":"0,0E+00","module":"C1"},{"value":"1,36E-02","module":"C2"},{"value":"0,0E+00","module":"C3"},{"value":"6,14E+00","module":"C3"},{"value":"6,19E+00","module":"C3"},{"value":"2,28E-01","module":"C4"},{"value":"0,0E+00","module":"C4"},{"value":"0,0E+00","module":"C4"},{"value":"-2,34E-01","module":"D"},{"value":"0,0E+00","module":"D"},{"value":"-2,60E+00","module":"D"},{"value":"-1,35E+00","module":"D"}]},{"parameter":"GWP-biogenic","unit":"kg CO2-eq.","values":[{"value":"3,27E-03","module":"A1-A3"},{"value":"5,72E-04","module":"A4"},{"value":"1,09E-04","module":"A5"},{"value":"0,0E+00","module":"B1"},{"value":"2,86E-03","module":"B2"},{"value":"0,0E+00","module":"C1"},{"value":"3,19E-05","module":"C2"},{"value":"0,0E+00","module":"C3"},{"value":"6,13E-04","module":"C3"},{"value":"7,00E-04","module":"C3"},{"value":"0,0E+00","module":"C4"},{"value":"0,0E+00","module":"C4"},{"value":"0,0E+00","module":"C4"},{"value":"-2,27E-04","module":"D"},{"value":"0,0E+00","module":"D"},{"value":"-2,53E-03","module":"D"},{"value":"-8,53E-04","module":"D"}]},{"parameter":"GWP-luluc","unit":"kg CO2-eq.","values":[{"value":"1,01E-02","module":"A1-A3"},{"value":"2,31E-03","module":"A4"},{"value":"1,13E-03","module":"A5"},{"value":"0,0E+00","module":"B1"},{"value":"1,96E-01","module":"B2"},{"value":"0,0E+00","module":"C1"},{"value":"1,29E-04","module":"C2"},{"value":"0,0E+00","module":"C3"},{"value":"6,90E-05","module":"C3"},{"value":"3,93E-04","module":"C3"},{"value":"1,90E-04","module":"C4"},{"value":"0,0E+00","module":"C4"},{"value":"0,0E+00","module":"C4"},{"value":"-1,46E-05","module":"D"},{"value":"0,0E+00","module":"D"},{"value":"-1,62E-04","module":"D"},{"value":"-7,65E-04","module":"D"}]},{"parameter":"ODP","unit":"kg CFC11-eq.","values":[{"value":"2,19E-11","module":"A1-A3"},{"value":"2,19E-14","module":"A4"},{"value":"2,04E-12","module":"A5"},{"value":"0,0E+00","module":"B1"},{"value":"3,41E-08","module":"B2"},{"value":"0,0E+00","module":"C1"},{"value":"1,22E-15","module":"C2"},{"value":"0,0E+00","module":"C3"},{"value":"7,10E-13","module":"C3"},{"value":"9,07E-13","module":"C3"},{"value":"3,89E-13","module":"C4"},{"value":"0,0E+00","module":"C4"},{"value":"0,0E+00","module":"C4"},{"value":"-1,15E-12","module":"D"},{"value":"0,0E+00","module":"D"},{"value":"-1,27E-11","module":"D"},{"value":"-2,76E-12","module":"D"}]},{"parameter":"AP","unit":"mol H^(+)-eq.","values":[{"value":"4,35E-02","module":"A1-A3"},{"value":"1,54E-03","module":"A4"},{"value":"4,91E-03","module":"A5"},{"value":"0,0E+00","module":"B1"},{"value":"7,80E-04","module":"B2"},{"value":"0,0E+00","module":"C1"},{"value":"8,57E-05","module":"C2"},{"value":"0,0E+00","module":"C3"},{"value":"9,44E-03","module":"C3"},{"value":"9,69E-03","module":"C3"},{"value":"6,94E-04","module":"C4"},{"value":"0,0E+00","module":"C4"},{"value":"0,0E+00","module":"C4"},{"value":"-2,48E-04","module":"D"},{"value":"0,0E+00","module":"D"},{"value":"-2,76E-03","module":"D"},{"value":"-4,68E-03","module":"D"}]},{"parameter":"POCP","unit":"kg NMVOC-eq.","values":[{"value":"4,06E-02","module":"A1-A3"},{"value":"1,43E-03","module":"A4"},{"value":"4,89E-03","module":"A5"},{"value":"4,18E-04","module":"B1"},{"value":"9,86E-04","module":"B2"},{"value":"0,0E+00","module":"C1"},{"value":"7,94E-05","module":"C2"},{"value":"0,0E+00","module":"C3"},{"value":"1,22E-02","module":"C3"},{"value":"1,25E-02","module":"C3"},{"value":"5,05E-04","module":"C4"},{"value":"0,0E+00","module":"C4"},{"value":"0,0E+00","module":"C4"},{"value":"-2,29E-04","module":"D"},{"value":"0,0E+00","module":"D"},{"value":"-2,55E-03","module":"D"},{"value":"-4,67E-03","module":"D"}]},{"parameter":"ADPE","unit":"kg Sb-eq.","values":[{"value":"3,76E-06","module":"A1-A3"},{"value":"1,62E-08","module":"A4"},{"value":"3,41E-07","module":"A5"},{"value":"0,0E+00","module":"B1"},{"value":"2,05E-07","module":"B2"},{"value":"0,0E+00","module":"C1"},{"value":"9,05E-10","module":"C2"},{"value":"0,0E+00","module":"C3"},{"value":"9,69E-09","module":"C3"},{"value":"1,29E-08","module":"C3"},{"value":"6,11E-09","module":"C4"},{"value":"0,0E+00","module":"C4"},{"value":"0,0E+00","module":"C4"},{"value":"-6,90E-09","module":"D"},{"value":"0,0E+00","module":"D"},{"value":"-7,67E-08","module":"D"},{"value":"-5,62E-08","module":"D"}]},{"parameter":"ADPF","unit":"MJ","values":[{"value":"5,47E+02","module":"A1-A3"},{"value":"3,40E+00","module":"A4"},{"value":"4,99E+01","module":"A5"},{"value":"0,0E+00","module":"B1"},{"value":"6,70E+00","module":"B2"},{"value":"0,0E+00","module":"C1"},{"value":"1,89E-01","module":"C2"},{"value":"0,0E+00","module":"C3"},{"value":"3,17E+00","module":"C3"},{"value":"4,07E+00","module":"C3"},{"value":"3,45E+00","module":"C4"},{"value":"0,0E+00","module":"C4"},{"value":"0,0E+00","module":"C4"},{"value":"-4,53E+00","module":"D"},{"value":"0,0E+00","module":"D"},{"value":"-5,04E+01","module":"D"},{"value":"-2,23E+02","module":"D"}]},{"parameter":"WDP","unit":"m^3 Welt-eq. entzogen","values":[{"value":"1,11E+00","module":"A1-A3"},{"value":"2,88E-03","module":"A4"},{"value":"1,62E-01","module":"A5"},{"value":"0,0E+00","module":"B1"},{"value":"8,47E-02","module":"B2"},{"value":"0,0E+00","module":"C1"},{"value":"1,60E-04","module":"C2"},{"value":"0,0E+00","module":"C3"},{"value":"6,87E-01","module":"C3"},{"value":"6,89E-01","module":"C3"},{"value":"-3,26E-03","module":"C4"},{"value":"0,0E+00","module":"C4"},{"value":"0,0E+00","module":"C4"},{"value":"-9,88E-03","module":"D"},{"value":"0,0E+00","module":"D"},{"value":"-1,10E-01","module":"D"},{"value":"-1,69E-01","module":"D"}]},{"parameter":"EP-freshwater","unit":"kg P-eq.","values":[{"value":"4,88E-05","module":"A1-A3"},{"value":"9,11E-07","module":"A4"},{"value":"4,51E-06","module":"A5"},{"value":"0,0E+00","module":"B1"},{"value":"4,98E-06","module":"B2"},{"value":"0,0E+00","module":"C1"},{"value":"5,08E-08","module":"C2"},{"value":"0,0E+00","module":"C3"},{"value":"3,90E-07","module":"C3"},{"value":"5,37E-07","module":"C3"},{"value":"4,45E-05","module":"C4"},{"value":"0,0E+00","module":"C4"},{"value":"0,0E+00","module":"C4"},{"value":"-1,23E-07","module":"D"},{"value":"0,0E+00","module":"D"},{"value":"-1,36E-06","module":"D"},{"value":"-1,62E-06","module":"D"}]},{"parameter":"EP-marine","unit":"kg N-eq.","values":[{"value":"1,31E-02","module":"A1-A3"},{"value":"7,54E-04","module":"A4"},{"value":"1,68E-03","module":"A5"},{"value":"0,0E+00","module":"B1"},{"value":"1,97E-04","module":"B2"},{"value":"0,0E+00","module":"C1"},{"value":"4,20E-05","module":"C2"},{"value":"0,0E+00","module":"C3"},{"value":"4,79E-03","module":"C3"},{"value":"4,91E-03","module":"C3"},{"value":"1,59E-04","module":"C4"},{"value":"0,0E+00","module":"C4"},{"value":"0,0E+00","module":"C4"},{"value":"-8,08E-05","module":"D"},{"value":"0,0E+00","module":"D"},{"value":"-8,98E-04","module":"D"},{"value":"-1,52E-03","module":"D"}]},{"parameter":"EP-terrestrial","unit":"mol N-eq.","values":[{"value":"1,23E-01","module":"A1-A3"},{"value":"8,36E-03","module":"A4"},{"value":"1,66E-02","module":"A5"},{"value":"0,0E+00","module":"B1"},{"value":"2,83E-03","module":"B2"},{"value":"0,0E+00","module":"C1"},{"value":"4,66E-04","module":"C2"},{"value":"0,0E+00","module":"C3"},{"value":"5,32E-02","module":"C3"},{"value":"5,44E-02","module":"C3"},{"value":"1,75E-03","module":"C4"},{"value":"0,0E+00","module":"C4"},{"value":"0,0E+00","module":"C4"},{"value":"-8,70E-04","module":"D"},{"value":"0,0E+00","module":"D"},{"value":"-9,66E-03","module":"D"},{"value":"-1,67E-02","module":"D"}]}],"additional_environmental_impact":[{"parameter":"PM","unit":"Krankheitsf\u00e4lle","values":[{"value":"3,00E-07","module":"A1-A3"},{"value":"9,67E-09","module":"A4"},{"value":"3,03E-08","module":"A5"},{"value":"0,0E+00","module":"B1"},{"value":"6,82E-08","module":"B2"},{"value":"0,0E+00","module":"C1"},{"value":"5,39E-10","module":"C2"},{"value":"0,0E+00","module":"C3"},{"value":"2,60E-08","module":"C3"},{"value":"2,76E-08","module":"C3"},{"value":"6,72E-09","module":"C4"},{"value":"0,0E+00","module":"C4"},{"value":"0,0E+00","module":"C4"},{"value":"-2,22E-09","module":"D"},{"value":"0,0E+00","module":"D"},{"value":"-2,46E-08","module":"D"},{"value":"-6,18E-08","module":"D"}]},{"parameter":"ETP-fw","unit":"CTUe","values":[{"value":"2,17E+02","module":"A1-A3"},{"value":"2,39E+00","module":"A4"},{"value":"1,98E+01","module":"A5"},{"value":"3,60E-03","module":"B1"},{"value":"1,73E+00","module":"B2"},{"value":"0,0E+00","module":"C1"},{"value":"1,33E-01","module":"C2"},{"value":"0,0E+00","module":"C3"},{"value":"9,14E-01","module":"C3"},{"value":"1,29E+00","module":"C3"},{"value":"2,95E+00","module":"C4"},{"value":"0,0E+00","module":"C4"},{"value":"0,0E+00","module":"C4"},{"value":"-2,40E-01","module":"D"},{"value":"0,0E+00","module":"D"},{"value":"-2,67E+00","module":"D"},{"value":"-8,39E+01","module":"D"}]},{"parameter":"HTP-c","unit":"CTUh","values":[{"value":"7,48E-09","module":"A1-A3"},{"value":"4,84E-11","module":"A4"},{"value":"6,84E-10","module":"A5"},{"value":"0,0E+00","module":"B1"},{"value":"6,10E-10","module":"B2"},{"value":"0,0E+00","module":"C1"},{"value":"2,70E-12","module":"C2"},{"value":"0,0E+00","module":"C3"},{"value":"6,55E-11","module":"C3"},{"value":"7,45E-11","module":"C3"},{"value":"1,51E-10","module":"C4"},{"value":"0,0E+00","module":"C4"},{"value":"0,0E+00","module":"C4"},{"value":"-2,83E-11","module":"D"},{"value":"0,0E+00","module":"D"},{"value":"-3,15E-10","module":"D"},{"value":"-3,81E-10","module":"D"}]},{"parameter":"HTP-nc","unit":"CTUh","values":[{"value":"2,82E-07","module":"A1-A3"},{"value":"2,13E-09","module":"A4"},{"value":"2,58E-08","module":"A5"},{"value":"2,60E-11","module":"B1"},{"value":"6,14E-09","module":"B2"},{"value":"0,0E+00","module":"C1"},{"value":"1,19E-10","module":"C2"},{"value":"0,0E+00","module":"C3"},{"value":"2,45E-09","module":"C3"},{"value":"2,82E-09","module":"C3"},{"value":"1,21E-08","module":"C4"},{"value":"0,0E+00","module":"C4"},{"value":"0,0E+00","module":"C4"},{"value":"-1,03E-09","module":"D"},{"value":"0,0E+00","module":"D"},{"value":"-1,15E-08","module":"D"},{"value":"-1,46E-08","module":"D"}]},{"parameter":"SQP","unit":"SQP","values":[{"value":null,"module":"A1-A3"},{"value":null,"module":"A4"},{"value":null,"module":"A5"},{"value":null,"module":"B1"},{"value":null,"module":"B2"},{"value":"0,0E+00","module":"C1"},{"value":null,"module":"C2"},{"value":"0,0E+00","module":"C3"},{"value":null,"module":"C3"},{"value":null,"module":"C3"},{"value":null,"module":"C4"},{"value":"0,0E+00","module":"C4"},{"value":"0,0E+00","module":"C4"},{"value":null,"module":"D"},{"value":null,"module":"D"},{"value":null,"module":"D"},{"value":null,"module":"D"}]}],"resource_use":[{"parameter":"PERE","unit":"MJ","values":[{"value":"2,31E+01","module":"A1-A3"},{"value":"2,40E-01","module":"A4"},{"value":"2,26E+00","module":"A5"},{"value":"0,0E+00","module":"B1"},{"value":"2,92E+00","module":"B2"},{"value":"0,0E+00","module":"C1"},{"value":"1,34E-02","module":"C2"},{"value":"0,0E+00","module":"C3"},{"value":"4,71E-01","module":"C3"},{"value":"5,64E-01","module":"C3"},{"value":"3,11E-01","module":"C4"},{"value":"0,0E+00","module":"C4"},{"value":"0,0E+00","module":"C4"},{"value":"-3,55E-01","module":"D"},{"value":"0,0E+00","module":"D"},{"value":"-3,94E+00","module":"D"},{"value":"-1,99E+00","module":"D"}]},{"parameter":"PERM","unit":"MJ","values":[{"value":"1,05E-01","module":"A1-A3"},{"value":"0,0E+00","module":"A4"},{"value":"-1,05E-01","module":"A5"},{"value":"0,0E+00","module":"B1"},{"value":"0,0E+00","module":"B2"},{"value":"0,0E+00","module":"C1"},{"value":"0,0E+00","module":"C2"},{"value":"0,0E+00","module":"C3"},{"value":"0,0E+00","module":"C3"},{"value":"0,0E+00","module":"C3"},{"value":"0,0E+00","module":"C4"},{"value":"0,0E+00","module":"C4"},{"value":"0,0E+00","module":"C4"},{"value":"0,0E+00","module":"D"},{"value":"0,0E+00","module":"D"},{"value":"0,0E+00","module":"D"},{"value":"0,0E+00","module":"D"}]},{"parameter":"PERT","unit":"MJ","values":[{"value":"2,32E+01","module":"A1-A3"},{"value":"2,40E-01","module":"A4"},{"value":"2,16E+00","module":"A5"},{"value":"0,0E+00","module":"B1"},{"value":"2,92E+00","module":"B2"},{"value":"0,0E+00","module":"C1"},{"value":"1,34E-02","module":"C2"},{"value":"0,0E+00","module":"C3"},{"value":"4,71E-01","module":"C3"},{"value":"5,64E-01","module":"C3"},{"value":"3,11E-01","module":"C4"},{"value":"0,0E+00","module":"C4"},{"value":"0,0E+00","module":"C4"},{"value":"-3,55E-01","module":"D"},{"value":"0,0E+00","module":"D"},{"value":"-3,94E+00","module":"D"},{"value":"-1,99E+00","module":"D"}]},{"parameter":"PENRE","unit":"MJ","values":[{"value":"4,60E+02","module":"A1-A3"},{"value":"3,41E+00","module":"A4"},{"value":"5,12E+01","module":"A5"},{"value":"0,0E+00","module":"B1"},{"value":"6,71E+00","module":"B2"},{"value":"0,0E+00","module":"C1"},{"value":"1,90E-01","module":"C2"},{"value":"0,0E+00","module":"C3"},{"value":"8,92E+01","module":"C3"},{"value":"9,02E+01","module":"C3"},{"value":"3,45E+00","module":"C4"},{"value":"0,0E+00","module":"C4"},{"value":"0,0E+00","module":"C4"},{"value":"-4,53E+00","module":"D"},{"value":"0,0E+00","module":"D"},{"value":"-5,04E+01","module":"D"},{"value":"-2,23E+02","module":"D"}]},{"parameter":"PENRM","unit":"MJ","values":[{"value":"8,74E+01","module":"A1-A3"},{"value":"0,0E+00","module":"A4"},{"value":"-1,29E+00","module":"A5"},{"value":"0,0E+00","module":"B1"},{"value":"0,0E+00","module":"B2"},{"value":"0,0E+00","module":"C1"},{"value":"0,0E+00","module":"C2"},{"value":"0,0E+00","module":"C3"},{"value":"-8,61E+01","module":"C3"},{"value":"-8,61E+01","module":"C3"},{"value":"0,0E+00","module":"C4"},{"value":"0,0E+00","module":"C4"},{"value":"0,0E+00","module":"C4"},{"value":"0,0E+00","module":"D"},{"value":"0,0E+00","module":"D"},{"value":"0,0E+00","module":"D"},{"value":"0,0E+00","module":"D"}]},{"parameter":"PENRT","unit":"MJ","values":[{"value":"5,47E+02","module":"A1-A3"},{"value":"3,41E+00","module":"A4"},{"value":"4,99E+01","module":"A5"},{"value":"0,0E+00","module":"B1"},{"value":"6,71E+00","module":"B2"},{"value":"0,0E+00","module":"C1"},{"value":"1,90E-01","module":"C2"},{"value":"0,0E+00","module":"C3"},{"value":"3,17E+00","module":"C3"},{"value":"4,08E+00","module":"C3"},{"value":"3,45E+00","module":"C4"},{"value":"0,0E+00","module":"C4"},{"value":"0,0E+00","module":"C4"},{"value":"-4,53E+00","module":"D"},{"value":"0,0E+00","module":"D"},{"value":"-5,04E+01","module":"D"},{"value":"-2,23E+02","module":"D"}]},{"parameter":"SM","unit":"kg","values":[{"value":"4,70E-02","module":"A1-A3"},{"value":"0,0E+00","module":"A4"},{"value":"4,23E-03","module":"A5"},{"value":"0,0E+00","module":"B1"},{"value":"0,0E+00","module":"B2"},{"value":"0,0E+00","module":"C1"},{"value":"0,0E+00","module":"C2"},{"value":"0,0E+00","module":"C3"},{"value":"0,0E+00","module":"C3"},{"value":"0,0E+00","module":"C3"},{"value":"0,0E+00","module":"C4"},{"value":"0,0E+00","module":"C4"},{"value":"0,0E+00","module":"C4"},{"value":"0,0E+00","module":"D"},{"value":"0,0E+00","module":"D"},{"value":"0,0E+00","module":"D"},{"value":"3,10E-01","module":"D"}]},{"parameter":"RSF","unit":"MJ","values":[{"value":"0,0E+00","module":"A1-A3"},{"value":"0,0E+00","module":"A4"},{"value":"0,0E+00","module":"A5"},{"value":"0,0E+00","module":"B1"},{"value":"0,0E+00","module":"B2"},{"value":"0,0E+00","module":"C1"},{"value":"0,0E+00","module":"C2"},{"value":"0,0E+00","module":"C3"},{"value":"0,0E+00","module":"C3"},{"value":"0,0E+00","module":"C3"},{"value":"0,0E+00","module":"C4"},{"value":"0,0E+00","module":"C4"},{"value":"0,0E+00","module":"C4"},{"value":"0,0E+00","module":"D"},{"value":"0,0E+00","module":"D"},{"value":"0,0E+00","module":"D"},{"value":"0,0E+00","module":"D"}]},{"parameter":"NRSF","unit":"MJ","values":[{"value":"0,0E+00","module":"A1-A3"},{"value":"0,0E+00","module":"A4"},{"value":"0,0E+00","module":"A5"},{"value":"0,0E+00","module":"B1"},{"value":"0,0E+00","module":"B2"},{"value":"0,0E+00","module":"C1"},{"value":"0,0E+00","module":"C2"},{"value":"0,0E+00","module":"C3"},{"value":"0,0E+00","module":"C3"},{"value":"0,0E+00","module":"C3"},{"value":"0,0E+00","module":"C4"},{"value":"0,0E+00","module":"C4"},{"value":"0,0E+00","module":"C4"},{"value":"0,0E+00","module":"D"},{"value":"0,0E+00","module":"D"},{"value":"0,0E+00","module":"D"},{"value":"0,0E+00","module":"D"}]},{"parameter":"FW","unit":"m^3","values":[{"value":"7,48E-02","module":"A1-A3"},{"value":"2,65E-04","module":"A4"},{"value":"8,22E-03","module":"A5"},{"value":"0,0E+00","module":"B1"},{"value":"2,90E-03","module":"B2"},{"value":"0,0E+00","module":"C1"},{"value":"1,48E-05","module":"C2"},{"value":"0,0E+00","module":"C3"},{"value":"1,62E-02","module":"C3"},{"value":"1,64E-02","module":"C3"},{"value":"3,41E-05","module":"C4"},{"value":"0,0E+00","module":"C4"},{"value":"0,0E+00","module":"C4"},{"value":"-5,92E-04","module":"D"},{"value":"0,0E+00","module":"D"},{"value":"-6,58E-03","module":"D"},{"value":"-1,95E-02","module":"D"}]}],"end_of_life_waste":[{"parameter":"HWD","unit":"kg","values":[{"value":"6,64E-08","module":"A1-A3"},{"value":"1,26E-11","module":"A4"},{"value":"6,01E-09","module":"A5"},{"value":"0,0E+00","module":"B1"},{"value":"4,19E-05","module":"B2"},{"value":"0,0E+00","module":"C1"},{"value":"7,03E-13","module":"C2"},{"value":"0,0E+00","module":"C3"},{"value":"4,16E-10","module":"C3"},{"value":"4,43E-10","module":"C3"},{"value":"2,91E-10","module":"C4"},{"value":"0,0E+00","module":"C4"},{"value":"0,0E+00","module":"C4"},{"value":"-4,98E-10","module":"D"},{"value":"0,0E+00","module":"D"},{"value":"-5,53E-09","module":"D"},{"value":"-1,55E-10","module":"D"}]},{"parameter":"NHWD","unit":"kg","values":[{"value":"5,54E-01","module":"A1-A3"},{"value":"4,91E-04","module":"A4"},{"value":"7,88E-02","module":"A5"},{"value":"0,0E+00","module":"B1"},{"value":"6,37E-03","module":"B2"},{"value":"0,0E+00","module":"C1"},{"value":"2,74E-05","module":"C2"},{"value":"0,0E+00","module":"C3"},{"value":"3,20E-01","module":"C3"},{"value":"3,20E-01","module":"C3"},{"value":"3,35E+00","module":"C4"},{"value":"0,0E+00","module":"C4"},{"value":"0,0E+00","module":"C4"},{"value":"-1,10E-03","module":"D"},{"value":"0,0E+00","module":"D"},{"value":"-1,22E-02","module":"D"},{"value":"-2,26E-01","module":"D"}]},{"parameter":"RWD","unit":"kg","values":[{"value":"1,05E-02","module":"A1-A3"},{"value":"4,40E-06","module":"A4"},{"value":"9,54E-04","module":"A5"},{"value":"0,0E+00","module":"B1"},{"value":"4,93E-04","module":"B2"},{"value":"0,0E+00","module":"C1"},{"value":"2,46E-07","module":"C2"},{"value":"0,0E+00","module":"C3"},{"value":"9,12E-05","module":"C3"},{"value":"1,59E-04","module":"C3"},{"value":"4,09E-05","module":"C4"},{"value":"0,0E+00","module":"C4"},{"value":"0,0E+00","module":"C4"},{"value":"-3,98E-04","module":"D"},{"value":"0,0E+00","module":"D"},{"value":"-4,42E-03","module":"D"},{"value":"-3,89E-04","module":"D"}]}],"end_of_life_flow":[{"parameter":"CRU","unit":"kg","values":[{"value":"0,0E+00","module":"A1-A3"},{"value":"0,0E+00","module":"A4"},{"value":"0,0E+00","module":"A5"},{"value":"0,0E+00","module":"B1"},{"value":"0,0E+00","module":"B2"},{"value":"0,0E+00","module":"C1"},{"value":"0,0E+00","module":"C2"},{"value":"0,0E+00","module":"C3"},{"value":"0,0E+00","module":"C3"},{"value":"0,0E+00","module":"C3"},{"value":"0,0E+00","module":"C4"},{"value":"0,0E+00","module":"C4"},{"value":"0,0E+00","module":"C4"},{"value":"0,0E+00","module":"D"},{"value":"0,0E+00","module":"D"},{"value":"0,0E+00","module":"D"},{"value":"0,0E+00","module":"D"}]},{"parameter":"MFR","unit":"kg","values":[{"value":"0,0E+00","module":"A1-A3"},{"value":"0,0E+00","module":"A4"},{"value":"0,0E+00","module":"A5"},{"value":"0,0E+00","module":"B1"},{"value":"0,0E+00","module":"B2"},{"value":"0,0E+00","module":"C1"},{"value":"0,0E+00","module":"C2"},{"value":"0,0E+00","module":"C3"},{"value":"0,0E+00","module":"C3"},{"value":"3,10E-01","module":"C3"},{"value":"0,0E+00","module":"C4"},{"value":"0,0E+00","module":"C4"},{"value":"0,0E+00","module":"C4"},{"value":"0,0E+00","module":"D"},{"value":"0,0E+00","module":"D"},{"value":"0,0E+00","module":"D"},{"value":"0,0E+00","module":"D"}]},{"parameter":"MER","unit":"kg","values":[{"value":"0,0E+00","module":"A1-A3"},{"value":"0,0E+00","module":"A4"},{"value":"0,0E+00","module":"A5"},{"value":"0,0E+00","module":"B1"},{"value":"0,0E+00","module":"B2"},{"value":"0,0E+00","module":"C1"},{"value":"0,0E+00","module":"C2"},{"value":"0,0E+00","module":"C3"},{"value":"0,0E+00","module":"C3"},{"value":"0,0E+00","module":"C3"},{"value":"0,0E+00","module":"C4"},{"value":"0,0E+00","module":"C4"},{"value":"0,0E+00","module":"C4"},{"value":"0,0E+00","module":"D"},{"value":"0,0E+00","module":"D"},{"value":"0,0E+00","module":"D"},{"value":"0,0E+00","module":"D"}]},{"parameter":"EEE","unit":"MJ","values":[{"value":"0,0E+00","module":"A1-A3"},{"value":"0,0E+00","module":"A4"},{"value":"9,91E-01","module":"A5"},{"value":"0,0E+00","module":"B1"},{"value":"0,0E+00","module":"B2"},{"value":"0,0E+00","module":"C1"},{"value":"0,0E+00","module":"C2"},{"value":"0,0E+00","module":"C3"},{"value":"1,10E+01","module":"C3"},{"value":"0,0E+00","module":"C3"},{"value":"0,0E+00","module":"C4"},{"value":"0,0E+00","module":"C4"},{"value":"0,0E+00","module":"C4"},{"value":"0,0E+00","module":"D"},{"value":"0,0E+00","module":"D"},{"value":"0,0E+00","module":"D"},{"value":"0,0E+00","module":"D"}]},{"parameter":"EET","unit":"MJ","values":[{"value":"0,0E+00","module":"A1-A3"},{"value":"0,0E+00","module":"A4"},{"value":"1,78E+00","module":"A5"},{"value":"0,0E+00","module":"B1"},{"value":"0,0E+00","module":"B2"},{"value":"0,0E+00","module":"C1"},{"value":"0,0E+00","module":"C2"},{"value":"0,0E+00","module":"C3"},{"value":"1,98E+01","module":"C3"},{"value":"8,61E+01","module":"C3"},{"value":"0,0E+00","module":"C4"},{"value":"0,0E+00","module":"C4"},{"value":"0,0E+00","module":"C4"},{"value":"0,0E+00","module":"D"},{"value":"0,0E+00","module":"D"},{"value":"0,0E+00","module":"D"},{"value":"0,0E+00","module":"D"}]}]}