{"product_name":"Getuftete Fliesen mit einem Polmaterial aus Polyamid 6, einem maximalen Poleinsatzgewicht von 720 g/m2 und einer EcoFlex Echo Beschichtung","epd_id":"EPD-IVC-20220244-CBB1-EN","compliance":["DIN EN 15804+A2","ISO 14025"],"producer_name":"IVC group","environmental_impact":[{"parameter":"GWP-total","unit":"kg CO2-eq.","values":[{"value":"1,03E+01","module":"A1-A3"},{"value":"2,90E-01","module":"A4"},{"value":"7,94E-01","module":"A5"},{"value":"0,0E+00","module":"B1"},{"value":"5,49E-01","module":"B2"},{"value":"0,0E+00","module":"C1"},{"value":"1,60E-02","module":"C2"},{"value":"5,13E+00","module":"C3"},{"value":"5,20E+00","module":"C3"},{"value":"3,35E-01","module":"C4"},{"value":"-9,04E-02","module":"D"},{"value":"0,0E+00","module":"D"},{"value":"-1,03E+00","module":"D"},{"value":"-3,43E-01","module":"D"}]},{"parameter":"GWP-fossil","unit":"kg CO2-eq.","values":[{"value":"1,05E+01","module":"A1-A3"},{"value":"2,85E-01","module":"A4"},{"value":"6,04E-01","module":"A5"},{"value":"0,0E+00","module":"B1"},{"value":"3,48E-01","module":"B2"},{"value":"0,0E+00","module":"C1"},{"value":"1,57E-02","module":"C2"},{"value":"5,13E+00","module":"C3"},{"value":"5,20E+00","module":"C3"},{"value":"3,35E-01","module":"C4"},{"value":"-8,99E-02","module":"D"},{"value":"0,0E+00","module":"D"},{"value":"-1,03E+00","module":"D"},{"value":"-3,43E-01","module":"D"}]},{"parameter":"GWP-biogenic","unit":"kg CO2-eq.","values":[{"value":"-1,47E-01","module":"A1-A3"},{"value":"3,68E-03","module":"A4"},{"value":"1,91E-01","module":"A5"},{"value":"0,0E+00","module":"B1"},{"value":"4,16E-03","module":"B2"},{"value":"0,0E+00","module":"C1"},{"value":"2,04E-04","module":"C2"},{"value":"7,05E-04","module":"C3"},{"value":"1,43E-03","module":"C3"},{"value":"0,0E+00","module":"C4"},{"value":"-4,57E-04","module":"D"},{"value":"0,0E+00","module":"D"},{"value":"-5,13E-03","module":"D"},{"value":"-1,03E-05","module":"D"}]},{"parameter":"GWP-luluc","unit":"kg CO2-eq.","values":[{"value":"3,10E-03","module":"A1-A3"},{"value":"1,61E-03","module":"A4"},{"value":"1,53E-04","module":"A5"},{"value":"0,0E+00","module":"B1"},{"value":"1,96E-01","module":"B2"},{"value":"0,0E+00","module":"C1"},{"value":"8,91E-05","module":"C2"},{"value":"2,69E-04","module":"C3"},{"value":"4,97E-04","module":"C3"},{"value":"1,63E-04","module":"C4"},{"value":"-9,82E-06","module":"D"},{"value":"0,0E+00","module":"D"},{"value":"-1,10E-04","module":"D"},{"value":"-1,65E-04","module":"D"}]},{"parameter":"ODP","unit":"kg CFC11-eq.","values":[{"value":"2,48E-11","module":"A1-A3"},{"value":"1,73E-14","module":"A4"},{"value":"7,62E-13","module":"A5"},{"value":"0,0E+00","module":"B1"},{"value":"3,41E-08","module":"B2"},{"value":"0,0E+00","module":"C1"},{"value":"9,57E-16","module":"C2"},{"value":"4,37E-13","module":"C3"},{"value":"7,94E-13","module":"C3"},{"value":"4,49E-13","module":"C4"},{"value":"-6,03E-13","module":"D"},{"value":"0,0E+00","module":"D"},{"value":"-6,69E-12","module":"D"},{"value":"-7,12E-13","module":"D"}]},{"parameter":"AP","unit":"mol H^(+)-eq.","values":[{"value":"1,70E-02","module":"A1-A3"},{"value":"1,72E-03","module":"A4"},{"value":"7,05E-04","module":"A5"},{"value":"0,0E+00","module":"B1"},{"value":"8,32E-04","module":"B2"},{"value":"0,0E+00","module":"C1"},{"value":"9,51E-05","module":"C2"},{"value":"4,18E-03","module":"C3"},{"value":"4,47E-03","module":"C3"},{"value":"9,92E-04","module":"C4"},{"value":"-1,18E-04","module":"D"},{"value":"0,0E+00","module":"D"},{"value":"-1,32E-03","module":"D"},{"value":"-1,01E-03","module":"D"}]},{"parameter":"POCP","unit":"kg NMVOC-eq.","values":[{"value":"1,61E-02","module":"A1-A3"},{"value":"1,60E-03","module":"A4"},{"value":"6,97E-04","module":"A5"},{"value":"4,18E-04","module":"B1"},{"value":"9,83E-04","module":"B2"},{"value":"0,0E+00","module":"C1"},{"value":"8,83E-05","module":"C2"},{"value":"5,12E-03","module":"C3"},{"value":"5,38E-03","module":"C3"},{"value":"7,06E-04","module":"C4"},{"value":"-8,96E-05","module":"D"},{"value":"0,0E+00","module":"D"},{"value":"-1,02E-03","module":"D"},{"value":"-1,07E-03","module":"D"}]},{"parameter":"ADPE","unit":"kg Sb-eq.","values":[{"value":"1,66E-06","module":"A1-A3"},{"value":"2,42E-08","module":"A4"},{"value":"5,15E-08","module":"A5"},{"value":"0,0E+00","module":"B1"},{"value":"2,30E-07","module":"B2"},{"value":"0,0E+00","module":"C1"},{"value":"1,34E-09","module":"C2"},{"value":"2,78E-08","module":"C3"},{"value":"3,78E-08","module":"C3"},{"value":"2,32E-08","module":"C4"},{"value":"-1,35E-08","module":"D"},{"value":"0,0E+00","module":"D"},{"value":"-1,51E-07","module":"D"},{"value":"-3,30E-08","module":"D"}]},{"parameter":"ADPF","unit":"MJ","values":[{"value":"2,33E+02","module":"A1-A3"},{"value":"3,87E+00","module":"A4"},{"value":"7,22E+00","module":"A5"},{"value":"0,0E+00","module":"B1"},{"value":"5,90E+00","module":"B2"},{"value":"0,0E+00","module":"C1"},{"value":"2,13E-01","module":"C2"},{"value":"3,19E+00","module":"C3"},{"value":"4,17E+00","module":"C3"},{"value":"4,75E+00","module":"C4"},{"value":"-1,53E+00","module":"D"},{"value":"0,0E+00","module":"D"},{"value":"-1,74E+01","module":"D"},{"value":"-5,39E+01","module":"D"}]},{"parameter":"WDP","unit":"m^3 world-eq. deprived","values":[{"value":"4,78E-01","module":"A1-A3"},{"value":"2,59E-03","module":"A4"},{"value":"4,75E-02","module":"A5"},{"value":"0,0E+00","module":"B1"},{"value":"9,99E-02","module":"B2"},{"value":"0,0E+00","module":"C1"},{"value":"1,43E-04","module":"C2"},{"value":"7,18E-01","module":"C3"},{"value":"7,24E-01","module":"C3"},{"value":"-3,55E-03","module":"C4"},{"value":"-9,39E-03","module":"D"},{"value":"0,0E+00","module":"D"},{"value":"-1,04E-01","module":"D"},{"value":"-5,40E-02","module":"D"}]},{"parameter":"EP-freshwater","unit":"kg PO4-eq.","values":[{"value":"1,79E-05","module":"A1-A3"},{"value":"8,63E-07","module":"A4"},{"value":"5,94E-07","module":"A5"},{"value":"0,0E+00","module":"B1"},{"value":"5,19E-06","module":"B2"},{"value":"0,0E+00","module":"C1"},{"value":"4,77E-08","module":"C2"},{"value":"9,51E-07","module":"C3"},{"value":"1,14E-06","module":"C3"},{"value":"6,25E-05","module":"C4"},{"value":"-1,23E-07","module":"D"},{"value":"0,0E+00","module":"D"},{"value":"-1,36E-06","module":"D"},{"value":"-4,25E-07","module":"D"}]},{"parameter":"EP-marine","unit":"kg N-eq.","values":[{"value":"4,81E-03","module":"A1-A3"},{"value":"8,45E-04","module":"A4"},{"value":"2,34E-04","module":"A5"},{"value":"0,0E+00","module":"B1"},{"value":"1,97E-04","module":"B2"},{"value":"0,0E+00","module":"C1"},{"value":"4,67E-05","module":"C2"},{"value":"1,99E-03","module":"C3"},{"value":"2,12E-03","module":"C3"},{"value":"2,19E-04","module":"C4"},{"value":"-3,20E-05","module":"D"},{"value":"0,0E+00","module":"D"},{"value":"-3,62E-04","module":"D"},{"value":"-3,49E-04","module":"D"}]},{"parameter":"EP-terrestrial","unit":"mol N-eq.","values":[{"value":"4,59E-02","module":"A1-A3"},{"value":"9,36E-03","module":"A4"},{"value":"2,41E-03","module":"A5"},{"value":"0,0E+00","module":"B1"},{"value":"2,83E-03","module":"B2"},{"value":"0,0E+00","module":"C1"},{"value":"5,17E-04","module":"C2"},{"value":"2,22E-02","module":"C3"},{"value":"2,36E-02","module":"C3"},{"value":"2,41E-03","module":"C4"},{"value":"-3,43E-04","module":"D"},{"value":"0,0E+00","module":"D"},{"value":"-3,88E-03","module":"D"},{"value":"-3,83E-03","module":"D"}]}],"additional_environmental_impact":[{"parameter":"PM","unit":"Disease incidence","values":[{"value":"1,44E-07","module":"A1-A3"},{"value":"9,95E-09","module":"A4"},{"value":"5,42E-09","module":"A5"},{"value":"0,0E+00","module":"B1"},{"value":"6,84E-08","module":"B2"},{"value":"0,0E+00","module":"C1"},{"value":"5,50E-10","module":"C2"},{"value":"2,33E-08","module":"C3"},{"value":"2,52E-08","module":"C3"},{"value":"9,53E-09","module":"C4"},{"value":"-9,75E-10","module":"D"},{"value":"0,0E+00","module":"D"},{"value":"0,0E+00","module":"D"},{"value":"-3,28E-08","module":"D"}]},{"parameter":"ETP-fw","unit":"CTUe","values":[{"value":"1,12E+02","module":"A1-A3"},{"value":"2,68E+00","module":"A4"},{"value":"3,51E+00","module":"A5"},{"value":"3,60E-03","module":"B1"},{"value":"2,69E+00","module":"B2"},{"value":"0,0E+00","module":"C1"},{"value":"1,48E-01","module":"C2"},{"value":"1,74E+00","module":"C3"},{"value":"2,31E+00","module":"C3"},{"value":"4,65E+00","module":"C4"},{"value":"-3,33E-01","module":"D"},{"value":"0,0E+00","module":"D"},{"value":"0,0E+00","module":"D"},{"value":"-9,13E+00","module":"D"}]},{"parameter":"HTP-c","unit":"CTUh","values":[{"value":"3,39E-09","module":"A1-A3"},{"value":"5,42E-11","module":"A4"},{"value":"1,07E-10","module":"A5"},{"value":"0,0E+00","module":"B1"},{"value":"6,21E-10","module":"B2"},{"value":"0,0E+00","module":"C1"},{"value":"3,00E-12","module":"C2"},{"value":"8,32E-11","module":"C3"},{"value":"9,62E-11","module":"C3"},{"value":"2,09E-10","module":"C4"},{"value":"-1,54E-11","module":"D"},{"value":"0,0E+00","module":"D"},{"value":"0,0E+00","module":"D"},{"value":"-8,31E-11","module":"D"}]},{"parameter":"HTP-nc","unit":"CTUh","values":[{"value":"1,29E-07","module":"A1-A3"},{"value":"3,22E-09","module":"A4"},{"value":"4,18E-09","module":"A5"},{"value":"2,60E-11","module":"B1"},{"value":"9,46E-09","module":"B2"},{"value":"0,0E+00","module":"C1"},{"value":"1,78E-10","module":"C2"},{"value":"6,17E-09","module":"C3"},{"value":"6,82E-09","module":"C3"},{"value":"1,75E-08","module":"C4"},{"value":"-5,91E-10","module":"D"},{"value":"0,0E+00","module":"D"},{"value":"0,0E+00","module":"D"},{"value":"-4,34E-09","module":"D"}]},{"parameter":"SQP","unit":"SQP","values":[{"value":null,"module":"A1-A3"},{"value":null,"module":"A4"},{"value":null,"module":"A5"},{"value":null,"module":"B1"},{"value":null,"module":"B2"},{"value":"0,0E+00","module":"C1"},{"value":null,"module":"C2"},{"value":null,"module":"C3"},{"value":null,"module":"C3"},{"value":null,"module":"C4"},{"value":null,"module":"D"},{"value":null,"module":"D"},{"value":null,"module":"D"},{"value":null,"module":"D"}]}],"resource_use":[{"parameter":"PERE","unit":"MJ","values":[{"value":"2,24E+01","module":"A1-A3"},{"value":"2,20E-01","module":"A4"},{"value":"9,43E-01","module":"A5"},{"value":"0,0E+00","module":"B1"},{"value":"3,69E+00","module":"B2"},{"value":"0,0E+00","module":"C1"},{"value":"1,21E-02","module":"C2"},{"value":"5,61E-01","module":"C3"},{"value":"8,35E-01","module":"C3"},{"value":"3,90E-01","module":"C4"},{"value":"-4,16E-01","module":"D"},{"value":"0,0E+00","module":"D"},{"value":"-4,63E+00","module":"D"},{"value":"-4,25E-01","module":"D"}]},{"parameter":"PERM","unit":"MJ","values":[{"value":"2,38E-01","module":"A1-A3"},{"value":"0,0E+00","module":"A4"},{"value":"-2,38E-01","module":"A5"},{"value":"0,0E+00","module":"B1"},{"value":"0,0E+00","module":"B2"},{"value":"0,0E+00","module":"C1"},{"value":"0,0E+00","module":"C2"},{"value":"0,0E+00","module":"C3"},{"value":"0,0E+00","module":"C3"},{"value":"0,0E+00","module":"C4"},{"value":"0,0E+00","module":"D"},{"value":"0,0E+00","module":"D"},{"value":"0,0E+00","module":"D"},{"value":"0,0E+00","module":"D"}]},{"parameter":"PERT","unit":"MJ","values":[{"value":"2,26E+01","module":"A1-A3"},{"value":"2,20E-01","module":"A4"},{"value":"7,05E-01","module":"A5"},{"value":"0,0E+00","module":"B1"},{"value":"3,69E+00","module":"B2"},{"value":"0,0E+00","module":"C1"},{"value":"1,21E-02","module":"C2"},{"value":"5,61E-01","module":"C3"},{"value":"8,35E-01","module":"C3"},{"value":"3,90E-01","module":"C4"},{"value":"-4,16E-01","module":"D"},{"value":"0,0E+00","module":"D"},{"value":"-4,63E+00","module":"D"},{"value":"-4,25E-01","module":"D"}]},{"parameter":"PENRE","unit":"MJ","values":[{"value":"1,70E+02","module":"A1-A3"},{"value":"3,87E+00","module":"A4"},{"value":"8,94E+00","module":"A5"},{"value":"0,0E+00","module":"B1"},{"value":"5,90E+00","module":"B2"},{"value":"0,0E+00","module":"C1"},{"value":"2,14E-01","module":"C2"},{"value":"6,41E+01","module":"C3"},{"value":"6,51E+01","module":"C3"},{"value":"4,75E+00","module":"C4"},{"value":"-1,53E+00","module":"D"},{"value":"0,0E+00","module":"D"},{"value":"-1,74E+01","module":"D"},{"value":"-5,39E+01","module":"D"}]},{"parameter":"PENRM","unit":"MJ","values":[{"value":"6,26E+01","module":"A1-A3"},{"value":"0,0E+00","module":"A4"},{"value":"-1,72E+00","module":"A5"},{"value":"0,0E+00","module":"B1"},{"value":"0,0E+00","module":"B2"},{"value":"0,0E+00","module":"C1"},{"value":"0,0E+00","module":"C2"},{"value":"-6,09E+01","module":"C3"},{"value":"-6,09E+01","module":"C3"},{"value":"0,0E+00","module":"C4"},{"value":"0,0E+00","module":"D"},{"value":"0,0E+00","module":"D"},{"value":"0,0E+00","module":"D"},{"value":"0,0E+00","module":"D"}]},{"parameter":"PENRT","unit":"MJ","values":[{"value":"2,33E+02","module":"A1-A3"},{"value":"3,87E+00","module":"A4"},{"value":"7,22E+00","module":"A5"},{"value":"0,0E+00","module":"B1"},{"value":"5,90E+00","module":"B2"},{"value":"0,0E+00","module":"C1"},{"value":"2,14E-01","module":"C2"},{"value":"3,19E+00","module":"C3"},{"value":"4,17E+00","module":"C3"},{"value":"4,75E+00","module":"C4"},{"value":"-1,53E+00","module":"D"},{"value":"0,0E+00","module":"D"},{"value":"-1,74E+01","module":"D"},{"value":"-5,39E+01","module":"D"}]},{"parameter":"SM","unit":"kg","values":[{"value":"4,08E-01","module":"A1-A3"},{"value":"0,0E+00","module":"A4"},{"value":"1,23E-02","module":"A5"},{"value":"0,0E+00","module":"B1"},{"value":"0,0E+00","module":"B2"},{"value":"0,0E+00","module":"C1"},{"value":"0,0E+00","module":"C2"},{"value":"0,0E+00","module":"C3"},{"value":"0,0E+00","module":"C3"},{"value":"0,0E+00","module":"C4"},{"value":"0,0E+00","module":"D"},{"value":"0,0E+00","module":"D"},{"value":"0,0E+00","module":"D"},{"value":"1,44E+00","module":"D"}]},{"parameter":"RSF","unit":"MJ","values":[{"value":"0,0E+00","module":"A1-A3"},{"value":"0,0E+00","module":"A4"},{"value":"0,0E+00","module":"A5"},{"value":"0,0E+00","module":"B1"},{"value":"0,0E+00","module":"B2"},{"value":"0,0E+00","module":"C1"},{"value":"0,0E+00","module":"C2"},{"value":"0,0E+00","module":"C3"},{"value":"0,0E+00","module":"C3"},{"value":"0,0E+00","module":"C4"},{"value":"0,0E+00","module":"D"},{"value":"0,0E+00","module":"D"},{"value":"0,0E+00","module":"D"},{"value":"0,0E+00","module":"D"}]},{"parameter":"NRSF","unit":"MJ","values":[{"value":"0,0E+00","module":"A1-A3"},{"value":"0,0E+00","module":"A4"},{"value":"0,0E+00","module":"A5"},{"value":"0,0E+00","module":"B1"},{"value":"0,0E+00","module":"B2"},{"value":"0,0E+00","module":"C1"},{"value":"0,0E+00","module":"C2"},{"value":"0,0E+00","module":"C3"},{"value":"0,0E+00","module":"C3"},{"value":"0,0E+00","module":"C4"},{"value":"0,0E+00","module":"D"},{"value":"0,0E+00","module":"D"},{"value":"0,0E+00","module":"D"},{"value":"0,0E+00","module":"D"}]},{"parameter":"FW","unit":"m^3","values":[{"value":"3,40E-02","module":"A1-A3"},{"value":"2,48E-04","module":"A4"},{"value":"1,81E-03","module":"A5"},{"value":"0,0E+00","module":"B1"},{"value":"3,34E-03","module":"B2"},{"value":"0,0E+00","module":"C1"},{"value":"1,37E-05","module":"C2"},{"value":"1,70E-02","module":"C3"},{"value":"1,73E-02","module":"C3"},{"value":"5,56E-05","module":"C4"},{"value":"-3,98E-04","module":"D"},{"value":"0,0E+00","module":"D"},{"value":"-4,42E-03","module":"D"},{"value":"-4,70E-03","module":"D"}]}],"end_of_life_waste":[{"parameter":"HWD","unit":"kg","values":[{"value":"5,75E-08","module":"A1-A3"},{"value":"1,86E-11","module":"A4"},{"value":"1,74E-09","module":"A5"},{"value":"0,0E+00","module":"B1"},{"value":"4,19E-05","module":"B2"},{"value":"0,0E+00","module":"C1"},{"value":"1,03E-12","module":"C2"},{"value":"4,64E-10","module":"C3"},{"value":"5,05E-10","module":"C3"},{"value":"7,32E-10","module":"C4"},{"value":"-2,08E-10","module":"D"},{"value":"0,0E+00","module":"D"},{"value":"-2,39E-09","module":"D"},{"value":"-9,73E-11","module":"D"}]},{"parameter":"NHWD","unit":"kg","values":[{"value":"2,01E-01","module":"A1-A3"},{"value":"5,55E-04","module":"A4"},{"value":"4,70E-02","module":"A5"},{"value":"0,0E+00","module":"B1"},{"value":"7,30E-03","module":"B2"},{"value":"0,0E+00","module":"C1"},{"value":"3,07E-05","module":"C2"},{"value":"1,35E+00","module":"C3"},{"value":"1,35E+00","module":"C3"},{"value":"4,70E+00","module":"C4"},{"value":"-7,69E-04","module":"D"},{"value":"0,0E+00","module":"D"},{"value":"-8,67E-03","module":"D"},{"value":"-1,13E-03","module":"D"}]},{"parameter":"RWD","unit":"kg","values":[{"value":"5,15E-03","module":"A1-A3"},{"value":"4,77E-06","module":"A4"},{"value":"1,59E-04","module":"A5"},{"value":"0,0E+00","module":"B1"},{"value":"3,76E-04","module":"B2"},{"value":"0,0E+00","module":"C1"},{"value":"2,64E-07","module":"C2"},{"value":"1,22E-04","module":"C3"},{"value":"1,93E-04","module":"C3"},{"value":"5,83E-05","module":"C4"},{"value":"-1,19E-04","module":"D"},{"value":"0,0E+00","module":"D"},{"value":"-1,33E-03","module":"D"},{"value":"-7,87E-05","module":"D"}]}],"end_of_life_flow":[{"parameter":"CRU","unit":"kg","values":[{"value":"0,0E+00","module":"A1-A3"},{"value":"0,0E+00","module":"A4"},{"value":"0,0E+00","module":"A5"},{"value":"0,0E+00","module":"B1"},{"value":"0,0E+00","module":"B2"},{"value":"0,0E+00","module":"C1"},{"value":"0,0E+00","module":"C2"},{"value":"0,0E+00","module":"C3"},{"value":"0,0E+00","module":"C3"},{"value":"0,0E+00","module":"C4"},{"value":"0,0E+00","module":"D"},{"value":"0,0E+00","module":"D"},{"value":"0,0E+00","module":"D"},{"value":"0,0E+00","module":"D"}]},{"parameter":"MFR","unit":"kg","values":[{"value":"1,45E-02","module":"A1-A3"},{"value":"0,0E+00","module":"A4"},{"value":"1,22E-01","module":"A5"},{"value":"0,0E+00","module":"B1"},{"value":"0,0E+00","module":"B2"},{"value":"0,0E+00","module":"C1"},{"value":"0,0E+00","module":"C2"},{"value":"0,0E+00","module":"C3"},{"value":"1,44E+00","module":"C3"},{"value":"0,0E+00","module":"C4"},{"value":"0,0E+00","module":"D"},{"value":"0,0E+00","module":"D"},{"value":"0,0E+00","module":"D"},{"value":"0,0E+00","module":"D"}]},{"parameter":"MER","unit":"kg","values":[{"value":"0,0E+00","module":"A1-A3"},{"value":"0,0E+00","module":"A4"},{"value":"0,0E+00","module":"A5"},{"value":"0,0E+00","module":"B1"},{"value":"0,0E+00","module":"B2"},{"value":"0,0E+00","module":"C1"},{"value":"0,0E+00","module":"C2"},{"value":"0,0E+00","module":"C3"},{"value":"0,0E+00","module":"C3"},{"value":"0,0E+00","module":"C4"},{"value":"0,0E+00","module":"D"},{"value":"0,0E+00","module":"D"},{"value":"0,0E+00","module":"D"},{"value":"0,0E+00","module":"D"}]},{"parameter":"EEE","unit":"MJ","values":[{"value":"0,0E+00","module":"A1-A3"},{"value":"0,0E+00","module":"A4"},{"value":"4,28E-01","module":"A5"},{"value":"0,0E+00","module":"B1"},{"value":"0,0E+00","module":"B2"},{"value":"0,0E+00","module":"C1"},{"value":"0,0E+00","module":"C2"},{"value":"5,38E+00","module":"C3"},{"value":"0,0E+00","module":"C3"},{"value":"0,0E+00","module":"C4"},{"value":"0,0E+00","module":"D"},{"value":"0,0E+00","module":"D"},{"value":"0,0E+00","module":"D"},{"value":"0,0E+00","module":"D"}]},{"parameter":"EET","unit":"MJ","values":[{"value":"0,0E+00","module":"A1-A3"},{"value":"0,0E+00","module":"A4"},{"value":"7,82E-01","module":"A5"},{"value":"0,0E+00","module":"B1"},{"value":"0,0E+00","module":"B2"},{"value":"0,0E+00","module":"C1"},{"value":"0,0E+00","module":"C2"},{"value":"1,02E+01","module":"C3"},{"value":"6,73E+01","module":"C3"},{"value":"0,0E+00","module":"C4"},{"value":"0,0E+00","module":"D"},{"value":"0,0E+00","module":"D"},{"value":"0,0E+00","module":"D"},{"value":"0,0E+00","module":"D"}]}]}