{"product_name":"Getuftete Teppichbahnenware mit PP Polmaterial und textilem R\u00fccken, LC1","epd_id":"EPD-GUT-20220350-CBG1-EN","compliance":["DIN EN 15804+A2","ISO 14025"],"producer_name":"Gemeinschaft umweltfreundlicher Teppichboden (GUT) e.V.","environmental_impact":[{"parameter":"GWP-total","unit":"kg CO2-eq.","values":[{"value":"6,11E+00","module":"A1-A3"},{"value":"1,48E-01","module":"A4"},{"value":"1,31E+00","module":"A5"},{"value":"0,0E+00","module":"B1"},{"value":"3,85E-01","module":"B2"},{"value":"0,0E+00","module":"C1"},{"value":"8,14E-03","module":"C2"},{"value":"5,52E+00","module":"C3"},{"value":"5,56E+00","module":"C3"},{"value":"1,70E-01","module":"C4"},{"value":"-3,07E-01","module":"D"},{"value":"0,0E+00","module":"D"},{"value":"-2,19E+00","module":"D"},{"value":"-3,09E-01","module":"D"}]},{"parameter":"GWP-fossil","unit":"kg CO2-eq.","values":[{"value":"6,09E+00","module":"A1-A3"},{"value":"1,45E-01","module":"A4"},{"value":"1,29E+00","module":"A5"},{"value":"0,0E+00","module":"B1"},{"value":"2,62E-01","module":"B2"},{"value":"0,0E+00","module":"C1"},{"value":"7,99E-03","module":"C2"},{"value":"5,52E+00","module":"C3"},{"value":"5,56E+00","module":"C3"},{"value":"1,70E-01","module":"C4"},{"value":"-3,05E-01","module":"D"},{"value":"0,0E+00","module":"D"},{"value":"-2,18E+00","module":"D"},{"value":"-3,09E-01","module":"D"}]},{"parameter":"GWP-biogenic","unit":"kg CO2-eq.","values":[{"value":"1,68E-02","module":"A1-A3"},{"value":"1,88E-03","module":"A4"},{"value":"1,97E-02","module":"A5"},{"value":"0,0E+00","module":"B1"},{"value":"2,99E-03","module":"B2"},{"value":"0,0E+00","module":"C1"},{"value":"1,03E-04","module":"C2"},{"value":"4,61E-04","module":"C3"},{"value":"8,31E-04","module":"C3"},{"value":"2,04E-08","module":"C4"},{"value":"-1,56E-03","module":"D"},{"value":"0,0E+00","module":"D"},{"value":"-1,11E-02","module":"D"},{"value":"-3,07E-04","module":"D"}]},{"parameter":"GWP-luluc","unit":"kg CO2-eq.","values":[{"value":"1,49E-03","module":"A1-A3"},{"value":"8,20E-04","module":"A4"},{"value":"2,22E-04","module":"A5"},{"value":"0,0E+00","module":"B1"},{"value":"1,20E-01","module":"B2"},{"value":"0,0E+00","module":"C1"},{"value":"4,54E-05","module":"C2"},{"value":"1,15E-04","module":"C3"},{"value":"2,31E-04","module":"C3"},{"value":"8,28E-05","module":"C4"},{"value":"-3,36E-05","module":"D"},{"value":"0,0E+00","module":"D"},{"value":"-2,39E-04","module":"D"},{"value":"-1,46E-04","module":"D"}]},{"parameter":"ODP","unit":"kg CFC11-eq.","values":[{"value":"2,72E-11","module":"A1-A3"},{"value":"8,83E-15","module":"A4"},{"value":"2,49E-12","module":"A5"},{"value":"0,0E+00","module":"B1"},{"value":"2,08E-08","module":"B2"},{"value":"0,0E+00","module":"C1"},{"value":"4,87E-16","module":"C2"},{"value":"3,42E-13","module":"C3"},{"value":"5,23E-13","module":"C3"},{"value":"2,29E-13","module":"C4"},{"value":"-2,07E-12","module":"D"},{"value":"0,0E+00","module":"D"},{"value":"-1,47E-11","module":"D"},{"value":"-5,11E-13","module":"D"}]},{"parameter":"AP","unit":"mol H^(+)-eq.","values":[{"value":"9,24E-03","module":"A1-A3"},{"value":"8,78E-04","module":"A4"},{"value":"1,23E-03","module":"A5"},{"value":"0,0E+00","module":"B1"},{"value":"6,17E-04","module":"B2"},{"value":"0,0E+00","module":"C1"},{"value":"4,82E-05","module":"C2"},{"value":"3,29E-03","module":"C3"},{"value":"3,44E-03","module":"C3"},{"value":"5,04E-04","module":"C4"},{"value":"-4,02E-04","module":"D"},{"value":"0,0E+00","module":"D"},{"value":"-2,86E-03","module":"D"},{"value":"-1,04E-03","module":"D"}]},{"parameter":"POCP","unit":"kg NMVOC-eq.","values":[{"value":"9,06E-03","module":"A1-A3"},{"value":"8,13E-04","module":"A4"},{"value":"1,27E-03","module":"A5"},{"value":"4,18E-04","module":"B1"},{"value":"6,66E-04","module":"B2"},{"value":"0,0E+00","module":"C1"},{"value":"4,49E-05","module":"C2"},{"value":"4,02E-03","module":"C3"},{"value":"4,14E-03","module":"C3"},{"value":"3,58E-04","module":"C4"},{"value":"-3,05E-04","module":"D"},{"value":"0,0E+00","module":"D"},{"value":"-2,18E-03","module":"D"},{"value":"-1,01E-03","module":"D"}]},{"parameter":"ADPE","unit":"kg Sb-eq.","values":[{"value":"1,13E-06","module":"A1-A3"},{"value":"1,23E-08","module":"A4"},{"value":"1,04E-07","module":"A5"},{"value":"0,0E+00","module":"B1"},{"value":"1,54E-07","module":"B2"},{"value":"0,0E+00","module":"C1"},{"value":"6,79E-10","module":"C2"},{"value":"1,62E-08","module":"C3"},{"value":"2,13E-08","module":"C3"},{"value":"1,18E-08","module":"C4"},{"value":"-4,61E-08","module":"D"},{"value":"0,0E+00","module":"D"},{"value":"-3,28E-07","module":"D"},{"value":"-2,94E-08","module":"D"}]},{"parameter":"ADPF","unit":"MJ","values":[{"value":"1,49E+02","module":"A1-A3"},{"value":"1,97E+00","module":"A4"},{"value":"1,38E+01","module":"A5"},{"value":"0,0E+00","module":"B1"},{"value":"4,50E+00","module":"B2"},{"value":"0,0E+00","module":"C1"},{"value":"1,09E-01","module":"C2"},{"value":"1,94E+00","module":"C3"},{"value":"2,43E+00","module":"C3"},{"value":"2,42E+00","module":"C4"},{"value":"-5,20E+00","module":"D"},{"value":"0,0E+00","module":"D"},{"value":"-3,70E+01","module":"D"},{"value":"-4,26E+01","module":"D"}]},{"parameter":"WDP","unit":"m^3 world-eq. deprived","values":[{"value":"7,45E-01","module":"A1-A3"},{"value":"1,32E-03","module":"A4"},{"value":"1,44E-01","module":"A5"},{"value":"0,0E+00","module":"B1"},{"value":"7,22E-02","module":"B2"},{"value":"0,0E+00","module":"C1"},{"value":"7,27E-05","module":"C2"},{"value":"6,19E-01","module":"C3"},{"value":"6,22E-01","module":"C3"},{"value":"-1,81E-03","module":"C4"},{"value":"-3,22E-02","module":"D"},{"value":"0,0E+00","module":"D"},{"value":"-2,30E-01","module":"D"},{"value":"-4,70E-02","module":"D"}]},{"parameter":"EP-freshwater","unit":"kg PO4-eq.","values":[{"value":"1,18E-05","module":"A1-A3"},{"value":"4,40E-07","module":"A4"},{"value":"1,14E-06","module":"A5"},{"value":"0,0E+00","module":"B1"},{"value":"3,31E-06","module":"B2"},{"value":"0,0E+00","module":"C1"},{"value":"2,42E-08","module":"C2"},{"value":"4,29E-07","module":"C3"},{"value":"5,25E-07","module":"C3"},{"value":"3,17E-05","module":"C4"},{"value":"-4,20E-07","module":"D"},{"value":"0,0E+00","module":"D"},{"value":"-2,99E-06","module":"D"},{"value":"-3,48E-07","module":"D"}]},{"parameter":"EP-marine","unit":"kg N-eq.","values":[{"value":"2,63E-03","module":"A1-A3"},{"value":"4,30E-04","module":"A4"},{"value":"4,22E-04","module":"A5"},{"value":"0,0E+00","module":"B1"},{"value":"1,45E-04","module":"B2"},{"value":"0,0E+00","module":"C1"},{"value":"2,37E-05","module":"C2"},{"value":"1,56E-03","module":"C3"},{"value":"1,62E-03","module":"C3"},{"value":"1,12E-04","module":"C4"},{"value":"-1,09E-04","module":"D"},{"value":"0,0E+00","module":"D"},{"value":"-7,77E-04","module":"D"},{"value":"-3,33E-04","module":"D"}]},{"parameter":"EP-terrestrial","unit":"mol N-eq.","values":[{"value":"2,85E-02","module":"A1-A3"},{"value":"4,77E-03","module":"A4"},{"value":"4,73E-03","module":"A5"},{"value":"0,0E+00","module":"B1"},{"value":"1,98E-03","module":"B2"},{"value":"0,0E+00","module":"C1"},{"value":"2,64E-04","module":"C2"},{"value":"1,80E-02","module":"C3"},{"value":"1,87E-02","module":"C3"},{"value":"1,22E-03","module":"C4"},{"value":"-1,17E-03","module":"D"},{"value":"0,0E+00","module":"D"},{"value":"-8,32E-03","module":"D"},{"value":"-3,66E-03","module":"D"}]}],"additional_environmental_impact":[{"parameter":"PM","unit":"Disease incidence","values":[{"value":"7,86E-08","module":"A1-A3"},{"value":"5,07E-09","module":"A4"},{"value":"8,93E-09","module":"A5"},{"value":"0,0E+00","module":"B1"},{"value":"4,27E-08","module":"B2"},{"value":"0,0E+00","module":"C1"},{"value":"2,79E-10","module":"C2"},{"value":"1,38E-08","module":"C3"},{"value":"1,48E-08","module":"C3"},{"value":"4,85E-09","module":"C4"},{"value":"-3,33E-09","module":"D"},{"value":"0,0E+00","module":"D"},{"value":"-2,37E-08","module":"D"},{"value":"-2,08E-08","module":"D"}]},{"parameter":"ETP-fw","unit":"CTUe","values":[{"value":"6,35E+01","module":"A1-A3"},{"value":"1,37E+00","module":"A4"},{"value":"5,94E+00","module":"A5"},{"value":"3,60E-03","module":"B1"},{"value":"2,03E+00","module":"B2"},{"value":"0,0E+00","module":"C1"},{"value":"7,54E-02","module":"C2"},{"value":"9,14E-01","module":"C3"},{"value":"1,20E+00","module":"C3"},{"value":"2,36E+00","module":"C4"},{"value":"-1,14E+00","module":"D"},{"value":"0,0E+00","module":"D"},{"value":"-8,12E+00","module":"D"},{"value":"-7,40E+00","module":"D"}]},{"parameter":"HTP-c","unit":"CTUh","values":[{"value":"2,31E-09","module":"A1-A3"},{"value":"2,76E-11","module":"A4"},{"value":"2,17E-10","module":"A5"},{"value":"0,0E+00","module":"B1"},{"value":"3,90E-10","module":"B2"},{"value":"0,0E+00","module":"C1"},{"value":"1,52E-12","module":"C2"},{"value":"5,48E-11","module":"C3"},{"value":"6,14E-11","module":"C3"},{"value":"1,06E-10","module":"C4"},{"value":"-5,24E-11","module":"D"},{"value":"0,0E+00","module":"D"},{"value":"-3,74E-10","module":"D"},{"value":"-7,92E-11","module":"D"}]},{"parameter":"HTP-nc","unit":"CTUh","values":[{"value":"1,22E-07","module":"A1-A3"},{"value":"1,64E-09","module":"A4"},{"value":"1,14E-08","module":"A5"},{"value":"2,60E-11","module":"B1"},{"value":"6,19E-09","module":"B2"},{"value":"0,0E+00","module":"C1"},{"value":"9,03E-11","module":"C2"},{"value":"2,94E-09","module":"C3"},{"value":"3,27E-09","module":"C3"},{"value":"8,89E-09","module":"C4"},{"value":"-2,01E-09","module":"D"},{"value":"0,0E+00","module":"D"},{"value":"-1,44E-08","module":"D"},{"value":"-4,52E-09","module":"D"}]},{"parameter":"SQP","unit":"SQP","values":[{"value":null,"module":"A1-A3"},{"value":null,"module":"A4"},{"value":null,"module":"A5"},{"value":null,"module":"B1"},{"value":null,"module":"B2"},{"value":null,"module":"C1"},{"value":null,"module":"C2"},{"value":null,"module":"C3"},{"value":null,"module":"C3"},{"value":null,"module":"C4"},{"value":null,"module":"D"},{"value":null,"module":"D"},{"value":null,"module":"D"},{"value":null,"module":"D"}]}],"resource_use":[{"parameter":"PERE","unit":"MJ","values":[{"value":"1,79E+01","module":"A1-A3"},{"value":"1,12E-01","module":"A4"},{"value":"1,68E+00","module":"A5"},{"value":"0,0E+00","module":"B1"},{"value":"2,75E+00","module":"B2"},{"value":"0,0E+00","module":"C1"},{"value":"6,17E-03","module":"C2"},{"value":"3,35E-01","module":"C3"},{"value":"4,74E-01","module":"C3"},{"value":"1,99E-01","module":"C4"},{"value":"-1,43E+00","module":"D"},{"value":"0,0E+00","module":"D"},{"value":"-1,01E+01","module":"D"},{"value":"-4,06E-01","module":"D"}]},{"parameter":"PERM","unit":"MJ","values":[{"value":"2,30E-02","module":"A1-A3"},{"value":"0,0E+00","module":"A4"},{"value":"-2,30E-02","module":"A5"},{"value":"0,0E+00","module":"B1"},{"value":"0,0E+00","module":"B2"},{"value":"0,0E+00","module":"C1"},{"value":"0,0E+00","module":"C2"},{"value":"0,0E+00","module":"C3"},{"value":"0,0E+00","module":"C3"},{"value":"0,0E+00","module":"C4"},{"value":"0,0E+00","module":"D"},{"value":"0,0E+00","module":"D"},{"value":"0,0E+00","module":"D"},{"value":"0,0E+00","module":"D"}]},{"parameter":"PERT","unit":"MJ","values":[{"value":"1,79E+01","module":"A1-A3"},{"value":"1,12E-01","module":"A4"},{"value":"1,66E+00","module":"A5"},{"value":"0,0E+00","module":"B1"},{"value":"2,75E+00","module":"B2"},{"value":"0,0E+00","module":"C1"},{"value":"6,17E-03","module":"C2"},{"value":"3,35E-01","module":"C3"},{"value":"4,74E-01","module":"C3"},{"value":"1,99E-01","module":"C4"},{"value":"-1,43E+00","module":"D"},{"value":"0,0E+00","module":"D"},{"value":"-1,01E+01","module":"D"},{"value":"-4,06E-01","module":"D"}]},{"parameter":"PENRE","unit":"MJ","values":[{"value":"1,02E+02","module":"A1-A3"},{"value":"1,97E+00","module":"A4"},{"value":"1,70E+01","module":"A5"},{"value":"0,0E+00","module":"B1"},{"value":"4,50E+00","module":"B2"},{"value":"0,0E+00","module":"C1"},{"value":"1,09E-01","module":"C2"},{"value":"4,94E+01","module":"C3"},{"value":"4,99E+01","module":"C3"},{"value":"2,42E+00","module":"C4"},{"value":"-5,20E+00","module":"D"},{"value":"0,0E+00","module":"D"},{"value":"-3,70E+01","module":"D"},{"value":"-4,26E+01","module":"D"}]},{"parameter":"PENRM","unit":"MJ","values":[{"value":"5,06E+01","module":"A1-A3"},{"value":"0,0E+00","module":"A4"},{"value":"-3,18E+00","module":"A5"},{"value":"0,0E+00","module":"B1"},{"value":"0,0E+00","module":"B2"},{"value":"0,0E+00","module":"C1"},{"value":"0,0E+00","module":"C2"},{"value":"-4,75E+01","module":"C3"},{"value":"-4,75E+01","module":"C3"},{"value":"0,0E+00","module":"C4"},{"value":"0,0E+00","module":"D"},{"value":"0,0E+00","module":"D"},{"value":"0,0E+00","module":"D"},{"value":"0,0E+00","module":"D"}]},{"parameter":"PENRT","unit":"MJ","values":[{"value":"1,50E+02","module":"A1-A3"},{"value":"1,97E+00","module":"A4"},{"value":"1,38E+01","module":"A5"},{"value":"0,0E+00","module":"B1"},{"value":"4,50E+00","module":"B2"},{"value":"0,0E+00","module":"C1"},{"value":"1,09E-01","module":"C2"},{"value":"1,94E+00","module":"C3"},{"value":"2,43E+00","module":"C3"},{"value":"2,42E+00","module":"C4"},{"value":"-5,20E+00","module":"D"},{"value":"0,0E+00","module":"D"},{"value":"-3,70E+01","module":"D"},{"value":"-4,26E+01","module":"D"}]},{"parameter":"SM","unit":"kg","values":[{"value":"1,04E-02","module":"A1-A3"},{"value":"0,0E+00","module":"A4"},{"value":"9,36E-04","module":"A5"},{"value":"0,0E+00","module":"B1"},{"value":"0,0E+00","module":"B2"},{"value":"0,0E+00","module":"C1"},{"value":"0,0E+00","module":"C2"},{"value":"0,0E+00","module":"C3"},{"value":"0,0E+00","module":"C3"},{"value":"0,0E+00","module":"C4"},{"value":"0,0E+00","module":"D"},{"value":"0,0E+00","module":"D"},{"value":"0,0E+00","module":"D"},{"value":"6,44E-01","module":"D"}]},{"parameter":"RSF","unit":"MJ","values":[{"value":"0,0E+00","module":"A1-A3"},{"value":"0,0E+00","module":"A4"},{"value":"0,0E+00","module":"A5"},{"value":"0,0E+00","module":"B1"},{"value":"0,0E+00","module":"B2"},{"value":"0,0E+00","module":"C1"},{"value":"0,0E+00","module":"C2"},{"value":"0,0E+00","module":"C3"},{"value":"0,0E+00","module":"C3"},{"value":"0,0E+00","module":"C4"},{"value":"0,0E+00","module":"D"},{"value":"0,0E+00","module":"D"},{"value":"0,0E+00","module":"D"},{"value":"0,0E+00","module":"D"}]},{"parameter":"NRSF","unit":"MJ","values":[{"value":"0,0E+00","module":"A1-A3"},{"value":"0,0E+00","module":"A4"},{"value":"0,0E+00","module":"A5"},{"value":"0,0E+00","module":"B1"},{"value":"0,0E+00","module":"B2"},{"value":"0,0E+00","module":"C1"},{"value":"0,0E+00","module":"C2"},{"value":"0,0E+00","module":"C3"},{"value":"0,0E+00","module":"C3"},{"value":"0,0E+00","module":"C4"},{"value":"0,0E+00","module":"D"},{"value":"0,0E+00","module":"D"},{"value":"0,0E+00","module":"D"},{"value":"0,0E+00","module":"D"}]},{"parameter":"FW","unit":"m^3","values":[{"value":"3,17E-02","module":"A1-A3"},{"value":"1,27E-04","module":"A4"},{"value":"4,67E-03","module":"A5"},{"value":"0,0E+00","module":"B1"},{"value":"2,52E-03","module":"B2"},{"value":"0,0E+00","module":"C1"},{"value":"6,98E-06","module":"C2"},{"value":"1,46E-02","module":"C3"},{"value":"1,48E-02","module":"C3"},{"value":"2,83E-05","module":"C4"},{"value":"-1,37E-03","module":"D"},{"value":"0,0E+00","module":"D"},{"value":"-9,71E-03","module":"D"},{"value":"-3,83E-03","module":"D"}]}],"end_of_life_waste":[{"parameter":"HWD","unit":"kg","values":[{"value":"1,74E-08","module":"A1-A3"},{"value":"9,45E-12","module":"A4"},{"value":"1,59E-09","module":"A5"},{"value":"0,0E+00","module":"B1"},{"value":"2,56E-05","module":"B2"},{"value":"0,0E+00","module":"C1"},{"value":"5,21E-13","module":"C2"},{"value":"2,81E-10","module":"C3"},{"value":"3,02E-10","module":"C3"},{"value":"3,72E-10","module":"C4"},{"value":"-7,03E-10","module":"D"},{"value":"0,0E+00","module":"D"},{"value":"-5,02E-09","module":"D"},{"value":"-1,67E-10","module":"D"}]},{"parameter":"NHWD","unit":"kg","values":[{"value":"1,84E-01","module":"A1-A3"},{"value":"2,83E-04","module":"A4"},{"value":"6,66E-02","module":"A5"},{"value":"0,0E+00","module":"B1"},{"value":"5,14E-03","module":"B2"},{"value":"0,0E+00","module":"C1"},{"value":"1,56E-05","module":"C2"},{"value":"5,45E-01","module":"C3"},{"value":"5,45E-01","module":"C3"},{"value":"2,39E+00","module":"C4"},{"value":"-2,62E-03","module":"D"},{"value":"0,0E+00","module":"D"},{"value":"-1,87E-02","module":"D"},{"value":"-7,24E-02","module":"D"}]},{"parameter":"RWD","unit":"kg","values":[{"value":"4,28E-03","module":"A1-A3"},{"value":"2,43E-06","module":"A4"},{"value":"3,94E-04","module":"A5"},{"value":"0,0E+00","module":"B1"},{"value":"3,74E-04","module":"B2"},{"value":"0,0E+00","module":"C1"},{"value":"1,34E-07","module":"C2"},{"value":"7,56E-05","module":"C3"},{"value":"1,12E-04","module":"C3"},{"value":"2,97E-05","module":"C4"},{"value":"-4,09E-04","module":"D"},{"value":"0,0E+00","module":"D"},{"value":"-2,91E-03","module":"D"},{"value":"-8,34E-05","module":"D"}]}],"end_of_life_flow":[{"parameter":"CRU","unit":"kg","values":[{"value":"0,0E+00","module":"A1-A3"},{"value":"0,0E+00","module":"A4"},{"value":"0,0E+00","module":"A5"},{"value":"0,0E+00","module":"B1"},{"value":"0,0E+00","module":"B2"},{"value":"0,0E+00","module":"C1"},{"value":"0,0E+00","module":"C2"},{"value":"0,0E+00","module":"C3"},{"value":"0,0E+00","module":"C3"},{"value":"0,0E+00","module":"C4"},{"value":"0,0E+00","module":"D"},{"value":"0,0E+00","module":"D"},{"value":"0,0E+00","module":"D"},{"value":"0,0E+00","module":"D"}]},{"parameter":"MFR","unit":"kg","values":[{"value":"1,31E-02","module":"A1-A3"},{"value":"0,0E+00","module":"A4"},{"value":"1,32E-02","module":"A5"},{"value":"0,0E+00","module":"B1"},{"value":"0,0E+00","module":"B2"},{"value":"0,0E+00","module":"C1"},{"value":"0,0E+00","module":"C2"},{"value":"0,0E+00","module":"C3"},{"value":"6,44E-01","module":"C3"},{"value":"0,0E+00","module":"C4"},{"value":"0,0E+00","module":"D"},{"value":"0,0E+00","module":"D"},{"value":"0,0E+00","module":"D"},{"value":"0,0E+00","module":"D"}]},{"parameter":"MER","unit":"kg","values":[{"value":"0,0E+00","module":"A1-A3"},{"value":"0,0E+00","module":"A4"},{"value":"0,0E+00","module":"A5"},{"value":"0,0E+00","module":"B1"},{"value":"0,0E+00","module":"B2"},{"value":"0,0E+00","module":"C1"},{"value":"0,0E+00","module":"C2"},{"value":"0,0E+00","module":"C3"},{"value":"0,0E+00","module":"C3"},{"value":"0,0E+00","module":"C4"},{"value":"0,0E+00","module":"D"},{"value":"0,0E+00","module":"D"},{"value":"0,0E+00","module":"D"},{"value":"0,0E+00","module":"D"}]},{"parameter":"EEE","unit":"MJ","values":[{"value":"0,0E+00","module":"A1-A3"},{"value":"0,0E+00","module":"A4"},{"value":"1,37E+00","module":"A5"},{"value":"0,0E+00","module":"B1"},{"value":"0,0E+00","module":"B2"},{"value":"0,0E+00","module":"C1"},{"value":"0,0E+00","module":"C2"},{"value":"9,79E+00","module":"C3"},{"value":"0,0E+00","module":"C3"},{"value":"0,0E+00","module":"C4"},{"value":"0,0E+00","module":"D"},{"value":"0,0E+00","module":"D"},{"value":"0,0E+00","module":"D"},{"value":"0,0E+00","module":"D"}]},{"parameter":"EET","unit":"MJ","values":[{"value":"0,0E+00","module":"A1-A3"},{"value":"0,0E+00","module":"A4"},{"value":"2,47E+00","module":"A5"},{"value":"0,0E+00","module":"B1"},{"value":"0,0E+00","module":"B2"},{"value":"0,0E+00","module":"C1"},{"value":"0,0E+00","module":"C2"},{"value":"1,77E+01","module":"C3"},{"value":"4,75E+01","module":"C3"},{"value":"0,0E+00","module":"C4"},{"value":"0,0E+00","module":"D"},{"value":"0,0E+00","module":"D"},{"value":"0,0E+00","module":"D"},{"value":"0,0E+00","module":"D"}]}]}