{"product_name":"Gewebte Teppichfliesen, Polmaterial spinngef\u00e4rbtes Polyamid 6.0 mit einer TEXtiles Schwerbeschichtung mit Recyclingmaterial, maximales Poleinsatzgewicht 400 g/m\u00b2","epd_id":"EPD-FLE-20230273-CBC1-EN","compliance":["DIN EN 15804+A2","ISO 14025"],"producer_name":"Fletco Carpets A/S","environmental_impact":[{"parameter":"GWP-total","unit":"kg CO2-eq","values":[{"value":"8,85E+00","module":"A1-A3"},{"value":"1,90E-01","module":"A4"},{"value":"5,83E-01","module":"A5"},{"value":"0,0E+00","module":"B1"},{"value":"5,49E-01","module":"B2"},{"value":"0,0E+00","module":"C1"},{"value":"1,05E-02","module":"C2"},{"value":"5,32E+00","module":"C3"},{"value":"5,37E+00","module":"C3"},{"value":"2,17E-01","module":"C4"},{"value":"-4,58E-02","module":"D"},{"value":"0,0E+00","module":"D"},{"value":"-1,53E+00","module":"D"},{"value":"-3,30E-01","module":"D"}]},{"parameter":"GWP-fossil","unit":"kg CO2-eq","values":[{"value":"8,93E+00","module":"A1-A3"},{"value":"1,86E-01","module":"A4"},{"value":"4,34E-01","module":"A5"},{"value":"0,0E+00","module":"B1"},{"value":"3,48E-01","module":"B2"},{"value":"0,0E+00","module":"C1"},{"value":"1,03E-02","module":"C2"},{"value":"5,32E+00","module":"C3"},{"value":"5,36E+00","module":"C3"},{"value":"2,17E-01","module":"C4"},{"value":"-4,56E-02","module":"D"},{"value":"0,0E+00","module":"D"},{"value":"-1,52E+00","module":"D"},{"value":"-3,29E-01","module":"D"}]},{"parameter":"GWP-biogenic","unit":"kg CO2-eq","values":[{"value":"-8,89E-02","module":"A1-A3"},{"value":"2,41E-03","module":"A4"},{"value":"1,49E-01","module":"A5"},{"value":"0,0E+00","module":"B1"},{"value":"4,16E-03","module":"B2"},{"value":"0,0E+00","module":"C1"},{"value":"1,34E-04","module":"C2"},{"value":"4,25E-04","module":"C3"},{"value":"9,03E-04","module":"C3"},{"value":"-3,57E-08","module":"C4"},{"value":"-2,32E-04","module":"D"},{"value":"0,0E+00","module":"D"},{"value":"-7,74E-03","module":"D"},{"value":"-3,22E-04","module":"D"}]},{"parameter":"GWP-luluc","unit":"kg CO2-eq","values":[{"value":"3,50E-03","module":"A1-A3"},{"value":"1,05E-03","module":"A4"},{"value":"1,43E-04","module":"A5"},{"value":"0,0E+00","module":"B1"},{"value":"1,96E-01","module":"B2"},{"value":"0,0E+00","module":"C1"},{"value":"5,85E-05","module":"C2"},{"value":"1,15E-04","module":"C3"},{"value":"2,64E-04","module":"C3"},{"value":"1,07E-04","module":"C4"},{"value":"-4,98E-06","module":"D"},{"value":"0,0E+00","module":"D"},{"value":"-1,66E-04","module":"D"},{"value":"-1,55E-04","module":"D"}]},{"parameter":"ODP","unit":"kg CFC11-eq","values":[{"value":"1,39E-09","module":"A1-A3"},{"value":"1,13E-14","module":"A4"},{"value":"4,16E-11","module":"A5"},{"value":"0,0E+00","module":"B1"},{"value":"3,41E-08","module":"B2"},{"value":"0,0E+00","module":"C1"},{"value":"6,29E-16","module":"C2"},{"value":"3,29E-13","module":"C3"},{"value":"5,63E-13","module":"C3"},{"value":"2,95E-13","module":"C4"},{"value":"-3,06E-13","module":"D"},{"value":"0,0E+00","module":"D"},{"value":"-1,02E-11","module":"D"},{"value":"-5,52E-13","module":"D"}]},{"parameter":"AP","unit":"mol H^(+)-eq","values":[{"value":"1,56E-02","module":"A1-A3"},{"value":"1,13E-03","module":"A4"},{"value":"5,77E-04","module":"A5"},{"value":"0,0E+00","module":"B1"},{"value":"8,32E-04","module":"B2"},{"value":"0,0E+00","module":"C1"},{"value":"6,25E-05","module":"C2"},{"value":"2,40E-03","module":"C3"},{"value":"2,59E-03","module":"C3"},{"value":"6,51E-04","module":"C4"},{"value":"-5,97E-05","module":"D"},{"value":"0,0E+00","module":"D"},{"value":"-1,99E-03","module":"D"},{"value":"-1,10E-03","module":"D"}]},{"parameter":"POCP","unit":"kg NMVOC-eq","values":[{"value":"1,52E-02","module":"A1-A3"},{"value":"1,05E-03","module":"A4"},{"value":"5,75E-04","module":"A5"},{"value":"4,18E-04","module":"B1"},{"value":"9,83E-04","module":"B2"},{"value":"0,0E+00","module":"C1"},{"value":"5,80E-05","module":"C2"},{"value":"2,83E-03","module":"C3"},{"value":"2,99E-03","module":"C3"},{"value":"4,63E-04","module":"C4"},{"value":"-4,54E-05","module":"D"},{"value":"0,0E+00","module":"D"},{"value":"-1,51E-03","module":"D"},{"value":"-1,07E-03","module":"D"}]},{"parameter":"ADPE","unit":"kg Sb-eq","values":[{"value":"1,28E-06","module":"A1-A3"},{"value":"1,58E-08","module":"A4"},{"value":"3,93E-08","module":"A5"},{"value":"0,0E+00","module":"B1"},{"value":"2,30E-07","module":"B2"},{"value":"0,0E+00","module":"C1"},{"value":"8,77E-10","module":"C2"},{"value":"1,54E-08","module":"C3"},{"value":"2,20E-08","module":"C3"},{"value":"1,52E-08","module":"C4"},{"value":"-6,85E-09","module":"D"},{"value":"0,0E+00","module":"D"},{"value":"-2,28E-07","module":"D"},{"value":"-3,12E-08","module":"D"}]},{"parameter":"ADPF","unit":"MJ","values":[{"value":"1,93E+02","module":"A1-A3"},{"value":"2,53E+00","module":"A4"},{"value":"5,94E+00","module":"A5"},{"value":"0,0E+00","module":"B1"},{"value":"5,90E+00","module":"B2"},{"value":"0,0E+00","module":"C1"},{"value":"1,40E-01","module":"C2"},{"value":"1,79E+00","module":"C3"},{"value":"2,43E+00","module":"C3"},{"value":"3,12E+00","module":"C4"},{"value":"-7,75E-01","module":"D"},{"value":"0,0E+00","module":"D"},{"value":"-2,58E+01","module":"D"},{"value":"-4,58E+01","module":"D"}]},{"parameter":"WDP","unit":"m^3 world-eq deprived","values":[{"value":"1,25E+00","module":"A1-A3"},{"value":"1,69E-03","module":"A4"},{"value":"5,52E-02","module":"A5"},{"value":"0,0E+00","module":"B1"},{"value":"9,99E-02","module":"B2"},{"value":"0,0E+00","module":"C1"},{"value":"9,38E-05","module":"C2"},{"value":"5,92E-01","module":"C3"},{"value":"5,96E-01","module":"C3"},{"value":"-2,33E-03","module":"C4"},{"value":"-4,77E-03","module":"D"},{"value":"0,0E+00","module":"D"},{"value":"-1,59E-01","module":"D"},{"value":"-5,01E-02","module":"D"}]},{"parameter":"EP-freshwater","unit":"kg P-eq","values":[{"value":"2,48E-05","module":"A1-A3"},{"value":"5,65E-07","module":"A4"},{"value":"7,74E-07","module":"A5"},{"value":"0,0E+00","module":"B1"},{"value":"5,19E-06","module":"B2"},{"value":"0,0E+00","module":"C1"},{"value":"3,13E-08","module":"C2"},{"value":"4,24E-07","module":"C3"},{"value":"5,49E-07","module":"C3"},{"value":"4,10E-05","module":"C4"},{"value":"-6,23E-08","module":"D"},{"value":"0,0E+00","module":"D"},{"value":"-2,08E-06","module":"D"},{"value":"-3,69E-07","module":"D"}]},{"parameter":"EP-marine","unit":"kg N-eq","values":[{"value":"4,68E-03","module":"A1-A3"},{"value":"5,53E-04","module":"A4"},{"value":"1,91E-04","module":"A5"},{"value":"0,0E+00","module":"B1"},{"value":"1,97E-04","module":"B2"},{"value":"0,0E+00","module":"C1"},{"value":"3,07E-05","module":"C2"},{"value":"1,09E-03","module":"C3"},{"value":"1,18E-03","module":"C3"},{"value":"1,44E-04","module":"C4"},{"value":"-1,62E-05","module":"D"},{"value":"0,0E+00","module":"D"},{"value":"-5,41E-04","module":"D"},{"value":"-3,52E-04","module":"D"}]},{"parameter":"EP-terrestrial","unit":"mol N-eq","values":[{"value":"4,57E-02","module":"A1-A3"},{"value":"6,12E-03","module":"A4"},{"value":"1,95E-03","module":"A5"},{"value":"0,0E+00","module":"B1"},{"value":"2,83E-03","module":"B2"},{"value":"0,0E+00","module":"C1"},{"value":"3,40E-04","module":"C2"},{"value":"1,28E-02","module":"C3"},{"value":"1,38E-02","module":"C3"},{"value":"1,58E-03","module":"C4"},{"value":"-1,74E-04","module":"D"},{"value":"0,0E+00","module":"D"},{"value":"-5,79E-03","module":"D"},{"value":"-3,86E-03","module":"D"}]}],"additional_environmental_impact":[{"parameter":"PM","unit":"Disease incidence","values":[{"value":"1,18E-07","module":"A1-A3"},{"value":"6,51E-09","module":"A4"},{"value":"4,11E-09","module":"A5"},{"value":"0,0E+00","module":"B1"},{"value":"6,84E-08","module":"B2"},{"value":"0,0E+00","module":"C1"},{"value":"3,61E-10","module":"C2"},{"value":"1,18E-08","module":"C3"},{"value":"1,30E-08","module":"C3"},{"value":"6,26E-09","module":"C4"},{"value":"-4,95E-10","module":"D"},{"value":"0,0E+00","module":"D"},{"value":"0,0E+00","module":"D"},{"value":"-2,17E-08","module":"D"}]},{"parameter":"ETP-fw","unit":"CTUe","values":[{"value":"8,80E+01","module":"A1-A3"},{"value":"1,76E+00","module":"A4"},{"value":"2,72E+00","module":"A5"},{"value":"3,60E-03","module":"B1"},{"value":"2,69E+00","module":"B2"},{"value":"0,0E+00","module":"C1"},{"value":"9,74E-02","module":"C2"},{"value":"9,00E-01","module":"C3"},{"value":"1,27E+00","module":"C3"},{"value":"3,05E+00","module":"C4"},{"value":"-1,69E-01","module":"D"},{"value":"0,0E+00","module":"D"},{"value":"0,0E+00","module":"D"},{"value":"-7,93E+00","module":"D"}]},{"parameter":"HTP-c","unit":"CTUh","values":[{"value":"2,89E-09","module":"A1-A3"},{"value":"3,55E-11","module":"A4"},{"value":"8,94E-11","module":"A5"},{"value":"0,0E+00","module":"B1"},{"value":"6,21E-10","module":"B2"},{"value":"0,0E+00","module":"C1"},{"value":"1,97E-12","module":"C2"},{"value":"5,19E-11","module":"C3"},{"value":"6,05E-11","module":"C3"},{"value":"1,37E-10","module":"C4"},{"value":"-7,80E-12","module":"D"},{"value":"0,0E+00","module":"D"},{"value":"0,0E+00","module":"D"},{"value":"-8,39E-11","module":"D"}]},{"parameter":"HTP-nc","unit":"CTUh","values":[{"value":"1,02E-07","module":"A1-A3"},{"value":"2,10E-09","module":"A4"},{"value":"3,22E-09","module":"A5"},{"value":"2,60E-11","module":"B1"},{"value":"9,46E-09","module":"B2"},{"value":"0,0E+00","module":"C1"},{"value":"1,17E-10","module":"C2"},{"value":"2,90E-09","module":"C3"},{"value":"3,32E-09","module":"C3"},{"value":"1,15E-08","module":"C4"},{"value":"-3,00E-10","module":"D"},{"value":"0,0E+00","module":"D"},{"value":"0,0E+00","module":"D"},{"value":"-4,75E-09","module":"D"}]},{"parameter":"SQP","unit":"SQP","values":[{"value":null,"module":"A1-A3"},{"value":null,"module":"A4"},{"value":null,"module":"A5"},{"value":null,"module":"B1"},{"value":null,"module":"B2"},{"value":null,"module":"C1"},{"value":null,"module":"C2"},{"value":null,"module":"C3"},{"value":null,"module":"C3"},{"value":null,"module":"C4"},{"value":null,"module":"D"},{"value":null,"module":"D"},{"value":null,"module":"D"},{"value":null,"module":"D"}]}],"resource_use":[{"parameter":"PERE","unit":"MJ","values":[{"value":"2,90E+01","module":"A1-A3"},{"value":"1,44E-01","module":"A4"},{"value":"1,07E+00","module":"A5"},{"value":"0,0E+00","module":"B1"},{"value":"3,69E+00","module":"B2"},{"value":"0,0E+00","module":"C1"},{"value":"7,97E-03","module":"C2"},{"value":"3,30E-01","module":"C3"},{"value":"5,09E-01","module":"C3"},{"value":"2,56E-01","module":"C4"},{"value":"-2,12E-01","module":"D"},{"value":"0,0E+00","module":"D"},{"value":"-7,05E+00","module":"D"},{"value":"-4,29E-01","module":"D"}]},{"parameter":"PERM","unit":"MJ","values":[{"value":"1,85E-01","module":"A1-A3"},{"value":"0,0E+00","module":"A4"},{"value":"-1,85E-01","module":"A5"},{"value":"0,0E+00","module":"B1"},{"value":"0,0E+00","module":"B2"},{"value":"0,0E+00","module":"C1"},{"value":"0,0E+00","module":"C2"},{"value":"0,0E+00","module":"C3"},{"value":"0,0E+00","module":"C3"},{"value":"0,0E+00","module":"C4"},{"value":"0,0E+00","module":"D"},{"value":"0,0E+00","module":"D"},{"value":"0,0E+00","module":"D"},{"value":"0,0E+00","module":"D"}]},{"parameter":"PERT","unit":"MJ","values":[{"value":"2,91E+01","module":"A1-A3"},{"value":"1,44E-01","module":"A4"},{"value":"8,89E-01","module":"A5"},{"value":"0,0E+00","module":"B1"},{"value":"3,69E+00","module":"B2"},{"value":"0,0E+00","module":"C1"},{"value":"7,97E-03","module":"C2"},{"value":"3,30E-01","module":"C3"},{"value":"5,09E-01","module":"C3"},{"value":"2,56E-01","module":"C4"},{"value":"-2,12E-01","module":"D"},{"value":"0,0E+00","module":"D"},{"value":"-7,05E+00","module":"D"},{"value":"-4,29E-01","module":"D"}]},{"parameter":"PENRE","unit":"MJ","values":[{"value":"1,42E+02","module":"A1-A3"},{"value":"2,54E+00","module":"A4"},{"value":"5,94E+00","module":"A5"},{"value":"0,0E+00","module":"B1"},{"value":"5,90E+00","module":"B2"},{"value":"0,0E+00","module":"C1"},{"value":"1,41E-01","module":"C2"},{"value":"5,28E+01","module":"C3"},{"value":"5,35E+01","module":"C3"},{"value":"3,12E+00","module":"C4"},{"value":"-7,75E-01","module":"D"},{"value":"0,0E+00","module":"D"},{"value":"-2,58E+01","module":"D"},{"value":"-4,58E+01","module":"D"}]},{"parameter":"PENRM","unit":"MJ","values":[{"value":"5,10E+01","module":"A1-A3"},{"value":"0,0E+00","module":"A4"},{"value":"0,0E+00","module":"A5"},{"value":"0,0E+00","module":"B1"},{"value":"0,0E+00","module":"B2"},{"value":"0,0E+00","module":"C1"},{"value":"0,0E+00","module":"C2"},{"value":"-5,10E+01","module":"C3"},{"value":"-5,10E+01","module":"C3"},{"value":"0,0E+00","module":"C4"},{"value":"0,0E+00","module":"D"},{"value":"0,0E+00","module":"D"},{"value":"0,0E+00","module":"D"},{"value":"0,0E+00","module":"D"}]},{"parameter":"PENRT","unit":"MJ","values":[{"value":"1,94E+02","module":"A1-A3"},{"value":"2,54E+00","module":"A4"},{"value":"5,94E+00","module":"A5"},{"value":"0,0E+00","module":"B1"},{"value":"5,90E+00","module":"B2"},{"value":"0,0E+00","module":"C1"},{"value":"1,41E-01","module":"C2"},{"value":"1,79E+00","module":"C3"},{"value":"2,43E+00","module":"C3"},{"value":"3,12E+00","module":"C4"},{"value":"-7,75E-01","module":"D"},{"value":"0,0E+00","module":"D"},{"value":"-2,58E+01","module":"D"},{"value":"-4,58E+01","module":"D"}]},{"parameter":"SM","unit":"kg","values":[{"value":"6,03E-01","module":"A1-A3"},{"value":"0,0E+00","module":"A4"},{"value":"1,81E-02","module":"A5"},{"value":"0,0E+00","module":"B1"},{"value":"0,0E+00","module":"B2"},{"value":"0,0E+00","module":"C1"},{"value":"0,0E+00","module":"C2"},{"value":"0,0E+00","module":"C3"},{"value":"0,0E+00","module":"C3"},{"value":"0,0E+00","module":"C4"},{"value":"0,0E+00","module":"D"},{"value":"0,0E+00","module":"D"},{"value":"0,0E+00","module":"D"},{"value":"6,30E-01","module":"D"}]},{"parameter":"RSF","unit":"MJ","values":[{"value":"0,0E+00","module":"A1-A3"},{"value":"0,0E+00","module":"A4"},{"value":"0,0E+00","module":"A5"},{"value":"0,0E+00","module":"B1"},{"value":"0,0E+00","module":"B2"},{"value":"0,0E+00","module":"C1"},{"value":"0,0E+00","module":"C2"},{"value":"0,0E+00","module":"C3"},{"value":"0,0E+00","module":"C3"},{"value":"0,0E+00","module":"C4"},{"value":"0,0E+00","module":"D"},{"value":"0,0E+00","module":"D"},{"value":"0,0E+00","module":"D"},{"value":"0,0E+00","module":"D"}]},{"parameter":"NRSF","unit":"MJ","values":[{"value":"0,0E+00","module":"A1-A3"},{"value":"0,0E+00","module":"A4"},{"value":"0,0E+00","module":"A5"},{"value":"0,0E+00","module":"B1"},{"value":"0,0E+00","module":"B2"},{"value":"0,0E+00","module":"C1"},{"value":"0,0E+00","module":"C2"},{"value":"0,0E+00","module":"C3"},{"value":"0,0E+00","module":"C3"},{"value":"0,0E+00","module":"C4"},{"value":"0,0E+00","module":"D"},{"value":"0,0E+00","module":"D"},{"value":"0,0E+00","module":"D"},{"value":"0,0E+00","module":"D"}]},{"parameter":"FW","unit":"m^3","values":[{"value":"4,59E-02","module":"A1-A3"},{"value":"1,62E-04","module":"A4"},{"value":"1,80E-03","module":"A5"},{"value":"0,0E+00","module":"B1"},{"value":"3,34E-03","module":"B2"},{"value":"0,0E+00","module":"C1"},{"value":"9,01E-06","module":"C2"},{"value":"1,40E-02","module":"C3"},{"value":"1,41E-02","module":"C3"},{"value":"3,65E-05","module":"C4"},{"value":"-2,02E-04","module":"D"},{"value":"0,0E+00","module":"D"},{"value":"-6,74E-03","module":"D"},{"value":"-4,10E-03","module":"D"}]}],"end_of_life_waste":[{"parameter":"HWD","unit":"kg","values":[{"value":"4,24E-04","module":"A1-A3"},{"value":"1,21E-11","module":"A4"},{"value":"1,27E-05","module":"A5"},{"value":"0,0E+00","module":"B1"},{"value":"4,19E-05","module":"B2"},{"value":"0,0E+00","module":"C1"},{"value":"6,73E-13","module":"C2"},{"value":"2,47E-10","module":"C3"},{"value":"2,73E-10","module":"C3"},{"value":"4,81E-10","module":"C4"},{"value":"-1,05E-10","module":"D"},{"value":"0,0E+00","module":"D"},{"value":"-3,50E-09","module":"D"},{"value":"-1,75E-10","module":"D"}]},{"parameter":"NHWD","unit":"kg","values":[{"value":"1,83E-01","module":"A1-A3"},{"value":"3,63E-04","module":"A4"},{"value":"2,21E-02","module":"A5"},{"value":"0,0E+00","module":"B1"},{"value":"7,30E-03","module":"B2"},{"value":"0,0E+00","module":"C1"},{"value":"2,01E-05","module":"C2"},{"value":"5,51E-01","module":"C3"},{"value":"5,52E-01","module":"C3"},{"value":"3,09E+00","module":"C4"},{"value":"-3,90E-04","module":"D"},{"value":"0,0E+00","module":"D"},{"value":"-1,30E-02","module":"D"},{"value":"-7,14E-02","module":"D"}]},{"parameter":"RWD","unit":"kg","values":[{"value":"4,38E-03","module":"A1-A3"},{"value":"3,12E-06","module":"A4"},{"value":"1,34E-04","module":"A5"},{"value":"0,0E+00","module":"B1"},{"value":"3,76E-04","module":"B2"},{"value":"0,0E+00","module":"C1"},{"value":"1,73E-07","module":"C2"},{"value":"7,56E-05","module":"C3"},{"value":"1,22E-04","module":"C3"},{"value":"3,83E-05","module":"C4"},{"value":"-6,07E-05","module":"D"},{"value":"0,0E+00","module":"D"},{"value":"-2,02E-03","module":"D"},{"value":"-8,76E-05","module":"D"}]}],"end_of_life_flow":[{"parameter":"CRU","unit":"kg","values":[{"value":"0,0E+00","module":"A1-A3"},{"value":"0,0E+00","module":"A4"},{"value":"0,0E+00","module":"A5"},{"value":"0,0E+00","module":"B1"},{"value":"0,0E+00","module":"B2"},{"value":"0,0E+00","module":"C1"},{"value":"0,0E+00","module":"C2"},{"value":"0,0E+00","module":"C3"},{"value":"0,0E+00","module":"C3"},{"value":"0,0E+00","module":"C4"},{"value":"0,0E+00","module":"D"},{"value":"0,0E+00","module":"D"},{"value":"0,0E+00","module":"D"},{"value":"0,0E+00","module":"D"}]},{"parameter":"MFR","unit":"kg","values":[{"value":"0,0E+00","module":"A1-A3"},{"value":"0,0E+00","module":"A4"},{"value":"9,50E-02","module":"A5"},{"value":"0,0E+00","module":"B1"},{"value":"0,0E+00","module":"B2"},{"value":"0,0E+00","module":"C1"},{"value":"0,0E+00","module":"C2"},{"value":"0,0E+00","module":"C3"},{"value":"6,30E-01","module":"C3"},{"value":"0,0E+00","module":"C4"},{"value":"0,0E+00","module":"D"},{"value":"0,0E+00","module":"D"},{"value":"0,0E+00","module":"D"},{"value":"0,0E+00","module":"D"}]},{"parameter":"MER","unit":"kg","values":[{"value":"0,0E+00","module":"A1-A3"},{"value":"0,0E+00","module":"A4"},{"value":"0,0E+00","module":"A5"},{"value":"0,0E+00","module":"B1"},{"value":"0,0E+00","module":"B2"},{"value":"0,0E+00","module":"C1"},{"value":"0,0E+00","module":"C2"},{"value":"0,0E+00","module":"C3"},{"value":"0,0E+00","module":"C3"},{"value":"0,0E+00","module":"C4"},{"value":"0,0E+00","module":"D"},{"value":"0,0E+00","module":"D"},{"value":"0,0E+00","module":"D"},{"value":"0,0E+00","module":"D"}]},{"parameter":"EEE","unit":"MJ","values":[{"value":"0,0E+00","module":"A1-A3"},{"value":"0,0E+00","module":"A4"},{"value":"2,53E-01","module":"A5"},{"value":"0,0E+00","module":"B1"},{"value":"0,0E+00","module":"B2"},{"value":"0,0E+00","module":"C1"},{"value":"0,0E+00","module":"C2"},{"value":"8,43E+00","module":"C3"},{"value":"0,0E+00","module":"C3"},{"value":"0,0E+00","module":"C4"},{"value":"0,0E+00","module":"D"},{"value":"0,0E+00","module":"D"},{"value":"0,0E+00","module":"D"},{"value":"0,0E+00","module":"D"}]},{"parameter":"EET","unit":"MJ","values":[{"value":"0,0E+00","module":"A1-A3"},{"value":"0,0E+00","module":"A4"},{"value":"4,59E-01","module":"A5"},{"value":"0,0E+00","module":"B1"},{"value":"0,0E+00","module":"B2"},{"value":"0,0E+00","module":"C1"},{"value":"0,0E+00","module":"C2"},{"value":"1,53E+01","module":"C3"},{"value":"6,24E+01","module":"C3"},{"value":"0,0E+00","module":"C4"},{"value":"0,0E+00","module":"D"},{"value":"0,0E+00","module":"D"},{"value":"0,0E+00","module":"D"},{"value":"0,0E+00","module":"D"}]}]}