{"product_name":"Gewebte Teppichfliesen, Polmaterial PA 6.6, Poleinsatzgewicht max. 1500 g/m\u00b2, Kontinuous-F\u00e4rbung, recycelter Vliesr\u00fccken","epd_id":"EPD-BTZ-20210007-CCD1-EN","compliance":["DIN EN 15804","ISO 14025"],"producer_name":"Bentzon Carpets ApS","environmental_impact":[{"parameter":"GWP-total","unit":"kg CO2-eq.","values":[{"value":"1,86E+01","module":"A1-A3"},{"value":"2,11E-01","module":"A4"},{"value":"7,72E-01","module":"A5"},{"value":"0,0E+00","module":"B1"},{"value":"2,92E-01","module":"B2"},{"value":"1,17E-02","module":"C2"},{"value":"6,67E+00","module":"C3"},{"value":"1,94E-02","module":"C3"},{"value":"2,37E-01","module":"C4"},{"value":"-7,76E-02","module":"D"},{"value":"0,0E+00","module":"D"},{"value":"-2,50E+00","module":"D"},{"value":"-6,08E-01","module":"D"}]},{"parameter":"ODP","unit":"kg CFC11-eq.","values":[{"value":"2,03E-09","module":"A1-A3"},{"value":"3,47E-17","module":"A4"},{"value":"6,10E-11","module":"A5"},{"value":"0,0E+00","module":"B1"},{"value":"1,21E-08","module":"B2"},{"value":"1,92E-18","module":"C2"},{"value":"1,46E-15","module":"C3"},{"value":"5,79E-16","module":"C3"},{"value":"7,72E-16","module":"C4"},{"value":"-1,10E-15","module":"D"},{"value":"0,0E+00","module":"D"},{"value":"-3,54E-14","module":"D"},{"value":"-3,42E-15","module":"D"}]},{"parameter":"AP","unit":"kg SO2-eq.","values":[{"value":"2,42E-02","module":"A1-A3"},{"value":"8,90E-04","module":"A4"},{"value":"8,79E-04","module":"A5"},{"value":"0,0E+00","module":"B1"},{"value":"1,16E-03","module":"B2"},{"value":"4,92E-05","module":"C2"},{"value":"4,12E-03","module":"C3"},{"value":"4,06E-05","module":"C3"},{"value":"6,46E-04","module":"C4"},{"value":"-9,80E-05","module":"D"},{"value":"0,0E+00","module":"D"},{"value":"-3,15E-03","module":"D"},{"value":"-2,28E-03","module":"D"}]},{"parameter":"EP","unit":"kg PO4^3-eq.","values":[{"value":"4,73E-03","module":"A1-A3"},{"value":"2,24E-04","module":"A4"},{"value":"1,81E-04","module":"A5"},{"value":"0,0E+00","module":"B1"},{"value":"3,17E-04","module":"B2"},{"value":"1,24E-05","module":"C2"},{"value":"1,06E-03","module":"C3"},{"value":"4,50E-06","module":"C3"},{"value":"6,75E-04","module":"C4"},{"value":"-1,22E-05","module":"D"},{"value":"0,0E+00","module":"D"},{"value":"-3,92E-04","module":"D"},{"value":"-2,66E-04","module":"D"}]},{"parameter":"POCP","unit":"kg Ethen-eq.","values":[{"value":"2,98E-03","module":"A1-A3"},{"value":"-3,75E-04","module":"A4"},{"value":"8,48E-05","module":"A5"},{"value":"6,29E-05","module":"B1"},{"value":"1,48E-04","module":"B2"},{"value":"-2,07E-05","module":"C2"},{"value":"2,53E-04","module":"C3"},{"value":"2,89E-06","module":"C3"},{"value":"7,29E-05","module":"C4"},{"value":"-8,93E-06","module":"D"},{"value":"0,0E+00","module":"D"},{"value":"-2,87E-04","module":"D"},{"value":"-2,79E-04","module":"D"}]},{"parameter":"ADPE","unit":"kg Sb-eq.","values":[{"value":"8,28E-06","module":"A1-A3"},{"value":"1,78E-08","module":"A4"},{"value":"2,52E-07","module":"A5"},{"value":"0,0E+00","module":"B1"},{"value":"4,43E-06","module":"B2"},{"value":"9,87E-10","module":"C2"},{"value":"9,81E-08","module":"C3"},{"value":"6,48E-09","module":"C3"},{"value":"4,61E-08","module":"C4"},{"value":"-1,45E-08","module":"D"},{"value":"0,0E+00","module":"D"},{"value":"-4,67E-07","module":"D"},{"value":"-3,89E-07","module":"D"}]},{"parameter":"ADPF","unit":"MJ","values":[{"value":"3,53E+02","module":"A1-A3"},{"value":"2,88E+00","module":"A4"},{"value":"1,07E+01","module":"A5"},{"value":"0,0E+00","module":"B1"},{"value":"6,76E+00","module":"B2"},{"value":"1,59E-01","module":"C2"},{"value":"2,37E+00","module":"C3"},{"value":"2,14E-01","module":"C3"},{"value":"3,55E+00","module":"C4"},{"value":"-1,09E+00","module":"D"},{"value":"0,0E+00","module":"D"},{"value":"-3,50E+01","module":"D"},{"value":"-6,69E+01","module":"D"}]}],"additional_environmental_impact":[],"resource_use":[{"parameter":"PERE","unit":"MJ","values":[{"value":"3,77E+01","module":"A1-A3"},{"value":"1,62E-01","module":"A4"},{"value":"1,48E+00","module":"A5"},{"value":"0,0E+00","module":"B1"},{"value":"1,20E+00","module":"B2"},{"value":"8,96E-03","module":"C2"},{"value":"3,41E-01","module":"C3"},{"value":"1,54E-01","module":"C3"},{"value":"2,57E-01","module":"C4"},{"value":"-2,93E-01","module":"D"},{"value":"0,0E+00","module":"D"},{"value":"-9,42E+00","module":"D"},{"value":"-7,88E-01","module":"D"}]},{"parameter":"PERM","unit":"MJ","values":[{"value":"3,22E-01","module":"A1-A3"},{"value":"0,0E+00","module":"A4"},{"value":"-3,22E-01","module":"A5"},{"value":"0,0E+00","module":"B1"},{"value":"0,0E+00","module":"B2"},{"value":"0,0E+00","module":"C2"},{"value":"0,0E+00","module":"C3"},{"value":"0,0E+00","module":"C3"},{"value":"0,0E+00","module":"C4"},{"value":"0,0E+00","module":"D"},{"value":"0,0E+00","module":"D"},{"value":"0,0E+00","module":"D"},{"value":"0,0E+00","module":"D"}]},{"parameter":"PERT","unit":"MJ","values":[{"value":"3,80E+01","module":"A1-A3"},{"value":"1,62E-01","module":"A4"},{"value":"1,16E+00","module":"A5"},{"value":"0,0E+00","module":"B1"},{"value":"1,20E+00","module":"B2"},{"value":"8,96E-03","module":"C2"},{"value":"3,41E-01","module":"C3"},{"value":"1,54E-01","module":"C3"},{"value":"2,57E-01","module":"C4"},{"value":"-2,93E-01","module":"D"},{"value":"0,0E+00","module":"D"},{"value":"-9,42E+00","module":"D"},{"value":"-7,88E-01","module":"D"}]},{"parameter":"PENRE","unit":"MJ","values":[{"value":"2,99E+02","module":"A1-A3"},{"value":"2,89E+00","module":"A4"},{"value":"1,14E+01","module":"A5"},{"value":"0,0E+00","module":"B1"},{"value":"7,86E+00","module":"B2"},{"value":"1,60E-01","module":"C2"},{"value":"7,52E+01","module":"C3"},{"value":"7,30E+01","module":"C3"},{"value":"3,66E+00","module":"C4"},{"value":"-1,34E+00","module":"D"},{"value":"0,0E+00","module":"D"},{"value":"-4,31E+01","module":"D"},{"value":"-6,75E+01","module":"D"}]},{"parameter":"PENRM","unit":"MJ","values":[{"value":"7,27E+01","module":"A1-A3"},{"value":"0,0E+00","module":"A4"},{"value":"-7,56E-02","module":"A5"},{"value":"0,0E+00","module":"B1"},{"value":"0,0E+00","module":"B2"},{"value":"0,0E+00","module":"C2"},{"value":"-7,27E+01","module":"C3"},{"value":"-7,27E+01","module":"C3"},{"value":"0,0E+00","module":"C4"},{"value":"0,0E+00","module":"D"},{"value":"0,0E+00","module":"D"},{"value":"0,0E+00","module":"D"},{"value":"0,0E+00","module":"D"}]},{"parameter":"PENRT","unit":"MJ","values":[{"value":"3,72E+02","module":"A1-A3"},{"value":"2,89E+00","module":"A4"},{"value":"1,13E+01","module":"A5"},{"value":"0,0E+00","module":"B1"},{"value":"7,86E+00","module":"B2"},{"value":"1,60E-01","module":"C2"},{"value":"2,59E+00","module":"C3"},{"value":"3,47E-01","module":"C3"},{"value":"3,66E+00","module":"C4"},{"value":"-1,34E+00","module":"D"},{"value":"0,0E+00","module":"D"},{"value":"-4,31E+01","module":"D"},{"value":"-6,75E+01","module":"D"}]},{"parameter":"SM","unit":"kg","values":[{"value":"4,59E-01","module":"A1-A3"},{"value":"0,0E+00","module":"A4"},{"value":"1,38E-02","module":"A5"},{"value":"0,0E+00","module":"B1"},{"value":"0,0E+00","module":"B2"},{"value":"0,0E+00","module":"C2"},{"value":"0,0E+00","module":"C3"},{"value":"0,0E+00","module":"C3"},{"value":"0,0E+00","module":"C4"},{"value":"0,0E+00","module":"D"},{"value":"0,0E+00","module":"D"},{"value":"0,0E+00","module":"D"},{"value":"8,47E-01","module":"D"}]},{"parameter":"RSF","unit":"MJ","values":[{"value":"0,0E+00","module":"A1-A3"},{"value":"0,0E+00","module":"A4"},{"value":"0,0E+00","module":"A5"},{"value":"0,0E+00","module":"B1"},{"value":"0,0E+00","module":"B2"},{"value":"0,0E+00","module":"C2"},{"value":"0,0E+00","module":"C3"},{"value":"0,0E+00","module":"C3"},{"value":"0,0E+00","module":"C4"},{"value":"0,0E+00","module":"D"},{"value":"0,0E+00","module":"D"},{"value":"0,0E+00","module":"D"},{"value":"0,0E+00","module":"D"}]},{"parameter":"NRSF","unit":"MJ","values":[{"value":"0,0E+00","module":"A1-A3"},{"value":"0,0E+00","module":"A4"},{"value":"0,0E+00","module":"A5"},{"value":"0,0E+00","module":"B1"},{"value":"0,0E+00","module":"B2"},{"value":"0,0E+00","module":"C2"},{"value":"0,0E+00","module":"C3"},{"value":"0,0E+00","module":"C3"},{"value":"0,0E+00","module":"C4"},{"value":"0,0E+00","module":"D"},{"value":"0,0E+00","module":"D"},{"value":"0,0E+00","module":"D"},{"value":"7,27E+01","module":"D"}]},{"parameter":"FW","unit":"m^3","values":[{"value":"6,63E-02","module":"A1-A3"},{"value":"1,88E-04","module":"A4"},{"value":"2,52E-03","module":"A5"},{"value":"0,0E+00","module":"B1"},{"value":"4,27E-03","module":"B2"},{"value":"1,04E-05","module":"C2"},{"value":"1,72E-02","module":"C3"},{"value":"1,78E-04","module":"C3"},{"value":"4,50E-05","module":"C4"},{"value":"-3,40E-04","module":"D"},{"value":"0,0E+00","module":"D"},{"value":"-1,09E-02","module":"D"},{"value":"-6,07E-03","module":"D"}]}],"end_of_life_waste":[{"parameter":"HWD","unit":"kg","values":[{"value":"4,80E-07","module":"A1-A3"},{"value":"1,34E-07","module":"A4"},{"value":"1,89E-08","module":"A5"},{"value":"0,0E+00","module":"B1"},{"value":"9,63E-10","module":"B2"},{"value":"7,43E-09","module":"C2"},{"value":"5,93E-09","module":"C3"},{"value":"1,44E-10","module":"C3"},{"value":"1,34E-08","module":"C4"},{"value":"-5,34E-10","module":"D"},{"value":"0,0E+00","module":"D"},{"value":"-1,72E-08","module":"D"},{"value":"2,60E-09","module":"D"}]},{"parameter":"NHWD","unit":"kg","values":[{"value":"5,14E-01","module":"A1-A3"},{"value":"4,42E-04","module":"A4"},{"value":"2,81E-02","module":"A5"},{"value":"0,0E+00","module":"B1"},{"value":"5,63E-03","module":"B2"},{"value":"2,44E-05","module":"C2"},{"value":"4,22E-01","module":"C3"},{"value":"2,46E-04","module":"C3"},{"value":"3,52E+00","module":"C4"},{"value":"-6,20E-04","module":"D"},{"value":"0,0E+00","module":"D"},{"value":"-1,99E-02","module":"D"},{"value":"-3,23E-01","module":"D"}]},{"parameter":"RWD","unit":"kg","values":[{"value":"7,54E-03","module":"A1-A3"},{"value":"3,57E-06","module":"A4"},{"value":"2,29E-04","module":"A5"},{"value":"0,0E+00","module":"B1"},{"value":"3,38E-04","module":"B2"},{"value":"1,98E-07","module":"C2"},{"value":"8,99E-05","module":"C3"},{"value":"5,27E-05","module":"C3"},{"value":"4,42E-05","module":"C4"},{"value":"-1,00E-04","module":"D"},{"value":"0,0E+00","module":"D"},{"value":"-3,22E-03","module":"D"},{"value":"-2,09E-04","module":"D"}]}],"end_of_life_flow":[{"parameter":"CRU","unit":"kg","values":[{"value":"0,0E+00","module":"A1-A3"},{"value":"0,0E+00","module":"A4"},{"value":"0,0E+00","module":"A5"},{"value":"0,0E+00","module":"B1"},{"value":"0,0E+00","module":"B2"},{"value":"0,0E+00","module":"C2"},{"value":"0,0E+00","module":"C3"},{"value":"0,0E+00","module":"C3"},{"value":"0,0E+00","module":"C4"},{"value":"0,0E+00","module":"D"},{"value":"0,0E+00","module":"D"},{"value":"0,0E+00","module":"D"},{"value":"0,0E+00","module":"D"}]},{"parameter":"MFR","unit":"kg","values":[{"value":"8,56E-02","module":"A1-A3"},{"value":"0,0E+00","module":"A4"},{"value":"1,15E-01","module":"A5"},{"value":"0,0E+00","module":"B1"},{"value":"0,0E+00","module":"B2"},{"value":"0,0E+00","module":"C2"},{"value":"0,0E+00","module":"C3"},{"value":"8,47E-01","module":"C3"},{"value":"0,0E+00","module":"C4"},{"value":"0,0E+00","module":"D"},{"value":"0,0E+00","module":"D"},{"value":"0,0E+00","module":"D"},{"value":"0,0E+00","module":"D"}]},{"parameter":"MER","unit":"kg","values":[{"value":"0,0E+00","module":"A1-A3"},{"value":"0,0E+00","module":"A4"},{"value":"0,0E+00","module":"A5"},{"value":"0,0E+00","module":"B1"},{"value":"0,0E+00","module":"B2"},{"value":"0,0E+00","module":"C2"},{"value":"0,0E+00","module":"C3"},{"value":"2,68E+00","module":"C3"},{"value":"0,0E+00","module":"C4"},{"value":"0,0E+00","module":"D"},{"value":"0,0E+00","module":"D"},{"value":"0,0E+00","module":"D"},{"value":"0,0E+00","module":"D"}]},{"parameter":"EEE","unit":"MJ","values":[{"value":"0,0E+00","module":"A1-A3"},{"value":"0,0E+00","module":"A4"},{"value":"3,69E-01","module":"A5"},{"value":"0,0E+00","module":"B1"},{"value":"0,0E+00","module":"B2"},{"value":"0,0E+00","module":"C2"},{"value":"1,19E+01","module":"C3"},{"value":"0,0E+00","module":"C3"},{"value":"0,0E+00","module":"C4"},{"value":"0,0E+00","module":"D"},{"value":"0,0E+00","module":"D"},{"value":"0,0E+00","module":"D"},{"value":"0,0E+00","module":"D"}]},{"parameter":"EET","unit":"MJ","values":[{"value":"0,0E+00","module":"A1-A3"},{"value":"0,0E+00","module":"A4"},{"value":"6,65E-01","module":"A5"},{"value":"0,0E+00","module":"B1"},{"value":"0,0E+00","module":"B2"},{"value":"0,0E+00","module":"C2"},{"value":"2,15E+01","module":"C3"},{"value":"0,0E+00","module":"C3"},{"value":"0,0E+00","module":"C4"},{"value":"0,0E+00","module":"D"},{"value":"0,0E+00","module":"D"},{"value":"0,0E+00","module":"D"},{"value":"0,0E+00","module":"D"}]}]}