{"product_name":"Gipsfaser-Platten","epd_id":"EPD-JAM-20220071-CBD1-DE","compliance":["DIN EN 15804+A2","ISO 14025"],"producer_name":"James Hardie Europe GmbH","environmental_impact":[{"parameter":"GWP-total","unit":"kg CO2-eq.","values":[{"value":"-4,58E-01","module":"A1-A3"},{"value":"1,16E-01","module":"A4"},{"value":"7,21E-02","module":"A5"},{"value":"0,0E+00","module":"C1"},{"value":"5,81E-02","module":"C2"},{"value":"1,96E-01","module":"C3"},{"value":"3,44E+00","module":"C4"},{"value":"-8,57E-02","module":"D"}]},{"parameter":"GWP-fossil","unit":"kg CO2-eq.","values":[{"value":"3,12E+00","module":"A1-A3"},{"value":"1,11E-01","module":"A4"},{"value":"3,87E-03","module":"A5"},{"value":"0,0E+00","module":"C1"},{"value":"5,55E-02","module":"C2"},{"value":"1,96E-01","module":"C3"},{"value":"6,10E-02","module":"C4"},{"value":"-8,55E-02","module":"D"}]},{"parameter":"GWP-biogenic","unit":"kg CO2-eq.","values":[{"value":"-3,58E+00","module":"A1-A3"},{"value":"5,13E-03","module":"A4"},{"value":"6,83E-02","module":"A5"},{"value":"0,0E+00","module":"C1"},{"value":"2,56E-03","module":"C2"},{"value":"1,10E-04","module":"C3"},{"value":"3,38E+00","module":"C4"},{"value":"6,45E-05","module":"D"}]},{"parameter":"GWP-luluc","unit":"kg CO2-eq.","values":[{"value":"1,07E-03","module":"A1-A3"},{"value":"2,64E-06","module":"A4"},{"value":"1,31E-06","module":"A5"},{"value":"0,0E+00","module":"C1"},{"value":"1,32E-06","module":"C2"},{"value":"3,36E-05","module":"C3"},{"value":"1,79E-04","module":"C4"},{"value":"-2,27E-04","module":"D"}]},{"parameter":"ODP","unit":"kg CFC11-eq.","values":[{"value":"2,49E-14","module":"A1-A3"},{"value":"1,17E-17","module":"A4"},{"value":"1,61E-17","module":"A5"},{"value":"0,0E+00","module":"C1"},{"value":"5,84E-18","module":"C2"},{"value":"2,21E-15","module":"C3"},{"value":"2,37E-16","module":"C4"},{"value":"-9,93E-17","module":"D"}]},{"parameter":"AP","unit":"mol H^(+)-eq.","values":[{"value":"3,12E-03","module":"A1-A3"},{"value":"1,04E-04","module":"A4"},{"value":"1,30E-05","module":"A5"},{"value":"0,0E+00","module":"C1"},{"value":"5,17E-05","module":"C2"},{"value":"3,17E-04","module":"C3"},{"value":"4,34E-04","module":"C4"},{"value":"-1,94E-04","module":"D"}]},{"parameter":"POCP","unit":"kg NMVOC-eq.","values":[{"value":"3,32E-03","module":"A1-A3"},{"value":"9,27E-05","module":"A4"},{"value":"9,45E-06","module":"A5"},{"value":"0,0E+00","module":"C1"},{"value":"4,62E-05","module":"C2"},{"value":"2,38E-04","module":"C3"},{"value":"3,42E-04","module":"C4"},{"value":"-1,84E-04","module":"D"}]},{"parameter":"ADPE","unit":"kg Sb-eq.","values":[{"value":"1,95E-07","module":"A1-A3"},{"value":"3,33E-09","module":"A4"},{"value":"2,30E-10","module":"A5"},{"value":"0,0E+00","module":"C1"},{"value":"1,66E-09","module":"C2"},{"value":"2,43E-08","module":"C3"},{"value":"5,76E-09","module":"C4"},{"value":"-4,66E-09","module":"D"}]},{"parameter":"ADPF","unit":"MJ","values":[{"value":"5,07E+01","module":"A1-A3"},{"value":"1,57E+00","module":"A4"},{"value":"1,71E-02","module":"A5"},{"value":"0,0E+00","module":"C1"},{"value":"7,85E-01","module":"C2"},{"value":"4,07E+00","module":"C3"},{"value":"8,09E-01","module":"C4"},{"value":"-1,15E+00","module":"D"}]},{"parameter":"WDP","unit":"m^3 Welt-eq. entzogen","values":[{"value":"3,47E-01","module":"A1-A3"},{"value":"2,18E-04","module":"A4"},{"value":"7,34E-03","module":"A5"},{"value":"0,0E+00","module":"C1"},{"value":"1,08E-04","module":"C2"},{"value":"1,57E-02","module":"C3"},{"value":"6,55E-03","module":"C4"},{"value":"-3,95E-03","module":"D"}]},{"parameter":"EP-freshwater","unit":"kg PO4-eq.","values":[{"value":"1,15E-06","module":"A1-A3"},{"value":"2,38E-08","module":"A4"},{"value":"2,21E-09","module":"A5"},{"value":"0,0E+00","module":"C1"},{"value":"1,18E-08","module":"C2"},{"value":"7,89E-08","module":"C3"},{"value":"1,02E-07","module":"C4"},{"value":"-1,07E-07","module":"D"}]},{"parameter":"EP-marine","unit":"kg N-eq.","values":[{"value":"1,15E-03","module":"A1-A3"},{"value":"3,16E-05","module":"A4"},{"value":"3,60E-06","module":"A5"},{"value":"0,0E+00","module":"C1"},{"value":"1,58E-05","module":"C2"},{"value":"8,39E-05","module":"C3"},{"value":"1,13E-04","module":"C4"},{"value":"-6,97E-05","module":"D"}]},{"parameter":"EP-terrestrial","unit":"mol N-eq.","values":[{"value":"1,27E-02","module":"A1-A3"},{"value":"3,51E-04","module":"A4"},{"value":"6,24E-05","module":"A5"},{"value":"0,0E+00","module":"C1"},{"value":"1,75E-04","module":"C2"},{"value":"8,99E-04","module":"C3"},{"value":"1,24E-03","module":"C4"},{"value":"-7,83E-04","module":"D"}]}],"additional_environmental_impact":[{"parameter":"PM","unit":"Krankheitsf\u00e4lle","values":[{"value":"1,15E-07","module":"A1-A3"},{"value":"5,63E-10","module":"A4"},{"value":"6,97E-11","module":"A5"},{"value":"0,0E+00","module":"C1"},{"value":"2,81E-10","module":"C2"},{"value":"2,89E-09","module":"C3"},{"value":"5,40E-09","module":"C4"},{"value":"-5,11E-08","module":"D"}]},{"parameter":"ETP-fw","unit":"CTUe","values":[{"value":"7,53E+00","module":"A1-A3"},{"value":"1,12E+00","module":"A4"},{"value":"6,79E-03","module":"A5"},{"value":"0,0E+00","module":"C1"},{"value":"5,57E-01","module":"C2"},{"value":"1,25E+00","module":"C3"},{"value":"4,61E-01","module":"C4"},{"value":"-4,08E-01","module":"D"}]},{"parameter":"HTP-c","unit":"CTUh","values":[{"value":"4,84E-10","module":"A1-A3"},{"value":"2,10E-11","module":"A4"},{"value":"4,84E-13","module":"A5"},{"value":"0,0E+00","module":"C1"},{"value":"1,05E-11","module":"C2"},{"value":"2,09E-11","module":"C3"},{"value":"6,80E-11","module":"C4"},{"value":"-1,06E-11","module":"D"}]},{"parameter":"HTP-nc","unit":"CTUh","values":[{"value":"3,19E-08","module":"A1-A3"},{"value":"8,92E-10","module":"A4"},{"value":"1,82E-11","module":"A5"},{"value":"0,0E+00","module":"C1"},{"value":"4,45E-10","module":"C2"},{"value":"1,15E-09","module":"C3"},{"value":"7,51E-09","module":"C4"},{"value":"-6,25E-10","module":"D"}]},{"parameter":"SQP","unit":"SQP","values":[{"value":"3,16E+01","module":"A1-A3"},{"value":"4,05E-03","module":"A4"},{"value":"5,04E-03","module":"A5"},{"value":"0,0E+00","module":"C1"},{"value":"2,02E-03","module":"C2"},{"value":"3,37E-01","module":"C3"},{"value":"1,63E-01","module":"C4"},{"value":"-1,38E-01","module":"D"}]}],"resource_use":[{"parameter":"PERE","unit":"MJ","values":[{"value":"3,62E+00","module":"A1-A3"},{"value":"4,96E-03","module":"A4"},{"value":"3,92E-03","module":"A5"},{"value":"0,0E+00","module":"C1"},{"value":"2,48E-03","module":"C2"},{"value":"4,19E-01","module":"C3"},{"value":"1,09E-01","module":"C4"},{"value":"-4,96E-02","module":"D"}]},{"parameter":"PERM","unit":"MJ","values":[{"value":"3,23E+01","module":"A1-A3"},{"value":"0,0E+00","module":"A4"},{"value":"-5,58E-01","module":"A5"},{"value":"0,0E+00","module":"C1"},{"value":"0,0E+00","module":"C2"},{"value":"-3,17E+01","module":"C3"},{"value":"0,0E+00","module":"C4"},{"value":"0,0E+00","module":"D"}]},{"parameter":"PERT","unit":"MJ","values":[{"value":"3,59E+01","module":"A1-A3"},{"value":"4,96E-03","module":"A4"},{"value":"-5,55E-01","module":"A5"},{"value":"0,0E+00","module":"C1"},{"value":"2,48E-03","module":"C2"},{"value":"-3,13E+01","module":"C3"},{"value":"1,09E-01","module":"C4"},{"value":"-4,96E-02","module":"D"}]},{"parameter":"PENRE","unit":"MJ","values":[{"value":"5,07E+01","module":"A1-A3"},{"value":"1,58E+00","module":"A4"},{"value":"1,71E-02","module":"A5"},{"value":"0,0E+00","module":"C1"},{"value":"7,86E-01","module":"C2"},{"value":"4,07E+00","module":"C3"},{"value":"8,10E-01","module":"C4"},{"value":"-1,15E+00","module":"D"}]},{"parameter":"PENRM","unit":"MJ","values":[{"value":"8,00E-03","module":"A1-A3"},{"value":"0,0E+00","module":"A4"},{"value":"-8,00E-03","module":"A5"},{"value":"0,0E+00","module":"C1"},{"value":"0,0E+00","module":"C2"},{"value":"0,0E+00","module":"C3"},{"value":"0,0E+00","module":"C4"},{"value":"0,0E+00","module":"D"}]},{"parameter":"PENRT","unit":"MJ","values":[{"value":"5,07E+01","module":"A1-A3"},{"value":"1,58E+00","module":"A4"},{"value":"9,16E-03","module":"A5"},{"value":"0,0E+00","module":"C1"},{"value":"7,86E-01","module":"C2"},{"value":"4,07E+00","module":"C3"},{"value":"8,10E-01","module":"C4"},{"value":"-1,15E+00","module":"D"}]},{"parameter":"SM","unit":"kg","values":[{"value":"2,52E+00","module":"A1-A3"},{"value":"0,0E+00","module":"A4"},{"value":"0,0E+00","module":"A5"},{"value":"0,0E+00","module":"C1"},{"value":"0,0E+00","module":"C2"},{"value":"0,0E+00","module":"C3"},{"value":"0,0E+00","module":"C4"},{"value":"8,19E+00","module":"D"}]},{"parameter":"RSF","unit":"MJ","values":[{"value":"0,0E+00","module":"A1-A3"},{"value":"0,0E+00","module":"A4"},{"value":"0,0E+00","module":"A5"},{"value":"0,0E+00","module":"C1"},{"value":"0,0E+00","module":"C2"},{"value":"0,0E+00","module":"C3"},{"value":"0,0E+00","module":"C4"},{"value":"0,0E+00","module":"D"}]},{"parameter":"NRSF","unit":"MJ","values":[{"value":"0,0E+00","module":"A1-A3"},{"value":"0,0E+00","module":"A4"},{"value":"0,0E+00","module":"A5"},{"value":"0,0E+00","module":"C1"},{"value":"0,0E+00","module":"C2"},{"value":"0,0E+00","module":"C3"},{"value":"0,0E+00","module":"C4"},{"value":"0,0E+00","module":"D"}]},{"parameter":"FW","unit":"m^3","values":[{"value":"1,25E-02","module":"A1-A3"},{"value":"8,90E-06","module":"A4"},{"value":"1,73E-04","module":"A5"},{"value":"0,0E+00","module":"C1"},{"value":"4,44E-06","module":"C2"},{"value":"9,16E-04","module":"C3"},{"value":"2,00E-04","module":"C4"},{"value":"-1,40E-04","module":"D"}]}],"end_of_life_waste":[{"parameter":"HWD","unit":"kg","values":[{"value":"9,09E-09","module":"A1-A3"},{"value":"1,53E-10","module":"A4"},{"value":"3,81E-12","module":"A5"},{"value":"0,0E+00","module":"C1"},{"value":"7,62E-11","module":"C2"},{"value":"4,89E-10","module":"C3"},{"value":"8,60E-11","module":"C4"},{"value":"-2,11E-08","module":"D"}]},{"parameter":"NHWD","unit":"kg","values":[{"value":"1,98E-02","module":"A1-A3"},{"value":"1,61E-04","module":"A4"},{"value":"4,84E-04","module":"A5"},{"value":"0,0E+00","module":"C1"},{"value":"8,04E-05","module":"C2"},{"value":"7,64E-04","module":"C3"},{"value":"4,04E+00","module":"C4"},{"value":"-3,05E-04","module":"D"}]},{"parameter":"RWD","unit":"kg","values":[{"value":"1,73E-03","module":"A1-A3"},{"value":"1,69E-06","module":"A4"},{"value":"4,81E-07","module":"A5"},{"value":"0,0E+00","module":"C1"},{"value":"8,44E-07","module":"C2"},{"value":"6,58E-04","module":"C3"},{"value":"8,50E-06","module":"C4"},{"value":"-3,14E-05","module":"D"}]}],"end_of_life_flow":[{"parameter":"CRU","unit":"kg","values":[{"value":"0,0E+00","module":"A1-A3"},{"value":"0,0E+00","module":"A4"},{"value":"0,0E+00","module":"A5"},{"value":"0,0E+00","module":"C1"},{"value":"0,0E+00","module":"C2"},{"value":"0,0E+00","module":"C3"},{"value":"0,0E+00","module":"C4"},{"value":"0,0E+00","module":"D"}]},{"parameter":"MFR","unit":"kg","values":[{"value":"0,0E+00","module":"A1-A3"},{"value":"0,0E+00","module":"A4"},{"value":"0,0E+00","module":"A5"},{"value":"0,0E+00","module":"C1"},{"value":"0,0E+00","module":"C2"},{"value":"1,07E+01","module":"C3"},{"value":"0,0E+00","module":"C4"},{"value":"0,0E+00","module":"D"}]},{"parameter":"MER","unit":"kg","values":[{"value":"0,0E+00","module":"A1-A3"},{"value":"0,0E+00","module":"A4"},{"value":"0,0E+00","module":"A5"},{"value":"0,0E+00","module":"C1"},{"value":"0,0E+00","module":"C2"},{"value":"0,0E+00","module":"C3"},{"value":"0,0E+00","module":"C4"},{"value":"0,0E+00","module":"D"}]},{"parameter":"EEE","unit":"MJ","values":[{"value":"0,0E+00","module":"A1-A3"},{"value":"0,0E+00","module":"A4"},{"value":"8,91E-02","module":"A5"},{"value":"0,0E+00","module":"C1"},{"value":"0,0E+00","module":"C2"},{"value":"0,0E+00","module":"C3"},{"value":"0,0E+00","module":"C4"},{"value":"0,0E+00","module":"D"}]},{"parameter":"EET","unit":"MJ","values":[{"value":"0,0E+00","module":"A1-A3"},{"value":"0,0E+00","module":"A4"},{"value":"2,09E-01","module":"A5"},{"value":"0,0E+00","module":"C1"},{"value":"0,0E+00","module":"C2"},{"value":"0,0E+00","module":"C3"},{"value":"0,0E+00","module":"C4"},{"value":"0,0E+00","module":"D"}]}]}