{"product_name":"giroflex 313","epd_id":"NEPD-7664-7046","compliance":["EN 15804+A2","ISO 14025","ISO 21930"],"producer_name":"Flokk AS","environmental_impact":[{"parameter":"GWP-total","unit":"kg CO2-eq.","values":[{"value":"3,87E+01","module":"A1-A3"},{"value":"1,50E+00","module":"A4"},{"value":"6,49E+00","module":"A5"},{"value":"5,67E+00","module":"B2"},{"value":"2,54E-01","module":"B3"},{"value":"0,0E+00","module":"B4"},{"value":"0,0E+00","module":"C1"},{"value":"2,34E-01","module":"C2"},{"value":"9,68E+00","module":"C3"},{"value":"7,97E-02","module":"C4"},{"value":"-1,15E+00","module":"D"}]},{"parameter":"GWP-fossil","unit":"kg CO2-eq.","values":[{"value":"4,46E+01","module":"A1-A3"},{"value":"1,50E+00","module":"A4"},{"value":"7,96E-02","module":"A5"},{"value":"5,62E+00","module":"B2"},{"value":"2,52E-01","module":"B3"},{"value":"0,0E+00","module":"B4"},{"value":"0,0E+00","module":"C1"},{"value":"2,34E-01","module":"C2"},{"value":"8,93E+00","module":"C3"},{"value":"7,96E-02","module":"C4"},{"value":"-1,13E+00","module":"D"}]},{"parameter":"GWP-biogenic","unit":"kg CO2-eq.","values":[{"value":"-5,96E+00","module":"A1-A3"},{"value":"6,15E-04","module":"A4"},{"value":"6,41E+00","module":"A5"},{"value":"3,61E-02","module":"B2"},{"value":"1,62E-03","module":"B3"},{"value":"0,0E+00","module":"B4"},{"value":"0,0E+00","module":"C1"},{"value":"9,53E-05","module":"C2"},{"value":"7,45E-01","module":"C3"},{"value":"6,25E-05","module":"C4"},{"value":"-1,50E-03","module":"D"}]},{"parameter":"GWP-luluc","unit":"kg CO2-eq.","values":[{"value":"4,58E-02","module":"A1-A3"},{"value":"4,37E-04","module":"A4"},{"value":"2,16E-05","module":"A5"},{"value":"1,27E-02","module":"B2"},{"value":"5,74E-04","module":"B3"},{"value":"0,0E+00","module":"B4"},{"value":"0,0E+00","module":"C1"},{"value":"8,17E-05","module":"C2"},{"value":"5,47E-05","module":"C3"},{"value":"2,39E-05","module":"C4"},{"value":"-1,73E-02","module":"D"}]},{"parameter":"ODP","unit":"kg CFC 11-eq.","values":[{"value":"2,27E-06","module":"A1-A3"},{"value":"3,46E-07","module":"A4"},{"value":"1,40E-08","module":"A5"},{"value":"4,39E-07","module":"B2"},{"value":"1,95E-08","module":"B3"},{"value":"0,0E+00","module":"B4"},{"value":"0,0E+00","module":"C1"},{"value":"5,33E-08","module":"C2"},{"value":"2,99E-08","module":"C3"},{"value":"2,45E-08","module":"C4"},{"value":"-3,59E-02","module":"D"}]},{"parameter":"AP","unit":"mol H+-eq.","values":[{"value":"2,38E-01","module":"A1-A3"},{"value":"6,30E-03","module":"A4"},{"value":"3,12E-04","module":"A5"},{"value":"3,22E-02","module":"B2"},{"value":"1,44E-03","module":"B3"},{"value":"0,0E+00","module":"B4"},{"value":"0,0E+00","module":"C1"},{"value":"9,55E-04","module":"C2"},{"value":"3,51E-03","module":"C3"},{"value":"5,61E-04","module":"C4"},{"value":"-9,60E-03","module":"D"}]},{"parameter":"POCP","unit":"kg NMVOC-eq.","values":[{"value":"1,58E-01","module":"A1-A3"},{"value":"6,74E-03","module":"A4"},{"value":"3,25E-04","module":"A5"},{"value":"1,35E-02","module":"B2"},{"value":"5,94E-04","module":"B3"},{"value":"0,0E+00","module":"B4"},{"value":"0,0E+00","module":"C1"},{"value":"9,59E-04","module":"C2"},{"value":"4,33E-03","module":"C3"},{"value":"6,37E-04","module":"C4"},{"value":"-7,50E-03","module":"D"}]},{"parameter":"ADPE","unit":"kg Sb-eq.","values":[{"value":"2,83E-02","module":"A1-A3"},{"value":"2,56E-05","module":"A4"},{"value":"1,59E-06","module":"A5"},{"value":"4,34E-05","module":"B2"},{"value":"1,69E-06","module":"B3"},{"value":"0,0E+00","module":"B4"},{"value":"0,0E+00","module":"C1"},{"value":"6,33E-06","module":"C2"},{"value":"1,35E-06","module":"C3"},{"value":"1,37E-06","module":"C4"},{"value":"-1,77E-04","module":"D"}]},{"parameter":"ADPF","unit":"MJ","values":[{"value":"6,32E+02","module":"A1-A3"},{"value":"2,33E+01","module":"A4"},{"value":"9,31E-01","module":"A5"},{"value":"1,08E+02","module":"B2"},{"value":"4,87E+00","module":"B3"},{"value":"0,0E+00","module":"B4"},{"value":"0,0E+00","module":"C1"},{"value":"3,52E+00","module":"C2"},{"value":"2,12E+00","module":"C3"},{"value":"1,81E+00","module":"C4"},{"value":"-1,25E+01","module":"D"}]},{"parameter":"WDP","unit":"m3 world-eq.","values":[{"value":"1,35E+04","module":"A1-A3"},{"value":"1,79E+01","module":"A4"},{"value":"1,35E+00","module":"A5"},{"value":"1,51E+03","module":"B2"},{"value":"6,70E+01","module":"B3"},{"value":"0,0E+00","module":"B4"},{"value":"0,0E+00","module":"C1"},{"value":"3,36E+00","module":"C2"},{"value":"5,46E+00","module":"C3"},{"value":"3,62E+00","module":"C4"},{"value":"-5,66E+01","module":"D"}]},{"parameter":"EP-freshwater","unit":"kg P-eq.","values":[{"value":"1,80E-03","module":"A1-A3"},{"value":"1,14E-05","module":"A4"},{"value":"5,40E-07","module":"A5"},{"value":"5,47E-04","module":"B2"},{"value":"2,47E-05","module":"B3"},{"value":"0,0E+00","module":"B4"},{"value":"0,0E+00","module":"C1"},{"value":"1,83E-06","module":"C2"},{"value":"3,33E-06","module":"C3"},{"value":"7,96E-07","module":"C4"},{"value":"-1,01E-04","module":"D"}]},{"parameter":"EP-marine","unit":"kg N-eq.","values":[{"value":"4,78E-02","module":"A1-A3"},{"value":"1,89E-03","module":"A4"},{"value":"1,17E-04","module":"A5"},{"value":"4,31E-03","module":"B2"},{"value":"1,91E-04","module":"B3"},{"value":"0,0E+00","module":"B4"},{"value":"0,0E+00","module":"C1"},{"value":"2,83E-04","module":"C2"},{"value":"1,76E-03","module":"C3"},{"value":"2,00E-04","module":"C4"},{"value":"-2,08E-03","module":"D"}]},{"parameter":"EP-terrestrial","unit":"mol N-eq.","values":[{"value":"5,00E-01","module":"A1-A3"},{"value":"2,09E-02","module":"A4"},{"value":"1,12E-03","module":"A5"},{"value":"5,22E-02","module":"B2"},{"value":"2,32E-03","module":"B3"},{"value":"0,0E+00","module":"B4"},{"value":"0,0E+00","module":"C1"},{"value":"3,13E-03","module":"C2"},{"value":"1,78E-02","module":"C3"},{"value":"2,21E-03","module":"C4"},{"value":"-2,26E-02","module":"D"}]},{"parameter":"GWP-IOBC","unit":"kg CO2-eq.","values":[{"value":"4,47E+01","module":"A1-A3"},{"value":"1,50E+00","module":"A4"},{"value":"7,97E-02","module":"A5"},{"value":"5,99E+00","module":"B2"},{"value":"2,69E-01","module":"B3"},{"value":"0,0E+00","module":"B4"},{"value":"0,0E+00","module":"C1"},{"value":"2,34E-01","module":"C2"},{"value":"9,41E+00","module":"C3"},{"value":"8,67E-02","module":"C4"},{"value":"-1,44E+00","module":"D"}]}],"additional_environmental_impact":[{"parameter":"PM","unit":"disease incidence","values":[{"value":"2,22E-06","module":"A1-A3"},{"value":"1,32E-07","module":"A4"},{"value":"4,68E-09","module":"A5"},{"value":"1,14E-07","module":"B2"},{"value":"4,75E-09","module":"B3"},{"value":"0,0E+00","module":"B4"},{"value":"0,0E+00","module":"C1"},{"value":"1,68E-08","module":"C2"},{"value":"2,51E-08","module":"C3"},{"value":"1,03E-08","module":"C4"},{"value":"-3,02E-07","module":"D"}]},{"parameter":"ETP-fw","unit":"CTUe","values":[{"value":"1,52E+03","module":"A1-A3"},{"value":"1,70E+01","module":"A4"},{"value":"1,21E+00","module":"A5"},{"value":"8,66E+01","module":"B2"},{"value":"3,84E+00","module":"B3"},{"value":"0,0E+00","module":"B4"},{"value":"0,0E+00","module":"C1"},{"value":"2,59E+00","module":"C2"},{"value":"4,82E+01","module":"C3"},{"value":"1,08E+00","module":"C4"},{"value":"-9,65E+01","module":"D"}]},{"parameter":"HTP-c","unit":"CTUh","values":[{"value":"5,82E-08","module":"A1-A3"},{"value":"0,0E+00","module":"A4"},{"value":"3,50E-11","module":"A5"},{"value":"2,79E-09","module":"B2"},{"value":"9,70E-11","module":"B3"},{"value":"0,0E+00","module":"B4"},{"value":"0,0E+00","module":"C1"},{"value":"0,0E+00","module":"C2"},{"value":"6,74E-10","module":"C3"},{"value":"3,80E-11","module":"C4"},{"value":"-3,98E-09","module":"D"}]},{"parameter":"HTP-nc","unit":"CTUh","values":[{"value":"1,08E-06","module":"A1-A3"},{"value":"1,65E-08","module":"A4"},{"value":"1,50E-09","module":"A5"},{"value":"8,81E-08","module":"B2"},{"value":"3,37E-09","module":"B3"},{"value":"0,0E+00","module":"B4"},{"value":"0,0E+00","module":"C1"},{"value":"2,80E-09","module":"C2"},{"value":"2,22E-08","module":"C3"},{"value":"1,04E-09","module":"C4"},{"value":"-2,54E-09","module":"D"}]},{"parameter":"SQP","unit":"unitless","values":[{"value":"1,68E+02","module":"A1-A3"},{"value":"2,67E+01","module":"A4"},{"value":"7,07E-01","module":"A5"},{"value":"2,53E+01","module":"B2"},{"value":"1,13E+00","module":"B3"},{"value":"0,0E+00","module":"B4"},{"value":"0,0E+00","module":"C1"},{"value":"2,43E+00","module":"C2"},{"value":"3,37E-01","module":"C3"},{"value":"3,93E+00","module":"C4"},{"value":"-4,79E+01","module":"D"}]},{"parameter":"IRP","unit":"kBq U235-eq.","values":[{"value":"1,22E+00","module":"A1-A3"},{"value":"1,02E-01","module":"A4"},{"value":"4,00E-03","module":"A5"},{"value":"8,90E-01","module":"B2"},{"value":"4,03E-02","module":"B3"},{"value":"0,0E+00","module":"B4"},{"value":"0,0E+00","module":"C1"},{"value":"1,54E-02","module":"C2"},{"value":"4,57E-03","module":"C3"},{"value":"7,29E-03","module":"C4"},{"value":"-4,42E-02","module":"D"}]}],"resource_use":[{"parameter":"PERE","unit":"MJ","values":[{"value":"1,12E+02","module":"A1-A3"},{"value":"2,93E-01","module":"A4"},{"value":"1,60E-02","module":"A5"},{"value":"1,99E+01","module":"B2"},{"value":"9,05E-01","module":"B3"},{"value":"0,0E+00","module":"B4"},{"value":"0,0E+00","module":"C1"},{"value":"4,97E-02","module":"C2"},{"value":"8,94E-02","module":"C3"},{"value":"3,39E-02","module":"C4"},{"value":"-4,41E+01","module":"D"}]},{"parameter":"PERM","unit":"MJ","values":[{"value":"2,22E+01","module":"A1-A3"},{"value":"0,0E+00","module":"A4"},{"value":"-2,22E+01","module":"A5"},{"value":"0,0E+00","module":"B2"},{"value":"0,0E+00","module":"B3"},{"value":"0,0E+00","module":"B4"},{"value":"0,0E+00","module":"C1"},{"value":"0,0E+00","module":"C2"},{"value":"0,0E+00","module":"C3"},{"value":"0,0E+00","module":"C4"},{"value":"0,0E+00","module":"D"}]},{"parameter":"PERT","unit":"MJ","values":[{"value":"1,34E+02","module":"A1-A3"},{"value":"2,93E-01","module":"A4"},{"value":"-2,22E+01","module":"A5"},{"value":"1,99E+01","module":"B2"},{"value":"9,05E-01","module":"B3"},{"value":"0,0E+00","module":"B4"},{"value":"0,0E+00","module":"C1"},{"value":"4,97E-02","module":"C2"},{"value":"8,94E-02","module":"C3"},{"value":"3,39E-02","module":"C4"},{"value":"-4,41E+01","module":"D"}]},{"parameter":"PENRE","unit":"MJ","values":[{"value":"4,96E+02","module":"A1-A3"},{"value":"2,33E+01","module":"A4"},{"value":"9,31E-01","module":"A5"},{"value":"1,08E+02","module":"B2"},{"value":"4,88E+00","module":"B3"},{"value":"0,0E+00","module":"B4"},{"value":"0,0E+00","module":"C1"},{"value":"3,52E+00","module":"C2"},{"value":"2,16E+00","module":"C3"},{"value":"1,81E+00","module":"C4"},{"value":"-1,25E+01","module":"D"}]},{"parameter":"PENRM","unit":"MJ","values":[{"value":"1,37E+02","module":"A1-A3"},{"value":"0,0E+00","module":"A4"},{"value":"-9,94E+00","module":"A5"},{"value":"0,0E+00","module":"B2"},{"value":"0,0E+00","module":"B3"},{"value":"0,0E+00","module":"B4"},{"value":"0,0E+00","module":"C1"},{"value":"0,0E+00","module":"C2"},{"value":"-1,27E+02","module":"C3"},{"value":"0,0E+00","module":"C4"},{"value":"0,0E+00","module":"D"}]},{"parameter":"PENRT","unit":"MJ","values":[{"value":"6,33E+02","module":"A1-A3"},{"value":"2,33E+01","module":"A4"},{"value":"-9,01E+00","module":"A5"},{"value":"1,08E+02","module":"B2"},{"value":"4,88E+00","module":"B3"},{"value":"0,0E+00","module":"B4"},{"value":"0,0E+00","module":"C1"},{"value":"3,52E+00","module":"C2"},{"value":"-1,25E+02","module":"C3"},{"value":"1,81E+00","module":"C4"},{"value":"-1,25E+01","module":"D"}]},{"parameter":"SM","unit":"kg","values":[{"value":"1,08E+01","module":"A1-A3"},{"value":"0,0E+00","module":"A4"},{"value":"0,0E+00","module":"A5"},{"value":"0,0E+00","module":"B2"},{"value":"0,0E+00","module":"B3"},{"value":"0,0E+00","module":"B4"},{"value":"0,0E+00","module":"C1"},{"value":"0,0E+00","module":"C2"},{"value":"0,0E+00","module":"C3"},{"value":"0,0E+00","module":"C4"},{"value":"-2,04E-03","module":"D"}]},{"parameter":"RSF","unit":"MJ","values":[{"value":"9,24E-01","module":"A1-A3"},{"value":"1,03E-02","module":"A4"},{"value":"5,17E-04","module":"A5"},{"value":"1,38E+00","module":"B2"},{"value":"6,27E-02","module":"B3"},{"value":"0,0E+00","module":"B4"},{"value":"0,0E+00","module":"C1"},{"value":"1,78E-03","module":"C2"},{"value":"2,03E-03","module":"C3"},{"value":"8,97E-04","module":"C4"},{"value":"1,37E-02","module":"D"}]},{"parameter":"NRSF","unit":"MJ","values":[{"value":"2,11E-01","module":"A1-A3"},{"value":"3,44E-02","module":"A4"},{"value":"2,06E-03","module":"A5"},{"value":"3,70E-01","module":"B2"},{"value":"1,51E-02","module":"B3"},{"value":"0,0E+00","module":"B4"},{"value":"0,0E+00","module":"C1"},{"value":"6,35E-03","module":"C2"},{"value":"0,0E+00","module":"C3"},{"value":"3,83E-02","module":"C4"},{"value":"-1,95E+00","module":"D"}]},{"parameter":"FW","unit":"m3","values":[{"value":"5,84E-01","module":"A1-A3"},{"value":"2,65E-03","module":"A4"},{"value":"4,44E-04","module":"A5"},{"value":"8,69E-01","module":"B2"},{"value":"3,99E-03","module":"B3"},{"value":"0,0E+00","module":"B4"},{"value":"0,0E+00","module":"C1"},{"value":"3,71E-04","module":"C2"},{"value":"8,43E-03","module":"C3"},{"value":"1,64E-03","module":"C4"},{"value":"-5,44E-02","module":"D"}]}],"end_of_life_waste":[{"parameter":"HWD","unit":"kg","values":[{"value":"9,32E-01","module":"A1-A3"},{"value":"1,28E-03","module":"A4"},{"value":"0,0E+00","module":"A5"},{"value":"1,87E-02","module":"B2"},{"value":"8,39E-04","module":"B3"},{"value":"0,0E+00","module":"B4"},{"value":"0,0E+00","module":"C1"},{"value":"1,80E-04","module":"C2"},{"value":"0,0E+00","module":"C3"},{"value":"7,13E+00","module":"C4"},{"value":"-3,75E-03","module":"D"}]},{"parameter":"NHWD","unit":"kg","values":[{"value":"6,58E+00","module":"A1-A3"},{"value":"2,03E+00","module":"A4"},{"value":"4,01E+00","module":"A5"},{"value":"4,24E-01","module":"B2"},{"value":"1,73E-02","module":"B3"},{"value":"0,0E+00","module":"B4"},{"value":"0,0E+00","module":"C1"},{"value":"1,68E-01","module":"C2"},{"value":"3,26E-01","module":"C3"},{"value":"8,53E-02","module":"C4"},{"value":"-4,24E-01","module":"D"}]},{"parameter":"RWD","unit":"kg","values":[{"value":"1,18E-03","module":"A1-A3"},{"value":"1,59E-04","module":"A4"},{"value":"0,0E+00","module":"A5"},{"value":"7,21E-04","module":"B2"},{"value":"3,26E-05","module":"B3"},{"value":"0,0E+00","module":"B4"},{"value":"0,0E+00","module":"C1"},{"value":"2,40E-05","module":"C2"},{"value":"0,0E+00","module":"C3"},{"value":"1,13E-05","module":"C4"},{"value":"-3,63E-05","module":"D"}]}],"end_of_life_flow":[{"parameter":"CRU","unit":"kg","values":[{"value":"0,0E+00","module":"A1-A3"},{"value":"0,0E+00","module":"A4"},{"value":"0,0E+00","module":"A5"},{"value":"0,0E+00","module":"B2"},{"value":"0,0E+00","module":"B3"},{"value":"0,0E+00","module":"B4"},{"value":"0,0E+00","module":"C1"},{"value":"0,0E+00","module":"C2"},{"value":"0,0E+00","module":"C3"},{"value":"0,0E+00","module":"C4"},{"value":"0,0E+00","module":"D"}]},{"parameter":"MFR","unit":"kg","values":[{"value":"8,33E-01","module":"A1-A3"},{"value":"0,0E+00","module":"A4"},{"value":"3,63E+00","module":"A5"},{"value":"0,0E+00","module":"B2"},{"value":"0,0E+00","module":"B3"},{"value":"0,0E+00","module":"B4"},{"value":"0,0E+00","module":"C1"},{"value":"0,0E+00","module":"C2"},{"value":"1,33E+00","module":"C3"},{"value":"0,0E+00","module":"C4"},{"value":"-2,75E-04","module":"D"}]},{"parameter":"MER","unit":"kg","values":[{"value":"7,87E-06","module":"A1-A3"},{"value":"0,0E+00","module":"A4"},{"value":"1,14E-03","module":"A5"},{"value":"0,0E+00","module":"B2"},{"value":"0,0E+00","module":"B3"},{"value":"0,0E+00","module":"B4"},{"value":"0,0E+00","module":"C1"},{"value":"0,0E+00","module":"C2"},{"value":"1,25E+01","module":"C3"},{"value":"0,0E+00","module":"C4"},{"value":"-3,31E-05","module":"D"}]},{"parameter":"EEE","unit":"MJ","values":[{"value":"4,60E-01","module":"A1-A3"},{"value":"0,0E+00","module":"A4"},{"value":"2,16E-01","module":"A5"},{"value":"0,0E+00","module":"B2"},{"value":"0,0E+00","module":"B3"},{"value":"0,0E+00","module":"B4"},{"value":"0,0E+00","module":"C1"},{"value":"0,0E+00","module":"C2"},{"value":"5,59E+00","module":"C3"},{"value":"0,0E+00","module":"C4"},{"value":"-2,09E-04","module":"D"}]},{"parameter":"EET","unit":"MJ","values":[{"value":"6,97E+00","module":"A1-A3"},{"value":"0,0E+00","module":"A4"},{"value":"3,27E+00","module":"A5"},{"value":"0,0E+00","module":"B2"},{"value":"0,0E+00","module":"B3"},{"value":"0,0E+00","module":"B4"},{"value":"0,0E+00","module":"C1"},{"value":"0,0E+00","module":"C2"},{"value":"8,46E+01","module":"C3"},{"value":"0,0E+00","module":"C4"},{"value":"-3,16E-03","module":"D"}]}]}