{"product_name":"Glamox heating H40 H 08","epd_id":"NEPD-7945-7609-EN","compliance":["EN 15804+A2","ISO 14025","ISO 21930"],"producer_name":"Adax AS","environmental_impact":[{"parameter":"GWP-total","unit":"kg CO2-eq.","values":[{"value":"3,91E+01","module":"A1"},{"value":"1,07E+00","module":"A2"},{"value":"1,77E+00","module":"A3"},{"value":"8,45E-01","module":"A4"},{"value":"9,52E-01","module":"A5"},{"value":"5,89E+03","module":"B6"},{"value":"0,0E+00","module":"C1"},{"value":"2,53E-01","module":"C2"},{"value":"7,38E-01","module":"C3"},{"value":"5,18E-02","module":"C4"},{"value":"-4,99E+00","module":"D"}]},{"parameter":"GWP-fossil","unit":"kg CO2-eq.","values":[{"value":"3,96E+01","module":"A1"},{"value":"1,07E+00","module":"A2"},{"value":"1,73E+00","module":"A3"},{"value":"8,44E-01","module":"A4"},{"value":"1,05E-02","module":"A5"},{"value":"5,84E+03","module":"B6"},{"value":"0,0E+00","module":"C1"},{"value":"2,53E-01","module":"C2"},{"value":"7,37E-01","module":"C3"},{"value":"5,11E-02","module":"C4"},{"value":"-4,93E+00","module":"D"}]},{"parameter":"GWP-biogenic","unit":"kg CO2-eq.","values":[{"value":"-5,76E-01","module":"A1"},{"value":"4,42E-04","module":"A2"},{"value":"1,84E-02","module":"A3"},{"value":"3,49E-04","module":"A4"},{"value":"9,42E-01","module":"A5"},{"value":"4,10E+01","module":"B6"},{"value":"0,0E+00","module":"C1"},{"value":"1,05E-04","module":"C2"},{"value":"6,37E-04","module":"C3"},{"value":"6,18E-04","module":"C4"},{"value":"-1,32E-02","module":"D"}]},{"parameter":"GWP-luluc","unit":"kg CO2-eq.","values":[{"value":"6,84E-02","module":"A1"},{"value":"3,80E-04","module":"A2"},{"value":"1,84E-02","module":"A3"},{"value":"3,00E-04","module":"A4"},{"value":"3,03E-06","module":"A5"},{"value":"1,36E+01","module":"B6"},{"value":"0,0E+00","module":"C1"},{"value":"9,01E-05","module":"C2"},{"value":"1,35E-04","module":"C3"},{"value":"7,12E-05","module":"C4"},{"value":"-4,51E-02","module":"D"}]},{"parameter":"ODP","unit":"kg CFC 11-eq.","values":[{"value":"2,72E-06","module":"A1"},{"value":"2,42E-07","module":"A2"},{"value":"2,64E-07","module":"A3"},{"value":"1,91E-07","module":"A4"},{"value":"1,94E-09","module":"A5"},{"value":"4,94E-04","module":"B6"},{"value":"0,0E+00","module":"C1"},{"value":"5,73E-08","module":"C2"},{"value":"2,87E-08","module":"C3"},{"value":"4,87E-09","module":"C4"},{"value":"-1,98E-03","module":"D"}]},{"parameter":"AP","unit":"mol H+-eq.","values":[{"value":"3,56E-01","module":"A1"},{"value":"3,08E-03","module":"A2"},{"value":"1,00E-02","module":"A3"},{"value":"2,43E-03","module":"A4"},{"value":"4,38E-05","module":"A5"},{"value":"3,41E+01","module":"B6"},{"value":"0,0E+00","module":"C1"},{"value":"7,28E-04","module":"C2"},{"value":"5,79E-04","module":"C3"},{"value":"1,63E-04","module":"C4"},{"value":"-6,55E-02","module":"D"}]},{"parameter":"POCP","unit":"kg NMVOC-eq.","values":[{"value":"1,55E-01","module":"A1"},{"value":"2,61E-03","module":"A2"},{"value":"5,28E-03","module":"A3"},{"value":"2,06E-03","module":"A4"},{"value":"4,54E-05","module":"A5"},{"value":"1,35E+01","module":"B6"},{"value":"0,0E+00","module":"C1"},{"value":"6,17E-04","module":"C2"},{"value":"4,22E-04","module":"C3"},{"value":"1,83E-04","module":"C4"},{"value":"-2,56E-02","module":"D"}]},{"parameter":"ADPE","unit":"kg Sb-eq.","values":[{"value":"1,83E-02","module":"A1"},{"value":"2,95E-05","module":"A2"},{"value":"1,20E-05","module":"A3"},{"value":"2,33E-05","module":"A4"},{"value":"2,22E-07","module":"A5"},{"value":"4,28E-02","module":"B6"},{"value":"0,0E+00","module":"C1"},{"value":"6,99E-06","module":"C2"},{"value":"1,10E-06","module":"C3"},{"value":"1,66E-07","module":"C4"},{"value":"-9,15E-04","module":"D"}]},{"parameter":"ADPF","unit":"MJ","values":[{"value":"4,79E+02","module":"A1"},{"value":"1,62E+01","module":"A2"},{"value":"3,15E+01","module":"A3"},{"value":"1,28E+01","module":"A4"},{"value":"1,29E-01","module":"A5"},{"value":"1,20E+05","module":"B6"},{"value":"0,0E+00","module":"C1"},{"value":"3,83E+00","module":"C2"},{"value":"1,37E+00","module":"C3"},{"value":"4,53E-01","module":"C4"},{"value":"-5,40E+01","module":"D"}]},{"parameter":"WDP","unit":"m3 world-eq.","values":[{"value":"2,20E+03","module":"A1"},{"value":"1,56E+01","module":"A2"},{"value":"2,51E+03","module":"A3"},{"value":"1,23E+01","module":"A4"},{"value":"1,75E-01","module":"A5"},{"value":"1,81E+06","module":"B6"},{"value":"0,0E+00","module":"C1"},{"value":"3,70E+00","module":"C2"},{"value":"7,41E+00","module":"C3"},{"value":"8,86E+00","module":"C4"},{"value":"-1,19E+03","module":"D"}]},{"parameter":"EP-freshwater","unit":"kg P-eq.","values":[{"value":"3,90E-03","module":"A1"},{"value":"8,53E-06","module":"A2"},{"value":"5,28E-05","module":"A3"},{"value":"6,74E-06","module":"A4"},{"value":"7,89E-08","module":"A5"},{"value":"6,23E-01","module":"B6"},{"value":"0,0E+00","module":"C1"},{"value":"2,02E-06","module":"C2"},{"value":"6,61E-06","module":"C3"},{"value":"6,59E-07","module":"C4"},{"value":"-4,40E-04","module":"D"}]},{"parameter":"EP-marine","unit":"kg N-eq.","values":[{"value":"4,64E-02","module":"A1"},{"value":"6,12E-04","module":"A2"},{"value":"1,60E-03","module":"A3"},{"value":"4,80E-04","module":"A4"},{"value":"1,58E-05","module":"A5"},{"value":"4,32E+00","module":"B6"},{"value":"0,0E+00","module":"C1"},{"value":"1,44E-04","module":"C2"},{"value":"1,44E-04","module":"C3"},{"value":"7,63E-05","module":"C4"},{"value":"-6,11E-03","module":"D"}]},{"parameter":"EP-terrestrial","unit":"mol N-eq.","values":[{"value":"8,24E-01","module":"A1"},{"value":"6,84E-03","module":"A2"},{"value":"1,94E-02","module":"A3"},{"value":"5,37E-03","module":"A4"},{"value":"1,57E-04","module":"A5"},{"value":"5,33E+01","module":"B6"},{"value":"0,0E+00","module":"C1"},{"value":"1,61E-03","module":"C2"},{"value":"1,57E-03","module":"C3"},{"value":"5,76E-04","module":"C4"},{"value":"-7,13E-02","module":"D"}]},{"parameter":"GWP-IOBC","unit":"kg CO2-eq.","values":[{"value":"4,00E+01","module":"A1"},{"value":"1,07E+00","module":"A2"},{"value":"2,28E+00","module":"A3"},{"value":"8,45E-01","module":"A4"},{"value":"1,05E-02","module":"A5"},{"value":"6,32E+03","module":"B6"},{"value":"0,0E+00","module":"C1"},{"value":"2,53E-01","module":"C2"},{"value":"7,38E-01","module":"C3"},{"value":"5,49E-02","module":"C4"},{"value":"-5,91E+00","module":"D"}]}],"additional_environmental_impact":[{"parameter":"PM","unit":"disease incidence","values":[{"value":"3,13E-06","module":"A1"},{"value":"6,54E-08","module":"A2"},{"value":"8,37E-08","module":"A3"},{"value":"5,17E-08","module":"A4"},{"value":"6,46E-10","module":"A5"},{"value":"8,93E-05","module":"B6"},{"value":"0,0E+00","module":"C1"},{"value":"1,55E-08","module":"C2"},{"value":"6,47E-09","module":"C3"},{"value":"2,72E-09","module":"C4"},{"value":"-4,21E-07","module":"D"}]},{"parameter":"ETP-fw","unit":"CTUe","values":[{"value":"2,44E+03","module":"A1"},{"value":"1,20E+01","module":"A2"},{"value":"2,46E+01","module":"A3"},{"value":"9,46E+00","module":"A4"},{"value":"1,75E-01","module":"A5"},{"value":"8,43E+04","module":"B6"},{"value":"0,0E+00","module":"C1"},{"value":"2,84E+00","module":"C2"},{"value":"6,18E+00","module":"C3"},{"value":"5,36E+02","module":"C4"},{"value":"-4,42E+02","module":"D"}]},{"parameter":"HTP-c","unit":"CTUh","values":[{"value":"1,12E-07","module":"A1"},{"value":"0,0E+00","module":"A2"},{"value":"1,37E-09","module":"A3"},{"value":"0,0E+00","module":"A4"},{"value":"5,00E-12","module":"A5"},{"value":"2,35E-06","module":"B6"},{"value":"0,0E+00","module":"C1"},{"value":"0,0E+00","module":"C2"},{"value":"8,19E-10","module":"C3"},{"value":"6,00E-11","module":"C4"},{"value":"-1,74E-08","module":"D"}]},{"parameter":"HTP-nc","unit":"CTUh","values":[{"value":"1,87E-06","module":"A1"},{"value":"1,31E-08","module":"A2"},{"value":"1,91E-08","module":"A3"},{"value":"1,03E-08","module":"A4"},{"value":"2,20E-10","module":"A5"},{"value":"8,12E-05","module":"B6"},{"value":"0,0E+00","module":"C1"},{"value":"3,10E-09","module":"C2"},{"value":"3,68E-08","module":"C3"},{"value":"9,14E-10","module":"C4"},{"value":"2,76E-08","module":"D"}]},{"parameter":"SQP","unit":"unitless","values":[{"value":"1,89E+02","module":"A1"},{"value":"1,13E+01","module":"A2"},{"value":"2,77E+01","module":"A3"},{"value":"8,93E+00","module":"A4"},{"value":"8,99E-02","module":"A5"},{"value":"2,91E+04","module":"B6"},{"value":"0,0E+00","module":"C1"},{"value":"2,68E+00","module":"C2"},{"value":"4,69E-01","module":"C3"},{"value":"9,88E-01","module":"C4"},{"value":"-1,00E+01","module":"D"}]},{"parameter":"IRP","unit":"kBq U235-eq.","values":[{"value":"1,56E+00","module":"A1"},{"value":"7,07E-02","module":"A2"},{"value":"3,54E-01","module":"A3"},{"value":"5,58E-02","module":"A4"},{"value":"5,52E-04","module":"A5"},{"value":"1,05E+03","module":"B6"},{"value":"0,0E+00","module":"C1"},{"value":"1,67E-02","module":"C2"},{"value":"6,28E-03","module":"C3"},{"value":"2,48E-03","module":"C4"},{"value":"-1,46E-01","module":"D"}]}],"resource_use":[{"parameter":"PERE","unit":"MJ","values":[{"value":"5,20E+01","module":"A1"},{"value":"2,31E-01","module":"A2"},{"value":"1,52E+01","module":"A3"},{"value":"1,83E-01","module":"A4"},{"value":"2,17E-03","module":"A5"},{"value":"2,33E+04","module":"B6"},{"value":"0,0E+00","module":"C1"},{"value":"5,48E-02","module":"C2"},{"value":"2,21E-01","module":"C3"},{"value":"7,55E-02","module":"C4"},{"value":"-1,49E+01","module":"D"}]},{"parameter":"PERM","unit":"MJ","values":[{"value":"4,88E+00","module":"A1"},{"value":"0,0E+00","module":"A2"},{"value":"0,0E+00","module":"A3"},{"value":"0,0E+00","module":"A4"},{"value":"-4,87E+00","module":"A5"},{"value":"0,0E+00","module":"B6"},{"value":"0,0E+00","module":"C1"},{"value":"0,0E+00","module":"C2"},{"value":"0,0E+00","module":"C3"},{"value":"0,0E+00","module":"C4"},{"value":"0,0E+00","module":"D"}]},{"parameter":"PERT","unit":"MJ","values":[{"value":"5,69E+01","module":"A1"},{"value":"2,31E-01","module":"A2"},{"value":"1,52E+01","module":"A3"},{"value":"1,83E-01","module":"A4"},{"value":"-4,87E+00","module":"A5"},{"value":"2,33E+04","module":"B6"},{"value":"0,0E+00","module":"C1"},{"value":"5,48E-02","module":"C2"},{"value":"2,21E-01","module":"C3"},{"value":"7,55E-02","module":"C4"},{"value":"-1,49E+01","module":"D"}]},{"parameter":"PENRE","unit":"MJ","values":[{"value":"4,76E+02","module":"A1"},{"value":"1,62E+01","module":"A2"},{"value":"3,16E+01","module":"A3"},{"value":"1,28E+01","module":"A4"},{"value":"1,29E-01","module":"A5"},{"value":"1,21E+05","module":"B6"},{"value":"0,0E+00","module":"C1"},{"value":"3,83E+00","module":"C2"},{"value":"1,37E+00","module":"C3"},{"value":"4,53E-01","module":"C4"},{"value":"-5,40E+01","module":"D"}]},{"parameter":"PENRM","unit":"MJ","values":[{"value":"1,10E+01","module":"A1"},{"value":"0,0E+00","module":"A2"},{"value":"0,0E+00","module":"A3"},{"value":"0,0E+00","module":"A4"},{"value":"-2,45E-01","module":"A5"},{"value":"0,0E+00","module":"B6"},{"value":"0,0E+00","module":"C1"},{"value":"0,0E+00","module":"C2"},{"value":"-1,07E+01","module":"C3"},{"value":"0,0E+00","module":"C4"},{"value":"0,0E+00","module":"D"}]},{"parameter":"PENRT","unit":"MJ","values":[{"value":"4,87E+02","module":"A1"},{"value":"1,62E+01","module":"A2"},{"value":"3,16E+01","module":"A3"},{"value":"1,28E+01","module":"A4"},{"value":"-1,16E-01","module":"A5"},{"value":"1,21E+05","module":"B6"},{"value":"0,0E+00","module":"C1"},{"value":"3,83E+00","module":"C2"},{"value":"-9,34E+00","module":"C3"},{"value":"4,53E-01","module":"C4"},{"value":"-5,40E+01","module":"D"}]},{"parameter":"SM","unit":"kg","values":[{"value":"1,95E+00","module":"A1"},{"value":"0,0E+00","module":"A2"},{"value":"0,0E+00","module":"A3"},{"value":"0,0E+00","module":"A4"},{"value":"0,0E+00","module":"A5"},{"value":"0,0E+00","module":"B6"},{"value":"0,0E+00","module":"C1"},{"value":"0,0E+00","module":"C2"},{"value":"0,0E+00","module":"C3"},{"value":"7,47E-04","module":"C4"},{"value":"6,45E-03","module":"D"}]},{"parameter":"RSF","unit":"MJ","values":[{"value":"1,32E+00","module":"A1"},{"value":"8,27E-03","module":"A2"},{"value":"5,85E-01","module":"A3"},{"value":"6,53E-03","module":"A4"},{"value":"7,13E-05","module":"A5"},{"value":"1,70E+03","module":"B6"},{"value":"0,0E+00","module":"C1"},{"value":"1,96E-03","module":"C2"},{"value":"4,64E-03","module":"C3"},{"value":"1,02E-03","module":"C4"},{"value":"7,13E-02","module":"D"}]},{"parameter":"NRSF","unit":"MJ","values":[{"value":"1,50E-01","module":"A1"},{"value":"2,96E-02","module":"A2"},{"value":"8,01E-02","module":"A3"},{"value":"2,34E-02","module":"A4"},{"value":"2,90E-04","module":"A5"},{"value":"4,04E+02","module":"B6"},{"value":"0,0E+00","module":"C1"},{"value":"7,01E-03","module":"C2"},{"value":"-3,47E-05","module":"C3"},{"value":"7,41E-03","module":"C4"},{"value":"2,07E+00","module":"D"}]},{"parameter":"FW","unit":"m3","values":[{"value":"3,59E-01","module":"A1"},{"value":"1,73E-03","module":"A2"},{"value":"2,15E-02","module":"A3"},{"value":"1,36E-03","module":"A4"},{"value":"6,26E-05","module":"A5"},{"value":"1,02E+02","module":"B6"},{"value":"0,0E+00","module":"C1"},{"value":"4,09E-04","module":"C2"},{"value":"1,66E-03","module":"C3"},{"value":"5,46E-04","module":"C4"},{"value":"-6,93E-02","module":"D"}]}],"end_of_life_waste":[{"parameter":"HWD","unit":"kg","values":[{"value":"2,50E-01","module":"A1"},{"value":"8,33E-04","module":"A2"},{"value":"3,73E-02","module":"A3"},{"value":"6,58E-04","module":"A4"},{"value":"0,0E+00","module":"A5"},{"value":"1,81E+01","module":"B6"},{"value":"0,0E+00","module":"C1"},{"value":"1,97E-04","module":"C2"},{"value":"1,71E-05","module":"C3"},{"value":"6,72E-02","module":"C4"},{"value":"-3,72E-03","module":"D"}]},{"parameter":"NHWD","unit":"kg","values":[{"value":"7,80E+00","module":"A1"},{"value":"7,85E-01","module":"A2"},{"value":"1,25E+00","module":"A3"},{"value":"6,21E-01","module":"A4"},{"value":"5,63E-01","module":"A5"},{"value":"4,08E+02","module":"B6"},{"value":"0,0E+00","module":"C1"},{"value":"1,86E-01","module":"C2"},{"value":"1,23E-01","module":"C3"},{"value":"1,10E+00","module":"C4"},{"value":"-1,61E+00","module":"D"}]},{"parameter":"RWD","unit":"kg","values":[{"value":"1,38E-03","module":"A1"},{"value":"1,10E-04","module":"A2"},{"value":"1,98E-04","module":"A3"},{"value":"8,69E-05","module":"A4"},{"value":"0,0E+00","module":"A5"},{"value":"8,61E-01","module":"B6"},{"value":"0,0E+00","module":"C1"},{"value":"2,61E-05","module":"C2"},{"value":"8,51E-07","module":"C3"},{"value":"2,31E-06","module":"C4"},{"value":"-1,36E-04","module":"D"}]}],"end_of_life_flow":[{"parameter":"CRU","unit":"kg","values":[{"value":"0,0E+00","module":"A1"},{"value":"0,0E+00","module":"A2"},{"value":"0,0E+00","module":"A3"},{"value":"0,0E+00","module":"A4"},{"value":"0,0E+00","module":"A5"},{"value":"0,0E+00","module":"B6"},{"value":"0,0E+00","module":"C1"},{"value":"0,0E+00","module":"C2"},{"value":"0,0E+00","module":"C3"},{"value":"0,0E+00","module":"C4"},{"value":"0,0E+00","module":"D"}]},{"parameter":"MFR","unit":"kg","values":[{"value":"0,0E+00","module":"A1"},{"value":"0,0E+00","module":"A2"},{"value":"1,14E+00","module":"A3"},{"value":"0,0E+00","module":"A4"},{"value":"5,18E-01","module":"A5"},{"value":"0,0E+00","module":"B6"},{"value":"0,0E+00","module":"C1"},{"value":"0,0E+00","module":"C2"},{"value":"2,91E+00","module":"C3"},{"value":"2,58E-01","module":"C4"},{"value":"-2,53E-04","module":"D"}]},{"parameter":"MER","unit":"kg","values":[{"value":"0,0E+00","module":"A1"},{"value":"0,0E+00","module":"A2"},{"value":"1,95E-02","module":"A3"},{"value":"0,0E+00","module":"A4"},{"value":"4,02E-02","module":"A5"},{"value":"0,0E+00","module":"B6"},{"value":"0,0E+00","module":"C1"},{"value":"0,0E+00","module":"C2"},{"value":"3,02E-01","module":"C3"},{"value":"4,43E-07","module":"C4"},{"value":"-3,33E-05","module":"D"}]},{"parameter":"EEE","unit":"MJ","values":[{"value":"0,0E+00","module":"A1"},{"value":"0,0E+00","module":"A2"},{"value":"6,81E-03","module":"A3"},{"value":"0,0E+00","module":"A4"},{"value":"3,25E-02","module":"A5"},{"value":"0,0E+00","module":"B6"},{"value":"0,0E+00","module":"C1"},{"value":"0,0E+00","module":"C2"},{"value":"3,10E-01","module":"C3"},{"value":"2,87E-05","module":"C4"},{"value":"-8,15E-05","module":"D"}]},{"parameter":"EET","unit":"MJ","values":[{"value":"0,0E+00","module":"A1"},{"value":"0,0E+00","module":"A2"},{"value":"1,03E-01","module":"A3"},{"value":"0,0E+00","module":"A4"},{"value":"4,92E-01","module":"A5"},{"value":"0,0E+00","module":"B6"},{"value":"0,0E+00","module":"C1"},{"value":"0,0E+00","module":"C2"},{"value":"4,69E+00","module":"C3"},{"value":"4,34E-04","module":"C4"},{"value":"-1,23E-03","module":"D"}]}]}