{"product_name":"GLAPOR Schaumglasplatten","epd_id":"EPD-GLP-20230179-CBA2-EN","compliance":["DIN EN 15804+A2","ISO 14025"],"producer_name":"GLAPOR Werk Mitterteich GmbH","environmental_impact":[{"parameter":"GWP-total","unit":"kg CO2-eq","values":[{"value":"9,73E+01","module":"A1-A3"},{"value":"6,21E+00","module":"A4"},{"value":"1,99E+00","module":"A5"},{"value":"0,0E+00","module":"C1"},{"value":"6,21E+00","module":"C2"},{"value":"8,87E-01","module":"C2"},{"value":"7,05E-01","module":"C3"},{"value":"7,22E-01","module":"C4"},{"value":"-1,07E+00","module":"D"},{"value":"-1,18E+00","module":"D"}]},{"parameter":"GWP-fossil","unit":"kg CO2-eq","values":[{"value":"9,72E+01","module":"A1-A3"},{"value":"6,20E+00","module":"A4"},{"value":"1,99E+00","module":"A5"},{"value":"0,0E+00","module":"C1"},{"value":"6,20E+00","module":"C2"},{"value":"8,86E-01","module":"C2"},{"value":"7,06E-01","module":"C3"},{"value":"7,20E-01","module":"C4"},{"value":"-1,08E+00","module":"D"},{"value":"-1,18E+00","module":"D"}]},{"parameter":"GWP-biogenic","unit":"kg CO2-eq","values":[{"value":"8,37E-02","module":"A1-A3"},{"value":"5,63E-03","module":"A4"},{"value":"9,64E-05","module":"A5"},{"value":"0,0E+00","module":"C1"},{"value":"5,63E-03","module":"C2"},{"value":"8,05E-04","module":"C2"},{"value":"-1,16E-03","module":"C3"},{"value":"2,32E-03","module":"C4"},{"value":"4,92E-03","module":"D"},{"value":"8,92E-04","module":"D"}]},{"parameter":"GWP-luluc","unit":"kg CO2-eq","values":[{"value":"2,52E-02","module":"A1-A3"},{"value":"2,96E-03","module":"A4"},{"value":"4,34E-06","module":"A5"},{"value":"0,0E+00","module":"C1"},{"value":"2,96E-03","module":"C2"},{"value":"4,23E-04","module":"C2"},{"value":"7,89E-05","module":"C3"},{"value":"1,35E-04","module":"C4"},{"value":"-4,47E-05","module":"D"},{"value":"-1,18E-04","module":"D"}]},{"parameter":"ODP","unit":"kg CFC11-eq","values":[{"value":"2,82E-06","module":"A1-A3"},{"value":"1,32E-07","module":"A4"},{"value":"9,28E-10","module":"A5"},{"value":"0,0E+00","module":"C1"},{"value":"1,32E-07","module":"C2"},{"value":"1,88E-08","module":"C2"},{"value":"7,70E-09","module":"C3"},{"value":"2,35E-08","module":"C4"},{"value":"-2,88E-08","module":"D"},{"value":"-3,05E-08","module":"D"}]},{"parameter":"AP","unit":"mol H^(+)-eq","values":[{"value":"2,90E-01","module":"A1-A3"},{"value":"1,98E-02","module":"A4"},{"value":"2,21E-04","module":"A5"},{"value":"0,0E+00","module":"C1"},{"value":"1,98E-02","module":"C2"},{"value":"2,84E-03","module":"C2"},{"value":"1,63E-03","module":"C3"},{"value":"4,38E-03","module":"C4"},{"value":"-1,06E-03","module":"D"},{"value":"-1,88E-03","module":"D"}]},{"parameter":"POCP","unit":"kg NMVOC-eq","values":[{"value":"2,37E-01","module":"A1-A3"},{"value":"3,02E-02","module":"A4"},{"value":"3,14E-04","module":"A5"},{"value":"0,0E+00","module":"C1"},{"value":"3,02E-02","module":"C2"},{"value":"4,31E-03","module":"C2"},{"value":"1,23E-03","module":"C3"},{"value":"8,13E-03","module":"C4"},{"value":"-1,20E-03","module":"D"},{"value":"-2,03E-03","module":"D"}]},{"parameter":"ADPE","unit":"kg Sb-eq","values":[{"value":"3,06E-04","module":"A1-A3"},{"value":"1,86E-05","module":"A4"},{"value":"2,69E-08","module":"A5"},{"value":"0,0E+00","module":"C1"},{"value":"1,86E-05","module":"C2"},{"value":"2,65E-06","module":"C2"},{"value":"5,98E-07","module":"C3"},{"value":"7,15E-07","module":"C4"},{"value":"6,79E-07","module":"D"},{"value":"-6,90E-07","module":"D"}]},{"parameter":"ADPF","unit":"MJ","values":[{"value":"1,35E+03","module":"A1-A3"},{"value":"8,68E+01","module":"A4"},{"value":"8,73E-02","module":"A5"},{"value":"0,0E+00","module":"C1"},{"value":"8,68E+01","module":"C2"},{"value":"1,24E+01","module":"C2"},{"value":"1,06E+01","module":"C3"},{"value":"1,72E+01","module":"C4"},{"value":"-1,57E+01","module":"D"},{"value":"-1,72E+01","module":"D"}]},{"parameter":"WDP","unit":"m^3 world-eq deprived","values":[{"value":"1,03E+01","module":"A1-A3"},{"value":"3,87E-01","module":"A4"},{"value":"2,91E-03","module":"A5"},{"value":"0,0E+00","module":"C1"},{"value":"3,87E-01","module":"C2"},{"value":"5,53E-02","module":"C2"},{"value":"1,51E-02","module":"C3"},{"value":"6,28E-02","module":"C4"},{"value":"2,09E-03","module":"D"},{"value":"-2,28E-02","module":"D"}]},{"parameter":"EP-freshwater","unit":"kg P-eq","values":[{"value":"2,46E-03","module":"A1-A3"},{"value":"4,94E-05","module":"A4"},{"value":"1,91E-07","module":"A5"},{"value":"0,0E+00","module":"C1"},{"value":"4,94E-05","module":"C2"},{"value":"7,05E-06","module":"C2"},{"value":"3,36E-05","module":"C3"},{"value":"3,89E-06","module":"C4"},{"value":"-2,98E-05","module":"D"},{"value":"-3,22E-05","module":"D"}]},{"parameter":"EP-marine","unit":"kg N-eq","values":[{"value":"1,24E-01","module":"A1-A3"},{"value":"6,73E-03","module":"A4"},{"value":"1,02E-04","module":"A5"},{"value":"0,0E+00","module":"C1"},{"value":"6,73E-03","module":"C2"},{"value":"9,61E-04","module":"C2"},{"value":"3,51E-04","module":"C3"},{"value":"1,91E-03","module":"C4"},{"value":"-2,13E-04","module":"D"},{"value":"-4,51E-04","module":"D"}]},{"parameter":"EP-terrestrial","unit":"mol N-eq","values":[{"value":"9,14E-01","module":"A1-A3"},{"value":"7,19E-02","module":"A4"},{"value":"1,16E-03","module":"A5"},{"value":"0,0E+00","module":"C1"},{"value":"7,19E-02","module":"C2"},{"value":"1,03E-02","module":"C2"},{"value":"4,04E-03","module":"C3"},{"value":"2,05E-02","module":"C4"},{"value":"-1,90E-03","module":"D"},{"value":"-5,13E-03","module":"D"}]}],"additional_environmental_impact":[{"parameter":"PM","unit":"Disease incidence","values":[{"value":"3,03E-06","module":"A1-A3"},{"value":"5,24E-07","module":"A4"},{"value":"1,77E-09","module":"A5"},{"value":"0,0E+00","module":"C1"},{"value":"5,24E-07","module":"C2"},{"value":"7,49E-08","module":"C2"},{"value":"5,35E-09","module":"C3"},{"value":"1,10E-07","module":"C4"},{"value":"1,07E-08","module":"D"},{"value":"-7,10E-09","module":"D"}]},{"parameter":"ETP-fw","unit":"CTUe","values":[{"value":"4,78E+02","module":"A1-A3"},{"value":"4,59E+01","module":"A4"},{"value":"3,41E-01","module":"A5"},{"value":"0,0E+00","module":"C1"},{"value":"4,59E+01","module":"C2"},{"value":"6,55E+00","module":"C2"},{"value":"1,12E+00","module":"C3"},{"value":"7,66E+00","module":"C4"},{"value":"-6,21E-01","module":"D"},{"value":"-1,42E+00","module":"D"}]},{"parameter":"HTP-c","unit":"CTUh","values":[{"value":"2,80E-08","module":"A1-A3"},{"value":"2,70E-09","module":"A4"},{"value":"2,38E-10","module":"A5"},{"value":"0,0E+00","module":"C1"},{"value":"2,70E-09","module":"C2"},{"value":"3,86E-10","module":"C2"},{"value":"1,21E-10","module":"C3"},{"value":"2,30E-10","module":"C4"},{"value":"4,38E-12","module":"D"},{"value":"-1,88E-10","module":"D"}]},{"parameter":"HTP-nc","unit":"CTUh","values":[{"value":"1,05E-06","module":"A1-A3"},{"value":"8,04E-08","module":"A4"},{"value":"1,84E-09","module":"A5"},{"value":"0,0E+00","module":"C1"},{"value":"8,04E-08","module":"C2"},{"value":"1,15E-08","module":"C2"},{"value":"5,83E-09","module":"C3"},{"value":"5,68E-09","module":"C4"},{"value":"-3,81E-09","module":"D"},{"value":"-6,19E-09","module":"D"}]},{"parameter":"SQP","unit":"SQP","values":[{"value":"6,39E+02","module":"A1-A3"},{"value":"6,71E+01","module":"A4"},{"value":"3,10E-02","module":"A5"},{"value":"0,0E+00","module":"C1"},{"value":"6,71E+01","module":"C2"},{"value":"9,59E+00","module":"C2"},{"value":"8,14E-01","module":"C3"},{"value":"3,56E+01","module":"C4"},{"value":"2,05E+00","module":"D"},{"value":"-8,52E-01","module":"D"}]}],"resource_use":[{"parameter":"PERE","unit":"MJ","values":[{"value":"1,07E+02","module":"A1-A3"},{"value":"1,34E+00","module":"A4"},{"value":"5,14E-03","module":"A5"},{"value":"0,0E+00","module":"C1"},{"value":"1,34E+00","module":"C2"},{"value":"1,92E-01","module":"C2"},{"value":"6,88E-02","module":"C3"},{"value":"3,34E-01","module":"C4"},{"value":"3,67E-01","module":"D"},{"value":"-9,75E-02","module":"D"}]},{"parameter":"PERM","unit":"MJ","values":[{"value":"0,0E+00","module":"A1-A3"},{"value":"0,0E+00","module":"A4"},{"value":"0,0E+00","module":"A5"},{"value":"0,0E+00","module":"C1"},{"value":"0,0E+00","module":"C2"},{"value":"0,0E+00","module":"C2"},{"value":"0,0E+00","module":"C3"},{"value":"0,0E+00","module":"C4"},{"value":"0,0E+00","module":"D"},{"value":"0,0E+00","module":"D"}]},{"parameter":"PERT","unit":"MJ","values":[{"value":"1,07E+02","module":"A1-A3"},{"value":"1,34E+00","module":"A4"},{"value":"5,14E-03","module":"A5"},{"value":"0,0E+00","module":"C1"},{"value":"1,34E+00","module":"C2"},{"value":"1,92E-01","module":"C2"},{"value":"6,88E-02","module":"C3"},{"value":"3,34E-01","module":"C4"},{"value":"3,67E-01","module":"D"},{"value":"-9,75E-02","module":"D"}]},{"parameter":"PENRE","unit":"MJ","values":[{"value":"1,32E+03","module":"A1-A3"},{"value":"8,68E+01","module":"A4"},{"value":"2,93E+01","module":"A5"},{"value":"0,0E+00","module":"C1"},{"value":"8,68E+01","module":"C2"},{"value":"1,24E+01","module":"C2"},{"value":"1,06E+01","module":"C3"},{"value":"1,72E+01","module":"C4"},{"value":"-1,57E+01","module":"D"},{"value":"-1,72E+01","module":"D"}]},{"parameter":"PENRM","unit":"MJ","values":[{"value":"2,92E+01","module":"A1-A3"},{"value":"0,0E+00","module":"A4"},{"value":"-2,92E+01","module":"A5"},{"value":"0,0E+00","module":"C1"},{"value":"0,0E+00","module":"C2"},{"value":"0,0E+00","module":"C2"},{"value":"0,0E+00","module":"C3"},{"value":"0,0E+00","module":"C4"},{"value":"0,0E+00","module":"D"},{"value":"0,0E+00","module":"D"}]},{"parameter":"PENRT","unit":"MJ","values":[{"value":"1,35E+03","module":"A1-A3"},{"value":"8,68E+01","module":"A4"},{"value":"8,74E-02","module":"A5"},{"value":"0,0E+00","module":"C1"},{"value":"8,68E+01","module":"C2"},{"value":"1,24E+01","module":"C2"},{"value":"1,06E+01","module":"C3"},{"value":"1,72E+01","module":"C4"},{"value":"-1,57E+01","module":"D"},{"value":"-1,72E+01","module":"D"}]},{"parameter":"SM","unit":"kg","values":[{"value":"1,53E+02","module":"A1-A3"},{"value":"0,0E+00","module":"A4"},{"value":"0,0E+00","module":"A5"},{"value":"0,0E+00","module":"C1"},{"value":"0,0E+00","module":"C2"},{"value":"0,0E+00","module":"C2"},{"value":"0,0E+00","module":"C3"},{"value":"0,0E+00","module":"C4"},{"value":"-2,80E+01","module":"D"},{"value":"0,0E+00","module":"D"}]},{"parameter":"RSF","unit":"MJ","values":[{"value":"0,0E+00","module":"A1-A3"},{"value":"0,0E+00","module":"A4"},{"value":"0,0E+00","module":"A5"},{"value":"0,0E+00","module":"C1"},{"value":"0,0E+00","module":"C2"},{"value":"0,0E+00","module":"C2"},{"value":"0,0E+00","module":"C3"},{"value":"0,0E+00","module":"C4"},{"value":"0,0E+00","module":"D"},{"value":"0,0E+00","module":"D"}]},{"parameter":"NRSF","unit":"MJ","values":[{"value":"0,0E+00","module":"A1-A3"},{"value":"0,0E+00","module":"A4"},{"value":"0,0E+00","module":"A5"},{"value":"0,0E+00","module":"C1"},{"value":"0,0E+00","module":"C2"},{"value":"0,0E+00","module":"C2"},{"value":"0,0E+00","module":"C3"},{"value":"0,0E+00","module":"C4"},{"value":"0,0E+00","module":"D"},{"value":"0,0E+00","module":"D"}]},{"parameter":"FW","unit":"m^3","values":[{"value":"5,71E-01","module":"A1-A3"},{"value":"2,37E-02","module":"A4"},{"value":"4,06E-04","module":"A5"},{"value":"0,0E+00","module":"C1"},{"value":"2,37E-02","module":"C2"},{"value":"3,39E-03","module":"C2"},{"value":"2,30E-03","module":"C3"},{"value":"2,34E-03","module":"C4"},{"value":"8,03E-03","module":"D"},{"value":"-2,58E-03","module":"D"}]}],"end_of_life_waste":[{"parameter":"HWD","unit":"kg","values":[{"value":"4,87E-03","module":"A1-A3"},{"value":"5,46E-04","module":"A4"},{"value":"7,25E-07","module":"A5"},{"value":"0,0E+00","module":"C1"},{"value":"5,46E-04","module":"C2"},{"value":"7,80E-05","module":"C2"},{"value":"1,31E-05","module":"C3"},{"value":"8,43E-05","module":"C4"},{"value":"-3,52E-05","module":"D"},{"value":"-4,49E-05","module":"D"}]},{"parameter":"NHWD","unit":"kg","values":[{"value":"1,98E+01","module":"A1-A3"},{"value":"5,70E+00","module":"A4"},{"value":"2,28E-02","module":"A5"},{"value":"0,0E+00","module":"C1"},{"value":"5,70E+00","module":"C2"},{"value":"8,15E-01","module":"C2"},{"value":"2,32E-02","module":"C3"},{"value":"1,20E+02","module":"C4"},{"value":"-5,10E-03","module":"D"},{"value":"-3,25E-02","module":"D"}]},{"parameter":"RWD","unit":"kg","values":[{"value":"2,97E-03","module":"A1-A3"},{"value":"5,04E-05","module":"A4"},{"value":"1,55E-07","module":"A5"},{"value":"0,0E+00","module":"C1"},{"value":"5,04E-05","module":"C2"},{"value":"7,20E-06","module":"C2"},{"value":"7,38E-05","module":"C3"},{"value":"6,66E-06","module":"C4"},{"value":"-5,96E-05","module":"D"},{"value":"-6,97E-05","module":"D"}]}],"end_of_life_flow":[{"parameter":"CRU","unit":"kg","values":[{"value":"0,0E+00","module":"A1-A3"},{"value":"0,0E+00","module":"A4"},{"value":"0,0E+00","module":"A5"},{"value":"0,0E+00","module":"C1"},{"value":"0,0E+00","module":"C2"},{"value":"0,0E+00","module":"C2"},{"value":"0,0E+00","module":"C3"},{"value":"0,0E+00","module":"C4"},{"value":"0,0E+00","module":"D"},{"value":"0,0E+00","module":"D"}]},{"parameter":"MFR","unit":"kg","values":[{"value":"6,29E-03","module":"A1-A3"},{"value":"0,0E+00","module":"A4"},{"value":"0,0E+00","module":"A5"},{"value":"0,0E+00","module":"C1"},{"value":"0,0E+00","module":"C2"},{"value":"0,0E+00","module":"C2"},{"value":"1,20E+02","module":"C3"},{"value":"0,0E+00","module":"C4"},{"value":"0,0E+00","module":"D"},{"value":"0,0E+00","module":"D"}]},{"parameter":"MER","unit":"kg","values":[{"value":"0,0E+00","module":"A1-A3"},{"value":"0,0E+00","module":"A4"},{"value":"0,0E+00","module":"A5"},{"value":"0,0E+00","module":"C1"},{"value":"0,0E+00","module":"C2"},{"value":"0,0E+00","module":"C2"},{"value":"0,0E+00","module":"C3"},{"value":"0,0E+00","module":"C4"},{"value":"0,0E+00","module":"D"},{"value":"0,0E+00","module":"D"}]},{"parameter":"EEE","unit":"MJ","values":[{"value":"0,0E+00","module":"A1-A3"},{"value":"0,0E+00","module":"A4"},{"value":"3,33E+00","module":"A5"},{"value":"0,0E+00","module":"C1"},{"value":"0,0E+00","module":"C2"},{"value":"0,0E+00","module":"C2"},{"value":"0,0E+00","module":"C3"},{"value":"0,0E+00","module":"C4"},{"value":"0,0E+00","module":"D"},{"value":"0,0E+00","module":"D"}]},{"parameter":"EET","unit":"MJ","values":[{"value":"0,0E+00","module":"A1-A3"},{"value":"0,0E+00","module":"A4"},{"value":"6,79E+00","module":"A5"},{"value":"0,0E+00","module":"C1"},{"value":"0,0E+00","module":"C2"},{"value":"0,0E+00","module":"C2"},{"value":"0,0E+00","module":"C3"},{"value":"0,0E+00","module":"C4"},{"value":"0,0E+00","module":"D"},{"value":"0,0E+00","module":"D"}]}]}