{"product_name":"Glassfiberbolt","epd_id":"NEPD-4643-3899-EN","compliance":["EN 15804+A2","ISO 14025","ISO 21930"],"producer_name":"Pretec Norge AS","environmental_impact":[{"parameter":"GWP-total","unit":"kg CO2-eq.","values":[{"value":"2,69E+00","module":"A1-A3"},{"value":"1,59E-01","module":"A4"},{"value":"8,13E-03","module":"A5"},{"value":"5,73E-02","module":"C1"},{"value":"2,71E-02","module":"C2"},{"value":"0,0E+00","module":"C3"},{"value":"3,25E-04","module":"C4"},{"value":"-8,27E-02","module":"D"}]},{"parameter":"GWP-fossil","unit":"kg CO2-eq.","values":[{"value":"2,67E+00","module":"A1-A3"},{"value":"1,58E-01","module":"A4"},{"value":"3,75E-04","module":"A5"},{"value":"5,73E-02","module":"C1"},{"value":"2,70E-02","module":"C2"},{"value":"0,0E+00","module":"C3"},{"value":"3,24E-04","module":"C4"},{"value":"-8,26E-02","module":"D"}]},{"parameter":"GWP-biogenic","unit":"kg CO2-eq.","values":[{"value":"1,22E-02","module":"A1-A3"},{"value":"6,08E-05","module":"A4"},{"value":"7,76E-03","module":"A5"},{"value":"1,07E-05","module":"C1"},{"value":"1,12E-05","module":"C2"},{"value":"0,0E+00","module":"C3"},{"value":"4,01E-08","module":"C4"},{"value":"-4,56E-05","module":"D"}]},{"parameter":"GWP-luluc","unit":"kg CO2-eq.","values":[{"value":"2,00E-03","module":"A1-A3"},{"value":"1,44E-04","module":"A4"},{"value":"3,46E-08","module":"A5"},{"value":"4,52E-06","module":"C1"},{"value":"7,96E-06","module":"C2"},{"value":"0,0E+00","module":"C3"},{"value":"9,45E-08","module":"C4"},{"value":"-3,70E-05","module":"D"}]},{"parameter":"ODP","unit":"kg CFC 11-eq.","values":[{"value":"2,39E-07","module":"A1-A3"},{"value":"2,87E-08","module":"A4"},{"value":"8,00E-11","module":"A5"},{"value":"1,24E-08","module":"C1"},{"value":"6,30E-09","module":"C2"},{"value":"0,0E+00","module":"C3"},{"value":"1,16E-10","module":"C4"},{"value":"-2,62E-09","module":"D"}]},{"parameter":"AP","unit":"mol H+-eq.","values":[{"value":"1,85E-02","module":"A1-A3"},{"value":"4,03E-03","module":"A4"},{"value":"3,82E-06","module":"A5"},{"value":"6,00E-04","module":"C1"},{"value":"1,38E-04","module":"C2"},{"value":"0,0E+00","module":"C3"},{"value":"2,49E-06","module":"C4"},{"value":"-4,11E-04","module":"D"}]},{"parameter":"POCP","unit":"kg NMVOC-eq.","values":[{"value":"1,14E-02","module":"A1-A3"},{"value":"2,93E-03","module":"A4"},{"value":"5,05E-06","module":"A5"},{"value":"7,98E-04","module":"C1"},{"value":"1,54E-04","module":"C2"},{"value":"0,0E+00","module":"C3"},{"value":"2,85E-06","module":"C4"},{"value":"-4,14E-04","module":"D"}]},{"parameter":"ADPE","unit":"kg Sb-eq.","values":[{"value":"1,05E-04","module":"A1-A3"},{"value":"1,94E-06","module":"A4"},{"value":"1,02E-09","module":"A5"},{"value":"8,80E-08","module":"C1"},{"value":"4,66E-07","module":"C2"},{"value":"0,0E+00","module":"C3"},{"value":"5,34E-09","module":"C4"},{"value":"-1,43E-06","module":"D"}]},{"parameter":"ADPF","unit":"MJ","values":[{"value":"3,97E+01","module":"A1-A3"},{"value":"2,12E+00","module":"A4"},{"value":"5,15E-03","module":"A5"},{"value":"7,89E-01","module":"C1"},{"value":"4,24E-01","module":"C2"},{"value":"0,0E+00","module":"C3"},{"value":"8,28E-03","module":"C4"},{"value":"-6,96E-01","module":"D"}]},{"parameter":"WDP","unit":"m3 world-eq.","values":[{"value":"2,15E+02","module":"A1-A3"},{"value":"8,15E-01","module":"A4"},{"value":"1,42E-03","module":"A5"},{"value":"1,68E-01","module":"C1"},{"value":"3,25E-01","module":"C2"},{"value":"0,0E+00","module":"C3"},{"value":"1,61E-02","module":"C4"},{"value":"4,28E+00","module":"D"}]},{"parameter":"EP-freshwater","unit":"kg P-eq.","values":[{"value":"9,89E-05","module":"A1-A3"},{"value":"9,93E-07","module":"A4"},{"value":"1,48E-09","module":"A5"},{"value":"2,09E-07","module":"C1"},{"value":"2,08E-07","module":"C2"},{"value":"0,0E+00","module":"C3"},{"value":"3,14E-09","module":"C4"},{"value":"-5,09E-06","module":"D"}]},{"parameter":"EP-marine","unit":"kg N-eq.","values":[{"value":"3,57E-03","module":"A1-A3"},{"value":"9,99E-04","module":"A4"},{"value":"1,68E-06","module":"A5"},{"value":"2,65E-04","module":"C1"},{"value":"4,69E-05","module":"C2"},{"value":"0,0E+00","module":"C3"},{"value":"8,94E-07","module":"C4"},{"value":"-8,50E-05","module":"D"}]},{"parameter":"EP-terrestrial","unit":"mol N-eq.","values":[{"value":"3,98E-02","module":"A1-A3"},{"value":"1,11E-02","module":"A4"},{"value":"1,84E-05","module":"A5"},{"value":"2,90E-03","module":"C1"},{"value":"5,17E-04","module":"C2"},{"value":"0,0E+00","module":"C3"},{"value":"9,86E-06","module":"C4"},{"value":"-8,69E-04","module":"D"}]},{"parameter":"GWP-IOBC","unit":"kg CO2-eq.","values":[{"value":"2,70E+00","module":"A1-A3"},{"value":"1,59E-01","module":"A4"},{"value":"3,54E-04","module":"A5"},{"value":"5,67E-02","module":"C1"},{"value":"2,71E-02","module":"C2"},{"value":"0,0E+00","module":"C3"},{"value":"1,13E-03","module":"C4"},{"value":"-1,24E-01","module":"D"}]}],"additional_environmental_impact":[{"parameter":"PM","unit":"disease incidence","values":[{"value":"1,35E-07","module":"A1-A3"},{"value":"2,99E-09","module":"A4"},{"value":"1,00E-10","module":"A5"},{"value":"1,59E-08","module":"C1"},{"value":"2,40E-09","module":"C2"},{"value":"0,0E+00","module":"C3"},{"value":"4,70E-11","module":"C4"},{"value":"-6,86E-09","module":"D"}]},{"parameter":"ETP-fw","unit":"CTUe","values":[{"value":"3,25E+01","module":"A1-A3"},{"value":"1,42E+00","module":"A4"},{"value":"3,03E-03","module":"A5"},{"value":"4,31E-01","module":"C1"},{"value":"3,10E-01","module":"C2"},{"value":"0,0E+00","module":"C3"},{"value":"7,82E-03","module":"C4"},{"value":"-4,61E+00","module":"D"}]},{"parameter":"HTP-c","unit":"CTUh","values":[{"value":"3,24E-09","module":"A1-A3"},{"value":"0,0E+00","module":"A4"},{"value":"0,0E+00","module":"A5"},{"value":"1,70E-11","module":"C1"},{"value":"0,0E+00","module":"C2"},{"value":"0,0E+00","module":"C3"},{"value":"0,0E+00","module":"C4"},{"value":"-3,98E-10","module":"D"}]},{"parameter":"HTP-nc","unit":"CTUh","values":[{"value":"1,36E-07","module":"A1-A3"},{"value":"3,60E-10","module":"A4"},{"value":"2,00E-12","module":"A5"},{"value":"3,96E-10","module":"C1"},{"value":"3,00E-10","module":"C2"},{"value":"0,0E+00","module":"C3"},{"value":"1,40E-11","module":"C4"},{"value":"8,64E-09","module":"D"}]},{"parameter":"SQP","unit":"unitless","values":[{"value":"7,62E+00","module":"A1-A3"},{"value":"8,39E-01","module":"A4"},{"value":"8,05E-04","module":"A5"},{"value":"1,00E-01","module":"C1"},{"value":"4,86E-01","module":"C2"},{"value":"0,0E+00","module":"C3"},{"value":"1,50E-02","module":"C4"},{"value":"-5,20E-02","module":"D"}]},{"parameter":"IRP","unit":"kBq U235-eq.","values":[{"value":"1,49E-01","module":"A1-A3"},{"value":"9,10E-03","module":"A4"},{"value":"2,20E-05","module":"A5"},{"value":"3,38E-03","module":"C1"},{"value":"1,85E-03","module":"C2"},{"value":"0,0E+00","module":"C3"},{"value":"3,40E-05","module":"C4"},{"value":"2,97E-04","module":"D"}]}],"resource_use":[{"parameter":"PERE","unit":"MJ","values":[{"value":"2,87E+00","module":"A1-A3"},{"value":"2,18E-02","module":"A4"},{"value":"3,13E-05","module":"A5"},{"value":"4,27E-03","module":"C1"},{"value":"5,34E-03","module":"C2"},{"value":"0,0E+00","module":"C3"},{"value":"1,46E-04","module":"C4"},{"value":"-5,64E-02","module":"D"}]},{"parameter":"PERM","unit":"MJ","values":[{"value":"6,37E-02","module":"A1-A3"},{"value":"0,0E+00","module":"A4"},{"value":"-6,37E-02","module":"A5"},{"value":"0,0E+00","module":"C1"},{"value":"0,0E+00","module":"C2"},{"value":"0,0E+00","module":"C3"},{"value":"0,0E+00","module":"C4"},{"value":"0,0E+00","module":"D"}]},{"parameter":"PERT","unit":"MJ","values":[{"value":"2,93E+00","module":"A1-A3"},{"value":"2,18E-02","module":"A4"},{"value":"-1,09E-02","module":"A5"},{"value":"4,27E-03","module":"C1"},{"value":"5,34E-03","module":"C2"},{"value":"0,0E+00","module":"C3"},{"value":"1,46E-04","module":"C4"},{"value":"-5,64E-02","module":"D"}]},{"parameter":"PENRE","unit":"MJ","values":[{"value":"4,50E+01","module":"A1-A3"},{"value":"2,12E+00","module":"A4"},{"value":"5,15E-03","module":"A5"},{"value":"7,89E-01","module":"C1"},{"value":"4,24E-01","module":"C2"},{"value":"0,0E+00","module":"C3"},{"value":"8,32E-03","module":"C4"},{"value":"-6,95E-01","module":"D"}]},{"parameter":"PENRM","unit":"MJ","values":[{"value":"0,0E+00","module":"A1-A3"},{"value":"0,0E+00","module":"A4"},{"value":"0,0E+00","module":"A5"},{"value":"0,0E+00","module":"C1"},{"value":"0,0E+00","module":"C2"},{"value":"0,0E+00","module":"C3"},{"value":"0,0E+00","module":"C4"},{"value":"0,0E+00","module":"D"}]},{"parameter":"PENRT","unit":"MJ","values":[{"value":"4,50E+01","module":"A1-A3"},{"value":"2,12E+00","module":"A4"},{"value":"5,15E-03","module":"A5"},{"value":"7,89E-01","module":"C1"},{"value":"4,24E-01","module":"C2"},{"value":"0,0E+00","module":"C3"},{"value":"8,32E-03","module":"C4"},{"value":"-6,95E-01","module":"D"}]},{"parameter":"SM","unit":"kg","values":[{"value":"2,43E-02","module":"A1-A3"},{"value":"0,0E+00","module":"A4"},{"value":"0,0E+00","module":"A5"},{"value":"0,0E+00","module":"C1"},{"value":"0,0E+00","module":"C2"},{"value":"0,0E+00","module":"C3"},{"value":"0,0E+00","module":"C4"},{"value":"0,0E+00","module":"D"}]},{"parameter":"RSF","unit":"MJ","values":[{"value":"2,10E-01","module":"A1-A3"},{"value":"6,19E-04","module":"A4"},{"value":"8,09E-07","module":"A5"},{"value":"1,05E-04","module":"C1"},{"value":"1,87E-04","module":"C2"},{"value":"0,0E+00","module":"C3"},{"value":"3,64E-06","module":"C4"},{"value":"2,98E-03","module":"D"}]},{"parameter":"NRSF","unit":"MJ","values":[{"value":"2,50E-01","module":"A1-A3"},{"value":"-4,19E-03","module":"A4"},{"value":"1,05E-05","module":"A5"},{"value":"1,54E-03","module":"C1"},{"value":"6,26E-04","module":"C2"},{"value":"0,0E+00","module":"C3"},{"value":"1,39E-06","module":"C4"},{"value":"8,69E-02","module":"D"}]},{"parameter":"FW","unit":"m3","values":[{"value":"2,38E-02","module":"A1-A3"},{"value":"1,82E-04","module":"A4"},{"value":"4,03E-07","module":"A5"},{"value":"4,06E-05","module":"C1"},{"value":"4,83E-05","module":"C2"},{"value":"0,0E+00","module":"C3"},{"value":"8,08E-06","module":"C4"},{"value":"-1,74E-04","module":"D"}]}],"end_of_life_waste":[{"parameter":"HWD","unit":"kg","values":[{"value":"3,60E-03","module":"A1-A3"},{"value":"1,16E-04","module":"A4"},{"value":"1,43E-07","module":"A5"},{"value":"2,32E-05","module":"C1"},{"value":"2,32E-05","module":"C2"},{"value":"0,0E+00","module":"C3"},{"value":"8,58E-02","module":"C4"},{"value":"-4,30E-04","module":"D"}]},{"parameter":"NHWD","unit":"kg","values":[{"value":"3,15E-01","module":"A1-A3"},{"value":"4,97E-02","module":"A4"},{"value":"1,21E-03","module":"A5"},{"value":"9,34E-04","module":"C1"},{"value":"3,69E-02","module":"C2"},{"value":"0,0E+00","module":"C3"},{"value":"2,52E-02","module":"C4"},{"value":"-3,38E-02","module":"D"}]},{"parameter":"RWD","unit":"kg","values":[{"value":"1,30E-04","module":"A1-A3"},{"value":"1,45E-05","module":"A4"},{"value":"3,38E-08","module":"A5"},{"value":"5,48E-06","module":"C1"},{"value":"2,89E-06","module":"C2"},{"value":"0,0E+00","module":"C3"},{"value":"1,61E-07","module":"C4"},{"value":"2,28E-07","module":"D"}]}],"end_of_life_flow":[{"parameter":"CRU","unit":"kg","values":[{"value":"0,0E+00","module":"A1-A3"},{"value":"0,0E+00","module":"A4"},{"value":"0,0E+00","module":"A5"},{"value":"0,0E+00","module":"C1"},{"value":"0,0E+00","module":"C2"},{"value":"0,0E+00","module":"C3"},{"value":"0,0E+00","module":"C4"},{"value":"0,0E+00","module":"D"}]},{"parameter":"MFR","unit":"kg","values":[{"value":"2,37E-02","module":"A1-A3"},{"value":"0,0E+00","module":"A4"},{"value":"1,00E-03","module":"A5"},{"value":"0,0E+00","module":"C1"},{"value":"0,0E+00","module":"C2"},{"value":"1,09E-01","module":"C3"},{"value":"0,0E+00","module":"C4"},{"value":"0,0E+00","module":"D"}]},{"parameter":"MER","unit":"kg","values":[{"value":"3,60E-05","module":"A1-A3"},{"value":"0,0E+00","module":"A4"},{"value":"6,99E-05","module":"A5"},{"value":"0,0E+00","module":"C1"},{"value":"0,0E+00","module":"C2"},{"value":"0,0E+00","module":"C3"},{"value":"0,0E+00","module":"C4"},{"value":"0,0E+00","module":"D"}]},{"parameter":"EEE","unit":"MJ","values":[{"value":"5,99E-05","module":"A1-A3"},{"value":"0,0E+00","module":"A4"},{"value":"1,44E-04","module":"A5"},{"value":"0,0E+00","module":"C1"},{"value":"0,0E+00","module":"C2"},{"value":"0,0E+00","module":"C3"},{"value":"0,0E+00","module":"C4"},{"value":"0,0E+00","module":"D"}]},{"parameter":"EET","unit":"MJ","values":[{"value":"9,06E-04","module":"A1-A3"},{"value":"0,0E+00","module":"A4"},{"value":"2,18E-03","module":"A5"},{"value":"0,0E+00","module":"C1"},{"value":"0,0E+00","module":"C2"},{"value":"0,0E+00","module":"C3"},{"value":"0,0E+00","module":"C4"},{"value":"0,0E+00","module":"D"}]}]}