{"product_name":"GRAFT FR R\u00f8rstruper (rull i pappeske)","epd_id":"NEPD-6078-5350-NO","compliance":["EN 15804+A2","ISO 14025","ISO 21930"],"producer_name":"Polyseam AS","environmental_impact":[{"parameter":"GWP-total","unit":"kg CO2-eq.","values":[{"value":"3,25E-01","module":"A1"},{"value":"3,00E-01","module":"A2"},{"value":"5,40E-02","module":"A3"},{"value":"2,22E-01","module":"A4"},{"value":"1,43E-01","module":"A5"}]},{"parameter":"GWP-fossil","unit":"kg CO2-eq.","values":[{"value":"4,66E-01","module":"A1"},{"value":"3,00E-01","module":"A2"},{"value":"5,23E-02","module":"A3"},{"value":"2,22E-01","module":"A4"},{"value":"6,60E-04","module":"A5"}]},{"parameter":"GWP-biogenic","unit":"kg CO2-eq.","values":[{"value":"-1,42E-01","module":"A1"},{"value":"9,87E-05","module":"A2"},{"value":"1,68E-03","module":"A3"},{"value":"7,13E-05","module":"A4"},{"value":"1,43E-01","module":"A5"}]},{"parameter":"GWP-luluc","unit":"kg CO2-eq.","values":[{"value":"4,79E-04","module":"A1"},{"value":"1,63E-04","module":"A2"},{"value":"5,97E-05","module":"A3"},{"value":"1,14E-04","module":"A4"},{"value":"2,09E-07","module":"A5"}]},{"parameter":"ODP","unit":"kg CFC 11-eq.","values":[{"value":"2,57E-08","module":"A1"},{"value":"6,56E-08","module":"A2"},{"value":"4,67E-09","module":"A3"},{"value":"4,68E-08","module":"A4"},{"value":"1,34E-10","module":"A5"}]},{"parameter":"AP","unit":"mol H+-eq.","values":[{"value":"1,93E-03","module":"A1"},{"value":"6,31E-03","module":"A2"},{"value":"1,83E-04","module":"A3"},{"value":"4,60E-03","module":"A4"},{"value":"3,31E-06","module":"A5"}]},{"parameter":"POCP","unit":"kg NMVOC-eq.","values":[{"value":"1,58E-03","module":"A1"},{"value":"4,65E-03","module":"A2"},{"value":"1,05E-04","module":"A3"},{"value":"3,33E-03","module":"A4"},{"value":"3,50E-06","module":"A5"}]},{"parameter":"ADPE","unit":"kg Sb-eq.","values":[{"value":"5,48E-06","module":"A1"},{"value":"4,32E-06","module":"A2"},{"value":"6,49E-07","module":"A3"},{"value":"3,36E-06","module":"A4"},{"value":"1,52E-08","module":"A5"}]},{"parameter":"ADPF","unit":"MJ","values":[{"value":"1,41E+01","module":"A1"},{"value":"4,13E+00","module":"A2"},{"value":"1,07E+00","module":"A3"},{"value":"3,05E+00","module":"A4"},{"value":"8,92E-03","module":"A5"}]},{"parameter":"WDP","unit":"m3 world-eq.","values":[{"value":"1,73E+01","module":"A1"},{"value":"2,14E+00","module":"A2"},{"value":"4,62E+00","module":"A3"},{"value":"1,64E+00","module":"A4"},{"value":"1,17E-02","module":"A5"}]},{"parameter":"EP-freshwater","unit":"kg P-eq.","values":[{"value":"1,25E-05","module":"A1"},{"value":"1,69E-06","module":"A2"},{"value":"1,34E-06","module":"A3"},{"value":"1,22E-06","module":"A4"},{"value":"5,60E-09","module":"A5"}]},{"parameter":"EP-marine","unit":"kg N-eq.","values":[{"value":"3,75E-04","module":"A1"},{"value":"1,58E-03","module":"A2"},{"value":"3,70E-05","module":"A3"},{"value":"1,13E-03","module":"A4"},{"value":"1,17E-06","module":"A5"}]},{"parameter":"EP-terrestrial","unit":"mol N-eq.","values":[{"value":"4,14E-03","module":"A1"},{"value":"1,76E-02","module":"A2"},{"value":"4,03E-04","module":"A3"},{"value":"1,26E-02","module":"A4"},{"value":"1,25E-05","module":"A5"}]},{"parameter":"GWP-IOBC","unit":"kg CO2-eq.","values":[{"value":"4,15E-01","module":"A1"},{"value":"3,00E-01","module":"A2"},{"value":"6,15E-02","module":"A3"},{"value":"2,22E-01","module":"A4"},{"value":"8,86E-05","module":"A5"}]}],"additional_environmental_impact":[{"parameter":"PM","unit":"disease incidence","values":[{"value":"2,13E-08","module":"A1"},{"value":"9,62E-09","module":"A2"},{"value":"7,27E-10","module":"A3"},{"value":"9,10E-09","module":"A4"},{"value":"4,70E-11","module":"A5"}]},{"parameter":"ETP-fw","unit":"CTUe","values":[{"value":"9,43E+00","module":"A1"},{"value":"2,69E+00","module":"A2"},{"value":"7,72E-01","module":"A3"},{"value":"1,97E+00","module":"A4"},{"value":"1,17E-02","module":"A5"}]},{"parameter":"HTP-c","unit":"CTUh","values":[{"value":"1,48E-10","module":"A1"},{"value":"0,0E+00","module":"A2"},{"value":"1,90E-11","module":"A3"},{"value":"0,0E+00","module":"A4"},{"value":"0,0E+00","module":"A5"}]},{"parameter":"HTP-nc","unit":"CTUh","values":[{"value":"4,23E-09","module":"A1"},{"value":"1,55E-09","module":"A2"},{"value":"6,56E-10","module":"A3"},{"value":"2,30E-09","module":"A4"},{"value":"1,80E-11","module":"A5"}]},{"parameter":"SQP","unit":"unitless","values":[{"value":"8,90E+00","module":"A1"},{"value":"1,81E+00","module":"A2"},{"value":"8,97E-01","module":"A3"},{"value":"1,16E+00","module":"A4"},{"value":"5,95E-03","module":"A5"}]},{"parameter":"IRP","unit":"kBq U235-eq.","values":[{"value":"1,46E-02","module":"A1"},{"value":"1,79E-02","module":"A2"},{"value":"1,72E-02","module":"A3"},{"value":"1,32E-02","module":"A4"},{"value":"3,76E-05","module":"A5"}]}],"resource_use":[{"parameter":"PERE","unit":"MJ","values":[{"value":"1,27E+00","module":"A1"},{"value":"4,08E-02","module":"A2"},{"value":"2,94E-01","module":"A3"},{"value":"3,00E-02","module":"A4"},{"value":"1,51E-04","module":"A5"}]},{"parameter":"PERM","unit":"MJ","values":[{"value":"1,32E+00","module":"A1"},{"value":"0,0E+00","module":"A2"},{"value":"0,0E+00","module":"A3"},{"value":"0,0E+00","module":"A4"},{"value":"-1,32E+00","module":"A5"}]},{"parameter":"PERT","unit":"MJ","values":[{"value":"2,59E+00","module":"A1"},{"value":"4,08E-02","module":"A2"},{"value":"2,94E-01","module":"A3"},{"value":"3,00E-02","module":"A4"},{"value":"-1,32E+00","module":"A5"}]},{"parameter":"PENRE","unit":"MJ","values":[{"value":"6,13E+00","module":"A1"},{"value":"4,13E+00","module":"A2"},{"value":"1,07E+00","module":"A3"},{"value":"3,05E+00","module":"A4"},{"value":"8,92E-03","module":"A5"}]},{"parameter":"PENRM","unit":"MJ","values":[{"value":"8,75E+00","module":"A1"},{"value":"0,0E+00","module":"A2"},{"value":"0,0E+00","module":"A3"},{"value":"0,0E+00","module":"A4"},{"value":"-8,03E-03","module":"A5"}]},{"parameter":"PENRT","unit":"MJ","values":[{"value":"1,49E+01","module":"A1"},{"value":"4,13E+00","module":"A2"},{"value":"1,07E+00","module":"A3"},{"value":"3,05E+00","module":"A4"},{"value":"8,89E-04","module":"A5"}]},{"parameter":"SM","unit":"kg","values":[{"value":"2,69E-04","module":"A1"},{"value":"0,0E+00","module":"A2"},{"value":"0,0E+00","module":"A3"},{"value":"0,0E+00","module":"A4"},{"value":"0,0E+00","module":"A5"}]},{"parameter":"RSF","unit":"MJ","values":[{"value":"1,65E-02","module":"A1"},{"value":"1,28E-03","module":"A2"},{"value":"4,26E-04","module":"A3"},{"value":"9,62E-04","module":"A4"},{"value":"4,92E-06","module":"A5"}]},{"parameter":"NRSF","unit":"MJ","values":[{"value":"1,69E-03","module":"A1"},{"value":"8,04E-03","module":"A2"},{"value":"4,96E-04","module":"A3"},{"value":"2,48E-03","module":"A4"},{"value":"2,40E-05","module":"A5"}]},{"parameter":"FW","unit":"m3","values":[{"value":"7,93E-03","module":"A1"},{"value":"3,18E-04","module":"A2"},{"value":"4,30E-04","module":"A3"},{"value":"2,26E-04","module":"A4"},{"value":"4,43E-06","module":"A5"}]}],"end_of_life_waste":[{"parameter":"HWD","unit":"kg","values":[{"value":"8,68E-04","module":"A1"},{"value":"1,93E-04","module":"A2"},{"value":"3,21E-03","module":"A3"},{"value":"1,38E-04","module":"A4"},{"value":"0,0E+00","module":"A5"}]},{"parameter":"NHWD","unit":"kg","values":[{"value":"2,74E-02","module":"A1"},{"value":"1,13E-01","module":"A2"},{"value":"6,31E-03","module":"A3"},{"value":"6,94E-02","module":"A4"},{"value":"3,82E-02","module":"A5"}]},{"parameter":"RWD","unit":"kg","values":[{"value":"1,44E-05","module":"A1"},{"value":"2,85E-05","module":"A2"},{"value":"8,58E-06","module":"A3"},{"value":"2,10E-05","module":"A4"},{"value":"0,0E+00","module":"A5"}]}],"end_of_life_flow":[{"parameter":"CRU","unit":"kg","values":[{"value":"0,0E+00","module":"A1"},{"value":"0,0E+00","module":"A2"},{"value":"0,0E+00","module":"A3"},{"value":"0,0E+00","module":"A4"},{"value":"5,20E-02","module":"A5"}]},{"parameter":"MFR","unit":"kg","values":[{"value":"0,0E+00","module":"A1"},{"value":"0,0E+00","module":"A2"},{"value":"1,10E-02","module":"A3"},{"value":"0,0E+00","module":"A4"},{"value":"3,29E-02","module":"A5"}]},{"parameter":"MER","unit":"kg","values":[{"value":"0,0E+00","module":"A1"},{"value":"0,0E+00","module":"A2"},{"value":"8,75E-08","module":"A3"},{"value":"0,0E+00","module":"A4"},{"value":"2,71E-03","module":"A5"}]},{"parameter":"EEE","unit":"MJ","values":[{"value":"0,0E+00","module":"A1"},{"value":"0,0E+00","module":"A2"},{"value":"8,41E-03","module":"A3"},{"value":"0,0E+00","module":"A4"},{"value":"3,91E-03","module":"A5"}]},{"parameter":"EET","unit":"MJ","values":[{"value":"0,0E+00","module":"A1"},{"value":"0,0E+00","module":"A2"},{"value":"1,27E-01","module":"A3"},{"value":"0,0E+00","module":"A4"},{"value":"5,91E-02","module":"A5"}]}]}