{"product_name":"GRAFT FR Putty for Sweden","epd_id":"NEPD-8733-8391","compliance":["EN 15804+A2","ISO 14025","ISO 21930"],"producer_name":"Polyseam AS","environmental_impact":[{"parameter":"GWP-total","unit":"kg CO2-eq.","values":[{"value":"7,37E+00","module":"A1"},{"value":"1,07E-01","module":"A2"},{"value":"5,40E-02","module":"A3"},{"value":"3,29E-01","module":"A4"},{"value":"2,19E-01","module":"A5"},{"value":"4,00E-03","module":"C1"},{"value":"4,92E-03","module":"C2"},{"value":"2,22E+00","module":"C3"},{"value":"8,26E-02","module":"C4"},{"value":"-1,10E-04","module":"D"}]},{"parameter":"GWP-fossil","unit":"kg CO2-eq.","values":[{"value":"7,58E+00","module":"A1"},{"value":"1,07E-01","module":"A2"},{"value":"5,23E-02","module":"A3"},{"value":"3,29E-01","module":"A4"},{"value":"2,07E-03","module":"A5"},{"value":"4,00E-03","module":"C1"},{"value":"4,91E-03","module":"C2"},{"value":"2,22E+00","module":"C3"},{"value":"8,26E-02","module":"C4"},{"value":"-1,06E-04","module":"D"}]},{"parameter":"GWP-biogenic","unit":"kg CO2-eq.","values":[{"value":"-2,14E-01","module":"A1"},{"value":"5,01E-05","module":"A2"},{"value":"1,68E-03","module":"A3"},{"value":"1,11E-04","module":"A4"},{"value":"2,17E-01","module":"A5"},{"value":"7,50E-07","module":"C1"},{"value":"2,10E-06","module":"C2"},{"value":"5,56E-03","module":"C3"},{"value":"3,28E-05","module":"C4"},{"value":"-2,18E-07","module":"D"}]},{"parameter":"GWP-luluc","unit":"kg CO2-eq.","values":[{"value":"6,32E-03","module":"A1"},{"value":"5,54E-05","module":"A2"},{"value":"5,97E-05","module":"A3"},{"value":"1,61E-04","module":"A4"},{"value":"6,85E-07","module":"A5"},{"value":"3,15E-07","module":"C1"},{"value":"1,50E-06","module":"C2"},{"value":"5,59E-04","module":"C3"},{"value":"7,95E-06","module":"C4"},{"value":"-3,64E-06","module":"D"}]},{"parameter":"ODP","unit":"kg CFC 11-eq.","values":[{"value":"5,19E-04","module":"A1"},{"value":"2,46E-08","module":"A2"},{"value":"4,67E-09","module":"A3"},{"value":"7,02E-08","module":"A4"},{"value":"4,38E-10","module":"A5"},{"value":"8,64E-10","module":"C1"},{"value":"1,18E-09","module":"C2"},{"value":"2,54E-07","module":"C3"},{"value":"4,00E-09","module":"C4"},{"value":"-7,71E-06","module":"D"}]},{"parameter":"AP","unit":"mol H+-eq.","values":[{"value":"4,43E-02","module":"A1"},{"value":"5,53E-04","module":"A2"},{"value":"1,83E-04","module":"A3"},{"value":"5,84E-03","module":"A4"},{"value":"9,81E-06","module":"A5"},{"value":"4,19E-05","module":"C1"},{"value":"1,58E-05","module":"C2"},{"value":"3,26E-03","module":"C3"},{"value":"1,63E-04","module":"C4"},{"value":"-8,72E-07","module":"D"}]},{"parameter":"POCP","unit":"kg NMVOC-eq.","values":[{"value":"2,72E-02","module":"A1"},{"value":"5,33E-04","module":"A2"},{"value":"1,05E-04","module":"A3"},{"value":"4,25E-03","module":"A4"},{"value":"1,01E-05","module":"A5"},{"value":"5,57E-05","module":"C1"},{"value":"1,52E-05","module":"C2"},{"value":"2,13E-03","module":"C3"},{"value":"1,39E-04","module":"C4"},{"value":"-8,50E-07","module":"D"}]},{"parameter":"ADPE","unit":"kg Sb-eq.","values":[{"value":"7,17E-05","module":"A1"},{"value":"1,80E-06","module":"A2"},{"value":"6,49E-07","module":"A3"},{"value":"5,65E-06","module":"A4"},{"value":"5,04E-08","module":"A5"},{"value":"6,14E-09","module":"C1"},{"value":"8,75E-08","module":"C2"},{"value":"7,74E-06","module":"C3"},{"value":"1,40E-07","module":"C4"},{"value":"-1,05E-09","module":"D"}]},{"parameter":"ADPF","unit":"MJ","values":[{"value":"8,89E+01","module":"A1"},{"value":"1,67E+00","module":"A2"},{"value":"1,07E+00","module":"A3"},{"value":"4,59E+00","module":"A4"},{"value":"2,90E-02","module":"A5"},{"value":"5,51E-02","module":"C1"},{"value":"7,98E-02","module":"C2"},{"value":"9,30E+00","module":"C3"},{"value":"3,85E-01","module":"C4"},{"value":"-1,51E-03","module":"D"}]},{"parameter":"WDP","unit":"m3 world-eq.","values":[{"value":"1,62E+02","module":"A1"},{"value":"1,42E+00","module":"A2"},{"value":"4,62E+00","module":"A3"},{"value":"2,82E+00","module":"A4"},{"value":"3,67E-02","module":"A5"},{"value":"1,17E-02","module":"C1"},{"value":"6,12E-02","module":"C2"},{"value":"3,44E+01","module":"C3"},{"value":"9,87E+00","module":"C4"},{"value":"-1,88E-02","module":"D"}]},{"parameter":"EP-freshwater","unit":"kg P-eq.","values":[{"value":"2,19E-04","module":"A1"},{"value":"8,99E-07","module":"A2"},{"value":"1,34E-06","module":"A3"},{"value":"1,94E-06","module":"A4"},{"value":"1,70E-08","module":"A5"},{"value":"1,46E-08","module":"C1"},{"value":"3,91E-08","module":"C2"},{"value":"5,32E-05","module":"C3"},{"value":"8,00E-07","module":"C4"},{"value":"-9,40E-09","module":"D"}]},{"parameter":"EP-marine","unit":"kg N-eq.","values":[{"value":"8,12E-03","module":"A1"},{"value":"1,54E-04","module":"A2"},{"value":"3,70E-05","module":"A3"},{"value":"1,43E-03","module":"A4"},{"value":"3,24E-06","module":"A5"},{"value":"1,85E-05","module":"C1"},{"value":"3,46E-06","module":"C2"},{"value":"6,73E-04","module":"C3"},{"value":"4,24E-05","module":"C4"},{"value":"-2,85E-07","module":"D"}]},{"parameter":"EP-terrestrial","unit":"mol N-eq.","values":[{"value":"9,03E-02","module":"A1"},{"value":"1,70E-03","module":"A2"},{"value":"4,03E-04","module":"A3"},{"value":"1,59E-02","module":"A4"},{"value":"3,51E-05","module":"A5"},{"value":"2,00E-04","module":"C1"},{"value":"3,86E-05","module":"C2"},{"value":"7,59E-03","module":"C3"},{"value":"4,97E-04","module":"C4"},{"value":"-3,08E-06","module":"D"}]},{"parameter":"GWP-IOBC","unit":"kg CO2-eq.","values":[{"value":"7,59E+00","module":"A1"},{"value":"1,07E-01","module":"A2"},{"value":"6,29E-02","module":"A3"},{"value":"3,29E-01","module":"A4"},{"value":"2,07E-03","module":"A5"},{"value":"4,00E-03","module":"C1"},{"value":"4,92E-03","module":"C2"},{"value":"2,22E+00","module":"C3"},{"value":"8,26E-02","module":"C4"},{"value":"-1,08E-04","module":"D"}]}],"additional_environmental_impact":[{"parameter":"PM","unit":"disease incidence","values":[{"value":"4,97E-07","module":"A1"},{"value":"8,41E-09","module":"A2"},{"value":"7,27E-10","module":"A3"},{"value":"1,46E-08","module":"A4"},{"value":"1,45E-10","module":"A5"},{"value":"5,07E-09","module":"C1"},{"value":"4,51E-10","module":"C2"},{"value":"5,00E-08","module":"C3"},{"value":"1,10E-09","module":"C4"},{"value":"-5,20E-11","module":"D"}]},{"parameter":"ETP-fw","unit":"CTUe","values":[{"value":"3,77E+02","module":"A1"},{"value":"1,22E+00","module":"A2"},{"value":"7,72E-01","module":"A3"},{"value":"3,04E+00","module":"A4"},{"value":"3,86E-02","module":"A5"},{"value":"3,01E-02","module":"C1"},{"value":"5,83E-02","module":"C2"},{"value":"4,51E+01","module":"C3"},{"value":"1,12E+00","module":"C4"},{"value":"-8,23E-03","module":"D"}]},{"parameter":"HTP-c","unit":"CTUh","values":[{"value":"7,03E-09","module":"A1"},{"value":"0,0E+00","module":"A2"},{"value":"1,90E-11","module":"A3"},{"value":"0,0E+00","module":"A4"},{"value":"1,00E-12","module":"A5"},{"value":"1,00E-12","module":"C1"},{"value":"0,0E+00","module":"C2"},{"value":"2,13E-09","module":"C3"},{"value":"6,00E-11","module":"C4"},{"value":"0,0E+00","module":"D"}]},{"parameter":"HTP-nc","unit":"CTUh","values":[{"value":"1,66E-07","module":"A1"},{"value":"1,07E-09","module":"A2"},{"value":"6,56E-10","module":"A3"},{"value":"3,51E-09","module":"A4"},{"value":"4,90E-11","module":"A5"},{"value":"2,80E-11","module":"C1"},{"value":"5,60E-11","module":"C2"},{"value":"1,30E-08","module":"C3"},{"value":"2,20E-09","module":"C4"},{"value":"-8,00E-12","module":"D"}]},{"parameter":"SQP","unit":"unitless","values":[{"value":"5,37E+01","module":"A1"},{"value":"1,75E+00","module":"A2"},{"value":"8,97E-01","module":"A3"},{"value":"2,01E+00","module":"A4"},{"value":"1,94E-02","module":"A5"},{"value":"6,69E-03","module":"C1"},{"value":"9,15E-02","module":"C2"},{"value":"3,67E+00","module":"C3"},{"value":"1,09E+00","module":"C4"},{"value":"-1,01E-02","module":"D"}]},{"parameter":"IRP","unit":"kBq U235-eq.","values":[{"value":"2,03E-01","module":"A1"},{"value":"7,34E-03","module":"A2"},{"value":"1,72E-02","module":"A3"},{"value":"1,99E-02","module":"A4"},{"value":"1,24E-04","module":"A5"},{"value":"2,40E-04","module":"C1"},{"value":"3,49E-04","module":"C2"},{"value":"4,23E-02","module":"C3"},{"value":"2,14E-03","module":"C4"},{"value":"-9,67E-06","module":"D"}]}],"resource_use":[{"parameter":"PERE","unit":"MJ","values":[{"value":"1,30E+01","module":"A1"},{"value":"2,32E-02","module":"A2"},{"value":"2,94E-01","module":"A3"},{"value":"4,89E-02","module":"A4"},{"value":"4,77E-04","module":"A5"},{"value":"3,00E-04","module":"C1"},{"value":"1,00E-03","module":"C2"},{"value":"1,68E+00","module":"C3"},{"value":"4,73E-02","module":"C4"},{"value":"-9,35E-03","module":"D"}]},{"parameter":"PERM","unit":"MJ","values":[{"value":"2,04E+00","module":"A1"},{"value":"0,0E+00","module":"A2"},{"value":"0,0E+00","module":"A3"},{"value":"0,0E+00","module":"A4"},{"value":"-2,04E+00","module":"A5"},{"value":"0,0E+00","module":"C1"},{"value":"0,0E+00","module":"C2"},{"value":"0,0E+00","module":"C3"},{"value":"0,0E+00","module":"C4"},{"value":"0,0E+00","module":"D"}]},{"parameter":"PERT","unit":"MJ","values":[{"value":"1,51E+01","module":"A1"},{"value":"2,32E-02","module":"A2"},{"value":"2,94E-01","module":"A3"},{"value":"4,89E-02","module":"A4"},{"value":"-2,04E+00","module":"A5"},{"value":"3,00E-04","module":"C1"},{"value":"1,00E-03","module":"C2"},{"value":"1,68E+00","module":"C3"},{"value":"4,73E-02","module":"C4"},{"value":"-9,35E-03","module":"D"}]},{"parameter":"PENRE","unit":"MJ","values":[{"value":"8,90E+01","module":"A1"},{"value":"1,67E+00","module":"A2"},{"value":"1,07E+00","module":"A3"},{"value":"4,59E+00","module":"A4"},{"value":"2,90E-02","module":"A5"},{"value":"5,51E-02","module":"C1"},{"value":"7,98E-02","module":"C2"},{"value":"9,30E+00","module":"C3"},{"value":"3,85E-01","module":"C4"},{"value":"-1,51E-03","module":"D"}]},{"parameter":"PENRM","unit":"MJ","values":[{"value":"0,0E+00","module":"A1"},{"value":"0,0E+00","module":"A2"},{"value":"0,0E+00","module":"A3"},{"value":"0,0E+00","module":"A4"},{"value":"0,0E+00","module":"A5"},{"value":"0,0E+00","module":"C1"},{"value":"0,0E+00","module":"C2"},{"value":"0,0E+00","module":"C3"},{"value":"0,0E+00","module":"C4"},{"value":"0,0E+00","module":"D"}]},{"parameter":"PENRT","unit":"MJ","values":[{"value":"8,90E+01","module":"A1"},{"value":"1,67E+00","module":"A2"},{"value":"1,07E+00","module":"A3"},{"value":"4,59E+00","module":"A4"},{"value":"2,90E-02","module":"A5"},{"value":"5,51E-02","module":"C1"},{"value":"7,98E-02","module":"C2"},{"value":"9,30E+00","module":"C3"},{"value":"3,85E-01","module":"C4"},{"value":"-1,51E-03","module":"D"}]},{"parameter":"SM","unit":"kg","values":[{"value":"2,04E-02","module":"A1"},{"value":"0,0E+00","module":"A2"},{"value":"0,0E+00","module":"A3"},{"value":"0,0E+00","module":"A4"},{"value":"0,0E+00","module":"A5"},{"value":"0,0E+00","module":"C1"},{"value":"0,0E+00","module":"C2"},{"value":"0,0E+00","module":"C3"},{"value":"0,0E+00","module":"C4"},{"value":"0,0E+00","module":"D"}]},{"parameter":"RSF","unit":"MJ","values":[{"value":"1,25E-01","module":"A1"},{"value":"9,35E-04","module":"A2"},{"value":"4,26E-04","module":"A3"},{"value":"1,61E-03","module":"A4"},{"value":"1,58E-05","module":"A5"},{"value":"0,0E+00","module":"C1"},{"value":"3,51E-05","module":"C2"},{"value":"3,70E-02","module":"C3"},{"value":"8,58E-04","module":"C4"},{"value":"-1,64E-06","module":"D"}]},{"parameter":"NRSF","unit":"MJ","values":[{"value":"1,68E-02","module":"A1"},{"value":"2,83E-03","module":"A2"},{"value":"4,96E-04","module":"A3"},{"value":"4,57E-03","module":"A4"},{"value":"6,52E-05","module":"A5"},{"value":"0,0E+00","module":"C1"},{"value":"1,18E-04","module":"C2"},{"value":"0,0E+00","module":"C3"},{"value":"8,48E-03","module":"C4"},{"value":"-5,54E-04","module":"D"}]},{"parameter":"FW","unit":"m3","values":[{"value":"5,53E-02","module":"A1"},{"value":"1,99E-04","module":"A2"},{"value":"4,30E-04","module":"A3"},{"value":"3,67E-04","module":"A4"},{"value":"1,37E-05","module":"A5"},{"value":"2,83E-06","module":"C1"},{"value":"9,08E-06","module":"C2"},{"value":"8,61E-03","module":"C3"},{"value":"6,85E-04","module":"C4"},{"value":"-1,13E-05","module":"D"}]}],"end_of_life_waste":[{"parameter":"HWD","unit":"kg","values":[{"value":"2,33E-02","module":"A1"},{"value":"9,23E-05","module":"A2"},{"value":"3,21E-03","module":"A3"},{"value":"2,13E-04","module":"A4"},{"value":"0,0E+00","module":"A5"},{"value":"1,62E-06","module":"C1"},{"value":"4,37E-06","module":"C2"},{"value":"0,0E+00","module":"C3"},{"value":"0,0E+00","module":"C4"},{"value":"-7,11E-08","module":"D"}]},{"parameter":"NHWD","unit":"kg","values":[{"value":"3,53E+00","module":"A1"},{"value":"1,23E-01","module":"A2"},{"value":"6,31E-03","module":"A3"},{"value":"1,26E-01","module":"A4"},{"value":"1,28E-01","module":"A5"},{"value":"6,52E-05","module":"C1"},{"value":"6,94E-03","module":"C2"},{"value":"1,00E+00","module":"C3"},{"value":"1,89E-01","module":"C4"},{"value":"-3,57E-05","module":"D"}]},{"parameter":"RWD","unit":"kg","values":[{"value":"1,76E-04","module":"A1"},{"value":"1,14E-05","module":"A2"},{"value":"8,58E-06","module":"A3"},{"value":"3,16E-05","module":"A4"},{"value":"0,0E+00","module":"A5"},{"value":"3,82E-07","module":"C1"},{"value":"5,45E-07","module":"C2"},{"value":"0,0E+00","module":"C3"},{"value":"0,0E+00","module":"C4"},{"value":"-7,92E-09","module":"D"}]}],"end_of_life_flow":[{"parameter":"CRU","unit":"kg","values":[{"value":"0,0E+00","module":"A1"},{"value":"0,0E+00","module":"A2"},{"value":"0,0E+00","module":"A3"},{"value":"0,0E+00","module":"A4"},{"value":"0,0E+00","module":"A5"},{"value":"0,0E+00","module":"C1"},{"value":"0,0E+00","module":"C2"},{"value":"0,0E+00","module":"C3"},{"value":"0,0E+00","module":"C4"},{"value":"0,0E+00","module":"D"}]},{"parameter":"MFR","unit":"kg","values":[{"value":"3,07E-04","module":"A1"},{"value":"0,0E+00","module":"A2"},{"value":"1,08E-02","module":"A3"},{"value":"0,0E+00","module":"A4"},{"value":"1,19E-01","module":"A5"},{"value":"0,0E+00","module":"C1"},{"value":"0,0E+00","module":"C2"},{"value":"0,0E+00","module":"C3"},{"value":"0,0E+00","module":"C4"},{"value":"0,0E+00","module":"D"}]},{"parameter":"MER","unit":"kg","values":[{"value":"4,02E-05","module":"A1"},{"value":"0,0E+00","module":"A2"},{"value":"1,42E-02","module":"A3"},{"value":"0,0E+00","module":"A4"},{"value":"1,74E-07","module":"A5"},{"value":"0,0E+00","module":"C1"},{"value":"0,0E+00","module":"C2"},{"value":"1,00E+00","module":"C3"},{"value":"0,0E+00","module":"C4"},{"value":"0,0E+00","module":"D"}]},{"parameter":"EEE","unit":"MJ","values":[{"value":"3,81E-05","module":"A1"},{"value":"0,0E+00","module":"A2"},{"value":"8,41E-03","module":"A3"},{"value":"0,0E+00","module":"A4"},{"value":"7,32E-03","module":"A5"},{"value":"0,0E+00","module":"C1"},{"value":"0,0E+00","module":"C2"},{"value":"9,90E-04","module":"C3"},{"value":"0,0E+00","module":"C4"},{"value":"0,0E+00","module":"D"}]},{"parameter":"EET","unit":"MJ","values":[{"value":"5,77E-04","module":"A1"},{"value":"0,0E+00","module":"A2"},{"value":"1,27E-01","module":"A3"},{"value":"0,0E+00","module":"A4"},{"value":"1,11E-01","module":"A5"},{"value":"0,0E+00","module":"C1"},{"value":"0,0E+00","module":"C2"},{"value":"1,50E-02","module":"C3"},{"value":"0,0E+00","module":"C4"},{"value":"0,0E+00","module":"D"}]}]}