{"product_name":"GRAFT FR Akryl (plastpatron)","epd_id":"NEPD-6079-5348-NO","compliance":["EN 15804+A2","ISO 14025","ISO 21930"],"producer_name":"Polyseam AS","environmental_impact":[{"parameter":"GWP-total","unit":"kg CO2-eq.","values":[{"value":"1,55E+00","module":"A1"},{"value":"6,20E-02","module":"A2"},{"value":"5,40E-02","module":"A3"},{"value":"2,39E-01","module":"A4"},{"value":"2,01E-01","module":"A5"}]},{"parameter":"GWP-fossil","unit":"kg CO2-eq.","values":[{"value":"1,69E+00","module":"A1"},{"value":"6,20E-02","module":"A2"},{"value":"5,23E-02","module":"A3"},{"value":"2,39E-01","module":"A4"},{"value":"5,28E-02","module":"A5"}]},{"parameter":"GWP-biogenic","unit":"kg CO2-eq.","values":[{"value":"-1,43E-01","module":"A1"},{"value":"3,24E-05","module":"A2"},{"value":"1,68E-03","module":"A3"},{"value":"7,68E-05","module":"A4"},{"value":"1,48E-01","module":"A5"}]},{"parameter":"GWP-luluc","unit":"kg CO2-eq.","values":[{"value":"1,19E-03","module":"A1"},{"value":"5,47E-05","module":"A2"},{"value":"5,97E-05","module":"A3"},{"value":"1,23E-04","module":"A4"},{"value":"2,66E-05","module":"A5"}]},{"parameter":"ODP","unit":"kg CFC 11-eq.","values":[{"value":"1,33E-07","module":"A1"},{"value":"1,25E-08","module":"A2"},{"value":"4,67E-09","module":"A3"},{"value":"5,04E-08","module":"A4"},{"value":"4,44E-09","module":"A5"}]},{"parameter":"AP","unit":"mol H+-eq.","values":[{"value":"7,35E-03","module":"A1"},{"value":"8,63E-04","module":"A2"},{"value":"1,83E-04","module":"A3"},{"value":"4,96E-03","module":"A4"},{"value":"7,17E-05","module":"A5"}]},{"parameter":"POCP","unit":"kg NMVOC-eq.","values":[{"value":"5,83E-03","module":"A1"},{"value":"7,50E-04","module":"A2"},{"value":"1,05E-04","module":"A3"},{"value":"3,59E-03","module":"A4"},{"value":"6,45E-04","module":"A5"}]},{"parameter":"ADPE","unit":"kg Sb-eq.","values":[{"value":"3,44E-05","module":"A1"},{"value":"7,46E-07","module":"A2"},{"value":"6,49E-07","module":"A3"},{"value":"3,62E-06","module":"A4"},{"value":"1,88E-07","module":"A5"}]},{"parameter":"ADPF","unit":"MJ","values":[{"value":"3,62E+01","module":"A1"},{"value":"8,66E-01","module":"A2"},{"value":"1,07E+00","module":"A3"},{"value":"3,28E+00","module":"A4"},{"value":"2,04E-01","module":"A5"}]},{"parameter":"WDP","unit":"m3 world-eq.","values":[{"value":"6,51E+01","module":"A1"},{"value":"8,37E-01","module":"A2"},{"value":"4,62E+00","module":"A3"},{"value":"1,76E+00","module":"A4"},{"value":"7,59E-01","module":"A5"}]},{"parameter":"EP-freshwater","unit":"kg P-eq.","values":[{"value":"5,19E-05","module":"A1"},{"value":"5,43E-07","module":"A2"},{"value":"1,34E-06","module":"A3"},{"value":"1,32E-06","module":"A4"},{"value":"8,85E-07","module":"A5"}]},{"parameter":"EP-marine","unit":"kg N-eq.","values":[{"value":"1,15E-03","module":"A1"},{"value":"2,55E-04","module":"A2"},{"value":"3,70E-05","module":"A3"},{"value":"1,22E-03","module":"A4"},{"value":"2,09E-05","module":"A5"}]},{"parameter":"EP-terrestrial","unit":"mol N-eq.","values":[{"value":"1,43E-02","module":"A1"},{"value":"2,82E-03","module":"A2"},{"value":"4,03E-04","module":"A3"},{"value":"1,36E-02","module":"A4"},{"value":"1,84E-04","module":"A5"}]},{"parameter":"GWP-IOBC","unit":"kg CO2-eq.","values":[{"value":"1,70E+00","module":"A1"},{"value":"6,20E-02","module":"A2"},{"value":"6,15E-02","module":"A3"},{"value":"2,39E-01","module":"A4"},{"value":"3,63E-02","module":"A5"}]}],"additional_environmental_impact":[{"parameter":"PM","unit":"disease incidence","values":[{"value":"6,21E-08","module":"A1"},{"value":"3,06E-09","module":"A2"},{"value":"7,27E-10","module":"A3"},{"value":"9,80E-09","module":"A4"},{"value":"1,13E-09","module":"A5"}]},{"parameter":"ETP-fw","unit":"CTUe","values":[{"value":"2,91E+01","module":"A1"},{"value":"6,09E-01","module":"A2"},{"value":"7,72E-01","module":"A3"},{"value":"2,12E+00","module":"A4"},{"value":"7,67E-01","module":"A5"}]},{"parameter":"HTP-c","unit":"CTUh","values":[{"value":"1,74E-09","module":"A1"},{"value":"0,0E+00","module":"A2"},{"value":"1,90E-11","module":"A3"},{"value":"0,0E+00","module":"A4"},{"value":"4,10E-11","module":"A5"}]},{"parameter":"HTP-nc","unit":"CTUh","values":[{"value":"2,12E-08","module":"A1"},{"value":"4,59E-10","module":"A2"},{"value":"6,56E-10","module":"A3"},{"value":"2,48E-09","module":"A4"},{"value":"4,58E-10","module":"A5"}]},{"parameter":"SQP","unit":"unitless","values":[{"value":"1,44E+01","module":"A1"},{"value":"6,45E-01","module":"A2"},{"value":"8,97E-01","module":"A3"},{"value":"1,25E+00","module":"A4"},{"value":"1,79E-01","module":"A5"}]},{"parameter":"IRP","unit":"kBq U235-eq.","values":[{"value":"5,26E-02","module":"A1"},{"value":"3,84E-03","module":"A2"},{"value":"1,72E-02","module":"A3"},{"value":"1,42E-02","module":"A4"},{"value":"8,59E-04","module":"A5"}]}],"resource_use":[{"parameter":"PERE","unit":"MJ","values":[{"value":"2,45E+00","module":"A1"},{"value":"1,40E-02","module":"A2"},{"value":"2,94E-01","module":"A3"},{"value":"3,24E-02","module":"A4"},{"value":"3,33E-02","module":"A5"}]},{"parameter":"PERM","unit":"MJ","values":[{"value":"1,37E+00","module":"A1"},{"value":"0,0E+00","module":"A2"},{"value":"0,0E+00","module":"A3"},{"value":"0,0E+00","module":"A4"},{"value":"-1,37E+00","module":"A5"}]},{"parameter":"PERT","unit":"MJ","values":[{"value":"3,83E+00","module":"A1"},{"value":"1,40E-02","module":"A2"},{"value":"2,94E-01","module":"A3"},{"value":"3,24E-02","module":"A4"},{"value":"-1,34E+00","module":"A5"}]},{"parameter":"PENRE","unit":"MJ","values":[{"value":"3,32E+01","module":"A1"},{"value":"8,66E-01","module":"A2"},{"value":"1,07E+00","module":"A3"},{"value":"3,28E+00","module":"A4"},{"value":"2,04E-01","module":"A5"}]},{"parameter":"PENRM","unit":"MJ","values":[{"value":"3,21E+00","module":"A1"},{"value":"0,0E+00","module":"A2"},{"value":"0,0E+00","module":"A3"},{"value":"0,0E+00","module":"A4"},{"value":"-3,21E+00","module":"A5"}]},{"parameter":"PENRT","unit":"MJ","values":[{"value":"3,64E+01","module":"A1"},{"value":"8,66E-01","module":"A2"},{"value":"1,07E+00","module":"A3"},{"value":"3,28E+00","module":"A4"},{"value":"-3,01E+00","module":"A5"}]},{"parameter":"SM","unit":"kg","values":[{"value":"2,45E-03","module":"A1"},{"value":"0,0E+00","module":"A2"},{"value":"0,0E+00","module":"A3"},{"value":"0,0E+00","module":"A4"},{"value":"0,0E+00","module":"A5"}]},{"parameter":"RSF","unit":"MJ","values":[{"value":"4,04E-02","module":"A1"},{"value":"6,94E-04","module":"A2"},{"value":"4,26E-04","module":"A3"},{"value":"1,04E-03","module":"A4"},{"value":"5,85E-04","module":"A5"}]},{"parameter":"NRSF","unit":"MJ","values":[{"value":"9,05E-03","module":"A1"},{"value":"1,58E-03","module":"A2"},{"value":"4,96E-04","module":"A3"},{"value":"2,67E-03","module":"A4"},{"value":"1,89E-03","module":"A5"}]},{"parameter":"FW","unit":"m3","values":[{"value":"2,49E-02","module":"A1"},{"value":"1,07E-04","module":"A2"},{"value":"4,30E-04","module":"A3"},{"value":"2,44E-04","module":"A4"},{"value":"1,59E-04","module":"A5"}]}],"end_of_life_waste":[{"parameter":"HWD","unit":"kg","values":[{"value":"3,20E-03","module":"A1"},{"value":"4,79E-05","module":"A2"},{"value":"3,21E-03","module":"A3"},{"value":"1,49E-04","module":"A4"},{"value":"3,00E-02","module":"A5"}]},{"parameter":"NHWD","unit":"kg","values":[{"value":"1,56E-01","module":"A1"},{"value":"3,31E-02","module":"A2"},{"value":"6,31E-03","module":"A3"},{"value":"7,48E-02","module":"A4"},{"value":"1,28E-01","module":"A5"}]},{"parameter":"RWD","unit":"kg","values":[{"value":"4,99E-05","module":"A1"},{"value":"5,90E-06","module":"A2"},{"value":"8,58E-06","module":"A3"},{"value":"2,27E-05","module":"A4"},{"value":"0,0E+00","module":"A5"}]}],"end_of_life_flow":[{"parameter":"CRU","unit":"kg","values":[{"value":"0,0E+00","module":"A1"},{"value":"0,0E+00","module":"A2"},{"value":"0,0E+00","module":"A3"},{"value":"0,0E+00","module":"A4"},{"value":"3,96E-02","module":"A5"}]},{"parameter":"MFR","unit":"kg","values":[{"value":"5,49E-04","module":"A1"},{"value":"0,0E+00","module":"A2"},{"value":"1,10E-02","module":"A3"},{"value":"0,0E+00","module":"A4"},{"value":"9,15E-02","module":"A5"}]},{"parameter":"MER","unit":"kg","values":[{"value":"3,35E-05","module":"A1"},{"value":"0,0E+00","module":"A2"},{"value":"8,75E-08","module":"A3"},{"value":"0,0E+00","module":"A4"},{"value":"1,64E-02","module":"A5"}]},{"parameter":"EEE","unit":"MJ","values":[{"value":"1,64E-04","module":"A1"},{"value":"0,0E+00","module":"A2"},{"value":"8,41E-03","module":"A3"},{"value":"0,0E+00","module":"A4"},{"value":"4,79E-03","module":"A5"}]},{"parameter":"EET","unit":"MJ","values":[{"value":"2,48E-03","module":"A1"},{"value":"0,0E+00","module":"A2"},{"value":"1,27E-01","module":"A3"},{"value":"0,0E+00","module":"A4"},{"value":"7,24E-02","module":"A5"}]}]}