{"product_name":"GRAFT FR Gipsm\u00f8rtel (spann)","epd_id":"NEPD-6200-5462-NO","compliance":["EN 15804+A2","ISO 14025","ISO 21930"],"producer_name":"Polyseam AS","environmental_impact":[{"parameter":"GWP-total","unit":"kg CO2-eq.","values":[{"value":"3,42E-01","module":"A1"},{"value":"3,87E-02","module":"A2"},{"value":"5,40E-02","module":"A3"},{"value":"2,35E-01","module":"A4"},{"value":"1,40E-01","module":"A5"}]},{"parameter":"GWP-fossil","unit":"kg CO2-eq.","values":[{"value":"4,17E-01","module":"A1"},{"value":"3,87E-02","module":"A2"},{"value":"5,23E-02","module":"A3"},{"value":"2,35E-01","module":"A4"},{"value":"6,37E-02","module":"A5"}]},{"parameter":"GWP-biogenic","unit":"kg CO2-eq.","values":[{"value":"-7,57E-02","module":"A1"},{"value":"2,03E-05","module":"A2"},{"value":"1,68E-03","module":"A3"},{"value":"7,55E-05","module":"A4"},{"value":"7,67E-02","module":"A5"}]},{"parameter":"GWP-luluc","unit":"kg CO2-eq.","values":[{"value":"2,01E-04","module":"A1"},{"value":"3,16E-05","module":"A2"},{"value":"5,97E-05","module":"A3"},{"value":"1,21E-04","module":"A4"},{"value":"4,67E-05","module":"A5"}]},{"parameter":"ODP","unit":"kg CFC 11-eq.","values":[{"value":"2,24E-08","module":"A1"},{"value":"8,18E-09","module":"A2"},{"value":"4,67E-09","module":"A3"},{"value":"4,96E-08","module":"A4"},{"value":"6,81E-09","module":"A5"}]},{"parameter":"AP","unit":"mol H+-eq.","values":[{"value":"1,52E-03","module":"A1"},{"value":"3,00E-04","module":"A2"},{"value":"1,83E-04","module":"A3"},{"value":"4,87E-03","module":"A4"},{"value":"1,12E-04","module":"A5"}]},{"parameter":"POCP","unit":"kg NMVOC-eq.","values":[{"value":"1,26E-03","module":"A1"},{"value":"3,06E-04","module":"A2"},{"value":"1,05E-04","module":"A3"},{"value":"3,53E-03","module":"A4"},{"value":"8,25E-05","module":"A5"}]},{"parameter":"ADPE","unit":"kg Sb-eq.","values":[{"value":"3,10E-06","module":"A1"},{"value":"6,85E-07","module":"A2"},{"value":"6,49E-07","module":"A3"},{"value":"3,56E-06","module":"A4"},{"value":"3,07E-07","module":"A5"}]},{"parameter":"ADPF","unit":"MJ","values":[{"value":"7,99E+00","module":"A1"},{"value":"5,64E-01","module":"A2"},{"value":"1,07E+00","module":"A3"},{"value":"3,23E+00","module":"A4"},{"value":"3,08E-01","module":"A5"}]},{"parameter":"WDP","unit":"m3 world-eq.","values":[{"value":"1,84E+01","module":"A1"},{"value":"5,89E-01","module":"A2"},{"value":"4,62E+00","module":"A3"},{"value":"1,73E+00","module":"A4"},{"value":"2,90E+00","module":"A5"}]},{"parameter":"EP-freshwater","unit":"kg P-eq.","values":[{"value":"1,05E-05","module":"A1"},{"value":"3,54E-07","module":"A2"},{"value":"1,34E-06","module":"A3"},{"value":"1,29E-06","module":"A4"},{"value":"1,52E-06","module":"A5"}]},{"parameter":"EP-marine","unit":"kg N-eq.","values":[{"value":"2,98E-04","module":"A1"},{"value":"1,00E-04","module":"A2"},{"value":"3,70E-05","module":"A3"},{"value":"1,20E-03","module":"A4"},{"value":"2,64E-05","module":"A5"}]},{"parameter":"EP-terrestrial","unit":"mol N-eq.","values":[{"value":"3,57E-03","module":"A1"},{"value":"1,11E-03","module":"A2"},{"value":"4,03E-04","module":"A3"},{"value":"1,34E-02","module":"A4"},{"value":"2,66E-04","module":"A5"}]},{"parameter":"GWP-IOBC","unit":"kg CO2-eq.","values":[{"value":"5,18E-01","module":"A1"},{"value":"3,87E-02","module":"A2"},{"value":"6,15E-02","module":"A3"},{"value":"2,35E-01","module":"A4"},{"value":"6,38E-02","module":"A5"}]}],"additional_environmental_impact":[{"parameter":"PM","unit":"disease incidence","values":[{"value":"1,23E-08","module":"A1"},{"value":"2,36E-09","module":"A2"},{"value":"7,27E-10","module":"A3"},{"value":"9,63E-09","module":"A4"},{"value":"1,69E-09","module":"A5"}]},{"parameter":"ETP-fw","unit":"CTUe","values":[{"value":"5,53E+00","module":"A1"},{"value":"4,14E-01","module":"A2"},{"value":"7,72E-01","module":"A3"},{"value":"2,08E+00","module":"A4"},{"value":"1,27E+00","module":"A5"}]},{"parameter":"HTP-c","unit":"CTUh","values":[{"value":"2,44E-10","module":"A1"},{"value":"0,0E+00","module":"A2"},{"value":"1,90E-11","module":"A3"},{"value":"0,0E+00","module":"A4"},{"value":"7,00E-11","module":"A5"}]},{"parameter":"HTP-nc","unit":"CTUh","values":[{"value":"3,36E-09","module":"A1"},{"value":"3,41E-10","module":"A2"},{"value":"6,56E-10","module":"A3"},{"value":"2,44E-09","module":"A4"},{"value":"5,57E-10","module":"A5"}]},{"parameter":"SQP","unit":"unitless","values":[{"value":"3,40E+00","module":"A1"},{"value":"4,76E-01","module":"A2"},{"value":"8,97E-01","module":"A3"},{"value":"1,23E+00","module":"A4"},{"value":"2,47E-01","module":"A5"}]},{"parameter":"IRP","unit":"kBq U235-eq.","values":[{"value":"1,39E-02","module":"A1"},{"value":"2,50E-03","module":"A2"},{"value":"1,72E-02","module":"A3"},{"value":"1,40E-02","module":"A4"},{"value":"1,44E-03","module":"A5"}]}],"resource_use":[{"parameter":"PERE","unit":"MJ","values":[{"value":"7,44E-01","module":"A1"},{"value":"9,31E-03","module":"A2"},{"value":"2,94E-01","module":"A3"},{"value":"3,18E-02","module":"A4"},{"value":"1,80E-01","module":"A5"}]},{"parameter":"PERM","unit":"MJ","values":[{"value":"7,01E-01","module":"A1"},{"value":"0,0E+00","module":"A2"},{"value":"0,0E+00","module":"A3"},{"value":"0,0E+00","module":"A4"},{"value":"-7,01E-01","module":"A5"}]},{"parameter":"PERT","unit":"MJ","values":[{"value":"1,45E+00","module":"A1"},{"value":"9,31E-03","module":"A2"},{"value":"2,94E-01","module":"A3"},{"value":"3,18E-02","module":"A4"},{"value":"-5,21E-01","module":"A5"}]},{"parameter":"PENRE","unit":"MJ","values":[{"value":"4,53E+00","module":"A1"},{"value":"5,65E-01","module":"A2"},{"value":"1,07E+00","module":"A3"},{"value":"3,23E+00","module":"A4"},{"value":"3,08E-01","module":"A5"}]},{"parameter":"PENRM","unit":"MJ","values":[{"value":"3,46E+00","module":"A1"},{"value":"0,0E+00","module":"A2"},{"value":"0,0E+00","module":"A3"},{"value":"0,0E+00","module":"A4"},{"value":"-1,58E+00","module":"A5"}]},{"parameter":"PENRT","unit":"MJ","values":[{"value":"7,99E+00","module":"A1"},{"value":"5,65E-01","module":"A2"},{"value":"1,07E+00","module":"A3"},{"value":"3,23E+00","module":"A4"},{"value":"-1,27E+00","module":"A5"}]},{"parameter":"SM","unit":"kg","values":[{"value":"8,77E-04","module":"A1"},{"value":"0,0E+00","module":"A2"},{"value":"0,0E+00","module":"A3"},{"value":"0,0E+00","module":"A4"},{"value":"0,0E+00","module":"A5"}]},{"parameter":"RSF","unit":"MJ","values":[{"value":"1,75E-02","module":"A1"},{"value":"4,34E-04","module":"A2"},{"value":"4,26E-04","module":"A3"},{"value":"1,02E-03","module":"A4"},{"value":"1,09E-03","module":"A5"}]},{"parameter":"NRSF","unit":"MJ","values":[{"value":"3,35E-03","module":"A1"},{"value":"1,22E-03","module":"A2"},{"value":"4,96E-04","module":"A3"},{"value":"2,62E-03","module":"A4"},{"value":"3,35E-03","module":"A5"}]},{"parameter":"FW","unit":"m3","values":[{"value":"3,96E-03","module":"A1"},{"value":"7,21E-05","module":"A2"},{"value":"4,30E-04","module":"A3"},{"value":"2,39E-04","module":"A4"},{"value":"1,84E-03","module":"A5"}]}],"end_of_life_waste":[{"parameter":"HWD","unit":"kg","values":[{"value":"3,93E-04","module":"A1"},{"value":"3,16E-05","module":"A2"},{"value":"3,21E-03","module":"A3"},{"value":"1,46E-04","module":"A4"},{"value":"5,00E-02","module":"A5"}]},{"parameter":"NHWD","unit":"kg","values":[{"value":"2,04E-02","module":"A1"},{"value":"2,68E-02","module":"A2"},{"value":"6,31E-03","module":"A3"},{"value":"7,35E-02","module":"A4"},{"value":"5,15E-02","module":"A5"}]},{"parameter":"RWD","unit":"kg","values":[{"value":"1,33E-05","module":"A1"},{"value":"3,83E-06","module":"A2"},{"value":"8,58E-06","module":"A3"},{"value":"2,23E-05","module":"A4"},{"value":"1,09E-07","module":"A5"}]}],"end_of_life_flow":[{"parameter":"CRU","unit":"kg","values":[{"value":"0,0E+00","module":"A1"},{"value":"0,0E+00","module":"A2"},{"value":"0,0E+00","module":"A3"},{"value":"0,0E+00","module":"A4"},{"value":"4,80E-02","module":"A5"}]},{"parameter":"MFR","unit":"kg","values":[{"value":"8,17E-06","module":"A1"},{"value":"0,0E+00","module":"A2"},{"value":"1,10E-02","module":"A3"},{"value":"0,0E+00","module":"A4"},{"value":"3,52E-02","module":"A5"}]},{"parameter":"MER","unit":"kg","values":[{"value":"3,19E-07","module":"A1"},{"value":"0,0E+00","module":"A2"},{"value":"8,75E-08","module":"A3"},{"value":"0,0E+00","module":"A4"},{"value":"2,64E-02","module":"A5"}]},{"parameter":"EEE","unit":"MJ","values":[{"value":"2,60E-06","module":"A1"},{"value":"0,0E+00","module":"A2"},{"value":"8,41E-03","module":"A3"},{"value":"0,0E+00","module":"A4"},{"value":"1,78E-03","module":"A5"}]},{"parameter":"EET","unit":"MJ","values":[{"value":"3,93E-05","module":"A1"},{"value":"0,0E+00","module":"A2"},{"value":"1,27E-01","module":"A3"},{"value":"0,0E+00","module":"A4"},{"value":"2,69E-02","module":"A5"}]}]}