{"product_name":"GRAFT FR Brannplate 1-S","epd_id":"NEPD-6081-5346-NO","compliance":["EN 15804+A2","ISO 14025","ISO 21930"],"producer_name":"Polyseam AS","environmental_impact":[{"parameter":"GWP-total","unit":"kg CO2-eq.","values":[{"value":"8,33E+00","module":"A1"},{"value":"1,70E-01","module":"A2"},{"value":"4,80E-01","module":"A3"},{"value":"2,11E+00","module":"A4"},{"value":"2,15E+00","module":"A5"},{"value":"4,11E-02","module":"C1"},{"value":"4,48E-02","module":"C2"},{"value":"0,0E+00","module":"C3"},{"value":"2,02E-01","module":"C4"},{"value":"0,0E+00","module":"D"}]},{"parameter":"GWP-fossil","unit":"kg CO2-eq.","values":[{"value":"1,03E+01","module":"A1"},{"value":"1,70E-01","module":"A2"},{"value":"4,65E-01","module":"A3"},{"value":"2,11E+00","module":"A4"},{"value":"2,20E-01","module":"A5"},{"value":"4,11E-02","module":"C1"},{"value":"4,47E-02","module":"C2"},{"value":"0,0E+00","module":"C3"},{"value":"2,02E-01","module":"C4"},{"value":"0,0E+00","module":"D"}]},{"parameter":"GWP-biogenic","unit":"kg CO2-eq.","values":[{"value":"-2,02E+00","module":"A1"},{"value":"7,04E-05","module":"A2"},{"value":"1,50E-02","module":"A3"},{"value":"6,78E-04","module":"A4"},{"value":"1,93E+00","module":"A5"},{"value":"7,70E-06","module":"C1"},{"value":"1,92E-05","module":"C2"},{"value":"0,0E+00","module":"C3"},{"value":"4,01E-05","module":"C4"},{"value":"0,0E+00","module":"D"}]},{"parameter":"GWP-luluc","unit":"kg CO2-eq.","values":[{"value":"7,94E-03","module":"A1"},{"value":"6,02E-05","module":"A2"},{"value":"5,30E-04","module":"A3"},{"value":"1,09E-03","module":"A4"},{"value":"1,55E-04","module":"A5"},{"value":"3,24E-06","module":"C1"},{"value":"1,36E-05","module":"C2"},{"value":"0,0E+00","module":"C3"},{"value":"1,39E-05","module":"C4"},{"value":"0,0E+00","module":"D"}]},{"parameter":"ODP","unit":"kg CFC 11-eq.","values":[{"value":"6,96E-07","module":"A1"},{"value":"3,86E-08","module":"A2"},{"value":"4,15E-08","module":"A3"},{"value":"4,45E-07","module":"A4"},{"value":"2,39E-08","module":"A5"},{"value":"8,87E-09","module":"C1"},{"value":"1,08E-08","module":"C2"},{"value":"0,0E+00","module":"C3"},{"value":"2,06E-08","module":"C4"},{"value":"0,0E+00","module":"D"}]},{"parameter":"AP","unit":"mol H+-eq.","values":[{"value":"9,45E-02","module":"A1"},{"value":"4,92E-04","module":"A2"},{"value":"1,63E-03","module":"A3"},{"value":"4,37E-02","module":"A4"},{"value":"3,80E-04","module":"A5"},{"value":"4,30E-04","module":"C1"},{"value":"1,44E-04","module":"C2"},{"value":"0,0E+00","module":"C3"},{"value":"4,76E-04","module":"C4"},{"value":"0,0E+00","module":"D"}]},{"parameter":"POCP","unit":"kg NMVOC-eq.","values":[{"value":"4,91E-02","module":"A1"},{"value":"4,20E-04","module":"A2"},{"value":"9,31E-04","module":"A3"},{"value":"3,17E-02","module":"A4"},{"value":"2,89E-04","module":"A5"},{"value":"5,72E-04","module":"C1"},{"value":"1,38E-04","module":"C2"},{"value":"0,0E+00","module":"C3"},{"value":"5,67E-04","module":"C4"},{"value":"0,0E+00","module":"D"}]},{"parameter":"ADPE","unit":"kg Sb-eq.","values":[{"value":"8,99E-05","module":"A1"},{"value":"4,63E-06","module":"A2"},{"value":"5,74E-06","module":"A3"},{"value":"3,19E-05","module":"A4"},{"value":"8,77E-07","module":"A5"},{"value":"6,31E-08","module":"C1"},{"value":"7,97E-07","module":"C2"},{"value":"0,0E+00","module":"C3"},{"value":"4,65E-07","module":"C4"},{"value":"0,0E+00","module":"D"}]},{"parameter":"ADPF","unit":"MJ","values":[{"value":"1,56E+02","module":"A1"},{"value":"2,58E+00","module":"A2"},{"value":"9,48E+00","module":"A3"},{"value":"2,90E+01","module":"A4"},{"value":"1,04E+00","module":"A5"},{"value":"5,66E-01","module":"C1"},{"value":"7,26E-01","module":"C2"},{"value":"0,0E+00","module":"C3"},{"value":"1,42E+00","module":"C4"},{"value":"0,0E+00","module":"D"}]},{"parameter":"WDP","unit":"m3 world-eq.","values":[{"value":"1,66E+03","module":"A1"},{"value":"2,47E+00","module":"A2"},{"value":"4,10E+01","module":"A3"},{"value":"1,56E+01","module":"A4"},{"value":"4,04E+00","module":"A5"},{"value":"1,20E-01","module":"C1"},{"value":"5,57E-01","module":"C2"},{"value":"0,0E+00","module":"C3"},{"value":"2,38E+00","module":"C4"},{"value":"0,0E+00","module":"D"}]},{"parameter":"EP-freshwater","unit":"kg P-eq.","values":[{"value":"3,77E-04","module":"A1"},{"value":"1,36E-06","module":"A2"},{"value":"1,19E-05","module":"A3"},{"value":"1,16E-05","module":"A4"},{"value":"5,17E-06","module":"A5"},{"value":"1,50E-07","module":"C1"},{"value":"3,56E-07","module":"C2"},{"value":"0,0E+00","module":"C3"},{"value":"5,74E-07","module":"C4"},{"value":"0,0E+00","module":"D"}]},{"parameter":"EP-marine","unit":"kg N-eq.","values":[{"value":"9,23E-03","module":"A1"},{"value":"9,82E-05","module":"A2"},{"value":"3,29E-04","module":"A3"},{"value":"1,08E-02","module":"A4"},{"value":"9,01E-05","module":"A5"},{"value":"1,90E-04","module":"C1"},{"value":"3,15E-05","module":"C2"},{"value":"0,0E+00","module":"C3"},{"value":"1,67E-04","module":"C4"},{"value":"0,0E+00","module":"D"}]},{"parameter":"EP-terrestrial","unit":"mol N-eq.","values":[{"value":"1,60E-01","module":"A1"},{"value":"1,10E-03","module":"A2"},{"value":"3,58E-03","module":"A3"},{"value":"1,20E-01","module":"A4"},{"value":"9,39E-04","module":"A5"},{"value":"2,05E-03","module":"C1"},{"value":"3,52E-04","module":"C2"},{"value":"0,0E+00","module":"C3"},{"value":"1,84E-03","module":"C4"},{"value":"0,0E+00","module":"D"}]},{"parameter":"GWP-IOBC","unit":"kg CO2-eq.","values":[{"value":"1,03E+01","module":"A1"},{"value":"1,70E-01","module":"A2"},{"value":"5,47E-01","module":"A3"},{"value":"2,11E+00","module":"A4"},{"value":"2,20E-01","module":"A5"},{"value":"4,11E-02","module":"C1"},{"value":"4,48E-02","module":"C2"},{"value":"0,0E+00","module":"C3"},{"value":"3,95E-02","module":"C4"},{"value":"0,0E+00","module":"D"}]}],"additional_environmental_impact":[{"parameter":"PM","unit":"disease incidence","values":[{"value":"5,21E-07","module":"A1"},{"value":"1,06E-08","module":"A2"},{"value":"6,45E-09","module":"A3"},{"value":"8,65E-08","module":"A4"},{"value":"5,87E-09","module":"A5"},{"value":"5,20E-08","module":"C1"},{"value":"4,11E-09","module":"C2"},{"value":"0,0E+00","module":"C3"},{"value":"9,44E-09","module":"C4"},{"value":"0,0E+00","module":"D"}]},{"parameter":"ETP-fw","unit":"CTUe","values":[{"value":"2,11E+02","module":"A1"},{"value":"1,91E+00","module":"A2"},{"value":"6,86E+00","module":"A3"},{"value":"1,87E+01","module":"A4"},{"value":"4,35E+00","module":"A5"},{"value":"3,09E-01","module":"C1"},{"value":"5,31E-01","module":"C2"},{"value":"0,0E+00","module":"C3"},{"value":"8,48E-01","module":"C4"},{"value":"0,0E+00","module":"D"}]},{"parameter":"HTP-c","unit":"CTUh","values":[{"value":"3,87E-08","module":"A1"},{"value":"0,0E+00","module":"A2"},{"value":"1,72E-10","module":"A3"},{"value":"0,0E+00","module":"A4"},{"value":"2,43E-10","module":"A5"},{"value":"1,00E-11","module":"C1"},{"value":"0,0E+00","module":"C2"},{"value":"0,0E+00","module":"C3"},{"value":"3,20E-11","module":"C4"},{"value":"0,0E+00","module":"D"}]},{"parameter":"HTP-nc","unit":"CTUh","values":[{"value":"1,32E-07","module":"A1"},{"value":"2,08E-09","module":"A2"},{"value":"5,83E-09","module":"A3"},{"value":"2,19E-08","module":"A4"},{"value":"1,84E-09","module":"A5"},{"value":"2,88E-10","module":"C1"},{"value":"5,14E-10","module":"C2"},{"value":"0,0E+00","module":"C3"},{"value":"6,73E-10","module":"C4"},{"value":"0,0E+00","module":"D"}]},{"parameter":"SQP","unit":"unitless","values":[{"value":"1,42E+02","module":"A1"},{"value":"1,85E+00","module":"A2"},{"value":"7,95E+00","module":"A3"},{"value":"1,10E+01","module":"A4"},{"value":"8,31E-01","module":"A5"},{"value":"6,87E-02","module":"C1"},{"value":"8,33E-01","module":"C2"},{"value":"0,0E+00","module":"C3"},{"value":"3,46E+00","module":"C4"},{"value":"0,0E+00","module":"D"}]},{"parameter":"IRP","unit":"kBq U235-eq.","values":[{"value":"3,96E-01","module":"A1"},{"value":"1,13E-02","module":"A2"},{"value":"1,53E-01","module":"A3"},{"value":"1,25E-01","module":"A4"},{"value":"4,36E-03","module":"A5"},{"value":"2,46E-03","module":"C1"},{"value":"3,18E-03","module":"C2"},{"value":"0,0E+00","module":"C3"},{"value":"5,98E-03","module":"C4"},{"value":"0,0E+00","module":"D"}]}],"resource_use":[{"parameter":"PERE","unit":"MJ","values":[{"value":"2,53E+01","module":"A1"},{"value":"3,67E-02","module":"A2"},{"value":"2,60E+00","module":"A3"},{"value":"2,85E-01","module":"A4"},{"value":"1,94E-01","module":"A5"},{"value":"3,08E-03","module":"C1"},{"value":"9,14E-03","module":"C2"},{"value":"0,0E+00","module":"C3"},{"value":"2,06E-02","module":"C4"},{"value":"0,0E+00","module":"D"}]},{"parameter":"PERM","unit":"MJ","values":[{"value":"1,87E+01","module":"A1"},{"value":"0,0E+00","module":"A2"},{"value":"0,0E+00","module":"A3"},{"value":"0,0E+00","module":"A4"},{"value":"-1,77E+01","module":"A5"},{"value":"0,0E+00","module":"C1"},{"value":"0,0E+00","module":"C2"},{"value":"0,0E+00","module":"C3"},{"value":"0,0E+00","module":"C4"},{"value":"0,0E+00","module":"D"}]},{"parameter":"PERT","unit":"MJ","values":[{"value":"4,39E+01","module":"A1"},{"value":"3,67E-02","module":"A2"},{"value":"2,60E+00","module":"A3"},{"value":"2,85E-01","module":"A4"},{"value":"-1,75E+01","module":"A5"},{"value":"3,08E-03","module":"C1"},{"value":"9,14E-03","module":"C2"},{"value":"0,0E+00","module":"C3"},{"value":"2,06E-02","module":"C4"},{"value":"0,0E+00","module":"D"}]},{"parameter":"PENRE","unit":"MJ","values":[{"value":"1,33E+02","module":"A1"},{"value":"2,58E+00","module":"A2"},{"value":"9,48E+00","module":"A3"},{"value":"2,90E+01","module":"A4"},{"value":"1,04E+00","module":"A5"},{"value":"5,66E-01","module":"C1"},{"value":"7,27E-01","module":"C2"},{"value":"0,0E+00","module":"C3"},{"value":"1,42E+00","module":"C4"},{"value":"0,0E+00","module":"D"}]},{"parameter":"PENRM","unit":"MJ","values":[{"value":"2,48E+01","module":"A1"},{"value":"0,0E+00","module":"A2"},{"value":"0,0E+00","module":"A3"},{"value":"0,0E+00","module":"A4"},{"value":"-4,37E+00","module":"A5"},{"value":"0,0E+00","module":"C1"},{"value":"0,0E+00","module":"C2"},{"value":"0,0E+00","module":"C3"},{"value":"0,0E+00","module":"C4"},{"value":"0,0E+00","module":"D"}]},{"parameter":"PENRT","unit":"MJ","values":[{"value":"1,58E+02","module":"A1"},{"value":"2,58E+00","module":"A2"},{"value":"9,48E+00","module":"A3"},{"value":"2,90E+01","module":"A4"},{"value":"-3,33E+00","module":"A5"},{"value":"5,66E-01","module":"C1"},{"value":"7,27E-01","module":"C2"},{"value":"0,0E+00","module":"C3"},{"value":"1,42E+00","module":"C4"},{"value":"0,0E+00","module":"D"}]},{"parameter":"SM","unit":"kg","values":[{"value":"1,72E-01","module":"A1"},{"value":"0,0E+00","module":"A2"},{"value":"0,0E+00","module":"A3"},{"value":"0,0E+00","module":"A4"},{"value":"0,0E+00","module":"A5"},{"value":"0,0E+00","module":"C1"},{"value":"0,0E+00","module":"C2"},{"value":"0,0E+00","module":"C3"},{"value":"2,99E-04","module":"C4"},{"value":"0,0E+00","module":"D"}]},{"parameter":"RSF","unit":"MJ","values":[{"value":"2,67E-01","module":"A1"},{"value":"1,31E-03","module":"A2"},{"value":"3,79E-03","module":"A3"},{"value":"9,14E-03","module":"A4"},{"value":"3,37E-03","module":"A5"},{"value":"0,0E+00","module":"C1"},{"value":"3,20E-04","module":"C2"},{"value":"0,0E+00","module":"C3"},{"value":"4,50E-04","module":"C4"},{"value":"0,0E+00","module":"D"}]},{"parameter":"NRSF","unit":"MJ","values":[{"value":"8,09E-02","module":"A1"},{"value":"4,68E-03","module":"A2"},{"value":"4,41E-03","module":"A3"},{"value":"2,35E-02","module":"A4"},{"value":"1,10E-02","module":"A5"},{"value":"0,0E+00","module":"C1"},{"value":"1,07E-03","module":"C2"},{"value":"0,0E+00","module":"C3"},{"value":"1,56E-03","module":"C4"},{"value":"0,0E+00","module":"D"}]},{"parameter":"FW","unit":"m3","values":[{"value":"1,15E-01","module":"A1"},{"value":"2,76E-04","module":"A2"},{"value":"3,82E-03","module":"A3"},{"value":"2,15E-03","module":"A4"},{"value":"8,63E-04","module":"A5"},{"value":"2,91E-05","module":"C1"},{"value":"8,27E-05","module":"C2"},{"value":"0,0E+00","module":"C3"},{"value":"1,57E-03","module":"C4"},{"value":"0,0E+00","module":"D"}]}],"end_of_life_waste":[{"parameter":"HWD","unit":"kg","values":[{"value":"1,91E-02","module":"A1"},{"value":"1,33E-04","module":"A2"},{"value":"2,85E-02","module":"A3"},{"value":"1,31E-03","module":"A4"},{"value":"1,78E-01","module":"A5"},{"value":"1,66E-05","module":"C1"},{"value":"3,97E-05","module":"C2"},{"value":"0,0E+00","module":"C3"},{"value":"8,56E-05","module":"C4"},{"value":"0,0E+00","module":"D"}]},{"parameter":"NHWD","unit":"kg","values":[{"value":"8,94E-01","module":"A1"},{"value":"1,29E-01","module":"A2"},{"value":"5,61E-02","module":"A3"},{"value":"6,60E-01","module":"A4"},{"value":"1,67E-01","module":"A5"},{"value":"6,70E-04","module":"C1"},{"value":"6,31E-02","module":"C2"},{"value":"0,0E+00","module":"C3"},{"value":"8,89E+00","module":"C4"},{"value":"0,0E+00","module":"D"}]},{"parameter":"RWD","unit":"kg","values":[{"value":"3,10E-04","module":"A1"},{"value":"1,76E-05","module":"A2"},{"value":"7,63E-05","module":"A3"},{"value":"2,00E-04","module":"A4"},{"value":"0,0E+00","module":"A5"},{"value":"3,93E-06","module":"C1"},{"value":"4,96E-06","module":"C2"},{"value":"0,0E+00","module":"C3"},{"value":"7,25E-06","module":"C4"},{"value":"0,0E+00","module":"D"}]}],"end_of_life_flow":[{"parameter":"CRU","unit":"kg","values":[{"value":"0,0E+00","module":"A1"},{"value":"0,0E+00","module":"A2"},{"value":"0,0E+00","module":"A3"},{"value":"0,0E+00","module":"A4"},{"value":"1,21E+00","module":"A5"},{"value":"0,0E+00","module":"C1"},{"value":"0,0E+00","module":"C2"},{"value":"0,0E+00","module":"C3"},{"value":"0,0E+00","module":"C4"},{"value":"0,0E+00","module":"D"}]},{"parameter":"MFR","unit":"kg","values":[{"value":"5,78E-02","module":"A1"},{"value":"0,0E+00","module":"A2"},{"value":"9,80E-02","module":"A3"},{"value":"0,0E+00","module":"A4"},{"value":"9,02E-02","module":"A5"},{"value":"0,0E+00","module":"C1"},{"value":"0,0E+00","module":"C2"},{"value":"0,0E+00","module":"C3"},{"value":"2,81E-04","module":"C4"},{"value":"0,0E+00","module":"D"}]},{"parameter":"MER","unit":"kg","values":[{"value":"2,18E-02","module":"A1"},{"value":"0,0E+00","module":"A2"},{"value":"7,78E-07","module":"A3"},{"value":"0,0E+00","module":"A4"},{"value":"1,48E-01","module":"A5"},{"value":"0,0E+00","module":"C1"},{"value":"0,0E+00","module":"C2"},{"value":"0,0E+00","module":"C3"},{"value":"2,27E-06","module":"C4"},{"value":"0,0E+00","module":"D"}]},{"parameter":"EEE","unit":"MJ","values":[{"value":"4,22E-02","module":"A1"},{"value":"0,0E+00","module":"A2"},{"value":"7,48E-02","module":"A3"},{"value":"0,0E+00","module":"A4"},{"value":"4,41E-02","module":"A5"},{"value":"0,0E+00","module":"C1"},{"value":"0,0E+00","module":"C2"},{"value":"0,0E+00","module":"C3"},{"value":"1,96E-05","module":"C4"},{"value":"0,0E+00","module":"D"}]},{"parameter":"EET","unit":"MJ","values":[{"value":"6,39E-01","module":"A1"},{"value":"0,0E+00","module":"A2"},{"value":"1,13E+00","module":"A3"},{"value":"0,0E+00","module":"A4"},{"value":"6,68E-01","module":"A5"},{"value":"0,0E+00","module":"C1"},{"value":"0,0E+00","module":"C2"},{"value":"0,0E+00","module":"C3"},{"value":"2,97E-04","module":"C4"},{"value":"0,0E+00","module":"D"}]}]}