{"product_name":"Gravity\u2122","epd_id":"NEPD-5965-5060-EN","compliance":["EN 15804+A2","ISO 14025","ISO 21930"],"producer_name":"Varier Furniture AS","environmental_impact":[{"parameter":"GWP-total","unit":"kg CO2-eq.","values":[{"value":"5,86E+01","module":"A1-A3"},{"value":"3,95E+00","module":"A4"},{"value":"6,02E+00","module":"A5"},{"value":"0,0E+00","module":"B2"},{"value":"0,0E+00","module":"B3"},{"value":"0,0E+00","module":"B4"},{"value":"0,0E+00","module":"C1"},{"value":"1,74E-01","module":"C2"},{"value":"2,83E+01","module":"C3"},{"value":"6,33E-02","module":"C4"},{"value":"-3,31E+00","module":"D"}]},{"parameter":"GWP-fossil","unit":"kg CO2-eq.","values":[{"value":"7,96E+01","module":"A1-A3"},{"value":"3,95E+00","module":"A4"},{"value":"1,17E-01","module":"A5"},{"value":"0,0E+00","module":"B2"},{"value":"0,0E+00","module":"B3"},{"value":"0,0E+00","module":"B4"},{"value":"0,0E+00","module":"C1"},{"value":"1,74E-01","module":"C2"},{"value":"1,01E+01","module":"C3"},{"value":"6,33E-02","module":"C4"},{"value":"-3,26E+00","module":"D"}]},{"parameter":"GWP-biogenic","unit":"kg CO2-eq.","values":[{"value":"-2,22E+01","module":"A1-A3"},{"value":"1,64E-03","module":"A4"},{"value":"5,91E+00","module":"A5"},{"value":"0,0E+00","module":"B2"},{"value":"0,0E+00","module":"B3"},{"value":"0,0E+00","module":"B4"},{"value":"0,0E+00","module":"C1"},{"value":"7,20E-05","module":"C2"},{"value":"1,82E+01","module":"C3"},{"value":"4,96E-05","module":"C4"},{"value":"-3,44E-03","module":"D"}]},{"parameter":"GWP-luluc","unit":"kg CO2-eq.","values":[{"value":"1,20E+00","module":"A1-A3"},{"value":"1,41E-03","module":"A4"},{"value":"2,33E-05","module":"A5"},{"value":"0,0E+00","module":"B2"},{"value":"0,0E+00","module":"B3"},{"value":"0,0E+00","module":"B4"},{"value":"0,0E+00","module":"C1"},{"value":"6,19E-05","module":"C2"},{"value":"1,22E-04","module":"C3"},{"value":"1,56E-05","module":"C4"},{"value":"-3,83E-02","module":"D"}]},{"parameter":"ODP","unit":"kg CFC 11-eq.","values":[{"value":"5,01E-06","module":"A1-A3"},{"value":"8,95E-07","module":"A4"},{"value":"1,55E-08","module":"A5"},{"value":"0,0E+00","module":"B2"},{"value":"0,0E+00","module":"B3"},{"value":"0,0E+00","module":"B4"},{"value":"0,0E+00","module":"C1"},{"value":"3,94E-08","module":"C2"},{"value":"7,71E-08","module":"C3"},{"value":"1,50E-08","module":"C4"},{"value":"-7,89E-02","module":"D"}]},{"parameter":"AP","unit":"mol H+-eq.","values":[{"value":"5,42E-01","module":"A1-A3"},{"value":"1,14E-02","module":"A4"},{"value":"3,42E-04","module":"A5"},{"value":"0,0E+00","module":"B2"},{"value":"0,0E+00","module":"B3"},{"value":"0,0E+00","module":"B4"},{"value":"0,0E+00","module":"C1"},{"value":"5,00E-04","module":"C2"},{"value":"9,70E-03","module":"C3"},{"value":"3,64E-04","module":"C4"},{"value":"-1,98E-02","module":"D"}]},{"parameter":"POCP","unit":"kg NMVOC-eq.","values":[{"value":"2,95E-01","module":"A1-A3"},{"value":"9,63E-03","module":"A4"},{"value":"3,63E-04","module":"A5"},{"value":"0,0E+00","module":"B2"},{"value":"0,0E+00","module":"B3"},{"value":"0,0E+00","module":"B4"},{"value":"0,0E+00","module":"C1"},{"value":"4,24E-04","module":"C2"},{"value":"1,21E-02","module":"C3"},{"value":"4,01E-04","module":"C4"},{"value":"-1,96E-02","module":"D"}]},{"parameter":"ADPE","unit":"kg Sb-eq.","values":[{"value":"1,50E-03","module":"A1-A3"},{"value":"1,09E-04","module":"A4"},{"value":"1,69E-06","module":"A5"},{"value":"0,0E+00","module":"B2"},{"value":"0,0E+00","module":"B3"},{"value":"0,0E+00","module":"B4"},{"value":"0,0E+00","module":"C1"},{"value":"4,80E-06","module":"C2"},{"value":"2,87E-06","module":"C3"},{"value":"8,26E-07","module":"C4"},{"value":"-4,84E-05","module":"D"}]},{"parameter":"ADPF","unit":"MJ","values":[{"value":"1,12E+03","module":"A1-A3"},{"value":"5,97E+01","module":"A4"},{"value":"1,04E+00","module":"A5"},{"value":"0,0E+00","module":"B2"},{"value":"0,0E+00","module":"B3"},{"value":"0,0E+00","module":"B4"},{"value":"0,0E+00","module":"C1"},{"value":"2,63E+00","module":"C2"},{"value":"5,55E+00","module":"C3"},{"value":"1,13E+00","module":"C4"},{"value":"-3,38E+01","module":"D"}]},{"parameter":"WDP","unit":"m3 world-eq.","values":[{"value":"3,29E+03","module":"A1-A3"},{"value":"5,78E+01","module":"A4"},{"value":"1,89E+00","module":"A5"},{"value":"0,0E+00","module":"B2"},{"value":"0,0E+00","module":"B3"},{"value":"0,0E+00","module":"B4"},{"value":"0,0E+00","module":"C1"},{"value":"2,54E+00","module":"C2"},{"value":"1,66E+01","module":"C3"},{"value":"4,04E+00","module":"C4"},{"value":"-7,99E+01","module":"D"}]},{"parameter":"EP-freshwater","unit":"kg P-eq.","values":[{"value":"1,07E-02","module":"A1-A3"},{"value":"3,16E-05","module":"A4"},{"value":"5,88E-07","module":"A5"},{"value":"0,0E+00","module":"B2"},{"value":"0,0E+00","module":"B3"},{"value":"0,0E+00","module":"B4"},{"value":"0,0E+00","module":"C1"},{"value":"1,39E-06","module":"C2"},{"value":"9,69E-06","module":"C3"},{"value":"6,79E-07","module":"C4"},{"value":"-2,30E-04","module":"D"}]},{"parameter":"EP-marine","unit":"kg N-eq.","values":[{"value":"3,37E-01","module":"A1-A3"},{"value":"2,25E-03","module":"A4"},{"value":"1,57E-04","module":"A5"},{"value":"0,0E+00","module":"B2"},{"value":"0,0E+00","module":"B3"},{"value":"0,0E+00","module":"B4"},{"value":"0,0E+00","module":"C1"},{"value":"9,89E-05","module":"C2"},{"value":"5,19E-03","module":"C3"},{"value":"1,26E-04","module":"C4"},{"value":"-5,16E-03","module":"D"}]},{"parameter":"EP-terrestrial","unit":"mol N-eq.","values":[{"value":"1,25E+00","module":"A1-A3"},{"value":"2,51E-02","module":"A4"},{"value":"1,22E-03","module":"A5"},{"value":"0,0E+00","module":"B2"},{"value":"0,0E+00","module":"B3"},{"value":"0,0E+00","module":"B4"},{"value":"0,0E+00","module":"C1"},{"value":"1,11E-03","module":"C2"},{"value":"5,05E-02","module":"C3"},{"value":"1,40E-03","module":"C4"},{"value":"-5,45E-02","module":"D"}]},{"parameter":"GWP-IOBC","unit":"kg CO2-eq.","values":[{"value":"8,22E+01","module":"A1-A3"},{"value":"3,95E+00","module":"A4"},{"value":"0,0E+00","module":"A5"},{"value":"0,0E+00","module":"B2"},{"value":"0,0E+00","module":"B3"},{"value":"0,0E+00","module":"B4"},{"value":"0,0E+00","module":"C1"},{"value":"1,74E-01","module":"C2"},{"value":"1,21E+01","module":"C3"},{"value":"6,83E-02","module":"C4"},{"value":"-4,37E+00","module":"D"}]}],"additional_environmental_impact":[{"parameter":"PM","unit":"disease incidence","values":[{"value":"7,71E-06","module":"A1-A3"},{"value":"2,42E-07","module":"A4"},{"value":"5,28E-09","module":"A5"},{"value":"0,0E+00","module":"B2"},{"value":"0,0E+00","module":"B3"},{"value":"0,0E+00","module":"B4"},{"value":"0,0E+00","module":"C1"},{"value":"1,06E-08","module":"C2"},{"value":"5,39E-08","module":"C3"},{"value":"6,21E-09","module":"C4"},{"value":"-7,22E-07","module":"D"}]},{"parameter":"ETP-fw","unit":"CTUe","values":[{"value":"3,64E+03","module":"A1-A3"},{"value":"4,43E+01","module":"A4"},{"value":"1,29E+00","module":"A5"},{"value":"0,0E+00","module":"B2"},{"value":"0,0E+00","module":"B3"},{"value":"0,0E+00","module":"B4"},{"value":"0,0E+00","module":"C1"},{"value":"1,95E+00","module":"C2"},{"value":"3,13E+01","module":"C3"},{"value":"9,00E-01","module":"C4"},{"value":"-2,06E+02","module":"D"}]},{"parameter":"HTP-c","unit":"CTUh","values":[{"value":"2,35E-07","module":"A1-A3"},{"value":"0,0E+00","module":"A4"},{"value":"3,70E-11","module":"A5"},{"value":"0,0E+00","module":"B2"},{"value":"0,0E+00","module":"B3"},{"value":"0,0E+00","module":"B4"},{"value":"0,0E+00","module":"C1"},{"value":"0,0E+00","module":"C2"},{"value":"1,37E-09","module":"C3"},{"value":"3,40E-11","module":"C4"},{"value":"-1,20E-08","module":"D"}]},{"parameter":"HTP-nc","unit":"CTUh","values":[{"value":"1,73E-06","module":"A1-A3"},{"value":"4,84E-08","module":"A4"},{"value":"1,54E-09","module":"A5"},{"value":"0,0E+00","module":"B2"},{"value":"0,0E+00","module":"B3"},{"value":"0,0E+00","module":"B4"},{"value":"0,0E+00","module":"C1"},{"value":"2,13E-09","module":"C2"},{"value":"4,48E-08","module":"C3"},{"value":"1,16E-09","module":"C4"},{"value":"1,47E-07","module":"D"}]},{"parameter":"SQP","unit":"unitless","values":[{"value":"2,79E+03","module":"A1-A3"},{"value":"4,18E+01","module":"A4"},{"value":"9,67E-01","module":"A5"},{"value":"0,0E+00","module":"B2"},{"value":"0,0E+00","module":"B3"},{"value":"0,0E+00","module":"B4"},{"value":"0,0E+00","module":"C1"},{"value":"1,84E+00","module":"C2"},{"value":"8,86E-01","module":"C3"},{"value":"2,59E+00","module":"C4"},{"value":"-1,05E+02","module":"D"}]},{"parameter":"IRP","unit":"kBq U235-eq.","values":[{"value":"2,61E+00","module":"A1-A3"},{"value":"2,61E-01","module":"A4"},{"value":"4,51E-03","module":"A5"},{"value":"0,0E+00","module":"B2"},{"value":"0,0E+00","module":"B3"},{"value":"0,0E+00","module":"B4"},{"value":"0,0E+00","module":"C1"},{"value":"1,15E-02","module":"C2"},{"value":"1,14E-02","module":"C3"},{"value":"4,68E-03","module":"C4"},{"value":"-9,11E-02","module":"D"}]}],"resource_use":[{"parameter":"PERE","unit":"MJ","values":[{"value":"4,52E+02","module":"A1-A3"},{"value":"8,55E-01","module":"A4"},{"value":"1,93E-02","module":"A5"},{"value":"0,0E+00","module":"B2"},{"value":"0,0E+00","module":"B3"},{"value":"0,0E+00","module":"B4"},{"value":"0,0E+00","module":"C1"},{"value":"3,76E-02","module":"C2"},{"value":"2,77E-01","module":"C3"},{"value":"2,94E-02","module":"C4"},{"value":"-9,72E+01","module":"D"}]},{"parameter":"PERM","unit":"MJ","values":[{"value":"1,78E+02","module":"A1-A3"},{"value":"0,0E+00","module":"A4"},{"value":"-2,85E+01","module":"A5"},{"value":"0,0E+00","module":"B2"},{"value":"0,0E+00","module":"B3"},{"value":"0,0E+00","module":"B4"},{"value":"0,0E+00","module":"C1"},{"value":"0,0E+00","module":"C2"},{"value":"-1,43E+02","module":"C3"},{"value":"0,0E+00","module":"C4"},{"value":"0,0E+00","module":"D"}]},{"parameter":"PERT","unit":"MJ","values":[{"value":"5,99E+02","module":"A1-A3"},{"value":"8,55E-01","module":"A4"},{"value":"-2,85E+01","module":"A5"},{"value":"0,0E+00","module":"B2"},{"value":"0,0E+00","module":"B3"},{"value":"0,0E+00","module":"B4"},{"value":"0,0E+00","module":"C1"},{"value":"3,76E-02","module":"C2"},{"value":"-1,43E+02","module":"C3"},{"value":"2,93E-02","module":"C4"},{"value":"-9,72E+01","module":"D"}]},{"parameter":"PENRE","unit":"MJ","values":[{"value":"9,77E+02","module":"A1-A3"},{"value":"5,97E+01","module":"A4"},{"value":"1,04E+00","module":"A5"},{"value":"0,0E+00","module":"B2"},{"value":"0,0E+00","module":"B3"},{"value":"0,0E+00","module":"B4"},{"value":"0,0E+00","module":"C1"},{"value":"2,63E+00","module":"C2"},{"value":"5,57E+00","module":"C3"},{"value":"1,13E+00","module":"C4"},{"value":"-3,38E+01","module":"D"}]},{"parameter":"PENRM","unit":"MJ","values":[{"value":"1,48E+02","module":"A1-A3"},{"value":"0,0E+00","module":"A4"},{"value":"-3,27E+01","module":"A5"},{"value":"0,0E+00","module":"B2"},{"value":"0,0E+00","module":"B3"},{"value":"0,0E+00","module":"B4"},{"value":"0,0E+00","module":"C1"},{"value":"0,0E+00","module":"C2"},{"value":"-1,15E+02","module":"C3"},{"value":"0,0E+00","module":"C4"},{"value":"0,0E+00","module":"D"}]},{"parameter":"PENRT","unit":"MJ","values":[{"value":"1,13E+03","module":"A1-A3"},{"value":"5,97E+01","module":"A4"},{"value":"-3,17E+01","module":"A5"},{"value":"0,0E+00","module":"B2"},{"value":"0,0E+00","module":"B3"},{"value":"0,0E+00","module":"B4"},{"value":"0,0E+00","module":"C1"},{"value":"2,63E+00","module":"C2"},{"value":"-1,09E+02","module":"C3"},{"value":"1,13E+00","module":"C4"},{"value":"-3,38E+01","module":"D"}]},{"parameter":"SM","unit":"kg","values":[{"value":"1,58E+00","module":"A1-A3"},{"value":"0,0E+00","module":"A4"},{"value":"0,0E+00","module":"A5"},{"value":"0,0E+00","module":"B2"},{"value":"0,0E+00","module":"B3"},{"value":"0,0E+00","module":"B4"},{"value":"0,0E+00","module":"C1"},{"value":"0,0E+00","module":"C2"},{"value":"0,0E+00","module":"C3"},{"value":"0,0E+00","module":"C4"},{"value":"0,0E+00","module":"D"}]},{"parameter":"RSF","unit":"MJ","values":[{"value":"6,11E-01","module":"A1-A3"},{"value":"3,06E-02","module":"A4"},{"value":"5,97E-04","module":"A5"},{"value":"0,0E+00","module":"B2"},{"value":"0,0E+00","module":"B3"},{"value":"0,0E+00","module":"B4"},{"value":"0,0E+00","module":"C1"},{"value":"1,35E-03","module":"C2"},{"value":"6,31E-03","module":"C3"},{"value":"7,34E-04","module":"C4"},{"value":"6,20E-02","module":"D"}]},{"parameter":"NRSF","unit":"MJ","values":[{"value":"6,61E-01","module":"A1-A3"},{"value":"1,09E-01","module":"A4"},{"value":"2,21E-03","module":"A5"},{"value":"0,0E+00","module":"B2"},{"value":"0,0E+00","module":"B3"},{"value":"0,0E+00","module":"B4"},{"value":"0,0E+00","module":"C1"},{"value":"4,81E-03","module":"C2"},{"value":"0,0E+00","module":"C3"},{"value":"6,68E-02","module":"C4"},{"value":"-3,38E+00","module":"D"}]},{"parameter":"FW","unit":"m3","values":[{"value":"8,82E+00","module":"A1-A3"},{"value":"6,39E-03","module":"A4"},{"value":"5,05E-04","module":"A5"},{"value":"0,0E+00","module":"B2"},{"value":"0,0E+00","module":"B3"},{"value":"0,0E+00","module":"B4"},{"value":"0,0E+00","module":"C1"},{"value":"2,81E-04","module":"C2"},{"value":"1,66E-02","module":"C3"},{"value":"1,05E-03","module":"C4"},{"value":"-1,20E-01","module":"D"}]}],"end_of_life_waste":[{"parameter":"HWD","unit":"kg","values":[{"value":"3,22E-01","module":"A1-A3"},{"value":"3,08E-03","module":"A4"},{"value":"0,0E+00","module":"A5"},{"value":"0,0E+00","module":"B2"},{"value":"0,0E+00","module":"B3"},{"value":"0,0E+00","module":"B4"},{"value":"0,0E+00","module":"C1"},{"value":"1,36E-04","module":"C2"},{"value":"0,0E+00","module":"C3"},{"value":"4,01E+00","module":"C4"},{"value":"-1,21E-02","module":"D"}]},{"parameter":"NHWD","unit":"kg","values":[{"value":"1,36E+01","module":"A1-A3"},{"value":"2,91E+00","module":"A4"},{"value":"4,25E+00","module":"A5"},{"value":"0,0E+00","module":"B2"},{"value":"0,0E+00","module":"B3"},{"value":"0,0E+00","module":"B4"},{"value":"0,0E+00","module":"C1"},{"value":"1,28E-01","module":"C2"},{"value":"8,50E-02","module":"C3"},{"value":"1,63E-01","module":"C4"},{"value":"-1,26E+00","module":"D"}]},{"parameter":"RWD","unit":"kg","values":[{"value":"2,58E-03","module":"A1-A3"},{"value":"4,07E-04","module":"A4"},{"value":"0,0E+00","module":"A5"},{"value":"0,0E+00","module":"B2"},{"value":"0,0E+00","module":"B3"},{"value":"0,0E+00","module":"B4"},{"value":"0,0E+00","module":"C1"},{"value":"1,79E-05","module":"C2"},{"value":"0,0E+00","module":"C3"},{"value":"6,71E-06","module":"C4"},{"value":"-7,51E-05","module":"D"}]}],"end_of_life_flow":[{"parameter":"CRU","unit":"kg","values":[{"value":"0,0E+00","module":"A1-A3"},{"value":"0,0E+00","module":"A4"},{"value":"0,0E+00","module":"A5"},{"value":"0,0E+00","module":"B2"},{"value":"0,0E+00","module":"B3"},{"value":"0,0E+00","module":"B4"},{"value":"0,0E+00","module":"C1"},{"value":"0,0E+00","module":"C2"},{"value":"0,0E+00","module":"C3"},{"value":"0,0E+00","module":"C4"},{"value":"0,0E+00","module":"D"}]},{"parameter":"MFR","unit":"kg","values":[{"value":"1,21E+00","module":"A1-A3"},{"value":"0,0E+00","module":"A4"},{"value":"3,63E+00","module":"A5"},{"value":"0,0E+00","module":"B2"},{"value":"0,0E+00","module":"B3"},{"value":"0,0E+00","module":"B4"},{"value":"0,0E+00","module":"C1"},{"value":"0,0E+00","module":"C2"},{"value":"1,98E+00","module":"C3"},{"value":"0,0E+00","module":"C4"},{"value":"0,0E+00","module":"D"}]},{"parameter":"MER","unit":"kg","values":[{"value":"2,33E-06","module":"A1-A3"},{"value":"0,0E+00","module":"A4"},{"value":"2,43E-01","module":"A5"},{"value":"0,0E+00","module":"B2"},{"value":"0,0E+00","module":"B3"},{"value":"0,0E+00","module":"B4"},{"value":"0,0E+00","module":"C1"},{"value":"0,0E+00","module":"C2"},{"value":"1,94E+01","module":"C3"},{"value":"0,0E+00","module":"C4"},{"value":"0,0E+00","module":"D"}]},{"parameter":"EEE","unit":"MJ","values":[{"value":"1,72E-01","module":"A1-A3"},{"value":"0,0E+00","module":"A4"},{"value":"1,99E-01","module":"A5"},{"value":"0,0E+00","module":"B2"},{"value":"0,0E+00","module":"B3"},{"value":"0,0E+00","module":"B4"},{"value":"0,0E+00","module":"C1"},{"value":"0,0E+00","module":"C2"},{"value":"1,22E+01","module":"C3"},{"value":"0,0E+00","module":"C4"},{"value":"0,0E+00","module":"D"}]},{"parameter":"EET","unit":"MJ","values":[{"value":"2,60E+00","module":"A1-A3"},{"value":"0,0E+00","module":"A4"},{"value":"3,01E+00","module":"A5"},{"value":"0,0E+00","module":"B2"},{"value":"0,0E+00","module":"B3"},{"value":"0,0E+00","module":"B4"},{"value":"0,0E+00","module":"C1"},{"value":"0,0E+00","module":"C2"},{"value":"1,85E+02","module":"C3"},{"value":"0,0E+00","module":"C4"},{"value":"0,0E+00","module":"D"}]}]}