{"product_name":"GreenLine RE80 Denmark","epd_id":"NEPD-6787-6103-EN","compliance":["EN 15804+A2","ISO 14025","ISO 21930"],"producer_name":"BEWI ASA,  Insulation and Construction","environmental_impact":[{"parameter":"GWP-total","unit":"kg CO2-eq.","values":[{"value":"3,73E-01","module":"A1"},{"value":"3,97E-02","module":"A2"},{"value":"1,60E-01","module":"A3"},{"value":"1,67E-02","module":"A4"},{"value":"8,95E-04","module":"A5"},{"value":"0,0E+00","module":"C1"},{"value":"2,57E-03","module":"C2"},{"value":"1,65E+00","module":"C3"},{"value":"1,29E-04","module":"C4"},{"value":"-3,38E-01","module":"D"}]},{"parameter":"GWP-fossil","unit":"kg CO2-eq.","values":[{"value":"3,97E-01","module":"A1"},{"value":"3,97E-02","module":"A2"},{"value":"1,60E-01","module":"A3"},{"value":"1,67E-02","module":"A4"},{"value":"8,95E-04","module":"A5"},{"value":"0,0E+00","module":"C1"},{"value":"2,57E-03","module":"C2"},{"value":"1,65E+00","module":"C3"},{"value":"1,29E-04","module":"C4"},{"value":"-3,33E-01","module":"D"}]},{"parameter":"GWP-biogenic","unit":"kg CO2-eq.","values":[{"value":"-2,50E-02","module":"A1"},{"value":"1,69E-05","module":"A2"},{"value":"6,35E-04","module":"A3"},{"value":"6,90E-06","module":"A4"},{"value":"1,24E-07","module":"A5"},{"value":"0,0E+00","module":"C1"},{"value":"1,19E-06","module":"C2"},{"value":"1,14E-05","module":"C3"},{"value":"9,91E-08","module":"C4"},{"value":"-1,65E-03","module":"D"}]},{"parameter":"GWP-luluc","unit":"kg CO2-eq.","values":[{"value":"1,44E-03","module":"A1"},{"value":"1,23E-05","module":"A2"},{"value":"4,76E-05","module":"A3"},{"value":"5,93E-06","module":"A4"},{"value":"6,86E-08","module":"A5"},{"value":"0,0E+00","module":"C1"},{"value":"1,11E-06","module":"C2"},{"value":"1,81E-06","module":"C3"},{"value":"2,42E-08","module":"C4"},{"value":"-3,28E-03","module":"D"}]},{"parameter":"ODP","unit":"kg CFC 11-eq.","values":[{"value":"7,72E-08","module":"A1"},{"value":"9,54E-09","module":"A2"},{"value":"3,47E-09","module":"A3"},{"value":"3,78E-09","module":"A4"},{"value":"5,40E-11","module":"A5"},{"value":"0,0E+00","module":"C1"},{"value":"5,64E-10","module":"C2"},{"value":"1,18E-09","module":"C3"},{"value":"2,70E-11","module":"C4"},{"value":"-6,99E-03","module":"D"}]},{"parameter":"AP","unit":"mol H+-eq.","values":[{"value":"3,01E-03","module":"A1"},{"value":"1,46E-04","module":"A2"},{"value":"1,65E-04","module":"A3"},{"value":"4,79E-05","module":"A4"},{"value":"1,10E-06","module":"A5"},{"value":"0,0E+00","module":"C1"},{"value":"7,39E-06","module":"C2"},{"value":"1,96E-04","module":"C3"},{"value":"7,13E-07","module":"C4"},{"value":"-1,58E-03","module":"D"}]},{"parameter":"POCP","unit":"kg NMVOC-eq.","values":[{"value":"2,15E-03","module":"A1"},{"value":"1,35E-04","module":"A2"},{"value":"1,81E-02","module":"A3"},{"value":"4,06E-05","module":"A4"},{"value":"1,30E-06","module":"A5"},{"value":"0,0E+00","module":"C1"},{"value":"6,00E-06","module":"C2"},{"value":"2,43E-04","module":"C3"},{"value":"7,82E-07","module":"C4"},{"value":"-1,48E-03","module":"D"}]},{"parameter":"ADPE","unit":"kg Sb-eq.","values":[{"value":"4,42E-06","module":"A1"},{"value":"7,00E-07","module":"A2"},{"value":"3,33E-07","module":"A3"},{"value":"4,60E-07","module":"A4"},{"value":"4,76E-09","module":"A5"},{"value":"0,0E+00","module":"C1"},{"value":"9,28E-08","module":"C2"},{"value":"5,10E-08","module":"C3"},{"value":"8,86E-10","module":"C4"},{"value":"-6,12E-07","module":"D"}]},{"parameter":"ADPF","unit":"MJ","values":[{"value":"7,00E+00","module":"A1"},{"value":"6,43E-01","module":"A2"},{"value":"6,53E-01","module":"A3"},{"value":"2,52E-01","module":"A4"},{"value":"3,69E-03","module":"A5"},{"value":"0,0E+00","module":"C1"},{"value":"3,84E-02","module":"C2"},{"value":"1,01E-01","module":"C3"},{"value":"2,06E-03","module":"C4"},{"value":"-6,67E+00","module":"D"}]},{"parameter":"WDP","unit":"m3 world-eq.","values":[{"value":"-6,78E+00","module":"A1"},{"value":"4,88E-01","module":"A2"},{"value":"7,06E+00","module":"A3"},{"value":"2,44E-01","module":"A4"},{"value":"1,30E-02","module":"A5"},{"value":"0,0E+00","module":"C1"},{"value":"4,59E-02","module":"C2"},{"value":"2,25E-01","module":"C3"},{"value":"1,58E-02","module":"C4"},{"value":"-4,93E+00","module":"D"}]},{"parameter":"EP-freshwater","unit":"kg P-eq.","values":[{"value":"7,88E-06","module":"A1"},{"value":"3,13E-07","module":"A2"},{"value":"2,87E-06","module":"A3"},{"value":"1,33E-07","module":"A4"},{"value":"1,84E-09","module":"A5"},{"value":"0,0E+00","module":"C1"},{"value":"2,36E-08","module":"C2"},{"value":"1,17E-07","module":"C3"},{"value":"1,64E-09","module":"C4"},{"value":"-1,24E-05","module":"D"}]},{"parameter":"EP-marine","unit":"kg N-eq.","values":[{"value":"6,54E-04","module":"A1"},{"value":"3,27E-05","module":"A2"},{"value":"3,05E-05","module":"A3"},{"value":"9,48E-06","module":"A4"},{"value":"1,01E-06","module":"A5"},{"value":"0,0E+00","module":"C1"},{"value":"1,40E-06","module":"C2"},{"value":"9,45E-05","module":"C3"},{"value":"2,48E-07","module":"C4"},{"value":"-3,80E-04","module":"D"}]},{"parameter":"EP-terrestrial","unit":"mol N-eq.","values":[{"value":"7,26E-03","module":"A1"},{"value":"3,64E-04","module":"A2"},{"value":"4,07E-04","module":"A3"},{"value":"1,06E-04","module":"A4"},{"value":"3,95E-06","module":"A5"},{"value":"0,0E+00","module":"C1"},{"value":"1,57E-05","module":"C2"},{"value":"1,01E-03","module":"C3"},{"value":"2,77E-06","module":"C4"},{"value":"-4,09E-03","module":"D"}]},{"parameter":"GWP-IOBC","unit":"kg CO2-eq.","values":[{"value":"4,03E-01","module":"A1"},{"value":"3,97E-02","module":"A2"},{"value":"1,73E-01","module":"A3"},{"value":"1,67E-02","module":"A4"},{"value":"8,95E-04","module":"A5"},{"value":"0,0E+00","module":"C1"},{"value":"2,57E-03","module":"C2"},{"value":"1,65E+00","module":"C3"},{"value":"1,32E-04","module":"C4"},{"value":"-3,37E-01","module":"D"}]}],"additional_environmental_impact":[{"parameter":"PM","unit":"disease incidence","values":[{"value":"2,01E-08","module":"A1"},{"value":"3,60E-09","module":"A2"},{"value":"9,26E-10","module":"A3"},{"value":"1,02E-09","module":"A4"},{"value":"2,00E-11","module":"A5"},{"value":"0,0E+00","module":"C1"},{"value":"1,44E-10","module":"C2"},{"value":"8,28E-10","module":"C3"},{"value":"1,30E-11","module":"C4"},{"value":"-5,54E-08","module":"D"}]},{"parameter":"ETP-fw","unit":"CTUe","values":[{"value":"7,40E+00","module":"A1"},{"value":"4,68E-01","module":"A2"},{"value":"4,43E+00","module":"A3"},{"value":"1,87E-01","module":"A4"},{"value":"3,52E-03","module":"A5"},{"value":"0,0E+00","module":"C1"},{"value":"2,99E-02","module":"C2"},{"value":"2,44E-01","module":"C3"},{"value":"2,07E-03","module":"C4"},{"value":"-8,09E+00","module":"D"}]},{"parameter":"HTP-c","unit":"CTUh","values":[{"value":"7,50E-11","module":"A1"},{"value":"0,0E+00","module":"A2"},{"value":"2,10E-11","module":"A3"},{"value":"0,0E+00","module":"A4"},{"value":"0,0E+00","module":"A5"},{"value":"0,0E+00","module":"C1"},{"value":"0,0E+00","module":"C2"},{"value":"6,90E-11","module":"C3"},{"value":"0,0E+00","module":"C4"},{"value":"-1,70E-10","module":"D"}]},{"parameter":"HTP-nc","unit":"CTUh","values":[{"value":"4,09E-09","module":"A1"},{"value":"4,54E-10","module":"A2"},{"value":"6,27E-10","module":"A3"},{"value":"2,04E-10","module":"A4"},{"value":"3,00E-12","module":"A5"},{"value":"0,0E+00","module":"C1"},{"value":"3,60E-11","module":"C2"},{"value":"2,75E-09","module":"C3"},{"value":"3,00E-12","module":"C4"},{"value":"-7,26E-09","module":"D"}]},{"parameter":"SQP","unit":"unitless","values":[{"value":"5,73E+00","module":"A1"},{"value":"7,28E-01","module":"A2"},{"value":"7,46E-01","module":"A3"},{"value":"1,76E-01","module":"A4"},{"value":"6,44E-03","module":"A5"},{"value":"0,0E+00","module":"C1"},{"value":"2,28E-02","module":"C2"},{"value":"1,21E-02","module":"C3"},{"value":"7,14E-03","module":"C4"},{"value":"-9,15E+00","module":"D"}]},{"parameter":"IRP","unit":"kBq U235-eq.","values":[{"value":"2,39E-02","module":"A1"},{"value":"2,81E-03","module":"A2"},{"value":"2,58E-03","module":"A3"},{"value":"1,10E-03","module":"A4"},{"value":"1,67E-05","module":"A5"},{"value":"0,0E+00","module":"C1"},{"value":"1,68E-04","module":"C2"},{"value":"1,69E-04","module":"C3"},{"value":"9,55E-06","module":"C4"},{"value":"-7,51E-03","module":"D"}]}],"resource_use":[{"parameter":"PERE","unit":"MJ","values":[{"value":"1,80E+00","module":"A1"},{"value":"8,03E-03","module":"A2"},{"value":"3,83E-01","module":"A3"},{"value":"3,61E-03","module":"A4"},{"value":"9,32E-05","module":"A5"},{"value":"0,0E+00","module":"C1"},{"value":"6,54E-04","module":"C2"},{"value":"2,91E-03","module":"C3"},{"value":"9,03E-05","module":"C4"},{"value":"-7,58E+00","module":"D"}]},{"parameter":"PERM","unit":"MJ","values":[{"value":"1,91E-01","module":"A1"},{"value":"0,0E+00","module":"A2"},{"value":"0,0E+00","module":"A3"},{"value":"0,0E+00","module":"A4"},{"value":"0,0E+00","module":"A5"},{"value":"0,0E+00","module":"C1"},{"value":"0,0E+00","module":"C2"},{"value":"0,0E+00","module":"C3"},{"value":"0,0E+00","module":"C4"},{"value":"0,0E+00","module":"D"}]},{"parameter":"PERT","unit":"MJ","values":[{"value":"1,99E+00","module":"A1"},{"value":"8,03E-03","module":"A2"},{"value":"3,83E-01","module":"A3"},{"value":"3,61E-03","module":"A4"},{"value":"9,32E-05","module":"A5"},{"value":"0,0E+00","module":"C1"},{"value":"6,54E-04","module":"C2"},{"value":"2,91E-03","module":"C3"},{"value":"9,03E-05","module":"C4"},{"value":"-7,58E+00","module":"D"}]},{"parameter":"PENRE","unit":"MJ","values":[{"value":"6,46E+00","module":"A1"},{"value":"6,43E-01","module":"A2"},{"value":"6,53E-01","module":"A3"},{"value":"2,52E-01","module":"A4"},{"value":"3,69E-03","module":"A5"},{"value":"0,0E+00","module":"C1"},{"value":"3,84E-02","module":"C2"},{"value":"1,01E-01","module":"C3"},{"value":"2,06E-03","module":"C4"},{"value":"-6,67E+00","module":"D"}]},{"parameter":"PENRM","unit":"MJ","values":[{"value":"5,67E-01","module":"A1"},{"value":"0,0E+00","module":"A2"},{"value":"0,0E+00","module":"A3"},{"value":"0,0E+00","module":"A4"},{"value":"0,0E+00","module":"A5"},{"value":"0,0E+00","module":"C1"},{"value":"0,0E+00","module":"C2"},{"value":"0,0E+00","module":"C3"},{"value":"0,0E+00","module":"C4"},{"value":"0,0E+00","module":"D"}]},{"parameter":"PENRT","unit":"MJ","values":[{"value":"7,02E+00","module":"A1"},{"value":"6,43E-01","module":"A2"},{"value":"6,53E-01","module":"A3"},{"value":"2,52E-01","module":"A4"},{"value":"3,69E-03","module":"A5"},{"value":"0,0E+00","module":"C1"},{"value":"3,84E-02","module":"C2"},{"value":"1,01E-01","module":"C3"},{"value":"2,06E-03","module":"C4"},{"value":"-6,67E+00","module":"D"}]},{"parameter":"SM","unit":"kg","values":[{"value":"6,14E-01","module":"A1"},{"value":"0,0E+00","module":"A2"},{"value":"0,0E+00","module":"A3"},{"value":"0,0E+00","module":"A4"},{"value":"0,0E+00","module":"A5"},{"value":"0,0E+00","module":"C1"},{"value":"0,0E+00","module":"C2"},{"value":"0,0E+00","module":"C3"},{"value":"0,0E+00","module":"C4"},{"value":"0,0E+00","module":"D"}]},{"parameter":"RSF","unit":"MJ","values":[{"value":"3,48E-03","module":"A1"},{"value":"2,80E-04","module":"A2"},{"value":"1,44E-02","module":"A3"},{"value":"1,29E-04","module":"A4"},{"value":"2,44E-06","module":"A5"},{"value":"0,0E+00","module":"C1"},{"value":"2,36E-05","module":"C2"},{"value":"8,13E-05","module":"C3"},{"value":"2,05E-06","module":"C4"},{"value":"-7,63E-04","module":"D"}]},{"parameter":"NRSF","unit":"MJ","values":[{"value":"5,90E-03","module":"A1"},{"value":"9,36E-04","module":"A2"},{"value":"3,40E-04","module":"A3"},{"value":"4,62E-04","module":"A4"},{"value":"6,40E-06","module":"A5"},{"value":"0,0E+00","module":"C1"},{"value":"8,57E-05","module":"C2"},{"value":"0,0E+00","module":"C3"},{"value":"1,71E-04","module":"C4"},{"value":"-5,01E-01","module":"D"}]},{"parameter":"FW","unit":"m3","values":[{"value":"1,04E-02","module":"A1"},{"value":"7,26E-05","module":"A2"},{"value":"2,46E-03","module":"A3"},{"value":"2,70E-05","module":"A4"},{"value":"1,95E-06","module":"A5"},{"value":"0,0E+00","module":"C1"},{"value":"4,57E-06","module":"C2"},{"value":"2,86E-04","module":"C3"},{"value":"2,31E-06","module":"C4"},{"value":"-7,54E-03","module":"D"}]}],"end_of_life_waste":[{"parameter":"HWD","unit":"kg","values":[{"value":"1,94E-03","module":"A1"},{"value":"3,50E-05","module":"A2"},{"value":"3,46E-04","module":"A3"},{"value":"1,30E-05","module":"A4"},{"value":"0,0E+00","module":"A5"},{"value":"0,0E+00","module":"C1"},{"value":"2,13E-06","module":"C2"},{"value":"0,0E+00","module":"C3"},{"value":"1,34E-03","module":"C4"},{"value":"-1,15E-04","module":"D"}]},{"parameter":"NHWD","unit":"kg","values":[{"value":"2,58E-01","module":"A1"},{"value":"5,52E-02","module":"A2"},{"value":"3,64E-03","module":"A3"},{"value":"1,23E-02","module":"A4"},{"value":"1,13E-02","module":"A5"},{"value":"0,0E+00","module":"C1"},{"value":"1,51E-03","module":"C2"},{"value":"0,0E+00","module":"C3"},{"value":"6,55E-03","module":"C4"},{"value":"-2,96E-02","module":"D"}]},{"parameter":"RWD","unit":"kg","values":[{"value":"3,50E-05","module":"A1"},{"value":"4,39E-06","module":"A2"},{"value":"2,02E-06","module":"A3"},{"value":"1,72E-06","module":"A4"},{"value":"0,0E+00","module":"A5"},{"value":"0,0E+00","module":"C1"},{"value":"2,59E-07","module":"C2"},{"value":"0,0E+00","module":"C3"},{"value":"4,42E-09","module":"C4"},{"value":"-6,58E-06","module":"D"}]}],"end_of_life_flow":[{"parameter":"CRU","unit":"kg","values":[{"value":"0,0E+00","module":"A1"},{"value":"0,0E+00","module":"A2"},{"value":"0,0E+00","module":"A3"},{"value":"0,0E+00","module":"A4"},{"value":"0,0E+00","module":"A5"},{"value":"0,0E+00","module":"C1"},{"value":"0,0E+00","module":"C2"},{"value":"0,0E+00","module":"C3"},{"value":"0,0E+00","module":"C4"},{"value":"0,0E+00","module":"D"}]},{"parameter":"MFR","unit":"kg","values":[{"value":"5,79E-02","module":"A1"},{"value":"0,0E+00","module":"A2"},{"value":"8,85E-03","module":"A3"},{"value":"0,0E+00","module":"A4"},{"value":"5,77E-03","module":"A5"},{"value":"0,0E+00","module":"C1"},{"value":"0,0E+00","module":"C2"},{"value":"6,48E-02","module":"C3"},{"value":"0,0E+00","module":"C4"},{"value":"0,0E+00","module":"D"}]},{"parameter":"MER","unit":"kg","values":[{"value":"1,81E-02","module":"A1"},{"value":"0,0E+00","module":"A2"},{"value":"5,45E-03","module":"A3"},{"value":"0,0E+00","module":"A4"},{"value":"5,65E-07","module":"A5"},{"value":"0,0E+00","module":"C1"},{"value":"0,0E+00","module":"C2"},{"value":"5,18E-01","module":"C3"},{"value":"0,0E+00","module":"C4"},{"value":"0,0E+00","module":"D"}]},{"parameter":"EEE","unit":"MJ","values":[{"value":"2,29E-02","module":"A1"},{"value":"0,0E+00","module":"A2"},{"value":"3,99E-03","module":"A3"},{"value":"0,0E+00","module":"A4"},{"value":"8,68E-07","module":"A5"},{"value":"0,0E+00","module":"C1"},{"value":"0,0E+00","module":"C2"},{"value":"9,13E-01","module":"C3"},{"value":"0,0E+00","module":"C4"},{"value":"0,0E+00","module":"D"}]},{"parameter":"EET","unit":"MJ","values":[{"value":"3,46E-01","module":"A1"},{"value":"0,0E+00","module":"A2"},{"value":"6,03E-02","module":"A3"},{"value":"0,0E+00","module":"A4"},{"value":"1,31E-05","module":"A5"},{"value":"0,0E+00","module":"C1"},{"value":"0,0E+00","module":"C2"},{"value":"1,38E+01","module":"C3"},{"value":"0,0E+00","module":"C4"},{"value":"0,0E+00","module":"D"}]}]}