{"product_name":"GreenLine RE150 Denmark","epd_id":"NEPD-7308-6697-EN","compliance":["EN 15804+A2","ISO 14025","ISO 21930"],"producer_name":"BEWI ASA,  Insulation and Construction","environmental_impact":[{"parameter":"GWP-total","unit":"kg CO2-eq.","values":[{"value":"5,19E-01","module":"A1"},{"value":"5,61E-02","module":"A2"},{"value":"2,27E-01","module":"A3"},{"value":"2,37E-02","module":"A4"},{"value":"8,95E-04","module":"A5"},{"value":"0,0E+00","module":"C1"},{"value":"3,65E-03","module":"C2"},{"value":"2,36E+00","module":"C3"},{"value":"1,84E-04","module":"C4"},{"value":"-4,82E-01","module":"D"}]},{"parameter":"GWP-fossil","unit":"kg CO2-eq.","values":[{"value":"5,53E-01","module":"A1"},{"value":"5,60E-02","module":"A2"},{"value":"2,26E-01","module":"A3"},{"value":"2,36E-02","module":"A4"},{"value":"8,95E-04","module":"A5"},{"value":"0,0E+00","module":"C1"},{"value":"3,65E-03","module":"C2"},{"value":"2,36E+00","module":"C3"},{"value":"1,84E-04","module":"C4"},{"value":"-4,75E-01","module":"D"}]},{"parameter":"GWP-biogenic","unit":"kg CO2-eq.","values":[{"value":"-3,58E-02","module":"A1"},{"value":"2,38E-05","module":"A2"},{"value":"9,00E-04","module":"A3"},{"value":"9,78E-06","module":"A4"},{"value":"1,24E-07","module":"A5"},{"value":"0,0E+00","module":"C1"},{"value":"1,69E-06","module":"C2"},{"value":"1,62E-05","module":"C3"},{"value":"1,41E-07","module":"C4"},{"value":"-2,36E-03","module":"D"}]},{"parameter":"GWP-luluc","unit":"kg CO2-eq.","values":[{"value":"2,05E-03","module":"A1"},{"value":"1,73E-05","module":"A2"},{"value":"6,75E-05","module":"A3"},{"value":"8,41E-06","module":"A4"},{"value":"6,86E-08","module":"A5"},{"value":"0,0E+00","module":"C1"},{"value":"1,58E-06","module":"C2"},{"value":"2,57E-06","module":"C3"},{"value":"3,45E-08","module":"C4"},{"value":"-4,68E-03","module":"D"}]},{"parameter":"ODP","unit":"kg CFC 11-eq.","values":[{"value":"1,10E-07","module":"A1"},{"value":"1,35E-08","module":"A2"},{"value":"4,92E-09","module":"A3"},{"value":"5,35E-09","module":"A4"},{"value":"5,40E-11","module":"A5"},{"value":"0,0E+00","module":"C1"},{"value":"8,00E-10","module":"C2"},{"value":"1,69E-09","module":"C3"},{"value":"3,80E-11","module":"C4"},{"value":"-9,97E-03","module":"D"}]},{"parameter":"AP","unit":"mol H+-eq.","values":[{"value":"4,24E-03","module":"A1"},{"value":"2,06E-04","module":"A2"},{"value":"2,33E-04","module":"A3"},{"value":"6,79E-05","module":"A4"},{"value":"1,10E-06","module":"A5"},{"value":"0,0E+00","module":"C1"},{"value":"1,05E-05","module":"C2"},{"value":"2,80E-04","module":"C3"},{"value":"1,02E-06","module":"C4"},{"value":"-2,26E-03","module":"D"}]},{"parameter":"POCP","unit":"kg NMVOC-eq.","values":[{"value":"3,02E-03","module":"A1"},{"value":"1,90E-04","module":"A2"},{"value":"2,56E-02","module":"A3"},{"value":"5,76E-05","module":"A4"},{"value":"1,30E-06","module":"A5"},{"value":"0,0E+00","module":"C1"},{"value":"8,50E-06","module":"C2"},{"value":"3,46E-04","module":"C3"},{"value":"1,12E-06","module":"C4"},{"value":"-2,11E-03","module":"D"}]},{"parameter":"ADPE","unit":"kg Sb-eq.","values":[{"value":"6,21E-06","module":"A1"},{"value":"9,89E-07","module":"A2"},{"value":"4,72E-07","module":"A3"},{"value":"6,53E-07","module":"A4"},{"value":"4,76E-09","module":"A5"},{"value":"0,0E+00","module":"C1"},{"value":"1,32E-07","module":"C2"},{"value":"7,28E-08","module":"C3"},{"value":"1,26E-09","module":"C4"},{"value":"-8,73E-07","module":"D"}]},{"parameter":"ADPF","unit":"MJ","values":[{"value":"9,59E+00","module":"A1"},{"value":"9,07E-01","module":"A2"},{"value":"9,26E-01","module":"A3"},{"value":"3,57E-01","module":"A4"},{"value":"3,69E-03","module":"A5"},{"value":"0,0E+00","module":"C1"},{"value":"5,44E-02","module":"C2"},{"value":"1,44E-01","module":"C3"},{"value":"2,94E-03","module":"C4"},{"value":"-9,51E+00","module":"D"}]},{"parameter":"WDP","unit":"m3 world-eq.","values":[{"value":"-1,01E+01","module":"A1"},{"value":"6,89E-01","module":"A2"},{"value":"1,00E+01","module":"A3"},{"value":"3,46E-01","module":"A4"},{"value":"1,30E-02","module":"A5"},{"value":"0,0E+00","module":"C1"},{"value":"6,51E-02","module":"C2"},{"value":"3,20E-01","module":"C3"},{"value":"2,25E-02","module":"C4"},{"value":"-7,03E+00","module":"D"}]},{"parameter":"EP-freshwater","unit":"kg P-eq.","values":[{"value":"1,09E-05","module":"A1"},{"value":"4,42E-07","module":"A2"},{"value":"4,07E-06","module":"A3"},{"value":"1,89E-07","module":"A4"},{"value":"1,84E-09","module":"A5"},{"value":"0,0E+00","module":"C1"},{"value":"3,34E-08","module":"C2"},{"value":"1,67E-07","module":"C3"},{"value":"2,33E-09","module":"C4"},{"value":"-1,77E-05","module":"D"}]},{"parameter":"EP-marine","unit":"kg N-eq.","values":[{"value":"9,23E-04","module":"A1"},{"value":"4,59E-05","module":"A2"},{"value":"4,32E-05","module":"A3"},{"value":"1,34E-05","module":"A4"},{"value":"1,01E-06","module":"A5"},{"value":"0,0E+00","module":"C1"},{"value":"1,98E-06","module":"C2"},{"value":"1,35E-04","module":"C3"},{"value":"3,54E-07","module":"C4"},{"value":"-5,41E-04","module":"D"}]},{"parameter":"EP-terrestrial","unit":"mol N-eq.","values":[{"value":"1,03E-02","module":"A1"},{"value":"5,12E-04","module":"A2"},{"value":"5,78E-04","module":"A3"},{"value":"1,50E-04","module":"A4"},{"value":"3,95E-06","module":"A5"},{"value":"0,0E+00","module":"C1"},{"value":"2,23E-05","module":"C2"},{"value":"1,44E-03","module":"C3"},{"value":"3,95E-06","module":"C4"},{"value":"-5,83E-03","module":"D"}]},{"parameter":"GWP-IOBC","unit":"kg CO2-eq.","values":[{"value":"5,61E-01","module":"A1"},{"value":"5,60E-02","module":"A2"},{"value":"2,46E-01","module":"A3"},{"value":"2,37E-02","module":"A4"},{"value":"8,95E-04","module":"A5"},{"value":"0,0E+00","module":"C1"},{"value":"3,65E-03","module":"C2"},{"value":"2,36E+00","module":"C3"},{"value":"1,88E-04","module":"C4"},{"value":"-4,80E-01","module":"D"}]}],"additional_environmental_impact":[{"parameter":"PM","unit":"disease incidence","values":[{"value":"2,83E-08","module":"A1"},{"value":"5,09E-09","module":"A2"},{"value":"1,31E-09","module":"A3"},{"value":"1,45E-09","module":"A4"},{"value":"2,00E-11","module":"A5"},{"value":"0,0E+00","module":"C1"},{"value":"2,04E-10","module":"C2"},{"value":"1,18E-09","module":"C3"},{"value":"1,80E-11","module":"C4"},{"value":"-7,90E-08","module":"D"}]},{"parameter":"ETP-fw","unit":"CTUe","values":[{"value":"9,83E+00","module":"A1"},{"value":"6,61E-01","module":"A2"},{"value":"6,28E+00","module":"A3"},{"value":"2,65E-01","module":"A4"},{"value":"3,52E-03","module":"A5"},{"value":"0,0E+00","module":"C1"},{"value":"4,25E-02","module":"C2"},{"value":"3,48E-01","module":"C3"},{"value":"2,95E-03","module":"C4"},{"value":"-1,15E+01","module":"D"}]},{"parameter":"HTP-c","unit":"CTUh","values":[{"value":"1,03E-10","module":"A1"},{"value":"0,0E+00","module":"A2"},{"value":"2,80E-11","module":"A3"},{"value":"0,0E+00","module":"A4"},{"value":"0,0E+00","module":"A5"},{"value":"0,0E+00","module":"C1"},{"value":"0,0E+00","module":"C2"},{"value":"9,90E-11","module":"C3"},{"value":"0,0E+00","module":"C4"},{"value":"-2,42E-10","module":"D"}]},{"parameter":"HTP-nc","unit":"CTUh","values":[{"value":"5,69E-09","module":"A1"},{"value":"6,40E-10","module":"A2"},{"value":"8,88E-10","module":"A3"},{"value":"2,89E-10","module":"A4"},{"value":"3,00E-12","module":"A5"},{"value":"0,0E+00","module":"C1"},{"value":"5,10E-11","module":"C2"},{"value":"3,92E-09","module":"C3"},{"value":"5,00E-12","module":"C4"},{"value":"-1,03E-08","module":"D"}]},{"parameter":"SQP","unit":"unitless","values":[{"value":"8,13E+00","module":"A1"},{"value":"1,03E+00","module":"A2"},{"value":"1,06E+00","module":"A3"},{"value":"2,50E-01","module":"A4"},{"value":"6,44E-03","module":"A5"},{"value":"0,0E+00","module":"C1"},{"value":"3,24E-02","module":"C2"},{"value":"1,72E-02","module":"C3"},{"value":"1,02E-02","module":"C4"},{"value":"-1,30E+01","module":"D"}]},{"parameter":"IRP","unit":"kBq U235-eq.","values":[{"value":"3,37E-02","module":"A1"},{"value":"3,96E-03","module":"A2"},{"value":"3,67E-03","module":"A3"},{"value":"1,56E-03","module":"A4"},{"value":"1,67E-05","module":"A5"},{"value":"0,0E+00","module":"C1"},{"value":"2,38E-04","module":"C2"},{"value":"2,41E-04","module":"C3"},{"value":"1,36E-05","module":"C4"},{"value":"-1,07E-02","module":"D"}]}],"resource_use":[{"parameter":"PERE","unit":"MJ","values":[{"value":"2,55E+00","module":"A1"},{"value":"1,13E-02","module":"A2"},{"value":"5,44E-01","module":"A3"},{"value":"5,12E-03","module":"A4"},{"value":"9,32E-05","module":"A5"},{"value":"0,0E+00","module":"C1"},{"value":"9,27E-04","module":"C2"},{"value":"4,16E-03","module":"C3"},{"value":"1,29E-04","module":"C4"},{"value":"-1,08E+01","module":"D"}]},{"parameter":"PERM","unit":"MJ","values":[{"value":"2,73E-01","module":"A1"},{"value":"0,0E+00","module":"A2"},{"value":"0,0E+00","module":"A3"},{"value":"0,0E+00","module":"A4"},{"value":"0,0E+00","module":"A5"},{"value":"0,0E+00","module":"C1"},{"value":"0,0E+00","module":"C2"},{"value":"0,0E+00","module":"C3"},{"value":"0,0E+00","module":"C4"},{"value":"0,0E+00","module":"D"}]},{"parameter":"PERT","unit":"MJ","values":[{"value":"2,83E+00","module":"A1"},{"value":"1,13E-02","module":"A2"},{"value":"5,44E-01","module":"A3"},{"value":"5,12E-03","module":"A4"},{"value":"9,32E-05","module":"A5"},{"value":"0,0E+00","module":"C1"},{"value":"9,27E-04","module":"C2"},{"value":"4,16E-03","module":"C3"},{"value":"1,29E-04","module":"C4"},{"value":"-1,08E+01","module":"D"}]},{"parameter":"PENRE","unit":"MJ","values":[{"value":"8,99E+00","module":"A1"},{"value":"9,07E-01","module":"A2"},{"value":"9,26E-01","module":"A3"},{"value":"3,57E-01","module":"A4"},{"value":"3,69E-03","module":"A5"},{"value":"0,0E+00","module":"C1"},{"value":"5,44E-02","module":"C2"},{"value":"1,44E-01","module":"C3"},{"value":"2,94E-03","module":"C4"},{"value":"-9,51E+00","module":"D"}]},{"parameter":"PENRM","unit":"MJ","values":[{"value":"6,20E-01","module":"A1"},{"value":"0,0E+00","module":"A2"},{"value":"0,0E+00","module":"A3"},{"value":"0,0E+00","module":"A4"},{"value":"0,0E+00","module":"A5"},{"value":"0,0E+00","module":"C1"},{"value":"0,0E+00","module":"C2"},{"value":"0,0E+00","module":"C3"},{"value":"0,0E+00","module":"C4"},{"value":"0,0E+00","module":"D"}]},{"parameter":"PENRT","unit":"MJ","values":[{"value":"9,61E+00","module":"A1"},{"value":"9,07E-01","module":"A2"},{"value":"9,26E-01","module":"A3"},{"value":"3,57E-01","module":"A4"},{"value":"3,69E-03","module":"A5"},{"value":"0,0E+00","module":"C1"},{"value":"5,44E-02","module":"C2"},{"value":"1,44E-01","module":"C3"},{"value":"2,94E-03","module":"C4"},{"value":"-9,51E+00","module":"D"}]},{"parameter":"SM","unit":"kg","values":[{"value":"8,75E-01","module":"A1"},{"value":"0,0E+00","module":"A2"},{"value":"0,0E+00","module":"A3"},{"value":"0,0E+00","module":"A4"},{"value":"0,0E+00","module":"A5"},{"value":"0,0E+00","module":"C1"},{"value":"0,0E+00","module":"C2"},{"value":"0,0E+00","module":"C3"},{"value":"0,0E+00","module":"C4"},{"value":"0,0E+00","module":"D"}]},{"parameter":"RSF","unit":"MJ","values":[{"value":"4,57E-03","module":"A1"},{"value":"3,96E-04","module":"A2"},{"value":"2,05E-02","module":"A3"},{"value":"1,83E-04","module":"A4"},{"value":"2,44E-06","module":"A5"},{"value":"0,0E+00","module":"C1"},{"value":"3,34E-05","module":"C2"},{"value":"1,16E-04","module":"C3"},{"value":"2,92E-06","module":"C4"},{"value":"-1,09E-03","module":"D"}]},{"parameter":"NRSF","unit":"MJ","values":[{"value":"8,35E-03","module":"A1"},{"value":"1,32E-03","module":"A2"},{"value":"4,82E-04","module":"A3"},{"value":"6,54E-04","module":"A4"},{"value":"6,40E-06","module":"A5"},{"value":"0,0E+00","module":"C1"},{"value":"1,21E-04","module":"C2"},{"value":"0,0E+00","module":"C3"},{"value":"2,44E-04","module":"C4"},{"value":"-7,14E-01","module":"D"}]},{"parameter":"FW","unit":"m3","values":[{"value":"1,46E-02","module":"A1"},{"value":"1,02E-04","module":"A2"},{"value":"3,49E-03","module":"A3"},{"value":"3,82E-05","module":"A4"},{"value":"1,95E-06","module":"A5"},{"value":"0,0E+00","module":"C1"},{"value":"6,49E-06","module":"C2"},{"value":"4,08E-04","module":"C3"},{"value":"3,29E-06","module":"C4"},{"value":"-1,08E-02","module":"D"}]}],"end_of_life_waste":[{"parameter":"HWD","unit":"kg","values":[{"value":"2,74E-03","module":"A1"},{"value":"4,95E-05","module":"A2"},{"value":"4,90E-04","module":"A3"},{"value":"1,84E-05","module":"A4"},{"value":"0,0E+00","module":"A5"},{"value":"0,0E+00","module":"C1"},{"value":"3,01E-06","module":"C2"},{"value":"0,0E+00","module":"C3"},{"value":"1,91E-03","module":"C4"},{"value":"-1,64E-04","module":"D"}]},{"parameter":"NHWD","unit":"kg","values":[{"value":"3,67E-01","module":"A1"},{"value":"7,79E-02","module":"A2"},{"value":"5,16E-03","module":"A3"},{"value":"1,74E-02","module":"A4"},{"value":"1,13E-02","module":"A5"},{"value":"0,0E+00","module":"C1"},{"value":"2,15E-03","module":"C2"},{"value":"0,0E+00","module":"C3"},{"value":"9,34E-03","module":"C4"},{"value":"-4,22E-02","module":"D"}]},{"parameter":"RWD","unit":"kg","values":[{"value":"4,97E-05","module":"A1"},{"value":"6,19E-06","module":"A2"},{"value":"2,87E-06","module":"A3"},{"value":"2,43E-06","module":"A4"},{"value":"0,0E+00","module":"A5"},{"value":"0,0E+00","module":"C1"},{"value":"3,67E-07","module":"C2"},{"value":"0,0E+00","module":"C3"},{"value":"6,30E-09","module":"C4"},{"value":"-9,39E-06","module":"D"}]}],"end_of_life_flow":[{"parameter":"CRU","unit":"kg","values":[{"value":"0,0E+00","module":"A1"},{"value":"0,0E+00","module":"A2"},{"value":"0,0E+00","module":"A3"},{"value":"0,0E+00","module":"A4"},{"value":"0,0E+00","module":"A5"},{"value":"0,0E+00","module":"C1"},{"value":"0,0E+00","module":"C2"},{"value":"0,0E+00","module":"C3"},{"value":"0,0E+00","module":"C4"},{"value":"0,0E+00","module":"D"}]},{"parameter":"MFR","unit":"kg","values":[{"value":"8,25E-02","module":"A1"},{"value":"0,0E+00","module":"A2"},{"value":"1,26E-02","module":"A3"},{"value":"0,0E+00","module":"A4"},{"value":"5,77E-03","module":"A5"},{"value":"0,0E+00","module":"C1"},{"value":"0,0E+00","module":"C2"},{"value":"9,24E-02","module":"C3"},{"value":"0,0E+00","module":"C4"},{"value":"0,0E+00","module":"D"}]},{"parameter":"MER","unit":"kg","values":[{"value":"2,59E-02","module":"A1"},{"value":"0,0E+00","module":"A2"},{"value":"7,73E-03","module":"A3"},{"value":"0,0E+00","module":"A4"},{"value":"5,65E-07","module":"A5"},{"value":"0,0E+00","module":"C1"},{"value":"0,0E+00","module":"C2"},{"value":"7,39E-01","module":"C3"},{"value":"0,0E+00","module":"C4"},{"value":"0,0E+00","module":"D"}]},{"parameter":"EEE","unit":"MJ","values":[{"value":"3,26E-02","module":"A1"},{"value":"0,0E+00","module":"A2"},{"value":"5,66E-03","module":"A3"},{"value":"0,0E+00","module":"A4"},{"value":"8,68E-07","module":"A5"},{"value":"0,0E+00","module":"C1"},{"value":"0,0E+00","module":"C2"},{"value":"1,30E+00","module":"C3"},{"value":"0,0E+00","module":"C4"},{"value":"0,0E+00","module":"D"}]},{"parameter":"EET","unit":"MJ","values":[{"value":"4,93E-01","module":"A1"},{"value":"0,0E+00","module":"A2"},{"value":"8,56E-02","module":"A3"},{"value":"0,0E+00","module":"A4"},{"value":"1,31E-05","module":"A5"},{"value":"0,0E+00","module":"C1"},{"value":"0,0E+00","module":"C2"},{"value":"1,97E+01","module":"C3"},{"value":"0,0E+00","module":"C4"},{"value":"0,0E+00","module":"D"}]}]}