{"product_name":"Gro\u00dfformatplatten - GFP","epd_id":"EPD-SLH-20200098-IBC1-DE","compliance":["DIN EN 15804","ISO 14025"],"producer_name":"Schilliger Holz AG","environmental_impact":[{"parameter":"GWP-total","unit":"kg CO2-eq.","values":[{"value":"-6,23E+02","module":"A1-A3"},{"value":"7,22E+00","module":"A4"},{"value":"1,58E+00","module":"A5"},{"value":"1,65E+00","module":"C2"},{"value":"7,00E+02","module":"C3"},{"value":"0,0E+00","module":"C4"},{"value":"-2,00E+02","module":"D"}]},{"parameter":"ODP","unit":"kg CFC11-eq.","values":[{"value":"9,40E-06","module":"A1-A3"},{"value":"3,11E-07","module":"A4"},{"value":"1,58E-09","module":"A5"},{"value":"3,68E-08","module":"C2"},{"value":"1,99E-07","module":"C3"},{"value":"0,0E+00","module":"C4"},{"value":"-3,99E-05","module":"D"}]},{"parameter":"AP","unit":"kg SO2-eq.","values":[{"value":"4,18E-01","module":"A1-A3"},{"value":"3,75E-02","module":"A4"},{"value":"1,55E-04","module":"A5"},{"value":"9,48E-03","module":"C2"},{"value":"1,60E-02","module":"C3"},{"value":"0,0E+00","module":"C4"},{"value":"-2,16E-01","module":"D"}]},{"parameter":"EP","unit":"kg PO4^3-eq.","values":[{"value":"9,42E-02","module":"A1-A3"},{"value":"8,23E-03","module":"A4"},{"value":"5,09E-05","module":"A5"},{"value":"2,02E-03","module":"C2"},{"value":"2,13E-03","module":"C3"},{"value":"0,0E+00","module":"C4"},{"value":"-1,75E-03","module":"D"}]},{"parameter":"POCP","unit":"kg Ethen-eq.","values":[{"value":"1,05E-01","module":"A1-A3"},{"value":"1,34E-03","module":"A4"},{"value":"2,60E-06","module":"A5"},{"value":"2,82E-04","module":"C2"},{"value":"7,19E-04","module":"C3"},{"value":"0,0E+00","module":"C4"},{"value":"-1,41E-02","module":"D"}]},{"parameter":"ADPE","unit":"kg Sb-eq.","values":[{"value":"1,49E-04","module":"A1-A3"},{"value":"1,70E-05","module":"A4"},{"value":"1,67E-08","module":"A5"},{"value":"4,15E-06","module":"C2"},{"value":"1,48E-06","module":"C3"},{"value":"0,0E+00","module":"C4"},{"value":"-6,61E-05","module":"D"}]},{"parameter":"ADPF","unit":"MJ","values":[{"value":"1,02E+03","module":"A1-A3"},{"value":"1,09E+02","module":"A4"},{"value":"2,31E-01","module":"A5"},{"value":"2,48E+01","module":"C2"},{"value":"4,93E+01","module":"C3"},{"value":"0,0E+00","module":"C4"},{"value":"-2,90E+03","module":"D"}]}],"additional_environmental_impact":[],"resource_use":[{"parameter":"PERE","unit":"MJ","values":[{"value":"7,44E+02","module":"A1-A3"},{"value":"1,70E+00","module":"A4"},{"value":"4,27E-03","module":"A5"},{"value":"4,08E-01","module":"C2"},{"value":"8,51E+00","module":"C3"},{"value":"0,0E+00","module":"C4"},{"value":"-8,27E+02","module":"D"}]},{"parameter":"PERM","unit":"MJ","values":[{"value":"7,30E+03","module":"A1-A3"},{"value":"0,0E+00","module":"A4"},{"value":"0,0E+00","module":"A5"},{"value":"0,0E+00","module":"C2"},{"value":"-7,30E+03","module":"C3"},{"value":"0,0E+00","module":"C4"},{"value":"0,0E+00","module":"D"}]},{"parameter":"PERT","unit":"MJ","values":[{"value":"8,05E+03","module":"A1-A3"},{"value":"1,70E+00","module":"A4"},{"value":"4,27E-03","module":"A5"},{"value":"4,08E-01","module":"C2"},{"value":"-7,29E+03","module":"C3"},{"value":"0,0E+00","module":"C4"},{"value":"-8,27E+02","module":"D"}]},{"parameter":"PENRE","unit":"MJ","values":[{"value":"2,45E+03","module":"A1-A3"},{"value":"1,15E+02","module":"A4"},{"value":"2,30E+01","module":"A5"},{"value":"2,63E+01","module":"C2"},{"value":"8,07E+01","module":"C3"},{"value":"0,0E+00","module":"C4"},{"value":"-6,58E+03","module":"D"}]},{"parameter":"PENRM","unit":"MJ","values":[{"value":"1,05E+02","module":"A1-A3"},{"value":"0,0E+00","module":"A4"},{"value":"-2,28E+01","module":"A5"},{"value":"0,0E+00","module":"C2"},{"value":"-8,20E+01","module":"C3"},{"value":"0,0E+00","module":"C4"},{"value":"0,0E+00","module":"D"}]},{"parameter":"PENRT","unit":"MJ","values":[{"value":"2,55E+03","module":"A1-A3"},{"value":"1,15E+02","module":"A4"},{"value":"2,45E-01","module":"A5"},{"value":"2,63E+01","module":"C2"},{"value":"-1,29E+00","module":"C3"},{"value":"0,0E+00","module":"C4"},{"value":"-6,58E+03","module":"D"}]},{"parameter":"SM","unit":"kg","values":[{"value":"0,0E+00","module":"A1-A3"},{"value":"0,0E+00","module":"A4"},{"value":"0,0E+00","module":"A5"},{"value":"0,0E+00","module":"C2"},{"value":"0,0E+00","module":"C3"},{"value":"0,0E+00","module":"C4"},{"value":"0,0E+00","module":"D"}]},{"parameter":"RSF","unit":"MJ","values":[{"value":"0,0E+00","module":"A1-A3"},{"value":"0,0E+00","module":"A4"},{"value":"0,0E+00","module":"A5"},{"value":"0,0E+00","module":"C2"},{"value":"0,0E+00","module":"C3"},{"value":"0,0E+00","module":"C4"},{"value":"7,30E+03","module":"D"}]},{"parameter":"NRSF","unit":"MJ","values":[{"value":"0,0E+00","module":"A1-A3"},{"value":"0,0E+00","module":"A4"},{"value":"0,0E+00","module":"A5"},{"value":"0,0E+00","module":"C2"},{"value":"0,0E+00","module":"C3"},{"value":"0,0E+00","module":"C4"},{"value":"8,20E+01","module":"D"}]},{"parameter":"FW","unit":"m^3","values":[{"value":null,"module":"A1-A3"},{"value":null,"module":"A4"},{"value":null,"module":"A5"},{"value":null,"module":"C2"},{"value":null,"module":"C3"},{"value":null,"module":"C4"},{"value":null,"module":"D"}]}],"end_of_life_waste":[{"parameter":"HWD","unit":"kg","values":[{"value":"1,89E-03","module":"A1-A3"},{"value":"1,31E-04","module":"A4"},{"value":"1,55E-06","module":"A5"},{"value":"3,12E-05","module":"C2"},{"value":"9,96E-05","module":"C3"},{"value":"0,0E+00","module":"C4"},{"value":"-2,37E-03","module":"D"}]},{"parameter":"NHWD","unit":"kg","values":[{"value":"2,37E+01","module":"A1-A3"},{"value":"1,02E+00","module":"A4"},{"value":"2,65E-02","module":"A5"},{"value":"2,03E-01","module":"C2"},{"value":"4,50E-01","module":"C3"},{"value":"0,0E+00","module":"C4"},{"value":"3,09E-01","module":"D"}]},{"parameter":"RWD","unit":"kg","values":[{"value":"3,16E-02","module":"A1-A3"},{"value":"1,29E-04","module":"A4"},{"value":"2,87E-07","module":"A5"},{"value":"3,10E-05","module":"C2"},{"value":"7,05E-04","module":"C3"},{"value":"0,0E+00","module":"C4"},{"value":"-7,74E-02","module":"D"}]}],"end_of_life_flow":[{"parameter":"CRU","unit":"kg","values":[{"value":"0,0E+00","module":"A1-A3"},{"value":"0,0E+00","module":"A4"},{"value":"0,0E+00","module":"A5"},{"value":"0,0E+00","module":"C2"},{"value":"0,0E+00","module":"C3"},{"value":"0,0E+00","module":"C4"},{"value":"0,0E+00","module":"D"}]},{"parameter":"MFR","unit":"kg","values":[{"value":"0,0E+00","module":"A1-A3"},{"value":"0,0E+00","module":"A4"},{"value":"0,0E+00","module":"A5"},{"value":"0,0E+00","module":"C2"},{"value":"0,0E+00","module":"C3"},{"value":"0,0E+00","module":"C4"},{"value":"0,0E+00","module":"D"}]},{"parameter":"MER","unit":"kg","values":[{"value":"0,0E+00","module":"A1-A3"},{"value":"0,0E+00","module":"A4"},{"value":"0,0E+00","module":"A5"},{"value":"0,0E+00","module":"C2"},{"value":"4,24E+02","module":"C3"},{"value":"0,0E+00","module":"C4"},{"value":"0,0E+00","module":"D"}]},{"parameter":"EEE","unit":"MJ","values":[{"value":"0,0E+00","module":"A1-A3"},{"value":"0,0E+00","module":"A4"},{"value":"5,80E+00","module":"A5"},{"value":"0,0E+00","module":"C2"},{"value":"0,0E+00","module":"C3"},{"value":"0,0E+00","module":"C4"},{"value":"0,0E+00","module":"D"}]},{"parameter":"EET","unit":"MJ","values":[{"value":"0,0E+00","module":"A1-A3"},{"value":"0,0E+00","module":"A4"},{"value":"3,00E+00","module":"A5"},{"value":"0,0E+00","module":"C2"},{"value":"0,0E+00","module":"C3"},{"value":"0,0E+00","module":"C4"},{"value":"0,0E+00","module":"D"}]}]}