{"product_name":"Grunnet grankledning (BAS)","epd_id":"NEPD-5659-4966-NO","compliance":["EN 15804+A2","ISO 14025","ISO 21930"],"producer_name":"Moelven Industrier ASA","environmental_impact":[{"parameter":"GWP-total","unit":"kg CO2-eq.","values":[{"value":"-1,11E+01","module":"A1-A3"},{"value":"1,30E-01","module":"A4"},{"value":"2,33E-01","module":"A5"},{"value":"0,0E+00","module":"B1"},{"value":"6,66E-01","module":"B2"},{"value":"3,02E+00","module":"B3"},{"value":"0,0E+00","module":"B4"},{"value":"0,0E+00","module":"B5"},{"value":"6,76E-03","module":"C1"},{"value":"1,18E-01","module":"C2"},{"value":"1,33E+01","module":"C3"},{"value":"4,30E-03","module":"C4"},{"value":"-6,99E-01","module":"D"}]},{"parameter":"GWP-fossil","unit":"kg CO2-eq.","values":[{"value":"1,90E+00","module":"A1-A3"},{"value":"1,30E-01","module":"A4"},{"value":"1,65E-01","module":"A5"},{"value":"0,0E+00","module":"B1"},{"value":"6,63E-01","module":"B2"},{"value":"2,81E+00","module":"B3"},{"value":"0,0E+00","module":"B4"},{"value":"0,0E+00","module":"B5"},{"value":"6,55E-03","module":"C1"},{"value":"1,17E-01","module":"C2"},{"value":"2,57E-01","module":"C3"},{"value":"4,30E-03","module":"C4"},{"value":"-6,73E-01","module":"D"}]},{"parameter":"GWP-biogenic","unit":"kg CO2-eq.","values":[{"value":"-1,31E+01","module":"A1-A3"},{"value":"5,50E-05","module":"A4"},{"value":"5,60E-02","module":"A5"},{"value":"0,0E+00","module":"B1"},{"value":"5,88E-04","module":"B2"},{"value":"1,47E-02","module":"B3"},{"value":"0,0E+00","module":"B4"},{"value":"0,0E+00","module":"B5"},{"value":"1,81E-04","module":"C1"},{"value":"4,86E-05","module":"C2"},{"value":"1,31E+01","module":"C3"},{"value":"2,23E-06","module":"C4"},{"value":"-1,19E-04","module":"D"}]},{"parameter":"GWP-luluc","unit":"kg CO2-eq.","values":[{"value":"1,01E-01","module":"A1-A3"},{"value":"4,17E-05","module":"A4"},{"value":"1,13E-02","module":"A5"},{"value":"0,0E+00","module":"B1"},{"value":"2,74E-03","module":"B2"},{"value":"2,01E-01","module":"B3"},{"value":"0,0E+00","module":"B4"},{"value":"0,0E+00","module":"B5"},{"value":"2,70E-05","module":"C1"},{"value":"4,18E-05","module":"C2"},{"value":"2,85E-05","module":"C3"},{"value":"6,72E-07","module":"C4"},{"value":"-1,93E-03","module":"D"}]},{"parameter":"ODP","unit":"kg CFC 11-eq.","values":[{"value":"3,23E-07","module":"A1-A3"},{"value":"3,07E-08","module":"A4"},{"value":"2,26E-08","module":"A5"},{"value":"0,0E+00","module":"B1"},{"value":"6,06E-09","module":"B2"},{"value":"3,92E-07","module":"B3"},{"value":"0,0E+00","module":"B4"},{"value":"0,0E+00","module":"B5"},{"value":"4,49E-10","module":"C1"},{"value":"2,66E-08","module":"C2"},{"value":"5,85E-09","module":"C3"},{"value":"5,08E-10","module":"C4"},{"value":"-7,65E-08","module":"D"}]},{"parameter":"AP","unit":"mol H+-eq.","values":[{"value":"1,58E-02","module":"A1-A3"},{"value":"4,04E-04","module":"A4"},{"value":"1,29E-03","module":"A5"},{"value":"0,0E+00","module":"B1"},{"value":"7,29E-04","module":"B2"},{"value":"2,20E-02","module":"B3"},{"value":"0,0E+00","module":"B4"},{"value":"0,0E+00","module":"B5"},{"value":"5,12E-05","module":"C1"},{"value":"3,38E-04","module":"C2"},{"value":"1,34E-03","module":"C3"},{"value":"1,59E-05","module":"C4"},{"value":"-5,15E-03","module":"D"}]},{"parameter":"POCP","unit":"kg NMVOC-eq.","values":[{"value":"1,33E-02","module":"A1-A3"},{"value":"3,74E-04","module":"A4"},{"value":"9,10E-04","module":"A5"},{"value":"0,0E+00","module":"B1"},{"value":"7,20E-04","module":"B2"},{"value":"1,58E-02","module":"B3"},{"value":"0,0E+00","module":"B4"},{"value":"0,0E+00","module":"B5"},{"value":"1,97E-05","module":"C1"},{"value":"2,86E-04","module":"C2"},{"value":"1,70E-03","module":"C3"},{"value":"1,61E-05","module":"C4"},{"value":"-5,92E-03","module":"D"}]},{"parameter":"ADPE","unit":"kg Sb-eq.","values":[{"value":"1,71E-05","module":"A1-A3"},{"value":"2,72E-06","module":"A4"},{"value":"1,90E-06","module":"A5"},{"value":"0,0E+00","module":"B1"},{"value":"2,36E-06","module":"B2"},{"value":"2,55E-05","module":"B3"},{"value":"0,0E+00","module":"B4"},{"value":"0,0E+00","module":"B5"},{"value":"4,88E-07","module":"C1"},{"value":"3,24E-06","module":"C2"},{"value":"2,48E-07","module":"C3"},{"value":"7,40E-09","module":"C4"},{"value":"-7,65E-06","module":"D"}]},{"parameter":"ADPF","unit":"MJ","values":[{"value":"2,86E+01","module":"A1-A3"},{"value":"2,06E+00","module":"A4"},{"value":"2,11E+00","module":"A5"},{"value":"0,0E+00","module":"B1"},{"value":"3,99E+00","module":"B2"},{"value":"3,59E+01","module":"B3"},{"value":"0,0E+00","module":"B4"},{"value":"0,0E+00","module":"B5"},{"value":"8,94E-02","module":"C1"},{"value":"1,78E+00","module":"C2"},{"value":"6,12E-01","module":"C3"},{"value":"4,31E-02","module":"C4"},{"value":"-9,32E+00","module":"D"}]},{"parameter":"WDP","unit":"m3 world-eq.","values":[{"value":"1,15E+02","module":"A1-A3"},{"value":"1,71E+00","module":"A4"},{"value":"2,23E+01","module":"A5"},{"value":"0,0E+00","module":"B1"},{"value":"4,20E-01","module":"B2"},{"value":"1,33E+02","module":"B3"},{"value":"0,0E+00","module":"B4"},{"value":"0,0E+00","module":"B5"},{"value":"1,56E+01","module":"C1"},{"value":"1,72E+00","module":"C2"},{"value":"2,22E-02","module":"C3"},{"value":"2,33E-04","module":"C4"},{"value":"-1,99E-01","module":"D"}]},{"parameter":"EP-freshwater","unit":"kg P-eq.","values":[{"value":"9,90E-05","module":"A1-A3"},{"value":"1,03E-06","module":"A4"},{"value":"7,37E-06","module":"A5"},{"value":"0,0E+00","module":"B1"},{"value":"8,37E-06","module":"B2"},{"value":"1,23E-04","module":"B3"},{"value":"0,0E+00","module":"B4"},{"value":"0,0E+00","module":"B5"},{"value":"4,71E-07","module":"C1"},{"value":"9,38E-07","module":"C2"},{"value":"1,79E-06","module":"C3"},{"value":"5,58E-08","module":"C4"},{"value":"-2,23E-05","module":"D"}]},{"parameter":"EP-marine","unit":"kg N-eq.","values":[{"value":"4,41E-03","module":"A1-A3"},{"value":"8,59E-05","module":"A4"},{"value":"3,11E-04","module":"A5"},{"value":"0,0E+00","module":"B1"},{"value":"1,56E-04","module":"B2"},{"value":"5,41E-03","module":"B3"},{"value":"0,0E+00","module":"B4"},{"value":"0,0E+00","module":"B5"},{"value":"5,63E-06","module":"C1"},{"value":"6,68E-05","module":"C2"},{"value":"6,58E-04","module":"C3"},{"value":"5,13E-06","module":"C4"},{"value":"-2,02E-03","module":"D"}]},{"parameter":"EP-terrestrial","unit":"mol N-eq.","values":[{"value":"4,86E-02","module":"A1-A3"},{"value":"9,59E-04","module":"A4"},{"value":"3,22E-03","module":"A5"},{"value":"0,0E+00","module":"B1"},{"value":"1,74E-03","module":"B2"},{"value":"5,59E-02","module":"B3"},{"value":"0,0E+00","module":"B4"},{"value":"0,0E+00","module":"B5"},{"value":"7,32E-05","module":"C1"},{"value":"7,47E-04","module":"C2"},{"value":"6,99E-03","module":"C3"},{"value":"5,80E-05","module":"C4"},{"value":"-2,30E-02","module":"D"}]},{"parameter":"GWP-IOBC","unit":"kg CO2-eq.","values":[{"value":"2,00E+00","module":"A1-A3"},{"value":"1,30E-01","module":"A4"},{"value":"1,74E-01","module":"A5"},{"value":"0,0E+00","module":"B1"},{"value":"6,66E-01","module":"B2"},{"value":"2,96E+00","module":"B3"},{"value":"0,0E+00","module":"B4"},{"value":"0,0E+00","module":"B5"},{"value":"6,75E-03","module":"C1"},{"value":"1,18E-01","module":"C2"},{"value":"2,58E-01","module":"C3"},{"value":"4,30E-03","module":"C4"},{"value":"-6,98E-01","module":"D"}]}],"additional_environmental_impact":[{"parameter":"PM","unit":"disease incidence","values":[{"value":"1,87E-07","module":"A1-A3"},{"value":"1,07E-08","module":"A4"},{"value":"1,31E-08","module":"A5"},{"value":"0,0E+00","module":"B1"},{"value":"6,53E-09","module":"B2"},{"value":"2,26E-07","module":"B3"},{"value":"0,0E+00","module":"B4"},{"value":"0,0E+00","module":"B5"},{"value":"3,67E-10","module":"C1"},{"value":"7,19E-09","module":"C2"},{"value":"1,62E-08","module":"C3"},{"value":"2,13E-10","module":"C4"},{"value":"-3,77E-07","module":"D"}]},{"parameter":"ETP-fw","unit":"CTUe","values":[{"value":"6,53E+01","module":"A1-A3"},{"value":"1,51E+00","module":"A4"},{"value":"4,63E+00","module":"A5"},{"value":"0,0E+00","module":"B1"},{"value":"3,35E+00","module":"B2"},{"value":"7,54E+01","module":"B3"},{"value":"0,0E+00","module":"B4"},{"value":"0,0E+00","module":"B5"},{"value":"4,07E-01","module":"C1"},{"value":"1,32E+00","module":"C2"},{"value":"1,87E+00","module":"C3"},{"value":"7,37E-02","module":"C4"},{"value":"-4,45E+01","module":"D"}]},{"parameter":"HTP-c","unit":"CTUh","values":[{"value":"3,02E-09","module":"A1-A3"},{"value":"0,0E+00","module":"A4"},{"value":"2,57E-10","module":"A5"},{"value":"0,0E+00","module":"B1"},{"value":"5,32E-10","module":"B2"},{"value":"4,26E-09","module":"B3"},{"value":"0,0E+00","module":"B4"},{"value":"0,0E+00","module":"B5"},{"value":"1,90E-11","module":"C1"},{"value":"0,0E+00","module":"C2"},{"value":"4,62E-10","module":"C3"},{"value":"7,00E-12","module":"C4"},{"value":"-8,81E-10","module":"D"}]},{"parameter":"HTP-nc","unit":"CTUh","values":[{"value":"4,33E-08","module":"A1-A3"},{"value":"1,52E-09","module":"A4"},{"value":"4,21E-09","module":"A5"},{"value":"0,0E+00","module":"B1"},{"value":"3,02E-09","module":"B2"},{"value":"6,71E-08","module":"B3"},{"value":"0,0E+00","module":"B4"},{"value":"0,0E+00","module":"B5"},{"value":"4,58E-10","module":"C1"},{"value":"1,44E-09","module":"C2"},{"value":"1,55E-08","module":"C3"},{"value":"1,27E-10","module":"C4"},{"value":"-2,71E-08","module":"D"}]},{"parameter":"SQP","unit":"unitless","values":[{"value":"7,02E+01","module":"A1-A3"},{"value":"2,08E+00","module":"A4"},{"value":"4,30E+00","module":"A5"},{"value":"0,0E+00","module":"B1"},{"value":"7,42E-01","module":"B2"},{"value":"7,56E+01","module":"B3"},{"value":"0,0E+00","module":"B4"},{"value":"0,0E+00","module":"B5"},{"value":"4,50E-02","module":"C1"},{"value":"1,24E+00","module":"C2"},{"value":"1,43E+00","module":"C3"},{"value":"7,48E-02","module":"C4"},{"value":"-1,59E+02","module":"D"}]},{"parameter":"IRP","unit":"kBq U235-eq.","values":[{"value":"1,64E-01","module":"A1-A3"},{"value":"9,02E-03","module":"A4"},{"value":"1,19E-02","module":"A5"},{"value":"0,0E+00","module":"B1"},{"value":"5,14E-03","module":"B2"},{"value":"1,83E-01","module":"B3"},{"value":"0,0E+00","module":"B4"},{"value":"0,0E+00","module":"B5"},{"value":"1,62E-03","module":"C1"},{"value":"7,76E-03","module":"C2"},{"value":"1,70E-03","module":"C3"},{"value":"2,00E-04","module":"C4"},{"value":"-5,53E-02","module":"D"}]}],"resource_use":[{"parameter":"PERE","unit":"MJ","values":[{"value":"5,94E+01","module":"A1-A3"},{"value":"2,70E-02","module":"A4"},{"value":"1,18E+01","module":"A5"},{"value":"0,0E+00","module":"B1"},{"value":"1,81E-01","module":"B2"},{"value":"1,80E+02","module":"B3"},{"value":"0,0E+00","module":"B4"},{"value":"0,0E+00","module":"B5"},{"value":"1,16E+00","module":"C1"},{"value":"2,54E-02","module":"C2"},{"value":"1,37E+02","module":"C3"},{"value":"2,32E-03","module":"C4"},{"value":"-5,98E+01","module":"D"}]},{"parameter":"PERM","unit":"MJ","values":[{"value":"1,42E+02","module":"A1-A3"},{"value":"0,0E+00","module":"A4"},{"value":"-8,35E-01","module":"A5"},{"value":"0,0E+00","module":"B1"},{"value":"0,0E+00","module":"B2"},{"value":"-3,98E+00","module":"B3"},{"value":"0,0E+00","module":"B4"},{"value":"0,0E+00","module":"B5"},{"value":"0,0E+00","module":"C1"},{"value":"0,0E+00","module":"C2"},{"value":"-1,45E+02","module":"C3"},{"value":"0,0E+00","module":"C4"},{"value":"0,0E+00","module":"D"}]},{"parameter":"PERT","unit":"MJ","values":[{"value":"2,01E+02","module":"A1-A3"},{"value":"2,70E-02","module":"A4"},{"value":"1,10E+01","module":"A5"},{"value":"0,0E+00","module":"B1"},{"value":"1,81E-01","module":"B2"},{"value":"1,76E+02","module":"B3"},{"value":"0,0E+00","module":"B4"},{"value":"0,0E+00","module":"B5"},{"value":"1,16E+00","module":"C1"},{"value":"2,54E-02","module":"C2"},{"value":"-8,21E+00","module":"C3"},{"value":"2,32E-03","module":"C4"},{"value":"-5,98E+01","module":"D"}]},{"parameter":"PENRE","unit":"MJ","values":[{"value":"2,69E+01","module":"A1-A3"},{"value":"2,06E+00","module":"A4"},{"value":"2,08E+00","module":"A5"},{"value":"0,0E+00","module":"B1"},{"value":"6,19E+00","module":"B2"},{"value":"3,53E+01","module":"B3"},{"value":"0,0E+00","module":"B4"},{"value":"0,0E+00","module":"B5"},{"value":"8,95E-02","module":"C1"},{"value":"1,78E+00","module":"C2"},{"value":"1,32E+00","module":"C3"},{"value":"4,31E-02","module":"C4"},{"value":"-9,33E+00","module":"D"}]},{"parameter":"PENRM","unit":"MJ","values":[{"value":"1,78E+00","module":"A1-A3"},{"value":"0,0E+00","module":"A4"},{"value":"-7,34E-01","module":"A5"},{"value":"0,0E+00","module":"B1"},{"value":"-2,20E+00","module":"B2"},{"value":"2,90E-01","module":"B3"},{"value":"0,0E+00","module":"B4"},{"value":"0,0E+00","module":"B5"},{"value":"0,0E+00","module":"C1"},{"value":"0,0E+00","module":"C2"},{"value":"-7,10E-01","module":"C3"},{"value":"0,0E+00","module":"C4"},{"value":"0,0E+00","module":"D"}]},{"parameter":"PENRT","unit":"MJ","values":[{"value":"2,87E+01","module":"A1-A3"},{"value":"2,06E+00","module":"A4"},{"value":"1,34E+00","module":"A5"},{"value":"0,0E+00","module":"B1"},{"value":"3,99E+00","module":"B2"},{"value":"3,56E+01","module":"B3"},{"value":"0,0E+00","module":"B4"},{"value":"0,0E+00","module":"B5"},{"value":"8,95E-02","module":"C1"},{"value":"1,78E+00","module":"C2"},{"value":"6,12E-01","module":"C3"},{"value":"4,31E-02","module":"C4"},{"value":"-9,33E+00","module":"D"}]},{"parameter":"SM","unit":"kg","values":[{"value":"6,64E-04","module":"A1-A3"},{"value":"0,0E+00","module":"A4"},{"value":"1,25E-04","module":"A5"},{"value":"0,0E+00","module":"B1"},{"value":"0,0E+00","module":"B2"},{"value":"2,24E-03","module":"B3"},{"value":"0,0E+00","module":"B4"},{"value":"0,0E+00","module":"B5"},{"value":"0,0E+00","module":"C1"},{"value":"0,0E+00","module":"C2"},{"value":"0,0E+00","module":"C3"},{"value":"0,0E+00","module":"C4"},{"value":"0,0E+00","module":"D"}]},{"parameter":"RSF","unit":"MJ","values":[{"value":"1,15E-02","module":"A1-A3"},{"value":"9,53E-04","module":"A4"},{"value":"1,73E-02","module":"A5"},{"value":"0,0E+00","module":"B1"},{"value":"1,92E-04","module":"B2"},{"value":"2,94E-01","module":"B3"},{"value":"0,0E+00","module":"B4"},{"value":"0,0E+00","module":"B5"},{"value":"9,09E-04","module":"C1"},{"value":"9,10E-04","module":"C2"},{"value":"3,10E-01","module":"C3"},{"value":"0,0E+00","module":"C4"},{"value":"-4,00E+01","module":"D"}]},{"parameter":"NRSF","unit":"MJ","values":[{"value":"3,11E-02","module":"A1-A3"},{"value":"3,27E-03","module":"A4"},{"value":"1,43E-02","module":"A5"},{"value":"0,0E+00","module":"B1"},{"value":"1,89E-04","module":"B2"},{"value":"2,16E-01","module":"B3"},{"value":"0,0E+00","module":"B4"},{"value":"0,0E+00","module":"B5"},{"value":"2,27E-03","module":"C1"},{"value":"3,25E-03","module":"C2"},{"value":"1,97E-01","module":"C3"},{"value":"0,0E+00","module":"C4"},{"value":"-2,55E+01","module":"D"}]},{"parameter":"FW","unit":"m3","values":[{"value":"1,26E-01","module":"A1-A3"},{"value":"2,30E-04","module":"A4"},{"value":"1,61E-02","module":"A5"},{"value":"0,0E+00","module":"B1"},{"value":"5,99E-03","module":"B2"},{"value":"1,39E-01","module":"B3"},{"value":"0,0E+00","module":"B4"},{"value":"0,0E+00","module":"B5"},{"value":"8,65E-03","module":"C1"},{"value":"1,90E-04","module":"C2"},{"value":"2,55E-03","module":"C3"},{"value":"3,98E-05","module":"C4"},{"value":"-2,10E-01","module":"D"}]}],"end_of_life_waste":[{"parameter":"HWD","unit":"kg","values":[{"value":"5,60E-02","module":"A1-A3"},{"value":"1,11E-04","module":"A4"},{"value":"7,72E-03","module":"A5"},{"value":"0,0E+00","module":"B1"},{"value":"7,86E-03","module":"B2"},{"value":"1,37E-01","module":"B3"},{"value":"0,0E+00","module":"B4"},{"value":"0,0E+00","module":"B5"},{"value":"5,74E-05","module":"C1"},{"value":"9,16E-05","module":"C2"},{"value":"7,87E-04","module":"C3"},{"value":"9,07E-02","module":"C4"},{"value":"-4,92E-03","module":"D"}]},{"parameter":"NHWD","unit":"kg","values":[{"value":"9,41E-01","module":"A1-A3"},{"value":"1,55E-01","module":"A4"},{"value":"1,01E-01","module":"A5"},{"value":"0,0E+00","module":"B1"},{"value":"2,42E-02","module":"B2"},{"value":"1,34E+00","module":"B3"},{"value":"0,0E+00","module":"B4"},{"value":"0,0E+00","module":"B5"},{"value":"6,89E-03","module":"C1"},{"value":"8,64E-02","module":"C2"},{"value":"2,24E-02","module":"C3"},{"value":"3,52E-02","module":"C4"},{"value":"-2,54E-01","module":"D"}]},{"parameter":"RWD","unit":"kg","values":[{"value":"1,70E-04","module":"A1-A3"},{"value":"1,41E-05","module":"A4"},{"value":"1,19E-05","module":"A5"},{"value":"0,0E+00","module":"B1"},{"value":"4,75E-06","module":"B2"},{"value":"1,98E-04","module":"B3"},{"value":"0,0E+00","module":"B4"},{"value":"0,0E+00","module":"B5"},{"value":"8,01E-07","module":"C1"},{"value":"1,21E-05","module":"C2"},{"value":"1,90E-06","module":"C3"},{"value":"2,61E-07","module":"C4"},{"value":"-3,86E-05","module":"D"}]}],"end_of_life_flow":[{"parameter":"CRU","unit":"kg","values":[{"value":"0,0E+00","module":"A1-A3"},{"value":"0,0E+00","module":"A4"},{"value":"0,0E+00","module":"A5"},{"value":"0,0E+00","module":"B1"},{"value":"0,0E+00","module":"B2"},{"value":"0,0E+00","module":"B3"},{"value":"0,0E+00","module":"B4"},{"value":"0,0E+00","module":"B5"},{"value":"0,0E+00","module":"C1"},{"value":"0,0E+00","module":"C2"},{"value":"0,0E+00","module":"C3"},{"value":"0,0E+00","module":"C4"},{"value":"0,0E+00","module":"D"}]},{"parameter":"MFR","unit":"kg","values":[{"value":"5,05E-02","module":"A1-A3"},{"value":"0,0E+00","module":"A4"},{"value":"1,27E-02","module":"A5"},{"value":"0,0E+00","module":"B1"},{"value":"0,0E+00","module":"B2"},{"value":"5,34E-02","module":"B3"},{"value":"0,0E+00","module":"B4"},{"value":"0,0E+00","module":"B5"},{"value":"0,0E+00","module":"C1"},{"value":"0,0E+00","module":"C2"},{"value":"0,0E+00","module":"C3"},{"value":"0,0E+00","module":"C4"},{"value":"0,0E+00","module":"D"}]},{"parameter":"MER","unit":"kg","values":[{"value":"2,22E-02","module":"A1-A3"},{"value":"0,0E+00","module":"A4"},{"value":"3,78E-02","module":"A5"},{"value":"0,0E+00","module":"B1"},{"value":"0,0E+00","module":"B2"},{"value":"3,25E-02","module":"B3"},{"value":"0,0E+00","module":"B4"},{"value":"0,0E+00","module":"B5"},{"value":"0,0E+00","module":"C1"},{"value":"0,0E+00","module":"C2"},{"value":"0,0E+00","module":"C3"},{"value":"0,0E+00","module":"C4"},{"value":"0,0E+00","module":"D"}]},{"parameter":"EEE","unit":"MJ","values":[{"value":"1,06E-02","module":"A1-A3"},{"value":"0,0E+00","module":"A4"},{"value":"9,17E-03","module":"A5"},{"value":"0,0E+00","module":"B1"},{"value":"2,13E-01","module":"B2"},{"value":"1,64E-01","module":"B3"},{"value":"0,0E+00","module":"B4"},{"value":"0,0E+00","module":"B5"},{"value":"0,0E+00","module":"C1"},{"value":"0,0E+00","module":"C2"},{"value":"6,89E-02","module":"C3"},{"value":"0,0E+00","module":"C4"},{"value":"-1,40E+01","module":"D"}]},{"parameter":"EET","unit":"MJ","values":[{"value":"9,54E-02","module":"A1-A3"},{"value":"0,0E+00","module":"A4"},{"value":"6,50E-02","module":"A5"},{"value":"0,0E+00","module":"B1"},{"value":"1,48E+00","module":"B2"},{"value":"1,16E+00","module":"B3"},{"value":"0,0E+00","module":"B4"},{"value":"0,0E+00","module":"B5"},{"value":"0,0E+00","module":"C1"},{"value":"0,0E+00","module":"C2"},{"value":"4,78E-01","module":"C3"},{"value":"0,0E+00","module":"C4"},{"value":"-9,69E+01","module":"D"}]}]}