{"product_name":"Gr\u00e5 betontrappe_X0, XC1","epd_id":"NEPD-7443-6830","compliance":["EN 15804+A2","ISO 14025","ISO 21930"],"producer_name":"CRH Concrete A/S","environmental_impact":[{"parameter":"GWP-total","unit":"kg CO2-eq.","values":[{"value":"1,25E+02","module":"A1"},{"value":"7,87E+00","module":"A2"},{"value":"1,44E+01","module":"A3"},{"value":"1,73E+01","module":"A4"},{"value":"4,00E+00","module":"C1"},{"value":"4,36E+00","module":"C2"},{"value":"1,41E+00","module":"C3"},{"value":"1,39E-01","module":"C4"},{"value":"-2,27E+01","module":"D"}]},{"parameter":"GWP-fossil","unit":"kg CO2-eq.","values":[{"value":"1,23E+02","module":"A1"},{"value":"7,87E+00","module":"A2"},{"value":"1,46E+01","module":"A3"},{"value":"1,73E+01","module":"A4"},{"value":"4,00E+00","module":"C1"},{"value":"4,35E+00","module":"C2"},{"value":"1,40E+00","module":"C3"},{"value":"1,39E-01","module":"C4"},{"value":"-2,26E+01","module":"D"}]},{"parameter":"GWP-biogenic","unit":"kg CO2-eq.","values":[{"value":"1,49E+00","module":"A1"},{"value":"6,23E-03","module":"A2"},{"value":"-2,71E-01","module":"A3"},{"value":"7,42E-03","module":"A4"},{"value":"7,50E-04","module":"C1"},{"value":"1,87E-03","module":"C2"},{"value":"5,95E-03","module":"C3"},{"value":"1,18E-04","module":"C4"},{"value":"-5,42E-02","module":"D"}]},{"parameter":"GWP-luluc","unit":"kg CO2-eq.","values":[{"value":"9,25E-02","module":"A1"},{"value":"3,65E-03","module":"A2"},{"value":"1,77E-02","module":"A3"},{"value":"5,28E-03","module":"A4"},{"value":"3,15E-04","module":"C1"},{"value":"1,33E-03","module":"C2"},{"value":"9,54E-04","module":"C3"},{"value":"2,72E-05","module":"C4"},{"value":"-1,20E-02","module":"D"}]},{"parameter":"ODP","unit":"kg CFC 11-eq.","values":[{"value":"3,74E-06","module":"A1"},{"value":"1,66E-06","module":"A2"},{"value":"2,08E-06","module":"A3"},{"value":"4,18E-06","module":"A4"},{"value":"8,64E-07","module":"C1"},{"value":"1,05E-06","module":"C2"},{"value":"1,37E-07","module":"C3"},{"value":"6,76E-08","module":"C4"},{"value":"-2,95E-03","module":"D"}]},{"parameter":"AP","unit":"mol H+-eq.","values":[{"value":"5,17E+00","module":"A1"},{"value":"4,01E-02","module":"A2"},{"value":"4,08E-02","module":"A3"},{"value":"5,58E-02","module":"A4"},{"value":"4,19E-02","module":"C1"},{"value":"1,40E-02","module":"C2"},{"value":"5,72E-03","module":"C3"},{"value":"1,35E-03","module":"C4"},{"value":"-1,21E-01","module":"D"}]},{"parameter":"POCP","unit":"kg NMVOC-eq.","values":[{"value":"2,64E-01","module":"A1"},{"value":"4,22E-02","module":"A2"},{"value":"4,87E-02","module":"A3"},{"value":"5,35E-02","module":"A4"},{"value":"5,57E-02","module":"C1"},{"value":"1,34E-02","module":"C2"},{"value":"5,21E-03","module":"C3"},{"value":"1,60E-03","module":"C4"},{"value":"-1,24E-01","module":"D"}]},{"parameter":"ADPE","unit":"kg Sb-eq.","values":[{"value":"7,77E-04","module":"A1"},{"value":"1,26E-04","module":"A2"},{"value":"1,74E-04","module":"A3"},{"value":"3,09E-04","module":"A4"},{"value":"6,14E-06","module":"C1"},{"value":"7,76E-05","module":"C2"},{"value":"8,80E-06","module":"C3"},{"value":"1,23E-06","module":"C4"},{"value":"-5,44E-04","module":"D"}]},{"parameter":"ADPF","unit":"MJ","values":[{"value":"8,21E+02","module":"A1"},{"value":"1,21E+02","module":"A2"},{"value":"2,73E+02","module":"A3"},{"value":"2,82E+02","module":"A4"},{"value":"5,51E+01","module":"C1"},{"value":"7,07E+01","module":"C2"},{"value":"2,14E+01","module":"C3"},{"value":"4,48E+00","module":"C4"},{"value":"-2,09E+02","module":"D"}]},{"parameter":"WDP","unit":"m3 world-eq.","values":[{"value":"2,56E+03","module":"A1"},{"value":"1,96E+02","module":"A2"},{"value":"9,79E+01","module":"A3"},{"value":"2,16E+02","module":"A4"},{"value":"1,17E+01","module":"C1"},{"value":"5,42E+01","module":"C2"},{"value":"2,36E+03","module":"C3"},{"value":"9,43E+00","module":"C4"},{"value":"-6,51E+02","module":"D"}]},{"parameter":"EP-freshwater","unit":"kg P-eq.","values":[{"value":"2,88E-03","module":"A1"},{"value":"1,11E-04","module":"A2"},{"value":"9,68E-04","module":"A3"},{"value":"1,38E-04","module":"A4"},{"value":"1,46E-05","module":"C1"},{"value":"3,47E-05","module":"C2"},{"value":"4,36E-05","module":"C3"},{"value":"1,04E-06","module":"C4"},{"value":"-1,32E-03","module":"D"}]},{"parameter":"EP-marine","unit":"kg N-eq.","values":[{"value":"7,24E-02","module":"A1"},{"value":"1,26E-02","module":"A2"},{"value":"1,26E-02","module":"A3"},{"value":"1,22E-02","module":"A4"},{"value":"1,85E-02","module":"C1"},{"value":"3,07E-03","module":"C2"},{"value":"1,70E-03","module":"C3"},{"value":"5,08E-04","module":"C4"},{"value":"-2,79E-02","module":"D"}]},{"parameter":"EP-terrestrial","unit":"mol N-eq.","values":[{"value":"8,02E-01","module":"A1"},{"value":"1,40E-01","module":"A2"},{"value":"1,37E-01","module":"A3"},{"value":"1,36E-01","module":"A4"},{"value":"2,00E-01","module":"C1"},{"value":"3,42E-02","module":"C2"},{"value":"1,95E-02","module":"C3"},{"value":"5,59E-03","module":"C4"},{"value":"-2,95E-01","module":"D"}]},{"parameter":"GWP-IOBC","unit":"kg CO2-eq.","values":[{"value":"1,24E+02","module":"A1"},{"value":"7,87E+00","module":"A2"},{"value":"1,78E+01","module":"A3"},{"value":"1,73E+01","module":"A4"},{"value":"4,00E+00","module":"C1"},{"value":"4,36E+00","module":"C2"},{"value":"1,40E+00","module":"C3"},{"value":"1,40E-01","module":"C4"},{"value":"-3,30E+01","module":"D"}]}],"additional_environmental_impact":[{"parameter":"PM","unit":"disease incidence","values":[{"value":"4,15E-06","module":"A1"},{"value":"6,77E-07","module":"A2"},{"value":"3,83E-07","module":"A3"},{"value":"1,59E-06","module":"A4"},{"value":"5,07E-06","module":"C1"},{"value":"4,00E-07","module":"C2"},{"value":"8,97E-08","module":"C3"},{"value":"2,88E-08","module":"C4"},{"value":"-2,13E-06","module":"D"}]},{"parameter":"ETP-fw","unit":"CTUe","values":[{"value":"1,69E+03","module":"A1"},{"value":"9,50E+01","module":"A2"},{"value":"9,86E+01","module":"A3"},{"value":"2,06E+02","module":"A4"},{"value":"3,01E+01","module":"C1"},{"value":"5,17E+01","module":"C2"},{"value":"1,66E+01","module":"C3"},{"value":"2,21E+00","module":"C4"},{"value":"-1,18E+03","module":"D"}]},{"parameter":"HTP-c","unit":"CTUh","values":[{"value":"2,77E-07","module":"A1"},{"value":"0,0E+00","module":"A2"},{"value":"5,09E-09","module":"A3"},{"value":"0,0E+00","module":"A4"},{"value":"1,00E-09","module":"C1"},{"value":"0,0E+00","module":"C2"},{"value":"1,01E-09","module":"C3"},{"value":"6,50E-11","module":"C4"},{"value":"-1,00E-07","module":"D"}]},{"parameter":"HTP-nc","unit":"CTUh","values":[{"value":"1,29E-06","module":"A1"},{"value":"1,02E-07","module":"A2"},{"value":"1,19E-07","module":"A3"},{"value":"1,99E-07","module":"A4"},{"value":"2,80E-08","module":"C1"},{"value":"5,00E-08","module":"C2"},{"value":"1,54E-08","module":"C3"},{"value":"1,30E-09","module":"C4"},{"value":"2,09E-06","module":"D"}]},{"parameter":"SQP","unit":"unitless","values":[{"value":"7,30E+01","module":"A1"},{"value":"1,24E+02","module":"A2"},{"value":"1,37E+03","module":"A3"},{"value":"3,23E+02","module":"A4"},{"value":"6,69E+00","module":"C1"},{"value":"8,11E+01","module":"C2"},{"value":"1,21E+01","module":"C3"},{"value":"1,63E+01","module":"C4"},{"value":"6,58E+01","module":"D"}]},{"parameter":"IRP","unit":"kBq U235-eq.","values":[{"value":"1,81E+00","module":"A1"},{"value":"5,54E-01","module":"A2"},{"value":"1,01E+00","module":"A3"},{"value":"1,23E+00","module":"A4"},{"value":"2,40E-01","module":"C1"},{"value":"3,09E-01","module":"C2"},{"value":"3,58E-01","module":"C3"},{"value":"1,94E-02","module":"C4"},{"value":"-2,64E-01","module":"D"}]}],"resource_use":[{"parameter":"PERE","unit":"MJ","values":[{"value":"1,70E+02","module":"A1"},{"value":"3,12E+00","module":"A2"},{"value":"1,92E+02","module":"A3"},{"value":"3,54E+00","module":"A4"},{"value":"3,00E-01","module":"C1"},{"value":"8,90E-01","module":"C2"},{"value":"1,10E+01","module":"C3"},{"value":"6,89E-02","module":"C4"},{"value":"-2,61E+01","module":"D"}]},{"parameter":"PERM","unit":"MJ","values":[{"value":"4,89E-01","module":"A1"},{"value":"0,0E+00","module":"A2"},{"value":"0,0E+00","module":"A3"},{"value":"0,0E+00","module":"A4"},{"value":"0,0E+00","module":"C1"},{"value":"0,0E+00","module":"C2"},{"value":"0,0E+00","module":"C3"},{"value":"0,0E+00","module":"C4"},{"value":"0,0E+00","module":"D"}]},{"parameter":"PERT","unit":"MJ","values":[{"value":"1,70E+02","module":"A1"},{"value":"3,12E+00","module":"A2"},{"value":"1,92E+02","module":"A3"},{"value":"3,54E+00","module":"A4"},{"value":"3,00E-01","module":"C1"},{"value":"8,90E-01","module":"C2"},{"value":"1,10E+01","module":"C3"},{"value":"6,89E-02","module":"C4"},{"value":"-2,61E+01","module":"D"}]},{"parameter":"PENRE","unit":"MJ","values":[{"value":"8,02E+02","module":"A1"},{"value":"1,21E+02","module":"A2"},{"value":"2,65E+02","module":"A3"},{"value":"2,82E+02","module":"A4"},{"value":"5,51E+01","module":"C1"},{"value":"7,07E+01","module":"C2"},{"value":"2,14E+01","module":"C3"},{"value":"4,48E+00","module":"C4"},{"value":"-2,11E+02","module":"D"}]},{"parameter":"PENRM","unit":"MJ","values":[{"value":"1,64E+01","module":"A1"},{"value":"0,0E+00","module":"A2"},{"value":"0,0E+00","module":"A3"},{"value":"0,0E+00","module":"A4"},{"value":"0,0E+00","module":"C1"},{"value":"0,0E+00","module":"C2"},{"value":"-6,45E+00","module":"C3"},{"value":"0,0E+00","module":"C4"},{"value":"0,0E+00","module":"D"}]},{"parameter":"PENRT","unit":"MJ","values":[{"value":"8,18E+02","module":"A1"},{"value":"1,21E+02","module":"A2"},{"value":"2,65E+02","module":"A3"},{"value":"2,82E+02","module":"A4"},{"value":"5,51E+01","module":"C1"},{"value":"7,07E+01","module":"C2"},{"value":"1,50E+01","module":"C3"},{"value":"4,48E+00","module":"C4"},{"value":"-2,11E+02","module":"D"}]},{"parameter":"SM","unit":"kg","values":[{"value":"2,92E+01","module":"A1"},{"value":"0,0E+00","module":"A2"},{"value":"0,0E+00","module":"A3"},{"value":"0,0E+00","module":"A4"},{"value":"0,0E+00","module":"C1"},{"value":"0,0E+00","module":"C2"},{"value":"0,0E+00","module":"C3"},{"value":"0,0E+00","module":"C4"},{"value":"0,0E+00","module":"D"}]},{"parameter":"RSF","unit":"MJ","values":[{"value":"3,39E-01","module":"A1"},{"value":"1,64E-01","module":"A2"},{"value":"4,68E-02","module":"A3"},{"value":"1,24E-01","module":"A4"},{"value":"0,0E+00","module":"C1"},{"value":"3,11E-02","module":"C2"},{"value":"1,17E-04","module":"C3"},{"value":"1,42E-03","module":"C4"},{"value":"5,64E-01","module":"D"}]},{"parameter":"NRSF","unit":"MJ","values":[{"value":"9,78E-01","module":"A1"},{"value":"2,48E-01","module":"A2"},{"value":"5,06E-02","module":"A3"},{"value":"4,15E-01","module":"A4"},{"value":"0,0E+00","module":"C1"},{"value":"1,04E-01","module":"C2"},{"value":"0,0E+00","module":"C3"},{"value":"4,13E-03","module":"C4"},{"value":"2,11E+01","module":"D"}]},{"parameter":"FW","unit":"m3","values":[{"value":"1,68E+00","module":"A1"},{"value":"2,13E-02","module":"A2"},{"value":"8,04E-02","module":"A3"},{"value":"3,20E-02","module":"A4"},{"value":"2,83E-03","module":"C1"},{"value":"8,05E-03","module":"C2"},{"value":"3,74E-02","module":"C3"},{"value":"5,33E-03","module":"C4"},{"value":"-1,38E+00","module":"D"}]}],"end_of_life_waste":[{"parameter":"HWD","unit":"kg","values":[{"value":"2,47E+00","module":"A1"},{"value":"8,28E-03","module":"A2"},{"value":"1,66E-02","module":"A3"},{"value":"1,54E-02","module":"A4"},{"value":"1,62E-03","module":"C1"},{"value":"3,87E-03","module":"C2"},{"value":"2,13E-03","module":"C3"},{"value":"2,78E-04","module":"C4"},{"value":"-1,15E-01","module":"D"}]},{"parameter":"NHWD","unit":"kg","values":[{"value":"5,75E+01","module":"A1"},{"value":"8,55E+00","module":"A2"},{"value":"5,12E-01","module":"A3"},{"value":"2,45E+01","module":"A4"},{"value":"6,52E-02","module":"C1"},{"value":"6,15E+00","module":"C2"},{"value":"6,73E-02","module":"C3"},{"value":"3,24E+01","module":"C4"},{"value":"-8,64E+00","module":"D"}]},{"parameter":"RWD","unit":"kg","values":[{"value":"1,19E-02","module":"A1"},{"value":"8,09E-04","module":"A2"},{"value":"8,04E-03","module":"A3"},{"value":"1,92E-03","module":"A4"},{"value":"3,82E-04","module":"C1"},{"value":"4,83E-04","module":"C2"},{"value":"2,26E-04","module":"C3"},{"value":"1,38E-09","module":"C4"},{"value":"-2,35E-04","module":"D"}]}],"end_of_life_flow":[{"parameter":"CRU","unit":"kg","values":[{"value":"2,40E+00","module":"A1"},{"value":"0,0E+00","module":"A2"},{"value":"0,0E+00","module":"A3"},{"value":"0,0E+00","module":"A4"},{"value":"0,0E+00","module":"C1"},{"value":"0,0E+00","module":"C2"},{"value":"0,0E+00","module":"C3"},{"value":"0,0E+00","module":"C4"},{"value":"0,0E+00","module":"D"}]},{"parameter":"MFR","unit":"kg","values":[{"value":"7,70E-01","module":"A1"},{"value":"0,0E+00","module":"A2"},{"value":"0,0E+00","module":"A3"},{"value":"0,0E+00","module":"A4"},{"value":"0,0E+00","module":"C1"},{"value":"0,0E+00","module":"C2"},{"value":"9,68E+02","module":"C3"},{"value":"0,0E+00","module":"C4"},{"value":"0,0E+00","module":"D"}]},{"parameter":"MER","unit":"kg","values":[{"value":"2,65E-01","module":"A1"},{"value":"0,0E+00","module":"A2"},{"value":"0,0E+00","module":"A3"},{"value":"0,0E+00","module":"A4"},{"value":"0,0E+00","module":"C1"},{"value":"0,0E+00","module":"C2"},{"value":"3,00E-01","module":"C3"},{"value":"0,0E+00","module":"C4"},{"value":"0,0E+00","module":"D"}]},{"parameter":"EEE","unit":"MJ","values":[{"value":"0,0E+00","module":"A1"},{"value":"0,0E+00","module":"A2"},{"value":"0,0E+00","module":"A3"},{"value":"0,0E+00","module":"A4"},{"value":"0,0E+00","module":"C1"},{"value":"0,0E+00","module":"C2"},{"value":"4,61E-01","module":"C3"},{"value":"0,0E+00","module":"C4"},{"value":"0,0E+00","module":"D"}]},{"parameter":"EET","unit":"MJ","values":[{"value":"0,0E+00","module":"A1"},{"value":"0,0E+00","module":"A2"},{"value":"0,0E+00","module":"A3"},{"value":"0,0E+00","module":"A4"},{"value":"0,0E+00","module":"C1"},{"value":"0,0E+00","module":"C2"},{"value":"6,97E+00","module":"C3"},{"value":"0,0E+00","module":"C4"},{"value":"0,0E+00","module":"D"}]}]}