{"product_name":"GTBUILD - Aluminum - Published in according to MRA agreement with EPD China","epd_id":"EPD-CN-00012","compliance":["EN 15804+A2","ISO 14025","ISO 21930"],"producer_name":"Taicang Gronsedt Technology Co., Ltd.","environmental_impact":[{"parameter":"GWP-total","unit":"kg CO2-eq.","values":[{"value":"2,64E+01","module":"A1-A3"},{"value":"2,26E-01","module":"A4"},{"value":"1,27E-02","module":"A5"},{"value":"0,0E+00","module":"C1"},{"value":"1,56E-02","module":"C2"},{"value":"1,27E-01","module":"C3"},{"value":"0,0E+00","module":"C4"},{"value":"-2,18E+01","module":"D"}]},{"parameter":"GWP-fossil","unit":"kg CO2-eq.","values":[{"value":"2,65E+01","module":"A1-A3"},{"value":"2,26E-01","module":"A4"},{"value":"1,05E-02","module":"A5"},{"value":"0,0E+00","module":"C1"},{"value":"1,56E-02","module":"C2"},{"value":"1,11E-01","module":"C3"},{"value":"0,0E+00","module":"C4"},{"value":"-2,19E+01","module":"D"}]},{"parameter":"GWP-biogenic","unit":"kg CO2-eq.","values":[{"value":"-1,58E-01","module":"A1-A3"},{"value":"-6,48E-05","module":"A4"},{"value":"-2,55E-04","module":"A5"},{"value":"0,0E+00","module":"C1"},{"value":"9,19E-07","module":"C2"},{"value":"1,52E-02","module":"C3"},{"value":"0,0E+00","module":"C4"},{"value":"6,71E-02","module":"D"}]},{"parameter":"GWP-luluc","unit":"kg CO2-eq.","values":[{"value":"1,36E-02","module":"A1-A3"},{"value":"1,16E-04","module":"A4"},{"value":"1,01E-05","module":"A5"},{"value":"0,0E+00","module":"C1"},{"value":"6,37E-06","module":"C2"},{"value":"1,33E-04","module":"C3"},{"value":"0,0E+00","module":"C4"},{"value":"-3,18E-03","module":"D"}]},{"parameter":"ODP","unit":"kg CFC 11-eq.","values":[{"value":"1,34E-07","module":"A1-A3"},{"value":"3,24E-09","module":"A4"},{"value":"1,02E-10","module":"A5"},{"value":"0,0E+00","module":"C1"},{"value":"2,27E-10","module":"C2"},{"value":"1,24E-09","module":"C3"},{"value":"0,0E+00","module":"C4"},{"value":"-8,36E-08","module":"D"}]},{"parameter":"AP","unit":"mol H+-eq.","values":[{"value":"2,36E-01","module":"A1-A3"},{"value":"6,19E-03","module":"A4"},{"value":"4,76E-05","module":"A5"},{"value":"0,0E+00","module":"C1"},{"value":"7,09E-05","module":"C2"},{"value":"5,07E-04","module":"C3"},{"value":"0,0E+00","module":"C4"},{"value":"-2,13E-01","module":"D"}]},{"parameter":"POCP","unit":"kg NMVOC-eq.","values":[{"value":"1,01E-01","module":"A1-A3"},{"value":"4,69E-03","module":"A4"},{"value":"6,08E-05","module":"A5"},{"value":"0,0E+00","module":"C1"},{"value":"1,00E-04","module":"C2"},{"value":"6,16E-04","module":"C3"},{"value":"0,0E+00","module":"C4"},{"value":"-8,56E-02","module":"D"}]},{"parameter":"ADPE","unit":"kg Sb-eq.","values":[{"value":"3,36E-05","module":"A1-A3"},{"value":"2,56E-07","module":"A4"},{"value":"2,71E-08","module":"A5"},{"value":"0,0E+00","module":"C1"},{"value":"4,88E-08","module":"C2"},{"value":"3,01E-07","module":"C3"},{"value":"0,0E+00","module":"C4"},{"value":"-1,36E-05","module":"D"}]},{"parameter":"ADPF","unit":"MJ","values":[{"value":"2,73E+02","module":"A1-A3"},{"value":"2,80E+00","module":"A4"},{"value":"1,07E-01","module":"A5"},{"value":"0,0E+00","module":"C1"},{"value":"2,22E-01","module":"C2"},{"value":"1,15E+00","module":"C3"},{"value":"0,0E+00","module":"C4"},{"value":"-2,19E+02","module":"D"}]},{"parameter":"WDP","unit":"m3 world-eq.","values":[{"value":"2,15E+00","module":"A1-A3"},{"value":"7,08E-03","module":"A4"},{"value":"7,20E-04","module":"A5"},{"value":"0,0E+00","module":"C1"},{"value":"1,06E-03","module":"C2"},{"value":"3,65E-02","module":"C3"},{"value":"0,0E+00","module":"C4"},{"value":"-1,49E+00","module":"D"}]},{"parameter":"EP-freshwater","unit":"kg P-eq.","values":[{"value":"1,27E-02","module":"A1-A3"},{"value":"8,01E-06","module":"A4"},{"value":"1,35E-06","module":"A5"},{"value":"0,0E+00","module":"C1"},{"value":"1,25E-06","module":"C2"},{"value":"2,93E-05","module":"C3"},{"value":"0,0E+00","module":"C4"},{"value":"-1,14E-02","module":"D"}]},{"parameter":"EP-marine","unit":"kg N-eq.","values":[{"value":"3,23E-02","module":"A1-A3"},{"value":"1,55E-03","module":"A4"},{"value":"1,81E-05","module":"A5"},{"value":"0,0E+00","module":"C1"},{"value":"2,66E-05","module":"C2"},{"value":"1,84E-04","module":"C3"},{"value":"0,0E+00","module":"C4"},{"value":"-2,78E-02","module":"D"}]},{"parameter":"EP-terrestrial","unit":"mol N-eq.","values":[{"value":"3,30E-01","module":"A1-A3"},{"value":"1,72E-02","module":"A4"},{"value":"1,75E-04","module":"A5"},{"value":"0,0E+00","module":"C1"},{"value":"2,90E-04","module":"C2"},{"value":"2,00E-03","module":"C3"},{"value":"0,0E+00","module":"C4"},{"value":"-2,82E-01","module":"D"}]},{"parameter":"GWP-IOBC","unit":"kg CO2-eq.","values":[]}],"additional_environmental_impact":[{"parameter":"PM","unit":"disease incidence","values":[{"value":"0,0E+00","module":"A1-A3"},{"value":"0,0E+00","module":"A4"},{"value":"0,0E+00","module":"A5"},{"value":"0,0E+00","module":"C1"},{"value":"0,0E+00","module":"C2"},{"value":"0,0E+00","module":"C3"},{"value":"0,0E+00","module":"C4"},{"value":"0,0E+00","module":"D"}]},{"parameter":"ETP-fw","unit":"CTUe","values":[{"value":"0,0E+00","module":"A1-A3"},{"value":"0,0E+00","module":"A4"},{"value":"0,0E+00","module":"A5"},{"value":"0,0E+00","module":"C1"},{"value":"0,0E+00","module":"C2"},{"value":"0,0E+00","module":"C3"},{"value":"0,0E+00","module":"C4"},{"value":"0,0E+00","module":"D"}]},{"parameter":"HTP-c","unit":"CTUh","values":[{"value":"0,0E+00","module":"A1-A3"},{"value":"0,0E+00","module":"A4"},{"value":"0,0E+00","module":"A5"},{"value":"0,0E+00","module":"C1"},{"value":"0,0E+00","module":"C2"},{"value":"0,0E+00","module":"C3"},{"value":"0,0E+00","module":"C4"},{"value":"0,0E+00","module":"D"}]},{"parameter":"HTP-nc","unit":"CTUh","values":[{"value":"0,0E+00","module":"A1-A3"},{"value":"0,0E+00","module":"A4"},{"value":"0,0E+00","module":"A5"},{"value":"0,0E+00","module":"C1"},{"value":"0,0E+00","module":"C2"},{"value":"0,0E+00","module":"C3"},{"value":"0,0E+00","module":"C4"},{"value":"0,0E+00","module":"D"}]},{"parameter":"SQP","unit":"unitless","values":[{"value":"0,0E+00","module":"A1-A3"},{"value":"0,0E+00","module":"A4"},{"value":"0,0E+00","module":"A5"},{"value":"0,0E+00","module":"C1"},{"value":"0,0E+00","module":"C2"},{"value":"0,0E+00","module":"C3"},{"value":"0,0E+00","module":"C4"},{"value":"0,0E+00","module":"D"}]},{"parameter":"IRP","unit":"kBq U235-eq.","values":[{"value":"0,0E+00","module":"A1-A3"},{"value":"0,0E+00","module":"A4"},{"value":"0,0E+00","module":"A5"},{"value":"0,0E+00","module":"C1"},{"value":"0,0E+00","module":"C2"},{"value":"0,0E+00","module":"C3"},{"value":"0,0E+00","module":"C4"},{"value":"0,0E+00","module":"D"}]}],"resource_use":[{"parameter":"PERE","unit":"MJ","values":[{"value":"-1,92E+01","module":"A1-A3"},{"value":"2,15E-02","module":"A4"},{"value":"3,91E-03","module":"A5"},{"value":"0,0E+00","module":"C1"},{"value":"2,91E-03","module":"C2"},{"value":"2,88E-02","module":"C3"},{"value":"0,0E+00","module":"C4"},{"value":"-3,61E+00","module":"D"}]},{"parameter":"PERM","unit":"MJ","values":[{"value":"3,15E+01","module":"A1-A3"},{"value":"0,0E+00","module":"A4"},{"value":"0,0E+00","module":"A5"},{"value":"0,0E+00","module":"C1"},{"value":"0,0E+00","module":"C2"},{"value":"0,0E+00","module":"C3"},{"value":"0,0E+00","module":"C4"},{"value":"0,0E+00","module":"D"}]},{"parameter":"PERT","unit":"MJ","values":[{"value":"1,24E+01","module":"A1-A3"},{"value":"2,15E-02","module":"A4"},{"value":"3,91E-03","module":"A5"},{"value":"0,0E+00","module":"C1"},{"value":"2,91E-03","module":"C2"},{"value":"2,88E-02","module":"C3"},{"value":"0,0E+00","module":"C4"},{"value":"-3,61E+00","module":"D"}]},{"parameter":"PENRE","unit":"MJ","values":[{"value":"2,73E+02","module":"A1-A3"},{"value":"2,80E+00","module":"A4"},{"value":"1,07E-01","module":"A5"},{"value":"0,0E+00","module":"C1"},{"value":"2,22E-01","module":"C2"},{"value":"1,15E+00","module":"C3"},{"value":"0,0E+00","module":"C4"},{"value":"-2,19E+02","module":"D"}]},{"parameter":"PENRM","unit":"MJ","values":[{"value":"9,56E-02","module":"A1-A3"},{"value":"0,0E+00","module":"A4"},{"value":"0,0E+00","module":"A5"},{"value":"0,0E+00","module":"C1"},{"value":"0,0E+00","module":"C2"},{"value":"0,0E+00","module":"C3"},{"value":"0,0E+00","module":"C4"},{"value":"0,0E+00","module":"D"}]},{"parameter":"PENRT","unit":"MJ","values":[{"value":"2,73E+02","module":"A1-A3"},{"value":"2,80E+00","module":"A4"},{"value":"1,07E-01","module":"A5"},{"value":"0,0E+00","module":"C1"},{"value":"2,22E-01","module":"C2"},{"value":"1,15E+00","module":"C3"},{"value":"0,0E+00","module":"C4"},{"value":"-2,19E+02","module":"D"}]},{"parameter":"SM","unit":"kg","values":[{"value":"0,0E+00","module":"A1-A3"},{"value":"0,0E+00","module":"A4"},{"value":"0,0E+00","module":"A5"},{"value":"0,0E+00","module":"C1"},{"value":"0,0E+00","module":"C2"},{"value":"0,0E+00","module":"C3"},{"value":"0,0E+00","module":"C4"},{"value":"0,0E+00","module":"D"}]},{"parameter":"RSF","unit":"MJ","values":[{"value":"0,0E+00","module":"A1-A3"},{"value":"0,0E+00","module":"A4"},{"value":"0,0E+00","module":"A5"},{"value":"0,0E+00","module":"C1"},{"value":"0,0E+00","module":"C2"},{"value":"0,0E+00","module":"C3"},{"value":"0,0E+00","module":"C4"},{"value":"0,0E+00","module":"D"}]},{"parameter":"NRSF","unit":"MJ","values":[{"value":"0,0E+00","module":"A1-A3"},{"value":"0,0E+00","module":"A4"},{"value":"0,0E+00","module":"A5"},{"value":"0,0E+00","module":"C1"},{"value":"0,0E+00","module":"C2"},{"value":"0,0E+00","module":"C3"},{"value":"0,0E+00","module":"C4"},{"value":"0,0E+00","module":"D"}]},{"parameter":"FW","unit":"m3","values":[{"value":"6,96E-02","module":"A1-A3"},{"value":"2,23E-04","module":"A4"},{"value":"2,25E-05","module":"A5"},{"value":"0,0E+00","module":"C1"},{"value":"3,14E-05","module":"C2"},{"value":"1,03E-03","module":"C3"},{"value":"0,0E+00","module":"C4"},{"value":"-4,35E-02","module":"D"}]}],"end_of_life_waste":[{"parameter":"HWD","unit":"kg","values":[{"value":"2,16E-02","module":"A1-A3"},{"value":"4,19E-05","module":"A4"},{"value":"1,98E-05","module":"A5"},{"value":"0,0E+00","module":"C1"},{"value":"5,88E-06","module":"C2"},{"value":"1,30E+00","module":"C3"},{"value":"0,0E+00","module":"C4"},{"value":"-8,03E-03","module":"D"}]},{"parameter":"NHWD","unit":"kg","values":[{"value":"7,99E-01","module":"A1-A3"},{"value":"2,01E-02","module":"A4"},{"value":"3,21E-03","module":"A5"},{"value":"0,0E+00","module":"C1"},{"value":"1,36E-02","module":"C2"},{"value":"2,09E-01","module":"C3"},{"value":"0,0E+00","module":"C4"},{"value":"-4,52E-01","module":"D"}]},{"parameter":"RWD","unit":"kg","values":[{"value":"3,44E-04","module":"A1-A3"},{"value":"3,36E-07","module":"A4"},{"value":"6,24E-08","module":"A5"},{"value":"0,0E+00","module":"C1"},{"value":"4,71E-08","module":"C2"},{"value":"3,58E-07","module":"C3"},{"value":"0,0E+00","module":"C4"},{"value":"-2,78E-04","module":"D"}]}],"end_of_life_flow":[{"parameter":"CRU","unit":"kg","values":[{"value":"0,0E+00","module":"A1-A3"},{"value":"0,0E+00","module":"A4"},{"value":"0,0E+00","module":"A5"},{"value":"0,0E+00","module":"C1"},{"value":"0,0E+00","module":"C2"},{"value":"0,0E+00","module":"C3"},{"value":"0,0E+00","module":"C4"},{"value":"0,0E+00","module":"D"}]},{"parameter":"MFR","unit":"kg","values":[{"value":"3,48E-02","module":"A1-A3"},{"value":"0,0E+00","module":"A4"},{"value":"1,55E-01","module":"A5"},{"value":"0,0E+00","module":"C1"},{"value":"0,0E+00","module":"C2"},{"value":"0,0E+00","module":"C3"},{"value":"1,00E+00","module":"C4"},{"value":"0,0E+00","module":"D"}]},{"parameter":"MER","unit":"kg","values":[{"value":"0,0E+00","module":"A1-A3"},{"value":"0,0E+00","module":"A4"},{"value":"0,0E+00","module":"A5"},{"value":"0,0E+00","module":"C1"},{"value":"0,0E+00","module":"C2"},{"value":"0,0E+00","module":"C3"},{"value":"0,0E+00","module":"C4"},{"value":"0,0E+00","module":"D"}]},{"parameter":"EEE","unit":"MJ","values":[{"value":"0,0E+00","module":"A1-A3"},{"value":"0,0E+00","module":"A4"},{"value":"0,0E+00","module":"A5"},{"value":"0,0E+00","module":"C1"},{"value":"0,0E+00","module":"C2"},{"value":"0,0E+00","module":"C3"},{"value":"0,0E+00","module":"C4"},{"value":"0,0E+00","module":"D"}]},{"parameter":"EET","unit":"MJ","values":[{"value":"0,0E+00","module":"A1-A3"},{"value":"0,0E+00","module":"A4"},{"value":"0,0E+00","module":"A5"},{"value":"0,0E+00","module":"C1"},{"value":"0,0E+00","module":"C2"},{"value":"0,0E+00","module":"C3"},{"value":"0,0E+00","module":"C4"},{"value":"0,0E+00","module":"D"}]}]}