{"product_name":"GULVBETON G2 (C30/37 Slump Concrete in Passive Environmental Exposure Class)","epd_id":"NEPD-6194-5439-EN","compliance":["EN 15804+A2","ISO 14025","ISO 21930"],"producer_name":"Unicon A/S","environmental_impact":[{"parameter":"GWP-total","unit":"kg CO2-eq.","values":[{"value":"2,52E+02","module":"A1"},{"value":"2,42E+01","module":"A2"},{"value":"3,29E+00","module":"A3"},{"value":"3,41E+00","module":"A4"},{"value":"9,15E+00","module":"C1"},{"value":"5,20E+00","module":"C2"},{"value":"1,59E+00","module":"C3"},{"value":"3,18E-01","module":"C4"},{"value":"-5,17E+00","module":"D"}]},{"parameter":"GWP-fossil","unit":"kg CO2-eq.","values":[{"value":"2,52E+02","module":"A1"},{"value":"2,42E+01","module":"A2"},{"value":"3,26E+00","module":"A3"},{"value":"3,41E+00","module":"A4"},{"value":"9,15E+00","module":"C1"},{"value":"5,20E+00","module":"C2"},{"value":"1,57E+00","module":"C3"},{"value":"3,17E-01","module":"C4"},{"value":"-5,07E+00","module":"D"}]},{"parameter":"GWP-biogenic","unit":"kg CO2-eq.","values":[{"value":"3,47E-01","module":"A1"},{"value":"6,01E-03","module":"A2"},{"value":"2,36E-02","module":"A3"},{"value":"1,46E-03","module":"A4"},{"value":"1,72E-03","module":"C1"},{"value":"2,13E-03","module":"C2"},{"value":"1,36E-02","module":"C3"},{"value":"2,70E-04","module":"C4"},{"value":"-1,01E-01","module":"D"}]},{"parameter":"GWP-luluc","unit":"kg CO2-eq.","values":[{"value":"3,17E-02","module":"A1"},{"value":"4,83E-03","module":"A2"},{"value":"2,36E-03","module":"A3"},{"value":"1,04E-03","module":"A4"},{"value":"7,22E-04","module":"C1"},{"value":"1,52E-03","module":"C2"},{"value":"2,18E-03","module":"C3"},{"value":"6,23E-05","module":"C4"},{"value":"-3,43E-03","module":"D"}]},{"parameter":"ODP","unit":"kg CFC 11-eq.","values":[{"value":"4,72E-06","module":"A1"},{"value":"5,35E-06","module":"A2"},{"value":"4,08E-07","module":"A3"},{"value":"8,22E-07","module":"A4"},{"value":"1,98E-06","module":"C1"},{"value":"1,20E-06","module":"C2"},{"value":"3,10E-07","module":"C3"},{"value":"1,55E-07","module":"C4"},{"value":"-9,23E-07","module":"D"}]},{"parameter":"AP","unit":"mol H+-eq.","values":[{"value":"7,01E-01","module":"A1"},{"value":"4,90E-01","module":"A2"},{"value":"1,66E-02","module":"A3"},{"value":"1,10E-02","module":"A4"},{"value":"9,58E-02","module":"C1"},{"value":"2,19E-02","module":"C2"},{"value":"1,27E-02","module":"C3"},{"value":"3,10E-03","module":"C4"},{"value":"-4,56E-02","module":"D"}]},{"parameter":"POCP","unit":"kg NMVOC-eq.","values":[{"value":"4,06E-01","module":"A1"},{"value":"3,34E-01","module":"A2"},{"value":"1,22E-02","module":"A3"},{"value":"1,05E-02","module":"A4"},{"value":"1,28E-01","module":"C1"},{"value":"2,34E-02","module":"C2"},{"value":"1,15E-02","module":"C3"},{"value":"3,66E-03","module":"C4"},{"value":"-4,91E-02","module":"D"}]},{"parameter":"ADPE","unit":"kg Sb-eq.","values":[{"value":"9,12E-04","module":"A1"},{"value":"1,85E-04","module":"A2"},{"value":"2,52E-05","module":"A3"},{"value":"6,07E-05","module":"A4"},{"value":"1,40E-05","module":"C1"},{"value":"8,88E-05","module":"C2"},{"value":"1,99E-05","module":"C3"},{"value":"2,81E-06","module":"C4"},{"value":"-4,50E-04","module":"D"}]},{"parameter":"ADPF","unit":"MJ","values":[{"value":"9,26E+02","module":"A1"},{"value":"3,37E+02","module":"A2"},{"value":"4,58E+01","module":"A3"},{"value":"5,54E+01","module":"A4"},{"value":"1,26E+02","module":"C1"},{"value":"8,09E+01","module":"C2"},{"value":"4,88E+01","module":"C3"},{"value":"1,02E+01","module":"C4"},{"value":"-8,57E+01","module":"D"}]},{"parameter":"WDP","unit":"m3 world-eq.","values":[{"value":"3,51E+03","module":"A1"},{"value":"1,51E+02","module":"A2"},{"value":"3,33E+02","module":"A3"},{"value":"4,24E+01","module":"A4"},{"value":"2,68E+01","module":"C1"},{"value":"6,20E+01","module":"C2"},{"value":"5,39E+03","module":"C3"},{"value":"2,16E+01","module":"C4"},{"value":"-4,02E+03","module":"D"}]},{"parameter":"EP-freshwater","unit":"kg P-eq.","values":[{"value":"3,92E-03","module":"A1"},{"value":"9,82E-05","module":"A2"},{"value":"1,36E-04","module":"A3"},{"value":"2,71E-05","module":"A4"},{"value":"3,33E-05","module":"C1"},{"value":"3,96E-05","module":"C2"},{"value":"9,93E-05","module":"C3"},{"value":"2,37E-06","module":"C4"},{"value":"-1,35E-04","module":"D"}]},{"parameter":"EP-marine","unit":"kg N-eq.","values":[{"value":"1,10E-01","module":"A1"},{"value":"1,13E-01","module":"A2"},{"value":"3,85E-03","module":"A3"},{"value":"2,40E-03","module":"A4"},{"value":"4,23E-02","module":"C1"},{"value":"6,57E-03","module":"C2"},{"value":"3,73E-03","module":"C3"},{"value":"1,16E-03","module":"C4"},{"value":"-1,58E-02","module":"D"}]},{"parameter":"EP-terrestrial","unit":"mol N-eq.","values":[{"value":"1,24E+00","module":"A1"},{"value":"1,27E+00","module":"A2"},{"value":"4,58E-02","module":"A3"},{"value":"2,68E-02","module":"A4"},{"value":"4,58E-01","module":"C1"},{"value":"7,27E-02","module":"C2"},{"value":"4,30E-02","module":"C3"},{"value":"1,28E-02","module":"C4"},{"value":"-1,86E-01","module":"D"}]},{"parameter":"GWP-IOBC","unit":"kg CO2-eq.","values":[{"value":"2,52E+02","module":"A1"},{"value":"2,42E+01","module":"A2"},{"value":"3,88E+00","module":"A3"},{"value":"3,41E+00","module":"A4"},{"value":"9,15E+00","module":"C1"},{"value":"5,20E+00","module":"C2"},{"value":"1,57E+00","module":"C3"},{"value":"3,18E-01","module":"C4"},{"value":"-5,42E+00","module":"D"}]}],"additional_environmental_impact":[{"parameter":"PM","unit":"disease incidence","values":[{"value":"7,78E-06","module":"A1"},{"value":"1,30E-06","module":"A2"},{"value":"2,15E-07","module":"A3"},{"value":"3,13E-07","module":"A4"},{"value":"1,16E-05","module":"C1"},{"value":"4,58E-07","module":"C2"},{"value":"2,04E-07","module":"C3"},{"value":"6,60E-08","module":"C4"},{"value":"-9,72E-07","module":"D"}]},{"parameter":"ETP-fw","unit":"CTUe","values":[{"value":"2,30E+03","module":"A1"},{"value":"1,98E+02","module":"A2"},{"value":"4,91E+01","module":"A3"},{"value":"4,05E+01","module":"A4"},{"value":"6,89E+01","module":"C1"},{"value":"5,91E+01","module":"C2"},{"value":"3,46E+01","module":"C3"},{"value":"5,07E+00","module":"C4"},{"value":"-8,83E+01","module":"D"}]},{"parameter":"HTP-c","unit":"CTUh","values":[{"value":"1,82E-07","module":"A1"},{"value":"0,0E+00","module":"A2"},{"value":"1,07E-09","module":"A3"},{"value":"0,0E+00","module":"A4"},{"value":"2,29E-09","module":"C1"},{"value":"0,0E+00","module":"C2"},{"value":"2,21E-09","module":"C3"},{"value":"1,48E-10","module":"C4"},{"value":"-4,43E-09","module":"D"}]},{"parameter":"HTP-nc","unit":"CTUh","values":[{"value":"9,63E-07","module":"A1"},{"value":"1,04E-07","module":"A2"},{"value":"3,49E-08","module":"A3"},{"value":"3,91E-08","module":"A4"},{"value":"6,41E-08","module":"C1"},{"value":"5,72E-08","module":"C2"},{"value":"3,10E-08","module":"C3"},{"value":"2,96E-09","module":"C4"},{"value":"-1,08E-07","module":"D"}]},{"parameter":"SQP","unit":"unitless","values":[{"value":"4,48E+01","module":"A1"},{"value":"1,92E+02","module":"A2"},{"value":"5,34E+01","module":"A3"},{"value":"6,34E+01","module":"A4"},{"value":"1,53E+01","module":"C1"},{"value":"9,28E+01","module":"C2"},{"value":"2,76E+01","module":"C3"},{"value":"3,73E+01","module":"C4"},{"value":"1,95E+02","module":"D"}]},{"parameter":"IRP","unit":"kBq U235-eq.","values":[{"value":"2,40E+00","module":"A1"},{"value":"1,47E+00","module":"A2"},{"value":"1,88E-01","module":"A3"},{"value":"2,42E-01","module":"A4"},{"value":"5,49E-01","module":"C1"},{"value":"3,53E-01","module":"C2"},{"value":"8,19E-01","module":"C3"},{"value":"4,45E-02","module":"C4"},{"value":"-7,87E-01","module":"D"}]}],"resource_use":[{"parameter":"PERE","unit":"MJ","values":[{"value":"1,54E+02","module":"A1"},{"value":"2,49E+00","module":"A2"},{"value":"1,83E+01","module":"A3"},{"value":"6,96E-01","module":"A4"},{"value":"6,86E-01","module":"C1"},{"value":"1,02E+00","module":"C2"},{"value":"2,51E+01","module":"C3"},{"value":"1,58E-01","module":"C4"},{"value":"-2,01E+01","module":"D"}]},{"parameter":"PERM","unit":"MJ","values":[{"value":"6,28E+00","module":"A1"},{"value":"0,0E+00","module":"A2"},{"value":"0,0E+00","module":"A3"},{"value":"0,0E+00","module":"A4"},{"value":"0,0E+00","module":"C1"},{"value":"0,0E+00","module":"C2"},{"value":"0,0E+00","module":"C3"},{"value":"0,0E+00","module":"C4"},{"value":"0,0E+00","module":"D"}]},{"parameter":"PERT","unit":"MJ","values":[{"value":"1,60E+02","module":"A1"},{"value":"2,49E+00","module":"A2"},{"value":"1,83E+01","module":"A3"},{"value":"6,96E-01","module":"A4"},{"value":"6,86E-01","module":"C1"},{"value":"1,02E+00","module":"C2"},{"value":"2,51E+01","module":"C3"},{"value":"1,58E-01","module":"C4"},{"value":"-2,01E+01","module":"D"}]},{"parameter":"PENRE","unit":"MJ","values":[{"value":"9,25E+02","module":"A1"},{"value":"3,37E+02","module":"A2"},{"value":"4,58E+01","module":"A3"},{"value":"5,54E+01","module":"A4"},{"value":"1,26E+02","module":"C1"},{"value":"8,09E+01","module":"C2"},{"value":"4,88E+01","module":"C3"},{"value":"1,02E+01","module":"C4"},{"value":"-9,05E+01","module":"D"}]},{"parameter":"PENRM","unit":"MJ","values":[{"value":"9,10E+00","module":"A1"},{"value":"0,0E+00","module":"A2"},{"value":"0,0E+00","module":"A3"},{"value":"0,0E+00","module":"A4"},{"value":"0,0E+00","module":"C1"},{"value":"0,0E+00","module":"C2"},{"value":"0,0E+00","module":"C3"},{"value":"0,0E+00","module":"C4"},{"value":"0,0E+00","module":"D"}]},{"parameter":"PENRT","unit":"MJ","values":[{"value":"9,34E+02","module":"A1"},{"value":"3,37E+02","module":"A2"},{"value":"4,58E+01","module":"A3"},{"value":"5,54E+01","module":"A4"},{"value":"1,26E+02","module":"C1"},{"value":"8,09E+01","module":"C2"},{"value":"4,88E+01","module":"C3"},{"value":"1,02E+01","module":"C4"},{"value":"-9,05E+01","module":"D"}]},{"parameter":"SM","unit":"kg","values":[{"value":"1,57E-02","module":"A1"},{"value":"0,0E+00","module":"A2"},{"value":"0,0E+00","module":"A3"},{"value":"0,0E+00","module":"A4"},{"value":"0,0E+00","module":"C1"},{"value":"0,0E+00","module":"C2"},{"value":"0,0E+00","module":"C3"},{"value":"0,0E+00","module":"C4"},{"value":"0,0E+00","module":"D"}]},{"parameter":"RSF","unit":"MJ","values":[{"value":"6,19E-01","module":"A1"},{"value":"9,67E-02","module":"A2"},{"value":"6,66E-01","module":"A3"},{"value":"2,44E-02","module":"A4"},{"value":"0,0E+00","module":"C1"},{"value":"3,56E-02","module":"C2"},{"value":"0,0E+00","module":"C3"},{"value":"3,26E-03","module":"C4"},{"value":"-4,11E-01","module":"D"}]},{"parameter":"NRSF","unit":"MJ","values":[{"value":"4,06E-01","module":"A1"},{"value":"3,19E-01","module":"A2"},{"value":"2,93E-02","module":"A3"},{"value":"8,16E-02","module":"A4"},{"value":"0,0E+00","module":"C1"},{"value":"1,19E-01","module":"C2"},{"value":"0,0E+00","module":"C3"},{"value":"9,37E-03","module":"C4"},{"value":"-4,22E-01","module":"D"}]},{"parameter":"FW","unit":"m3","values":[{"value":"2,95E+00","module":"A1"},{"value":"1,94E-02","module":"A2"},{"value":"7,01E-02","module":"A3"},{"value":"6,30E-03","module":"A4"},{"value":"6,49E-03","module":"C1"},{"value":"9,21E-03","module":"C2"},{"value":"8,36E-02","module":"C3"},{"value":"1,22E-02","module":"C4"},{"value":"-3,15E+00","module":"D"}]}],"end_of_life_waste":[{"parameter":"HWD","unit":"kg","values":[{"value":"6,64E+00","module":"A1"},{"value":"1,27E-02","module":"A2"},{"value":"1,69E-02","module":"A3"},{"value":"3,03E-03","module":"A4"},{"value":"3,71E-03","module":"C1"},{"value":"4,43E-03","module":"C2"},{"value":"4,88E-03","module":"C3"},{"value":"0,0E+00","module":"C4"},{"value":"-2,07E-02","module":"D"}]},{"parameter":"NHWD","unit":"kg","values":[{"value":"1,42E+02","module":"A1"},{"value":"1,29E+01","module":"A2"},{"value":"2,42E+01","module":"A3"},{"value":"4,81E+00","module":"A4"},{"value":"1,49E-01","module":"C1"},{"value":"7,03E+00","module":"C2"},{"value":"1,54E-01","module":"C3"},{"value":"7,41E+01","module":"C4"},{"value":"-6,27E-01","module":"D"}]},{"parameter":"RWD","unit":"kg","values":[{"value":"3,29E-03","module":"A1"},{"value":"2,36E-03","module":"A2"},{"value":"1,48E-04","module":"A3"},{"value":"3,78E-04","module":"A4"},{"value":"8,75E-04","module":"C1"},{"value":"5,52E-04","module":"C2"},{"value":"5,16E-04","module":"C3"},{"value":"0,0E+00","module":"C4"},{"value":"-6,80E-04","module":"D"}]}],"end_of_life_flow":[{"parameter":"CRU","unit":"kg","values":[{"value":"6,32E+00","module":"A1"},{"value":"0,0E+00","module":"A2"},{"value":"0,0E+00","module":"A3"},{"value":"0,0E+00","module":"A4"},{"value":"0,0E+00","module":"C1"},{"value":"0,0E+00","module":"C2"},{"value":"0,0E+00","module":"C3"},{"value":"0,0E+00","module":"C4"},{"value":"0,0E+00","module":"D"}]},{"parameter":"MFR","unit":"kg","values":[{"value":"1,33E+00","module":"A1"},{"value":"0,0E+00","module":"A2"},{"value":"2,31E-02","module":"A3"},{"value":"0,0E+00","module":"A4"},{"value":"0,0E+00","module":"C1"},{"value":"0,0E+00","module":"C2"},{"value":"2,21E+03","module":"C3"},{"value":"0,0E+00","module":"C4"},{"value":"0,0E+00","module":"D"}]},{"parameter":"MER","unit":"kg","values":[{"value":"6,81E-01","module":"A1"},{"value":"0,0E+00","module":"A2"},{"value":"6,20E-02","module":"A3"},{"value":"0,0E+00","module":"A4"},{"value":"0,0E+00","module":"C1"},{"value":"0,0E+00","module":"C2"},{"value":"0,0E+00","module":"C3"},{"value":"0,0E+00","module":"C4"},{"value":"0,0E+00","module":"D"}]},{"parameter":"EEE","unit":"MJ","values":[{"value":"0,0E+00","module":"A1"},{"value":"0,0E+00","module":"A2"},{"value":"3,71E-02","module":"A3"},{"value":"0,0E+00","module":"A4"},{"value":"0,0E+00","module":"C1"},{"value":"0,0E+00","module":"C2"},{"value":"0,0E+00","module":"C3"},{"value":"0,0E+00","module":"C4"},{"value":"0,0E+00","module":"D"}]},{"parameter":"EET","unit":"MJ","values":[{"value":"0,0E+00","module":"A1"},{"value":"0,0E+00","module":"A2"},{"value":"5,61E-01","module":"A3"},{"value":"0,0E+00","module":"A4"},{"value":"0,0E+00","module":"C1"},{"value":"0,0E+00","module":"C2"},{"value":"0,0E+00","module":"C3"},{"value":"0,0E+00","module":"C4"},{"value":"0,0E+00","module":"D"}]}]}