{"product_name":"Gussrohre aus duktilem Gusseisen","epd_id":"EPD-VRL-20230045-IBC1-DE","compliance":["DIN EN 15804+A2","ISO 14025"],"producer_name":"vonRoll production (deutschland) Gmbh & Co. KG","environmental_impact":[{"parameter":"GWP-total","unit":"kg CO2-eq.","values":[{"value":"1,39E+03","module":"A1-A3"},{"value":"1,42E+01","module":"C1"},{"value":"5,42E+02","module":"C2"},{"value":"2,15E-02","module":"C3"},{"value":"9,19E-01","module":"C4"},{"value":"1,38E-01","module":"D"}]},{"parameter":"GWP-fossil","unit":"kg CO2-eq.","values":[{"value":"1,37E+03","module":"A1-A3"},{"value":"1,42E+01","module":"C1"},{"value":"5,41E+02","module":"C2"},{"value":"2,15E-02","module":"C3"},{"value":"9,17E-01","module":"C4"},{"value":"1,39E-01","module":"D"}]},{"parameter":"GWP-biogenic","unit":"kg CO2-eq.","values":[{"value":"1,93E+01","module":"A1-A3"},{"value":"7,41E-03","module":"C1"},{"value":"5,51E-01","module":"C2"},{"value":"2,33E-05","module":"C3"},{"value":"9,96E-04","module":"C4"},{"value":"-6,90E-04","module":"D"}]},{"parameter":"GWP-luluc","unit":"kg CO2-eq.","values":[{"value":"1,25E+00","module":"A1-A3"},{"value":"1,77E-03","module":"C1"},{"value":"1,95E-01","module":"C2"},{"value":"2,03E-05","module":"C3"},{"value":"8,66E-04","module":"C4"},{"value":"2,12E-04","module":"D"}]},{"parameter":"ODP","unit":"kg CFC11-eq.","values":[{"value":"9,60E-05","module":"A1-A3"},{"value":"3,02E-06","module":"C1"},{"value":"1,29E-04","module":"C2"},{"value":"8,69E-09","module":"C3"},{"value":"3,71E-07","module":"C4"},{"value":"2,19E-08","module":"D"}]},{"parameter":"AP","unit":"mol H^(+)-eq.","values":[{"value":"7,81E+00","module":"A1-A3"},{"value":"1,44E-01","module":"C1"},{"value":"2,26E+00","module":"C2"},{"value":"2,02E-04","module":"C3"},{"value":"8,63E-03","module":"C4"},{"value":"1,42E-03","module":"D"}]},{"parameter":"POCP","unit":"kg NMVOC-eq.","values":[{"value":"5,66E+00","module":"A1-A3"},{"value":"1,90E-01","module":"C1"},{"value":"2,42E+00","module":"C2"},{"value":"2,24E-04","module":"C3"},{"value":"9,55E-03","module":"C4"},{"value":"1,09E-03","module":"D"}]},{"parameter":"ADPE","unit":"kg Sb-eq.","values":[{"value":"1,50E-02","module":"A1-A3"},{"value":"1,02E-05","module":"C1"},{"value":"1,24E-03","module":"C2"},{"value":"4,90E-08","module":"C3"},{"value":"2,09E-06","module":"C4"},{"value":"1,21E-05","module":"D"}]},{"parameter":"ADPF","unit":"MJ","values":[{"value":"1,66E+04","module":"A1-A3"},{"value":"1,94E+02","module":"C1"},{"value":"8,43E+03","module":"C2"},{"value":"6,00E-01","module":"C3"},{"value":"2,56E+01","module":"C4"},{"value":"1,97E+00","module":"D"}]},{"parameter":"WDP","unit":"m^3 Welt-eq. entzogen","values":[{"value":"1,32E+02","module":"A1-A3"},{"value":"4,09E-01","module":"C1"},{"value":"2,90E+01","module":"C2"},{"value":"2,70E-02","module":"C3"},{"value":"1,15E+00","module":"C4"},{"value":"2,05E-02","module":"D"}]},{"parameter":"EP-freshwater","unit":"kg P-eq.","values":[{"value":"6,93E-01","module":"A1-A3"},{"value":"6,83E-04","module":"C1"},{"value":"3,37E-02","module":"C2"},{"value":"1,97E-06","module":"C3"},{"value":"8,40E-05","module":"C4"},{"value":"6,74E-05","module":"D"}]},{"parameter":"EP-marine","unit":"kg N-eq.","values":[{"value":"9,80E-01","module":"A1-A3"},{"value":"6,31E-02","module":"C1"},{"value":"6,89E-01","module":"C2"},{"value":"7,02E-05","module":"C3"},{"value":"3,00E-03","module":"C4"},{"value":"3,53E-04","module":"D"}]},{"parameter":"EP-terrestrial","unit":"mol N-eq.","values":[{"value":"9,72E+00","module":"A1-A3"},{"value":"6,91E-01","module":"C1"},{"value":"7,53E+00","module":"C2"},{"value":"7,69E-04","module":"C3"},{"value":"3,28E-02","module":"C4"},{"value":"3,93E-03","module":"D"}]}],"additional_environmental_impact":[{"parameter":"PM","unit":"Krankheitsf\u00e4lle","values":[{"value":"1,38E-04","module":"A1-A3"},{"value":"3,83E-06","module":"C1"},{"value":"6,36E-05","module":"C2"},{"value":"4,07E-09","module":"C3"},{"value":"1,74E-07","module":"C4"},{"value":"2,02E-08","module":"D"}]},{"parameter":"ETP-fw","unit":"CTUe","values":[{"value":"3,46E+04","module":"A1-A3"},{"value":"1,25E+02","module":"C1"},{"value":"6,59E+03","module":"C2"},{"value":"3,79E-01","module":"C3"},{"value":"1,62E+01","module":"C4"},{"value":"5,66E+00","module":"D"}]},{"parameter":"HTP-c","unit":"CTUh","values":[{"value":"4,80E-06","module":"A1-A3"},{"value":"7,19E-09","module":"C1"},{"value":"1,82E-07","module":"C2"},{"value":"9,62E-12","module":"C3"},{"value":"4,11E-10","module":"C4"},{"value":"1,93E-10","module":"D"}]},{"parameter":"HTP-nc","unit":"CTUh","values":[{"value":"4,56E-05","module":"A1-A3"},{"value":"9,20E-08","module":"C1"},{"value":"7,21E-06","module":"C2"},{"value":"2,49E-10","module":"C3"},{"value":"1,06E-08","module":"C4"},{"value":"8,11E-09","module":"D"}]},{"parameter":"SQP","unit":"SQP","values":[{"value":"4,40E+03","module":"A1-A3"},{"value":"2,59E+01","module":"C1"},{"value":"9,65E+03","module":"C2"},{"value":"1,26E+00","module":"C3"},{"value":"5,38E+01","module":"C4"},{"value":"3,08E+00","module":"D"}]}],"resource_use":[{"parameter":"PERE","unit":"MJ","values":[{"value":"1,48E+03","module":"A1-A3"},{"value":"0,0E+00","module":"C1"},{"value":"0,0E+00","module":"C2"},{"value":"1,61E+00","module":"C3"},{"value":"1,07E+02","module":"C4"},{"value":"5,12E-03","module":"D"}]},{"parameter":"PERM","unit":"MJ","values":[{"value":"0,0E+00","module":"A1-A3"},{"value":"0,0E+00","module":"C1"},{"value":"0,0E+00","module":"C2"},{"value":"0,0E+00","module":"C3"},{"value":"0,0E+00","module":"C4"},{"value":"0,0E+00","module":"D"}]},{"parameter":"PERT","unit":"MJ","values":[{"value":"1,48E+03","module":"A1-A3"},{"value":"0,0E+00","module":"C1"},{"value":"0,0E+00","module":"C2"},{"value":"1,61E+00","module":"C3"},{"value":"1,07E+02","module":"C4"},{"value":"5,12E-03","module":"D"}]},{"parameter":"PENRE","unit":"MJ","values":[{"value":"1,91E+04","module":"A1-A3"},{"value":"0,0E+00","module":"C1"},{"value":"0,0E+00","module":"C2"},{"value":"2,06E+02","module":"C3"},{"value":"8,96E+03","module":"C4"},{"value":"6,38E-01","module":"D"}]},{"parameter":"PENRM","unit":"MJ","values":[{"value":"0,0E+00","module":"A1-A3"},{"value":"0,0E+00","module":"C1"},{"value":"0,0E+00","module":"C2"},{"value":"0,0E+00","module":"C3"},{"value":"0,0E+00","module":"C4"},{"value":"0,0E+00","module":"D"}]},{"parameter":"PENRT","unit":"MJ","values":[{"value":"1,91E+04","module":"A1-A3"},{"value":"0,0E+00","module":"C1"},{"value":"0,0E+00","module":"C2"},{"value":"2,06E+02","module":"C3"},{"value":"8,96E+03","module":"C4"},{"value":"6,38E-01","module":"D"}]},{"parameter":"SM","unit":"kg","values":[{"value":"7,20E-01","module":"A1-A3"},{"value":"0,0E+00","module":"C1"},{"value":"0,0E+00","module":"C2"},{"value":"0,0E+00","module":"C3"},{"value":"0,0E+00","module":"C4"},{"value":"6,90E-01","module":"D"}]},{"parameter":"RSF","unit":"MJ","values":[{"value":"0,0E+00","module":"A1-A3"},{"value":"0,0E+00","module":"C1"},{"value":"0,0E+00","module":"C2"},{"value":"0,0E+00","module":"C3"},{"value":"0,0E+00","module":"C4"},{"value":"0,0E+00","module":"D"}]},{"parameter":"NRSF","unit":"MJ","values":[{"value":"0,0E+00","module":"A1-A3"},{"value":"0,0E+00","module":"C1"},{"value":"0,0E+00","module":"C2"},{"value":"0,0E+00","module":"C3"},{"value":"0,0E+00","module":"C4"},{"value":"0,0E+00","module":"D"}]},{"parameter":"FW","unit":"m^3","values":[{"value":"7,54E+00","module":"A1-A3"},{"value":"1,38E-02","module":"C1"},{"value":"1,00E+00","module":"C2"},{"value":"6,43E-04","module":"C3"},{"value":"2,75E-02","module":"C4"},{"value":"8,28E-04","module":"D"}]}],"end_of_life_waste":[{"parameter":"HWD","unit":"kg","values":[{"value":"7,21E-02","module":"A1-A3"},{"value":"5,34E-04","module":"C1"},{"value":"2,04E-02","module":"C2"},{"value":"9,07E-07","module":"C3"},{"value":"3,87E-05","module":"C4"},{"value":"5,46E-06","module":"D"}]},{"parameter":"NHWD","unit":"kg","values":[{"value":"0,0E+00","module":"A1-A3"},{"value":"0,0E+00","module":"C1"},{"value":"0,0E+00","module":"C2"},{"value":"0,0E+00","module":"C3"},{"value":"0,0E+00","module":"C4"},{"value":"0,0E+00","module":"D"}]},{"parameter":"RWD","unit":"kg","values":[{"value":"7,39E-02","module":"A1-A3"},{"value":"1,29E-03","module":"C1"},{"value":"5,71E-02","module":"C2"},{"value":"3,93E-06","module":"C3"},{"value":"1,68E-04","module":"C4"},{"value":"1,21E-05","module":"D"}]}],"end_of_life_flow":[{"parameter":"CRU","unit":"kg","values":[{"value":"0,0E+00","module":"A1-A3"},{"value":"0,0E+00","module":"C1"},{"value":"0,0E+00","module":"C2"},{"value":"0,0E+00","module":"C3"},{"value":"0,0E+00","module":"C4"},{"value":"0,0E+00","module":"D"}]},{"parameter":"MFR","unit":"kg","values":[{"value":"0,0E+00","module":"A1-A3"},{"value":"0,0E+00","module":"C1"},{"value":"0,0E+00","module":"C2"},{"value":"8,36E+03","module":"C3"},{"value":"0,0E+00","module":"C4"},{"value":"0,0E+00","module":"D"}]},{"parameter":"MER","unit":"kg","values":[{"value":"0,0E+00","module":"A1-A3"},{"value":"0,0E+00","module":"C1"},{"value":"0,0E+00","module":"C2"},{"value":"0,0E+00","module":"C3"},{"value":"0,0E+00","module":"C4"},{"value":"0,0E+00","module":"D"}]},{"parameter":"EEE","unit":"MJ","values":[{"value":"0,0E+00","module":"A1-A3"},{"value":"0,0E+00","module":"C1"},{"value":"0,0E+00","module":"C2"},{"value":"0,0E+00","module":"C3"},{"value":"0,0E+00","module":"C4"},{"value":"0,0E+00","module":"D"}]},{"parameter":"EET","unit":"MJ","values":[{"value":"0,0E+00","module":"A1-A3"},{"value":"0,0E+00","module":"C1"},{"value":"0,0E+00","module":"C2"},{"value":"0,0E+00","module":"C3"},{"value":"0,0E+00","module":"C4"},{"value":"0,0E+00","module":"D"}]}]}