{"product_name":"G\u00f3lfflot 3-50 BM Vall\u00e1 - 25kg sack","epd_id":"NEPD-7753-7131","compliance":["EN 15804+A2","ISO 14025","ISO 21930"],"producer_name":"BM Vall\u00e1","environmental_impact":[{"parameter":"GWP-total","unit":"kg CO2-eq.","values":[{"value":"2,42E-01","module":"A1-A3"},{"value":"4,51E-03","module":"A4"},{"value":"1,80E-02","module":"A5"}]},{"parameter":"GWP-fossil","unit":"kg CO2-eq.","values":[{"value":"2,44E-01","module":"A1-A3"},{"value":"4,51E-03","module":"A4"},{"value":"1,25E-02","module":"A5"}]},{"parameter":"GWP-biogenic","unit":"kg CO2-eq.","values":[{"value":"-4,33E-03","module":"A1-A3"},{"value":"1,60E-06","module":"A4"},{"value":"5,35E-03","module":"A5"}]},{"parameter":"GWP-luluc","unit":"kg CO2-eq.","values":[{"value":"2,44E-03","module":"A1-A3"},{"value":"1,53E-06","module":"A4"},{"value":"1,22E-04","module":"A5"}]},{"parameter":"ODP","unit":"kg CFC 11-eq.","values":[{"value":"2,02E-08","module":"A1-A3"},{"value":"9,76E-10","module":"A4"},{"value":"1,06E-09","module":"A5"}]},{"parameter":"AP","unit":"mol H+-eq.","values":[{"value":"1,38E-03","module":"A1-A3"},{"value":"4,36E-05","module":"A4"},{"value":"7,11E-05","module":"A5"}]},{"parameter":"POCP","unit":"kg NMVOC-eq.","values":[{"value":"8,55E-04","module":"A1-A3"},{"value":"3,03E-05","module":"A4"},{"value":"4,44E-05","module":"A5"}]},{"parameter":"ADPE","unit":"kg Sb-eq.","values":[{"value":"1,24E-06","module":"A1-A3"},{"value":"9,70E-08","module":"A4"},{"value":"6,72E-08","module":"A5"}]},{"parameter":"ADPF","unit":"MJ","values":[{"value":"2,61E+00","module":"A1-A3"},{"value":"6,56E-02","module":"A4"},{"value":"1,34E-01","module":"A5"}]},{"parameter":"WDP","unit":"m3 world-eq.","values":[{"value":"2,78E+01","module":"A1-A3"},{"value":"5,26E-02","module":"A4"},{"value":"1,39E+00","module":"A5"}]},{"parameter":"EP-freshwater","unit":"kg P-eq.","values":[{"value":"3,56E-06","module":"A1-A3"},{"value":"2,97E-08","module":"A4"},{"value":"1,80E-07","module":"A5"}]},{"parameter":"EP-marine","unit":"kg N-eq.","values":[{"value":"3,08E-04","module":"A1-A3"},{"value":"9,54E-06","module":"A4"},{"value":"1,59E-05","module":"A5"}]},{"parameter":"EP-terrestrial","unit":"mol N-eq.","values":[{"value":"3,08E-03","module":"A1-A3"},{"value":"1,07E-04","module":"A4"},{"value":"1,60E-04","module":"A5"}]},{"parameter":"GWP-IOBC","unit":"kg CO2-eq.","values":[{"value":"2,43E-01","module":"A1-A3"},{"value":"4,51E-03","module":"A4"},{"value":"1,24E-02","module":"A5"}]}],"additional_environmental_impact":[{"parameter":"PM","unit":"disease incidence","values":[{"value":"1,01E-08","module":"A1-A3"},{"value":"2,59E-10","module":"A4"},{"value":"5,20E-10","module":"A5"}]},{"parameter":"ETP-fw","unit":"CTUe","values":[{"value":"3,43E+00","module":"A1-A3"},{"value":"4,52E-02","module":"A4"},{"value":"1,74E-01","module":"A5"}]},{"parameter":"HTP-c","unit":"CTUh","values":[{"value":"4,50E-11","module":"A1-A3"},{"value":"0,0E+00","module":"A4"},{"value":"2,00E-12","module":"A5"}]},{"parameter":"HTP-nc","unit":"CTUh","values":[{"value":"1,12E-09","module":"A1-A3"},{"value":"4,10E-11","module":"A4"},{"value":"5,80E-11","module":"A5"}]},{"parameter":"SQP","unit":"unitless","values":[{"value":"6,69E-01","module":"A1-A3"},{"value":"3,76E-02","module":"A4"},{"value":"3,56E-02","module":"A5"}]},{"parameter":"IRP","unit":"kBq U235-eq.","values":[{"value":"8,07E-03","module":"A1-A3"},{"value":"2,87E-04","module":"A4"},{"value":"4,19E-04","module":"A5"}]}],"resource_use":[{"parameter":"PERE","unit":"MJ","values":[{"value":"6,08E-01","module":"A1-A3"},{"value":"7,95E-04","module":"A4"},{"value":"3,05E-02","module":"A5"}]},{"parameter":"PERM","unit":"MJ","values":[{"value":"4,86E-02","module":"A1-A3"},{"value":"0,0E+00","module":"A4"},{"value":"-4,86E-02","module":"A5"}]},{"parameter":"PERT","unit":"MJ","values":[{"value":"6,57E-01","module":"A1-A3"},{"value":"7,95E-04","module":"A4"},{"value":"-1,81E-02","module":"A5"}]},{"parameter":"PENRE","unit":"MJ","values":[{"value":"2,03E+00","module":"A1-A3"},{"value":"6,56E-02","module":"A4"},{"value":"1,05E-01","module":"A5"}]},{"parameter":"PENRM","unit":"MJ","values":[{"value":"6,46E-01","module":"A1-A3"},{"value":"0,0E+00","module":"A4"},{"value":"-6,46E-01","module":"A5"}]},{"parameter":"PENRT","unit":"MJ","values":[{"value":"2,68E+00","module":"A1-A3"},{"value":"6,56E-02","module":"A4"},{"value":"-5,41E-01","module":"A5"}]},{"parameter":"SM","unit":"kg","values":[{"value":"1,98E-03","module":"A1-A3"},{"value":"0,0E+00","module":"A4"},{"value":"9,91E-05","module":"A5"}]},{"parameter":"RSF","unit":"MJ","values":[{"value":"1,43E-01","module":"A1-A3"},{"value":"2,88E-05","module":"A4"},{"value":"7,16E-03","module":"A5"}]},{"parameter":"NRSF","unit":"MJ","values":[{"value":"4,48E-01","module":"A1-A3"},{"value":"1,08E-04","module":"A4"},{"value":"2,24E-02","module":"A5"}]},{"parameter":"FW","unit":"m3","values":[{"value":"3,55E-03","module":"A1-A3"},{"value":"5,80E-06","module":"A4"},{"value":"1,78E-04","module":"A5"}]}],"end_of_life_waste":[{"parameter":"HWD","unit":"kg","values":[{"value":"5,39E-04","module":"A1-A3"},{"value":"3,06E-06","module":"A4"},{"value":"2,71E-05","module":"A5"}]},{"parameter":"NHWD","unit":"kg","values":[{"value":"3,73E-02","module":"A1-A3"},{"value":"2,51E-03","module":"A4"},{"value":"2,67E-03","module":"A5"}]},{"parameter":"RWD","unit":"kg","values":[{"value":"1,11E-05","module":"A1-A3"},{"value":"4,51E-07","module":"A4"},{"value":"5,78E-07","module":"A5"}]}],"end_of_life_flow":[{"parameter":"CRU","unit":"kg","values":[{"value":"0,0E+00","module":"A1-A3"},{"value":"0,0E+00","module":"A4"},{"value":"3,32E-03","module":"A5"}]},{"parameter":"MFR","unit":"kg","values":[{"value":"4,47E-04","module":"A1-A3"},{"value":"0,0E+00","module":"A4"},{"value":"2,78E-04","module":"A5"}]},{"parameter":"MER","unit":"kg","values":[{"value":"1,73E-03","module":"A1-A3"},{"value":"0,0E+00","module":"A4"},{"value":"2,60E-04","module":"A5"}]},{"parameter":"EEE","unit":"MJ","values":[{"value":"1,11E-03","module":"A1-A3"},{"value":"0,0E+00","module":"A4"},{"value":"1,76E-04","module":"A5"}]},{"parameter":"EET","unit":"MJ","values":[{"value":"1,67E-02","module":"A1-A3"},{"value":"0,0E+00","module":"A4"},{"value":"2,66E-03","module":"A5"}]}]}