{"product_name":"H-vinduet, 1.23 m x 1.48 m, type AT200SE","epd_id":"NEPD-2223-1022-NO","compliance":["EN 15804","ISO 14025","ISO 21930"],"producer_name":"H-vinduet Magnor AS","environmental_impact":[{"parameter":"GWP-total","unit":"kg CO2-eq.","values":[{"value":"1,31E+02","module":"A1-A3"},{"value":"2,96E+00","module":"A4"},{"value":"3,70E+00","module":"A5"},{"value":"0,0E+00","module":"B1"},{"value":"8,25E+01","module":"B2"},{"value":"0,0E+00","module":"B3"},{"value":"0,0E+00","module":"B4"},{"value":"0,0E+00","module":"B5"},{"value":"0,0E+00","module":"B6"},{"value":"0,0E+00","module":"B7"},{"value":"0,0E+00","module":"C1"},{"value":"4,57E-01","module":"C2"},{"value":"5,41E+01","module":"C3"},{"value":"5,15E-01","module":"C4"},{"value":"-3,29E+01","module":"D"}]},{"parameter":"ODP","unit":"kg CFC 11-eq.","values":[{"value":"1,18E-05","module":"A1-A3"},{"value":"5,79E-07","module":"A4"},{"value":"0,0E+00","module":"A5"},{"value":"0,0E+00","module":"B1"},{"value":"6,84E-06","module":"B2"},{"value":"0,0E+00","module":"B3"},{"value":"0,0E+00","module":"B4"},{"value":"0,0E+00","module":"B5"},{"value":"0,0E+00","module":"B6"},{"value":"0,0E+00","module":"B7"},{"value":"0,0E+00","module":"C1"},{"value":"8,61E-08","module":"C2"},{"value":"1,90E-07","module":"C3"},{"value":"1,37E-07","module":"C4"},{"value":"-1,24E-06","module":"D"}]},{"parameter":"AP","unit":"kg SO2-eq.","values":[{"value":"9,88E-01","module":"A1-A3"},{"value":"9,55E-03","module":"A4"},{"value":"0,0E+00","module":"A5"},{"value":"0,0E+00","module":"B1"},{"value":"5,76E-01","module":"B2"},{"value":"0,0E+00","module":"B3"},{"value":"0,0E+00","module":"B4"},{"value":"0,0E+00","module":"B5"},{"value":"0,0E+00","module":"B6"},{"value":"0,0E+00","module":"B7"},{"value":"0,0E+00","module":"C1"},{"value":"1,78E-03","module":"C2"},{"value":"8,26E-03","module":"C3"},{"value":"2,89E-03","module":"C4"},{"value":"-1,76E-01","module":"D"}]},{"parameter":"EP","unit":"kg Phosphat-eq.","values":[{"value":"1,04E-01","module":"A1-A3"},{"value":"1,61E-03","module":"A4"},{"value":"0,0E+00","module":"A5"},{"value":"0,0E+00","module":"B1"},{"value":"5,77E-02","module":"B2"},{"value":"0,0E+00","module":"B3"},{"value":"0,0E+00","module":"B4"},{"value":"0,0E+00","module":"B5"},{"value":"0,0E+00","module":"B6"},{"value":"0,0E+00","module":"B7"},{"value":"0,0E+00","module":"C1"},{"value":"3,18E-04","module":"C2"},{"value":"2,35E-03","module":"C3"},{"value":"5,35E-04","module":"C4"},{"value":"-1,69E-02","module":"D"}]},{"parameter":"POCP","unit":"kg Ethen-eq.","values":[{"value":"5,34E-02","module":"A1-A3"},{"value":"4,73E-04","module":"A4"},{"value":"0,0E+00","module":"A5"},{"value":"0,0E+00","module":"B1"},{"value":"2,52E-02","module":"B2"},{"value":"0,0E+00","module":"B3"},{"value":"0,0E+00","module":"B4"},{"value":"0,0E+00","module":"B5"},{"value":"0,0E+00","module":"B6"},{"value":"0,0E+00","module":"B7"},{"value":"0,0E+00","module":"C1"},{"value":"7,56E-05","module":"C2"},{"value":"4,02E-04","module":"C3"},{"value":"1,19E-04","module":"C4"},{"value":"-1,29E-02","module":"D"}]},{"parameter":"ADPE","unit":"kg Sb-eq.","values":[{"value":"9,78E-04","module":"A1-A3"},{"value":"6,17E-06","module":"A4"},{"value":"0,0E+00","module":"A5"},{"value":"0,0E+00","module":"B1"},{"value":"3,33E-04","module":"B2"},{"value":"0,0E+00","module":"B3"},{"value":"0,0E+00","module":"B4"},{"value":"0,0E+00","module":"B5"},{"value":"0,0E+00","module":"B6"},{"value":"0,0E+00","module":"B7"},{"value":"0,0E+00","module":"C1"},{"value":"1,29E-06","module":"C2"},{"value":"2,32E-06","module":"C3"},{"value":"1,03E-06","module":"C4"},{"value":"-5,66E-05","module":"D"}]},{"parameter":"ADPF","unit":"MJ","values":[{"value":"1,92E+03","module":"A1-A3"},{"value":"4,92E+01","module":"A4"},{"value":"0,0E+00","module":"A5"},{"value":"0,0E+00","module":"B1"},{"value":"1,08E+03","module":"B2"},{"value":"0,0E+00","module":"B3"},{"value":"0,0E+00","module":"B4"},{"value":"0,0E+00","module":"B5"},{"value":"0,0E+00","module":"B6"},{"value":"0,0E+00","module":"B7"},{"value":"0,0E+00","module":"C1"},{"value":"7,52E+00","module":"C2"},{"value":"3,95E+02","module":"C3"},{"value":"1,32E+01","module":"C4"},{"value":"-3,28E+02","module":"D"}]},{"parameter":"ADPM","unit":"kg Sb-eq.","values":[{"value":"9,78E-04","module":"A1-A3"},{"value":"6,17E-06","module":"A4"},{"value":"0,0E+00","module":"A5"},{"value":"0,0E+00","module":"B1"},{"value":"3,33E-04","module":"B2"},{"value":"0,0E+00","module":"B3"},{"value":"0,0E+00","module":"B4"},{"value":"0,0E+00","module":"B5"},{"value":"0,0E+00","module":"B6"},{"value":"0,0E+00","module":"B7"},{"value":"0,0E+00","module":"C1"},{"value":"1,29E-06","module":"C2"},{"value":"2,32E-06","module":"C3"},{"value":"1,03E-06","module":"C4"},{"value":"-5,66E-05","module":"D"}]}],"additional_environmental_impact":[],"resource_use":[{"parameter":"PERE","unit":"MJ","values":[{"value":"5,90E+02","module":"A1-A3"},{"value":"7,81E-01","module":"A4"},{"value":"0,0E+00","module":"A5"},{"value":"0,0E+00","module":"B1"},{"value":"6,54E+01","module":"B2"},{"value":"0,0E+00","module":"B3"},{"value":"0,0E+00","module":"B4"},{"value":"0,0E+00","module":"B5"},{"value":"0,0E+00","module":"B6"},{"value":"0,0E+00","module":"B7"},{"value":"0,0E+00","module":"C1"},{"value":"7,72E-02","module":"C2"},{"value":"2,58E+02","module":"C3"},{"value":"1,87E-01","module":"C4"},{"value":"-3,00E+02","module":"D"}]},{"parameter":"PERM","unit":"MJ","values":[{"value":"2,99E+02","module":"A1-A3"},{"value":"0,0E+00","module":"A4"},{"value":"0,0E+00","module":"A5"},{"value":"0,0E+00","module":"B1"},{"value":"0,0E+00","module":"B2"},{"value":"0,0E+00","module":"B3"},{"value":"0,0E+00","module":"B4"},{"value":"0,0E+00","module":"B5"},{"value":"0,0E+00","module":"B6"},{"value":"0,0E+00","module":"B7"},{"value":"0,0E+00","module":"C1"},{"value":"0,0E+00","module":"C2"},{"value":"-2,57E+02","module":"C3"},{"value":"0,0E+00","module":"C4"},{"value":"0,0E+00","module":"D"}]},{"parameter":"PERT","unit":"MJ","values":[{"value":"8,90E+02","module":"A1-A3"},{"value":"7,81E-01","module":"A4"},{"value":"0,0E+00","module":"A5"},{"value":"0,0E+00","module":"B1"},{"value":"6,54E+01","module":"B2"},{"value":"0,0E+00","module":"B3"},{"value":"0,0E+00","module":"B4"},{"value":"0,0E+00","module":"B5"},{"value":"0,0E+00","module":"B6"},{"value":"0,0E+00","module":"B7"},{"value":"0,0E+00","module":"C1"},{"value":"7,72E-02","module":"C2"},{"value":"1,23E+00","module":"C3"},{"value":"1,87E-01","module":"C4"},{"value":"-3,00E+02","module":"D"}]},{"parameter":"PENRE","unit":"MJ","values":[{"value":"2,09E+03","module":"A1-A3"},{"value":"5,05E+01","module":"A4"},{"value":"0,0E+00","module":"A5"},{"value":"0,0E+00","module":"B1"},{"value":"1,14E+03","module":"B2"},{"value":"0,0E+00","module":"B3"},{"value":"0,0E+00","module":"B4"},{"value":"0,0E+00","module":"B5"},{"value":"0,0E+00","module":"B6"},{"value":"0,0E+00","module":"B7"},{"value":"0,0E+00","module":"C1"},{"value":"7,64E+00","module":"C2"},{"value":"3,96E+02","module":"C3"},{"value":"1,35E+01","module":"C4"},{"value":"-3,45E+02","module":"D"}]},{"parameter":"PENRM","unit":"MJ","values":[{"value":"3,59E+02","module":"A1-A3"},{"value":"0,0E+00","module":"A4"},{"value":"0,0E+00","module":"A5"},{"value":"0,0E+00","module":"B1"},{"value":"3,04E+00","module":"B2"},{"value":"0,0E+00","module":"B3"},{"value":"0,0E+00","module":"B4"},{"value":"0,0E+00","module":"B5"},{"value":"0,0E+00","module":"B6"},{"value":"0,0E+00","module":"B7"},{"value":"0,0E+00","module":"C1"},{"value":"0,0E+00","module":"C2"},{"value":"-3,86E+02","module":"C3"},{"value":"0,0E+00","module":"C4"},{"value":"0,0E+00","module":"D"}]},{"parameter":"PENRT","unit":"MJ","values":[{"value":"2,44E+03","module":"A1-A3"},{"value":"5,05E+01","module":"A4"},{"value":"0,0E+00","module":"A5"},{"value":"0,0E+00","module":"B1"},{"value":"1,14E+03","module":"B2"},{"value":"0,0E+00","module":"B3"},{"value":"0,0E+00","module":"B4"},{"value":"0,0E+00","module":"B5"},{"value":"0,0E+00","module":"B6"},{"value":"0,0E+00","module":"B7"},{"value":"0,0E+00","module":"C1"},{"value":"7,64E+00","module":"C2"},{"value":"9,45E+00","module":"C3"},{"value":"1,35E+01","module":"C4"},{"value":"-3,45E+02","module":"D"}]},{"parameter":"SM","unit":"kg","values":[{"value":"5,78E+00","module":"A1-A3"},{"value":"0,0E+00","module":"A4"},{"value":"0,0E+00","module":"A5"},{"value":"0,0E+00","module":"B1"},{"value":"0,0E+00","module":"B2"},{"value":"0,0E+00","module":"B3"},{"value":"0,0E+00","module":"B4"},{"value":"0,0E+00","module":"B5"},{"value":"0,0E+00","module":"B6"},{"value":"0,0E+00","module":"B7"},{"value":"0,0E+00","module":"C1"},{"value":"0,0E+00","module":"C2"},{"value":"0,0E+00","module":"C3"},{"value":"0,0E+00","module":"C4"},{"value":"0,0E+00","module":"D"}]},{"parameter":"RSF","unit":"MJ","values":[{"value":"9,25E-02","module":"A1-A3"},{"value":"0,0E+00","module":"A4"},{"value":"0,0E+00","module":"A5"},{"value":"0,0E+00","module":"B1"},{"value":"9,59E-02","module":"B2"},{"value":"0,0E+00","module":"B3"},{"value":"0,0E+00","module":"B4"},{"value":"0,0E+00","module":"B5"},{"value":"0,0E+00","module":"B6"},{"value":"0,0E+00","module":"B7"},{"value":"0,0E+00","module":"C1"},{"value":"0,0E+00","module":"C2"},{"value":"7,05E-01","module":"C3"},{"value":"0,0E+00","module":"C4"},{"value":"-7,18E+01","module":"D"}]},{"parameter":"NRSF","unit":"MJ","values":[{"value":"6,17E-02","module":"A1-A3"},{"value":"0,0E+00","module":"A4"},{"value":"0,0E+00","module":"A5"},{"value":"0,0E+00","module":"B1"},{"value":"6,39E-02","module":"B2"},{"value":"0,0E+00","module":"B3"},{"value":"0,0E+00","module":"B4"},{"value":"0,0E+00","module":"B5"},{"value":"0,0E+00","module":"B6"},{"value":"0,0E+00","module":"B7"},{"value":"0,0E+00","module":"C1"},{"value":"0,0E+00","module":"C2"},{"value":"4,70E-01","module":"C3"},{"value":"0,0E+00","module":"C4"},{"value":"-4,78E+01","module":"D"}]},{"parameter":"FW","unit":"m3","values":[{"value":"1,95E+01","module":"A1-A3"},{"value":"9,82E-03","module":"A4"},{"value":"0,0E+00","module":"A5"},{"value":"0,0E+00","module":"B1"},{"value":"9,16E-01","module":"B2"},{"value":"0,0E+00","module":"B3"},{"value":"0,0E+00","module":"B4"},{"value":"0,0E+00","module":"B5"},{"value":"0,0E+00","module":"B6"},{"value":"0,0E+00","module":"B7"},{"value":"0,0E+00","module":"C1"},{"value":"1,24E-03","module":"C2"},{"value":"2,34E-02","module":"C3"},{"value":"1,14E-02","module":"C4"},{"value":"-1,47E+00","module":"D"}]}],"end_of_life_waste":[{"parameter":"HWD","unit":"kg","values":[{"value":"2,96E+00","module":"A1-A3"},{"value":"3,03E-03","module":"A4"},{"value":"0,0E+00","module":"A5"},{"value":"0,0E+00","module":"B1"},{"value":"4,54E+01","module":"B2"},{"value":"0,0E+00","module":"B3"},{"value":"0,0E+00","module":"B4"},{"value":"0,0E+00","module":"B5"},{"value":"0,0E+00","module":"B6"},{"value":"0,0E+00","module":"B7"},{"value":"0,0E+00","module":"C1"},{"value":"5,33E-04","module":"C2"},{"value":"1,62E-01","module":"C3"},{"value":"4,92E+01","module":"C4"},{"value":"-1,34E-01","module":"D"}]},{"parameter":"NHWD","unit":"kg","values":[{"value":"3,98E+01","module":"A1-A3"},{"value":"3,92E+00","module":"A4"},{"value":"0,0E+00","module":"A5"},{"value":"0,0E+00","module":"B1"},{"value":"1,55E+01","module":"B2"},{"value":"0,0E+00","module":"B3"},{"value":"0,0E+00","module":"B4"},{"value":"0,0E+00","module":"B5"},{"value":"0,0E+00","module":"B6"},{"value":"0,0E+00","module":"B7"},{"value":"0,0E+00","module":"C1"},{"value":"4,47E-01","module":"C2"},{"value":"3,58E-01","module":"C3"},{"value":"4,49E-01","module":"C4"},{"value":"-5,42E+00","module":"D"}]},{"parameter":"RWD","unit":"kg","values":[{"value":"5,89E-03","module":"A1-A3"},{"value":"3,33E-04","module":"A4"},{"value":"0,0E+00","module":"A5"},{"value":"0,0E+00","module":"B1"},{"value":"3,25E-03","module":"B2"},{"value":"0,0E+00","module":"B3"},{"value":"0,0E+00","module":"B4"},{"value":"0,0E+00","module":"B5"},{"value":"0,0E+00","module":"B6"},{"value":"0,0E+00","module":"B7"},{"value":"0,0E+00","module":"C1"},{"value":"4,86E-05","module":"C2"},{"value":"3,10E-05","module":"C3"},{"value":"7,86E-05","module":"C4"},{"value":"-5,75E-04","module":"D"}]}],"end_of_life_flow":[{"parameter":"CRU","unit":"kg","values":[{"value":"0,0E+00","module":"A1-A3"},{"value":"0,0E+00","module":"A4"},{"value":"0,0E+00","module":"A5"},{"value":"0,0E+00","module":"B1"},{"value":"0,0E+00","module":"B2"},{"value":"0,0E+00","module":"B3"},{"value":"0,0E+00","module":"B4"},{"value":"0,0E+00","module":"B5"},{"value":"0,0E+00","module":"B6"},{"value":"0,0E+00","module":"B7"},{"value":"0,0E+00","module":"C1"},{"value":"0,0E+00","module":"C2"},{"value":"0,0E+00","module":"C3"},{"value":"0,0E+00","module":"C4"},{"value":"0,0E+00","module":"D"}]},{"parameter":"MFR","unit":"kg","values":[{"value":"1,77E+00","module":"A1-A3"},{"value":"0,0E+00","module":"A4"},{"value":"1,40E-01","module":"A5"},{"value":"0,0E+00","module":"B1"},{"value":"2,19E-01","module":"B2"},{"value":"0,0E+00","module":"B3"},{"value":"0,0E+00","module":"B4"},{"value":"0,0E+00","module":"B5"},{"value":"0,0E+00","module":"B6"},{"value":"0,0E+00","module":"B7"},{"value":"0,0E+00","module":"C1"},{"value":"0,0E+00","module":"C2"},{"value":"2,98E+00","module":"C3"},{"value":"0,0E+00","module":"C4"},{"value":"-3,18E+00","module":"D"}]},{"parameter":"MER","unit":"kg","values":[{"value":"2,71E-04","module":"A1-A3"},{"value":"0,0E+00","module":"A4"},{"value":"2,52E+00","module":"A5"},{"value":"0,0E+00","module":"B1"},{"value":"0,0E+00","module":"B2"},{"value":"0,0E+00","module":"B3"},{"value":"0,0E+00","module":"B4"},{"value":"0,0E+00","module":"B5"},{"value":"0,0E+00","module":"B6"},{"value":"0,0E+00","module":"B7"},{"value":"0,0E+00","module":"C1"},{"value":"0,0E+00","module":"C2"},{"value":"0,0E+00","module":"C3"},{"value":"0,0E+00","module":"C4"},{"value":"0,0E+00","module":"D"}]},{"parameter":"EEE","unit":"MJ","values":[{"value":"1,46E+00","module":"A1-A3"},{"value":"0,0E+00","module":"A4"},{"value":"0,0E+00","module":"A5"},{"value":"0,0E+00","module":"B1"},{"value":"3,46E+00","module":"B2"},{"value":"0,0E+00","module":"B3"},{"value":"0,0E+00","module":"B4"},{"value":"0,0E+00","module":"B5"},{"value":"0,0E+00","module":"B6"},{"value":"0,0E+00","module":"B7"},{"value":"0,0E+00","module":"C1"},{"value":"0,0E+00","module":"C2"},{"value":"5,22E+01","module":"C3"},{"value":"0,0E+00","module":"C4"},{"value":"-5,16E+01","module":"D"}]},{"parameter":"EET","unit":"MJ","values":[{"value":"1,65E+01","module":"A1-A3"},{"value":"0,0E+00","module":"A4"},{"value":"0,0E+00","module":"A5"},{"value":"0,0E+00","module":"B1"},{"value":"2,38E+01","module":"B2"},{"value":"0,0E+00","module":"B3"},{"value":"0,0E+00","module":"B4"},{"value":"0,0E+00","module":"B5"},{"value":"0,0E+00","module":"B6"},{"value":"0,0E+00","module":"B7"},{"value":"0,0E+00","module":"C1"},{"value":"0,0E+00","module":"C2"},{"value":"3,61E+02","module":"C3"},{"value":"0,0E+00","module":"C4"},{"value":"-3,55E+02","module":"D"}]}]}