{"product_name":"Hardtop Flexi, Jotun Paints (Europe) Ltd.","epd_id":"NEPD-7552-6936","compliance":["EN 15804+A2","ISO 14025","ISO 21930"],"producer_name":"Jotun A/S","environmental_impact":[{"parameter":"GWP-total","unit":"kg CO2-eq.","values":[{"value":"4,20E+00","module":"A1-A3"},{"value":"1,85E-02","module":"A4"},{"value":"0,0E+00","module":"C1"},{"value":"3,13E-03","module":"C2"},{"value":"0,0E+00","module":"C3"},{"value":"1,40E-02","module":"C4"},{"value":"0,0E+00","module":"D"}]},{"parameter":"GWP-fossil","unit":"kg CO2-eq.","values":[{"value":"4,20E+00","module":"A1-A3"},{"value":"1,84E-02","module":"A4"},{"value":"0,0E+00","module":"C1"},{"value":"3,13E-03","module":"C2"},{"value":"0,0E+00","module":"C3"},{"value":"1,40E-02","module":"C4"},{"value":"0,0E+00","module":"D"}]},{"parameter":"GWP-biogenic","unit":"kg CO2-eq.","values":[{"value":"4,90E-03","module":"A1-A3"},{"value":"7,90E-06","module":"A4"},{"value":"0,0E+00","module":"C1"},{"value":"1,34E-06","module":"C2"},{"value":"0,0E+00","module":"C3"},{"value":"6,69E-06","module":"C4"},{"value":"0,0E+00","module":"D"}]},{"parameter":"GWP-luluc","unit":"kg CO2-eq.","values":[{"value":"4,27E-04","module":"A1-A3"},{"value":"5,62E-06","module":"A4"},{"value":"0,0E+00","module":"C1"},{"value":"9,53E-07","module":"C2"},{"value":"0,0E+00","module":"C3"},{"value":"4,61E-06","module":"C4"},{"value":"0,0E+00","module":"D"}]},{"parameter":"ODP","unit":"kg CFC 11-eq.","values":[{"value":"1,15E-06","module":"A1-A3"},{"value":"4,45E-09","module":"A4"},{"value":"0,0E+00","module":"C1"},{"value":"7,54E-10","module":"C2"},{"value":"0,0E+00","module":"C3"},{"value":"3,88E-09","module":"C4"},{"value":"0,0E+00","module":"D"}]},{"parameter":"AP","unit":"mol H+-eq.","values":[{"value":"2,78E-02","module":"A1-A3"},{"value":"5,94E-05","module":"A4"},{"value":"0,0E+00","module":"C1"},{"value":"1,01E-05","module":"C2"},{"value":"0,0E+00","module":"C3"},{"value":"7,75E-05","module":"C4"},{"value":"0,0E+00","module":"D"}]},{"parameter":"POCP","unit":"kg NMVOC-eq.","values":[{"value":"1,67E-02","module":"A1-A3"},{"value":"5,70E-05","module":"A4"},{"value":"0,0E+00","module":"C1"},{"value":"9,66E-06","module":"C2"},{"value":"0,0E+00","module":"C3"},{"value":"8,13E-05","module":"C4"},{"value":"0,0E+00","module":"D"}]},{"parameter":"ADPE","unit":"kg Sb-eq.","values":[{"value":"2,41E-04","module":"A1-A3"},{"value":"3,29E-07","module":"A4"},{"value":"0,0E+00","module":"C1"},{"value":"5,57E-08","module":"C2"},{"value":"0,0E+00","module":"C3"},{"value":"3,10E-07","module":"C4"},{"value":"0,0E+00","module":"D"}]},{"parameter":"ADPF","unit":"MJ","values":[{"value":"7,61E+01","module":"A1-A3"},{"value":"3,00E-01","module":"A4"},{"value":"0,0E+00","module":"C1"},{"value":"5,08E-02","module":"C2"},{"value":"0,0E+00","module":"C3"},{"value":"2,59E-01","module":"C4"},{"value":"0,0E+00","module":"D"}]},{"parameter":"WDP","unit":"m3 world-eq.","values":[{"value":"2,82E+01","module":"A1-A3"},{"value":"2,30E-01","module":"A4"},{"value":"0,0E+00","module":"C1"},{"value":"3,89E-02","module":"C2"},{"value":"0,0E+00","module":"C3"},{"value":"1,79E-01","module":"C4"},{"value":"0,0E+00","module":"D"}]},{"parameter":"EP-freshwater","unit":"kg P-eq.","values":[{"value":"8,28E-04","module":"A1-A3"},{"value":"1,47E-07","module":"A4"},{"value":"0,0E+00","module":"C1"},{"value":"2,49E-08","module":"C2"},{"value":"0,0E+00","module":"C3"},{"value":"1,22E-07","module":"C4"},{"value":"0,0E+00","module":"D"}]},{"parameter":"EP-marine","unit":"kg N-eq.","values":[{"value":"4,26E-03","module":"A1-A3"},{"value":"1,30E-05","module":"A4"},{"value":"0,0E+00","module":"C1"},{"value":"2,20E-06","module":"C2"},{"value":"0,0E+00","module":"C3"},{"value":"2,47E-05","module":"C4"},{"value":"0,0E+00","module":"D"}]},{"parameter":"EP-terrestrial","unit":"mol N-eq.","values":[{"value":"4,56E-02","module":"A1-A3"},{"value":"1,45E-04","module":"A4"},{"value":"0,0E+00","module":"C1"},{"value":"2,46E-05","module":"C2"},{"value":"0,0E+00","module":"C3"},{"value":"2,72E-04","module":"C4"},{"value":"0,0E+00","module":"D"}]},{"parameter":"GWP-IOBC","unit":"kg CO2-eq.","values":[{"value":"4,22E+00","module":"A1-A3"},{"value":"1,85E-02","module":"A4"},{"value":"0,0E+00","module":"C1"},{"value":"3,13E-03","module":"C2"},{"value":"0,0E+00","module":"C3"},{"value":"1,40E-02","module":"C4"},{"value":"0,0E+00","module":"D"}]}],"additional_environmental_impact":[{"parameter":"PM","unit":"disease incidence","values":[{"value":"3,91E-07","module":"A1-A3"},{"value":"1,69E-09","module":"A4"},{"value":"0,0E+00","module":"C1"},{"value":"2,87E-10","module":"C2"},{"value":"0,0E+00","module":"C3"},{"value":"1,43E-09","module":"C4"},{"value":"0,0E+00","module":"D"}]},{"parameter":"ETP-fw","unit":"CTUe","values":[{"value":"3,99E+01","module":"A1-A3"},{"value":"2,19E-01","module":"A4"},{"value":"0,0E+00","module":"C1"},{"value":"3,71E-02","module":"C2"},{"value":"0,0E+00","module":"C3"},{"value":"1,75E-01","module":"C4"},{"value":"0,0E+00","module":"D"}]},{"parameter":"HTP-c","unit":"CTUh","values":[{"value":"1,70E-08","module":"A1-A3"},{"value":"0,0E+00","module":"A4"},{"value":"0,0E+00","module":"C1"},{"value":"0,0E+00","module":"C2"},{"value":"0,0E+00","module":"C3"},{"value":"1,00E-12","module":"C4"},{"value":"0,0E+00","module":"D"}]},{"parameter":"HTP-nc","unit":"CTUh","values":[{"value":"8,84E-07","module":"A1-A3"},{"value":"2,12E-10","module":"A4"},{"value":"0,0E+00","module":"C1"},{"value":"3,60E-11","module":"C2"},{"value":"0,0E+00","module":"C3"},{"value":"1,69E-10","module":"C4"},{"value":"0,0E+00","module":"D"}]},{"parameter":"SQP","unit":"unitless","values":[{"value":"1,29E+01","module":"A1-A3"},{"value":"3,43E-01","module":"A4"},{"value":"0,0E+00","module":"C1"},{"value":"5,82E-02","module":"C2"},{"value":"0,0E+00","module":"C3"},{"value":"3,22E-01","module":"C4"},{"value":"0,0E+00","module":"D"}]},{"parameter":"IRP","unit":"kBq U235-eq.","values":[{"value":"7,02E+02","module":"A1-A3"},{"value":"1,31E-03","module":"A4"},{"value":"0,0E+00","module":"C1"},{"value":"2,22E-04","module":"C2"},{"value":"0,0E+00","module":"C3"},{"value":"1,10E-03","module":"C4"},{"value":"0,0E+00","module":"D"}]}],"resource_use":[{"parameter":"PERE","unit":"MJ","values":[{"value":"3,12E+00","module":"A1-A3"},{"value":"3,77E-03","module":"A4"},{"value":"0,0E+00","module":"C1"},{"value":"6,39E-04","module":"C2"},{"value":"0,0E+00","module":"C3"},{"value":"3,02E-03","module":"C4"},{"value":"0,0E+00","module":"D"}]},{"parameter":"PERM","unit":"MJ","values":[{"value":"7,22E-02","module":"A1-A3"},{"value":"0,0E+00","module":"A4"},{"value":"0,0E+00","module":"C1"},{"value":"0,0E+00","module":"C2"},{"value":"0,0E+00","module":"C3"},{"value":"0,0E+00","module":"C4"},{"value":"0,0E+00","module":"D"}]},{"parameter":"PERT","unit":"MJ","values":[{"value":"3,19E+00","module":"A1-A3"},{"value":"3,77E-03","module":"A4"},{"value":"0,0E+00","module":"C1"},{"value":"6,39E-04","module":"C2"},{"value":"0,0E+00","module":"C3"},{"value":"3,02E-03","module":"C4"},{"value":"0,0E+00","module":"D"}]},{"parameter":"PENRE","unit":"MJ","values":[{"value":"8,27E+01","module":"A1-A3"},{"value":"3,00E-01","module":"A4"},{"value":"0,0E+00","module":"C1"},{"value":"5,08E-02","module":"C2"},{"value":"0,0E+00","module":"C3"},{"value":"2,59E-01","module":"C4"},{"value":"0,0E+00","module":"D"}]},{"parameter":"PENRM","unit":"MJ","values":[{"value":"4,91E-02","module":"A1-A3"},{"value":"0,0E+00","module":"A4"},{"value":"0,0E+00","module":"C1"},{"value":"0,0E+00","module":"C2"},{"value":"0,0E+00","module":"C3"},{"value":"0,0E+00","module":"C4"},{"value":"0,0E+00","module":"D"}]},{"parameter":"PENRT","unit":"MJ","values":[{"value":"8,27E+01","module":"A1-A3"},{"value":"3,00E-01","module":"A4"},{"value":"0,0E+00","module":"C1"},{"value":"5,08E-02","module":"C2"},{"value":"0,0E+00","module":"C3"},{"value":"2,59E-01","module":"C4"},{"value":"0,0E+00","module":"D"}]},{"parameter":"SM","unit":"kg","values":[{"value":"1,09E-06","module":"A1-A3"},{"value":"0,0E+00","module":"A4"},{"value":"0,0E+00","module":"C1"},{"value":"0,0E+00","module":"C2"},{"value":"0,0E+00","module":"C3"},{"value":"2,87E-05","module":"C4"},{"value":"0,0E+00","module":"D"}]},{"parameter":"RSF","unit":"MJ","values":[{"value":"1,10E-02","module":"A1-A3"},{"value":"1,32E-04","module":"A4"},{"value":"0,0E+00","module":"C1"},{"value":"2,23E-05","module":"C2"},{"value":"0,0E+00","module":"C3"},{"value":"9,73E-05","module":"C4"},{"value":"0,0E+00","module":"D"}]},{"parameter":"NRSF","unit":"MJ","values":[{"value":"6,79E-02","module":"A1-A3"},{"value":"4,42E-04","module":"A4"},{"value":"0,0E+00","module":"C1"},{"value":"7,49E-05","module":"C2"},{"value":"0,0E+00","module":"C3"},{"value":"3,78E-04","module":"C4"},{"value":"0,0E+00","module":"D"}]},{"parameter":"FW","unit":"m3","values":[{"value":"1,60E-01","module":"A1-A3"},{"value":"3,41E-05","module":"A4"},{"value":"0,0E+00","module":"C1"},{"value":"5,78E-06","module":"C2"},{"value":"0,0E+00","module":"C3"},{"value":"1,29E-04","module":"C4"},{"value":"0,0E+00","module":"D"}]}],"end_of_life_waste":[{"parameter":"HWD","unit":"kg","values":[{"value":"2,27E-02","module":"A1-A3"},{"value":"1,64E-05","module":"A4"},{"value":"0,0E+00","module":"C1"},{"value":"2,78E-06","module":"C2"},{"value":"0,0E+00","module":"C3"},{"value":"1,60E-05","module":"C4"},{"value":"0,0E+00","module":"D"}]},{"parameter":"NHWD","unit":"kg","values":[{"value":"1,64E+00","module":"A1-A3"},{"value":"2,60E-02","module":"A4"},{"value":"0,0E+00","module":"C1"},{"value":"4,41E-03","module":"C2"},{"value":"0,0E+00","module":"C3"},{"value":"7,25E-01","module":"C4"},{"value":"0,0E+00","module":"D"}]},{"parameter":"RWD","unit":"kg","values":[{"value":"1,45E-04","module":"A1-A3"},{"value":"2,05E-06","module":"A4"},{"value":"0,0E+00","module":"C1"},{"value":"3,47E-07","module":"C2"},{"value":"0,0E+00","module":"C3"},{"value":"1,74E-06","module":"C4"},{"value":"0,0E+00","module":"D"}]}],"end_of_life_flow":[{"parameter":"CRU","unit":"kg","values":[{"value":"0,0E+00","module":"A1-A3"},{"value":"0,0E+00","module":"A4"},{"value":"0,0E+00","module":"C1"},{"value":"0,0E+00","module":"C2"},{"value":"0,0E+00","module":"C3"},{"value":"0,0E+00","module":"C4"},{"value":"0,0E+00","module":"D"}]},{"parameter":"MFR","unit":"kg","values":[{"value":"6,15E-03","module":"A1-A3"},{"value":"0,0E+00","module":"A4"},{"value":"0,0E+00","module":"C1"},{"value":"0,0E+00","module":"C2"},{"value":"0,0E+00","module":"C3"},{"value":"2,69E-05","module":"C4"},{"value":"0,0E+00","module":"D"}]},{"parameter":"MER","unit":"kg","values":[{"value":"7,86E-03","module":"A1-A3"},{"value":"0,0E+00","module":"A4"},{"value":"0,0E+00","module":"C1"},{"value":"0,0E+00","module":"C2"},{"value":"0,0E+00","module":"C3"},{"value":"2,17E-07","module":"C4"},{"value":"0,0E+00","module":"D"}]},{"parameter":"EEE","unit":"MJ","values":[{"value":"5,10E-03","module":"A1-A3"},{"value":"0,0E+00","module":"A4"},{"value":"0,0E+00","module":"C1"},{"value":"0,0E+00","module":"C2"},{"value":"0,0E+00","module":"C3"},{"value":"1,88E-06","module":"C4"},{"value":"0,0E+00","module":"D"}]},{"parameter":"EET","unit":"MJ","values":[{"value":"7,72E-02","module":"A1-A3"},{"value":"0,0E+00","module":"A4"},{"value":"0,0E+00","module":"C1"},{"value":"0,0E+00","module":"C2"},{"value":"0,0E+00","module":"C3"},{"value":"2,84E-05","module":"C4"},{"value":"0,0E+00","module":"D"}]}]}