{"product_name":"Hardtop HB, Jotun Boya San. ve Tic. A.S.","epd_id":"NEPD-6919-6318","compliance":["EN 15804+A2","ISO 14025","ISO 21930"],"producer_name":"Jotun A/S","environmental_impact":[{"parameter":"GWP-total","unit":"kg CO2-eq.","values":[{"value":"4,09E+00","module":"A1-A3"},{"value":"3,66E-02","module":"A4"},{"value":"0,0E+00","module":"C1"},{"value":"3,05E-03","module":"C2"},{"value":"0,0E+00","module":"C3"},{"value":"1,27E-02","module":"C4"},{"value":"0,0E+00","module":"D"}]},{"parameter":"GWP-fossil","unit":"kg CO2-eq.","values":[{"value":"4,09E+00","module":"A1-A3"},{"value":"3,66E-02","module":"A4"},{"value":"0,0E+00","module":"C1"},{"value":"3,05E-03","module":"C2"},{"value":"0,0E+00","module":"C3"},{"value":"1,27E-02","module":"C4"},{"value":"0,0E+00","module":"D"}]},{"parameter":"GWP-biogenic","unit":"kg CO2-eq.","values":[{"value":"3,82E-03","module":"A1-A3"},{"value":"1,45E-05","module":"A4"},{"value":"0,0E+00","module":"C1"},{"value":"1,21E-06","module":"C2"},{"value":"0,0E+00","module":"C3"},{"value":"6,10E-06","module":"C4"},{"value":"0,0E+00","module":"D"}]},{"parameter":"GWP-luluc","unit":"kg CO2-eq.","values":[{"value":"7,01E-04","module":"A1-A3"},{"value":"1,10E-05","module":"A4"},{"value":"0,0E+00","module":"C1"},{"value":"9,19E-07","module":"C2"},{"value":"0,0E+00","module":"C3"},{"value":"4,21E-06","module":"C4"},{"value":"0,0E+00","module":"D"}]},{"parameter":"ODP","unit":"kg CFC 11-eq.","values":[{"value":"9,75E-07","module":"A1-A3"},{"value":"8,26E-09","module":"A4"},{"value":"0,0E+00","module":"C1"},{"value":"6,88E-10","module":"C2"},{"value":"0,0E+00","module":"C3"},{"value":"3,54E-09","module":"C4"},{"value":"0,0E+00","module":"D"}]},{"parameter":"AP","unit":"mol H+-eq.","values":[{"value":"2,80E-02","module":"A1-A3"},{"value":"1,88E-04","module":"A4"},{"value":"0,0E+00","module":"C1"},{"value":"1,56E-05","module":"C2"},{"value":"0,0E+00","module":"C3"},{"value":"7,07E-05","module":"C4"},{"value":"0,0E+00","module":"D"}]},{"parameter":"POCP","unit":"kg NMVOC-eq.","values":[{"value":"1,73E-02","module":"A1-A3"},{"value":"2,06E-04","module":"A4"},{"value":"0,0E+00","module":"C1"},{"value":"1,72E-05","module":"C2"},{"value":"0,0E+00","module":"C3"},{"value":"7,42E-05","module":"C4"},{"value":"0,0E+00","module":"D"}]},{"parameter":"ADPE","unit":"kg Sb-eq.","values":[{"value":"3,12E-05","module":"A1-A3"},{"value":"6,20E-07","module":"A4"},{"value":"0,0E+00","module":"C1"},{"value":"5,16E-08","module":"C2"},{"value":"0,0E+00","module":"C3"},{"value":"2,83E-07","module":"C4"},{"value":"0,0E+00","module":"D"}]},{"parameter":"ADPF","unit":"MJ","values":[{"value":"7,19E+01","module":"A1-A3"},{"value":"5,64E-01","module":"A4"},{"value":"0,0E+00","module":"C1"},{"value":"4,69E-02","module":"C2"},{"value":"0,0E+00","module":"C3"},{"value":"2,36E-01","module":"C4"},{"value":"0,0E+00","module":"D"}]},{"parameter":"WDP","unit":"m3 world-eq.","values":[{"value":"2,40E+01","module":"A1-A3"},{"value":"1,99E-01","module":"A4"},{"value":"0,0E+00","module":"C1"},{"value":"1,66E-02","module":"C2"},{"value":"0,0E+00","module":"C3"},{"value":"1,63E-01","module":"C4"},{"value":"0,0E+00","module":"D"}]},{"parameter":"EP-freshwater","unit":"kg P-eq.","values":[{"value":"6,40E-04","module":"A1-A3"},{"value":"3,29E-07","module":"A4"},{"value":"0,0E+00","module":"C1"},{"value":"2,74E-08","module":"C2"},{"value":"0,0E+00","module":"C3"},{"value":"1,12E-07","module":"C4"},{"value":"0,0E+00","module":"D"}]},{"parameter":"EP-marine","unit":"kg N-eq.","values":[{"value":"4,57E-03","module":"A1-A3"},{"value":"6,28E-05","module":"A4"},{"value":"0,0E+00","module":"C1"},{"value":"5,22E-06","module":"C2"},{"value":"0,0E+00","module":"C3"},{"value":"2,25E-05","module":"C4"},{"value":"0,0E+00","module":"D"}]},{"parameter":"EP-terrestrial","unit":"mol N-eq.","values":[{"value":"4,88E-02","module":"A1-A3"},{"value":"6,93E-04","module":"A4"},{"value":"0,0E+00","module":"C1"},{"value":"5,76E-05","module":"C2"},{"value":"0,0E+00","module":"C3"},{"value":"2,49E-04","module":"C4"},{"value":"0,0E+00","module":"D"}]},{"parameter":"GWP-IOBC","unit":"kg CO2-eq.","values":[{"value":"4,09E+00","module":"A1-A3"},{"value":"3,66E-02","module":"A4"},{"value":"0,0E+00","module":"C1"},{"value":"3,05E-03","module":"C2"},{"value":"0,0E+00","module":"C3"},{"value":"1,27E-02","module":"C4"},{"value":"0,0E+00","module":"D"}]}],"additional_environmental_impact":[{"parameter":"PM","unit":"disease incidence","values":[{"value":"3,61E-07","module":"A1-A3"},{"value":"3,15E-09","module":"A4"},{"value":"0,0E+00","module":"C1"},{"value":"2,62E-10","module":"C2"},{"value":"0,0E+00","module":"C3"},{"value":"1,30E-09","module":"C4"},{"value":"0,0E+00","module":"D"}]},{"parameter":"ETP-fw","unit":"CTUe","values":[{"value":"3,40E+01","module":"A1-A3"},{"value":"4,41E-01","module":"A4"},{"value":"0,0E+00","module":"C1"},{"value":"3,67E-02","module":"C2"},{"value":"0,0E+00","module":"C3"},{"value":"1,60E-01","module":"C4"},{"value":"0,0E+00","module":"D"}]},{"parameter":"HTP-c","unit":"CTUh","values":[{"value":"4,17E-08","module":"A1-A3"},{"value":"0,0E+00","module":"A4"},{"value":"0,0E+00","module":"C1"},{"value":"0,0E+00","module":"C2"},{"value":"0,0E+00","module":"C3"},{"value":"1,00E-12","module":"C4"},{"value":"0,0E+00","module":"D"}]},{"parameter":"HTP-nc","unit":"CTUh","values":[{"value":"6,48E-07","module":"A1-A3"},{"value":"3,93E-10","module":"A4"},{"value":"0,0E+00","module":"C1"},{"value":"3,30E-11","module":"C2"},{"value":"0,0E+00","module":"C3"},{"value":"1,55E-10","module":"C4"},{"value":"0,0E+00","module":"D"}]},{"parameter":"SQP","unit":"unitless","values":[{"value":"1,32E+01","module":"A1-A3"},{"value":"6,38E-01","module":"A4"},{"value":"0,0E+00","module":"C1"},{"value":"5,31E-02","module":"C2"},{"value":"0,0E+00","module":"C3"},{"value":"2,94E-01","module":"C4"},{"value":"0,0E+00","module":"D"}]},{"parameter":"IRP","unit":"kBq U235-eq.","values":[{"value":"6,08E+02","module":"A1-A3"},{"value":"2,38E-03","module":"A4"},{"value":"0,0E+00","module":"C1"},{"value":"1,98E-04","module":"C2"},{"value":"0,0E+00","module":"C3"},{"value":"1,01E-03","module":"C4"},{"value":"0,0E+00","module":"D"}]}],"resource_use":[{"parameter":"PERE","unit":"MJ","values":[{"value":"2,77E+00","module":"A1-A3"},{"value":"6,06E-03","module":"A4"},{"value":"0,0E+00","module":"C1"},{"value":"5,05E-04","module":"C2"},{"value":"0,0E+00","module":"C3"},{"value":"2,75E-03","module":"C4"},{"value":"0,0E+00","module":"D"}]},{"parameter":"PERM","unit":"MJ","values":[{"value":"7,22E-02","module":"A1-A3"},{"value":"0,0E+00","module":"A4"},{"value":"0,0E+00","module":"C1"},{"value":"0,0E+00","module":"C2"},{"value":"0,0E+00","module":"C3"},{"value":"0,0E+00","module":"C4"},{"value":"0,0E+00","module":"D"}]},{"parameter":"PERT","unit":"MJ","values":[{"value":"2,84E+00","module":"A1-A3"},{"value":"6,06E-03","module":"A4"},{"value":"0,0E+00","module":"C1"},{"value":"5,05E-04","module":"C2"},{"value":"0,0E+00","module":"C3"},{"value":"2,75E-03","module":"C4"},{"value":"0,0E+00","module":"D"}]},{"parameter":"PENRE","unit":"MJ","values":[{"value":"7,80E+01","module":"A1-A3"},{"value":"5,64E-01","module":"A4"},{"value":"0,0E+00","module":"C1"},{"value":"4,69E-02","module":"C2"},{"value":"0,0E+00","module":"C3"},{"value":"2,36E-01","module":"C4"},{"value":"0,0E+00","module":"D"}]},{"parameter":"PENRM","unit":"MJ","values":[{"value":"4,91E-02","module":"A1-A3"},{"value":"0,0E+00","module":"A4"},{"value":"0,0E+00","module":"C1"},{"value":"0,0E+00","module":"C2"},{"value":"0,0E+00","module":"C3"},{"value":"0,0E+00","module":"C4"},{"value":"0,0E+00","module":"D"}]},{"parameter":"PENRT","unit":"MJ","values":[{"value":"7,81E+01","module":"A1-A3"},{"value":"5,64E-01","module":"A4"},{"value":"0,0E+00","module":"C1"},{"value":"4,69E-02","module":"C2"},{"value":"0,0E+00","module":"C3"},{"value":"2,36E-01","module":"C4"},{"value":"0,0E+00","module":"D"}]},{"parameter":"SM","unit":"kg","values":[{"value":"9,81E-06","module":"A1-A3"},{"value":"0,0E+00","module":"A4"},{"value":"0,0E+00","module":"C1"},{"value":"0,0E+00","module":"C2"},{"value":"0,0E+00","module":"C3"},{"value":"2,61E-05","module":"C4"},{"value":"0,0E+00","module":"D"}]},{"parameter":"RSF","unit":"MJ","values":[{"value":"1,39E-02","module":"A1-A3"},{"value":"1,40E-04","module":"A4"},{"value":"0,0E+00","module":"C1"},{"value":"1,17E-05","module":"C2"},{"value":"0,0E+00","module":"C3"},{"value":"8,88E-05","module":"C4"},{"value":"0,0E+00","module":"D"}]},{"parameter":"NRSF","unit":"MJ","values":[{"value":"7,18E-02","module":"A1-A3"},{"value":"8,47E-04","module":"A4"},{"value":"0,0E+00","module":"C1"},{"value":"7,05E-05","module":"C2"},{"value":"0,0E+00","module":"C3"},{"value":"3,45E-04","module":"C4"},{"value":"0,0E+00","module":"D"}]},{"parameter":"FW","unit":"m3","values":[{"value":"3,81E-01","module":"A1-A3"},{"value":"6,86E-05","module":"A4"},{"value":"0,0E+00","module":"C1"},{"value":"5,71E-06","module":"C2"},{"value":"0,0E+00","module":"C3"},{"value":"1,18E-04","module":"C4"},{"value":"0,0E+00","module":"D"}]}],"end_of_life_waste":[{"parameter":"HWD","unit":"kg","values":[{"value":"2,00E-02","module":"A1-A3"},{"value":"4,30E-05","module":"A4"},{"value":"0,0E+00","module":"C1"},{"value":"3,58E-06","module":"C2"},{"value":"0,0E+00","module":"C3"},{"value":"1,46E-05","module":"C4"},{"value":"0,0E+00","module":"D"}]},{"parameter":"NHWD","unit":"kg","values":[{"value":"2,96E+00","module":"A1-A3"},{"value":"4,85E-02","module":"A4"},{"value":"0,0E+00","module":"C1"},{"value":"4,04E-03","module":"C2"},{"value":"0,0E+00","module":"C3"},{"value":"6,61E-01","module":"C4"},{"value":"0,0E+00","module":"D"}]},{"parameter":"RWD","unit":"kg","values":[{"value":"1,46E-04","module":"A1-A3"},{"value":"3,74E-06","module":"A4"},{"value":"0,0E+00","module":"C1"},{"value":"3,12E-07","module":"C2"},{"value":"0,0E+00","module":"C3"},{"value":"1,59E-06","module":"C4"},{"value":"0,0E+00","module":"D"}]}],"end_of_life_flow":[{"parameter":"CRU","unit":"kg","values":[{"value":"0,0E+00","module":"A1-A3"},{"value":"0,0E+00","module":"A4"},{"value":"0,0E+00","module":"C1"},{"value":"0,0E+00","module":"C2"},{"value":"0,0E+00","module":"C3"},{"value":"0,0E+00","module":"C4"},{"value":"0,0E+00","module":"D"}]},{"parameter":"MFR","unit":"kg","values":[{"value":"1,05E-02","module":"A1-A3"},{"value":"0,0E+00","module":"A4"},{"value":"0,0E+00","module":"C1"},{"value":"0,0E+00","module":"C2"},{"value":"0,0E+00","module":"C3"},{"value":"2,45E-05","module":"C4"},{"value":"0,0E+00","module":"D"}]},{"parameter":"MER","unit":"kg","values":[{"value":"5,95E-03","module":"A1-A3"},{"value":"0,0E+00","module":"A4"},{"value":"0,0E+00","module":"C1"},{"value":"0,0E+00","module":"C2"},{"value":"0,0E+00","module":"C3"},{"value":"1,98E-07","module":"C4"},{"value":"0,0E+00","module":"D"}]},{"parameter":"EEE","unit":"MJ","values":[{"value":"1,46E-02","module":"A1-A3"},{"value":"0,0E+00","module":"A4"},{"value":"0,0E+00","module":"C1"},{"value":"0,0E+00","module":"C2"},{"value":"0,0E+00","module":"C3"},{"value":"1,71E-06","module":"C4"},{"value":"0,0E+00","module":"D"}]},{"parameter":"EET","unit":"MJ","values":[{"value":"2,21E-01","module":"A1-A3"},{"value":"0,0E+00","module":"A4"},{"value":"0,0E+00","module":"C1"},{"value":"0,0E+00","module":"C2"},{"value":"0,0E+00","module":"C3"},{"value":"2,59E-05","module":"C4"},{"value":"0,0E+00","module":"D"}]}]}