{"product_name":"Hardtop One, Jotun Coatings (Zhangjiagang) Co. Ltd.","epd_id":"NEPD-4498-3759-EN","compliance":["EN 15804+A2","ISO 14025","ISO 21930"],"producer_name":"Jotun A/S","environmental_impact":[{"parameter":"GWP-total","unit":"kg CO2-eq.","values":[{"value":"4,58E+00","module":"A1"},{"value":"1,25E-01","module":"A2"},{"value":"1,37E-01","module":"A3"},{"value":"7,43E-02","module":"A4"},{"value":"0,0E+00","module":"C1"},{"value":"4,01E-03","module":"C2"},{"value":"0,0E+00","module":"C3"},{"value":"1,68E-02","module":"C4"},{"value":"0,0E+00","module":"D"}]},{"parameter":"GWP-fossil","unit":"kg CO2-eq.","values":[{"value":"4,56E+00","module":"A1"},{"value":"1,25E-01","module":"A2"},{"value":"1,36E-01","module":"A3"},{"value":"7,42E-02","module":"A4"},{"value":"0,0E+00","module":"C1"},{"value":"4,01E-03","module":"C2"},{"value":"0,0E+00","module":"C3"},{"value":"1,68E-02","module":"C4"},{"value":"0,0E+00","module":"D"}]},{"parameter":"GWP-biogenic","unit":"kg CO2-eq.","values":[{"value":"2,74E-02","module":"A1"},{"value":"3,69E-05","module":"A2"},{"value":"1,22E-04","module":"A3"},{"value":"2,95E-05","module":"A4"},{"value":"0,0E+00","module":"C1"},{"value":"1,59E-06","module":"C2"},{"value":"0,0E+00","module":"C3"},{"value":"8,03E-06","module":"C4"},{"value":"0,0E+00","module":"D"}]},{"parameter":"GWP-luluc","unit":"kg CO2-eq.","values":[{"value":"4,70E-04","module":"A1"},{"value":"7,84E-05","module":"A2"},{"value":"1,33E-05","module":"A3"},{"value":"2,24E-05","module":"A4"},{"value":"0,0E+00","module":"C1"},{"value":"1,21E-06","module":"C2"},{"value":"0,0E+00","module":"C3"},{"value":"5,54E-06","module":"C4"},{"value":"0,0E+00","module":"D"}]},{"parameter":"ODP","unit":"kg CFC 11-eq.","values":[{"value":"5,83E-06","module":"A1"},{"value":"2,68E-08","module":"A2"},{"value":"2,71E-09","module":"A3"},{"value":"1,68E-08","module":"A4"},{"value":"0,0E+00","module":"C1"},{"value":"9,06E-10","module":"C2"},{"value":"0,0E+00","module":"C3"},{"value":"4,66E-09","module":"C4"},{"value":"0,0E+00","module":"D"}]},{"parameter":"AP","unit":"mol H+-eq.","values":[{"value":"3,29E-02","module":"A1"},{"value":"3,50E-03","module":"A2"},{"value":"6,38E-04","module":"A3"},{"value":"3,81E-04","module":"A4"},{"value":"0,0E+00","module":"C1"},{"value":"2,06E-05","module":"C2"},{"value":"0,0E+00","module":"C3"},{"value":"9,31E-05","module":"C4"},{"value":"0,0E+00","module":"D"}]},{"parameter":"POCP","unit":"kg NMVOC-eq.","values":[{"value":"1,99E-02","module":"A1"},{"value":"2,52E-03","module":"A2"},{"value":"1,38E-03","module":"A3"},{"value":"4,19E-04","module":"A4"},{"value":"0,0E+00","module":"C1"},{"value":"2,26E-05","module":"C2"},{"value":"0,0E+00","module":"C3"},{"value":"9,77E-05","module":"C4"},{"value":"0,0E+00","module":"D"}]},{"parameter":"ADPE","unit":"kg Sb-eq.","values":[{"value":"4,03E-05","module":"A1"},{"value":"1,12E-06","module":"A2"},{"value":"2,86E-07","module":"A3"},{"value":"1,26E-06","module":"A4"},{"value":"0,0E+00","module":"C1"},{"value":"6,80E-08","module":"C2"},{"value":"0,0E+00","module":"C3"},{"value":"3,73E-07","module":"C4"},{"value":"0,0E+00","module":"D"}]},{"parameter":"ADPF","unit":"MJ","values":[{"value":"5,92E+01","module":"A1"},{"value":"1,65E+00","module":"A2"},{"value":"1,08E+00","module":"A3"},{"value":"1,14E+00","module":"A4"},{"value":"0,0E+00","module":"C1"},{"value":"6,18E-02","module":"C2"},{"value":"0,0E+00","module":"C3"},{"value":"3,11E-01","module":"C4"},{"value":"0,0E+00","module":"D"}]},{"parameter":"WDP","unit":"m3 world-eq.","values":[{"value":"1,31E+01","module":"A1"},{"value":"3,78E-01","module":"A2"},{"value":"8,26E-02","module":"A3"},{"value":"4,05E-01","module":"A4"},{"value":"0,0E+00","module":"C1"},{"value":"2,19E-02","module":"C2"},{"value":"0,0E+00","module":"C3"},{"value":"2,15E-01","module":"C4"},{"value":"0,0E+00","module":"D"}]},{"parameter":"EP-freshwater","unit":"kg P-eq.","values":[{"value":"5,51E-04","module":"A1"},{"value":"6,17E-07","module":"A2"},{"value":"2,39E-06","module":"A3"},{"value":"6,68E-07","module":"A4"},{"value":"0,0E+00","module":"C1"},{"value":"3,61E-08","module":"C2"},{"value":"0,0E+00","module":"C3"},{"value":"1,47E-07","module":"C4"},{"value":"0,0E+00","module":"D"}]},{"parameter":"EP-marine","unit":"kg N-eq.","values":[{"value":"5,59E-03","module":"A1"},{"value":"8,69E-04","module":"A2"},{"value":"1,43E-04","module":"A3"},{"value":"1,27E-04","module":"A4"},{"value":"0,0E+00","module":"C1"},{"value":"6,88E-06","module":"C2"},{"value":"0,0E+00","module":"C3"},{"value":"2,96E-05","module":"C4"},{"value":"0,0E+00","module":"D"}]},{"parameter":"EP-terrestrial","unit":"mol N-eq.","values":[{"value":"6,04E-02","module":"A1"},{"value":"9,67E-03","module":"A2"},{"value":"1,58E-03","module":"A3"},{"value":"1,41E-03","module":"A4"},{"value":"0,0E+00","module":"C1"},{"value":"7,59E-05","module":"C2"},{"value":"0,0E+00","module":"C3"},{"value":"3,27E-04","module":"C4"},{"value":"0,0E+00","module":"D"}]},{"parameter":"GWP-IOBC","unit":"kg CO2-eq.","values":[{"value":"4,56E+00","module":"A1"},{"value":"1,25E-01","module":"A2"},{"value":"1,13E-01","module":"A3"},{"value":"7,43E-02","module":"A4"},{"value":"0,0E+00","module":"C1"},{"value":"4,01E-03","module":"C2"},{"value":"0,0E+00","module":"C3"},{"value":"1,68E-02","module":"C4"},{"value":"0,0E+00","module":"D"}]}],"additional_environmental_impact":[{"parameter":"PM","unit":"disease incidence","values":[{"value":"5,72E-07","module":"A1"},{"value":"1,77E-09","module":"A2"},{"value":"8,53E-09","module":"A3"},{"value":"6,39E-09","module":"A4"},{"value":"0,0E+00","module":"C1"},{"value":"3,45E-10","module":"C2"},{"value":"0,0E+00","module":"C3"},{"value":"1,72E-09","module":"C4"},{"value":"0,0E+00","module":"D"}]},{"parameter":"ETP-fw","unit":"CTUe","values":[{"value":"3,78E+01","module":"A1"},{"value":"1,02E+00","module":"A2"},{"value":"2,97E+00","module":"A3"},{"value":"8,94E-01","module":"A4"},{"value":"0,0E+00","module":"C1"},{"value":"4,83E-02","module":"C2"},{"value":"0,0E+00","module":"C3"},{"value":"2,11E-01","module":"C4"},{"value":"0,0E+00","module":"D"}]},{"parameter":"HTP-c","unit":"CTUh","values":[{"value":"8,58E-08","module":"A1"},{"value":"0,0E+00","module":"A2"},{"value":"3,00E-11","module":"A3"},{"value":"0,0E+00","module":"A4"},{"value":"0,0E+00","module":"C1"},{"value":"0,0E+00","module":"C2"},{"value":"0,0E+00","module":"C3"},{"value":"2,00E-12","module":"C4"},{"value":"0,0E+00","module":"D"}]},{"parameter":"HTP-nc","unit":"CTUh","values":[{"value":"5,34E-07","module":"A1"},{"value":"2,21E-10","module":"A2"},{"value":"2,99E-09","module":"A3"},{"value":"7,98E-10","module":"A4"},{"value":"0,0E+00","module":"C1"},{"value":"4,30E-11","module":"C2"},{"value":"0,0E+00","module":"C3"},{"value":"2,04E-10","module":"C4"},{"value":"0,0E+00","module":"D"}]},{"parameter":"SQP","unit":"unitless","values":[{"value":"2,05E+01","module":"A1"},{"value":"5,37E-01","module":"A2"},{"value":"2,24E-01","module":"A3"},{"value":"1,29E+00","module":"A4"},{"value":"0,0E+00","module":"C1"},{"value":"6,99E-02","module":"C2"},{"value":"0,0E+00","module":"C3"},{"value":"3,86E-01","module":"C4"},{"value":"0,0E+00","module":"D"}]},{"parameter":"IRP","unit":"kBq U235-eq.","values":[{"value":"2,38E+02","module":"A1"},{"value":"7,06E-03","module":"A2"},{"value":"1,17E-03","module":"A3"},{"value":"4,82E-03","module":"A4"},{"value":"0,0E+00","module":"C1"},{"value":"2,60E-04","module":"C2"},{"value":"0,0E+00","module":"C3"},{"value":"1,33E-03","module":"C4"},{"value":"0,0E+00","module":"D"}]}],"resource_use":[{"parameter":"PERE","unit":"MJ","values":[{"value":"1,05E+01","module":"A1"},{"value":"1,24E-02","module":"A2"},{"value":"9,84E-02","module":"A3"},{"value":"1,23E-02","module":"A4"},{"value":"0,0E+00","module":"C1"},{"value":"6,64E-04","module":"C2"},{"value":"0,0E+00","module":"C3"},{"value":"3,63E-03","module":"C4"},{"value":"0,0E+00","module":"D"}]},{"parameter":"PERM","unit":"MJ","values":[{"value":"9,57E-02","module":"A1"},{"value":"0,0E+00","module":"A2"},{"value":"0,0E+00","module":"A3"},{"value":"0,0E+00","module":"A4"},{"value":"0,0E+00","module":"C1"},{"value":"0,0E+00","module":"C2"},{"value":"0,0E+00","module":"C3"},{"value":"0,0E+00","module":"C4"},{"value":"0,0E+00","module":"D"}]},{"parameter":"PERT","unit":"MJ","values":[{"value":"1,06E+01","module":"A1"},{"value":"1,24E-02","module":"A2"},{"value":"9,84E-02","module":"A3"},{"value":"1,23E-02","module":"A4"},{"value":"0,0E+00","module":"C1"},{"value":"6,64E-04","module":"C2"},{"value":"0,0E+00","module":"C3"},{"value":"3,63E-03","module":"C4"},{"value":"0,0E+00","module":"D"}]},{"parameter":"PENRE","unit":"MJ","values":[{"value":"6,67E+01","module":"A1"},{"value":"1,65E+00","module":"A2"},{"value":"1,08E+00","module":"A3"},{"value":"1,14E+00","module":"A4"},{"value":"0,0E+00","module":"C1"},{"value":"6,18E-02","module":"C2"},{"value":"0,0E+00","module":"C3"},{"value":"3,11E-01","module":"C4"},{"value":"0,0E+00","module":"D"}]},{"parameter":"PENRM","unit":"MJ","values":[{"value":"1,59E-01","module":"A1"},{"value":"0,0E+00","module":"A2"},{"value":"0,0E+00","module":"A3"},{"value":"0,0E+00","module":"A4"},{"value":"0,0E+00","module":"C1"},{"value":"0,0E+00","module":"C2"},{"value":"0,0E+00","module":"C3"},{"value":"0,0E+00","module":"C4"},{"value":"0,0E+00","module":"D"}]},{"parameter":"PENRT","unit":"MJ","values":[{"value":"6,69E+01","module":"A1"},{"value":"1,65E+00","module":"A2"},{"value":"1,08E+00","module":"A3"},{"value":"1,14E+00","module":"A4"},{"value":"0,0E+00","module":"C1"},{"value":"6,18E-02","module":"C2"},{"value":"0,0E+00","module":"C3"},{"value":"3,11E-01","module":"C4"},{"value":"0,0E+00","module":"D"}]},{"parameter":"SM","unit":"kg","values":[{"value":"2,14E-02","module":"A1"},{"value":"0,0E+00","module":"A2"},{"value":"7,90E-08","module":"A3"},{"value":"0,0E+00","module":"A4"},{"value":"0,0E+00","module":"C1"},{"value":"0,0E+00","module":"C2"},{"value":"0,0E+00","module":"C3"},{"value":"3,44E-05","module":"C4"},{"value":"0,0E+00","module":"D"}]},{"parameter":"RSF","unit":"MJ","values":[{"value":"1,56E-02","module":"A1"},{"value":"3,00E-04","module":"A2"},{"value":"3,99E-05","module":"A3"},{"value":"2,85E-04","module":"A4"},{"value":"0,0E+00","module":"C1"},{"value":"1,54E-05","module":"C2"},{"value":"0,0E+00","module":"C3"},{"value":"1,17E-04","module":"C4"},{"value":"0,0E+00","module":"D"}]},{"parameter":"NRSF","unit":"MJ","values":[{"value":"9,13E-02","module":"A1"},{"value":"3,52E-03","module":"A2"},{"value":"5,59E-04","module":"A3"},{"value":"1,72E-03","module":"A4"},{"value":"0,0E+00","module":"C1"},{"value":"9,28E-05","module":"C2"},{"value":"0,0E+00","module":"C3"},{"value":"4,54E-04","module":"C4"},{"value":"0,0E+00","module":"D"}]},{"parameter":"FW","unit":"m3","values":[{"value":"1,98E-01","module":"A1"},{"value":"1,08E-04","module":"A2"},{"value":"2,73E-04","module":"A3"},{"value":"1,39E-04","module":"A4"},{"value":"0,0E+00","module":"C1"},{"value":"7,52E-06","module":"C2"},{"value":"0,0E+00","module":"C3"},{"value":"1,55E-04","module":"C4"},{"value":"0,0E+00","module":"D"}]}],"end_of_life_waste":[{"parameter":"HWD","unit":"kg","values":[{"value":"1,67E-02","module":"A1"},{"value":"8,09E-05","module":"A2"},{"value":"9,65E-05","module":"A3"},{"value":"8,73E-05","module":"A4"},{"value":"0,0E+00","module":"C1"},{"value":"4,72E-06","module":"C2"},{"value":"0,0E+00","module":"C3"},{"value":"1,92E-05","module":"C4"},{"value":"0,0E+00","module":"D"}]},{"parameter":"NHWD","unit":"kg","values":[{"value":"1,54E+00","module":"A1"},{"value":"3,04E-02","module":"A2"},{"value":"1,31E-02","module":"A3"},{"value":"9,84E-02","module":"A4"},{"value":"0,0E+00","module":"C1"},{"value":"5,31E-03","module":"C2"},{"value":"0,0E+00","module":"C3"},{"value":"8,71E-01","module":"C4"},{"value":"0,0E+00","module":"D"}]},{"parameter":"RWD","unit":"kg","values":[{"value":"8,17E-05","module":"A1"},{"value":"1,14E-05","module":"A2"},{"value":"1,42E-06","module":"A3"},{"value":"7,59E-06","module":"A4"},{"value":"0,0E+00","module":"C1"},{"value":"4,10E-07","module":"C2"},{"value":"0,0E+00","module":"C3"},{"value":"2,09E-06","module":"C4"},{"value":"0,0E+00","module":"D"}]}],"end_of_life_flow":[{"parameter":"CRU","unit":"kg","values":[{"value":"0,0E+00","module":"A1"},{"value":"0,0E+00","module":"A2"},{"value":"0,0E+00","module":"A3"},{"value":"0,0E+00","module":"A4"},{"value":"0,0E+00","module":"C1"},{"value":"0,0E+00","module":"C2"},{"value":"0,0E+00","module":"C3"},{"value":"0,0E+00","module":"C4"},{"value":"0,0E+00","module":"D"}]},{"parameter":"MFR","unit":"kg","values":[{"value":"1,75E-04","module":"A1"},{"value":"0,0E+00","module":"A2"},{"value":"4,90E-03","module":"A3"},{"value":"0,0E+00","module":"A4"},{"value":"0,0E+00","module":"C1"},{"value":"0,0E+00","module":"C2"},{"value":"0,0E+00","module":"C3"},{"value":"3,23E-05","module":"C4"},{"value":"0,0E+00","module":"D"}]},{"parameter":"MER","unit":"kg","values":[{"value":"1,76E-02","module":"A1"},{"value":"0,0E+00","module":"A2"},{"value":"1,04E-08","module":"A3"},{"value":"0,0E+00","module":"A4"},{"value":"0,0E+00","module":"C1"},{"value":"0,0E+00","module":"C2"},{"value":"0,0E+00","module":"C3"},{"value":"2,61E-07","module":"C4"},{"value":"0,0E+00","module":"D"}]},{"parameter":"EEE","unit":"MJ","values":[{"value":"7,72E-04","module":"A1"},{"value":"0,0E+00","module":"A2"},{"value":"9,62E-04","module":"A3"},{"value":"0,0E+00","module":"A4"},{"value":"0,0E+00","module":"C1"},{"value":"0,0E+00","module":"C2"},{"value":"0,0E+00","module":"C3"},{"value":"2,26E-06","module":"C4"},{"value":"0,0E+00","module":"D"}]},{"parameter":"EET","unit":"MJ","values":[{"value":"1,17E-02","module":"A1"},{"value":"0,0E+00","module":"A2"},{"value":"1,46E-02","module":"A3"},{"value":"0,0E+00","module":"A4"},{"value":"0,0E+00","module":"C1"},{"value":"0,0E+00","module":"C2"},{"value":"0,0E+00","module":"C3"},{"value":"3,42E-05","module":"C4"},{"value":"0,0E+00","module":"D"}]}]}