{"product_name":"HB - Glassvegg Rammefelt","epd_id":"NEPD-8186-7843","compliance":["EN 15804+A2","ISO 14025","ISO 21930"],"producer_name":"Hodneland Bygginnredning AS","environmental_impact":[{"parameter":"GWP-total","unit":"kg CO2-eq.","values":[{"value":"2,73E+01","module":"A1-A3"},{"value":"9,52E-01","module":"A4"},{"value":"1,39E+00","module":"A5"},{"value":"2,44E-02","module":"C1"},{"value":"2,70E-01","module":"C2"},{"value":"1,15E+01","module":"C3"},{"value":"6,81E-02","module":"C4"},{"value":"-1,48E+01","module":"D"}]},{"parameter":"GWP-fossil","unit":"kg CO2-eq.","values":[{"value":"3,16E+01","module":"A1-A3"},{"value":"9,52E-01","module":"A4"},{"value":"2,45E-02","module":"A5"},{"value":"2,44E-02","module":"C1"},{"value":"2,70E-01","module":"C2"},{"value":"6,67E+00","module":"C3"},{"value":"2,73E-02","module":"C4"},{"value":"-1,46E+01","module":"D"}]},{"parameter":"GWP-biogenic","unit":"kg CO2-eq.","values":[{"value":"-4,94E+00","module":"A1-A3"},{"value":"3,94E-04","module":"A4"},{"value":"1,36E+00","module":"A5"},{"value":"4,58E-06","module":"C1"},{"value":"1,12E-04","module":"C2"},{"value":"4,85E+00","module":"C3"},{"value":"4,08E-02","module":"C4"},{"value":"-1,41E-01","module":"D"}]},{"parameter":"GWP-luluc","unit":"kg CO2-eq.","values":[{"value":"6,55E-01","module":"A1-A3"},{"value":"3,39E-04","module":"A4"},{"value":"6,23E-06","module":"A5"},{"value":"1,92E-06","module":"C1"},{"value":"9,60E-05","module":"C2"},{"value":"1,13E-04","module":"C3"},{"value":"7,80E-06","module":"C4"},{"value":"-1,17E-02","module":"D"}]},{"parameter":"ODP","unit":"kg CFC 11-eq.","values":[{"value":"3,34E-06","module":"A1-A3"},{"value":"2,16E-07","module":"A4"},{"value":"3,88E-09","module":"A5"},{"value":"5,28E-09","module":"C1"},{"value":"6,11E-08","module":"C2"},{"value":"4,44E-08","module":"C3"},{"value":"8,05E-09","module":"C4"},{"value":"-1,52E-02","module":"D"}]},{"parameter":"AP","unit":"mol H+-eq.","values":[{"value":"2,00E-01","module":"A1-A3"},{"value":"2,74E-03","module":"A4"},{"value":"1,95E-04","module":"A5"},{"value":"2,55E-04","module":"C1"},{"value":"7,75E-04","module":"C2"},{"value":"9,63E-04","module":"C3"},{"value":"1,85E-04","module":"C4"},{"value":"-1,54E-01","module":"D"}]},{"parameter":"POCP","unit":"kg NMVOC-eq.","values":[{"value":"1,11E-01","module":"A1-A3"},{"value":"2,32E-03","module":"A4"},{"value":"2,30E-04","module":"A5"},{"value":"3,40E-04","module":"C1"},{"value":"6,57E-04","module":"C2"},{"value":"8,80E-04","module":"C3"},{"value":"2,21E-04","module":"C4"},{"value":"-7,42E-02","module":"D"}]},{"parameter":"ADPE","unit":"kg Sb-eq.","values":[{"value":"2,30E-04","module":"A1-A3"},{"value":"2,63E-05","module":"A4"},{"value":"3,94E-07","module":"A5"},{"value":"3,75E-08","module":"C1"},{"value":"7,45E-06","module":"C2"},{"value":"1,79E-06","module":"C3"},{"value":"4,41E-07","module":"C4"},{"value":"-1,22E-03","module":"D"}]},{"parameter":"ADPF","unit":"MJ","values":[{"value":"4,30E+02","module":"A1-A3"},{"value":"1,44E+01","module":"A4"},{"value":"2,86E-01","module":"A5"},{"value":"3,36E-01","module":"C1"},{"value":"4,08E+00","module":"C2"},{"value":"1,17E+00","module":"C3"},{"value":"5,95E-01","module":"C4"},{"value":"-1,57E+02","module":"D"}]},{"parameter":"WDP","unit":"m3 world-eq.","values":[{"value":"1,55E+03","module":"A1-A3"},{"value":"1,39E+01","module":"A4"},{"value":"4,42E-01","module":"A5"},{"value":"7,14E-02","module":"C1"},{"value":"3,94E+00","module":"C2"},{"value":"-1,93E+01","module":"C3"},{"value":"1,46E+00","module":"C4"},{"value":"-1,70E+02","module":"D"}]},{"parameter":"EP-freshwater","unit":"kg P-eq.","values":[{"value":"1,06E-02","module":"A1-A3"},{"value":"7,60E-06","module":"A4"},{"value":"2,91E-07","module":"A5"},{"value":"8,89E-08","module":"C1"},{"value":"2,15E-06","module":"C2"},{"value":"4,51E-06","module":"C3"},{"value":"5,11E-07","module":"C4"},{"value":"-2,75E-04","module":"D"}]},{"parameter":"EP-marine","unit":"kg N-eq.","values":[{"value":"3,80E-02","module":"A1-A3"},{"value":"5,41E-04","module":"A4"},{"value":"8,38E-05","module":"A5"},{"value":"1,13E-04","module":"C1"},{"value":"1,53E-04","module":"C2"},{"value":"3,58E-04","module":"C3"},{"value":"1,32E-04","module":"C4"},{"value":"-2,45E-02","module":"D"}]},{"parameter":"EP-terrestrial","unit":"mol N-eq.","values":[{"value":"4,13E-01","module":"A1-A3"},{"value":"6,05E-03","module":"A4"},{"value":"8,96E-04","module":"A5"},{"value":"1,24E-03","module":"C1"},{"value":"1,72E-03","module":"C2"},{"value":"3,56E-03","module":"C3"},{"value":"7,24E-04","module":"C4"},{"value":"-3,00E-01","module":"D"}]},{"parameter":"GWP-IOBC","unit":"kg CO2-eq.","values":[{"value":"3,26E+01","module":"A1-A3"},{"value":"9,52E-01","module":"A4"},{"value":"2,45E-02","module":"A5"},{"value":"2,44E-02","module":"C1"},{"value":"2,70E-01","module":"C2"},{"value":"3,60E+00","module":"C3"},{"value":"7,39E-02","module":"C4"},{"value":"-1,48E+01","module":"D"}]}],"additional_environmental_impact":[{"parameter":"PM","unit":"disease incidence","values":[{"value":"8,61E-07","module":"A1-A3"},{"value":"5,83E-08","module":"A4"},{"value":"2,39E-09","module":"A5"},{"value":"6,76E-09","module":"C1"},{"value":"1,65E-08","module":"C2"},{"value":"6,69E-09","module":"C3"},{"value":"3,38E-09","module":"C4"},{"value":"-1,63E-06","module":"D"}]},{"parameter":"ETP-fw","unit":"CTUe","values":[{"value":"1,45E+02","module":"A1-A3"},{"value":"1,07E+01","module":"A4"},{"value":"3,25E-01","module":"A5"},{"value":"1,84E-01","module":"C1"},{"value":"3,02E+00","module":"C2"},{"value":"1,76E+01","module":"C3"},{"value":"5,10E-01","module":"C4"},{"value":"-3,24E+02","module":"D"}]},{"parameter":"HTP-c","unit":"CTUh","values":[{"value":"1,24E-08","module":"A1-A3"},{"value":"0,0E+00","module":"A4"},{"value":"3,60E-11","module":"A5"},{"value":"0,0E+00","module":"C1"},{"value":"0,0E+00","module":"C2"},{"value":"5,62E-10","module":"C3"},{"value":"1,50E-11","module":"C4"},{"value":"-3,94E-09","module":"D"}]},{"parameter":"HTP-nc","unit":"CTUh","values":[{"value":"1,26E-07","module":"A1-A3"},{"value":"1,17E-08","module":"A4"},{"value":"1,73E-09","module":"A5"},{"value":"1,67E-10","module":"C1"},{"value":"3,30E-09","module":"C2"},{"value":"1,17E-08","module":"C3"},{"value":"3,87E-10","module":"C4"},{"value":"-1,21E-07","module":"D"}]},{"parameter":"SQP","unit":"unitless","values":[{"value":"1,18E+03","module":"A1-A3"},{"value":"1,01E+01","module":"A4"},{"value":"1,61E-01","module":"A5"},{"value":"4,27E-02","module":"C1"},{"value":"2,85E+00","module":"C2"},{"value":"2,37E-01","module":"C3"},{"value":"1,27E+00","module":"C4"},{"value":"-1,26E+02","module":"D"}]},{"parameter":"IRP","unit":"kBq U235-eq.","values":[{"value":"4,92E-01","module":"A1-A3"},{"value":"6,29E-02","module":"A4"},{"value":"1,04E-03","module":"A5"},{"value":"1,44E-03","module":"C1"},{"value":"1,78E-02","module":"C2"},{"value":"4,56E-03","module":"C3"},{"value":"2,43E-03","module":"C4"},{"value":"-3,92E-01","module":"D"}]}],"resource_use":[{"parameter":"PERE","unit":"MJ","values":[{"value":"2,38E+02","module":"A1-A3"},{"value":"2,06E-01","module":"A4"},{"value":"5,87E-03","module":"A5"},{"value":"1,82E-03","module":"C1"},{"value":"5,84E-02","module":"C2"},{"value":"1,13E-01","module":"C3"},{"value":"1,23E-02","module":"C4"},{"value":"-3,16E+01","module":"D"}]},{"parameter":"PERM","unit":"MJ","values":[{"value":"5,56E+01","module":"A1-A3"},{"value":"0,0E+00","module":"A4"},{"value":"-1,25E+01","module":"A5"},{"value":"0,0E+00","module":"C1"},{"value":"0,0E+00","module":"C2"},{"value":"-4,19E+01","module":"C3"},{"value":"0,0E+00","module":"C4"},{"value":"0,0E+00","module":"D"}]},{"parameter":"PERT","unit":"MJ","values":[{"value":"2,93E+02","module":"A1-A3"},{"value":"2,06E-01","module":"A4"},{"value":"-1,25E+01","module":"A5"},{"value":"1,82E-03","module":"C1"},{"value":"5,84E-02","module":"C2"},{"value":"-4,18E+01","module":"C3"},{"value":"1,23E-02","module":"C4"},{"value":"-3,16E+01","module":"D"}]},{"parameter":"PENRE","unit":"MJ","values":[{"value":"4,30E+02","module":"A1-A3"},{"value":"1,44E+01","module":"A4"},{"value":"2,86E-01","module":"A5"},{"value":"3,36E-01","module":"C1"},{"value":"4,08E+00","module":"C2"},{"value":"1,47E+00","module":"C3"},{"value":"5,95E-01","module":"C4"},{"value":"-1,57E+02","module":"D"}]},{"parameter":"PENRM","unit":"MJ","values":[{"value":"6,13E+00","module":"A1-A3"},{"value":"0,0E+00","module":"A4"},{"value":"-1,27E-01","module":"A5"},{"value":"0,0E+00","module":"C1"},{"value":"0,0E+00","module":"C2"},{"value":"-1,22E+00","module":"C3"},{"value":"0,0E+00","module":"C4"},{"value":"0,0E+00","module":"D"}]},{"parameter":"PENRT","unit":"MJ","values":[{"value":"4,36E+02","module":"A1-A3"},{"value":"1,44E+01","module":"A4"},{"value":"1,58E-01","module":"A5"},{"value":"3,36E-01","module":"C1"},{"value":"4,08E+00","module":"C2"},{"value":"2,44E-01","module":"C3"},{"value":"5,95E-01","module":"C4"},{"value":"-1,57E+02","module":"D"}]},{"parameter":"SM","unit":"kg","values":[{"value":"0,0E+00","module":"A1-A3"},{"value":"0,0E+00","module":"A4"},{"value":"0,0E+00","module":"A5"},{"value":"1,65E-04","module":"C1"},{"value":"0,0E+00","module":"C2"},{"value":"0,0E+00","module":"C3"},{"value":"0,0E+00","module":"C4"},{"value":"0,0E+00","module":"D"}]},{"parameter":"RSF","unit":"MJ","values":[{"value":"5,80E-01","module":"A1-A3"},{"value":"7,37E-03","module":"A4"},{"value":"1,71E-04","module":"A5"},{"value":"4,47E-05","module":"C1"},{"value":"2,09E-03","module":"C2"},{"value":"2,83E-03","module":"C3"},{"value":"3,15E-04","module":"C4"},{"value":"-4,77E-03","module":"D"}]},{"parameter":"NRSF","unit":"MJ","values":[{"value":"2,91E-01","module":"A1-A3"},{"value":"2,64E-02","module":"A4"},{"value":"1,94E-03","module":"A5"},{"value":"6,58E-04","module":"C1"},{"value":"7,47E-03","module":"C2"},{"value":"0,0E+00","module":"C3"},{"value":"6,99E-03","module":"C4"},{"value":"-1,09E+00","module":"D"}]},{"parameter":"FW","unit":"m3","values":[{"value":"1,18E+00","module":"A1-A3"},{"value":"1,54E-03","module":"A4"},{"value":"2,08E-04","module":"A5"},{"value":"1,73E-05","module":"C1"},{"value":"4,36E-04","module":"C2"},{"value":"2,03E-03","module":"C3"},{"value":"5,46E-04","module":"C4"},{"value":"-1,03E-01","module":"D"}]}],"end_of_life_waste":[{"parameter":"HWD","unit":"kg","values":[{"value":"5,08E+01","module":"A1-A3"},{"value":"7,42E-04","module":"A4"},{"value":"0,0E+00","module":"A5"},{"value":"9,89E-06","module":"C1"},{"value":"2,10E-04","module":"C2"},{"value":"0,0E+00","module":"C3"},{"value":"2,68E+00","module":"C4"},{"value":"-5,34E-02","module":"D"}]},{"parameter":"NHWD","unit":"kg","values":[{"value":"6,57E+00","module":"A1-A3"},{"value":"7,00E-01","module":"A4"},{"value":"9,03E-01","module":"A5"},{"value":"3,98E-04","module":"C1"},{"value":"1,98E-01","module":"C2"},{"value":"3,63E+00","module":"C3"},{"value":"1,93E-01","module":"C4"},{"value":"-1,04E+00","module":"D"}]},{"parameter":"RWD","unit":"kg","values":[{"value":"6,66E-03","module":"A1-A3"},{"value":"9,80E-05","module":"A4"},{"value":"0,0E+00","module":"A5"},{"value":"2,33E-06","module":"C1"},{"value":"2,78E-05","module":"C2"},{"value":"0,0E+00","module":"C3"},{"value":"4,47E-06","module":"C4"},{"value":"-5,21E-04","module":"D"}]}],"end_of_life_flow":[{"parameter":"CRU","unit":"kg","values":[{"value":"0,0E+00","module":"A1-A3"},{"value":"0,0E+00","module":"A4"},{"value":"0,0E+00","module":"A5"},{"value":"0,0E+00","module":"C1"},{"value":"0,0E+00","module":"C2"},{"value":"0,0E+00","module":"C3"},{"value":"0,0E+00","module":"C4"},{"value":"0,0E+00","module":"D"}]},{"parameter":"MFR","unit":"kg","values":[{"value":"7,75E-02","module":"A1-A3"},{"value":"0,0E+00","module":"A4"},{"value":"1,55E-03","module":"A5"},{"value":"1,62E-04","module":"C1"},{"value":"0,0E+00","module":"C2"},{"value":"1,48E+01","module":"C3"},{"value":"0,0E+00","module":"C4"},{"value":"0,0E+00","module":"D"}]},{"parameter":"MER","unit":"kg","values":[{"value":"1,67E+00","module":"A1-A3"},{"value":"0,0E+00","module":"A4"},{"value":"8,93E-01","module":"A5"},{"value":"5,02E-07","module":"C1"},{"value":"0,0E+00","module":"C2"},{"value":"3,63E+00","module":"C3"},{"value":"0,0E+00","module":"C4"},{"value":"0,0E+00","module":"D"}]},{"parameter":"EEE","unit":"MJ","values":[{"value":"9,99E-01","module":"A1-A3"},{"value":"0,0E+00","module":"A4"},{"value":"6,21E-01","module":"A5"},{"value":"1,72E-06","module":"C1"},{"value":"0,0E+00","module":"C2"},{"value":"1,14E-02","module":"C3"},{"value":"0,0E+00","module":"C4"},{"value":"0,0E+00","module":"D"}]},{"parameter":"EET","unit":"MJ","values":[{"value":"1,51E+01","module":"A1-A3"},{"value":"0,0E+00","module":"A4"},{"value":"9,39E+00","module":"A5"},{"value":"2,61E-05","module":"C1"},{"value":"0,0E+00","module":"C2"},{"value":"1,72E-01","module":"C3"},{"value":"0,0E+00","module":"C4"},{"value":"0,0E+00","module":"D"}]}]}