{"product_name":"HB - Helglassvegg ","epd_id":"NEPD-8185-7850","compliance":["EN 15804+A2","ISO 14025","ISO 21930"],"producer_name":"Hodneland Bygginnredning AS","environmental_impact":[{"parameter":"GWP-total","unit":"kg CO2-eq.","values":[{"value":"4,45E+01","module":"A1-A3"},{"value":"1,29E+00","module":"A4"},{"value":"9,28E-02","module":"A5"},{"value":"3,47E-02","module":"C1"},{"value":"3,67E-01","module":"C2"},{"value":"3,48E+00","module":"C3"},{"value":"2,47E-02","module":"C4"},{"value":"-2,43E+01","module":"D"}]},{"parameter":"GWP-fossil","unit":"kg CO2-eq.","values":[{"value":"4,26E+01","module":"A1-A3"},{"value":"1,29E+00","module":"A4"},{"value":"1,85E-03","module":"A5"},{"value":"3,47E-02","module":"C1"},{"value":"3,66E-01","module":"C2"},{"value":"2,26E+00","module":"C3"},{"value":"1,63E-02","module":"C4"},{"value":"-2,41E+01","module":"D"}]},{"parameter":"GWP-biogenic","unit":"kg CO2-eq.","values":[{"value":"1,11E+00","module":"A1-A3"},{"value":"5,35E-04","module":"A4"},{"value":"9,10E-02","module":"A5"},{"value":"6,51E-06","module":"C1"},{"value":"1,52E-04","module":"C2"},{"value":"1,22E+00","module":"C3"},{"value":"8,46E-03","module":"C4"},{"value":"-2,29E-01","module":"D"}]},{"parameter":"GWP-luluc","unit":"kg CO2-eq.","values":[{"value":"7,75E-01","module":"A1-A3"},{"value":"4,60E-04","module":"A4"},{"value":"4,32E-07","module":"A5"},{"value":"2,74E-06","module":"C1"},{"value":"1,30E-04","module":"C2"},{"value":"3,95E-05","module":"C3"},{"value":"4,87E-06","module":"C4"},{"value":"-1,03E-02","module":"D"}]},{"parameter":"ODP","unit":"kg CFC 11-eq.","values":[{"value":"5,90E-06","module":"A1-A3"},{"value":"2,93E-07","module":"A4"},{"value":"2,72E-10","module":"A5"},{"value":"7,51E-09","module":"C1"},{"value":"8,30E-08","module":"C2"},{"value":"1,54E-08","module":"C3"},{"value":"5,08E-09","module":"C4"},{"value":"-7,93E-03","module":"D"}]},{"parameter":"AP","unit":"mol H+-eq.","values":[{"value":"2,32E-01","module":"A1-A3"},{"value":"3,72E-03","module":"A4"},{"value":"1,33E-05","module":"A5"},{"value":"3,63E-04","module":"C1"},{"value":"1,05E-03","module":"C2"},{"value":"3,53E-04","module":"C3"},{"value":"1,16E-04","module":"C4"},{"value":"-2,54E-01","module":"D"}]},{"parameter":"POCP","unit":"kg NMVOC-eq.","values":[{"value":"1,44E-01","module":"A1-A3"},{"value":"3,15E-03","module":"A4"},{"value":"1,57E-05","module":"A5"},{"value":"4,84E-04","module":"C1"},{"value":"8,93E-04","module":"C2"},{"value":"3,32E-04","module":"C3"},{"value":"1,34E-04","module":"C4"},{"value":"-1,20E-01","module":"D"}]},{"parameter":"ADPE","unit":"kg Sb-eq.","values":[{"value":"2,34E-04","module":"A1-A3"},{"value":"3,57E-05","module":"A4"},{"value":"2,74E-08","module":"A5"},{"value":"5,33E-08","module":"C1"},{"value":"1,01E-05","module":"C2"},{"value":"6,36E-07","module":"C3"},{"value":"2,77E-07","module":"C4"},{"value":"-2,05E-03","module":"D"}]},{"parameter":"ADPF","unit":"MJ","values":[{"value":"6,32E+02","module":"A1-A3"},{"value":"1,96E+01","module":"A4"},{"value":"2,00E-02","module":"A5"},{"value":"4,78E-01","module":"C1"},{"value":"5,54E+00","module":"C2"},{"value":"4,44E-01","module":"C3"},{"value":"3,75E-01","module":"C4"},{"value":"-2,57E+02","module":"D"}]},{"parameter":"WDP","unit":"m3 world-eq.","values":[{"value":"2,54E+03","module":"A1-A3"},{"value":"1,89E+01","module":"A4"},{"value":"3,27E-02","module":"A5"},{"value":"1,02E-01","module":"C1"},{"value":"5,36E+00","module":"C2"},{"value":"-6,34E+00","module":"C3"},{"value":"8,08E-01","module":"C4"},{"value":"-2,40E+02","module":"D"}]},{"parameter":"EP-freshwater","unit":"kg P-eq.","values":[{"value":"5,55E-03","module":"A1-A3"},{"value":"1,03E-05","module":"A4"},{"value":"1,98E-08","module":"A5"},{"value":"1,26E-07","module":"C1"},{"value":"2,93E-06","module":"C2"},{"value":"1,66E-06","module":"C3"},{"value":"2,11E-07","module":"C4"},{"value":"-4,33E-04","module":"D"}]},{"parameter":"EP-marine","unit":"kg N-eq.","values":[{"value":"4,64E-02","module":"A1-A3"},{"value":"7,35E-04","module":"A4"},{"value":"5,84E-06","module":"A5"},{"value":"1,60E-04","module":"C1"},{"value":"2,08E-04","module":"C2"},{"value":"1,30E-04","module":"C3"},{"value":"5,50E-05","module":"C4"},{"value":"-4,01E-02","module":"D"}]},{"parameter":"EP-terrestrial","unit":"mol N-eq.","values":[{"value":"5,36E-01","module":"A1-A3"},{"value":"8,23E-03","module":"A4"},{"value":"6,07E-05","module":"A5"},{"value":"1,76E-03","module":"C1"},{"value":"2,33E-03","module":"C2"},{"value":"1,30E-03","module":"C3"},{"value":"4,56E-04","module":"C4"},{"value":"-4,92E-01","module":"D"}]},{"parameter":"GWP-IOBC","unit":"kg CO2-eq.","values":[{"value":"4,34E+01","module":"A1-A3"},{"value":"1,29E+00","module":"A4"},{"value":"1,85E-03","module":"A5"},{"value":"3,47E-02","module":"C1"},{"value":"3,67E-01","module":"C2"},{"value":"1,22E+00","module":"C3"},{"value":"2,86E-02","module":"C4"},{"value":"-2,43E+01","module":"D"}]}],"additional_environmental_impact":[{"parameter":"PM","unit":"disease incidence","values":[{"value":"3,92E-07","module":"A1-A3"},{"value":"7,92E-08","module":"A4"},{"value":"1,64E-10","module":"A5"},{"value":"9,61E-09","module":"C1"},{"value":"2,24E-08","module":"C2"},{"value":"4,16E-09","module":"C3"},{"value":"2,14E-09","module":"C4"},{"value":"-2,57E-06","module":"D"}]},{"parameter":"ETP-fw","unit":"CTUe","values":[{"value":"9,72E+01","module":"A1-A3"},{"value":"1,45E+01","module":"A4"},{"value":"2,25E-02","module":"A5"},{"value":"2,61E-01","module":"C1"},{"value":"4,11E+00","module":"C2"},{"value":"6,11E+00","module":"C3"},{"value":"2,58E-01","module":"C4"},{"value":"-5,20E+02","module":"D"}]},{"parameter":"HTP-c","unit":"CTUh","values":[{"value":"9,14E-09","module":"A1-A3"},{"value":"0,0E+00","module":"A4"},{"value":"2,00E-12","module":"A5"},{"value":"0,0E+00","module":"C1"},{"value":"0,0E+00","module":"C2"},{"value":"2,12E-10","module":"C3"},{"value":"7,00E-12","module":"C4"},{"value":"-5,68E-09","module":"D"}]},{"parameter":"HTP-nc","unit":"CTUh","values":[{"value":"9,56E-08","module":"A1-A3"},{"value":"1,58E-08","module":"A4"},{"value":"1,16E-10","module":"A5"},{"value":"2,37E-10","module":"C1"},{"value":"4,49E-09","module":"C2"},{"value":"4,27E-09","module":"C3"},{"value":"2,37E-10","module":"C4"},{"value":"-1,82E-07","module":"D"}]},{"parameter":"SQP","unit":"unitless","values":[{"value":"2,93E+02","module":"A1-A3"},{"value":"1,37E+01","module":"A4"},{"value":"1,23E-02","module":"A5"},{"value":"6,06E-02","module":"C1"},{"value":"3,88E+00","module":"C2"},{"value":"9,18E-02","module":"C3"},{"value":"8,06E-01","module":"C4"},{"value":"-1,39E+02","module":"D"}]},{"parameter":"IRP","unit":"kBq U235-eq.","values":[{"value":"3,20E-01","module":"A1-A3"},{"value":"8,55E-02","module":"A4"},{"value":"7,32E-05","module":"A5"},{"value":"2,05E-03","module":"C1"},{"value":"2,42E-02","module":"C2"},{"value":"1,68E-03","module":"C3"},{"value":"1,52E-03","module":"C4"},{"value":"-6,27E-01","module":"D"}]}],"resource_use":[{"parameter":"PERE","unit":"MJ","values":[{"value":"1,41E+02","module":"A1-A3"},{"value":"2,80E-01","module":"A4"},{"value":"4,15E-04","module":"A5"},{"value":"2,58E-03","module":"C1"},{"value":"7,93E-02","module":"C2"},{"value":"4,07E-02","module":"C3"},{"value":"7,23E-03","module":"C4"},{"value":"-2,27E+01","module":"D"}]},{"parameter":"PERM","unit":"MJ","values":[{"value":"1,25E+01","module":"A1-A3"},{"value":"0,0E+00","module":"A4"},{"value":"-8,33E-01","module":"A5"},{"value":"0,0E+00","module":"C1"},{"value":"0,0E+00","module":"C2"},{"value":"-3,17E+01","module":"C3"},{"value":"0,0E+00","module":"C4"},{"value":"0,0E+00","module":"D"}]},{"parameter":"PERT","unit":"MJ","values":[{"value":"1,53E+02","module":"A1-A3"},{"value":"2,80E-01","module":"A4"},{"value":"-8,32E-01","module":"A5"},{"value":"2,58E-03","module":"C1"},{"value":"7,93E-02","module":"C2"},{"value":"-3,17E+01","module":"C3"},{"value":"7,23E-03","module":"C4"},{"value":"-2,27E+01","module":"D"}]},{"parameter":"PENRE","unit":"MJ","values":[{"value":"6,00E+02","module":"A1-A3"},{"value":"1,96E+01","module":"A4"},{"value":"2,00E-02","module":"A5"},{"value":"4,78E-01","module":"C1"},{"value":"5,54E+00","module":"C2"},{"value":"5,43E-01","module":"C3"},{"value":"3,75E-01","module":"C4"},{"value":"-2,57E+02","module":"D"}]},{"parameter":"PENRM","unit":"MJ","values":[{"value":"3,76E+01","module":"A1-A3"},{"value":"0,0E+00","module":"A4"},{"value":"-1,27E-01","module":"A5"},{"value":"0,0E+00","module":"C1"},{"value":"0,0E+00","module":"C2"},{"value":"-3,27E+01","module":"C3"},{"value":"0,0E+00","module":"C4"},{"value":"0,0E+00","module":"D"}]},{"parameter":"PENRT","unit":"MJ","values":[{"value":"6,38E+02","module":"A1-A3"},{"value":"1,96E+01","module":"A4"},{"value":"-1,07E-01","module":"A5"},{"value":"4,78E-01","module":"C1"},{"value":"5,54E+00","module":"C2"},{"value":"-3,22E+01","module":"C3"},{"value":"3,75E-01","module":"C4"},{"value":"-2,57E+02","module":"D"}]},{"parameter":"SM","unit":"kg","values":[{"value":"0,0E+00","module":"A1-A3"},{"value":"0,0E+00","module":"A4"},{"value":"0,0E+00","module":"A5"},{"value":"2,35E-04","module":"C1"},{"value":"0,0E+00","module":"C2"},{"value":"0,0E+00","module":"C3"},{"value":"0,0E+00","module":"C4"},{"value":"0,0E+00","module":"D"}]},{"parameter":"RSF","unit":"MJ","values":[{"value":"3,49E-01","module":"A1-A3"},{"value":"1,00E-02","module":"A4"},{"value":"1,20E-05","module":"A5"},{"value":"6,36E-05","module":"C1"},{"value":"2,84E-03","module":"C2"},{"value":"1,00E-03","module":"C3"},{"value":"1,87E-04","module":"C4"},{"value":"-2,00E-03","module":"D"}]},{"parameter":"NRSF","unit":"MJ","values":[{"value":"2,37E-01","module":"A1-A3"},{"value":"3,58E-02","module":"A4"},{"value":"1,31E-04","module":"A5"},{"value":"9,36E-04","module":"C1"},{"value":"1,01E-02","module":"C2"},{"value":"0,0E+00","module":"C3"},{"value":"4,65E-03","module":"C4"},{"value":"-5,70E-01","module":"D"}]},{"parameter":"FW","unit":"m3","values":[{"value":"1,21E+00","module":"A1-A3"},{"value":"2,09E-03","module":"A4"},{"value":"1,43E-05","module":"A5"},{"value":"2,46E-05","module":"C1"},{"value":"5,93E-04","module":"C2"},{"value":"7,43E-04","module":"C3"},{"value":"3,44E-04","module":"C4"},{"value":"-1,44E-01","module":"D"}]}],"end_of_life_waste":[{"parameter":"HWD","unit":"kg","values":[{"value":"1,42E+01","module":"A1-A3"},{"value":"1,01E-03","module":"A4"},{"value":"0,0E+00","module":"A5"},{"value":"1,41E-05","module":"C1"},{"value":"2,86E-04","module":"C2"},{"value":"0,0E+00","module":"C3"},{"value":"1,69E+00","module":"C4"},{"value":"-8,84E-02","module":"D"}]},{"parameter":"NHWD","unit":"kg","values":[{"value":"7,87E+00","module":"A1-A3"},{"value":"9,51E-01","module":"A4"},{"value":"6,30E-02","module":"A5"},{"value":"5,66E-04","module":"C1"},{"value":"2,69E-01","module":"C2"},{"value":"2,27E+00","module":"C3"},{"value":"1,33E-01","module":"C4"},{"value":"-1,64E+00","module":"D"}]},{"parameter":"RWD","unit":"kg","values":[{"value":"7,28E-03","module":"A1-A3"},{"value":"1,33E-04","module":"A4"},{"value":"0,0E+00","module":"A5"},{"value":"3,32E-06","module":"C1"},{"value":"3,77E-05","module":"C2"},{"value":"0,0E+00","module":"C3"},{"value":"2,79E-06","module":"C4"},{"value":"-8,46E-04","module":"D"}]}],"end_of_life_flow":[{"parameter":"CRU","unit":"kg","values":[{"value":"0,0E+00","module":"A1-A3"},{"value":"0,0E+00","module":"A4"},{"value":"0,0E+00","module":"A5"},{"value":"0,0E+00","module":"C1"},{"value":"0,0E+00","module":"C2"},{"value":"0,0E+00","module":"C3"},{"value":"0,0E+00","module":"C4"},{"value":"0,0E+00","module":"D"}]},{"parameter":"MFR","unit":"kg","values":[{"value":"1,27E-01","module":"A1-A3"},{"value":"0,0E+00","module":"A4"},{"value":"1,53E-03","module":"A5"},{"value":"2,30E-04","module":"C1"},{"value":"0,0E+00","module":"C2"},{"value":"2,39E+01","module":"C3"},{"value":"0,0E+00","module":"C4"},{"value":"0,0E+00","module":"D"}]},{"parameter":"MER","unit":"kg","values":[{"value":"2,74E+00","module":"A1-A3"},{"value":"0,0E+00","module":"A4"},{"value":"5,95E-02","module":"A5"},{"value":"7,14E-07","module":"C1"},{"value":"0,0E+00","module":"C2"},{"value":"2,34E+00","module":"C3"},{"value":"0,0E+00","module":"C4"},{"value":"0,0E+00","module":"D"}]},{"parameter":"EEE","unit":"MJ","values":[{"value":"1,64E+00","module":"A1-A3"},{"value":"0,0E+00","module":"A4"},{"value":"4,14E-02","module":"A5"},{"value":"2,45E-06","module":"C1"},{"value":"0,0E+00","module":"C2"},{"value":"7,04E-02","module":"C3"},{"value":"0,0E+00","module":"C4"},{"value":"0,0E+00","module":"D"}]},{"parameter":"EET","unit":"MJ","values":[{"value":"2,48E+01","module":"A1-A3"},{"value":"0,0E+00","module":"A4"},{"value":"6,26E-01","module":"A5"},{"value":"3,71E-05","module":"C1"},{"value":"0,0E+00","module":"C2"},{"value":"1,06E+00","module":"C3"},{"value":"0,0E+00","module":"C4"},{"value":"0,0E+00","module":"D"}]}]}