{"product_name":"Heidelberg Materials Prefab Norge, S\u00f8yle Lavkarbon Pluss","epd_id":"NEPD-8215-7884","compliance":["EN 15804+A2","ISO 14025","ISO 21930"],"producer_name":"Heidelberg Materials Prefab Norge AS","environmental_impact":[{"parameter":"GWP-total","unit":"kg CO2-eq.","values":[{"value":"8,34E+01","module":"A1"},{"value":"6,55E+00","module":"A2"},{"value":"1,53E+01","module":"A3"},{"value":"4,36E+00","module":"A4"},{"value":"-2,73E+00","module":"B1"},{"value":"4,00E+00","module":"C1"},{"value":"1,74E+00","module":"C2"},{"value":"4,90E-01","module":"C3"},{"value":"1,37E+00","module":"C4"},{"value":"-1,59E+00","module":"D"}]},{"parameter":"GWP-fossil","unit":"kg CO2-eq.","values":[{"value":"8,19E+01","module":"A1"},{"value":"6,55E+00","module":"A2"},{"value":"1,52E+01","module":"A3"},{"value":"4,35E+00","module":"A4"},{"value":"-2,73E+00","module":"B1"},{"value":"4,00E+00","module":"C1"},{"value":"1,74E+00","module":"C2"},{"value":"4,83E-01","module":"C3"},{"value":"1,37E+00","module":"C4"},{"value":"-1,56E+00","module":"D"}]},{"parameter":"GWP-biogenic","unit":"kg CO2-eq.","values":[{"value":"1,30E+00","module":"A1"},{"value":"2,31E-03","module":"A2"},{"value":"9,50E-02","module":"A3"},{"value":"1,87E-03","module":"A4"},{"value":"0,0E+00","module":"B1"},{"value":"7,50E-04","module":"C1"},{"value":"7,46E-04","module":"C2"},{"value":"4,17E-03","module":"C3"},{"value":"1,17E-03","module":"C4"},{"value":"-3,11E-02","module":"D"}]},{"parameter":"GWP-luluc","unit":"kg CO2-eq.","values":[{"value":"1,36E-01","module":"A1"},{"value":"2,76E-03","module":"A2"},{"value":"3,96E-03","module":"A3"},{"value":"1,33E-03","module":"A4"},{"value":"0,0E+00","module":"B1"},{"value":"3,15E-04","module":"C1"},{"value":"5,31E-04","module":"C2"},{"value":"6,68E-04","module":"C3"},{"value":"2,69E-04","module":"C4"},{"value":"-1,05E-03","module":"D"}]},{"parameter":"ODP","unit":"kg CFC 11-eq.","values":[{"value":"8,96E-07","module":"A1"},{"value":"1,48E-06","module":"A2"},{"value":"3,19E-06","module":"A3"},{"value":"1,05E-06","module":"A4"},{"value":"0,0E+00","module":"B1"},{"value":"8,64E-07","module":"C1"},{"value":"4,20E-07","module":"C2"},{"value":"9,52E-08","module":"C3"},{"value":"6,67E-07","module":"C4"},{"value":"-2,84E-07","module":"D"}]},{"parameter":"AP","unit":"mol H+-eq.","values":[{"value":"1,93E-01","module":"A1"},{"value":"9,96E-02","module":"A2"},{"value":"5,68E-02","module":"A3"},{"value":"1,40E-02","module":"A4"},{"value":"0,0E+00","module":"B1"},{"value":"4,19E-02","module":"C1"},{"value":"5,61E-03","module":"C2"},{"value":"3,91E-03","module":"C3"},{"value":"1,34E-02","module":"C4"},{"value":"-1,40E-02","module":"D"}]},{"parameter":"POCP","unit":"kg NMVOC-eq.","values":[{"value":"1,95E-01","module":"A1"},{"value":"7,20E-02","module":"A2"},{"value":"4,23E-02","module":"A3"},{"value":"1,34E-02","module":"A4"},{"value":"0,0E+00","module":"B1"},{"value":"5,57E-02","module":"C1"},{"value":"5,38E-03","module":"C2"},{"value":"3,53E-03","module":"C3"},{"value":"1,58E-02","module":"C4"},{"value":"-1,51E-02","module":"D"}]},{"parameter":"ADPE","unit":"kg Sb-eq.","values":[{"value":"4,39E-04","module":"A1"},{"value":"8,48E-05","module":"A2"},{"value":"7,03E-05","module":"A3"},{"value":"7,76E-05","module":"A4"},{"value":"0,0E+00","module":"B1"},{"value":"6,14E-06","module":"C1"},{"value":"3,10E-05","module":"C2"},{"value":"6,13E-06","module":"C3"},{"value":"1,21E-05","module":"C4"},{"value":"-1,38E-04","module":"D"}]},{"parameter":"ADPF","unit":"MJ","values":[{"value":"4,17E+02","module":"A1"},{"value":"9,69E+01","module":"A2"},{"value":"2,06E+02","module":"A3"},{"value":"7,07E+01","module":"A4"},{"value":"0,0E+00","module":"B1"},{"value":"5,51E+01","module":"C1"},{"value":"2,83E+01","module":"C2"},{"value":"1,50E+01","module":"C3"},{"value":"4,42E+01","module":"C4"},{"value":"-2,63E+01","module":"D"}]},{"parameter":"WDP","unit":"m3 world-eq.","values":[{"value":"2,33E+03","module":"A1"},{"value":"5,45E+01","module":"A2"},{"value":"1,82E+03","module":"A3"},{"value":"5,42E+01","module":"A4"},{"value":"0,0E+00","module":"B1"},{"value":"1,17E+01","module":"C1"},{"value":"2,17E+01","module":"C2"},{"value":"1,66E+03","module":"C3"},{"value":"9,31E+01","module":"C4"},{"value":"-1,23E+03","module":"D"}]},{"parameter":"EP-freshwater","unit":"kg P-eq.","values":[{"value":"7,80E-04","module":"A1"},{"value":"4,02E-05","module":"A2"},{"value":"8,70E-05","module":"A3"},{"value":"3,47E-05","module":"A4"},{"value":"0,0E+00","module":"B1"},{"value":"1,46E-05","module":"C1"},{"value":"1,39E-05","module":"C2"},{"value":"3,05E-05","module":"C3"},{"value":"1,02E-05","module":"C4"},{"value":"-4,14E-05","module":"D"}]},{"parameter":"EP-marine","unit":"kg N-eq.","values":[{"value":"6,95E-02","module":"A1"},{"value":"2,35E-02","module":"A2"},{"value":"1,29E-02","module":"A3"},{"value":"3,07E-03","module":"A4"},{"value":"0,0E+00","module":"B1"},{"value":"1,85E-02","module":"C1"},{"value":"1,23E-03","module":"C2"},{"value":"1,15E-03","module":"C3"},{"value":"5,01E-03","module":"C4"},{"value":"-4,86E-03","module":"D"}]},{"parameter":"EP-terrestrial","unit":"mol N-eq.","values":[{"value":"8,10E-01","module":"A1"},{"value":"2,62E-01","module":"A2"},{"value":"1,42E-01","module":"A3"},{"value":"3,42E-02","module":"A4"},{"value":"0,0E+00","module":"B1"},{"value":"2,00E-01","module":"C1"},{"value":"1,37E-02","module":"C2"},{"value":"1,32E-02","module":"C3"},{"value":"5,53E-02","module":"C4"},{"value":"-5,71E-02","module":"D"}]},{"parameter":"GWP-IOBC","unit":"kg CO2-eq.","values":[{"value":"8,12E+01","module":"A1"},{"value":"6,55E+00","module":"A2"},{"value":"1,53E+01","module":"A3"},{"value":"4,36E+00","module":"A4"},{"value":"-2,73E+00","module":"B1"},{"value":"4,00E+00","module":"C1"},{"value":"1,74E+00","module":"C2"},{"value":"4,83E-01","module":"C3"},{"value":"1,37E+00","module":"C4"},{"value":"-1,67E+00","module":"D"}]}],"additional_environmental_impact":[{"parameter":"PM","unit":"disease incidence","values":[{"value":"6,45E-07","module":"A1"},{"value":"3,48E-07","module":"A2"},{"value":"6,08E-07","module":"A3"},{"value":"4,00E-07","module":"A4"},{"value":"0,0E+00","module":"B1"},{"value":"5,07E-06","module":"C1"},{"value":"1,60E-07","module":"C2"},{"value":"6,26E-08","module":"C3"},{"value":"2,85E-07","module":"C4"},{"value":"-2,99E-07","module":"D"}]},{"parameter":"ETP-fw","unit":"CTUe","values":[{"value":"1,11E+03","module":"A1"},{"value":"6,48E+01","module":"A2"},{"value":"1,46E+02","module":"A3"},{"value":"5,17E+01","module":"A4"},{"value":"0,0E+00","module":"B1"},{"value":"3,01E+01","module":"C1"},{"value":"2,07E+01","module":"C2"},{"value":"1,06E+01","module":"C3"},{"value":"2,19E+01","module":"C4"},{"value":"-2,71E+01","module":"D"}]},{"parameter":"HTP-c","unit":"CTUh","values":[{"value":"4,38E-09","module":"A1"},{"value":"0,0E+00","module":"A2"},{"value":"7,13E-09","module":"A3"},{"value":"0,0E+00","module":"A4"},{"value":"0,0E+00","module":"B1"},{"value":"1,00E-09","module":"C1"},{"value":"0,0E+00","module":"C2"},{"value":"6,80E-10","module":"C3"},{"value":"6,40E-10","module":"C4"},{"value":"-1,36E-09","module":"D"}]},{"parameter":"HTP-nc","unit":"CTUh","values":[{"value":"9,93E-08","module":"A1"},{"value":"4,35E-08","module":"A2"},{"value":"1,09E-07","module":"A3"},{"value":"5,00E-08","module":"A4"},{"value":"0,0E+00","module":"B1"},{"value":"2,80E-08","module":"C1"},{"value":"2,00E-08","module":"C2"},{"value":"9,52E-09","module":"C3"},{"value":"1,28E-08","module":"C4"},{"value":"-3,33E-08","module":"D"}]},{"parameter":"SQP","unit":"unitless","values":[{"value":"1,13E+02","module":"A1"},{"value":"7,52E+01","module":"A2"},{"value":"3,25E+01","module":"A3"},{"value":"8,11E+01","module":"A4"},{"value":"0,0E+00","module":"B1"},{"value":"6,69E+00","module":"C1"},{"value":"3,24E+01","module":"C2"},{"value":"8,48E+00","module":"C3"},{"value":"1,61E+02","module":"C4"},{"value":"5,98E+01","module":"D"}]},{"parameter":"IRP","unit":"kBq U235-eq.","values":[{"value":"5,01E-01","module":"A1"},{"value":"4,21E-01","module":"A2"},{"value":"1,05E+00","module":"A3"},{"value":"3,09E-01","module":"A4"},{"value":"0,0E+00","module":"B1"},{"value":"2,40E-01","module":"C1"},{"value":"1,24E-01","module":"C2"},{"value":"2,52E-01","module":"C3"},{"value":"1,92E-01","module":"C4"},{"value":"-2,42E-01","module":"D"}]}],"resource_use":[{"parameter":"PERE","unit":"MJ","values":[{"value":"3,76E+02","module":"A1"},{"value":"9,89E-01","module":"A2"},{"value":"1,31E+02","module":"A3"},{"value":"8,90E-01","module":"A4"},{"value":"0,0E+00","module":"B1"},{"value":"3,00E-01","module":"C1"},{"value":"3,56E-01","module":"C2"},{"value":"7,72E+00","module":"C3"},{"value":"6,80E-01","module":"C4"},{"value":"-6,17E+00","module":"D"}]},{"parameter":"PERM","unit":"MJ","values":[{"value":"7,06E-01","module":"A1"},{"value":"0,0E+00","module":"A2"},{"value":"0,0E+00","module":"A3"},{"value":"0,0E+00","module":"A4"},{"value":"0,0E+00","module":"B1"},{"value":"0,0E+00","module":"C1"},{"value":"0,0E+00","module":"C2"},{"value":"0,0E+00","module":"C3"},{"value":"0,0E+00","module":"C4"},{"value":"0,0E+00","module":"D"}]},{"parameter":"PERT","unit":"MJ","values":[{"value":"3,77E+02","module":"A1"},{"value":"9,89E-01","module":"A2"},{"value":"1,31E+02","module":"A3"},{"value":"8,90E-01","module":"A4"},{"value":"0,0E+00","module":"B1"},{"value":"3,00E-01","module":"C1"},{"value":"3,56E-01","module":"C2"},{"value":"7,72E+00","module":"C3"},{"value":"6,80E-01","module":"C4"},{"value":"-6,17E+00","module":"D"}]},{"parameter":"PENRE","unit":"MJ","values":[{"value":"3,93E+02","module":"A1"},{"value":"9,69E+01","module":"A2"},{"value":"2,06E+02","module":"A3"},{"value":"7,07E+01","module":"A4"},{"value":"0,0E+00","module":"B1"},{"value":"5,51E+01","module":"C1"},{"value":"2,83E+01","module":"C2"},{"value":"1,50E+01","module":"C3"},{"value":"4,42E+01","module":"C4"},{"value":"-2,78E+01","module":"D"}]},{"parameter":"PENRM","unit":"MJ","values":[{"value":"4,95E-01","module":"A1"},{"value":"0,0E+00","module":"A2"},{"value":"0,0E+00","module":"A3"},{"value":"0,0E+00","module":"A4"},{"value":"0,0E+00","module":"B1"},{"value":"0,0E+00","module":"C1"},{"value":"0,0E+00","module":"C2"},{"value":"0,0E+00","module":"C3"},{"value":"0,0E+00","module":"C4"},{"value":"0,0E+00","module":"D"}]},{"parameter":"PENRT","unit":"MJ","values":[{"value":"3,94E+02","module":"A1"},{"value":"9,69E+01","module":"A2"},{"value":"2,06E+02","module":"A3"},{"value":"7,07E+01","module":"A4"},{"value":"0,0E+00","module":"B1"},{"value":"5,51E+01","module":"C1"},{"value":"2,83E+01","module":"C2"},{"value":"1,50E+01","module":"C3"},{"value":"4,42E+01","module":"C4"},{"value":"-2,78E+01","module":"D"}]},{"parameter":"SM","unit":"kg","values":[{"value":"8,10E+01","module":"A1"},{"value":"0,0E+00","module":"A2"},{"value":"0,0E+00","module":"A3"},{"value":"0,0E+00","module":"A4"},{"value":"0,0E+00","module":"B1"},{"value":"0,0E+00","module":"C1"},{"value":"0,0E+00","module":"C2"},{"value":"0,0E+00","module":"C3"},{"value":"0,0E+00","module":"C4"},{"value":"0,0E+00","module":"D"}]},{"parameter":"RSF","unit":"MJ","values":[{"value":"5,98E+00","module":"A1"},{"value":"3,32E-02","module":"A2"},{"value":"1,47E-01","module":"A3"},{"value":"3,11E-02","module":"A4"},{"value":"0,0E+00","module":"B1"},{"value":"0,0E+00","module":"C1"},{"value":"1,25E-02","module":"C2"},{"value":"0,0E+00","module":"C3"},{"value":"1,41E-02","module":"C4"},{"value":"-1,26E-01","module":"D"}]},{"parameter":"NRSF","unit":"MJ","values":[{"value":"1,14E+02","module":"A1"},{"value":"1,59E-01","module":"A2"},{"value":"3,46E-01","module":"A3"},{"value":"1,04E-01","module":"A4"},{"value":"0,0E+00","module":"B1"},{"value":"0,0E+00","module":"C1"},{"value":"4,17E-02","module":"C2"},{"value":"0,0E+00","module":"C3"},{"value":"4,04E-02","module":"C4"},{"value":"-1,30E-01","module":"D"}]},{"parameter":"FW","unit":"m3","values":[{"value":"4,67E+00","module":"A1"},{"value":"8,54E-03","module":"A2"},{"value":"1,10E+00","module":"A3"},{"value":"8,05E-03","module":"A4"},{"value":"0,0E+00","module":"B1"},{"value":"2,83E-03","module":"C1"},{"value":"3,22E-03","module":"C2"},{"value":"2,57E-02","module":"C3"},{"value":"5,27E-02","module":"C4"},{"value":"-9,67E-01","module":"D"}]}],"end_of_life_waste":[{"parameter":"HWD","unit":"kg","values":[{"value":"3,76E-02","module":"A1"},{"value":"4,74E-03","module":"A2"},{"value":"1,56E-01","module":"A3"},{"value":"3,87E-03","module":"A4"},{"value":"0,0E+00","module":"B1"},{"value":"1,62E-03","module":"C1"},{"value":"1,55E-03","module":"C2"},{"value":"1,50E-03","module":"C3"},{"value":"0,0E+00","module":"C4"},{"value":"-6,35E-03","module":"D"}]},{"parameter":"NHWD","unit":"kg","values":[{"value":"1,70E+01","module":"A1"},{"value":"5,42E+00","module":"A2"},{"value":"1,19E+01","module":"A3"},{"value":"6,15E+00","module":"A4"},{"value":"0,0E+00","module":"B1"},{"value":"6,52E-02","module":"C1"},{"value":"2,46E+00","module":"C2"},{"value":"4,73E-02","module":"C3"},{"value":"3,20E+02","module":"C4"},{"value":"-1,93E-01","module":"D"}]},{"parameter":"RWD","unit":"kg","values":[{"value":"4,55E-03","module":"A1"},{"value":"6,67E-04","module":"A2"},{"value":"1,48E-03","module":"A3"},{"value":"4,83E-04","module":"A4"},{"value":"0,0E+00","module":"B1"},{"value":"3,82E-04","module":"C1"},{"value":"1,93E-04","module":"C2"},{"value":"1,59E-04","module":"C3"},{"value":"0,0E+00","module":"C4"},{"value":"-2,09E-04","module":"D"}]}],"end_of_life_flow":[{"parameter":"CRU","unit":"kg","values":[{"value":"0,0E+00","module":"A1"},{"value":"0,0E+00","module":"A2"},{"value":"0,0E+00","module":"A3"},{"value":"0,0E+00","module":"A4"},{"value":"0,0E+00","module":"B1"},{"value":"0,0E+00","module":"C1"},{"value":"0,0E+00","module":"C2"},{"value":"0,0E+00","module":"C3"},{"value":"0,0E+00","module":"C4"},{"value":"0,0E+00","module":"D"}]},{"parameter":"MFR","unit":"kg","values":[{"value":"5,25E-03","module":"A1"},{"value":"0,0E+00","module":"A2"},{"value":"6,99E+00","module":"A3"},{"value":"0,0E+00","module":"A4"},{"value":"0,0E+00","module":"B1"},{"value":"0,0E+00","module":"C1"},{"value":"0,0E+00","module":"C2"},{"value":"6,80E+02","module":"C3"},{"value":"0,0E+00","module":"C4"},{"value":"0,0E+00","module":"D"}]},{"parameter":"MER","unit":"kg","values":[{"value":"2,30E-03","module":"A1"},{"value":"0,0E+00","module":"A2"},{"value":"1,92E+00","module":"A3"},{"value":"0,0E+00","module":"A4"},{"value":"0,0E+00","module":"B1"},{"value":"0,0E+00","module":"C1"},{"value":"0,0E+00","module":"C2"},{"value":"0,0E+00","module":"C3"},{"value":"0,0E+00","module":"C4"},{"value":"0,0E+00","module":"D"}]},{"parameter":"EEE","unit":"MJ","values":[{"value":"2,42E-03","module":"A1"},{"value":"0,0E+00","module":"A2"},{"value":"1,28E+00","module":"A3"},{"value":"0,0E+00","module":"A4"},{"value":"0,0E+00","module":"B1"},{"value":"0,0E+00","module":"C1"},{"value":"0,0E+00","module":"C2"},{"value":"0,0E+00","module":"C3"},{"value":"0,0E+00","module":"C4"},{"value":"0,0E+00","module":"D"}]},{"parameter":"EET","unit":"MJ","values":[{"value":"3,66E-02","module":"A1"},{"value":"0,0E+00","module":"A2"},{"value":"1,93E+01","module":"A3"},{"value":"0,0E+00","module":"A4"},{"value":"0,0E+00","module":"B1"},{"value":"0,0E+00","module":"C1"},{"value":"0,0E+00","module":"C2"},{"value":"0,0E+00","module":"C3"},{"value":"0,0E+00","module":"C4"},{"value":"0,0E+00","module":"D"}]}]}