{"product_name":"HELLA","epd_id":"NEPD-8121-7742","compliance":["EN 15804+A2","ISO 14025","ISO 21930"],"producer_name":"Systemair Production a.s.","environmental_impact":[{"parameter":"GWP-total","unit":"kg CO2-eq.","values":[{"value":"1,65E+01","module":"A1-A3"},{"value":"1,06E-01","module":"A4"},{"value":"2,51E-03","module":"C1"},{"value":"1,77E-02","module":"C2"},{"value":"4,75E-02","module":"C3"},{"value":"3,50E-03","module":"C4"},{"value":"-9,94E-01","module":"D"}]},{"parameter":"GWP-fossil","unit":"kg CO2-eq.","values":[{"value":"1,64E+01","module":"A1-A3"},{"value":"1,06E-01","module":"A4"},{"value":"2,51E-03","module":"C1"},{"value":"1,77E-02","module":"C2"},{"value":"4,75E-02","module":"C3"},{"value":"3,49E-03","module":"C4"},{"value":"-9,80E-01","module":"D"}]},{"parameter":"GWP-biogenic","unit":"kg CO2-eq.","values":[{"value":"5,97E-02","module":"A1-A3"},{"value":"4,38E-05","module":"A4"},{"value":"4,70E-07","module":"C1"},{"value":"7,31E-06","module":"C2"},{"value":"6,08E-07","module":"C3"},{"value":"3,58E-06","module":"C4"},{"value":"-2,93E-03","module":"D"}]},{"parameter":"GWP-luluc","unit":"kg CO2-eq.","values":[{"value":"3,73E-02","module":"A1-A3"},{"value":"3,77E-05","module":"A4"},{"value":"1,97E-07","module":"C1"},{"value":"6,28E-06","module":"C2"},{"value":"1,72E-07","module":"C3"},{"value":"4,93E-07","module":"C4"},{"value":"-1,14E-02","module":"D"}]},{"parameter":"ODP","unit":"kg CFC 11-eq.","values":[{"value":"1,70E-06","module":"A1-A3"},{"value":"2,40E-08","module":"A4"},{"value":"5,42E-10","module":"C1"},{"value":"4,00E-09","module":"C2"},{"value":"8,00E-11","module":"C3"},{"value":"5,17E-10","module":"C4"},{"value":"-1,65E-04","module":"D"}]},{"parameter":"AP","unit":"mol H+-eq.","values":[{"value":"1,26E-01","module":"A1-A3"},{"value":"3,04E-04","module":"A4"},{"value":"2,62E-05","module":"C1"},{"value":"5,07E-05","module":"C2"},{"value":"6,10E-06","module":"C3"},{"value":"1,28E-05","module":"C4"},{"value":"-5,94E-03","module":"D"}]},{"parameter":"POCP","unit":"kg NMVOC-eq.","values":[{"value":"4,73E-02","module":"A1-A3"},{"value":"2,58E-04","module":"A4"},{"value":"3,49E-05","module":"C1"},{"value":"4,30E-05","module":"C2"},{"value":"7,25E-06","module":"C3"},{"value":"1,52E-05","module":"C4"},{"value":"-3,83E-03","module":"D"}]},{"parameter":"ADPE","unit":"kg Sb-eq.","values":[{"value":"2,20E-03","module":"A1-A3"},{"value":"2,93E-06","module":"A4"},{"value":"3,84E-09","module":"C1"},{"value":"4,88E-07","module":"C2"},{"value":"3,38E-09","module":"C3"},{"value":"1,23E-08","module":"C4"},{"value":"-5,82E-06","module":"D"}]},{"parameter":"ADPF","unit":"MJ","values":[{"value":"2,93E+02","module":"A1-A3"},{"value":"1,60E+00","module":"A4"},{"value":"3,45E-02","module":"C1"},{"value":"2,67E-01","module":"C2"},{"value":"3,96E-03","module":"C3"},{"value":"3,91E-02","module":"C4"},{"value":"-1,08E+01","module":"D"}]},{"parameter":"WDP","unit":"m3 world-eq.","values":[{"value":"4,51E+03","module":"A1-A3"},{"value":"1,55E+00","module":"A4"},{"value":"7,33E-03","module":"C1"},{"value":"2,58E-01","module":"C2"},{"value":"1,10E-02","module":"C3"},{"value":"6,35E-01","module":"C4"},{"value":"-3,18E+02","module":"D"}]},{"parameter":"EP-freshwater","unit":"kg P-eq.","values":[{"value":"1,52E-03","module":"A1-A3"},{"value":"8,46E-07","module":"A4"},{"value":"9,12E-09","module":"C1"},{"value":"1,41E-07","module":"C2"},{"value":"8,12E-09","module":"C3"},{"value":"2,25E-08","module":"C4"},{"value":"-4,69E-05","module":"D"}]},{"parameter":"EP-marine","unit":"kg N-eq.","values":[{"value":"1,34E-02","module":"A1-A3"},{"value":"6,02E-05","module":"A4"},{"value":"1,16E-05","module":"C1"},{"value":"1,00E-05","module":"C2"},{"value":"2,81E-06","module":"C3"},{"value":"6,85E-06","module":"C4"},{"value":"-9,09E-04","module":"D"}]},{"parameter":"EP-terrestrial","unit":"mol N-eq.","values":[{"value":"2,05E-01","module":"A1-A3"},{"value":"6,74E-04","module":"A4"},{"value":"1,27E-04","module":"C1"},{"value":"1,12E-04","module":"C2"},{"value":"3,01E-05","module":"C3"},{"value":"5,18E-05","module":"C4"},{"value":"-9,69E-03","module":"D"}]},{"parameter":"GWP-IOBC","unit":"kg CO2-eq.","values":[{"value":"1,64E+01","module":"A1-A3"},{"value":"1,06E-01","module":"A4"},{"value":"2,51E-03","module":"C1"},{"value":"1,77E-02","module":"C2"},{"value":"4,75E-02","module":"C3"},{"value":"3,51E-03","module":"C4"},{"value":"-1,16E+00","module":"D"}]}],"additional_environmental_impact":[{"parameter":"PM","unit":"disease incidence","values":[{"value":"8,80E-07","module":"A1-A3"},{"value":"6,48E-09","module":"A4"},{"value":"6,94E-10","module":"C1"},{"value":"1,08E-09","module":"C2"},{"value":"2,90E-11","module":"C3"},{"value":"2,41E-10","module":"C4"},{"value":"-7,46E-08","module":"D"}]},{"parameter":"ETP-fw","unit":"CTUe","values":[{"value":"2,71E+02","module":"A1-A3"},{"value":"1,19E+00","module":"A4"},{"value":"1,88E-02","module":"C1"},{"value":"1,98E-01","module":"C2"},{"value":"2,70E-02","module":"C3"},{"value":"4,11E+01","module":"C4"},{"value":"-3,07E+01","module":"D"}]},{"parameter":"HTP-c","unit":"CTUh","values":[{"value":"3,84E-08","module":"A1-A3"},{"value":"0,0E+00","module":"A4"},{"value":"0,0E+00","module":"C1"},{"value":"0,0E+00","module":"C2"},{"value":"2,00E-12","module":"C3"},{"value":"2,00E-12","module":"C4"},{"value":"-3,36E-09","module":"D"}]},{"parameter":"HTP-nc","unit":"CTUh","values":[{"value":"7,36E-07","module":"A1-A3"},{"value":"1,30E-09","module":"A4"},{"value":"1,70E-11","module":"C1"},{"value":"2,16E-10","module":"C2"},{"value":"4,70E-11","module":"C3"},{"value":"4,10E-11","module":"C4"},{"value":"2,31E-08","module":"D"}]},{"parameter":"SQP","unit":"unitless","values":[{"value":"5,93E+01","module":"A1-A3"},{"value":"1,12E+00","module":"A4"},{"value":"4,38E-03","module":"C1"},{"value":"1,87E-01","module":"C2"},{"value":"5,89E-04","module":"C3"},{"value":"1,25E-01","module":"C4"},{"value":"-5,25E-01","module":"D"}]},{"parameter":"IRP","unit":"kBq U235-eq.","values":[{"value":"2,19E+00","module":"A1-A3"},{"value":"7,00E-03","module":"A4"},{"value":"1,48E-04","module":"C1"},{"value":"1,17E-03","module":"C2"},{"value":"9,55E-06","module":"C3"},{"value":"2,24E-04","module":"C4"},{"value":"-3,14E-02","module":"D"}]}],"resource_use":[{"parameter":"PERE","unit":"MJ","values":[{"value":"2,23E+01","module":"A1-A3"},{"value":"2,29E-02","module":"A4"},{"value":"1,87E-04","module":"C1"},{"value":"3,82E-03","module":"C2"},{"value":"2,03E-04","module":"C3"},{"value":"3,48E-03","module":"C4"},{"value":"-3,18E+00","module":"D"}]},{"parameter":"PERM","unit":"MJ","values":[{"value":"0,0E+00","module":"A1-A3"},{"value":"0,0E+00","module":"A4"},{"value":"0,0E+00","module":"C1"},{"value":"0,0E+00","module":"C2"},{"value":"0,0E+00","module":"C3"},{"value":"0,0E+00","module":"C4"},{"value":"0,0E+00","module":"D"}]},{"parameter":"PERT","unit":"MJ","values":[{"value":"2,23E+01","module":"A1-A3"},{"value":"2,29E-02","module":"A4"},{"value":"1,87E-04","module":"C1"},{"value":"3,82E-03","module":"C2"},{"value":"2,03E-04","module":"C3"},{"value":"3,48E-03","module":"C4"},{"value":"-3,18E+00","module":"D"}]},{"parameter":"PENRE","unit":"MJ","values":[{"value":"2,92E+02","module":"A1-A3"},{"value":"1,60E+00","module":"A4"},{"value":"3,45E-02","module":"C1"},{"value":"2,67E-01","module":"C2"},{"value":"3,96E-03","module":"C3"},{"value":"3,91E-02","module":"C4"},{"value":"-1,08E+01","module":"D"}]},{"parameter":"PENRM","unit":"MJ","values":[{"value":"1,25E+00","module":"A1-A3"},{"value":"0,0E+00","module":"A4"},{"value":"0,0E+00","module":"C1"},{"value":"0,0E+00","module":"C2"},{"value":"-1,25E+00","module":"C3"},{"value":"0,0E+00","module":"C4"},{"value":"0,0E+00","module":"D"}]},{"parameter":"PENRT","unit":"MJ","values":[{"value":"2,93E+02","module":"A1-A3"},{"value":"1,60E+00","module":"A4"},{"value":"3,45E-02","module":"C1"},{"value":"2,67E-01","module":"C2"},{"value":"-1,24E+00","module":"C3"},{"value":"3,91E-02","module":"C4"},{"value":"-1,08E+01","module":"D"}]},{"parameter":"SM","unit":"kg","values":[{"value":"2,72E-01","module":"A1-A3"},{"value":"0,0E+00","module":"A4"},{"value":"1,69E-05","module":"C1"},{"value":"0,0E+00","module":"C2"},{"value":"0,0E+00","module":"C3"},{"value":"0,0E+00","module":"C4"},{"value":"0,0E+00","module":"D"}]},{"parameter":"RSF","unit":"MJ","values":[{"value":"9,61E-01","module":"A1-A3"},{"value":"8,20E-04","module":"A4"},{"value":"4,59E-06","module":"C1"},{"value":"1,37E-04","module":"C2"},{"value":"5,30E-06","module":"C3"},{"value":"7,22E-05","module":"C4"},{"value":"1,29E-02","module":"D"}]},{"parameter":"NRSF","unit":"MJ","values":[{"value":"6,41E-01","module":"A1-A3"},{"value":"2,93E-03","module":"A4"},{"value":"6,75E-05","module":"C1"},{"value":"4,89E-04","module":"C2"},{"value":"0,0E+00","module":"C3"},{"value":"1,04E-04","module":"C4"},{"value":"4,01E-01","module":"D"}]},{"parameter":"FW","unit":"m3","values":[{"value":"3,26E-01","module":"A1-A3"},{"value":"1,71E-04","module":"A4"},{"value":"1,77E-06","module":"C1"},{"value":"2,85E-05","module":"C2"},{"value":"9,69E-06","module":"C3"},{"value":"4,95E-05","module":"C4"},{"value":"-1,59E-02","module":"D"}]}],"end_of_life_waste":[{"parameter":"HWD","unit":"kg","values":[{"value":"6,32E-02","module":"A1-A3"},{"value":"8,26E-05","module":"A4"},{"value":"1,01E-06","module":"C1"},{"value":"1,38E-05","module":"C2"},{"value":"0,0E+00","module":"C3"},{"value":"4,00E-04","module":"C4"},{"value":"4,63E-04","module":"D"}]},{"parameter":"NHWD","unit":"kg","values":[{"value":"3,77E+00","module":"A1-A3"},{"value":"7,79E-02","module":"A4"},{"value":"4,08E-05","module":"C1"},{"value":"1,30E-02","module":"C2"},{"value":"0,0E+00","module":"C3"},{"value":"1,77E-01","module":"C4"},{"value":"-3,31E-01","module":"D"}]},{"parameter":"RWD","unit":"kg","values":[{"value":"1,90E-03","module":"A1-A3"},{"value":"1,09E-05","module":"A4"},{"value":"2,39E-07","module":"C1"},{"value":"1,82E-06","module":"C2"},{"value":"0,0E+00","module":"C3"},{"value":"2,96E-08","module":"C4"},{"value":"-2,97E-05","module":"D"}]}],"end_of_life_flow":[{"parameter":"CRU","unit":"kg","values":[{"value":"0,0E+00","module":"A1-A3"},{"value":"0,0E+00","module":"A4"},{"value":"0,0E+00","module":"C1"},{"value":"0,0E+00","module":"C2"},{"value":"0,0E+00","module":"C3"},{"value":"0,0E+00","module":"C4"},{"value":"0,0E+00","module":"D"}]},{"parameter":"MFR","unit":"kg","values":[{"value":"6,05E-01","module":"A1-A3"},{"value":"0,0E+00","module":"A4"},{"value":"1,66E-05","module":"C1"},{"value":"0,0E+00","module":"C2"},{"value":"1,70E+00","module":"C3"},{"value":"1,67E-06","module":"C4"},{"value":"0,0E+00","module":"D"}]},{"parameter":"MER","unit":"kg","values":[{"value":"2,94E-02","module":"A1-A3"},{"value":"0,0E+00","module":"A4"},{"value":"5,16E-08","module":"C1"},{"value":"0,0E+00","module":"C2"},{"value":"1,55E-02","module":"C3"},{"value":"4,08E-08","module":"C4"},{"value":"0,0E+00","module":"D"}]},{"parameter":"EEE","unit":"MJ","values":[{"value":"1,46E-02","module":"A1-A3"},{"value":"0,0E+00","module":"A4"},{"value":"1,77E-07","module":"C1"},{"value":"0,0E+00","module":"C2"},{"value":"2,58E-02","module":"C3"},{"value":"2,65E-06","module":"C4"},{"value":"0,0E+00","module":"D"}]},{"parameter":"EET","unit":"MJ","values":[{"value":"2,20E-01","module":"A1-A3"},{"value":"0,0E+00","module":"A4"},{"value":"2,67E-06","module":"C1"},{"value":"0,0E+00","module":"C2"},{"value":"3,90E-01","module":"C3"},{"value":"4,00E-05","module":"C4"},{"value":"0,0E+00","module":"D"}]}]}