{"product_name":"Heradesign Fine A2 Alpha+ 15 mm","epd_id":"EPD-KNA-20240441-IBA1-EN","compliance":["DIN EN 15804+A2","ISO 14025"],"producer_name":"Knauf Ceiling Solutions GmbH & Co. KG","environmental_impact":[{"parameter":"GWP-total","unit":"kg CO2-eq","values":[{"value":"2,51E+00","module":"A1-A3"},{"value":"0,0E+00","module":"C1"},{"value":"3,94E-02","module":"C2"},{"value":"0,0E+00","module":"C3"},{"value":"2,68E+00","module":"C4"},{"value":"0,0E+00","module":"D"}]},{"parameter":"GWP-fossil","unit":"kg CO2-eq","values":[{"value":"5,04E+00","module":"A1-A3"},{"value":"0,0E+00","module":"C1"},{"value":"3,91E-02","module":"C2"},{"value":"0,0E+00","module":"C3"},{"value":"1,94E-01","module":"C4"},{"value":"0,0E+00","module":"D"}]},{"parameter":"GWP-biogenic","unit":"kg CO2-eq","values":[{"value":"-2,54E+00","module":"A1-A3"},{"value":"0,0E+00","module":"C1"},{"value":"0,0E+00","module":"C2"},{"value":"0,0E+00","module":"C3"},{"value":"2,49E+00","module":"C4"},{"value":"0,0E+00","module":"D"}]},{"parameter":"GWP-luluc","unit":"kg CO2-eq","values":[{"value":"1,22E-03","module":"A1-A3"},{"value":"0,0E+00","module":"C1"},{"value":"2,63E-04","module":"C2"},{"value":"0,0E+00","module":"C3"},{"value":"3,58E-04","module":"C4"},{"value":"0,0E+00","module":"D"}]},{"parameter":"ODP","unit":"kg CFC11-eq","values":[{"value":"6,47E-12","module":"A1-A3"},{"value":"0,0E+00","module":"C1"},{"value":"3,83E-15","module":"C2"},{"value":"0,0E+00","module":"C3"},{"value":"4,56E-13","module":"C4"},{"value":"0,0E+00","module":"D"}]},{"parameter":"AP","unit":"mol H^(+)-eq","values":[{"value":"9,66E-03","module":"A1-A3"},{"value":"0,0E+00","module":"C1"},{"value":"1,30E-04","module":"C2"},{"value":"0,0E+00","module":"C3"},{"value":"1,38E-03","module":"C4"},{"value":"0,0E+00","module":"D"}]},{"parameter":"POCP","unit":"kg NMVOC-eq","values":[{"value":"8,65E-03","module":"A1-A3"},{"value":"0,0E+00","module":"C1"},{"value":"1,17E-04","module":"C2"},{"value":"0,0E+00","module":"C3"},{"value":"1,07E-03","module":"C4"},{"value":"0,0E+00","module":"D"}]},{"parameter":"ADPE","unit":"kg Sb-eq","values":[{"value":"4,21E-07","module":"A1-A3"},{"value":"0,0E+00","module":"C1"},{"value":"3,93E-09","module":"C2"},{"value":"0,0E+00","module":"C3"},{"value":"1,99E-08","module":"C4"},{"value":"0,0E+00","module":"D"}]},{"parameter":"ADPF","unit":"MJ","values":[{"value":"5,35E+01","module":"A1-A3"},{"value":"0,0E+00","module":"C1"},{"value":"5,12E-01","module":"C2"},{"value":"0,0E+00","module":"C3"},{"value":"2,54E+00","module":"C4"},{"value":"0,0E+00","module":"D"}]},{"parameter":"WDP","unit":"m^3 world-eq deprived","values":[{"value":"2,03E-01","module":"A1-A3"},{"value":"0,0E+00","module":"C1"},{"value":"4,37E-04","module":"C2"},{"value":"0,0E+00","module":"C3"},{"value":"2,13E-02","module":"C4"},{"value":"0,0E+00","module":"D"}]},{"parameter":"EP-freshwater","unit":"kg P-eq","values":[{"value":"9,47E-06","module":"A1-A3"},{"value":"0,0E+00","module":"C1"},{"value":"1,39E-07","module":"C2"},{"value":"0,0E+00","module":"C3"},{"value":"3,29E-07","module":"C4"},{"value":"0,0E+00","module":"D"}]},{"parameter":"EP-marine","unit":"kg N-eq","values":[{"value":"3,06E-03","module":"A1-A3"},{"value":"0,0E+00","module":"C1"},{"value":"5,96E-05","module":"C2"},{"value":"0,0E+00","module":"C3"},{"value":"3,52E-04","module":"C4"},{"value":"0,0E+00","module":"D"}]},{"parameter":"EP-terrestrial","unit":"mol N-eq","values":[{"value":"3,31E-02","module":"A1-A3"},{"value":"0,0E+00","module":"C1"},{"value":"6,68E-04","module":"C2"},{"value":"0,0E+00","module":"C3"},{"value":"3,86E-03","module":"C4"},{"value":"0,0E+00","module":"D"}]}],"additional_environmental_impact":[{"parameter":"PM","unit":"Disease incidence","values":[{"value":null,"module":"A1-A3"},{"value":null,"module":"C1"},{"value":null,"module":"C2"},{"value":null,"module":"C3"},{"value":null,"module":"C4"},{"value":null,"module":"D"}]},{"parameter":"ETP-fw","unit":"CTUe","values":[{"value":null,"module":"A1-A3"},{"value":null,"module":"C1"},{"value":null,"module":"C2"},{"value":null,"module":"C3"},{"value":null,"module":"C4"},{"value":null,"module":"D"}]},{"parameter":"HTP-c","unit":"CTUh","values":[{"value":null,"module":"A1-A3"},{"value":null,"module":"C1"},{"value":null,"module":"C2"},{"value":null,"module":"C3"},{"value":null,"module":"C4"},{"value":null,"module":"D"}]},{"parameter":"HTP-nc","unit":"CTUh","values":[{"value":null,"module":"A1-A3"},{"value":null,"module":"C1"},{"value":null,"module":"C2"},{"value":null,"module":"C3"},{"value":null,"module":"C4"},{"value":null,"module":"D"}]},{"parameter":"SQP","unit":"SQP","values":[{"value":null,"module":"A1-A3"},{"value":null,"module":"C1"},{"value":null,"module":"C2"},{"value":null,"module":"C3"},{"value":null,"module":"C4"},{"value":null,"module":"D"}]}],"resource_use":[{"parameter":"PERE","unit":"MJ","values":[{"value":"1,34E+01","module":"A1-A3"},{"value":"0,0E+00","module":"C1"},{"value":"3,55E-02","module":"C2"},{"value":"0,0E+00","module":"C3"},{"value":"3,81E-01","module":"C4"},{"value":"0,0E+00","module":"D"}]},{"parameter":"PERM","unit":"MJ","values":[{"value":"2,59E+01","module":"A1-A3"},{"value":"0,0E+00","module":"C1"},{"value":"0,0E+00","module":"C2"},{"value":"0,0E+00","module":"C3"},{"value":"0,0E+00","module":"C4"},{"value":"0,0E+00","module":"D"}]},{"parameter":"PERT","unit":"MJ","values":[{"value":"3,93E+01","module":"A1-A3"},{"value":"0,0E+00","module":"C1"},{"value":"3,55E-02","module":"C2"},{"value":"0,0E+00","module":"C3"},{"value":"3,81E-01","module":"C4"},{"value":"0,0E+00","module":"D"}]},{"parameter":"PENRE","unit":"MJ","values":[{"value":"5,36E+01","module":"A1-A3"},{"value":"0,0E+00","module":"C1"},{"value":"5,14E-01","module":"C2"},{"value":"0,0E+00","module":"C3"},{"value":"2,54E+00","module":"C4"},{"value":"0,0E+00","module":"D"}]},{"parameter":"PENRM","unit":"MJ","values":[{"value":"0,0E+00","module":"A1-A3"},{"value":"0,0E+00","module":"C1"},{"value":"0,0E+00","module":"C2"},{"value":"0,0E+00","module":"C3"},{"value":"0,0E+00","module":"C4"},{"value":"0,0E+00","module":"D"}]},{"parameter":"PENRT","unit":"MJ","values":[{"value":"5,36E+01","module":"A1-A3"},{"value":"0,0E+00","module":"C1"},{"value":"5,14E-01","module":"C2"},{"value":"0,0E+00","module":"C3"},{"value":"2,54E+00","module":"C4"},{"value":"0,0E+00","module":"D"}]},{"parameter":"SM","unit":"kg","values":[{"value":"9,81E-01","module":"A1-A3"},{"value":"0,0E+00","module":"C1"},{"value":"0,0E+00","module":"C2"},{"value":"0,0E+00","module":"C3"},{"value":"0,0E+00","module":"C4"},{"value":"0,0E+00","module":"D"}]},{"parameter":"RSF","unit":"MJ","values":[{"value":"0,0E+00","module":"A1-A3"},{"value":"0,0E+00","module":"C1"},{"value":"0,0E+00","module":"C2"},{"value":"0,0E+00","module":"C3"},{"value":"0,0E+00","module":"C4"},{"value":"0,0E+00","module":"D"}]},{"parameter":"NRSF","unit":"MJ","values":[{"value":"0,0E+00","module":"A1-A3"},{"value":"0,0E+00","module":"C1"},{"value":"0,0E+00","module":"C2"},{"value":"0,0E+00","module":"C3"},{"value":"0,0E+00","module":"C4"},{"value":"0,0E+00","module":"D"}]},{"parameter":"FW","unit":"m^3","values":[{"value":"1,71E-02","module":"A1-A3"},{"value":"0,0E+00","module":"C1"},{"value":"4,10E-05","module":"C2"},{"value":"0,0E+00","module":"C3"},{"value":"6,46E-04","module":"C4"},{"value":"0,0E+00","module":"D"}]}],"end_of_life_waste":[{"parameter":"HWD","unit":"kg","values":[{"value":"3,41E-08","module":"A1-A3"},{"value":"0,0E+00","module":"C1"},{"value":"2,72E-12","module":"C2"},{"value":"0,0E+00","module":"C3"},{"value":"1,31E-10","module":"C4"},{"value":"0,0E+00","module":"D"}]},{"parameter":"NHWD","unit":"kg","values":[{"value":"4,28E-01","module":"A1-A3"},{"value":"0,0E+00","module":"C1"},{"value":"8,38E-05","module":"C2"},{"value":"0,0E+00","module":"C3"},{"value":"1,30E+01","module":"C4"},{"value":"0,0E+00","module":"D"}]},{"parameter":"RWD","unit":"kg","values":[{"value":"7,94E-04","module":"A1-A3"},{"value":"0,0E+00","module":"C1"},{"value":"9,55E-07","module":"C2"},{"value":"0,0E+00","module":"C3"},{"value":"2,83E-05","module":"C4"},{"value":"0,0E+00","module":"D"}]}],"end_of_life_flow":[{"parameter":"CRU","unit":"kg","values":[{"value":"0,0E+00","module":"A1-A3"},{"value":"0,0E+00","module":"C1"},{"value":"0,0E+00","module":"C2"},{"value":"0,0E+00","module":"C3"},{"value":"0,0E+00","module":"C4"},{"value":"0,0E+00","module":"D"}]},{"parameter":"MFR","unit":"kg","values":[{"value":"0,0E+00","module":"A1-A3"},{"value":"0,0E+00","module":"C1"},{"value":"0,0E+00","module":"C2"},{"value":"0,0E+00","module":"C3"},{"value":"0,0E+00","module":"C4"},{"value":"0,0E+00","module":"D"}]},{"parameter":"MER","unit":"kg","values":[{"value":"0,0E+00","module":"A1-A3"},{"value":"0,0E+00","module":"C1"},{"value":"0,0E+00","module":"C2"},{"value":"0,0E+00","module":"C3"},{"value":"0,0E+00","module":"C4"},{"value":"0,0E+00","module":"D"}]},{"parameter":"EEE","unit":"MJ","values":[{"value":"0,0E+00","module":"A1-A3"},{"value":"0,0E+00","module":"C1"},{"value":"0,0E+00","module":"C2"},{"value":"0,0E+00","module":"C3"},{"value":"0,0E+00","module":"C4"},{"value":"0,0E+00","module":"D"}]},{"parameter":"EET","unit":"MJ","values":[{"value":"0,0E+00","module":"A1-A3"},{"value":"0,0E+00","module":"C1"},{"value":"0,0E+00","module":"C2"},{"value":"0,0E+00","module":"C3"},{"value":"0,0E+00","module":"C4"},{"value":"0,0E+00","module":"D"}]}]}