{"product_name":"Heradesign Superfine A2 15 mm","epd_id":"EPD-KNA-20240459-IBA1-EN","compliance":["DIN EN 15804+A2","ISO 14025"],"producer_name":"Knauf Ceiling Solutions GmbH & Co. KG","environmental_impact":[{"parameter":"GWP-total","unit":"kg CO2-eq","values":[{"value":"2,31E+00","module":"A1-A3"},{"value":"0,0E+00","module":"C1"},{"value":"3,64E-02","module":"C2"},{"value":"0,0E+00","module":"C3"},{"value":"2,48E+00","module":"C4"},{"value":"0,0E+00","module":"D"}]},{"parameter":"GWP-fossil","unit":"kg CO2-eq","values":[{"value":"4,65E+00","module":"A1-A3"},{"value":"0,0E+00","module":"C1"},{"value":"3,61E-02","module":"C2"},{"value":"0,0E+00","module":"C3"},{"value":"1,79E-01","module":"C4"},{"value":"0,0E+00","module":"D"}]},{"parameter":"GWP-biogenic","unit":"kg CO2-eq","values":[{"value":"-2,34E+00","module":"A1-A3"},{"value":"0,0E+00","module":"C1"},{"value":"0,0E+00","module":"C2"},{"value":"0,0E+00","module":"C3"},{"value":"2,30E+00","module":"C4"},{"value":"0,0E+00","module":"D"}]},{"parameter":"GWP-luluc","unit":"kg CO2-eq","values":[{"value":"1,13E-03","module":"A1-A3"},{"value":"0,0E+00","module":"C1"},{"value":"2,43E-04","module":"C2"},{"value":"0,0E+00","module":"C3"},{"value":"3,31E-04","module":"C4"},{"value":"0,0E+00","module":"D"}]},{"parameter":"ODP","unit":"kg CFC11-eq","values":[{"value":"5,97E-12","module":"A1-A3"},{"value":"0,0E+00","module":"C1"},{"value":"3,54E-15","module":"C2"},{"value":"0,0E+00","module":"C3"},{"value":"4,21E-13","module":"C4"},{"value":"0,0E+00","module":"D"}]},{"parameter":"AP","unit":"mol H^(+)-eq","values":[{"value":"8,91E-03","module":"A1-A3"},{"value":"0,0E+00","module":"C1"},{"value":"1,20E-04","module":"C2"},{"value":"0,0E+00","module":"C3"},{"value":"1,27E-03","module":"C4"},{"value":"0,0E+00","module":"D"}]},{"parameter":"POCP","unit":"kg NMVOC-eq","values":[{"value":"7,99E-03","module":"A1-A3"},{"value":"0,0E+00","module":"C1"},{"value":"1,08E-04","module":"C2"},{"value":"0,0E+00","module":"C3"},{"value":"9,87E-04","module":"C4"},{"value":"0,0E+00","module":"D"}]},{"parameter":"ADPE","unit":"kg Sb-eq","values":[{"value":"3,89E-07","module":"A1-A3"},{"value":"0,0E+00","module":"C1"},{"value":"3,63E-09","module":"C2"},{"value":"0,0E+00","module":"C3"},{"value":"1,83E-08","module":"C4"},{"value":"0,0E+00","module":"D"}]},{"parameter":"ADPF","unit":"MJ","values":[{"value":"4,94E+01","module":"A1-A3"},{"value":"0,0E+00","module":"C1"},{"value":"4,73E-01","module":"C2"},{"value":"0,0E+00","module":"C3"},{"value":"2,35E+00","module":"C4"},{"value":"0,0E+00","module":"D"}]},{"parameter":"WDP","unit":"m^3 world-eq deprived","values":[{"value":"1,87E-01","module":"A1-A3"},{"value":"0,0E+00","module":"C1"},{"value":"4,03E-04","module":"C2"},{"value":"0,0E+00","module":"C3"},{"value":"1,96E-02","module":"C4"},{"value":"0,0E+00","module":"D"}]},{"parameter":"EP-freshwater","unit":"kg P-eq","values":[{"value":"8,74E-06","module":"A1-A3"},{"value":"0,0E+00","module":"C1"},{"value":"1,29E-07","module":"C2"},{"value":"0,0E+00","module":"C3"},{"value":"3,03E-07","module":"C4"},{"value":"0,0E+00","module":"D"}]},{"parameter":"EP-marine","unit":"kg N-eq","values":[{"value":"2,83E-03","module":"A1-A3"},{"value":"0,0E+00","module":"C1"},{"value":"5,50E-05","module":"C2"},{"value":"0,0E+00","module":"C3"},{"value":"3,25E-04","module":"C4"},{"value":"0,0E+00","module":"D"}]},{"parameter":"EP-terrestrial","unit":"mol N-eq","values":[{"value":"3,05E-02","module":"A1-A3"},{"value":"0,0E+00","module":"C1"},{"value":"6,16E-04","module":"C2"},{"value":"0,0E+00","module":"C3"},{"value":"3,57E-03","module":"C4"},{"value":"0,0E+00","module":"D"}]}],"additional_environmental_impact":[{"parameter":"PM","unit":"Disease incidence","values":[{"value":null,"module":"A1-A3"},{"value":null,"module":"C1"},{"value":null,"module":"C2"},{"value":null,"module":"C3"},{"value":null,"module":"C4"},{"value":null,"module":"D"}]},{"parameter":"ETP-fw","unit":"CTUe","values":[{"value":null,"module":"A1-A3"},{"value":null,"module":"C1"},{"value":null,"module":"C2"},{"value":null,"module":"C3"},{"value":null,"module":"C4"},{"value":null,"module":"D"}]},{"parameter":"HTP-c","unit":"CTUh","values":[{"value":null,"module":"A1-A3"},{"value":null,"module":"C1"},{"value":null,"module":"C2"},{"value":null,"module":"C3"},{"value":null,"module":"C4"},{"value":null,"module":"D"}]},{"parameter":"HTP-nc","unit":"CTUh","values":[{"value":null,"module":"A1-A3"},{"value":null,"module":"C1"},{"value":null,"module":"C2"},{"value":null,"module":"C3"},{"value":null,"module":"C4"},{"value":null,"module":"D"}]},{"parameter":"SQP","unit":"SQP","values":[{"value":null,"module":"A1-A3"},{"value":null,"module":"C1"},{"value":null,"module":"C2"},{"value":null,"module":"C3"},{"value":null,"module":"C4"},{"value":null,"module":"D"}]}],"resource_use":[{"parameter":"PERE","unit":"MJ","values":[{"value":"1,24E+01","module":"A1-A3"},{"value":"0,0E+00","module":"C1"},{"value":"3,28E-02","module":"C2"},{"value":"0,0E+00","module":"C3"},{"value":"3,52E-01","module":"C4"},{"value":"0,0E+00","module":"D"}]},{"parameter":"PERM","unit":"MJ","values":[{"value":"2,39E+01","module":"A1-A3"},{"value":"0,0E+00","module":"C1"},{"value":"0,0E+00","module":"C2"},{"value":"0,0E+00","module":"C3"},{"value":"0,0E+00","module":"C4"},{"value":"0,0E+00","module":"D"}]},{"parameter":"PERT","unit":"MJ","values":[{"value":"3,62E+01","module":"A1-A3"},{"value":"0,0E+00","module":"C1"},{"value":"3,28E-02","module":"C2"},{"value":"0,0E+00","module":"C3"},{"value":"3,52E-01","module":"C4"},{"value":"0,0E+00","module":"D"}]},{"parameter":"PENRE","unit":"MJ","values":[{"value":"4,94E+01","module":"A1-A3"},{"value":"0,0E+00","module":"C1"},{"value":"4,75E-01","module":"C2"},{"value":"0,0E+00","module":"C3"},{"value":"2,35E+00","module":"C4"},{"value":"0,0E+00","module":"D"}]},{"parameter":"PENRM","unit":"MJ","values":[{"value":"0,0E+00","module":"A1-A3"},{"value":"0,0E+00","module":"C1"},{"value":"0,0E+00","module":"C2"},{"value":"0,0E+00","module":"C3"},{"value":"0,0E+00","module":"C4"},{"value":"0,0E+00","module":"D"}]},{"parameter":"PENRT","unit":"MJ","values":[{"value":"4,94E+01","module":"A1-A3"},{"value":"0,0E+00","module":"C1"},{"value":"4,75E-01","module":"C2"},{"value":"0,0E+00","module":"C3"},{"value":"2,35E+00","module":"C4"},{"value":"0,0E+00","module":"D"}]},{"parameter":"SM","unit":"kg","values":[{"value":"9,06E-01","module":"A1-A3"},{"value":"0,0E+00","module":"C1"},{"value":"0,0E+00","module":"C2"},{"value":"0,0E+00","module":"C3"},{"value":"0,0E+00","module":"C4"},{"value":"0,0E+00","module":"D"}]},{"parameter":"RSF","unit":"MJ","values":[{"value":"0,0E+00","module":"A1-A3"},{"value":"0,0E+00","module":"C1"},{"value":"0,0E+00","module":"C2"},{"value":"0,0E+00","module":"C3"},{"value":"0,0E+00","module":"C4"},{"value":"0,0E+00","module":"D"}]},{"parameter":"NRSF","unit":"MJ","values":[{"value":"0,0E+00","module":"A1-A3"},{"value":"0,0E+00","module":"C1"},{"value":"0,0E+00","module":"C2"},{"value":"0,0E+00","module":"C3"},{"value":"0,0E+00","module":"C4"},{"value":"0,0E+00","module":"D"}]},{"parameter":"FW","unit":"m^3","values":[{"value":"1,57E-02","module":"A1-A3"},{"value":"0,0E+00","module":"C1"},{"value":"3,79E-05","module":"C2"},{"value":"0,0E+00","module":"C3"},{"value":"5,96E-04","module":"C4"},{"value":"0,0E+00","module":"D"}]}],"end_of_life_waste":[{"parameter":"HWD","unit":"kg","values":[{"value":"3,15E-08","module":"A1-A3"},{"value":"0,0E+00","module":"C1"},{"value":"2,51E-12","module":"C2"},{"value":"0,0E+00","module":"C3"},{"value":"1,21E-10","module":"C4"},{"value":"0,0E+00","module":"D"}]},{"parameter":"NHWD","unit":"kg","values":[{"value":"3,95E-01","module":"A1-A3"},{"value":"0,0E+00","module":"C1"},{"value":"7,73E-05","module":"C2"},{"value":"0,0E+00","module":"C3"},{"value":"1,20E+01","module":"C4"},{"value":"0,0E+00","module":"D"}]},{"parameter":"RWD","unit":"kg","values":[{"value":"7,33E-04","module":"A1-A3"},{"value":"0,0E+00","module":"C1"},{"value":"8,81E-07","module":"C2"},{"value":"0,0E+00","module":"C3"},{"value":"2,61E-05","module":"C4"},{"value":"0,0E+00","module":"D"}]}],"end_of_life_flow":[{"parameter":"CRU","unit":"kg","values":[{"value":"0,0E+00","module":"A1-A3"},{"value":"0,0E+00","module":"C1"},{"value":"0,0E+00","module":"C2"},{"value":"0,0E+00","module":"C3"},{"value":"0,0E+00","module":"C4"},{"value":"0,0E+00","module":"D"}]},{"parameter":"MFR","unit":"kg","values":[{"value":"0,0E+00","module":"A1-A3"},{"value":"0,0E+00","module":"C1"},{"value":"0,0E+00","module":"C2"},{"value":"0,0E+00","module":"C3"},{"value":"0,0E+00","module":"C4"},{"value":"0,0E+00","module":"D"}]},{"parameter":"MER","unit":"kg","values":[{"value":"0,0E+00","module":"A1-A3"},{"value":"0,0E+00","module":"C1"},{"value":"0,0E+00","module":"C2"},{"value":"0,0E+00","module":"C3"},{"value":"0,0E+00","module":"C4"},{"value":"0,0E+00","module":"D"}]},{"parameter":"EEE","unit":"MJ","values":[{"value":"0,0E+00","module":"A1-A3"},{"value":"0,0E+00","module":"C1"},{"value":"0,0E+00","module":"C2"},{"value":"0,0E+00","module":"C3"},{"value":"0,0E+00","module":"C4"},{"value":"0,0E+00","module":"D"}]},{"parameter":"EET","unit":"MJ","values":[{"value":"0,0E+00","module":"A1-A3"},{"value":"0,0E+00","module":"C1"},{"value":"0,0E+00","module":"C2"},{"value":"0,0E+00","module":"C3"},{"value":"0,0E+00","module":"C4"},{"value":"0,0E+00","module":"D"}]}]}