{"product_name":"Herning Midi Polehead","epd_id":"NEPD-8287-7949","compliance":["EN 15804+A2","ISO 14025","ISO 21930"],"producer_name":"SG Armaturen AS","environmental_impact":[{"parameter":"GWP-total","unit":"kg CO2-eq.","values":[{"value":"3,19E+01","module":"A1"},{"value":"2,15E-02","module":"A2"},{"value":"1,59E+00","module":"A3"},{"value":"1,74E+00","module":"A4"},{"value":"2,02E+00","module":"A5"},{"value":"9,99E+00","module":"B6"},{"value":"0,0E+00","module":"C1"},{"value":"2,10E-01","module":"C2"},{"value":"3,27E-01","module":"C3"},{"value":"3,01E-02","module":"C4"},{"value":"-3,23E+00","module":"D"}]},{"parameter":"GWP-fossil","unit":"kg CO2-eq.","values":[{"value":"3,35E+01","module":"A1"},{"value":"2,15E-02","module":"A2"},{"value":"1,59E+00","module":"A3"},{"value":"1,74E+00","module":"A4"},{"value":"1,91E-02","module":"A5"},{"value":"9,68E+00","module":"B6"},{"value":"0,0E+00","module":"C1"},{"value":"2,10E-01","module":"C2"},{"value":"3,26E-01","module":"C3"},{"value":"2,99E-02","module":"C4"},{"value":"-3,17E+00","module":"D"}]},{"parameter":"GWP-biogenic","unit":"kg CO2-eq.","values":[{"value":"-1,69E+00","module":"A1"},{"value":"8,38E-06","module":"A2"},{"value":"3,96E-04","module":"A3"},{"value":"6,16E-04","module":"A4"},{"value":"2,00E+00","module":"A5"},{"value":"2,68E-01","module":"B6"},{"value":"0,0E+00","module":"C1"},{"value":"8,17E-05","module":"C2"},{"value":"2,39E-04","module":"C3"},{"value":"6,27E-05","module":"C4"},{"value":"-1,47E-02","module":"D"}]},{"parameter":"GWP-luluc","unit":"kg CO2-eq.","values":[{"value":"9,15E-02","module":"A1"},{"value":"7,87E-06","module":"A2"},{"value":"2,50E-04","module":"A3"},{"value":"8,66E-04","module":"A4"},{"value":"6,31E-06","module":"A5"},{"value":"3,99E-02","module":"B6"},{"value":"0,0E+00","module":"C1"},{"value":"7,68E-05","module":"C2"},{"value":"1,14E-04","module":"C3"},{"value":"5,61E-05","module":"C4"},{"value":"-4,46E-02","module":"D"}]},{"parameter":"ODP","unit":"kg CFC 11-eq.","values":[{"value":"1,81E-06","module":"A1"},{"value":"4,68E-09","module":"A2"},{"value":"2,33E-08","module":"A3"},{"value":"3,83E-07","module":"A4"},{"value":"4,03E-09","module":"A5"},{"value":"6,64E-07","module":"B6"},{"value":"0,0E+00","module":"C1"},{"value":"4,57E-08","module":"C2"},{"value":"3,59E-09","module":"C3"},{"value":"3,88E-09","module":"C4"},{"value":"-1,54E-03","module":"D"}]},{"parameter":"AP","unit":"mol H+-eq.","values":[{"value":"2,57E-01","module":"A1"},{"value":"6,44E-05","module":"A2"},{"value":"8,30E-03","module":"A3"},{"value":"2,68E-02","module":"A4"},{"value":"9,04E-05","module":"A5"},{"value":"7,57E-02","module":"B6"},{"value":"0,0E+00","module":"C1"},{"value":"6,28E-04","module":"C2"},{"value":"3,21E-04","module":"C3"},{"value":"1,25E-04","module":"C4"},{"value":"-6,79E-02","module":"D"}]},{"parameter":"POCP","unit":"kg NMVOC-eq.","values":[{"value":"1,31E-01","module":"A1"},{"value":"5,31E-05","module":"A2"},{"value":"4,98E-03","module":"A3"},{"value":"1,94E-02","module":"A4"},{"value":"9,30E-05","module":"A5"},{"value":"2,91E-02","module":"B6"},{"value":"0,0E+00","module":"C1"},{"value":"5,18E-04","module":"C2"},{"value":"2,11E-04","module":"C3"},{"value":"1,43E-04","module":"C4"},{"value":"-1,82E-02","module":"D"}]},{"parameter":"ADPE","unit":"kg Sb-eq.","values":[{"value":"1,10E-02","module":"A1"},{"value":"5,77E-07","module":"A2"},{"value":"4,91E-06","module":"A3"},{"value":"3,31E-05","module":"A4"},{"value":"4,64E-07","module":"A5"},{"value":"7,22E-04","module":"B6"},{"value":"0,0E+00","module":"C1"},{"value":"5,63E-06","module":"C2"},{"value":"3,38E-07","module":"C3"},{"value":"1,33E-07","module":"C4"},{"value":"-8,22E-04","module":"D"}]},{"parameter":"ADPF","unit":"MJ","values":[{"value":"3,68E+02","module":"A1"},{"value":"3,18E-01","module":"A2"},{"value":"1,41E+01","module":"A3"},{"value":"2,45E+01","module":"A4"},{"value":"2,67E-01","module":"A5"},{"value":"1,32E+02","module":"B6"},{"value":"0,0E+00","module":"C1"},{"value":"3,10E+00","module":"C2"},{"value":"7,03E-01","module":"C3"},{"value":"3,51E-01","module":"C4"},{"value":"-3,93E+01","module":"D"}]},{"parameter":"WDP","unit":"m3 world-eq.","values":[{"value":"1,95E+03","module":"A1"},{"value":"1,04E-01","module":"A2"},{"value":"2,29E+00","module":"A3"},{"value":"1,63E+01","module":"A4"},{"value":"3,38E-01","module":"A5"},{"value":"2,30E+04","module":"B6"},{"value":"0,0E+00","module":"C1"},{"value":"1,01E+00","module":"C2"},{"value":"4,35E+00","module":"C3"},{"value":"6,07E+00","module":"C4"},{"value":"-1,31E+03","module":"D"}]},{"parameter":"EP-freshwater","unit":"kg P-eq.","values":[{"value":"2,49E-03","module":"A1"},{"value":"2,02E-07","module":"A2"},{"value":"3,53E-05","module":"A3"},{"value":"1,11E-05","module":"A4"},{"value":"1,57E-07","module":"A5"},{"value":"6,96E-04","module":"B6"},{"value":"0,0E+00","module":"C1"},{"value":"1,97E-06","module":"C2"},{"value":"2,59E-06","module":"C3"},{"value":"4,67E-07","module":"C4"},{"value":"-3,95E-04","module":"D"}]},{"parameter":"EP-marine","unit":"kg N-eq.","values":[{"value":"3,94E-02","module":"A1"},{"value":"1,27E-05","module":"A2"},{"value":"1,71E-03","module":"A3"},{"value":"6,45E-03","module":"A4"},{"value":"2,99E-05","module":"A5"},{"value":"8,32E-03","module":"B6"},{"value":"0,0E+00","module":"C1"},{"value":"1,24E-04","module":"C2"},{"value":"7,36E-05","module":"C3"},{"value":"5,39E-05","module":"C4"},{"value":"-4,78E-03","module":"D"}]},{"parameter":"EP-terrestrial","unit":"mol N-eq.","values":[{"value":"4,57E-01","module":"A1"},{"value":"1,42E-04","module":"A2"},{"value":"1,89E-02","module":"A3"},{"value":"7,18E-02","module":"A4"},{"value":"3,24E-04","module":"A5"},{"value":"1,08E-01","module":"B6"},{"value":"0,0E+00","module":"C1"},{"value":"1,38E-03","module":"C2"},{"value":"8,03E-04","module":"C3"},{"value":"4,50E-04","module":"C4"},{"value":"-6,09E-02","module":"D"}]},{"parameter":"GWP-IOBC","unit":"kg CO2-eq.","values":[{"value":"3,39E+01","module":"A1"},{"value":"2,15E-02","module":"A2"},{"value":"1,50E+00","module":"A3"},{"value":"1,74E+00","module":"A4"},{"value":"1,91E-02","module":"A5"},{"value":"9,97E+00","module":"B6"},{"value":"0,0E+00","module":"C1"},{"value":"2,10E-01","module":"C2"},{"value":"3,27E-01","module":"C3"},{"value":"3,23E-02","module":"C4"},{"value":"-3,10E+00","module":"D"}]}],"additional_environmental_impact":[{"parameter":"PM","unit":"disease incidence","values":[{"value":"2,32E-06","module":"A1"},{"value":"1,39E-09","module":"A2"},{"value":"1,12E-07","module":"A3"},{"value":"6,14E-08","module":"A4"},{"value":"1,33E-09","module":"A5"},{"value":"5,42E-07","module":"B6"},{"value":"0,0E+00","module":"C1"},{"value":"1,36E-08","module":"C2"},{"value":"2,11E-09","module":"C3"},{"value":"2,25E-09","module":"C4"},{"value":"-2,98E-07","module":"D"}]},{"parameter":"ETP-fw","unit":"CTUe","values":[{"value":"2,20E+03","module":"A1"},{"value":"2,58E-01","module":"A2"},{"value":"4,12E+01","module":"A3"},{"value":"1,67E+01","module":"A4"},{"value":"3,56E-01","module":"A5"},{"value":"6,02E+02","module":"B6"},{"value":"0,0E+00","module":"C1"},{"value":"2,51E+00","module":"C2"},{"value":"1,61E+00","module":"C3"},{"value":"4,18E+02","module":"C4"},{"value":"-4,39E+02","module":"D"}]},{"parameter":"HTP-c","unit":"CTUh","values":[{"value":"5,32E-08","module":"A1"},{"value":"0,0E+00","module":"A2"},{"value":"4,46E-10","module":"A3"},{"value":"0,0E+00","module":"A4"},{"value":"1,10E-11","module":"A5"},{"value":"2,87E-08","module":"B6"},{"value":"0,0E+00","module":"C1"},{"value":"0,0E+00","module":"C2"},{"value":"4,84E-10","module":"C3"},{"value":"4,50E-11","module":"C4"},{"value":"-9,75E-09","module":"D"}]},{"parameter":"HTP-nc","unit":"CTUh","values":[{"value":"1,32E-06","module":"A1"},{"value":"2,52E-10","module":"A2"},{"value":"1,95E-08","module":"A3"},{"value":"1,23E-08","module":"A4"},{"value":"4,46E-10","module":"A5"},{"value":"6,77E-07","module":"B6"},{"value":"0,0E+00","module":"C1"},{"value":"2,47E-09","module":"C2"},{"value":"2,82E-08","module":"C3"},{"value":"5,57E-10","module":"C4"},{"value":"-3,58E-07","module":"D"}]},{"parameter":"SQP","unit":"unitless","values":[{"value":"1,38E+02","module":"A1"},{"value":"2,18E-01","module":"A2"},{"value":"2,98E+00","module":"A3"},{"value":"1,18E+01","module":"A4"},{"value":"1,79E-01","module":"A5"},{"value":"6,66E+01","module":"B6"},{"value":"0,0E+00","module":"C1"},{"value":"2,13E+00","module":"C2"},{"value":"1,36E-01","module":"C3"},{"value":"7,44E-01","module":"C4"},{"value":"-1,03E+01","module":"D"}]},{"parameter":"IRP","unit":"kBq U235-eq.","values":[{"value":"9,34E-01","module":"A1"},{"value":"1,32E-03","module":"A2"},{"value":"1,22E-02","module":"A3"},{"value":"1,06E-01","module":"A4"},{"value":"1,14E-03","module":"A5"},{"value":"2,40E+00","module":"B6"},{"value":"0,0E+00","module":"C1"},{"value":"1,29E-02","module":"C2"},{"value":"3,26E-03","module":"C3"},{"value":"1,87E-03","module":"C4"},{"value":"-1,57E-01","module":"D"}]}],"resource_use":[{"parameter":"PERE","unit":"MJ","values":[{"value":"6,36E+01","module":"A1"},{"value":"3,60E-03","module":"A2"},{"value":"1,42E+00","module":"A3"},{"value":"2,79E-01","module":"A4"},{"value":"4,40E-03","module":"A5"},{"value":"1,71E+03","module":"B6"},{"value":"0,0E+00","module":"C1"},{"value":"3,51E-02","module":"C2"},{"value":"8,28E-02","module":"C3"},{"value":"5,54E-02","module":"C4"},{"value":"-1,35E+01","module":"D"}]},{"parameter":"PERM","unit":"MJ","values":[{"value":"6,95E+00","module":"A1"},{"value":"0,0E+00","module":"A2"},{"value":"0,0E+00","module":"A3"},{"value":"0,0E+00","module":"A4"},{"value":"-6,95E+00","module":"A5"},{"value":"0,0E+00","module":"B6"},{"value":"0,0E+00","module":"C1"},{"value":"0,0E+00","module":"C2"},{"value":"0,0E+00","module":"C3"},{"value":"0,0E+00","module":"C4"},{"value":"0,0E+00","module":"D"}]},{"parameter":"PERT","unit":"MJ","values":[{"value":"7,05E+01","module":"A1"},{"value":"3,60E-03","module":"A2"},{"value":"1,42E+00","module":"A3"},{"value":"2,79E-01","module":"A4"},{"value":"-6,94E+00","module":"A5"},{"value":"1,71E+03","module":"B6"},{"value":"0,0E+00","module":"C1"},{"value":"3,51E-02","module":"C2"},{"value":"8,28E-02","module":"C3"},{"value":"5,54E-02","module":"C4"},{"value":"-1,35E+01","module":"D"}]},{"parameter":"PENRE","unit":"MJ","values":[{"value":"3,63E+02","module":"A1"},{"value":"3,18E-01","module":"A2"},{"value":"1,41E+01","module":"A3"},{"value":"2,45E+01","module":"A4"},{"value":"2,67E-01","module":"A5"},{"value":"1,32E+02","module":"B6"},{"value":"0,0E+00","module":"C1"},{"value":"3,10E+00","module":"C2"},{"value":"7,03E-01","module":"C3"},{"value":"3,51E-01","module":"C4"},{"value":"-3,93E+01","module":"D"}]},{"parameter":"PENRM","unit":"MJ","values":[{"value":"4,37E+00","module":"A1"},{"value":"0,0E+00","module":"A2"},{"value":"0,0E+00","module":"A3"},{"value":"0,0E+00","module":"A4"},{"value":"0,0E+00","module":"A5"},{"value":"0,0E+00","module":"B6"},{"value":"0,0E+00","module":"C1"},{"value":"0,0E+00","module":"C2"},{"value":"-5,01E+00","module":"C3"},{"value":"0,0E+00","module":"C4"},{"value":"8,20E-04","module":"D"}]},{"parameter":"PENRT","unit":"MJ","values":[{"value":"3,68E+02","module":"A1"},{"value":"3,18E-01","module":"A2"},{"value":"1,41E+01","module":"A3"},{"value":"2,45E+01","module":"A4"},{"value":"2,67E-01","module":"A5"},{"value":"1,32E+02","module":"B6"},{"value":"0,0E+00","module":"C1"},{"value":"3,10E+00","module":"C2"},{"value":"-4,31E+00","module":"C3"},{"value":"3,51E-01","module":"C4"},{"value":"-3,93E+01","module":"D"}]},{"parameter":"SM","unit":"kg","values":[{"value":"2,38E+00","module":"A1"},{"value":"0,0E+00","module":"A2"},{"value":"0,0E+00","module":"A3"},{"value":"0,0E+00","module":"A4"},{"value":"0,0E+00","module":"A5"},{"value":"0,0E+00","module":"B6"},{"value":"0,0E+00","module":"C1"},{"value":"0,0E+00","module":"C2"},{"value":"0,0E+00","module":"C3"},{"value":"5,91E-04","module":"C4"},{"value":"3,60E-02","module":"D"}]},{"parameter":"RSF","unit":"MJ","values":[{"value":"1,88E-01","module":"A1"},{"value":"7,04E-05","module":"A2"},{"value":"1,24E-03","module":"A3"},{"value":"9,19E-03","module":"A4"},{"value":"1,46E-04","module":"A5"},{"value":"1,34E+00","module":"B6"},{"value":"0,0E+00","module":"C1"},{"value":"6,87E-04","module":"C2"},{"value":"1,79E-03","module":"C3"},{"value":"7,28E-04","module":"C4"},{"value":"1,22E-03","module":"D"}]},{"parameter":"NRSF","unit":"MJ","values":[{"value":"4,35E-02","module":"A1"},{"value":"5,98E-04","module":"A2"},{"value":"1,17E-02","module":"A3"},{"value":"4,92E-02","module":"A4"},{"value":"6,01E-04","module":"A5"},{"value":"3,35E+00","module":"B6"},{"value":"0,0E+00","module":"C1"},{"value":"5,83E-03","module":"C2"},{"value":"-2,77E-05","module":"C3"},{"value":"5,23E-03","module":"C4"},{"value":"-1,88E-02","module":"D"}]},{"parameter":"FW","unit":"m3","values":[{"value":"2,89E-01","module":"A1"},{"value":"3,55E-05","module":"A2"},{"value":"3,84E-02","module":"A3"},{"value":"2,11E-03","module":"A4"},{"value":"1,26E-04","module":"A5"},{"value":"1,28E+01","module":"B6"},{"value":"0,0E+00","module":"C1"},{"value":"3,47E-04","module":"C2"},{"value":"7,12E-04","module":"C3"},{"value":"4,01E-04","module":"C4"},{"value":"-6,80E-02","module":"D"}]}],"end_of_life_waste":[{"parameter":"HWD","unit":"kg","values":[{"value":"2,61E-01","module":"A1"},{"value":"2,87E-05","module":"A2"},{"value":"1,94E-03","module":"A3"},{"value":"1,20E-03","module":"A4"},{"value":"0,0E+00","module":"A5"},{"value":"8,49E-02","module":"B6"},{"value":"0,0E+00","module":"C1"},{"value":"2,80E-04","module":"C2"},{"value":"1,37E-05","module":"C3"},{"value":"5,28E-02","module":"C4"},{"value":"5,27E-03","module":"D"}]},{"parameter":"NHWD","unit":"kg","values":[{"value":"5,95E+00","module":"A1"},{"value":"1,53E-02","module":"A2"},{"value":"1,31E-01","module":"A3"},{"value":"7,58E-01","module":"A4"},{"value":"1,18E+00","module":"A5"},{"value":"1,02E+01","module":"B6"},{"value":"0,0E+00","module":"C1"},{"value":"1,49E-01","module":"C2"},{"value":"1,84E-02","module":"C3"},{"value":"9,61E-01","module":"C4"},{"value":"-8,43E-01","module":"D"}]},{"parameter":"RWD","unit":"kg","values":[{"value":"8,47E-04","module":"A1"},{"value":"2,09E-06","module":"A2"},{"value":"1,08E-05","module":"A3"},{"value":"1,68E-04","module":"A4"},{"value":"0,0E+00","module":"A5"},{"value":"1,18E-03","module":"B6"},{"value":"0,0E+00","module":"C1"},{"value":"2,04E-05","module":"C2"},{"value":"6,79E-07","module":"C3"},{"value":"1,73E-06","module":"C4"},{"value":"-1,48E-04","module":"D"}]}],"end_of_life_flow":[{"parameter":"CRU","unit":"kg","values":[{"value":"0,0E+00","module":"A1"},{"value":"0,0E+00","module":"A2"},{"value":"0,0E+00","module":"A3"},{"value":"0,0E+00","module":"A4"},{"value":"0,0E+00","module":"A5"},{"value":"0,0E+00","module":"B6"},{"value":"0,0E+00","module":"C1"},{"value":"0,0E+00","module":"C2"},{"value":"0,0E+00","module":"C3"},{"value":"0,0E+00","module":"C4"},{"value":"0,0E+00","module":"D"}]},{"parameter":"MFR","unit":"kg","values":[{"value":"0,0E+00","module":"A1"},{"value":"0,0E+00","module":"A2"},{"value":"4,19E-02","module":"A3"},{"value":"0,0E+00","module":"A4"},{"value":"1,10E+00","module":"A5"},{"value":"0,0E+00","module":"B6"},{"value":"0,0E+00","module":"C1"},{"value":"0,0E+00","module":"C2"},{"value":"1,81E+00","module":"C3"},{"value":"1,01E-05","module":"C4"},{"value":"-1,41E-03","module":"D"}]},{"parameter":"MER","unit":"kg","values":[{"value":"0,0E+00","module":"A1"},{"value":"0,0E+00","module":"A2"},{"value":"9,04E-03","module":"A3"},{"value":"0,0E+00","module":"A4"},{"value":"3,72E-04","module":"A5"},{"value":"0,0E+00","module":"B6"},{"value":"0,0E+00","module":"C1"},{"value":"0,0E+00","module":"C2"},{"value":"1,13E-01","module":"C3"},{"value":"2,48E-07","module":"C4"},{"value":"-1,86E-04","module":"D"}]},{"parameter":"EEE","unit":"MJ","values":[{"value":"0,0E+00","module":"A1"},{"value":"0,0E+00","module":"A2"},{"value":"1,36E-02","module":"A3"},{"value":"0,0E+00","module":"A4"},{"value":"6,75E-02","module":"A5"},{"value":"0,0E+00","module":"B6"},{"value":"0,0E+00","module":"C1"},{"value":"0,0E+00","module":"C2"},{"value":"1,74E-01","module":"C3"},{"value":"1,61E-05","module":"C4"},{"value":"-4,55E-04","module":"D"}]},{"parameter":"EET","unit":"MJ","values":[{"value":"0,0E+00","module":"A1"},{"value":"0,0E+00","module":"A2"},{"value":"2,06E-01","module":"A3"},{"value":"0,0E+00","module":"A4"},{"value":"1,02E+00","module":"A5"},{"value":"0,0E+00","module":"B6"},{"value":"0,0E+00","module":"C1"},{"value":"0,0E+00","module":"C2"},{"value":"2,63E+00","module":"C3"},{"value":"2,43E-04","module":"C4"},{"value":"-6,88E-03","module":"D"}]}]}