{"product_name":"Herning Wall Mini","epd_id":"NEPD-8531-8206","compliance":["EN 15804+A2","ISO 14025","ISO 21930"],"producer_name":"SG Armaturen AS","environmental_impact":[{"parameter":"GWP-total","unit":"kg CO2-eq.","values":[{"value":"2,18E+01","module":"A1"},{"value":"2,72E-02","module":"A2"},{"value":"9,89E-01","module":"A3"},{"value":"1,08E+00","module":"A4"},{"value":"1,21E+00","module":"A5"},{"value":"6,79E+00","module":"B6"},{"value":"0,0E+00","module":"C1"},{"value":"1,31E-01","module":"C2"},{"value":"2,24E-01","module":"C3"},{"value":"2,20E-02","module":"C4"},{"value":"-1,60E+00","module":"D"}]},{"parameter":"GWP-fossil","unit":"kg CO2-eq.","values":[{"value":"2,28E+01","module":"A1"},{"value":"2,72E-02","module":"A2"},{"value":"9,89E-01","module":"A3"},{"value":"1,08E+00","module":"A4"},{"value":"1,14E-02","module":"A5"},{"value":"6,58E+00","module":"B6"},{"value":"0,0E+00","module":"C1"},{"value":"1,31E-01","module":"C2"},{"value":"2,23E-01","module":"C3"},{"value":"2,19E-02","module":"C4"},{"value":"-1,57E+00","module":"D"}]},{"parameter":"GWP-biogenic","unit":"kg CO2-eq.","values":[{"value":"-1,01E+00","module":"A1"},{"value":"1,06E-05","module":"A2"},{"value":"2,46E-04","module":"A3"},{"value":"3,84E-04","module":"A4"},{"value":"1,20E+00","module":"A5"},{"value":"1,82E-01","module":"B6"},{"value":"0,0E+00","module":"C1"},{"value":"5,09E-05","module":"C2"},{"value":"6,16E-05","module":"C3"},{"value":"1,22E-05","module":"C4"},{"value":"-6,87E-03","module":"D"}]},{"parameter":"GWP-luluc","unit":"kg CO2-eq.","values":[{"value":"5,60E-02","module":"A1"},{"value":"9,94E-06","module":"A2"},{"value":"1,56E-04","module":"A3"},{"value":"5,39E-04","module":"A4"},{"value":"3,77E-06","module":"A5"},{"value":"2,72E-02","module":"B6"},{"value":"0,0E+00","module":"C1"},{"value":"4,78E-05","module":"C2"},{"value":"6,29E-05","module":"C3"},{"value":"5,44E-05","module":"C4"},{"value":"-1,83E-02","module":"D"}]},{"parameter":"ODP","unit":"kg CFC 11-eq.","values":[{"value":"1,15E-05","module":"A1"},{"value":"5,91E-09","module":"A2"},{"value":"1,45E-08","module":"A3"},{"value":"2,38E-07","module":"A4"},{"value":"2,41E-09","module":"A5"},{"value":"4,52E-07","module":"B6"},{"value":"0,0E+00","module":"C1"},{"value":"2,84E-08","module":"C2"},{"value":"2,25E-09","module":"C3"},{"value":"2,52E-09","module":"C4"},{"value":"-1,06E-03","module":"D"}]},{"parameter":"AP","unit":"mol H+-eq.","values":[{"value":"1,79E-01","module":"A1"},{"value":"8,13E-05","module":"A2"},{"value":"5,17E-03","module":"A3"},{"value":"1,67E-02","module":"A4"},{"value":"5,40E-05","module":"A5"},{"value":"5,14E-02","module":"B6"},{"value":"0,0E+00","module":"C1"},{"value":"3,91E-04","module":"C2"},{"value":"1,62E-04","module":"C3"},{"value":"8,80E-05","module":"C4"},{"value":"-4,00E-02","module":"D"}]},{"parameter":"POCP","unit":"kg NMVOC-eq.","values":[{"value":"9,08E-02","module":"A1"},{"value":"6,71E-05","module":"A2"},{"value":"3,10E-03","module":"A3"},{"value":"1,21E-02","module":"A4"},{"value":"5,56E-05","module":"A5"},{"value":"1,98E-02","module":"B6"},{"value":"0,0E+00","module":"C1"},{"value":"3,22E-04","module":"C2"},{"value":"1,19E-04","module":"C3"},{"value":"9,98E-05","module":"C4"},{"value":"-1,02E-02","module":"D"}]},{"parameter":"ADPE","unit":"kg Sb-eq.","values":[{"value":"8,86E-03","module":"A1"},{"value":"7,29E-07","module":"A2"},{"value":"3,06E-06","module":"A3"},{"value":"2,06E-05","module":"A4"},{"value":"2,78E-07","module":"A5"},{"value":"4,91E-04","module":"B6"},{"value":"0,0E+00","module":"C1"},{"value":"3,50E-06","module":"C2"},{"value":"2,42E-07","module":"C3"},{"value":"9,51E-08","module":"C4"},{"value":"-7,20E-04","module":"D"}]},{"parameter":"ADPF","unit":"MJ","values":[{"value":"2,49E+02","module":"A1"},{"value":"4,02E-01","module":"A2"},{"value":"8,75E+00","module":"A3"},{"value":"1,53E+01","module":"A4"},{"value":"1,60E-01","module":"A5"},{"value":"8,99E+01","module":"B6"},{"value":"0,0E+00","module":"C1"},{"value":"1,93E+00","module":"C2"},{"value":"3,28E-01","module":"C3"},{"value":"2,43E-01","module":"C4"},{"value":"-1,97E+01","module":"D"}]},{"parameter":"WDP","unit":"m3 world-eq.","values":[{"value":"1,15E+03","module":"A1"},{"value":"1,31E-01","module":"A2"},{"value":"1,43E+00","module":"A3"},{"value":"1,01E+01","module":"A4"},{"value":"2,02E-01","module":"A5"},{"value":"1,57E+04","module":"B6"},{"value":"0,0E+00","module":"C1"},{"value":"6,29E-01","module":"C2"},{"value":"2,99E+00","module":"C3"},{"value":"3,79E+00","module":"C4"},{"value":"-5,28E+02","module":"D"}]},{"parameter":"EP-freshwater","unit":"kg P-eq.","values":[{"value":"1,88E-03","module":"A1"},{"value":"2,55E-07","module":"A2"},{"value":"2,20E-05","module":"A3"},{"value":"6,90E-06","module":"A4"},{"value":"9,37E-08","module":"A5"},{"value":"4,74E-04","module":"B6"},{"value":"0,0E+00","module":"C1"},{"value":"1,23E-06","module":"C2"},{"value":"1,02E-06","module":"C3"},{"value":"3,88E-07","module":"C4"},{"value":"-2,22E-04","module":"D"}]},{"parameter":"EP-marine","unit":"kg N-eq.","values":[{"value":"2,68E-02","module":"A1"},{"value":"1,60E-05","module":"A2"},{"value":"1,07E-03","module":"A3"},{"value":"4,01E-03","module":"A4"},{"value":"1,79E-05","module":"A5"},{"value":"5,66E-03","module":"B6"},{"value":"0,0E+00","module":"C1"},{"value":"7,69E-05","module":"C2"},{"value":"4,17E-05","module":"C3"},{"value":"3,68E-05","module":"C4"},{"value":"-2,69E-03","module":"D"}]},{"parameter":"EP-terrestrial","unit":"mol N-eq.","values":[{"value":"3,09E-01","module":"A1"},{"value":"1,79E-04","module":"A2"},{"value":"1,18E-02","module":"A3"},{"value":"4,47E-02","module":"A4"},{"value":"1,93E-04","module":"A5"},{"value":"7,36E-02","module":"B6"},{"value":"0,0E+00","module":"C1"},{"value":"8,60E-04","module":"C2"},{"value":"4,51E-04","module":"C3"},{"value":"3,02E-04","module":"C4"},{"value":"-3,45E-02","module":"D"}]},{"parameter":"GWP-IOBC","unit":"kg CO2-eq.","values":[{"value":"2,30E+01","module":"A1"},{"value":"2,72E-02","module":"A2"},{"value":"9,34E-01","module":"A3"},{"value":"1,08E+00","module":"A4"},{"value":"1,14E-02","module":"A5"},{"value":"6,78E+00","module":"B6"},{"value":"0,0E+00","module":"C1"},{"value":"1,31E-01","module":"C2"},{"value":"2,24E-01","module":"C3"},{"value":"2,34E-02","module":"C4"},{"value":"-1,57E+00","module":"D"}]}],"additional_environmental_impact":[{"parameter":"PM","unit":"disease incidence","values":[{"value":"1,51E-06","module":"A1"},{"value":"1,75E-09","module":"A2"},{"value":"6,97E-08","module":"A3"},{"value":"3,82E-08","module":"A4"},{"value":"7,97E-10","module":"A5"},{"value":"3,69E-07","module":"B6"},{"value":"0,0E+00","module":"C1"},{"value":"8,45E-09","module":"C2"},{"value":"1,01E-09","module":"C3"},{"value":"1,58E-09","module":"C4"},{"value":"-1,52E-07","module":"D"}]},{"parameter":"ETP-fw","unit":"CTUe","values":[{"value":"1,54E+03","module":"A1"},{"value":"3,26E-01","module":"A2"},{"value":"2,57E+01","module":"A3"},{"value":"1,04E+01","module":"A4"},{"value":"2,13E-01","module":"A5"},{"value":"4,10E+02","module":"B6"},{"value":"0,0E+00","module":"C1"},{"value":"1,56E+00","module":"C2"},{"value":"9,33E-01","module":"C3"},{"value":"2,59E+02","module":"C4"},{"value":"-2,55E+02","module":"D"}]},{"parameter":"HTP-c","unit":"CTUh","values":[{"value":"3,47E-08","module":"A1"},{"value":"0,0E+00","module":"A2"},{"value":"2,77E-10","module":"A3"},{"value":"0,0E+00","module":"A4"},{"value":"7,00E-12","module":"A5"},{"value":"1,95E-08","module":"B6"},{"value":"0,0E+00","module":"C1"},{"value":"0,0E+00","module":"C2"},{"value":"4,71E-10","module":"C3"},{"value":"3,90E-11","module":"C4"},{"value":"-3,92E-09","module":"D"}]},{"parameter":"HTP-nc","unit":"CTUh","values":[{"value":"8,92E-07","module":"A1"},{"value":"3,16E-10","module":"A2"},{"value":"1,21E-08","module":"A3"},{"value":"7,63E-09","module":"A4"},{"value":"2,68E-10","module":"A5"},{"value":"4,60E-07","module":"B6"},{"value":"0,0E+00","module":"C1"},{"value":"1,53E-09","module":"C2"},{"value":"2,78E-08","module":"C3"},{"value":"4,12E-10","module":"C4"},{"value":"-1,25E-07","module":"D"}]},{"parameter":"SQP","unit":"unitless","values":[{"value":"8,93E+01","module":"A1"},{"value":"2,75E-01","module":"A2"},{"value":"1,85E+00","module":"A3"},{"value":"7,37E+00","module":"A4"},{"value":"1,07E-01","module":"A5"},{"value":"4,53E+01","module":"B6"},{"value":"0,0E+00","module":"C1"},{"value":"1,32E+00","module":"C2"},{"value":"7,77E-02","module":"C3"},{"value":"5,28E-01","module":"C4"},{"value":"-6,94E+00","module":"D"}]},{"parameter":"IRP","unit":"kBq U235-eq.","values":[{"value":"6,50E-01","module":"A1"},{"value":"1,67E-03","module":"A2"},{"value":"7,57E-03","module":"A3"},{"value":"6,62E-02","module":"A4"},{"value":"6,83E-04","module":"A5"},{"value":"1,63E+00","module":"B6"},{"value":"0,0E+00","module":"C1"},{"value":"8,02E-03","module":"C2"},{"value":"1,59E-03","module":"C3"},{"value":"1,20E-03","module":"C4"},{"value":"-7,66E-02","module":"D"}]}],"resource_use":[{"parameter":"PERE","unit":"MJ","values":[{"value":"3,97E+01","module":"A1"},{"value":"4,55E-03","module":"A2"},{"value":"8,81E-01","module":"A3"},{"value":"1,74E-01","module":"A4"},{"value":"2,63E-03","module":"A5"},{"value":"1,16E+03","module":"B6"},{"value":"0,0E+00","module":"C1"},{"value":"2,18E-02","module":"C2"},{"value":"4,19E-02","module":"C3"},{"value":"4,30E-02","module":"C4"},{"value":"-6,13E+00","module":"D"}]},{"parameter":"PERM","unit":"MJ","values":[{"value":"4,18E+00","module":"A1"},{"value":"0,0E+00","module":"A2"},{"value":"0,0E+00","module":"A3"},{"value":"0,0E+00","module":"A4"},{"value":"-4,18E+00","module":"A5"},{"value":"0,0E+00","module":"B6"},{"value":"0,0E+00","module":"C1"},{"value":"0,0E+00","module":"C2"},{"value":"0,0E+00","module":"C3"},{"value":"0,0E+00","module":"C4"},{"value":"0,0E+00","module":"D"}]},{"parameter":"PERT","unit":"MJ","values":[{"value":"4,38E+01","module":"A1"},{"value":"4,55E-03","module":"A2"},{"value":"8,81E-01","module":"A3"},{"value":"1,74E-01","module":"A4"},{"value":"-4,18E+00","module":"A5"},{"value":"1,16E+03","module":"B6"},{"value":"0,0E+00","module":"C1"},{"value":"2,18E-02","module":"C2"},{"value":"4,19E-02","module":"C3"},{"value":"4,30E-02","module":"C4"},{"value":"-6,13E+00","module":"D"}]},{"parameter":"PENRE","unit":"MJ","values":[{"value":"2,45E+02","module":"A1"},{"value":"4,02E-01","module":"A2"},{"value":"8,75E+00","module":"A3"},{"value":"1,53E+01","module":"A4"},{"value":"1,60E-01","module":"A5"},{"value":"9,00E+01","module":"B6"},{"value":"0,0E+00","module":"C1"},{"value":"1,93E+00","module":"C2"},{"value":"3,28E-01","module":"C3"},{"value":"2,43E-01","module":"C4"},{"value":"-1,97E+01","module":"D"}]},{"parameter":"PENRM","unit":"MJ","values":[{"value":"3,72E+00","module":"A1"},{"value":"0,0E+00","module":"A2"},{"value":"0,0E+00","module":"A3"},{"value":"0,0E+00","module":"A4"},{"value":"0,0E+00","module":"A5"},{"value":"0,0E+00","module":"B6"},{"value":"0,0E+00","module":"C1"},{"value":"0,0E+00","module":"C2"},{"value":"-4,36E+00","module":"C3"},{"value":"0,0E+00","module":"C4"},{"value":"0,0E+00","module":"D"}]},{"parameter":"PENRT","unit":"MJ","values":[{"value":"2,49E+02","module":"A1"},{"value":"4,02E-01","module":"A2"},{"value":"8,75E+00","module":"A3"},{"value":"1,53E+01","module":"A4"},{"value":"1,60E-01","module":"A5"},{"value":"9,00E+01","module":"B6"},{"value":"0,0E+00","module":"C1"},{"value":"1,93E+00","module":"C2"},{"value":"-4,04E+00","module":"C3"},{"value":"2,43E-01","module":"C4"},{"value":"-1,97E+01","module":"D"}]},{"parameter":"SM","unit":"kg","values":[{"value":"1,54E+00","module":"A1"},{"value":"0,0E+00","module":"A2"},{"value":"0,0E+00","module":"A3"},{"value":"0,0E+00","module":"A4"},{"value":"0,0E+00","module":"A5"},{"value":"0,0E+00","module":"B6"},{"value":"0,0E+00","module":"C1"},{"value":"0,0E+00","module":"C2"},{"value":"0,0E+00","module":"C3"},{"value":"5,91E-04","module":"C4"},{"value":"5,64E-03","module":"D"}]},{"parameter":"RSF","unit":"MJ","values":[{"value":"1,97E-01","module":"A1"},{"value":"8,89E-05","module":"A2"},{"value":"7,74E-04","module":"A3"},{"value":"5,72E-03","module":"A4"},{"value":"8,71E-05","module":"A5"},{"value":"9,14E-01","module":"B6"},{"value":"0,0E+00","module":"C1"},{"value":"4,27E-04","module":"C2"},{"value":"7,35E-04","module":"C3"},{"value":"4,71E-04","module":"C4"},{"value":"4,29E-04","module":"D"}]},{"parameter":"NRSF","unit":"MJ","values":[{"value":"7,21E-02","module":"A1"},{"value":"7,55E-04","module":"A2"},{"value":"7,29E-03","module":"A3"},{"value":"3,06E-02","module":"A4"},{"value":"3,59E-04","module":"A5"},{"value":"2,28E+00","module":"B6"},{"value":"0,0E+00","module":"C1"},{"value":"3,63E-03","module":"C2"},{"value":"-2,77E-05","module":"C3"},{"value":"5,19E-03","module":"C4"},{"value":"-1,60E-02","module":"D"}]},{"parameter":"FW","unit":"m3","values":[{"value":"1,97E-01","module":"A1"},{"value":"4,49E-05","module":"A2"},{"value":"2,39E-02","module":"A3"},{"value":"1,31E-03","module":"A4"},{"value":"7,53E-05","module":"A5"},{"value":"8,70E+00","module":"B6"},{"value":"0,0E+00","module":"C1"},{"value":"2,16E-04","module":"C2"},{"value":"4,19E-04","module":"C3"},{"value":"2,62E-04","module":"C4"},{"value":"-2,97E-02","module":"D"}]}],"end_of_life_waste":[{"parameter":"HWD","unit":"kg","values":[{"value":"1,65E-01","module":"A1"},{"value":"3,63E-05","module":"A2"},{"value":"1,21E-03","module":"A3"},{"value":"7,45E-04","module":"A4"},{"value":"0,0E+00","module":"A5"},{"value":"5,77E-02","module":"B6"},{"value":"0,0E+00","module":"C1"},{"value":"1,74E-04","module":"C2"},{"value":"1,37E-05","module":"C3"},{"value":"4,32E-02","module":"C4"},{"value":"1,15E-03","module":"D"}]},{"parameter":"NHWD","unit":"kg","values":[{"value":"3,52E+00","module":"A1"},{"value":"1,93E-02","module":"A2"},{"value":"8,18E-02","module":"A3"},{"value":"4,72E-01","module":"A4"},{"value":"7,05E-01","module":"A5"},{"value":"6,92E+00","module":"B6"},{"value":"0,0E+00","module":"C1"},{"value":"9,26E-02","module":"C2"},{"value":"1,84E-02","module":"C3"},{"value":"5,97E-01","module":"C4"},{"value":"-3,80E-01","module":"D"}]},{"parameter":"RWD","unit":"kg","values":[{"value":"5,71E-04","module":"A1"},{"value":"2,64E-06","module":"A2"},{"value":"6,69E-06","module":"A3"},{"value":"1,05E-04","module":"A4"},{"value":"0,0E+00","module":"A5"},{"value":"8,05E-04","module":"B6"},{"value":"0,0E+00","module":"C1"},{"value":"1,27E-05","module":"C2"},{"value":"6,79E-07","module":"C3"},{"value":"1,09E-06","module":"C4"},{"value":"-7,17E-05","module":"D"}]}],"end_of_life_flow":[{"parameter":"CRU","unit":"kg","values":[{"value":"0,0E+00","module":"A1"},{"value":"0,0E+00","module":"A2"},{"value":"0,0E+00","module":"A3"},{"value":"0,0E+00","module":"A4"},{"value":"0,0E+00","module":"A5"},{"value":"0,0E+00","module":"B6"},{"value":"0,0E+00","module":"C1"},{"value":"0,0E+00","module":"C2"},{"value":"0,0E+00","module":"C3"},{"value":"0,0E+00","module":"C4"},{"value":"0,0E+00","module":"D"}]},{"parameter":"MFR","unit":"kg","values":[{"value":"0,0E+00","module":"A1"},{"value":"0,0E+00","module":"A2"},{"value":"2,61E-02","module":"A3"},{"value":"0,0E+00","module":"A4"},{"value":"6,56E-01","module":"A5"},{"value":"0,0E+00","module":"B6"},{"value":"0,0E+00","module":"C1"},{"value":"0,0E+00","module":"C2"},{"value":"1,13E+00","module":"C3"},{"value":"7,27E-06","module":"C4"},{"value":"-2,27E-04","module":"D"}]},{"parameter":"MER","unit":"kg","values":[{"value":"0,0E+00","module":"A1"},{"value":"0,0E+00","module":"A2"},{"value":"5,62E-03","module":"A3"},{"value":"0,0E+00","module":"A4"},{"value":"4,76E-04","module":"A5"},{"value":"0,0E+00","module":"B6"},{"value":"0,0E+00","module":"C1"},{"value":"0,0E+00","module":"C2"},{"value":"8,10E-02","module":"C3"},{"value":"1,78E-07","module":"C4"},{"value":"-2,99E-05","module":"D"}]},{"parameter":"EEE","unit":"MJ","values":[{"value":"0,0E+00","module":"A1"},{"value":"0,0E+00","module":"A2"},{"value":"8,47E-03","module":"A3"},{"value":"0,0E+00","module":"A4"},{"value":"4,03E-02","module":"A5"},{"value":"0,0E+00","module":"B6"},{"value":"0,0E+00","module":"C1"},{"value":"0,0E+00","module":"C2"},{"value":"1,25E-01","module":"C3"},{"value":"1,15E-05","module":"C4"},{"value":"-7,56E-05","module":"D"}]},{"parameter":"EET","unit":"MJ","values":[{"value":"0,0E+00","module":"A1"},{"value":"0,0E+00","module":"A2"},{"value":"1,28E-01","module":"A3"},{"value":"0,0E+00","module":"A4"},{"value":"6,10E-01","module":"A5"},{"value":"0,0E+00","module":"B6"},{"value":"0,0E+00","module":"C1"},{"value":"0,0E+00","module":"C2"},{"value":"1,89E+00","module":"C3"},{"value":"1,74E-04","module":"C4"},{"value":"-1,14E-03","module":"D"}]}]}