{"product_name":"HHFlex RHE","epd_id":"NEPD-7459-6846","compliance":["EN 15804+A2","ISO 14025","ISO 21930"],"producer_name":"Systemair B.V.","environmental_impact":[{"parameter":"GWP-total","unit":"kg CO2-eq.","values":[{"value":"1,96E+04","module":"A1-A3"},{"value":"1,92E+02","module":"A4"},{"value":"5,17E+00","module":"C1"},{"value":"3,21E+01","module":"C2"},{"value":"3,76E+02","module":"C3"},{"value":"2,23E+01","module":"C4"},{"value":"-1,69E+03","module":"D"}]},{"parameter":"GWP-fossil","unit":"kg CO2-eq.","values":[{"value":"1,94E+04","module":"A1-A3"},{"value":"1,92E+02","module":"A4"},{"value":"5,17E+00","module":"C1"},{"value":"3,20E+01","module":"C2"},{"value":"2,93E+02","module":"C3"},{"value":"2,23E+01","module":"C4"},{"value":"-1,66E+03","module":"D"}]},{"parameter":"GWP-biogenic","unit":"kg CO2-eq.","values":[{"value":"5,08E+01","module":"A1-A3"},{"value":"7,95E-02","module":"A4"},{"value":"9,70E-04","module":"C1"},{"value":"1,33E-02","module":"C2"},{"value":"8,35E+01","module":"C3"},{"value":"8,65E-03","module":"C4"},{"value":"-6,56E+00","module":"D"}]},{"parameter":"GWP-luluc","unit":"kg CO2-eq.","values":[{"value":"8,18E+01","module":"A1-A3"},{"value":"6,84E-02","module":"A4"},{"value":"4,08E-04","module":"C1"},{"value":"1,14E-02","module":"C2"},{"value":"1,57E-02","module":"C3"},{"value":"2,05E-03","module":"C4"},{"value":"-2,30E+01","module":"D"}]},{"parameter":"ODP","unit":"kg CFC 11-eq.","values":[{"value":"1,54E-03","module":"A1-A3"},{"value":"4,35E-05","module":"A4"},{"value":"1,12E-06","module":"C1"},{"value":"7,26E-06","module":"C2"},{"value":"6,51E-06","module":"C3"},{"value":"2,00E-06","module":"C4"},{"value":"-1,33E+00","module":"D"}]},{"parameter":"AP","unit":"mol H+-eq.","values":[{"value":"1,61E+02","module":"A1-A3"},{"value":"5,52E-01","module":"A4"},{"value":"5,41E-02","module":"C1"},{"value":"9,21E-02","module":"C2"},{"value":"1,35E-01","module":"C3"},{"value":"5,13E-02","module":"C4"},{"value":"-4,71E+01","module":"D"}]},{"parameter":"POCP","unit":"kg NMVOC-eq.","values":[{"value":"7,20E+01","module":"A1-A3"},{"value":"4,68E-01","module":"A4"},{"value":"7,20E-02","module":"C1"},{"value":"7,80E-02","module":"C2"},{"value":"1,12E-01","module":"C3"},{"value":"5,80E-02","module":"C4"},{"value":"-1,17E+01","module":"D"}]},{"parameter":"ADPE","unit":"kg Sb-eq.","values":[{"value":"5,93E+00","module":"A1-A3"},{"value":"5,31E-03","module":"A4"},{"value":"7,93E-06","module":"C1"},{"value":"8,85E-04","module":"C2"},{"value":"3,99E-04","module":"C3"},{"value":"5,44E-05","module":"C4"},{"value":"-2,15E-01","module":"D"}]},{"parameter":"ADPF","unit":"MJ","values":[{"value":"2,43E+05","module":"A1-A3"},{"value":"2,91E+03","module":"A4"},{"value":"7,12E+01","module":"C1"},{"value":"4,84E+02","module":"C2"},{"value":"2,70E+02","module":"C3"},{"value":"1,48E+02","module":"C4"},{"value":"-1,92E+04","module":"D"}]},{"parameter":"WDP","unit":"m3 world-eq.","values":[{"value":"1,64E+06","module":"A1-A3"},{"value":"2,81E+03","module":"A4"},{"value":"1,51E+01","module":"C1"},{"value":"4,68E+02","module":"C2"},{"value":"5,11E+03","module":"C3"},{"value":"1,04E+03","module":"C4"},{"value":"-6,42E+05","module":"D"}]},{"parameter":"EP-freshwater","unit":"kg P-eq.","values":[{"value":"1,61E+00","module":"A1-A3"},{"value":"1,54E-03","module":"A4"},{"value":"1,88E-05","module":"C1"},{"value":"2,56E-04","module":"C2"},{"value":"6,62E-04","module":"C3"},{"value":"1,14E-04","module":"C4"},{"value":"-3,17E-01","module":"D"}]},{"parameter":"EP-marine","unit":"kg N-eq.","values":[{"value":"1,85E+01","module":"A1-A3"},{"value":"1,09E-01","module":"A4"},{"value":"2,39E-02","module":"C1"},{"value":"1,82E-02","module":"C2"},{"value":"3,90E-02","module":"C3"},{"value":"3,22E-02","module":"C4"},{"value":"-2,86E+00","module":"D"}]},{"parameter":"EP-terrestrial","unit":"mol N-eq.","values":[{"value":"3,57E+02","module":"A1-A3"},{"value":"1,22E+00","module":"A4"},{"value":"2,62E-01","module":"C1"},{"value":"2,04E-01","module":"C2"},{"value":"4,16E-01","module":"C3"},{"value":"1,94E-01","module":"C4"},{"value":"-3,82E+01","module":"D"}]},{"parameter":"GWP-IOBC","unit":"kg CO2-eq.","values":[{"value":"1,96E+04","module":"A1-A3"},{"value":"1,92E+02","module":"A4"},{"value":"5,17E+00","module":"C1"},{"value":"3,21E+01","module":"C2"},{"value":"2,93E+02","module":"C3"},{"value":"2,24E+01","module":"C4"},{"value":"-1,65E+03","module":"D"}]}],"additional_environmental_impact":[{"parameter":"PM","unit":"disease incidence","values":[{"value":"1,39E-03","module":"A1-A3"},{"value":"1,18E-05","module":"A4"},{"value":"1,43E-06","module":"C1"},{"value":"1,96E-06","module":"C2"},{"value":"9,34E-07","module":"C3"},{"value":"8,91E-07","module":"C4"},{"value":"-1,87E-04","module":"D"}]},{"parameter":"ETP-fw","unit":"CTUe","values":[{"value":"9,35E+05","module":"A1-A3"},{"value":"2,15E+03","module":"A4"},{"value":"3,89E+01","module":"C1"},{"value":"3,59E+02","module":"C2"},{"value":"1,12E+04","module":"C3"},{"value":"2,34E+04","module":"C4"},{"value":"-3,81E+05","module":"D"}]},{"parameter":"HTP-c","unit":"CTUh","values":[{"value":"8,47E-05","module":"A1-A3"},{"value":"0,0E+00","module":"A4"},{"value":"0,0E+00","module":"C1"},{"value":"0,0E+00","module":"C2"},{"value":"3,55E-08","module":"C3"},{"value":"3,37E-07","module":"C4"},{"value":"-9,12E-06","module":"D"}]},{"parameter":"HTP-nc","unit":"CTUh","values":[{"value":"1,15E-03","module":"A1-A3"},{"value":"2,35E-06","module":"A4"},{"value":"3,53E-08","module":"C1"},{"value":"3,92E-07","module":"C2"},{"value":"3,04E-06","module":"C3"},{"value":"2,29E-05","module":"C4"},{"value":"-4,29E-04","module":"D"}]},{"parameter":"SQP","unit":"unitless","values":[{"value":"7,04E+04","module":"A1-A3"},{"value":"2,03E+03","module":"A4"},{"value":"9,03E+00","module":"C1"},{"value":"3,39E+02","module":"C2"},{"value":"9,72E+01","module":"C3"},{"value":"4,44E+02","module":"C4"},{"value":"-6,45E+03","module":"D"}]},{"parameter":"IRP","unit":"kBq U235-eq.","values":[{"value":"6,72E+02","module":"A1-A3"},{"value":"1,27E+01","module":"A4"},{"value":"3,05E-01","module":"C1"},{"value":"2,12E+00","module":"C2"},{"value":"1,29E+00","module":"C3"},{"value":"6,96E-01","module":"C4"},{"value":"-6,74E+01","module":"D"}]}],"resource_use":[{"parameter":"PERE","unit":"MJ","values":[{"value":"3,05E+04","module":"A1-A3"},{"value":"4,16E+01","module":"A4"},{"value":"3,85E-01","module":"C1"},{"value":"6,93E+00","module":"C2"},{"value":"3,48E+01","module":"C3"},{"value":"6,37E+00","module":"C4"},{"value":"-7,94E+03","module":"D"}]},{"parameter":"PERM","unit":"MJ","values":[{"value":"7,01E+02","module":"A1-A3"},{"value":"0,0E+00","module":"A4"},{"value":"0,0E+00","module":"C1"},{"value":"0,0E+00","module":"C2"},{"value":"-7,01E+02","module":"C3"},{"value":"0,0E+00","module":"C4"},{"value":"0,0E+00","module":"D"}]},{"parameter":"PERT","unit":"MJ","values":[{"value":"3,12E+04","module":"A1-A3"},{"value":"4,16E+01","module":"A4"},{"value":"3,85E-01","module":"C1"},{"value":"6,93E+00","module":"C2"},{"value":"-6,66E+02","module":"C3"},{"value":"6,37E+00","module":"C4"},{"value":"-7,94E+03","module":"D"}]},{"parameter":"PENRE","unit":"MJ","values":[{"value":"2,36E+05","module":"A1-A3"},{"value":"2,91E+03","module":"A4"},{"value":"7,12E+01","module":"C1"},{"value":"4,84E+02","module":"C2"},{"value":"2,70E+02","module":"C3"},{"value":"1,48E+02","module":"C4"},{"value":"-1,92E+04","module":"D"}]},{"parameter":"PENRM","unit":"MJ","values":[{"value":"6,45E+03","module":"A1-A3"},{"value":"0,0E+00","module":"A4"},{"value":"0,0E+00","module":"C1"},{"value":"0,0E+00","module":"C2"},{"value":"-6,45E+03","module":"C3"},{"value":"0,0E+00","module":"C4"},{"value":"0,0E+00","module":"D"}]},{"parameter":"PENRT","unit":"MJ","values":[{"value":"2,43E+05","module":"A1-A3"},{"value":"2,91E+03","module":"A4"},{"value":"7,12E+01","module":"C1"},{"value":"4,84E+02","module":"C2"},{"value":"-6,18E+03","module":"C3"},{"value":"1,48E+02","module":"C4"},{"value":"-1,92E+04","module":"D"}]},{"parameter":"SM","unit":"kg","values":[{"value":"3,45E+02","module":"A1-A3"},{"value":"0,0E+00","module":"A4"},{"value":"3,50E-02","module":"C1"},{"value":"0,0E+00","module":"C2"},{"value":"2,37E-03","module":"C3"},{"value":"8,81E-04","module":"C4"},{"value":"6,59E+01","module":"D"}]},{"parameter":"RSF","unit":"MJ","values":[{"value":"3,78E+03","module":"A1-A3"},{"value":"1,49E+00","module":"A4"},{"value":"9,47E-03","module":"C1"},{"value":"2,48E-01","module":"C2"},{"value":"6,53E-01","module":"C3"},{"value":"1,43E-01","module":"C4"},{"value":"1,32E+01","module":"D"}]},{"parameter":"NRSF","unit":"MJ","values":[{"value":"7,77E+02","module":"A1-A3"},{"value":"5,32E+00","module":"A4"},{"value":"1,39E-01","module":"C1"},{"value":"8,87E-01","module":"C2"},{"value":"-6,86E-03","module":"C3"},{"value":"9,38E-01","module":"C4"},{"value":"1,98E+02","module":"D"}]},{"parameter":"FW","unit":"m3","values":[{"value":"1,86E+02","module":"A1-A3"},{"value":"3,11E-01","module":"A4"},{"value":"3,66E-03","module":"C1"},{"value":"5,18E-02","module":"C2"},{"value":"5,57E+00","module":"C3"},{"value":"1,90E-01","module":"C4"},{"value":"-3,72E+01","module":"D"}]}],"end_of_life_waste":[{"parameter":"HWD","unit":"kg","values":[{"value":"1,04E+02","module":"A1-A3"},{"value":"1,50E-01","module":"A4"},{"value":"2,10E-03","module":"C1"},{"value":"2,50E-02","module":"C2"},{"value":"5,01E-02","module":"C3"},{"value":"3,45E+00","module":"C4"},{"value":"9,80E-01","module":"D"}]},{"parameter":"NHWD","unit":"kg","values":[{"value":"5,40E+03","module":"A1-A3"},{"value":"1,41E+02","module":"A4"},{"value":"8,43E-02","module":"C1"},{"value":"2,36E+01","module":"C2"},{"value":"8,90E+00","module":"C3"},{"value":"7,26E+02","module":"C4"},{"value":"-5,58E+02","module":"D"}]},{"parameter":"RWD","unit":"kg","values":[{"value":"7,25E-01","module":"A1-A3"},{"value":"1,98E-02","module":"A4"},{"value":"4,94E-04","module":"C1"},{"value":"3,30E-03","module":"C2"},{"value":"5,64E-05","module":"C3"},{"value":"5,46E-04","module":"C4"},{"value":"-6,32E-02","module":"D"}]}],"end_of_life_flow":[{"parameter":"CRU","unit":"kg","values":[{"value":"0,0E+00","module":"A1-A3"},{"value":"0,0E+00","module":"A4"},{"value":"0,0E+00","module":"C1"},{"value":"0,0E+00","module":"C2"},{"value":"0,0E+00","module":"C3"},{"value":"0,0E+00","module":"C4"},{"value":"0,0E+00","module":"D"}]},{"parameter":"MFR","unit":"kg","values":[{"value":"1,90E+02","module":"A1-A3"},{"value":"0,0E+00","module":"A4"},{"value":"3,43E-02","module":"C1"},{"value":"0,0E+00","module":"C2"},{"value":"3,02E+03","module":"C3"},{"value":"2,18E-02","module":"C4"},{"value":"-2,58E+00","module":"D"}]},{"parameter":"MER","unit":"kg","values":[{"value":"1,36E+02","module":"A1-A3"},{"value":"0,0E+00","module":"A4"},{"value":"1,06E-04","module":"C1"},{"value":"0,0E+00","module":"C2"},{"value":"1,70E+02","module":"C3"},{"value":"3,78E-04","module":"C4"},{"value":"-3,39E-01","module":"D"}]},{"parameter":"EEE","unit":"MJ","values":[{"value":"1,06E+02","module":"A1-A3"},{"value":"0,0E+00","module":"A4"},{"value":"3,65E-04","module":"C1"},{"value":"0,0E+00","module":"C2"},{"value":"1,83E+02","module":"C3"},{"value":"1,86E-02","module":"C4"},{"value":"-8,32E-01","module":"D"}]},{"parameter":"EET","unit":"MJ","values":[{"value":"1,61E+03","module":"A1-A3"},{"value":"0,0E+00","module":"A4"},{"value":"5,52E-03","module":"C1"},{"value":"0,0E+00","module":"C2"},{"value":"2,76E+03","module":"C3"},{"value":"2,81E-01","module":"C4"},{"value":"-1,26E+01","module":"D"}]}]}