{"product_name":"HIT-HY 200-R V3","epd_id":"EPD-HIL-20220118-IBA1-EN","compliance":["DIN EN 15804+A2","ISO 14025"],"producer_name":"Hilti Aktiengesellschaft","environmental_impact":[{"parameter":"GWP-total","unit":"kg CO2-eq.","values":[{"value":"2,09E+00","module":"A1"},{"value":"4,88E-02","module":"A2"},{"value":"5,28E-01","module":"A3"},{"value":"6,98E-02","module":"A4"},{"value":"4,51E-01","module":"A5"},{"value":"4,02E-03","module":"C1"},{"value":"4,84E-03","module":"C2"},{"value":"0,0E+00","module":"C3"},{"value":"1,14E-01","module":"C4"},{"value":"0,0E+00","module":"D"}]},{"parameter":"GWP-fossil","unit":"kg CO2-eq.","values":[{"value":"2,06E+00","module":"A1"},{"value":"4,87E-02","module":"A2"},{"value":"4,19E-01","module":"A3"},{"value":"6,95E-02","module":"A4"},{"value":"4,40E-01","module":"A5"},{"value":"4,02E-03","module":"C1"},{"value":"4,82E-03","module":"C2"},{"value":"0,0E+00","module":"C3"},{"value":"1,14E-01","module":"C4"},{"value":"0,0E+00","module":"D"}]},{"parameter":"GWP-biogenic","unit":"kg CO2-eq.","values":[{"value":"2,99E-02","module":"A1"},{"value":"1,37E-04","module":"A2"},{"value":"1,08E-01","module":"A3"},{"value":"2,41E-04","module":"A4"},{"value":"1,08E-02","module":"A5"},{"value":"3,65E-06","module":"C1"},{"value":"1,67E-05","module":"C2"},{"value":"0,0E+00","module":"C3"},{"value":"2,85E-04","module":"C4"},{"value":"0,0E+00","module":"D"}]},{"parameter":"GWP-luluc","unit":"kg CO2-eq.","values":[{"value":"1,34E-03","module":"A1"},{"value":"2,45E-05","module":"A2"},{"value":"7,89E-04","module":"A3"},{"value":"2,78E-05","module":"A4"},{"value":"2,38E-04","module":"A5"},{"value":"4,00E-07","module":"C1"},{"value":"1,93E-06","module":"C2"},{"value":"0,0E+00","module":"C3"},{"value":"2,15E-06","module":"C4"},{"value":"0,0E+00","module":"D"}]},{"parameter":"ODP","unit":"kg CFC11-eq.","values":[{"value":"2,89E-07","module":"A1"},{"value":"1,09E-08","module":"A2"},{"value":"8,36E-08","module":"A3"},{"value":"1,61E-08","module":"A4"},{"value":"5,78E-08","module":"A5"},{"value":"8,59E-10","module":"C1"},{"value":"1,12E-09","module":"C2"},{"value":"0,0E+00","module":"C3"},{"value":"3,10E-09","module":"C4"},{"value":"0,0E+00","module":"D"}]},{"parameter":"AP","unit":"mol H^(+)-eq.","values":[{"value":"1,13E-02","module":"A1"},{"value":"4,01E-04","module":"A2"},{"value":"1,97E-03","module":"A3"},{"value":"1,97E-04","module":"A4"},{"value":"1,91E-03","module":"A5"},{"value":"4,17E-05","module":"C1"},{"value":"1,37E-05","module":"C2"},{"value":"0,0E+00","module":"C3"},{"value":"7,63E-05","module":"C4"},{"value":"0,0E+00","module":"D"}]},{"parameter":"POCP","unit":"kg NMVOC-eq.","values":[{"value":"7,40E-03","module":"A1"},{"value":"2,87E-04","module":"A2"},{"value":"1,26E-03","module":"A3"},{"value":"1,68E-04","module":"A4"},{"value":"9,55E-04","module":"A5"},{"value":"5,57E-05","module":"C1"},{"value":"1,17E-05","module":"C2"},{"value":"0,0E+00","module":"C3"},{"value":"1,12E-04","module":"C4"},{"value":"0,0E+00","module":"D"}]},{"parameter":"ADPE","unit":"kg Sb-eq.","values":[{"value":"2,53E-05","module":"A1"},{"value":"1,57E-07","module":"A2"},{"value":"1,76E-06","module":"A3"},{"value":"2,51E-07","module":"A4"},{"value":"6,36E-06","module":"A5"},{"value":"2,04E-09","module":"C1"},{"value":"1,74E-08","module":"C2"},{"value":"0,0E+00","module":"C3"},{"value":"3,11E-08","module":"C4"},{"value":"0,0E+00","module":"D"}]},{"parameter":"ADPF","unit":"MJ","values":[{"value":"3,54E+01","module":"A1"},{"value":"7,01E-01","module":"A2"},{"value":"7,67E+00","module":"A3"},{"value":"1,03E+00","module":"A4"},{"value":"4,62E+00","module":"A5"},{"value":"5,41E-02","module":"C1"},{"value":"7,17E-02","module":"C2"},{"value":"0,0E+00","module":"C3"},{"value":"2,22E-01","module":"C4"},{"value":"0,0E+00","module":"D"}]},{"parameter":"WDP","unit":"m^3 world-eq. deprived","values":[{"value":"1,74E+00","module":"A1"},{"value":"3,12E-03","module":"A2"},{"value":"1,92E-01","module":"A3"},{"value":"4,84E-03","module":"A4"},{"value":"1,86E-01","module":"A5"},{"value":"1,45E-04","module":"C1"},{"value":"3,36E-04","module":"C2"},{"value":"0,0E+00","module":"C3"},{"value":"2,30E-03","module":"C4"},{"value":"0,0E+00","module":"D"}]},{"parameter":"EP-freshwater","unit":"kg PO4-eq.","values":[{"value":"6,27E-04","module":"A1"},{"value":"3,03E-06","module":"A2"},{"value":"1,37E-04","module":"A3"},{"value":"4,75E-06","module":"A4"},{"value":"1,33E-04","module":"A5"},{"value":"1,27E-07","module":"C1"},{"value":"3,30E-07","module":"C2"},{"value":"0,0E+00","module":"C3"},{"value":"8,58E-07","module":"C4"},{"value":"0,0E+00","module":"D"}]},{"parameter":"EP-marine","unit":"kg N-eq.","values":[{"value":"2,31E-03","module":"A1"},{"value":"8,82E-05","module":"A2"},{"value":"4,99E-04","module":"A3"},{"value":"4,03E-05","module":"A4"},{"value":"3,29E-04","module":"A5"},{"value":"1,85E-05","module":"C1"},{"value":"2,79E-06","module":"C2"},{"value":"0,0E+00","module":"C3"},{"value":"2,14E-03","module":"C4"},{"value":"0,0E+00","module":"D"}]},{"parameter":"EP-terrestrial","unit":"mol N-eq.","values":[{"value":"1,89E-02","module":"A1"},{"value":"9,76E-04","module":"A2"},{"value":"4,07E-03","module":"A3"},{"value":"4,38E-04","module":"A4"},{"value":"4,71E-03","module":"A5"},{"value":"2,03E-04","module":"C1"},{"value":"3,03E-05","module":"C2"},{"value":"0,0E+00","module":"C3"},{"value":"3,07E-04","module":"C4"},{"value":"0,0E+00","module":"D"}]}],"additional_environmental_impact":[{"parameter":"PM","unit":"Disease incidence","values":[{"value":"9,90E-08","module":"A1"},{"value":"3,43E-09","module":"A2"},{"value":"2,22E-08","module":"A3"},{"value":"5,60E-09","module":"A4"},{"value":"1,85E-08","module":"A5"},{"value":"1,12E-09","module":"C1"},{"value":"3,88E-10","module":"C2"},{"value":"0,0E+00","module":"C3"},{"value":"1,62E-09","module":"C4"},{"value":"0,0E+00","module":"D"}]},{"parameter":"ETP-fw","unit":"CTUe","values":[{"value":"7,80E+01","module":"A1"},{"value":"5,63E-01","module":"A2"},{"value":"6,58E+00","module":"A3"},{"value":"8,63E-01","module":"A4"},{"value":"1,37E+01","module":"A5"},{"value":"3,25E-02","module":"C1"},{"value":"5,98E-02","module":"C2"},{"value":"0,0E+00","module":"C3"},{"value":"4,83E-01","module":"C4"},{"value":"0,0E+00","module":"D"}]},{"parameter":"HTP-c","unit":"CTUh","values":[{"value":"7,38E-09","module":"A1"},{"value":"2,18E-11","module":"A2"},{"value":"2,55E-10","module":"A3"},{"value":"2,65E-11","module":"A4"},{"value":"7,37E-10","module":"A5"},{"value":"1,25E-12","module":"C1"},{"value":"1,84E-12","module":"C2"},{"value":"0,0E+00","module":"C3"},{"value":"7,12E-12","module":"C4"},{"value":"0,0E+00","module":"D"}]},{"parameter":"HTP-nc","unit":"CTUh","values":[{"value":"1,07E-07","module":"A1"},{"value":"5,24E-10","module":"A2"},{"value":"5,06E-09","module":"A3"},{"value":"8,45E-10","module":"A4"},{"value":"1,06E-08","module":"A5"},{"value":"2,35E-11","module":"C1"},{"value":"5,86E-11","module":"C2"},{"value":"0,0E+00","module":"C3"},{"value":"1,81E-10","module":"C4"},{"value":"0,0E+00","module":"D"}]},{"parameter":"SQP","unit":"SQP","values":[{"value":"5,01E+00","module":"A1"},{"value":"4,26E-01","module":"A2"},{"value":"3,45E+00","module":"A3"},{"value":"7,35E-01","module":"A4"},{"value":"1,07E+00","module":"A5"},{"value":"7,03E-03","module":"C1"},{"value":"5,09E-02","module":"C2"},{"value":"0,0E+00","module":"C3"},{"value":"5,83E-01","module":"C4"},{"value":"0,0E+00","module":"D"}]}],"resource_use":[{"parameter":"PERE","unit":"MJ","values":[{"value":"1,69E+00","module":"A1"},{"value":"9,36E-03","module":"A2"},{"value":"6,86E-01","module":"A3"},{"value":"1,50E-02","module":"A4"},{"value":"2,39E-01","module":"A5"},{"value":"3,09E-04","module":"C1"},{"value":"1,04E-03","module":"C2"},{"value":"0,0E+00","module":"C3"},{"value":"1,17E-02","module":"C4"},{"value":"0,0E+00","module":"D"}]},{"parameter":"PERM","unit":"MJ","values":[{"value":"1,99E-03","module":"A1"},{"value":"0,0E+00","module":"A2"},{"value":"4,73E-01","module":"A3"},{"value":"0,0E+00","module":"A4"},{"value":"3,33E-02","module":"A5"},{"value":"0,0E+00","module":"C1"},{"value":"0,0E+00","module":"C2"},{"value":"0,0E+00","module":"C3"},{"value":"0,0E+00","module":"C4"},{"value":"0,0E+00","module":"D"}]},{"parameter":"PERT","unit":"MJ","values":[{"value":"1,69E+00","module":"A1"},{"value":"9,36E-03","module":"A2"},{"value":"1,16E+00","module":"A3"},{"value":"1,50E-02","module":"A4"},{"value":"2,73E-01","module":"A5"},{"value":"3,09E-04","module":"C1"},{"value":"1,04E-03","module":"C2"},{"value":"0,0E+00","module":"C3"},{"value":"1,17E-02","module":"C4"},{"value":"0,0E+00","module":"D"}]},{"parameter":"PENRE","unit":"MJ","values":[{"value":"2,53E+01","module":"A1"},{"value":"7,01E-01","module":"A2"},{"value":"5,25E+00","module":"A3"},{"value":"1,03E+00","module":"A4"},{"value":"3,70E+00","module":"A5"},{"value":"5,41E-02","module":"C1"},{"value":"7,17E-02","module":"C2"},{"value":"0,0E+00","module":"C3"},{"value":"2,22E-01","module":"C4"},{"value":"0,0E+00","module":"D"}]},{"parameter":"PENRM","unit":"MJ","values":[{"value":"1,01E+01","module":"A1"},{"value":"0,0E+00","module":"A2"},{"value":"2,43E+00","module":"A3"},{"value":"0,0E+00","module":"A4"},{"value":"9,19E-01","module":"A5"},{"value":"0,0E+00","module":"C1"},{"value":"0,0E+00","module":"C2"},{"value":"0,0E+00","module":"C3"},{"value":"0,0E+00","module":"C4"},{"value":"0,0E+00","module":"D"}]},{"parameter":"PENRT","unit":"MJ","values":[{"value":"3,54E+01","module":"A1"},{"value":"7,01E-01","module":"A2"},{"value":"7,68E+00","module":"A3"},{"value":"1,03E+00","module":"A4"},{"value":"4,62E+00","module":"A5"},{"value":"5,41E-02","module":"C1"},{"value":"7,17E-02","module":"C2"},{"value":"0,0E+00","module":"C3"},{"value":"2,22E-01","module":"C4"},{"value":"0,0E+00","module":"D"}]},{"parameter":"SM","unit":"kg","values":[{"value":"6,68E-03","module":"A1"},{"value":"2,66E-04","module":"A2"},{"value":"5,81E-02","module":"A3"},{"value":"3,52E-04","module":"A4"},{"value":"6,14E-03","module":"A5"},{"value":"2,12E-05","module":"C1"},{"value":"2,44E-05","module":"C2"},{"value":"0,0E+00","module":"C3"},{"value":"8,41E-05","module":"C4"},{"value":"0,0E+00","module":"D"}]},{"parameter":"RSF","unit":"MJ","values":[{"value":"1,37E-04","module":"A1"},{"value":"2,33E-06","module":"A2"},{"value":"4,83E-03","module":"A3"},{"value":"3,87E-06","module":"A4"},{"value":"3,74E-04","module":"A5"},{"value":"6,91E-08","module":"C1"},{"value":"2,69E-07","module":"C2"},{"value":"0,0E+00","module":"C3"},{"value":"3,83E-06","module":"C4"},{"value":"0,0E+00","module":"D"}]},{"parameter":"NRSF","unit":"MJ","values":[{"value":"0,0E+00","module":"A1"},{"value":"0,0E+00","module":"A2"},{"value":"0,0E+00","module":"A3"},{"value":"0,0E+00","module":"A4"},{"value":"0,0E+00","module":"A5"},{"value":"0,0E+00","module":"C1"},{"value":"0,0E+00","module":"C2"},{"value":"0,0E+00","module":"C3"},{"value":"0,0E+00","module":"C4"},{"value":"0,0E+00","module":"D"}]},{"parameter":"FW","unit":"m^3","values":[{"value":"4,39E-02","module":"A1"},{"value":"8,25E-05","module":"A2"},{"value":"4,68E-03","module":"A3"},{"value":"1,32E-04","module":"A4"},{"value":"4,61E-03","module":"A5"},{"value":"3,28E-06","module":"C1"},{"value":"9,14E-06","module":"C2"},{"value":"0,0E+00","module":"C3"},{"value":"2,92E-04","module":"C4"},{"value":"0,0E+00","module":"D"}]}],"end_of_life_waste":[{"parameter":"HWD","unit":"kg","values":[{"value":"2,00E-01","module":"A1"},{"value":"8,56E-04","module":"A2"},{"value":"4,59E-02","module":"A3"},{"value":"1,18E-03","module":"A4"},{"value":"1,54E-01","module":"A5"},{"value":"7,23E-05","module":"C1"},{"value":"8,16E-05","module":"C2"},{"value":"0,0E+00","module":"C3"},{"value":"3,46E-04","module":"C4"},{"value":"0,0E+00","module":"D"}]},{"parameter":"NHWD","unit":"kg","values":[{"value":"2,32E+00","module":"A1"},{"value":"1,33E-02","module":"A2"},{"value":"4,98E-01","module":"A3"},{"value":"2,09E-02","module":"A4"},{"value":"3,47E-01","module":"A5"},{"value":"5,08E-04","module":"C1"},{"value":"1,45E-03","module":"C2"},{"value":"0,0E+00","module":"C3"},{"value":"1,00E+00","module":"C4"},{"value":"0,0E+00","module":"D"}]},{"parameter":"RWD","unit":"kg","values":[{"value":"5,80E-05","module":"A1"},{"value":"4,84E-06","module":"A2"},{"value":"1,30E-05","module":"A3"},{"value":"7,12E-06","module":"A4"},{"value":"1,36E-05","module":"A5"},{"value":"3,81E-07","module":"C1"},{"value":"4,93E-07","module":"C2"},{"value":"0,0E+00","module":"C3"},{"value":"1,47E-06","module":"C4"},{"value":"0,0E+00","module":"D"}]}],"end_of_life_flow":[{"parameter":"CRU","unit":"kg","values":[{"value":"0,0E+00","module":"A1"},{"value":"0,0E+00","module":"A2"},{"value":"0,0E+00","module":"A3"},{"value":"0,0E+00","module":"A4"},{"value":"0,0E+00","module":"A5"},{"value":"0,0E+00","module":"C1"},{"value":"0,0E+00","module":"C2"},{"value":"0,0E+00","module":"C3"},{"value":"0,0E+00","module":"C4"},{"value":"0,0E+00","module":"D"}]},{"parameter":"MFR","unit":"kg","values":[{"value":"1,51E-04","module":"A1"},{"value":"1,94E-05","module":"A2"},{"value":"3,37E-02","module":"A3"},{"value":"3,24E-06","module":"A4"},{"value":"7,46E-02","module":"A5"},{"value":"7,20E-08","module":"C1"},{"value":"2,25E-07","module":"C2"},{"value":"0,0E+00","module":"C3"},{"value":"1,21E-06","module":"C4"},{"value":"0,0E+00","module":"D"}]},{"parameter":"MER","unit":"kg","values":[{"value":"5,67E-06","module":"A1"},{"value":"1,80E-08","module":"A2"},{"value":"5,08E-07","module":"A3"},{"value":"2,61E-08","module":"A4"},{"value":"5,46E-07","module":"A5"},{"value":"1,15E-09","module":"C1"},{"value":"1,81E-09","module":"C2"},{"value":"0,0E+00","module":"C3"},{"value":"5,85E-09","module":"C4"},{"value":"0,0E+00","module":"D"}]},{"parameter":"EEE","unit":"MJ","values":[{"value":"1,39E-02","module":"A1"},{"value":"1,42E-04","module":"A2"},{"value":"9,61E-03","module":"A3"},{"value":"2,25E-04","module":"A4"},{"value":"2,55E-03","module":"A5"},{"value":"2,12E-05","module":"C1"},{"value":"1,56E-05","module":"C2"},{"value":"0,0E+00","module":"C3"},{"value":"4,53E-04","module":"C4"},{"value":"0,0E+00","module":"D"}]},{"parameter":"EET","unit":"MJ","values":[{"value":"5,62E-02","module":"A1"},{"value":"6,83E-04","module":"A2"},{"value":"2,94E-02","module":"A3"},{"value":"9,36E-04","module":"A4"},{"value":"9,26E-03","module":"A5"},{"value":"2,15E-04","module":"C1"},{"value":"6,49E-05","module":"C2"},{"value":"0,0E+00","module":"C3"},{"value":"1,22E-03","module":"C4"},{"value":"0,0E+00","module":"D"}]}]}