{"product_name":"Hobas Sewer Pipe VO with FWC coupling \nDN1535-3600, PN1, SN10000 & SN16000 & SN20000","epd_id":"NEPD-3233-1874-EN","compliance":["EN 15804","ISO 14025","ISO 21930"],"producer_name":"Amiblu Technology AS","environmental_impact":[{"parameter":"GWP-total","unit":"kg CO2-eq.","values":[{"value":"1,19E+00","module":"A1-A3"},{"value":"8,13E-02","module":"A4"},{"value":"1,64E-01","module":"A5"}]},{"parameter":"ODP","unit":"kg CFC 11-eq.","values":[{"value":"1,43E-07","module":"A1-A3"},{"value":"1,50E-08","module":"A4"},{"value":"2,91E-08","module":"A5"}]},{"parameter":"AP","unit":"kg SO2-eq.","values":[{"value":"5,12E-03","module":"A1-A3"},{"value":"2,59E-04","module":"A4"},{"value":"4,31E-04","module":"A5"}]},{"parameter":"EP","unit":"kg Phosphat-eq.","values":[{"value":"7,34E-04","module":"A1-A3"},{"value":"4,30E-05","module":"A4"},{"value":"9,60E-05","module":"A5"}]},{"parameter":"POCP","unit":"kg Ethen-eq.","values":[{"value":"4,10E-04","module":"A1-A3"},{"value":"1,33E-05","module":"A4"},{"value":"2,77E-05","module":"A5"}]},{"parameter":"ADPE","unit":"kg Sb-eq.","values":[{"value":"2,49E-05","module":"A1-A3"},{"value":"2,48E-07","module":"A4"},{"value":"5,57E-07","module":"A5"}]},{"parameter":"ADPF","unit":"MJ","values":[{"value":"2,41E+01","module":"A1-A3"},{"value":"1,23E+00","module":"A4"},{"value":"2,29E+00","module":"A5"}]},{"parameter":"ADPM","unit":"kg Sb-eq.","values":[{"value":"2,49E-05","module":"A1-A3"},{"value":"2,48E-07","module":"A4"},{"value":"5,57E-07","module":"A5"}]}],"additional_environmental_impact":[],"resource_use":[{"parameter":"PERE","unit":"MJ","values":[{"value":"1,22E+00","module":"A1-A3"},{"value":"1,79E-02","module":"A4"},{"value":"1,03E-01","module":"A5"}]},{"parameter":"PERM","unit":"MJ","values":[{"value":"1,04E-04","module":"A1-A3"},{"value":"0,0E+00","module":"A4"},{"value":"0,0E+00","module":"A5"}]},{"parameter":"PERT","unit":"MJ","values":[{"value":"1,22E+00","module":"A1-A3"},{"value":"1,79E-02","module":"A4"},{"value":"1,03E-01","module":"A5"}]},{"parameter":"PENRE","unit":"MJ","values":[{"value":"2,75E+01","module":"A1-A3"},{"value":"1,25E+00","module":"A4"},{"value":"2,49E+00","module":"A5"}]},{"parameter":"PENRM","unit":"MJ","values":[{"value":"1,22E-02","module":"A1-A3"},{"value":"0,0E+00","module":"A4"},{"value":"0,0E+00","module":"A5"}]},{"parameter":"PENRT","unit":"MJ","values":[{"value":"2,75E+01","module":"A1-A3"},{"value":"1,25E+00","module":"A4"},{"value":"2,49E+00","module":"A5"}]},{"parameter":"SM","unit":"kg","values":[{"value":"4,49E-03","module":"A1-A3"},{"value":"0,0E+00","module":"A4"},{"value":"1,39E+01","module":"A5"}]},{"parameter":"RSF","unit":"MJ","values":[{"value":"7,27E-02","module":"A1-A3"},{"value":"0,0E+00","module":"A4"},{"value":"1,74E-04","module":"A5"}]},{"parameter":"NRSF","unit":"MJ","values":[{"value":"7,98E-03","module":"A1-A3"},{"value":"0,0E+00","module":"A4"},{"value":"2,56E-03","module":"A5"}]},{"parameter":"FW","unit":"m3","values":[{"value":"1,66E-02","module":"A1-A3"},{"value":"2,35E-04","module":"A4"},{"value":"1,77E-02","module":"A5"}]}],"end_of_life_waste":[{"parameter":"HWD","unit":"kg","values":[{"value":"1,70E-03","module":"A1-A3"},{"value":"7,32E-07","module":"A4"},{"value":"3,94E-05","module":"A5"}]},{"parameter":"NHWD","unit":"kg","values":[{"value":"2,49E-01","module":"A1-A3"},{"value":"6,60E-02","module":"A4"},{"value":"4,48E-02","module":"A5"}]},{"parameter":"RWD","unit":"kg","values":[{"value":"5,60E-05","module":"A1-A3"},{"value":"8,61E-06","module":"A4"},{"value":"1,82E-05","module":"A5"}]}],"end_of_life_flow":[{"parameter":"CRU","unit":"kg","values":[{"value":"0,0E+00","module":"A1-A3"},{"value":"0,0E+00","module":"A4"},{"value":"0,0E+00","module":"A5"}]},{"parameter":"MFR","unit":"kg","values":[{"value":"8,83E-04","module":"A1-A3"},{"value":"0,0E+00","module":"A4"},{"value":"1,95E-06","module":"A5"}]},{"parameter":"MER","unit":"kg","values":[{"value":"1,65E-02","module":"A1-A3"},{"value":"0,0E+00","module":"A4"},{"value":"6,30E-04","module":"A5"}]},{"parameter":"EEE","unit":"MJ","values":[{"value":"1,02E-02","module":"A1-A3"},{"value":"0,0E+00","module":"A4"},{"value":"6,70E-06","module":"A5"}]},{"parameter":"EET","unit":"MJ","values":[{"value":"1,17E-01","module":"A1-A3"},{"value":"0,0E+00","module":"A4"},{"value":"1,01E-04","module":"A5"}]}]}