{"product_name":"Hobas Sewer Pipe VO with FWC coupling \nDN500-750, PN1, SN10000","epd_id":"NEPD-3224-1883-EN","compliance":["EN 15804","ISO 14025","ISO 21930"],"producer_name":"Amiblu Technology AS","environmental_impact":[{"parameter":"GWP-total","unit":"kg CO2-eq.","values":[{"value":"1,50E+00","module":"A1-A3"},{"value":"8,13E-02","module":"A4"},{"value":"3,32E-01","module":"A5"}]},{"parameter":"ODP","unit":"kg CFC 11-eq.","values":[{"value":"1,85E-07","module":"A1-A3"},{"value":"1,50E-08","module":"A4"},{"value":"5,95E-08","module":"A5"}]},{"parameter":"AP","unit":"kg SO2-eq.","values":[{"value":"6,50E-03","module":"A1-A3"},{"value":"2,59E-04","module":"A4"},{"value":"9,77E-04","module":"A5"}]},{"parameter":"EP","unit":"kg Phosphat-eq.","values":[{"value":"9,20E-04","module":"A1-A3"},{"value":"4,30E-05","module":"A4"},{"value":"2,32E-04","module":"A5"}]},{"parameter":"POCP","unit":"kg Ethen-eq.","values":[{"value":"5,28E-04","module":"A1-A3"},{"value":"1,33E-05","module":"A4"},{"value":"5,77E-05","module":"A5"}]},{"parameter":"ADPE","unit":"kg Sb-eq.","values":[{"value":"3,41E-05","module":"A1-A3"},{"value":"2,48E-07","module":"A4"},{"value":"1,29E-06","module":"A5"}]},{"parameter":"ADPF","unit":"MJ","values":[{"value":"3,14E+01","module":"A1-A3"},{"value":"1,23E+00","module":"A4"},{"value":"4,65E+00","module":"A5"}]},{"parameter":"ADPM","unit":"kg Sb-eq.","values":[{"value":"3,41E-05","module":"A1-A3"},{"value":"2,48E-07","module":"A4"},{"value":"1,29E-06","module":"A5"}]}],"additional_environmental_impact":[],"resource_use":[{"parameter":"PERE","unit":"MJ","values":[{"value":"1,51E+00","module":"A1-A3"},{"value":"1,79E-02","module":"A4"},{"value":"2,59E-01","module":"A5"}]},{"parameter":"PERM","unit":"MJ","values":[{"value":"1,45E-04","module":"A1-A3"},{"value":"0,0E+00","module":"A4"},{"value":"0,0E+00","module":"A5"}]},{"parameter":"PERT","unit":"MJ","values":[{"value":"1,51E+00","module":"A1-A3"},{"value":"1,79E-02","module":"A4"},{"value":"2,59E-01","module":"A5"}]},{"parameter":"PENRE","unit":"MJ","values":[{"value":"3,56E+01","module":"A1-A3"},{"value":"1,25E+00","module":"A4"},{"value":"5,17E+00","module":"A5"}]},{"parameter":"PENRM","unit":"MJ","values":[{"value":"1,22E-02","module":"A1-A3"},{"value":"0,0E+00","module":"A4"},{"value":"0,0E+00","module":"A5"}]},{"parameter":"PENRT","unit":"MJ","values":[{"value":"3,56E+01","module":"A1-A3"},{"value":"1,25E+00","module":"A4"},{"value":"5,17E+00","module":"A5"}]},{"parameter":"SM","unit":"kg","values":[{"value":"5,74E-03","module":"A1-A3"},{"value":"0,0E+00","module":"A4"},{"value":"3,56E+01","module":"A5"}]},{"parameter":"RSF","unit":"MJ","values":[{"value":"8,76E-02","module":"A1-A3"},{"value":"0,0E+00","module":"A4"},{"value":"2,83E-04","module":"A5"}]},{"parameter":"NRSF","unit":"MJ","values":[{"value":"7,02E-03","module":"A1-A3"},{"value":"0,0E+00","module":"A4"},{"value":"4,17E-03","module":"A5"}]},{"parameter":"FW","unit":"m3","values":[{"value":"2,06E-02","module":"A1-A3"},{"value":"2,35E-04","module":"A4"},{"value":"4,53E-02","module":"A5"}]}],"end_of_life_waste":[{"parameter":"HWD","unit":"kg","values":[{"value":"2,22E-03","module":"A1-A3"},{"value":"7,32E-07","module":"A4"},{"value":"6,52E-05","module":"A5"}]},{"parameter":"NHWD","unit":"kg","values":[{"value":"2,74E-01","module":"A1-A3"},{"value":"6,60E-02","module":"A4"},{"value":"1,14E-01","module":"A5"}]},{"parameter":"RWD","unit":"kg","values":[{"value":"7,00E-05","module":"A1-A3"},{"value":"8,61E-06","module":"A4"},{"value":"3,81E-05","module":"A5"}]}],"end_of_life_flow":[{"parameter":"CRU","unit":"kg","values":[{"value":"0,0E+00","module":"A1-A3"},{"value":"0,0E+00","module":"A4"},{"value":"0,0E+00","module":"A5"}]},{"parameter":"MFR","unit":"kg","values":[{"value":"1,03E-03","module":"A1-A3"},{"value":"0,0E+00","module":"A4"},{"value":"3,18E-06","module":"A5"}]},{"parameter":"MER","unit":"kg","values":[{"value":"1,72E-02","module":"A1-A3"},{"value":"0,0E+00","module":"A4"},{"value":"1,03E-03","module":"A5"}]},{"parameter":"EEE","unit":"MJ","values":[{"value":"1,06E-02","module":"A1-A3"},{"value":"0,0E+00","module":"A4"},{"value":"1,09E-05","module":"A5"}]},{"parameter":"EET","unit":"MJ","values":[{"value":"1,22E-01","module":"A1-A3"},{"value":"0,0E+00","module":"A4"},{"value":"1,65E-04","module":"A5"}]}]}