{"product_name":"Hobas Pipe Sewer, Spigot-Coupling \nDN800-1400, PN1 SN5000","epd_id":"NEPD-3383-2004-EN","compliance":["EN 15804","ISO 14025","ISO 21930"],"producer_name":"Amiblu Technology AS","environmental_impact":[{"parameter":"GWP-total","unit":"kg CO2-eq.","values":[{"value":"1,34E+00","module":"A1-A3"},{"value":"1,14E-01","module":"A4"},{"value":"2,64E-01","module":"A5"}]},{"parameter":"ODP","unit":"kg CFC 11-eq.","values":[{"value":"1,70E-07","module":"A1-A3"},{"value":"2,10E-08","module":"A4"},{"value":"4,72E-08","module":"A5"}]},{"parameter":"AP","unit":"kg SO2-eq.","values":[{"value":"5,60E-03","module":"A1-A3"},{"value":"3,63E-04","module":"A4"},{"value":"7,21E-04","module":"A5"}]},{"parameter":"EP","unit":"kg Phosphat-eq.","values":[{"value":"7,95E-04","module":"A1-A3"},{"value":"6,02E-05","module":"A4"},{"value":"1,64E-04","module":"A5"}]},{"parameter":"POCP","unit":"kg Ethen-eq.","values":[{"value":"4,70E-04","module":"A1-A3"},{"value":"1,86E-05","module":"A4"},{"value":"4,52E-05","module":"A5"}]},{"parameter":"ADPE","unit":"kg Sb-eq.","values":[{"value":"3,40E-05","module":"A1-A3"},{"value":"3,47E-07","module":"A4"},{"value":"9,41E-07","module":"A5"}]},{"parameter":"ADPF","unit":"MJ","values":[{"value":"2,85E+01","module":"A1-A3"},{"value":"1,72E+00","module":"A4"},{"value":"3,70E+00","module":"A5"}]},{"parameter":"ADPM","unit":"kg Sb-eq.","values":[{"value":"3,40E-05","module":"A1-A3"},{"value":"3,47E-07","module":"A4"},{"value":"9,41E-07","module":"A5"}]}],"additional_environmental_impact":[],"resource_use":[{"parameter":"PERE","unit":"MJ","values":[{"value":"1,53E+00","module":"A1-A3"},{"value":"2,50E-02","module":"A4"},{"value":"1,79E-01","module":"A5"}]},{"parameter":"PERM","unit":"MJ","values":[{"value":"1,48E-04","module":"A1-A3"},{"value":"0,0E+00","module":"A4"},{"value":"0,0E+00","module":"A5"}]},{"parameter":"PERT","unit":"MJ","values":[{"value":"1,53E+00","module":"A1-A3"},{"value":"2,50E-02","module":"A4"},{"value":"1,79E-01","module":"A5"}]},{"parameter":"PENRE","unit":"MJ","values":[{"value":"3,23E+01","module":"A1-A3"},{"value":"1,76E+00","module":"A4"},{"value":"4,05E+00","module":"A5"}]},{"parameter":"PENRM","unit":"MJ","values":[{"value":"2,44E-03","module":"A1-A3"},{"value":"0,0E+00","module":"A4"},{"value":"0,0E+00","module":"A5"}]},{"parameter":"PENRT","unit":"MJ","values":[{"value":"3,23E+01","module":"A1-A3"},{"value":"1,76E+00","module":"A4"},{"value":"4,05E+00","module":"A5"}]},{"parameter":"SM","unit":"kg","values":[{"value":"5,63E-03","module":"A1-A3"},{"value":"0,0E+00","module":"A4"},{"value":"2,42E+01","module":"A5"}]},{"parameter":"RSF","unit":"MJ","values":[{"value":"9,88E-02","module":"A1-A3"},{"value":"0,0E+00","module":"A4"},{"value":"2,64E-04","module":"A5"}]},{"parameter":"NRSF","unit":"MJ","values":[{"value":"-3,52E-03","module":"A1-A3"},{"value":"0,0E+00","module":"A4"},{"value":"3,89E-03","module":"A5"}]},{"parameter":"FW","unit":"m3","values":[{"value":"1,63E-02","module":"A1-A3"},{"value":"3,29E-04","module":"A4"},{"value":"3,09E-02","module":"A5"}]}],"end_of_life_waste":[{"parameter":"HWD","unit":"kg","values":[{"value":"2,17E-03","module":"A1-A3"},{"value":"1,03E-06","module":"A4"},{"value":"6,02E-05","module":"A5"}]},{"parameter":"NHWD","unit":"kg","values":[{"value":"2,20E-01","module":"A1-A3"},{"value":"9,24E-02","module":"A4"},{"value":"7,79E-02","module":"A5"}]},{"parameter":"RWD","unit":"kg","values":[{"value":"6,24E-05","module":"A1-A3"},{"value":"1,21E-05","module":"A4"},{"value":"2,97E-05","module":"A5"}]}],"end_of_life_flow":[{"parameter":"CRU","unit":"kg","values":[{"value":"0,0E+00","module":"A1-A3"},{"value":"0,0E+00","module":"A4"},{"value":"0,0E+00","module":"A5"}]},{"parameter":"MFR","unit":"kg","values":[{"value":"1,47E-03","module":"A1-A3"},{"value":"0,0E+00","module":"A4"},{"value":"2,97E-06","module":"A5"}]},{"parameter":"MER","unit":"kg","values":[{"value":"4,67E-02","module":"A1-A3"},{"value":"0,0E+00","module":"A4"},{"value":"9,57E-04","module":"A5"}]},{"parameter":"EEE","unit":"MJ","values":[{"value":"2,98E-02","module":"A1-A3"},{"value":"0,0E+00","module":"A4"},{"value":"1,02E-05","module":"A5"}]},{"parameter":"EET","unit":"MJ","values":[{"value":"3,33E-01","module":"A1-A3"},{"value":"0,0E+00","module":"A4"},{"value":"1,54E-04","module":"A5"}]}]}