{"product_name":"Holly Vertical Absorber","epd_id":"NEPD-5620-4917-EN","compliance":["EN 15804+A2","ISO 14025","ISO 21930"],"producer_name":"Abstracta AB","environmental_impact":[{"parameter":"GWP-total","unit":"kg CO2-eq.","values":[{"value":"2,19E+01","module":"A1-A3"},{"value":"9,87E-01","module":"A4"},{"value":"1,06E+01","module":"A5"},{"value":"2,91E-02","module":"B2"},{"value":"0,0E+00","module":"B3"},{"value":"0,0E+00","module":"B4"},{"value":"0,0E+00","module":"C1"},{"value":"9,57E-02","module":"C2"},{"value":"6,24E+00","module":"C3"},{"value":"2,12E-02","module":"C4"},{"value":"-1,39E+00","module":"D"}]},{"parameter":"GWP-fossil","unit":"kg CO2-eq.","values":[{"value":"3,15E+01","module":"A1-A3"},{"value":"9,86E-01","module":"A4"},{"value":"9,99E-02","module":"A5"},{"value":"2,72E-02","module":"B2"},{"value":"0,0E+00","module":"B3"},{"value":"0,0E+00","module":"B4"},{"value":"0,0E+00","module":"C1"},{"value":"9,56E-02","module":"C2"},{"value":"5,62E+00","module":"C3"},{"value":"2,12E-02","module":"C4"},{"value":"-1,37E+00","module":"D"}]},{"parameter":"GWP-biogenic","unit":"kg CO2-eq.","values":[{"value":"-9,63E+00","module":"A1-A3"},{"value":"4,07E-04","module":"A4"},{"value":"1,05E+01","module":"A5"},{"value":"4,96E-04","module":"B2"},{"value":"0,0E+00","module":"B3"},{"value":"0,0E+00","module":"B4"},{"value":"0,0E+00","module":"C1"},{"value":"3,96E-05","module":"C2"},{"value":"6,15E-01","module":"C3"},{"value":"1,79E-05","module":"C4"},{"value":"-2,53E-03","module":"D"}]},{"parameter":"GWP-luluc","unit":"kg CO2-eq.","values":[{"value":"8,52E-02","module":"A1-A3"},{"value":"3,53E-04","module":"A4"},{"value":"3,31E-05","module":"A5"},{"value":"1,49E-03","module":"B2"},{"value":"0,0E+00","module":"B3"},{"value":"0,0E+00","module":"B4"},{"value":"0,0E+00","module":"C1"},{"value":"3,40E-05","module":"C2"},{"value":"1,20E-05","module":"C3"},{"value":"6,01E-06","module":"C4"},{"value":"-1,64E-02","module":"D"}]},{"parameter":"ODP","unit":"kg CFC 11-eq.","values":[{"value":"1,35E-05","module":"A1-A3"},{"value":"2,23E-07","module":"A4"},{"value":"2,11E-08","module":"A5"},{"value":"2,94E-09","module":"B2"},{"value":"0,0E+00","module":"B3"},{"value":"0,0E+00","module":"B4"},{"value":"0,0E+00","module":"C1"},{"value":"2,17E-08","module":"C2"},{"value":"7,46E-09","module":"C3"},{"value":"6,04E-09","module":"C4"},{"value":"-2,07E-02","module":"D"}]},{"parameter":"AP","unit":"mol H+-eq.","values":[{"value":"1,73E-01","module":"A1-A3"},{"value":"3,11E-03","module":"A4"},{"value":"4,73E-04","module":"A5"},{"value":"1,25E-04","module":"B2"},{"value":"0,0E+00","module":"B3"},{"value":"0,0E+00","module":"B4"},{"value":"0,0E+00","module":"C1"},{"value":"2,75E-04","module":"C2"},{"value":"1,24E-03","module":"C3"},{"value":"1,41E-04","module":"C4"},{"value":"-8,32E-03","module":"D"}]},{"parameter":"POCP","unit":"kg NMVOC-eq.","values":[{"value":"1,31E-01","module":"A1-A3"},{"value":"2,60E-03","module":"A4"},{"value":"4,87E-04","module":"A5"},{"value":"6,22E-05","module":"B2"},{"value":"0,0E+00","module":"B3"},{"value":"0,0E+00","module":"B4"},{"value":"0,0E+00","module":"C1"},{"value":"2,33E-04","module":"C2"},{"value":"1,57E-03","module":"C3"},{"value":"1,58E-04","module":"C4"},{"value":"-7,10E-03","module":"D"}]},{"parameter":"ADPE","unit":"kg Sb-eq.","values":[{"value":"6,45E-04","module":"A1-A3"},{"value":"2,70E-05","module":"A4"},{"value":"2,43E-06","module":"A5"},{"value":"4,22E-07","module":"B2"},{"value":"0,0E+00","module":"B3"},{"value":"0,0E+00","module":"B4"},{"value":"0,0E+00","module":"C1"},{"value":"2,64E-06","module":"C2"},{"value":"3,38E-07","module":"C3"},{"value":"3,36E-07","module":"C4"},{"value":"-1,53E-05","module":"D"}]},{"parameter":"ADPF","unit":"MJ","values":[{"value":"4,44E+02","module":"A1-A3"},{"value":"1,49E+01","module":"A4"},{"value":"1,40E+00","module":"A5"},{"value":"7,34E-01","module":"B2"},{"value":"0,0E+00","module":"B3"},{"value":"0,0E+00","module":"B4"},{"value":"0,0E+00","module":"C1"},{"value":"1,45E+00","module":"C2"},{"value":"7,00E-01","module":"C3"},{"value":"4,49E-01","module":"C4"},{"value":"-1,46E+01","module":"D"}]},{"parameter":"WDP","unit":"m3 world-eq.","values":[{"value":"4,32E+03","module":"A1-A3"},{"value":"1,43E+01","module":"A4"},{"value":"1,77E+00","module":"A5"},{"value":"5,67E+01","module":"B2"},{"value":"0,0E+00","module":"B3"},{"value":"0,0E+00","module":"B4"},{"value":"0,0E+00","module":"C1"},{"value":"1,40E+00","module":"C2"},{"value":"1,16E+00","module":"C3"},{"value":"1,08E+00","module":"C4"},{"value":"-2,02E+02","module":"D"}]},{"parameter":"EP-freshwater","unit":"kg P-eq.","values":[{"value":"2,73E-03","module":"A1-A3"},{"value":"7,84E-06","module":"A4"},{"value":"8,21E-07","module":"A5"},{"value":"1,80E-06","module":"B2"},{"value":"0,0E+00","module":"B3"},{"value":"0,0E+00","module":"B4"},{"value":"0,0E+00","module":"C1"},{"value":"7,64E-07","module":"C2"},{"value":"1,02E-06","module":"C3"},{"value":"2,21E-07","module":"C4"},{"value":"-8,43E-05","module":"D"}]},{"parameter":"EP-marine","unit":"kg N-eq.","values":[{"value":"3,80E-02","module":"A1-A3"},{"value":"6,31E-04","module":"A4"},{"value":"1,57E-04","module":"A5"},{"value":"1,98E-05","module":"B2"},{"value":"0,0E+00","module":"B3"},{"value":"0,0E+00","module":"B4"},{"value":"0,0E+00","module":"C1"},{"value":"5,44E-05","module":"C2"},{"value":"6,36E-04","module":"C3"},{"value":"4,98E-05","module":"C4"},{"value":"-1,82E-03","module":"D"}]},{"parameter":"EP-terrestrial","unit":"mol N-eq.","values":[{"value":"4,00E-01","module":"A1-A3"},{"value":"7,05E-03","module":"A4"},{"value":"1,69E-03","module":"A5"},{"value":"2,66E-04","module":"B2"},{"value":"0,0E+00","module":"B3"},{"value":"0,0E+00","module":"B4"},{"value":"0,0E+00","module":"C1"},{"value":"6,08E-04","module":"C2"},{"value":"6,44E-03","module":"C3"},{"value":"5,52E-04","module":"C4"},{"value":"-1,93E-02","module":"D"}]},{"parameter":"GWP-IOBC","unit":"kg CO2-eq.","values":[{"value":"3,21E+01","module":"A1-A3"},{"value":"9,87E-01","module":"A4"},{"value":"1,00E-01","module":"A5"},{"value":"3,95E-02","module":"B2"},{"value":"0,0E+00","module":"B3"},{"value":"0,0E+00","module":"B4"},{"value":"0,0E+00","module":"C1"},{"value":"9,57E-02","module":"C2"},{"value":"6,32E+00","module":"C3"},{"value":"2,26E-02","module":"C4"},{"value":"-1,74E+00","module":"D"}]}],"additional_environmental_impact":[{"parameter":"PM","unit":"disease incidence","values":[{"value":"2,61E-06","module":"A1-A3"},{"value":"6,00E-08","module":"A4"},{"value":"6,98E-09","module":"A5"},{"value":"6,64E-10","module":"B2"},{"value":"0,0E+00","module":"B3"},{"value":"0,0E+00","module":"B4"},{"value":"0,0E+00","module":"C1"},{"value":"5,85E-09","module":"C2"},{"value":"1,04E-08","module":"C3"},{"value":"2,52E-09","module":"C4"},{"value":"-2,27E-07","module":"D"}]},{"parameter":"ETP-fw","unit":"CTUe","values":[{"value":"1,51E+03","module":"A1-A3"},{"value":"1,10E+01","module":"A4"},{"value":"1,86E+00","module":"A5"},{"value":"9,19E-01","module":"B2"},{"value":"0,0E+00","module":"B3"},{"value":"0,0E+00","module":"B4"},{"value":"0,0E+00","module":"C1"},{"value":"1,07E+00","module":"C2"},{"value":"3,73E+00","module":"C3"},{"value":"2,95E-01","module":"C4"},{"value":"-6,90E+01","module":"D"}]},{"parameter":"HTP-c","unit":"CTUh","values":[{"value":"7,52E-08","module":"A1-A3"},{"value":"0,0E+00","module":"A4"},{"value":"5,60E-11","module":"A5"},{"value":"2,10E-11","module":"B2"},{"value":"0,0E+00","module":"B3"},{"value":"0,0E+00","module":"B4"},{"value":"0,0E+00","module":"C1"},{"value":"0,0E+00","module":"C2"},{"value":"2,74E-10","module":"C3"},{"value":"1,10E-11","module":"C4"},{"value":"-4,85E-09","module":"D"}]},{"parameter":"HTP-nc","unit":"CTUh","values":[{"value":"6,87E-07","module":"A1-A3"},{"value":"1,20E-08","module":"A4"},{"value":"2,34E-09","module":"A5"},{"value":"5,64E-10","module":"B2"},{"value":"0,0E+00","module":"B3"},{"value":"0,0E+00","module":"B4"},{"value":"0,0E+00","module":"C1"},{"value":"1,17E-09","module":"C2"},{"value":"9,70E-09","module":"C3"},{"value":"3,19E-10","module":"C4"},{"value":"4,74E-08","module":"D"}]},{"parameter":"SQP","unit":"unitless","values":[{"value":"5,89E+02","module":"A1-A3"},{"value":"1,03E+01","module":"A4"},{"value":"9,38E-01","module":"A5"},{"value":"5,53E-01","module":"B2"},{"value":"0,0E+00","module":"B3"},{"value":"0,0E+00","module":"B4"},{"value":"0,0E+00","module":"C1"},{"value":"1,01E+00","module":"C2"},{"value":"9,50E-02","module":"C3"},{"value":"9,91E-01","module":"C4"},{"value":"-2,77E+01","module":"D"}]},{"parameter":"IRP","unit":"kBq U235-eq.","values":[{"value":"2,40E+00","module":"A1-A3"},{"value":"6,51E-02","module":"A4"},{"value":"5,98E-03","module":"A5"},{"value":"1,67E-02","module":"B2"},{"value":"0,0E+00","module":"B3"},{"value":"0,0E+00","module":"B4"},{"value":"0,0E+00","module":"C1"},{"value":"6,32E-03","module":"C2"},{"value":"1,24E-03","module":"C3"},{"value":"1,82E-03","module":"C4"},{"value":"-4,17E-02","module":"D"}]}],"resource_use":[{"parameter":"PERE","unit":"MJ","values":[{"value":"9,96E+01","module":"A1-A3"},{"value":"2,12E-01","module":"A4"},{"value":"2,30E-02","module":"A5"},{"value":"7,22E-01","module":"B2"},{"value":"0,0E+00","module":"B3"},{"value":"0,0E+00","module":"B4"},{"value":"0,0E+00","module":"C1"},{"value":"2,07E-02","module":"C2"},{"value":"2,04E-02","module":"C3"},{"value":"9,28E-03","module":"C4"},{"value":"-2,72E+01","module":"D"}]},{"parameter":"PERM","unit":"MJ","values":[{"value":"5,78E+01","module":"A1-A3"},{"value":"0,0E+00","module":"A4"},{"value":"-3,61E+01","module":"A5"},{"value":"0,0E+00","module":"B2"},{"value":"0,0E+00","module":"B3"},{"value":"0,0E+00","module":"B4"},{"value":"0,0E+00","module":"C1"},{"value":"0,0E+00","module":"C2"},{"value":"0,0E+00","module":"C3"},{"value":"0,0E+00","module":"C4"},{"value":"0,0E+00","module":"D"}]},{"parameter":"PERT","unit":"MJ","values":[{"value":"1,57E+02","module":"A1-A3"},{"value":"2,12E-01","module":"A4"},{"value":"-3,61E+01","module":"A5"},{"value":"7,22E-01","module":"B2"},{"value":"0,0E+00","module":"B3"},{"value":"0,0E+00","module":"B4"},{"value":"0,0E+00","module":"C1"},{"value":"2,07E-02","module":"C2"},{"value":"2,04E-02","module":"C3"},{"value":"9,27E-03","module":"C4"},{"value":"-2,72E+01","module":"D"}]},{"parameter":"PENRE","unit":"MJ","values":[{"value":"3,86E+02","module":"A1-A3"},{"value":"1,49E+01","module":"A4"},{"value":"1,40E+00","module":"A5"},{"value":"7,45E-01","module":"B2"},{"value":"0,0E+00","module":"B3"},{"value":"0,0E+00","module":"B4"},{"value":"0,0E+00","module":"C1"},{"value":"1,45E+00","module":"C2"},{"value":"7,07E-01","module":"C3"},{"value":"4,50E-01","module":"C4"},{"value":"-1,46E+01","module":"D"}]},{"parameter":"PENRM","unit":"MJ","values":[{"value":"6,48E+01","module":"A1-A3"},{"value":"0,0E+00","module":"A4"},{"value":"0,0E+00","module":"A5"},{"value":"0,0E+00","module":"B2"},{"value":"0,0E+00","module":"B3"},{"value":"0,0E+00","module":"B4"},{"value":"0,0E+00","module":"C1"},{"value":"0,0E+00","module":"C2"},{"value":"-6,48E+01","module":"C3"},{"value":"0,0E+00","module":"C4"},{"value":"0,0E+00","module":"D"}]},{"parameter":"PENRT","unit":"MJ","values":[{"value":"4,51E+02","module":"A1-A3"},{"value":"1,49E+01","module":"A4"},{"value":"1,40E+00","module":"A5"},{"value":"7,45E-01","module":"B2"},{"value":"0,0E+00","module":"B3"},{"value":"0,0E+00","module":"B4"},{"value":"0,0E+00","module":"C1"},{"value":"1,45E+00","module":"C2"},{"value":"-6,40E+01","module":"C3"},{"value":"4,50E-01","module":"C4"},{"value":"-1,46E+01","module":"D"}]},{"parameter":"SM","unit":"kg","values":[{"value":"7,55E+00","module":"A1-A3"},{"value":"0,0E+00","module":"A4"},{"value":"0,0E+00","module":"A5"},{"value":"0,0E+00","module":"B2"},{"value":"0,0E+00","module":"B3"},{"value":"0,0E+00","module":"B4"},{"value":"0,0E+00","module":"C1"},{"value":"0,0E+00","module":"C2"},{"value":"0,0E+00","module":"C3"},{"value":"0,0E+00","module":"C4"},{"value":"0,0E+00","module":"D"}]},{"parameter":"RSF","unit":"MJ","values":[{"value":"4,13E-01","module":"A1-A3"},{"value":"7,58E-03","module":"A4"},{"value":"7,63E-04","module":"A5"},{"value":"7,29E-03","module":"B2"},{"value":"0,0E+00","module":"B3"},{"value":"0,0E+00","module":"B4"},{"value":"0,0E+00","module":"C1"},{"value":"7,40E-04","module":"C2"},{"value":"5,10E-04","module":"C3"},{"value":"2,44E-04","module":"C4"},{"value":"2,21E-02","module":"D"}]},{"parameter":"NRSF","unit":"MJ","values":[{"value":"2,46E-01","module":"A1-A3"},{"value":"2,70E-02","module":"A4"},{"value":"3,15E-03","module":"A5"},{"value":"0,0E+00","module":"B2"},{"value":"0,0E+00","module":"B3"},{"value":"0,0E+00","module":"B4"},{"value":"0,0E+00","module":"C1"},{"value":"2,65E-03","module":"C2"},{"value":"0,0E+00","module":"C3"},{"value":"1,88E-02","module":"C4"},{"value":"-6,99E-01","module":"D"}]},{"parameter":"FW","unit":"m3","values":[{"value":"2,79E-01","module":"A1-A3"},{"value":"1,58E-03","module":"A4"},{"value":"6,60E-04","module":"A5"},{"value":"3,28E-03","module":"B2"},{"value":"0,0E+00","module":"B3"},{"value":"0,0E+00","module":"B4"},{"value":"0,0E+00","module":"C1"},{"value":"1,55E-04","module":"C2"},{"value":"1,27E-03","module":"C3"},{"value":"4,06E-04","module":"C4"},{"value":"-4,02E-02","module":"D"}]}],"end_of_life_waste":[{"parameter":"HWD","unit":"kg","values":[{"value":"2,85E-01","module":"A1-A3"},{"value":"7,66E-04","module":"A4"},{"value":"0,0E+00","module":"A5"},{"value":"6,88E-05","module":"B2"},{"value":"0,0E+00","module":"B3"},{"value":"0,0E+00","module":"B4"},{"value":"0,0E+00","module":"C1"},{"value":"7,46E-05","module":"C2"},{"value":"0,0E+00","module":"C3"},{"value":"1,70E+00","module":"C4"},{"value":"-2,69E-03","module":"D"}]},{"parameter":"NHWD","unit":"kg","values":[{"value":"6,61E+00","module":"A1-A3"},{"value":"7,18E-01","module":"A4"},{"value":"6,18E+00","module":"A5"},{"value":"4,56E-03","module":"B2"},{"value":"0,0E+00","module":"B3"},{"value":"0,0E+00","module":"B4"},{"value":"0,0E+00","module":"C1"},{"value":"7,03E-02","module":"C2"},{"value":"0,0E+00","module":"C3"},{"value":"3,77E-02","module":"C4"},{"value":"-4,99E-01","module":"D"}]},{"parameter":"RWD","unit":"kg","values":[{"value":"1,36E-03","module":"A1-A3"},{"value":"1,01E-04","module":"A4"},{"value":"0,0E+00","module":"A5"},{"value":"7,69E-06","module":"B2"},{"value":"0,0E+00","module":"B3"},{"value":"0,0E+00","module":"B4"},{"value":"0,0E+00","module":"C1"},{"value":"9,85E-06","module":"C2"},{"value":"0,0E+00","module":"C3"},{"value":"2,76E-06","module":"C4"},{"value":"-3,65E-05","module":"D"}]}],"end_of_life_flow":[{"parameter":"CRU","unit":"kg","values":[{"value":"0,0E+00","module":"A1-A3"},{"value":"0,0E+00","module":"A4"},{"value":"0,0E+00","module":"A5"},{"value":"0,0E+00","module":"B2"},{"value":"0,0E+00","module":"B3"},{"value":"0,0E+00","module":"B4"},{"value":"0,0E+00","module":"C1"},{"value":"0,0E+00","module":"C2"},{"value":"0,0E+00","module":"C3"},{"value":"0,0E+00","module":"C4"},{"value":"0,0E+00","module":"D"}]},{"parameter":"MFR","unit":"kg","values":[{"value":"1,55E-01","module":"A1-A3"},{"value":"0,0E+00","module":"A4"},{"value":"5,75E+00","module":"A5"},{"value":"0,0E+00","module":"B2"},{"value":"0,0E+00","module":"B3"},{"value":"0,0E+00","module":"B4"},{"value":"0,0E+00","module":"C1"},{"value":"0,0E+00","module":"C2"},{"value":"7,24E-01","module":"C3"},{"value":"0,0E+00","module":"C4"},{"value":"0,0E+00","module":"D"}]},{"parameter":"MER","unit":"kg","values":[{"value":"3,46E-05","module":"A1-A3"},{"value":"0,0E+00","module":"A4"},{"value":"8,41E-06","module":"A5"},{"value":"0,0E+00","module":"B2"},{"value":"0,0E+00","module":"B3"},{"value":"0,0E+00","module":"B4"},{"value":"0,0E+00","module":"C1"},{"value":"0,0E+00","module":"C2"},{"value":"5,53E+00","module":"C3"},{"value":"0,0E+00","module":"C4"},{"value":"0,0E+00","module":"D"}]},{"parameter":"EEE","unit":"MJ","values":[{"value":"2,96E-01","module":"A1-A3"},{"value":"0,0E+00","module":"A4"},{"value":"3,53E-01","module":"A5"},{"value":"0,0E+00","module":"B2"},{"value":"0,0E+00","module":"B3"},{"value":"0,0E+00","module":"B4"},{"value":"0,0E+00","module":"C1"},{"value":"0,0E+00","module":"C2"},{"value":"3,22E+00","module":"C3"},{"value":"0,0E+00","module":"C4"},{"value":"0,0E+00","module":"D"}]},{"parameter":"EET","unit":"MJ","values":[{"value":"4,49E+00","module":"A1-A3"},{"value":"0,0E+00","module":"A4"},{"value":"5,35E+00","module":"A5"},{"value":"0,0E+00","module":"B2"},{"value":"0,0E+00","module":"B3"},{"value":"0,0E+00","module":"B4"},{"value":"0,0E+00","module":"C1"},{"value":"0,0E+00","module":"C2"},{"value":"4,88E+01","module":"C3"},{"value":"0,0E+00","module":"C4"},{"value":"0,0E+00","module":"D"}]}]}