{"product_name":"Hollowcore Norrt\u00e4lje Biobetong 2 Standard ","epd_id":"NEPD-8450-8109","compliance":["EN 15804+A2","ISO 14025","ISO 21930"],"producer_name":"Kynningsrud Prefab AB","environmental_impact":[{"parameter":"GWP-total","unit":"kg CO2-eq.","values":[{"value":"9,95E+01","module":"A1"},{"value":"3,02E+00","module":"A2"},{"value":"2,90E+00","module":"A3"},{"value":"7,41E+00","module":"A4"},{"value":"4,00E+00","module":"C1"},{"value":"7,41E+00","module":"C2"},{"value":"4,84E-01","module":"C3"},{"value":"1,37E+00","module":"C4"},{"value":"-5,66E+00","module":"D"}]},{"parameter":"GWP-fossil","unit":"kg CO2-eq.","values":[{"value":"9,91E+01","module":"A1"},{"value":"3,02E+00","module":"A2"},{"value":"2,88E+00","module":"A3"},{"value":"7,40E+00","module":"A4"},{"value":"4,00E+00","module":"C1"},{"value":"7,40E+00","module":"C2"},{"value":"4,77E-01","module":"C3"},{"value":"1,37E+00","module":"C4"},{"value":"-5,62E+00","module":"D"}]},{"parameter":"GWP-biogenic","unit":"kg CO2-eq.","values":[{"value":"3,14E-01","module":"A1"},{"value":"1,19E-03","module":"A2"},{"value":"2,17E-02","module":"A3"},{"value":"3,17E-03","module":"A4"},{"value":"7,50E-04","module":"C1"},{"value":"3,17E-03","module":"C2"},{"value":"4,12E-03","module":"C3"},{"value":"1,17E-03","module":"C4"},{"value":"-3,30E-02","module":"D"}]},{"parameter":"GWP-luluc","unit":"kg CO2-eq.","values":[{"value":"6,46E-02","module":"A1"},{"value":"9,57E-04","module":"A2"},{"value":"1,56E-03","module":"A3"},{"value":"2,26E-03","module":"A4"},{"value":"3,15E-04","module":"C1"},{"value":"2,26E-03","module":"C2"},{"value":"6,61E-04","module":"C3"},{"value":"2,69E-04","module":"C4"},{"value":"-2,87E-03","module":"D"}]},{"parameter":"ODP","unit":"kg CFC 11-eq.","values":[{"value":"2,50E-06","module":"A1"},{"value":"7,07E-07","module":"A2"},{"value":"5,59E-07","module":"A3"},{"value":"1,79E-06","module":"A4"},{"value":"8,64E-07","module":"C1"},{"value":"1,79E-06","module":"C2"},{"value":"9,41E-08","module":"C3"},{"value":"6,67E-07","module":"C4"},{"value":"-4,10E-07","module":"D"}]},{"parameter":"AP","unit":"mol H+-eq.","values":[{"value":"2,14E-01","module":"A1"},{"value":"2,20E-02","module":"A2"},{"value":"2,81E-02","module":"A3"},{"value":"2,38E-02","module":"A4"},{"value":"4,19E-02","module":"C1"},{"value":"2,38E-02","module":"C2"},{"value":"3,86E-03","module":"C3"},{"value":"1,34E-02","module":"C4"},{"value":"-3,41E-02","module":"D"}]},{"parameter":"POCP","unit":"kg NMVOC-eq.","values":[{"value":"2,07E-01","module":"A1"},{"value":"1,69E-02","module":"A2"},{"value":"3,49E-02","module":"A3"},{"value":"2,29E-02","module":"A4"},{"value":"5,57E-02","module":"C1"},{"value":"2,29E-02","module":"C2"},{"value":"3,49E-03","module":"C3"},{"value":"1,58E-02","module":"C4"},{"value":"-3,54E-02","module":"D"}]},{"parameter":"ADPE","unit":"kg Sb-eq.","values":[{"value":"9,73E-04","module":"A1"},{"value":"4,76E-05","module":"A2"},{"value":"2,84E-05","module":"A3"},{"value":"1,32E-04","module":"A4"},{"value":"6,14E-06","module":"C1"},{"value":"1,32E-04","module":"C2"},{"value":"6,06E-06","module":"C3"},{"value":"1,21E-05","module":"C4"},{"value":"-2,07E-04","module":"D"}]},{"parameter":"ADPF","unit":"MJ","values":[{"value":"3,68E+02","module":"A1"},{"value":"4,75E+01","module":"A2"},{"value":"3,88E+01","module":"A3"},{"value":"1,20E+02","module":"A4"},{"value":"5,51E+01","module":"C1"},{"value":"1,20E+02","module":"C2"},{"value":"1,48E+01","module":"C3"},{"value":"4,42E+01","module":"C4"},{"value":"-6,04E+01","module":"D"}]},{"parameter":"WDP","unit":"m3 world-eq.","values":[{"value":"2,17E+03","module":"A1"},{"value":"3,32E+01","module":"A2"},{"value":"7,37E+02","module":"A3"},{"value":"9,22E+01","module":"A4"},{"value":"1,17E+01","module":"C1"},{"value":"9,22E+01","module":"C2"},{"value":"1,64E+03","module":"C3"},{"value":"9,31E+01","module":"C4"},{"value":"-1,01E+03","module":"D"}]},{"parameter":"EP-freshwater","unit":"kg P-eq.","values":[{"value":"1,08E-02","module":"A1"},{"value":"2,17E-05","module":"A2"},{"value":"3,44E-05","module":"A3"},{"value":"5,89E-05","module":"A4"},{"value":"1,46E-05","module":"C1"},{"value":"5,89E-05","module":"C2"},{"value":"3,02E-05","module":"C3"},{"value":"1,02E-05","module":"C4"},{"value":"-2,92E-04","module":"D"}]},{"parameter":"EP-marine","unit":"kg N-eq.","values":[{"value":"2,05E-02","module":"A1"},{"value":"4,89E-03","module":"A2"},{"value":"1,15E-02","module":"A3"},{"value":"5,22E-03","module":"A4"},{"value":"1,85E-02","module":"C1"},{"value":"5,22E-03","module":"C2"},{"value":"1,13E-03","module":"C3"},{"value":"5,02E-03","module":"C4"},{"value":"-9,00E-03","module":"D"}]},{"parameter":"EP-terrestrial","unit":"mol N-eq.","values":[{"value":"6,93E-01","module":"A1"},{"value":"5,49E-02","module":"A2"},{"value":"1,27E-01","module":"A3"},{"value":"5,82E-02","module":"A4"},{"value":"2,00E-01","module":"C1"},{"value":"5,82E-02","module":"C2"},{"value":"1,30E-02","module":"C3"},{"value":"5,53E-02","module":"C4"},{"value":"-9,94E-02","module":"D"}]},{"parameter":"GWP-IOBC","unit":"kg CO2-eq.","values":[{"value":"9,91E+01","module":"A1"},{"value":"3,02E+00","module":"A2"},{"value":"2,89E+00","module":"A3"},{"value":"7,41E+00","module":"A4"},{"value":"4,00E+00","module":"C1"},{"value":"7,41E+00","module":"C2"},{"value":"4,78E-01","module":"C3"},{"value":"1,37E+00","module":"C4"},{"value":"-7,76E+00","module":"D"}]}],"additional_environmental_impact":[{"parameter":"PM","unit":"disease incidence","values":[{"value":"2,27E-02","module":"A1"},{"value":"2,35E-07","module":"A2"},{"value":"6,90E-07","module":"A3"},{"value":"6,80E-07","module":"A4"},{"value":"5,07E-06","module":"C1"},{"value":"6,80E-07","module":"C2"},{"value":"6,18E-08","module":"C3"},{"value":"2,85E-07","module":"C4"},{"value":"-6,34E-07","module":"D"}]},{"parameter":"ETP-fw","unit":"CTUe","values":[{"value":"3,70E+02","module":"A1"},{"value":"3,35E+01","module":"A2"},{"value":"3,90E+01","module":"A3"},{"value":"8,79E+01","module":"A4"},{"value":"3,01E+01","module":"C1"},{"value":"8,79E+01","module":"C2"},{"value":"1,05E+01","module":"C3"},{"value":"2,19E+01","module":"C4"},{"value":"-2,54E+02","module":"D"}]},{"parameter":"HTP-c","unit":"CTUh","values":[{"value":"4,02E-07","module":"A1"},{"value":"0,0E+00","module":"A2"},{"value":"1,78E-09","module":"A3"},{"value":"0,0E+00","module":"A4"},{"value":"1,00E-09","module":"C1"},{"value":"0,0E+00","module":"C2"},{"value":"6,72E-10","module":"C3"},{"value":"6,41E-10","module":"C4"},{"value":"-2,10E-08","module":"D"}]},{"parameter":"HTP-nc","unit":"CTUh","values":[{"value":"5,12E-06","module":"A1"},{"value":"2,94E-08","module":"A2"},{"value":"4,16E-08","module":"A3"},{"value":"8,50E-08","module":"A4"},{"value":"2,80E-08","module":"C1"},{"value":"8,50E-08","module":"C2"},{"value":"9,41E-09","module":"C3"},{"value":"1,28E-08","module":"C4"},{"value":"3,94E-07","module":"D"}]},{"parameter":"SQP","unit":"unitless","values":[{"value":"1,97E+02","module":"A1"},{"value":"4,84E+01","module":"A2"},{"value":"7,84E+00","module":"A3"},{"value":"1,38E+02","module":"A4"},{"value":"6,69E+00","module":"C1"},{"value":"1,38E+02","module":"C2"},{"value":"8,38E+00","module":"C3"},{"value":"1,61E+02","module":"C4"},{"value":"5,65E+01","module":"D"}]},{"parameter":"IRP","unit":"kBq U235-eq.","values":[{"value":"5,36E+03","module":"A1"},{"value":"2,07E-01","module":"A2"},{"value":"2,25E-01","module":"A3"},{"value":"5,26E-01","module":"A4"},{"value":"2,40E-01","module":"C1"},{"value":"5,26E-01","module":"C2"},{"value":"2,49E-01","module":"C3"},{"value":"1,92E-01","module":"C4"},{"value":"-2,24E-01","module":"D"}]}],"resource_use":[{"parameter":"PERE","unit":"MJ","values":[{"value":"9,43E+01","module":"A1"},{"value":"5,52E-01","module":"A2"},{"value":"5,38E+01","module":"A3"},{"value":"1,51E+00","module":"A4"},{"value":"3,00E-01","module":"C1"},{"value":"1,51E+00","module":"C2"},{"value":"7,63E+00","module":"C3"},{"value":"6,81E-01","module":"C4"},{"value":"-8,89E+00","module":"D"}]},{"parameter":"PERM","unit":"MJ","values":[{"value":"1,64E-02","module":"A1"},{"value":"0,0E+00","module":"A2"},{"value":"0,0E+00","module":"A3"},{"value":"0,0E+00","module":"A4"},{"value":"0,0E+00","module":"C1"},{"value":"0,0E+00","module":"C2"},{"value":"0,0E+00","module":"C3"},{"value":"0,0E+00","module":"C4"},{"value":"0,0E+00","module":"D"}]},{"parameter":"PERT","unit":"MJ","values":[{"value":"9,43E+01","module":"A1"},{"value":"5,52E-01","module":"A2"},{"value":"5,38E+01","module":"A3"},{"value":"1,51E+00","module":"A4"},{"value":"3,00E-01","module":"C1"},{"value":"1,51E+00","module":"C2"},{"value":"7,63E+00","module":"C3"},{"value":"6,81E-01","module":"C4"},{"value":"-8,89E+00","module":"D"}]},{"parameter":"PENRE","unit":"MJ","values":[{"value":"4,67E+02","module":"A1"},{"value":"4,75E+01","module":"A2"},{"value":"3,88E+01","module":"A3"},{"value":"1,20E+02","module":"A4"},{"value":"5,51E+01","module":"C1"},{"value":"1,20E+02","module":"C2"},{"value":"1,48E+01","module":"C3"},{"value":"4,42E+01","module":"C4"},{"value":"-6,18E+01","module":"D"}]},{"parameter":"PENRM","unit":"MJ","values":[{"value":"8,09E-01","module":"A1"},{"value":"0,0E+00","module":"A2"},{"value":"0,0E+00","module":"A3"},{"value":"0,0E+00","module":"A4"},{"value":"0,0E+00","module":"C1"},{"value":"0,0E+00","module":"C2"},{"value":"0,0E+00","module":"C3"},{"value":"0,0E+00","module":"C4"},{"value":"0,0E+00","module":"D"}]},{"parameter":"PENRT","unit":"MJ","values":[{"value":"4,68E+02","module":"A1"},{"value":"4,75E+01","module":"A2"},{"value":"3,88E+01","module":"A3"},{"value":"1,20E+02","module":"A4"},{"value":"5,51E+01","module":"C1"},{"value":"1,20E+02","module":"C2"},{"value":"1,48E+01","module":"C3"},{"value":"4,42E+01","module":"C4"},{"value":"-6,18E+01","module":"D"}]},{"parameter":"SM","unit":"kg","values":[{"value":"3,95E+01","module":"A1"},{"value":"0,0E+00","module":"A2"},{"value":"0,0E+00","module":"A3"},{"value":"0,0E+00","module":"A4"},{"value":"0,0E+00","module":"C1"},{"value":"0,0E+00","module":"C2"},{"value":"0,0E+00","module":"C3"},{"value":"0,0E+00","module":"C4"},{"value":"0,0E+00","module":"D"}]},{"parameter":"RSF","unit":"MJ","values":[{"value":"8,22E+01","module":"A1"},{"value":"1,94E-02","module":"A2"},{"value":"5,29E-02","module":"A3"},{"value":"5,29E-02","module":"A4"},{"value":"0,0E+00","module":"C1"},{"value":"5,29E-02","module":"C2"},{"value":"0,0E+00","module":"C3"},{"value":"1,41E-02","module":"C4"},{"value":"2,28E-02","module":"D"}]},{"parameter":"NRSF","unit":"MJ","values":[{"value":"1,35E+02","module":"A1"},{"value":"6,90E-02","module":"A2"},{"value":"1,82E-01","module":"A3"},{"value":"1,77E-01","module":"A4"},{"value":"0,0E+00","module":"C1"},{"value":"1,77E-01","module":"C2"},{"value":"0,0E+00","module":"C3"},{"value":"4,04E-02","module":"C4"},{"value":"4,16E+00","module":"D"}]},{"parameter":"FW","unit":"m3","values":[{"value":"5,23E-01","module":"A1"},{"value":"4,90E-03","module":"A2"},{"value":"4,89E-01","module":"A3"},{"value":"1,37E-02","module":"A4"},{"value":"2,83E-03","module":"C1"},{"value":"1,37E-02","module":"C2"},{"value":"2,54E-02","module":"C3"},{"value":"5,27E-02","module":"C4"},{"value":"-9,65E-01","module":"D"}]}],"end_of_life_waste":[{"parameter":"HWD","unit":"kg","values":[{"value":"4,47E-02","module":"A1"},{"value":"2,46E-03","module":"A2"},{"value":"5,79E-02","module":"A3"},{"value":"6,58E-03","module":"A4"},{"value":"1,62E-03","module":"C1"},{"value":"6,58E-03","module":"C2"},{"value":"1,48E-03","module":"C3"},{"value":"0,0E+00","module":"C4"},{"value":"-2,75E-02","module":"D"}]},{"parameter":"NHWD","unit":"kg","values":[{"value":"5,33E+02","module":"A1"},{"value":"3,62E+00","module":"A2"},{"value":"4,08E+00","module":"A3"},{"value":"1,05E+01","module":"A4"},{"value":"6,52E-02","module":"C1"},{"value":"1,05E+01","module":"C2"},{"value":"4,68E-02","module":"C3"},{"value":"3,20E+02","module":"C4"},{"value":"-1,86E+00","module":"D"}]},{"parameter":"RWD","unit":"kg","values":[{"value":"1,71E-03","module":"A1"},{"value":"3,26E-04","module":"A2"},{"value":"2,72E-04","module":"A3"},{"value":"8,21E-04","module":"A4"},{"value":"3,82E-04","module":"C1"},{"value":"8,21E-04","module":"C2"},{"value":"1,57E-04","module":"C3"},{"value":"0,0E+00","module":"C4"},{"value":"-1,95E-04","module":"D"}]}],"end_of_life_flow":[{"parameter":"CRU","unit":"kg","values":[{"value":"4,81E-04","module":"A1"},{"value":"0,0E+00","module":"A2"},{"value":"0,0E+00","module":"A3"},{"value":"0,0E+00","module":"A4"},{"value":"0,0E+00","module":"C1"},{"value":"0,0E+00","module":"C2"},{"value":"0,0E+00","module":"C3"},{"value":"0,0E+00","module":"C4"},{"value":"0,0E+00","module":"D"}]},{"parameter":"MFR","unit":"kg","values":[{"value":"0,0E+00","module":"A1"},{"value":"0,0E+00","module":"A2"},{"value":"2,42E+00","module":"A3"},{"value":"0,0E+00","module":"A4"},{"value":"0,0E+00","module":"C1"},{"value":"0,0E+00","module":"C2"},{"value":"6,80E+02","module":"C3"},{"value":"0,0E+00","module":"C4"},{"value":"0,0E+00","module":"D"}]},{"parameter":"MER","unit":"kg","values":[{"value":"0,0E+00","module":"A1"},{"value":"0,0E+00","module":"A2"},{"value":"4,28E-01","module":"A3"},{"value":"0,0E+00","module":"A4"},{"value":"0,0E+00","module":"C1"},{"value":"0,0E+00","module":"C2"},{"value":"0,0E+00","module":"C3"},{"value":"0,0E+00","module":"C4"},{"value":"0,0E+00","module":"D"}]},{"parameter":"EEE","unit":"MJ","values":[{"value":"0,0E+00","module":"A1"},{"value":"0,0E+00","module":"A2"},{"value":"2,79E-01","module":"A3"},{"value":"0,0E+00","module":"A4"},{"value":"0,0E+00","module":"C1"},{"value":"0,0E+00","module":"C2"},{"value":"0,0E+00","module":"C3"},{"value":"0,0E+00","module":"C4"},{"value":"0,0E+00","module":"D"}]},{"parameter":"EET","unit":"MJ","values":[{"value":"0,0E+00","module":"A1"},{"value":"0,0E+00","module":"A2"},{"value":"4,22E+00","module":"A3"},{"value":"0,0E+00","module":"A4"},{"value":"0,0E+00","module":"C1"},{"value":"0,0E+00","module":"C2"},{"value":"0,0E+00","module":"C3"},{"value":"0,0E+00","module":"C4"},{"value":"0,0E+00","module":"D"}]}]}