{"product_name":"Hollowcore Norrt\u00e4lje Biobetong 3","epd_id":"NEPD-7886-7557","compliance":["EN 15804+A2","ISO 14025","ISO 21930"],"producer_name":"Heidelberg Materials Precast Contiga AB","environmental_impact":[{"parameter":"GWP-total","unit":"kg CO2-eq.","values":[{"value":"7,65E+01","module":"A1"},{"value":"3,40E+00","module":"A2"},{"value":"2,90E+00","module":"A3"},{"value":"7,41E+00","module":"A4"},{"value":"3,08E+00","module":"A5"},{"value":"7,08E+00","module":"C1"},{"value":"7,41E+00","module":"C2"},{"value":"4,84E-01","module":"C3"},{"value":"1,37E+00","module":"C4"},{"value":"-5,61E+00","module":"D"}]},{"parameter":"GWP-fossil","unit":"kg CO2-eq.","values":[{"value":"7,60E+01","module":"A1"},{"value":"3,40E+00","module":"A2"},{"value":"2,88E+00","module":"A3"},{"value":"7,40E+00","module":"A4"},{"value":"3,08E+00","module":"A5"},{"value":"7,08E+00","module":"C1"},{"value":"7,40E+00","module":"C2"},{"value":"4,77E-01","module":"C3"},{"value":"1,37E+00","module":"C4"},{"value":"-5,58E+00","module":"D"}]},{"parameter":"GWP-biogenic","unit":"kg CO2-eq.","values":[{"value":"3,47E-01","module":"A1"},{"value":"1,38E-03","module":"A2"},{"value":"2,17E-02","module":"A3"},{"value":"3,17E-03","module":"A4"},{"value":"5,76E-04","module":"A5"},{"value":"1,33E-03","module":"C1"},{"value":"3,17E-03","module":"C2"},{"value":"4,12E-03","module":"C3"},{"value":"1,17E-03","module":"C4"},{"value":"-3,29E-02","module":"D"}]},{"parameter":"GWP-luluc","unit":"kg CO2-eq.","values":[{"value":"1,37E-01","module":"A1"},{"value":"1,06E-03","module":"A2"},{"value":"1,56E-03","module":"A3"},{"value":"2,26E-03","module":"A4"},{"value":"2,42E-04","module":"A5"},{"value":"5,58E-04","module":"C1"},{"value":"2,26E-03","module":"C2"},{"value":"6,61E-04","module":"C3"},{"value":"2,69E-04","module":"C4"},{"value":"-2,85E-03","module":"D"}]},{"parameter":"ODP","unit":"kg CFC 11-eq.","values":[{"value":"2,14E-06","module":"A1"},{"value":"8,05E-07","module":"A2"},{"value":"5,59E-07","module":"A3"},{"value":"1,79E-06","module":"A4"},{"value":"6,64E-07","module":"A5"},{"value":"1,53E-06","module":"C1"},{"value":"1,79E-06","module":"C2"},{"value":"9,41E-08","module":"C3"},{"value":"6,67E-07","module":"C4"},{"value":"-4,08E-07","module":"D"}]},{"parameter":"AP","unit":"mol H+-eq.","values":[{"value":"1,83E-01","module":"A1"},{"value":"1,95E-02","module":"A2"},{"value":"2,81E-02","module":"A3"},{"value":"2,38E-02","module":"A4"},{"value":"3,22E-02","module":"A5"},{"value":"7,40E-02","module":"C1"},{"value":"2,38E-02","module":"C2"},{"value":"3,86E-03","module":"C3"},{"value":"1,34E-02","module":"C4"},{"value":"-3,39E-02","module":"D"}]},{"parameter":"POCP","unit":"kg NMVOC-eq.","values":[{"value":"1,77E-01","module":"A1"},{"value":"1,58E-02","module":"A2"},{"value":"3,49E-02","module":"A3"},{"value":"2,29E-02","module":"A4"},{"value":"4,28E-02","module":"A5"},{"value":"9,86E-02","module":"C1"},{"value":"2,29E-02","module":"C2"},{"value":"3,49E-03","module":"C3"},{"value":"1,58E-02","module":"C4"},{"value":"-3,51E-02","module":"D"}]},{"parameter":"ADPE","unit":"kg Sb-eq.","values":[{"value":"9,57E-04","module":"A1"},{"value":"5,62E-05","module":"A2"},{"value":"2,84E-05","module":"A3"},{"value":"1,32E-04","module":"A4"},{"value":"4,72E-06","module":"A5"},{"value":"1,09E-05","module":"C1"},{"value":"1,32E-04","module":"C2"},{"value":"6,06E-06","module":"C3"},{"value":"1,21E-05","module":"C4"},{"value":"-2,06E-04","module":"D"}]},{"parameter":"ADPF","unit":"MJ","values":[{"value":"3,59E+02","module":"A1"},{"value":"5,42E+01","module":"A2"},{"value":"3,88E+01","module":"A3"},{"value":"1,20E+02","module":"A4"},{"value":"4,23E+01","module":"A5"},{"value":"9,74E+01","module":"C1"},{"value":"1,20E+02","module":"C2"},{"value":"1,48E+01","module":"C3"},{"value":"4,42E+01","module":"C4"},{"value":"-6,00E+01","module":"D"}]},{"parameter":"WDP","unit":"m3 world-eq.","values":[{"value":"2,14E+03","module":"A1"},{"value":"3,93E+01","module":"A2"},{"value":"7,37E+02","module":"A3"},{"value":"9,22E+01","module":"A4"},{"value":"8,99E+00","module":"A5"},{"value":"2,07E+01","module":"C1"},{"value":"9,22E+01","module":"C2"},{"value":"1,64E+03","module":"C3"},{"value":"9,31E+01","module":"C4"},{"value":"-1,01E+03","module":"D"}]},{"parameter":"EP-freshwater","unit":"kg P-eq.","values":[{"value":"9,10E-03","module":"A1"},{"value":"2,54E-05","module":"A2"},{"value":"3,44E-05","module":"A3"},{"value":"5,89E-05","module":"A4"},{"value":"1,12E-05","module":"A5"},{"value":"2,58E-05","module":"C1"},{"value":"5,89E-05","module":"C2"},{"value":"3,02E-05","module":"C3"},{"value":"1,02E-05","module":"C4"},{"value":"-2,89E-04","module":"D"}]},{"parameter":"EP-marine","unit":"kg N-eq.","values":[{"value":"2,39E-02","module":"A1"},{"value":"4,33E-03","module":"A2"},{"value":"1,15E-02","module":"A3"},{"value":"5,22E-03","module":"A4"},{"value":"1,42E-02","module":"A5"},{"value":"3,27E-02","module":"C1"},{"value":"5,22E-03","module":"C2"},{"value":"1,13E-03","module":"C3"},{"value":"5,02E-03","module":"C4"},{"value":"-8,96E-03","module":"D"}]},{"parameter":"EP-terrestrial","unit":"mol N-eq.","values":[{"value":"6,01E-01","module":"A1"},{"value":"4,85E-02","module":"A2"},{"value":"1,27E-01","module":"A3"},{"value":"5,82E-02","module":"A4"},{"value":"1,56E-01","module":"A5"},{"value":"3,56E-01","module":"C1"},{"value":"5,82E-02","module":"C2"},{"value":"1,30E-02","module":"C3"},{"value":"5,53E-02","module":"C4"},{"value":"-9,89E-02","module":"D"}]},{"parameter":"GWP-IOBC","unit":"kg CO2-eq.","values":[{"value":"7,59E+01","module":"A1"},{"value":"3,40E+00","module":"A2"},{"value":"2,89E+00","module":"A3"},{"value":"7,41E+00","module":"A4"},{"value":"3,08E+00","module":"A5"},{"value":"7,08E+00","module":"C1"},{"value":"7,41E+00","module":"C2"},{"value":"4,78E-01","module":"C3"},{"value":"1,37E+00","module":"C4"},{"value":"-7,69E+00","module":"D"}]}],"additional_environmental_impact":[{"parameter":"PM","unit":"disease incidence","values":[{"value":"2,26E-02","module":"A1"},{"value":"2,83E-07","module":"A2"},{"value":"6,90E-07","module":"A3"},{"value":"6,80E-07","module":"A4"},{"value":"8,51E-07","module":"A5"},{"value":"5,92E-06","module":"C1"},{"value":"6,80E-07","module":"C2"},{"value":"6,19E-08","module":"C3"},{"value":"2,85E-07","module":"C4"},{"value":"-6,30E-07","module":"D"}]},{"parameter":"ETP-fw","unit":"CTUe","values":[{"value":"3,66E+02","module":"A1"},{"value":"3,87E+01","module":"A2"},{"value":"3,90E+01","module":"A3"},{"value":"8,79E+01","module":"A4"},{"value":"2,31E+01","module":"A5"},{"value":"5,32E+01","module":"C1"},{"value":"8,79E+01","module":"C2"},{"value":"1,05E+01","module":"C3"},{"value":"2,19E+01","module":"C4"},{"value":"-2,52E+02","module":"D"}]},{"parameter":"HTP-c","unit":"CTUh","values":[{"value":"3,62E-07","module":"A1"},{"value":"0,0E+00","module":"A2"},{"value":"1,78E-09","module":"A3"},{"value":"0,0E+00","module":"A4"},{"value":"8,98E-10","module":"A5"},{"value":"1,90E-09","module":"C1"},{"value":"0,0E+00","module":"C2"},{"value":"6,72E-10","module":"C3"},{"value":"6,40E-10","module":"C4"},{"value":"-2,08E-08","module":"D"}]},{"parameter":"HTP-nc","unit":"CTUh","values":[{"value":"4,76E-06","module":"A1"},{"value":"3,54E-08","module":"A2"},{"value":"4,16E-08","module":"A3"},{"value":"8,50E-08","module":"A4"},{"value":"2,13E-08","module":"A5"},{"value":"4,93E-08","module":"C1"},{"value":"8,50E-08","module":"C2"},{"value":"9,41E-09","module":"C3"},{"value":"1,28E-08","module":"C4"},{"value":"3,89E-07","module":"D"}]},{"parameter":"SQP","unit":"unitless","values":[{"value":"1,40E+02","module":"A1"},{"value":"5,79E+01","module":"A2"},{"value":"7,84E+00","module":"A3"},{"value":"1,38E+02","module":"A4"},{"value":"5,37E+00","module":"A5"},{"value":"1,21E+01","module":"C1"},{"value":"1,38E+02","module":"C2"},{"value":"8,38E+00","module":"C3"},{"value":"1,61E+02","module":"C4"},{"value":"5,66E+01","module":"D"}]},{"parameter":"IRP","unit":"kBq U235-eq.","values":[{"value":"3,75E+03","module":"A1"},{"value":"2,37E-01","module":"A2"},{"value":"2,25E-01","module":"A3"},{"value":"5,26E-01","module":"A4"},{"value":"1,81E-01","module":"A5"},{"value":"4,21E-01","module":"C1"},{"value":"5,26E-01","module":"C2"},{"value":"2,49E-01","module":"C3"},{"value":"1,92E-01","module":"C4"},{"value":"-2,24E-01","module":"D"}]}],"resource_use":[{"parameter":"PERE","unit":"MJ","values":[{"value":"1,02E+02","module":"A1"},{"value":"6,50E-01","module":"A2"},{"value":"5,38E+01","module":"A3"},{"value":"1,51E+00","module":"A4"},{"value":"2,29E-01","module":"A5"},{"value":"5,29E-01","module":"C1"},{"value":"1,51E+00","module":"C2"},{"value":"7,63E+00","module":"C3"},{"value":"6,81E-01","module":"C4"},{"value":"-8,86E+00","module":"D"}]},{"parameter":"PERM","unit":"MJ","values":[{"value":"4,56E-02","module":"A1"},{"value":"0,0E+00","module":"A2"},{"value":"0,0E+00","module":"A3"},{"value":"0,0E+00","module":"A4"},{"value":"0,0E+00","module":"A5"},{"value":"0,0E+00","module":"C1"},{"value":"0,0E+00","module":"C2"},{"value":"0,0E+00","module":"C3"},{"value":"0,0E+00","module":"C4"},{"value":"0,0E+00","module":"D"}]},{"parameter":"PERT","unit":"MJ","values":[{"value":"1,02E+02","module":"A1"},{"value":"6,50E-01","module":"A2"},{"value":"5,38E+01","module":"A3"},{"value":"1,51E+00","module":"A4"},{"value":"2,29E-01","module":"A5"},{"value":"5,29E-01","module":"C1"},{"value":"1,51E+00","module":"C2"},{"value":"7,63E+00","module":"C3"},{"value":"6,81E-01","module":"C4"},{"value":"-8,86E+00","module":"D"}]},{"parameter":"PENRE","unit":"MJ","values":[{"value":"4,29E+02","module":"A1"},{"value":"5,42E+01","module":"A2"},{"value":"3,88E+01","module":"A3"},{"value":"1,20E+02","module":"A4"},{"value":"4,23E+01","module":"A5"},{"value":"9,74E+01","module":"C1"},{"value":"1,20E+02","module":"C2"},{"value":"1,48E+01","module":"C3"},{"value":"4,42E+01","module":"C4"},{"value":"-6,15E+01","module":"D"}]},{"parameter":"PENRM","unit":"MJ","values":[{"value":"2,25E+00","module":"A1"},{"value":"0,0E+00","module":"A2"},{"value":"0,0E+00","module":"A3"},{"value":"0,0E+00","module":"A4"},{"value":"0,0E+00","module":"A5"},{"value":"0,0E+00","module":"C1"},{"value":"0,0E+00","module":"C2"},{"value":"0,0E+00","module":"C3"},{"value":"0,0E+00","module":"C4"},{"value":"0,0E+00","module":"D"}]},{"parameter":"PENRT","unit":"MJ","values":[{"value":"4,31E+02","module":"A1"},{"value":"5,42E+01","module":"A2"},{"value":"3,88E+01","module":"A3"},{"value":"1,20E+02","module":"A4"},{"value":"4,23E+01","module":"A5"},{"value":"9,74E+01","module":"C1"},{"value":"1,20E+02","module":"C2"},{"value":"1,48E+01","module":"C3"},{"value":"4,42E+01","module":"C4"},{"value":"-6,15E+01","module":"D"}]},{"parameter":"SM","unit":"kg","values":[{"value":"7,60E+01","module":"A1"},{"value":"0,0E+00","module":"A2"},{"value":"0,0E+00","module":"A3"},{"value":"0,0E+00","module":"A4"},{"value":"0,0E+00","module":"A5"},{"value":"0,0E+00","module":"C1"},{"value":"0,0E+00","module":"C2"},{"value":"0,0E+00","module":"C3"},{"value":"0,0E+00","module":"C4"},{"value":"0,0E+00","module":"D"}]},{"parameter":"RSF","unit":"MJ","values":[{"value":"5,75E+01","module":"A1"},{"value":"2,28E-02","module":"A2"},{"value":"5,29E-02","module":"A3"},{"value":"5,29E-02","module":"A4"},{"value":"5,63E-03","module":"A5"},{"value":"5,63E-03","module":"C1"},{"value":"5,29E-02","module":"C2"},{"value":"0,0E+00","module":"C3"},{"value":"1,41E-02","module":"C4"},{"value":"2,11E-02","module":"D"}]},{"parameter":"NRSF","unit":"MJ","values":[{"value":"9,42E+01","module":"A1"},{"value":"7,91E-02","module":"A2"},{"value":"1,82E-01","module":"A3"},{"value":"1,77E-01","module":"A4"},{"value":"8,29E-02","module":"A5"},{"value":"8,29E-02","module":"C1"},{"value":"1,77E-01","module":"C2"},{"value":"0,0E+00","module":"C3"},{"value":"4,04E-02","module":"C4"},{"value":"4,12E+00","module":"D"}]},{"parameter":"FW","unit":"m3","values":[{"value":"5,63E-01","module":"A1"},{"value":"5,81E-03","module":"A2"},{"value":"4,89E-01","module":"A3"},{"value":"1,37E-02","module":"A4"},{"value":"2,18E-03","module":"A5"},{"value":"5,01E-03","module":"C1"},{"value":"1,37E-02","module":"C2"},{"value":"2,54E-02","module":"C3"},{"value":"5,27E-02","module":"C4"},{"value":"-9,65E-01","module":"D"}]}],"end_of_life_waste":[{"parameter":"HWD","unit":"kg","values":[{"value":"3,94E-02","module":"A1"},{"value":"2,87E-03","module":"A2"},{"value":"5,79E-02","module":"A3"},{"value":"6,58E-03","module":"A4"},{"value":"1,25E-03","module":"A5"},{"value":"2,87E-03","module":"C1"},{"value":"6,58E-03","module":"C2"},{"value":"1,48E-03","module":"C3"},{"value":"0,0E+00","module":"C4"},{"value":"-2,73E-02","module":"D"}]},{"parameter":"NHWD","unit":"kg","values":[{"value":"3,73E+02","module":"A1"},{"value":"4,35E+00","module":"A2"},{"value":"4,08E+00","module":"A3"},{"value":"1,05E+01","module":"A4"},{"value":"5,01E-02","module":"A5"},{"value":"1,15E-01","module":"C1"},{"value":"1,05E+01","module":"C2"},{"value":"4,68E-02","module":"C3"},{"value":"3,20E+02","module":"C4"},{"value":"-1,84E+00","module":"D"}]},{"parameter":"RWD","unit":"kg","values":[{"value":"6,83E-03","module":"A1"},{"value":"3,71E-04","module":"A2"},{"value":"2,72E-04","module":"A3"},{"value":"8,21E-04","module":"A4"},{"value":"2,94E-04","module":"A5"},{"value":"6,76E-04","module":"C1"},{"value":"8,21E-04","module":"C2"},{"value":"1,57E-04","module":"C3"},{"value":"0,0E+00","module":"C4"},{"value":"-1,95E-04","module":"D"}]}],"end_of_life_flow":[{"parameter":"CRU","unit":"kg","values":[{"value":"2,36E-03","module":"A1"},{"value":"0,0E+00","module":"A2"},{"value":"0,0E+00","module":"A3"},{"value":"0,0E+00","module":"A4"},{"value":"0,0E+00","module":"A5"},{"value":"0,0E+00","module":"C1"},{"value":"0,0E+00","module":"C2"},{"value":"0,0E+00","module":"C3"},{"value":"0,0E+00","module":"C4"},{"value":"0,0E+00","module":"D"}]},{"parameter":"MFR","unit":"kg","values":[{"value":"0,0E+00","module":"A1"},{"value":"0,0E+00","module":"A2"},{"value":"2,42E+00","module":"A3"},{"value":"0,0E+00","module":"A4"},{"value":"0,0E+00","module":"A5"},{"value":"0,0E+00","module":"C1"},{"value":"0,0E+00","module":"C2"},{"value":"6,80E+02","module":"C3"},{"value":"0,0E+00","module":"C4"},{"value":"0,0E+00","module":"D"}]},{"parameter":"MER","unit":"kg","values":[{"value":"0,0E+00","module":"A1"},{"value":"0,0E+00","module":"A2"},{"value":"4,28E-01","module":"A3"},{"value":"0,0E+00","module":"A4"},{"value":"0,0E+00","module":"A5"},{"value":"0,0E+00","module":"C1"},{"value":"0,0E+00","module":"C2"},{"value":"0,0E+00","module":"C3"},{"value":"0,0E+00","module":"C4"},{"value":"0,0E+00","module":"D"}]},{"parameter":"EEE","unit":"MJ","values":[{"value":"0,0E+00","module":"A1"},{"value":"0,0E+00","module":"A2"},{"value":"2,79E-01","module":"A3"},{"value":"0,0E+00","module":"A4"},{"value":"0,0E+00","module":"A5"},{"value":"0,0E+00","module":"C1"},{"value":"0,0E+00","module":"C2"},{"value":"0,0E+00","module":"C3"},{"value":"0,0E+00","module":"C4"},{"value":"0,0E+00","module":"D"}]},{"parameter":"EET","unit":"MJ","values":[{"value":"0,0E+00","module":"A1"},{"value":"0,0E+00","module":"A2"},{"value":"4,22E+00","module":"A3"},{"value":"0,0E+00","module":"A4"},{"value":"0,0E+00","module":"A5"},{"value":"0,0E+00","module":"C1"},{"value":"0,0E+00","module":"C2"},{"value":"0,0E+00","module":"C3"},{"value":"0,0E+00","module":"C4"},{"value":"0,0E+00","module":"D"}]}]}