{"product_name":"Holzfaser-Einblasd\u00e4mmung STEICOzell","epd_id":"EPD-STE-20200172-IBA1-DE","compliance":["DIN EN 15804","ISO 14025"],"producer_name":"STEICO SE","environmental_impact":[{"parameter":"GWP-total","unit":"kg CO2-eq.","values":[{"value":"-1,36E+00","module":"A1"},{"value":"1,54E-02","module":"A2"},{"value":"9,45E-01","module":"A3"},{"value":"4,62E-02","module":"A5"},{"value":"2,90E-03","module":"C2"},{"value":"1,46E+00","module":"C3"},{"value":"-6,55E-01","module":"D"}]},{"parameter":"ODP","unit":"kg CFC11-eq.","values":[{"value":"3,29E-10","module":"A1"},{"value":"2,56E-18","module":"A2"},{"value":"2,55E-15","module":"A3"},{"value":"1,80E-17","module":"A5"},{"value":"4,83E-19","module":"C2"},{"value":"0,0E+00","module":"C3"},{"value":"-2,06E-14","module":"D"}]},{"parameter":"AP","unit":"kg SO2-eq.","values":[{"value":"3,53E-04","module":"A1"},{"value":"6,44E-05","module":"A2"},{"value":"1,59E-03","module":"A3"},{"value":"9,88E-06","module":"A5"},{"value":"1,22E-05","module":"C2"},{"value":"0,0E+00","module":"C3"},{"value":"-6,86E-04","module":"D"}]},{"parameter":"EP","unit":"kg PO4^3-eq.","values":[{"value":"6,12E-05","module":"A1"},{"value":"1,62E-05","module":"A2"},{"value":"1,83E-04","module":"A3"},{"value":"1,12E-06","module":"A5"},{"value":"3,06E-06","module":"C2"},{"value":"0,0E+00","module":"C3"},{"value":"-1,20E-04","module":"D"}]},{"parameter":"POCP","unit":"kg Ethen-eq.","values":[{"value":"3,91E-05","module":"A1"},{"value":"-2,71E-05","module":"A2"},{"value":"3,12E-04","module":"A3"},{"value":"3,75E-07","module":"A5"},{"value":"-5,11E-06","module":"C2"},{"value":"0,0E+00","module":"C3"},{"value":"-6,70E-05","module":"D"}]},{"parameter":"ADPE","unit":"kg Sb-eq.","values":[{"value":"1,74E-05","module":"A1"},{"value":"1,29E-09","module":"A2"},{"value":"8,54E-08","module":"A3"},{"value":"2,46E-09","module":"A5"},{"value":"2,44E-10","module":"C2"},{"value":"0,0E+00","module":"C3"},{"value":"-2,00E-07","module":"D"}]},{"parameter":"ADPF","unit":"MJ","values":[{"value":"2,12E+00","module":"A1"},{"value":"2,12E-01","module":"A2"},{"value":"1,13E+01","module":"A3"},{"value":"1,58E-02","module":"A5"},{"value":"4,01E-02","module":"C2"},{"value":"0,0E+00","module":"C3"},{"value":"-1,17E+01","module":"D"}]}],"additional_environmental_impact":[],"resource_use":[{"parameter":"PERE","unit":"MJ","values":[{"value":"7,33E-02","module":"A1"},{"value":"1,20E-02","module":"A2"},{"value":"1,05E+00","module":"A3"},{"value":"3,55E-03","module":"A5"},{"value":"2,26E-03","module":"C2"},{"value":"0,0E+00","module":"C3"},{"value":"-3,62E+00","module":"D"}]},{"parameter":"PERM","unit":"MJ","values":[{"value":"1,54E+01","module":"A1"},{"value":"0,0E+00","module":"A2"},{"value":"1,40E-01","module":"A3"},{"value":"-1,40E-01","module":"A5"},{"value":"0,0E+00","module":"C2"},{"value":"-1,54E+01","module":"C3"},{"value":"0,0E+00","module":"D"}]},{"parameter":"PERT","unit":"MJ","values":[{"value":"1,54E+01","module":"A1"},{"value":"1,20E-02","module":"A2"},{"value":"1,19E+00","module":"A3"},{"value":"-1,36E-01","module":"A5"},{"value":"2,26E-03","module":"C2"},{"value":"-1,54E+01","module":"C3"},{"value":"-3,62E+00","module":"D"}]},{"parameter":"PENRE","unit":"MJ","values":[{"value":"2,14E+00","module":"A1"},{"value":"2,13E-01","module":"A2"},{"value":"1,14E+01","module":"A3"},{"value":"1,75E-02","module":"A5"},{"value":"4,02E-02","module":"C2"},{"value":"0,0E+00","module":"C3"},{"value":"-1,31E+01","module":"D"}]},{"parameter":"PENRM","unit":"MJ","values":[{"value":"3,72E+00","module":"A1"},{"value":"0,0E+00","module":"A2"},{"value":"4,70E-01","module":"A3"},{"value":"-4,70E-01","module":"A5"},{"value":"0,0E+00","module":"C2"},{"value":"-3,72E+00","module":"C3"},{"value":"0,0E+00","module":"D"}]},{"parameter":"PENRT","unit":"MJ","values":[{"value":"5,86E+00","module":"A1"},{"value":"2,13E-01","module":"A2"},{"value":"1,19E+01","module":"A3"},{"value":"-4,52E-01","module":"A5"},{"value":"4,02E-02","module":"C2"},{"value":"-3,72E+00","module":"C3"},{"value":"-1,31E+01","module":"D"}]},{"parameter":"SM","unit":"kg","values":[{"value":"0,0E+00","module":"A1"},{"value":"0,0E+00","module":"A2"},{"value":"0,0E+00","module":"A3"},{"value":"0,0E+00","module":"A5"},{"value":"0,0E+00","module":"C2"},{"value":"0,0E+00","module":"C3"},{"value":"0,0E+00","module":"D"}]},{"parameter":"RSF","unit":"MJ","values":[{"value":"0,0E+00","module":"A1"},{"value":"0,0E+00","module":"A2"},{"value":"1,65E+00","module":"A3"},{"value":"0,0E+00","module":"A5"},{"value":"0,0E+00","module":"C2"},{"value":"0,0E+00","module":"C3"},{"value":"1,54E+01","module":"D"}]},{"parameter":"NRSF","unit":"MJ","values":[{"value":"0,0E+00","module":"A1"},{"value":"0,0E+00","module":"A2"},{"value":"0,0E+00","module":"A3"},{"value":"0,0E+00","module":"A5"},{"value":"0,0E+00","module":"C2"},{"value":"0,0E+00","module":"C3"},{"value":"3,72E+00","module":"D"}]},{"parameter":"FW","unit":"m^3","values":[{"value":"1,16E-03","module":"A1"},{"value":"1,38E-05","module":"A2"},{"value":"2,96E-03","module":"A3"},{"value":"1,25E-04","module":"A5"},{"value":"2,61E-06","module":"C2"},{"value":"0,0E+00","module":"C3"},{"value":"2,31E-03","module":"D"}]}],"end_of_life_waste":[{"parameter":"HWD","unit":"kg","values":[{"value":"4,21E-06","module":"A1"},{"value":"9,91E-09","module":"A2"},{"value":"8,45E-09","module":"A3"},{"value":"6,69E-11","module":"A5"},{"value":"1,87E-09","module":"C2"},{"value":"0,0E+00","module":"C3"},{"value":"-6,61E-09","module":"D"}]},{"parameter":"NHWD","unit":"kg","values":[{"value":"1,40E-03","module":"A1"},{"value":"3,26E-05","module":"A2"},{"value":"6,25E-03","module":"A3"},{"value":"3,28E-03","module":"A5"},{"value":"6,15E-06","module":"C2"},{"value":"0,0E+00","module":"C3"},{"value":"2,87E-02","module":"D"}]},{"parameter":"RWD","unit":"kg","values":[{"value":"8,73E-06","module":"A1"},{"value":"2,63E-07","module":"A2"},{"value":"5,69E-05","module":"A3"},{"value":"6,58E-07","module":"A5"},{"value":"4,97E-08","module":"C2"},{"value":"0,0E+00","module":"C3"},{"value":"-5,24E-04","module":"D"}]}],"end_of_life_flow":[{"parameter":"CRU","unit":"kg","values":[{"value":"0,0E+00","module":"A1"},{"value":"0,0E+00","module":"A2"},{"value":"0,0E+00","module":"A3"},{"value":"0,0E+00","module":"A5"},{"value":"0,0E+00","module":"C2"},{"value":"0,0E+00","module":"C3"},{"value":"0,0E+00","module":"D"}]},{"parameter":"MFR","unit":"kg","values":[{"value":"0,0E+00","module":"A1"},{"value":"0,0E+00","module":"A2"},{"value":"0,0E+00","module":"A3"},{"value":"0,0E+00","module":"A5"},{"value":"0,0E+00","module":"C2"},{"value":"0,0E+00","module":"C3"},{"value":"0,0E+00","module":"D"}]},{"parameter":"MER","unit":"kg","values":[{"value":"0,0E+00","module":"A1"},{"value":"0,0E+00","module":"A2"},{"value":"0,0E+00","module":"A3"},{"value":"0,0E+00","module":"A5"},{"value":"0,0E+00","module":"C2"},{"value":"1,00E+00","module":"C3"},{"value":"0,0E+00","module":"D"}]},{"parameter":"EEE","unit":"MJ","values":[{"value":"0,0E+00","module":"A1"},{"value":"0,0E+00","module":"A2"},{"value":"0,0E+00","module":"A3"},{"value":"9,46E-02","module":"A5"},{"value":"9,46E-02","module":"C2"},{"value":"9,46E-02","module":"C3"},{"value":"3,18E+00","module":"D"}]},{"parameter":"EET","unit":"MJ","values":[{"value":"0,0E+00","module":"A1"},{"value":"0,0E+00","module":"A2"},{"value":"0,0E+00","module":"A3"},{"value":"1,83E-01","module":"A5"},{"value":"1,83E-01","module":"C2"},{"value":"1,83E-01","module":"C3"},{"value":"6,30E+00","module":"D"}]}]}