{"product_name":"HPL Kompaktlaminate","epd_id":"EPD-ICL-20220237-CBE1-EN","compliance":["DIN EN 15804+A2","ISO 14025"],"producer_name":"ICDLI aisbl Headoffice","environmental_impact":[{"parameter":"GWP-total","unit":"kg CO2-eq.","values":[{"value":"5,44E+00","module":"A1-A3"},{"value":"8,42E-02","module":"A4"},{"value":"1,19E+00","module":"A5"},{"value":"0,0E+00","module":"C1"},{"value":"4,21E-02","module":"C2"},{"value":"1,12E+01","module":"C3"},{"value":"0,0E+00","module":"C4"},{"value":"-5,28E+00","module":"D"}]},{"parameter":"GWP-fossil","unit":"kg CO2-eq.","values":[{"value":"1,71E+01","module":"A1-A3"},{"value":"8,06E-02","module":"A4"},{"value":"2,15E-01","module":"A5"},{"value":"0,0E+00","module":"C1"},{"value":"4,03E-02","module":"C2"},{"value":"3,64E-01","module":"C3"},{"value":"0,0E+00","module":"C4"},{"value":"-5,25E+00","module":"D"}]},{"parameter":"GWP-biogenic","unit":"kg CO2-eq.","values":[{"value":"-1,17E+01","module":"A1-A3"},{"value":"3,67E-03","module":"A4"},{"value":"9,76E-01","module":"A5"},{"value":"0,0E+00","module":"C1"},{"value":"1,84E-03","module":"C2"},{"value":"1,08E+01","module":"C3"},{"value":"0,0E+00","module":"C4"},{"value":"-2,70E-02","module":"D"}]},{"parameter":"GWP-luluc","unit":"kg CO2-eq.","values":[{"value":"1,34E-02","module":"A1-A3"},{"value":"1,03E-06","module":"A4"},{"value":"4,12E-06","module":"A5"},{"value":"0,0E+00","module":"C1"},{"value":"5,16E-07","module":"C2"},{"value":"4,11E-05","module":"C3"},{"value":"0,0E+00","module":"C4"},{"value":"-5,80E-04","module":"D"}]},{"parameter":"ODP","unit":"kg CFC11-eq.","values":[{"value":"1,09E-10","module":"A1-A3"},{"value":"5,13E-15","module":"A4"},{"value":"1,04E-13","module":"A5"},{"value":"0,0E+00","module":"C1"},{"value":"2,56E-15","module":"C2"},{"value":"1,64E-12","module":"C3"},{"value":"0,0E+00","module":"C4"},{"value":"-3,57E-11","module":"D"}]},{"parameter":"AP","unit":"mol H^(+)-eq.","values":[{"value":"6,12E-02","module":"A1-A3"},{"value":"2,43E-04","module":"A4"},{"value":"1,54E-04","module":"A5"},{"value":"0,0E+00","module":"C1"},{"value":"1,22E-04","module":"C2"},{"value":"9,31E-03","module":"C3"},{"value":"0,0E+00","module":"C4"},{"value":"-6,94E-03","module":"D"}]},{"parameter":"POCP","unit":"kg NMVOC-eq.","values":[{"value":"5,13E-02","module":"A1-A3"},{"value":"2,26E-04","module":"A4"},{"value":"1,34E-04","module":"A5"},{"value":"0,0E+00","module":"C1"},{"value":"1,13E-04","module":"C2"},{"value":"1,14E-02","module":"C3"},{"value":"0,0E+00","module":"C4"},{"value":"-5,26E-03","module":"D"}]},{"parameter":"ADPE","unit":"kg Sb-eq.","values":[{"value":"2,65E-06","module":"A1-A3"},{"value":"3,42E-09","module":"A4"},{"value":"2,54E-09","module":"A5"},{"value":"0,0E+00","module":"C1"},{"value":"1,71E-09","module":"C2"},{"value":"4,32E-08","module":"C3"},{"value":"0,0E+00","module":"C4"},{"value":"-7,96E-07","module":"D"}]},{"parameter":"ADPF","unit":"MJ","values":[{"value":"3,89E+02","module":"A1-A3"},{"value":"1,13E+00","module":"A4"},{"value":"2,63E-01","module":"A5"},{"value":"0,0E+00","module":"C1"},{"value":"5,66E-01","module":"C2"},{"value":"5,31E+00","module":"C3"},{"value":"0,0E+00","module":"C4"},{"value":"-8,94E+01","module":"D"}]},{"parameter":"WDP","unit":"m^3 world-eq. deprived","values":[{"value":"2,17E+00","module":"A1-A3"},{"value":"1,55E-04","module":"A4"},{"value":"1,13E-01","module":"A5"},{"value":"0,0E+00","module":"C1"},{"value":"7,77E-05","module":"C2"},{"value":"1,88E+00","module":"C3"},{"value":"0,0E+00","module":"C4"},{"value":"-5,63E-01","module":"D"}]},{"parameter":"EP-freshwater","unit":"kg PO4-eq.","values":[{"value":"1,60E-04","module":"A1-A3"},{"value":"1,69E-08","module":"A4"},{"value":"2,54E-08","module":"A5"},{"value":"0,0E+00","module":"C1"},{"value":"8,43E-09","module":"C2"},{"value":"4,25E-07","module":"C3"},{"value":"0,0E+00","module":"C4"},{"value":"-7,27E-06","module":"D"}]},{"parameter":"EP-marine","unit":"kg N-eq.","values":[{"value":"1,92E-02","module":"A1-A3"},{"value":"1,14E-04","module":"A4"},{"value":"4,88E-05","module":"A5"},{"value":"0,0E+00","module":"C1"},{"value":"5,70E-05","module":"C2"},{"value":"4,41E-03","module":"C3"},{"value":"0,0E+00","module":"C4"},{"value":"-1,88E-03","module":"D"}]},{"parameter":"EP-terrestrial","unit":"mol N-eq.","values":[{"value":"1,75E-01","module":"A1-A3"},{"value":"1,25E-03","module":"A4"},{"value":"7,27E-04","module":"A5"},{"value":"0,0E+00","module":"C1"},{"value":"6,26E-04","module":"C2"},{"value":"5,11E-02","module":"C3"},{"value":"0,0E+00","module":"C4"},{"value":"-2,01E-02","module":"D"}]}],"additional_environmental_impact":[{"parameter":"PM","unit":"Disease incidence","values":[{"value":"8,14E-07","module":"A1-A3"},{"value":"1,29E-09","module":"A4"},{"value":"9,40E-10","module":"A5"},{"value":"0,0E+00","module":"C1"},{"value":"6,43E-10","module":"C2"},{"value":"2,77E-08","module":"C3"},{"value":"0,0E+00","module":"C4"},{"value":"-5,75E-08","module":"D"}]},{"parameter":"ETP-fw","unit":"CTUe","values":[{"value":"1,38E+02","module":"A1-A3"},{"value":"7,88E-01","module":"A4"},{"value":"1,37E-01","module":"A5"},{"value":"0,0E+00","module":"C1"},{"value":"3,94E-01","module":"C2"},{"value":"1,97E+00","module":"C3"},{"value":"0,0E+00","module":"C4"},{"value":"-1,97E+01","module":"D"}]},{"parameter":"HTP-c","unit":"CTUh","values":[{"value":"7,82E-09","module":"A1-A3"},{"value":"1,46E-11","module":"A4"},{"value":"8,66E-12","module":"A5"},{"value":"0,0E+00","module":"C1"},{"value":"7,29E-12","module":"C2"},{"value":"1,29E-10","module":"C3"},{"value":"0,0E+00","module":"C4"},{"value":"-9,03E-10","module":"D"}]},{"parameter":"HTP-nc","unit":"CTUh","values":[{"value":"2,35E-07","module":"A1-A3"},{"value":"7,13E-10","module":"A4"},{"value":"5,01E-10","module":"A5"},{"value":"0,0E+00","module":"C1"},{"value":"3,57E-10","module":"C2"},{"value":"4,77E-09","module":"C3"},{"value":"0,0E+00","module":"C4"},{"value":"-3,47E-08","module":"D"}]},{"parameter":"SQP","unit":"SQP","values":[{"value":"1,74E+03","module":"A1-A3"},{"value":"3,12E-03","module":"A4"},{"value":"7,49E-02","module":"A5"},{"value":"0,0E+00","module":"C1"},{"value":"1,56E-03","module":"C2"},{"value":"1,25E+00","module":"C3"},{"value":"0,0E+00","module":"C4"},{"value":"-1,60E+01","module":"D"}]}],"resource_use":[{"parameter":"PERE","unit":"MJ","values":[{"value":"1,45E+02","module":"A1-A3"},{"value":"4,27E-03","module":"A4"},{"value":"9,97E+00","module":"A5"},{"value":"0,0E+00","module":"C1"},{"value":"2,14E-03","module":"C2"},{"value":"1,17E+02","module":"C3"},{"value":"0,0E+00","module":"C4"},{"value":"-2,47E+01","module":"D"}]},{"parameter":"PERM","unit":"MJ","values":[{"value":"1,26E+02","module":"A1-A3"},{"value":"0,0E+00","module":"A4"},{"value":"-9,91E+00","module":"A5"},{"value":"0,0E+00","module":"C1"},{"value":"0,0E+00","module":"C2"},{"value":"-1,16E+02","module":"C3"},{"value":"0,0E+00","module":"C4"},{"value":"0,0E+00","module":"D"}]},{"parameter":"PERT","unit":"MJ","values":[{"value":"2,71E+02","module":"A1-A3"},{"value":"4,27E-03","module":"A4"},{"value":"6,00E-02","module":"A5"},{"value":"0,0E+00","module":"C1"},{"value":"2,14E-03","module":"C2"},{"value":"1,00E+00","module":"C3"},{"value":"0,0E+00","module":"C4"},{"value":"-2,47E+01","module":"D"}]},{"parameter":"PENRE","unit":"MJ","values":[{"value":"2,96E+02","module":"A1-A3"},{"value":"1,13E+00","module":"A4"},{"value":"3,99E+00","module":"A5"},{"value":"0,0E+00","module":"C1"},{"value":"5,67E-01","module":"C2"},{"value":"9,55E+01","module":"C3"},{"value":"0,0E+00","module":"C4"},{"value":"-8,94E+01","module":"D"}]},{"parameter":"PENRM","unit":"MJ","values":[{"value":"9,39E+01","module":"A1-A3"},{"value":"0,0E+00","module":"A4"},{"value":"-3,73E+00","module":"A5"},{"value":"0,0E+00","module":"C1"},{"value":"0,0E+00","module":"C2"},{"value":"-9,02E+01","module":"C3"},{"value":"0,0E+00","module":"C4"},{"value":"0,0E+00","module":"D"}]},{"parameter":"PENRT","unit":"MJ","values":[{"value":"3,89E+02","module":"A1-A3"},{"value":"1,13E+00","module":"A4"},{"value":"2,63E-01","module":"A5"},{"value":"0,0E+00","module":"C1"},{"value":"5,67E-01","module":"C2"},{"value":"5,31E+00","module":"C3"},{"value":"0,0E+00","module":"C4"},{"value":"-8,94E+01","module":"D"}]},{"parameter":"SM","unit":"kg","values":[{"value":"2,76E+00","module":"A1-A3"},{"value":"0,0E+00","module":"A4"},{"value":"0,0E+00","module":"A5"},{"value":"0,0E+00","module":"C1"},{"value":"0,0E+00","module":"C2"},{"value":"0,0E+00","module":"C3"},{"value":"0,0E+00","module":"C4"},{"value":"0,0E+00","module":"D"}]},{"parameter":"RSF","unit":"MJ","values":[{"value":"0,0E+00","module":"A1-A3"},{"value":"0,0E+00","module":"A4"},{"value":"0,0E+00","module":"A5"},{"value":"0,0E+00","module":"C1"},{"value":"0,0E+00","module":"C2"},{"value":"0,0E+00","module":"C3"},{"value":"0,0E+00","module":"C4"},{"value":"0,0E+00","module":"D"}]},{"parameter":"NRSF","unit":"MJ","values":[{"value":"0,0E+00","module":"A1-A3"},{"value":"0,0E+00","module":"A4"},{"value":"0,0E+00","module":"A5"},{"value":"0,0E+00","module":"C1"},{"value":"0,0E+00","module":"C2"},{"value":"0,0E+00","module":"C3"},{"value":"0,0E+00","module":"C4"},{"value":"0,0E+00","module":"D"}]},{"parameter":"FW","unit":"m^3","values":[{"value":"8,93E-02","module":"A1-A3"},{"value":"6,44E-06","module":"A4"},{"value":"2,67E-03","module":"A5"},{"value":"0,0E+00","module":"C1"},{"value":"3,22E-06","module":"C2"},{"value":"4,43E-02","module":"C3"},{"value":"0,0E+00","module":"C4"},{"value":"-2,37E-02","module":"D"}]}],"end_of_life_waste":[{"parameter":"HWD","unit":"kg","values":[{"value":"1,79E-06","module":"A1-A3"},{"value":"3,74E-12","module":"A4"},{"value":"2,44E-11","module":"A5"},{"value":"0,0E+00","module":"C1"},{"value":"1,87E-12","module":"C2"},{"value":"6,63E-10","module":"C3"},{"value":"0,0E+00","module":"C4"},{"value":"-1,21E-08","module":"D"}]},{"parameter":"NHWD","unit":"kg","values":[{"value":"5,15E-01","module":"A1-A3"},{"value":"1,06E-04","module":"A4"},{"value":"2,47E-02","module":"A5"},{"value":"0,0E+00","module":"C1"},{"value":"5,31E-05","module":"C2"},{"value":"1,36E-01","module":"C3"},{"value":"0,0E+00","module":"C4"},{"value":"-4,53E-02","module":"D"}]},{"parameter":"RWD","unit":"kg","values":[{"value":"5,54E-03","module":"A1-A3"},{"value":"1,24E-06","module":"A4"},{"value":"1,42E-05","module":"A5"},{"value":"0,0E+00","module":"C1"},{"value":"6,21E-07","module":"C2"},{"value":"2,48E-04","module":"C3"},{"value":"0,0E+00","module":"C4"},{"value":"-7,08E-03","module":"D"}]}],"end_of_life_flow":[{"parameter":"CRU","unit":"kg","values":[{"value":"0,0E+00","module":"A1-A3"},{"value":"0,0E+00","module":"A4"},{"value":"0,0E+00","module":"A5"},{"value":"0,0E+00","module":"C1"},{"value":"0,0E+00","module":"C2"},{"value":"0,0E+00","module":"C3"},{"value":"0,0E+00","module":"C4"},{"value":"0,0E+00","module":"D"}]},{"parameter":"MFR","unit":"kg","values":[{"value":"0,0E+00","module":"A1-A3"},{"value":"0,0E+00","module":"A4"},{"value":"4,80E-02","module":"A5"},{"value":"0,0E+00","module":"C1"},{"value":"0,0E+00","module":"C2"},{"value":"0,0E+00","module":"C3"},{"value":"0,0E+00","module":"C4"},{"value":"0,0E+00","module":"D"}]},{"parameter":"MER","unit":"kg","values":[{"value":"0,0E+00","module":"A1-A3"},{"value":"0,0E+00","module":"A4"},{"value":"0,0E+00","module":"A5"},{"value":"0,0E+00","module":"C1"},{"value":"0,0E+00","module":"C2"},{"value":"0,0E+00","module":"C3"},{"value":"0,0E+00","module":"C4"},{"value":"0,0E+00","module":"D"}]},{"parameter":"EEE","unit":"MJ","values":[{"value":"0,0E+00","module":"A1-A3"},{"value":"0,0E+00","module":"A4"},{"value":"1,68E+00","module":"A5"},{"value":"0,0E+00","module":"C1"},{"value":"0,0E+00","module":"C2"},{"value":"2,21E+01","module":"C3"},{"value":"0,0E+00","module":"C4"},{"value":"0,0E+00","module":"D"}]},{"parameter":"EET","unit":"MJ","values":[{"value":"0,0E+00","module":"A1-A3"},{"value":"0,0E+00","module":"A4"},{"value":"3,02E+00","module":"A5"},{"value":"0,0E+00","module":"C1"},{"value":"0,0E+00","module":"C2"},{"value":"3,92E+01","module":"C3"},{"value":"0,0E+00","module":"C4"},{"value":"0,0E+00","module":"D"}]}]}