{"product_name":"HSDA - Skyved\u00f8r med alu","epd_id":"NEPD-7496-6883-NO","compliance":["EN 15804+A2","ISO 14025","ISO 21930"],"producer_name":"Nordvestvinduet","environmental_impact":[{"parameter":"GWP-total","unit":"kg CO2-eq.","values":[{"value":"4,00E+02","module":"A1-A3"},{"value":"6,69E+00","module":"A4"},{"value":"3,12E+00","module":"A5"},{"value":"7,17E+00","module":"B2"},{"value":"2,84E+02","module":"B4"},{"value":"0,0E+00","module":"C1"},{"value":"1,90E+00","module":"C2"},{"value":"1,56E+02","module":"C3"},{"value":"1,77E+00","module":"C4"},{"value":"-1,76E+01","module":"D"}]},{"parameter":"GWP-fossil","unit":"kg CO2-eq.","values":[{"value":"5,25E+02","module":"A1-A3"},{"value":"6,69E+00","module":"A4"},{"value":"6,06E-02","module":"A5"},{"value":"7,02E+00","module":"B2"},{"value":"2,79E+02","module":"B4"},{"value":"0,0E+00","module":"C1"},{"value":"1,89E+00","module":"C2"},{"value":"2,16E+01","module":"C3"},{"value":"1,77E+00","module":"C4"},{"value":"-1,72E+01","module":"D"}]},{"parameter":"GWP-biogenic","unit":"kg CO2-eq.","values":[{"value":"-1,33E+02","module":"A1-A3"},{"value":"2,86E-03","module":"A4"},{"value":"3,06E+00","module":"A5"},{"value":"2,85E-02","module":"B2"},{"value":"2,33E+00","module":"B4"},{"value":"0,0E+00","module":"C1"},{"value":"8,12E-04","module":"C2"},{"value":"1,34E+02","module":"C3"},{"value":"1,33E-03","module":"C4"},{"value":"-6,30E-02","module":"D"}]},{"parameter":"GWP-luluc","unit":"kg CO2-eq.","values":[{"value":"7,00E+00","module":"A1-A3"},{"value":"2,04E-03","module":"A4"},{"value":"6,45E-06","module":"A5"},{"value":"1,30E-01","module":"B2"},{"value":"3,50E+00","module":"B4"},{"value":"0,0E+00","module":"C1"},{"value":"5,77E-04","module":"C2"},{"value":"4,44E-04","module":"C3"},{"value":"5,37E-04","module":"C4"},{"value":"-3,91E-01","module":"D"}]},{"parameter":"ODP","unit":"kg CFC 11-eq.","values":[{"value":"2,24E-05","module":"A1-A3"},{"value":"1,61E-06","module":"A4"},{"value":"4,72E-09","module":"A5"},{"value":"4,50E-07","module":"B2"},{"value":"1,26E-05","module":"B4"},{"value":"0,0E+00","module":"C1"},{"value":"4,57E-07","module":"C2"},{"value":"1,94E-07","module":"C3"},{"value":"5,52E-07","module":"C4"},{"value":"-4,41E-01","module":"D"}]},{"parameter":"AP","unit":"mol H+-eq.","values":[{"value":"4,62E+00","module":"A1-A3"},{"value":"2,15E-02","module":"A4"},{"value":"1,07E-04","module":"A5"},{"value":"3,45E-02","module":"B2"},{"value":"2,34E+00","module":"B4"},{"value":"0,0E+00","module":"C1"},{"value":"6,10E-03","module":"C2"},{"value":"2,39E-02","module":"C3"},{"value":"1,26E-02","module":"C4"},{"value":"-1,23E-01","module":"D"}]},{"parameter":"POCP","unit":"kg NMVOC-eq.","values":[{"value":"2,58E+00","module":"A1-A3"},{"value":"2,07E-02","module":"A4"},{"value":"1,23E-04","module":"A5"},{"value":"3,87E-02","module":"B2"},{"value":"1,33E+00","module":"B4"},{"value":"0,0E+00","module":"C1"},{"value":"5,85E-03","module":"C2"},{"value":"2,99E-02","module":"C3"},{"value":"1,43E-02","module":"C4"},{"value":"-8,76E-02","module":"D"}]},{"parameter":"ADPE","unit":"kg Sb-eq.","values":[{"value":"3,23E-03","module":"A1-A3"},{"value":"1,19E-04","module":"A4"},{"value":"4,57E-07","module":"A5"},{"value":"1,37E-04","module":"B2"},{"value":"1,71E-03","module":"B4"},{"value":"0,0E+00","module":"C1"},{"value":"3,38E-05","module":"C2"},{"value":"1,08E-05","module":"C3"},{"value":"3,08E-05","module":"C4"},{"value":"-7,25E-05","module":"D"}]},{"parameter":"ADPF","unit":"MJ","values":[{"value":"7,96E+03","module":"A1-A3"},{"value":"1,09E+02","module":"A4"},{"value":"3,23E-01","module":"A5"},{"value":"2,03E+02","module":"B2"},{"value":"4,08E+03","module":"B4"},{"value":"0,0E+00","module":"C1"},{"value":"3,08E+01","module":"C2"},{"value":"1,86E+01","module":"C3"},{"value":"4,08E+01","module":"C4"},{"value":"-2,22E+02","module":"D"}]},{"parameter":"WDP","unit":"m3 world-eq.","values":[{"value":"1,39E+04","module":"A1-A3"},{"value":"8,33E+01","module":"A4"},{"value":"8,92E-01","module":"A5"},{"value":"4,80E+01","module":"B2"},{"value":"7,07E+03","module":"B4"},{"value":"0,0E+00","module":"C1"},{"value":"2,36E+01","module":"C2"},{"value":"5,88E+01","module":"C3"},{"value":"7,85E+01","module":"C4"},{"value":"-6,46E+03","module":"D"}]},{"parameter":"EP-freshwater","unit":"kg P-eq.","values":[{"value":"1,40E-02","module":"A1-A3"},{"value":"5,32E-05","module":"A4"},{"value":"1,80E-07","module":"A5"},{"value":"4,06E-04","module":"B2"},{"value":"7,04E-03","module":"B4"},{"value":"0,0E+00","module":"C1"},{"value":"1,51E-05","module":"C2"},{"value":"4,20E-05","module":"C3"},{"value":"1,75E-05","module":"C4"},{"value":"-1,00E-03","module":"D"}]},{"parameter":"EP-marine","unit":"kg N-eq.","values":[{"value":"8,43E-01","module":"A1-A3"},{"value":"4,72E-03","module":"A4"},{"value":"7,51E-05","module":"A5"},{"value":"6,58E-03","module":"B2"},{"value":"4,32E-01","module":"B4"},{"value":"0,0E+00","module":"C1"},{"value":"1,34E-03","module":"C2"},{"value":"1,12E-02","module":"C3"},{"value":"4,49E-03","module":"C4"},{"value":"-2,64E-02","module":"D"}]},{"parameter":"EP-terrestrial","unit":"mol N-eq.","values":[{"value":"9,62E+00","module":"A1-A3"},{"value":"5,26E-02","module":"A4"},{"value":"3,99E-04","module":"A5"},{"value":"7,35E-02","module":"B2"},{"value":"4,93E+00","module":"B4"},{"value":"0,0E+00","module":"C1"},{"value":"1,49E-02","module":"C2"},{"value":"1,17E-01","module":"C3"},{"value":"4,95E-02","module":"C4"},{"value":"-2,87E-01","module":"D"}]},{"parameter":"GWP-IOBC","unit":"kg CO2-eq.","values":[{"value":"5,34E+02","module":"A1-A3"},{"value":"6,69E+00","module":"A4"},{"value":"6,06E-02","module":"A5"},{"value":"7,17E+00","module":"B2"},{"value":"2,83E+02","module":"B4"},{"value":"0,0E+00","module":"C1"},{"value":"1,90E+00","module":"C2"},{"value":"2,16E+01","module":"C3"},{"value":"1,77E+00","module":"C4"},{"value":"-1,78E+01","module":"D"}]}],"additional_environmental_impact":[{"parameter":"PM","unit":"disease incidence","values":[{"value":"6,47E-05","module":"A1-A3"},{"value":"6,14E-07","module":"A4"},{"value":"1,78E-09","module":"A5"},{"value":"2,95E-07","module":"B2"},{"value":"3,31E-05","module":"B4"},{"value":"0,0E+00","module":"C1"},{"value":"1,74E-07","module":"C2"},{"value":"4,46E-07","module":"C3"},{"value":"2,31E-07","module":"C4"},{"value":"-3,90E-06","module":"D"}]},{"parameter":"ETP-fw","unit":"CTUe","values":[{"value":"1,93E+04","module":"A1-A3"},{"value":"7,94E+01","module":"A4"},{"value":"2,99E-01","module":"A5"},{"value":"1,60E+02","module":"B2"},{"value":"9,78E+03","module":"B4"},{"value":"0,0E+00","module":"C1"},{"value":"2,25E+01","module":"C2"},{"value":"1,35E+02","module":"C3"},{"value":"2,39E+01","module":"C4"},{"value":"-7,07E+02","module":"D"}]},{"parameter":"HTP-c","unit":"CTUh","values":[{"value":"1,18E-06","module":"A1-A3"},{"value":"0,0E+00","module":"A4"},{"value":"1,10E-11","module":"A5"},{"value":"7,67E-09","module":"B2"},{"value":"5,95E-07","module":"B4"},{"value":"0,0E+00","module":"C1"},{"value":"0,0E+00","module":"C2"},{"value":"1,27E-08","module":"C3"},{"value":"8,52E-10","module":"C4"},{"value":"-3,99E-08","module":"D"}]},{"parameter":"HTP-nc","unit":"CTUh","values":[{"value":"1,23E-05","module":"A1-A3"},{"value":"7,68E-08","module":"A4"},{"value":"4,53E-10","module":"A5"},{"value":"7,22E-08","module":"B2"},{"value":"6,32E-06","module":"B4"},{"value":"0,0E+00","module":"C1"},{"value":"2,18E-08","module":"C2"},{"value":"2,29E-07","module":"C3"},{"value":"2,25E-08","module":"C4"},{"value":"-5,87E-07","module":"D"}]},{"parameter":"SQP","unit":"unitless","values":[{"value":"3,24E+04","module":"A1-A3"},{"value":"1,25E+02","module":"A4"},{"value":"4,50E-01","module":"A5"},{"value":"3,41E+01","module":"B2"},{"value":"1,63E+04","module":"B4"},{"value":"0,0E+00","module":"C1"},{"value":"3,53E+01","module":"C2"},{"value":"4,07E+00","module":"C3"},{"value":"8,82E+01","module":"C4"},{"value":"-6,20E+02","module":"D"}]},{"parameter":"IRP","unit":"kBq U235-eq.","values":[{"value":"3,85E+01","module":"A1-A3"},{"value":"4,75E-01","module":"A4"},{"value":"1,42E-03","module":"A5"},{"value":"2,98E-01","module":"B2"},{"value":"1,97E+01","module":"B4"},{"value":"0,0E+00","module":"C1"},{"value":"1,35E-01","module":"C2"},{"value":"4,36E-02","module":"C3"},{"value":"1,64E-01","module":"C4"},{"value":"-1,09E+00","module":"D"}]}],"resource_use":[{"parameter":"PERE","unit":"MJ","values":[{"value":"3,39E+03","module":"A1-A3"},{"value":"1,37E+00","module":"A4"},{"value":"7,21E-03","module":"A5"},{"value":"8,90E+00","module":"B2"},{"value":"1,70E+03","module":"B4"},{"value":"0,0E+00","module":"C1"},{"value":"3,87E-01","module":"C2"},{"value":"9,42E-01","module":"C3"},{"value":"7,48E-01","module":"C4"},{"value":"-5,94E+02","module":"D"}]},{"parameter":"PERM","unit":"MJ","values":[{"value":"1,44E+03","module":"A1-A3"},{"value":"0,0E+00","module":"A4"},{"value":"-2,80E+01","module":"A5"},{"value":"0,0E+00","module":"B2"},{"value":"2,23E-08","module":"B4"},{"value":"0,0E+00","module":"C1"},{"value":"0,0E+00","module":"C2"},{"value":"-1,42E+03","module":"C3"},{"value":"0,0E+00","module":"C4"},{"value":"0,0E+00","module":"D"}]},{"parameter":"PERT","unit":"MJ","values":[{"value":"4,83E+03","module":"A1-A3"},{"value":"1,37E+00","module":"A4"},{"value":"-2,80E+01","module":"A5"},{"value":"8,90E+00","module":"B2"},{"value":"1,70E+03","module":"B4"},{"value":"0,0E+00","module":"C1"},{"value":"3,87E-01","module":"C2"},{"value":"-1,41E+03","module":"C3"},{"value":"7,48E-01","module":"C4"},{"value":"-5,94E+02","module":"D"}]},{"parameter":"PENRE","unit":"MJ","values":[{"value":"7,70E+03","module":"A1-A3"},{"value":"1,09E+02","module":"A4"},{"value":"3,23E-01","module":"A5"},{"value":"2,03E+02","module":"B2"},{"value":"3,97E+03","module":"B4"},{"value":"0,0E+00","module":"C1"},{"value":"3,08E+01","module":"C2"},{"value":"5,40E+01","module":"C3"},{"value":"4,08E+01","module":"C4"},{"value":"-2,22E+02","module":"D"}]},{"parameter":"PENRM","unit":"MJ","values":[{"value":"2,45E+02","module":"A1-A3"},{"value":"0,0E+00","module":"A4"},{"value":"-2,85E+01","module":"A5"},{"value":"0,0E+00","module":"B2"},{"value":"-2,61E-08","module":"B4"},{"value":"0,0E+00","module":"C1"},{"value":"0,0E+00","module":"C2"},{"value":"-2,17E+02","module":"C3"},{"value":"0,0E+00","module":"C4"},{"value":"0,0E+00","module":"D"}]},{"parameter":"PENRT","unit":"MJ","values":[{"value":"7,95E+03","module":"A1-A3"},{"value":"1,09E+02","module":"A4"},{"value":"-2,81E+01","module":"A5"},{"value":"2,03E+02","module":"B2"},{"value":"3,97E+03","module":"B4"},{"value":"0,0E+00","module":"C1"},{"value":"3,08E+01","module":"C2"},{"value":"-1,63E+02","module":"C3"},{"value":"4,08E+01","module":"C4"},{"value":"-2,22E+02","module":"D"}]},{"parameter":"SM","unit":"kg","values":[{"value":"1,06E+01","module":"A1-A3"},{"value":"0,0E+00","module":"A4"},{"value":"0,0E+00","module":"A5"},{"value":"0,0E+00","module":"B2"},{"value":"5,31E+00","module":"B4"},{"value":"0,0E+00","module":"C1"},{"value":"0,0E+00","module":"C2"},{"value":"0,0E+00","module":"C3"},{"value":"0,0E+00","module":"C4"},{"value":"0,0E+00","module":"D"}]},{"parameter":"RSF","unit":"MJ","values":[{"value":"5,13E+00","module":"A1-A3"},{"value":"4,78E-02","module":"A4"},{"value":"2,01E-04","module":"A5"},{"value":"3,36E-02","module":"B2"},{"value":"2,69E+00","module":"B4"},{"value":"0,0E+00","module":"C1"},{"value":"1,35E-02","module":"C2"},{"value":"1,67E-01","module":"C3"},{"value":"1,98E-02","module":"C4"},{"value":"-9,88E+00","module":"D"}]},{"parameter":"NRSF","unit":"MJ","values":[{"value":"2,26E+00","module":"A1-A3"},{"value":"1,60E-01","module":"A4"},{"value":"7,28E-04","module":"A5"},{"value":"1,20E-02","module":"B2"},{"value":"1,72E+00","module":"B4"},{"value":"0,0E+00","module":"C1"},{"value":"4,54E-02","module":"C2"},{"value":"9,61E-02","module":"C3"},{"value":"8,77E-01","module":"C4"},{"value":"-3,64E+01","module":"D"}]},{"parameter":"FW","unit":"m3","values":[{"value":"1,09E+01","module":"A1-A3"},{"value":"1,24E-02","module":"A4"},{"value":"1,47E-04","module":"A5"},{"value":"3,20E-01","module":"B2"},{"value":"5,51E+00","module":"B4"},{"value":"0,0E+00","module":"C1"},{"value":"3,50E-03","module":"C2"},{"value":"4,11E-02","module":"C3"},{"value":"3,67E-02","module":"C4"},{"value":"-9,38E-01","module":"D"}]}],"end_of_life_waste":[{"parameter":"HWD","unit":"kg","values":[{"value":"7,86E+00","module":"A1-A3"},{"value":"5,94E-03","module":"A4"},{"value":"0,0E+00","module":"A5"},{"value":"2,22E-02","module":"B2"},{"value":"8,38E+01","module":"B4"},{"value":"0,0E+00","module":"C1"},{"value":"1,68E-03","module":"C2"},{"value":"3,68E-04","module":"C3"},{"value":"1,60E+02","module":"C4"},{"value":"2,73E-02","module":"D"}]},{"parameter":"NHWD","unit":"kg","values":[{"value":"2,80E+02","module":"A1-A3"},{"value":"9,44E+00","module":"A4"},{"value":"1,11E+00","module":"A5"},{"value":"6,65E-01","module":"B2"},{"value":"2,19E+02","module":"B4"},{"value":"0,0E+00","module":"C1"},{"value":"2,68E+00","module":"C2"},{"value":"1,44E+02","module":"C3"},{"value":"1,41E+00","module":"C4"},{"value":"-5,47E+00","module":"D"}]},{"parameter":"RWD","unit":"kg","values":[{"value":"1,65E-01","module":"A1-A3"},{"value":"7,42E-04","module":"A4"},{"value":"0,0E+00","module":"A5"},{"value":"3,05E-04","module":"B2"},{"value":"8,30E-02","module":"B4"},{"value":"0,0E+00","module":"C1"},{"value":"2,10E-04","module":"C2"},{"value":"1,24E-06","module":"C3"},{"value":"2,51E-04","module":"C4"},{"value":"-9,54E-04","module":"D"}]}],"end_of_life_flow":[{"parameter":"CRU","unit":"kg","values":[{"value":"0,0E+00","module":"A1-A3"},{"value":"0,0E+00","module":"A4"},{"value":"1,92E+00","module":"A5"},{"value":"0,0E+00","module":"B2"},{"value":"9,60E-01","module":"B4"},{"value":"0,0E+00","module":"C1"},{"value":"0,0E+00","module":"C2"},{"value":"0,0E+00","module":"C3"},{"value":"0,0E+00","module":"C4"},{"value":"0,0E+00","module":"D"}]},{"parameter":"MFR","unit":"kg","values":[{"value":"3,94E+00","module":"A1-A3"},{"value":"0,0E+00","module":"A4"},{"value":"6,82E-01","module":"A5"},{"value":"0,0E+00","module":"B2"},{"value":"3,68E+00","module":"B4"},{"value":"0,0E+00","module":"C1"},{"value":"0,0E+00","module":"C2"},{"value":"2,75E+00","module":"C3"},{"value":"0,0E+00","module":"C4"},{"value":"0,0E+00","module":"D"}]},{"parameter":"MER","unit":"kg","values":[{"value":"8,11E+00","module":"A1-A3"},{"value":"0,0E+00","module":"A4"},{"value":"1,00E-01","module":"A5"},{"value":"0,0E+00","module":"B2"},{"value":"1,31E+02","module":"B4"},{"value":"0,0E+00","module":"C1"},{"value":"0,0E+00","module":"C2"},{"value":"2,54E+02","module":"C3"},{"value":"0,0E+00","module":"C4"},{"value":"0,0E+00","module":"D"}]},{"parameter":"EEE","unit":"MJ","values":[{"value":"2,21E+00","module":"A1-A3"},{"value":"0,0E+00","module":"A4"},{"value":"6,97E-02","module":"A5"},{"value":"0,0E+00","module":"B2"},{"value":"3,77E+01","module":"B4"},{"value":"0,0E+00","module":"C1"},{"value":"0,0E+00","module":"C2"},{"value":"7,30E+01","module":"C3"},{"value":"0,0E+00","module":"C4"},{"value":"-3,43E+00","module":"D"}]},{"parameter":"EET","unit":"MJ","values":[{"value":"3,34E+01","module":"A1-A3"},{"value":"0,0E+00","module":"A4"},{"value":"1,06E+00","module":"A5"},{"value":"0,0E+00","module":"B2"},{"value":"5,56E+02","module":"B4"},{"value":"0,0E+00","module":"C1"},{"value":"0,0E+00","module":"C2"},{"value":"1,08E+03","module":"C3"},{"value":"0,0E+00","module":"C4"},{"value":"-2,38E+01","module":"D"}]}]}