{"product_name":"HSQ-bjelker","epd_id":"NEPD-5639-4935","compliance":["EN 15804+A2","ISO 14025","ISO 21930"],"producer_name":"\u00c5krene Mek. Verksted A/S","environmental_impact":[{"parameter":"GWP-total","unit":"kg CO2-eq.","values":[{"value":"1,01E+00","module":"A1-A3"},{"value":"1,10E-02","module":"A4"},{"value":"0,0E+00","module":"C1"},{"value":"8,17E-03","module":"C2"},{"value":"0,0E+00","module":"C3"},{"value":"4,29E-04","module":"C4"},{"value":"1,10E-01","module":"D"}]},{"parameter":"GWP-fossil","unit":"kg CO2-eq.","values":[{"value":"9,77E-01","module":"A1-A3"},{"value":"1,09E-02","module":"A4"},{"value":"0,0E+00","module":"C1"},{"value":"8,17E-03","module":"C2"},{"value":"0,0E+00","module":"C3"},{"value":"4,28E-04","module":"C4"},{"value":"1,10E-01","module":"D"}]},{"parameter":"GWP-biogenic","unit":"kg CO2-eq.","values":[{"value":"2,70E-02","module":"A1-A3"},{"value":"4,53E-06","module":"A4"},{"value":"0,0E+00","module":"C1"},{"value":"3,38E-06","module":"C2"},{"value":"0,0E+00","module":"C3"},{"value":"3,64E-07","module":"C4"},{"value":"6,07E-05","module":"D"}]},{"parameter":"GWP-luluc","unit":"kg CO2-eq.","values":[{"value":"9,80E-04","module":"A1-A3"},{"value":"3,90E-06","module":"A4"},{"value":"0,0E+00","module":"C1"},{"value":"2,91E-06","module":"C2"},{"value":"0,0E+00","module":"C3"},{"value":"8,40E-08","module":"C4"},{"value":"4,93E-05","module":"D"}]},{"parameter":"ODP","unit":"kg CFC 11-eq.","values":[{"value":"7,34E-08","module":"A1-A3"},{"value":"2,48E-09","module":"A4"},{"value":"0,0E+00","module":"C1"},{"value":"1,85E-09","module":"C2"},{"value":"0,0E+00","module":"C3"},{"value":"2,09E-10","module":"C4"},{"value":"3,49E-09","module":"D"}]},{"parameter":"AP","unit":"mol H+-eq.","values":[{"value":"4,27E-03","module":"A1-A3"},{"value":"3,15E-05","module":"A4"},{"value":"0,0E+00","module":"C1"},{"value":"2,35E-05","module":"C2"},{"value":"0,0E+00","module":"C3"},{"value":"4,18E-06","module":"C4"},{"value":"5,47E-04","module":"D"}]},{"parameter":"POCP","unit":"kg NMVOC-eq.","values":[{"value":"2,60E-03","module":"A1-A3"},{"value":"2,67E-05","module":"A4"},{"value":"0,0E+00","module":"C1"},{"value":"1,99E-05","module":"C2"},{"value":"0,0E+00","module":"C3"},{"value":"4,94E-06","module":"C4"},{"value":"5,51E-04","module":"D"}]},{"parameter":"ADPE","unit":"kg Sb-eq.","values":[{"value":"9,50E-06","module":"A1-A3"},{"value":"3,02E-07","module":"A4"},{"value":"0,0E+00","module":"C1"},{"value":"2,26E-07","module":"C2"},{"value":"0,0E+00","module":"C3"},{"value":"3,79E-09","module":"C4"},{"value":"1,90E-06","module":"D"}]},{"parameter":"ADPF","unit":"MJ","values":[{"value":"1,51E+01","module":"A1-A3"},{"value":"1,65E-01","module":"A4"},{"value":"0,0E+00","module":"C1"},{"value":"1,23E-01","module":"C2"},{"value":"0,0E+00","module":"C3"},{"value":"1,38E-02","module":"C4"},{"value":"9,26E-01","module":"D"}]},{"parameter":"WDP","unit":"m3 world-eq.","values":[{"value":"1,26E+01","module":"A1-A3"},{"value":"1,60E-01","module":"A4"},{"value":"0,0E+00","module":"C1"},{"value":"1,19E-01","module":"C2"},{"value":"0,0E+00","module":"C3"},{"value":"2,91E-02","module":"C4"},{"value":"-5,71E+00","module":"D"}]},{"parameter":"EP-freshwater","unit":"kg P-eq.","values":[{"value":"5,83E-04","module":"A1-A3"},{"value":"8,74E-08","module":"A4"},{"value":"0,0E+00","module":"C1"},{"value":"6,53E-08","module":"C2"},{"value":"0,0E+00","module":"C3"},{"value":"3,20E-09","module":"C4"},{"value":"6,77E-06","module":"D"}]},{"parameter":"EP-marine","unit":"kg N-eq.","values":[{"value":"1,05E-03","module":"A1-A3"},{"value":"6,22E-06","module":"A4"},{"value":"0,0E+00","module":"C1"},{"value":"4,64E-06","module":"C2"},{"value":"0,0E+00","module":"C3"},{"value":"1,57E-06","module":"C4"},{"value":"1,13E-04","module":"D"}]},{"parameter":"EP-terrestrial","unit":"mol N-eq.","values":[{"value":"9,05E-03","module":"A1-A3"},{"value":"6,96E-05","module":"A4"},{"value":"0,0E+00","module":"C1"},{"value":"5,19E-05","module":"C2"},{"value":"0,0E+00","module":"C3"},{"value":"1,73E-05","module":"C4"},{"value":"1,16E-03","module":"D"}]},{"parameter":"GWP-IOBC","unit":"kg CO2-eq.","values":[{"value":"9,78E-01","module":"A1-A3"},{"value":"1,10E-02","module":"A4"},{"value":"0,0E+00","module":"C1"},{"value":"8,17E-03","module":"C2"},{"value":"0,0E+00","module":"C3"},{"value":"4,29E-04","module":"C4"},{"value":"1,65E-01","module":"D"}]}],"additional_environmental_impact":[{"parameter":"PM","unit":"disease incidence","values":[{"value":"6,68E-08","module":"A1-A3"},{"value":"6,70E-10","module":"A4"},{"value":"0,0E+00","module":"C1"},{"value":"5,00E-10","module":"C2"},{"value":"0,0E+00","module":"C3"},{"value":"8,90E-11","module":"C4"},{"value":"9,13E-09","module":"D"}]},{"parameter":"ETP-fw","unit":"CTUe","values":[{"value":"1,92E+01","module":"A1-A3"},{"value":"1,23E-01","module":"A4"},{"value":"0,0E+00","module":"C1"},{"value":"9,15E-02","module":"C2"},{"value":"0,0E+00","module":"C3"},{"value":"6,83E-03","module":"C4"},{"value":"6,13E+00","module":"D"}]},{"parameter":"HTP-c","unit":"CTUh","values":[{"value":"3,22E-08","module":"A1-A3"},{"value":"0,0E+00","module":"A4"},{"value":"0,0E+00","module":"C1"},{"value":"0,0E+00","module":"C2"},{"value":"0,0E+00","module":"C3"},{"value":"0,0E+00","module":"C4"},{"value":"5,29E-10","module":"D"}]},{"parameter":"HTP-nc","unit":"CTUh","values":[{"value":"2,16E-08","module":"A1-A3"},{"value":"1,34E-10","module":"A4"},{"value":"0,0E+00","module":"C1"},{"value":"1,00E-10","module":"C2"},{"value":"0,0E+00","module":"C3"},{"value":"4,00E-12","module":"C4"},{"value":"-1,15E-08","module":"D"}]},{"parameter":"SQP","unit":"unitless","values":[{"value":"4,23E+00","module":"A1-A3"},{"value":"1,16E-01","module":"A4"},{"value":"0,0E+00","module":"C1"},{"value":"8,64E-02","module":"C2"},{"value":"0,0E+00","module":"C3"},{"value":"5,04E-02","module":"C4"},{"value":"6,93E-02","module":"D"}]},{"parameter":"IRP","unit":"kBq U235-eq.","values":[{"value":"1,94E-01","module":"A1-A3"},{"value":"7,23E-04","module":"A4"},{"value":"0,0E+00","module":"C1"},{"value":"5,40E-04","module":"C2"},{"value":"0,0E+00","module":"C3"},{"value":"6,00E-05","module":"C4"},{"value":"-3,95E-04","module":"D"}]}],"resource_use":[{"parameter":"PERE","unit":"MJ","values":[{"value":"2,18E+00","module":"A1-A3"},{"value":"2,37E-03","module":"A4"},{"value":"0,0E+00","module":"C1"},{"value":"1,77E-03","module":"C2"},{"value":"0,0E+00","module":"C3"},{"value":"2,13E-04","module":"C4"},{"value":"7,51E-02","module":"D"}]},{"parameter":"PERM","unit":"MJ","values":[{"value":"0,0E+00","module":"A1-A3"},{"value":"0,0E+00","module":"A4"},{"value":"0,0E+00","module":"C1"},{"value":"0,0E+00","module":"C2"},{"value":"0,0E+00","module":"C3"},{"value":"0,0E+00","module":"C4"},{"value":"0,0E+00","module":"D"}]},{"parameter":"PERT","unit":"MJ","values":[{"value":"2,18E+00","module":"A1-A3"},{"value":"2,37E-03","module":"A4"},{"value":"0,0E+00","module":"C1"},{"value":"1,77E-03","module":"C2"},{"value":"0,0E+00","module":"C3"},{"value":"2,13E-04","module":"C4"},{"value":"7,51E-02","module":"D"}]},{"parameter":"PENRE","unit":"MJ","values":[{"value":"1,13E+01","module":"A1-A3"},{"value":"1,65E-01","module":"A4"},{"value":"0,0E+00","module":"C1"},{"value":"1,23E-01","module":"C2"},{"value":"0,0E+00","module":"C3"},{"value":"1,38E-02","module":"C4"},{"value":"9,26E-01","module":"D"}]},{"parameter":"PENRM","unit":"MJ","values":[{"value":"6,50E-04","module":"A1-A3"},{"value":"0,0E+00","module":"A4"},{"value":"0,0E+00","module":"C1"},{"value":"0,0E+00","module":"C2"},{"value":"0,0E+00","module":"C3"},{"value":"0,0E+00","module":"C4"},{"value":"0,0E+00","module":"D"}]},{"parameter":"PENRT","unit":"MJ","values":[{"value":"1,13E+01","module":"A1-A3"},{"value":"1,65E-01","module":"A4"},{"value":"0,0E+00","module":"C1"},{"value":"1,23E-01","module":"C2"},{"value":"0,0E+00","module":"C3"},{"value":"1,38E-02","module":"C4"},{"value":"9,26E-01","module":"D"}]},{"parameter":"SM","unit":"kg","values":[{"value":"1,00E+00","module":"A1-A3"},{"value":"0,0E+00","module":"A4"},{"value":"0,0E+00","module":"C1"},{"value":"0,0E+00","module":"C2"},{"value":"0,0E+00","module":"C3"},{"value":"0,0E+00","module":"C4"},{"value":"0,0E+00","module":"D"}]},{"parameter":"RSF","unit":"MJ","values":[{"value":"8,86E-04","module":"A1-A3"},{"value":"8,47E-05","module":"A4"},{"value":"0,0E+00","module":"C1"},{"value":"6,32E-05","module":"C2"},{"value":"0,0E+00","module":"C3"},{"value":"4,39E-06","module":"C4"},{"value":"-3,97E-03","module":"D"}]},{"parameter":"NRSF","unit":"MJ","values":[{"value":"2,54E-03","module":"A1-A3"},{"value":"3,03E-04","module":"A4"},{"value":"0,0E+00","module":"C1"},{"value":"2,26E-04","module":"C2"},{"value":"0,0E+00","module":"C3"},{"value":"1,26E-05","module":"C4"},{"value":"-1,16E-01","module":"D"}]},{"parameter":"FW","unit":"m3","values":[{"value":"1,86E-02","module":"A1-A3"},{"value":"1,77E-05","module":"A4"},{"value":"0,0E+00","module":"C1"},{"value":"1,32E-05","module":"C2"},{"value":"0,0E+00","module":"C3"},{"value":"1,65E-05","module":"C4"},{"value":"2,32E-04","module":"D"}]}],"end_of_life_waste":[{"parameter":"HWD","unit":"kg","values":[{"value":"2,34E-04","module":"A1-A3"},{"value":"8,53E-06","module":"A4"},{"value":"0,0E+00","module":"C1"},{"value":"6,37E-06","module":"C2"},{"value":"0,0E+00","module":"C3"},{"value":"0,0E+00","module":"C4"},{"value":"5,72E-04","module":"D"}]},{"parameter":"NHWD","unit":"kg","values":[{"value":"1,61E-01","module":"A1-A3"},{"value":"8,05E-03","module":"A4"},{"value":"0,0E+00","module":"C1"},{"value":"6,01E-03","module":"C2"},{"value":"0,0E+00","module":"C3"},{"value":"1,00E-01","module":"C4"},{"value":"4,50E-02","module":"D"}]},{"parameter":"RWD","unit":"kg","values":[{"value":"3,58E-06","module":"A1-A3"},{"value":"1,13E-06","module":"A4"},{"value":"0,0E+00","module":"C1"},{"value":"8,41E-07","module":"C2"},{"value":"0,0E+00","module":"C3"},{"value":"0,0E+00","module":"C4"},{"value":"-3,03E-07","module":"D"}]}],"end_of_life_flow":[{"parameter":"CRU","unit":"kg","values":[{"value":"0,0E+00","module":"A1-A3"},{"value":"0,0E+00","module":"A4"},{"value":"0,0E+00","module":"C1"},{"value":"0,0E+00","module":"C2"},{"value":"0,0E+00","module":"C3"},{"value":"0,0E+00","module":"C4"},{"value":"0,0E+00","module":"D"}]},{"parameter":"MFR","unit":"kg","values":[{"value":"0,0E+00","module":"A1-A3"},{"value":"0,0E+00","module":"A4"},{"value":"0,0E+00","module":"C1"},{"value":"0,0E+00","module":"C2"},{"value":"9,00E-01","module":"C3"},{"value":"0,0E+00","module":"C4"},{"value":"0,0E+00","module":"D"}]},{"parameter":"MER","unit":"kg","values":[{"value":"0,0E+00","module":"A1-A3"},{"value":"0,0E+00","module":"A4"},{"value":"0,0E+00","module":"C1"},{"value":"0,0E+00","module":"C2"},{"value":"0,0E+00","module":"C3"},{"value":"0,0E+00","module":"C4"},{"value":"0,0E+00","module":"D"}]},{"parameter":"EEE","unit":"MJ","values":[{"value":"0,0E+00","module":"A1-A3"},{"value":"0,0E+00","module":"A4"},{"value":"0,0E+00","module":"C1"},{"value":"0,0E+00","module":"C2"},{"value":"0,0E+00","module":"C3"},{"value":"0,0E+00","module":"C4"},{"value":"0,0E+00","module":"D"}]},{"parameter":"EET","unit":"MJ","values":[{"value":"0,0E+00","module":"A1-A3"},{"value":"0,0E+00","module":"A4"},{"value":"0,0E+00","module":"C1"},{"value":"0,0E+00","module":"C2"},{"value":"0,0E+00","module":"C3"},{"value":"0,0E+00","module":"C4"},{"value":"0,0E+00","module":"D"}]}]}