{"product_name":"HST4-R Wedge anchor","epd_id":"EPD-HIL-20240045-CBA1-EN","compliance":["DIN EN 15804+A2","ISO 14025"],"producer_name":"Hilti Aktiengesellschaft","environmental_impact":[{"parameter":"GWP-total","unit":"kg CO2-eq","values":[{"value":"3,95E+00","module":"A1-A3"},{"value":"5,86E-02","module":"C1"},{"value":"5,08E-03","module":"C2"},{"value":"2,58E-03","module":"C3"},{"value":"2,20E-03","module":"C4"},{"value":"-2,71E+00","module":"D"}]},{"parameter":"GWP-fossil","unit":"kg CO2-eq","values":[{"value":"3,95E+00","module":"A1-A3"},{"value":"5,86E-02","module":"C1"},{"value":"5,03E-03","module":"C2"},{"value":"2,56E-03","module":"C3"},{"value":"2,19E-03","module":"C4"},{"value":"-2,71E+00","module":"D"}]},{"parameter":"GWP-biogenic","unit":"kg CO2-eq","values":[{"value":"0,0E+00","module":"A1-A3"},{"value":"0,0E+00","module":"C1"},{"value":"0,0E+00","module":"C2"},{"value":"0,0E+00","module":"C3"},{"value":"0,0E+00","module":"C4"},{"value":"0,0E+00","module":"D"}]},{"parameter":"GWP-luluc","unit":"kg CO2-eq","values":[{"value":"2,14E-03","module":"A1-A3"},{"value":"5,36E-06","module":"C1"},{"value":"4,62E-05","module":"C2"},{"value":"1,92E-05","module":"C3"},{"value":"6,79E-06","module":"C4"},{"value":"-1,30E-03","module":"D"}]},{"parameter":"ODP","unit":"kg CFC11-eq","values":[{"value":"1,91E-11","module":"A1-A3"},{"value":"5,76E-13","module":"C1"},{"value":"4,37E-16","module":"C2"},{"value":"4,28E-15","module":"C3"},{"value":"5,56E-15","module":"C4"},{"value":"-1,47E-11","module":"D"}]},{"parameter":"AP","unit":"mol H^(+)-eq","values":[{"value":"2,48E-02","module":"A1-A3"},{"value":"8,92E-05","module":"C1"},{"value":"7,15E-06","module":"C2"},{"value":"1,34E-05","module":"C3"},{"value":"1,55E-05","module":"C4"},{"value":"-1,99E-02","module":"D"}]},{"parameter":"POCP","unit":"kg NMVOC-eq","values":[{"value":"8,18E-03","module":"A1-A3"},{"value":"6,95E-05","module":"C1"},{"value":"6,26E-06","module":"C2"},{"value":"1,66E-05","module":"C3"},{"value":"1,21E-05","module":"C4"},{"value":"-6,13E-03","module":"D"}]},{"parameter":"ADPE","unit":"kg Sb-eq","values":[{"value":"1,32E-04","module":"A1-A3"},{"value":"2,84E-09","module":"C1"},{"value":"3,22E-10","module":"C2"},{"value":"2,74E-09","module":"C3"},{"value":"1,01E-10","module":"C4"},{"value":"-1,13E-04","module":"D"}]},{"parameter":"ADPF","unit":"MJ","values":[{"value":"5,32E+01","module":"A1-A3"},{"value":"1,29E+00","module":"C1"},{"value":"6,78E-02","module":"C2"},{"value":"5,04E-02","module":"C3"},{"value":"2,91E-02","module":"C4"},{"value":"-3,42E+01","module":"D"}]},{"parameter":"WDP","unit":"m^3 world-eq deprived","values":[{"value":"6,34E-01","module":"A1-A3"},{"value":"4,92E-03","module":"C1"},{"value":"5,75E-05","module":"C2"},{"value":"4,98E-04","module":"C3"},{"value":"2,40E-04","module":"C4"},{"value":"-4,96E-01","module":"D"}]},{"parameter":"EP-freshwater","unit":"kg P-eq","values":[{"value":"5,74E-06","module":"A1-A3"},{"value":"5,79E-08","module":"C1"},{"value":"1,82E-08","module":"C2"},{"value":"8,71E-09","module":"C3"},{"value":"4,40E-09","module":"C4"},{"value":"-4,59E-06","module":"D"}]},{"parameter":"EP-marine","unit":"kg N-eq","values":[{"value":"2,64E-03","module":"A1-A3"},{"value":"2,52E-05","module":"C1"},{"value":"2,63E-06","module":"C2"},{"value":"6,13E-06","module":"C3"},{"value":"4,01E-06","module":"C4"},{"value":"-1,96E-03","module":"D"}]},{"parameter":"EP-terrestrial","unit":"mol N-eq","values":[{"value":"2,93E-02","module":"A1-A3"},{"value":"2,66E-04","module":"C1"},{"value":"3,12E-05","module":"C2"},{"value":"6,77E-05","module":"C3"},{"value":"4,41E-05","module":"C4"},{"value":"-2,17E-02","module":"D"}]}],"additional_environmental_impact":[{"parameter":"PM","unit":"Disease incidence","values":[{"value":null,"module":"A1-A3"},{"value":null,"module":"C1"},{"value":null,"module":"C2"},{"value":null,"module":"C3"},{"value":null,"module":"C4"},{"value":null,"module":"D"}]},{"parameter":"ETP-fw","unit":"CTUe","values":[{"value":null,"module":"A1-A3"},{"value":null,"module":"C1"},{"value":null,"module":"C2"},{"value":null,"module":"C3"},{"value":null,"module":"C4"},{"value":null,"module":"D"}]},{"parameter":"HTP-c","unit":"CTUh","values":[{"value":null,"module":"A1-A3"},{"value":null,"module":"C1"},{"value":null,"module":"C2"},{"value":null,"module":"C3"},{"value":null,"module":"C4"},{"value":null,"module":"D"}]},{"parameter":"HTP-nc","unit":"CTUh","values":[{"value":null,"module":"A1-A3"},{"value":null,"module":"C1"},{"value":null,"module":"C2"},{"value":null,"module":"C3"},{"value":null,"module":"C4"},{"value":null,"module":"D"}]},{"parameter":"SQP","unit":"SQP","values":[{"value":null,"module":"A1-A3"},{"value":null,"module":"C1"},{"value":null,"module":"C2"},{"value":null,"module":"C3"},{"value":null,"module":"C4"},{"value":null,"module":"D"}]}],"resource_use":[{"parameter":"PERE","unit":"MJ","values":[{"value":"1,09E+01","module":"A1-A3"},{"value":"1,76E-01","module":"C1"},{"value":"4,80E-03","module":"C2"},{"value":"4,68E-03","module":"C3"},{"value":"4,74E-03","module":"C4"},{"value":"-8,66E+00","module":"D"}]},{"parameter":"PERM","unit":"MJ","values":[{"value":"2,90E-01","module":"A1-A3"},{"value":"0,0E+00","module":"C1"},{"value":"0,0E+00","module":"C2"},{"value":"0,0E+00","module":"C3"},{"value":"0,0E+00","module":"C4"},{"value":"0,0E+00","module":"D"}]},{"parameter":"PERT","unit":"MJ","values":[{"value":"1,12E+01","module":"A1-A3"},{"value":"1,76E-01","module":"C1"},{"value":"4,80E-03","module":"C2"},{"value":"4,68E-03","module":"C3"},{"value":"4,74E-03","module":"C4"},{"value":"-8,66E+00","module":"D"}]},{"parameter":"PENRE","unit":"MJ","values":[{"value":"5,32E+01","module":"A1-A3"},{"value":"1,29E+00","module":"C1"},{"value":"6,80E-02","module":"C2"},{"value":"5,05E-02","module":"C3"},{"value":"2,91E-02","module":"C4"},{"value":"-3,42E+01","module":"D"}]},{"parameter":"PENRM","unit":"MJ","values":[{"value":"0,0E+00","module":"A1-A3"},{"value":"0,0E+00","module":"C1"},{"value":"0,0E+00","module":"C2"},{"value":"0,0E+00","module":"C3"},{"value":"0,0E+00","module":"C4"},{"value":"0,0E+00","module":"D"}]},{"parameter":"PENRT","unit":"MJ","values":[{"value":"5,32E+01","module":"A1-A3"},{"value":"1,29E+00","module":"C1"},{"value":"6,80E-02","module":"C2"},{"value":"5,05E-02","module":"C3"},{"value":"2,91E-02","module":"C4"},{"value":"-3,42E+01","module":"D"}]},{"parameter":"SM","unit":"kg","values":[{"value":"0,0E+00","module":"A1-A3"},{"value":"0,0E+00","module":"C1"},{"value":"0,0E+00","module":"C2"},{"value":"0,0E+00","module":"C3"},{"value":"0,0E+00","module":"C4"},{"value":"0,0E+00","module":"D"}]},{"parameter":"RSF","unit":"MJ","values":[{"value":"0,0E+00","module":"A1-A3"},{"value":"0,0E+00","module":"C1"},{"value":"0,0E+00","module":"C2"},{"value":"0,0E+00","module":"C3"},{"value":"0,0E+00","module":"C4"},{"value":"0,0E+00","module":"D"}]},{"parameter":"NRSF","unit":"MJ","values":[{"value":"0,0E+00","module":"A1-A3"},{"value":"0,0E+00","module":"C1"},{"value":"0,0E+00","module":"C2"},{"value":"0,0E+00","module":"C3"},{"value":"0,0E+00","module":"C4"},{"value":"0,0E+00","module":"D"}]},{"parameter":"FW","unit":"m^3","values":[{"value":"2,00E-02","module":"A1-A3"},{"value":"2,95E-04","module":"C1"},{"value":"5,29E-06","module":"C2"},{"value":"1,44E-05","module":"C3"},{"value":"7,35E-06","module":"C4"},{"value":"-1,38E-02","module":"D"}]}],"end_of_life_waste":[{"parameter":"HWD","unit":"kg","values":[{"value":"9,16E-10","module":"A1-A3"},{"value":"7,46E-11","module":"C1"},{"value":"2,52E-13","module":"C2"},{"value":"1,31E-13","module":"C3"},{"value":"6,34E-13","module":"C4"},{"value":"-1,84E-10","module":"D"}]},{"parameter":"NHWD","unit":"kg","values":[{"value":"4,33E-01","module":"A1-A3"},{"value":"2,84E-04","module":"C1"},{"value":"9,80E-06","module":"C2"},{"value":"1,33E-05","module":"C3"},{"value":"1,46E-01","module":"C4"},{"value":"-3,66E-01","module":"D"}]},{"parameter":"RWD","unit":"kg","values":[{"value":"2,37E-03","module":"A1-A3"},{"value":"2,01E-04","module":"C1"},{"value":"8,79E-08","module":"C2"},{"value":"6,77E-07","module":"C3"},{"value":"3,31E-07","module":"C4"},{"value":"-7,78E-04","module":"D"}]}],"end_of_life_flow":[{"parameter":"CRU","unit":"kg","values":[{"value":"0,0E+00","module":"A1-A3"},{"value":"0,0E+00","module":"C1"},{"value":"0,0E+00","module":"C2"},{"value":"0,0E+00","module":"C3"},{"value":"0,0E+00","module":"C4"},{"value":"0,0E+00","module":"D"}]},{"parameter":"MFR","unit":"kg","values":[{"value":"0,0E+00","module":"A1-A3"},{"value":"0,0E+00","module":"C1"},{"value":"0,0E+00","module":"C2"},{"value":"0,0E+00","module":"C3"},{"value":"0,0E+00","module":"C4"},{"value":"0,0E+00","module":"D"}]},{"parameter":"MER","unit":"kg","values":[{"value":"0,0E+00","module":"A1-A3"},{"value":"0,0E+00","module":"C1"},{"value":"0,0E+00","module":"C2"},{"value":"0,0E+00","module":"C3"},{"value":"0,0E+00","module":"C4"},{"value":"0,0E+00","module":"D"}]},{"parameter":"EEE","unit":"MJ","values":[{"value":"0,0E+00","module":"A1-A3"},{"value":"0,0E+00","module":"C1"},{"value":"0,0E+00","module":"C2"},{"value":"0,0E+00","module":"C3"},{"value":"0,0E+00","module":"C4"},{"value":"0,0E+00","module":"D"}]},{"parameter":"EET","unit":"MJ","values":[{"value":"0,0E+00","module":"A1-A3"},{"value":"0,0E+00","module":"C1"},{"value":"0,0E+00","module":"C2"},{"value":"0,0E+00","module":"C3"},{"value":"0,0E+00","module":"C4"},{"value":"0,0E+00","module":"D"}]}]}