{"product_name":"HT/ArmaFlex insulation for industrial and building installation","epd_id":"EPD-ARM-20200222-IBA1-EN","compliance":["DIN EN 15804+A2","ISO 14025"],"producer_name":"Armacell GmbH","environmental_impact":[{"parameter":"GWP-total","unit":"kg CO2-eq.","values":[{"value":"2,18E+02","module":"A1-A3"},{"value":"5,33E+00","module":"A4"},{"value":"1,10E+02","module":"A5"},{"value":"3,58E-01","module":"C2"},{"value":"1,95E+02","module":"C3"},{"value":"-5,40E+01","module":"D"}]},{"parameter":"GWP-fossil","unit":"kg CO2-eq.","values":[{"value":"3,19E+02","module":"A1-A3"},{"value":"5,30E+00","module":"A4"},{"value":"6,06E+00","module":"A5"},{"value":"3,56E-01","module":"C2"},{"value":"1,95E+02","module":"C3"},{"value":"-5,39E+01","module":"D"}]},{"parameter":"GWP-biogenic","unit":"kg CO2-eq.","values":[{"value":"-1,02E+02","module":"A1-A3"},{"value":"-9,04E-03","module":"A4"},{"value":"1,04E+02","module":"A5"},{"value":"-6,07E-04","module":"C2"},{"value":"-8,50E-02","module":"C3"},{"value":"-1,26E-01","module":"D"}]},{"parameter":"GWP-luluc","unit":"kg CO2-eq.","values":[{"value":"8,77E-01","module":"A1-A3"},{"value":"4,29E-02","module":"A4"},{"value":"9,89E-03","module":"A5"},{"value":"2,88E-03","module":"C2"},{"value":"3,96E-02","module":"C3"},{"value":"-3,76E-02","module":"D"}]},{"parameter":"ODP","unit":"kg CFC11-eq.","values":[{"value":"7,76E-10","module":"A1-A3"},{"value":"6,37E-16","module":"A4"},{"value":"7,84E-12","module":"A5"},{"value":"4,27E-17","module":"C2"},{"value":"2,96E-13","module":"C3"},{"value":"-5,60E-13","module":"D"}]},{"parameter":"AP","unit":"mol H^(+)-eq.","values":[{"value":"2,41E+00","module":"A1-A3"},{"value":"1,59E-02","module":"A4"},{"value":"2,80E-02","module":"A5"},{"value":"1,07E-03","module":"C2"},{"value":"5,78E-02","module":"C3"},{"value":"-7,53E-02","module":"D"}]},{"parameter":"POCP","unit":"kg NMVOC-eq.","values":[{"value":"9,41E-01","module":"A1-A3"},{"value":"1,40E-02","module":"A4"},{"value":"1,27E-02","module":"A5"},{"value":"9,38E-04","module":"C2"},{"value":"5,42E-02","module":"C3"},{"value":"-5,60E-02","module":"D"}]},{"parameter":"ADPE","unit":"kg Sb-eq.","values":[{"value":"5,46E+03","module":"A1-A3"},{"value":"7,05E+01","module":"A4"},{"value":"6,39E+01","module":"A5"},{"value":"4,73E+00","module":"C2"},{"value":"3,59E+02","module":"C3"},{"value":"-9,13E+02","module":"D"}]},{"parameter":"ADPF","unit":"MJ","values":[{"value":"2,72E+00","module":"A1-A3"},{"value":"3,80E-07","module":"A4"},{"value":"2,75E-02","module":"A5"},{"value":"2,55E-08","module":"C2"},{"value":"4,26E-06","module":"C3"},{"value":"-8,82E-06","module":"D"}]},{"parameter":"WDP","unit":"m^3 world-eq. deprived","values":[{"value":"2,67E+01","module":"A1-A3"},{"value":"4,73E-02","module":"A4"},{"value":"2,48E+00","module":"A5"},{"value":"3,18E-03","module":"C2"},{"value":"1,50E+01","module":"C3"},{"value":"-5,56E+00","module":"D"}]},{"parameter":"EP-freshwater","unit":"kg PO4-eq.","values":[{"value":"2,96E-03","module":"A1-A3"},{"value":"1,61E-05","module":"A4"},{"value":"3,09E-05","module":"A5"},{"value":"1,08E-06","module":"C2"},{"value":"4,99E-05","module":"C3"},{"value":"-6,92E-05","module":"D"}]},{"parameter":"EP-marine","unit":"kg N-eq.","values":[{"value":"2,13E-01","module":"A1-A3"},{"value":"7,07E-03","module":"A4"},{"value":"3,34E-03","module":"A5"},{"value":"4,75E-04","module":"C2"},{"value":"1,91E-02","module":"C3"},{"value":"-1,95E-02","module":"D"}]},{"parameter":"EP-terrestrial","unit":"mol N-eq.","values":[{"value":"2,22E+00","module":"A1-A3"},{"value":"7,92E-02","module":"A4"},{"value":"3,90E-02","module":"A5"},{"value":"5,32E-03","module":"C2"},{"value":"2,34E-01","module":"C3"},{"value":"-2,09E-01","module":"D"}]}],"additional_environmental_impact":[{"parameter":"PM","unit":"Disease incidence","values":[{"value":"1,57E-04","module":"A1-A3"},{"value":"8,79E-08","module":"A4"},{"value":"1,61E-06","module":"A5"},{"value":"5,90E-09","module":"C2"},{"value":"1,39E-06","module":"C3"},{"value":"-6,39E-07","module":"D"}]},{"parameter":"ETP-fw","unit":"CTUe","values":[{"value":"6,19E+03","module":"A1-A3"},{"value":"4,98E+01","module":"A4"},{"value":"6,80E+01","module":"A5"},{"value":"3,35E+00","module":"C2"},{"value":"2,98E+02","module":"C3"},{"value":"-1,96E+02","module":"D"}]},{"parameter":"HTP-c","unit":"CTUh","values":[{"value":"1,45E-07","module":"A1-A3"},{"value":"1,04E-09","module":"A4"},{"value":"1,72E-09","module":"A5"},{"value":"7,01E-11","module":"C2"},{"value":"1,18E-08","module":"C3"},{"value":"-8,53E-09","module":"D"}]},{"parameter":"HTP-nc","unit":"CTUh","values":[{"value":"2,21E-05","module":"A1-A3"},{"value":"6,07E-08","module":"A4"},{"value":"2,41E-07","module":"A5"},{"value":"4,07E-09","module":"C2"},{"value":"1,25E-06","module":"C3"},{"value":"-3,17E-07","module":"D"}]},{"parameter":"SQP","unit":"SQP","values":[{"value":"6,62E+03","module":"A1-A3"},{"value":"2,47E+01","module":"A4"},{"value":"6,92E+01","module":"A5"},{"value":"1,66E+00","module":"C2"},{"value":"8,14E+01","module":"C3"},{"value":"-1,43E+02","module":"D"}]}],"resource_use":[{"parameter":"PERE","unit":"MJ","values":[{"value":"1,97E+03","module":"A1-A3"},{"value":"3,96E+00","module":"A4"},{"value":"1,62E+02","module":"A5"},{"value":"2,66E-01","module":"C2"},{"value":"7,44E+01","module":"C3"},{"value":"-1,99E+02","module":"D"}]},{"parameter":"PERM","unit":"MJ","values":[{"value":"1,39E+02","module":"A1-A3"},{"value":"0,0E+00","module":"A4"},{"value":"-1,39E+02","module":"A5"},{"value":"0,0E+00","module":"C2"},{"value":"0,0E+00","module":"C3"},{"value":"0,0E+00","module":"D"}]},{"parameter":"PERT","unit":"MJ","values":[{"value":"2,11E+03","module":"A1-A3"},{"value":"3,96E+00","module":"A4"},{"value":"2,29E+01","module":"A5"},{"value":"2,66E-01","module":"C2"},{"value":"7,44E+01","module":"C3"},{"value":"-1,99E+02","module":"D"}]},{"parameter":"PENRE","unit":"MJ","values":[{"value":"4,10E+03","module":"A1-A3"},{"value":"7,06E+01","module":"A4"},{"value":"7,32E+01","module":"A5"},{"value":"4,74E+00","module":"C2"},{"value":"1,73E+03","module":"C3"},{"value":"-9,14E+02","module":"D"}]},{"parameter":"PENRM","unit":"MJ","values":[{"value":"1,38E+03","module":"A1-A3"},{"value":"0,0E+00","module":"A4"},{"value":"-9,23E+00","module":"A5"},{"value":"0,0E+00","module":"C2"},{"value":"-1,37E+03","module":"C3"},{"value":"0,0E+00","module":"D"}]},{"parameter":"PENRT","unit":"MJ","values":[{"value":"5,48E+03","module":"A1-A3"},{"value":"7,06E+01","module":"A4"},{"value":"6,40E+01","module":"A5"},{"value":"4,74E+00","module":"C2"},{"value":"3,59E+02","module":"C3"},{"value":"-9,14E+02","module":"D"}]},{"parameter":"SM","unit":"kg","values":[{"value":"3,87E+01","module":"A1-A3"},{"value":"0,0E+00","module":"A4"},{"value":"0,0E+00","module":"A5"},{"value":"0,0E+00","module":"C2"},{"value":"0,0E+00","module":"C3"},{"value":"0,0E+00","module":"D"}]},{"parameter":"RSF","unit":"MJ","values":[{"value":"0,0E+00","module":"A1-A3"},{"value":"0,0E+00","module":"A4"},{"value":"0,0E+00","module":"A5"},{"value":"0,0E+00","module":"C2"},{"value":"0,0E+00","module":"C3"},{"value":"0,0E+00","module":"D"}]},{"parameter":"NRSF","unit":"MJ","values":[{"value":"0,0E+00","module":"A1-A3"},{"value":"0,0E+00","module":"A4"},{"value":"0,0E+00","module":"A5"},{"value":"0,0E+00","module":"C2"},{"value":"0,0E+00","module":"C3"},{"value":"0,0E+00","module":"D"}]},{"parameter":"FW","unit":"m^3","values":[{"value":"1,80E+00","module":"A1-A3"},{"value":"4,59E-03","module":"A4"},{"value":"7,06E-02","module":"A5"},{"value":"3,08E-04","module":"C2"},{"value":"3,95E-01","module":"C3"},{"value":"-2,30E-01","module":"D"}]}],"end_of_life_waste":[{"parameter":"HWD","unit":"kg","values":[{"value":"4,05E-05","module":"A1-A3"},{"value":"3,28E-06","module":"A4"},{"value":"4,62E-07","module":"A5"},{"value":"2,21E-07","module":"C2"},{"value":"1,62E-06","module":"C3"},{"value":"-3,64E-07","module":"D"}]},{"parameter":"NHWD","unit":"kg","values":[{"value":"2,66E+01","module":"A1-A3"},{"value":"1,08E-02","module":"A4"},{"value":"1,65E+00","module":"A5"},{"value":"7,25E-04","module":"C2"},{"value":"1,19E+02","module":"C3"},{"value":"-4,21E-01","module":"D"}]},{"parameter":"RWD","unit":"kg","values":[{"value":"1,18E-01","module":"A1-A3"},{"value":"8,74E-05","module":"A4"},{"value":"1,55E-03","module":"A5"},{"value":"5,86E-06","module":"C2"},{"value":"1,14E-02","module":"C3"},{"value":"-6,79E-02","module":"D"}]}],"end_of_life_flow":[{"parameter":"CRU","unit":"kg","values":[{"value":"0,0E+00","module":"A1-A3"},{"value":"0,0E+00","module":"A4"},{"value":"0,0E+00","module":"A5"},{"value":"0,0E+00","module":"C2"},{"value":"0,0E+00","module":"C3"},{"value":"0,0E+00","module":"D"}]},{"parameter":"MFR","unit":"kg","values":[{"value":"0,0E+00","module":"A1-A3"},{"value":"0,0E+00","module":"A4"},{"value":"5,44E+01","module":"A5"},{"value":"0,0E+00","module":"C2"},{"value":"0,0E+00","module":"C3"},{"value":"0,0E+00","module":"D"}]},{"parameter":"MER","unit":"kg","values":[{"value":"0,0E+00","module":"A1-A3"},{"value":"0,0E+00","module":"A4"},{"value":"0,0E+00","module":"A5"},{"value":"0,0E+00","module":"C2"},{"value":"0,0E+00","module":"C3"},{"value":"0,0E+00","module":"D"}]},{"parameter":"EEE","unit":"MJ","values":[{"value":"0,0E+00","module":"A1-A3"},{"value":"0,0E+00","module":"A4"},{"value":"2,91E+01","module":"A5"},{"value":"0,0E+00","module":"C2"},{"value":"1,96E+02","module":"C3"},{"value":"0,0E+00","module":"D"}]},{"parameter":"EET","unit":"MJ","values":[{"value":"0,0E+00","module":"A1-A3"},{"value":"0,0E+00","module":"A4"},{"value":"5,23E+01","module":"A5"},{"value":"0,0E+00","module":"C2"},{"value":"3,57E+02","module":"C3"},{"value":"0,0E+00","module":"D"}]}]}