{"product_name":"Hulldekke. Lavkarbon Pluss","epd_id":"NEPD-5492-4704","compliance":["EN 15804+A2","ISO 14025","ISO 21930"],"producer_name":"Overhalla Betongbygg AS","environmental_impact":[{"parameter":"GWP-total","unit":"kg CO2-eq.","values":[{"value":"1,01E+02","module":"A1"},{"value":"5,29E+00","module":"A2"},{"value":"7,33E-01","module":"A3"},{"value":"4,36E+00","module":"A4"},{"value":"3,93E+00","module":"A5"},{"value":"-1,82E+00","module":"B1"},{"value":"4,00E+00","module":"C1"},{"value":"6,97E+00","module":"C2"},{"value":"4,82E-01","module":"C3"},{"value":"1,37E+00","module":"C4"},{"value":"-6,92E+00","module":"D"}]},{"parameter":"GWP-fossil","unit":"kg CO2-eq.","values":[{"value":"1,00E+02","module":"A1"},{"value":"5,29E+00","module":"A2"},{"value":"7,11E-01","module":"A3"},{"value":"4,35E+00","module":"A4"},{"value":"3,93E+00","module":"A5"},{"value":"-1,82E+00","module":"B1"},{"value":"4,00E+00","module":"C1"},{"value":"6,97E+00","module":"C2"},{"value":"4,76E-01","module":"C3"},{"value":"1,37E+00","module":"C4"},{"value":"-6,88E+00","module":"D"}]},{"parameter":"GWP-biogenic","unit":"kg CO2-eq.","values":[{"value":"9,44E-01","module":"A1"},{"value":"2,08E-03","module":"A2"},{"value":"1,95E-02","module":"A3"},{"value":"1,87E-03","module":"A4"},{"value":"1,09E-03","module":"A5"},{"value":"0,0E+00","module":"B1"},{"value":"7,50E-04","module":"C1"},{"value":"2,98E-03","module":"C2"},{"value":"4,11E-03","module":"C3"},{"value":"1,17E-03","module":"C4"},{"value":"-3,35E-02","module":"D"}]},{"parameter":"GWP-luluc","unit":"kg CO2-eq.","values":[{"value":"5,90E-02","module":"A1"},{"value":"1,68E-03","module":"A2"},{"value":"2,91E-03","module":"A3"},{"value":"1,33E-03","module":"A4"},{"value":"3,75E-04","module":"A5"},{"value":"0,0E+00","module":"B1"},{"value":"3,15E-04","module":"C1"},{"value":"2,12E-03","module":"C2"},{"value":"6,58E-04","module":"C3"},{"value":"2,69E-04","module":"C4"},{"value":"-3,43E-03","module":"D"}]},{"parameter":"ODP","unit":"kg CFC 11-eq.","values":[{"value":"4,42E-06","module":"A1"},{"value":"1,24E-06","module":"A2"},{"value":"5,06E-08","module":"A3"},{"value":"1,05E-06","module":"A4"},{"value":"7,79E-07","module":"A5"},{"value":"0,0E+00","module":"B1"},{"value":"8,64E-07","module":"C1"},{"value":"1,68E-06","module":"C2"},{"value":"9,38E-08","module":"C3"},{"value":"6,68E-07","module":"C4"},{"value":"-4,49E-07","module":"D"}]},{"parameter":"AP","unit":"mol H+-eq.","values":[{"value":"3,04E-01","module":"A1"},{"value":"3,92E-02","module":"A2"},{"value":"5,56E-03","module":"A3"},{"value":"1,40E-02","module":"A4"},{"value":"3,83E-02","module":"A5"},{"value":"0,0E+00","module":"B1"},{"value":"4,19E-02","module":"C1"},{"value":"2,24E-02","module":"C2"},{"value":"3,85E-03","module":"C3"},{"value":"1,34E-02","module":"C4"},{"value":"-4,04E-02","module":"D"}]},{"parameter":"POCP","unit":"kg NMVOC-eq.","values":[{"value":"2,97E-01","module":"A1"},{"value":"3,00E-02","module":"A2"},{"value":"2,17E-03","module":"A3"},{"value":"1,34E-02","module":"A4"},{"value":"5,03E-02","module":"A5"},{"value":"0,0E+00","module":"B1"},{"value":"5,57E-02","module":"C1"},{"value":"2,15E-02","module":"C2"},{"value":"3,48E-03","module":"C3"},{"value":"1,58E-02","module":"C4"},{"value":"-4,17E-02","module":"D"}]},{"parameter":"ADPE","unit":"kg Sb-eq.","values":[{"value":"7,30E-04","module":"A1"},{"value":"8,30E-05","module":"A2"},{"value":"5,27E-05","module":"A3"},{"value":"7,76E-05","module":"A4"},{"value":"6,88E-06","module":"A5"},{"value":"0,0E+00","module":"B1"},{"value":"6,14E-06","module":"C1"},{"value":"1,24E-04","module":"C2"},{"value":"6,04E-06","module":"C3"},{"value":"1,21E-05","module":"C4"},{"value":"-2,28E-04","module":"D"}]},{"parameter":"ADPF","unit":"MJ","values":[{"value":"7,35E+02","module":"A1"},{"value":"8,31E+01","module":"A2"},{"value":"9,79E+00","module":"A3"},{"value":"7,07E+01","module":"A4"},{"value":"5,08E+01","module":"A5"},{"value":"0,0E+00","module":"B1"},{"value":"5,51E+01","module":"C1"},{"value":"1,13E+02","module":"C2"},{"value":"1,48E+01","module":"C3"},{"value":"4,42E+01","module":"C4"},{"value":"-7,10E+01","module":"D"}]},{"parameter":"WDP","unit":"m3 world-eq.","values":[{"value":"2,59E+03","module":"A1"},{"value":"5,79E+01","module":"A2"},{"value":"1,68E+03","module":"A3"},{"value":"5,42E+01","module":"A4"},{"value":"8,58E+01","module":"A5"},{"value":"0,0E+00","module":"B1"},{"value":"1,17E+01","module":"C1"},{"value":"8,68E+01","module":"C2"},{"value":"1,63E+03","module":"C3"},{"value":"9,31E+01","module":"C4"},{"value":"-9,39E+02","module":"D"}]},{"parameter":"EP-freshwater","unit":"kg P-eq.","values":[{"value":"2,10E-02","module":"A1"},{"value":"3,78E-05","module":"A2"},{"value":"5,09E-05","module":"A3"},{"value":"3,47E-05","module":"A4"},{"value":"2,02E-05","module":"A5"},{"value":"0,0E+00","module":"B1"},{"value":"1,46E-05","module":"C1"},{"value":"5,54E-05","module":"C2"},{"value":"3,01E-05","module":"C3"},{"value":"1,02E-05","module":"C4"},{"value":"-3,70E-04","module":"D"}]},{"parameter":"EP-marine","unit":"kg N-eq.","values":[{"value":"7,86E-02","module":"A1"},{"value":"8,71E-03","module":"A2"},{"value":"6,23E-04","module":"A3"},{"value":"3,07E-03","module":"A4"},{"value":"1,66E-02","module":"A5"},{"value":"0,0E+00","module":"B1"},{"value":"1,85E-02","module":"C1"},{"value":"4,91E-03","module":"C2"},{"value":"1,13E-03","module":"C3"},{"value":"5,02E-03","module":"C4"},{"value":"-1,03E-02","module":"D"}]},{"parameter":"EP-terrestrial","unit":"mol N-eq.","values":[{"value":"8,55E-01","module":"A1"},{"value":"9,77E-02","module":"A2"},{"value":"8,07E-03","module":"A3"},{"value":"3,42E-02","module":"A4"},{"value":"1,83E-01","module":"A5"},{"value":"0,0E+00","module":"B1"},{"value":"2,00E-01","module":"C1"},{"value":"5,48E-02","module":"C2"},{"value":"1,30E-02","module":"C3"},{"value":"5,53E-02","module":"C4"},{"value":"-1,12E-01","module":"D"}]},{"parameter":"GWP-IOBC","unit":"kg CO2-eq.","values":[{"value":"4,08E+01","module":"A1"},{"value":"5,29E+00","module":"A2"},{"value":"7,28E-01","module":"A3"},{"value":"4,36E+00","module":"A4"},{"value":"3,55E+00","module":"A5"},{"value":"0,0E+00","module":"B1"},{"value":"4,00E+00","module":"C1"},{"value":"6,97E+00","module":"C2"},{"value":"8,83E-01","module":"C3"},{"value":"0,0E+00","module":"C4"},{"value":"-9,65E+00","module":"D"}]}],"additional_environmental_impact":[{"parameter":"PM","unit":"disease incidence","values":[{"value":"3,33E-02","module":"A1"},{"value":"4,10E-07","module":"A2"},{"value":"4,05E-08","module":"A3"},{"value":"4,00E-07","module":"A4"},{"value":"9,92E-07","module":"A5"},{"value":"0,0E+00","module":"B1"},{"value":"5,07E-06","module":"C1"},{"value":"6,40E-07","module":"C2"},{"value":"6,16E-08","module":"C3"},{"value":"2,85E-07","module":"C4"},{"value":"-7,38E-07","module":"D"}]},{"parameter":"ETP-fw","unit":"CTUe","values":[{"value":"1,46E+03","module":"A1"},{"value":"5,85E+01","module":"A2"},{"value":"4,40E+01","module":"A3"},{"value":"5,17E+01","module":"A4"},{"value":"3,12E+01","module":"A5"},{"value":"0,0E+00","module":"B1"},{"value":"3,01E+01","module":"C1"},{"value":"8,28E+01","module":"C2"},{"value":"1,05E+01","module":"C3"},{"value":"2,19E+01","module":"C4"},{"value":"-3,25E+02","module":"D"}]},{"parameter":"HTP-c","unit":"CTUh","values":[{"value":"4,27E-07","module":"A1"},{"value":"0,0E+00","module":"A2"},{"value":"2,10E-09","module":"A3"},{"value":"0,0E+00","module":"A4"},{"value":"1,10E-09","module":"A5"},{"value":"0,0E+00","module":"B1"},{"value":"1,00E-09","module":"C1"},{"value":"0,0E+00","module":"C2"},{"value":"6,70E-10","module":"C3"},{"value":"6,40E-10","module":"C4"},{"value":"-2,71E-08","module":"D"}]},{"parameter":"HTP-nc","unit":"CTUh","values":[{"value":"5,20E-06","module":"A1"},{"value":"5,12E-08","module":"A2"},{"value":"4,95E-08","module":"A3"},{"value":"5,00E-08","module":"A4"},{"value":"2,73E-08","module":"A5"},{"value":"0,0E+00","module":"B1"},{"value":"2,80E-08","module":"C1"},{"value":"8,00E-08","module":"C2"},{"value":"9,38E-09","module":"C3"},{"value":"1,28E-08","module":"C4"},{"value":"5,26E-07","module":"D"}]},{"parameter":"SQP","unit":"unitless","values":[{"value":"1,13E+02","module":"A1"},{"value":"8,45E+01","module":"A2"},{"value":"5,36E+00","module":"A3"},{"value":"8,11E+01","module":"A4"},{"value":"1,17E+01","module":"A5"},{"value":"0,0E+00","module":"B1"},{"value":"6,69E+00","module":"C1"},{"value":"1,30E+02","module":"C2"},{"value":"8,35E+00","module":"C3"},{"value":"1,61E+02","module":"C4"},{"value":"5,55E+01","module":"D"}]},{"parameter":"IRP","unit":"kBq U235-eq.","values":[{"value":"3,72E+00","module":"A1"},{"value":"3,63E-01","module":"A2"},{"value":"1,75E-01","module":"A3"},{"value":"3,09E-01","module":"A4"},{"value":"2,23E-01","module":"A5"},{"value":"0,0E+00","module":"B1"},{"value":"2,40E-01","module":"C1"},{"value":"4,95E-01","module":"C2"},{"value":"2,48E-01","module":"C3"},{"value":"1,92E-01","module":"C4"},{"value":"-2,19E-01","module":"D"}]}],"resource_use":[{"parameter":"PERE","unit":"MJ","values":[{"value":"5,59E+01","module":"A1"},{"value":"9,64E-01","module":"A2"},{"value":"1,25E+02","module":"A3"},{"value":"8,90E-01","module":"A4"},{"value":"8,99E-01","module":"A5"},{"value":"0,0E+00","module":"B1"},{"value":"3,00E-01","module":"C1"},{"value":"1,42E+00","module":"C2"},{"value":"7,60E+00","module":"C3"},{"value":"6,81E-01","module":"C4"},{"value":"-9,73E+00","module":"D"}]},{"parameter":"PERM","unit":"MJ","values":[{"value":"7,42E-02","module":"A1"},{"value":"0,0E+00","module":"A2"},{"value":"0,0E+00","module":"A3"},{"value":"0,0E+00","module":"A4"},{"value":"0,0E+00","module":"A5"},{"value":"0,0E+00","module":"B1"},{"value":"0,0E+00","module":"C1"},{"value":"0,0E+00","module":"C2"},{"value":"0,0E+00","module":"C3"},{"value":"0,0E+00","module":"C4"},{"value":"0,0E+00","module":"D"}]},{"parameter":"PERT","unit":"MJ","values":[{"value":"5,60E+01","module":"A1"},{"value":"9,64E-01","module":"A2"},{"value":"1,25E+02","module":"A3"},{"value":"8,90E-01","module":"A4"},{"value":"8,99E-01","module":"A5"},{"value":"0,0E+00","module":"B1"},{"value":"3,00E-01","module":"C1"},{"value":"1,42E+00","module":"C2"},{"value":"7,60E+00","module":"C3"},{"value":"6,81E-01","module":"C4"},{"value":"-9,73E+00","module":"D"}]},{"parameter":"PENRE","unit":"MJ","values":[{"value":"7,61E+02","module":"A1"},{"value":"8,31E+01","module":"A2"},{"value":"9,81E+00","module":"A3"},{"value":"7,07E+01","module":"A4"},{"value":"5,08E+01","module":"A5"},{"value":"0,0E+00","module":"B1"},{"value":"5,51E+01","module":"C1"},{"value":"1,13E+02","module":"C2"},{"value":"1,48E+01","module":"C3"},{"value":"4,42E+01","module":"C4"},{"value":"-7,24E+01","module":"D"}]},{"parameter":"PENRM","unit":"MJ","values":[{"value":"3,67E+00","module":"A1"},{"value":"0,0E+00","module":"A2"},{"value":"0,0E+00","module":"A3"},{"value":"0,0E+00","module":"A4"},{"value":"0,0E+00","module":"A5"},{"value":"0,0E+00","module":"B1"},{"value":"0,0E+00","module":"C1"},{"value":"0,0E+00","module":"C2"},{"value":"0,0E+00","module":"C3"},{"value":"0,0E+00","module":"C4"},{"value":"0,0E+00","module":"D"}]},{"parameter":"PENRT","unit":"MJ","values":[{"value":"7,65E+02","module":"A1"},{"value":"8,31E+01","module":"A2"},{"value":"9,81E+00","module":"A3"},{"value":"7,07E+01","module":"A4"},{"value":"5,08E+01","module":"A5"},{"value":"0,0E+00","module":"B1"},{"value":"5,51E+01","module":"C1"},{"value":"1,13E+02","module":"C2"},{"value":"1,48E+01","module":"C3"},{"value":"4,42E+01","module":"C4"},{"value":"-7,24E+01","module":"D"}]},{"parameter":"SM","unit":"kg","values":[{"value":"9,86E+00","module":"A1"},{"value":"0,0E+00","module":"A2"},{"value":"0,0E+00","module":"A3"},{"value":"0,0E+00","module":"A4"},{"value":"0,0E+00","module":"A5"},{"value":"0,0E+00","module":"B1"},{"value":"0,0E+00","module":"C1"},{"value":"0,0E+00","module":"C2"},{"value":"0,0E+00","module":"C3"},{"value":"0,0E+00","module":"C4"},{"value":"0,0E+00","module":"D"}]},{"parameter":"RSF","unit":"MJ","values":[{"value":"1,29E+00","module":"A1"},{"value":"3,39E-02","module":"A2"},{"value":"9,82E-02","module":"A3"},{"value":"3,11E-02","module":"A4"},{"value":"1,42E-02","module":"A5"},{"value":"0,0E+00","module":"B1"},{"value":"0,0E+00","module":"C1"},{"value":"4,98E-02","module":"C2"},{"value":"0,0E+00","module":"C3"},{"value":"1,41E-02","module":"C4"},{"value":"6,90E-02","module":"D"}]},{"parameter":"NRSF","unit":"MJ","values":[{"value":"2,81E-01","module":"A1"},{"value":"1,21E-01","module":"A2"},{"value":"2,44E-01","module":"A3"},{"value":"1,04E-01","module":"A4"},{"value":"9,63E-02","module":"A5"},{"value":"0,0E+00","module":"B1"},{"value":"0,0E+00","module":"C1"},{"value":"1,67E-01","module":"C2"},{"value":"0,0E+00","module":"C3"},{"value":"4,04E-02","module":"C4"},{"value":"5,50E+00","module":"D"}]},{"parameter":"FW","unit":"m3","values":[{"value":"1,56E+00","module":"A1"},{"value":"8,55E-03","module":"A2"},{"value":"9,36E-01","module":"A3"},{"value":"8,05E-03","module":"A4"},{"value":"4,65E-03","module":"A5"},{"value":"0,0E+00","module":"B1"},{"value":"2,83E-03","module":"C1"},{"value":"1,29E-02","module":"C2"},{"value":"2,53E-02","module":"C3"},{"value":"5,27E-02","module":"C4"},{"value":"-9,64E-01","module":"D"}]}],"end_of_life_waste":[{"parameter":"HWD","unit":"kg","values":[{"value":"3,04E-02","module":"A1"},{"value":"4,31E-03","module":"A2"},{"value":"6,19E-03","module":"A3"},{"value":"3,87E-03","module":"A4"},{"value":"3,80E-03","module":"A5"},{"value":"0,0E+00","module":"B1"},{"value":"1,62E-03","module":"C1"},{"value":"6,19E-03","module":"C2"},{"value":"1,48E-03","module":"C3"},{"value":"0,0E+00","module":"C4"},{"value":"-3,41E-02","module":"D"}]},{"parameter":"NHWD","unit":"kg","values":[{"value":"1,86E+00","module":"A1"},{"value":"6,32E+00","module":"A2"},{"value":"1,74E+00","module":"A3"},{"value":"6,15E+00","module":"A4"},{"value":"8,61E-02","module":"A5"},{"value":"0,0E+00","module":"B1"},{"value":"6,52E-02","module":"C1"},{"value":"9,84E+00","module":"C2"},{"value":"4,66E-02","module":"C3"},{"value":"3,20E+02","module":"C4"},{"value":"-2,38E+00","module":"D"}]},{"parameter":"RWD","unit":"kg","values":[{"value":"1,95E-03","module":"A1"},{"value":"5,70E-04","module":"A2"},{"value":"8,64E-05","module":"A3"},{"value":"4,83E-04","module":"A4"},{"value":"3,50E-04","module":"A5"},{"value":"0,0E+00","module":"B1"},{"value":"3,82E-04","module":"C1"},{"value":"7,73E-04","module":"C2"},{"value":"1,56E-04","module":"C3"},{"value":"0,0E+00","module":"C4"},{"value":"-1,91E-04","module":"D"}]}],"end_of_life_flow":[{"parameter":"CRU","unit":"kg","values":[{"value":"0,0E+00","module":"A1"},{"value":"0,0E+00","module":"A2"},{"value":"0,0E+00","module":"A3"},{"value":"0,0E+00","module":"A4"},{"value":"0,0E+00","module":"A5"},{"value":"0,0E+00","module":"B1"},{"value":"0,0E+00","module":"C1"},{"value":"0,0E+00","module":"C2"},{"value":"0,0E+00","module":"C3"},{"value":"0,0E+00","module":"C4"},{"value":"0,0E+00","module":"D"}]},{"parameter":"MFR","unit":"kg","values":[{"value":"5,80E-02","module":"A1"},{"value":"0,0E+00","module":"A2"},{"value":"0,0E+00","module":"A3"},{"value":"0,0E+00","module":"A4"},{"value":"0,0E+00","module":"A5"},{"value":"0,0E+00","module":"B1"},{"value":"0,0E+00","module":"C1"},{"value":"0,0E+00","module":"C2"},{"value":"6,80E+02","module":"C3"},{"value":"0,0E+00","module":"C4"},{"value":"0,0E+00","module":"D"}]},{"parameter":"MER","unit":"kg","values":[{"value":"4,30E-02","module":"A1"},{"value":"0,0E+00","module":"A2"},{"value":"0,0E+00","module":"A3"},{"value":"0,0E+00","module":"A4"},{"value":"0,0E+00","module":"A5"},{"value":"0,0E+00","module":"B1"},{"value":"0,0E+00","module":"C1"},{"value":"0,0E+00","module":"C2"},{"value":"0,0E+00","module":"C3"},{"value":"0,0E+00","module":"C4"},{"value":"0,0E+00","module":"D"}]},{"parameter":"EEE","unit":"MJ","values":[{"value":"1,92E-02","module":"A1"},{"value":"0,0E+00","module":"A2"},{"value":"0,0E+00","module":"A3"},{"value":"0,0E+00","module":"A4"},{"value":"0,0E+00","module":"A5"},{"value":"0,0E+00","module":"B1"},{"value":"0,0E+00","module":"C1"},{"value":"0,0E+00","module":"C2"},{"value":"0,0E+00","module":"C3"},{"value":"0,0E+00","module":"C4"},{"value":"0,0E+00","module":"D"}]},{"parameter":"EET","unit":"MJ","values":[{"value":"2,90E-01","module":"A1"},{"value":"0,0E+00","module":"A2"},{"value":"0,0E+00","module":"A3"},{"value":"0,0E+00","module":"A4"},{"value":"0,0E+00","module":"A5"},{"value":"0,0E+00","module":"B1"},{"value":"0,0E+00","module":"C1"},{"value":"0,0E+00","module":"C2"},{"value":"0,0E+00","module":"C3"},{"value":"0,0E+00","module":"C4"},{"value":"0,0E+00","module":"D"}]}]}