{"product_name":"Humlan chair with variants","epd_id":"NEPD-7078-6473","compliance":["EN 15804+A2","ISO 14025","ISO 21930"],"producer_name":"NC Nordic Care AB","environmental_impact":[{"parameter":"GWP-total","unit":"kg CO2-eq.","values":[{"value":"1,96E+01","module":"A1-A3"},{"value":"1,07E-01","module":"A4"},{"value":"0,0E+00","module":"A5"},{"value":"5,01E+00","module":"B2"},{"value":"0,0E+00","module":"B3"},{"value":"0,0E+00","module":"B4"},{"value":"0,0E+00","module":"C1"},{"value":"8,27E-02","module":"C2"},{"value":"1,45E+01","module":"C3"},{"value":"1,99E-02","module":"C4"},{"value":"-8,27E-01","module":"D"}]},{"parameter":"GWP-fossil","unit":"kg CO2-eq.","values":[{"value":"2,97E+01","module":"A1-A3"},{"value":"1,07E-01","module":"A4"},{"value":"0,0E+00","module":"A5"},{"value":"4,96E+00","module":"B2"},{"value":"0,0E+00","module":"B3"},{"value":"0,0E+00","module":"B4"},{"value":"0,0E+00","module":"C1"},{"value":"8,27E-02","module":"C2"},{"value":"2,47E+00","module":"C3"},{"value":"1,98E-02","module":"C4"},{"value":"-8,06E-01","module":"D"}]},{"parameter":"GWP-biogenic","unit":"kg CO2-eq.","values":[{"value":"-1,04E+01","module":"A1-A3"},{"value":"1,81E-04","module":"A4"},{"value":"0,0E+00","module":"A5"},{"value":"3,49E-02","module":"B2"},{"value":"0,0E+00","module":"B3"},{"value":"0,0E+00","module":"B4"},{"value":"0,0E+00","module":"C1"},{"value":"3,42E-05","module":"C2"},{"value":"1,21E+01","module":"C3"},{"value":"1,62E-05","module":"C4"},{"value":"-1,30E-03","module":"D"}]},{"parameter":"GWP-luluc","unit":"kg CO2-eq.","values":[{"value":"1,94E-01","module":"A1-A3"},{"value":"1,67E-04","module":"A4"},{"value":"0,0E+00","module":"A5"},{"value":"1,15E-02","module":"B2"},{"value":"0,0E+00","module":"B3"},{"value":"0,0E+00","module":"B4"},{"value":"0,0E+00","module":"C1"},{"value":"2,94E-05","module":"C2"},{"value":"8,26E-05","module":"C3"},{"value":"3,44E-06","module":"C4"},{"value":"-1,96E-02","module":"D"}]},{"parameter":"ODP","unit":"kg CFC 11-eq.","values":[{"value":"3,00E-06","module":"A1-A3"},{"value":"2,21E-08","module":"A4"},{"value":"0,0E+00","module":"A5"},{"value":"4,20E-07","module":"B2"},{"value":"0,0E+00","module":"B3"},{"value":"0,0E+00","module":"B4"},{"value":"0,0E+00","module":"C1"},{"value":"1,87E-08","module":"C2"},{"value":"4,37E-08","module":"C3"},{"value":"2,83E-09","module":"C4"},{"value":"-4,13E-02","module":"D"}]},{"parameter":"AP","unit":"mol H+-eq.","values":[{"value":"1,76E-01","module":"A1-A3"},{"value":"7,51E-04","module":"A4"},{"value":"0,0E+00","module":"A5"},{"value":"2,90E-02","module":"B2"},{"value":"0,0E+00","module":"B3"},{"value":"0,0E+00","module":"B4"},{"value":"0,0E+00","module":"C1"},{"value":"2,38E-04","module":"C2"},{"value":"3,35E-03","module":"C3"},{"value":"7,79E-05","module":"C4"},{"value":"-5,86E-03","module":"D"}]},{"parameter":"POCP","unit":"kg NMVOC-eq.","values":[{"value":"1,10E-01","module":"A1-A3"},{"value":"8,13E-04","module":"A4"},{"value":"0,0E+00","module":"A5"},{"value":"1,15E-02","module":"B2"},{"value":"0,0E+00","module":"B3"},{"value":"0,0E+00","module":"B4"},{"value":"0,0E+00","module":"C1"},{"value":"2,01E-04","module":"C2"},{"value":"4,03E-03","module":"C3"},{"value":"8,06E-05","module":"C4"},{"value":"-5,75E-03","module":"D"}]},{"parameter":"ADPE","unit":"kg Sb-eq.","values":[{"value":"4,72E-04","module":"A1-A3"},{"value":"1,30E-05","module":"A4"},{"value":"0,0E+00","module":"A5"},{"value":"3,64E-05","module":"B2"},{"value":"0,0E+00","module":"B3"},{"value":"0,0E+00","module":"B4"},{"value":"0,0E+00","module":"C1"},{"value":"2,28E-06","module":"C2"},{"value":"1,53E-06","module":"C3"},{"value":"1,47E-07","module":"C4"},{"value":"-9,76E-06","module":"D"}]},{"parameter":"ADPF","unit":"MJ","values":[{"value":"4,42E+02","module":"A1-A3"},{"value":"2,27E+00","module":"A4"},{"value":"0,0E+00","module":"A5"},{"value":"1,02E+02","module":"B2"},{"value":"0,0E+00","module":"B3"},{"value":"0,0E+00","module":"B4"},{"value":"0,0E+00","module":"C1"},{"value":"1,25E+00","module":"C2"},{"value":"2,54E+00","module":"C3"},{"value":"2,24E-01","module":"C4"},{"value":"-1,01E+01","module":"D"}]},{"parameter":"WDP","unit":"m3 world-eq.","values":[{"value":"2,98E+03","module":"A1-A3"},{"value":"6,71E+00","module":"A4"},{"value":"0,0E+00","module":"A5"},{"value":"1,54E+03","module":"B2"},{"value":"0,0E+00","module":"B3"},{"value":"0,0E+00","module":"B4"},{"value":"0,0E+00","module":"C1"},{"value":"1,21E+00","module":"C2"},{"value":"7,34E+00","module":"C3"},{"value":"1,79E+00","module":"C4"},{"value":"-8,85E+01","module":"D"}]},{"parameter":"EP-freshwater","unit":"kg P-eq.","values":[{"value":"4,41E-03","module":"A1-A3"},{"value":"3,93E-06","module":"A4"},{"value":"0,0E+00","module":"A5"},{"value":"5,30E-04","module":"B2"},{"value":"0,0E+00","module":"B3"},{"value":"0,0E+00","module":"B4"},{"value":"0,0E+00","module":"C1"},{"value":"6,60E-07","module":"C2"},{"value":"7,54E-06","module":"C3"},{"value":"2,16E-07","module":"C4"},{"value":"-6,51E-05","module":"D"}]},{"parameter":"EP-marine","unit":"kg N-eq.","values":[{"value":"3,43E-02","module":"A1-A3"},{"value":"1,99E-04","module":"A4"},{"value":"0,0E+00","module":"A5"},{"value":"3,68E-03","module":"B2"},{"value":"0,0E+00","module":"B3"},{"value":"0,0E+00","module":"B4"},{"value":"0,0E+00","module":"C1"},{"value":"4,70E-05","module":"C2"},{"value":"1,67E-03","module":"C3"},{"value":"2,53E-05","module":"C4"},{"value":"-1,77E-03","module":"D"}]},{"parameter":"EP-terrestrial","unit":"mol N-eq.","values":[{"value":"3,63E-01","module":"A1-A3"},{"value":"2,22E-03","module":"A4"},{"value":"0,0E+00","module":"A5"},{"value":"4,53E-02","module":"B2"},{"value":"0,0E+00","module":"B3"},{"value":"0,0E+00","module":"B4"},{"value":"0,0E+00","module":"C1"},{"value":"5,26E-04","module":"C2"},{"value":"1,66E-02","module":"C3"},{"value":"2,85E-04","module":"C4"},{"value":"-1,90E-02","module":"D"}]},{"parameter":"GWP-IOBC","unit":"kg CO2-eq.","values":[{"value":"3,21E+01","module":"A1-A3"},{"value":"1,07E-01","module":"A4"},{"value":"0,0E+00","module":"A5"},{"value":"5,37E+00","module":"B2"},{"value":"0,0E+00","module":"B3"},{"value":"0,0E+00","module":"B4"},{"value":"0,0E+00","module":"C1"},{"value":"8,27E-02","module":"C2"},{"value":"3,94E+00","module":"C3"},{"value":"2,28E-02","module":"C4"},{"value":"-9,37E-01","module":"D"}]}],"additional_environmental_impact":[{"parameter":"PM","unit":"disease incidence","values":[{"value":"2,75E-06","module":"A1-A3"},{"value":"2,48E-08","module":"A4"},{"value":"0,0E+00","module":"A5"},{"value":"7,60E-08","module":"B2"},{"value":"0,0E+00","module":"B3"},{"value":"0,0E+00","module":"B4"},{"value":"0,0E+00","module":"C1"},{"value":"5,06E-09","module":"C2"},{"value":"2,41E-08","module":"C3"},{"value":"1,12E-09","module":"C4"},{"value":"-3,03E-07","module":"D"}]},{"parameter":"ETP-fw","unit":"CTUe","values":[{"value":"9,41E+02","module":"A1-A3"},{"value":"3,31E+00","module":"A4"},{"value":"0,0E+00","module":"A5"},{"value":"7,17E+01","module":"B2"},{"value":"0,0E+00","module":"B3"},{"value":"0,0E+00","module":"B4"},{"value":"0,0E+00","module":"C1"},{"value":"9,26E-01","module":"C2"},{"value":"1,17E+01","module":"C3"},{"value":"2,87E-01","module":"C4"},{"value":"-5,74E+01","module":"D"}]},{"parameter":"HTP-c","unit":"CTUh","values":[{"value":"5,24E-08","module":"A1-A3"},{"value":"0,0E+00","module":"A4"},{"value":"0,0E+00","module":"A5"},{"value":"2,00E-09","module":"B2"},{"value":"0,0E+00","module":"B3"},{"value":"0,0E+00","module":"B4"},{"value":"0,0E+00","module":"C1"},{"value":"0,0E+00","module":"C2"},{"value":"6,43E-10","module":"C3"},{"value":"1,40E-11","module":"C4"},{"value":"-1,95E-09","module":"D"}]},{"parameter":"HTP-nc","unit":"CTUh","values":[{"value":"6,51E-07","module":"A1-A3"},{"value":"5,52E-09","module":"A4"},{"value":"0,0E+00","module":"A5"},{"value":"6,91E-08","module":"B2"},{"value":"0,0E+00","module":"B3"},{"value":"0,0E+00","module":"B4"},{"value":"0,0E+00","module":"C1"},{"value":"1,01E-09","module":"C2"},{"value":"2,00E-08","module":"C3"},{"value":"4,71E-10","module":"C4"},{"value":"-1,73E-08","module":"D"}]},{"parameter":"SQP","unit":"unitless","values":[{"value":"1,24E+03","module":"A1-A3"},{"value":"4,22E+00","module":"A4"},{"value":"0,0E+00","module":"A5"},{"value":"2,47E+01","module":"B2"},{"value":"0,0E+00","module":"B3"},{"value":"0,0E+00","module":"B4"},{"value":"0,0E+00","module":"C1"},{"value":"8,74E-01","module":"C2"},{"value":"5,72E-01","module":"C3"},{"value":"5,61E-01","module":"C4"},{"value":"-5,43E+01","module":"D"}]},{"parameter":"IRP","unit":"kBq U235-eq.","values":[{"value":"2,08E+00","module":"A1-A3"},{"value":"7,40E-03","module":"A4"},{"value":"0,0E+00","module":"A5"},{"value":"8,97E-01","module":"B2"},{"value":"0,0E+00","module":"B3"},{"value":"0,0E+00","module":"B4"},{"value":"0,0E+00","module":"C1"},{"value":"5,46E-03","module":"C2"},{"value":"6,99E-03","module":"C3"},{"value":"9,98E-04","module":"C4"},{"value":"-5,09E-02","module":"D"}]}],"resource_use":[{"parameter":"PERE","unit":"MJ","values":[{"value":"2,75E+02","module":"A1-A3"},{"value":"1,03E-01","module":"A4"},{"value":"0,0E+00","module":"A5"},{"value":"1,98E+01","module":"B2"},{"value":"0,0E+00","module":"B3"},{"value":"0,0E+00","module":"B4"},{"value":"0,0E+00","module":"C1"},{"value":"1,79E-02","module":"C2"},{"value":"2,16E-01","module":"C3"},{"value":"1,03E-02","module":"C4"},{"value":"-5,02E+01","module":"D"}]},{"parameter":"PERM","unit":"MJ","values":[{"value":"9,31E+01","module":"A1-A3"},{"value":"0,0E+00","module":"A4"},{"value":"0,0E+00","module":"A5"},{"value":"0,0E+00","module":"B2"},{"value":"0,0E+00","module":"B3"},{"value":"0,0E+00","module":"B4"},{"value":"0,0E+00","module":"C1"},{"value":"0,0E+00","module":"C2"},{"value":"-9,31E+01","module":"C3"},{"value":"0,0E+00","module":"C4"},{"value":"0,0E+00","module":"D"}]},{"parameter":"PERT","unit":"MJ","values":[{"value":"3,68E+02","module":"A1-A3"},{"value":"1,03E-01","module":"A4"},{"value":"0,0E+00","module":"A5"},{"value":"1,98E+01","module":"B2"},{"value":"0,0E+00","module":"B3"},{"value":"0,0E+00","module":"B4"},{"value":"0,0E+00","module":"C1"},{"value":"1,79E-02","module":"C2"},{"value":"-9,29E+01","module":"C3"},{"value":"1,03E-02","module":"C4"},{"value":"-5,02E+01","module":"D"}]},{"parameter":"PENRE","unit":"MJ","values":[{"value":"4,26E+02","module":"A1-A3"},{"value":"2,27E+00","module":"A4"},{"value":"0,0E+00","module":"A5"},{"value":"1,03E+02","module":"B2"},{"value":"0,0E+00","module":"B3"},{"value":"0,0E+00","module":"B4"},{"value":"0,0E+00","module":"C1"},{"value":"1,25E+00","module":"C2"},{"value":"2,55E+00","module":"C3"},{"value":"2,25E-01","module":"C4"},{"value":"-1,01E+01","module":"D"}]},{"parameter":"PENRM","unit":"MJ","values":[{"value":"7,56E+01","module":"A1-A3"},{"value":"0,0E+00","module":"A4"},{"value":"0,0E+00","module":"A5"},{"value":"0,0E+00","module":"B2"},{"value":"0,0E+00","module":"B3"},{"value":"0,0E+00","module":"B4"},{"value":"0,0E+00","module":"C1"},{"value":"0,0E+00","module":"C2"},{"value":"-2,45E+01","module":"C3"},{"value":"0,0E+00","module":"C4"},{"value":"0,0E+00","module":"D"}]},{"parameter":"PENRT","unit":"MJ","values":[{"value":"5,01E+02","module":"A1-A3"},{"value":"2,27E+00","module":"A4"},{"value":"0,0E+00","module":"A5"},{"value":"1,03E+02","module":"B2"},{"value":"0,0E+00","module":"B3"},{"value":"0,0E+00","module":"B4"},{"value":"0,0E+00","module":"C1"},{"value":"1,25E+00","module":"C2"},{"value":"-2,20E+01","module":"C3"},{"value":"2,25E-01","module":"C4"},{"value":"-1,01E+01","module":"D"}]},{"parameter":"SM","unit":"kg","values":[{"value":"1,06E+00","module":"A1-A3"},{"value":"0,0E+00","module":"A4"},{"value":"0,0E+00","module":"A5"},{"value":"0,0E+00","module":"B2"},{"value":"0,0E+00","module":"B3"},{"value":"0,0E+00","module":"B4"},{"value":"0,0E+00","module":"C1"},{"value":"0,0E+00","module":"C2"},{"value":"0,0E+00","module":"C3"},{"value":"0,0E+00","module":"C4"},{"value":"0,0E+00","module":"D"}]},{"parameter":"RSF","unit":"MJ","values":[{"value":"2,11E+00","module":"A1-A3"},{"value":"3,33E-03","module":"A4"},{"value":"0,0E+00","module":"A5"},{"value":"1,45E+00","module":"B2"},{"value":"0,0E+00","module":"B3"},{"value":"0,0E+00","module":"B4"},{"value":"0,0E+00","module":"C1"},{"value":"6,40E-04","module":"C2"},{"value":"4,84E-03","module":"C3"},{"value":"2,27E-04","module":"C4"},{"value":"-1,37E-04","module":"D"}]},{"parameter":"NRSF","unit":"MJ","values":[{"value":"9,08E-01","module":"A1-A3"},{"value":"1,15E-02","module":"A4"},{"value":"0,0E+00","module":"A5"},{"value":"3,44E-01","module":"B2"},{"value":"0,0E+00","module":"B3"},{"value":"0,0E+00","module":"B4"},{"value":"0,0E+00","module":"C1"},{"value":"2,29E-03","module":"C2"},{"value":"0,0E+00","module":"C3"},{"value":"3,01E-02","module":"C4"},{"value":"-2,72E+00","module":"D"}]},{"parameter":"FW","unit":"m3","values":[{"value":"8,87E-01","module":"A1-A3"},{"value":"9,27E-04","module":"A4"},{"value":"0,0E+00","module":"A5"},{"value":"8,69E-02","module":"B2"},{"value":"0,0E+00","module":"B3"},{"value":"0,0E+00","module":"B4"},{"value":"0,0E+00","module":"C1"},{"value":"1,34E-04","module":"C2"},{"value":"5,56E-03","module":"C3"},{"value":"2,37E-04","module":"C4"},{"value":"-6,08E-02","module":"D"}]}],"end_of_life_waste":[{"parameter":"HWD","unit":"kg","values":[{"value":"6,69E-01","module":"A1-A3"},{"value":"3,18E-04","module":"A4"},{"value":"0,0E+00","module":"A5"},{"value":"1,54E-02","module":"B2"},{"value":"0,0E+00","module":"B3"},{"value":"0,0E+00","module":"B4"},{"value":"0,0E+00","module":"C1"},{"value":"6,45E-05","module":"C2"},{"value":"0,0E+00","module":"C3"},{"value":"6,04E-01","module":"C4"},{"value":"-1,62E-03","module":"D"}]},{"parameter":"NHWD","unit":"kg","values":[{"value":"1,65E+01","module":"A1-A3"},{"value":"3,37E-01","module":"A4"},{"value":"0,0E+00","module":"A5"},{"value":"3,47E-01","module":"B2"},{"value":"0,0E+00","module":"B3"},{"value":"0,0E+00","module":"B4"},{"value":"0,0E+00","module":"C1"},{"value":"6,08E-02","module":"C2"},{"value":"1,00E-01","module":"C3"},{"value":"6,66E-02","module":"C4"},{"value":"-2,89E-01","module":"D"}]},{"parameter":"RWD","unit":"kg","values":[{"value":"6,65E-03","module":"A1-A3"},{"value":"9,07E-06","module":"A4"},{"value":"0,0E+00","module":"A5"},{"value":"7,32E-04","module":"B2"},{"value":"0,0E+00","module":"B3"},{"value":"0,0E+00","module":"B4"},{"value":"0,0E+00","module":"C1"},{"value":"8,51E-06","module":"C2"},{"value":"0,0E+00","module":"C3"},{"value":"1,10E-06","module":"C4"},{"value":"-4,18E-05","module":"D"}]}],"end_of_life_flow":[{"parameter":"CRU","unit":"kg","values":[{"value":"0,0E+00","module":"A1-A3"},{"value":"0,0E+00","module":"A4"},{"value":"0,0E+00","module":"A5"},{"value":"0,0E+00","module":"B2"},{"value":"0,0E+00","module":"B3"},{"value":"0,0E+00","module":"B4"},{"value":"0,0E+00","module":"C1"},{"value":"0,0E+00","module":"C2"},{"value":"0,0E+00","module":"C3"},{"value":"0,0E+00","module":"C4"},{"value":"0,0E+00","module":"D"}]},{"parameter":"MFR","unit":"kg","values":[{"value":"1,37E+00","module":"A1-A3"},{"value":"0,0E+00","module":"A4"},{"value":"0,0E+00","module":"A5"},{"value":"0,0E+00","module":"B2"},{"value":"0,0E+00","module":"B3"},{"value":"0,0E+00","module":"B4"},{"value":"0,0E+00","module":"C1"},{"value":"0,0E+00","module":"C2"},{"value":"2,71E-01","module":"C3"},{"value":"0,0E+00","module":"C4"},{"value":"0,0E+00","module":"D"}]},{"parameter":"MER","unit":"kg","values":[{"value":"1,55E+00","module":"A1-A3"},{"value":"0,0E+00","module":"A4"},{"value":"0,0E+00","module":"A5"},{"value":"0,0E+00","module":"B2"},{"value":"0,0E+00","module":"B3"},{"value":"0,0E+00","module":"B4"},{"value":"0,0E+00","module":"C1"},{"value":"0,0E+00","module":"C2"},{"value":"9,10E+00","module":"C3"},{"value":"0,0E+00","module":"C4"},{"value":"0,0E+00","module":"D"}]},{"parameter":"EEE","unit":"MJ","values":[{"value":"1,06E+00","module":"A1-A3"},{"value":"0,0E+00","module":"A4"},{"value":"0,0E+00","module":"A5"},{"value":"0,0E+00","module":"B2"},{"value":"0,0E+00","module":"B3"},{"value":"0,0E+00","module":"B4"},{"value":"0,0E+00","module":"C1"},{"value":"0,0E+00","module":"C2"},{"value":"6,29E+00","module":"C3"},{"value":"0,0E+00","module":"C4"},{"value":"0,0E+00","module":"D"}]},{"parameter":"EET","unit":"MJ","values":[{"value":"1,61E+01","module":"A1-A3"},{"value":"0,0E+00","module":"A4"},{"value":"0,0E+00","module":"A5"},{"value":"0,0E+00","module":"B2"},{"value":"0,0E+00","module":"B3"},{"value":"0,0E+00","module":"B4"},{"value":"0,0E+00","module":"C1"},{"value":"0,0E+00","module":"C2"},{"value":"9,52E+01","module":"C3"},{"value":"0,0E+00","module":"C4"},{"value":"0,0E+00","module":"D"}]}]}