{"product_name":"Hvalpsund Extreme 500NG","epd_id":"NEPD-7160-6556","compliance":["EN 15804+A2","ISO 14025","ISO 21930"],"producer_name":"M\u00f8renot Aquaculture AS","environmental_impact":[{"parameter":"GWP-total","unit":"kg CO2-eq.","values":[{"value":"6,48E+04","module":"A1"},{"value":"9,45E+01","module":"A2"},{"value":"5,32E+02","module":"A3"},{"value":"3,34E+04","module":"A4"},{"value":"6,86E+02","module":"C1"},{"value":"1,28E+03","module":"C2"},{"value":"5,07E+04","module":"C3"},{"value":"2,59E+01","module":"C4"},{"value":"-1,48E+04","module":"D"}]},{"parameter":"GWP-fossil","unit":"kg CO2-eq.","values":[{"value":"6,51E+04","module":"A1"},{"value":"9,45E+01","module":"A2"},{"value":"5,31E+02","module":"A3"},{"value":"3,34E+04","module":"A4"},{"value":"6,85E+02","module":"C1"},{"value":"1,28E+03","module":"C2"},{"value":"5,07E+04","module":"C3"},{"value":"2,59E+01","module":"C4"},{"value":"-1,46E+04","module":"D"}]},{"parameter":"GWP-biogenic","unit":"kg CO2-eq.","values":[{"value":"-3,43E+02","module":"A1"},{"value":"2,60E-02","module":"A2"},{"value":"1,65E-01","module":"A3"},{"value":"6,27E+00","module":"A4"},{"value":"1,69E-01","module":"C1"},{"value":"5,28E-01","module":"C2"},{"value":"7,74E+00","module":"C3"},{"value":"1,36E-02","module":"C4"},{"value":"-6,30E+01","module":"D"}]},{"parameter":"GWP-luluc","unit":"kg CO2-eq.","values":[{"value":"3,75E+01","module":"A1"},{"value":"6,53E-02","module":"A2"},{"value":"4,21E-02","module":"A3"},{"value":"1,21E+01","module":"A4"},{"value":"4,15E-01","module":"C1"},{"value":"4,54E-01","module":"C2"},{"value":"1,46E+00","module":"C3"},{"value":"3,89E-03","module":"C4"},{"value":"-9,70E+01","module":"D"}]},{"parameter":"ODP","unit":"kg CFC 11-eq.","values":[{"value":"2,47E-03","module":"A1"},{"value":"2,01E-05","module":"A2"},{"value":"1,15E-04","module":"A3"},{"value":"7,29E-03","module":"A4"},{"value":"1,47E-04","module":"C1"},{"value":"2,89E-04","module":"C2"},{"value":"3,43E-04","module":"C3"},{"value":"2,67E-06","module":"C4"},{"value":"-2,00E+02","module":"D"}]},{"parameter":"AP","unit":"mol H+-eq.","values":[{"value":"2,43E+02","module":"A1"},{"value":"3,07E+00","module":"A2"},{"value":"5,55E+00","module":"A3"},{"value":"1,15E+03","module":"A4"},{"value":"2,33E+01","module":"C1"},{"value":"3,67E+00","module":"C2"},{"value":"2,31E+01","module":"C3"},{"value":"8,91E-02","module":"C4"},{"value":"-6,40E+01","module":"D"}]},{"parameter":"POCP","unit":"kg NMVOC-eq.","values":[{"value":"2,08E+02","module":"A1"},{"value":"2,18E+00","module":"A2"},{"value":"7,39E+00","module":"A3"},{"value":"7,98E+02","module":"A4"},{"value":"1,62E+01","module":"C1"},{"value":"3,11E+00","module":"C2"},{"value":"2,21E+01","module":"C3"},{"value":"8,69E-02","module":"C4"},{"value":"-5,87E+01","module":"D"}]},{"parameter":"ADPE","unit":"kg Sb-eq.","values":[{"value":"5,45E-01","module":"A1"},{"value":"7,02E-04","module":"A2"},{"value":"8,34E-04","module":"A3"},{"value":"1,38E-01","module":"A4"},{"value":"4,60E-03","module":"C1"},{"value":"3,53E-02","module":"C2"},{"value":"1,24E-01","module":"C3"},{"value":"1,39E-04","module":"C4"},{"value":"-1,08E-01","module":"D"}]},{"parameter":"ADPF","unit":"MJ","values":[{"value":"2,04E+06","module":"A1"},{"value":"1,21E+03","module":"A2"},{"value":"7,31E+03","module":"A3"},{"value":"4,55E+05","module":"A4"},{"value":"9,31E+03","module":"C1"},{"value":"1,93E+04","module":"C2"},{"value":"4,33E+04","module":"C3"},{"value":"2,28E+02","module":"C4"},{"value":"-4,10E+05","module":"D"}]},{"parameter":"WDP","unit":"m3 world-eq.","values":[{"value":"5,73E+06","module":"A1"},{"value":"2,41E+02","module":"A2"},{"value":"1,57E+03","module":"A3"},{"value":"7,67E+04","module":"A4"},{"value":"1,74E+03","module":"C1"},{"value":"1,87E+04","module":"C2"},{"value":"1,99E+05","module":"C3"},{"value":"2,46E+03","module":"C4"},{"value":"-7,97E+05","module":"D"}]},{"parameter":"EP-freshwater","unit":"kg P-eq.","values":[{"value":"1,42E+00","module":"A1"},{"value":"3,91E-04","module":"A2"},{"value":"1,94E-03","module":"A3"},{"value":"8,80E-02","module":"A4"},{"value":"2,48E-03","module":"C1"},{"value":"1,02E-02","module":"C2"},{"value":"6,28E-02","module":"C3"},{"value":"3,51E-04","module":"C4"},{"value":"-4,30E-01","module":"D"}]},{"parameter":"EP-marine","unit":"kg N-eq.","values":[{"value":"4,17E+01","module":"A1"},{"value":"7,54E-01","module":"A2"},{"value":"2,45E+00","module":"A3"},{"value":"2,78E+02","module":"A4"},{"value":"5,61E+00","module":"C1"},{"value":"7,26E-01","module":"C2"},{"value":"7,18E+00","module":"C3"},{"value":"2,77E-02","module":"C4"},{"value":"-1,44E+01","module":"D"}]},{"parameter":"EP-terrestrial","unit":"mol N-eq.","values":[{"value":"4,62E+02","module":"A1"},{"value":"8,40E+00","module":"A2"},{"value":"2,69E+01","module":"A3"},{"value":"3,05E+03","module":"A4"},{"value":"6,15E+01","module":"C1"},{"value":"8,12E+00","module":"C2"},{"value":"8,13E+01","module":"C3"},{"value":"3,15E-01","module":"C4"},{"value":"-1,55E+02","module":"D"}]},{"parameter":"GWP-IOBC","unit":"kg CO2-eq.","values":[{"value":"6,32E+04","module":"A1"},{"value":"9,45E+01","module":"A2"},{"value":"5,31E+02","module":"A3"},{"value":"3,34E+04","module":"A4"},{"value":"6,86E+02","module":"C1"},{"value":"1,28E+03","module":"C2"},{"value":"5,07E+04","module":"C3"},{"value":"3,82E+01","module":"C4"},{"value":"-1,42E+04","module":"D"}]}],"additional_environmental_impact":[{"parameter":"PM","unit":"disease incidence","values":[{"value":"2,07E-03","module":"A1"},{"value":"0,0E+00","module":"A2"},{"value":"1,47E-04","module":"A3"},{"value":"7,97E-03","module":"A4"},{"value":"1,62E-04","module":"C1"},{"value":"7,82E-05","module":"C2"},{"value":"2,63E-04","module":"C3"},{"value":"1,09E-06","module":"C4"},{"value":"-1,75E-03","module":"D"}]},{"parameter":"ETP-fw","unit":"CTUe","values":[{"value":"4,55E+05","module":"A1"},{"value":"7,02E+02","module":"A2"},{"value":"4,00E+03","module":"A3"},{"value":"2,39E+05","module":"A4"},{"value":"5,27E+03","module":"C1"},{"value":"1,43E+04","module":"C2"},{"value":"6,95E+04","module":"C3"},{"value":"4,34E+02","module":"C4"},{"value":"-2,92E+05","module":"D"}]},{"parameter":"HTP-c","unit":"CTUh","values":[{"value":"1,83E-05","module":"A1"},{"value":"0,0E+00","module":"A2"},{"value":"1,56E-07","module":"A3"},{"value":"2,90E-05","module":"A4"},{"value":"5,89E-07","module":"C1"},{"value":"0,0E+00","module":"C2"},{"value":"4,02E-06","module":"C3"},{"value":"2,18E-08","module":"C4"},{"value":"-6,80E-06","module":"D"}]},{"parameter":"HTP-nc","unit":"CTUh","values":[{"value":"4,61E-04","module":"A1"},{"value":"0,0E+00","module":"A2"},{"value":"3,73E-06","module":"A3"},{"value":"2,03E-04","module":"A4"},{"value":"4,85E-06","module":"C1"},{"value":"1,56E-05","module":"C2"},{"value":"8,72E-05","module":"C3"},{"value":"8,07E-07","module":"C4"},{"value":"-2,73E-04","module":"D"}]},{"parameter":"SQP","unit":"unitless","values":[{"value":"1,63E+05","module":"A1"},{"value":"1,62E+02","module":"A2"},{"value":"9,35E+02","module":"A3"},{"value":"5,86E+04","module":"A4"},{"value":"1,24E+03","module":"C1"},{"value":"1,35E+04","module":"C2"},{"value":"7,03E+03","module":"C3"},{"value":"6,26E+02","module":"C4"},{"value":"-2,72E+05","module":"D"}]},{"parameter":"IRP","unit":"kBq U235-eq.","values":[{"value":"2,68E+03","module":"A1"},{"value":"5,18E+00","module":"A2"},{"value":"3,13E+01","module":"A3"},{"value":"1,98E+03","module":"A4"},{"value":"4,02E+01","module":"C1"},{"value":"8,44E+01","module":"C2"},{"value":"9,61E+01","module":"C3"},{"value":"1,09E+00","module":"C4"},{"value":"-4,44E+02","module":"D"}]}],"resource_use":[{"parameter":"PERE","unit":"MJ","values":[{"value":"1,30E+05","module":"A1"},{"value":"8,14E+00","module":"A2"},{"value":"3,97E+01","module":"A3"},{"value":"2,00E+03","module":"A4"},{"value":"5,47E+01","module":"C1"},{"value":"2,76E+02","module":"C2"},{"value":"1,31E+04","module":"C3"},{"value":"1,38E+01","module":"C4"},{"value":"-2,47E+05","module":"D"}]},{"parameter":"PERM","unit":"MJ","values":[{"value":"3,46E+03","module":"A1"},{"value":"0,0E+00","module":"A2"},{"value":"0,0E+00","module":"A3"},{"value":"0,0E+00","module":"A4"},{"value":"0,0E+00","module":"C1"},{"value":"0,0E+00","module":"C2"},{"value":"0,0E+00","module":"C3"},{"value":"0,0E+00","module":"C4"},{"value":"0,0E+00","module":"D"}]},{"parameter":"PERT","unit":"MJ","values":[{"value":"1,34E+05","module":"A1"},{"value":"8,14E+00","module":"A2"},{"value":"3,97E+01","module":"A3"},{"value":"2,00E+03","module":"A4"},{"value":"5,47E+01","module":"C1"},{"value":"2,76E+02","module":"C2"},{"value":"1,31E+04","module":"C3"},{"value":"1,38E+01","module":"C4"},{"value":"-2,47E+05","module":"D"}]},{"parameter":"PENRE","unit":"MJ","values":[{"value":"1,04E+06","module":"A1"},{"value":"1,21E+03","module":"A2"},{"value":"7,31E+03","module":"A3"},{"value":"4,55E+05","module":"A4"},{"value":"9,31E+03","module":"C1"},{"value":"1,93E+04","module":"C2"},{"value":"4,34E+04","module":"C3"},{"value":"2,28E+02","module":"C4"},{"value":"-2,51E+05","module":"D"}]},{"parameter":"PENRM","unit":"MJ","values":[{"value":"1,06E+06","module":"A1"},{"value":"0,0E+00","module":"A2"},{"value":"0,0E+00","module":"A3"},{"value":"0,0E+00","module":"A4"},{"value":"0,0E+00","module":"C1"},{"value":"0,0E+00","module":"C2"},{"value":"-1,06E+06","module":"C3"},{"value":"0,0E+00","module":"C4"},{"value":"-1,72E+05","module":"D"}]},{"parameter":"PENRT","unit":"MJ","values":[{"value":"2,10E+06","module":"A1"},{"value":"1,21E+03","module":"A2"},{"value":"7,31E+03","module":"A3"},{"value":"4,55E+05","module":"A4"},{"value":"9,31E+03","module":"C1"},{"value":"1,93E+04","module":"C2"},{"value":"-1,02E+06","module":"C3"},{"value":"2,28E+02","module":"C4"},{"value":"-4,23E+05","module":"D"}]},{"parameter":"SM","unit":"kg","values":[{"value":"0,0E+00","module":"A1"},{"value":"0,0E+00","module":"A2"},{"value":"0,0E+00","module":"A3"},{"value":"0,0E+00","module":"A4"},{"value":"0,0E+00","module":"C1"},{"value":"0,0E+00","module":"C2"},{"value":"0,0E+00","module":"C3"},{"value":"0,0E+00","module":"C4"},{"value":"-1,27E+01","module":"D"}]},{"parameter":"RSF","unit":"MJ","values":[{"value":"3,06E+03","module":"A1"},{"value":"2,00E-01","module":"A2"},{"value":"9,79E-01","module":"A3"},{"value":"0,0E+00","module":"A4"},{"value":"0,0E+00","module":"C1"},{"value":"9,89E+00","module":"C2"},{"value":"3,50E+01","module":"C3"},{"value":"3,42E-01","module":"C4"},{"value":"-3,31E+02","module":"D"}]},{"parameter":"NRSF","unit":"MJ","values":[{"value":"6,52E+01","module":"A1"},{"value":"2,76E+00","module":"A2"},{"value":"1,44E+01","module":"A3"},{"value":"0,0E+00","module":"A4"},{"value":"0,0E+00","module":"C1"},{"value":"3,54E+01","module":"C2"},{"value":"0,0E+00","module":"C3"},{"value":"4,71E+01","module":"C4"},{"value":"-1,44E+04","module":"D"}]},{"parameter":"FW","unit":"m3","values":[{"value":"1,32E+03","module":"A1"},{"value":"6,28E-02","module":"A2"},{"value":"3,83E-01","module":"A3"},{"value":"1,82E+01","module":"A4"},{"value":"4,95E-01","module":"C1"},{"value":"2,06E+00","module":"C2"},{"value":"1,38E+02","module":"C3"},{"value":"2,10E-01","module":"C4"},{"value":"-4,30E+02","module":"D"}]}],"end_of_life_waste":[{"parameter":"HWD","unit":"kg","values":[{"value":"1,39E+02","module":"A1"},{"value":"5,14E-02","module":"A2"},{"value":"5,37E-01","module":"A3"},{"value":"1,32E+01","module":"A4"},{"value":"3,36E-01","module":"C1"},{"value":"9,96E-01","module":"C2"},{"value":"6,41E+00","module":"C3"},{"value":"3,91E+02","module":"C4"},{"value":"-1,06E+01","module":"D"}]},{"parameter":"NHWD","unit":"kg","values":[{"value":"3,56E+03","module":"A1"},{"value":"2,80E+00","module":"A2"},{"value":"1,01E+01","module":"A3"},{"value":"5,95E+02","module":"A4"},{"value":"1,82E+01","module":"C1"},{"value":"9,39E+02","module":"C2"},{"value":"2,73E+02","module":"C3"},{"value":"2,16E+02","module":"C4"},{"value":"-1,30E+03","module":"D"}]},{"parameter":"RWD","unit":"kg","values":[{"value":"2,12E+00","module":"A1"},{"value":"8,40E-03","module":"A2"},{"value":"5,08E-02","module":"A3"},{"value":"3,23E+00","module":"A4"},{"value":"6,53E-02","module":"C1"},{"value":"1,32E-01","module":"C2"},{"value":"9,96E-02","module":"C3"},{"value":"1,37E-03","module":"C4"},{"value":"-3,77E-01","module":"D"}]}],"end_of_life_flow":[{"parameter":"CRU","unit":"kg","values":[{"value":"0,0E+00","module":"A1"},{"value":"0,0E+00","module":"A2"},{"value":"0,0E+00","module":"A3"},{"value":"0,0E+00","module":"A4"},{"value":"0,0E+00","module":"C1"},{"value":"0,0E+00","module":"C2"},{"value":"0,0E+00","module":"C3"},{"value":"0,0E+00","module":"C4"},{"value":"0,0E+00","module":"D"}]},{"parameter":"MFR","unit":"kg","values":[{"value":"0,0E+00","module":"A1"},{"value":"0,0E+00","module":"A2"},{"value":"1,81E+01","module":"A3"},{"value":"0,0E+00","module":"A4"},{"value":"0,0E+00","module":"C1"},{"value":"0,0E+00","module":"C2"},{"value":"9,12E+03","module":"C3"},{"value":"0,0E+00","module":"C4"},{"value":"-2,87E+00","module":"D"}]},{"parameter":"MER","unit":"kg","values":[{"value":"0,0E+00","module":"A1"},{"value":"0,0E+00","module":"A2"},{"value":"3,12E+01","module":"A3"},{"value":"0,0E+00","module":"A4"},{"value":"0,0E+00","module":"C1"},{"value":"0,0E+00","module":"C2"},{"value":"1,69E+04","module":"C3"},{"value":"0,0E+00","module":"C4"},{"value":"-1,13E+01","module":"D"}]},{"parameter":"EEE","unit":"MJ","values":[{"value":"0,0E+00","module":"A1"},{"value":"0,0E+00","module":"A2"},{"value":"2,17E+01","module":"A3"},{"value":"0,0E+00","module":"A4"},{"value":"0,0E+00","module":"C1"},{"value":"0,0E+00","module":"C2"},{"value":"3,12E+04","module":"C3"},{"value":"0,0E+00","module":"C4"},{"value":"-1,75E+01","module":"D"}]},{"parameter":"EET","unit":"MJ","values":[{"value":"0,0E+00","module":"A1"},{"value":"0,0E+00","module":"A2"},{"value":"3,28E+02","module":"A3"},{"value":"0,0E+00","module":"A4"},{"value":"0,0E+00","module":"C1"},{"value":"0,0E+00","module":"C2"},{"value":"4,73E+05","module":"C3"},{"value":"0,0E+00","module":"C4"},{"value":"-2,65E+02","module":"D"}]}]}