{"product_name":"Hydro Aluminium Sheet Ingot for Packaging / Foil Applications","epd_id":"NEPD-2263-1034-EN","compliance":["EN 15804","ISO 14025","ISO 21930"],"producer_name":"Hydro Aluminium AS","environmental_impact":[{"parameter":"GWP-total","unit":"kg CO2-eq.","values":[{"value":"4,19E+00","module":"A1-A3"},{"value":"3,44E-02","module":"A4"},{"value":"5,31E-03","module":"C2"},{"value":"1,70E-01","module":"C3"},{"value":"0,0E+00","module":"C4"},{"value":"-3,33E+00","module":"D"}]},{"parameter":"ODP","unit":"kg CFC 11-eq.","values":[{"value":"4,02E-07","module":"A1-A3"},{"value":"1,20E-08","module":"A4"},{"value":"9,86E-10","module":"C2"},{"value":"6,58E-09","module":"C3"},{"value":"0,0E+00","module":"C4"},{"value":"-2,04E-07","module":"D"}]},{"parameter":"AP","unit":"kg SO2-eq.","values":[{"value":"2,37E-02","module":"A1-A3"},{"value":"4,39E-04","module":"A4"},{"value":"2,09E-05","module":"C2"},{"value":"4,77E-04","module":"C3"},{"value":"0,0E+00","module":"C4"},{"value":"-2,12E-02","module":"D"}]},{"parameter":"EP","unit":"kg Phosphat-eq.","values":[{"value":"5,44E-03","module":"A1-A3"},{"value":"7,13E-05","module":"A4"},{"value":"4,89E-06","module":"C2"},{"value":"3,42E-04","module":"C3"},{"value":"0,0E+00","module":"C4"},{"value":"-5,25E-03","module":"D"}]},{"parameter":"POCP","unit":"kg Ethen-eq.","values":[{"value":"1,23E-03","module":"A1-A3"},{"value":"1,55E-05","module":"A4"},{"value":"8,80E-07","module":"C2"},{"value":"2,08E-05","module":"C3"},{"value":"0,0E+00","module":"C4"},{"value":"-1,79E-03","module":"D"}]},{"parameter":"ADPE","unit":"kg Sb-eq.","values":[{"value":"6,60E-06","module":"A1-A3"},{"value":"2,59E-08","module":"A4"},{"value":"1,60E-08","module":"C2"},{"value":"1,12E-06","module":"C3"},{"value":"0,0E+00","module":"C4"},{"value":"-8,32E-06","module":"D"}]},{"parameter":"ADPF","unit":"MJ","values":[{"value":"4,02E+01","module":"A1-A3"},{"value":"1,03E+00","module":"A4"},{"value":"8,56E-02","module":"C2"},{"value":"9,20E-01","module":"C3"},{"value":"0,0E+00","module":"C4"},{"value":"-3,22E+01","module":"D"}]},{"parameter":"ADPM","unit":"kg Sb-eq.","values":[{"value":"6,60E-06","module":"A1-A3"},{"value":"2,59E-08","module":"A4"},{"value":"1,60E-08","module":"C2"},{"value":"1,12E-06","module":"C3"},{"value":"0,0E+00","module":"C4"},{"value":"-8,32E-06","module":"D"}]}],"additional_environmental_impact":[],"resource_use":[{"parameter":"PERE","unit":"MJ","values":[{"value":"5,93E+01","module":"A1-A3"},{"value":"1,75E-02","module":"A4"},{"value":"8,14E-04","module":"C2"},{"value":"1,17E-01","module":"C3"},{"value":"0,0E+00","module":"C4"},{"value":"-1,57E+01","module":"D"}]},{"parameter":"PERM","unit":"MJ","values":[{"value":"0,0E+00","module":"A1-A3"},{"value":"0,0E+00","module":"A4"},{"value":"0,0E+00","module":"C2"},{"value":"0,0E+00","module":"C3"},{"value":"0,0E+00","module":"C4"},{"value":"0,0E+00","module":"D"}]},{"parameter":"PERT","unit":"MJ","values":[{"value":"5,93E+01","module":"A1-A3"},{"value":"1,75E-02","module":"A4"},{"value":"8,14E-04","module":"C2"},{"value":"1,17E-01","module":"C3"},{"value":"0,0E+00","module":"C4"},{"value":"-1,57E+01","module":"D"}]},{"parameter":"PENRE","unit":"MJ","values":[{"value":"4,08E+01","module":"A1-A3"},{"value":"1,01E+00","module":"A4"},{"value":"8,24E-02","module":"C2"},{"value":"1,04E+00","module":"C3"},{"value":"0,0E+00","module":"C4"},{"value":"-3,91E+01","module":"D"}]},{"parameter":"PENRM","unit":"MJ","values":[{"value":"0,0E+00","module":"A1-A3"},{"value":"0,0E+00","module":"A4"},{"value":"0,0E+00","module":"C2"},{"value":"0,0E+00","module":"C3"},{"value":"0,0E+00","module":"C4"},{"value":"0,0E+00","module":"D"}]},{"parameter":"PENRT","unit":"MJ","values":[{"value":"4,08E+01","module":"A1-A3"},{"value":"1,01E+00","module":"A4"},{"value":"8,24E-02","module":"C2"},{"value":"1,04E+00","module":"C3"},{"value":"0,0E+00","module":"C4"},{"value":"-3,91E+01","module":"D"}]},{"parameter":"SM","unit":"kg","values":[{"value":"0,0E+00","module":"A1-A3"},{"value":"0,0E+00","module":"A4"},{"value":"0,0E+00","module":"C2"},{"value":"0,0E+00","module":"C3"},{"value":"0,0E+00","module":"C4"},{"value":"0,0E+00","module":"D"}]},{"parameter":"RSF","unit":"MJ","values":[{"value":"0,0E+00","module":"A1-A3"},{"value":"0,0E+00","module":"A4"},{"value":"0,0E+00","module":"C2"},{"value":"0,0E+00","module":"C3"},{"value":"0,0E+00","module":"C4"},{"value":"0,0E+00","module":"D"}]},{"parameter":"NRSF","unit":"MJ","values":[{"value":"0,0E+00","module":"A1-A3"},{"value":"0,0E+00","module":"A4"},{"value":"0,0E+00","module":"C2"},{"value":"0,0E+00","module":"C3"},{"value":"0,0E+00","module":"C4"},{"value":"0,0E+00","module":"D"}]},{"parameter":"FW","unit":"m3","values":[{"value":"9,31E-02","module":"A1-A3"},{"value":"1,47E-04","module":"A4"},{"value":"1,54E-05","module":"C2"},{"value":"0,0E+00","module":"C3"},{"value":"0,0E+00","module":"C4"},{"value":"0,0E+00","module":"D"}]}],"end_of_life_waste":[{"parameter":"HWD","unit":"kg","values":[{"value":"2,15E-02","module":"A1-A3"},{"value":"5,18E-07","module":"A4"},{"value":"5,20E-08","module":"C2"},{"value":"4,18E-03","module":"C3"},{"value":"0,0E+00","module":"C4"},{"value":"3,36E-03","module":"D"}]},{"parameter":"NHWD","unit":"kg","values":[{"value":"2,94E+00","module":"A1-A3"},{"value":"9,15E-03","module":"A4"},{"value":"4,35E-03","module":"C2"},{"value":"7,89E-01","module":"C3"},{"value":"0,0E+00","module":"C4"},{"value":"-1,70E+00","module":"D"}]},{"parameter":"RWD","unit":"kg","values":[{"value":"1,80E-04","module":"A1-A3"},{"value":"7,05E-06","module":"A4"},{"value":"5,55E-07","module":"C2"},{"value":"3,29E-06","module":"C3"},{"value":"0,0E+00","module":"C4"},{"value":"-1,55E-04","module":"D"}]}],"end_of_life_flow":[{"parameter":"CRU","unit":"kg","values":[{"value":"0,0E+00","module":"A1-A3"},{"value":"0,0E+00","module":"A4"},{"value":"0,0E+00","module":"C2"},{"value":"0,0E+00","module":"C3"},{"value":"0,0E+00","module":"C4"},{"value":"0,0E+00","module":"D"}]},{"parameter":"MFR","unit":"kg","values":[{"value":"0,0E+00","module":"A1-A3"},{"value":"0,0E+00","module":"A4"},{"value":"0,0E+00","module":"C2"},{"value":"6,32E-01","module":"C3"},{"value":"0,0E+00","module":"C4"},{"value":"0,0E+00","module":"D"}]},{"parameter":"MER","unit":"kg","values":[{"value":"0,0E+00","module":"A1-A3"},{"value":"0,0E+00","module":"A4"},{"value":"0,0E+00","module":"C2"},{"value":"1,76E-02","module":"C3"},{"value":"0,0E+00","module":"C4"},{"value":"0,0E+00","module":"D"}]},{"parameter":"EEE","unit":"MJ","values":[{"value":"0,0E+00","module":"A1-A3"},{"value":"0,0E+00","module":"A4"},{"value":"0,0E+00","module":"C2"},{"value":"0,0E+00","module":"C3"},{"value":"0,0E+00","module":"C4"},{"value":"0,0E+00","module":"D"}]},{"parameter":"EET","unit":"MJ","values":[{"value":"0,0E+00","module":"A1-A3"},{"value":"0,0E+00","module":"A4"},{"value":"0,0E+00","module":"C2"},{"value":"0,0E+00","module":"C3"},{"value":"0,0E+00","module":"C4"},{"value":"0,0E+00","module":"D"}]}]}