{"product_name":"Hydro HyForge Aluminium for forging","epd_id":"NEPD-2349-1085-EN","compliance":["EN 15804","ISO 14025","ISO 21930"],"producer_name":"Hydro Aluminium AS","environmental_impact":[{"parameter":"GWP-total","unit":"kg CO2-eq.","values":[{"value":"4,09E+00","module":"A1-A3"},{"value":"5,90E-02","module":"A4"},{"value":"7,77E-03","module":"C2"},{"value":"2,48E-01","module":"C3"},{"value":"0,0E+00","module":"C4"},{"value":"-4,87E+00","module":"D"}]},{"parameter":"ODP","unit":"kg CFC 11-eq.","values":[{"value":"3,46E-07","module":"A1-A3"},{"value":"1,67E-08","module":"A4"},{"value":"1,44E-09","module":"C2"},{"value":"9,62E-09","module":"C3"},{"value":"0,0E+00","module":"C4"},{"value":"-2,98E-07","module":"D"}]},{"parameter":"AP","unit":"kg SO2-eq.","values":[{"value":"2,08E-02","module":"A1-A3"},{"value":"4,20E-04","module":"A4"},{"value":"3,05E-05","module":"C2"},{"value":"6,97E-04","module":"C3"},{"value":"0,0E+00","module":"C4"},{"value":"-3,10E-02","module":"D"}]},{"parameter":"EP","unit":"kg Phosphat-eq.","values":[{"value":"6,91E-03","module":"A1-A3"},{"value":"6,20E-05","module":"A4"},{"value":"7,15E-06","module":"C2"},{"value":"4,99E-04","module":"C3"},{"value":"0,0E+00","module":"C4"},{"value":"-7,67E-03","module":"D"}]},{"parameter":"POCP","unit":"kg Ethen-eq.","values":[{"value":"9,54E-04","module":"A1-A3"},{"value":"1,74E-05","module":"A4"},{"value":"1,29E-06","module":"C2"},{"value":"3,03E-05","module":"C3"},{"value":"0,0E+00","module":"C4"},{"value":"-2,61E-03","module":"D"}]},{"parameter":"ADPE","unit":"kg Sb-eq.","values":[{"value":"1,26E-05","module":"A1-A3"},{"value":"8,76E-08","module":"A4"},{"value":"2,34E-08","module":"C2"},{"value":"1,64E-06","module":"C3"},{"value":"0,0E+00","module":"C4"},{"value":"-1,22E-05","module":"D"}]},{"parameter":"ADPF","unit":"MJ","values":[{"value":"3,35E+01","module":"A1-A3"},{"value":"1,42E+00","module":"A4"},{"value":"1,25E-01","module":"C2"},{"value":"1,34E+00","module":"C3"},{"value":"0,0E+00","module":"C4"},{"value":"-4,71E+01","module":"D"}]},{"parameter":"ADPM","unit":"kg Sb-eq.","values":[{"value":"1,26E-05","module":"A1-A3"},{"value":"8,76E-08","module":"A4"},{"value":"2,34E-08","module":"C2"},{"value":"1,64E-06","module":"C3"},{"value":"0,0E+00","module":"C4"},{"value":"-1,22E-05","module":"D"}]}],"additional_environmental_impact":[],"resource_use":[{"parameter":"PERE","unit":"MJ","values":[{"value":"5,71E+01","module":"A1-A3"},{"value":"1,06E-02","module":"A4"},{"value":"1,19E-03","module":"C2"},{"value":"1,71E-01","module":"C3"},{"value":"0,0E+00","module":"C4"},{"value":"-2,29E+01","module":"D"}]},{"parameter":"PERM","unit":"MJ","values":[{"value":"0,0E+00","module":"A1-A3"},{"value":"0,0E+00","module":"A4"},{"value":"0,0E+00","module":"C2"},{"value":"0,0E+00","module":"C3"},{"value":"0,0E+00","module":"C4"},{"value":"0,0E+00","module":"D"}]},{"parameter":"PERT","unit":"MJ","values":[{"value":"5,71E+01","module":"A1-A3"},{"value":"1,06E-02","module":"A4"},{"value":"1,19E-03","module":"C2"},{"value":"1,71E-01","module":"C3"},{"value":"0,0E+00","module":"C4"},{"value":"-2,29E+01","module":"D"}]},{"parameter":"PENRE","unit":"MJ","values":[{"value":"3,39E+01","module":"A1-A3"},{"value":"1,36E+00","module":"A4"},{"value":"1,20E-01","module":"C2"},{"value":"1,52E+00","module":"C3"},{"value":"0,0E+00","module":"C4"},{"value":"-5,72E+01","module":"D"}]},{"parameter":"PENRM","unit":"MJ","values":[{"value":"0,0E+00","module":"A1-A3"},{"value":"0,0E+00","module":"A4"},{"value":"0,0E+00","module":"C2"},{"value":"0,0E+00","module":"C3"},{"value":"0,0E+00","module":"C4"},{"value":"0,0E+00","module":"D"}]},{"parameter":"PENRT","unit":"MJ","values":[{"value":"3,39E+01","module":"A1-A3"},{"value":"1,36E+00","module":"A4"},{"value":"1,20E-01","module":"C2"},{"value":"1,52E+00","module":"C3"},{"value":"0,0E+00","module":"C4"},{"value":"-5,72E+01","module":"D"}]},{"parameter":"SM","unit":"kg","values":[{"value":"0,0E+00","module":"A1-A3"},{"value":"0,0E+00","module":"A4"},{"value":"0,0E+00","module":"C2"},{"value":"0,0E+00","module":"C3"},{"value":"0,0E+00","module":"C4"},{"value":"0,0E+00","module":"D"}]},{"parameter":"RSF","unit":"MJ","values":[{"value":"0,0E+00","module":"A1-A3"},{"value":"0,0E+00","module":"A4"},{"value":"0,0E+00","module":"C2"},{"value":"0,0E+00","module":"C3"},{"value":"0,0E+00","module":"C4"},{"value":"0,0E+00","module":"D"}]},{"parameter":"NRSF","unit":"MJ","values":[{"value":"0,0E+00","module":"A1-A3"},{"value":"0,0E+00","module":"A4"},{"value":"0,0E+00","module":"C2"},{"value":"0,0E+00","module":"C3"},{"value":"0,0E+00","module":"C4"},{"value":"0,0E+00","module":"D"}]},{"parameter":"FW","unit":"m3","values":[{"value":"6,40E-02","module":"A1-A3"},{"value":"0,0E+00","module":"A4"},{"value":"2,25E-05","module":"C2"},{"value":"7,37E-04","module":"C3"},{"value":"0,0E+00","module":"C4"},{"value":"-4,36E-02","module":"D"}]}],"end_of_life_waste":[{"parameter":"HWD","unit":"kg","values":[{"value":"4,73E-02","module":"A1-A3"},{"value":"6,28E-07","module":"A4"},{"value":"7,60E-08","module":"C2"},{"value":"6,10E-03","module":"C3"},{"value":"0,0E+00","module":"C4"},{"value":"4,91E-03","module":"D"}]},{"parameter":"NHWD","unit":"kg","values":[{"value":"3,39E+00","module":"A1-A3"},{"value":"6,68E-02","module":"A4"},{"value":"6,35E-03","module":"C2"},{"value":"1,15E+00","module":"C3"},{"value":"1,00E+00","module":"C4"},{"value":"-2,49E+00","module":"D"}]},{"parameter":"RWD","unit":"kg","values":[{"value":"1,58E-04","module":"A1-A3"},{"value":"9,42E-06","module":"A4"},{"value":"8,11E-07","module":"C2"},{"value":"4,80E-06","module":"C3"},{"value":"0,0E+00","module":"C4"},{"value":"-2,26E-04","module":"D"}]}],"end_of_life_flow":[{"parameter":"CRU","unit":"kg","values":[{"value":"0,0E+00","module":"A1-A3"},{"value":"0,0E+00","module":"A4"},{"value":"0,0E+00","module":"C2"},{"value":"0,0E+00","module":"C3"},{"value":"0,0E+00","module":"C4"},{"value":"0,0E+00","module":"D"}]},{"parameter":"MFR","unit":"kg","values":[{"value":"0,0E+00","module":"A1-A3"},{"value":"0,0E+00","module":"A4"},{"value":"0,0E+00","module":"C2"},{"value":"9,24E-01","module":"C3"},{"value":"0,0E+00","module":"C4"},{"value":"0,0E+00","module":"D"}]},{"parameter":"MER","unit":"kg","values":[{"value":"0,0E+00","module":"A1-A3"},{"value":"0,0E+00","module":"A4"},{"value":"0,0E+00","module":"C2"},{"value":"2,57E-02","module":"C3"},{"value":"0,0E+00","module":"C4"},{"value":"0,0E+00","module":"D"}]},{"parameter":"EEE","unit":"MJ","values":[{"value":"0,0E+00","module":"A1-A3"},{"value":"0,0E+00","module":"A4"},{"value":"0,0E+00","module":"C2"},{"value":"0,0E+00","module":"C3"},{"value":"0,0E+00","module":"C4"},{"value":"0,0E+00","module":"D"}]},{"parameter":"EET","unit":"MJ","values":[{"value":"0,0E+00","module":"A1-A3"},{"value":"0,0E+00","module":"A4"},{"value":"0,0E+00","module":"C2"},{"value":"0,0E+00","module":"C3"},{"value":"0,0E+00","module":"C4"},{"value":"0,0E+00","module":"D"}]}]}