{"product_name":"Hydroelectricity from Skjerka power station","epd_id":"NEPD-3466-2067-EN","compliance":["ISO 14025"],"producer_name":"\u00c5 Energi AS","environmental_impact":[{"parameter":"GWP-total","unit":"kg CO2-eq.","values":[{"value":"1,41E-03","module":"A4"},{"value":"2,82E-03","module":"A1-A3"},{"value":"1,97E-03","module":"A3"}]},{"parameter":"ODP","unit":"kg CFC 11-eq.","values":[{"value":"8,57E-11","module":"A4"},{"value":"6,16E-11","module":"A1-A3"},{"value":"1,36E-11","module":"A3"}]},{"parameter":"AP","unit":"kg SO2-eq.","values":[{"value":"5,10E-05","module":"A4"},{"value":"3,53E-06","module":"A1-A3"},{"value":"4,48E-07","module":"A3"}]},{"parameter":"EP","unit":"kg Phosphat-eq.","values":[{"value":"3,88E-05","module":"A4"},{"value":"2,04E-05","module":"A1-A3"},{"value":"1,93E-05","module":"A3"}]},{"parameter":"POCP","unit":"kg Ethen-eq.","values":[{"value":"2,20E-06","module":"A4"},{"value":"1,97E-07","module":"A1-A3"},{"value":"1,55E-08","module":"A3"}]},{"parameter":"ADPE","unit":"kg Sb-eq.","values":[{"value":"4,03E-07","module":"A4"},{"value":"5,61E-09","module":"A1-A3"},{"value":"1,11E-11","module":"A3"}]},{"parameter":"ADPF","unit":"MJ","values":[{"value":"1,50E-02","module":"A4"},{"value":"6,73E-03","module":"A1-A3"},{"value":"1,04E-03","module":"A3"}]}],"additional_environmental_impact":[],"resource_use":[{"parameter":"PERE","unit":"MJ","values":[{"value":"3,38E-03","module":"A4"},{"value":"3,26E+00","module":"A1-A3"},{"value":"4,36E-06","module":"A3"}]},{"parameter":"PERM","unit":"MJ","values":[{"value":"1,50E-03","module":"A4"},{"value":"9,97E-05","module":"A1-A3"},{"value":"1,03E-06","module":"A3"}]},{"parameter":"PERT","unit":"MJ","values":[{"value":"4,88E-03","module":"A4"},{"value":"3,26E+00","module":"A1-A3"},{"value":"5,39E-06","module":"A3"}]},{"parameter":"PENRE","unit":"MJ","values":[{"value":"1,66E-02","module":"A4"},{"value":"7,50E-03","module":"A1-A3"},{"value":"1,05E-03","module":"A3"}]},{"parameter":"PENRM","unit":"MJ","values":[{"value":"0,0E+00","module":"A4"},{"value":"0,0E+00","module":"A1-A3"},{"value":"0,0E+00","module":"A3"}]},{"parameter":"PENRT","unit":"MJ","values":[{"value":"1,66E-02","module":"A4"},{"value":"7,50E-03","module":"A1-A3"},{"value":"1,05E-03","module":"A3"}]},{"parameter":"SM","unit":"kg","values":[{"value":"0,0E+00","module":"A4"},{"value":"0,0E+00","module":"A1-A3"},{"value":"0,0E+00","module":"A3"}]},{"parameter":"RSF","unit":"MJ","values":[{"value":"0,0E+00","module":"A4"},{"value":"0,0E+00","module":"A1-A3"},{"value":"0,0E+00","module":"A3"}]},{"parameter":"NRSF","unit":"MJ","values":[{"value":"0,0E+00","module":"A4"},{"value":"0,0E+00","module":"A1-A3"},{"value":"0,0E+00","module":"A3"}]},{"parameter":"FW","unit":"m3","values":[{"value":"1,95E-05","module":"A4"},{"value":"8,86E-04","module":"A1-A3"},{"value":"8,75E-04","module":"A3"}]}],"end_of_life_waste":[{"parameter":"HWD","unit":"kg","values":[{"value":"4,18E-08","module":"A4"},{"value":"1,39E-05","module":"A1-A3"},{"value":"3,14E-10","module":"A3"}]},{"parameter":"NHWD","unit":"kg","values":[{"value":"5,70E-03","module":"A4"},{"value":"3,98E-04","module":"A1-A3"},{"value":"2,62E-06","module":"A3"}]},{"parameter":"RWD","unit":"kg","values":[{"value":null,"module":"A4"},{"value":null,"module":"A1-A3"},{"value":null,"module":"A3"}]}],"end_of_life_flow":[{"parameter":"CRU","unit":"kg","values":[{"value":"0,0E+00","module":"A4"},{"value":"0,0E+00","module":"A1-A3"},{"value":"0,0E+00","module":"A3"}]},{"parameter":"MFR","unit":"kg","values":[{"value":"0,0E+00","module":"A4"},{"value":"6,22E-04","module":"A1-A3"},{"value":"0,0E+00","module":"A3"}]},{"parameter":"MER","unit":"kg","values":[{"value":"0,0E+00","module":"A4"},{"value":"1,44E-06","module":"A1-A3"},{"value":"0,0E+00","module":"A3"}]},{"parameter":"EEE","unit":"MJ","values":[{"value":"0,0E+00","module":"A4"},{"value":"0,0E+00","module":"A1-A3"},{"value":"0,0E+00","module":"A3"}]},{"parameter":"EET","unit":"MJ","values":[{"value":"0,0E+00","module":"A4"},{"value":"0,0E+00","module":"A1-A3"},{"value":"0,0E+00","module":"A3"}]}]}