{"product_name":"H\u00c5G Excellence","epd_id":"NEPD-5810-5099-EN","compliance":["EN 15804+A2","ISO 14025","ISO 21930"],"producer_name":"Flokk AS","environmental_impact":[{"parameter":"GWP-total","unit":"kg CO2-eq.","values":[{"value":"8,55E+01","module":"A1-A3"},{"value":"2,55E+00","module":"A4"},{"value":"8,43E+00","module":"A5"},{"value":"4,16E+00","module":"B2"},{"value":"8,01E-02","module":"B3"},{"value":"0,0E+00","module":"B4"},{"value":"0,0E+00","module":"C1"},{"value":"4,78E-01","module":"C2"},{"value":"2,00E+01","module":"C3"},{"value":"1,50E-01","module":"C4"},{"value":"-3,65E+00","module":"D"}]},{"parameter":"GWP-fossil","unit":"kg CO2-eq.","values":[{"value":"8,13E+01","module":"A1-A3"},{"value":"2,55E+00","module":"A4"},{"value":"1,00E-01","module":"A5"},{"value":"4,12E+00","module":"B2"},{"value":"7,47E-02","module":"B3"},{"value":"0,0E+00","module":"B4"},{"value":"0,0E+00","module":"C1"},{"value":"4,78E-01","module":"C2"},{"value":"1,97E+01","module":"C3"},{"value":"1,50E-01","module":"C4"},{"value":"-3,61E+00","module":"D"}]},{"parameter":"GWP-biogenic","unit":"kg CO2-eq.","values":[{"value":"3,14E+00","module":"A1-A3"},{"value":"1,09E-03","module":"A4"},{"value":"8,33E+00","module":"A5"},{"value":"2,72E-02","module":"B2"},{"value":"1,36E-03","module":"B3"},{"value":"0,0E+00","module":"B4"},{"value":"0,0E+00","module":"C1"},{"value":"1,98E-04","module":"C2"},{"value":"3,80E-01","module":"C3"},{"value":"1,12E-04","module":"C4"},{"value":"-5,88E-03","module":"D"}]},{"parameter":"GWP-luluc","unit":"kg CO2-eq.","values":[{"value":"1,10E+00","module":"A1-A3"},{"value":"7,76E-04","module":"A4"},{"value":"2,79E-05","module":"A5"},{"value":"1,26E-02","module":"B2"},{"value":"4,09E-03","module":"B3"},{"value":"0,0E+00","module":"B4"},{"value":"0,0E+00","module":"C1"},{"value":"1,70E-04","module":"C2"},{"value":"1,67E-04","module":"C3"},{"value":"4,46E-05","module":"C4"},{"value":"-4,20E-02","module":"D"}]},{"parameter":"ODP","unit":"kg CFC 11-eq.","values":[{"value":"4,80E-06","module":"A1-A3"},{"value":"6,14E-07","module":"A4"},{"value":"1,80E-08","module":"A5"},{"value":"3,67E-07","module":"B2"},{"value":"8,08E-09","module":"B3"},{"value":"0,0E+00","module":"B4"},{"value":"0,0E+00","module":"C1"},{"value":"1,08E-07","module":"C2"},{"value":"8,17E-08","module":"C3"},{"value":"4,55E-08","module":"C4"},{"value":"-6,06E-02","module":"D"}]},{"parameter":"AP","unit":"mol H+-eq.","values":[{"value":"4,88E-01","module":"A1-A3"},{"value":"8,21E-03","module":"A4"},{"value":"4,02E-04","module":"A5"},{"value":"2,39E-02","module":"B2"},{"value":"3,44E-04","module":"B3"},{"value":"0,0E+00","module":"B4"},{"value":"0,0E+00","module":"C1"},{"value":"1,37E-03","module":"C2"},{"value":"7,25E-03","module":"C3"},{"value":"1,05E-03","module":"C4"},{"value":"-2,18E-02","module":"D"}]},{"parameter":"POCP","unit":"kg NMVOC-eq.","values":[{"value":"2,60E-01","module":"A1-A3"},{"value":"7,87E-03","module":"A4"},{"value":"4,17E-04","module":"A5"},{"value":"1,38E-02","module":"B2"},{"value":"1,71E-04","module":"B3"},{"value":"0,0E+00","module":"B4"},{"value":"0,0E+00","module":"C1"},{"value":"1,16E-03","module":"C2"},{"value":"8,83E-03","module":"C3"},{"value":"1,18E-03","module":"C4"},{"value":"-1,94E-02","module":"D"}]},{"parameter":"ADPE","unit":"kg Sb-eq.","values":[{"value":"5,57E-02","module":"A1-A3"},{"value":"4,54E-05","module":"A4"},{"value":"2,04E-06","module":"A5"},{"value":"1,14E-04","module":"B2"},{"value":"1,16E-06","module":"B3"},{"value":"0,0E+00","module":"B4"},{"value":"0,0E+00","module":"C1"},{"value":"1,32E-05","module":"C2"},{"value":"3,41E-06","module":"C3"},{"value":"2,54E-06","module":"C4"},{"value":"-4,39E-05","module":"D"}]},{"parameter":"ADPF","unit":"MJ","values":[{"value":"1,20E+03","module":"A1-A3"},{"value":"4,14E+01","module":"A4"},{"value":"1,20E+00","module":"A5"},{"value":"7,15E+01","module":"B2"},{"value":"2,02E+00","module":"B3"},{"value":"0,0E+00","module":"B4"},{"value":"0,0E+00","module":"C1"},{"value":"7,23E+00","module":"C2"},{"value":"4,59E+00","module":"C3"},{"value":"3,37E+00","module":"C4"},{"value":"-3,80E+01","module":"D"}]},{"parameter":"WDP","unit":"m3 world-eq.","values":[{"value":"5,66E+03","module":"A1-A3"},{"value":"3,17E+01","module":"A4"},{"value":"1,71E+00","module":"A5"},{"value":"1,46E+03","module":"B2"},{"value":"1,56E+02","module":"B3"},{"value":"0,0E+00","module":"B4"},{"value":"0,0E+00","module":"C1"},{"value":"6,99E+00","module":"C2"},{"value":"-7,04E+00","module":"C3"},{"value":"7,03E+00","module":"C4"},{"value":"-4,11E+02","module":"D"}]},{"parameter":"EP-freshwater","unit":"kg P-eq.","values":[{"value":"4,64E-03","module":"A1-A3"},{"value":"2,03E-05","module":"A4"},{"value":"6,95E-07","module":"A5"},{"value":"3,28E-04","module":"B2"},{"value":"4,94E-06","module":"B3"},{"value":"0,0E+00","module":"B4"},{"value":"0,0E+00","module":"C1"},{"value":"3,82E-06","module":"C2"},{"value":"8,72E-06","module":"C3"},{"value":"1,52E-06","module":"C4"},{"value":"-2,30E-04","module":"D"}]},{"parameter":"EP-marine","unit":"kg N-eq.","values":[{"value":"1,62E-01","module":"A1-A3"},{"value":"1,80E-03","module":"A4"},{"value":"1,48E-04","module":"A5"},{"value":"3,79E-03","module":"B2"},{"value":"5,44E-05","module":"B3"},{"value":"0,0E+00","module":"B4"},{"value":"0,0E+00","module":"C1"},{"value":"2,72E-04","module":"C2"},{"value":"3,66E-03","module":"C3"},{"value":"3,72E-04","module":"C4"},{"value":"-4,98E-03","module":"D"}]},{"parameter":"EP-terrestrial","unit":"mol N-eq.","values":[{"value":"1,22E+00","module":"A1-A3"},{"value":"2,00E-02","module":"A4"},{"value":"1,44E-03","module":"A5"},{"value":"4,43E-02","module":"B2"},{"value":"7,31E-04","module":"B3"},{"value":"0,0E+00","module":"B4"},{"value":"0,0E+00","module":"C1"},{"value":"3,04E-03","module":"C2"},{"value":"3,64E-02","module":"C3"},{"value":"4,11E-03","module":"C4"},{"value":"-5,27E-02","module":"D"}]},{"parameter":"GWP-IOBC","unit":"kg CO2-eq.","values":[{"value":"9,30E+01","module":"A1-A3"},{"value":"2,55E+00","module":"A4"},{"value":"1,00E-01","module":"A5"},{"value":"4,20E+00","module":"B2"},{"value":"1,09E-01","module":"B3"},{"value":"0,0E+00","module":"B4"},{"value":"0,0E+00","module":"C1"},{"value":"4,78E-01","module":"C2"},{"value":"1,73E+01","module":"C3"},{"value":"1,58E-01","module":"C4"},{"value":"-4,67E+00","module":"D"}]}],"additional_environmental_impact":[{"parameter":"PM","unit":"disease incidence","values":[{"value":"5,09E-06","module":"A1-A3"},{"value":"2,34E-07","module":"A4"},{"value":"6,01E-09","module":"A5"},{"value":"1,99E-07","module":"B2"},{"value":"1,83E-09","module":"B3"},{"value":"0,0E+00","module":"B4"},{"value":"0,0E+00","module":"C1"},{"value":"2,93E-08","module":"C2"},{"value":"5,02E-08","module":"C3"},{"value":"1,90E-08","module":"C4"},{"value":"-6,37E-07","module":"D"}]},{"parameter":"ETP-fw","unit":"CTUe","values":[{"value":"2,66E+03","module":"A1-A3"},{"value":"3,03E+01","module":"A4"},{"value":"1,56E+00","module":"A5"},{"value":"7,79E+01","module":"B2"},{"value":"2,53E+00","module":"B3"},{"value":"0,0E+00","module":"B4"},{"value":"0,0E+00","module":"C1"},{"value":"5,36E+00","module":"C2"},{"value":"8,21E+01","module":"C3"},{"value":"2,07E+00","module":"C4"},{"value":"-1,93E+02","module":"D"}]},{"parameter":"HTP-c","unit":"CTUh","values":[{"value":"2,49E-07","module":"A1-A3"},{"value":"0,0E+00","module":"A4"},{"value":"4,40E-11","module":"A5"},{"value":"1,12E-08","module":"B2"},{"value":"5,90E-11","module":"B3"},{"value":"0,0E+00","module":"B4"},{"value":"0,0E+00","module":"C1"},{"value":"0,0E+00","module":"C2"},{"value":"1,54E-09","module":"C3"},{"value":"7,00E-11","module":"C4"},{"value":"-1,30E-08","module":"D"}]},{"parameter":"HTP-nc","unit":"CTUh","values":[{"value":"1,79E-05","module":"A1-A3"},{"value":"2,93E-08","module":"A4"},{"value":"1,94E-09","module":"A5"},{"value":"2,49E-07","module":"B2"},{"value":"1,55E-09","module":"B3"},{"value":"0,0E+00","module":"B4"},{"value":"0,0E+00","module":"C1"},{"value":"5,85E-09","module":"C2"},{"value":"3,95E-08","module":"C3"},{"value":"2,08E-09","module":"C4"},{"value":"1,41E-07","module":"D"}]},{"parameter":"SQP","unit":"unitless","values":[{"value":"-4,34E+03","module":"A1-A3"},{"value":"4,75E+01","module":"A4"},{"value":"8,95E-01","module":"A5"},{"value":"2,14E+01","module":"B2"},{"value":"1,52E+00","module":"B3"},{"value":"0,0E+00","module":"B4"},{"value":"0,0E+00","module":"C1"},{"value":"5,05E+00","module":"C2"},{"value":"7,11E-01","module":"C3"},{"value":"7,32E+00","module":"C4"},{"value":"-8,09E+01","module":"D"}]},{"parameter":"IRP","unit":"kBq U235-eq.","values":[{"value":"3,19E+00","module":"A1-A3"},{"value":"1,81E-01","module":"A4"},{"value":"5,14E-03","module":"A5"},{"value":"5,42E-01","module":"B2"},{"value":"4,60E-02","module":"B3"},{"value":"0,0E+00","module":"B4"},{"value":"0,0E+00","module":"C1"},{"value":"3,16E-02","module":"C2"},{"value":"1,06E-02","module":"C3"},{"value":"1,36E-02","module":"C4"},{"value":"-1,04E-01","module":"D"}]}],"resource_use":[{"parameter":"PERE","unit":"MJ","values":[{"value":"2,43E+02","module":"A1-A3"},{"value":"5,21E-01","module":"A4"},{"value":"2,05E-02","module":"A5"},{"value":"1,22E+01","module":"B2"},{"value":"1,98E+00","module":"B3"},{"value":"0,0E+00","module":"B4"},{"value":"0,0E+00","module":"C1"},{"value":"1,03E-01","module":"C2"},{"value":"2,18E-01","module":"C3"},{"value":"6,44E-02","module":"C4"},{"value":"-7,79E+01","module":"D"}]},{"parameter":"PERM","unit":"MJ","values":[{"value":"5,20E+01","module":"A1-A3"},{"value":"0,0E+00","module":"A4"},{"value":"-4,40E+01","module":"A5"},{"value":"0,0E+00","module":"B2"},{"value":"0,0E+00","module":"B3"},{"value":"0,0E+00","module":"B4"},{"value":"0,0E+00","module":"C1"},{"value":"0,0E+00","module":"C2"},{"value":"0,0E+00","module":"C3"},{"value":"0,0E+00","module":"C4"},{"value":"0,0E+00","module":"D"}]},{"parameter":"PERT","unit":"MJ","values":[{"value":"2,95E+02","module":"A1-A3"},{"value":"5,21E-01","module":"A4"},{"value":"-4,40E+01","module":"A5"},{"value":"1,22E+01","module":"B2"},{"value":"1,98E+00","module":"B3"},{"value":"0,0E+00","module":"B4"},{"value":"0,0E+00","module":"C1"},{"value":"1,03E-01","module":"C2"},{"value":"2,18E-01","module":"C3"},{"value":"6,43E-02","module":"C4"},{"value":"-7,79E+01","module":"D"}]},{"parameter":"PENRE","unit":"MJ","values":[{"value":"1,03E+03","module":"A1-A3"},{"value":"4,14E+01","module":"A4"},{"value":"1,20E+00","module":"A5"},{"value":"7,16E+01","module":"B2"},{"value":"2,05E+00","module":"B3"},{"value":"0,0E+00","module":"B4"},{"value":"0,0E+00","module":"C1"},{"value":"7,23E+00","module":"C2"},{"value":"4,86E+00","module":"C3"},{"value":"3,37E+00","module":"C4"},{"value":"-3,80E+01","module":"D"}]},{"parameter":"PENRM","unit":"MJ","values":[{"value":"1,89E+02","module":"A1-A3"},{"value":"0,0E+00","module":"A4"},{"value":"-1,12E+01","module":"A5"},{"value":"0,0E+00","module":"B2"},{"value":"0,0E+00","module":"B3"},{"value":"0,0E+00","module":"B4"},{"value":"0,0E+00","module":"C1"},{"value":"0,0E+00","module":"C2"},{"value":"-1,77E+02","module":"C3"},{"value":"0,0E+00","module":"C4"},{"value":"0,0E+00","module":"D"}]},{"parameter":"PENRT","unit":"MJ","values":[{"value":"1,21E+03","module":"A1-A3"},{"value":"4,14E+01","module":"A4"},{"value":"-9,98E+00","module":"A5"},{"value":"7,16E+01","module":"B2"},{"value":"2,05E+00","module":"B3"},{"value":"0,0E+00","module":"B4"},{"value":"0,0E+00","module":"C1"},{"value":"7,23E+00","module":"C2"},{"value":"-1,73E+02","module":"C3"},{"value":"3,37E+00","module":"C4"},{"value":"-3,80E+01","module":"D"}]},{"parameter":"SM","unit":"kg","values":[{"value":"1,29E+01","module":"A1-A3"},{"value":"0,0E+00","module":"A4"},{"value":"0,0E+00","module":"A5"},{"value":"0,0E+00","module":"B2"},{"value":"0,0E+00","module":"B3"},{"value":"0,0E+00","module":"B4"},{"value":"0,0E+00","module":"C1"},{"value":"0,0E+00","module":"C2"},{"value":"0,0E+00","module":"C3"},{"value":"0,0E+00","module":"C4"},{"value":"0,0E+00","module":"D"}]},{"parameter":"RSF","unit":"MJ","values":[{"value":"1,55E+00","module":"A1-A3"},{"value":"1,82E-02","module":"A4"},{"value":"6,64E-04","module":"A5"},{"value":"7,76E-01","module":"B2"},{"value":"2,00E-02","module":"B3"},{"value":"0,0E+00","module":"B4"},{"value":"0,0E+00","module":"C1"},{"value":"3,70E-03","module":"C2"},{"value":"5,23E-03","module":"C3"},{"value":"1,70E-03","module":"C4"},{"value":"6,26E-02","module":"D"}]},{"parameter":"NRSF","unit":"MJ","values":[{"value":"1,34E+00","module":"A1-A3"},{"value":"6,10E-02","module":"A4"},{"value":"2,65E-03","module":"A5"},{"value":"7,36E-01","module":"B2"},{"value":"0,0E+00","module":"B3"},{"value":"0,0E+00","module":"B4"},{"value":"0,0E+00","module":"C1"},{"value":"1,32E-02","module":"C2"},{"value":"0,0E+00","module":"C3"},{"value":"7,88E-02","module":"C4"},{"value":"-2,12E+00","module":"D"}]},{"parameter":"FW","unit":"m3","values":[{"value":"2,06E+00","module":"A1-A3"},{"value":"4,71E-03","module":"A4"},{"value":"5,70E-04","module":"A5"},{"value":"1,18E+01","module":"B2"},{"value":"9,03E-03","module":"B3"},{"value":"0,0E+00","module":"B4"},{"value":"0,0E+00","module":"C1"},{"value":"7,73E-04","module":"C2"},{"value":"1,25E-02","module":"C3"},{"value":"3,04E-03","module":"C4"},{"value":"-1,09E-01","module":"D"}]}],"end_of_life_waste":[{"parameter":"HWD","unit":"kg","values":[{"value":"1,29E+00","module":"A1-A3"},{"value":"2,26E-03","module":"A4"},{"value":"0,0E+00","module":"A5"},{"value":"1,32E-02","module":"B2"},{"value":"1,89E-04","module":"B3"},{"value":"0,0E+00","module":"B4"},{"value":"0,0E+00","module":"C1"},{"value":"3,73E-04","module":"C2"},{"value":"0,0E+00","module":"C3"},{"value":"1,35E+01","module":"C4"},{"value":"-8,86E-03","module":"D"}]},{"parameter":"NHWD","unit":"kg","values":[{"value":"1,57E+01","module":"A1-A3"},{"value":"3,60E+00","module":"A4"},{"value":"5,17E+00","module":"A5"},{"value":"8,51E-01","module":"B2"},{"value":"1,25E-02","module":"B3"},{"value":"0,0E+00","module":"B4"},{"value":"0,0E+00","module":"C1"},{"value":"3,51E-01","module":"C2"},{"value":"2,62E+00","module":"C3"},{"value":"2,56E-01","module":"C4"},{"value":"-1,34E+00","module":"D"}]},{"parameter":"RWD","unit":"kg","values":[{"value":"4,33E-03","module":"A1-A3"},{"value":"2,83E-04","module":"A4"},{"value":"0,0E+00","module":"A5"},{"value":"4,33E-04","module":"B2"},{"value":"2,11E-05","module":"B3"},{"value":"0,0E+00","module":"B4"},{"value":"0,0E+00","module":"C1"},{"value":"4,92E-05","module":"C2"},{"value":"0,0E+00","module":"C3"},{"value":"2,15E-05","module":"C4"},{"value":"-9,02E-05","module":"D"}]}],"end_of_life_flow":[{"parameter":"CRU","unit":"kg","values":[{"value":"0,0E+00","module":"A1-A3"},{"value":"0,0E+00","module":"A4"},{"value":"0,0E+00","module":"A5"},{"value":"0,0E+00","module":"B2"},{"value":"0,0E+00","module":"B3"},{"value":"0,0E+00","module":"B4"},{"value":"0,0E+00","module":"C1"},{"value":"0,0E+00","module":"C2"},{"value":"0,0E+00","module":"C3"},{"value":"0,0E+00","module":"C4"},{"value":"0,0E+00","module":"D"}]},{"parameter":"MFR","unit":"kg","values":[{"value":"3,00E+00","module":"A1-A3"},{"value":"0,0E+00","module":"A4"},{"value":"4,70E+00","module":"A5"},{"value":"0,0E+00","module":"B2"},{"value":"0,0E+00","module":"B3"},{"value":"0,0E+00","module":"B4"},{"value":"0,0E+00","module":"C1"},{"value":"0,0E+00","module":"C2"},{"value":"3,22E+00","module":"C3"},{"value":"0,0E+00","module":"C4"},{"value":"0,0E+00","module":"D"}]},{"parameter":"MER","unit":"kg","values":[{"value":"2,75E-01","module":"A1-A3"},{"value":"0,0E+00","module":"A4"},{"value":"1,31E-03","module":"A5"},{"value":"0,0E+00","module":"B2"},{"value":"0,0E+00","module":"B3"},{"value":"0,0E+00","module":"B4"},{"value":"0,0E+00","module":"C1"},{"value":"0,0E+00","module":"C2"},{"value":"2,41E+01","module":"C3"},{"value":"0,0E+00","module":"C4"},{"value":"0,0E+00","module":"D"}]},{"parameter":"EEE","unit":"MJ","values":[{"value":"1,79E-01","module":"A1-A3"},{"value":"0,0E+00","module":"A4"},{"value":"2,81E-01","module":"A5"},{"value":"0,0E+00","module":"B2"},{"value":"0,0E+00","module":"B3"},{"value":"0,0E+00","module":"B4"},{"value":"0,0E+00","module":"C1"},{"value":"0,0E+00","module":"C2"},{"value":"8,37E+00","module":"C3"},{"value":"0,0E+00","module":"C4"},{"value":"0,0E+00","module":"D"}]},{"parameter":"EET","unit":"MJ","values":[{"value":"2,71E+00","module":"A1-A3"},{"value":"0,0E+00","module":"A4"},{"value":"4,25E+00","module":"A5"},{"value":"0,0E+00","module":"B2"},{"value":"0,0E+00","module":"B3"},{"value":"0,0E+00","module":"B4"},{"value":"0,0E+00","module":"C1"},{"value":"0,0E+00","module":"C2"},{"value":"1,27E+02","module":"C3"},{"value":"0,0E+00","module":"C4"},{"value":"0,0E+00","module":"D"}]}]}