{"product_name":"H\u00c5G Futu","epd_id":"NEPD-7230-6643","compliance":["EN 15804+A2","ISO 14025","ISO 21930"],"producer_name":"Flokk AS","environmental_impact":[{"parameter":"GWP-total","unit":"kg CO2-eq.","values":[{"value":"4,03E+01","module":"A1-A3"},{"value":"1,70E+00","module":"A4"},{"value":"4,57E+00","module":"A5"},{"value":"4,16E+00","module":"B2"},{"value":"8,01E-02","module":"B3"},{"value":"0,0E+00","module":"B4"},{"value":"0,0E+00","module":"C1"},{"value":"3,19E-01","module":"C2"},{"value":"1,66E+01","module":"C3"},{"value":"9,45E-02","module":"C4"},{"value":"-2,92E+00","module":"D"}]},{"parameter":"GWP-fossil","unit":"kg CO2-eq.","values":[{"value":"4,45E+01","module":"A1-A3"},{"value":"1,70E+00","module":"A4"},{"value":"5,33E-02","module":"A5"},{"value":"4,12E+00","module":"B2"},{"value":"7,47E-02","module":"B3"},{"value":"0,0E+00","module":"B4"},{"value":"0,0E+00","module":"C1"},{"value":"3,19E-01","module":"C2"},{"value":"1,59E+01","module":"C3"},{"value":"9,44E-02","module":"C4"},{"value":"-2,89E+00","module":"D"}]},{"parameter":"GWP-biogenic","unit":"kg CO2-eq.","values":[{"value":"-4,22E+00","module":"A1-A3"},{"value":"7,28E-04","module":"A4"},{"value":"4,52E+00","module":"A5"},{"value":"2,72E-02","module":"B2"},{"value":"1,36E-03","module":"B3"},{"value":"0,0E+00","module":"B4"},{"value":"0,0E+00","module":"C1"},{"value":"1,32E-04","module":"C2"},{"value":"7,10E-01","module":"C3"},{"value":"7,03E-05","module":"C4"},{"value":"-2,77E-03","module":"D"}]},{"parameter":"GWP-luluc","unit":"kg CO2-eq.","values":[{"value":"4,33E-02","module":"A1-A3"},{"value":"5,18E-04","module":"A4"},{"value":"1,50E-05","module":"A5"},{"value":"1,26E-02","module":"B2"},{"value":"4,09E-03","module":"B3"},{"value":"0,0E+00","module":"B4"},{"value":"0,0E+00","module":"C1"},{"value":"1,13E-04","module":"C2"},{"value":"1,09E-04","module":"C3"},{"value":"2,66E-05","module":"C4"},{"value":"-2,78E-02","module":"D"}]},{"parameter":"ODP","unit":"kg CFC 11-eq.","values":[{"value":"2,65E-06","module":"A1-A3"},{"value":"4,10E-07","module":"A4"},{"value":"9,70E-09","module":"A5"},{"value":"3,67E-07","module":"B2"},{"value":"8,08E-09","module":"B3"},{"value":"0,0E+00","module":"B4"},{"value":"0,0E+00","module":"C1"},{"value":"7,22E-08","module":"C2"},{"value":"5,27E-08","module":"C3"},{"value":"2,67E-08","module":"C4"},{"value":"-5,68E-02","module":"D"}]},{"parameter":"AP","unit":"mol H+-eq.","values":[{"value":"1,87E-01","module":"A1-A3"},{"value":"5,47E-03","module":"A4"},{"value":"2,17E-04","module":"A5"},{"value":"2,39E-02","module":"B2"},{"value":"3,44E-04","module":"B3"},{"value":"0,0E+00","module":"B4"},{"value":"0,0E+00","module":"C1"},{"value":"9,16E-04","module":"C2"},{"value":"4,20E-03","module":"C3"},{"value":"6,22E-04","module":"C4"},{"value":"-1,69E-02","module":"D"}]},{"parameter":"POCP","unit":"kg NMVOC-eq.","values":[{"value":"1,33E-01","module":"A1-A3"},{"value":"5,25E-03","module":"A4"},{"value":"2,25E-04","module":"A5"},{"value":"1,38E-02","module":"B2"},{"value":"1,71E-04","module":"B3"},{"value":"0,0E+00","module":"B4"},{"value":"0,0E+00","module":"C1"},{"value":"7,76E-04","module":"C2"},{"value":"5,03E-03","module":"C3"},{"value":"7,00E-04","module":"C4"},{"value":"-1,68E-02","module":"D"}]},{"parameter":"ADPE","unit":"kg Sb-eq.","values":[{"value":"1,45E-02","module":"A1-A3"},{"value":"3,03E-05","module":"A4"},{"value":"1,10E-06","module":"A5"},{"value":"1,14E-04","module":"B2"},{"value":"1,16E-06","module":"B3"},{"value":"0,0E+00","module":"B4"},{"value":"0,0E+00","module":"C1"},{"value":"8,80E-06","module":"C2"},{"value":"2,20E-06","module":"C3"},{"value":"1,49E-06","module":"C4"},{"value":"-4,42E-05","module":"D"}]},{"parameter":"ADPF","unit":"MJ","values":[{"value":"6,70E+02","module":"A1-A3"},{"value":"2,76E+01","module":"A4"},{"value":"6,45E-01","module":"A5"},{"value":"7,15E+01","module":"B2"},{"value":"2,02E+00","module":"B3"},{"value":"0,0E+00","module":"B4"},{"value":"0,0E+00","module":"C1"},{"value":"4,82E+00","module":"C2"},{"value":"2,99E+00","module":"C3"},{"value":"1,99E+00","module":"C4"},{"value":"-2,89E+01","module":"D"}]},{"parameter":"WDP","unit":"m3 world-eq.","values":[{"value":"3,89E+03","module":"A1-A3"},{"value":"2,12E+01","module":"A4"},{"value":"9,13E-01","module":"A5"},{"value":"1,46E+03","module":"B2"},{"value":"1,56E+02","module":"B3"},{"value":"0,0E+00","module":"B4"},{"value":"0,0E+00","module":"C1"},{"value":"4,66E+00","module":"C2"},{"value":"1,10E+00","module":"C3"},{"value":"4,90E+00","module":"C4"},{"value":"-2,93E+01","module":"D"}]},{"parameter":"EP-freshwater","unit":"kg P-eq.","values":[{"value":"1,51E-03","module":"A1-A3"},{"value":"1,35E-05","module":"A4"},{"value":"3,75E-07","module":"A5"},{"value":"3,28E-04","module":"B2"},{"value":"4,94E-06","module":"B3"},{"value":"0,0E+00","module":"B4"},{"value":"0,0E+00","module":"C1"},{"value":"2,55E-06","module":"C2"},{"value":"7,10E-06","module":"C3"},{"value":"9,69E-07","module":"C4"},{"value":"-1,99E-04","module":"D"}]},{"parameter":"EP-marine","unit":"kg N-eq.","values":[{"value":"3,93E-02","module":"A1-A3"},{"value":"1,20E-03","module":"A4"},{"value":"7,90E-05","module":"A5"},{"value":"3,79E-03","module":"B2"},{"value":"5,44E-05","module":"B3"},{"value":"0,0E+00","module":"B4"},{"value":"0,0E+00","module":"C1"},{"value":"1,81E-04","module":"C2"},{"value":"2,02E-03","module":"C3"},{"value":"2,20E-04","module":"C4"},{"value":"-4,27E-03","module":"D"}]},{"parameter":"EP-terrestrial","unit":"mol N-eq.","values":[{"value":"4,14E-01","module":"A1-A3"},{"value":"1,34E-02","module":"A4"},{"value":"7,75E-04","module":"A5"},{"value":"4,43E-02","module":"B2"},{"value":"7,31E-04","module":"B3"},{"value":"0,0E+00","module":"B4"},{"value":"0,0E+00","module":"C1"},{"value":"2,03E-03","module":"C2"},{"value":"2,06E-02","module":"C3"},{"value":"2,44E-03","module":"C4"},{"value":"-4,49E-02","module":"D"}]},{"parameter":"GWP-IOBC","unit":"kg CO2-eq.","values":[{"value":"4,48E+01","module":"A1-A3"},{"value":"1,70E+00","module":"A4"},{"value":"5,33E-02","module":"A5"},{"value":"4,20E+00","module":"B2"},{"value":"1,09E-01","module":"B3"},{"value":"0,0E+00","module":"B4"},{"value":"0,0E+00","module":"C1"},{"value":"3,19E-01","module":"C2"},{"value":"1,55E+01","module":"C3"},{"value":"9,90E-02","module":"C4"},{"value":"-3,96E+00","module":"D"}]}],"additional_environmental_impact":[{"parameter":"PM","unit":"disease incidence","values":[{"value":"2,12E-06","module":"A1-A3"},{"value":"1,56E-07","module":"A4"},{"value":"3,23E-09","module":"A5"},{"value":"1,99E-07","module":"B2"},{"value":"1,83E-09","module":"B3"},{"value":"0,0E+00","module":"B4"},{"value":"0,0E+00","module":"C1"},{"value":"1,95E-08","module":"C2"},{"value":"3,38E-08","module":"C3"},{"value":"1,11E-08","module":"C4"},{"value":"-5,64E-07","module":"D"}]},{"parameter":"ETP-fw","unit":"CTUe","values":[{"value":"1,05E+03","module":"A1-A3"},{"value":"2,02E+01","module":"A4"},{"value":"8,44E-01","module":"A5"},{"value":"7,79E+01","module":"B2"},{"value":"2,53E+00","module":"B3"},{"value":"0,0E+00","module":"B4"},{"value":"0,0E+00","module":"C1"},{"value":"3,57E+00","module":"C2"},{"value":"3,77E+01","module":"C3"},{"value":"1,31E+00","module":"C4"},{"value":"-1,78E+02","module":"D"}]},{"parameter":"HTP-c","unit":"CTUh","values":[{"value":"4,81E-08","module":"A1-A3"},{"value":"0,0E+00","module":"A4"},{"value":"2,50E-11","module":"A5"},{"value":"1,12E-08","module":"B2"},{"value":"5,90E-11","module":"B3"},{"value":"0,0E+00","module":"B4"},{"value":"0,0E+00","module":"C1"},{"value":"0,0E+00","module":"C2"},{"value":"1,05E-09","module":"C3"},{"value":"4,90E-11","module":"C4"},{"value":"-1,13E-08","module":"D"}]},{"parameter":"HTP-nc","unit":"CTUh","values":[{"value":"7,05E-07","module":"A1-A3"},{"value":"1,95E-08","module":"A4"},{"value":"1,05E-09","module":"A5"},{"value":"2,49E-07","module":"B2"},{"value":"1,55E-09","module":"B3"},{"value":"0,0E+00","module":"B4"},{"value":"0,0E+00","module":"C1"},{"value":"3,90E-09","module":"C2"},{"value":"2,39E-08","module":"C3"},{"value":"1,42E-09","module":"C4"},{"value":"1,63E-07","module":"D"}]},{"parameter":"SQP","unit":"unitless","values":[{"value":"3,62E+02","module":"A1-A3"},{"value":"3,16E+01","module":"A4"},{"value":"4,78E-01","module":"A5"},{"value":"2,14E+01","module":"B2"},{"value":"1,52E+00","module":"B3"},{"value":"0,0E+00","module":"B4"},{"value":"0,0E+00","module":"C1"},{"value":"3,37E+00","module":"C2"},{"value":"5,66E-01","module":"C3"},{"value":"4,36E+00","module":"C4"},{"value":"-7,58E+01","module":"D"}]},{"parameter":"IRP","unit":"kBq U235-eq.","values":[{"value":"1,99E+00","module":"A1-A3"},{"value":"1,21E-01","module":"A4"},{"value":"2,77E-03","module":"A5"},{"value":"5,42E-01","module":"B2"},{"value":"4,60E-02","module":"B3"},{"value":"0,0E+00","module":"B4"},{"value":"0,0E+00","module":"C1"},{"value":"2,11E-02","module":"C2"},{"value":"7,73E-03","module":"C3"},{"value":"8,06E-03","module":"C4"},{"value":"-6,36E-02","module":"D"}]}],"resource_use":[{"parameter":"PERE","unit":"MJ","values":[{"value":"1,68E+02","module":"A1-A3"},{"value":"3,47E-01","module":"A4"},{"value":"1,10E-02","module":"A5"},{"value":"1,22E+01","module":"B2"},{"value":"1,98E+00","module":"B3"},{"value":"0,0E+00","module":"B4"},{"value":"0,0E+00","module":"C1"},{"value":"6,90E-02","module":"C2"},{"value":"1,88E-01","module":"C3"},{"value":"4,14E-02","module":"C4"},{"value":"-7,03E+01","module":"D"}]},{"parameter":"PERM","unit":"MJ","values":[{"value":"2,68E+01","module":"A1-A3"},{"value":"0,0E+00","module":"A4"},{"value":"-2,68E+01","module":"A5"},{"value":"0,0E+00","module":"B2"},{"value":"0,0E+00","module":"B3"},{"value":"0,0E+00","module":"B4"},{"value":"0,0E+00","module":"C1"},{"value":"0,0E+00","module":"C2"},{"value":"0,0E+00","module":"C3"},{"value":"0,0E+00","module":"C4"},{"value":"0,0E+00","module":"D"}]},{"parameter":"PERT","unit":"MJ","values":[{"value":"1,95E+02","module":"A1-A3"},{"value":"3,47E-01","module":"A4"},{"value":"-2,68E+01","module":"A5"},{"value":"1,22E+01","module":"B2"},{"value":"1,98E+00","module":"B3"},{"value":"0,0E+00","module":"B4"},{"value":"0,0E+00","module":"C1"},{"value":"6,90E-02","module":"C2"},{"value":"1,88E-01","module":"C3"},{"value":"4,14E-02","module":"C4"},{"value":"-7,03E+01","module":"D"}]},{"parameter":"PENRE","unit":"MJ","values":[{"value":"5,69E+02","module":"A1-A3"},{"value":"2,76E+01","module":"A4"},{"value":"6,45E-01","module":"A5"},{"value":"7,16E+01","module":"B2"},{"value":"2,05E+00","module":"B3"},{"value":"0,0E+00","module":"B4"},{"value":"0,0E+00","module":"C1"},{"value":"4,82E+00","module":"C2"},{"value":"3,11E+00","module":"C3"},{"value":"1,99E+00","module":"C4"},{"value":"-2,89E+01","module":"D"}]},{"parameter":"PENRM","unit":"MJ","values":[{"value":"1,80E+02","module":"A1-A3"},{"value":"0,0E+00","module":"A4"},{"value":"-5,50E+00","module":"A5"},{"value":"0,0E+00","module":"B2"},{"value":"0,0E+00","module":"B3"},{"value":"0,0E+00","module":"B4"},{"value":"0,0E+00","module":"C1"},{"value":"0,0E+00","module":"C2"},{"value":"-1,75E+02","module":"C3"},{"value":"0,0E+00","module":"C4"},{"value":"0,0E+00","module":"D"}]},{"parameter":"PENRT","unit":"MJ","values":[{"value":"7,49E+02","module":"A1-A3"},{"value":"2,76E+01","module":"A4"},{"value":"-4,86E+00","module":"A5"},{"value":"7,16E+01","module":"B2"},{"value":"2,05E+00","module":"B3"},{"value":"0,0E+00","module":"B4"},{"value":"0,0E+00","module":"C1"},{"value":"4,82E+00","module":"C2"},{"value":"-1,71E+02","module":"C3"},{"value":"1,99E+00","module":"C4"},{"value":"-2,89E+01","module":"D"}]},{"parameter":"SM","unit":"kg","values":[{"value":"8,88E+00","module":"A1-A3"},{"value":"0,0E+00","module":"A4"},{"value":"0,0E+00","module":"A5"},{"value":"0,0E+00","module":"B2"},{"value":"0,0E+00","module":"B3"},{"value":"0,0E+00","module":"B4"},{"value":"0,0E+00","module":"C1"},{"value":"0,0E+00","module":"C2"},{"value":"0,0E+00","module":"C3"},{"value":"0,0E+00","module":"C4"},{"value":"0,0E+00","module":"D"}]},{"parameter":"RSF","unit":"MJ","values":[{"value":"1,29E+00","module":"A1-A3"},{"value":"1,21E-02","module":"A4"},{"value":"3,57E-04","module":"A5"},{"value":"7,76E-01","module":"B2"},{"value":"2,00E-02","module":"B3"},{"value":"0,0E+00","module":"B4"},{"value":"0,0E+00","module":"C1"},{"value":"2,47E-03","module":"C2"},{"value":"4,38E-03","module":"C3"},{"value":"1,07E-03","module":"C4"},{"value":"6,42E-02","module":"D"}]},{"parameter":"NRSF","unit":"MJ","values":[{"value":"1,04E+00","module":"A1-A3"},{"value":"4,07E-02","module":"A4"},{"value":"1,43E-03","module":"A5"},{"value":"7,36E-01","module":"B2"},{"value":"0,0E+00","module":"B3"},{"value":"0,0E+00","module":"B4"},{"value":"0,0E+00","module":"C1"},{"value":"8,82E-03","module":"C2"},{"value":"0,0E+00","module":"C3"},{"value":"5,63E-02","module":"C4"},{"value":"-1,86E+00","module":"D"}]},{"parameter":"FW","unit":"m3","values":[{"value":"1,16E+00","module":"A1-A3"},{"value":"3,14E-03","module":"A4"},{"value":"3,07E-04","module":"A5"},{"value":"1,18E+01","module":"B2"},{"value":"9,03E-03","module":"B3"},{"value":"0,0E+00","module":"B4"},{"value":"0,0E+00","module":"C1"},{"value":"5,15E-04","module":"C2"},{"value":"8,26E-03","module":"C3"},{"value":"1,81E-03","module":"C4"},{"value":"-8,73E-02","module":"D"}]}],"end_of_life_waste":[{"parameter":"HWD","unit":"kg","values":[{"value":"6,38E-01","module":"A1-A3"},{"value":"1,51E-03","module":"A4"},{"value":"0,0E+00","module":"A5"},{"value":"1,32E-02","module":"B2"},{"value":"1,89E-04","module":"B3"},{"value":"0,0E+00","module":"B4"},{"value":"0,0E+00","module":"C1"},{"value":"2,49E-04","module":"C2"},{"value":"0,0E+00","module":"C3"},{"value":"7,70E+00","module":"C4"},{"value":"-1,15E-02","module":"D"}]},{"parameter":"NHWD","unit":"kg","values":[{"value":"9,45E+00","module":"A1-A3"},{"value":"2,40E+00","module":"A4"},{"value":"2,79E+00","module":"A5"},{"value":"8,51E-01","module":"B2"},{"value":"1,25E-02","module":"B3"},{"value":"0,0E+00","module":"B4"},{"value":"0,0E+00","module":"C1"},{"value":"2,34E-01","module":"C2"},{"value":"1,10E+00","module":"C3"},{"value":"1,82E-01","module":"C4"},{"value":"-1,13E+00","module":"D"}]},{"parameter":"RWD","unit":"kg","values":[{"value":"4,05E-03","module":"A1-A3"},{"value":"1,88E-04","module":"A4"},{"value":"0,0E+00","module":"A5"},{"value":"4,33E-04","module":"B2"},{"value":"2,11E-05","module":"B3"},{"value":"0,0E+00","module":"B4"},{"value":"0,0E+00","module":"C1"},{"value":"3,28E-05","module":"C2"},{"value":"0,0E+00","module":"C3"},{"value":"1,24E-05","module":"C4"},{"value":"-5,25E-05","module":"D"}]}],"end_of_life_flow":[{"parameter":"CRU","unit":"kg","values":[{"value":"0,0E+00","module":"A1-A3"},{"value":"0,0E+00","module":"A4"},{"value":"0,0E+00","module":"A5"},{"value":"0,0E+00","module":"B2"},{"value":"0,0E+00","module":"B3"},{"value":"0,0E+00","module":"B4"},{"value":"0,0E+00","module":"C1"},{"value":"0,0E+00","module":"C2"},{"value":"0,0E+00","module":"C3"},{"value":"0,0E+00","module":"C4"},{"value":"0,0E+00","module":"D"}]},{"parameter":"MFR","unit":"kg","values":[{"value":"3,00E+00","module":"A1-A3"},{"value":"0,0E+00","module":"A4"},{"value":"2,54E+00","module":"A5"},{"value":"0,0E+00","module":"B2"},{"value":"0,0E+00","module":"B3"},{"value":"0,0E+00","module":"B4"},{"value":"0,0E+00","module":"C1"},{"value":"0,0E+00","module":"C2"},{"value":"2,63E+00","module":"C3"},{"value":"0,0E+00","module":"C4"},{"value":"0,0E+00","module":"D"}]},{"parameter":"MER","unit":"kg","values":[{"value":"2,75E-01","module":"A1-A3"},{"value":"0,0E+00","module":"A4"},{"value":"1,57E-03","module":"A5"},{"value":"0,0E+00","module":"B2"},{"value":"0,0E+00","module":"B3"},{"value":"0,0E+00","module":"B4"},{"value":"0,0E+00","module":"C1"},{"value":"0,0E+00","module":"C2"},{"value":"1,67E+01","module":"C3"},{"value":"0,0E+00","module":"C4"},{"value":"0,0E+00","module":"D"}]},{"parameter":"EEE","unit":"MJ","values":[{"value":"1,79E-01","module":"A1-A3"},{"value":"0,0E+00","module":"A4"},{"value":"1,52E-01","module":"A5"},{"value":"0,0E+00","module":"B2"},{"value":"0,0E+00","module":"B3"},{"value":"0,0E+00","module":"B4"},{"value":"0,0E+00","module":"C1"},{"value":"0,0E+00","module":"C2"},{"value":"8,45E+00","module":"C3"},{"value":"0,0E+00","module":"C4"},{"value":"0,0E+00","module":"D"}]},{"parameter":"EET","unit":"MJ","values":[{"value":"2,71E+00","module":"A1-A3"},{"value":"0,0E+00","module":"A4"},{"value":"2,30E+00","module":"A5"},{"value":"0,0E+00","module":"B2"},{"value":"0,0E+00","module":"B3"},{"value":"0,0E+00","module":"B4"},{"value":"0,0E+00","module":"C1"},{"value":"0,0E+00","module":"C2"},{"value":"1,28E+02","module":"C3"},{"value":"0,0E+00","module":"C4"},{"value":"0,0E+00","module":"D"}]}]}