{"product_name":"H\u00c5G Celi","epd_id":"NEPD-7837-7515","compliance":["EN 15804+A2","ISO 14025","ISO 21930"],"producer_name":"Flokk AS","environmental_impact":[{"parameter":"GWP-total","unit":"kg CO2-eq.","values":[{"value":"9,66E+00","module":"A1-A3"},{"value":"5,00E-01","module":"A4"},{"value":"1,38E+00","module":"A5"},{"value":"4,16E+00","module":"B2"},{"value":"8,01E-02","module":"B3"},{"value":"0,0E+00","module":"B4"},{"value":"0,0E+00","module":"C1"},{"value":"9,38E-02","module":"C2"},{"value":"5,79E+00","module":"C3"},{"value":"2,96E-02","module":"C4"},{"value":"-2,09E+01","module":"D"}]},{"parameter":"GWP-fossil","unit":"kg CO2-eq.","values":[{"value":"1,07E+01","module":"A1-A3"},{"value":"5,00E-01","module":"A4"},{"value":"1,30E-02","module":"A5"},{"value":"4,12E+00","module":"B2"},{"value":"7,47E-02","module":"B3"},{"value":"0,0E+00","module":"B4"},{"value":"0,0E+00","module":"C1"},{"value":"9,38E-02","module":"C2"},{"value":"5,79E+00","module":"C3"},{"value":"2,96E-02","module":"C4"},{"value":"-2,04E+01","module":"D"}]},{"parameter":"GWP-biogenic","unit":"kg CO2-eq.","values":[{"value":"-1,20E+00","module":"A1-A3"},{"value":"2,14E-04","module":"A4"},{"value":"1,37E+00","module":"A5"},{"value":"2,72E-02","module":"B2"},{"value":"1,36E-03","module":"B3"},{"value":"0,0E+00","module":"B4"},{"value":"0,0E+00","module":"C1"},{"value":"3,88E-05","module":"C2"},{"value":"2,78E-04","module":"C3"},{"value":"2,15E-05","module":"C4"},{"value":"-9,28E-02","module":"D"}]},{"parameter":"GWP-luluc","unit":"kg CO2-eq.","values":[{"value":"1,23E-01","module":"A1-A3"},{"value":"1,52E-04","module":"A4"},{"value":"4,31E-06","module":"A5"},{"value":"1,26E-02","module":"B2"},{"value":"4,09E-03","module":"B3"},{"value":"0,0E+00","module":"B4"},{"value":"0,0E+00","module":"C1"},{"value":"3,34E-05","module":"C2"},{"value":"1,37E-05","module":"C3"},{"value":"8,50E-06","module":"C4"},{"value":"-3,92E-01","module":"D"}]},{"parameter":"ODP","unit":"kg CFC 11-eq.","values":[{"value":"1,11E-06","module":"A1-A3"},{"value":"1,21E-07","module":"A4"},{"value":"2,75E-09","module":"A5"},{"value":"3,67E-07","module":"B2"},{"value":"8,08E-09","module":"B3"},{"value":"0,0E+00","module":"B4"},{"value":"0,0E+00","module":"C1"},{"value":"2,12E-08","module":"C2"},{"value":"7,42E-09","module":"C3"},{"value":"8,57E-09","module":"C4"},{"value":"-2,29E-02","module":"D"}]},{"parameter":"AP","unit":"mol H+-eq.","values":[{"value":"6,03E-02","module":"A1-A3"},{"value":"1,61E-03","module":"A4"},{"value":"6,17E-05","module":"A5"},{"value":"2,39E-02","module":"B2"},{"value":"3,44E-04","module":"B3"},{"value":"0,0E+00","module":"B4"},{"value":"0,0E+00","module":"C1"},{"value":"2,69E-04","module":"C2"},{"value":"1,01E-03","module":"C3"},{"value":"1,99E-04","module":"C4"},{"value":"-1,39E-01","module":"D"}]},{"parameter":"POCP","unit":"kg NMVOC-eq.","values":[{"value":"3,58E-02","module":"A1-A3"},{"value":"1,54E-03","module":"A4"},{"value":"6,35E-05","module":"A5"},{"value":"1,38E-02","module":"B2"},{"value":"1,71E-04","module":"B3"},{"value":"0,0E+00","module":"B4"},{"value":"0,0E+00","module":"C1"},{"value":"2,28E-04","module":"C2"},{"value":"1,25E-03","module":"C3"},{"value":"2,24E-04","module":"C4"},{"value":"-6,63E-02","module":"D"}]},{"parameter":"ADPE","unit":"kg Sb-eq.","values":[{"value":"1,69E-04","module":"A1-A3"},{"value":"8,91E-06","module":"A4"},{"value":"3,17E-07","module":"A5"},{"value":"1,14E-04","module":"B2"},{"value":"1,16E-06","module":"B3"},{"value":"0,0E+00","module":"B4"},{"value":"0,0E+00","module":"C1"},{"value":"2,59E-06","module":"C2"},{"value":"3,57E-07","module":"C3"},{"value":"4,78E-07","module":"C4"},{"value":"2,69E-05","module":"D"}]},{"parameter":"ADPF","unit":"MJ","values":[{"value":"1,63E+02","module":"A1-A3"},{"value":"8,12E+00","module":"A4"},{"value":"1,82E-01","module":"A5"},{"value":"7,15E+01","module":"B2"},{"value":"2,02E+00","module":"B3"},{"value":"0,0E+00","module":"B4"},{"value":"0,0E+00","module":"C1"},{"value":"1,42E+00","module":"C2"},{"value":"6,14E-01","module":"C3"},{"value":"6,37E-01","module":"C4"},{"value":"-2,60E+02","module":"D"}]},{"parameter":"WDP","unit":"m3 world-eq.","values":[{"value":"6,67E+03","module":"A1-A3"},{"value":"6,23E+00","module":"A4"},{"value":"2,31E-01","module":"A5"},{"value":"1,46E+03","module":"B2"},{"value":"1,56E+02","module":"B3"},{"value":"0,0E+00","module":"B4"},{"value":"0,0E+00","module":"C1"},{"value":"1,37E+00","module":"C2"},{"value":"1,33E+00","module":"C3"},{"value":"1,48E+00","module":"C4"},{"value":"-1,15E+04","module":"D"}]},{"parameter":"EP-freshwater","unit":"kg P-eq.","values":[{"value":"4,56E-04","module":"A1-A3"},{"value":"3,98E-06","module":"A4"},{"value":"1,07E-07","module":"A5"},{"value":"3,28E-04","module":"B2"},{"value":"4,94E-06","module":"B3"},{"value":"0,0E+00","module":"B4"},{"value":"0,0E+00","module":"C1"},{"value":"7,49E-07","module":"C2"},{"value":"9,87E-07","module":"C3"},{"value":"3,05E-07","module":"C4"},{"value":"-8,06E-04","module":"D"}]},{"parameter":"EP-marine","unit":"kg N-eq.","values":[{"value":"1,00E-02","module":"A1-A3"},{"value":"3,52E-04","module":"A4"},{"value":"2,04E-05","module":"A5"},{"value":"3,79E-03","module":"B2"},{"value":"5,44E-05","module":"B3"},{"value":"0,0E+00","module":"B4"},{"value":"0,0E+00","module":"C1"},{"value":"5,33E-05","module":"C2"},{"value":"4,72E-04","module":"C3"},{"value":"7,05E-05","module":"C4"},{"value":"-1,80E-02","module":"D"}]},{"parameter":"EP-terrestrial","unit":"mol N-eq.","values":[{"value":"1,11E-01","module":"A1-A3"},{"value":"3,93E-03","module":"A4"},{"value":"2,21E-04","module":"A5"},{"value":"4,43E-02","module":"B2"},{"value":"7,31E-04","module":"B3"},{"value":"0,0E+00","module":"B4"},{"value":"0,0E+00","module":"C1"},{"value":"5,96E-04","module":"C2"},{"value":"5,13E-03","module":"C3"},{"value":"7,79E-04","module":"C4"},{"value":"-1,98E-01","module":"D"}]},{"parameter":"GWP-IOBC","unit":"kg CO2-eq.","values":[{"value":"1,30E+01","module":"A1-A3"},{"value":"5,00E-01","module":"A4"},{"value":"1,30E-02","module":"A5"},{"value":"4,20E+00","module":"B2"},{"value":"1,09E-01","module":"B3"},{"value":"0,0E+00","module":"B4"},{"value":"0,0E+00","module":"C1"},{"value":"9,38E-02","module":"C2"},{"value":"5,74E+00","module":"C3"},{"value":"2,98E-02","module":"C4"},{"value":"-2,00E+01","module":"D"}]}],"additional_environmental_impact":[{"parameter":"PM","unit":"disease incidence","values":[{"value":"8,48E-07","module":"A1-A3"},{"value":"4,59E-08","module":"A4"},{"value":"9,10E-10","module":"A5"},{"value":"1,99E-07","module":"B2"},{"value":"1,83E-09","module":"B3"},{"value":"0,0E+00","module":"B4"},{"value":"0,0E+00","module":"C1"},{"value":"5,74E-09","module":"C2"},{"value":"7,97E-09","module":"C3"},{"value":"3,58E-09","module":"C4"},{"value":"-1,56E-06","module":"D"}]},{"parameter":"ETP-fw","unit":"CTUe","values":[{"value":"3,05E+02","module":"A1-A3"},{"value":"5,94E+00","module":"A4"},{"value":"2,43E-01","module":"A5"},{"value":"7,79E+01","module":"B2"},{"value":"2,53E+00","module":"B3"},{"value":"0,0E+00","module":"B4"},{"value":"0,0E+00","module":"C1"},{"value":"1,05E+00","module":"C2"},{"value":"1,49E+01","module":"C3"},{"value":"4,09E-01","module":"C4"},{"value":"-3,29E+02","module":"D"}]},{"parameter":"HTP-c","unit":"CTUh","values":[{"value":"1,72E-08","module":"A1-A3"},{"value":"0,0E+00","module":"A4"},{"value":"8,00E-12","module":"A5"},{"value":"1,12E-08","module":"B2"},{"value":"5,90E-11","module":"B3"},{"value":"0,0E+00","module":"B4"},{"value":"0,0E+00","module":"C1"},{"value":"0,0E+00","module":"C2"},{"value":"1,92E-10","module":"C3"},{"value":"1,50E-11","module":"C4"},{"value":"-5,14E-08","module":"D"}]},{"parameter":"HTP-nc","unit":"CTUh","values":[{"value":"2,50E-07","module":"A1-A3"},{"value":"5,74E-09","module":"A4"},{"value":"3,05E-10","module":"A5"},{"value":"2,49E-07","module":"B2"},{"value":"1,55E-09","module":"B3"},{"value":"0,0E+00","module":"B4"},{"value":"0,0E+00","module":"C1"},{"value":"1,15E-09","module":"C2"},{"value":"6,04E-09","module":"C3"},{"value":"4,31E-10","module":"C4"},{"value":"-6,10E-07","module":"D"}]},{"parameter":"SQP","unit":"unitless","values":[{"value":"1,99E+02","module":"A1-A3"},{"value":"9,31E+00","module":"A4"},{"value":"1,22E-01","module":"A5"},{"value":"2,14E+01","module":"B2"},{"value":"1,52E+00","module":"B3"},{"value":"0,0E+00","module":"B4"},{"value":"0,0E+00","module":"C1"},{"value":"9,92E-01","module":"C2"},{"value":"9,35E-02","module":"C3"},{"value":"1,40E+00","module":"C4"},{"value":"-3,23E+01","module":"D"}]},{"parameter":"IRP","unit":"kBq U235-eq.","values":[{"value":"8,26E-01","module":"A1-A3"},{"value":"3,55E-02","module":"A4"},{"value":"7,79E-04","module":"A5"},{"value":"5,42E-01","module":"B2"},{"value":"4,60E-02","module":"B3"},{"value":"0,0E+00","module":"B4"},{"value":"0,0E+00","module":"C1"},{"value":"6,20E-03","module":"C2"},{"value":"1,23E-03","module":"C3"},{"value":"2,58E-03","module":"C4"},{"value":"-1,14E+00","module":"D"}]}],"resource_use":[{"parameter":"PERE","unit":"MJ","values":[{"value":"8,91E+01","module":"A1-A3"},{"value":"1,02E-01","module":"A4"},{"value":"3,00E-03","module":"A5"},{"value":"1,22E+01","module":"B2"},{"value":"1,98E+00","module":"B3"},{"value":"0,0E+00","module":"B4"},{"value":"0,0E+00","module":"C1"},{"value":"2,03E-02","module":"C2"},{"value":"2,20E-02","module":"C3"},{"value":"1,28E-02","module":"C4"},{"value":"-1,20E+02","module":"D"}]},{"parameter":"PERM","unit":"MJ","values":[{"value":"9,76E+00","module":"A1-A3"},{"value":"0,0E+00","module":"A4"},{"value":"-9,76E+00","module":"A5"},{"value":"0,0E+00","module":"B2"},{"value":"0,0E+00","module":"B3"},{"value":"0,0E+00","module":"B4"},{"value":"0,0E+00","module":"C1"},{"value":"0,0E+00","module":"C2"},{"value":"0,0E+00","module":"C3"},{"value":"0,0E+00","module":"C4"},{"value":"0,0E+00","module":"D"}]},{"parameter":"PERT","unit":"MJ","values":[{"value":"9,89E+01","module":"A1-A3"},{"value":"1,02E-01","module":"A4"},{"value":"-9,76E+00","module":"A5"},{"value":"1,22E+01","module":"B2"},{"value":"1,98E+00","module":"B3"},{"value":"0,0E+00","module":"B4"},{"value":"0,0E+00","module":"C1"},{"value":"2,03E-02","module":"C2"},{"value":"2,20E-02","module":"C3"},{"value":"1,28E-02","module":"C4"},{"value":"-1,20E+02","module":"D"}]},{"parameter":"PENRE","unit":"MJ","values":[{"value":"1,39E+02","module":"A1-A3"},{"value":"8,12E+00","module":"A4"},{"value":"1,82E-01","module":"A5"},{"value":"7,16E+01","module":"B2"},{"value":"2,05E+00","module":"B3"},{"value":"0,0E+00","module":"B4"},{"value":"0,0E+00","module":"C1"},{"value":"1,42E+00","module":"C2"},{"value":"6,19E-01","module":"C3"},{"value":"6,37E-01","module":"C4"},{"value":"-2,60E+02","module":"D"}]},{"parameter":"PENRM","unit":"MJ","values":[{"value":"7,18E+01","module":"A1-A3"},{"value":"0,0E+00","module":"A4"},{"value":"0,0E+00","module":"A5"},{"value":"0,0E+00","module":"B2"},{"value":"0,0E+00","module":"B3"},{"value":"0,0E+00","module":"B4"},{"value":"0,0E+00","module":"C1"},{"value":"0,0E+00","module":"C2"},{"value":"-7,18E+01","module":"C3"},{"value":"0,0E+00","module":"C4"},{"value":"0,0E+00","module":"D"}]},{"parameter":"PENRT","unit":"MJ","values":[{"value":"2,11E+02","module":"A1-A3"},{"value":"8,12E+00","module":"A4"},{"value":"1,82E-01","module":"A5"},{"value":"7,16E+01","module":"B2"},{"value":"2,05E+00","module":"B3"},{"value":"0,0E+00","module":"B4"},{"value":"0,0E+00","module":"C1"},{"value":"1,42E+00","module":"C2"},{"value":"-7,12E+01","module":"C3"},{"value":"6,37E-01","module":"C4"},{"value":"-2,60E+02","module":"D"}]},{"parameter":"SM","unit":"kg","values":[{"value":"4,54E+00","module":"A1-A3"},{"value":"0,0E+00","module":"A4"},{"value":"0,0E+00","module":"A5"},{"value":"0,0E+00","module":"B2"},{"value":"0,0E+00","module":"B3"},{"value":"0,0E+00","module":"B4"},{"value":"0,0E+00","module":"C1"},{"value":"0,0E+00","module":"C2"},{"value":"0,0E+00","module":"C3"},{"value":"0,0E+00","module":"C4"},{"value":"0,0E+00","module":"D"}]},{"parameter":"RSF","unit":"MJ","values":[{"value":"5,87E-01","module":"A1-A3"},{"value":"3,57E-03","module":"A4"},{"value":"9,94E-05","module":"A5"},{"value":"7,76E-01","module":"B2"},{"value":"2,00E-02","module":"B3"},{"value":"0,0E+00","module":"B4"},{"value":"0,0E+00","module":"C1"},{"value":"7,26E-04","module":"C2"},{"value":"5,45E-04","module":"C3"},{"value":"3,38E-04","module":"C4"},{"value":"-4,10E-02","module":"D"}]},{"parameter":"NRSF","unit":"MJ","values":[{"value":"3,43E-01","module":"A1-A3"},{"value":"1,20E-02","module":"A4"},{"value":"4,10E-04","module":"A5"},{"value":"7,36E-01","module":"B2"},{"value":"0,0E+00","module":"B3"},{"value":"0,0E+00","module":"B4"},{"value":"0,0E+00","module":"C1"},{"value":"2,60E-03","module":"C2"},{"value":"0,0E+00","module":"C3"},{"value":"1,82E-02","module":"C4"},{"value":"-1,47E+00","module":"D"}]},{"parameter":"FW","unit":"m3","values":[{"value":"2,76E-01","module":"A1-A3"},{"value":"9,24E-04","module":"A4"},{"value":"8,59E-05","module":"A5"},{"value":"1,18E+01","module":"B2"},{"value":"9,03E-03","module":"B3"},{"value":"0,0E+00","module":"B4"},{"value":"0,0E+00","module":"C1"},{"value":"1,52E-04","module":"C2"},{"value":"1,53E-03","module":"C3"},{"value":"5,75E-04","module":"C4"},{"value":"-5,38E-01","module":"D"}]}],"end_of_life_waste":[{"parameter":"HWD","unit":"kg","values":[{"value":"1,21E-01","module":"A1-A3"},{"value":"4,44E-04","module":"A4"},{"value":"0,0E+00","module":"A5"},{"value":"1,32E-02","module":"B2"},{"value":"1,89E-04","module":"B3"},{"value":"0,0E+00","module":"B4"},{"value":"0,0E+00","module":"C1"},{"value":"7,31E-05","module":"C2"},{"value":"0,0E+00","module":"C3"},{"value":"2,44E+00","module":"C4"},{"value":"8,41E-02","module":"D"}]},{"parameter":"NHWD","unit":"kg","values":[{"value":"3,49E+00","module":"A1-A3"},{"value":"7,06E-01","module":"A4"},{"value":"8,05E-01","module":"A5"},{"value":"8,51E-01","module":"B2"},{"value":"1,25E-02","module":"B3"},{"value":"0,0E+00","module":"B4"},{"value":"0,0E+00","module":"C1"},{"value":"6,89E-02","module":"C2"},{"value":"4,03E-02","module":"C3"},{"value":"4,84E-02","module":"C4"},{"value":"-5,95E+00","module":"D"}]},{"parameter":"RWD","unit":"kg","values":[{"value":"7,38E-04","module":"A1-A3"},{"value":"5,54E-05","module":"A4"},{"value":"0,0E+00","module":"A5"},{"value":"4,33E-04","module":"B2"},{"value":"2,11E-05","module":"B3"},{"value":"0,0E+00","module":"B4"},{"value":"0,0E+00","module":"C1"},{"value":"9,66E-06","module":"C2"},{"value":"0,0E+00","module":"C3"},{"value":"3,94E-06","module":"C4"},{"value":"-1,07E-03","module":"D"}]}],"end_of_life_flow":[{"parameter":"CRU","unit":"kg","values":[{"value":"0,0E+00","module":"A1-A3"},{"value":"0,0E+00","module":"A4"},{"value":"0,0E+00","module":"A5"},{"value":"0,0E+00","module":"B2"},{"value":"0,0E+00","module":"B3"},{"value":"0,0E+00","module":"B4"},{"value":"0,0E+00","module":"C1"},{"value":"0,0E+00","module":"C2"},{"value":"0,0E+00","module":"C3"},{"value":"0,0E+00","module":"C4"},{"value":"0,0E+00","module":"D"}]},{"parameter":"MFR","unit":"kg","values":[{"value":"5,32E-01","module":"A1-A3"},{"value":"0,0E+00","module":"A4"},{"value":"7,49E-01","module":"A5"},{"value":"0,0E+00","module":"B2"},{"value":"0,0E+00","module":"B3"},{"value":"0,0E+00","module":"B4"},{"value":"0,0E+00","module":"C1"},{"value":"0,0E+00","module":"C2"},{"value":"3,10E-01","module":"C3"},{"value":"0,0E+00","module":"C4"},{"value":"0,0E+00","module":"D"}]},{"parameter":"MER","unit":"kg","values":[{"value":"4,25E-01","module":"A1-A3"},{"value":"0,0E+00","module":"A4"},{"value":"8,40E-04","module":"A5"},{"value":"0,0E+00","module":"B2"},{"value":"0,0E+00","module":"B3"},{"value":"0,0E+00","module":"B4"},{"value":"0,0E+00","module":"C1"},{"value":"0,0E+00","module":"C2"},{"value":"4,94E+00","module":"C3"},{"value":"0,0E+00","module":"C4"},{"value":"0,0E+00","module":"D"}]},{"parameter":"EEE","unit":"MJ","values":[{"value":"2,82E-01","module":"A1-A3"},{"value":"0,0E+00","module":"A4"},{"value":"4,60E-02","module":"A5"},{"value":"0,0E+00","module":"B2"},{"value":"0,0E+00","module":"B3"},{"value":"0,0E+00","module":"B4"},{"value":"0,0E+00","module":"C1"},{"value":"0,0E+00","module":"C2"},{"value":"3,65E+00","module":"C3"},{"value":"0,0E+00","module":"C4"},{"value":"0,0E+00","module":"D"}]},{"parameter":"EET","unit":"MJ","values":[{"value":"4,26E+00","module":"A1-A3"},{"value":"0,0E+00","module":"A4"},{"value":"6,96E-01","module":"A5"},{"value":"0,0E+00","module":"B2"},{"value":"0,0E+00","module":"B3"},{"value":"0,0E+00","module":"B4"},{"value":"0,0E+00","module":"C1"},{"value":"0,0E+00","module":"C2"},{"value":"5,53E+01","module":"C3"},{"value":"0,0E+00","module":"C4"},{"value":"0,0E+00","module":"D"}]}]}