{"product_name":"H\u00c5G Creed","epd_id":"NEPD-8212-7877","compliance":["EN 15804+A2","ISO 14025","ISO 21930"],"producer_name":"Flokk AS","environmental_impact":[{"parameter":"GWP-total","unit":"kg CO2-eq.","values":[{"value":"4,31E+01","module":"A1-A3"},{"value":"1,39E+00","module":"A4"},{"value":"3,87E+00","module":"A5"},{"value":"4,16E+00","module":"B2"},{"value":"8,01E-02","module":"B3"},{"value":"0,0E+00","module":"B4"},{"value":"0,0E+00","module":"C1"},{"value":"2,62E-01","module":"C2"},{"value":"1,21E+01","module":"C3"},{"value":"7,83E-02","module":"C4"},{"value":"-2,88E+00","module":"D"}]},{"parameter":"GWP-fossil","unit":"kg CO2-eq.","values":[{"value":"4,66E+01","module":"A1-A3"},{"value":"1,39E+00","module":"A4"},{"value":"4,46E-02","module":"A5"},{"value":"4,12E+00","module":"B2"},{"value":"7,47E-02","module":"B3"},{"value":"0,0E+00","module":"B4"},{"value":"0,0E+00","module":"C1"},{"value":"2,61E-01","module":"C2"},{"value":"1,16E+01","module":"C3"},{"value":"7,82E-02","module":"C4"},{"value":"-2,85E+00","module":"D"}]},{"parameter":"GWP-biogenic","unit":"kg CO2-eq.","values":[{"value":"-3,56E+00","module":"A1-A3"},{"value":"5,97E-04","module":"A4"},{"value":"3,82E+00","module":"A5"},{"value":"2,72E-02","module":"B2"},{"value":"1,36E-03","module":"B3"},{"value":"0,0E+00","module":"B4"},{"value":"0,0E+00","module":"C1"},{"value":"1,08E-04","module":"C2"},{"value":"5,43E-01","module":"C3"},{"value":"5,92E-05","module":"C4"},{"value":"-3,55E-03","module":"D"}]},{"parameter":"GWP-luluc","unit":"kg CO2-eq.","values":[{"value":"5,07E-02","module":"A1-A3"},{"value":"4,25E-04","module":"A4"},{"value":"1,27E-05","module":"A5"},{"value":"1,26E-02","module":"B2"},{"value":"4,09E-03","module":"B3"},{"value":"0,0E+00","module":"B4"},{"value":"0,0E+00","module":"C1"},{"value":"9,30E-05","module":"C2"},{"value":"6,34E-05","module":"C3"},{"value":"2,27E-05","module":"C4"},{"value":"-2,62E-02","module":"D"}]},{"parameter":"ODP","unit":"kg CFC 11-eq.","values":[{"value":"2,19E-06","module":"A1-A3"},{"value":"3,36E-07","module":"A4"},{"value":"8,18E-09","module":"A5"},{"value":"3,67E-07","module":"B2"},{"value":"8,08E-09","module":"B3"},{"value":"0,0E+00","module":"B4"},{"value":"0,0E+00","module":"C1"},{"value":"5,92E-08","module":"C2"},{"value":"3,61E-08","module":"C3"},{"value":"2,30E-08","module":"C4"},{"value":"-4,27E-02","module":"D"}]},{"parameter":"AP","unit":"mol H+-eq.","values":[{"value":"2,12E-01","module":"A1-A3"},{"value":"4,49E-03","module":"A4"},{"value":"1,83E-04","module":"A5"},{"value":"2,39E-02","module":"B2"},{"value":"3,44E-04","module":"B3"},{"value":"0,0E+00","module":"B4"},{"value":"0,0E+00","module":"C1"},{"value":"7,51E-04","module":"C2"},{"value":"4,51E-03","module":"C3"},{"value":"5,31E-04","module":"C4"},{"value":"-1,66E-02","module":"D"}]},{"parameter":"POCP","unit":"kg NMVOC-eq.","values":[{"value":"1,42E-01","module":"A1-A3"},{"value":"4,30E-03","module":"A4"},{"value":"1,89E-04","module":"A5"},{"value":"1,38E-02","module":"B2"},{"value":"1,71E-04","module":"B3"},{"value":"0,0E+00","module":"B4"},{"value":"0,0E+00","module":"C1"},{"value":"6,37E-04","module":"C2"},{"value":"5,61E-03","module":"C3"},{"value":"6,00E-04","module":"C4"},{"value":"-1,55E-02","module":"D"}]},{"parameter":"ADPE","unit":"kg Sb-eq.","values":[{"value":"1,04E-02","module":"A1-A3"},{"value":"2,48E-05","module":"A4"},{"value":"9,30E-07","module":"A5"},{"value":"1,14E-04","module":"B2"},{"value":"1,16E-06","module":"B3"},{"value":"0,0E+00","module":"B4"},{"value":"0,0E+00","module":"C1"},{"value":"7,22E-06","module":"C2"},{"value":"1,53E-06","module":"C3"},{"value":"1,28E-06","module":"C4"},{"value":"-3,98E-05","module":"D"}]},{"parameter":"ADPF","unit":"MJ","values":[{"value":"6,42E+02","module":"A1-A3"},{"value":"2,26E+01","module":"A4"},{"value":"5,43E-01","module":"A5"},{"value":"7,15E+01","module":"B2"},{"value":"2,02E+00","module":"B3"},{"value":"0,0E+00","module":"B4"},{"value":"0,0E+00","module":"C1"},{"value":"3,95E+00","module":"C2"},{"value":"2,58E+00","module":"C3"},{"value":"1,71E+00","module":"C4"},{"value":"-2,86E+01","module":"D"}]},{"parameter":"WDP","unit":"m3 world-eq.","values":[{"value":"3,67E+03","module":"A1-A3"},{"value":"1,74E+01","module":"A4"},{"value":"7,65E-01","module":"A5"},{"value":"1,46E+03","module":"B2"},{"value":"1,56E+02","module":"B3"},{"value":"0,0E+00","module":"B4"},{"value":"0,0E+00","module":"C1"},{"value":"3,82E+00","module":"C2"},{"value":"3,73E+00","module":"C3"},{"value":"3,84E+00","module":"C4"},{"value":"-1,56E+02","module":"D"}]},{"parameter":"EP-freshwater","unit":"kg P-eq.","values":[{"value":"1,87E-03","module":"A1-A3"},{"value":"1,11E-05","module":"A4"},{"value":"3,16E-07","module":"A5"},{"value":"3,28E-04","module":"B2"},{"value":"4,94E-06","module":"B3"},{"value":"0,0E+00","module":"B4"},{"value":"0,0E+00","module":"C1"},{"value":"2,09E-06","module":"C2"},{"value":"3,84E-06","module":"C3"},{"value":"8,02E-07","module":"C4"},{"value":"-1,85E-04","module":"D"}]},{"parameter":"EP-marine","unit":"kg N-eq.","values":[{"value":"4,48E-02","module":"A1-A3"},{"value":"9,83E-04","module":"A4"},{"value":"6,63E-05","module":"A5"},{"value":"3,79E-03","module":"B2"},{"value":"5,44E-05","module":"B3"},{"value":"0,0E+00","module":"B4"},{"value":"0,0E+00","module":"C1"},{"value":"1,49E-04","module":"C2"},{"value":"2,34E-03","module":"C3"},{"value":"1,89E-04","module":"C4"},{"value":"-3,86E-03","module":"D"}]},{"parameter":"EP-terrestrial","unit":"mol N-eq.","values":[{"value":"4,37E-01","module":"A1-A3"},{"value":"1,10E-02","module":"A4"},{"value":"6,54E-04","module":"A5"},{"value":"4,43E-02","module":"B2"},{"value":"7,31E-04","module":"B3"},{"value":"0,0E+00","module":"B4"},{"value":"0,0E+00","module":"C1"},{"value":"1,66E-03","module":"C2"},{"value":"2,32E-02","module":"C3"},{"value":"2,09E-03","module":"C4"},{"value":"-4,05E-02","module":"D"}]},{"parameter":"GWP-IOBC","unit":"kg CO2-eq.","values":[{"value":"3,72E+01","module":"A1-A3"},{"value":"1,39E+00","module":"A4"},{"value":"2,21E-02","module":"A5"},{"value":"4,20E+00","module":"B2"},{"value":"1,09E-01","module":"B3"},{"value":"0,0E+00","module":"B4"},{"value":"0,0E+00","module":"C1"},{"value":"2,62E-01","module":"C2"},{"value":"1,16E+01","module":"C3"},{"value":"8,13E-02","module":"C4"},{"value":"-3,84E+00","module":"D"}]}],"additional_environmental_impact":[{"parameter":"PM","unit":"disease incidence","values":[{"value":"2,70E-06","module":"A1-A3"},{"value":"1,28E-07","module":"A4"},{"value":"2,72E-09","module":"A5"},{"value":"1,99E-07","module":"B2"},{"value":"1,83E-09","module":"B3"},{"value":"0,0E+00","module":"B4"},{"value":"0,0E+00","module":"C1"},{"value":"1,60E-08","module":"C2"},{"value":"2,97E-08","module":"C3"},{"value":"9,60E-09","module":"C4"},{"value":"-4,77E-07","module":"D"}]},{"parameter":"ETP-fw","unit":"CTUe","values":[{"value":"1,18E+03","module":"A1-A3"},{"value":"1,66E+01","module":"A4"},{"value":"7,12E-01","module":"A5"},{"value":"7,79E+01","module":"B2"},{"value":"2,53E+00","module":"B3"},{"value":"0,0E+00","module":"B4"},{"value":"0,0E+00","module":"C1"},{"value":"2,93E+00","module":"C2"},{"value":"3,08E+01","module":"C3"},{"value":"1,08E+00","module":"C4"},{"value":"-1,61E+02","module":"D"}]},{"parameter":"HTP-c","unit":"CTUh","values":[{"value":"6,71E-08","module":"A1-A3"},{"value":"0,0E+00","module":"A4"},{"value":"2,00E-11","module":"A5"},{"value":"1,12E-08","module":"B2"},{"value":"5,90E-11","module":"B3"},{"value":"0,0E+00","module":"B4"},{"value":"0,0E+00","module":"C1"},{"value":"0,0E+00","module":"C2"},{"value":"8,21E-10","module":"C3"},{"value":"3,70E-11","module":"C4"},{"value":"-1,11E-08","module":"D"}]},{"parameter":"HTP-nc","unit":"CTUh","values":[{"value":"7,41E-07","module":"A1-A3"},{"value":"1,60E-08","module":"A4"},{"value":"8,84E-10","module":"A5"},{"value":"2,49E-07","module":"B2"},{"value":"1,55E-09","module":"B3"},{"value":"0,0E+00","module":"B4"},{"value":"0,0E+00","module":"C1"},{"value":"3,20E-09","module":"C2"},{"value":"2,10E-08","module":"C3"},{"value":"1,12E-09","module":"C4"},{"value":"1,56E-07","module":"D"}]},{"parameter":"SQP","unit":"unitless","values":[{"value":"3,86E+02","module":"A1-A3"},{"value":"2,59E+01","module":"A4"},{"value":"4,01E-01","module":"A5"},{"value":"2,14E+01","module":"B2"},{"value":"1,52E+00","module":"B3"},{"value":"0,0E+00","module":"B4"},{"value":"0,0E+00","module":"C1"},{"value":"2,76E+00","module":"C2"},{"value":"3,70E-01","module":"C3"},{"value":"3,73E+00","module":"C4"},{"value":"-5,73E+01","module":"D"}]},{"parameter":"IRP","unit":"kBq U235-eq.","values":[{"value":"1,63E+00","module":"A1-A3"},{"value":"9,89E-02","module":"A4"},{"value":"2,33E-03","module":"A5"},{"value":"5,42E-01","module":"B2"},{"value":"4,60E-02","module":"B3"},{"value":"0,0E+00","module":"B4"},{"value":"0,0E+00","module":"C1"},{"value":"1,73E-02","module":"C2"},{"value":"5,14E-03","module":"C3"},{"value":"6,88E-03","module":"C4"},{"value":"-6,14E-02","module":"D"}]}],"resource_use":[{"parameter":"PERE","unit":"MJ","values":[{"value":"1,44E+02","module":"A1-A3"},{"value":"2,85E-01","module":"A4"},{"value":"9,24E-03","module":"A5"},{"value":"1,22E+01","module":"B2"},{"value":"1,98E+00","module":"B3"},{"value":"0,0E+00","module":"B4"},{"value":"0,0E+00","module":"C1"},{"value":"5,66E-02","module":"C2"},{"value":"9,78E-02","module":"C3"},{"value":"3,39E-02","module":"C4"},{"value":"-5,44E+01","module":"D"}]},{"parameter":"PERM","unit":"MJ","values":[{"value":"2,54E+01","module":"A1-A3"},{"value":"0,0E+00","module":"A4"},{"value":"-2,20E+01","module":"A5"},{"value":"0,0E+00","module":"B2"},{"value":"0,0E+00","module":"B3"},{"value":"0,0E+00","module":"B4"},{"value":"0,0E+00","module":"C1"},{"value":"0,0E+00","module":"C2"},{"value":"-2,12E-01","module":"C3"},{"value":"0,0E+00","module":"C4"},{"value":"0,0E+00","module":"D"}]},{"parameter":"PERT","unit":"MJ","values":[{"value":"1,75E+02","module":"A1-A3"},{"value":"2,85E-01","module":"A4"},{"value":"-2,20E+01","module":"A5"},{"value":"1,22E+01","module":"B2"},{"value":"1,98E+00","module":"B3"},{"value":"0,0E+00","module":"B4"},{"value":"0,0E+00","module":"C1"},{"value":"5,66E-02","module":"C2"},{"value":"-1,14E-01","module":"C3"},{"value":"3,39E-02","module":"C4"},{"value":"-5,44E+01","module":"D"}]},{"parameter":"PENRE","unit":"MJ","values":[{"value":"4,50E+02","module":"A1-A3"},{"value":"2,26E+01","module":"A4"},{"value":"5,44E-01","module":"A5"},{"value":"7,16E+01","module":"B2"},{"value":"2,05E+00","module":"B3"},{"value":"0,0E+00","module":"B4"},{"value":"0,0E+00","module":"C1"},{"value":"3,95E+00","module":"C2"},{"value":"2,64E+00","module":"C3"},{"value":"1,71E+00","module":"C4"},{"value":"-2,86E+01","module":"D"}]},{"parameter":"PENRM","unit":"MJ","values":[{"value":"1,50E+02","module":"A1-A3"},{"value":"0,0E+00","module":"A4"},{"value":"-4,40E+00","module":"A5"},{"value":"0,0E+00","module":"B2"},{"value":"0,0E+00","module":"B3"},{"value":"0,0E+00","module":"B4"},{"value":"0,0E+00","module":"C1"},{"value":"0,0E+00","module":"C2"},{"value":"-1,45E+02","module":"C3"},{"value":"0,0E+00","module":"C4"},{"value":"0,0E+00","module":"D"}]},{"parameter":"PENRT","unit":"MJ","values":[{"value":"6,91E+02","module":"A1-A3"},{"value":"2,26E+01","module":"A4"},{"value":"-3,85E+00","module":"A5"},{"value":"7,16E+01","module":"B2"},{"value":"2,05E+00","module":"B3"},{"value":"0,0E+00","module":"B4"},{"value":"0,0E+00","module":"C1"},{"value":"3,95E+00","module":"C2"},{"value":"-1,43E+02","module":"C3"},{"value":"1,71E+00","module":"C4"},{"value":"-2,86E+01","module":"D"}]},{"parameter":"SM","unit":"kg","values":[{"value":"6,88E+00","module":"A1-A3"},{"value":"0,0E+00","module":"A4"},{"value":"0,0E+00","module":"A5"},{"value":"0,0E+00","module":"B2"},{"value":"0,0E+00","module":"B3"},{"value":"0,0E+00","module":"B4"},{"value":"0,0E+00","module":"C1"},{"value":"0,0E+00","module":"C2"},{"value":"0,0E+00","module":"C3"},{"value":"0,0E+00","module":"C4"},{"value":"0,0E+00","module":"D"}]},{"parameter":"RSF","unit":"MJ","values":[{"value":"8,28E-01","module":"A1-A3"},{"value":"9,96E-03","module":"A4"},{"value":"3,01E-04","module":"A5"},{"value":"7,76E-01","module":"B2"},{"value":"2,00E-02","module":"B3"},{"value":"0,0E+00","module":"B4"},{"value":"0,0E+00","module":"C1"},{"value":"2,02E-03","module":"C2"},{"value":"2,32E-03","module":"C3"},{"value":"8,92E-04","module":"C4"},{"value":"6,23E-02","module":"D"}]},{"parameter":"NRSF","unit":"MJ","values":[{"value":"1,68E-01","module":"A1-A3"},{"value":"3,34E-02","module":"A4"},{"value":"1,21E-03","module":"A5"},{"value":"7,36E-01","module":"B2"},{"value":"0,0E+00","module":"B3"},{"value":"0,0E+00","module":"B4"},{"value":"0,0E+00","module":"C1"},{"value":"7,24E-03","module":"C2"},{"value":"0,0E+00","module":"C3"},{"value":"4,74E-02","module":"C4"},{"value":"-9,76E-01","module":"D"}]},{"parameter":"FW","unit":"m3","values":[{"value":"1,21E+00","module":"A1-A3"},{"value":"2,58E-03","module":"A4"},{"value":"2,58E-04","module":"A5"},{"value":"1,18E+01","module":"B2"},{"value":"9,03E-03","module":"B3"},{"value":"0,0E+00","module":"B4"},{"value":"0,0E+00","module":"C1"},{"value":"4,23E-04","module":"C2"},{"value":"7,99E-03","module":"C3"},{"value":"1,54E-03","module":"C4"},{"value":"-7,34E-02","module":"D"}]}],"end_of_life_waste":[{"parameter":"HWD","unit":"kg","values":[{"value":"5,40E-01","module":"A1-A3"},{"value":"1,24E-03","module":"A4"},{"value":"0,0E+00","module":"A5"},{"value":"1,32E-02","module":"B2"},{"value":"1,89E-04","module":"B3"},{"value":"0,0E+00","module":"B4"},{"value":"0,0E+00","module":"C1"},{"value":"2,04E-04","module":"C2"},{"value":"0,0E+00","module":"C3"},{"value":"6,62E+00","module":"C4"},{"value":"-9,60E-03","module":"D"}]},{"parameter":"NHWD","unit":"kg","values":[{"value":"9,88E+00","module":"A1-A3"},{"value":"1,97E+00","module":"A4"},{"value":"2,36E+00","module":"A5"},{"value":"8,51E-01","module":"B2"},{"value":"1,25E-02","module":"B3"},{"value":"0,0E+00","module":"B4"},{"value":"0,0E+00","module":"C1"},{"value":"1,92E-01","module":"C2"},{"value":"5,25E-01","module":"C3"},{"value":"1,32E-01","module":"C4"},{"value":"-1,09E+00","module":"D"}]},{"parameter":"RWD","unit":"kg","values":[{"value":"3,04E-03","module":"A1-A3"},{"value":"1,55E-04","module":"A4"},{"value":"0,0E+00","module":"A5"},{"value":"4,33E-04","module":"B2"},{"value":"2,11E-05","module":"B3"},{"value":"0,0E+00","module":"B4"},{"value":"0,0E+00","module":"C1"},{"value":"2,69E-05","module":"C2"},{"value":"0,0E+00","module":"C3"},{"value":"1,06E-05","module":"C4"},{"value":"-5,25E-05","module":"D"}]}],"end_of_life_flow":[{"parameter":"CRU","unit":"kg","values":[{"value":"0,0E+00","module":"A1-A3"},{"value":"0,0E+00","module":"A4"},{"value":"0,0E+00","module":"A5"},{"value":"0,0E+00","module":"B2"},{"value":"0,0E+00","module":"B3"},{"value":"0,0E+00","module":"B4"},{"value":"0,0E+00","module":"C1"},{"value":"0,0E+00","module":"C2"},{"value":"0,0E+00","module":"C3"},{"value":"0,0E+00","module":"C4"},{"value":"0,0E+00","module":"D"}]},{"parameter":"MFR","unit":"kg","values":[{"value":"3,00E+00","module":"A1-A3"},{"value":"0,0E+00","module":"A4"},{"value":"2,15E+00","module":"A5"},{"value":"0,0E+00","module":"B2"},{"value":"0,0E+00","module":"B3"},{"value":"0,0E+00","module":"B4"},{"value":"0,0E+00","module":"C1"},{"value":"0,0E+00","module":"C2"},{"value":"2,34E+00","module":"C3"},{"value":"0,0E+00","module":"C4"},{"value":"0,0E+00","module":"D"}]},{"parameter":"MER","unit":"kg","values":[{"value":"1,13E-05","module":"A1-A3"},{"value":"0,0E+00","module":"A4"},{"value":"9,87E-04","module":"A5"},{"value":"0,0E+00","module":"B2"},{"value":"0,0E+00","module":"B3"},{"value":"0,0E+00","module":"B4"},{"value":"0,0E+00","module":"C1"},{"value":"0,0E+00","module":"C2"},{"value":"1,36E+01","module":"C3"},{"value":"0,0E+00","module":"C4"},{"value":"0,0E+00","module":"D"}]},{"parameter":"EEE","unit":"MJ","values":[{"value":"1,79E-01","module":"A1-A3"},{"value":"0,0E+00","module":"A4"},{"value":"1,29E-01","module":"A5"},{"value":"0,0E+00","module":"B2"},{"value":"0,0E+00","module":"B3"},{"value":"0,0E+00","module":"B4"},{"value":"0,0E+00","module":"C1"},{"value":"0,0E+00","module":"C2"},{"value":"6,56E+00","module":"C3"},{"value":"0,0E+00","module":"C4"},{"value":"0,0E+00","module":"D"}]},{"parameter":"EET","unit":"MJ","values":[{"value":"2,71E+00","module":"A1-A3"},{"value":"0,0E+00","module":"A4"},{"value":"1,95E+00","module":"A5"},{"value":"0,0E+00","module":"B2"},{"value":"0,0E+00","module":"B3"},{"value":"0,0E+00","module":"B4"},{"value":"0,0E+00","module":"C1"},{"value":"0,0E+00","module":"C2"},{"value":"9,92E+01","module":"C3"},{"value":"0,0E+00","module":"C4"},{"value":"0,0E+00","module":"D"}]}]}