{"product_name":"i40-1200 LED 4400 DALI E3/DALI TW PC","epd_id":"NEPD-5603-4898-EN","compliance":["EN 15804+A2","ISO 14025","ISO 21930"],"producer_name":"Glamox AS","environmental_impact":[{"parameter":"GWP-total","unit":"kg CO2-eq.","values":[{"value":"4,35E+01","module":"A1"},{"value":"7,64E-01","module":"A2"},{"value":"2,52E-01","module":"A3"},{"value":"5,47E-01","module":"A4"},{"value":"1,79E-01","module":"A5"},{"value":"4,00E+02","module":"B6"},{"value":"0,0E+00","module":"C1"},{"value":"1,49E-01","module":"C2"},{"value":"1,59E+00","module":"C3"},{"value":"1,73E-01","module":"C4"},{"value":"-1,88E+00","module":"D"}]},{"parameter":"GWP-fossil","unit":"kg CO2-eq.","values":[{"value":"4,34E+01","module":"A1"},{"value":"7,64E-01","module":"A2"},{"value":"2,43E-01","module":"A3"},{"value":"5,47E-01","module":"A4"},{"value":"3,96E-03","module":"A5"},{"value":"3,72E+02","module":"B6"},{"value":"0,0E+00","module":"C1"},{"value":"1,49E-01","module":"C2"},{"value":"1,59E+00","module":"C3"},{"value":"1,72E-01","module":"C4"},{"value":"-1,87E+00","module":"D"}]},{"parameter":"GWP-biogenic","unit":"kg CO2-eq.","values":[{"value":"1,50E-02","module":"A1"},{"value":"3,03E-04","module":"A2"},{"value":"7,75E-03","module":"A3"},{"value":"2,09E-04","module":"A4"},{"value":"1,75E-01","module":"A5"},{"value":"6,81E+00","module":"B6"},{"value":"0,0E+00","module":"C1"},{"value":"6,06E-05","module":"C2"},{"value":"2,86E-04","module":"C3"},{"value":"9,19E-05","module":"C4"},{"value":"-4,73E-03","module":"D"}]},{"parameter":"GWP-luluc","unit":"kg CO2-eq.","values":[{"value":"8,64E-02","module":"A1"},{"value":"2,79E-04","module":"A2"},{"value":"6,76E-04","module":"A3"},{"value":"2,16E-04","module":"A4"},{"value":"7,27E-07","module":"A5"},{"value":"2,04E+01","module":"B6"},{"value":"0,0E+00","module":"C1"},{"value":"5,20E-05","module":"C2"},{"value":"2,65E-04","module":"C3"},{"value":"8,65E-04","module":"C4"},{"value":"-5,10E-03","module":"D"}]},{"parameter":"ODP","unit":"kg CFC 11-eq.","values":[{"value":"1,49E-05","module":"A1"},{"value":"1,72E-07","module":"A2"},{"value":"3,77E-08","module":"A3"},{"value":"1,22E-07","module":"A4"},{"value":"4,89E-10","module":"A5"},{"value":"4,03E-05","module":"B6"},{"value":"0,0E+00","module":"C1"},{"value":"3,39E-08","module":"C2"},{"value":"9,81E-09","module":"C3"},{"value":"7,83E-09","module":"C4"},{"value":"-6,11E-03","module":"D"}]},{"parameter":"AP","unit":"mol H+-eq.","values":[{"value":"8,21E-01","module":"A1"},{"value":"4,51E-03","module":"A2"},{"value":"2,08E-03","module":"A3"},{"value":"4,90E-03","module":"A4"},{"value":"1,07E-05","module":"A5"},{"value":"1,72E+00","module":"B6"},{"value":"0,0E+00","module":"C1"},{"value":"6,08E-04","module":"C2"},{"value":"8,21E-04","module":"C3"},{"value":"5,31E-04","module":"C4"},{"value":"-1,10E-01","module":"D"}]},{"parameter":"POCP","unit":"kg NMVOC-eq.","values":[{"value":"2,03E-01","module":"A1"},{"value":"4,01E-03","module":"A2"},{"value":"1,76E-03","module":"A3"},{"value":"4,05E-03","module":"A4"},{"value":"1,15E-05","module":"A5"},{"value":"8,54E-01","module":"B6"},{"value":"0,0E+00","module":"C1"},{"value":"6,10E-04","module":"C2"},{"value":"6,59E-04","module":"C3"},{"value":"5,83E-04","module":"C4"},{"value":"-2,32E-02","module":"D"}]},{"parameter":"ADPE","unit":"kg Sb-eq.","values":[{"value":"9,49E-03","module":"A1"},{"value":"1,96E-05","module":"A2"},{"value":"1,87E-06","module":"A3"},{"value":"1,29E-05","module":"A4"},{"value":"5,28E-08","module":"A5"},{"value":"5,79E-03","module":"B6"},{"value":"0,0E+00","module":"C1"},{"value":"4,03E-06","module":"C2"},{"value":"9,04E-07","module":"C3"},{"value":"6,36E-07","module":"C4"},{"value":"-2,13E-03","module":"D"}]},{"parameter":"ADPF","unit":"MJ","values":[{"value":"5,42E+02","module":"A1"},{"value":"1,14E+01","module":"A2"},{"value":"3,00E+00","module":"A3"},{"value":"8,03E+00","module":"A4"},{"value":"3,28E-02","module":"A5"},{"value":"1,01E+04","module":"B6"},{"value":"0,0E+00","module":"C1"},{"value":"2,24E+00","module":"C2"},{"value":"1,46E+00","module":"C3"},{"value":"1,29E+00","module":"C4"},{"value":"-2,25E+01","module":"D"}]},{"parameter":"WDP","unit":"m3 world-eq.","values":[{"value":"1,43E+03","module":"A1"},{"value":"1,04E+01","module":"A2"},{"value":"7,31E+02","module":"A3"},{"value":"6,75E+00","module":"A4"},{"value":"6,30E-02","module":"A5"},{"value":"7,78E+05","module":"B6"},{"value":"0,0E+00","module":"C1"},{"value":"2,14E+00","module":"C2"},{"value":"1,11E+01","module":"C3"},{"value":"3,99E+00","module":"C4"},{"value":"-2,99E+01","module":"D"}]},{"parameter":"EP-freshwater","unit":"kg P-eq.","values":[{"value":"4,38E-03","module":"A1"},{"value":"5,77E-06","module":"A2"},{"value":"6,69E-06","module":"A3"},{"value":"3,92E-06","module":"A4"},{"value":"1,84E-08","module":"A5"},{"value":"2,46E-02","module":"B6"},{"value":"0,0E+00","module":"C1"},{"value":"1,17E-06","module":"C2"},{"value":"4,75E-06","module":"C3"},{"value":"4,48E-06","module":"C4"},{"value":"-6,53E-04","module":"D"}]},{"parameter":"EP-marine","unit":"kg N-eq.","values":[{"value":"4,72E-02","module":"A1"},{"value":"1,24E-03","module":"A2"},{"value":"6,01E-04","module":"A3"},{"value":"1,31E-03","module":"A4"},{"value":"5,20E-06","module":"A5"},{"value":"2,71E-01","module":"B6"},{"value":"0,0E+00","module":"C1"},{"value":"1,80E-04","module":"C2"},{"value":"2,42E-04","module":"C3"},{"value":"1,93E-04","module":"C4"},{"value":"-5,81E-03","module":"D"}]},{"parameter":"EP-terrestrial","unit":"mol N-eq.","values":[{"value":"6,28E-01","module":"A1"},{"value":"1,37E-02","module":"A2"},{"value":"9,59E-03","module":"A3"},{"value":"1,45E-02","module":"A4"},{"value":"3,84E-05","module":"A5"},{"value":"3,64E+00","module":"B6"},{"value":"0,0E+00","module":"C1"},{"value":"1,99E-03","module":"C2"},{"value":"2,58E-03","module":"C3"},{"value":"1,28E-03","module":"C4"},{"value":"-8,00E-02","module":"D"}]},{"parameter":"GWP-IOBC","unit":"kg CO2-eq.","values":[{"value":"4,36E+01","module":"A1"},{"value":"7,64E-01","module":"A2"},{"value":"2,45E-01","module":"A3"},{"value":"5,47E-01","module":"A4"},{"value":"4,85E-05","module":"A5"},{"value":"5,41E+02","module":"B6"},{"value":"0,0E+00","module":"C1"},{"value":"1,49E-01","module":"C2"},{"value":"1,59E+00","module":"C3"},{"value":"6,96E-03","module":"C4"},{"value":"-1,97E+00","module":"D"}]}],"additional_environmental_impact":[{"parameter":"PM","unit":"disease incidence","values":[{"value":"3,02E-06","module":"A1"},{"value":"5,17E-08","module":"A2"},{"value":"2,69E-08","module":"A3"},{"value":"3,52E-08","module":"A4"},{"value":"1,67E-10","module":"A5"},{"value":"9,10E-06","module":"B6"},{"value":"0,0E+00","module":"C1"},{"value":"1,07E-08","module":"C2"},{"value":"4,90E-09","module":"C3"},{"value":"9,75E-09","module":"C4"},{"value":"-2,83E-07","module":"D"}]},{"parameter":"ETP-fw","unit":"CTUe","values":[{"value":"3,22E+03","module":"A1"},{"value":"8,27E+00","module":"A2"},{"value":"1,79E+01","module":"A3"},{"value":"5,71E+00","module":"A4"},{"value":"4,01E-02","module":"A5"},{"value":"1,26E+04","module":"B6"},{"value":"0,0E+00","module":"C1"},{"value":"1,65E+00","module":"C2"},{"value":"5,20E+00","module":"C3"},{"value":"1,48E+02","module":"C4"},{"value":"-8,44E+02","module":"D"}]},{"parameter":"HTP-c","unit":"CTUh","values":[{"value":"6,23E-08","module":"A1"},{"value":"0,0E+00","module":"A2"},{"value":"2,72E-10","module":"A3"},{"value":"0,0E+00","module":"A4"},{"value":"1,00E-12","module":"A5"},{"value":"2,93E-07","module":"B6"},{"value":"0,0E+00","module":"C1"},{"value":"0,0E+00","module":"C2"},{"value":"1,46E-09","module":"C3"},{"value":"4,48E-10","module":"C4"},{"value":"-7,65E-09","module":"D"}]},{"parameter":"HTP-nc","unit":"CTUh","values":[{"value":"2,15E-06","module":"A1"},{"value":"8,71E-09","module":"A2"},{"value":"6,61E-09","module":"A3"},{"value":"6,29E-09","module":"A4"},{"value":"4,80E-11","module":"A5"},{"value":"7,73E-06","module":"B6"},{"value":"0,0E+00","module":"C1"},{"value":"1,78E-09","module":"C2"},{"value":"8,47E-08","module":"C3"},{"value":"3,28E-09","module":"C4"},{"value":"-4,39E-07","module":"D"}]},{"parameter":"SQP","unit":"unitless","values":[{"value":"1,56E+02","module":"A1"},{"value":"7,48E+00","module":"A2"},{"value":"7,04E+01","module":"A3"},{"value":"4,86E+00","module":"A4"},{"value":"3,22E-02","module":"A5"},{"value":"7,58E+03","module":"B6"},{"value":"0,0E+00","module":"C1"},{"value":"1,55E+00","module":"C2"},{"value":"3,04E-01","module":"C3"},{"value":"3,40E+00","module":"C4"},{"value":"-2,37E+01","module":"D"}]},{"parameter":"IRP","unit":"kBq U235-eq.","values":[{"value":"1,63E+00","module":"A1"},{"value":"4,98E-02","module":"A2"},{"value":"4,55E-03","module":"A3"},{"value":"3,50E-02","module":"A4"},{"value":"1,43E-04","module":"A5"},{"value":"2,29E+02","module":"B6"},{"value":"0,0E+00","module":"C1"},{"value":"9,80E-03","module":"C2"},{"value":"6,70E-03","module":"C3"},{"value":"2,79E-03","module":"C4"},{"value":"-7,19E-02","module":"D"}]}],"resource_use":[{"parameter":"PERE","unit":"MJ","values":[{"value":"4,85E+01","module":"A1"},{"value":"1,55E-01","module":"A2"},{"value":"1,76E+01","module":"A3"},{"value":"1,04E-01","module":"A4"},{"value":"6,23E-04","module":"A5"},{"value":"9,90E+03","module":"B6"},{"value":"0,0E+00","module":"C1"},{"value":"3,16E-02","module":"C2"},{"value":"1,79E-01","module":"C3"},{"value":"3,95E-01","module":"C4"},{"value":"-9,75E+00","module":"D"}]},{"parameter":"PERM","unit":"MJ","values":[{"value":"9,22E-01","module":"A1"},{"value":"0,0E+00","module":"A2"},{"value":"0,0E+00","module":"A3"},{"value":"0,0E+00","module":"A4"},{"value":"-1,24E+00","module":"A5"},{"value":"0,0E+00","module":"B6"},{"value":"0,0E+00","module":"C1"},{"value":"0,0E+00","module":"C2"},{"value":"0,0E+00","module":"C3"},{"value":"0,0E+00","module":"C4"},{"value":"0,0E+00","module":"D"}]},{"parameter":"PERT","unit":"MJ","values":[{"value":"4,94E+01","module":"A1"},{"value":"1,55E-01","module":"A2"},{"value":"1,76E+01","module":"A3"},{"value":"1,04E-01","module":"A4"},{"value":"-1,23E+00","module":"A5"},{"value":"9,90E+03","module":"B6"},{"value":"0,0E+00","module":"C1"},{"value":"3,16E-02","module":"C2"},{"value":"1,79E-01","module":"C3"},{"value":"3,95E-01","module":"C4"},{"value":"-9,75E+00","module":"D"}]},{"parameter":"PENRE","unit":"MJ","values":[{"value":"5,29E+02","module":"A1"},{"value":"1,14E+01","module":"A2"},{"value":"3,01E+00","module":"A3"},{"value":"8,03E+00","module":"A4"},{"value":"3,28E-02","module":"A5"},{"value":"1,02E+04","module":"B6"},{"value":"0,0E+00","module":"C1"},{"value":"2,24E+00","module":"C2"},{"value":"1,46E+00","module":"C3"},{"value":"1,29E+00","module":"C4"},{"value":"-2,25E+01","module":"D"}]},{"parameter":"PENRM","unit":"MJ","values":[{"value":"3,67E+01","module":"A1"},{"value":"0,0E+00","module":"A2"},{"value":"0,0E+00","module":"A3"},{"value":"0,0E+00","module":"A4"},{"value":"-1,23E+00","module":"A5"},{"value":"0,0E+00","module":"B6"},{"value":"0,0E+00","module":"C1"},{"value":"0,0E+00","module":"C2"},{"value":"-3,74E+01","module":"C3"},{"value":"0,0E+00","module":"C4"},{"value":"0,0E+00","module":"D"}]},{"parameter":"PENRT","unit":"MJ","values":[{"value":"5,42E+02","module":"A1"},{"value":"1,14E+01","module":"A2"},{"value":"3,01E+00","module":"A3"},{"value":"8,03E+00","module":"A4"},{"value":"-1,20E+00","module":"A5"},{"value":"1,02E+04","module":"B6"},{"value":"0,0E+00","module":"C1"},{"value":"2,24E+00","module":"C2"},{"value":"-3,59E+01","module":"C3"},{"value":"1,29E+00","module":"C4"},{"value":"-2,25E+01","module":"D"}]},{"parameter":"SM","unit":"kg","values":[{"value":"4,57E-01","module":"A1"},{"value":"0,0E+00","module":"A2"},{"value":"3,31E-06","module":"A3"},{"value":"0,0E+00","module":"A4"},{"value":"0,0E+00","module":"A5"},{"value":"0,0E+00","module":"B6"},{"value":"0,0E+00","module":"C1"},{"value":"0,0E+00","module":"C2"},{"value":"0,0E+00","module":"C3"},{"value":"1,11E-02","module":"C4"},{"value":"4,13E-02","module":"D"}]},{"parameter":"RSF","unit":"MJ","values":[{"value":"8,54E-01","module":"A1"},{"value":"5,54E-03","module":"A2"},{"value":"4,38E-02","module":"A3"},{"value":"3,64E-03","module":"A4"},{"value":"1,90E-05","module":"A5"},{"value":"1,00E+02","module":"B6"},{"value":"0,0E+00","module":"C1"},{"value":"1,13E-03","module":"C2"},{"value":"3,36E-03","module":"C3"},{"value":"1,16E-03","module":"C4"},{"value":"1,45E-02","module":"D"}]},{"parameter":"NRSF","unit":"MJ","values":[{"value":"-9,98E-02","module":"A1"},{"value":"2,01E-02","module":"A2"},{"value":"7,12E-03","module":"A3"},{"value":"1,23E-02","module":"A4"},{"value":"6,89E-05","module":"A5"},{"value":"0,0E+00","module":"B6"},{"value":"0,0E+00","module":"C1"},{"value":"4,04E-03","module":"C2"},{"value":"-8,29E-05","module":"C3"},{"value":"8,58E-02","module":"C4"},{"value":"-8,56E-02","module":"D"}]},{"parameter":"FW","unit":"m3","values":[{"value":"4,62E-01","module":"A1"},{"value":"1,16E-03","module":"A2"},{"value":"4,32E-04","module":"A3"},{"value":"7,77E-04","module":"A4"},{"value":"1,60E-05","module":"A5"},{"value":"4,50E+01","module":"B6"},{"value":"0,0E+00","module":"C1"},{"value":"2,36E-04","module":"C2"},{"value":"2,55E-03","module":"C3"},{"value":"8,55E-04","module":"C4"},{"value":"-2,56E-02","module":"D"}]}],"end_of_life_waste":[{"parameter":"HWD","unit":"kg","values":[{"value":"1,84E-01","module":"A1"},{"value":"5,73E-04","module":"A2"},{"value":"1,30E-02","module":"A3"},{"value":"3,97E-04","module":"A4"},{"value":"0,0E+00","module":"A5"},{"value":"9,43E-01","module":"B6"},{"value":"0,0E+00","module":"C1"},{"value":"1,14E-04","module":"C2"},{"value":"4,03E-05","module":"C3"},{"value":"4,67E-01","module":"C4"},{"value":"-8,12E-03","module":"D"}]},{"parameter":"NHWD","unit":"kg","values":[{"value":"6,49E+00","module":"A1"},{"value":"5,14E-01","module":"A2"},{"value":"1,51E-01","module":"A3"},{"value":"3,29E-01","module":"A4"},{"value":"1,32E-01","module":"A5"},{"value":"6,25E+01","module":"B6"},{"value":"0,0E+00","module":"C1"},{"value":"1,07E-01","module":"C2"},{"value":"5,45E-02","module":"C3"},{"value":"8,61E-01","module":"C4"},{"value":"-4,52E-01","module":"D"}]},{"parameter":"RWD","unit":"kg","values":[{"value":"1,35E-03","module":"A1"},{"value":"7,78E-05","module":"A2"},{"value":"6,56E-06","module":"A3"},{"value":"5,49E-05","module":"A4"},{"value":"0,0E+00","module":"A5"},{"value":"1,05E-01","module":"B6"},{"value":"0,0E+00","module":"C1"},{"value":"1,53E-05","module":"C2"},{"value":"2,02E-06","module":"C3"},{"value":"1,49E-06","module":"C4"},{"value":"-6,19E-05","module":"D"}]}],"end_of_life_flow":[{"parameter":"CRU","unit":"kg","values":[{"value":"0,0E+00","module":"A1"},{"value":"0,0E+00","module":"A2"},{"value":"0,0E+00","module":"A3"},{"value":"0,0E+00","module":"A4"},{"value":"0,0E+00","module":"A5"},{"value":"0,0E+00","module":"B6"},{"value":"0,0E+00","module":"C1"},{"value":"0,0E+00","module":"C2"},{"value":"0,0E+00","module":"C3"},{"value":"0,0E+00","module":"C4"},{"value":"0,0E+00","module":"D"}]},{"parameter":"MFR","unit":"kg","values":[{"value":"0,0E+00","module":"A1"},{"value":"0,0E+00","module":"A2"},{"value":"2,38E-01","module":"A3"},{"value":"0,0E+00","module":"A4"},{"value":"1,11E-01","module":"A5"},{"value":"0,0E+00","module":"B6"},{"value":"0,0E+00","module":"C1"},{"value":"0,0E+00","module":"C2"},{"value":"8,00E-01","module":"C3"},{"value":"5,80E-05","module":"C4"},{"value":"-1,61E-03","module":"D"}]},{"parameter":"MER","unit":"kg","values":[{"value":"0,0E+00","module":"A1"},{"value":"0,0E+00","module":"A2"},{"value":"1,52E-06","module":"A3"},{"value":"0,0E+00","module":"A4"},{"value":"7,20E-03","module":"A5"},{"value":"0,0E+00","module":"B6"},{"value":"0,0E+00","module":"C1"},{"value":"0,0E+00","module":"C2"},{"value":"6,22E-01","module":"C3"},{"value":"3,10E-05","module":"C4"},{"value":"-2,13E-04","module":"D"}]},{"parameter":"EEE","unit":"MJ","values":[{"value":"0,0E+00","module":"A1"},{"value":"0,0E+00","module":"A2"},{"value":"5,70E-02","module":"A3"},{"value":"0,0E+00","module":"A4"},{"value":"5,89E-03","module":"A5"},{"value":"0,0E+00","module":"B6"},{"value":"0,0E+00","module":"C1"},{"value":"0,0E+00","module":"C2"},{"value":"9,56E-01","module":"C3"},{"value":"3,51E-04","module":"C4"},{"value":"-5,21E-04","module":"D"}]},{"parameter":"EET","unit":"MJ","values":[{"value":"0,0E+00","module":"A1"},{"value":"0,0E+00","module":"A2"},{"value":"8,62E-01","module":"A3"},{"value":"0,0E+00","module":"A4"},{"value":"8,92E-02","module":"A5"},{"value":"0,0E+00","module":"B6"},{"value":"0,0E+00","module":"C1"},{"value":"0,0E+00","module":"C2"},{"value":"1,45E+01","module":"C3"},{"value":"5,32E-03","module":"C4"},{"value":"-7,88E-03","module":"D"}]}]}