{
    "product_name": "Concrete C32/40 CIIIA ECOPact, Mix code WAL2928/003, Watford plant, United Kingdom",
    "epd_id": "IBU-CEI-HOL-2205120-UK2024001490-ISUE002-EN",
    "declared_unit": {
        "unit": "m3",
        "amount": 1.0
    },
    "compliance": [
        "EN 15804+A2",
        "ISO 14025"
    ],
    "producer_name": "Aggregate Industries",
    "environmental_impact": [
        {
            "parameter": "GWP-total",
            "values": [
                {
                    "value": "1,82E+02",
                    "module": "A1-A3",
                    "scenario": null
                },
                {
                    "value": "1,29E+00",
                    "module": "A4",
                    "scenario": null
                },
                {
                    "value": "3,06E+00",
                    "module": "A5",
                    "scenario": null
                },
                {
                    "value": "-5,00E+00",
                    "module": "B1",
                    "scenario": null
                },
                {
                    "value": "9,00E+00",
                    "module": "C1",
                    "scenario": null
                },
                {
                    "value": "4,37E+00",
                    "module": "C2",
                    "scenario": "Recycled"
                },
                {
                    "value": "1,86E+00",
                    "module": "C3",
                    "scenario": "Recycled"
                },
                {
                    "value": "0,00E+00",
                    "module": "C4",
                    "scenario": "Recycled"
                },
                {
                    "value": "-4,22E+00",
                    "module": "D",
                    "scenario": "Recycled"
                }
            ]
        },
        {
            "parameter": "GWP-fossil",
            "values": [
                {
                    "value": "1,82E+02",
                    "module": "A1-A3",
                    "scenario": null
                },
                {
                    "value": "1,29E+00",
                    "module": "A4",
                    "scenario": null
                },
                {
                    "value": "3,06E+00",
                    "module": "A5",
                    "scenario": null
                },
                {
                    "value": "-5,00E+00",
                    "module": "B1",
                    "scenario": null
                },
                {
                    "value": "9,00E+00",
                    "module": "C1",
                    "scenario": null
                },
                {
                    "value": "4,37E+00",
                    "module": "C2",
                    "scenario": "Recycled"
                },
                {
                    "value": "1,86E+00",
                    "module": "C3",
                    "scenario": "Recycled"
                },
                {
                    "value": "0,00E+00",
                    "module": "C4",
                    "scenario": "Recycled"
                },
                {
                    "value": "-4,21E+00",
                    "module": "D",
                    "scenario": "Recycled"
                }
            ]
        },
        {
            "parameter": "GWP-biogenic",
            "values": [
                {
                    "value": "2,03E-01",
                    "module": "A1-A3",
                    "scenario": null
                },
                {
                    "value": "1,66E-04",
                    "module": "A4",
                    "scenario": null
                },
                {
                    "value": "1,60E-03",
                    "module": "A5",
                    "scenario": null
                },
                {
                    "value": "0,00E+00",
                    "module": "B1",
                    "scenario": null
                },
                {
                    "value": "7,31E-04",
                    "module": "C1",
                    "scenario": null
                },
                {
                    "value": "3,42E-04",
                    "module": "C2",
                    "scenario": "Recycled"
                },
                {
                    "value": "7,76E-04",
                    "module": "C3",
                    "scenario": "Recycled"
                },
                {
                    "value": "0,00E+00",
                    "module": "C4",
                    "scenario": "Recycled"
                },
                {
                    "value": "-4,89E-03",
                    "module": "D",
                    "scenario": "Recycled"
                }
            ]
        },
        {
            "parameter": "GWP-luluc",
            "values": [
                {
                    "value": "1,29E-02",
                    "module": "A1-A3",
                    "scenario": null
                },
                {
                    "value": "1,97E-05",
                    "module": "A4",
                    "scenario": null
                },
                {
                    "value": "1,37E-04",
                    "module": "A5",
                    "scenario": null
                },
                {
                    "value": "0,00E+00",
                    "module": "B1",
                    "scenario": null
                },
                {
                    "value": "2,22E-04",
                    "module": "C1",
                    "scenario": null
                },
                {
                    "value": "7,89E-05",
                    "module": "C2",
                    "scenario": "Recycled"
                },
                {
                    "value": "1,66E-04",
                    "module": "C3",
                    "scenario": "Recycled"
                },
                {
                    "value": "0,00E+00",
                    "module": "C4",
                    "scenario": "Recycled"
                },
                {
                    "value": "-2,76E-04",
                    "module": "D",
                    "scenario": "Recycled"
                }
            ]
        },
        {
            "parameter": "ODP",
            "values": [
                {
                    "value": "4,28E-06",
                    "module": "A1-A3",
                    "scenario": null
                },
                {
                    "value": "3,04E-07",
                    "module": "A4",
                    "scenario": null
                },
                {
                    "value": "4,10E-07",
                    "module": "A5",
                    "scenario": null
                },
                {
                    "value": "0,00E+00",
                    "module": "B1",
                    "scenario": null
                },
                {
                    "value": "2,02E-06",
                    "module": "C1",
                    "scenario": null
                },
                {
                    "value": "9,67E-07",
                    "module": "C2",
                    "scenario": "Recycled"
                },
                {
                    "value": "5,74E-07",
                    "module": "C3",
                    "scenario": "Recycled"
                },
                {
                    "value": "0,00E+00",
                    "module": "C4",
                    "scenario": "Recycled"
                },
                {
                    "value": "-7,12E-07",
                    "module": "D",
                    "scenario": "Recycled"
                }
            ]
        },
        {
            "parameter": "AP",
            "values": [
                {
                    "value": "3,38E-01",
                    "module": "A1-A3",
                    "scenario": null
                },
                {
                    "value": "3,20E-03",
                    "module": "A4",
                    "scenario": null
                },
                {
                    "value": "2,01E-02",
                    "module": "A5",
                    "scenario": null
                },
                {
                    "value": "0,00E+00",
                    "module": "B1",
                    "scenario": null
                },
                {
                    "value": "9,70E-02",
                    "module": "C1",
                    "scenario": null
                },
                {
                    "value": "1,49E-02",
                    "module": "C2",
                    "scenario": "Recycled"
                },
                {
                    "value": "2,32E-02",
                    "module": "C3",
                    "scenario": "Recycled"
                },
                {
                    "value": "0,00E+00",
                    "module": "C4",
                    "scenario": "Recycled"
                },
                {
                    "value": "-3,13E-02",
                    "module": "D",
                    "scenario": "Recycled"
                }
            ]
        },
        {
            "parameter": "ADPE",
            "values": [
                {
                    "value": "4,73E-06",
                    "module": "A1-A3",
                    "scenario": null
                },
                {
                    "value": "8,39E-08",
                    "module": "A4",
                    "scenario": null
                },
                {
                    "value": "1,25E-07",
                    "module": "A5",
                    "scenario": null
                },
                {
                    "value": "0,00E+00",
                    "module": "B1",
                    "scenario": null
                },
                {
                    "value": "4,66E-07",
                    "module": "C1",
                    "scenario": null
                },
                {
                    "value": "3,55E-07",
                    "module": "C2",
                    "scenario": "Recycled"
                },
                {
                    "value": "1,88E-07",
                    "module": "C3",
                    "scenario": "Recycled"
                },
                {
                    "value": "0,00E+00",
                    "module": "C4",
                    "scenario": "Recycled"
                },
                {
                    "value": "-9,38E-07",
                    "module": "D",
                    "scenario": "Recycled"
                }
            ]
        },
        {
            "parameter": "ADPF",
            "values": [
                {
                    "value": "1,10E+03",
                    "module": "A1-A3",
                    "scenario": null
                },
                {
                    "value": "1,82E+01",
                    "module": "A4",
                    "scenario": null
                },
                {
                    "value": "3,35E+01",
                    "module": "A5",
                    "scenario": null
                },
                {
                    "value": "0,00E+00",
                    "module": "B1",
                    "scenario": null
                },
                {
                    "value": "1,25E+02",
                    "module": "C1",
                    "scenario": null
                },
                {
                    "value": "6,04E+01",
                    "module": "C2",
                    "scenario": "Recycled"
                },
                {
                    "value": "7,98E+01",
                    "module": "C3",
                    "scenario": "Recycled"
                },
                {
                    "value": "0,00E+00",
                    "module": "C4",
                    "scenario": "Recycled"
                },
                {
                    "value": "-6,94E+01",
                    "module": "D",
                    "scenario": "Recycled"
                }
            ]
        },
        {
            "parameter": "WDP",
            "values": [
                {
                    "value": "1,74E+01",
                    "module": "A1-A3",
                    "scenario": null
                },
                {
                    "value": "9,39E-04",
                    "module": "A4",
                    "scenario": null
                },
                {
                    "value": "1,30E-01",
                    "module": "A5",
                    "scenario": null
                },
                {
                    "value": "0,00E+00",
                    "module": "B1",
                    "scenario": null
                },
                {
                    "value": "3,21E-02",
                    "module": "C1",
                    "scenario": null
                },
                {
                    "value": "2,34E-02",
                    "module": "C2",
                    "scenario": "Recycled"
                },
                {
                    "value": "5,15E-02",
                    "module": "C3",
                    "scenario": "Recycled"
                },
                {
                    "value": "0,00E+00",
                    "module": "C4",
                    "scenario": "Recycled"
                },
                {
                    "value": "-8,29E+00",
                    "module": "D",
                    "scenario": "Recycled"
                }
            ]
        },
        {
            "parameter": "EP-freshwater",
            "values": [
                {
                    "value": "9,92E-03",
                    "module": "A1-A3",
                    "scenario": null
                },
                {
                    "value": "9,54E-06",
                    "module": "A4",
                    "scenario": null
                },
                {
                    "value": "1,42E-04",
                    "module": "A5",
                    "scenario": null
                },
                {
                    "value": "0,00E+00",
                    "module": "B1",
                    "scenario": null
                },
                {
                    "value": "5,40E-05",
                    "module": "C1",
                    "scenario": null
                },
                {
                    "value": "8,08E-05",
                    "module": "C2",
                    "scenario": "Recycled"
                },
                {
                    "value": "1,19E-03",
                    "module": "C3",
                    "scenario": "Recycled"
                },
                {
                    "value": "0,00E+00",
                    "module": "C4",
                    "scenario": "Recycled"
                },
                {
                    "value": "-7,14E-04",
                    "module": "D",
                    "scenario": "Recycled"
                }
            ]
        },
        {
            "parameter": "EP-marine",
            "values": [
                {
                    "value": "9,94E-02",
                    "module": "A1-A3",
                    "scenario": null
                },
                {
                    "value": "1,02E-03",
                    "module": "A4",
                    "scenario": null
                },
                {
                    "value": "8,63E-03",
                    "module": "A5",
                    "scenario": null
                },
                {
                    "value": "0,00E+00",
                    "module": "B1",
                    "scenario": null
                },
                {
                    "value": "4,36E-02",
                    "module": "C1",
                    "scenario": null
                },
                {
                    "value": "4,67E-03",
                    "module": "C2",
                    "scenario": "Recycled"
                },
                {
                    "value": "1,02E-02",
                    "module": "C3",
                    "scenario": "Recycled"
                },
                {
                    "value": "0,00E+00",
                    "module": "C4",
                    "scenario": "Recycled"
                },
                {
                    "value": "-1,37E-02",
                    "module": "D",
                    "scenario": "Recycled"
                }
            ]
        },
        {
            "parameter": "EP-terrestrial",
            "values": [
                {
                    "value": "1,11E+00",
                    "module": "A1-A3",
                    "scenario": null
                },
                {
                    "value": "7,90E-03",
                    "module": "A4",
                    "scenario": null
                },
                {
                    "value": "9,46E-02",
                    "module": "A5",
                    "scenario": null
                },
                {
                    "value": "0,00E+00",
                    "module": "B1",
                    "scenario": null
                },
                {
                    "value": "4,78E-01",
                    "module": "C1",
                    "scenario": null
                },
                {
                    "value": "5,13E-02",
                    "module": "C2",
                    "scenario": "Recycled"
                },
                {
                    "value": "1,09E-01",
                    "module": "C3",
                    "scenario": "Recycled"
                },
                {
                    "value": "0,00E+00",
                    "module": "C4",
                    "scenario": "Recycled"
                },
                {
                    "value": "-1,48E-01",
                    "module": "D",
                    "scenario": "Recycled"
                }
            ]
        }
    ],
    "additional_environmental_impact": [
        {
            "parameter": "PM",
            "values": [
                {
                    "value": "3,33E-06",
                    "module": "A1-A3",
                    "scenario": null
                },
                {
                    "value": "8,41E-08",
                    "module": "A4",
                    "scenario": null
                },
                {
                    "value": "4,97E-07",
                    "module": "A5",
                    "scenario": null
                },
                {
                    "value": "0,00E+00",
                    "module": "B1",
                    "scenario": null
                },
                {
                    "value": "2,61E-06",
                    "module": "C1",
                    "scenario": null
                },
                {
                    "value": "3,68E-07",
                    "module": "C2",
                    "scenario": "Recycled"
                },
                {
                    "value": "5,48E-07",
                    "module": "C3",
                    "scenario": "Recycled"
                },
                {
                    "value": "0,00E+00",
                    "module": "C4",
                    "scenario": "Recycled"
                },
                {
                    "value": "-8,09E-07",
                    "module": "D",
                    "scenario": "Recycled"
                }
            ]
        },
        {
            "parameter": "ETP-fw",
            "values": [
                {
                    "value": "4,28E+02",
                    "module": "A1-A3",
                    "scenario": null
                },
                {
                    "value": "8,19E+00",
                    "module": "A4",
                    "scenario": null
                },
                {
                    "value": "1,11E+01",
                    "module": "A5",
                    "scenario": null
                },
                {
                    "value": "0,00E+00",
                    "module": "B1",
                    "scenario": null
                },
                {
                    "value": "4,15E+01",
                    "module": "C1",
                    "scenario": null
                },
                {
                    "value": "2,91E+01",
                    "module": "C2",
                    "scenario": "Recycled"
                },
                {
                    "value": "1,55E+01",
                    "module": "C3",
                    "scenario": "Recycled"
                },
                {
                    "value": "0,00E+00",
                    "module": "C4",
                    "scenario": "Recycled"
                },
                {
                    "value": "-2,19E+01",
                    "module": "D",
                    "scenario": "Recycled"
                }
            ]
        },
        {
            "parameter": "HTP-c",
            "values": [
                {
                    "value": "5,74E-08",
                    "module": "A1-A3",
                    "scenario": null
                },
                {
                    "value": "1,27E-10",
                    "module": "A4",
                    "scenario": null
                },
                {
                    "value": "5,11E-10",
                    "module": "A5",
                    "scenario": null
                },
                {
                    "value": "0,00E+00",
                    "module": "B1",
                    "scenario": null
                },
                {
                    "value": "5,42E-10",
                    "module": "C1",
                    "scenario": null
                },
                {
                    "value": "3,92E-10",
                    "module": "C2",
                    "scenario": "Recycled"
                },
                {
                    "value": "2,15E-10",
                    "module": "C3",
                    "scenario": "Recycled"
                },
                {
                    "value": "0,00E+00",
                    "module": "C4",
                    "scenario": "Recycled"
                },
                {
                    "value": "-7,78E-10",
                    "module": "D",
                    "scenario": "Recycled"
                }
            ]
        },
        {
            "parameter": "HTP-nc",
            "values": [
                {
                    "value": "2,13E-06",
                    "module": "A1-A3",
                    "scenario": null
                },
                {
                    "value": "1,43E-08",
                    "module": "A4",
                    "scenario": null
                },
                {
                    "value": "2,34E-08",
                    "module": "A5",
                    "scenario": null
                },
                {
                    "value": "0,00E+00",
                    "module": "B1",
                    "scenario": null
                },
                {
                    "value": "4,25E-08",
                    "module": "C1",
                    "scenario": null
                },
                {
                    "value": "5,23E-08",
                    "module": "C2",
                    "scenario": "Recycled"
                },
                {
                    "value": "1,32E-08",
                    "module": "C3",
                    "scenario": "Recycled"
                },
                {
                    "value": "0,00E+00",
                    "module": "C4",
                    "scenario": "Recycled"
                },
                {
                    "value": "-2,33E-08",
                    "module": "D",
                    "scenario": "Recycled"
                }
            ]
        },
        {
            "parameter": "SQP",
            "values": [
                {
                    "value": "2,51E+02",
                    "module": "A1-A3",
                    "scenario": null
                },
                {
                    "value": "9,26E+00",
                    "module": "A4",
                    "scenario": null
                },
                {
                    "value": "2,82E+00",
                    "module": "A5",
                    "scenario": null
                },
                {
                    "value": "0,00E+00",
                    "module": "B1",
                    "scenario": null
                },
                {
                    "value": "7,88E-01",
                    "module": "C1",
                    "scenario": null
                },
                {
                    "value": "5,26E-01",
                    "module": "C2",
                    "scenario": "Recycled"
                },
                {
                    "value": "1,62E+01",
                    "module": "C3",
                    "scenario": "Recycled"
                },
                {
                    "value": "0,00E+00",
                    "module": "C4",
                    "scenario": "Recycled"
                },
                {
                    "value": "-2,51E+02",
                    "module": "D",
                    "scenario": "Recycled"
                }
            ]
        },
        {
            "parameter": "IRP",
            "values": [
                {
                    "value": "1,29E+01",
                    "module": "A1-A3",
                    "scenario": null
                },
                {
                    "value": "8,09E-02",
                    "module": "A4",
                    "scenario": null
                },
                {
                    "value": "2,76E-01",
                    "module": "A5",
                    "scenario": null
                },
                {
                    "value": "0,00E+00",
                    "module": "B1",
                    "scenario": null
                },
                {
                    "value": "5,49E-01",
                    "module": "C1",
                    "scenario": null
                },
                {
                    "value": "2,61E-01",
                    "module": "C2",
                    "scenario": "Recycled"
                },
                {
                    "value": "1,71E+00",
                    "module": "C3",
                    "scenario": "Recycled"
                },
                {
                    "value": "0,00E+00",
                    "module": "C4",
                    "scenario": "Recycled"
                },
                {
                    "value": "-1,05E+00",
                    "module": "D",
                    "scenario": "Recycled"
                }
            ]
        }
    ],
    "resource_use": [
        {
            "parameter": "PERM",
            "values": [
                {
                    "value": "1,12E-01",
                    "module": "A1-A3",
                    "scenario": null
                },
                {
                    "value": "0,00E+00",
                    "module": "A4",
                    "scenario": null
                },
                {
                    "value": "7,91E-04",
                    "module": "A5",
                    "scenario": null
                },
                {
                    "value": "0,00E+00",
                    "module": "B1",
                    "scenario": null
                },
                {
                    "value": "0,00E+00",
                    "module": "C1",
                    "scenario": null
                },
                {
                    "value": "0,00E+00",
                    "module": "C2",
                    "scenario": "Recycled"
                },
                {
                    "value": "0,00E+00",
                    "module": "C3",
                    "scenario": "Recycled"
                },
                {
                    "value": "0,00E+00",
                    "module": "C4",
                    "scenario": "Recycled"
                },
                {
                    "value": "0,00E+00",
                    "module": "D",
                    "scenario": "Recycled"
                }
            ]
        },
        {
            "parameter": "PENRM",
            "values": [
                {
                    "value": "1,06E+01",
                    "module": "A1-A3",
                    "scenario": null
                },
                {
                    "value": "0,00E+00",
                    "module": "A4",
                    "scenario": null
                },
                {
                    "value": "7,49E-02",
                    "module": "A5",
                    "scenario": null
                },
                {
                    "value": "0,00E+00",
                    "module": "B1",
                    "scenario": null
                },
                {
                    "value": "0,00E+00",
                    "module": "C1",
                    "scenario": null
                },
                {
                    "value": "0,00E+00",
                    "module": "C2",
                    "scenario": "Recycled"
                },
                {
                    "value": "0,00E+00",
                    "module": "C3",
                    "scenario": "Recycled"
                },
                {
                    "value": "0,00E+00",
                    "module": "C4",
                    "scenario": "Recycled"
                },
                {
                    "value": "0,00E+00",
                    "module": "D",
                    "scenario": "Recycled"
                }
            ]
        },
        {
            "parameter": "PENRT",
            "values": [
                {
                    "value": "1,11E+03",
                    "module": "A1-A3",
                    "scenario": null
                },
                {
                    "value": "1,82E+01",
                    "module": "A4",
                    "scenario": null
                },
                {
                    "value": "3,36E+01",
                    "module": "A5",
                    "scenario": null
                },
                {
                    "value": "0,00E+00",
                    "module": "B1",
                    "scenario": null
                },
                {
                    "value": "1,25E+02",
                    "module": "C1",
                    "scenario": null
                },
                {
                    "value": "6,04E+01",
                    "module": "C2",
                    "scenario": "Recycled"
                },
                {
                    "value": "7,98E+01",
                    "module": "C3",
                    "scenario": "Recycled"
                },
                {
                    "value": "0,00E+00",
                    "module": "C4",
                    "scenario": "Recycled"
                },
                {
                    "value": "-6,94E+01",
                    "module": "D",
                    "scenario": "Recycled"
                }
            ]
        },
        {
            "parameter": "SM",
            "values": [
                {
                    "value": "2,36E+01",
                    "module": "A1-A3",
                    "scenario": null
                },
                {
                    "value": "0,00E+00",
                    "module": "A4",
                    "scenario": null
                },
                {
                    "value": "1,66E-01",
                    "module": "A5",
                    "scenario": null
                },
                {
                    "value": "0,00E+00",
                    "module": "B1",
                    "scenario": null
                },
                {
                    "value": "0,00E+00",
                    "module": "C1",
                    "scenario": null
                },
                {
                    "value": "0,00E+00",
                    "module": "C2",
                    "scenario": "Recycled"
                },
                {
                    "value": "0,00E+00",
                    "module": "C3",
                    "scenario": "Recycled"
                },
                {
                    "value": "0,00E+00",
                    "module": "C4",
                    "scenario": "Recycled"
                },
                {
                    "value": "2,36E+03",
                    "module": "D",
                    "scenario": "Recycled"
                }
            ]
        },
        {
            "parameter": "RSF",
            "values": [
                {
                    "value": "1,62E+02",
                    "module": "A1-A3",
                    "scenario": null
                },
                {
                    "value": "0,00E+00",
                    "module": "A4",
                    "scenario": null
                },
                {
                    "value": "1,14E+00",
                    "module": "A5",
                    "scenario": null
                },
                {
                    "value": "0,00E+00",
                    "module": "B1",
                    "scenario": null
                },
                {
                    "value": "0,00E+00",
                    "module": "C1",
                    "scenario": null
                },
                {
                    "value": "0,00E+00",
                    "module": "C2",
                    "scenario": "Recycled"
                },
                {
                    "value": "0,00E+00",
                    "module": "C3",
                    "scenario": "Recycled"
                },
                {
                    "value": "0,00E+00",
                    "module": "C4",
                    "scenario": "Recycled"
                },
                {
                    "value": "0,00E+00",
                    "module": "D",
                    "scenario": "Recycled"
                }
            ]
        },
        {
            "parameter": "NRSF",
            "values": [
                {
                    "value": "4,15E+02",
                    "module": "A1-A3",
                    "scenario": null
                },
                {
                    "value": "0,00E+00",
                    "module": "A4",
                    "scenario": null
                },
                {
                    "value": "2,92E+00",
                    "module": "A5",
                    "scenario": null
                },
                {
                    "value": "0,00E+00",
                    "module": "B1",
                    "scenario": null
                },
                {
                    "value": "0,00E+00",
                    "module": "C1",
                    "scenario": null
                },
                {
                    "value": "0,00E+00",
                    "module": "C2",
                    "scenario": "Recycled"
                },
                {
                    "value": "0,00E+00",
                    "module": "C3",
                    "scenario": "Recycled"
                },
                {
                    "value": "0,00E+00",
                    "module": "C4",
                    "scenario": "Recycled"
                },
                {
                    "value": "0,00E+00",
                    "module": "D",
                    "scenario": "Recycled"
                }
            ]
        }
    ],
    "end_of_life_waste": [
        {
            "parameter": "HWD",
            "values": [
                {
                    "value": "3,96E-01",
                    "module": "A1-A3",
                    "scenario": null
                },
                {
                    "value": "2,58E-03",
                    "module": "A4",
                    "scenario": null
                },
                {
                    "value": "4,78E-03",
                    "module": "A5",
                    "scenario": null
                },
                {
                    "value": "0,00E+00",
                    "module": "B1",
                    "scenario": null
                },
                {
                    "value": "7,09E-03",
                    "module": "C1",
                    "scenario": null
                },
                {
                    "value": "1,47E-02",
                    "module": "C2",
                    "scenario": "Recycled"
                },
                {
                    "value": "1,29E-02",
                    "module": "C3",
                    "scenario": "Recycled"
                },
                {
                    "value": "0,00E+00",
                    "module": "C4",
                    "scenario": "Recycled"
                },
                {
                    "value": "-3,30E-02",
                    "module": "D",
                    "scenario": "Recycled"
                }
            ]
        },
        {
            "parameter": "RWD",
            "values": [
                {
                    "value": "2,71E-02",
                    "module": "A1-A3",
                    "scenario": null
                },
                {
                    "value": "1,30E-04",
                    "module": "A4",
                    "scenario": null
                },
                {
                    "value": "3,77E-04",
                    "module": "A5",
                    "scenario": null
                },
                {
                    "value": "0,00E+00",
                    "module": "B1",
                    "scenario": null
                },
                {
                    "value": "8,91E-04",
                    "module": "C1",
                    "scenario": null
                },
                {
                    "value": "4,26E-04",
                    "module": "C2",
                    "scenario": "Recycled"
                },
                {
                    "value": "5,98E-04",
                    "module": "C3",
                    "scenario": "Recycled"
                },
                {
                    "value": "0,00E+00",
                    "module": "C4",
                    "scenario": "Recycled"
                },
                {
                    "value": "-5,05E-04",
                    "module": "D",
                    "scenario": "Recycled"
                }
            ]
        }
    ],
    "end_of_life_flow": [
        {
            "parameter": "CRU",
            "values": [
                {
                    "value": "0,00E+00",
                    "module": "A1-A3",
                    "scenario": null
                },
                {
                    "value": "0,00E+00",
                    "module": "A4",
                    "scenario": null
                },
                {
                    "value": "0,00E+00",
                    "module": "A5",
                    "scenario": null
                },
                {
                    "value": "0,00E+00",
                    "module": "B1",
                    "scenario": null
                },
                {
                    "value": "0,00E+00",
                    "module": "C1",
                    "scenario": null
                },
                {
                    "value": "0,00E+00",
                    "module": "C2",
                    "scenario": "Recycled"
                },
                {
                    "value": "0,00E+00",
                    "module": "C3",
                    "scenario": "Recycled"
                },
                {
                    "value": "0,00E+00",
                    "module": "C4",
                    "scenario": "Recycled"
                },
                {
                    "value": "0,00E+00",
                    "module": "D",
                    "scenario": "Recycled"
                }
            ]
        },
        {
            "parameter": "MFR",
            "values": [
                {
                    "value": "9,95E-03",
                    "module": "A1-A3",
                    "scenario": null
                },
                {
                    "value": "0,00E+00",
                    "module": "A4",
                    "scenario": null
                },
                {
                    "value": "1,68E+01",
                    "module": "A5",
                    "scenario": null
                },
                {
                    "value": "0,00E+00",
                    "module": "B1",
                    "scenario": null
                },
                {
                    "value": "0,00E+00",
                    "module": "C1",
                    "scenario": null
                },
                {
                    "value": "0,00E+00",
                    "module": "C2",
                    "scenario": "Recycled"
                },
                {
                    "value": "2,38E+03",
                    "module": "C3",
                    "scenario": "Recycled"
                },
                {
                    "value": "0,00E+00",
                    "module": "C4",
                    "scenario": "Recycled"
                },
                {
                    "value": "0,00E+00",
                    "module": "D",
                    "scenario": "Recycled"
                }
            ]
        },
        {
            "parameter": "MER",
            "values": [
                {
                    "value": "0,00E+00",
                    "module": "A1-A3",
                    "scenario": null
                },
                {
                    "value": "0,00E+00",
                    "module": "A4",
                    "scenario": null
                },
                {
                    "value": "0,00E+00",
                    "module": "A5",
                    "scenario": null
                },
                {
                    "value": "0,00E+00",
                    "module": "B1",
                    "scenario": null
                },
                {
                    "value": "0,00E+00",
                    "module": "C1",
                    "scenario": null
                },
                {
                    "value": "0,00E+00",
                    "module": "C2",
                    "scenario": "Recycled"
                },
                {
                    "value": "0,00E+00",
                    "module": "C3",
                    "scenario": "Recycled"
                },
                {
                    "value": "0,00E+00",
                    "module": "C4",
                    "scenario": "Recycled"
                },
                {
                    "value": "0,00E+00",
                    "module": "D",
                    "scenario": "Recycled"
                }
            ]
        },
        {
            "parameter": "EEE",
            "values": [
                {
                    "value": "0,00E+00",
                    "module": "A1-A3",
                    "scenario": null
                },
                {
                    "value": "0,00E+00",
                    "module": "A4",
                    "scenario": null
                },
                {
                    "value": "0,00E+00",
                    "module": "A5",
                    "scenario": null
                },
                {
                    "value": "0,00E+00",
                    "module": "B1",
                    "scenario": null
                },
                {
                    "value": "0,00E+00",
                    "module": "C1",
                    "scenario": null
                },
                {
                    "value": "0,00E+00",
                    "module": "C2",
                    "scenario": "Recycled"
                },
                {
                    "value": "0,00E+00",
                    "module": "C3",
                    "scenario": "Recycled"
                },
                {
                    "value": "0,00E+00",
                    "module": "C4",
                    "scenario": "Recycled"
                },
                {
                    "value": "0,00E+00",
                    "module": "D",
                    "scenario": "Recycled"
                }
            ]
        },
        {
            "parameter": "EET",
            "values": [
                {
                    "value": "0,00E+00",
                    "module": "A1-A3",
                    "scenario": null
                },
                {
                    "value": "0,00E+00",
                    "module": "A4",
                    "scenario": null
                },
                {
                    "value": "0,00E+00",
                    "module": "A5",
                    "scenario": null
                },
                {
                    "value": "0,00E+00",
                    "module": "B1",
                    "scenario": null
                },
                {
                    "value": "0,00E+00",
                    "module": "C1",
                    "scenario": null
                },
                {
                    "value": "0,00E+00",
                    "module": "C2",
                    "scenario": "Recycled"
                },
                {
                    "value": "0,00E+00",
                    "module": "C3",
                    "scenario": "Recycled"
                },
                {
                    "value": "0,00E+00",
                    "module": "C4",
                    "scenario": "Recycled"
                },
                {
                    "value": "0,00E+00",
                    "module": "D",
                    "scenario": "Recycled"
                }
            ]
        }
    ]
}