{
    "product_name": "Concrete C16/20 CIIIB ECOPact, Mix code BTL2923/007, Battersea plant, United Kingdom",
    "epd_id": "IBU-CEI-HOL-2205120-UK2024001599-ISUE002-EN",
    "declared_unit": {
        "unit": "m3",
        "amount": 1.0
    },
    "compliance": [
        "EN 15804+A2",
        "ISO 14025"
    ],
    "producer_name": "Aggregate Industries",
    "environmental_impact": [
        {
            "parameter": "GWP-total",
            "values": [
                {
                    "value": "1,29E+02",
                    "module": "A1-A3",
                    "scenario": null
                },
                {
                    "value": "1,01E+00",
                    "module": "A4",
                    "scenario": null
                },
                {
                    "value": "3,29E+00",
                    "module": "A5",
                    "scenario": null
                },
                {
                    "value": "-2,09E+00",
                    "module": "B1",
                    "scenario": null
                },
                {
                    "value": "9,00E+00",
                    "module": "C1",
                    "scenario": null
                },
                {
                    "value": "4,33E+00",
                    "module": "C2",
                    "scenario": "Recycled"
                },
                {
                    "value": "2,59E+00",
                    "module": "C3",
                    "scenario": "Recycled"
                },
                {
                    "value": "0,00E+00",
                    "module": "C4",
                    "scenario": "Recycled"
                },
                {
                    "value": "-4,20E+00",
                    "module": "D",
                    "scenario": "Recycled"
                }
            ]
        },
        {
            "parameter": "GWP-fossil",
            "values": [
                {
                    "value": "1,29E+02",
                    "module": "A1-A3",
                    "scenario": null
                },
                {
                    "value": "1,01E+00",
                    "module": "A4",
                    "scenario": null
                },
                {
                    "value": "3,29E+00",
                    "module": "A5",
                    "scenario": null
                },
                {
                    "value": "-2,09E+00",
                    "module": "B1",
                    "scenario": null
                },
                {
                    "value": "9,00E+00",
                    "module": "C1",
                    "scenario": null
                },
                {
                    "value": "4,33E+00",
                    "module": "C2",
                    "scenario": "Recycled"
                },
                {
                    "value": "2,58E+00",
                    "module": "C3",
                    "scenario": "Recycled"
                },
                {
                    "value": "0,00E+00",
                    "module": "C4",
                    "scenario": "Recycled"
                },
                {
                    "value": "-4,19E+00",
                    "module": "D",
                    "scenario": "Recycled"
                }
            ]
        },
        {
            "parameter": "GWP-biogenic",
            "values": [
                {
                    "value": "1,21E-01",
                    "module": "A1-A3",
                    "scenario": null
                },
                {
                    "value": "1,30E-04",
                    "module": "A4",
                    "scenario": null
                },
                {
                    "value": "1,54E-03",
                    "module": "A5",
                    "scenario": null
                },
                {
                    "value": "0,00E+00",
                    "module": "B1",
                    "scenario": null
                },
                {
                    "value": "7,31E-04",
                    "module": "C1",
                    "scenario": null
                },
                {
                    "value": "3,39E-04",
                    "module": "C2",
                    "scenario": "Recycled"
                },
                {
                    "value": "7,69E-04",
                    "module": "C3",
                    "scenario": "Recycled"
                },
                {
                    "value": "0,00E+00",
                    "module": "C4",
                    "scenario": "Recycled"
                },
                {
                    "value": "-4,86E-03",
                    "module": "D",
                    "scenario": "Recycled"
                }
            ]
        },
        {
            "parameter": "GWP-luluc",
            "values": [
                {
                    "value": "8,51E-03",
                    "module": "A1-A3",
                    "scenario": null
                },
                {
                    "value": "1,55E-05",
                    "module": "A4",
                    "scenario": null
                },
                {
                    "value": "1,44E-04",
                    "module": "A5",
                    "scenario": null
                },
                {
                    "value": "0,00E+00",
                    "module": "B1",
                    "scenario": null
                },
                {
                    "value": "2,22E-04",
                    "module": "C1",
                    "scenario": null
                },
                {
                    "value": "7,82E-05",
                    "module": "C2",
                    "scenario": "Recycled"
                },
                {
                    "value": "1,64E-04",
                    "module": "C3",
                    "scenario": "Recycled"
                },
                {
                    "value": "0,00E+00",
                    "module": "C4",
                    "scenario": "Recycled"
                },
                {
                    "value": "-2,75E-04",
                    "module": "D",
                    "scenario": "Recycled"
                }
            ]
        },
        {
            "parameter": "ODP",
            "values": [
                {
                    "value": "3,24E-06",
                    "module": "A1-A3",
                    "scenario": null
                },
                {
                    "value": "2,38E-07",
                    "module": "A4",
                    "scenario": null
                },
                {
                    "value": "4,23E-07",
                    "module": "A5",
                    "scenario": null
                },
                {
                    "value": "0,00E+00",
                    "module": "B1",
                    "scenario": null
                },
                {
                    "value": "2,02E-06",
                    "module": "C1",
                    "scenario": null
                },
                {
                    "value": "9,59E-07",
                    "module": "C2",
                    "scenario": "Recycled"
                },
                {
                    "value": "5,69E-07",
                    "module": "C3",
                    "scenario": "Recycled"
                },
                {
                    "value": "0,00E+00",
                    "module": "C4",
                    "scenario": "Recycled"
                },
                {
                    "value": "-7,09E-07",
                    "module": "D",
                    "scenario": "Recycled"
                }
            ]
        },
        {
            "parameter": "AP",
            "values": [
                {
                    "value": "2,64E-01",
                    "module": "A1-A3",
                    "scenario": null
                },
                {
                    "value": "2,51E-03",
                    "module": "A4",
                    "scenario": null
                },
                {
                    "value": "2,09E-02",
                    "module": "A5",
                    "scenario": null
                },
                {
                    "value": "0,00E+00",
                    "module": "B1",
                    "scenario": null
                },
                {
                    "value": "9,70E-02",
                    "module": "C1",
                    "scenario": null
                },
                {
                    "value": "1,48E-02",
                    "module": "C2",
                    "scenario": "Recycled"
                },
                {
                    "value": "2,30E-02",
                    "module": "C3",
                    "scenario": "Recycled"
                },
                {
                    "value": "0,00E+00",
                    "module": "C4",
                    "scenario": "Recycled"
                },
                {
                    "value": "-3,12E-02",
                    "module": "D",
                    "scenario": "Recycled"
                }
            ]
        },
        {
            "parameter": "ADPE",
            "values": [
                {
                    "value": "3,40E-06",
                    "module": "A1-A3",
                    "scenario": null
                },
                {
                    "value": "6,57E-08",
                    "module": "A4",
                    "scenario": null
                },
                {
                    "value": "1,33E-07",
                    "module": "A5",
                    "scenario": null
                },
                {
                    "value": "0,00E+00",
                    "module": "B1",
                    "scenario": null
                },
                {
                    "value": "4,66E-07",
                    "module": "C1",
                    "scenario": null
                },
                {
                    "value": "3,52E-07",
                    "module": "C2",
                    "scenario": "Recycled"
                },
                {
                    "value": "1,87E-07",
                    "module": "C3",
                    "scenario": "Recycled"
                },
                {
                    "value": "0,00E+00",
                    "module": "C4",
                    "scenario": "Recycled"
                },
                {
                    "value": "-9,34E-07",
                    "module": "D",
                    "scenario": "Recycled"
                }
            ]
        },
        {
            "parameter": "ADPF",
            "values": [
                {
                    "value": "9,41E+02",
                    "module": "A1-A3",
                    "scenario": null
                },
                {
                    "value": "1,42E+01",
                    "module": "A4",
                    "scenario": null
                },
                {
                    "value": "3,71E+01",
                    "module": "A5",
                    "scenario": null
                },
                {
                    "value": "0,00E+00",
                    "module": "B1",
                    "scenario": null
                },
                {
                    "value": "1,25E+02",
                    "module": "C1",
                    "scenario": null
                },
                {
                    "value": "5,99E+01",
                    "module": "C2",
                    "scenario": "Recycled"
                },
                {
                    "value": "7,92E+01",
                    "module": "C3",
                    "scenario": "Recycled"
                },
                {
                    "value": "0,00E+00",
                    "module": "C4",
                    "scenario": "Recycled"
                },
                {
                    "value": "-6,91E+01",
                    "module": "D",
                    "scenario": "Recycled"
                }
            ]
        },
        {
            "parameter": "WDP",
            "values": [
                {
                    "value": "1,76E+01",
                    "module": "A1-A3",
                    "scenario": null
                },
                {
                    "value": "7,35E-04",
                    "module": "A4",
                    "scenario": null
                },
                {
                    "value": "2,08E-01",
                    "module": "A5",
                    "scenario": null
                },
                {
                    "value": "0,00E+00",
                    "module": "B1",
                    "scenario": null
                },
                {
                    "value": "3,21E-02",
                    "module": "C1",
                    "scenario": null
                },
                {
                    "value": "2,32E-02",
                    "module": "C2",
                    "scenario": "Recycled"
                },
                {
                    "value": "5,11E-02",
                    "module": "C3",
                    "scenario": "Recycled"
                },
                {
                    "value": "0,00E+00",
                    "module": "C4",
                    "scenario": "Recycled"
                },
                {
                    "value": "-8,25E+00",
                    "module": "D",
                    "scenario": "Recycled"
                }
            ]
        },
        {
            "parameter": "EP-freshwater",
            "values": [
                {
                    "value": "1,21E-02",
                    "module": "A1-A3",
                    "scenario": null
                },
                {
                    "value": "7,47E-06",
                    "module": "A4",
                    "scenario": null
                },
                {
                    "value": "2,14E-04",
                    "module": "A5",
                    "scenario": null
                },
                {
                    "value": "0,00E+00",
                    "module": "B1",
                    "scenario": null
                },
                {
                    "value": "5,40E-05",
                    "module": "C1",
                    "scenario": null
                },
                {
                    "value": "8,01E-05",
                    "module": "C2",
                    "scenario": "Recycled"
                },
                {
                    "value": "1,18E-03",
                    "module": "C3",
                    "scenario": "Recycled"
                },
                {
                    "value": "0,00E+00",
                    "module": "C4",
                    "scenario": "Recycled"
                },
                {
                    "value": "-7,11E-04",
                    "module": "D",
                    "scenario": "Recycled"
                }
            ]
        },
        {
            "parameter": "EP-marine",
            "values": [
                {
                    "value": "7,68E-02",
                    "module": "A1-A3",
                    "scenario": null
                },
                {
                    "value": "7,96E-04",
                    "module": "A4",
                    "scenario": null
                },
                {
                    "value": "8,86E-03",
                    "module": "A5",
                    "scenario": null
                },
                {
                    "value": "0,00E+00",
                    "module": "B1",
                    "scenario": null
                },
                {
                    "value": "4,36E-02",
                    "module": "C1",
                    "scenario": null
                },
                {
                    "value": "4,63E-03",
                    "module": "C2",
                    "scenario": "Recycled"
                },
                {
                    "value": "1,01E-02",
                    "module": "C3",
                    "scenario": "Recycled"
                },
                {
                    "value": "0,00E+00",
                    "module": "C4",
                    "scenario": "Recycled"
                },
                {
                    "value": "-1,36E-02",
                    "module": "D",
                    "scenario": "Recycled"
                }
            ]
        },
        {
            "parameter": "EP-terrestrial",
            "values": [
                {
                    "value": "8,34E-01",
                    "module": "A1-A3",
                    "scenario": null
                },
                {
                    "value": "6,19E-03",
                    "module": "A4",
                    "scenario": null
                },
                {
                    "value": "9,69E-02",
                    "module": "A5",
                    "scenario": null
                },
                {
                    "value": "0,00E+00",
                    "module": "B1",
                    "scenario": null
                },
                {
                    "value": "4,78E-01",
                    "module": "C1",
                    "scenario": null
                },
                {
                    "value": "5,08E-02",
                    "module": "C2",
                    "scenario": "Recycled"
                },
                {
                    "value": "1,08E-01",
                    "module": "C3",
                    "scenario": "Recycled"
                },
                {
                    "value": "0,00E+00",
                    "module": "C4",
                    "scenario": "Recycled"
                },
                {
                    "value": "-1,48E-01",
                    "module": "D",
                    "scenario": "Recycled"
                }
            ]
        }
    ],
    "additional_environmental_impact": [
        {
            "parameter": "PM",
            "values": [
                {
                    "value": "2,53E-06",
                    "module": "A1-A3",
                    "scenario": null
                },
                {
                    "value": "6,59E-08",
                    "module": "A4",
                    "scenario": null
                },
                {
                    "value": "5,06E-07",
                    "module": "A5",
                    "scenario": null
                },
                {
                    "value": "0,00E+00",
                    "module": "B1",
                    "scenario": null
                },
                {
                    "value": "2,61E-06",
                    "module": "C1",
                    "scenario": null
                },
                {
                    "value": "3,64E-07",
                    "module": "C2",
                    "scenario": "Recycled"
                },
                {
                    "value": "5,43E-07",
                    "module": "C3",
                    "scenario": "Recycled"
                },
                {
                    "value": "0,00E+00",
                    "module": "C4",
                    "scenario": "Recycled"
                },
                {
                    "value": "-8,06E-07",
                    "module": "D",
                    "scenario": "Recycled"
                }
            ]
        },
        {
            "parameter": "ETP-fw",
            "values": [
                {
                    "value": "3,83E+02",
                    "module": "A1-A3",
                    "scenario": null
                },
                {
                    "value": "6,42E+00",
                    "module": "A4",
                    "scenario": null
                },
                {
                    "value": "1,26E+01",
                    "module": "A5",
                    "scenario": null
                },
                {
                    "value": "0,00E+00",
                    "module": "B1",
                    "scenario": null
                },
                {
                    "value": "4,15E+01",
                    "module": "C1",
                    "scenario": null
                },
                {
                    "value": "2,88E+01",
                    "module": "C2",
                    "scenario": "Recycled"
                },
                {
                    "value": "1,53E+01",
                    "module": "C3",
                    "scenario": "Recycled"
                },
                {
                    "value": "0,00E+00",
                    "module": "C4",
                    "scenario": "Recycled"
                },
                {
                    "value": "-2,18E+01",
                    "module": "D",
                    "scenario": "Recycled"
                }
            ]
        },
        {
            "parameter": "HTP-c",
            "values": [
                {
                    "value": "5,85E-08",
                    "module": "A1-A3",
                    "scenario": null
                },
                {
                    "value": "9,92E-11",
                    "module": "A4",
                    "scenario": null
                },
                {
                    "value": "7,72E-10",
                    "module": "A5",
                    "scenario": null
                },
                {
                    "value": "0,00E+00",
                    "module": "B1",
                    "scenario": null
                },
                {
                    "value": "5,42E-10",
                    "module": "C1",
                    "scenario": null
                },
                {
                    "value": "3,88E-10",
                    "module": "C2",
                    "scenario": "Recycled"
                },
                {
                    "value": "2,14E-10",
                    "module": "C3",
                    "scenario": "Recycled"
                },
                {
                    "value": "0,00E+00",
                    "module": "C4",
                    "scenario": "Recycled"
                },
                {
                    "value": "-7,75E-10",
                    "module": "D",
                    "scenario": "Recycled"
                }
            ]
        },
        {
            "parameter": "HTP-nc",
            "values": [
                {
                    "value": "1,64E-06",
                    "module": "A1-A3",
                    "scenario": null
                },
                {
                    "value": "1,12E-08",
                    "module": "A4",
                    "scenario": null
                },
                {
                    "value": "2,72E-08",
                    "module": "A5",
                    "scenario": null
                },
                {
                    "value": "0,00E+00",
                    "module": "B1",
                    "scenario": null
                },
                {
                    "value": "4,25E-08",
                    "module": "C1",
                    "scenario": null
                },
                {
                    "value": "5,18E-08",
                    "module": "C2",
                    "scenario": "Recycled"
                },
                {
                    "value": "1,31E-08",
                    "module": "C3",
                    "scenario": "Recycled"
                },
                {
                    "value": "0,00E+00",
                    "module": "C4",
                    "scenario": "Recycled"
                },
                {
                    "value": "-2,32E-08",
                    "module": "D",
                    "scenario": "Recycled"
                }
            ]
        },
        {
            "parameter": "SQP",
            "values": [
                {
                    "value": "2,76E+02",
                    "module": "A1-A3",
                    "scenario": null
                },
                {
                    "value": "7,25E+00",
                    "module": "A4",
                    "scenario": null
                },
                {
                    "value": "4,27E+00",
                    "module": "A5",
                    "scenario": null
                },
                {
                    "value": "0,00E+00",
                    "module": "B1",
                    "scenario": null
                },
                {
                    "value": "7,88E-01",
                    "module": "C1",
                    "scenario": null
                },
                {
                    "value": "5,22E-01",
                    "module": "C2",
                    "scenario": "Recycled"
                },
                {
                    "value": "1,60E+01",
                    "module": "C3",
                    "scenario": "Recycled"
                },
                {
                    "value": "0,00E+00",
                    "module": "C4",
                    "scenario": "Recycled"
                },
                {
                    "value": "-2,50E+02",
                    "module": "D",
                    "scenario": "Recycled"
                }
            ]
        },
        {
            "parameter": "IRP",
            "values": [
                {
                    "value": "1,45E+01",
                    "module": "A1-A3",
                    "scenario": null
                },
                {
                    "value": "6,34E-02",
                    "module": "A4",
                    "scenario": null
                },
                {
                    "value": "3,58E-01",
                    "module": "A5",
                    "scenario": null
                },
                {
                    "value": "0,00E+00",
                    "module": "B1",
                    "scenario": null
                },
                {
                    "value": "5,49E-01",
                    "module": "C1",
                    "scenario": null
                },
                {
                    "value": "2,59E-01",
                    "module": "C2",
                    "scenario": "Recycled"
                },
                {
                    "value": "1,70E+00",
                    "module": "C3",
                    "scenario": "Recycled"
                },
                {
                    "value": "0,00E+00",
                    "module": "C4",
                    "scenario": "Recycled"
                },
                {
                    "value": "-1,05E+00",
                    "module": "D",
                    "scenario": "Recycled"
                }
            ]
        }
    ],
    "resource_use": [
        {
            "parameter": "PERM",
            "values": [
                {
                    "value": "8,89E-02",
                    "module": "A1-A3",
                    "scenario": null
                },
                {
                    "value": "0,00E+00",
                    "module": "A4",
                    "scenario": null
                },
                {
                    "value": "1,01E-03",
                    "module": "A5",
                    "scenario": null
                },
                {
                    "value": "0,00E+00",
                    "module": "B1",
                    "scenario": null
                },
                {
                    "value": "0,00E+00",
                    "module": "C1",
                    "scenario": null
                },
                {
                    "value": "0,00E+00",
                    "module": "C2",
                    "scenario": "Recycled"
                },
                {
                    "value": "0,00E+00",
                    "module": "C3",
                    "scenario": "Recycled"
                },
                {
                    "value": "0,00E+00",
                    "module": "C4",
                    "scenario": "Recycled"
                },
                {
                    "value": "0,00E+00",
                    "module": "D",
                    "scenario": "Recycled"
                }
            ]
        },
        {
            "parameter": "PENRM",
            "values": [
                {
                    "value": "7,36E+00",
                    "module": "A1-A3",
                    "scenario": null
                },
                {
                    "value": "0,00E+00",
                    "module": "A4",
                    "scenario": null
                },
                {
                    "value": "8,34E-02",
                    "module": "A5",
                    "scenario": null
                },
                {
                    "value": "0,00E+00",
                    "module": "B1",
                    "scenario": null
                },
                {
                    "value": "0,00E+00",
                    "module": "C1",
                    "scenario": null
                },
                {
                    "value": "0,00E+00",
                    "module": "C2",
                    "scenario": "Recycled"
                },
                {
                    "value": "0,00E+00",
                    "module": "C3",
                    "scenario": "Recycled"
                },
                {
                    "value": "0,00E+00",
                    "module": "C4",
                    "scenario": "Recycled"
                },
                {
                    "value": "0,00E+00",
                    "module": "D",
                    "scenario": "Recycled"
                }
            ]
        },
        {
            "parameter": "PENRT",
            "values": [
                {
                    "value": "9,44E+02",
                    "module": "A1-A3",
                    "scenario": null
                },
                {
                    "value": "1,42E+01",
                    "module": "A4",
                    "scenario": null
                },
                {
                    "value": "3,71E+01",
                    "module": "A5",
                    "scenario": null
                },
                {
                    "value": "0,00E+00",
                    "module": "B1",
                    "scenario": null
                },
                {
                    "value": "1,25E+02",
                    "module": "C1",
                    "scenario": null
                },
                {
                    "value": "5,99E+01",
                    "module": "C2",
                    "scenario": "Recycled"
                },
                {
                    "value": "7,91E+01",
                    "module": "C3",
                    "scenario": "Recycled"
                },
                {
                    "value": "0,00E+00",
                    "module": "C4",
                    "scenario": "Recycled"
                },
                {
                    "value": "-6,91E+01",
                    "module": "D",
                    "scenario": "Recycled"
                }
            ]
        },
        {
            "parameter": "SM",
            "values": [
                {
                    "value": "1,38E+01",
                    "module": "A1-A3",
                    "scenario": null
                },
                {
                    "value": "0,00E+00",
                    "module": "A4",
                    "scenario": null
                },
                {
                    "value": "1,56E-01",
                    "module": "A5",
                    "scenario": null
                },
                {
                    "value": "0,00E+00",
                    "module": "B1",
                    "scenario": null
                },
                {
                    "value": "0,00E+00",
                    "module": "C1",
                    "scenario": null
                },
                {
                    "value": "0,00E+00",
                    "module": "C2",
                    "scenario": "Recycled"
                },
                {
                    "value": "0,00E+00",
                    "module": "C3",
                    "scenario": "Recycled"
                },
                {
                    "value": "0,00E+00",
                    "module": "C4",
                    "scenario": "Recycled"
                },
                {
                    "value": "2,35E+03",
                    "module": "D",
                    "scenario": "Recycled"
                }
            ]
        },
        {
            "parameter": "RSF",
            "values": [
                {
                    "value": "9,47E+01",
                    "module": "A1-A3",
                    "scenario": null
                },
                {
                    "value": "0,00E+00",
                    "module": "A4",
                    "scenario": null
                },
                {
                    "value": "1,07E+00",
                    "module": "A5",
                    "scenario": null
                },
                {
                    "value": "0,00E+00",
                    "module": "B1",
                    "scenario": null
                },
                {
                    "value": "0,00E+00",
                    "module": "C1",
                    "scenario": null
                },
                {
                    "value": "0,00E+00",
                    "module": "C2",
                    "scenario": "Recycled"
                },
                {
                    "value": "0,00E+00",
                    "module": "C3",
                    "scenario": "Recycled"
                },
                {
                    "value": "0,00E+00",
                    "module": "C4",
                    "scenario": "Recycled"
                },
                {
                    "value": "0,00E+00",
                    "module": "D",
                    "scenario": "Recycled"
                }
            ]
        },
        {
            "parameter": "NRSF",
            "values": [
                {
                    "value": "2,43E+02",
                    "module": "A1-A3",
                    "scenario": null
                },
                {
                    "value": "0,00E+00",
                    "module": "A4",
                    "scenario": null
                },
                {
                    "value": "2,75E+00",
                    "module": "A5",
                    "scenario": null
                },
                {
                    "value": "0,00E+00",
                    "module": "B1",
                    "scenario": null
                },
                {
                    "value": "0,00E+00",
                    "module": "C1",
                    "scenario": null
                },
                {
                    "value": "0,00E+00",
                    "module": "C2",
                    "scenario": "Recycled"
                },
                {
                    "value": "0,00E+00",
                    "module": "C3",
                    "scenario": "Recycled"
                },
                {
                    "value": "0,00E+00",
                    "module": "C4",
                    "scenario": "Recycled"
                },
                {
                    "value": "0,00E+00",
                    "module": "D",
                    "scenario": "Recycled"
                }
            ]
        }
    ],
    "end_of_life_waste": [
        {
            "parameter": "HWD",
            "values": [
                {
                    "value": "4,34E-01",
                    "module": "A1-A3",
                    "scenario": null
                },
                {
                    "value": "2,02E-03",
                    "module": "A4",
                    "scenario": null
                },
                {
                    "value": "7,03E-03",
                    "module": "A5",
                    "scenario": null
                },
                {
                    "value": "0,00E+00",
                    "module": "B1",
                    "scenario": null
                },
                {
                    "value": "7,09E-03",
                    "module": "C1",
                    "scenario": null
                },
                {
                    "value": "1,46E-02",
                    "module": "C2",
                    "scenario": "Recycled"
                },
                {
                    "value": "1,28E-02",
                    "module": "C3",
                    "scenario": "Recycled"
                },
                {
                    "value": "0,00E+00",
                    "module": "C4",
                    "scenario": "Recycled"
                },
                {
                    "value": "-3,28E-02",
                    "module": "D",
                    "scenario": "Recycled"
                }
            ]
        },
        {
            "parameter": "RWD",
            "values": [
                {
                    "value": "1,77E-02",
                    "module": "A1-A3",
                    "scenario": null
                },
                {
                    "value": "1,01E-04",
                    "module": "A4",
                    "scenario": null
                },
                {
                    "value": "3,91E-04",
                    "module": "A5",
                    "scenario": null
                },
                {
                    "value": "0,00E+00",
                    "module": "B1",
                    "scenario": null
                },
                {
                    "value": "8,91E-04",
                    "module": "C1",
                    "scenario": null
                },
                {
                    "value": "4,23E-04",
                    "module": "C2",
                    "scenario": "Recycled"
                },
                {
                    "value": "5,93E-04",
                    "module": "C3",
                    "scenario": "Recycled"
                },
                {
                    "value": "0,00E+00",
                    "module": "C4",
                    "scenario": "Recycled"
                },
                {
                    "value": "-5,02E-04",
                    "module": "D",
                    "scenario": "Recycled"
                }
            ]
        }
    ],
    "end_of_life_flow": [
        {
            "parameter": "CRU",
            "values": [
                {
                    "value": "0,00E+00",
                    "module": "A1-A3",
                    "scenario": null
                },
                {
                    "value": "0,00E+00",
                    "module": "A4",
                    "scenario": null
                },
                {
                    "value": "0,00E+00",
                    "module": "A5",
                    "scenario": null
                },
                {
                    "value": "0,00E+00",
                    "module": "B1",
                    "scenario": null
                },
                {
                    "value": "0,00E+00",
                    "module": "C1",
                    "scenario": null
                },
                {
                    "value": "0,00E+00",
                    "module": "C2",
                    "scenario": "Recycled"
                },
                {
                    "value": "0,00E+00",
                    "module": "C3",
                    "scenario": "Recycled"
                },
                {
                    "value": "0,00E+00",
                    "module": "C4",
                    "scenario": "Recycled"
                },
                {
                    "value": "0,00E+00",
                    "module": "D",
                    "scenario": "Recycled"
                }
            ]
        },
        {
            "parameter": "MFR",
            "values": [
                {
                    "value": "0,00E+00",
                    "module": "A1-A3",
                    "scenario": null
                },
                {
                    "value": "0,00E+00",
                    "module": "A4",
                    "scenario": null
                },
                {
                    "value": "2,67E+01",
                    "module": "A5",
                    "scenario": null
                },
                {
                    "value": "0,00E+00",
                    "module": "B1",
                    "scenario": null
                },
                {
                    "value": "0,00E+00",
                    "module": "C1",
                    "scenario": null
                },
                {
                    "value": "0,00E+00",
                    "module": "C2",
                    "scenario": "Recycled"
                },
                {
                    "value": "2,36E+03",
                    "module": "C3",
                    "scenario": "Recycled"
                },
                {
                    "value": "0,00E+00",
                    "module": "C4",
                    "scenario": "Recycled"
                },
                {
                    "value": "0,00E+00",
                    "module": "D",
                    "scenario": "Recycled"
                }
            ]
        },
        {
            "parameter": "MER",
            "values": [
                {
                    "value": "0,00E+00",
                    "module": "A1-A3",
                    "scenario": null
                },
                {
                    "value": "0,00E+00",
                    "module": "A4",
                    "scenario": null
                },
                {
                    "value": "0,00E+00",
                    "module": "A5",
                    "scenario": null
                },
                {
                    "value": "0,00E+00",
                    "module": "B1",
                    "scenario": null
                },
                {
                    "value": "0,00E+00",
                    "module": "C1",
                    "scenario": null
                },
                {
                    "value": "0,00E+00",
                    "module": "C2",
                    "scenario": "Recycled"
                },
                {
                    "value": "0,00E+00",
                    "module": "C3",
                    "scenario": "Recycled"
                },
                {
                    "value": "0,00E+00",
                    "module": "C4",
                    "scenario": "Recycled"
                },
                {
                    "value": "0,00E+00",
                    "module": "D",
                    "scenario": "Recycled"
                }
            ]
        },
        {
            "parameter": "EEE",
            "values": [
                {
                    "value": "0,00E+00",
                    "module": "A1-A3",
                    "scenario": null
                },
                {
                    "value": "0,00E+00",
                    "module": "A4",
                    "scenario": null
                },
                {
                    "value": "0,00E+00",
                    "module": "A5",
                    "scenario": null
                },
                {
                    "value": "0,00E+00",
                    "module": "B1",
                    "scenario": null
                },
                {
                    "value": "0,00E+00",
                    "module": "C1",
                    "scenario": null
                },
                {
                    "value": "0,00E+00",
                    "module": "C2",
                    "scenario": "Recycled"
                },
                {
                    "value": "0,00E+00",
                    "module": "C3",
                    "scenario": "Recycled"
                },
                {
                    "value": "0,00E+00",
                    "module": "C4",
                    "scenario": "Recycled"
                },
                {
                    "value": "0,00E+00",
                    "module": "D",
                    "scenario": "Recycled"
                }
            ]
        },
        {
            "parameter": "EET",
            "values": [
                {
                    "value": "0,00E+00",
                    "module": "A1-A3",
                    "scenario": null
                },
                {
                    "value": "0,00E+00",
                    "module": "A4",
                    "scenario": null
                },
                {
                    "value": "0,00E+00",
                    "module": "A5",
                    "scenario": null
                },
                {
                    "value": "0,00E+00",
                    "module": "B1",
                    "scenario": null
                },
                {
                    "value": "0,00E+00",
                    "module": "C1",
                    "scenario": null
                },
                {
                    "value": "0,00E+00",
                    "module": "C2",
                    "scenario": "Recycled"
                },
                {
                    "value": "0,00E+00",
                    "module": "C3",
                    "scenario": "Recycled"
                },
                {
                    "value": "0,00E+00",
                    "module": "C4",
                    "scenario": "Recycled"
                },
                {
                    "value": "0,00E+00",
                    "module": "D",
                    "scenario": "Recycled"
                }
            ]
        }
    ]
}