{"product_name":"STRENTOR Bulk Plant Beli Izvor","epd_id":"IBU-CEI-HOL-2203120-BG2024000181-ISUE002-EN","declared_unit":{"unit":"ton","amount":1},"compliance":["EN 15804+A2","ISO 14025"],"producer_name":"Holcim Bulgaria","environmental_impact":[{"parameter":"GWP-total","unit":"kg CO2-eq","values":[{"value":"2,62E+02","module":"A1-A3","scenario":null}]},{"parameter":"GWP-fossil","unit":"kg CO2-eq","values":[{"value":"2,62E+02","module":"A1-A3","scenario":null}]},{"parameter":"GWP-biogenic","unit":"kg CO2-eq","values":[{"value":"3,47E-02","module":"A1-A3","scenario":null}]},{"parameter":"GWP-luluc","unit":"kg CO2-eq","values":[{"value":"1,22E-02","module":"A1-A3","scenario":null}]},{"parameter":"ODP","unit":"kg CFC11-eq","values":[{"value":"5,46E-06","module":"A1-A3","scenario":null}]},{"parameter":"AP","unit":"mol H+-eq","values":[{"value":"1,12E+00","module":"A1-A3","scenario":null}]},{"parameter":"ADPE","unit":"kg Sb-eq","values":[{"value":"1,31E-04","module":"A1-A3","scenario":null}]},{"parameter":"ADPF","unit":"MJ","values":[{"value":"1,09E+03","module":"A1-A3","scenario":null}]},{"parameter":"WDP","unit":"m3 world-eq. Deprived","values":[{"value":"4,07E+01","module":"A1-A3","scenario":null}]},{"parameter":"EP-freshwater","unit":"kg P-eq","values":[{"value":"1,95E-02","module":"A1-A3","scenario":null}]},{"parameter":"EP-marine","unit":"kg N-eq","values":[{"value":"3,15E-01","module":"A1-A3","scenario":null}]},{"parameter":"EP-terrestrial","unit":"mol N-eq.","values":[{"value":"3,70E+00","module":"A1-A3","scenario":null}]}],"additional_environmental_impact":[{"parameter":"PM","unit":"Disease incidence","values":[{"value":"4,34E-06","module":"A1-A3","scenario":null}]},{"parameter":"ETP-fw","unit":"CTUe","values":[{"value":"1,02E+03","module":"A1-A3","scenario":null}]},{"parameter":"HTP-c","unit":"CTUh","values":[{"value":"5,14E-08","module":"A1-A3","scenario":null}]},{"parameter":"HTP-nc","unit":"CTUh","values":[{"value":"2,34E-06","module":"A1-A3","scenario":null}]},{"parameter":"SQP","unit":"-","values":[{"value":"3,93E+02","module":"A1-A3","scenario":null}]},{"parameter":"IRP","unit":"kBq U235-eq","values":[{"value":"1,89E+01","module":"A1-A3","scenario":null}]}],"resource_use":[{"parameter":"PERM","unit":"","values":[{"value":"0,00E+00","module":"A1-A3","scenario":null}]},{"parameter":"PENRM","unit":"MJ","values":[{"value":"0,00E+00","module":"A1-A3","scenario":null}]},{"parameter":"PENRT","unit":"MJ","values":[{"value":"1,09E+03","module":"A1-A3","scenario":null}]},{"parameter":"SM","unit":"kg","values":[{"value":"2,41E+02","module":"A1-A3","scenario":null}]},{"parameter":"RSF","unit":"MJ","values":[{"value":"4,95E+02","module":"A1-A3","scenario":null}]},{"parameter":"NRSF","unit":"MJ","values":[{"value":"7,08E+02","module":"A1-A3","scenario":null}]}],"end_of_life_waste":[{"parameter":"HWD","unit":"kg","values":[{"value":"2,76E+00","module":"A1-A3","scenario":null}]},{"parameter":"RWD","unit":"kg","values":[{"value":"6,38E-03","module":"A1-A3","scenario":null}]}],"end_of_life_flow":[{"parameter":"CRU","unit":"kg","values":[{"value":"0,00E+00","module":"A1-A3","scenario":null}]},{"parameter":"MFR","unit":"kg","values":[{"value":"0,00E+00","module":"A1-A3","scenario":null}]},{"parameter":"MER","unit":"kg","values":[{"value":"0,00E+00","module":"A1-A3","scenario":null}]},{"parameter":"EEE","unit":"MJ","values":[{"value":"0,00E+00","module":"A1-A3","scenario":null}]},{"parameter":"EET","unit":"MJ","values":[{"value":"0,00E+00","module":"A1-A3","scenario":null}]}]}