{
    "product_name": "Concrete ECOPact C25/30Cl02D16S3, Mix code 933290, RMX Pipera plant, Romania",
    "epd_id": "IBU-CEI-HOL-2205120-RO2025000070-ISUE001-EN",
    "declared_unit": {
        "unit": "m3",
        "amount": 1.0
    },
    "compliance": [
        "EN 15804+A2",
        "ISO 14025"
    ],
    "producer_name": "Holcim (Romania) SA",
    "environmental_impact": [
        {
            "parameter": "GWP-total",
            "values": [
                {
                    "value": "1,72E+02",
                    "module": "A1-A3",
                    "scenario": null
                },
                {
                    "value": "1,82E+00",
                    "module": "A4",
                    "scenario": null
                },
                {
                    "value": "2,80E+00",
                    "module": "A5",
                    "scenario": null
                },
                {
                    "value": "-5,73E+00",
                    "module": "B1",
                    "scenario": null
                },
                {
                    "value": "9,53E+00",
                    "module": "C1",
                    "scenario": null
                },
                {
                    "value": "6,28E+00",
                    "module": "C2",
                    "scenario": "Recycled"
                },
                {
                    "value": "6,28E+00",
                    "module": "C2",
                    "scenario": "Landfill"
                },
                {
                    "value": "-1,17E-01",
                    "module": "C3",
                    "scenario": "Recycled"
                },
                {
                    "value": "0,00E+00",
                    "module": "C3",
                    "scenario": "Landfill"
                },
                {
                    "value": "0,00E+00",
                    "module": "C4",
                    "scenario": "Recycled"
                },
                {
                    "value": "8,38E+00",
                    "module": "C4",
                    "scenario": "Landfill"
                },
                {
                    "value": "-8,30E+00",
                    "module": "D",
                    "scenario": "Recycled"
                },
                {
                    "value": "0,00E+00",
                    "module": "D",
                    "scenario": "Landfill"
                }
            ]
        },
        {
            "parameter": "GWP-fossil",
            "values": [
                {
                    "value": "1,71E+02",
                    "module": "A1-A3",
                    "scenario": null
                },
                {
                    "value": "1,82E+00",
                    "module": "A4",
                    "scenario": null
                },
                {
                    "value": "2,79E+00",
                    "module": "A5",
                    "scenario": null
                },
                {
                    "value": "-5,73E+00",
                    "module": "B1",
                    "scenario": null
                },
                {
                    "value": "9,53E+00",
                    "module": "C1",
                    "scenario": null
                },
                {
                    "value": "6,28E+00",
                    "module": "C2",
                    "scenario": "Recycled"
                },
                {
                    "value": "6,28E+00",
                    "module": "C2",
                    "scenario": "Landfill"
                },
                {
                    "value": "-1,18E-01",
                    "module": "C3",
                    "scenario": "Recycled"
                },
                {
                    "value": "0,00E+00",
                    "module": "C3",
                    "scenario": "Landfill"
                },
                {
                    "value": "0,00E+00",
                    "module": "C4",
                    "scenario": "Recycled"
                },
                {
                    "value": "8,37E+00",
                    "module": "C4",
                    "scenario": "Landfill"
                },
                {
                    "value": "-8,27E+00",
                    "module": "D",
                    "scenario": "Recycled"
                },
                {
                    "value": "0,00E+00",
                    "module": "D",
                    "scenario": "Landfill"
                }
            ]
        },
        {
            "parameter": "GWP-biogenic",
            "values": [
                {
                    "value": "1,53E-01",
                    "module": "A1-A3",
                    "scenario": null
                },
                {
                    "value": "7,95E-04",
                    "module": "A4",
                    "scenario": null
                },
                {
                    "value": "1,57E-03",
                    "module": "A5",
                    "scenario": null
                },
                {
                    "value": "0,00E+00",
                    "module": "B1",
                    "scenario": null
                },
                {
                    "value": "1,25E-03",
                    "module": "C1",
                    "scenario": null
                },
                {
                    "value": "1,72E-03",
                    "module": "C2",
                    "scenario": "Recycled"
                },
                {
                    "value": "1,72E-03",
                    "module": "C2",
                    "scenario": "Landfill"
                },
                {
                    "value": "9,33E-04",
                    "module": "C3",
                    "scenario": "Recycled"
                },
                {
                    "value": "0,00E+00",
                    "module": "C3",
                    "scenario": "Landfill"
                },
                {
                    "value": "0,00E+00",
                    "module": "C4",
                    "scenario": "Recycled"
                },
                {
                    "value": "5,49E-03",
                    "module": "C4",
                    "scenario": "Landfill"
                },
                {
                    "value": "-2,61E-02",
                    "module": "D",
                    "scenario": "Recycled"
                },
                {
                    "value": "0,00E+00",
                    "module": "D",
                    "scenario": "Landfill"
                }
            ]
        },
        {
            "parameter": "GWP-luluc",
            "values": [
                {
                    "value": "1,86E-02",
                    "module": "A1-A3",
                    "scenario": null
                },
                {
                    "value": "7,97E-04",
                    "module": "A4",
                    "scenario": null
                },
                {
                    "value": "2,64E-04",
                    "module": "A5",
                    "scenario": null
                },
                {
                    "value": "0,00E+00",
                    "module": "B1",
                    "scenario": null
                },
                {
                    "value": "1,01E-03",
                    "module": "C1",
                    "scenario": null
                },
                {
                    "value": "2,44E-03",
                    "module": "C2",
                    "scenario": "Recycled"
                },
                {
                    "value": "2,44E-03",
                    "module": "C2",
                    "scenario": "Landfill"
                },
                {
                    "value": "3,43E-04",
                    "module": "C3",
                    "scenario": "Recycled"
                },
                {
                    "value": "0,00E+00",
                    "module": "C3",
                    "scenario": "Landfill"
                },
                {
                    "value": "0,00E+00",
                    "module": "C4",
                    "scenario": "Recycled"
                },
                {
                    "value": "1,16E-02",
                    "module": "C4",
                    "scenario": "Landfill"
                },
                {
                    "value": "-4,88E-03",
                    "module": "D",
                    "scenario": "Recycled"
                },
                {
                    "value": "0,00E+00",
                    "module": "D",
                    "scenario": "Landfill"
                }
            ]
        },
        {
            "parameter": "ODP",
            "values": [
                {
                    "value": "9,77E-06",
                    "module": "A1-A3",
                    "scenario": null
                },
                {
                    "value": "4,21E-07",
                    "module": "A4",
                    "scenario": null
                },
                {
                    "value": "3,45E-07",
                    "module": "A5",
                    "scenario": null
                },
                {
                    "value": "0,00E+00",
                    "module": "B1",
                    "scenario": null
                },
                {
                    "value": "2,06E-06",
                    "module": "C1",
                    "scenario": null
                },
                {
                    "value": "1,43E-06",
                    "module": "C2",
                    "scenario": "Recycled"
                },
                {
                    "value": "1,43E-06",
                    "module": "C2",
                    "scenario": "Landfill"
                },
                {
                    "value": "5,08E-07",
                    "module": "C3",
                    "scenario": "Recycled"
                },
                {
                    "value": "0,00E+00",
                    "module": "C3",
                    "scenario": "Landfill"
                },
                {
                    "value": "0,00E+00",
                    "module": "C4",
                    "scenario": "Recycled"
                },
                {
                    "value": "4,97E-06",
                    "module": "C4",
                    "scenario": "Landfill"
                },
                {
                    "value": "-8,57E-07",
                    "module": "D",
                    "scenario": "Recycled"
                },
                {
                    "value": "0,00E+00",
                    "module": "D",
                    "scenario": "Landfill"
                }
            ]
        },
        {
            "parameter": "AP",
            "values": [
                {
                    "value": "5,22E-01",
                    "module": "A1-A3",
                    "scenario": null
                },
                {
                    "value": "5,32E-03",
                    "module": "A4",
                    "scenario": null
                },
                {
                    "value": "1,70E-02",
                    "module": "A5",
                    "scenario": null
                },
                {
                    "value": "0,00E+00",
                    "module": "B1",
                    "scenario": null
                },
                {
                    "value": "1,00E-01",
                    "module": "C1",
                    "scenario": null
                },
                {
                    "value": "2,67E-02",
                    "module": "C2",
                    "scenario": "Recycled"
                },
                {
                    "value": "2,67E-02",
                    "module": "C2",
                    "scenario": "Landfill"
                },
                {
                    "value": "3,13E-02",
                    "module": "C3",
                    "scenario": "Recycled"
                },
                {
                    "value": "0,00E+00",
                    "module": "C3",
                    "scenario": "Landfill"
                },
                {
                    "value": "0,00E+00",
                    "module": "C4",
                    "scenario": "Recycled"
                },
                {
                    "value": "1,16E-01",
                    "module": "C4",
                    "scenario": "Landfill"
                },
                {
                    "value": "-7,64E-02",
                    "module": "D",
                    "scenario": "Recycled"
                },
                {
                    "value": "0,00E+00",
                    "module": "D",
                    "scenario": "Landfill"
                }
            ]
        },
        {
            "parameter": "ADPE",
            "values": [
                {
                    "value": "1,34E-04",
                    "module": "A1-A3",
                    "scenario": null
                },
                {
                    "value": "7,11E-06",
                    "module": "A4",
                    "scenario": null
                },
                {
                    "value": "1,94E-06",
                    "module": "A5",
                    "scenario": null
                },
                {
                    "value": "0,00E+00",
                    "module": "B1",
                    "scenario": null
                },
                {
                    "value": "5,08E-06",
                    "module": "C1",
                    "scenario": null
                },
                {
                    "value": "1,49E-05",
                    "module": "C2",
                    "scenario": "Recycled"
                },
                {
                    "value": "1,49E-05",
                    "module": "C2",
                    "scenario": "Landfill"
                },
                {
                    "value": "6,76E-06",
                    "module": "C3",
                    "scenario": "Recycled"
                },
                {
                    "value": "0,00E+00",
                    "module": "C3",
                    "scenario": "Landfill"
                },
                {
                    "value": "0,00E+00",
                    "module": "C4",
                    "scenario": "Recycled"
                },
                {
                    "value": "2,85E-05",
                    "module": "C4",
                    "scenario": "Landfill"
                },
                {
                    "value": "-1,33E-04",
                    "module": "D",
                    "scenario": "Recycled"
                },
                {
                    "value": "0,00E+00",
                    "module": "D",
                    "scenario": "Landfill"
                }
            ]
        },
        {
            "parameter": "ADPF",
            "values": [
                {
                    "value": "8,99E+02",
                    "module": "A1-A3",
                    "scenario": null
                },
                {
                    "value": "2,78E+01",
                    "module": "A4",
                    "scenario": null
                },
                {
                    "value": "2,59E+01",
                    "module": "A5",
                    "scenario": null
                },
                {
                    "value": "0,00E+00",
                    "module": "B1",
                    "scenario": null
                },
                {
                    "value": "1,32E+02",
                    "module": "C1",
                    "scenario": null
                },
                {
                    "value": "9,70E+01",
                    "module": "C2",
                    "scenario": "Recycled"
                },
                {
                    "value": "9,70E+01",
                    "module": "C2",
                    "scenario": "Landfill"
                },
                {
                    "value": "6,43E+01",
                    "module": "C3",
                    "scenario": "Recycled"
                },
                {
                    "value": "0,00E+00",
                    "module": "C3",
                    "scenario": "Landfill"
                },
                {
                    "value": "0,00E+00",
                    "module": "C4",
                    "scenario": "Recycled"
                },
                {
                    "value": "3,43E+02",
                    "module": "C4",
                    "scenario": "Landfill"
                },
                {
                    "value": "-1,12E+02",
                    "module": "D",
                    "scenario": "Recycled"
                },
                {
                    "value": "0,00E+00",
                    "module": "D",
                    "scenario": "Landfill"
                }
            ]
        },
        {
            "parameter": "WDP",
            "values": [
                {
                    "value": "3,43E+01",
                    "module": "A1-A3",
                    "scenario": null
                },
                {
                    "value": "9,23E-02",
                    "module": "A4",
                    "scenario": null
                },
                {
                    "value": "3,56E-01",
                    "module": "A5",
                    "scenario": null
                },
                {
                    "value": "0,00E+00",
                    "module": "B1",
                    "scenario": null
                },
                {
                    "value": "2,07E-01",
                    "module": "C1",
                    "scenario": null
                },
                {
                    "value": "3,72E-01",
                    "module": "C2",
                    "scenario": "Recycled"
                },
                {
                    "value": "3,72E-01",
                    "module": "C2",
                    "scenario": "Landfill"
                },
                {
                    "value": "5,62E-01",
                    "module": "C3",
                    "scenario": "Recycled"
                },
                {
                    "value": "0,00E+00",
                    "module": "C3",
                    "scenario": "Landfill"
                },
                {
                    "value": "0,00E+00",
                    "module": "C4",
                    "scenario": "Recycled"
                },
                {
                    "value": "1,54E+01",
                    "module": "C4",
                    "scenario": "Landfill"
                },
                {
                    "value": "2,53E+01",
                    "module": "D",
                    "scenario": "Recycled"
                },
                {
                    "value": "0,00E+00",
                    "module": "D",
                    "scenario": "Landfill"
                }
            ]
        },
        {
            "parameter": "EP-freshwater",
            "values": [
                {
                    "value": "8,41E-03",
                    "module": "A1-A3",
                    "scenario": null
                },
                {
                    "value": "1,30E-04",
                    "module": "A4",
                    "scenario": null
                },
                {
                    "value": "1,24E-04",
                    "module": "A5",
                    "scenario": null
                },
                {
                    "value": "0,00E+00",
                    "module": "B1",
                    "scenario": null
                },
                {
                    "value": "2,98E-04",
                    "module": "C1",
                    "scenario": null
                },
                {
                    "value": "4,59E-04",
                    "module": "C2",
                    "scenario": "Recycled"
                },
                {
                    "value": "4,59E-04",
                    "module": "C2",
                    "scenario": "Landfill"
                },
                {
                    "value": "5,83E-04",
                    "module": "C3",
                    "scenario": "Recycled"
                },
                {
                    "value": "0,00E+00",
                    "module": "C3",
                    "scenario": "Landfill"
                },
                {
                    "value": "0,00E+00",
                    "module": "C4",
                    "scenario": "Recycled"
                },
                {
                    "value": "1,12E-03",
                    "module": "C4",
                    "scenario": "Landfill"
                },
                {
                    "value": "-2,07E-03",
                    "module": "D",
                    "scenario": "Recycled"
                },
                {
                    "value": "0,00E+00",
                    "module": "D",
                    "scenario": "Landfill"
                }
            ]
        },
        {
            "parameter": "EP-marine",
            "values": [
                {
                    "value": "1,74E-01",
                    "module": "A1-A3",
                    "scenario": null
                },
                {
                    "value": "1,09E-03",
                    "module": "A4",
                    "scenario": null
                },
                {
                    "value": "6,87E-03",
                    "module": "A5",
                    "scenario": null
                },
                {
                    "value": "0,00E+00",
                    "module": "B1",
                    "scenario": null
                },
                {
                    "value": "4,43E-02",
                    "module": "C1",
                    "scenario": null
                },
                {
                    "value": "8,04E-03",
                    "module": "C2",
                    "scenario": "Recycled"
                },
                {
                    "value": "8,04E-03",
                    "module": "C2",
                    "scenario": "Landfill"
                },
                {
                    "value": "1,06E-02",
                    "module": "C3",
                    "scenario": "Recycled"
                },
                {
                    "value": "0,00E+00",
                    "module": "C3",
                    "scenario": "Landfill"
                },
                {
                    "value": "0,00E+00",
                    "module": "C4",
                    "scenario": "Recycled"
                },
                {
                    "value": "4,02E-02",
                    "module": "C4",
                    "scenario": "Landfill"
                },
                {
                    "value": "-1,84E-02",
                    "module": "D",
                    "scenario": "Recycled"
                },
                {
                    "value": "0,00E+00",
                    "module": "D",
                    "scenario": "Landfill"
                }
            ]
        },
        {
            "parameter": "EP-terrestrial",
            "values": [
                {
                    "value": "1,97E+00",
                    "module": "A1-A3",
                    "scenario": null
                },
                {
                    "value": "1,19E-02",
                    "module": "A4",
                    "scenario": null
                },
                {
                    "value": "7,58E-02",
                    "module": "A5",
                    "scenario": null
                },
                {
                    "value": "0,00E+00",
                    "module": "B1",
                    "scenario": null
                },
                {
                    "value": "4,86E-01",
                    "module": "C1",
                    "scenario": null
                },
                {
                    "value": "8,79E-02",
                    "module": "C2",
                    "scenario": "Recycled"
                },
                {
                    "value": "8,79E-02",
                    "module": "C2",
                    "scenario": "Landfill"
                },
                {
                    "value": "1,15E-01",
                    "module": "C3",
                    "scenario": "Recycled"
                },
                {
                    "value": "0,00E+00",
                    "module": "C3",
                    "scenario": "Landfill"
                },
                {
                    "value": "0,00E+00",
                    "module": "C4",
                    "scenario": "Recycled"
                },
                {
                    "value": "4,40E-01",
                    "module": "C4",
                    "scenario": "Landfill"
                },
                {
                    "value": "-2,31E-01",
                    "module": "D",
                    "scenario": "Recycled"
                },
                {
                    "value": "0,00E+00",
                    "module": "D",
                    "scenario": "Landfill"
                }
            ]
        }
    ],
    "additional_environmental_impact": [
        {
            "parameter": "PM",
            "values": [
                {
                    "value": "5,94E-06",
                    "module": "A1-A3",
                    "scenario": null
                },
                {
                    "value": "1,25E-07",
                    "module": "A4",
                    "scenario": null
                },
                {
                    "value": "3,70E-07",
                    "module": "A5",
                    "scenario": null
                },
                {
                    "value": "0,00E+00",
                    "module": "B1",
                    "scenario": null
                },
                {
                    "value": "2,68E-06",
                    "module": "C1",
                    "scenario": null
                },
                {
                    "value": "7,31E-07",
                    "module": "C2",
                    "scenario": "Recycled"
                },
                {
                    "value": "7,31E-07",
                    "module": "C2",
                    "scenario": "Landfill"
                },
                {
                    "value": "5,51E-07",
                    "module": "C3",
                    "scenario": "Recycled"
                },
                {
                    "value": "0,00E+00",
                    "module": "C3",
                    "scenario": "Landfill"
                },
                {
                    "value": "0,00E+00",
                    "module": "C4",
                    "scenario": "Recycled"
                },
                {
                    "value": "2,33E-06",
                    "module": "C4",
                    "scenario": "Landfill"
                },
                {
                    "value": "-1,07E-06",
                    "module": "D",
                    "scenario": "Recycled"
                },
                {
                    "value": "0,00E+00",
                    "module": "D",
                    "scenario": "Landfill"
                }
            ]
        },
        {
            "parameter": "ETP-fw",
            "values": [
                {
                    "value": "5,76E+02",
                    "module": "A1-A3",
                    "scenario": null
                },
                {
                    "value": "2,25E+01",
                    "module": "A4",
                    "scenario": null
                },
                {
                    "value": "1,12E+01",
                    "module": "A5",
                    "scenario": null
                },
                {
                    "value": "0,00E+00",
                    "module": "B1",
                    "scenario": null
                },
                {
                    "value": "3,67E+01",
                    "module": "C1",
                    "scenario": null
                },
                {
                    "value": "3,28E+01",
                    "module": "C2",
                    "scenario": "Recycled"
                },
                {
                    "value": "3,28E+01",
                    "module": "C2",
                    "scenario": "Landfill"
                },
                {
                    "value": "3,33E+01",
                    "module": "C3",
                    "scenario": "Recycled"
                },
                {
                    "value": "0,00E+00",
                    "module": "C3",
                    "scenario": "Landfill"
                },
                {
                    "value": "0,00E+00",
                    "module": "C4",
                    "scenario": "Recycled"
                },
                {
                    "value": "9,44E+01",
                    "module": "C4",
                    "scenario": "Landfill"
                },
                {
                    "value": "-1,59E+02",
                    "module": "D",
                    "scenario": "Recycled"
                },
                {
                    "value": "0,00E+00",
                    "module": "D",
                    "scenario": "Landfill"
                }
            ]
        },
        {
            "parameter": "HTP-c",
            "values": [
                {
                    "value": "3,09E-08",
                    "module": "A1-A3",
                    "scenario": null
                },
                {
                    "value": "7,52E-10",
                    "module": "A4",
                    "scenario": null
                },
                {
                    "value": "4,97E-10",
                    "module": "A5",
                    "scenario": null
                },
                {
                    "value": "0,00E+00",
                    "module": "B1",
                    "scenario": null
                },
                {
                    "value": "2,99E-09",
                    "module": "C1",
                    "scenario": null
                },
                {
                    "value": "2,11E-09",
                    "module": "C2",
                    "scenario": "Recycled"
                },
                {
                    "value": "2,11E-09",
                    "module": "C2",
                    "scenario": "Landfill"
                },
                {
                    "value": "9,78E-10",
                    "module": "C3",
                    "scenario": "Recycled"
                },
                {
                    "value": "0,00E+00",
                    "module": "C3",
                    "scenario": "Landfill"
                },
                {
                    "value": "0,00E+00",
                    "module": "C4",
                    "scenario": "Recycled"
                },
                {
                    "value": "5,50E-09",
                    "module": "C4",
                    "scenario": "Landfill"
                },
                {
                    "value": "-1,24E-08",
                    "module": "D",
                    "scenario": "Recycled"
                },
                {
                    "value": "0,00E+00",
                    "module": "D",
                    "scenario": "Landfill"
                }
            ]
        },
        {
            "parameter": "HTP-nc",
            "values": [
                {
                    "value": "1,48E-06",
                    "module": "A1-A3",
                    "scenario": null
                },
                {
                    "value": "2,35E-08",
                    "module": "A4",
                    "scenario": null
                },
                {
                    "value": "2,05E-08",
                    "module": "A5",
                    "scenario": null
                },
                {
                    "value": "0,00E+00",
                    "module": "B1",
                    "scenario": null
                },
                {
                    "value": "5,61E-08",
                    "module": "C1",
                    "scenario": null
                },
                {
                    "value": "8,39E-08",
                    "module": "C2",
                    "scenario": "Recycled"
                },
                {
                    "value": "8,39E-08",
                    "module": "C2",
                    "scenario": "Landfill"
                },
                {
                    "value": "2,08E-08",
                    "module": "C3",
                    "scenario": "Recycled"
                },
                {
                    "value": "0,00E+00",
                    "module": "C3",
                    "scenario": "Landfill"
                },
                {
                    "value": "0,00E+00",
                    "module": "C4",
                    "scenario": "Recycled"
                },
                {
                    "value": "1,42E-07",
                    "module": "C4",
                    "scenario": "Landfill"
                },
                {
                    "value": "-2,05E-07",
                    "module": "D",
                    "scenario": "Recycled"
                },
                {
                    "value": "0,00E+00",
                    "module": "D",
                    "scenario": "Landfill"
                }
            ]
        },
        {
            "parameter": "SQP",
            "values": [
                {
                    "value": "1,07E+03",
                    "module": "A1-A3",
                    "scenario": null
                },
                {
                    "value": "3,10E+01",
                    "module": "A4",
                    "scenario": null
                },
                {
                    "value": "1,21E+01",
                    "module": "A5",
                    "scenario": null
                },
                {
                    "value": "0,00E+00",
                    "module": "B1",
                    "scenario": null
                },
                {
                    "value": "1,68E+01",
                    "module": "C1",
                    "scenario": null
                },
                {
                    "value": "1,10E+02",
                    "module": "C2",
                    "scenario": "Recycled"
                },
                {
                    "value": "1,10E+02",
                    "module": "C2",
                    "scenario": "Landfill"
                },
                {
                    "value": "9,61E+00",
                    "module": "C3",
                    "scenario": "Recycled"
                },
                {
                    "value": "0,00E+00",
                    "module": "C3",
                    "scenario": "Landfill"
                },
                {
                    "value": "0,00E+00",
                    "module": "C4",
                    "scenario": "Recycled"
                },
                {
                    "value": "7,20E+02",
                    "module": "C4",
                    "scenario": "Landfill"
                },
                {
                    "value": "-2,84E+02",
                    "module": "D",
                    "scenario": "Recycled"
                },
                {
                    "value": "0,00E+00",
                    "module": "D",
                    "scenario": "Landfill"
                }
            ]
        },
        {
            "parameter": "IRP",
            "values": [
                {
                    "value": "9,27E+00",
                    "module": "A1-A3",
                    "scenario": null
                },
                {
                    "value": "1,45E-01",
                    "module": "A4",
                    "scenario": null
                },
                {
                    "value": "2,34E-01",
                    "module": "A5",
                    "scenario": null
                },
                {
                    "value": "0,00E+00",
                    "module": "B1",
                    "scenario": null
                },
                {
                    "value": "5,95E-01",
                    "module": "C1",
                    "scenario": null
                },
                {
                    "value": "4,58E-01",
                    "module": "C2",
                    "scenario": "Recycled"
                },
                {
                    "value": "4,58E-01",
                    "module": "C2",
                    "scenario": "Landfill"
                },
                {
                    "value": "1,75E+00",
                    "module": "C3",
                    "scenario": "Recycled"
                },
                {
                    "value": "0,00E+00",
                    "module": "C3",
                    "scenario": "Landfill"
                },
                {
                    "value": "0,00E+00",
                    "module": "C4",
                    "scenario": "Recycled"
                },
                {
                    "value": "1,52E+00",
                    "module": "C4",
                    "scenario": "Landfill"
                },
                {
                    "value": "-3,12E+00",
                    "module": "D",
                    "scenario": "Recycled"
                },
                {
                    "value": "0,00E+00",
                    "module": "D",
                    "scenario": "Landfill"
                }
            ]
        }
    ],
    "resource_use": [
        {
            "parameter": "PERM",
            "values": [
                {
                    "value": "2,08E+01",
                    "module": "A1-A3",
                    "scenario": null
                },
                {
                    "value": "0,00E+00",
                    "module": "A4",
                    "scenario": null
                },
                {
                    "value": "1,92E-01",
                    "module": "A5",
                    "scenario": null
                },
                {
                    "value": "0,00E+00",
                    "module": "B1",
                    "scenario": null
                },
                {
                    "value": "0,00E+00",
                    "module": "C1",
                    "scenario": null
                },
                {
                    "value": "0,00E+00",
                    "module": "C2",
                    "scenario": "Recycled"
                },
                {
                    "value": "0,00E+00",
                    "module": "C2",
                    "scenario": "Landfill"
                },
                {
                    "value": "0,00E+00",
                    "module": "C3",
                    "scenario": "Recycled"
                },
                {
                    "value": "0,00E+00",
                    "module": "C3",
                    "scenario": "Landfill"
                },
                {
                    "value": "0,00E+00",
                    "module": "C4",
                    "scenario": "Recycled"
                },
                {
                    "value": "0,00E+00",
                    "module": "C4",
                    "scenario": "Landfill"
                },
                {
                    "value": "0,00E+00",
                    "module": "D",
                    "scenario": "Recycled"
                },
                {
                    "value": "0,00E+00",
                    "module": "D",
                    "scenario": "Landfill"
                }
            ]
        },
        {
            "parameter": "PENRM",
            "values": [
                {
                    "value": "1,99E+01",
                    "module": "A1-A3",
                    "scenario": null
                },
                {
                    "value": "0,00E+00",
                    "module": "A4",
                    "scenario": null
                },
                {
                    "value": "1,84E-01",
                    "module": "A5",
                    "scenario": null
                },
                {
                    "value": "0,00E+00",
                    "module": "B1",
                    "scenario": null
                },
                {
                    "value": "0,00E+00",
                    "module": "C1",
                    "scenario": null
                },
                {
                    "value": "0,00E+00",
                    "module": "C2",
                    "scenario": "Recycled"
                },
                {
                    "value": "0,00E+00",
                    "module": "C2",
                    "scenario": "Landfill"
                },
                {
                    "value": "0,00E+00",
                    "module": "C3",
                    "scenario": "Recycled"
                },
                {
                    "value": "0,00E+00",
                    "module": "C3",
                    "scenario": "Landfill"
                },
                {
                    "value": "0,00E+00",
                    "module": "C4",
                    "scenario": "Recycled"
                },
                {
                    "value": "0,00E+00",
                    "module": "C4",
                    "scenario": "Landfill"
                },
                {
                    "value": "0,00E+00",
                    "module": "D",
                    "scenario": "Recycled"
                },
                {
                    "value": "0,00E+00",
                    "module": "D",
                    "scenario": "Landfill"
                }
            ]
        },
        {
            "parameter": "PENRT",
            "values": [
                {
                    "value": "8,99E+02",
                    "module": "A1-A3",
                    "scenario": null
                },
                {
                    "value": "2,78E+01",
                    "module": "A4",
                    "scenario": null
                },
                {
                    "value": "2,59E+01",
                    "module": "A5",
                    "scenario": null
                },
                {
                    "value": "0,00E+00",
                    "module": "B1",
                    "scenario": null
                },
                {
                    "value": "1,32E+02",
                    "module": "C1",
                    "scenario": null
                },
                {
                    "value": "9,70E+01",
                    "module": "C2",
                    "scenario": "Recycled"
                },
                {
                    "value": "9,70E+01",
                    "module": "C2",
                    "scenario": "Landfill"
                },
                {
                    "value": "6,43E+01",
                    "module": "C3",
                    "scenario": "Recycled"
                },
                {
                    "value": "0,00E+00",
                    "module": "C3",
                    "scenario": "Landfill"
                },
                {
                    "value": "0,00E+00",
                    "module": "C4",
                    "scenario": "Recycled"
                },
                {
                    "value": "3,43E+02",
                    "module": "C4",
                    "scenario": "Landfill"
                },
                {
                    "value": "-1,12E+02",
                    "module": "D",
                    "scenario": "Recycled"
                },
                {
                    "value": "0,00E+00",
                    "module": "D",
                    "scenario": "Landfill"
                }
            ]
        },
        {
            "parameter": "SM",
            "values": [
                {
                    "value": "2,14E+00",
                    "module": "A1-A3",
                    "scenario": null
                },
                {
                    "value": "0,00E+00",
                    "module": "A4",
                    "scenario": null
                },
                {
                    "value": "1,98E-02",
                    "module": "A5",
                    "scenario": null
                },
                {
                    "value": "0,00E+00",
                    "module": "B1",
                    "scenario": null
                },
                {
                    "value": "0,00E+00",
                    "module": "C1",
                    "scenario": null
                },
                {
                    "value": "0,00E+00",
                    "module": "C2",
                    "scenario": "Recycled"
                },
                {
                    "value": "0,00E+00",
                    "module": "C2",
                    "scenario": "Landfill"
                },
                {
                    "value": "0,00E+00",
                    "module": "C3",
                    "scenario": "Recycled"
                },
                {
                    "value": "0,00E+00",
                    "module": "C3",
                    "scenario": "Landfill"
                },
                {
                    "value": "0,00E+00",
                    "module": "C4",
                    "scenario": "Recycled"
                },
                {
                    "value": "0,00E+00",
                    "module": "C4",
                    "scenario": "Landfill"
                },
                {
                    "value": "2,33E+03",
                    "module": "D",
                    "scenario": "Recycled"
                },
                {
                    "value": "0,00E+00",
                    "module": "D",
                    "scenario": "Landfill"
                }
            ]
        },
        {
            "parameter": "RSF",
            "values": [
                {
                    "value": "2,73E+02",
                    "module": "A1-A3",
                    "scenario": null
                },
                {
                    "value": "0,00E+00",
                    "module": "A4",
                    "scenario": null
                },
                {
                    "value": "2,52E+00",
                    "module": "A5",
                    "scenario": null
                },
                {
                    "value": "0,00E+00",
                    "module": "B1",
                    "scenario": null
                },
                {
                    "value": "0,00E+00",
                    "module": "C1",
                    "scenario": null
                },
                {
                    "value": "0,00E+00",
                    "module": "C2",
                    "scenario": "Recycled"
                },
                {
                    "value": "0,00E+00",
                    "module": "C2",
                    "scenario": "Landfill"
                },
                {
                    "value": "0,00E+00",
                    "module": "C3",
                    "scenario": "Recycled"
                },
                {
                    "value": "0,00E+00",
                    "module": "C3",
                    "scenario": "Landfill"
                },
                {
                    "value": "0,00E+00",
                    "module": "C4",
                    "scenario": "Recycled"
                },
                {
                    "value": "0,00E+00",
                    "module": "C4",
                    "scenario": "Landfill"
                },
                {
                    "value": "0,00E+00",
                    "module": "D",
                    "scenario": "Recycled"
                },
                {
                    "value": "0,00E+00",
                    "module": "D",
                    "scenario": "Landfill"
                }
            ]
        },
        {
            "parameter": "NRSF",
            "values": [
                {
                    "value": "2,86E+02",
                    "module": "A1-A3",
                    "scenario": null
                },
                {
                    "value": "0,00E+00",
                    "module": "A4",
                    "scenario": null
                },
                {
                    "value": "2,65E+00",
                    "module": "A5",
                    "scenario": null
                },
                {
                    "value": "0,00E+00",
                    "module": "B1",
                    "scenario": null
                },
                {
                    "value": "0,00E+00",
                    "module": "C1",
                    "scenario": null
                },
                {
                    "value": "0,00E+00",
                    "module": "C2",
                    "scenario": "Recycled"
                },
                {
                    "value": "0,00E+00",
                    "module": "C2",
                    "scenario": "Landfill"
                },
                {
                    "value": "0,00E+00",
                    "module": "C3",
                    "scenario": "Recycled"
                },
                {
                    "value": "0,00E+00",
                    "module": "C3",
                    "scenario": "Landfill"
                },
                {
                    "value": "0,00E+00",
                    "module": "C4",
                    "scenario": "Recycled"
                },
                {
                    "value": "0,00E+00",
                    "module": "C4",
                    "scenario": "Landfill"
                },
                {
                    "value": "0,00E+00",
                    "module": "D",
                    "scenario": "Recycled"
                },
                {
                    "value": "0,00E+00",
                    "module": "D",
                    "scenario": "Landfill"
                }
            ]
        }
    ],
    "end_of_life_waste": [
        {
            "parameter": "HWD",
            "values": [
                {
                    "value": "8,46E-01",
                    "module": "A1-A3",
                    "scenario": null
                },
                {
                    "value": "2,19E-02",
                    "module": "A4",
                    "scenario": null
                },
                {
                    "value": "1,97E-02",
                    "module": "A5",
                    "scenario": null
                },
                {
                    "value": "0,00E+00",
                    "module": "B1",
                    "scenario": null
                },
                {
                    "value": "1,05E-01",
                    "module": "C1",
                    "scenario": null
                },
                {
                    "value": "8,67E-02",
                    "module": "C2",
                    "scenario": "Recycled"
                },
                {
                    "value": "8,67E-02",
                    "module": "C2",
                    "scenario": "Landfill"
                },
                {
                    "value": "1,44E-01",
                    "module": "C3",
                    "scenario": "Recycled"
                },
                {
                    "value": "0,00E+00",
                    "module": "C3",
                    "scenario": "Landfill"
                },
                {
                    "value": "0,00E+00",
                    "module": "C4",
                    "scenario": "Recycled"
                },
                {
                    "value": "2,32E-01",
                    "module": "C4",
                    "scenario": "Landfill"
                },
                {
                    "value": "-7,60E-01",
                    "module": "D",
                    "scenario": "Recycled"
                },
                {
                    "value": "0,00E+00",
                    "module": "D",
                    "scenario": "Landfill"
                }
            ]
        },
        {
            "parameter": "RWD",
            "values": [
                {
                    "value": "7,56E-03",
                    "module": "A1-A3",
                    "scenario": null
                },
                {
                    "value": "1,87E-04",
                    "module": "A4",
                    "scenario": null
                },
                {
                    "value": "2,06E-04",
                    "module": "A5",
                    "scenario": null
                },
                {
                    "value": "0,00E+00",
                    "module": "B1",
                    "scenario": null
                },
                {
                    "value": "9,12E-04",
                    "module": "C1",
                    "scenario": null
                },
                {
                    "value": "6,42E-04",
                    "module": "C2",
                    "scenario": "Recycled"
                },
                {
                    "value": "6,42E-04",
                    "module": "C2",
                    "scenario": "Landfill"
                },
                {
                    "value": "7,07E-04",
                    "module": "C3",
                    "scenario": "Recycled"
                },
                {
                    "value": "0,00E+00",
                    "module": "C3",
                    "scenario": "Landfill"
                },
                {
                    "value": "0,00E+00",
                    "module": "C4",
                    "scenario": "Recycled"
                },
                {
                    "value": "2,25E-03",
                    "module": "C4",
                    "scenario": "Landfill"
                },
                {
                    "value": "-1,36E-03",
                    "module": "D",
                    "scenario": "Recycled"
                },
                {
                    "value": "0,00E+00",
                    "module": "D",
                    "scenario": "Landfill"
                }
            ]
        }
    ],
    "end_of_life_flow": [
        {
            "parameter": "CRU",
            "values": [
                {
                    "value": "0,00E+00",
                    "module": "A1-A3",
                    "scenario": null
                },
                {
                    "value": "0,00E+00",
                    "module": "A4",
                    "scenario": null
                },
                {
                    "value": "0,00E+00",
                    "module": "A5",
                    "scenario": null
                },
                {
                    "value": "0,00E+00",
                    "module": "B1",
                    "scenario": null
                },
                {
                    "value": "0,00E+00",
                    "module": "C1",
                    "scenario": null
                },
                {
                    "value": "0,00E+00",
                    "module": "C2",
                    "scenario": "Recycled"
                },
                {
                    "value": "0,00E+00",
                    "module": "C2",
                    "scenario": "Landfill"
                },
                {
                    "value": "0,00E+00",
                    "module": "C3",
                    "scenario": "Recycled"
                },
                {
                    "value": "0,00E+00",
                    "module": "C3",
                    "scenario": "Landfill"
                },
                {
                    "value": "0,00E+00",
                    "module": "C4",
                    "scenario": "Recycled"
                },
                {
                    "value": "0,00E+00",
                    "module": "C4",
                    "scenario": "Landfill"
                },
                {
                    "value": "0,00E+00",
                    "module": "D",
                    "scenario": "Recycled"
                },
                {
                    "value": "0,00E+00",
                    "module": "D",
                    "scenario": "Landfill"
                }
            ]
        },
        {
            "parameter": "MFR",
            "values": [
                {
                    "value": "1,12E-01",
                    "module": "A1-A3",
                    "scenario": null
                },
                {
                    "value": "0,00E+00",
                    "module": "A4",
                    "scenario": null
                },
                {
                    "value": "1,03E-03",
                    "module": "A5",
                    "scenario": null
                },
                {
                    "value": "0,00E+00",
                    "module": "B1",
                    "scenario": null
                },
                {
                    "value": "0,00E+00",
                    "module": "C1",
                    "scenario": null
                },
                {
                    "value": "0,00E+00",
                    "module": "C2",
                    "scenario": "Recycled"
                },
                {
                    "value": "0,00E+00",
                    "module": "C2",
                    "scenario": "Landfill"
                },
                {
                    "value": "2,33E+03",
                    "module": "C3",
                    "scenario": "Recycled"
                },
                {
                    "value": "0,00E+00",
                    "module": "C3",
                    "scenario": "Landfill"
                },
                {
                    "value": "0,00E+00",
                    "module": "C4",
                    "scenario": "Recycled"
                },
                {
                    "value": "0,00E+00",
                    "module": "C4",
                    "scenario": "Landfill"
                },
                {
                    "value": "0,00E+00",
                    "module": "D",
                    "scenario": "Recycled"
                },
                {
                    "value": "0,00E+00",
                    "module": "D",
                    "scenario": "Landfill"
                }
            ]
        },
        {
            "parameter": "MER",
            "values": [
                {
                    "value": "0,00E+00",
                    "module": "A1-A3",
                    "scenario": null
                },
                {
                    "value": "0,00E+00",
                    "module": "A4",
                    "scenario": null
                },
                {
                    "value": "0,00E+00",
                    "module": "A5",
                    "scenario": null
                },
                {
                    "value": "0,00E+00",
                    "module": "B1",
                    "scenario": null
                },
                {
                    "value": "0,00E+00",
                    "module": "C1",
                    "scenario": null
                },
                {
                    "value": "0,00E+00",
                    "module": "C2",
                    "scenario": "Recycled"
                },
                {
                    "value": "0,00E+00",
                    "module": "C2",
                    "scenario": "Landfill"
                },
                {
                    "value": "0,00E+00",
                    "module": "C3",
                    "scenario": "Recycled"
                },
                {
                    "value": "0,00E+00",
                    "module": "C3",
                    "scenario": "Landfill"
                },
                {
                    "value": "0,00E+00",
                    "module": "C4",
                    "scenario": "Recycled"
                },
                {
                    "value": "0,00E+00",
                    "module": "C4",
                    "scenario": "Landfill"
                },
                {
                    "value": "0,00E+00",
                    "module": "D",
                    "scenario": "Recycled"
                },
                {
                    "value": "0,00E+00",
                    "module": "D",
                    "scenario": "Landfill"
                }
            ]
        },
        {
            "parameter": "EEE",
            "values": [
                {
                    "value": "0,00E+00",
                    "module": "A1-A3",
                    "scenario": null
                },
                {
                    "value": "0,00E+00",
                    "module": "A4",
                    "scenario": null
                },
                {
                    "value": "0,00E+00",
                    "module": "A5",
                    "scenario": null
                },
                {
                    "value": "0,00E+00",
                    "module": "B1",
                    "scenario": null
                },
                {
                    "value": "0,00E+00",
                    "module": "C1",
                    "scenario": null
                },
                {
                    "value": "0,00E+00",
                    "module": "C2",
                    "scenario": "Recycled"
                },
                {
                    "value": "0,00E+00",
                    "module": "C2",
                    "scenario": "Landfill"
                },
                {
                    "value": "0,00E+00",
                    "module": "C3",
                    "scenario": "Recycled"
                },
                {
                    "value": "0,00E+00",
                    "module": "C3",
                    "scenario": "Landfill"
                },
                {
                    "value": "0,00E+00",
                    "module": "C4",
                    "scenario": "Recycled"
                },
                {
                    "value": "0,00E+00",
                    "module": "C4",
                    "scenario": "Landfill"
                },
                {
                    "value": "0,00E+00",
                    "module": "D",
                    "scenario": "Recycled"
                },
                {
                    "value": "0,00E+00",
                    "module": "D",
                    "scenario": "Landfill"
                }
            ]
        },
        {
            "parameter": "EET",
            "values": [
                {
                    "value": "0,00E+00",
                    "module": "A1-A3",
                    "scenario": null
                },
                {
                    "value": "0,00E+00",
                    "module": "A4",
                    "scenario": null
                },
                {
                    "value": "0,00E+00",
                    "module": "A5",
                    "scenario": null
                },
                {
                    "value": "0,00E+00",
                    "module": "B1",
                    "scenario": null
                },
                {
                    "value": "0,00E+00",
                    "module": "C1",
                    "scenario": null
                },
                {
                    "value": "0,00E+00",
                    "module": "C2",
                    "scenario": "Recycled"
                },
                {
                    "value": "0,00E+00",
                    "module": "C2",
                    "scenario": "Landfill"
                },
                {
                    "value": "0,00E+00",
                    "module": "C3",
                    "scenario": "Recycled"
                },
                {
                    "value": "0,00E+00",
                    "module": "C3",
                    "scenario": "Landfill"
                },
                {
                    "value": "0,00E+00",
                    "module": "C4",
                    "scenario": "Recycled"
                },
                {
                    "value": "0,00E+00",
                    "module": "C4",
                    "scenario": "Landfill"
                },
                {
                    "value": "0,00E+00",
                    "module": "D",
                    "scenario": "Recycled"
                },
                {
                    "value": "0,00E+00",
                    "module": "D",
                    "scenario": "Landfill"
                }
            ]
        }
    ]
}