{"product_name":"Concrete P280 Soft pile ECOPact Max, Mix code HNL2930/008, Hornsey plant, United Kingdom","epd_id":"IBU-CEI-HOL-2205120-UK2023000459-1SUE001-EN","declared_unit":{"unit":"m3","amount":1},"compliance":["EN 15804+A2","ISO 14025"],"producer_name":"Aggregate Industries","environmental_impact":[{"parameter":"GWP-total","unit":"kg CO2-eq","values":[{"value":"8,32E+01","module":"A1-A3","scenario":null},{"value":"8,73E-01","module":"A4","scenario":null},{"value":"3,54E+00","module":"A5","scenario":null},{"value":"0,00E+00","module":"B1","scenario":null},{"value":"9,00E+00","module":"C1","scenario":null},{"value":"4,22E+00","module":"C2","scenario":null},{"value":"3,86E+00","module":"C3","scenario":null},{"value":"0,00E+00","module":"C4","scenario":null},{"value":"-4,11E+00","module":"D","scenario":null}]},{"parameter":"GWP-fossil","unit":"kg CO2-eq","values":[{"value":"8,32E+01","module":"A1-A3","scenario":null},{"value":"8,73E-01","module":"A4","scenario":null},{"value":"3,54E+00","module":"A5","scenario":null},{"value":"0,00E+00","module":"B1","scenario":null},{"value":"9,00E+00","module":"C1","scenario":null},{"value":"4,22E+00","module":"C2","scenario":null},{"value":"3,86E+00","module":"C3","scenario":null},{"value":"0,00E+00","module":"C4","scenario":null},{"value":"-4,10E+00","module":"D","scenario":null}]},{"parameter":"GWP-biogenic","unit":"kg CO2-eq","values":[{"value":"-4,65E-02","module":"A1-A3","scenario":null},{"value":"1,13E-04","module":"A4","scenario":null},{"value":"-7,39E-04","module":"A5","scenario":null},{"value":"0,00E+00","module":"B1","scenario":null},{"value":"7,31E-04","module":"C1","scenario":null},{"value":"3,30E-04","module":"C2","scenario":null},{"value":"7,48E-04","module":"C3","scenario":null},{"value":"0,00E+00","module":"C4","scenario":null},{"value":"-4,76E-03","module":"D","scenario":null}]},{"parameter":"GWP-luluc","unit":"kg CO2-eq","values":[{"value":"3,58E-02","module":"A1-A3","scenario":null},{"value":"1,34E-05","module":"A4","scenario":null},{"value":"7,60E-04","module":"A5","scenario":null},{"value":"0,00E+00","module":"B1","scenario":null},{"value":"2,22E-04","module":"C1","scenario":null},{"value":"7,61E-05","module":"C2","scenario":null},{"value":"1,60E-04","module":"C3","scenario":null},{"value":"0,00E+00","module":"C4","scenario":null},{"value":"-2,69E-04","module":"D","scenario":null}]},{"parameter":"ODP","unit":"kg CFC11-eq","values":[{"value":"5,91E-06","module":"A1-A3","scenario":null},{"value":"2,06E-07","module":"A4","scenario":null},{"value":"5,17E-07","module":"A5","scenario":null},{"value":"0,00E+00","module":"B1","scenario":null},{"value":"2,02E-06","module":"C1","scenario":null},{"value":"9,33E-07","module":"C2","scenario":null},{"value":"5,54E-07","module":"C3","scenario":null},{"value":"0,00E+00","module":"C4","scenario":null},{"value":"-6,94E-07","module":"D","scenario":null}]},{"parameter":"AP","unit":"mol H+-eq","values":[{"value":"6,30E-01","module":"A1-A3","scenario":null},{"value":"2,17E-03","module":"A4","scenario":null},{"value":"3,07E-02","module":"A5","scenario":null},{"value":"0,00E+00","module":"B1","scenario":null},{"value":"9,70E-02","module":"C1","scenario":null},{"value":"1,44E-02","module":"C2","scenario":null},{"value":"2,24E-02","module":"C3","scenario":null},{"value":"0,00E+00","module":"C4","scenario":null},{"value":"-3,05E-02","module":"D","scenario":null}]},{"parameter":"ADPE","unit":"kg Sb-eq","values":[{"value":"2,59E-06","module":"A1-A3","scenario":null},{"value":"5,68E-08","module":"A4","scenario":null},{"value":"1,50E-07","module":"A5","scenario":null},{"value":"0,00E+00","module":"B1","scenario":null},{"value":"4,66E-07","module":"C1","scenario":null},{"value":"3,42E-07","module":"C2","scenario":null},{"value":"1,82E-07","module":"C3","scenario":null},{"value":"0,00E+00","module":"C4","scenario":null},{"value":"-9,13E-07","module":"D","scenario":null}]},{"parameter":"ADPF","unit":"MJ","values":[{"value":"8,76E+02","module":"A1-A3","scenario":null},{"value":"1,23E+01","module":"A4","scenario":null},{"value":"4,49E+01","module":"A5","scenario":null},{"value":"0,00E+00","module":"B1","scenario":null},{"value":"1,25E+02","module":"C1","scenario":null},{"value":"5,83E+01","module":"C2","scenario":null},{"value":"7,70E+01","module":"C3","scenario":null},{"value":"0,00E+00","module":"C4","scenario":null},{"value":"-6,76E+01","module":"D","scenario":null}]},{"parameter":"WDP","unit":"m3 world-eq. Deprived","values":[{"value":"1,91E+01","module":"A1-A3","scenario":null},{"value":"6,36E-04","module":"A4","scenario":null},{"value":"3,88E-01","module":"A5","scenario":null},{"value":"0,00E+00","module":"B1","scenario":null},{"value":"3,21E-02","module":"C1","scenario":null},{"value":"2,26E-02","module":"C2","scenario":null},{"value":"4,97E-02","module":"C3","scenario":null},{"value":"0,00E+00","module":"C4","scenario":null},{"value":"-8,07E+00","module":"D","scenario":null}]},{"parameter":"EP-freshwater","unit":"kg P-eq","values":[{"value":"1,19E-02","module":"A1-A3","scenario":null},{"value":"6,46E-06","module":"A4","scenario":null},{"value":"3,23E-04","module":"A5","scenario":null},{"value":"0,00E+00","module":"B1","scenario":null},{"value":"5,40E-05","module":"C1","scenario":null},{"value":"7,79E-05","module":"C2","scenario":null},{"value":"1,15E-03","module":"C3","scenario":null},{"value":"0,00E+00","module":"C4","scenario":null},{"value":"-6,96E-04","module":"D","scenario":null}]},{"parameter":"EP-marine","unit":"kg N-eq","values":[{"value":"1,52E-01","module":"A1-A3","scenario":null},{"value":"6,88E-04","module":"A4","scenario":null},{"value":"1,11E-02","module":"A5","scenario":null},{"value":"0,00E+00","module":"B1","scenario":null},{"value":"4,36E-02","module":"C1","scenario":null},{"value":"4,51E-03","module":"C2","scenario":null},{"value":"9,82E-03","module":"C3","scenario":null},{"value":"0,00E+00","module":"C4","scenario":null},{"value":"-1,33E-02","module":"D","scenario":null}]},{"parameter":"EP-terrestrial","unit":"mol N-eq.","values":[{"value":"1,66E+00","module":"A1-A3","scenario":null},{"value":"5,35E-03","module":"A4","scenario":null},{"value":"1,22E-01","module":"A5","scenario":null},{"value":"0,00E+00","module":"B1","scenario":null},{"value":"4,78E-01","module":"C1","scenario":null},{"value":"4,94E-02","module":"C2","scenario":null},{"value":"1,05E-01","module":"C3","scenario":null},{"value":"0,00E+00","module":"C4","scenario":null},{"value":"-1,44E-01","module":"D","scenario":null}]}],"additional_environmental_impact":[{"parameter":"PM","unit":"Disease incidence","values":[{"value":"2,66E-06","module":"A1-A3","scenario":null},{"value":"5,70E-08","module":"A4","scenario":null},{"value":"5,38E-07","module":"A5","scenario":null},{"value":"0,00E+00","module":"B1","scenario":null},{"value":"2,61E-06","module":"C1","scenario":null},{"value":"3,54E-07","module":"C2","scenario":null},{"value":"5,28E-07","module":"C3","scenario":null},{"value":"0,00E+00","module":"C4","scenario":null},{"value":"-7,88E-07","module":"D","scenario":null}]},{"parameter":"ETP-fw","unit":"CTUe","values":[{"value":"4,42E+02","module":"A1-A3","scenario":null},{"value":"5,55E+00","module":"A4","scenario":null},{"value":"1,74E+01","module":"A5","scenario":null},{"value":"0,00E+00","module":"B1","scenario":null},{"value":"4,15E+01","module":"C1","scenario":null},{"value":"2,80E+01","module":"C2","scenario":null},{"value":"1,49E+01","module":"C3","scenario":null},{"value":"0,00E+00","module":"C4","scenario":null},{"value":"-2,13E+01","module":"D","scenario":null}]},{"parameter":"HTP-c","unit":"CTUh","values":[{"value":"7,12E-08","module":"A1-A3","scenario":null},{"value":"8,58E-11","module":"A4","scenario":null},{"value":"1,53E-09","module":"A5","scenario":null},{"value":"0,00E+00","module":"B1","scenario":null},{"value":"5,42E-10","module":"C1","scenario":null},{"value":"3,78E-10","module":"C2","scenario":null},{"value":"2,08E-10","module":"C3","scenario":null},{"value":"0,00E+00","module":"C4","scenario":null},{"value":"-7,58E-10","module":"D","scenario":null}]},{"parameter":"HTP-nc","unit":"CTUh","values":[{"value":"1,28E-06","module":"A1-A3","scenario":null},{"value":"9,71E-09","module":"A4","scenario":null},{"value":"3,47E-08","module":"A5","scenario":null},{"value":"0,00E+00","module":"B1","scenario":null},{"value":"4,25E-08","module":"C1","scenario":null},{"value":"5,04E-08","module":"C2","scenario":null},{"value":"1,27E-08","module":"C3","scenario":null},{"value":"0,00E+00","module":"C4","scenario":null},{"value":"-2,27E-08","module":"D","scenario":null}]},{"parameter":"SQP","unit":"-","values":[{"value":"2,58E+02","module":"A1-A3","scenario":null},{"value":"6,27E+00","module":"A4","scenario":null},{"value":"6,42E+00","module":"A5","scenario":null},{"value":"0,00E+00","module":"B1","scenario":null},{"value":"7,88E-01","module":"C1","scenario":null},{"value":"5,07E-01","module":"C2","scenario":null},{"value":"1,56E+01","module":"C3","scenario":null},{"value":"0,00E+00","module":"C4","scenario":null},{"value":"-2,45E+02","module":"D","scenario":null}]},{"parameter":"IRP","unit":"kBq U235-eq","values":[{"value":"1,29E+01","module":"A1-A3","scenario":null},{"value":"5,48E-02","module":"A4","scenario":null},{"value":"4,65E-01","module":"A5","scenario":null},{"value":"0,00E+00","module":"B1","scenario":null},{"value":"5,49E-01","module":"C1","scenario":null},{"value":"2,52E-01","module":"C2","scenario":null},{"value":"1,65E+00","module":"C3","scenario":null},{"value":"0,00E+00","module":"C4","scenario":null},{"value":"-1,03E+00","module":"D","scenario":null}]}],"resource_use":[{"parameter":"PERM","unit":"","values":[{"value":"1,19E-01","module":"A1-A3","scenario":null},{"value":"0,00E+00","module":"A4","scenario":null},{"value":"2,36E-03","module":"A5","scenario":null},{"value":"0,00E+00","module":"B1","scenario":null},{"value":"0,00E+00","module":"C1","scenario":null},{"value":"0,00E+00","module":"C2","scenario":null},{"value":"0,00E+00","module":"C3","scenario":null},{"value":"0,00E+00","module":"C4","scenario":null},{"value":"0,00E+00","module":"D","scenario":null}]},{"parameter":"PENRM","unit":"MJ","values":[{"value":"1,51E+00","module":"A1-A3","scenario":null},{"value":"0,00E+00","module":"A4","scenario":null},{"value":"2,99E-02","module":"A5","scenario":null},{"value":"0,00E+00","module":"B1","scenario":null},{"value":"0,00E+00","module":"C1","scenario":null},{"value":"0,00E+00","module":"C2","scenario":null},{"value":"0,00E+00","module":"C3","scenario":null},{"value":"0,00E+00","module":"C4","scenario":null},{"value":"0,00E+00","module":"D","scenario":null}]},{"parameter":"PENRT","unit":"MJ","values":[{"value":"8,77E+02","module":"A1-A3","scenario":null},{"value":"1,23E+01","module":"A4","scenario":null},{"value":"4,50E+01","module":"A5","scenario":null},{"value":"0,00E+00","module":"B1","scenario":null},{"value":"1,25E+02","module":"C1","scenario":null},{"value":"5,83E+01","module":"C2","scenario":null},{"value":"7,70E+01","module":"C3","scenario":null},{"value":"0,00E+00","module":"C4","scenario":null},{"value":"-6,76E+01","module":"D","scenario":null}]},{"parameter":"SM","unit":"kg","values":[{"value":"1,86E+00","module":"A1-A3","scenario":null},{"value":"0,00E+00","module":"A4","scenario":null},{"value":"3,69E-02","module":"A5","scenario":null},{"value":"0,00E+00","module":"B1","scenario":null},{"value":"0,00E+00","module":"C1","scenario":null},{"value":"0,00E+00","module":"C2","scenario":null},{"value":"0,00E+00","module":"C3","scenario":null},{"value":"0,00E+00","module":"C4","scenario":null},{"value":"2,30E+03","module":"D","scenario":null}]},{"parameter":"RSF","unit":"MJ","values":[{"value":"1,28E+01","module":"A1-A3","scenario":null},{"value":"0,00E+00","module":"A4","scenario":null},{"value":"2,53E-01","module":"A5","scenario":null},{"value":"0,00E+00","module":"B1","scenario":null},{"value":"0,00E+00","module":"C1","scenario":null},{"value":"0,00E+00","module":"C2","scenario":null},{"value":"0,00E+00","module":"C3","scenario":null},{"value":"0,00E+00","module":"C4","scenario":null},{"value":"0,00E+00","module":"D","scenario":null}]},{"parameter":"NRSF","unit":"MJ","values":[{"value":"3,27E+01","module":"A1-A3","scenario":null},{"value":"0,00E+00","module":"A4","scenario":null},{"value":"6,49E-01","module":"A5","scenario":null},{"value":"0,00E+00","module":"B1","scenario":null},{"value":"0,00E+00","module":"C1","scenario":null},{"value":"0,00E+00","module":"C2","scenario":null},{"value":"0,00E+00","module":"C3","scenario":null},{"value":"0,00E+00","module":"C4","scenario":null},{"value":"0,00E+00","module":"D","scenario":null}]}],"end_of_life_waste":[{"parameter":"HWD","unit":"kg","values":[{"value":"5,44E-01","module":"A1-A3","scenario":null},{"value":"1,75E-03","module":"A4","scenario":null},{"value":"1,31E-02","module":"A5","scenario":null},{"value":"0,00E+00","module":"B1","scenario":null},{"value":"7,09E-03","module":"C1","scenario":null},{"value":"1,42E-02","module":"C2","scenario":null},{"value":"1,24E-02","module":"C3","scenario":null},{"value":"0,00E+00","module":"C4","scenario":null},{"value":"-3,21E-02","module":"D","scenario":null}]},{"parameter":"RWD","unit":"kg","values":[{"value":"6,85E-03","module":"A1-A3","scenario":null},{"value":"8,77E-05","module":"A4","scenario":null},{"value":"3,35E-04","module":"A5","scenario":null},{"value":"0,00E+00","module":"B1","scenario":null},{"value":"8,91E-04","module":"C1","scenario":null},{"value":"4,11E-04","module":"C2","scenario":null},{"value":"5,76E-04","module":"C3","scenario":null},{"value":"0,00E+00","module":"C4","scenario":null},{"value":"-4,91E-04","module":"D","scenario":null}]}],"end_of_life_flow":[{"parameter":"CRU","unit":"kg","values":[{"value":"0,00E+00","module":"A1-A3","scenario":null},{"value":"0,00E+00","module":"A4","scenario":null},{"value":"0,00E+00","module":"A5","scenario":null},{"value":"0,00E+00","module":"B1","scenario":null},{"value":"0,00E+00","module":"C1","scenario":null},{"value":"0,00E+00","module":"C2","scenario":null},{"value":"0,00E+00","module":"C3","scenario":null},{"value":"0,00E+00","module":"C4","scenario":null},{"value":"0,00E+00","module":"D","scenario":null}]},{"parameter":"MFR","unit":"kg","values":[{"value":"5,21E-02","module":"A1-A3","scenario":null},{"value":"0,00E+00","module":"A4","scenario":null},{"value":"4,55E+01","module":"A5","scenario":null},{"value":"0,00E+00","module":"B1","scenario":null},{"value":"0,00E+00","module":"C1","scenario":null},{"value":"0,00E+00","module":"C2","scenario":null},{"value":"2,30E+03","module":"C3","scenario":null},{"value":"0,00E+00","module":"C4","scenario":null},{"value":"0,00E+00","module":"D","scenario":null}]},{"parameter":"MER","unit":"kg","values":[{"value":"0,00E+00","module":"A1-A3","scenario":null},{"value":"0,00E+00","module":"A4","scenario":null},{"value":"0,00E+00","module":"A5","scenario":null},{"value":"0,00E+00","module":"B1","scenario":null},{"value":"0,00E+00","module":"C1","scenario":null},{"value":"0,00E+00","module":"C2","scenario":null},{"value":"0,00E+00","module":"C3","scenario":null},{"value":"0,00E+00","module":"C4","scenario":null},{"value":"0,00E+00","module":"D","scenario":null}]},{"parameter":"EEE","unit":"MJ","values":[{"value":"0,00E+00","module":"A1-A3","scenario":null},{"value":"0,00E+00","module":"A4","scenario":null},{"value":"0,00E+00","module":"A5","scenario":null},{"value":"0,00E+00","module":"B1","scenario":null},{"value":"0,00E+00","module":"C1","scenario":null},{"value":"0,00E+00","module":"C2","scenario":null},{"value":"0,00E+00","module":"C3","scenario":null},{"value":"0,00E+00","module":"C4","scenario":null},{"value":"0,00E+00","module":"D","scenario":null}]},{"parameter":"EET","unit":"MJ","values":[{"value":"0,00E+00","module":"A1-A3","scenario":null},{"value":"0,00E+00","module":"A4","scenario":null},{"value":"0,00E+00","module":"A5","scenario":null},{"value":"0,00E+00","module":"B1","scenario":null},{"value":"0,00E+00","module":"C1","scenario":null},{"value":"0,00E+00","module":"C2","scenario":null},{"value":"0,00E+00","module":"C3","scenario":null},{"value":"0,00E+00","module":"C4","scenario":null},{"value":"0,00E+00","module":"D","scenario":null}]}]}