{
    "product_name": "Concrete GEN3 CIIIA ECOPact, Mix code BWL2922/002, Bow plant, United Kingdom",
    "epd_id": "IBU-CEI-HOL-2205120-UK2024001582-ISUE002-EN",
    "declared_unit": {
        "unit": "m3",
        "amount": 1.0
    },
    "compliance": [
        "EN 15804+A2",
        "ISO 14025"
    ],
    "producer_name": "Aggregate Industries",
    "environmental_impact": [
        {
            "parameter": "GWP-total",
            "values": [
                {
                    "value": "1,52E+02",
                    "module": "A1-A3",
                    "scenario": null
                },
                {
                    "value": "1,59E+00",
                    "module": "A4",
                    "scenario": null
                },
                {
                    "value": "4,29E+00",
                    "module": "A5",
                    "scenario": null
                },
                {
                    "value": "-8,92E+00",
                    "module": "B1",
                    "scenario": null
                },
                {
                    "value": "9,00E+00",
                    "module": "C1",
                    "scenario": null
                },
                {
                    "value": "4,32E+00",
                    "module": "C2",
                    "scenario": "Recycled"
                },
                {
                    "value": "1,33E+00",
                    "module": "C3",
                    "scenario": "Recycled"
                },
                {
                    "value": "0,00E+00",
                    "module": "C4",
                    "scenario": "Recycled"
                },
                {
                    "value": "-4,17E+00",
                    "module": "D",
                    "scenario": "Recycled"
                }
            ]
        },
        {
            "parameter": "GWP-fossil",
            "values": [
                {
                    "value": "1,52E+02",
                    "module": "A1-A3",
                    "scenario": null
                },
                {
                    "value": "1,59E+00",
                    "module": "A4",
                    "scenario": null
                },
                {
                    "value": "4,29E+00",
                    "module": "A5",
                    "scenario": null
                },
                {
                    "value": "-8,92E+00",
                    "module": "B1",
                    "scenario": null
                },
                {
                    "value": "9,00E+00",
                    "module": "C1",
                    "scenario": null
                },
                {
                    "value": "4,32E+00",
                    "module": "C2",
                    "scenario": "Recycled"
                },
                {
                    "value": "1,33E+00",
                    "module": "C3",
                    "scenario": "Recycled"
                },
                {
                    "value": "0,00E+00",
                    "module": "C4",
                    "scenario": "Recycled"
                },
                {
                    "value": "-4,17E+00",
                    "module": "D",
                    "scenario": "Recycled"
                }
            ]
        },
        {
            "parameter": "GWP-biogenic",
            "values": [
                {
                    "value": "1,63E-01",
                    "module": "A1-A3",
                    "scenario": null
                },
                {
                    "value": "2,05E-04",
                    "module": "A4",
                    "scenario": null
                },
                {
                    "value": "2,76E-03",
                    "module": "A5",
                    "scenario": null
                },
                {
                    "value": "0,00E+00",
                    "module": "B1",
                    "scenario": null
                },
                {
                    "value": "7,31E-04",
                    "module": "C1",
                    "scenario": null
                },
                {
                    "value": "3,38E-04",
                    "module": "C2",
                    "scenario": "Recycled"
                },
                {
                    "value": "7,67E-04",
                    "module": "C3",
                    "scenario": "Recycled"
                },
                {
                    "value": "0,00E+00",
                    "module": "C4",
                    "scenario": "Recycled"
                },
                {
                    "value": "-4,84E-03",
                    "module": "D",
                    "scenario": "Recycled"
                }
            ]
        },
        {
            "parameter": "GWP-luluc",
            "values": [
                {
                    "value": "1,12E-02",
                    "module": "A1-A3",
                    "scenario": null
                },
                {
                    "value": "2,43E-05",
                    "module": "A4",
                    "scenario": null
                },
                {
                    "value": "2,27E-04",
                    "module": "A5",
                    "scenario": null
                },
                {
                    "value": "0,00E+00",
                    "module": "B1",
                    "scenario": null
                },
                {
                    "value": "2,22E-04",
                    "module": "C1",
                    "scenario": null
                },
                {
                    "value": "7,80E-05",
                    "module": "C2",
                    "scenario": "Recycled"
                },
                {
                    "value": "1,64E-04",
                    "module": "C3",
                    "scenario": "Recycled"
                },
                {
                    "value": "0,00E+00",
                    "module": "C4",
                    "scenario": "Recycled"
                },
                {
                    "value": "-2,73E-04",
                    "module": "D",
                    "scenario": "Recycled"
                }
            ]
        },
        {
            "parameter": "ODP",
            "values": [
                {
                    "value": "2,77E-06",
                    "module": "A1-A3",
                    "scenario": null
                },
                {
                    "value": "3,75E-07",
                    "module": "A4",
                    "scenario": null
                },
                {
                    "value": "4,41E-07",
                    "module": "A5",
                    "scenario": null
                },
                {
                    "value": "0,00E+00",
                    "module": "B1",
                    "scenario": null
                },
                {
                    "value": "2,02E-06",
                    "module": "C1",
                    "scenario": null
                },
                {
                    "value": "9,57E-07",
                    "module": "C2",
                    "scenario": "Recycled"
                },
                {
                    "value": "5,68E-07",
                    "module": "C3",
                    "scenario": "Recycled"
                },
                {
                    "value": "0,00E+00",
                    "module": "C4",
                    "scenario": "Recycled"
                },
                {
                    "value": "-7,05E-07",
                    "module": "D",
                    "scenario": "Recycled"
                }
            ]
        },
        {
            "parameter": "AP",
            "values": [
                {
                    "value": "2,65E-01",
                    "module": "A1-A3",
                    "scenario": null
                },
                {
                    "value": "3,95E-03",
                    "module": "A4",
                    "scenario": null
                },
                {
                    "value": "2,23E-02",
                    "module": "A5",
                    "scenario": null
                },
                {
                    "value": "0,00E+00",
                    "module": "B1",
                    "scenario": null
                },
                {
                    "value": "9,70E-02",
                    "module": "C1",
                    "scenario": null
                },
                {
                    "value": "1,47E-02",
                    "module": "C2",
                    "scenario": "Recycled"
                },
                {
                    "value": "2,30E-02",
                    "module": "C3",
                    "scenario": "Recycled"
                },
                {
                    "value": "0,00E+00",
                    "module": "C4",
                    "scenario": "Recycled"
                },
                {
                    "value": "-3,10E-02",
                    "module": "D",
                    "scenario": "Recycled"
                }
            ]
        },
        {
            "parameter": "ADPE",
            "values": [
                {
                    "value": "3,98E-06",
                    "module": "A1-A3",
                    "scenario": null
                },
                {
                    "value": "1,03E-07",
                    "module": "A4",
                    "scenario": null
                },
                {
                    "value": "1,61E-07",
                    "module": "A5",
                    "scenario": null
                },
                {
                    "value": "0,00E+00",
                    "module": "B1",
                    "scenario": null
                },
                {
                    "value": "4,66E-07",
                    "module": "C1",
                    "scenario": null
                },
                {
                    "value": "3,51E-07",
                    "module": "C2",
                    "scenario": "Recycled"
                },
                {
                    "value": "1,86E-07",
                    "module": "C3",
                    "scenario": "Recycled"
                },
                {
                    "value": "0,00E+00",
                    "module": "C4",
                    "scenario": "Recycled"
                },
                {
                    "value": "-9,29E-07",
                    "module": "D",
                    "scenario": "Recycled"
                }
            ]
        },
        {
            "parameter": "ADPF",
            "values": [
                {
                    "value": "9,56E+02",
                    "module": "A1-A3",
                    "scenario": null
                },
                {
                    "value": "2,24E+01",
                    "module": "A4",
                    "scenario": null
                },
                {
                    "value": "4,24E+01",
                    "module": "A5",
                    "scenario": null
                },
                {
                    "value": "0,00E+00",
                    "module": "B1",
                    "scenario": null
                },
                {
                    "value": "1,25E+02",
                    "module": "C1",
                    "scenario": null
                },
                {
                    "value": "5,98E+01",
                    "module": "C2",
                    "scenario": "Recycled"
                },
                {
                    "value": "7,90E+01",
                    "module": "C3",
                    "scenario": "Recycled"
                },
                {
                    "value": "0,00E+00",
                    "module": "C4",
                    "scenario": "Recycled"
                },
                {
                    "value": "-6,88E+01",
                    "module": "D",
                    "scenario": "Recycled"
                }
            ]
        },
        {
            "parameter": "WDP",
            "values": [
                {
                    "value": "1,41E+01",
                    "module": "A1-A3",
                    "scenario": null
                },
                {
                    "value": "1,16E-03",
                    "module": "A4",
                    "scenario": null
                },
                {
                    "value": "2,34E-01",
                    "module": "A5",
                    "scenario": null
                },
                {
                    "value": "0,00E+00",
                    "module": "B1",
                    "scenario": null
                },
                {
                    "value": "3,21E-02",
                    "module": "C1",
                    "scenario": null
                },
                {
                    "value": "2,32E-02",
                    "module": "C2",
                    "scenario": "Recycled"
                },
                {
                    "value": "5,10E-02",
                    "module": "C3",
                    "scenario": "Recycled"
                },
                {
                    "value": "0,00E+00",
                    "module": "C4",
                    "scenario": "Recycled"
                },
                {
                    "value": "-8,21E+00",
                    "module": "D",
                    "scenario": "Recycled"
                }
            ]
        },
        {
            "parameter": "EP-freshwater",
            "values": [
                {
                    "value": "1,01E-02",
                    "module": "A1-A3",
                    "scenario": null
                },
                {
                    "value": "1,18E-05",
                    "module": "A4",
                    "scenario": null
                },
                {
                    "value": "2,44E-04",
                    "module": "A5",
                    "scenario": null
                },
                {
                    "value": "0,00E+00",
                    "module": "B1",
                    "scenario": null
                },
                {
                    "value": "5,40E-05",
                    "module": "C1",
                    "scenario": null
                },
                {
                    "value": "7,99E-05",
                    "module": "C2",
                    "scenario": "Recycled"
                },
                {
                    "value": "1,18E-03",
                    "module": "C3",
                    "scenario": "Recycled"
                },
                {
                    "value": "0,00E+00",
                    "module": "C4",
                    "scenario": "Recycled"
                },
                {
                    "value": "-7,07E-04",
                    "module": "D",
                    "scenario": "Recycled"
                }
            ]
        },
        {
            "parameter": "EP-marine",
            "values": [
                {
                    "value": "8,10E-02",
                    "module": "A1-A3",
                    "scenario": null
                },
                {
                    "value": "1,25E-03",
                    "module": "A4",
                    "scenario": null
                },
                {
                    "value": "9,36E-03",
                    "module": "A5",
                    "scenario": null
                },
                {
                    "value": "0,00E+00",
                    "module": "B1",
                    "scenario": null
                },
                {
                    "value": "4,36E-02",
                    "module": "C1",
                    "scenario": null
                },
                {
                    "value": "4,62E-03",
                    "module": "C2",
                    "scenario": "Recycled"
                },
                {
                    "value": "1,01E-02",
                    "module": "C3",
                    "scenario": "Recycled"
                },
                {
                    "value": "0,00E+00",
                    "module": "C4",
                    "scenario": "Recycled"
                },
                {
                    "value": "-1,35E-02",
                    "module": "D",
                    "scenario": "Recycled"
                }
            ]
        },
        {
            "parameter": "EP-terrestrial",
            "values": [
                {
                    "value": "9,02E-01",
                    "module": "A1-A3",
                    "scenario": null
                },
                {
                    "value": "9,74E-03",
                    "module": "A4",
                    "scenario": null
                },
                {
                    "value": "1,03E-01",
                    "module": "A5",
                    "scenario": null
                },
                {
                    "value": "0,00E+00",
                    "module": "B1",
                    "scenario": null
                },
                {
                    "value": "4,78E-01",
                    "module": "C1",
                    "scenario": null
                },
                {
                    "value": "5,07E-02",
                    "module": "C2",
                    "scenario": "Recycled"
                },
                {
                    "value": "1,08E-01",
                    "module": "C3",
                    "scenario": "Recycled"
                },
                {
                    "value": "0,00E+00",
                    "module": "C4",
                    "scenario": "Recycled"
                },
                {
                    "value": "-1,47E-01",
                    "module": "D",
                    "scenario": "Recycled"
                }
            ]
        }
    ],
    "additional_environmental_impact": [
        {
            "parameter": "PM",
            "values": [
                {
                    "value": "2,34E-06",
                    "module": "A1-A3",
                    "scenario": null
                },
                {
                    "value": "1,04E-07",
                    "module": "A4",
                    "scenario": null
                },
                {
                    "value": "5,19E-07",
                    "module": "A5",
                    "scenario": null
                },
                {
                    "value": "0,00E+00",
                    "module": "B1",
                    "scenario": null
                },
                {
                    "value": "2,61E-06",
                    "module": "C1",
                    "scenario": null
                },
                {
                    "value": "3,64E-07",
                    "module": "C2",
                    "scenario": "Recycled"
                },
                {
                    "value": "5,42E-07",
                    "module": "C3",
                    "scenario": "Recycled"
                },
                {
                    "value": "0,00E+00",
                    "module": "C4",
                    "scenario": "Recycled"
                },
                {
                    "value": "-8,01E-07",
                    "module": "D",
                    "scenario": "Recycled"
                }
            ]
        },
        {
            "parameter": "ETP-fw",
            "values": [
                {
                    "value": "2,97E+02",
                    "module": "A1-A3",
                    "scenario": null
                },
                {
                    "value": "1,01E+01",
                    "module": "A4",
                    "scenario": null
                },
                {
                    "value": "1,33E+01",
                    "module": "A5",
                    "scenario": null
                },
                {
                    "value": "0,00E+00",
                    "module": "B1",
                    "scenario": null
                },
                {
                    "value": "4,15E+01",
                    "module": "C1",
                    "scenario": null
                },
                {
                    "value": "2,88E+01",
                    "module": "C2",
                    "scenario": "Recycled"
                },
                {
                    "value": "1,53E+01",
                    "module": "C3",
                    "scenario": "Recycled"
                },
                {
                    "value": "0,00E+00",
                    "module": "C4",
                    "scenario": "Recycled"
                },
                {
                    "value": "-2,17E+01",
                    "module": "D",
                    "scenario": "Recycled"
                }
            ]
        },
        {
            "parameter": "HTP-c",
            "values": [
                {
                    "value": "3,72E-08",
                    "module": "A1-A3",
                    "scenario": null
                },
                {
                    "value": "1,56E-10",
                    "module": "A4",
                    "scenario": null
                },
                {
                    "value": "7,05E-10",
                    "module": "A5",
                    "scenario": null
                },
                {
                    "value": "0,00E+00",
                    "module": "B1",
                    "scenario": null
                },
                {
                    "value": "5,42E-10",
                    "module": "C1",
                    "scenario": null
                },
                {
                    "value": "3,87E-10",
                    "module": "C2",
                    "scenario": "Recycled"
                },
                {
                    "value": "2,13E-10",
                    "module": "C3",
                    "scenario": "Recycled"
                },
                {
                    "value": "0,00E+00",
                    "module": "C4",
                    "scenario": "Recycled"
                },
                {
                    "value": "-7,71E-10",
                    "module": "D",
                    "scenario": "Recycled"
                }
            ]
        },
        {
            "parameter": "HTP-nc",
            "values": [
                {
                    "value": "1,62E-06",
                    "module": "A1-A3",
                    "scenario": null
                },
                {
                    "value": "1,77E-08",
                    "module": "A4",
                    "scenario": null
                },
                {
                    "value": "3,48E-08",
                    "module": "A5",
                    "scenario": null
                },
                {
                    "value": "0,00E+00",
                    "module": "B1",
                    "scenario": null
                },
                {
                    "value": "4,25E-08",
                    "module": "C1",
                    "scenario": null
                },
                {
                    "value": "5,17E-08",
                    "module": "C2",
                    "scenario": "Recycled"
                },
                {
                    "value": "1,31E-08",
                    "module": "C3",
                    "scenario": "Recycled"
                },
                {
                    "value": "0,00E+00",
                    "module": "C4",
                    "scenario": "Recycled"
                },
                {
                    "value": "-2,31E-08",
                    "module": "D",
                    "scenario": "Recycled"
                }
            ]
        },
        {
            "parameter": "SQP",
            "values": [
                {
                    "value": "2,67E+02",
                    "module": "A1-A3",
                    "scenario": null
                },
                {
                    "value": "1,14E+01",
                    "module": "A4",
                    "scenario": null
                },
                {
                    "value": "5,55E+00",
                    "module": "A5",
                    "scenario": null
                },
                {
                    "value": "0,00E+00",
                    "module": "B1",
                    "scenario": null
                },
                {
                    "value": "7,88E-01",
                    "module": "C1",
                    "scenario": null
                },
                {
                    "value": "5,20E-01",
                    "module": "C2",
                    "scenario": "Recycled"
                },
                {
                    "value": "1,60E+01",
                    "module": "C3",
                    "scenario": "Recycled"
                },
                {
                    "value": "0,00E+00",
                    "module": "C4",
                    "scenario": "Recycled"
                },
                {
                    "value": "-2,49E+02",
                    "module": "D",
                    "scenario": "Recycled"
                }
            ]
        },
        {
            "parameter": "IRP",
            "values": [
                {
                    "value": "1,39E+01",
                    "module": "A1-A3",
                    "scenario": null
                },
                {
                    "value": "9,97E-02",
                    "module": "A4",
                    "scenario": null
                },
                {
                    "value": "4,24E-01",
                    "module": "A5",
                    "scenario": null
                },
                {
                    "value": "0,00E+00",
                    "module": "B1",
                    "scenario": null
                },
                {
                    "value": "5,49E-01",
                    "module": "C1",
                    "scenario": null
                },
                {
                    "value": "2,58E-01",
                    "module": "C2",
                    "scenario": "Recycled"
                },
                {
                    "value": "1,69E+00",
                    "module": "C3",
                    "scenario": "Recycled"
                },
                {
                    "value": "0,00E+00",
                    "module": "C4",
                    "scenario": "Recycled"
                },
                {
                    "value": "-1,04E+00",
                    "module": "D",
                    "scenario": "Recycled"
                }
            ]
        }
    ],
    "resource_use": [
        {
            "parameter": "PERM",
            "values": [
                {
                    "value": "9,13E-02",
                    "module": "A1-A3",
                    "scenario": null
                },
                {
                    "value": "0,00E+00",
                    "module": "A4",
                    "scenario": null
                },
                {
                    "value": "1,45E-03",
                    "module": "A5",
                    "scenario": null
                },
                {
                    "value": "0,00E+00",
                    "module": "B1",
                    "scenario": null
                },
                {
                    "value": "0,00E+00",
                    "module": "C1",
                    "scenario": null
                },
                {
                    "value": "0,00E+00",
                    "module": "C2",
                    "scenario": "Recycled"
                },
                {
                    "value": "0,00E+00",
                    "module": "C3",
                    "scenario": "Recycled"
                },
                {
                    "value": "0,00E+00",
                    "module": "C4",
                    "scenario": "Recycled"
                },
                {
                    "value": "0,00E+00",
                    "module": "D",
                    "scenario": "Recycled"
                }
            ]
        },
        {
            "parameter": "PENRM",
            "values": [
                {
                    "value": "8,98E+00",
                    "module": "A1-A3",
                    "scenario": null
                },
                {
                    "value": "0,00E+00",
                    "module": "A4",
                    "scenario": null
                },
                {
                    "value": "1,43E-01",
                    "module": "A5",
                    "scenario": null
                },
                {
                    "value": "0,00E+00",
                    "module": "B1",
                    "scenario": null
                },
                {
                    "value": "0,00E+00",
                    "module": "C1",
                    "scenario": null
                },
                {
                    "value": "0,00E+00",
                    "module": "C2",
                    "scenario": "Recycled"
                },
                {
                    "value": "0,00E+00",
                    "module": "C3",
                    "scenario": "Recycled"
                },
                {
                    "value": "0,00E+00",
                    "module": "C4",
                    "scenario": "Recycled"
                },
                {
                    "value": "0,00E+00",
                    "module": "D",
                    "scenario": "Recycled"
                }
            ]
        },
        {
            "parameter": "PENRT",
            "values": [
                {
                    "value": "9,60E+02",
                    "module": "A1-A3",
                    "scenario": null
                },
                {
                    "value": "2,24E+01",
                    "module": "A4",
                    "scenario": null
                },
                {
                    "value": "4,25E+01",
                    "module": "A5",
                    "scenario": null
                },
                {
                    "value": "0,00E+00",
                    "module": "B1",
                    "scenario": null
                },
                {
                    "value": "1,25E+02",
                    "module": "C1",
                    "scenario": null
                },
                {
                    "value": "5,98E+01",
                    "module": "C2",
                    "scenario": "Recycled"
                },
                {
                    "value": "7,89E+01",
                    "module": "C3",
                    "scenario": "Recycled"
                },
                {
                    "value": "0,00E+00",
                    "module": "C4",
                    "scenario": "Recycled"
                },
                {
                    "value": "-6,88E+01",
                    "module": "D",
                    "scenario": "Recycled"
                }
            ]
        },
        {
            "parameter": "SM",
            "values": [
                {
                    "value": "2,08E+01",
                    "module": "A1-A3",
                    "scenario": null
                },
                {
                    "value": "0,00E+00",
                    "module": "A4",
                    "scenario": null
                },
                {
                    "value": "3,30E-01",
                    "module": "A5",
                    "scenario": null
                },
                {
                    "value": "0,00E+00",
                    "module": "B1",
                    "scenario": null
                },
                {
                    "value": "0,00E+00",
                    "module": "C1",
                    "scenario": null
                },
                {
                    "value": "0,00E+00",
                    "module": "C2",
                    "scenario": "Recycled"
                },
                {
                    "value": "0,00E+00",
                    "module": "C3",
                    "scenario": "Recycled"
                },
                {
                    "value": "0,00E+00",
                    "module": "C4",
                    "scenario": "Recycled"
                },
                {
                    "value": "2,33E+03",
                    "module": "D",
                    "scenario": "Recycled"
                }
            ]
        },
        {
            "parameter": "RSF",
            "values": [
                {
                    "value": "1,43E+02",
                    "module": "A1-A3",
                    "scenario": null
                },
                {
                    "value": "0,00E+00",
                    "module": "A4",
                    "scenario": null
                },
                {
                    "value": "2,27E+00",
                    "module": "A5",
                    "scenario": null
                },
                {
                    "value": "0,00E+00",
                    "module": "B1",
                    "scenario": null
                },
                {
                    "value": "0,00E+00",
                    "module": "C1",
                    "scenario": null
                },
                {
                    "value": "0,00E+00",
                    "module": "C2",
                    "scenario": "Recycled"
                },
                {
                    "value": "0,00E+00",
                    "module": "C3",
                    "scenario": "Recycled"
                },
                {
                    "value": "0,00E+00",
                    "module": "C4",
                    "scenario": "Recycled"
                },
                {
                    "value": "0,00E+00",
                    "module": "D",
                    "scenario": "Recycled"
                }
            ]
        },
        {
            "parameter": "NRSF",
            "values": [
                {
                    "value": "3,65E+02",
                    "module": "A1-A3",
                    "scenario": null
                },
                {
                    "value": "0,00E+00",
                    "module": "A4",
                    "scenario": null
                },
                {
                    "value": "5,80E+00",
                    "module": "A5",
                    "scenario": null
                },
                {
                    "value": "0,00E+00",
                    "module": "B1",
                    "scenario": null
                },
                {
                    "value": "0,00E+00",
                    "module": "C1",
                    "scenario": null
                },
                {
                    "value": "0,00E+00",
                    "module": "C2",
                    "scenario": "Recycled"
                },
                {
                    "value": "0,00E+00",
                    "module": "C3",
                    "scenario": "Recycled"
                },
                {
                    "value": "0,00E+00",
                    "module": "C4",
                    "scenario": "Recycled"
                },
                {
                    "value": "0,00E+00",
                    "module": "D",
                    "scenario": "Recycled"
                }
            ]
        }
    ],
    "end_of_life_waste": [
        {
            "parameter": "HWD",
            "values": [
                {
                    "value": "3,03E-01",
                    "module": "A1-A3",
                    "scenario": null
                },
                {
                    "value": "3,18E-03",
                    "module": "A4",
                    "scenario": null
                },
                {
                    "value": "7,09E-03",
                    "module": "A5",
                    "scenario": null
                },
                {
                    "value": "0,00E+00",
                    "module": "B1",
                    "scenario": null
                },
                {
                    "value": "7,09E-03",
                    "module": "C1",
                    "scenario": null
                },
                {
                    "value": "1,46E-02",
                    "module": "C2",
                    "scenario": "Recycled"
                },
                {
                    "value": "1,28E-02",
                    "module": "C3",
                    "scenario": "Recycled"
                },
                {
                    "value": "0,00E+00",
                    "module": "C4",
                    "scenario": "Recycled"
                },
                {
                    "value": "-3,27E-02",
                    "module": "D",
                    "scenario": "Recycled"
                }
            ]
        },
        {
            "parameter": "RWD",
            "values": [
                {
                    "value": "2,41E-02",
                    "module": "A1-A3",
                    "scenario": null
                },
                {
                    "value": "1,60E-04",
                    "module": "A4",
                    "scenario": null
                },
                {
                    "value": "5,79E-04",
                    "module": "A5",
                    "scenario": null
                },
                {
                    "value": "0,00E+00",
                    "module": "B1",
                    "scenario": null
                },
                {
                    "value": "8,91E-04",
                    "module": "C1",
                    "scenario": null
                },
                {
                    "value": "4,22E-04",
                    "module": "C2",
                    "scenario": "Recycled"
                },
                {
                    "value": "5,91E-04",
                    "module": "C3",
                    "scenario": "Recycled"
                },
                {
                    "value": "0,00E+00",
                    "module": "C4",
                    "scenario": "Recycled"
                },
                {
                    "value": "-5,00E-04",
                    "module": "D",
                    "scenario": "Recycled"
                }
            ]
        }
    ],
    "end_of_life_flow": [
        {
            "parameter": "CRU",
            "values": [
                {
                    "value": "0,00E+00",
                    "module": "A1-A3",
                    "scenario": null
                },
                {
                    "value": "0,00E+00",
                    "module": "A4",
                    "scenario": null
                },
                {
                    "value": "0,00E+00",
                    "module": "A5",
                    "scenario": null
                },
                {
                    "value": "0,00E+00",
                    "module": "B1",
                    "scenario": null
                },
                {
                    "value": "0,00E+00",
                    "module": "C1",
                    "scenario": null
                },
                {
                    "value": "0,00E+00",
                    "module": "C2",
                    "scenario": "Recycled"
                },
                {
                    "value": "0,00E+00",
                    "module": "C3",
                    "scenario": "Recycled"
                },
                {
                    "value": "0,00E+00",
                    "module": "C4",
                    "scenario": "Recycled"
                },
                {
                    "value": "0,00E+00",
                    "module": "D",
                    "scenario": "Recycled"
                }
            ]
        },
        {
            "parameter": "MFR",
            "values": [
                {
                    "value": "2,10E-02",
                    "module": "A1-A3",
                    "scenario": null
                },
                {
                    "value": "0,00E+00",
                    "module": "A4",
                    "scenario": null
                },
                {
                    "value": "3,74E+01",
                    "module": "A5",
                    "scenario": null
                },
                {
                    "value": "0,00E+00",
                    "module": "B1",
                    "scenario": null
                },
                {
                    "value": "0,00E+00",
                    "module": "C1",
                    "scenario": null
                },
                {
                    "value": "0,00E+00",
                    "module": "C2",
                    "scenario": "Recycled"
                },
                {
                    "value": "2,35E+03",
                    "module": "C3",
                    "scenario": "Recycled"
                },
                {
                    "value": "0,00E+00",
                    "module": "C4",
                    "scenario": "Recycled"
                },
                {
                    "value": "0,00E+00",
                    "module": "D",
                    "scenario": "Recycled"
                }
            ]
        },
        {
            "parameter": "MER",
            "values": [
                {
                    "value": "0,00E+00",
                    "module": "A1-A3",
                    "scenario": null
                },
                {
                    "value": "0,00E+00",
                    "module": "A4",
                    "scenario": null
                },
                {
                    "value": "0,00E+00",
                    "module": "A5",
                    "scenario": null
                },
                {
                    "value": "0,00E+00",
                    "module": "B1",
                    "scenario": null
                },
                {
                    "value": "0,00E+00",
                    "module": "C1",
                    "scenario": null
                },
                {
                    "value": "0,00E+00",
                    "module": "C2",
                    "scenario": "Recycled"
                },
                {
                    "value": "0,00E+00",
                    "module": "C3",
                    "scenario": "Recycled"
                },
                {
                    "value": "0,00E+00",
                    "module": "C4",
                    "scenario": "Recycled"
                },
                {
                    "value": "0,00E+00",
                    "module": "D",
                    "scenario": "Recycled"
                }
            ]
        },
        {
            "parameter": "EEE",
            "values": [
                {
                    "value": "0,00E+00",
                    "module": "A1-A3",
                    "scenario": null
                },
                {
                    "value": "0,00E+00",
                    "module": "A4",
                    "scenario": null
                },
                {
                    "value": "0,00E+00",
                    "module": "A5",
                    "scenario": null
                },
                {
                    "value": "0,00E+00",
                    "module": "B1",
                    "scenario": null
                },
                {
                    "value": "0,00E+00",
                    "module": "C1",
                    "scenario": null
                },
                {
                    "value": "0,00E+00",
                    "module": "C2",
                    "scenario": "Recycled"
                },
                {
                    "value": "0,00E+00",
                    "module": "C3",
                    "scenario": "Recycled"
                },
                {
                    "value": "0,00E+00",
                    "module": "C4",
                    "scenario": "Recycled"
                },
                {
                    "value": "0,00E+00",
                    "module": "D",
                    "scenario": "Recycled"
                }
            ]
        },
        {
            "parameter": "EET",
            "values": [
                {
                    "value": "0,00E+00",
                    "module": "A1-A3",
                    "scenario": null
                },
                {
                    "value": "0,00E+00",
                    "module": "A4",
                    "scenario": null
                },
                {
                    "value": "0,00E+00",
                    "module": "A5",
                    "scenario": null
                },
                {
                    "value": "0,00E+00",
                    "module": "B1",
                    "scenario": null
                },
                {
                    "value": "0,00E+00",
                    "module": "C1",
                    "scenario": null
                },
                {
                    "value": "0,00E+00",
                    "module": "C2",
                    "scenario": "Recycled"
                },
                {
                    "value": "0,00E+00",
                    "module": "C3",
                    "scenario": "Recycled"
                },
                {
                    "value": "0,00E+00",
                    "module": "C4",
                    "scenario": "Recycled"
                },
                {
                    "value": "0,00E+00",
                    "module": "D",
                    "scenario": "Recycled"
                }
            ]
        }
    ]
}