{"product_name":"Concrete C32/40 CIIB-S, Mix code COL2b01_2409 Version 1, Coleshill plant, United Kingdom","epd_id":"IBU-CEI-HOL-2205120-UK2024001630-ISUE001-EN","declared_unit":{"unit":"m3","amount":1},"compliance":["EN 15804+A2","ISO 14025"],"producer_name":"Aggregate Industries","environmental_impact":[{"parameter":"GWP-total","unit":"kg CO2-eq","values":[{"value":"2,10E+02","module":"A1-A3","scenario":null},{"value":"8,47E-01","module":"A4","scenario":null},{"value":"4,00E+00","module":"A5","scenario":null},{"value":"-3,17E+00","module":"B1","scenario":null},{"value":"9,00E+00","module":"C1","scenario":null},{"value":"4,37E+00","module":"C2","scenario":"Recycled"},{"value":"9,01E-01","module":"C3","scenario":"Recycled"},{"value":"0,00E+00","module":"C4","scenario":"Recycled"},{"value":"-4,23E+00","module":"D","scenario":"Recycled"}]},{"parameter":"GWP-fossil","unit":"kg CO2-eq","values":[{"value":"2,10E+02","module":"A1-A3","scenario":null},{"value":"8,47E-01","module":"A4","scenario":null},{"value":"4,00E+00","module":"A5","scenario":null},{"value":"-3,17E+00","module":"B1","scenario":null},{"value":"9,00E+00","module":"C1","scenario":null},{"value":"4,37E+00","module":"C2","scenario":"Recycled"},{"value":"9,00E-01","module":"C3","scenario":"Recycled"},{"value":"0,00E+00","module":"C4","scenario":"Recycled"},{"value":"-4,23E+00","module":"D","scenario":"Recycled"}]},{"parameter":"GWP-biogenic","unit":"kg CO2-eq","values":[{"value":"1,37E-01","module":"A1-A3","scenario":null},{"value":"6,77E-05","module":"A4","scenario":null},{"value":"1,62E-03","module":"A5","scenario":null},{"value":"0,00E+00","module":"B1","scenario":null},{"value":"7,31E-04","module":"C1","scenario":null},{"value":"3,42E-04","module":"C2","scenario":"Recycled"},{"value":"7,75E-04","module":"C3","scenario":"Recycled"},{"value":"0,00E+00","module":"C4","scenario":"Recycled"},{"value":"-4,90E-03","module":"D","scenario":"Recycled"}]},{"parameter":"GWP-luluc","unit":"kg CO2-eq","values":[{"value":"1,29E-02","module":"A1-A3","scenario":null},{"value":"8,97E-06","module":"A4","scenario":null},{"value":"1,84E-04","module":"A5","scenario":null},{"value":"0,00E+00","module":"B1","scenario":null},{"value":"2,22E-04","module":"C1","scenario":null},{"value":"7,88E-05","module":"C2","scenario":"Recycled"},{"value":"1,66E-04","module":"C3","scenario":"Recycled"},{"value":"0,00E+00","module":"C4","scenario":"Recycled"},{"value":"-2,77E-04","module":"D","scenario":"Recycled"}]},{"parameter":"ODP","unit":"kg CFC11-eq","values":[{"value":"5,49E-06","module":"A1-A3","scenario":null},{"value":"1,93E-07","module":"A4","scenario":null},{"value":"4,33E-07","module":"A5","scenario":null},{"value":"0,00E+00","module":"B1","scenario":null},{"value":"2,02E-06","module":"C1","scenario":null},{"value":"9,67E-07","module":"C2","scenario":"Recycled"},{"value":"5,74E-07","module":"C3","scenario":"Recycled"},{"value":"0,00E+00","module":"C4","scenario":"Recycled"},{"value":"-7,15E-07","module":"D","scenario":"Recycled"}]},{"parameter":"AP","unit":"mol H+-eq","values":[{"value":"5,97E-01","module":"A1-A3","scenario":null},{"value":"1,66E-03","module":"A4","scenario":null},{"value":"2,40E-02","module":"A5","scenario":null},{"value":"0,00E+00","module":"B1","scenario":null},{"value":"9,70E-02","module":"C1","scenario":null},{"value":"1,49E-02","module":"C2","scenario":"Recycled"},{"value":"2,32E-02","module":"C3","scenario":"Recycled"},{"value":"0,00E+00","module":"C4","scenario":"Recycled"},{"value":"-3,14E-02","module":"D","scenario":"Recycled"}]},{"parameter":"ADPE","unit":"kg Sb-eq","values":[{"value":"3,99E-05","module":"A1-A3","scenario":null},{"value":"3,66E-08","module":"A4","scenario":null},{"value":"5,13E-07","module":"A5","scenario":null},{"value":"0,00E+00","module":"B1","scenario":null},{"value":"4,66E-07","module":"C1","scenario":null},{"value":"3,55E-07","module":"C2","scenario":"Recycled"},{"value":"1,88E-07","module":"C3","scenario":"Recycled"},{"value":"0,00E+00","module":"C4","scenario":"Recycled"},{"value":"-9,41E-07","module":"D","scenario":"Recycled"}]},{"parameter":"ADPF","unit":"MJ","values":[{"value":"1,05E+03","module":"A1-A3","scenario":null},{"value":"1,24E+01","module":"A4","scenario":null},{"value":"3,68E+01","module":"A5","scenario":null},{"value":"0,00E+00","module":"B1","scenario":null},{"value":"1,25E+02","module":"C1","scenario":null},{"value":"6,04E+01","module":"C2","scenario":"Recycled"},{"value":"7,98E+01","module":"C3","scenario":"Recycled"},{"value":"0,00E+00","module":"C4","scenario":"Recycled"},{"value":"-6,97E+01","module":"D","scenario":"Recycled"}]},{"parameter":"WDP","unit":"m3 world-eq. Deprived","values":[{"value":"2,19E+01","module":"A1-A3","scenario":null},{"value":"-9,49E-04","module":"A4","scenario":null},{"value":"2,41E-01","module":"A5","scenario":null},{"value":"0,00E+00","module":"B1","scenario":null},{"value":"3,21E-02","module":"C1","scenario":null},{"value":"2,34E-02","module":"C2","scenario":"Recycled"},{"value":"5,15E-02","module":"C3","scenario":"Recycled"},{"value":"0,00E+00","module":"C4","scenario":"Recycled"},{"value":"-8,32E+00","module":"D","scenario":"Recycled"}]},{"parameter":"EP-freshwater","unit":"kg P-eq","values":[{"value":"2,14E-02","module":"A1-A3","scenario":null},{"value":"2,79E-05","module":"A4","scenario":null},{"value":"3,03E-04","module":"A5","scenario":null},{"value":"0,00E+00","module":"B1","scenario":null},{"value":"5,40E-05","module":"C1","scenario":null},{"value":"8,07E-05","module":"C2","scenario":"Recycled"},{"value":"1,19E-03","module":"C3","scenario":"Recycled"},{"value":"0,00E+00","module":"C4","scenario":"Recycled"},{"value":"-7,17E-04","module":"D","scenario":"Recycled"}]},{"parameter":"EP-marine","unit":"kg N-eq","values":[{"value":"3,75E-02","module":"A1-A3","scenario":null},{"value":"2,91E-04","module":"A4","scenario":null},{"value":"8,33E-03","module":"A5","scenario":null},{"value":"0,00E+00","module":"B1","scenario":null},{"value":"4,36E-02","module":"C1","scenario":null},{"value":"4,67E-03","module":"C2","scenario":"Recycled"},{"value":"1,02E-02","module":"C3","scenario":"Recycled"},{"value":"0,00E+00","module":"C4","scenario":"Recycled"},{"value":"-1,37E-02","module":"D","scenario":"Recycled"}]},{"parameter":"EP-terrestrial","unit":"mol N-eq.","values":[{"value":"1,92E+00","module":"A1-A3","scenario":null},{"value":"3,17E-03","module":"A4","scenario":null},{"value":"1,07E-01","module":"A5","scenario":null},{"value":"0,00E+00","module":"B1","scenario":null},{"value":"4,78E-01","module":"C1","scenario":null},{"value":"5,12E-02","module":"C2","scenario":"Recycled"},{"value":"1,09E-01","module":"C3","scenario":"Recycled"},{"value":"0,00E+00","module":"C4","scenario":"Recycled"},{"value":"-1,49E-01","module":"D","scenario":"Recycled"}]}],"additional_environmental_impact":[{"parameter":"PM","unit":"Disease incidence","values":[{"value":"1,91E-06","module":"A1-A3","scenario":null},{"value":"5,42E-08","module":"A4","scenario":null},{"value":"4,93E-07","module":"A5","scenario":null},{"value":"0,00E+00","module":"B1","scenario":null},{"value":"2,61E-06","module":"C1","scenario":null},{"value":"3,67E-07","module":"C2","scenario":"Recycled"},{"value":"5,48E-07","module":"C3","scenario":"Recycled"},{"value":"0,00E+00","module":"C4","scenario":"Recycled"},{"value":"-8,12E-07","module":"D","scenario":"Recycled"}]},{"parameter":"ETP-fw","unit":"CTUe","values":[{"value":"2,15E+02","module":"A1-A3","scenario":null},{"value":"4,91E+00","module":"A4","scenario":null},{"value":"1,02E+01","module":"A5","scenario":null},{"value":"0,00E+00","module":"B1","scenario":null},{"value":"4,15E+01","module":"C1","scenario":null},{"value":"2,91E+01","module":"C2","scenario":"Recycled"},{"value":"1,54E+01","module":"C3","scenario":"Recycled"},{"value":"0,00E+00","module":"C4","scenario":"Recycled"},{"value":"-2,20E+01","module":"D","scenario":"Recycled"}]},{"parameter":"HTP-c","unit":"CTUh","values":[{"value":"2,69E-08","module":"A1-A3","scenario":null},{"value":"6,45E-11","module":"A4","scenario":null},{"value":"3,91E-10","module":"A5","scenario":null},{"value":"0,00E+00","module":"B1","scenario":null},{"value":"5,42E-10","module":"C1","scenario":null},{"value":"3,91E-10","module":"C2","scenario":"Recycled"},{"value":"2,15E-10","module":"C3","scenario":"Recycled"},{"value":"0,00E+00","module":"C4","scenario":"Recycled"},{"value":"-7,81E-10","module":"D","scenario":"Recycled"}]},{"parameter":"HTP-nc","unit":"CTUh","values":[{"value":"5,33E-07","module":"A1-A3","scenario":null},{"value":"8,17E-09","module":"A4","scenario":null},{"value":"1,37E-08","module":"A5","scenario":null},{"value":"0,00E+00","module":"B1","scenario":null},{"value":"4,25E-08","module":"C1","scenario":null},{"value":"5,23E-08","module":"C2","scenario":"Recycled"},{"value":"1,32E-08","module":"C3","scenario":"Recycled"},{"value":"0,00E+00","module":"C4","scenario":"Recycled"},{"value":"-2,34E-08","module":"D","scenario":"Recycled"}]},{"parameter":"SQP","unit":"-","values":[{"value":"1,82E+02","module":"A1-A3","scenario":null},{"value":"3,97E-01","module":"A4","scenario":null},{"value":"2,98E+00","module":"A5","scenario":null},{"value":"0,00E+00","module":"B1","scenario":null},{"value":"7,88E-01","module":"C1","scenario":null},{"value":"5,26E-01","module":"C2","scenario":"Recycled"},{"value":"1,61E+01","module":"C3","scenario":"Recycled"},{"value":"0,00E+00","module":"C4","scenario":"Recycled"},{"value":"-2,52E+02","module":"D","scenario":"Recycled"}]},{"parameter":"IRP","unit":"kBq U235-eq","values":[{"value":"5,16E+00","module":"A1-A3","scenario":null},{"value":"8,34E-02","module":"A4","scenario":null},{"value":"2,44E-01","module":"A5","scenario":null},{"value":"0,00E+00","module":"B1","scenario":null},{"value":"5,49E-01","module":"C1","scenario":null},{"value":"2,61E-01","module":"C2","scenario":"Recycled"},{"value":"1,71E+00","module":"C3","scenario":"Recycled"},{"value":"0,00E+00","module":"C4","scenario":"Recycled"},{"value":"-1,06E+00","module":"D","scenario":"Recycled"}]}],"resource_use":[{"parameter":"PERM","unit":"","values":[{"value":"1,77E-01","module":"A1-A3","scenario":null},{"value":"0,00E+00","module":"A4","scenario":null},{"value":"1,88E-03","module":"A5","scenario":null},{"value":"0,00E+00","module":"B1","scenario":null},{"value":"0,00E+00","module":"C1","scenario":null},{"value":"0,00E+00","module":"C2","scenario":"Recycled"},{"value":"0,00E+00","module":"C3","scenario":"Recycled"},{"value":"0,00E+00","module":"C4","scenario":"Recycled"},{"value":"0,00E+00","module":"D","scenario":"Recycled"}]},{"parameter":"PENRM","unit":"MJ","values":[{"value":"8,73E+00","module":"A1-A3","scenario":null},{"value":"0,00E+00","module":"A4","scenario":null},{"value":"9,28E-02","module":"A5","scenario":null},{"value":"0,00E+00","module":"B1","scenario":null},{"value":"0,00E+00","module":"C1","scenario":null},{"value":"0,00E+00","module":"C2","scenario":"Recycled"},{"value":"0,00E+00","module":"C3","scenario":"Recycled"},{"value":"0,00E+00","module":"C4","scenario":"Recycled"},{"value":"0,00E+00","module":"D","scenario":"Recycled"}]},{"parameter":"PENRT","unit":"MJ","values":[{"value":"1,05E+03","module":"A1-A3","scenario":null},{"value":"1,24E+01","module":"A4","scenario":null},{"value":"3,68E+01","module":"A5","scenario":null},{"value":"0,00E+00","module":"B1","scenario":null},{"value":"1,25E+02","module":"C1","scenario":null},{"value":"6,04E+01","module":"C2","scenario":"Recycled"},{"value":"7,98E+01","module":"C3","scenario":"Recycled"},{"value":"0,00E+00","module":"C4","scenario":"Recycled"},{"value":"-6,97E+01","module":"D","scenario":"Recycled"}]},{"parameter":"SM","unit":"kg","values":[{"value":"1,37E+01","module":"A1-A3","scenario":null},{"value":"0,00E+00","module":"A4","scenario":null},{"value":"1,45E-01","module":"A5","scenario":null},{"value":"0,00E+00","module":"B1","scenario":null},{"value":"0,00E+00","module":"C1","scenario":null},{"value":"0,00E+00","module":"C2","scenario":"Recycled"},{"value":"0,00E+00","module":"C3","scenario":"Recycled"},{"value":"0,00E+00","module":"C4","scenario":"Recycled"},{"value":"2,37E+03","module":"D","scenario":"Recycled"}]},{"parameter":"RSF","unit":"MJ","values":[{"value":"1,00E+02","module":"A1-A3","scenario":null},{"value":"0,00E+00","module":"A4","scenario":null},{"value":"1,07E+00","module":"A5","scenario":null},{"value":"0,00E+00","module":"B1","scenario":null},{"value":"0,00E+00","module":"C1","scenario":null},{"value":"0,00E+00","module":"C2","scenario":"Recycled"},{"value":"0,00E+00","module":"C3","scenario":"Recycled"},{"value":"0,00E+00","module":"C4","scenario":"Recycled"},{"value":"0,00E+00","module":"D","scenario":"Recycled"}]},{"parameter":"NRSF","unit":"MJ","values":[{"value":"1,84E+02","module":"A1-A3","scenario":null},{"value":"0,00E+00","module":"A4","scenario":null},{"value":"1,96E+00","module":"A5","scenario":null},{"value":"0,00E+00","module":"B1","scenario":null},{"value":"0,00E+00","module":"C1","scenario":null},{"value":"0,00E+00","module":"C2","scenario":"Recycled"},{"value":"0,00E+00","module":"C3","scenario":"Recycled"},{"value":"0,00E+00","module":"C4","scenario":"Recycled"},{"value":"0,00E+00","module":"D","scenario":"Recycled"}]}],"end_of_life_waste":[{"parameter":"HWD","unit":"kg","values":[{"value":"2,33E-01","module":"A1-A3","scenario":null},{"value":"5,83E-04","module":"A4","scenario":null},{"value":"4,41E-03","module":"A5","scenario":null},{"value":"0,00E+00","module":"B1","scenario":null},{"value":"7,09E-03","module":"C1","scenario":null},{"value":"1,47E-02","module":"C2","scenario":"Recycled"},{"value":"1,29E-02","module":"C3","scenario":"Recycled"},{"value":"0,00E+00","module":"C4","scenario":"Recycled"},{"value":"-3,31E-02","module":"D","scenario":"Recycled"}]},{"parameter":"RWD","unit":"kg","values":[{"value":"3,25E-03","module":"A1-A3","scenario":null},{"value":"8,95E-05","module":"A4","scenario":null},{"value":"2,19E-04","module":"A5","scenario":null},{"value":"0,00E+00","module":"B1","scenario":null},{"value":"8,91E-04","module":"C1","scenario":null},{"value":"4,26E-04","module":"C2","scenario":"Recycled"},{"value":"5,97E-04","module":"C3","scenario":"Recycled"},{"value":"0,00E+00","module":"C4","scenario":"Recycled"},{"value":"-5,06E-04","module":"D","scenario":"Recycled"}]}],"end_of_life_flow":[{"parameter":"CRU","unit":"kg","values":[{"value":"0,00E+00","module":"A1-A3","scenario":null},{"value":"0,00E+00","module":"A4","scenario":null},{"value":"0,00E+00","module":"A5","scenario":null},{"value":"0,00E+00","module":"B1","scenario":null},{"value":"0,00E+00","module":"C1","scenario":null},{"value":"0,00E+00","module":"C2","scenario":"Recycled"},{"value":"0,00E+00","module":"C3","scenario":"Recycled"},{"value":"0,00E+00","module":"C4","scenario":"Recycled"},{"value":"0,00E+00","module":"D","scenario":"Recycled"}]},{"parameter":"MFR","unit":"kg","values":[{"value":"6,39E-02","module":"A1-A3","scenario":null},{"value":"0,00E+00","module":"A4","scenario":null},{"value":"2,53E+01","module":"A5","scenario":null},{"value":"0,00E+00","module":"B1","scenario":null},{"value":"0,00E+00","module":"C1","scenario":null},{"value":"0,00E+00","module":"C2","scenario":"Recycled"},{"value":"2,38E+03","module":"C3","scenario":"Recycled"},{"value":"0,00E+00","module":"C4","scenario":"Recycled"},{"value":"0,00E+00","module":"D","scenario":"Recycled"}]},{"parameter":"MER","unit":"kg","values":[{"value":"0,00E+00","module":"A1-A3","scenario":null},{"value":"0,00E+00","module":"A4","scenario":null},{"value":"0,00E+00","module":"A5","scenario":null},{"value":"0,00E+00","module":"B1","scenario":null},{"value":"0,00E+00","module":"C1","scenario":null},{"value":"0,00E+00","module":"C2","scenario":"Recycled"},{"value":"0,00E+00","module":"C3","scenario":"Recycled"},{"value":"0,00E+00","module":"C4","scenario":"Recycled"},{"value":"0,00E+00","module":"D","scenario":"Recycled"}]},{"parameter":"EEE","unit":"MJ","values":[{"value":"0,00E+00","module":"A1-A3","scenario":null},{"value":"0,00E+00","module":"A4","scenario":null},{"value":"0,00E+00","module":"A5","scenario":null},{"value":"0,00E+00","module":"B1","scenario":null},{"value":"0,00E+00","module":"C1","scenario":null},{"value":"0,00E+00","module":"C2","scenario":"Recycled"},{"value":"0,00E+00","module":"C3","scenario":"Recycled"},{"value":"0,00E+00","module":"C4","scenario":"Recycled"},{"value":"0,00E+00","module":"D","scenario":"Recycled"}]},{"parameter":"EET","unit":"MJ","values":[{"value":"0,00E+00","module":"A1-A3","scenario":null},{"value":"0,00E+00","module":"A4","scenario":null},{"value":"0,00E+00","module":"A5","scenario":null},{"value":"0,00E+00","module":"B1","scenario":null},{"value":"0,00E+00","module":"C1","scenario":null},{"value":"0,00E+00","module":"C2","scenario":"Recycled"},{"value":"0,00E+00","module":"C3","scenario":"Recycled"},{"value":"0,00E+00","module":"C4","scenario":"Recycled"},{"value":"0,00E+00","module":"D","scenario":"Recycled"}]}]}