{"product_name":"Concrete C32/40 CIIIA WTT ECOPact, Mix code DEN2938/010, Denham plant, United Kingdom","epd_id":"IBU-CEI-HOL-2205120-UK2024001569-ISUE002-EN","declared_unit":{"unit":"m3","amount":1},"compliance":["EN 15804+A2","ISO 14025"],"producer_name":"Aggregate Industries","environmental_impact":[{"parameter":"GWP-total","unit":"kg CO2-eq","values":[{"value":"2,11E+02","module":"A1-A3","scenario":null},{"value":"2,51E+00","module":"A4","scenario":null},{"value":"4,45E+00","module":"A5","scenario":null},{"value":"-3,25E+00","module":"B1","scenario":null},{"value":"9,00E+00","module":"C1","scenario":null},{"value":"4,26E+00","module":"C2","scenario":"Recycled"},{"value":"1,27E+00","module":"C3","scenario":"Recycled"},{"value":"0,00E+00","module":"C4","scenario":"Recycled"},{"value":"-4,09E+00","module":"D","scenario":"Recycled"}]},{"parameter":"GWP-fossil","unit":"kg CO2-eq","values":[{"value":"2,11E+02","module":"A1-A3","scenario":null},{"value":"2,51E+00","module":"A4","scenario":null},{"value":"4,45E+00","module":"A5","scenario":null},{"value":"-3,25E+00","module":"B1","scenario":null},{"value":"9,00E+00","module":"C1","scenario":null},{"value":"4,26E+00","module":"C2","scenario":"Recycled"},{"value":"1,27E+00","module":"C3","scenario":"Recycled"},{"value":"0,00E+00","module":"C4","scenario":"Recycled"},{"value":"-4,09E+00","module":"D","scenario":"Recycled"}]},{"parameter":"GWP-biogenic","unit":"kg CO2-eq","values":[{"value":"2,35E-01","module":"A1-A3","scenario":null},{"value":"3,24E-04","module":"A4","scenario":null},{"value":"3,07E-03","module":"A5","scenario":null},{"value":"0,00E+00","module":"B1","scenario":null},{"value":"7,31E-04","module":"C1","scenario":null},{"value":"3,33E-04","module":"C2","scenario":"Recycled"},{"value":"7,56E-04","module":"C3","scenario":"Recycled"},{"value":"0,00E+00","module":"C4","scenario":"Recycled"},{"value":"-4,74E-03","module":"D","scenario":"Recycled"}]},{"parameter":"GWP-luluc","unit":"kg CO2-eq","values":[{"value":"1,82E-02","module":"A1-A3","scenario":null},{"value":"3,85E-05","module":"A4","scenario":null},{"value":"2,72E-04","module":"A5","scenario":null},{"value":"0,00E+00","module":"B1","scenario":null},{"value":"2,22E-04","module":"C1","scenario":null},{"value":"7,69E-05","module":"C2","scenario":"Recycled"},{"value":"1,62E-04","module":"C3","scenario":"Recycled"},{"value":"0,00E+00","module":"C4","scenario":"Recycled"},{"value":"-2,68E-04","module":"D","scenario":"Recycled"}]},{"parameter":"ODP","unit":"kg CFC11-eq","values":[{"value":"2,96E-06","module":"A1-A3","scenario":null},{"value":"5,94E-07","module":"A4","scenario":null},{"value":"4,29E-07","module":"A5","scenario":null},{"value":"0,00E+00","module":"B1","scenario":null},{"value":"2,02E-06","module":"C1","scenario":null},{"value":"9,42E-07","module":"C2","scenario":"Recycled"},{"value":"5,60E-07","module":"C3","scenario":"Recycled"},{"value":"0,00E+00","module":"C4","scenario":"Recycled"},{"value":"-6,92E-07","module":"D","scenario":"Recycled"}]},{"parameter":"AP","unit":"mol H+-eq","values":[{"value":"3,58E-01","module":"A1-A3","scenario":null},{"value":"6,25E-03","module":"A4","scenario":null},{"value":"2,24E-02","module":"A5","scenario":null},{"value":"0,00E+00","module":"B1","scenario":null},{"value":"9,70E-02","module":"C1","scenario":null},{"value":"1,45E-02","module":"C2","scenario":"Recycled"},{"value":"2,26E-02","module":"C3","scenario":"Recycled"},{"value":"0,00E+00","module":"C4","scenario":"Recycled"},{"value":"-3,04E-02","module":"D","scenario":"Recycled"}]},{"parameter":"ADPE","unit":"kg Sb-eq","values":[{"value":"5,15E-05","module":"A1-A3","scenario":null},{"value":"1,64E-07","module":"A4","scenario":null},{"value":"7,30E-07","module":"A5","scenario":null},{"value":"0,00E+00","module":"B1","scenario":null},{"value":"4,66E-07","module":"C1","scenario":null},{"value":"3,46E-07","module":"C2","scenario":"Recycled"},{"value":"1,83E-07","module":"C3","scenario":"Recycled"},{"value":"0,00E+00","module":"C4","scenario":"Recycled"},{"value":"-9,11E-07","module":"D","scenario":"Recycled"}]},{"parameter":"ADPF","unit":"MJ","values":[{"value":"1,09E+03","module":"A1-A3","scenario":null},{"value":"3,55E+01","module":"A4","scenario":null},{"value":"4,03E+01","module":"A5","scenario":null},{"value":"0,00E+00","module":"B1","scenario":null},{"value":"1,25E+02","module":"C1","scenario":null},{"value":"5,89E+01","module":"C2","scenario":"Recycled"},{"value":"7,78E+01","module":"C3","scenario":"Recycled"},{"value":"0,00E+00","module":"C4","scenario":"Recycled"},{"value":"-6,74E+01","module":"D","scenario":"Recycled"}]},{"parameter":"WDP","unit":"m3 world-eq. Deprived","values":[{"value":"1,73E+01","module":"A1-A3","scenario":null},{"value":"1,83E-03","module":"A4","scenario":null},{"value":"2,22E-01","module":"A5","scenario":null},{"value":"0,00E+00","module":"B1","scenario":null},{"value":"3,21E-02","module":"C1","scenario":null},{"value":"2,28E-02","module":"C2","scenario":"Recycled"},{"value":"5,02E-02","module":"C3","scenario":"Recycled"},{"value":"0,00E+00","module":"C4","scenario":"Recycled"},{"value":"-8,05E+00","module":"D","scenario":"Recycled"}]},{"parameter":"EP-freshwater","unit":"kg P-eq","values":[{"value":"5,76E-03","module":"A1-A3","scenario":null},{"value":"1,86E-05","module":"A4","scenario":null},{"value":"1,50E-04","module":"A5","scenario":null},{"value":"0,00E+00","module":"B1","scenario":null},{"value":"5,40E-05","module":"C1","scenario":null},{"value":"7,87E-05","module":"C2","scenario":"Recycled"},{"value":"1,16E-03","module":"C3","scenario":"Recycled"},{"value":"0,00E+00","module":"C4","scenario":"Recycled"},{"value":"-6,94E-04","module":"D","scenario":"Recycled"}]},{"parameter":"EP-marine","unit":"kg N-eq","values":[{"value":"1,02E-01","module":"A1-A3","scenario":null},{"value":"1,98E-03","module":"A4","scenario":null},{"value":"9,28E-03","module":"A5","scenario":null},{"value":"0,00E+00","module":"B1","scenario":null},{"value":"4,36E-02","module":"C1","scenario":null},{"value":"4,55E-03","module":"C2","scenario":"Recycled"},{"value":"9,92E-03","module":"C3","scenario":"Recycled"},{"value":"0,00E+00","module":"C4","scenario":"Recycled"},{"value":"-1,33E-02","module":"D","scenario":"Recycled"}]},{"parameter":"EP-terrestrial","unit":"mol N-eq.","values":[{"value":"1,17E+00","module":"A1-A3","scenario":null},{"value":"1,54E-02","module":"A4","scenario":null},{"value":"1,02E-01","module":"A5","scenario":null},{"value":"0,00E+00","module":"B1","scenario":null},{"value":"4,78E-01","module":"C1","scenario":null},{"value":"4,99E-02","module":"C2","scenario":"Recycled"},{"value":"1,06E-01","module":"C3","scenario":"Recycled"},{"value":"0,00E+00","module":"C4","scenario":"Recycled"},{"value":"-1,44E-01","module":"D","scenario":"Recycled"}]}],"additional_environmental_impact":[{"parameter":"PM","unit":"Disease incidence","values":[{"value":"3,32E-06","module":"A1-A3","scenario":null},{"value":"1,64E-07","module":"A4","scenario":null},{"value":"5,20E-07","module":"A5","scenario":null},{"value":"0,00E+00","module":"B1","scenario":null},{"value":"2,61E-06","module":"C1","scenario":null},{"value":"3,58E-07","module":"C2","scenario":"Recycled"},{"value":"5,34E-07","module":"C3","scenario":"Recycled"},{"value":"0,00E+00","module":"C4","scenario":"Recycled"},{"value":"-7,86E-07","module":"D","scenario":"Recycled"}]},{"parameter":"ETP-fw","unit":"CTUe","values":[{"value":"4,10E+02","module":"A1-A3","scenario":null},{"value":"1,60E+01","module":"A4","scenario":null},{"value":"1,35E+01","module":"A5","scenario":null},{"value":"0,00E+00","module":"B1","scenario":null},{"value":"4,15E+01","module":"C1","scenario":null},{"value":"2,83E+01","module":"C2","scenario":"Recycled"},{"value":"1,51E+01","module":"C3","scenario":"Recycled"},{"value":"0,00E+00","module":"C4","scenario":"Recycled"},{"value":"-2,13E+01","module":"D","scenario":"Recycled"}]},{"parameter":"HTP-c","unit":"CTUh","values":[{"value":"5,48E-08","module":"A1-A3","scenario":null},{"value":"2,47E-10","module":"A4","scenario":null},{"value":"7,88E-10","module":"A5","scenario":null},{"value":"0,00E+00","module":"B1","scenario":null},{"value":"5,42E-10","module":"C1","scenario":null},{"value":"3,82E-10","module":"C2","scenario":"Recycled"},{"value":"2,10E-10","module":"C3","scenario":"Recycled"},{"value":"0,00E+00","module":"C4","scenario":"Recycled"},{"value":"-7,56E-10","module":"D","scenario":"Recycled"}]},{"parameter":"HTP-nc","unit":"CTUh","values":[{"value":"2,41E-06","module":"A1-A3","scenario":null},{"value":"2,80E-08","module":"A4","scenario":null},{"value":"3,87E-08","module":"A5","scenario":null},{"value":"0,00E+00","module":"B1","scenario":null},{"value":"4,25E-08","module":"C1","scenario":null},{"value":"5,09E-08","module":"C2","scenario":"Recycled"},{"value":"1,29E-08","module":"C3","scenario":"Recycled"},{"value":"0,00E+00","module":"C4","scenario":"Recycled"},{"value":"-2,26E-08","module":"D","scenario":"Recycled"}]},{"parameter":"SQP","unit":"-","values":[{"value":"1,98E+02","module":"A1-A3","scenario":null},{"value":"1,81E+01","module":"A4","scenario":null},{"value":"3,73E+00","module":"A5","scenario":null},{"value":"0,00E+00","module":"B1","scenario":null},{"value":"7,88E-01","module":"C1","scenario":null},{"value":"5,13E-01","module":"C2","scenario":"Recycled"},{"value":"1,57E+01","module":"C3","scenario":"Recycled"},{"value":"0,00E+00","module":"C4","scenario":"Recycled"},{"value":"-2,44E+02","module":"D","scenario":"Recycled"}]},{"parameter":"IRP","unit":"kBq U235-eq","values":[{"value":"8,21E+00","module":"A1-A3","scenario":null},{"value":"1,58E-01","module":"A4","scenario":null},{"value":"2,97E-01","module":"A5","scenario":null},{"value":"0,00E+00","module":"B1","scenario":null},{"value":"5,49E-01","module":"C1","scenario":null},{"value":"2,54E-01","module":"C2","scenario":"Recycled"},{"value":"1,67E+00","module":"C3","scenario":"Recycled"},{"value":"0,00E+00","module":"C4","scenario":"Recycled"},{"value":"-1,02E+00","module":"D","scenario":"Recycled"}]}],"resource_use":[{"parameter":"PERM","unit":"","values":[{"value":"6,80E-01","module":"A1-A3","scenario":null},{"value":"0,00E+00","module":"A4","scenario":null},{"value":"8,39E-03","module":"A5","scenario":null},{"value":"0,00E+00","module":"B1","scenario":null},{"value":"0,00E+00","module":"C1","scenario":null},{"value":"0,00E+00","module":"C2","scenario":"Recycled"},{"value":"0,00E+00","module":"C3","scenario":"Recycled"},{"value":"0,00E+00","module":"C4","scenario":"Recycled"},{"value":"0,00E+00","module":"D","scenario":"Recycled"}]},{"parameter":"PENRM","unit":"MJ","values":[{"value":"4,74E+01","module":"A1-A3","scenario":null},{"value":"0,00E+00","module":"A4","scenario":null},{"value":"5,85E-01","module":"A5","scenario":null},{"value":"0,00E+00","module":"B1","scenario":null},{"value":"0,00E+00","module":"C1","scenario":null},{"value":"0,00E+00","module":"C2","scenario":"Recycled"},{"value":"0,00E+00","module":"C3","scenario":"Recycled"},{"value":"0,00E+00","module":"C4","scenario":"Recycled"},{"value":"0,00E+00","module":"D","scenario":"Recycled"}]},{"parameter":"PENRT","unit":"MJ","values":[{"value":"1,10E+03","module":"A1-A3","scenario":null},{"value":"3,55E+01","module":"A4","scenario":null},{"value":"4,03E+01","module":"A5","scenario":null},{"value":"0,00E+00","module":"B1","scenario":null},{"value":"1,25E+02","module":"C1","scenario":null},{"value":"5,89E+01","module":"C2","scenario":"Recycled"},{"value":"7,78E+01","module":"C3","scenario":"Recycled"},{"value":"0,00E+00","module":"C4","scenario":"Recycled"},{"value":"-6,74E+01","module":"D","scenario":"Recycled"}]},{"parameter":"SM","unit":"kg","values":[{"value":"3,08E+01","module":"A1-A3","scenario":null},{"value":"0,00E+00","module":"A4","scenario":null},{"value":"3,79E-01","module":"A5","scenario":null},{"value":"0,00E+00","module":"B1","scenario":null},{"value":"0,00E+00","module":"C1","scenario":null},{"value":"0,00E+00","module":"C2","scenario":"Recycled"},{"value":"0,00E+00","module":"C3","scenario":"Recycled"},{"value":"0,00E+00","module":"C4","scenario":"Recycled"},{"value":"2,29E+03","module":"D","scenario":"Recycled"}]},{"parameter":"RSF","unit":"MJ","values":[{"value":"2,11E+02","module":"A1-A3","scenario":null},{"value":"0,00E+00","module":"A4","scenario":null},{"value":"2,60E+00","module":"A5","scenario":null},{"value":"0,00E+00","module":"B1","scenario":null},{"value":"0,00E+00","module":"C1","scenario":null},{"value":"0,00E+00","module":"C2","scenario":"Recycled"},{"value":"0,00E+00","module":"C3","scenario":"Recycled"},{"value":"0,00E+00","module":"C4","scenario":"Recycled"},{"value":"0,00E+00","module":"D","scenario":"Recycled"}]},{"parameter":"NRSF","unit":"MJ","values":[{"value":"5,40E+02","module":"A1-A3","scenario":null},{"value":"0,00E+00","module":"A4","scenario":null},{"value":"6,66E+00","module":"A5","scenario":null},{"value":"0,00E+00","module":"B1","scenario":null},{"value":"0,00E+00","module":"C1","scenario":null},{"value":"0,00E+00","module":"C2","scenario":"Recycled"},{"value":"0,00E+00","module":"C3","scenario":"Recycled"},{"value":"0,00E+00","module":"C4","scenario":"Recycled"},{"value":"0,00E+00","module":"D","scenario":"Recycled"}]}],"end_of_life_waste":[{"parameter":"HWD","unit":"kg","values":[{"value":"3,36E-01","module":"A1-A3","scenario":null},{"value":"5,04E-03","module":"A4","scenario":null},{"value":"6,32E-03","module":"A5","scenario":null},{"value":"0,00E+00","module":"B1","scenario":null},{"value":"7,09E-03","module":"C1","scenario":null},{"value":"1,44E-02","module":"C2","scenario":"Recycled"},{"value":"1,26E-02","module":"C3","scenario":"Recycled"},{"value":"0,00E+00","module":"C4","scenario":"Recycled"},{"value":"-3,20E-02","module":"D","scenario":"Recycled"}]},{"parameter":"RWD","unit":"kg","values":[{"value":"3,44E-02","module":"A1-A3","scenario":null},{"value":"2,53E-04","module":"A4","scenario":null},{"value":"6,17E-04","module":"A5","scenario":null},{"value":"0,00E+00","module":"B1","scenario":null},{"value":"8,91E-04","module":"C1","scenario":null},{"value":"4,15E-04","module":"C2","scenario":"Recycled"},{"value":"5,82E-04","module":"C3","scenario":"Recycled"},{"value":"0,00E+00","module":"C4","scenario":"Recycled"},{"value":"-4,90E-04","module":"D","scenario":"Recycled"}]}],"end_of_life_flow":[{"parameter":"CRU","unit":"kg","values":[{"value":"0,00E+00","module":"A1-A3","scenario":null},{"value":"0,00E+00","module":"A4","scenario":null},{"value":"0,00E+00","module":"A5","scenario":null},{"value":"0,00E+00","module":"B1","scenario":null},{"value":"0,00E+00","module":"C1","scenario":null},{"value":"0,00E+00","module":"C2","scenario":"Recycled"},{"value":"0,00E+00","module":"C3","scenario":"Recycled"},{"value":"0,00E+00","module":"C4","scenario":"Recycled"},{"value":"0,00E+00","module":"D","scenario":"Recycled"}]},{"parameter":"MFR","unit":"kg","values":[{"value":"9,30E-03","module":"A1-A3","scenario":null},{"value":"0,00E+00","module":"A4","scenario":null},{"value":"2,86E+01","module":"A5","scenario":null},{"value":"0,00E+00","module":"B1","scenario":null},{"value":"0,00E+00","module":"C1","scenario":null},{"value":"0,00E+00","module":"C2","scenario":"Recycled"},{"value":"2,32E+03","module":"C3","scenario":"Recycled"},{"value":"0,00E+00","module":"C4","scenario":"Recycled"},{"value":"0,00E+00","module":"D","scenario":"Recycled"}]},{"parameter":"MER","unit":"kg","values":[{"value":"0,00E+00","module":"A1-A3","scenario":null},{"value":"0,00E+00","module":"A4","scenario":null},{"value":"0,00E+00","module":"A5","scenario":null},{"value":"0,00E+00","module":"B1","scenario":null},{"value":"0,00E+00","module":"C1","scenario":null},{"value":"0,00E+00","module":"C2","scenario":"Recycled"},{"value":"0,00E+00","module":"C3","scenario":"Recycled"},{"value":"0,00E+00","module":"C4","scenario":"Recycled"},{"value":"0,00E+00","module":"D","scenario":"Recycled"}]},{"parameter":"EEE","unit":"MJ","values":[{"value":"0,00E+00","module":"A1-A3","scenario":null},{"value":"0,00E+00","module":"A4","scenario":null},{"value":"0,00E+00","module":"A5","scenario":null},{"value":"0,00E+00","module":"B1","scenario":null},{"value":"0,00E+00","module":"C1","scenario":null},{"value":"0,00E+00","module":"C2","scenario":"Recycled"},{"value":"0,00E+00","module":"C3","scenario":"Recycled"},{"value":"0,00E+00","module":"C4","scenario":"Recycled"},{"value":"0,00E+00","module":"D","scenario":"Recycled"}]},{"parameter":"EET","unit":"MJ","values":[{"value":"0,00E+00","module":"A1-A3","scenario":null},{"value":"0,00E+00","module":"A4","scenario":null},{"value":"0,00E+00","module":"A5","scenario":null},{"value":"0,00E+00","module":"B1","scenario":null},{"value":"0,00E+00","module":"C1","scenario":null},{"value":"0,00E+00","module":"C2","scenario":"Recycled"},{"value":"0,00E+00","module":"C3","scenario":"Recycled"},{"value":"0,00E+00","module":"C4","scenario":"Recycled"},{"value":"0,00E+00","module":"D","scenario":"Recycled"}]}]}