{
    "product_name": "Concrete C25/30Cl02D16S3, Mix code 933290, RMX Craiova plant, Romania",
    "epd_id": "IBU-CEI-HOL-2205120-RO2025000068-ISUE001-EN",
    "declared_unit": {
        "unit": "m3",
        "amount": 1.0
    },
    "compliance": [
        "EN 15804+A2",
        "ISO 14025"
    ],
    "producer_name": "Holcim (Romania) SA",
    "environmental_impact": [
        {
            "parameter": "GWP-total",
            "values": [
                {
                    "value": "1,78E+02",
                    "module": "A1-A3",
                    "scenario": null
                },
                {
                    "value": "4,04E+00",
                    "module": "A4",
                    "scenario": null
                },
                {
                    "value": "1,36E+00",
                    "module": "A5",
                    "scenario": null
                },
                {
                    "value": "-5,90E+00",
                    "module": "B1",
                    "scenario": null
                },
                {
                    "value": "9,53E+00",
                    "module": "C1",
                    "scenario": null
                },
                {
                    "value": "6,25E+00",
                    "module": "C2",
                    "scenario": "Recycled"
                },
                {
                    "value": "6,25E+00",
                    "module": "C2",
                    "scenario": "Landfill"
                },
                {
                    "value": "-1,34E-01",
                    "module": "C3",
                    "scenario": "Recycled"
                },
                {
                    "value": "0,00E+00",
                    "module": "C3",
                    "scenario": "Landfill"
                },
                {
                    "value": "0,00E+00",
                    "module": "C4",
                    "scenario": "Recycled"
                },
                {
                    "value": "8,33E+00",
                    "module": "C4",
                    "scenario": "Landfill"
                },
                {
                    "value": "-8,26E+00",
                    "module": "D",
                    "scenario": "Recycled"
                },
                {
                    "value": "0,00E+00",
                    "module": "D",
                    "scenario": "Landfill"
                }
            ]
        },
        {
            "parameter": "GWP-fossil",
            "values": [
                {
                    "value": "1,78E+02",
                    "module": "A1-A3",
                    "scenario": null
                },
                {
                    "value": "4,03E+00",
                    "module": "A4",
                    "scenario": null
                },
                {
                    "value": "1,36E+00",
                    "module": "A5",
                    "scenario": null
                },
                {
                    "value": "-5,90E+00",
                    "module": "B1",
                    "scenario": null
                },
                {
                    "value": "9,53E+00",
                    "module": "C1",
                    "scenario": null
                },
                {
                    "value": "6,25E+00",
                    "module": "C2",
                    "scenario": "Recycled"
                },
                {
                    "value": "6,25E+00",
                    "module": "C2",
                    "scenario": "Landfill"
                },
                {
                    "value": "-1,35E-01",
                    "module": "C3",
                    "scenario": "Recycled"
                },
                {
                    "value": "0,00E+00",
                    "module": "C3",
                    "scenario": "Landfill"
                },
                {
                    "value": "0,00E+00",
                    "module": "C4",
                    "scenario": "Recycled"
                },
                {
                    "value": "8,31E+00",
                    "module": "C4",
                    "scenario": "Landfill"
                },
                {
                    "value": "-8,23E+00",
                    "module": "D",
                    "scenario": "Recycled"
                },
                {
                    "value": "0,00E+00",
                    "module": "D",
                    "scenario": "Landfill"
                }
            ]
        },
        {
            "parameter": "GWP-biogenic",
            "values": [
                {
                    "value": "2,16E-01",
                    "module": "A1-A3",
                    "scenario": null
                },
                {
                    "value": "1,76E-03",
                    "module": "A4",
                    "scenario": null
                },
                {
                    "value": "3,82E-04",
                    "module": "A5",
                    "scenario": null
                },
                {
                    "value": "0,00E+00",
                    "module": "B1",
                    "scenario": null
                },
                {
                    "value": "1,25E-03",
                    "module": "C1",
                    "scenario": null
                },
                {
                    "value": "1,71E-03",
                    "module": "C2",
                    "scenario": "Recycled"
                },
                {
                    "value": "1,71E-03",
                    "module": "C2",
                    "scenario": "Landfill"
                },
                {
                    "value": "9,29E-04",
                    "module": "C3",
                    "scenario": "Recycled"
                },
                {
                    "value": "0,00E+00",
                    "module": "C3",
                    "scenario": "Landfill"
                },
                {
                    "value": "0,00E+00",
                    "module": "C4",
                    "scenario": "Recycled"
                },
                {
                    "value": "5,47E-03",
                    "module": "C4",
                    "scenario": "Landfill"
                },
                {
                    "value": "-2,60E-02",
                    "module": "D",
                    "scenario": "Recycled"
                },
                {
                    "value": "0,00E+00",
                    "module": "D",
                    "scenario": "Landfill"
                }
            ]
        },
        {
            "parameter": "GWP-luluc",
            "values": [
                {
                    "value": "1,94E-02",
                    "module": "A1-A3",
                    "scenario": null
                },
                {
                    "value": "1,77E-03",
                    "module": "A4",
                    "scenario": null
                },
                {
                    "value": "9,20E-05",
                    "module": "A5",
                    "scenario": null
                },
                {
                    "value": "0,00E+00",
                    "module": "B1",
                    "scenario": null
                },
                {
                    "value": "1,01E-03",
                    "module": "C1",
                    "scenario": null
                },
                {
                    "value": "2,42E-03",
                    "module": "C2",
                    "scenario": "Recycled"
                },
                {
                    "value": "2,42E-03",
                    "module": "C2",
                    "scenario": "Landfill"
                },
                {
                    "value": "3,41E-04",
                    "module": "C3",
                    "scenario": "Recycled"
                },
                {
                    "value": "0,00E+00",
                    "module": "C3",
                    "scenario": "Landfill"
                },
                {
                    "value": "0,00E+00",
                    "module": "C4",
                    "scenario": "Recycled"
                },
                {
                    "value": "1,15E-02",
                    "module": "C4",
                    "scenario": "Landfill"
                },
                {
                    "value": "-4,86E-03",
                    "module": "D",
                    "scenario": "Recycled"
                },
                {
                    "value": "0,00E+00",
                    "module": "D",
                    "scenario": "Landfill"
                }
            ]
        },
        {
            "parameter": "ODP",
            "values": [
                {
                    "value": "9,80E-06",
                    "module": "A1-A3",
                    "scenario": null
                },
                {
                    "value": "9,33E-07",
                    "module": "A4",
                    "scenario": null
                },
                {
                    "value": "2,54E-07",
                    "module": "A5",
                    "scenario": null
                },
                {
                    "value": "0,00E+00",
                    "module": "B1",
                    "scenario": null
                },
                {
                    "value": "2,06E-06",
                    "module": "C1",
                    "scenario": null
                },
                {
                    "value": "1,42E-06",
                    "module": "C2",
                    "scenario": "Recycled"
                },
                {
                    "value": "1,42E-06",
                    "module": "C2",
                    "scenario": "Landfill"
                },
                {
                    "value": "5,06E-07",
                    "module": "C3",
                    "scenario": "Recycled"
                },
                {
                    "value": "0,00E+00",
                    "module": "C3",
                    "scenario": "Landfill"
                },
                {
                    "value": "0,00E+00",
                    "module": "C4",
                    "scenario": "Recycled"
                },
                {
                    "value": "4,95E-06",
                    "module": "C4",
                    "scenario": "Landfill"
                },
                {
                    "value": "-8,53E-07",
                    "module": "D",
                    "scenario": "Recycled"
                },
                {
                    "value": "0,00E+00",
                    "module": "D",
                    "scenario": "Landfill"
                }
            ]
        },
        {
            "parameter": "AP",
            "values": [
                {
                    "value": "5,37E-01",
                    "module": "A1-A3",
                    "scenario": null
                },
                {
                    "value": "1,18E-02",
                    "module": "A4",
                    "scenario": null
                },
                {
                    "value": "1,26E-02",
                    "module": "A5",
                    "scenario": null
                },
                {
                    "value": "0,00E+00",
                    "module": "B1",
                    "scenario": null
                },
                {
                    "value": "1,00E-01",
                    "module": "C1",
                    "scenario": null
                },
                {
                    "value": "2,66E-02",
                    "module": "C2",
                    "scenario": "Recycled"
                },
                {
                    "value": "2,66E-02",
                    "module": "C2",
                    "scenario": "Landfill"
                },
                {
                    "value": "3,12E-02",
                    "module": "C3",
                    "scenario": "Recycled"
                },
                {
                    "value": "0,00E+00",
                    "module": "C3",
                    "scenario": "Landfill"
                },
                {
                    "value": "0,00E+00",
                    "module": "C4",
                    "scenario": "Recycled"
                },
                {
                    "value": "1,15E-01",
                    "module": "C4",
                    "scenario": "Landfill"
                },
                {
                    "value": "-7,61E-02",
                    "module": "D",
                    "scenario": "Recycled"
                },
                {
                    "value": "0,00E+00",
                    "module": "D",
                    "scenario": "Landfill"
                }
            ]
        },
        {
            "parameter": "ADPE",
            "values": [
                {
                    "value": "1,34E-04",
                    "module": "A1-A3",
                    "scenario": null
                },
                {
                    "value": "1,58E-05",
                    "module": "A4",
                    "scenario": null
                },
                {
                    "value": "7,03E-07",
                    "module": "A5",
                    "scenario": null
                },
                {
                    "value": "0,00E+00",
                    "module": "B1",
                    "scenario": null
                },
                {
                    "value": "5,08E-06",
                    "module": "C1",
                    "scenario": null
                },
                {
                    "value": "1,49E-05",
                    "module": "C2",
                    "scenario": "Recycled"
                },
                {
                    "value": "1,49E-05",
                    "module": "C2",
                    "scenario": "Landfill"
                },
                {
                    "value": "6,73E-06",
                    "module": "C3",
                    "scenario": "Recycled"
                },
                {
                    "value": "0,00E+00",
                    "module": "C3",
                    "scenario": "Landfill"
                },
                {
                    "value": "0,00E+00",
                    "module": "C4",
                    "scenario": "Recycled"
                },
                {
                    "value": "2,83E-05",
                    "module": "C4",
                    "scenario": "Landfill"
                },
                {
                    "value": "-1,32E-04",
                    "module": "D",
                    "scenario": "Recycled"
                },
                {
                    "value": "0,00E+00",
                    "module": "D",
                    "scenario": "Landfill"
                }
            ]
        },
        {
            "parameter": "ADPF",
            "values": [
                {
                    "value": "9,60E+02",
                    "module": "A1-A3",
                    "scenario": null
                },
                {
                    "value": "6,16E+01",
                    "module": "A4",
                    "scenario": null
                },
                {
                    "value": "1,78E+01",
                    "module": "A5",
                    "scenario": null
                },
                {
                    "value": "0,00E+00",
                    "module": "B1",
                    "scenario": null
                },
                {
                    "value": "1,32E+02",
                    "module": "C1",
                    "scenario": null
                },
                {
                    "value": "9,66E+01",
                    "module": "C2",
                    "scenario": "Recycled"
                },
                {
                    "value": "9,66E+01",
                    "module": "C2",
                    "scenario": "Landfill"
                },
                {
                    "value": "6,40E+01",
                    "module": "C3",
                    "scenario": "Recycled"
                },
                {
                    "value": "0,00E+00",
                    "module": "C3",
                    "scenario": "Landfill"
                },
                {
                    "value": "0,00E+00",
                    "module": "C4",
                    "scenario": "Recycled"
                },
                {
                    "value": "3,42E+02",
                    "module": "C4",
                    "scenario": "Landfill"
                },
                {
                    "value": "-1,12E+02",
                    "module": "D",
                    "scenario": "Recycled"
                },
                {
                    "value": "0,00E+00",
                    "module": "D",
                    "scenario": "Landfill"
                }
            ]
        },
        {
            "parameter": "WDP",
            "values": [
                {
                    "value": "3,48E+01",
                    "module": "A1-A3",
                    "scenario": null
                },
                {
                    "value": "2,05E-01",
                    "module": "A4",
                    "scenario": null
                },
                {
                    "value": "7,58E-02",
                    "module": "A5",
                    "scenario": null
                },
                {
                    "value": "0,00E+00",
                    "module": "B1",
                    "scenario": null
                },
                {
                    "value": "2,07E-01",
                    "module": "C1",
                    "scenario": null
                },
                {
                    "value": "3,70E-01",
                    "module": "C2",
                    "scenario": "Recycled"
                },
                {
                    "value": "3,70E-01",
                    "module": "C2",
                    "scenario": "Landfill"
                },
                {
                    "value": "5,59E-01",
                    "module": "C3",
                    "scenario": "Recycled"
                },
                {
                    "value": "0,00E+00",
                    "module": "C3",
                    "scenario": "Landfill"
                },
                {
                    "value": "0,00E+00",
                    "module": "C4",
                    "scenario": "Recycled"
                },
                {
                    "value": "1,54E+01",
                    "module": "C4",
                    "scenario": "Landfill"
                },
                {
                    "value": "2,52E+01",
                    "module": "D",
                    "scenario": "Recycled"
                },
                {
                    "value": "0,00E+00",
                    "module": "D",
                    "scenario": "Landfill"
                }
            ]
        },
        {
            "parameter": "EP-freshwater",
            "values": [
                {
                    "value": "8,66E-03",
                    "module": "A1-A3",
                    "scenario": null
                },
                {
                    "value": "2,88E-04",
                    "module": "A4",
                    "scenario": null
                },
                {
                    "value": "5,22E-05",
                    "module": "A5",
                    "scenario": null
                },
                {
                    "value": "0,00E+00",
                    "module": "B1",
                    "scenario": null
                },
                {
                    "value": "2,98E-04",
                    "module": "C1",
                    "scenario": null
                },
                {
                    "value": "4,57E-04",
                    "module": "C2",
                    "scenario": "Recycled"
                },
                {
                    "value": "4,57E-04",
                    "module": "C2",
                    "scenario": "Landfill"
                },
                {
                    "value": "5,80E-04",
                    "module": "C3",
                    "scenario": "Recycled"
                },
                {
                    "value": "0,00E+00",
                    "module": "C3",
                    "scenario": "Landfill"
                },
                {
                    "value": "0,00E+00",
                    "module": "C4",
                    "scenario": "Recycled"
                },
                {
                    "value": "1,12E-03",
                    "module": "C4",
                    "scenario": "Landfill"
                },
                {
                    "value": "-2,06E-03",
                    "module": "D",
                    "scenario": "Recycled"
                },
                {
                    "value": "0,00E+00",
                    "module": "D",
                    "scenario": "Landfill"
                }
            ]
        },
        {
            "parameter": "EP-marine",
            "values": [
                {
                    "value": "1,81E-01",
                    "module": "A1-A3",
                    "scenario": null
                },
                {
                    "value": "2,42E-03",
                    "module": "A4",
                    "scenario": null
                },
                {
                    "value": "5,40E-03",
                    "module": "A5",
                    "scenario": null
                },
                {
                    "value": "0,00E+00",
                    "module": "B1",
                    "scenario": null
                },
                {
                    "value": "4,43E-02",
                    "module": "C1",
                    "scenario": null
                },
                {
                    "value": "8,01E-03",
                    "module": "C2",
                    "scenario": "Recycled"
                },
                {
                    "value": "8,01E-03",
                    "module": "C2",
                    "scenario": "Landfill"
                },
                {
                    "value": "1,05E-02",
                    "module": "C3",
                    "scenario": "Recycled"
                },
                {
                    "value": "0,00E+00",
                    "module": "C3",
                    "scenario": "Landfill"
                },
                {
                    "value": "0,00E+00",
                    "module": "C4",
                    "scenario": "Recycled"
                },
                {
                    "value": "4,00E-02",
                    "module": "C4",
                    "scenario": "Landfill"
                },
                {
                    "value": "-1,83E-02",
                    "module": "D",
                    "scenario": "Recycled"
                },
                {
                    "value": "0,00E+00",
                    "module": "D",
                    "scenario": "Landfill"
                }
            ]
        },
        {
            "parameter": "EP-terrestrial",
            "values": [
                {
                    "value": "2,02E+00",
                    "module": "A1-A3",
                    "scenario": null
                },
                {
                    "value": "2,64E-02",
                    "module": "A4",
                    "scenario": null
                },
                {
                    "value": "5,92E-02",
                    "module": "A5",
                    "scenario": null
                },
                {
                    "value": "0,00E+00",
                    "module": "B1",
                    "scenario": null
                },
                {
                    "value": "4,86E-01",
                    "module": "C1",
                    "scenario": null
                },
                {
                    "value": "8,75E-02",
                    "module": "C2",
                    "scenario": "Recycled"
                },
                {
                    "value": "8,75E-02",
                    "module": "C2",
                    "scenario": "Landfill"
                },
                {
                    "value": "1,14E-01",
                    "module": "C3",
                    "scenario": "Recycled"
                },
                {
                    "value": "0,00E+00",
                    "module": "C3",
                    "scenario": "Landfill"
                },
                {
                    "value": "0,00E+00",
                    "module": "C4",
                    "scenario": "Recycled"
                },
                {
                    "value": "4,38E-01",
                    "module": "C4",
                    "scenario": "Landfill"
                },
                {
                    "value": "-2,30E-01",
                    "module": "D",
                    "scenario": "Recycled"
                },
                {
                    "value": "0,00E+00",
                    "module": "D",
                    "scenario": "Landfill"
                }
            ]
        }
    ],
    "additional_environmental_impact": [
        {
            "parameter": "PM",
            "values": [
                {
                    "value": "5,98E-06",
                    "module": "A1-A3",
                    "scenario": null
                },
                {
                    "value": "2,78E-07",
                    "module": "A4",
                    "scenario": null
                },
                {
                    "value": "3,16E-07",
                    "module": "A5",
                    "scenario": null
                },
                {
                    "value": "0,00E+00",
                    "module": "B1",
                    "scenario": null
                },
                {
                    "value": "2,68E-06",
                    "module": "C1",
                    "scenario": null
                },
                {
                    "value": "7,27E-07",
                    "module": "C2",
                    "scenario": "Recycled"
                },
                {
                    "value": "7,27E-07",
                    "module": "C2",
                    "scenario": "Landfill"
                },
                {
                    "value": "5,48E-07",
                    "module": "C3",
                    "scenario": "Recycled"
                },
                {
                    "value": "0,00E+00",
                    "module": "C3",
                    "scenario": "Landfill"
                },
                {
                    "value": "0,00E+00",
                    "module": "C4",
                    "scenario": "Recycled"
                },
                {
                    "value": "2,32E-06",
                    "module": "C4",
                    "scenario": "Landfill"
                },
                {
                    "value": "-1,06E-06",
                    "module": "D",
                    "scenario": "Recycled"
                },
                {
                    "value": "0,00E+00",
                    "module": "D",
                    "scenario": "Landfill"
                }
            ]
        },
        {
            "parameter": "ETP-fw",
            "values": [
                {
                    "value": "6,03E+02",
                    "module": "A1-A3",
                    "scenario": null
                },
                {
                    "value": "4,99E+01",
                    "module": "A4",
                    "scenario": null
                },
                {
                    "value": "6,22E+00",
                    "module": "A5",
                    "scenario": null
                },
                {
                    "value": "0,00E+00",
                    "module": "B1",
                    "scenario": null
                },
                {
                    "value": "3,67E+01",
                    "module": "C1",
                    "scenario": null
                },
                {
                    "value": "3,27E+01",
                    "module": "C2",
                    "scenario": "Recycled"
                },
                {
                    "value": "3,27E+01",
                    "module": "C2",
                    "scenario": "Landfill"
                },
                {
                    "value": "3,31E+01",
                    "module": "C3",
                    "scenario": "Recycled"
                },
                {
                    "value": "0,00E+00",
                    "module": "C3",
                    "scenario": "Landfill"
                },
                {
                    "value": "0,00E+00",
                    "module": "C4",
                    "scenario": "Recycled"
                },
                {
                    "value": "9,40E+01",
                    "module": "C4",
                    "scenario": "Landfill"
                },
                {
                    "value": "-1,58E+02",
                    "module": "D",
                    "scenario": "Recycled"
                },
                {
                    "value": "0,00E+00",
                    "module": "D",
                    "scenario": "Landfill"
                }
            ]
        },
        {
            "parameter": "HTP-c",
            "values": [
                {
                    "value": "3,15E-08",
                    "module": "A1-A3",
                    "scenario": null
                },
                {
                    "value": "1,67E-09",
                    "module": "A4",
                    "scenario": null
                },
                {
                    "value": "2,28E-10",
                    "module": "A5",
                    "scenario": null
                },
                {
                    "value": "0,00E+00",
                    "module": "B1",
                    "scenario": null
                },
                {
                    "value": "2,99E-09",
                    "module": "C1",
                    "scenario": null
                },
                {
                    "value": "2,10E-09",
                    "module": "C2",
                    "scenario": "Recycled"
                },
                {
                    "value": "2,10E-09",
                    "module": "C2",
                    "scenario": "Landfill"
                },
                {
                    "value": "9,73E-10",
                    "module": "C3",
                    "scenario": "Recycled"
                },
                {
                    "value": "0,00E+00",
                    "module": "C3",
                    "scenario": "Landfill"
                },
                {
                    "value": "0,00E+00",
                    "module": "C4",
                    "scenario": "Recycled"
                },
                {
                    "value": "5,47E-09",
                    "module": "C4",
                    "scenario": "Landfill"
                },
                {
                    "value": "-1,23E-08",
                    "module": "D",
                    "scenario": "Recycled"
                },
                {
                    "value": "0,00E+00",
                    "module": "D",
                    "scenario": "Landfill"
                }
            ]
        },
        {
            "parameter": "HTP-nc",
            "values": [
                {
                    "value": "1,52E-06",
                    "module": "A1-A3",
                    "scenario": null
                },
                {
                    "value": "5,22E-08",
                    "module": "A4",
                    "scenario": null
                },
                {
                    "value": "7,80E-09",
                    "module": "A5",
                    "scenario": null
                },
                {
                    "value": "0,00E+00",
                    "module": "B1",
                    "scenario": null
                },
                {
                    "value": "5,61E-08",
                    "module": "C1",
                    "scenario": null
                },
                {
                    "value": "8,35E-08",
                    "module": "C2",
                    "scenario": "Recycled"
                },
                {
                    "value": "8,35E-08",
                    "module": "C2",
                    "scenario": "Landfill"
                },
                {
                    "value": "2,07E-08",
                    "module": "C3",
                    "scenario": "Recycled"
                },
                {
                    "value": "0,00E+00",
                    "module": "C3",
                    "scenario": "Landfill"
                },
                {
                    "value": "0,00E+00",
                    "module": "C4",
                    "scenario": "Recycled"
                },
                {
                    "value": "1,42E-07",
                    "module": "C4",
                    "scenario": "Landfill"
                },
                {
                    "value": "-2,04E-07",
                    "module": "D",
                    "scenario": "Recycled"
                },
                {
                    "value": "0,00E+00",
                    "module": "D",
                    "scenario": "Landfill"
                }
            ]
        },
        {
            "parameter": "SQP",
            "values": [
                {
                    "value": "1,07E+03",
                    "module": "A1-A3",
                    "scenario": null
                },
                {
                    "value": "6,87E+01",
                    "module": "A4",
                    "scenario": null
                },
                {
                    "value": "2,48E+00",
                    "module": "A5",
                    "scenario": null
                },
                {
                    "value": "0,00E+00",
                    "module": "B1",
                    "scenario": null
                },
                {
                    "value": "1,68E+01",
                    "module": "C1",
                    "scenario": null
                },
                {
                    "value": "1,09E+02",
                    "module": "C2",
                    "scenario": "Recycled"
                },
                {
                    "value": "1,09E+02",
                    "module": "C2",
                    "scenario": "Landfill"
                },
                {
                    "value": "9,57E+00",
                    "module": "C3",
                    "scenario": "Recycled"
                },
                {
                    "value": "0,00E+00",
                    "module": "C3",
                    "scenario": "Landfill"
                },
                {
                    "value": "0,00E+00",
                    "module": "C4",
                    "scenario": "Recycled"
                },
                {
                    "value": "7,17E+02",
                    "module": "C4",
                    "scenario": "Landfill"
                },
                {
                    "value": "-2,83E+02",
                    "module": "D",
                    "scenario": "Recycled"
                },
                {
                    "value": "0,00E+00",
                    "module": "D",
                    "scenario": "Landfill"
                }
            ]
        },
        {
            "parameter": "IRP",
            "values": [
                {
                    "value": "9,88E+00",
                    "module": "A1-A3",
                    "scenario": null
                },
                {
                    "value": "3,21E-01",
                    "module": "A4",
                    "scenario": null
                },
                {
                    "value": "1,55E-01",
                    "module": "A5",
                    "scenario": null
                },
                {
                    "value": "0,00E+00",
                    "module": "B1",
                    "scenario": null
                },
                {
                    "value": "5,95E-01",
                    "module": "C1",
                    "scenario": null
                },
                {
                    "value": "4,56E-01",
                    "module": "C2",
                    "scenario": "Recycled"
                },
                {
                    "value": "4,56E-01",
                    "module": "C2",
                    "scenario": "Landfill"
                },
                {
                    "value": "1,75E+00",
                    "module": "C3",
                    "scenario": "Recycled"
                },
                {
                    "value": "0,00E+00",
                    "module": "C3",
                    "scenario": "Landfill"
                },
                {
                    "value": "0,00E+00",
                    "module": "C4",
                    "scenario": "Recycled"
                },
                {
                    "value": "1,52E+00",
                    "module": "C4",
                    "scenario": "Landfill"
                },
                {
                    "value": "-3,10E+00",
                    "module": "D",
                    "scenario": "Recycled"
                },
                {
                    "value": "0,00E+00",
                    "module": "D",
                    "scenario": "Landfill"
                }
            ]
        }
    ],
    "resource_use": [
        {
            "parameter": "PERM",
            "values": [
                {
                    "value": "2,16E+01",
                    "module": "A1-A3",
                    "scenario": null
                },
                {
                    "value": "0,00E+00",
                    "module": "A4",
                    "scenario": null
                },
                {
                    "value": "2,44E-02",
                    "module": "A5",
                    "scenario": null
                },
                {
                    "value": "0,00E+00",
                    "module": "B1",
                    "scenario": null
                },
                {
                    "value": "0,00E+00",
                    "module": "C1",
                    "scenario": null
                },
                {
                    "value": "0,00E+00",
                    "module": "C2",
                    "scenario": "Recycled"
                },
                {
                    "value": "0,00E+00",
                    "module": "C2",
                    "scenario": "Landfill"
                },
                {
                    "value": "0,00E+00",
                    "module": "C3",
                    "scenario": "Recycled"
                },
                {
                    "value": "0,00E+00",
                    "module": "C3",
                    "scenario": "Landfill"
                },
                {
                    "value": "0,00E+00",
                    "module": "C4",
                    "scenario": "Recycled"
                },
                {
                    "value": "0,00E+00",
                    "module": "C4",
                    "scenario": "Landfill"
                },
                {
                    "value": "0,00E+00",
                    "module": "D",
                    "scenario": "Recycled"
                },
                {
                    "value": "0,00E+00",
                    "module": "D",
                    "scenario": "Landfill"
                }
            ]
        },
        {
            "parameter": "PENRM",
            "values": [
                {
                    "value": "2,96E+01",
                    "module": "A1-A3",
                    "scenario": null
                },
                {
                    "value": "0,00E+00",
                    "module": "A4",
                    "scenario": null
                },
                {
                    "value": "3,34E-02",
                    "module": "A5",
                    "scenario": null
                },
                {
                    "value": "0,00E+00",
                    "module": "B1",
                    "scenario": null
                },
                {
                    "value": "0,00E+00",
                    "module": "C1",
                    "scenario": null
                },
                {
                    "value": "0,00E+00",
                    "module": "C2",
                    "scenario": "Recycled"
                },
                {
                    "value": "0,00E+00",
                    "module": "C2",
                    "scenario": "Landfill"
                },
                {
                    "value": "0,00E+00",
                    "module": "C3",
                    "scenario": "Recycled"
                },
                {
                    "value": "0,00E+00",
                    "module": "C3",
                    "scenario": "Landfill"
                },
                {
                    "value": "0,00E+00",
                    "module": "C4",
                    "scenario": "Recycled"
                },
                {
                    "value": "0,00E+00",
                    "module": "C4",
                    "scenario": "Landfill"
                },
                {
                    "value": "0,00E+00",
                    "module": "D",
                    "scenario": "Recycled"
                },
                {
                    "value": "0,00E+00",
                    "module": "D",
                    "scenario": "Landfill"
                }
            ]
        },
        {
            "parameter": "PENRT",
            "values": [
                {
                    "value": "9,60E+02",
                    "module": "A1-A3",
                    "scenario": null
                },
                {
                    "value": "6,16E+01",
                    "module": "A4",
                    "scenario": null
                },
                {
                    "value": "1,78E+01",
                    "module": "A5",
                    "scenario": null
                },
                {
                    "value": "0,00E+00",
                    "module": "B1",
                    "scenario": null
                },
                {
                    "value": "1,32E+02",
                    "module": "C1",
                    "scenario": null
                },
                {
                    "value": "9,66E+01",
                    "module": "C2",
                    "scenario": "Recycled"
                },
                {
                    "value": "9,66E+01",
                    "module": "C2",
                    "scenario": "Landfill"
                },
                {
                    "value": "6,40E+01",
                    "module": "C3",
                    "scenario": "Recycled"
                },
                {
                    "value": "0,00E+00",
                    "module": "C3",
                    "scenario": "Landfill"
                },
                {
                    "value": "0,00E+00",
                    "module": "C4",
                    "scenario": "Recycled"
                },
                {
                    "value": "3,42E+02",
                    "module": "C4",
                    "scenario": "Landfill"
                },
                {
                    "value": "-1,12E+02",
                    "module": "D",
                    "scenario": "Recycled"
                },
                {
                    "value": "0,00E+00",
                    "module": "D",
                    "scenario": "Landfill"
                }
            ]
        },
        {
            "parameter": "SM",
            "values": [
                {
                    "value": "2,21E+00",
                    "module": "A1-A3",
                    "scenario": null
                },
                {
                    "value": "0,00E+00",
                    "module": "A4",
                    "scenario": null
                },
                {
                    "value": "2,49E-03",
                    "module": "A5",
                    "scenario": null
                },
                {
                    "value": "0,00E+00",
                    "module": "B1",
                    "scenario": null
                },
                {
                    "value": "0,00E+00",
                    "module": "C1",
                    "scenario": null
                },
                {
                    "value": "0,00E+00",
                    "module": "C2",
                    "scenario": "Recycled"
                },
                {
                    "value": "0,00E+00",
                    "module": "C2",
                    "scenario": "Landfill"
                },
                {
                    "value": "0,00E+00",
                    "module": "C3",
                    "scenario": "Recycled"
                },
                {
                    "value": "0,00E+00",
                    "module": "C3",
                    "scenario": "Landfill"
                },
                {
                    "value": "0,00E+00",
                    "module": "C4",
                    "scenario": "Recycled"
                },
                {
                    "value": "0,00E+00",
                    "module": "C4",
                    "scenario": "Landfill"
                },
                {
                    "value": "2,32E+03",
                    "module": "D",
                    "scenario": "Recycled"
                },
                {
                    "value": "0,00E+00",
                    "module": "D",
                    "scenario": "Landfill"
                }
            ]
        },
        {
            "parameter": "RSF",
            "values": [
                {
                    "value": "2,81E+02",
                    "module": "A1-A3",
                    "scenario": null
                },
                {
                    "value": "0,00E+00",
                    "module": "A4",
                    "scenario": null
                },
                {
                    "value": "3,17E-01",
                    "module": "A5",
                    "scenario": null
                },
                {
                    "value": "0,00E+00",
                    "module": "B1",
                    "scenario": null
                },
                {
                    "value": "0,00E+00",
                    "module": "C1",
                    "scenario": null
                },
                {
                    "value": "0,00E+00",
                    "module": "C2",
                    "scenario": "Recycled"
                },
                {
                    "value": "0,00E+00",
                    "module": "C2",
                    "scenario": "Landfill"
                },
                {
                    "value": "0,00E+00",
                    "module": "C3",
                    "scenario": "Recycled"
                },
                {
                    "value": "0,00E+00",
                    "module": "C3",
                    "scenario": "Landfill"
                },
                {
                    "value": "0,00E+00",
                    "module": "C4",
                    "scenario": "Recycled"
                },
                {
                    "value": "0,00E+00",
                    "module": "C4",
                    "scenario": "Landfill"
                },
                {
                    "value": "0,00E+00",
                    "module": "D",
                    "scenario": "Recycled"
                },
                {
                    "value": "0,00E+00",
                    "module": "D",
                    "scenario": "Landfill"
                }
            ]
        },
        {
            "parameter": "NRSF",
            "values": [
                {
                    "value": "2,95E+02",
                    "module": "A1-A3",
                    "scenario": null
                },
                {
                    "value": "0,00E+00",
                    "module": "A4",
                    "scenario": null
                },
                {
                    "value": "3,33E-01",
                    "module": "A5",
                    "scenario": null
                },
                {
                    "value": "0,00E+00",
                    "module": "B1",
                    "scenario": null
                },
                {
                    "value": "0,00E+00",
                    "module": "C1",
                    "scenario": null
                },
                {
                    "value": "0,00E+00",
                    "module": "C2",
                    "scenario": "Recycled"
                },
                {
                    "value": "0,00E+00",
                    "module": "C2",
                    "scenario": "Landfill"
                },
                {
                    "value": "0,00E+00",
                    "module": "C3",
                    "scenario": "Recycled"
                },
                {
                    "value": "0,00E+00",
                    "module": "C3",
                    "scenario": "Landfill"
                },
                {
                    "value": "0,00E+00",
                    "module": "C4",
                    "scenario": "Recycled"
                },
                {
                    "value": "0,00E+00",
                    "module": "C4",
                    "scenario": "Landfill"
                },
                {
                    "value": "0,00E+00",
                    "module": "D",
                    "scenario": "Recycled"
                },
                {
                    "value": "0,00E+00",
                    "module": "D",
                    "scenario": "Landfill"
                }
            ]
        }
    ],
    "end_of_life_waste": [
        {
            "parameter": "HWD",
            "values": [
                {
                    "value": "8,72E-01",
                    "module": "A1-A3",
                    "scenario": null
                },
                {
                    "value": "4,86E-02",
                    "module": "A4",
                    "scenario": null
                },
                {
                    "value": "1,21E-02",
                    "module": "A5",
                    "scenario": null
                },
                {
                    "value": "0,00E+00",
                    "module": "B1",
                    "scenario": null
                },
                {
                    "value": "1,05E-01",
                    "module": "C1",
                    "scenario": null
                },
                {
                    "value": "8,63E-02",
                    "module": "C2",
                    "scenario": "Recycled"
                },
                {
                    "value": "8,63E-02",
                    "module": "C2",
                    "scenario": "Landfill"
                },
                {
                    "value": "1,44E-01",
                    "module": "C3",
                    "scenario": "Recycled"
                },
                {
                    "value": "0,00E+00",
                    "module": "C3",
                    "scenario": "Landfill"
                },
                {
                    "value": "0,00E+00",
                    "module": "C4",
                    "scenario": "Recycled"
                },
                {
                    "value": "2,31E-01",
                    "module": "C4",
                    "scenario": "Landfill"
                },
                {
                    "value": "-7,57E-01",
                    "module": "D",
                    "scenario": "Recycled"
                },
                {
                    "value": "0,00E+00",
                    "module": "D",
                    "scenario": "Landfill"
                }
            ]
        },
        {
            "parameter": "RWD",
            "values": [
                {
                    "value": "8,85E-03",
                    "module": "A1-A3",
                    "scenario": null
                },
                {
                    "value": "4,14E-04",
                    "module": "A4",
                    "scenario": null
                },
                {
                    "value": "1,40E-04",
                    "module": "A5",
                    "scenario": null
                },
                {
                    "value": "0,00E+00",
                    "module": "B1",
                    "scenario": null
                },
                {
                    "value": "9,12E-04",
                    "module": "C1",
                    "scenario": null
                },
                {
                    "value": "6,39E-04",
                    "module": "C2",
                    "scenario": "Recycled"
                },
                {
                    "value": "6,39E-04",
                    "module": "C2",
                    "scenario": "Landfill"
                },
                {
                    "value": "7,04E-04",
                    "module": "C3",
                    "scenario": "Recycled"
                },
                {
                    "value": "0,00E+00",
                    "module": "C3",
                    "scenario": "Landfill"
                },
                {
                    "value": "0,00E+00",
                    "module": "C4",
                    "scenario": "Recycled"
                },
                {
                    "value": "2,24E-03",
                    "module": "C4",
                    "scenario": "Landfill"
                },
                {
                    "value": "-1,35E-03",
                    "module": "D",
                    "scenario": "Recycled"
                },
                {
                    "value": "0,00E+00",
                    "module": "D",
                    "scenario": "Landfill"
                }
            ]
        }
    ],
    "end_of_life_flow": [
        {
            "parameter": "CRU",
            "values": [
                {
                    "value": "0,00E+00",
                    "module": "A1-A3",
                    "scenario": null
                },
                {
                    "value": "0,00E+00",
                    "module": "A4",
                    "scenario": null
                },
                {
                    "value": "0,00E+00",
                    "module": "A5",
                    "scenario": null
                },
                {
                    "value": "0,00E+00",
                    "module": "B1",
                    "scenario": null
                },
                {
                    "value": "0,00E+00",
                    "module": "C1",
                    "scenario": null
                },
                {
                    "value": "0,00E+00",
                    "module": "C2",
                    "scenario": "Recycled"
                },
                {
                    "value": "0,00E+00",
                    "module": "C2",
                    "scenario": "Landfill"
                },
                {
                    "value": "0,00E+00",
                    "module": "C3",
                    "scenario": "Recycled"
                },
                {
                    "value": "0,00E+00",
                    "module": "C3",
                    "scenario": "Landfill"
                },
                {
                    "value": "0,00E+00",
                    "module": "C4",
                    "scenario": "Recycled"
                },
                {
                    "value": "0,00E+00",
                    "module": "C4",
                    "scenario": "Landfill"
                },
                {
                    "value": "0,00E+00",
                    "module": "D",
                    "scenario": "Recycled"
                },
                {
                    "value": "0,00E+00",
                    "module": "D",
                    "scenario": "Landfill"
                }
            ]
        },
        {
            "parameter": "MFR",
            "values": [
                {
                    "value": "1,15E-01",
                    "module": "A1-A3",
                    "scenario": null
                },
                {
                    "value": "0,00E+00",
                    "module": "A4",
                    "scenario": null
                },
                {
                    "value": "1,30E-04",
                    "module": "A5",
                    "scenario": null
                },
                {
                    "value": "0,00E+00",
                    "module": "B1",
                    "scenario": null
                },
                {
                    "value": "0,00E+00",
                    "module": "C1",
                    "scenario": null
                },
                {
                    "value": "0,00E+00",
                    "module": "C2",
                    "scenario": "Recycled"
                },
                {
                    "value": "0,00E+00",
                    "module": "C2",
                    "scenario": "Landfill"
                },
                {
                    "value": "2,32E+03",
                    "module": "C3",
                    "scenario": "Recycled"
                },
                {
                    "value": "0,00E+00",
                    "module": "C3",
                    "scenario": "Landfill"
                },
                {
                    "value": "0,00E+00",
                    "module": "C4",
                    "scenario": "Recycled"
                },
                {
                    "value": "0,00E+00",
                    "module": "C4",
                    "scenario": "Landfill"
                },
                {
                    "value": "0,00E+00",
                    "module": "D",
                    "scenario": "Recycled"
                },
                {
                    "value": "0,00E+00",
                    "module": "D",
                    "scenario": "Landfill"
                }
            ]
        },
        {
            "parameter": "MER",
            "values": [
                {
                    "value": "0,00E+00",
                    "module": "A1-A3",
                    "scenario": null
                },
                {
                    "value": "0,00E+00",
                    "module": "A4",
                    "scenario": null
                },
                {
                    "value": "0,00E+00",
                    "module": "A5",
                    "scenario": null
                },
                {
                    "value": "0,00E+00",
                    "module": "B1",
                    "scenario": null
                },
                {
                    "value": "0,00E+00",
                    "module": "C1",
                    "scenario": null
                },
                {
                    "value": "0,00E+00",
                    "module": "C2",
                    "scenario": "Recycled"
                },
                {
                    "value": "0,00E+00",
                    "module": "C2",
                    "scenario": "Landfill"
                },
                {
                    "value": "0,00E+00",
                    "module": "C3",
                    "scenario": "Recycled"
                },
                {
                    "value": "0,00E+00",
                    "module": "C3",
                    "scenario": "Landfill"
                },
                {
                    "value": "0,00E+00",
                    "module": "C4",
                    "scenario": "Recycled"
                },
                {
                    "value": "0,00E+00",
                    "module": "C4",
                    "scenario": "Landfill"
                },
                {
                    "value": "0,00E+00",
                    "module": "D",
                    "scenario": "Recycled"
                },
                {
                    "value": "0,00E+00",
                    "module": "D",
                    "scenario": "Landfill"
                }
            ]
        },
        {
            "parameter": "EEE",
            "values": [
                {
                    "value": "0,00E+00",
                    "module": "A1-A3",
                    "scenario": null
                },
                {
                    "value": "0,00E+00",
                    "module": "A4",
                    "scenario": null
                },
                {
                    "value": "0,00E+00",
                    "module": "A5",
                    "scenario": null
                },
                {
                    "value": "0,00E+00",
                    "module": "B1",
                    "scenario": null
                },
                {
                    "value": "0,00E+00",
                    "module": "C1",
                    "scenario": null
                },
                {
                    "value": "0,00E+00",
                    "module": "C2",
                    "scenario": "Recycled"
                },
                {
                    "value": "0,00E+00",
                    "module": "C2",
                    "scenario": "Landfill"
                },
                {
                    "value": "0,00E+00",
                    "module": "C3",
                    "scenario": "Recycled"
                },
                {
                    "value": "0,00E+00",
                    "module": "C3",
                    "scenario": "Landfill"
                },
                {
                    "value": "0,00E+00",
                    "module": "C4",
                    "scenario": "Recycled"
                },
                {
                    "value": "0,00E+00",
                    "module": "C4",
                    "scenario": "Landfill"
                },
                {
                    "value": "0,00E+00",
                    "module": "D",
                    "scenario": "Recycled"
                },
                {
                    "value": "0,00E+00",
                    "module": "D",
                    "scenario": "Landfill"
                }
            ]
        },
        {
            "parameter": "EET",
            "values": [
                {
                    "value": "0,00E+00",
                    "module": "A1-A3",
                    "scenario": null
                },
                {
                    "value": "0,00E+00",
                    "module": "A4",
                    "scenario": null
                },
                {
                    "value": "0,00E+00",
                    "module": "A5",
                    "scenario": null
                },
                {
                    "value": "0,00E+00",
                    "module": "B1",
                    "scenario": null
                },
                {
                    "value": "0,00E+00",
                    "module": "C1",
                    "scenario": null
                },
                {
                    "value": "0,00E+00",
                    "module": "C2",
                    "scenario": "Recycled"
                },
                {
                    "value": "0,00E+00",
                    "module": "C2",
                    "scenario": "Landfill"
                },
                {
                    "value": "0,00E+00",
                    "module": "C3",
                    "scenario": "Recycled"
                },
                {
                    "value": "0,00E+00",
                    "module": "C3",
                    "scenario": "Landfill"
                },
                {
                    "value": "0,00E+00",
                    "module": "C4",
                    "scenario": "Recycled"
                },
                {
                    "value": "0,00E+00",
                    "module": "C4",
                    "scenario": "Landfill"
                },
                {
                    "value": "0,00E+00",
                    "module": "D",
                    "scenario": "Recycled"
                },
                {
                    "value": "0,00E+00",
                    "module": "D",
                    "scenario": "Landfill"
                }
            ]
        }
    ]
}