{"product_name":"Iddefjordsgranitt ","epd_id":"NEPD-6442-5705-NO","compliance":["EN 15804+A2","ISO 14025","ISO 21930"],"producer_name":"Naturstenskompaniet Norge AS","environmental_impact":[{"parameter":"GWP-total","unit":"kg CO2-eq.","values":[{"value":"2,80E+01","module":"A1-A3"},{"value":"2,88E+00","module":"A4"},{"value":"4,00E+00","module":"C1"},{"value":"8,17E+00","module":"C2"},{"value":"5,04E-01","module":"C3"},{"value":"1,29E+00","module":"C4"},{"value":"-1,64E+00","module":"D"}]},{"parameter":"GWP-fossil","unit":"kg CO2-eq.","values":[{"value":"2,80E+01","module":"A1-A3"},{"value":"2,87E+00","module":"A4"},{"value":"4,00E+00","module":"C1"},{"value":"8,17E+00","module":"C2"},{"value":"4,97E-01","module":"C3"},{"value":"1,28E+00","module":"C4"},{"value":"-1,60E+00","module":"D"}]},{"parameter":"GWP-biogenic","unit":"kg CO2-eq.","values":[{"value":"5,10E-02","module":"A1-A3"},{"value":"1,23E-03","module":"A4"},{"value":"7,50E-04","module":"C1"},{"value":"3,38E-03","module":"C2"},{"value":"4,29E-03","module":"C3"},{"value":"1,09E-03","module":"C4"},{"value":"-3,20E-02","module":"D"}]},{"parameter":"GWP-luluc","unit":"kg CO2-eq.","values":[{"value":"3,52E-03","module":"A1-A3"},{"value":"8,76E-04","module":"A4"},{"value":"3,15E-04","module":"C1"},{"value":"2,91E-03","module":"C2"},{"value":"6,88E-04","module":"C3"},{"value":"2,52E-04","module":"C4"},{"value":"-1,08E-03","module":"D"}]},{"parameter":"ODP","unit":"kg CFC 11-eq.","values":[{"value":"5,89E-06","module":"A1-A3"},{"value":"6,93E-07","module":"A4"},{"value":"8,64E-07","module":"C1"},{"value":"1,85E-06","module":"C2"},{"value":"9,80E-08","module":"C3"},{"value":"6,25E-07","module":"C4"},{"value":"-2,92E-07","module":"D"}]},{"parameter":"AP","unit":"mol H+-eq.","values":[{"value":"3,29E-01","module":"A1-A3"},{"value":"9,25E-03","module":"A4"},{"value":"4,19E-02","module":"C1"},{"value":"2,35E-02","module":"C2"},{"value":"4,02E-03","module":"C3"},{"value":"1,25E-02","module":"C4"},{"value":"-1,44E-02","module":"D"}]},{"parameter":"POCP","unit":"kg NMVOC-eq.","values":[{"value":"4,18E-01","module":"A1-A3"},{"value":"8,88E-03","module":"A4"},{"value":"5,57E-02","module":"C1"},{"value":"1,99E-02","module":"C2"},{"value":"3,64E-03","module":"C3"},{"value":"1,48E-02","module":"C4"},{"value":"-1,55E-02","module":"D"}]},{"parameter":"ADPE","unit":"kg Sb-eq.","values":[{"value":"6,39E-05","module":"A1-A3"},{"value":"5,12E-05","module":"A4"},{"value":"6,14E-06","module":"C1"},{"value":"2,26E-04","module":"C2"},{"value":"6,31E-06","module":"C3"},{"value":"1,14E-05","module":"C4"},{"value":"-1,42E-04","module":"D"}]},{"parameter":"ADPF","unit":"MJ","values":[{"value":"3,79E+02","module":"A1-A3"},{"value":"4,67E+01","module":"A4"},{"value":"5,51E+01","module":"C1"},{"value":"1,23E+02","module":"C2"},{"value":"1,54E+01","module":"C3"},{"value":"4,15E+01","module":"C4"},{"value":"-2,71E+01","module":"D"}]},{"parameter":"WDP","unit":"m3 world-eq.","values":[{"value":"5,76E+02","module":"A1-A3"},{"value":"3,58E+01","module":"A4"},{"value":"1,17E+01","module":"C1"},{"value":"1,19E+02","module":"C2"},{"value":"1,70E+03","module":"C3"},{"value":"8,73E+01","module":"C4"},{"value":"-1,27E+03","module":"D"}]},{"parameter":"EP-freshwater","unit":"kg P-eq.","values":[{"value":"1,27E-04","module":"A1-A3"},{"value":"2,29E-05","module":"A4"},{"value":"1,46E-05","module":"C1"},{"value":"6,53E-05","module":"C2"},{"value":"3,14E-05","module":"C3"},{"value":"9,59E-06","module":"C4"},{"value":"-4,26E-05","module":"D"}]},{"parameter":"EP-marine","unit":"kg N-eq.","values":[{"value":"1,39E-01","module":"A1-A3"},{"value":"2,03E-03","module":"A4"},{"value":"1,85E-02","module":"C1"},{"value":"4,64E-03","module":"C2"},{"value":"1,18E-03","module":"C3"},{"value":"4,70E-03","module":"C4"},{"value":"-5,00E-03","module":"D"}]},{"parameter":"EP-terrestrial","unit":"mol N-eq.","values":[{"value":"1,60E+00","module":"A1-A3"},{"value":"2,26E-02","module":"A4"},{"value":"2,00E-01","module":"C1"},{"value":"5,19E-02","module":"C2"},{"value":"1,36E-02","module":"C3"},{"value":"5,18E-02","module":"C4"},{"value":"-5,88E-02","module":"D"}]},{"parameter":"GWP-IOBC","unit":"kg CO2-eq.","values":[{"value":"2,79E+01","module":"A1-A3"},{"value":"2,88E+00","module":"A4"},{"value":"4,00E+00","module":"C1"},{"value":"8,17E+00","module":"C2"},{"value":"4,98E-01","module":"C3"},{"value":"1,29E+00","module":"C4"},{"value":"-1,71E+00","module":"D"}]}],"additional_environmental_impact":[{"parameter":"PM","unit":"disease incidence","values":[{"value":"7,80E-06","module":"A1-A3"},{"value":"2,64E-07","module":"A4"},{"value":"5,07E-06","module":"C1"},{"value":"5,00E-07","module":"C2"},{"value":"6,44E-08","module":"C3"},{"value":"2,67E-07","module":"C4"},{"value":"-3,07E-07","module":"D"}]},{"parameter":"ETP-fw","unit":"CTUe","values":[{"value":"3,09E+03","module":"A1-A3"},{"value":"3,41E+01","module":"A4"},{"value":"3,01E+01","module":"C1"},{"value":"9,15E+01","module":"C2"},{"value":"1,09E+01","module":"C3"},{"value":"2,05E+01","module":"C4"},{"value":"-2,79E+01","module":"D"}]},{"parameter":"HTP-c","unit":"CTUh","values":[{"value":"1,64E-08","module":"A1-A3"},{"value":"0,0E+00","module":"A4"},{"value":"1,00E-09","module":"C1"},{"value":"0,0E+00","module":"C2"},{"value":"7,00E-10","module":"C3"},{"value":"6,00E-10","module":"C4"},{"value":"-1,40E-09","module":"D"}]},{"parameter":"HTP-nc","unit":"CTUh","values":[{"value":"2,18E-07","module":"A1-A3"},{"value":"3,30E-08","module":"A4"},{"value":"2,80E-08","module":"C1"},{"value":"1,00E-07","module":"C2"},{"value":"9,80E-09","module":"C3"},{"value":"1,20E-08","module":"C4"},{"value":"-3,43E-08","module":"D"}]},{"parameter":"SQP","unit":"unitless","values":[{"value":"5,19E+01","module":"A1-A3"},{"value":"5,35E+01","module":"A4"},{"value":"6,69E+00","module":"C1"},{"value":"8,64E+01","module":"C2"},{"value":"8,73E+00","module":"C3"},{"value":"1,51E+02","module":"C4"},{"value":"6,15E+01","module":"D"}]},{"parameter":"IRP","unit":"kBq U235-eq.","values":[{"value":"1,66E+00","module":"A1-A3"},{"value":"2,04E-01","module":"A4"},{"value":"2,40E-01","module":"C1"},{"value":"5,40E-01","module":"C2"},{"value":"2,59E-01","module":"C3"},{"value":"1,80E-01","module":"C4"},{"value":"-2,49E-01","module":"D"}]}],"resource_use":[{"parameter":"PERE","unit":"MJ","values":[{"value":"3,89E+01","module":"A1-A3"},{"value":"5,87E-01","module":"A4"},{"value":"3,00E-01","module":"C1"},{"value":"1,77E+00","module":"C2"},{"value":"7,95E+00","module":"C3"},{"value":"6,38E-01","module":"C4"},{"value":"-6,35E+00","module":"D"}]},{"parameter":"PERM","unit":"MJ","values":[{"value":"0,0E+00","module":"A1-A3"},{"value":"0,0E+00","module":"A4"},{"value":"0,0E+00","module":"C1"},{"value":"0,0E+00","module":"C2"},{"value":"0,0E+00","module":"C3"},{"value":"0,0E+00","module":"C4"},{"value":"0,0E+00","module":"D"}]},{"parameter":"PERT","unit":"MJ","values":[{"value":"3,89E+01","module":"A1-A3"},{"value":"5,87E-01","module":"A4"},{"value":"3,00E-01","module":"C1"},{"value":"1,77E+00","module":"C2"},{"value":"7,95E+00","module":"C3"},{"value":"6,38E-01","module":"C4"},{"value":"-6,35E+00","module":"D"}]},{"parameter":"PENRE","unit":"MJ","values":[{"value":"3,79E+02","module":"A1-A3"},{"value":"4,67E+01","module":"A4"},{"value":"5,51E+01","module":"C1"},{"value":"1,23E+02","module":"C2"},{"value":"1,54E+01","module":"C3"},{"value":"4,15E+01","module":"C4"},{"value":"-2,86E+01","module":"D"}]},{"parameter":"PENRM","unit":"MJ","values":[{"value":"0,0E+00","module":"A1-A3"},{"value":"0,0E+00","module":"A4"},{"value":"0,0E+00","module":"C1"},{"value":"0,0E+00","module":"C2"},{"value":"0,0E+00","module":"C3"},{"value":"0,0E+00","module":"C4"},{"value":"0,0E+00","module":"D"}]},{"parameter":"PENRT","unit":"MJ","values":[{"value":"3,79E+02","module":"A1-A3"},{"value":"4,67E+01","module":"A4"},{"value":"5,51E+01","module":"C1"},{"value":"1,23E+02","module":"C2"},{"value":"1,54E+01","module":"C3"},{"value":"4,15E+01","module":"C4"},{"value":"-2,86E+01","module":"D"}]},{"parameter":"SM","unit":"kg","values":[{"value":"1,83E-03","module":"A1-A3"},{"value":"0,0E+00","module":"A4"},{"value":"0,0E+00","module":"C1"},{"value":"0,0E+00","module":"C2"},{"value":"0,0E+00","module":"C3"},{"value":"0,0E+00","module":"C4"},{"value":"0,0E+00","module":"D"}]},{"parameter":"RSF","unit":"MJ","values":[{"value":"9,39E-02","module":"A1-A3"},{"value":"2,05E-02","module":"A4"},{"value":"0,0E+00","module":"C1"},{"value":"6,32E-02","module":"C2"},{"value":"0,0E+00","module":"C3"},{"value":"1,32E-02","module":"C4"},{"value":"-1,30E-01","module":"D"}]},{"parameter":"NRSF","unit":"MJ","values":[{"value":"8,33E-01","module":"A1-A3"},{"value":"6,89E-02","module":"A4"},{"value":"0,0E+00","module":"C1"},{"value":"2,26E-01","module":"C2"},{"value":"0,0E+00","module":"C3"},{"value":"3,79E-02","module":"C4"},{"value":"-1,33E-01","module":"D"}]},{"parameter":"FW","unit":"m3","values":[{"value":"3,06E-01","module":"A1-A3"},{"value":"5,31E-03","module":"A4"},{"value":"2,83E-03","module":"C1"},{"value":"1,32E-02","module":"C2"},{"value":"2,64E-02","module":"C3"},{"value":"4,94E-02","module":"C4"},{"value":"-9,96E-01","module":"D"}]}],"end_of_life_waste":[{"parameter":"HWD","unit":"kg","values":[{"value":"2,64E-01","module":"A1-A3"},{"value":"2,55E-03","module":"A4"},{"value":"1,62E-03","module":"C1"},{"value":"6,37E-03","module":"C2"},{"value":"1,54E-03","module":"C3"},{"value":"0,0E+00","module":"C4"},{"value":"-6,54E-03","module":"D"}]},{"parameter":"NHWD","unit":"kg","values":[{"value":"2,68E+00","module":"A1-A3"},{"value":"4,06E+00","module":"A4"},{"value":"6,52E-02","module":"C1"},{"value":"6,01E+00","module":"C2"},{"value":"4,87E-02","module":"C3"},{"value":"3,00E+02","module":"C4"},{"value":"-1,98E-01","module":"D"}]},{"parameter":"RWD","unit":"kg","values":[{"value":"2,62E-03","module":"A1-A3"},{"value":"3,19E-04","module":"A4"},{"value":"3,82E-04","module":"C1"},{"value":"8,41E-04","module":"C2"},{"value":"1,63E-04","module":"C3"},{"value":"0,0E+00","module":"C4"},{"value":"-2,15E-04","module":"D"}]}],"end_of_life_flow":[{"parameter":"CRU","unit":"kg","values":[{"value":"0,0E+00","module":"A1-A3"},{"value":"0,0E+00","module":"A4"},{"value":"0,0E+00","module":"C1"},{"value":"0,0E+00","module":"C2"},{"value":"0,0E+00","module":"C3"},{"value":"0,0E+00","module":"C4"},{"value":"0,0E+00","module":"D"}]},{"parameter":"MFR","unit":"kg","values":[{"value":"1,80E+00","module":"A1-A3"},{"value":"0,0E+00","module":"A4"},{"value":"0,0E+00","module":"C1"},{"value":"0,0E+00","module":"C2"},{"value":"7,00E+02","module":"C3"},{"value":"0,0E+00","module":"C4"},{"value":"0,0E+00","module":"D"}]},{"parameter":"MER","unit":"kg","values":[{"value":"4,14E-01","module":"A1-A3"},{"value":"0,0E+00","module":"A4"},{"value":"0,0E+00","module":"C1"},{"value":"0,0E+00","module":"C2"},{"value":"0,0E+00","module":"C3"},{"value":"0,0E+00","module":"C4"},{"value":"0,0E+00","module":"D"}]},{"parameter":"EEE","unit":"MJ","values":[{"value":"2,02E-01","module":"A1-A3"},{"value":"0,0E+00","module":"A4"},{"value":"0,0E+00","module":"C1"},{"value":"0,0E+00","module":"C2"},{"value":"0,0E+00","module":"C3"},{"value":"0,0E+00","module":"C4"},{"value":"0,0E+00","module":"D"}]},{"parameter":"EET","unit":"MJ","values":[{"value":"3,06E+00","module":"A1-A3"},{"value":"0,0E+00","module":"A4"},{"value":"0,0E+00","module":"C1"},{"value":"0,0E+00","module":"C2"},{"value":"0,0E+00","module":"C3"},{"value":"0,0E+00","module":"C4"},{"value":"0,0E+00","module":"D"}]}]}