{"product_name":"IFSI-EMC Pure 1kV 3x10/10mm\u00b2 FR","epd_id":"NEPD-7433-6816","compliance":["EN 15804+A2","ISO 14025","ISO 21930"],"producer_name":"Prysmian Group Norge AS","environmental_impact":[{"parameter":"GWP-total","unit":"kg CO2-eq.","values":[{"value":"2,15E+00","module":"A1"},{"value":"1,71E-01","module":"A2"},{"value":"3,85E-02","module":"A3"},{"value":"1,02E-01","module":"A4"},{"value":"5,59E-02","module":"A5"},{"value":"0,0E+00","module":"B1"},{"value":"0,0E+00","module":"B2"},{"value":"0,0E+00","module":"B3"},{"value":"0,0E+00","module":"B4"},{"value":"0,0E+00","module":"B5"},{"value":"4,62E-02","module":"B6"},{"value":"0,0E+00","module":"B7"},{"value":"0,0E+00","module":"C1"},{"value":"3,21E-02","module":"C2"},{"value":"3,66E-01","module":"C3"},{"value":"2,13E-02","module":"C4"},{"value":"-1,19E-01","module":"D"}]},{"parameter":"GWP-fossil","unit":"kg CO2-eq.","values":[{"value":"2,12E+00","module":"A1"},{"value":"1,71E-01","module":"A2"},{"value":"3,53E-02","module":"A3"},{"value":"1,02E-01","module":"A4"},{"value":"5,49E-02","module":"A5"},{"value":"0,0E+00","module":"B1"},{"value":"0,0E+00","module":"B2"},{"value":"0,0E+00","module":"B3"},{"value":"0,0E+00","module":"B4"},{"value":"0,0E+00","module":"B5"},{"value":"4,47E-02","module":"B6"},{"value":"0,0E+00","module":"B7"},{"value":"0,0E+00","module":"C1"},{"value":"3,21E-02","module":"C2"},{"value":"3,54E-01","module":"C3"},{"value":"1,86E-02","module":"C4"},{"value":"-1,18E-01","module":"D"}]},{"parameter":"GWP-biogenic","unit":"kg CO2-eq.","values":[{"value":"2,61E-02","module":"A1"},{"value":"5,82E-05","module":"A2"},{"value":"3,22E-03","module":"A3"},{"value":"4,18E-05","module":"A4"},{"value":"8,76E-04","module":"A5"},{"value":"0,0E+00","module":"B1"},{"value":"0,0E+00","module":"B2"},{"value":"0,0E+00","module":"B3"},{"value":"0,0E+00","module":"B4"},{"value":"0,0E+00","module":"B5"},{"value":"1,24E-03","module":"B6"},{"value":"0,0E+00","module":"B7"},{"value":"0,0E+00","module":"C1"},{"value":"1,31E-05","module":"C2"},{"value":"1,16E-02","module":"C3"},{"value":"2,77E-03","module":"C4"},{"value":"-4,96E-04","module":"D"}]},{"parameter":"GWP-luluc","unit":"kg CO2-eq.","values":[{"value":"2,28E-03","module":"A1"},{"value":"8,11E-05","module":"A2"},{"value":"4,84E-05","module":"A3"},{"value":"2,97E-05","module":"A4"},{"value":"4,84E-05","module":"A5"},{"value":"0,0E+00","module":"B1"},{"value":"0,0E+00","module":"B2"},{"value":"0,0E+00","module":"B3"},{"value":"0,0E+00","module":"B4"},{"value":"0,0E+00","module":"B5"},{"value":"1,85E-04","module":"B6"},{"value":"0,0E+00","module":"B7"},{"value":"0,0E+00","module":"C1"},{"value":"1,12E-05","module":"C2"},{"value":"1,31E-06","module":"C3"},{"value":"1,11E-06","module":"C4"},{"value":"-8,10E-04","module":"D"}]},{"parameter":"ODP","unit":"kg CFC 11-eq.","values":[{"value":"1,45E-07","module":"A1"},{"value":"3,69E-08","module":"A2"},{"value":"3,22E-08","module":"A3"},{"value":"2,35E-08","module":"A4"},{"value":"4,53E-09","module":"A5"},{"value":"0,0E+00","module":"B1"},{"value":"0,0E+00","module":"B2"},{"value":"0,0E+00","module":"B3"},{"value":"0,0E+00","module":"B4"},{"value":"0,0E+00","module":"B5"},{"value":"3,07E-09","module":"B6"},{"value":"0,0E+00","module":"B7"},{"value":"0,0E+00","module":"C1"},{"value":"7,32E-09","module":"C2"},{"value":"7,08E-10","module":"C3"},{"value":"1,02E-09","module":"C4"},{"value":"-1,49E-03","module":"D"}]},{"parameter":"AP","unit":"mol H+-eq.","values":[{"value":"9,05E-02","module":"A1"},{"value":"3,02E-03","module":"A2"},{"value":"2,64E-04","module":"A3"},{"value":"4,28E-04","module":"A4"},{"value":"1,88E-03","module":"A5"},{"value":"0,0E+00","module":"B1"},{"value":"0,0E+00","module":"B2"},{"value":"0,0E+00","module":"B3"},{"value":"0,0E+00","module":"B4"},{"value":"0,0E+00","module":"B5"},{"value":"3,50E-04","module":"B6"},{"value":"0,0E+00","module":"B7"},{"value":"0,0E+00","module":"C1"},{"value":"1,31E-04","module":"C2"},{"value":"7,40E-05","module":"C3"},{"value":"2,70E-05","module":"C4"},{"value":"-1,66E-02","module":"D"}]},{"parameter":"POCP","unit":"kg NMVOC-eq.","values":[{"value":"2,14E-02","module":"A1"},{"value":"2,33E-03","module":"A2"},{"value":"2,20E-04","module":"A3"},{"value":"4,58E-04","module":"A4"},{"value":"4,86E-04","module":"A5"},{"value":"0,0E+00","module":"B1"},{"value":"0,0E+00","module":"B2"},{"value":"0,0E+00","module":"B3"},{"value":"0,0E+00","module":"B4"},{"value":"0,0E+00","module":"B5"},{"value":"1,35E-04","module":"B6"},{"value":"0,0E+00","module":"B7"},{"value":"0,0E+00","module":"C1"},{"value":"1,32E-04","module":"C2"},{"value":"8,77E-05","module":"C3"},{"value":"3,48E-05","module":"C4"},{"value":"-3,00E-03","module":"D"}]},{"parameter":"ADPE","unit":"kg Sb-eq.","values":[{"value":"6,53E-04","module":"A1"},{"value":"3,05E-06","module":"A2"},{"value":"1,06E-06","module":"A3"},{"value":"1,74E-06","module":"A4"},{"value":"1,32E-05","module":"A5"},{"value":"0,0E+00","module":"B1"},{"value":"0,0E+00","module":"B2"},{"value":"0,0E+00","module":"B3"},{"value":"0,0E+00","module":"B4"},{"value":"0,0E+00","module":"B5"},{"value":"3,34E-06","module":"B6"},{"value":"0,0E+00","module":"B7"},{"value":"0,0E+00","module":"C1"},{"value":"8,70E-07","module":"C2"},{"value":"3,55E-08","module":"C3"},{"value":"2,66E-08","module":"C4"},{"value":"-9,20E-05","module":"D"}]},{"parameter":"ADPF","unit":"MJ","values":[{"value":"3,23E+01","module":"A1"},{"value":"2,40E+00","module":"A2"},{"value":"7,67E+00","module":"A3"},{"value":"1,58E+00","module":"A4"},{"value":"8,63E-01","module":"A5"},{"value":"0,0E+00","module":"B1"},{"value":"0,0E+00","module":"B2"},{"value":"0,0E+00","module":"B3"},{"value":"0,0E+00","module":"B4"},{"value":"0,0E+00","module":"B5"},{"value":"6,11E-01","module":"B6"},{"value":"0,0E+00","module":"B7"},{"value":"0,0E+00","module":"C1"},{"value":"4,84E-01","module":"C2"},{"value":"4,57E-02","module":"C3"},{"value":"7,97E-02","module":"C4"},{"value":"-1,17E+00","module":"D"}]},{"parameter":"WDP","unit":"m3 world-eq.","values":[{"value":"1,16E+02","module":"A1"},{"value":"1,54E+00","module":"A2"},{"value":"3,68E+00","module":"A3"},{"value":"1,22E+00","module":"A4"},{"value":"2,48E+00","module":"A5"},{"value":"0,0E+00","module":"B1"},{"value":"0,0E+00","module":"B2"},{"value":"0,0E+00","module":"B3"},{"value":"0,0E+00","module":"B4"},{"value":"0,0E+00","module":"B5"},{"value":"1,06E+02","module":"B6"},{"value":"0,0E+00","module":"B7"},{"value":"0,0E+00","module":"C1"},{"value":"4,62E-01","module":"C2"},{"value":"3,00E-01","module":"C3"},{"value":"1,47E+00","module":"C4"},{"value":"1,69E+00","module":"D"}]},{"parameter":"EP-freshwater","unit":"kg P-eq.","values":[{"value":"7,66E-04","module":"A1"},{"value":"1,03E-06","module":"A2"},{"value":"1,22E-06","module":"A3"},{"value":"7,77E-07","module":"A4"},{"value":"1,54E-05","module":"A5"},{"value":"0,0E+00","module":"B1"},{"value":"0,0E+00","module":"B2"},{"value":"0,0E+00","module":"B3"},{"value":"0,0E+00","module":"B4"},{"value":"0,0E+00","module":"B5"},{"value":"3,22E-06","module":"B6"},{"value":"0,0E+00","module":"B7"},{"value":"0,0E+00","module":"C1"},{"value":"2,52E-07","module":"C2"},{"value":"6,36E-08","module":"C3"},{"value":"5,26E-08","module":"C4"},{"value":"-1,12E-04","module":"D"}]},{"parameter":"EP-marine","unit":"kg N-eq.","values":[{"value":"5,59E-03","module":"A1"},{"value":"7,97E-04","module":"A2"},{"value":"8,28E-05","module":"A3"},{"value":"1,29E-04","module":"A4"},{"value":"1,32E-04","module":"A5"},{"value":"0,0E+00","module":"B1"},{"value":"0,0E+00","module":"B2"},{"value":"0,0E+00","module":"B3"},{"value":"0,0E+00","module":"B4"},{"value":"0,0E+00","module":"B5"},{"value":"3,84E-05","module":"B6"},{"value":"0,0E+00","module":"B7"},{"value":"0,0E+00","module":"C1"},{"value":"3,89E-05","module":"C2"},{"value":"3,53E-05","module":"C3"},{"value":"3,04E-05","module":"C4"},{"value":"-7,29E-04","module":"D"}]},{"parameter":"EP-terrestrial","unit":"mol N-eq.","values":[{"value":"8,15E-02","module":"A1"},{"value":"8,84E-03","module":"A2"},{"value":"9,23E-04","module":"A3"},{"value":"1,42E-03","module":"A4"},{"value":"1,85E-03","module":"A5"},{"value":"0,0E+00","module":"B1"},{"value":"0,0E+00","module":"B2"},{"value":"0,0E+00","module":"B3"},{"value":"0,0E+00","module":"B4"},{"value":"0,0E+00","module":"B5"},{"value":"5,00E-04","module":"B6"},{"value":"0,0E+00","module":"B7"},{"value":"0,0E+00","module":"C1"},{"value":"4,31E-04","module":"C2"},{"value":"3,64E-04","module":"C3"},{"value":"1,08E-04","module":"C4"},{"value":"-1,10E-02","module":"D"}]},{"parameter":"GWP-IOBC","unit":"kg CO2-eq.","values":[{"value":"2,15E+00","module":"A1"},{"value":"1,71E-01","module":"A2"},{"value":"3,79E-02","module":"A3"},{"value":"1,02E-01","module":"A4"},{"value":"5,57E-02","module":"A5"},{"value":"0,0E+00","module":"B1"},{"value":"0,0E+00","module":"B2"},{"value":"0,0E+00","module":"B3"},{"value":"0,0E+00","module":"B4"},{"value":"0,0E+00","module":"B5"},{"value":"4,61E-02","module":"B6"},{"value":"0,0E+00","module":"B7"},{"value":"0,0E+00","module":"C1"},{"value":"3,21E-02","module":"C2"},{"value":"3,61E-01","module":"C3"},{"value":"2,22E-02","module":"C4"},{"value":"-6,73E-02","module":"D"}]}],"additional_environmental_impact":[{"parameter":"PM","unit":"disease incidence","values":[{"value":"2,47E-07","module":"A1"},{"value":"8,86E-09","module":"A2"},{"value":"3,91E-09","module":"A3"},{"value":"8,97E-09","module":"A4"},{"value":"5,28E-09","module":"A5"},{"value":"0,0E+00","module":"B1"},{"value":"0,0E+00","module":"B2"},{"value":"0,0E+00","module":"B3"},{"value":"0,0E+00","module":"B4"},{"value":"0,0E+00","module":"B5"},{"value":"2,51E-09","module":"B6"},{"value":"0,0E+00","module":"B7"},{"value":"0,0E+00","module":"C1"},{"value":"2,31E-09","module":"C2"},{"value":"3,26E-10","module":"C3"},{"value":"4,95E-10","module":"C4"},{"value":"-4,30E-08","module":"D"}]},{"parameter":"ETP-fw","unit":"CTUe","values":[{"value":"1,00E+03","module":"A1"},{"value":"1,60E+00","module":"A2"},{"value":"2,74E+00","module":"A3"},{"value":"1,16E+00","module":"A4"},{"value":"2,19E+01","module":"A5"},{"value":"0,0E+00","module":"B1"},{"value":"0,0E+00","module":"B2"},{"value":"0,0E+00","module":"B3"},{"value":"0,0E+00","module":"B4"},{"value":"0,0E+00","module":"B5"},{"value":"2,78E+00","module":"B6"},{"value":"0,0E+00","module":"B7"},{"value":"0,0E+00","module":"C1"},{"value":"3,57E-01","module":"C2"},{"value":"6,56E-01","module":"C3"},{"value":"8,43E+01","module":"C4"},{"value":"-1,52E+02","module":"D"}]},{"parameter":"HTP-c","unit":"CTUh","values":[{"value":"1,90E-08","module":"A1"},{"value":"0,0E+00","module":"A2"},{"value":"5,60E-11","module":"A3"},{"value":"0,0E+00","module":"A4"},{"value":"3,82E-10","module":"A5"},{"value":"0,0E+00","module":"B1"},{"value":"0,0E+00","module":"B2"},{"value":"0,0E+00","module":"B3"},{"value":"0,0E+00","module":"B4"},{"value":"0,0E+00","module":"B5"},{"value":"1,33E-10","module":"B6"},{"value":"0,0E+00","module":"B7"},{"value":"0,0E+00","module":"C1"},{"value":"0,0E+00","module":"C2"},{"value":"1,80E-11","module":"C3"},{"value":"5,00E-12","module":"C4"},{"value":"-2,16E-09","module":"D"}]},{"parameter":"HTP-nc","unit":"CTUh","values":[{"value":"1,43E-06","module":"A1"},{"value":"1,83E-09","module":"A2"},{"value":"1,42E-09","module":"A3"},{"value":"1,12E-09","module":"A4"},{"value":"2,86E-08","module":"A5"},{"value":"0,0E+00","module":"B1"},{"value":"0,0E+00","module":"B2"},{"value":"0,0E+00","module":"B3"},{"value":"0,0E+00","module":"B4"},{"value":"0,0E+00","module":"B5"},{"value":"3,13E-09","module":"B6"},{"value":"0,0E+00","module":"B7"},{"value":"0,0E+00","module":"C1"},{"value":"3,85E-10","module":"C2"},{"value":"8,52E-10","module":"C3"},{"value":"9,60E-11","module":"C4"},{"value":"-1,84E-07","module":"D"}]},{"parameter":"SQP","unit":"unitless","values":[{"value":"2,01E+01","module":"A1"},{"value":"1,10E+00","module":"A2"},{"value":"2,84E+00","module":"A3"},{"value":"1,82E+00","module":"A4"},{"value":"5,00E-01","module":"A5"},{"value":"0,0E+00","module":"B1"},{"value":"0,0E+00","module":"B2"},{"value":"0,0E+00","module":"B3"},{"value":"0,0E+00","module":"B4"},{"value":"0,0E+00","module":"B5"},{"value":"3,08E-01","module":"B6"},{"value":"0,0E+00","module":"B7"},{"value":"0,0E+00","module":"C1"},{"value":"3,34E-01","module":"C2"},{"value":"8,14E-03","module":"C3"},{"value":"2,07E-01","module":"C4"},{"value":"-3,88E+00","module":"D"}]},{"parameter":"IRP","unit":"kBq U235-eq.","values":[{"value":"1,14E-01","module":"A1"},{"value":"1,04E-02","module":"A2"},{"value":"3,38E-01","module":"A3"},{"value":"6,92E-03","module":"A4"},{"value":"9,33E-03","module":"A5"},{"value":"0,0E+00","module":"B1"},{"value":"0,0E+00","module":"B2"},{"value":"0,0E+00","module":"B3"},{"value":"0,0E+00","module":"B4"},{"value":"0,0E+00","module":"B5"},{"value":"1,11E-02","module":"B6"},{"value":"0,0E+00","module":"B7"},{"value":"0,0E+00","module":"C1"},{"value":"2,12E-03","module":"C2"},{"value":"1,12E-04","module":"C3"},{"value":"4,71E-04","module":"C4"},{"value":"-2,96E-03","module":"D"}]}],"resource_use":[{"parameter":"PERE","unit":"MJ","values":[{"value":"5,76E+00","module":"A1"},{"value":"2,61E-02","module":"A2"},{"value":"6,00E-01","module":"A3"},{"value":"1,99E-02","module":"A4"},{"value":"1,28E-01","module":"A5"},{"value":"0,0E+00","module":"B1"},{"value":"0,0E+00","module":"B2"},{"value":"0,0E+00","module":"B3"},{"value":"0,0E+00","module":"B4"},{"value":"0,0E+00","module":"B5"},{"value":"7,91E+00","module":"B6"},{"value":"0,0E+00","module":"B7"},{"value":"0,0E+00","module":"C1"},{"value":"6,83E-03","module":"C2"},{"value":"2,45E-03","module":"C3"},{"value":"7,97E-03","module":"C4"},{"value":"-2,16E+00","module":"D"}]},{"parameter":"PERM","unit":"MJ","values":[{"value":"2,65E-02","module":"A1"},{"value":"0,0E+00","module":"A2"},{"value":"0,0E+00","module":"A3"},{"value":"0,0E+00","module":"A4"},{"value":"2,13E-05","module":"A5"},{"value":"0,0E+00","module":"B1"},{"value":"0,0E+00","module":"B2"},{"value":"0,0E+00","module":"B3"},{"value":"0,0E+00","module":"B4"},{"value":"0,0E+00","module":"B5"},{"value":"0,0E+00","module":"B6"},{"value":"0,0E+00","module":"B7"},{"value":"0,0E+00","module":"C1"},{"value":"0,0E+00","module":"C2"},{"value":"-2,54E-02","module":"C3"},{"value":"0,0E+00","module":"C4"},{"value":"0,0E+00","module":"D"}]},{"parameter":"PERT","unit":"MJ","values":[{"value":"5,78E+00","module":"A1"},{"value":"2,61E-02","module":"A2"},{"value":"6,00E-01","module":"A3"},{"value":"1,99E-02","module":"A4"},{"value":"1,28E-01","module":"A5"},{"value":"0,0E+00","module":"B1"},{"value":"0,0E+00","module":"B2"},{"value":"0,0E+00","module":"B3"},{"value":"0,0E+00","module":"B4"},{"value":"0,0E+00","module":"B5"},{"value":"7,91E+00","module":"B6"},{"value":"0,0E+00","module":"B7"},{"value":"0,0E+00","module":"C1"},{"value":"6,83E-03","module":"C2"},{"value":"-2,30E-02","module":"C3"},{"value":"7,97E-03","module":"C4"},{"value":"-2,16E+00","module":"D"}]},{"parameter":"PENRE","unit":"MJ","values":[{"value":"2,68E+01","module":"A1"},{"value":"2,40E+00","module":"A2"},{"value":"7,67E+00","module":"A3"},{"value":"1,58E+00","module":"A4"},{"value":"7,54E-01","module":"A5"},{"value":"0,0E+00","module":"B1"},{"value":"0,0E+00","module":"B2"},{"value":"0,0E+00","module":"B3"},{"value":"0,0E+00","module":"B4"},{"value":"0,0E+00","module":"B5"},{"value":"6,12E-01","module":"B6"},{"value":"0,0E+00","module":"B7"},{"value":"0,0E+00","module":"C1"},{"value":"4,84E-01","module":"C2"},{"value":"4,59E-02","module":"C3"},{"value":"7,97E-02","module":"C4"},{"value":"-1,17E+00","module":"D"}]},{"parameter":"PENRM","unit":"MJ","values":[{"value":"5,68E+00","module":"A1"},{"value":"0,0E+00","module":"A2"},{"value":"0,0E+00","module":"A3"},{"value":"0,0E+00","module":"A4"},{"value":"1,11E-02","module":"A5"},{"value":"0,0E+00","module":"B1"},{"value":"0,0E+00","module":"B2"},{"value":"0,0E+00","module":"B3"},{"value":"0,0E+00","module":"B4"},{"value":"0,0E+00","module":"B5"},{"value":"0,0E+00","module":"B6"},{"value":"0,0E+00","module":"B7"},{"value":"-3,53E-02","module":"C1"},{"value":"0,0E+00","module":"C2"},{"value":"-5,09E+00","module":"C3"},{"value":"0,0E+00","module":"C4"},{"value":"0,0E+00","module":"D"}]},{"parameter":"PENRT","unit":"MJ","values":[{"value":"3,25E+01","module":"A1"},{"value":"2,40E+00","module":"A2"},{"value":"7,67E+00","module":"A3"},{"value":"1,58E+00","module":"A4"},{"value":"7,65E-01","module":"A5"},{"value":"0,0E+00","module":"B1"},{"value":"0,0E+00","module":"B2"},{"value":"0,0E+00","module":"B3"},{"value":"0,0E+00","module":"B4"},{"value":"0,0E+00","module":"B5"},{"value":"6,12E-01","module":"B6"},{"value":"0,0E+00","module":"B7"},{"value":"-3,53E-02","module":"C1"},{"value":"4,84E-01","module":"C2"},{"value":"-5,04E+00","module":"C3"},{"value":"7,97E-02","module":"C4"},{"value":"-1,17E+00","module":"D"}]},{"parameter":"SM","unit":"kg","values":[{"value":"7,72E-02","module":"A1"},{"value":"0,0E+00","module":"A2"},{"value":"1,22E-03","module":"A3"},{"value":"0,0E+00","module":"A4"},{"value":"1,57E-03","module":"A5"},{"value":"0,0E+00","module":"B1"},{"value":"0,0E+00","module":"B2"},{"value":"0,0E+00","module":"B3"},{"value":"0,0E+00","module":"B4"},{"value":"0,0E+00","module":"B5"},{"value":"0,0E+00","module":"B6"},{"value":"0,0E+00","module":"B7"},{"value":"0,0E+00","module":"C1"},{"value":"0,0E+00","module":"C2"},{"value":"0,0E+00","module":"C3"},{"value":"0,0E+00","module":"C4"},{"value":"2,86E-02","module":"D"}]},{"parameter":"RSF","unit":"MJ","values":[{"value":"1,22E-01","module":"A1"},{"value":"8,70E-04","module":"A2"},{"value":"4,98E-04","module":"A3"},{"value":"6,98E-04","module":"A4"},{"value":"2,47E-03","module":"A5"},{"value":"0,0E+00","module":"B1"},{"value":"0,0E+00","module":"B2"},{"value":"0,0E+00","module":"B3"},{"value":"0,0E+00","module":"B4"},{"value":"0,0E+00","module":"B5"},{"value":"6,21E-03","module":"B6"},{"value":"0,0E+00","module":"B7"},{"value":"0,0E+00","module":"C1"},{"value":"2,45E-04","module":"C2"},{"value":"5,34E-05","module":"C3"},{"value":"1,65E-04","module":"C4"},{"value":"2,40E-03","module":"D"}]},{"parameter":"NRSF","unit":"MJ","values":[{"value":"7,18E-03","module":"A1"},{"value":"2,54E-03","module":"A2"},{"value":"5,92E-04","module":"A3"},{"value":"2,34E-03","module":"A4"},{"value":"2,31E-04","module":"A5"},{"value":"0,0E+00","module":"B1"},{"value":"0,0E+00","module":"B2"},{"value":"0,0E+00","module":"B3"},{"value":"0,0E+00","module":"B4"},{"value":"0,0E+00","module":"B5"},{"value":"1,55E-02","module":"B6"},{"value":"0,0E+00","module":"B7"},{"value":"0,0E+00","module":"C1"},{"value":"8,73E-04","module":"C2"},{"value":"0,0E+00","module":"C3"},{"value":"1,32E-04","module":"C4"},{"value":"-1,02E-01","module":"D"}]},{"parameter":"FW","unit":"m3","values":[{"value":"9,76E-02","module":"A1"},{"value":"1,96E-04","module":"A2"},{"value":"2,71E-03","module":"A3"},{"value":"1,80E-04","module":"A4"},{"value":"2,02E-03","module":"A5"},{"value":"0,0E+00","module":"B1"},{"value":"0,0E+00","module":"B2"},{"value":"0,0E+00","module":"B3"},{"value":"0,0E+00","module":"B4"},{"value":"0,0E+00","module":"B5"},{"value":"5,91E-02","module":"B6"},{"value":"0,0E+00","module":"B7"},{"value":"0,0E+00","module":"C1"},{"value":"5,10E-05","module":"C2"},{"value":"3,66E-04","module":"C3"},{"value":"1,02E-04","module":"C4"},{"value":"-4,57E-03","module":"D"}]}],"end_of_life_waste":[{"parameter":"HWD","unit":"kg","values":[{"value":"1,52E-02","module":"A1"},{"value":"1,12E-04","module":"A2"},{"value":"7,12E-03","module":"A3"},{"value":"8,67E-05","module":"A4"},{"value":"6,81E-04","module":"A5"},{"value":"0,0E+00","module":"B1"},{"value":"0,0E+00","module":"B2"},{"value":"0,0E+00","module":"B3"},{"value":"0,0E+00","module":"B4"},{"value":"0,0E+00","module":"B5"},{"value":"3,92E-04","module":"B6"},{"value":"0,0E+00","module":"B7"},{"value":"0,0E+00","module":"C1"},{"value":"2,47E-05","module":"C2"},{"value":"0,0E+00","module":"C3"},{"value":"1,15E-02","module":"C4"},{"value":"-1,12E-03","module":"D"}]},{"parameter":"NHWD","unit":"kg","values":[{"value":"6,83E-01","module":"A1"},{"value":"6,95E-02","module":"A2"},{"value":"3,86E-02","module":"A3"},{"value":"1,38E-01","module":"A4"},{"value":"2,27E-02","module":"A5"},{"value":"0,0E+00","module":"B1"},{"value":"0,0E+00","module":"B2"},{"value":"0,0E+00","module":"B3"},{"value":"0,0E+00","module":"B4"},{"value":"0,0E+00","module":"B5"},{"value":"4,71E-02","module":"B6"},{"value":"0,0E+00","module":"B7"},{"value":"0,0E+00","module":"C1"},{"value":"2,31E-02","module":"C2"},{"value":"0,0E+00","module":"C3"},{"value":"2,86E-01","module":"C4"},{"value":"-5,40E-02","module":"D"}]},{"parameter":"RWD","unit":"kg","values":[{"value":"1,02E-04","module":"A1"},{"value":"1,65E-05","module":"A2"},{"value":"1,30E-04","module":"A3"},{"value":"1,08E-05","module":"A4"},{"value":"5,08E-06","module":"A5"},{"value":"0,0E+00","module":"B1"},{"value":"0,0E+00","module":"B2"},{"value":"0,0E+00","module":"B3"},{"value":"0,0E+00","module":"B4"},{"value":"0,0E+00","module":"B5"},{"value":"5,47E-06","module":"B6"},{"value":"0,0E+00","module":"B7"},{"value":"0,0E+00","module":"C1"},{"value":"3,30E-06","module":"C2"},{"value":"0,0E+00","module":"C3"},{"value":"5,48E-07","module":"C4"},{"value":"-2,52E-06","module":"D"}]}],"end_of_life_flow":[{"parameter":"CRU","unit":"kg","values":[{"value":"0,0E+00","module":"A1"},{"value":"0,0E+00","module":"A2"},{"value":"0,0E+00","module":"A3"},{"value":"0,0E+00","module":"A4"},{"value":"0,0E+00","module":"A5"},{"value":"0,0E+00","module":"B1"},{"value":"0,0E+00","module":"B2"},{"value":"0,0E+00","module":"B3"},{"value":"0,0E+00","module":"B4"},{"value":"0,0E+00","module":"B5"},{"value":"0,0E+00","module":"B6"},{"value":"0,0E+00","module":"B7"},{"value":"0,0E+00","module":"C1"},{"value":"0,0E+00","module":"C2"},{"value":"0,0E+00","module":"C3"},{"value":"0,0E+00","module":"C4"},{"value":"0,0E+00","module":"D"}]},{"parameter":"MFR","unit":"kg","values":[{"value":"0,0E+00","module":"A1"},{"value":"0,0E+00","module":"A2"},{"value":"3,80E-02","module":"A3"},{"value":"0,0E+00","module":"A4"},{"value":"4,84E-03","module":"A5"},{"value":"0,0E+00","module":"B1"},{"value":"0,0E+00","module":"B2"},{"value":"0,0E+00","module":"B3"},{"value":"0,0E+00","module":"B4"},{"value":"0,0E+00","module":"B5"},{"value":"0,0E+00","module":"B6"},{"value":"0,0E+00","module":"B7"},{"value":"0,0E+00","module":"C1"},{"value":"0,0E+00","module":"C2"},{"value":"2,04E-01","module":"C3"},{"value":"1,30E-05","module":"C4"},{"value":"-1,12E-03","module":"D"}]},{"parameter":"MER","unit":"kg","values":[{"value":"0,0E+00","module":"A1"},{"value":"0,0E+00","module":"A2"},{"value":"3,20E-02","module":"A3"},{"value":"0,0E+00","module":"A4"},{"value":"3,64E-03","module":"A5"},{"value":"0,0E+00","module":"B1"},{"value":"0,0E+00","module":"B2"},{"value":"0,0E+00","module":"B3"},{"value":"0,0E+00","module":"B4"},{"value":"0,0E+00","module":"B5"},{"value":"0,0E+00","module":"B6"},{"value":"0,0E+00","module":"B7"},{"value":"0,0E+00","module":"C1"},{"value":"0,0E+00","module":"C2"},{"value":"1,50E-01","module":"C3"},{"value":"3,17E-07","module":"C4"},{"value":"-1,47E-04","module":"D"}]},{"parameter":"EEE","unit":"MJ","values":[{"value":"0,0E+00","module":"A1"},{"value":"0,0E+00","module":"A2"},{"value":"2,14E-02","module":"A3"},{"value":"0,0E+00","module":"A4"},{"value":"5,11E-03","module":"A5"},{"value":"0,0E+00","module":"B1"},{"value":"0,0E+00","module":"B2"},{"value":"0,0E+00","module":"B3"},{"value":"0,0E+00","module":"B4"},{"value":"0,0E+00","module":"B5"},{"value":"0,0E+00","module":"B6"},{"value":"0,0E+00","module":"B7"},{"value":"0,0E+00","module":"C1"},{"value":"0,0E+00","module":"C2"},{"value":"2,34E-01","module":"C3"},{"value":"2,06E-05","module":"C4"},{"value":"-3,61E-04","module":"D"}]},{"parameter":"EET","unit":"MJ","values":[{"value":"0,0E+00","module":"A1"},{"value":"0,0E+00","module":"A2"},{"value":"3,23E-01","module":"A3"},{"value":"0,0E+00","module":"A4"},{"value":"7,72E-02","module":"A5"},{"value":"0,0E+00","module":"B1"},{"value":"0,0E+00","module":"B2"},{"value":"0,0E+00","module":"B3"},{"value":"0,0E+00","module":"B4"},{"value":"0,0E+00","module":"B5"},{"value":"0,0E+00","module":"B6"},{"value":"0,0E+00","module":"B7"},{"value":"0,0E+00","module":"C1"},{"value":"0,0E+00","module":"C2"},{"value":"3,54E+00","module":"C3"},{"value":"3,12E-04","module":"C4"},{"value":"-5,46E-03","module":"D"}]}]}