{"product_name":"IFSI-EMC Pure 1kV 4x35/16mm\u00b2 FR","epd_id":"NEPD-8411-8060","compliance":["EN 15804+A2","ISO 14025","ISO 21930"],"producer_name":"Prysmian Group Norge AS","environmental_impact":[{"parameter":"GWP-total","unit":"kg CO2-eq.","values":[{"value":"6,49E+00","module":"A1"},{"value":"6,58E-02","module":"A2"},{"value":"1,88E-01","module":"A3"},{"value":"1,21E-01","module":"A4"},{"value":"1,49E-01","module":"A5"},{"value":"0,0E+00","module":"B1"},{"value":"0,0E+00","module":"B2"},{"value":"0,0E+00","module":"B3"},{"value":"0,0E+00","module":"B4"},{"value":"0,0E+00","module":"B5"},{"value":"1,79E-02","module":"B6"},{"value":"0,0E+00","module":"B7"},{"value":"0,0E+00","module":"C1"},{"value":"8,62E-02","module":"C2"},{"value":"4,73E-01","module":"C3"},{"value":"3,53E-02","module":"C4"},{"value":"-2,94E-01","module":"D"}]},{"parameter":"GWP-fossil","unit":"kg CO2-eq.","values":[{"value":"6,36E+00","module":"A1"},{"value":"6,57E-02","module":"A2"},{"value":"1,64E-01","module":"A3"},{"value":"1,21E-01","module":"A4"},{"value":"1,46E-01","module":"A5"},{"value":"0,0E+00","module":"B1"},{"value":"0,0E+00","module":"B2"},{"value":"0,0E+00","module":"B3"},{"value":"0,0E+00","module":"B4"},{"value":"0,0E+00","module":"B5"},{"value":"1,73E-02","module":"B6"},{"value":"0,0E+00","module":"B7"},{"value":"0,0E+00","module":"C1"},{"value":"8,61E-02","module":"C2"},{"value":"4,59E-01","module":"C3"},{"value":"2,88E-02","module":"C4"},{"value":"-2,91E-01","module":"D"}]},{"parameter":"GWP-biogenic","unit":"kg CO2-eq.","values":[{"value":"1,24E-01","module":"A1"},{"value":"2,69E-05","module":"A2"},{"value":"1,90E-02","module":"A3"},{"value":"4,98E-05","module":"A4"},{"value":"3,26E-03","module":"A5"},{"value":"0,0E+00","module":"B1"},{"value":"0,0E+00","module":"B2"},{"value":"0,0E+00","module":"B3"},{"value":"0,0E+00","module":"B4"},{"value":"0,0E+00","module":"B5"},{"value":"4,79E-04","module":"B6"},{"value":"0,0E+00","module":"B7"},{"value":"0,0E+00","module":"C1"},{"value":"3,51E-05","module":"C2"},{"value":"1,35E-02","module":"C3"},{"value":"6,46E-03","module":"C4"},{"value":"-1,28E-03","module":"D"}]},{"parameter":"GWP-luluc","unit":"kg CO2-eq.","values":[{"value":"6,58E-03","module":"A1"},{"value":"1,98E-05","module":"A2"},{"value":"4,72E-03","module":"A3"},{"value":"3,54E-05","module":"A4"},{"value":"2,28E-04","module":"A5"},{"value":"0,0E+00","module":"B1"},{"value":"0,0E+00","module":"B2"},{"value":"0,0E+00","module":"B3"},{"value":"0,0E+00","module":"B4"},{"value":"0,0E+00","module":"B5"},{"value":"7,14E-05","module":"B6"},{"value":"0,0E+00","module":"B7"},{"value":"0,0E+00","module":"C1"},{"value":"3,01E-05","module":"C2"},{"value":"1,46E-06","module":"C3"},{"value":"3,46E-06","module":"C4"},{"value":"-1,20E-03","module":"D"}]},{"parameter":"ODP","unit":"kg CFC 11-eq.","values":[{"value":"5,05E-07","module":"A1"},{"value":"1,52E-08","module":"A2"},{"value":"3,77E-08","module":"A3"},{"value":"2,80E-08","module":"A4"},{"value":"1,22E-08","module":"A5"},{"value":"0,0E+00","module":"B1"},{"value":"0,0E+00","module":"B2"},{"value":"0,0E+00","module":"B3"},{"value":"0,0E+00","module":"B4"},{"value":"0,0E+00","module":"B5"},{"value":"1,19E-09","module":"B6"},{"value":"0,0E+00","module":"B7"},{"value":"0,0E+00","module":"C1"},{"value":"1,96E-08","module":"C2"},{"value":"8,01E-10","module":"C3"},{"value":"2,76E-09","module":"C4"},{"value":"-1,94E-03","module":"D"}]},{"parameter":"AP","unit":"mol H+-eq.","values":[{"value":"2,91E-01","module":"A1"},{"value":"2,85E-04","module":"A2"},{"value":"5,51E-04","module":"A3"},{"value":"5,10E-04","module":"A4"},{"value":"5,86E-03","module":"A5"},{"value":"0,0E+00","module":"B1"},{"value":"0,0E+00","module":"B2"},{"value":"0,0E+00","module":"B3"},{"value":"0,0E+00","module":"B4"},{"value":"0,0E+00","module":"B5"},{"value":"1,35E-04","module":"B6"},{"value":"0,0E+00","module":"B7"},{"value":"0,0E+00","module":"C1"},{"value":"3,52E-04","module":"C2"},{"value":"8,82E-05","module":"C3"},{"value":"7,54E-05","module":"C4"},{"value":"-4,46E-02","module":"D"}]},{"parameter":"POCP","unit":"kg NMVOC-eq.","values":[{"value":"7,24E-02","module":"A1"},{"value":"2,99E-04","module":"A2"},{"value":"3,26E-04","module":"A3"},{"value":"5,45E-04","module":"A4"},{"value":"1,48E-03","module":"A5"},{"value":"0,0E+00","module":"B1"},{"value":"0,0E+00","module":"B2"},{"value":"0,0E+00","module":"B3"},{"value":"0,0E+00","module":"B4"},{"value":"0,0E+00","module":"B5"},{"value":"5,21E-05","module":"B6"},{"value":"0,0E+00","module":"B7"},{"value":"0,0E+00","module":"C1"},{"value":"3,54E-04","module":"C2"},{"value":"1,05E-04","module":"C3"},{"value":"9,18E-05","module":"C4"},{"value":"-7,90E-03","module":"D"}]},{"parameter":"ADPE","unit":"kg Sb-eq.","values":[{"value":"2,80E-03","module":"A1"},{"value":"1,21E-06","module":"A2"},{"value":"3,06E-06","module":"A3"},{"value":"2,07E-06","module":"A4"},{"value":"5,61E-05","module":"A5"},{"value":"0,0E+00","module":"B1"},{"value":"0,0E+00","module":"B2"},{"value":"0,0E+00","module":"B3"},{"value":"0,0E+00","module":"B4"},{"value":"0,0E+00","module":"B5"},{"value":"1,29E-06","module":"B6"},{"value":"0,0E+00","module":"B7"},{"value":"0,0E+00","module":"C1"},{"value":"2,33E-06","module":"C2"},{"value":"3,98E-08","module":"C3"},{"value":"7,39E-08","module":"C4"},{"value":"-2,49E-04","module":"D"}]},{"parameter":"ADPF","unit":"MJ","values":[{"value":"9,14E+01","module":"A1"},{"value":"1,02E+00","module":"A2"},{"value":"8,64E+00","module":"A3"},{"value":"1,89E+00","module":"A4"},{"value":"2,09E+00","module":"A5"},{"value":"0,0E+00","module":"B1"},{"value":"0,0E+00","module":"B2"},{"value":"0,0E+00","module":"B3"},{"value":"0,0E+00","module":"B4"},{"value":"0,0E+00","module":"B5"},{"value":"2,36E-01","module":"B6"},{"value":"0,0E+00","module":"B7"},{"value":"0,0E+00","module":"C1"},{"value":"1,30E+00","module":"C2"},{"value":"5,34E-02","module":"C3"},{"value":"2,23E-01","module":"C4"},{"value":"-2,74E+00","module":"D"}]},{"parameter":"WDP","unit":"m3 world-eq.","values":[{"value":"4,18E+02","module":"A1"},{"value":"8,02E-01","module":"A2"},{"value":"8,62E+02","module":"A3"},{"value":"1,45E+00","module":"A4"},{"value":"2,58E+01","module":"A5"},{"value":"0,0E+00","module":"B1"},{"value":"0,0E+00","module":"B2"},{"value":"0,0E+00","module":"B3"},{"value":"0,0E+00","module":"B4"},{"value":"0,0E+00","module":"B5"},{"value":"4,12E+01","module":"B6"},{"value":"0,0E+00","module":"B7"},{"value":"0,0E+00","module":"C1"},{"value":"1,24E+00","module":"C2"},{"value":"3,15E-01","module":"C3"},{"value":"5,04E+00","module":"C4"},{"value":"9,73E+00","module":"D"}]},{"parameter":"EP-freshwater","unit":"kg P-eq.","values":[{"value":"2,39E-03","module":"A1"},{"value":"5,02E-07","module":"A2"},{"value":"5,37E-06","module":"A3"},{"value":"9,25E-07","module":"A4"},{"value":"4,79E-05","module":"A5"},{"value":"0,0E+00","module":"B1"},{"value":"0,0E+00","module":"B2"},{"value":"0,0E+00","module":"B3"},{"value":"0,0E+00","module":"B4"},{"value":"0,0E+00","module":"B5"},{"value":"1,25E-06","module":"B6"},{"value":"0,0E+00","module":"B7"},{"value":"0,0E+00","module":"C1"},{"value":"6,76E-07","module":"C2"},{"value":"7,29E-08","module":"C3"},{"value":"2,03E-07","module":"C4"},{"value":"-3,02E-04","module":"D"}]},{"parameter":"EP-marine","unit":"kg N-eq.","values":[{"value":"1,99E-02","module":"A1"},{"value":"8,50E-05","module":"A2"},{"value":"1,37E-04","module":"A3"},{"value":"1,53E-04","module":"A4"},{"value":"4,10E-04","module":"A5"},{"value":"0,0E+00","module":"B1"},{"value":"0,0E+00","module":"B2"},{"value":"0,0E+00","module":"B3"},{"value":"0,0E+00","module":"B4"},{"value":"0,0E+00","module":"B5"},{"value":"1,49E-05","module":"B6"},{"value":"0,0E+00","module":"B7"},{"value":"0,0E+00","module":"C1"},{"value":"1,04E-04","module":"C2"},{"value":"4,22E-05","module":"C3"},{"value":"5,87E-05","module":"C4"},{"value":"-1,90E-03","module":"D"}]},{"parameter":"EP-terrestrial","unit":"mol N-eq.","values":[{"value":"2,94E-01","module":"A1"},{"value":"9,41E-04","module":"A2"},{"value":"1,35E-03","module":"A3"},{"value":"1,70E-03","module":"A4"},{"value":"6,00E-03","module":"A5"},{"value":"0,0E+00","module":"B1"},{"value":"0,0E+00","module":"B2"},{"value":"0,0E+00","module":"B3"},{"value":"0,0E+00","module":"B4"},{"value":"0,0E+00","module":"B5"},{"value":"1,94E-04","module":"B6"},{"value":"0,0E+00","module":"B7"},{"value":"0,0E+00","module":"C1"},{"value":"1,15E-03","module":"C2"},{"value":"4,37E-04","module":"C3"},{"value":"3,02E-04","module":"C4"},{"value":"-2,91E-02","module":"D"}]},{"parameter":"GWP-IOBC","unit":"kg CO2-eq.","values":[{"value":"6,47E+00","module":"A1"},{"value":"6,58E-02","module":"A2"},{"value":"1,84E-01","module":"A3"},{"value":"1,21E-01","module":"A4"},{"value":"1,49E-01","module":"A5"},{"value":"0,0E+00","module":"B1"},{"value":"0,0E+00","module":"B2"},{"value":"0,0E+00","module":"B3"},{"value":"0,0E+00","module":"B4"},{"value":"0,0E+00","module":"B5"},{"value":"1,78E-02","module":"B6"},{"value":"0,0E+00","module":"B7"},{"value":"0,0E+00","module":"C1"},{"value":"8,62E-02","module":"C2"},{"value":"4,70E-01","module":"C3"},{"value":"3,72E-02","module":"C4"},{"value":"-1,53E-01","module":"D"}]}],"additional_environmental_impact":[{"parameter":"PM","unit":"disease incidence","values":[{"value":"8,20E-07","module":"A1"},{"value":"5,63E-09","module":"A2"},{"value":"4,32E-09","module":"A3"},{"value":"1,07E-08","module":"A4"},{"value":"1,70E-08","module":"A5"},{"value":"0,0E+00","module":"B1"},{"value":"0,0E+00","module":"B2"},{"value":"0,0E+00","module":"B3"},{"value":"0,0E+00","module":"B4"},{"value":"0,0E+00","module":"B5"},{"value":"9,70E-10","module":"B6"},{"value":"0,0E+00","module":"B7"},{"value":"0,0E+00","module":"C1"},{"value":"6,20E-09","module":"C2"},{"value":"3,85E-10","module":"C3"},{"value":"1,34E-09","module":"C4"},{"value":"-1,02E-07","module":"D"}]},{"parameter":"ETP-fw","unit":"CTUe","values":[{"value":"3,65E+03","module":"A1"},{"value":"7,44E-01","module":"A2"},{"value":"5,11E+00","module":"A3"},{"value":"1,38E+00","module":"A4"},{"value":"7,99E+01","module":"A5"},{"value":"0,0E+00","module":"B1"},{"value":"0,0E+00","module":"B2"},{"value":"0,0E+00","module":"B3"},{"value":"0,0E+00","module":"B4"},{"value":"0,0E+00","module":"B5"},{"value":"1,08E+00","module":"B6"},{"value":"0,0E+00","module":"B7"},{"value":"0,0E+00","module":"C1"},{"value":"9,57E-01","module":"C2"},{"value":"6,89E-01","module":"C3"},{"value":"3,33E+02","module":"C4"},{"value":"-4,11E+02","module":"D"}]},{"parameter":"HTP-c","unit":"CTUh","values":[{"value":"6,67E-08","module":"A1"},{"value":"0,0E+00","module":"A2"},{"value":"1,67E-10","module":"A3"},{"value":"0,0E+00","module":"A4"},{"value":"1,34E-09","module":"A5"},{"value":"0,0E+00","module":"B1"},{"value":"0,0E+00","module":"B2"},{"value":"0,0E+00","module":"B3"},{"value":"0,0E+00","module":"B4"},{"value":"0,0E+00","module":"B5"},{"value":"5,10E-11","module":"B6"},{"value":"0,0E+00","module":"B7"},{"value":"0,0E+00","module":"C1"},{"value":"0,0E+00","module":"C2"},{"value":"2,20E-11","module":"C3"},{"value":"1,60E-11","module":"C4"},{"value":"-5,80E-09","module":"D"}]},{"parameter":"HTP-nc","unit":"CTUh","values":[{"value":"5,00E-06","module":"A1"},{"value":"7,31E-10","module":"A2"},{"value":"4,04E-09","module":"A3"},{"value":"1,34E-09","module":"A4"},{"value":"1,00E-07","module":"A5"},{"value":"0,0E+00","module":"B1"},{"value":"0,0E+00","module":"B2"},{"value":"0,0E+00","module":"B3"},{"value":"0,0E+00","module":"B4"},{"value":"0,0E+00","module":"B5"},{"value":"1,21E-09","module":"B6"},{"value":"0,0E+00","module":"B7"},{"value":"0,0E+00","module":"C1"},{"value":"1,03E-09","module":"C2"},{"value":"9,54E-10","module":"C3"},{"value":"3,06E-10","module":"C4"},{"value":"-4,96E-07","module":"D"}]},{"parameter":"SQP","unit":"unitless","values":[{"value":"6,96E+01","module":"A1"},{"value":"1,10E+00","module":"A2"},{"value":"3,90E+00","module":"A3"},{"value":"2,16E+00","module":"A4"},{"value":"1,56E+00","module":"A5"},{"value":"0,0E+00","module":"B1"},{"value":"0,0E+00","module":"B2"},{"value":"0,0E+00","module":"B3"},{"value":"0,0E+00","module":"B4"},{"value":"0,0E+00","module":"B5"},{"value":"1,19E-01","module":"B6"},{"value":"0,0E+00","module":"B7"},{"value":"0,0E+00","module":"C1"},{"value":"8,95E-01","module":"C2"},{"value":"9,12E-03","module":"C3"},{"value":"4,76E-01","module":"C4"},{"value":"-7,73E+00","module":"D"}]},{"parameter":"IRP","unit":"kBq U235-eq.","values":[{"value":"3,89E-01","module":"A1"},{"value":"4,45E-03","module":"A2"},{"value":"2,92E-01","module":"A3"},{"value":"8,25E-03","module":"A4"},{"value":"1,40E-02","module":"A5"},{"value":"0,0E+00","module":"B1"},{"value":"0,0E+00","module":"B2"},{"value":"0,0E+00","module":"B3"},{"value":"0,0E+00","module":"B4"},{"value":"0,0E+00","module":"B5"},{"value":"4,29E-03","module":"B6"},{"value":"0,0E+00","module":"B7"},{"value":"0,0E+00","module":"C1"},{"value":"5,68E-03","module":"C2"},{"value":"1,26E-04","module":"C3"},{"value":"1,42E-03","module":"C4"},{"value":"-5,37E-03","module":"D"}]}],"resource_use":[{"parameter":"PERE","unit":"MJ","values":[{"value":"1,95E+01","module":"A1"},{"value":"1,30E-02","module":"A2"},{"value":"4,10E+00","module":"A3"},{"value":"2,38E-02","module":"A4"},{"value":"4,75E-01","module":"A5"},{"value":"0,0E+00","module":"B1"},{"value":"0,0E+00","module":"B2"},{"value":"0,0E+00","module":"B3"},{"value":"0,0E+00","module":"B4"},{"value":"0,0E+00","module":"B5"},{"value":"3,06E+00","module":"B6"},{"value":"0,0E+00","module":"B7"},{"value":"0,0E+00","module":"C1"},{"value":"1,83E-02","module":"C2"},{"value":"2,70E-03","module":"C3"},{"value":"2,72E-02","module":"C4"},{"value":"-3,30E+00","module":"D"}]},{"parameter":"PERM","unit":"MJ","values":[{"value":"0,0E+00","module":"A1"},{"value":"0,0E+00","module":"A2"},{"value":"0,0E+00","module":"A3"},{"value":"0,0E+00","module":"A4"},{"value":"0,0E+00","module":"A5"},{"value":"0,0E+00","module":"B1"},{"value":"0,0E+00","module":"B2"},{"value":"0,0E+00","module":"B3"},{"value":"0,0E+00","module":"B4"},{"value":"0,0E+00","module":"B5"},{"value":"0,0E+00","module":"B6"},{"value":"0,0E+00","module":"B7"},{"value":"0,0E+00","module":"C1"},{"value":"0,0E+00","module":"C2"},{"value":"0,0E+00","module":"C3"},{"value":"0,0E+00","module":"C4"},{"value":"0,0E+00","module":"D"}]},{"parameter":"PERT","unit":"MJ","values":[{"value":"1,95E+01","module":"A1"},{"value":"1,30E-02","module":"A2"},{"value":"4,10E+00","module":"A3"},{"value":"2,38E-02","module":"A4"},{"value":"4,75E-01","module":"A5"},{"value":"0,0E+00","module":"B1"},{"value":"0,0E+00","module":"B2"},{"value":"0,0E+00","module":"B3"},{"value":"0,0E+00","module":"B4"},{"value":"0,0E+00","module":"B5"},{"value":"3,06E+00","module":"B6"},{"value":"0,0E+00","module":"B7"},{"value":"0,0E+00","module":"C1"},{"value":"1,83E-02","module":"C2"},{"value":"2,70E-03","module":"C3"},{"value":"2,72E-02","module":"C4"},{"value":"-3,30E+00","module":"D"}]},{"parameter":"PENRE","unit":"MJ","values":[{"value":"8,34E+01","module":"A1"},{"value":"1,02E+00","module":"A2"},{"value":"8,65E+00","module":"A3"},{"value":"1,89E+00","module":"A4"},{"value":"1,93E+00","module":"A5"},{"value":"0,0E+00","module":"B1"},{"value":"0,0E+00","module":"B2"},{"value":"0,0E+00","module":"B3"},{"value":"0,0E+00","module":"B4"},{"value":"0,0E+00","module":"B5"},{"value":"2,37E-01","module":"B6"},{"value":"0,0E+00","module":"B7"},{"value":"0,0E+00","module":"C1"},{"value":"1,30E+00","module":"C2"},{"value":"5,36E-02","module":"C3"},{"value":"2,23E-01","module":"C4"},{"value":"-2,74E+00","module":"D"}]},{"parameter":"PENRM","unit":"MJ","values":[{"value":"8,36E+00","module":"A1"},{"value":"0,0E+00","module":"A2"},{"value":"0,0E+00","module":"A3"},{"value":"0,0E+00","module":"A4"},{"value":"4,05E-03","module":"A5"},{"value":"0,0E+00","module":"B1"},{"value":"0,0E+00","module":"B2"},{"value":"0,0E+00","module":"B3"},{"value":"0,0E+00","module":"B4"},{"value":"0,0E+00","module":"B5"},{"value":"0,0E+00","module":"B6"},{"value":"0,0E+00","module":"B7"},{"value":"0,0E+00","module":"C1"},{"value":"0,0E+00","module":"C2"},{"value":"-8,16E+00","module":"C3"},{"value":"0,0E+00","module":"C4"},{"value":"0,0E+00","module":"D"}]},{"parameter":"PENRT","unit":"MJ","values":[{"value":"9,18E+01","module":"A1"},{"value":"1,02E+00","module":"A2"},{"value":"8,65E+00","module":"A3"},{"value":"1,89E+00","module":"A4"},{"value":"1,94E+00","module":"A5"},{"value":"0,0E+00","module":"B1"},{"value":"0,0E+00","module":"B2"},{"value":"0,0E+00","module":"B3"},{"value":"0,0E+00","module":"B4"},{"value":"0,0E+00","module":"B5"},{"value":"2,37E-01","module":"B6"},{"value":"0,0E+00","module":"B7"},{"value":"0,0E+00","module":"C1"},{"value":"1,30E+00","module":"C2"},{"value":"-8,10E+00","module":"C3"},{"value":"2,23E-01","module":"C4"},{"value":"-2,74E+00","module":"D"}]},{"parameter":"SM","unit":"kg","values":[{"value":"2,17E-01","module":"A1"},{"value":"0,0E+00","module":"A2"},{"value":"0,0E+00","module":"A3"},{"value":"0,0E+00","module":"A4"},{"value":"4,34E-03","module":"A5"},{"value":"0,0E+00","module":"B1"},{"value":"0,0E+00","module":"B2"},{"value":"0,0E+00","module":"B3"},{"value":"0,0E+00","module":"B4"},{"value":"0,0E+00","module":"B5"},{"value":"0,0E+00","module":"B6"},{"value":"0,0E+00","module":"B7"},{"value":"0,0E+00","module":"C1"},{"value":"0,0E+00","module":"C2"},{"value":"0,0E+00","module":"C3"},{"value":"0,0E+00","module":"C4"},{"value":"7,74E-02","module":"D"}]},{"parameter":"RSF","unit":"MJ","values":[{"value":"4,94E-01","module":"A1"},{"value":"4,55E-04","module":"A2"},{"value":"1,61E-02","module":"A3"},{"value":"8,31E-04","module":"A4"},{"value":"1,03E-02","module":"A5"},{"value":"0,0E+00","module":"B1"},{"value":"0,0E+00","module":"B2"},{"value":"0,0E+00","module":"B3"},{"value":"0,0E+00","module":"B4"},{"value":"0,0E+00","module":"B5"},{"value":"2,40E-03","module":"B6"},{"value":"0,0E+00","module":"B7"},{"value":"0,0E+00","module":"C1"},{"value":"6,56E-04","module":"C2"},{"value":"6,01E-05","module":"C3"},{"value":"5,64E-04","module":"C4"},{"value":"6,94E-03","module":"D"}]},{"parameter":"NRSF","unit":"MJ","values":[{"value":"8,05E-03","module":"A1"},{"value":"1,54E-03","module":"A2"},{"value":"5,18E-02","module":"A3"},{"value":"2,78E-03","module":"A4"},{"value":"1,33E-03","module":"A5"},{"value":"0,0E+00","module":"B1"},{"value":"0,0E+00","module":"B2"},{"value":"0,0E+00","module":"B3"},{"value":"0,0E+00","module":"B4"},{"value":"0,0E+00","module":"B5"},{"value":"5,99E-03","module":"B6"},{"value":"0,0E+00","module":"B7"},{"value":"0,0E+00","module":"C1"},{"value":"2,34E-03","module":"C2"},{"value":"0,0E+00","module":"C3"},{"value":"2,68E-04","module":"C4"},{"value":"-1,24E-01","module":"D"}]},{"parameter":"FW","unit":"m3","values":[{"value":"1,70E-01","module":"A1"},{"value":"1,14E-04","module":"A2"},{"value":"1,00E-02","module":"A3"},{"value":"2,15E-04","module":"A4"},{"value":"3,63E-03","module":"A5"},{"value":"0,0E+00","module":"B1"},{"value":"0,0E+00","module":"B2"},{"value":"0,0E+00","module":"B3"},{"value":"0,0E+00","module":"B4"},{"value":"0,0E+00","module":"B5"},{"value":"2,29E-02","module":"B6"},{"value":"0,0E+00","module":"B7"},{"value":"0,0E+00","module":"C1"},{"value":"1,37E-04","module":"C2"},{"value":"3,92E-04","module":"C3"},{"value":"2,89E-04","module":"C4"},{"value":"-9,31E-03","module":"D"}]}],"end_of_life_waste":[{"parameter":"HWD","unit":"kg","values":[{"value":"5,08E-02","module":"A1"},{"value":"5,52E-05","module":"A2"},{"value":"4,13E-02","module":"A3"},{"value":"1,03E-04","module":"A4"},{"value":"2,32E-03","module":"A5"},{"value":"0,0E+00","module":"B1"},{"value":"0,0E+00","module":"B2"},{"value":"0,0E+00","module":"B3"},{"value":"0,0E+00","module":"B4"},{"value":"0,0E+00","module":"B5"},{"value":"1,52E-04","module":"B6"},{"value":"0,0E+00","module":"B7"},{"value":"0,0E+00","module":"C1"},{"value":"6,62E-05","module":"C2"},{"value":"0,0E+00","module":"C3"},{"value":"2,36E-02","module":"C4"},{"value":"-3,01E-03","module":"D"}]},{"parameter":"NHWD","unit":"kg","values":[{"value":"2,71E+00","module":"A1"},{"value":"8,31E-02","module":"A2"},{"value":"6,30E-02","module":"A3"},{"value":"1,64E-01","module":"A4"},{"value":"7,63E-02","module":"A5"},{"value":"0,0E+00","module":"B1"},{"value":"0,0E+00","module":"B2"},{"value":"0,0E+00","module":"B3"},{"value":"0,0E+00","module":"B4"},{"value":"0,0E+00","module":"B5"},{"value":"1,82E-02","module":"B6"},{"value":"0,0E+00","module":"B7"},{"value":"0,0E+00","module":"C1"},{"value":"6,21E-02","module":"C2"},{"value":"0,0E+00","module":"C3"},{"value":"7,35E-01","module":"C4"},{"value":"-1,36E-01","module":"D"}]},{"parameter":"RWD","unit":"kg","values":[{"value":"3,58E-04","module":"A1"},{"value":"6,95E-06","module":"A2"},{"value":"1,29E-04","module":"A3"},{"value":"1,29E-05","module":"A4"},{"value":"1,03E-05","module":"A5"},{"value":"0,0E+00","module":"B1"},{"value":"0,0E+00","module":"B2"},{"value":"0,0E+00","module":"B3"},{"value":"0,0E+00","module":"B4"},{"value":"0,0E+00","module":"B5"},{"value":"2,12E-06","module":"B6"},{"value":"0,0E+00","module":"B7"},{"value":"0,0E+00","module":"C1"},{"value":"8,86E-06","module":"C2"},{"value":"0,0E+00","module":"C3"},{"value":"1,54E-06","module":"C4"},{"value":"-4,65E-06","module":"D"}]}],"end_of_life_flow":[{"parameter":"CRU","unit":"kg","values":[{"value":"0,0E+00","module":"A1"},{"value":"0,0E+00","module":"A2"},{"value":"0,0E+00","module":"A3"},{"value":"0,0E+00","module":"A4"},{"value":"0,0E+00","module":"A5"},{"value":"0,0E+00","module":"B1"},{"value":"0,0E+00","module":"B2"},{"value":"0,0E+00","module":"B3"},{"value":"0,0E+00","module":"B4"},{"value":"0,0E+00","module":"B5"},{"value":"0,0E+00","module":"B6"},{"value":"0,0E+00","module":"B7"},{"value":"0,0E+00","module":"C1"},{"value":"0,0E+00","module":"C2"},{"value":"0,0E+00","module":"C3"},{"value":"0,0E+00","module":"C4"},{"value":"0,0E+00","module":"D"}]},{"parameter":"MFR","unit":"kg","values":[{"value":"0,0E+00","module":"A1"},{"value":"0,0E+00","module":"A2"},{"value":"2,72E-03","module":"A3"},{"value":"0,0E+00","module":"A4"},{"value":"1,62E-02","module":"A5"},{"value":"0,0E+00","module":"B1"},{"value":"0,0E+00","module":"B2"},{"value":"0,0E+00","module":"B3"},{"value":"0,0E+00","module":"B4"},{"value":"0,0E+00","module":"B5"},{"value":"0,0E+00","module":"B6"},{"value":"0,0E+00","module":"B7"},{"value":"0,0E+00","module":"C1"},{"value":"0,0E+00","module":"C2"},{"value":"8,07E-01","module":"C3"},{"value":"1,61E-05","module":"C4"},{"value":"-3,03E-03","module":"D"}]},{"parameter":"MER","unit":"kg","values":[{"value":"0,0E+00","module":"A1"},{"value":"0,0E+00","module":"A2"},{"value":"1,55E-01","module":"A3"},{"value":"0,0E+00","module":"A4"},{"value":"6,87E-03","module":"A5"},{"value":"0,0E+00","module":"B1"},{"value":"0,0E+00","module":"B2"},{"value":"0,0E+00","module":"B3"},{"value":"0,0E+00","module":"B4"},{"value":"0,0E+00","module":"B5"},{"value":"0,0E+00","module":"B6"},{"value":"0,0E+00","module":"B7"},{"value":"0,0E+00","module":"C1"},{"value":"0,0E+00","module":"C2"},{"value":"1,88E-01","module":"C3"},{"value":"3,94E-07","module":"C4"},{"value":"-3,99E-04","module":"D"}]},{"parameter":"EEE","unit":"MJ","values":[{"value":"0,0E+00","module":"A1"},{"value":"0,0E+00","module":"A2"},{"value":"9,02E-02","module":"A3"},{"value":"0,0E+00","module":"A4"},{"value":"7,89E-03","module":"A5"},{"value":"0,0E+00","module":"B1"},{"value":"0,0E+00","module":"B2"},{"value":"0,0E+00","module":"B3"},{"value":"0,0E+00","module":"B4"},{"value":"0,0E+00","module":"B5"},{"value":"0,0E+00","module":"B6"},{"value":"0,0E+00","module":"B7"},{"value":"0,0E+00","module":"C1"},{"value":"0,0E+00","module":"C2"},{"value":"3,04E-01","module":"C3"},{"value":"2,56E-05","module":"C4"},{"value":"-9,77E-04","module":"D"}]},{"parameter":"EET","unit":"MJ","values":[{"value":"0,0E+00","module":"A1"},{"value":"0,0E+00","module":"A2"},{"value":"1,36E+00","module":"A3"},{"value":"0,0E+00","module":"A4"},{"value":"1,19E-01","module":"A5"},{"value":"0,0E+00","module":"B1"},{"value":"0,0E+00","module":"B2"},{"value":"0,0E+00","module":"B3"},{"value":"0,0E+00","module":"B4"},{"value":"0,0E+00","module":"B5"},{"value":"0,0E+00","module":"B6"},{"value":"0,0E+00","module":"B7"},{"value":"0,0E+00","module":"C1"},{"value":"0,0E+00","module":"C2"},{"value":"4,60E+00","module":"C3"},{"value":"3,87E-04","module":"C4"},{"value":"-1,48E-02","module":"D"}]}]}