{"product_name":"IFSI-EMC Pure 1kV 4x25/16mm\u00b2 FR","epd_id":"NEPD-8396-8077","compliance":["EN 15804+A2","ISO 14025","ISO 21930"],"producer_name":"Prysmian Group Norge AS","environmental_impact":[{"parameter":"GWP-total","unit":"kg CO2-eq.","values":[{"value":"4,95E+00","module":"A1"},{"value":"5,39E-02","module":"A2"},{"value":"1,47E-01","module":"A3"},{"value":"9,51E-02","module":"A4"},{"value":"1,15E-01","module":"A5"},{"value":"0,0E+00","module":"B1"},{"value":"0,0E+00","module":"B2"},{"value":"0,0E+00","module":"B3"},{"value":"0,0E+00","module":"B4"},{"value":"0,0E+00","module":"B5"},{"value":"2,48E-02","module":"B6"},{"value":"0,0E+00","module":"B7"},{"value":"0,0E+00","module":"C1"},{"value":"6,76E-02","module":"C2"},{"value":"4,22E-01","module":"C3"},{"value":"3,03E-02","module":"C4"},{"value":"-2,25E-01","module":"D"}]},{"parameter":"GWP-fossil","unit":"kg CO2-eq.","values":[{"value":"4,85E+00","module":"A1"},{"value":"5,38E-02","module":"A2"},{"value":"1,29E-01","module":"A3"},{"value":"9,51E-02","module":"A4"},{"value":"1,13E-01","module":"A5"},{"value":"0,0E+00","module":"B1"},{"value":"0,0E+00","module":"B2"},{"value":"0,0E+00","module":"B3"},{"value":"0,0E+00","module":"B4"},{"value":"0,0E+00","module":"B5"},{"value":"2,40E-02","module":"B6"},{"value":"0,0E+00","module":"B7"},{"value":"0,0E+00","module":"C1"},{"value":"6,75E-02","module":"C2"},{"value":"4,11E-01","module":"C3"},{"value":"2,47E-02","module":"C4"},{"value":"-2,23E-01","module":"D"}]},{"parameter":"GWP-biogenic","unit":"kg CO2-eq.","values":[{"value":"9,25E-02","module":"A1"},{"value":"2,20E-05","module":"A2"},{"value":"1,49E-02","module":"A3"},{"value":"3,90E-05","module":"A4"},{"value":"2,50E-03","module":"A5"},{"value":"0,0E+00","module":"B1"},{"value":"0,0E+00","module":"B2"},{"value":"0,0E+00","module":"B3"},{"value":"0,0E+00","module":"B4"},{"value":"0,0E+00","module":"B5"},{"value":"6,64E-04","module":"B6"},{"value":"0,0E+00","module":"B7"},{"value":"0,0E+00","module":"C1"},{"value":"2,75E-05","module":"C2"},{"value":"1,18E-02","module":"C3"},{"value":"5,65E-03","module":"C4"},{"value":"-9,74E-04","module":"D"}]},{"parameter":"GWP-luluc","unit":"kg CO2-eq.","values":[{"value":"5,00E-03","module":"A1"},{"value":"1,63E-05","module":"A2"},{"value":"3,70E-03","module":"A3"},{"value":"2,78E-05","module":"A4"},{"value":"1,75E-04","module":"A5"},{"value":"0,0E+00","module":"B1"},{"value":"0,0E+00","module":"B2"},{"value":"0,0E+00","module":"B3"},{"value":"0,0E+00","module":"B4"},{"value":"0,0E+00","module":"B5"},{"value":"9,91E-05","module":"B6"},{"value":"0,0E+00","module":"B7"},{"value":"0,0E+00","module":"C1"},{"value":"2,36E-05","module":"C2"},{"value":"1,31E-06","module":"C3"},{"value":"2,67E-06","module":"C4"},{"value":"-1,03E-03","module":"D"}]},{"parameter":"ODP","unit":"kg CFC 11-eq.","values":[{"value":"3,80E-07","module":"A1"},{"value":"1,24E-08","module":"A2"},{"value":"2,96E-08","module":"A3"},{"value":"2,20E-08","module":"A4"},{"value":"9,24E-09","module":"A5"},{"value":"0,0E+00","module":"B1"},{"value":"0,0E+00","module":"B2"},{"value":"0,0E+00","module":"B3"},{"value":"0,0E+00","module":"B4"},{"value":"0,0E+00","module":"B5"},{"value":"1,65E-09","module":"B6"},{"value":"0,0E+00","module":"B7"},{"value":"0,0E+00","module":"C1"},{"value":"1,54E-08","module":"C2"},{"value":"7,20E-10","module":"C3"},{"value":"2,16E-09","module":"C4"},{"value":"-1,74E-03","module":"D"}]},{"parameter":"AP","unit":"mol H+-eq.","values":[{"value":"2,17E-01","module":"A1"},{"value":"2,34E-04","module":"A2"},{"value":"4,32E-04","module":"A3"},{"value":"4,00E-04","module":"A4"},{"value":"4,36E-03","module":"A5"},{"value":"0,0E+00","module":"B1"},{"value":"0,0E+00","module":"B2"},{"value":"0,0E+00","module":"B3"},{"value":"0,0E+00","module":"B4"},{"value":"0,0E+00","module":"B5"},{"value":"1,88E-04","module":"B6"},{"value":"0,0E+00","module":"B7"},{"value":"0,0E+00","module":"C1"},{"value":"2,76E-04","module":"C2"},{"value":"7,91E-05","module":"C3"},{"value":"5,89E-05","module":"C4"},{"value":"-3,36E-02","module":"D"}]},{"parameter":"POCP","unit":"kg NMVOC-eq.","values":[{"value":"5,42E-02","module":"A1"},{"value":"2,45E-04","module":"A2"},{"value":"2,56E-04","module":"A3"},{"value":"4,27E-04","module":"A4"},{"value":"1,11E-03","module":"A5"},{"value":"0,0E+00","module":"B1"},{"value":"0,0E+00","module":"B2"},{"value":"0,0E+00","module":"B3"},{"value":"0,0E+00","module":"B4"},{"value":"0,0E+00","module":"B5"},{"value":"7,22E-05","module":"B6"},{"value":"0,0E+00","module":"B7"},{"value":"0,0E+00","module":"C1"},{"value":"2,77E-04","module":"C2"},{"value":"9,43E-05","module":"C3"},{"value":"7,23E-05","module":"C4"},{"value":"-5,97E-03","module":"D"}]},{"parameter":"ADPE","unit":"kg Sb-eq.","values":[{"value":"2,08E-03","module":"A1"},{"value":"9,93E-07","module":"A2"},{"value":"2,40E-06","module":"A3"},{"value":"1,62E-06","module":"A4"},{"value":"4,17E-05","module":"A5"},{"value":"0,0E+00","module":"B1"},{"value":"0,0E+00","module":"B2"},{"value":"0,0E+00","module":"B3"},{"value":"0,0E+00","module":"B4"},{"value":"0,0E+00","module":"B5"},{"value":"1,79E-06","module":"B6"},{"value":"0,0E+00","module":"B7"},{"value":"0,0E+00","module":"C1"},{"value":"1,83E-06","module":"C2"},{"value":"3,57E-08","module":"C3"},{"value":"5,78E-08","module":"C4"},{"value":"-1,87E-04","module":"D"}]},{"parameter":"ADPF","unit":"MJ","values":[{"value":"7,05E+01","module":"A1"},{"value":"8,33E-01","module":"A2"},{"value":"6,77E+00","module":"A3"},{"value":"1,48E+00","module":"A4"},{"value":"1,62E+00","module":"A5"},{"value":"0,0E+00","module":"B1"},{"value":"0,0E+00","module":"B2"},{"value":"0,0E+00","module":"B3"},{"value":"0,0E+00","module":"B4"},{"value":"0,0E+00","module":"B5"},{"value":"3,28E-01","module":"B6"},{"value":"0,0E+00","module":"B7"},{"value":"0,0E+00","module":"C1"},{"value":"1,02E+00","module":"C2"},{"value":"4,78E-02","module":"C3"},{"value":"1,74E-01","module":"C4"},{"value":"-2,12E+00","module":"D"}]},{"parameter":"WDP","unit":"m3 world-eq.","values":[{"value":"3,16E+02","module":"A1"},{"value":"6,58E-01","module":"A2"},{"value":"6,76E+02","module":"A3"},{"value":"1,13E+00","module":"A4"},{"value":"2,00E+01","module":"A5"},{"value":"0,0E+00","module":"B1"},{"value":"0,0E+00","module":"B2"},{"value":"0,0E+00","module":"B3"},{"value":"0,0E+00","module":"B4"},{"value":"0,0E+00","module":"B5"},{"value":"5,72E+01","module":"B6"},{"value":"0,0E+00","module":"B7"},{"value":"0,0E+00","module":"C1"},{"value":"9,71E-01","module":"C2"},{"value":"2,84E-01","module":"C3"},{"value":"3,85E+00","module":"C4"},{"value":"6,66E+00","module":"D"}]},{"parameter":"EP-freshwater","unit":"kg P-eq.","values":[{"value":"1,78E-03","module":"A1"},{"value":"4,11E-07","module":"A2"},{"value":"4,21E-06","module":"A3"},{"value":"7,25E-07","module":"A4"},{"value":"3,57E-05","module":"A5"},{"value":"0,0E+00","module":"B1"},{"value":"0,0E+00","module":"B2"},{"value":"0,0E+00","module":"B3"},{"value":"0,0E+00","module":"B4"},{"value":"0,0E+00","module":"B5"},{"value":"1,73E-06","module":"B6"},{"value":"0,0E+00","module":"B7"},{"value":"0,0E+00","module":"C1"},{"value":"5,30E-07","module":"C2"},{"value":"6,54E-08","module":"C3"},{"value":"1,61E-07","module":"C4"},{"value":"-2,27E-04","module":"D"}]},{"parameter":"EP-marine","unit":"kg N-eq.","values":[{"value":"1,49E-02","module":"A1"},{"value":"6,97E-05","module":"A2"},{"value":"1,07E-04","module":"A3"},{"value":"1,20E-04","module":"A4"},{"value":"3,07E-04","module":"A5"},{"value":"0,0E+00","module":"B1"},{"value":"0,0E+00","module":"B2"},{"value":"0,0E+00","module":"B3"},{"value":"0,0E+00","module":"B4"},{"value":"0,0E+00","module":"B5"},{"value":"2,06E-05","module":"B6"},{"value":"0,0E+00","module":"B7"},{"value":"0,0E+00","module":"C1"},{"value":"8,18E-05","module":"C2"},{"value":"3,78E-05","module":"C3"},{"value":"4,93E-05","module":"C4"},{"value":"-1,44E-03","module":"D"}]},{"parameter":"EP-terrestrial","unit":"mol N-eq.","values":[{"value":"2,20E-01","module":"A1"},{"value":"7,71E-04","module":"A2"},{"value":"1,06E-03","module":"A3"},{"value":"1,33E-03","module":"A4"},{"value":"4,49E-03","module":"A5"},{"value":"0,0E+00","module":"B1"},{"value":"0,0E+00","module":"B2"},{"value":"0,0E+00","module":"B3"},{"value":"0,0E+00","module":"B4"},{"value":"0,0E+00","module":"B5"},{"value":"2,69E-04","module":"B6"},{"value":"0,0E+00","module":"B7"},{"value":"0,0E+00","module":"C1"},{"value":"9,05E-04","module":"C2"},{"value":"3,92E-04","module":"C3"},{"value":"2,36E-04","module":"C4"},{"value":"-2,20E-02","module":"D"}]},{"parameter":"GWP-IOBC","unit":"kg CO2-eq.","values":[{"value":"4,93E+00","module":"A1"},{"value":"5,39E-02","module":"A2"},{"value":"1,44E-01","module":"A3"},{"value":"9,51E-02","module":"A4"},{"value":"1,15E-01","module":"A5"},{"value":"0,0E+00","module":"B1"},{"value":"0,0E+00","module":"B2"},{"value":"0,0E+00","module":"B3"},{"value":"0,0E+00","module":"B4"},{"value":"0,0E+00","module":"B5"},{"value":"2,47E-02","module":"B6"},{"value":"0,0E+00","module":"B7"},{"value":"0,0E+00","module":"C1"},{"value":"6,76E-02","module":"C2"},{"value":"4,20E-01","module":"C3"},{"value":"3,18E-02","module":"C4"},{"value":"-1,19E-01","module":"D"}]}],"additional_environmental_impact":[{"parameter":"PM","unit":"disease incidence","values":[{"value":"6,14E-07","module":"A1"},{"value":"4,59E-09","module":"A2"},{"value":"3,38E-09","module":"A3"},{"value":"8,37E-09","module":"A4"},{"value":"1,27E-08","module":"A5"},{"value":"0,0E+00","module":"B1"},{"value":"0,0E+00","module":"B2"},{"value":"0,0E+00","module":"B3"},{"value":"0,0E+00","module":"B4"},{"value":"0,0E+00","module":"B5"},{"value":"1,35E-09","module":"B6"},{"value":"0,0E+00","module":"B7"},{"value":"0,0E+00","module":"C1"},{"value":"4,86E-09","module":"C2"},{"value":"3,45E-10","module":"C3"},{"value":"1,05E-09","module":"C4"},{"value":"-7,87E-08","module":"D"}]},{"parameter":"ETP-fw","unit":"CTUe","values":[{"value":"2,72E+03","module":"A1"},{"value":"6,09E-01","module":"A2"},{"value":"4,01E+00","module":"A3"},{"value":"1,08E+00","module":"A4"},{"value":"5,95E+01","module":"A5"},{"value":"0,0E+00","module":"B1"},{"value":"0,0E+00","module":"B2"},{"value":"0,0E+00","module":"B3"},{"value":"0,0E+00","module":"B4"},{"value":"0,0E+00","module":"B5"},{"value":"1,49E+00","module":"B6"},{"value":"0,0E+00","module":"B7"},{"value":"0,0E+00","module":"C1"},{"value":"7,50E-01","module":"C2"},{"value":"6,21E-01","module":"C3"},{"value":"2,51E+02","module":"C4"},{"value":"-3,09E+02","module":"D"}]},{"parameter":"HTP-c","unit":"CTUh","values":[{"value":"4,97E-08","module":"A1"},{"value":"0,0E+00","module":"A2"},{"value":"1,31E-10","module":"A3"},{"value":"0,0E+00","module":"A4"},{"value":"9,97E-10","module":"A5"},{"value":"0,0E+00","module":"B1"},{"value":"0,0E+00","module":"B2"},{"value":"0,0E+00","module":"B3"},{"value":"0,0E+00","module":"B4"},{"value":"0,0E+00","module":"B5"},{"value":"7,10E-11","module":"B6"},{"value":"0,0E+00","module":"B7"},{"value":"0,0E+00","module":"C1"},{"value":"0,0E+00","module":"C2"},{"value":"1,90E-11","module":"C3"},{"value":"1,20E-11","module":"C4"},{"value":"-4,37E-09","module":"D"}]},{"parameter":"HTP-nc","unit":"CTUh","values":[{"value":"3,71E-06","module":"A1"},{"value":"5,98E-10","module":"A2"},{"value":"3,17E-09","module":"A3"},{"value":"1,05E-09","module":"A4"},{"value":"7,44E-08","module":"A5"},{"value":"0,0E+00","module":"B1"},{"value":"0,0E+00","module":"B2"},{"value":"0,0E+00","module":"B3"},{"value":"0,0E+00","module":"B4"},{"value":"0,0E+00","module":"B5"},{"value":"1,68E-09","module":"B6"},{"value":"0,0E+00","module":"B7"},{"value":"0,0E+00","module":"C1"},{"value":"8,10E-10","module":"C2"},{"value":"8,57E-10","module":"C3"},{"value":"2,35E-10","module":"C4"},{"value":"-3,74E-07","module":"D"}]},{"parameter":"SQP","unit":"unitless","values":[{"value":"5,20E+01","module":"A1"},{"value":"8,98E-01","module":"A2"},{"value":"3,05E+00","module":"A3"},{"value":"1,70E+00","module":"A4"},{"value":"1,17E+00","module":"A5"},{"value":"0,0E+00","module":"B1"},{"value":"0,0E+00","module":"B2"},{"value":"0,0E+00","module":"B3"},{"value":"0,0E+00","module":"B4"},{"value":"0,0E+00","module":"B5"},{"value":"1,65E-01","module":"B6"},{"value":"0,0E+00","module":"B7"},{"value":"0,0E+00","module":"C1"},{"value":"7,02E-01","module":"C2"},{"value":"8,19E-03","module":"C3"},{"value":"3,82E-01","module":"C4"},{"value":"-6,18E+00","module":"D"}]},{"parameter":"IRP","unit":"kBq U235-eq.","values":[{"value":"2,94E-01","module":"A1"},{"value":"3,64E-03","module":"A2"},{"value":"2,29E-01","module":"A3"},{"value":"6,46E-03","module":"A4"},{"value":"1,08E-02","module":"A5"},{"value":"0,0E+00","module":"B1"},{"value":"0,0E+00","module":"B2"},{"value":"0,0E+00","module":"B3"},{"value":"0,0E+00","module":"B4"},{"value":"0,0E+00","module":"B5"},{"value":"5,95E-03","module":"B6"},{"value":"0,0E+00","module":"B7"},{"value":"0,0E+00","module":"C1"},{"value":"4,45E-03","module":"C2"},{"value":"1,13E-04","module":"C3"},{"value":"1,10E-03","module":"C4"},{"value":"-4,38E-03","module":"D"}]}],"resource_use":[{"parameter":"PERE","unit":"MJ","values":[{"value":"1,47E+01","module":"A1"},{"value":"1,06E-02","module":"A2"},{"value":"3,21E+00","module":"A3"},{"value":"1,86E-02","module":"A4"},{"value":"3,60E-01","module":"A5"},{"value":"0,0E+00","module":"B1"},{"value":"0,0E+00","module":"B2"},{"value":"0,0E+00","module":"B3"},{"value":"0,0E+00","module":"B4"},{"value":"0,0E+00","module":"B5"},{"value":"4,25E+00","module":"B6"},{"value":"0,0E+00","module":"B7"},{"value":"0,0E+00","module":"C1"},{"value":"1,44E-02","module":"C2"},{"value":"2,43E-03","module":"C3"},{"value":"2,08E-02","module":"C4"},{"value":"-2,82E+00","module":"D"}]},{"parameter":"PERM","unit":"MJ","values":[{"value":"0,0E+00","module":"A1"},{"value":"0,0E+00","module":"A2"},{"value":"0,0E+00","module":"A3"},{"value":"0,0E+00","module":"A4"},{"value":"0,0E+00","module":"A5"},{"value":"0,0E+00","module":"B1"},{"value":"0,0E+00","module":"B2"},{"value":"0,0E+00","module":"B3"},{"value":"0,0E+00","module":"B4"},{"value":"0,0E+00","module":"B5"},{"value":"0,0E+00","module":"B6"},{"value":"0,0E+00","module":"B7"},{"value":"0,0E+00","module":"C1"},{"value":"0,0E+00","module":"C2"},{"value":"0,0E+00","module":"C3"},{"value":"0,0E+00","module":"C4"},{"value":"0,0E+00","module":"D"}]},{"parameter":"PERT","unit":"MJ","values":[{"value":"1,47E+01","module":"A1"},{"value":"1,06E-02","module":"A2"},{"value":"3,21E+00","module":"A3"},{"value":"1,86E-02","module":"A4"},{"value":"3,60E-01","module":"A5"},{"value":"0,0E+00","module":"B1"},{"value":"0,0E+00","module":"B2"},{"value":"0,0E+00","module":"B3"},{"value":"0,0E+00","module":"B4"},{"value":"0,0E+00","module":"B5"},{"value":"4,25E+00","module":"B6"},{"value":"0,0E+00","module":"B7"},{"value":"0,0E+00","module":"C1"},{"value":"1,44E-02","module":"C2"},{"value":"2,43E-03","module":"C3"},{"value":"2,08E-02","module":"C4"},{"value":"-2,82E+00","module":"D"}]},{"parameter":"PENRE","unit":"MJ","values":[{"value":"6,35E+01","module":"A1"},{"value":"8,33E-01","module":"A2"},{"value":"6,78E+00","module":"A3"},{"value":"1,48E+00","module":"A4"},{"value":"1,48E+00","module":"A5"},{"value":"0,0E+00","module":"B1"},{"value":"0,0E+00","module":"B2"},{"value":"0,0E+00","module":"B3"},{"value":"0,0E+00","module":"B4"},{"value":"0,0E+00","module":"B5"},{"value":"3,28E-01","module":"B6"},{"value":"0,0E+00","module":"B7"},{"value":"0,0E+00","module":"C1"},{"value":"1,02E+00","module":"C2"},{"value":"4,80E-02","module":"C3"},{"value":"1,74E-01","module":"C4"},{"value":"-2,12E+00","module":"D"}]},{"parameter":"PENRM","unit":"MJ","values":[{"value":"7,37E+00","module":"A1"},{"value":"0,0E+00","module":"A2"},{"value":"0,0E+00","module":"A3"},{"value":"0,0E+00","module":"A4"},{"value":"2,38E-03","module":"A5"},{"value":"0,0E+00","module":"B1"},{"value":"0,0E+00","module":"B2"},{"value":"0,0E+00","module":"B3"},{"value":"0,0E+00","module":"B4"},{"value":"0,0E+00","module":"B5"},{"value":"0,0E+00","module":"B6"},{"value":"0,0E+00","module":"B7"},{"value":"0,0E+00","module":"C1"},{"value":"0,0E+00","module":"C2"},{"value":"-7,25E+00","module":"C3"},{"value":"0,0E+00","module":"C4"},{"value":"0,0E+00","module":"D"}]},{"parameter":"PENRT","unit":"MJ","values":[{"value":"7,09E+01","module":"A1"},{"value":"8,33E-01","module":"A2"},{"value":"6,78E+00","module":"A3"},{"value":"1,48E+00","module":"A4"},{"value":"1,48E+00","module":"A5"},{"value":"0,0E+00","module":"B1"},{"value":"0,0E+00","module":"B2"},{"value":"0,0E+00","module":"B3"},{"value":"0,0E+00","module":"B4"},{"value":"0,0E+00","module":"B5"},{"value":"3,28E-01","module":"B6"},{"value":"0,0E+00","module":"B7"},{"value":"0,0E+00","module":"C1"},{"value":"1,02E+00","module":"C2"},{"value":"-7,20E+00","module":"C3"},{"value":"1,74E-01","module":"C4"},{"value":"-2,12E+00","module":"D"}]},{"parameter":"SM","unit":"kg","values":[{"value":"1,62E-01","module":"A1"},{"value":"0,0E+00","module":"A2"},{"value":"0,0E+00","module":"A3"},{"value":"0,0E+00","module":"A4"},{"value":"3,24E-03","module":"A5"},{"value":"0,0E+00","module":"B1"},{"value":"0,0E+00","module":"B2"},{"value":"0,0E+00","module":"B3"},{"value":"0,0E+00","module":"B4"},{"value":"0,0E+00","module":"B5"},{"value":"0,0E+00","module":"B6"},{"value":"0,0E+00","module":"B7"},{"value":"0,0E+00","module":"C1"},{"value":"0,0E+00","module":"C2"},{"value":"0,0E+00","module":"C3"},{"value":"0,0E+00","module":"C4"},{"value":"5,82E-02","module":"D"}]},{"parameter":"RSF","unit":"MJ","values":[{"value":"3,72E-01","module":"A1"},{"value":"3,73E-04","module":"A2"},{"value":"1,26E-02","module":"A3"},{"value":"6,51E-04","module":"A4"},{"value":"7,74E-03","module":"A5"},{"value":"0,0E+00","module":"B1"},{"value":"0,0E+00","module":"B2"},{"value":"0,0E+00","module":"B3"},{"value":"0,0E+00","module":"B4"},{"value":"0,0E+00","module":"B5"},{"value":"3,34E-03","module":"B6"},{"value":"0,0E+00","module":"B7"},{"value":"0,0E+00","module":"C1"},{"value":"5,14E-04","module":"C2"},{"value":"5,39E-05","module":"C3"},{"value":"4,31E-04","module":"C4"},{"value":"5,17E-03","module":"D"}]},{"parameter":"NRSF","unit":"MJ","values":[{"value":"7,15E-03","module":"A1"},{"value":"1,26E-03","module":"A2"},{"value":"4,06E-02","module":"A3"},{"value":"2,18E-03","module":"A4"},{"value":"1,06E-03","module":"A5"},{"value":"0,0E+00","module":"B1"},{"value":"0,0E+00","module":"B2"},{"value":"0,0E+00","module":"B3"},{"value":"0,0E+00","module":"B4"},{"value":"0,0E+00","module":"B5"},{"value":"8,31E-03","module":"B6"},{"value":"0,0E+00","module":"B7"},{"value":"0,0E+00","module":"C1"},{"value":"1,84E-03","module":"C2"},{"value":"0,0E+00","module":"C3"},{"value":"2,37E-04","module":"C4"},{"value":"-1,13E-01","module":"D"}]},{"parameter":"FW","unit":"m3","values":[{"value":"1,37E-01","module":"A1"},{"value":"9,36E-05","module":"A2"},{"value":"7,85E-03","module":"A3"},{"value":"1,68E-04","module":"A4"},{"value":"2,91E-03","module":"A5"},{"value":"0,0E+00","module":"B1"},{"value":"0,0E+00","module":"B2"},{"value":"0,0E+00","module":"B3"},{"value":"0,0E+00","module":"B4"},{"value":"0,0E+00","module":"B5"},{"value":"3,17E-02","module":"B6"},{"value":"0,0E+00","module":"B7"},{"value":"0,0E+00","module":"C1"},{"value":"1,07E-04","module":"C2"},{"value":"3,53E-04","module":"C3"},{"value":"2,26E-04","module":"C4"},{"value":"-7,40E-03","module":"D"}]}],"end_of_life_waste":[{"parameter":"HWD","unit":"kg","values":[{"value":"3,80E-02","module":"A1"},{"value":"4,51E-05","module":"A2"},{"value":"3,24E-02","module":"A3"},{"value":"8,10E-05","module":"A4"},{"value":"1,78E-03","module":"A5"},{"value":"0,0E+00","module":"B1"},{"value":"0,0E+00","module":"B2"},{"value":"0,0E+00","module":"B3"},{"value":"0,0E+00","module":"B4"},{"value":"0,0E+00","module":"B5"},{"value":"2,11E-04","module":"B6"},{"value":"0,0E+00","module":"B7"},{"value":"0,0E+00","module":"C1"},{"value":"5,19E-05","module":"C2"},{"value":"0,0E+00","module":"C3"},{"value":"1,82E-02","module":"C4"},{"value":"-2,27E-03","module":"D"}]},{"parameter":"NHWD","unit":"kg","values":[{"value":"2,02E+00","module":"A1"},{"value":"6,76E-02","module":"A2"},{"value":"4,94E-02","module":"A3"},{"value":"1,29E-01","module":"A4"},{"value":"5,78E-02","module":"A5"},{"value":"0,0E+00","module":"B1"},{"value":"0,0E+00","module":"B2"},{"value":"0,0E+00","module":"B3"},{"value":"0,0E+00","module":"B4"},{"value":"0,0E+00","module":"B5"},{"value":"2,53E-02","module":"B6"},{"value":"0,0E+00","module":"B7"},{"value":"0,0E+00","module":"C1"},{"value":"4,87E-02","module":"C2"},{"value":"0,0E+00","module":"C3"},{"value":"5,80E-01","module":"C4"},{"value":"-1,04E-01","module":"D"}]},{"parameter":"RWD","unit":"kg","values":[{"value":"2,69E-04","module":"A1"},{"value":"5,68E-06","module":"A2"},{"value":"1,01E-04","module":"A3"},{"value":"1,01E-05","module":"A4"},{"value":"7,88E-06","module":"A5"},{"value":"0,0E+00","module":"B1"},{"value":"0,0E+00","module":"B2"},{"value":"0,0E+00","module":"B3"},{"value":"0,0E+00","module":"B4"},{"value":"0,0E+00","module":"B5"},{"value":"2,94E-06","module":"B6"},{"value":"0,0E+00","module":"B7"},{"value":"0,0E+00","module":"C1"},{"value":"6,94E-06","module":"C2"},{"value":"0,0E+00","module":"C3"},{"value":"1,20E-06","module":"C4"},{"value":"-3,78E-06","module":"D"}]}],"end_of_life_flow":[{"parameter":"CRU","unit":"kg","values":[{"value":"0,0E+00","module":"A1"},{"value":"0,0E+00","module":"A2"},{"value":"0,0E+00","module":"A3"},{"value":"0,0E+00","module":"A4"},{"value":"0,0E+00","module":"A5"},{"value":"0,0E+00","module":"B1"},{"value":"0,0E+00","module":"B2"},{"value":"0,0E+00","module":"B3"},{"value":"0,0E+00","module":"B4"},{"value":"0,0E+00","module":"B5"},{"value":"0,0E+00","module":"B6"},{"value":"0,0E+00","module":"B7"},{"value":"0,0E+00","module":"C1"},{"value":"0,0E+00","module":"C2"},{"value":"0,0E+00","module":"C3"},{"value":"0,0E+00","module":"C4"},{"value":"0,0E+00","module":"D"}]},{"parameter":"MFR","unit":"kg","values":[{"value":"0,0E+00","module":"A1"},{"value":"0,0E+00","module":"A2"},{"value":"2,13E-03","module":"A3"},{"value":"0,0E+00","module":"A4"},{"value":"1,22E-02","module":"A5"},{"value":"0,0E+00","module":"B1"},{"value":"0,0E+00","module":"B2"},{"value":"0,0E+00","module":"B3"},{"value":"0,0E+00","module":"B4"},{"value":"0,0E+00","module":"B5"},{"value":"0,0E+00","module":"B6"},{"value":"0,0E+00","module":"B7"},{"value":"0,0E+00","module":"C1"},{"value":"0,0E+00","module":"C2"},{"value":"6,07E-01","module":"C3"},{"value":"1,44E-05","module":"C4"},{"value":"-2,28E-03","module":"D"}]},{"parameter":"MER","unit":"kg","values":[{"value":"0,0E+00","module":"A1"},{"value":"0,0E+00","module":"A2"},{"value":"1,21E-01","module":"A3"},{"value":"0,0E+00","module":"A4"},{"value":"5,80E-03","module":"A5"},{"value":"0,0E+00","module":"B1"},{"value":"0,0E+00","module":"B2"},{"value":"0,0E+00","module":"B3"},{"value":"0,0E+00","module":"B4"},{"value":"0,0E+00","module":"B5"},{"value":"0,0E+00","module":"B6"},{"value":"0,0E+00","module":"B7"},{"value":"0,0E+00","module":"C1"},{"value":"0,0E+00","module":"C2"},{"value":"1,68E-01","module":"C3"},{"value":"3,53E-07","module":"C4"},{"value":"-3,00E-04","module":"D"}]},{"parameter":"EEE","unit":"MJ","values":[{"value":"0,0E+00","module":"A1"},{"value":"0,0E+00","module":"A2"},{"value":"7,07E-02","module":"A3"},{"value":"0,0E+00","module":"A4"},{"value":"6,84E-03","module":"A5"},{"value":"0,0E+00","module":"B1"},{"value":"0,0E+00","module":"B2"},{"value":"0,0E+00","module":"B3"},{"value":"0,0E+00","module":"B4"},{"value":"0,0E+00","module":"B5"},{"value":"0,0E+00","module":"B6"},{"value":"0,0E+00","module":"B7"},{"value":"0,0E+00","module":"C1"},{"value":"0,0E+00","module":"C2"},{"value":"2,72E-01","module":"C3"},{"value":"2,29E-05","module":"C4"},{"value":"-7,35E-04","module":"D"}]},{"parameter":"EET","unit":"MJ","values":[{"value":"0,0E+00","module":"A1"},{"value":"0,0E+00","module":"A2"},{"value":"1,07E+00","module":"A3"},{"value":"0,0E+00","module":"A4"},{"value":"1,04E-01","module":"A5"},{"value":"0,0E+00","module":"B1"},{"value":"0,0E+00","module":"B2"},{"value":"0,0E+00","module":"B3"},{"value":"0,0E+00","module":"B4"},{"value":"0,0E+00","module":"B5"},{"value":"0,0E+00","module":"B6"},{"value":"0,0E+00","module":"B7"},{"value":"0,0E+00","module":"C1"},{"value":"0,0E+00","module":"C2"},{"value":"4,11E+00","module":"C3"},{"value":"3,46E-04","module":"C4"},{"value":"-1,11E-02","module":"D"}]}]}