{"product_name":"IFSI-EMC Pure 4x240FV/120mm2","epd_id":"NEPD-3960-2998-EN","compliance":["EN 15804+A2","ISO 14025","ISO 21930"],"producer_name":"Prysmian Group Norge AS","environmental_impact":[{"parameter":"GWP-total","unit":"kg CO2-eq.","values":[{"value":"7,72E+01","module":"A1"},{"value":"3,69E-01","module":"A2"},{"value":"1,15E+00","module":"A3"},{"value":"7,86E-01","module":"A4"},{"value":"1,59E+00","module":"A5"},{"value":"0,0E+00","module":"B1"},{"value":"0,0E+00","module":"B2"},{"value":"0,0E+00","module":"B3"},{"value":"0,0E+00","module":"B4"},{"value":"0,0E+00","module":"B5"},{"value":"2,57E-03","module":"B6"},{"value":"0,0E+00","module":"B7"},{"value":"0,0E+00","module":"C1"},{"value":"5,34E-01","module":"C2"},{"value":"1,49E+00","module":"C3"},{"value":"1,20E-01","module":"C4"},{"value":"-1,97E+00","module":"D"}]},{"parameter":"GWP-fossil","unit":"kg CO2-eq.","values":[{"value":"7,56E+01","module":"A1"},{"value":"3,69E-01","module":"A2"},{"value":"9,99E-01","module":"A3"},{"value":"7,85E-01","module":"A4"},{"value":"1,56E+00","module":"A5"},{"value":"0,0E+00","module":"B1"},{"value":"0,0E+00","module":"B2"},{"value":"0,0E+00","module":"B3"},{"value":"0,0E+00","module":"B4"},{"value":"0,0E+00","module":"B5"},{"value":"2,49E-03","module":"B6"},{"value":"0,0E+00","module":"B7"},{"value":"0,0E+00","module":"C1"},{"value":"5,34E-01","module":"C2"},{"value":"1,49E+00","module":"C3"},{"value":"1,20E-01","module":"C4"},{"value":"-1,96E+00","module":"D"}]},{"parameter":"GWP-biogenic","unit":"kg CO2-eq.","values":[{"value":"1,50E+00","module":"A1"},{"value":"1,51E-04","module":"A2"},{"value":"1,28E-01","module":"A3"},{"value":"3,22E-04","module":"A4"},{"value":"3,26E-02","module":"A5"},{"value":"0,0E+00","module":"B1"},{"value":"0,0E+00","module":"B2"},{"value":"0,0E+00","module":"B3"},{"value":"0,0E+00","module":"B4"},{"value":"0,0E+00","module":"B5"},{"value":"6,89E-05","module":"B6"},{"value":"0,0E+00","module":"B7"},{"value":"0,0E+00","module":"C1"},{"value":"2,18E-04","module":"C2"},{"value":"2,33E-05","module":"C3"},{"value":"6,04E-06","module":"C4"},{"value":"-8,89E-03","module":"D"}]},{"parameter":"GWP-luluc","unit":"kg CO2-eq.","values":[{"value":"8,24E-02","module":"A1"},{"value":"1,16E-04","module":"A2"},{"value":"2,58E-02","module":"A3"},{"value":"2,29E-04","module":"A4"},{"value":"2,17E-03","module":"A5"},{"value":"0,0E+00","module":"B1"},{"value":"0,0E+00","module":"B2"},{"value":"0,0E+00","module":"B3"},{"value":"0,0E+00","module":"B4"},{"value":"0,0E+00","module":"B5"},{"value":"1,03E-05","module":"B6"},{"value":"0,0E+00","module":"B7"},{"value":"0,0E+00","module":"C1"},{"value":"1,86E-04","module":"C2"},{"value":"4,13E-06","module":"C3"},{"value":"2,26E-05","module":"C4"},{"value":"-4,89E-03","module":"D"}]},{"parameter":"ODP","unit":"kg CFC 11-eq.","values":[{"value":"4,80E-06","module":"A1"},{"value":"8,49E-08","module":"A2"},{"value":"2,06E-07","module":"A3"},{"value":"1,81E-07","module":"A4"},{"value":"1,05E-07","module":"A5"},{"value":"0,0E+00","module":"B1"},{"value":"0,0E+00","module":"B2"},{"value":"0,0E+00","module":"B3"},{"value":"0,0E+00","module":"B4"},{"value":"0,0E+00","module":"B5"},{"value":"1,71E-10","module":"B6"},{"value":"0,0E+00","module":"B7"},{"value":"0,0E+00","module":"C1"},{"value":"1,22E-07","module":"C2"},{"value":"2,30E-09","module":"C3"},{"value":"1,71E-08","module":"C4"},{"value":"-6,16E-03","module":"D"}]},{"parameter":"AP","unit":"mol H+-eq.","values":[{"value":"6,83E+00","module":"A1"},{"value":"1,54E-03","module":"A2"},{"value":"3,06E-03","module":"A3"},{"value":"3,30E-03","module":"A4"},{"value":"1,37E-01","module":"A5"},{"value":"0,0E+00","module":"B1"},{"value":"0,0E+00","module":"B2"},{"value":"0,0E+00","module":"B3"},{"value":"0,0E+00","module":"B4"},{"value":"0,0E+00","module":"B5"},{"value":"1,95E-05","module":"B6"},{"value":"0,0E+00","module":"B7"},{"value":"0,0E+00","module":"C1"},{"value":"2,18E-03","module":"C2"},{"value":"2,64E-04","module":"C3"},{"value":"4,71E-04","module":"C4"},{"value":"-3,15E-01","module":"D"}]},{"parameter":"POCP","unit":"kg NMVOC-eq.","values":[{"value":"1,30E+00","module":"A1"},{"value":"1,60E-03","module":"A2"},{"value":"1,85E-03","module":"A3"},{"value":"3,53E-03","module":"A4"},{"value":"2,62E-02","module":"A5"},{"value":"0,0E+00","module":"B1"},{"value":"0,0E+00","module":"B2"},{"value":"0,0E+00","module":"B3"},{"value":"0,0E+00","module":"B4"},{"value":"0,0E+00","module":"B5"},{"value":"7,49E-06","module":"B6"},{"value":"0,0E+00","module":"B7"},{"value":"0,0E+00","module":"C1"},{"value":"2,19E-03","module":"C2"},{"value":"3,17E-04","module":"C3"},{"value":"5,50E-04","module":"C4"},{"value":"-5,51E-02","module":"D"}]},{"parameter":"ADPE","unit":"kg Sb-eq.","values":[{"value":"3,89E-02","module":"A1"},{"value":"7,70E-06","module":"A2"},{"value":"1,68E-05","module":"A3"},{"value":"1,34E-05","module":"A4"},{"value":"7,79E-04","module":"A5"},{"value":"0,0E+00","module":"B1"},{"value":"0,0E+00","module":"B2"},{"value":"0,0E+00","module":"B3"},{"value":"0,0E+00","module":"B4"},{"value":"0,0E+00","module":"B5"},{"value":"1,86E-07","module":"B6"},{"value":"0,0E+00","module":"B7"},{"value":"0,0E+00","module":"C1"},{"value":"1,45E-05","module":"C2"},{"value":"1,13E-07","module":"C3"},{"value":"4,62E-07","module":"C4"},{"value":"-1,76E-03","module":"D"}]},{"parameter":"ADPF","unit":"MJ","values":[{"value":"8,71E+02","module":"A1"},{"value":"5,68E+00","module":"A2"},{"value":"4,72E+01","module":"A3"},{"value":"1,22E+01","module":"A4"},{"value":"1,87E+01","module":"A5"},{"value":"0,0E+00","module":"B1"},{"value":"0,0E+00","module":"B2"},{"value":"0,0E+00","module":"B3"},{"value":"0,0E+00","module":"B4"},{"value":"0,0E+00","module":"B5"},{"value":"3,40E-02","module":"B6"},{"value":"0,0E+00","module":"B7"},{"value":"0,0E+00","module":"C1"},{"value":"8,04E+00","module":"C2"},{"value":"1,57E-01","module":"C3"},{"value":"1,40E+00","module":"C4"},{"value":"-1,79E+01","module":"D"}]},{"parameter":"WDP","unit":"m3 world-eq.","values":[{"value":"5,23E+02","module":"A1"},{"value":"4,75E+00","module":"A2"},{"value":"4,71E+03","module":"A3"},{"value":"9,37E+00","module":"A4"},{"value":"1,05E+02","module":"A5"},{"value":"0,0E+00","module":"B1"},{"value":"0,0E+00","module":"B2"},{"value":"0,0E+00","module":"B3"},{"value":"0,0E+00","module":"B4"},{"value":"0,0E+00","module":"B5"},{"value":"5,93E+00","module":"B6"},{"value":"0,0E+00","module":"B7"},{"value":"0,0E+00","module":"C1"},{"value":"7,67E+00","module":"C2"},{"value":"9,15E-01","module":"C3"},{"value":"3,39E+01","module":"C4"},{"value":"8,75E+01","module":"D"}]},{"parameter":"EP-freshwater","unit":"kg P-eq.","values":[{"value":"5,45E-02","module":"A1"},{"value":"2,85E-06","module":"A2"},{"value":"2,92E-05","module":"A3"},{"value":"5,99E-06","module":"A4"},{"value":"1,09E-03","module":"A5"},{"value":"0,0E+00","module":"B1"},{"value":"0,0E+00","module":"B2"},{"value":"0,0E+00","module":"B3"},{"value":"0,0E+00","module":"B4"},{"value":"0,0E+00","module":"B5"},{"value":"1,79E-07","module":"B6"},{"value":"0,0E+00","module":"B7"},{"value":"0,0E+00","module":"C1"},{"value":"4,19E-06","module":"C2"},{"value":"2,10E-07","module":"C3"},{"value":"1,06E-06","module":"C4"},{"value":"-2,13E-03","module":"D"}]},{"parameter":"EP-marine","unit":"kg N-eq.","values":[{"value":"3,26E-01","module":"A1"},{"value":"4,59E-04","module":"A2"},{"value":"8,14E-04","module":"A3"},{"value":"9,93E-04","module":"A4"},{"value":"6,57E-03","module":"A5"},{"value":"0,0E+00","module":"B1"},{"value":"0,0E+00","module":"B2"},{"value":"0,0E+00","module":"B3"},{"value":"0,0E+00","module":"B4"},{"value":"0,0E+00","module":"B5"},{"value":"2,14E-06","module":"B6"},{"value":"0,0E+00","module":"B7"},{"value":"0,0E+00","module":"C1"},{"value":"6,47E-04","module":"C2"},{"value":"1,26E-04","module":"C3"},{"value":"2,36E-04","module":"C4"},{"value":"-1,32E-02","module":"D"}]},{"parameter":"EP-terrestrial","unit":"mol N-eq.","values":[{"value":"4,87E+00","module":"A1"},{"value":"5,08E-03","module":"A2"},{"value":"7,67E-03","module":"A3"},{"value":"1,10E-02","module":"A4"},{"value":"9,78E-02","module":"A5"},{"value":"0,0E+00","module":"B1"},{"value":"0,0E+00","module":"B2"},{"value":"0,0E+00","module":"B3"},{"value":"0,0E+00","module":"B4"},{"value":"0,0E+00","module":"B5"},{"value":"2,79E-05","module":"B6"},{"value":"0,0E+00","module":"B7"},{"value":"0,0E+00","module":"C1"},{"value":"7,15E-03","module":"C2"},{"value":"1,32E-03","module":"C3"},{"value":"1,90E-03","module":"C4"},{"value":"-2,03E-01","module":"D"}]},{"parameter":"GWP-IOBC","unit":"kg CO2-eq.","values":[{"value":"7,71E+01","module":"A1"},{"value":"3,69E-01","module":"A2"},{"value":"4,30E-01","module":"A3"},{"value":"7,86E-01","module":"A4"},{"value":"1,57E+00","module":"A5"},{"value":"0,0E+00","module":"B1"},{"value":"0,0E+00","module":"B2"},{"value":"0,0E+00","module":"B3"},{"value":"0,0E+00","module":"B4"},{"value":"0,0E+00","module":"B5"},{"value":"2,57E-03","module":"B6"},{"value":"0,0E+00","module":"B7"},{"value":"0,0E+00","module":"C1"},{"value":"5,34E-01","module":"C2"},{"value":"1,49E+00","module":"C3"},{"value":"6,72E-02","module":"C4"},{"value":"-9,75E-01","module":"D"}]}],"additional_environmental_impact":[{"parameter":"PM","unit":"disease incidence","values":[{"value":"1,52E-05","module":"A1"},{"value":"3,03E-08","module":"A2"},{"value":"2,39E-08","module":"A3"},{"value":"6,91E-08","module":"A4"},{"value":"3,06E-07","module":"A5"},{"value":"0,0E+00","module":"B1"},{"value":"0,0E+00","module":"B2"},{"value":"0,0E+00","module":"B3"},{"value":"0,0E+00","module":"B4"},{"value":"0,0E+00","module":"B5"},{"value":"1,40E-10","module":"B6"},{"value":"0,0E+00","module":"B7"},{"value":"0,0E+00","module":"C1"},{"value":"3,84E-08","module":"C2"},{"value":"1,12E-09","module":"C3"},{"value":"8,26E-09","module":"C4"},{"value":"-6,71E-07","module":"D"}]},{"parameter":"ETP-fw","unit":"CTUe","values":[{"value":"6,69E+04","module":"A1"},{"value":"4,16E+00","module":"A2"},{"value":"2,82E+01","module":"A3"},{"value":"8,93E+00","module":"A4"},{"value":"1,34E+03","module":"A5"},{"value":"0,0E+00","module":"B1"},{"value":"0,0E+00","module":"B2"},{"value":"0,0E+00","module":"B3"},{"value":"0,0E+00","module":"B4"},{"value":"0,0E+00","module":"B5"},{"value":"1,55E-01","module":"B6"},{"value":"0,0E+00","module":"B7"},{"value":"0,0E+00","module":"C1"},{"value":"5,93E+00","module":"C2"},{"value":"1,87E+00","module":"C3"},{"value":"2,36E+03","module":"C4"},{"value":"-2,90E+03","module":"D"}]},{"parameter":"HTP-c","unit":"CTUh","values":[{"value":"9,31E-07","module":"A1"},{"value":"0,0E+00","module":"A2"},{"value":"9,23E-10","module":"A3"},{"value":"0,0E+00","module":"A4"},{"value":"1,86E-08","module":"A5"},{"value":"0,0E+00","module":"B1"},{"value":"0,0E+00","module":"B2"},{"value":"0,0E+00","module":"B3"},{"value":"0,0E+00","module":"B4"},{"value":"0,0E+00","module":"B5"},{"value":"7,00E-12","module":"B6"},{"value":"0,0E+00","module":"B7"},{"value":"0,0E+00","module":"C1"},{"value":"0,0E+00","module":"C2"},{"value":"6,10E-11","module":"C3"},{"value":"1,10E-10","module":"C4"},{"value":"-4,10E-08","module":"D"}]},{"parameter":"HTP-nc","unit":"CTUh","values":[{"value":"7,77E-05","module":"A1"},{"value":"4,20E-09","module":"A2"},{"value":"2,31E-08","module":"A3"},{"value":"8,64E-09","module":"A4"},{"value":"1,55E-06","module":"A5"},{"value":"0,0E+00","module":"B1"},{"value":"0,0E+00","module":"B2"},{"value":"0,0E+00","module":"B3"},{"value":"0,0E+00","module":"B4"},{"value":"0,0E+00","module":"B5"},{"value":"1,74E-10","module":"B6"},{"value":"0,0E+00","module":"B7"},{"value":"0,0E+00","module":"C1"},{"value":"6,40E-09","module":"C2"},{"value":"2,73E-09","module":"C3"},{"value":"2,01E-09","module":"C4"},{"value":"-3,51E-06","module":"D"}]},{"parameter":"SQP","unit":"unitless","values":[{"value":"9,28E+02","module":"A1"},{"value":"5,55E+00","module":"A2"},{"value":"2,13E+01","module":"A3"},{"value":"1,40E+01","module":"A4"},{"value":"1,94E+01","module":"A5"},{"value":"0,0E+00","module":"B1"},{"value":"0,0E+00","module":"B2"},{"value":"0,0E+00","module":"B3"},{"value":"0,0E+00","module":"B4"},{"value":"0,0E+00","module":"B5"},{"value":"1,71E-02","module":"B6"},{"value":"0,0E+00","module":"B7"},{"value":"0,0E+00","module":"C1"},{"value":"5,55E+00","module":"C2"},{"value":"2,59E-02","module":"C3"},{"value":"2,69E+00","module":"C4"},{"value":"-4,48E+01","module":"D"}]},{"parameter":"IRP","unit":"kBq U235-eq.","values":[{"value":"2,70E+00","module":"A1"},{"value":"2,48E-02","module":"A2"},{"value":"1,59E+00","module":"A3"},{"value":"5,34E-02","module":"A4"},{"value":"8,74E-02","module":"A5"},{"value":"0,0E+00","module":"B1"},{"value":"0,0E+00","module":"B2"},{"value":"0,0E+00","module":"B3"},{"value":"0,0E+00","module":"B4"},{"value":"0,0E+00","module":"B5"},{"value":"6,17E-04","module":"B6"},{"value":"0,0E+00","module":"B7"},{"value":"0,0E+00","module":"C1"},{"value":"3,52E-02","module":"C2"},{"value":"3,58E-04","module":"C3"},{"value":"9,12E-03","module":"C4"},{"value":"-2,85E-02","module":"D"}]}],"resource_use":[{"parameter":"PERE","unit":"MJ","values":[{"value":"2,10E+02","module":"A1"},{"value":"7,47E-02","module":"A2"},{"value":"2,23E+01","module":"A3"},{"value":"1,54E-01","module":"A4"},{"value":"4,66E+00","module":"A5"},{"value":"0,0E+00","module":"B1"},{"value":"0,0E+00","module":"B2"},{"value":"0,0E+00","module":"B3"},{"value":"0,0E+00","module":"B4"},{"value":"0,0E+00","module":"B5"},{"value":"4,41E-01","module":"B6"},{"value":"0,0E+00","module":"B7"},{"value":"0,0E+00","module":"C1"},{"value":"1,14E-01","module":"C2"},{"value":"7,58E-03","module":"C3"},{"value":"1,83E-01","module":"C4"},{"value":"-1,42E+01","module":"D"}]},{"parameter":"PERM","unit":"MJ","values":[{"value":"0,0E+00","module":"A1"},{"value":"0,0E+00","module":"A2"},{"value":"0,0E+00","module":"A3"},{"value":"0,0E+00","module":"A4"},{"value":"0,0E+00","module":"A5"},{"value":"0,0E+00","module":"B1"},{"value":"0,0E+00","module":"B2"},{"value":"0,0E+00","module":"B3"},{"value":"0,0E+00","module":"B4"},{"value":"0,0E+00","module":"B5"},{"value":"0,0E+00","module":"B6"},{"value":"0,0E+00","module":"B7"},{"value":"0,0E+00","module":"C1"},{"value":"0,0E+00","module":"C2"},{"value":"0,0E+00","module":"C3"},{"value":"0,0E+00","module":"C4"},{"value":"0,0E+00","module":"D"}]},{"parameter":"PERT","unit":"MJ","values":[{"value":"2,10E+02","module":"A1"},{"value":"7,47E-02","module":"A2"},{"value":"2,23E+01","module":"A3"},{"value":"1,54E-01","module":"A4"},{"value":"4,66E+00","module":"A5"},{"value":"0,0E+00","module":"B1"},{"value":"0,0E+00","module":"B2"},{"value":"0,0E+00","module":"B3"},{"value":"0,0E+00","module":"B4"},{"value":"0,0E+00","module":"B5"},{"value":"4,41E-01","module":"B6"},{"value":"0,0E+00","module":"B7"},{"value":"0,0E+00","module":"C1"},{"value":"1,14E-01","module":"C2"},{"value":"7,58E-03","module":"C3"},{"value":"1,83E-01","module":"C4"},{"value":"-1,42E+01","module":"D"}]},{"parameter":"PENRE","unit":"MJ","values":[{"value":"8,43E+02","module":"A1"},{"value":"5,68E+00","module":"A2"},{"value":"4,73E+01","module":"A3"},{"value":"1,22E+01","module":"A4"},{"value":"1,82E+01","module":"A5"},{"value":"0,0E+00","module":"B1"},{"value":"0,0E+00","module":"B2"},{"value":"0,0E+00","module":"B3"},{"value":"0,0E+00","module":"B4"},{"value":"0,0E+00","module":"B5"},{"value":"3,41E-02","module":"B6"},{"value":"0,0E+00","module":"B7"},{"value":"0,0E+00","module":"C1"},{"value":"8,05E+00","module":"C2"},{"value":"1,57E-01","module":"C3"},{"value":"1,40E+00","module":"C4"},{"value":"-1,79E+01","module":"D"}]},{"parameter":"PENRM","unit":"MJ","values":[{"value":"2,99E+01","module":"A1"},{"value":"0,0E+00","module":"A2"},{"value":"0,0E+00","module":"A3"},{"value":"0,0E+00","module":"A4"},{"value":"5,97E-01","module":"A5"},{"value":"0,0E+00","module":"B1"},{"value":"0,0E+00","module":"B2"},{"value":"0,0E+00","module":"B3"},{"value":"0,0E+00","module":"B4"},{"value":"0,0E+00","module":"B5"},{"value":"0,0E+00","module":"B6"},{"value":"0,0E+00","module":"B7"},{"value":"0,0E+00","module":"C1"},{"value":"0,0E+00","module":"C2"},{"value":"-2,90E+01","module":"C3"},{"value":"0,0E+00","module":"C4"},{"value":"0,0E+00","module":"D"}]},{"parameter":"PENRT","unit":"MJ","values":[{"value":"8,73E+02","module":"A1"},{"value":"5,68E+00","module":"A2"},{"value":"4,73E+01","module":"A3"},{"value":"1,22E+01","module":"A4"},{"value":"1,88E+01","module":"A5"},{"value":"0,0E+00","module":"B1"},{"value":"0,0E+00","module":"B2"},{"value":"0,0E+00","module":"B3"},{"value":"0,0E+00","module":"B4"},{"value":"0,0E+00","module":"B5"},{"value":"3,41E-02","module":"B6"},{"value":"0,0E+00","module":"B7"},{"value":"0,0E+00","module":"C1"},{"value":"8,05E+00","module":"C2"},{"value":"-2,89E+01","module":"C3"},{"value":"1,40E+00","module":"C4"},{"value":"-2,32E+01","module":"D"}]},{"parameter":"SM","unit":"kg","values":[{"value":"5,15E+00","module":"A1"},{"value":"0,0E+00","module":"A2"},{"value":"1,20E-02","module":"A3"},{"value":"0,0E+00","module":"A4"},{"value":"1,03E-01","module":"A5"},{"value":"0,0E+00","module":"B1"},{"value":"0,0E+00","module":"B2"},{"value":"0,0E+00","module":"B3"},{"value":"0,0E+00","module":"B4"},{"value":"0,0E+00","module":"B5"},{"value":"0,0E+00","module":"B6"},{"value":"0,0E+00","module":"B7"},{"value":"0,0E+00","module":"C1"},{"value":"0,0E+00","module":"C2"},{"value":"0,0E+00","module":"C3"},{"value":"1,92E-02","module":"C4"},{"value":"5,48E-01","module":"D"}]},{"parameter":"RSF","unit":"MJ","values":[{"value":"1,55E+00","module":"A1"},{"value":"2,64E-03","module":"A2"},{"value":"8,77E-02","module":"A3"},{"value":"5,38E-03","module":"A4"},{"value":"3,29E-02","module":"A5"},{"value":"0,0E+00","module":"B1"},{"value":"0,0E+00","module":"B2"},{"value":"0,0E+00","module":"B3"},{"value":"0,0E+00","module":"B4"},{"value":"0,0E+00","module":"B5"},{"value":"3,46E-04","module":"B6"},{"value":"0,0E+00","module":"B7"},{"value":"0,0E+00","module":"C1"},{"value":"4,06E-03","module":"C2"},{"value":"1,71E-04","module":"C3"},{"value":"3,79E-03","module":"C4"},{"value":"5,08E-02","module":"D"}]},{"parameter":"NRSF","unit":"MJ","values":[{"value":"1,61E+00","module":"A1"},{"value":"9,07E-03","module":"A2"},{"value":"2,81E-01","module":"A3"},{"value":"1,80E-02","module":"A4"},{"value":"3,84E-02","module":"A5"},{"value":"0,0E+00","module":"B1"},{"value":"0,0E+00","module":"B2"},{"value":"0,0E+00","module":"B3"},{"value":"0,0E+00","module":"B4"},{"value":"0,0E+00","module":"B5"},{"value":"8,62E-04","module":"B6"},{"value":"0,0E+00","module":"B7"},{"value":"0,0E+00","module":"C1"},{"value":"1,45E-02","module":"C2"},{"value":"-1,02E-03","module":"C3"},{"value":"-6,65E-04","module":"C4"},{"value":"-3,30E-01","module":"D"}]},{"parameter":"FW","unit":"m3","values":[{"value":"1,52E+00","module":"A1"},{"value":"6,28E-04","module":"A2"},{"value":"5,63E-02","module":"A3"},{"value":"1,39E-03","module":"A4"},{"value":"3,15E-02","module":"A5"},{"value":"0,0E+00","module":"B1"},{"value":"0,0E+00","module":"B2"},{"value":"0,0E+00","module":"B3"},{"value":"0,0E+00","module":"B4"},{"value":"0,0E+00","module":"B5"},{"value":"3,29E-03","module":"B6"},{"value":"0,0E+00","module":"B7"},{"value":"0,0E+00","module":"C1"},{"value":"8,47E-04","module":"C2"},{"value":"1,08E-03","module":"C3"},{"value":"1,82E-03","module":"C4"},{"value":"-5,48E-02","module":"D"}]}],"end_of_life_waste":[{"parameter":"HWD","unit":"kg","values":[{"value":"6,50E-01","module":"A1"},{"value":"3,03E-04","module":"A2"},{"value":"2,60E-01","module":"A3"},{"value":"6,69E-04","module":"A4"},{"value":"1,82E-02","module":"A5"},{"value":"0,0E+00","module":"B1"},{"value":"0,0E+00","module":"B2"},{"value":"0,0E+00","module":"B3"},{"value":"0,0E+00","module":"B4"},{"value":"0,0E+00","module":"B5"},{"value":"2,18E-05","module":"B6"},{"value":"0,0E+00","module":"B7"},{"value":"0,0E+00","module":"C1"},{"value":"4,10E-04","module":"C2"},{"value":"6,64E-05","module":"C3"},{"value":"1,50E-01","module":"C4"},{"value":"-2,13E-02","module":"D"}]},{"parameter":"NHWD","unit":"kg","values":[{"value":"2,43E+01","module":"A1"},{"value":"4,11E-01","module":"A2"},{"value":"3,88E-01","module":"A3"},{"value":"1,06E+00","module":"A4"},{"value":"5,24E-01","module":"A5"},{"value":"0,0E+00","module":"B1"},{"value":"0,0E+00","module":"B2"},{"value":"0,0E+00","module":"B3"},{"value":"0,0E+00","module":"B4"},{"value":"0,0E+00","module":"B5"},{"value":"2,62E-03","module":"B6"},{"value":"0,0E+00","module":"B7"},{"value":"0,0E+00","module":"C1"},{"value":"3,85E-01","module":"C2"},{"value":"3,06E-03","module":"C3"},{"value":"4,44E+00","module":"C4"},{"value":"-9,32E-01","module":"D"}]},{"parameter":"RWD","unit":"kg","values":[{"value":"2,51E-03","module":"A1"},{"value":"3,87E-05","module":"A2"},{"value":"7,03E-04","module":"A3"},{"value":"8,34E-05","module":"A4"},{"value":"6,66E-05","module":"A5"},{"value":"0,0E+00","module":"B1"},{"value":"0,0E+00","module":"B2"},{"value":"0,0E+00","module":"B3"},{"value":"0,0E+00","module":"B4"},{"value":"0,0E+00","module":"B5"},{"value":"3,05E-07","module":"B6"},{"value":"0,0E+00","module":"B7"},{"value":"0,0E+00","module":"C1"},{"value":"5,49E-05","module":"C2"},{"value":"4,18E-07","module":"C3"},{"value":"9,71E-06","module":"C4"},{"value":"-2,51E-05","module":"D"}]}],"end_of_life_flow":[{"parameter":"CRU","unit":"kg","values":[{"value":"0,0E+00","module":"A1"},{"value":"0,0E+00","module":"A2"},{"value":"0,0E+00","module":"A3"},{"value":"0,0E+00","module":"A4"},{"value":"0,0E+00","module":"A5"},{"value":"0,0E+00","module":"B1"},{"value":"0,0E+00","module":"B2"},{"value":"0,0E+00","module":"B3"},{"value":"0,0E+00","module":"B4"},{"value":"0,0E+00","module":"B5"},{"value":"0,0E+00","module":"B6"},{"value":"0,0E+00","module":"B7"},{"value":"0,0E+00","module":"C1"},{"value":"0,0E+00","module":"C2"},{"value":"0,0E+00","module":"C3"},{"value":"0,0E+00","module":"C4"},{"value":"0,0E+00","module":"D"}]},{"parameter":"MFR","unit":"kg","values":[{"value":"5,62E-04","module":"A1"},{"value":"0,0E+00","module":"A2"},{"value":"2,28E-02","module":"A3"},{"value":"0,0E+00","module":"A4"},{"value":"4,68E-04","module":"A5"},{"value":"0,0E+00","module":"B1"},{"value":"0,0E+00","module":"B2"},{"value":"0,0E+00","module":"B3"},{"value":"0,0E+00","module":"B4"},{"value":"0,0E+00","module":"B5"},{"value":"0,0E+00","module":"B6"},{"value":"0,0E+00","module":"B7"},{"value":"0,0E+00","module":"C1"},{"value":"0,0E+00","module":"C2"},{"value":"5,72E+00","module":"C3"},{"value":"8,75E-05","module":"C4"},{"value":"-2,15E-02","module":"D"}]},{"parameter":"MER","unit":"kg","values":[{"value":"1,32E-03","module":"A1"},{"value":"0,0E+00","module":"A2"},{"value":"1,10E-05","module":"A3"},{"value":"0,0E+00","module":"A4"},{"value":"2,66E-05","module":"A5"},{"value":"0,0E+00","module":"B1"},{"value":"0,0E+00","module":"B2"},{"value":"0,0E+00","module":"B3"},{"value":"0,0E+00","module":"B4"},{"value":"0,0E+00","module":"B5"},{"value":"0,0E+00","module":"B6"},{"value":"0,0E+00","module":"B7"},{"value":"0,0E+00","module":"C1"},{"value":"0,0E+00","module":"C2"},{"value":"1,80E-06","module":"C3"},{"value":"4,83E-04","module":"C4"},{"value":"-2,83E-03","module":"D"}]},{"parameter":"EEE","unit":"MJ","values":[{"value":"2,45E-03","module":"A1"},{"value":"0,0E+00","module":"A2"},{"value":"6,21E-01","module":"A3"},{"value":"0,0E+00","module":"A4"},{"value":"1,25E-02","module":"A5"},{"value":"0,0E+00","module":"B1"},{"value":"0,0E+00","module":"B2"},{"value":"0,0E+00","module":"B3"},{"value":"0,0E+00","module":"B4"},{"value":"0,0E+00","module":"B5"},{"value":"0,0E+00","module":"B6"},{"value":"0,0E+00","module":"B7"},{"value":"0,0E+00","module":"C1"},{"value":"0,0E+00","module":"C2"},{"value":"9,64E-01","module":"C3"},{"value":"4,36E-03","module":"C4"},{"value":"-6,92E-03","module":"D"}]},{"parameter":"EET","unit":"MJ","values":[{"value":"3,70E-02","module":"A1"},{"value":"0,0E+00","module":"A2"},{"value":"9,39E+00","module":"A3"},{"value":"0,0E+00","module":"A4"},{"value":"1,89E-01","module":"A5"},{"value":"0,0E+00","module":"B1"},{"value":"0,0E+00","module":"B2"},{"value":"0,0E+00","module":"B3"},{"value":"0,0E+00","module":"B4"},{"value":"0,0E+00","module":"B5"},{"value":"0,0E+00","module":"B6"},{"value":"0,0E+00","module":"B7"},{"value":"0,0E+00","module":"C1"},{"value":"0,0E+00","module":"C2"},{"value":"1,46E+01","module":"C3"},{"value":"6,59E-02","module":"C4"},{"value":"-1,05E-01","module":"D"}]}]}