{"product_name":"IFSI-EMC Pure 1kV 3x185/95mm\u00b2 FV","epd_id":"NEPD-7829-7522","compliance":["EN 15804+A2","ISO 14025","ISO 21930"],"producer_name":"Prysmian Group Norge AS","environmental_impact":[{"parameter":"GWP-total","unit":"kg CO2-eq.","values":[{"value":"2,55E+01","module":"A1"},{"value":"2,09E-01","module":"A2"},{"value":"7,04E-01","module":"A3"},{"value":"4,54E-01","module":"A4"},{"value":"5,68E-01","module":"A5"},{"value":"0,0E+00","module":"B1"},{"value":"0,0E+00","module":"B2"},{"value":"0,0E+00","module":"B3"},{"value":"0,0E+00","module":"B4"},{"value":"0,0E+00","module":"B5"},{"value":"2,53E-03","module":"B6"},{"value":"0,0E+00","module":"B7"},{"value":"0,0E+00","module":"C1"},{"value":"3,23E-01","module":"C2"},{"value":"1,12E+00","module":"C3"},{"value":"9,20E-02","module":"C4"},{"value":"-1,17E+00","module":"D"}]},{"parameter":"GWP-fossil","unit":"kg CO2-eq.","values":[{"value":"2,50E+01","module":"A1"},{"value":"2,09E-01","module":"A2"},{"value":"6,15E-01","module":"A3"},{"value":"4,54E-01","module":"A4"},{"value":"5,55E-01","module":"A5"},{"value":"0,0E+00","module":"B1"},{"value":"0,0E+00","module":"B2"},{"value":"0,0E+00","module":"B3"},{"value":"0,0E+00","module":"B4"},{"value":"0,0E+00","module":"B5"},{"value":"2,46E-03","module":"B6"},{"value":"0,0E+00","module":"B7"},{"value":"0,0E+00","module":"C1"},{"value":"3,22E-01","module":"C2"},{"value":"1,10E+00","module":"C3"},{"value":"8,17E-02","module":"C4"},{"value":"-1,16E+00","module":"D"}]},{"parameter":"GWP-biogenic","unit":"kg CO2-eq.","values":[{"value":"5,10E-01","module":"A1"},{"value":"8,56E-05","module":"A2"},{"value":"7,09E-02","module":"A3"},{"value":"1,86E-04","module":"A4"},{"value":"1,23E-02","module":"A5"},{"value":"0,0E+00","module":"B1"},{"value":"0,0E+00","module":"B2"},{"value":"0,0E+00","module":"B3"},{"value":"0,0E+00","module":"B4"},{"value":"0,0E+00","module":"B5"},{"value":"6,79E-05","module":"B6"},{"value":"0,0E+00","module":"B7"},{"value":"0,0E+00","module":"C1"},{"value":"1,31E-04","module":"C2"},{"value":"2,15E-02","module":"C3"},{"value":"1,03E-02","module":"C4"},{"value":"-5,22E-03","module":"D"}]},{"parameter":"GWP-luluc","unit":"kg CO2-eq.","values":[{"value":"2,60E-02","module":"A1"},{"value":"6,24E-05","module":"A2"},{"value":"1,77E-02","module":"A3"},{"value":"1,33E-04","module":"A4"},{"value":"8,80E-04","module":"A5"},{"value":"0,0E+00","module":"B1"},{"value":"0,0E+00","module":"B2"},{"value":"0,0E+00","module":"B3"},{"value":"0,0E+00","module":"B4"},{"value":"0,0E+00","module":"B5"},{"value":"1,01E-05","module":"B6"},{"value":"0,0E+00","module":"B7"},{"value":"0,0E+00","module":"C1"},{"value":"1,13E-04","module":"C2"},{"value":"3,30E-06","module":"C3"},{"value":"1,35E-05","module":"C4"},{"value":"-3,34E-03","module":"D"}]},{"parameter":"ODP","unit":"kg CFC 11-eq.","values":[{"value":"2,05E-06","module":"A1"},{"value":"4,82E-08","module":"A2"},{"value":"1,41E-07","module":"A3"},{"value":"1,05E-07","module":"A4"},{"value":"4,85E-08","module":"A5"},{"value":"0,0E+00","module":"B1"},{"value":"0,0E+00","module":"B2"},{"value":"0,0E+00","module":"B3"},{"value":"0,0E+00","module":"B4"},{"value":"0,0E+00","module":"B5"},{"value":"1,68E-10","module":"B6"},{"value":"0,0E+00","module":"B7"},{"value":"0,0E+00","module":"C1"},{"value":"7,35E-08","module":"C2"},{"value":"1,82E-09","module":"C3"},{"value":"1,03E-08","module":"C4"},{"value":"-4,63E-03","module":"D"}]},{"parameter":"AP","unit":"mol H+-eq.","values":[{"value":"1,21E+00","module":"A1"},{"value":"9,07E-04","module":"A2"},{"value":"2,06E-03","module":"A3"},{"value":"1,91E-03","module":"A4"},{"value":"2,43E-02","module":"A5"},{"value":"0,0E+00","module":"B1"},{"value":"0,0E+00","module":"B2"},{"value":"0,0E+00","module":"B3"},{"value":"0,0E+00","module":"B4"},{"value":"0,0E+00","module":"B5"},{"value":"1,92E-05","module":"B6"},{"value":"0,0E+00","module":"B7"},{"value":"0,0E+00","module":"C1"},{"value":"1,32E-03","module":"C2"},{"value":"2,04E-04","module":"C3"},{"value":"2,84E-04","module":"C4"},{"value":"-1,84E-01","module":"D"}]},{"parameter":"POCP","unit":"kg NMVOC-eq.","values":[{"value":"2,96E-01","module":"A1"},{"value":"9,53E-04","module":"A2"},{"value":"1,22E-03","module":"A3"},{"value":"2,04E-03","module":"A4"},{"value":"6,04E-03","module":"A5"},{"value":"0,0E+00","module":"B1"},{"value":"0,0E+00","module":"B2"},{"value":"0,0E+00","module":"B3"},{"value":"0,0E+00","module":"B4"},{"value":"0,0E+00","module":"B5"},{"value":"7,38E-06","module":"B6"},{"value":"0,0E+00","module":"B7"},{"value":"0,0E+00","module":"C1"},{"value":"1,32E-03","module":"C2"},{"value":"2,45E-04","module":"C3"},{"value":"3,37E-04","module":"C4"},{"value":"-3,23E-02","module":"D"}]},{"parameter":"ADPE","unit":"kg Sb-eq.","values":[{"value":"1,16E-02","module":"A1"},{"value":"3,74E-06","module":"A2"},{"value":"1,14E-05","module":"A3"},{"value":"7,76E-06","module":"A4"},{"value":"2,34E-04","module":"A5"},{"value":"0,0E+00","module":"B1"},{"value":"0,0E+00","module":"B2"},{"value":"0,0E+00","module":"B3"},{"value":"0,0E+00","module":"B4"},{"value":"0,0E+00","module":"B5"},{"value":"1,83E-07","module":"B6"},{"value":"0,0E+00","module":"B7"},{"value":"0,0E+00","module":"C1"},{"value":"8,73E-06","module":"C2"},{"value":"9,00E-08","module":"C3"},{"value":"2,79E-07","module":"C4"},{"value":"-1,03E-03","module":"D"}]},{"parameter":"ADPF","unit":"MJ","values":[{"value":"3,49E+02","module":"A1"},{"value":"3,24E+00","module":"A2"},{"value":"3,23E+01","module":"A3"},{"value":"7,06E+00","module":"A4"},{"value":"7,95E+00","module":"A5"},{"value":"0,0E+00","module":"B1"},{"value":"0,0E+00","module":"B2"},{"value":"0,0E+00","module":"B3"},{"value":"0,0E+00","module":"B4"},{"value":"0,0E+00","module":"B5"},{"value":"3,35E-02","module":"B6"},{"value":"0,0E+00","module":"B7"},{"value":"0,0E+00","module":"C1"},{"value":"4,86E+00","module":"C2"},{"value":"1,23E-01","module":"C3"},{"value":"8,42E-01","module":"C4"},{"value":"-1,07E+01","module":"D"}]},{"parameter":"WDP","unit":"m3 world-eq.","values":[{"value":"1,68E+03","module":"A1"},{"value":"2,53E+00","module":"A2"},{"value":"3,23E+03","module":"A3"},{"value":"5,42E+00","module":"A4"},{"value":"9,88E+01","module":"A5"},{"value":"0,0E+00","module":"B1"},{"value":"0,0E+00","module":"B2"},{"value":"0,0E+00","module":"B3"},{"value":"0,0E+00","module":"B4"},{"value":"0,0E+00","module":"B5"},{"value":"5,85E+00","module":"B6"},{"value":"0,0E+00","module":"B7"},{"value":"0,0E+00","module":"C1"},{"value":"4,64E+00","module":"C2"},{"value":"7,12E-01","module":"C3"},{"value":"2,01E+01","module":"C4"},{"value":"4,86E+01","module":"D"}]},{"parameter":"EP-freshwater","unit":"kg P-eq.","values":[{"value":"9,86E-03","module":"A1"},{"value":"1,59E-06","module":"A2"},{"value":"2,01E-05","module":"A3"},{"value":"3,46E-06","module":"A4"},{"value":"1,98E-04","module":"A5"},{"value":"0,0E+00","module":"B1"},{"value":"0,0E+00","module":"B2"},{"value":"0,0E+00","module":"B3"},{"value":"0,0E+00","module":"B4"},{"value":"0,0E+00","module":"B5"},{"value":"1,77E-07","module":"B6"},{"value":"0,0E+00","module":"B7"},{"value":"0,0E+00","module":"C1"},{"value":"2,53E-06","module":"C2"},{"value":"1,66E-07","module":"C3"},{"value":"6,96E-07","module":"C4"},{"value":"-1,24E-03","module":"D"}]},{"parameter":"EP-marine","unit":"kg N-eq.","values":[{"value":"8,16E-02","module":"A1"},{"value":"2,71E-04","module":"A2"},{"value":"5,12E-04","module":"A3"},{"value":"5,74E-04","module":"A4"},{"value":"1,67E-03","module":"A5"},{"value":"0,0E+00","module":"B1"},{"value":"0,0E+00","module":"B2"},{"value":"0,0E+00","module":"B3"},{"value":"0,0E+00","module":"B4"},{"value":"0,0E+00","module":"B5"},{"value":"2,11E-06","module":"B6"},{"value":"0,0E+00","module":"B7"},{"value":"0,0E+00","module":"C1"},{"value":"3,91E-04","module":"C2"},{"value":"9,77E-05","module":"C3"},{"value":"1,69E-04","module":"C4"},{"value":"-7,72E-03","module":"D"}]},{"parameter":"EP-terrestrial","unit":"mol N-eq.","values":[{"value":"1,21E+00","module":"A1"},{"value":"2,99E-03","module":"A2"},{"value":"5,07E-03","module":"A3"},{"value":"6,35E-03","module":"A4"},{"value":"2,46E-02","module":"A5"},{"value":"0,0E+00","module":"B1"},{"value":"0,0E+00","module":"B2"},{"value":"0,0E+00","module":"B3"},{"value":"0,0E+00","module":"B4"},{"value":"0,0E+00","module":"B5"},{"value":"2,75E-05","module":"B6"},{"value":"0,0E+00","module":"B7"},{"value":"0,0E+00","module":"C1"},{"value":"4,32E-03","module":"C2"},{"value":"1,02E-03","module":"C3"},{"value":"1,14E-03","module":"C4"},{"value":"-1,19E-01","module":"D"}]},{"parameter":"GWP-IOBC","unit":"kg CO2-eq.","values":[{"value":"2,55E+01","module":"A1"},{"value":"2,09E-01","module":"A2"},{"value":"6,89E-01","module":"A3"},{"value":"4,54E-01","module":"A4"},{"value":"5,67E-01","module":"A5"},{"value":"0,0E+00","module":"B1"},{"value":"0,0E+00","module":"B2"},{"value":"0,0E+00","module":"B3"},{"value":"0,0E+00","module":"B4"},{"value":"0,0E+00","module":"B5"},{"value":"2,53E-03","module":"B6"},{"value":"0,0E+00","module":"B7"},{"value":"0,0E+00","module":"C1"},{"value":"3,23E-01","module":"C2"},{"value":"1,12E+00","module":"C3"},{"value":"9,93E-02","module":"C4"},{"value":"-5,84E-01","module":"D"}]}],"additional_environmental_impact":[{"parameter":"PM","unit":"disease incidence","values":[{"value":"3,35E-06","module":"A1"},{"value":"1,80E-08","module":"A2"},{"value":"1,62E-08","module":"A3"},{"value":"4,00E-08","module":"A4"},{"value":"6,91E-08","module":"A5"},{"value":"0,0E+00","module":"B1"},{"value":"0,0E+00","module":"B2"},{"value":"0,0E+00","module":"B3"},{"value":"0,0E+00","module":"B4"},{"value":"0,0E+00","module":"B5"},{"value":"1,38E-10","module":"B6"},{"value":"0,0E+00","module":"B7"},{"value":"0,0E+00","module":"C1"},{"value":"2,32E-08","module":"C2"},{"value":"8,81E-10","module":"C3"},{"value":"4,99E-09","module":"C4"},{"value":"-3,99E-07","module":"D"}]},{"parameter":"ETP-fw","unit":"CTUe","values":[{"value":"1,51E+04","module":"A1"},{"value":"2,37E+00","module":"A2"},{"value":"1,91E+01","module":"A3"},{"value":"5,17E+00","module":"A4"},{"value":"3,31E+02","module":"A5"},{"value":"0,0E+00","module":"B1"},{"value":"0,0E+00","module":"B2"},{"value":"0,0E+00","module":"B3"},{"value":"0,0E+00","module":"B4"},{"value":"0,0E+00","module":"B5"},{"value":"1,53E-01","module":"B6"},{"value":"0,0E+00","module":"B7"},{"value":"0,0E+00","module":"C1"},{"value":"3,58E+00","module":"C2"},{"value":"1,52E+00","module":"C3"},{"value":"1,38E+03","module":"C4"},{"value":"-1,70E+03","module":"D"}]},{"parameter":"HTP-c","unit":"CTUh","values":[{"value":"2,76E-07","module":"A1"},{"value":"0,0E+00","module":"A2"},{"value":"6,25E-10","module":"A3"},{"value":"0,0E+00","module":"A4"},{"value":"5,54E-09","module":"A5"},{"value":"0,0E+00","module":"B1"},{"value":"0,0E+00","module":"B2"},{"value":"0,0E+00","module":"B3"},{"value":"0,0E+00","module":"B4"},{"value":"0,0E+00","module":"B5"},{"value":"7,00E-12","module":"B6"},{"value":"0,0E+00","module":"B7"},{"value":"0,0E+00","module":"C1"},{"value":"0,0E+00","module":"C2"},{"value":"4,90E-11","module":"C3"},{"value":"6,50E-11","module":"C4"},{"value":"-2,40E-08","module":"D"}]},{"parameter":"HTP-nc","unit":"CTUh","values":[{"value":"2,08E-05","module":"A1"},{"value":"2,32E-09","module":"A2"},{"value":"1,51E-08","module":"A3"},{"value":"5,00E-09","module":"A4"},{"value":"4,17E-07","module":"A5"},{"value":"0,0E+00","module":"B1"},{"value":"0,0E+00","module":"B2"},{"value":"0,0E+00","module":"B3"},{"value":"0,0E+00","module":"B4"},{"value":"0,0E+00","module":"B5"},{"value":"1,72E-10","module":"B6"},{"value":"0,0E+00","module":"B7"},{"value":"0,0E+00","module":"C1"},{"value":"3,87E-09","module":"C2"},{"value":"2,16E-09","module":"C3"},{"value":"1,20E-09","module":"C4"},{"value":"-2,05E-06","module":"D"}]},{"parameter":"SQP","unit":"unitless","values":[{"value":"2,86E+02","module":"A1"},{"value":"3,58E+00","module":"A2"},{"value":"1,46E+01","module":"A3"},{"value":"8,10E+00","module":"A4"},{"value":"6,35E+00","module":"A5"},{"value":"0,0E+00","module":"B1"},{"value":"0,0E+00","module":"B2"},{"value":"0,0E+00","module":"B3"},{"value":"0,0E+00","module":"B4"},{"value":"0,0E+00","module":"B5"},{"value":"1,69E-02","module":"B6"},{"value":"0,0E+00","module":"B7"},{"value":"0,0E+00","module":"C1"},{"value":"3,35E+00","module":"C2"},{"value":"2,06E-02","module":"C3"},{"value":"1,67E+00","module":"C4"},{"value":"-2,75E+01","module":"D"}]},{"parameter":"IRP","unit":"kBq U235-eq.","values":[{"value":"1,56E+00","module":"A1"},{"value":"1,42E-02","module":"A2"},{"value":"1,09E+00","module":"A3"},{"value":"3,09E-02","module":"A4"},{"value":"5,45E-02","module":"A5"},{"value":"0,0E+00","module":"B1"},{"value":"0,0E+00","module":"B2"},{"value":"0,0E+00","module":"B3"},{"value":"0,0E+00","module":"B4"},{"value":"0,0E+00","module":"B5"},{"value":"6,08E-04","module":"B6"},{"value":"0,0E+00","module":"B7"},{"value":"0,0E+00","module":"C1"},{"value":"2,13E-02","module":"C2"},{"value":"2,85E-04","module":"C3"},{"value":"5,46E-03","module":"C4"},{"value":"-1,79E-02","module":"D"}]}],"resource_use":[{"parameter":"PERE","unit":"MJ","values":[{"value":"7,89E+01","module":"A1"},{"value":"4,11E-02","module":"A2"},{"value":"1,53E+01","module":"A3"},{"value":"8,89E-02","module":"A4"},{"value":"1,89E+00","module":"A5"},{"value":"0,0E+00","module":"B1"},{"value":"0,0E+00","module":"B2"},{"value":"0,0E+00","module":"B3"},{"value":"0,0E+00","module":"B4"},{"value":"0,0E+00","module":"B5"},{"value":"4,34E-01","module":"B6"},{"value":"0,0E+00","module":"B7"},{"value":"0,0E+00","module":"C1"},{"value":"6,86E-02","module":"C2"},{"value":"6,07E-03","module":"C3"},{"value":"1,08E-01","module":"C4"},{"value":"-9,53E+00","module":"D"}]},{"parameter":"PERM","unit":"MJ","values":[{"value":"0,0E+00","module":"A1"},{"value":"0,0E+00","module":"A2"},{"value":"0,0E+00","module":"A3"},{"value":"0,0E+00","module":"A4"},{"value":"0,0E+00","module":"A5"},{"value":"0,0E+00","module":"B1"},{"value":"0,0E+00","module":"B2"},{"value":"0,0E+00","module":"B3"},{"value":"0,0E+00","module":"B4"},{"value":"0,0E+00","module":"B5"},{"value":"0,0E+00","module":"B6"},{"value":"0,0E+00","module":"B7"},{"value":"0,0E+00","module":"C1"},{"value":"0,0E+00","module":"C2"},{"value":"0,0E+00","module":"C3"},{"value":"0,0E+00","module":"C4"},{"value":"0,0E+00","module":"D"}]},{"parameter":"PERT","unit":"MJ","values":[{"value":"7,89E+01","module":"A1"},{"value":"4,11E-02","module":"A2"},{"value":"1,53E+01","module":"A3"},{"value":"8,89E-02","module":"A4"},{"value":"1,89E+00","module":"A5"},{"value":"0,0E+00","module":"B1"},{"value":"0,0E+00","module":"B2"},{"value":"0,0E+00","module":"B3"},{"value":"0,0E+00","module":"B4"},{"value":"0,0E+00","module":"B5"},{"value":"4,34E-01","module":"B6"},{"value":"0,0E+00","module":"B7"},{"value":"0,0E+00","module":"C1"},{"value":"6,86E-02","module":"C2"},{"value":"6,07E-03","module":"C3"},{"value":"1,08E-01","module":"C4"},{"value":"-9,53E+00","module":"D"}]},{"parameter":"PENRE","unit":"MJ","values":[{"value":"3,29E+02","module":"A1"},{"value":"3,24E+00","module":"A2"},{"value":"3,24E+01","module":"A3"},{"value":"7,06E+00","module":"A4"},{"value":"7,55E+00","module":"A5"},{"value":"0,0E+00","module":"B1"},{"value":"0,0E+00","module":"B2"},{"value":"0,0E+00","module":"B3"},{"value":"0,0E+00","module":"B4"},{"value":"0,0E+00","module":"B5"},{"value":"3,36E-02","module":"B6"},{"value":"0,0E+00","module":"B7"},{"value":"0,0E+00","module":"C1"},{"value":"4,86E+00","module":"C2"},{"value":"1,23E-01","module":"C3"},{"value":"8,42E-01","module":"C4"},{"value":"-1,07E+01","module":"D"}]},{"parameter":"PENRM","unit":"MJ","values":[{"value":"2,11E+01","module":"A1"},{"value":"0,0E+00","module":"A2"},{"value":"0,0E+00","module":"A3"},{"value":"0,0E+00","module":"A4"},{"value":"9,72E-03","module":"A5"},{"value":"0,0E+00","module":"B1"},{"value":"0,0E+00","module":"B2"},{"value":"0,0E+00","module":"B3"},{"value":"0,0E+00","module":"B4"},{"value":"0,0E+00","module":"B5"},{"value":"0,0E+00","module":"B6"},{"value":"0,0E+00","module":"B7"},{"value":"0,0E+00","module":"C1"},{"value":"0,0E+00","module":"C2"},{"value":"-2,06E+01","module":"C3"},{"value":"0,0E+00","module":"C4"},{"value":"0,0E+00","module":"D"}]},{"parameter":"PENRT","unit":"MJ","values":[{"value":"3,50E+02","module":"A1"},{"value":"3,24E+00","module":"A2"},{"value":"3,24E+01","module":"A3"},{"value":"7,06E+00","module":"A4"},{"value":"7,56E+00","module":"A5"},{"value":"0,0E+00","module":"B1"},{"value":"0,0E+00","module":"B2"},{"value":"0,0E+00","module":"B3"},{"value":"0,0E+00","module":"B4"},{"value":"0,0E+00","module":"B5"},{"value":"3,36E-02","module":"B6"},{"value":"0,0E+00","module":"B7"},{"value":"0,0E+00","module":"C1"},{"value":"4,86E+00","module":"C2"},{"value":"-2,05E+01","module":"C3"},{"value":"8,42E-01","module":"C4"},{"value":"-1,07E+01","module":"D"}]},{"parameter":"SM","unit":"kg","values":[{"value":"8,91E-01","module":"A1"},{"value":"0,0E+00","module":"A2"},{"value":"0,0E+00","module":"A3"},{"value":"0,0E+00","module":"A4"},{"value":"1,78E-02","module":"A5"},{"value":"0,0E+00","module":"B1"},{"value":"0,0E+00","module":"B2"},{"value":"0,0E+00","module":"B3"},{"value":"0,0E+00","module":"B4"},{"value":"0,0E+00","module":"B5"},{"value":"0,0E+00","module":"B6"},{"value":"0,0E+00","module":"B7"},{"value":"0,0E+00","module":"C1"},{"value":"0,0E+00","module":"C2"},{"value":"0,0E+00","module":"C3"},{"value":"0,0E+00","module":"C4"},{"value":"3,20E-01","module":"D"}]},{"parameter":"RSF","unit":"MJ","values":[{"value":"1,99E+00","module":"A1"},{"value":"1,44E-03","module":"A2"},{"value":"6,02E-02","module":"A3"},{"value":"3,11E-03","module":"A4"},{"value":"4,13E-02","module":"A5"},{"value":"0,0E+00","module":"B1"},{"value":"0,0E+00","module":"B2"},{"value":"0,0E+00","module":"B3"},{"value":"0,0E+00","module":"B4"},{"value":"0,0E+00","module":"B5"},{"value":"3,41E-04","module":"B6"},{"value":"0,0E+00","module":"B7"},{"value":"0,0E+00","module":"C1"},{"value":"2,46E-03","module":"C2"},{"value":"1,36E-04","module":"C3"},{"value":"2,25E-03","module":"C4"},{"value":"2,95E-02","module":"D"}]},{"parameter":"NRSF","unit":"MJ","values":[{"value":"1,89E-02","module":"A1"},{"value":"4,85E-03","module":"A2"},{"value":"1,94E-01","module":"A3"},{"value":"1,04E-02","module":"A4"},{"value":"4,75E-03","module":"A5"},{"value":"0,0E+00","module":"B1"},{"value":"0,0E+00","module":"B2"},{"value":"0,0E+00","module":"B3"},{"value":"0,0E+00","module":"B4"},{"value":"0,0E+00","module":"B5"},{"value":"8,50E-04","module":"B6"},{"value":"0,0E+00","module":"B7"},{"value":"0,0E+00","module":"C1"},{"value":"8,77E-03","module":"C2"},{"value":"0,0E+00","module":"C3"},{"value":"7,10E-04","module":"C4"},{"value":"-2,67E-01","module":"D"}]},{"parameter":"FW","unit":"m3","values":[{"value":"5,74E-01","module":"A1"},{"value":"3,66E-04","module":"A2"},{"value":"3,75E-02","module":"A3"},{"value":"8,04E-04","module":"A4"},{"value":"1,23E-02","module":"A5"},{"value":"0,0E+00","module":"B1"},{"value":"0,0E+00","module":"B2"},{"value":"0,0E+00","module":"B3"},{"value":"0,0E+00","module":"B4"},{"value":"0,0E+00","module":"B5"},{"value":"3,24E-03","module":"B6"},{"value":"0,0E+00","module":"B7"},{"value":"0,0E+00","module":"C1"},{"value":"5,12E-04","module":"C2"},{"value":"8,72E-04","module":"C3"},{"value":"1,10E-03","module":"C4"},{"value":"-3,35E-02","module":"D"}]}],"end_of_life_waste":[{"parameter":"HWD","unit":"kg","values":[{"value":"2,09E-01","module":"A1"},{"value":"1,76E-04","module":"A2"},{"value":"1,55E-01","module":"A3"},{"value":"3,87E-04","module":"A4"},{"value":"9,10E-03","module":"A5"},{"value":"0,0E+00","module":"B1"},{"value":"0,0E+00","module":"B2"},{"value":"0,0E+00","module":"B3"},{"value":"0,0E+00","module":"B4"},{"value":"0,0E+00","module":"B5"},{"value":"2,15E-05","module":"B6"},{"value":"0,0E+00","module":"B7"},{"value":"0,0E+00","module":"C1"},{"value":"2,48E-04","module":"C2"},{"value":"0,0E+00","module":"C3"},{"value":"9,09E-02","module":"C4"},{"value":"-1,24E-02","module":"D"}]},{"parameter":"NHWD","unit":"kg","values":[{"value":"1,12E+01","module":"A1"},{"value":"2,70E-01","module":"A2"},{"value":"2,36E-01","module":"A3"},{"value":"6,14E-01","module":"A4"},{"value":"3,05E-01","module":"A5"},{"value":"0,0E+00","module":"B1"},{"value":"0,0E+00","module":"B2"},{"value":"0,0E+00","module":"B3"},{"value":"0,0E+00","module":"B4"},{"value":"0,0E+00","module":"B5"},{"value":"2,58E-03","module":"B6"},{"value":"0,0E+00","module":"B7"},{"value":"0,0E+00","module":"C1"},{"value":"2,32E-01","module":"C2"},{"value":"0,0E+00","module":"C3"},{"value":"2,70E+00","module":"C4"},{"value":"-5,49E-01","module":"D"}]},{"parameter":"RWD","unit":"kg","values":[{"value":"1,44E-03","module":"A1"},{"value":"2,21E-05","module":"A2"},{"value":"4,82E-04","module":"A3"},{"value":"4,82E-05","module":"A4"},{"value":"4,07E-05","module":"A5"},{"value":"0,0E+00","module":"B1"},{"value":"0,0E+00","module":"B2"},{"value":"0,0E+00","module":"B3"},{"value":"0,0E+00","module":"B4"},{"value":"0,0E+00","module":"B5"},{"value":"3,00E-07","module":"B6"},{"value":"0,0E+00","module":"B7"},{"value":"0,0E+00","module":"C1"},{"value":"3,32E-05","module":"C2"},{"value":"0,0E+00","module":"C3"},{"value":"5,85E-06","module":"C4"},{"value":"-1,57E-05","module":"D"}]}],"end_of_life_flow":[{"parameter":"CRU","unit":"kg","values":[{"value":"0,0E+00","module":"A1"},{"value":"0,0E+00","module":"A2"},{"value":"0,0E+00","module":"A3"},{"value":"0,0E+00","module":"A4"},{"value":"0,0E+00","module":"A5"},{"value":"0,0E+00","module":"B1"},{"value":"0,0E+00","module":"B2"},{"value":"0,0E+00","module":"B3"},{"value":"0,0E+00","module":"B4"},{"value":"0,0E+00","module":"B5"},{"value":"0,0E+00","module":"B6"},{"value":"0,0E+00","module":"B7"},{"value":"0,0E+00","module":"C1"},{"value":"0,0E+00","module":"C2"},{"value":"0,0E+00","module":"C3"},{"value":"0,0E+00","module":"C4"},{"value":"0,0E+00","module":"D"}]},{"parameter":"MFR","unit":"kg","values":[{"value":"0,0E+00","module":"A1"},{"value":"0,0E+00","module":"A2"},{"value":"1,02E-02","module":"A3"},{"value":"0,0E+00","module":"A4"},{"value":"6,70E-02","module":"A5"},{"value":"0,0E+00","module":"B1"},{"value":"0,0E+00","module":"B2"},{"value":"0,0E+00","module":"B3"},{"value":"0,0E+00","module":"B4"},{"value":"0,0E+00","module":"B5"},{"value":"0,0E+00","module":"B6"},{"value":"0,0E+00","module":"B7"},{"value":"0,0E+00","module":"C1"},{"value":"0,0E+00","module":"C2"},{"value":"3,34E+00","module":"C3"},{"value":"3,82E-05","module":"C4"},{"value":"-1,25E-02","module":"D"}]},{"parameter":"MER","unit":"kg","values":[{"value":"0,0E+00","module":"A1"},{"value":"0,0E+00","module":"A2"},{"value":"5,80E-01","module":"A3"},{"value":"0,0E+00","module":"A4"},{"value":"2,04E-02","module":"A5"},{"value":"0,0E+00","module":"B1"},{"value":"0,0E+00","module":"B2"},{"value":"0,0E+00","module":"B3"},{"value":"0,0E+00","module":"B4"},{"value":"0,0E+00","module":"B5"},{"value":"0,0E+00","module":"B6"},{"value":"0,0E+00","module":"B7"},{"value":"0,0E+00","module":"C1"},{"value":"0,0E+00","module":"C2"},{"value":"4,40E-01","module":"C3"},{"value":"9,35E-07","module":"C4"},{"value":"-1,65E-03","module":"D"}]},{"parameter":"EEE","unit":"MJ","values":[{"value":"0,0E+00","module":"A1"},{"value":"0,0E+00","module":"A2"},{"value":"3,38E-01","module":"A3"},{"value":"0,0E+00","module":"A4"},{"value":"2,12E-02","module":"A5"},{"value":"0,0E+00","module":"B1"},{"value":"0,0E+00","module":"B2"},{"value":"0,0E+00","module":"B3"},{"value":"0,0E+00","module":"B4"},{"value":"0,0E+00","module":"B5"},{"value":"0,0E+00","module":"B6"},{"value":"0,0E+00","module":"B7"},{"value":"0,0E+00","module":"C1"},{"value":"0,0E+00","module":"C2"},{"value":"7,24E-01","module":"C3"},{"value":"6,06E-05","module":"C4"},{"value":"-4,04E-03","module":"D"}]},{"parameter":"EET","unit":"MJ","values":[{"value":"0,0E+00","module":"A1"},{"value":"0,0E+00","module":"A2"},{"value":"5,11E+00","module":"A3"},{"value":"0,0E+00","module":"A4"},{"value":"3,21E-01","module":"A5"},{"value":"0,0E+00","module":"B1"},{"value":"0,0E+00","module":"B2"},{"value":"0,0E+00","module":"B3"},{"value":"0,0E+00","module":"B4"},{"value":"0,0E+00","module":"B5"},{"value":"0,0E+00","module":"B6"},{"value":"0,0E+00","module":"B7"},{"value":"0,0E+00","module":"C1"},{"value":"0,0E+00","module":"C2"},{"value":"1,10E+01","module":"C3"},{"value":"9,18E-04","module":"C4"},{"value":"-6,12E-02","module":"D"}]}]}