{"product_name":"ig falsr\u00f8r DN600","epd_id":"NEPD-7245-6637","compliance":["EN 15804+A2","ISO 14025","ISO 21930"],"producer_name":"\u00d8len Betong AS avd betongvarer","environmental_impact":[{"parameter":"GWP-total","unit":"kg CO2-eq.","values":[{"value":"4,70E+01","module":"A1"},{"value":"1,24E+00","module":"A2"},{"value":"2,93E-02","module":"A3"},{"value":"4,84E-01","module":"A4"},{"value":"2,38E+01","module":"A5"},{"value":"2,22E+00","module":"C1"},{"value":"4,54E+00","module":"C2"},{"value":"2,72E-01","module":"C3"},{"value":"7,61E-01","module":"C4"},{"value":"-8,82E-01","module":"D"}]},{"parameter":"GWP-fossil","unit":"kg CO2-eq.","values":[{"value":"4,67E+01","module":"A1"},{"value":"1,24E+00","module":"A2"},{"value":"2,76E-02","module":"A3"},{"value":"4,83E-01","module":"A4"},{"value":"2,37E+01","module":"A5"},{"value":"2,22E+00","module":"C1"},{"value":"4,53E+00","module":"C2"},{"value":"2,68E-01","module":"C3"},{"value":"7,60E-01","module":"C4"},{"value":"-8,64E-01","module":"D"}]},{"parameter":"GWP-biogenic","unit":"kg CO2-eq.","values":[{"value":"3,67E-02","module":"A1"},{"value":"2,90E-04","module":"A2"},{"value":"1,65E-03","module":"A3"},{"value":"2,07E-04","module":"A4"},{"value":"1,26E-01","module":"A5"},{"value":"4,16E-04","module":"C1"},{"value":"1,88E-03","module":"C2"},{"value":"2,31E-03","module":"C3"},{"value":"6,47E-04","module":"C4"},{"value":"-1,72E-02","module":"D"}]},{"parameter":"GWP-luluc","unit":"kg CO2-eq.","values":[{"value":"6,73E-03","module":"A1"},{"value":"3,54E-04","module":"A2"},{"value":"8,96E-05","module":"A3"},{"value":"1,47E-04","module":"A4"},{"value":"7,93E-03","module":"A5"},{"value":"1,75E-04","module":"C1"},{"value":"1,61E-03","module":"C2"},{"value":"3,71E-04","module":"C3"},{"value":"1,49E-04","module":"C4"},{"value":"-5,84E-04","module":"D"}]},{"parameter":"ODP","unit":"kg CFC 11-eq.","values":[{"value":"2,90E-06","module":"A1"},{"value":"2,63E-07","module":"A2"},{"value":"2,04E-09","module":"A3"},{"value":"1,17E-07","module":"A4"},{"value":"4,77E-06","module":"A5"},{"value":"4,80E-07","module":"C1"},{"value":"1,03E-06","module":"C2"},{"value":"5,28E-08","module":"C3"},{"value":"3,70E-07","module":"C4"},{"value":"-1,57E-07","module":"D"}]},{"parameter":"AP","unit":"mol H+-eq.","values":[{"value":"8,77E-02","module":"A1"},{"value":"3,04E-02","module":"A2"},{"value":"1,82E-04","module":"A3"},{"value":"1,56E-03","module":"A4"},{"value":"2,21E-01","module":"A5"},{"value":"2,32E-02","module":"C1"},{"value":"1,30E-02","module":"C2"},{"value":"2,17E-03","module":"C3"},{"value":"7,42E-03","module":"C4"},{"value":"-7,78E-03","module":"D"}]},{"parameter":"POCP","unit":"kg NMVOC-eq.","values":[{"value":"7,10E-02","module":"A1"},{"value":"2,00E-02","module":"A2"},{"value":"8,05E-05","module":"A3"},{"value":"1,49E-03","module":"A4"},{"value":"2,66E-01","module":"A5"},{"value":"3,09E-02","module":"C1"},{"value":"1,10E-02","module":"C2"},{"value":"1,96E-03","module":"C3"},{"value":"8,77E-03","module":"C4"},{"value":"-8,37E-03","module":"D"}]},{"parameter":"ADPE","unit":"kg Sb-eq.","values":[{"value":"1,79E-03","module":"A1"},{"value":"7,83E-06","module":"A2"},{"value":"1,63E-06","module":"A3"},{"value":"8,61E-06","module":"A4"},{"value":"1,29E-03","module":"A5"},{"value":"3,41E-06","module":"C1"},{"value":"1,25E-04","module":"C2"},{"value":"3,40E-06","module":"C3"},{"value":"6,73E-06","module":"C4"},{"value":"-7,67E-05","module":"D"}]},{"parameter":"ADPF","unit":"MJ","values":[{"value":"2,35E+02","module":"A1"},{"value":"1,70E+01","module":"A2"},{"value":"3,33E-01","module":"A3"},{"value":"7,85E+00","module":"A4"},{"value":"3,54E+02","module":"A5"},{"value":"3,06E+01","module":"C1"},{"value":"6,85E+01","module":"C2"},{"value":"8,32E+00","module":"C3"},{"value":"2,45E+01","module":"C4"},{"value":"-1,46E+01","module":"D"}]},{"parameter":"WDP","unit":"m3 world-eq.","values":[{"value":"1,80E+03","module":"A1"},{"value":"6,06E+00","module":"A2"},{"value":"5,16E+01","module":"A3"},{"value":"6,02E+00","module":"A4"},{"value":"6,66E+03","module":"A5"},{"value":"6,49E+00","module":"C1"},{"value":"6,63E+01","module":"C2"},{"value":"9,19E+02","module":"C3"},{"value":"5,17E+01","module":"C4"},{"value":"-6,85E+02","module":"D"}]},{"parameter":"EP-freshwater","unit":"kg P-eq.","values":[{"value":"1,45E-01","module":"A1"},{"value":"4,44E-06","module":"A2"},{"value":"1,58E-06","module":"A3"},{"value":"3,85E-06","module":"A4"},{"value":"3,10E-04","module":"A5"},{"value":"8,09E-06","module":"C1"},{"value":"3,62E-05","module":"C2"},{"value":"1,69E-05","module":"C3"},{"value":"5,68E-06","module":"C4"},{"value":"-2,30E-05","module":"D"}]},{"parameter":"EP-marine","unit":"kg N-eq.","values":[{"value":"2,09E-02","module":"A1"},{"value":"6,82E-03","module":"A2"},{"value":"2,53E-05","module":"A3"},{"value":"3,41E-04","module":"A4"},{"value":"8,68E-02","module":"A5"},{"value":"1,03E-02","module":"C1"},{"value":"2,58E-03","module":"C2"},{"value":"6,36E-04","module":"C3"},{"value":"2,78E-03","module":"C4"},{"value":"-2,70E-03","module":"D"}]},{"parameter":"EP-terrestrial","unit":"mol N-eq.","values":[{"value":"2,62E-01","module":"A1"},{"value":"7,64E-02","module":"A2"},{"value":"2,97E-04","module":"A3"},{"value":"3,80E-03","module":"A4"},{"value":"9,85E-01","module":"A5"},{"value":"1,11E-01","module":"C1"},{"value":"2,88E-02","module":"C2"},{"value":"7,32E-03","module":"C3"},{"value":"3,07E-02","module":"C4"},{"value":"-3,17E-02","module":"D"}]},{"parameter":"GWP-IOBC","unit":"kg CO2-eq.","values":[{"value":"4,62E+01","module":"A1"},{"value":"1,24E+00","module":"A2"},{"value":"2,23E-02","module":"A3"},{"value":"4,84E-01","module":"A4"},{"value":"2,41E+01","module":"A5"},{"value":"2,22E+00","module":"C1"},{"value":"4,54E+00","module":"C2"},{"value":"4,98E-01","module":"C3"},{"value":"0,0E+00","module":"C4"},{"value":"-9,24E-01","module":"D"}]}],"additional_environmental_impact":[{"parameter":"PM","unit":"disease incidence","values":[{"value":"6,94E-07","module":"A1"},{"value":"3,83E-08","module":"A2"},{"value":"1,45E-09","module":"A3"},{"value":"4,44E-08","module":"A4"},{"value":"5,36E-06","module":"A5"},{"value":"2,81E-06","module":"C1"},{"value":"2,77E-07","module":"C2"},{"value":"3,47E-08","module":"C3"},{"value":"1,58E-07","module":"C4"},{"value":"-1,66E-07","module":"D"}]},{"parameter":"ETP-fw","unit":"CTUe","values":[{"value":"1,05E+03","module":"A1"},{"value":"9,49E+00","module":"A2"},{"value":"1,39E+00","module":"A3"},{"value":"5,74E+00","module":"A4"},{"value":"2,82E+02","module":"A5"},{"value":"1,67E+01","module":"C1"},{"value":"5,08E+01","module":"C2"},{"value":"5,90E+00","module":"C3"},{"value":"1,21E+01","module":"C4"},{"value":"-1,50E+01","module":"D"}]},{"parameter":"HTP-c","unit":"CTUh","values":[{"value":"4,66E-09","module":"A1"},{"value":"0,0E+00","module":"A2"},{"value":"6,50E-11","module":"A3"},{"value":"0,0E+00","module":"A4"},{"value":"1,37E-08","module":"A5"},{"value":"5,55E-10","module":"C1"},{"value":"0,0E+00","module":"C2"},{"value":"3,77E-10","module":"C3"},{"value":"3,55E-10","module":"C4"},{"value":"-7,55E-10","module":"D"}]},{"parameter":"HTP-nc","unit":"CTUh","values":[{"value":"1,05E-07","module":"A1"},{"value":"3,11E-09","module":"A2"},{"value":"1,57E-09","module":"A3"},{"value":"5,55E-09","module":"A4"},{"value":"3,18E-07","module":"A5"},{"value":"1,55E-08","module":"C1"},{"value":"5,55E-08","module":"C2"},{"value":"5,28E-09","module":"C3"},{"value":"7,10E-09","module":"C4"},{"value":"-1,85E-08","module":"D"}]},{"parameter":"SQP","unit":"unitless","values":[{"value":"3,26E+00","module":"A1"},{"value":"6,62E+00","module":"A2"},{"value":"2,69E-01","module":"A3"},{"value":"9,00E+00","module":"A4"},{"value":"-1,94E+02","module":"A5"},{"value":"3,71E+00","module":"C1"},{"value":"4,79E+01","module":"C2"},{"value":"4,71E+00","module":"C3"},{"value":"8,95E+01","module":"C4"},{"value":"3,32E+01","module":"D"}]},{"parameter":"IRP","unit":"kBq U235-eq.","values":[{"value":"7,39E-01","module":"A1"},{"value":"7,39E-02","module":"A2"},{"value":"5,52E-03","module":"A3"},{"value":"3,43E-02","module":"A4"},{"value":"2,20E+00","module":"A5"},{"value":"1,33E-01","module":"C1"},{"value":"3,00E-01","module":"C2"},{"value":"1,40E-01","module":"C3"},{"value":"1,07E-01","module":"C4"},{"value":"-1,34E-01","module":"D"}]}],"resource_use":[{"parameter":"PERE","unit":"MJ","values":[{"value":"5,10E+01","module":"A1"},{"value":"1,09E-01","module":"A2"},{"value":"3,83E+00","module":"A3"},{"value":"9,88E-02","module":"A4"},{"value":"3,51E+01","module":"A5"},{"value":"1,67E-01","module":"C1"},{"value":"9,81E-01","module":"C2"},{"value":"4,28E+00","module":"C3"},{"value":"3,78E-01","module":"C4"},{"value":"-3,42E+00","module":"D"}]},{"parameter":"PERM","unit":"MJ","values":[{"value":"3,44E-02","module":"A1"},{"value":"0,0E+00","module":"A2"},{"value":"0,0E+00","module":"A3"},{"value":"0,0E+00","module":"A4"},{"value":"0,0E+00","module":"A5"},{"value":"0,0E+00","module":"C1"},{"value":"0,0E+00","module":"C2"},{"value":"0,0E+00","module":"C3"},{"value":"0,0E+00","module":"C4"},{"value":"0,0E+00","module":"D"}]},{"parameter":"PERT","unit":"MJ","values":[{"value":"5,10E+01","module":"A1"},{"value":"1,09E-01","module":"A2"},{"value":"3,83E+00","module":"A3"},{"value":"9,88E-02","module":"A4"},{"value":"3,51E+01","module":"A5"},{"value":"1,67E-01","module":"C1"},{"value":"9,81E-01","module":"C2"},{"value":"4,28E+00","module":"C3"},{"value":"3,78E-01","module":"C4"},{"value":"-3,42E+00","module":"D"}]},{"parameter":"PENRE","unit":"MJ","values":[{"value":"1,81E+02","module":"A1"},{"value":"1,70E+01","module":"A2"},{"value":"3,33E-01","module":"A3"},{"value":"7,85E+00","module":"A4"},{"value":"3,59E+02","module":"A5"},{"value":"3,06E+01","module":"C1"},{"value":"6,85E+01","module":"C2"},{"value":"8,33E+00","module":"C3"},{"value":"2,45E+01","module":"C4"},{"value":"-1,54E+01","module":"D"}]},{"parameter":"PENRM","unit":"MJ","values":[{"value":"4,54E+01","module":"A1"},{"value":"0,0E+00","module":"A2"},{"value":"0,0E+00","module":"A3"},{"value":"0,0E+00","module":"A4"},{"value":"0,0E+00","module":"A5"},{"value":"0,0E+00","module":"C1"},{"value":"0,0E+00","module":"C2"},{"value":"0,0E+00","module":"C3"},{"value":"0,0E+00","module":"C4"},{"value":"0,0E+00","module":"D"}]},{"parameter":"PENRT","unit":"MJ","values":[{"value":"2,26E+02","module":"A1"},{"value":"1,70E+01","module":"A2"},{"value":"3,33E-01","module":"A3"},{"value":"7,85E+00","module":"A4"},{"value":"3,59E+02","module":"A5"},{"value":"3,06E+01","module":"C1"},{"value":"6,85E+01","module":"C2"},{"value":"8,33E+00","module":"C3"},{"value":"2,45E+01","module":"C4"},{"value":"-1,54E+01","module":"D"}]},{"parameter":"SM","unit":"kg","values":[{"value":"3,55E+00","module":"A1"},{"value":"0,0E+00","module":"A2"},{"value":"0,0E+00","module":"A3"},{"value":"0,0E+00","module":"A4"},{"value":"1,52E-01","module":"A5"},{"value":"0,0E+00","module":"C1"},{"value":"0,0E+00","module":"C2"},{"value":"0,0E+00","module":"C3"},{"value":"0,0E+00","module":"C4"},{"value":"0,0E+00","module":"D"}]},{"parameter":"RSF","unit":"MJ","values":[{"value":"6,33E+01","module":"A1"},{"value":"4,20E-03","module":"A2"},{"value":"3,02E-03","module":"A3"},{"value":"3,45E-03","module":"A4"},{"value":"7,26E-01","module":"A5"},{"value":"0,0E+00","module":"C1"},{"value":"3,51E-02","module":"C2"},{"value":"0,0E+00","module":"C3"},{"value":"7,80E-03","module":"C4"},{"value":"-7,00E-02","module":"D"}]},{"parameter":"NRSF","unit":"MJ","values":[{"value":"8,96E+01","module":"A1"},{"value":"1,86E-02","module":"A2"},{"value":"7,53E-03","module":"A3"},{"value":"1,16E-02","module":"A4"},{"value":"1,27E+00","module":"A5"},{"value":"0,0E+00","module":"C1"},{"value":"1,25E-01","module":"C2"},{"value":"0,0E+00","module":"C3"},{"value":"2,24E-02","module":"C4"},{"value":"-7,19E-02","module":"D"}]},{"parameter":"FW","unit":"m3","values":[{"value":"9,10E-01","module":"A1"},{"value":"7,78E-04","module":"A2"},{"value":"2,86E-02","module":"A3"},{"value":"8,93E-04","module":"A4"},{"value":"3,72E+00","module":"A5"},{"value":"1,57E-03","module":"C1"},{"value":"7,33E-03","module":"C2"},{"value":"1,43E-02","module":"C3"},{"value":"2,92E-02","module":"C4"},{"value":"-5,37E-01","module":"D"}]}],"end_of_life_waste":[{"parameter":"HWD","unit":"kg","values":[{"value":"1,97E-02","module":"A1"},{"value":"6,02E-04","module":"A2"},{"value":"2,21E-03","module":"A3"},{"value":"4,30E-04","module":"A4"},{"value":"5,56E-02","module":"A5"},{"value":"9,00E-04","module":"C1"},{"value":"3,53E-03","module":"C2"},{"value":"8,31E-04","module":"C3"},{"value":"0,0E+00","module":"C4"},{"value":"-3,52E-03","module":"D"}]},{"parameter":"NHWD","unit":"kg","values":[{"value":"8,32E-01","module":"A1"},{"value":"3,97E-01","module":"A2"},{"value":"2,54E-01","module":"A3"},{"value":"6,82E-01","module":"A4"},{"value":"4,22E+00","module":"A5"},{"value":"3,62E-02","module":"C1"},{"value":"3,33E+00","module":"C2"},{"value":"2,63E-02","module":"C3"},{"value":"1,78E+02","module":"C4"},{"value":"-1,07E-01","module":"D"}]},{"parameter":"RWD","unit":"kg","values":[{"value":"1,09E-03","module":"A1"},{"value":"1,19E-04","module":"A2"},{"value":"2,67E-06","module":"A3"},{"value":"5,36E-05","module":"A4"},{"value":"2,57E-03","module":"A5"},{"value":"2,12E-04","module":"C1"},{"value":"4,67E-04","module":"C2"},{"value":"8,80E-05","module":"C3"},{"value":"0,0E+00","module":"C4"},{"value":"-1,16E-04","module":"D"}]}],"end_of_life_flow":[{"parameter":"CRU","unit":"kg","values":[{"value":"0,0E+00","module":"A1"},{"value":"0,0E+00","module":"A2"},{"value":"0,0E+00","module":"A3"},{"value":"0,0E+00","module":"A4"},{"value":"0,0E+00","module":"A5"},{"value":"0,0E+00","module":"C1"},{"value":"0,0E+00","module":"C2"},{"value":"0,0E+00","module":"C3"},{"value":"0,0E+00","module":"C4"},{"value":"0,0E+00","module":"D"}]},{"parameter":"MFR","unit":"kg","values":[{"value":"2,58E-02","module":"A1"},{"value":"0,0E+00","module":"A2"},{"value":"1,07E-04","module":"A3"},{"value":"0,0E+00","module":"A4"},{"value":"1,38E-01","module":"A5"},{"value":"0,0E+00","module":"C1"},{"value":"0,0E+00","module":"C2"},{"value":"3,77E+02","module":"C3"},{"value":"0,0E+00","module":"C4"},{"value":"0,0E+00","module":"D"}]},{"parameter":"MER","unit":"kg","values":[{"value":"2,28E-02","module":"A1"},{"value":"0,0E+00","module":"A2"},{"value":"5,66E-08","module":"A3"},{"value":"0,0E+00","module":"A4"},{"value":"2,42E-03","module":"A5"},{"value":"0,0E+00","module":"C1"},{"value":"0,0E+00","module":"C2"},{"value":"0,0E+00","module":"C3"},{"value":"0,0E+00","module":"C4"},{"value":"0,0E+00","module":"D"}]},{"parameter":"EEE","unit":"MJ","values":[{"value":"1,23E-02","module":"A1"},{"value":"0,0E+00","module":"A2"},{"value":"5,44E-03","module":"A3"},{"value":"0,0E+00","module":"A4"},{"value":"4,05E-02","module":"A5"},{"value":"0,0E+00","module":"C1"},{"value":"0,0E+00","module":"C2"},{"value":"0,0E+00","module":"C3"},{"value":"0,0E+00","module":"C4"},{"value":"0,0E+00","module":"D"}]},{"parameter":"EET","unit":"MJ","values":[{"value":"1,87E-01","module":"A1"},{"value":"0,0E+00","module":"A2"},{"value":"8,24E-02","module":"A3"},{"value":"0,0E+00","module":"A4"},{"value":"6,13E-01","module":"A5"},{"value":"0,0E+00","module":"C1"},{"value":"0,0E+00","module":"C2"},{"value":"0,0E+00","module":"C3"},{"value":"0,0E+00","module":"C4"},{"value":"0,0E+00","module":"D"}]}]}