{"product_name":"Ig kumring DN1600","epd_id":"NEPD-3415-2028-NO","compliance":["EN 15804","ISO 14025","ISO 21930"],"producer_name":"Beisfjord Sementvarefabrikk AS","environmental_impact":[{"parameter":"GWP-total","unit":"kg CO2-eq.","values":[{"value":"2,68E+02","module":"A1-A3"},{"value":"1,82E+00","module":"A4"}]},{"parameter":"ODP","unit":"kg CFC 11-eq.","values":[{"value":"1,49E-05","module":"A1-A3"},{"value":"3,74E-07","module":"A4"}]},{"parameter":"AP","unit":"kg SO2-eq.","values":[{"value":"8,94E-01","module":"A1-A3"},{"value":"4,70E-03","module":"A4"}]},{"parameter":"EP","unit":"kg Phosphat-eq.","values":[{"value":"1,42E-01","module":"A1-A3"},{"value":"6,48E-04","module":"A4"}]},{"parameter":"POCP","unit":"kg Ethen-eq.","values":[{"value":"4,69E-02","module":"A1-A3"},{"value":"2,85E-04","module":"A4"}]},{"parameter":"ADPE","unit":"kg Sb-eq.","values":[{"value":"1,05E-03","module":"A1-A3"},{"value":"4,33E-06","module":"A4"}]},{"parameter":"ADPF","unit":"MJ","values":[{"value":"2,44E+03","module":"A1-A3"},{"value":"2,99E+01","module":"A4"}]},{"parameter":"ADPM","unit":"kg Sb-eq.","values":[{"value":"1,05E-03","module":"A1-A3"},{"value":"4,33E-06","module":"A4"}]}],"additional_environmental_impact":[],"resource_use":[{"parameter":"PERE","unit":"MJ","values":[{"value":"7,57E+02","module":"A1-A3"},{"value":"5,43E-01","module":"A4"}]},{"parameter":"PERM","unit":"MJ","values":[{"value":"2,74E+01","module":"A1-A3"},{"value":"0,0E+00","module":"A4"}]},{"parameter":"PERT","unit":"MJ","values":[{"value":"7,84E+02","module":"A1-A3"},{"value":"5,43E-01","module":"A4"}]},{"parameter":"PENRE","unit":"MJ","values":[{"value":"2,58E+03","module":"A1-A3"},{"value":"3,08E+01","module":"A4"}]},{"parameter":"PENRM","unit":"MJ","values":[{"value":"1,29E+01","module":"A1-A3"},{"value":"0,0E+00","module":"A4"}]},{"parameter":"PENRT","unit":"MJ","values":[{"value":"2,60E+03","module":"A1-A3"},{"value":"3,08E+01","module":"A4"}]},{"parameter":"SM","unit":"kg","values":[{"value":"7,42E+01","module":"A1-A3"},{"value":"0,0E+00","module":"A4"}]},{"parameter":"RSF","unit":"MJ","values":[{"value":"2,51E+01","module":"A1-A3"},{"value":"0,0E+00","module":"A4"}]},{"parameter":"NRSF","unit":"MJ","values":[{"value":"2,14E+02","module":"A1-A3"},{"value":"0,0E+00","module":"A4"}]},{"parameter":"FW","unit":"m3","values":[{"value":"5,72E+00","module":"A1-A3"},{"value":"7,30E-03","module":"A4"}]}],"end_of_life_waste":[{"parameter":"HWD","unit":"kg","values":[{"value":"2,46E-01","module":"A1-A3"},{"value":"1,64E-05","module":"A4"}]},{"parameter":"NHWD","unit":"kg","values":[{"value":"7,21E+01","module":"A1-A3"},{"value":"2,82E+00","module":"A4"}]},{"parameter":"RWD","unit":"kg","values":[{"value":"7,46E-03","module":"A1-A3"},{"value":"2,16E-04","module":"A4"}]}],"end_of_life_flow":[{"parameter":"CRU","unit":"kg","values":[{"value":"0,0E+00","module":"A1-A3"},{"value":"0,0E+00","module":"A4"}]},{"parameter":"MFR","unit":"kg","values":[{"value":"4,57E-01","module":"A1-A3"},{"value":"0,0E+00","module":"A4"}]},{"parameter":"MER","unit":"kg","values":[{"value":"8,41E-02","module":"A1-A3"},{"value":"0,0E+00","module":"A4"}]},{"parameter":"EEE","unit":"MJ","values":[{"value":"0,0E+00","module":"A1-A3"},{"value":"0,0E+00","module":"A4"}]},{"parameter":"EET","unit":"MJ","values":[{"value":"0,0E+00","module":"A1-A3"},{"value":"0,0E+00","module":"A4"}]}]}