{"product_name":"Indoor Current Transformer TPU 43.13 1000//1/1 A","epd_id":"NEPD-4042-3066-EN","compliance":["EN 15804+A2","ISO 14025","ISO 21930"],"producer_name":"ABB Switzerland Ltd, Group Technology Management","environmental_impact":[{"parameter":"GWP-total","unit":"kg CO2-eq.","values":[{"value":"8,94E+01","module":"A1"},{"value":"5,53E+01","module":"A3"},{"value":"2,10E+00","module":"A4"},{"value":"2,65E+00","module":"A5"},{"value":"2,72E+03","module":"B1"},{"value":"4,40E+00","module":"C3"}]},{"parameter":"GWP-fossil","unit":"kg CO2-eq.","values":[{"value":"8,96E+01","module":"A1"},{"value":"5,95E+01","module":"A3"},{"value":"2,10E+00","module":"A4"},{"value":"2,83E-01","module":"A5"},{"value":"2,63E+03","module":"B1"},{"value":"2,21E+00","module":"C3"}]},{"parameter":"GWP-biogenic","unit":"kg CO2-eq.","values":[{"value":"-6,69E-01","module":"A1"},{"value":"-4,26E+00","module":"A3"},{"value":"1,91E-03","module":"A4"},{"value":"2,37E+00","module":"A5"},{"value":"8,57E+01","module":"B1"},{"value":"2,19E+00","module":"C3"}]},{"parameter":"GWP-luluc","unit":"kg CO2-eq.","values":[{"value":"4,98E-01","module":"A1"},{"value":"5,46E-02","module":"A3"},{"value":"8,33E-04","module":"A4"},{"value":"6,47E-05","module":"A5"},{"value":"6,21E+00","module":"B1"},{"value":"5,87E-04","module":"C3"}]},{"parameter":"ODP","unit":"kg CFC 11-eq.","values":[{"value":"9,16E-06","module":"A1"},{"value":"2,05E-06","module":"A3"},{"value":"4,90E-07","module":"A4"},{"value":"5,12E-08","module":"A5"},{"value":"1,30E-04","module":"B1"},{"value":"1,64E-07","module":"C3"}]},{"parameter":"AP","unit":"mol H+-eq.","values":[{"value":"2,35E+00","module":"A1"},{"value":"2,34E-01","module":"A3"},{"value":"1,06E-02","module":"A4"},{"value":"1,71E-03","module":"A5"},{"value":"1,42E+01","module":"B1"},{"value":"4,66E-03","module":"C3"}]},{"parameter":"POCP","unit":"kg NMVOC-eq.","values":[{"value":"6,42E-01","module":"A1"},{"value":"1,21E-01","module":"A3"},{"value":"1,14E-02","module":"A4"},{"value":"2,43E-03","module":"A5"},{"value":"5,84E+00","module":"B1"},{"value":"5,35E-03","module":"C3"}]},{"parameter":"ADPE","unit":"kg Sb-eq.","values":[{"value":"5,70E-02","module":"A1"},{"value":"9,41E-05","module":"A3"},{"value":"7,37E-06","module":"A4"},{"value":"6,05E-07","module":"A5"},{"value":"6,17E-03","module":"B1"},{"value":"4,51E-06","module":"C3"}]},{"parameter":"ADPF","unit":"MJ","values":[{"value":"1,32E+03","module":"A1"},{"value":"8,26E+02","module":"A3"},{"value":"3,20E+01","module":"A4"},{"value":"3,49E+00","module":"A5"},{"value":"5,60E+04","module":"B1"},{"value":"1,27E+01","module":"C3"}]},{"parameter":"WDP","unit":"m3 world-eq.","values":[{"value":"1,28E+02","module":"A1"},{"value":"1,19E+01","module":"A3"},{"value":"9,65E-02","module":"A4"},{"value":"-9,49E-03","module":"A5"},{"value":"6,09E+02","module":"B1"},{"value":"2,63E-01","module":"C3"}]},{"parameter":"EP-freshwater","unit":"kg P-eq.","values":[{"value":"1,89E-01","module":"A1"},{"value":"7,97E-02","module":"A3"},{"value":"1,37E-04","module":"A4"},{"value":"2,29E-05","module":"A5"},{"value":"2,63E+00","module":"B1"},{"value":"1,37E-04","module":"C3"}]},{"parameter":"EP-marine","unit":"kg N-eq.","values":[{"value":"0,0E+00","module":"A1"},{"value":"0,0E+00","module":"A3"},{"value":"0,0E+00","module":"A4"},{"value":"0,0E+00","module":"A5"},{"value":"0,0E+00","module":"B1"},{"value":"0,0E+00","module":"C3"}]},{"parameter":"EP-terrestrial","unit":"mol N-eq.","values":[{"value":"0,0E+00","module":"A1"},{"value":"0,0E+00","module":"A3"},{"value":"0,0E+00","module":"A4"},{"value":"0,0E+00","module":"A5"},{"value":"0,0E+00","module":"B1"},{"value":"0,0E+00","module":"C3"}]},{"parameter":"GWP-IOBC","unit":"kg CO2-eq.","values":[]}],"additional_environmental_impact":[{"parameter":"PM","unit":"disease incidence","values":[{"value":"0,0E+00","module":"A1"},{"value":"0,0E+00","module":"A3"},{"value":"0,0E+00","module":"A4"},{"value":"0,0E+00","module":"A5"},{"value":"0,0E+00","module":"B1"},{"value":"0,0E+00","module":"C3"}]},{"parameter":"ETP-fw","unit":"CTUe","values":[{"value":"0,0E+00","module":"A1"},{"value":"0,0E+00","module":"A3"},{"value":"0,0E+00","module":"A4"},{"value":"0,0E+00","module":"A5"},{"value":"0,0E+00","module":"B1"},{"value":"0,0E+00","module":"C3"}]},{"parameter":"HTP-c","unit":"CTUh","values":[{"value":"0,0E+00","module":"A1"},{"value":"0,0E+00","module":"A3"},{"value":"0,0E+00","module":"A4"},{"value":"0,0E+00","module":"A5"},{"value":"0,0E+00","module":"B1"},{"value":"0,0E+00","module":"C3"}]},{"parameter":"HTP-nc","unit":"CTUh","values":[{"value":"0,0E+00","module":"A1"},{"value":"0,0E+00","module":"A3"},{"value":"0,0E+00","module":"A4"},{"value":"0,0E+00","module":"A5"},{"value":"0,0E+00","module":"B1"},{"value":"0,0E+00","module":"C3"}]},{"parameter":"SQP","unit":"unitless","values":[{"value":"0,0E+00","module":"A1"},{"value":"0,0E+00","module":"A3"},{"value":"0,0E+00","module":"A4"},{"value":"0,0E+00","module":"A5"},{"value":"0,0E+00","module":"B1"},{"value":"0,0E+00","module":"C3"}]},{"parameter":"IRP","unit":"kBq U235-eq.","values":[{"value":"0,0E+00","module":"A1"},{"value":"0,0E+00","module":"A3"},{"value":"0,0E+00","module":"A4"},{"value":"0,0E+00","module":"A5"},{"value":"0,0E+00","module":"B1"},{"value":"0,0E+00","module":"C3"}]}],"resource_use":[{"parameter":"PERE","unit":"MJ","values":[{"value":"1,15E+03","module":"A1"},{"value":"8,25E+02","module":"A3"},{"value":"0,0E+00","module":"A4"},{"value":"0,0E+00","module":"A5"},{"value":"0,0E+00","module":"B1"},{"value":"0,0E+00","module":"C3"}]},{"parameter":"PERM","unit":"MJ","values":[{"value":"1,63E+02","module":"A1"},{"value":"9,92E+01","module":"A3"},{"value":"0,0E+00","module":"A4"},{"value":"0,0E+00","module":"A5"},{"value":"0,0E+00","module":"B1"},{"value":"0,0E+00","module":"C3"}]},{"parameter":"PERT","unit":"MJ","values":[{"value":"1,72E+02","module":"A1"},{"value":"1,27E+00","module":"A3"},{"value":"0,0E+00","module":"A4"},{"value":"0,0E+00","module":"A5"},{"value":"0,0E+00","module":"B1"},{"value":"0,0E+00","module":"C3"}]},{"parameter":"PENRE","unit":"MJ","values":[{"value":"1,42E+01","module":"A1"},{"value":"4,01E+01","module":"A3"},{"value":"0,0E+00","module":"A4"},{"value":"0,0E+00","module":"A5"},{"value":"0,0E+00","module":"B1"},{"value":"0,0E+00","module":"C3"}]},{"parameter":"PENRM","unit":"MJ","values":[{"value":"1,32E+03","module":"A1"},{"value":"8,26E+02","module":"A3"},{"value":"3,20E+01","module":"A4"},{"value":"3,49E+00","module":"A5"},{"value":"5,60E+04","module":"B1"},{"value":"1,27E+01","module":"C3"}]},{"parameter":"PENRT","unit":"MJ","values":[{"value":"1,77E+02","module":"A1"},{"value":"1,39E+02","module":"A3"},{"value":"4,52E-01","module":"A4"},{"value":"4,37E-02","module":"A5"},{"value":"9,68E+03","module":"B1"},{"value":"3,84E-01","module":"C3"}]},{"parameter":"SM","unit":"kg","values":[{"value":"2,28E+00","module":"A1"},{"value":"6,97E-02","module":"A3"},{"value":"0,0E+00","module":"A4"},{"value":"0,0E+00","module":"A5"},{"value":"0,0E+00","module":"B1"},{"value":"0,0E+00","module":"C3"}]},{"parameter":"RSF","unit":"MJ","values":[{"value":"0,0E+00","module":"A1"},{"value":"0,0E+00","module":"A3"},{"value":"0,0E+00","module":"A4"},{"value":"0,0E+00","module":"A5"},{"value":"0,0E+00","module":"B1"},{"value":"0,0E+00","module":"C3"}]},{"parameter":"NRSF","unit":"MJ","values":[{"value":"0,0E+00","module":"A1"},{"value":"0,0E+00","module":"A3"},{"value":"0,0E+00","module":"A4"},{"value":"0,0E+00","module":"A5"},{"value":"0,0E+00","module":"B1"},{"value":"0,0E+00","module":"C3"}]},{"parameter":"FW","unit":"m3","values":[{"value":"4,20E+00","module":"A1"},{"value":"1,22E+00","module":"A3"},{"value":"3,57E-03","module":"A4"},{"value":"-2,55E-05","module":"A5"},{"value":"4,67E+01","module":"B1"},{"value":"7,15E-03","module":"C3"}]}],"end_of_life_waste":[{"parameter":"HWD","unit":"kg","values":[{"value":"4,74E-02","module":"A1"},{"value":"3,52E-04","module":"A3"},{"value":"8,37E-05","module":"A4"},{"value":"8,97E-06","module":"A5"},{"value":"1,99E-02","module":"B1"},{"value":"2,64E-05","module":"C3"}]},{"parameter":"NHWD","unit":"kg","values":[{"value":"2,13E+01","module":"A1"},{"value":"5,62E+00","module":"A3"},{"value":"1,65E+00","module":"A4"},{"value":"7,98E-02","module":"A5"},{"value":"1,86E+02","module":"B1"},{"value":"2,19E+01","module":"C3"}]},{"parameter":"RWD","unit":"kg","values":[{"value":"3,20E-03","module":"A1"},{"value":"4,01E-03","module":"A3"},{"value":"2,17E-04","module":"A4"},{"value":"2,26E-05","module":"A5"},{"value":"4,11E-01","module":"B1"},{"value":"7,72E-05","module":"C3"}]}],"end_of_life_flow":[{"parameter":"CRU","unit":"kg","values":[{"value":"0,0E+00","module":"A1"},{"value":"0,0E+00","module":"A3"},{"value":"0,0E+00","module":"A4"},{"value":"0,0E+00","module":"A5"},{"value":"0,0E+00","module":"B1"},{"value":"0,0E+00","module":"C3"}]},{"parameter":"MFR","unit":"kg","values":[{"value":"9,60E-01","module":"A1"},{"value":"1,12E+01","module":"A3"},{"value":"0,0E+00","module":"A4"},{"value":"1,59E+00","module":"A5"},{"value":"0,0E+00","module":"B1"},{"value":"1,50E+00","module":"C3"}]},{"parameter":"MER","unit":"kg","values":[{"value":"0,0E+00","module":"A1"},{"value":"3,27E-01","module":"A3"},{"value":"0,0E+00","module":"A4"},{"value":"1,49E+00","module":"A5"},{"value":"0,0E+00","module":"B1"},{"value":"6,87E-04","module":"C3"}]},{"parameter":"EEE","unit":"MJ","values":[{"value":"0,0E+00","module":"A1"},{"value":"7,57E-01","module":"A3"},{"value":"0,0E+00","module":"A4"},{"value":"2,60E+00","module":"A5"},{"value":"0,0E+00","module":"B1"},{"value":"2,69E-03","module":"C3"}]},{"parameter":"EET","unit":"MJ","values":[{"value":"0,0E+00","module":"A1"},{"value":"1,51E+00","module":"A3"},{"value":"0,0E+00","module":"A4"},{"value":"5,21E+00","module":"A5"},{"value":"0,0E+00","module":"B1"},{"value":"5,26E-03","module":"C3"}]}]}