{"product_name":"INDUSTRIA 3 1548 12200 DALI 840 C2 SMP/TG","epd_id":"NEPD-6404-5663-EN","compliance":["EN 15804+A2","ISO 14025","ISO 21930"],"producer_name":"Glamox AS","environmental_impact":[{"parameter":"GWP-total","unit":"kg CO2-eq.","values":[{"value":"6,21E+01","module":"A1"},{"value":"3,23E-01","module":"A2"},{"value":"8,60E+00","module":"A3"},{"value":"9,85E-01","module":"A4"},{"value":"9,02E-01","module":"A5"},{"value":"3,12E+03","module":"B6"},{"value":"0,0E+00","module":"C1"},{"value":"3,12E-01","module":"C2"},{"value":"3,71E-01","module":"C3"},{"value":"6,53E-02","module":"C4"},{"value":"-1,58E+01","module":"D"}]},{"parameter":"GWP-fossil","unit":"kg CO2-eq.","values":[{"value":"6,21E+01","module":"A1"},{"value":"3,22E-01","module":"A2"},{"value":"8,54E+00","module":"A3"},{"value":"9,85E-01","module":"A4"},{"value":"1,06E-02","module":"A5"},{"value":"3,10E+03","module":"B6"},{"value":"0,0E+00","module":"C1"},{"value":"3,12E-01","module":"C2"},{"value":"3,71E-01","module":"C3"},{"value":"6,49E-02","module":"C4"},{"value":"-1,55E+01","module":"D"}]},{"parameter":"GWP-biogenic","unit":"kg CO2-eq.","values":[{"value":"-5,10E-01","module":"A1"},{"value":"1,31E-04","module":"A2"},{"value":"6,36E-02","module":"A3"},{"value":"4,01E-04","module":"A4"},{"value":"8,92E-01","module":"A5"},{"value":"2,18E+01","module":"B6"},{"value":"0,0E+00","module":"C1"},{"value":"1,27E-04","module":"C2"},{"value":"2,13E-04","module":"C3"},{"value":"3,29E-05","module":"C4"},{"value":"-7,34E-02","module":"D"}]},{"parameter":"GWP-luluc","unit":"kg CO2-eq.","values":[{"value":"5,06E-01","module":"A1"},{"value":"1,13E-04","module":"A2"},{"value":"7,20E-04","module":"A3"},{"value":"3,44E-04","module":"A4"},{"value":"2,97E-06","module":"A5"},{"value":"7,20E+00","module":"B6"},{"value":"0,0E+00","module":"C1"},{"value":"1,09E-04","module":"C2"},{"value":"2,66E-04","module":"C3"},{"value":"3,03E-04","module":"C4"},{"value":"-2,56E-01","module":"D"}]},{"parameter":"ODP","unit":"kg CFC 11-eq.","values":[{"value":"5,78E-06","module":"A1"},{"value":"7,35E-08","module":"A2"},{"value":"1,17E-06","module":"A3"},{"value":"2,24E-07","module":"A4"},{"value":"1,92E-09","module":"A5"},{"value":"2,62E-04","module":"B6"},{"value":"0,0E+00","module":"C1"},{"value":"7,10E-08","module":"C2"},{"value":"6,23E-09","module":"C3"},{"value":"7,58E-09","module":"C4"},{"value":"-1,15E-03","module":"D"}]},{"parameter":"AP","unit":"mol H+-eq.","values":[{"value":"4,86E-01","module":"A1"},{"value":"1,32E-03","module":"A2"},{"value":"9,18E-03","module":"A3"},{"value":"4,02E-03","module":"A4"},{"value":"4,28E-05","module":"A5"},{"value":"1,81E+01","module":"B6"},{"value":"0,0E+00","module":"C1"},{"value":"1,27E-03","module":"C2"},{"value":"4,38E-04","module":"C3"},{"value":"3,10E-04","module":"C4"},{"value":"-1,89E-01","module":"D"}]},{"parameter":"POCP","unit":"kg NMVOC-eq.","values":[{"value":"2,27E-01","module":"A1"},{"value":"1,33E-03","module":"A2"},{"value":"8,42E-03","module":"A3"},{"value":"4,04E-03","module":"A4"},{"value":"4,44E-05","module":"A5"},{"value":"7,17E+00","module":"B6"},{"value":"0,0E+00","module":"C1"},{"value":"1,28E-03","module":"C2"},{"value":"2,84E-04","module":"C3"},{"value":"3,44E-04","module":"C4"},{"value":"-6,43E-02","module":"D"}]},{"parameter":"ADPE","unit":"kg Sb-eq.","values":[{"value":"8,81E-03","module":"A1"},{"value":"8,72E-06","module":"A2"},{"value":"3,01E-05","module":"A3"},{"value":"2,67E-05","module":"A4"},{"value":"2,18E-07","module":"A5"},{"value":"2,27E-02","module":"B6"},{"value":"0,0E+00","module":"C1"},{"value":"8,44E-06","module":"C2"},{"value":"6,36E-07","module":"C3"},{"value":"3,41E-07","module":"C4"},{"value":"-1,66E-03","module":"D"}]},{"parameter":"ADPF","unit":"MJ","values":[{"value":"8,29E+02","module":"A1"},{"value":"4,86E+00","module":"A2"},{"value":"1,29E+02","module":"A3"},{"value":"1,48E+01","module":"A4"},{"value":"1,27E-01","module":"A5"},{"value":"6,39E+04","module":"B6"},{"value":"0,0E+00","module":"C1"},{"value":"4,70E+00","module":"C2"},{"value":"9,94E-01","module":"C3"},{"value":"8,31E-01","module":"C4"},{"value":"-1,94E+02","module":"D"}]},{"parameter":"WDP","unit":"m3 world-eq.","values":[{"value":"9,85E+03","module":"A1"},{"value":"4,63E+00","module":"A2"},{"value":"3,20E+01","module":"A3"},{"value":"1,42E+01","module":"A4"},{"value":"1,81E-01","module":"A5"},{"value":"9,60E+05","module":"B6"},{"value":"0,0E+00","module":"C1"},{"value":"4,48E+00","module":"C2"},{"value":"8,06E+00","module":"C3"},{"value":"9,81E+00","module":"C4"},{"value":"-7,66E+03","module":"D"}]},{"parameter":"EP-freshwater","unit":"kg P-eq.","values":[{"value":"8,02E-03","module":"A1"},{"value":"2,53E-06","module":"A2"},{"value":"2,86E-05","module":"A3"},{"value":"7,73E-06","module":"A4"},{"value":"7,40E-08","module":"A5"},{"value":"3,31E-01","module":"B6"},{"value":"0,0E+00","module":"C1"},{"value":"2,45E-06","module":"C2"},{"value":"3,41E-06","module":"C3"},{"value":"1,81E-06","module":"C4"},{"value":"-1,07E-03","module":"D"}]},{"parameter":"EP-marine","unit":"kg N-eq.","values":[{"value":"6,33E-02","module":"A1"},{"value":"3,92E-04","module":"A2"},{"value":"2,35E-03","module":"A3"},{"value":"1,19E-03","module":"A4"},{"value":"1,56E-05","module":"A5"},{"value":"2,29E+00","module":"B6"},{"value":"0,0E+00","module":"C1"},{"value":"3,78E-04","module":"C2"},{"value":"9,61E-05","module":"C3"},{"value":"1,01E-04","module":"C4"},{"value":"-1,73E-02","module":"D"}]},{"parameter":"EP-terrestrial","unit":"mol N-eq.","values":[{"value":"7,27E-01","module":"A1"},{"value":"4,34E-03","module":"A2"},{"value":"2,47E-02","module":"A3"},{"value":"1,32E-02","module":"A4"},{"value":"1,53E-04","module":"A5"},{"value":"2,83E+01","module":"B6"},{"value":"0,0E+00","module":"C1"},{"value":"4,18E-03","module":"C2"},{"value":"1,06E-03","module":"C3"},{"value":"9,57E-04","module":"C4"},{"value":"-2,06E-01","module":"D"}]},{"parameter":"GWP-IOBC","unit":"kg CO2-eq.","values":[{"value":"6,30E+01","module":"A1"},{"value":"3,22E-01","module":"A2"},{"value":"8,43E+00","module":"A3"},{"value":"9,85E-01","module":"A4"},{"value":"1,06E-02","module":"A5"},{"value":"3,35E+03","module":"B6"},{"value":"0,0E+00","module":"C1"},{"value":"3,12E-01","module":"C2"},{"value":"3,71E-01","module":"C3"},{"value":"6,87E-02","module":"C4"},{"value":"-1,52E+01","module":"D"}]}],"additional_environmental_impact":[{"parameter":"PM","unit":"disease incidence","values":[{"value":"3,55E-06","module":"A1"},{"value":"2,32E-08","module":"A2"},{"value":"4,73E-08","module":"A3"},{"value":"7,09E-08","module":"A4"},{"value":"6,40E-10","module":"A5"},{"value":"4,74E-05","module":"B6"},{"value":"0,0E+00","module":"C1"},{"value":"2,24E-08","module":"C2"},{"value":"2,95E-09","module":"C3"},{"value":"5,62E-09","module":"C4"},{"value":"-1,22E-06","module":"D"}]},{"parameter":"ETP-fw","unit":"CTUe","values":[{"value":"3,32E+03","module":"A1"},{"value":"3,58E+00","module":"A2"},{"value":"2,20E+01","module":"A3"},{"value":"1,09E+01","module":"A4"},{"value":"1,67E-01","module":"A5"},{"value":"4,47E+04","module":"B6"},{"value":"0,0E+00","module":"C1"},{"value":"3,46E+00","module":"C2"},{"value":"2,50E+00","module":"C3"},{"value":"6,59E+02","module":"C4"},{"value":"-9,18E+02","module":"D"}]},{"parameter":"HTP-c","unit":"CTUh","values":[{"value":"1,15E-07","module":"A1"},{"value":"0,0E+00","module":"A2"},{"value":"1,51E-09","module":"A3"},{"value":"0,0E+00","module":"A4"},{"value":"5,00E-12","module":"A5"},{"value":"1,25E-06","module":"B6"},{"value":"0,0E+00","module":"C1"},{"value":"0,0E+00","module":"C2"},{"value":"1,12E-09","module":"C3"},{"value":"1,80E-10","module":"C4"},{"value":"-4,01E-08","module":"D"}]},{"parameter":"HTP-nc","unit":"CTUh","values":[{"value":"3,25E-06","module":"A1"},{"value":"3,87E-09","module":"A2"},{"value":"2,50E-08","module":"A3"},{"value":"1,18E-08","module":"A4"},{"value":"2,07E-10","module":"A5"},{"value":"4,31E-05","module":"B6"},{"value":"0,0E+00","module":"C1"},{"value":"3,74E-09","module":"C2"},{"value":"6,54E-08","module":"C3"},{"value":"1,63E-09","module":"C4"},{"value":"-8,43E-07","module":"D"}]},{"parameter":"SQP","unit":"unitless","values":[{"value":"2,05E+02","module":"A1"},{"value":"3,35E+00","module":"A2"},{"value":"5,38E+00","module":"A3"},{"value":"1,02E+01","module":"A4"},{"value":"9,46E-02","module":"A5"},{"value":"1,54E+04","module":"B6"},{"value":"0,0E+00","module":"C1"},{"value":"3,24E+00","module":"C2"},{"value":"2,07E-01","module":"C3"},{"value":"1,95E+00","module":"C4"},{"value":"-2,01E+01","module":"D"}]},{"parameter":"IRP","unit":"kBq U235-eq.","values":[{"value":"3,98E+00","module":"A1"},{"value":"2,12E-02","module":"A2"},{"value":"8,37E-02","module":"A3"},{"value":"6,49E-02","module":"A4"},{"value":"5,47E-04","module":"A5"},{"value":"5,59E+02","module":"B6"},{"value":"0,0E+00","module":"C1"},{"value":"2,05E-02","module":"C2"},{"value":"4,92E-03","module":"C3"},{"value":"3,40E-03","module":"C4"},{"value":"-8,11E-01","module":"D"}]}],"resource_use":[{"parameter":"PERE","unit":"MJ","values":[{"value":"1,74E+02","module":"A1"},{"value":"6,85E-02","module":"A2"},{"value":"2,70E+01","module":"A3"},{"value":"2,10E-01","module":"A4"},{"value":"2,17E-03","module":"A5"},{"value":"1,24E+04","module":"B6"},{"value":"0,0E+00","module":"C1"},{"value":"6,63E-02","module":"C2"},{"value":"1,54E-01","module":"C3"},{"value":"1,82E-01","module":"C4"},{"value":"-6,51E+01","module":"D"}]},{"parameter":"PERM","unit":"MJ","values":[{"value":"4,34E+00","module":"A1"},{"value":"0,0E+00","module":"A2"},{"value":"0,0E+00","module":"A3"},{"value":"0,0E+00","module":"A4"},{"value":"-4,47E+00","module":"A5"},{"value":"0,0E+00","module":"B6"},{"value":"0,0E+00","module":"C1"},{"value":"0,0E+00","module":"C2"},{"value":"0,0E+00","module":"C3"},{"value":"0,0E+00","module":"C4"},{"value":"0,0E+00","module":"D"}]},{"parameter":"PERT","unit":"MJ","values":[{"value":"1,79E+02","module":"A1"},{"value":"6,85E-02","module":"A2"},{"value":"2,70E+01","module":"A3"},{"value":"2,10E-01","module":"A4"},{"value":"-4,46E+00","module":"A5"},{"value":"1,24E+04","module":"B6"},{"value":"0,0E+00","module":"C1"},{"value":"6,63E-02","module":"C2"},{"value":"1,54E-01","module":"C3"},{"value":"1,82E-01","module":"C4"},{"value":"-6,51E+01","module":"D"}]},{"parameter":"PENRE","unit":"MJ","values":[{"value":"8,19E+02","module":"A1"},{"value":"4,86E+00","module":"A2"},{"value":"1,29E+02","module":"A3"},{"value":"1,48E+01","module":"A4"},{"value":"1,27E-01","module":"A5"},{"value":"6,40E+04","module":"B6"},{"value":"0,0E+00","module":"C1"},{"value":"4,70E+00","module":"C2"},{"value":"9,94E-01","module":"C3"},{"value":"8,31E-01","module":"C4"},{"value":"-1,94E+02","module":"D"}]},{"parameter":"PENRM","unit":"MJ","values":[{"value":"1,05E+01","module":"A1"},{"value":"0,0E+00","module":"A2"},{"value":"0,0E+00","module":"A3"},{"value":"0,0E+00","module":"A4"},{"value":"-1,11E+00","module":"A5"},{"value":"0,0E+00","module":"B6"},{"value":"0,0E+00","module":"C1"},{"value":"0,0E+00","module":"C2"},{"value":"-1,08E+01","module":"C3"},{"value":"0,0E+00","module":"C4"},{"value":"0,0E+00","module":"D"}]},{"parameter":"PENRT","unit":"MJ","values":[{"value":"8,30E+02","module":"A1"},{"value":"4,86E+00","module":"A2"},{"value":"1,29E+02","module":"A3"},{"value":"1,48E+01","module":"A4"},{"value":"-9,81E-01","module":"A5"},{"value":"6,40E+04","module":"B6"},{"value":"0,0E+00","module":"C1"},{"value":"4,70E+00","module":"C2"},{"value":"-9,76E+00","module":"C3"},{"value":"8,31E-01","module":"C4"},{"value":"-1,94E+02","module":"D"}]},{"parameter":"SM","unit":"kg","values":[{"value":"1,54E+00","module":"A1"},{"value":"0,0E+00","module":"A2"},{"value":"0,0E+00","module":"A3"},{"value":"0,0E+00","module":"A4"},{"value":"0,0E+00","module":"A5"},{"value":"0,0E+00","module":"B6"},{"value":"0,0E+00","module":"C1"},{"value":"0,0E+00","module":"C2"},{"value":"0,0E+00","module":"C3"},{"value":"3,40E-03","module":"C4"},{"value":"4,03E-02","module":"D"}]},{"parameter":"RSF","unit":"MJ","values":[{"value":"1,10E+00","module":"A1"},{"value":"2,45E-03","module":"A2"},{"value":"2,80E-02","module":"A3"},{"value":"7,50E-03","module":"A4"},{"value":"7,06E-05","module":"A5"},{"value":"9,02E+02","module":"B6"},{"value":"0,0E+00","module":"C1"},{"value":"2,37E-03","module":"C2"},{"value":"2,43E-03","module":"C3"},{"value":"1,35E-03","module":"C4"},{"value":"-1,78E-02","module":"D"}]},{"parameter":"NRSF","unit":"MJ","values":[{"value":"1,37E-01","module":"A1"},{"value":"8,76E-03","module":"A2"},{"value":"3,81E-02","module":"A3"},{"value":"2,68E-02","module":"A4"},{"value":"2,82E-04","module":"A5"},{"value":"2,14E+02","module":"B6"},{"value":"0,0E+00","module":"C1"},{"value":"8,47E-03","module":"C2"},{"value":"-6,93E-05","module":"C3"},{"value":"2,95E-02","module":"C4"},{"value":"1,22E-01","module":"D"}]},{"parameter":"FW","unit":"m3","values":[{"value":"1,25E+00","module":"A1"},{"value":"5,11E-04","module":"A2"},{"value":"8,41E-03","module":"A3"},{"value":"1,56E-03","module":"A4"},{"value":"6,06E-05","module":"A5"},{"value":"5,42E+01","module":"B6"},{"value":"0,0E+00","module":"C1"},{"value":"4,95E-04","module":"C2"},{"value":"1,21E-03","module":"C3"},{"value":"7,93E-04","module":"C4"},{"value":"-3,55E-01","module":"D"}]}],"end_of_life_waste":[{"parameter":"HWD","unit":"kg","values":[{"value":"2,74E-01","module":"A1"},{"value":"2,48E-04","module":"A2"},{"value":"1,60E-01","module":"A3"},{"value":"7,57E-04","module":"A4"},{"value":"0,0E+00","module":"A5"},{"value":"9,62E+00","module":"B6"},{"value":"0,0E+00","module":"C1"},{"value":"2,40E-04","module":"C2"},{"value":"3,20E-05","module":"C3"},{"value":"1,97E-01","module":"C4"},{"value":"4,70E-02","module":"D"}]},{"parameter":"NHWD","unit":"kg","values":[{"value":"1,16E+01","module":"A1"},{"value":"2,32E-01","module":"A2"},{"value":"1,41E+00","module":"A3"},{"value":"7,10E-01","module":"A4"},{"value":"5,51E-01","module":"A5"},{"value":"2,16E+02","module":"B6"},{"value":"0,0E+00","module":"C1"},{"value":"2,25E-01","module":"C2"},{"value":"4,54E-02","module":"C3"},{"value":"1,79E+00","module":"C4"},{"value":"-4,22E+00","module":"D"}]},{"parameter":"RWD","unit":"kg","values":[{"value":"3,42E-03","module":"A1"},{"value":"3,31E-05","module":"A2"},{"value":"1,19E-04","module":"A3"},{"value":"1,01E-04","module":"A4"},{"value":"0,0E+00","module":"A5"},{"value":"4,57E-01","module":"B6"},{"value":"0,0E+00","module":"C1"},{"value":"3,20E-05","module":"C2"},{"value":"1,66E-06","module":"C3"},{"value":"2,64E-06","module":"C4"},{"value":"-7,68E-04","module":"D"}]}],"end_of_life_flow":[{"parameter":"CRU","unit":"kg","values":[{"value":"0,0E+00","module":"A1"},{"value":"0,0E+00","module":"A2"},{"value":"0,0E+00","module":"A3"},{"value":"0,0E+00","module":"A4"},{"value":"0,0E+00","module":"A5"},{"value":"0,0E+00","module":"B6"},{"value":"0,0E+00","module":"C1"},{"value":"0,0E+00","module":"C2"},{"value":"0,0E+00","module":"C3"},{"value":"0,0E+00","module":"C4"},{"value":"0,0E+00","module":"D"}]},{"parameter":"MFR","unit":"kg","values":[{"value":"0,0E+00","module":"A1"},{"value":"0,0E+00","module":"A2"},{"value":"1,49E+00","module":"A3"},{"value":"0,0E+00","module":"A4"},{"value":"5,02E-01","module":"A5"},{"value":"0,0E+00","module":"B6"},{"value":"0,0E+00","module":"C1"},{"value":"0,0E+00","module":"C2"},{"value":"3,48E+00","module":"C3"},{"value":"1,05E-05","module":"C4"},{"value":"-1,58E-03","module":"D"}]},{"parameter":"MER","unit":"kg","values":[{"value":"0,0E+00","module":"A1"},{"value":"0,0E+00","module":"A2"},{"value":"5,86E-01","module":"A3"},{"value":"0,0E+00","module":"A4"},{"value":"3,67E-02","module":"A5"},{"value":"0,0E+00","module":"B6"},{"value":"0,0E+00","module":"C1"},{"value":"0,0E+00","module":"C2"},{"value":"1,19E-01","module":"C3"},{"value":"2,58E-07","module":"C4"},{"value":"-2,07E-04","module":"D"}]},{"parameter":"EEE","unit":"MJ","values":[{"value":"0,0E+00","module":"A1"},{"value":"0,0E+00","module":"A2"},{"value":"3,90E-01","module":"A3"},{"value":"0,0E+00","module":"A4"},{"value":"3,00E-02","module":"A5"},{"value":"0,0E+00","module":"B6"},{"value":"0,0E+00","module":"C1"},{"value":"0,0E+00","module":"C2"},{"value":"1,79E-01","module":"C3"},{"value":"1,67E-05","module":"C4"},{"value":"-5,08E-04","module":"D"}]},{"parameter":"EET","unit":"MJ","values":[{"value":"0,0E+00","module":"A1"},{"value":"0,0E+00","module":"A2"},{"value":"5,90E+00","module":"A3"},{"value":"0,0E+00","module":"A4"},{"value":"4,55E-01","module":"A5"},{"value":"0,0E+00","module":"B6"},{"value":"0,0E+00","module":"C1"},{"value":"0,0E+00","module":"C2"},{"value":"2,71E+00","module":"C3"},{"value":"2,53E-04","module":"C4"},{"value":"-7,69E-03","module":"D"}]}]}