{"product_name":"Inspire 1500 Prism Sensor","epd_id":"NEPD-8230-7901","compliance":["EN 15804+A2","ISO 14025","ISO 21930"],"producer_name":"SG Armaturen AS","environmental_impact":[{"parameter":"GWP-total","unit":"kg CO2-eq.","values":[{"value":"5,57E+01","module":"A1"},{"value":"7,17E-02","module":"A2"},{"value":"1,30E+00","module":"A3"},{"value":"1,61E+00","module":"A4"},{"value":"7,20E-01","module":"A5"},{"value":"2,79E+01","module":"B6"},{"value":"0,0E+00","module":"C1"},{"value":"1,78E-01","module":"C2"},{"value":"5,85E-01","module":"C3"},{"value":"6,01E-02","module":"C4"},{"value":"-4,75E+00","module":"D"}]},{"parameter":"GWP-fossil","unit":"kg CO2-eq.","values":[{"value":"5,57E+01","module":"A1"},{"value":"7,16E-02","module":"A2"},{"value":"1,30E+00","module":"A3"},{"value":"1,60E+00","module":"A4"},{"value":"6,79E-03","module":"A5"},{"value":"2,71E+01","module":"B6"},{"value":"0,0E+00","module":"C1"},{"value":"1,77E-01","module":"C2"},{"value":"5,84E-01","module":"C3"},{"value":"5,98E-02","module":"C4"},{"value":"-4,69E+00","module":"D"}]},{"parameter":"GWP-biogenic","unit":"kg CO2-eq.","values":[{"value":"-1,49E-01","module":"A1"},{"value":"2,79E-05","module":"A2"},{"value":"2,02E-04","module":"A3"},{"value":"5,72E-04","module":"A4"},{"value":"7,13E-01","module":"A5"},{"value":"7,48E-01","module":"B6"},{"value":"0,0E+00","module":"C1"},{"value":"7,34E-05","module":"C2"},{"value":"2,60E-04","module":"C3"},{"value":"2,65E-05","module":"C4"},{"value":"-1,52E-02","module":"D"}]},{"parameter":"GWP-luluc","unit":"kg CO2-eq.","values":[{"value":"1,19E-01","module":"A1"},{"value":"2,62E-05","module":"A2"},{"value":"1,42E-04","module":"A3"},{"value":"7,89E-04","module":"A4"},{"value":"2,25E-06","module":"A5"},{"value":"1,12E-01","module":"B6"},{"value":"0,0E+00","module":"C1"},{"value":"6,32E-05","module":"C2"},{"value":"2,82E-04","module":"C3"},{"value":"2,51E-04","module":"C4"},{"value":"-4,40E-02","module":"D"}]},{"parameter":"ODP","unit":"kg CFC 11-eq.","values":[{"value":"3,47E-06","module":"A1"},{"value":"1,56E-08","module":"A2"},{"value":"4,79E-08","module":"A3"},{"value":"3,53E-07","module":"A4"},{"value":"1,43E-09","module":"A5"},{"value":"1,86E-06","module":"B6"},{"value":"0,0E+00","module":"C1"},{"value":"4,02E-08","module":"C2"},{"value":"7,65E-09","module":"C3"},{"value":"4,68E-09","module":"C4"},{"value":"-2,09E-03","module":"D"}]},{"parameter":"AP","unit":"mol H+-eq.","values":[{"value":"5,09E-01","module":"A1"},{"value":"2,14E-04","module":"A2"},{"value":"6,67E-03","module":"A3"},{"value":"2,38E-02","module":"A4"},{"value":"3,22E-05","module":"A5"},{"value":"2,11E-01","module":"B6"},{"value":"0,0E+00","module":"C1"},{"value":"5,10E-04","module":"C2"},{"value":"5,91E-04","module":"C3"},{"value":"2,19E-04","module":"C4"},{"value":"-1,43E-01","module":"D"}]},{"parameter":"POCP","unit":"kg NMVOC-eq.","values":[{"value":"2,23E-01","module":"A1"},{"value":"1,77E-04","module":"A2"},{"value":"6,46E-03","module":"A3"},{"value":"1,73E-02","module":"A4"},{"value":"3,31E-05","module":"A5"},{"value":"8,13E-02","module":"B6"},{"value":"0,0E+00","module":"C1"},{"value":"4,32E-04","module":"C2"},{"value":"3,94E-04","module":"C3"},{"value":"2,44E-04","module":"C4"},{"value":"-3,55E-02","module":"D"}]},{"parameter":"ADPE","unit":"kg Sb-eq.","values":[{"value":"6,89E-03","module":"A1"},{"value":"1,92E-06","module":"A2"},{"value":"3,04E-06","module":"A3"},{"value":"3,12E-05","module":"A4"},{"value":"1,65E-07","module":"A5"},{"value":"2,02E-03","module":"B6"},{"value":"0,0E+00","module":"C1"},{"value":"4,90E-06","module":"C2"},{"value":"7,86E-07","module":"C3"},{"value":"2,48E-07","module":"C4"},{"value":"-2,12E-03","module":"D"}]},{"parameter":"ADPF","unit":"MJ","values":[{"value":"6,41E+02","module":"A1"},{"value":"1,06E+00","module":"A2"},{"value":"1,18E+01","module":"A3"},{"value":"2,27E+01","module":"A4"},{"value":"9,50E-02","module":"A5"},{"value":"3,69E+02","module":"B6"},{"value":"0,0E+00","module":"C1"},{"value":"2,68E+00","module":"C2"},{"value":"1,30E+00","module":"C3"},{"value":"5,71E-01","module":"C4"},{"value":"-5,48E+01","module":"D"}]},{"parameter":"WDP","unit":"m3 world-eq.","values":[{"value":"2,34E+03","module":"A1"},{"value":"3,45E-01","module":"A2"},{"value":"1,11E+00","module":"A3"},{"value":"1,47E+01","module":"A4"},{"value":"1,20E-01","module":"A5"},{"value":"6,44E+04","module":"B6"},{"value":"0,0E+00","module":"C1"},{"value":"2,60E+00","module":"C2"},{"value":"1,05E+01","module":"C3"},{"value":"6,28E+00","module":"C4"},{"value":"-1,20E+03","module":"D"}]},{"parameter":"EP-freshwater","unit":"kg P-eq.","values":[{"value":"7,01E-03","module":"A1"},{"value":"6,72E-07","module":"A2"},{"value":"2,36E-05","module":"A3"},{"value":"1,05E-05","module":"A4"},{"value":"5,58E-08","module":"A5"},{"value":"1,95E-03","module":"B6"},{"value":"0,0E+00","module":"C1"},{"value":"1,42E-06","module":"C2"},{"value":"4,41E-06","module":"C3"},{"value":"1,44E-06","module":"C4"},{"value":"-8,89E-04","module":"D"}]},{"parameter":"EP-marine","unit":"kg N-eq.","values":[{"value":"6,15E-02","module":"A1"},{"value":"4,22E-05","module":"A2"},{"value":"1,56E-03","module":"A3"},{"value":"5,72E-03","module":"A4"},{"value":"1,06E-05","module":"A5"},{"value":"2,32E-02","module":"B6"},{"value":"0,0E+00","module":"C1"},{"value":"1,01E-04","module":"C2"},{"value":"1,35E-04","module":"C3"},{"value":"8,16E-05","module":"C4"},{"value":"-8,79E-03","module":"D"}]},{"parameter":"EP-terrestrial","unit":"mol N-eq.","values":[{"value":"7,06E-01","module":"A1"},{"value":"4,72E-04","module":"A2"},{"value":"1,71E-02","module":"A3"},{"value":"6,37E-02","module":"A4"},{"value":"1,15E-04","module":"A5"},{"value":"3,02E-01","module":"B6"},{"value":"0,0E+00","module":"C1"},{"value":"1,13E-03","module":"C2"},{"value":"1,48E-03","module":"C3"},{"value":"6,39E-04","module":"C4"},{"value":"-1,15E-01","module":"D"}]},{"parameter":"GWP-IOBC","unit":"kg CO2-eq.","values":[{"value":"5,63E+01","module":"A1"},{"value":"7,17E-02","module":"A2"},{"value":"1,24E+00","module":"A3"},{"value":"1,61E+00","module":"A4"},{"value":"6,80E-03","module":"A5"},{"value":"2,79E+01","module":"B6"},{"value":"0,0E+00","module":"C1"},{"value":"1,78E-01","module":"C2"},{"value":"5,85E-01","module":"C3"},{"value":"6,26E-02","module":"C4"},{"value":"-5,03E+00","module":"D"}]}],"additional_environmental_impact":[{"parameter":"PM","unit":"disease incidence","values":[{"value":"3,59E-06","module":"A1"},{"value":"4,63E-09","module":"A2"},{"value":"7,83E-08","module":"A3"},{"value":"5,89E-08","module":"A4"},{"value":"4,75E-10","module":"A5"},{"value":"1,52E-06","module":"B6"},{"value":"0,0E+00","module":"C1"},{"value":"1,09E-08","module":"C2"},{"value":"3,86E-09","module":"C3"},{"value":"3,95E-09","module":"C4"},{"value":"-4,93E-07","module":"D"}]},{"parameter":"ETP-fw","unit":"CTUe","values":[{"value":"3,95E+03","module":"A1"},{"value":"8,58E-01","module":"A2"},{"value":"2,95E+01","module":"A3"},{"value":"1,56E+01","module":"A4"},{"value":"1,27E-01","module":"A5"},{"value":"1,68E+03","module":"B6"},{"value":"0,0E+00","module":"C1"},{"value":"1,99E+00","module":"C2"},{"value":"3,05E+00","module":"C3"},{"value":"4,10E+02","module":"C4"},{"value":"-1,06E+03","module":"D"}]},{"parameter":"HTP-c","unit":"CTUh","values":[{"value":"1,09E-07","module":"A1"},{"value":"0,0E+00","module":"A2"},{"value":"3,60E-10","module":"A3"},{"value":"0,0E+00","module":"A4"},{"value":"4,00E-12","module":"A5"},{"value":"8,03E-08","module":"B6"},{"value":"0,0E+00","module":"C1"},{"value":"0,0E+00","module":"C2"},{"value":"1,45E-09","module":"C3"},{"value":"1,42E-10","module":"C4"},{"value":"-1,88E-08","module":"D"}]},{"parameter":"HTP-nc","unit":"CTUh","values":[{"value":"4,08E-06","module":"A1"},{"value":"8,40E-10","module":"A2"},{"value":"5,69E-08","module":"A3"},{"value":"1,17E-08","module":"A4"},{"value":"1,59E-10","module":"A5"},{"value":"1,89E-06","module":"B6"},{"value":"0,0E+00","module":"C1"},{"value":"2,17E-09","module":"C2"},{"value":"8,52E-08","module":"C3"},{"value":"1,23E-09","module":"C4"},{"value":"-6,45E-07","module":"D"}]},{"parameter":"SQP","unit":"unitless","values":[{"value":"1,79E+02","module":"A1"},{"value":"7,25E-01","module":"A2"},{"value":"2,30E+00","module":"A3"},{"value":"1,12E+01","module":"A4"},{"value":"6,38E-02","module":"A5"},{"value":"1,86E+02","module":"B6"},{"value":"0,0E+00","module":"C1"},{"value":"1,88E+00","module":"C2"},{"value":"2,75E-01","module":"C3"},{"value":"1,33E+00","module":"C4"},{"value":"-2,08E+01","module":"D"}]},{"parameter":"IRP","unit":"kBq U235-eq.","values":[{"value":"1,83E+00","module":"A1"},{"value":"4,40E-03","module":"A2"},{"value":"1,71E-02","module":"A3"},{"value":"9,82E-02","module":"A4"},{"value":"4,07E-04","module":"A5"},{"value":"6,70E+00","module":"B6"},{"value":"0,0E+00","module":"C1"},{"value":"1,17E-02","module":"C2"},{"value":"6,35E-03","module":"C3"},{"value":"2,14E-03","module":"C4"},{"value":"-1,81E-01","module":"D"}]}],"resource_use":[{"parameter":"PERE","unit":"MJ","values":[{"value":"7,46E+01","module":"A1"},{"value":"1,20E-02","module":"A2"},{"value":"9,63E-01","module":"A3"},{"value":"2,58E-01","module":"A4"},{"value":"1,56E-03","module":"A5"},{"value":"4,78E+03","module":"B6"},{"value":"0,0E+00","module":"C1"},{"value":"3,84E-02","module":"C2"},{"value":"1,77E-01","module":"C3"},{"value":"1,40E-01","module":"C4"},{"value":"-1,55E+01","module":"D"}]},{"parameter":"PERM","unit":"MJ","values":[{"value":"2,46E+00","module":"A1"},{"value":"0,0E+00","module":"A2"},{"value":"0,0E+00","module":"A3"},{"value":"0,0E+00","module":"A4"},{"value":"-2,46E+00","module":"A5"},{"value":"0,0E+00","module":"B6"},{"value":"0,0E+00","module":"C1"},{"value":"0,0E+00","module":"C2"},{"value":"0,0E+00","module":"C3"},{"value":"0,0E+00","module":"C4"},{"value":"0,0E+00","module":"D"}]},{"parameter":"PERT","unit":"MJ","values":[{"value":"7,70E+01","module":"A1"},{"value":"1,20E-02","module":"A2"},{"value":"9,63E-01","module":"A3"},{"value":"2,58E-01","module":"A4"},{"value":"-2,46E+00","module":"A5"},{"value":"4,78E+03","module":"B6"},{"value":"0,0E+00","module":"C1"},{"value":"3,84E-02","module":"C2"},{"value":"1,77E-01","module":"C3"},{"value":"1,40E-01","module":"C4"},{"value":"-1,55E+01","module":"D"}]},{"parameter":"PENRE","unit":"MJ","values":[{"value":"6,32E+02","module":"A1"},{"value":"1,06E+00","module":"A2"},{"value":"1,18E+01","module":"A3"},{"value":"2,27E+01","module":"A4"},{"value":"9,51E-02","module":"A5"},{"value":"3,70E+02","module":"B6"},{"value":"0,0E+00","module":"C1"},{"value":"2,68E+00","module":"C2"},{"value":"1,30E+00","module":"C3"},{"value":"5,71E-01","module":"C4"},{"value":"-5,48E+01","module":"D"}]},{"parameter":"PENRM","unit":"MJ","values":[{"value":"1,33E+01","module":"A1"},{"value":"0,0E+00","module":"A2"},{"value":"0,0E+00","module":"A3"},{"value":"0,0E+00","module":"A4"},{"value":"0,0E+00","module":"A5"},{"value":"0,0E+00","module":"B6"},{"value":"0,0E+00","module":"C1"},{"value":"0,0E+00","module":"C2"},{"value":"-1,51E+01","module":"C3"},{"value":"0,0E+00","module":"C4"},{"value":"0,0E+00","module":"D"}]},{"parameter":"PENRT","unit":"MJ","values":[{"value":"6,46E+02","module":"A1"},{"value":"1,06E+00","module":"A2"},{"value":"1,18E+01","module":"A3"},{"value":"2,27E+01","module":"A4"},{"value":"9,51E-02","module":"A5"},{"value":"3,70E+02","module":"B6"},{"value":"0,0E+00","module":"C1"},{"value":"2,68E+00","module":"C2"},{"value":"-1,38E+01","module":"C3"},{"value":"5,71E-01","module":"C4"},{"value":"-5,48E+01","module":"D"}]},{"parameter":"SM","unit":"kg","values":[{"value":"1,24E+00","module":"A1"},{"value":"0,0E+00","module":"A2"},{"value":"0,0E+00","module":"A3"},{"value":"0,0E+00","module":"A4"},{"value":"0,0E+00","module":"A5"},{"value":"0,0E+00","module":"B6"},{"value":"0,0E+00","module":"C1"},{"value":"0,0E+00","module":"C2"},{"value":"0,0E+00","module":"C3"},{"value":"2,82E-03","module":"C4"},{"value":"6,67E-02","module":"D"}]},{"parameter":"RSF","unit":"MJ","values":[{"value":"3,77E-01","module":"A1"},{"value":"2,34E-04","module":"A2"},{"value":"5,33E-04","module":"A3"},{"value":"8,33E-03","module":"A4"},{"value":"5,19E-05","module":"A5"},{"value":"3,76E+00","module":"B6"},{"value":"0,0E+00","module":"C1"},{"value":"1,37E-03","module":"C2"},{"value":"3,12E-03","module":"C3"},{"value":"9,06E-04","module":"C4"},{"value":"3,86E-02","module":"D"}]},{"parameter":"NRSF","unit":"MJ","values":[{"value":"2,08E-01","module":"A1"},{"value":"1,99E-03","module":"A2"},{"value":"5,81E-03","module":"A3"},{"value":"4,54E-02","module":"A4"},{"value":"2,14E-04","module":"A5"},{"value":"9,36E+00","module":"B6"},{"value":"0,0E+00","module":"C1"},{"value":"4,91E-03","module":"C2"},{"value":"-7,89E-05","module":"C3"},{"value":"2,45E-02","module":"C4"},{"value":"9,48E-01","module":"D"}]},{"parameter":"FW","unit":"m3","values":[{"value":"4,88E-01","module":"A1"},{"value":"1,18E-04","module":"A2"},{"value":"7,38E-03","module":"A3"},{"value":"1,98E-03","module":"A4"},{"value":"4,48E-05","module":"A5"},{"value":"3,57E+01","module":"B6"},{"value":"0,0E+00","module":"C1"},{"value":"2,87E-04","module":"C2"},{"value":"1,40E-03","module":"C3"},{"value":"5,08E-04","module":"C4"},{"value":"-7,71E-02","module":"D"}]}],"end_of_life_waste":[{"parameter":"HWD","unit":"kg","values":[{"value":"3,75E-01","module":"A1"},{"value":"9,56E-05","module":"A2"},{"value":"9,87E-04","module":"A3"},{"value":"1,15E-03","module":"A4"},{"value":"0,0E+00","module":"A5"},{"value":"2,37E-01","module":"B6"},{"value":"0,0E+00","module":"C1"},{"value":"1,38E-04","module":"C2"},{"value":"4,06E-05","module":"C3"},{"value":"1,56E-01","module":"C4"},{"value":"-3,82E-03","module":"D"}]},{"parameter":"NHWD","unit":"kg","values":[{"value":"9,05E+00","module":"A1"},{"value":"5,08E-02","module":"A2"},{"value":"1,23E-01","module":"A3"},{"value":"7,20E-01","module":"A4"},{"value":"4,20E-01","module":"A5"},{"value":"2,85E+01","module":"B6"},{"value":"0,0E+00","module":"C1"},{"value":"1,30E-01","module":"C2"},{"value":"5,67E-02","module":"C3"},{"value":"8,68E-01","module":"C4"},{"value":"-1,38E+00","module":"D"}]},{"parameter":"RWD","unit":"kg","values":[{"value":"1,51E-03","module":"A1"},{"value":"6,94E-06","module":"A2"},{"value":"2,30E-05","module":"A3"},{"value":"1,55E-04","module":"A4"},{"value":"0,0E+00","module":"A5"},{"value":"3,31E-03","module":"B6"},{"value":"0,0E+00","module":"C1"},{"value":"1,83E-05","module":"C2"},{"value":"2,13E-06","module":"C3"},{"value":"1,83E-06","module":"C4"},{"value":"-1,65E-04","module":"D"}]}],"end_of_life_flow":[{"parameter":"CRU","unit":"kg","values":[{"value":"0,0E+00","module":"A1"},{"value":"0,0E+00","module":"A2"},{"value":"0,0E+00","module":"A3"},{"value":"0,0E+00","module":"A4"},{"value":"0,0E+00","module":"A5"},{"value":"0,0E+00","module":"B6"},{"value":"0,0E+00","module":"C1"},{"value":"0,0E+00","module":"C2"},{"value":"0,0E+00","module":"C3"},{"value":"0,0E+00","module":"C4"},{"value":"0,0E+00","module":"D"}]},{"parameter":"MFR","unit":"kg","values":[{"value":"0,0E+00","module":"A1"},{"value":"0,0E+00","module":"A2"},{"value":"6,08E-02","module":"A3"},{"value":"0,0E+00","module":"A4"},{"value":"3,91E-01","module":"A5"},{"value":"0,0E+00","module":"B6"},{"value":"0,0E+00","module":"C1"},{"value":"0,0E+00","module":"C2"},{"value":"1,88E+00","module":"C3"},{"value":"1,77E-05","module":"C4"},{"value":"-2,61E-03","module":"D"}]},{"parameter":"MER","unit":"kg","values":[{"value":"0,0E+00","module":"A1"},{"value":"0,0E+00","module":"A2"},{"value":"5,73E-03","module":"A3"},{"value":"0,0E+00","module":"A4"},{"value":"5,72E-07","module":"A5"},{"value":"0,0E+00","module":"B6"},{"value":"0,0E+00","module":"C1"},{"value":"0,0E+00","module":"C2"},{"value":"1,97E-01","module":"C3"},{"value":"4,32E-07","module":"C4"},{"value":"-3,43E-04","module":"D"}]},{"parameter":"EEE","unit":"MJ","values":[{"value":"0,0E+00","module":"A1"},{"value":"0,0E+00","module":"A2"},{"value":"8,81E-03","module":"A3"},{"value":"0,0E+00","module":"A4"},{"value":"2,40E-02","module":"A5"},{"value":"0,0E+00","module":"B6"},{"value":"0,0E+00","module":"C1"},{"value":"0,0E+00","module":"C2"},{"value":"3,03E-01","module":"C3"},{"value":"2,80E-05","module":"C4"},{"value":"-8,42E-04","module":"D"}]},{"parameter":"EET","unit":"MJ","values":[{"value":"0,0E+00","module":"A1"},{"value":"0,0E+00","module":"A2"},{"value":"1,33E-01","module":"A3"},{"value":"0,0E+00","module":"A4"},{"value":"3,63E-01","module":"A5"},{"value":"0,0E+00","module":"B6"},{"value":"0,0E+00","module":"C1"},{"value":"0,0E+00","module":"C2"},{"value":"4,58E+00","module":"C3"},{"value":"4,24E-04","module":"C4"},{"value":"-1,27E-02","module":"D"}]}]}