{"product_name":"Ionoplast-Folie (SentryGlas\u00ae) als Zwischenschicht","epd_id":"EPD-KUR-20230073-CBA2-EN","compliance":["DIN EN 15804+A2","ISO 14025"],"producer_name":"Kuraray Europe GmbH","environmental_impact":[{"parameter":"GWP-total","unit":"kg CO2-eq","values":[{"value":"2,64E+00","module":"A1-A3"},{"value":"2,20E-01","module":"A5"},{"value":"0,0E+00","module":"C1"},{"value":"2,27E-03","module":"C2"},{"value":"0,0E+00","module":"C3"},{"value":"5,22E-02","module":"C4"},{"value":"-7,45E-02","module":"D"}]},{"parameter":"GWP-fossil","unit":"kg CO2-eq","values":[{"value":"2,83E+00","module":"A1-A3"},{"value":"3,01E-02","module":"A5"},{"value":"0,0E+00","module":"C1"},{"value":"2,28E-03","module":"C2"},{"value":"0,0E+00","module":"C3"},{"value":"5,22E-02","module":"C4"},{"value":"-7,41E-02","module":"D"}]},{"parameter":"GWP-biogenic","unit":"kg CO2-eq","values":[{"value":"-1,90E-01","module":"A1-A3"},{"value":"1,90E-01","module":"A5"},{"value":"0,0E+00","module":"C1"},{"value":"0,0E+00","module":"C2"},{"value":"0,0E+00","module":"C3"},{"value":"0,0E+00","module":"C4"},{"value":"-3,79E-04","module":"D"}]},{"parameter":"GWP-luluc","unit":"kg CO2-eq","values":[{"value":"4,48E-04","module":"A1-A3"},{"value":"2,01E-06","module":"A5"},{"value":"0,0E+00","module":"C1"},{"value":"1,54E-05","module":"C2"},{"value":"0,0E+00","module":"C3"},{"value":"2,54E-05","module":"C4"},{"value":"-8,15E-06","module":"D"}]},{"parameter":"ODP","unit":"kg CFC11-eq","values":[{"value":"6,25E-12","module":"A1-A3"},{"value":"1,56E-14","module":"A5"},{"value":"0,0E+00","module":"C1"},{"value":"2,24E-16","module":"C2"},{"value":"0,0E+00","module":"C3"},{"value":"7,02E-14","module":"C4"},{"value":"-5,02E-13","module":"D"}]},{"parameter":"AP","unit":"mol H^(+)-eq","values":[{"value":"5,41E-03","module":"A1-A3"},{"value":"3,11E-05","module":"A5"},{"value":"0,0E+00","module":"C1"},{"value":"7,50E-06","module":"C2"},{"value":"0,0E+00","module":"C3"},{"value":"1,55E-04","module":"C4"},{"value":"-9,75E-05","module":"D"}]},{"parameter":"POCP","unit":"kg NMVOC-eq","values":[{"value":"5,08E-03","module":"A1-A3"},{"value":"2,70E-05","module":"A5"},{"value":"0,0E+00","module":"C1"},{"value":"6,74E-06","module":"C2"},{"value":"0,0E+00","module":"C3"},{"value":"1,10E-04","module":"C4"},{"value":"-7,40E-05","module":"D"}]},{"parameter":"ADPE","unit":"kg Sb-eq","values":[{"value":"4,37E-05","module":"A1-A3"},{"value":"4,21E-10","module":"A5"},{"value":"0,0E+00","module":"C1"},{"value":"2,30E-10","module":"C2"},{"value":"0,0E+00","module":"C3"},{"value":"3,62E-09","module":"C4"},{"value":"-1,12E-08","module":"D"}]},{"parameter":"ADPF","unit":"MJ","values":[{"value":"7,41E+01","module":"A1-A3"},{"value":"4,84E-02","module":"A5"},{"value":"0,0E+00","module":"C1"},{"value":"2,99E-02","module":"C2"},{"value":"0,0E+00","module":"C3"},{"value":"7,41E-01","module":"C4"},{"value":"-1,26E+00","module":"D"}]},{"parameter":"WDP","unit":"m^3 world-eq deprived","values":[{"value":"7,22E-01","module":"A1-A3"},{"value":"2,23E-02","module":"A5"},{"value":"0,0E+00","module":"C1"},{"value":"2,55E-05","module":"C2"},{"value":"0,0E+00","module":"C3"},{"value":"-5,15E-04","module":"C4"},{"value":"-7,90E-03","module":"D"}]},{"parameter":"EP-freshwater","unit":"kg P-eq","values":[{"value":"3,04E-06","module":"A1-A3"},{"value":"4,54E-09","module":"A5"},{"value":"0,0E+00","module":"C1"},{"value":"8,15E-09","module":"C2"},{"value":"0,0E+00","module":"C3"},{"value":"9,75E-06","module":"C4"},{"value":"-1,02E-07","module":"D"}]},{"parameter":"EP-marine","unit":"kg N-eq","values":[{"value":"1,73E-03","module":"A1-A3"},{"value":"1,01E-05","module":"A5"},{"value":"0,0E+00","module":"C1"},{"value":"3,42E-06","module":"C2"},{"value":"0,0E+00","module":"C3"},{"value":"3,43E-05","module":"C4"},{"value":"-2,64E-05","module":"D"}]},{"parameter":"EP-terrestrial","unit":"mol N-eq","values":[{"value":"1,89E-02","module":"A1-A3"},{"value":"1,49E-04","module":"A5"},{"value":"0,0E+00","module":"C1"},{"value":"3,83E-05","module":"C2"},{"value":"0,0E+00","module":"C3"},{"value":"3,76E-04","module":"C4"},{"value":"-2,83E-04","module":"D"}]}],"additional_environmental_impact":[{"parameter":"PM","unit":"Disease incidence","values":[{"value":"7,28E-08","module":"A1-A3"},{"value":"1,56E-10","module":"A5"},{"value":"0,0E+00","module":"C1"},{"value":"4,43E-11","module":"C2"},{"value":"0,0E+00","module":"C3"},{"value":"1,49E-09","module":"C4"},{"value":"-8,08E-10","module":"D"}]},{"parameter":"ETP-fw","unit":"CTUe","values":[{"value":"2,32E+01","module":"A1-A3"},{"value":"2,33E-02","module":"A5"},{"value":"0,0E+00","module":"C1"},{"value":"2,12E-02","module":"C2"},{"value":"0,0E+00","module":"C3"},{"value":"7,26E-01","module":"C4"},{"value":"-2,77E-01","module":"D"}]},{"parameter":"HTP-c","unit":"CTUh","values":[{"value":"8,04E-10","module":"A1-A3"},{"value":"1,45E-12","module":"A5"},{"value":"0,0E+00","module":"C1"},{"value":"4,37E-13","module":"C2"},{"value":"0,0E+00","module":"C3"},{"value":"3,26E-11","module":"C4"},{"value":"-1,27E-11","module":"D"}]},{"parameter":"HTP-nc","unit":"CTUh","values":[{"value":"3,93E-08","module":"A1-A3"},{"value":"5,19E-11","module":"A5"},{"value":"0,0E+00","module":"C1"},{"value":"2,71E-11","module":"C2"},{"value":"0,0E+00","module":"C3"},{"value":"2,73E-09","module":"C4"},{"value":"-4,88E-10","module":"D"}]},{"parameter":"SQP","unit":"SQP","values":[{"value":"3,19E+01","module":"A1-A3"},{"value":"1,44E-02","module":"A5"},{"value":"0,0E+00","module":"C1"},{"value":"1,27E-02","module":"C2"},{"value":"0,0E+00","module":"C3"},{"value":"5,33E-02","module":"C4"},{"value":"-2,25E-01","module":"D"}]}],"resource_use":[{"parameter":"PERE","unit":"MJ","values":[{"value":"9,01E+00","module":"A1-A3"},{"value":"1,92E+00","module":"A5"},{"value":"0,0E+00","module":"C1"},{"value":"2,07E-03","module":"C2"},{"value":"0,0E+00","module":"C3"},{"value":"6,09E-02","module":"C4"},{"value":"-3,47E-01","module":"D"}]},{"parameter":"PERM","unit":"MJ","values":[{"value":"1,91E+00","module":"A1-A3"},{"value":"-1,91E+00","module":"A5"},{"value":"0,0E+00","module":"C1"},{"value":"0,0E+00","module":"C2"},{"value":"0,0E+00","module":"C3"},{"value":"0,0E+00","module":"C4"},{"value":"0,0E+00","module":"D"}]},{"parameter":"PERT","unit":"MJ","values":[{"value":"1,09E+01","module":"A1-A3"},{"value":"1,03E-02","module":"A5"},{"value":"0,0E+00","module":"C1"},{"value":"2,07E-03","module":"C2"},{"value":"0,0E+00","module":"C3"},{"value":"6,09E-02","module":"C4"},{"value":"-3,47E-01","module":"D"}]},{"parameter":"PENRE","unit":"MJ","values":[{"value":"4,50E+01","module":"A1-A3"},{"value":"4,32E-01","module":"A5"},{"value":"0,0E+00","module":"C1"},{"value":"3,01E-02","module":"C2"},{"value":"0,0E+00","module":"C3"},{"value":"3,06E+01","module":"C4"},{"value":"-1,26E+00","module":"D"}]},{"parameter":"PENRM","unit":"MJ","values":[{"value":"3,02E+01","module":"A1-A3"},{"value":"-3,83E-01","module":"A5"},{"value":"0,0E+00","module":"C1"},{"value":"0,0E+00","module":"C2"},{"value":"0,0E+00","module":"C3"},{"value":"-2,99E+01","module":"C4"},{"value":"0,0E+00","module":"D"}]},{"parameter":"PENRT","unit":"MJ","values":[{"value":"7,52E+01","module":"A1-A3"},{"value":"4,85E-02","module":"A5"},{"value":"0,0E+00","module":"C1"},{"value":"3,01E-02","module":"C2"},{"value":"0,0E+00","module":"C3"},{"value":"7,42E-01","module":"C4"},{"value":"-1,26E+00","module":"D"}]},{"parameter":"SM","unit":"kg","values":[{"value":"0,0E+00","module":"A1-A3"},{"value":"0,0E+00","module":"A5"},{"value":"0,0E+00","module":"C1"},{"value":"0,0E+00","module":"C2"},{"value":"0,0E+00","module":"C3"},{"value":"0,0E+00","module":"C4"},{"value":"0,0E+00","module":"D"}]},{"parameter":"RSF","unit":"MJ","values":[{"value":"0,0E+00","module":"A1-A3"},{"value":"0,0E+00","module":"A5"},{"value":"0,0E+00","module":"C1"},{"value":"0,0E+00","module":"C2"},{"value":"0,0E+00","module":"C3"},{"value":"0,0E+00","module":"C4"},{"value":"0,0E+00","module":"D"}]},{"parameter":"NRSF","unit":"MJ","values":[{"value":"0,0E+00","module":"A1-A3"},{"value":"0,0E+00","module":"A5"},{"value":"0,0E+00","module":"C1"},{"value":"0,0E+00","module":"C2"},{"value":"0,0E+00","module":"C3"},{"value":"0,0E+00","module":"C4"},{"value":"0,0E+00","module":"D"}]},{"parameter":"FW","unit":"m^3","values":[{"value":"2,85E-02","module":"A1-A3"},{"value":"5,25E-04","module":"A5"},{"value":"0,0E+00","module":"C1"},{"value":"2,40E-06","module":"C2"},{"value":"0,0E+00","module":"C3"},{"value":"9,60E-06","module":"C4"},{"value":"-3,33E-04","module":"D"}]}],"end_of_life_waste":[{"parameter":"HWD","unit":"kg","values":[{"value":"3,84E-09","module":"A1-A3"},{"value":"4,16E-12","module":"A5"},{"value":"0,0E+00","module":"C1"},{"value":"1,59E-13","module":"C2"},{"value":"0,0E+00","module":"C3"},{"value":"1,14E-10","module":"C4"},{"value":"-1,71E-10","module":"D"}]},{"parameter":"NHWD","unit":"kg","values":[{"value":"2,22E-02","module":"A1-A3"},{"value":"1,49E-03","module":"A5"},{"value":"0,0E+00","module":"C1"},{"value":"4,90E-06","module":"C2"},{"value":"0,0E+00","module":"C3"},{"value":"7,34E-01","module":"C4"},{"value":"-6,37E-04","module":"D"}]},{"parameter":"RWD","unit":"kg","values":[{"value":"2,21E-03","module":"A1-A3"},{"value":"2,55E-06","module":"A5"},{"value":"0,0E+00","module":"C1"},{"value":"5,58E-08","module":"C2"},{"value":"0,0E+00","module":"C3"},{"value":"9,11E-06","module":"C4"},{"value":"-9,94E-05","module":"D"}]}],"end_of_life_flow":[{"parameter":"CRU","unit":"kg","values":[{"value":"0,0E+00","module":"A1-A3"},{"value":"0,0E+00","module":"A5"},{"value":"0,0E+00","module":"C1"},{"value":"0,0E+00","module":"C2"},{"value":"0,0E+00","module":"C3"},{"value":"0,0E+00","module":"C4"},{"value":"0,0E+00","module":"D"}]},{"parameter":"MFR","unit":"kg","values":[{"value":"0,0E+00","module":"A1-A3"},{"value":"0,0E+00","module":"A5"},{"value":"0,0E+00","module":"C1"},{"value":"0,0E+00","module":"C2"},{"value":"0,0E+00","module":"C3"},{"value":"0,0E+00","module":"C4"},{"value":"0,0E+00","module":"D"}]},{"parameter":"MER","unit":"kg","values":[{"value":"0,0E+00","module":"A1-A3"},{"value":"0,0E+00","module":"A5"},{"value":"0,0E+00","module":"C1"},{"value":"0,0E+00","module":"C2"},{"value":"0,0E+00","module":"C3"},{"value":"0,0E+00","module":"C4"},{"value":"0,0E+00","module":"D"}]},{"parameter":"EEE","unit":"MJ","values":[{"value":"0,0E+00","module":"A1-A3"},{"value":"3,34E-01","module":"A5"},{"value":"0,0E+00","module":"C1"},{"value":"0,0E+00","module":"C2"},{"value":"0,0E+00","module":"C3"},{"value":"0,0E+00","module":"C4"},{"value":"0,0E+00","module":"D"}]},{"parameter":"EET","unit":"MJ","values":[{"value":"0,0E+00","module":"A1-A3"},{"value":"5,98E-01","module":"A5"},{"value":"0,0E+00","module":"C1"},{"value":"0,0E+00","module":"C2"},{"value":"0,0E+00","module":"C3"},{"value":"0,0E+00","module":"C4"},{"value":"0,0E+00","module":"D"}]}]}