{"product_name":"Iqona IMT","epd_id":"EPD-Kiwa-EE-161566-EN","compliance":["EN 15804+A2","ISO 14025"],"producer_name":"Ansorg GmbH","environmental_impact":[{"parameter":"GWP-total","unit":"kg CO2-eq.","values":[{"value":"1,10E+01","module":"A1"},{"value":"6,82E-02","module":"A2"},{"value":"-1,70E-01","module":"A3"},{"value":"1,09E-01","module":"A4"},{"value":"3,91E-01","module":"A5"},{"value":"1,01E+03","module":"B6"},{"value":"0,0E+00","module":"C1"},{"value":"4,81E-03","module":"C2"},{"value":"2,82E-01","module":"C3"},{"value":"2,37E-03","module":"C4"},{"value":"-5,86E-02","module":"D"}]},{"parameter":"GWP-fossil","unit":"kg CO2-eq.","values":[{"value":"1,09E+01","module":"A1"},{"value":"6,81E-02","module":"A2"},{"value":"2,02E-01","module":"A3"},{"value":"1,09E-01","module":"A4"},{"value":"1,56E-02","module":"A5"},{"value":"9,82E+02","module":"B6"},{"value":"0,0E+00","module":"C1"},{"value":"4,80E-03","module":"C2"},{"value":"2,82E-01","module":"C3"},{"value":"2,36E-03","module":"C4"},{"value":"-4,28E-01","module":"D"}]},{"parameter":"GWP-biogenic","unit":"kg CO2-eq.","values":[{"value":"4,05E-02","module":"A1"},{"value":"2,22E-05","module":"A2"},{"value":"-3,74E-01","module":"A3"},{"value":"5,02E-05","module":"A4"},{"value":"3,76E-01","module":"A5"},{"value":"2,95E+01","module":"B6"},{"value":"0,0E+00","module":"C1"},{"value":"2,22E-06","module":"C2"},{"value":"-7,14E-05","module":"C3"},{"value":"8,33E-06","module":"C4"},{"value":"3,72E-01","module":"D"}]},{"parameter":"GWP-luluc","unit":"kg CO2-eq.","values":[{"value":"4,11E-02","module":"A1"},{"value":"2,89E-05","module":"A2"},{"value":"2,62E-03","module":"A3"},{"value":"3,98E-05","module":"A4"},{"value":"4,66E-06","module":"A5"},{"value":"2,28E+00","module":"B6"},{"value":"0,0E+00","module":"C1"},{"value":"1,76E-06","module":"C2"},{"value":"7,55E-05","module":"C3"},{"value":"5,63E-07","module":"C4"},{"value":"-2,60E-03","module":"D"}]},{"parameter":"ODP","unit":"kg CFC 11-equiv.","values":[{"value":"4,57E-07","module":"A1"},{"value":"1,48E-08","module":"A2"},{"value":"2,32E-08","module":"A3"},{"value":"2,40E-08","module":"A4"},{"value":"2,30E-09","module":"A5"},{"value":"8,27E-05","module":"B6"},{"value":"0,0E+00","module":"C1"},{"value":"1,06E-09","module":"C2"},{"value":"1,35E-08","module":"C3"},{"value":"1,09E-10","module":"C4"},{"value":"-6,69E-09","module":"D"}]},{"parameter":"AP","unit":"mol H+-eq.","values":[{"value":"7,27E-02","module":"A1"},{"value":"7,17E-04","module":"A2"},{"value":"1,29E-03","module":"A3"},{"value":"6,30E-04","module":"A4"},{"value":"8,12E-05","module":"A5"},{"value":"5,73E+00","module":"B6"},{"value":"0,0E+00","module":"C1"},{"value":"2,79E-05","module":"C2"},{"value":"6,02E-04","module":"C3"},{"value":"4,89E-06","module":"C4"},{"value":"-3,21E-03","module":"D"}]},{"parameter":"POCP","unit":"kg NMVOC-eq.","values":[{"value":"3,48E-02","module":"A1"},{"value":"6,38E-04","module":"A2"},{"value":"9,28E-04","module":"A3"},{"value":"6,99E-04","module":"A4"},{"value":"1,03E-04","module":"A5"},{"value":"2,27E+00","module":"B6"},{"value":"0,0E+00","module":"C1"},{"value":"3,09E-05","module":"C2"},{"value":"3,54E-04","module":"C3"},{"value":"4,58E-06","module":"C4"},{"value":"-1,55E-03","module":"D"}]},{"parameter":"ADPE","unit":"kg Sb-eq.","values":[{"value":"1,96E-04","module":"A1"},{"value":"1,51E-06","module":"A2"},{"value":"1,40E-06","module":"A3"},{"value":"2,75E-06","module":"A4"},{"value":"4,79E-07","module":"A5"},{"value":"7,14E-03","module":"B6"},{"value":"0,0E+00","module":"C1"},{"value":"1,22E-07","module":"C2"},{"value":"2,36E-06","module":"C3"},{"value":"5,70E-09","module":"C4"},{"value":"1,65E-03","module":"D"}]},{"parameter":"ADPF","unit":"MJ","values":[{"value":"1,11E+02","module":"A1"},{"value":"9,99E-01","module":"A2"},{"value":"3,20E+00","module":"A3"},{"value":"1,64E+00","module":"A4"},{"value":"1,72E-01","module":"A5"},{"value":"2,02E+04","module":"B6"},{"value":"0,0E+00","module":"C1"},{"value":"7,24E-02","module":"C2"},{"value":"1,04E+00","module":"C3"},{"value":"1,12E-02","module":"C4"},{"value":"-3,73E+00","module":"D"}]},{"parameter":"WDP","unit":"m3 world-eq.","values":[{"value":"1,99E+00","module":"A1"},{"value":"3,25E-03","module":"A2"},{"value":"7,86E-02","module":"A3"},{"value":"5,86E-03","module":"A4"},{"value":"9,47E-04","module":"A5"},{"value":"2,26E+02","module":"B6"},{"value":"0,0E+00","module":"C1"},{"value":"2,59E-04","module":"C2"},{"value":"1,69E-02","module":"C3"},{"value":"3,45E-04","module":"C4"},{"value":"2,81E-01","module":"D"}]},{"parameter":"EP-freshwater","unit":"kg P-eq.","values":[{"value":"4,58E-04","module":"A1"},{"value":"6,15E-07","module":"A2"},{"value":"1,96E-05","module":"A3"},{"value":"1,10E-06","module":"A4"},{"value":"2,26E-07","module":"A5"},{"value":"1,05E-01","module":"B6"},{"value":"0,0E+00","module":"C1"},{"value":"4,85E-08","module":"C2"},{"value":"3,99E-06","module":"C3"},{"value":"2,09E-08","module":"C4"},{"value":"-1,18E-05","module":"D"}]},{"parameter":"EP-marine","unit":"kg N-eq.","values":[{"value":"1,07E-02","module":"A1"},{"value":"2,11E-04","module":"A2"},{"value":"3,17E-04","module":"A3"},{"value":"2,22E-04","module":"A4"},{"value":"2,89E-05","module":"A5"},{"value":"7,27E-01","module":"B6"},{"value":"0,0E+00","module":"C1"},{"value":"9,82E-06","module":"C2"},{"value":"1,10E-04","module":"C3"},{"value":"2,04E-06","module":"C4"},{"value":"-4,44E-04","module":"D"}]},{"parameter":"EP-terrestrial","unit":"mol N-eq.","values":[{"value":"1,19E-01","module":"A1"},{"value":"2,33E-03","module":"A2"},{"value":"3,69E-03","module":"A3"},{"value":"2,45E-03","module":"A4"},{"value":"3,08E-04","module":"A5"},{"value":"8,96E+00","module":"B6"},{"value":"0,0E+00","module":"C1"},{"value":"1,08E-04","module":"C2"},{"value":"1,27E-03","module":"C3"},{"value":"1,43E-05","module":"C4"},{"value":"-4,71E-03","module":"D"}]}],"additional_environmental_impact":[{"parameter":"PM","unit":"disease incidence","values":[{"value":"7,90E-07","module":"A1"},{"value":"5,41E-09","module":"A2"},{"value":"1,65E-08","module":"A3"},{"value":"9,78E-09","module":"A4"},{"value":"1,49E-09","module":"A5"},{"value":"1,50E-05","module":"B6"},{"value":"0,0E+00","module":"C1"},{"value":"4,32E-10","module":"C2"},{"value":"7,11E-09","module":"C3"},{"value":"7,38E-11","module":"C4"},{"value":"-4,65E-08","module":"D"}]},{"parameter":"ETP-fw","unit":"CTUe","values":[{"value":"3,63E+02","module":"A1"},{"value":"8,53E-01","module":"A2"},{"value":"9,23E+00","module":"A3"},{"value":"1,46E+00","module":"A4"},{"value":"2,85E-01","module":"A5"},{"value":"1,38E+04","module":"B6"},{"value":"0,0E+00","module":"C1"},{"value":"6,46E-02","module":"C2"},{"value":"5,15E+00","module":"C3"},{"value":"8,09E+00","module":"C4"},{"value":"1,24E+00","module":"D"}]},{"parameter":"HTP-c","unit":"CTUh","values":[{"value":"1,47E-08","module":"A1"},{"value":"3,13E-11","module":"A2"},{"value":"2,32E-10","module":"A3"},{"value":"4,74E-11","module":"A4"},{"value":"1,19E-11","module":"A5"},{"value":"3,57E-07","module":"B6"},{"value":"0,0E+00","module":"C1"},{"value":"2,10E-12","module":"C2"},{"value":"1,08E-10","module":"C3"},{"value":"5,68E-13","module":"C4"},{"value":"-5,21E-10","module":"D"}]},{"parameter":"HTP-nc","unit":"CTUh","values":[{"value":"3,21E-07","module":"A1"},{"value":"9,04E-10","module":"A2"},{"value":"3,29E-09","module":"A3"},{"value":"1,60E-09","module":"A4"},{"value":"2,08E-10","module":"A5"},{"value":"1,22E-05","module":"B6"},{"value":"0,0E+00","module":"C1"},{"value":"7,07E-11","module":"C2"},{"value":"3,95E-09","module":"C3"},{"value":"1,82E-11","module":"C4"},{"value":"1,04E-09","module":"D"}]},{"parameter":"SQP","unit":"dimensionless","values":[{"value":"2,39E+01","module":"A1"},{"value":"7,54E-01","module":"A2"},{"value":"3,69E+01","module":"A3"},{"value":"1,42E+00","module":"A4"},{"value":"6,92E-02","module":"A5"},{"value":"4,93E+03","module":"B6"},{"value":"0,0E+00","module":"C1"},{"value":"6,28E-02","module":"C2"},{"value":"9,38E-01","module":"C3"},{"value":"1,81E-02","module":"C4"},{"value":"-1,41E+01","module":"D"}]},{"parameter":"IRP","unit":"kBq U235-eq.","values":[{"value":"2,12E-01","module":"A1"},{"value":"4,20E-03","module":"A2"},{"value":"1,43E-02","module":"A3"},{"value":"6,87E-03","module":"A4"},{"value":"7,80E-04","module":"A5"},{"value":"1,75E+02","module":"B6"},{"value":"0,0E+00","module":"C1"},{"value":"3,04E-04","module":"C2"},{"value":"4,43E-03","module":"C3"},{"value":"4,00E-05","module":"C4"},{"value":"3,65E-03","module":"D"}]}],"resource_use":[{"parameter":"PERE","unit":"MJ","values":[{"value":"1,30E+01","module":"A1"},{"value":"1,16E-02","module":"A2"},{"value":"4,21E+00","module":"A3"},{"value":"2,05E-02","module":"A4"},{"value":"5,80E-03","module":"A5"},{"value":"3,83E+03","module":"B6"},{"value":"0,0E+00","module":"C1"},{"value":"9,07E-04","module":"C2"},{"value":"1,13E-01","module":"C3"},{"value":"5,04E-04","module":"C4"},{"value":"-3,49E-01","module":"D"}]},{"parameter":"PERM","unit":"MJ","values":[{"value":"0,0E+00","module":"A1"},{"value":"0,0E+00","module":"A2"},{"value":"3,59E+00","module":"A3"},{"value":"0,0E+00","module":"A4"},{"value":"0,0E+00","module":"A5"},{"value":"0,0E+00","module":"B6"},{"value":"0,0E+00","module":"C1"},{"value":"0,0E+00","module":"C2"},{"value":"0,0E+00","module":"C3"},{"value":"0,0E+00","module":"C4"},{"value":"-2,79E+00","module":"D"}]},{"parameter":"PERT","unit":"MJ","values":[{"value":"1,30E+01","module":"A1"},{"value":"1,16E-02","module":"A2"},{"value":"7,80E+00","module":"A3"},{"value":"2,05E-02","module":"A4"},{"value":"5,80E-03","module":"A5"},{"value":"3,83E+03","module":"B6"},{"value":"0,0E+00","module":"C1"},{"value":"9,07E-04","module":"C2"},{"value":"1,13E-01","module":"C3"},{"value":"5,07E-04","module":"C4"},{"value":"-3,14E+00","module":"D"}]},{"parameter":"PENRE","unit":"MJ","values":[{"value":"1,18E+02","module":"A1"},{"value":"1,06E+00","module":"A2"},{"value":"3,33E+00","module":"A3"},{"value":"1,74E+00","module":"A4"},{"value":"1,82E-01","module":"A5"},{"value":"2,12E+04","module":"B6"},{"value":"0,0E+00","module":"C1"},{"value":"7,69E-02","module":"C2"},{"value":"1,11E+00","module":"C3"},{"value":"1,17E-02","module":"C4"},{"value":"-3,80E+00","module":"D"}]},{"parameter":"PENRM","unit":"MJ","values":[{"value":"6,16E-02","module":"A1"},{"value":"0,0E+00","module":"A2"},{"value":"7,32E-02","module":"A3"},{"value":"0,0E+00","module":"A4"},{"value":"0,0E+00","module":"A5"},{"value":"0,0E+00","module":"B6"},{"value":"0,0E+00","module":"C1"},{"value":"0,0E+00","module":"C2"},{"value":"0,0E+00","module":"C3"},{"value":"0,0E+00","module":"C4"},{"value":"-1,01E-01","module":"D"}]},{"parameter":"PENRT","unit":"MJ","values":[{"value":"1,18E+02","module":"A1"},{"value":"1,06E+00","module":"A2"},{"value":"3,41E+00","module":"A3"},{"value":"1,74E+00","module":"A4"},{"value":"1,82E-01","module":"A5"},{"value":"2,12E+04","module":"B6"},{"value":"0,0E+00","module":"C1"},{"value":"7,69E-02","module":"C2"},{"value":"1,12E+00","module":"C3"},{"value":"1,19E-02","module":"C4"},{"value":"-3,90E+00","module":"D"}]},{"parameter":"SM","unit":"kg","values":[{"value":"0,0E+00","module":"A1"},{"value":"0,0E+00","module":"A2"},{"value":"0,0E+00","module":"A3"},{"value":"0,0E+00","module":"A4"},{"value":"0,0E+00","module":"A5"},{"value":"0,0E+00","module":"B6"},{"value":"0,0E+00","module":"C1"},{"value":"0,0E+00","module":"C2"},{"value":"0,0E+00","module":"C3"},{"value":"0,0E+00","module":"C4"},{"value":"0,0E+00","module":"D"}]},{"parameter":"RSF","unit":"MJ","values":[{"value":"0,0E+00","module":"A1"},{"value":"0,0E+00","module":"A2"},{"value":"0,0E+00","module":"A3"},{"value":"0,0E+00","module":"A4"},{"value":"0,0E+00","module":"A5"},{"value":"0,0E+00","module":"B6"},{"value":"0,0E+00","module":"C1"},{"value":"0,0E+00","module":"C2"},{"value":"0,0E+00","module":"C3"},{"value":"0,0E+00","module":"C4"},{"value":"0,0E+00","module":"D"}]},{"parameter":"NRSF","unit":"MJ","values":[{"value":"0,0E+00","module":"A1"},{"value":"0,0E+00","module":"A2"},{"value":"0,0E+00","module":"A3"},{"value":"0,0E+00","module":"A4"},{"value":"0,0E+00","module":"A5"},{"value":"0,0E+00","module":"B6"},{"value":"0,0E+00","module":"C1"},{"value":"0,0E+00","module":"C2"},{"value":"0,0E+00","module":"C3"},{"value":"0,0E+00","module":"C4"},{"value":"0,0E+00","module":"D"}]},{"parameter":"FW","unit":"m3","values":[{"value":"8,34E-02","module":"A1"},{"value":"1,11E-04","module":"A2"},{"value":"2,69E-03","module":"A3"},{"value":"2,00E-04","module":"A4"},{"value":"3,97E-05","module":"A5"},{"value":"1,69E+01","module":"B6"},{"value":"0,0E+00","module":"C1"},{"value":"8,82E-06","module":"C2"},{"value":"7,29E-04","module":"C3"},{"value":"9,55E-06","module":"C4"},{"value":"5,14E-03","module":"D"}]}],"end_of_life_waste":[{"parameter":"HWD","unit":"kg","values":[{"value":"2,31E-03","module":"A1"},{"value":"2,28E-06","module":"A2"},{"value":"6,78E-06","module":"A3"},{"value":"4,15E-06","module":"A4"},{"value":"4,89E-07","module":"A5"},{"value":"1,35E-02","module":"B6"},{"value":"0,0E+00","module":"C1"},{"value":"1,84E-07","module":"C2"},{"value":"2,69E-03","module":"C3"},{"value":"1,29E-08","module":"C4"},{"value":"3,32E-03","module":"D"}]},{"parameter":"NHWD","unit":"kg","values":[{"value":"1,88E+00","module":"A1"},{"value":"5,40E-02","module":"A2"},{"value":"3,50E-02","module":"A3"},{"value":"1,04E-01","module":"A4"},{"value":"4,94E-03","module":"A5"},{"value":"6,83E+01","module":"B6"},{"value":"0,0E+00","module":"C1"},{"value":"4,59E-03","module":"C2"},{"value":"3,64E-02","module":"C3"},{"value":"2,85E-02","module":"C4"},{"value":"-8,51E-02","module":"D"}]},{"parameter":"RWD","unit":"kg","values":[{"value":"2,08E-04","module":"A1"},{"value":"6,62E-06","module":"A2"},{"value":"1,55E-05","module":"A3"},{"value":"1,08E-05","module":"A4"},{"value":"1,11E-06","module":"A5"},{"value":"1,43E-01","module":"B6"},{"value":"0,0E+00","module":"C1"},{"value":"4,76E-07","module":"C2"},{"value":"4,78E-06","module":"C3"},{"value":"5,18E-08","module":"C4"},{"value":"3,19E-07","module":"D"}]}],"end_of_life_flow":[{"parameter":"CRU","unit":"kg","values":[{"value":"0,0E+00","module":"A1"},{"value":"0,0E+00","module":"A2"},{"value":"0,0E+00","module":"A3"},{"value":"0,0E+00","module":"A4"},{"value":"0,0E+00","module":"A5"},{"value":"0,0E+00","module":"B6"},{"value":"0,0E+00","module":"C1"},{"value":"0,0E+00","module":"C2"},{"value":"0,0E+00","module":"C3"},{"value":"0,0E+00","module":"C4"},{"value":"0,0E+00","module":"D"}]},{"parameter":"MFR","unit":"kg","values":[{"value":"0,0E+00","module":"A1"},{"value":"0,0E+00","module":"A2"},{"value":"0,0E+00","module":"A3"},{"value":"0,0E+00","module":"A4"},{"value":"2,30E-01","module":"A5"},{"value":"0,0E+00","module":"B6"},{"value":"0,0E+00","module":"C1"},{"value":"0,0E+00","module":"C2"},{"value":"4,27E-01","module":"C3"},{"value":"0,0E+00","module":"C4"},{"value":"0,0E+00","module":"D"}]},{"parameter":"MER","unit":"kg","values":[{"value":"0,0E+00","module":"A1"},{"value":"0,0E+00","module":"A2"},{"value":"0,0E+00","module":"A3"},{"value":"0,0E+00","module":"A4"},{"value":"0,0E+00","module":"A5"},{"value":"0,0E+00","module":"B6"},{"value":"0,0E+00","module":"C1"},{"value":"0,0E+00","module":"C2"},{"value":"0,0E+00","module":"C3"},{"value":"0,0E+00","module":"C4"},{"value":"0,0E+00","module":"D"}]},{"parameter":"EEE","unit":"MJ","values":[{"value":"0,0E+00","module":"A1"},{"value":"0,0E+00","module":"A2"},{"value":"0,0E+00","module":"A3"},{"value":"0,0E+00","module":"A4"},{"value":"0,0E+00","module":"A5"},{"value":"0,0E+00","module":"B6"},{"value":"0,0E+00","module":"C1"},{"value":"0,0E+00","module":"C2"},{"value":"0,0E+00","module":"C3"},{"value":"0,0E+00","module":"C4"},{"value":"8,87E-03","module":"D"}]},{"parameter":"EET","unit":"MJ","values":[{"value":"0,0E+00","module":"A1"},{"value":"0,0E+00","module":"A2"},{"value":"0,0E+00","module":"A3"},{"value":"0,0E+00","module":"A4"},{"value":"0,0E+00","module":"A5"},{"value":"0,0E+00","module":"B6"},{"value":"0,0E+00","module":"C1"},{"value":"0,0E+00","module":"C2"},{"value":"0,0E+00","module":"C3"},{"value":"0,0E+00","module":"C4"},{"value":"1,53E-02","module":"D"}]}]}