{"product_name":"Isola Isosteel, YEP 1800","epd_id":"NEPD-4280-3515-EN","compliance":["EN 15804+A2","ISO 14025","ISO 21930"],"producer_name":"Isola AS","environmental_impact":[{"parameter":"GWP-total","unit":"kg CO2-eq.","values":[{"value":"1,57E+00","module":"A1-A3"},{"value":"8,83E-02","module":"A4"},{"value":"2,57E-01","module":"A5"},{"value":"0,0E+00","module":"C1"},{"value":"2,50E-02","module":"C2"},{"value":"4,23E+00","module":"C3"},{"value":"-1,79E-02","module":"C4"},{"value":"-2,08E-01","module":"D"}]},{"parameter":"GWP-fossil","unit":"kg CO2-eq.","values":[{"value":"1,59E+00","module":"A1-A3"},{"value":"8,82E-02","module":"A4"},{"value":"1,17E-01","module":"A5"},{"value":"0,0E+00","module":"C1"},{"value":"2,50E-02","module":"C2"},{"value":"4,23E+00","module":"C3"},{"value":"-1,74E-02","module":"C4"},{"value":"-2,00E-01","module":"D"}]},{"parameter":"GWP-biogenic","unit":"kg CO2-eq.","values":[{"value":"-8,41E-02","module":"A1-A3"},{"value":"3,65E-05","module":"A4"},{"value":"1,40E-01","module":"A5"},{"value":"0,0E+00","module":"C1"},{"value":"1,03E-05","module":"C2"},{"value":"1,57E-04","module":"C3"},{"value":"-4,80E-04","module":"C4"},{"value":"9,31E-06","module":"D"}]},{"parameter":"GWP-luluc","unit":"kg CO2-eq.","values":[{"value":"6,23E-02","module":"A1-A3"},{"value":"3,14E-05","module":"A4"},{"value":"1,09E-03","module":"A5"},{"value":"0,0E+00","module":"C1"},{"value":"8,90E-06","module":"C2"},{"value":"3,91E-05","module":"C3"},{"value":"-7,16E-05","module":"C4"},{"value":"-7,93E-03","module":"D"}]},{"parameter":"ODP","unit":"kg CFC 11-eq.","values":[{"value":"3,73E-07","module":"A1-A3"},{"value":"2,00E-08","module":"A4"},{"value":"-3,39E-04","module":"A5"},{"value":"0,0E+00","module":"C1"},{"value":"5,66E-09","module":"C2"},{"value":"1,65E-08","module":"C3"},{"value":"-1,19E-09","module":"C4"},{"value":"-1,69E-02","module":"D"}]},{"parameter":"AP","unit":"mol H+-eq.","values":[{"value":"7,78E-03","module":"A1-A3"},{"value":"2,53E-04","module":"A4"},{"value":"1,68E-04","module":"A5"},{"value":"0,0E+00","module":"C1"},{"value":"7,18E-05","module":"C2"},{"value":"1,38E-03","module":"C3"},{"value":"-1,36E-04","module":"C4"},{"value":"-1,71E-03","module":"D"}]},{"parameter":"POCP","unit":"kg NMVOC-eq.","values":[{"value":"5,93E-03","module":"A1-A3"},{"value":"2,15E-04","module":"A4"},{"value":"1,25E-04","module":"A5"},{"value":"0,0E+00","module":"C1"},{"value":"6,09E-05","module":"C2"},{"value":"8,97E-04","module":"C3"},{"value":"-5,22E-05","module":"C4"},{"value":"-1,74E-03","module":"D"}]},{"parameter":"ADPE","unit":"kg Sb-eq.","values":[{"value":"1,83E-05","module":"A1-A3"},{"value":"2,44E-06","module":"A4"},{"value":"3,95E-07","module":"A5"},{"value":"0,0E+00","module":"C1"},{"value":"6,90E-07","module":"C2"},{"value":"7,01E-07","module":"C3"},{"value":"-1,29E-06","module":"C4"},{"value":"-8,67E-07","module":"D"}]},{"parameter":"ADPF","unit":"MJ","values":[{"value":"6,75E+01","module":"A1-A3"},{"value":"1,33E+00","module":"A4"},{"value":"1,36E+00","module":"A5"},{"value":"0,0E+00","module":"C1"},{"value":"3,78E-01","module":"C2"},{"value":"6,17E-01","module":"C3"},{"value":"-2,37E-01","module":"C4"},{"value":"-2,87E+00","module":"D"}]},{"parameter":"WDP","unit":"m3 world-eq.","values":[{"value":"6,27E+01","module":"A1-A3"},{"value":"1,29E+00","module":"A4"},{"value":"6,68E-01","module":"A5"},{"value":"0,0E+00","module":"C1"},{"value":"3,65E-01","module":"C2"},{"value":"1,61E+00","module":"C3"},{"value":"-4,13E+01","module":"C4"},{"value":"1,08E+00","module":"D"}]},{"parameter":"EP-freshwater","unit":"kg P-eq.","values":[{"value":"7,84E-05","module":"A1-A3"},{"value":"7,05E-07","module":"A4"},{"value":"1,24E-06","module":"A5"},{"value":"0,0E+00","module":"C1"},{"value":"2,00E-07","module":"C2"},{"value":"1,66E-06","module":"C3"},{"value":"-1,25E-06","module":"C4"},{"value":"-1,92E-05","module":"D"}]},{"parameter":"EP-marine","unit":"kg N-eq.","values":[{"value":"2,03E-03","module":"A1-A3"},{"value":"5,02E-05","module":"A4"},{"value":"4,37E-05","module":"A5"},{"value":"0,0E+00","module":"C1"},{"value":"1,42E-05","module":"C2"},{"value":"3,38E-04","module":"C3"},{"value":"-1,49E-05","module":"C4"},{"value":"-5,86E-04","module":"D"}]},{"parameter":"EP-terrestrial","unit":"mol N-eq.","values":[{"value":"1,82E-02","module":"A1-A3"},{"value":"5,61E-04","module":"A4"},{"value":"3,92E-04","module":"A5"},{"value":"0,0E+00","module":"C1"},{"value":"1,59E-04","module":"C2"},{"value":"3,54E-03","module":"C3"},{"value":"-1,94E-04","module":"C4"},{"value":"-6,30E-03","module":"D"}]},{"parameter":"GWP-IOBC","unit":"kg CO2-eq.","values":[]}],"additional_environmental_impact":[{"parameter":"PM","unit":"disease incidence","values":[{"value":"3,83E-07","module":"A1-A3"},{"value":"5,40E-09","module":"A4"},{"value":"5,85E-09","module":"A5"},{"value":"0,0E+00","module":"C1"},{"value":"1,53E-09","module":"C2"},{"value":"7,97E-09","module":"C3"},{"value":"-9,73E-10","module":"C4"},{"value":"-1,14E-07","module":"D"}]},{"parameter":"ETP-fw","unit":"CTUe","values":[{"value":"1,94E+01","module":"A1-A3"},{"value":"9,89E-01","module":"A4"},{"value":"9,84E-02","module":"A5"},{"value":"0,0E+00","module":"C1"},{"value":"2,80E-01","module":"C2"},{"value":"9,82E-01","module":"C3"},{"value":"-1,08E+00","module":"C4"},{"value":"-1,68E+01","module":"D"}]},{"parameter":"HTP-c","unit":"CTUh","values":[{"value":"3,02E-07","module":"A1-A3"},{"value":"0,0E+00","module":"A4"},{"value":"6,05E-09","module":"A5"},{"value":"0,0E+00","module":"C1"},{"value":"0,0E+00","module":"C2"},{"value":"9,40E-11","module":"C3"},{"value":"-5,00E-11","module":"C4"},{"value":"-2,71E-10","module":"D"}]},{"parameter":"HTP-nc","unit":"CTUh","values":[{"value":"3,14E-07","module":"A1-A3"},{"value":"1,08E-09","module":"A4"},{"value":"6,16E-09","module":"A5"},{"value":"0,0E+00","module":"C1"},{"value":"3,06E-10","module":"C2"},{"value":"2,84E-09","module":"C3"},{"value":"-1,21E-09","module":"C4"},{"value":"-1,57E-08","module":"D"}]},{"parameter":"SQP","unit":"unitless","values":[{"value":"2,48E+01","module":"A1-A3"},{"value":"9,33E-01","module":"A4"},{"value":"1,06E-01","module":"A5"},{"value":"0,0E+00","module":"C1"},{"value":"2,64E-01","module":"C2"},{"value":"9,64E-02","module":"C3"},{"value":"-1,19E-01","module":"C4"},{"value":"-2,16E+01","module":"D"}]},{"parameter":"IRP","unit":"kBq U235-eq.","values":[{"value":"5,06E-02","module":"A1-A3"},{"value":"5,83E-03","module":"A4"},{"value":"9,34E-04","module":"A5"},{"value":"0,0E+00","module":"C1"},{"value":"1,65E-03","module":"C2"},{"value":"1,79E-03","module":"C3"},{"value":"-4,30E-03","module":"C4"},{"value":"-1,60E-02","module":"D"}]}],"resource_use":[{"parameter":"PERE","unit":"MJ","values":[{"value":"2,74E+00","module":"A1-A3"},{"value":"1,91E-02","module":"A4"},{"value":"-3,53E-01","module":"A5"},{"value":"0,0E+00","module":"C1"},{"value":"5,41E-03","module":"C2"},{"value":"4,08E-02","module":"C3"},{"value":"-3,07E+00","module":"C4"},{"value":"-1,75E+01","module":"D"}]},{"parameter":"PERM","unit":"MJ","values":[{"value":"1,25E+00","module":"A1-A3"},{"value":"0,0E+00","module":"A4"},{"value":"-1,23E+00","module":"A5"},{"value":"0,0E+00","module":"C1"},{"value":"0,0E+00","module":"C2"},{"value":"0,0E+00","module":"C3"},{"value":"0,0E+00","module":"C4"},{"value":"0,0E+00","module":"D"}]},{"parameter":"PERT","unit":"MJ","values":[{"value":"3,99E+00","module":"A1-A3"},{"value":"1,91E-02","module":"A4"},{"value":"-1,58E+00","module":"A5"},{"value":"0,0E+00","module":"C1"},{"value":"5,41E-03","module":"C2"},{"value":"4,08E-02","module":"C3"},{"value":"-3,07E+00","module":"C4"},{"value":"-1,75E+01","module":"D"}]},{"parameter":"PENRE","unit":"MJ","values":[{"value":"2,62E+01","module":"A1-A3"},{"value":"1,33E+00","module":"A4"},{"value":"5,42E-01","module":"A5"},{"value":"0,0E+00","module":"C1"},{"value":"3,78E-01","module":"C2"},{"value":"6,17E-01","module":"C3"},{"value":"-2,37E-01","module":"C4"},{"value":"-2,87E+00","module":"D"}]},{"parameter":"PENRM","unit":"MJ","values":[{"value":"4,19E+01","module":"A1-A3"},{"value":"0,0E+00","module":"A4"},{"value":"6,00E-01","module":"A5"},{"value":"0,0E+00","module":"C1"},{"value":"0,0E+00","module":"C2"},{"value":"0,0E+00","module":"C3"},{"value":"0,0E+00","module":"C4"},{"value":"0,0E+00","module":"D"}]},{"parameter":"PENRT","unit":"MJ","values":[{"value":"6,80E+01","module":"A1-A3"},{"value":"1,33E+00","module":"A4"},{"value":"1,14E+00","module":"A5"},{"value":"0,0E+00","module":"C1"},{"value":"3,78E-01","module":"C2"},{"value":"6,17E-01","module":"C3"},{"value":"-2,37E-01","module":"C4"},{"value":"-2,87E+00","module":"D"}]},{"parameter":"SM","unit":"kg","values":[{"value":"5,69E-02","module":"A1-A3"},{"value":"0,0E+00","module":"A4"},{"value":"1,24E-03","module":"A5"},{"value":"0,0E+00","module":"C1"},{"value":"0,0E+00","module":"C2"},{"value":"0,0E+00","module":"C3"},{"value":"0,0E+00","module":"C4"},{"value":"0,0E+00","module":"D"}]},{"parameter":"RSF","unit":"MJ","values":[{"value":"5,13E-02","module":"A1-A3"},{"value":"6,83E-04","module":"A4"},{"value":"1,12E-03","module":"A5"},{"value":"0,0E+00","module":"C1"},{"value":"1,94E-04","module":"C2"},{"value":"1,20E-03","module":"C3"},{"value":"-2,41E-03","module":"C4"},{"value":"9,95E-04","module":"D"}]},{"parameter":"NRSF","unit":"MJ","values":[{"value":"1,66E-02","module":"A1-A3"},{"value":"2,44E-03","module":"A4"},{"value":"-2,36E-02","module":"A5"},{"value":"0,0E+00","module":"C1"},{"value":"6,92E-04","module":"C2"},{"value":"0,0E+00","module":"C3"},{"value":"-6,00E-03","module":"C4"},{"value":"-1,20E+00","module":"D"}]},{"parameter":"FW","unit":"m3","values":[{"value":"2,43E-02","module":"A1-A3"},{"value":"1,43E-04","module":"A4"},{"value":"6,86E-05","module":"A5"},{"value":"0,0E+00","module":"C1"},{"value":"4,04E-05","module":"C2"},{"value":"2,39E-03","module":"C3"},{"value":"-2,29E-02","module":"C4"},{"value":"-1,61E-03","module":"D"}]}],"end_of_life_waste":[{"parameter":"HWD","unit":"kg","values":[{"value":"1,09E-01","module":"A1-A3"},{"value":"6,88E-05","module":"A4"},{"value":"1,53E-02","module":"A5"},{"value":"0,0E+00","module":"C1"},{"value":"1,95E-05","module":"C2"},{"value":"0,0E+00","module":"C3"},{"value":"-1,52E-04","module":"C4"},{"value":"6,59E-01","module":"D"}]},{"parameter":"NHWD","unit":"kg","values":[{"value":"2,97E-01","module":"A1-A3"},{"value":"6,49E-02","module":"A4"},{"value":"1,04E-01","module":"A5"},{"value":"0,0E+00","module":"C1"},{"value":"1,84E-02","module":"C2"},{"value":"0,0E+00","module":"C3"},{"value":"-1,83E-02","module":"C4"},{"value":"2,43E-02","module":"D"}]},{"parameter":"RWD","unit":"kg","values":[{"value":"4,48E-04","module":"A1-A3"},{"value":"9,08E-06","module":"A4"},{"value":"8,90E-06","module":"A5"},{"value":"0,0E+00","module":"C1"},{"value":"2,57E-06","module":"C2"},{"value":"0,0E+00","module":"C3"},{"value":"-2,12E-06","module":"C4"},{"value":"-1,40E-05","module":"D"}]}],"end_of_life_flow":[{"parameter":"CRU","unit":"kg","values":[{"value":"0,0E+00","module":"A1-A3"},{"value":"0,0E+00","module":"A4"},{"value":"0,0E+00","module":"A5"},{"value":"0,0E+00","module":"C1"},{"value":"0,0E+00","module":"C2"},{"value":"0,0E+00","module":"C3"},{"value":"0,0E+00","module":"C4"},{"value":"0,0E+00","module":"D"}]},{"parameter":"MFR","unit":"kg","values":[{"value":"2,67E-02","module":"A1-A3"},{"value":"0,0E+00","module":"A4"},{"value":"2,24E-02","module":"A5"},{"value":"0,0E+00","module":"C1"},{"value":"0,0E+00","module":"C2"},{"value":"0,0E+00","module":"C3"},{"value":"0,0E+00","module":"C4"},{"value":"0,0E+00","module":"D"}]},{"parameter":"MER","unit":"kg","values":[{"value":"5,22E-06","module":"A1-A3"},{"value":"0,0E+00","module":"A4"},{"value":"1,07E-01","module":"A5"},{"value":"0,0E+00","module":"C1"},{"value":"0,0E+00","module":"C2"},{"value":"1,80E+00","module":"C3"},{"value":"0,0E+00","module":"C4"},{"value":"0,0E+00","module":"D"}]},{"parameter":"EEE","unit":"MJ","values":[{"value":"2,85E-01","module":"A1-A3"},{"value":"0,0E+00","module":"A4"},{"value":"1,07E-01","module":"A5"},{"value":"0,0E+00","module":"C1"},{"value":"0,0E+00","module":"C2"},{"value":"2,57E+00","module":"C3"},{"value":"0,0E+00","module":"C4"},{"value":"0,0E+00","module":"D"}]},{"parameter":"EET","unit":"MJ","values":[{"value":"4,31E+00","module":"A1-A3"},{"value":"0,0E+00","module":"A4"},{"value":"1,62E+00","module":"A5"},{"value":"0,0E+00","module":"C1"},{"value":"0,0E+00","module":"C2"},{"value":"3,89E+01","module":"C3"},{"value":"0,0E+00","module":"C4"},{"value":"0,0E+00","module":"D"}]}]}