{"product_name":"Isolex PEX PN10 2x18/60 mm","epd_id":"NEPD-8714-8366","compliance":["EN 15804+A2","ISO 14025","ISO 21930"],"producer_name":"Pipelife Norge AS","environmental_impact":[{"parameter":"GWP-total","unit":"kg CO2-eq.","values":[{"value":"2,89E+00","module":"A1-A3"},{"value":"1,63E-02","module":"A4"},{"value":"8,02E-02","module":"A5"},{"value":"0,0E+00","module":"C1"},{"value":"0,0E+00","module":"C2"},{"value":"2,17E+00","module":"C3"},{"value":"7,85E-02","module":"C4"},{"value":"-1,26E-01","module":"D"}]},{"parameter":"GWP-fossil","unit":"kg CO2-eq.","values":[{"value":"2,90E+00","module":"A1-A3"},{"value":"1,63E-02","module":"A4"},{"value":"3,95E-03","module":"A5"},{"value":"0,0E+00","module":"C1"},{"value":"0,0E+00","module":"C2"},{"value":"2,17E+00","module":"C3"},{"value":"7,85E-02","module":"C4"},{"value":"-1,21E-01","module":"D"}]},{"parameter":"GWP-biogenic","unit":"kg CO2-eq.","values":[{"value":"-1,54E-02","module":"A1-A3"},{"value":"6,76E-06","module":"A4"},{"value":"7,62E-02","module":"A5"},{"value":"0,0E+00","module":"C1"},{"value":"0,0E+00","module":"C2"},{"value":"6,29E-05","module":"C3"},{"value":"7,66E-06","module":"C4"},{"value":"-2,51E-04","module":"D"}]},{"parameter":"GWP-luluc","unit":"kg CO2-eq.","values":[{"value":"3,22E-03","module":"A1-A3"},{"value":"5,81E-06","module":"A4"},{"value":"9,39E-07","module":"A5"},{"value":"0,0E+00","module":"C1"},{"value":"0,0E+00","module":"C2"},{"value":"3,13E-05","module":"C3"},{"value":"1,78E-06","module":"C4"},{"value":"-4,19E-03","module":"D"}]},{"parameter":"ODP","unit":"kg CFC 11-eq.","values":[{"value":"1,45E-07","module":"A1-A3"},{"value":"3,70E-09","module":"A4"},{"value":"3,80E-10","module":"A5"},{"value":"0,0E+00","module":"C1"},{"value":"0,0E+00","module":"C2"},{"value":"2,31E-09","module":"C3"},{"value":"2,31E-09","module":"C4"},{"value":"-8,85E-03","module":"D"}]},{"parameter":"AP","unit":"mol H+-eq.","values":[{"value":"5,57E-02","module":"A1-A3"},{"value":"4,69E-05","module":"A4"},{"value":"1,42E-05","module":"A5"},{"value":"0,0E+00","module":"C1"},{"value":"0,0E+00","module":"C2"},{"value":"3,49E-04","module":"C3"},{"value":"5,86E-05","module":"C4"},{"value":"-1,00E-03","module":"D"}]},{"parameter":"POCP","unit":"kg NMVOC-eq.","values":[{"value":"1,67E-02","module":"A1-A3"},{"value":"3,98E-05","module":"A4"},{"value":"1,66E-05","module":"A5"},{"value":"0,0E+00","module":"C1"},{"value":"0,0E+00","module":"C2"},{"value":"3,76E-04","module":"C3"},{"value":"8,19E-05","module":"C4"},{"value":"-9,76E-04","module":"D"}]},{"parameter":"ADPE","unit":"kg Sb-eq.","values":[{"value":"2,91E-04","module":"A1-A3"},{"value":"4,51E-07","module":"A4"},{"value":"3,54E-08","module":"A5"},{"value":"0,0E+00","module":"C1"},{"value":"0,0E+00","module":"C2"},{"value":"1,25E-07","module":"C3"},{"value":"6,02E-08","module":"C4"},{"value":"-1,21E-06","module":"D"}]},{"parameter":"ADPF","unit":"MJ","values":[{"value":"7,83E+01","module":"A1-A3"},{"value":"2,47E-01","module":"A4"},{"value":"2,69E-02","module":"A5"},{"value":"0,0E+00","module":"C1"},{"value":"0,0E+00","module":"C2"},{"value":"3,46E-01","module":"C3"},{"value":"1,72E-01","module":"C4"},{"value":"-1,74E+00","module":"D"}]},{"parameter":"WDP","unit":"m3 world-eq.","values":[{"value":"1,88E+02","module":"A1-A3"},{"value":"2,39E-01","module":"A4"},{"value":"6,29E-02","module":"A5"},{"value":"0,0E+00","module":"C1"},{"value":"0,0E+00","module":"C2"},{"value":"1,04E+00","module":"C3"},{"value":"1,52E+00","module":"C4"},{"value":"-2,16E+01","module":"D"}]},{"parameter":"EP-freshwater","unit":"kg P-eq.","values":[{"value":"4,43E-04","module":"A1-A3"},{"value":"1,31E-07","module":"A4"},{"value":"2,73E-08","module":"A5"},{"value":"0,0E+00","module":"C1"},{"value":"0,0E+00","module":"C2"},{"value":"1,04E-06","module":"C3"},{"value":"9,13E-08","module":"C4"},{"value":"-1,08E-05","module":"D"}]},{"parameter":"EP-marine","unit":"kg N-eq.","values":[{"value":"3,80E-03","module":"A1-A3"},{"value":"9,29E-06","module":"A4"},{"value":"7,41E-06","module":"A5"},{"value":"0,0E+00","module":"C1"},{"value":"0,0E+00","module":"C2"},{"value":"1,43E-04","module":"C3"},{"value":"1,01E-04","module":"C4"},{"value":"-3,27E-04","module":"D"}]},{"parameter":"EP-terrestrial","unit":"mol N-eq.","values":[{"value":"5,14E-02","module":"A1-A3"},{"value":"1,04E-04","module":"A4"},{"value":"6,12E-05","module":"A5"},{"value":"0,0E+00","module":"C1"},{"value":"0,0E+00","module":"C2"},{"value":"1,55E-03","module":"C3"},{"value":"2,31E-04","module":"C4"},{"value":"-3,54E-03","module":"D"}]},{"parameter":"GWP-IOBC","unit":"kg CO2-eq.","values":[{"value":"2,83E+00","module":"A1-A3"},{"value":"1,63E-02","module":"A4"},{"value":"3,91E-03","module":"A5"},{"value":"0,0E+00","module":"C1"},{"value":"0,0E+00","module":"C2"},{"value":"2,17E+00","module":"C3"},{"value":"7,86E-02","module":"C4"},{"value":"-1,24E-01","module":"D"}]}],"additional_environmental_impact":[{"parameter":"PM","unit":"disease incidence","values":[{"value":"1,83E-07","module":"A1-A3"},{"value":"1,00E-09","module":"A4"},{"value":"1,92E-10","module":"A5"},{"value":"0,0E+00","module":"C1"},{"value":"0,0E+00","module":"C2"},{"value":"1,63E-09","module":"C3"},{"value":"1,14E-09","module":"C4"},{"value":"-6,07E-08","module":"D"}]},{"parameter":"ETP-fw","unit":"CTUe","values":[{"value":"4,71E+02","module":"A1-A3"},{"value":"1,83E-01","module":"A4"},{"value":"3,23E-02","module":"A5"},{"value":"0,0E+00","module":"C1"},{"value":"0,0E+00","module":"C2"},{"value":"7,08E-01","module":"C3"},{"value":"5,93E+00","module":"C4"},{"value":"-9,45E+00","module":"D"}]},{"parameter":"HTP-c","unit":"CTUh","values":[{"value":"7,19E-09","module":"A1-A3"},{"value":"0,0E+00","module":"A4"},{"value":"2,00E-12","module":"A5"},{"value":"0,0E+00","module":"C1"},{"value":"0,0E+00","module":"C2"},{"value":"5,20E-11","module":"C3"},{"value":"1,91E-10","module":"C4"},{"value":"-1,73E-10","module":"D"}]},{"parameter":"HTP-nc","unit":"CTUh","values":[{"value":"5,52E-07","module":"A1-A3"},{"value":"2,00E-10","module":"A4"},{"value":"1,08E-10","module":"A5"},{"value":"0,0E+00","module":"C1"},{"value":"0,0E+00","module":"C2"},{"value":"1,95E-09","module":"C3"},{"value":"1,29E-08","module":"C4"},{"value":"-9,06E-09","module":"D"}]},{"parameter":"SQP","unit":"unitless","values":[{"value":"1,28E+01","module":"A1-A3"},{"value":"1,73E-01","module":"A4"},{"value":"2,75E-02","module":"A5"},{"value":"0,0E+00","module":"C1"},{"value":"0,0E+00","module":"C2"},{"value":"4,86E-02","module":"C3"},{"value":"6,32E-01","module":"C4"},{"value":"-1,16E+01","module":"D"}]},{"parameter":"IRP","unit":"kBq U235-eq.","values":[{"value":"9,60E-02","module":"A1-A3"},{"value":"1,08E-03","module":"A4"},{"value":"1,06E-04","module":"A5"},{"value":"0,0E+00","module":"C1"},{"value":"0,0E+00","module":"C2"},{"value":"1,16E-03","module":"C3"},{"value":"8,34E-04","module":"C4"},{"value":"-1,11E-02","module":"D"}]}],"resource_use":[{"parameter":"PERE","unit":"MJ","values":[{"value":"7,96E+00","module":"A1-A3"},{"value":"3,54E-03","module":"A4"},{"value":"8,73E-04","module":"A5"},{"value":"0,0E+00","module":"C1"},{"value":"0,0E+00","module":"C2"},{"value":"2,68E-02","module":"C3"},{"value":"8,33E-03","module":"C4"},{"value":"-1,07E+01","module":"D"}]},{"parameter":"PERM","unit":"MJ","values":[{"value":"3,16E-01","module":"A1-A3"},{"value":"0,0E+00","module":"A4"},{"value":"-6,98E-01","module":"A5"},{"value":"0,0E+00","module":"C1"},{"value":"0,0E+00","module":"C2"},{"value":"0,0E+00","module":"C3"},{"value":"0,0E+00","module":"C4"},{"value":"0,0E+00","module":"D"}]},{"parameter":"PERT","unit":"MJ","values":[{"value":"8,28E+00","module":"A1-A3"},{"value":"3,54E-03","module":"A4"},{"value":"-6,97E-01","module":"A5"},{"value":"0,0E+00","module":"C1"},{"value":"0,0E+00","module":"C2"},{"value":"2,68E-02","module":"C3"},{"value":"8,33E-03","module":"C4"},{"value":"-1,07E+01","module":"D"}]},{"parameter":"PENRE","unit":"MJ","values":[{"value":"4,20E+01","module":"A1-A3"},{"value":"2,47E-01","module":"A4"},{"value":"2,69E-02","module":"A5"},{"value":"0,0E+00","module":"C1"},{"value":"0,0E+00","module":"C2"},{"value":"3,46E-01","module":"C3"},{"value":"1,72E-01","module":"C4"},{"value":"-1,74E+00","module":"D"}]},{"parameter":"PENRM","unit":"MJ","values":[{"value":"3,77E+01","module":"A1-A3"},{"value":"0,0E+00","module":"A4"},{"value":"-1,27E+00","module":"A5"},{"value":"0,0E+00","module":"C1"},{"value":"0,0E+00","module":"C2"},{"value":"0,0E+00","module":"C3"},{"value":"0,0E+00","module":"C4"},{"value":"0,0E+00","module":"D"}]},{"parameter":"PENRT","unit":"MJ","values":[{"value":"7,97E+01","module":"A1-A3"},{"value":"2,47E-01","module":"A4"},{"value":"-1,24E+00","module":"A5"},{"value":"0,0E+00","module":"C1"},{"value":"0,0E+00","module":"C2"},{"value":"3,46E-01","module":"C3"},{"value":"1,72E-01","module":"C4"},{"value":"-1,74E+00","module":"D"}]},{"parameter":"SM","unit":"kg","values":[{"value":"3,54E-02","module":"A1-A3"},{"value":"0,0E+00","module":"A4"},{"value":"0,0E+00","module":"A5"},{"value":"0,0E+00","module":"C1"},{"value":"0,0E+00","module":"C2"},{"value":"0,0E+00","module":"C3"},{"value":"4,95E-07","module":"C4"},{"value":"0,0E+00","module":"D"}]},{"parameter":"RSF","unit":"MJ","values":[{"value":"2,27E-01","module":"A1-A3"},{"value":"1,26E-04","module":"A4"},{"value":"1,94E-05","module":"A5"},{"value":"0,0E+00","module":"C1"},{"value":"0,0E+00","module":"C2"},{"value":"7,01E-04","module":"C3"},{"value":"1,77E-04","module":"C4"},{"value":"-1,88E-03","module":"D"}]},{"parameter":"NRSF","unit":"MJ","values":[{"value":"2,30E-02","module":"A1-A3"},{"value":"4,52E-04","module":"A4"},{"value":"1,61E-04","module":"A5"},{"value":"0,0E+00","module":"C1"},{"value":"0,0E+00","module":"C2"},{"value":"0,0E+00","module":"C3"},{"value":"2,80E-03","module":"C4"},{"value":"-6,36E-01","module":"D"}]},{"parameter":"FW","unit":"m3","values":[{"value":"6,72E-02","module":"A1-A3"},{"value":"2,64E-05","module":"A4"},{"value":"1,76E-05","module":"A5"},{"value":"0,0E+00","module":"C1"},{"value":"0,0E+00","module":"C2"},{"value":"5,12E-04","module":"C3"},{"value":"2,10E-04","module":"C4"},{"value":"-1,29E-02","module":"D"}]}],"end_of_life_waste":[{"parameter":"HWD","unit":"kg","values":[{"value":"1,21E-02","module":"A1-A3"},{"value":"1,27E-05","module":"A4"},{"value":"1,94E-04","module":"A5"},{"value":"0,0E+00","module":"C1"},{"value":"0,0E+00","module":"C2"},{"value":"0,0E+00","module":"C3"},{"value":"2,17E-02","module":"C4"},{"value":"-8,17E-05","module":"D"}]},{"parameter":"NHWD","unit":"kg","values":[{"value":"4,19E-01","module":"A1-A3"},{"value":"1,20E-02","module":"A4"},{"value":"7,99E-02","module":"A5"},{"value":"0,0E+00","module":"C1"},{"value":"0,0E+00","module":"C2"},{"value":"0,0E+00","module":"C3"},{"value":"7,03E-01","module":"C4"},{"value":"-4,10E-02","module":"D"}]},{"parameter":"RWD","unit":"kg","values":[{"value":"9,65E-05","module":"A1-A3"},{"value":"1,68E-06","module":"A4"},{"value":"5,80E-09","module":"A5"},{"value":"0,0E+00","module":"C1"},{"value":"0,0E+00","module":"C2"},{"value":"0,0E+00","module":"C3"},{"value":"1,13E-06","module":"C4"},{"value":"-9,10E-06","module":"D"}]}],"end_of_life_flow":[{"parameter":"CRU","unit":"kg","values":[{"value":"0,0E+00","module":"A1-A3"},{"value":"0,0E+00","module":"A4"},{"value":"0,0E+00","module":"A5"},{"value":"0,0E+00","module":"C1"},{"value":"0,0E+00","module":"C2"},{"value":"0,0E+00","module":"C3"},{"value":"0,0E+00","module":"C4"},{"value":"0,0E+00","module":"D"}]},{"parameter":"MFR","unit":"kg","values":[{"value":"3,47E-02","module":"A1-A3"},{"value":"0,0E+00","module":"A4"},{"value":"1,54E-02","module":"A5"},{"value":"0,0E+00","module":"C1"},{"value":"0,0E+00","module":"C2"},{"value":"7,21E-02","module":"C3"},{"value":"6,08E-05","module":"C4"},{"value":"0,0E+00","module":"D"}]},{"parameter":"MER","unit":"kg","values":[{"value":"1,30E-02","module":"A1-A3"},{"value":"0,0E+00","module":"A4"},{"value":"5,00E-02","module":"A5"},{"value":"0,0E+00","module":"C1"},{"value":"0,0E+00","module":"C2"},{"value":"7,14E-01","module":"C3"},{"value":"1,49E-06","module":"C4"},{"value":"0,0E+00","module":"D"}]},{"parameter":"EEE","unit":"MJ","values":[{"value":"1,10E-02","module":"A1-A3"},{"value":"0,0E+00","module":"A4"},{"value":"3,47E-02","module":"A5"},{"value":"0,0E+00","module":"C1"},{"value":"0,0E+00","module":"C2"},{"value":"1,39E+00","module":"C3"},{"value":"9,59E-05","module":"C4"},{"value":"0,0E+00","module":"D"}]},{"parameter":"EET","unit":"MJ","values":[{"value":"1,67E-01","module":"A1-A3"},{"value":"0,0E+00","module":"A4"},{"value":"5,25E-01","module":"A5"},{"value":"0,0E+00","module":"C1"},{"value":"0,0E+00","module":"C2"},{"value":"2,10E+01","module":"C3"},{"value":"1,45E-03","module":"C4"},{"value":"0,0E+00","module":"D"}]}]}