{"product_name":"Isola Takshingel Karat","epd_id":"NEPD-8155-7814","compliance":["EN 15804+A2","ISO 14025","ISO 21930"],"producer_name":"Isola AS","environmental_impact":[{"parameter":"GWP-total","unit":"kg CO2-eq.","values":[{"value":"3,74E+00","module":"A1-A3"},{"value":"4,36E-01","module":"A4"},{"value":"1,45E+00","module":"A5"},{"value":"0,0E+00","module":"C1"},{"value":"1,24E-01","module":"C2"},{"value":"2,09E+01","module":"C3"},{"value":"7,32E-02","module":"C4"},{"value":"-1,15E+00","module":"D"}]},{"parameter":"GWP-fossil","unit":"kg CO2-eq.","values":[{"value":"3,93E+00","module":"A1-A3"},{"value":"4,36E-01","module":"A4"},{"value":"1,23E+00","module":"A5"},{"value":"0,0E+00","module":"C1"},{"value":"1,24E-01","module":"C2"},{"value":"2,09E+01","module":"C3"},{"value":"7,31E-02","module":"C4"},{"value":"-1,11E+00","module":"D"}]},{"parameter":"GWP-biogenic","unit":"kg CO2-eq.","values":[{"value":"-1,97E-01","module":"A1-A3"},{"value":"1,81E-04","module":"A4"},{"value":"2,31E-01","module":"A5"},{"value":"0,0E+00","module":"C1"},{"value":"5,11E-05","module":"C2"},{"value":"7,76E-04","module":"C3"},{"value":"4,46E-05","module":"C4"},{"value":"-2,30E-03","module":"D"}]},{"parameter":"GWP-luluc","unit":"kg CO2-eq.","values":[{"value":"2,28E-03","module":"A1-A3"},{"value":"1,55E-04","module":"A4"},{"value":"-1,78E-03","module":"A5"},{"value":"0,0E+00","module":"C1"},{"value":"4,40E-05","module":"C2"},{"value":"1,93E-04","module":"C3"},{"value":"1,52E-05","module":"C4"},{"value":"-3,84E-02","module":"D"}]},{"parameter":"ODP","unit":"kg CFC 11-eq.","values":[{"value":"7,64E-07","module":"A1-A3"},{"value":"9,88E-08","module":"A4"},{"value":"-4,06E-03","module":"A5"},{"value":"0,0E+00","module":"C1"},{"value":"2,80E-08","module":"C2"},{"value":"8,16E-08","module":"C3"},{"value":"1,32E-08","module":"C4"},{"value":"-8,12E-02","module":"D"}]},{"parameter":"AP","unit":"mol H+-eq.","values":[{"value":"2,16E-02","module":"A1-A3"},{"value":"1,25E-03","module":"A4"},{"value":"1,10E-03","module":"A5"},{"value":"0,0E+00","module":"C1"},{"value":"3,55E-04","module":"C2"},{"value":"6,85E-03","module":"C3"},{"value":"3,52E-04","module":"C4"},{"value":"-9,18E-03","module":"D"}]},{"parameter":"POCP","unit":"kg NMVOC-eq.","values":[{"value":"1,64E-02","module":"A1-A3"},{"value":"1,06E-03","module":"A4"},{"value":"7,24E-04","module":"A5"},{"value":"0,0E+00","module":"C1"},{"value":"3,01E-04","module":"C2"},{"value":"4,43E-03","module":"C3"},{"value":"3,74E-04","module":"C4"},{"value":"-8,95E-03","module":"D"}]},{"parameter":"ADPE","unit":"kg Sb-eq.","values":[{"value":"8,89E-05","module":"A1-A3"},{"value":"1,20E-05","module":"A4"},{"value":"4,96E-06","module":"A5"},{"value":"0,0E+00","module":"C1"},{"value":"3,41E-06","module":"C2"},{"value":"3,47E-06","module":"C3"},{"value":"7,21E-07","module":"C4"},{"value":"-1,11E-05","module":"D"}]},{"parameter":"ADPF","unit":"MJ","values":[{"value":"2,00E+02","module":"A1-A3"},{"value":"6,59E+00","module":"A4"},{"value":"9,90E+00","module":"A5"},{"value":"0,0E+00","module":"C1"},{"value":"1,87E+00","module":"C2"},{"value":"3,05E+00","module":"C3"},{"value":"1,03E+00","module":"C4"},{"value":"-1,59E+01","module":"D"}]},{"parameter":"WDP","unit":"m3 world-eq.","values":[{"value":"1,39E+02","module":"A1-A3"},{"value":"6,38E+00","module":"A4"},{"value":"-1,75E+00","module":"A5"},{"value":"0,0E+00","module":"C1"},{"value":"1,81E+00","module":"C2"},{"value":"7,96E+00","module":"C3"},{"value":"5,58E+00","module":"C4"},{"value":"-1,98E+02","module":"D"}]},{"parameter":"EP-freshwater","unit":"kg P-eq.","values":[{"value":"8,75E-05","module":"A1-A3"},{"value":"3,48E-06","module":"A4"},{"value":"1,60E-07","module":"A5"},{"value":"0,0E+00","module":"C1"},{"value":"9,87E-07","module":"C2"},{"value":"8,18E-06","module":"C3"},{"value":"8,93E-07","module":"C4"},{"value":"-9,90E-05","module":"D"}]},{"parameter":"EP-marine","unit":"kg N-eq.","values":[{"value":"4,42E-03","module":"A1-A3"},{"value":"2,48E-04","module":"A4"},{"value":"1,94E-04","module":"A5"},{"value":"0,0E+00","module":"C1"},{"value":"7,03E-05","module":"C2"},{"value":"1,67E-03","module":"C3"},{"value":"1,18E-04","module":"C4"},{"value":"-3,00E-03","module":"D"}]},{"parameter":"EP-terrestrial","unit":"mol N-eq.","values":[{"value":"4,86E-02","module":"A1-A3"},{"value":"2,77E-03","module":"A4"},{"value":"2,10E-03","module":"A5"},{"value":"0,0E+00","module":"C1"},{"value":"7,86E-04","module":"C2"},{"value":"1,75E-02","module":"C3"},{"value":"1,32E-03","module":"C4"},{"value":"-3,24E-02","module":"D"}]},{"parameter":"GWP-IOBC","unit":"kg CO2-eq.","values":[{"value":"3,98E+00","module":"A1-A3"},{"value":"4,36E-01","module":"A4"},{"value":"1,23E+00","module":"A5"},{"value":"0,0E+00","module":"C1"},{"value":"1,24E-01","module":"C2"},{"value":"2,09E+01","module":"C3"},{"value":"7,31E-02","module":"C4"},{"value":"-1,14E+00","module":"D"}]}],"additional_environmental_impact":[{"parameter":"PM","unit":"disease incidence","values":[{"value":"7,53E-07","module":"A1-A3"},{"value":"2,67E-08","module":"A4"},{"value":"1,43E-08","module":"A5"},{"value":"0,0E+00","module":"C1"},{"value":"7,57E-09","module":"C2"},{"value":"3,94E-08","module":"C3"},{"value":"5,48E-09","module":"C4"},{"value":"-5,56E-07","module":"D"}]},{"parameter":"ETP-fw","unit":"CTUe","values":[{"value":"6,69E+01","module":"A1-A3"},{"value":"4,89E+00","module":"A4"},{"value":"-3,07E-01","module":"A5"},{"value":"0,0E+00","module":"C1"},{"value":"1,39E+00","module":"C2"},{"value":"4,86E+00","module":"C3"},{"value":"1,14E+00","module":"C4"},{"value":"-8,67E+01","module":"D"}]},{"parameter":"HTP-c","unit":"CTUh","values":[{"value":"4,43E-07","module":"A1-A3"},{"value":"0,0E+00","module":"A4"},{"value":"2,21E-08","module":"A5"},{"value":"0,0E+00","module":"C1"},{"value":"0,0E+00","module":"C2"},{"value":"4,63E-10","module":"C3"},{"value":"4,90E-11","module":"C4"},{"value":"-1,59E-09","module":"D"}]},{"parameter":"HTP-nc","unit":"CTUh","values":[{"value":"5,07E-07","module":"A1-A3"},{"value":"5,34E-09","module":"A4"},{"value":"2,26E-08","module":"A5"},{"value":"0,0E+00","module":"C1"},{"value":"1,51E-09","module":"C2"},{"value":"1,40E-08","module":"C3"},{"value":"1,78E-09","module":"C4"},{"value":"-8,31E-08","module":"D"}]},{"parameter":"SQP","unit":"unitless","values":[{"value":"7,21E+01","module":"A1-A3"},{"value":"4,61E+00","module":"A4"},{"value":"-1,23E+00","module":"A5"},{"value":"0,0E+00","module":"C1"},{"value":"1,31E+00","module":"C2"},{"value":"4,77E-01","module":"C3"},{"value":"2,49E+00","module":"C4"},{"value":"-1,07E+02","module":"D"}]},{"parameter":"IRP","unit":"kBq U235-eq.","values":[{"value":"1,40E-01","module":"A1-A3"},{"value":"2,88E-02","module":"A4"},{"value":"4,63E-03","module":"A5"},{"value":"0,0E+00","module":"C1"},{"value":"8,17E-03","module":"C2"},{"value":"8,83E-03","module":"C3"},{"value":"4,46E-03","module":"C4"},{"value":"-1,02E-01","module":"D"}]}],"resource_use":[{"parameter":"PERE","unit":"MJ","values":[{"value":"6,57E+00","module":"A1-A3"},{"value":"9,44E-02","module":"A4"},{"value":"-4,57E+00","module":"A5"},{"value":"0,0E+00","module":"C1"},{"value":"2,67E-02","module":"C2"},{"value":"2,02E-01","module":"C3"},{"value":"3,59E-02","module":"C4"},{"value":"-9,84E+01","module":"D"}]},{"parameter":"PERM","unit":"MJ","values":[{"value":"2,30E+00","module":"A1-A3"},{"value":"0,0E+00","module":"A4"},{"value":"-2,09E+00","module":"A5"},{"value":"0,0E+00","module":"C1"},{"value":"0,0E+00","module":"C2"},{"value":"0,0E+00","module":"C3"},{"value":"0,0E+00","module":"C4"},{"value":"0,0E+00","module":"D"}]},{"parameter":"PERT","unit":"MJ","values":[{"value":"8,86E+00","module":"A1-A3"},{"value":"9,44E-02","module":"A4"},{"value":"-6,67E+00","module":"A5"},{"value":"0,0E+00","module":"C1"},{"value":"2,67E-02","module":"C2"},{"value":"2,02E-01","module":"C3"},{"value":"3,59E-02","module":"C4"},{"value":"-9,84E+01","module":"D"}]},{"parameter":"PENRE","unit":"MJ","values":[{"value":"6,78E+01","module":"A1-A3"},{"value":"6,59E+00","module":"A4"},{"value":"3,28E+00","module":"A5"},{"value":"0,0E+00","module":"C1"},{"value":"1,87E+00","module":"C2"},{"value":"3,05E+00","module":"C3"},{"value":"1,03E+00","module":"C4"},{"value":"-1,59E+01","module":"D"}]},{"parameter":"PENRM","unit":"MJ","values":[{"value":"1,33E+02","module":"A1-A3"},{"value":"0,0E+00","module":"A4"},{"value":"5,34E+00","module":"A5"},{"value":"0,0E+00","module":"C1"},{"value":"0,0E+00","module":"C2"},{"value":"0,0E+00","module":"C3"},{"value":"0,0E+00","module":"C4"},{"value":"0,0E+00","module":"D"}]},{"parameter":"PENRT","unit":"MJ","values":[{"value":"2,01E+02","module":"A1-A3"},{"value":"6,59E+00","module":"A4"},{"value":"8,62E+00","module":"A5"},{"value":"0,0E+00","module":"C1"},{"value":"1,87E+00","module":"C2"},{"value":"3,05E+00","module":"C3"},{"value":"1,03E+00","module":"C4"},{"value":"-1,59E+01","module":"D"}]},{"parameter":"SM","unit":"kg","values":[{"value":"5,74E-01","module":"A1-A3"},{"value":"0,0E+00","module":"A4"},{"value":"2,87E-02","module":"A5"},{"value":"0,0E+00","module":"C1"},{"value":"0,0E+00","module":"C2"},{"value":"0,0E+00","module":"C3"},{"value":"0,0E+00","module":"C4"},{"value":"0,0E+00","module":"D"}]},{"parameter":"RSF","unit":"MJ","values":[{"value":"1,06E-01","module":"A1-A3"},{"value":"3,38E-03","module":"A4"},{"value":"5,04E-03","module":"A5"},{"value":"0,0E+00","module":"C1"},{"value":"9,57E-04","module":"C2"},{"value":"5,92E-03","module":"C3"},{"value":"9,12E-04","module":"C4"},{"value":"-1,72E-02","module":"D"}]},{"parameter":"NRSF","unit":"MJ","values":[{"value":"4,69E-02","module":"A1-A3"},{"value":"1,21E-02","module":"A4"},{"value":"-2,87E-01","module":"A5"},{"value":"0,0E+00","module":"C1"},{"value":"3,42E-03","module":"C2"},{"value":"0,0E+00","module":"C3"},{"value":"3,14E-02","module":"C4"},{"value":"-5,83E+00","module":"D"}]},{"parameter":"FW","unit":"m3","values":[{"value":"6,04E-02","module":"A1-A3"},{"value":"7,05E-04","module":"A4"},{"value":"-2,18E-03","module":"A5"},{"value":"0,0E+00","module":"C1"},{"value":"2,00E-04","module":"C2"},{"value":"1,18E-02","module":"C3"},{"value":"9,38E-04","module":"C4"},{"value":"-1,19E-01","module":"D"}]}],"end_of_life_waste":[{"parameter":"HWD","unit":"kg","values":[{"value":"9,61E-02","module":"A1-A3"},{"value":"3,40E-04","module":"A4"},{"value":"1,63E-01","module":"A5"},{"value":"0,0E+00","module":"C1"},{"value":"9,64E-05","module":"C2"},{"value":"0,0E+00","module":"C3"},{"value":"3,16E+00","module":"C4"},{"value":"-7,49E-04","module":"D"}]},{"parameter":"NHWD","unit":"kg","values":[{"value":"9,56E-01","module":"A1-A3"},{"value":"3,21E-01","module":"A4"},{"value":"2,60E-01","module":"A5"},{"value":"0,0E+00","module":"C1"},{"value":"9,09E-02","module":"C2"},{"value":"0,0E+00","module":"C3"},{"value":"4,06E-01","module":"C4"},{"value":"-3,76E-01","module":"D"}]},{"parameter":"RWD","unit":"kg","values":[{"value":"1,63E-03","module":"A1-A3"},{"value":"4,49E-05","module":"A4"},{"value":"8,07E-05","module":"A5"},{"value":"0,0E+00","module":"C1"},{"value":"1,27E-05","module":"C2"},{"value":"0,0E+00","module":"C3"},{"value":"6,31E-06","module":"C4"},{"value":"-8,34E-05","module":"D"}]}],"end_of_life_flow":[{"parameter":"CRU","unit":"kg","values":[{"value":"0,0E+00","module":"A1-A3"},{"value":"0,0E+00","module":"A4"},{"value":"0,0E+00","module":"A5"},{"value":"0,0E+00","module":"C1"},{"value":"0,0E+00","module":"C2"},{"value":"0,0E+00","module":"C3"},{"value":"0,0E+00","module":"C4"},{"value":"0,0E+00","module":"D"}]},{"parameter":"MFR","unit":"kg","values":[{"value":"1,80E-02","module":"A1-A3"},{"value":"0,0E+00","module":"A4"},{"value":"1,67E-02","module":"A5"},{"value":"0,0E+00","module":"C1"},{"value":"0,0E+00","module":"C2"},{"value":"0,0E+00","module":"C3"},{"value":"0,0E+00","module":"C4"},{"value":"0,0E+00","module":"D"}]},{"parameter":"MER","unit":"kg","values":[{"value":"4,22E-01","module":"A1-A3"},{"value":"0,0E+00","module":"A4"},{"value":"6,24E-01","module":"A5"},{"value":"0,0E+00","module":"C1"},{"value":"0,0E+00","module":"C2"},{"value":"8,90E+00","module":"C3"},{"value":"0,0E+00","module":"C4"},{"value":"0,0E+00","module":"D"}]},{"parameter":"EEE","unit":"MJ","values":[{"value":"2,52E-01","module":"A1-A3"},{"value":"0,0E+00","module":"A4"},{"value":"7,58E-01","module":"A5"},{"value":"0,0E+00","module":"C1"},{"value":"0,0E+00","module":"C2"},{"value":"1,27E+01","module":"C3"},{"value":"0,0E+00","module":"C4"},{"value":"0,0E+00","module":"D"}]},{"parameter":"EET","unit":"MJ","values":[{"value":"3,82E+00","module":"A1-A3"},{"value":"0,0E+00","module":"A4"},{"value":"1,15E+01","module":"A5"},{"value":"0,0E+00","module":"C1"},{"value":"0,0E+00","module":"C2"},{"value":"1,92E+02","module":"C3"},{"value":"0,0E+00","module":"C4"},{"value":"0,0E+00","module":"D"}]}]}