{"product_name":"Isoterm T75-300-600 water 40/70 mm - Isoterm T75-300-600 pressure sewer 40/70 mm - Isoterm T2000 water 40/70 mm - Isoterm T2000 pressure sewer 40/70 mm","epd_id":"NEPD-8708-8381","compliance":["EN 15804+A2","ISO 14025","ISO 21930"],"producer_name":"Pipelife Norge AS","environmental_impact":[{"parameter":"GWP-total","unit":"kg CO2-eq.","values":[{"value":"2,38E+00","module":"A1-A3"},{"value":"1,63E-02","module":"A4"},{"value":"8,09E-02","module":"A5"},{"value":"0,0E+00","module":"C1"},{"value":"0,0E+00","module":"C2"},{"value":"1,53E+00","module":"C3"},{"value":"5,42E-02","module":"C4"},{"value":"-8,83E-02","module":"D"}]},{"parameter":"GWP-fossil","unit":"kg CO2-eq.","values":[{"value":"2,43E+00","module":"A1-A3"},{"value":"1,63E-02","module":"A4"},{"value":"4,65E-03","module":"A5"},{"value":"0,0E+00","module":"C1"},{"value":"0,0E+00","module":"C2"},{"value":"1,53E+00","module":"C3"},{"value":"5,42E-02","module":"C4"},{"value":"-8,52E-02","module":"D"}]},{"parameter":"GWP-biogenic","unit":"kg CO2-eq.","values":[{"value":"-5,19E-02","module":"A1-A3"},{"value":"6,76E-06","module":"A4"},{"value":"7,62E-02","module":"A5"},{"value":"0,0E+00","module":"C1"},{"value":"0,0E+00","module":"C2"},{"value":"5,26E-05","module":"C3"},{"value":"5,31E-06","module":"C4"},{"value":"-1,76E-04","module":"D"}]},{"parameter":"GWP-luluc","unit":"kg CO2-eq.","values":[{"value":"2,79E-03","module":"A1-A3"},{"value":"5,81E-06","module":"A4"},{"value":"9,93E-07","module":"A5"},{"value":"0,0E+00","module":"C1"},{"value":"0,0E+00","module":"C2"},{"value":"2,73E-05","module":"C3"},{"value":"1,25E-06","module":"C4"},{"value":"-2,94E-03","module":"D"}]},{"parameter":"ODP","unit":"kg CFC 11-eq.","values":[{"value":"1,03E-07","module":"A1-A3"},{"value":"3,70E-09","module":"A4"},{"value":"4,23E-10","module":"A5"},{"value":"0,0E+00","module":"C1"},{"value":"0,0E+00","module":"C2"},{"value":"1,75E-09","module":"C3"},{"value":"1,61E-09","module":"C4"},{"value":"-6,21E-03","module":"D"}]},{"parameter":"AP","unit":"mol H+-eq.","values":[{"value":"4,93E-02","module":"A1-A3"},{"value":"4,69E-05","module":"A4"},{"value":"1,51E-05","module":"A5"},{"value":"0,0E+00","module":"C1"},{"value":"0,0E+00","module":"C2"},{"value":"2,60E-04","module":"C3"},{"value":"4,07E-05","module":"C4"},{"value":"-7,02E-04","module":"D"}]},{"parameter":"POCP","unit":"kg NMVOC-eq.","values":[{"value":"1,49E-02","module":"A1-A3"},{"value":"3,98E-05","module":"A4"},{"value":"1,76E-05","module":"A5"},{"value":"0,0E+00","module":"C1"},{"value":"0,0E+00","module":"C2"},{"value":"2,71E-04","module":"C3"},{"value":"5,69E-05","module":"C4"},{"value":"-6,85E-04","module":"D"}]},{"parameter":"ADPE","unit":"kg Sb-eq.","values":[{"value":"2,57E-04","module":"A1-A3"},{"value":"4,51E-07","module":"A4"},{"value":"3,92E-08","module":"A5"},{"value":"0,0E+00","module":"C1"},{"value":"0,0E+00","module":"C2"},{"value":"9,66E-08","module":"C3"},{"value":"4,19E-08","module":"C4"},{"value":"-8,48E-07","module":"D"}]},{"parameter":"ADPF","unit":"MJ","values":[{"value":"7,01E+01","module":"A1-A3"},{"value":"2,47E-01","module":"A4"},{"value":"2,98E-02","module":"A5"},{"value":"0,0E+00","module":"C1"},{"value":"0,0E+00","module":"C2"},{"value":"2,81E-01","module":"C3"},{"value":"1,20E-01","module":"C4"},{"value":"-1,22E+00","module":"D"}]},{"parameter":"WDP","unit":"m3 world-eq.","values":[{"value":"2,02E+02","module":"A1-A3"},{"value":"2,39E-01","module":"A4"},{"value":"7,32E-02","module":"A5"},{"value":"0,0E+00","module":"C1"},{"value":"0,0E+00","module":"C2"},{"value":"8,61E-01","module":"C3"},{"value":"1,06E+00","module":"C4"},{"value":"-1,52E+01","module":"D"}]},{"parameter":"EP-freshwater","unit":"kg P-eq.","values":[{"value":"3,70E-04","module":"A1-A3"},{"value":"1,31E-07","module":"A4"},{"value":"2,87E-08","module":"A5"},{"value":"0,0E+00","module":"C1"},{"value":"0,0E+00","module":"C2"},{"value":"8,91E-07","module":"C3"},{"value":"6,38E-08","module":"C4"},{"value":"-7,57E-06","module":"D"}]},{"parameter":"EP-marine","unit":"kg N-eq.","values":[{"value":"3,36E-03","module":"A1-A3"},{"value":"9,29E-06","module":"A4"},{"value":"8,21E-06","module":"A5"},{"value":"0,0E+00","module":"C1"},{"value":"0,0E+00","module":"C2"},{"value":"1,03E-04","module":"C3"},{"value":"6,96E-05","module":"C4"},{"value":"-2,30E-04","module":"D"}]},{"parameter":"EP-terrestrial","unit":"mol N-eq.","values":[{"value":"4,51E-02","module":"A1-A3"},{"value":"1,04E-04","module":"A4"},{"value":"6,44E-05","module":"A5"},{"value":"0,0E+00","module":"C1"},{"value":"0,0E+00","module":"C2"},{"value":"1,12E-03","module":"C3"},{"value":"1,60E-04","module":"C4"},{"value":"-2,48E-03","module":"D"}]},{"parameter":"GWP-IOBC","unit":"kg CO2-eq.","values":[{"value":"2,36E+00","module":"A1-A3"},{"value":"1,63E-02","module":"A4"},{"value":"4,61E-03","module":"A5"},{"value":"0,0E+00","module":"C1"},{"value":"0,0E+00","module":"C2"},{"value":"1,53E+00","module":"C3"},{"value":"5,43E-02","module":"C4"},{"value":"-8,71E-02","module":"D"}]}],"additional_environmental_impact":[{"parameter":"PM","unit":"disease incidence","values":[{"value":"1,62E-07","module":"A1-A3"},{"value":"1,00E-09","module":"A4"},{"value":"2,08E-10","module":"A5"},{"value":"0,0E+00","module":"C1"},{"value":"0,0E+00","module":"C2"},{"value":"1,25E-09","module":"C3"},{"value":"7,93E-10","module":"C4"},{"value":"-4,25E-08","module":"D"}]},{"parameter":"ETP-fw","unit":"CTUe","values":[{"value":"4,18E+02","module":"A1-A3"},{"value":"1,83E-01","module":"A4"},{"value":"3,51E-02","module":"A5"},{"value":"0,0E+00","module":"C1"},{"value":"0,0E+00","module":"C2"},{"value":"5,50E-01","module":"C3"},{"value":"5,00E+00","module":"C4"},{"value":"-6,63E+00","module":"D"}]},{"parameter":"HTP-c","unit":"CTUh","values":[{"value":"6,43E-09","module":"A1-A3"},{"value":"0,0E+00","module":"A4"},{"value":"2,00E-12","module":"A5"},{"value":"0,0E+00","module":"C1"},{"value":"0,0E+00","module":"C2"},{"value":"3,60E-11","module":"C3"},{"value":"1,69E-10","module":"C4"},{"value":"-1,20E-10","module":"D"}]},{"parameter":"HTP-nc","unit":"CTUh","values":[{"value":"4,89E-07","module":"A1-A3"},{"value":"2,00E-10","module":"A4"},{"value":"1,10E-10","module":"A5"},{"value":"0,0E+00","module":"C1"},{"value":"0,0E+00","module":"C2"},{"value":"1,40E-09","module":"C3"},{"value":"1,14E-08","module":"C4"},{"value":"-6,35E-09","module":"D"}]},{"parameter":"SQP","unit":"unitless","values":[{"value":"1,18E+01","module":"A1-A3"},{"value":"1,73E-01","module":"A4"},{"value":"3,26E-02","module":"A5"},{"value":"0,0E+00","module":"C1"},{"value":"0,0E+00","module":"C2"},{"value":"4,00E-02","module":"C3"},{"value":"4,39E-01","module":"C4"},{"value":"-8,15E+00","module":"D"}]},{"parameter":"IRP","unit":"kBq U235-eq.","values":[{"value":"8,02E-02","module":"A1-A3"},{"value":"1,08E-03","module":"A4"},{"value":"1,19E-04","module":"A5"},{"value":"0,0E+00","module":"C1"},{"value":"0,0E+00","module":"C2"},{"value":"9,84E-04","module":"C3"},{"value":"5,81E-04","module":"C4"},{"value":"-7,79E-03","module":"D"}]}],"resource_use":[{"parameter":"PERE","unit":"MJ","values":[{"value":"1,14E+01","module":"A1-A3"},{"value":"3,54E-03","module":"A4"},{"value":"9,47E-04","module":"A5"},{"value":"0,0E+00","module":"C1"},{"value":"0,0E+00","module":"C2"},{"value":"2,31E-02","module":"C3"},{"value":"5,83E-03","module":"C4"},{"value":"-7,53E+00","module":"D"}]},{"parameter":"PERM","unit":"MJ","values":[{"value":"6,17E-01","module":"A1-A3"},{"value":"0,0E+00","module":"A4"},{"value":"-6,98E-01","module":"A5"},{"value":"0,0E+00","module":"C1"},{"value":"0,0E+00","module":"C2"},{"value":"0,0E+00","module":"C3"},{"value":"0,0E+00","module":"C4"},{"value":"0,0E+00","module":"D"}]},{"parameter":"PERT","unit":"MJ","values":[{"value":"1,20E+01","module":"A1-A3"},{"value":"3,54E-03","module":"A4"},{"value":"-6,97E-01","module":"A5"},{"value":"0,0E+00","module":"C1"},{"value":"0,0E+00","module":"C2"},{"value":"2,31E-02","module":"C3"},{"value":"5,83E-03","module":"C4"},{"value":"-7,53E+00","module":"D"}]},{"parameter":"PENRE","unit":"MJ","values":[{"value":"3,54E+01","module":"A1-A3"},{"value":"2,47E-01","module":"A4"},{"value":"2,98E-02","module":"A5"},{"value":"0,0E+00","module":"C1"},{"value":"0,0E+00","module":"C2"},{"value":"2,81E-01","module":"C3"},{"value":"1,20E-01","module":"C4"},{"value":"-1,22E+00","module":"D"}]},{"parameter":"PENRM","unit":"MJ","values":[{"value":"3,72E+01","module":"A1-A3"},{"value":"0,0E+00","module":"A4"},{"value":"-1,65E+00","module":"A5"},{"value":"0,0E+00","module":"C1"},{"value":"0,0E+00","module":"C2"},{"value":"0,0E+00","module":"C3"},{"value":"0,0E+00","module":"C4"},{"value":"0,0E+00","module":"D"}]},{"parameter":"PENRT","unit":"MJ","values":[{"value":"7,27E+01","module":"A1-A3"},{"value":"2,47E-01","module":"A4"},{"value":"-1,62E+00","module":"A5"},{"value":"0,0E+00","module":"C1"},{"value":"0,0E+00","module":"C2"},{"value":"2,81E-01","module":"C3"},{"value":"1,20E-01","module":"C4"},{"value":"-1,22E+00","module":"D"}]},{"parameter":"SM","unit":"kg","values":[{"value":"3,13E-02","module":"A1-A3"},{"value":"0,0E+00","module":"A4"},{"value":"0,0E+00","module":"A5"},{"value":"0,0E+00","module":"C1"},{"value":"0,0E+00","module":"C2"},{"value":"0,0E+00","module":"C3"},{"value":"4,39E-07","module":"C4"},{"value":"0,0E+00","module":"D"}]},{"parameter":"RSF","unit":"MJ","values":[{"value":"6,96E-02","module":"A1-A3"},{"value":"1,26E-04","module":"A4"},{"value":"2,13E-05","module":"A5"},{"value":"0,0E+00","module":"C1"},{"value":"0,0E+00","module":"C2"},{"value":"6,01E-04","module":"C3"},{"value":"1,24E-04","module":"C4"},{"value":"-1,32E-03","module":"D"}]},{"parameter":"NRSF","unit":"MJ","values":[{"value":"2,66E-02","module":"A1-A3"},{"value":"4,52E-04","module":"A4"},{"value":"1,66E-04","module":"A5"},{"value":"0,0E+00","module":"C1"},{"value":"0,0E+00","module":"C2"},{"value":"0,0E+00","module":"C3"},{"value":"1,96E-03","module":"C4"},{"value":"-4,46E-01","module":"D"}]},{"parameter":"FW","unit":"m3","values":[{"value":"9,21E-02","module":"A1-A3"},{"value":"2,64E-05","module":"A4"},{"value":"1,92E-05","module":"A5"},{"value":"0,0E+00","module":"C1"},{"value":"0,0E+00","module":"C2"},{"value":"3,80E-04","module":"C3"},{"value":"1,46E-04","module":"C4"},{"value":"-9,07E-03","module":"D"}]}],"end_of_life_waste":[{"parameter":"HWD","unit":"kg","values":[{"value":"1,43E-02","module":"A1-A3"},{"value":"1,27E-05","module":"A4"},{"value":"1,94E-04","module":"A5"},{"value":"0,0E+00","module":"C1"},{"value":"0,0E+00","module":"C2"},{"value":"0,0E+00","module":"C3"},{"value":"1,52E-02","module":"C4"},{"value":"-5,73E-05","module":"D"}]},{"parameter":"NHWD","unit":"kg","values":[{"value":"3,26E-01","module":"A1-A3"},{"value":"1,20E-02","module":"A4"},{"value":"8,88E-02","module":"A5"},{"value":"0,0E+00","module":"C1"},{"value":"0,0E+00","module":"C2"},{"value":"0,0E+00","module":"C3"},{"value":"4,88E-01","module":"C4"},{"value":"-2,88E-02","module":"D"}]},{"parameter":"RWD","unit":"kg","values":[{"value":"7,17E-05","module":"A1-A3"},{"value":"1,68E-06","module":"A4"},{"value":"5,80E-09","module":"A5"},{"value":"0,0E+00","module":"C1"},{"value":"0,0E+00","module":"C2"},{"value":"0,0E+00","module":"C3"},{"value":"7,86E-07","module":"C4"},{"value":"-6,38E-06","module":"D"}]}],"end_of_life_flow":[{"parameter":"CRU","unit":"kg","values":[{"value":"0,0E+00","module":"A1-A3"},{"value":"0,0E+00","module":"A4"},{"value":"0,0E+00","module":"A5"},{"value":"0,0E+00","module":"C1"},{"value":"0,0E+00","module":"C2"},{"value":"0,0E+00","module":"C3"},{"value":"0,0E+00","module":"C4"},{"value":"0,0E+00","module":"D"}]},{"parameter":"MFR","unit":"kg","values":[{"value":"6,79E-02","module":"A1-A3"},{"value":"0,0E+00","module":"A4"},{"value":"1,99E-02","module":"A5"},{"value":"0,0E+00","module":"C1"},{"value":"0,0E+00","module":"C2"},{"value":"6,41E-02","module":"C3"},{"value":"4,21E-05","module":"C4"},{"value":"0,0E+00","module":"D"}]},{"parameter":"MER","unit":"kg","values":[{"value":"2,55E-02","module":"A1-A3"},{"value":"0,0E+00","module":"A4"},{"value":"5,00E-02","module":"A5"},{"value":"0,0E+00","module":"C1"},{"value":"0,0E+00","module":"C2"},{"value":"5,01E-01","module":"C3"},{"value":"1,03E-06","module":"C4"},{"value":"0,0E+00","module":"D"}]},{"parameter":"EEE","unit":"MJ","values":[{"value":"2,16E-02","module":"A1-A3"},{"value":"0,0E+00","module":"A4"},{"value":"3,47E-02","module":"A5"},{"value":"0,0E+00","module":"C1"},{"value":"0,0E+00","module":"C2"},{"value":"9,72E-01","module":"C3"},{"value":"6,62E-05","module":"C4"},{"value":"0,0E+00","module":"D"}]},{"parameter":"EET","unit":"MJ","values":[{"value":"3,26E-01","module":"A1-A3"},{"value":"0,0E+00","module":"A4"},{"value":"5,25E-01","module":"A5"},{"value":"0,0E+00","module":"C1"},{"value":"0,0E+00","module":"C2"},{"value":"1,47E+01","module":"C3"},{"value":"1,00E-03","module":"C4"},{"value":"0,0E+00","module":"D"}]}]}