{"product_name":"Isoterm T75-300-600 water 110/175 mm - Isoterm T75-300-600 pressure sewer 110/175 mm","epd_id":"NEPD-8711-8372","compliance":["EN 15804+A2","ISO 14025","ISO 21930"],"producer_name":"Pipelife Norge AS","environmental_impact":[{"parameter":"GWP-total","unit":"kg CO2-eq.","values":[{"value":"2,12E+00","module":"A1-A3"},{"value":"1,63E-02","module":"A4"},{"value":"8,10E-02","module":"A5"},{"value":"0,0E+00","module":"C1"},{"value":"0,0E+00","module":"C2"},{"value":"1,43E+00","module":"C3"},{"value":"5,40E-02","module":"C4"},{"value":"-8,32E-02","module":"D"}]},{"parameter":"GWP-fossil","unit":"kg CO2-eq.","values":[{"value":"2,18E+00","module":"A1-A3"},{"value":"1,63E-02","module":"A4"},{"value":"4,80E-03","module":"A5"},{"value":"0,0E+00","module":"C1"},{"value":"0,0E+00","module":"C2"},{"value":"1,43E+00","module":"C3"},{"value":"5,40E-02","module":"C4"},{"value":"-8,03E-02","module":"D"}]},{"parameter":"GWP-biogenic","unit":"kg CO2-eq.","values":[{"value":"-6,09E-02","module":"A1-A3"},{"value":"6,76E-06","module":"A4"},{"value":"7,62E-02","module":"A5"},{"value":"0,0E+00","module":"C1"},{"value":"0,0E+00","module":"C2"},{"value":"1,98E-05","module":"C3"},{"value":"5,23E-06","module":"C4"},{"value":"-1,66E-04","module":"D"}]},{"parameter":"GWP-luluc","unit":"kg CO2-eq.","values":[{"value":"1,86E-03","module":"A1-A3"},{"value":"5,81E-06","module":"A4"},{"value":"1,00E-06","module":"A5"},{"value":"0,0E+00","module":"C1"},{"value":"0,0E+00","module":"C2"},{"value":"6,92E-06","module":"C3"},{"value":"1,20E-06","module":"C4"},{"value":"-2,77E-03","module":"D"}]},{"parameter":"ODP","unit":"kg CFC 11-eq.","values":[{"value":"8,23E-08","module":"A1-A3"},{"value":"3,70E-09","module":"A4"},{"value":"4,31E-10","module":"A5"},{"value":"0,0E+00","module":"C1"},{"value":"0,0E+00","module":"C2"},{"value":"1,21E-09","module":"C3"},{"value":"1,57E-09","module":"C4"},{"value":"-5,85E-03","module":"D"}]},{"parameter":"AP","unit":"mol H+-eq.","values":[{"value":"1,67E-02","module":"A1-A3"},{"value":"4,69E-05","module":"A4"},{"value":"1,53E-05","module":"A5"},{"value":"0,0E+00","module":"C1"},{"value":"0,0E+00","module":"C2"},{"value":"1,93E-04","module":"C3"},{"value":"3,97E-05","module":"C4"},{"value":"-6,61E-04","module":"D"}]},{"parameter":"POCP","unit":"kg NMVOC-eq.","values":[{"value":"8,97E-03","module":"A1-A3"},{"value":"3,98E-05","module":"A4"},{"value":"1,78E-05","module":"A5"},{"value":"0,0E+00","module":"C1"},{"value":"0,0E+00","module":"C2"},{"value":"2,29E-04","module":"C3"},{"value":"5,58E-05","module":"C4"},{"value":"-6,45E-04","module":"D"}]},{"parameter":"ADPE","unit":"kg Sb-eq.","values":[{"value":"7,16E-05","module":"A1-A3"},{"value":"4,51E-07","module":"A4"},{"value":"3,99E-08","module":"A5"},{"value":"0,0E+00","module":"C1"},{"value":"0,0E+00","module":"C2"},{"value":"5,88E-08","module":"C3"},{"value":"4,07E-08","module":"C4"},{"value":"-7,99E-07","module":"D"}]},{"parameter":"ADPF","unit":"MJ","values":[{"value":"6,99E+01","module":"A1-A3"},{"value":"2,47E-01","module":"A4"},{"value":"3,04E-02","module":"A5"},{"value":"0,0E+00","module":"C1"},{"value":"0,0E+00","module":"C2"},{"value":"1,30E-01","module":"C3"},{"value":"1,17E-01","module":"C4"},{"value":"-1,15E+00","module":"D"}]},{"parameter":"WDP","unit":"m3 world-eq.","values":[{"value":"2,05E+02","module":"A1-A3"},{"value":"2,39E-01","module":"A4"},{"value":"7,53E-02","module":"A5"},{"value":"0,0E+00","module":"C1"},{"value":"0,0E+00","module":"C2"},{"value":"3,42E-01","module":"C3"},{"value":"1,02E+00","module":"C4"},{"value":"-1,43E+01","module":"D"}]},{"parameter":"EP-freshwater","unit":"kg P-eq.","values":[{"value":"1,08E-04","module":"A1-A3"},{"value":"1,31E-07","module":"A4"},{"value":"2,90E-08","module":"A5"},{"value":"0,0E+00","module":"C1"},{"value":"0,0E+00","module":"C2"},{"value":"2,68E-07","module":"C3"},{"value":"6,14E-08","module":"C4"},{"value":"-7,13E-06","module":"D"}]},{"parameter":"EP-marine","unit":"kg N-eq.","values":[{"value":"1,87E-03","module":"A1-A3"},{"value":"9,29E-06","module":"A4"},{"value":"8,37E-06","module":"A5"},{"value":"0,0E+00","module":"C1"},{"value":"0,0E+00","module":"C2"},{"value":"8,80E-05","module":"C3"},{"value":"6,93E-05","module":"C4"},{"value":"-2,16E-04","module":"D"}]},{"parameter":"EP-terrestrial","unit":"mol N-eq.","values":[{"value":"2,24E-02","module":"A1-A3"},{"value":"1,04E-04","module":"A4"},{"value":"6,50E-05","module":"A5"},{"value":"0,0E+00","module":"C1"},{"value":"0,0E+00","module":"C2"},{"value":"9,54E-04","module":"C3"},{"value":"1,57E-04","module":"C4"},{"value":"-2,34E-03","module":"D"}]},{"parameter":"GWP-IOBC","unit":"kg CO2-eq.","values":[{"value":"2,09E+00","module":"A1-A3"},{"value":"1,63E-02","module":"A4"},{"value":"4,76E-03","module":"A5"},{"value":"0,0E+00","module":"C1"},{"value":"0,0E+00","module":"C2"},{"value":"1,43E+00","module":"C3"},{"value":"5,41E-02","module":"C4"},{"value":"-8,20E-02","module":"D"}]}],"additional_environmental_impact":[{"parameter":"PM","unit":"disease incidence","values":[{"value":"9,07E-08","module":"A1-A3"},{"value":"1,00E-09","module":"A4"},{"value":"2,11E-10","module":"A5"},{"value":"0,0E+00","module":"C1"},{"value":"0,0E+00","module":"C2"},{"value":"8,03E-10","module":"C3"},{"value":"7,77E-10","module":"C4"},{"value":"-4,01E-08","module":"D"}]},{"parameter":"ETP-fw","unit":"CTUe","values":[{"value":"9,81E+01","module":"A1-A3"},{"value":"1,83E-01","module":"A4"},{"value":"3,57E-02","module":"A5"},{"value":"0,0E+00","module":"C1"},{"value":"0,0E+00","module":"C2"},{"value":"3,30E-01","module":"C3"},{"value":"2,67E+00","module":"C4"},{"value":"-6,25E+00","module":"D"}]},{"parameter":"HTP-c","unit":"CTUh","values":[{"value":"1,93E-09","module":"A1-A3"},{"value":"0,0E+00","module":"A4"},{"value":"2,00E-12","module":"A5"},{"value":"0,0E+00","module":"C1"},{"value":"0,0E+00","module":"C2"},{"value":"3,30E-11","module":"C3"},{"value":"3,80E-11","module":"C4"},{"value":"-1,14E-10","module":"D"}]},{"parameter":"HTP-nc","unit":"CTUh","values":[{"value":"1,14E-07","module":"A1-A3"},{"value":"2,00E-10","module":"A4"},{"value":"1,11E-10","module":"A5"},{"value":"0,0E+00","module":"C1"},{"value":"0,0E+00","module":"C2"},{"value":"1,22E-09","module":"C3"},{"value":"2,43E-09","module":"C4"},{"value":"-5,99E-09","module":"D"}]},{"parameter":"SQP","unit":"unitless","values":[{"value":"7,77E+00","module":"A1-A3"},{"value":"1,73E-01","module":"A4"},{"value":"3,36E-02","module":"A5"},{"value":"0,0E+00","module":"C1"},{"value":"0,0E+00","module":"C2"},{"value":"1,70E-02","module":"C3"},{"value":"4,30E-01","module":"C4"},{"value":"-7,68E+00","module":"D"}]},{"parameter":"IRP","unit":"kBq U235-eq.","values":[{"value":"7,00E-02","module":"A1-A3"},{"value":"1,08E-03","module":"A4"},{"value":"1,22E-04","module":"A5"},{"value":"0,0E+00","module":"C1"},{"value":"0,0E+00","module":"C2"},{"value":"3,25E-04","module":"C3"},{"value":"5,65E-04","module":"C4"},{"value":"-7,33E-03","module":"D"}]}],"resource_use":[{"parameter":"PERE","unit":"MJ","values":[{"value":"1,12E+01","module":"A1-A3"},{"value":"3,54E-03","module":"A4"},{"value":"9,62E-04","module":"A5"},{"value":"0,0E+00","module":"C1"},{"value":"0,0E+00","module":"C2"},{"value":"6,87E-03","module":"C3"},{"value":"5,61E-03","module":"C4"},{"value":"-7,09E+00","module":"D"}]},{"parameter":"PERM","unit":"MJ","values":[{"value":"6,80E-01","module":"A1-A3"},{"value":"0,0E+00","module":"A4"},{"value":"-6,98E-01","module":"A5"},{"value":"0,0E+00","module":"C1"},{"value":"0,0E+00","module":"C2"},{"value":"0,0E+00","module":"C3"},{"value":"0,0E+00","module":"C4"},{"value":"0,0E+00","module":"D"}]},{"parameter":"PERT","unit":"MJ","values":[{"value":"1,19E+01","module":"A1-A3"},{"value":"3,54E-03","module":"A4"},{"value":"-6,97E-01","module":"A5"},{"value":"0,0E+00","module":"C1"},{"value":"0,0E+00","module":"C2"},{"value":"6,87E-03","module":"C3"},{"value":"5,61E-03","module":"C4"},{"value":"-7,09E+00","module":"D"}]},{"parameter":"PENRE","unit":"MJ","values":[{"value":"3,31E+01","module":"A1-A3"},{"value":"2,47E-01","module":"A4"},{"value":"3,04E-02","module":"A5"},{"value":"0,0E+00","module":"C1"},{"value":"0,0E+00","module":"C2"},{"value":"1,30E-01","module":"C3"},{"value":"1,17E-01","module":"C4"},{"value":"-1,15E+00","module":"D"}]},{"parameter":"PENRM","unit":"MJ","values":[{"value":"3,96E+01","module":"A1-A3"},{"value":"0,0E+00","module":"A4"},{"value":"-1,73E+00","module":"A5"},{"value":"0,0E+00","module":"C1"},{"value":"0,0E+00","module":"C2"},{"value":"0,0E+00","module":"C3"},{"value":"0,0E+00","module":"C4"},{"value":"0,0E+00","module":"D"}]},{"parameter":"PENRT","unit":"MJ","values":[{"value":"7,28E+01","module":"A1-A3"},{"value":"2,47E-01","module":"A4"},{"value":"-1,70E+00","module":"A5"},{"value":"0,0E+00","module":"C1"},{"value":"0,0E+00","module":"C2"},{"value":"1,30E-01","module":"C3"},{"value":"1,17E-01","module":"C4"},{"value":"-1,15E+00","module":"D"}]},{"parameter":"SM","unit":"kg","values":[{"value":"6,41E-03","module":"A1-A3"},{"value":"0,0E+00","module":"A4"},{"value":"0,0E+00","module":"A5"},{"value":"0,0E+00","module":"C1"},{"value":"0,0E+00","module":"C2"},{"value":"0,0E+00","module":"C3"},{"value":"9,00E-08","module":"C4"},{"value":"0,0E+00","module":"D"}]},{"parameter":"RSF","unit":"MJ","values":[{"value":"7,52E-02","module":"A1-A3"},{"value":"1,26E-04","module":"A4"},{"value":"2,17E-05","module":"A5"},{"value":"0,0E+00","module":"C1"},{"value":"0,0E+00","module":"C2"},{"value":"1,83E-04","module":"C3"},{"value":"1,19E-04","module":"C4"},{"value":"-1,24E-03","module":"D"}]},{"parameter":"NRSF","unit":"MJ","values":[{"value":"2,87E-02","module":"A1-A3"},{"value":"4,52E-04","module":"A4"},{"value":"1,67E-04","module":"A5"},{"value":"0,0E+00","module":"C1"},{"value":"0,0E+00","module":"C2"},{"value":"0,0E+00","module":"C3"},{"value":"1,86E-03","module":"C4"},{"value":"-4,20E-01","module":"D"}]},{"parameter":"FW","unit":"m3","values":[{"value":"9,16E-02","module":"A1-A3"},{"value":"2,64E-05","module":"A4"},{"value":"1,95E-05","module":"A5"},{"value":"0,0E+00","module":"C1"},{"value":"0,0E+00","module":"C2"},{"value":"2,84E-04","module":"C3"},{"value":"1,43E-04","module":"C4"},{"value":"-8,54E-03","module":"D"}]}],"end_of_life_waste":[{"parameter":"HWD","unit":"kg","values":[{"value":"1,11E-02","module":"A1-A3"},{"value":"1,27E-05","module":"A4"},{"value":"1,94E-04","module":"A5"},{"value":"0,0E+00","module":"C1"},{"value":"0,0E+00","module":"C2"},{"value":"0,0E+00","module":"C3"},{"value":"1,42E-02","module":"C4"},{"value":"-5,40E-05","module":"D"}]},{"parameter":"NHWD","unit":"kg","values":[{"value":"2,06E-01","module":"A1-A3"},{"value":"1,20E-02","module":"A4"},{"value":"9,06E-02","module":"A5"},{"value":"0,0E+00","module":"C1"},{"value":"0,0E+00","module":"C2"},{"value":"0,0E+00","module":"C3"},{"value":"4,78E-01","module":"C4"},{"value":"-2,71E-02","module":"D"}]},{"parameter":"RWD","unit":"kg","values":[{"value":"6,16E-05","module":"A1-A3"},{"value":"1,68E-06","module":"A4"},{"value":"5,80E-09","module":"A5"},{"value":"0,0E+00","module":"C1"},{"value":"0,0E+00","module":"C2"},{"value":"0,0E+00","module":"C3"},{"value":"7,65E-07","module":"C4"},{"value":"-6,01E-06","module":"D"}]}],"end_of_life_flow":[{"parameter":"CRU","unit":"kg","values":[{"value":"0,0E+00","module":"A1-A3"},{"value":"0,0E+00","module":"A4"},{"value":"0,0E+00","module":"A5"},{"value":"0,0E+00","module":"C1"},{"value":"0,0E+00","module":"C2"},{"value":"0,0E+00","module":"C3"},{"value":"0,0E+00","module":"C4"},{"value":"0,0E+00","module":"D"}]},{"parameter":"MFR","unit":"kg","values":[{"value":"7,47E-02","module":"A1-A3"},{"value":"0,0E+00","module":"A4"},{"value":"2,08E-02","module":"A5"},{"value":"0,0E+00","module":"C1"},{"value":"0,0E+00","module":"C2"},{"value":"1,31E-02","module":"C3"},{"value":"4,18E-05","module":"C4"},{"value":"0,0E+00","module":"D"}]},{"parameter":"MER","unit":"kg","values":[{"value":"2,80E-02","module":"A1-A3"},{"value":"0,0E+00","module":"A4"},{"value":"5,00E-02","module":"A5"},{"value":"0,0E+00","module":"C1"},{"value":"0,0E+00","module":"C2"},{"value":"4,72E-01","module":"C3"},{"value":"1,02E-06","module":"C4"},{"value":"0,0E+00","module":"D"}]},{"parameter":"EEE","unit":"MJ","values":[{"value":"2,38E-02","module":"A1-A3"},{"value":"0,0E+00","module":"A4"},{"value":"3,47E-02","module":"A5"},{"value":"0,0E+00","module":"C1"},{"value":"0,0E+00","module":"C2"},{"value":"9,15E-01","module":"C3"},{"value":"6,61E-05","module":"C4"},{"value":"0,0E+00","module":"D"}]},{"parameter":"EET","unit":"MJ","values":[{"value":"3,59E-01","module":"A1-A3"},{"value":"0,0E+00","module":"A4"},{"value":"5,25E-01","module":"A5"},{"value":"0,0E+00","module":"C1"},{"value":"0,0E+00","module":"C2"},{"value":"1,38E+01","module":"C3"},{"value":"1,00E-03","module":"C4"},{"value":"0,0E+00","module":"D"}]}]}