{"product_name":"Isoterm T75-300-600 water 63/125 mm - Isoterm T75-300-600 pressure sewer 63/125 mm - Isoterm T2000 water 63/125 mm","epd_id":"NEPD-8715-8363","compliance":["EN 15804+A2","ISO 14025","ISO 21930"],"producer_name":"Pipelife Norge AS","environmental_impact":[{"parameter":"GWP-total","unit":"kg CO2-eq.","values":[{"value":"2,21E+00","module":"A1-A3"},{"value":"1,63E-02","module":"A4"},{"value":"8,10E-02","module":"A5"},{"value":"0,0E+00","module":"C1"},{"value":"0,0E+00","module":"C2"},{"value":"1,46E+00","module":"C3"},{"value":"5,41E-02","module":"C4"},{"value":"-8,51E-02","module":"D"}]},{"parameter":"GWP-fossil","unit":"kg CO2-eq.","values":[{"value":"2,27E+00","module":"A1-A3"},{"value":"1,63E-02","module":"A4"},{"value":"4,75E-03","module":"A5"},{"value":"0,0E+00","module":"C1"},{"value":"0,0E+00","module":"C2"},{"value":"1,46E+00","module":"C3"},{"value":"5,41E-02","module":"C4"},{"value":"-8,21E-02","module":"D"}]},{"parameter":"GWP-biogenic","unit":"kg CO2-eq.","values":[{"value":"-5,77E-02","module":"A1-A3"},{"value":"6,76E-06","module":"A4"},{"value":"7,62E-02","module":"A5"},{"value":"0,0E+00","module":"C1"},{"value":"0,0E+00","module":"C2"},{"value":"3,18E-05","module":"C3"},{"value":"5,26E-06","module":"C4"},{"value":"-1,70E-04","module":"D"}]},{"parameter":"GWP-luluc","unit":"kg CO2-eq.","values":[{"value":"2,12E-03","module":"A1-A3"},{"value":"5,81E-06","module":"A4"},{"value":"1,00E-06","module":"A5"},{"value":"0,0E+00","module":"C1"},{"value":"0,0E+00","module":"C2"},{"value":"1,44E-05","module":"C3"},{"value":"1,21E-06","module":"C4"},{"value":"-2,83E-03","module":"D"}]},{"parameter":"ODP","unit":"kg CFC 11-eq.","values":[{"value":"8,95E-08","module":"A1-A3"},{"value":"3,70E-09","module":"A4"},{"value":"4,28E-10","module":"A5"},{"value":"0,0E+00","module":"C1"},{"value":"0,0E+00","module":"C2"},{"value":"1,41E-09","module":"C3"},{"value":"1,58E-09","module":"C4"},{"value":"-5,98E-03","module":"D"}]},{"parameter":"AP","unit":"mol H+-eq.","values":[{"value":"2,86E-02","module":"A1-A3"},{"value":"4,69E-05","module":"A4"},{"value":"1,52E-05","module":"A5"},{"value":"0,0E+00","module":"C1"},{"value":"0,0E+00","module":"C2"},{"value":"2,17E-04","module":"C3"},{"value":"4,00E-05","module":"C4"},{"value":"-6,76E-04","module":"D"}]},{"parameter":"POCP","unit":"kg NMVOC-eq.","values":[{"value":"1,11E-02","module":"A1-A3"},{"value":"3,98E-05","module":"A4"},{"value":"1,78E-05","module":"A5"},{"value":"0,0E+00","module":"C1"},{"value":"0,0E+00","module":"C2"},{"value":"2,44E-04","module":"C3"},{"value":"5,62E-05","module":"C4"},{"value":"-6,59E-04","module":"D"}]},{"parameter":"ADPE","unit":"kg Sb-eq.","values":[{"value":"1,39E-04","module":"A1-A3"},{"value":"4,51E-07","module":"A4"},{"value":"3,97E-08","module":"A5"},{"value":"0,0E+00","module":"C1"},{"value":"0,0E+00","module":"C2"},{"value":"7,26E-08","module":"C3"},{"value":"4,11E-08","module":"C4"},{"value":"-8,17E-07","module":"D"}]},{"parameter":"ADPF","unit":"MJ","values":[{"value":"6,99E+01","module":"A1-A3"},{"value":"2,47E-01","module":"A4"},{"value":"3,02E-02","module":"A5"},{"value":"0,0E+00","module":"C1"},{"value":"0,0E+00","module":"C2"},{"value":"1,86E-01","module":"C3"},{"value":"1,18E-01","module":"C4"},{"value":"-1,17E+00","module":"D"}]},{"parameter":"WDP","unit":"m3 world-eq.","values":[{"value":"2,02E+02","module":"A1-A3"},{"value":"2,39E-01","module":"A4"},{"value":"7,45E-02","module":"A5"},{"value":"0,0E+00","module":"C1"},{"value":"0,0E+00","module":"C2"},{"value":"5,32E-01","module":"C3"},{"value":"1,03E+00","module":"C4"},{"value":"-1,46E+01","module":"D"}]},{"parameter":"EP-freshwater","unit":"kg P-eq.","values":[{"value":"2,04E-04","module":"A1-A3"},{"value":"1,31E-07","module":"A4"},{"value":"2,89E-08","module":"A5"},{"value":"0,0E+00","module":"C1"},{"value":"0,0E+00","module":"C2"},{"value":"4,96E-07","module":"C3"},{"value":"6,22E-08","module":"C4"},{"value":"-7,30E-06","module":"D"}]},{"parameter":"EP-marine","unit":"kg N-eq.","values":[{"value":"2,41E-03","module":"A1-A3"},{"value":"9,29E-06","module":"A4"},{"value":"8,31E-06","module":"A5"},{"value":"0,0E+00","module":"C1"},{"value":"0,0E+00","module":"C2"},{"value":"9,34E-05","module":"C3"},{"value":"6,94E-05","module":"C4"},{"value":"-2,21E-04","module":"D"}]},{"parameter":"EP-terrestrial","unit":"mol N-eq.","values":[{"value":"3,07E-02","module":"A1-A3"},{"value":"1,04E-04","module":"A4"},{"value":"6,48E-05","module":"A5"},{"value":"0,0E+00","module":"C1"},{"value":"0,0E+00","module":"C2"},{"value":"1,01E-03","module":"C3"},{"value":"1,58E-04","module":"C4"},{"value":"-2,39E-03","module":"D"}]},{"parameter":"GWP-IOBC","unit":"kg CO2-eq.","values":[{"value":"2,18E+00","module":"A1-A3"},{"value":"1,63E-02","module":"A4"},{"value":"4,71E-03","module":"A5"},{"value":"0,0E+00","module":"C1"},{"value":"0,0E+00","module":"C2"},{"value":"1,46E+00","module":"C3"},{"value":"5,41E-02","module":"C4"},{"value":"-8,39E-02","module":"D"}]}],"additional_environmental_impact":[{"parameter":"PM","unit":"disease incidence","values":[{"value":"1,16E-07","module":"A1-A3"},{"value":"1,00E-09","module":"A4"},{"value":"2,10E-10","module":"A5"},{"value":"0,0E+00","module":"C1"},{"value":"0,0E+00","module":"C2"},{"value":"9,68E-10","module":"C3"},{"value":"7,81E-10","module":"C4"},{"value":"-4,10E-08","module":"D"}]},{"parameter":"ETP-fw","unit":"CTUe","values":[{"value":"2,15E+02","module":"A1-A3"},{"value":"1,83E-01","module":"A4"},{"value":"3,55E-02","module":"A5"},{"value":"0,0E+00","module":"C1"},{"value":"0,0E+00","module":"C2"},{"value":"4,11E-01","module":"C3"},{"value":"3,26E+00","module":"C4"},{"value":"-6,39E+00","module":"D"}]},{"parameter":"HTP-c","unit":"CTUh","values":[{"value":"3,57E-09","module":"A1-A3"},{"value":"0,0E+00","module":"A4"},{"value":"2,00E-12","module":"A5"},{"value":"0,0E+00","module":"C1"},{"value":"0,0E+00","module":"C2"},{"value":"3,40E-11","module":"C3"},{"value":"8,60E-11","module":"C4"},{"value":"-1,17E-10","module":"D"}]},{"parameter":"HTP-nc","unit":"CTUh","values":[{"value":"2,52E-07","module":"A1-A3"},{"value":"2,00E-10","module":"A4"},{"value":"1,11E-10","module":"A5"},{"value":"0,0E+00","module":"C1"},{"value":"0,0E+00","module":"C2"},{"value":"1,29E-09","module":"C3"},{"value":"5,73E-09","module":"C4"},{"value":"-6,12E-09","module":"D"}]},{"parameter":"SQP","unit":"unitless","values":[{"value":"9,23E+00","module":"A1-A3"},{"value":"1,73E-01","module":"A4"},{"value":"3,33E-02","module":"A5"},{"value":"0,0E+00","module":"C1"},{"value":"0,0E+00","module":"C2"},{"value":"2,54E-02","module":"C3"},{"value":"4,33E-01","module":"C4"},{"value":"-7,85E+00","module":"D"}]},{"parameter":"IRP","unit":"kBq U235-eq.","values":[{"value":"7,34E-02","module":"A1-A3"},{"value":"1,08E-03","module":"A4"},{"value":"1,21E-04","module":"A5"},{"value":"0,0E+00","module":"C1"},{"value":"0,0E+00","module":"C2"},{"value":"5,66E-04","module":"C3"},{"value":"5,70E-04","module":"C4"},{"value":"-7,50E-03","module":"D"}]}],"resource_use":[{"parameter":"PERE","unit":"MJ","values":[{"value":"1,13E+01","module":"A1-A3"},{"value":"3,54E-03","module":"A4"},{"value":"9,56E-04","module":"A5"},{"value":"0,0E+00","module":"C1"},{"value":"0,0E+00","module":"C2"},{"value":"1,28E-02","module":"C3"},{"value":"5,67E-03","module":"C4"},{"value":"-7,25E+00","module":"D"}]},{"parameter":"PERM","unit":"MJ","values":[{"value":"6,57E-01","module":"A1-A3"},{"value":"0,0E+00","module":"A4"},{"value":"-6,98E-01","module":"A5"},{"value":"0,0E+00","module":"C1"},{"value":"0,0E+00","module":"C2"},{"value":"0,0E+00","module":"C3"},{"value":"0,0E+00","module":"C4"},{"value":"0,0E+00","module":"D"}]},{"parameter":"PERT","unit":"MJ","values":[{"value":"1,19E+01","module":"A1-A3"},{"value":"3,54E-03","module":"A4"},{"value":"-6,97E-01","module":"A5"},{"value":"0,0E+00","module":"C1"},{"value":"0,0E+00","module":"C2"},{"value":"1,28E-02","module":"C3"},{"value":"5,67E-03","module":"C4"},{"value":"-7,25E+00","module":"D"}]},{"parameter":"PENRE","unit":"MJ","values":[{"value":"3,39E+01","module":"A1-A3"},{"value":"2,47E-01","module":"A4"},{"value":"3,02E-02","module":"A5"},{"value":"0,0E+00","module":"C1"},{"value":"0,0E+00","module":"C2"},{"value":"1,86E-01","module":"C3"},{"value":"1,18E-01","module":"C4"},{"value":"-1,17E+00","module":"D"}]},{"parameter":"PENRM","unit":"MJ","values":[{"value":"3,88E+01","module":"A1-A3"},{"value":"0,0E+00","module":"A4"},{"value":"-1,70E+00","module":"A5"},{"value":"0,0E+00","module":"C1"},{"value":"0,0E+00","module":"C2"},{"value":"0,0E+00","module":"C3"},{"value":"0,0E+00","module":"C4"},{"value":"0,0E+00","module":"D"}]},{"parameter":"PENRT","unit":"MJ","values":[{"value":"7,27E+01","module":"A1-A3"},{"value":"2,47E-01","module":"A4"},{"value":"-1,67E+00","module":"A5"},{"value":"0,0E+00","module":"C1"},{"value":"0,0E+00","module":"C2"},{"value":"1,86E-01","module":"C3"},{"value":"1,18E-01","module":"C4"},{"value":"-1,17E+00","module":"D"}]},{"parameter":"SM","unit":"kg","values":[{"value":"1,55E-02","module":"A1-A3"},{"value":"0,0E+00","module":"A4"},{"value":"0,0E+00","module":"A5"},{"value":"0,0E+00","module":"C1"},{"value":"0,0E+00","module":"C2"},{"value":"0,0E+00","module":"C3"},{"value":"2,18E-07","module":"C4"},{"value":"0,0E+00","module":"D"}]},{"parameter":"RSF","unit":"MJ","values":[{"value":"7,31E-02","module":"A1-A3"},{"value":"1,26E-04","module":"A4"},{"value":"2,16E-05","module":"A5"},{"value":"0,0E+00","module":"C1"},{"value":"0,0E+00","module":"C2"},{"value":"3,36E-04","module":"C3"},{"value":"1,20E-04","module":"C4"},{"value":"-1,27E-03","module":"D"}]},{"parameter":"NRSF","unit":"MJ","values":[{"value":"2,80E-02","module":"A1-A3"},{"value":"4,52E-04","module":"A4"},{"value":"1,67E-04","module":"A5"},{"value":"0,0E+00","module":"C1"},{"value":"0,0E+00","module":"C2"},{"value":"0,0E+00","module":"C3"},{"value":"1,90E-03","module":"C4"},{"value":"-4,30E-01","module":"D"}]},{"parameter":"FW","unit":"m3","values":[{"value":"9,17E-02","module":"A1-A3"},{"value":"2,64E-05","module":"A4"},{"value":"1,94E-05","module":"A5"},{"value":"0,0E+00","module":"C1"},{"value":"0,0E+00","module":"C2"},{"value":"3,19E-04","module":"C3"},{"value":"1,44E-04","module":"C4"},{"value":"-8,73E-03","module":"D"}]}],"end_of_life_waste":[{"parameter":"HWD","unit":"kg","values":[{"value":"1,22E-02","module":"A1-A3"},{"value":"1,27E-05","module":"A4"},{"value":"1,94E-04","module":"A5"},{"value":"0,0E+00","module":"C1"},{"value":"0,0E+00","module":"C2"},{"value":"0,0E+00","module":"C3"},{"value":"1,46E-02","module":"C4"},{"value":"-5,52E-05","module":"D"}]},{"parameter":"NHWD","unit":"kg","values":[{"value":"2,49E-01","module":"A1-A3"},{"value":"1,20E-02","module":"A4"},{"value":"9,00E-02","module":"A5"},{"value":"0,0E+00","module":"C1"},{"value":"0,0E+00","module":"C2"},{"value":"0,0E+00","module":"C3"},{"value":"4,82E-01","module":"C4"},{"value":"-2,77E-02","module":"D"}]},{"parameter":"RWD","unit":"kg","values":[{"value":"6,50E-05","module":"A1-A3"},{"value":"1,68E-06","module":"A4"},{"value":"5,80E-09","module":"A5"},{"value":"0,0E+00","module":"C1"},{"value":"0,0E+00","module":"C2"},{"value":"0,0E+00","module":"C3"},{"value":"7,72E-07","module":"C4"},{"value":"-6,15E-06","module":"D"}]}],"end_of_life_flow":[{"parameter":"CRU","unit":"kg","values":[{"value":"0,0E+00","module":"A1-A3"},{"value":"0,0E+00","module":"A4"},{"value":"0,0E+00","module":"A5"},{"value":"0,0E+00","module":"C1"},{"value":"0,0E+00","module":"C2"},{"value":"0,0E+00","module":"C3"},{"value":"0,0E+00","module":"C4"},{"value":"0,0E+00","module":"D"}]},{"parameter":"MFR","unit":"kg","values":[{"value":"7,23E-02","module":"A1-A3"},{"value":"0,0E+00","module":"A4"},{"value":"2,05E-02","module":"A5"},{"value":"0,0E+00","module":"C1"},{"value":"0,0E+00","module":"C2"},{"value":"3,18E-02","module":"C3"},{"value":"4,19E-05","module":"C4"},{"value":"0,0E+00","module":"D"}]},{"parameter":"MER","unit":"kg","values":[{"value":"2,71E-02","module":"A1-A3"},{"value":"0,0E+00","module":"A4"},{"value":"5,00E-02","module":"A5"},{"value":"0,0E+00","module":"C1"},{"value":"0,0E+00","module":"C2"},{"value":"4,83E-01","module":"C3"},{"value":"1,03E-06","module":"C4"},{"value":"0,0E+00","module":"D"}]},{"parameter":"EEE","unit":"MJ","values":[{"value":"2,30E-02","module":"A1-A3"},{"value":"0,0E+00","module":"A4"},{"value":"3,47E-02","module":"A5"},{"value":"0,0E+00","module":"C1"},{"value":"0,0E+00","module":"C2"},{"value":"9,36E-01","module":"C3"},{"value":"6,61E-05","module":"C4"},{"value":"0,0E+00","module":"D"}]},{"parameter":"EET","unit":"MJ","values":[{"value":"3,47E-01","module":"A1-A3"},{"value":"0,0E+00","module":"A4"},{"value":"5,25E-01","module":"A5"},{"value":"0,0E+00","module":"C1"},{"value":"0,0E+00","module":"C2"},{"value":"1,42E+01","module":"C3"},{"value":"1,00E-03","module":"C4"},{"value":"0,0E+00","module":"D"}]}]}