{"product_name":"Isoterm T75-300-600 water 75/125 mm - Isoterm T75-300-600 pressure sewer 75/125 mm","epd_id":"NEPD-8712-8371","compliance":["EN 15804+A2","ISO 14025","ISO 21930"],"producer_name":"Pipelife Norge AS","environmental_impact":[{"parameter":"GWP-total","unit":"kg CO2-eq.","values":[{"value":"2,17E+00","module":"A1-A3"},{"value":"1,63E-02","module":"A4"},{"value":"8,10E-02","module":"A5"},{"value":"0,0E+00","module":"C1"},{"value":"0,0E+00","module":"C2"},{"value":"1,45E+00","module":"C3"},{"value":"5,41E-02","module":"C4"},{"value":"-8,43E-02","module":"D"}]},{"parameter":"GWP-fossil","unit":"kg CO2-eq.","values":[{"value":"2,23E+00","module":"A1-A3"},{"value":"1,63E-02","module":"A4"},{"value":"4,77E-03","module":"A5"},{"value":"0,0E+00","module":"C1"},{"value":"0,0E+00","module":"C2"},{"value":"1,45E+00","module":"C3"},{"value":"5,41E-02","module":"C4"},{"value":"-8,13E-02","module":"D"}]},{"parameter":"GWP-biogenic","unit":"kg CO2-eq.","values":[{"value":"-5,90E-02","module":"A1-A3"},{"value":"6,76E-06","module":"A4"},{"value":"7,62E-02","module":"A5"},{"value":"0,0E+00","module":"C1"},{"value":"0,0E+00","module":"C2"},{"value":"2,68E-05","module":"C3"},{"value":"5,25E-06","module":"C4"},{"value":"-1,68E-04","module":"D"}]},{"parameter":"GWP-luluc","unit":"kg CO2-eq.","values":[{"value":"2,04E-03","module":"A1-A3"},{"value":"5,81E-06","module":"A4"},{"value":"1,00E-06","module":"A5"},{"value":"0,0E+00","module":"C1"},{"value":"0,0E+00","module":"C2"},{"value":"1,13E-05","module":"C3"},{"value":"1,21E-06","module":"C4"},{"value":"-2,80E-03","module":"D"}]},{"parameter":"ODP","unit":"kg CFC 11-eq.","values":[{"value":"8,65E-08","module":"A1-A3"},{"value":"3,70E-09","module":"A4"},{"value":"4,30E-10","module":"A5"},{"value":"0,0E+00","module":"C1"},{"value":"0,0E+00","module":"C2"},{"value":"1,33E-09","module":"C3"},{"value":"1,58E-09","module":"C4"},{"value":"-5,93E-03","module":"D"}]},{"parameter":"AP","unit":"mol H+-eq.","values":[{"value":"2,37E-02","module":"A1-A3"},{"value":"4,69E-05","module":"A4"},{"value":"1,52E-05","module":"A5"},{"value":"0,0E+00","module":"C1"},{"value":"0,0E+00","module":"C2"},{"value":"2,07E-04","module":"C3"},{"value":"3,99E-05","module":"C4"},{"value":"-6,70E-04","module":"D"}]},{"parameter":"POCP","unit":"kg NMVOC-eq.","values":[{"value":"1,02E-02","module":"A1-A3"},{"value":"3,98E-05","module":"A4"},{"value":"1,78E-05","module":"A5"},{"value":"0,0E+00","module":"C1"},{"value":"0,0E+00","module":"C2"},{"value":"2,38E-04","module":"C3"},{"value":"5,60E-05","module":"C4"},{"value":"-6,53E-04","module":"D"}]},{"parameter":"ADPE","unit":"kg Sb-eq.","values":[{"value":"1,11E-04","module":"A1-A3"},{"value":"4,51E-07","module":"A4"},{"value":"3,98E-08","module":"A5"},{"value":"0,0E+00","module":"C1"},{"value":"0,0E+00","module":"C2"},{"value":"6,69E-08","module":"C3"},{"value":"4,10E-08","module":"C4"},{"value":"-8,09E-07","module":"D"}]},{"parameter":"ADPF","unit":"MJ","values":[{"value":"6,99E+01","module":"A1-A3"},{"value":"2,47E-01","module":"A4"},{"value":"3,03E-02","module":"A5"},{"value":"0,0E+00","module":"C1"},{"value":"0,0E+00","module":"C2"},{"value":"1,63E-01","module":"C3"},{"value":"1,17E-01","module":"C4"},{"value":"-1,16E+00","module":"D"}]},{"parameter":"WDP","unit":"m3 world-eq.","values":[{"value":"2,04E+02","module":"A1-A3"},{"value":"2,39E-01","module":"A4"},{"value":"7,48E-02","module":"A5"},{"value":"0,0E+00","module":"C1"},{"value":"0,0E+00","module":"C2"},{"value":"4,53E-01","module":"C3"},{"value":"1,03E+00","module":"C4"},{"value":"-1,45E+01","module":"D"}]},{"parameter":"EP-freshwater","unit":"kg P-eq.","values":[{"value":"1,64E-04","module":"A1-A3"},{"value":"1,31E-07","module":"A4"},{"value":"2,90E-08","module":"A5"},{"value":"0,0E+00","module":"C1"},{"value":"0,0E+00","module":"C2"},{"value":"4,02E-07","module":"C3"},{"value":"6,19E-08","module":"C4"},{"value":"-7,23E-06","module":"D"}]},{"parameter":"EP-marine","unit":"kg N-eq.","values":[{"value":"2,19E-03","module":"A1-A3"},{"value":"9,29E-06","module":"A4"},{"value":"8,34E-06","module":"A5"},{"value":"0,0E+00","module":"C1"},{"value":"0,0E+00","module":"C2"},{"value":"9,12E-05","module":"C3"},{"value":"6,93E-05","module":"C4"},{"value":"-2,19E-04","module":"D"}]},{"parameter":"EP-terrestrial","unit":"mol N-eq.","values":[{"value":"2,72E-02","module":"A1-A3"},{"value":"1,04E-04","module":"A4"},{"value":"6,49E-05","module":"A5"},{"value":"0,0E+00","module":"C1"},{"value":"0,0E+00","module":"C2"},{"value":"9,89E-04","module":"C3"},{"value":"1,57E-04","module":"C4"},{"value":"-2,37E-03","module":"D"}]},{"parameter":"GWP-IOBC","unit":"kg CO2-eq.","values":[{"value":"2,15E+00","module":"A1-A3"},{"value":"1,63E-02","module":"A4"},{"value":"4,73E-03","module":"A5"},{"value":"0,0E+00","module":"C1"},{"value":"0,0E+00","module":"C2"},{"value":"1,45E+00","module":"C3"},{"value":"5,41E-02","module":"C4"},{"value":"-8,31E-02","module":"D"}]}],"additional_environmental_impact":[{"parameter":"PM","unit":"disease incidence","values":[{"value":"1,06E-07","module":"A1-A3"},{"value":"1,00E-09","module":"A4"},{"value":"2,11E-10","module":"A5"},{"value":"0,0E+00","module":"C1"},{"value":"0,0E+00","module":"C2"},{"value":"8,99E-10","module":"C3"},{"value":"7,79E-10","module":"C4"},{"value":"-4,06E-08","module":"D"}]},{"parameter":"ETP-fw","unit":"CTUe","values":[{"value":"1,67E+02","module":"A1-A3"},{"value":"1,83E-01","module":"A4"},{"value":"3,55E-02","module":"A5"},{"value":"0,0E+00","module":"C1"},{"value":"0,0E+00","module":"C2"},{"value":"3,77E-01","module":"C3"},{"value":"3,09E+00","module":"C4"},{"value":"-6,33E+00","module":"D"}]},{"parameter":"HTP-c","unit":"CTUh","values":[{"value":"2,89E-09","module":"A1-A3"},{"value":"0,0E+00","module":"A4"},{"value":"2,00E-12","module":"A5"},{"value":"0,0E+00","module":"C1"},{"value":"0,0E+00","module":"C2"},{"value":"3,30E-11","module":"C3"},{"value":"6,60E-11","module":"C4"},{"value":"-1,16E-10","module":"D"}]},{"parameter":"HTP-nc","unit":"CTUh","values":[{"value":"1,95E-07","module":"A1-A3"},{"value":"2,00E-10","module":"A4"},{"value":"1,11E-10","module":"A5"},{"value":"0,0E+00","module":"C1"},{"value":"0,0E+00","module":"C2"},{"value":"1,26E-09","module":"C3"},{"value":"4,36E-09","module":"C4"},{"value":"-6,07E-09","module":"D"}]},{"parameter":"SQP","unit":"unitless","values":[{"value":"8,62E+00","module":"A1-A3"},{"value":"1,73E-01","module":"A4"},{"value":"3,34E-02","module":"A5"},{"value":"0,0E+00","module":"C1"},{"value":"0,0E+00","module":"C2"},{"value":"2,20E-02","module":"C3"},{"value":"4,32E-01","module":"C4"},{"value":"-7,78E+00","module":"D"}]},{"parameter":"IRP","unit":"kBq U235-eq.","values":[{"value":"7,20E-02","module":"A1-A3"},{"value":"1,08E-03","module":"A4"},{"value":"1,21E-04","module":"A5"},{"value":"0,0E+00","module":"C1"},{"value":"0,0E+00","module":"C2"},{"value":"4,66E-04","module":"C3"},{"value":"5,68E-04","module":"C4"},{"value":"-7,43E-03","module":"D"}]}],"resource_use":[{"parameter":"PERE","unit":"MJ","values":[{"value":"1,13E+01","module":"A1-A3"},{"value":"3,54E-03","module":"A4"},{"value":"9,59E-04","module":"A5"},{"value":"0,0E+00","module":"C1"},{"value":"0,0E+00","module":"C2"},{"value":"1,03E-02","module":"C3"},{"value":"5,65E-03","module":"C4"},{"value":"-7,18E+00","module":"D"}]},{"parameter":"PERM","unit":"MJ","values":[{"value":"6,66E-01","module":"A1-A3"},{"value":"0,0E+00","module":"A4"},{"value":"-6,98E-01","module":"A5"},{"value":"0,0E+00","module":"C1"},{"value":"0,0E+00","module":"C2"},{"value":"0,0E+00","module":"C3"},{"value":"0,0E+00","module":"C4"},{"value":"0,0E+00","module":"D"}]},{"parameter":"PERT","unit":"MJ","values":[{"value":"1,19E+01","module":"A1-A3"},{"value":"3,54E-03","module":"A4"},{"value":"-6,97E-01","module":"A5"},{"value":"0,0E+00","module":"C1"},{"value":"0,0E+00","module":"C2"},{"value":"1,03E-02","module":"C3"},{"value":"5,65E-03","module":"C4"},{"value":"-7,18E+00","module":"D"}]},{"parameter":"PENRE","unit":"MJ","values":[{"value":"3,36E+01","module":"A1-A3"},{"value":"2,47E-01","module":"A4"},{"value":"3,03E-02","module":"A5"},{"value":"0,0E+00","module":"C1"},{"value":"0,0E+00","module":"C2"},{"value":"1,63E-01","module":"C3"},{"value":"1,17E-01","module":"C4"},{"value":"-1,16E+00","module":"D"}]},{"parameter":"PENRM","unit":"MJ","values":[{"value":"3,91E+01","module":"A1-A3"},{"value":"0,0E+00","module":"A4"},{"value":"-1,71E+00","module":"A5"},{"value":"0,0E+00","module":"C1"},{"value":"0,0E+00","module":"C2"},{"value":"0,0E+00","module":"C3"},{"value":"0,0E+00","module":"C4"},{"value":"0,0E+00","module":"D"}]},{"parameter":"PENRT","unit":"MJ","values":[{"value":"7,27E+01","module":"A1-A3"},{"value":"2,47E-01","module":"A4"},{"value":"-1,68E+00","module":"A5"},{"value":"0,0E+00","module":"C1"},{"value":"0,0E+00","module":"C2"},{"value":"1,63E-01","module":"C3"},{"value":"1,17E-01","module":"C4"},{"value":"-1,16E+00","module":"D"}]},{"parameter":"SM","unit":"kg","values":[{"value":"1,17E-02","module":"A1-A3"},{"value":"0,0E+00","module":"A4"},{"value":"0,0E+00","module":"A5"},{"value":"0,0E+00","module":"C1"},{"value":"0,0E+00","module":"C2"},{"value":"0,0E+00","module":"C3"},{"value":"1,65E-07","module":"C4"},{"value":"0,0E+00","module":"D"}]},{"parameter":"RSF","unit":"MJ","values":[{"value":"7,40E-02","module":"A1-A3"},{"value":"1,26E-04","module":"A4"},{"value":"2,17E-05","module":"A5"},{"value":"0,0E+00","module":"C1"},{"value":"0,0E+00","module":"C2"},{"value":"2,73E-04","module":"C3"},{"value":"1,19E-04","module":"C4"},{"value":"-1,26E-03","module":"D"}]},{"parameter":"NRSF","unit":"MJ","values":[{"value":"2,83E-02","module":"A1-A3"},{"value":"4,52E-04","module":"A4"},{"value":"1,67E-04","module":"A5"},{"value":"0,0E+00","module":"C1"},{"value":"0,0E+00","module":"C2"},{"value":"0,0E+00","module":"C3"},{"value":"1,88E-03","module":"C4"},{"value":"-4,26E-01","module":"D"}]},{"parameter":"FW","unit":"m3","values":[{"value":"9,17E-02","module":"A1-A3"},{"value":"2,64E-05","module":"A4"},{"value":"1,94E-05","module":"A5"},{"value":"0,0E+00","module":"C1"},{"value":"0,0E+00","module":"C2"},{"value":"3,04E-04","module":"C3"},{"value":"1,43E-04","module":"C4"},{"value":"-8,65E-03","module":"D"}]}],"end_of_life_waste":[{"parameter":"HWD","unit":"kg","values":[{"value":"1,18E-02","module":"A1-A3"},{"value":"1,27E-05","module":"A4"},{"value":"1,94E-04","module":"A5"},{"value":"0,0E+00","module":"C1"},{"value":"0,0E+00","module":"C2"},{"value":"0,0E+00","module":"C3"},{"value":"1,45E-02","module":"C4"},{"value":"-5,47E-05","module":"D"}]},{"parameter":"NHWD","unit":"kg","values":[{"value":"2,31E-01","module":"A1-A3"},{"value":"1,20E-02","module":"A4"},{"value":"9,02E-02","module":"A5"},{"value":"0,0E+00","module":"C1"},{"value":"0,0E+00","module":"C2"},{"value":"0,0E+00","module":"C3"},{"value":"4,80E-01","module":"C4"},{"value":"-2,75E-02","module":"D"}]},{"parameter":"RWD","unit":"kg","values":[{"value":"6,36E-05","module":"A1-A3"},{"value":"1,68E-06","module":"A4"},{"value":"5,80E-09","module":"A5"},{"value":"0,0E+00","module":"C1"},{"value":"0,0E+00","module":"C2"},{"value":"0,0E+00","module":"C3"},{"value":"7,69E-07","module":"C4"},{"value":"-6,09E-06","module":"D"}]}],"end_of_life_flow":[{"parameter":"CRU","unit":"kg","values":[{"value":"0,0E+00","module":"A1-A3"},{"value":"0,0E+00","module":"A4"},{"value":"0,0E+00","module":"A5"},{"value":"0,0E+00","module":"C1"},{"value":"0,0E+00","module":"C2"},{"value":"0,0E+00","module":"C3"},{"value":"0,0E+00","module":"C4"},{"value":"0,0E+00","module":"D"}]},{"parameter":"MFR","unit":"kg","values":[{"value":"7,33E-02","module":"A1-A3"},{"value":"0,0E+00","module":"A4"},{"value":"2,06E-02","module":"A5"},{"value":"0,0E+00","module":"C1"},{"value":"0,0E+00","module":"C2"},{"value":"2,40E-02","module":"C3"},{"value":"4,18E-05","module":"C4"},{"value":"0,0E+00","module":"D"}]},{"parameter":"MER","unit":"kg","values":[{"value":"2,75E-02","module":"A1-A3"},{"value":"0,0E+00","module":"A4"},{"value":"5,00E-02","module":"A5"},{"value":"0,0E+00","module":"C1"},{"value":"0,0E+00","module":"C2"},{"value":"4,78E-01","module":"C3"},{"value":"1,02E-06","module":"C4"},{"value":"0,0E+00","module":"D"}]},{"parameter":"EEE","unit":"MJ","values":[{"value":"2,33E-02","module":"A1-A3"},{"value":"0,0E+00","module":"A4"},{"value":"3,47E-02","module":"A5"},{"value":"0,0E+00","module":"C1"},{"value":"0,0E+00","module":"C2"},{"value":"9,27E-01","module":"C3"},{"value":"6,61E-05","module":"C4"},{"value":"0,0E+00","module":"D"}]},{"parameter":"EET","unit":"MJ","values":[{"value":"3,52E-01","module":"A1-A3"},{"value":"0,0E+00","module":"A4"},{"value":"5,25E-01","module":"A5"},{"value":"0,0E+00","module":"C1"},{"value":"0,0E+00","module":"C2"},{"value":"1,40E+01","module":"C3"},{"value":"1,00E-03","module":"C4"},{"value":"0,0E+00","module":"D"}]}]}