{"product_name":"ISOVER CL Slab CLEANTEC","epd_id":"NEPD-2232-1019-EN","compliance":["EN 15804","ISO 14025","ISO 21930"],"producer_name":"Saint-Gobain Finland Oy / ISOVER","environmental_impact":[{"parameter":"GWP-total","unit":"kg CO2-eq.","values":[{"value":"1,97E+00","module":"A1-A3"},{"value":"1,35E-01","module":"A4"},{"value":"4,15E-02","module":"A5"},{"value":"1,18E-02","module":"C2"},{"value":"5,05E-02","module":"C4"}]},{"parameter":"ODP","unit":"kg CFC 11-eq.","values":[{"value":"1,10E-07","module":"A1-A3"},{"value":"0,0E+00","module":"A4"},{"value":"2,21E-09","module":"A5"},{"value":"0,0E+00","module":"C2"},{"value":"0,0E+00","module":"C4"}]},{"parameter":"AP","unit":"kg SO2-eq.","values":[{"value":"2,06E-02","module":"A1-A3"},{"value":"6,13E-04","module":"A4"},{"value":"4,21E-04","module":"A5"},{"value":"4,95E-05","module":"C2"},{"value":"2,17E-04","module":"C4"}]},{"parameter":"EP","unit":"kg Phosphat-eq.","values":[{"value":"6,12E-03","module":"A1-A3"},{"value":"1,52E-04","module":"A4"},{"value":"1,25E-04","module":"A5"},{"value":"1,20E-05","module":"C2"},{"value":"8,27E-05","module":"C4"}]},{"parameter":"POCP","unit":"kg Ethen-eq.","values":[{"value":"1,56E-03","module":"A1-A3"},{"value":"2,24E-05","module":"A4"},{"value":"3,18E-05","module":"A5"},{"value":"1,84E-06","module":"C2"},{"value":"2,01E-05","module":"C4"}]},{"parameter":"ADPE","unit":"kg Sb-eq.","values":[{"value":"2,10E-04","module":"A1-A3"},{"value":"1,79E-09","module":"A4"},{"value":"4,21E-06","module":"A5"},{"value":"1,60E-10","module":"C2"},{"value":"1,35E-08","module":"C4"}]},{"parameter":"ADPF","unit":"MJ","values":[{"value":"3,51E+01","module":"A1-A3"},{"value":"1,87E+00","module":"A4"},{"value":"7,31E-01","module":"A5"},{"value":"1,65E-01","module":"C2"},{"value":"7,12E-01","module":"C4"}]},{"parameter":"ADPM","unit":"kg Sb-eq.","values":[{"value":"2,10E-04","module":"A1-A3"},{"value":"1,79E-09","module":"A4"},{"value":"4,21E-06","module":"A5"},{"value":"1,60E-10","module":"C2"},{"value":"1,35E-08","module":"C4"}]}],"additional_environmental_impact":[],"resource_use":[{"parameter":"PERE","unit":"MJ","values":[{"value":"3,80E+01","module":"A1-A3"},{"value":"4,30E-02","module":"A4"},{"value":"7,60E-01","module":"A5"},{"value":"4,30E-03","module":"C2"},{"value":"7,20E-02","module":"C4"}]},{"parameter":"PERM","unit":"MJ","values":[{"value":"2,11E+00","module":"A1-A3"},{"value":"0,0E+00","module":"A4"},{"value":"4,20E-02","module":"A5"},{"value":"0,0E+00","module":"C2"},{"value":"0,0E+00","module":"C4"}]},{"parameter":"PERT","unit":"MJ","values":[{"value":"4,01E+01","module":"A1-A3"},{"value":"4,30E-02","module":"A4"},{"value":"8,00E-01","module":"A5"},{"value":"4,30E-03","module":"C2"},{"value":"7,20E-02","module":"C4"}]},{"parameter":"PENRE","unit":"MJ","values":[{"value":"3,85E+01","module":"A1-A3"},{"value":"1,90E+00","module":"A4"},{"value":"8,00E-01","module":"A5"},{"value":"1,70E-01","module":"C2"},{"value":"7,40E-01","module":"C4"}]},{"parameter":"PENRM","unit":"MJ","values":[{"value":"8,58E+00","module":"A1-A3"},{"value":"0,0E+00","module":"A4"},{"value":"1,70E-01","module":"A5"},{"value":"0,0E+00","module":"C2"},{"value":"0,0E+00","module":"C4"}]},{"parameter":"PENRT","unit":"MJ","values":[{"value":"4,70E+01","module":"A1-A3"},{"value":"1,90E+00","module":"A4"},{"value":"9,70E-01","module":"A5"},{"value":"1,70E-01","module":"C2"},{"value":"7,40E-01","module":"C4"}]},{"parameter":"SM","unit":"kg","values":[{"value":"1,40E+00","module":"A1-A3"},{"value":"0,0E+00","module":"A4"},{"value":"2,80E-02","module":"A5"},{"value":"0,0E+00","module":"C2"},{"value":"0,0E+00","module":"C4"}]},{"parameter":"RSF","unit":"MJ","values":[{"value":"0,0E+00","module":"A1-A3"},{"value":"0,0E+00","module":"A4"},{"value":"0,0E+00","module":"A5"},{"value":"0,0E+00","module":"C2"},{"value":"0,0E+00","module":"C4"}]},{"parameter":"NRSF","unit":"MJ","values":[{"value":"0,0E+00","module":"A1-A3"},{"value":"0,0E+00","module":"A4"},{"value":"0,0E+00","module":"A5"},{"value":"0,0E+00","module":"C2"},{"value":"0,0E+00","module":"C4"}]},{"parameter":"FW","unit":"m3","values":[{"value":"3,78E-02","module":"A1-A3"},{"value":"1,40E-05","module":"A4"},{"value":"7,60E-04","module":"A5"},{"value":"1,40E-06","module":"C2"},{"value":"9,90E-05","module":"C4"}]}],"end_of_life_waste":[{"parameter":"HWD","unit":"kg","values":[{"value":"9,04E-08","module":"A1-A3"},{"value":"6,74E-09","module":"A4"},{"value":"2,03E-09","module":"A5"},{"value":"5,92E-10","module":"C2"},{"value":"7,82E-09","module":"C4"}]},{"parameter":"NHWD","unit":"kg","values":[{"value":"1,45E-01","module":"A1-A3"},{"value":"2,28E-05","module":"A4"},{"value":"4,65E-02","module":"A5"},{"value":"2,19E-06","module":"C2"},{"value":"2,05E+00","module":"C4"}]},{"parameter":"RWD","unit":"kg","values":[{"value":"2,00E-05","module":"A1-A3"},{"value":"2,19E-06","module":"A4"},{"value":"6,26E-07","module":"A5"},{"value":"1,93E-07","module":"C2"},{"value":"9,81E-06","module":"C4"}]}],"end_of_life_flow":[{"parameter":"CRU","unit":"kg","values":[{"value":"0,0E+00","module":"A1-A3"},{"value":"0,0E+00","module":"A4"},{"value":"0,0E+00","module":"A5"},{"value":"0,0E+00","module":"C2"},{"value":"0,0E+00","module":"C4"}]},{"parameter":"MFR","unit":"kg","values":[{"value":"2,05E-02","module":"A1-A3"},{"value":"0,0E+00","module":"A4"},{"value":"1,33E-01","module":"A5"},{"value":"0,0E+00","module":"C2"},{"value":"0,0E+00","module":"C4"}]},{"parameter":"MER","unit":"kg","values":[{"value":"0,0E+00","module":"A1-A3"},{"value":"0,0E+00","module":"A4"},{"value":"0,0E+00","module":"A5"},{"value":"0,0E+00","module":"C2"},{"value":"0,0E+00","module":"C4"}]},{"parameter":"EEE","unit":"MJ","values":[{"value":"0,0E+00","module":"A1-A3"},{"value":"0,0E+00","module":"A4"},{"value":"0,0E+00","module":"A5"},{"value":"0,0E+00","module":"C2"},{"value":"0,0E+00","module":"C4"}]},{"parameter":"EET","unit":"MJ","values":[{"value":"0,0E+00","module":"A1-A3"},{"value":"0,0E+00","module":"A4"},{"value":"0,0E+00","module":"A5"},{"value":"0,0E+00","module":"C2"},{"value":"0,0E+00","module":"C4"}]}]}