{"product_name":"ISOVER TPSM 3.0 Alu1","epd_id":"NEPD-2228-1020-EN","compliance":["EN 15804","ISO 14025","ISO 21930"],"producer_name":"Saint-Gobain Finland Oy / ISOVER","environmental_impact":[{"parameter":"GWP-total","unit":"kg CO2-eq.","values":[{"value":"1,37E+00","module":"A1-A3"},{"value":"1,09E-01","module":"A4"},{"value":"3,06E-02","module":"A5"},{"value":"8,87E-03","module":"C2"},{"value":"7,86E-02","module":"C4"}]},{"parameter":"ODP","unit":"kg CFC 11-eq.","values":[{"value":"5,46E-08","module":"A1-A3"},{"value":"0,0E+00","module":"A4"},{"value":"1,09E-09","module":"A5"},{"value":"0,0E+00","module":"C2"},{"value":"0,0E+00","module":"C4"}]},{"parameter":"AP","unit":"kg SO2-eq.","values":[{"value":"1,54E-02","module":"A1-A3"},{"value":"4,94E-04","module":"A4"},{"value":"3,17E-04","module":"A5"},{"value":"3,72E-05","module":"C2"},{"value":"1,56E-04","module":"C4"}]},{"parameter":"EP","unit":"kg Phosphat-eq.","values":[{"value":"5,53E-03","module":"A1-A3"},{"value":"1,22E-04","module":"A4"},{"value":"1,14E-04","module":"A5"},{"value":"9,01E-06","module":"C2"},{"value":"9,52E-05","module":"C4"}]},{"parameter":"POCP","unit":"kg Ethen-eq.","values":[{"value":"1,08E-03","module":"A1-A3"},{"value":"1,81E-05","module":"A4"},{"value":"2,25E-05","module":"A5"},{"value":"1,38E-06","module":"C2"},{"value":"2,83E-05","module":"C4"}]},{"parameter":"ADPE","unit":"kg Sb-eq.","values":[{"value":"1,58E-04","module":"A1-A3"},{"value":"1,44E-09","module":"A4"},{"value":"3,15E-06","module":"A5"},{"value":"1,20E-10","module":"C2"},{"value":"9,15E-09","module":"C4"}]},{"parameter":"ADPF","unit":"MJ","values":[{"value":"1,95E+01","module":"A1-A3"},{"value":"1,51E+00","module":"A4"},{"value":"4,20E-01","module":"A5"},{"value":"1,24E-01","module":"C2"},{"value":"4,36E-01","module":"C4"}]},{"parameter":"ADPM","unit":"kg Sb-eq.","values":[{"value":"1,58E-04","module":"A1-A3"},{"value":"1,44E-09","module":"A4"},{"value":"3,15E-06","module":"A5"},{"value":"1,20E-10","module":"C2"},{"value":"9,15E-09","module":"C4"}]}],"additional_environmental_impact":[],"resource_use":[{"parameter":"PERE","unit":"MJ","values":[{"value":"3,50E+01","module":"A1-A3"},{"value":"3,50E-02","module":"A4"},{"value":"7,00E-01","module":"A5"},{"value":"3,20E-03","module":"C2"},{"value":"4,80E-02","module":"C4"}]},{"parameter":"PERM","unit":"MJ","values":[{"value":"3,45E+00","module":"A1-A3"},{"value":"0,0E+00","module":"A4"},{"value":"6,90E-02","module":"A5"},{"value":"0,0E+00","module":"C2"},{"value":"0,0E+00","module":"C4"}]},{"parameter":"PERT","unit":"MJ","values":[{"value":"3,84E+01","module":"A1-A3"},{"value":"3,50E-02","module":"A4"},{"value":"7,70E-01","module":"A5"},{"value":"3,20E-03","module":"C2"},{"value":"4,80E-02","module":"C4"}]},{"parameter":"PENRE","unit":"MJ","values":[{"value":"2,15E+01","module":"A1-A3"},{"value":"1,50E+00","module":"A4"},{"value":"4,60E-01","module":"A5"},{"value":"1,20E-01","module":"C2"},{"value":"4,50E-01","module":"C4"}]},{"parameter":"PENRM","unit":"MJ","values":[{"value":"2,22E+00","module":"A1-A3"},{"value":"0,0E+00","module":"A4"},{"value":"4,40E-02","module":"A5"},{"value":"0,0E+00","module":"C2"},{"value":"0,0E+00","module":"C4"}]},{"parameter":"PENRT","unit":"MJ","values":[{"value":"2,37E+01","module":"A1-A3"},{"value":"1,50E+00","module":"A4"},{"value":"5,00E-01","module":"A5"},{"value":"1,20E-01","module":"C2"},{"value":"4,50E-01","module":"C4"}]},{"parameter":"SM","unit":"kg","values":[{"value":"1,21E+00","module":"A1-A3"},{"value":"0,0E+00","module":"A4"},{"value":"2,40E-02","module":"A5"},{"value":"0,0E+00","module":"C2"},{"value":"0,0E+00","module":"C4"}]},{"parameter":"RSF","unit":"MJ","values":[{"value":"0,0E+00","module":"A1-A3"},{"value":"0,0E+00","module":"A4"},{"value":"0,0E+00","module":"A5"},{"value":"0,0E+00","module":"C2"},{"value":"0,0E+00","module":"C4"}]},{"parameter":"NRSF","unit":"MJ","values":[{"value":"0,0E+00","module":"A1-A3"},{"value":"0,0E+00","module":"A4"},{"value":"0,0E+00","module":"A5"},{"value":"0,0E+00","module":"C2"},{"value":"0,0E+00","module":"C4"}]},{"parameter":"FW","unit":"m3","values":[{"value":"2,53E-02","module":"A1-A3"},{"value":"1,20E-05","module":"A4"},{"value":"5,10E-04","module":"A5"},{"value":"1,00E-06","module":"C2"},{"value":"8,50E-05","module":"C4"}]}],"end_of_life_waste":[{"parameter":"HWD","unit":"kg","values":[{"value":"7,99E-08","module":"A1-A3"},{"value":"5,43E-09","module":"A4"},{"value":"1,80E-09","module":"A5"},{"value":"4,44E-10","module":"C2"},{"value":"5,74E-09","module":"C4"}]},{"parameter":"NHWD","unit":"kg","values":[{"value":"1,87E-01","module":"A1-A3"},{"value":"1,84E-05","module":"A4"},{"value":"3,85E-02","module":"A5"},{"value":"1,64E-06","module":"C2"},{"value":"1,52E+00","module":"C4"}]},{"parameter":"RWD","unit":"kg","values":[{"value":"3,16E-04","module":"A1-A3"},{"value":"1,77E-06","module":"A4"},{"value":"6,48E-06","module":"A5"},{"value":"1,45E-07","module":"C2"},{"value":"5,98E-06","module":"C4"}]}],"end_of_life_flow":[{"parameter":"CRU","unit":"kg","values":[{"value":"0,0E+00","module":"A1-A3"},{"value":"0,0E+00","module":"A4"},{"value":"0,0E+00","module":"A5"},{"value":"0,0E+00","module":"C2"},{"value":"0,0E+00","module":"C4"}]},{"parameter":"MFR","unit":"kg","values":[{"value":"1,76E-02","module":"A1-A3"},{"value":"0,0E+00","module":"A4"},{"value":"2,20E-01","module":"A5"},{"value":"0,0E+00","module":"C2"},{"value":"0,0E+00","module":"C4"}]},{"parameter":"MER","unit":"kg","values":[{"value":"0,0E+00","module":"A1-A3"},{"value":"0,0E+00","module":"A4"},{"value":"0,0E+00","module":"A5"},{"value":"0,0E+00","module":"C2"},{"value":"0,0E+00","module":"C4"}]},{"parameter":"EEE","unit":"MJ","values":[{"value":"0,0E+00","module":"A1-A3"},{"value":"0,0E+00","module":"A4"},{"value":"0,0E+00","module":"A5"},{"value":"0,0E+00","module":"C2"},{"value":"0,0E+00","module":"C4"}]},{"parameter":"EET","unit":"MJ","values":[{"value":"0,0E+00","module":"A1-A3"},{"value":"0,0E+00","module":"A4"},{"value":"0,0E+00","module":"A5"},{"value":"0,0E+00","module":"C2"},{"value":"0,0E+00","module":"C4"}]}]}