{"product_name":"ISOVER Fasadskiva 32","epd_id":"NEPD-2504-1244-EN","compliance":["EN 15804","ISO 14025","ISO 21930"],"producer_name":"Saint-Gobain Sweden AB, ISOVER","environmental_impact":[{"parameter":"GWP-total","unit":"kg CO2-eq.","values":[{"value":"1,57E+00","module":"A1-A3"},{"value":"6,97E-02","module":"A4"},{"value":"8,51E-02","module":"A5"},{"value":"6,70E-03","module":"C2"},{"value":"2,28E-02","module":"C4"}]},{"parameter":"ODP","unit":"kg CFC 11-eq.","values":[{"value":"1,79E-07","module":"A1-A3"},{"value":"0,0E+00","module":"A4"},{"value":"8,95E-09","module":"A5"},{"value":"0,0E+00","module":"C2"},{"value":"0,0E+00","module":"C4"}]},{"parameter":"AP","unit":"kg SO2-eq.","values":[{"value":"1,07E-02","module":"A1-A3"},{"value":"2,96E-04","module":"A4"},{"value":"5,66E-04","module":"A5"},{"value":"2,74E-05","module":"C2"},{"value":"1,30E-04","module":"C4"}]},{"parameter":"EP","unit":"kg Phosphat-eq.","values":[{"value":"5,24E-03","module":"A1-A3"},{"value":"7,28E-05","module":"A4"},{"value":"2,68E-04","module":"A5"},{"value":"6,59E-06","module":"C2"},{"value":"1,47E-05","module":"C4"}]},{"parameter":"POCP","unit":"kg Ethen-eq.","values":[{"value":"1,02E-03","module":"A1-A3"},{"value":"1,09E-05","module":"A4"},{"value":"5,24E-05","module":"A5"},{"value":"1,02E-06","module":"C2"},{"value":"1,07E-05","module":"C4"}]},{"parameter":"ADPE","unit":"kg Sb-eq.","values":[{"value":"1,27E-04","module":"A1-A3"},{"value":"9,25E-10","module":"A4"},{"value":"6,35E-06","module":"A5"},{"value":"9,10E-11","module":"C2"},{"value":"7,74E-09","module":"C4"}]},{"parameter":"ADPF","unit":"MJ","values":[{"value":"2,59E+01","module":"A1-A3"},{"value":"9,69E-01","module":"A4"},{"value":"1,39E+00","module":"A5"},{"value":"9,34E-02","module":"C2"},{"value":"3,03E-01","module":"C4"}]},{"parameter":"ADPM","unit":"kg Sb-eq.","values":[{"value":"1,27E-04","module":"A1-A3"},{"value":"9,25E-10","module":"A4"},{"value":"6,35E-06","module":"A5"},{"value":"9,10E-11","module":"C2"},{"value":"7,74E-09","module":"C4"}]}],"additional_environmental_impact":[],"resource_use":[{"parameter":"PERE","unit":"MJ","values":[{"value":"3,18E+01","module":"A1-A3"},{"value":"2,20E-02","module":"A4"},{"value":"1,60E+00","module":"A5"},{"value":"2,50E-03","module":"C2"},{"value":"4,00E-02","module":"C4"}]},{"parameter":"PERM","unit":"MJ","values":[{"value":"4,56E+00","module":"A1-A3"},{"value":"0,0E+00","module":"A4"},{"value":"2,30E-01","module":"A5"},{"value":"0,0E+00","module":"C2"},{"value":"0,0E+00","module":"C4"}]},{"parameter":"PERT","unit":"MJ","values":[{"value":"3,64E+01","module":"A1-A3"},{"value":"2,20E-02","module":"A4"},{"value":"1,80E+00","module":"A5"},{"value":"2,50E-03","module":"C2"},{"value":"4,00E-02","module":"C4"}]},{"parameter":"PENRE","unit":"MJ","values":[{"value":"2,73E+01","module":"A1-A3"},{"value":"9,70E-01","module":"A4"},{"value":"1,50E+00","module":"A5"},{"value":"9,40E-02","module":"C2"},{"value":"3,10E-01","module":"C4"}]},{"parameter":"PENRM","unit":"MJ","values":[{"value":"2,07E+00","module":"A1-A3"},{"value":"0,0E+00","module":"A4"},{"value":"1,00E-01","module":"A5"},{"value":"0,0E+00","module":"C2"},{"value":"0,0E+00","module":"C4"}]},{"parameter":"PENRT","unit":"MJ","values":[{"value":"2,93E+01","module":"A1-A3"},{"value":"9,70E-01","module":"A4"},{"value":"1,60E+00","module":"A5"},{"value":"9,40E-02","module":"C2"},{"value":"3,10E-01","module":"C4"}]},{"parameter":"SM","unit":"kg","values":[{"value":"8,22E-01","module":"A1-A3"},{"value":"0,0E+00","module":"A4"},{"value":"4,10E-02","module":"A5"},{"value":"0,0E+00","module":"C2"},{"value":"0,0E+00","module":"C4"}]},{"parameter":"RSF","unit":"MJ","values":[{"value":"0,0E+00","module":"A1-A3"},{"value":"0,0E+00","module":"A4"},{"value":"0,0E+00","module":"A5"},{"value":"0,0E+00","module":"C2"},{"value":"0,0E+00","module":"C4"}]},{"parameter":"NRSF","unit":"MJ","values":[{"value":"0,0E+00","module":"A1-A3"},{"value":"0,0E+00","module":"A4"},{"value":"0,0E+00","module":"A5"},{"value":"0,0E+00","module":"C2"},{"value":"0,0E+00","module":"C4"}]},{"parameter":"FW","unit":"m3","values":[{"value":"3,63E-02","module":"A1-A3"},{"value":"7,40E-06","module":"A4"},{"value":"1,80E-03","module":"A5"},{"value":"7,90E-07","module":"C2"},{"value":"7,90E-05","module":"C4"}]}],"end_of_life_waste":[{"parameter":"HWD","unit":"kg","values":[{"value":"5,91E-08","module":"A1-A3"},{"value":"3,48E-09","module":"A4"},{"value":"3,54E-09","module":"A5"},{"value":"3,36E-10","module":"C2"},{"value":"5,35E-09","module":"C4"}]},{"parameter":"NHWD","unit":"kg","values":[{"value":"5,27E-02","module":"A1-A3"},{"value":"1,18E-05","module":"A4"},{"value":"9,05E-02","module":"A5"},{"value":"1,27E-06","module":"C2"},{"value":"1,46E+00","module":"C4"}]},{"parameter":"RWD","unit":"kg","values":[{"value":"2,10E-05","module":"A1-A3"},{"value":"1,13E-06","module":"A4"},{"value":"1,39E-06","module":"A5"},{"value":"1,09E-07","module":"C2"},{"value":"4,16E-06","module":"C4"}]}],"end_of_life_flow":[{"parameter":"CRU","unit":"kg","values":[{"value":"0,0E+00","module":"A1-A3"},{"value":"0,0E+00","module":"A4"},{"value":"0,0E+00","module":"A5"},{"value":"0,0E+00","module":"C2"},{"value":"0,0E+00","module":"C4"}]},{"parameter":"MFR","unit":"kg","values":[{"value":"2,46E-02","module":"A1-A3"},{"value":"0,0E+00","module":"A4"},{"value":"3,01E-01","module":"A5"},{"value":"0,0E+00","module":"C2"},{"value":"0,0E+00","module":"C4"}]},{"parameter":"MER","unit":"kg","values":[{"value":"0,0E+00","module":"A1-A3"},{"value":"0,0E+00","module":"A4"},{"value":"0,0E+00","module":"A5"},{"value":"0,0E+00","module":"C2"},{"value":"0,0E+00","module":"C4"}]},{"parameter":"EEE","unit":"MJ","values":[{"value":"0,0E+00","module":"A1-A3"},{"value":"0,0E+00","module":"A4"},{"value":"0,0E+00","module":"A5"},{"value":"0,0E+00","module":"C2"},{"value":"0,0E+00","module":"C4"}]},{"parameter":"EET","unit":"MJ","values":[{"value":"0,0E+00","module":"A1-A3"},{"value":"0,0E+00","module":"A4"},{"value":"0,0E+00","module":"A5"},{"value":"0,0E+00","module":"C2"},{"value":"0,0E+00","module":"C4"}]}]}