{"product_name":"ISOVER Robust TP  >= 90 mm","epd_id":"NEPD-2018-891-EN","compliance":["EN 15804","ISO 14025","ISO 21930"],"producer_name":"Saint-Gobain Denmark A/S, ISOVER","environmental_impact":[{"parameter":"GWP-total","unit":"kg CO2-eq.","values":[{"value":"2,13E+00","module":"A1-A3"},{"value":"3,02E-02","module":"A4"},{"value":"5,77E-04","module":"A5"},{"value":"1,71E-02","module":"C2"},{"value":"4,64E-02","module":"C4"}]},{"parameter":"ODP","unit":"kg CFC 11-eq.","values":[{"value":"2,01E-07","module":"A1-A3"},{"value":"0,0E+00","module":"A4"},{"value":"4,00E-11","module":"A5"},{"value":"0,0E+00","module":"C2"},{"value":"0,0E+00","module":"C4"}]},{"parameter":"AP","unit":"kg SO2-eq.","values":[{"value":"2,08E-02","module":"A1-A3"},{"value":"1,27E-04","module":"A4"},{"value":"4,81E-06","module":"A5"},{"value":"7,18E-05","module":"C2"},{"value":"2,65E-04","module":"C4"}]},{"parameter":"EP","unit":"kg Phosphat-eq.","values":[{"value":"4,64E-03","module":"A1-A3"},{"value":"3,12E-05","module":"A4"},{"value":"1,08E-06","module":"A5"},{"value":"1,74E-05","module":"C2"},{"value":"3,00E-05","module":"C4"}]},{"parameter":"POCP","unit":"kg Ethen-eq.","values":[{"value":"1,19E-03","module":"A1-A3"},{"value":"4,66E-06","module":"A4"},{"value":"2,65E-07","module":"A5"},{"value":"2,66E-06","module":"C2"},{"value":"2,18E-05","module":"C4"}]},{"parameter":"ADPE","unit":"kg Sb-eq.","values":[{"value":"3,20E-04","module":"A1-A3"},{"value":"4,01E-10","module":"A4"},{"value":"6,39E-08","module":"A5"},{"value":"2,32E-10","module":"C2"},{"value":"1,58E-08","module":"C4"}]},{"parameter":"ADPF","unit":"MJ","values":[{"value":"3,06E+01","module":"A1-A3"},{"value":"4,20E-01","module":"A4"},{"value":"8,23E-03","module":"A5"},{"value":"2,39E-01","module":"C2"},{"value":"6,18E-01","module":"C4"}]},{"parameter":"ADPM","unit":"kg Sb-eq.","values":[{"value":"3,20E-04","module":"A1-A3"},{"value":"4,01E-10","module":"A4"},{"value":"6,39E-08","module":"A5"},{"value":"2,32E-10","module":"C2"},{"value":"1,58E-08","module":"C4"}]}],"additional_environmental_impact":[],"resource_use":[{"parameter":"PERE","unit":"MJ","values":[{"value":"3,71E+01","module":"A1-A3"},{"value":"9,60E-03","module":"A4"},{"value":"7,50E-03","module":"A5"},{"value":"6,20E-03","module":"C2"},{"value":"8,10E-02","module":"C4"}]},{"parameter":"PERM","unit":"MJ","values":[{"value":"6,74E-03","module":"A1-A3"},{"value":"0,0E+00","module":"A4"},{"value":"1,40E-06","module":"A5"},{"value":"0,0E+00","module":"C2"},{"value":"0,0E+00","module":"C4"}]},{"parameter":"PERT","unit":"MJ","values":[{"value":"3,71E+01","module":"A1-A3"},{"value":"9,60E-03","module":"A4"},{"value":"7,50E-03","module":"A5"},{"value":"6,20E-03","module":"C2"},{"value":"8,10E-02","module":"C4"}]},{"parameter":"PENRE","unit":"MJ","values":[{"value":"3,24E+01","module":"A1-A3"},{"value":"4,20E-01","module":"A4"},{"value":"8,60E-03","module":"A5"},{"value":"2,40E-01","module":"C2"},{"value":"6,40E-01","module":"C4"}]},{"parameter":"PENRM","unit":"MJ","values":[{"value":"9,80E-01","module":"A1-A3"},{"value":"0,0E+00","module":"A4"},{"value":"2,00E-04","module":"A5"},{"value":"0,0E+00","module":"C2"},{"value":"0,0E+00","module":"C4"}]},{"parameter":"PENRT","unit":"MJ","values":[{"value":"3,34E+01","module":"A1-A3"},{"value":"4,20E-01","module":"A4"},{"value":"8,80E-03","module":"A5"},{"value":"2,40E-01","module":"C2"},{"value":"6,40E-01","module":"C4"}]},{"parameter":"SM","unit":"kg","values":[{"value":"1,87E+00","module":"A1-A3"},{"value":"0,0E+00","module":"A4"},{"value":"3,70E-04","module":"A5"},{"value":"0,0E+00","module":"C2"},{"value":"0,0E+00","module":"C4"}]},{"parameter":"RSF","unit":"MJ","values":[{"value":"0,0E+00","module":"A1-A3"},{"value":"0,0E+00","module":"A4"},{"value":"0,0E+00","module":"A5"},{"value":"0,0E+00","module":"C2"},{"value":"0,0E+00","module":"C4"}]},{"parameter":"NRSF","unit":"MJ","values":[{"value":"0,0E+00","module":"A1-A3"},{"value":"0,0E+00","module":"A4"},{"value":"0,0E+00","module":"A5"},{"value":"0,0E+00","module":"C2"},{"value":"0,0E+00","module":"C4"}]},{"parameter":"FW","unit":"m3","values":[{"value":"2,97E-02","module":"A1-A3"},{"value":"3,20E-06","module":"A4"},{"value":"6,00E-06","module":"A5"},{"value":"2,00E-06","module":"C2"},{"value":"1,60E-04","module":"C4"}]}],"end_of_life_waste":[{"parameter":"HWD","unit":"kg","values":[{"value":"8,21E-08","module":"A1-A3"},{"value":"1,51E-09","module":"A4"},{"value":"2,60E-11","module":"A5"},{"value":"8,58E-10","module":"C2"},{"value":"1,09E-08","module":"C4"}]},{"parameter":"NHWD","unit":"kg","values":[{"value":"1,71E-02","module":"A1-A3"},{"value":"5,10E-06","module":"A4"},{"value":"6,02E-04","module":"A5"},{"value":"3,17E-06","module":"C2"},{"value":"2,97E+00","module":"C4"}]},{"parameter":"RWD","unit":"kg","values":[{"value":"2,88E-05","module":"A1-A3"},{"value":"4,91E-07","module":"A4"},{"value":"9,79E-09","module":"A5"},{"value":"2,79E-07","module":"C2"},{"value":"8,48E-06","module":"C4"}]}],"end_of_life_flow":[{"parameter":"CRU","unit":"kg","values":[{"value":"0,0E+00","module":"A1-A3"},{"value":"0,0E+00","module":"A4"},{"value":"0,0E+00","module":"A5"},{"value":"0,0E+00","module":"C2"},{"value":"0,0E+00","module":"C4"}]},{"parameter":"MFR","unit":"kg","values":[{"value":"6,39E-02","module":"A1-A3"},{"value":"0,0E+00","module":"A4"},{"value":"2,41E-02","module":"A5"},{"value":"0,0E+00","module":"C2"},{"value":"0,0E+00","module":"C4"}]},{"parameter":"MER","unit":"kg","values":[{"value":"0,0E+00","module":"A1-A3"},{"value":"0,0E+00","module":"A4"},{"value":"0,0E+00","module":"A5"},{"value":"0,0E+00","module":"C2"},{"value":"0,0E+00","module":"C4"}]},{"parameter":"EEE","unit":"MJ","values":[{"value":"0,0E+00","module":"A1-A3"},{"value":"0,0E+00","module":"A4"},{"value":"0,0E+00","module":"A5"},{"value":"0,0E+00","module":"C2"},{"value":"0,0E+00","module":"C4"}]},{"parameter":"EET","unit":"MJ","values":[{"value":"0,0E+00","module":"A1-A3"},{"value":"0,0E+00","module":"A4"},{"value":"0,0E+00","module":"A5"},{"value":"0,0E+00","module":"C2"},{"value":"0,0E+00","module":"C4"}]}]}