{"product_name":"ISOVER Formstykker ^30","epd_id":"NEPD-2609-1324-EN","compliance":["EN 15804","ISO 14025","ISO 21930"],"producer_name":"Saint-Gobain Denmark A/S, ISOVER","environmental_impact":[{"parameter":"GWP-total","unit":"kg CO2-eq.","values":[{"value":"1,41E+00","module":"A1-A3"},{"value":"2,03E-02","module":"A4"},{"value":"1,46E-03","module":"A5"},{"value":"1,04E-02","module":"C2"},{"value":"2,82E-02","module":"C4"}]},{"parameter":"ODP","unit":"kg CFC 11-eq.","values":[{"value":"1,26E-07","module":"A1-A3"},{"value":"0,0E+00","module":"A4"},{"value":"2,50E-11","module":"A5"},{"value":"0,0E+00","module":"C2"},{"value":"0,0E+00","module":"C4"}]},{"parameter":"AP","unit":"kg SO2-eq.","values":[{"value":"1,33E-02","module":"A1-A3"},{"value":"8,54E-05","module":"A4"},{"value":"7,59E-06","module":"A5"},{"value":"4,36E-05","module":"C2"},{"value":"1,61E-04","module":"C4"}]},{"parameter":"EP","unit":"kg Phosphat-eq.","values":[{"value":"4,59E-03","module":"A1-A3"},{"value":"2,10E-05","module":"A4"},{"value":"2,11E-06","module":"A5"},{"value":"1,06E-05","module":"C2"},{"value":"1,82E-05","module":"C4"}]},{"parameter":"POCP","unit":"kg Ethen-eq.","values":[{"value":"8,12E-04","module":"A1-A3"},{"value":"3,13E-06","module":"A4"},{"value":"3,47E-07","module":"A5"},{"value":"1,62E-06","module":"C2"},{"value":"1,32E-05","module":"C4"}]},{"parameter":"ADPE","unit":"kg Sb-eq.","values":[{"value":"1,94E-04","module":"A1-A3"},{"value":"2,69E-10","module":"A4"},{"value":"3,89E-08","module":"A5"},{"value":"1,41E-10","module":"C2"},{"value":"9,58E-09","module":"C4"}]},{"parameter":"ADPF","unit":"MJ","values":[{"value":"2,17E+01","module":"A1-A3"},{"value":"2,82E-01","module":"A4"},{"value":"2,07E-02","module":"A5"},{"value":"1,45E-01","module":"C2"},{"value":"3,75E-01","module":"C4"}]},{"parameter":"ADPM","unit":"kg Sb-eq.","values":[{"value":"1,94E-04","module":"A1-A3"},{"value":"2,69E-10","module":"A4"},{"value":"3,89E-08","module":"A5"},{"value":"1,41E-10","module":"C2"},{"value":"9,58E-09","module":"C4"}]}],"additional_environmental_impact":[],"resource_use":[{"parameter":"PERE","unit":"MJ","values":[{"value":"2,56E+01","module":"A1-A3"},{"value":"6,50E-03","module":"A4"},{"value":"5,60E-03","module":"A5"},{"value":"3,70E-03","module":"C2"},{"value":"4,90E-02","module":"C4"}]},{"parameter":"PERM","unit":"MJ","values":[{"value":"2,65E+00","module":"A1-A3"},{"value":"0,0E+00","module":"A4"},{"value":"5,30E-04","module":"A5"},{"value":"0,0E+00","module":"C2"},{"value":"0,0E+00","module":"C4"}]},{"parameter":"PERT","unit":"MJ","values":[{"value":"2,82E+01","module":"A1-A3"},{"value":"6,50E-03","module":"A4"},{"value":"6,10E-03","module":"A5"},{"value":"3,70E-03","module":"C2"},{"value":"4,90E-02","module":"C4"}]},{"parameter":"PENRE","unit":"MJ","values":[{"value":"2,31E+01","module":"A1-A3"},{"value":"2,80E-01","module":"A4"},{"value":"2,10E-02","module":"A5"},{"value":"1,50E-01","module":"C2"},{"value":"3,90E-01","module":"C4"}]},{"parameter":"PENRM","unit":"MJ","values":[{"value":"1,85E+00","module":"A1-A3"},{"value":"0,0E+00","module":"A4"},{"value":"3,70E-04","module":"A5"},{"value":"0,0E+00","module":"C2"},{"value":"0,0E+00","module":"C4"}]},{"parameter":"PENRT","unit":"MJ","values":[{"value":"2,49E+01","module":"A1-A3"},{"value":"2,80E-01","module":"A4"},{"value":"2,10E-02","module":"A5"},{"value":"1,50E-01","module":"C2"},{"value":"3,90E-01","module":"C4"}]},{"parameter":"SM","unit":"kg","values":[{"value":"1,13E+00","module":"A1-A3"},{"value":"0,0E+00","module":"A4"},{"value":"2,30E-04","module":"A5"},{"value":"0,0E+00","module":"C2"},{"value":"0,0E+00","module":"C4"}]},{"parameter":"RSF","unit":"MJ","values":[{"value":"0,0E+00","module":"A1-A3"},{"value":"0,0E+00","module":"A4"},{"value":"0,0E+00","module":"A5"},{"value":"0,0E+00","module":"C2"},{"value":"0,0E+00","module":"C4"}]},{"parameter":"NRSF","unit":"MJ","values":[{"value":"0,0E+00","module":"A1-A3"},{"value":"0,0E+00","module":"A4"},{"value":"0,0E+00","module":"A5"},{"value":"0,0E+00","module":"C2"},{"value":"0,0E+00","module":"C4"}]},{"parameter":"FW","unit":"m3","values":[{"value":"1,99E-02","module":"A1-A3"},{"value":"2,20E-06","module":"A4"},{"value":"4,10E-06","module":"A5"},{"value":"1,20E-06","module":"C2"},{"value":"9,80E-05","module":"C4"}]}],"end_of_life_waste":[{"parameter":"HWD","unit":"kg","values":[{"value":"5,00E-08","module":"A1-A3"},{"value":"1,01E-09","module":"A4"},{"value":"7,00E-11","module":"A5"},{"value":"5,21E-10","module":"C2"},{"value":"6,62E-09","module":"C4"}]},{"parameter":"NHWD","unit":"kg","values":[{"value":"1,04E-02","module":"A1-A3"},{"value":"3,43E-06","module":"A4"},{"value":"4,04E-04","module":"A5"},{"value":"1,93E-06","module":"C2"},{"value":"1,80E+00","module":"C4"}]},{"parameter":"RWD","unit":"kg","values":[{"value":"1,75E-05","module":"A1-A3"},{"value":"3,30E-07","module":"A4"},{"value":"2,37E-08","module":"A5"},{"value":"1,70E-07","module":"C2"},{"value":"5,15E-06","module":"C4"}]}],"end_of_life_flow":[{"parameter":"CRU","unit":"kg","values":[{"value":"0,0E+00","module":"A1-A3"},{"value":"0,0E+00","module":"A4"},{"value":"0,0E+00","module":"A5"},{"value":"0,0E+00","module":"C2"},{"value":"0,0E+00","module":"C4"}]},{"parameter":"MFR","unit":"kg","values":[{"value":"3,88E-02","module":"A1-A3"},{"value":"0,0E+00","module":"A4"},{"value":"2,02E-01","module":"A5"},{"value":"0,0E+00","module":"C2"},{"value":"0,0E+00","module":"C4"}]},{"parameter":"MER","unit":"kg","values":[{"value":"0,0E+00","module":"A1-A3"},{"value":"0,0E+00","module":"A4"},{"value":"0,0E+00","module":"A5"},{"value":"0,0E+00","module":"C2"},{"value":"0,0E+00","module":"C4"}]},{"parameter":"EEE","unit":"MJ","values":[{"value":"0,0E+00","module":"A1-A3"},{"value":"0,0E+00","module":"A4"},{"value":"0,0E+00","module":"A5"},{"value":"0,0E+00","module":"C2"},{"value":"0,0E+00","module":"C4"}]},{"parameter":"EET","unit":"MJ","values":[{"value":"0,0E+00","module":"A1-A3"},{"value":"0,0E+00","module":"A4"},{"value":"0,0E+00","module":"A5"},{"value":"0,0E+00","module":"C2"},{"value":"0,0E+00","module":"C4"}]}]}