{"product_name":"ISOVER Regelisolering lambda 0,036","epd_id":"NEPD-2498-1246-EN","compliance":["EN 15804","ISO 14025","ISO 21930"],"producer_name":"Saint-Gobain Sweden AB, ISOVER","environmental_impact":[{"parameter":"GWP-total","unit":"kg CO2-eq.","values":[{"value":"7,06E-01","module":"A1-A3"},{"value":"3,16E-02","module":"A4"},{"value":"3,84E-02","module":"A5"},{"value":"2,96E-03","module":"C2"},{"value":"1,01E-02","module":"C4"}]},{"parameter":"ODP","unit":"kg CFC 11-eq.","values":[{"value":"7,96E-08","module":"A1-A3"},{"value":"0,0E+00","module":"A4"},{"value":"3,98E-09","module":"A5"},{"value":"0,0E+00","module":"C2"},{"value":"0,0E+00","module":"C4"}]},{"parameter":"AP","unit":"kg SO2-eq.","values":[{"value":"4,77E-03","module":"A1-A3"},{"value":"1,34E-04","module":"A4"},{"value":"2,53E-04","module":"A5"},{"value":"1,21E-05","module":"C2"},{"value":"5,73E-05","module":"C4"}]},{"parameter":"EP","unit":"kg Phosphat-eq.","values":[{"value":"2,41E-03","module":"A1-A3"},{"value":"3,30E-05","module":"A4"},{"value":"1,23E-04","module":"A5"},{"value":"2,91E-06","module":"C2"},{"value":"6,50E-06","module":"C4"}]},{"parameter":"POCP","unit":"kg Ethen-eq.","values":[{"value":"4,54E-04","module":"A1-A3"},{"value":"4,92E-06","module":"A4"},{"value":"2,34E-05","module":"A5"},{"value":"4,50E-07","module":"C2"},{"value":"4,72E-06","module":"C4"}]},{"parameter":"ADPE","unit":"kg Sb-eq.","values":[{"value":"5,70E-05","module":"A1-A3"},{"value":"4,19E-10","module":"A4"},{"value":"2,85E-06","module":"A5"},{"value":"4,00E-11","module":"C2"},{"value":"3,42E-09","module":"C4"}]},{"parameter":"ADPF","unit":"MJ","values":[{"value":"1,19E+01","module":"A1-A3"},{"value":"4,39E-01","module":"A4"},{"value":"6,39E-01","module":"A5"},{"value":"4,13E-02","module":"C2"},{"value":"1,34E-01","module":"C4"}]},{"parameter":"ADPM","unit":"kg Sb-eq.","values":[{"value":"5,70E-05","module":"A1-A3"},{"value":"4,19E-10","module":"A4"},{"value":"2,85E-06","module":"A5"},{"value":"4,00E-11","module":"C2"},{"value":"3,42E-09","module":"C4"}]}],"additional_environmental_impact":[],"resource_use":[{"parameter":"PERE","unit":"MJ","values":[{"value":"1,44E+01","module":"A1-A3"},{"value":"1,00E-02","module":"A4"},{"value":"7,20E-01","module":"A5"},{"value":"1,10E-03","module":"C2"},{"value":"1,80E-02","module":"C4"}]},{"parameter":"PERM","unit":"MJ","values":[{"value":"2,25E+00","module":"A1-A3"},{"value":"0,0E+00","module":"A4"},{"value":"1,10E-01","module":"A5"},{"value":"0,0E+00","module":"C2"},{"value":"0,0E+00","module":"C4"}]},{"parameter":"PERT","unit":"MJ","values":[{"value":"1,67E+01","module":"A1-A3"},{"value":"1,00E-02","module":"A4"},{"value":"8,40E-01","module":"A5"},{"value":"1,10E-03","module":"C2"},{"value":"1,80E-02","module":"C4"}]},{"parameter":"PENRE","unit":"MJ","values":[{"value":"1,26E+01","module":"A1-A3"},{"value":"4,40E-01","module":"A4"},{"value":"6,70E-01","module":"A5"},{"value":"4,10E-02","module":"C2"},{"value":"1,40E-01","module":"C4"}]},{"parameter":"PENRM","unit":"MJ","values":[{"value":"1,34E+00","module":"A1-A3"},{"value":"0,0E+00","module":"A4"},{"value":"6,70E-02","module":"A5"},{"value":"0,0E+00","module":"C2"},{"value":"0,0E+00","module":"C4"}]},{"parameter":"PENRT","unit":"MJ","values":[{"value":"1,39E+01","module":"A1-A3"},{"value":"4,40E-01","module":"A4"},{"value":"7,40E-01","module":"A5"},{"value":"4,10E-02","module":"C2"},{"value":"1,40E-01","module":"C4"}]},{"parameter":"SM","unit":"kg","values":[{"value":"3,70E-01","module":"A1-A3"},{"value":"0,0E+00","module":"A4"},{"value":"1,90E-02","module":"A5"},{"value":"0,0E+00","module":"C2"},{"value":"0,0E+00","module":"C4"}]},{"parameter":"RSF","unit":"MJ","values":[{"value":"0,0E+00","module":"A1-A3"},{"value":"0,0E+00","module":"A4"},{"value":"0,0E+00","module":"A5"},{"value":"0,0E+00","module":"C2"},{"value":"0,0E+00","module":"C4"}]},{"parameter":"NRSF","unit":"MJ","values":[{"value":"0,0E+00","module":"A1-A3"},{"value":"0,0E+00","module":"A4"},{"value":"0,0E+00","module":"A5"},{"value":"0,0E+00","module":"C2"},{"value":"0,0E+00","module":"C4"}]},{"parameter":"FW","unit":"m3","values":[{"value":"1,59E-02","module":"A1-A3"},{"value":"3,40E-06","module":"A4"},{"value":"8,00E-04","module":"A5"},{"value":"3,50E-07","module":"C2"},{"value":"3,50E-05","module":"C4"}]}],"end_of_life_waste":[{"parameter":"HWD","unit":"kg","values":[{"value":"2,66E-08","module":"A1-A3"},{"value":"1,58E-09","module":"A4"},{"value":"1,60E-09","module":"A5"},{"value":"1,48E-10","module":"C2"},{"value":"2,36E-09","module":"C4"}]},{"parameter":"NHWD","unit":"kg","values":[{"value":"2,38E-02","module":"A1-A3"},{"value":"5,34E-06","module":"A4"},{"value":"4,10E-02","module":"A5"},{"value":"5,60E-07","module":"C2"},{"value":"6,44E-01","module":"C4"}]},{"parameter":"RWD","unit":"kg","values":[{"value":"9,52E-06","module":"A1-A3"},{"value":"5,14E-07","module":"A4"},{"value":"6,30E-07","module":"A5"},{"value":"4,84E-08","module":"C2"},{"value":"1,84E-06","module":"C4"}]}],"end_of_life_flow":[{"parameter":"CRU","unit":"kg","values":[{"value":"0,0E+00","module":"A1-A3"},{"value":"0,0E+00","module":"A4"},{"value":"0,0E+00","module":"A5"},{"value":"0,0E+00","module":"C2"},{"value":"0,0E+00","module":"C4"}]},{"parameter":"MFR","unit":"kg","values":[{"value":"1,11E-02","module":"A1-A3"},{"value":"0,0E+00","module":"A4"},{"value":"1,53E-01","module":"A5"},{"value":"0,0E+00","module":"C2"},{"value":"0,0E+00","module":"C4"}]},{"parameter":"MER","unit":"kg","values":[{"value":"0,0E+00","module":"A1-A3"},{"value":"0,0E+00","module":"A4"},{"value":"0,0E+00","module":"A5"},{"value":"0,0E+00","module":"C2"},{"value":"0,0E+00","module":"C4"}]},{"parameter":"EEE","unit":"MJ","values":[{"value":"0,0E+00","module":"A1-A3"},{"value":"0,0E+00","module":"A4"},{"value":"0,0E+00","module":"A5"},{"value":"0,0E+00","module":"C2"},{"value":"0,0E+00","module":"C4"}]},{"parameter":"EET","unit":"MJ","values":[{"value":"0,0E+00","module":"A1-A3"},{"value":"0,0E+00","module":"A4"},{"value":"0,0E+00","module":"A5"},{"value":"0,0E+00","module":"C2"},{"value":"0,0E+00","module":"C4"}]}]}