{"product_name":"ISOVER SC Floor Slab","epd_id":"NEPD-2226-1020-EN","compliance":["EN 15804","ISO 14025","ISO 21930"],"producer_name":"Saint-Gobain Finland Oy / ISOVER","environmental_impact":[{"parameter":"GWP-total","unit":"kg CO2-eq.","values":[{"value":"1,99E+00","module":"A1-A3"},{"value":"1,89E-01","module":"A4"},{"value":"4,16E-02","module":"A5"},{"value":"1,70E-02","module":"C2"},{"value":"4,61E-02","module":"C4"}]},{"parameter":"ODP","unit":"kg CFC 11-eq.","values":[{"value":"1,22E-07","module":"A1-A3"},{"value":"0,0E+00","module":"A4"},{"value":"2,43E-09","module":"A5"},{"value":"0,0E+00","module":"C2"},{"value":"0,0E+00","module":"C4"}]},{"parameter":"AP","unit":"kg SO2-eq.","values":[{"value":"2,76E-02","module":"A1-A3"},{"value":"8,57E-04","module":"A4"},{"value":"5,61E-04","module":"A5"},{"value":"7,14E-05","module":"C2"},{"value":"2,63E-04","module":"C4"}]},{"parameter":"EP","unit":"kg Phosphat-eq.","values":[{"value":"7,24E-03","module":"A1-A3"},{"value":"2,12E-04","module":"A4"},{"value":"1,46E-04","module":"A5"},{"value":"1,73E-05","module":"C2"},{"value":"2,98E-05","module":"C4"}]},{"parameter":"POCP","unit":"kg Ethen-eq.","values":[{"value":"1,90E-03","module":"A1-A3"},{"value":"3,14E-05","module":"A4"},{"value":"3,85E-05","module":"A5"},{"value":"2,65E-06","module":"C2"},{"value":"2,17E-05","module":"C4"}]},{"parameter":"ADPE","unit":"kg Sb-eq.","values":[{"value":"3,07E-04","module":"A1-A3"},{"value":"2,50E-09","module":"A4"},{"value":"6,14E-06","module":"A5"},{"value":"2,30E-10","module":"C2"},{"value":"1,57E-08","module":"C4"}]},{"parameter":"ADPF","unit":"MJ","values":[{"value":"2,79E+01","module":"A1-A3"},{"value":"2,62E+00","module":"A4"},{"value":"5,84E-01","module":"A5"},{"value":"2,37E-01","module":"C2"},{"value":"6,14E-01","module":"C4"}]},{"parameter":"ADPM","unit":"kg Sb-eq.","values":[{"value":"3,07E-04","module":"A1-A3"},{"value":"2,50E-09","module":"A4"},{"value":"6,14E-06","module":"A5"},{"value":"2,30E-10","module":"C2"},{"value":"1,57E-08","module":"C4"}]}],"additional_environmental_impact":[],"resource_use":[{"parameter":"PERE","unit":"MJ","values":[{"value":"5,99E+01","module":"A1-A3"},{"value":"6,00E-02","module":"A4"},{"value":"1,20E+00","module":"A5"},{"value":"6,10E-03","module":"C2"},{"value":"8,10E-02","module":"C4"}]},{"parameter":"PERM","unit":"MJ","values":[{"value":"1,55E+00","module":"A1-A3"},{"value":"0,0E+00","module":"A4"},{"value":"3,10E-02","module":"A5"},{"value":"0,0E+00","module":"C2"},{"value":"0,0E+00","module":"C4"}]},{"parameter":"PERT","unit":"MJ","values":[{"value":"6,14E+01","module":"A1-A3"},{"value":"6,00E-02","module":"A4"},{"value":"1,20E+00","module":"A5"},{"value":"6,10E-03","module":"C2"},{"value":"8,10E-02","module":"C4"}]},{"parameter":"PENRE","unit":"MJ","values":[{"value":"2,97E+01","module":"A1-A3"},{"value":"2,60E+00","module":"A4"},{"value":"6,20E-01","module":"A5"},{"value":"2,40E-01","module":"C2"},{"value":"6,40E-01","module":"C4"}]},{"parameter":"PENRM","unit":"MJ","values":[{"value":"1,77E+00","module":"A1-A3"},{"value":"0,0E+00","module":"A4"},{"value":"3,50E-02","module":"A5"},{"value":"0,0E+00","module":"C2"},{"value":"0,0E+00","module":"C4"}]},{"parameter":"PENRT","unit":"MJ","values":[{"value":"3,15E+01","module":"A1-A3"},{"value":"2,60E+00","module":"A4"},{"value":"6,60E-01","module":"A5"},{"value":"2,40E-01","module":"C2"},{"value":"6,40E-01","module":"C4"}]},{"parameter":"SM","unit":"kg","values":[{"value":"2,35E+00","module":"A1-A3"},{"value":"0,0E+00","module":"A4"},{"value":"4,70E-02","module":"A5"},{"value":"0,0E+00","module":"C2"},{"value":"0,0E+00","module":"C4"}]},{"parameter":"RSF","unit":"MJ","values":[{"value":"0,0E+00","module":"A1-A3"},{"value":"0,0E+00","module":"A4"},{"value":"0,0E+00","module":"A5"},{"value":"0,0E+00","module":"C2"},{"value":"0,0E+00","module":"C4"}]},{"parameter":"NRSF","unit":"MJ","values":[{"value":"0,0E+00","module":"A1-A3"},{"value":"0,0E+00","module":"A4"},{"value":"0,0E+00","module":"A5"},{"value":"0,0E+00","module":"C2"},{"value":"0,0E+00","module":"C4"}]},{"parameter":"FW","unit":"m3","values":[{"value":"4,53E-02","module":"A1-A3"},{"value":"2,00E-05","module":"A4"},{"value":"9,10E-04","module":"A5"},{"value":"2,00E-06","module":"C2"},{"value":"1,60E-04","module":"C4"}]}],"end_of_life_waste":[{"parameter":"HWD","unit":"kg","values":[{"value":"1,51E-07","module":"A1-A3"},{"value":"9,43E-09","module":"A4"},{"value":"3,28E-09","module":"A5"},{"value":"8,52E-10","module":"C2"},{"value":"1,08E-08","module":"C4"}]},{"parameter":"NHWD","unit":"kg","values":[{"value":"2,42E-01","module":"A1-A3"},{"value":"3,19E-05","module":"A4"},{"value":"6,58E-02","module":"A5"},{"value":"3,15E-06","module":"C2"},{"value":"2,95E+00","module":"C4"}]},{"parameter":"RWD","unit":"kg","values":[{"value":"3,27E-05","module":"A1-A3"},{"value":"3,07E-06","module":"A4"},{"value":"8,42E-07","module":"A5"},{"value":"2,78E-07","module":"C2"},{"value":"8,43E-06","module":"C4"}]}],"end_of_life_flow":[{"parameter":"CRU","unit":"kg","values":[{"value":"0,0E+00","module":"A1-A3"},{"value":"0,0E+00","module":"A4"},{"value":"0,0E+00","module":"A5"},{"value":"0,0E+00","module":"C2"},{"value":"0,0E+00","module":"C4"}]},{"parameter":"MFR","unit":"kg","values":[{"value":"3,42E-02","module":"A1-A3"},{"value":"0,0E+00","module":"A4"},{"value":"9,86E-02","module":"A5"},{"value":"0,0E+00","module":"C2"},{"value":"0,0E+00","module":"C4"}]},{"parameter":"MER","unit":"kg","values":[{"value":"0,0E+00","module":"A1-A3"},{"value":"0,0E+00","module":"A4"},{"value":"0,0E+00","module":"A5"},{"value":"0,0E+00","module":"C2"},{"value":"0,0E+00","module":"C4"}]},{"parameter":"EEE","unit":"MJ","values":[{"value":"0,0E+00","module":"A1-A3"},{"value":"0,0E+00","module":"A4"},{"value":"0,0E+00","module":"A5"},{"value":"0,0E+00","module":"C2"},{"value":"0,0E+00","module":"C4"}]},{"parameter":"EET","unit":"MJ","values":[{"value":"0,0E+00","module":"A1-A3"},{"value":"0,0E+00","module":"A4"},{"value":"0,0E+00","module":"A5"},{"value":"0,0E+00","module":"C2"},{"value":"0,0E+00","module":"C4"}]}]}