{"product_name":"ISOVER G35-U","epd_id":"NEPD-2503-1244-EN","compliance":["EN 15804","ISO 14025","ISO 21930"],"producer_name":"Saint-Gobain Sweden AB, ISOVER","environmental_impact":[{"parameter":"GWP-total","unit":"kg CO2-eq.","values":[{"value":"1,30E+00","module":"A1-A3"},{"value":"6,07E-02","module":"A4"},{"value":"7,10E-02","module":"A5"},{"value":"5,67E-03","module":"C2"},{"value":"1,92E-02","module":"C4"}]},{"parameter":"ODP","unit":"kg CFC 11-eq.","values":[{"value":"1,52E-07","module":"A1-A3"},{"value":"0,0E+00","module":"A4"},{"value":"7,61E-09","module":"A5"},{"value":"0,0E+00","module":"C2"},{"value":"0,0E+00","module":"C4"}]},{"parameter":"AP","unit":"kg SO2-eq.","values":[{"value":"8,94E-03","module":"A1-A3"},{"value":"2,58E-04","module":"A4"},{"value":"4,74E-04","module":"A5"},{"value":"2,31E-05","module":"C2"},{"value":"1,10E-04","module":"C4"}]},{"parameter":"EP","unit":"kg Phosphat-eq.","values":[{"value":"4,79E-03","module":"A1-A3"},{"value":"6,34E-05","module":"A4"},{"value":"2,45E-04","module":"A5"},{"value":"5,57E-06","module":"C2"},{"value":"1,24E-05","module":"C4"}]},{"parameter":"POCP","unit":"kg Ethen-eq.","values":[{"value":"8,54E-04","module":"A1-A3"},{"value":"9,45E-06","module":"A4"},{"value":"4,40E-05","module":"A5"},{"value":"8,62E-07","module":"C2"},{"value":"9,04E-06","module":"C4"}]},{"parameter":"ADPE","unit":"kg Sb-eq.","values":[{"value":"1,08E-04","module":"A1-A3"},{"value":"8,06E-10","module":"A4"},{"value":"5,39E-06","module":"A5"},{"value":"7,70E-11","module":"C2"},{"value":"6,54E-09","module":"C4"}]},{"parameter":"ADPF","unit":"MJ","values":[{"value":"2,12E+01","module":"A1-A3"},{"value":"8,44E-01","module":"A4"},{"value":"1,14E+00","module":"A5"},{"value":"7,90E-02","module":"C2"},{"value":"2,56E-01","module":"C4"}]},{"parameter":"ADPM","unit":"kg Sb-eq.","values":[{"value":"1,08E-04","module":"A1-A3"},{"value":"8,06E-10","module":"A4"},{"value":"5,39E-06","module":"A5"},{"value":"7,70E-11","module":"C2"},{"value":"6,54E-09","module":"C4"}]}],"additional_environmental_impact":[],"resource_use":[{"parameter":"PERE","unit":"MJ","values":[{"value":"2,76E+01","module":"A1-A3"},{"value":"1,90E-02","module":"A4"},{"value":"1,40E+00","module":"A5"},{"value":"2,10E-03","module":"C2"},{"value":"3,40E-02","module":"C4"}]},{"parameter":"PERM","unit":"MJ","values":[{"value":"4,84E+00","module":"A1-A3"},{"value":"0,0E+00","module":"A4"},{"value":"2,40E-01","module":"A5"},{"value":"0,0E+00","module":"C2"},{"value":"0,0E+00","module":"C4"}]},{"parameter":"PERT","unit":"MJ","values":[{"value":"3,24E+01","module":"A1-A3"},{"value":"1,90E-02","module":"A4"},{"value":"1,60E+00","module":"A5"},{"value":"2,10E-03","module":"C2"},{"value":"3,40E-02","module":"C4"}]},{"parameter":"PENRE","unit":"MJ","values":[{"value":"2,22E+01","module":"A1-A3"},{"value":"8,50E-01","module":"A4"},{"value":"1,20E+00","module":"A5"},{"value":"7,90E-02","module":"C2"},{"value":"2,70E-01","module":"C4"}]},{"parameter":"PENRM","unit":"MJ","values":[{"value":"1,34E+00","module":"A1-A3"},{"value":"0,0E+00","module":"A4"},{"value":"6,70E-02","module":"A5"},{"value":"0,0E+00","module":"C2"},{"value":"0,0E+00","module":"C4"}]},{"parameter":"PENRT","unit":"MJ","values":[{"value":"2,36E+01","module":"A1-A3"},{"value":"8,50E-01","module":"A4"},{"value":"1,30E+00","module":"A5"},{"value":"7,90E-02","module":"C2"},{"value":"2,70E-01","module":"C4"}]},{"parameter":"SM","unit":"kg","values":[{"value":"6,98E-01","module":"A1-A3"},{"value":"0,0E+00","module":"A4"},{"value":"3,50E-02","module":"A5"},{"value":"0,0E+00","module":"C2"},{"value":"0,0E+00","module":"C4"}]},{"parameter":"RSF","unit":"MJ","values":[{"value":"0,0E+00","module":"A1-A3"},{"value":"0,0E+00","module":"A4"},{"value":"0,0E+00","module":"A5"},{"value":"0,0E+00","module":"C2"},{"value":"0,0E+00","module":"C4"}]},{"parameter":"NRSF","unit":"MJ","values":[{"value":"0,0E+00","module":"A1-A3"},{"value":"0,0E+00","module":"A4"},{"value":"0,0E+00","module":"A5"},{"value":"0,0E+00","module":"C2"},{"value":"0,0E+00","module":"C4"}]},{"parameter":"FW","unit":"m3","values":[{"value":"3,01E-02","module":"A1-A3"},{"value":"6,50E-06","module":"A4"},{"value":"1,50E-03","module":"A5"},{"value":"6,70E-07","module":"C2"},{"value":"6,70E-05","module":"C4"}]}],"end_of_life_waste":[{"parameter":"HWD","unit":"kg","values":[{"value":"5,14E-08","module":"A1-A3"},{"value":"3,04E-09","module":"A4"},{"value":"3,09E-09","module":"A5"},{"value":"2,84E-10","module":"C2"},{"value":"4,52E-09","module":"C4"}]},{"parameter":"NHWD","unit":"kg","values":[{"value":"4,49E-02","module":"A1-A3"},{"value":"1,03E-05","module":"A4"},{"value":"7,88E-02","module":"A5"},{"value":"1,07E-06","module":"C2"},{"value":"1,23E+00","module":"C4"}]},{"parameter":"RWD","unit":"kg","values":[{"value":"2,03E-05","module":"A1-A3"},{"value":"9,87E-07","module":"A4"},{"value":"1,31E-06","module":"A5"},{"value":"9,25E-08","module":"C2"},{"value":"3,52E-06","module":"C4"}]}],"end_of_life_flow":[{"parameter":"CRU","unit":"kg","values":[{"value":"0,0E+00","module":"A1-A3"},{"value":"0,0E+00","module":"A4"},{"value":"0,0E+00","module":"A5"},{"value":"0,0E+00","module":"C2"},{"value":"0,0E+00","module":"C4"}]},{"parameter":"MFR","unit":"kg","values":[{"value":"2,09E-02","module":"A1-A3"},{"value":"0,0E+00","module":"A4"},{"value":"3,00E-01","module":"A5"},{"value":"0,0E+00","module":"C2"},{"value":"0,0E+00","module":"C4"}]},{"parameter":"MER","unit":"kg","values":[{"value":"0,0E+00","module":"A1-A3"},{"value":"0,0E+00","module":"A4"},{"value":"0,0E+00","module":"A5"},{"value":"0,0E+00","module":"C2"},{"value":"0,0E+00","module":"C4"}]},{"parameter":"EEE","unit":"MJ","values":[{"value":"0,0E+00","module":"A1-A3"},{"value":"0,0E+00","module":"A4"},{"value":"0,0E+00","module":"A5"},{"value":"0,0E+00","module":"C2"},{"value":"0,0E+00","module":"C4"}]},{"parameter":"EET","unit":"MJ","values":[{"value":"0,0E+00","module":"A1-A3"},{"value":"0,0E+00","module":"A4"},{"value":"0,0E+00","module":"A5"},{"value":"0,0E+00","module":"C2"},{"value":"0,0E+00","module":"C4"}]}]}