{"product_name":"ITS 915/900","epd_id":"EPD-DOR-20220160-CBA1-EN","compliance":["DIN EN 15804+A2","ISO 14025"],"producer_name":"dormakaba International Holding GmbH","environmental_impact":[{"parameter":"GWP-total","unit":"kg CO2-eq","values":[{"value":"1,03E+01","module":"A1-A3"},{"value":"7,23E-01","module":"A4"},{"value":"2,68E-01","module":"A5"},{"value":"0,0E+00","module":"C1"},{"value":"8,00E-03","module":"C2"},{"value":"4,40E-02","module":"C3"},{"value":"2,00E-03","module":"C4"},{"value":"-4,23E+00","module":"D"}]},{"parameter":"GWP-fossil","unit":"kg CO2-eq","values":[{"value":"1,06E+01","module":"A1-A3"},{"value":"6,96E-01","module":"A4"},{"value":"7,00E-03","module":"A5"},{"value":"0,0E+00","module":"C1"},{"value":"8,00E-03","module":"C2"},{"value":"4,40E-02","module":"C3"},{"value":"2,00E-03","module":"C4"},{"value":"-4,22E+00","module":"D"}]},{"parameter":"GWP-biogenic","unit":"kg CO2-eq","values":[{"value":"-3,04E-01","module":"A1-A3"},{"value":"2,70E-02","module":"A4"},{"value":"2,61E-01","module":"A5"},{"value":"0,0E+00","module":"C1"},{"value":"3,48E-04","module":"C2"},{"value":"1,02E-06","module":"C3"},{"value":"6,82E-06","module":"C4"},{"value":"-1,30E-02","module":"D"}]},{"parameter":"GWP-luluc","unit":"kg CO2-eq","values":[{"value":"5,00E-03","module":"A1-A3"},{"value":"1,62E-05","module":"A4"},{"value":"4,41E-06","module":"A5"},{"value":"0,0E+00","module":"C1"},{"value":"1,79E-07","module":"C2"},{"value":"2,47E-06","module":"C3"},{"value":"5,75E-06","module":"C4"},{"value":"-6,28E-04","module":"D"}]},{"parameter":"ODP","unit":"kg CFC11-eq","values":[{"value":"1,25E-11","module":"A1-A3"},{"value":"7,21E-17","module":"A4"},{"value":"4,83E-17","module":"A5"},{"value":"0,0E+00","module":"C1"},{"value":"7,94E-19","module":"C2"},{"value":"2,20E-17","module":"C3"},{"value":"7,40E-18","module":"C4"},{"value":"-2,93E-11","module":"D"}]},{"parameter":"AP","unit":"mol H^(+)-eq","values":[{"value":"4,79E-02","module":"A1-A3"},{"value":"5,00E-03","module":"A4"},{"value":"7,50E-05","module":"A5"},{"value":"0,0E+00","module":"C1"},{"value":"7,53E-06","module":"C2"},{"value":"7,77E-06","module":"C3"},{"value":"1,43E-05","module":"C4"},{"value":"-1,50E-02","module":"D"}]},{"parameter":"POCP","unit":"kg NMVOC-eq","values":[{"value":"2,36E-02","module":"A1-A3"},{"value":"4,00E-03","module":"A4"},{"value":"7,18E-05","module":"A5"},{"value":"0,0E+00","module":"C1"},{"value":"6,77E-06","module":"C2"},{"value":"4,85E-06","module":"C3"},{"value":"1,12E-05","module":"C4"},{"value":"-7,00E-03","module":"D"}]},{"parameter":"ADPE","unit":"kg Sb-eq","values":[{"value":"1,77E-04","module":"A1-A3"},{"value":"2,04E-08","module":"A4"},{"value":"7,63E-10","module":"A5"},{"value":"0,0E+00","module":"C1"},{"value":"2,26E-10","module":"C2"},{"value":"3,02E-10","module":"C3"},{"value":"1,79E-10","module":"C4"},{"value":"-3,81E-05","module":"D"}]},{"parameter":"ADPF","unit":"MJ","values":[{"value":"1,29E+02","module":"A1-A3"},{"value":"9,62E+00","module":"A4"},{"value":"8,50E-02","module":"A5"},{"value":"0,0E+00","module":"C1"},{"value":"1,07E-01","module":"C2"},{"value":"2,00E-02","module":"C3"},{"value":"2,60E-02","module":"C4"},{"value":"-5,77E+01","module":"D"}]},{"parameter":"WDP","unit":"m^3 world-eq deprived","values":[{"value":"1,37E+00","module":"A1-A3"},{"value":"1,00E-03","module":"A4"},{"value":"3,30E-02","module":"A5"},{"value":"0,0E+00","module":"C1"},{"value":"1,47E-05","module":"C2"},{"value":"4,00E-03","module":"C3"},{"value":"2,09E-04","module":"C4"},{"value":"-2,19E-01","module":"D"}]},{"parameter":"EP-freshwater","unit":"kg P-eq","values":[{"value":"1,29E-05","module":"A1-A3"},{"value":"1,50E-07","module":"A4"},{"value":"9,44E-09","module":"A5"},{"value":"0,0E+00","module":"C1"},{"value":"1,61E-09","module":"C2"},{"value":"3,51E-09","module":"C3"},{"value":"3,43E-09","module":"C4"},{"value":"-2,32E-06","module":"D"}]},{"parameter":"EP-marine","unit":"kg N-eq","values":[{"value":"7,23E-03","module":"A1-A3"},{"value":"1,00E-03","module":"A4"},{"value":"2,71E-05","module":"A5"},{"value":"0,0E+00","module":"C1"},{"value":"2,40E-06","module":"C2"},{"value":"1,75E-06","module":"C3"},{"value":"3,69E-06","module":"C4"},{"value":"-2,00E-03","module":"D"}]},{"parameter":"EP-terrestrial","unit":"mol N-eq","values":[{"value":"8,40E-02","module":"A1-A3"},{"value":"1,40E-02","module":"A4"},{"value":"3,38E-04","module":"A5"},{"value":"0,0E+00","module":"C1"},{"value":"2,66E-05","module":"C2"},{"value":"3,54E-05","module":"C3"},{"value":"4,05E-05","module":"C4"},{"value":"-2,20E-02","module":"D"}]}],"additional_environmental_impact":[{"parameter":"PM","unit":"Disease incidence","values":[{"value":"8,72E-07","module":"A1-A3"},{"value":"7,64E-08","module":"A4"},{"value":"4,16E-10","module":"A5"},{"value":"0,0E+00","module":"C1"},{"value":"3,96E-11","module":"C2"},{"value":"9,91E-11","module":"C3"},{"value":"1,77E-10","module":"C4"},{"value":"-2,44E-07","module":"D"}]},{"parameter":"ETP-fw","unit":"CTUe","values":[{"value":"4,26E+01","module":"A1-A3"},{"value":"6,82E+00","module":"A4"},{"value":"4,00E-02","module":"A5"},{"value":"0,0E+00","module":"C1"},{"value":"7,60E-02","module":"C2"},{"value":"8,00E-03","module":"C3"},{"value":"1,50E-02","module":"C4"},{"value":"-2,02E+01","module":"D"}]},{"parameter":"HTP-c","unit":"CTUh","values":[{"value":"6,25E-09","module":"A1-A3"},{"value":"1,28E-10","module":"A4"},{"value":"2,12E-12","module":"A5"},{"value":"0,0E+00","module":"C1"},{"value":"1,42E-12","module":"C2"},{"value":"6,57E-13","module":"C3"},{"value":"2,22E-12","module":"C4"},{"value":"-5,98E-10","module":"D"}]},{"parameter":"HTP-nc","unit":"CTUh","values":[{"value":"1,36E-07","module":"A1-A3"},{"value":"5,58E-09","module":"A4"},{"value":"9,20E-11","module":"A5"},{"value":"0,0E+00","module":"C1"},{"value":"6,08E-11","module":"C2"},{"value":"6,66E-11","module":"C3"},{"value":"2,44E-10","module":"C4"},{"value":"-7,65E-09","module":"D"}]},{"parameter":"SQP","unit":"SQP","values":[{"value":"4,67E+01","module":"A1-A3"},{"value":"2,50E-02","module":"A4"},{"value":"2,20E-02","module":"A5"},{"value":"0,0E+00","module":"C1"},{"value":"2,74E-04","module":"C2"},{"value":"6,00E-03","module":"C3"},{"value":"5,00E-03","module":"C4"},{"value":"-1,65E+00","module":"D"}]}],"resource_use":[{"parameter":"PERE","unit":"MJ","values":[{"value":"3,36E+01","module":"A1-A3"},{"value":"3,10E-02","module":"A4"},{"value":"2,28E+00","module":"A5"},{"value":"0,0E+00","module":"C1"},{"value":"3,36E-04","module":"C2"},{"value":"1,15E-01","module":"C3"},{"value":"3,00E-03","module":"C4"},{"value":"-2,50E+01","module":"D"}]},{"parameter":"PERM","unit":"MJ","values":[{"value":"2,38E+00","module":"A1-A3"},{"value":"0,0E+00","module":"A4"},{"value":"-2,27E+00","module":"A5"},{"value":"0,0E+00","module":"C1"},{"value":"0,0E+00","module":"C2"},{"value":"-1,10E-01","module":"C3"},{"value":"0,0E+00","module":"C4"},{"value":"0,0E+00","module":"D"}]},{"parameter":"PERT","unit":"MJ","values":[{"value":"3,60E+01","module":"A1-A3"},{"value":"3,10E-02","module":"A4"},{"value":"1,50E-02","module":"A5"},{"value":"0,0E+00","module":"C1"},{"value":"3,36E-04","module":"C2"},{"value":"5,00E-03","module":"C3"},{"value":"3,00E-03","module":"C4"},{"value":"-2,50E+01","module":"D"}]},{"parameter":"PENRE","unit":"MJ","values":[{"value":"1,29E+02","module":"A1-A3"},{"value":"9,63E+00","module":"A4"},{"value":"8,50E-02","module":"A5"},{"value":"0,0E+00","module":"C1"},{"value":"1,07E-01","module":"C2"},{"value":"7,78E-01","module":"C3"},{"value":"2,60E-02","module":"C4"},{"value":"-5,78E+01","module":"D"}]},{"parameter":"PENRM","unit":"MJ","values":[{"value":"7,57E-01","module":"A1-A3"},{"value":"0,0E+00","module":"A4"},{"value":"0,0E+00","module":"A5"},{"value":"0,0E+00","module":"C1"},{"value":"0,0E+00","module":"C2"},{"value":"-7,57E-01","module":"C3"},{"value":"0,0E+00","module":"C4"},{"value":"0,0E+00","module":"D"}]},{"parameter":"PENRT","unit":"MJ","values":[{"value":"1,29E+02","module":"A1-A3"},{"value":"9,63E+00","module":"A4"},{"value":"8,50E-02","module":"A5"},{"value":"0,0E+00","module":"C1"},{"value":"1,07E-01","module":"C2"},{"value":"2,00E-02","module":"C3"},{"value":"2,60E-02","module":"C4"},{"value":"-5,78E+01","module":"D"}]},{"parameter":"SM","unit":"kg","values":[{"value":"8,00E-01","module":"A1-A3"},{"value":"0,0E+00","module":"A4"},{"value":"0,0E+00","module":"A5"},{"value":"0,0E+00","module":"C1"},{"value":"0,0E+00","module":"C2"},{"value":"0,0E+00","module":"C3"},{"value":"0,0E+00","module":"C4"},{"value":"0,0E+00","module":"D"}]},{"parameter":"RSF","unit":"MJ","values":[{"value":"0,0E+00","module":"A1-A3"},{"value":"0,0E+00","module":"A4"},{"value":"0,0E+00","module":"A5"},{"value":"0,0E+00","module":"C1"},{"value":"0,0E+00","module":"C2"},{"value":"0,0E+00","module":"C3"},{"value":"0,0E+00","module":"C4"},{"value":"0,0E+00","module":"D"}]},{"parameter":"NRSF","unit":"MJ","values":[{"value":"0,0E+00","module":"A1-A3"},{"value":"0,0E+00","module":"A4"},{"value":"0,0E+00","module":"A5"},{"value":"0,0E+00","module":"C1"},{"value":"0,0E+00","module":"C2"},{"value":"0,0E+00","module":"C3"},{"value":"0,0E+00","module":"C4"},{"value":"0,0E+00","module":"D"}]},{"parameter":"FW","unit":"m^3","values":[{"value":"8,00E-02","module":"A1-A3"},{"value":"5,49E-05","module":"A4"},{"value":"7,82E-04","module":"A5"},{"value":"0,0E+00","module":"C1"},{"value":"6,03E-07","module":"C2"},{"value":"1,07E-04","module":"C3"},{"value":"6,61E-06","module":"C4"},{"value":"-4,50E-02","module":"D"}]}],"end_of_life_waste":[{"parameter":"HWD","unit":"kg","values":[{"value":"1,57E-07","module":"A1-A3"},{"value":"9,36E-10","module":"A4"},{"value":"1,25E-10","module":"A5"},{"value":"0,0E+00","module":"C1"},{"value":"1,04E-11","module":"C2"},{"value":"7,71E-11","module":"C3"},{"value":"3,99E-10","module":"C4"},{"value":"-6,45E-07","module":"D"}]},{"parameter":"NHWD","unit":"kg","values":[{"value":"1,75E+00","module":"A1-A3"},{"value":"9,85E-04","module":"A4"},{"value":"8,00E-03","module":"A5"},{"value":"0,0E+00","module":"C1"},{"value":"1,09E-05","module":"C2"},{"value":"5,00E-03","module":"C3"},{"value":"1,32E-01","module":"C4"},{"value":"-9,25E-01","module":"D"}]},{"parameter":"RWD","unit":"kg","values":[{"value":"4,95E-03","module":"A1-A3"},{"value":"1,04E-05","module":"A4"},{"value":"4,45E-06","module":"A5"},{"value":"0,0E+00","module":"C1"},{"value":"1,15E-07","module":"C2"},{"value":"7,51E-07","module":"C3"},{"value":"2,98E-07","module":"C4"},{"value":"-6,00E-03","module":"D"}]}],"end_of_life_flow":[{"parameter":"CRU","unit":"kg","values":[{"value":"0,0E+00","module":"A1-A3"},{"value":"0,0E+00","module":"A4"},{"value":"0,0E+00","module":"A5"},{"value":"0,0E+00","module":"C1"},{"value":"0,0E+00","module":"C2"},{"value":"0,0E+00","module":"C3"},{"value":"0,0E+00","module":"C4"},{"value":"0,0E+00","module":"D"}]},{"parameter":"MFR","unit":"kg","values":[{"value":"0,0E+00","module":"A1-A3"},{"value":"0,0E+00","module":"A4"},{"value":"0,0E+00","module":"A5"},{"value":"0,0E+00","module":"C1"},{"value":"0,0E+00","module":"C2"},{"value":"1,65E+00","module":"C3"},{"value":"0,0E+00","module":"C4"},{"value":"0,0E+00","module":"D"}]},{"parameter":"MER","unit":"kg","values":[{"value":"0,0E+00","module":"A1-A3"},{"value":"0,0E+00","module":"A4"},{"value":"0,0E+00","module":"A5"},{"value":"0,0E+00","module":"C1"},{"value":"0,0E+00","module":"C2"},{"value":"0,0E+00","module":"C3"},{"value":"0,0E+00","module":"C4"},{"value":"0,0E+00","module":"D"}]},{"parameter":"EEE","unit":"MJ","values":[{"value":"0,0E+00","module":"A1-A3"},{"value":"0,0E+00","module":"A4"},{"value":"4,05E-01","module":"A5"},{"value":"0,0E+00","module":"C1"},{"value":"0,0E+00","module":"C2"},{"value":"0,0E+00","module":"C3"},{"value":"0,0E+00","module":"C4"},{"value":"0,0E+00","module":"D"}]},{"parameter":"EET","unit":"MJ","values":[{"value":"0,0E+00","module":"A1-A3"},{"value":"0,0E+00","module":"A4"},{"value":"7,35E-01","module":"A5"},{"value":"0,0E+00","module":"C1"},{"value":"0,0E+00","module":"C2"},{"value":"0,0E+00","module":"C3"},{"value":"0,0E+00","module":"C4"},{"value":"0,0E+00","module":"D"}]}]}