{"product_name":"Izi Effect frame incl. top 180x90 laminat","epd_id":"NEPD-5197-4518-EN","compliance":["EN 15804+A2","ISO 14025","ISO 21930"],"producer_name":"EFG European Furniture Group AB","environmental_impact":[{"parameter":"GWP-total","unit":"kg CO2-eq.","values":[{"value":"4,75E+01","module":"A1-A3"},{"value":"2,03E+00","module":"A4"},{"value":"2,57E+00","module":"A5"},{"value":"3,19E-01","module":"B2"},{"value":"0,0E+00","module":"B3"},{"value":"0,0E+00","module":"B4"},{"value":"0,0E+00","module":"C1"},{"value":"5,74E-01","module":"C2"},{"value":"3,13E+01","module":"C3"},{"value":"1,57E-01","module":"C4"},{"value":"-8,95E+00","module":"D"}]},{"parameter":"GWP-fossil","unit":"kg CO2-eq.","values":[{"value":"7,94E+01","module":"A1-A3"},{"value":"2,02E+00","module":"A4"},{"value":"2,43E-02","module":"A5"},{"value":"1,11E-01","module":"B2"},{"value":"0,0E+00","module":"B3"},{"value":"0,0E+00","module":"B4"},{"value":"0,0E+00","module":"C1"},{"value":"5,74E-01","module":"C2"},{"value":"1,31E+00","module":"C3"},{"value":"1,57E-01","module":"C4"},{"value":"-8,90E+00","module":"D"}]},{"parameter":"GWP-biogenic","unit":"kg CO2-eq.","values":[{"value":"-3,22E+01","module":"A1-A3"},{"value":"8,26E-04","module":"A4"},{"value":"2,55E+00","module":"A5"},{"value":"5,16E-02","module":"B2"},{"value":"0,0E+00","module":"B3"},{"value":"0,0E+00","module":"B4"},{"value":"0,0E+00","module":"C1"},{"value":"2,34E-04","module":"C2"},{"value":"2,99E+01","module":"C3"},{"value":"1,17E-04","module":"C4"},{"value":"-6,60E-03","module":"D"}]},{"parameter":"GWP-luluc","unit":"kg CO2-eq.","values":[{"value":"2,70E-01","module":"A1-A3"},{"value":"7,08E-04","module":"A4"},{"value":"8,03E-06","module":"A5"},{"value":"1,56E-01","module":"B2"},{"value":"0,0E+00","module":"B3"},{"value":"0,0E+00","module":"B4"},{"value":"0,0E+00","module":"C1"},{"value":"2,01E-04","module":"C2"},{"value":"7,38E-05","module":"C3"},{"value":"4,73E-05","module":"C4"},{"value":"-4,20E-02","module":"D"}]},{"parameter":"ODP","unit":"kg CFC 11-eq.","values":[{"value":"5,87E-06","module":"A1-A3"},{"value":"4,62E-07","module":"A4"},{"value":"5,12E-09","module":"A5"},{"value":"1,86E-08","module":"B2"},{"value":"0,0E+00","module":"B3"},{"value":"0,0E+00","module":"B4"},{"value":"0,0E+00","module":"C1"},{"value":"1,31E-07","module":"C2"},{"value":"3,24E-08","module":"C3"},{"value":"4,84E-08","module":"C4"},{"value":"-8,14E-02","module":"D"}]},{"parameter":"AP","unit":"mol H+-eq.","values":[{"value":"4,38E-01","module":"A1-A3"},{"value":"8,28E-03","module":"A4"},{"value":"1,15E-04","module":"A5"},{"value":"1,31E-03","module":"B2"},{"value":"0,0E+00","module":"B3"},{"value":"0,0E+00","module":"B4"},{"value":"0,0E+00","module":"C1"},{"value":"2,35E-03","module":"C2"},{"value":"3,64E-03","module":"C3"},{"value":"1,11E-03","module":"C4"},{"value":"-4,79E-02","module":"D"}]},{"parameter":"POCP","unit":"kg NMVOC-eq.","values":[{"value":"3,87E-01","module":"A1-A3"},{"value":"8,31E-03","module":"A4"},{"value":"1,18E-04","module":"A5"},{"value":"7,47E-04","module":"B2"},{"value":"0,0E+00","module":"B3"},{"value":"0,0E+00","module":"B4"},{"value":"0,0E+00","module":"C1"},{"value":"2,36E-03","module":"C2"},{"value":"4,52E-03","module":"C3"},{"value":"1,26E-03","module":"C4"},{"value":"-4,80E-02","module":"D"}]},{"parameter":"ADPE","unit":"kg Sb-eq.","values":[{"value":"2,42E-03","module":"A1-A3"},{"value":"5,48E-05","module":"A4"},{"value":"5,91E-07","module":"A5"},{"value":"6,77E-06","module":"B2"},{"value":"0,0E+00","module":"B3"},{"value":"0,0E+00","module":"B4"},{"value":"0,0E+00","module":"C1"},{"value":"1,55E-05","module":"C2"},{"value":"1,74E-06","module":"C3"},{"value":"2,70E-06","module":"C4"},{"value":"-1,45E-04","module":"D"}]},{"parameter":"ADPF","unit":"MJ","values":[{"value":"9,47E+02","module":"A1-A3"},{"value":"3,05E+01","module":"A4"},{"value":"3,39E-01","module":"A5"},{"value":"1,21E+00","module":"B2"},{"value":"0,0E+00","module":"B3"},{"value":"0,0E+00","module":"B4"},{"value":"0,0E+00","module":"C1"},{"value":"8,65E+00","module":"C2"},{"value":"2,88E+00","module":"C3"},{"value":"3,58E+00","module":"C4"},{"value":"-8,15E+01","module":"D"}]},{"parameter":"WDP","unit":"m3 world-eq.","values":[{"value":"5,74E+03","module":"A1-A3"},{"value":"2,91E+01","module":"A4"},{"value":"4,30E-01","module":"A5"},{"value":"2,57E+00","module":"B2"},{"value":"0,0E+00","module":"B3"},{"value":"0,0E+00","module":"B4"},{"value":"0,0E+00","module":"C1"},{"value":"8,25E+00","module":"C2"},{"value":"5,76E+00","module":"C3"},{"value":"7,16E+00","module":"C4"},{"value":"2,05E+02","module":"D"}]},{"parameter":"EP-freshwater","unit":"kg P-eq.","values":[{"value":"5,28E-03","module":"A1-A3"},{"value":"1,59E-05","module":"A4"},{"value":"1,99E-07","module":"A5"},{"value":"7,99E-04","module":"B2"},{"value":"0,0E+00","module":"B3"},{"value":"0,0E+00","module":"B4"},{"value":"0,0E+00","module":"C1"},{"value":"4,51E-06","module":"C2"},{"value":"7,41E-06","module":"C3"},{"value":"1,57E-06","module":"C4"},{"value":"-5,78E-04","module":"D"}]},{"parameter":"EP-marine","unit":"kg N-eq.","values":[{"value":"8,55E-02","module":"A1-A3"},{"value":"2,45E-03","module":"A4"},{"value":"3,80E-05","module":"A5"},{"value":"1,34E-03","module":"B2"},{"value":"0,0E+00","module":"B3"},{"value":"0,0E+00","module":"B4"},{"value":"0,0E+00","module":"C1"},{"value":"6,96E-04","module":"C2"},{"value":"1,66E-03","module":"C3"},{"value":"3,95E-04","module":"C4"},{"value":"-1,10E-02","module":"D"}]},{"parameter":"EP-terrestrial","unit":"mol N-eq.","values":[{"value":"1,00E+00","module":"A1-A3"},{"value":"2,71E-02","module":"A4"},{"value":"4,11E-04","module":"A5"},{"value":"4,40E-03","module":"B2"},{"value":"0,0E+00","module":"B3"},{"value":"0,0E+00","module":"B4"},{"value":"0,0E+00","module":"C1"},{"value":"7,69E-03","module":"C2"},{"value":"1,77E-02","module":"C3"},{"value":"4,37E-03","module":"C4"},{"value":"-1,14E-01","module":"D"}]},{"parameter":"GWP-IOBC","unit":"kg CO2-eq.","values":[{"value":"7,99E+01","module":"A1-A3"},{"value":"2,03E+00","module":"A4"},{"value":"0,0E+00","module":"A5"},{"value":"6,13E-01","module":"B2"},{"value":"0,0E+00","module":"B3"},{"value":"0,0E+00","module":"B4"},{"value":"0,0E+00","module":"C1"},{"value":"5,74E-01","module":"C2"},{"value":"8,88E-01","module":"C3"},{"value":"1,58E-01","module":"C4"},{"value":"-1,28E+01","module":"D"}]}],"additional_environmental_impact":[{"parameter":"PM","unit":"disease incidence","values":[{"value":"7,43E-06","module":"A1-A3"},{"value":"1,46E-07","module":"A4"},{"value":"1,70E-09","module":"A5"},{"value":"1,85E-08","module":"B2"},{"value":"0,0E+00","module":"B3"},{"value":"0,0E+00","module":"B4"},{"value":"0,0E+00","module":"C1"},{"value":"4,13E-08","module":"C2"},{"value":"6,59E-08","module":"C3"},{"value":"2,02E-08","module":"C4"},{"value":"-1,20E-06","module":"D"}]},{"parameter":"ETP-fw","unit":"CTUe","values":[{"value":"3,41E+03","module":"A1-A3"},{"value":"2,25E+01","module":"A4"},{"value":"4,53E-01","module":"A5"},{"value":"1,03E+01","module":"B2"},{"value":"0,0E+00","module":"B3"},{"value":"0,0E+00","module":"B4"},{"value":"0,0E+00","module":"C1"},{"value":"6,37E+00","module":"C2"},{"value":"1,34E+01","module":"C3"},{"value":"2,13E+00","module":"C4"},{"value":"-5,21E+02","module":"D"}]},{"parameter":"HTP-c","unit":"CTUh","values":[{"value":"5,47E-07","module":"A1-A3"},{"value":"0,0E+00","module":"A4"},{"value":"1,40E-11","module":"A5"},{"value":"2,60E-10","module":"B2"},{"value":"0,0E+00","module":"B3"},{"value":"0,0E+00","module":"B4"},{"value":"0,0E+00","module":"C1"},{"value":"0,0E+00","module":"C2"},{"value":"1,67E-09","module":"C3"},{"value":"7,60E-11","module":"C4"},{"value":"-3,90E-08","module":"D"}]},{"parameter":"HTP-nc","unit":"CTUh","values":[{"value":"2,37E-06","module":"A1-A3"},{"value":"2,43E-08","module":"A4"},{"value":"5,69E-10","module":"A5"},{"value":"6,02E-09","module":"B2"},{"value":"0,0E+00","module":"B3"},{"value":"0,0E+00","module":"B4"},{"value":"0,0E+00","module":"C1"},{"value":"6,88E-09","module":"C2"},{"value":"3,70E-08","module":"C3"},{"value":"2,04E-09","module":"C4"},{"value":"7,31E-07","module":"D"}]},{"parameter":"SQP","unit":"unitless","values":[{"value":"1,45E+03","module":"A1-A3"},{"value":"2,11E+01","module":"A4"},{"value":"2,28E-01","module":"A5"},{"value":"6,31E+00","module":"B2"},{"value":"0,0E+00","module":"B3"},{"value":"0,0E+00","module":"B4"},{"value":"0,0E+00","module":"C1"},{"value":"5,96E+00","module":"C2"},{"value":"5,35E-01","module":"C3"},{"value":"7,82E+00","module":"C4"},{"value":"-1,12E+02","module":"D"}]},{"parameter":"IRP","unit":"kBq U235-eq.","values":[{"value":"3,66E+00","module":"A1-A3"},{"value":"1,33E-01","module":"A4"},{"value":"1,45E-03","module":"A5"},{"value":"4,37E-03","module":"B2"},{"value":"0,0E+00","module":"B3"},{"value":"0,0E+00","module":"B4"},{"value":"0,0E+00","module":"C1"},{"value":"3,78E-02","module":"C2"},{"value":"6,80E-03","module":"C3"},{"value":"1,43E-02","module":"C4"},{"value":"-7,41E-02","module":"D"}]}],"resource_use":[{"parameter":"PERE","unit":"MJ","values":[{"value":"1,71E+02","module":"A1-A3"},{"value":"4,31E-01","module":"A4"},{"value":"5,59E-03","module":"A5"},{"value":"1,69E+00","module":"B2"},{"value":"0,0E+00","module":"B3"},{"value":"0,0E+00","module":"B4"},{"value":"0,0E+00","module":"C1"},{"value":"1,22E-01","module":"C2"},{"value":"1,20E-01","module":"C3"},{"value":"6,69E-02","module":"C4"},{"value":"-1,04E+02","module":"D"}]},{"parameter":"PERM","unit":"MJ","values":[{"value":"1,71E+02","module":"A1-A3"},{"value":"0,0E+00","module":"A4"},{"value":"-1,23E+01","module":"A5"},{"value":"0,0E+00","module":"B2"},{"value":"0,0E+00","module":"B3"},{"value":"0,0E+00","module":"B4"},{"value":"0,0E+00","module":"C1"},{"value":"0,0E+00","module":"C2"},{"value":"-1,58E+02","module":"C3"},{"value":"0,0E+00","module":"C4"},{"value":"0,0E+00","module":"D"}]},{"parameter":"PERT","unit":"MJ","values":[{"value":"3,42E+02","module":"A1-A3"},{"value":"4,31E-01","module":"A4"},{"value":"-1,23E+01","module":"A5"},{"value":"1,69E+00","module":"B2"},{"value":"0,0E+00","module":"B3"},{"value":"0,0E+00","module":"B4"},{"value":"0,0E+00","module":"C1"},{"value":"1,22E-01","module":"C2"},{"value":"-1,58E+02","module":"C3"},{"value":"6,69E-02","module":"C4"},{"value":"-1,04E+02","module":"D"}]},{"parameter":"PENRE","unit":"MJ","values":[{"value":"9,44E+02","module":"A1-A3"},{"value":"3,05E+01","module":"A4"},{"value":"3,39E-01","module":"A5"},{"value":"1,43E+00","module":"B2"},{"value":"0,0E+00","module":"B3"},{"value":"0,0E+00","module":"B4"},{"value":"0,0E+00","module":"C1"},{"value":"8,65E+00","module":"C2"},{"value":"2,91E+00","module":"C3"},{"value":"3,58E+00","module":"C4"},{"value":"-8,15E+01","module":"D"}]},{"parameter":"PENRM","unit":"MJ","values":[{"value":"4,08E+00","module":"A1-A3"},{"value":"0,0E+00","module":"A4"},{"value":"0,0E+00","module":"A5"},{"value":"0,0E+00","module":"B2"},{"value":"0,0E+00","module":"B3"},{"value":"0,0E+00","module":"B4"},{"value":"0,0E+00","module":"C1"},{"value":"0,0E+00","module":"C2"},{"value":"-4,08E+00","module":"C3"},{"value":"0,0E+00","module":"C4"},{"value":"0,0E+00","module":"D"}]},{"parameter":"PENRT","unit":"MJ","values":[{"value":"9,48E+02","module":"A1-A3"},{"value":"3,05E+01","module":"A4"},{"value":"3,39E-01","module":"A5"},{"value":"1,43E+00","module":"B2"},{"value":"0,0E+00","module":"B3"},{"value":"0,0E+00","module":"B4"},{"value":"0,0E+00","module":"C1"},{"value":"8,65E+00","module":"C2"},{"value":"-1,17E+00","module":"C3"},{"value":"3,58E+00","module":"C4"},{"value":"-8,15E+01","module":"D"}]},{"parameter":"SM","unit":"kg","values":[{"value":"7,77E-01","module":"A1-A3"},{"value":"0,0E+00","module":"A4"},{"value":"0,0E+00","module":"A5"},{"value":"0,0E+00","module":"B2"},{"value":"0,0E+00","module":"B3"},{"value":"0,0E+00","module":"B4"},{"value":"0,0E+00","module":"C1"},{"value":"0,0E+00","module":"C2"},{"value":"0,0E+00","module":"C3"},{"value":"0,0E+00","module":"C4"},{"value":"0,0E+00","module":"D"}]},{"parameter":"RSF","unit":"MJ","values":[{"value":"6,99E-01","module":"A1-A3"},{"value":"1,54E-02","module":"A4"},{"value":"1,85E-04","module":"A5"},{"value":"1,80E-03","module":"B2"},{"value":"0,0E+00","module":"B3"},{"value":"0,0E+00","module":"B4"},{"value":"0,0E+00","module":"C1"},{"value":"4,37E-03","module":"C2"},{"value":"2,60E-03","module":"C3"},{"value":"1,77E-03","module":"C4"},{"value":"2,64E-01","module":"D"}]},{"parameter":"NRSF","unit":"MJ","values":[{"value":"3,27E-01","module":"A1-A3"},{"value":"5,51E-02","module":"A4"},{"value":"7,64E-04","module":"A5"},{"value":"2,55E-03","module":"B2"},{"value":"0,0E+00","module":"B3"},{"value":"0,0E+00","module":"B4"},{"value":"0,0E+00","module":"C1"},{"value":"1,56E-02","module":"C2"},{"value":"0,0E+00","module":"C3"},{"value":"1,42E-01","module":"C4"},{"value":"2,33E+00","module":"D"}]},{"parameter":"FW","unit":"m3","values":[{"value":"1,05E+00","module":"A1-A3"},{"value":"3,22E-03","module":"A4"},{"value":"1,60E-04","module":"A5"},{"value":"1,63E-02","module":"B2"},{"value":"0,0E+00","module":"B3"},{"value":"0,0E+00","module":"B4"},{"value":"0,0E+00","module":"C1"},{"value":"9,11E-04","module":"C2"},{"value":"4,92E-03","module":"C3"},{"value":"3,23E-03","module":"C4"},{"value":"-1,35E-01","module":"D"}]}],"end_of_life_waste":[{"parameter":"HWD","unit":"kg","values":[{"value":"3,51E-01","module":"A1-A3"},{"value":"1,56E-03","module":"A4"},{"value":"0,0E+00","module":"A5"},{"value":"1,61E-02","module":"B2"},{"value":"0,0E+00","module":"B3"},{"value":"0,0E+00","module":"B4"},{"value":"0,0E+00","module":"C1"},{"value":"4,41E-04","module":"C2"},{"value":"0,0E+00","module":"C3"},{"value":"1,39E+01","module":"C4"},{"value":"-4,12E-02","module":"D"}]},{"parameter":"NHWD","unit":"kg","values":[{"value":"3,04E+01","module":"A1-A3"},{"value":"1,46E+00","module":"A4"},{"value":"1,50E+00","module":"A5"},{"value":"4,64E-02","module":"B2"},{"value":"0,0E+00","module":"B3"},{"value":"0,0E+00","module":"B4"},{"value":"0,0E+00","module":"C1"},{"value":"4,13E-01","module":"C2"},{"value":"3,00E-01","module":"C3"},{"value":"1,44E-01","module":"C4"},{"value":"-3,56E+00","module":"D"}]},{"parameter":"RWD","unit":"kg","values":[{"value":"3,13E-03","module":"A1-A3"},{"value":"2,08E-04","module":"A4"},{"value":"0,0E+00","module":"A5"},{"value":"4,78E-06","module":"B2"},{"value":"0,0E+00","module":"B3"},{"value":"0,0E+00","module":"B4"},{"value":"0,0E+00","module":"C1"},{"value":"5,90E-05","module":"C2"},{"value":"0,0E+00","module":"C3"},{"value":"2,20E-05","module":"C4"},{"value":"-6,22E-05","module":"D"}]}],"end_of_life_flow":[{"parameter":"CRU","unit":"kg","values":[{"value":"0,0E+00","module":"A1-A3"},{"value":"0,0E+00","module":"A4"},{"value":"0,0E+00","module":"A5"},{"value":"0,0E+00","module":"B2"},{"value":"0,0E+00","module":"B3"},{"value":"0,0E+00","module":"B4"},{"value":"0,0E+00","module":"C1"},{"value":"0,0E+00","module":"C2"},{"value":"0,0E+00","module":"C3"},{"value":"0,0E+00","module":"C4"},{"value":"0,0E+00","module":"D"}]},{"parameter":"MFR","unit":"kg","values":[{"value":"0,0E+00","module":"A1-A3"},{"value":"0,0E+00","module":"A4"},{"value":"1,40E+00","module":"A5"},{"value":"0,0E+00","module":"B2"},{"value":"0,0E+00","module":"B3"},{"value":"0,0E+00","module":"B4"},{"value":"0,0E+00","module":"C1"},{"value":"0,0E+00","module":"C2"},{"value":"7,09E+00","module":"C3"},{"value":"0,0E+00","module":"C4"},{"value":"0,0E+00","module":"D"}]},{"parameter":"MER","unit":"kg","values":[{"value":"0,0E+00","module":"A1-A3"},{"value":"0,0E+00","module":"A4"},{"value":"1,05E-01","module":"A5"},{"value":"0,0E+00","module":"B2"},{"value":"0,0E+00","module":"B3"},{"value":"0,0E+00","module":"B4"},{"value":"0,0E+00","module":"C1"},{"value":"0,0E+00","module":"C2"},{"value":"3,91E+01","module":"C3"},{"value":"0,0E+00","module":"C4"},{"value":"0,0E+00","module":"D"}]},{"parameter":"EEE","unit":"MJ","values":[{"value":"0,0E+00","module":"A1-A3"},{"value":"0,0E+00","module":"A4"},{"value":"8,58E-02","module":"A5"},{"value":"0,0E+00","module":"B2"},{"value":"0,0E+00","module":"B3"},{"value":"0,0E+00","module":"B4"},{"value":"0,0E+00","module":"C1"},{"value":"0,0E+00","module":"C2"},{"value":"1,31E+01","module":"C3"},{"value":"0,0E+00","module":"C4"},{"value":"0,0E+00","module":"D"}]},{"parameter":"EET","unit":"MJ","values":[{"value":"0,0E+00","module":"A1-A3"},{"value":"0,0E+00","module":"A4"},{"value":"1,30E+00","module":"A5"},{"value":"0,0E+00","module":"B2"},{"value":"0,0E+00","module":"B3"},{"value":"0,0E+00","module":"B4"},{"value":"0,0E+00","module":"C1"},{"value":"0,0E+00","module":"C2"},{"value":"1,99E+02","module":"C3"},{"value":"0,0E+00","module":"C4"},{"value":"0,0E+00","module":"D"}]}]}