{"product_name":"Jackopor Flamingo 80 Dr\u00e6nplade Denmark","epd_id":"NEPD-7310-6699","compliance":["EN 15804+A2","ISO 14025","ISO 21930"],"producer_name":"BEWI ASA,  Insulation and Construction","environmental_impact":[{"parameter":"GWP-total","unit":"kg CO2-eq.","values":[{"value":"1,56E+00","module":"A1"},{"value":"2,64E-02","module":"A2"},{"value":"1,94E-01","module":"A3"},{"value":"2,02E-02","module":"A4"},{"value":"1,01E-03","module":"A5"},{"value":"0,0E+00","module":"C1"},{"value":"3,12E-03","module":"C2"},{"value":"2,01E+00","module":"C3"},{"value":"1,56E-04","module":"C4"},{"value":"-4,10E-01","module":"D"}]},{"parameter":"GWP-fossil","unit":"kg CO2-eq.","values":[{"value":"1,61E+00","module":"A1"},{"value":"2,63E-02","module":"A2"},{"value":"1,93E-01","module":"A3"},{"value":"2,02E-02","module":"A4"},{"value":"1,01E-03","module":"A5"},{"value":"0,0E+00","module":"C1"},{"value":"3,12E-03","module":"C2"},{"value":"2,01E+00","module":"C3"},{"value":"1,56E-04","module":"C4"},{"value":"-4,04E-01","module":"D"}]},{"parameter":"GWP-biogenic","unit":"kg CO2-eq.","values":[{"value":"-4,43E-02","module":"A1"},{"value":"1,10E-05","module":"A2"},{"value":"7,69E-04","module":"A3"},{"value":"8,36E-06","module":"A4"},{"value":"1,40E-07","module":"A5"},{"value":"0,0E+00","module":"C1"},{"value":"1,44E-06","module":"C2"},{"value":"1,38E-05","module":"C3"},{"value":"1,20E-07","module":"C4"},{"value":"-2,01E-03","module":"D"}]},{"parameter":"GWP-luluc","unit":"kg CO2-eq.","values":[{"value":"6,58E-04","module":"A1"},{"value":"8,76E-06","module":"A2"},{"value":"5,77E-05","module":"A3"},{"value":"7,19E-06","module":"A4"},{"value":"7,76E-08","module":"A5"},{"value":"0,0E+00","module":"C1"},{"value":"1,35E-06","module":"C2"},{"value":"2,19E-06","module":"C3"},{"value":"2,94E-08","module":"C4"},{"value":"-3,98E-03","module":"D"}]},{"parameter":"ODP","unit":"kg CFC 11-eq.","values":[{"value":"9,48E-08","module":"A1"},{"value":"6,17E-09","module":"A2"},{"value":"4,21E-09","module":"A3"},{"value":"4,57E-09","module":"A4"},{"value":"6,10E-11","module":"A5"},{"value":"0,0E+00","module":"C1"},{"value":"6,84E-10","module":"C2"},{"value":"1,44E-09","module":"C3"},{"value":"3,20E-11","module":"C4"},{"value":"-8,48E-03","module":"D"}]},{"parameter":"AP","unit":"mol H+-eq.","values":[{"value":"4,17E-03","module":"A1"},{"value":"1,00E-04","module":"A2"},{"value":"2,00E-04","module":"A3"},{"value":"5,80E-05","module":"A4"},{"value":"1,25E-06","module":"A5"},{"value":"0,0E+00","module":"C1"},{"value":"8,95E-06","module":"C2"},{"value":"2,38E-04","module":"C3"},{"value":"8,65E-07","module":"C4"},{"value":"-1,92E-03","module":"D"}]},{"parameter":"POCP","unit":"kg NMVOC-eq.","values":[{"value":"3,90E-03","module":"A1"},{"value":"8,78E-05","module":"A2"},{"value":"2,19E-02","module":"A3"},{"value":"4,92E-05","module":"A4"},{"value":"1,47E-06","module":"A5"},{"value":"0,0E+00","module":"C1"},{"value":"7,27E-06","module":"C2"},{"value":"2,94E-04","module":"C3"},{"value":"9,49E-07","module":"C4"},{"value":"-1,80E-03","module":"D"}]},{"parameter":"ADPE","unit":"kg Sb-eq.","values":[{"value":"6,50E-06","module":"A1"},{"value":"5,63E-07","module":"A2"},{"value":"4,04E-07","module":"A3"},{"value":"5,58E-07","module":"A4"},{"value":"5,39E-09","module":"A5"},{"value":"0,0E+00","module":"C1"},{"value":"1,12E-07","module":"C2"},{"value":"6,19E-08","module":"C3"},{"value":"1,07E-09","module":"C4"},{"value":"-7,43E-07","module":"D"}]},{"parameter":"ADPF","unit":"MJ","values":[{"value":"5,50E+01","module":"A1"},{"value":"4,14E-01","module":"A2"},{"value":"7,91E-01","module":"A3"},{"value":"3,05E-01","module":"A4"},{"value":"4,17E-03","module":"A5"},{"value":"0,0E+00","module":"C1"},{"value":"4,65E-02","module":"C2"},{"value":"1,23E-01","module":"C3"},{"value":"2,50E-03","module":"C4"},{"value":"-8,09E+00","module":"D"}]},{"parameter":"WDP","unit":"m3 world-eq.","values":[{"value":"1,45E+01","module":"A1"},{"value":"3,44E-01","module":"A2"},{"value":"8,55E+00","module":"A3"},{"value":"2,95E-01","module":"A4"},{"value":"1,48E-02","module":"A5"},{"value":"0,0E+00","module":"C1"},{"value":"5,56E-02","module":"C2"},{"value":"2,72E-01","module":"C3"},{"value":"1,92E-02","module":"C4"},{"value":"-5,98E+00","module":"D"}]},{"parameter":"EP-freshwater","unit":"kg P-eq.","values":[{"value":"1,79E-05","module":"A1"},{"value":"2,07E-07","module":"A2"},{"value":"3,48E-06","module":"A3"},{"value":"1,61E-07","module":"A4"},{"value":"2,08E-09","module":"A5"},{"value":"0,0E+00","module":"C1"},{"value":"2,86E-08","module":"C2"},{"value":"1,42E-07","module":"C3"},{"value":"1,98E-09","module":"C4"},{"value":"-1,50E-05","module":"D"}]},{"parameter":"EP-marine","unit":"kg N-eq.","values":[{"value":"9,45E-04","module":"A1"},{"value":"2,20E-05","module":"A2"},{"value":"3,69E-05","module":"A3"},{"value":"1,15E-05","module":"A4"},{"value":"1,14E-06","module":"A5"},{"value":"0,0E+00","module":"C1"},{"value":"1,69E-06","module":"C2"},{"value":"1,15E-04","module":"C3"},{"value":"3,01E-07","module":"C4"},{"value":"-4,61E-04","module":"D"}]},{"parameter":"EP-terrestrial","unit":"mol N-eq.","values":[{"value":"1,00E-02","module":"A1"},{"value":"2,45E-04","module":"A2"},{"value":"4,94E-04","module":"A3"},{"value":"1,28E-04","module":"A4"},{"value":"4,47E-06","module":"A5"},{"value":"0,0E+00","module":"C1"},{"value":"1,90E-05","module":"C2"},{"value":"1,23E-03","module":"C3"},{"value":"3,36E-06","module":"C4"},{"value":"-4,96E-03","module":"D"}]},{"parameter":"GWP-IOBC","unit":"kg CO2-eq.","values":[{"value":"1,61E+00","module":"A1"},{"value":"2,64E-02","module":"A2"},{"value":"2,10E-01","module":"A3"},{"value":"2,02E-02","module":"A4"},{"value":"1,01E-03","module":"A5"},{"value":"0,0E+00","module":"C1"},{"value":"3,12E-03","module":"C2"},{"value":"2,00E+00","module":"C3"},{"value":"1,60E-04","module":"C4"},{"value":"-4,08E-01","module":"D"}]}],"additional_environmental_impact":[{"parameter":"PM","unit":"disease incidence","values":[{"value":"3,06E-08","module":"A1"},{"value":"2,06E-09","module":"A2"},{"value":"1,12E-09","module":"A3"},{"value":"1,24E-09","module":"A4"},{"value":"2,30E-11","module":"A5"},{"value":"0,0E+00","module":"C1"},{"value":"1,75E-10","module":"C2"},{"value":"1,00E-09","module":"C3"},{"value":"1,50E-11","module":"C4"},{"value":"-6,72E-08","module":"D"}]},{"parameter":"ETP-fw","unit":"CTUe","values":[{"value":"2,22E+02","module":"A1"},{"value":"3,03E-01","module":"A2"},{"value":"5,37E+00","module":"A3"},{"value":"2,26E-01","module":"A4"},{"value":"3,98E-03","module":"A5"},{"value":"0,0E+00","module":"C1"},{"value":"3,63E-02","module":"C2"},{"value":"2,96E-01","module":"C3"},{"value":"2,51E-03","module":"C4"},{"value":"-9,81E+00","module":"D"}]},{"parameter":"HTP-c","unit":"CTUh","values":[{"value":"6,21E-10","module":"A1"},{"value":"0,0E+00","module":"A2"},{"value":"2,40E-11","module":"A3"},{"value":"0,0E+00","module":"A4"},{"value":"0,0E+00","module":"A5"},{"value":"0,0E+00","module":"C1"},{"value":"0,0E+00","module":"C2"},{"value":"8,40E-11","module":"C3"},{"value":"0,0E+00","module":"C4"},{"value":"-2,06E-10","module":"D"}]},{"parameter":"HTP-nc","unit":"CTUh","values":[{"value":"2,32E-08","module":"A1"},{"value":"3,07E-10","module":"A2"},{"value":"7,58E-10","module":"A3"},{"value":"2,47E-10","module":"A4"},{"value":"4,00E-12","module":"A5"},{"value":"0,0E+00","module":"C1"},{"value":"4,40E-11","module":"C2"},{"value":"3,33E-09","module":"C3"},{"value":"4,00E-12","module":"C4"},{"value":"-8,81E-09","module":"D"}]},{"parameter":"SQP","unit":"unitless","values":[{"value":"4,87E+00","module":"A1"},{"value":"3,97E-01","module":"A2"},{"value":"9,04E-01","module":"A3"},{"value":"2,14E-01","module":"A4"},{"value":"7,29E-03","module":"A5"},{"value":"0,0E+00","module":"C1"},{"value":"2,77E-02","module":"C2"},{"value":"1,46E-02","module":"C3"},{"value":"8,66E-03","module":"C4"},{"value":"-1,11E+01","module":"D"}]},{"parameter":"IRP","unit":"kBq U235-eq.","values":[{"value":"3,83E-02","module":"A1"},{"value":"1,81E-03","module":"A2"},{"value":"3,13E-03","module":"A3"},{"value":"1,33E-03","module":"A4"},{"value":"1,89E-05","module":"A5"},{"value":"0,0E+00","module":"C1"},{"value":"2,03E-04","module":"C2"},{"value":"2,05E-04","module":"C3"},{"value":"1,16E-05","module":"C4"},{"value":"-9,11E-03","module":"D"}]}],"resource_use":[{"parameter":"PERE","unit":"MJ","values":[{"value":"1,71E+00","module":"A1"},{"value":"5,43E-03","module":"A2"},{"value":"4,64E-01","module":"A3"},{"value":"4,37E-03","module":"A4"},{"value":"1,05E-04","module":"A5"},{"value":"0,0E+00","module":"C1"},{"value":"7,92E-04","module":"C2"},{"value":"3,54E-03","module":"C3"},{"value":"1,10E-04","module":"C4"},{"value":"-9,20E+00","module":"D"}]},{"parameter":"PERM","unit":"MJ","values":[{"value":"3,67E-01","module":"A1"},{"value":"0,0E+00","module":"A2"},{"value":"0,0E+00","module":"A3"},{"value":"0,0E+00","module":"A4"},{"value":"0,0E+00","module":"A5"},{"value":"0,0E+00","module":"C1"},{"value":"0,0E+00","module":"C2"},{"value":"0,0E+00","module":"C3"},{"value":"0,0E+00","module":"C4"},{"value":"0,0E+00","module":"D"}]},{"parameter":"PERT","unit":"MJ","values":[{"value":"2,08E+00","module":"A1"},{"value":"5,43E-03","module":"A2"},{"value":"4,64E-01","module":"A3"},{"value":"4,37E-03","module":"A4"},{"value":"1,05E-04","module":"A5"},{"value":"0,0E+00","module":"C1"},{"value":"7,92E-04","module":"C2"},{"value":"3,54E-03","module":"C3"},{"value":"1,10E-04","module":"C4"},{"value":"-9,20E+00","module":"D"}]},{"parameter":"PENRE","unit":"MJ","values":[{"value":"4,42E+01","module":"A1"},{"value":"4,14E-01","module":"A2"},{"value":"7,91E-01","module":"A3"},{"value":"3,05E-01","module":"A4"},{"value":"4,17E-03","module":"A5"},{"value":"0,0E+00","module":"C1"},{"value":"4,65E-02","module":"C2"},{"value":"1,23E-01","module":"C3"},{"value":"2,50E-03","module":"C4"},{"value":"-8,09E+00","module":"D"}]},{"parameter":"PENRM","unit":"MJ","values":[{"value":"2,74E+01","module":"A1"},{"value":"0,0E+00","module":"A2"},{"value":"0,0E+00","module":"A3"},{"value":"0,0E+00","module":"A4"},{"value":"0,0E+00","module":"A5"},{"value":"0,0E+00","module":"C1"},{"value":"0,0E+00","module":"C2"},{"value":"0,0E+00","module":"C3"},{"value":"0,0E+00","module":"C4"},{"value":"0,0E+00","module":"D"}]},{"parameter":"PENRT","unit":"MJ","values":[{"value":"7,16E+01","module":"A1"},{"value":"4,14E-01","module":"A2"},{"value":"7,91E-01","module":"A3"},{"value":"3,05E-01","module":"A4"},{"value":"4,17E-03","module":"A5"},{"value":"0,0E+00","module":"C1"},{"value":"4,65E-02","module":"C2"},{"value":"1,23E-01","module":"C3"},{"value":"2,50E-03","module":"C4"},{"value":"-8,09E+00","module":"D"}]},{"parameter":"SM","unit":"kg","values":[{"value":"6,20E-03","module":"A1"},{"value":"0,0E+00","module":"A2"},{"value":"0,0E+00","module":"A3"},{"value":"0,0E+00","module":"A4"},{"value":"0,0E+00","module":"A5"},{"value":"0,0E+00","module":"C1"},{"value":"0,0E+00","module":"C2"},{"value":"0,0E+00","module":"C3"},{"value":"0,0E+00","module":"C4"},{"value":"0,0E+00","module":"D"}]},{"parameter":"RSF","unit":"MJ","values":[{"value":"7,21E-02","module":"A1"},{"value":"1,91E-04","module":"A2"},{"value":"1,75E-02","module":"A3"},{"value":"1,56E-04","module":"A4"},{"value":"2,76E-06","module":"A5"},{"value":"0,0E+00","module":"C1"},{"value":"2,86E-05","module":"C2"},{"value":"9,86E-05","module":"C3"},{"value":"2,49E-06","module":"C4"},{"value":"-9,26E-04","module":"D"}]},{"parameter":"NRSF","unit":"MJ","values":[{"value":"8,73E-03","module":"A1"},{"value":"6,54E-04","module":"A2"},{"value":"4,12E-04","module":"A3"},{"value":"5,59E-04","module":"A4"},{"value":"7,24E-06","module":"A5"},{"value":"0,0E+00","module":"C1"},{"value":"1,04E-04","module":"C2"},{"value":"0,0E+00","module":"C3"},{"value":"2,08E-04","module":"C4"},{"value":"-6,07E-01","module":"D"}]},{"parameter":"FW","unit":"m3","values":[{"value":"2,60E-02","module":"A1"},{"value":"4,55E-05","module":"A2"},{"value":"2,98E-03","module":"A3"},{"value":"3,27E-05","module":"A4"},{"value":"2,21E-06","module":"A5"},{"value":"0,0E+00","module":"C1"},{"value":"5,54E-06","module":"C2"},{"value":"3,48E-04","module":"C3"},{"value":"2,80E-06","module":"C4"},{"value":"-9,15E-03","module":"D"}]}],"end_of_life_waste":[{"parameter":"HWD","unit":"kg","values":[{"value":"3,31E-03","module":"A1"},{"value":"2,21E-05","module":"A2"},{"value":"4,19E-04","module":"A3"},{"value":"1,58E-05","module":"A4"},{"value":"0,0E+00","module":"A5"},{"value":"0,0E+00","module":"C1"},{"value":"2,58E-06","module":"C2"},{"value":"0,0E+00","module":"C3"},{"value":"1,62E-03","module":"C4"},{"value":"-1,39E-04","module":"D"}]},{"parameter":"NHWD","unit":"kg","values":[{"value":"8,97E-02","module":"A1"},{"value":"2,93E-02","module":"A2"},{"value":"4,41E-03","module":"A3"},{"value":"1,49E-02","module":"A4"},{"value":"1,28E-02","module":"A5"},{"value":"0,0E+00","module":"C1"},{"value":"1,84E-03","module":"C2"},{"value":"0,0E+00","module":"C3"},{"value":"7,95E-03","module":"C4"},{"value":"-3,59E-02","module":"D"}]},{"parameter":"RWD","unit":"kg","values":[{"value":"5,87E-05","module":"A1"},{"value":"2,83E-06","module":"A2"},{"value":"2,45E-06","module":"A3"},{"value":"2,08E-06","module":"A4"},{"value":"0,0E+00","module":"A5"},{"value":"0,0E+00","module":"C1"},{"value":"3,14E-07","module":"C2"},{"value":"0,0E+00","module":"C3"},{"value":"5,36E-09","module":"C4"},{"value":"-7,98E-06","module":"D"}]}],"end_of_life_flow":[{"parameter":"CRU","unit":"kg","values":[{"value":"0,0E+00","module":"A1"},{"value":"0,0E+00","module":"A2"},{"value":"0,0E+00","module":"A3"},{"value":"0,0E+00","module":"A4"},{"value":"0,0E+00","module":"A5"},{"value":"0,0E+00","module":"C1"},{"value":"0,0E+00","module":"C2"},{"value":"0,0E+00","module":"C3"},{"value":"0,0E+00","module":"C4"},{"value":"0,0E+00","module":"D"}]},{"parameter":"MFR","unit":"kg","values":[{"value":"7,24E-04","module":"A1"},{"value":"0,0E+00","module":"A2"},{"value":"1,07E-02","module":"A3"},{"value":"0,0E+00","module":"A4"},{"value":"6,52E-03","module":"A5"},{"value":"0,0E+00","module":"C1"},{"value":"0,0E+00","module":"C2"},{"value":"7,86E-02","module":"C3"},{"value":"0,0E+00","module":"C4"},{"value":"0,0E+00","module":"D"}]},{"parameter":"MER","unit":"kg","values":[{"value":"5,58E-03","module":"A1"},{"value":"0,0E+00","module":"A2"},{"value":"6,61E-03","module":"A3"},{"value":"0,0E+00","module":"A4"},{"value":"6,39E-07","module":"A5"},{"value":"0,0E+00","module":"C1"},{"value":"0,0E+00","module":"C2"},{"value":"6,29E-01","module":"C3"},{"value":"0,0E+00","module":"C4"},{"value":"0,0E+00","module":"D"}]},{"parameter":"EEE","unit":"MJ","values":[{"value":"3,37E-03","module":"A1"},{"value":"0,0E+00","module":"A2"},{"value":"4,83E-03","module":"A3"},{"value":"0,0E+00","module":"A4"},{"value":"9,82E-07","module":"A5"},{"value":"0,0E+00","module":"C1"},{"value":"0,0E+00","module":"C2"},{"value":"1,11E+00","module":"C3"},{"value":"0,0E+00","module":"C4"},{"value":"0,0E+00","module":"D"}]},{"parameter":"EET","unit":"MJ","values":[{"value":"5,10E-02","module":"A1"},{"value":"0,0E+00","module":"A2"},{"value":"7,31E-02","module":"A3"},{"value":"0,0E+00","module":"A4"},{"value":"1,49E-05","module":"A5"},{"value":"0,0E+00","module":"C1"},{"value":"0,0E+00","module":"C2"},{"value":"1,68E+01","module":"C3"},{"value":"0,0E+00","module":"C4"},{"value":"0,0E+00","module":"D"}]}]}