{"product_name":"JACKOFOAM GRUNNMURSPLATE XPS NORWAY","epd_id":"NEPD-5398-4708-EN","compliance":["EN 15804+A2","ISO 14025","ISO 21930"],"producer_name":"Bewi Insulation Scandinavia","environmental_impact":[{"parameter":"GWP-total","unit":"kg CO2-eq.","values":[{"value":"2,88E+00","module":"A1"},{"value":"1,70E-01","module":"A2"},{"value":"5,77E-02","module":"A3"},{"value":"6,53E-02","module":"A4"},{"value":"6,28E-03","module":"A5"},{"value":"0,0E+00","module":"C1"},{"value":"9,63E-03","module":"C2"},{"value":"4,24E+00","module":"C3"},{"value":"2,07E-04","module":"C4"},{"value":"-2,51E-01","module":"D"}]},{"parameter":"GWP-fossil","unit":"kg CO2-eq.","values":[{"value":"3,10E+00","module":"A1"},{"value":"1,70E-01","module":"A2"},{"value":"5,33E-02","module":"A3"},{"value":"6,52E-02","module":"A4"},{"value":"6,26E-03","module":"A5"},{"value":"0,0E+00","module":"C1"},{"value":"9,62E-03","module":"C2"},{"value":"4,24E+00","module":"C3"},{"value":"2,07E-04","module":"C4"},{"value":"-2,43E-01","module":"D"}]},{"parameter":"GWP-biogenic","unit":"kg CO2-eq.","values":[{"value":"-2,22E-01","module":"A1"},{"value":"7,18E-05","module":"A2"},{"value":"4,27E-03","module":"A3"},{"value":"2,70E-05","module":"A4"},{"value":"2,05E-05","module":"A5"},{"value":"0,0E+00","module":"C1"},{"value":"4,12E-06","module":"C2"},{"value":"2,93E-05","module":"C3"},{"value":"1,10E-07","module":"C4"},{"value":"-1,59E-04","module":"D"}]},{"parameter":"GWP-luluc","unit":"kg CO2-eq.","values":[{"value":"1,29E-03","module":"A1"},{"value":"5,32E-05","module":"A2"},{"value":"9,71E-05","module":"A3"},{"value":"2,32E-05","module":"A4"},{"value":"1,23E-06","module":"A5"},{"value":"0,0E+00","module":"C1"},{"value":"2,93E-06","module":"C2"},{"value":"4,64E-06","module":"C3"},{"value":"3,17E-08","module":"C4"},{"value":"-8,76E-03","module":"D"}]},{"parameter":"ODP","unit":"kg CFC 11-eq.","values":[{"value":"6,05E-08","module":"A1"},{"value":"4,06E-08","module":"A2"},{"value":"1,91E-09","module":"A3"},{"value":"1,48E-08","module":"A4"},{"value":"7,90E-10","module":"A5"},{"value":"0,0E+00","module":"C1"},{"value":"2,32E-09","module":"C2"},{"value":"3,04E-09","module":"C3"},{"value":"2,20E-11","module":"C4"},{"value":"-1,86E-02","module":"D"}]},{"parameter":"AP","unit":"mol H+-eq.","values":[{"value":"7,24E-03","module":"A1"},{"value":"6,44E-04","module":"A2"},{"value":"1,10E-04","module":"A3"},{"value":"1,87E-04","module":"A4"},{"value":"3,60E-05","module":"A5"},{"value":"0,0E+00","module":"C1"},{"value":"3,10E-05","module":"C2"},{"value":"5,05E-04","module":"C3"},{"value":"7,28E-07","module":"C4"},{"value":"-2,00E-03","module":"D"}]},{"parameter":"POCP","unit":"kg NMVOC-eq.","values":[{"value":"7,82E-03","module":"A1"},{"value":"5,82E-04","module":"A2"},{"value":"4,39E-03","module":"A3"},{"value":"1,59E-04","module":"A4"},{"value":"4,25E-05","module":"A5"},{"value":"0,0E+00","module":"C1"},{"value":"2,97E-05","module":"C2"},{"value":"6,23E-04","module":"C3"},{"value":"7,14E-07","module":"C4"},{"value":"-2,02E-03","module":"D"}]},{"parameter":"ADPE","unit":"kg Sb-eq.","values":[{"value":"9,21E-06","module":"A1"},{"value":"3,15E-06","module":"A2"},{"value":"6,13E-07","module":"A3"},{"value":"1,80E-06","module":"A4"},{"value":"7,85E-08","module":"A5"},{"value":"0,0E+00","module":"C1"},{"value":"1,71E-07","module":"C2"},{"value":"1,31E-07","module":"C3"},{"value":"1,16E-09","module":"C4"},{"value":"-1,55E-06","module":"D"}]},{"parameter":"ADPF","unit":"MJ","values":[{"value":"1,03E+02","module":"A1"},{"value":"2,73E+00","module":"A2"},{"value":"3,49E-01","module":"A3"},{"value":"9,86E-01","module":"A4"},{"value":"5,75E-02","module":"A5"},{"value":"0,0E+00","module":"C1"},{"value":"1,56E-01","module":"C2"},{"value":"2,60E-01","module":"C3"},{"value":"1,88E-03","module":"C4"},{"value":"-3,48E+00","module":"D"}]},{"parameter":"WDP","unit":"m3 world-eq.","values":[{"value":"1,85E+01","module":"A1"},{"value":"2,12E+00","module":"A2"},{"value":"5,56E+01","module":"A3"},{"value":"9,54E-01","module":"A4"},{"value":"1,06E-01","module":"A5"},{"value":"0,0E+00","module":"C1"},{"value":"1,20E-01","module":"C2"},{"value":"5,77E-01","module":"C3"},{"value":"1,95E-02","module":"C4"},{"value":"-1,38E+01","module":"D"}]},{"parameter":"EP-freshwater","unit":"kg P-eq.","values":[{"value":"3,01E-05","module":"A1"},{"value":"1,34E-06","module":"A2"},{"value":"1,08E-06","module":"A3"},{"value":"5,21E-07","module":"A4"},{"value":"5,41E-08","module":"A5"},{"value":"0,0E+00","module":"C1"},{"value":"7,66E-08","module":"C2"},{"value":"3,00E-07","module":"C3"},{"value":"2,79E-09","module":"C4"},{"value":"-2,18E-05","module":"D"}]},{"parameter":"EP-marine","unit":"kg N-eq.","values":[{"value":"1,71E-03","module":"A1"},{"value":"1,42E-04","module":"A2"},{"value":"2,77E-05","module":"A3"},{"value":"3,71E-05","module":"A4"},{"value":"1,67E-05","module":"A5"},{"value":"0,0E+00","module":"C1"},{"value":"6,79E-06","module":"C2"},{"value":"2,43E-04","module":"C3"},{"value":"2,27E-07","module":"C4"},{"value":"-6,78E-04","module":"D"}]},{"parameter":"EP-terrestrial","unit":"mol N-eq.","values":[{"value":"1,87E-02","module":"A1"},{"value":"1,59E-03","module":"A2"},{"value":"2,64E-04","module":"A3"},{"value":"4,15E-04","module":"A4"},{"value":"1,63E-04","module":"A5"},{"value":"0,0E+00","module":"C1"},{"value":"7,57E-05","module":"C2"},{"value":"2,60E-03","module":"C3"},{"value":"2,59E-06","module":"C4"},{"value":"-7,30E-03","module":"D"}]},{"parameter":"GWP-IOBC","unit":"kg CO2-eq.","values":[{"value":"6,31E-01","module":"A1"},{"value":"1,70E-01","module":"A2"},{"value":"3,84E-02","module":"A3"},{"value":"6,53E-02","module":"A4"},{"value":"0,0E+00","module":"A5"},{"value":"0,0E+00","module":"C1"},{"value":"9,63E-03","module":"C2"},{"value":"4,24E+00","module":"C3"},{"value":"2,15E-04","module":"C4"},{"value":"-2,48E-01","module":"D"}]}],"additional_environmental_impact":[{"parameter":"PM","unit":"disease incidence","values":[{"value":"5,80E-08","module":"A1"},{"value":"1,49E-08","module":"A2"},{"value":"1,03E-09","module":"A3"},{"value":"3,99E-09","module":"A4"},{"value":"4,55E-10","module":"A5"},{"value":"0,0E+00","module":"C1"},{"value":"8,84E-10","module":"C2"},{"value":"2,13E-09","module":"C3"},{"value":"9,00E-12","module":"C4"},{"value":"-1,27E-07","module":"D"}]},{"parameter":"ETP-fw","unit":"CTUe","values":[{"value":"4,11E+02","module":"A1"},{"value":"1,99E+00","module":"A2"},{"value":"6,47E-01","module":"A3"},{"value":"7,31E-01","module":"A4"},{"value":"6,38E-02","module":"A5"},{"value":"0,0E+00","module":"C1"},{"value":"1,14E-01","module":"C2"},{"value":"6,27E-01","module":"C3"},{"value":"3,46E-03","module":"C4"},{"value":"-1,91E+01","module":"D"}]},{"parameter":"HTP-c","unit":"CTUh","values":[{"value":"1,26E-09","module":"A1"},{"value":"0,0E+00","module":"A2"},{"value":"3,70E-11","module":"A3"},{"value":"0,0E+00","module":"A4"},{"value":"6,00E-12","module":"A5"},{"value":"0,0E+00","module":"C1"},{"value":"0,0E+00","module":"C2"},{"value":"1,78E-10","module":"C3"},{"value":"0,0E+00","module":"C4"},{"value":"-3,26E-10","module":"D"}]},{"parameter":"HTP-nc","unit":"CTUh","values":[{"value":"4,87E-08","module":"A1"},{"value":"1,94E-09","module":"A2"},{"value":"8,24E-10","module":"A3"},{"value":"7,99E-10","module":"A4"},{"value":"3,05E-10","module":"A5"},{"value":"0,0E+00","module":"C1"},{"value":"1,10E-10","module":"C2"},{"value":"7,05E-09","module":"C3"},{"value":"6,00E-12","module":"C4"},{"value":"-1,81E-08","module":"D"}]},{"parameter":"SQP","unit":"unitless","values":[{"value":"2,85E+01","module":"A1"},{"value":"2,97E+00","module":"A2"},{"value":"1,66E-01","module":"A3"},{"value":"6,90E-01","module":"A4"},{"value":"4,25E-02","module":"A5"},{"value":"0,0E+00","module":"C1"},{"value":"1,79E-01","module":"C2"},{"value":"3,10E-02","module":"C3"},{"value":"5,19E-03","module":"C4"},{"value":"-2,44E+01","module":"D"}]},{"parameter":"IRP","unit":"kBq U235-eq.","values":[{"value":"8,21E-02","module":"A1"},{"value":"1,19E-02","module":"A2"},{"value":"5,96E-03","module":"A3"},{"value":"4,31E-03","module":"A4"},{"value":"2,16E-04","module":"A5"},{"value":"0,0E+00","module":"C1"},{"value":"6,83E-04","module":"C2"},{"value":"4,35E-04","module":"C3"},{"value":"8,93E-06","module":"C4"},{"value":"-2,01E-02","module":"D"}]}],"resource_use":[{"parameter":"PERE","unit":"MJ","values":[{"value":"2,48E+00","module":"A1"},{"value":"3,45E-02","module":"A2"},{"value":"4,09E+00","module":"A3"},{"value":"1,41E-02","module":"A4"},{"value":"1,22E-03","module":"A5"},{"value":"0,0E+00","module":"C1"},{"value":"1,97E-03","module":"C2"},{"value":"7,48E-03","module":"C3"},{"value":"1,10E-04","module":"C4"},{"value":"-2,02E+01","module":"D"}]},{"parameter":"PERM","unit":"MJ","values":[{"value":"2,14E+00","module":"A1"},{"value":"0,0E+00","module":"A2"},{"value":"0,0E+00","module":"A3"},{"value":"0,0E+00","module":"A4"},{"value":"0,0E+00","module":"A5"},{"value":"0,0E+00","module":"C1"},{"value":"0,0E+00","module":"C2"},{"value":"0,0E+00","module":"C3"},{"value":"0,0E+00","module":"C4"},{"value":"0,0E+00","module":"D"}]},{"parameter":"PERT","unit":"MJ","values":[{"value":"4,62E+00","module":"A1"},{"value":"3,45E-02","module":"A2"},{"value":"4,09E+00","module":"A3"},{"value":"1,41E-02","module":"A4"},{"value":"1,22E-03","module":"A5"},{"value":"0,0E+00","module":"C1"},{"value":"1,97E-03","module":"C2"},{"value":"7,48E-03","module":"C3"},{"value":"1,10E-04","module":"C4"},{"value":"-2,02E+01","module":"D"}]},{"parameter":"PENRE","unit":"MJ","values":[{"value":"7,27E+01","module":"A1"},{"value":"2,73E+00","module":"A2"},{"value":"3,50E-01","module":"A3"},{"value":"9,86E-01","module":"A4"},{"value":"5,75E-02","module":"A5"},{"value":"0,0E+00","module":"C1"},{"value":"1,56E-01","module":"C2"},{"value":"2,60E-01","module":"C3"},{"value":"1,88E-03","module":"C4"},{"value":"-3,48E+00","module":"D"}]},{"parameter":"PENRM","unit":"MJ","values":[{"value":"3,57E+01","module":"A1"},{"value":"0,0E+00","module":"A2"},{"value":"0,0E+00","module":"A3"},{"value":"0,0E+00","module":"A4"},{"value":"0,0E+00","module":"A5"},{"value":"0,0E+00","module":"C1"},{"value":"0,0E+00","module":"C2"},{"value":"0,0E+00","module":"C3"},{"value":"0,0E+00","module":"C4"},{"value":"0,0E+00","module":"D"}]},{"parameter":"PENRT","unit":"MJ","values":[{"value":"1,08E+02","module":"A1"},{"value":"2,73E+00","module":"A2"},{"value":"3,50E-01","module":"A3"},{"value":"9,86E-01","module":"A4"},{"value":"5,75E-02","module":"A5"},{"value":"0,0E+00","module":"C1"},{"value":"1,56E-01","module":"C2"},{"value":"2,60E-01","module":"C3"},{"value":"1,88E-03","module":"C4"},{"value":"-3,48E+00","module":"D"}]},{"parameter":"SM","unit":"kg","values":[{"value":"2,21E-03","module":"A1"},{"value":"0,0E+00","module":"A2"},{"value":"0,0E+00","module":"A3"},{"value":"0,0E+00","module":"A4"},{"value":"4,15E-06","module":"A5"},{"value":"0,0E+00","module":"C1"},{"value":"0,0E+00","module":"C2"},{"value":"0,0E+00","module":"C3"},{"value":"0,0E+00","module":"C4"},{"value":"0,0E+00","module":"D"}]},{"parameter":"RSF","unit":"MJ","values":[{"value":"2,21E-02","module":"A1"},{"value":"1,21E-03","module":"A2"},{"value":"3,51E-03","module":"A3"},{"value":"5,05E-04","module":"A4"},{"value":"3,50E-05","module":"A5"},{"value":"0,0E+00","module":"C1"},{"value":"6,88E-05","module":"C2"},{"value":"2,09E-04","module":"C3"},{"value":"2,73E-06","module":"C4"},{"value":"-2,10E-03","module":"D"}]},{"parameter":"NRSF","unit":"MJ","values":[{"value":"1,67E-03","module":"A1"},{"value":"4,06E-03","module":"A2"},{"value":"8,79E-03","module":"A3"},{"value":"1,81E-03","module":"A4"},{"value":"3,48E-04","module":"A5"},{"value":"0,0E+00","module":"C1"},{"value":"2,31E-04","module":"C2"},{"value":"0,0E+00","module":"C3"},{"value":"4,34E-04","module":"C4"},{"value":"-1,34E+00","module":"D"}]},{"parameter":"FW","unit":"m3","values":[{"value":"7,65E-02","module":"A1"},{"value":"3,05E-04","module":"A2"},{"value":"3,52E-02","module":"A3"},{"value":"1,05E-04","module":"A4"},{"value":"4,01E-05","module":"A5"},{"value":"0,0E+00","module":"C1"},{"value":"1,78E-05","module":"C2"},{"value":"7,36E-04","module":"C3"},{"value":"1,73E-06","module":"C4"},{"value":"-9,59E-03","module":"D"}]}],"end_of_life_waste":[{"parameter":"HWD","unit":"kg","values":[{"value":"4,71E-03","module":"A1"},{"value":"1,48E-04","module":"A2"},{"value":"6,44E-03","module":"A3"},{"value":"5,09E-05","module":"A4"},{"value":"3,43E-06","module":"A5"},{"value":"0,0E+00","module":"C1"},{"value":"8,55E-06","module":"C2"},{"value":"0,0E+00","module":"C3"},{"value":"3,43E-03","module":"C4"},{"value":"-5,50E-05","module":"D"}]},{"parameter":"NHWD","unit":"kg","values":[{"value":"1,07E-01","module":"A1"},{"value":"2,23E-01","module":"A2"},{"value":"3,38E-02","module":"A3"},{"value":"4,80E-02","module":"A4"},{"value":"1,68E-01","module":"A5"},{"value":"0,0E+00","module":"C1"},{"value":"1,36E-02","module":"C2"},{"value":"0,0E+00","module":"C3"},{"value":"1,70E-03","module":"C4"},{"value":"-7,24E-02","module":"D"}]},{"parameter":"RWD","unit":"kg","values":[{"value":"3,28E-05","module":"A1"},{"value":"1,87E-05","module":"A2"},{"value":"3,07E-06","module":"A3"},{"value":"6,72E-06","module":"A4"},{"value":"5,84E-08","module":"A5"},{"value":"0,0E+00","module":"C1"},{"value":"1,07E-06","module":"C2"},{"value":"0,0E+00","module":"C3"},{"value":"1,13E-08","module":"C4"},{"value":"-1,75E-05","module":"D"}]}],"end_of_life_flow":[{"parameter":"CRU","unit":"kg","values":[{"value":"0,0E+00","module":"A1"},{"value":"0,0E+00","module":"A2"},{"value":"0,0E+00","module":"A3"},{"value":"0,0E+00","module":"A4"},{"value":"0,0E+00","module":"A5"},{"value":"0,0E+00","module":"C1"},{"value":"0,0E+00","module":"C2"},{"value":"0,0E+00","module":"C3"},{"value":"0,0E+00","module":"C4"},{"value":"0,0E+00","module":"D"}]},{"parameter":"MFR","unit":"kg","values":[{"value":"1,06E-03","module":"A1"},{"value":"0,0E+00","module":"A2"},{"value":"2,30E-02","module":"A3"},{"value":"0,0E+00","module":"A4"},{"value":"1,36E-02","module":"A5"},{"value":"0,0E+00","module":"C1"},{"value":"0,0E+00","module":"C2"},{"value":"0,0E+00","module":"C3"},{"value":"0,0E+00","module":"C4"},{"value":"0,0E+00","module":"D"}]},{"parameter":"MER","unit":"kg","values":[{"value":"2,41E-04","module":"A1"},{"value":"0,0E+00","module":"A2"},{"value":"2,21E-07","module":"A3"},{"value":"0,0E+00","module":"A4"},{"value":"1,54E-01","module":"A5"},{"value":"0,0E+00","module":"C1"},{"value":"0,0E+00","module":"C2"},{"value":"1,33E+00","module":"C3"},{"value":"0,0E+00","module":"C4"},{"value":"0,0E+00","module":"D"}]},{"parameter":"EEE","unit":"MJ","values":[{"value":"1,25E-03","module":"A1"},{"value":"0,0E+00","module":"A2"},{"value":"2,23E-02","module":"A3"},{"value":"0,0E+00","module":"A4"},{"value":"1,07E-01","module":"A5"},{"value":"0,0E+00","module":"C1"},{"value":"0,0E+00","module":"C2"},{"value":"2,35E+00","module":"C3"},{"value":"0,0E+00","module":"C4"},{"value":"0,0E+00","module":"D"}]},{"parameter":"EET","unit":"MJ","values":[{"value":"1,89E-02","module":"A1"},{"value":"0,0E+00","module":"A2"},{"value":"3,37E-01","module":"A3"},{"value":"0,0E+00","module":"A4"},{"value":"1,63E+00","module":"A5"},{"value":"0,0E+00","module":"C1"},{"value":"0,0E+00","module":"C2"},{"value":"3,55E+01","module":"C3"},{"value":"0,0E+00","module":"C4"},{"value":"0,0E+00","module":"D"}]}]}