{"product_name":"Jackofoam Terra XPS","epd_id":"NEPD-6428-5690-EN","compliance":["EN 15804+A2","ISO 14025","ISO 21930"],"producer_name":"BEWI ASA,  Insulation and Construction","environmental_impact":[{"parameter":"GWP-total","unit":"kg CO2-eq.","values":[{"value":"1,75E+00","module":"A1"},{"value":"2,50E-01","module":"A2"},{"value":"5,00E-02","module":"A3"},{"value":"7,21E-02","module":"A4"},{"value":"2,11E-03","module":"A5"},{"value":"0,0E+00","module":"C1"},{"value":"8,12E-03","module":"C2"},{"value":"3,58E+00","module":"C3"},{"value":"1,74E-04","module":"C4"},{"value":"-2,04E-01","module":"D"}]},{"parameter":"GWP-fossil","unit":"kg CO2-eq.","values":[{"value":"1,75E+00","module":"A1"},{"value":"2,49E-01","module":"A2"},{"value":"4,63E-02","module":"A3"},{"value":"7,21E-02","module":"A4"},{"value":"2,11E-03","module":"A5"},{"value":"0,0E+00","module":"C1"},{"value":"8,11E-03","module":"C2"},{"value":"3,58E+00","module":"C3"},{"value":"1,74E-04","module":"C4"},{"value":"-1,96E-01","module":"D"}]},{"parameter":"GWP-biogenic","unit":"kg CO2-eq.","values":[{"value":"6,43E-03","module":"A1"},{"value":"1,07E-04","module":"A2"},{"value":"3,61E-03","module":"A3"},{"value":"3,33E-05","module":"A4"},{"value":"2,91E-07","module":"A5"},{"value":"0,0E+00","module":"C1"},{"value":"3,47E-06","module":"C2"},{"value":"2,47E-05","module":"C3"},{"value":"9,24E-08","module":"C4"},{"value":"-1,18E-04","module":"D"}]},{"parameter":"GWP-luluc","unit":"kg CO2-eq.","values":[{"value":"1,66E-03","module":"A1"},{"value":"7,64E-05","module":"A2"},{"value":"8,40E-05","module":"A3"},{"value":"3,12E-05","module":"A4"},{"value":"1,62E-07","module":"A5"},{"value":"0,0E+00","module":"C1"},{"value":"2,47E-06","module":"C2"},{"value":"3,91E-06","module":"C3"},{"value":"2,67E-08","module":"C4"},{"value":"-7,11E-03","module":"D"}]},{"parameter":"ODP","unit":"kg CFC 11-eq.","values":[{"value":"6,46E-08","module":"A1"},{"value":"6,01E-08","module":"A2"},{"value":"1,73E-09","module":"A3"},{"value":"1,58E-08","module":"A4"},{"value":"1,27E-10","module":"A5"},{"value":"0,0E+00","module":"C1"},{"value":"1,96E-09","module":"C2"},{"value":"2,57E-09","module":"C3"},{"value":"1,90E-11","module":"C4"},{"value":"-1,51E-02","module":"D"}]},{"parameter":"AP","unit":"mol H+-eq.","values":[{"value":"5,14E-03","module":"A1"},{"value":"8,40E-04","module":"A2"},{"value":"1,00E-04","module":"A3"},{"value":"2,07E-04","module":"A4"},{"value":"2,60E-06","module":"A5"},{"value":"0,0E+00","module":"C1"},{"value":"2,61E-05","module":"C2"},{"value":"4,25E-04","module":"C3"},{"value":"6,13E-07","module":"C4"},{"value":"-1,62E-03","module":"D"}]},{"parameter":"POCP","unit":"kg NMVOC-eq.","values":[{"value":"4,89E-03","module":"A1"},{"value":"7,95E-04","module":"A2"},{"value":"3,70E-03","module":"A3"},{"value":"1,68E-04","module":"A4"},{"value":"3,06E-06","module":"A5"},{"value":"0,0E+00","module":"C1"},{"value":"2,50E-05","module":"C2"},{"value":"5,25E-04","module":"C3"},{"value":"6,02E-07","module":"C4"},{"value":"-1,63E-03","module":"D"}]},{"parameter":"ADPE","unit":"kg Sb-eq.","values":[{"value":"3,96E-06","module":"A1"},{"value":"4,43E-06","module":"A2"},{"value":"5,54E-07","module":"A3"},{"value":"2,60E-06","module":"A4"},{"value":"1,12E-08","module":"A5"},{"value":"0,0E+00","module":"C1"},{"value":"1,45E-07","module":"C2"},{"value":"1,10E-07","module":"C3"},{"value":"9,76E-10","module":"C4"},{"value":"-1,23E-06","module":"D"}]},{"parameter":"ADPF","unit":"MJ","values":[{"value":"5,51E+01","module":"A1"},{"value":"4,05E+00","module":"A2"},{"value":"3,17E-01","module":"A3"},{"value":"1,08E+00","module":"A4"},{"value":"8,69E-03","module":"A5"},{"value":"0,0E+00","module":"C1"},{"value":"1,32E-01","module":"C2"},{"value":"2,19E-01","module":"C3"},{"value":"1,59E-03","module":"C4"},{"value":"-2,82E+00","module":"D"}]},{"parameter":"WDP","unit":"m3 world-eq.","values":[{"value":"-1,11E+01","module":"A1"},{"value":"3,09E+00","module":"A2"},{"value":"4,72E+01","module":"A3"},{"value":"1,29E+00","module":"A4"},{"value":"3,07E-02","module":"A5"},{"value":"0,0E+00","module":"C1"},{"value":"1,01E-01","module":"C2"},{"value":"4,86E-01","module":"C3"},{"value":"1,64E-02","module":"C4"},{"value":"-1,02E+01","module":"D"}]},{"parameter":"EP-freshwater","unit":"kg P-eq.","values":[{"value":"1,42E-05","module":"A1"},{"value":"1,98E-06","module":"A2"},{"value":"1,02E-06","module":"A3"},{"value":"6,61E-07","module":"A4"},{"value":"4,33E-09","module":"A5"},{"value":"0,0E+00","module":"C1"},{"value":"6,45E-08","module":"C2"},{"value":"2,53E-07","module":"C3"},{"value":"2,35E-09","module":"C4"},{"value":"-1,76E-05","module":"D"}]},{"parameter":"EP-marine","unit":"kg N-eq.","values":[{"value":"1,19E-03","module":"A1"},{"value":"1,85E-04","module":"A2"},{"value":"2,46E-05","module":"A3"},{"value":"3,92E-05","module":"A4"},{"value":"2,38E-06","module":"A5"},{"value":"0,0E+00","module":"C1"},{"value":"5,72E-06","module":"C2"},{"value":"2,05E-04","module":"C3"},{"value":"1,92E-07","module":"C4"},{"value":"-5,50E-04","module":"D"}]},{"parameter":"EP-terrestrial","unit":"mol N-eq.","values":[{"value":"1,30E-02","module":"A1"},{"value":"2,06E-03","module":"A2"},{"value":"2,37E-04","module":"A3"},{"value":"4,40E-04","module":"A4"},{"value":"9,31E-06","module":"A5"},{"value":"0,0E+00","module":"C1"},{"value":"6,38E-05","module":"C2"},{"value":"2,19E-03","module":"C3"},{"value":"2,18E-06","module":"C4"},{"value":"-5,92E-03","module":"D"}]},{"parameter":"GWP-IOBC","unit":"kg CO2-eq.","values":[{"value":"1,76E+00","module":"A1"},{"value":"2,50E-01","module":"A2"},{"value":"5,19E-02","module":"A3"},{"value":"7,21E-02","module":"A4"},{"value":"2,11E-03","module":"A5"},{"value":"0,0E+00","module":"C1"},{"value":"8,12E-03","module":"C2"},{"value":"3,58E+00","module":"C3"},{"value":"1,81E-04","module":"C4"},{"value":"-2,01E-01","module":"D"}]}],"additional_environmental_impact":[{"parameter":"PM","unit":"disease incidence","values":[{"value":"3,02E-08","module":"A1"},{"value":"2,28E-08","module":"A2"},{"value":"9,35E-10","module":"A3"},{"value":"4,04E-09","module":"A4"},{"value":"4,70E-11","module":"A5"},{"value":"0,0E+00","module":"C1"},{"value":"7,45E-10","module":"C2"},{"value":"1,79E-09","module":"C3"},{"value":"8,00E-12","module":"C4"},{"value":"-1,03E-07","module":"D"}]},{"parameter":"ETP-fw","unit":"CTUe","values":[{"value":"2,37E+02","module":"A1"},{"value":"2,96E+00","module":"A2"},{"value":"5,70E-01","module":"A3"},{"value":"8,39E-01","module":"A4"},{"value":"8,29E-03","module":"A5"},{"value":"0,0E+00","module":"C1"},{"value":"9,63E-02","module":"C2"},{"value":"5,29E-01","module":"C3"},{"value":"2,91E-03","module":"C4"},{"value":"-1,55E+01","module":"D"}]},{"parameter":"HTP-c","unit":"CTUh","values":[{"value":"6,32E-10","module":"A1"},{"value":"0,0E+00","module":"A2"},{"value":"3,60E-11","module":"A3"},{"value":"0,0E+00","module":"A4"},{"value":"0,0E+00","module":"A5"},{"value":"0,0E+00","module":"C1"},{"value":"0,0E+00","module":"C2"},{"value":"1,50E-10","module":"C3"},{"value":"0,0E+00","module":"C4"},{"value":"-2,63E-10","module":"D"}]},{"parameter":"HTP-nc","unit":"CTUh","values":[{"value":"2,79E-08","module":"A1"},{"value":"2,86E-09","module":"A2"},{"value":"7,75E-10","module":"A3"},{"value":"1,01E-09","module":"A4"},{"value":"8,00E-12","module":"A5"},{"value":"0,0E+00","module":"C1"},{"value":"9,30E-11","module":"C2"},{"value":"5,94E-09","module":"C3"},{"value":"5,00E-12","module":"C4"},{"value":"-1,47E-08","module":"D"}]},{"parameter":"SQP","unit":"unitless","values":[{"value":"3,68E+00","module":"A1"},{"value":"4,62E+00","module":"A2"},{"value":"1,46E-01","module":"A3"},{"value":"6,40E-01","module":"A4"},{"value":"1,52E-02","module":"A5"},{"value":"0,0E+00","module":"C1"},{"value":"1,51E-01","module":"C2"},{"value":"2,61E-02","module":"C3"},{"value":"4,37E-03","module":"C4"},{"value":"-1,98E+01","module":"D"}]},{"parameter":"IRP","unit":"kBq U235-eq.","values":[{"value":"5,20E-02","module":"A1"},{"value":"1,77E-02","module":"A2"},{"value":"5,18E-03","module":"A3"},{"value":"4,70E-03","module":"A4"},{"value":"3,93E-05","module":"A5"},{"value":"0,0E+00","module":"C1"},{"value":"5,76E-04","module":"C2"},{"value":"3,66E-04","module":"C3"},{"value":"7,52E-06","module":"C4"},{"value":"-1,62E-02","module":"D"}]}],"resource_use":[{"parameter":"PERE","unit":"MJ","values":[{"value":"1,03E+00","module":"A1"},{"value":"5,08E-02","module":"A2"},{"value":"3,45E+00","module":"A3"},{"value":"1,83E-02","module":"A4"},{"value":"2,19E-04","module":"A5"},{"value":"0,0E+00","module":"C1"},{"value":"1,66E-03","module":"C2"},{"value":"6,31E-03","module":"C3"},{"value":"9,24E-05","module":"C4"},{"value":"-1,64E+01","module":"D"}]},{"parameter":"PERM","unit":"MJ","values":[{"value":"0,0E+00","module":"A1"},{"value":"0,0E+00","module":"A2"},{"value":"0,0E+00","module":"A3"},{"value":"0,0E+00","module":"A4"},{"value":"0,0E+00","module":"A5"},{"value":"0,0E+00","module":"C1"},{"value":"0,0E+00","module":"C2"},{"value":"0,0E+00","module":"C3"},{"value":"0,0E+00","module":"C4"},{"value":"0,0E+00","module":"D"}]},{"parameter":"PERT","unit":"MJ","values":[{"value":"1,03E+00","module":"A1"},{"value":"5,08E-02","module":"A2"},{"value":"3,45E+00","module":"A3"},{"value":"1,83E-02","module":"A4"},{"value":"2,19E-04","module":"A5"},{"value":"0,0E+00","module":"C1"},{"value":"1,66E-03","module":"C2"},{"value":"6,31E-03","module":"C3"},{"value":"9,24E-05","module":"C4"},{"value":"-1,64E+01","module":"D"}]},{"parameter":"PENRE","unit":"MJ","values":[{"value":"3,73E+01","module":"A1"},{"value":"4,05E+00","module":"A2"},{"value":"3,18E-01","module":"A3"},{"value":"1,08E+00","module":"A4"},{"value":"8,69E-03","module":"A5"},{"value":"0,0E+00","module":"C1"},{"value":"1,32E-01","module":"C2"},{"value":"2,19E-01","module":"C3"},{"value":"1,59E-03","module":"C4"},{"value":"-2,82E+00","module":"D"}]},{"parameter":"PENRM","unit":"MJ","values":[{"value":"2,10E+01","module":"A1"},{"value":"0,0E+00","module":"A2"},{"value":"0,0E+00","module":"A3"},{"value":"0,0E+00","module":"A4"},{"value":"0,0E+00","module":"A5"},{"value":"0,0E+00","module":"C1"},{"value":"0,0E+00","module":"C2"},{"value":"0,0E+00","module":"C3"},{"value":"0,0E+00","module":"C4"},{"value":"0,0E+00","module":"D"}]},{"parameter":"PENRT","unit":"MJ","values":[{"value":"5,83E+01","module":"A1"},{"value":"4,05E+00","module":"A2"},{"value":"3,18E-01","module":"A3"},{"value":"1,08E+00","module":"A4"},{"value":"8,69E-03","module":"A5"},{"value":"0,0E+00","module":"C1"},{"value":"1,32E-01","module":"C2"},{"value":"2,19E-01","module":"C3"},{"value":"1,59E-03","module":"C4"},{"value":"-2,82E+00","module":"D"}]},{"parameter":"SM","unit":"kg","values":[{"value":"5,71E-01","module":"A1"},{"value":"0,0E+00","module":"A2"},{"value":"0,0E+00","module":"A3"},{"value":"0,0E+00","module":"A4"},{"value":"0,0E+00","module":"A5"},{"value":"0,0E+00","module":"C1"},{"value":"0,0E+00","module":"C2"},{"value":"0,0E+00","module":"C3"},{"value":"0,0E+00","module":"C4"},{"value":"0,0E+00","module":"D"}]},{"parameter":"RSF","unit":"MJ","values":[{"value":"1,01E-02","module":"A1"},{"value":"1,78E-03","module":"A2"},{"value":"3,21E-03","module":"A3"},{"value":"6,61E-04","module":"A4"},{"value":"5,75E-06","module":"A5"},{"value":"0,0E+00","module":"C1"},{"value":"5,80E-05","module":"C2"},{"value":"1,76E-04","module":"C3"},{"value":"2,30E-06","module":"C4"},{"value":"-1,65E-03","module":"D"}]},{"parameter":"NRSF","unit":"MJ","values":[{"value":"4,07E-03","module":"A1"},{"value":"5,94E-03","module":"A2"},{"value":"7,65E-03","module":"A3"},{"value":"2,40E-03","module":"A4"},{"value":"1,51E-05","module":"A5"},{"value":"0,0E+00","module":"C1"},{"value":"1,94E-04","module":"C2"},{"value":"0,0E+00","module":"C3"},{"value":"3,66E-04","module":"C4"},{"value":"-1,08E+00","module":"D"}]},{"parameter":"FW","unit":"m3","values":[{"value":"4,29E-02","module":"A1"},{"value":"4,59E-04","module":"A2"},{"value":"3,36E-02","module":"A3"},{"value":"1,28E-04","module":"A4"},{"value":"4,59E-06","module":"A5"},{"value":"0,0E+00","module":"C1"},{"value":"1,50E-05","module":"C2"},{"value":"6,20E-04","module":"C3"},{"value":"1,46E-06","module":"C4"},{"value":"-7,24E-03","module":"D"}]}],"end_of_life_waste":[{"parameter":"HWD","unit":"kg","values":[{"value":"2,64E-03","module":"A1"},{"value":"2,21E-04","module":"A2"},{"value":"5,43E-03","module":"A3"},{"value":"5,96E-05","module":"A4"},{"value":"0,0E+00","module":"A5"},{"value":"0,0E+00","module":"C1"},{"value":"7,21E-06","module":"C2"},{"value":"0,0E+00","module":"C3"},{"value":"2,89E-03","module":"C4"},{"value":"-4,10E-05","module":"D"}]},{"parameter":"NHWD","unit":"kg","values":[{"value":"1,36E-01","module":"A1"},{"value":"3,50E-01","module":"A2"},{"value":"2,88E-02","module":"A3"},{"value":"4,25E-02","module":"A4"},{"value":"2,66E-02","module":"A5"},{"value":"0,0E+00","module":"C1"},{"value":"1,15E-02","module":"C2"},{"value":"0,0E+00","module":"C3"},{"value":"1,43E-03","module":"C4"},{"value":"-5,83E-02","module":"D"}]},{"parameter":"RWD","unit":"kg","values":[{"value":"3,08E-05","module":"A1"},{"value":"2,76E-05","module":"A2"},{"value":"2,72E-06","module":"A3"},{"value":"7,26E-06","module":"A4"},{"value":"0,0E+00","module":"A5"},{"value":"0,0E+00","module":"C1"},{"value":"9,00E-07","module":"C2"},{"value":"0,0E+00","module":"C3"},{"value":"9,56E-09","module":"C4"},{"value":"-1,42E-05","module":"D"}]}],"end_of_life_flow":[{"parameter":"CRU","unit":"kg","values":[{"value":"0,0E+00","module":"A1"},{"value":"0,0E+00","module":"A2"},{"value":"0,0E+00","module":"A3"},{"value":"0,0E+00","module":"A4"},{"value":"0,0E+00","module":"A5"},{"value":"0,0E+00","module":"C1"},{"value":"0,0E+00","module":"C2"},{"value":"0,0E+00","module":"C3"},{"value":"0,0E+00","module":"C4"},{"value":"0,0E+00","module":"D"}]},{"parameter":"MFR","unit":"kg","values":[{"value":"5,37E-02","module":"A1"},{"value":"0,0E+00","module":"A2"},{"value":"1,91E-02","module":"A3"},{"value":"0,0E+00","module":"A4"},{"value":"1,36E-02","module":"A5"},{"value":"0,0E+00","module":"C1"},{"value":"0,0E+00","module":"C2"},{"value":"0,0E+00","module":"C3"},{"value":"0,0E+00","module":"C4"},{"value":"0,0E+00","module":"D"}]},{"parameter":"MER","unit":"kg","values":[{"value":"1,19E-02","module":"A1"},{"value":"0,0E+00","module":"A2"},{"value":"2,91E-02","module":"A3"},{"value":"0,0E+00","module":"A4"},{"value":"1,33E-06","module":"A5"},{"value":"0,0E+00","module":"C1"},{"value":"0,0E+00","module":"C2"},{"value":"1,12E+00","module":"C3"},{"value":"0,0E+00","module":"C4"},{"value":"0,0E+00","module":"D"}]},{"parameter":"EEE","unit":"MJ","values":[{"value":"1,83E-02","module":"A1"},{"value":"0,0E+00","module":"A2"},{"value":"1,87E-02","module":"A3"},{"value":"0,0E+00","module":"A4"},{"value":"2,04E-06","module":"A5"},{"value":"0,0E+00","module":"C1"},{"value":"0,0E+00","module":"C2"},{"value":"1,98E+00","module":"C3"},{"value":"0,0E+00","module":"C4"},{"value":"0,0E+00","module":"D"}]},{"parameter":"EET","unit":"MJ","values":[{"value":"2,77E-01","module":"A1"},{"value":"0,0E+00","module":"A2"},{"value":"2,84E-01","module":"A3"},{"value":"0,0E+00","module":"A4"},{"value":"3,09E-05","module":"A5"},{"value":"0,0E+00","module":"C1"},{"value":"0,0E+00","module":"C2"},{"value":"2,99E+01","module":"C3"},{"value":"0,0E+00","module":"C4"},{"value":"0,0E+00","module":"D"}]}]}