{"product_name":"Jackofoam XPS Bewi Finland Oy","epd_id":"NEPD-6703-6026-EN","compliance":["EN 15804+A2","ISO 14025","ISO 21930"],"producer_name":"BEWI ASA,  Insulation and Construction","environmental_impact":[{"parameter":"GWP-total","unit":"kg CO2-eq.","values":[{"value":"2,50E+00","module":"A1"},{"value":"3,02E-01","module":"A2"},{"value":"4,64E+00","module":"A3"},{"value":"1,74E-02","module":"A4"},{"value":"2,38E-03","module":"A5"},{"value":"0,0E+00","module":"C1"},{"value":"1,29E-02","module":"C2"},{"value":"2,91E+00","module":"C3"},{"value":"4,95E-04","module":"C4"},{"value":"-3,16E-01","module":"D"}]},{"parameter":"GWP-fossil","unit":"kg CO2-eq.","values":[{"value":"2,49E+00","module":"A1"},{"value":"3,02E-01","module":"A2"},{"value":"4,64E+00","module":"A3"},{"value":"1,74E-02","module":"A4"},{"value":"2,38E-03","module":"A5"},{"value":"0,0E+00","module":"C1"},{"value":"1,28E-02","module":"C2"},{"value":"2,91E+00","module":"C3"},{"value":"4,95E-04","module":"C4"},{"value":"-3,10E-01","module":"D"}]},{"parameter":"GWP-biogenic","unit":"kg CO2-eq.","values":[{"value":"8,75E-03","module":"A1"},{"value":"1,19E-04","module":"A2"},{"value":"2,62E-03","module":"A3"},{"value":"7,46E-06","module":"A4"},{"value":"3,28E-07","module":"A5"},{"value":"0,0E+00","module":"C1"},{"value":"5,94E-06","module":"C2"},{"value":"2,01E-05","module":"C3"},{"value":"4,87E-07","module":"C4"},{"value":"-1,08E-03","module":"D"}]},{"parameter":"GWP-luluc","unit":"kg CO2-eq.","values":[{"value":"9,69E-04","module":"A1"},{"value":"1,07E-04","module":"A2"},{"value":"5,03E-03","module":"A3"},{"value":"5,31E-06","module":"A4"},{"value":"1,82E-07","module":"A5"},{"value":"0,0E+00","module":"C1"},{"value":"5,56E-06","module":"C2"},{"value":"3,18E-06","module":"C3"},{"value":"1,08E-07","module":"C4"},{"value":"-5,79E-03","module":"D"}]},{"parameter":"ODP","unit":"kg CFC 11-eq.","values":[{"value":"2,53E-08","module":"A1"},{"value":"6,74E-08","module":"A2"},{"value":"6,33E-08","module":"A3"},{"value":"4,20E-09","module":"A4"},{"value":"1,43E-10","module":"A5"},{"value":"0,0E+00","module":"C1"},{"value":"2,82E-09","module":"C2"},{"value":"2,09E-09","module":"C3"},{"value":"1,49E-10","module":"C4"},{"value":"-1,23E-02","module":"D"}]},{"parameter":"AP","unit":"mol H+-eq.","values":[{"value":"9,78E-03","module":"A1"},{"value":"1,54E-03","module":"A2"},{"value":"2,02E-03","module":"A3"},{"value":"5,61E-05","module":"A4"},{"value":"2,93E-06","module":"A5"},{"value":"0,0E+00","module":"C1"},{"value":"3,69E-05","module":"C2"},{"value":"3,46E-04","module":"C3"},{"value":"3,64E-06","module":"C4"},{"value":"-1,84E-03","module":"D"}]},{"parameter":"POCP","unit":"kg NMVOC-eq.","values":[{"value":"6,89E-03","module":"A1"},{"value":"1,17E-03","module":"A2"},{"value":"1,02E-03","module":"A3"},{"value":"5,38E-05","module":"A4"},{"value":"3,45E-06","module":"A5"},{"value":"0,0E+00","module":"C1"},{"value":"3,00E-05","module":"C2"},{"value":"4,27E-04","module":"C3"},{"value":"4,17E-06","module":"C4"},{"value":"-1,78E-03","module":"D"}]},{"parameter":"ADPE","unit":"kg Sb-eq.","values":[{"value":"3,55E-06","module":"A1"},{"value":"7,75E-06","module":"A2"},{"value":"3,70E-06","module":"A3"},{"value":"3,10E-07","module":"A4"},{"value":"1,26E-08","module":"A5"},{"value":"0,0E+00","module":"C1"},{"value":"4,64E-07","module":"C2"},{"value":"8,99E-08","module":"C3"},{"value":"3,97E-09","module":"C4"},{"value":"-1,03E-06","module":"D"}]},{"parameter":"ADPF","unit":"MJ","values":[{"value":"5,19E+01","module":"A1"},{"value":"4,50E+00","module":"A2"},{"value":"1,39E+01","module":"A3"},{"value":"2,83E-01","module":"A4"},{"value":"9,80E-03","module":"A5"},{"value":"0,0E+00","module":"C1"},{"value":"1,92E-01","module":"C2"},{"value":"1,78E-01","module":"C3"},{"value":"1,10E-02","module":"C4"},{"value":"-5,61E+00","module":"D"}]},{"parameter":"WDP","unit":"m3 world-eq.","values":[{"value":"-1,57E+00","module":"A1"},{"value":"4,12E+00","module":"A2"},{"value":"7,72E+02","module":"A3"},{"value":"2,17E-01","module":"A4"},{"value":"3,46E-02","module":"A5"},{"value":"0,0E+00","module":"C1"},{"value":"2,29E-01","module":"C2"},{"value":"3,96E-01","module":"C3"},{"value":"7,32E-02","module":"C4"},{"value":"-8,45E+00","module":"D"}]},{"parameter":"EP-freshwater","unit":"kg P-eq.","values":[{"value":"1,05E-05","module":"A1"},{"value":"2,28E-06","module":"A2"},{"value":"2,02E-05","module":"A3"},{"value":"1,39E-07","module":"A4"},{"value":"4,89E-09","module":"A5"},{"value":"0,0E+00","module":"C1"},{"value":"1,18E-07","module":"C2"},{"value":"2,06E-07","module":"C3"},{"value":"5,91E-09","module":"C4"},{"value":"-1,70E-05","module":"D"}]},{"parameter":"EP-marine","unit":"kg N-eq.","values":[{"value":"1,60E-03","module":"A1"},{"value":"3,30E-04","module":"A2"},{"value":"3,19E-04","module":"A3"},{"value":"1,23E-05","module":"A4"},{"value":"2,68E-06","module":"A5"},{"value":"0,0E+00","module":"C1"},{"value":"6,99E-06","module":"C2"},{"value":"1,66E-04","module":"C3"},{"value":"1,32E-06","module":"C4"},{"value":"-5,25E-04","module":"D"}]},{"parameter":"EP-terrestrial","unit":"mol N-eq.","values":[{"value":"1,74E-02","module":"A1"},{"value":"3,68E-03","module":"A2"},{"value":"4,01E-03","module":"A3"},{"value":"1,37E-04","module":"A4"},{"value":"1,05E-05","module":"A5"},{"value":"0,0E+00","module":"C1"},{"value":"7,85E-05","module":"C2"},{"value":"1,78E-03","module":"C3"},{"value":"1,46E-05","module":"C4"},{"value":"-5,65E-03","module":"D"}]},{"parameter":"GWP-IOBC","unit":"kg CO2-eq.","values":[{"value":"2,50E+00","module":"A1"},{"value":"3,02E-01","module":"A2"},{"value":"4,79E+00","module":"A3"},{"value":"1,74E-02","module":"A4"},{"value":"2,38E-03","module":"A5"},{"value":"0,0E+00","module":"C1"},{"value":"1,29E-02","module":"C2"},{"value":"2,91E+00","module":"C3"},{"value":"5,00E-04","module":"C4"},{"value":"-3,14E-01","module":"D"}]}],"additional_environmental_impact":[{"parameter":"PM","unit":"disease incidence","values":[{"value":"7,92E-08","module":"A1"},{"value":"1,80E-08","module":"A2"},{"value":"9,04E-09","module":"A3"},{"value":"1,60E-09","module":"A4"},{"value":"5,30E-11","module":"A5"},{"value":"0,0E+00","module":"C1"},{"value":"7,20E-10","module":"C2"},{"value":"1,46E-09","module":"C3"},{"value":"7,30E-11","module":"C4"},{"value":"-8,87E-08","module":"D"}]},{"parameter":"ETP-fw","unit":"CTUe","values":[{"value":"5,38E+00","module":"A1"},{"value":"3,27E+00","module":"A2"},{"value":"9,80E+00","module":"A3"},{"value":"2,07E-01","module":"A4"},{"value":"9,35E-03","module":"A5"},{"value":"0,0E+00","module":"C1"},{"value":"1,50E-01","module":"C2"},{"value":"4,30E-01","module":"C3"},{"value":"7,67E-03","module":"C4"},{"value":"-1,32E+01","module":"D"}]},{"parameter":"HTP-c","unit":"CTUh","values":[{"value":"4,28E-10","module":"A1"},{"value":"0,0E+00","module":"A2"},{"value":"2,44E-10","module":"A3"},{"value":"0,0E+00","module":"A4"},{"value":"0,0E+00","module":"A5"},{"value":"0,0E+00","module":"C1"},{"value":"0,0E+00","module":"C2"},{"value":"1,22E-10","module":"C3"},{"value":"0,0E+00","module":"C4"},{"value":"-2,44E-10","module":"D"}]},{"parameter":"HTP-nc","unit":"CTUh","values":[{"value":"7,71E-09","module":"A1"},{"value":"3,44E-09","module":"A2"},{"value":"6,31E-09","module":"A3"},{"value":"2,00E-10","module":"A4"},{"value":"9,00E-12","module":"A5"},{"value":"0,0E+00","module":"C1"},{"value":"1,80E-10","module":"C2"},{"value":"4,84E-09","module":"C3"},{"value":"8,00E-12","module":"C4"},{"value":"-1,23E-08","module":"D"}]},{"parameter":"SQP","unit":"unitless","values":[{"value":"1,72E+00","module":"A1"},{"value":"2,97E+00","module":"A2"},{"value":"8,47E+00","module":"A3"},{"value":"3,24E-01","module":"A4"},{"value":"1,71E-02","module":"A5"},{"value":"0,0E+00","module":"C1"},{"value":"1,14E-01","module":"C2"},{"value":"2,12E-02","module":"C3"},{"value":"4,09E-02","module":"C4"},{"value":"-1,61E+01","module":"D"}]},{"parameter":"IRP","unit":"kBq U235-eq.","values":[{"value":"1,24E-02","module":"A1"},{"value":"1,97E-02","module":"A2"},{"value":"3,42E-01","module":"A3"},{"value":"1,24E-03","module":"A4"},{"value":"4,43E-05","module":"A5"},{"value":"0,0E+00","module":"C1"},{"value":"8,39E-04","module":"C2"},{"value":"2,98E-04","module":"C3"},{"value":"5,04E-05","module":"C4"},{"value":"-1,32E-02","module":"D"}]}],"resource_use":[{"parameter":"PERE","unit":"MJ","values":[{"value":"7,94E-01","module":"A1"},{"value":"6,15E-02","module":"A2"},{"value":"4,32E+00","module":"A3"},{"value":"3,56E-03","module":"A4"},{"value":"2,47E-04","module":"A5"},{"value":"0,0E+00","module":"C1"},{"value":"3,27E-03","module":"C2"},{"value":"5,13E-03","module":"C3"},{"value":"4,23E-04","module":"C4"},{"value":"-1,33E+01","module":"D"}]},{"parameter":"PERM","unit":"MJ","values":[{"value":"0,0E+00","module":"A1"},{"value":"0,0E+00","module":"A2"},{"value":"0,0E+00","module":"A3"},{"value":"0,0E+00","module":"A4"},{"value":"0,0E+00","module":"A5"},{"value":"0,0E+00","module":"C1"},{"value":"0,0E+00","module":"C2"},{"value":"0,0E+00","module":"C3"},{"value":"0,0E+00","module":"C4"},{"value":"0,0E+00","module":"D"}]},{"parameter":"PERT","unit":"MJ","values":[{"value":"7,94E-01","module":"A1"},{"value":"6,15E-02","module":"A2"},{"value":"4,32E+00","module":"A3"},{"value":"3,56E-03","module":"A4"},{"value":"2,47E-04","module":"A5"},{"value":"0,0E+00","module":"C1"},{"value":"3,27E-03","module":"C2"},{"value":"5,13E-03","module":"C3"},{"value":"4,23E-04","module":"C4"},{"value":"-1,33E+01","module":"D"}]},{"parameter":"PENRE","unit":"MJ","values":[{"value":"2,86E+01","module":"A1"},{"value":"4,50E+00","module":"A2"},{"value":"1,44E+01","module":"A3"},{"value":"2,83E-01","module":"A4"},{"value":"9,80E-03","module":"A5"},{"value":"0,0E+00","module":"C1"},{"value":"1,92E-01","module":"C2"},{"value":"1,78E-01","module":"C3"},{"value":"1,10E-02","module":"C4"},{"value":"-5,61E+00","module":"D"}]},{"parameter":"PENRM","unit":"MJ","values":[{"value":"2,32E+01","module":"A1"},{"value":"0,0E+00","module":"A2"},{"value":"0,0E+00","module":"A3"},{"value":"0,0E+00","module":"A4"},{"value":"0,0E+00","module":"A5"},{"value":"0,0E+00","module":"C1"},{"value":"0,0E+00","module":"C2"},{"value":"0,0E+00","module":"C3"},{"value":"0,0E+00","module":"C4"},{"value":"0,0E+00","module":"D"}]},{"parameter":"PENRT","unit":"MJ","values":[{"value":"5,19E+01","module":"A1"},{"value":"4,50E+00","module":"A2"},{"value":"1,44E+01","module":"A3"},{"value":"2,83E-01","module":"A4"},{"value":"9,80E-03","module":"A5"},{"value":"0,0E+00","module":"C1"},{"value":"1,92E-01","module":"C2"},{"value":"1,78E-01","module":"C3"},{"value":"1,10E-02","module":"C4"},{"value":"-5,61E+00","module":"D"}]},{"parameter":"SM","unit":"kg","values":[{"value":"3,93E-01","module":"A1"},{"value":"0,0E+00","module":"A2"},{"value":"0,0E+00","module":"A3"},{"value":"0,0E+00","module":"A4"},{"value":"0,0E+00","module":"A5"},{"value":"0,0E+00","module":"C1"},{"value":"0,0E+00","module":"C2"},{"value":"0,0E+00","module":"C3"},{"value":"0,0E+00","module":"C4"},{"value":"0,0E+00","module":"D"}]},{"parameter":"RSF","unit":"MJ","values":[{"value":"1,07E-02","module":"A1"},{"value":"2,20E-03","module":"A2"},{"value":"5,04E-02","module":"A3"},{"value":"1,25E-04","module":"A4"},{"value":"6,49E-06","module":"A5"},{"value":"0,0E+00","module":"C1"},{"value":"1,18E-04","module":"C2"},{"value":"1,43E-04","module":"C3"},{"value":"9,08E-06","module":"C4"},{"value":"-1,34E-03","module":"D"}]},{"parameter":"NRSF","unit":"MJ","values":[{"value":"3,22E-03","module":"A1"},{"value":"7,92E-03","module":"A2"},{"value":"1,61E-01","module":"A3"},{"value":"4,17E-04","module":"A4"},{"value":"1,70E-05","module":"A5"},{"value":"0,0E+00","module":"C1"},{"value":"4,28E-04","module":"C2"},{"value":"0,0E+00","module":"C3"},{"value":"3,13E-04","module":"C4"},{"value":"-8,82E-01","module":"D"}]},{"parameter":"FW","unit":"m3","values":[{"value":"3,31E-02","module":"A1"},{"value":"4,57E-04","module":"A2"},{"value":"1,42E-02","module":"A3"},{"value":"3,22E-05","module":"A4"},{"value":"5,18E-06","module":"A5"},{"value":"0,0E+00","module":"C1"},{"value":"2,29E-05","module":"C2"},{"value":"5,05E-04","module":"C3"},{"value":"1,31E-05","module":"C4"},{"value":"-8,48E-03","module":"D"}]}],"end_of_life_waste":[{"parameter":"HWD","unit":"kg","values":[{"value":"2,43E-03","module":"A1"},{"value":"2,26E-04","module":"A2"},{"value":"1,04E-03","module":"A3"},{"value":"1,55E-05","module":"A4"},{"value":"0,0E+00","module":"A5"},{"value":"0,0E+00","module":"C1"},{"value":"1,06E-05","module":"C2"},{"value":"0,0E+00","module":"C3"},{"value":"2,35E-03","module":"C4"},{"value":"-9,26E-05","module":"D"}]},{"parameter":"NHWD","unit":"kg","values":[{"value":"9,99E-02","module":"A1"},{"value":"2,04E-01","module":"A2"},{"value":"3,96E-02","module":"A3"},{"value":"2,46E-02","module":"A4"},{"value":"3,00E-02","module":"A5"},{"value":"0,0E+00","module":"C1"},{"value":"7,57E-03","module":"C2"},{"value":"0,0E+00","module":"C3"},{"value":"4,42E-02","module":"C4"},{"value":"-4,91E-02","module":"D"}]},{"parameter":"RWD","unit":"kg","values":[{"value":"1,38E-05","module":"A1"},{"value":"3,08E-05","module":"A2"},{"value":"1,56E-04","module":"A3"},{"value":"1,93E-06","module":"A4"},{"value":"0,0E+00","module":"A5"},{"value":"0,0E+00","module":"C1"},{"value":"1,29E-06","module":"C2"},{"value":"0,0E+00","module":"C3"},{"value":"7,78E-09","module":"C4"},{"value":"-1,16E-05","module":"D"}]}],"end_of_life_flow":[{"parameter":"CRU","unit":"kg","values":[{"value":"0,0E+00","module":"A1"},{"value":"0,0E+00","module":"A2"},{"value":"0,0E+00","module":"A3"},{"value":"0,0E+00","module":"A4"},{"value":"0,0E+00","module":"A5"},{"value":"0,0E+00","module":"C1"},{"value":"0,0E+00","module":"C2"},{"value":"0,0E+00","module":"C3"},{"value":"0,0E+00","module":"C4"},{"value":"0,0E+00","module":"D"}]},{"parameter":"MFR","unit":"kg","values":[{"value":"3,70E-02","module":"A1"},{"value":"0,0E+00","module":"A2"},{"value":"0,0E+00","module":"A3"},{"value":"0,0E+00","module":"A4"},{"value":"1,53E-02","module":"A5"},{"value":"0,0E+00","module":"C1"},{"value":"0,0E+00","module":"C2"},{"value":"4,00E-02","module":"C3"},{"value":"0,0E+00","module":"C4"},{"value":"0,0E+00","module":"D"}]},{"parameter":"MER","unit":"kg","values":[{"value":"8,24E-03","module":"A1"},{"value":"0,0E+00","module":"A2"},{"value":"1,25E-03","module":"A3"},{"value":"0,0E+00","module":"A4"},{"value":"1,50E-06","module":"A5"},{"value":"0,0E+00","module":"C1"},{"value":"0,0E+00","module":"C2"},{"value":"9,13E-01","module":"C3"},{"value":"0,0E+00","module":"C4"},{"value":"0,0E+00","module":"D"}]},{"parameter":"EEE","unit":"MJ","values":[{"value":"1,27E-02","module":"A1"},{"value":"0,0E+00","module":"A2"},{"value":"7,42E-04","module":"A3"},{"value":"0,0E+00","module":"A4"},{"value":"2,30E-06","module":"A5"},{"value":"0,0E+00","module":"C1"},{"value":"0,0E+00","module":"C2"},{"value":"1,61E+00","module":"C3"},{"value":"0,0E+00","module":"C4"},{"value":"0,0E+00","module":"D"}]},{"parameter":"EET","unit":"MJ","values":[{"value":"1,92E-01","module":"A1"},{"value":"0,0E+00","module":"A2"},{"value":"1,12E-02","module":"A3"},{"value":"0,0E+00","module":"A4"},{"value":"3,49E-05","module":"A5"},{"value":"0,0E+00","module":"C1"},{"value":"0,0E+00","module":"C2"},{"value":"2,43E+01","module":"C3"},{"value":"0,0E+00","module":"C4"},{"value":"0,0E+00","module":"D"}]}]}