{"product_name":"Jackofoam XPS  Bewi Finland Oy ","epd_id":"NEPD-7889-7559","compliance":["EN 15804+A2","ISO 14025","ISO 21930"],"producer_name":"BEWI ASA,  Insulation and Construction","environmental_impact":[{"parameter":"GWP-total","unit":"kg CO2-eq.","values":[{"value":"2,87E+00","module":"A1"},{"value":"2,73E-01","module":"A2"},{"value":"4,21E-01","module":"A3"},{"value":"3,27E-02","module":"A4"},{"value":"9,82E-04","module":"A5"},{"value":"0,0E+00","module":"C1"},{"value":"2,14E-04","module":"C2"},{"value":"2,91E+00","module":"C3"},{"value":"4,95E-04","module":"C4"},{"value":"-3,16E-01","module":"D"}]},{"parameter":"GWP-fossil","unit":"kg CO2-eq.","values":[{"value":"2,86E+00","module":"A1"},{"value":"2,73E-01","module":"A2"},{"value":"4,14E-01","module":"A3"},{"value":"3,27E-02","module":"A4"},{"value":"9,82E-04","module":"A5"},{"value":"0,0E+00","module":"C1"},{"value":"2,14E-04","module":"C2"},{"value":"2,91E+00","module":"C3"},{"value":"4,95E-04","module":"C4"},{"value":"-3,10E-01","module":"D"}]},{"parameter":"GWP-biogenic","unit":"kg CO2-eq.","values":[{"value":"1,02E-02","module":"A1"},{"value":"1,16E-04","module":"A2"},{"value":"2,24E-03","module":"A3"},{"value":"1,35E-05","module":"A4"},{"value":"1,36E-07","module":"A5"},{"value":"0,0E+00","module":"C1"},{"value":"9,90E-08","module":"C2"},{"value":"2,01E-05","module":"C3"},{"value":"4,87E-07","module":"C4"},{"value":"-1,08E-03","module":"D"}]},{"parameter":"GWP-luluc","unit":"kg CO2-eq.","values":[{"value":"6,32E-04","module":"A1"},{"value":"8,53E-05","module":"A2"},{"value":"4,55E-03","module":"A3"},{"value":"1,16E-05","module":"A4"},{"value":"7,53E-08","module":"A5"},{"value":"0,0E+00","module":"C1"},{"value":"9,26E-08","module":"C2"},{"value":"3,18E-06","module":"C3"},{"value":"1,08E-07","module":"C4"},{"value":"-5,78E-03","module":"D"}]},{"parameter":"ODP","unit":"kg CFC 11-eq.","values":[{"value":"2,86E-08","module":"A1"},{"value":"6,55E-08","module":"A2"},{"value":"5,73E-08","module":"A3"},{"value":"7,40E-09","module":"A4"},{"value":"5,90E-11","module":"A5"},{"value":"0,0E+00","module":"C1"},{"value":"4,70E-11","module":"C2"},{"value":"2,09E-09","module":"C3"},{"value":"1,49E-10","module":"C4"},{"value":"-1,23E-02","module":"D"}]},{"parameter":"AP","unit":"mol H+-eq.","values":[{"value":"1,07E-02","module":"A1"},{"value":"1,05E-03","module":"A2"},{"value":"1,82E-03","module":"A3"},{"value":"9,39E-05","module":"A4"},{"value":"1,21E-06","module":"A5"},{"value":"0,0E+00","module":"C1"},{"value":"6,15E-07","module":"C2"},{"value":"3,46E-04","module":"C3"},{"value":"3,64E-06","module":"C4"},{"value":"-1,84E-03","module":"D"}]},{"parameter":"POCP","unit":"kg NMVOC-eq.","values":[{"value":"7,60E-03","module":"A1"},{"value":"9,58E-04","module":"A2"},{"value":"7,38E-03","module":"A3"},{"value":"7,96E-05","module":"A4"},{"value":"1,43E-06","module":"A5"},{"value":"0,0E+00","module":"C1"},{"value":"5,00E-07","module":"C2"},{"value":"4,27E-04","module":"C3"},{"value":"4,17E-06","module":"C4"},{"value":"-1,78E-03","module":"D"}]},{"parameter":"ADPE","unit":"kg Sb-eq.","values":[{"value":"2,85E-06","module":"A1"},{"value":"4,85E-06","module":"A2"},{"value":"3,35E-06","module":"A3"},{"value":"9,02E-07","module":"A4"},{"value":"5,23E-09","module":"A5"},{"value":"0,0E+00","module":"C1"},{"value":"7,73E-09","module":"C2"},{"value":"8,99E-08","module":"C3"},{"value":"3,97E-09","module":"C4"},{"value":"-1,03E-06","module":"D"}]},{"parameter":"ADPF","unit":"MJ","values":[{"value":"6,03E+01","module":"A1"},{"value":"4,41E+00","module":"A2"},{"value":"1,26E+01","module":"A3"},{"value":"4,94E-01","module":"A4"},{"value":"4,05E-03","module":"A5"},{"value":"0,0E+00","module":"C1"},{"value":"3,20E-03","module":"C2"},{"value":"1,78E-01","module":"C3"},{"value":"1,10E-02","module":"C4"},{"value":"-5,61E+00","module":"D"}]},{"parameter":"WDP","unit":"m3 world-eq.","values":[{"value":"-1,13E+00","module":"A1"},{"value":"3,35E+00","module":"A2"},{"value":"6,99E+02","module":"A3"},{"value":"4,78E-01","module":"A4"},{"value":"1,43E-02","module":"A5"},{"value":"0,0E+00","module":"C1"},{"value":"3,82E-03","module":"C2"},{"value":"3,96E-01","module":"C3"},{"value":"7,32E-02","module":"C4"},{"value":"-8,45E+00","module":"D"}]},{"parameter":"EP-freshwater","unit":"kg P-eq.","values":[{"value":"1,28E-05","module":"A1"},{"value":"2,15E-06","module":"A2"},{"value":"1,83E-05","module":"A3"},{"value":"2,61E-07","module":"A4"},{"value":"2,02E-09","module":"A5"},{"value":"0,0E+00","module":"C1"},{"value":"1,96E-09","module":"C2"},{"value":"2,06E-07","module":"C3"},{"value":"5,91E-09","module":"C4"},{"value":"-1,70E-05","module":"D"}]},{"parameter":"EP-marine","unit":"kg N-eq.","values":[{"value":"1,72E-03","module":"A1"},{"value":"2,35E-04","module":"A2"},{"value":"2,88E-04","module":"A3"},{"value":"1,86E-05","module":"A4"},{"value":"1,11E-06","module":"A5"},{"value":"0,0E+00","module":"C1"},{"value":"1,16E-07","module":"C2"},{"value":"1,66E-04","module":"C3"},{"value":"1,32E-06","module":"C4"},{"value":"-5,25E-04","module":"D"}]},{"parameter":"EP-terrestrial","unit":"mol N-eq.","values":[{"value":"1,87E-02","module":"A1"},{"value":"2,62E-03","module":"A2"},{"value":"3,63E-03","module":"A3"},{"value":"2,08E-04","module":"A4"},{"value":"4,34E-06","module":"A5"},{"value":"0,0E+00","module":"C1"},{"value":"1,31E-06","module":"C2"},{"value":"1,78E-03","module":"C3"},{"value":"1,46E-05","module":"C4"},{"value":"-5,65E-03","module":"D"}]},{"parameter":"GWP-IOBC","unit":"kg CO2-eq.","values":[{"value":"2,87E+00","module":"A1"},{"value":"2,73E-01","module":"A2"},{"value":"5,53E-01","module":"A3"},{"value":"3,27E-02","module":"A4"},{"value":"9,82E-04","module":"A5"},{"value":"0,0E+00","module":"C1"},{"value":"2,14E-04","module":"C2"},{"value":"2,91E+00","module":"C3"},{"value":"5,00E-04","module":"C4"},{"value":"-3,14E-01","module":"D"}]}],"additional_environmental_impact":[{"parameter":"PM","unit":"disease incidence","values":[{"value":"9,03E-08","module":"A1"},{"value":"2,45E-08","module":"A2"},{"value":"8,17E-09","module":"A3"},{"value":"2,00E-09","module":"A4"},{"value":"2,20E-11","module":"A5"},{"value":"0,0E+00","module":"C1"},{"value":"1,20E-11","module":"C2"},{"value":"1,46E-09","module":"C3"},{"value":"7,30E-11","module":"C4"},{"value":"-8,87E-08","module":"D"}]},{"parameter":"ETP-fw","unit":"CTUe","values":[{"value":"5,03E+00","module":"A1"},{"value":"3,21E+00","module":"A2"},{"value":"8,85E+00","module":"A3"},{"value":"3,66E-01","module":"A4"},{"value":"3,86E-03","module":"A5"},{"value":"0,0E+00","module":"C1"},{"value":"2,49E-03","module":"C2"},{"value":"4,30E-01","module":"C3"},{"value":"7,67E-03","module":"C4"},{"value":"-1,32E+01","module":"D"}]},{"parameter":"HTP-c","unit":"CTUh","values":[{"value":"4,76E-10","module":"A1"},{"value":"0,0E+00","module":"A2"},{"value":"2,21E-10","module":"A3"},{"value":"0,0E+00","module":"A4"},{"value":"0,0E+00","module":"A5"},{"value":"0,0E+00","module":"C1"},{"value":"0,0E+00","module":"C2"},{"value":"1,22E-10","module":"C3"},{"value":"0,0E+00","module":"C4"},{"value":"-2,44E-10","module":"D"}]},{"parameter":"HTP-nc","unit":"CTUh","values":[{"value":"8,92E-09","module":"A1"},{"value":"3,12E-09","module":"A2"},{"value":"5,72E-09","module":"A3"},{"value":"4,00E-10","module":"A4"},{"value":"4,00E-12","module":"A5"},{"value":"0,0E+00","module":"C1"},{"value":"3,00E-12","module":"C2"},{"value":"4,84E-09","module":"C3"},{"value":"8,00E-12","module":"C4"},{"value":"-1,23E-08","module":"D"}]},{"parameter":"SQP","unit":"unitless","values":[{"value":"1,16E+00","module":"A1"},{"value":"4,94E+00","module":"A2"},{"value":"7,66E+00","module":"A3"},{"value":"3,46E-01","module":"A4"},{"value":"7,07E-03","module":"A5"},{"value":"0,0E+00","module":"C1"},{"value":"1,90E-03","module":"C2"},{"value":"2,12E-02","module":"C3"},{"value":"4,09E-02","module":"C4"},{"value":"-1,61E+01","module":"D"}]},{"parameter":"IRP","unit":"kBq U235-eq.","values":[{"value":"2,73E-01","module":"A1"},{"value":"1,93E-02","module":"A2"},{"value":"3,09E-01","module":"A3"},{"value":"2,16E-03","module":"A4"},{"value":"1,83E-05","module":"A5"},{"value":"0,0E+00","module":"C1"},{"value":"1,40E-05","module":"C2"},{"value":"2,98E-04","module":"C3"},{"value":"5,04E-05","module":"C4"},{"value":"-1,32E-02","module":"D"}]}],"resource_use":[{"parameter":"PERE","unit":"MJ","values":[{"value":"6,07E-01","module":"A1"},{"value":"5,51E-02","module":"A2"},{"value":"3,91E+00","module":"A3"},{"value":"7,07E-03","module":"A4"},{"value":"1,02E-04","module":"A5"},{"value":"0,0E+00","module":"C1"},{"value":"5,44E-05","module":"C2"},{"value":"5,13E-03","module":"C3"},{"value":"4,23E-04","module":"C4"},{"value":"-1,33E+01","module":"D"}]},{"parameter":"PERM","unit":"MJ","values":[{"value":"0,0E+00","module":"A1"},{"value":"0,0E+00","module":"A2"},{"value":"0,0E+00","module":"A3"},{"value":"0,0E+00","module":"A4"},{"value":"0,0E+00","module":"A5"},{"value":"0,0E+00","module":"C1"},{"value":"0,0E+00","module":"C2"},{"value":"0,0E+00","module":"C3"},{"value":"0,0E+00","module":"C4"},{"value":"0,0E+00","module":"D"}]},{"parameter":"PERT","unit":"MJ","values":[{"value":"6,07E-01","module":"A1"},{"value":"5,51E-02","module":"A2"},{"value":"3,91E+00","module":"A3"},{"value":"7,07E-03","module":"A4"},{"value":"1,02E-04","module":"A5"},{"value":"0,0E+00","module":"C1"},{"value":"5,44E-05","module":"C2"},{"value":"5,13E-03","module":"C3"},{"value":"4,23E-04","module":"C4"},{"value":"-1,33E+01","module":"D"}]},{"parameter":"PENRE","unit":"MJ","values":[{"value":"3,33E+01","module":"A1"},{"value":"4,41E+00","module":"A2"},{"value":"1,30E+01","module":"A3"},{"value":"4,94E-01","module":"A4"},{"value":"4,05E-03","module":"A5"},{"value":"0,0E+00","module":"C1"},{"value":"3,20E-03","module":"C2"},{"value":"1,78E-01","module":"C3"},{"value":"1,10E-02","module":"C4"},{"value":"-5,61E+00","module":"D"}]},{"parameter":"PENRM","unit":"MJ","values":[{"value":"2,71E+01","module":"A1"},{"value":"0,0E+00","module":"A2"},{"value":"0,0E+00","module":"A3"},{"value":"0,0E+00","module":"A4"},{"value":"0,0E+00","module":"A5"},{"value":"0,0E+00","module":"C1"},{"value":"0,0E+00","module":"C2"},{"value":"0,0E+00","module":"C3"},{"value":"0,0E+00","module":"C4"},{"value":"0,0E+00","module":"D"}]},{"parameter":"PENRT","unit":"MJ","values":[{"value":"6,03E+01","module":"A1"},{"value":"4,41E+00","module":"A2"},{"value":"1,30E+01","module":"A3"},{"value":"4,94E-01","module":"A4"},{"value":"4,05E-03","module":"A5"},{"value":"0,0E+00","module":"C1"},{"value":"3,20E-03","module":"C2"},{"value":"1,78E-01","module":"C3"},{"value":"1,10E-02","module":"C4"},{"value":"-5,61E+00","module":"D"}]},{"parameter":"SM","unit":"kg","values":[{"value":"2,60E-01","module":"A1"},{"value":"0,0E+00","module":"A2"},{"value":"0,0E+00","module":"A3"},{"value":"0,0E+00","module":"A4"},{"value":"0,0E+00","module":"A5"},{"value":"0,0E+00","module":"C1"},{"value":"0,0E+00","module":"C2"},{"value":"0,0E+00","module":"C3"},{"value":"0,0E+00","module":"C4"},{"value":"0,0E+00","module":"D"}]},{"parameter":"RSF","unit":"MJ","values":[{"value":"6,82E-03","module":"A1"},{"value":"1,92E-03","module":"A2"},{"value":"4,56E-02","module":"A3"},{"value":"2,53E-04","module":"A4"},{"value":"2,68E-06","module":"A5"},{"value":"0,0E+00","module":"C1"},{"value":"1,96E-06","module":"C2"},{"value":"1,43E-04","module":"C3"},{"value":"9,08E-06","module":"C4"},{"value":"-1,34E-03","module":"D"}]},{"parameter":"NRSF","unit":"MJ","values":[{"value":"1,92E-03","module":"A1"},{"value":"6,42E-03","module":"A2"},{"value":"1,46E-01","module":"A3"},{"value":"9,04E-04","module":"A4"},{"value":"7,02E-06","module":"A5"},{"value":"0,0E+00","module":"C1"},{"value":"7,13E-06","module":"C2"},{"value":"0,0E+00","module":"C3"},{"value":"3,13E-04","module":"C4"},{"value":"-8,82E-01","module":"D"}]},{"parameter":"FW","unit":"m3","values":[{"value":"3,80E-02","module":"A1"},{"value":"4,96E-04","module":"A2"},{"value":"1,27E-02","module":"A3"},{"value":"5,28E-05","module":"A4"},{"value":"2,14E-06","module":"A5"},{"value":"0,0E+00","module":"C1"},{"value":"3,81E-07","module":"C2"},{"value":"5,05E-04","module":"C3"},{"value":"1,31E-05","module":"C4"},{"value":"-8,48E-03","module":"D"}]}],"end_of_life_waste":[{"parameter":"HWD","unit":"kg","values":[{"value":"2,64E-03","module":"A1"},{"value":"2,40E-04","module":"A2"},{"value":"6,95E-04","module":"A3"},{"value":"2,55E-05","module":"A4"},{"value":"0,0E+00","module":"A5"},{"value":"0,0E+00","module":"C1"},{"value":"1,77E-07","module":"C2"},{"value":"0,0E+00","module":"C3"},{"value":"2,35E-03","module":"C4"},{"value":"-9,26E-05","module":"D"}]},{"parameter":"NHWD","unit":"kg","values":[{"value":"7,84E-02","module":"A1"},{"value":"3,74E-01","module":"A2"},{"value":"3,55E-02","module":"A3"},{"value":"2,40E-02","module":"A4"},{"value":"1,24E-02","module":"A5"},{"value":"0,0E+00","module":"C1"},{"value":"1,26E-04","module":"C2"},{"value":"0,0E+00","module":"C3"},{"value":"4,42E-02","module":"C4"},{"value":"-4,91E-02","module":"D"}]},{"parameter":"RWD","unit":"kg","values":[{"value":"9,05E-06","module":"A1"},{"value":"3,01E-05","module":"A2"},{"value":"1,42E-04","module":"A3"},{"value":"3,36E-06","module":"A4"},{"value":"0,0E+00","module":"A5"},{"value":"0,0E+00","module":"C1"},{"value":"2,16E-08","module":"C2"},{"value":"0,0E+00","module":"C3"},{"value":"7,78E-09","module":"C4"},{"value":"-1,16E-05","module":"D"}]}],"end_of_life_flow":[{"parameter":"CRU","unit":"kg","values":[{"value":"0,0E+00","module":"A1"},{"value":"0,0E+00","module":"A2"},{"value":"0,0E+00","module":"A3"},{"value":"0,0E+00","module":"A4"},{"value":"0,0E+00","module":"A5"},{"value":"0,0E+00","module":"C1"},{"value":"0,0E+00","module":"C2"},{"value":"0,0E+00","module":"C3"},{"value":"0,0E+00","module":"C4"},{"value":"0,0E+00","module":"D"}]},{"parameter":"MFR","unit":"kg","values":[{"value":"2,46E-02","module":"A1"},{"value":"0,0E+00","module":"A2"},{"value":"0,0E+00","module":"A3"},{"value":"0,0E+00","module":"A4"},{"value":"6,33E-03","module":"A5"},{"value":"0,0E+00","module":"C1"},{"value":"0,0E+00","module":"C2"},{"value":"4,00E-02","module":"C3"},{"value":"0,0E+00","module":"C4"},{"value":"0,0E+00","module":"D"}]},{"parameter":"MER","unit":"kg","values":[{"value":"5,45E-03","module":"A1"},{"value":"0,0E+00","module":"A2"},{"value":"0,0E+00","module":"A3"},{"value":"0,0E+00","module":"A4"},{"value":"6,20E-07","module":"A5"},{"value":"0,0E+00","module":"C1"},{"value":"0,0E+00","module":"C2"},{"value":"9,13E-01","module":"C3"},{"value":"0,0E+00","module":"C4"},{"value":"0,0E+00","module":"D"}]},{"parameter":"EEE","unit":"MJ","values":[{"value":"8,40E-03","module":"A1"},{"value":"0,0E+00","module":"A2"},{"value":"0,0E+00","module":"A3"},{"value":"0,0E+00","module":"A4"},{"value":"9,53E-07","module":"A5"},{"value":"0,0E+00","module":"C1"},{"value":"0,0E+00","module":"C2"},{"value":"1,61E+00","module":"C3"},{"value":"0,0E+00","module":"C4"},{"value":"0,0E+00","module":"D"}]},{"parameter":"EET","unit":"MJ","values":[{"value":"1,27E-01","module":"A1"},{"value":"0,0E+00","module":"A2"},{"value":"0,0E+00","module":"A3"},{"value":"0,0E+00","module":"A4"},{"value":"1,44E-05","module":"A5"},{"value":"0,0E+00","module":"C1"},{"value":"0,0E+00","module":"C2"},{"value":"2,43E+01","module":"C3"},{"value":"0,0E+00","module":"C4"},{"value":"0,0E+00","module":"D"}]}]}