{"product_name":"Janisol Arte 66 Fenster","epd_id":"EPD-JAN-20230538-CBA1-EN","compliance":["DIN EN 15804+A2","ISO 14025"],"producer_name":"JANSEN AG","environmental_impact":[{"parameter":"GWP-total","unit":"kg CO2-eq","values":[{"value":"1,08E+02","module":"A1-A3"},{"value":"3,17E-01","module":"A4"},{"value":"4,60E-02","module":"A5"},{"value":"0,0E+00","module":"B6"},{"value":"0,0E+00","module":"C1"},{"value":"1,59E-01","module":"C2"},{"value":"1,31E+01","module":"C3"},{"value":"1,62E-01","module":"C3"},{"value":"3,89E-01","module":"C4"},{"value":"3,89E-01","module":"C4"},{"value":"-2,93E+01","module":"D"},{"value":"-3,07E+01","module":"D"}]},{"parameter":"GWP-fossil","unit":"kg CO2-eq","values":[{"value":"1,08E+02","module":"A1-A3"},{"value":"3,14E-01","module":"A4"},{"value":"7,84E-03","module":"A5"},{"value":"0,0E+00","module":"B6"},{"value":"0,0E+00","module":"C1"},{"value":"1,57E-01","module":"C2"},{"value":"1,31E+01","module":"C3"},{"value":"1,62E-01","module":"C3"},{"value":"3,86E-01","module":"C4"},{"value":"3,86E-01","module":"C4"},{"value":"-2,92E+01","module":"D"},{"value":"-3,07E+01","module":"D"}]},{"parameter":"GWP-biogenic","unit":"kg CO2-eq","values":[{"value":"4,56E-01","module":"A1-A3"},{"value":"1,33E-03","module":"A4"},{"value":"3,82E-02","module":"A5"},{"value":"0,0E+00","module":"B6"},{"value":"0,0E+00","module":"C1"},{"value":"6,63E-04","module":"C2"},{"value":"7,46E-04","module":"C3"},{"value":"4,10E-05","module":"C3"},{"value":"1,30E-03","module":"C4"},{"value":"1,30E-03","module":"C4"},{"value":"-4,02E-02","module":"D"},{"value":"-3,23E-02","module":"D"}]},{"parameter":"GWP-luluc","unit":"kg CO2-eq","values":[{"value":"2,93E-02","module":"A1-A3"},{"value":"1,75E-03","module":"A4"},{"value":"1,25E-07","module":"A5"},{"value":"0,0E+00","module":"B6"},{"value":"0,0E+00","module":"C1"},{"value":"8,77E-04","module":"C2"},{"value":"5,68E-05","module":"C3"},{"value":"6,51E-06","module":"C3"},{"value":"7,13E-04","module":"C4"},{"value":"7,13E-04","module":"C4"},{"value":"-2,26E-03","module":"D"},{"value":"-2,73E-03","module":"D"}]},{"parameter":"ODP","unit":"kg CFC11-eq","values":[{"value":"3,33E-10","module":"A1-A3"},{"value":"1,88E-14","module":"A4"},{"value":"3,95E-15","module":"A5"},{"value":"0,0E+00","module":"B6"},{"value":"0,0E+00","module":"C1"},{"value":"9,42E-15","module":"C2"},{"value":"1,08E-12","module":"C3"},{"value":"5,98E-14","module":"C3"},{"value":"9,09E-13","module":"C4"},{"value":"9,09E-13","module":"C4"},{"value":"-3,50E-11","module":"D"},{"value":"-2,62E-11","module":"D"}]},{"parameter":"AP","unit":"mol H^(+)-eq","values":[{"value":"3,92E-01","module":"A1-A3"},{"value":"2,99E-04","module":"A4"},{"value":"8,62E-06","module":"A5"},{"value":"0,0E+00","module":"B6"},{"value":"0,0E+00","module":"C1"},{"value":"1,50E-04","module":"C2"},{"value":"4,65E-03","module":"C3"},{"value":"4,03E-05","module":"C3"},{"value":"2,74E-03","module":"C4"},{"value":"2,74E-03","module":"C4"},{"value":"-8,56E-02","module":"D"},{"value":"-9,06E-02","module":"D"}]},{"parameter":"POCP","unit":"kg NMVOC-eq","values":[{"value":"3,02E-01","module":"A1-A3"},{"value":"2,61E-04","module":"A4"},{"value":"7,78E-06","module":"A5"},{"value":"0,0E+00","module":"B6"},{"value":"0,0E+00","module":"C1"},{"value":"1,30E-04","module":"C2"},{"value":"5,47E-03","module":"C3"},{"value":"3,82E-05","module":"C3"},{"value":"2,13E-03","module":"C4"},{"value":"2,13E-03","module":"C4"},{"value":"-4,49E-02","module":"D"},{"value":"-5,52E-02","module":"D"}]},{"parameter":"ADPE","unit":"kg Sb-eq","values":[{"value":"3,25E-04","module":"A1-A3"},{"value":"2,63E-08","module":"A4"},{"value":"9,67E-11","module":"A5"},{"value":"0,0E+00","module":"B6"},{"value":"0,0E+00","module":"C1"},{"value":"1,31E-08","module":"C2"},{"value":"2,81E-08","module":"C3"},{"value":"1,40E-09","module":"C3"},{"value":"3,96E-08","module":"C4"},{"value":"3,96E-08","module":"C4"},{"value":"-3,61E-05","module":"D"},{"value":"-3,72E-05","module":"D"}]},{"parameter":"ADPF","unit":"MJ","values":[{"value":"1,43E+03","module":"A1-A3"},{"value":"4,20E+00","module":"A4"},{"value":"1,09E-02","module":"A5"},{"value":"0,0E+00","module":"B6"},{"value":"0,0E+00","module":"C1"},{"value":"2,10E+00","module":"C2"},{"value":"3,10E+00","module":"C3"},{"value":"1,11E-01","module":"C3"},{"value":"5,06E+00","module":"C4"},{"value":"5,06E+00","module":"C4"},{"value":"-3,34E+02","module":"D"},{"value":"-4,76E+02","module":"D"}]},{"parameter":"WDP","unit":"m^3 world-eq deprived","values":[{"value":"7,75E+00","module":"A1-A3"},{"value":"2,82E-03","module":"A4"},{"value":"5,25E-03","module":"A5"},{"value":"0,0E+00","module":"B6"},{"value":"0,0E+00","module":"C1"},{"value":"1,41E-03","module":"C2"},{"value":"1,22E+00","module":"C3"},{"value":"3,29E-02","module":"C3"},{"value":"4,24E-02","module":"C4"},{"value":"4,24E-02","module":"C4"},{"value":"-4,81E+00","module":"D"},{"value":"-4,71E+00","module":"D"}]},{"parameter":"EP-freshwater","unit":"kg P-eq","values":[{"value":"1,38E-04","module":"A1-A3"},{"value":"9,39E-07","module":"A4"},{"value":"1,07E-09","module":"A5"},{"value":"0,0E+00","module":"B6"},{"value":"0,0E+00","module":"C1"},{"value":"4,69E-07","module":"C2"},{"value":"3,83E-07","module":"C3"},{"value":"4,47E-08","module":"C3"},{"value":"6,55E-07","module":"C4"},{"value":"6,55E-07","module":"C4"},{"value":"-1,26E-05","module":"D"},{"value":"-9,71E-06","module":"D"}]},{"parameter":"EP-marine","unit":"kg N-eq","values":[{"value":"1,05E-01","module":"A1-A3"},{"value":"9,33E-05","module":"A4"},{"value":"2,89E-06","module":"A5"},{"value":"0,0E+00","module":"B6"},{"value":"0,0E+00","module":"C1"},{"value":"4,66E-05","module":"C2"},{"value":"2,11E-03","module":"C3"},{"value":"1,42E-05","module":"C3"},{"value":"7,01E-04","module":"C4"},{"value":"7,01E-04","module":"C4"},{"value":"-1,27E-02","module":"D"},{"value":"-1,45E-02","module":"D"}]},{"parameter":"EP-terrestrial","unit":"mol N-eq","values":[{"value":"1,20E+00","module":"A1-A3"},{"value":"1,12E-03","module":"A4"},{"value":"4,00E-05","module":"A5"},{"value":"0,0E+00","module":"B6"},{"value":"0,0E+00","module":"C1"},{"value":"5,60E-04","module":"C2"},{"value":"2,53E-02","module":"C3"},{"value":"1,95E-04","module":"C3"},{"value":"7,70E-03","module":"C4"},{"value":"7,70E-03","module":"C4"},{"value":"-1,26E-01","module":"D"},{"value":"-1,44E-01","module":"D"}]}],"additional_environmental_impact":[{"parameter":"PM","unit":"Disease incidence","values":[{"value":"3,24E-06","module":"A1-A3"},{"value":"1,81E-09","module":"A4"},{"value":"4,53E-11","module":"A5"},{"value":"0,0E+00","module":"B6"},{"value":"0,0E+00","module":"C1"},{"value":"9,05E-10","module":"C2"},{"value":"1,90E-08","module":"C3"},{"value":"9,97E-10","module":"C3"},{"value":"3,37E-08","module":"C4"},{"value":"3,37E-08","module":"C4"},{"value":"-1,00E-06","module":"D"},{"value":"-1,02E-06","module":"D"}]},{"parameter":"ETP-fw","unit":"CTUe","values":[{"value":"1,71E+03","module":"A1-A3"},{"value":"2,92E+00","module":"A4"},{"value":"4,99E-03","module":"A5"},{"value":"0,0E+00","module":"B6"},{"value":"0,0E+00","module":"C1"},{"value":"1,46E+00","module":"C2"},{"value":"1,47E+00","module":"C3"},{"value":"8,11E-02","module":"C3"},{"value":"2,84E+00","module":"C4"},{"value":"2,84E+00","module":"C4"},{"value":"-6,76E+01","module":"D"},{"value":"-1,58E+02","module":"D"}]},{"parameter":"HTP-c","unit":"CTUh","values":[{"value":"8,30E-08","module":"A1-A3"},{"value":"5,88E-11","module":"A4"},{"value":"3,28E-13","module":"A5"},{"value":"0,0E+00","module":"B6"},{"value":"0,0E+00","module":"C1"},{"value":"2,94E-11","module":"C2"},{"value":"9,47E-11","module":"C3"},{"value":"2,58E-12","module":"C3"},{"value":"4,33E-10","module":"C4"},{"value":"4,33E-10","module":"C4"},{"value":"-1,25E-08","module":"D"},{"value":"-1,43E-08","module":"D"}]},{"parameter":"HTP-nc","unit":"CTUh","values":[{"value":"5,10E-06","module":"A1-A3"},{"value":"3,04E-09","module":"A4"},{"value":"1,23E-11","module":"A5"},{"value":"0,0E+00","module":"B6"},{"value":"0,0E+00","module":"C1"},{"value":"1,52E-09","module":"C2"},{"value":"4,36E-09","module":"C3"},{"value":"9,80E-11","module":"C3"},{"value":"4,79E-08","module":"C4"},{"value":"4,79E-08","module":"C4"},{"value":"-3,55E-07","module":"D"},{"value":"-4,39E-07","module":"D"}]},{"parameter":"SQP","unit":"SQP","values":[{"value":"2,95E+02","module":"A1-A3"},{"value":"1,45E+00","module":"A4"},{"value":"3,15E-03","module":"A5"},{"value":"0,0E+00","module":"B6"},{"value":"0,0E+00","module":"C1"},{"value":"7,23E-01","module":"C2"},{"value":"7,57E-01","module":"C3"},{"value":"3,92E-02","module":"C3"},{"value":"1,05E+00","module":"C4"},{"value":"1,05E+00","module":"C4"},{"value":"-1,58E+01","module":"D"},{"value":"-9,33E+00","module":"D"}]}],"resource_use":[{"parameter":"PERE","unit":"MJ","values":[{"value":"2,43E+02","module":"A1-A3"},{"value":"2,39E-01","module":"A4"},{"value":"3,81E-01","module":"A5"},{"value":"0,0E+00","module":"B6"},{"value":"0,0E+00","module":"C1"},{"value":"1,19E-01","module":"C2"},{"value":"6,46E-01","module":"C3"},{"value":"3,63E-02","module":"C3"},{"value":"7,60E-01","module":"C4"},{"value":"7,60E-01","module":"C4"},{"value":"-6,97E+01","module":"D"},{"value":"-5,65E+01","module":"D"}]},{"parameter":"PERM","unit":"MJ","values":[{"value":"3,79E-01","module":"A1-A3"},{"value":"0,0E+00","module":"A4"},{"value":"-3,79E-01","module":"A5"},{"value":"0,0E+00","module":"B6"},{"value":"0,0E+00","module":"C1"},{"value":"0,0E+00","module":"C2"},{"value":"0,0E+00","module":"C3"},{"value":"0,0E+00","module":"C3"},{"value":"0,0E+00","module":"C4"},{"value":"0,0E+00","module":"C4"},{"value":"0,0E+00","module":"D"},{"value":"0,0E+00","module":"D"}]},{"parameter":"PERT","unit":"MJ","values":[{"value":"2,44E+02","module":"A1-A3"},{"value":"2,39E-01","module":"A4"},{"value":"2,50E-03","module":"A5"},{"value":"0,0E+00","module":"B6"},{"value":"0,0E+00","module":"C1"},{"value":"1,19E-01","module":"C2"},{"value":"6,46E-01","module":"C3"},{"value":"3,63E-02","module":"C3"},{"value":"7,60E-01","module":"C4"},{"value":"7,60E-01","module":"C4"},{"value":"-6,97E+01","module":"D"},{"value":"-5,65E+01","module":"D"}]},{"parameter":"PENRE","unit":"MJ","values":[{"value":"1,25E+03","module":"A1-A3"},{"value":"4,21E+00","module":"A4"},{"value":"1,15E-01","module":"A5"},{"value":"0,0E+00","module":"B6"},{"value":"0,0E+00","module":"C1"},{"value":"2,11E+00","module":"C2"},{"value":"1,88E+02","module":"C3"},{"value":"1,85E+02","module":"C3"},{"value":"5,07E+00","module":"C4"},{"value":"5,07E+00","module":"C4"},{"value":"-3,35E+02","module":"D"},{"value":"-4,76E+02","module":"D"}]},{"parameter":"PENRM","unit":"MJ","values":[{"value":"1,85E+02","module":"A1-A3"},{"value":"0,0E+00","module":"A4"},{"value":"-1,04E-01","module":"A5"},{"value":"0,0E+00","module":"B6"},{"value":"0,0E+00","module":"C1"},{"value":"0,0E+00","module":"C2"},{"value":"-1,85E+02","module":"C3"},{"value":"-1,85E+02","module":"C3"},{"value":"0,0E+00","module":"C4"},{"value":"0,0E+00","module":"C4"},{"value":"0,0E+00","module":"D"},{"value":"0,0E+00","module":"D"}]},{"parameter":"PENRT","unit":"MJ","values":[{"value":"1,43E+03","module":"A1-A3"},{"value":"4,21E+00","module":"A4"},{"value":"1,09E-02","module":"A5"},{"value":"0,0E+00","module":"B6"},{"value":"0,0E+00","module":"C1"},{"value":"2,11E+00","module":"C2"},{"value":"3,11E+00","module":"C3"},{"value":"1,11E-01","module":"C3"},{"value":"5,07E+00","module":"C4"},{"value":"5,07E+00","module":"C4"},{"value":"-3,35E+02","module":"D"},{"value":"-4,76E+02","module":"D"}]},{"parameter":"SM","unit":"kg","values":[{"value":"1,16E+01","module":"A1-A3"},{"value":"0,0E+00","module":"A4"},{"value":"0,0E+00","module":"A5"},{"value":"0,0E+00","module":"B6"},{"value":"0,0E+00","module":"C1"},{"value":"0,0E+00","module":"C2"},{"value":"0,0E+00","module":"C3"},{"value":"0,0E+00","module":"C3"},{"value":"0,0E+00","module":"C4"},{"value":"0,0E+00","module":"C4"},{"value":"1,01E+01","module":"D"},{"value":"1,29E+01","module":"D"}]},{"parameter":"RSF","unit":"MJ","values":[{"value":"0,0E+00","module":"A1-A3"},{"value":"0,0E+00","module":"A4"},{"value":"0,0E+00","module":"A5"},{"value":"0,0E+00","module":"B6"},{"value":"0,0E+00","module":"C1"},{"value":"0,0E+00","module":"C2"},{"value":"0,0E+00","module":"C3"},{"value":"0,0E+00","module":"C3"},{"value":"0,0E+00","module":"C4"},{"value":"0,0E+00","module":"C4"},{"value":"0,0E+00","module":"D"},{"value":"0,0E+00","module":"D"}]},{"parameter":"NRSF","unit":"MJ","values":[{"value":"0,0E+00","module":"A1-A3"},{"value":"0,0E+00","module":"A4"},{"value":"0,0E+00","module":"A5"},{"value":"0,0E+00","module":"B6"},{"value":"0,0E+00","module":"C1"},{"value":"0,0E+00","module":"C2"},{"value":"0,0E+00","module":"C3"},{"value":"0,0E+00","module":"C3"},{"value":"0,0E+00","module":"C4"},{"value":"0,0E+00","module":"C4"},{"value":"0,0E+00","module":"D"},{"value":"0,0E+00","module":"D"}]},{"parameter":"FW","unit":"m^3","values":[{"value":"4,25E-01","module":"A1-A3"},{"value":"2,70E-04","module":"A4"},{"value":"1,23E-04","module":"A5"},{"value":"0,0E+00","module":"B6"},{"value":"0,0E+00","module":"C1"},{"value":"1,35E-04","module":"C2"},{"value":"2,86E-02","module":"C3"},{"value":"7,41E-04","module":"C3"},{"value":"1,29E-03","module":"C4"},{"value":"1,29E-03","module":"C4"},{"value":"-2,29E-01","module":"D"},{"value":"-2,42E-01","module":"D"}]}],"end_of_life_waste":[{"parameter":"HWD","unit":"kg","values":[{"value":"2,28E-07","module":"A1-A3"},{"value":"2,02E-11","module":"A4"},{"value":"1,06E-12","module":"A5"},{"value":"0,0E+00","module":"B6"},{"value":"0,0E+00","module":"C1"},{"value":"1,01E-11","module":"C2"},{"value":"3,55E-10","module":"C3"},{"value":"7,16E-12","module":"C3"},{"value":"2,60E-10","module":"C4"},{"value":"2,60E-10","module":"C4"},{"value":"9,32E-09","module":"D"},{"value":"-3,91E-08","module":"D"}]},{"parameter":"NHWD","unit":"kg","values":[{"value":"6,94E+00","module":"A1-A3"},{"value":"6,04E-04","module":"A4"},{"value":"6,96E-04","module":"A5"},{"value":"0,0E+00","module":"B6"},{"value":"0,0E+00","module":"C1"},{"value":"3,02E-04","module":"C2"},{"value":"3,64E-01","module":"C3"},{"value":"2,03E-02","module":"C3"},{"value":"2,59E+01","module":"C4"},{"value":"2,59E+01","module":"C4"},{"value":"-5,50E-01","module":"D"},{"value":"-4,32E-01","module":"D"}]},{"parameter":"RWD","unit":"kg","values":[{"value":"4,03E-02","module":"A1-A3"},{"value":"5,19E-06","module":"A4"},{"value":"6,20E-07","module":"A5"},{"value":"0,0E+00","module":"B6"},{"value":"0,0E+00","module":"C1"},{"value":"2,59E-06","module":"C2"},{"value":"1,42E-04","module":"C3"},{"value":"7,77E-06","module":"C3"},{"value":"5,64E-05","module":"C4"},{"value":"5,64E-05","module":"C4"},{"value":"-1,35E-02","module":"D"},{"value":"-7,98E-03","module":"D"}]}],"end_of_life_flow":[{"parameter":"CRU","unit":"kg","values":[{"value":"0,0E+00","module":"A1-A3"},{"value":"0,0E+00","module":"A4"},{"value":"0,0E+00","module":"A5"},{"value":"0,0E+00","module":"B6"},{"value":"0,0E+00","module":"C1"},{"value":"0,0E+00","module":"C2"},{"value":"0,0E+00","module":"C3"},{"value":"0,0E+00","module":"C3"},{"value":"0,0E+00","module":"C4"},{"value":"0,0E+00","module":"C4"},{"value":"0,0E+00","module":"D"},{"value":"0,0E+00","module":"D"}]},{"parameter":"MFR","unit":"kg","values":[{"value":"5,57E-01","module":"A1-A3"},{"value":"0,0E+00","module":"A4"},{"value":"0,0E+00","module":"A5"},{"value":"0,0E+00","module":"B6"},{"value":"0,0E+00","module":"C1"},{"value":"0,0E+00","module":"C2"},{"value":"2,13E+01","module":"C3"},{"value":"2,66E+01","module":"C3"},{"value":"0,0E+00","module":"C4"},{"value":"0,0E+00","module":"C4"},{"value":"0,0E+00","module":"D"},{"value":"0,0E+00","module":"D"}]},{"parameter":"MER","unit":"kg","values":[{"value":"0,0E+00","module":"A1-A3"},{"value":"0,0E+00","module":"A4"},{"value":"0,0E+00","module":"A5"},{"value":"0,0E+00","module":"B6"},{"value":"0,0E+00","module":"C1"},{"value":"0,0E+00","module":"C2"},{"value":"0,0E+00","module":"C3"},{"value":"0,0E+00","module":"C3"},{"value":"0,0E+00","module":"C4"},{"value":"0,0E+00","module":"C4"},{"value":"0,0E+00","module":"D"},{"value":"0,0E+00","module":"D"}]},{"parameter":"EEE","unit":"MJ","values":[{"value":"0,0E+00","module":"A1-A3"},{"value":"0,0E+00","module":"A4"},{"value":"5,26E-02","module":"A5"},{"value":"0,0E+00","module":"B6"},{"value":"0,0E+00","module":"C1"},{"value":"0,0E+00","module":"C2"},{"value":"2,13E+01","module":"C3"},{"value":"1,79E-01","module":"C3"},{"value":"0,0E+00","module":"C4"},{"value":"0,0E+00","module":"C4"},{"value":"0,0E+00","module":"D"},{"value":"0,0E+00","module":"D"}]},{"parameter":"EET","unit":"MJ","values":[{"value":"0,0E+00","module":"A1-A3"},{"value":"0,0E+00","module":"A4"},{"value":"9,42E-02","module":"A5"},{"value":"0,0E+00","module":"B6"},{"value":"0,0E+00","module":"C1"},{"value":"0,0E+00","module":"C2"},{"value":"3,82E+01","module":"C3"},{"value":"3,73E-01","module":"C3"},{"value":"0,0E+00","module":"C4"},{"value":"0,0E+00","module":"C4"},{"value":"0,0E+00","module":"D"},{"value":"0,0E+00","module":"D"}]}]}