{"product_name":"Janisol Arte 2.0 Fenster","epd_id":"EPD-JAN-20230475-CBA1-EN","compliance":["DIN EN 15804+A2","ISO 14025"],"producer_name":"JANSEN AG","environmental_impact":[{"parameter":"GWP-total","unit":"kg CO2-eq","values":[{"value":"5,85E+01","module":"A1-A3"},{"value":"1,93E-01","module":"A4"},{"value":"2,57E-02","module":"A5"},{"value":"0,0E+00","module":"B6"},{"value":"0,0E+00","module":"C1"},{"value":"9,66E-02","module":"C2"},{"value":"2,92E+00","module":"C3"},{"value":"1,12E-01","module":"C3"},{"value":"2,97E-01","module":"C4"},{"value":"2,97E-01","module":"C4"},{"value":"-1,08E+01","module":"D"},{"value":"-1,11E+01","module":"D"}]},{"parameter":"GWP-fossil","unit":"kg CO2-eq","values":[{"value":"5,83E+01","module":"A1-A3"},{"value":"1,91E-01","module":"A4"},{"value":"4,38E-03","module":"A5"},{"value":"0,0E+00","module":"B6"},{"value":"0,0E+00","module":"C1"},{"value":"9,57E-02","module":"C2"},{"value":"2,92E+00","module":"C3"},{"value":"1,12E-01","module":"C3"},{"value":"2,96E-01","module":"C4"},{"value":"2,96E-01","module":"C4"},{"value":"-1,08E+01","module":"D"},{"value":"-1,11E+01","module":"D"}]},{"parameter":"GWP-biogenic","unit":"kg CO2-eq","values":[{"value":"2,03E-01","module":"A1-A3"},{"value":"8,08E-04","module":"A4"},{"value":"2,13E-02","module":"A5"},{"value":"0,0E+00","module":"B6"},{"value":"0,0E+00","module":"C1"},{"value":"4,04E-04","module":"C2"},{"value":"2,19E-04","module":"C3"},{"value":"2,85E-05","module":"C3"},{"value":"9,95E-04","module":"C4"},{"value":"9,95E-04","module":"C4"},{"value":"-4,53E-03","module":"D"},{"value":"1,71E-03","module":"D"}]},{"parameter":"GWP-luluc","unit":"kg CO2-eq","values":[{"value":"1,93E-02","module":"A1-A3"},{"value":"1,07E-03","module":"A4"},{"value":"6,97E-08","module":"A5"},{"value":"0,0E+00","module":"B6"},{"value":"0,0E+00","module":"C1"},{"value":"5,34E-04","module":"C2"},{"value":"9,50E-06","module":"C3"},{"value":"4,52E-06","module":"C3"},{"value":"5,45E-04","module":"C4"},{"value":"5,45E-04","module":"C4"},{"value":"-3,29E-04","module":"D"},{"value":"-5,69E-04","module":"D"}]},{"parameter":"ODP","unit":"kg CFC11-eq","values":[{"value":"1,45E-10","module":"A1-A3"},{"value":"1,15E-14","module":"A4"},{"value":"2,21E-15","module":"A5"},{"value":"0,0E+00","module":"B6"},{"value":"0,0E+00","module":"C1"},{"value":"5,74E-15","module":"C2"},{"value":"2,47E-13","module":"C3"},{"value":"4,15E-14","module":"C3"},{"value":"6,95E-13","module":"C4"},{"value":"6,95E-13","module":"C4"},{"value":"-7,15E-12","module":"D"},{"value":"-6,39E-12","module":"D"}]},{"parameter":"AP","unit":"mol H^(+)-eq","values":[{"value":"2,46E-01","module":"A1-A3"},{"value":"1,82E-04","module":"A4"},{"value":"4,81E-06","module":"A5"},{"value":"0,0E+00","module":"B6"},{"value":"0,0E+00","module":"C1"},{"value":"9,12E-05","module":"C2"},{"value":"1,68E-03","module":"C3"},{"value":"2,80E-05","module":"C3"},{"value":"2,10E-03","module":"C4"},{"value":"2,10E-03","module":"C4"},{"value":"-2,59E-02","module":"D"},{"value":"-2,68E-02","module":"D"}]},{"parameter":"POCP","unit":"kg NMVOC-eq","values":[{"value":"1,99E-01","module":"A1-A3"},{"value":"1,59E-04","module":"A4"},{"value":"4,34E-06","module":"A5"},{"value":"0,0E+00","module":"B6"},{"value":"0,0E+00","module":"C1"},{"value":"7,95E-05","module":"C2"},{"value":"2,08E-03","module":"C3"},{"value":"2,65E-05","module":"C3"},{"value":"1,63E-03","module":"C4"},{"value":"1,63E-03","module":"C4"},{"value":"-1,59E-02","module":"D"},{"value":"-1,86E-02","module":"D"}]},{"parameter":"ADPE","unit":"kg Sb-eq","values":[{"value":"1,92E-04","module":"A1-A3"},{"value":"1,60E-08","module":"A4"},{"value":"5,40E-11","module":"A5"},{"value":"0,0E+00","module":"B6"},{"value":"0,0E+00","module":"C1"},{"value":"8,01E-09","module":"C2"},{"value":"6,62E-09","module":"C3"},{"value":"9,69E-10","module":"C3"},{"value":"3,03E-08","module":"C4"},{"value":"3,03E-08","module":"C4"},{"value":"-2,16E-05","module":"D"},{"value":"-2,18E-05","module":"D"}]},{"parameter":"ADPF","unit":"MJ","values":[{"value":"7,42E+02","module":"A1-A3"},{"value":"2,56E+00","module":"A4"},{"value":"6,07E-03","module":"A5"},{"value":"0,0E+00","module":"B6"},{"value":"0,0E+00","module":"C1"},{"value":"1,28E+00","module":"C2"},{"value":"8,00E-01","module":"C3"},{"value":"7,69E-02","module":"C3"},{"value":"3,87E+00","module":"C4"},{"value":"3,87E+00","module":"C4"},{"value":"-1,11E+02","module":"D"},{"value":"-1,38E+02","module":"D"}]},{"parameter":"WDP","unit":"m^3 world-eq deprived","values":[{"value":"4,56E+00","module":"A1-A3"},{"value":"1,72E-03","module":"A4"},{"value":"2,93E-03","module":"A5"},{"value":"0,0E+00","module":"B6"},{"value":"0,0E+00","module":"C1"},{"value":"8,59E-04","module":"C2"},{"value":"2,99E-01","module":"C3"},{"value":"2,28E-02","module":"C3"},{"value":"3,24E-02","module":"C4"},{"value":"3,24E-02","module":"C4"},{"value":"-1,91E+00","module":"D"},{"value":"-1,72E+00","module":"D"}]},{"parameter":"EP-freshwater","unit":"kg P-eq","values":[{"value":"6,93E-05","module":"A1-A3"},{"value":"5,72E-07","module":"A4"},{"value":"5,97E-10","module":"A5"},{"value":"0,0E+00","module":"B6"},{"value":"0,0E+00","module":"C1"},{"value":"2,86E-07","module":"C2"},{"value":"8,63E-08","module":"C3"},{"value":"3,10E-08","module":"C3"},{"value":"5,01E-07","module":"C4"},{"value":"5,01E-07","module":"C4"},{"value":"-3,40E-06","module":"D"},{"value":"-4,26E-06","module":"D"}]},{"parameter":"EP-marine","unit":"kg N-eq","values":[{"value":"7,11E-02","module":"A1-A3"},{"value":"5,68E-05","module":"A4"},{"value":"1,61E-06","module":"A5"},{"value":"0,0E+00","module":"B6"},{"value":"0,0E+00","module":"C1"},{"value":"2,84E-05","module":"C2"},{"value":"8,11E-04","module":"C3"},{"value":"9,85E-06","module":"C3"},{"value":"5,36E-04","module":"C4"},{"value":"5,36E-04","module":"C4"},{"value":"-4,11E-03","module":"D"},{"value":"-4,51E-03","module":"D"}]},{"parameter":"EP-terrestrial","unit":"mol N-eq","values":[{"value":"8,24E-01","module":"A1-A3"},{"value":"6,83E-04","module":"A4"},{"value":"2,23E-05","module":"A5"},{"value":"0,0E+00","module":"B6"},{"value":"0,0E+00","module":"C1"},{"value":"3,41E-04","module":"C2"},{"value":"9,36E-03","module":"C3"},{"value":"1,36E-04","module":"C3"},{"value":"5,89E-03","module":"C4"},{"value":"5,89E-03","module":"C4"},{"value":"-3,79E-02","module":"D"},{"value":"-4,19E-02","module":"D"}]}],"additional_environmental_impact":[{"parameter":"PM","unit":"Disease incidence","values":[{"value":"1,89E-06","module":"A1-A3"},{"value":"1,10E-09","module":"A4"},{"value":"2,53E-11","module":"A5"},{"value":"0,0E+00","module":"B6"},{"value":"0,0E+00","module":"C1"},{"value":"5,52E-10","module":"C2"},{"value":"5,28E-09","module":"C3"},{"value":"6,92E-10","module":"C3"},{"value":"2,58E-08","module":"C4"},{"value":"2,58E-08","module":"C4"},{"value":"-3,38E-07","module":"D"},{"value":"-3,42E-07","module":"D"}]},{"parameter":"ETP-fw","unit":"CTUe","values":[{"value":"1,19E+03","module":"A1-A3"},{"value":"1,78E+00","module":"A4"},{"value":"2,79E-03","module":"A5"},{"value":"0,0E+00","module":"B6"},{"value":"0,0E+00","module":"C1"},{"value":"8,89E-01","module":"C2"},{"value":"3,03E-01","module":"C3"},{"value":"5,63E-02","module":"C3"},{"value":"2,17E+00","module":"C4"},{"value":"2,17E+00","module":"C4"},{"value":"-1,46E+01","module":"D"},{"value":"-3,46E+01","module":"D"}]},{"parameter":"HTP-c","unit":"CTUh","values":[{"value":"4,09E-08","module":"A1-A3"},{"value":"3,58E-11","module":"A4"},{"value":"1,83E-13","module":"A5"},{"value":"0,0E+00","module":"B6"},{"value":"0,0E+00","module":"C1"},{"value":"1,79E-11","module":"C2"},{"value":"2,05E-11","module":"C3"},{"value":"1,79E-12","module":"C3"},{"value":"3,31E-10","module":"C4"},{"value":"3,31E-10","module":"C4"},{"value":"-4,48E-09","module":"D"},{"value":"-4,84E-09","module":"D"}]},{"parameter":"HTP-nc","unit":"CTUh","values":[{"value":"2,62E-06","module":"A1-A3"},{"value":"1,85E-09","module":"A4"},{"value":"6,88E-12","module":"A5"},{"value":"0,0E+00","module":"B6"},{"value":"0,0E+00","module":"C1"},{"value":"9,27E-10","module":"C2"},{"value":"7,45E-10","module":"C3"},{"value":"6,80E-11","module":"C3"},{"value":"3,67E-08","module":"C4"},{"value":"3,67E-08","module":"C4"},{"value":"-1,39E-07","module":"D"},{"value":"-1,60E-07","module":"D"}]},{"parameter":"SQP","unit":"SQP","values":[{"value":"1,46E+02","module":"A1-A3"},{"value":"8,81E-01","module":"A4"},{"value":"1,76E-03","module":"A5"},{"value":"0,0E+00","module":"B6"},{"value":"0,0E+00","module":"C1"},{"value":"4,41E-01","module":"C2"},{"value":"1,79E-01","module":"C3"},{"value":"2,72E-02","module":"C3"},{"value":"8,05E-01","module":"C4"},{"value":"8,05E-01","module":"C4"},{"value":"-2,62E+00","module":"D"},{"value":"-2,08E+00","module":"D"}]}],"resource_use":[{"parameter":"PERE","unit":"MJ","values":[{"value":"1,12E+02","module":"A1-A3"},{"value":"1,46E-01","module":"A4"},{"value":"2,13E-01","module":"A5"},{"value":"0,0E+00","module":"B6"},{"value":"0,0E+00","module":"C1"},{"value":"7,28E-02","module":"C2"},{"value":"1,51E-01","module":"C3"},{"value":"2,52E-02","module":"C3"},{"value":"5,81E-01","module":"C4"},{"value":"5,81E-01","module":"C4"},{"value":"-8,09E+00","module":"D"},{"value":"-5,70E+00","module":"D"}]},{"parameter":"PERM","unit":"MJ","values":[{"value":"2,12E-01","module":"A1-A3"},{"value":"0,0E+00","module":"A4"},{"value":"-2,12E-01","module":"A5"},{"value":"0,0E+00","module":"B6"},{"value":"0,0E+00","module":"C1"},{"value":"0,0E+00","module":"C2"},{"value":"0,0E+00","module":"C3"},{"value":"0,0E+00","module":"C3"},{"value":"0,0E+00","module":"C4"},{"value":"0,0E+00","module":"C4"},{"value":"0,0E+00","module":"D"},{"value":"0,0E+00","module":"D"}]},{"parameter":"PERT","unit":"MJ","values":[{"value":"1,13E+02","module":"A1-A3"},{"value":"1,46E-01","module":"A4"},{"value":"1,39E-03","module":"A5"},{"value":"0,0E+00","module":"B6"},{"value":"0,0E+00","module":"C1"},{"value":"7,28E-02","module":"C2"},{"value":"1,51E-01","module":"C3"},{"value":"2,52E-02","module":"C3"},{"value":"5,81E-01","module":"C4"},{"value":"5,81E-01","module":"C4"},{"value":"-8,09E+00","module":"D"},{"value":"-5,70E+00","module":"D"}]},{"parameter":"PENRE","unit":"MJ","values":[{"value":"7,08E+02","module":"A1-A3"},{"value":"2,57E+00","module":"A4"},{"value":"6,43E-02","module":"A5"},{"value":"0,0E+00","module":"B6"},{"value":"0,0E+00","module":"C1"},{"value":"1,28E+00","module":"C2"},{"value":"3,55E+01","module":"C3"},{"value":"3,48E+01","module":"C3"},{"value":"3,88E+00","module":"C4"},{"value":"3,88E+00","module":"C4"},{"value":"-1,11E+02","module":"D"},{"value":"-1,38E+02","module":"D"}]},{"parameter":"PENRM","unit":"MJ","values":[{"value":"3,47E+01","module":"A1-A3"},{"value":"0,0E+00","module":"A4"},{"value":"-5,82E-02","module":"A5"},{"value":"0,0E+00","module":"B6"},{"value":"0,0E+00","module":"C1"},{"value":"0,0E+00","module":"C2"},{"value":"-3,47E+01","module":"C3"},{"value":"-3,47E+01","module":"C3"},{"value":"0,0E+00","module":"C4"},{"value":"0,0E+00","module":"C4"},{"value":"0,0E+00","module":"D"},{"value":"0,0E+00","module":"D"}]},{"parameter":"PENRT","unit":"MJ","values":[{"value":"7,43E+02","module":"A1-A3"},{"value":"2,57E+00","module":"A4"},{"value":"6,07E-03","module":"A5"},{"value":"0,0E+00","module":"B6"},{"value":"0,0E+00","module":"C1"},{"value":"1,28E+00","module":"C2"},{"value":"8,01E-01","module":"C3"},{"value":"7,69E-02","module":"C3"},{"value":"3,88E+00","module":"C4"},{"value":"3,88E+00","module":"C4"},{"value":"-1,11E+02","module":"D"},{"value":"-1,38E+02","module":"D"}]},{"parameter":"SM","unit":"kg","values":[{"value":"6,07E+00","module":"A1-A3"},{"value":"0,0E+00","module":"A4"},{"value":"0,0E+00","module":"A5"},{"value":"0,0E+00","module":"B6"},{"value":"0,0E+00","module":"C1"},{"value":"0,0E+00","module":"C2"},{"value":"0,0E+00","module":"C3"},{"value":"0,0E+00","module":"C3"},{"value":"0,0E+00","module":"C4"},{"value":"0,0E+00","module":"C4"},{"value":"5,12E+00","module":"D"},{"value":"5,78E+00","module":"D"}]},{"parameter":"RSF","unit":"MJ","values":[{"value":"0,0E+00","module":"A1-A3"},{"value":"0,0E+00","module":"A4"},{"value":"0,0E+00","module":"A5"},{"value":"0,0E+00","module":"B6"},{"value":"0,0E+00","module":"C1"},{"value":"0,0E+00","module":"C2"},{"value":"0,0E+00","module":"C3"},{"value":"0,0E+00","module":"C3"},{"value":"0,0E+00","module":"C4"},{"value":"0,0E+00","module":"C4"},{"value":"0,0E+00","module":"D"},{"value":"0,0E+00","module":"D"}]},{"parameter":"NRSF","unit":"MJ","values":[{"value":"0,0E+00","module":"A1-A3"},{"value":"0,0E+00","module":"A4"},{"value":"0,0E+00","module":"A5"},{"value":"0,0E+00","module":"B6"},{"value":"0,0E+00","module":"C1"},{"value":"0,0E+00","module":"C2"},{"value":"0,0E+00","module":"C3"},{"value":"0,0E+00","module":"C3"},{"value":"0,0E+00","module":"C4"},{"value":"0,0E+00","module":"C4"},{"value":"0,0E+00","module":"D"},{"value":"0,0E+00","module":"D"}]},{"parameter":"FW","unit":"m^3","values":[{"value":"2,00E-01","module":"A1-A3"},{"value":"1,65E-04","module":"A4"},{"value":"6,89E-05","module":"A5"},{"value":"0,0E+00","module":"B6"},{"value":"0,0E+00","module":"C1"},{"value":"8,23E-05","module":"C2"},{"value":"7,01E-03","module":"C3"},{"value":"5,14E-04","module":"C3"},{"value":"9,84E-04","module":"C4"},{"value":"9,84E-04","module":"C4"},{"value":"-6,12E-02","module":"D"},{"value":"-6,56E-02","module":"D"}]}],"end_of_life_waste":[{"parameter":"HWD","unit":"kg","values":[{"value":"7,90E-08","module":"A1-A3"},{"value":"1,23E-11","module":"A4"},{"value":"5,93E-13","module":"A5"},{"value":"0,0E+00","module":"B6"},{"value":"0,0E+00","module":"C1"},{"value":"6,15E-12","module":"C2"},{"value":"1,05E-10","module":"C3"},{"value":"4,97E-12","module":"C3"},{"value":"1,99E-10","module":"C4"},{"value":"1,99E-10","module":"C4"},{"value":"7,22E-09","module":"D"},{"value":"5,19E-09","module":"D"}]},{"parameter":"NHWD","unit":"kg","values":[{"value":"3,82E+00","module":"A1-A3"},{"value":"3,68E-04","module":"A4"},{"value":"3,89E-04","module":"A5"},{"value":"0,0E+00","module":"B6"},{"value":"0,0E+00","module":"C1"},{"value":"1,84E-04","module":"C2"},{"value":"2,82E-02","module":"C3"},{"value":"1,41E-02","module":"C3"},{"value":"1,98E+01","module":"C4"},{"value":"1,98E+01","module":"C4"},{"value":"8,77E-01","module":"D"},{"value":"9,09E-01","module":"D"}]},{"parameter":"RWD","unit":"kg","values":[{"value":"2,13E-02","module":"A1-A3"},{"value":"3,16E-06","module":"A4"},{"value":"3,46E-07","module":"A5"},{"value":"0,0E+00","module":"B6"},{"value":"0,0E+00","module":"C1"},{"value":"1,58E-06","module":"C2"},{"value":"3,53E-05","module":"C3"},{"value":"5,39E-06","module":"C3"},{"value":"4,31E-05","module":"C4"},{"value":"4,31E-05","module":"C4"},{"value":"-2,40E-03","module":"D"},{"value":"-9,21E-04","module":"D"}]}],"end_of_life_flow":[{"parameter":"CRU","unit":"kg","values":[{"value":"0,0E+00","module":"A1-A3"},{"value":"0,0E+00","module":"A4"},{"value":"0,0E+00","module":"A5"},{"value":"0,0E+00","module":"B6"},{"value":"0,0E+00","module":"C1"},{"value":"0,0E+00","module":"C2"},{"value":"0,0E+00","module":"C3"},{"value":"0,0E+00","module":"C3"},{"value":"0,0E+00","module":"C4"},{"value":"0,0E+00","module":"C4"},{"value":"0,0E+00","module":"D"},{"value":"0,0E+00","module":"D"}]},{"parameter":"MFR","unit":"kg","values":[{"value":"3,27E-01","module":"A1-A3"},{"value":"0,0E+00","module":"A4"},{"value":"0,0E+00","module":"A5"},{"value":"0,0E+00","module":"B6"},{"value":"0,0E+00","module":"C1"},{"value":"0,0E+00","module":"C2"},{"value":"1,09E+01","module":"C3"},{"value":"1,22E+01","module":"C3"},{"value":"0,0E+00","module":"C4"},{"value":"0,0E+00","module":"C4"},{"value":"0,0E+00","module":"D"},{"value":"0,0E+00","module":"D"}]},{"parameter":"MER","unit":"kg","values":[{"value":"0,0E+00","module":"A1-A3"},{"value":"0,0E+00","module":"A4"},{"value":"0,0E+00","module":"A5"},{"value":"0,0E+00","module":"B6"},{"value":"0,0E+00","module":"C1"},{"value":"0,0E+00","module":"C2"},{"value":"0,0E+00","module":"C3"},{"value":"0,0E+00","module":"C3"},{"value":"0,0E+00","module":"C4"},{"value":"0,0E+00","module":"C4"},{"value":"0,0E+00","module":"D"},{"value":"0,0E+00","module":"D"}]},{"parameter":"EEE","unit":"MJ","values":[{"value":"0,0E+00","module":"A1-A3"},{"value":"0,0E+00","module":"A4"},{"value":"2,94E-02","module":"A5"},{"value":"0,0E+00","module":"B6"},{"value":"0,0E+00","module":"C1"},{"value":"0,0E+00","module":"C2"},{"value":"4,97E+00","module":"C3"},{"value":"1,24E-01","module":"C3"},{"value":"0,0E+00","module":"C4"},{"value":"0,0E+00","module":"C4"},{"value":"0,0E+00","module":"D"},{"value":"0,0E+00","module":"D"}]},{"parameter":"EET","unit":"MJ","values":[{"value":"0,0E+00","module":"A1-A3"},{"value":"0,0E+00","module":"A4"},{"value":"5,26E-02","module":"A5"},{"value":"0,0E+00","module":"B6"},{"value":"0,0E+00","module":"C1"},{"value":"0,0E+00","module":"C2"},{"value":"8,93E+00","module":"C3"},{"value":"2,59E-01","module":"C3"},{"value":"0,0E+00","module":"C4"},{"value":"0,0E+00","module":"C4"},{"value":"0,0E+00","module":"D"},{"value":"0,0E+00","module":"D"}]}]}