{"product_name":"Jansen Art'15 T\u00fcrbreite x H\u00f6he: 1230 mm x 2180 mm","epd_id":"EPD-JAN-20240298-CBA1-EN","compliance":["DIN EN 15804+A2","ISO 14025"],"producer_name":"JANSEN AG","environmental_impact":[{"parameter":"GWP-total","unit":"kg CO2-eq","values":[{"value":"5,04E+01","module":"A1-A3"},{"value":"1,95E-01","module":"A4"},{"value":"2,61E-02","module":"A5"},{"value":"0,0E+00","module":"B6"},{"value":"0,0E+00","module":"C1"},{"value":"9,76E-02","module":"C2"},{"value":"0,0E+00","module":"C3"},{"value":"0,0E+00","module":"C3"},{"value":"3,29E-01","module":"C4"},{"value":"3,29E-01","module":"C4"},{"value":"-8,69E+00","module":"D"},{"value":"-8,69E+00","module":"D"}]},{"parameter":"GWP-fossil","unit":"kg CO2-eq","values":[{"value":"5,02E+01","module":"A1-A3"},{"value":"1,93E-01","module":"A4"},{"value":"4,44E-03","module":"A5"},{"value":"0,0E+00","module":"B6"},{"value":"0,0E+00","module":"C1"},{"value":"9,66E-02","module":"C2"},{"value":"0,0E+00","module":"C3"},{"value":"0,0E+00","module":"C3"},{"value":"3,27E-01","module":"C4"},{"value":"3,27E-01","module":"C4"},{"value":"-8,70E+00","module":"D"},{"value":"-8,70E+00","module":"D"}]},{"parameter":"GWP-biogenic","unit":"kg CO2-eq","values":[{"value":"1,25E-01","module":"A1-A3"},{"value":"8,16E-04","module":"A4"},{"value":"2,16E-02","module":"A5"},{"value":"0,0E+00","module":"B6"},{"value":"0,0E+00","module":"C1"},{"value":"4,08E-04","module":"C2"},{"value":"0,0E+00","module":"C3"},{"value":"0,0E+00","module":"C3"},{"value":"1,10E-03","module":"C4"},{"value":"1,10E-03","module":"C4"},{"value":"4,40E-03","module":"D"},{"value":"4,40E-03","module":"D"}]},{"parameter":"GWP-luluc","unit":"kg CO2-eq","values":[{"value":"1,80E-02","module":"A1-A3"},{"value":"1,08E-03","module":"A4"},{"value":"7,07E-08","module":"A5"},{"value":"0,0E+00","module":"B6"},{"value":"0,0E+00","module":"C1"},{"value":"5,39E-04","module":"C2"},{"value":"0,0E+00","module":"C3"},{"value":"0,0E+00","module":"C3"},{"value":"6,04E-04","module":"C4"},{"value":"6,04E-04","module":"C4"},{"value":"-1,80E-04","module":"D"},{"value":"-1,80E-04","module":"D"}]},{"parameter":"ODP","unit":"kg CFC11-eq","values":[{"value":"7,36E-11","module":"A1-A3"},{"value":"1,16E-14","module":"A4"},{"value":"2,24E-15","module":"A5"},{"value":"0,0E+00","module":"B6"},{"value":"0,0E+00","module":"C1"},{"value":"5,80E-15","module":"C2"},{"value":"0,0E+00","module":"C3"},{"value":"0,0E+00","module":"C3"},{"value":"7,69E-13","module":"C4"},{"value":"7,69E-13","module":"C4"},{"value":"-6,38E-14","module":"D"},{"value":"-6,38E-14","module":"D"}]},{"parameter":"AP","unit":"mol H^(+)-eq","values":[{"value":"2,25E-01","module":"A1-A3"},{"value":"1,84E-04","module":"A4"},{"value":"4,88E-06","module":"A5"},{"value":"0,0E+00","module":"B6"},{"value":"0,0E+00","module":"C1"},{"value":"9,21E-05","module":"C2"},{"value":"0,0E+00","module":"C3"},{"value":"0,0E+00","module":"C3"},{"value":"2,32E-03","module":"C4"},{"value":"2,32E-03","module":"C4"},{"value":"-1,87E-02","module":"D"},{"value":"-1,87E-02","module":"D"}]},{"parameter":"POCP","unit":"kg NMVOC-eq","values":[{"value":"2,02E-01","module":"A1-A3"},{"value":"1,60E-04","module":"A4"},{"value":"4,40E-06","module":"A5"},{"value":"0,0E+00","module":"B6"},{"value":"0,0E+00","module":"C1"},{"value":"8,02E-05","module":"C2"},{"value":"0,0E+00","module":"C3"},{"value":"0,0E+00","module":"C3"},{"value":"1,80E-03","module":"C4"},{"value":"1,80E-03","module":"C4"},{"value":"-1,33E-02","module":"D"},{"value":"-1,33E-02","module":"D"}]},{"parameter":"ADPE","unit":"kg Sb-eq","values":[{"value":"1,05E-04","module":"A1-A3"},{"value":"1,62E-08","module":"A4"},{"value":"5,48E-11","module":"A5"},{"value":"0,0E+00","module":"B6"},{"value":"0,0E+00","module":"C1"},{"value":"8,09E-09","module":"C2"},{"value":"0,0E+00","module":"C3"},{"value":"0,0E+00","module":"C3"},{"value":"3,35E-08","module":"C4"},{"value":"3,35E-08","module":"C4"},{"value":"-2,17E-05","module":"D"},{"value":"-2,17E-05","module":"D"}]},{"parameter":"ADPF","unit":"MJ","values":[{"value":"5,69E+02","module":"A1-A3"},{"value":"2,59E+00","module":"A4"},{"value":"6,15E-03","module":"A5"},{"value":"0,0E+00","module":"B6"},{"value":"0,0E+00","module":"C1"},{"value":"1,29E+00","module":"C2"},{"value":"0,0E+00","module":"C3"},{"value":"0,0E+00","module":"C3"},{"value":"4,29E+00","module":"C4"},{"value":"4,29E+00","module":"C4"},{"value":"-7,99E+01","module":"D"},{"value":"-7,99E+01","module":"D"}]},{"parameter":"WDP","unit":"m^3 world-eq deprived","values":[{"value":"3,52E+00","module":"A1-A3"},{"value":"1,74E-03","module":"A4"},{"value":"2,97E-03","module":"A5"},{"value":"0,0E+00","module":"B6"},{"value":"0,0E+00","module":"C1"},{"value":"8,68E-04","module":"C2"},{"value":"0,0E+00","module":"C3"},{"value":"0,0E+00","module":"C3"},{"value":"3,59E-02","module":"C4"},{"value":"3,59E-02","module":"C4"},{"value":"-1,62E+00","module":"D"},{"value":"-1,62E+00","module":"D"}]},{"parameter":"EP-freshwater","unit":"kg P-eq","values":[{"value":"3,77E-05","module":"A1-A3"},{"value":"5,78E-07","module":"A4"},{"value":"6,05E-10","module":"A5"},{"value":"0,0E+00","module":"B6"},{"value":"0,0E+00","module":"C1"},{"value":"2,89E-07","module":"C2"},{"value":"0,0E+00","module":"C3"},{"value":"0,0E+00","module":"C3"},{"value":"5,55E-07","module":"C4"},{"value":"5,55E-07","module":"C4"},{"value":"-1,59E-06","module":"D"},{"value":"-1,59E-06","module":"D"}]},{"parameter":"EP-marine","unit":"kg N-eq","values":[{"value":"7,54E-02","module":"A1-A3"},{"value":"5,74E-05","module":"A4"},{"value":"1,64E-06","module":"A5"},{"value":"0,0E+00","module":"B6"},{"value":"0,0E+00","module":"C1"},{"value":"2,87E-05","module":"C2"},{"value":"0,0E+00","module":"C3"},{"value":"0,0E+00","module":"C3"},{"value":"5,93E-04","module":"C4"},{"value":"5,93E-04","module":"C4"},{"value":"-3,29E-03","module":"D"},{"value":"-3,29E-03","module":"D"}]},{"parameter":"EP-terrestrial","unit":"mol N-eq","values":[{"value":"8,89E-01","module":"A1-A3"},{"value":"6,89E-04","module":"A4"},{"value":"2,26E-05","module":"A5"},{"value":"0,0E+00","module":"B6"},{"value":"0,0E+00","module":"C1"},{"value":"3,45E-04","module":"C2"},{"value":"0,0E+00","module":"C3"},{"value":"0,0E+00","module":"C3"},{"value":"6,52E-03","module":"C4"},{"value":"6,52E-03","module":"C4"},{"value":"-2,88E-02","module":"D"},{"value":"-2,88E-02","module":"D"}]}],"additional_environmental_impact":[{"parameter":"PM","unit":"Disease incidence","values":[{"value":"1,67E-06","module":"A1-A3"},{"value":"1,11E-09","module":"A4"},{"value":"2,56E-11","module":"A5"},{"value":"0,0E+00","module":"B6"},{"value":"0,0E+00","module":"C1"},{"value":"5,57E-10","module":"C2"},{"value":"0,0E+00","module":"C3"},{"value":"0,0E+00","module":"C3"},{"value":"2,85E-08","module":"C4"},{"value":"2,85E-08","module":"C4"},{"value":"-2,64E-07","module":"D"},{"value":"-2,64E-07","module":"D"}]},{"parameter":"ETP-fw","unit":"CTUe","values":[{"value":"1,36E+03","module":"A1-A3"},{"value":"1,80E+00","module":"A4"},{"value":"2,83E-03","module":"A5"},{"value":"0,0E+00","module":"B6"},{"value":"0,0E+00","module":"C1"},{"value":"8,98E-01","module":"C2"},{"value":"0,0E+00","module":"C3"},{"value":"0,0E+00","module":"C3"},{"value":"2,40E+00","module":"C4"},{"value":"2,40E+00","module":"C4"},{"value":"-4,94E+00","module":"D"},{"value":"-4,94E+00","module":"D"}]},{"parameter":"HTP-c","unit":"CTUh","values":[{"value":"2,18E-08","module":"A1-A3"},{"value":"3,62E-11","module":"A4"},{"value":"1,86E-13","module":"A5"},{"value":"0,0E+00","module":"B6"},{"value":"0,0E+00","module":"C1"},{"value":"1,81E-11","module":"C2"},{"value":"0,0E+00","module":"C3"},{"value":"0,0E+00","module":"C3"},{"value":"3,66E-10","module":"C4"},{"value":"3,66E-10","module":"C4"},{"value":"-3,55E-09","module":"D"},{"value":"-3,55E-09","module":"D"}]},{"parameter":"HTP-nc","unit":"CTUh","values":[{"value":"6,06E-07","module":"A1-A3"},{"value":"1,87E-09","module":"A4"},{"value":"6,97E-12","module":"A5"},{"value":"0,0E+00","module":"B6"},{"value":"0,0E+00","module":"C1"},{"value":"9,36E-10","module":"C2"},{"value":"0,0E+00","module":"C3"},{"value":"0,0E+00","module":"C3"},{"value":"4,06E-08","module":"C4"},{"value":"4,06E-08","module":"C4"},{"value":"-1,17E-07","module":"D"},{"value":"-1,17E-07","module":"D"}]},{"parameter":"SQP","unit":"SQP","values":[{"value":"4,84E+01","module":"A1-A3"},{"value":"8,90E-01","module":"A4"},{"value":"1,78E-03","module":"A5"},{"value":"0,0E+00","module":"B6"},{"value":"0,0E+00","module":"C1"},{"value":"4,45E-01","module":"C2"},{"value":"0,0E+00","module":"C3"},{"value":"0,0E+00","module":"C3"},{"value":"8,92E-01","module":"C4"},{"value":"8,92E-01","module":"C4"},{"value":"9,43E-01","module":"D"},{"value":"9,43E-01","module":"D"}]}],"resource_use":[{"parameter":"PERE","unit":"MJ","values":[{"value":"5,27E+01","module":"A1-A3"},{"value":"1,47E-01","module":"A4"},{"value":"2,16E-01","module":"A5"},{"value":"0,0E+00","module":"B6"},{"value":"0,0E+00","module":"C1"},{"value":"7,35E-02","module":"C2"},{"value":"0,0E+00","module":"C3"},{"value":"0,0E+00","module":"C3"},{"value":"6,43E-01","module":"C4"},{"value":"6,43E-01","module":"C4"},{"value":"5,00E+00","module":"D"},{"value":"5,00E+00","module":"D"}]},{"parameter":"PERM","unit":"MJ","values":[{"value":"2,14E-01","module":"A1-A3"},{"value":"0,0E+00","module":"A4"},{"value":"-2,14E-01","module":"A5"},{"value":"0,0E+00","module":"B6"},{"value":"0,0E+00","module":"C1"},{"value":"0,0E+00","module":"C2"},{"value":"0,0E+00","module":"C3"},{"value":"0,0E+00","module":"C3"},{"value":"0,0E+00","module":"C4"},{"value":"0,0E+00","module":"C4"},{"value":"0,0E+00","module":"D"},{"value":"0,0E+00","module":"D"}]},{"parameter":"PERT","unit":"MJ","values":[{"value":"5,29E+01","module":"A1-A3"},{"value":"1,47E-01","module":"A4"},{"value":"1,41E-03","module":"A5"},{"value":"0,0E+00","module":"B6"},{"value":"0,0E+00","module":"C1"},{"value":"7,35E-02","module":"C2"},{"value":"0,0E+00","module":"C3"},{"value":"0,0E+00","module":"C3"},{"value":"6,43E-01","module":"C4"},{"value":"6,43E-01","module":"C4"},{"value":"5,00E+00","module":"D"},{"value":"5,00E+00","module":"D"}]},{"parameter":"PENRE","unit":"MJ","values":[{"value":"5,70E+02","module":"A1-A3"},{"value":"2,59E+00","module":"A4"},{"value":"6,52E-02","module":"A5"},{"value":"0,0E+00","module":"B6"},{"value":"0,0E+00","module":"C1"},{"value":"1,30E+00","module":"C2"},{"value":"0,0E+00","module":"C3"},{"value":"0,0E+00","module":"C3"},{"value":"4,29E+00","module":"C4"},{"value":"4,29E+00","module":"C4"},{"value":"-8,00E+01","module":"D"},{"value":"-8,00E+01","module":"D"}]},{"parameter":"PENRM","unit":"MJ","values":[{"value":"5,90E-02","module":"A1-A3"},{"value":"0,0E+00","module":"A4"},{"value":"-5,90E-02","module":"A5"},{"value":"0,0E+00","module":"B6"},{"value":"0,0E+00","module":"C1"},{"value":"0,0E+00","module":"C2"},{"value":"0,0E+00","module":"C3"},{"value":"0,0E+00","module":"C3"},{"value":"0,0E+00","module":"C4"},{"value":"0,0E+00","module":"C4"},{"value":"0,0E+00","module":"D"},{"value":"0,0E+00","module":"D"}]},{"parameter":"PENRT","unit":"MJ","values":[{"value":"5,70E+02","module":"A1-A3"},{"value":"2,59E+00","module":"A4"},{"value":"6,15E-03","module":"A5"},{"value":"0,0E+00","module":"B6"},{"value":"0,0E+00","module":"C1"},{"value":"1,30E+00","module":"C2"},{"value":"0,0E+00","module":"C3"},{"value":"0,0E+00","module":"C3"},{"value":"4,29E+00","module":"C4"},{"value":"4,29E+00","module":"C4"},{"value":"-8,00E+01","module":"D"},{"value":"-8,00E+01","module":"D"}]},{"parameter":"SM","unit":"kg","values":[{"value":"5,68E+00","module":"A1-A3"},{"value":"0,0E+00","module":"A4"},{"value":"0,0E+00","module":"A5"},{"value":"0,0E+00","module":"B6"},{"value":"0,0E+00","module":"C1"},{"value":"0,0E+00","module":"C2"},{"value":"0,0E+00","module":"C3"},{"value":"0,0E+00","module":"C3"},{"value":"0,0E+00","module":"C4"},{"value":"0,0E+00","module":"C4"},{"value":"5,02E+00","module":"D"},{"value":"5,02E+00","module":"D"}]},{"parameter":"RSF","unit":"MJ","values":[{"value":"0,0E+00","module":"A1-A3"},{"value":"0,0E+00","module":"A4"},{"value":"0,0E+00","module":"A5"},{"value":"0,0E+00","module":"B6"},{"value":"0,0E+00","module":"C1"},{"value":"0,0E+00","module":"C2"},{"value":"0,0E+00","module":"C3"},{"value":"0,0E+00","module":"C3"},{"value":"0,0E+00","module":"C4"},{"value":"0,0E+00","module":"C4"},{"value":"0,0E+00","module":"D"},{"value":"0,0E+00","module":"D"}]},{"parameter":"NRSF","unit":"MJ","values":[{"value":"0,0E+00","module":"A1-A3"},{"value":"0,0E+00","module":"A4"},{"value":"0,0E+00","module":"A5"},{"value":"0,0E+00","module":"B6"},{"value":"0,0E+00","module":"C1"},{"value":"0,0E+00","module":"C2"},{"value":"0,0E+00","module":"C3"},{"value":"0,0E+00","module":"C3"},{"value":"0,0E+00","module":"C4"},{"value":"0,0E+00","module":"C4"},{"value":"0,0E+00","module":"D"},{"value":"0,0E+00","module":"D"}]},{"parameter":"FW","unit":"m^3","values":[{"value":"1,16E-01","module":"A1-A3"},{"value":"1,66E-04","module":"A4"},{"value":"6,98E-05","module":"A5"},{"value":"0,0E+00","module":"B6"},{"value":"0,0E+00","module":"C1"},{"value":"8,31E-05","module":"C2"},{"value":"0,0E+00","module":"C3"},{"value":"0,0E+00","module":"C3"},{"value":"1,09E-03","module":"C4"},{"value":"1,09E-03","module":"C4"},{"value":"-3,65E-02","module":"D"},{"value":"-3,65E-02","module":"D"}]}],"end_of_life_waste":[{"parameter":"HWD","unit":"kg","values":[{"value":"5,72E-08","module":"A1-A3"},{"value":"1,24E-11","module":"A4"},{"value":"6,02E-13","module":"A5"},{"value":"0,0E+00","module":"B6"},{"value":"0,0E+00","module":"C1"},{"value":"6,21E-12","module":"C2"},{"value":"0,0E+00","module":"C3"},{"value":"0,0E+00","module":"C3"},{"value":"2,20E-10","module":"C4"},{"value":"2,20E-10","module":"C4"},{"value":"-6,32E-10","module":"D"},{"value":"-6,32E-10","module":"D"}]},{"parameter":"NHWD","unit":"kg","values":[{"value":"2,33E+00","module":"A1-A3"},{"value":"3,72E-04","module":"A4"},{"value":"3,94E-04","module":"A5"},{"value":"0,0E+00","module":"B6"},{"value":"0,0E+00","module":"C1"},{"value":"1,86E-04","module":"C2"},{"value":"0,0E+00","module":"C3"},{"value":"0,0E+00","module":"C3"},{"value":"2,19E+01","module":"C4"},{"value":"2,19E+01","module":"C4"},{"value":"1,21E+00","module":"D"},{"value":"1,21E+00","module":"D"}]},{"parameter":"RWD","unit":"kg","values":[{"value":"1,31E-02","module":"A1-A3"},{"value":"3,19E-06","module":"A4"},{"value":"3,51E-07","module":"A5"},{"value":"0,0E+00","module":"B6"},{"value":"0,0E+00","module":"C1"},{"value":"1,60E-06","module":"C2"},{"value":"0,0E+00","module":"C3"},{"value":"0,0E+00","module":"C3"},{"value":"4,77E-05","module":"C4"},{"value":"4,77E-05","module":"C4"},{"value":"1,06E-06","module":"D"},{"value":"1,06E-06","module":"D"}]}],"end_of_life_flow":[{"parameter":"CRU","unit":"kg","values":[{"value":"0,0E+00","module":"A1-A3"},{"value":"0,0E+00","module":"A4"},{"value":"0,0E+00","module":"A5"},{"value":"0,0E+00","module":"B6"},{"value":"0,0E+00","module":"C1"},{"value":"0,0E+00","module":"C2"},{"value":"0,0E+00","module":"C3"},{"value":"0,0E+00","module":"C3"},{"value":"0,0E+00","module":"C4"},{"value":"0,0E+00","module":"C4"},{"value":"0,0E+00","module":"D"},{"value":"0,0E+00","module":"D"}]},{"parameter":"MFR","unit":"kg","values":[{"value":"3,12E-01","module":"A1-A3"},{"value":"0,0E+00","module":"A4"},{"value":"0,0E+00","module":"A5"},{"value":"0,0E+00","module":"B6"},{"value":"0,0E+00","module":"C1"},{"value":"0,0E+00","module":"C2"},{"value":"1,04E+01","module":"C3"},{"value":"1,04E+01","module":"C3"},{"value":"0,0E+00","module":"C4"},{"value":"0,0E+00","module":"C4"},{"value":"0,0E+00","module":"D"},{"value":"0,0E+00","module":"D"}]},{"parameter":"MER","unit":"kg","values":[{"value":"0,0E+00","module":"A1-A3"},{"value":"0,0E+00","module":"A4"},{"value":"0,0E+00","module":"A5"},{"value":"0,0E+00","module":"B6"},{"value":"0,0E+00","module":"C1"},{"value":"0,0E+00","module":"C2"},{"value":"0,0E+00","module":"C3"},{"value":"0,0E+00","module":"C3"},{"value":"0,0E+00","module":"C4"},{"value":"0,0E+00","module":"C4"},{"value":"0,0E+00","module":"D"},{"value":"0,0E+00","module":"D"}]},{"parameter":"EEE","unit":"MJ","values":[{"value":"0,0E+00","module":"A1-A3"},{"value":"0,0E+00","module":"A4"},{"value":"2,98E-02","module":"A5"},{"value":"0,0E+00","module":"B6"},{"value":"0,0E+00","module":"C1"},{"value":"0,0E+00","module":"C2"},{"value":"0,0E+00","module":"C3"},{"value":"0,0E+00","module":"C3"},{"value":"0,0E+00","module":"C4"},{"value":"0,0E+00","module":"C4"},{"value":"0,0E+00","module":"D"},{"value":"0,0E+00","module":"D"}]},{"parameter":"EET","unit":"MJ","values":[{"value":"0,0E+00","module":"A1-A3"},{"value":"0,0E+00","module":"A4"},{"value":"5,33E-02","module":"A5"},{"value":"0,0E+00","module":"B6"},{"value":"0,0E+00","module":"C1"},{"value":"0,0E+00","module":"C2"},{"value":"0,0E+00","module":"C3"},{"value":"0,0E+00","module":"C3"},{"value":"0,0E+00","module":"C4"},{"value":"0,0E+00","module":"C4"},{"value":"0,0E+00","module":"D"},{"value":"0,0E+00","module":"D"}]}]}