{"product_name":"JBV 54 Sviller dobbelst\u00f8p ","epd_id":"NEPD-3532-2127-NO","compliance":["EN 15804","ISO 14025","ISO 21930"],"producer_name":"Spenncon Rail AS","environmental_impact":[{"parameter":"GWP-total","unit":"kg CO2-eq.","values":[{"value":"4,70E+01","module":"A1"},{"value":"1,55E+00","module":"A2"},{"value":"3,51E-01","module":"A3"},{"value":"5,14E-01","module":"A4"}]},{"parameter":"ODP","unit":"kg CFC 11-eq.","values":[{"value":"8,80E-07","module":"A1"},{"value":"2,88E-07","module":"A2"},{"value":"4,32E-08","module":"A3"},{"value":"6,72E-08","module":"A4"}]},{"parameter":"AP","unit":"kg SO2-eq.","values":[{"value":"1,64E-01","module":"A1"},{"value":"2,22E-02","module":"A2"},{"value":"3,98E-03","module":"A3"},{"value":"3,08E-03","module":"A4"}]},{"parameter":"EP","unit":"kg Phosphat-eq.","values":[{"value":"2,84E-02","module":"A1"},{"value":"2,00E-03","module":"A2"},{"value":"1,25E-03","module":"A3"},{"value":"5,65E-04","module":"A4"}]},{"parameter":"POCP","unit":"kg Ethen-eq.","values":[{"value":"1,55E-02","module":"A1"},{"value":"7,61E-04","module":"A2"},{"value":"4,61E-04","module":"A3"},{"value":"1,62E-04","module":"A4"}]},{"parameter":"ADPE","unit":"kg Sb-eq.","values":[{"value":"2,13E-05","module":"A1"},{"value":"1,57E-06","module":"A2"},{"value":"3,08E-06","module":"A3"},{"value":"1,78E-06","module":"A4"}]},{"parameter":"ADPF","unit":"MJ","values":[{"value":"3,16E+02","module":"A1"},{"value":"2,27E+01","module":"A2"},{"value":"3,89E+00","module":"A3"},{"value":"5,75E+00","module":"A4"}]},{"parameter":"ADPM","unit":"kg Sb-eq.","values":[{"value":"2,13E-05","module":"A1"},{"value":"1,57E-06","module":"A2"},{"value":"3,08E-06","module":"A3"},{"value":"1,78E-06","module":"A4"}]}],"additional_environmental_impact":[],"resource_use":[{"parameter":"PERE","unit":"MJ","values":[{"value":"5,36E+01","module":"A1"},{"value":"4,94E-01","module":"A2"},{"value":"5,79E+01","module":"A3"},{"value":"8,42E+00","module":"A4"}]},{"parameter":"PERM","unit":"MJ","values":[{"value":"3,82E-01","module":"A1"},{"value":"0,0E+00","module":"A2"},{"value":"0,0E+00","module":"A3"},{"value":"0,0E+00","module":"A4"}]},{"parameter":"PERT","unit":"MJ","values":[{"value":"5,40E+01","module":"A1"},{"value":"4,94E-01","module":"A2"},{"value":"5,79E+01","module":"A3"},{"value":"8,42E+00","module":"A4"}]},{"parameter":"PENRE","unit":"MJ","values":[{"value":"3,10E+02","module":"A1"},{"value":"2,36E+01","module":"A2"},{"value":"5,49E+00","module":"A3"},{"value":"7,13E+00","module":"A4"}]},{"parameter":"PENRM","unit":"MJ","values":[{"value":"3,85E+01","module":"A1"},{"value":"0,0E+00","module":"A2"},{"value":"0,0E+00","module":"A3"},{"value":"0,0E+00","module":"A4"}]},{"parameter":"PENRT","unit":"MJ","values":[{"value":"3,49E+02","module":"A1"},{"value":"2,36E+01","module":"A2"},{"value":"5,49E+00","module":"A3"},{"value":"7,13E+00","module":"A4"}]},{"parameter":"SM","unit":"kg","values":[{"value":"4,48E+00","module":"A1"},{"value":"0,0E+00","module":"A2"},{"value":"0,0E+00","module":"A3"},{"value":"0,0E+00","module":"A4"}]},{"parameter":"RSF","unit":"MJ","values":[{"value":"3,99E+01","module":"A1"},{"value":"0,0E+00","module":"A2"},{"value":"3,51E-03","module":"A3"},{"value":"0,0E+00","module":"A4"}]},{"parameter":"NRSF","unit":"MJ","values":[{"value":"4,88E+01","module":"A1"},{"value":"0,0E+00","module":"A2"},{"value":"0,0E+00","module":"A3"},{"value":"0,0E+00","module":"A4"}]},{"parameter":"FW","unit":"m3","values":[{"value":"2,57E+01","module":"A1"},{"value":"4,16E-03","module":"A2"},{"value":"1,94E-02","module":"A3"},{"value":"3,88E-03","module":"A4"}]}],"end_of_life_waste":[{"parameter":"HWD","unit":"kg","values":[{"value":"7,28E-04","module":"A1"},{"value":"1,34E-05","module":"A2"},{"value":"2,36E-03","module":"A3"},{"value":"1,28E-05","module":"A4"}]},{"parameter":"NHWD","unit":"kg","values":[{"value":"8,47E+00","module":"A1"},{"value":"1,02E+00","module":"A2"},{"value":"3,52E-01","module":"A3"},{"value":"4,11E-01","module":"A4"}]},{"parameter":"RWD","unit":"kg","values":[{"value":"9,02E-04","module":"A1"},{"value":"1,58E-04","module":"A2"},{"value":"3,76E-05","module":"A3"},{"value":"4,14E-05","module":"A4"}]}],"end_of_life_flow":[{"parameter":"CRU","unit":"kg","values":[{"value":"0,0E+00","module":"A1"},{"value":"0,0E+00","module":"A2"},{"value":"0,0E+00","module":"A3"},{"value":"0,0E+00","module":"A4"}]},{"parameter":"MFR","unit":"kg","values":[{"value":"3,07E-01","module":"A1"},{"value":"0,0E+00","module":"A2"},{"value":"3,00E+00","module":"A3"},{"value":"0,0E+00","module":"A4"}]},{"parameter":"MER","unit":"kg","values":[{"value":"0,0E+00","module":"A1"},{"value":"0,0E+00","module":"A2"},{"value":"6,42E-02","module":"A3"},{"value":"0,0E+00","module":"A4"}]},{"parameter":"EEE","unit":"MJ","values":[{"value":"0,0E+00","module":"A1"},{"value":"0,0E+00","module":"A2"},{"value":"4,17E-03","module":"A3"},{"value":"0,0E+00","module":"A4"}]},{"parameter":"EET","unit":"MJ","values":[{"value":"0,0E+00","module":"A1"},{"value":"0,0E+00","module":"A2"},{"value":"1,81E-02","module":"A3"},{"value":"0,0E+00","module":"A4"}]}]}