{"product_name":"Jojo universal tables with H-base","epd_id":"NEPD-7307-6696","compliance":["EN 15804+A2","ISO 14025","ISO 21930"],"producer_name":"Martela Oyj","environmental_impact":[{"parameter":"GWP-total","unit":"kg CO2-eq.","values":[{"value":"7,25E+01","module":"A1-A3"},{"value":"3,95E+00","module":"A4"},{"value":"1,17E+01","module":"A5"},{"value":"3,45E-03","module":"B2"},{"value":"0,0E+00","module":"B3"},{"value":"0,0E+00","module":"B4"},{"value":"0,0E+00","module":"C1"},{"value":"3,35E-01","module":"C2"},{"value":"1,13E+01","module":"C3"},{"value":"1,43E-01","module":"C4"},{"value":"-2,81E+00","module":"D"}]},{"parameter":"GWP-fossil","unit":"kg CO2-eq.","values":[{"value":"9,20E+01","module":"A1-A3"},{"value":"3,94E+00","module":"A4"},{"value":"2,12E-02","module":"A5"},{"value":"3,43E-03","module":"B2"},{"value":"0,0E+00","module":"B3"},{"value":"0,0E+00","module":"B4"},{"value":"0,0E+00","module":"C1"},{"value":"3,35E-01","module":"C2"},{"value":"1,67E+00","module":"C3"},{"value":"1,43E-01","module":"C4"},{"value":"-2,79E+00","module":"D"}]},{"parameter":"GWP-biogenic","unit":"kg CO2-eq.","values":[{"value":"-1,98E+01","module":"A1-A3"},{"value":"1,51E-03","module":"A4"},{"value":"1,17E+01","module":"A5"},{"value":"2,16E-05","module":"B2"},{"value":"0,0E+00","module":"B3"},{"value":"0,0E+00","module":"B4"},{"value":"0,0E+00","module":"C1"},{"value":"1,38E-04","module":"C2"},{"value":"9,67E+00","module":"C3"},{"value":"1,08E-04","module":"C4"},{"value":"-2,15E-03","module":"D"}]},{"parameter":"GWP-luluc","unit":"kg CO2-eq.","values":[{"value":"2,63E-01","module":"A1-A3"},{"value":"1,62E-03","module":"A4"},{"value":"4,27E-06","module":"A5"},{"value":"5,58E-06","module":"B2"},{"value":"0,0E+00","module":"B3"},{"value":"0,0E+00","module":"B4"},{"value":"0,0E+00","module":"C1"},{"value":"1,19E-04","module":"C2"},{"value":"5,11E-05","module":"C3"},{"value":"4,38E-05","module":"C4"},{"value":"-1,49E-02","module":"D"}]},{"parameter":"ODP","unit":"kg CFC 11-eq.","values":[{"value":"7,43E-06","module":"A1-A3"},{"value":"8,72E-07","module":"A4"},{"value":"2,77E-09","module":"A5"},{"value":"3,04E-10","module":"B2"},{"value":"0,0E+00","module":"B3"},{"value":"0,0E+00","module":"B4"},{"value":"0,0E+00","module":"C1"},{"value":"7,58E-08","module":"C2"},{"value":"2,03E-08","module":"C3"},{"value":"4,51E-08","module":"C4"},{"value":"-2,92E-02","module":"D"}]},{"parameter":"AP","unit":"mol H+-eq.","values":[{"value":"4,47E-01","module":"A1-A3"},{"value":"3,51E-02","module":"A4"},{"value":"1,06E-04","module":"A5"},{"value":"2,00E-05","module":"B2"},{"value":"0,0E+00","module":"B3"},{"value":"0,0E+00","module":"B4"},{"value":"0,0E+00","module":"C1"},{"value":"9,62E-04","module":"C2"},{"value":"1,76E-03","module":"C3"},{"value":"1,03E-03","module":"C4"},{"value":"-1,52E-02","module":"D"}]},{"parameter":"POCP","unit":"kg NMVOC-eq.","values":[{"value":"3,84E-01","module":"A1-A3"},{"value":"2,63E-02","module":"A4"},{"value":"1,23E-04","module":"A5"},{"value":"1,16E-05","module":"B2"},{"value":"0,0E+00","module":"B3"},{"value":"0,0E+00","module":"B4"},{"value":"0,0E+00","module":"C1"},{"value":"8,15E-04","module":"C2"},{"value":"2,16E-03","module":"C3"},{"value":"1,17E-03","module":"C4"},{"value":"-1,52E-02","module":"D"}]},{"parameter":"ADPE","unit":"kg Sb-eq.","values":[{"value":"2,06E-03","module":"A1-A3"},{"value":"9,23E-05","module":"A4"},{"value":"2,85E-07","module":"A5"},{"value":"9,59E-08","module":"B2"},{"value":"0,0E+00","module":"B3"},{"value":"0,0E+00","module":"B4"},{"value":"0,0E+00","module":"C1"},{"value":"9,24E-06","module":"C2"},{"value":"1,13E-06","module":"C3"},{"value":"2,52E-06","module":"C4"},{"value":"-4,53E-05","module":"D"}]},{"parameter":"ADPF","unit":"MJ","values":[{"value":"1,17E+03","module":"A1-A3"},{"value":"5,78E+01","module":"A4"},{"value":"1,96E-01","module":"A5"},{"value":"5,86E-02","module":"B2"},{"value":"0,0E+00","module":"B3"},{"value":"0,0E+00","module":"B4"},{"value":"0,0E+00","module":"C1"},{"value":"5,06E+00","module":"C2"},{"value":"1,68E+00","module":"C3"},{"value":"3,33E+00","module":"C4"},{"value":"-2,59E+01","module":"D"}]},{"parameter":"WDP","unit":"m3 world-eq.","values":[{"value":"3,40E+04","module":"A1-A3"},{"value":"4,80E+01","module":"A4"},{"value":"3,55E-01","module":"A5"},{"value":"1,05E+00","module":"B2"},{"value":"0,0E+00","module":"B3"},{"value":"0,0E+00","module":"B4"},{"value":"0,0E+00","module":"C1"},{"value":"4,89E+00","module":"C2"},{"value":"2,67E+00","module":"C3"},{"value":"6,29E+00","module":"C4"},{"value":"5,27E+01","module":"D"}]},{"parameter":"EP-freshwater","unit":"kg P-eq.","values":[{"value":"5,23E-03","module":"A1-A3"},{"value":"2,82E-05","module":"A4"},{"value":"1,64E-07","module":"A5"},{"value":"2,74E-07","module":"B2"},{"value":"0,0E+00","module":"B3"},{"value":"0,0E+00","module":"B4"},{"value":"0,0E+00","module":"C1"},{"value":"2,67E-06","module":"C2"},{"value":"4,85E-06","module":"C3"},{"value":"1,41E-06","module":"C4"},{"value":"-1,83E-04","module":"D"}]},{"parameter":"EP-marine","unit":"kg N-eq.","values":[{"value":"8,98E-02","module":"A1-A3"},{"value":"8,28E-03","module":"A4"},{"value":"4,88E-05","module":"A5"},{"value":"3,17E-06","module":"B2"},{"value":"0,0E+00","module":"B3"},{"value":"0,0E+00","module":"B4"},{"value":"0,0E+00","module":"C1"},{"value":"1,90E-04","module":"C2"},{"value":"7,60E-04","module":"C3"},{"value":"3,66E-04","module":"C4"},{"value":"-3,54E-03","module":"D"}]},{"parameter":"EP-terrestrial","unit":"mol N-eq.","values":[{"value":"9,88E-01","module":"A1-A3"},{"value":"9,22E-02","module":"A4"},{"value":"4,63E-04","module":"A5"},{"value":"3,69E-05","module":"B2"},{"value":"0,0E+00","module":"B3"},{"value":"0,0E+00","module":"B4"},{"value":"0,0E+00","module":"C1"},{"value":"2,13E-03","module":"C2"},{"value":"8,13E-03","module":"C3"},{"value":"4,06E-03","module":"C4"},{"value":"-3,68E-02","module":"D"}]},{"parameter":"GWP-IOBC","unit":"kg CO2-eq.","values":[{"value":"9,37E+01","module":"A1-A3"},{"value":"3,95E+00","module":"A4"},{"value":"2,13E-02","module":"A5"},{"value":"3,45E-03","module":"B2"},{"value":"0,0E+00","module":"B3"},{"value":"0,0E+00","module":"B4"},{"value":"0,0E+00","module":"C1"},{"value":"3,35E-01","module":"C2"},{"value":"1,33E+00","module":"C3"},{"value":"1,44E-01","module":"C4"},{"value":"-4,00E+00","module":"D"}]}],"additional_environmental_impact":[{"parameter":"PM","unit":"disease incidence","values":[{"value":"6,56E-06","module":"A1-A3"},{"value":"2,14E-07","module":"A4"},{"value":"1,39E-09","module":"A5"},{"value":"1,68E-10","module":"B2"},{"value":"0,0E+00","module":"B3"},{"value":"0,0E+00","module":"B4"},{"value":"0,0E+00","module":"C1"},{"value":"2,05E-08","module":"C2"},{"value":"4,43E-08","module":"C3"},{"value":"1,89E-08","module":"C4"},{"value":"-3,99E-07","module":"D"}]},{"parameter":"ETP-fw","unit":"CTUe","values":[{"value":"3,51E+03","module":"A1-A3"},{"value":"4,11E+01","module":"A4"},{"value":"2,27E-01","module":"A5"},{"value":"6,34E-02","module":"B2"},{"value":"0,0E+00","module":"B3"},{"value":"0,0E+00","module":"B4"},{"value":"0,0E+00","module":"C1"},{"value":"3,75E+00","module":"C2"},{"value":"1,08E+01","module":"C3"},{"value":"1,92E+00","module":"C4"},{"value":"-1,65E+02","module":"D"}]},{"parameter":"HTP-c","unit":"CTUh","values":[{"value":"5,04E-07","module":"A1-A3"},{"value":"0,0E+00","module":"A4"},{"value":"1,80E-11","module":"A5"},{"value":"9,00E-12","module":"B2"},{"value":"0,0E+00","module":"B3"},{"value":"0,0E+00","module":"B4"},{"value":"0,0E+00","module":"C1"},{"value":"0,0E+00","module":"C2"},{"value":"1,20E-09","module":"C3"},{"value":"6,70E-11","module":"C4"},{"value":"-1,21E-08","module":"D"}]},{"parameter":"HTP-nc","unit":"CTUh","values":[{"value":"3,02E-06","module":"A1-A3"},{"value":"4,58E-08","module":"A4"},{"value":"8,25E-10","module":"A5"},{"value":"2,11E-10","module":"B2"},{"value":"0,0E+00","module":"B3"},{"value":"0,0E+00","module":"B4"},{"value":"0,0E+00","module":"C1"},{"value":"4,10E-09","module":"C2"},{"value":"1,62E-08","module":"C3"},{"value":"1,78E-09","module":"C4"},{"value":"2,20E-07","module":"D"}]},{"parameter":"SQP","unit":"unitless","values":[{"value":"1,26E+03","module":"A1-A3"},{"value":"3,46E+01","module":"A4"},{"value":"1,54E-01","module":"A5"},{"value":"1,64E-02","module":"B2"},{"value":"0,0E+00","module":"B3"},{"value":"0,0E+00","module":"B4"},{"value":"0,0E+00","module":"C1"},{"value":"3,54E+00","module":"C2"},{"value":"3,53E-01","module":"C3"},{"value":"7,22E+00","module":"C4"},{"value":"-3,98E+01","module":"D"}]},{"parameter":"IRP","unit":"kBq U235-eq.","values":[{"value":"4,17E+00","module":"A1-A3"},{"value":"2,52E-01","module":"A4"},{"value":"7,71E-04","module":"A5"},{"value":"4,05E-04","module":"B2"},{"value":"0,0E+00","module":"B3"},{"value":"0,0E+00","module":"B4"},{"value":"0,0E+00","module":"C1"},{"value":"2,21E-02","module":"C2"},{"value":"4,45E-03","module":"C3"},{"value":"1,33E-02","module":"C4"},{"value":"-2,80E-02","module":"D"}]}],"resource_use":[{"parameter":"PERE","unit":"MJ","values":[{"value":"2,90E+02","module":"A1-A3"},{"value":"7,46E-01","module":"A4"},{"value":"4,01E-03","module":"A5"},{"value":"7,96E-03","module":"B2"},{"value":"0,0E+00","module":"B3"},{"value":"0,0E+00","module":"B4"},{"value":"0,0E+00","module":"C1"},{"value":"7,24E-02","module":"C2"},{"value":"8,08E-02","module":"C3"},{"value":"6,05E-02","module":"C4"},{"value":"-3,71E+01","module":"D"}]},{"parameter":"PERM","unit":"MJ","values":[{"value":"1,58E+02","module":"A1-A3"},{"value":"0,0E+00","module":"A4"},{"value":"-1,06E+02","module":"A5"},{"value":"0,0E+00","module":"B2"},{"value":"0,0E+00","module":"B3"},{"value":"0,0E+00","module":"B4"},{"value":"0,0E+00","module":"C1"},{"value":"0,0E+00","module":"C2"},{"value":"-5,23E+01","module":"C3"},{"value":"0,0E+00","module":"C4"},{"value":"0,0E+00","module":"D"}]},{"parameter":"PERT","unit":"MJ","values":[{"value":"4,48E+02","module":"A1-A3"},{"value":"7,46E-01","module":"A4"},{"value":"-1,06E+02","module":"A5"},{"value":"7,96E-03","module":"B2"},{"value":"0,0E+00","module":"B3"},{"value":"0,0E+00","module":"B4"},{"value":"0,0E+00","module":"C1"},{"value":"7,24E-02","module":"C2"},{"value":"-5,22E+01","module":"C3"},{"value":"6,05E-02","module":"C4"},{"value":"-3,71E+01","module":"D"}]},{"parameter":"PENRE","unit":"MJ","values":[{"value":"1,15E+03","module":"A1-A3"},{"value":"5,78E+01","module":"A4"},{"value":"1,97E-01","module":"A5"},{"value":"5,86E-02","module":"B2"},{"value":"0,0E+00","module":"B3"},{"value":"0,0E+00","module":"B4"},{"value":"0,0E+00","module":"C1"},{"value":"5,06E+00","module":"C2"},{"value":"1,71E+00","module":"C3"},{"value":"3,33E+00","module":"C4"},{"value":"-2,59E+01","module":"D"}]},{"parameter":"PENRM","unit":"MJ","values":[{"value":"1,75E+01","module":"A1-A3"},{"value":"0,0E+00","module":"A4"},{"value":"-4,25E+00","module":"A5"},{"value":"0,0E+00","module":"B2"},{"value":"0,0E+00","module":"B3"},{"value":"0,0E+00","module":"B4"},{"value":"0,0E+00","module":"C1"},{"value":"0,0E+00","module":"C2"},{"value":"-1,32E+01","module":"C3"},{"value":"0,0E+00","module":"C4"},{"value":"0,0E+00","module":"D"}]},{"parameter":"PENRT","unit":"MJ","values":[{"value":"1,17E+03","module":"A1-A3"},{"value":"5,78E+01","module":"A4"},{"value":"-4,05E+00","module":"A5"},{"value":"5,86E-02","module":"B2"},{"value":"0,0E+00","module":"B3"},{"value":"0,0E+00","module":"B4"},{"value":"0,0E+00","module":"C1"},{"value":"5,06E+00","module":"C2"},{"value":"-1,15E+01","module":"C3"},{"value":"3,33E+00","module":"C4"},{"value":"-2,59E+01","module":"D"}]},{"parameter":"SM","unit":"kg","values":[{"value":"7,20E-02","module":"A1-A3"},{"value":"0,0E+00","module":"A4"},{"value":"0,0E+00","module":"A5"},{"value":"0,0E+00","module":"B2"},{"value":"0,0E+00","module":"B3"},{"value":"0,0E+00","module":"B4"},{"value":"0,0E+00","module":"C1"},{"value":"0,0E+00","module":"C2"},{"value":"0,0E+00","module":"C3"},{"value":"0,0E+00","module":"C4"},{"value":"0,0E+00","module":"D"}]},{"parameter":"RSF","unit":"MJ","values":[{"value":"5,58E+00","module":"A1-A3"},{"value":"2,60E-02","module":"A4"},{"value":"1,17E-04","module":"A5"},{"value":"6,38E-04","module":"B2"},{"value":"0,0E+00","module":"B3"},{"value":"0,0E+00","module":"B4"},{"value":"0,0E+00","module":"C1"},{"value":"2,59E-03","module":"C2"},{"value":"1,71E-03","module":"C3"},{"value":"1,60E-03","module":"C4"},{"value":"8,03E-02","module":"D"}]},{"parameter":"NRSF","unit":"MJ","values":[{"value":"4,50E+01","module":"A1-A3"},{"value":"8,72E-02","module":"A4"},{"value":"9,68E-04","module":"A5"},{"value":"6,29E-04","module":"B2"},{"value":"0,0E+00","module":"B3"},{"value":"0,0E+00","module":"B4"},{"value":"0,0E+00","module":"C1"},{"value":"9,26E-03","module":"C2"},{"value":"0,0E+00","module":"C3"},{"value":"9,50E-02","module":"C4"},{"value":"4,17E-01","module":"D"}]},{"parameter":"FW","unit":"m3","values":[{"value":"9,85E-01","module":"A1-A3"},{"value":"5,58E-03","module":"A4"},{"value":"1,25E-04","module":"A5"},{"value":"1,01E-02","module":"B2"},{"value":"0,0E+00","module":"B3"},{"value":"0,0E+00","module":"B4"},{"value":"0,0E+00","module":"C1"},{"value":"5,41E-04","module":"C2"},{"value":"2,49E-03","module":"C3"},{"value":"3,00E-03","module":"C4"},{"value":"-4,77E-02","module":"D"}]}],"end_of_life_waste":[{"parameter":"HWD","unit":"kg","values":[{"value":"6,99E-01","module":"A1-A3"},{"value":"2,87E-03","module":"A4"},{"value":"0,0E+00","module":"A5"},{"value":"1,11E-05","module":"B2"},{"value":"0,0E+00","module":"B3"},{"value":"0,0E+00","module":"B4"},{"value":"0,0E+00","module":"C1"},{"value":"2,61E-04","module":"C2"},{"value":"0,0E+00","module":"C3"},{"value":"1,31E+01","module":"C4"},{"value":"-1,27E-02","module":"D"}]},{"parameter":"NHWD","unit":"kg","values":[{"value":"3,19E+01","module":"A1-A3"},{"value":"2,34E+00","module":"A4"},{"value":"6,75E-01","module":"A5"},{"value":"7,11E-04","module":"B2"},{"value":"0,0E+00","module":"B3"},{"value":"0,0E+00","module":"B4"},{"value":"0,0E+00","module":"C1"},{"value":"2,46E-01","module":"C2"},{"value":"3,16E-01","module":"C3"},{"value":"1,05E-01","module":"C4"},{"value":"-1,11E+00","module":"D"}]},{"parameter":"RWD","unit":"kg","values":[{"value":"4,38E-03","module":"A1-A3"},{"value":"3,95E-04","module":"A4"},{"value":"0,0E+00","module":"A5"},{"value":"3,43E-07","module":"B2"},{"value":"0,0E+00","module":"B3"},{"value":"0,0E+00","module":"B4"},{"value":"0,0E+00","module":"C1"},{"value":"3,45E-05","module":"C2"},{"value":"0,0E+00","module":"C3"},{"value":"2,05E-05","module":"C4"},{"value":"-2,34E-05","module":"D"}]}],"end_of_life_flow":[{"parameter":"CRU","unit":"kg","values":[{"value":"0,0E+00","module":"A1-A3"},{"value":"0,0E+00","module":"A4"},{"value":"7,12E+00","module":"A5"},{"value":"0,0E+00","module":"B2"},{"value":"0,0E+00","module":"B3"},{"value":"0,0E+00","module":"B4"},{"value":"0,0E+00","module":"C1"},{"value":"0,0E+00","module":"C2"},{"value":"0,0E+00","module":"C3"},{"value":"0,0E+00","module":"C4"},{"value":"0,0E+00","module":"D"}]},{"parameter":"MFR","unit":"kg","values":[{"value":"3,38E+00","module":"A1-A3"},{"value":"0,0E+00","module":"A4"},{"value":"2,37E-01","module":"A5"},{"value":"0,0E+00","module":"B2"},{"value":"0,0E+00","module":"B3"},{"value":"0,0E+00","module":"B4"},{"value":"0,0E+00","module":"C1"},{"value":"0,0E+00","module":"C2"},{"value":"6,69E+00","module":"C3"},{"value":"0,0E+00","module":"C4"},{"value":"0,0E+00","module":"D"}]},{"parameter":"MER","unit":"kg","values":[{"value":"4,15E+00","module":"A1-A3"},{"value":"0,0E+00","module":"A4"},{"value":"3,86E-01","module":"A5"},{"value":"0,0E+00","module":"B2"},{"value":"0,0E+00","module":"B3"},{"value":"0,0E+00","module":"B4"},{"value":"0,0E+00","module":"C1"},{"value":"0,0E+00","module":"C2"},{"value":"2,59E+01","module":"C3"},{"value":"0,0E+00","module":"C4"},{"value":"0,0E+00","module":"D"}]},{"parameter":"EEE","unit":"MJ","values":[{"value":"2,96E+00","module":"A1-A3"},{"value":"0,0E+00","module":"A4"},{"value":"2,70E-01","module":"A5"},{"value":"0,0E+00","module":"B2"},{"value":"0,0E+00","module":"B3"},{"value":"0,0E+00","module":"B4"},{"value":"0,0E+00","module":"C1"},{"value":"0,0E+00","module":"C2"},{"value":"4,93E+00","module":"C3"},{"value":"0,0E+00","module":"C4"},{"value":"0,0E+00","module":"D"}]},{"parameter":"EET","unit":"MJ","values":[{"value":"4,48E+01","module":"A1-A3"},{"value":"0,0E+00","module":"A4"},{"value":"4,09E+00","module":"A5"},{"value":"0,0E+00","module":"B2"},{"value":"0,0E+00","module":"B3"},{"value":"0,0E+00","module":"B4"},{"value":"0,0E+00","module":"C1"},{"value":"0,0E+00","module":"C2"},{"value":"7,46E+01","module":"C3"},{"value":"0,0E+00","module":"C4"},{"value":"0,0E+00","module":"D"}]}]}