{"product_name":"Jotacote Universal N20, Chokwang Jotun Ltd. (South Korea)","epd_id":"NEPD-7881-7553","compliance":["EN 15804+A2","ISO 14025","ISO 21930"],"producer_name":"Jotun A/S","environmental_impact":[{"parameter":"GWP-total","unit":"kg CO2-eq.","values":[{"value":"4,29E+00","module":"A1"},{"value":"1,24E-01","module":"A2"},{"value":"1,37E-01","module":"A3"},{"value":"2,13E-02","module":"A4"},{"value":"0,0E+00","module":"C1"},{"value":"4,35E-03","module":"C2"},{"value":"0,0E+00","module":"C3"},{"value":"1,82E-02","module":"C4"},{"value":"0,0E+00","module":"D"}]},{"parameter":"GWP-fossil","unit":"kg CO2-eq.","values":[{"value":"4,28E+00","module":"A1"},{"value":"1,24E-01","module":"A2"},{"value":"1,36E-01","module":"A3"},{"value":"2,13E-02","module":"A4"},{"value":"0,0E+00","module":"C1"},{"value":"4,35E-03","module":"C2"},{"value":"0,0E+00","module":"C3"},{"value":"1,82E-02","module":"C4"},{"value":"0,0E+00","module":"D"}]},{"parameter":"GWP-biogenic","unit":"kg CO2-eq.","values":[{"value":"3,55E-03","module":"A1"},{"value":"4,62E-05","module":"A2"},{"value":"2,90E-04","module":"A3"},{"value":"8,46E-06","module":"A4"},{"value":"0,0E+00","module":"C1"},{"value":"1,73E-06","module":"C2"},{"value":"0,0E+00","module":"C3"},{"value":"8,72E-06","module":"C4"},{"value":"0,0E+00","module":"D"}]},{"parameter":"GWP-luluc","unit":"kg CO2-eq.","values":[{"value":"3,57E-04","module":"A1"},{"value":"4,68E-05","module":"A2"},{"value":"6,31E-05","module":"A3"},{"value":"6,42E-06","module":"A4"},{"value":"0,0E+00","module":"C1"},{"value":"1,31E-06","module":"C2"},{"value":"0,0E+00","module":"C3"},{"value":"6,01E-06","module":"C4"},{"value":"0,0E+00","module":"D"}]},{"parameter":"ODP","unit":"kg CFC 11-eq.","values":[{"value":"9,97E-05","module":"A1"},{"value":"2,76E-08","module":"A2"},{"value":"8,02E-09","module":"A3"},{"value":"4,81E-09","module":"A4"},{"value":"0,0E+00","module":"C1"},{"value":"9,82E-10","module":"C2"},{"value":"0,0E+00","module":"C3"},{"value":"5,05E-09","module":"C4"},{"value":"0,0E+00","module":"D"}]},{"parameter":"AP","unit":"mol H+-eq.","values":[{"value":"1,82E-02","module":"A1"},{"value":"1,30E-03","module":"A2"},{"value":"3,98E-04","module":"A3"},{"value":"1,09E-04","module":"A4"},{"value":"0,0E+00","module":"C1"},{"value":"2,23E-05","module":"C2"},{"value":"0,0E+00","module":"C3"},{"value":"1,01E-04","module":"C4"},{"value":"0,0E+00","module":"D"}]},{"parameter":"POCP","unit":"kg NMVOC-eq.","values":[{"value":"1,23E-02","module":"A1"},{"value":"1,12E-03","module":"A2"},{"value":"1,08E-03","module":"A3"},{"value":"1,20E-04","module":"A4"},{"value":"0,0E+00","module":"C1"},{"value":"2,45E-05","module":"C2"},{"value":"0,0E+00","module":"C3"},{"value":"1,06E-04","module":"C4"},{"value":"0,0E+00","module":"D"}]},{"parameter":"ADPE","unit":"kg Sb-eq.","values":[{"value":"4,90E-05","module":"A1"},{"value":"1,87E-06","module":"A2"},{"value":"4,37E-07","module":"A3"},{"value":"3,61E-07","module":"A4"},{"value":"0,0E+00","module":"C1"},{"value":"7,37E-08","module":"C2"},{"value":"0,0E+00","module":"C3"},{"value":"4,04E-07","module":"C4"},{"value":"0,0E+00","module":"D"}]},{"parameter":"ADPF","unit":"MJ","values":[{"value":"5,78E+01","module":"A1"},{"value":"1,84E+00","module":"A2"},{"value":"2,03E+00","module":"A3"},{"value":"3,28E-01","module":"A4"},{"value":"0,0E+00","module":"C1"},{"value":"6,70E-02","module":"C2"},{"value":"0,0E+00","module":"C3"},{"value":"3,38E-01","module":"C4"},{"value":"0,0E+00","module":"D"}]},{"parameter":"WDP","unit":"m3 world-eq.","values":[{"value":"1,46E+01","module":"A1"},{"value":"6,04E-01","module":"A2"},{"value":"2,02E+00","module":"A3"},{"value":"1,16E-01","module":"A4"},{"value":"0,0E+00","module":"C1"},{"value":"2,37E-02","module":"C2"},{"value":"0,0E+00","module":"C3"},{"value":"2,33E-01","module":"C4"},{"value":"0,0E+00","module":"D"}]},{"parameter":"EP-freshwater","unit":"kg P-eq.","values":[{"value":"5,22E-04","module":"A1"},{"value":"9,97E-07","module":"A2"},{"value":"8,64E-06","module":"A3"},{"value":"1,92E-07","module":"A4"},{"value":"0,0E+00","module":"C1"},{"value":"3,91E-08","module":"C2"},{"value":"0,0E+00","module":"C3"},{"value":"1,59E-07","module":"C4"},{"value":"0,0E+00","module":"D"}]},{"parameter":"EP-marine","unit":"kg N-eq.","values":[{"value":"5,65E-03","module":"A1"},{"value":"3,64E-04","module":"A2"},{"value":"1,06E-04","module":"A3"},{"value":"3,65E-05","module":"A4"},{"value":"0,0E+00","module":"C1"},{"value":"7,46E-06","module":"C2"},{"value":"0,0E+00","module":"C3"},{"value":"3,22E-05","module":"C4"},{"value":"0,0E+00","module":"D"}]},{"parameter":"EP-terrestrial","unit":"mol N-eq.","values":[{"value":"3,51E-02","module":"A1"},{"value":"4,03E-03","module":"A2"},{"value":"1,21E-03","module":"A3"},{"value":"4,03E-04","module":"A4"},{"value":"0,0E+00","module":"C1"},{"value":"8,23E-05","module":"C2"},{"value":"0,0E+00","module":"C3"},{"value":"3,55E-04","module":"C4"},{"value":"0,0E+00","module":"D"}]},{"parameter":"GWP-IOBC","unit":"kg CO2-eq.","values":[{"value":"4,28E+00","module":"A1"},{"value":"1,24E-01","module":"A2"},{"value":"1,37E-01","module":"A3"},{"value":"2,13E-02","module":"A4"},{"value":"0,0E+00","module":"C1"},{"value":"4,35E-03","module":"C2"},{"value":"0,0E+00","module":"C3"},{"value":"1,82E-02","module":"C4"},{"value":"0,0E+00","module":"D"}]}],"additional_environmental_impact":[{"parameter":"PM","unit":"disease incidence","values":[{"value":"3,68E-07","module":"A1"},{"value":"8,57E-09","module":"A2"},{"value":"1,46E-09","module":"A3"},{"value":"1,83E-09","module":"A4"},{"value":"0,0E+00","module":"C1"},{"value":"3,74E-10","module":"C2"},{"value":"0,0E+00","module":"C3"},{"value":"1,86E-09","module":"C4"},{"value":"0,0E+00","module":"D"}]},{"parameter":"ETP-fw","unit":"CTUe","values":[{"value":"3,92E+01","module":"A1"},{"value":"1,38E+00","module":"A2"},{"value":"1,73E+00","module":"A3"},{"value":"2,56E-01","module":"A4"},{"value":"0,0E+00","module":"C1"},{"value":"5,24E-02","module":"C2"},{"value":"0,0E+00","module":"C3"},{"value":"2,29E-01","module":"C4"},{"value":"0,0E+00","module":"D"}]},{"parameter":"HTP-c","unit":"CTUh","values":[{"value":"1,07E-08","module":"A1"},{"value":"0,0E+00","module":"A2"},{"value":"4,20E-11","module":"A3"},{"value":"0,0E+00","module":"A4"},{"value":"0,0E+00","module":"C1"},{"value":"0,0E+00","module":"C2"},{"value":"0,0E+00","module":"C3"},{"value":"2,00E-12","module":"C4"},{"value":"0,0E+00","module":"D"}]},{"parameter":"HTP-nc","unit":"CTUh","values":[{"value":"3,03E-07","module":"A1"},{"value":"1,07E-09","module":"A2"},{"value":"1,27E-09","module":"A3"},{"value":"2,29E-10","module":"A4"},{"value":"0,0E+00","module":"C1"},{"value":"4,70E-11","module":"C2"},{"value":"0,0E+00","module":"C3"},{"value":"2,21E-10","module":"C4"},{"value":"0,0E+00","module":"D"}]},{"parameter":"SQP","unit":"unitless","values":[{"value":"7,39E+01","module":"A1"},{"value":"1,78E+00","module":"A2"},{"value":"2,33E-01","module":"A3"},{"value":"3,71E-01","module":"A4"},{"value":"0,0E+00","module":"C1"},{"value":"7,58E-02","module":"C2"},{"value":"0,0E+00","module":"C3"},{"value":"4,19E-01","module":"C4"},{"value":"0,0E+00","module":"D"}]},{"parameter":"IRP","unit":"kBq U235-eq.","values":[{"value":"2,02E+02","module":"A1"},{"value":"7,80E-03","module":"A2"},{"value":"1,44E-02","module":"A3"},{"value":"1,38E-03","module":"A4"},{"value":"0,0E+00","module":"C1"},{"value":"2,82E-04","module":"C2"},{"value":"0,0E+00","module":"C3"},{"value":"1,44E-03","module":"C4"},{"value":"0,0E+00","module":"D"}]}],"resource_use":[{"parameter":"PERE","unit":"MJ","values":[{"value":"8,91E+00","module":"A1"},{"value":"1,86E-02","module":"A2"},{"value":"4,21E-02","module":"A3"},{"value":"3,53E-03","module":"A4"},{"value":"0,0E+00","module":"C1"},{"value":"7,21E-04","module":"C2"},{"value":"0,0E+00","module":"C3"},{"value":"3,94E-03","module":"C4"},{"value":"0,0E+00","module":"D"}]},{"parameter":"PERM","unit":"MJ","values":[{"value":"7,22E-02","module":"A1"},{"value":"0,0E+00","module":"A2"},{"value":"0,0E+00","module":"A3"},{"value":"0,0E+00","module":"A4"},{"value":"0,0E+00","module":"C1"},{"value":"0,0E+00","module":"C2"},{"value":"0,0E+00","module":"C3"},{"value":"0,0E+00","module":"C4"},{"value":"0,0E+00","module":"D"}]},{"parameter":"PERT","unit":"MJ","values":[{"value":"8,99E+00","module":"A1"},{"value":"1,86E-02","module":"A2"},{"value":"4,21E-02","module":"A3"},{"value":"3,53E-03","module":"A4"},{"value":"0,0E+00","module":"C1"},{"value":"7,21E-04","module":"C2"},{"value":"0,0E+00","module":"C3"},{"value":"3,94E-03","module":"C4"},{"value":"0,0E+00","module":"D"}]},{"parameter":"PENRE","unit":"MJ","values":[{"value":"6,38E+01","module":"A1"},{"value":"1,84E+00","module":"A2"},{"value":"2,03E+00","module":"A3"},{"value":"3,28E-01","module":"A4"},{"value":"0,0E+00","module":"C1"},{"value":"6,70E-02","module":"C2"},{"value":"0,0E+00","module":"C3"},{"value":"3,38E-01","module":"C4"},{"value":"0,0E+00","module":"D"}]},{"parameter":"PENRM","unit":"MJ","values":[{"value":"4,91E-02","module":"A1"},{"value":"0,0E+00","module":"A2"},{"value":"0,0E+00","module":"A3"},{"value":"0,0E+00","module":"A4"},{"value":"0,0E+00","module":"C1"},{"value":"0,0E+00","module":"C2"},{"value":"0,0E+00","module":"C3"},{"value":"0,0E+00","module":"C4"},{"value":"0,0E+00","module":"D"}]},{"parameter":"PENRT","unit":"MJ","values":[{"value":"6,38E+01","module":"A1"},{"value":"1,84E+00","module":"A2"},{"value":"2,03E+00","module":"A3"},{"value":"3,28E-01","module":"A4"},{"value":"0,0E+00","module":"C1"},{"value":"6,70E-02","module":"C2"},{"value":"0,0E+00","module":"C3"},{"value":"3,38E-01","module":"C4"},{"value":"0,0E+00","module":"D"}]},{"parameter":"SM","unit":"kg","values":[{"value":"6,14E-04","module":"A1"},{"value":"0,0E+00","module":"A2"},{"value":"6,67E-07","module":"A3"},{"value":"0,0E+00","module":"A4"},{"value":"0,0E+00","module":"C1"},{"value":"0,0E+00","module":"C2"},{"value":"0,0E+00","module":"C3"},{"value":"3,74E-05","module":"C4"},{"value":"0,0E+00","module":"D"}]},{"parameter":"RSF","unit":"MJ","values":[{"value":"1,17E-02","module":"A1"},{"value":"4,34E-04","module":"A2"},{"value":"4,09E-03","module":"A3"},{"value":"8,18E-05","module":"A4"},{"value":"0,0E+00","module":"C1"},{"value":"1,67E-05","module":"C2"},{"value":"0,0E+00","module":"C3"},{"value":"1,27E-04","module":"C4"},{"value":"0,0E+00","module":"D"}]},{"parameter":"NRSF","unit":"MJ","values":[{"value":"6,42E-02","module":"A1"},{"value":"3,01E-03","module":"A2"},{"value":"1,66E-02","module":"A3"},{"value":"4,93E-04","module":"A4"},{"value":"0,0E+00","module":"C1"},{"value":"1,01E-04","module":"C2"},{"value":"0,0E+00","module":"C3"},{"value":"4,93E-04","module":"C4"},{"value":"0,0E+00","module":"D"}]},{"parameter":"FW","unit":"m3","values":[{"value":"2,41E-01","module":"A1"},{"value":"2,03E-04","module":"A2"},{"value":"6,11E-04","module":"A3"},{"value":"3,99E-05","module":"A4"},{"value":"0,0E+00","module":"C1"},{"value":"8,16E-06","module":"C2"},{"value":"0,0E+00","module":"C3"},{"value":"1,68E-04","module":"C4"},{"value":"0,0E+00","module":"D"}]}],"end_of_life_waste":[{"parameter":"HWD","unit":"kg","values":[{"value":"2,20E-02","module":"A1"},{"value":"1,30E-04","module":"A2"},{"value":"2,90E-04","module":"A3"},{"value":"2,50E-05","module":"A4"},{"value":"0,0E+00","module":"C1"},{"value":"5,11E-06","module":"C2"},{"value":"0,0E+00","module":"C3"},{"value":"2,09E-05","module":"C4"},{"value":"0,0E+00","module":"D"}]},{"parameter":"NHWD","unit":"kg","values":[{"value":"8,60E-01","module":"A1"},{"value":"1,33E-01","module":"A2"},{"value":"7,53E-03","module":"A3"},{"value":"2,82E-02","module":"A4"},{"value":"0,0E+00","module":"C1"},{"value":"5,76E-03","module":"C2"},{"value":"0,0E+00","module":"C3"},{"value":"9,45E-01","module":"C4"},{"value":"0,0E+00","module":"D"}]},{"parameter":"RWD","unit":"kg","values":[{"value":"7,00E-05","module":"A1"},{"value":"1,23E-05","module":"A2"},{"value":"1,08E-05","module":"A3"},{"value":"2,18E-06","module":"A4"},{"value":"0,0E+00","module":"C1"},{"value":"4,45E-07","module":"C2"},{"value":"0,0E+00","module":"C3"},{"value":"2,27E-06","module":"C4"},{"value":"0,0E+00","module":"D"}]}],"end_of_life_flow":[{"parameter":"CRU","unit":"kg","values":[{"value":"0,0E+00","module":"A1"},{"value":"0,0E+00","module":"A2"},{"value":"0,0E+00","module":"A3"},{"value":"0,0E+00","module":"A4"},{"value":"0,0E+00","module":"C1"},{"value":"0,0E+00","module":"C2"},{"value":"0,0E+00","module":"C3"},{"value":"0,0E+00","module":"C4"},{"value":"0,0E+00","module":"D"}]},{"parameter":"MFR","unit":"kg","values":[{"value":"0,0E+00","module":"A1"},{"value":"0,0E+00","module":"A2"},{"value":"2,98E-03","module":"A3"},{"value":"0,0E+00","module":"A4"},{"value":"0,0E+00","module":"C1"},{"value":"0,0E+00","module":"C2"},{"value":"0,0E+00","module":"C3"},{"value":"3,51E-05","module":"C4"},{"value":"0,0E+00","module":"D"}]},{"parameter":"MER","unit":"kg","values":[{"value":"0,0E+00","module":"A1"},{"value":"0,0E+00","module":"A2"},{"value":"1,24E-03","module":"A3"},{"value":"0,0E+00","module":"A4"},{"value":"0,0E+00","module":"C1"},{"value":"0,0E+00","module":"C2"},{"value":"0,0E+00","module":"C3"},{"value":"2,83E-07","module":"C4"},{"value":"0,0E+00","module":"D"}]},{"parameter":"EEE","unit":"MJ","values":[{"value":"0,0E+00","module":"A1"},{"value":"0,0E+00","module":"A2"},{"value":"1,54E-03","module":"A3"},{"value":"0,0E+00","module":"A4"},{"value":"0,0E+00","module":"C1"},{"value":"0,0E+00","module":"C2"},{"value":"0,0E+00","module":"C3"},{"value":"2,45E-06","module":"C4"},{"value":"0,0E+00","module":"D"}]},{"parameter":"EET","unit":"MJ","values":[{"value":"0,0E+00","module":"A1"},{"value":"0,0E+00","module":"A2"},{"value":"2,34E-02","module":"A3"},{"value":"0,0E+00","module":"A4"},{"value":"0,0E+00","module":"C1"},{"value":"0,0E+00","module":"C2"},{"value":"0,0E+00","module":"C3"},{"value":"3,71E-05","module":"C4"},{"value":"0,0E+00","module":"D"}]}]}