{"product_name":"Jotamastic 85, Jotun Paints (Malaysia) Sdn.","epd_id":"NEPD-6291-5548","compliance":["EN 15804+A2","ISO 14025","ISO 21930"],"producer_name":"Jotun A/S","environmental_impact":[{"parameter":"GWP-total","unit":"kg CO2-eq.","values":[{"value":"2,63E+00","module":"A1-A3"},{"value":"6,24E-02","module":"A4"},{"value":"0,0E+00","module":"C1"},{"value":"3,82E-03","module":"C2"},{"value":"0,0E+00","module":"C3"},{"value":"1,59E-02","module":"C4"},{"value":"0,0E+00","module":"D"}]},{"parameter":"GWP-fossil","unit":"kg CO2-eq.","values":[{"value":"2,63E+00","module":"A1-A3"},{"value":"6,24E-02","module":"A4"},{"value":"0,0E+00","module":"C1"},{"value":"3,81E-03","module":"C2"},{"value":"0,0E+00","module":"C3"},{"value":"1,59E-02","module":"C4"},{"value":"0,0E+00","module":"D"}]},{"parameter":"GWP-biogenic","unit":"kg CO2-eq.","values":[{"value":"-3,08E-03","module":"A1-A3"},{"value":"2,48E-05","module":"A4"},{"value":"0,0E+00","module":"C1"},{"value":"1,52E-06","module":"C2"},{"value":"0,0E+00","module":"C3"},{"value":"7,63E-06","module":"C4"},{"value":"0,0E+00","module":"D"}]},{"parameter":"GWP-luluc","unit":"kg CO2-eq.","values":[{"value":"1,85E-03","module":"A1-A3"},{"value":"1,88E-05","module":"A4"},{"value":"0,0E+00","module":"C1"},{"value":"1,15E-06","module":"C2"},{"value":"0,0E+00","module":"C3"},{"value":"5,26E-06","module":"C4"},{"value":"0,0E+00","module":"D"}]},{"parameter":"ODP","unit":"kg CFC 11-eq.","values":[{"value":"4,44E-05","module":"A1-A3"},{"value":"1,41E-08","module":"A4"},{"value":"0,0E+00","module":"C1"},{"value":"8,61E-10","module":"C2"},{"value":"0,0E+00","module":"C3"},{"value":"4,43E-09","module":"C4"},{"value":"0,0E+00","module":"D"}]},{"parameter":"AP","unit":"mol H+-eq.","values":[{"value":"1,67E-02","module":"A1-A3"},{"value":"3,20E-04","module":"A4"},{"value":"0,0E+00","module":"C1"},{"value":"1,96E-05","module":"C2"},{"value":"0,0E+00","module":"C3"},{"value":"8,85E-05","module":"C4"},{"value":"0,0E+00","module":"D"}]},{"parameter":"POCP","unit":"kg NMVOC-eq.","values":[{"value":"1,28E-02","module":"A1-A3"},{"value":"3,52E-04","module":"A4"},{"value":"0,0E+00","module":"C1"},{"value":"2,15E-05","module":"C2"},{"value":"0,0E+00","module":"C3"},{"value":"9,28E-05","module":"C4"},{"value":"0,0E+00","module":"D"}]},{"parameter":"ADPE","unit":"kg Sb-eq.","values":[{"value":"4,14E-05","module":"A1-A3"},{"value":"1,06E-06","module":"A4"},{"value":"0,0E+00","module":"C1"},{"value":"6,46E-08","module":"C2"},{"value":"0,0E+00","module":"C3"},{"value":"3,54E-07","module":"C4"},{"value":"0,0E+00","module":"D"}]},{"parameter":"ADPF","unit":"MJ","values":[{"value":"4,46E+01","module":"A1-A3"},{"value":"9,60E-01","module":"A4"},{"value":"0,0E+00","module":"C1"},{"value":"5,87E-02","module":"C2"},{"value":"0,0E+00","module":"C3"},{"value":"2,96E-01","module":"C4"},{"value":"0,0E+00","module":"D"}]},{"parameter":"WDP","unit":"m3 world-eq.","values":[{"value":"7,70E+01","module":"A1-A3"},{"value":"3,40E-01","module":"A4"},{"value":"0,0E+00","module":"C1"},{"value":"2,08E-02","module":"C2"},{"value":"0,0E+00","module":"C3"},{"value":"2,04E-01","module":"C4"},{"value":"0,0E+00","module":"D"}]},{"parameter":"EP-freshwater","unit":"kg P-eq.","values":[{"value":"3,02E-04","module":"A1-A3"},{"value":"5,61E-07","module":"A4"},{"value":"0,0E+00","module":"C1"},{"value":"3,43E-08","module":"C2"},{"value":"0,0E+00","module":"C3"},{"value":"1,40E-07","module":"C4"},{"value":"0,0E+00","module":"D"}]},{"parameter":"EP-marine","unit":"kg N-eq.","values":[{"value":"4,34E-03","module":"A1-A3"},{"value":"1,07E-04","module":"A4"},{"value":"0,0E+00","module":"C1"},{"value":"6,54E-06","module":"C2"},{"value":"0,0E+00","module":"C3"},{"value":"2,82E-05","module":"C4"},{"value":"0,0E+00","module":"D"}]},{"parameter":"EP-terrestrial","unit":"mol N-eq.","values":[{"value":"3,42E-02","module":"A1-A3"},{"value":"1,18E-03","module":"A4"},{"value":"0,0E+00","module":"C1"},{"value":"7,22E-05","module":"C2"},{"value":"0,0E+00","module":"C3"},{"value":"3,11E-04","module":"C4"},{"value":"0,0E+00","module":"D"}]},{"parameter":"GWP-IOBC","unit":"kg CO2-eq.","values":[{"value":"2,64E+00","module":"A1-A3"},{"value":"6,24E-02","module":"A4"},{"value":"0,0E+00","module":"C1"},{"value":"3,82E-03","module":"C2"},{"value":"0,0E+00","module":"C3"},{"value":"1,59E-02","module":"C4"},{"value":"0,0E+00","module":"D"}]}],"additional_environmental_impact":[{"parameter":"PM","unit":"disease incidence","values":[{"value":"2,14E-07","module":"A1-A3"},{"value":"5,36E-09","module":"A4"},{"value":"0,0E+00","module":"C1"},{"value":"3,28E-10","module":"C2"},{"value":"0,0E+00","module":"C3"},{"value":"1,63E-09","module":"C4"},{"value":"0,0E+00","module":"D"}]},{"parameter":"ETP-fw","unit":"CTUe","values":[{"value":"4,69E+01","module":"A1-A3"},{"value":"7,51E-01","module":"A4"},{"value":"0,0E+00","module":"C1"},{"value":"4,59E-02","module":"C2"},{"value":"0,0E+00","module":"C3"},{"value":"2,00E-01","module":"C4"},{"value":"0,0E+00","module":"D"}]},{"parameter":"HTP-c","unit":"CTUh","values":[{"value":"1,11E-07","module":"A1-A3"},{"value":"0,0E+00","module":"A4"},{"value":"0,0E+00","module":"C1"},{"value":"0,0E+00","module":"C2"},{"value":"0,0E+00","module":"C3"},{"value":"2,00E-12","module":"C4"},{"value":"0,0E+00","module":"D"}]},{"parameter":"HTP-nc","unit":"CTUh","values":[{"value":"1,91E-07","module":"A1-A3"},{"value":"6,70E-10","module":"A4"},{"value":"0,0E+00","module":"C1"},{"value":"4,10E-11","module":"C2"},{"value":"0,0E+00","module":"C3"},{"value":"1,94E-10","module":"C4"},{"value":"0,0E+00","module":"D"}]},{"parameter":"SQP","unit":"unitless","values":[{"value":"4,15E+01","module":"A1-A3"},{"value":"1,09E+00","module":"A4"},{"value":"0,0E+00","module":"C1"},{"value":"6,65E-02","module":"C2"},{"value":"0,0E+00","module":"C3"},{"value":"3,67E-01","module":"C4"},{"value":"0,0E+00","module":"D"}]},{"parameter":"IRP","unit":"kBq U235-eq.","values":[{"value":"5,61E+02","module":"A1-A3"},{"value":"4,05E-03","module":"A4"},{"value":"0,0E+00","module":"C1"},{"value":"2,48E-04","module":"C2"},{"value":"0,0E+00","module":"C3"},{"value":"1,26E-03","module":"C4"},{"value":"0,0E+00","module":"D"}]}],"resource_use":[{"parameter":"PERE","unit":"MJ","values":[{"value":"6,72E+00","module":"A1-A3"},{"value":"1,03E-02","module":"A4"},{"value":"0,0E+00","module":"C1"},{"value":"6,32E-04","module":"C2"},{"value":"0,0E+00","module":"C3"},{"value":"3,45E-03","module":"C4"},{"value":"0,0E+00","module":"D"}]},{"parameter":"PERM","unit":"MJ","values":[{"value":"9,57E-02","module":"A1-A3"},{"value":"0,0E+00","module":"A4"},{"value":"0,0E+00","module":"C1"},{"value":"0,0E+00","module":"C2"},{"value":"0,0E+00","module":"C3"},{"value":"0,0E+00","module":"C4"},{"value":"0,0E+00","module":"D"}]},{"parameter":"PERT","unit":"MJ","values":[{"value":"6,81E+00","module":"A1-A3"},{"value":"1,03E-02","module":"A4"},{"value":"0,0E+00","module":"C1"},{"value":"6,32E-04","module":"C2"},{"value":"0,0E+00","module":"C3"},{"value":"3,45E-03","module":"C4"},{"value":"0,0E+00","module":"D"}]},{"parameter":"PENRE","unit":"MJ","values":[{"value":"4,89E+01","module":"A1-A3"},{"value":"9,60E-01","module":"A4"},{"value":"0,0E+00","module":"C1"},{"value":"5,87E-02","module":"C2"},{"value":"0,0E+00","module":"C3"},{"value":"2,96E-01","module":"C4"},{"value":"0,0E+00","module":"D"}]},{"parameter":"PENRM","unit":"MJ","values":[{"value":"1,59E-01","module":"A1-A3"},{"value":"0,0E+00","module":"A4"},{"value":"0,0E+00","module":"C1"},{"value":"0,0E+00","module":"C2"},{"value":"0,0E+00","module":"C3"},{"value":"0,0E+00","module":"C4"},{"value":"0,0E+00","module":"D"}]},{"parameter":"PENRT","unit":"MJ","values":[{"value":"4,90E+01","module":"A1-A3"},{"value":"9,60E-01","module":"A4"},{"value":"0,0E+00","module":"C1"},{"value":"5,87E-02","module":"C2"},{"value":"0,0E+00","module":"C3"},{"value":"2,96E-01","module":"C4"},{"value":"0,0E+00","module":"D"}]},{"parameter":"SM","unit":"kg","values":[{"value":"2,17E-02","module":"A1-A3"},{"value":"0,0E+00","module":"A4"},{"value":"0,0E+00","module":"C1"},{"value":"0,0E+00","module":"C2"},{"value":"0,0E+00","module":"C3"},{"value":"3,27E-05","module":"C4"},{"value":"0,0E+00","module":"D"}]},{"parameter":"RSF","unit":"MJ","values":[{"value":"1,66E-02","module":"A1-A3"},{"value":"2,39E-04","module":"A4"},{"value":"0,0E+00","module":"C1"},{"value":"1,46E-05","module":"C2"},{"value":"0,0E+00","module":"C3"},{"value":"1,11E-04","module":"C4"},{"value":"0,0E+00","module":"D"}]},{"parameter":"NRSF","unit":"MJ","values":[{"value":"9,56E-02","module":"A1-A3"},{"value":"1,44E-03","module":"A4"},{"value":"0,0E+00","module":"C1"},{"value":"8,83E-05","module":"C2"},{"value":"0,0E+00","module":"C3"},{"value":"4,32E-04","module":"C4"},{"value":"0,0E+00","module":"D"}]},{"parameter":"FW","unit":"m3","values":[{"value":"1,23E+00","module":"A1-A3"},{"value":"1,17E-04","module":"A4"},{"value":"0,0E+00","module":"C1"},{"value":"7,15E-06","module":"C2"},{"value":"0,0E+00","module":"C3"},{"value":"1,47E-04","module":"C4"},{"value":"0,0E+00","module":"D"}]}],"end_of_life_waste":[{"parameter":"HWD","unit":"kg","values":[{"value":"4,76E-02","module":"A1-A3"},{"value":"7,33E-05","module":"A4"},{"value":"0,0E+00","module":"C1"},{"value":"4,48E-06","module":"C2"},{"value":"0,0E+00","module":"C3"},{"value":"1,83E-05","module":"C4"},{"value":"0,0E+00","module":"D"}]},{"parameter":"NHWD","unit":"kg","values":[{"value":"7,38E+00","module":"A1-A3"},{"value":"8,26E-02","module":"A4"},{"value":"0,0E+00","module":"C1"},{"value":"5,05E-03","module":"C2"},{"value":"0,0E+00","module":"C3"},{"value":"8,28E-01","module":"C4"},{"value":"0,0E+00","module":"D"}]},{"parameter":"RWD","unit":"kg","values":[{"value":"7,90E-05","module":"A1-A3"},{"value":"6,38E-06","module":"A4"},{"value":"0,0E+00","module":"C1"},{"value":"3,90E-07","module":"C2"},{"value":"0,0E+00","module":"C3"},{"value":"1,99E-06","module":"C4"},{"value":"0,0E+00","module":"D"}]}],"end_of_life_flow":[{"parameter":"CRU","unit":"kg","values":[{"value":"0,0E+00","module":"A1-A3"},{"value":"0,0E+00","module":"A4"},{"value":"0,0E+00","module":"C1"},{"value":"0,0E+00","module":"C2"},{"value":"0,0E+00","module":"C3"},{"value":"0,0E+00","module":"C4"},{"value":"0,0E+00","module":"D"}]},{"parameter":"MFR","unit":"kg","values":[{"value":"2,83E-02","module":"A1-A3"},{"value":"0,0E+00","module":"A4"},{"value":"0,0E+00","module":"C1"},{"value":"0,0E+00","module":"C2"},{"value":"0,0E+00","module":"C3"},{"value":"3,07E-05","module":"C4"},{"value":"0,0E+00","module":"D"}]},{"parameter":"MER","unit":"kg","values":[{"value":"2,06E-02","module":"A1-A3"},{"value":"0,0E+00","module":"A4"},{"value":"0,0E+00","module":"C1"},{"value":"0,0E+00","module":"C2"},{"value":"0,0E+00","module":"C3"},{"value":"2,48E-07","module":"C4"},{"value":"0,0E+00","module":"D"}]},{"parameter":"EEE","unit":"MJ","values":[{"value":"3,33E-03","module":"A1-A3"},{"value":"0,0E+00","module":"A4"},{"value":"0,0E+00","module":"C1"},{"value":"0,0E+00","module":"C2"},{"value":"0,0E+00","module":"C3"},{"value":"2,15E-06","module":"C4"},{"value":"0,0E+00","module":"D"}]},{"parameter":"EET","unit":"MJ","values":[{"value":"5,03E-02","module":"A1-A3"},{"value":"0,0E+00","module":"A4"},{"value":"0,0E+00","module":"C1"},{"value":"0,0E+00","module":"C2"},{"value":"0,0E+00","module":"C3"},{"value":"3,25E-05","module":"C4"},{"value":"0,0E+00","module":"D"}]}]}