{"product_name":"Jotashield AF SG, Jotun Thailand Limited","epd_id":"NEPD-6788-6107","compliance":["EN 15804+A2","ISO 14025","ISO 21930"],"producer_name":"Jotun A/S","environmental_impact":[{"parameter":"GWP-total","unit":"kg CO2-eq.","values":[{"value":"2,19E+00","module":"A1"},{"value":"3,25E-02","module":"A2"},{"value":"6,95E-02","module":"A3"},{"value":"1,71E-02","module":"A4"},{"value":"0,0E+00","module":"C1"},{"value":"2,28E-03","module":"C2"},{"value":"0,0E+00","module":"C3"},{"value":"9,53E-03","module":"C4"},{"value":"0,0E+00","module":"D"}]},{"parameter":"GWP-fossil","unit":"kg CO2-eq.","values":[{"value":"2,19E+00","module":"A1"},{"value":"3,25E-02","module":"A2"},{"value":"6,91E-02","module":"A3"},{"value":"1,71E-02","module":"A4"},{"value":"0,0E+00","module":"C1"},{"value":"2,28E-03","module":"C2"},{"value":"0,0E+00","module":"C3"},{"value":"9,52E-03","module":"C4"},{"value":"0,0E+00","module":"D"}]},{"parameter":"GWP-biogenic","unit":"kg CO2-eq.","values":[{"value":"3,69E-04","module":"A1"},{"value":"1,00E-05","module":"A2"},{"value":"2,81E-04","module":"A3"},{"value":"6,78E-06","module":"A4"},{"value":"0,0E+00","module":"C1"},{"value":"9,05E-07","module":"C2"},{"value":"0,0E+00","module":"C3"},{"value":"4,56E-06","module":"C4"},{"value":"0,0E+00","module":"D"}]},{"parameter":"GWP-luluc","unit":"kg CO2-eq.","values":[{"value":"8,16E-05","module":"A1"},{"value":"1,89E-05","module":"A2"},{"value":"1,38E-04","module":"A3"},{"value":"5,15E-06","module":"A4"},{"value":"0,0E+00","module":"C1"},{"value":"6,87E-07","module":"C2"},{"value":"0,0E+00","module":"C3"},{"value":"3,15E-06","module":"C4"},{"value":"0,0E+00","module":"D"}]},{"parameter":"ODP","unit":"kg CFC 11-eq.","values":[{"value":"2,56E-07","module":"A1"},{"value":"7,02E-09","module":"A2"},{"value":"4,23E-09","module":"A3"},{"value":"3,85E-09","module":"A4"},{"value":"0,0E+00","module":"C1"},{"value":"5,14E-10","module":"C2"},{"value":"0,0E+00","module":"C3"},{"value":"2,65E-09","module":"C4"},{"value":"0,0E+00","module":"D"}]},{"parameter":"AP","unit":"mol H+-eq.","values":[{"value":"1,55E-02","module":"A1"},{"value":"8,07E-04","module":"A2"},{"value":"2,41E-04","module":"A3"},{"value":"8,77E-05","module":"A4"},{"value":"0,0E+00","module":"C1"},{"value":"1,17E-05","module":"C2"},{"value":"0,0E+00","module":"C3"},{"value":"5,29E-05","module":"C4"},{"value":"0,0E+00","module":"D"}]},{"parameter":"POCP","unit":"kg NMVOC-eq.","values":[{"value":"7,91E-03","module":"A1"},{"value":"5,90E-04","module":"A2"},{"value":"1,61E-04","module":"A3"},{"value":"9,62E-05","module":"A4"},{"value":"0,0E+00","module":"C1"},{"value":"1,28E-05","module":"C2"},{"value":"0,0E+00","module":"C3"},{"value":"5,55E-05","module":"C4"},{"value":"0,0E+00","module":"D"}]},{"parameter":"ADPE","unit":"kg Sb-eq.","values":[{"value":"1,21E-05","module":"A1"},{"value":"3,28E-07","module":"A2"},{"value":"5,10E-07","module":"A3"},{"value":"2,89E-07","module":"A4"},{"value":"0,0E+00","module":"C1"},{"value":"3,86E-08","module":"C2"},{"value":"0,0E+00","module":"C3"},{"value":"2,12E-07","module":"C4"},{"value":"0,0E+00","module":"D"}]},{"parameter":"ADPF","unit":"MJ","values":[{"value":"3,68E+01","module":"A1"},{"value":"4,39E-01","module":"A2"},{"value":"8,30E-01","module":"A3"},{"value":"2,63E-01","module":"A4"},{"value":"0,0E+00","module":"C1"},{"value":"3,51E-02","module":"C2"},{"value":"0,0E+00","module":"C3"},{"value":"1,77E-01","module":"C4"},{"value":"0,0E+00","module":"D"}]},{"parameter":"WDP","unit":"m3 world-eq.","values":[{"value":"1,03E+01","module":"A1"},{"value":"1,09E-01","module":"A2"},{"value":"1,59E+00","module":"A3"},{"value":"9,30E-02","module":"A4"},{"value":"0,0E+00","module":"C1"},{"value":"1,24E-02","module":"C2"},{"value":"0,0E+00","module":"C3"},{"value":"1,22E-01","module":"C4"},{"value":"0,0E+00","module":"D"}]},{"parameter":"EP-freshwater","unit":"kg P-eq.","values":[{"value":"5,11E-04","module":"A1"},{"value":"1,79E-07","module":"A2"},{"value":"4,15E-06","module":"A3"},{"value":"1,54E-07","module":"A4"},{"value":"0,0E+00","module":"C1"},{"value":"2,05E-08","module":"C2"},{"value":"0,0E+00","module":"C3"},{"value":"8,34E-08","module":"C4"},{"value":"0,0E+00","module":"D"}]},{"parameter":"EP-marine","unit":"kg N-eq.","values":[{"value":"2,21E-03","module":"A1"},{"value":"2,02E-04","module":"A2"},{"value":"4,79E-05","module":"A3"},{"value":"2,93E-05","module":"A4"},{"value":"0,0E+00","module":"C1"},{"value":"3,90E-06","module":"C2"},{"value":"0,0E+00","module":"C3"},{"value":"1,68E-05","module":"C4"},{"value":"0,0E+00","module":"D"}]},{"parameter":"EP-terrestrial","unit":"mol N-eq.","values":[{"value":"2,21E-02","module":"A1"},{"value":"2,25E-03","module":"A2"},{"value":"5,17E-04","module":"A3"},{"value":"3,23E-04","module":"A4"},{"value":"0,0E+00","module":"C1"},{"value":"4,31E-05","module":"C2"},{"value":"0,0E+00","module":"C3"},{"value":"1,86E-04","module":"C4"},{"value":"0,0E+00","module":"D"}]},{"parameter":"GWP-IOBC","unit":"kg CO2-eq.","values":[{"value":"2,19E+00","module":"A1"},{"value":"3,25E-02","module":"A2"},{"value":"6,81E-02","module":"A3"},{"value":"1,71E-02","module":"A4"},{"value":"0,0E+00","module":"C1"},{"value":"2,28E-03","module":"C2"},{"value":"0,0E+00","module":"C3"},{"value":"9,53E-03","module":"C4"},{"value":"0,0E+00","module":"D"}]}],"additional_environmental_impact":[{"parameter":"PM","unit":"disease incidence","values":[{"value":"2,34E-07","module":"A1"},{"value":"7,83E-10","module":"A2"},{"value":"1,14E-09","module":"A3"},{"value":"1,47E-09","module":"A4"},{"value":"0,0E+00","module":"C1"},{"value":"1,96E-10","module":"C2"},{"value":"0,0E+00","module":"C3"},{"value":"9,75E-10","module":"C4"},{"value":"0,0E+00","module":"D"}]},{"parameter":"ETP-fw","unit":"CTUe","values":[{"value":"1,68E+01","module":"A1"},{"value":"2,83E-01","module":"A2"},{"value":"5,80E-01","module":"A3"},{"value":"2,05E-01","module":"A4"},{"value":"0,0E+00","module":"C1"},{"value":"2,74E-02","module":"C2"},{"value":"0,0E+00","module":"C3"},{"value":"1,20E-01","module":"C4"},{"value":"0,0E+00","module":"D"}]},{"parameter":"HTP-c","unit":"CTUh","values":[{"value":"8,07E-09","module":"A1"},{"value":"0,0E+00","module":"A2"},{"value":"1,30E-11","module":"A3"},{"value":"0,0E+00","module":"A4"},{"value":"0,0E+00","module":"C1"},{"value":"0,0E+00","module":"C2"},{"value":"0,0E+00","module":"C3"},{"value":"1,00E-12","module":"C4"},{"value":"0,0E+00","module":"D"}]},{"parameter":"HTP-nc","unit":"CTUh","values":[{"value":"5,43E-07","module":"A1"},{"value":"9,60E-11","module":"A2"},{"value":"5,50E-10","module":"A3"},{"value":"1,83E-10","module":"A4"},{"value":"0,0E+00","module":"C1"},{"value":"2,40E-11","module":"C2"},{"value":"0,0E+00","module":"C3"},{"value":"1,16E-10","module":"C4"},{"value":"0,0E+00","module":"D"}]},{"parameter":"SQP","unit":"unitless","values":[{"value":"6,03E+00","module":"A1"},{"value":"1,98E-01","module":"A2"},{"value":"7,55E-02","module":"A3"},{"value":"2,97E-01","module":"A4"},{"value":"0,0E+00","module":"C1"},{"value":"3,97E-02","module":"C2"},{"value":"0,0E+00","module":"C3"},{"value":"2,20E-01","module":"C4"},{"value":"0,0E+00","module":"D"}]},{"parameter":"IRP","unit":"kBq U235-eq.","values":[{"value":"2,06E+02","module":"A1"},{"value":"1,87E-03","module":"A2"},{"value":"4,79E-04","module":"A3"},{"value":"1,11E-03","module":"A4"},{"value":"0,0E+00","module":"C1"},{"value":"1,48E-04","module":"C2"},{"value":"0,0E+00","module":"C3"},{"value":"7,54E-04","module":"C4"},{"value":"0,0E+00","module":"D"}]}],"resource_use":[{"parameter":"PERE","unit":"MJ","values":[{"value":"1,30E+00","module":"A1"},{"value":"3,52E-03","module":"A2"},{"value":"3,63E-02","module":"A3"},{"value":"2,83E-03","module":"A4"},{"value":"0,0E+00","module":"C1"},{"value":"3,77E-04","module":"C2"},{"value":"0,0E+00","module":"C3"},{"value":"2,06E-03","module":"C4"},{"value":"0,0E+00","module":"D"}]},{"parameter":"PERM","unit":"MJ","values":[{"value":"7,12E-02","module":"A1"},{"value":"0,0E+00","module":"A2"},{"value":"0,0E+00","module":"A3"},{"value":"0,0E+00","module":"A4"},{"value":"0,0E+00","module":"C1"},{"value":"0,0E+00","module":"C2"},{"value":"0,0E+00","module":"C3"},{"value":"0,0E+00","module":"C4"},{"value":"0,0E+00","module":"D"}]},{"parameter":"PERT","unit":"MJ","values":[{"value":"1,38E+00","module":"A1"},{"value":"3,52E-03","module":"A2"},{"value":"3,63E-02","module":"A3"},{"value":"2,83E-03","module":"A4"},{"value":"0,0E+00","module":"C1"},{"value":"3,77E-04","module":"C2"},{"value":"0,0E+00","module":"C3"},{"value":"2,06E-03","module":"C4"},{"value":"0,0E+00","module":"D"}]},{"parameter":"PENRE","unit":"MJ","values":[{"value":"3,85E+01","module":"A1"},{"value":"4,39E-01","module":"A2"},{"value":"8,30E-01","module":"A3"},{"value":"2,63E-01","module":"A4"},{"value":"0,0E+00","module":"C1"},{"value":"3,51E-02","module":"C2"},{"value":"0,0E+00","module":"C3"},{"value":"1,77E-01","module":"C4"},{"value":"0,0E+00","module":"D"}]},{"parameter":"PENRM","unit":"MJ","values":[{"value":"1,25E+00","module":"A1"},{"value":"0,0E+00","module":"A2"},{"value":"0,0E+00","module":"A3"},{"value":"0,0E+00","module":"A4"},{"value":"0,0E+00","module":"C1"},{"value":"0,0E+00","module":"C2"},{"value":"0,0E+00","module":"C3"},{"value":"0,0E+00","module":"C4"},{"value":"0,0E+00","module":"D"}]},{"parameter":"PENRT","unit":"MJ","values":[{"value":"3,98E+01","module":"A1"},{"value":"4,39E-01","module":"A2"},{"value":"8,30E-01","module":"A3"},{"value":"2,63E-01","module":"A4"},{"value":"0,0E+00","module":"C1"},{"value":"3,51E-02","module":"C2"},{"value":"0,0E+00","module":"C3"},{"value":"1,77E-01","module":"C4"},{"value":"0,0E+00","module":"D"}]},{"parameter":"SM","unit":"kg","values":[{"value":"0,0E+00","module":"A1"},{"value":"0,0E+00","module":"A2"},{"value":"7,23E-07","module":"A3"},{"value":"0,0E+00","module":"A4"},{"value":"0,0E+00","module":"C1"},{"value":"0,0E+00","module":"C2"},{"value":"0,0E+00","module":"C3"},{"value":"1,96E-05","module":"C4"},{"value":"0,0E+00","module":"D"}]},{"parameter":"RSF","unit":"MJ","values":[{"value":"9,34E-03","module":"A1"},{"value":"8,43E-05","module":"A2"},{"value":"5,80E-05","module":"A3"},{"value":"6,55E-05","module":"A4"},{"value":"0,0E+00","module":"C1"},{"value":"8,74E-06","module":"C2"},{"value":"0,0E+00","module":"C3"},{"value":"6,64E-05","module":"C4"},{"value":"0,0E+00","module":"D"}]},{"parameter":"NRSF","unit":"MJ","values":[{"value":"1,82E-03","module":"A1"},{"value":"8,94E-04","module":"A2"},{"value":"2,82E-04","module":"A3"},{"value":"3,95E-04","module":"A4"},{"value":"0,0E+00","module":"C1"},{"value":"5,27E-05","module":"C2"},{"value":"0,0E+00","module":"C3"},{"value":"2,58E-04","module":"C4"},{"value":"0,0E+00","module":"D"}]},{"parameter":"FW","unit":"m3","values":[{"value":"3,82E-02","module":"A1"},{"value":"3,26E-05","module":"A2"},{"value":"2,32E-04","module":"A3"},{"value":"3,20E-05","module":"A4"},{"value":"0,0E+00","module":"C1"},{"value":"4,27E-06","module":"C2"},{"value":"0,0E+00","module":"C3"},{"value":"8,81E-05","module":"C4"},{"value":"0,0E+00","module":"D"}]}],"end_of_life_waste":[{"parameter":"HWD","unit":"kg","values":[{"value":"1,25E-02","module":"A1"},{"value":"2,34E-05","module":"A2"},{"value":"7,42E-05","module":"A3"},{"value":"2,01E-05","module":"A4"},{"value":"0,0E+00","module":"C1"},{"value":"2,68E-06","module":"C2"},{"value":"0,0E+00","module":"C3"},{"value":"1,09E-05","module":"C4"},{"value":"0,0E+00","module":"D"}]},{"parameter":"NHWD","unit":"kg","values":[{"value":"1,44E-01","module":"A1"},{"value":"1,27E-02","module":"A2"},{"value":"2,13E-02","module":"A3"},{"value":"2,26E-02","module":"A4"},{"value":"0,0E+00","module":"C1"},{"value":"3,02E-03","module":"C2"},{"value":"0,0E+00","module":"C3"},{"value":"4,95E-01","module":"C4"},{"value":"0,0E+00","module":"D"}]},{"parameter":"RWD","unit":"kg","values":[{"value":"7,82E-05","module":"A1"},{"value":"3,01E-06","module":"A2"},{"value":"6,85E-07","module":"A3"},{"value":"1,75E-06","module":"A4"},{"value":"0,0E+00","module":"C1"},{"value":"2,33E-07","module":"C2"},{"value":"0,0E+00","module":"C3"},{"value":"1,19E-06","module":"C4"},{"value":"0,0E+00","module":"D"}]}],"end_of_life_flow":[{"parameter":"CRU","unit":"kg","values":[{"value":"0,0E+00","module":"A1"},{"value":"0,0E+00","module":"A2"},{"value":"0,0E+00","module":"A3"},{"value":"0,0E+00","module":"A4"},{"value":"0,0E+00","module":"C1"},{"value":"0,0E+00","module":"C2"},{"value":"0,0E+00","module":"C3"},{"value":"0,0E+00","module":"C4"},{"value":"0,0E+00","module":"D"}]},{"parameter":"MFR","unit":"kg","values":[{"value":"0,0E+00","module":"A1"},{"value":"0,0E+00","module":"A2"},{"value":"1,69E-03","module":"A3"},{"value":"0,0E+00","module":"A4"},{"value":"0,0E+00","module":"C1"},{"value":"0,0E+00","module":"C2"},{"value":"0,0E+00","module":"C3"},{"value":"1,84E-05","module":"C4"},{"value":"0,0E+00","module":"D"}]},{"parameter":"MER","unit":"kg","values":[{"value":"0,0E+00","module":"A1"},{"value":"0,0E+00","module":"A2"},{"value":"1,53E-03","module":"A3"},{"value":"0,0E+00","module":"A4"},{"value":"0,0E+00","module":"C1"},{"value":"0,0E+00","module":"C2"},{"value":"0,0E+00","module":"C3"},{"value":"1,48E-07","module":"C4"},{"value":"0,0E+00","module":"D"}]},{"parameter":"EEE","unit":"MJ","values":[{"value":"0,0E+00","module":"A1"},{"value":"0,0E+00","module":"A2"},{"value":"1,13E-03","module":"A3"},{"value":"0,0E+00","module":"A4"},{"value":"0,0E+00","module":"C1"},{"value":"0,0E+00","module":"C2"},{"value":"0,0E+00","module":"C3"},{"value":"1,28E-06","module":"C4"},{"value":"0,0E+00","module":"D"}]},{"parameter":"EET","unit":"MJ","values":[{"value":"0,0E+00","module":"A1"},{"value":"0,0E+00","module":"A2"},{"value":"1,71E-02","module":"A3"},{"value":"0,0E+00","module":"A4"},{"value":"0,0E+00","module":"C1"},{"value":"0,0E+00","module":"C2"},{"value":"0,0E+00","module":"C3"},{"value":"1,94E-05","module":"C4"},{"value":"0,0E+00","module":"D"}]}]}