{"product_name":"Jotafloor EP UL, Jotun Saudia Co. Ltd (Yanbu)","epd_id":"NEPD-4705-3960-EN","compliance":["EN 15804+A2","ISO 14025","ISO 21930"],"producer_name":"Jotun A/S","environmental_impact":[{"parameter":"GWP-total","unit":"kg CO2-eq.","values":[{"value":"2,18E+00","module":"A1-A3"},{"value":"7,79E-02","module":"A4"},{"value":"0,0E+00","module":"C1"},{"value":"4,53E-03","module":"C2"},{"value":"0,0E+00","module":"C3"},{"value":"1,89E-02","module":"C4"},{"value":"0,0E+00","module":"D"}]},{"parameter":"GWP-fossil","unit":"kg CO2-eq.","values":[{"value":"2,19E+00","module":"A1-A3"},{"value":"7,78E-02","module":"A4"},{"value":"0,0E+00","module":"C1"},{"value":"4,52E-03","module":"C2"},{"value":"0,0E+00","module":"C3"},{"value":"1,89E-02","module":"C4"},{"value":"0,0E+00","module":"D"}]},{"parameter":"GWP-biogenic","unit":"kg CO2-eq.","values":[{"value":"-8,20E-03","module":"A1-A3"},{"value":"3,09E-05","module":"A4"},{"value":"0,0E+00","module":"C1"},{"value":"1,80E-06","module":"C2"},{"value":"0,0E+00","module":"C3"},{"value":"9,06E-06","module":"C4"},{"value":"0,0E+00","module":"D"}]},{"parameter":"GWP-luluc","unit":"kg CO2-eq.","values":[{"value":"4,39E-04","module":"A1-A3"},{"value":"2,35E-05","module":"A4"},{"value":"0,0E+00","module":"C1"},{"value":"1,36E-06","module":"C2"},{"value":"0,0E+00","module":"C3"},{"value":"6,25E-06","module":"C4"},{"value":"0,0E+00","module":"D"}]},{"parameter":"ODP","unit":"kg CFC 11-eq.","values":[{"value":"5,52E-08","module":"A1-A3"},{"value":"1,76E-08","module":"A4"},{"value":"0,0E+00","module":"C1"},{"value":"1,02E-09","module":"C2"},{"value":"0,0E+00","module":"C3"},{"value":"5,25E-09","module":"C4"},{"value":"0,0E+00","module":"D"}]},{"parameter":"AP","unit":"mol H+-eq.","values":[{"value":"8,75E-03","module":"A1-A3"},{"value":"4,00E-04","module":"A4"},{"value":"0,0E+00","module":"C1"},{"value":"2,32E-05","module":"C2"},{"value":"0,0E+00","module":"C3"},{"value":"1,05E-04","module":"C4"},{"value":"0,0E+00","module":"D"}]},{"parameter":"POCP","unit":"kg NMVOC-eq.","values":[{"value":"6,26E-03","module":"A1-A3"},{"value":"4,39E-04","module":"A4"},{"value":"0,0E+00","module":"C1"},{"value":"2,55E-05","module":"C2"},{"value":"0,0E+00","module":"C3"},{"value":"1,10E-04","module":"C4"},{"value":"0,0E+00","module":"D"}]},{"parameter":"ADPE","unit":"kg Sb-eq.","values":[{"value":"3,02E-05","module":"A1-A3"},{"value":"1,32E-06","module":"A4"},{"value":"0,0E+00","module":"C1"},{"value":"7,67E-08","module":"C2"},{"value":"0,0E+00","module":"C3"},{"value":"4,20E-07","module":"C4"},{"value":"0,0E+00","module":"D"}]},{"parameter":"ADPF","unit":"MJ","values":[{"value":"2,79E+01","module":"A1-A3"},{"value":"1,20E+00","module":"A4"},{"value":"0,0E+00","module":"C1"},{"value":"6,97E-02","module":"C2"},{"value":"0,0E+00","module":"C3"},{"value":"3,51E-01","module":"C4"},{"value":"0,0E+00","module":"D"}]},{"parameter":"WDP","unit":"m3 world-eq.","values":[{"value":"6,68E+00","module":"A1-A3"},{"value":"4,24E-01","module":"A4"},{"value":"0,0E+00","module":"C1"},{"value":"2,47E-02","module":"C2"},{"value":"0,0E+00","module":"C3"},{"value":"2,43E-01","module":"C4"},{"value":"0,0E+00","module":"D"}]},{"parameter":"EP-freshwater","unit":"kg P-eq.","values":[{"value":"7,45E-05","module":"A1-A3"},{"value":"7,01E-07","module":"A4"},{"value":"0,0E+00","module":"C1"},{"value":"4,07E-08","module":"C2"},{"value":"0,0E+00","module":"C3"},{"value":"1,66E-07","module":"C4"},{"value":"0,0E+00","module":"D"}]},{"parameter":"EP-marine","unit":"kg N-eq.","values":[{"value":"1,67E-03","module":"A1-A3"},{"value":"1,34E-04","module":"A4"},{"value":"0,0E+00","module":"C1"},{"value":"7,76E-06","module":"C2"},{"value":"0,0E+00","module":"C3"},{"value":"3,34E-05","module":"C4"},{"value":"0,0E+00","module":"D"}]},{"parameter":"EP-terrestrial","unit":"mol N-eq.","values":[{"value":"1,86E-02","module":"A1-A3"},{"value":"1,47E-03","module":"A4"},{"value":"0,0E+00","module":"C1"},{"value":"8,56E-05","module":"C2"},{"value":"0,0E+00","module":"C3"},{"value":"3,69E-04","module":"C4"},{"value":"0,0E+00","module":"D"}]},{"parameter":"GWP-IOBC","unit":"kg CO2-eq.","values":[{"value":"2,19E+00","module":"A1-A3"},{"value":"7,79E-02","module":"A4"},{"value":"0,0E+00","module":"C1"},{"value":"4,53E-03","module":"C2"},{"value":"0,0E+00","module":"C3"},{"value":"1,89E-02","module":"C4"},{"value":"0,0E+00","module":"D"}]}],"additional_environmental_impact":[{"parameter":"PM","unit":"disease incidence","values":[{"value":"1,51E-07","module":"A1-A3"},{"value":"6,70E-09","module":"A4"},{"value":"0,0E+00","module":"C1"},{"value":"3,89E-10","module":"C2"},{"value":"0,0E+00","module":"C3"},{"value":"1,94E-09","module":"C4"},{"value":"0,0E+00","module":"D"}]},{"parameter":"ETP-fw","unit":"CTUe","values":[{"value":"2,09E+01","module":"A1-A3"},{"value":"9,37E-01","module":"A4"},{"value":"0,0E+00","module":"C1"},{"value":"5,45E-02","module":"C2"},{"value":"0,0E+00","module":"C3"},{"value":"2,38E-01","module":"C4"},{"value":"0,0E+00","module":"D"}]},{"parameter":"HTP-c","unit":"CTUh","values":[{"value":"8,21E-09","module":"A1-A3"},{"value":"0,0E+00","module":"A4"},{"value":"0,0E+00","module":"C1"},{"value":"0,0E+00","module":"C2"},{"value":"0,0E+00","module":"C3"},{"value":"2,00E-12","module":"C4"},{"value":"0,0E+00","module":"D"}]},{"parameter":"HTP-nc","unit":"CTUh","values":[{"value":"4,71E-08","module":"A1-A3"},{"value":"8,37E-10","module":"A4"},{"value":"0,0E+00","module":"C1"},{"value":"4,90E-11","module":"C2"},{"value":"0,0E+00","module":"C3"},{"value":"2,30E-10","module":"C4"},{"value":"0,0E+00","module":"D"}]},{"parameter":"SQP","unit":"unitless","values":[{"value":"4,50E+00","module":"A1-A3"},{"value":"1,36E+00","module":"A4"},{"value":"0,0E+00","module":"C1"},{"value":"7,89E-02","module":"C2"},{"value":"0,0E+00","module":"C3"},{"value":"4,36E-01","module":"C4"},{"value":"0,0E+00","module":"D"}]},{"parameter":"IRP","unit":"kBq U235-eq.","values":[{"value":"8,91E+00","module":"A1-A3"},{"value":"5,06E-03","module":"A4"},{"value":"0,0E+00","module":"C1"},{"value":"2,94E-04","module":"C2"},{"value":"0,0E+00","module":"C3"},{"value":"1,50E-03","module":"C4"},{"value":"0,0E+00","module":"D"}]}],"resource_use":[{"parameter":"PERE","unit":"MJ","values":[{"value":"1,84E+00","module":"A1-A3"},{"value":"1,29E-02","module":"A4"},{"value":"0,0E+00","module":"C1"},{"value":"7,50E-04","module":"C2"},{"value":"0,0E+00","module":"C3"},{"value":"4,09E-03","module":"C4"},{"value":"0,0E+00","module":"D"}]},{"parameter":"PERM","unit":"MJ","values":[{"value":"9,57E-02","module":"A1-A3"},{"value":"0,0E+00","module":"A4"},{"value":"0,0E+00","module":"C1"},{"value":"0,0E+00","module":"C2"},{"value":"0,0E+00","module":"C3"},{"value":"0,0E+00","module":"C4"},{"value":"0,0E+00","module":"D"}]},{"parameter":"PERT","unit":"MJ","values":[{"value":"1,93E+00","module":"A1-A3"},{"value":"1,29E-02","module":"A4"},{"value":"0,0E+00","module":"C1"},{"value":"7,50E-04","module":"C2"},{"value":"0,0E+00","module":"C3"},{"value":"4,09E-03","module":"C4"},{"value":"0,0E+00","module":"D"}]},{"parameter":"PENRE","unit":"MJ","values":[{"value":"3,10E+01","module":"A1-A3"},{"value":"1,20E+00","module":"A4"},{"value":"0,0E+00","module":"C1"},{"value":"6,97E-02","module":"C2"},{"value":"0,0E+00","module":"C3"},{"value":"3,51E-01","module":"C4"},{"value":"0,0E+00","module":"D"}]},{"parameter":"PENRM","unit":"MJ","values":[{"value":"1,59E-01","module":"A1-A3"},{"value":"0,0E+00","module":"A4"},{"value":"0,0E+00","module":"C1"},{"value":"0,0E+00","module":"C2"},{"value":"0,0E+00","module":"C3"},{"value":"0,0E+00","module":"C4"},{"value":"0,0E+00","module":"D"}]},{"parameter":"PENRT","unit":"MJ","values":[{"value":"3,12E+01","module":"A1-A3"},{"value":"1,20E+00","module":"A4"},{"value":"0,0E+00","module":"C1"},{"value":"6,97E-02","module":"C2"},{"value":"0,0E+00","module":"C3"},{"value":"3,51E-01","module":"C4"},{"value":"0,0E+00","module":"D"}]},{"parameter":"SM","unit":"kg","values":[{"value":"2,10E-02","module":"A1-A3"},{"value":"0,0E+00","module":"A4"},{"value":"0,0E+00","module":"C1"},{"value":"0,0E+00","module":"C2"},{"value":"0,0E+00","module":"C3"},{"value":"3,88E-05","module":"C4"},{"value":"0,0E+00","module":"D"}]},{"parameter":"RSF","unit":"MJ","values":[{"value":"1,43E-02","module":"A1-A3"},{"value":"2,99E-04","module":"A4"},{"value":"0,0E+00","module":"C1"},{"value":"1,74E-05","module":"C2"},{"value":"0,0E+00","module":"C3"},{"value":"1,32E-04","module":"C4"},{"value":"0,0E+00","module":"D"}]},{"parameter":"NRSF","unit":"MJ","values":[{"value":"9,26E-02","module":"A1-A3"},{"value":"1,80E-03","module":"A4"},{"value":"0,0E+00","module":"C1"},{"value":"1,05E-04","module":"C2"},{"value":"0,0E+00","module":"C3"},{"value":"5,13E-04","module":"C4"},{"value":"0,0E+00","module":"D"}]},{"parameter":"FW","unit":"m3","values":[{"value":"6,93E-02","module":"A1-A3"},{"value":"1,46E-04","module":"A4"},{"value":"0,0E+00","module":"C1"},{"value":"8,48E-06","module":"C2"},{"value":"0,0E+00","module":"C3"},{"value":"1,75E-04","module":"C4"},{"value":"0,0E+00","module":"D"}]}],"end_of_life_waste":[{"parameter":"HWD","unit":"kg","values":[{"value":"9,07E-03","module":"A1-A3"},{"value":"9,15E-05","module":"A4"},{"value":"0,0E+00","module":"C1"},{"value":"5,32E-06","module":"C2"},{"value":"0,0E+00","module":"C3"},{"value":"2,17E-05","module":"C4"},{"value":"0,0E+00","module":"D"}]},{"parameter":"NHWD","unit":"kg","values":[{"value":"6,16E-01","module":"A1-A3"},{"value":"1,03E-01","module":"A4"},{"value":"0,0E+00","module":"C1"},{"value":"6,00E-03","module":"C2"},{"value":"0,0E+00","module":"C3"},{"value":"9,83E-01","module":"C4"},{"value":"0,0E+00","module":"D"}]},{"parameter":"RWD","unit":"kg","values":[{"value":"2,31E-05","module":"A1-A3"},{"value":"7,96E-06","module":"A4"},{"value":"0,0E+00","module":"C1"},{"value":"4,63E-07","module":"C2"},{"value":"0,0E+00","module":"C3"},{"value":"2,36E-06","module":"C4"},{"value":"0,0E+00","module":"D"}]}],"end_of_life_flow":[{"parameter":"CRU","unit":"kg","values":[{"value":"0,0E+00","module":"A1-A3"},{"value":"0,0E+00","module":"A4"},{"value":"0,0E+00","module":"C1"},{"value":"0,0E+00","module":"C2"},{"value":"0,0E+00","module":"C3"},{"value":"0,0E+00","module":"C4"},{"value":"0,0E+00","module":"D"}]},{"parameter":"MFR","unit":"kg","values":[{"value":"1,97E-04","module":"A1-A3"},{"value":"0,0E+00","module":"A4"},{"value":"0,0E+00","module":"C1"},{"value":"0,0E+00","module":"C2"},{"value":"0,0E+00","module":"C3"},{"value":"3,65E-05","module":"C4"},{"value":"0,0E+00","module":"D"}]},{"parameter":"MER","unit":"kg","values":[{"value":"1,73E-02","module":"A1-A3"},{"value":"0,0E+00","module":"A4"},{"value":"0,0E+00","module":"C1"},{"value":"0,0E+00","module":"C2"},{"value":"0,0E+00","module":"C3"},{"value":"2,95E-07","module":"C4"},{"value":"0,0E+00","module":"D"}]},{"parameter":"EEE","unit":"MJ","values":[{"value":"1,13E-03","module":"A1-A3"},{"value":"0,0E+00","module":"A4"},{"value":"0,0E+00","module":"C1"},{"value":"0,0E+00","module":"C2"},{"value":"0,0E+00","module":"C3"},{"value":"2,55E-06","module":"C4"},{"value":"0,0E+00","module":"D"}]},{"parameter":"EET","unit":"MJ","values":[{"value":"1,70E-02","module":"A1-A3"},{"value":"0,0E+00","module":"A4"},{"value":"0,0E+00","module":"C1"},{"value":"0,0E+00","module":"C2"},{"value":"0,0E+00","module":"C3"},{"value":"3,85E-05","module":"C4"},{"value":"0,0E+00","module":"D"}]}]}