{"product_name":"Jotashield Infinity, Jotun Thailand Limited","epd_id":"NEPD-6826-6129-EN","compliance":["EN 15804+A2","ISO 14025","ISO 21930"],"producer_name":"Jotun A/S","environmental_impact":[{"parameter":"GWP-total","unit":"kg CO2-eq.","values":[{"value":"2,01E+00","module":"A1"},{"value":"4,01E-02","module":"A2"},{"value":"6,95E-02","module":"A3"},{"value":"9,70E-03","module":"A4"},{"value":"0,0E+00","module":"C1"},{"value":"2,37E-03","module":"C2"},{"value":"0,0E+00","module":"C3"},{"value":"9,92E-03","module":"C4"},{"value":"0,0E+00","module":"D"}]},{"parameter":"GWP-fossil","unit":"kg CO2-eq.","values":[{"value":"2,01E+00","module":"A1"},{"value":"4,01E-02","module":"A2"},{"value":"6,91E-02","module":"A3"},{"value":"9,70E-03","module":"A4"},{"value":"0,0E+00","module":"C1"},{"value":"2,37E-03","module":"C2"},{"value":"0,0E+00","module":"C3"},{"value":"9,91E-03","module":"C4"},{"value":"0,0E+00","module":"D"}]},{"parameter":"GWP-biogenic","unit":"kg CO2-eq.","values":[{"value":"2,96E-04","module":"A1"},{"value":"1,24E-05","module":"A2"},{"value":"2,81E-04","module":"A3"},{"value":"3,85E-06","module":"A4"},{"value":"0,0E+00","module":"C1"},{"value":"9,43E-07","module":"C2"},{"value":"0,0E+00","module":"C3"},{"value":"4,75E-06","module":"C4"},{"value":"0,0E+00","module":"D"}]},{"parameter":"GWP-luluc","unit":"kg CO2-eq.","values":[{"value":"8,16E-05","module":"A1"},{"value":"2,35E-05","module":"A2"},{"value":"1,38E-04","module":"A3"},{"value":"2,92E-06","module":"A4"},{"value":"0,0E+00","module":"C1"},{"value":"7,15E-07","module":"C2"},{"value":"0,0E+00","module":"C3"},{"value":"3,27E-06","module":"C4"},{"value":"0,0E+00","module":"D"}]},{"parameter":"ODP","unit":"kg CFC 11-eq.","values":[{"value":"2,42E-07","module":"A1"},{"value":"8,66E-09","module":"A2"},{"value":"4,23E-09","module":"A3"},{"value":"2,19E-09","module":"A4"},{"value":"0,0E+00","module":"C1"},{"value":"5,36E-10","module":"C2"},{"value":"0,0E+00","module":"C3"},{"value":"2,75E-09","module":"C4"},{"value":"0,0E+00","module":"D"}]},{"parameter":"AP","unit":"mol H+-eq.","values":[{"value":"1,41E-02","module":"A1"},{"value":"1,01E-03","module":"A2"},{"value":"2,40E-04","module":"A3"},{"value":"4,98E-05","module":"A4"},{"value":"0,0E+00","module":"C1"},{"value":"1,22E-05","module":"C2"},{"value":"0,0E+00","module":"C3"},{"value":"5,50E-05","module":"C4"},{"value":"0,0E+00","module":"D"}]},{"parameter":"POCP","unit":"kg NMVOC-eq.","values":[{"value":"7,20E-03","module":"A1"},{"value":"7,36E-04","module":"A2"},{"value":"1,61E-04","module":"A3"},{"value":"5,47E-05","module":"A4"},{"value":"0,0E+00","module":"C1"},{"value":"1,34E-05","module":"C2"},{"value":"0,0E+00","module":"C3"},{"value":"5,77E-05","module":"C4"},{"value":"0,0E+00","module":"D"}]},{"parameter":"ADPE","unit":"kg Sb-eq.","values":[{"value":"1,12E-05","module":"A1"},{"value":"4,01E-07","module":"A2"},{"value":"5,09E-07","module":"A3"},{"value":"1,64E-07","module":"A4"},{"value":"0,0E+00","module":"C1"},{"value":"4,02E-08","module":"C2"},{"value":"0,0E+00","module":"C3"},{"value":"2,20E-07","module":"C4"},{"value":"0,0E+00","module":"D"}]},{"parameter":"ADPF","unit":"MJ","values":[{"value":"3,38E+01","module":"A1"},{"value":"5,41E-01","module":"A2"},{"value":"8,30E-01","module":"A3"},{"value":"1,49E-01","module":"A4"},{"value":"0,0E+00","module":"C1"},{"value":"3,65E-02","module":"C2"},{"value":"0,0E+00","module":"C3"},{"value":"1,84E-01","module":"C4"},{"value":"0,0E+00","module":"D"}]},{"parameter":"WDP","unit":"m3 world-eq.","values":[{"value":"1,03E+01","module":"A1"},{"value":"1,34E-01","module":"A2"},{"value":"1,59E+00","module":"A3"},{"value":"5,28E-02","module":"A4"},{"value":"0,0E+00","module":"C1"},{"value":"1,29E-02","module":"C2"},{"value":"0,0E+00","module":"C3"},{"value":"1,27E-01","module":"C4"},{"value":"0,0E+00","module":"D"}]},{"parameter":"EP-freshwater","unit":"kg P-eq.","values":[{"value":"4,56E-04","module":"A1"},{"value":"2,19E-07","module":"A2"},{"value":"4,12E-06","module":"A3"},{"value":"8,73E-08","module":"A4"},{"value":"0,0E+00","module":"C1"},{"value":"2,13E-08","module":"C2"},{"value":"0,0E+00","module":"C3"},{"value":"8,68E-08","module":"C4"},{"value":"0,0E+00","module":"D"}]},{"parameter":"EP-marine","unit":"kg N-eq.","values":[{"value":"2,01E-03","module":"A1"},{"value":"2,52E-04","module":"A2"},{"value":"4,71E-05","module":"A3"},{"value":"1,66E-05","module":"A4"},{"value":"0,0E+00","module":"C1"},{"value":"4,07E-06","module":"C2"},{"value":"0,0E+00","module":"C3"},{"value":"1,75E-05","module":"C4"},{"value":"0,0E+00","module":"D"}]},{"parameter":"EP-terrestrial","unit":"mol N-eq.","values":[{"value":"2,01E-02","module":"A1"},{"value":"2,81E-03","module":"A2"},{"value":"5,16E-04","module":"A3"},{"value":"1,83E-04","module":"A4"},{"value":"0,0E+00","module":"C1"},{"value":"4,49E-05","module":"C2"},{"value":"0,0E+00","module":"C3"},{"value":"1,94E-04","module":"C4"},{"value":"0,0E+00","module":"D"}]},{"parameter":"GWP-IOBC","unit":"kg CO2-eq.","values":[{"value":"2,01E+00","module":"A1"},{"value":"4,01E-02","module":"A2"},{"value":"6,81E-02","module":"A3"},{"value":"9,70E-03","module":"A4"},{"value":"0,0E+00","module":"C1"},{"value":"2,37E-03","module":"C2"},{"value":"0,0E+00","module":"C3"},{"value":"9,92E-03","module":"C4"},{"value":"0,0E+00","module":"D"}]}],"additional_environmental_impact":[{"parameter":"PM","unit":"disease incidence","values":[{"value":"2,11E-07","module":"A1"},{"value":"9,30E-10","module":"A2"},{"value":"1,14E-09","module":"A3"},{"value":"8,34E-10","module":"A4"},{"value":"0,0E+00","module":"C1"},{"value":"2,04E-10","module":"C2"},{"value":"0,0E+00","module":"C3"},{"value":"1,01E-09","module":"C4"},{"value":"0,0E+00","module":"D"}]},{"parameter":"ETP-fw","unit":"CTUe","values":[{"value":"1,51E+01","module":"A1"},{"value":"3,48E-01","module":"A2"},{"value":"5,68E-01","module":"A3"},{"value":"1,17E-01","module":"A4"},{"value":"0,0E+00","module":"C1"},{"value":"2,86E-02","module":"C2"},{"value":"0,0E+00","module":"C3"},{"value":"1,25E-01","module":"C4"},{"value":"0,0E+00","module":"D"}]},{"parameter":"HTP-c","unit":"CTUh","values":[{"value":"7,21E-09","module":"A1"},{"value":"0,0E+00","module":"A2"},{"value":"1,30E-11","module":"A3"},{"value":"0,0E+00","module":"A4"},{"value":"0,0E+00","module":"C1"},{"value":"0,0E+00","module":"C2"},{"value":"0,0E+00","module":"C3"},{"value":"1,00E-12","module":"C4"},{"value":"0,0E+00","module":"D"}]},{"parameter":"HTP-nc","unit":"CTUh","values":[{"value":"4,80E-07","module":"A1"},{"value":"1,16E-10","module":"A2"},{"value":"5,47E-10","module":"A3"},{"value":"1,04E-10","module":"A4"},{"value":"0,0E+00","module":"C1"},{"value":"2,60E-11","module":"C2"},{"value":"0,0E+00","module":"C3"},{"value":"1,20E-10","module":"C4"},{"value":"0,0E+00","module":"D"}]},{"parameter":"SQP","unit":"unitless","values":[{"value":"5,48E+00","module":"A1"},{"value":"2,38E-01","module":"A2"},{"value":"7,51E-02","module":"A3"},{"value":"1,69E-01","module":"A4"},{"value":"0,0E+00","module":"C1"},{"value":"4,13E-02","module":"C2"},{"value":"0,0E+00","module":"C3"},{"value":"2,29E-01","module":"C4"},{"value":"0,0E+00","module":"D"}]},{"parameter":"IRP","unit":"kBq U235-eq.","values":[{"value":"6,29E+03","module":"A1"},{"value":"2,31E-03","module":"A2"},{"value":"4,78E-04","module":"A3"},{"value":"6,30E-04","module":"A4"},{"value":"0,0E+00","module":"C1"},{"value":"1,54E-04","module":"C2"},{"value":"0,0E+00","module":"C3"},{"value":"7,84E-04","module":"C4"},{"value":"0,0E+00","module":"D"}]}],"resource_use":[{"parameter":"PERE","unit":"MJ","values":[{"value":"1,19E+00","module":"A1"},{"value":"4,31E-03","module":"A2"},{"value":"3,63E-02","module":"A3"},{"value":"1,61E-03","module":"A4"},{"value":"0,0E+00","module":"C1"},{"value":"3,93E-04","module":"C2"},{"value":"0,0E+00","module":"C3"},{"value":"2,14E-03","module":"C4"},{"value":"0,0E+00","module":"D"}]},{"parameter":"PERM","unit":"MJ","values":[{"value":"7,12E-02","module":"A1"},{"value":"0,0E+00","module":"A2"},{"value":"0,0E+00","module":"A3"},{"value":"0,0E+00","module":"A4"},{"value":"0,0E+00","module":"C1"},{"value":"0,0E+00","module":"C2"},{"value":"0,0E+00","module":"C3"},{"value":"0,0E+00","module":"C4"},{"value":"0,0E+00","module":"D"}]},{"parameter":"PERT","unit":"MJ","values":[{"value":"1,26E+00","module":"A1"},{"value":"4,31E-03","module":"A2"},{"value":"3,63E-02","module":"A3"},{"value":"1,61E-03","module":"A4"},{"value":"0,0E+00","module":"C1"},{"value":"3,93E-04","module":"C2"},{"value":"0,0E+00","module":"C3"},{"value":"2,14E-03","module":"C4"},{"value":"0,0E+00","module":"D"}]},{"parameter":"PENRE","unit":"MJ","values":[{"value":"3,52E+01","module":"A1"},{"value":"5,41E-01","module":"A2"},{"value":"8,30E-01","module":"A3"},{"value":"1,49E-01","module":"A4"},{"value":"0,0E+00","module":"C1"},{"value":"3,65E-02","module":"C2"},{"value":"0,0E+00","module":"C3"},{"value":"1,84E-01","module":"C4"},{"value":"0,0E+00","module":"D"}]},{"parameter":"PENRM","unit":"MJ","values":[{"value":"1,25E+00","module":"A1"},{"value":"0,0E+00","module":"A2"},{"value":"0,0E+00","module":"A3"},{"value":"0,0E+00","module":"A4"},{"value":"0,0E+00","module":"C1"},{"value":"0,0E+00","module":"C2"},{"value":"0,0E+00","module":"C3"},{"value":"0,0E+00","module":"C4"},{"value":"0,0E+00","module":"D"}]},{"parameter":"PENRT","unit":"MJ","values":[{"value":"3,65E+01","module":"A1"},{"value":"5,41E-01","module":"A2"},{"value":"8,30E-01","module":"A3"},{"value":"1,49E-01","module":"A4"},{"value":"0,0E+00","module":"C1"},{"value":"3,65E-02","module":"C2"},{"value":"0,0E+00","module":"C3"},{"value":"1,84E-01","module":"C4"},{"value":"0,0E+00","module":"D"}]},{"parameter":"SM","unit":"kg","values":[{"value":"0,0E+00","module":"A1"},{"value":"0,0E+00","module":"A2"},{"value":"0,0E+00","module":"A3"},{"value":"0,0E+00","module":"A4"},{"value":"0,0E+00","module":"C1"},{"value":"0,0E+00","module":"C2"},{"value":"0,0E+00","module":"C3"},{"value":"2,04E-05","module":"C4"},{"value":"0,0E+00","module":"D"}]},{"parameter":"RSF","unit":"MJ","values":[{"value":"9,34E-03","module":"A1"},{"value":"1,03E-04","module":"A2"},{"value":"5,77E-05","module":"A3"},{"value":"3,72E-05","module":"A4"},{"value":"0,0E+00","module":"C1"},{"value":"9,11E-06","module":"C2"},{"value":"0,0E+00","module":"C3"},{"value":"6,91E-05","module":"C4"},{"value":"0,0E+00","module":"D"}]},{"parameter":"NRSF","unit":"MJ","values":[{"value":"1,82E-03","module":"A1"},{"value":"1,11E-03","module":"A2"},{"value":"2,79E-04","module":"A3"},{"value":"2,24E-04","module":"A4"},{"value":"0,0E+00","module":"C1"},{"value":"5,49E-05","module":"C2"},{"value":"0,0E+00","module":"C3"},{"value":"2,69E-04","module":"C4"},{"value":"0,0E+00","module":"D"}]},{"parameter":"FW","unit":"m3","values":[{"value":"3,50E-02","module":"A1"},{"value":"3,97E-05","module":"A2"},{"value":"2,65E-04","module":"A3"},{"value":"1,82E-05","module":"A4"},{"value":"0,0E+00","module":"C1"},{"value":"4,45E-06","module":"C2"},{"value":"0,0E+00","module":"C3"},{"value":"9,17E-05","module":"C4"},{"value":"0,0E+00","module":"D"}]}],"end_of_life_waste":[{"parameter":"HWD","unit":"kg","values":[{"value":"1,11E-02","module":"A1"},{"value":"2,86E-05","module":"A2"},{"value":"7,36E-05","module":"A3"},{"value":"1,14E-05","module":"A4"},{"value":"0,0E+00","module":"C1"},{"value":"2,79E-06","module":"C2"},{"value":"0,0E+00","module":"C3"},{"value":"1,14E-05","module":"C4"},{"value":"0,0E+00","module":"D"}]},{"parameter":"NHWD","unit":"kg","values":[{"value":"1,05E-01","module":"A1"},{"value":"1,52E-02","module":"A2"},{"value":"2,11E-02","module":"A3"},{"value":"1,28E-02","module":"A4"},{"value":"0,0E+00","module":"C1"},{"value":"3,14E-03","module":"C2"},{"value":"0,0E+00","module":"C3"},{"value":"5,15E-01","module":"C4"},{"value":"0,0E+00","module":"D"}]},{"parameter":"RWD","unit":"kg","values":[{"value":"6,97E-05","module":"A1"},{"value":"3,71E-06","module":"A2"},{"value":"6,84E-07","module":"A3"},{"value":"9,92E-07","module":"A4"},{"value":"0,0E+00","module":"C1"},{"value":"2,43E-07","module":"C2"},{"value":"0,0E+00","module":"C3"},{"value":"1,24E-06","module":"C4"},{"value":"0,0E+00","module":"D"}]}],"end_of_life_flow":[{"parameter":"CRU","unit":"kg","values":[{"value":"0,0E+00","module":"A1"},{"value":"0,0E+00","module":"A2"},{"value":"0,0E+00","module":"A3"},{"value":"0,0E+00","module":"A4"},{"value":"0,0E+00","module":"C1"},{"value":"0,0E+00","module":"C2"},{"value":"0,0E+00","module":"C3"},{"value":"0,0E+00","module":"C4"},{"value":"0,0E+00","module":"D"}]},{"parameter":"MFR","unit":"kg","values":[{"value":"0,0E+00","module":"A1"},{"value":"0,0E+00","module":"A2"},{"value":"1,69E-03","module":"A3"},{"value":"0,0E+00","module":"A4"},{"value":"0,0E+00","module":"C1"},{"value":"0,0E+00","module":"C2"},{"value":"0,0E+00","module":"C3"},{"value":"1,91E-05","module":"C4"},{"value":"0,0E+00","module":"D"}]},{"parameter":"MER","unit":"kg","values":[{"value":"0,0E+00","module":"A1"},{"value":"0,0E+00","module":"A2"},{"value":"1,53E-03","module":"A3"},{"value":"0,0E+00","module":"A4"},{"value":"0,0E+00","module":"C1"},{"value":"0,0E+00","module":"C2"},{"value":"0,0E+00","module":"C3"},{"value":"1,54E-07","module":"C4"},{"value":"0,0E+00","module":"D"}]},{"parameter":"EEE","unit":"MJ","values":[{"value":"0,0E+00","module":"A1"},{"value":"0,0E+00","module":"A2"},{"value":"1,13E-03","module":"A3"},{"value":"0,0E+00","module":"A4"},{"value":"0,0E+00","module":"C1"},{"value":"0,0E+00","module":"C2"},{"value":"0,0E+00","module":"C3"},{"value":"1,34E-06","module":"C4"},{"value":"0,0E+00","module":"D"}]},{"parameter":"EET","unit":"MJ","values":[{"value":"0,0E+00","module":"A1"},{"value":"0,0E+00","module":"A2"},{"value":"1,71E-02","module":"A3"},{"value":"0,0E+00","module":"A4"},{"value":"0,0E+00","module":"C1"},{"value":"0,0E+00","module":"C2"},{"value":"0,0E+00","module":"C3"},{"value":"2,02E-05","module":"C4"},{"value":"0,0E+00","module":"D"}]}]}