{"product_name":"Jotashield Power Clean, Jotun Iberica S.A.","epd_id":"NEPD-7874-7547","compliance":["EN 15804+A2","ISO 14025","ISO 21930"],"producer_name":"Jotun A/S","environmental_impact":[{"parameter":"GWP-total","unit":"kg CO2-eq.","values":[{"value":"1,99E+00","module":"A1"},{"value":"1,05E-01","module":"A2"},{"value":"1,94E-01","module":"A3"},{"value":"5,26E-02","module":"A4"},{"value":"0,0E+00","module":"C1"},{"value":"2,72E-03","module":"C2"},{"value":"0,0E+00","module":"C3"},{"value":"1,22E-02","module":"C4"},{"value":"0,0E+00","module":"D"}]},{"parameter":"GWP-fossil","unit":"kg CO2-eq.","values":[{"value":"1,99E+00","module":"A1"},{"value":"1,05E-01","module":"A2"},{"value":"1,91E-01","module":"A3"},{"value":"5,25E-02","module":"A4"},{"value":"0,0E+00","module":"C1"},{"value":"2,72E-03","module":"C2"},{"value":"0,0E+00","module":"C3"},{"value":"1,21E-02","module":"C4"},{"value":"0,0E+00","module":"D"}]},{"parameter":"GWP-biogenic","unit":"kg CO2-eq.","values":[{"value":"8,71E-04","module":"A1"},{"value":"3,95E-05","module":"A2"},{"value":"2,61E-03","module":"A3"},{"value":"2,17E-05","module":"A4"},{"value":"0,0E+00","module":"C1"},{"value":"1,17E-06","module":"C2"},{"value":"0,0E+00","module":"C3"},{"value":"5,82E-06","module":"C4"},{"value":"0,0E+00","module":"D"}]},{"parameter":"GWP-luluc","unit":"kg CO2-eq.","values":[{"value":"8,52E-05","module":"A1"},{"value":"4,23E-05","module":"A2"},{"value":"7,59E-04","module":"A3"},{"value":"1,55E-05","module":"A4"},{"value":"0,0E+00","module":"C1"},{"value":"8,29E-07","module":"C2"},{"value":"0,0E+00","module":"C3"},{"value":"4,01E-06","module":"C4"},{"value":"0,0E+00","module":"D"}]},{"parameter":"ODP","unit":"kg CFC 11-eq.","values":[{"value":"3,22E-07","module":"A1"},{"value":"2,39E-08","module":"A2"},{"value":"1,65E-08","module":"A3"},{"value":"1,22E-08","module":"A4"},{"value":"0,0E+00","module":"C1"},{"value":"6,56E-10","module":"C2"},{"value":"0,0E+00","module":"C3"},{"value":"3,37E-09","module":"C4"},{"value":"0,0E+00","module":"D"}]},{"parameter":"AP","unit":"mol H+-eq.","values":[{"value":"1,34E-02","module":"A1"},{"value":"1,32E-03","module":"A2"},{"value":"9,03E-04","module":"A3"},{"value":"2,68E-04","module":"A4"},{"value":"0,0E+00","module":"C1"},{"value":"8,76E-06","module":"C2"},{"value":"0,0E+00","module":"C3"},{"value":"6,74E-05","module":"C4"},{"value":"0,0E+00","module":"D"}]},{"parameter":"POCP","unit":"kg NMVOC-eq.","values":[{"value":"6,71E-03","module":"A1"},{"value":"1,10E-03","module":"A2"},{"value":"5,54E-04","module":"A3"},{"value":"3,00E-04","module":"A4"},{"value":"0,0E+00","module":"C1"},{"value":"8,40E-06","module":"C2"},{"value":"0,0E+00","module":"C3"},{"value":"7,08E-05","module":"C4"},{"value":"0,0E+00","module":"D"}]},{"parameter":"ADPE","unit":"kg Sb-eq.","values":[{"value":"1,14E-05","module":"A1"},{"value":"1,53E-06","module":"A2"},{"value":"9,30E-07","module":"A3"},{"value":"9,04E-07","module":"A4"},{"value":"0,0E+00","module":"C1"},{"value":"4,85E-08","module":"C2"},{"value":"0,0E+00","module":"C3"},{"value":"2,70E-07","module":"C4"},{"value":"0,0E+00","module":"D"}]},{"parameter":"ADPF","unit":"MJ","values":[{"value":"3,08E+01","module":"A1"},{"value":"1,56E+00","module":"A2"},{"value":"2,26E+00","module":"A3"},{"value":"8,23E-01","module":"A4"},{"value":"0,0E+00","module":"C1"},{"value":"4,42E-02","module":"C2"},{"value":"0,0E+00","module":"C3"},{"value":"2,25E-01","module":"C4"},{"value":"0,0E+00","module":"D"}]},{"parameter":"WDP","unit":"m3 world-eq.","values":[{"value":"1,61E+01","module":"A1"},{"value":"9,92E-01","module":"A2"},{"value":"-3,98E+01","module":"A3"},{"value":"6,32E-01","module":"A4"},{"value":"0,0E+00","module":"C1"},{"value":"3,39E-02","module":"C2"},{"value":"0,0E+00","module":"C3"},{"value":"1,56E-01","module":"C4"},{"value":"0,0E+00","module":"D"}]},{"parameter":"EP-freshwater","unit":"kg P-eq.","values":[{"value":"3,51E-04","module":"A1"},{"value":"7,06E-07","module":"A2"},{"value":"4,98E-06","module":"A3"},{"value":"4,04E-07","module":"A4"},{"value":"0,0E+00","module":"C1"},{"value":"2,17E-08","module":"C2"},{"value":"0,0E+00","module":"C3"},{"value":"1,06E-07","module":"C4"},{"value":"0,0E+00","module":"D"}]},{"parameter":"EP-marine","unit":"kg N-eq.","values":[{"value":"2,03E-03","module":"A1"},{"value":"3,61E-04","module":"A2"},{"value":"1,75E-04","module":"A3"},{"value":"9,11E-05","module":"A4"},{"value":"0,0E+00","module":"C1"},{"value":"1,92E-06","module":"C2"},{"value":"0,0E+00","module":"C3"},{"value":"2,15E-05","module":"C4"},{"value":"0,0E+00","module":"D"}]},{"parameter":"EP-terrestrial","unit":"mol N-eq.","values":[{"value":"2,00E-02","module":"A1"},{"value":"4,00E-03","module":"A2"},{"value":"1,87E-03","module":"A3"},{"value":"1,00E-03","module":"A4"},{"value":"0,0E+00","module":"C1"},{"value":"2,14E-05","module":"C2"},{"value":"0,0E+00","module":"C3"},{"value":"2,37E-04","module":"C4"},{"value":"0,0E+00","module":"D"}]},{"parameter":"GWP-IOBC","unit":"kg CO2-eq.","values":[{"value":"1,99E+00","module":"A1"},{"value":"1,05E-01","module":"A2"},{"value":"1,89E-01","module":"A3"},{"value":"5,26E-02","module":"A4"},{"value":"0,0E+00","module":"C1"},{"value":"2,72E-03","module":"C2"},{"value":"0,0E+00","module":"C3"},{"value":"1,22E-02","module":"C4"},{"value":"0,0E+00","module":"D"}]}],"additional_environmental_impact":[{"parameter":"PM","unit":"disease incidence","values":[{"value":"1,78E-07","module":"A1"},{"value":"6,78E-09","module":"A2"},{"value":"5,54E-09","module":"A3"},{"value":"4,66E-09","module":"A4"},{"value":"0,0E+00","module":"C1"},{"value":"2,50E-10","module":"C2"},{"value":"0,0E+00","module":"C3"},{"value":"1,24E-09","module":"C4"},{"value":"0,0E+00","module":"D"}]},{"parameter":"ETP-fw","unit":"CTUe","values":[{"value":"1,01E+01","module":"A1"},{"value":"1,09E+00","module":"A2"},{"value":"2,58E+00","module":"A3"},{"value":"6,02E-01","module":"A4"},{"value":"0,0E+00","module":"C1"},{"value":"3,23E-02","module":"C2"},{"value":"0,0E+00","module":"C3"},{"value":"1,53E-01","module":"C4"},{"value":"0,0E+00","module":"D"}]},{"parameter":"HTP-c","unit":"CTUh","values":[{"value":"7,33E-09","module":"A1"},{"value":"0,0E+00","module":"A2"},{"value":"1,63E-10","module":"A3"},{"value":"0,0E+00","module":"A4"},{"value":"0,0E+00","module":"C1"},{"value":"0,0E+00","module":"C2"},{"value":"0,0E+00","module":"C3"},{"value":"1,00E-12","module":"C4"},{"value":"0,0E+00","module":"D"}]},{"parameter":"HTP-nc","unit":"CTUh","values":[{"value":"3,76E-07","module":"A1"},{"value":"8,47E-10","module":"A2"},{"value":"2,15E-09","module":"A3"},{"value":"5,83E-10","module":"A4"},{"value":"0,0E+00","module":"C1"},{"value":"3,10E-11","module":"C2"},{"value":"0,0E+00","module":"C3"},{"value":"1,47E-10","module":"C4"},{"value":"0,0E+00","module":"D"}]},{"parameter":"SQP","unit":"unitless","values":[{"value":"4,19E+00","module":"A1"},{"value":"1,42E+00","module":"A2"},{"value":"7,16E-01","module":"A3"},{"value":"9,45E-01","module":"A4"},{"value":"0,0E+00","module":"C1"},{"value":"5,07E-02","module":"C2"},{"value":"0,0E+00","module":"C3"},{"value":"2,80E-01","module":"C4"},{"value":"0,0E+00","module":"D"}]},{"parameter":"IRP","unit":"kBq U235-eq.","values":[{"value":"2,06E+02","module":"A1"},{"value":"6,80E-03","module":"A2"},{"value":"2,11E-02","module":"A3"},{"value":"3,60E-03","module":"A4"},{"value":"0,0E+00","module":"C1"},{"value":"1,93E-04","module":"C2"},{"value":"0,0E+00","module":"C3"},{"value":"9,61E-04","module":"C4"},{"value":"0,0E+00","module":"D"}]}],"resource_use":[{"parameter":"PERE","unit":"MJ","values":[{"value":"1,02E+00","module":"A1"},{"value":"1,75E-02","module":"A2"},{"value":"5,21E-01","module":"A3"},{"value":"1,04E-02","module":"A4"},{"value":"0,0E+00","module":"C1"},{"value":"5,56E-04","module":"C2"},{"value":"0,0E+00","module":"C3"},{"value":"2,63E-03","module":"C4"},{"value":"0,0E+00","module":"D"}]},{"parameter":"PERM","unit":"MJ","values":[{"value":"7,12E-02","module":"A1"},{"value":"0,0E+00","module":"A2"},{"value":"0,0E+00","module":"A3"},{"value":"0,0E+00","module":"A4"},{"value":"0,0E+00","module":"C1"},{"value":"0,0E+00","module":"C2"},{"value":"0,0E+00","module":"C3"},{"value":"0,0E+00","module":"C4"},{"value":"0,0E+00","module":"D"}]},{"parameter":"PERT","unit":"MJ","values":[{"value":"1,10E+00","module":"A1"},{"value":"1,75E-02","module":"A2"},{"value":"5,21E-01","module":"A3"},{"value":"1,04E-02","module":"A4"},{"value":"0,0E+00","module":"C1"},{"value":"5,56E-04","module":"C2"},{"value":"0,0E+00","module":"C3"},{"value":"2,63E-03","module":"C4"},{"value":"0,0E+00","module":"D"}]},{"parameter":"PENRE","unit":"MJ","values":[{"value":"3,23E+01","module":"A1"},{"value":"1,56E+00","module":"A2"},{"value":"2,26E+00","module":"A3"},{"value":"8,23E-01","module":"A4"},{"value":"0,0E+00","module":"C1"},{"value":"4,42E-02","module":"C2"},{"value":"0,0E+00","module":"C3"},{"value":"2,26E-01","module":"C4"},{"value":"0,0E+00","module":"D"}]},{"parameter":"PENRM","unit":"MJ","values":[{"value":"1,25E+00","module":"A1"},{"value":"0,0E+00","module":"A2"},{"value":"0,0E+00","module":"A3"},{"value":"0,0E+00","module":"A4"},{"value":"0,0E+00","module":"C1"},{"value":"0,0E+00","module":"C2"},{"value":"0,0E+00","module":"C3"},{"value":"0,0E+00","module":"C4"},{"value":"0,0E+00","module":"D"}]},{"parameter":"PENRT","unit":"MJ","values":[{"value":"3,35E+01","module":"A1"},{"value":"1,56E+00","module":"A2"},{"value":"2,26E+00","module":"A3"},{"value":"8,23E-01","module":"A4"},{"value":"0,0E+00","module":"C1"},{"value":"4,42E-02","module":"C2"},{"value":"0,0E+00","module":"C3"},{"value":"2,26E-01","module":"C4"},{"value":"0,0E+00","module":"D"}]},{"parameter":"SM","unit":"kg","values":[{"value":"0,0E+00","module":"A1"},{"value":"0,0E+00","module":"A2"},{"value":"1,42E-05","module":"A3"},{"value":"0,0E+00","module":"A4"},{"value":"0,0E+00","module":"C1"},{"value":"0,0E+00","module":"C2"},{"value":"0,0E+00","module":"C3"},{"value":"2,49E-05","module":"C4"},{"value":"0,0E+00","module":"D"}]},{"parameter":"RSF","unit":"MJ","values":[{"value":"9,34E-03","module":"A1"},{"value":"5,88E-04","module":"A2"},{"value":"3,73E-03","module":"A3"},{"value":"3,63E-04","module":"A4"},{"value":"0,0E+00","module":"C1"},{"value":"1,94E-05","module":"C2"},{"value":"0,0E+00","module":"C3"},{"value":"8,47E-05","module":"C4"},{"value":"0,0E+00","module":"D"}]},{"parameter":"NRSF","unit":"MJ","values":[{"value":"1,82E-03","module":"A1"},{"value":"2,60E-03","module":"A2"},{"value":"1,47E-02","module":"A3"},{"value":"1,22E-03","module":"A4"},{"value":"0,0E+00","module":"C1"},{"value":"6,52E-05","module":"C2"},{"value":"0,0E+00","module":"C3"},{"value":"3,29E-04","module":"C4"},{"value":"0,0E+00","module":"D"}]},{"parameter":"FW","unit":"m3","values":[{"value":"1,73E-01","module":"A1"},{"value":"1,55E-04","module":"A2"},{"value":"8,31E-04","module":"A3"},{"value":"9,38E-05","module":"A4"},{"value":"0,0E+00","module":"C1"},{"value":"5,03E-06","module":"C2"},{"value":"0,0E+00","module":"C3"},{"value":"1,12E-04","module":"C4"},{"value":"0,0E+00","module":"D"}]}],"end_of_life_waste":[{"parameter":"HWD","unit":"kg","values":[{"value":"4,31E-03","module":"A1"},{"value":"8,11E-05","module":"A2"},{"value":"3,73E-02","module":"A3"},{"value":"4,51E-05","module":"A4"},{"value":"0,0E+00","module":"C1"},{"value":"2,42E-06","module":"C2"},{"value":"0,0E+00","module":"C3"},{"value":"1,39E-05","module":"C4"},{"value":"0,0E+00","module":"D"}]},{"parameter":"NHWD","unit":"kg","values":[{"value":"1,30E+00","module":"A1"},{"value":"1,05E-01","module":"A2"},{"value":"3,16E-02","module":"A3"},{"value":"7,17E-02","module":"A4"},{"value":"0,0E+00","module":"C1"},{"value":"3,84E-03","module":"C2"},{"value":"0,0E+00","module":"C3"},{"value":"6,31E-01","module":"C4"},{"value":"0,0E+00","module":"D"}]},{"parameter":"RWD","unit":"kg","values":[{"value":"4,60E-05","module":"A1"},{"value":"1,07E-05","module":"A2"},{"value":"1,64E-05","module":"A3"},{"value":"5,62E-06","module":"A4"},{"value":"0,0E+00","module":"C1"},{"value":"3,02E-07","module":"C2"},{"value":"0,0E+00","module":"C3"},{"value":"1,51E-06","module":"C4"},{"value":"0,0E+00","module":"D"}]}],"end_of_life_flow":[{"parameter":"CRU","unit":"kg","values":[{"value":"0,0E+00","module":"A1"},{"value":"0,0E+00","module":"A2"},{"value":"0,0E+00","module":"A3"},{"value":"0,0E+00","module":"A4"},{"value":"0,0E+00","module":"C1"},{"value":"0,0E+00","module":"C2"},{"value":"0,0E+00","module":"C3"},{"value":"0,0E+00","module":"C4"},{"value":"0,0E+00","module":"D"}]},{"parameter":"MFR","unit":"kg","values":[{"value":"0,0E+00","module":"A1"},{"value":"0,0E+00","module":"A2"},{"value":"6,87E-02","module":"A3"},{"value":"0,0E+00","module":"A4"},{"value":"0,0E+00","module":"C1"},{"value":"0,0E+00","module":"C2"},{"value":"0,0E+00","module":"C3"},{"value":"2,34E-05","module":"C4"},{"value":"0,0E+00","module":"D"}]},{"parameter":"MER","unit":"kg","values":[{"value":"0,0E+00","module":"A1"},{"value":"0,0E+00","module":"A2"},{"value":"4,74E-02","module":"A3"},{"value":"0,0E+00","module":"A4"},{"value":"0,0E+00","module":"C1"},{"value":"0,0E+00","module":"C2"},{"value":"0,0E+00","module":"C3"},{"value":"1,89E-07","module":"C4"},{"value":"0,0E+00","module":"D"}]},{"parameter":"EEE","unit":"MJ","values":[{"value":"0,0E+00","module":"A1"},{"value":"0,0E+00","module":"A2"},{"value":"3,17E-02","module":"A3"},{"value":"0,0E+00","module":"A4"},{"value":"0,0E+00","module":"C1"},{"value":"0,0E+00","module":"C2"},{"value":"0,0E+00","module":"C3"},{"value":"1,64E-06","module":"C4"},{"value":"0,0E+00","module":"D"}]},{"parameter":"EET","unit":"MJ","values":[{"value":"0,0E+00","module":"A1"},{"value":"0,0E+00","module":"A2"},{"value":"4,79E-01","module":"A3"},{"value":"0,0E+00","module":"A4"},{"value":"0,0E+00","module":"C1"},{"value":"0,0E+00","module":"C2"},{"value":"0,0E+00","module":"C3"},{"value":"2,47E-05","module":"C4"},{"value":"0,0E+00","module":"D"}]}]}