{"product_name":"Jotashield Eterna, Jotun U.A.E. Ltd. (LLC)","epd_id":"NEPD-7153-6548-EN","compliance":["EN 15804+A2","ISO 14025","ISO 21930"],"producer_name":"Jotun A/S","environmental_impact":[{"parameter":"GWP-total","unit":"kg CO2-eq.","values":[{"value":"2,19E+00","module":"A1"},{"value":"4,55E-02","module":"A2"},{"value":"3,24E-02","module":"A3"},{"value":"5,33E-03","module":"A4"},{"value":"0,0E+00","module":"C1"},{"value":"2,47E-03","module":"C2"},{"value":"0,0E+00","module":"C3"},{"value":"1,03E-02","module":"C4"},{"value":"0,0E+00","module":"D"}]},{"parameter":"GWP-fossil","unit":"kg CO2-eq.","values":[{"value":"2,19E+00","module":"A1"},{"value":"4,55E-02","module":"A2"},{"value":"3,24E-02","module":"A3"},{"value":"5,33E-03","module":"A4"},{"value":"0,0E+00","module":"C1"},{"value":"2,47E-03","module":"C2"},{"value":"0,0E+00","module":"C3"},{"value":"1,03E-02","module":"C4"},{"value":"0,0E+00","module":"D"}]},{"parameter":"GWP-biogenic","unit":"kg CO2-eq.","values":[{"value":"2,51E-03","module":"A1"},{"value":"1,52E-05","module":"A2"},{"value":"1,36E-05","module":"A3"},{"value":"2,12E-06","module":"A4"},{"value":"0,0E+00","module":"C1"},{"value":"9,81E-07","module":"C2"},{"value":"0,0E+00","module":"C3"},{"value":"4,94E-06","module":"C4"},{"value":"0,0E+00","module":"D"}]},{"parameter":"GWP-luluc","unit":"kg CO2-eq.","values":[{"value":"3,07E-04","module":"A1"},{"value":"2,29E-05","module":"A2"},{"value":"1,08E-06","module":"A3"},{"value":"1,61E-06","module":"A4"},{"value":"0,0E+00","module":"C1"},{"value":"7,45E-07","module":"C2"},{"value":"0,0E+00","module":"C3"},{"value":"3,41E-06","module":"C4"},{"value":"0,0E+00","module":"D"}]},{"parameter":"ODP","unit":"kg CFC 11-eq.","values":[{"value":"2,06E-07","module":"A1"},{"value":"9,95E-09","module":"A2"},{"value":"1,99E-09","module":"A3"},{"value":"1,20E-09","module":"A4"},{"value":"0,0E+00","module":"C1"},{"value":"5,57E-10","module":"C2"},{"value":"0,0E+00","module":"C3"},{"value":"2,87E-09","module":"C4"},{"value":"0,0E+00","module":"D"}]},{"parameter":"AP","unit":"mol H+-eq.","values":[{"value":"1,52E-02","module":"A1"},{"value":"8,80E-04","module":"A2"},{"value":"4,21E-05","module":"A3"},{"value":"2,74E-05","module":"A4"},{"value":"0,0E+00","module":"C1"},{"value":"1,27E-05","module":"C2"},{"value":"0,0E+00","module":"C3"},{"value":"5,73E-05","module":"C4"},{"value":"0,0E+00","module":"D"}]},{"parameter":"POCP","unit":"kg NMVOC-eq.","values":[{"value":"7,98E-03","module":"A1"},{"value":"6,68E-04","module":"A2"},{"value":"4,21E-05","module":"A3"},{"value":"3,00E-05","module":"A4"},{"value":"0,0E+00","module":"C1"},{"value":"1,39E-05","module":"C2"},{"value":"0,0E+00","module":"C3"},{"value":"6,01E-05","module":"C4"},{"value":"0,0E+00","module":"D"}]},{"parameter":"ADPE","unit":"kg Sb-eq.","values":[{"value":"2,48E-05","module":"A1"},{"value":"5,45E-07","module":"A2"},{"value":"1,06E-07","module":"A3"},{"value":"9,03E-08","module":"A4"},{"value":"0,0E+00","module":"C1"},{"value":"4,18E-08","module":"C2"},{"value":"0,0E+00","module":"C3"},{"value":"2,29E-07","module":"C4"},{"value":"0,0E+00","module":"D"}]},{"parameter":"ADPF","unit":"MJ","values":[{"value":"3,33E+01","module":"A1"},{"value":"6,38E-01","module":"A2"},{"value":"5,43E-01","module":"A3"},{"value":"8,21E-02","module":"A4"},{"value":"0,0E+00","module":"C1"},{"value":"3,80E-02","module":"C2"},{"value":"0,0E+00","module":"C3"},{"value":"1,92E-01","module":"C4"},{"value":"0,0E+00","module":"D"}]},{"parameter":"WDP","unit":"m3 world-eq.","values":[{"value":"3,43E+00","module":"A1"},{"value":"1,79E-01","module":"A2"},{"value":"2,89E-02","module":"A3"},{"value":"2,90E-02","module":"A4"},{"value":"0,0E+00","module":"C1"},{"value":"1,35E-02","module":"C2"},{"value":"0,0E+00","module":"C3"},{"value":"1,32E-01","module":"C4"},{"value":"0,0E+00","module":"D"}]},{"parameter":"EP-freshwater","unit":"kg P-eq.","values":[{"value":"4,17E-04","module":"A1"},{"value":"2,94E-07","module":"A2"},{"value":"9,14E-08","module":"A3"},{"value":"4,80E-08","module":"A4"},{"value":"0,0E+00","module":"C1"},{"value":"2,22E-08","module":"C2"},{"value":"0,0E+00","module":"C3"},{"value":"9,04E-08","module":"C4"},{"value":"0,0E+00","module":"D"}]},{"parameter":"EP-marine","unit":"kg N-eq.","values":[{"value":"2,19E-03","module":"A1"},{"value":"2,26E-04","module":"A2"},{"value":"1,29E-05","module":"A3"},{"value":"9,14E-06","module":"A4"},{"value":"0,0E+00","module":"C1"},{"value":"4,23E-06","module":"C2"},{"value":"0,0E+00","module":"C3"},{"value":"1,82E-05","module":"C4"},{"value":"0,0E+00","module":"D"}]},{"parameter":"EP-terrestrial","unit":"mol N-eq.","values":[{"value":"2,31E-02","module":"A1"},{"value":"2,51E-03","module":"A2"},{"value":"1,42E-04","module":"A3"},{"value":"1,01E-04","module":"A4"},{"value":"0,0E+00","module":"C1"},{"value":"4,67E-05","module":"C2"},{"value":"0,0E+00","module":"C3"},{"value":"2,02E-04","module":"C4"},{"value":"0,0E+00","module":"D"}]},{"parameter":"GWP-IOBC","unit":"kg CO2-eq.","values":[{"value":"2,19E+00","module":"A1"},{"value":"4,55E-02","module":"A2"},{"value":"3,19E-02","module":"A3"},{"value":"5,33E-03","module":"A4"},{"value":"0,0E+00","module":"C1"},{"value":"2,47E-03","module":"C2"},{"value":"0,0E+00","module":"C3"},{"value":"1,03E-02","module":"C4"},{"value":"0,0E+00","module":"D"}]}],"additional_environmental_impact":[{"parameter":"PM","unit":"disease incidence","values":[{"value":"2,21E-07","module":"A1"},{"value":"1,88E-09","module":"A2"},{"value":"3,00E-10","module":"A3"},{"value":"4,58E-10","module":"A4"},{"value":"0,0E+00","module":"C1"},{"value":"2,12E-10","module":"C2"},{"value":"0,0E+00","module":"C3"},{"value":"1,06E-09","module":"C4"},{"value":"0,0E+00","module":"D"}]},{"parameter":"ETP-fw","unit":"CTUe","values":[{"value":"2,65E+01","module":"A1"},{"value":"4,38E-01","module":"A2"},{"value":"1,33E-01","module":"A3"},{"value":"6,42E-02","module":"A4"},{"value":"0,0E+00","module":"C1"},{"value":"2,97E-02","module":"C2"},{"value":"0,0E+00","module":"C3"},{"value":"1,30E-01","module":"C4"},{"value":"0,0E+00","module":"D"}]},{"parameter":"HTP-c","unit":"CTUh","values":[{"value":"1,29E-08","module":"A1"},{"value":"0,0E+00","module":"A2"},{"value":"5,00E-12","module":"A3"},{"value":"0,0E+00","module":"A4"},{"value":"0,0E+00","module":"C1"},{"value":"0,0E+00","module":"C2"},{"value":"0,0E+00","module":"C3"},{"value":"1,00E-12","module":"C4"},{"value":"0,0E+00","module":"D"}]},{"parameter":"HTP-nc","unit":"CTUh","values":[{"value":"4,48E-07","module":"A1"},{"value":"2,35E-10","module":"A2"},{"value":"1,30E-10","module":"A3"},{"value":"5,70E-11","module":"A4"},{"value":"0,0E+00","module":"C1"},{"value":"2,70E-11","module":"C2"},{"value":"0,0E+00","module":"C3"},{"value":"1,25E-10","module":"C4"},{"value":"0,0E+00","module":"D"}]},{"parameter":"SQP","unit":"unitless","values":[{"value":"6,54E+00","module":"A1"},{"value":"4,21E-01","module":"A2"},{"value":"3,01E-02","module":"A3"},{"value":"9,29E-02","module":"A4"},{"value":"0,0E+00","module":"C1"},{"value":"4,30E-02","module":"C2"},{"value":"0,0E+00","module":"C3"},{"value":"2,38E-01","module":"C4"},{"value":"0,0E+00","module":"D"}]},{"parameter":"IRP","unit":"kBq U235-eq.","values":[{"value":"1,78E+02","module":"A1"},{"value":"2,71E-03","module":"A2"},{"value":"1,27E-04","module":"A3"},{"value":"3,46E-04","module":"A4"},{"value":"0,0E+00","module":"C1"},{"value":"1,60E-04","module":"C2"},{"value":"0,0E+00","module":"C3"},{"value":"8,17E-04","module":"C4"},{"value":"0,0E+00","module":"D"}]}],"resource_use":[{"parameter":"PERE","unit":"MJ","values":[{"value":"1,95E+00","module":"A1"},{"value":"5,65E-03","module":"A2"},{"value":"1,35E-03","module":"A3"},{"value":"8,83E-04","module":"A4"},{"value":"0,0E+00","module":"C1"},{"value":"4,09E-04","module":"C2"},{"value":"0,0E+00","module":"C3"},{"value":"2,23E-03","module":"C4"},{"value":"0,0E+00","module":"D"}]},{"parameter":"PERM","unit":"MJ","values":[{"value":"7,87E-02","module":"A1"},{"value":"0,0E+00","module":"A2"},{"value":"0,0E+00","module":"A3"},{"value":"0,0E+00","module":"A4"},{"value":"0,0E+00","module":"C1"},{"value":"0,0E+00","module":"C2"},{"value":"0,0E+00","module":"C3"},{"value":"0,0E+00","module":"C4"},{"value":"0,0E+00","module":"D"}]},{"parameter":"PERT","unit":"MJ","values":[{"value":"2,03E+00","module":"A1"},{"value":"5,65E-03","module":"A2"},{"value":"1,35E-03","module":"A3"},{"value":"8,83E-04","module":"A4"},{"value":"0,0E+00","module":"C1"},{"value":"4,09E-04","module":"C2"},{"value":"0,0E+00","module":"C3"},{"value":"2,23E-03","module":"C4"},{"value":"0,0E+00","module":"D"}]},{"parameter":"PENRE","unit":"MJ","values":[{"value":"3,70E+01","module":"A1"},{"value":"6,38E-01","module":"A2"},{"value":"5,43E-01","module":"A3"},{"value":"8,21E-02","module":"A4"},{"value":"0,0E+00","module":"C1"},{"value":"3,80E-02","module":"C2"},{"value":"0,0E+00","module":"C3"},{"value":"1,92E-01","module":"C4"},{"value":"0,0E+00","module":"D"}]},{"parameter":"PENRM","unit":"MJ","values":[{"value":"8,80E-02","module":"A1"},{"value":"0,0E+00","module":"A2"},{"value":"0,0E+00","module":"A3"},{"value":"0,0E+00","module":"A4"},{"value":"0,0E+00","module":"C1"},{"value":"0,0E+00","module":"C2"},{"value":"0,0E+00","module":"C3"},{"value":"0,0E+00","module":"C4"},{"value":"0,0E+00","module":"D"}]},{"parameter":"PENRT","unit":"MJ","values":[{"value":"3,71E+01","module":"A1"},{"value":"6,38E-01","module":"A2"},{"value":"5,43E-01","module":"A3"},{"value":"8,21E-02","module":"A4"},{"value":"0,0E+00","module":"C1"},{"value":"3,80E-02","module":"C2"},{"value":"0,0E+00","module":"C3"},{"value":"1,92E-01","module":"C4"},{"value":"0,0E+00","module":"D"}]},{"parameter":"SM","unit":"kg","values":[{"value":"0,0E+00","module":"A1"},{"value":"0,0E+00","module":"A2"},{"value":"2,01E-08","module":"A3"},{"value":"0,0E+00","module":"A4"},{"value":"0,0E+00","module":"C1"},{"value":"0,0E+00","module":"C2"},{"value":"0,0E+00","module":"C3"},{"value":"2,12E-05","module":"C4"},{"value":"0,0E+00","module":"D"}]},{"parameter":"RSF","unit":"MJ","values":[{"value":"1,05E-02","module":"A1"},{"value":"1,34E-04","module":"A2"},{"value":"1,65E-05","module":"A3"},{"value":"2,05E-05","module":"A4"},{"value":"0,0E+00","module":"C1"},{"value":"9,48E-06","module":"C2"},{"value":"0,0E+00","module":"C3"},{"value":"7,20E-05","module":"C4"},{"value":"0,0E+00","module":"D"}]},{"parameter":"NRSF","unit":"MJ","values":[{"value":"6,94E-02","module":"A1"},{"value":"1,20E-03","module":"A2"},{"value":"1,98E-04","module":"A3"},{"value":"1,23E-04","module":"A4"},{"value":"0,0E+00","module":"C1"},{"value":"5,71E-05","module":"C2"},{"value":"0,0E+00","module":"C3"},{"value":"2,80E-04","module":"C4"},{"value":"0,0E+00","module":"D"}]},{"parameter":"FW","unit":"m3","values":[{"value":"3,64E-02","module":"A1"},{"value":"5,66E-05","module":"A2"},{"value":"5,89E-05","module":"A3"},{"value":"9,99E-06","module":"A4"},{"value":"0,0E+00","module":"C1"},{"value":"4,63E-06","module":"C2"},{"value":"0,0E+00","module":"C3"},{"value":"9,54E-05","module":"C4"},{"value":"0,0E+00","module":"D"}]}],"end_of_life_waste":[{"parameter":"HWD","unit":"kg","values":[{"value":"1,49E-02","module":"A1"},{"value":"3,85E-05","module":"A2"},{"value":"4,83E-05","module":"A3"},{"value":"6,27E-06","module":"A4"},{"value":"0,0E+00","module":"C1"},{"value":"2,90E-06","module":"C2"},{"value":"0,0E+00","module":"C3"},{"value":"1,18E-05","module":"C4"},{"value":"0,0E+00","module":"D"}]},{"parameter":"NHWD","unit":"kg","values":[{"value":"7,83E-01","module":"A1"},{"value":"2,96E-02","module":"A2"},{"value":"8,55E-04","module":"A3"},{"value":"7,06E-03","module":"A4"},{"value":"0,0E+00","module":"C1"},{"value":"3,27E-03","module":"C2"},{"value":"0,0E+00","module":"C3"},{"value":"5,36E-01","module":"C4"},{"value":"0,0E+00","module":"D"}]},{"parameter":"RWD","unit":"kg","values":[{"value":"6,85E-05","module":"A1"},{"value":"4,33E-06","module":"A2"},{"value":"1,87E-07","module":"A3"},{"value":"5,45E-07","module":"A4"},{"value":"0,0E+00","module":"C1"},{"value":"2,53E-07","module":"C2"},{"value":"0,0E+00","module":"C3"},{"value":"1,29E-06","module":"C4"},{"value":"0,0E+00","module":"D"}]}],"end_of_life_flow":[{"parameter":"CRU","unit":"kg","values":[{"value":"0,0E+00","module":"A1"},{"value":"0,0E+00","module":"A2"},{"value":"0,0E+00","module":"A3"},{"value":"0,0E+00","module":"A4"},{"value":"0,0E+00","module":"C1"},{"value":"0,0E+00","module":"C2"},{"value":"0,0E+00","module":"C3"},{"value":"0,0E+00","module":"C4"},{"value":"0,0E+00","module":"D"}]},{"parameter":"MFR","unit":"kg","values":[{"value":"0,0E+00","module":"A1"},{"value":"0,0E+00","module":"A2"},{"value":"2,94E-03","module":"A3"},{"value":"0,0E+00","module":"A4"},{"value":"0,0E+00","module":"C1"},{"value":"0,0E+00","module":"C2"},{"value":"0,0E+00","module":"C3"},{"value":"1,99E-05","module":"C4"},{"value":"0,0E+00","module":"D"}]},{"parameter":"MER","unit":"kg","values":[{"value":"0,0E+00","module":"A1"},{"value":"0,0E+00","module":"A2"},{"value":"2,89E-03","module":"A3"},{"value":"0,0E+00","module":"A4"},{"value":"0,0E+00","module":"C1"},{"value":"0,0E+00","module":"C2"},{"value":"0,0E+00","module":"C3"},{"value":"1,61E-07","module":"C4"},{"value":"0,0E+00","module":"D"}]},{"parameter":"EEE","unit":"MJ","values":[{"value":"0,0E+00","module":"A1"},{"value":"0,0E+00","module":"A2"},{"value":"2,21E-03","module":"A3"},{"value":"0,0E+00","module":"A4"},{"value":"0,0E+00","module":"C1"},{"value":"0,0E+00","module":"C2"},{"value":"0,0E+00","module":"C3"},{"value":"1,39E-06","module":"C4"},{"value":"0,0E+00","module":"D"}]},{"parameter":"EET","unit":"MJ","values":[{"value":"0,0E+00","module":"A1"},{"value":"0,0E+00","module":"A2"},{"value":"3,34E-02","module":"A3"},{"value":"0,0E+00","module":"A4"},{"value":"0,0E+00","module":"C1"},{"value":"0,0E+00","module":"C2"},{"value":"0,0E+00","module":"C3"},{"value":"2,10E-05","module":"C4"},{"value":"0,0E+00","module":"D"}]}]}