{"product_name":"JOTAPROFF Prosjekt st\u00f8vbinder hvit, Jotun A/S","epd_id":"NEPD-7380-6773","compliance":["EN 15804+A2","ISO 14025","ISO 21930"],"producer_name":"Jotun A/S","environmental_impact":[{"parameter":"GWP-total","unit":"kg CO2-eq.","values":[{"value":"5,41E-01","module":"A1"},{"value":"3,20E-02","module":"A2"},{"value":"1,44E-01","module":"A3"},{"value":"2,92E-02","module":"A4"},{"value":"0,0E+00","module":"C1"},{"value":"2,40E-03","module":"C2"},{"value":"0,0E+00","module":"C3"},{"value":"1,07E-02","module":"C4"},{"value":"0,0E+00","module":"D"}]},{"parameter":"GWP-fossil","unit":"kg CO2-eq.","values":[{"value":"5,41E-01","module":"A1"},{"value":"3,20E-02","module":"A2"},{"value":"1,43E-01","module":"A3"},{"value":"2,91E-02","module":"A4"},{"value":"0,0E+00","module":"C1"},{"value":"2,39E-03","module":"C2"},{"value":"0,0E+00","module":"C3"},{"value":"1,07E-02","module":"C4"},{"value":"0,0E+00","module":"D"}]},{"parameter":"GWP-biogenic","unit":"kg CO2-eq.","values":[{"value":"-4,38E-05","module":"A1"},{"value":"1,35E-05","module":"A2"},{"value":"3,52E-04","module":"A3"},{"value":"1,25E-05","module":"A4"},{"value":"0,0E+00","module":"C1"},{"value":"1,03E-06","module":"C2"},{"value":"0,0E+00","module":"C3"},{"value":"5,12E-06","module":"C4"},{"value":"0,0E+00","module":"D"}]},{"parameter":"GWP-luluc","unit":"kg CO2-eq.","values":[{"value":"7,95E-05","module":"A1"},{"value":"9,76E-06","module":"A2"},{"value":"4,90E-05","module":"A3"},{"value":"8,88E-06","module":"A4"},{"value":"0,0E+00","module":"C1"},{"value":"7,29E-07","module":"C2"},{"value":"0,0E+00","module":"C3"},{"value":"3,53E-06","module":"C4"},{"value":"0,0E+00","module":"D"}]},{"parameter":"ODP","unit":"kg CFC 11-eq.","values":[{"value":"5,93E-08","module":"A1"},{"value":"7,61E-09","module":"A2"},{"value":"1,16E-08","module":"A3"},{"value":"7,03E-09","module":"A4"},{"value":"0,0E+00","module":"C1"},{"value":"5,77E-10","module":"C2"},{"value":"0,0E+00","module":"C3"},{"value":"2,97E-09","module":"C4"},{"value":"0,0E+00","module":"D"}]},{"parameter":"AP","unit":"mol H+-eq.","values":[{"value":"3,53E-03","module":"A1"},{"value":"1,34E-04","module":"A2"},{"value":"4,29E-04","module":"A3"},{"value":"9,38E-05","module":"A4"},{"value":"0,0E+00","module":"C1"},{"value":"7,71E-06","module":"C2"},{"value":"0,0E+00","module":"C3"},{"value":"5,93E-05","module":"C4"},{"value":"0,0E+00","module":"D"}]},{"parameter":"POCP","unit":"kg NMVOC-eq.","values":[{"value":"1,80E-03","module":"A1"},{"value":"1,35E-04","module":"A2"},{"value":"5,50E-04","module":"A3"},{"value":"9,00E-05","module":"A4"},{"value":"0,0E+00","module":"C1"},{"value":"7,39E-06","module":"C2"},{"value":"0,0E+00","module":"C3"},{"value":"6,22E-05","module":"C4"},{"value":"0,0E+00","module":"D"}]},{"parameter":"ADPE","unit":"kg Sb-eq.","values":[{"value":"1,74E-05","module":"A1"},{"value":"5,60E-07","module":"A2"},{"value":"1,09E-06","module":"A3"},{"value":"5,19E-07","module":"A4"},{"value":"0,0E+00","module":"C1"},{"value":"4,26E-08","module":"C2"},{"value":"0,0E+00","module":"C3"},{"value":"2,37E-07","module":"C4"},{"value":"0,0E+00","module":"D"}]},{"parameter":"ADPF","unit":"MJ","values":[{"value":"9,37E+00","module":"A1"},{"value":"5,12E-01","module":"A2"},{"value":"8,32E-01","module":"A3"},{"value":"4,73E-01","module":"A4"},{"value":"0,0E+00","module":"C1"},{"value":"3,89E-02","module":"C2"},{"value":"0,0E+00","module":"C3"},{"value":"1,98E-01","module":"C4"},{"value":"0,0E+00","module":"D"}]},{"parameter":"WDP","unit":"m3 world-eq.","values":[{"value":"2,87E+00","module":"A1"},{"value":"3,90E-01","module":"A2"},{"value":"2,56E+01","module":"A3"},{"value":"3,63E-01","module":"A4"},{"value":"0,0E+00","module":"C1"},{"value":"2,98E-02","module":"C2"},{"value":"0,0E+00","module":"C3"},{"value":"1,37E-01","module":"C4"},{"value":"0,0E+00","module":"D"}]},{"parameter":"EP-freshwater","unit":"kg P-eq.","values":[{"value":"9,02E-05","module":"A1"},{"value":"2,50E-07","module":"A2"},{"value":"9,57E-07","module":"A3"},{"value":"2,32E-07","module":"A4"},{"value":"0,0E+00","module":"C1"},{"value":"1,90E-08","module":"C2"},{"value":"0,0E+00","module":"C3"},{"value":"9,36E-08","module":"C4"},{"value":"0,0E+00","module":"D"}]},{"parameter":"EP-marine","unit":"kg N-eq.","values":[{"value":"5,45E-04","module":"A1"},{"value":"3,67E-05","module":"A2"},{"value":"1,51E-04","module":"A3"},{"value":"2,05E-05","module":"A4"},{"value":"0,0E+00","module":"C1"},{"value":"1,69E-06","module":"C2"},{"value":"0,0E+00","module":"C3"},{"value":"1,89E-05","module":"C4"},{"value":"0,0E+00","module":"D"}]},{"parameter":"EP-terrestrial","unit":"mol N-eq.","values":[{"value":"5,70E-03","module":"A1"},{"value":"4,06E-04","module":"A2"},{"value":"1,67E-03","module":"A3"},{"value":"2,29E-04","module":"A4"},{"value":"0,0E+00","module":"C1"},{"value":"1,88E-05","module":"C2"},{"value":"0,0E+00","module":"C3"},{"value":"2,09E-04","module":"C4"},{"value":"0,0E+00","module":"D"}]},{"parameter":"GWP-IOBC","unit":"kg CO2-eq.","values":[{"value":"5,43E-01","module":"A1"},{"value":"3,20E-02","module":"A2"},{"value":"1,43E-01","module":"A3"},{"value":"2,92E-02","module":"A4"},{"value":"0,0E+00","module":"C1"},{"value":"2,39E-03","module":"C2"},{"value":"0,0E+00","module":"C3"},{"value":"1,07E-02","module":"C4"},{"value":"0,0E+00","module":"D"}]}],"additional_environmental_impact":[{"parameter":"PM","unit":"disease incidence","values":[{"value":"4,87E-08","module":"A1"},{"value":"2,87E-09","module":"A2"},{"value":"8,15E-09","module":"A3"},{"value":"2,68E-09","module":"A4"},{"value":"0,0E+00","module":"C1"},{"value":"2,20E-10","module":"C2"},{"value":"0,0E+00","module":"C3"},{"value":"1,09E-09","module":"C4"},{"value":"0,0E+00","module":"D"}]},{"parameter":"ETP-fw","unit":"CTUe","values":[{"value":"3,92E+00","module":"A1"},{"value":"3,74E-01","module":"A2"},{"value":"1,06E+00","module":"A3"},{"value":"3,46E-01","module":"A4"},{"value":"0,0E+00","module":"C1"},{"value":"2,84E-02","module":"C2"},{"value":"0,0E+00","module":"C3"},{"value":"1,34E-01","module":"C4"},{"value":"0,0E+00","module":"D"}]},{"parameter":"HTP-c","unit":"CTUh","values":[{"value":"1,86E-09","module":"A1"},{"value":"0,0E+00","module":"A2"},{"value":"1,39E-10","module":"A3"},{"value":"0,0E+00","module":"A4"},{"value":"0,0E+00","module":"C1"},{"value":"0,0E+00","module":"C2"},{"value":"0,0E+00","module":"C3"},{"value":"1,00E-12","module":"C4"},{"value":"0,0E+00","module":"D"}]},{"parameter":"HTP-nc","unit":"CTUh","values":[{"value":"8,86E-08","module":"A1"},{"value":"3,58E-10","module":"A2"},{"value":"1,33E-09","module":"A3"},{"value":"3,35E-10","module":"A4"},{"value":"0,0E+00","module":"C1"},{"value":"2,70E-11","module":"C2"},{"value":"0,0E+00","module":"C3"},{"value":"1,30E-10","module":"C4"},{"value":"0,0E+00","module":"D"}]},{"parameter":"SQP","unit":"unitless","values":[{"value":"1,80E+00","module":"A1"},{"value":"5,83E-01","module":"A2"},{"value":"1,98E-01","module":"A3"},{"value":"5,43E-01","module":"A4"},{"value":"0,0E+00","module":"C1"},{"value":"4,46E-02","module":"C2"},{"value":"0,0E+00","module":"C3"},{"value":"2,46E-01","module":"C4"},{"value":"0,0E+00","module":"D"}]},{"parameter":"IRP","unit":"kBq U235-eq.","values":[{"value":"4,04E+01","module":"A1"},{"value":"2,24E-03","module":"A2"},{"value":"5,61E-03","module":"A3"},{"value":"2,07E-03","module":"A4"},{"value":"0,0E+00","module":"C1"},{"value":"1,70E-04","module":"C2"},{"value":"0,0E+00","module":"C3"},{"value":"8,45E-04","module":"C4"},{"value":"0,0E+00","module":"D"}]}],"resource_use":[{"parameter":"PERE","unit":"MJ","values":[{"value":"6,59E-01","module":"A1"},{"value":"6,42E-03","module":"A2"},{"value":"1,89E+00","module":"A3"},{"value":"5,96E-03","module":"A4"},{"value":"0,0E+00","module":"C1"},{"value":"4,89E-04","module":"C2"},{"value":"0,0E+00","module":"C3"},{"value":"2,31E-03","module":"C4"},{"value":"0,0E+00","module":"D"}]},{"parameter":"PERM","unit":"MJ","values":[{"value":"7,12E-02","module":"A1"},{"value":"0,0E+00","module":"A2"},{"value":"0,0E+00","module":"A3"},{"value":"0,0E+00","module":"A4"},{"value":"0,0E+00","module":"C1"},{"value":"0,0E+00","module":"C2"},{"value":"0,0E+00","module":"C3"},{"value":"0,0E+00","module":"C4"},{"value":"0,0E+00","module":"D"}]},{"parameter":"PERT","unit":"MJ","values":[{"value":"7,30E-01","module":"A1"},{"value":"6,42E-03","module":"A2"},{"value":"1,89E+00","module":"A3"},{"value":"5,96E-03","module":"A4"},{"value":"0,0E+00","module":"C1"},{"value":"4,89E-04","module":"C2"},{"value":"0,0E+00","module":"C3"},{"value":"2,31E-03","module":"C4"},{"value":"0,0E+00","module":"D"}]},{"parameter":"PENRE","unit":"MJ","values":[{"value":"1,46E+01","module":"A1"},{"value":"5,12E-01","module":"A2"},{"value":"8,32E-01","module":"A3"},{"value":"4,73E-01","module":"A4"},{"value":"0,0E+00","module":"C1"},{"value":"3,89E-02","module":"C2"},{"value":"0,0E+00","module":"C3"},{"value":"1,98E-01","module":"C4"},{"value":"0,0E+00","module":"D"}]},{"parameter":"PENRM","unit":"MJ","values":[{"value":"1,12E+00","module":"A1"},{"value":"0,0E+00","module":"A2"},{"value":"0,0E+00","module":"A3"},{"value":"0,0E+00","module":"A4"},{"value":"0,0E+00","module":"C1"},{"value":"0,0E+00","module":"C2"},{"value":"0,0E+00","module":"C3"},{"value":"0,0E+00","module":"C4"},{"value":"0,0E+00","module":"D"}]},{"parameter":"PENRT","unit":"MJ","values":[{"value":"1,58E+01","module":"A1"},{"value":"5,12E-01","module":"A2"},{"value":"8,32E-01","module":"A3"},{"value":"4,73E-01","module":"A4"},{"value":"0,0E+00","module":"C1"},{"value":"3,89E-02","module":"C2"},{"value":"0,0E+00","module":"C3"},{"value":"1,98E-01","module":"C4"},{"value":"0,0E+00","module":"D"}]},{"parameter":"SM","unit":"kg","values":[{"value":"1,43E-02","module":"A1"},{"value":"0,0E+00","module":"A2"},{"value":"1,85E-05","module":"A3"},{"value":"0,0E+00","module":"A4"},{"value":"0,0E+00","module":"C1"},{"value":"0,0E+00","module":"C2"},{"value":"0,0E+00","module":"C3"},{"value":"2,19E-05","module":"C4"},{"value":"0,0E+00","module":"D"}]},{"parameter":"RSF","unit":"MJ","values":[{"value":"2,42E-03","module":"A1"},{"value":"2,24E-04","module":"A2"},{"value":"1,56E-03","module":"A3"},{"value":"2,08E-04","module":"A4"},{"value":"0,0E+00","module":"C1"},{"value":"1,71E-05","module":"C2"},{"value":"0,0E+00","module":"C3"},{"value":"7,45E-05","module":"C4"},{"value":"0,0E+00","module":"D"}]},{"parameter":"NRSF","unit":"MJ","values":[{"value":"9,02E-03","module":"A1"},{"value":"7,59E-04","module":"A2"},{"value":"4,30E-03","module":"A3"},{"value":"6,98E-04","module":"A4"},{"value":"0,0E+00","module":"C1"},{"value":"5,73E-05","module":"C2"},{"value":"0,0E+00","module":"C3"},{"value":"2,90E-04","module":"C4"},{"value":"0,0E+00","module":"D"}]},{"parameter":"FW","unit":"m3","values":[{"value":"4,69E-01","module":"A1"},{"value":"5,80E-05","module":"A2"},{"value":"1,41E-02","module":"A3"},{"value":"5,39E-05","module":"A4"},{"value":"0,0E+00","module":"C1"},{"value":"4,42E-06","module":"C2"},{"value":"0,0E+00","module":"C3"},{"value":"9,88E-05","module":"C4"},{"value":"0,0E+00","module":"D"}]}],"end_of_life_waste":[{"parameter":"HWD","unit":"kg","values":[{"value":"2,25E-03","module":"A1"},{"value":"2,80E-05","module":"A2"},{"value":"8,70E-04","module":"A3"},{"value":"2,59E-05","module":"A4"},{"value":"0,0E+00","module":"C1"},{"value":"2,13E-06","module":"C2"},{"value":"0,0E+00","module":"C3"},{"value":"1,23E-05","module":"C4"},{"value":"0,0E+00","module":"D"}]},{"parameter":"NHWD","unit":"kg","values":[{"value":"6,89E-02","module":"A1"},{"value":"4,41E-02","module":"A2"},{"value":"2,03E-02","module":"A3"},{"value":"4,11E-02","module":"A4"},{"value":"0,0E+00","module":"C1"},{"value":"3,38E-03","module":"C2"},{"value":"0,0E+00","module":"C3"},{"value":"5,55E-01","module":"C4"},{"value":"0,0E+00","module":"D"}]},{"parameter":"RWD","unit":"kg","values":[{"value":"1,27E-05","module":"A1"},{"value":"3,50E-06","module":"A2"},{"value":"6,12E-06","module":"A3"},{"value":"3,23E-06","module":"A4"},{"value":"0,0E+00","module":"C1"},{"value":"2,65E-07","module":"C2"},{"value":"0,0E+00","module":"C3"},{"value":"1,33E-06","module":"C4"},{"value":"0,0E+00","module":"D"}]}],"end_of_life_flow":[{"parameter":"CRU","unit":"kg","values":[{"value":"0,0E+00","module":"A1"},{"value":"0,0E+00","module":"A2"},{"value":"0,0E+00","module":"A3"},{"value":"0,0E+00","module":"A4"},{"value":"0,0E+00","module":"C1"},{"value":"0,0E+00","module":"C2"},{"value":"0,0E+00","module":"C3"},{"value":"0,0E+00","module":"C4"},{"value":"0,0E+00","module":"D"}]},{"parameter":"MFR","unit":"kg","values":[{"value":"0,0E+00","module":"A1"},{"value":"0,0E+00","module":"A2"},{"value":"5,79E-03","module":"A3"},{"value":"0,0E+00","module":"A4"},{"value":"0,0E+00","module":"C1"},{"value":"0,0E+00","module":"C2"},{"value":"0,0E+00","module":"C3"},{"value":"2,06E-05","module":"C4"},{"value":"0,0E+00","module":"D"}]},{"parameter":"MER","unit":"kg","values":[{"value":"0,0E+00","module":"A1"},{"value":"0,0E+00","module":"A2"},{"value":"3,24E-03","module":"A3"},{"value":"0,0E+00","module":"A4"},{"value":"0,0E+00","module":"C1"},{"value":"0,0E+00","module":"C2"},{"value":"0,0E+00","module":"C3"},{"value":"1,66E-07","module":"C4"},{"value":"0,0E+00","module":"D"}]},{"parameter":"EEE","unit":"MJ","values":[{"value":"0,0E+00","module":"A1"},{"value":"0,0E+00","module":"A2"},{"value":"2,05E-02","module":"A3"},{"value":"0,0E+00","module":"A4"},{"value":"0,0E+00","module":"C1"},{"value":"0,0E+00","module":"C2"},{"value":"0,0E+00","module":"C3"},{"value":"1,44E-06","module":"C4"},{"value":"0,0E+00","module":"D"}]},{"parameter":"EET","unit":"MJ","values":[{"value":"0,0E+00","module":"A1"},{"value":"0,0E+00","module":"A2"},{"value":"3,11E-01","module":"A3"},{"value":"0,0E+00","module":"A4"},{"value":"0,0E+00","module":"C1"},{"value":"0,0E+00","module":"C2"},{"value":"0,0E+00","module":"C3"},{"value":"2,18E-05","module":"C4"},{"value":"0,0E+00","module":"D"}]}]}