{"product_name":"Jotafloor PU Flex, Jotun Saudia Co. Ltd (Yanbu)","epd_id":"NEPD-5075-4407-EN","compliance":["EN 15804+A2","ISO 14025","ISO 21930"],"producer_name":"Jotun A/S","environmental_impact":[{"parameter":"GWP-total","unit":"kg CO2-eq.","values":[{"value":"5,50E-01","module":"A1-A3"}]},{"parameter":"GWP-fossil","unit":"kg CO2-eq.","values":[{"value":"5,58E-01","module":"A1-A3"}]},{"parameter":"GWP-biogenic","unit":"kg CO2-eq.","values":[{"value":"-8,67E-03","module":"A1-A3"}]},{"parameter":"GWP-luluc","unit":"kg CO2-eq.","values":[{"value":"4,24E-04","module":"A1-A3"}]},{"parameter":"ODP","unit":"kg CFC 11-eq.","values":[{"value":"3,43E-08","module":"A1-A3"}]},{"parameter":"AP","unit":"mol H+-eq.","values":[{"value":"3,51E-03","module":"A1-A3"}]},{"parameter":"POCP","unit":"kg NMVOC-eq.","values":[{"value":"2,22E-03","module":"A1-A3"}]},{"parameter":"ADPE","unit":"kg Sb-eq.","values":[{"value":"2,41E-05","module":"A1-A3"}]},{"parameter":"ADPF","unit":"MJ","values":[{"value":"6,57E+00","module":"A1-A3"}]},{"parameter":"WDP","unit":"m3 world-eq.","values":[{"value":"4,14E+00","module":"A1-A3"}]},{"parameter":"EP-freshwater","unit":"kg P-eq.","values":[{"value":"2,29E-05","module":"A1-A3"}]},{"parameter":"EP-marine","unit":"kg N-eq.","values":[{"value":"6,01E-04","module":"A1-A3"}]},{"parameter":"EP-terrestrial","unit":"mol N-eq.","values":[{"value":"6,94E-03","module":"A1-A3"}]},{"parameter":"GWP-IOBC","unit":"kg CO2-eq.","values":[{"value":"5,65E-01","module":"A1-A3"}]}],"additional_environmental_impact":[{"parameter":"PM","unit":"disease incidence","values":[{"value":"4,61E-08","module":"A1-A3"}]},{"parameter":"ETP-fw","unit":"CTUe","values":[{"value":"1,93E+01","module":"A1-A3"}]},{"parameter":"HTP-c","unit":"CTUh","values":[{"value":"7,93E-09","module":"A1-A3"}]},{"parameter":"HTP-nc","unit":"CTUh","values":[{"value":"2,36E-08","module":"A1-A3"}]},{"parameter":"SQP","unit":"unitless","values":[{"value":"4,08E+00","module":"A1-A3"}]},{"parameter":"IRP","unit":"kBq U235-eq.","values":[{"value":"1,85E-02","module":"A1-A3"}]}],"resource_use":[{"parameter":"PERE","unit":"MJ","values":[{"value":"1,50E+00","module":"A1-A3"}]},{"parameter":"PERM","unit":"MJ","values":[{"value":"9,73E-02","module":"A1-A3"}]},{"parameter":"PERT","unit":"MJ","values":[{"value":"1,60E+00","module":"A1-A3"}]},{"parameter":"PENRE","unit":"MJ","values":[{"value":"8,20E+00","module":"A1-A3"}]},{"parameter":"PENRM","unit":"MJ","values":[{"value":"1,60E-01","module":"A1-A3"}]},{"parameter":"PENRT","unit":"MJ","values":[{"value":"8,36E+00","module":"A1-A3"}]},{"parameter":"SM","unit":"kg","values":[{"value":"2,10E-02","module":"A1-A3"}]},{"parameter":"RSF","unit":"MJ","values":[{"value":"1,42E-02","module":"A1-A3"}]},{"parameter":"NRSF","unit":"MJ","values":[{"value":"9,18E-02","module":"A1-A3"}]},{"parameter":"FW","unit":"m3","values":[{"value":"4,31E-03","module":"A1-A3"}]}],"end_of_life_waste":[{"parameter":"HWD","unit":"kg","values":[{"value":"7,97E-03","module":"A1-A3"}]},{"parameter":"NHWD","unit":"kg","values":[{"value":"5,84E-01","module":"A1-A3"}]},{"parameter":"RWD","unit":"kg","values":[{"value":"1,76E-05","module":"A1-A3"}]}],"end_of_life_flow":[{"parameter":"CRU","unit":"kg","values":[{"value":"0,0E+00","module":"A1-A3"}]},{"parameter":"MFR","unit":"kg","values":[{"value":"1,60E-04","module":"A1-A3"}]},{"parameter":"MER","unit":"kg","values":[{"value":"1,73E-02","module":"A1-A3"}]},{"parameter":"EEE","unit":"MJ","values":[{"value":"6,24E-04","module":"A1-A3"}]},{"parameter":"EET","unit":"MJ","values":[{"value":"9,43E-03","module":"A1-A3"}]}]}