{"product_name":"Jotafix PU Topcoat, Jotun Paints (Malaysia) Sdn. Bhd.","epd_id":"NEPD-7388-6781","compliance":["EN 15804+A2","ISO 14025","ISO 21930"],"producer_name":"Jotun A/S","environmental_impact":[{"parameter":"GWP-total","unit":"kg CO2-eq.","values":[{"value":"2,86E+00","module":"A1-A3"},{"value":"6,04E-02","module":"A4"},{"value":"0,0E+00","module":"C1"},{"value":"3,60E-03","module":"C2"},{"value":"0,0E+00","module":"C3"},{"value":"1,50E-02","module":"C4"},{"value":"0,0E+00","module":"D"}]},{"parameter":"GWP-fossil","unit":"kg CO2-eq.","values":[{"value":"2,85E+00","module":"A1-A3"},{"value":"6,04E-02","module":"A4"},{"value":"0,0E+00","module":"C1"},{"value":"3,59E-03","module":"C2"},{"value":"0,0E+00","module":"C3"},{"value":"1,50E-02","module":"C4"},{"value":"0,0E+00","module":"D"}]},{"parameter":"GWP-biogenic","unit":"kg CO2-eq.","values":[{"value":"4,56E-03","module":"A1-A3"},{"value":"2,40E-05","module":"A4"},{"value":"0,0E+00","module":"C1"},{"value":"1,43E-06","module":"C2"},{"value":"0,0E+00","module":"C3"},{"value":"7,20E-06","module":"C4"},{"value":"0,0E+00","module":"D"}]},{"parameter":"GWP-luluc","unit":"kg CO2-eq.","values":[{"value":"1,31E-03","module":"A1-A3"},{"value":"1,82E-05","module":"A4"},{"value":"0,0E+00","module":"C1"},{"value":"1,08E-06","module":"C2"},{"value":"0,0E+00","module":"C3"},{"value":"4,96E-06","module":"C4"},{"value":"0,0E+00","module":"D"}]},{"parameter":"ODP","unit":"kg CFC 11-eq.","values":[{"value":"5,31E-07","module":"A1-A3"},{"value":"1,36E-08","module":"A4"},{"value":"0,0E+00","module":"C1"},{"value":"8,12E-10","module":"C2"},{"value":"0,0E+00","module":"C3"},{"value":"4,17E-09","module":"C4"},{"value":"0,0E+00","module":"D"}]},{"parameter":"AP","unit":"mol H+-eq.","values":[{"value":"1,95E-02","module":"A1-A3"},{"value":"3,10E-04","module":"A4"},{"value":"0,0E+00","module":"C1"},{"value":"1,85E-05","module":"C2"},{"value":"0,0E+00","module":"C3"},{"value":"8,34E-05","module":"C4"},{"value":"0,0E+00","module":"D"}]},{"parameter":"POCP","unit":"kg NMVOC-eq.","values":[{"value":"1,23E-02","module":"A1-A3"},{"value":"3,40E-04","module":"A4"},{"value":"0,0E+00","module":"C1"},{"value":"2,03E-05","module":"C2"},{"value":"0,0E+00","module":"C3"},{"value":"8,75E-05","module":"C4"},{"value":"0,0E+00","module":"D"}]},{"parameter":"ADPE","unit":"kg Sb-eq.","values":[{"value":"2,58E-05","module":"A1-A3"},{"value":"1,02E-06","module":"A4"},{"value":"0,0E+00","module":"C1"},{"value":"6,09E-08","module":"C2"},{"value":"0,0E+00","module":"C3"},{"value":"3,34E-07","module":"C4"},{"value":"0,0E+00","module":"D"}]},{"parameter":"ADPF","unit":"MJ","values":[{"value":"5,16E+01","module":"A1-A3"},{"value":"9,30E-01","module":"A4"},{"value":"0,0E+00","module":"C1"},{"value":"5,54E-02","module":"C2"},{"value":"0,0E+00","module":"C3"},{"value":"2,79E-01","module":"C4"},{"value":"0,0E+00","module":"D"}]},{"parameter":"WDP","unit":"m3 world-eq.","values":[{"value":"2,13E+01","module":"A1-A3"},{"value":"3,29E-01","module":"A4"},{"value":"0,0E+00","module":"C1"},{"value":"1,96E-02","module":"C2"},{"value":"0,0E+00","module":"C3"},{"value":"1,93E-01","module":"C4"},{"value":"0,0E+00","module":"D"}]},{"parameter":"EP-freshwater","unit":"kg P-eq.","values":[{"value":"4,52E-04","module":"A1-A3"},{"value":"5,43E-07","module":"A4"},{"value":"0,0E+00","module":"C1"},{"value":"3,24E-08","module":"C2"},{"value":"0,0E+00","module":"C3"},{"value":"1,32E-07","module":"C4"},{"value":"0,0E+00","module":"D"}]},{"parameter":"EP-marine","unit":"kg N-eq.","values":[{"value":"3,07E-03","module":"A1-A3"},{"value":"1,04E-04","module":"A4"},{"value":"0,0E+00","module":"C1"},{"value":"6,17E-06","module":"C2"},{"value":"0,0E+00","module":"C3"},{"value":"2,66E-05","module":"C4"},{"value":"0,0E+00","module":"D"}]},{"parameter":"EP-terrestrial","unit":"mol N-eq.","values":[{"value":"3,29E-02","module":"A1-A3"},{"value":"1,14E-03","module":"A4"},{"value":"0,0E+00","module":"C1"},{"value":"6,80E-05","module":"C2"},{"value":"0,0E+00","module":"C3"},{"value":"2,93E-04","module":"C4"},{"value":"0,0E+00","module":"D"}]},{"parameter":"GWP-IOBC","unit":"kg CO2-eq.","values":[{"value":"2,85E+00","module":"A1-A3"},{"value":"6,04E-02","module":"A4"},{"value":"0,0E+00","module":"C1"},{"value":"3,60E-03","module":"C2"},{"value":"0,0E+00","module":"C3"},{"value":"1,50E-02","module":"C4"},{"value":"0,0E+00","module":"D"}]}],"additional_environmental_impact":[{"parameter":"PM","unit":"disease incidence","values":[{"value":"2,40E-07","module":"A1-A3"},{"value":"5,19E-09","module":"A4"},{"value":"0,0E+00","module":"C1"},{"value":"3,09E-10","module":"C2"},{"value":"0,0E+00","module":"C3"},{"value":"1,54E-09","module":"C4"},{"value":"0,0E+00","module":"D"}]},{"parameter":"ETP-fw","unit":"CTUe","values":[{"value":"2,87E+01","module":"A1-A3"},{"value":"7,27E-01","module":"A4"},{"value":"0,0E+00","module":"C1"},{"value":"4,33E-02","module":"C2"},{"value":"0,0E+00","module":"C3"},{"value":"1,89E-01","module":"C4"},{"value":"0,0E+00","module":"D"}]},{"parameter":"HTP-c","unit":"CTUh","values":[{"value":"1,39E-08","module":"A1-A3"},{"value":"0,0E+00","module":"A4"},{"value":"0,0E+00","module":"C1"},{"value":"0,0E+00","module":"C2"},{"value":"0,0E+00","module":"C3"},{"value":"2,00E-12","module":"C4"},{"value":"0,0E+00","module":"D"}]},{"parameter":"HTP-nc","unit":"CTUh","values":[{"value":"4,59E-07","module":"A1-A3"},{"value":"6,49E-10","module":"A4"},{"value":"0,0E+00","module":"C1"},{"value":"3,90E-11","module":"C2"},{"value":"0,0E+00","module":"C3"},{"value":"1,82E-10","module":"C4"},{"value":"0,0E+00","module":"D"}]},{"parameter":"SQP","unit":"unitless","values":[{"value":"7,05E+00","module":"A1-A3"},{"value":"1,05E+00","module":"A4"},{"value":"0,0E+00","module":"C1"},{"value":"6,26E-02","module":"C2"},{"value":"0,0E+00","module":"C3"},{"value":"3,46E-01","module":"C4"},{"value":"0,0E+00","module":"D"}]},{"parameter":"IRP","unit":"kBq U235-eq.","values":[{"value":"3,08E+02","module":"A1-A3"},{"value":"3,92E-03","module":"A4"},{"value":"0,0E+00","module":"C1"},{"value":"2,33E-04","module":"C2"},{"value":"0,0E+00","module":"C3"},{"value":"1,19E-03","module":"C4"},{"value":"0,0E+00","module":"D"}]}],"resource_use":[{"parameter":"PERE","unit":"MJ","values":[{"value":"2,11E+00","module":"A1-A3"},{"value":"1,00E-02","module":"A4"},{"value":"0,0E+00","module":"C1"},{"value":"5,96E-04","module":"C2"},{"value":"0,0E+00","module":"C3"},{"value":"3,25E-03","module":"C4"},{"value":"0,0E+00","module":"D"}]},{"parameter":"PERM","unit":"MJ","values":[{"value":"7,22E-02","module":"A1-A3"},{"value":"0,0E+00","module":"A4"},{"value":"0,0E+00","module":"C1"},{"value":"0,0E+00","module":"C2"},{"value":"0,0E+00","module":"C3"},{"value":"0,0E+00","module":"C4"},{"value":"0,0E+00","module":"D"}]},{"parameter":"PERT","unit":"MJ","values":[{"value":"2,19E+00","module":"A1-A3"},{"value":"1,00E-02","module":"A4"},{"value":"0,0E+00","module":"C1"},{"value":"5,96E-04","module":"C2"},{"value":"0,0E+00","module":"C3"},{"value":"3,25E-03","module":"C4"},{"value":"0,0E+00","module":"D"}]},{"parameter":"PENRE","unit":"MJ","values":[{"value":"5,60E+01","module":"A1-A3"},{"value":"9,30E-01","module":"A4"},{"value":"0,0E+00","module":"C1"},{"value":"5,54E-02","module":"C2"},{"value":"0,0E+00","module":"C3"},{"value":"2,79E-01","module":"C4"},{"value":"0,0E+00","module":"D"}]},{"parameter":"PENRM","unit":"MJ","values":[{"value":"4,91E-02","module":"A1-A3"},{"value":"0,0E+00","module":"A4"},{"value":"0,0E+00","module":"C1"},{"value":"0,0E+00","module":"C2"},{"value":"0,0E+00","module":"C3"},{"value":"0,0E+00","module":"C4"},{"value":"0,0E+00","module":"D"}]},{"parameter":"PENRT","unit":"MJ","values":[{"value":"5,61E+01","module":"A1-A3"},{"value":"9,30E-01","module":"A4"},{"value":"0,0E+00","module":"C1"},{"value":"5,54E-02","module":"C2"},{"value":"0,0E+00","module":"C3"},{"value":"2,79E-01","module":"C4"},{"value":"0,0E+00","module":"D"}]},{"parameter":"SM","unit":"kg","values":[{"value":"2,09E-06","module":"A1-A3"},{"value":"0,0E+00","module":"A4"},{"value":"0,0E+00","module":"C1"},{"value":"0,0E+00","module":"C2"},{"value":"0,0E+00","module":"C3"},{"value":"3,08E-05","module":"C4"},{"value":"0,0E+00","module":"D"}]},{"parameter":"RSF","unit":"MJ","values":[{"value":"9,90E-03","module":"A1-A3"},{"value":"2,32E-04","module":"A4"},{"value":"0,0E+00","module":"C1"},{"value":"1,38E-05","module":"C2"},{"value":"0,0E+00","module":"C3"},{"value":"1,05E-04","module":"C4"},{"value":"0,0E+00","module":"D"}]},{"parameter":"NRSF","unit":"MJ","values":[{"value":"6,70E-02","module":"A1-A3"},{"value":"1,40E-03","module":"A4"},{"value":"0,0E+00","module":"C1"},{"value":"8,32E-05","module":"C2"},{"value":"0,0E+00","module":"C3"},{"value":"4,07E-04","module":"C4"},{"value":"0,0E+00","module":"D"}]},{"parameter":"FW","unit":"m3","values":[{"value":"6,43E-02","module":"A1-A3"},{"value":"1,13E-04","module":"A4"},{"value":"0,0E+00","module":"C1"},{"value":"6,74E-06","module":"C2"},{"value":"0,0E+00","module":"C3"},{"value":"1,39E-04","module":"C4"},{"value":"0,0E+00","module":"D"}]}],"end_of_life_waste":[{"parameter":"HWD","unit":"kg","values":[{"value":"1,60E-02","module":"A1-A3"},{"value":"7,10E-05","module":"A4"},{"value":"0,0E+00","module":"C1"},{"value":"4,23E-06","module":"C2"},{"value":"0,0E+00","module":"C3"},{"value":"1,72E-05","module":"C4"},{"value":"0,0E+00","module":"D"}]},{"parameter":"NHWD","unit":"kg","values":[{"value":"8,45E-01","module":"A1-A3"},{"value":"8,00E-02","module":"A4"},{"value":"0,0E+00","module":"C1"},{"value":"4,76E-03","module":"C2"},{"value":"0,0E+00","module":"C3"},{"value":"7,81E-01","module":"C4"},{"value":"0,0E+00","module":"D"}]},{"parameter":"RWD","unit":"kg","values":[{"value":"8,53E-05","module":"A1-A3"},{"value":"6,18E-06","module":"A4"},{"value":"0,0E+00","module":"C1"},{"value":"3,68E-07","module":"C2"},{"value":"0,0E+00","module":"C3"},{"value":"1,87E-06","module":"C4"},{"value":"0,0E+00","module":"D"}]}],"end_of_life_flow":[{"parameter":"CRU","unit":"kg","values":[{"value":"0,0E+00","module":"A1-A3"},{"value":"0,0E+00","module":"A4"},{"value":"0,0E+00","module":"C1"},{"value":"0,0E+00","module":"C2"},{"value":"0,0E+00","module":"C3"},{"value":"0,0E+00","module":"C4"},{"value":"0,0E+00","module":"D"}]},{"parameter":"MFR","unit":"kg","values":[{"value":"2,77E-02","module":"A1-A3"},{"value":"0,0E+00","module":"A4"},{"value":"0,0E+00","module":"C1"},{"value":"0,0E+00","module":"C2"},{"value":"0,0E+00","module":"C3"},{"value":"2,90E-05","module":"C4"},{"value":"0,0E+00","module":"D"}]},{"parameter":"MER","unit":"kg","values":[{"value":"3,28E-03","module":"A1-A3"},{"value":"0,0E+00","module":"A4"},{"value":"0,0E+00","module":"C1"},{"value":"0,0E+00","module":"C2"},{"value":"0,0E+00","module":"C3"},{"value":"2,34E-07","module":"C4"},{"value":"0,0E+00","module":"D"}]},{"parameter":"EEE","unit":"MJ","values":[{"value":"2,47E-03","module":"A1-A3"},{"value":"0,0E+00","module":"A4"},{"value":"0,0E+00","module":"C1"},{"value":"0,0E+00","module":"C2"},{"value":"0,0E+00","module":"C3"},{"value":"2,02E-06","module":"C4"},{"value":"0,0E+00","module":"D"}]},{"parameter":"EET","unit":"MJ","values":[{"value":"3,74E-02","module":"A1-A3"},{"value":"0,0E+00","module":"A4"},{"value":"0,0E+00","module":"C1"},{"value":"0,0E+00","module":"C2"},{"value":"0,0E+00","module":"C3"},{"value":"3,06E-05","module":"C4"},{"value":"0,0E+00","module":"D"}]}]}