{"product_name":"Jotashield Infinity, Jotun Paints (Malaysia) Sdn. Bhd.","epd_id":"NEPD-6827-6128-EN","compliance":["EN 15804+A2","ISO 14025","ISO 21930"],"producer_name":"Jotun A/S","environmental_impact":[{"parameter":"GWP-total","unit":"kg CO2-eq.","values":[{"value":"2,04E+00","module":"A1"},{"value":"4,54E-02","module":"A2"},{"value":"3,51E-02","module":"A3"},{"value":"1,50E-02","module":"A4"},{"value":"0,0E+00","module":"C1"},{"value":"2,42E-03","module":"C2"},{"value":"0,0E+00","module":"C3"},{"value":"1,01E-02","module":"C4"},{"value":"0,0E+00","module":"D"}]},{"parameter":"GWP-fossil","unit":"kg CO2-eq.","values":[{"value":"2,04E+00","module":"A1"},{"value":"4,54E-02","module":"A2"},{"value":"3,46E-02","module":"A3"},{"value":"1,50E-02","module":"A4"},{"value":"0,0E+00","module":"C1"},{"value":"2,42E-03","module":"C2"},{"value":"0,0E+00","module":"C3"},{"value":"1,01E-02","module":"C4"},{"value":"0,0E+00","module":"D"}]},{"parameter":"GWP-biogenic","unit":"kg CO2-eq.","values":[{"value":"3,15E-04","module":"A1"},{"value":"1,51E-05","module":"A2"},{"value":"3,34E-04","module":"A3"},{"value":"5,97E-06","module":"A4"},{"value":"0,0E+00","module":"C1"},{"value":"9,61E-07","module":"C2"},{"value":"0,0E+00","module":"C3"},{"value":"4,84E-06","module":"C4"},{"value":"0,0E+00","module":"D"}]},{"parameter":"GWP-luluc","unit":"kg CO2-eq.","values":[{"value":"8,16E-05","module":"A1"},{"value":"2,30E-05","module":"A2"},{"value":"1,68E-04","module":"A3"},{"value":"4,53E-06","module":"A4"},{"value":"0,0E+00","module":"C1"},{"value":"7,30E-07","module":"C2"},{"value":"0,0E+00","module":"C3"},{"value":"3,34E-06","module":"C4"},{"value":"0,0E+00","module":"D"}]},{"parameter":"ODP","unit":"kg CFC 11-eq.","values":[{"value":"2,45E-07","module":"A1"},{"value":"9,93E-09","module":"A2"},{"value":"1,30E-09","module":"A3"},{"value":"3,39E-09","module":"A4"},{"value":"0,0E+00","module":"C1"},{"value":"5,46E-10","module":"C2"},{"value":"0,0E+00","module":"C3"},{"value":"2,81E-09","module":"C4"},{"value":"0,0E+00","module":"D"}]},{"parameter":"AP","unit":"mol H+-eq.","values":[{"value":"1,44E-02","module":"A1"},{"value":"8,88E-04","module":"A2"},{"value":"1,70E-04","module":"A3"},{"value":"7,72E-05","module":"A4"},{"value":"0,0E+00","module":"C1"},{"value":"1,24E-05","module":"C2"},{"value":"0,0E+00","module":"C3"},{"value":"5,61E-05","module":"C4"},{"value":"0,0E+00","module":"D"}]},{"parameter":"POCP","unit":"kg NMVOC-eq.","values":[{"value":"7,33E-03","module":"A1"},{"value":"6,73E-04","module":"A2"},{"value":"7,61E-05","module":"A3"},{"value":"8,47E-05","module":"A4"},{"value":"0,0E+00","module":"C1"},{"value":"1,36E-05","module":"C2"},{"value":"0,0E+00","module":"C3"},{"value":"5,89E-05","module":"C4"},{"value":"0,0E+00","module":"D"}]},{"parameter":"ADPE","unit":"kg Sb-eq.","values":[{"value":"1,11E-05","module":"A1"},{"value":"5,41E-07","module":"A2"},{"value":"1,41E-07","module":"A3"},{"value":"2,55E-07","module":"A4"},{"value":"0,0E+00","module":"C1"},{"value":"4,10E-08","module":"C2"},{"value":"0,0E+00","module":"C3"},{"value":"2,25E-07","module":"C4"},{"value":"0,0E+00","module":"D"}]},{"parameter":"ADPF","unit":"MJ","values":[{"value":"3,37E+01","module":"A1"},{"value":"6,36E-01","module":"A2"},{"value":"3,94E-01","module":"A3"},{"value":"2,31E-01","module":"A4"},{"value":"0,0E+00","module":"C1"},{"value":"3,73E-02","module":"C2"},{"value":"0,0E+00","module":"C3"},{"value":"1,88E-01","module":"C4"},{"value":"0,0E+00","module":"D"}]},{"parameter":"WDP","unit":"m3 world-eq.","values":[{"value":"1,03E+01","module":"A1"},{"value":"1,78E-01","module":"A2"},{"value":"2,06E+00","module":"A3"},{"value":"8,19E-02","module":"A4"},{"value":"0,0E+00","module":"C1"},{"value":"1,32E-02","module":"C2"},{"value":"0,0E+00","module":"C3"},{"value":"1,30E-01","module":"C4"},{"value":"0,0E+00","module":"D"}]},{"parameter":"EP-freshwater","unit":"kg P-eq.","values":[{"value":"4,63E-04","module":"A1"},{"value":"2,92E-07","module":"A2"},{"value":"1,82E-06","module":"A3"},{"value":"1,35E-07","module":"A4"},{"value":"0,0E+00","module":"C1"},{"value":"2,18E-08","module":"C2"},{"value":"0,0E+00","module":"C3"},{"value":"8,85E-08","module":"C4"},{"value":"0,0E+00","module":"D"}]},{"parameter":"EP-marine","unit":"kg N-eq.","values":[{"value":"2,06E-03","module":"A1"},{"value":"2,28E-04","module":"A2"},{"value":"2,39E-05","module":"A3"},{"value":"2,58E-05","module":"A4"},{"value":"0,0E+00","module":"C1"},{"value":"4,15E-06","module":"C2"},{"value":"0,0E+00","module":"C3"},{"value":"1,79E-05","module":"C4"},{"value":"0,0E+00","module":"D"}]},{"parameter":"EP-terrestrial","unit":"mol N-eq.","values":[{"value":"2,06E-02","module":"A1"},{"value":"2,53E-03","module":"A2"},{"value":"2,59E-04","module":"A3"},{"value":"2,84E-04","module":"A4"},{"value":"0,0E+00","module":"C1"},{"value":"4,58E-05","module":"C2"},{"value":"0,0E+00","module":"C3"},{"value":"1,97E-04","module":"C4"},{"value":"0,0E+00","module":"D"}]},{"parameter":"GWP-IOBC","unit":"kg CO2-eq.","values":[{"value":"2,04E+00","module":"A1"},{"value":"4,54E-02","module":"A2"},{"value":"3,45E-02","module":"A3"},{"value":"1,50E-02","module":"A4"},{"value":"0,0E+00","module":"C1"},{"value":"2,42E-03","module":"C2"},{"value":"0,0E+00","module":"C3"},{"value":"1,01E-02","module":"C4"},{"value":"0,0E+00","module":"D"}]}],"additional_environmental_impact":[{"parameter":"PM","unit":"disease incidence","values":[{"value":"2,14E-07","module":"A1"},{"value":"1,84E-09","module":"A2"},{"value":"5,36E-10","module":"A3"},{"value":"1,29E-09","module":"A4"},{"value":"0,0E+00","module":"C1"},{"value":"2,08E-10","module":"C2"},{"value":"0,0E+00","module":"C3"},{"value":"1,04E-09","module":"C4"},{"value":"0,0E+00","module":"D"}]},{"parameter":"ETP-fw","unit":"CTUe","values":[{"value":"1,51E+01","module":"A1"},{"value":"4,36E-01","module":"A2"},{"value":"3,96E-01","module":"A3"},{"value":"1,81E-01","module":"A4"},{"value":"0,0E+00","module":"C1"},{"value":"2,91E-02","module":"C2"},{"value":"0,0E+00","module":"C3"},{"value":"1,27E-01","module":"C4"},{"value":"0,0E+00","module":"D"}]},{"parameter":"HTP-c","unit":"CTUh","values":[{"value":"7,62E-09","module":"A1"},{"value":"0,0E+00","module":"A2"},{"value":"7,00E-12","module":"A3"},{"value":"0,0E+00","module":"A4"},{"value":"0,0E+00","module":"C1"},{"value":"0,0E+00","module":"C2"},{"value":"0,0E+00","module":"C3"},{"value":"1,00E-12","module":"C4"},{"value":"0,0E+00","module":"D"}]},{"parameter":"HTP-nc","unit":"CTUh","values":[{"value":"4,91E-07","module":"A1"},{"value":"2,29E-10","module":"A2"},{"value":"3,23E-10","module":"A3"},{"value":"1,62E-10","module":"A4"},{"value":"0,0E+00","module":"C1"},{"value":"2,60E-11","module":"C2"},{"value":"0,0E+00","module":"C3"},{"value":"1,23E-10","module":"C4"},{"value":"0,0E+00","module":"D"}]},{"parameter":"SQP","unit":"unitless","values":[{"value":"5,51E+00","module":"A1"},{"value":"4,15E-01","module":"A2"},{"value":"4,98E-02","module":"A3"},{"value":"2,62E-01","module":"A4"},{"value":"0,0E+00","module":"C1"},{"value":"4,22E-02","module":"C2"},{"value":"0,0E+00","module":"C3"},{"value":"2,33E-01","module":"C4"},{"value":"0,0E+00","module":"D"}]},{"parameter":"IRP","unit":"kBq U235-eq.","values":[{"value":"1,04E+04","module":"A1"},{"value":"2,70E-03","module":"A2"},{"value":"1,39E-04","module":"A3"},{"value":"9,76E-04","module":"A4"},{"value":"0,0E+00","module":"C1"},{"value":"1,57E-04","module":"C2"},{"value":"0,0E+00","module":"C3"},{"value":"8,00E-04","module":"C4"},{"value":"0,0E+00","module":"D"}]}],"resource_use":[{"parameter":"PERE","unit":"MJ","values":[{"value":"1,17E+00","module":"A1"},{"value":"5,61E-03","module":"A2"},{"value":"2,65E-02","module":"A3"},{"value":"2,49E-03","module":"A4"},{"value":"0,0E+00","module":"C1"},{"value":"4,01E-04","module":"C2"},{"value":"0,0E+00","module":"C3"},{"value":"2,19E-03","module":"C4"},{"value":"0,0E+00","module":"D"}]},{"parameter":"PERM","unit":"MJ","values":[{"value":"7,12E-02","module":"A1"},{"value":"0,0E+00","module":"A2"},{"value":"0,0E+00","module":"A3"},{"value":"0,0E+00","module":"A4"},{"value":"0,0E+00","module":"C1"},{"value":"0,0E+00","module":"C2"},{"value":"0,0E+00","module":"C3"},{"value":"0,0E+00","module":"C4"},{"value":"0,0E+00","module":"D"}]},{"parameter":"PERT","unit":"MJ","values":[{"value":"1,25E+00","module":"A1"},{"value":"5,61E-03","module":"A2"},{"value":"2,65E-02","module":"A3"},{"value":"2,49E-03","module":"A4"},{"value":"0,0E+00","module":"C1"},{"value":"4,01E-04","module":"C2"},{"value":"0,0E+00","module":"C3"},{"value":"2,19E-03","module":"C4"},{"value":"0,0E+00","module":"D"}]},{"parameter":"PENRE","unit":"MJ","values":[{"value":"3,52E+01","module":"A1"},{"value":"6,36E-01","module":"A2"},{"value":"3,94E-01","module":"A3"},{"value":"2,31E-01","module":"A4"},{"value":"0,0E+00","module":"C1"},{"value":"3,73E-02","module":"C2"},{"value":"0,0E+00","module":"C3"},{"value":"1,88E-01","module":"C4"},{"value":"0,0E+00","module":"D"}]},{"parameter":"PENRM","unit":"MJ","values":[{"value":"1,25E+00","module":"A1"},{"value":"0,0E+00","module":"A2"},{"value":"0,0E+00","module":"A3"},{"value":"0,0E+00","module":"A4"},{"value":"0,0E+00","module":"C1"},{"value":"0,0E+00","module":"C2"},{"value":"0,0E+00","module":"C3"},{"value":"0,0E+00","module":"C4"},{"value":"0,0E+00","module":"D"}]},{"parameter":"PENRT","unit":"MJ","values":[{"value":"3,64E+01","module":"A1"},{"value":"6,36E-01","module":"A2"},{"value":"3,94E-01","module":"A3"},{"value":"2,31E-01","module":"A4"},{"value":"0,0E+00","module":"C1"},{"value":"3,73E-02","module":"C2"},{"value":"0,0E+00","module":"C3"},{"value":"1,88E-01","module":"C4"},{"value":"0,0E+00","module":"D"}]},{"parameter":"SM","unit":"kg","values":[{"value":"0,0E+00","module":"A1"},{"value":"0,0E+00","module":"A2"},{"value":"5,22E-07","module":"A3"},{"value":"0,0E+00","module":"A4"},{"value":"0,0E+00","module":"C1"},{"value":"0,0E+00","module":"C2"},{"value":"0,0E+00","module":"C3"},{"value":"2,08E-05","module":"C4"},{"value":"0,0E+00","module":"D"}]},{"parameter":"RSF","unit":"MJ","values":[{"value":"9,34E-03","module":"A1"},{"value":"1,33E-04","module":"A2"},{"value":"2,66E-05","module":"A3"},{"value":"5,77E-05","module":"A4"},{"value":"0,0E+00","module":"C1"},{"value":"9,29E-06","module":"C2"},{"value":"0,0E+00","module":"C3"},{"value":"7,05E-05","module":"C4"},{"value":"0,0E+00","module":"D"}]},{"parameter":"NRSF","unit":"MJ","values":[{"value":"1,82E-03","module":"A1"},{"value":"1,20E-03","module":"A2"},{"value":"1,30E-04","module":"A3"},{"value":"3,48E-04","module":"A4"},{"value":"0,0E+00","module":"C1"},{"value":"5,60E-05","module":"C2"},{"value":"0,0E+00","module":"C3"},{"value":"2,74E-04","module":"C4"},{"value":"0,0E+00","module":"D"}]},{"parameter":"FW","unit":"m3","values":[{"value":"3,65E-02","module":"A1"},{"value":"5,61E-05","module":"A2"},{"value":"2,11E-04","module":"A3"},{"value":"2,82E-05","module":"A4"},{"value":"0,0E+00","module":"C1"},{"value":"4,54E-06","module":"C2"},{"value":"0,0E+00","module":"C3"},{"value":"9,35E-05","module":"C4"},{"value":"0,0E+00","module":"D"}]}],"end_of_life_waste":[{"parameter":"HWD","unit":"kg","values":[{"value":"1,07E-02","module":"A1"},{"value":"3,82E-05","module":"A2"},{"value":"6,16E-05","module":"A3"},{"value":"1,77E-05","module":"A4"},{"value":"0,0E+00","module":"C1"},{"value":"2,84E-06","module":"C2"},{"value":"0,0E+00","module":"C3"},{"value":"1,16E-05","module":"C4"},{"value":"0,0E+00","module":"D"}]},{"parameter":"NHWD","unit":"kg","values":[{"value":"1,04E-01","module":"A1"},{"value":"2,91E-02","module":"A2"},{"value":"3,33E-03","module":"A3"},{"value":"1,99E-02","module":"A4"},{"value":"0,0E+00","module":"C1"},{"value":"3,21E-03","module":"C2"},{"value":"0,0E+00","module":"C3"},{"value":"5,25E-01","module":"C4"},{"value":"0,0E+00","module":"D"}]},{"parameter":"RWD","unit":"kg","values":[{"value":"6,99E-05","module":"A1"},{"value":"4,32E-06","module":"A2"},{"value":"1,97E-07","module":"A3"},{"value":"1,54E-06","module":"A4"},{"value":"0,0E+00","module":"C1"},{"value":"2,47E-07","module":"C2"},{"value":"0,0E+00","module":"C3"},{"value":"1,26E-06","module":"C4"},{"value":"0,0E+00","module":"D"}]}],"end_of_life_flow":[{"parameter":"CRU","unit":"kg","values":[{"value":"0,0E+00","module":"A1"},{"value":"0,0E+00","module":"A2"},{"value":"0,0E+00","module":"A3"},{"value":"0,0E+00","module":"A4"},{"value":"0,0E+00","module":"C1"},{"value":"0,0E+00","module":"C2"},{"value":"0,0E+00","module":"C3"},{"value":"0,0E+00","module":"C4"},{"value":"0,0E+00","module":"D"}]},{"parameter":"MFR","unit":"kg","values":[{"value":"0,0E+00","module":"A1"},{"value":"0,0E+00","module":"A2"},{"value":"7,22E-03","module":"A3"},{"value":"0,0E+00","module":"A4"},{"value":"0,0E+00","module":"C1"},{"value":"0,0E+00","module":"C2"},{"value":"0,0E+00","module":"C3"},{"value":"1,95E-05","module":"C4"},{"value":"0,0E+00","module":"D"}]},{"parameter":"MER","unit":"kg","values":[{"value":"0,0E+00","module":"A1"},{"value":"0,0E+00","module":"A2"},{"value":"3,84E-03","module":"A3"},{"value":"0,0E+00","module":"A4"},{"value":"0,0E+00","module":"C1"},{"value":"0,0E+00","module":"C2"},{"value":"0,0E+00","module":"C3"},{"value":"1,57E-07","module":"C4"},{"value":"0,0E+00","module":"D"}]},{"parameter":"EEE","unit":"MJ","values":[{"value":"0,0E+00","module":"A1"},{"value":"0,0E+00","module":"A2"},{"value":"2,68E-03","module":"A3"},{"value":"0,0E+00","module":"A4"},{"value":"0,0E+00","module":"C1"},{"value":"0,0E+00","module":"C2"},{"value":"0,0E+00","module":"C3"},{"value":"1,36E-06","module":"C4"},{"value":"0,0E+00","module":"D"}]},{"parameter":"EET","unit":"MJ","values":[{"value":"0,0E+00","module":"A1"},{"value":"0,0E+00","module":"A2"},{"value":"4,06E-02","module":"A3"},{"value":"0,0E+00","module":"A4"},{"value":"0,0E+00","module":"C1"},{"value":"0,0E+00","module":"C2"},{"value":"0,0E+00","module":"C3"},{"value":"2,06E-05","module":"C4"},{"value":"0,0E+00","module":"D"}]}]}