{"product_name":"Jotashield Infinity, Ben Mau Toan Dien, Jotun Paints (Vietnam) Co. Ltd.","epd_id":"NEPD-6831-6122-EN","compliance":["EN 15804+A2","ISO 14025","ISO 21930"],"producer_name":"Jotun A/S","environmental_impact":[{"parameter":"GWP-total","unit":"kg CO2-eq.","values":[{"value":"2,04E+00","module":"A1"},{"value":"7,00E-02","module":"A2"},{"value":"2,29E-01","module":"A3"},{"value":"7,60E-02","module":"A4"},{"value":"0,0E+00","module":"C1"},{"value":"2,42E-03","module":"C2"},{"value":"0,0E+00","module":"C3"},{"value":"1,01E-02","module":"C4"},{"value":"0,0E+00","module":"D"}]},{"parameter":"GWP-fossil","unit":"kg CO2-eq.","values":[{"value":"2,04E+00","module":"A1"},{"value":"7,00E-02","module":"A2"},{"value":"2,29E-01","module":"A3"},{"value":"7,59E-02","module":"A4"},{"value":"0,0E+00","module":"C1"},{"value":"2,42E-03","module":"C2"},{"value":"0,0E+00","module":"C3"},{"value":"1,01E-02","module":"C4"},{"value":"0,0E+00","module":"D"}]},{"parameter":"GWP-biogenic","unit":"kg CO2-eq.","values":[{"value":"3,15E-04","module":"A1"},{"value":"2,73E-05","module":"A2"},{"value":"1,05E-04","module":"A3"},{"value":"2,94E-05","module":"A4"},{"value":"0,0E+00","module":"C1"},{"value":"9,61E-07","module":"C2"},{"value":"0,0E+00","module":"C3"},{"value":"4,84E-06","module":"C4"},{"value":"0,0E+00","module":"D"}]},{"parameter":"GWP-luluc","unit":"kg CO2-eq.","values":[{"value":"8,16E-05","module":"A1"},{"value":"2,27E-05","module":"A2"},{"value":"1,62E-05","module":"A3"},{"value":"2,75E-05","module":"A4"},{"value":"0,0E+00","module":"C1"},{"value":"7,30E-07","module":"C2"},{"value":"0,0E+00","module":"C3"},{"value":"3,34E-06","module":"C4"},{"value":"0,0E+00","module":"D"}]},{"parameter":"ODP","unit":"kg CFC 11-eq.","values":[{"value":"2,45E-07","module":"A1"},{"value":"1,57E-08","module":"A2"},{"value":"3,70E-08","module":"A3"},{"value":"1,68E-08","module":"A4"},{"value":"0,0E+00","module":"C1"},{"value":"5,46E-10","module":"C2"},{"value":"0,0E+00","module":"C3"},{"value":"2,81E-09","module":"C4"},{"value":"0,0E+00","module":"D"}]},{"parameter":"AP","unit":"mol H+-eq.","values":[{"value":"1,44E-02","module":"A1"},{"value":"4,69E-04","module":"A2"},{"value":"1,80E-03","module":"A3"},{"value":"3,89E-04","module":"A4"},{"value":"0,0E+00","module":"C1"},{"value":"1,24E-05","module":"C2"},{"value":"0,0E+00","module":"C3"},{"value":"5,61E-05","module":"C4"},{"value":"0,0E+00","module":"D"}]},{"parameter":"POCP","unit":"kg NMVOC-eq.","values":[{"value":"7,33E-03","module":"A1"},{"value":"4,64E-04","module":"A2"},{"value":"5,79E-04","module":"A3"},{"value":"4,07E-04","module":"A4"},{"value":"0,0E+00","module":"C1"},{"value":"1,36E-05","module":"C2"},{"value":"0,0E+00","module":"C3"},{"value":"5,89E-05","module":"C4"},{"value":"0,0E+00","module":"D"}]},{"parameter":"ADPE","unit":"kg Sb-eq.","values":[{"value":"1,11E-05","module":"A1"},{"value":"1,15E-06","module":"A2"},{"value":"3,46E-07","module":"A3"},{"value":"2,01E-06","module":"A4"},{"value":"0,0E+00","module":"C1"},{"value":"4,10E-08","module":"C2"},{"value":"0,0E+00","module":"C3"},{"value":"2,25E-07","module":"C4"},{"value":"0,0E+00","module":"D"}]},{"parameter":"ADPF","unit":"MJ","values":[{"value":"3,37E+01","module":"A1"},{"value":"1,07E+00","module":"A2"},{"value":"2,84E+00","module":"A3"},{"value":"1,13E+00","module":"A4"},{"value":"0,0E+00","module":"C1"},{"value":"3,73E-02","module":"C2"},{"value":"0,0E+00","module":"C3"},{"value":"1,88E-01","module":"C4"},{"value":"0,0E+00","module":"D"}]},{"parameter":"WDP","unit":"m3 world-eq.","values":[{"value":"1,03E+01","module":"A1"},{"value":"3,70E-01","module":"A2"},{"value":"-1,58E+00","module":"A3"},{"value":"3,64E-01","module":"A4"},{"value":"0,0E+00","module":"C1"},{"value":"1,32E-02","module":"C2"},{"value":"0,0E+00","module":"C3"},{"value":"1,30E-01","module":"C4"},{"value":"0,0E+00","module":"D"}]},{"parameter":"EP-freshwater","unit":"kg P-eq.","values":[{"value":"4,63E-04","module":"A1"},{"value":"6,10E-07","module":"A2"},{"value":"2,78E-06","module":"A3"},{"value":"7,08E-07","module":"A4"},{"value":"0,0E+00","module":"C1"},{"value":"2,18E-08","module":"C2"},{"value":"0,0E+00","module":"C3"},{"value":"8,85E-08","module":"C4"},{"value":"0,0E+00","module":"D"}]},{"parameter":"EP-marine","unit":"kg N-eq.","values":[{"value":"2,06E-03","module":"A1"},{"value":"1,45E-04","module":"A2"},{"value":"1,64E-04","module":"A3"},{"value":"1,30E-04","module":"A4"},{"value":"0,0E+00","module":"C1"},{"value":"4,15E-06","module":"C2"},{"value":"0,0E+00","module":"C3"},{"value":"1,79E-05","module":"C4"},{"value":"0,0E+00","module":"D"}]},{"parameter":"EP-terrestrial","unit":"mol N-eq.","values":[{"value":"2,06E-02","module":"A1"},{"value":"1,60E-03","module":"A2"},{"value":"1,82E-03","module":"A3"},{"value":"1,43E-03","module":"A4"},{"value":"0,0E+00","module":"C1"},{"value":"4,58E-05","module":"C2"},{"value":"0,0E+00","module":"C3"},{"value":"1,97E-04","module":"C4"},{"value":"0,0E+00","module":"D"}]},{"parameter":"GWP-IOBC","unit":"kg CO2-eq.","values":[{"value":"2,04E+00","module":"A1"},{"value":"7,00E-02","module":"A2"},{"value":"2,28E-01","module":"A3"},{"value":"7,60E-02","module":"A4"},{"value":"0,0E+00","module":"C1"},{"value":"2,42E-03","module":"C2"},{"value":"0,0E+00","module":"C3"},{"value":"1,01E-02","module":"C4"},{"value":"0,0E+00","module":"D"}]}],"additional_environmental_impact":[{"parameter":"PM","unit":"disease incidence","values":[{"value":"2,14E-07","module":"A1"},{"value":"5,68E-09","module":"A2"},{"value":"1,21E-08","module":"A3"},{"value":"5,29E-09","module":"A4"},{"value":"0,0E+00","module":"C1"},{"value":"2,08E-10","module":"C2"},{"value":"0,0E+00","module":"C3"},{"value":"1,04E-09","module":"C4"},{"value":"0,0E+00","module":"D"}]},{"parameter":"ETP-fw","unit":"CTUe","values":[{"value":"1,51E+01","module":"A1"},{"value":"8,24E-01","module":"A2"},{"value":"1,67E+00","module":"A3"},{"value":"9,08E-01","module":"A4"},{"value":"0,0E+00","module":"C1"},{"value":"2,91E-02","module":"C2"},{"value":"0,0E+00","module":"C3"},{"value":"1,27E-01","module":"C4"},{"value":"0,0E+00","module":"D"}]},{"parameter":"HTP-c","unit":"CTUh","values":[{"value":"7,62E-09","module":"A1"},{"value":"0,0E+00","module":"A2"},{"value":"6,80E-11","module":"A3"},{"value":"0,0E+00","module":"A4"},{"value":"0,0E+00","module":"C1"},{"value":"0,0E+00","module":"C2"},{"value":"0,0E+00","module":"C3"},{"value":"1,00E-12","module":"C4"},{"value":"0,0E+00","module":"D"}]},{"parameter":"HTP-nc","unit":"CTUh","values":[{"value":"4,91E-07","module":"A1"},{"value":"7,11E-10","module":"A2"},{"value":"1,30E-09","module":"A3"},{"value":"8,82E-10","module":"A4"},{"value":"0,0E+00","module":"C1"},{"value":"2,60E-11","module":"C2"},{"value":"0,0E+00","module":"C3"},{"value":"1,23E-10","module":"C4"},{"value":"0,0E+00","module":"D"}]},{"parameter":"SQP","unit":"unitless","values":[{"value":"5,51E+00","module":"A1"},{"value":"1,16E+00","module":"A2"},{"value":"3,63E-01","module":"A3"},{"value":"7,62E-01","module":"A4"},{"value":"0,0E+00","module":"C1"},{"value":"4,22E-02","module":"C2"},{"value":"0,0E+00","module":"C3"},{"value":"2,33E-01","module":"C4"},{"value":"0,0E+00","module":"D"}]},{"parameter":"IRP","unit":"kBq U235-eq.","values":[{"value":"1,04E+04","module":"A1"},{"value":"4,50E-03","module":"A2"},{"value":"9,97E-03","module":"A3"},{"value":"4,69E-03","module":"A4"},{"value":"0,0E+00","module":"C1"},{"value":"1,57E-04","module":"C2"},{"value":"0,0E+00","module":"C3"},{"value":"8,00E-04","module":"C4"},{"value":"0,0E+00","module":"D"}]}],"resource_use":[{"parameter":"PERE","unit":"MJ","values":[{"value":"1,17E+00","module":"A1"},{"value":"1,13E-02","module":"A2"},{"value":"1,96E-01","module":"A3"},{"value":"1,26E-02","module":"A4"},{"value":"0,0E+00","module":"C1"},{"value":"4,01E-04","module":"C2"},{"value":"0,0E+00","module":"C3"},{"value":"2,19E-03","module":"C4"},{"value":"0,0E+00","module":"D"}]},{"parameter":"PERM","unit":"MJ","values":[{"value":"7,12E-02","module":"A1"},{"value":"0,0E+00","module":"A2"},{"value":"0,0E+00","module":"A3"},{"value":"0,0E+00","module":"A4"},{"value":"0,0E+00","module":"C1"},{"value":"0,0E+00","module":"C2"},{"value":"0,0E+00","module":"C3"},{"value":"0,0E+00","module":"C4"},{"value":"0,0E+00","module":"D"}]},{"parameter":"PERT","unit":"MJ","values":[{"value":"1,25E+00","module":"A1"},{"value":"1,13E-02","module":"A2"},{"value":"1,96E-01","module":"A3"},{"value":"1,26E-02","module":"A4"},{"value":"0,0E+00","module":"C1"},{"value":"4,01E-04","module":"C2"},{"value":"0,0E+00","module":"C3"},{"value":"2,19E-03","module":"C4"},{"value":"0,0E+00","module":"D"}]},{"parameter":"PENRE","unit":"MJ","values":[{"value":"3,52E+01","module":"A1"},{"value":"1,07E+00","module":"A2"},{"value":"2,84E+00","module":"A3"},{"value":"1,13E+00","module":"A4"},{"value":"0,0E+00","module":"C1"},{"value":"3,73E-02","module":"C2"},{"value":"0,0E+00","module":"C3"},{"value":"1,88E-01","module":"C4"},{"value":"0,0E+00","module":"D"}]},{"parameter":"PENRM","unit":"MJ","values":[{"value":"1,25E+00","module":"A1"},{"value":"0,0E+00","module":"A2"},{"value":"0,0E+00","module":"A3"},{"value":"0,0E+00","module":"A4"},{"value":"0,0E+00","module":"C1"},{"value":"0,0E+00","module":"C2"},{"value":"0,0E+00","module":"C3"},{"value":"0,0E+00","module":"C4"},{"value":"0,0E+00","module":"D"}]},{"parameter":"PENRT","unit":"MJ","values":[{"value":"3,64E+01","module":"A1"},{"value":"1,07E+00","module":"A2"},{"value":"2,84E+00","module":"A3"},{"value":"1,13E+00","module":"A4"},{"value":"0,0E+00","module":"C1"},{"value":"3,73E-02","module":"C2"},{"value":"0,0E+00","module":"C3"},{"value":"1,88E-01","module":"C4"},{"value":"0,0E+00","module":"D"}]},{"parameter":"SM","unit":"kg","values":[{"value":"0,0E+00","module":"A1"},{"value":"0,0E+00","module":"A2"},{"value":"0,0E+00","module":"A3"},{"value":"0,0E+00","module":"A4"},{"value":"0,0E+00","module":"C1"},{"value":"0,0E+00","module":"C2"},{"value":"0,0E+00","module":"C3"},{"value":"2,08E-05","module":"C4"},{"value":"0,0E+00","module":"D"}]},{"parameter":"RSF","unit":"MJ","values":[{"value":"9,34E-03","module":"A1"},{"value":"2,62E-04","module":"A2"},{"value":"5,08E-04","module":"A3"},{"value":"2,46E-04","module":"A4"},{"value":"0,0E+00","module":"C1"},{"value":"9,29E-06","module":"C2"},{"value":"0,0E+00","module":"C3"},{"value":"7,05E-05","module":"C4"},{"value":"0,0E+00","module":"D"}]},{"parameter":"NRSF","unit":"MJ","values":[{"value":"1,82E-03","module":"A1"},{"value":"1,64E-03","module":"A2"},{"value":"1,18E-03","module":"A3"},{"value":"2,09E-03","module":"A4"},{"value":"0,0E+00","module":"C1"},{"value":"5,60E-05","module":"C2"},{"value":"0,0E+00","module":"C3"},{"value":"2,74E-04","module":"C4"},{"value":"0,0E+00","module":"D"}]},{"parameter":"FW","unit":"m3","values":[{"value":"3,65E-02","module":"A1"},{"value":"1,26E-04","module":"A2"},{"value":"1,41E-04","module":"A3"},{"value":"1,25E-04","module":"A4"},{"value":"0,0E+00","module":"C1"},{"value":"4,54E-06","module":"C2"},{"value":"0,0E+00","module":"C3"},{"value":"9,35E-05","module":"C4"},{"value":"0,0E+00","module":"D"}]}],"end_of_life_waste":[{"parameter":"HWD","unit":"kg","values":[{"value":"1,07E-02","module":"A1"},{"value":"7,98E-05","module":"A2"},{"value":"6,20E-03","module":"A3"},{"value":"1,01E-04","module":"A4"},{"value":"0,0E+00","module":"C1"},{"value":"2,84E-06","module":"C2"},{"value":"0,0E+00","module":"C3"},{"value":"1,16E-05","module":"C4"},{"value":"0,0E+00","module":"D"}]},{"parameter":"NHWD","unit":"kg","values":[{"value":"1,04E-01","module":"A1"},{"value":"8,75E-02","module":"A2"},{"value":"4,63E-03","module":"A3"},{"value":"5,32E-02","module":"A4"},{"value":"0,0E+00","module":"C1"},{"value":"3,21E-03","module":"C2"},{"value":"0,0E+00","module":"C3"},{"value":"5,25E-01","module":"C4"},{"value":"0,0E+00","module":"D"}]},{"parameter":"RWD","unit":"kg","values":[{"value":"6,99E-05","module":"A1"},{"value":"7,10E-06","module":"A2"},{"value":"1,61E-05","module":"A3"},{"value":"7,41E-06","module":"A4"},{"value":"0,0E+00","module":"C1"},{"value":"2,47E-07","module":"C2"},{"value":"0,0E+00","module":"C3"},{"value":"1,26E-06","module":"C4"},{"value":"0,0E+00","module":"D"}]}],"end_of_life_flow":[{"parameter":"CRU","unit":"kg","values":[{"value":"0,0E+00","module":"A1"},{"value":"0,0E+00","module":"A2"},{"value":"0,0E+00","module":"A3"},{"value":"0,0E+00","module":"A4"},{"value":"0,0E+00","module":"C1"},{"value":"0,0E+00","module":"C2"},{"value":"0,0E+00","module":"C3"},{"value":"0,0E+00","module":"C4"},{"value":"0,0E+00","module":"D"}]},{"parameter":"MFR","unit":"kg","values":[{"value":"0,0E+00","module":"A1"},{"value":"0,0E+00","module":"A2"},{"value":"7,10E-03","module":"A3"},{"value":"0,0E+00","module":"A4"},{"value":"0,0E+00","module":"C1"},{"value":"0,0E+00","module":"C2"},{"value":"0,0E+00","module":"C3"},{"value":"1,95E-05","module":"C4"},{"value":"0,0E+00","module":"D"}]},{"parameter":"MER","unit":"kg","values":[{"value":"0,0E+00","module":"A1"},{"value":"0,0E+00","module":"A2"},{"value":"3,76E-03","module":"A3"},{"value":"0,0E+00","module":"A4"},{"value":"0,0E+00","module":"C1"},{"value":"0,0E+00","module":"C2"},{"value":"0,0E+00","module":"C3"},{"value":"1,57E-07","module":"C4"},{"value":"0,0E+00","module":"D"}]},{"parameter":"EEE","unit":"MJ","values":[{"value":"0,0E+00","module":"A1"},{"value":"0,0E+00","module":"A2"},{"value":"2,44E-03","module":"A3"},{"value":"0,0E+00","module":"A4"},{"value":"0,0E+00","module":"C1"},{"value":"0,0E+00","module":"C2"},{"value":"0,0E+00","module":"C3"},{"value":"1,36E-06","module":"C4"},{"value":"0,0E+00","module":"D"}]},{"parameter":"EET","unit":"MJ","values":[{"value":"0,0E+00","module":"A1"},{"value":"0,0E+00","module":"A2"},{"value":"3,68E-02","module":"A3"},{"value":"0,0E+00","module":"A4"},{"value":"0,0E+00","module":"C1"},{"value":"0,0E+00","module":"C2"},{"value":"0,0E+00","module":"C3"},{"value":"2,06E-05","module":"C4"},{"value":"0,0E+00","module":"D"}]}]}