{"product_name":"Jotafloor Solvent Free Primer, Jotun Paints (Vietnam) Co. Ltd.","epd_id":"NEPD-6514-5777-EN","compliance":["EN 15804+A2","ISO 14025","ISO 21930"],"producer_name":"Jotun A/S","environmental_impact":[{"parameter":"GWP-total","unit":"kg CO2-eq.","values":[{"value":"5,23E+00","module":"A1-A3"},{"value":"4,23E-02","module":"A4"},{"value":"0,0E+00","module":"C1"},{"value":"3,90E-03","module":"C2"},{"value":"0,0E+00","module":"C3"},{"value":"1,63E-02","module":"C4"},{"value":"0,0E+00","module":"D"}]},{"parameter":"GWP-fossil","unit":"kg CO2-eq.","values":[{"value":"5,22E+00","module":"A1-A3"},{"value":"4,23E-02","module":"A4"},{"value":"0,0E+00","module":"C1"},{"value":"3,90E-03","module":"C2"},{"value":"0,0E+00","module":"C3"},{"value":"1,63E-02","module":"C4"},{"value":"0,0E+00","module":"D"}]},{"parameter":"GWP-biogenic","unit":"kg CO2-eq.","values":[{"value":"7,25E-03","module":"A1-A3"},{"value":"1,68E-05","module":"A4"},{"value":"0,0E+00","module":"C1"},{"value":"1,55E-06","module":"C2"},{"value":"0,0E+00","module":"C3"},{"value":"7,81E-06","module":"C4"},{"value":"0,0E+00","module":"D"}]},{"parameter":"GWP-luluc","unit":"kg CO2-eq.","values":[{"value":"1,28E-03","module":"A1-A3"},{"value":"1,28E-05","module":"A4"},{"value":"0,0E+00","module":"C1"},{"value":"1,18E-06","module":"C2"},{"value":"0,0E+00","module":"C3"},{"value":"5,39E-06","module":"C4"},{"value":"0,0E+00","module":"D"}]},{"parameter":"ODP","unit":"kg CFC 11-eq.","values":[{"value":"9,66E-05","module":"A1-A3"},{"value":"9,55E-09","module":"A4"},{"value":"0,0E+00","module":"C1"},{"value":"8,81E-10","module":"C2"},{"value":"0,0E+00","module":"C3"},{"value":"4,53E-09","module":"C4"},{"value":"0,0E+00","module":"D"}]},{"parameter":"AP","unit":"mol H+-eq.","values":[{"value":"2,51E-02","module":"A1-A3"},{"value":"2,17E-04","module":"A4"},{"value":"0,0E+00","module":"C1"},{"value":"2,00E-05","module":"C2"},{"value":"0,0E+00","module":"C3"},{"value":"9,05E-05","module":"C4"},{"value":"0,0E+00","module":"D"}]},{"parameter":"POCP","unit":"kg NMVOC-eq.","values":[{"value":"1,77E-02","module":"A1-A3"},{"value":"2,38E-04","module":"A4"},{"value":"0,0E+00","module":"C1"},{"value":"2,20E-05","module":"C2"},{"value":"0,0E+00","module":"C3"},{"value":"9,50E-05","module":"C4"},{"value":"0,0E+00","module":"D"}]},{"parameter":"ADPE","unit":"kg Sb-eq.","values":[{"value":"5,65E-05","module":"A1-A3"},{"value":"7,17E-07","module":"A4"},{"value":"0,0E+00","module":"C1"},{"value":"6,61E-08","module":"C2"},{"value":"0,0E+00","module":"C3"},{"value":"3,62E-07","module":"C4"},{"value":"0,0E+00","module":"D"}]},{"parameter":"ADPF","unit":"MJ","values":[{"value":"8,18E+01","module":"A1-A3"},{"value":"6,51E-01","module":"A4"},{"value":"0,0E+00","module":"C1"},{"value":"6,01E-02","module":"C2"},{"value":"0,0E+00","module":"C3"},{"value":"3,03E-01","module":"C4"},{"value":"0,0E+00","module":"D"}]},{"parameter":"WDP","unit":"m3 world-eq.","values":[{"value":"3,00E+01","module":"A1-A3"},{"value":"2,30E-01","module":"A4"},{"value":"0,0E+00","module":"C1"},{"value":"2,13E-02","module":"C2"},{"value":"0,0E+00","module":"C3"},{"value":"2,09E-01","module":"C4"},{"value":"0,0E+00","module":"D"}]},{"parameter":"EP-freshwater","unit":"kg P-eq.","values":[{"value":"5,77E-04","module":"A1-A3"},{"value":"3,81E-07","module":"A4"},{"value":"0,0E+00","module":"C1"},{"value":"3,51E-08","module":"C2"},{"value":"0,0E+00","module":"C3"},{"value":"1,43E-07","module":"C4"},{"value":"0,0E+00","module":"D"}]},{"parameter":"EP-marine","unit":"kg N-eq.","values":[{"value":"8,10E-03","module":"A1-A3"},{"value":"7,25E-05","module":"A4"},{"value":"0,0E+00","module":"C1"},{"value":"6,69E-06","module":"C2"},{"value":"0,0E+00","module":"C3"},{"value":"2,88E-05","module":"C4"},{"value":"0,0E+00","module":"D"}]},{"parameter":"EP-terrestrial","unit":"mol N-eq.","values":[{"value":"5,25E-02","module":"A1-A3"},{"value":"8,00E-04","module":"A4"},{"value":"0,0E+00","module":"C1"},{"value":"7,38E-05","module":"C2"},{"value":"0,0E+00","module":"C3"},{"value":"3,18E-04","module":"C4"},{"value":"0,0E+00","module":"D"}]},{"parameter":"GWP-IOBC","unit":"kg CO2-eq.","values":[{"value":"5,22E+00","module":"A1-A3"},{"value":"4,23E-02","module":"A4"},{"value":"0,0E+00","module":"C1"},{"value":"3,90E-03","module":"C2"},{"value":"0,0E+00","module":"C3"},{"value":"1,63E-02","module":"C4"},{"value":"0,0E+00","module":"D"}]}],"additional_environmental_impact":[{"parameter":"PM","unit":"disease incidence","values":[{"value":"4,30E-07","module":"A1-A3"},{"value":"3,64E-09","module":"A4"},{"value":"0,0E+00","module":"C1"},{"value":"3,36E-10","module":"C2"},{"value":"0,0E+00","module":"C3"},{"value":"1,67E-09","module":"C4"},{"value":"0,0E+00","module":"D"}]},{"parameter":"ETP-fw","unit":"CTUe","values":[{"value":"7,68E+01","module":"A1-A3"},{"value":"5,09E-01","module":"A4"},{"value":"0,0E+00","module":"C1"},{"value":"4,70E-02","module":"C2"},{"value":"0,0E+00","module":"C3"},{"value":"2,05E-01","module":"C4"},{"value":"0,0E+00","module":"D"}]},{"parameter":"HTP-c","unit":"CTUh","values":[{"value":"3,79E-08","module":"A1-A3"},{"value":"0,0E+00","module":"A4"},{"value":"0,0E+00","module":"C1"},{"value":"0,0E+00","module":"C2"},{"value":"0,0E+00","module":"C3"},{"value":"2,00E-12","module":"C4"},{"value":"0,0E+00","module":"D"}]},{"parameter":"HTP-nc","unit":"CTUh","values":[{"value":"3,62E-07","module":"A1-A3"},{"value":"4,55E-10","module":"A4"},{"value":"0,0E+00","module":"C1"},{"value":"4,20E-11","module":"C2"},{"value":"0,0E+00","module":"C3"},{"value":"1,98E-10","module":"C4"},{"value":"0,0E+00","module":"D"}]},{"parameter":"SQP","unit":"unitless","values":[{"value":"5,65E+01","module":"A1-A3"},{"value":"7,37E-01","module":"A4"},{"value":"0,0E+00","module":"C1"},{"value":"6,80E-02","module":"C2"},{"value":"0,0E+00","module":"C3"},{"value":"3,76E-01","module":"C4"},{"value":"0,0E+00","module":"D"}]},{"parameter":"IRP","unit":"kBq U235-eq.","values":[{"value":"1,84E+02","module":"A1-A3"},{"value":"2,75E-03","module":"A4"},{"value":"0,0E+00","module":"C1"},{"value":"2,53E-04","module":"C2"},{"value":"0,0E+00","module":"C3"},{"value":"1,29E-03","module":"C4"},{"value":"0,0E+00","module":"D"}]}],"resource_use":[{"parameter":"PERE","unit":"MJ","values":[{"value":"8,02E+00","module":"A1-A3"},{"value":"7,01E-03","module":"A4"},{"value":"0,0E+00","module":"C1"},{"value":"6,46E-04","module":"C2"},{"value":"0,0E+00","module":"C3"},{"value":"3,53E-03","module":"C4"},{"value":"0,0E+00","module":"D"}]},{"parameter":"PERM","unit":"MJ","values":[{"value":"7,22E-02","module":"A1-A3"},{"value":"0,0E+00","module":"A4"},{"value":"0,0E+00","module":"C1"},{"value":"0,0E+00","module":"C2"},{"value":"0,0E+00","module":"C3"},{"value":"0,0E+00","module":"C4"},{"value":"0,0E+00","module":"D"}]},{"parameter":"PERT","unit":"MJ","values":[{"value":"8,09E+00","module":"A1-A3"},{"value":"7,01E-03","module":"A4"},{"value":"0,0E+00","module":"C1"},{"value":"6,46E-04","module":"C2"},{"value":"0,0E+00","module":"C3"},{"value":"3,53E-03","module":"C4"},{"value":"0,0E+00","module":"D"}]},{"parameter":"PENRE","unit":"MJ","values":[{"value":"8,68E+01","module":"A1-A3"},{"value":"6,51E-01","module":"A4"},{"value":"0,0E+00","module":"C1"},{"value":"6,01E-02","module":"C2"},{"value":"0,0E+00","module":"C3"},{"value":"3,03E-01","module":"C4"},{"value":"0,0E+00","module":"D"}]},{"parameter":"PENRM","unit":"MJ","values":[{"value":"4,91E-02","module":"A1-A3"},{"value":"0,0E+00","module":"A4"},{"value":"0,0E+00","module":"C1"},{"value":"0,0E+00","module":"C2"},{"value":"0,0E+00","module":"C3"},{"value":"0,0E+00","module":"C4"},{"value":"0,0E+00","module":"D"}]},{"parameter":"PENRT","unit":"MJ","values":[{"value":"8,68E+01","module":"A1-A3"},{"value":"6,51E-01","module":"A4"},{"value":"0,0E+00","module":"C1"},{"value":"6,01E-02","module":"C2"},{"value":"0,0E+00","module":"C3"},{"value":"3,03E-01","module":"C4"},{"value":"0,0E+00","module":"D"}]},{"parameter":"SM","unit":"kg","values":[{"value":"3,65E-04","module":"A1-A3"},{"value":"0,0E+00","module":"A4"},{"value":"0,0E+00","module":"C1"},{"value":"0,0E+00","module":"C2"},{"value":"0,0E+00","module":"C3"},{"value":"3,35E-05","module":"C4"},{"value":"0,0E+00","module":"D"}]},{"parameter":"RSF","unit":"MJ","values":[{"value":"1,15E-02","module":"A1-A3"},{"value":"1,62E-04","module":"A4"},{"value":"0,0E+00","module":"C1"},{"value":"1,50E-05","module":"C2"},{"value":"0,0E+00","module":"C3"},{"value":"1,14E-04","module":"C4"},{"value":"0,0E+00","module":"D"}]},{"parameter":"NRSF","unit":"MJ","values":[{"value":"7,01E-02","module":"A1-A3"},{"value":"9,79E-04","module":"A4"},{"value":"0,0E+00","module":"C1"},{"value":"9,03E-05","module":"C2"},{"value":"0,0E+00","module":"C3"},{"value":"4,42E-04","module":"C4"},{"value":"0,0E+00","module":"D"}]},{"parameter":"FW","unit":"m3","values":[{"value":"1,35E-01","module":"A1-A3"},{"value":"7,93E-05","module":"A4"},{"value":"0,0E+00","module":"C1"},{"value":"7,32E-06","module":"C2"},{"value":"0,0E+00","module":"C3"},{"value":"1,51E-04","module":"C4"},{"value":"0,0E+00","module":"D"}]}],"end_of_life_waste":[{"parameter":"HWD","unit":"kg","values":[{"value":"1,45E-01","module":"A1-A3"},{"value":"4,97E-05","module":"A4"},{"value":"0,0E+00","module":"C1"},{"value":"4,59E-06","module":"C2"},{"value":"0,0E+00","module":"C3"},{"value":"1,87E-05","module":"C4"},{"value":"0,0E+00","module":"D"}]},{"parameter":"NHWD","unit":"kg","values":[{"value":"9,54E-01","module":"A1-A3"},{"value":"5,60E-02","module":"A4"},{"value":"0,0E+00","module":"C1"},{"value":"5,17E-03","module":"C2"},{"value":"0,0E+00","module":"C3"},{"value":"8,47E-01","module":"C4"},{"value":"0,0E+00","module":"D"}]},{"parameter":"RWD","unit":"kg","values":[{"value":"1,24E-04","module":"A1-A3"},{"value":"4,33E-06","module":"A4"},{"value":"0,0E+00","module":"C1"},{"value":"3,99E-07","module":"C2"},{"value":"0,0E+00","module":"C3"},{"value":"2,03E-06","module":"C4"},{"value":"0,0E+00","module":"D"}]}],"end_of_life_flow":[{"parameter":"CRU","unit":"kg","values":[{"value":"0,0E+00","module":"A1-A3"},{"value":"0,0E+00","module":"A4"},{"value":"0,0E+00","module":"C1"},{"value":"0,0E+00","module":"C2"},{"value":"0,0E+00","module":"C3"},{"value":"0,0E+00","module":"C4"},{"value":"0,0E+00","module":"D"}]},{"parameter":"MFR","unit":"kg","values":[{"value":"5,81E-02","module":"A1-A3"},{"value":"0,0E+00","module":"A4"},{"value":"0,0E+00","module":"C1"},{"value":"0,0E+00","module":"C2"},{"value":"0,0E+00","module":"C3"},{"value":"3,14E-05","module":"C4"},{"value":"0,0E+00","module":"D"}]},{"parameter":"MER","unit":"kg","values":[{"value":"8,71E-03","module":"A1-A3"},{"value":"0,0E+00","module":"A4"},{"value":"0,0E+00","module":"C1"},{"value":"0,0E+00","module":"C2"},{"value":"0,0E+00","module":"C3"},{"value":"2,54E-07","module":"C4"},{"value":"0,0E+00","module":"D"}]},{"parameter":"EEE","unit":"MJ","values":[{"value":"4,68E-03","module":"A1-A3"},{"value":"0,0E+00","module":"A4"},{"value":"0,0E+00","module":"C1"},{"value":"0,0E+00","module":"C2"},{"value":"0,0E+00","module":"C3"},{"value":"2,20E-06","module":"C4"},{"value":"0,0E+00","module":"D"}]},{"parameter":"EET","unit":"MJ","values":[{"value":"7,08E-02","module":"A1-A3"},{"value":"0,0E+00","module":"A4"},{"value":"0,0E+00","module":"C1"},{"value":"0,0E+00","module":"C2"},{"value":"0,0E+00","module":"C3"},{"value":"3,32E-05","module":"C4"},{"value":"0,0E+00","module":"D"}]}]}