{"product_name":"Jotun Super Durable 2900, Jotun Boya San. ve Tic. A.S.","epd_id":"NEPD-4790-4046-EN","compliance":["EN 15804+A2","ISO 14025","ISO 21930"],"producer_name":"Jotun A/S","environmental_impact":[{"parameter":"GWP-total","unit":"kg CO2-eq.","values":[{"value":"5,39E+00","module":"A1"},{"value":"1,53E-01","module":"A2"},{"value":"4,53E-01","module":"A3"},{"value":"2,84E-02","module":"A4"},{"value":"0,0E+00","module":"C1"},{"value":"4,65E-03","module":"C2"},{"value":"0,0E+00","module":"C3"},{"value":"1,94E-02","module":"C4"},{"value":"0,0E+00","module":"D"}]},{"parameter":"GWP-fossil","unit":"kg CO2-eq.","values":[{"value":"5,53E+00","module":"A1"},{"value":"1,53E-01","module":"A2"},{"value":"4,48E-01","module":"A3"},{"value":"2,84E-02","module":"A4"},{"value":"0,0E+00","module":"C1"},{"value":"4,65E-03","module":"C2"},{"value":"0,0E+00","module":"C3"},{"value":"1,94E-02","module":"C4"},{"value":"0,0E+00","module":"D"}]},{"parameter":"GWP-biogenic","unit":"kg CO2-eq.","values":[{"value":"-1,42E-01","module":"A1"},{"value":"4,72E-05","module":"A2"},{"value":"1,65E-03","module":"A3"},{"value":"1,17E-05","module":"A4"},{"value":"0,0E+00","module":"C1"},{"value":"1,85E-06","module":"C2"},{"value":"0,0E+00","module":"C3"},{"value":"9,31E-06","module":"C4"},{"value":"0,0E+00","module":"D"}]},{"parameter":"GWP-luluc","unit":"kg CO2-eq.","values":[{"value":"4,22E-04","module":"A1"},{"value":"8,92E-05","module":"A2"},{"value":"3,59E-03","module":"A3"},{"value":"8,35E-06","module":"A4"},{"value":"0,0E+00","module":"C1"},{"value":"1,40E-06","module":"C2"},{"value":"0,0E+00","module":"C3"},{"value":"6,42E-06","module":"C4"},{"value":"0,0E+00","module":"D"}]},{"parameter":"ODP","unit":"kg CFC 11-eq.","values":[{"value":"4,20E-06","module":"A1"},{"value":"3,30E-08","module":"A2"},{"value":"1,45E-08","module":"A3"},{"value":"6,61E-09","module":"A4"},{"value":"0,0E+00","module":"C1"},{"value":"1,05E-09","module":"C2"},{"value":"0,0E+00","module":"C3"},{"value":"5,40E-09","module":"C4"},{"value":"0,0E+00","module":"D"}]},{"parameter":"AP","unit":"mol H+-eq.","values":[{"value":"3,12E-02","module":"A1"},{"value":"3,81E-03","module":"A2"},{"value":"2,58E-03","module":"A3"},{"value":"1,45E-04","module":"A4"},{"value":"0,0E+00","module":"C1"},{"value":"2,39E-05","module":"C2"},{"value":"0,0E+00","module":"C3"},{"value":"1,08E-04","module":"C4"},{"value":"0,0E+00","module":"D"}]},{"parameter":"POCP","unit":"kg NMVOC-eq.","values":[{"value":"1,84E-02","module":"A1"},{"value":"2,79E-03","module":"A2"},{"value":"1,06E-03","module":"A3"},{"value":"1,62E-04","module":"A4"},{"value":"0,0E+00","module":"C1"},{"value":"2,62E-05","module":"C2"},{"value":"0,0E+00","module":"C3"},{"value":"1,13E-04","module":"C4"},{"value":"0,0E+00","module":"D"}]},{"parameter":"ADPE","unit":"kg Sb-eq.","values":[{"value":"4,22E-05","module":"A1"},{"value":"1,54E-06","module":"A2"},{"value":"1,70E-06","module":"A3"},{"value":"4,89E-07","module":"A4"},{"value":"0,0E+00","module":"C1"},{"value":"7,88E-08","module":"C2"},{"value":"0,0E+00","module":"C3"},{"value":"4,32E-07","module":"C4"},{"value":"0,0E+00","module":"D"}]},{"parameter":"ADPF","unit":"MJ","values":[{"value":"9,01E+01","module":"A1"},{"value":"2,06E+00","module":"A2"},{"value":"4,54E+00","module":"A3"},{"value":"4,45E-01","module":"A4"},{"value":"0,0E+00","module":"C1"},{"value":"7,16E-02","module":"C2"},{"value":"0,0E+00","module":"C3"},{"value":"3,61E-01","module":"C4"},{"value":"0,0E+00","module":"D"}]},{"parameter":"WDP","unit":"m3 world-eq.","values":[{"value":"1,30E+01","module":"A1"},{"value":"5,41E-01","module":"A2"},{"value":"-5,90E+01","module":"A3"},{"value":"3,41E-01","module":"A4"},{"value":"0,0E+00","module":"C1"},{"value":"2,53E-02","module":"C2"},{"value":"0,0E+00","module":"C3"},{"value":"2,49E-01","module":"C4"},{"value":"0,0E+00","module":"D"}]},{"parameter":"EP-freshwater","unit":"kg P-eq.","values":[{"value":"5,72E-04","module":"A1"},{"value":"8,31E-07","module":"A2"},{"value":"4,30E-05","module":"A3"},{"value":"2,18E-07","module":"A4"},{"value":"0,0E+00","module":"C1"},{"value":"4,18E-08","module":"C2"},{"value":"0,0E+00","module":"C3"},{"value":"1,70E-07","module":"C4"},{"value":"0,0E+00","module":"D"}]},{"parameter":"EP-marine","unit":"kg N-eq.","values":[{"value":"4,58E-03","module":"A1"},{"value":"9,56E-04","module":"A2"},{"value":"3,40E-04","module":"A3"},{"value":"4,92E-05","module":"A4"},{"value":"0,0E+00","module":"C1"},{"value":"7,97E-06","module":"C2"},{"value":"0,0E+00","module":"C3"},{"value":"3,44E-05","module":"C4"},{"value":"0,0E+00","module":"D"}]},{"parameter":"EP-terrestrial","unit":"mol N-eq.","values":[{"value":"4,87E-02","module":"A1"},{"value":"1,06E-02","module":"A2"},{"value":"3,85E-03","module":"A3"},{"value":"5,43E-04","module":"A4"},{"value":"0,0E+00","module":"C1"},{"value":"8,80E-05","module":"C2"},{"value":"0,0E+00","module":"C3"},{"value":"3,80E-04","module":"C4"},{"value":"0,0E+00","module":"D"}]},{"parameter":"GWP-IOBC","unit":"kg CO2-eq.","values":[{"value":"5,53E+00","module":"A1"},{"value":"1,53E-01","module":"A2"},{"value":"4,49E-01","module":"A3"},{"value":"2,84E-02","module":"A4"},{"value":"0,0E+00","module":"C1"},{"value":"4,65E-03","module":"C2"},{"value":"0,0E+00","module":"C3"},{"value":"1,94E-02","module":"C4"},{"value":"0,0E+00","module":"D"}]}],"additional_environmental_impact":[{"parameter":"PM","unit":"disease incidence","values":[{"value":"4,57E-07","module":"A1"},{"value":"3,63E-09","module":"A2"},{"value":"1,13E-08","module":"A3"},{"value":"2,52E-09","module":"A4"},{"value":"0,0E+00","module":"C1"},{"value":"4,00E-10","module":"C2"},{"value":"0,0E+00","module":"C3"},{"value":"1,99E-09","module":"C4"},{"value":"0,0E+00","module":"D"}]},{"parameter":"ETP-fw","unit":"CTUe","values":[{"value":"2,80E+01","module":"A1"},{"value":"1,33E+00","module":"A2"},{"value":"4,36E+00","module":"A3"},{"value":"3,25E-01","module":"A4"},{"value":"0,0E+00","module":"C1"},{"value":"5,60E-02","module":"C2"},{"value":"0,0E+00","module":"C3"},{"value":"2,44E-01","module":"C4"},{"value":"0,0E+00","module":"D"}]},{"parameter":"HTP-c","unit":"CTUh","values":[{"value":"1,50E-08","module":"A1"},{"value":"0,0E+00","module":"A2"},{"value":"1,64E-10","module":"A3"},{"value":"0,0E+00","module":"A4"},{"value":"0,0E+00","module":"C1"},{"value":"0,0E+00","module":"C2"},{"value":"0,0E+00","module":"C3"},{"value":"2,00E-12","module":"C4"},{"value":"0,0E+00","module":"D"}]},{"parameter":"HTP-nc","unit":"CTUh","values":[{"value":"6,79E-07","module":"A1"},{"value":"4,53E-10","module":"A2"},{"value":"4,38E-09","module":"A3"},{"value":"3,15E-10","module":"A4"},{"value":"0,0E+00","module":"C1"},{"value":"5,00E-11","module":"C2"},{"value":"0,0E+00","module":"C3"},{"value":"2,36E-10","module":"C4"},{"value":"0,0E+00","module":"D"}]},{"parameter":"SQP","unit":"unitless","values":[{"value":"1,60E+01","module":"A1"},{"value":"9,24E-01","module":"A2"},{"value":"2,79E-01","module":"A3"},{"value":"5,11E-01","module":"A4"},{"value":"0,0E+00","module":"C1"},{"value":"8,10E-02","module":"C2"},{"value":"0,0E+00","module":"C3"},{"value":"4,48E-01","module":"C4"},{"value":"0,0E+00","module":"D"}]},{"parameter":"IRP","unit":"kBq U235-eq.","values":[{"value":"1,70E+03","module":"A1"},{"value":"8,81E-03","module":"A2"},{"value":"2,65E-03","module":"A3"},{"value":"1,94E-03","module":"A4"},{"value":"0,0E+00","module":"C1"},{"value":"3,02E-04","module":"C2"},{"value":"0,0E+00","module":"C3"},{"value":"1,54E-03","module":"C4"},{"value":"0,0E+00","module":"D"}]}],"resource_use":[{"parameter":"PERE","unit":"MJ","values":[{"value":"2,53E+00","module":"A1"},{"value":"1,66E-02","module":"A2"},{"value":"1,01E+00","module":"A3"},{"value":"5,60E-03","module":"A4"},{"value":"0,0E+00","module":"C1"},{"value":"7,70E-04","module":"C2"},{"value":"0,0E+00","module":"C3"},{"value":"4,21E-03","module":"C4"},{"value":"0,0E+00","module":"D"}]},{"parameter":"PERM","unit":"MJ","values":[{"value":"8,80E-01","module":"A1"},{"value":"0,0E+00","module":"A2"},{"value":"0,0E+00","module":"A3"},{"value":"0,0E+00","module":"A4"},{"value":"0,0E+00","module":"C1"},{"value":"0,0E+00","module":"C2"},{"value":"0,0E+00","module":"C3"},{"value":"0,0E+00","module":"C4"},{"value":"0,0E+00","module":"D"}]},{"parameter":"PERT","unit":"MJ","values":[{"value":"3,41E+00","module":"A1"},{"value":"1,66E-02","module":"A2"},{"value":"1,01E+00","module":"A3"},{"value":"5,60E-03","module":"A4"},{"value":"0,0E+00","module":"C1"},{"value":"7,70E-04","module":"C2"},{"value":"0,0E+00","module":"C3"},{"value":"4,21E-03","module":"C4"},{"value":"0,0E+00","module":"D"}]},{"parameter":"PENRE","unit":"MJ","values":[{"value":"1,00E+02","module":"A1"},{"value":"2,06E+00","module":"A2"},{"value":"4,54E+00","module":"A3"},{"value":"4,45E-01","module":"A4"},{"value":"0,0E+00","module":"C1"},{"value":"7,16E-02","module":"C2"},{"value":"0,0E+00","module":"C3"},{"value":"3,61E-01","module":"C4"},{"value":"0,0E+00","module":"D"}]},{"parameter":"PENRM","unit":"MJ","values":[{"value":"4,25E-01","module":"A1"},{"value":"0,0E+00","module":"A2"},{"value":"0,0E+00","module":"A3"},{"value":"0,0E+00","module":"A4"},{"value":"0,0E+00","module":"C1"},{"value":"0,0E+00","module":"C2"},{"value":"0,0E+00","module":"C3"},{"value":"0,0E+00","module":"C4"},{"value":"0,0E+00","module":"D"}]},{"parameter":"PENRT","unit":"MJ","values":[{"value":"1,01E+02","module":"A1"},{"value":"2,06E+00","module":"A2"},{"value":"4,54E+00","module":"A3"},{"value":"4,45E-01","module":"A4"},{"value":"0,0E+00","module":"C1"},{"value":"7,16E-02","module":"C2"},{"value":"0,0E+00","module":"C3"},{"value":"3,61E-01","module":"C4"},{"value":"0,0E+00","module":"D"}]},{"parameter":"SM","unit":"kg","values":[{"value":"6,53E-02","module":"A1"},{"value":"0,0E+00","module":"A2"},{"value":"9,61E-06","module":"A3"},{"value":"0,0E+00","module":"A4"},{"value":"0,0E+00","module":"C1"},{"value":"0,0E+00","module":"C2"},{"value":"0,0E+00","module":"C3"},{"value":"3,99E-05","module":"C4"},{"value":"0,0E+00","module":"D"}]},{"parameter":"RSF","unit":"MJ","values":[{"value":"5,58E-03","module":"A1"},{"value":"4,09E-04","module":"A2"},{"value":"3,19E-02","module":"A3"},{"value":"1,96E-04","module":"A4"},{"value":"0,0E+00","module":"C1"},{"value":"1,79E-05","module":"C2"},{"value":"0,0E+00","module":"C3"},{"value":"1,36E-04","module":"C4"},{"value":"0,0E+00","module":"D"}]},{"parameter":"NRSF","unit":"MJ","values":[{"value":"5,19E-04","module":"A1"},{"value":"4,21E-03","module":"A2"},{"value":"1,84E-03","module":"A3"},{"value":"6,57E-04","module":"A4"},{"value":"0,0E+00","module":"C1"},{"value":"1,08E-04","module":"C2"},{"value":"0,0E+00","module":"C3"},{"value":"5,27E-04","module":"C4"},{"value":"0,0E+00","module":"D"}]},{"parameter":"FW","unit":"m3","values":[{"value":"2,01E-01","module":"A1"},{"value":"1,52E-04","module":"A2"},{"value":"3,52E-03","module":"A3"},{"value":"5,07E-05","module":"A4"},{"value":"0,0E+00","module":"C1"},{"value":"8,72E-06","module":"C2"},{"value":"0,0E+00","module":"C3"},{"value":"1,80E-04","module":"C4"},{"value":"0,0E+00","module":"D"}]}],"end_of_life_waste":[{"parameter":"HWD","unit":"kg","values":[{"value":"1,20E-02","module":"A1"},{"value":"1,08E-04","module":"A2"},{"value":"8,93E-04","module":"A3"},{"value":"2,44E-05","module":"A4"},{"value":"0,0E+00","module":"C1"},{"value":"5,47E-06","module":"C2"},{"value":"0,0E+00","module":"C3"},{"value":"2,23E-05","module":"C4"},{"value":"0,0E+00","module":"D"}]},{"parameter":"NHWD","unit":"kg","values":[{"value":"2,43E-01","module":"A1"},{"value":"5,92E-02","module":"A2"},{"value":"2,40E-02","module":"A3"},{"value":"3,87E-02","module":"A4"},{"value":"0,0E+00","module":"C1"},{"value":"6,16E-03","module":"C2"},{"value":"0,0E+00","module":"C3"},{"value":"1,01E+00","module":"C4"},{"value":"0,0E+00","module":"D"}]},{"parameter":"RWD","unit":"kg","values":[{"value":"1,64E-04","module":"A1"},{"value":"1,42E-05","module":"A2"},{"value":"2,62E-06","module":"A3"},{"value":"3,04E-06","module":"A4"},{"value":"0,0E+00","module":"C1"},{"value":"4,76E-07","module":"C2"},{"value":"0,0E+00","module":"C3"},{"value":"2,42E-06","module":"C4"},{"value":"0,0E+00","module":"D"}]}],"end_of_life_flow":[{"parameter":"CRU","unit":"kg","values":[{"value":"0,0E+00","module":"A1"},{"value":"0,0E+00","module":"A2"},{"value":"0,0E+00","module":"A3"},{"value":"0,0E+00","module":"A4"},{"value":"0,0E+00","module":"C1"},{"value":"0,0E+00","module":"C2"},{"value":"0,0E+00","module":"C3"},{"value":"0,0E+00","module":"C4"},{"value":"0,0E+00","module":"D"}]},{"parameter":"MFR","unit":"kg","values":[{"value":"4,25E-05","module":"A1"},{"value":"0,0E+00","module":"A2"},{"value":"1,03E-02","module":"A3"},{"value":"0,0E+00","module":"A4"},{"value":"0,0E+00","module":"C1"},{"value":"0,0E+00","module":"C2"},{"value":"0,0E+00","module":"C3"},{"value":"3,75E-05","module":"C4"},{"value":"0,0E+00","module":"D"}]},{"parameter":"MER","unit":"kg","values":[{"value":"2,44E-05","module":"A1"},{"value":"0,0E+00","module":"A2"},{"value":"7,18E-08","module":"A3"},{"value":"0,0E+00","module":"A4"},{"value":"0,0E+00","module":"C1"},{"value":"0,0E+00","module":"C2"},{"value":"0,0E+00","module":"C3"},{"value":"3,03E-07","module":"C4"},{"value":"0,0E+00","module":"D"}]},{"parameter":"EEE","unit":"MJ","values":[{"value":"2,67E-04","module":"A1"},{"value":"0,0E+00","module":"A2"},{"value":"1,43E-02","module":"A3"},{"value":"0,0E+00","module":"A4"},{"value":"0,0E+00","module":"C1"},{"value":"0,0E+00","module":"C2"},{"value":"0,0E+00","module":"C3"},{"value":"2,62E-06","module":"C4"},{"value":"0,0E+00","module":"D"}]},{"parameter":"EET","unit":"MJ","values":[{"value":"4,04E-03","module":"A1"},{"value":"0,0E+00","module":"A2"},{"value":"2,17E-01","module":"A3"},{"value":"0,0E+00","module":"A4"},{"value":"0,0E+00","module":"C1"},{"value":"0,0E+00","module":"C2"},{"value":"0,0E+00","module":"C3"},{"value":"3,96E-05","module":"C4"},{"value":"0,0E+00","module":"D"}]}]}