{"product_name":"Jotun Super Durable 2902, Jotun Boya San. ve Tic. A.S.","epd_id":"NEPD-6859-6158","compliance":["EN 15804+A2","ISO 14025","ISO 21930"],"producer_name":"Jotun A/S","environmental_impact":[{"parameter":"GWP-total","unit":"kg CO2-eq.","values":[{"value":"5,51E+00","module":"A1"},{"value":"1,79E-01","module":"A2"},{"value":"4,61E-01","module":"A3"},{"value":"2,84E-02","module":"A4"},{"value":"0,0E+00","module":"C1"},{"value":"4,63E-03","module":"C2"},{"value":"0,0E+00","module":"C3"},{"value":"1,94E-02","module":"C4"},{"value":"0,0E+00","module":"D"}]},{"parameter":"GWP-fossil","unit":"kg CO2-eq.","values":[{"value":"5,65E+00","module":"A1"},{"value":"1,79E-01","module":"A2"},{"value":"4,55E-01","module":"A3"},{"value":"2,84E-02","module":"A4"},{"value":"0,0E+00","module":"C1"},{"value":"4,63E-03","module":"C2"},{"value":"0,0E+00","module":"C3"},{"value":"1,94E-02","module":"C4"},{"value":"0,0E+00","module":"D"}]},{"parameter":"GWP-biogenic","unit":"kg CO2-eq.","values":[{"value":"-1,42E-01","module":"A1"},{"value":"6,64E-05","module":"A2"},{"value":"1,68E-03","module":"A3"},{"value":"1,17E-05","module":"A4"},{"value":"0,0E+00","module":"C1"},{"value":"1,84E-06","module":"C2"},{"value":"0,0E+00","module":"C3"},{"value":"9,31E-06","module":"C4"},{"value":"0,0E+00","module":"D"}]},{"parameter":"GWP-luluc","unit":"kg CO2-eq.","values":[{"value":"4,23E-04","module":"A1"},{"value":"6,88E-05","module":"A2"},{"value":"3,65E-03","module":"A3"},{"value":"8,35E-06","module":"A4"},{"value":"0,0E+00","module":"C1"},{"value":"1,40E-06","module":"C2"},{"value":"0,0E+00","module":"C3"},{"value":"6,42E-06","module":"C4"},{"value":"0,0E+00","module":"D"}]},{"parameter":"ODP","unit":"kg CFC 11-eq.","values":[{"value":"7,15E-07","module":"A1"},{"value":"3,99E-08","module":"A2"},{"value":"1,47E-08","module":"A3"},{"value":"6,61E-09","module":"A4"},{"value":"0,0E+00","module":"C1"},{"value":"1,05E-09","module":"C2"},{"value":"0,0E+00","module":"C3"},{"value":"5,40E-09","module":"C4"},{"value":"0,0E+00","module":"D"}]},{"parameter":"AP","unit":"mol H+-eq.","values":[{"value":"3,14E-02","module":"A1"},{"value":"1,96E-03","module":"A2"},{"value":"2,62E-03","module":"A3"},{"value":"1,45E-04","module":"A4"},{"value":"0,0E+00","module":"C1"},{"value":"2,38E-05","module":"C2"},{"value":"0,0E+00","module":"C3"},{"value":"1,08E-04","module":"C4"},{"value":"0,0E+00","module":"D"}]},{"parameter":"POCP","unit":"kg NMVOC-eq.","values":[{"value":"1,88E-02","module":"A1"},{"value":"1,67E-03","module":"A2"},{"value":"1,08E-03","module":"A3"},{"value":"1,62E-04","module":"A4"},{"value":"0,0E+00","module":"C1"},{"value":"2,61E-05","module":"C2"},{"value":"0,0E+00","module":"C3"},{"value":"1,13E-04","module":"C4"},{"value":"0,0E+00","module":"D"}]},{"parameter":"ADPE","unit":"kg Sb-eq.","values":[{"value":"2,17E-05","module":"A1"},{"value":"2,67E-06","module":"A2"},{"value":"1,72E-06","module":"A3"},{"value":"4,89E-07","module":"A4"},{"value":"0,0E+00","module":"C1"},{"value":"7,85E-08","module":"C2"},{"value":"0,0E+00","module":"C3"},{"value":"4,32E-07","module":"C4"},{"value":"0,0E+00","module":"D"}]},{"parameter":"ADPF","unit":"MJ","values":[{"value":"9,33E+01","module":"A1"},{"value":"2,65E+00","module":"A2"},{"value":"4,61E+00","module":"A3"},{"value":"4,45E-01","module":"A4"},{"value":"0,0E+00","module":"C1"},{"value":"7,13E-02","module":"C2"},{"value":"0,0E+00","module":"C3"},{"value":"3,61E-01","module":"C4"},{"value":"0,0E+00","module":"D"}]},{"parameter":"WDP","unit":"m3 world-eq.","values":[{"value":"1,30E+01","module":"A1"},{"value":"8,83E-01","module":"A2"},{"value":"-5,99E+01","module":"A3"},{"value":"3,41E-01","module":"A4"},{"value":"0,0E+00","module":"C1"},{"value":"2,52E-02","module":"C2"},{"value":"0,0E+00","module":"C3"},{"value":"2,49E-01","module":"C4"},{"value":"0,0E+00","module":"D"}]},{"parameter":"EP-freshwater","unit":"kg P-eq.","values":[{"value":"5,24E-04","module":"A1"},{"value":"1,42E-06","module":"A2"},{"value":"4,36E-05","module":"A3"},{"value":"2,18E-07","module":"A4"},{"value":"0,0E+00","module":"C1"},{"value":"4,17E-08","module":"C2"},{"value":"0,0E+00","module":"C3"},{"value":"1,70E-07","module":"C4"},{"value":"0,0E+00","module":"D"}]},{"parameter":"EP-marine","unit":"kg N-eq.","values":[{"value":"4,63E-03","module":"A1"},{"value":"5,46E-04","module":"A2"},{"value":"3,46E-04","module":"A3"},{"value":"4,92E-05","module":"A4"},{"value":"0,0E+00","module":"C1"},{"value":"7,94E-06","module":"C2"},{"value":"0,0E+00","module":"C3"},{"value":"3,44E-05","module":"C4"},{"value":"0,0E+00","module":"D"}]},{"parameter":"EP-terrestrial","unit":"mol N-eq.","values":[{"value":"4,95E-02","module":"A1"},{"value":"6,05E-03","module":"A2"},{"value":"3,92E-03","module":"A3"},{"value":"5,43E-04","module":"A4"},{"value":"0,0E+00","module":"C1"},{"value":"8,76E-05","module":"C2"},{"value":"0,0E+00","module":"C3"},{"value":"3,80E-04","module":"C4"},{"value":"0,0E+00","module":"D"}]},{"parameter":"GWP-IOBC","unit":"kg CO2-eq.","values":[{"value":"5,66E+00","module":"A1"},{"value":"1,79E-01","module":"A2"},{"value":"4,56E-01","module":"A3"},{"value":"2,84E-02","module":"A4"},{"value":"0,0E+00","module":"C1"},{"value":"4,63E-03","module":"C2"},{"value":"0,0E+00","module":"C3"},{"value":"1,94E-02","module":"C4"},{"value":"0,0E+00","module":"D"}]}],"additional_environmental_impact":[{"parameter":"PM","unit":"disease incidence","values":[{"value":"4,58E-07","module":"A1"},{"value":"1,21E-08","module":"A2"},{"value":"1,15E-08","module":"A3"},{"value":"2,52E-09","module":"A4"},{"value":"0,0E+00","module":"C1"},{"value":"3,98E-10","module":"C2"},{"value":"0,0E+00","module":"C3"},{"value":"1,99E-09","module":"C4"},{"value":"0,0E+00","module":"D"}]},{"parameter":"ETP-fw","unit":"CTUe","values":[{"value":"2,66E+01","module":"A1"},{"value":"1,98E+00","module":"A2"},{"value":"4,43E+00","module":"A3"},{"value":"3,25E-01","module":"A4"},{"value":"0,0E+00","module":"C1"},{"value":"5,58E-02","module":"C2"},{"value":"0,0E+00","module":"C3"},{"value":"2,44E-01","module":"C4"},{"value":"0,0E+00","module":"D"}]},{"parameter":"HTP-c","unit":"CTUh","values":[{"value":"1,61E-08","module":"A1"},{"value":"0,0E+00","module":"A2"},{"value":"1,67E-10","module":"A3"},{"value":"0,0E+00","module":"A4"},{"value":"0,0E+00","module":"C1"},{"value":"0,0E+00","module":"C2"},{"value":"0,0E+00","module":"C3"},{"value":"2,00E-12","module":"C4"},{"value":"0,0E+00","module":"D"}]},{"parameter":"HTP-nc","unit":"CTUh","values":[{"value":"6,48E-07","module":"A1"},{"value":"1,51E-09","module":"A2"},{"value":"4,45E-09","module":"A3"},{"value":"3,15E-10","module":"A4"},{"value":"0,0E+00","module":"C1"},{"value":"5,00E-11","module":"C2"},{"value":"0,0E+00","module":"C3"},{"value":"2,36E-10","module":"C4"},{"value":"0,0E+00","module":"D"}]},{"parameter":"SQP","unit":"unitless","values":[{"value":"1,60E+01","module":"A1"},{"value":"2,52E+00","module":"A2"},{"value":"2,83E-01","module":"A3"},{"value":"5,11E-01","module":"A4"},{"value":"0,0E+00","module":"C1"},{"value":"8,07E-02","module":"C2"},{"value":"0,0E+00","module":"C3"},{"value":"4,48E-01","module":"C4"},{"value":"0,0E+00","module":"D"}]},{"parameter":"IRP","unit":"kBq U235-eq.","values":[{"value":"1,75E+03","module":"A1"},{"value":"1,12E-02","module":"A2"},{"value":"2,69E-03","module":"A3"},{"value":"1,94E-03","module":"A4"},{"value":"0,0E+00","module":"C1"},{"value":"3,01E-04","module":"C2"},{"value":"0,0E+00","module":"C3"},{"value":"1,54E-03","module":"C4"},{"value":"0,0E+00","module":"D"}]}],"resource_use":[{"parameter":"PERE","unit":"MJ","values":[{"value":"2,47E+00","module":"A1"},{"value":"2,67E-02","module":"A2"},{"value":"1,03E+00","module":"A3"},{"value":"5,60E-03","module":"A4"},{"value":"0,0E+00","module":"C1"},{"value":"7,67E-04","module":"C2"},{"value":"0,0E+00","module":"C3"},{"value":"4,21E-03","module":"C4"},{"value":"0,0E+00","module":"D"}]},{"parameter":"PERM","unit":"MJ","values":[{"value":"8,80E-01","module":"A1"},{"value":"0,0E+00","module":"A2"},{"value":"0,0E+00","module":"A3"},{"value":"0,0E+00","module":"A4"},{"value":"0,0E+00","module":"C1"},{"value":"0,0E+00","module":"C2"},{"value":"0,0E+00","module":"C3"},{"value":"0,0E+00","module":"C4"},{"value":"0,0E+00","module":"D"}]},{"parameter":"PERT","unit":"MJ","values":[{"value":"3,35E+00","module":"A1"},{"value":"2,67E-02","module":"A2"},{"value":"1,03E+00","module":"A3"},{"value":"5,60E-03","module":"A4"},{"value":"0,0E+00","module":"C1"},{"value":"7,67E-04","module":"C2"},{"value":"0,0E+00","module":"C3"},{"value":"4,21E-03","module":"C4"},{"value":"0,0E+00","module":"D"}]},{"parameter":"PENRE","unit":"MJ","values":[{"value":"1,04E+02","module":"A1"},{"value":"2,65E+00","module":"A2"},{"value":"4,61E+00","module":"A3"},{"value":"4,45E-01","module":"A4"},{"value":"0,0E+00","module":"C1"},{"value":"7,13E-02","module":"C2"},{"value":"0,0E+00","module":"C3"},{"value":"3,61E-01","module":"C4"},{"value":"0,0E+00","module":"D"}]},{"parameter":"PENRM","unit":"MJ","values":[{"value":"4,25E-01","module":"A1"},{"value":"0,0E+00","module":"A2"},{"value":"0,0E+00","module":"A3"},{"value":"0,0E+00","module":"A4"},{"value":"0,0E+00","module":"C1"},{"value":"0,0E+00","module":"C2"},{"value":"0,0E+00","module":"C3"},{"value":"0,0E+00","module":"C4"},{"value":"0,0E+00","module":"D"}]},{"parameter":"PENRT","unit":"MJ","values":[{"value":"1,04E+02","module":"A1"},{"value":"2,65E+00","module":"A2"},{"value":"4,61E+00","module":"A3"},{"value":"4,45E-01","module":"A4"},{"value":"0,0E+00","module":"C1"},{"value":"7,13E-02","module":"C2"},{"value":"0,0E+00","module":"C3"},{"value":"3,61E-01","module":"C4"},{"value":"0,0E+00","module":"D"}]},{"parameter":"SM","unit":"kg","values":[{"value":"6,53E-02","module":"A1"},{"value":"0,0E+00","module":"A2"},{"value":"9,77E-06","module":"A3"},{"value":"0,0E+00","module":"A4"},{"value":"0,0E+00","module":"C1"},{"value":"0,0E+00","module":"C2"},{"value":"0,0E+00","module":"C3"},{"value":"3,99E-05","module":"C4"},{"value":"0,0E+00","module":"D"}]},{"parameter":"RSF","unit":"MJ","values":[{"value":"5,61E-03","module":"A1"},{"value":"6,30E-04","module":"A2"},{"value":"3,24E-02","module":"A3"},{"value":"1,96E-04","module":"A4"},{"value":"0,0E+00","module":"C1"},{"value":"1,78E-05","module":"C2"},{"value":"0,0E+00","module":"C3"},{"value":"1,36E-04","module":"C4"},{"value":"0,0E+00","module":"D"}]},{"parameter":"NRSF","unit":"MJ","values":[{"value":"5,22E-04","module":"A1"},{"value":"4,37E-03","module":"A2"},{"value":"1,87E-03","module":"A3"},{"value":"6,57E-04","module":"A4"},{"value":"0,0E+00","module":"C1"},{"value":"1,07E-04","module":"C2"},{"value":"0,0E+00","module":"C3"},{"value":"5,27E-04","module":"C4"},{"value":"0,0E+00","module":"D"}]},{"parameter":"FW","unit":"m3","values":[{"value":"2,01E-01","module":"A1"},{"value":"2,89E-04","module":"A2"},{"value":"3,58E-03","module":"A3"},{"value":"5,07E-05","module":"A4"},{"value":"0,0E+00","module":"C1"},{"value":"8,68E-06","module":"C2"},{"value":"0,0E+00","module":"C3"},{"value":"1,80E-04","module":"C4"},{"value":"0,0E+00","module":"D"}]}],"end_of_life_waste":[{"parameter":"HWD","unit":"kg","values":[{"value":"8,75E-03","module":"A1"},{"value":"1,85E-04","module":"A2"},{"value":"9,07E-04","module":"A3"},{"value":"2,44E-05","module":"A4"},{"value":"0,0E+00","module":"C1"},{"value":"5,44E-06","module":"C2"},{"value":"0,0E+00","module":"C3"},{"value":"2,23E-05","module":"C4"},{"value":"0,0E+00","module":"D"}]},{"parameter":"NHWD","unit":"kg","values":[{"value":"2,35E-01","module":"A1"},{"value":"1,88E-01","module":"A2"},{"value":"2,44E-02","module":"A3"},{"value":"3,87E-02","module":"A4"},{"value":"0,0E+00","module":"C1"},{"value":"6,14E-03","module":"C2"},{"value":"0,0E+00","module":"C3"},{"value":"1,01E+00","module":"C4"},{"value":"0,0E+00","module":"D"}]},{"parameter":"RWD","unit":"kg","values":[{"value":"1,62E-04","module":"A1"},{"value":"1,78E-05","module":"A2"},{"value":"2,66E-06","module":"A3"},{"value":"3,04E-06","module":"A4"},{"value":"0,0E+00","module":"C1"},{"value":"4,74E-07","module":"C2"},{"value":"0,0E+00","module":"C3"},{"value":"2,42E-06","module":"C4"},{"value":"0,0E+00","module":"D"}]}],"end_of_life_flow":[{"parameter":"CRU","unit":"kg","values":[{"value":"0,0E+00","module":"A1"},{"value":"0,0E+00","module":"A2"},{"value":"0,0E+00","module":"A3"},{"value":"0,0E+00","module":"A4"},{"value":"0,0E+00","module":"C1"},{"value":"0,0E+00","module":"C2"},{"value":"0,0E+00","module":"C3"},{"value":"0,0E+00","module":"C4"},{"value":"0,0E+00","module":"D"}]},{"parameter":"MFR","unit":"kg","values":[{"value":"4,24E-05","module":"A1"},{"value":"0,0E+00","module":"A2"},{"value":"1,05E-02","module":"A3"},{"value":"0,0E+00","module":"A4"},{"value":"0,0E+00","module":"C1"},{"value":"0,0E+00","module":"C2"},{"value":"0,0E+00","module":"C3"},{"value":"3,75E-05","module":"C4"},{"value":"0,0E+00","module":"D"}]},{"parameter":"MER","unit":"kg","values":[{"value":"2,16E-05","module":"A1"},{"value":"0,0E+00","module":"A2"},{"value":"5,93E-03","module":"A3"},{"value":"0,0E+00","module":"A4"},{"value":"0,0E+00","module":"C1"},{"value":"0,0E+00","module":"C2"},{"value":"0,0E+00","module":"C3"},{"value":"3,03E-07","module":"C4"},{"value":"0,0E+00","module":"D"}]},{"parameter":"EEE","unit":"MJ","values":[{"value":"2,66E-04","module":"A1"},{"value":"0,0E+00","module":"A2"},{"value":"1,45E-02","module":"A3"},{"value":"0,0E+00","module":"A4"},{"value":"0,0E+00","module":"C1"},{"value":"0,0E+00","module":"C2"},{"value":"0,0E+00","module":"C3"},{"value":"2,62E-06","module":"C4"},{"value":"0,0E+00","module":"D"}]},{"parameter":"EET","unit":"MJ","values":[{"value":"4,02E-03","module":"A1"},{"value":"0,0E+00","module":"A2"},{"value":"2,20E-01","module":"A3"},{"value":"0,0E+00","module":"A4"},{"value":"0,0E+00","module":"C1"},{"value":"0,0E+00","module":"C2"},{"value":"0,0E+00","module":"C3"},{"value":"3,96E-05","module":"C4"},{"value":"0,0E+00","module":"D"}]}]}