{"product_name":"Jotun Durasol 4003, Jotun Thailand Limited","epd_id":"NEPD-4316-3552-EN","compliance":["EN 15804+A2","ISO 14025","ISO 21930"],"producer_name":"Jotun A/S","environmental_impact":[{"parameter":"GWP-total","unit":"kg CO2-eq.","values":[{"value":"8,74E+00","module":"A1"},{"value":"6,83E-02","module":"A2"},{"value":"7,77E-01","module":"A3"},{"value":"1,02E-02","module":"A4"},{"value":"0,0E+00","module":"C1"},{"value":"4,63E-03","module":"C2"},{"value":"0,0E+00","module":"C3"},{"value":"1,94E-02","module":"C4"},{"value":"0,0E+00","module":"D"}]},{"parameter":"GWP-fossil","unit":"kg CO2-eq.","values":[{"value":"8,88E+00","module":"A1"},{"value":"6,83E-02","module":"A2"},{"value":"7,72E-01","module":"A3"},{"value":"1,02E-02","module":"A4"},{"value":"0,0E+00","module":"C1"},{"value":"4,63E-03","module":"C2"},{"value":"0,0E+00","module":"C3"},{"value":"1,94E-02","module":"C4"},{"value":"0,0E+00","module":"D"}]},{"parameter":"GWP-biogenic","unit":"kg CO2-eq.","values":[{"value":"-1,37E-01","module":"A1"},{"value":"2,06E-05","module":"A2"},{"value":"3,26E-03","module":"A3"},{"value":"4,06E-06","module":"A4"},{"value":"0,0E+00","module":"C1"},{"value":"1,84E-06","module":"C2"},{"value":"0,0E+00","module":"C3"},{"value":"9,31E-06","module":"C4"},{"value":"0,0E+00","module":"D"}]},{"parameter":"GWP-luluc","unit":"kg CO2-eq.","values":[{"value":"4,93E-04","module":"A1"},{"value":"4,13E-05","module":"A2"},{"value":"1,70E-03","module":"A3"},{"value":"3,08E-06","module":"A4"},{"value":"0,0E+00","module":"C1"},{"value":"1,40E-06","module":"C2"},{"value":"0,0E+00","module":"C3"},{"value":"6,42E-06","module":"C4"},{"value":"0,0E+00","module":"D"}]},{"parameter":"ODP","unit":"kg CFC 11-eq.","values":[{"value":"6,86E-04","module":"A1"},{"value":"1,47E-08","module":"A2"},{"value":"3,89E-08","module":"A3"},{"value":"2,30E-09","module":"A4"},{"value":"0,0E+00","module":"C1"},{"value":"1,05E-09","module":"C2"},{"value":"0,0E+00","module":"C3"},{"value":"5,40E-09","module":"C4"},{"value":"0,0E+00","module":"D"}]},{"parameter":"AP","unit":"mol H+-eq.","values":[{"value":"5,68E-02","module":"A1"},{"value":"1,81E-03","module":"A2"},{"value":"2,57E-03","module":"A3"},{"value":"5,24E-05","module":"A4"},{"value":"0,0E+00","module":"C1"},{"value":"2,38E-05","module":"C2"},{"value":"0,0E+00","module":"C3"},{"value":"1,08E-04","module":"C4"},{"value":"0,0E+00","module":"D"}]},{"parameter":"POCP","unit":"kg NMVOC-eq.","values":[{"value":"2,41E-02","module":"A1"},{"value":"1,31E-03","module":"A2"},{"value":"1,40E-03","module":"A3"},{"value":"5,75E-05","module":"A4"},{"value":"0,0E+00","module":"C1"},{"value":"2,61E-05","module":"C2"},{"value":"0,0E+00","module":"C3"},{"value":"1,13E-04","module":"C4"},{"value":"0,0E+00","module":"D"}]},{"parameter":"ADPE","unit":"kg Sb-eq.","values":[{"value":"6,44E-05","module":"A1"},{"value":"6,50E-07","module":"A2"},{"value":"5,97E-06","module":"A3"},{"value":"1,73E-07","module":"A4"},{"value":"0,0E+00","module":"C1"},{"value":"7,85E-08","module":"C2"},{"value":"0,0E+00","module":"C3"},{"value":"4,32E-07","module":"C4"},{"value":"0,0E+00","module":"D"}]},{"parameter":"ADPF","unit":"MJ","values":[{"value":"1,06E+02","module":"A1"},{"value":"9,12E-01","module":"A2"},{"value":"9,44E+00","module":"A3"},{"value":"1,57E-01","module":"A4"},{"value":"0,0E+00","module":"C1"},{"value":"7,13E-02","module":"C2"},{"value":"0,0E+00","module":"C3"},{"value":"3,61E-01","module":"C4"},{"value":"0,0E+00","module":"D"}]},{"parameter":"WDP","unit":"m3 world-eq.","values":[{"value":"2,00E+01","module":"A1"},{"value":"2,18E-01","module":"A2"},{"value":"1,92E+01","module":"A3"},{"value":"5,56E-02","module":"A4"},{"value":"0,0E+00","module":"C1"},{"value":"2,52E-02","module":"C2"},{"value":"0,0E+00","module":"C3"},{"value":"2,49E-01","module":"C4"},{"value":"0,0E+00","module":"D"}]},{"parameter":"EP-freshwater","unit":"kg P-eq.","values":[{"value":"2,11E-03","module":"A1"},{"value":"3,56E-07","module":"A2"},{"value":"5,15E-05","module":"A3"},{"value":"9,18E-08","module":"A4"},{"value":"0,0E+00","module":"C1"},{"value":"4,17E-08","module":"C2"},{"value":"0,0E+00","module":"C3"},{"value":"1,70E-07","module":"C4"},{"value":"0,0E+00","module":"D"}]},{"parameter":"EP-marine","unit":"kg N-eq.","values":[{"value":"7,00E-03","module":"A1"},{"value":"4,51E-04","module":"A2"},{"value":"4,39E-04","module":"A3"},{"value":"1,75E-05","module":"A4"},{"value":"0,0E+00","module":"C1"},{"value":"7,94E-06","module":"C2"},{"value":"0,0E+00","module":"C3"},{"value":"3,44E-05","module":"C4"},{"value":"0,0E+00","module":"D"}]},{"parameter":"EP-terrestrial","unit":"mol N-eq.","values":[{"value":"7,17E-02","module":"A1"},{"value":"5,02E-03","module":"A2"},{"value":"4,65E-03","module":"A3"},{"value":"1,93E-04","module":"A4"},{"value":"0,0E+00","module":"C1"},{"value":"8,76E-05","module":"C2"},{"value":"0,0E+00","module":"C3"},{"value":"3,80E-04","module":"C4"},{"value":"0,0E+00","module":"D"}]},{"parameter":"GWP-IOBC","unit":"kg CO2-eq.","values":[{"value":"8,87E+00","module":"A1"},{"value":"6,83E-02","module":"A2"},{"value":"7,59E-01","module":"A3"},{"value":"1,02E-02","module":"A4"},{"value":"0,0E+00","module":"C1"},{"value":"4,63E-03","module":"C2"},{"value":"0,0E+00","module":"C3"},{"value":"1,94E-02","module":"C4"},{"value":"0,0E+00","module":"D"}]}],"additional_environmental_impact":[{"parameter":"PM","unit":"disease incidence","values":[{"value":"8,33E-07","module":"A1"},{"value":"1,29E-09","module":"A2"},{"value":"5,49E-09","module":"A3"},{"value":"8,78E-10","module":"A4"},{"value":"0,0E+00","module":"C1"},{"value":"3,98E-10","module":"C2"},{"value":"0,0E+00","module":"C3"},{"value":"1,99E-09","module":"C4"},{"value":"0,0E+00","module":"D"}]},{"parameter":"ETP-fw","unit":"CTUe","values":[{"value":"8,27E+01","module":"A1"},{"value":"5,77E-01","module":"A2"},{"value":"6,83E+00","module":"A3"},{"value":"1,23E-01","module":"A4"},{"value":"0,0E+00","module":"C1"},{"value":"5,58E-02","module":"C2"},{"value":"0,0E+00","module":"C3"},{"value":"2,44E-01","module":"C4"},{"value":"0,0E+00","module":"D"}]},{"parameter":"HTP-c","unit":"CTUh","values":[{"value":"2,30E-08","module":"A1"},{"value":"0,0E+00","module":"A2"},{"value":"1,62E-10","module":"A3"},{"value":"0,0E+00","module":"A4"},{"value":"0,0E+00","module":"C1"},{"value":"0,0E+00","module":"C2"},{"value":"0,0E+00","module":"C3"},{"value":"2,00E-12","module":"C4"},{"value":"0,0E+00","module":"D"}]},{"parameter":"HTP-nc","unit":"CTUh","values":[{"value":"1,95E-06","module":"A1"},{"value":"1,62E-10","module":"A2"},{"value":"6,51E-09","module":"A3"},{"value":"1,10E-10","module":"A4"},{"value":"0,0E+00","module":"C1"},{"value":"5,00E-11","module":"C2"},{"value":"0,0E+00","module":"C3"},{"value":"2,36E-10","module":"C4"},{"value":"0,0E+00","module":"D"}]},{"parameter":"SQP","unit":"unitless","values":[{"value":"2,50E+01","module":"A1"},{"value":"3,53E-01","module":"A2"},{"value":"6,27E-01","module":"A3"},{"value":"1,78E-01","module":"A4"},{"value":"0,0E+00","module":"C1"},{"value":"8,07E-02","module":"C2"},{"value":"0,0E+00","module":"C3"},{"value":"4,48E-01","module":"C4"},{"value":"0,0E+00","module":"D"}]},{"parameter":"IRP","unit":"kBq U235-eq.","values":[{"value":"1,64E+03","module":"A1"},{"value":"3,89E-03","module":"A2"},{"value":"2,24E-03","module":"A3"},{"value":"6,63E-04","module":"A4"},{"value":"0,0E+00","module":"C1"},{"value":"3,01E-04","module":"C2"},{"value":"0,0E+00","module":"C3"},{"value":"1,54E-03","module":"C4"},{"value":"0,0E+00","module":"D"}]}],"resource_use":[{"parameter":"PERE","unit":"MJ","values":[{"value":"5,35E+00","module":"A1"},{"value":"7,08E-03","module":"A2"},{"value":"4,44E-01","module":"A3"},{"value":"1,69E-03","module":"A4"},{"value":"0,0E+00","module":"C1"},{"value":"7,67E-04","module":"C2"},{"value":"0,0E+00","module":"C3"},{"value":"4,21E-03","module":"C4"},{"value":"0,0E+00","module":"D"}]},{"parameter":"PERM","unit":"MJ","values":[{"value":"8,80E-01","module":"A1"},{"value":"0,0E+00","module":"A2"},{"value":"0,0E+00","module":"A3"},{"value":"0,0E+00","module":"A4"},{"value":"0,0E+00","module":"C1"},{"value":"0,0E+00","module":"C2"},{"value":"0,0E+00","module":"C3"},{"value":"0,0E+00","module":"C4"},{"value":"0,0E+00","module":"D"}]},{"parameter":"PERT","unit":"MJ","values":[{"value":"6,23E+00","module":"A1"},{"value":"7,08E-03","module":"A2"},{"value":"4,44E-01","module":"A3"},{"value":"1,69E-03","module":"A4"},{"value":"0,0E+00","module":"C1"},{"value":"7,67E-04","module":"C2"},{"value":"0,0E+00","module":"C3"},{"value":"4,21E-03","module":"C4"},{"value":"0,0E+00","module":"D"}]},{"parameter":"PENRE","unit":"MJ","values":[{"value":"1,21E+02","module":"A1"},{"value":"9,12E-01","module":"A2"},{"value":"9,44E+00","module":"A3"},{"value":"1,57E-01","module":"A4"},{"value":"0,0E+00","module":"C1"},{"value":"7,13E-02","module":"C2"},{"value":"0,0E+00","module":"C3"},{"value":"3,61E-01","module":"C4"},{"value":"0,0E+00","module":"D"}]},{"parameter":"PENRM","unit":"MJ","values":[{"value":"4,25E-01","module":"A1"},{"value":"0,0E+00","module":"A2"},{"value":"0,0E+00","module":"A3"},{"value":"0,0E+00","module":"A4"},{"value":"0,0E+00","module":"C1"},{"value":"0,0E+00","module":"C2"},{"value":"0,0E+00","module":"C3"},{"value":"0,0E+00","module":"C4"},{"value":"0,0E+00","module":"D"}]},{"parameter":"PENRT","unit":"MJ","values":[{"value":"1,21E+02","module":"A1"},{"value":"9,12E-01","module":"A2"},{"value":"9,44E+00","module":"A3"},{"value":"1,57E-01","module":"A4"},{"value":"0,0E+00","module":"C1"},{"value":"7,13E-02","module":"C2"},{"value":"0,0E+00","module":"C3"},{"value":"3,61E-01","module":"C4"},{"value":"0,0E+00","module":"D"}]},{"parameter":"SM","unit":"kg","values":[{"value":"6,59E-02","module":"A1"},{"value":"0,0E+00","module":"A2"},{"value":"1,56E-05","module":"A3"},{"value":"0,0E+00","module":"A4"},{"value":"0,0E+00","module":"C1"},{"value":"0,0E+00","module":"C2"},{"value":"0,0E+00","module":"C3"},{"value":"3,99E-05","module":"C4"},{"value":"0,0E+00","module":"D"}]},{"parameter":"RSF","unit":"MJ","values":[{"value":"6,57E-03","module":"A1"},{"value":"1,70E-04","module":"A2"},{"value":"6,12E-04","module":"A3"},{"value":"3,92E-05","module":"A4"},{"value":"0,0E+00","module":"C1"},{"value":"1,78E-05","module":"C2"},{"value":"0,0E+00","module":"C3"},{"value":"1,36E-04","module":"C4"},{"value":"0,0E+00","module":"D"}]},{"parameter":"NRSF","unit":"MJ","values":[{"value":"1,69E-03","module":"A1"},{"value":"1,90E-03","module":"A2"},{"value":"2,85E-03","module":"A3"},{"value":"2,36E-04","module":"A4"},{"value":"0,0E+00","module":"C1"},{"value":"1,07E-04","module":"C2"},{"value":"0,0E+00","module":"C3"},{"value":"5,27E-04","module":"C4"},{"value":"0,0E+00","module":"D"}]},{"parameter":"FW","unit":"m3","values":[{"value":"1,34E-01","module":"A1"},{"value":"6,36E-05","module":"A2"},{"value":"2,55E-03","module":"A3"},{"value":"1,91E-05","module":"A4"},{"value":"0,0E+00","module":"C1"},{"value":"8,68E-06","module":"C2"},{"value":"0,0E+00","module":"C3"},{"value":"1,80E-04","module":"C4"},{"value":"0,0E+00","module":"D"}]}],"end_of_life_waste":[{"parameter":"HWD","unit":"kg","values":[{"value":"9,24E-02","module":"A1"},{"value":"4,66E-05","module":"A2"},{"value":"7,02E-04","module":"A3"},{"value":"1,20E-05","module":"A4"},{"value":"0,0E+00","module":"C1"},{"value":"5,44E-06","module":"C2"},{"value":"0,0E+00","module":"C3"},{"value":"2,23E-05","module":"C4"},{"value":"0,0E+00","module":"D"}]},{"parameter":"NHWD","unit":"kg","values":[{"value":"1,00E+00","module":"A1"},{"value":"2,15E-02","module":"A2"},{"value":"7,42E-02","module":"A3"},{"value":"1,35E-02","module":"A4"},{"value":"0,0E+00","module":"C1"},{"value":"6,14E-03","module":"C2"},{"value":"0,0E+00","module":"C3"},{"value":"1,01E+00","module":"C4"},{"value":"0,0E+00","module":"D"}]},{"parameter":"RWD","unit":"kg","values":[{"value":"3,35E-04","module":"A1"},{"value":"6,27E-06","module":"A2"},{"value":"2,80E-06","module":"A3"},{"value":"1,04E-06","module":"A4"},{"value":"0,0E+00","module":"C1"},{"value":"4,74E-07","module":"C2"},{"value":"0,0E+00","module":"C3"},{"value":"2,42E-06","module":"C4"},{"value":"0,0E+00","module":"D"}]}],"end_of_life_flow":[{"parameter":"CRU","unit":"kg","values":[{"value":"0,0E+00","module":"A1"},{"value":"0,0E+00","module":"A2"},{"value":"0,0E+00","module":"A3"},{"value":"0,0E+00","module":"A4"},{"value":"0,0E+00","module":"C1"},{"value":"0,0E+00","module":"C2"},{"value":"0,0E+00","module":"C3"},{"value":"0,0E+00","module":"C4"},{"value":"0,0E+00","module":"D"}]},{"parameter":"MFR","unit":"kg","values":[{"value":"5,71E-05","module":"A1"},{"value":"0,0E+00","module":"A2"},{"value":"1,67E-03","module":"A3"},{"value":"0,0E+00","module":"A4"},{"value":"0,0E+00","module":"C1"},{"value":"0,0E+00","module":"C2"},{"value":"0,0E+00","module":"C3"},{"value":"3,75E-05","module":"C4"},{"value":"0,0E+00","module":"D"}]},{"parameter":"MER","unit":"kg","values":[{"value":"3,90E-04","module":"A1"},{"value":"0,0E+00","module":"A2"},{"value":"6,00E-08","module":"A3"},{"value":"0,0E+00","module":"A4"},{"value":"0,0E+00","module":"C1"},{"value":"0,0E+00","module":"C2"},{"value":"0,0E+00","module":"C3"},{"value":"3,03E-07","module":"C4"},{"value":"0,0E+00","module":"D"}]},{"parameter":"EEE","unit":"MJ","values":[{"value":"4,43E-04","module":"A1"},{"value":"0,0E+00","module":"A2"},{"value":"1,12E-03","module":"A3"},{"value":"0,0E+00","module":"A4"},{"value":"0,0E+00","module":"C1"},{"value":"0,0E+00","module":"C2"},{"value":"0,0E+00","module":"C3"},{"value":"2,62E-06","module":"C4"},{"value":"0,0E+00","module":"D"}]},{"parameter":"EET","unit":"MJ","values":[{"value":"6,70E-03","module":"A1"},{"value":"0,0E+00","module":"A2"},{"value":"1,69E-02","module":"A3"},{"value":"0,0E+00","module":"A4"},{"value":"0,0E+00","module":"C1"},{"value":"0,0E+00","module":"C2"},{"value":"0,0E+00","module":"C3"},{"value":"3,96E-05","module":"C4"},{"value":"0,0E+00","module":"D"}]}]}