{"product_name":"JSW durchschnittliche Schiene","epd_id":"EPD-JSW-20240097-IBA1-EN","compliance":["DIN EN 15804+A2","ISO 14025"],"producer_name":"JSW Steel Italy Piombino","environmental_impact":[{"parameter":"GWP-total","unit":"kg CO2-eq","values":[{"value":"2,70E+03","module":"A1"},{"value":"1,52E+02","module":"A2"},{"value":"1,27E+02","module":"A3"},{"value":"6,38E-01","module":"C1"},{"value":"1,16E+01","module":"C2"},{"value":"0,0E+00","module":"C3"},{"value":"0,0E+00","module":"C4"},{"value":"-2,10E+03","module":"D"}]},{"parameter":"GWP-fossil","unit":"kg CO2-eq","values":[{"value":"2,70E+03","module":"A1"},{"value":"1,50E+02","module":"A2"},{"value":"1,27E+02","module":"A3"},{"value":"6,10E-01","module":"C1"},{"value":"1,11E+01","module":"C2"},{"value":"0,0E+00","module":"C3"},{"value":"0,0E+00","module":"C4"},{"value":"-2,10E+03","module":"D"}]},{"parameter":"GWP-biogenic","unit":"kg CO2-eq","values":[{"value":"3,38E-01","module":"A1"},{"value":"1,73E+00","module":"A2"},{"value":"2,29E-01","module":"A3"},{"value":"2,79E-02","module":"C1"},{"value":"5,04E-01","module":"C2"},{"value":"0,0E+00","module":"C3"},{"value":"0,0E+00","module":"C4"},{"value":"1,27E+00","module":"D"}]},{"parameter":"GWP-luluc","unit":"kg CO2-eq","values":[{"value":"5,15E-01","module":"A1"},{"value":"2,15E-03","module":"A2"},{"value":"1,79E-02","module":"A3"},{"value":"6,14E-05","module":"C1"},{"value":"1,13E-03","module":"C2"},{"value":"0,0E+00","module":"C3"},{"value":"0,0E+00","module":"C4"},{"value":"-7,63E-01","module":"D"}]},{"parameter":"ODP","unit":"kg CFC11-eq","values":[{"value":"5,81E-06","module":"A1"},{"value":"3,25E-12","module":"A2"},{"value":"4,59E-11","module":"A3"},{"value":"6,83E-14","module":"C1"},{"value":"1,26E-12","module":"C2"},{"value":"0,0E+00","module":"C3"},{"value":"0,0E+00","module":"C4"},{"value":"2,62E-09","module":"D"}]},{"parameter":"AP","unit":"mol H^(+)-eq","values":[{"value":"2,61E+01","module":"A1"},{"value":"2,51E+00","module":"A2"},{"value":"6,06E-02","module":"A3"},{"value":"3,06E-03","module":"C1"},{"value":"5,69E-02","module":"C2"},{"value":"0,0E+00","module":"C3"},{"value":"0,0E+00","module":"C4"},{"value":"-3,55E+00","module":"D"}]},{"parameter":"POCP","unit":"kg NMVOC-eq","values":[{"value":"1,22E+01","module":"A1"},{"value":"2,80E+00","module":"A2"},{"value":"7,38E-02","module":"A3"},{"value":"4,10E-03","module":"C1"},{"value":"5,49E-02","module":"C2"},{"value":"0,0E+00","module":"C3"},{"value":"0,0E+00","module":"C4"},{"value":"-2,92E+00","module":"D"}]},{"parameter":"ADPE","unit":"kg Sb-eq","values":[{"value":"1,90E-05","module":"A1"},{"value":"7,81E-07","module":"A2"},{"value":"3,39E-05","module":"A3"},{"value":"8,00E-09","module":"C1"},{"value":"1,48E-07","module":"C2"},{"value":"0,0E+00","module":"C3"},{"value":"0,0E+00","module":"C4"},{"value":"-3,57E-05","module":"D"}]},{"parameter":"ADPF","unit":"MJ","values":[{"value":"3,81E+04","module":"A1"},{"value":"2,00E+03","module":"A2"},{"value":"1,07E+02","module":"A3"},{"value":"8,74E+00","module":"C1"},{"value":"1,61E+02","module":"C2"},{"value":"0,0E+00","module":"C3"},{"value":"0,0E+00","module":"C4"},{"value":"-1,36E+04","module":"D"}]},{"parameter":"WDP","unit":"m^3 world-eq deprived","values":[{"value":"9,37E+01","module":"A1"},{"value":"1,92E-01","module":"A2"},{"value":"6,92E+01","module":"A3"},{"value":"1,50E-03","module":"C1"},{"value":"2,77E-02","module":"C2"},{"value":"0,0E+00","module":"C3"},{"value":"0,0E+00","module":"C4"},{"value":"-7,75E+01","module":"D"}]},{"parameter":"EP-freshwater","unit":"kg P-eq","values":[{"value":"3,41E-04","module":"A1"},{"value":"2,32E-05","module":"A2"},{"value":"9,32E-05","module":"A3"},{"value":"1,48E-07","module":"C1"},{"value":"2,73E-06","module":"C2"},{"value":"0,0E+00","module":"C3"},{"value":"0,0E+00","module":"C4"},{"value":"-7,35E-04","module":"D"}]},{"parameter":"EP-marine","unit":"kg N-eq","values":[{"value":"4,20E+00","module":"A1"},{"value":"1,06E+00","module":"A2"},{"value":"1,21E-01","module":"A3"},{"value":"1,45E-03","module":"C1"},{"value":"2,77E-02","module":"C2"},{"value":"0,0E+00","module":"C3"},{"value":"0,0E+00","module":"C4"},{"value":"-8,64E-01","module":"D"}]},{"parameter":"EP-terrestrial","unit":"mol N-eq","values":[{"value":"4,60E+01","module":"A1"},{"value":"1,17E+01","module":"A2"},{"value":"3,07E-01","module":"A3"},{"value":"1,59E-02","module":"C1"},{"value":"3,05E-01","module":"C2"},{"value":"0,0E+00","module":"C3"},{"value":"0,0E+00","module":"C4"},{"value":"-9,30E+00","module":"D"}]}],"additional_environmental_impact":[{"parameter":"PM","unit":"Disease incidence","values":[{"value":null,"module":"A1"},{"value":null,"module":"A2"},{"value":null,"module":"A3"},{"value":null,"module":"C1"},{"value":null,"module":"C2"},{"value":null,"module":"C3"},{"value":null,"module":"C4"},{"value":null,"module":"D"}]},{"parameter":"ETP-fw","unit":"CTUe","values":[{"value":null,"module":"A1"},{"value":null,"module":"A2"},{"value":null,"module":"A3"},{"value":null,"module":"C1"},{"value":null,"module":"C2"},{"value":null,"module":"C3"},{"value":null,"module":"C4"},{"value":null,"module":"D"}]},{"parameter":"HTP-c","unit":"CTUh","values":[{"value":null,"module":"A1"},{"value":null,"module":"A2"},{"value":null,"module":"A3"},{"value":null,"module":"C1"},{"value":null,"module":"C2"},{"value":null,"module":"C3"},{"value":null,"module":"C4"},{"value":null,"module":"D"}]},{"parameter":"HTP-nc","unit":"CTUh","values":[{"value":null,"module":"A1"},{"value":null,"module":"A2"},{"value":null,"module":"A3"},{"value":null,"module":"C1"},{"value":null,"module":"C2"},{"value":null,"module":"C3"},{"value":null,"module":"C4"},{"value":null,"module":"D"}]},{"parameter":"SQP","unit":"SQP","values":[{"value":null,"module":"A1"},{"value":null,"module":"A2"},{"value":null,"module":"A3"},{"value":null,"module":"C1"},{"value":null,"module":"C2"},{"value":null,"module":"C3"},{"value":null,"module":"C4"},{"value":null,"module":"D"}]}],"resource_use":[{"parameter":"PERE","unit":"MJ","values":[{"value":"1,14E+03","module":"A1"},{"value":"2,70E+00","module":"A2"},{"value":"2,77E+01","module":"A3"},{"value":"5,82E-02","module":"C1"},{"value":"1,07E+00","module":"C2"},{"value":"0,0E+00","module":"C3"},{"value":"0,0E+00","module":"C4"},{"value":"1,51E+03","module":"D"}]},{"parameter":"PERM","unit":"MJ","values":[{"value":"0,0E+00","module":"A1"},{"value":"0,0E+00","module":"A2"},{"value":"0,0E+00","module":"A3"},{"value":"0,0E+00","module":"C1"},{"value":"0,0E+00","module":"C2"},{"value":"0,0E+00","module":"C3"},{"value":"0,0E+00","module":"C4"},{"value":"0,0E+00","module":"D"}]},{"parameter":"PERT","unit":"MJ","values":[{"value":"1,14E+03","module":"A1"},{"value":"2,70E+00","module":"A2"},{"value":"2,77E+01","module":"A3"},{"value":"5,82E-02","module":"C1"},{"value":"1,07E+00","module":"C2"},{"value":"0,0E+00","module":"C3"},{"value":"0,0E+00","module":"C4"},{"value":"1,51E+03","module":"D"}]},{"parameter":"PENRE","unit":"MJ","values":[{"value":"3,81E+04","module":"A1"},{"value":"2,00E+03","module":"A2"},{"value":"1,07E+02","module":"A3"},{"value":"8,79E+00","module":"C1"},{"value":"1,62E+02","module":"C2"},{"value":"0,0E+00","module":"C3"},{"value":"0,0E+00","module":"C4"},{"value":"-1,37E+04","module":"D"}]},{"parameter":"PENRM","unit":"MJ","values":[{"value":"0,0E+00","module":"A1"},{"value":"0,0E+00","module":"A2"},{"value":"0,0E+00","module":"A3"},{"value":"0,0E+00","module":"C1"},{"value":"0,0E+00","module":"C2"},{"value":"0,0E+00","module":"C3"},{"value":"0,0E+00","module":"C4"},{"value":"0,0E+00","module":"D"}]},{"parameter":"PENRT","unit":"MJ","values":[{"value":"3,81E+04","module":"A1"},{"value":"2,00E+03","module":"A2"},{"value":"1,07E+02","module":"A3"},{"value":"8,79E+00","module":"C1"},{"value":"1,62E+02","module":"C2"},{"value":"0,0E+00","module":"C3"},{"value":"0,0E+00","module":"C4"},{"value":"-1,37E+04","module":"D"}]},{"parameter":"SM","unit":"kg","values":[{"value":"0,0E+00","module":"A1"},{"value":"0,0E+00","module":"A2"},{"value":"0,0E+00","module":"A3"},{"value":"0,0E+00","module":"C1"},{"value":"0,0E+00","module":"C2"},{"value":"0,0E+00","module":"C3"},{"value":"0,0E+00","module":"C4"},{"value":"1,00E+03","module":"D"}]},{"parameter":"RSF","unit":"MJ","values":[{"value":"2,97E-06","module":"A1"},{"value":"0,0E+00","module":"A2"},{"value":"0,0E+00","module":"A3"},{"value":"0,0E+00","module":"C1"},{"value":"0,0E+00","module":"C2"},{"value":"0,0E+00","module":"C3"},{"value":"0,0E+00","module":"C4"},{"value":"0,0E+00","module":"D"}]},{"parameter":"NRSF","unit":"MJ","values":[{"value":"4,51E-05","module":"A1"},{"value":"0,0E+00","module":"A2"},{"value":"0,0E+00","module":"A3"},{"value":"0,0E+00","module":"C1"},{"value":"0,0E+00","module":"C2"},{"value":"0,0E+00","module":"C3"},{"value":"0,0E+00","module":"C4"},{"value":"0,0E+00","module":"D"}]},{"parameter":"FW","unit":"m^3","values":[{"value":"2,50E+00","module":"A1"},{"value":"6,32E-03","module":"A2"},{"value":"1,56E+00","module":"A3"},{"value":"8,16E-05","module":"C1"},{"value":"1,51E-03","module":"C2"},{"value":"0,0E+00","module":"C3"},{"value":"0,0E+00","module":"C4"},{"value":"-5,36E-01","module":"D"}]}],"end_of_life_waste":[{"parameter":"HWD","unit":"kg","values":[{"value":"1,66E-05","module":"A1"},{"value":"7,62E-11","module":"A2"},{"value":"2,94E-07","module":"A3"},{"value":"1,50E-11","module":"C1"},{"value":"2,76E-10","module":"C2"},{"value":"0,0E+00","module":"C3"},{"value":"0,0E+00","module":"C4"},{"value":"1,31E-07","module":"D"}]},{"parameter":"NHWD","unit":"kg","values":[{"value":"1,83E+01","module":"A1"},{"value":"2,93E-02","module":"A2"},{"value":"1,11E+00","module":"A3"},{"value":"8,14E-04","module":"C1"},{"value":"1,50E-02","module":"C2"},{"value":"0,0E+00","module":"C3"},{"value":"0,0E+00","module":"C4"},{"value":"-3,40E+01","module":"D"}]},{"parameter":"RWD","unit":"kg","values":[{"value":"1,54E-01","module":"A1"},{"value":"2,65E-04","module":"A2"},{"value":"2,21E-03","module":"A3"},{"value":"1,40E-05","module":"C1"},{"value":"2,58E-04","module":"C2"},{"value":"0,0E+00","module":"C3"},{"value":"0,0E+00","module":"C4"},{"value":"4,80E-01","module":"D"}]}],"end_of_life_flow":[{"parameter":"CRU","unit":"kg","values":[{"value":"0,0E+00","module":"A1"},{"value":"0,0E+00","module":"A2"},{"value":"0,0E+00","module":"A3"},{"value":"0,0E+00","module":"C1"},{"value":"0,0E+00","module":"C2"},{"value":"0,0E+00","module":"C3"},{"value":"0,0E+00","module":"C4"},{"value":"0,0E+00","module":"D"}]},{"parameter":"MFR","unit":"kg","values":[{"value":"0,0E+00","module":"A1"},{"value":"0,0E+00","module":"A2"},{"value":"3,26E+01","module":"A3"},{"value":"0,0E+00","module":"C1"},{"value":"0,0E+00","module":"C2"},{"value":"0,0E+00","module":"C3"},{"value":"0,0E+00","module":"C4"},{"value":"1,00E+03","module":"D"}]},{"parameter":"MER","unit":"kg","values":[{"value":"0,0E+00","module":"A1"},{"value":"0,0E+00","module":"A2"},{"value":"0,0E+00","module":"A3"},{"value":"0,0E+00","module":"C1"},{"value":"0,0E+00","module":"C2"},{"value":"0,0E+00","module":"C3"},{"value":"0,0E+00","module":"C4"},{"value":"0,0E+00","module":"D"}]},{"parameter":"EEE","unit":"MJ","values":[{"value":"0,0E+00","module":"A1"},{"value":"0,0E+00","module":"A2"},{"value":"0,0E+00","module":"A3"},{"value":"0,0E+00","module":"C1"},{"value":"0,0E+00","module":"C2"},{"value":"0,0E+00","module":"C3"},{"value":"0,0E+00","module":"C4"},{"value":"0,0E+00","module":"D"}]},{"parameter":"EET","unit":"MJ","values":[{"value":"0,0E+00","module":"A1"},{"value":"0,0E+00","module":"A2"},{"value":"0,0E+00","module":"A3"},{"value":"0,0E+00","module":"C1"},{"value":"0,0E+00","module":"C2"},{"value":"0,0E+00","module":"C3"},{"value":"0,0E+00","module":"C4"},{"value":"0,0E+00","module":"D"}]}]}