{"product_name":"Jumpax\u00ae Basic / Heat-Pak\u00ae","epd_id":"EPD-Unifloor-256-EN","compliance":["EN 15804+A2","ISO 14025"],"producer_name":"Unifloor B.V.","environmental_impact":[{"parameter":"GWP-total","unit":"kg CO2-eq.","values":[{"value":"6,69E-01","module":"A1"},{"value":"3,30E-01","module":"A2"},{"value":"8,75E-01","module":"A3"},{"value":"6,50E-02","module":"A4"},{"value":"2,91E-01","module":"A5"},{"value":"0,0E+00","module":"C1"},{"value":"1,06E-01","module":"C2"},{"value":"7,41E+00","module":"C3"},{"value":"2,98E-02","module":"C4"},{"value":"-3,98E+00","module":"D"}]},{"parameter":"GWP-fossil","unit":"kg CO2-eq.","values":[{"value":"4,16E+00","module":"A1"},{"value":"3,29E-01","module":"A2"},{"value":"9,26E-01","module":"A3"},{"value":"6,49E-02","module":"A4"},{"value":"1,71E-01","module":"A5"},{"value":"0,0E+00","module":"C1"},{"value":"1,06E-01","module":"C2"},{"value":"4,65E-02","module":"C3"},{"value":"3,18E-03","module":"C4"},{"value":"-3,79E+00","module":"D"}]},{"parameter":"GWP-biogenic","unit":"kg CO2-eq.","values":[{"value":"-3,49E+00","module":"A1"},{"value":"1,52E-04","module":"A2"},{"value":"-5,12E-02","module":"A3"},{"value":"3,00E-05","module":"A4"},{"value":"1,20E-01","module":"A5"},{"value":"0,0E+00","module":"C1"},{"value":"4,91E-05","module":"C2"},{"value":"7,36E+00","module":"C3"},{"value":"2,66E-02","module":"C4"},{"value":"-1,85E-01","module":"D"}]},{"parameter":"GWP-luluc","unit":"kg CO2-eq.","values":[{"value":"5,90E-03","module":"A1"},{"value":"1,21E-04","module":"A2"},{"value":"3,08E-04","module":"A3"},{"value":"2,38E-05","module":"A4"},{"value":"1,94E-04","module":"A5"},{"value":"0,0E+00","module":"C1"},{"value":"3,90E-05","module":"C2"},{"value":"1,27E-05","module":"C3"},{"value":"1,39E-06","module":"C4"},{"value":"-2,74E-03","module":"D"}]},{"parameter":"ODP","unit":"kg CFC 11-equiv.","values":[{"value":"5,43E-07","module":"A1"},{"value":"7,27E-08","module":"A2"},{"value":"1,06E-07","module":"A3"},{"value":"1,43E-08","module":"A4"},{"value":"2,29E-08","module":"A5"},{"value":"0,0E+00","module":"C1"},{"value":"2,35E-08","module":"C2"},{"value":"5,98E-09","module":"C3"},{"value":"8,76E-10","module":"C4"},{"value":"-3,05E-07","module":"D"}]},{"parameter":"AP","unit":"mol H+-eq.","values":[{"value":"2,89E-02","module":"A1"},{"value":"1,91E-03","module":"A2"},{"value":"2,15E-03","module":"A3"},{"value":"3,77E-04","module":"A4"},{"value":"1,06E-03","module":"A5"},{"value":"0,0E+00","module":"C1"},{"value":"6,17E-04","module":"C2"},{"value":"1,59E-03","module":"C3"},{"value":"2,46E-05","module":"C4"},{"value":"-7,13E-03","module":"D"}]},{"parameter":"POCP","unit":"kg NMVOC-eq.","values":[{"value":"1,97E-02","module":"A1"},{"value":"2,12E-03","module":"A2"},{"value":"1,77E-03","module":"A3"},{"value":"4,18E-04","module":"A4"},{"value":"8,01E-04","module":"A5"},{"value":"0,0E+00","module":"C1"},{"value":"6,84E-04","module":"C2"},{"value":"2,22E-03","module":"C3"},{"value":"3,24E-05","module":"C4"},{"value":"-4,15E-03","module":"D"}]},{"parameter":"ADPE","unit":"kg Sb-eq.","values":[{"value":"7,44E-05","module":"A1"},{"value":"8,34E-06","module":"A2"},{"value":"4,26E-06","module":"A3"},{"value":"1,65E-06","module":"A4"},{"value":"2,71E-06","module":"A5"},{"value":"0,0E+00","module":"C1"},{"value":"2,69E-06","module":"C2"},{"value":"2,91E-07","module":"C3"},{"value":"3,03E-08","module":"C4"},{"value":"-7,02E-06","module":"D"}]},{"parameter":"ADPF","unit":"MJ","values":[{"value":"7,19E+01","module":"A1"},{"value":"4,97E+00","module":"A2"},{"value":"1,42E+01","module":"A3"},{"value":"9,79E-01","module":"A4"},{"value":"2,85E+00","module":"A5"},{"value":"0,0E+00","module":"C1"},{"value":"1,60E+00","module":"C2"},{"value":"4,74E-01","module":"C3"},{"value":"6,70E-02","module":"C4"},{"value":"-5,56E+01","module":"D"}]},{"parameter":"WDP","unit":"m3 world-eq.","values":[{"value":"4,67E+00","module":"A1"},{"value":"1,78E-02","module":"A2"},{"value":"1,83E-01","module":"A3"},{"value":"3,50E-03","module":"A4"},{"value":"1,47E-01","module":"A5"},{"value":"0,0E+00","module":"C1"},{"value":"5,74E-03","module":"C2"},{"value":"1,66E-02","module":"C3"},{"value":"2,87E-03","module":"C4"},{"value":"-8,34E-02","module":"D"}]},{"parameter":"EP-freshwater","unit":"kg P-eq.","values":[{"value":"1,87E-04","module":"A1"},{"value":"3,32E-06","module":"A2"},{"value":"1,65E-05","module":"A3"},{"value":"6,55E-07","module":"A4"},{"value":"6,58E-06","module":"A5"},{"value":"0,0E+00","module":"C1"},{"value":"1,07E-06","module":"C2"},{"value":"9,53E-07","module":"C3"},{"value":"5,91E-08","module":"C4"},{"value":"-3,43E-04","module":"D"}]},{"parameter":"EP-marine","unit":"kg N-eq.","values":[{"value":"4,89E-03","module":"A1"},{"value":"6,73E-04","module":"A2"},{"value":"4,85E-04","module":"A3"},{"value":"1,33E-04","module":"A4"},{"value":"2,12E-04","module":"A5"},{"value":"0,0E+00","module":"C1"},{"value":"2,17E-04","module":"C2"},{"value":"7,39E-04","module":"C3"},{"value":"1,58E-05","module":"C4"},{"value":"-1,31E-03","module":"D"}]},{"parameter":"EP-terrestrial","unit":"mol N-eq.","values":[{"value":"8,15E-02","module":"A1"},{"value":"7,42E-03","module":"A2"},{"value":"6,26E-03","module":"A3"},{"value":"1,46E-03","module":"A4"},{"value":"3,21E-03","module":"A5"},{"value":"0,0E+00","module":"C1"},{"value":"2,40E-03","module":"C2"},{"value":"8,48E-03","module":"C3"},{"value":"9,09E-05","module":"C4"},{"value":"-1,93E-02","module":"D"}]}],"additional_environmental_impact":[{"parameter":"PM","unit":"disease incidence","values":[{"value":"4,32E-07","module":"A1"},{"value":"2,96E-08","module":"A2"},{"value":"2,12E-08","module":"A3"},{"value":"5,84E-09","module":"A4"},{"value":"1,52E-08","module":"A5"},{"value":"0,0E+00","module":"C1"},{"value":"9,57E-09","module":"C2"},{"value":"1,28E-08","module":"C3"},{"value":"4,66E-10","module":"C4"},{"value":"-2,52E-08","module":"D"}]},{"parameter":"ETP-fw","unit":"CTUe","values":[{"value":"1,03E+02","module":"A1"},{"value":"4,43E+00","module":"A2"},{"value":"8,24E+00","module":"A3"},{"value":"8,73E-01","module":"A4"},{"value":"3,59E+00","module":"A5"},{"value":"0,0E+00","module":"C1"},{"value":"1,43E+00","module":"C2"},{"value":"1,38E+00","module":"C3"},{"value":"6,71E-02","module":"C4"},{"value":"-2,06E+01","module":"D"}]},{"parameter":"HTP-c","unit":"CTUh","values":[{"value":"4,32E-08","module":"A1"},{"value":"1,44E-10","module":"A2"},{"value":"2,07E-09","module":"A3"},{"value":"2,83E-11","module":"A4"},{"value":"1,96E-09","module":"A5"},{"value":"0,0E+00","module":"C1"},{"value":"4,64E-11","module":"C2"},{"value":"1,97E-08","module":"C3"},{"value":"1,86E-12","module":"C4"},{"value":"-4,68E-10","module":"D"}]},{"parameter":"HTP-nc","unit":"CTUh","values":[{"value":"8,35E-08","module":"A1"},{"value":"4,84E-09","module":"A2"},{"value":"5,80E-09","module":"A3"},{"value":"9,55E-10","module":"A4"},{"value":"3,04E-09","module":"A5"},{"value":"0,0E+00","module":"C1"},{"value":"1,56E-09","module":"C2"},{"value":"4,84E-09","module":"C3"},{"value":"7,17E-11","module":"C4"},{"value":"-1,70E-08","module":"D"}]},{"parameter":"SQP","unit":"dimensionless","values":[{"value":"3,50E+02","module":"A1"},{"value":"4,31E+00","module":"A2"},{"value":"2,54E+01","module":"A3"},{"value":"8,49E-01","module":"A4"},{"value":"1,14E+01","module":"A5"},{"value":"0,0E+00","module":"C1"},{"value":"1,39E+00","module":"C2"},{"value":"1,64E-01","module":"C3"},{"value":"1,58E-01","module":"C4"},{"value":"-6,04E+00","module":"D"}]},{"parameter":"IRP","unit":"kBq U235-eq.","values":[{"value":"2,06E-01","module":"A1"},{"value":"2,08E-02","module":"A2"},{"value":"1,78E-02","module":"A3"},{"value":"4,10E-03","module":"A4"},{"value":"7,68E-03","module":"A5"},{"value":"0,0E+00","module":"C1"},{"value":"6,72E-03","module":"C2"},{"value":"1,23E-03","module":"C3"},{"value":"2,62E-04","module":"C4"},{"value":"-1,07E-01","module":"D"}]}],"resource_use":[{"parameter":"PERE","unit":"MJ","values":[{"value":"-6,90E+00","module":"A1"},{"value":"6,22E-02","module":"A2"},{"value":"2,19E+00","module":"A3"},{"value":"1,23E-02","module":"A4"},{"value":"-1,35E-01","module":"A5"},{"value":"0,0E+00","module":"C1"},{"value":"2,01E-02","module":"C2"},{"value":"2,20E-02","module":"C3"},{"value":"1,43E-03","module":"C4"},{"value":"-3,90E+00","module":"D"}]},{"parameter":"PERM","unit":"MJ","values":[{"value":"7,31E+01","module":"A1"},{"value":"0,0E+00","module":"A2"},{"value":"2,19E+00","module":"A3"},{"value":"0,0E+00","module":"A4"},{"value":"2,26E+00","module":"A5"},{"value":"0,0E+00","module":"C1"},{"value":"0,0E+00","module":"C2"},{"value":"0,0E+00","module":"C3"},{"value":"0,0E+00","module":"C4"},{"value":"-2,45E-03","module":"D"}]},{"parameter":"PERT","unit":"MJ","values":[{"value":"6,62E+01","module":"A1"},{"value":"6,22E-02","module":"A2"},{"value":"4,38E+00","module":"A3"},{"value":"1,23E-02","module":"A4"},{"value":"2,12E+00","module":"A5"},{"value":"0,0E+00","module":"C1"},{"value":"2,01E-02","module":"C2"},{"value":"2,19E-02","module":"C3"},{"value":"1,18E-03","module":"C4"},{"value":"-3,90E+00","module":"D"}]},{"parameter":"PENRE","unit":"MJ","values":[{"value":"7,78E+01","module":"A1"},{"value":"5,27E+00","module":"A2"},{"value":"1,55E+01","module":"A3"},{"value":"1,04E+00","module":"A4"},{"value":"3,09E+00","module":"A5"},{"value":"0,0E+00","module":"C1"},{"value":"1,70E+00","module":"C2"},{"value":"7,25E-01","module":"C3"},{"value":"7,22E-02","module":"C4"},{"value":"-6,06E+01","module":"D"}]},{"parameter":"PENRM","unit":"MJ","values":[{"value":"0,0E+00","module":"A1"},{"value":"0,0E+00","module":"A2"},{"value":"4,96E-02","module":"A3"},{"value":"0,0E+00","module":"A4"},{"value":"1,49E-03","module":"A5"},{"value":"0,0E+00","module":"C1"},{"value":"0,0E+00","module":"C2"},{"value":"0,0E+00","module":"C3"},{"value":"0,0E+00","module":"C4"},{"value":"-6,78E-05","module":"D"}]},{"parameter":"PENRT","unit":"MJ","values":[{"value":"7,78E+01","module":"A1"},{"value":"5,27E+00","module":"A2"},{"value":"1,56E+01","module":"A3"},{"value":"1,04E+00","module":"A4"},{"value":"3,08E+00","module":"A5"},{"value":"0,0E+00","module":"C1"},{"value":"1,70E+00","module":"C2"},{"value":"5,10E-01","module":"C3"},{"value":"7,12E-02","module":"C4"},{"value":"-6,06E+01","module":"D"}]},{"parameter":"SM","unit":"kg","values":[{"value":"0,0E+00","module":"A1"},{"value":"0,0E+00","module":"A2"},{"value":"0,0E+00","module":"A3"},{"value":"0,0E+00","module":"A4"},{"value":"0,0E+00","module":"A5"},{"value":"0,0E+00","module":"C1"},{"value":"0,0E+00","module":"C2"},{"value":"0,0E+00","module":"C3"},{"value":"0,0E+00","module":"C4"},{"value":"0,0E+00","module":"D"}]},{"parameter":"RSF","unit":"MJ","values":[{"value":"0,0E+00","module":"A1"},{"value":"0,0E+00","module":"A2"},{"value":"0,0E+00","module":"A3"},{"value":"0,0E+00","module":"A4"},{"value":"0,0E+00","module":"A5"},{"value":"0,0E+00","module":"C1"},{"value":"0,0E+00","module":"C2"},{"value":"0,0E+00","module":"C3"},{"value":"0,0E+00","module":"C4"},{"value":"0,0E+00","module":"D"}]},{"parameter":"NRSF","unit":"MJ","values":[{"value":"0,0E+00","module":"A1"},{"value":"0,0E+00","module":"A2"},{"value":"0,0E+00","module":"A3"},{"value":"0,0E+00","module":"A4"},{"value":"0,0E+00","module":"A5"},{"value":"0,0E+00","module":"C1"},{"value":"0,0E+00","module":"C2"},{"value":"0,0E+00","module":"C3"},{"value":"0,0E+00","module":"C4"},{"value":"0,0E+00","module":"D"}]},{"parameter":"FW","unit":"m3","values":[{"value":"1,25E-01","module":"A1"},{"value":"6,05E-04","module":"A2"},{"value":"6,50E-03","module":"A3"},{"value":"1,19E-04","module":"A4"},{"value":"4,05E-03","module":"A5"},{"value":"0,0E+00","module":"C1"},{"value":"1,95E-04","module":"C2"},{"value":"2,48E-03","module":"C3"},{"value":"6,99E-05","module":"C4"},{"value":"-1,32E-02","module":"D"}]}],"end_of_life_waste":[{"parameter":"HWD","unit":"kg","values":[{"value":"8,03E-05","module":"A1"},{"value":"1,26E-05","module":"A2"},{"value":"1,72E-05","module":"A3"},{"value":"2,48E-06","module":"A4"},{"value":"3,56E-06","module":"A5"},{"value":"0,0E+00","module":"C1"},{"value":"4,06E-06","module":"C2"},{"value":"3,03E-06","module":"C3"},{"value":"1,03E-07","module":"C4"},{"value":"-4,08E-05","module":"D"}]},{"parameter":"NHWD","unit":"kg","values":[{"value":"6,71E-01","module":"A1"},{"value":"3,15E-01","module":"A2"},{"value":"6,04E-02","module":"A3"},{"value":"6,21E-02","module":"A4"},{"value":"4,44E-02","module":"A5"},{"value":"0,0E+00","module":"C1"},{"value":"1,02E-01","module":"C2"},{"value":"2,67E-01","module":"C3"},{"value":"2,68E-01","module":"C4"},{"value":"-1,29E-01","module":"D"}]},{"parameter":"RWD","unit":"kg","values":[{"value":"2,20E-04","module":"A1"},{"value":"3,26E-05","module":"A2"},{"value":"1,96E-05","module":"A3"},{"value":"6,43E-06","module":"A4"},{"value":"8,66E-06","module":"A5"},{"value":"0,0E+00","module":"C1"},{"value":"1,05E-05","module":"C2"},{"value":"1,46E-06","module":"C3"},{"value":"3,98E-07","module":"C4"},{"value":"-1,40E-04","module":"D"}]}],"end_of_life_flow":[{"parameter":"CRU","unit":"kg","values":[{"value":"0,0E+00","module":"A1"},{"value":"0,0E+00","module":"A2"},{"value":"0,0E+00","module":"A3"},{"value":"0,0E+00","module":"A4"},{"value":"0,0E+00","module":"A5"},{"value":"0,0E+00","module":"C1"},{"value":"0,0E+00","module":"C2"},{"value":"0,0E+00","module":"C3"},{"value":"0,0E+00","module":"C4"},{"value":"0,0E+00","module":"D"}]},{"parameter":"MFR","unit":"kg","values":[{"value":"0,0E+00","module":"A1"},{"value":"0,0E+00","module":"A2"},{"value":"0,0E+00","module":"A3"},{"value":"0,0E+00","module":"A4"},{"value":"1,78E-04","module":"A5"},{"value":"0,0E+00","module":"C1"},{"value":"0,0E+00","module":"C2"},{"value":"0,0E+00","module":"C3"},{"value":"0,0E+00","module":"C4"},{"value":"0,0E+00","module":"D"}]},{"parameter":"MER","unit":"kg","values":[{"value":"0,0E+00","module":"A1"},{"value":"0,0E+00","module":"A2"},{"value":"0,0E+00","module":"A3"},{"value":"0,0E+00","module":"A4"},{"value":"0,0E+00","module":"A5"},{"value":"0,0E+00","module":"C1"},{"value":"0,0E+00","module":"C2"},{"value":"5,08E+00","module":"C3"},{"value":"0,0E+00","module":"C4"},{"value":"0,0E+00","module":"D"}]},{"parameter":"EEE","unit":"MJ","values":[{"value":"0,0E+00","module":"A1"},{"value":"0,0E+00","module":"A2"},{"value":"-6,46E-01","module":"A3"},{"value":"0,0E+00","module":"A4"},{"value":"0,0E+00","module":"A5"},{"value":"0,0E+00","module":"C1"},{"value":"0,0E+00","module":"C2"},{"value":"4,26E+01","module":"C3"},{"value":"0,0E+00","module":"C4"},{"value":"-2,22E+01","module":"D"}]},{"parameter":"EET","unit":"MJ","values":[{"value":"0,0E+00","module":"A1"},{"value":"0,0E+00","module":"A2"},{"value":"-1,02E+00","module":"A3"},{"value":"0,0E+00","module":"A4"},{"value":"0,0E+00","module":"A5"},{"value":"0,0E+00","module":"C1"},{"value":"0,0E+00","module":"C2"},{"value":"0,0E+00","module":"C3"},{"value":"0,0E+00","module":"C4"},{"value":"-3,50E+01","module":"D"}]}]}