{"product_name":"Junistar Soft Dali","epd_id":"NEPD-6020-5291-EN","compliance":["EN 15804+A2","ISO 14025","ISO 21930"],"producer_name":"SG Armaturen AS","environmental_impact":[{"parameter":"GWP-total","unit":"kg CO2-eq.","values":[{"value":"1,09E+01","module":"A1"},{"value":"1,31E-02","module":"A2"},{"value":"2,36E-01","module":"A3"},{"value":"2,58E-01","module":"A4"},{"value":"7,87E-02","module":"A5"},{"value":"9,07E+00","module":"B6"},{"value":"0,0E+00","module":"C1"},{"value":"3,00E-02","module":"C2"},{"value":"1,04E-03","module":"C3"},{"value":"4,54E-05","module":"C4"},{"value":"-1,34E-03","module":"D"}]},{"parameter":"GWP-fossil","unit":"kg CO2-eq.","values":[{"value":"1,09E+01","module":"A1"},{"value":"1,31E-02","module":"A2"},{"value":"2,36E-01","module":"A3"},{"value":"2,58E-01","module":"A4"},{"value":"7,43E-04","module":"A5"},{"value":"8,79E+00","module":"B6"},{"value":"0,0E+00","module":"C1"},{"value":"3,00E-02","module":"C2"},{"value":"1,04E-03","module":"C3"},{"value":"4,54E-05","module":"C4"},{"value":"-1,33E-03","module":"D"}]},{"parameter":"GWP-biogenic","unit":"kg CO2-eq.","values":[{"value":"-2,98E-02","module":"A1"},{"value":"4,90E-06","module":"A2"},{"value":"5,88E-05","module":"A3"},{"value":"9,16E-05","module":"A4"},{"value":"7,79E-02","module":"A5"},{"value":"2,43E-01","module":"B6"},{"value":"0,0E+00","module":"C1"},{"value":"1,24E-05","module":"C2"},{"value":"6,17E-07","module":"C3"},{"value":"3,60E-09","module":"C4"},{"value":"-6,07E-06","module":"D"}]},{"parameter":"GWP-luluc","unit":"kg CO2-eq.","values":[{"value":"2,03E-02","module":"A1"},{"value":"5,61E-06","module":"A2"},{"value":"3,72E-05","module":"A3"},{"value":"1,29E-04","module":"A4"},{"value":"2,46E-07","module":"A5"},{"value":"3,63E-02","module":"B6"},{"value":"0,0E+00","module":"C1"},{"value":"1,07E-05","module":"C2"},{"value":"3,82E-07","module":"C3"},{"value":"2,79E-09","module":"C4"},{"value":"-2,99E-06","module":"D"}]},{"parameter":"ODP","unit":"kg CFC 11-eq.","values":[{"value":"5,96E-06","module":"A1"},{"value":"2,88E-09","module":"A2"},{"value":"3,46E-09","module":"A3"},{"value":"5,69E-08","module":"A4"},{"value":"1,57E-10","module":"A5"},{"value":"6,03E-07","module":"B6"},{"value":"0,0E+00","module":"C1"},{"value":"6,78E-09","module":"C2"},{"value":"1,10E-11","module":"C3"},{"value":"2,00E-12","module":"C4"},{"value":"-3,46E-06","module":"D"}]},{"parameter":"AP","unit":"mol H+-eq.","values":[{"value":"8,60E-02","module":"A1"},{"value":"1,15E-04","module":"A2"},{"value":"1,23E-03","module":"A3"},{"value":"3,98E-03","module":"A4"},{"value":"3,52E-06","module":"A5"},{"value":"6,87E-02","module":"B6"},{"value":"0,0E+00","module":"C1"},{"value":"8,61E-05","module":"C2"},{"value":"1,23E-06","module":"C3"},{"value":"6,73E-08","module":"C4"},{"value":"-2,16E-04","module":"D"}]},{"parameter":"POCP","unit":"kg NMVOC-eq.","values":[{"value":"4,72E-02","module":"A1"},{"value":"8,57E-05","module":"A2"},{"value":"7,39E-04","module":"A3"},{"value":"2,88E-03","module":"A4"},{"value":"3,62E-06","module":"A5"},{"value":"2,64E-02","module":"B6"},{"value":"0,0E+00","module":"C1"},{"value":"7,30E-05","module":"C2"},{"value":"7,48E-07","module":"C3"},{"value":"8,52E-08","module":"C4"},{"value":"-3,77E-05","module":"D"}]},{"parameter":"ADPE","unit":"kg Sb-eq.","values":[{"value":"3,56E-03","module":"A1"},{"value":"3,05E-07","module":"A2"},{"value":"7,30E-07","module":"A3"},{"value":"4,92E-06","module":"A4"},{"value":"1,81E-08","module":"A5"},{"value":"6,56E-04","module":"B6"},{"value":"0,0E+00","module":"C1"},{"value":"8,27E-07","module":"C2"},{"value":"7,39E-10","module":"C3"},{"value":"6,60E-11","module":"C4"},{"value":"-1,21E-06","module":"D"}]},{"parameter":"ADPF","unit":"MJ","values":[{"value":"1,30E+02","module":"A1"},{"value":"1,90E-01","module":"A2"},{"value":"2,09E+00","module":"A3"},{"value":"3,65E+00","module":"A4"},{"value":"1,04E-02","module":"A5"},{"value":"1,20E+02","module":"B6"},{"value":"0,0E+00","module":"C1"},{"value":"4,53E-01","module":"C2"},{"value":"2,81E-03","module":"C3"},{"value":"2,00E-04","module":"C4"},{"value":"-1,22E-02","module":"D"}]},{"parameter":"WDP","unit":"m3 world-eq.","values":[{"value":"4,34E+02","module":"A1"},{"value":"9,11E-02","module":"A2"},{"value":"3,41E-01","module":"A3"},{"value":"2,42E+00","module":"A4"},{"value":"1,32E-02","module":"A5"},{"value":"2,09E+04","module":"B6"},{"value":"0,0E+00","module":"C1"},{"value":"4,38E-01","module":"C2"},{"value":"1,03E-02","module":"C3"},{"value":"3,76E-03","module":"C4"},{"value":"6,19E-02","module":"D"}]},{"parameter":"EP-freshwater","unit":"kg P-eq.","values":[{"value":"1,15E-03","module":"A1"},{"value":"1,05E-07","module":"A2"},{"value":"5,24E-06","module":"A3"},{"value":"1,65E-06","module":"A4"},{"value":"6,10E-09","module":"A5"},{"value":"6,32E-04","module":"B6"},{"value":"0,0E+00","module":"C1"},{"value":"2,39E-07","module":"C2"},{"value":"1,17E-08","module":"C3"},{"value":"1,29E-10","module":"C4"},{"value":"-1,46E-06","module":"D"}]},{"parameter":"EP-marine","unit":"kg N-eq.","values":[{"value":"1,29E-02","module":"A1"},{"value":"2,69E-05","module":"A2"},{"value":"2,55E-04","module":"A3"},{"value":"9,58E-04","module":"A4"},{"value":"1,16E-06","module":"A5"},{"value":"7,55E-03","module":"B6"},{"value":"0,0E+00","module":"C1"},{"value":"1,70E-05","module":"C2"},{"value":"2,64E-07","module":"C3"},{"value":"6,59E-08","module":"C4"},{"value":"-8,99E-06","module":"D"}]},{"parameter":"EP-terrestrial","unit":"mol N-eq.","values":[{"value":"1,44E-01","module":"A1"},{"value":"2,99E-04","module":"A2"},{"value":"2,81E-03","module":"A3"},{"value":"1,07E-02","module":"A4"},{"value":"1,26E-05","module":"A5"},{"value":"9,83E-02","module":"B6"},{"value":"0,0E+00","module":"C1"},{"value":"1,91E-04","module":"C2"},{"value":"2,90E-06","module":"C3"},{"value":"2,70E-07","module":"C4"},{"value":"-1,39E-04","module":"D"}]},{"parameter":"GWP-IOBC","unit":"kg CO2-eq.","values":[{"value":"1,10E+01","module":"A1"},{"value":"1,31E-02","module":"A2"},{"value":"2,23E-01","module":"A3"},{"value":"2,58E-01","module":"A4"},{"value":"7,43E-04","module":"A5"},{"value":"9,05E+00","module":"B6"},{"value":"0,0E+00","module":"C1"},{"value":"3,00E-02","module":"C2"},{"value":"1,04E-03","module":"C3"},{"value":"4,74E-05","module":"C4"},{"value":"-6,58E-04","module":"D"}]}],"additional_environmental_impact":[{"parameter":"PM","unit":"disease incidence","values":[{"value":"6,23E-07","module":"A1"},{"value":"6,66E-10","module":"A2"},{"value":"1,67E-08","module":"A3"},{"value":"9,13E-09","module":"A4"},{"value":"5,20E-11","module":"A5"},{"value":"4,93E-07","module":"B6"},{"value":"0,0E+00","module":"C1"},{"value":"1,83E-09","module":"C2"},{"value":"9,00E-12","module":"C3"},{"value":"2,00E-12","module":"C4"},{"value":"-4,54E-10","module":"D"}]},{"parameter":"ETP-fw","unit":"CTUe","values":[{"value":"7,19E+02","module":"A1"},{"value":"1,43E-01","module":"A2"},{"value":"6,13E+00","module":"A3"},{"value":"2,49E+00","module":"A4"},{"value":"1,39E-02","module":"A5"},{"value":"5,47E+02","module":"B6"},{"value":"0,0E+00","module":"C1"},{"value":"3,36E-01","module":"C2"},{"value":"5,54E-03","module":"C3"},{"value":"2,22E-01","module":"C4"},{"value":"-1,99E+00","module":"D"}]},{"parameter":"HTP-c","unit":"CTUh","values":[{"value":"1,43E-08","module":"A1"},{"value":"0,0E+00","module":"A2"},{"value":"6,60E-11","module":"A3"},{"value":"0,0E+00","module":"A4"},{"value":"0,0E+00","module":"A5"},{"value":"2,61E-08","module":"B6"},{"value":"0,0E+00","module":"C1"},{"value":"0,0E+00","module":"C2"},{"value":"0,0E+00","module":"C3"},{"value":"0,0E+00","module":"C4"},{"value":"-2,80E-11","module":"D"}]},{"parameter":"HTP-nc","unit":"CTUh","values":[{"value":"5,36E-07","module":"A1"},{"value":"1,23E-10","module":"A2"},{"value":"2,90E-09","module":"A3"},{"value":"1,82E-09","module":"A4"},{"value":"1,70E-11","module":"A5"},{"value":"6,15E-07","module":"B6"},{"value":"0,0E+00","module":"C1"},{"value":"3,67E-10","module":"C2"},{"value":"4,00E-12","module":"C3"},{"value":"0,0E+00","module":"C4"},{"value":"-2,40E-09","module":"D"}]},{"parameter":"SQP","unit":"unitless","values":[{"value":"4,15E+01","module":"A1"},{"value":"1,13E-01","module":"A2"},{"value":"4,43E-01","module":"A3"},{"value":"1,76E+00","module":"A4"},{"value":"6,97E-03","module":"A5"},{"value":"6,04E+01","module":"B6"},{"value":"0,0E+00","module":"C1"},{"value":"3,17E-01","module":"C2"},{"value":"4,36E-04","module":"C3"},{"value":"5,13E-04","module":"C4"},{"value":"-2,97E-02","module":"D"}]},{"parameter":"IRP","unit":"kBq U235-eq.","values":[{"value":"4,06E-01","module":"A1"},{"value":"8,06E-04","module":"A2"},{"value":"1,81E-03","module":"A3"},{"value":"1,58E-02","module":"A4"},{"value":"4,44E-05","module":"A5"},{"value":"2,18E+00","module":"B6"},{"value":"0,0E+00","module":"C1"},{"value":"1,98E-03","module":"C2"},{"value":"1,24E-05","module":"C3"},{"value":"1,19E-06","module":"C4"},{"value":"-1,86E-05","module":"D"}]}],"resource_use":[{"parameter":"PERE","unit":"MJ","values":[{"value":"1,42E+01","module":"A1"},{"value":"2,16E-03","module":"A2"},{"value":"2,10E-01","module":"A3"},{"value":"4,14E-02","module":"A4"},{"value":"1,71E-04","module":"A5"},{"value":"1,55E+03","module":"B6"},{"value":"0,0E+00","module":"C1"},{"value":"6,48E-03","module":"C2"},{"value":"3,05E-04","module":"C3"},{"value":"2,04E-05","module":"C4"},{"value":"-8,79E-03","module":"D"}]},{"parameter":"PERM","unit":"MJ","values":[{"value":"3,76E-01","module":"A1"},{"value":"0,0E+00","module":"A2"},{"value":"0,0E+00","module":"A3"},{"value":"0,0E+00","module":"A4"},{"value":"-3,76E-01","module":"A5"},{"value":"0,0E+00","module":"B6"},{"value":"0,0E+00","module":"C1"},{"value":"0,0E+00","module":"C2"},{"value":"0,0E+00","module":"C3"},{"value":"0,0E+00","module":"C4"},{"value":"0,0E+00","module":"D"}]},{"parameter":"PERT","unit":"MJ","values":[{"value":"1,46E+01","module":"A1"},{"value":"2,16E-03","module":"A2"},{"value":"2,10E-01","module":"A3"},{"value":"4,14E-02","module":"A4"},{"value":"-3,76E-01","module":"A5"},{"value":"1,55E+03","module":"B6"},{"value":"0,0E+00","module":"C1"},{"value":"6,48E-03","module":"C2"},{"value":"3,05E-04","module":"C3"},{"value":"2,04E-05","module":"C4"},{"value":"-8,79E-03","module":"D"}]},{"parameter":"PENRE","unit":"MJ","values":[{"value":"1,26E+02","module":"A1"},{"value":"1,90E-01","module":"A2"},{"value":"2,09E+00","module":"A3"},{"value":"3,65E+00","module":"A4"},{"value":"1,04E-02","module":"A5"},{"value":"1,20E+02","module":"B6"},{"value":"0,0E+00","module":"C1"},{"value":"4,53E-01","module":"C2"},{"value":"2,82E-03","module":"C3"},{"value":"2,00E-04","module":"C4"},{"value":"-1,21E-02","module":"D"}]},{"parameter":"PENRM","unit":"MJ","values":[{"value":"3,44E+00","module":"A1"},{"value":"0,0E+00","module":"A2"},{"value":"0,0E+00","module":"A3"},{"value":"0,0E+00","module":"A4"},{"value":"0,0E+00","module":"A5"},{"value":"0,0E+00","module":"B6"},{"value":"0,0E+00","module":"C1"},{"value":"0,0E+00","module":"C2"},{"value":"-4,35E+00","module":"C3"},{"value":"0,0E+00","module":"C4"},{"value":"0,0E+00","module":"D"}]},{"parameter":"PENRT","unit":"MJ","values":[{"value":"1,30E+02","module":"A1"},{"value":"1,90E-01","module":"A2"},{"value":"2,09E+00","module":"A3"},{"value":"3,65E+00","module":"A4"},{"value":"1,04E-02","module":"A5"},{"value":"1,20E+02","module":"B6"},{"value":"0,0E+00","module":"C1"},{"value":"4,53E-01","module":"C2"},{"value":"-4,35E+00","module":"C3"},{"value":"2,00E-04","module":"C4"},{"value":"-1,21E-02","module":"D"}]},{"parameter":"SM","unit":"kg","values":[{"value":"3,20E-01","module":"A1"},{"value":"0,0E+00","module":"A2"},{"value":"0,0E+00","module":"A3"},{"value":"0,0E+00","module":"A4"},{"value":"0,0E+00","module":"A5"},{"value":"0,0E+00","module":"B6"},{"value":"0,0E+00","module":"C1"},{"value":"0,0E+00","module":"C2"},{"value":"0,0E+00","module":"C3"},{"value":"1,83E-06","module":"C4"},{"value":"3,76E-04","module":"D"}]},{"parameter":"RSF","unit":"MJ","values":[{"value":"1,95E-01","module":"A1"},{"value":"5,53E-05","module":"A2"},{"value":"1,85E-04","module":"A3"},{"value":"1,37E-03","module":"A4"},{"value":"5,67E-06","module":"A5"},{"value":"1,22E+00","module":"B6"},{"value":"0,0E+00","module":"C1"},{"value":"2,32E-04","module":"C2"},{"value":"7,83E-06","module":"C3"},{"value":"4,22E-07","module":"C4"},{"value":"3,50E-05","module":"D"}]},{"parameter":"NRSF","unit":"MJ","values":[{"value":"1,73E-02","module":"A1"},{"value":"3,68E-04","module":"A2"},{"value":"1,74E-03","module":"A3"},{"value":"7,32E-03","module":"A4"},{"value":"2,34E-05","module":"A5"},{"value":"3,04E+00","module":"B6"},{"value":"0,0E+00","module":"C1"},{"value":"8,29E-04","module":"C2"},{"value":"0,0E+00","module":"C3"},{"value":"1,70E-07","module":"C4"},{"value":"-1,71E-04","module":"D"}]},{"parameter":"FW","unit":"m3","values":[{"value":"1,10E-01","module":"A1"},{"value":"1,90E-05","module":"A2"},{"value":"5,70E-03","module":"A3"},{"value":"3,14E-04","module":"A4"},{"value":"4,90E-06","module":"A5"},{"value":"1,16E+01","module":"B6"},{"value":"0,0E+00","module":"C1"},{"value":"4,84E-05","module":"C2"},{"value":"2,46E-06","module":"C3"},{"value":"2,57E-07","module":"C4"},{"value":"-3,65E-05","module":"D"}]}],"end_of_life_waste":[{"parameter":"HWD","unit":"kg","values":[{"value":"6,43E-02","module":"A1"},{"value":"1,36E-05","module":"A2"},{"value":"2,89E-04","module":"A3"},{"value":"1,78E-04","module":"A4"},{"value":"0,0E+00","module":"A5"},{"value":"7,71E-02","module":"B6"},{"value":"0,0E+00","module":"C1"},{"value":"2,34E-05","module":"C2"},{"value":"0,0E+00","module":"C3"},{"value":"1,38E-05","module":"C4"},{"value":"-1,46E-05","module":"D"}]},{"parameter":"NHWD","unit":"kg","values":[{"value":"1,39E+00","module":"A1"},{"value":"7,64E-03","module":"A2"},{"value":"1,95E-02","module":"A3"},{"value":"1,13E-01","module":"A4"},{"value":"4,59E-02","module":"A5"},{"value":"9,25E+00","module":"B6"},{"value":"0,0E+00","module":"C1"},{"value":"2,20E-02","module":"C2"},{"value":"0,0E+00","module":"C3"},{"value":"7,16E-04","module":"C4"},{"value":"-6,35E-04","module":"D"}]},{"parameter":"RWD","unit":"kg","values":[{"value":"3,24E-04","module":"A1"},{"value":"1,27E-06","module":"A2"},{"value":"1,60E-06","module":"A3"},{"value":"2,50E-05","module":"A4"},{"value":"0,0E+00","module":"A5"},{"value":"1,07E-03","module":"B6"},{"value":"0,0E+00","module":"C1"},{"value":"3,08E-06","module":"C2"},{"value":"0,0E+00","module":"C3"},{"value":"1,36E-09","module":"C4"},{"value":"-1,64E-08","module":"D"}]}],"end_of_life_flow":[{"parameter":"CRU","unit":"kg","values":[{"value":"0,0E+00","module":"A1"},{"value":"0,0E+00","module":"A2"},{"value":"0,0E+00","module":"A3"},{"value":"0,0E+00","module":"A4"},{"value":"0,0E+00","module":"A5"},{"value":"0,0E+00","module":"B6"},{"value":"0,0E+00","module":"C1"},{"value":"0,0E+00","module":"C2"},{"value":"0,0E+00","module":"C3"},{"value":"0,0E+00","module":"C4"},{"value":"0,0E+00","module":"D"}]},{"parameter":"MFR","unit":"kg","values":[{"value":"0,0E+00","module":"A1"},{"value":"0,0E+00","module":"A2"},{"value":"6,23E-03","module":"A3"},{"value":"0,0E+00","module":"A4"},{"value":"4,27E-02","module":"A5"},{"value":"0,0E+00","module":"B6"},{"value":"0,0E+00","module":"C1"},{"value":"0,0E+00","module":"C2"},{"value":"5,38E-04","module":"C3"},{"value":"3,49E-08","module":"C4"},{"value":"-1,47E-05","module":"D"}]},{"parameter":"MER","unit":"kg","values":[{"value":"0,0E+00","module":"A1"},{"value":"0,0E+00","module":"A2"},{"value":"1,34E-03","module":"A3"},{"value":"0,0E+00","module":"A4"},{"value":"3,21E-03","module":"A5"},{"value":"0,0E+00","module":"B6"},{"value":"0,0E+00","module":"C1"},{"value":"0,0E+00","module":"C2"},{"value":"3,52E-04","module":"C3"},{"value":"4,60E-08","module":"C4"},{"value":"-1,94E-06","module":"D"}]},{"parameter":"EEE","unit":"MJ","values":[{"value":"0,0E+00","module":"A1"},{"value":"0,0E+00","module":"A2"},{"value":"2,02E-03","module":"A3"},{"value":"0,0E+00","module":"A4"},{"value":"2,63E-03","module":"A5"},{"value":"0,0E+00","module":"B6"},{"value":"0,0E+00","module":"C1"},{"value":"0,0E+00","module":"C2"},{"value":"5,41E-04","module":"C3"},{"value":"4,52E-07","module":"C4"},{"value":"-4,75E-06","module":"D"}]},{"parameter":"EET","unit":"MJ","values":[{"value":"0,0E+00","module":"A1"},{"value":"0,0E+00","module":"A2"},{"value":"3,06E-02","module":"A3"},{"value":"0,0E+00","module":"A4"},{"value":"3,97E-02","module":"A5"},{"value":"0,0E+00","module":"B6"},{"value":"0,0E+00","module":"C1"},{"value":"0,0E+00","module":"C2"},{"value":"8,18E-03","module":"C3"},{"value":"6,84E-06","module":"C4"},{"value":"-7,18E-05","module":"D"}]}]}