{"product_name":"Junistar Square Isosafe DTW 2x 2000-2800K","epd_id":"NEPD-7626-7011","compliance":["EN 15804+A2","ISO 14025","ISO 21930"],"producer_name":"SG Armaturen AS","environmental_impact":[{"parameter":"GWP-total","unit":"kg CO2-eq.","values":[{"value":"1,24E+01","module":"A1"},{"value":"6,67E-03","module":"A2"},{"value":"2,80E-01","module":"A3"},{"value":"3,07E-01","module":"A4"},{"value":"1,63E-01","module":"A5"},{"value":"1,49E+01","module":"B6"},{"value":"0,0E+00","module":"C1"},{"value":"3,70E-02","module":"C2"},{"value":"2,27E-01","module":"C3"},{"value":"1,96E-02","module":"C4"},{"value":"-7,66E-01","module":"D"}]},{"parameter":"GWP-fossil","unit":"kg CO2-eq.","values":[{"value":"1,25E+01","module":"A1"},{"value":"6,66E-03","module":"A2"},{"value":"2,80E-01","module":"A3"},{"value":"3,06E-01","module":"A4"},{"value":"1,54E-03","module":"A5"},{"value":"1,44E+01","module":"B6"},{"value":"0,0E+00","module":"C1"},{"value":"3,70E-02","module":"C2"},{"value":"2,27E-01","module":"C3"},{"value":"1,95E-02","module":"C4"},{"value":"-7,64E-01","module":"D"}]},{"parameter":"GWP-biogenic","unit":"kg CO2-eq.","values":[{"value":"-9,89E-02","module":"A1"},{"value":"2,59E-06","module":"A2"},{"value":"6,97E-05","module":"A3"},{"value":"1,09E-04","module":"A4"},{"value":"1,62E-01","module":"A5"},{"value":"3,99E-01","module":"B6"},{"value":"0,0E+00","module":"C1"},{"value":"1,44E-05","module":"C2"},{"value":"8,34E-05","module":"C3"},{"value":"9,08E-06","module":"C4"},{"value":"-1,91E-03","module":"D"}]},{"parameter":"GWP-luluc","unit":"kg CO2-eq.","values":[{"value":"2,08E-02","module":"A1"},{"value":"2,44E-06","module":"A2"},{"value":"4,41E-05","module":"A3"},{"value":"1,53E-04","module":"A4"},{"value":"5,10E-07","module":"A5"},{"value":"5,95E-02","module":"B6"},{"value":"0,0E+00","module":"C1"},{"value":"1,35E-05","module":"C2"},{"value":"9,17E-05","module":"C3"},{"value":"8,24E-05","module":"C4"},{"value":"-2,47E-04","module":"D"}]},{"parameter":"ODP","unit":"kg CFC 11-eq.","values":[{"value":"1,42E-05","module":"A1"},{"value":"1,45E-09","module":"A2"},{"value":"4,10E-09","module":"A3"},{"value":"6,75E-08","module":"A4"},{"value":"3,25E-10","module":"A5"},{"value":"9,89E-07","module":"B6"},{"value":"0,0E+00","module":"C1"},{"value":"8,05E-09","module":"C2"},{"value":"3,13E-09","module":"C3"},{"value":"1,14E-09","module":"C4"},{"value":"-7,91E-04","module":"D"}]},{"parameter":"AP","unit":"mol H+-eq.","values":[{"value":"9,19E-02","module":"A1"},{"value":"1,99E-05","module":"A2"},{"value":"1,46E-03","module":"A3"},{"value":"4,72E-03","module":"A4"},{"value":"7,30E-06","module":"A5"},{"value":"1,13E-01","module":"B6"},{"value":"0,0E+00","module":"C1"},{"value":"1,11E-04","module":"C2"},{"value":"2,10E-04","module":"C3"},{"value":"6,13E-05","module":"C4"},{"value":"-4,87E-02","module":"D"}]},{"parameter":"POCP","unit":"kg NMVOC-eq.","values":[{"value":"5,25E-02","module":"A1"},{"value":"1,64E-05","module":"A2"},{"value":"8,77E-04","module":"A3"},{"value":"3,42E-03","module":"A4"},{"value":"7,51E-06","module":"A5"},{"value":"4,34E-02","module":"B6"},{"value":"0,0E+00","module":"C1"},{"value":"9,13E-05","module":"C2"},{"value":"1,46E-04","module":"C3"},{"value":"6,83E-05","module":"C4"},{"value":"-9,89E-03","module":"D"}]},{"parameter":"ADPE","unit":"kg Sb-eq.","values":[{"value":"3,67E-03","module":"A1"},{"value":"1,79E-07","module":"A2"},{"value":"8,66E-07","module":"A3"},{"value":"5,84E-06","module":"A4"},{"value":"3,75E-08","module":"A5"},{"value":"1,08E-03","module":"B6"},{"value":"0,0E+00","module":"C1"},{"value":"9,93E-07","module":"C2"},{"value":"3,56E-07","module":"C3"},{"value":"7,11E-08","module":"C4"},{"value":"-1,11E-03","module":"D"}]},{"parameter":"ADPF","unit":"MJ","values":[{"value":"1,47E+02","module":"A1"},{"value":"9,85E-02","module":"A2"},{"value":"2,48E+00","module":"A3"},{"value":"4,33E+00","module":"A4"},{"value":"2,16E-02","module":"A5"},{"value":"1,97E+02","module":"B6"},{"value":"0,0E+00","module":"C1"},{"value":"5,47E-01","module":"C2"},{"value":"4,50E-01","module":"C3"},{"value":"1,55E-01","module":"C4"},{"value":"-9,62E+00","module":"D"}]},{"parameter":"WDP","unit":"m3 world-eq.","values":[{"value":"4,27E+02","module":"A1"},{"value":"3,21E-02","module":"A2"},{"value":"4,04E-01","module":"A3"},{"value":"2,87E+00","module":"A4"},{"value":"2,73E-02","module":"A5"},{"value":"3,43E+04","module":"B6"},{"value":"0,0E+00","module":"C1"},{"value":"1,78E-01","module":"C2"},{"value":"4,43E+00","module":"C3"},{"value":"1,14E+00","module":"C4"},{"value":"1,82E+01","module":"D"}]},{"parameter":"EP-freshwater","unit":"kg P-eq.","values":[{"value":"1,29E-03","module":"A1"},{"value":"6,25E-08","module":"A2"},{"value":"6,22E-06","module":"A3"},{"value":"1,96E-06","module":"A4"},{"value":"1,27E-08","module":"A5"},{"value":"1,04E-03","module":"B6"},{"value":"0,0E+00","module":"C1"},{"value":"3,47E-07","module":"C2"},{"value":"1,37E-06","module":"C3"},{"value":"4,48E-07","module":"C4"},{"value":"-2,73E-04","module":"D"}]},{"parameter":"EP-marine","unit":"kg N-eq.","values":[{"value":"1,46E-02","module":"A1"},{"value":"3,92E-06","module":"A2"},{"value":"3,02E-04","module":"A3"},{"value":"1,14E-03","module":"A4"},{"value":"2,41E-06","module":"A5"},{"value":"1,24E-02","module":"B6"},{"value":"0,0E+00","module":"C1"},{"value":"2,18E-05","module":"C2"},{"value":"4,99E-05","module":"C3"},{"value":"2,43E-05","module":"C4"},{"value":"-2,50E-03","module":"D"}]},{"parameter":"EP-terrestrial","unit":"mol N-eq.","values":[{"value":"1,59E-01","module":"A1"},{"value":"4,39E-05","module":"A2"},{"value":"3,33E-03","module":"A3"},{"value":"1,27E-02","module":"A4"},{"value":"2,61E-05","module":"A5"},{"value":"1,61E-01","module":"B6"},{"value":"0,0E+00","module":"C1"},{"value":"2,44E-04","module":"C2"},{"value":"5,44E-04","module":"C3"},{"value":"1,66E-04","module":"C4"},{"value":"-3,44E-02","module":"D"}]},{"parameter":"GWP-IOBC","unit":"kg CO2-eq.","values":[{"value":"1,26E+01","module":"A1"},{"value":"6,67E-03","module":"A2"},{"value":"2,65E-01","module":"A3"},{"value":"3,06E-01","module":"A4"},{"value":"1,54E-03","module":"A5"},{"value":"1,49E+01","module":"B6"},{"value":"0,0E+00","module":"C1"},{"value":"3,70E-02","module":"C2"},{"value":"2,27E-01","module":"C3"},{"value":"2,02E-02","module":"C4"},{"value":"-7,98E-01","module":"D"}]}],"additional_environmental_impact":[{"parameter":"PM","unit":"disease incidence","values":[{"value":"6,79E-07","module":"A1"},{"value":"4,26E-10","module":"A2"},{"value":"1,98E-08","module":"A3"},{"value":"1,08E-08","module":"A4"},{"value":"1,08E-10","module":"A5"},{"value":"8,08E-07","module":"B6"},{"value":"0,0E+00","module":"C1"},{"value":"2,39E-09","module":"C2"},{"value":"1,35E-09","module":"C3"},{"value":"1,12E-09","module":"C4"},{"value":"-1,04E-07","module":"D"}]},{"parameter":"ETP-fw","unit":"CTUe","values":[{"value":"8,00E+02","module":"A1"},{"value":"7,98E-02","module":"A2"},{"value":"7,27E+00","module":"A3"},{"value":"2,95E+00","module":"A4"},{"value":"2,88E-02","module":"A5"},{"value":"8,97E+02","module":"B6"},{"value":"0,0E+00","module":"C1"},{"value":"4,43E-01","module":"C2"},{"value":"1,15E+00","module":"C3"},{"value":"6,67E+01","module":"C4"},{"value":"-3,54E+02","module":"D"}]},{"parameter":"HTP-c","unit":"CTUh","values":[{"value":"1,58E-08","module":"A1"},{"value":"0,0E+00","module":"A2"},{"value":"7,80E-11","module":"A3"},{"value":"0,0E+00","module":"A4"},{"value":"1,00E-12","module":"A5"},{"value":"4,28E-08","module":"B6"},{"value":"0,0E+00","module":"C1"},{"value":"0,0E+00","module":"C2"},{"value":"7,40E-10","module":"C3"},{"value":"4,30E-11","module":"C4"},{"value":"-2,09E-09","module":"D"}]},{"parameter":"HTP-nc","unit":"CTUh","values":[{"value":"5,56E-07","module":"A1"},{"value":"7,50E-11","module":"A2"},{"value":"3,43E-09","module":"A3"},{"value":"2,16E-09","module":"A4"},{"value":"3,60E-11","module":"A5"},{"value":"1,01E-06","module":"B6"},{"value":"0,0E+00","module":"C1"},{"value":"4,35E-10","module":"C2"},{"value":"4,36E-08","module":"C3"},{"value":"3,49E-10","module":"C4"},{"value":"-1,27E-07","module":"D"}]},{"parameter":"SQP","unit":"unitless","values":[{"value":"4,32E+01","module":"A1"},{"value":"6,75E-02","module":"A2"},{"value":"5,25E-01","module":"A3"},{"value":"2,09E+00","module":"A4"},{"value":"1,45E-02","module":"A5"},{"value":"9,92E+01","module":"B6"},{"value":"0,0E+00","module":"C1"},{"value":"3,75E-01","module":"C2"},{"value":"1,12E-01","module":"C3"},{"value":"3,88E-01","module":"C4"},{"value":"-8,30E+00","module":"D"}]},{"parameter":"IRP","unit":"kBq U235-eq.","values":[{"value":"4,46E-01","module":"A1"},{"value":"4,09E-04","module":"A2"},{"value":"2,14E-03","module":"A3"},{"value":"1,88E-02","module":"A4"},{"value":"9,23E-05","module":"A5"},{"value":"3,57E+00","module":"B6"},{"value":"0,0E+00","module":"C1"},{"value":"2,27E-03","module":"C2"},{"value":"2,25E-03","module":"C3"},{"value":"4,75E-04","module":"C4"},{"value":"-3,24E-02","module":"D"}]}],"resource_use":[{"parameter":"PERE","unit":"MJ","values":[{"value":"1,62E+01","module":"A1"},{"value":"1,11E-03","module":"A2"},{"value":"2,49E-01","module":"A3"},{"value":"4,92E-02","module":"A4"},{"value":"3,55E-04","module":"A5"},{"value":"2,55E+03","module":"B6"},{"value":"0,0E+00","module":"C1"},{"value":"6,19E-03","module":"C2"},{"value":"5,96E-02","module":"C3"},{"value":"4,15E-02","module":"C4"},{"value":"-1,65E+00","module":"D"}]},{"parameter":"PERM","unit":"MJ","values":[{"value":"5,58E-01","module":"A1"},{"value":"0,0E+00","module":"A2"},{"value":"0,0E+00","module":"A3"},{"value":"0,0E+00","module":"A4"},{"value":"-5,58E-01","module":"A5"},{"value":"0,0E+00","module":"B6"},{"value":"0,0E+00","module":"C1"},{"value":"0,0E+00","module":"C2"},{"value":"0,0E+00","module":"C3"},{"value":"0,0E+00","module":"C4"},{"value":"0,0E+00","module":"D"}]},{"parameter":"PERT","unit":"MJ","values":[{"value":"1,68E+01","module":"A1"},{"value":"1,11E-03","module":"A2"},{"value":"2,49E-01","module":"A3"},{"value":"4,92E-02","module":"A4"},{"value":"-5,57E-01","module":"A5"},{"value":"2,55E+03","module":"B6"},{"value":"0,0E+00","module":"C1"},{"value":"6,19E-03","module":"C2"},{"value":"5,96E-02","module":"C3"},{"value":"4,15E-02","module":"C4"},{"value":"-1,65E+00","module":"D"}]},{"parameter":"PENRE","unit":"MJ","values":[{"value":"1,42E+02","module":"A1"},{"value":"9,85E-02","module":"A2"},{"value":"2,48E+00","module":"A3"},{"value":"4,33E+00","module":"A4"},{"value":"2,16E-02","module":"A5"},{"value":"1,97E+02","module":"B6"},{"value":"0,0E+00","module":"C1"},{"value":"5,47E-01","module":"C2"},{"value":"4,50E-01","module":"C3"},{"value":"1,55E-01","module":"C4"},{"value":"-9,62E+00","module":"D"}]},{"parameter":"PENRM","unit":"MJ","values":[{"value":"4,94E+00","module":"A1"},{"value":"0,0E+00","module":"A2"},{"value":"0,0E+00","module":"A3"},{"value":"0,0E+00","module":"A4"},{"value":"0,0E+00","module":"A5"},{"value":"0,0E+00","module":"B6"},{"value":"0,0E+00","module":"C1"},{"value":"0,0E+00","module":"C2"},{"value":"-5,98E+00","module":"C3"},{"value":"0,0E+00","module":"C4"},{"value":"0,0E+00","module":"D"}]},{"parameter":"PENRT","unit":"MJ","values":[{"value":"1,47E+02","module":"A1"},{"value":"9,85E-02","module":"A2"},{"value":"2,48E+00","module":"A3"},{"value":"4,33E+00","module":"A4"},{"value":"2,16E-02","module":"A5"},{"value":"1,97E+02","module":"B6"},{"value":"0,0E+00","module":"C1"},{"value":"5,47E-01","module":"C2"},{"value":"-5,53E+00","module":"C3"},{"value":"1,55E-01","module":"C4"},{"value":"-9,62E+00","module":"D"}]},{"parameter":"SM","unit":"kg","values":[{"value":"3,62E-01","module":"A1"},{"value":"0,0E+00","module":"A2"},{"value":"0,0E+00","module":"A3"},{"value":"0,0E+00","module":"A4"},{"value":"0,0E+00","module":"A5"},{"value":"0,0E+00","module":"B6"},{"value":"0,0E+00","module":"C1"},{"value":"0,0E+00","module":"C2"},{"value":"0,0E+00","module":"C3"},{"value":"9,35E-04","module":"C4"},{"value":"5,06E-03","module":"D"}]},{"parameter":"RSF","unit":"MJ","values":[{"value":"2,20E-01","module":"A1"},{"value":"2,18E-05","module":"A2"},{"value":"2,19E-04","module":"A3"},{"value":"1,62E-03","module":"A4"},{"value":"1,18E-05","module":"A5"},{"value":"2,00E+00","module":"B6"},{"value":"0,0E+00","module":"C1"},{"value":"1,21E-04","module":"C2"},{"value":"9,96E-04","module":"C3"},{"value":"1,96E-04","module":"C4"},{"value":"3,23E-03","module":"D"}]},{"parameter":"NRSF","unit":"MJ","values":[{"value":"2,04E-02","module":"A1"},{"value":"1,85E-04","module":"A2"},{"value":"2,06E-03","module":"A3"},{"value":"8,68E-03","module":"A4"},{"value":"4,85E-05","module":"A5"},{"value":"4,99E+00","module":"B6"},{"value":"0,0E+00","module":"C1"},{"value":"1,03E-03","module":"C2"},{"value":"-4,38E-05","module":"C3"},{"value":"8,13E-03","module":"C4"},{"value":"2,55E-02","module":"D"}]},{"parameter":"FW","unit":"m3","values":[{"value":"1,28E-01","module":"A1"},{"value":"1,10E-05","module":"A2"},{"value":"6,76E-03","module":"A3"},{"value":"3,72E-04","module":"A4"},{"value":"1,02E-05","module":"A5"},{"value":"1,90E+01","module":"B6"},{"value":"0,0E+00","module":"C1"},{"value":"6,11E-05","module":"C2"},{"value":"4,94E-04","module":"C3"},{"value":"1,24E-04","module":"C4"},{"value":"-6,89E-03","module":"D"}]}],"end_of_life_waste":[{"parameter":"HWD","unit":"kg","values":[{"value":"6,49E-02","module":"A1"},{"value":"8,90E-06","module":"A2"},{"value":"3,42E-04","module":"A3"},{"value":"2,11E-04","module":"A4"},{"value":"0,0E+00","module":"A5"},{"value":"1,26E-01","module":"B6"},{"value":"0,0E+00","module":"C1"},{"value":"4,94E-05","module":"C2"},{"value":"2,16E-05","module":"C3"},{"value":"4,74E-02","module":"C4"},{"value":"-3,46E-03","module":"D"}]},{"parameter":"NHWD","unit":"kg","values":[{"value":"1,46E+00","module":"A1"},{"value":"4,73E-03","module":"A2"},{"value":"2,32E-02","module":"A3"},{"value":"1,34E-01","module":"A4"},{"value":"9,53E-02","module":"A5"},{"value":"1,52E+01","module":"B6"},{"value":"0,0E+00","module":"C1"},{"value":"2,62E-02","module":"C2"},{"value":"2,92E-02","module":"C3"},{"value":"1,88E-01","module":"C4"},{"value":"-1,45E-01","module":"D"}]},{"parameter":"RWD","unit":"kg","values":[{"value":"3,54E-04","module":"A1"},{"value":"6,46E-07","module":"A2"},{"value":"1,90E-06","module":"A3"},{"value":"2,97E-05","module":"A4"},{"value":"0,0E+00","module":"A5"},{"value":"1,76E-03","module":"B6"},{"value":"0,0E+00","module":"C1"},{"value":"3,59E-06","module":"C2"},{"value":"1,07E-06","module":"C3"},{"value":"3,65E-07","module":"C4"},{"value":"-2,77E-05","module":"D"}]}],"end_of_life_flow":[{"parameter":"CRU","unit":"kg","values":[{"value":"0,0E+00","module":"A1"},{"value":"0,0E+00","module":"A2"},{"value":"0,0E+00","module":"A3"},{"value":"0,0E+00","module":"A4"},{"value":"0,0E+00","module":"A5"},{"value":"0,0E+00","module":"B6"},{"value":"0,0E+00","module":"C1"},{"value":"0,0E+00","module":"C2"},{"value":"0,0E+00","module":"C3"},{"value":"0,0E+00","module":"C4"},{"value":"0,0E+00","module":"D"}]},{"parameter":"MFR","unit":"kg","values":[{"value":"0,0E+00","module":"A1"},{"value":"0,0E+00","module":"A2"},{"value":"7,38E-03","module":"A3"},{"value":"0,0E+00","module":"A4"},{"value":"8,86E-02","module":"A5"},{"value":"0,0E+00","module":"B6"},{"value":"0,0E+00","module":"C1"},{"value":"0,0E+00","module":"C2"},{"value":"2,80E-01","module":"C3"},{"value":"6,87E-06","module":"C4"},{"value":"-2,10E-04","module":"D"}]},{"parameter":"MER","unit":"kg","values":[{"value":"0,0E+00","module":"A1"},{"value":"0,0E+00","module":"A2"},{"value":"1,59E-03","module":"A3"},{"value":"0,0E+00","module":"A4"},{"value":"1,30E-07","module":"A5"},{"value":"0,0E+00","module":"B6"},{"value":"0,0E+00","module":"C1"},{"value":"0,0E+00","module":"C2"},{"value":"7,65E-02","module":"C3"},{"value":"1,68E-07","module":"C4"},{"value":"-2,75E-05","module":"D"}]},{"parameter":"EEE","unit":"MJ","values":[{"value":"0,0E+00","module":"A1"},{"value":"0,0E+00","module":"A2"},{"value":"2,40E-03","module":"A3"},{"value":"0,0E+00","module":"A4"},{"value":"5,45E-03","module":"A5"},{"value":"0,0E+00","module":"B6"},{"value":"0,0E+00","module":"C1"},{"value":"0,0E+00","module":"C2"},{"value":"1,18E-01","module":"C3"},{"value":"1,09E-05","module":"C4"},{"value":"-7,17E-05","module":"D"}]},{"parameter":"EET","unit":"MJ","values":[{"value":"0,0E+00","module":"A1"},{"value":"0,0E+00","module":"A2"},{"value":"3,63E-02","module":"A3"},{"value":"0,0E+00","module":"A4"},{"value":"8,25E-02","module":"A5"},{"value":"0,0E+00","module":"B6"},{"value":"0,0E+00","module":"C1"},{"value":"0,0E+00","module":"C2"},{"value":"1,79E+00","module":"C3"},{"value":"1,65E-04","module":"C4"},{"value":"-1,08E-03","module":"D"}]}]}