{"product_name":"Junistar Lux","epd_id":"NEPD-6295-5550-EN","compliance":["EN 15804+A2","ISO 14025","ISO 21930"],"producer_name":"SG Armaturen AS","environmental_impact":[{"parameter":"GWP-total","unit":"kg CO2-eq.","values":[{"value":"6,02E+00","module":"A1"},{"value":"3,76E-03","module":"A2"},{"value":"1,40E-01","module":"A3"},{"value":"1,53E-01","module":"A4"},{"value":"6,82E-02","module":"A5"},{"value":"6,64E+00","module":"B6"},{"value":"0,0E+00","module":"C1"},{"value":"1,78E-02","module":"C2"},{"value":"1,05E-01","module":"C3"},{"value":"9,55E-03","module":"C4"},{"value":"-3,78E-01","module":"D"}]},{"parameter":"GWP-fossil","unit":"kg CO2-eq.","values":[{"value":"6,04E+00","module":"A1"},{"value":"3,76E-03","module":"A2"},{"value":"1,40E-01","module":"A3"},{"value":"1,53E-01","module":"A4"},{"value":"6,44E-04","module":"A5"},{"value":"6,44E+00","module":"B6"},{"value":"0,0E+00","module":"C1"},{"value":"1,78E-02","module":"C2"},{"value":"1,05E-01","module":"C3"},{"value":"9,51E-03","module":"C4"},{"value":"-3,77E-01","module":"D"}]},{"parameter":"GWP-biogenic","unit":"kg CO2-eq.","values":[{"value":"-3,67E-02","module":"A1"},{"value":"1,46E-06","module":"A2"},{"value":"3,49E-05","module":"A3"},{"value":"5,43E-05","module":"A4"},{"value":"6,76E-02","module":"A5"},{"value":"1,78E-01","module":"B6"},{"value":"0,0E+00","module":"C1"},{"value":"7,35E-06","module":"C2"},{"value":"4,29E-05","module":"C3"},{"value":"4,71E-06","module":"C4"},{"value":"-9,67E-04","module":"D"}]},{"parameter":"GWP-luluc","unit":"kg CO2-eq.","values":[{"value":"1,07E-02","module":"A1"},{"value":"1,37E-06","module":"A2"},{"value":"2,21E-05","module":"A3"},{"value":"7,63E-05","module":"A4"},{"value":"2,13E-07","module":"A5"},{"value":"2,66E-02","module":"B6"},{"value":"0,0E+00","module":"C1"},{"value":"6,32E-06","module":"C2"},{"value":"4,72E-05","module":"C3"},{"value":"4,23E-05","module":"C4"},{"value":"-6,77E-05","module":"D"}]},{"parameter":"ODP","unit":"kg CFC 11-eq.","values":[{"value":"5,27E-06","module":"A1"},{"value":"8,19E-10","module":"A2"},{"value":"2,05E-09","module":"A3"},{"value":"3,37E-08","module":"A4"},{"value":"1,36E-10","module":"A5"},{"value":"4,41E-07","module":"B6"},{"value":"0,0E+00","module":"C1"},{"value":"4,02E-09","module":"C2"},{"value":"1,56E-09","module":"C3"},{"value":"5,84E-10","module":"C4"},{"value":"-3,42E-04","module":"D"}]},{"parameter":"AP","unit":"mol H+-eq.","values":[{"value":"4,70E-02","module":"A1"},{"value":"1,12E-05","module":"A2"},{"value":"7,31E-04","module":"A3"},{"value":"2,36E-03","module":"A4"},{"value":"3,05E-06","module":"A5"},{"value":"5,03E-02","module":"B6"},{"value":"0,0E+00","module":"C1"},{"value":"5,10E-05","module":"C2"},{"value":"1,05E-04","module":"C3"},{"value":"3,14E-05","module":"C4"},{"value":"-2,45E-02","module":"D"}]},{"parameter":"POCP","unit":"kg NMVOC-eq.","values":[{"value":"2,61E-02","module":"A1"},{"value":"9,27E-06","module":"A2"},{"value":"4,38E-04","module":"A3"},{"value":"1,71E-03","module":"A4"},{"value":"3,14E-06","module":"A5"},{"value":"1,94E-02","module":"B6"},{"value":"0,0E+00","module":"C1"},{"value":"4,33E-05","module":"C2"},{"value":"7,18E-05","module":"C3"},{"value":"3,48E-05","module":"C4"},{"value":"-4,95E-03","module":"D"}]},{"parameter":"ADPE","unit":"kg Sb-eq.","values":[{"value":"1,84E-03","module":"A1"},{"value":"1,01E-07","module":"A2"},{"value":"4,33E-07","module":"A3"},{"value":"2,92E-06","module":"A4"},{"value":"1,57E-08","module":"A5"},{"value":"4,80E-04","module":"B6"},{"value":"0,0E+00","module":"C1"},{"value":"4,90E-07","module":"C2"},{"value":"1,78E-07","module":"C3"},{"value":"3,64E-08","module":"C4"},{"value":"-5,49E-04","module":"D"}]},{"parameter":"ADPF","unit":"MJ","values":[{"value":"7,23E+01","module":"A1"},{"value":"5,55E-02","module":"A2"},{"value":"1,24E+00","module":"A3"},{"value":"2,16E+00","module":"A4"},{"value":"9,01E-03","module":"A5"},{"value":"8,79E+01","module":"B6"},{"value":"0,0E+00","module":"C1"},{"value":"2,68E-01","module":"C2"},{"value":"2,29E-01","module":"C3"},{"value":"7,94E-02","module":"C4"},{"value":"-4,75E+00","module":"D"}]},{"parameter":"WDP","unit":"m3 world-eq.","values":[{"value":"2,23E+02","module":"A1"},{"value":"1,81E-02","module":"A2"},{"value":"2,02E-01","module":"A3"},{"value":"1,43E+00","module":"A4"},{"value":"1,14E-02","module":"A5"},{"value":"1,53E+04","module":"B6"},{"value":"0,0E+00","module":"C1"},{"value":"2,60E-01","module":"C2"},{"value":"2,22E+00","module":"C3"},{"value":"5,90E-01","module":"C4"},{"value":"1,01E+01","module":"D"}]},{"parameter":"EP-freshwater","unit":"kg P-eq.","values":[{"value":"6,57E-04","module":"A1"},{"value":"3,53E-08","module":"A2"},{"value":"3,11E-06","module":"A3"},{"value":"9,77E-07","module":"A4"},{"value":"5,29E-09","module":"A5"},{"value":"4,63E-04","module":"B6"},{"value":"0,0E+00","module":"C1"},{"value":"1,42E-07","module":"C2"},{"value":"7,10E-07","module":"C3"},{"value":"2,30E-07","module":"C4"},{"value":"-1,38E-04","module":"D"}]},{"parameter":"EP-marine","unit":"kg N-eq.","values":[{"value":"7,08E-03","module":"A1"},{"value":"2,21E-06","module":"A2"},{"value":"1,51E-04","module":"A3"},{"value":"5,68E-04","module":"A4"},{"value":"1,01E-06","module":"A5"},{"value":"5,53E-03","module":"B6"},{"value":"0,0E+00","module":"C1"},{"value":"1,01E-05","module":"C2"},{"value":"2,43E-05","module":"C3"},{"value":"1,19E-05","module":"C4"},{"value":"-1,25E-03","module":"D"}]},{"parameter":"EP-terrestrial","unit":"mol N-eq.","values":[{"value":"7,87E-02","module":"A1"},{"value":"2,48E-05","module":"A2"},{"value":"1,66E-03","module":"A3"},{"value":"6,32E-03","module":"A4"},{"value":"1,09E-05","module":"A5"},{"value":"7,20E-02","module":"B6"},{"value":"0,0E+00","module":"C1"},{"value":"1,13E-04","module":"C2"},{"value":"2,66E-04","module":"C3"},{"value":"8,49E-05","module":"C4"},{"value":"-1,73E-02","module":"D"}]},{"parameter":"GWP-IOBC","unit":"kg CO2-eq.","values":[{"value":"6,08E+00","module":"A1"},{"value":"3,76E-03","module":"A2"},{"value":"1,32E-01","module":"A3"},{"value":"1,53E-01","module":"A4"},{"value":"6,44E-04","module":"A5"},{"value":"6,63E+00","module":"B6"},{"value":"0,0E+00","module":"C1"},{"value":"1,78E-02","module":"C2"},{"value":"1,05E-01","module":"C3"},{"value":"9,81E-03","module":"C4"},{"value":"-3,92E-01","module":"D"}]}],"additional_environmental_impact":[{"parameter":"PM","unit":"disease incidence","values":[{"value":"3,34E-07","module":"A1"},{"value":"2,37E-10","module":"A2"},{"value":"9,88E-09","module":"A3"},{"value":"5,41E-09","module":"A4"},{"value":"4,50E-11","module":"A5"},{"value":"3,61E-07","module":"B6"},{"value":"0,0E+00","module":"C1"},{"value":"1,09E-09","module":"C2"},{"value":"6,81E-10","module":"C3"},{"value":"5,73E-10","module":"C4"},{"value":"-5,17E-08","module":"D"}]},{"parameter":"ETP-fw","unit":"CTUe","values":[{"value":"4,04E+02","module":"A1"},{"value":"4,50E-02","module":"A2"},{"value":"3,63E+00","module":"A3"},{"value":"1,47E+00","module":"A4"},{"value":"1,20E-02","module":"A5"},{"value":"4,00E+02","module":"B6"},{"value":"0,0E+00","module":"C1"},{"value":"1,99E-01","module":"C2"},{"value":"5,58E-01","module":"C3"},{"value":"3,51E+01","module":"C4"},{"value":"-1,79E+02","module":"D"}]},{"parameter":"HTP-c","unit":"CTUh","values":[{"value":"8,13E-09","module":"A1"},{"value":"0,0E+00","module":"A2"},{"value":"3,80E-11","module":"A3"},{"value":"0,0E+00","module":"A4"},{"value":"0,0E+00","module":"A5"},{"value":"1,91E-08","module":"B6"},{"value":"0,0E+00","module":"C1"},{"value":"0,0E+00","module":"C2"},{"value":"3,66E-10","module":"C3"},{"value":"2,30E-11","module":"C4"},{"value":"-1,07E-09","module":"D"}]},{"parameter":"HTP-nc","unit":"CTUh","values":[{"value":"3,02E-07","module":"A1"},{"value":"4,00E-11","module":"A2"},{"value":"1,72E-09","module":"A3"},{"value":"1,08E-09","module":"A4"},{"value":"1,50E-11","module":"A5"},{"value":"4,50E-07","module":"B6"},{"value":"0,0E+00","module":"C1"},{"value":"2,17E-10","module":"C2"},{"value":"2,16E-08","module":"C3"},{"value":"1,80E-10","module":"C4"},{"value":"-6,76E-08","module":"D"}]},{"parameter":"SQP","unit":"unitless","values":[{"value":"2,36E+01","module":"A1"},{"value":"3,81E-02","module":"A2"},{"value":"2,63E-01","module":"A3"},{"value":"1,04E+00","module":"A4"},{"value":"6,04E-03","module":"A5"},{"value":"4,43E+01","module":"B6"},{"value":"0,0E+00","module":"C1"},{"value":"1,88E-01","module":"C2"},{"value":"5,63E-02","module":"C3"},{"value":"1,97E-01","module":"C4"},{"value":"-4,10E+00","module":"D"}]},{"parameter":"IRP","unit":"kBq U235-eq.","values":[{"value":"2,29E-01","module":"A1"},{"value":"2,31E-04","module":"A2"},{"value":"1,07E-03","module":"A3"},{"value":"9,37E-03","module":"A4"},{"value":"3,85E-05","module":"A5"},{"value":"1,59E+00","module":"B6"},{"value":"0,0E+00","module":"C1"},{"value":"1,17E-03","module":"C2"},{"value":"1,15E-03","module":"C3"},{"value":"2,43E-04","module":"C4"},{"value":"-1,60E-02","module":"D"}]}],"resource_use":[{"parameter":"PERE","unit":"MJ","values":[{"value":"7,53E+00","module":"A1"},{"value":"6,29E-04","module":"A2"},{"value":"1,25E-01","module":"A3"},{"value":"2,46E-02","module":"A4"},{"value":"1,48E-04","module":"A5"},{"value":"1,14E+03","module":"B6"},{"value":"0,0E+00","module":"C1"},{"value":"3,84E-03","module":"C2"},{"value":"3,05E-02","module":"C3"},{"value":"2,13E-02","module":"C4"},{"value":"-7,56E-01","module":"D"}]},{"parameter":"PERM","unit":"MJ","values":[{"value":"3,26E-01","module":"A1"},{"value":"0,0E+00","module":"A2"},{"value":"0,0E+00","module":"A3"},{"value":"0,0E+00","module":"A4"},{"value":"-3,26E-01","module":"A5"},{"value":"0,0E+00","module":"B6"},{"value":"0,0E+00","module":"C1"},{"value":"0,0E+00","module":"C2"},{"value":"0,0E+00","module":"C3"},{"value":"0,0E+00","module":"C4"},{"value":"0,0E+00","module":"D"}]},{"parameter":"PERT","unit":"MJ","values":[{"value":"7,85E+00","module":"A1"},{"value":"6,29E-04","module":"A2"},{"value":"1,25E-01","module":"A3"},{"value":"2,46E-02","module":"A4"},{"value":"-3,26E-01","module":"A5"},{"value":"1,14E+03","module":"B6"},{"value":"0,0E+00","module":"C1"},{"value":"3,84E-03","module":"C2"},{"value":"3,05E-02","module":"C3"},{"value":"2,13E-02","module":"C4"},{"value":"-7,56E-01","module":"D"}]},{"parameter":"PENRE","unit":"MJ","values":[{"value":"7,00E+01","module":"A1"},{"value":"5,56E-02","module":"A2"},{"value":"1,24E+00","module":"A3"},{"value":"2,16E+00","module":"A4"},{"value":"9,01E-03","module":"A5"},{"value":"8,80E+01","module":"B6"},{"value":"0,0E+00","module":"C1"},{"value":"2,68E-01","module":"C2"},{"value":"2,29E-01","module":"C3"},{"value":"7,95E-02","module":"C4"},{"value":"-4,75E+00","module":"D"}]},{"parameter":"PENRM","unit":"MJ","values":[{"value":"2,23E+00","module":"A1"},{"value":"0,0E+00","module":"A2"},{"value":"0,0E+00","module":"A3"},{"value":"0,0E+00","module":"A4"},{"value":"0,0E+00","module":"A5"},{"value":"0,0E+00","module":"B6"},{"value":"0,0E+00","module":"C1"},{"value":"0,0E+00","module":"C2"},{"value":"-2,75E+00","module":"C3"},{"value":"0,0E+00","module":"C4"},{"value":"0,0E+00","module":"D"}]},{"parameter":"PENRT","unit":"MJ","values":[{"value":"7,23E+01","module":"A1"},{"value":"5,56E-02","module":"A2"},{"value":"1,24E+00","module":"A3"},{"value":"2,16E+00","module":"A4"},{"value":"9,01E-03","module":"A5"},{"value":"8,80E+01","module":"B6"},{"value":"0,0E+00","module":"C1"},{"value":"2,68E-01","module":"C2"},{"value":"-2,52E+00","module":"C3"},{"value":"7,95E-02","module":"C4"},{"value":"-4,75E+00","module":"D"}]},{"parameter":"SM","unit":"kg","values":[{"value":"1,58E-01","module":"A1"},{"value":"0,0E+00","module":"A2"},{"value":"0,0E+00","module":"A3"},{"value":"0,0E+00","module":"A4"},{"value":"0,0E+00","module":"A5"},{"value":"0,0E+00","module":"B6"},{"value":"0,0E+00","module":"C1"},{"value":"0,0E+00","module":"C2"},{"value":"0,0E+00","module":"C3"},{"value":"7,62E-04","module":"C4"},{"value":"3,23E-03","module":"D"}]},{"parameter":"RSF","unit":"MJ","values":[{"value":"1,10E-01","module":"A1"},{"value":"1,23E-05","module":"A2"},{"value":"1,10E-04","module":"A3"},{"value":"8,10E-04","module":"A4"},{"value":"4,92E-06","module":"A5"},{"value":"8,94E-01","module":"B6"},{"value":"0,0E+00","module":"C1"},{"value":"1,37E-04","module":"C2"},{"value":"5,13E-04","module":"C3"},{"value":"1,01E-04","module":"C4"},{"value":"1,59E-03","module":"D"}]},{"parameter":"NRSF","unit":"MJ","values":[{"value":"9,34E-03","module":"A1"},{"value":"1,04E-04","module":"A2"},{"value":"1,03E-03","module":"A3"},{"value":"4,34E-03","module":"A4"},{"value":"2,03E-05","module":"A5"},{"value":"2,23E+00","module":"B6"},{"value":"0,0E+00","module":"C1"},{"value":"4,92E-04","module":"C2"},{"value":"-2,18E-05","module":"C3"},{"value":"4,18E-03","module":"C4"},{"value":"1,34E-02","module":"D"}]},{"parameter":"FW","unit":"m3","values":[{"value":"6,19E-02","module":"A1"},{"value":"6,21E-06","module":"A2"},{"value":"3,38E-03","module":"A3"},{"value":"1,86E-04","module":"A4"},{"value":"4,25E-06","module":"A5"},{"value":"8,50E+00","module":"B6"},{"value":"0,0E+00","module":"C1"},{"value":"2,87E-05","module":"C2"},{"value":"2,39E-04","module":"C3"},{"value":"6,31E-05","module":"C4"},{"value":"-3,36E-03","module":"D"}]}],"end_of_life_waste":[{"parameter":"HWD","unit":"kg","values":[{"value":"3,33E-02","module":"A1"},{"value":"5,02E-06","module":"A2"},{"value":"1,71E-04","module":"A3"},{"value":"1,05E-04","module":"A4"},{"value":"0,0E+00","module":"A5"},{"value":"5,64E-02","module":"B6"},{"value":"0,0E+00","module":"C1"},{"value":"1,38E-05","module":"C2"},{"value":"1,07E-05","module":"C3"},{"value":"2,44E-02","module":"C4"},{"value":"-1,74E-03","module":"D"}]},{"parameter":"NHWD","unit":"kg","values":[{"value":"7,45E-01","module":"A1"},{"value":"2,67E-03","module":"A2"},{"value":"1,16E-02","module":"A3"},{"value":"6,68E-02","module":"A4"},{"value":"3,98E-02","module":"A5"},{"value":"6,77E+00","module":"B6"},{"value":"0,0E+00","module":"C1"},{"value":"1,31E-02","module":"C2"},{"value":"1,45E-02","module":"C3"},{"value":"9,49E-02","module":"C4"},{"value":"-7,11E-02","module":"D"}]},{"parameter":"RWD","unit":"kg","values":[{"value":"1,82E-04","module":"A1"},{"value":"3,65E-07","module":"A2"},{"value":"9,47E-07","module":"A3"},{"value":"1,48E-05","module":"A4"},{"value":"0,0E+00","module":"A5"},{"value":"7,87E-04","module":"B6"},{"value":"0,0E+00","module":"C1"},{"value":"1,83E-06","module":"C2"},{"value":"5,33E-07","module":"C3"},{"value":"1,83E-07","module":"C4"},{"value":"-1,37E-05","module":"D"}]}],"end_of_life_flow":[{"parameter":"CRU","unit":"kg","values":[{"value":"0,0E+00","module":"A1"},{"value":"0,0E+00","module":"A2"},{"value":"0,0E+00","module":"A3"},{"value":"0,0E+00","module":"A4"},{"value":"0,0E+00","module":"A5"},{"value":"0,0E+00","module":"B6"},{"value":"0,0E+00","module":"C1"},{"value":"0,0E+00","module":"C2"},{"value":"0,0E+00","module":"C3"},{"value":"0,0E+00","module":"C4"},{"value":"0,0E+00","module":"D"}]},{"parameter":"MFR","unit":"kg","values":[{"value":"0,0E+00","module":"A1"},{"value":"0,0E+00","module":"A2"},{"value":"3,69E-03","module":"A3"},{"value":"0,0E+00","module":"A4"},{"value":"3,70E-02","module":"A5"},{"value":"0,0E+00","module":"B6"},{"value":"0,0E+00","module":"C1"},{"value":"0,0E+00","module":"C2"},{"value":"1,50E-01","module":"C3"},{"value":"3,61E-06","module":"C4"},{"value":"-1,27E-04","module":"D"}]},{"parameter":"MER","unit":"kg","values":[{"value":"0,0E+00","module":"A1"},{"value":"0,0E+00","module":"A2"},{"value":"7,96E-04","module":"A3"},{"value":"0,0E+00","module":"A4"},{"value":"2,78E-03","module":"A5"},{"value":"0,0E+00","module":"B6"},{"value":"0,0E+00","module":"C1"},{"value":"0,0E+00","module":"C2"},{"value":"3,44E-02","module":"C3"},{"value":"7,22E-06","module":"C4"},{"value":"-1,67E-05","module":"D"}]},{"parameter":"EEE","unit":"MJ","values":[{"value":"0,0E+00","module":"A1"},{"value":"0,0E+00","module":"A2"},{"value":"1,20E-03","module":"A3"},{"value":"0,0E+00","module":"A4"},{"value":"2,28E-03","module":"A5"},{"value":"0,0E+00","module":"B6"},{"value":"0,0E+00","module":"C1"},{"value":"0,0E+00","module":"C2"},{"value":"5,35E-02","module":"C3"},{"value":"6,83E-05","module":"C4"},{"value":"-4,08E-05","module":"D"}]},{"parameter":"EET","unit":"MJ","values":[{"value":"0,0E+00","module":"A1"},{"value":"0,0E+00","module":"A2"},{"value":"1,81E-02","module":"A3"},{"value":"0,0E+00","module":"A4"},{"value":"3,44E-02","module":"A5"},{"value":"0,0E+00","module":"B6"},{"value":"0,0E+00","module":"C1"},{"value":"0,0E+00","module":"C2"},{"value":"8,10E-01","module":"C3"},{"value":"1,03E-03","module":"C4"},{"value":"-6,18E-04","module":"D"}]}]}