{"product_name":"JZ-LL-A2","epd_id":"NEPD-5589-4888-EN","compliance":["EN 15804+A2","ISO 14025","ISO 21930"],"producer_name":"TROX Group","environmental_impact":[{"parameter":"GWP-total","unit":"kg CO2-eq.","values":[{"value":"6,01E+02","module":"A1-A3"},{"value":"1,12E+01","module":"A4"},{"value":"1,13E-01","module":"C1"},{"value":"6,99E-01","module":"C2"},{"value":"1,37E+00","module":"C3"},{"value":"3,72E-04","module":"C4"},{"value":"-6,36E+01","module":"D"}]},{"parameter":"GWP-fossil","unit":"kg CO2-eq.","values":[{"value":"5,94E+02","module":"A1-A3"},{"value":"1,12E+01","module":"A4"},{"value":"1,13E-01","module":"C1"},{"value":"6,99E-01","module":"C2"},{"value":"1,37E+00","module":"C3"},{"value":"4,24E-04","module":"C4"},{"value":"-6,35E+01","module":"D"}]},{"parameter":"GWP-biogenic","unit":"kg CO2-eq.","values":[{"value":"6,88E+00","module":"A1-A3"},{"value":"4,63E-03","module":"A4"},{"value":"2,11E-05","module":"C1"},{"value":"2,89E-04","module":"C2"},{"value":"1,32E-05","module":"C3"},{"value":"-1,74E-05","module":"C4"},{"value":"-3,51E-02","module":"D"}]},{"parameter":"GWP-luluc","unit":"kg CO2-eq.","values":[{"value":"4,46E-01","module":"A1-A3"},{"value":"3,98E-03","module":"A4"},{"value":"8,89E-06","module":"C1"},{"value":"2,49E-04","module":"C2"},{"value":"2,71E-06","module":"C3"},{"value":"-3,53E-05","module":"C4"},{"value":"-3,09E-02","module":"D"}]},{"parameter":"ODP","unit":"kg CFC 11-eq.","values":[{"value":"3,85E-05","module":"A1-A3"},{"value":"2,53E-06","module":"A4"},{"value":"2,44E-08","module":"C1"},{"value":"1,58E-07","module":"C2"},{"value":"1,45E-09","module":"C3"},{"value":"1,61E-08","module":"C4"},{"value":"-5,35E-03","module":"D"}]},{"parameter":"AP","unit":"mol H+-eq.","values":[{"value":"3,54E+00","module":"A1-A3"},{"value":"3,21E-02","module":"A4"},{"value":"1,18E-03","module":"C1"},{"value":"2,01E-03","module":"C2"},{"value":"1,75E-04","module":"C3"},{"value":"-9,04E-05","module":"C4"},{"value":"-3,16E-01","module":"D"}]},{"parameter":"POCP","unit":"kg NMVOC-eq.","values":[{"value":"2,17E+00","module":"A1-A3"},{"value":"2,72E-02","module":"A4"},{"value":"1,57E-03","module":"C1"},{"value":"1,70E-03","module":"C2"},{"value":"2,15E-04","module":"C3"},{"value":"-1,22E-05","module":"C4"},{"value":"-3,18E-01","module":"D"}]},{"parameter":"ADPE","unit":"kg Sb-eq.","values":[{"value":"2,09E-02","module":"A1-A3"},{"value":"3,09E-04","module":"A4"},{"value":"1,73E-07","module":"C1"},{"value":"1,93E-05","module":"C2"},{"value":"6,47E-08","module":"C3"},{"value":"-1,32E-06","module":"C4"},{"value":"-1,10E-03","module":"D"}]},{"parameter":"ADPF","unit":"MJ","values":[{"value":"7,04E+03","module":"A1-A3"},{"value":"1,69E+02","module":"A4"},{"value":"1,55E+00","module":"C1"},{"value":"1,06E+01","module":"C2"},{"value":"9,97E-02","module":"C3"},{"value":"4,65E-01","module":"C4"},{"value":"-5,35E+02","module":"D"}]},{"parameter":"WDP","unit":"m3 world-eq.","values":[{"value":"1,17E+04","module":"A1-A3"},{"value":"1,63E+02","module":"A4"},{"value":"3,30E-01","module":"C1"},{"value":"1,02E+01","module":"C2"},{"value":"2,47E-01","module":"C3"},{"value":"8,60E+00","module":"C4"},{"value":"3,28E+03","module":"D"}]},{"parameter":"EP-freshwater","unit":"kg P-eq.","values":[{"value":"2,58E-02","module":"A1-A3"},{"value":"8,93E-05","module":"A4"},{"value":"4,11E-07","module":"C1"},{"value":"5,58E-06","module":"C2"},{"value":"1,51E-07","module":"C3"},{"value":"-5,66E-06","module":"C4"},{"value":"-3,91E-03","module":"D"}]},{"parameter":"EP-marine","unit":"kg N-eq.","values":[{"value":"6,13E-01","module":"A1-A3"},{"value":"6,36E-03","module":"A4"},{"value":"5,21E-04","module":"C1"},{"value":"3,97E-04","module":"C2"},{"value":"8,29E-05","module":"C3"},{"value":"1,10E-04","module":"C4"},{"value":"-6,54E-02","module":"D"}]},{"parameter":"EP-terrestrial","unit":"mol N-eq.","values":[{"value":"6,81E+00","module":"A1-A3"},{"value":"7,11E-02","module":"A4"},{"value":"5,72E-03","module":"C1"},{"value":"4,44E-03","module":"C2"},{"value":"8,92E-04","module":"C3"},{"value":"5,95E-04","module":"C4"},{"value":"-6,69E-01","module":"D"}]},{"parameter":"GWP-IOBC","unit":"kg CO2-eq.","values":[{"value":"6,00E+02","module":"A1-A3"},{"value":"1,12E+01","module":"A4"},{"value":"1,13E-01","module":"C1"},{"value":"6,99E-01","module":"C2"},{"value":"1,37E+00","module":"C3"},{"value":"-4,79E-02","module":"C4"},{"value":"-9,51E+01","module":"D"}]}],"additional_environmental_impact":[{"parameter":"PM","unit":"disease incidence","values":[{"value":"4,51E-05","module":"A1-A3"},{"value":"6,84E-07","module":"A4"},{"value":"3,12E-08","module":"C1"},{"value":"4,28E-08","module":"C2"},{"value":"8,18E-10","module":"C3"},{"value":"2,26E-10","module":"C4"},{"value":"-5,30E-06","module":"D"}]},{"parameter":"ETP-fw","unit":"CTUe","values":[{"value":"1,94E+04","module":"A1-A3"},{"value":"1,25E+02","module":"A4"},{"value":"8,48E-01","module":"C1"},{"value":"7,83E+00","module":"C2"},{"value":"4,28E-01","module":"C3"},{"value":"-4,70E+00","module":"C4"},{"value":"-3,54E+03","module":"D"}]},{"parameter":"HTP-c","unit":"CTUh","values":[{"value":"7,92E-06","module":"A1-A3"},{"value":"0,0E+00","module":"A4"},{"value":"0,0E+00","module":"C1"},{"value":"0,0E+00","module":"C2"},{"value":"3,50E-11","module":"C3"},{"value":"-4,49E-10","module":"C4"},{"value":"-3,05E-07","module":"D"}]},{"parameter":"HTP-nc","unit":"CTUh","values":[{"value":"2,39E-05","module":"A1-A3"},{"value":"1,37E-07","module":"A4"},{"value":"7,70E-10","module":"C1"},{"value":"8,55E-09","module":"C2"},{"value":"1,23E-09","module":"C3"},{"value":"1,06E-08","module":"C4"},{"value":"6,63E-06","module":"D"}]},{"parameter":"SQP","unit":"unitless","values":[{"value":"3,45E+03","module":"A1-A3"},{"value":"1,18E+02","module":"A4"},{"value":"1,97E-01","module":"C1"},{"value":"7,39E+00","module":"C2"},{"value":"1,33E-02","module":"C3"},{"value":"4,64E+00","module":"C4"},{"value":"-4,69E+01","module":"D"}]},{"parameter":"IRP","unit":"kBq U235-eq.","values":[{"value":"2,30E+01","module":"A1-A3"},{"value":"7,39E-01","module":"A4"},{"value":"6,65E-03","module":"C1"},{"value":"4,62E-02","module":"C2"},{"value":"1,97E-04","module":"C3"},{"value":"5,99E-03","module":"C4"},{"value":"2,21E-01","module":"D"}]}],"resource_use":[{"parameter":"PERE","unit":"MJ","values":[{"value":"1,53E+03","module":"A1-A3"},{"value":"2,42E+00","module":"A4"},{"value":"8,40E-03","module":"C1"},{"value":"1,51E-01","module":"C2"},{"value":"3,74E-03","module":"C3"},{"value":"-4,26E-02","module":"C4"},{"value":"-4,98E+01","module":"D"}]},{"parameter":"PERM","unit":"MJ","values":[{"value":"0,0E+00","module":"A1-A3"},{"value":"0,0E+00","module":"A4"},{"value":"0,0E+00","module":"C1"},{"value":"0,0E+00","module":"C2"},{"value":"0,0E+00","module":"C3"},{"value":"0,0E+00","module":"C4"},{"value":"0,0E+00","module":"D"}]},{"parameter":"PERT","unit":"MJ","values":[{"value":"1,53E+03","module":"A1-A3"},{"value":"2,42E+00","module":"A4"},{"value":"8,40E-03","module":"C1"},{"value":"1,51E-01","module":"C2"},{"value":"3,74E-03","module":"C3"},{"value":"-4,26E-02","module":"C4"},{"value":"-4,98E+01","module":"D"}]},{"parameter":"PENRE","unit":"MJ","values":[{"value":"7,01E+03","module":"A1-A3"},{"value":"1,69E+02","module":"A4"},{"value":"1,55E+00","module":"C1"},{"value":"1,06E+01","module":"C2"},{"value":"9,97E-02","module":"C3"},{"value":"4,66E-01","module":"C4"},{"value":"-5,35E+02","module":"D"}]},{"parameter":"PENRM","unit":"MJ","values":[{"value":"3,53E+01","module":"A1-A3"},{"value":"0,0E+00","module":"A4"},{"value":"0,0E+00","module":"C1"},{"value":"0,0E+00","module":"C2"},{"value":"0,0E+00","module":"C3"},{"value":"0,0E+00","module":"C4"},{"value":"0,0E+00","module":"D"}]},{"parameter":"PENRT","unit":"MJ","values":[{"value":"7,05E+03","module":"A1-A3"},{"value":"1,69E+02","module":"A4"},{"value":"1,55E+00","module":"C1"},{"value":"1,06E+01","module":"C2"},{"value":"9,97E-02","module":"C3"},{"value":"4,66E-01","module":"C4"},{"value":"-5,35E+02","module":"D"}]},{"parameter":"SM","unit":"kg","values":[{"value":"1,83E+01","module":"A1-A3"},{"value":"0,0E+00","module":"A4"},{"value":"7,62E-04","module":"C1"},{"value":"0,0E+00","module":"C2"},{"value":"0,0E+00","module":"C3"},{"value":"5,89E-05","module":"C4"},{"value":"0,0E+00","module":"D"}]},{"parameter":"RSF","unit":"MJ","values":[{"value":"8,57E-01","module":"A1-A3"},{"value":"8,66E-02","module":"A4"},{"value":"2,07E-04","module":"C1"},{"value":"5,41E-03","module":"C2"},{"value":"1,01E-04","module":"C3"},{"value":"4,02E-03","module":"C4"},{"value":"2,29E+00","module":"D"}]},{"parameter":"NRSF","unit":"MJ","values":[{"value":"1,92E+00","module":"A1-A3"},{"value":"3,10E-01","module":"A4"},{"value":"3,04E-03","module":"C1"},{"value":"1,93E-02","module":"C2"},{"value":"0,0E+00","module":"C3"},{"value":"1,06E-01","module":"C4"},{"value":"6,63E+01","module":"D"}]},{"parameter":"FW","unit":"m3","values":[{"value":"3,98E+00","module":"A1-A3"},{"value":"1,81E-02","module":"A4"},{"value":"7,99E-05","module":"C1"},{"value":"1,13E-03","module":"C2"},{"value":"2,64E-04","module":"C3"},{"value":"1,33E-03","module":"C4"},{"value":"-1,41E-01","module":"D"}]}],"end_of_life_waste":[{"parameter":"HWD","unit":"kg","values":[{"value":"8,59E+00","module":"A1-A3"},{"value":"8,72E-03","module":"A4"},{"value":"4,57E-05","module":"C1"},{"value":"5,45E-04","module":"C2"},{"value":"0,0E+00","module":"C3"},{"value":"1,25E-02","module":"C4"},{"value":"-3,30E-01","module":"D"}]},{"parameter":"NHWD","unit":"kg","values":[{"value":"5,75E+02","module":"A1-A3"},{"value":"8,22E+00","module":"A4"},{"value":"1,84E-03","module":"C1"},{"value":"5,14E-01","module":"C2"},{"value":"0,0E+00","module":"C3"},{"value":"8,86E+00","module":"C4"},{"value":"-2,60E+01","module":"D"}]},{"parameter":"RWD","unit":"kg","values":[{"value":"2,17E-02","module":"A1-A3"},{"value":"1,15E-03","module":"A4"},{"value":"1,08E-05","module":"C1"},{"value":"7,20E-05","module":"C2"},{"value":"0,0E+00","module":"C3"},{"value":"1,13E-06","module":"C4"},{"value":"1,69E-04","module":"D"}]}],"end_of_life_flow":[{"parameter":"CRU","unit":"kg","values":[{"value":"0,0E+00","module":"A1-A3"},{"value":"0,0E+00","module":"A4"},{"value":"0,0E+00","module":"C1"},{"value":"0,0E+00","module":"C2"},{"value":"0,0E+00","module":"C3"},{"value":"0,0E+00","module":"C4"},{"value":"0,0E+00","module":"D"}]},{"parameter":"MFR","unit":"kg","values":[{"value":"7,62E-01","module":"A1-A3"},{"value":"0,0E+00","module":"A4"},{"value":"7,49E-04","module":"C1"},{"value":"0,0E+00","module":"C2"},{"value":"7,60E+01","module":"C3"},{"value":"4,81E-05","module":"C4"},{"value":"0,0E+00","module":"D"}]},{"parameter":"MER","unit":"kg","values":[{"value":"2,19E-06","module":"A1-A3"},{"value":"0,0E+00","module":"A4"},{"value":"2,32E-06","module":"C1"},{"value":"0,0E+00","module":"C2"},{"value":"5,09E-01","module":"C3"},{"value":"1,18E-06","module":"C4"},{"value":"0,0E+00","module":"D"}]},{"parameter":"EEE","unit":"MJ","values":[{"value":"2,42E-02","module":"A1-A3"},{"value":"0,0E+00","module":"A4"},{"value":"7,96E-06","module":"C1"},{"value":"0,0E+00","module":"C2"},{"value":"8,37E-01","module":"C3"},{"value":"7,63E-05","module":"C4"},{"value":"0,0E+00","module":"D"}]},{"parameter":"EET","unit":"MJ","values":[{"value":"3,66E-01","module":"A1-A3"},{"value":"0,0E+00","module":"A4"},{"value":"1,20E-04","module":"C1"},{"value":"0,0E+00","module":"C2"},{"value":"1,27E+01","module":"C3"},{"value":"1,15E-03","module":"C4"},{"value":"0,0E+00","module":"D"}]}]}