{"product_name":"Kaiflex HFplus s2","epd_id":"EPD-KAI-20200014-IBC1-EN","compliance":["DIN EN 15804","ISO 14025"],"producer_name":"Kaimann GmbH","environmental_impact":[{"parameter":"GWP-total","unit":"kg CO2-eq.","values":[{"value":"2,84E+02","module":"A1"},{"value":"6,64E+00","module":"A2"},{"value":"2,64E+01","module":"A3"},{"value":"1,08E+01","module":"A4"},{"value":"1,27E+01","module":"A5"},{"value":"1,08E+00","module":"C2"},{"value":"2,27E+02","module":"C4"},{"value":"-2,44E+02","module":"D"}]},{"parameter":"ODP","unit":"kg CFC11-eq.","values":[{"value":"4,77E-05","module":"A1"},{"value":"7,57E-07","module":"A2"},{"value":"2,23E-07","module":"A3"},{"value":"1,99E-06","module":"A4"},{"value":"2,88E-07","module":"A5"},{"value":"2,01E-07","module":"C2"},{"value":"1,56E-13","module":"C4"},{"value":"-2,23E-07","module":"D"}]},{"parameter":"AP","unit":"kg SO2-eq.","values":[{"value":"1,35E+00","module":"A1"},{"value":"8,98E-02","module":"A2"},{"value":"8,69E-02","module":"A3"},{"value":"4,57E-02","module":"A4"},{"value":"1,74E-02","module":"A5"},{"value":"4,26E-03","module":"C2"},{"value":"2,57E-02","module":"C4"},{"value":"-2,33E-01","module":"D"}]},{"parameter":"EP","unit":"kg PO4^3-eq.","values":[{"value":"2,18E+00","module":"A1"},{"value":"1,17E-02","module":"A2"},{"value":"2,05E-02","module":"A3"},{"value":"1,03E-02","module":"A4"},{"value":"8,10E-03","module":"A5"},{"value":"1,00E-03","module":"C2"},{"value":"5,99E-03","module":"C4"},{"value":"-5,54E-02","module":"D"}]},{"parameter":"POCP","unit":"kg Ethen-eq.","values":[{"value":"6,59E-02","module":"A1"},{"value":"2,72E-03","module":"A2"},{"value":"5,07E-03","module":"A3"},{"value":"1,86E-03","module":"A4"},{"value":"2,36E-03","module":"A5"},{"value":"1,78E-04","module":"C2"},{"value":"1,51E-03","module":"C4"},{"value":"-1,19E-02","module":"D"}]},{"parameter":"ADPE","unit":"kg Sb-eq.","values":[{"value":"1,53E-03","module":"A1"},{"value":"1,23E-05","module":"A2"},{"value":"9,33E-06","module":"A3"},{"value":"3,21E-05","module":"A4"},{"value":"1,15E-05","module":"A5"},{"value":"3,24E-06","module":"C2"},{"value":"1,52E-06","module":"C4"},{"value":"-1,35E-05","module":"D"}]},{"parameter":"ADPF","unit":"MJ","values":[{"value":"4,90E+03","module":"A1"},{"value":"9,41E+01","module":"A2"},{"value":"3,19E+02","module":"A3"},{"value":"1,67E+02","module":"A4"},{"value":"1,08E+02","module":"A5"},{"value":"1,67E+01","module":"C2"},{"value":"9,43E+01","module":"C4"},{"value":"-1,89E+03","module":"D"}]}],"additional_environmental_impact":[],"resource_use":[{"parameter":"PERE","unit":"MJ","values":[{"value":"3,08E+02","module":"A1"},{"value":"7,75E-01","module":"A2"},{"value":"2,79E+02","module":"A3"},{"value":"1,79E+00","module":"A4"},{"value":"7,93E+00","module":"A5"},{"value":"1,80E-01","module":"C2"},{"value":"2,64E+01","module":"C4"},{"value":"-5,58E+02","module":"D"}]},{"parameter":"PERM","unit":"MJ","values":[{"value":"7,94E+00","module":"A1"},{"value":"0,0E+00","module":"A2"},{"value":"2,35E+02","module":"A3"},{"value":"0,0E+00","module":"A4"},{"value":"0,0E+00","module":"A5"},{"value":"0,0E+00","module":"C2"},{"value":"0,0E+00","module":"C4"},{"value":"-2,35E+02","module":"D"}]},{"parameter":"PERT","unit":"MJ","values":[{"value":"3,16E+02","module":"A1"},{"value":"7,75E-01","module":"A2"},{"value":"5,13E+02","module":"A3"},{"value":"1,79E+00","module":"A4"},{"value":"7,93E+00","module":"A5"},{"value":"1,80E-01","module":"C2"},{"value":"2,64E+01","module":"C4"},{"value":"-7,93E+02","module":"D"}]},{"parameter":"PENRE","unit":"MJ","values":[{"value":"1,45E+03","module":"A1"},{"value":"9,51E+01","module":"A2"},{"value":"2,24E+02","module":"A3"},{"value":"1,69E+02","module":"A4"},{"value":"2,26E+02","module":"A5"},{"value":"1,69E+01","module":"C2"},{"value":"3,83E+03","module":"C4"},{"value":"-1,89E+03","module":"D"}]},{"parameter":"PENRM","unit":"MJ","values":[{"value":"3,73E+03","module":"A1"},{"value":"0,0E+00","module":"A2"},{"value":"1,16E+02","module":"A3"},{"value":"0,0E+00","module":"A4"},{"value":"-1,16E+02","module":"A5"},{"value":"0,0E+00","module":"C2"},{"value":"-3,73E+03","module":"C4"},{"value":"0,0E+00","module":"D"}]},{"parameter":"PENRT","unit":"MJ","values":[{"value":"5,18E+03","module":"A1"},{"value":"9,51E+01","module":"A2"},{"value":"3,40E+02","module":"A3"},{"value":"1,69E+02","module":"A4"},{"value":"1,10E+02","module":"A5"},{"value":"1,69E+01","module":"C2"},{"value":"9,43E+01","module":"C4"},{"value":"-1,89E+03","module":"D"}]},{"parameter":"SM","unit":"kg","values":[{"value":"0,0E+00","module":"A1"},{"value":"0,0E+00","module":"A2"},{"value":"0,0E+00","module":"A3"},{"value":"0,0E+00","module":"A4"},{"value":"0,0E+00","module":"A5"},{"value":"0,0E+00","module":"C2"},{"value":"0,0E+00","module":"C4"},{"value":"0,0E+00","module":"D"}]},{"parameter":"RSF","unit":"MJ","values":[{"value":"0,0E+00","module":"A1"},{"value":"0,0E+00","module":"A2"},{"value":"0,0E+00","module":"A3"},{"value":"0,0E+00","module":"A4"},{"value":"0,0E+00","module":"A5"},{"value":"0,0E+00","module":"C2"},{"value":"0,0E+00","module":"C4"},{"value":"0,0E+00","module":"D"}]},{"parameter":"NRSF","unit":"MJ","values":[{"value":"0,0E+00","module":"A1"},{"value":"0,0E+00","module":"A2"},{"value":"0,0E+00","module":"A3"},{"value":"0,0E+00","module":"A4"},{"value":"0,0E+00","module":"A5"},{"value":"0,0E+00","module":"C2"},{"value":"0,0E+00","module":"C4"},{"value":"0,0E+00","module":"D"}]},{"parameter":"FW","unit":"m^3","values":[{"value":"6,11E+00","module":"A1"},{"value":"1,23E-02","module":"A2"},{"value":"7,24E-01","module":"A3"},{"value":"2,83E-02","module":"A4"},{"value":"2,27E-01","module":"A5"},{"value":"2,85E-03","module":"C2"},{"value":"7,39E-01","module":"C4"},{"value":"-4,31E+00","module":"D"}]}],"end_of_life_waste":[{"parameter":"HWD","unit":"kg","values":[{"value":"3,49E-02","module":"A1"},{"value":"3,37E-09","module":"A2"},{"value":"9,50E-03","module":"A3"},{"value":"1,60E-10","module":"A4"},{"value":"4,35E-08","module":"A5"},{"value":"0,0E+00","module":"C2"},{"value":"5,84E-07","module":"C4"},{"value":"-1,71E-03","module":"D"}]},{"parameter":"NHWD","unit":"kg","values":[{"value":"1,58E+02","module":"A1"},{"value":"6,61E-02","module":"A2"},{"value":"9,01E+00","module":"A3"},{"value":"3,13E-03","module":"A4"},{"value":"4,54E+00","module":"A5"},{"value":"0,0E+00","module":"C2"},{"value":"6,65E+01","module":"C4"},{"value":"-3,54E+02","module":"D"}]},{"parameter":"RWD","unit":"kg","values":[{"value":"3,86E-02","module":"A1"},{"value":"3,77E-05","module":"A2"},{"value":"2,79E-03","module":"A3"},{"value":"1,79E-06","module":"A4"},{"value":"8,02E-04","module":"A5"},{"value":"0,0E+00","module":"C2"},{"value":"4,52E-03","module":"C4"},{"value":"-5,17E-03","module":"D"}]}],"end_of_life_flow":[{"parameter":"CRU","unit":"kg","values":[{"value":"0,0E+00","module":"A1"},{"value":"0,0E+00","module":"A2"},{"value":"0,0E+00","module":"A3"},{"value":"0,0E+00","module":"A4"},{"value":"1,37E+01","module":"A5"},{"value":"0,0E+00","module":"C2"},{"value":"0,0E+00","module":"C4"},{"value":"0,0E+00","module":"D"}]},{"parameter":"MFR","unit":"kg","values":[{"value":"0,0E+00","module":"A1"},{"value":"0,0E+00","module":"A2"},{"value":"0,0E+00","module":"A3"},{"value":"0,0E+00","module":"A4"},{"value":"0,0E+00","module":"A5"},{"value":"0,0E+00","module":"C2"},{"value":"0,0E+00","module":"C4"},{"value":"0,0E+00","module":"D"}]},{"parameter":"MER","unit":"kg","values":[{"value":"5,55E-11","module":"A1"},{"value":"0,0E+00","module":"A2"},{"value":"0,0E+00","module":"A3"},{"value":"0,0E+00","module":"A4"},{"value":"0,0E+00","module":"A5"},{"value":"0,0E+00","module":"C2"},{"value":"0,0E+00","module":"C4"},{"value":"0,0E+00","module":"D"}]},{"parameter":"EEE","unit":"MJ","values":[{"value":"0,0E+00","module":"A1"},{"value":"0,0E+00","module":"A2"},{"value":"0,0E+00","module":"A3"},{"value":"0,0E+00","module":"A4"},{"value":"0,0E+00","module":"A5"},{"value":"0,0E+00","module":"C2"},{"value":"0,0E+00","module":"C4"},{"value":"0,0E+00","module":"D"}]},{"parameter":"EET","unit":"MJ","values":[{"value":"0,0E+00","module":"A1"},{"value":"0,0E+00","module":"A2"},{"value":"0,0E+00","module":"A3"},{"value":"0,0E+00","module":"A4"},{"value":"6,94E+01","module":"A5"},{"value":"0,0E+00","module":"C2"},{"value":"2,24E+03","module":"C4"},{"value":"0,0E+00","module":"D"}]}]}