{"product_name":"Kaiflex EPDMplus","epd_id":"EPD-KAI-20200015-IBC1-EN","compliance":["DIN EN 15804","ISO 14025"],"producer_name":"Kaimann GmbH","environmental_impact":[{"parameter":"GWP-total","unit":"kg CO2-eq.","values":[{"value":"2,07E+02","module":"A1"},{"value":"9,30E+00","module":"A2"},{"value":"2,64E+01","module":"A3"},{"value":"7,14E+00","module":"A4"},{"value":"1,27E+01","module":"A5"},{"value":"1,05E+00","module":"C2"},{"value":"1,96E+02","module":"C4"},{"value":"-2,20E+02","module":"D"}]},{"parameter":"ODP","unit":"kg CFC11-eq.","values":[{"value":"5,12E-05","module":"A1"},{"value":"9,90E-07","module":"A2"},{"value":"2,23E-07","module":"A3"},{"value":"1,33E-06","module":"A4"},{"value":"2,04E-07","module":"A5"},{"value":"1,96E-07","module":"C2"},{"value":"1,35E-13","module":"C4"},{"value":"-2,23E-07","module":"D"}]},{"parameter":"AP","unit":"kg SO2-eq.","values":[{"value":"1,27E+00","module":"A1"},{"value":"1,35E-01","module":"A2"},{"value":"8,69E-02","module":"A3"},{"value":"2,91E-02","module":"A4"},{"value":"1,36E-02","module":"A5"},{"value":"4,14E-03","module":"C2"},{"value":"2,29E-02","module":"C4"},{"value":"-2,14E-01","module":"D"}]},{"parameter":"EP","unit":"kg PO4^3-eq.","values":[{"value":"7,57E-01","module":"A1"},{"value":"1,71E-02","module":"A2"},{"value":"2,05E-02","module":"A3"},{"value":"6,73E-03","module":"A4"},{"value":"5,93E-03","module":"A5"},{"value":"9,77E-04","module":"C2"},{"value":"5,24E-03","module":"C4"},{"value":"-5,14E-02","module":"D"}]},{"parameter":"POCP","unit":"kg Ethen-eq.","values":[{"value":"5,58E-02","module":"A1"},{"value":"4,05E-03","module":"A2"},{"value":"5,07E-03","module":"A3"},{"value":"1,20E-03","module":"A4"},{"value":"1,79E-03","module":"A5"},{"value":"1,73E-04","module":"C2"},{"value":"1,33E-03","module":"C4"},{"value":"-1,09E-02","module":"D"}]},{"parameter":"ADPE","unit":"kg Sb-eq.","values":[{"value":"3,68E-03","module":"A1"},{"value":"1,60E-05","module":"A2"},{"value":"9,33E-06","module":"A3"},{"value":"2,13E-05","module":"A4"},{"value":"8,88E-06","module":"A5"},{"value":"3,15E-06","module":"C2"},{"value":"1,32E-06","module":"C4"},{"value":"-1,30E-05","module":"D"}]},{"parameter":"ADPF","unit":"MJ","values":[{"value":"4,32E+03","module":"A1"},{"value":"1,31E+02","module":"A2"},{"value":"3,19E+02","module":"A3"},{"value":"1,10E+02","module":"A4"},{"value":"1,06E+02","module":"A5"},{"value":"1,62E+01","module":"C2"},{"value":"8,29E+01","module":"C4"},{"value":"-1,70E+03","module":"D"}]}],"additional_environmental_impact":[],"resource_use":[{"parameter":"PERE","unit":"MJ","values":[{"value":"2,59E+02","module":"A1"},{"value":"1,04E+00","module":"A2"},{"value":"2,79E+02","module":"A3"},{"value":"1,19E+00","module":"A4"},{"value":"7,80E+00","module":"A5"},{"value":"1,75E-01","module":"C2"},{"value":"2,30E+01","module":"C4"},{"value":"-5,28E+02","module":"D"}]},{"parameter":"PERM","unit":"MJ","values":[{"value":"1,01E+01","module":"A1"},{"value":"0,0E+00","module":"A2"},{"value":"2,35E+02","module":"A3"},{"value":"0,0E+00","module":"A4"},{"value":"0,0E+00","module":"A5"},{"value":"0,0E+00","module":"C2"},{"value":"0,0E+00","module":"C4"},{"value":"-2,35E+02","module":"D"}]},{"parameter":"PERT","unit":"MJ","values":[{"value":"2,69E+02","module":"A1"},{"value":"1,04E+00","module":"A2"},{"value":"5,13E+02","module":"A3"},{"value":"1,19E+00","module":"A4"},{"value":"7,80E+00","module":"A5"},{"value":"1,75E-01","module":"C2"},{"value":"2,30E+01","module":"C4"},{"value":"-7,63E+02","module":"D"}]},{"parameter":"PENRE","unit":"MJ","values":[{"value":"1,30E+03","module":"A1"},{"value":"1,32E+02","module":"A2"},{"value":"2,24E+02","module":"A3"},{"value":"1,12E+02","module":"A4"},{"value":"2,24E+02","module":"A5"},{"value":"1,64E+01","module":"C2"},{"value":"3,41E+03","module":"C4"},{"value":"-1,70E+03","module":"D"}]},{"parameter":"PENRM","unit":"MJ","values":[{"value":"3,33E+03","module":"A1"},{"value":"0,0E+00","module":"A2"},{"value":"1,16E+02","module":"A3"},{"value":"0,0E+00","module":"A4"},{"value":"-1,16E+02","module":"A5"},{"value":"0,0E+00","module":"C2"},{"value":"-3,33E+03","module":"C4"},{"value":"0,0E+00","module":"D"}]},{"parameter":"PENRT","unit":"MJ","values":[{"value":"4,62E+03","module":"A1"},{"value":"1,32E+02","module":"A2"},{"value":"3,40E+02","module":"A3"},{"value":"1,12E+02","module":"A4"},{"value":"1,08E+02","module":"A5"},{"value":"1,64E+01","module":"C2"},{"value":"8,29E+01","module":"C4"},{"value":"-1,70E+03","module":"D"}]},{"parameter":"SM","unit":"kg","values":[{"value":"0,0E+00","module":"A1"},{"value":"0,0E+00","module":"A2"},{"value":"0,0E+00","module":"A3"},{"value":"0,0E+00","module":"A4"},{"value":"0,0E+00","module":"A5"},{"value":"0,0E+00","module":"C2"},{"value":"0,0E+00","module":"C4"},{"value":"0,0E+00","module":"D"}]},{"parameter":"RSF","unit":"MJ","values":[{"value":"0,0E+00","module":"A1"},{"value":"0,0E+00","module":"A2"},{"value":"0,0E+00","module":"A3"},{"value":"0,0E+00","module":"A4"},{"value":"0,0E+00","module":"A5"},{"value":"0,0E+00","module":"C2"},{"value":"0,0E+00","module":"C4"},{"value":"0,0E+00","module":"D"}]},{"parameter":"NRSF","unit":"MJ","values":[{"value":"0,0E+00","module":"A1"},{"value":"0,0E+00","module":"A2"},{"value":"0,0E+00","module":"A3"},{"value":"0,0E+00","module":"A4"},{"value":"0,0E+00","module":"A5"},{"value":"0,0E+00","module":"C2"},{"value":"0,0E+00","module":"C4"},{"value":"0,0E+00","module":"D"}]},{"parameter":"FW","unit":"m^3","values":[{"value":"6,91E+00","module":"A1"},{"value":"1,64E-02","module":"A2"},{"value":"7,24E-01","module":"A3"},{"value":"1,88E-02","module":"A4"},{"value":"1,05E-01","module":"A5"},{"value":"2,77E-03","module":"C2"},{"value":"6,38E-01","module":"C4"},{"value":"-3,89E+00","module":"D"}]}],"end_of_life_waste":[{"parameter":"HWD","unit":"kg","values":[{"value":"3,05E-02","module":"A1"},{"value":"5,21E-09","module":"A2"},{"value":"9,50E-03","module":"A3"},{"value":"4,88E-11","module":"A4"},{"value":"5,23E-08","module":"A5"},{"value":"0,0E+00","module":"C2"},{"value":"5,33E-07","module":"C4"},{"value":"-1,71E-03","module":"D"}]},{"parameter":"NHWD","unit":"kg","values":[{"value":"7,86E+01","module":"A1"},{"value":"1,02E-01","module":"A2"},{"value":"9,01E+00","module":"A3"},{"value":"9,55E-04","module":"A4"},{"value":"5,67E+00","module":"A5"},{"value":"0,0E+00","module":"C2"},{"value":"6,61E+01","module":"C4"},{"value":"-3,18E+02","module":"D"}]},{"parameter":"RWD","unit":"kg","values":[{"value":"1,63E-02","module":"A1"},{"value":"5,83E-05","module":"A2"},{"value":"2,79E-03","module":"A3"},{"value":"5,46E-07","module":"A4"},{"value":"1,01E-03","module":"A5"},{"value":"0,0E+00","module":"C2"},{"value":"3,91E-03","module":"C4"},{"value":"-4,88E-03","module":"D"}]}],"end_of_life_flow":[{"parameter":"CRU","unit":"kg","values":[{"value":"0,0E+00","module":"A1"},{"value":"0,0E+00","module":"A2"},{"value":"0,0E+00","module":"A3"},{"value":"0,0E+00","module":"A4"},{"value":"1,37E+01","module":"A5"},{"value":"0,0E+00","module":"C2"},{"value":"0,0E+00","module":"C4"},{"value":"0,0E+00","module":"D"}]},{"parameter":"MFR","unit":"kg","values":[{"value":"0,0E+00","module":"A1"},{"value":"0,0E+00","module":"A2"},{"value":"0,0E+00","module":"A3"},{"value":"0,0E+00","module":"A4"},{"value":"0,0E+00","module":"A5"},{"value":"0,0E+00","module":"C2"},{"value":"0,0E+00","module":"C4"},{"value":"0,0E+00","module":"D"}]},{"parameter":"MER","unit":"kg","values":[{"value":"0,0E+00","module":"A1"},{"value":"0,0E+00","module":"A2"},{"value":"0,0E+00","module":"A3"},{"value":"0,0E+00","module":"A4"},{"value":"0,0E+00","module":"A5"},{"value":"0,0E+00","module":"C2"},{"value":"0,0E+00","module":"C4"},{"value":"0,0E+00","module":"D"}]},{"parameter":"EEE","unit":"MJ","values":[{"value":"0,0E+00","module":"A1"},{"value":"0,0E+00","module":"A2"},{"value":"0,0E+00","module":"A3"},{"value":"0,0E+00","module":"A4"},{"value":"0,0E+00","module":"A5"},{"value":"0,0E+00","module":"C2"},{"value":"0,0E+00","module":"C4"},{"value":"0,0E+00","module":"D"}]},{"parameter":"EET","unit":"MJ","values":[{"value":"0,0E+00","module":"A1"},{"value":"0,0E+00","module":"A2"},{"value":"0,0E+00","module":"A3"},{"value":"0,0E+00","module":"A4"},{"value":"6,94E+01","module":"A5"},{"value":"0,0E+00","module":"C2"},{"value":"2,00E+03","module":"C4"},{"value":"0,0E+00","module":"D"}]}]}