{"product_name":"Kaldformede hulprofiler","epd_id":"NEPD-6136-5395-NO","compliance":["EN 15804+A2","ISO 14025","ISO 21930"],"producer_name":"IPOA As","environmental_impact":[{"parameter":"GWP-total","unit":"kg CO2-eq.","values":[{"value":"2,36E+00","module":"A1-A3"},{"value":"4,90E-02","module":"A4"},{"value":"6,57E-02","module":"A5"},{"value":"4,88E-02","module":"C1"},{"value":"1,39E-02","module":"C2"},{"value":"1,62E-02","module":"C3"},{"value":"2,12E-03","module":"C4"},{"value":"-8,36E-01","module":"D"}]},{"parameter":"GWP-fossil","unit":"kg CO2-eq.","values":[{"value":"2,35E+00","module":"A1-A3"},{"value":"4,90E-02","module":"A4"},{"value":"6,56E-02","module":"A5"},{"value":"4,88E-02","module":"C1"},{"value":"1,39E-02","module":"C2"},{"value":"1,62E-02","module":"C3"},{"value":"2,12E-03","module":"C4"},{"value":"-8,35E-01","module":"D"}]},{"parameter":"GWP-biogenic","unit":"kg CO2-eq.","values":[{"value":"3,01E-03","module":"A1-A3"},{"value":"2,03E-05","module":"A4"},{"value":"4,76E-05","module":"A5"},{"value":"9,15E-06","module":"C1"},{"value":"5,75E-06","module":"C2"},{"value":"8,07E-05","module":"C3"},{"value":"1,13E-06","module":"C4"},{"value":"-4,61E-04","module":"D"}]},{"parameter":"GWP-luluc","unit":"kg CO2-eq.","values":[{"value":"9,43E-04","module":"A1-A3"},{"value":"1,74E-05","module":"A4"},{"value":"2,03E-05","module":"A5"},{"value":"3,85E-06","module":"C1"},{"value":"4,94E-06","module":"C2"},{"value":"4,53E-06","module":"C3"},{"value":"2,68E-07","module":"C4"},{"value":"-3,74E-04","module":"D"}]},{"parameter":"ODP","unit":"kg CFC 11-eq.","values":[{"value":"1,73E-07","module":"A1-A3"},{"value":"1,11E-08","module":"A4"},{"value":"1,04E-08","module":"A5"},{"value":"1,05E-08","module":"C1"},{"value":"3,15E-09","module":"C2"},{"value":"2,30E-09","module":"C3"},{"value":"2,90E-10","module":"C4"},{"value":"-8,58E-08","module":"D"}]},{"parameter":"AP","unit":"mol H+-eq.","values":[{"value":"1,45E-02","module":"A1-A3"},{"value":"1,41E-04","module":"A4"},{"value":"5,54E-04","module":"A5"},{"value":"5,11E-04","module":"C1"},{"value":"3,99E-05","module":"C2"},{"value":"2,94E-05","module":"C3"},{"value":"9,65E-06","module":"C4"},{"value":"-4,15E-03","module":"D"}]},{"parameter":"POCP","unit":"kg NMVOC-eq.","values":[{"value":"1,32E-02","module":"A1-A3"},{"value":"1,19E-04","module":"A4"},{"value":"6,89E-04","module":"A5"},{"value":"6,80E-04","module":"C1"},{"value":"3,38E-05","module":"C2"},{"value":"1,92E-05","module":"C3"},{"value":"9,96E-06","module":"C4"},{"value":"-4,18E-03","module":"D"}]},{"parameter":"ADPE","unit":"kg Sb-eq.","values":[{"value":"4,07E-05","module":"A1-A3"},{"value":"1,35E-06","module":"A4"},{"value":"4,48E-07","module":"A5"},{"value":"7,49E-08","module":"C1"},{"value":"3,84E-07","module":"C2"},{"value":"7,76E-08","module":"C3"},{"value":"7,38E-09","module":"C4"},{"value":"-1,44E-05","module":"D"}]},{"parameter":"ADPF","unit":"MJ","values":[{"value":"2,48E+01","module":"A1-A3"},{"value":"7,41E-01","module":"A4"},{"value":"8,49E-01","module":"A5"},{"value":"6,72E-01","module":"C1"},{"value":"2,10E-01","module":"C2"},{"value":"1,12E-01","module":"C3"},{"value":"2,27E-02","module":"C4"},{"value":"-7,03E+00","module":"D"}]},{"parameter":"WDP","unit":"m3 world-eq.","values":[{"value":"4,09E+01","module":"A1-A3"},{"value":"7,17E-01","module":"A4"},{"value":"5,18E-01","module":"A5"},{"value":"1,43E-01","module":"C1"},{"value":"2,03E-01","module":"C2"},{"value":"4,61E-01","module":"C3"},{"value":"2,08E-01","module":"C4"},{"value":"4,33E+01","module":"D"}]},{"parameter":"EP-freshwater","unit":"kg P-eq.","values":[{"value":"1,43E-04","module":"A1-A3"},{"value":"3,91E-07","module":"A4"},{"value":"1,63E-06","module":"A5"},{"value":"1,78E-07","module":"C1"},{"value":"1,11E-07","module":"C2"},{"value":"1,24E-07","module":"C3"},{"value":"2,73E-08","module":"C4"},{"value":"-5,14E-05","module":"D"}]},{"parameter":"EP-marine","unit":"kg N-eq.","values":[{"value":"3,03E-03","module":"A1-A3"},{"value":"2,79E-05","module":"A4"},{"value":"2,15E-04","module":"A5"},{"value":"2,25E-04","module":"C1"},{"value":"7,90E-06","module":"C2"},{"value":"5,01E-06","module":"C3"},{"value":"3,29E-06","module":"C4"},{"value":"-8,59E-04","module":"D"}]},{"parameter":"EP-terrestrial","unit":"mol N-eq.","values":[{"value":"3,43E-02","module":"A1-A3"},{"value":"3,12E-04","module":"A4"},{"value":"2,35E-03","module":"A5"},{"value":"2,47E-03","module":"C1"},{"value":"8,83E-05","module":"C2"},{"value":"5,69E-05","module":"C3"},{"value":"3,80E-05","module":"C4"},{"value":"-8,78E-03","module":"D"}]},{"parameter":"GWP-IOBC","unit":"kg CO2-eq.","values":[{"value":"2,36E+00","module":"A1-A3"},{"value":"4,90E-02","module":"A4"},{"value":"6,57E-02","module":"A5"},{"value":"4,83E-02","module":"C1"},{"value":"1,39E-02","module":"C2"},{"value":"1,62E-02","module":"C3"},{"value":"2,12E-03","module":"C4"},{"value":"-1,25E+00","module":"D"}]}],"additional_environmental_impact":[{"parameter":"PM","unit":"disease incidence","values":[{"value":"2,10E-07","module":"A1-A3"},{"value":"3,00E-09","module":"A4"},{"value":"1,36E-08","module":"A5"},{"value":"1,35E-08","module":"C1"},{"value":"8,50E-10","module":"C2"},{"value":"5,13E-10","module":"C3"},{"value":"2,00E-10","module":"C4"},{"value":"-6,93E-08","module":"D"}]},{"parameter":"ETP-fw","unit":"CTUe","values":[{"value":"1,11E+02","module":"A1-A3"},{"value":"5,49E-01","module":"A4"},{"value":"1,34E+00","module":"A5"},{"value":"3,67E-01","module":"C1"},{"value":"1,56E-01","module":"C2"},{"value":"3,33E-01","module":"C3"},{"value":"3,58E-02","module":"C4"},{"value":"-4,65E+01","module":"D"}]},{"parameter":"HTP-c","unit":"CTUh","values":[{"value":"1,95E-08","module":"A1-A3"},{"value":"0,0E+00","module":"A4"},{"value":"2,20E-10","module":"A5"},{"value":"1,40E-11","module":"C1"},{"value":"0,0E+00","module":"C2"},{"value":"3,00E-12","module":"C3"},{"value":"2,00E-12","module":"C4"},{"value":"-4,02E-09","module":"D"}]},{"parameter":"HTP-nc","unit":"CTUh","values":[{"value":"1,28E-07","module":"A1-A3"},{"value":"6,00E-10","module":"A4"},{"value":"2,73E-09","module":"A5"},{"value":"3,37E-10","module":"C1"},{"value":"1,70E-10","module":"C2"},{"value":"1,16E-10","module":"C3"},{"value":"6,30E-11","module":"C4"},{"value":"8,73E-08","module":"D"}]},{"parameter":"SQP","unit":"unitless","values":[{"value":"7,62E+00","module":"A1-A3"},{"value":"5,18E-01","module":"A4"},{"value":"1,56E-01","module":"A5"},{"value":"8,52E-02","module":"C1"},{"value":"1,47E-01","module":"C2"},{"value":"5,43E-02","module":"C3"},{"value":"7,17E-02","module":"C4"},{"value":"-5,26E-01","module":"D"}]},{"parameter":"IRP","unit":"kBq U235-eq.","values":[{"value":"5,71E-02","module":"A1-A3"},{"value":"3,24E-03","module":"A4"},{"value":"3,15E-03","module":"A5"},{"value":"2,88E-03","module":"C1"},{"value":"9,18E-04","module":"C2"},{"value":"5,30E-04","module":"C3"},{"value":"1,06E-04","module":"C4"},{"value":"3,00E-03","module":"D"}]}],"resource_use":[{"parameter":"PERE","unit":"MJ","values":[{"value":"3,15E+00","module":"A1-A3"},{"value":"1,06E-02","module":"A4"},{"value":"2,84E-02","module":"A5"},{"value":"3,63E-03","module":"C1"},{"value":"3,01E-03","module":"C2"},{"value":"2,35E-02","module":"C3"},{"value":"1,13E-03","module":"C4"},{"value":"-5,70E-01","module":"D"}]},{"parameter":"PERM","unit":"MJ","values":[{"value":"7,17E-03","module":"A1-A3"},{"value":"0,0E+00","module":"A4"},{"value":"0,0E+00","module":"A5"},{"value":"0,0E+00","module":"C1"},{"value":"0,0E+00","module":"C2"},{"value":"-7,17E-03","module":"C3"},{"value":"0,0E+00","module":"C4"},{"value":"0,0E+00","module":"D"}]},{"parameter":"PERT","unit":"MJ","values":[{"value":"3,16E+00","module":"A1-A3"},{"value":"1,06E-02","module":"A4"},{"value":"2,84E-02","module":"A5"},{"value":"3,63E-03","module":"C1"},{"value":"3,01E-03","module":"C2"},{"value":"1,64E-02","module":"C3"},{"value":"1,13E-03","module":"C4"},{"value":"-5,70E-01","module":"D"}]},{"parameter":"PENRE","unit":"MJ","values":[{"value":"2,49E+01","module":"A1-A3"},{"value":"7,41E-01","module":"A4"},{"value":"8,49E-01","module":"A5"},{"value":"6,72E-01","module":"C1"},{"value":"2,10E-01","module":"C2"},{"value":"1,12E-01","module":"C3"},{"value":"2,27E-02","module":"C4"},{"value":"-7,03E+00","module":"D"}]},{"parameter":"PENRM","unit":"MJ","values":[{"value":"5,78E-03","module":"A1-A3"},{"value":"0,0E+00","module":"A4"},{"value":"0,0E+00","module":"A5"},{"value":"0,0E+00","module":"C1"},{"value":"0,0E+00","module":"C2"},{"value":"-5,78E-03","module":"C3"},{"value":"0,0E+00","module":"C4"},{"value":"0,0E+00","module":"D"}]},{"parameter":"PENRT","unit":"MJ","values":[{"value":"2,49E+01","module":"A1-A3"},{"value":"7,41E-01","module":"A4"},{"value":"8,49E-01","module":"A5"},{"value":"6,72E-01","module":"C1"},{"value":"2,10E-01","module":"C2"},{"value":"1,07E-01","module":"C3"},{"value":"2,27E-02","module":"C4"},{"value":"-7,03E+00","module":"D"}]},{"parameter":"SM","unit":"kg","values":[{"value":"1,62E-01","module":"A1-A3"},{"value":"0,0E+00","module":"A4"},{"value":"7,08E-03","module":"A5"},{"value":"0,0E+00","module":"C1"},{"value":"0,0E+00","module":"C2"},{"value":"0,0E+00","module":"C3"},{"value":"0,0E+00","module":"C4"},{"value":"0,0E+00","module":"D"}]},{"parameter":"RSF","unit":"MJ","values":[{"value":"3,73E-02","module":"A1-A3"},{"value":"3,79E-04","module":"A4"},{"value":"5,91E-04","module":"A5"},{"value":"8,94E-05","module":"C1"},{"value":"1,08E-04","module":"C2"},{"value":"4,92E-04","module":"C3"},{"value":"2,70E-05","module":"C4"},{"value":"3,02E-02","module":"D"}]},{"parameter":"NRSF","unit":"MJ","values":[{"value":"1,75E+00","module":"A1-A3"},{"value":"1,36E-03","module":"A4"},{"value":"1,88E-02","module":"A5"},{"value":"1,32E-03","module":"C1"},{"value":"3,84E-04","module":"C2"},{"value":"0,0E+00","module":"C3"},{"value":"1,57E-04","module":"C4"},{"value":"8,78E-01","module":"D"}]},{"parameter":"FW","unit":"m3","values":[{"value":"1,87E-02","module":"A1-A3"},{"value":"7,92E-05","module":"A4"},{"value":"2,81E-04","module":"A5"},{"value":"3,46E-05","module":"C1"},{"value":"2,25E-05","module":"C2"},{"value":"4,68E-05","module":"C3"},{"value":"2,95E-05","module":"C4"},{"value":"-1,76E-03","module":"D"}]}],"end_of_life_waste":[{"parameter":"HWD","unit":"kg","values":[{"value":"1,05E-02","module":"A1-A3"},{"value":"3,82E-05","module":"A4"},{"value":"1,14E-04","module":"A5"},{"value":"1,98E-05","module":"C1"},{"value":"1,08E-05","module":"C2"},{"value":"0,0E+00","module":"C3"},{"value":"0,0E+00","module":"C4"},{"value":"-4,34E-03","module":"D"}]},{"parameter":"NHWD","unit":"kg","values":[{"value":"1,03E+00","module":"A1-A3"},{"value":"3,60E-02","module":"A4"},{"value":"1,05E-02","module":"A5"},{"value":"7,95E-04","module":"C1"},{"value":"1,02E-02","module":"C2"},{"value":"0,0E+00","module":"C3"},{"value":"1,05E-01","module":"C4"},{"value":"-3,41E-01","module":"D"}]},{"parameter":"RWD","unit":"kg","values":[{"value":"6,10E-05","module":"A1-A3"},{"value":"5,05E-06","module":"A4"},{"value":"4,62E-06","module":"A5"},{"value":"4,66E-06","module":"C1"},{"value":"1,43E-06","module":"C2"},{"value":"0,0E+00","module":"C3"},{"value":"0,0E+00","module":"C4"},{"value":"2,30E-06","module":"D"}]}],"end_of_life_flow":[{"parameter":"CRU","unit":"kg","values":[{"value":"0,0E+00","module":"A1-A3"},{"value":"0,0E+00","module":"A4"},{"value":"0,0E+00","module":"A5"},{"value":"0,0E+00","module":"C1"},{"value":"0,0E+00","module":"C2"},{"value":"0,0E+00","module":"C3"},{"value":"0,0E+00","module":"C4"},{"value":"0,0E+00","module":"D"}]},{"parameter":"MFR","unit":"kg","values":[{"value":"8,93E-02","module":"A1-A3"},{"value":"0,0E+00","module":"A4"},{"value":"0,0E+00","module":"A5"},{"value":"0,0E+00","module":"C1"},{"value":"0,0E+00","module":"C2"},{"value":"8,93E-01","module":"C3"},{"value":"0,0E+00","module":"C4"},{"value":"0,0E+00","module":"D"}]},{"parameter":"MER","unit":"kg","values":[{"value":"0,0E+00","module":"A1-A3"},{"value":"0,0E+00","module":"A4"},{"value":"0,0E+00","module":"A5"},{"value":"0,0E+00","module":"C1"},{"value":"0,0E+00","module":"C2"},{"value":"8,00E-03","module":"C3"},{"value":"0,0E+00","module":"C4"},{"value":"0,0E+00","module":"D"}]},{"parameter":"EEE","unit":"MJ","values":[{"value":"0,0E+00","module":"A1-A3"},{"value":"0,0E+00","module":"A4"},{"value":"0,0E+00","module":"A5"},{"value":"0,0E+00","module":"C1"},{"value":"0,0E+00","module":"C2"},{"value":"9,29E-06","module":"C3"},{"value":"0,0E+00","module":"C4"},{"value":"0,0E+00","module":"D"}]},{"parameter":"EET","unit":"MJ","values":[{"value":"0,0E+00","module":"A1-A3"},{"value":"0,0E+00","module":"A4"},{"value":"0,0E+00","module":"A5"},{"value":"0,0E+00","module":"C1"},{"value":"0,0E+00","module":"C2"},{"value":"1,41E-04","module":"C3"},{"value":"0,0E+00","module":"C4"},{"value":"0,0E+00","module":"D"}]}]}