{"product_name":"Kaldformet Hulprofil","epd_id":"NEPD-2525-1263-NO","compliance":["EN 15804","ISO 14025","ISO 21930"],"producer_name":"Norsk St\u00e5l AS","environmental_impact":[{"parameter":"GWP-total","unit":"kg CO2-eq.","values":[{"value":"2,49E+00","module":"A1-A3"},{"value":"2,68E-02","module":"A4"},{"value":"5,67E-02","module":"C1"},{"value":"1,47E-02","module":"C2"},{"value":"1,28E-04","module":"C3"},{"value":"2,59E-04","module":"C4"},{"value":"-1,42E+00","module":"D"}]},{"parameter":"ODP","unit":"kg CFC 11-eq.","values":[{"value":"9,88E-09","module":"A1-A3"},{"value":"5,04E-09","module":"A4"},{"value":"9,82E-09","module":"C1"},{"value":"2,86E-09","module":"C2"},{"value":"1,40E-11","module":"C3"},{"value":"8,60E-11","module":"C4"},{"value":"-5,85E-08","module":"D"}]},{"parameter":"AP","unit":"kg SO2-eq.","values":[{"value":"5,59E-03","module":"A1-A3"},{"value":"6,29E-05","module":"A4"},{"value":"4,30E-04","module":"C1"},{"value":"4,76E-05","module":"C2"},{"value":"7,97E-07","module":"C3"},{"value":"1,89E-06","module":"C4"},{"value":"-6,33E-03","module":"D"}]},{"parameter":"EP","unit":"kg Phosphat-eq.","values":[{"value":"5,56E-04","module":"A1-A3"},{"value":"8,26E-06","module":"A4"},{"value":"9,36E-05","module":"C1"},{"value":"7,99E-06","module":"C2"},{"value":"1,23E-07","module":"C3"},{"value":"3,34E-07","module":"C4"},{"value":"-2,11E-03","module":"D"}]},{"parameter":"POCP","unit":"kg Ethen-eq.","values":[{"value":"7,14E-04","module":"A1-A3"},{"value":"4,05E-06","module":"A4"},{"value":"9,50E-06","module":"C1"},{"value":"2,37E-06","module":"C2"},{"value":"3,50E-08","module":"C3"},{"value":"7,91E-08","module":"C4"},{"value":"-9,90E-04","module":"D"}]},{"parameter":"ADPE","unit":"kg Sb-eq.","values":[{"value":"4,90E-06","module":"A1-A3"},{"value":"8,32E-08","module":"A4"},{"value":"2,45E-10","module":"C1"},{"value":"3,31E-08","module":"C2"},{"value":"1,00E-11","module":"C3"},{"value":"5,00E-12","module":"C4"},{"value":"-2,74E-05","module":"D"}]},{"parameter":"ADPF","unit":"MJ","values":[{"value":"2,51E+01","module":"A1-A3"},{"value":"4,04E-01","module":"A4"},{"value":"7,84E-01","module":"C1"},{"value":"2,30E-01","module":"C2"},{"value":"1,19E-03","module":"C3"},{"value":"7,28E-03","module":"C4"},{"value":"-1,33E+01","module":"D"}]},{"parameter":"ADPM","unit":"kg Sb-eq.","values":[{"value":"4,90E-06","module":"A1-A3"},{"value":"8,32E-08","module":"A4"},{"value":"2,45E-10","module":"C1"},{"value":"3,31E-08","module":"C2"},{"value":"1,00E-11","module":"C3"},{"value":"5,00E-12","module":"C4"},{"value":"-2,74E-05","module":"D"}]}],"additional_environmental_impact":[],"resource_use":[{"parameter":"PERE","unit":"MJ","values":[{"value":"5,50E-01","module":"A1-A3"},{"value":"5,97E-03","module":"A4"},{"value":"4,27E-03","module":"C1"},{"value":"4,16E-03","module":"C2"},{"value":"9,88E-03","module":"C3"},{"value":"5,95E-05","module":"C4"},{"value":"-1,20E+00","module":"D"}]},{"parameter":"PERM","unit":"MJ","values":[{"value":"0,0E+00","module":"A1-A3"},{"value":"0,0E+00","module":"A4"},{"value":"0,0E+00","module":"C1"},{"value":"0,0E+00","module":"C2"},{"value":"0,0E+00","module":"C3"},{"value":"0,0E+00","module":"C4"},{"value":"0,0E+00","module":"D"}]},{"parameter":"PERT","unit":"MJ","values":[{"value":"5,50E-01","module":"A1-A3"},{"value":"5,97E-03","module":"A4"},{"value":"4,27E-03","module":"C1"},{"value":"4,16E-03","module":"C2"},{"value":"9,88E-03","module":"C3"},{"value":"5,95E-05","module":"C4"},{"value":"-1,20E+00","module":"D"}]},{"parameter":"PENRE","unit":"MJ","values":[{"value":"2,34E+01","module":"A1-A3"},{"value":"4,14E-01","module":"A4"},{"value":"7,91E-01","module":"C1"},{"value":"2,37E-01","module":"C2"},{"value":"1,60E-03","module":"C3"},{"value":"7,39E-03","module":"C4"},{"value":"-1,27E+01","module":"D"}]},{"parameter":"PENRM","unit":"MJ","values":[{"value":"2,16E+00","module":"A1-A3"},{"value":"0,0E+00","module":"A4"},{"value":"0,0E+00","module":"C1"},{"value":"0,0E+00","module":"C2"},{"value":"0,0E+00","module":"C3"},{"value":"0,0E+00","module":"C4"},{"value":"0,0E+00","module":"D"}]},{"parameter":"PENRT","unit":"MJ","values":[{"value":"2,55E+01","module":"A1-A3"},{"value":"4,14E-01","module":"A4"},{"value":"7,91E-01","module":"C1"},{"value":"2,37E-01","module":"C2"},{"value":"1,60E-03","module":"C3"},{"value":"7,39E-03","module":"C4"},{"value":"-1,27E+01","module":"D"}]},{"parameter":"SM","unit":"kg","values":[{"value":"1,04E-01","module":"A1-A3"},{"value":"0,0E+00","module":"A4"},{"value":"0,0E+00","module":"C1"},{"value":"0,0E+00","module":"C2"},{"value":"0,0E+00","module":"C3"},{"value":"0,0E+00","module":"C4"},{"value":"0,0E+00","module":"D"}]},{"parameter":"RSF","unit":"MJ","values":[{"value":"2,09E-05","module":"A1-A3"},{"value":"0,0E+00","module":"A4"},{"value":"0,0E+00","module":"C1"},{"value":"0,0E+00","module":"C2"},{"value":"0,0E+00","module":"C3"},{"value":"0,0E+00","module":"C4"},{"value":"0,0E+00","module":"D"}]},{"parameter":"NRSF","unit":"MJ","values":[{"value":"2,02E-04","module":"A1-A3"},{"value":"0,0E+00","module":"A4"},{"value":"0,0E+00","module":"C1"},{"value":"0,0E+00","module":"C2"},{"value":"0,0E+00","module":"C3"},{"value":"0,0E+00","module":"C4"},{"value":"0,0E+00","module":"D"}]},{"parameter":"FW","unit":"m3","values":[{"value":"6,37E-03","module":"A1-A3"},{"value":"7,83E-05","module":"A4"},{"value":"6,80E-05","module":"C1"},{"value":"5,59E-05","module":"C2"},{"value":"6,58E-07","module":"C3"},{"value":"8,00E-06","module":"C4"},{"value":"-8,67E-03","module":"D"}]}],"end_of_life_waste":[{"parameter":"HWD","unit":"kg","values":[{"value":"2,37E-02","module":"A1-A3"},{"value":"2,44E-07","module":"A4"},{"value":"2,15E-06","module":"C1"},{"value":"1,26E-07","module":"C2"},{"value":"3,95E-09","module":"C3"},{"value":"1,10E-08","module":"C4"},{"value":"-1,23E-04","module":"D"}]},{"parameter":"NHWD","unit":"kg","values":[{"value":"2,03E-01","module":"A1-A3"},{"value":"2,22E-02","module":"A4"},{"value":"3,56E-03","module":"C1"},{"value":"2,15E-02","module":"C2"},{"value":"1,21E-04","module":"C3"},{"value":"5,00E-02","module":"C4"},{"value":"-2,43E+00","module":"D"}]},{"parameter":"RWD","unit":"kg","values":[{"value":"9,72E-03","module":"A1-A3"},{"value":"2,84E-06","module":"A4"},{"value":"5,48E-06","module":"C1"},{"value":"1,66E-06","module":"C2"},{"value":"1,17E-08","module":"C3"},{"value":"4,83E-08","module":"C4"},{"value":"-4,77E-06","module":"D"}]}],"end_of_life_flow":[{"parameter":"CRU","unit":"kg","values":[{"value":"0,0E+00","module":"A1-A3"},{"value":"0,0E+00","module":"A4"},{"value":"0,0E+00","module":"C1"},{"value":"0,0E+00","module":"C2"},{"value":"0,0E+00","module":"C3"},{"value":"0,0E+00","module":"C4"},{"value":"0,0E+00","module":"D"}]},{"parameter":"MFR","unit":"kg","values":[{"value":"0,0E+00","module":"A1-A3"},{"value":"0,0E+00","module":"A4"},{"value":"0,0E+00","module":"C1"},{"value":"0,0E+00","module":"C2"},{"value":"6,39E-01","module":"C3"},{"value":"0,0E+00","module":"C4"},{"value":"0,0E+00","module":"D"}]},{"parameter":"MER","unit":"kg","values":[{"value":"0,0E+00","module":"A1-A3"},{"value":"0,0E+00","module":"A4"},{"value":"0,0E+00","module":"C1"},{"value":"0,0E+00","module":"C2"},{"value":"0,0E+00","module":"C3"},{"value":"0,0E+00","module":"C4"},{"value":"0,0E+00","module":"D"}]},{"parameter":"EEE","unit":"MJ","values":[{"value":"0,0E+00","module":"A1-A3"},{"value":"0,0E+00","module":"A4"},{"value":"0,0E+00","module":"C1"},{"value":"0,0E+00","module":"C2"},{"value":"0,0E+00","module":"C3"},{"value":"0,0E+00","module":"C4"},{"value":"0,0E+00","module":"D"}]},{"parameter":"EET","unit":"MJ","values":[{"value":"7,20E-03","module":"A1-A3"},{"value":"0,0E+00","module":"A4"},{"value":"0,0E+00","module":"C1"},{"value":"0,0E+00","module":"C2"},{"value":"0,0E+00","module":"C3"},{"value":"0,0E+00","module":"C4"},{"value":"0,0E+00","module":"D"}]}]}