{"product_name":"Kaltumgeformtes Aluminiumblech im Au\u00dfenbereich","epd_id":"EPD-GDA-2019130-IBG2-DE","compliance":["DIN EN 15804","ISO 14025"],"producer_name":"Aluminium Deutschland","environmental_impact":[{"parameter":"GWP-total","unit":"kg CO2-eq.","values":[{"value":"6,39E+00","module":"A1-A3"},{"value":"5,94E-03","module":"C2"},{"value":"0,0E+00","module":"C3"},{"value":"9,65E-04","module":"C4"},{"value":"-4,44E+00","module":"D"}]},{"parameter":"ODP","unit":"kg CFC11-eq.","values":[{"value":"1,74E-10","module":"A1-A3"},{"value":"1,63E-16","module":"C2"},{"value":"0,0E+00","module":"C3"},{"value":"2,15E-16","module":"C4"},{"value":"-6,18E-11","module":"D"}]},{"parameter":"AP","unit":"kg SO2-eq.","values":[{"value":"3,02E-02","module":"A1-A3"},{"value":"2,48E-05","module":"C2"},{"value":"0,0E+00","module":"C3"},{"value":"5,70E-06","module":"C4"},{"value":"-2,26E-02","module":"D"}]},{"parameter":"EP","unit":"kg PO4^3-eq.","values":[{"value":"2,06E-03","module":"A1-A3"},{"value":"6,33E-06","module":"C2"},{"value":"0,0E+00","module":"C3"},{"value":"7,87E-07","module":"C4"},{"value":"-1,44E-03","module":"D"}]},{"parameter":"POCP","unit":"kg Ethen-eq.","values":[{"value":"1,52E-03","module":"A1-A3"},{"value":"-9,26E-06","module":"C2"},{"value":"0,0E+00","module":"C3"},{"value":"4,42E-07","module":"C4"},{"value":"-1,20E-03","module":"D"}]},{"parameter":"ADPE","unit":"kg Sb-eq.","values":[{"value":"2,97E-06","module":"A1-A3"},{"value":"4,91E-10","module":"C2"},{"value":"0,0E+00","module":"C3"},{"value":"3,70E-10","module":"C4"},{"value":"-2,16E-06","module":"D"}]},{"parameter":"ADPF","unit":"MJ","values":[{"value":"7,18E+01","module":"A1-A3"},{"value":"8,14E-02","module":"C2"},{"value":"0,0E+00","module":"C3"},{"value":"1,25E-02","module":"C4"},{"value":"-4,66E+01","module":"D"}]}],"additional_environmental_impact":[],"resource_use":[{"parameter":"PERE","unit":"MJ","values":[{"value":"3,23E+01","module":"A1-A3"},{"value":"4,50E-03","module":"C2"},{"value":"0,0E+00","module":"C3"},{"value":"1,61E-03","module":"C4"},{"value":"-2,48E+01","module":"D"}]},{"parameter":"PERM","unit":"MJ","values":[{"value":"0,0E+00","module":"A1-A3"},{"value":"0,0E+00","module":"C2"},{"value":"0,0E+00","module":"C3"},{"value":"0,0E+00","module":"C4"},{"value":"0,0E+00","module":"D"}]},{"parameter":"PERT","unit":"MJ","values":[{"value":"3,23E+01","module":"A1-A3"},{"value":"4,50E-03","module":"C2"},{"value":"0,0E+00","module":"C3"},{"value":"1,61E-03","module":"C4"},{"value":"-2,48E+01","module":"D"}]},{"parameter":"PENRE","unit":"MJ","values":[{"value":"8,32E+01","module":"A1-A3"},{"value":"8,16E-02","module":"C2"},{"value":"0,0E+00","module":"C3"},{"value":"1,29E-02","module":"C4"},{"value":"-5,49E+01","module":"D"}]},{"parameter":"PENRM","unit":"MJ","values":[{"value":"0,0E+00","module":"A1-A3"},{"value":"0,0E+00","module":"C2"},{"value":"0,0E+00","module":"C3"},{"value":"0,0E+00","module":"C4"},{"value":"0,0E+00","module":"D"}]},{"parameter":"PENRT","unit":"MJ","values":[{"value":"8,32E+01","module":"A1-A3"},{"value":"8,16E-02","module":"C2"},{"value":"0,0E+00","module":"C3"},{"value":"1,29E-02","module":"C4"},{"value":"-5,49E+01","module":"D"}]},{"parameter":"SM","unit":"kg","values":[{"value":"3,94E-01","module":"A1-A3"},{"value":"0,0E+00","module":"C2"},{"value":"0,0E+00","module":"C3"},{"value":"0,0E+00","module":"C4"},{"value":"0,0E+00","module":"D"}]},{"parameter":"RSF","unit":"MJ","values":[{"value":"1,77E-12","module":"A1-A3"},{"value":"0,0E+00","module":"C2"},{"value":"0,0E+00","module":"C3"},{"value":"0,0E+00","module":"C4"},{"value":"0,0E+00","module":"D"}]},{"parameter":"NRSF","unit":"MJ","values":[{"value":"2,08E-11","module":"A1-A3"},{"value":"0,0E+00","module":"C2"},{"value":"0,0E+00","module":"C3"},{"value":"0,0E+00","module":"C4"},{"value":"0,0E+00","module":"D"}]},{"parameter":"FW","unit":"m^3","values":[{"value":"8,01E-02","module":"A1-A3"},{"value":"8,30E-06","module":"C2"},{"value":"0,0E+00","module":"C3"},{"value":"2,47E-06","module":"C4"},{"value":"-6,30E-02","module":"D"}]}],"end_of_life_waste":[{"parameter":"HWD","unit":"kg","values":[{"value":"1,18E-07","module":"A1-A3"},{"value":"4,72E-09","module":"C2"},{"value":"0,0E+00","module":"C3"},{"value":"2,23E-10","module":"C4"},{"value":"-3,86E-08","module":"D"}]},{"parameter":"NHWD","unit":"kg","values":[{"value":"1,67E+00","module":"A1-A3"},{"value":"6,84E-06","module":"C2"},{"value":"0,0E+00","module":"C3"},{"value":"6,07E-02","module":"C4"},{"value":"-1,34E+00","module":"D"}]},{"parameter":"RWD","unit":"kg","values":[{"value":"4,48E-03","module":"A1-A3"},{"value":"1,12E-07","module":"C2"},{"value":"0,0E+00","module":"C3"},{"value":"1,85E-07","module":"C4"},{"value":"-3,27E-03","module":"D"}]}],"end_of_life_flow":[{"parameter":"CRU","unit":"kg","values":[{"value":"0,0E+00","module":"A1-A3"},{"value":"0,0E+00","module":"C2"},{"value":"0,0E+00","module":"C3"},{"value":"0,0E+00","module":"C4"},{"value":"0,0E+00","module":"D"}]},{"parameter":"MFR","unit":"kg","values":[{"value":"0,0E+00","module":"A1-A3"},{"value":"0,0E+00","module":"C2"},{"value":"5,68E-01","module":"C3"},{"value":"0,0E+00","module":"C4"},{"value":"0,0E+00","module":"D"}]},{"parameter":"MER","unit":"kg","values":[{"value":"0,0E+00","module":"A1-A3"},{"value":"0,0E+00","module":"C2"},{"value":"0,0E+00","module":"C3"},{"value":"0,0E+00","module":"C4"},{"value":"0,0E+00","module":"D"}]},{"parameter":"EEE","unit":"MJ","values":[{"value":"0,0E+00","module":"A1-A3"},{"value":"0,0E+00","module":"C2"},{"value":"0,0E+00","module":"C3"},{"value":"0,0E+00","module":"C4"},{"value":"0,0E+00","module":"D"}]},{"parameter":"EET","unit":"MJ","values":[{"value":"0,0E+00","module":"A1-A3"},{"value":"0,0E+00","module":"C2"},{"value":"0,0E+00","module":"C3"},{"value":"0,0E+00","module":"C4"},{"value":"0,0E+00","module":"D"}]}]}