{"product_name":"Kentaur","epd_id":"EPD-DOR-20220166-CBA1-EN","compliance":["DIN EN 15804+A2","ISO 14025"],"producer_name":"dormakaba International Holding GmbH","environmental_impact":[{"parameter":"GWP-total","unit":"kg CO2-eq","values":[{"value":"6,79E+02","module":"A1-A3"},{"value":"2,68E+00","module":"A4"},{"value":"3,07E+00","module":"A5"},{"value":"0,0E+00","module":"B2"},{"value":"5,62E+02","module":"B6"},{"value":"0,0E+00","module":"C1"},{"value":"1,34E+00","module":"C2"},{"value":"1,14E+01","module":"C3"},{"value":"7,75E-01","module":"C4"},{"value":"-2,90E+02","module":"D"}]},{"parameter":"GWP-fossil","unit":"kg CO2-eq","values":[{"value":"6,81E+02","module":"A1-A3"},{"value":"2,56E+00","module":"A4"},{"value":"1,69E+00","module":"A5"},{"value":"0,0E+00","module":"B2"},{"value":"5,60E+02","module":"B6"},{"value":"0,0E+00","module":"C1"},{"value":"1,28E+00","module":"C2"},{"value":"9,41E+00","module":"C3"},{"value":"7,70E-01","module":"C4"},{"value":"-2,91E+02","module":"D"}]},{"parameter":"GWP-biogenic","unit":"kg CO2-eq","values":[{"value":"-3,45E+00","module":"A1-A3"},{"value":"1,18E-01","module":"A4"},{"value":"1,38E+00","module":"A5"},{"value":"0,0E+00","module":"B2"},{"value":"1,87E+00","module":"B6"},{"value":"0,0E+00","module":"C1"},{"value":"5,90E-02","module":"C2"},{"value":"1,99E+00","module":"C3"},{"value":"3,00E-03","module":"C4"},{"value":"1,11E+00","module":"D"}]},{"parameter":"GWP-luluc","unit":"kg CO2-eq","values":[{"value":"1,06E+00","module":"A1-A3"},{"value":"6,10E-05","module":"A4"},{"value":"1,17E-04","module":"A5"},{"value":"0,0E+00","module":"B2"},{"value":"8,11E-01","module":"B6"},{"value":"0,0E+00","module":"C1"},{"value":"3,05E-05","module":"C2"},{"value":"5,50E-04","module":"C3"},{"value":"2,00E-03","module":"C4"},{"value":"-4,95E-01","module":"D"}]},{"parameter":"ODP","unit":"kg CFC11-eq","values":[{"value":"2,87E-10","module":"A1-A3"},{"value":"2,71E-16","module":"A4"},{"value":"1,09E-15","module":"A5"},{"value":"0,0E+00","module":"B2"},{"value":"1,23E-11","module":"B6"},{"value":"0,0E+00","module":"C1"},{"value":"1,35E-16","module":"C2"},{"value":"4,98E-15","module":"C3"},{"value":"2,86E-15","module":"C4"},{"value":"-3,34E-10","module":"D"}]},{"parameter":"AP","unit":"mol H^(+)-eq","values":[{"value":"3,09E+00","module":"A1-A3"},{"value":"3,00E-03","module":"A4"},{"value":"6,91E-04","module":"A5"},{"value":"0,0E+00","module":"B2"},{"value":"1,24E+00","module":"B6"},{"value":"0,0E+00","module":"C1"},{"value":"1,00E-03","module":"C2"},{"value":"2,00E-03","module":"C3"},{"value":"6,00E-03","module":"C4"},{"value":"-1,28E+00","module":"D"}]},{"parameter":"POCP","unit":"kg NMVOC-eq","values":[{"value":"1,38E+00","module":"A1-A3"},{"value":"2,00E-03","module":"A4"},{"value":"5,64E-04","module":"A5"},{"value":"0,0E+00","module":"B2"},{"value":"7,52E-01","module":"B6"},{"value":"0,0E+00","module":"C1"},{"value":"1,00E-03","module":"C2"},{"value":"1,00E-03","module":"C3"},{"value":"4,00E-03","module":"C4"},{"value":"-5,82E-01","module":"D"}]},{"parameter":"ADPE","unit":"kg Sb-eq","values":[{"value":"3,10E-02","module":"A1-A3"},{"value":"7,68E-08","module":"A4"},{"value":"1,55E-08","module":"A5"},{"value":"0,0E+00","module":"B2"},{"value":"1,62E-04","module":"B6"},{"value":"0,0E+00","module":"C1"},{"value":"3,84E-08","module":"C2"},{"value":"6,88E-08","module":"C3"},{"value":"6,92E-08","module":"C4"},{"value":"-8,00E-03","module":"D"}]},{"parameter":"ADPF","unit":"MJ","values":[{"value":"8,83E+03","module":"A1-A3"},{"value":"3,63E+01","module":"A4"},{"value":"1,21E+00","module":"A5"},{"value":"0,0E+00","module":"B2"},{"value":"9,84E+03","module":"B6"},{"value":"0,0E+00","module":"C1"},{"value":"1,82E+01","module":"C2"},{"value":"4,78E+00","module":"C3"},{"value":"1,01E+01","module":"C4"},{"value":"-3,66E+03","module":"D"}]},{"parameter":"WDP","unit":"m^3 world-eq deprived","values":[{"value":"1,95E+02","module":"A1-A3"},{"value":"5,00E-03","module":"A4"},{"value":"3,45E-01","module":"A5"},{"value":"0,0E+00","module":"B2"},{"value":"1,22E+02","module":"B6"},{"value":"0,0E+00","module":"C1"},{"value":"3,00E-03","module":"C2"},{"value":"1,17E+00","module":"C3"},{"value":"8,10E-02","module":"C4"},{"value":"-1,03E+02","module":"D"}]},{"parameter":"EP-freshwater","unit":"kg P-eq","values":[{"value":"1,16E-03","module":"A1-A3"},{"value":"5,48E-07","module":"A4"},{"value":"1,83E-07","module":"A5"},{"value":"0,0E+00","module":"B2"},{"value":"1,00E-03","module":"B6"},{"value":"0,0E+00","module":"C1"},{"value":"2,74E-07","module":"C2"},{"value":"7,91E-07","module":"C3"},{"value":"1,32E-06","module":"C4"},{"value":"-2,40E-04","module":"D"}]},{"parameter":"EP-marine","unit":"kg N-eq","values":[{"value":"4,43E-01","module":"A1-A3"},{"value":"8,16E-04","module":"A4"},{"value":"2,10E-04","module":"A5"},{"value":"0,0E+00","module":"B2"},{"value":"2,75E-01","module":"B6"},{"value":"0,0E+00","module":"C1"},{"value":"4,08E-04","module":"C2"},{"value":"4,71E-04","module":"C3"},{"value":"1,00E-03","module":"C4"},{"value":"-1,95E-01","module":"D"}]},{"parameter":"EP-terrestrial","unit":"mol N-eq","values":[{"value":"4,79E+00","module":"A1-A3"},{"value":"9,00E-03","module":"A4"},{"value":"3,00E-03","module":"A5"},{"value":"0,0E+00","module":"B2"},{"value":"2,88E+00","module":"B6"},{"value":"0,0E+00","module":"C1"},{"value":"5,00E-03","module":"C2"},{"value":"9,00E-03","module":"C3"},{"value":"1,60E-02","module":"C4"},{"value":"-2,12E+00","module":"D"}]}],"additional_environmental_impact":[{"parameter":"PM","unit":"Disease incidence","values":[{"value":"4,85E-05","module":"A1-A3"},{"value":"1,35E-08","module":"A4"},{"value":"5,95E-09","module":"A5"},{"value":"0,0E+00","module":"B2"},{"value":"1,04E-05","module":"B6"},{"value":"0,0E+00","module":"C1"},{"value":"6,74E-09","module":"C2"},{"value":"2,28E-08","module":"C3"},{"value":"6,84E-08","module":"C4"},{"value":"-2,50E-05","module":"D"}]},{"parameter":"ETP-fw","unit":"CTUe","values":[{"value":"3,81E+03","module":"A1-A3"},{"value":"2,58E+01","module":"A4"},{"value":"5,00E-01","module":"A5"},{"value":"0,0E+00","module":"B2"},{"value":"4,21E+03","module":"B6"},{"value":"0,0E+00","module":"C1"},{"value":"1,29E+01","module":"C2"},{"value":"1,82E+00","module":"C3"},{"value":"5,78E+00","module":"C4"},{"value":"-1,83E+03","module":"D"}]},{"parameter":"HTP-c","unit":"CTUh","values":[{"value":"7,97E-05","module":"A1-A3"},{"value":"4,84E-10","module":"A4"},{"value":"3,61E-11","module":"A5"},{"value":"0,0E+00","module":"B2"},{"value":"1,16E-07","module":"B6"},{"value":"0,0E+00","module":"C1"},{"value":"2,42E-10","module":"C2"},{"value":"1,54E-10","module":"C3"},{"value":"8,56E-10","module":"C4"},{"value":"-5,27E-07","module":"D"}]},{"parameter":"HTP-nc","unit":"CTUh","values":[{"value":"1,23E-05","module":"A1-A3"},{"value":"2,07E-08","module":"A4"},{"value":"3,01E-09","module":"A5"},{"value":"0,0E+00","module":"B2"},{"value":"4,28E-06","module":"B6"},{"value":"0,0E+00","module":"C1"},{"value":"1,04E-08","module":"C2"},{"value":"1,47E-08","module":"C3"},{"value":"9,43E-08","module":"C4"},{"value":"-1,56E-06","module":"D"}]},{"parameter":"SQP","unit":"SQP","values":[{"value":"2,13E+03","module":"A1-A3"},{"value":"9,30E-02","module":"A4"},{"value":"3,48E-01","module":"A5"},{"value":"0,0E+00","module":"B2"},{"value":"3,13E+03","module":"B6"},{"value":"0,0E+00","module":"C1"},{"value":"4,70E-02","module":"C2"},{"value":"1,42E+00","module":"C3"},{"value":"2,11E+00","module":"C4"},{"value":"-4,66E+02","module":"D"}]}],"resource_use":[{"parameter":"PERE","unit":"MJ","values":[{"value":"2,57E+03","module":"A1-A3"},{"value":"1,15E-01","module":"A4"},{"value":"1,23E+01","module":"A5"},{"value":"0,0E+00","module":"B2"},{"value":"4,36E+03","module":"B6"},{"value":"0,0E+00","module":"C1"},{"value":"5,70E-02","module":"C2"},{"value":"1,45E+01","module":"C3"},{"value":"1,32E+00","module":"C4"},{"value":"-9,33E+02","module":"D"}]},{"parameter":"PERM","unit":"MJ","values":[{"value":"2,53E+01","module":"A1-A3"},{"value":"0,0E+00","module":"A4"},{"value":"-1,20E+01","module":"A5"},{"value":"0,0E+00","module":"B2"},{"value":"0,0E+00","module":"B6"},{"value":"0,0E+00","module":"C1"},{"value":"0,0E+00","module":"C2"},{"value":"-1,33E+01","module":"C3"},{"value":"0,0E+00","module":"C4"},{"value":"0,0E+00","module":"D"}]},{"parameter":"PERT","unit":"MJ","values":[{"value":"2,60E+03","module":"A1-A3"},{"value":"1,15E-01","module":"A4"},{"value":"2,81E-01","module":"A5"},{"value":"0,0E+00","module":"B2"},{"value":"4,36E+03","module":"B6"},{"value":"0,0E+00","module":"C1"},{"value":"5,70E-02","module":"C2"},{"value":"1,21E+00","module":"C3"},{"value":"1,32E+00","module":"C4"},{"value":"-9,33E+02","module":"D"}]},{"parameter":"PENRE","unit":"MJ","values":[{"value":"8,65E+03","module":"A1-A3"},{"value":"3,64E+01","module":"A4"},{"value":"2,92E+01","module":"A5"},{"value":"0,0E+00","module":"B2"},{"value":"9,84E+03","module":"B6"},{"value":"0,0E+00","module":"C1"},{"value":"1,82E+01","module":"C2"},{"value":"1,60E+02","module":"C3"},{"value":"1,01E+01","module":"C4"},{"value":"-3,66E+03","module":"D"}]},{"parameter":"PENRM","unit":"MJ","values":[{"value":"1,83E+02","module":"A1-A3"},{"value":"0,0E+00","module":"A4"},{"value":"-2,79E+01","module":"A5"},{"value":"0,0E+00","module":"B2"},{"value":"0,0E+00","module":"B6"},{"value":"0,0E+00","module":"C1"},{"value":"0,0E+00","module":"C2"},{"value":"-1,55E+02","module":"C3"},{"value":"0,0E+00","module":"C4"},{"value":"0,0E+00","module":"D"}]},{"parameter":"PENRT","unit":"MJ","values":[{"value":"8,84E+03","module":"A1-A3"},{"value":"3,64E+01","module":"A4"},{"value":"1,21E+00","module":"A5"},{"value":"0,0E+00","module":"B2"},{"value":"9,84E+03","module":"B6"},{"value":"0,0E+00","module":"C1"},{"value":"1,82E+01","module":"C2"},{"value":"4,79E+00","module":"C3"},{"value":"1,01E+01","module":"C4"},{"value":"-3,66E+03","module":"D"}]},{"parameter":"SM","unit":"kg","values":[{"value":"2,28E+02","module":"A1-A3"},{"value":"0,0E+00","module":"A4"},{"value":"0,0E+00","module":"A5"},{"value":"0,0E+00","module":"B2"},{"value":"0,0E+00","module":"B6"},{"value":"0,0E+00","module":"C1"},{"value":"0,0E+00","module":"C2"},{"value":"0,0E+00","module":"C3"},{"value":"0,0E+00","module":"C4"},{"value":"0,0E+00","module":"D"}]},{"parameter":"RSF","unit":"MJ","values":[{"value":"0,0E+00","module":"A1-A3"},{"value":"0,0E+00","module":"A4"},{"value":"0,0E+00","module":"A5"},{"value":"0,0E+00","module":"B2"},{"value":"0,0E+00","module":"B6"},{"value":"0,0E+00","module":"C1"},{"value":"0,0E+00","module":"C2"},{"value":"0,0E+00","module":"C3"},{"value":"0,0E+00","module":"C4"},{"value":"0,0E+00","module":"D"}]},{"parameter":"NRSF","unit":"MJ","values":[{"value":"0,0E+00","module":"A1-A3"},{"value":"0,0E+00","module":"A4"},{"value":"0,0E+00","module":"A5"},{"value":"0,0E+00","module":"B2"},{"value":"0,0E+00","module":"B6"},{"value":"0,0E+00","module":"C1"},{"value":"0,0E+00","module":"C2"},{"value":"0,0E+00","module":"C3"},{"value":"0,0E+00","module":"C4"},{"value":"0,0E+00","module":"D"}]},{"parameter":"FW","unit":"m^3","values":[{"value":"7,79E+00","module":"A1-A3"},{"value":"2,06E-04","module":"A4"},{"value":"8,00E-03","module":"A5"},{"value":"0,0E+00","module":"B2"},{"value":"5,04E+00","module":"B6"},{"value":"0,0E+00","module":"C1"},{"value":"1,03E-04","module":"C2"},{"value":"2,80E-02","module":"C3"},{"value":"3,00E-03","module":"C4"},{"value":"-4,48E+00","module":"D"}]}],"end_of_life_waste":[{"parameter":"HWD","unit":"kg","values":[{"value":"3,22E-05","module":"A1-A3"},{"value":"3,53E-09","module":"A4"},{"value":"3,58E-09","module":"A5"},{"value":"0,0E+00","module":"B2"},{"value":"4,07E-06","module":"B6"},{"value":"0,0E+00","module":"C1"},{"value":"1,76E-09","module":"C2"},{"value":"1,69E-08","module":"C3"},{"value":"1,54E-07","module":"C4"},{"value":"-1,59E-06","module":"D"}]},{"parameter":"NHWD","unit":"kg","values":[{"value":"6,30E+01","module":"A1-A3"},{"value":"4,00E-03","module":"A4"},{"value":"2,16E-01","module":"A5"},{"value":"0,0E+00","module":"B2"},{"value":"6,98E+00","module":"B6"},{"value":"0,0E+00","module":"C1"},{"value":"2,00E-03","module":"C2"},{"value":"9,89E-01","module":"C3"},{"value":"5,08E+01","module":"C4"},{"value":"-3,53E+01","module":"D"}]},{"parameter":"RWD","unit":"kg","values":[{"value":"3,01E-01","module":"A1-A3"},{"value":"3,90E-05","module":"A4"},{"value":"5,20E-05","module":"A5"},{"value":"0,0E+00","module":"B2"},{"value":"1,49E+00","module":"B6"},{"value":"0,0E+00","module":"C1"},{"value":"1,95E-05","module":"C2"},{"value":"1,86E-04","module":"C3"},{"value":"1,15E-04","module":"C4"},{"value":"-8,70E-02","module":"D"}]}],"end_of_life_flow":[{"parameter":"CRU","unit":"kg","values":[{"value":"0,0E+00","module":"A1-A3"},{"value":"0,0E+00","module":"A4"},{"value":"0,0E+00","module":"A5"},{"value":"0,0E+00","module":"B2"},{"value":"0,0E+00","module":"B6"},{"value":"0,0E+00","module":"C1"},{"value":"0,0E+00","module":"C2"},{"value":"0,0E+00","module":"C3"},{"value":"0,0E+00","module":"C4"},{"value":"0,0E+00","module":"D"}]},{"parameter":"MFR","unit":"kg","values":[{"value":"0,0E+00","module":"A1-A3"},{"value":"0,0E+00","module":"A4"},{"value":"0,0E+00","module":"A5"},{"value":"0,0E+00","module":"B2"},{"value":"0,0E+00","module":"B6"},{"value":"0,0E+00","module":"C1"},{"value":"0,0E+00","module":"C2"},{"value":"2,51E+02","module":"C3"},{"value":"0,0E+00","module":"C4"},{"value":"0,0E+00","module":"D"}]},{"parameter":"MER","unit":"kg","values":[{"value":"0,0E+00","module":"A1-A3"},{"value":"0,0E+00","module":"A4"},{"value":"0,0E+00","module":"A5"},{"value":"0,0E+00","module":"B2"},{"value":"0,0E+00","module":"B6"},{"value":"0,0E+00","module":"C1"},{"value":"0,0E+00","module":"C2"},{"value":"0,0E+00","module":"C3"},{"value":"0,0E+00","module":"C4"},{"value":"0,0E+00","module":"D"}]},{"parameter":"EEE","unit":"MJ","values":[{"value":"0,0E+00","module":"A1-A3"},{"value":"0,0E+00","module":"A4"},{"value":"5,21E+00","module":"A5"},{"value":"0,0E+00","module":"B2"},{"value":"0,0E+00","module":"B6"},{"value":"0,0E+00","module":"C1"},{"value":"0,0E+00","module":"C2"},{"value":"0,0E+00","module":"C3"},{"value":"0,0E+00","module":"C4"},{"value":"0,0E+00","module":"D"}]},{"parameter":"EET","unit":"MJ","values":[{"value":"0,0E+00","module":"A1-A3"},{"value":"0,0E+00","module":"A4"},{"value":"1,09E+01","module":"A5"},{"value":"0,0E+00","module":"B2"},{"value":"0,0E+00","module":"B6"},{"value":"0,0E+00","module":"C1"},{"value":"0,0E+00","module":"C2"},{"value":"0,0E+00","module":"C3"},{"value":"0,0E+00","module":"C4"},{"value":"0,0E+00","module":"D"}]}]}