{"product_name":"Keramik Feinschamotte ISI","epd_id":"EPD-IDE-20230006-IBD1-EN","compliance":["DIN EN 15804+A2","ISO 14025"],"producer_name":"Ideal standard International","environmental_impact":[{"parameter":"GWP-total","unit":"kg CO2-eq","values":[{"value":"2,82E-01","module":"A1"},{"value":"3,53E-02","module":"A2"},{"value":"1,43E+00","module":"A3"},{"value":"3,93E-01","module":"A4"},{"value":"3,10E-01","module":"A5"},{"value":"1,54E-04","module":"C1"},{"value":"8,15E-03","module":"C2"},{"value":"0,0E+00","module":"C3"},{"value":"6,08E-03","module":"C4"},{"value":"-1,67E-01","module":"D"}]},{"parameter":"GWP-fossil","unit":"kg CO2-eq","values":[{"value":"2,81E-01","module":"A1"},{"value":"3,53E-02","module":"A2"},{"value":"1,70E+00","module":"A3"},{"value":"3,93E-01","module":"A4"},{"value":"3,04E-02","module":"A5"},{"value":"1,52E-04","module":"C1"},{"value":"8,14E-03","module":"C2"},{"value":"0,0E+00","module":"C3"},{"value":"6,06E-03","module":"C4"},{"value":"-4,70E-02","module":"D"}]},{"parameter":"GWP-biogenic","unit":"kg CO2-eq","values":[{"value":"7,44E-04","module":"A1"},{"value":"1,16E-05","module":"A2"},{"value":"-2,71E-01","module":"A3"},{"value":"1,40E-04","module":"A4"},{"value":"2,79E-01","module":"A5"},{"value":"8,44E-07","module":"C1"},{"value":"2,91E-06","module":"C2"},{"value":"0,0E+00","module":"C3"},{"value":"1,15E-05","module":"C4"},{"value":"-1,19E-01","module":"D"}]},{"parameter":"GWP-luluc","unit":"kg CO2-eq","values":[{"value":"9,57E-05","module":"A1"},{"value":"1,62E-05","module":"A2"},{"value":"1,01E-03","module":"A3"},{"value":"1,57E-04","module":"A4"},{"value":"2,77E-06","module":"A5"},{"value":"3,60E-07","module":"C1"},{"value":"3,26E-06","module":"C2"},{"value":"0,0E+00","module":"C3"},{"value":"4,47E-06","module":"C4"},{"value":"-1,30E-04","module":"D"}]},{"parameter":"ODP","unit":"kg CFC11-eq","values":[{"value":"3,96E-08","module":"A1"},{"value":"7,93E-09","module":"A2"},{"value":"2,07E-07","module":"A3"},{"value":"9,10E-08","module":"A4"},{"value":"1,43E-09","module":"A5"},{"value":"7,66E-12","module":"C1"},{"value":"1,89E-09","module":"C2"},{"value":"0,0E+00","module":"C3"},{"value":"2,25E-09","module":"C4"},{"value":"-4,67E-09","module":"D"}]},{"parameter":"AP","unit":"mol H^(+)-eq","values":[{"value":"1,01E-03","module":"A1"},{"value":"3,40E-04","module":"A2"},{"value":"3,80E-03","module":"A3"},{"value":"1,12E-03","module":"A4"},{"value":"3,85E-05","module":"A5"},{"value":"8,65E-07","module":"C1"},{"value":"2,31E-05","module":"C2"},{"value":"0,0E+00","module":"C3"},{"value":"5,35E-05","module":"C4"},{"value":"-2,07E-04","module":"D"}]},{"parameter":"POCP","unit":"kg NMVOC-eq","values":[{"value":"1,11E-03","module":"A1"},{"value":"2,75E-04","module":"A2"},{"value":"2,59E-03","module":"A3"},{"value":"9,49E-04","module":"A4"},{"value":"4,55E-05","module":"A5"},{"value":"3,50E-07","module":"C1"},{"value":"1,97E-05","module":"C2"},{"value":"0,0E+00","module":"C3"},{"value":"5,74E-05","module":"C4"},{"value":"-1,90E-04","module":"D"}]},{"parameter":"ADPE","unit":"kg Sb-eq","values":[{"value":"7,75E-07","module":"A1"},{"value":"8,26E-08","module":"A2"},{"value":"2,24E-06","module":"A3"},{"value":"1,06E-06","module":"A4"},{"value":"1,70E-08","module":"A5"},{"value":"8,23E-10","module":"C1"},{"value":"2,21E-08","module":"C2"},{"value":"0,0E+00","module":"C3"},{"value":"1,44E-08","module":"C4"},{"value":"-1,54E-07","module":"D"}]},{"parameter":"ADPF","unit":"MJ","values":[{"value":"4,22E+00","module":"A1"},{"value":"5,17E-01","module":"A2"},{"value":"3,24E+01","module":"A3"},{"value":"5,95E+00","module":"A4"},{"value":"9,74E-02","module":"A5"},{"value":"3,23E-03","module":"C1"},{"value":"1,23E-01","module":"C2"},{"value":"0,0E+00","module":"C3"},{"value":"1,73E-01","module":"C4"},{"value":"-1,05E+00","module":"D"}]},{"parameter":"WDP","unit":"m^3 world-eq deprived","values":[{"value":"3,97E-02","module":"A1"},{"value":"1,44E-03","module":"A2"},{"value":"4,48E-01","module":"A3"},{"value":"1,81E-02","module":"A4"},{"value":"5,66E-04","module":"A5"},{"value":"3,78E-05","module":"C1"},{"value":"3,76E-04","module":"C2"},{"value":"0,0E+00","module":"C3"},{"value":"8,11E-04","module":"C4"},{"value":"-4,52E-02","module":"D"}]},{"parameter":"EP-freshwater","unit":"kg P-eq","values":[{"value":"7,51E-06","module":"A1"},{"value":"2,23E-07","module":"A2"},{"value":"5,03E-05","module":"A3"},{"value":"2,80E-06","module":"A4"},{"value":"7,31E-08","module":"A5"},{"value":"1,63E-08","module":"C1"},{"value":"5,81E-08","module":"C2"},{"value":"0,0E+00","module":"C3"},{"value":"1,86E-07","module":"C4"},{"value":"-2,46E-06","module":"D"}]},{"parameter":"EP-marine","unit":"kg N-eq","values":[{"value":"3,51E-04","module":"A1"},{"value":"8,96E-05","module":"A2"},{"value":"8,21E-04","module":"A3"},{"value":"2,22E-04","module":"A4"},{"value":"1,51E-05","module":"A5"},{"value":"1,10E-07","module":"C1"},{"value":"4,60E-06","module":"C2"},{"value":"0,0E+00","module":"C3"},{"value":"1,83E-05","module":"C4"},{"value":"-5,07E-05","module":"D"}]},{"parameter":"EP-terrestrial","unit":"mol N-eq","values":[{"value":"3,92E-03","module":"A1"},{"value":"9,93E-04","module":"A2"},{"value":"9,17E-03","module":"A3"},{"value":"2,47E-03","module":"A4"},{"value":"1,52E-04","module":"A5"},{"value":"1,27E-06","module":"C1"},{"value":"5,12E-05","module":"C2"},{"value":"0,0E+00","module":"C3"},{"value":"2,02E-04","module":"C4"},{"value":"-5,57E-04","module":"D"}]}],"additional_environmental_impact":[{"parameter":"PM","unit":"Disease incidence","values":[{"value":"1,85E-08","module":"A1"},{"value":"2,65E-09","module":"A2"},{"value":"2,98E-08","module":"A3"},{"value":"3,15E-08","module":"A4"},{"value":"6,70E-10","module":"A5"},{"value":"2,39E-12","module":"C1"},{"value":"6,54E-10","module":"C2"},{"value":"0,0E+00","module":"C3"},{"value":"1,04E-09","module":"C4"},{"value":"-4,11E-09","module":"D"}]},{"parameter":"ETP-fw","unit":"CTUe","values":[{"value":"1,93E+00","module":"A1"},{"value":"3,89E-01","module":"A2"},{"value":"8,06E+00","module":"A3"},{"value":"4,67E+00","module":"A4"},{"value":"1,00E-01","module":"A5"},{"value":"2,04E-03","module":"C1"},{"value":"9,69E-02","module":"C2"},{"value":"0,0E+00","module":"C3"},{"value":"9,95E-02","module":"C4"},{"value":"-4,89E-01","module":"D"}]},{"parameter":"HTP-c","unit":"CTUh","values":[{"value":"1,01E-10","module":"A1"},{"value":"1,50E-11","module":"A2"},{"value":"6,28E-10","module":"A3"},{"value":"1,50E-10","module":"A4"},{"value":"1,93E-11","module":"A5"},{"value":"6,27E-14","module":"C1"},{"value":"3,12E-12","module":"C2"},{"value":"0,0E+00","module":"C3"},{"value":"2,89E-12","module":"C4"},{"value":"-1,99E-11","module":"D"}]},{"parameter":"HTP-nc","unit":"CTUh","values":[{"value":"1,88E-09","module":"A1"},{"value":"3,86E-10","module":"A2"},{"value":"6,59E-09","module":"A3"},{"value":"4,72E-09","module":"A4"},{"value":"1,41E-10","module":"A5"},{"value":"2,00E-12","module":"C1"},{"value":"9,79E-11","module":"C2"},{"value":"0,0E+00","module":"C3"},{"value":"5,84E-11","module":"C4"},{"value":"-4,51E-10","module":"D"}]},{"parameter":"SQP","unit":"SQP","values":[{"value":"1,45E+00","module":"A1"},{"value":"3,06E-01","module":"A2"},{"value":"2,54E+01","module":"A3"},{"value":"4,15E+00","module":"A4"},{"value":"9,10E-02","module":"A5"},{"value":"5,85E-04","module":"C1"},{"value":"8,60E-02","module":"C2"},{"value":"0,0E+00","module":"C3"},{"value":"3,27E-01","module":"C4"},{"value":"-1,28E+01","module":"D"}]}],"resource_use":[{"parameter":"PERE","unit":"MJ","values":[{"value":"1,47E-01","module":"A1"},{"value":"6,52E-03","module":"A2"},{"value":"2,51E+00","module":"A3"},{"value":"8,37E-02","module":"A4"},{"value":"6,83E-01","module":"A5"},{"value":"6,41E-04","module":"C1"},{"value":"1,74E-03","module":"C2"},{"value":"0,0E+00","module":"C3"},{"value":"8,94E-03","module":"C4"},{"value":"0,0E+00","module":"D"}]},{"parameter":"PERM","unit":"MJ","values":[{"value":"0,0E+00","module":"A1"},{"value":"0,0E+00","module":"A2"},{"value":"2,37E+00","module":"A3"},{"value":"0,0E+00","module":"A4"},{"value":"-1,55E+00","module":"A5"},{"value":"0,0E+00","module":"C1"},{"value":"0,0E+00","module":"C2"},{"value":"0,0E+00","module":"C3"},{"value":"0,0E+00","module":"C4"},{"value":"8,68E-01","module":"D"}]},{"parameter":"PERT","unit":"MJ","values":[{"value":"1,47E-01","module":"A1"},{"value":"6,52E-03","module":"A2"},{"value":"4,88E+00","module":"A3"},{"value":"8,37E-02","module":"A4"},{"value":"-8,65E-01","module":"A5"},{"value":"6,41E-04","module":"C1"},{"value":"1,74E-03","module":"C2"},{"value":"0,0E+00","module":"C3"},{"value":"8,94E-03","module":"C4"},{"value":"8,68E-01","module":"D"}]},{"parameter":"PENRE","unit":"MJ","values":[{"value":"4,75E+00","module":"A1"},{"value":"5,19E-01","module":"A2"},{"value":"3,59E+01","module":"A3"},{"value":"5,99E+00","module":"A4"},{"value":"2,15E-01","module":"A5"},{"value":"3,83E-03","module":"C1"},{"value":"1,24E-01","module":"C2"},{"value":"0,0E+00","module":"C3"},{"value":"1,78E-01","module":"C4"},{"value":"0,0E+00","module":"D"}]},{"parameter":"PENRM","unit":"MJ","values":[{"value":"0,0E+00","module":"A1"},{"value":"0,0E+00","module":"A2"},{"value":"3,59E-01","module":"A3"},{"value":"0,0E+00","module":"A4"},{"value":"-2,19E-01","module":"A5"},{"value":"0,0E+00","module":"C1"},{"value":"0,0E+00","module":"C2"},{"value":"0,0E+00","module":"C3"},{"value":"0,0E+00","module":"C4"},{"value":"1,04E-01","module":"D"}]},{"parameter":"PENRT","unit":"MJ","values":[{"value":"4,75E+00","module":"A1"},{"value":"5,19E-01","module":"A2"},{"value":"3,62E+01","module":"A3"},{"value":"5,99E+00","module":"A4"},{"value":"-4,32E-03","module":"A5"},{"value":"3,83E-03","module":"C1"},{"value":"1,24E-01","module":"C2"},{"value":"0,0E+00","module":"C3"},{"value":"1,78E-01","module":"C4"},{"value":"1,04E-01","module":"D"}]},{"parameter":"SM","unit":"kg","values":[{"value":"0,0E+00","module":"A1"},{"value":"0,0E+00","module":"A2"},{"value":"0,0E+00","module":"A3"},{"value":"0,0E+00","module":"A4"},{"value":"0,0E+00","module":"A5"},{"value":"0,0E+00","module":"C1"},{"value":"0,0E+00","module":"C2"},{"value":"0,0E+00","module":"C3"},{"value":"0,0E+00","module":"C4"},{"value":"6,23E-02","module":"D"}]},{"parameter":"RSF","unit":"MJ","values":[{"value":"0,0E+00","module":"A1"},{"value":"0,0E+00","module":"A2"},{"value":"0,0E+00","module":"A3"},{"value":"0,0E+00","module":"A4"},{"value":"0,0E+00","module":"A5"},{"value":"0,0E+00","module":"C1"},{"value":"0,0E+00","module":"C2"},{"value":"0,0E+00","module":"C3"},{"value":"0,0E+00","module":"C4"},{"value":"0,0E+00","module":"D"}]},{"parameter":"NRSF","unit":"MJ","values":[{"value":"0,0E+00","module":"A1"},{"value":"0,0E+00","module":"A2"},{"value":"0,0E+00","module":"A3"},{"value":"0,0E+00","module":"A4"},{"value":"0,0E+00","module":"A5"},{"value":"0,0E+00","module":"C1"},{"value":"0,0E+00","module":"C2"},{"value":"0,0E+00","module":"C3"},{"value":"0,0E+00","module":"C4"},{"value":"0,0E+00","module":"D"}]},{"parameter":"FW","unit":"m^3","values":[{"value":"3,67E-04","module":"A1"},{"value":"3,38E-05","module":"A2"},{"value":"1,33E-02","module":"A3"},{"value":"4,38E-04","module":"A4"},{"value":"5,26E-05","module":"A5"},{"value":"2,43E-06","module":"C1"},{"value":"9,08E-06","module":"C2"},{"value":"0,0E+00","module":"C3"},{"value":"1,86E-04","module":"C4"},{"value":"-1,08E-03","module":"D"}]}],"end_of_life_waste":[{"parameter":"HWD","unit":"kg","values":[{"value":"6,68E-06","module":"A1"},{"value":"1,20E-06","module":"A2"},{"value":"4,64E-05","module":"A3"},{"value":"1,55E-05","module":"A4"},{"value":"2,32E-07","module":"A5"},{"value":"2,45E-09","module":"C1"},{"value":"3,22E-07","module":"C2"},{"value":"0,0E+00","module":"C3"},{"value":"1,90E-07","module":"C4"},{"value":"-8,96E-07","module":"D"}]},{"parameter":"NHWD","unit":"kg","values":[{"value":"1,45E-02","module":"A1"},{"value":"2,23E-02","module":"A2"},{"value":"1,26E-01","module":"A3"},{"value":"3,12E-01","module":"A4"},{"value":"7,03E-02","module":"A5"},{"value":"1,18E-05","module":"C1"},{"value":"6,47E-03","module":"C2"},{"value":"0,0E+00","module":"C3"},{"value":"1,00E+00","module":"C4"},{"value":"-5,89E-03","module":"D"}]},{"parameter":"RWD","unit":"kg","values":[{"value":"1,04E-05","module":"A1"},{"value":"3,51E-06","module":"A2"},{"value":"9,76E-05","module":"A3"},{"value":"4,02E-05","module":"A4"},{"value":"6,31E-07","module":"A5"},{"value":"2,36E-08","module":"C1"},{"value":"8,34E-07","module":"C2"},{"value":"0,0E+00","module":"C3"},{"value":"1,18E-06","module":"C4"},{"value":"-2,86E-06","module":"D"}]}],"end_of_life_flow":[{"parameter":"CRU","unit":"kg","values":[{"value":"0,0E+00","module":"A1"},{"value":"0,0E+00","module":"A2"},{"value":"0,0E+00","module":"A3"},{"value":"0,0E+00","module":"A4"},{"value":"0,0E+00","module":"A5"},{"value":"0,0E+00","module":"C1"},{"value":"0,0E+00","module":"C2"},{"value":"0,0E+00","module":"C3"},{"value":"0,0E+00","module":"C4"},{"value":"0,0E+00","module":"D"}]},{"parameter":"MFR","unit":"kg","values":[{"value":"0,0E+00","module":"A1"},{"value":"0,0E+00","module":"A2"},{"value":"0,0E+00","module":"A3"},{"value":"0,0E+00","module":"A4"},{"value":"6,23E-02","module":"A5"},{"value":"0,0E+00","module":"C1"},{"value":"0,0E+00","module":"C2"},{"value":"0,0E+00","module":"C3"},{"value":"0,0E+00","module":"C4"},{"value":"-6,23E-02","module":"D"}]},{"parameter":"MER","unit":"kg","values":[{"value":"0,0E+00","module":"A1"},{"value":"0,0E+00","module":"A2"},{"value":"0,0E+00","module":"A3"},{"value":"0,0E+00","module":"A4"},{"value":"0,0E+00","module":"A5"},{"value":"0,0E+00","module":"C1"},{"value":"0,0E+00","module":"C2"},{"value":"0,0E+00","module":"C3"},{"value":"0,0E+00","module":"C4"},{"value":"0,0E+00","module":"D"}]},{"parameter":"EEE","unit":"MJ","values":[{"value":"0,0E+00","module":"A1"},{"value":"0,0E+00","module":"A2"},{"value":"0,0E+00","module":"A3"},{"value":"0,0E+00","module":"A4"},{"value":"1,59E-01","module":"A5"},{"value":"0,0E+00","module":"C1"},{"value":"0,0E+00","module":"C2"},{"value":"0,0E+00","module":"C3"},{"value":"0,0E+00","module":"C4"},{"value":"-1,59E-01","module":"D"}]},{"parameter":"EET","unit":"MJ","values":[{"value":"0,0E+00","module":"A1"},{"value":"0,0E+00","module":"A2"},{"value":"0,0E+00","module":"A3"},{"value":"0,0E+00","module":"A4"},{"value":"7,95E-02","module":"A5"},{"value":"0,0E+00","module":"C1"},{"value":"0,0E+00","module":"C2"},{"value":"0,0E+00","module":"C3"},{"value":"0,0E+00","module":"C4"},{"value":"-7,95E-02","module":"D"}]}]}