{"product_name":"Kerberos Tripod Barrier-E01","epd_id":"EPD-DOR-20240125-CBA1-EN","compliance":["DIN EN 15804+A2","ISO 14025"],"producer_name":"dormakaba International Holding GmbH","environmental_impact":[{"parameter":"GWP-total","unit":"kg CO2-eq","values":[{"value":"3,14E+02","module":"A1-A3"},{"value":"4,44E-01","module":"A4"},{"value":"1,21E+01","module":"A5"},{"value":"0,0E+00","module":"B2"},{"value":"4,50E+02","module":"B6"},{"value":"0,0E+00","module":"C1"},{"value":"1,85E-01","module":"C2"},{"value":"5,08E-01","module":"C3"},{"value":"6,26E-04","module":"C4"},{"value":"-1,62E+02","module":"D"}]},{"parameter":"GWP-fossil","unit":"kg CO2-eq","values":[{"value":"3,20E+02","module":"A1-A3"},{"value":"4,25E-01","module":"A4"},{"value":"4,31E+00","module":"A5"},{"value":"0,0E+00","module":"B2"},{"value":"4,47E+02","module":"B6"},{"value":"0,0E+00","module":"C1"},{"value":"1,77E-01","module":"C2"},{"value":"5,08E-01","module":"C3"},{"value":"6,22E-04","module":"C4"},{"value":"-1,63E+02","module":"D"}]},{"parameter":"GWP-biogenic","unit":"kg CO2-eq","values":[{"value":"-6,19E+00","module":"A1-A3"},{"value":"2,00E-02","module":"A4"},{"value":"7,79E+00","module":"A5"},{"value":"0,0E+00","module":"B2"},{"value":"1,49E+00","module":"B6"},{"value":"0,0E+00","module":"C1"},{"value":"8,00E-03","module":"C2"},{"value":"1,18E-05","module":"C3"},{"value":"2,12E-06","module":"C4"},{"value":"7,09E-01","module":"D"}]},{"parameter":"GWP-luluc","unit":"kg CO2-eq","values":[{"value":"4,52E-01","module":"A1-A3"},{"value":"1,01E-05","module":"A4"},{"value":"3,64E-04","module":"A5"},{"value":"0,0E+00","module":"B2"},{"value":"6,48E-01","module":"B6"},{"value":"0,0E+00","module":"C1"},{"value":"4,21E-06","module":"C2"},{"value":"2,87E-05","module":"C3"},{"value":"1,79E-06","module":"C4"},{"value":"-2,97E-01","module":"D"}]},{"parameter":"ODP","unit":"kg CFC11-eq","values":[{"value":"5,23E-10","module":"A1-A3"},{"value":"4,48E-17","module":"A4"},{"value":"3,51E-15","module":"A5"},{"value":"0,0E+00","module":"B2"},{"value":"9,84E-12","module":"B6"},{"value":"0,0E+00","module":"C1"},{"value":"1,86E-17","module":"C2"},{"value":"2,56E-16","module":"C3"},{"value":"2,31E-18","module":"C4"},{"value":"-9,92E-11","module":"D"}]},{"parameter":"AP","unit":"mol H^(+)-eq","values":[{"value":"1,39E+00","module":"A1-A3"},{"value":"4,25E-04","module":"A4"},{"value":"3,00E-03","module":"A5"},{"value":"0,0E+00","module":"B2"},{"value":"9,88E-01","module":"B6"},{"value":"0,0E+00","module":"C1"},{"value":"1,77E-04","module":"C2"},{"value":"9,05E-05","module":"C3"},{"value":"4,46E-06","module":"C4"},{"value":"-7,15E-01","module":"D"}]},{"parameter":"POCP","unit":"kg NMVOC-eq","values":[{"value":"6,09E-01","module":"A1-A3"},{"value":"3,83E-04","module":"A4"},{"value":"3,00E-03","module":"A5"},{"value":"0,0E+00","module":"B2"},{"value":"6,01E-01","module":"B6"},{"value":"0,0E+00","module":"C1"},{"value":"1,59E-04","module":"C2"},{"value":"5,65E-05","module":"C3"},{"value":"3,48E-06","module":"C4"},{"value":"-3,28E-01","module":"D"}]},{"parameter":"ADPE","unit":"kg Sb-eq","values":[{"value":"1,33E-02","module":"A1-A3"},{"value":"1,27E-08","module":"A4"},{"value":"5,11E-08","module":"A5"},{"value":"0,0E+00","module":"B2"},{"value":"1,30E-04","module":"B6"},{"value":"0,0E+00","module":"C1"},{"value":"5,30E-09","module":"C2"},{"value":"3,52E-09","module":"C3"},{"value":"5,59E-11","module":"C4"},{"value":"-5,00E-03","module":"D"}]},{"parameter":"ADPF","unit":"MJ","values":[{"value":"4,19E+03","module":"A1-A3"},{"value":"6,02E+00","module":"A4"},{"value":"4,42E+00","module":"A5"},{"value":"0,0E+00","module":"B2"},{"value":"7,87E+03","module":"B6"},{"value":"0,0E+00","module":"C1"},{"value":"2,50E+00","module":"C2"},{"value":"2,36E-01","module":"C3"},{"value":"8,00E-03","module":"C4"},{"value":"-2,03E+03","module":"D"}]},{"parameter":"WDP","unit":"m^3 world-eq deprived","values":[{"value":"8,82E+01","module":"A1-A3"},{"value":"8,32E-04","module":"A4"},{"value":"1,41E+00","module":"A5"},{"value":"0,0E+00","module":"B2"},{"value":"9,75E+01","module":"B6"},{"value":"0,0E+00","module":"C1"},{"value":"3,46E-04","module":"C2"},{"value":"5,20E-02","module":"C3"},{"value":"6,52E-05","module":"C4"},{"value":"-6,17E+01","module":"D"}]},{"parameter":"EP-freshwater","unit":"kg P-eq","values":[{"value":"5,13E-04","module":"A1-A3"},{"value":"9,09E-08","module":"A4"},{"value":"6,12E-07","module":"A5"},{"value":"0,0E+00","module":"B2"},{"value":"1,00E-03","module":"B6"},{"value":"0,0E+00","module":"C1"},{"value":"3,78E-08","module":"C2"},{"value":"4,09E-08","module":"C3"},{"value":"1,07E-09","module":"C4"},{"value":"-1,40E-04","module":"D"}]},{"parameter":"EP-marine","unit":"kg N-eq","values":[{"value":"2,02E-01","module":"A1-A3"},{"value":"1,35E-04","module":"A4"},{"value":"9,72E-04","module":"A5"},{"value":"0,0E+00","module":"B2"},{"value":"2,19E-01","module":"B6"},{"value":"0,0E+00","module":"C1"},{"value":"5,63E-05","module":"C2"},{"value":"2,04E-05","module":"C3"},{"value":"1,15E-06","module":"C4"},{"value":"-1,11E-01","module":"D"}]},{"parameter":"EP-terrestrial","unit":"mol N-eq","values":[{"value":"2,20E+00","module":"A1-A3"},{"value":"2,00E-03","module":"A4"},{"value":"1,30E-02","module":"A5"},{"value":"0,0E+00","module":"B2"},{"value":"2,31E+00","module":"B6"},{"value":"0,0E+00","module":"C1"},{"value":"6,25E-04","module":"C2"},{"value":"4,12E-04","module":"C3"},{"value":"1,26E-05","module":"C4"},{"value":"-1,20E+00","module":"D"}]}],"additional_environmental_impact":[{"parameter":"PM","unit":"Disease incidence","values":[{"value":"2,16E-05","module":"A1-A3"},{"value":"2,23E-09","module":"A4"},{"value":"2,17E-08","module":"A5"},{"value":"0,0E+00","module":"B2"},{"value":"8,28E-06","module":"B6"},{"value":"0,0E+00","module":"C1"},{"value":"9,30E-10","module":"C2"},{"value":"1,16E-09","module":"C3"},{"value":"5,52E-11","module":"C4"},{"value":"-1,42E-05","module":"D"}]},{"parameter":"ETP-fw","unit":"CTUe","values":[{"value":"2,23E+03","module":"A1-A3"},{"value":"4,27E+00","module":"A4"},{"value":"1,91E+00","module":"A5"},{"value":"0,0E+00","module":"B2"},{"value":"3,36E+03","module":"B6"},{"value":"0,0E+00","module":"C1"},{"value":"1,78E+00","module":"C2"},{"value":"8,80E-02","module":"C3"},{"value":"5,00E-03","module":"C4"},{"value":"-1,04E+03","module":"D"}]},{"parameter":"HTP-c","unit":"CTUh","values":[{"value":"4,73E-05","module":"A1-A3"},{"value":"8,03E-11","module":"A4"},{"value":"1,25E-10","module":"A5"},{"value":"0,0E+00","module":"B2"},{"value":"9,29E-08","module":"B6"},{"value":"0,0E+00","module":"C1"},{"value":"3,34E-11","module":"C2"},{"value":"7,66E-12","module":"C3"},{"value":"6,91E-13","module":"C4"},{"value":"-3,14E-07","module":"D"}]},{"parameter":"HTP-nc","unit":"CTUh","values":[{"value":"5,15E-06","module":"A1-A3"},{"value":"3,43E-09","module":"A4"},{"value":"9,01E-09","module":"A5"},{"value":"0,0E+00","module":"B2"},{"value":"3,42E-06","module":"B6"},{"value":"0,0E+00","module":"C1"},{"value":"1,43E-09","module":"C2"},{"value":"7,75E-10","module":"C3"},{"value":"7,62E-11","module":"C4"},{"value":"-8,44E-07","module":"D"}]},{"parameter":"SQP","unit":"SQP","values":[{"value":"1,59E+03","module":"A1-A3"},{"value":"1,50E-02","module":"A4"},{"value":"1,24E+00","module":"A5"},{"value":"0,0E+00","module":"B2"},{"value":"2,50E+03","module":"B6"},{"value":"0,0E+00","module":"C1"},{"value":"6,00E-03","module":"C2"},{"value":"7,10E-02","module":"C3"},{"value":"2,00E-03","module":"C4"},{"value":"-2,79E+02","module":"D"}]}],"resource_use":[{"parameter":"PERE","unit":"MJ","values":[{"value":"9,86E+02","module":"A1-A3"},{"value":"1,90E-02","module":"A4"},{"value":"6,85E+01","module":"A5"},{"value":"0,0E+00","module":"B2"},{"value":"3,49E+03","module":"B6"},{"value":"0,0E+00","module":"C1"},{"value":"8,00E-03","module":"C2"},{"value":"6,10E-02","module":"C3"},{"value":"1,00E-03","module":"C4"},{"value":"-4,80E+02","module":"D"}]},{"parameter":"PERM","unit":"MJ","values":[{"value":"6,76E+01","module":"A1-A3"},{"value":"0,0E+00","module":"A4"},{"value":"-6,76E+01","module":"A5"},{"value":"0,0E+00","module":"B2"},{"value":"0,0E+00","module":"B6"},{"value":"0,0E+00","module":"C1"},{"value":"0,0E+00","module":"C2"},{"value":"0,0E+00","module":"C3"},{"value":"0,0E+00","module":"C4"},{"value":"0,0E+00","module":"D"}]},{"parameter":"PERT","unit":"MJ","values":[{"value":"1,05E+03","module":"A1-A3"},{"value":"1,90E-02","module":"A4"},{"value":"9,53E-01","module":"A5"},{"value":"0,0E+00","module":"B2"},{"value":"3,49E+03","module":"B6"},{"value":"0,0E+00","module":"C1"},{"value":"8,00E-03","module":"C2"},{"value":"6,10E-02","module":"C3"},{"value":"1,00E-03","module":"C4"},{"value":"-4,80E+02","module":"D"}]},{"parameter":"PENRE","unit":"MJ","values":[{"value":"4,12E+03","module":"A1-A3"},{"value":"6,03E+00","module":"A4"},{"value":"7,39E+01","module":"A5"},{"value":"0,0E+00","module":"B2"},{"value":"7,87E+03","module":"B6"},{"value":"0,0E+00","module":"C1"},{"value":"2,51E+00","module":"C2"},{"value":"7,99E+00","module":"C3"},{"value":"8,00E-03","module":"C4"},{"value":"-2,03E+03","module":"D"}]},{"parameter":"PENRM","unit":"MJ","values":[{"value":"7,72E+01","module":"A1-A3"},{"value":"0,0E+00","module":"A4"},{"value":"-6,95E+01","module":"A5"},{"value":"0,0E+00","module":"B2"},{"value":"0,0E+00","module":"B6"},{"value":"0,0E+00","module":"C1"},{"value":"0,0E+00","module":"C2"},{"value":"-7,76E+00","module":"C3"},{"value":"0,0E+00","module":"C4"},{"value":"0,0E+00","module":"D"}]},{"parameter":"PENRT","unit":"MJ","values":[{"value":"4,20E+03","module":"A1-A3"},{"value":"6,03E+00","module":"A4"},{"value":"4,43E+00","module":"A5"},{"value":"0,0E+00","module":"B2"},{"value":"7,87E+03","module":"B6"},{"value":"0,0E+00","module":"C1"},{"value":"2,51E+00","module":"C2"},{"value":"2,36E-01","module":"C3"},{"value":"8,00E-03","module":"C4"},{"value":"-2,03E+03","module":"D"}]},{"parameter":"SM","unit":"kg","values":[{"value":"2,25E+01","module":"A1-A3"},{"value":"0,0E+00","module":"A4"},{"value":"0,0E+00","module":"A5"},{"value":"0,0E+00","module":"B2"},{"value":"0,0E+00","module":"B6"},{"value":"0,0E+00","module":"C1"},{"value":"0,0E+00","module":"C2"},{"value":"0,0E+00","module":"C3"},{"value":"0,0E+00","module":"C4"},{"value":"0,0E+00","module":"D"}]},{"parameter":"RSF","unit":"MJ","values":[{"value":"0,0E+00","module":"A1-A3"},{"value":"0,0E+00","module":"A4"},{"value":"0,0E+00","module":"A5"},{"value":"0,0E+00","module":"B2"},{"value":"0,0E+00","module":"B6"},{"value":"0,0E+00","module":"C1"},{"value":"0,0E+00","module":"C2"},{"value":"0,0E+00","module":"C3"},{"value":"0,0E+00","module":"C4"},{"value":"0,0E+00","module":"D"}]},{"parameter":"NRSF","unit":"MJ","values":[{"value":"0,0E+00","module":"A1-A3"},{"value":"0,0E+00","module":"A4"},{"value":"0,0E+00","module":"A5"},{"value":"0,0E+00","module":"B2"},{"value":"0,0E+00","module":"B6"},{"value":"0,0E+00","module":"C1"},{"value":"0,0E+00","module":"C2"},{"value":"0,0E+00","module":"C3"},{"value":"0,0E+00","module":"C4"},{"value":"0,0E+00","module":"D"}]},{"parameter":"FW","unit":"m^3","values":[{"value":"3,43E+00","module":"A1-A3"},{"value":"3,41E-05","module":"A4"},{"value":"3,30E-02","module":"A5"},{"value":"0,0E+00","module":"B2"},{"value":"4,03E+00","module":"B6"},{"value":"0,0E+00","module":"C1"},{"value":"1,42E-05","module":"C2"},{"value":"1,00E-03","module":"C3"},{"value":"2,06E-06","module":"C4"},{"value":"-2,55E+00","module":"D"}]}],"end_of_life_waste":[{"parameter":"HWD","unit":"kg","values":[{"value":"2,03E-05","module":"A1-A3"},{"value":"5,85E-10","module":"A4"},{"value":"1,10E-08","module":"A5"},{"value":"0,0E+00","module":"B2"},{"value":"3,26E-06","module":"B6"},{"value":"0,0E+00","module":"C1"},{"value":"2,43E-10","module":"C2"},{"value":"8,98E-10","module":"C3"},{"value":"1,24E-10","module":"C4"},{"value":"2,46E-07","module":"D"}]},{"parameter":"NHWD","unit":"kg","values":[{"value":"2,52E+01","module":"A1-A3"},{"value":"6,16E-04","module":"A4"},{"value":"6,77E-01","module":"A5"},{"value":"0,0E+00","module":"B2"},{"value":"5,58E+00","module":"B6"},{"value":"0,0E+00","module":"C1"},{"value":"2,56E-04","module":"C2"},{"value":"5,30E-02","module":"C3"},{"value":"4,10E-02","module":"C4"},{"value":"-1,79E+01","module":"D"}]},{"parameter":"RWD","unit":"kg","values":[{"value":"6,20E-02","module":"A1-A3"},{"value":"6,47E-06","module":"A4"},{"value":"2,03E-04","module":"A5"},{"value":"0,0E+00","module":"B2"},{"value":"1,19E+00","module":"B6"},{"value":"0,0E+00","module":"C1"},{"value":"2,69E-06","module":"C2"},{"value":"8,75E-06","module":"C3"},{"value":"9,29E-08","module":"C4"},{"value":"-3,40E-02","module":"D"}]}],"end_of_life_flow":[{"parameter":"CRU","unit":"kg","values":[{"value":"0,0E+00","module":"A1-A3"},{"value":"0,0E+00","module":"A4"},{"value":"0,0E+00","module":"A5"},{"value":"0,0E+00","module":"B2"},{"value":"0,0E+00","module":"B6"},{"value":"0,0E+00","module":"C1"},{"value":"0,0E+00","module":"C2"},{"value":"0,0E+00","module":"C3"},{"value":"0,0E+00","module":"C4"},{"value":"0,0E+00","module":"D"}]},{"parameter":"MFR","unit":"kg","values":[{"value":"0,0E+00","module":"A1-A3"},{"value":"0,0E+00","module":"A4"},{"value":"0,0E+00","module":"A5"},{"value":"0,0E+00","module":"B2"},{"value":"0,0E+00","module":"B6"},{"value":"0,0E+00","module":"C1"},{"value":"0,0E+00","module":"C2"},{"value":"4,20E+01","module":"C3"},{"value":"0,0E+00","module":"C4"},{"value":"0,0E+00","module":"D"}]},{"parameter":"MER","unit":"kg","values":[{"value":"0,0E+00","module":"A1-A3"},{"value":"0,0E+00","module":"A4"},{"value":"0,0E+00","module":"A5"},{"value":"0,0E+00","module":"B2"},{"value":"0,0E+00","module":"B6"},{"value":"0,0E+00","module":"C1"},{"value":"0,0E+00","module":"C2"},{"value":"0,0E+00","module":"C3"},{"value":"0,0E+00","module":"C4"},{"value":"0,0E+00","module":"D"}]},{"parameter":"EEE","unit":"MJ","values":[{"value":"0,0E+00","module":"A1-A3"},{"value":"0,0E+00","module":"A4"},{"value":"1,97E+01","module":"A5"},{"value":"0,0E+00","module":"B2"},{"value":"0,0E+00","module":"B6"},{"value":"0,0E+00","module":"C1"},{"value":"0,0E+00","module":"C2"},{"value":"1,17E+00","module":"C3"},{"value":"0,0E+00","module":"C4"},{"value":"0,0E+00","module":"D"}]},{"parameter":"EET","unit":"MJ","values":[{"value":"0,0E+00","module":"A1-A3"},{"value":"0,0E+00","module":"A4"},{"value":"3,94E+01","module":"A5"},{"value":"0,0E+00","module":"B2"},{"value":"0,0E+00","module":"B6"},{"value":"0,0E+00","module":"C1"},{"value":"0,0E+00","module":"C2"},{"value":"2,68E+00","module":"C3"},{"value":"0,0E+00","module":"C4"},{"value":"0,0E+00","module":"D"}]}]}