{"product_name":"Kilta chair with five star base (98% recycled PE)","epd_id":"NEPD-7736-7116","compliance":["EN 15804+A2","ISO 14025","ISO 21930"],"producer_name":"Martela Oyj","environmental_impact":[{"parameter":"GWP-total","unit":"kg CO2-eq.","values":[{"value":"7,03E+01","module":"A1-A3"},{"value":"2,25E+00","module":"A4"},{"value":"1,72E+00","module":"A5"},{"value":"1,46E-01","module":"B2"},{"value":"0,0E+00","module":"B3"},{"value":"0,0E+00","module":"B4"},{"value":"0,0E+00","module":"C1"},{"value":"1,91E-01","module":"C2"},{"value":"2,49E+01","module":"C3"},{"value":"4,11E-02","module":"C4"},{"value":"-1,61E+00","module":"D"}]},{"parameter":"GWP-fossil","unit":"kg CO2-eq.","values":[{"value":"7,53E+01","module":"A1-A3"},{"value":"2,25E+00","module":"A4"},{"value":"2,49E-02","module":"A5"},{"value":"1,36E-01","module":"B2"},{"value":"0,0E+00","module":"B3"},{"value":"0,0E+00","module":"B4"},{"value":"0,0E+00","module":"C1"},{"value":"1,91E-01","module":"C2"},{"value":"1,99E+01","module":"C3"},{"value":"4,10E-02","module":"C4"},{"value":"-1,57E+00","module":"D"}]},{"parameter":"GWP-biogenic","unit":"kg CO2-eq.","values":[{"value":"-5,04E+00","module":"A1-A3"},{"value":"8,61E-04","module":"A4"},{"value":"1,70E+00","module":"A5"},{"value":"2,48E-03","module":"B2"},{"value":"0,0E+00","module":"B3"},{"value":"0,0E+00","module":"B4"},{"value":"0,0E+00","module":"C1"},{"value":"7,90E-05","module":"C2"},{"value":"5,05E+00","module":"C3"},{"value":"3,06E-05","module":"C4"},{"value":"-2,68E-03","module":"D"}]},{"parameter":"GWP-luluc","unit":"kg CO2-eq.","values":[{"value":"8,86E-02","module":"A1-A3"},{"value":"9,22E-04","module":"A4"},{"value":"6,02E-06","module":"A5"},{"value":"7,44E-03","module":"B2"},{"value":"0,0E+00","module":"B3"},{"value":"0,0E+00","module":"B4"},{"value":"0,0E+00","module":"C1"},{"value":"6,79E-05","module":"C2"},{"value":"8,73E-05","module":"C3"},{"value":"9,43E-06","module":"C4"},{"value":"-4,15E-02","module":"D"}]},{"parameter":"ODP","unit":"kg CFC 11-eq.","values":[{"value":"7,65E-06","module":"A1-A3"},{"value":"4,98E-07","module":"A4"},{"value":"3,94E-09","module":"A5"},{"value":"1,47E-08","module":"B2"},{"value":"0,0E+00","module":"B3"},{"value":"0,0E+00","module":"B4"},{"value":"0,0E+00","module":"C1"},{"value":"4,32E-08","module":"C2"},{"value":"6,88E-08","module":"C3"},{"value":"8,67E-09","module":"C4"},{"value":"-8,74E-02","module":"D"}]},{"parameter":"AP","unit":"mol H+-eq.","values":[{"value":"3,99E-01","module":"A1-A3"},{"value":"2,00E-02","module":"A4"},{"value":"8,73E-05","module":"A5"},{"value":"6,28E-04","module":"B2"},{"value":"0,0E+00","module":"B3"},{"value":"0,0E+00","module":"B4"},{"value":"0,0E+00","module":"C1"},{"value":"5,49E-04","module":"C2"},{"value":"1,16E-02","module":"C3"},{"value":"2,19E-04","module":"C4"},{"value":"-1,17E-02","module":"D"}]},{"parameter":"POCP","unit":"kg NMVOC-eq.","values":[{"value":"2,75E-01","module":"A1-A3"},{"value":"1,50E-02","module":"A4"},{"value":"9,15E-05","module":"A5"},{"value":"3,12E-04","module":"B2"},{"value":"0,0E+00","module":"B3"},{"value":"0,0E+00","module":"B4"},{"value":"0,0E+00","module":"C1"},{"value":"4,65E-04","module":"C2"},{"value":"1,47E-02","module":"C3"},{"value":"2,38E-04","module":"C4"},{"value":"-1,15E-02","module":"D"}]},{"parameter":"ADPE","unit":"kg Sb-eq.","values":[{"value":"1,48E-03","module":"A1-A3"},{"value":"5,27E-05","module":"A4"},{"value":"4,40E-07","module":"A5"},{"value":"2,12E-06","module":"B2"},{"value":"0,0E+00","module":"B3"},{"value":"0,0E+00","module":"B4"},{"value":"0,0E+00","module":"C1"},{"value":"5,27E-06","module":"C2"},{"value":"2,63E-06","module":"C3"},{"value":"4,77E-07","module":"C4"},{"value":"-1,83E-05","module":"D"}]},{"parameter":"ADPF","unit":"MJ","values":[{"value":"1,21E+03","module":"A1-A3"},{"value":"3,30E+01","module":"A4"},{"value":"2,62E-01","module":"A5"},{"value":"3,67E+00","module":"B2"},{"value":"0,0E+00","module":"B3"},{"value":"0,0E+00","module":"B4"},{"value":"0,0E+00","module":"C1"},{"value":"2,89E+00","module":"C2"},{"value":"5,63E+00","module":"C3"},{"value":"6,65E-01","module":"C4"},{"value":"-2,03E+01","module":"D"}]},{"parameter":"WDP","unit":"m3 world-eq.","values":[{"value":"1,01E+04","module":"A1-A3"},{"value":"2,74E+01","module":"A4"},{"value":"4,14E-01","module":"A5"},{"value":"2,84E+02","module":"B2"},{"value":"0,0E+00","module":"B3"},{"value":"0,0E+00","module":"B4"},{"value":"0,0E+00","module":"C1"},{"value":"2,79E+00","module":"C2"},{"value":"1,76E+01","module":"C3"},{"value":"2,83E+00","module":"C4"},{"value":"-1,94E+02","module":"D"}]},{"parameter":"EP-freshwater","unit":"kg P-eq.","values":[{"value":"4,59E-03","module":"A1-A3"},{"value":"1,61E-05","module":"A4"},{"value":"1,51E-07","module":"A5"},{"value":"9,01E-06","module":"B2"},{"value":"0,0E+00","module":"B3"},{"value":"0,0E+00","module":"B4"},{"value":"0,0E+00","module":"C1"},{"value":"1,53E-06","module":"C2"},{"value":"5,06E-06","module":"C3"},{"value":"4,80E-07","module":"C4"},{"value":"-1,29E-04","module":"D"}]},{"parameter":"EP-marine","unit":"kg N-eq.","values":[{"value":"8,23E-02","module":"A1-A3"},{"value":"4,73E-03","module":"A4"},{"value":"3,52E-05","module":"A5"},{"value":"9,92E-05","module":"B2"},{"value":"0,0E+00","module":"B3"},{"value":"0,0E+00","module":"B4"},{"value":"0,0E+00","module":"C1"},{"value":"1,09E-04","module":"C2"},{"value":"6,36E-03","module":"C3"},{"value":"7,52E-05","module":"C4"},{"value":"-3,61E-03","module":"D"}]},{"parameter":"EP-terrestrial","unit":"mol N-eq.","values":[{"value":"7,73E-01","module":"A1-A3"},{"value":"5,26E-02","module":"A4"},{"value":"3,13E-04","module":"A5"},{"value":"1,33E-03","module":"B2"},{"value":"0,0E+00","module":"B3"},{"value":"0,0E+00","module":"B4"},{"value":"0,0E+00","module":"C1"},{"value":"1,21E-03","module":"C2"},{"value":"6,16E-02","module":"C3"},{"value":"8,39E-04","module":"C4"},{"value":"-3,88E-02","module":"D"}]},{"parameter":"GWP-IOBC","unit":"kg CO2-eq.","values":[{"value":"7,63E+01","module":"A1-A3"},{"value":"2,25E+00","module":"A4"},{"value":"2,49E-02","module":"A5"},{"value":"1,98E-01","module":"B2"},{"value":"0,0E+00","module":"B3"},{"value":"0,0E+00","module":"B4"},{"value":"0,0E+00","module":"C1"},{"value":"1,91E-01","module":"C2"},{"value":"2,10E+01","module":"C3"},{"value":"4,58E-02","module":"C4"},{"value":"-1,78E+00","module":"D"}]}],"additional_environmental_impact":[{"parameter":"PM","unit":"disease incidence","values":[{"value":"4,34E-06","module":"A1-A3"},{"value":"1,22E-07","module":"A4"},{"value":"1,32E-09","module":"A5"},{"value":"3,34E-09","module":"B2"},{"value":"0,0E+00","module":"B3"},{"value":"0,0E+00","module":"B4"},{"value":"0,0E+00","module":"C1"},{"value":"1,17E-08","module":"C2"},{"value":"4,57E-08","module":"C3"},{"value":"3,60E-09","module":"C4"},{"value":"-6,29E-07","module":"D"}]},{"parameter":"ETP-fw","unit":"CTUe","values":[{"value":"2,58E+03","module":"A1-A3"},{"value":"2,34E+01","module":"A4"},{"value":"3,36E-01","module":"A5"},{"value":"4,60E+00","module":"B2"},{"value":"0,0E+00","module":"B3"},{"value":"0,0E+00","module":"B4"},{"value":"0,0E+00","module":"C1"},{"value":"2,14E+00","module":"C2"},{"value":"3,55E+01","module":"C3"},{"value":"6,18E-01","module":"C4"},{"value":"-1,14E+02","module":"D"}]},{"parameter":"HTP-c","unit":"CTUh","values":[{"value":"3,80E-07","module":"A1-A3"},{"value":"0,0E+00","module":"A4"},{"value":"1,00E-11","module":"A5"},{"value":"1,08E-10","module":"B2"},{"value":"0,0E+00","module":"B3"},{"value":"0,0E+00","module":"B4"},{"value":"0,0E+00","module":"C1"},{"value":"0,0E+00","module":"C2"},{"value":"1,21E-09","module":"C3"},{"value":"2,70E-11","module":"C4"},{"value":"-3,49E-09","module":"D"}]},{"parameter":"HTP-nc","unit":"CTUh","values":[{"value":"1,48E-06","module":"A1-A3"},{"value":"2,61E-08","module":"A4"},{"value":"4,11E-10","module":"A5"},{"value":"2,84E-09","module":"B2"},{"value":"0,0E+00","module":"B3"},{"value":"0,0E+00","module":"B4"},{"value":"0,0E+00","module":"C1"},{"value":"2,34E-09","module":"C2"},{"value":"4,68E-08","module":"C3"},{"value":"8,85E-10","module":"C4"},{"value":"-5,08E-08","module":"D"}]},{"parameter":"SQP","unit":"unitless","values":[{"value":"9,29E+02","module":"A1-A3"},{"value":"1,97E+01","module":"A4"},{"value":"2,15E-01","module":"A5"},{"value":"2,77E+00","module":"B2"},{"value":"0,0E+00","module":"B3"},{"value":"0,0E+00","module":"B4"},{"value":"0,0E+00","module":"C1"},{"value":"2,02E+00","module":"C2"},{"value":"6,51E-01","module":"C3"},{"value":"1,57E+00","module":"C4"},{"value":"-1,15E+02","module":"D"}]},{"parameter":"IRP","unit":"kBq U235-eq.","values":[{"value":"3,39E+00","module":"A1-A3"},{"value":"1,44E-01","module":"A4"},{"value":"1,13E-03","module":"A5"},{"value":"8,37E-02","module":"B2"},{"value":"0,0E+00","module":"B3"},{"value":"0,0E+00","module":"B4"},{"value":"0,0E+00","module":"C1"},{"value":"1,26E-02","module":"C2"},{"value":"9,00E-03","module":"C3"},{"value":"2,79E-03","module":"C4"},{"value":"-1,08E-01","module":"D"}]}],"resource_use":[{"parameter":"PERE","unit":"MJ","values":[{"value":"2,08E+02","module":"A1-A3"},{"value":"4,25E-01","module":"A4"},{"value":"4,63E-03","module":"A5"},{"value":"3,61E+00","module":"B2"},{"value":"0,0E+00","module":"B3"},{"value":"0,0E+00","module":"B4"},{"value":"0,0E+00","module":"C1"},{"value":"4,13E-02","module":"C2"},{"value":"1,63E-01","module":"C3"},{"value":"1,95E-02","module":"C4"},{"value":"-1,06E+02","module":"D"}]},{"parameter":"PERM","unit":"MJ","values":[{"value":"4,21E+01","module":"A1-A3"},{"value":"0,0E+00","module":"A4"},{"value":"-8,20E+00","module":"A5"},{"value":"0,0E+00","module":"B2"},{"value":"0,0E+00","module":"B3"},{"value":"0,0E+00","module":"B4"},{"value":"0,0E+00","module":"C1"},{"value":"0,0E+00","module":"C2"},{"value":"-3,39E+01","module":"C3"},{"value":"0,0E+00","module":"C4"},{"value":"0,0E+00","module":"D"}]},{"parameter":"PERT","unit":"MJ","values":[{"value":"2,50E+02","module":"A1-A3"},{"value":"4,25E-01","module":"A4"},{"value":"-8,20E+00","module":"A5"},{"value":"3,61E+00","module":"B2"},{"value":"0,0E+00","module":"B3"},{"value":"0,0E+00","module":"B4"},{"value":"0,0E+00","module":"C1"},{"value":"4,13E-02","module":"C2"},{"value":"-3,37E+01","module":"C3"},{"value":"1,95E-02","module":"C4"},{"value":"-1,06E+02","module":"D"}]},{"parameter":"PENRE","unit":"MJ","values":[{"value":"1,00E+03","module":"A1-A3"},{"value":"3,30E+01","module":"A4"},{"value":"2,62E-01","module":"A5"},{"value":"3,73E+00","module":"B2"},{"value":"0,0E+00","module":"B3"},{"value":"0,0E+00","module":"B4"},{"value":"0,0E+00","module":"C1"},{"value":"2,89E+00","module":"C2"},{"value":"5,64E+00","module":"C3"},{"value":"6,65E-01","module":"C4"},{"value":"-2,03E+01","module":"D"}]},{"parameter":"PENRM","unit":"MJ","values":[{"value":"2,65E+02","module":"A1-A3"},{"value":"0,0E+00","module":"A4"},{"value":"-4,67E+00","module":"A5"},{"value":"0,0E+00","module":"B2"},{"value":"0,0E+00","module":"B3"},{"value":"0,0E+00","module":"B4"},{"value":"0,0E+00","module":"C1"},{"value":"0,0E+00","module":"C2"},{"value":"-2,61E+02","module":"C3"},{"value":"0,0E+00","module":"C4"},{"value":"0,0E+00","module":"D"}]},{"parameter":"PENRT","unit":"MJ","values":[{"value":"1,27E+03","module":"A1-A3"},{"value":"3,30E+01","module":"A4"},{"value":"-4,41E+00","module":"A5"},{"value":"3,73E+00","module":"B2"},{"value":"0,0E+00","module":"B3"},{"value":"0,0E+00","module":"B4"},{"value":"0,0E+00","module":"C1"},{"value":"2,89E+00","module":"C2"},{"value":"-2,55E+02","module":"C3"},{"value":"6,65E-01","module":"C4"},{"value":"-2,03E+01","module":"D"}]},{"parameter":"SM","unit":"kg","values":[{"value":"2,88E+00","module":"A1-A3"},{"value":"0,0E+00","module":"A4"},{"value":"0,0E+00","module":"A5"},{"value":"0,0E+00","module":"B2"},{"value":"0,0E+00","module":"B3"},{"value":"0,0E+00","module":"B4"},{"value":"0,0E+00","module":"C1"},{"value":"0,0E+00","module":"C2"},{"value":"0,0E+00","module":"C3"},{"value":"0,0E+00","module":"C4"},{"value":"0,0E+00","module":"D"}]},{"parameter":"RSF","unit":"MJ","values":[{"value":"2,03E+00","module":"A1-A3"},{"value":"1,48E-02","module":"A4"},{"value":"1,47E-04","module":"A5"},{"value":"3,65E-02","module":"B2"},{"value":"0,0E+00","module":"B3"},{"value":"0,0E+00","module":"B4"},{"value":"0,0E+00","module":"C1"},{"value":"1,48E-03","module":"C2"},{"value":"3,92E-03","module":"C3"},{"value":"5,00E-04","module":"C4"},{"value":"-5,21E-03","module":"D"}]},{"parameter":"NRSF","unit":"MJ","values":[{"value":"8,04E+00","module":"A1-A3"},{"value":"4,97E-02","module":"A4"},{"value":"5,72E-04","module":"A5"},{"value":"6,29E-05","module":"B2"},{"value":"0,0E+00","module":"B3"},{"value":"0,0E+00","module":"B4"},{"value":"0,0E+00","module":"C1"},{"value":"5,29E-03","module":"C2"},{"value":"0,0E+00","module":"C3"},{"value":"4,66E-02","module":"C4"},{"value":"-5,89E+00","module":"D"}]},{"parameter":"FW","unit":"m3","values":[{"value":"1,24E+00","module":"A1-A3"},{"value":"3,18E-03","module":"A4"},{"value":"1,26E-04","module":"A5"},{"value":"1,74E-02","module":"B2"},{"value":"0,0E+00","module":"B3"},{"value":"0,0E+00","module":"B4"},{"value":"0,0E+00","module":"C1"},{"value":"3,09E-04","module":"C2"},{"value":"2,07E-02","module":"C3"},{"value":"6,02E-04","module":"C4"},{"value":"-1,28E-01","module":"D"}]}],"end_of_life_waste":[{"parameter":"HWD","unit":"kg","values":[{"value":"2,70E-01","module":"A1-A3"},{"value":"1,64E-03","module":"A4"},{"value":"0,0E+00","module":"A5"},{"value":"3,45E-04","module":"B2"},{"value":"0,0E+00","module":"B3"},{"value":"0,0E+00","module":"B4"},{"value":"0,0E+00","module":"C1"},{"value":"1,49E-04","module":"C2"},{"value":"0,0E+00","module":"C3"},{"value":"2,21E+00","module":"C4"},{"value":"-2,73E-03","module":"D"}]},{"parameter":"NHWD","unit":"kg","values":[{"value":"1,26E+01","module":"A1-A3"},{"value":"1,33E+00","module":"A4"},{"value":"1,11E+00","module":"A5"},{"value":"2,28E-02","module":"B2"},{"value":"0,0E+00","module":"B3"},{"value":"0,0E+00","module":"B4"},{"value":"0,0E+00","module":"C1"},{"value":"1,40E-01","module":"C2"},{"value":"0,0E+00","module":"C3"},{"value":"1,81E-01","module":"C4"},{"value":"-5,56E-01","module":"D"}]},{"parameter":"RWD","unit":"kg","values":[{"value":"3,38E-03","module":"A1-A3"},{"value":"2,25E-04","module":"A4"},{"value":"0,0E+00","module":"A5"},{"value":"3,85E-05","module":"B2"},{"value":"0,0E+00","module":"B3"},{"value":"0,0E+00","module":"B4"},{"value":"0,0E+00","module":"C1"},{"value":"1,97E-05","module":"C2"},{"value":"0,0E+00","module":"C3"},{"value":"4,05E-06","module":"C4"},{"value":"-8,88E-05","module":"D"}]}],"end_of_life_flow":[{"parameter":"CRU","unit":"kg","values":[{"value":"0,0E+00","module":"A1-A3"},{"value":"0,0E+00","module":"A4"},{"value":"0,0E+00","module":"A5"},{"value":"0,0E+00","module":"B2"},{"value":"0,0E+00","module":"B3"},{"value":"0,0E+00","module":"B4"},{"value":"0,0E+00","module":"C1"},{"value":"0,0E+00","module":"C2"},{"value":"0,0E+00","module":"C3"},{"value":"0,0E+00","module":"C4"},{"value":"0,0E+00","module":"D"}]},{"parameter":"MFR","unit":"kg","values":[{"value":"2,82E+00","module":"A1-A3"},{"value":"0,0E+00","module":"A4"},{"value":"9,86E-01","module":"A5"},{"value":"0,0E+00","module":"B2"},{"value":"0,0E+00","module":"B3"},{"value":"0,0E+00","module":"B4"},{"value":"0,0E+00","module":"C1"},{"value":"0,0E+00","module":"C2"},{"value":"1,03E+00","module":"C3"},{"value":"0,0E+00","module":"C4"},{"value":"0,0E+00","module":"D"}]},{"parameter":"MER","unit":"kg","values":[{"value":"9,74E-01","module":"A1-A3"},{"value":"0,0E+00","module":"A4"},{"value":"6,99E-02","module":"A5"},{"value":"0,0E+00","module":"B2"},{"value":"0,0E+00","module":"B3"},{"value":"0,0E+00","module":"B4"},{"value":"0,0E+00","module":"C1"},{"value":"0,0E+00","module":"C2"},{"value":"1,38E+01","module":"C3"},{"value":"0,0E+00","module":"C4"},{"value":"0,0E+00","module":"D"}]},{"parameter":"EEE","unit":"MJ","values":[{"value":"9,50E-01","module":"A1-A3"},{"value":"0,0E+00","module":"A4"},{"value":"5,72E-02","module":"A5"},{"value":"0,0E+00","module":"B2"},{"value":"0,0E+00","module":"B3"},{"value":"0,0E+00","module":"B4"},{"value":"0,0E+00","module":"C1"},{"value":"0,0E+00","module":"C2"},{"value":"1,36E+01","module":"C3"},{"value":"0,0E+00","module":"C4"},{"value":"0,0E+00","module":"D"}]},{"parameter":"EET","unit":"MJ","values":[{"value":"1,44E+01","module":"A1-A3"},{"value":"0,0E+00","module":"A4"},{"value":"8,65E-01","module":"A5"},{"value":"0,0E+00","module":"B2"},{"value":"0,0E+00","module":"B3"},{"value":"0,0E+00","module":"B4"},{"value":"0,0E+00","module":"C1"},{"value":"0,0E+00","module":"C2"},{"value":"2,06E+02","module":"C3"},{"value":"0,0E+00","module":"C4"},{"value":"0,0E+00","module":"D"}]}]}