{"product_name":"Kj\u00f8relednings Mast HEA / HEB / HEM Varmforsinket  2024","epd_id":"NEPD-6207-5474-NO","compliance":["EN 15804+A2","ISO 14025","ISO 21930"],"producer_name":"Br\u00f8drene Berntsen AS","environmental_impact":[{"parameter":"GWP-total","unit":"kg CO2-eq.","values":[{"value":"8,37E-01","module":"A1-A3"},{"value":"1,14E-01","module":"A4"},{"value":"0,0E+00","module":"C1"},{"value":"1,39E-02","module":"C2"},{"value":"0,0E+00","module":"C3"},{"value":"4,29E-04","module":"C4"},{"value":"1,62E-02","module":"D"}]},{"parameter":"GWP-fossil","unit":"kg CO2-eq.","values":[{"value":"8,34E-01","module":"A1-A3"},{"value":"1,14E-01","module":"A4"},{"value":"0,0E+00","module":"C1"},{"value":"1,39E-02","module":"C2"},{"value":"0,0E+00","module":"C3"},{"value":"4,28E-04","module":"C4"},{"value":"1,62E-02","module":"D"}]},{"parameter":"GWP-biogenic","unit":"kg CO2-eq.","values":[{"value":"2,46E-03","module":"A1-A3"},{"value":"4,32E-05","module":"A4"},{"value":"0,0E+00","module":"C1"},{"value":"5,75E-06","module":"C2"},{"value":"0,0E+00","module":"C3"},{"value":"3,64E-07","module":"C4"},{"value":"8,95E-06","module":"D"}]},{"parameter":"GWP-luluc","unit":"kg CO2-eq.","values":[{"value":"7,18E-04","module":"A1-A3"},{"value":"4,54E-05","module":"A4"},{"value":"0,0E+00","module":"C1"},{"value":"4,94E-06","module":"C2"},{"value":"0,0E+00","module":"C3"},{"value":"8,40E-08","module":"C4"},{"value":"7,27E-06","module":"D"}]},{"parameter":"ODP","unit":"kg CFC 11-eq.","values":[{"value":"5,23E-08","module":"A1-A3"},{"value":"2,62E-08","module":"A4"},{"value":"0,0E+00","module":"C1"},{"value":"3,15E-09","module":"C2"},{"value":"0,0E+00","module":"C3"},{"value":"2,08E-10","module":"C4"},{"value":"5,14E-10","module":"D"}]},{"parameter":"AP","unit":"mol H+-eq.","values":[{"value":"2,83E-02","module":"A1-A3"},{"value":"1,36E-03","module":"A4"},{"value":"0,0E+00","module":"C1"},{"value":"3,99E-05","module":"C2"},{"value":"0,0E+00","module":"C3"},{"value":"4,18E-06","module":"C4"},{"value":"8,06E-05","module":"D"}]},{"parameter":"POCP","unit":"kg NMVOC-eq.","values":[{"value":"2,60E-03","module":"A1-A3"},{"value":"1,04E-03","module":"A4"},{"value":"0,0E+00","module":"C1"},{"value":"3,38E-05","module":"C2"},{"value":"0,0E+00","module":"C3"},{"value":"4,94E-06","module":"C4"},{"value":"8,13E-05","module":"D"}]},{"parameter":"ADPE","unit":"kg Sb-eq.","values":[{"value":"3,87E-03","module":"A1-A3"},{"value":"1,66E-06","module":"A4"},{"value":"0,0E+00","module":"C1"},{"value":"3,84E-07","module":"C2"},{"value":"0,0E+00","module":"C3"},{"value":"3,79E-09","module":"C4"},{"value":"2,80E-07","module":"D"}]},{"parameter":"ADPF","unit":"MJ","values":[{"value":"1,09E+01","module":"A1-A3"},{"value":"1,74E+00","module":"A4"},{"value":"0,0E+00","module":"C1"},{"value":"2,10E-01","module":"C2"},{"value":"0,0E+00","module":"C3"},{"value":"1,38E-02","module":"C4"},{"value":"1,37E-01","module":"D"}]},{"parameter":"WDP","unit":"m3 world-eq.","values":[{"value":"2,05E+01","module":"A1-A3"},{"value":"1,09E+00","module":"A4"},{"value":"0,0E+00","module":"C1"},{"value":"2,03E-01","module":"C2"},{"value":"0,0E+00","module":"C3"},{"value":"2,91E-02","module":"C4"},{"value":"-8,41E-01","module":"D"}]},{"parameter":"EP-freshwater","unit":"kg P-eq.","values":[{"value":"3,13E-05","module":"A1-A3"},{"value":"7,70E-07","module":"A4"},{"value":"0,0E+00","module":"C1"},{"value":"1,11E-07","module":"C2"},{"value":"0,0E+00","module":"C3"},{"value":"3,20E-09","module":"C4"},{"value":"9,98E-07","module":"D"}]},{"parameter":"EP-marine","unit":"kg N-eq.","values":[{"value":"1,59E-03","module":"A1-A3"},{"value":"3,31E-04","module":"A4"},{"value":"0,0E+00","module":"C1"},{"value":"7,90E-06","module":"C2"},{"value":"0,0E+00","module":"C3"},{"value":"1,57E-06","module":"C4"},{"value":"1,67E-05","module":"D"}]},{"parameter":"EP-terrestrial","unit":"mol N-eq.","values":[{"value":"1,18E-01","module":"A1-A3"},{"value":"3,68E-03","module":"A4"},{"value":"0,0E+00","module":"C1"},{"value":"8,83E-05","module":"C2"},{"value":"0,0E+00","module":"C3"},{"value":"1,73E-05","module":"C4"},{"value":"1,70E-04","module":"D"}]},{"parameter":"GWP-IOBC","unit":"kg CO2-eq.","values":[{"value":"8,39E-01","module":"A1-A3"},{"value":"1,14E-01","module":"A4"},{"value":"0,0E+00","module":"C1"},{"value":"1,39E-02","module":"C2"},{"value":"0,0E+00","module":"C3"},{"value":"4,29E-04","module":"C4"},{"value":"2,43E-02","module":"D"}]}],"additional_environmental_impact":[{"parameter":"PM","unit":"disease incidence","values":[{"value":"1,82E-07","module":"A1-A3"},{"value":"8,32E-09","module":"A4"},{"value":"0,0E+00","module":"C1"},{"value":"8,50E-10","module":"C2"},{"value":"0,0E+00","module":"C3"},{"value":"8,80E-11","module":"C4"},{"value":"1,35E-09","module":"D"}]},{"parameter":"ETP-fw","unit":"CTUe","values":[{"value":"1,09E+01","module":"A1-A3"},{"value":"1,20E+00","module":"A4"},{"value":"0,0E+00","module":"C1"},{"value":"1,56E-01","module":"C2"},{"value":"0,0E+00","module":"C3"},{"value":"6,83E-03","module":"C4"},{"value":"9,04E-01","module":"D"}]},{"parameter":"HTP-c","unit":"CTUh","values":[{"value":"9,43E-10","module":"A1-A3"},{"value":"0,0E+00","module":"A4"},{"value":"0,0E+00","module":"C1"},{"value":"0,0E+00","module":"C2"},{"value":"0,0E+00","module":"C3"},{"value":"0,0E+00","module":"C4"},{"value":"7,70E-11","module":"D"}]},{"parameter":"HTP-nc","unit":"CTUh","values":[{"value":"2,81E-08","module":"A1-A3"},{"value":"1,23E-09","module":"A4"},{"value":"0,0E+00","module":"C1"},{"value":"1,70E-10","module":"C2"},{"value":"0,0E+00","module":"C3"},{"value":"4,00E-12","module":"C4"},{"value":"-1,70E-09","module":"D"}]},{"parameter":"SQP","unit":"unitless","values":[{"value":"2,67E+00","module":"A1-A3"},{"value":"1,56E+00","module":"A4"},{"value":"0,0E+00","module":"C1"},{"value":"1,47E-01","module":"C2"},{"value":"0,0E+00","module":"C3"},{"value":"5,04E-02","module":"C4"},{"value":"1,02E-02","module":"D"}]},{"parameter":"IRP","unit":"kBq U235-eq.","values":[{"value":"2,84E-02","module":"A1-A3"},{"value":"7,57E-03","module":"A4"},{"value":"0,0E+00","module":"C1"},{"value":"9,18E-04","module":"C2"},{"value":"0,0E+00","module":"C3"},{"value":"6,00E-05","module":"C4"},{"value":"-5,82E-05","module":"D"}]}],"resource_use":[{"parameter":"PERE","unit":"MJ","values":[{"value":"2,85E+00","module":"A1-A3"},{"value":"1,92E-02","module":"A4"},{"value":"0,0E+00","module":"C1"},{"value":"3,01E-03","module":"C2"},{"value":"0,0E+00","module":"C3"},{"value":"2,13E-04","module":"C4"},{"value":"1,11E-02","module":"D"}]},{"parameter":"PERM","unit":"MJ","values":[{"value":"0,0E+00","module":"A1-A3"},{"value":"0,0E+00","module":"A4"},{"value":"0,0E+00","module":"C1"},{"value":"0,0E+00","module":"C2"},{"value":"0,0E+00","module":"C3"},{"value":"0,0E+00","module":"C4"},{"value":"0,0E+00","module":"D"}]},{"parameter":"PERT","unit":"MJ","values":[{"value":"2,85E+00","module":"A1-A3"},{"value":"1,92E-02","module":"A4"},{"value":"0,0E+00","module":"C1"},{"value":"3,01E-03","module":"C2"},{"value":"0,0E+00","module":"C3"},{"value":"2,13E-04","module":"C4"},{"value":"1,11E-02","module":"D"}]},{"parameter":"PENRE","unit":"MJ","values":[{"value":"1,09E+01","module":"A1-A3"},{"value":"1,74E+00","module":"A4"},{"value":"0,0E+00","module":"C1"},{"value":"2,10E-01","module":"C2"},{"value":"0,0E+00","module":"C3"},{"value":"1,38E-02","module":"C4"},{"value":"1,36E-01","module":"D"}]},{"parameter":"PENRM","unit":"MJ","values":[{"value":"0,0E+00","module":"A1-A3"},{"value":"0,0E+00","module":"A4"},{"value":"0,0E+00","module":"C1"},{"value":"0,0E+00","module":"C2"},{"value":"0,0E+00","module":"C3"},{"value":"0,0E+00","module":"C4"},{"value":"0,0E+00","module":"D"}]},{"parameter":"PENRT","unit":"MJ","values":[{"value":"1,09E+01","module":"A1-A3"},{"value":"1,74E+00","module":"A4"},{"value":"0,0E+00","module":"C1"},{"value":"2,10E-01","module":"C2"},{"value":"0,0E+00","module":"C3"},{"value":"1,38E-02","module":"C4"},{"value":"1,36E-01","module":"D"}]},{"parameter":"SM","unit":"kg","values":[{"value":"9,13E-01","module":"A1-A3"},{"value":"0,0E+00","module":"A4"},{"value":"0,0E+00","module":"C1"},{"value":"0,0E+00","module":"C2"},{"value":"0,0E+00","module":"C3"},{"value":"0,0E+00","module":"C4"},{"value":"0,0E+00","module":"D"}]},{"parameter":"RSF","unit":"MJ","values":[{"value":"2,21E-02","module":"A1-A3"},{"value":"6,44E-04","module":"A4"},{"value":"0,0E+00","module":"C1"},{"value":"1,08E-04","module":"C2"},{"value":"0,0E+00","module":"C3"},{"value":"4,39E-06","module":"C4"},{"value":"-5,86E-04","module":"D"}]},{"parameter":"NRSF","unit":"MJ","values":[{"value":"1,76E-02","module":"A1-A3"},{"value":"1,93E-03","module":"A4"},{"value":"0,0E+00","module":"C1"},{"value":"3,84E-04","module":"C2"},{"value":"0,0E+00","module":"C3"},{"value":"1,26E-05","module":"C4"},{"value":"-1,70E-02","module":"D"}]},{"parameter":"FW","unit":"m3","values":[{"value":"1,35E-02","module":"A1-A3"},{"value":"1,70E-04","module":"A4"},{"value":"0,0E+00","module":"C1"},{"value":"2,25E-05","module":"C2"},{"value":"0,0E+00","module":"C3"},{"value":"1,65E-05","module":"C4"},{"value":"3,41E-05","module":"D"}]}],"end_of_life_waste":[{"parameter":"HWD","unit":"kg","values":[{"value":"2,31E-03","module":"A1-A3"},{"value":"8,90E-05","module":"A4"},{"value":"0,0E+00","module":"C1"},{"value":"1,08E-05","module":"C2"},{"value":"0,0E+00","module":"C3"},{"value":"0,0E+00","module":"C4"},{"value":"8,43E-05","module":"D"}]},{"parameter":"NHWD","unit":"kg","values":[{"value":"1,24E-01","module":"A1-A3"},{"value":"1,15E-01","module":"A4"},{"value":"0,0E+00","module":"C1"},{"value":"1,02E-02","module":"C2"},{"value":"0,0E+00","module":"C3"},{"value":"1,00E-01","module":"C4"},{"value":"6,63E-03","module":"D"}]},{"parameter":"RWD","unit":"kg","values":[{"value":"7,30E-05","module":"A1-A3"},{"value":"1,19E-05","module":"A4"},{"value":"0,0E+00","module":"C1"},{"value":"1,43E-06","module":"C2"},{"value":"0,0E+00","module":"C3"},{"value":"0,0E+00","module":"C4"},{"value":"-4,47E-08","module":"D"}]}],"end_of_life_flow":[{"parameter":"CRU","unit":"kg","values":[{"value":"0,0E+00","module":"A1-A3"},{"value":"0,0E+00","module":"A4"},{"value":"0,0E+00","module":"C1"},{"value":"0,0E+00","module":"C2"},{"value":"0,0E+00","module":"C3"},{"value":"0,0E+00","module":"C4"},{"value":"0,0E+00","module":"D"}]},{"parameter":"MFR","unit":"kg","values":[{"value":"7,38E-03","module":"A1-A3"},{"value":"0,0E+00","module":"A4"},{"value":"0,0E+00","module":"C1"},{"value":"0,0E+00","module":"C2"},{"value":"9,00E-01","module":"C3"},{"value":"0,0E+00","module":"C4"},{"value":"0,0E+00","module":"D"}]},{"parameter":"MER","unit":"kg","values":[{"value":"4,03E-05","module":"A1-A3"},{"value":"0,0E+00","module":"A4"},{"value":"0,0E+00","module":"C1"},{"value":"0,0E+00","module":"C2"},{"value":"0,0E+00","module":"C3"},{"value":"0,0E+00","module":"C4"},{"value":"0,0E+00","module":"D"}]},{"parameter":"EEE","unit":"MJ","values":[{"value":"1,97E-05","module":"A1-A3"},{"value":"0,0E+00","module":"A4"},{"value":"0,0E+00","module":"C1"},{"value":"0,0E+00","module":"C2"},{"value":"0,0E+00","module":"C3"},{"value":"0,0E+00","module":"C4"},{"value":"0,0E+00","module":"D"}]},{"parameter":"EET","unit":"MJ","values":[{"value":"2,98E-04","module":"A1-A3"},{"value":"0,0E+00","module":"A4"},{"value":"0,0E+00","module":"C1"},{"value":"0,0E+00","module":"C2"},{"value":"0,0E+00","module":"C3"},{"value":"0,0E+00","module":"C4"},{"value":"0,0E+00","module":"D"}]}]}