{"product_name":"Kledning, grunnet og malt med to str\u00f8k Drygolin Nordic Extreme (PRO+)","epd_id":"NEPD-4612-3854-NO","compliance":["EN 15804+A2","ISO 14025","ISO 21930"],"producer_name":"Moelven Industrier ASA","environmental_impact":[{"parameter":"GWP-total","unit":"kg CO2-eq.","values":[{"value":"-1,01E+01","module":"A1-A3"},{"value":"1,33E-01","module":"A4"},{"value":"2,63E-01","module":"A5"},{"value":"0,0E+00","module":"B1"},{"value":"1,19E+00","module":"B2"},{"value":"3,56E+00","module":"B3"},{"value":"0,0E+00","module":"B4"},{"value":"0,0E+00","module":"B5"},{"value":"6,76E-03","module":"C1"},{"value":"1,20E-01","module":"C2"},{"value":"1,38E+01","module":"C3"},{"value":"4,41E-03","module":"C4"},{"value":"-7,15E-01","module":"D"}]},{"parameter":"GWP-fossil","unit":"kg CO2-eq.","values":[{"value":"2,69E+00","module":"A1-A3"},{"value":"1,33E-01","module":"A4"},{"value":"1,91E-01","module":"A5"},{"value":"0,0E+00","module":"B1"},{"value":"1,02E+00","module":"B2"},{"value":"3,27E+00","module":"B3"},{"value":"0,0E+00","module":"B4"},{"value":"0,0E+00","module":"B5"},{"value":"6,55E-03","module":"C1"},{"value":"1,20E-01","module":"C2"},{"value":"6,86E-01","module":"C3"},{"value":"4,41E-03","module":"C4"},{"value":"-6,89E-01","module":"D"}]},{"parameter":"GWP-biogenic","unit":"kg CO2-eq.","values":[{"value":"-1,31E+01","module":"A1-A3"},{"value":"5,62E-05","module":"A4"},{"value":"5,61E-02","module":"A5"},{"value":"0,0E+00","module":"B1"},{"value":"2,42E-03","module":"B2"},{"value":"1,58E-02","module":"B3"},{"value":"0,0E+00","module":"B4"},{"value":"0,0E+00","module":"B5"},{"value":"1,81E-04","module":"C1"},{"value":"4,97E-05","module":"C2"},{"value":"1,31E+01","module":"C3"},{"value":"2,34E-06","module":"C4"},{"value":"-6,74E-04","module":"D"}]},{"parameter":"GWP-luluc","unit":"kg CO2-eq.","values":[{"value":"3,15E-01","module":"A1-A3"},{"value":"4,26E-05","module":"A4"},{"value":"1,58E-02","module":"A5"},{"value":"0,0E+00","module":"B1"},{"value":"1,75E-01","module":"B2"},{"value":"2,81E-01","module":"B3"},{"value":"0,0E+00","module":"B4"},{"value":"0,0E+00","module":"B5"},{"value":"2,70E-05","module":"C1"},{"value":"4,27E-05","module":"C2"},{"value":"2,94E-05","module":"C3"},{"value":"7,06E-07","module":"C4"},{"value":"-1,98E-03","module":"D"}]},{"parameter":"ODP","unit":"kg CFC 11-eq.","values":[{"value":"4,08E-07","module":"A1-A3"},{"value":"3,14E-08","module":"A4"},{"value":"2,44E-08","module":"A5"},{"value":"0,0E+00","module":"B1"},{"value":"7,11E-08","module":"B2"},{"value":"4,25E-07","module":"B3"},{"value":"0,0E+00","module":"B4"},{"value":"0,0E+00","module":"B5"},{"value":"4,49E-10","module":"C1"},{"value":"2,72E-08","module":"C2"},{"value":"6,07E-09","module":"C3"},{"value":"5,49E-10","module":"C4"},{"value":"-7,83E-08","module":"D"}]},{"parameter":"AP","unit":"mol H+-eq.","values":[{"value":"2,72E-02","module":"A1-A3"},{"value":"4,12E-04","module":"A4"},{"value":"1,53E-03","module":"A5"},{"value":"0,0E+00","module":"B1"},{"value":"9,40E-03","module":"B2"},{"value":"2,63E-02","module":"B3"},{"value":"0,0E+00","module":"B4"},{"value":"0,0E+00","module":"B5"},{"value":"5,12E-05","module":"C1"},{"value":"3,45E-04","module":"C2"},{"value":"1,38E-03","module":"C3"},{"value":"1,67E-05","module":"C4"},{"value":"-5,27E-03","module":"D"}]},{"parameter":"POCP","unit":"kg NMVOC-eq.","values":[{"value":"1,67E-02","module":"A1-A3"},{"value":"3,82E-04","module":"A4"},{"value":"9,80E-04","module":"A5"},{"value":"0,0E+00","module":"B1"},{"value":"2,80E-03","module":"B2"},{"value":"1,71E-02","module":"B3"},{"value":"0,0E+00","module":"B4"},{"value":"0,0E+00","module":"B5"},{"value":"1,97E-05","module":"C1"},{"value":"2,92E-04","module":"C2"},{"value":"1,74E-03","module":"C3"},{"value":"1,71E-05","module":"C4"},{"value":"-6,05E-03","module":"D"}]},{"parameter":"ADPE","unit":"kg Sb-eq.","values":[{"value":"2,42E-05","module":"A1-A3"},{"value":"2,78E-06","module":"A4"},{"value":"2,06E-06","module":"A5"},{"value":"0,0E+00","module":"B1"},{"value":"6,04E-06","module":"B2"},{"value":"2,83E-05","module":"B3"},{"value":"0,0E+00","module":"B4"},{"value":"0,0E+00","module":"B5"},{"value":"4,88E-07","module":"C1"},{"value":"3,31E-06","module":"C2"},{"value":"2,59E-07","module":"C3"},{"value":"7,74E-09","module":"C4"},{"value":"-7,82E-06","module":"D"}]},{"parameter":"ADPF","unit":"MJ","values":[{"value":"4,04E+01","module":"A1-A3"},{"value":"2,11E+00","module":"A4"},{"value":"2,36E+00","module":"A5"},{"value":"0,0E+00","module":"B1"},{"value":"1,01E+01","module":"B2"},{"value":"4,05E+01","module":"B3"},{"value":"0,0E+00","module":"B4"},{"value":"0,0E+00","module":"B5"},{"value":"8,94E-02","module":"C1"},{"value":"1,81E+00","module":"C2"},{"value":"6,31E-01","module":"C3"},{"value":"4,60E-02","module":"C4"},{"value":"-9,54E+00","module":"D"}]},{"parameter":"WDP","unit":"m3 world-eq.","values":[{"value":"1,16E+02","module":"A1-A3"},{"value":"1,74E+00","module":"A4"},{"value":"2,23E+01","module":"A5"},{"value":"0,0E+00","module":"B1"},{"value":"5,65E-01","module":"B2"},{"value":"1,34E+02","module":"B3"},{"value":"0,0E+00","module":"B4"},{"value":"0,0E+00","module":"B5"},{"value":"1,56E+01","module":"C1"},{"value":"1,75E+00","module":"C2"},{"value":"2,72E-02","module":"C3"},{"value":"2,46E-04","module":"C4"},{"value":"-2,03E-01","module":"D"}]},{"parameter":"EP-freshwater","unit":"kg P-eq.","values":[{"value":"1,58E-04","module":"A1-A3"},{"value":"1,06E-06","module":"A4"},{"value":"8,61E-06","module":"A5"},{"value":"0,0E+00","module":"B1"},{"value":"4,90E-05","module":"B2"},{"value":"1,46E-04","module":"B3"},{"value":"0,0E+00","module":"B4"},{"value":"0,0E+00","module":"B5"},{"value":"4,71E-07","module":"C1"},{"value":"9,58E-07","module":"C2"},{"value":"1,84E-06","module":"C3"},{"value":"5,69E-08","module":"C4"},{"value":"-2,28E-05","module":"D"}]},{"parameter":"EP-marine","unit":"kg N-eq.","values":[{"value":"5,80E-03","module":"A1-A3"},{"value":"8,77E-05","module":"A4"},{"value":"3,40E-04","module":"A5"},{"value":"0,0E+00","module":"B1"},{"value":"1,16E-03","module":"B2"},{"value":"5,94E-03","module":"B3"},{"value":"0,0E+00","module":"B4"},{"value":"0,0E+00","module":"B5"},{"value":"5,63E-06","module":"C1"},{"value":"6,82E-05","module":"C2"},{"value":"6,74E-04","module":"C3"},{"value":"5,43E-06","module":"C4"},{"value":"-2,07E-03","module":"D"}]},{"parameter":"EP-terrestrial","unit":"mol N-eq.","values":[{"value":"5,72E-02","module":"A1-A3"},{"value":"9,79E-04","module":"A4"},{"value":"3,40E-03","module":"A5"},{"value":"0,0E+00","module":"B1"},{"value":"7,33E-03","module":"B2"},{"value":"5,92E-02","module":"B3"},{"value":"0,0E+00","module":"B4"},{"value":"0,0E+00","module":"B5"},{"value":"7,32E-05","module":"C1"},{"value":"7,63E-04","module":"C2"},{"value":"7,17E-03","module":"C3"},{"value":"6,13E-05","module":"C4"},{"value":"-2,35E-02","module":"D"}]},{"parameter":"GWP-IOBC","unit":"kg CO2-eq.","values":[{"value":"2,96E+00","module":"A1-A3"},{"value":"1,41E-01","module":"A4"},{"value":"2,02E-01","module":"A5"},{"value":"0,0E+00","module":"B1"},{"value":"1,19E+00","module":"B2"},{"value":"3,48E+00","module":"B3"},{"value":"0,0E+00","module":"B4"},{"value":"0,0E+00","module":"B5"},{"value":"6,75E-03","module":"C1"},{"value":"9,91E-02","module":"C2"},{"value":"6,87E-01","module":"C3"},{"value":"4,41E-03","module":"C4"},{"value":"-7,15E-01","module":"D"}]}],"additional_environmental_impact":[{"parameter":"PM","unit":"disease incidence","values":[{"value":"2,38E-07","module":"A1-A3"},{"value":"1,09E-08","module":"A4"},{"value":"1,42E-08","module":"A5"},{"value":"0,0E+00","module":"B1"},{"value":"4,29E-08","module":"B2"},{"value":"2,45E-07","module":"B3"},{"value":"0,0E+00","module":"B4"},{"value":"0,0E+00","module":"B5"},{"value":"3,67E-10","module":"C1"},{"value":"7,34E-09","module":"C2"},{"value":"1,66E-08","module":"C3"},{"value":"2,28E-10","module":"C4"},{"value":"-3,86E-07","module":"D"}]},{"parameter":"ETP-fw","unit":"CTUe","values":[{"value":"8,84E+01","module":"A1-A3"},{"value":"1,55E+00","module":"A4"},{"value":"5,11E+00","module":"A5"},{"value":"0,0E+00","module":"B1"},{"value":"1,92E+01","module":"B2"},{"value":"8,42E+01","module":"B3"},{"value":"0,0E+00","module":"B4"},{"value":"0,0E+00","module":"B5"},{"value":"4,07E-01","module":"C1"},{"value":"1,34E+00","module":"C2"},{"value":"1,99E+00","module":"C3"},{"value":"7,97E-02","module":"C4"},{"value":"-4,55E+01","module":"D"}]},{"parameter":"HTP-c","unit":"CTUh","values":[{"value":"4,86E-09","module":"A1-A3"},{"value":"0,0E+00","module":"A4"},{"value":"3,02E-10","module":"A5"},{"value":"0,0E+00","module":"B1"},{"value":"1,77E-09","module":"B2"},{"value":"5,07E-09","module":"B3"},{"value":"0,0E+00","module":"B4"},{"value":"0,0E+00","module":"B5"},{"value":"1,90E-11","module":"C1"},{"value":"0,0E+00","module":"C2"},{"value":"7,72E-10","module":"C3"},{"value":"7,00E-12","module":"C4"},{"value":"-9,01E-10","module":"D"}]},{"parameter":"HTP-nc","unit":"CTUh","values":[{"value":"6,31E-08","module":"A1-A3"},{"value":"1,55E-09","module":"A4"},{"value":"4,65E-09","module":"A5"},{"value":"0,0E+00","module":"B1"},{"value":"1,74E-08","module":"B2"},{"value":"7,51E-08","module":"B3"},{"value":"0,0E+00","module":"B4"},{"value":"0,0E+00","module":"B5"},{"value":"4,58E-10","module":"C1"},{"value":"1,47E-09","module":"C2"},{"value":"1,68E-08","module":"C3"},{"value":"1,42E-10","module":"C4"},{"value":"-2,77E-08","module":"D"}]},{"parameter":"SQP","unit":"unitless","values":[{"value":"8,63E+01","module":"A1-A3"},{"value":"2,13E+00","module":"A4"},{"value":"4,63E+00","module":"A5"},{"value":"0,0E+00","module":"B1"},{"value":"1,33E+01","module":"B2"},{"value":"8,17E+01","module":"B3"},{"value":"0,0E+00","module":"B4"},{"value":"0,0E+00","module":"B5"},{"value":"4,50E-02","module":"C1"},{"value":"1,27E+00","module":"C2"},{"value":"1,47E+00","module":"C3"},{"value":"8,21E-02","module":"C4"},{"value":"-1,63E+02","module":"D"}]},{"parameter":"IRP","unit":"kBq U235-eq.","values":[{"value":"1,97E-01","module":"A1-A3"},{"value":"9,21E-03","module":"A4"},{"value":"1,26E-02","module":"A5"},{"value":"0,0E+00","module":"B1"},{"value":"2,74E-02","module":"B2"},{"value":"1,96E-01","module":"B3"},{"value":"0,0E+00","module":"B4"},{"value":"0,0E+00","module":"B5"},{"value":"1,62E-03","module":"C1"},{"value":"7,93E-03","module":"C2"},{"value":"1,76E-03","module":"C3"},{"value":"2,12E-04","module":"C4"},{"value":"-5,66E-02","module":"D"}]}],"resource_use":[{"parameter":"PERE","unit":"MJ","values":[{"value":"6,23E+01","module":"A1-A3"},{"value":"2,76E-02","module":"A4"},{"value":"1,18E+01","module":"A5"},{"value":"0,0E+00","module":"B1"},{"value":"2,38E+00","module":"B2"},{"value":"1,81E+02","module":"B3"},{"value":"0,0E+00","module":"B4"},{"value":"0,0E+00","module":"B5"},{"value":"1,16E+00","module":"C1"},{"value":"2,60E-02","module":"C2"},{"value":"1,37E+02","module":"C3"},{"value":"2,39E-03","module":"C4"},{"value":"-6,12E+01","module":"D"}]},{"parameter":"PERM","unit":"MJ","values":[{"value":"1,42E+02","module":"A1-A3"},{"value":"0,0E+00","module":"A4"},{"value":"-8,35E-01","module":"A5"},{"value":"0,0E+00","module":"B1"},{"value":"0,0E+00","module":"B2"},{"value":"-3,98E+00","module":"B3"},{"value":"0,0E+00","module":"B4"},{"value":"0,0E+00","module":"B5"},{"value":"0,0E+00","module":"C1"},{"value":"0,0E+00","module":"C2"},{"value":"-1,45E+02","module":"C3"},{"value":"0,0E+00","module":"C4"},{"value":"0,0E+00","module":"D"}]},{"parameter":"PERT","unit":"MJ","values":[{"value":"2,04E+02","module":"A1-A3"},{"value":"2,76E-02","module":"A4"},{"value":"1,10E+01","module":"A5"},{"value":"0,0E+00","module":"B1"},{"value":"2,38E+00","module":"B2"},{"value":"1,77E+02","module":"B3"},{"value":"0,0E+00","module":"B4"},{"value":"0,0E+00","module":"B5"},{"value":"1,16E+00","module":"C1"},{"value":"2,60E-02","module":"C2"},{"value":"-8,20E+00","module":"C3"},{"value":"2,39E-03","module":"C4"},{"value":"-6,12E+01","module":"D"}]},{"parameter":"PENRE","unit":"MJ","values":[{"value":"3,74E+01","module":"A1-A3"},{"value":"2,11E+00","module":"A4"},{"value":"2,34E+00","module":"A5"},{"value":"0,0E+00","module":"B1"},{"value":"1,03E+01","module":"B2"},{"value":"4,00E+01","module":"B3"},{"value":"0,0E+00","module":"B4"},{"value":"0,0E+00","module":"B5"},{"value":"8,95E-02","module":"C1"},{"value":"1,81E+00","module":"C2"},{"value":"3,17E+00","module":"C3"},{"value":"4,60E-02","module":"C4"},{"value":"-9,54E+00","module":"D"}]},{"parameter":"PENRM","unit":"MJ","values":[{"value":"3,54E+00","module":"A1-A3"},{"value":"0,0E+00","module":"A4"},{"value":"-6,63E-01","module":"A5"},{"value":"0,0E+00","module":"B1"},{"value":"0,0E+00","module":"B2"},{"value":"2,90E-01","module":"B3"},{"value":"0,0E+00","module":"B4"},{"value":"0,0E+00","module":"B5"},{"value":"0,0E+00","module":"C1"},{"value":"0,0E+00","module":"C2"},{"value":"-2,54E+00","module":"C3"},{"value":"0,0E+00","module":"C4"},{"value":"0,0E+00","module":"D"}]},{"parameter":"PENRT","unit":"MJ","values":[{"value":"4,09E+01","module":"A1-A3"},{"value":"2,11E+00","module":"A4"},{"value":"1,67E+00","module":"A5"},{"value":"0,0E+00","module":"B1"},{"value":"1,03E+01","module":"B2"},{"value":"4,03E+01","module":"B3"},{"value":"0,0E+00","module":"B4"},{"value":"0,0E+00","module":"B5"},{"value":"8,95E-02","module":"C1"},{"value":"1,81E+00","module":"C2"},{"value":"6,31E-01","module":"C3"},{"value":"4,60E-02","module":"C4"},{"value":"-9,54E+00","module":"D"}]},{"parameter":"SM","unit":"kg","values":[{"value":"2,51E-03","module":"A1-A3"},{"value":"0,0E+00","module":"A4"},{"value":"1,25E-04","module":"A5"},{"value":"0,0E+00","module":"B1"},{"value":"0,0E+00","module":"B2"},{"value":"2,24E-03","module":"B3"},{"value":"0,0E+00","module":"B4"},{"value":"0,0E+00","module":"B5"},{"value":"0,0E+00","module":"C1"},{"value":"0,0E+00","module":"C2"},{"value":"0,0E+00","module":"C3"},{"value":"0,0E+00","module":"C4"},{"value":"0,0E+00","module":"D"}]},{"parameter":"RSF","unit":"MJ","values":[{"value":"1,11E-02","module":"A1-A3"},{"value":"9,73E-04","module":"A4"},{"value":"1,75E-02","module":"A5"},{"value":"0,0E+00","module":"B1"},{"value":"8,31E-06","module":"B2"},{"value":"2,97E-01","module":"B3"},{"value":"0,0E+00","module":"B4"},{"value":"0,0E+00","module":"B5"},{"value":"9,09E-04","module":"C1"},{"value":"9,29E-04","module":"C2"},{"value":"3,18E-01","module":"C3"},{"value":"0,0E+00","module":"C4"},{"value":"-4,10E+01","module":"D"}]},{"parameter":"NRSF","unit":"MJ","values":[{"value":"3,10E-02","module":"A1-A3"},{"value":"3,34E-03","module":"A4"},{"value":"1,44E-02","module":"A5"},{"value":"0,0E+00","module":"B1"},{"value":"8,19E-06","module":"B2"},{"value":"2,18E-01","module":"B3"},{"value":"0,0E+00","module":"B4"},{"value":"0,0E+00","module":"B5"},{"value":"2,27E-03","module":"C1"},{"value":"3,32E-03","module":"C2"},{"value":"2,02E-01","module":"C3"},{"value":"0,0E+00","module":"C4"},{"value":"-2,61E+01","module":"D"}]},{"parameter":"FW","unit":"m3","values":[{"value":"1,43E-01","module":"A1-A3"},{"value":"2,35E-04","module":"A4"},{"value":"1,64E-02","module":"A5"},{"value":"0,0E+00","module":"B1"},{"value":"1,46E-02","module":"B2"},{"value":"1,46E-01","module":"B3"},{"value":"0,0E+00","module":"B4"},{"value":"0,0E+00","module":"B5"},{"value":"8,65E-03","module":"C1"},{"value":"1,94E-04","module":"C2"},{"value":"2,66E-03","module":"C3"},{"value":"4,27E-05","module":"C4"},{"value":"-2,15E-01","module":"D"}]}],"end_of_life_waste":[{"parameter":"HWD","unit":"kg","values":[{"value":"5,94E-02","module":"A1-A3"},{"value":"1,13E-04","module":"A4"},{"value":"7,92E-03","module":"A5"},{"value":"0,0E+00","module":"B1"},{"value":"7,77E-03","module":"B2"},{"value":"1,40E-01","module":"B3"},{"value":"0,0E+00","module":"B4"},{"value":"0,0E+00","module":"B5"},{"value":"5,74E-05","module":"C1"},{"value":"9,35E-05","module":"C2"},{"value":"8,06E-04","module":"C3"},{"value":"9,68E-02","module":"C4"},{"value":"-5,04E-03","module":"D"}]},{"parameter":"NHWD","unit":"kg","values":[{"value":"1,33E+00","module":"A1-A3"},{"value":"1,59E-01","module":"A4"},{"value":"9,88E-02","module":"A5"},{"value":"0,0E+00","module":"B1"},{"value":"3,50E-01","module":"B2"},{"value":"1,50E+00","module":"B3"},{"value":"0,0E+00","module":"B4"},{"value":"0,0E+00","module":"B5"},{"value":"6,89E-03","module":"C1"},{"value":"8,82E-02","module":"C2"},{"value":"2,30E-02","module":"C3"},{"value":"3,99E-02","module":"C4"},{"value":"-2,60E-01","module":"D"}]},{"parameter":"RWD","unit":"kg","values":[{"value":"2,05E-04","module":"A1-A3"},{"value":"1,44E-05","module":"A4"},{"value":"1,27E-05","module":"A5"},{"value":"0,0E+00","module":"B1"},{"value":"2,91E-05","module":"B2"},{"value":"2,11E-04","module":"B3"},{"value":"0,0E+00","module":"B4"},{"value":"0,0E+00","module":"B5"},{"value":"8,01E-07","module":"C1"},{"value":"1,24E-05","module":"C2"},{"value":"1,97E-06","module":"C3"},{"value":"2,79E-07","module":"C4"},{"value":"-3,95E-05","module":"D"}]}],"end_of_life_flow":[{"parameter":"CRU","unit":"kg","values":[{"value":"0,0E+00","module":"A1-A3"},{"value":"0,0E+00","module":"A4"},{"value":"0,0E+00","module":"A5"},{"value":"0,0E+00","module":"B1"},{"value":"0,0E+00","module":"B2"},{"value":"0,0E+00","module":"B3"},{"value":"0,0E+00","module":"B4"},{"value":"0,0E+00","module":"B5"},{"value":"0,0E+00","module":"C1"},{"value":"0,0E+00","module":"C2"},{"value":"0,0E+00","module":"C3"},{"value":"0,0E+00","module":"C4"},{"value":"0,0E+00","module":"D"}]},{"parameter":"MFR","unit":"kg","values":[{"value":"5,17E-02","module":"A1-A3"},{"value":"0,0E+00","module":"A4"},{"value":"1,12E-02","module":"A5"},{"value":"0,0E+00","module":"B1"},{"value":"0,0E+00","module":"B2"},{"value":"5,34E-02","module":"B3"},{"value":"0,0E+00","module":"B4"},{"value":"0,0E+00","module":"B5"},{"value":"0,0E+00","module":"C1"},{"value":"0,0E+00","module":"C2"},{"value":"0,0E+00","module":"C3"},{"value":"0,0E+00","module":"C4"},{"value":"0,0E+00","module":"D"}]},{"parameter":"MER","unit":"kg","values":[{"value":"4,02E-04","module":"A1-A3"},{"value":"0,0E+00","module":"A4"},{"value":"3,78E-02","module":"A5"},{"value":"0,0E+00","module":"B1"},{"value":"0,0E+00","module":"B2"},{"value":"3,25E-02","module":"B3"},{"value":"0,0E+00","module":"B4"},{"value":"0,0E+00","module":"B5"},{"value":"0,0E+00","module":"C1"},{"value":"0,0E+00","module":"C2"},{"value":"0,0E+00","module":"C3"},{"value":"0,0E+00","module":"C4"},{"value":"0,0E+00","module":"D"}]},{"parameter":"EEE","unit":"MJ","values":[{"value":"1,12E-02","module":"A1-A3"},{"value":"0,0E+00","module":"A4"},{"value":"1,30E-02","module":"A5"},{"value":"0,0E+00","module":"B1"},{"value":"1,45E-01","module":"B2"},{"value":"2,30E-01","module":"B3"},{"value":"0,0E+00","module":"B4"},{"value":"0,0E+00","module":"B5"},{"value":"0,0E+00","module":"C1"},{"value":"0,0E+00","module":"C2"},{"value":"2,46E-01","module":"C3"},{"value":"0,0E+00","module":"C4"},{"value":"-1,43E+01","module":"D"}]},{"parameter":"EET","unit":"MJ","values":[{"value":"1,04E-01","module":"A1-A3"},{"value":"0,0E+00","module":"A4"},{"value":"9,21E-02","module":"A5"},{"value":"0,0E+00","module":"B1"},{"value":"1,00E+00","module":"B2"},{"value":"1,62E+00","module":"B3"},{"value":"0,0E+00","module":"B4"},{"value":"0,0E+00","module":"B5"},{"value":"0,0E+00","module":"C1"},{"value":"0,0E+00","module":"C2"},{"value":"1,71E+00","module":"C3"},{"value":"0,0E+00","module":"C4"},{"value":"-9,92E+01","module":"D"}]}]}