{"product_name":"Kledning, grunnet og beiset med Jotun Industri Beis Trebitt (SYN)","epd_id":"NEPD-5571-4872-NO","compliance":["EN 15804+A2","ISO 14025","ISO 21930"],"producer_name":"Moelven Industrier ASA","environmental_impact":[{"parameter":"GWP-total","unit":"kg CO2-eq.","values":[{"value":"-1,05E+01","module":"A1-A3"},{"value":"1,33E-01","module":"A4"},{"value":"2,33E-01","module":"A5"},{"value":"1,98E+00","module":"B2"},{"value":"3,02E+00","module":"B3"},{"value":"0,0E+00","module":"B4"},{"value":"0,0E+00","module":"B5"},{"value":"6,76E-03","module":"C1"},{"value":"1,20E-01","module":"C2"},{"value":"1,36E+01","module":"C3"},{"value":"4,36E-03","module":"C4"},{"value":"-7,15E-01","module":"D"}]},{"parameter":"GWP-fossil","unit":"kg CO2-eq.","values":[{"value":"2,38E+00","module":"A1-A3"},{"value":"1,33E-01","module":"A4"},{"value":"1,65E-01","module":"A5"},{"value":"1,70E+00","module":"B2"},{"value":"2,81E+00","module":"B3"},{"value":"0,0E+00","module":"B4"},{"value":"0,0E+00","module":"B5"},{"value":"6,55E-03","module":"C1"},{"value":"1,20E-01","module":"C2"},{"value":"5,07E-01","module":"C3"},{"value":"4,36E-03","module":"C4"},{"value":"-6,89E-01","module":"D"}]},{"parameter":"GWP-biogenic","unit":"kg CO2-eq.","values":[{"value":"-1,31E+01","module":"A1-A3"},{"value":"5,62E-05","module":"A4"},{"value":"5,60E-02","module":"A5"},{"value":"4,29E-03","module":"B2"},{"value":"1,47E-02","module":"B3"},{"value":"0,0E+00","module":"B4"},{"value":"0,0E+00","module":"B5"},{"value":"1,81E-04","module":"C1"},{"value":"4,97E-05","module":"C2"},{"value":"1,31E+01","module":"C3"},{"value":"2,30E-06","module":"C4"},{"value":"-6,83E-04","module":"D"}]},{"parameter":"GWP-luluc","unit":"kg CO2-eq.","values":[{"value":"2,26E-01","module":"A1-A3"},{"value":"4,26E-05","module":"A4"},{"value":"1,13E-02","module":"A5"},{"value":"2,73E-01","module":"B2"},{"value":"2,01E-01","module":"B3"},{"value":"0,0E+00","module":"B4"},{"value":"0,0E+00","module":"B5"},{"value":"2,70E-05","module":"C1"},{"value":"4,27E-05","module":"C2"},{"value":"2,90E-05","module":"C3"},{"value":"6,92E-07","module":"C4"},{"value":"-1,98E-03","module":"D"}]},{"parameter":"ODP","unit":"kg CFC 11-eq.","values":[{"value":"3,74E-07","module":"A1-A3"},{"value":"3,14E-08","module":"A4"},{"value":"2,26E-08","module":"A5"},{"value":"1,14E-07","module":"B2"},{"value":"3,92E-07","module":"B3"},{"value":"0,0E+00","module":"B4"},{"value":"0,0E+00","module":"B5"},{"value":"4,49E-10","module":"C1"},{"value":"2,72E-08","module":"C2"},{"value":"5,98E-09","module":"C3"},{"value":"5,32E-10","module":"C4"},{"value":"-7,83E-08","module":"D"}]},{"parameter":"AP","unit":"mol H+-eq.","values":[{"value":"2,25E-02","module":"A1-A3"},{"value":"4,12E-04","module":"A4"},{"value":"1,29E-03","module":"A5"},{"value":"1,51E-02","module":"B2"},{"value":"2,20E-02","module":"B3"},{"value":"0,0E+00","module":"B4"},{"value":"0,0E+00","module":"B5"},{"value":"5,12E-05","module":"C1"},{"value":"3,45E-04","module":"C2"},{"value":"1,36E-03","module":"C3"},{"value":"1,64E-05","module":"C4"},{"value":"-5,27E-03","module":"D"}]},{"parameter":"POCP","unit":"kg NMVOC-eq.","values":[{"value":"1,53E-02","module":"A1-A3"},{"value":"3,82E-04","module":"A4"},{"value":"9,10E-04","module":"A5"},{"value":"4,94E-03","module":"B2"},{"value":"1,58E-02","module":"B3"},{"value":"0,0E+00","module":"B4"},{"value":"0,0E+00","module":"B5"},{"value":"1,97E-05","module":"C1"},{"value":"2,92E-04","module":"C2"},{"value":"1,72E-03","module":"C3"},{"value":"1,67E-05","module":"C4"},{"value":"-6,05E-03","module":"D"}]},{"parameter":"ADPE","unit":"kg Sb-eq.","values":[{"value":"2,15E-05","module":"A1-A3"},{"value":"2,78E-06","module":"A4"},{"value":"1,90E-06","module":"A5"},{"value":"1,15E-05","module":"B2"},{"value":"2,55E-05","module":"B3"},{"value":"0,0E+00","module":"B4"},{"value":"0,0E+00","module":"B5"},{"value":"4,88E-07","module":"C1"},{"value":"3,31E-06","module":"C2"},{"value":"2,55E-07","module":"C3"},{"value":"7,59E-09","module":"C4"},{"value":"-7,83E-06","module":"D"}]},{"parameter":"ADPF","unit":"MJ","values":[{"value":"3,57E+01","module":"A1-A3"},{"value":"2,11E+00","module":"A4"},{"value":"2,11E+00","module":"A5"},{"value":"1,92E+01","module":"B2"},{"value":"3,59E+01","module":"B3"},{"value":"0,0E+00","module":"B4"},{"value":"0,0E+00","module":"B5"},{"value":"8,94E-02","module":"C1"},{"value":"1,81E+00","module":"C2"},{"value":"6,23E-01","module":"C3"},{"value":"4,48E-02","module":"C4"},{"value":"-9,54E+00","module":"D"}]},{"parameter":"WDP","unit":"m3 world-eq.","values":[{"value":"1,16E+02","module":"A1-A3"},{"value":"1,74E+00","module":"A4"},{"value":"2,23E+01","module":"A5"},{"value":"1,27E+00","module":"B2"},{"value":"1,33E+02","module":"B3"},{"value":"0,0E+00","module":"B4"},{"value":"0,0E+00","module":"B5"},{"value":"1,56E+01","module":"C1"},{"value":"1,75E+00","module":"C2"},{"value":"2,51E-02","module":"C3"},{"value":"2,40E-04","module":"C4"},{"value":"-2,03E-01","module":"D"}]},{"parameter":"EP-freshwater","unit":"kg P-eq.","values":[{"value":"1,34E-04","module":"A1-A3"},{"value":"1,06E-06","module":"A4"},{"value":"7,37E-06","module":"A5"},{"value":"8,35E-05","module":"B2"},{"value":"1,23E-04","module":"B3"},{"value":"0,0E+00","module":"B4"},{"value":"0,0E+00","module":"B5"},{"value":"4,71E-07","module":"C1"},{"value":"9,58E-07","module":"C2"},{"value":"1,82E-06","module":"C3"},{"value":"5,65E-08","module":"C4"},{"value":"-2,28E-05","module":"D"}]},{"parameter":"EP-marine","unit":"kg N-eq.","values":[{"value":"5,23E-03","module":"A1-A3"},{"value":"8,77E-05","module":"A4"},{"value":"3,11E-04","module":"A5"},{"value":"1,92E-03","module":"B2"},{"value":"5,41E-03","module":"B3"},{"value":"0,0E+00","module":"B4"},{"value":"0,0E+00","module":"B5"},{"value":"5,63E-06","module":"C1"},{"value":"6,82E-05","module":"C2"},{"value":"6,67E-04","module":"C3"},{"value":"5,31E-06","module":"C4"},{"value":"-2,07E-03","module":"D"}]},{"parameter":"EP-terrestrial","unit":"mol N-eq.","values":[{"value":"5,37E-02","module":"A1-A3"},{"value":"9,79E-04","module":"A4"},{"value":"3,22E-03","module":"A5"},{"value":"1,27E-02","module":"B2"},{"value":"5,59E-02","module":"B3"},{"value":"0,0E+00","module":"B4"},{"value":"0,0E+00","module":"B5"},{"value":"7,32E-05","module":"C1"},{"value":"7,63E-04","module":"C2"},{"value":"7,09E-03","module":"C3"},{"value":"5,99E-05","module":"C4"},{"value":"-2,35E-02","module":"D"}]},{"parameter":"GWP-IOBC","unit":"kg CO2-eq.","values":[{"value":"2,60E+00","module":"A1-A3"},{"value":"1,33E-01","module":"A4"},{"value":"1,74E-01","module":"A5"},{"value":"1,98E+00","module":"B2"},{"value":"2,96E+00","module":"B3"},{"value":"0,0E+00","module":"B4"},{"value":"0,0E+00","module":"B5"},{"value":"6,75E-03","module":"C1"},{"value":"1,20E-01","module":"C2"},{"value":"5,08E-01","module":"C3"},{"value":"4,36E-03","module":"C4"},{"value":"-7,15E-01","module":"D"}]}],"additional_environmental_impact":[{"parameter":"PM","unit":"disease incidence","values":[{"value":"2,18E-07","module":"A1-A3"},{"value":"1,09E-08","module":"A4"},{"value":"1,31E-08","module":"A5"},{"value":"7,18E-08","module":"B2"},{"value":"2,26E-07","module":"B3"},{"value":"0,0E+00","module":"B4"},{"value":"0,0E+00","module":"B5"},{"value":"3,67E-10","module":"C1"},{"value":"7,34E-09","module":"C2"},{"value":"1,64E-08","module":"C3"},{"value":"2,22E-10","module":"C4"},{"value":"-3,86E-07","module":"D"}]},{"parameter":"ETP-fw","unit":"CTUe","values":[{"value":"7,90E+01","module":"A1-A3"},{"value":"1,55E+00","module":"A4"},{"value":"4,63E+00","module":"A5"},{"value":"3,27E+01","module":"B2"},{"value":"7,54E+01","module":"B3"},{"value":"0,0E+00","module":"B4"},{"value":"0,0E+00","module":"B5"},{"value":"4,07E-01","module":"C1"},{"value":"1,34E+00","module":"C2"},{"value":"1,94E+00","module":"C3"},{"value":"7,72E-02","module":"C4"},{"value":"-4,56E+01","module":"D"}]},{"parameter":"HTP-c","unit":"CTUh","values":[{"value":"4,10E-09","module":"A1-A3"},{"value":"0,0E+00","module":"A4"},{"value":"2,57E-10","module":"A5"},{"value":"2,88E-09","module":"B2"},{"value":"4,26E-09","module":"B3"},{"value":"0,0E+00","module":"B4"},{"value":"0,0E+00","module":"B5"},{"value":"1,90E-11","module":"C1"},{"value":"0,0E+00","module":"C2"},{"value":"6,43E-10","module":"C3"},{"value":"7,00E-12","module":"C4"},{"value":"-9,02E-10","module":"D"}]},{"parameter":"HTP-nc","unit":"CTUh","values":[{"value":"5,50E-08","module":"A1-A3"},{"value":"1,55E-09","module":"A4"},{"value":"4,21E-09","module":"A5"},{"value":"2,82E-08","module":"B2"},{"value":"6,71E-08","module":"B3"},{"value":"0,0E+00","module":"B4"},{"value":"0,0E+00","module":"B5"},{"value":"4,58E-10","module":"C1"},{"value":"1,47E-09","module":"C2"},{"value":"1,63E-08","module":"C3"},{"value":"1,36E-10","module":"C4"},{"value":"-2,77E-08","module":"D"}]},{"parameter":"SQP","unit":"unitless","values":[{"value":"7,97E+01","module":"A1-A3"},{"value":"2,13E+00","module":"A4"},{"value":"4,30E+00","module":"A5"},{"value":"2,12E+01","module":"B2"},{"value":"7,56E+01","module":"B3"},{"value":"0,0E+00","module":"B4"},{"value":"0,0E+00","module":"B5"},{"value":"4,50E-02","module":"C1"},{"value":"1,27E+00","module":"C2"},{"value":"1,45E+00","module":"C3"},{"value":"7,91E-02","module":"C4"},{"value":"-1,63E+02","module":"D"}]},{"parameter":"IRP","unit":"kBq U235-eq.","values":[{"value":"1,84E-01","module":"A1-A3"},{"value":"9,21E-03","module":"A4"},{"value":"1,19E-02","module":"A5"},{"value":"4,69E-02","module":"B2"},{"value":"1,83E-01","module":"B3"},{"value":"0,0E+00","module":"B4"},{"value":"0,0E+00","module":"B5"},{"value":"1,62E-03","module":"C1"},{"value":"7,93E-03","module":"C2"},{"value":"1,73E-03","module":"C3"},{"value":"2,07E-04","module":"C4"},{"value":"-5,66E-02","module":"D"}]}],"resource_use":[{"parameter":"PERE","unit":"MJ","values":[{"value":"6,11E+01","module":"A1-A3"},{"value":"2,76E-02","module":"A4"},{"value":"1,18E+01","module":"A5"},{"value":"3,84E+00","module":"B2"},{"value":"1,80E+02","module":"B3"},{"value":"0,0E+00","module":"B4"},{"value":"0,0E+00","module":"B5"},{"value":"1,16E+00","module":"C1"},{"value":"2,60E-02","module":"C2"},{"value":"1,37E+02","module":"C3"},{"value":"2,36E-03","module":"C4"},{"value":"-6,12E+01","module":"D"}]},{"parameter":"PERM","unit":"MJ","values":[{"value":"1,42E+02","module":"A1-A3"},{"value":"0,0E+00","module":"A4"},{"value":"-8,35E-01","module":"A5"},{"value":"0,0E+00","module":"B2"},{"value":"-3,98E+00","module":"B3"},{"value":"0,0E+00","module":"B4"},{"value":"0,0E+00","module":"B5"},{"value":"0,0E+00","module":"C1"},{"value":"0,0E+00","module":"C2"},{"value":"-1,45E+02","module":"C3"},{"value":"0,0E+00","module":"C4"},{"value":"0,0E+00","module":"D"}]},{"parameter":"PERT","unit":"MJ","values":[{"value":"2,03E+02","module":"A1-A3"},{"value":"2,76E-02","module":"A4"},{"value":"1,10E+01","module":"A5"},{"value":"3,84E+00","module":"B2"},{"value":"1,76E+02","module":"B3"},{"value":"0,0E+00","module":"B4"},{"value":"0,0E+00","module":"B5"},{"value":"1,16E+00","module":"C1"},{"value":"2,60E-02","module":"C2"},{"value":"-8,20E+00","module":"C3"},{"value":"2,36E-03","module":"C4"},{"value":"-6,12E+01","module":"D"}]},{"parameter":"PENRE","unit":"MJ","values":[{"value":"3,32E+01","module":"A1-A3"},{"value":"2,11E+00","module":"A4"},{"value":"2,08E+00","module":"A5"},{"value":"1,96E+01","module":"B2"},{"value":"3,53E+01","module":"B3"},{"value":"0,0E+00","module":"B4"},{"value":"0,0E+00","module":"B5"},{"value":"8,95E-02","module":"C1"},{"value":"1,81E+00","module":"C2"},{"value":"2,40E+00","module":"C3"},{"value":"4,48E-02","module":"C4"},{"value":"-9,55E+00","module":"D"}]},{"parameter":"PENRM","unit":"MJ","values":[{"value":"2,85E+00","module":"A1-A3"},{"value":"0,0E+00","module":"A4"},{"value":"-7,34E-01","module":"A5"},{"value":"0,0E+00","module":"B2"},{"value":"2,90E-01","module":"B3"},{"value":"0,0E+00","module":"B4"},{"value":"0,0E+00","module":"B5"},{"value":"0,0E+00","module":"C1"},{"value":"0,0E+00","module":"C2"},{"value":"-1,77E+00","module":"C3"},{"value":"0,0E+00","module":"C4"},{"value":"0,0E+00","module":"D"}]},{"parameter":"PENRT","unit":"MJ","values":[{"value":"3,61E+01","module":"A1-A3"},{"value":"2,11E+00","module":"A4"},{"value":"1,34E+00","module":"A5"},{"value":"1,96E+01","module":"B2"},{"value":"3,56E+01","module":"B3"},{"value":"0,0E+00","module":"B4"},{"value":"0,0E+00","module":"B5"},{"value":"8,95E-02","module":"C1"},{"value":"1,81E+00","module":"C2"},{"value":"6,23E-01","module":"C3"},{"value":"4,48E-02","module":"C4"},{"value":"-9,55E+00","module":"D"}]},{"parameter":"SM","unit":"kg","values":[{"value":"6,64E-04","module":"A1-A3"},{"value":"0,0E+00","module":"A4"},{"value":"1,25E-04","module":"A5"},{"value":"0,0E+00","module":"B2"},{"value":"2,24E-03","module":"B3"},{"value":"0,0E+00","module":"B4"},{"value":"0,0E+00","module":"B5"},{"value":"0,0E+00","module":"C1"},{"value":"0,0E+00","module":"C2"},{"value":"0,0E+00","module":"C3"},{"value":"0,0E+00","module":"C4"},{"value":"0,0E+00","module":"D"}]},{"parameter":"RSF","unit":"MJ","values":[{"value":"1,16E-02","module":"A1-A3"},{"value":"9,73E-04","module":"A4"},{"value":"1,73E-02","module":"A5"},{"value":"1,92E-04","module":"B2"},{"value":"2,94E-01","module":"B3"},{"value":"0,0E+00","module":"B4"},{"value":"0,0E+00","module":"B5"},{"value":"9,09E-04","module":"C1"},{"value":"9,29E-04","module":"C2"},{"value":"3,15E-01","module":"C3"},{"value":"0,0E+00","module":"C4"},{"value":"-4,10E+01","module":"D"}]},{"parameter":"NRSF","unit":"MJ","values":[{"value":"3,12E-02","module":"A1-A3"},{"value":"3,34E-03","module":"A4"},{"value":"1,43E-02","module":"A5"},{"value":"1,89E-04","module":"B2"},{"value":"2,16E-01","module":"B3"},{"value":"0,0E+00","module":"B4"},{"value":"0,0E+00","module":"B5"},{"value":"2,27E-03","module":"C1"},{"value":"3,32E-03","module":"C2"},{"value":"2,00E-01","module":"C3"},{"value":"0,0E+00","module":"C4"},{"value":"-2,61E+01","module":"D"}]},{"parameter":"FW","unit":"m3","values":[{"value":"1,36E-01","module":"A1-A3"},{"value":"2,35E-04","module":"A4"},{"value":"1,61E-02","module":"A5"},{"value":"2,81E-02","module":"B2"},{"value":"1,39E-01","module":"B3"},{"value":"0,0E+00","module":"B4"},{"value":"0,0E+00","module":"B5"},{"value":"8,65E-03","module":"C1"},{"value":"1,94E-04","module":"C2"},{"value":"2,62E-03","module":"C3"},{"value":"4,15E-05","module":"C4"},{"value":"-2,15E-01","module":"D"}]}],"end_of_life_waste":[{"parameter":"HWD","unit":"kg","values":[{"value":"5,80E-02","module":"A1-A3"},{"value":"1,13E-04","module":"A4"},{"value":"7,72E-03","module":"A5"},{"value":"1,24E-02","module":"B2"},{"value":"1,37E-01","module":"B3"},{"value":"0,0E+00","module":"B4"},{"value":"0,0E+00","module":"B5"},{"value":"5,74E-05","module":"C1"},{"value":"9,35E-05","module":"C2"},{"value":"7,98E-04","module":"C3"},{"value":"9,42E-02","module":"C4"},{"value":"-5,04E-03","module":"D"}]},{"parameter":"NHWD","unit":"kg","values":[{"value":"1,19E+00","module":"A1-A3"},{"value":"1,59E-01","module":"A4"},{"value":"1,01E-01","module":"A5"},{"value":"5,53E-01","module":"B2"},{"value":"1,34E+00","module":"B3"},{"value":"0,0E+00","module":"B4"},{"value":"0,0E+00","module":"B5"},{"value":"6,89E-03","module":"C1"},{"value":"8,82E-02","module":"C2"},{"value":"2,27E-02","module":"C3"},{"value":"3,79E-02","module":"C4"},{"value":"-2,60E-01","module":"D"}]},{"parameter":"RWD","unit":"kg","values":[{"value":"1,91E-04","module":"A1-A3"},{"value":"1,44E-05","module":"A4"},{"value":"1,19E-05","module":"A5"},{"value":"4,90E-05","module":"B2"},{"value":"1,98E-04","module":"B3"},{"value":"0,0E+00","module":"B4"},{"value":"0,0E+00","module":"B5"},{"value":"8,01E-07","module":"C1"},{"value":"1,24E-05","module":"C2"},{"value":"1,94E-06","module":"C3"},{"value":"2,72E-07","module":"C4"},{"value":"-3,95E-05","module":"D"}]}],"end_of_life_flow":[{"parameter":"CRU","unit":"kg","values":[{"value":"0,0E+00","module":"A1-A3"},{"value":"0,0E+00","module":"A4"},{"value":"0,0E+00","module":"A5"},{"value":"0,0E+00","module":"B2"},{"value":"0,0E+00","module":"B3"},{"value":"0,0E+00","module":"B4"},{"value":"0,0E+00","module":"B5"},{"value":"0,0E+00","module":"C1"},{"value":"0,0E+00","module":"C2"},{"value":"0,0E+00","module":"C3"},{"value":"0,0E+00","module":"C4"},{"value":"0,0E+00","module":"D"}]},{"parameter":"MFR","unit":"kg","values":[{"value":"5,05E-02","module":"A1-A3"},{"value":"0,0E+00","module":"A4"},{"value":"1,27E-02","module":"A5"},{"value":"0,0E+00","module":"B2"},{"value":"5,34E-02","module":"B3"},{"value":"0,0E+00","module":"B4"},{"value":"0,0E+00","module":"B5"},{"value":"0,0E+00","module":"C1"},{"value":"0,0E+00","module":"C2"},{"value":"0,0E+00","module":"C3"},{"value":"0,0E+00","module":"C4"},{"value":"0,0E+00","module":"D"}]},{"parameter":"MER","unit":"kg","values":[{"value":"2,22E-02","module":"A1-A3"},{"value":"0,0E+00","module":"A4"},{"value":"3,78E-02","module":"A5"},{"value":"0,0E+00","module":"B2"},{"value":"3,25E-02","module":"B3"},{"value":"0,0E+00","module":"B4"},{"value":"0,0E+00","module":"B5"},{"value":"0,0E+00","module":"C1"},{"value":"0,0E+00","module":"C2"},{"value":"0,0E+00","module":"C3"},{"value":"0,0E+00","module":"C4"},{"value":"0,0E+00","module":"D"}]},{"parameter":"EEE","unit":"MJ","values":[{"value":"1,06E-02","module":"A1-A3"},{"value":"0,0E+00","module":"A4"},{"value":"9,17E-03","module":"A5"},{"value":"2,23E-01","module":"B2"},{"value":"1,64E-01","module":"B3"},{"value":"0,0E+00","module":"B4"},{"value":"0,0E+00","module":"B5"},{"value":"0,0E+00","module":"C1"},{"value":"0,0E+00","module":"C2"},{"value":"1,72E-01","module":"C3"},{"value":"0,0E+00","module":"C4"},{"value":"-1,43E+01","module":"D"}]},{"parameter":"EET","unit":"MJ","values":[{"value":"9,54E-02","module":"A1-A3"},{"value":"0,0E+00","module":"A4"},{"value":"6,50E-02","module":"A5"},{"value":"1,55E+00","module":"B2"},{"value":"1,16E+00","module":"B3"},{"value":"0,0E+00","module":"B4"},{"value":"0,0E+00","module":"B5"},{"value":"0,0E+00","module":"C1"},{"value":"0,0E+00","module":"C2"},{"value":"1,19E+00","module":"C3"},{"value":"0,0E+00","module":"C4"},{"value":"-9,92E+01","module":"D"}]}]}