{"product_name":"Kledning Malt mellomstr\u00f8k, Jotun Drygolin Ultimat","epd_id":"NEPD-2549-1284-NO","compliance":["EN 15804","ISO 14025","ISO 21930"],"producer_name":"Moelven Industrier ASA","environmental_impact":[{"parameter":"GWP-total","unit":"kg CO2-eq.","values":[{"value":"-1,08E+01","module":"A1-A3"},{"value":"2,29E-01","module":"A4"},{"value":"6,32E-01","module":"A5"},{"value":"0,0E+00","module":"B1"},{"value":"8,55E-01","module":"B2"},{"value":"3,70E-01","module":"B3"},{"value":"0,0E+00","module":"B4"},{"value":"0,0E+00","module":"B5"},{"value":"0,0E+00","module":"B6"},{"value":"0,0E+00","module":"B7"},{"value":"1,67E-04","module":"C1"},{"value":"9,35E-02","module":"C2"},{"value":"1,42E+01","module":"C3"},{"value":"9,14E-04","module":"C4"},{"value":"-6,60E-01","module":"D"}]},{"parameter":"ODP","unit":"kg CFC 11-eq.","values":[{"value":"3,78E-07","module":"A1-A3"},{"value":"4,61E-08","module":"A4"},{"value":"6,18E-08","module":"A5"},{"value":"0,0E+00","module":"B1"},{"value":"7,88E-08","module":"B2"},{"value":"5,12E-08","module":"B3"},{"value":"0,0E+00","module":"B4"},{"value":"0,0E+00","module":"B5"},{"value":"0,0E+00","module":"B6"},{"value":"0,0E+00","module":"B7"},{"value":"1,60E-11","module":"C1"},{"value":"1,75E-08","module":"C2"},{"value":"8,99E-09","module":"C3"},{"value":"3,35E-10","module":"C4"},{"value":"-7,30E-08","module":"D"}]},{"parameter":"AP","unit":"kg SO2-eq.","values":[{"value":"1,29E-02","module":"A1-A3"},{"value":"6,17E-04","module":"A4"},{"value":"3,35E-03","module":"A5"},{"value":"0,0E+00","module":"B1"},{"value":"5,24E-03","module":"B2"},{"value":"1,82E-03","module":"B3"},{"value":"0,0E+00","module":"B4"},{"value":"0,0E+00","module":"B5"},{"value":"0,0E+00","module":"B6"},{"value":"0,0E+00","module":"B7"},{"value":"7,55E-07","module":"C1"},{"value":"3,04E-04","module":"C2"},{"value":"1,06E-03","module":"C3"},{"value":"5,95E-06","module":"C4"},{"value":"-3,64E-03","module":"D"}]},{"parameter":"EP","unit":"kg Phosphat-eq.","values":[{"value":"3,72E-03","module":"A1-A3"},{"value":"1,24E-04","module":"A4"},{"value":"8,00E-04","module":"A5"},{"value":"0,0E+00","module":"B1"},{"value":"1,18E-03","module":"B2"},{"value":"5,04E-04","module":"B3"},{"value":"0,0E+00","module":"B4"},{"value":"0,0E+00","module":"B5"},{"value":"0,0E+00","module":"B6"},{"value":"0,0E+00","module":"B7"},{"value":"1,89E-07","module":"C1"},{"value":"5,03E-05","module":"C2"},{"value":"3,59E-04","module":"C3"},{"value":"1,08E-06","module":"C4"},{"value":"-9,72E-04","module":"D"}]},{"parameter":"POCP","unit":"kg Ethen-eq.","values":[{"value":"9,68E-04","module":"A1-A3"},{"value":"3,60E-05","module":"A4"},{"value":"2,90E-04","module":"A5"},{"value":"0,0E+00","module":"B1"},{"value":"4,76E-04","module":"B2"},{"value":"1,35E-04","module":"B3"},{"value":"0,0E+00","module":"B4"},{"value":"0,0E+00","module":"B5"},{"value":"0,0E+00","module":"B6"},{"value":"0,0E+00","module":"B7"},{"value":"3,46E-08","module":"C1"},{"value":"1,54E-05","module":"C2"},{"value":"3,66E-05","module":"C3"},{"value":"2,57E-07","module":"C4"},{"value":"-3,58E-04","module":"D"}]},{"parameter":"ADPE","unit":"kg Sb-eq.","values":[{"value":"2,61E-05","module":"A1-A3"},{"value":"5,61E-07","module":"A4"},{"value":"1,04E-05","module":"A5"},{"value":"0,0E+00","module":"B1"},{"value":"1,81E-05","module":"B2"},{"value":"3,75E-06","module":"B3"},{"value":"0,0E+00","module":"B4"},{"value":"0,0E+00","module":"B5"},{"value":"0,0E+00","module":"B6"},{"value":"0,0E+00","module":"B7"},{"value":"2,62E-09","module":"C1"},{"value":"2,59E-07","module":"C2"},{"value":"1,67E-07","module":"C3"},{"value":"1,42E-09","module":"C4"},{"value":"-2,65E-06","module":"D"}]},{"parameter":"ADPF","unit":"MJ","values":[{"value":"3,34E+01","module":"A1-A3"},{"value":"3,75E+00","module":"A4"},{"value":"8,31E+00","module":"A5"},{"value":"0,0E+00","module":"B1"},{"value":"1,26E+01","module":"B2"},{"value":"4,96E+00","module":"B3"},{"value":"0,0E+00","module":"B4"},{"value":"0,0E+00","module":"B5"},{"value":"0,0E+00","module":"B6"},{"value":"0,0E+00","module":"B7"},{"value":"2,62E-09","module":"C1"},{"value":"1,53E+00","module":"C2"},{"value":"5,29E+00","module":"C3"},{"value":"3,20E-02","module":"C4"},{"value":"-8,85E+00","module":"D"}]},{"parameter":"ADPM","unit":"kg Sb-eq.","values":[{"value":"2,61E-05","module":"A1-A3"},{"value":"5,61E-07","module":"A4"},{"value":"1,04E-05","module":"A5"},{"value":"0,0E+00","module":"B1"},{"value":"1,81E-05","module":"B2"},{"value":"3,75E-06","module":"B3"},{"value":"0,0E+00","module":"B4"},{"value":"0,0E+00","module":"B5"},{"value":"0,0E+00","module":"B6"},{"value":"0,0E+00","module":"B7"},{"value":"2,62E-09","module":"C1"},{"value":"2,59E-07","module":"C2"},{"value":"1,67E-07","module":"C3"},{"value":"1,42E-09","module":"C4"},{"value":"-2,65E-06","module":"D"}]}],"additional_environmental_impact":[],"resource_use":[{"parameter":"PERE","unit":"MJ","values":[{"value":"6,14E+01","module":"A1-A3"},{"value":"6,23E-02","module":"A4"},{"value":"1,04E+01","module":"A5"},{"value":"0,0E+00","module":"B1"},{"value":"1,02E+00","module":"B2"},{"value":"2,09E+01","module":"B3"},{"value":"0,0E+00","module":"B4"},{"value":"0,0E+00","module":"B5"},{"value":"0,0E+00","module":"B6"},{"value":"0,0E+00","module":"B7"},{"value":"2,15E-02","module":"C1"},{"value":"1,56E-02","module":"C2"},{"value":"1,37E+02","module":"C3"},{"value":"4,96E-04","module":"C4"},{"value":"-5,70E+01","module":"D"}]},{"parameter":"PERM","unit":"MJ","values":[{"value":"9,45E+01","module":"A1-A3"},{"value":"0,0E+00","module":"A4"},{"value":"-2,02E+00","module":"A5"},{"value":"0,0E+00","module":"B1"},{"value":"1,77E-01","module":"B2"},{"value":"-4,42E+00","module":"B3"},{"value":"0,0E+00","module":"B4"},{"value":"0,0E+00","module":"B5"},{"value":"0,0E+00","module":"B6"},{"value":"0,0E+00","module":"B7"},{"value":"0,0E+00","module":"C1"},{"value":"0,0E+00","module":"C2"},{"value":"-1,37E+02","module":"C3"},{"value":"0,0E+00","module":"C4"},{"value":"0,0E+00","module":"D"}]},{"parameter":"PERT","unit":"MJ","values":[{"value":"1,56E+02","module":"A1-A3"},{"value":"6,23E-02","module":"A4"},{"value":"8,42E+00","module":"A5"},{"value":"0,0E+00","module":"B1"},{"value":"1,19E+00","module":"B2"},{"value":"1,64E+01","module":"B3"},{"value":"0,0E+00","module":"B4"},{"value":"0,0E+00","module":"B5"},{"value":"0,0E+00","module":"B6"},{"value":"0,0E+00","module":"B7"},{"value":"2,15E-02","module":"C1"},{"value":"1,56E-02","module":"C2"},{"value":"4,97E-02","module":"C3"},{"value":"4,96E-04","module":"C4"},{"value":"-5,70E+01","module":"D"}]},{"parameter":"PENRE","unit":"MJ","values":[{"value":"4,11E+01","module":"A1-A3"},{"value":"3,85E+00","module":"A4"},{"value":"9,58E+00","module":"A5"},{"value":"0,0E+00","module":"B1"},{"value":"1,44E+01","module":"B2"},{"value":"5,87E+00","module":"B3"},{"value":"0,0E+00","module":"B4"},{"value":"0,0E+00","module":"B5"},{"value":"0,0E+00","module":"B6"},{"value":"0,0E+00","module":"B7"},{"value":"3,01E-03","module":"C1"},{"value":"1,55E+00","module":"C2"},{"value":"5,33E+00","module":"C3"},{"value":"3,30E-02","module":"C4"},{"value":"-1,09E+01","module":"D"}]},{"parameter":"PENRM","unit":"MJ","values":[{"value":"7,22E-01","module":"A1-A3"},{"value":"0,0E+00","module":"A4"},{"value":"-4,81E-02","module":"A5"},{"value":"0,0E+00","module":"B1"},{"value":"0,0E+00","module":"B2"},{"value":"-1,01E-01","module":"B3"},{"value":"0,0E+00","module":"B4"},{"value":"0,0E+00","module":"B5"},{"value":"0,0E+00","module":"B6"},{"value":"0,0E+00","module":"B7"},{"value":"0,0E+00","module":"C1"},{"value":"0,0E+00","module":"C2"},{"value":"-4,29E+00","module":"C3"},{"value":"0,0E+00","module":"C4"},{"value":"0,0E+00","module":"D"}]},{"parameter":"PENRT","unit":"MJ","values":[{"value":"4,18E+01","module":"A1-A3"},{"value":"3,85E+00","module":"A4"},{"value":"9,54E+00","module":"A5"},{"value":"0,0E+00","module":"B1"},{"value":"1,44E+01","module":"B2"},{"value":"5,77E+00","module":"B3"},{"value":"0,0E+00","module":"B4"},{"value":"0,0E+00","module":"B5"},{"value":"0,0E+00","module":"B6"},{"value":"0,0E+00","module":"B7"},{"value":"3,01E-03","module":"C1"},{"value":"1,55E+00","module":"C2"},{"value":"1,04E+00","module":"C3"},{"value":"3,30E-02","module":"C4"},{"value":"-1,09E+01","module":"D"}]},{"parameter":"SM","unit":"kg","values":[{"value":"5,49E-03","module":"A1-A3"},{"value":"0,0E+00","module":"A4"},{"value":"2,75E-04","module":"A5"},{"value":"0,0E+00","module":"B1"},{"value":"0,0E+00","module":"B2"},{"value":"5,76E-04","module":"B3"},{"value":"0,0E+00","module":"B4"},{"value":"0,0E+00","module":"B5"},{"value":"0,0E+00","module":"B6"},{"value":"0,0E+00","module":"B7"},{"value":"0,0E+00","module":"C1"},{"value":"0,0E+00","module":"C2"},{"value":"0,0E+00","module":"C3"},{"value":"0,0E+00","module":"C4"},{"value":"0,0E+00","module":"D"}]},{"parameter":"RSF","unit":"MJ","values":[{"value":"5,25E-05","module":"A1-A3"},{"value":"0,0E+00","module":"A4"},{"value":"4,12E-04","module":"A5"},{"value":"0,0E+00","module":"B1"},{"value":"5,20E-05","module":"B2"},{"value":"8,13E-04","module":"B3"},{"value":"0,0E+00","module":"B4"},{"value":"0,0E+00","module":"B5"},{"value":"0,0E+00","module":"B6"},{"value":"0,0E+00","module":"B7"},{"value":"0,0E+00","module":"C1"},{"value":"0,0E+00","module":"C2"},{"value":"1,95E-02","module":"C3"},{"value":"0,0E+00","module":"C4"},{"value":"-4,11E+01","module":"D"}]},{"parameter":"NRSF","unit":"MJ","values":[{"value":"6,68E-09","module":"A1-A3"},{"value":"0,0E+00","module":"A4"},{"value":"2,55E-04","module":"A5"},{"value":"0,0E+00","module":"B1"},{"value":"0,0E+00","module":"B2"},{"value":"5,36E-04","module":"B3"},{"value":"0,0E+00","module":"B4"},{"value":"0,0E+00","module":"B5"},{"value":"0,0E+00","module":"B6"},{"value":"0,0E+00","module":"B7"},{"value":"0,0E+00","module":"C1"},{"value":"0,0E+00","module":"C2"},{"value":"1,30E-02","module":"C3"},{"value":"0,0E+00","module":"C4"},{"value":"-2,74E+01","module":"D"}]},{"parameter":"FW","unit":"m3","values":[{"value":"8,24E-02","module":"A1-A3"},{"value":"8,53E-04","module":"A4"},{"value":"1,13E-02","module":"A5"},{"value":"0,0E+00","module":"B1"},{"value":"1,40E-02","module":"B2"},{"value":"9,69E-03","module":"B3"},{"value":"0,0E+00","module":"B4"},{"value":"0,0E+00","module":"B5"},{"value":"0,0E+00","module":"B6"},{"value":"0,0E+00","module":"B7"},{"value":"1,60E-04","module":"C1"},{"value":"2,52E-04","module":"C2"},{"value":"2,03E-03","module":"C3"},{"value":"3,70E-05","module":"C4"},{"value":"-2,29E-01","module":"D"}]}],"end_of_life_waste":[{"parameter":"HWD","unit":"kg","values":[{"value":"1,31E-02","module":"A1-A3"},{"value":"5,00E-05","module":"A4"},{"value":"8,20E-03","module":"A5"},{"value":"0,0E+00","module":"B1"},{"value":"5,33E-03","module":"B2"},{"value":"1,19E-02","module":"B3"},{"value":"0,0E+00","module":"B4"},{"value":"0,0E+00","module":"B5"},{"value":"0,0E+00","module":"B6"},{"value":"0,0E+00","module":"B7"},{"value":"1,07E-06","module":"C1"},{"value":"1,08E-04","module":"C2"},{"value":"8,24E-04","module":"C3"},{"value":"1,05E-01","module":"C4"},{"value":"-4,39E-03","module":"D"}]},{"parameter":"NHWD","unit":"kg","values":[{"value":"1,52E+00","module":"A1-A3"},{"value":"3,20E-01","module":"A4"},{"value":"3,57E-01","module":"A5"},{"value":"0,0E+00","module":"B1"},{"value":"5,18E-01","module":"B2"},{"value":"2,32E-01","module":"B3"},{"value":"0,0E+00","module":"B4"},{"value":"0,0E+00","module":"B5"},{"value":"0,0E+00","module":"B6"},{"value":"0,0E+00","module":"B7"},{"value":"1,28E-04","module":"C1"},{"value":"9,20E-02","module":"C2"},{"value":"2,14E-02","module":"C3"},{"value":"2,25E-02","module":"C4"},{"value":"-2,23E-01","module":"D"}]},{"parameter":"RWD","unit":"kg","values":[{"value":"2,20E-04","module":"A1-A3"},{"value":"2,65E-05","module":"A4"},{"value":"1,29E-05","module":"A5"},{"value":"0,0E+00","module":"B1"},{"value":"1,51E-07","module":"B2"},{"value":"2,71E-05","module":"B3"},{"value":"0,0E+00","module":"B4"},{"value":"0,0E+00","module":"B5"},{"value":"0,0E+00","module":"B6"},{"value":"0,0E+00","module":"B7"},{"value":"2,11E-08","module":"C1"},{"value":"9,88E-06","module":"C2"},{"value":"2,61E-06","module":"C3"},{"value":"1,93E-07","module":"C4"},{"value":"-4,86E-05","module":"D"}]}],"end_of_life_flow":[{"parameter":"CRU","unit":"kg","values":[{"value":"0,0E+00","module":"A1-A3"},{"value":"0,0E+00","module":"A4"},{"value":"0,0E+00","module":"A5"},{"value":"0,0E+00","module":"B1"},{"value":"0,0E+00","module":"B2"},{"value":"0,0E+00","module":"B3"},{"value":"0,0E+00","module":"B4"},{"value":"0,0E+00","module":"B5"},{"value":"0,0E+00","module":"B6"},{"value":"0,0E+00","module":"B7"},{"value":"0,0E+00","module":"C1"},{"value":"0,0E+00","module":"C2"},{"value":"0,0E+00","module":"C3"},{"value":"0,0E+00","module":"C4"},{"value":"0,0E+00","module":"D"}]},{"parameter":"MFR","unit":"kg","values":[{"value":"7,24E-03","module":"A1-A3"},{"value":"0,0E+00","module":"A4"},{"value":"1,67E-02","module":"A5"},{"value":"0,0E+00","module":"B1"},{"value":"7,36E-04","module":"B2"},{"value":"2,40E-03","module":"B3"},{"value":"0,0E+00","module":"B4"},{"value":"0,0E+00","module":"B5"},{"value":"0,0E+00","module":"B6"},{"value":"0,0E+00","module":"B7"},{"value":"0,0E+00","module":"C1"},{"value":"0,0E+00","module":"C2"},{"value":"0,0E+00","module":"C3"},{"value":"0,0E+00","module":"C4"},{"value":"0,0E+00","module":"D"}]},{"parameter":"MER","unit":"kg","values":[{"value":"7,18E-03","module":"A1-A3"},{"value":"0,0E+00","module":"A4"},{"value":"3,99E-02","module":"A5"},{"value":"0,0E+00","module":"B1"},{"value":"7,16E-03","module":"B2"},{"value":"4,71E-03","module":"B3"},{"value":"0,0E+00","module":"B4"},{"value":"0,0E+00","module":"B5"},{"value":"0,0E+00","module":"B6"},{"value":"0,0E+00","module":"B7"},{"value":"0,0E+00","module":"C1"},{"value":"0,0E+00","module":"C2"},{"value":"0,0E+00","module":"C3"},{"value":"0,0E+00","module":"C4"},{"value":"0,0E+00","module":"D"}]},{"parameter":"EEE","unit":"MJ","values":[{"value":"9,63E-03","module":"A1-A3"},{"value":"0,0E+00","module":"A4"},{"value":"5,78E-01","module":"A5"},{"value":"0,0E+00","module":"B1"},{"value":"0,0E+00","module":"B2"},{"value":"1,21E+00","module":"B3"},{"value":"0,0E+00","module":"B4"},{"value":"0,0E+00","module":"B5"},{"value":"0,0E+00","module":"B6"},{"value":"0,0E+00","module":"B7"},{"value":"0,0E+00","module":"C1"},{"value":"0,0E+00","module":"C2"},{"value":"1,17E+01","module":"C3"},{"value":"0,0E+00","module":"C4"},{"value":"-1,36E+01","module":"D"}]},{"parameter":"EET","unit":"MJ","values":[{"value":"9,62E-02","module":"A1-A3"},{"value":"0,0E+00","module":"A4"},{"value":"3,99E+00","module":"A5"},{"value":"0,0E+00","module":"B1"},{"value":"0,0E+00","module":"B2"},{"value":"8,38E+00","module":"B3"},{"value":"0,0E+00","module":"B4"},{"value":"0,0E+00","module":"B5"},{"value":"0,0E+00","module":"B6"},{"value":"0,0E+00","module":"B7"},{"value":"0,0E+00","module":"C1"},{"value":"0,0E+00","module":"C2"},{"value":"8,13E+01","module":"C3"},{"value":"0,0E+00","module":"C4"},{"value":"-9,33E+01","module":"D"}]}]}