{"product_name":"Kledning av gran med grunning","epd_id":"NEPD-2746-1443-NO","compliance":["EN 15804","ISO 14025","ISO 21930"],"producer_name":"Gausdal Bruvoll SA","environmental_impact":[{"parameter":"GWP-total","unit":"kg CO2-eq.","values":[{"value":"-1,19E+01","module":"A1-A3"},{"value":"1,75E-01","module":"A4"},{"value":"7,19E-01","module":"A5"},{"value":"0,0E+00","module":"B1"},{"value":"1,41E+00","module":"B2"},{"value":"2,90E-01","module":"B3"},{"value":"0,0E+00","module":"B4"},{"value":"0,0E+00","module":"B5"},{"value":"0,0E+00","module":"B6"},{"value":"0,0E+00","module":"B7"},{"value":"1,61E-04","module":"C1"},{"value":"9,41E-02","module":"C2"},{"value":"1,47E+01","module":"C3"},{"value":"9,75E-04","module":"C4"},{"value":"-6,46E-01","module":"D"}]},{"parameter":"ODP","unit":"kg CFC 11-eq.","values":[{"value":"2,08E-07","module":"A1-A3"},{"value":"3,35E-08","module":"A4"},{"value":"7,76E-08","module":"A5"},{"value":"0,0E+00","module":"B1"},{"value":"1,53E-07","module":"B2"},{"value":"3,46E-08","module":"B3"},{"value":"0,0E+00","module":"B4"},{"value":"0,0E+00","module":"B5"},{"value":"0,0E+00","module":"B6"},{"value":"0,0E+00","module":"B7"},{"value":"1,50E-11","module":"C1"},{"value":"1,76E-08","module":"C2"},{"value":"9,32E-09","module":"C3"},{"value":"3,55E-10","module":"C4"},{"value":"-7,23E-08","module":"D"}]},{"parameter":"AP","unit":"kg SO2-eq.","values":[{"value":"9,14E-03","module":"A1-A3"},{"value":"5,77E-04","module":"A4"},{"value":"4,36E-03","module":"A5"},{"value":"0,0E+00","module":"B1"},{"value":"8,65E-03","module":"B2"},{"value":"1,54E-03","module":"B3"},{"value":"0,0E+00","module":"B4"},{"value":"0,0E+00","module":"B5"},{"value":"0,0E+00","module":"B6"},{"value":"0,0E+00","module":"B7"},{"value":"7,27E-07","module":"C1"},{"value":"3,06E-04","module":"C2"},{"value":"1,09E-03","module":"C3"},{"value":"6,33E-06","module":"C4"},{"value":"-3,62E-03","module":"D"}]},{"parameter":"EP","unit":"kg Phosphat-eq.","values":[{"value":"3,25E-03","module":"A1-A3"},{"value":"9,56E-05","module":"A4"},{"value":"9,89E-04","module":"A5"},{"value":"0,0E+00","module":"B1"},{"value":"1,95E-03","module":"B2"},{"value":"4,74E-04","module":"B3"},{"value":"0,0E+00","module":"B4"},{"value":"0,0E+00","module":"B5"},{"value":"0,0E+00","module":"B6"},{"value":"0,0E+00","module":"B7"},{"value":"1,82E-07","module":"C1"},{"value":"5,06E-05","module":"C2"},{"value":"3,72E-04","module":"C3"},{"value":"1,15E-06","module":"C4"},{"value":"-9,69E-04","module":"D"}]},{"parameter":"POCP","unit":"kg Ethen-eq.","values":[{"value":"7,08E-04","module":"A1-A3"},{"value":"2,86E-05","module":"A4"},{"value":"3,85E-04","module":"A5"},{"value":"0,0E+00","module":"B1"},{"value":"7,66E-04","module":"B2"},{"value":"1,17E-04","module":"B3"},{"value":"0,0E+00","module":"B4"},{"value":"0,0E+00","module":"B5"},{"value":"0,0E+00","module":"B6"},{"value":"0,0E+00","module":"B7"},{"value":"3,34E-08","module":"C1"},{"value":"1,55E-05","module":"C2"},{"value":"3,79E-05","module":"C3"},{"value":"2,73E-07","module":"C4"},{"value":"-3,67E-04","module":"D"}]},{"parameter":"ADPE","unit":"kg Sb-eq.","values":[{"value":"1,02E-05","module":"A1-A3"},{"value":"3,78E-07","module":"A4"},{"value":"4,54E-06","module":"A5"},{"value":"0,0E+00","module":"B1"},{"value":"9,02E-06","module":"B2"},{"value":"1,56E-06","module":"B3"},{"value":"0,0E+00","module":"B4"},{"value":"0,0E+00","module":"B5"},{"value":"0,0E+00","module":"B6"},{"value":"0,0E+00","module":"B7"},{"value":"2,52E-09","module":"C1"},{"value":"2,60E-07","module":"C2"},{"value":"1,73E-07","module":"C3"},{"value":"1,53E-09","module":"C4"},{"value":"-2,03E-06","module":"D"}]},{"parameter":"ADPF","unit":"MJ","values":[{"value":"2,12E+01","module":"A1-A3"},{"value":"2,91E+00","module":"A4"},{"value":"1,20E+01","module":"A5"},{"value":"0,0E+00","module":"B1"},{"value":"2,40E+01","module":"B2"},{"value":"3,98E+00","module":"B3"},{"value":"0,0E+00","module":"B4"},{"value":"0,0E+00","module":"B5"},{"value":"0,0E+00","module":"B6"},{"value":"0,0E+00","module":"B7"},{"value":"1,71E-03","module":"C1"},{"value":"1,54E+00","module":"C2"},{"value":"6,03E+00","module":"C3"},{"value":"3,39E-02","module":"C4"},{"value":"-8,80E+00","module":"D"}]},{"parameter":"ADPM","unit":"kg Sb-eq.","values":[{"value":"1,02E-05","module":"A1-A3"},{"value":"3,78E-07","module":"A4"},{"value":"4,54E-06","module":"A5"},{"value":"0,0E+00","module":"B1"},{"value":"9,02E-06","module":"B2"},{"value":"1,56E-06","module":"B3"},{"value":"0,0E+00","module":"B4"},{"value":"0,0E+00","module":"B5"},{"value":"0,0E+00","module":"B6"},{"value":"0,0E+00","module":"B7"},{"value":"2,52E-09","module":"C1"},{"value":"2,60E-07","module":"C2"},{"value":"1,73E-07","module":"C3"},{"value":"1,53E-09","module":"C4"},{"value":"-2,03E-06","module":"D"}]}],"additional_environmental_impact":[],"resource_use":[{"parameter":"PERE","unit":"MJ","values":[{"value":"5,93E+01","module":"A1-A3"},{"value":"2,90E-02","module":"A4"},{"value":"1,68E+00","module":"A5"},{"value":"0,0E+00","module":"B1"},{"value":"1,34E+00","module":"B2"},{"value":"2,02E+01","module":"B3"},{"value":"0,0E+00","module":"B4"},{"value":"0,0E+00","module":"B5"},{"value":"0,0E+00","module":"B6"},{"value":"0,0E+00","module":"B7"},{"value":"2,07E-02","module":"C1"},{"value":"1,57E-02","module":"C2"},{"value":"1,41E+02","module":"C3"},{"value":"5,25E-04","module":"C4"},{"value":"-5,37E+01","module":"D"}]},{"parameter":"PERM","unit":"MJ","values":[{"value":"9,20E+01","module":"A1-A3"},{"value":"0,0E+00","module":"A4"},{"value":"-9,56E-02","module":"A5"},{"value":"0,0E+00","module":"B1"},{"value":"2,95E-01","module":"B2"},{"value":"-4,88E+00","module":"B3"},{"value":"0,0E+00","module":"B4"},{"value":"0,0E+00","module":"B5"},{"value":"0,0E+00","module":"B6"},{"value":"0,0E+00","module":"B7"},{"value":"0,0E+00","module":"C1"},{"value":"0,0E+00","module":"C2"},{"value":"-1,41E+02","module":"C3"},{"value":"0,0E+00","module":"C4"},{"value":"0,0E+00","module":"D"}]},{"parameter":"PERT","unit":"MJ","values":[{"value":"1,51E+02","module":"A1-A3"},{"value":"2,90E-02","module":"A4"},{"value":"1,59E+00","module":"A5"},{"value":"0,0E+00","module":"B1"},{"value":"1,63E+00","module":"B2"},{"value":"1,53E+01","module":"B3"},{"value":"0,0E+00","module":"B4"},{"value":"0,0E+00","module":"B5"},{"value":"0,0E+00","module":"B6"},{"value":"0,0E+00","module":"B7"},{"value":"2,07E-02","module":"C1"},{"value":"1,57E-02","module":"C2"},{"value":"5,41E-02","module":"C3"},{"value":"5,25E-04","module":"C4"},{"value":"-5,37E+01","module":"D"}]},{"parameter":"PENRE","unit":"MJ","values":[{"value":"2,28E+01","module":"A1-A3"},{"value":"2,96E+00","module":"A4"},{"value":"1,24E+01","module":"A5"},{"value":"0,0E+00","module":"B1"},{"value":"2,48E+01","module":"B2"},{"value":"4,19E+00","module":"B3"},{"value":"0,0E+00","module":"B4"},{"value":"0,0E+00","module":"B5"},{"value":"0,0E+00","module":"B6"},{"value":"0,0E+00","module":"B7"},{"value":"2,90E-03","module":"C1"},{"value":"1,56E+00","module":"C2"},{"value":"6,07E+00","module":"C3"},{"value":"3,49E-02","module":"C4"},{"value":"-1,06E+01","module":"D"}]},{"parameter":"PENRM","unit":"MJ","values":[{"value":"5,68E-01","module":"A1-A3"},{"value":"0,0E+00","module":"A4"},{"value":"7,15E-01","module":"A5"},{"value":"0,0E+00","module":"B1"},{"value":"1,44E+00","module":"B2"},{"value":"1,27E-02","module":"B3"},{"value":"0,0E+00","module":"B4"},{"value":"0,0E+00","module":"B5"},{"value":"0,0E+00","module":"B6"},{"value":"0,0E+00","module":"B7"},{"value":"0,0E+00","module":"C1"},{"value":"0,0E+00","module":"C2"},{"value":"-5,00E+00","module":"C3"},{"value":"0,0E+00","module":"C4"},{"value":"0,0E+00","module":"D"}]},{"parameter":"PENRT","unit":"MJ","values":[{"value":"2,34E+01","module":"A1-A3"},{"value":"2,96E+00","module":"A4"},{"value":"1,31E+01","module":"A5"},{"value":"0,0E+00","module":"B1"},{"value":"2,62E+01","module":"B2"},{"value":"4,21E+00","module":"B3"},{"value":"0,0E+00","module":"B4"},{"value":"0,0E+00","module":"B5"},{"value":"0,0E+00","module":"B6"},{"value":"0,0E+00","module":"B7"},{"value":"2,90E-03","module":"C1"},{"value":"1,56E+00","module":"C2"},{"value":"1,08E+00","module":"C3"},{"value":"3,49E-02","module":"C4"},{"value":"-1,06E+01","module":"D"}]},{"parameter":"SM","unit":"kg","values":[{"value":"2,11E-03","module":"A1-A3"},{"value":"0,0E+00","module":"A4"},{"value":"1,05E-05","module":"A5"},{"value":"0,0E+00","module":"B1"},{"value":"0,0E+00","module":"B2"},{"value":"2,12E-04","module":"B3"},{"value":"0,0E+00","module":"B4"},{"value":"0,0E+00","module":"B5"},{"value":"0,0E+00","module":"B6"},{"value":"0,0E+00","module":"B7"},{"value":"0,0E+00","module":"C1"},{"value":"0,0E+00","module":"C2"},{"value":"0,0E+00","module":"C3"},{"value":"0,0E+00","module":"C4"},{"value":"0,0E+00","module":"D"}]},{"parameter":"RSF","unit":"MJ","values":[{"value":"3,04E-05","module":"A1-A3"},{"value":"0,0E+00","module":"A4"},{"value":"6,44E-05","module":"A5"},{"value":"0,0E+00","module":"B1"},{"value":"7,58E-05","module":"B2"},{"value":"5,36E-04","module":"B3"},{"value":"0,0E+00","module":"B4"},{"value":"0,0E+00","module":"B5"},{"value":"0,0E+00","module":"B6"},{"value":"0,0E+00","module":"B7"},{"value":"0,0E+00","module":"C1"},{"value":"0,0E+00","module":"C2"},{"value":"2,28E-02","module":"C3"},{"value":"0,0E+00","module":"C4"},{"value":"-4,31E+01","module":"D"}]},{"parameter":"NRSF","unit":"MJ","values":[{"value":"0,0E+00","module":"A1-A3"},{"value":"0,0E+00","module":"A4"},{"value":"1,75E-05","module":"A5"},{"value":"0,0E+00","module":"B1"},{"value":"0,0E+00","module":"B2"},{"value":"3,53E-04","module":"B3"},{"value":"0,0E+00","module":"B4"},{"value":"0,0E+00","module":"B5"},{"value":"0,0E+00","module":"B6"},{"value":"0,0E+00","module":"B7"},{"value":"0,0E+00","module":"C1"},{"value":"0,0E+00","module":"C2"},{"value":"1,52E-02","module":"C3"},{"value":"0,0E+00","module":"C4"},{"value":"-2,88E+01","module":"D"}]},{"parameter":"FW","unit":"m3","values":[{"value":"3,81E-02","module":"A1-A3"},{"value":"4,98E-04","module":"A4"},{"value":"1,25E-02","module":"A5"},{"value":"0,0E+00","module":"B1"},{"value":"2,47E-02","module":"B2"},{"value":"5,34E-03","module":"B3"},{"value":"0,0E+00","module":"B4"},{"value":"0,0E+00","module":"B5"},{"value":"0,0E+00","module":"B6"},{"value":"0,0E+00","module":"B7"},{"value":"1,54E-04","module":"C1"},{"value":"2,54E-04","module":"C2"},{"value":"2,12E-03","module":"C3"},{"value":"3,90E-05","module":"C4"},{"value":"-1,94E-01","module":"D"}]}],"end_of_life_waste":[{"parameter":"HWD","unit":"kg","values":[{"value":"1,41E-02","module":"A1-A3"},{"value":"1,85E-04","module":"A4"},{"value":"4,46E-03","module":"A5"},{"value":"0,0E+00","module":"B1"},{"value":"7,82E-03","module":"B2"},{"value":"1,17E-02","module":"B3"},{"value":"0,0E+00","module":"B4"},{"value":"0,0E+00","module":"B5"},{"value":"0,0E+00","module":"B6"},{"value":"0,0E+00","module":"B7"},{"value":"1,03E-06","module":"C1"},{"value":"1,08E-04","module":"C2"},{"value":"8,53E-04","module":"C3"},{"value":"1,10E-01","module":"C4"},{"value":"-4,32E-03","module":"D"}]},{"parameter":"NHWD","unit":"kg","values":[{"value":"7,80E-01","module":"A1-A3"},{"value":"2,12E-01","module":"A4"},{"value":"2,61E-01","module":"A5"},{"value":"0,0E+00","module":"B1"},{"value":"5,12E-01","module":"B2"},{"value":"1,38E-01","module":"B3"},{"value":"0,0E+00","module":"B4"},{"value":"0,0E+00","module":"B5"},{"value":"0,0E+00","module":"B6"},{"value":"0,0E+00","module":"B7"},{"value":"1,23E-04","module":"C1"},{"value":"9,26E-02","module":"C2"},{"value":"2,22E-02","module":"C3"},{"value":"2,46E-02","module":"C4"},{"value":"-1,97E-01","module":"D"}]},{"parameter":"RWD","unit":"kg","values":[{"value":"1,04E-04","module":"A1-A3"},{"value":"1,89E-05","module":"A4"},{"value":"6,97E-07","module":"A5"},{"value":"0,0E+00","module":"B1"},{"value":"3,05E-07","module":"B2"},{"value":"1,36E-05","module":"B3"},{"value":"0,0E+00","module":"B4"},{"value":"0,0E+00","module":"B5"},{"value":"0,0E+00","module":"B6"},{"value":"0,0E+00","module":"B7"},{"value":"2,03E-08","module":"C1"},{"value":"9,94E-06","module":"C2"},{"value":"2,71E-06","module":"C3"},{"value":"2,05E-07","module":"C4"},{"value":"-4,50E-05","module":"D"}]}],"end_of_life_flow":[{"parameter":"CRU","unit":"kg","values":[{"value":"0,0E+00","module":"A1-A3"},{"value":"0,0E+00","module":"A4"},{"value":"0,0E+00","module":"A5"},{"value":"0,0E+00","module":"B1"},{"value":"0,0E+00","module":"B2"},{"value":"0,0E+00","module":"B3"},{"value":"0,0E+00","module":"B4"},{"value":"0,0E+00","module":"B5"},{"value":"0,0E+00","module":"B6"},{"value":"0,0E+00","module":"B7"},{"value":"0,0E+00","module":"C1"},{"value":"0,0E+00","module":"C2"},{"value":"0,0E+00","module":"C3"},{"value":"0,0E+00","module":"C4"},{"value":"0,0E+00","module":"D"}]},{"parameter":"MFR","unit":"kg","values":[{"value":"9,01E-03","module":"A1-A3"},{"value":"0,0E+00","module":"A4"},{"value":"1,06E-02","module":"A5"},{"value":"0,0E+00","module":"B1"},{"value":"1,08E-03","module":"B2"},{"value":"1,96E-03","module":"B3"},{"value":"0,0E+00","module":"B4"},{"value":"0,0E+00","module":"B5"},{"value":"0,0E+00","module":"B6"},{"value":"0,0E+00","module":"B7"},{"value":"0,0E+00","module":"C1"},{"value":"0,0E+00","module":"C2"},{"value":"0,0E+00","module":"C3"},{"value":"0,0E+00","module":"C4"},{"value":"0,0E+00","module":"D"}]},{"parameter":"MER","unit":"kg","values":[{"value":"2,13E-03","module":"A1-A3"},{"value":"0,0E+00","module":"A4"},{"value":"5,53E-03","module":"A5"},{"value":"0,0E+00","module":"B1"},{"value":"1,05E-03","module":"B2"},{"value":"7,67E-04","module":"B3"},{"value":"0,0E+00","module":"B4"},{"value":"0,0E+00","module":"B5"},{"value":"0,0E+00","module":"B6"},{"value":"0,0E+00","module":"B7"},{"value":"0,0E+00","module":"C1"},{"value":"0,0E+00","module":"C2"},{"value":"0,0E+00","module":"C3"},{"value":"0,0E+00","module":"C4"},{"value":"0,0E+00","module":"D"}]},{"parameter":"EEE","unit":"MJ","values":[{"value":"5,49E-03","module":"A1-A3"},{"value":"0,0E+00","module":"A4"},{"value":"3,85E-02","module":"A5"},{"value":"0,0E+00","module":"B1"},{"value":"0,0E+00","module":"B2"},{"value":"7,73E-01","module":"B3"},{"value":"0,0E+00","module":"B4"},{"value":"0,0E+00","module":"B5"},{"value":"0,0E+00","module":"B6"},{"value":"0,0E+00","module":"B7"},{"value":"0,0E+00","module":"C1"},{"value":"0,0E+00","module":"C2"},{"value":"7,89E+00","module":"C3"},{"value":"0,0E+00","module":"C4"},{"value":"-8,72E+00","module":"D"}]},{"parameter":"EET","unit":"MJ","values":[{"value":"6,19E-02","module":"A1-A3"},{"value":"0,0E+00","module":"A4"},{"value":"4,34E-01","module":"A5"},{"value":"0,0E+00","module":"B1"},{"value":"0,0E+00","module":"B2"},{"value":"8,72E+00","module":"B3"},{"value":"0,0E+00","module":"B4"},{"value":"0,0E+00","module":"B5"},{"value":"0,0E+00","module":"B6"},{"value":"0,0E+00","module":"B7"},{"value":"0,0E+00","module":"C1"},{"value":"0,0E+00","module":"C2"},{"value":"8,89E+01","module":"C3"},{"value":"0,0E+00","module":"C4"},{"value":"-9,83E+01","module":"D"}]}]}