{"product_name":"Klinker","epd_id":"EPD-HAG-20220315-IBC2-DE","compliance":["DIN EN 15804+A2","ISO 14025"],"producer_name":"Hagemeister GmbH & Co. KG","environmental_impact":[{"parameter":"GWP-total","unit":"kg CO2-eq.","values":[{"value":"1,86E+02","module":"A1-A3"},{"value":"2,83E-01","module":"C1"},{"value":"6,51E+00","module":"C2"},{"value":"1,14E+01","module":"C3"},{"value":"0,0E+00","module":"C4"},{"value":"-7,45E+00","module":"D"}]},{"parameter":"GWP-fossil","unit":"kg CO2-eq.","values":[{"value":"1,66E+02","module":"A1-A3"},{"value":"2,83E-01","module":"C1"},{"value":"6,50E+00","module":"C2"},{"value":"1,06E+01","module":"C3"},{"value":"0,0E+00","module":"C4"},{"value":"-7,40E+00","module":"D"}]},{"parameter":"GWP-biogenic","unit":"kg CO2-eq.","values":[{"value":"2,02E+01","module":"A1-A3"},{"value":"9,92E-05","module":"C1"},{"value":"6,31E-03","module":"C2"},{"value":"8,25E-01","module":"C3"},{"value":"0,0E+00","module":"C4"},{"value":"-1,98E-02","module":"D"}]},{"parameter":"GWP-luluc","unit":"kg CO2-eq.","values":[{"value":"1,49E-01","module":"A1-A3"},{"value":"2,81E-05","module":"C1"},{"value":"2,34E-03","module":"C2"},{"value":"1,32E-02","module":"C3"},{"value":"0,0E+00","module":"C4"},{"value":"-2,61E-02","module":"D"}]},{"parameter":"ODP","unit":"kg CFC11-eq.","values":[{"value":"2,21E-05","module":"A1-A3"},{"value":"6,01E-08","module":"C1"},{"value":"1,55E-06","module":"C2"},{"value":"4,31E-07","module":"C3"},{"value":"0,0E+00","module":"C4"},{"value":"-1,19E-06","module":"D"}]},{"parameter":"AP","unit":"mol H^(+)-eq.","values":[{"value":"5,18E-01","module":"A1-A3"},{"value":"1,02E-03","module":"C1"},{"value":"2,71E-02","module":"C2"},{"value":"3,12E-02","module":"C3"},{"value":"0,0E+00","module":"C4"},{"value":"-5,42E-02","module":"D"}]},{"parameter":"POCP","unit":"kg NMVOC-eq.","values":[{"value":"4,07E-01","module":"A1-A3"},{"value":"1,16E-03","module":"C1"},{"value":"2,91E-02","module":"C2"},{"value":"2,48E-02","module":"C3"},{"value":"0,0E+00","module":"C4"},{"value":"-5,26E-02","module":"D"}]},{"parameter":"ADPE","unit":"kg Sb-eq.","values":[{"value":"9,66E-04","module":"A1-A3"},{"value":"1,45E-07","module":"C1"},{"value":"1,49E-05","module":"C2"},{"value":"2,01E-05","module":"C3"},{"value":"0,0E+00","module":"C4"},{"value":"-5,08E-05","module":"D"}]},{"parameter":"ADPF","unit":"MJ","values":[{"value":"2,57E+03","module":"A1-A3"},{"value":"3,86E+00","module":"C1"},{"value":"1,01E+02","module":"C2"},{"value":"1,46E+02","module":"C3"},{"value":"0,0E+00","module":"C4"},{"value":"-1,02E+02","module":"D"}]},{"parameter":"WDP","unit":"m^3 Welt-eq. entzogen","values":[{"value":"1,74E+01","module":"A1-A3"},{"value":"6,04E-03","module":"C1"},{"value":"3,49E-01","module":"C2"},{"value":"3,83E-01","module":"C3"},{"value":"0,0E+00","module":"C4"},{"value":"-3,89E+01","module":"D"}]},{"parameter":"EP-freshwater","unit":"kg P-eq.","values":[{"value":"3,39E-02","module":"A1-A3"},{"value":"8,71E-06","module":"C1"},{"value":"4,05E-04","module":"C2"},{"value":"1,46E-02","module":"C3"},{"value":"0,0E+00","module":"C4"},{"value":"-1,34E-03","module":"D"}]},{"parameter":"EP-marine","unit":"kg N-eq.","values":[{"value":"1,25E-01","module":"A1-A3"},{"value":"3,43E-04","module":"C1"},{"value":"8,27E-03","module":"C2"},{"value":"1,11E-02","module":"C3"},{"value":"0,0E+00","module":"C4"},{"value":"-1,68E-02","module":"D"}]},{"parameter":"EP-terrestrial","unit":"mol N-eq.","values":[{"value":"1,46E+00","module":"A1-A3"},{"value":"3,76E-03","module":"C1"},{"value":"9,04E-02","module":"C2"},{"value":"9,42E-02","module":"C3"},{"value":"0,0E+00","module":"C4"},{"value":"-1,85E-01","module":"D"}]}],"additional_environmental_impact":[{"parameter":"PM","unit":"Krankheitsf\u00e4lle","values":[{"value":"5,70E-06","module":"A1-A3"},{"value":"2,04E-08","module":"C1"},{"value":"7,64E-07","module":"C2"},{"value":"3,35E-07","module":"C3"},{"value":"0,0E+00","module":"C4"},{"value":"-8,37E-07","module":"D"}]},{"parameter":"ETP-fw","unit":"CTUe","values":[{"value":"3,67E+03","module":"A1-A3"},{"value":"2,26E+00","module":"C1"},{"value":"7,91E+01","module":"C2"},{"value":"8,82E+01","module":"C3"},{"value":"0,0E+00","module":"C4"},{"value":"-1,17E+02","module":"D"}]},{"parameter":"HTP-c","unit":"CTUh","values":[{"value":"1,87E-06","module":"A1-A3"},{"value":"2,40E-10","module":"C1"},{"value":"2,19E-09","module":"C2"},{"value":"2,21E-09","module":"C3"},{"value":"0,0E+00","module":"C4"},{"value":"-5,99E-09","module":"D"}]},{"parameter":"HTP-nc","unit":"CTUh","values":[{"value":"2,60E-06","module":"A1-A3"},{"value":"1,36E-09","module":"C1"},{"value":"8,66E-08","module":"C2"},{"value":"8,22E-08","module":"C3"},{"value":"0,0E+00","module":"C4"},{"value":"-1,17E-07","module":"D"}]},{"parameter":"SQP","unit":"SQP","values":[{"value":"1,02E+03","module":"A1-A3"},{"value":"4,91E-01","module":"C1"},{"value":"1,16E+02","module":"C2"},{"value":"3,47E+01","module":"C3"},{"value":"0,0E+00","module":"C4"},{"value":"-9,33E+01","module":"D"}]}],"resource_use":[{"parameter":"PERE","unit":"MJ","values":[{"value":"3,09E+02","module":"A1-A3"},{"value":"2,17E-02","module":"C1"},{"value":"1,29E+00","module":"C2"},{"value":"2,10E+01","module":"C3"},{"value":"0,0E+00","module":"C4"},{"value":"-3,80E+00","module":"D"}]},{"parameter":"PERM","unit":"MJ","values":[{"value":"0,0E+00","module":"A1-A3"},{"value":"0,0E+00","module":"C1"},{"value":"0,0E+00","module":"C2"},{"value":"0,0E+00","module":"C3"},{"value":"0,0E+00","module":"C4"},{"value":"0,0E+00","module":"D"}]},{"parameter":"PERT","unit":"MJ","values":[{"value":"3,09E+02","module":"A1-A3"},{"value":"2,17E-02","module":"C1"},{"value":"1,29E+00","module":"C2"},{"value":"2,10E+01","module":"C3"},{"value":"0,0E+00","module":"C4"},{"value":"-3,80E+00","module":"D"}]},{"parameter":"PENRE","unit":"MJ","values":[{"value":"2,82E+03","module":"A1-A3"},{"value":"4,09E+00","module":"C1"},{"value":"1,08E+02","module":"C2"},{"value":"1,57E+02","module":"C3"},{"value":"0,0E+00","module":"C4"},{"value":"-1,08E+02","module":"D"}]},{"parameter":"PENRM","unit":"MJ","values":[{"value":"0,0E+00","module":"A1-A3"},{"value":"0,0E+00","module":"C1"},{"value":"0,0E+00","module":"C2"},{"value":"0,0E+00","module":"C3"},{"value":"0,0E+00","module":"C4"},{"value":"0,0E+00","module":"D"}]},{"parameter":"PENRT","unit":"MJ","values":[{"value":"2,82E+03","module":"A1-A3"},{"value":"4,09E+00","module":"C1"},{"value":"1,08E+02","module":"C2"},{"value":"1,57E+02","module":"C3"},{"value":"0,0E+00","module":"C4"},{"value":"-1,08E+02","module":"D"}]},{"parameter":"SM","unit":"kg","values":[{"value":"1,40E-01","module":"A1-A3"},{"value":"0,0E+00","module":"C1"},{"value":"0,0E+00","module":"C2"},{"value":"0,0E+00","module":"C3"},{"value":"0,0E+00","module":"C4"},{"value":"6,40E-01","module":"D"}]},{"parameter":"RSF","unit":"MJ","values":[{"value":"0,0E+00","module":"A1-A3"},{"value":"0,0E+00","module":"C1"},{"value":"0,0E+00","module":"C2"},{"value":"0,0E+00","module":"C3"},{"value":"0,0E+00","module":"C4"},{"value":"0,0E+00","module":"D"}]},{"parameter":"NRSF","unit":"MJ","values":[{"value":"0,0E+00","module":"A1-A3"},{"value":"0,0E+00","module":"C1"},{"value":"0,0E+00","module":"C2"},{"value":"0,0E+00","module":"C3"},{"value":"0,0E+00","module":"C4"},{"value":"0,0E+00","module":"D"}]},{"parameter":"FW","unit":"m^3","values":[{"value":"6,36E-01","module":"A1-A3"},{"value":"1,94E-04","module":"C1"},{"value":"1,12E-02","module":"C2"},{"value":"5,82E-02","module":"C3"},{"value":"0,0E+00","module":"C4"},{"value":"-9,10E-01","module":"D"}]}],"end_of_life_waste":[{"parameter":"HWD","unit":"kg","values":[{"value":"3,48E-03","module":"A1-A3"},{"value":"1,06E-05","module":"C1"},{"value":"2,45E-04","module":"C2"},{"value":"7,84E-05","module":"C3"},{"value":"0,0E+00","module":"C4"},{"value":"-5,22E-04","module":"D"}]},{"parameter":"NHWD","unit":"kg","values":[{"value":"5,77E+01","module":"A1-A3"},{"value":"5,50E-03","module":"C1"},{"value":"9,48E+00","module":"C2"},{"value":"3,60E+02","module":"C3"},{"value":"0,0E+00","module":"C4"},{"value":"-3,93E+00","module":"D"}]},{"parameter":"RWD","unit":"kg","values":[{"value":"4,64E-03","module":"A1-A3"},{"value":"2,66E-05","module":"C1"},{"value":"6,86E-04","module":"C2"},{"value":"6,44E-04","module":"C3"},{"value":"0,0E+00","module":"C4"},{"value":"-5,86E-04","module":"D"}]}],"end_of_life_flow":[{"parameter":"CRU","unit":"kg","values":[{"value":"0,0E+00","module":"A1-A3"},{"value":"0,0E+00","module":"C1"},{"value":"0,0E+00","module":"C2"},{"value":"0,0E+00","module":"C3"},{"value":"0,0E+00","module":"C4"},{"value":"0,0E+00","module":"D"}]},{"parameter":"MFR","unit":"kg","values":[{"value":"0,0E+00","module":"A1-A3"},{"value":"0,0E+00","module":"C1"},{"value":"0,0E+00","module":"C2"},{"value":"0,0E+00","module":"C3"},{"value":"0,0E+00","module":"C4"},{"value":"0,0E+00","module":"D"}]},{"parameter":"MER","unit":"kg","values":[{"value":"0,0E+00","module":"A1-A3"},{"value":"0,0E+00","module":"C1"},{"value":"0,0E+00","module":"C2"},{"value":"0,0E+00","module":"C3"},{"value":"0,0E+00","module":"C4"},{"value":"0,0E+00","module":"D"}]},{"parameter":"EEE","unit":"MJ","values":[{"value":"0,0E+00","module":"A1-A3"},{"value":"0,0E+00","module":"C1"},{"value":"0,0E+00","module":"C2"},{"value":"0,0E+00","module":"C3"},{"value":"0,0E+00","module":"C4"},{"value":"0,0E+00","module":"D"}]},{"parameter":"EET","unit":"MJ","values":[{"value":"0,0E+00","module":"A1-A3"},{"value":"0,0E+00","module":"C1"},{"value":"0,0E+00","module":"C2"},{"value":"0,0E+00","module":"C3"},{"value":"0,0E+00","module":"C4"},{"value":"0,0E+00","module":"D"}]}]}