{"product_name":"Knauf-25-Fireboard-30mm; 26 kg / m\u00b2 ","epd_id":"BAU-EPD_Knauf-2025-25-ecoinvent-Fireboard_30","compliance":["EN 15804+A2 (EF 3.1)","ISO 14025"],"producer_name":"Knauf Gesellschaft m.b.H., \u00d6sterreich","environmental_impact":[{"parameter":"GWP-total","unit":"kg CO2-eq.","values":[{"value":"6,14E+00","module":"A1-A3"},{"value":"1,05E+00","module":"A4"},{"value":"7,17E-01","module":"A5"},{"value":"0,0E+00","module":"B1"},{"value":"0,0E+00","module":"B2"},{"value":"0,0E+00","module":"B3"},{"value":"0,0E+00","module":"B4"},{"value":"0,0E+00","module":"B5"},{"value":"0,0E+00","module":"B6"},{"value":"0,0E+00","module":"B7"},{"value":"9,26E-02","module":"C1"},{"value":"4,24E-01","module":"C2"},{"value":"0,0E+00","module":"C3"},{"value":"1,58E-01","module":"C4"},{"value":"-1,33E-03","module":"D"}]},{"parameter":"GWP-fossil","unit":"kg CO2-eq.","values":[{"value":"6,31E+00","module":"A1-A3"},{"value":"1,05E+00","module":"A4"},{"value":"5,46E-01","module":"A5"},{"value":"0,0E+00","module":"B1"},{"value":"0,0E+00","module":"B2"},{"value":"0,0E+00","module":"B3"},{"value":"0,0E+00","module":"B4"},{"value":"0,0E+00","module":"B5"},{"value":"0,0E+00","module":"B6"},{"value":"0,0E+00","module":"B7"},{"value":"9,26E-02","module":"C1"},{"value":"4,24E-01","module":"C2"},{"value":"0,0E+00","module":"C3"},{"value":"1,58E-01","module":"C4"},{"value":"-1,33E-03","module":"D"}]},{"parameter":"GWP-biogenic","unit":"kg CO2-eq.","values":[{"value":"-1,71E-01","module":"A1-A3"},{"value":"0,0E+00","module":"A4"},{"value":"1,71E-01","module":"A5"},{"value":"0,0E+00","module":"B1"},{"value":"0,0E+00","module":"B2"},{"value":"0,0E+00","module":"B3"},{"value":"0,0E+00","module":"B4"},{"value":"0,0E+00","module":"B5"},{"value":"0,0E+00","module":"B6"},{"value":"0,0E+00","module":"B7"},{"value":"0,0E+00","module":"C1"},{"value":"0,0E+00","module":"C2"},{"value":"0,0E+00","module":"C3"},{"value":"0,0E+00","module":"C4"},{"value":"0,0E+00","module":"D"}]},{"parameter":"GWP-luluc","unit":"kg CO2-eq.","values":[{"value":"3,14E-03","module":"A1-A3"},{"value":"5,17E-04","module":"A4"},{"value":"3,49E-04","module":"A5"},{"value":"0,0E+00","module":"B1"},{"value":"0,0E+00","module":"B2"},{"value":"0,0E+00","module":"B3"},{"value":"0,0E+00","module":"B4"},{"value":"0,0E+00","module":"B5"},{"value":"0,0E+00","module":"B6"},{"value":"0,0E+00","module":"B7"},{"value":"1,04E-05","module":"C1"},{"value":"1,95E-04","module":"C2"},{"value":"0,0E+00","module":"C3"},{"value":"9,55E-05","module":"C4"},{"value":"-7,70E-07","module":"D"}]},{"parameter":"ODP","unit":"kg CFC-11-eq.","values":[{"value":"2,82E-07","module":"A1-A3"},{"value":"2,28E-08","module":"A4"},{"value":"2,15E-08","module":"A5"},{"value":"0,0E+00","module":"B1"},{"value":"0,0E+00","module":"B2"},{"value":"0,0E+00","module":"B3"},{"value":"0,0E+00","module":"B4"},{"value":"0,0E+00","module":"B5"},{"value":"0,0E+00","module":"B6"},{"value":"0,0E+00","module":"B7"},{"value":"1,47E-09","module":"C1"},{"value":"9,30E-09","module":"C2"},{"value":"0,0E+00","module":"C3"},{"value":"4,58E-09","module":"C4"},{"value":"-5,67E-11","module":"D"}]},{"parameter":"AP","unit":"mol H+-eq.","values":[{"value":"2,87E-02","module":"A1-A3"},{"value":"2,29E-03","module":"A4"},{"value":"2,45E-03","module":"A5"},{"value":"0,0E+00","module":"B1"},{"value":"0,0E+00","module":"B2"},{"value":"0,0E+00","module":"B3"},{"value":"0,0E+00","module":"B4"},{"value":"0,0E+00","module":"B5"},{"value":"0,0E+00","module":"B6"},{"value":"0,0E+00","module":"B7"},{"value":"8,58E-04","module":"C1"},{"value":"1,66E-03","module":"C2"},{"value":"0,0E+00","module":"C3"},{"value":"1,19E-03","module":"C4"},{"value":"-2,34E-06","module":"D"}]},{"parameter":"POCP","unit":"kg NMVOC-eq.","values":[{"value":"2,48E-02","module":"A1-A3"},{"value":"3,55E-03","module":"A4"},{"value":"2,36E-03","module":"A5"},{"value":"0,0E+00","module":"B1"},{"value":"0,0E+00","module":"B2"},{"value":"0,0E+00","module":"B3"},{"value":"0,0E+00","module":"B4"},{"value":"0,0E+00","module":"B5"},{"value":"0,0E+00","module":"B6"},{"value":"0,0E+00","module":"B7"},{"value":"1,28E-03","module":"C1"},{"value":"2,45E-03","module":"C2"},{"value":"0,0E+00","module":"C3"},{"value":"1,71E-03","module":"C4"},{"value":"-2,91E-06","module":"D"}]},{"parameter":"ADPE","unit":"kg Sb-eq.","values":[{"value":"2,03E-04","module":"A1-A3"},{"value":"3,42E-06","module":"A4"},{"value":"1,82E-05","module":"A5"},{"value":"0,0E+00","module":"B1"},{"value":"0,0E+00","module":"B2"},{"value":"0,0E+00","module":"B3"},{"value":"0,0E+00","module":"B4"},{"value":"0,0E+00","module":"B5"},{"value":"0,0E+00","module":"B6"},{"value":"0,0E+00","module":"B7"},{"value":"3,23E-08","module":"C1"},{"value":"1,36E-06","module":"C2"},{"value":"0,0E+00","module":"C3"},{"value":"2,20E-07","module":"C4"},{"value":"-1,88E-09","module":"D"}]},{"parameter":"ADPF","unit":"MJ","values":[{"value":"9,45E+01","module":"A1-A3"},{"value":"1,49E+01","module":"A4"},{"value":"7,90E+00","module":"A5"},{"value":"0,0E+00","module":"B1"},{"value":"0,0E+00","module":"B2"},{"value":"0,0E+00","module":"B3"},{"value":"0,0E+00","module":"B4"},{"value":"0,0E+00","module":"B5"},{"value":"0,0E+00","module":"B6"},{"value":"0,0E+00","module":"B7"},{"value":"1,21E+00","module":"C1"},{"value":"6,01E+00","module":"C2"},{"value":"0,0E+00","module":"C3"},{"value":"3,94E+00","module":"C4"},{"value":"-2,01E-02","module":"D"}]},{"parameter":"WDP","unit":"m3 world-eq. deprived","values":[{"value":"1,76E+00","module":"A1-A3"},{"value":"6,13E-02","module":"A4"},{"value":"1,39E-01","module":"A5"},{"value":"0,0E+00","module":"B1"},{"value":"0,0E+00","module":"B2"},{"value":"0,0E+00","module":"B3"},{"value":"0,0E+00","module":"B4"},{"value":"0,0E+00","module":"B5"},{"value":"0,0E+00","module":"B6"},{"value":"0,0E+00","module":"B7"},{"value":"2,61E-03","module":"C1"},{"value":"2,28E-02","module":"C2"},{"value":"0,0E+00","module":"C3"},{"value":"1,74E-01","module":"C4"},{"value":"-1,73E-04","module":"D"}]},{"parameter":"EP-freshwater","unit":"kg P-eq.","values":[{"value":"1,06E-03","module":"A1-A3"},{"value":"7,44E-05","module":"A4"},{"value":"1,33E-04","module":"A5"},{"value":"0,0E+00","module":"B1"},{"value":"0,0E+00","module":"B2"},{"value":"0,0E+00","module":"B3"},{"value":"0,0E+00","module":"B4"},{"value":"0,0E+00","module":"B5"},{"value":"0,0E+00","module":"B6"},{"value":"0,0E+00","module":"B7"},{"value":"2,84E-06","module":"C1"},{"value":"2,94E-05","module":"C2"},{"value":"0,0E+00","module":"C3"},{"value":"1,32E-05","module":"C4"},{"value":"-6,80E-07","module":"D"}]},{"parameter":"EP-marine","unit":"kg N-eq.","values":[{"value":"6,12E-03","module":"A1-A3"},{"value":"5,77E-04","module":"A4"},{"value":"6,03E-04","module":"A5"},{"value":"0,0E+00","module":"B1"},{"value":"0,0E+00","module":"B2"},{"value":"0,0E+00","module":"B3"},{"value":"0,0E+00","module":"B4"},{"value":"0,0E+00","module":"B5"},{"value":"0,0E+00","module":"B6"},{"value":"0,0E+00","module":"B7"},{"value":"3,98E-04","module":"C1"},{"value":"6,31E-04","module":"C2"},{"value":"0,0E+00","module":"C3"},{"value":"4,57E-04","module":"C4"},{"value":"-6,78E-07","module":"D"}]},{"parameter":"EP-terrestrial","unit":"mol N-eq.","values":[{"value":"6,68E-02","module":"A1-A3"},{"value":"5,87E-03","module":"A4"},{"value":"6,32E-03","module":"A5"},{"value":"0,0E+00","module":"B1"},{"value":"0,0E+00","module":"B2"},{"value":"0,0E+00","module":"B3"},{"value":"0,0E+00","module":"B4"},{"value":"0,0E+00","module":"B5"},{"value":"0,0E+00","module":"B6"},{"value":"0,0E+00","module":"B7"},{"value":"4,33E-03","module":"C1"},{"value":"6,73E-03","module":"C2"},{"value":"0,0E+00","module":"C3"},{"value":"4,90E-03","module":"C4"},{"value":"-6,28E-06","module":"D"}]}],"additional_environmental_impact":[{"parameter":"PM","unit":"Disease incidence","values":[{"value":"2,49E-07","module":"A1-A3"},{"value":"7,80E-08","module":"A4"},{"value":"2,87E-08","module":"A5"},{"value":"0,0E+00","module":"B1"},{"value":"0,0E+00","module":"B2"},{"value":"0,0E+00","module":"B3"},{"value":"0,0E+00","module":"B4"},{"value":"0,0E+00","module":"B5"},{"value":"0,0E+00","module":"B6"},{"value":"0,0E+00","module":"B7"},{"value":"2,39E-08","module":"C1"},{"value":"2,99E-08","module":"C2"},{"value":"0,0E+00","module":"C3"},{"value":"2,20E-07","module":"C4"},{"value":"-1,10E-11","module":"D"}]},{"parameter":"ETP-fw","unit":"CTUe","values":[{"value":"2,19E+01","module":"A1-A3"},{"value":"7,35E+00","module":"A4"},{"value":"4,34E+00","module":"A5"},{"value":"0,0E+00","module":"B1"},{"value":"0,0E+00","module":"B2"},{"value":"0,0E+00","module":"B3"},{"value":"0,0E+00","module":"B4"},{"value":"0,0E+00","module":"B5"},{"value":"0,0E+00","module":"B6"},{"value":"0,0E+00","module":"B7"},{"value":"5,80E-01","module":"C1"},{"value":"3,04E+00","module":"C2"},{"value":"0,0E+00","module":"C3"},{"value":"1,85E+00","module":"C4"},{"value":"-2,26E-03","module":"D"}]},{"parameter":"HTP-c","unit":"CTUh","values":[{"value":"5,91E-09","module":"A1-A3"},{"value":"4,77E-10","module":"A4"},{"value":"1,04E-09","module":"A5"},{"value":"0,0E+00","module":"B1"},{"value":"0,0E+00","module":"B2"},{"value":"0,0E+00","module":"B3"},{"value":"0,0E+00","module":"B4"},{"value":"0,0E+00","module":"B5"},{"value":"0,0E+00","module":"B6"},{"value":"0,0E+00","module":"B7"},{"value":"2,84E-11","module":"C1"},{"value":"1,79E-10","module":"C2"},{"value":"0,0E+00","module":"C3"},{"value":"6,73E-11","module":"C4"},{"value":"-3,04E-13","module":"D"}]},{"parameter":"HTP-nc","unit":"CTUh","values":[{"value":"1,18E-07","module":"A1-A3"},{"value":"1,06E-08","module":"A4"},{"value":"1,29E-08","module":"A5"},{"value":"0,0E+00","module":"B1"},{"value":"0,0E+00","module":"B2"},{"value":"0,0E+00","module":"B3"},{"value":"0,0E+00","module":"B4"},{"value":"0,0E+00","module":"B5"},{"value":"0,0E+00","module":"B6"},{"value":"0,0E+00","module":"B7"},{"value":"1,97E-10","module":"C1"},{"value":"3,99E-09","module":"C2"},{"value":"0,0E+00","module":"C3"},{"value":"8,42E-10","module":"C4"},{"value":"-5,55E-12","module":"D"}]},{"parameter":"SQP","unit":"dimensionless","values":[{"value":"-2,22E+00","module":"A1-A3"},{"value":"8,99E+00","module":"A4"},{"value":"2,41E+00","module":"A5"},{"value":"0,0E+00","module":"B1"},{"value":"0,0E+00","module":"B2"},{"value":"0,0E+00","module":"B3"},{"value":"0,0E+00","module":"B4"},{"value":"0,0E+00","module":"B5"},{"value":"0,0E+00","module":"B6"},{"value":"0,0E+00","module":"B7"},{"value":"8,17E-02","module":"C1"},{"value":"3,08E+00","module":"C2"},{"value":"0,0E+00","module":"C3"},{"value":"7,82E+00","module":"C4"},{"value":"-3,14E-03","module":"D"}]},{"parameter":"IRP","unit":"kgBq U235-eq.","values":[{"value":"4,27E-01","module":"A1-A3"},{"value":"2,01E-02","module":"A4"},{"value":"3,77E-02","module":"A5"},{"value":"0,0E+00","module":"B1"},{"value":"0,0E+00","module":"B2"},{"value":"0,0E+00","module":"B3"},{"value":"0,0E+00","module":"B4"},{"value":"0,0E+00","module":"B5"},{"value":"0,0E+00","module":"B6"},{"value":"0,0E+00","module":"B7"},{"value":"5,76E-04","module":"C1"},{"value":"9,70E-03","module":"C2"},{"value":"0,0E+00","module":"C3"},{"value":"2,50E-03","module":"C4"},{"value":"-1,52E-04","module":"D"}]}],"resource_use":[{"parameter":"PERE","unit":"MJ","values":[{"value":"4,81E+00","module":"A1-A3"},{"value":"2,25E-01","module":"A4"},{"value":"2,13E+00","module":"A5"},{"value":"0,0E+00","module":"B1"},{"value":"0,0E+00","module":"B2"},{"value":"0,0E+00","module":"B3"},{"value":"0,0E+00","module":"B4"},{"value":"0,0E+00","module":"B5"},{"value":"0,0E+00","module":"B6"},{"value":"0,0E+00","module":"B7"},{"value":"6,69E-03","module":"C1"},{"value":"1,01E-01","module":"C2"},{"value":"0,0E+00","module":"C3"},{"value":"3,19E-02","module":"C4"},{"value":"-7,05E-03","module":"D"}]},{"parameter":"PERM","unit":"MJ","values":[{"value":"1,50E+00","module":"A1-A3"},{"value":"0,0E+00","module":"A4"},{"value":"-1,50E+00","module":"A5"},{"value":"0,0E+00","module":"B1"},{"value":"0,0E+00","module":"B2"},{"value":"0,0E+00","module":"B3"},{"value":"0,0E+00","module":"B4"},{"value":"0,0E+00","module":"B5"},{"value":"0,0E+00","module":"B6"},{"value":"0,0E+00","module":"B7"},{"value":"0,0E+00","module":"C1"},{"value":"0,0E+00","module":"C2"},{"value":"0,0E+00","module":"C3"},{"value":"0,0E+00","module":"C4"},{"value":"0,0E+00","module":"D"}]},{"parameter":"PERT","unit":"MJ","values":[{"value":"6,31E+00","module":"A1-A3"},{"value":"2,25E-01","module":"A4"},{"value":"6,26E-01","module":"A5"},{"value":"0,0E+00","module":"B1"},{"value":"0,0E+00","module":"B2"},{"value":"0,0E+00","module":"B3"},{"value":"0,0E+00","module":"B4"},{"value":"0,0E+00","module":"B5"},{"value":"0,0E+00","module":"B6"},{"value":"0,0E+00","module":"B7"},{"value":"6,69E-03","module":"C1"},{"value":"1,01E-01","module":"C2"},{"value":"0,0E+00","module":"C3"},{"value":"3,19E-02","module":"C4"},{"value":"-7,05E-03","module":"D"}]},{"parameter":"PENRE","unit":"MJ","values":[{"value":"9,23E+01","module":"A1-A3"},{"value":"1,49E+01","module":"A4"},{"value":"7,88E+00","module":"A5"},{"value":"0,0E+00","module":"B1"},{"value":"0,0E+00","module":"B2"},{"value":"0,0E+00","module":"B3"},{"value":"0,0E+00","module":"B4"},{"value":"0,0E+00","module":"B5"},{"value":"0,0E+00","module":"B6"},{"value":"0,0E+00","module":"B7"},{"value":"1,21E+00","module":"C1"},{"value":"6,01E+00","module":"C2"},{"value":"0,0E+00","module":"C3"},{"value":"6,10E+00","module":"C4"},{"value":"-2,01E-02","module":"D"}]},{"parameter":"PENRM","unit":"MJ","values":[{"value":"2,26E+00","module":"A1-A3"},{"value":"0,0E+00","module":"A4"},{"value":"-9,56E-02","module":"A5"},{"value":"0,0E+00","module":"B1"},{"value":"0,0E+00","module":"B2"},{"value":"0,0E+00","module":"B3"},{"value":"0,0E+00","module":"B4"},{"value":"0,0E+00","module":"B5"},{"value":"0,0E+00","module":"B6"},{"value":"0,0E+00","module":"B7"},{"value":"0,0E+00","module":"C1"},{"value":"0,0E+00","module":"C2"},{"value":"0,0E+00","module":"C3"},{"value":"-2,16E+00","module":"C4"},{"value":"0,0E+00","module":"D"}]},{"parameter":"PENRT","unit":"MJ","values":[{"value":"9,45E+01","module":"A1-A3"},{"value":"1,49E+01","module":"A4"},{"value":"7,79E+00","module":"A5"},{"value":"0,0E+00","module":"B1"},{"value":"0,0E+00","module":"B2"},{"value":"0,0E+00","module":"B3"},{"value":"0,0E+00","module":"B4"},{"value":"0,0E+00","module":"B5"},{"value":"0,0E+00","module":"B6"},{"value":"0,0E+00","module":"B7"},{"value":"1,21E+00","module":"C1"},{"value":"6,01E+00","module":"C2"},{"value":"0,0E+00","module":"C3"},{"value":"3,94E+00","module":"C4"},{"value":"-2,01E-02","module":"D"}]},{"parameter":"SM","unit":"kg","values":[{"value":"0,0E+00","module":"A1-A3"},{"value":"0,0E+00","module":"A4"},{"value":"0,0E+00","module":"A5"},{"value":"0,0E+00","module":"B1"},{"value":"0,0E+00","module":"B2"},{"value":"0,0E+00","module":"B3"},{"value":"0,0E+00","module":"B4"},{"value":"0,0E+00","module":"B5"},{"value":"0,0E+00","module":"B6"},{"value":"0,0E+00","module":"B7"},{"value":"0,0E+00","module":"C1"},{"value":"0,0E+00","module":"C2"},{"value":"0,0E+00","module":"C3"},{"value":"0,0E+00","module":"C4"},{"value":"0,0E+00","module":"D"}]},{"parameter":"RSF","unit":"MJ","values":[{"value":"0,0E+00","module":"A1-A3"},{"value":"0,0E+00","module":"A4"},{"value":"0,0E+00","module":"A5"},{"value":"0,0E+00","module":"B1"},{"value":"0,0E+00","module":"B2"},{"value":"0,0E+00","module":"B3"},{"value":"0,0E+00","module":"B4"},{"value":"0,0E+00","module":"B5"},{"value":"0,0E+00","module":"B6"},{"value":"0,0E+00","module":"B7"},{"value":"0,0E+00","module":"C1"},{"value":"0,0E+00","module":"C2"},{"value":"0,0E+00","module":"C3"},{"value":"0,0E+00","module":"C4"},{"value":"0,0E+00","module":"D"}]},{"parameter":"NRSF","unit":"MJ","values":[{"value":"0,0E+00","module":"A1-A3"},{"value":"0,0E+00","module":"A4"},{"value":"0,0E+00","module":"A5"},{"value":"0,0E+00","module":"B1"},{"value":"0,0E+00","module":"B2"},{"value":"0,0E+00","module":"B3"},{"value":"0,0E+00","module":"B4"},{"value":"0,0E+00","module":"B5"},{"value":"0,0E+00","module":"B6"},{"value":"0,0E+00","module":"B7"},{"value":"0,0E+00","module":"C1"},{"value":"0,0E+00","module":"C2"},{"value":"0,0E+00","module":"C3"},{"value":"0,0E+00","module":"C4"},{"value":"0,0E+00","module":"D"}]}],"end_of_life_waste":[{"parameter":"HWD","unit":"kg","values":[{"value":"3,90E-04","module":"A1-A3"},{"value":"9,46E-05","module":"A4"},{"value":"7,73E-05","module":"A5"},{"value":"0,0E+00","module":"B1"},{"value":"0,0E+00","module":"B2"},{"value":"0,0E+00","module":"B3"},{"value":"0,0E+00","module":"B4"},{"value":"0,0E+00","module":"B5"},{"value":"0,0E+00","module":"B6"},{"value":"0,0E+00","module":"B7"},{"value":"8,16E-06","module":"C1"},{"value":"3,82E-05","module":"C2"},{"value":"0,0E+00","module":"C3"},{"value":"2,09E-05","module":"C4"},{"value":"-6,46E-08","module":"D"}]},{"parameter":"NHWD","unit":"kg","values":[{"value":"1,19E+00","module":"A1-A3"},{"value":"7,39E-01","module":"A4"},{"value":"1,46E+00","module":"A5"},{"value":"0,0E+00","module":"B1"},{"value":"0,0E+00","module":"B2"},{"value":"0,0E+00","module":"B3"},{"value":"0,0E+00","module":"B4"},{"value":"0,0E+00","module":"B5"},{"value":"0,0E+00","module":"B6"},{"value":"0,0E+00","module":"B7"},{"value":"1,74E-03","module":"C1"},{"value":"2,48E-01","module":"C2"},{"value":"0,0E+00","module":"C3"},{"value":"2,60E+01","module":"C4"},{"value":"-8,54E-05","module":"D"}]},{"parameter":"RWD","unit":"kg","values":[{"value":"1,99E-04","module":"A1-A3"},{"value":"8,90E-06","module":"A4"},{"value":"1,78E-05","module":"A5"},{"value":"0,0E+00","module":"B1"},{"value":"0,0E+00","module":"B2"},{"value":"0,0E+00","module":"B3"},{"value":"0,0E+00","module":"B4"},{"value":"0,0E+00","module":"B5"},{"value":"0,0E+00","module":"B6"},{"value":"0,0E+00","module":"B7"},{"value":"2,38E-07","module":"C1"},{"value":"4,35E-06","module":"C2"},{"value":"0,0E+00","module":"C3"},{"value":"1,04E-06","module":"C4"},{"value":"-7,28E-08","module":"D"}]}],"end_of_life_flow":[{"parameter":"CRU","unit":"kg","values":[{"value":"0,0E+00","module":"A1-A3"},{"value":"0,0E+00","module":"A4"},{"value":"0,0E+00","module":"A5"},{"value":"0,0E+00","module":"B1"},{"value":"0,0E+00","module":"B2"},{"value":"0,0E+00","module":"B3"},{"value":"0,0E+00","module":"B4"},{"value":"0,0E+00","module":"B5"},{"value":"0,0E+00","module":"B6"},{"value":"0,0E+00","module":"B7"},{"value":"0,0E+00","module":"C1"},{"value":"0,0E+00","module":"C2"},{"value":"0,0E+00","module":"C3"},{"value":"0,0E+00","module":"C4"},{"value":"0,0E+00","module":"D"}]},{"parameter":"MFR","unit":"kg","values":[{"value":"0,0E+00","module":"A1-A3"},{"value":"0,0E+00","module":"A4"},{"value":"0,0E+00","module":"A5"},{"value":"0,0E+00","module":"B1"},{"value":"0,0E+00","module":"B2"},{"value":"0,0E+00","module":"B3"},{"value":"0,0E+00","module":"B4"},{"value":"0,0E+00","module":"B5"},{"value":"0,0E+00","module":"B6"},{"value":"0,0E+00","module":"B7"},{"value":"0,0E+00","module":"C1"},{"value":"0,0E+00","module":"C2"},{"value":"0,0E+00","module":"C3"},{"value":"0,0E+00","module":"C4"},{"value":"0,0E+00","module":"D"}]},{"parameter":"MER","unit":"kg","values":[{"value":"0,0E+00","module":"A1-A3"},{"value":"0,0E+00","module":"A4"},{"value":"0,0E+00","module":"A5"},{"value":"0,0E+00","module":"B1"},{"value":"0,0E+00","module":"B2"},{"value":"0,0E+00","module":"B3"},{"value":"0,0E+00","module":"B4"},{"value":"0,0E+00","module":"B5"},{"value":"0,0E+00","module":"B6"},{"value":"0,0E+00","module":"B7"},{"value":"0,0E+00","module":"C1"},{"value":"0,0E+00","module":"C2"},{"value":"0,0E+00","module":"C3"},{"value":"0,0E+00","module":"C4"},{"value":"0,0E+00","module":"D"}]},{"parameter":"EEE","unit":"MJ","values":[{"value":"0,0E+00","module":"A1-A3"},{"value":"0,0E+00","module":"A4"},{"value":"9,42E-03","module":"A5"},{"value":"0,0E+00","module":"B1"},{"value":"0,0E+00","module":"B2"},{"value":"0,0E+00","module":"B3"},{"value":"0,0E+00","module":"B4"},{"value":"0,0E+00","module":"B5"},{"value":"0,0E+00","module":"B6"},{"value":"0,0E+00","module":"B7"},{"value":"0,0E+00","module":"C1"},{"value":"0,0E+00","module":"C2"},{"value":"0,0E+00","module":"C3"},{"value":"0,0E+00","module":"C4"},{"value":"0,0E+00","module":"D"}]},{"parameter":"EET","unit":"MJ","values":[{"value":"0,0E+00","module":"A1-A3"},{"value":"0,0E+00","module":"A4"},{"value":"2,38E-02","module":"A5"},{"value":"0,0E+00","module":"B1"},{"value":"0,0E+00","module":"B2"},{"value":"0,0E+00","module":"B3"},{"value":"0,0E+00","module":"B4"},{"value":"0,0E+00","module":"B5"},{"value":"0,0E+00","module":"B6"},{"value":"0,0E+00","module":"B7"},{"value":"0,0E+00","module":"C1"},{"value":"0,0E+00","module":"C2"},{"value":"0,0E+00","module":"C3"},{"value":"0,0E+00","module":"C4"},{"value":"0,0E+00","module":"D"}]}]}