{"product_name":"Knauf GIFAfloor DB 36 green","epd_id":"EPD-KNA-20220094-CAB1-EN","compliance":["DIN EN 15804+A2","ISO 14025"],"producer_name":"Knauf Gips KG","environmental_impact":[{"parameter":"GWP-total","unit":"kg CO2-eq","values":[{"value":"1,26E+00","module":"A1-A3"},{"value":"2,05E+00","module":"A4"},{"value":"1,32E+00","module":"A5"},{"value":"0,0E+00","module":"C1"},{"value":"4,13E-01","module":"C2"},{"value":"0,0E+00","module":"C3"},{"value":"8,36E+00","module":"C3"},{"value":"9,43E+00","module":"C4"},{"value":"0,0E+00","module":"C4"},{"value":"-1,08E-01","module":"D"},{"value":"-8,60E+00","module":"D"}]},{"parameter":"GWP-fossil","unit":"kg CO2-eq","values":[{"value":"9,84E+00","module":"A1-A3"},{"value":"2,04E+00","module":"A4"},{"value":"6,85E-01","module":"A5"},{"value":"0,0E+00","module":"C1"},{"value":"4,10E-01","module":"C2"},{"value":"0,0E+00","module":"C3"},{"value":"5,97E-02","module":"C3"},{"value":"1,13E+00","module":"C4"},{"value":"0,0E+00","module":"C4"},{"value":"-1,08E-01","module":"D"},{"value":"-2,90E-01","module":"D"}]},{"parameter":"GWP-biogenic","unit":"kg CO2-eq","values":[{"value":"-8,59E+00","module":"A1-A3"},{"value":"0,0E+00","module":"A4"},{"value":"6,31E-01","module":"A5"},{"value":"0,0E+00","module":"C1"},{"value":"0,0E+00","module":"C2"},{"value":"0,0E+00","module":"C3"},{"value":"8,30E+00","module":"C3"},{"value":"8,30E+00","module":"C4"},{"value":"0,0E+00","module":"C4"},{"value":"-5,51E-04","module":"D"},{"value":"-8,31E+00","module":"D"}]},{"parameter":"GWP-luluc","unit":"kg CO2-eq","values":[{"value":"1,91E-03","module":"A1-A3"},{"value":"7,75E-03","module":"A4"},{"value":"7,02E-04","module":"A5"},{"value":"0,0E+00","module":"C1"},{"value":"2,75E-03","module":"C2"},{"value":"0,0E+00","module":"C3"},{"value":"1,26E-05","module":"C3"},{"value":"1,63E-03","module":"C4"},{"value":"0,0E+00","module":"C4"},{"value":"-1,18E-05","module":"D"},{"value":"-1,63E-04","module":"D"}]},{"parameter":"ODP","unit":"kg CFC11-eq","values":[{"value":"2,23E-11","module":"A1-A3"},{"value":"4,64E-13","module":"A4"},{"value":"1,29E-12","module":"A5"},{"value":"0,0E+00","module":"C1"},{"value":"5,04E-14","module":"C2"},{"value":"0,0E+00","module":"C3"},{"value":"8,73E-13","module":"C3"},{"value":"2,32E-12","module":"C4"},{"value":"0,0E+00","module":"C4"},{"value":"-7,28E-13","module":"D"},{"value":"-1,30E-12","module":"D"}]},{"parameter":"AP","unit":"mol H^(+)-eq","values":[{"value":"3,22E-02","module":"A1-A3"},{"value":"1,97E-03","module":"A4"},{"value":"2,14E-03","module":"A5"},{"value":"0,0E+00","module":"C1"},{"value":"4,61E-04","module":"C2"},{"value":"0,0E+00","module":"C3"},{"value":"1,31E-04","module":"C3"},{"value":"7,24E-03","module":"C4"},{"value":"0,0E+00","module":"C4"},{"value":"-1,42E-04","module":"D"},{"value":"-5,97E-04","module":"D"}]},{"parameter":"POCP","unit":"kg NMVOC-eq","values":[{"value":"2,61E-02","module":"A1-A3"},{"value":"1,77E-03","module":"A4"},{"value":"1,84E-03","module":"A5"},{"value":"0,0E+00","module":"C1"},{"value":"3,98E-04","module":"C2"},{"value":"0,0E+00","module":"C3"},{"value":"7,94E-05","module":"C3"},{"value":"7,74E-03","module":"C4"},{"value":"0,0E+00","module":"C4"},{"value":"-1,08E-04","module":"D"},{"value":"-5,82E-04","module":"D"}]},{"parameter":"ADPE","unit":"kg Sb-eq","values":[{"value":"2,64E-06","module":"A1-A3"},{"value":"2,04E-07","module":"A4"},{"value":"1,50E-07","module":"A5"},{"value":"0,0E+00","module":"C1"},{"value":"4,15E-08","module":"C2"},{"value":"0,0E+00","module":"C3"},{"value":"1,63E-08","module":"C3"},{"value":"1,04E-07","module":"C4"},{"value":"0,0E+00","module":"C4"},{"value":"-1,63E-08","module":"D"},{"value":"-3,29E-08","module":"D"}]},{"parameter":"ADPF","unit":"MJ","values":[{"value":"1,41E+02","module":"A1-A3"},{"value":"2,70E+01","module":"A4"},{"value":"9,47E+00","module":"A5"},{"value":"0,0E+00","module":"C1"},{"value":"5,40E+00","module":"C2"},{"value":"0,0E+00","module":"C3"},{"value":"1,08E+00","module":"C3"},{"value":"1,49E+01","module":"C4"},{"value":"0,0E+00","module":"C4"},{"value":"-1,83E+00","module":"D"},{"value":"-3,86E+00","module":"D"}]},{"parameter":"WDP","unit":"m^3 world-eq deprived","values":[{"value":"5,66E-01","module":"A1-A3"},{"value":"9,62E-03","module":"A4"},{"value":"6,94E-02","module":"A5"},{"value":"0,0E+00","module":"C1"},{"value":"4,75E-03","module":"C2"},{"value":"0,0E+00","module":"C3"},{"value":"1,36E-02","module":"C3"},{"value":"1,10E-01","module":"C4"},{"value":"0,0E+00","module":"C4"},{"value":"-1,15E-02","module":"D"},{"value":"-1,35E-02","module":"D"}]},{"parameter":"EP-freshwater","unit":"kg P-eq","values":[{"value":"2,95E-06","module":"A1-A3"},{"value":"4,04E-06","module":"A4"},{"value":"2,26E-06","module":"A5"},{"value":"0,0E+00","module":"C1"},{"value":"1,46E-06","module":"C2"},{"value":"0,0E+00","module":"C3"},{"value":"1,74E-07","module":"C3"},{"value":"3,65E-05","module":"C4"},{"value":"0,0E+00","module":"C4"},{"value":"-1,48E-07","module":"D"},{"value":"-3,46E-07","module":"D"}]},{"parameter":"EP-marine","unit":"kg N-eq","values":[{"value":"9,37E-03","module":"A1-A3"},{"value":"6,89E-04","module":"A4"},{"value":"6,47E-04","module":"A5"},{"value":"0,0E+00","module":"C1"},{"value":"1,54E-04","module":"C2"},{"value":"0,0E+00","module":"C3"},{"value":"2,94E-05","module":"C3"},{"value":"2,38E-03","module":"C4"},{"value":"0,0E+00","module":"C4"},{"value":"-3,84E-05","module":"D"},{"value":"-2,19E-04","module":"D"}]},{"parameter":"EP-terrestrial","unit":"mol N-eq","values":[{"value":"1,04E-01","module":"A1-A3"},{"value":"7,88E-03","module":"A4"},{"value":"7,01E-03","module":"A5"},{"value":"0,0E+00","module":"C1"},{"value":"1,79E-03","module":"C2"},{"value":"0,0E+00","module":"C3"},{"value":"3,08E-04","module":"C3"},{"value":"2,15E-02","module":"C4"},{"value":"0,0E+00","module":"C4"},{"value":"-4,12E-04","module":"D"},{"value":"-2,48E-03","module":"D"}]}],"additional_environmental_impact":[{"parameter":"PM","unit":"Disease incidence","values":[{"value":"9,51E-07","module":"A1-A3"},{"value":"1,26E-08","module":"A4"},{"value":"5,29E-08","module":"A5"},{"value":"0,0E+00","module":"C1"},{"value":"3,16E-09","module":"C2"},{"value":"0,0E+00","module":"C3"},{"value":"1,09E-09","module":"C3"},{"value":"8,47E-08","module":"C4"},{"value":"0,0E+00","module":"C4"},{"value":"-1,17E-09","module":"D"},{"value":"-4,16E-07","module":"D"}]},{"parameter":"ETP-fw","unit":"CTUe","values":[{"value":"5,29E+01","module":"A1-A3"},{"value":"2,05E+01","module":"A4"},{"value":"4,40E+00","module":"A5"},{"value":"0,0E+00","module":"C1"},{"value":"3,81E+00","module":"C2"},{"value":"0,0E+00","module":"C3"},{"value":"4,74E-01","module":"C3"},{"value":"1,01E+01","module":"C4"},{"value":"0,0E+00","module":"C4"},{"value":"-4,02E-01","module":"D"},{"value":"-1,14E+00","module":"D"}]},{"parameter":"HTP-c","unit":"CTUh","values":[{"value":"1,53E-09","module":"A1-A3"},{"value":"4,11E-10","module":"A4"},{"value":"1,57E-10","module":"A5"},{"value":"0,0E+00","module":"C1"},{"value":"7,85E-11","module":"C2"},{"value":"0,0E+00","module":"C3"},{"value":"1,36E-11","module":"C3"},{"value":"1,08E-09","module":"C4"},{"value":"0,0E+00","module":"C4"},{"value":"-1,85E-11","module":"D"},{"value":"-3,63E-11","module":"D"}]},{"parameter":"HTP-nc","unit":"CTUh","values":[{"value":"1,28E-07","module":"A1-A3"},{"value":"2,08E-08","module":"A4"},{"value":"1,38E-08","module":"A5"},{"value":"0,0E+00","module":"C1"},{"value":"4,26E-09","module":"C2"},{"value":"0,0E+00","module":"C3"},{"value":"4,98E-10","module":"C3"},{"value":"1,22E-07","module":"C4"},{"value":"0,0E+00","module":"C4"},{"value":"-7,10E-10","module":"D"},{"value":"-1,80E-09","module":"D"}]},{"parameter":"SQP","unit":"SQP","values":[{"value":"4,96E+01","module":"A1-A3"},{"value":"8,02E+00","module":"A4"},{"value":"3,14E+00","module":"A5"},{"value":"0,0E+00","module":"C1"},{"value":"2,27E+00","module":"C2"},{"value":"0,0E+00","module":"C3"},{"value":"3,90E-01","module":"C3"},{"value":"2,59E+00","module":"C4"},{"value":"0,0E+00","module":"C4"},{"value":"-3,27E-01","module":"D"},{"value":"-9,70E-01","module":"D"}]}],"resource_use":[{"parameter":"PERE","unit":"MJ","values":[{"value":"4,25E+00","module":"A1-A3"},{"value":"1,78E+00","module":"A4"},{"value":"7,28E+00","module":"A5"},{"value":"0,0E+00","module":"C1"},{"value":"3,76E-01","module":"C2"},{"value":"0,0E+00","module":"C3"},{"value":"7,67E+01","module":"C3"},{"value":"1,94E+00","module":"C4"},{"value":"0,0E+00","module":"C4"},{"value":"-5,03E-01","module":"D"},{"value":"-7,69E+01","module":"D"}]},{"parameter":"PERM","unit":"MJ","values":[{"value":"7,90E+01","module":"A1-A3"},{"value":"0,0E+00","module":"A4"},{"value":"-2,90E+00","module":"A5"},{"value":"0,0E+00","module":"C1"},{"value":"0,0E+00","module":"C2"},{"value":"0,0E+00","module":"C3"},{"value":"-7,61E+01","module":"C3"},{"value":"0,0E+00","module":"C4"},{"value":"0,0E+00","module":"C4"},{"value":"0,0E+00","module":"D"},{"value":"7,61E+01","module":"D"}]},{"parameter":"PERT","unit":"MJ","values":[{"value":"8,32E+01","module":"A1-A3"},{"value":"1,78E+00","module":"A4"},{"value":"4,38E+00","module":"A5"},{"value":"0,0E+00","module":"C1"},{"value":"3,76E-01","module":"C2"},{"value":"0,0E+00","module":"C3"},{"value":"6,01E-01","module":"C3"},{"value":"1,94E+00","module":"C4"},{"value":"0,0E+00","module":"C4"},{"value":"-5,03E-01","module":"D"},{"value":"-7,99E-01","module":"D"}]},{"parameter":"PENRE","unit":"MJ","values":[{"value":"1,41E+02","module":"A1-A3"},{"value":"2,70E+01","module":"A4"},{"value":"9,56E+00","module":"A5"},{"value":"0,0E+00","module":"C1"},{"value":"5,42E+00","module":"C2"},{"value":"0,0E+00","module":"C3"},{"value":"1,08E+00","module":"C3"},{"value":"1,49E+01","module":"C4"},{"value":"0,0E+00","module":"C4"},{"value":"-1,83E+00","module":"D"},{"value":"-3,86E+00","module":"D"}]},{"parameter":"PENRM","unit":"MJ","values":[{"value":"8,85E-02","module":"A1-A3"},{"value":"0,0E+00","module":"A4"},{"value":"-8,85E-02","module":"A5"},{"value":"0,0E+00","module":"C1"},{"value":"0,0E+00","module":"C2"},{"value":"0,0E+00","module":"C3"},{"value":"0,0E+00","module":"C3"},{"value":"0,0E+00","module":"C4"},{"value":"0,0E+00","module":"C4"},{"value":"0,0E+00","module":"D"},{"value":"0,0E+00","module":"D"}]},{"parameter":"PENRT","unit":"MJ","values":[{"value":"1,41E+02","module":"A1-A3"},{"value":"2,70E+01","module":"A4"},{"value":"9,48E+00","module":"A5"},{"value":"0,0E+00","module":"C1"},{"value":"5,42E+00","module":"C2"},{"value":"0,0E+00","module":"C3"},{"value":"1,08E+00","module":"C3"},{"value":"1,49E+01","module":"C4"},{"value":"0,0E+00","module":"C4"},{"value":"-1,83E+00","module":"D"},{"value":"-3,86E+00","module":"D"}]},{"parameter":"SM","unit":"kg","values":[{"value":"4,41E+00","module":"A1-A3"},{"value":"0,0E+00","module":"A4"},{"value":"0,0E+00","module":"A5"},{"value":"0,0E+00","module":"C1"},{"value":"0,0E+00","module":"C2"},{"value":"0,0E+00","module":"C3"},{"value":"0,0E+00","module":"C3"},{"value":"0,0E+00","module":"C4"},{"value":"0,0E+00","module":"C4"},{"value":"0,0E+00","module":"D"},{"value":"-5,35E+01","module":"D"}]},{"parameter":"RSF","unit":"MJ","values":[{"value":"0,0E+00","module":"A1-A3"},{"value":"0,0E+00","module":"A4"},{"value":"0,0E+00","module":"A5"},{"value":"0,0E+00","module":"C1"},{"value":"0,0E+00","module":"C2"},{"value":"0,0E+00","module":"C3"},{"value":"0,0E+00","module":"C3"},{"value":"0,0E+00","module":"C4"},{"value":"0,0E+00","module":"C4"},{"value":"0,0E+00","module":"D"},{"value":"0,0E+00","module":"D"}]},{"parameter":"NRSF","unit":"MJ","values":[{"value":"0,0E+00","module":"A1-A3"},{"value":"0,0E+00","module":"A4"},{"value":"0,0E+00","module":"A5"},{"value":"0,0E+00","module":"C1"},{"value":"0,0E+00","module":"C2"},{"value":"0,0E+00","module":"C3"},{"value":"0,0E+00","module":"C3"},{"value":"0,0E+00","module":"C4"},{"value":"0,0E+00","module":"C4"},{"value":"0,0E+00","module":"D"},{"value":"0,0E+00","module":"D"}]},{"parameter":"FW","unit":"m^3","values":[{"value":"2,55E-02","module":"A1-A3"},{"value":"1,42E-03","module":"A4"},{"value":"2,36E-03","module":"A5"},{"value":"0,0E+00","module":"C1"},{"value":"4,39E-04","module":"C2"},{"value":"0,0E+00","module":"C3"},{"value":"5,73E-04","module":"C3"},{"value":"3,31E-03","module":"C4"},{"value":"0,0E+00","module":"C4"},{"value":"-4,84E-04","module":"D"},{"value":"-8,36E-04","module":"D"}]}],"end_of_life_waste":[{"parameter":"HWD","unit":"kg","values":[{"value":"2,38E-08","module":"A1-A3"},{"value":"1,72E-10","module":"A4"},{"value":"1,27E-09","module":"A5"},{"value":"0,0E+00","module":"C1"},{"value":"3,96E-11","module":"C2"},{"value":"0,0E+00","module":"C3"},{"value":"9,37E-11","module":"C3"},{"value":"1,22E-09","module":"C4"},{"value":"0,0E+00","module":"C4"},{"value":"-2,48E-10","module":"D"},{"value":"-2,95E-10","module":"D"}]},{"parameter":"NHWD","unit":"kg","values":[{"value":"8,11E-02","module":"A1-A3"},{"value":"4,45E-03","module":"A4"},{"value":"2,84E+00","module":"A5"},{"value":"0,0E+00","module":"C1"},{"value":"8,95E-04","module":"C2"},{"value":"0,0E+00","module":"C3"},{"value":"8,16E-04","module":"C3"},{"value":"5,68E+01","module":"C4"},{"value":"0,0E+00","module":"C4"},{"value":"-9,26E-04","module":"D"},{"value":"-1,73E-03","module":"D"}]},{"parameter":"RWD","unit":"kg","values":[{"value":"5,95E-03","module":"A1-A3"},{"value":"3,63E-05","module":"A4"},{"value":"3,12E-04","module":"A5"},{"value":"0,0E+00","module":"C1"},{"value":"1,05E-05","module":"C2"},{"value":"0,0E+00","module":"C3"},{"value":"1,73E-04","module":"C3"},{"value":"1,69E-04","module":"C4"},{"value":"0,0E+00","module":"C4"},{"value":"-1,44E-04","module":"D"},{"value":"-1,76E-04","module":"D"}]}],"end_of_life_flow":[{"parameter":"CRU","unit":"kg","values":[{"value":"0,0E+00","module":"A1-A3"},{"value":"0,0E+00","module":"A4"},{"value":"0,0E+00","module":"A5"},{"value":"0,0E+00","module":"C1"},{"value":"0,0E+00","module":"C2"},{"value":"0,0E+00","module":"C3"},{"value":"0,0E+00","module":"C3"},{"value":"0,0E+00","module":"C4"},{"value":"0,0E+00","module":"C4"},{"value":"0,0E+00","module":"D"},{"value":"0,0E+00","module":"D"}]},{"parameter":"MFR","unit":"kg","values":[{"value":"0,0E+00","module":"A1-A3"},{"value":"0,0E+00","module":"A4"},{"value":"0,0E+00","module":"A5"},{"value":"0,0E+00","module":"C1"},{"value":"0,0E+00","module":"C2"},{"value":"0,0E+00","module":"C3"},{"value":"5,79E+01","module":"C3"},{"value":"0,0E+00","module":"C4"},{"value":"0,0E+00","module":"C4"},{"value":"0,0E+00","module":"D"},{"value":"0,0E+00","module":"D"}]},{"parameter":"MER","unit":"kg","values":[{"value":"0,0E+00","module":"A1-A3"},{"value":"0,0E+00","module":"A4"},{"value":"0,0E+00","module":"A5"},{"value":"0,0E+00","module":"C1"},{"value":"0,0E+00","module":"C2"},{"value":"0,0E+00","module":"C3"},{"value":"0,0E+00","module":"C3"},{"value":"0,0E+00","module":"C4"},{"value":"0,0E+00","module":"C4"},{"value":"0,0E+00","module":"D"},{"value":"0,0E+00","module":"D"}]},{"parameter":"EEE","unit":"MJ","values":[{"value":"0,0E+00","module":"A1-A3"},{"value":"0,0E+00","module":"A4"},{"value":"4,84E-01","module":"A5"},{"value":"0,0E+00","module":"C1"},{"value":"0,0E+00","module":"C2"},{"value":"0,0E+00","module":"C3"},{"value":"0,0E+00","module":"C3"},{"value":"0,0E+00","module":"C4"},{"value":"0,0E+00","module":"C4"},{"value":"0,0E+00","module":"D"},{"value":"0,0E+00","module":"D"}]},{"parameter":"EET","unit":"MJ","values":[{"value":"0,0E+00","module":"A1-A3"},{"value":"0,0E+00","module":"A4"},{"value":"8,71E-01","module":"A5"},{"value":"0,0E+00","module":"C1"},{"value":"0,0E+00","module":"C2"},{"value":"0,0E+00","module":"C3"},{"value":"0,0E+00","module":"C3"},{"value":"0,0E+00","module":"C4"},{"value":"0,0E+00","module":"C4"},{"value":"0,0E+00","module":"D"},{"value":"0,0E+00","module":"D"}]}]}