{"product_name":"Knauf Duralpha F 2202","epd_id":"EPD-KNA-20220117-IBA1-EN","compliance":["DIN EN 15804+A2","ISO 14025"],"producer_name":"Knauf Gips KG","environmental_impact":[{"parameter":"GWP-total","unit":"kg CO2-eq.","values":[{"value":"1,77E+02","module":"A1-A3"},{"value":"1,88E+00","module":"C4"}]},{"parameter":"GWP-fossil","unit":"kg CO2-eq.","values":[{"value":"1,79E+02","module":"A1-A3"},{"value":"0,0E+00","module":"C4"}]},{"parameter":"GWP-biogenic","unit":"kg CO2-eq.","values":[{"value":"-1,66E+00","module":"A1-A3"},{"value":"1,88E+00","module":"C4"}]},{"parameter":"GWP-luluc","unit":"kg CO2-eq.","values":[{"value":"1,06E-02","module":"A1-A3"},{"value":"0,0E+00","module":"C4"}]},{"parameter":"ODP","unit":"kg CFC11-eq.","values":[{"value":"1,74E-10","module":"A1-A3"},{"value":"0,0E+00","module":"C4"}]},{"parameter":"AP","unit":"mol H^(+)-eq.","values":[{"value":"2,00E-01","module":"A1-A3"},{"value":"0,0E+00","module":"C4"}]},{"parameter":"POCP","unit":"kg NMVOC-eq.","values":[{"value":"1,51E-01","module":"A1-A3"},{"value":"0,0E+00","module":"C4"}]},{"parameter":"ADPE","unit":"kg Sb-eq.","values":[{"value":"6,07E-06","module":"A1-A3"},{"value":"0,0E+00","module":"C4"}]},{"parameter":"ADPF","unit":"MJ","values":[{"value":"1,67E+03","module":"A1-A3"},{"value":"0,0E+00","module":"C4"}]},{"parameter":"WDP","unit":"m^3 world-eq. deprived","values":[{"value":"7,28E+00","module":"A1-A3"},{"value":"0,0E+00","module":"C4"}]},{"parameter":"EP-freshwater","unit":"kg PO4-eq.","values":[{"value":"4,31E-04","module":"A1-A3"},{"value":"0,0E+00","module":"C4"}]},{"parameter":"EP-marine","unit":"kg N-eq.","values":[{"value":"5,39E-02","module":"A1-A3"},{"value":"0,0E+00","module":"C4"}]},{"parameter":"EP-terrestrial","unit":"mol N-eq.","values":[{"value":"5,79E-01","module":"A1-A3"},{"value":"0,0E+00","module":"C4"}]}],"additional_environmental_impact":[{"parameter":"PM","unit":"Disease incidence","values":[{"value":"1,56E-06","module":"A1-A3"},{"value":"0,0E+00","module":"C4"}]},{"parameter":"ETP-fw","unit":"CTUe","values":[{"value":"4,30E+02","module":"A1-A3"},{"value":"0,0E+00","module":"C4"}]},{"parameter":"HTP-c","unit":"CTUh","values":[{"value":"9,90E-09","module":"A1-A3"},{"value":"0,0E+00","module":"C4"}]},{"parameter":"HTP-nc","unit":"CTUh","values":[{"value":"1,09E-06","module":"A1-A3"},{"value":"0,0E+00","module":"C4"}]},{"parameter":"SQP","unit":"SQP","values":[{"value":"2,34E+02","module":"A1-A3"},{"value":"0,0E+00","module":"C4"}]}],"resource_use":[{"parameter":"PERE","unit":"MJ","values":[{"value":"8,10E+01","module":"A1-A3"},{"value":"0,0E+00","module":"C4"}]},{"parameter":"PERM","unit":"MJ","values":[{"value":"3,25E+01","module":"A1-A3"},{"value":"0,0E+00","module":"C4"}]},{"parameter":"PERT","unit":"MJ","values":[{"value":"1,13E+02","module":"A1-A3"},{"value":"0,0E+00","module":"C4"}]},{"parameter":"PENRE","unit":"MJ","values":[{"value":"1,67E+03","module":"A1-A3"},{"value":"0,0E+00","module":"C4"}]},{"parameter":"PENRM","unit":"MJ","values":[{"value":"0,0E+00","module":"A1-A3"},{"value":"0,0E+00","module":"C4"}]},{"parameter":"PENRT","unit":"MJ","values":[{"value":"1,67E+03","module":"A1-A3"},{"value":"0,0E+00","module":"C4"}]},{"parameter":"SM","unit":"kg","values":[{"value":"0,0E+00","module":"A1-A3"},{"value":"0,0E+00","module":"C4"}]},{"parameter":"RSF","unit":"MJ","values":[{"value":"0,0E+00","module":"A1-A3"},{"value":"0,0E+00","module":"C4"}]},{"parameter":"NRSF","unit":"MJ","values":[{"value":"0,0E+00","module":"A1-A3"},{"value":"0,0E+00","module":"C4"}]},{"parameter":"FW","unit":"m^3","values":[{"value":"4,48E-01","module":"A1-A3"},{"value":"0,0E+00","module":"C4"}]}],"end_of_life_waste":[{"parameter":"HWD","unit":"kg","values":[{"value":"2,36E-08","module":"A1-A3"},{"value":"0,0E+00","module":"C4"}]},{"parameter":"NHWD","unit":"kg","values":[{"value":"1,28E+00","module":"A1-A3"},{"value":"0,0E+00","module":"C4"}]},{"parameter":"RWD","unit":"kg","values":[{"value":"3,72E-02","module":"A1-A3"},{"value":"0,0E+00","module":"C4"}]}],"end_of_life_flow":[{"parameter":"CRU","unit":"kg","values":[{"value":"0,0E+00","module":"A1-A3"},{"value":"0,0E+00","module":"C4"}]},{"parameter":"MFR","unit":"kg","values":[{"value":"0,0E+00","module":"A1-A3"},{"value":"0,0E+00","module":"C4"}]},{"parameter":"MER","unit":"kg","values":[{"value":"0,0E+00","module":"A1-A3"},{"value":"0,0E+00","module":"C4"}]},{"parameter":"EEE","unit":"MJ","values":[{"value":"0,0E+00","module":"A1-A3"},{"value":"0,0E+00","module":"C4"}]},{"parameter":"EET","unit":"MJ","values":[{"value":"0,0E+00","module":"A1-A3"},{"value":"0,0E+00","module":"C4"}]}]}