{"product_name":"Knauf-17-Diamant-SX-15mm; 16,5 kg / m\u00b2 ","epd_id":"BAU-EPD_Knauf-2025-17-ecoinvent-Diamant SX_15","compliance":["EN 15804+A2 (EF 3.1)","ISO 14025"],"producer_name":"Knauf Gesellschaft m.b.H., \u00d6sterreich","environmental_impact":[{"parameter":"GWP-total","unit":"kg CO2-eq.","values":[{"value":"2,08E+00","module":"A1-A3"},{"value":"6,65E-01","module":"A4"},{"value":"4,65E-01","module":"A5"},{"value":"0,0E+00","module":"B1"},{"value":"0,0E+00","module":"B2"},{"value":"0,0E+00","module":"B3"},{"value":"0,0E+00","module":"B4"},{"value":"0,0E+00","module":"B5"},{"value":"0,0E+00","module":"B6"},{"value":"0,0E+00","module":"B7"},{"value":"5,88E-02","module":"C1"},{"value":"2,69E-01","module":"C2"},{"value":"0,0E+00","module":"C3"},{"value":"8,69E-01","module":"C4"},{"value":"-8,45E-04","module":"D"}]},{"parameter":"GWP-fossil","unit":"kg CO2-eq.","values":[{"value":"2,90E+00","module":"A1-A3"},{"value":"6,64E-01","module":"A4"},{"value":"3,53E-01","module":"A5"},{"value":"0,0E+00","module":"B1"},{"value":"0,0E+00","module":"B2"},{"value":"0,0E+00","module":"B3"},{"value":"0,0E+00","module":"B4"},{"value":"0,0E+00","module":"B5"},{"value":"0,0E+00","module":"B6"},{"value":"0,0E+00","module":"B7"},{"value":"5,88E-02","module":"C1"},{"value":"2,69E-01","module":"C2"},{"value":"0,0E+00","module":"C3"},{"value":"1,00E-01","module":"C4"},{"value":"-8,45E-04","module":"D"}]},{"parameter":"GWP-biogenic","unit":"kg CO2-eq.","values":[{"value":"-8,77E-01","module":"A1-A3"},{"value":"0,0E+00","module":"A4"},{"value":"1,09E-01","module":"A5"},{"value":"0,0E+00","module":"B1"},{"value":"0,0E+00","module":"B2"},{"value":"0,0E+00","module":"B3"},{"value":"0,0E+00","module":"B4"},{"value":"0,0E+00","module":"B5"},{"value":"0,0E+00","module":"B6"},{"value":"0,0E+00","module":"B7"},{"value":"0,0E+00","module":"C1"},{"value":"0,0E+00","module":"C2"},{"value":"0,0E+00","module":"C3"},{"value":"7,69E-01","module":"C4"},{"value":"0,0E+00","module":"D"}]},{"parameter":"GWP-luluc","unit":"kg CO2-eq.","values":[{"value":"4,97E-02","module":"A1-A3"},{"value":"3,28E-04","module":"A4"},{"value":"2,67E-03","module":"A5"},{"value":"0,0E+00","module":"B1"},{"value":"0,0E+00","module":"B2"},{"value":"0,0E+00","module":"B3"},{"value":"0,0E+00","module":"B4"},{"value":"0,0E+00","module":"B5"},{"value":"0,0E+00","module":"B6"},{"value":"0,0E+00","module":"B7"},{"value":"6,61E-06","module":"C1"},{"value":"1,24E-04","module":"C2"},{"value":"0,0E+00","module":"C3"},{"value":"6,06E-05","module":"C4"},{"value":"-4,89E-07","module":"D"}]},{"parameter":"ODP","unit":"kg CFC-11-eq.","values":[{"value":"1,43E-07","module":"A1-A3"},{"value":"1,45E-08","module":"A4"},{"value":"1,40E-08","module":"A5"},{"value":"0,0E+00","module":"B1"},{"value":"0,0E+00","module":"B2"},{"value":"0,0E+00","module":"B3"},{"value":"0,0E+00","module":"B4"},{"value":"0,0E+00","module":"B5"},{"value":"0,0E+00","module":"B6"},{"value":"0,0E+00","module":"B7"},{"value":"9,35E-10","module":"C1"},{"value":"5,90E-09","module":"C2"},{"value":"0,0E+00","module":"C3"},{"value":"2,91E-09","module":"C4"},{"value":"-3,60E-11","module":"D"}]},{"parameter":"AP","unit":"mol H+-eq.","values":[{"value":"1,19E-02","module":"A1-A3"},{"value":"1,45E-03","module":"A4"},{"value":"1,52E-03","module":"A5"},{"value":"0,0E+00","module":"B1"},{"value":"0,0E+00","module":"B2"},{"value":"0,0E+00","module":"B3"},{"value":"0,0E+00","module":"B4"},{"value":"0,0E+00","module":"B5"},{"value":"0,0E+00","module":"B6"},{"value":"0,0E+00","module":"B7"},{"value":"5,45E-04","module":"C1"},{"value":"1,06E-03","module":"C2"},{"value":"0,0E+00","module":"C3"},{"value":"7,56E-04","module":"C4"},{"value":"-1,49E-06","module":"D"}]},{"parameter":"POCP","unit":"kg NMVOC-eq.","values":[{"value":"1,10E-02","module":"A1-A3"},{"value":"2,25E-03","module":"A4"},{"value":"1,51E-03","module":"A5"},{"value":"0,0E+00","module":"B1"},{"value":"0,0E+00","module":"B2"},{"value":"0,0E+00","module":"B3"},{"value":"0,0E+00","module":"B4"},{"value":"0,0E+00","module":"B5"},{"value":"0,0E+00","module":"B6"},{"value":"0,0E+00","module":"B7"},{"value":"8,13E-04","module":"C1"},{"value":"1,55E-03","module":"C2"},{"value":"0,0E+00","module":"C3"},{"value":"1,08E-03","module":"C4"},{"value":"-1,85E-06","module":"D"}]},{"parameter":"ADPE","unit":"kg Sb-eq.","values":[{"value":"5,77E-05","module":"A1-A3"},{"value":"2,17E-06","module":"A4"},{"value":"1,09E-05","module":"A5"},{"value":"0,0E+00","module":"B1"},{"value":"0,0E+00","module":"B2"},{"value":"0,0E+00","module":"B3"},{"value":"0,0E+00","module":"B4"},{"value":"0,0E+00","module":"B5"},{"value":"0,0E+00","module":"B6"},{"value":"0,0E+00","module":"B7"},{"value":"2,05E-08","module":"C1"},{"value":"8,64E-07","module":"C2"},{"value":"0,0E+00","module":"C3"},{"value":"1,39E-07","module":"C4"},{"value":"-1,19E-09","module":"D"}]},{"parameter":"ADPF","unit":"MJ","values":[{"value":"4,42E+01","module":"A1-A3"},{"value":"9,44E+00","module":"A4"},{"value":"5,04E+00","module":"A5"},{"value":"0,0E+00","module":"B1"},{"value":"0,0E+00","module":"B2"},{"value":"0,0E+00","module":"B3"},{"value":"0,0E+00","module":"B4"},{"value":"0,0E+00","module":"B5"},{"value":"0,0E+00","module":"B6"},{"value":"0,0E+00","module":"B7"},{"value":"7,70E-01","module":"C1"},{"value":"3,81E+00","module":"C2"},{"value":"0,0E+00","module":"C3"},{"value":"2,50E+00","module":"C4"},{"value":"-1,28E-02","module":"D"}]},{"parameter":"WDP","unit":"m3 world-eq. deprived","values":[{"value":"1,96E+00","module":"A1-A3"},{"value":"3,89E-02","module":"A4"},{"value":"1,53E-01","module":"A5"},{"value":"0,0E+00","module":"B1"},{"value":"0,0E+00","module":"B2"},{"value":"0,0E+00","module":"B3"},{"value":"0,0E+00","module":"B4"},{"value":"0,0E+00","module":"B5"},{"value":"0,0E+00","module":"B6"},{"value":"0,0E+00","module":"B7"},{"value":"1,66E-03","module":"C1"},{"value":"1,44E-02","module":"C2"},{"value":"0,0E+00","module":"C3"},{"value":"1,11E-01","module":"C4"},{"value":"-1,10E-04","module":"D"}]},{"parameter":"EP-freshwater","unit":"kg P-eq.","values":[{"value":"1,02E-03","module":"A1-A3"},{"value":"4,72E-05","module":"A4"},{"value":"1,30E-04","module":"A5"},{"value":"0,0E+00","module":"B1"},{"value":"0,0E+00","module":"B2"},{"value":"0,0E+00","module":"B3"},{"value":"0,0E+00","module":"B4"},{"value":"0,0E+00","module":"B5"},{"value":"0,0E+00","module":"B6"},{"value":"0,0E+00","module":"B7"},{"value":"1,80E-06","module":"C1"},{"value":"1,87E-05","module":"C2"},{"value":"0,0E+00","module":"C3"},{"value":"8,36E-06","module":"C4"},{"value":"-4,32E-07","module":"D"}]},{"parameter":"EP-marine","unit":"kg N-eq.","values":[{"value":"4,26E-03","module":"A1-A3"},{"value":"3,66E-04","module":"A4"},{"value":"4,73E-04","module":"A5"},{"value":"0,0E+00","module":"B1"},{"value":"0,0E+00","module":"B2"},{"value":"0,0E+00","module":"B3"},{"value":"0,0E+00","module":"B4"},{"value":"0,0E+00","module":"B5"},{"value":"0,0E+00","module":"B6"},{"value":"0,0E+00","module":"B7"},{"value":"2,53E-04","module":"C1"},{"value":"4,01E-04","module":"C2"},{"value":"0,0E+00","module":"C3"},{"value":"2,90E-04","module":"C4"},{"value":"-4,30E-07","module":"D"}]},{"parameter":"EP-terrestrial","unit":"mol N-eq.","values":[{"value":"3,95E-02","module":"A1-A3"},{"value":"3,72E-03","module":"A4"},{"value":"4,56E-03","module":"A5"},{"value":"0,0E+00","module":"B1"},{"value":"0,0E+00","module":"B2"},{"value":"0,0E+00","module":"B3"},{"value":"0,0E+00","module":"B4"},{"value":"0,0E+00","module":"B5"},{"value":"0,0E+00","module":"B6"},{"value":"0,0E+00","module":"B7"},{"value":"2,74E-03","module":"C1"},{"value":"4,27E-03","module":"C2"},{"value":"0,0E+00","module":"C3"},{"value":"3,11E-03","module":"C4"},{"value":"-3,98E-06","module":"D"}]}],"additional_environmental_impact":[{"parameter":"PM","unit":"Disease incidence","values":[{"value":"1,91E-07","module":"A1-A3"},{"value":"4,95E-08","module":"A4"},{"value":"2,39E-08","module":"A5"},{"value":"0,0E+00","module":"B1"},{"value":"0,0E+00","module":"B2"},{"value":"0,0E+00","module":"B3"},{"value":"0,0E+00","module":"B4"},{"value":"0,0E+00","module":"B5"},{"value":"0,0E+00","module":"B6"},{"value":"0,0E+00","module":"B7"},{"value":"1,52E-08","module":"C1"},{"value":"1,89E-08","module":"C2"},{"value":"0,0E+00","module":"C3"},{"value":"1,39E-07","module":"C4"},{"value":"-6,99E-12","module":"D"}]},{"parameter":"ETP-fw","unit":"CTUe","values":[{"value":"1,73E+01","module":"A1-A3"},{"value":"4,67E+00","module":"A4"},{"value":"3,95E+00","module":"A5"},{"value":"0,0E+00","module":"B1"},{"value":"0,0E+00","module":"B2"},{"value":"0,0E+00","module":"B3"},{"value":"0,0E+00","module":"B4"},{"value":"0,0E+00","module":"B5"},{"value":"0,0E+00","module":"B6"},{"value":"0,0E+00","module":"B7"},{"value":"3,68E-01","module":"C1"},{"value":"1,93E+00","module":"C2"},{"value":"0,0E+00","module":"C3"},{"value":"1,17E+00","module":"C4"},{"value":"-1,43E-03","module":"D"}]},{"parameter":"HTP-c","unit":"CTUh","values":[{"value":"1,42E-09","module":"A1-A3"},{"value":"3,03E-10","module":"A4"},{"value":"8,09E-10","module":"A5"},{"value":"0,0E+00","module":"B1"},{"value":"0,0E+00","module":"B2"},{"value":"0,0E+00","module":"B3"},{"value":"0,0E+00","module":"B4"},{"value":"0,0E+00","module":"B5"},{"value":"0,0E+00","module":"B6"},{"value":"0,0E+00","module":"B7"},{"value":"1,80E-11","module":"C1"},{"value":"1,13E-10","module":"C2"},{"value":"0,0E+00","module":"C3"},{"value":"4,27E-11","module":"C4"},{"value":"-1,93E-13","module":"D"}]},{"parameter":"HTP-nc","unit":"CTUh","values":[{"value":"4,43E-08","module":"A1-A3"},{"value":"6,70E-09","module":"A4"},{"value":"9,05E-09","module":"A5"},{"value":"0,0E+00","module":"B1"},{"value":"0,0E+00","module":"B2"},{"value":"0,0E+00","module":"B3"},{"value":"0,0E+00","module":"B4"},{"value":"0,0E+00","module":"B5"},{"value":"0,0E+00","module":"B6"},{"value":"0,0E+00","module":"B7"},{"value":"1,25E-10","module":"C1"},{"value":"2,53E-09","module":"C2"},{"value":"0,0E+00","module":"C3"},{"value":"5,35E-10","module":"C4"},{"value":"-3,52E-12","module":"D"}]},{"parameter":"SQP","unit":"dimensionless","values":[{"value":"1,88E+01","module":"A1-A3"},{"value":"5,71E+00","module":"A4"},{"value":"3,16E+00","module":"A5"},{"value":"0,0E+00","module":"B1"},{"value":"0,0E+00","module":"B2"},{"value":"0,0E+00","module":"B3"},{"value":"0,0E+00","module":"B4"},{"value":"0,0E+00","module":"B5"},{"value":"0,0E+00","module":"B6"},{"value":"0,0E+00","module":"B7"},{"value":"5,19E-02","module":"C1"},{"value":"1,96E+00","module":"C2"},{"value":"0,0E+00","module":"C3"},{"value":"4,97E+00","module":"C4"},{"value":"-2,00E-03","module":"D"}]},{"parameter":"IRP","unit":"kgBq U235-eq.","values":[{"value":"1,95E-01","module":"A1-A3"},{"value":"1,28E-02","module":"A4"},{"value":"2,57E-02","module":"A5"},{"value":"0,0E+00","module":"B1"},{"value":"0,0E+00","module":"B2"},{"value":"0,0E+00","module":"B3"},{"value":"0,0E+00","module":"B4"},{"value":"0,0E+00","module":"B5"},{"value":"0,0E+00","module":"B6"},{"value":"0,0E+00","module":"B7"},{"value":"3,65E-04","module":"C1"},{"value":"6,16E-03","module":"C2"},{"value":"0,0E+00","module":"C3"},{"value":"1,58E-03","module":"C4"},{"value":"-9,65E-05","module":"D"}]}],"resource_use":[{"parameter":"PERE","unit":"MJ","values":[{"value":"1,30E+01","module":"A1-A3"},{"value":"1,43E-01","module":"A4"},{"value":"1,60E+00","module":"A5"},{"value":"0,0E+00","module":"B1"},{"value":"0,0E+00","module":"B2"},{"value":"0,0E+00","module":"B3"},{"value":"0,0E+00","module":"B4"},{"value":"0,0E+00","module":"B5"},{"value":"0,0E+00","module":"B6"},{"value":"0,0E+00","module":"B7"},{"value":"4,24E-03","module":"C1"},{"value":"6,40E-02","module":"C2"},{"value":"0,0E+00","module":"C3"},{"value":"5,01E+00","module":"C4"},{"value":"-4,47E-03","module":"D"}]},{"parameter":"PERM","unit":"MJ","values":[{"value":"5,95E+00","module":"A1-A3"},{"value":"0,0E+00","module":"A4"},{"value":"-9,52E-01","module":"A5"},{"value":"0,0E+00","module":"B1"},{"value":"0,0E+00","module":"B2"},{"value":"0,0E+00","module":"B3"},{"value":"0,0E+00","module":"B4"},{"value":"0,0E+00","module":"B5"},{"value":"0,0E+00","module":"B6"},{"value":"0,0E+00","module":"B7"},{"value":"0,0E+00","module":"C1"},{"value":"0,0E+00","module":"C2"},{"value":"0,0E+00","module":"C3"},{"value":"-4,99E+00","module":"C4"},{"value":"0,0E+00","module":"D"}]},{"parameter":"PERT","unit":"MJ","values":[{"value":"1,90E+01","module":"A1-A3"},{"value":"1,43E-01","module":"A4"},{"value":"6,49E-01","module":"A5"},{"value":"0,0E+00","module":"B1"},{"value":"0,0E+00","module":"B2"},{"value":"0,0E+00","module":"B3"},{"value":"0,0E+00","module":"B4"},{"value":"0,0E+00","module":"B5"},{"value":"0,0E+00","module":"B6"},{"value":"0,0E+00","module":"B7"},{"value":"4,24E-03","module":"C1"},{"value":"6,40E-02","module":"C2"},{"value":"0,0E+00","module":"C3"},{"value":"2,02E-02","module":"C4"},{"value":"-4,47E-03","module":"D"}]},{"parameter":"PENRE","unit":"MJ","values":[{"value":"4,42E+01","module":"A1-A3"},{"value":"9,44E+00","module":"A4"},{"value":"5,10E+00","module":"A5"},{"value":"0,0E+00","module":"B1"},{"value":"0,0E+00","module":"B2"},{"value":"0,0E+00","module":"B3"},{"value":"0,0E+00","module":"B4"},{"value":"0,0E+00","module":"B5"},{"value":"0,0E+00","module":"B6"},{"value":"0,0E+00","module":"B7"},{"value":"7,70E-01","module":"C1"},{"value":"3,81E+00","module":"C2"},{"value":"0,0E+00","module":"C3"},{"value":"2,55E+00","module":"C4"},{"value":"-1,28E-02","module":"D"}]},{"parameter":"PENRM","unit":"MJ","values":[{"value":"1,06E-01","module":"A1-A3"},{"value":"0,0E+00","module":"A4"},{"value":"-5,94E-02","module":"A5"},{"value":"0,0E+00","module":"B1"},{"value":"0,0E+00","module":"B2"},{"value":"0,0E+00","module":"B3"},{"value":"0,0E+00","module":"B4"},{"value":"0,0E+00","module":"B5"},{"value":"0,0E+00","module":"B6"},{"value":"0,0E+00","module":"B7"},{"value":"0,0E+00","module":"C1"},{"value":"0,0E+00","module":"C2"},{"value":"0,0E+00","module":"C3"},{"value":"-4,61E-02","module":"C4"},{"value":"0,0E+00","module":"D"}]},{"parameter":"PENRT","unit":"MJ","values":[{"value":"4,43E+01","module":"A1-A3"},{"value":"9,44E+00","module":"A4"},{"value":"5,04E+00","module":"A5"},{"value":"0,0E+00","module":"B1"},{"value":"0,0E+00","module":"B2"},{"value":"0,0E+00","module":"B3"},{"value":"0,0E+00","module":"B4"},{"value":"0,0E+00","module":"B5"},{"value":"0,0E+00","module":"B6"},{"value":"0,0E+00","module":"B7"},{"value":"7,70E-01","module":"C1"},{"value":"3,81E+00","module":"C2"},{"value":"0,0E+00","module":"C3"},{"value":"2,50E+00","module":"C4"},{"value":"-1,28E-02","module":"D"}]},{"parameter":"SM","unit":"kg","values":[{"value":"3,28E-01","module":"A1-A3"},{"value":"0,0E+00","module":"A4"},{"value":"1,64E-02","module":"A5"},{"value":"0,0E+00","module":"B1"},{"value":"0,0E+00","module":"B2"},{"value":"0,0E+00","module":"B3"},{"value":"0,0E+00","module":"B4"},{"value":"0,0E+00","module":"B5"},{"value":"0,0E+00","module":"B6"},{"value":"0,0E+00","module":"B7"},{"value":"0,0E+00","module":"C1"},{"value":"0,0E+00","module":"C2"},{"value":"0,0E+00","module":"C3"},{"value":"0,0E+00","module":"C4"},{"value":"0,0E+00","module":"D"}]},{"parameter":"RSF","unit":"MJ","values":[{"value":"0,0E+00","module":"A1-A3"},{"value":"0,0E+00","module":"A4"},{"value":"0,0E+00","module":"A5"},{"value":"0,0E+00","module":"B1"},{"value":"0,0E+00","module":"B2"},{"value":"0,0E+00","module":"B3"},{"value":"0,0E+00","module":"B4"},{"value":"0,0E+00","module":"B5"},{"value":"0,0E+00","module":"B6"},{"value":"0,0E+00","module":"B7"},{"value":"0,0E+00","module":"C1"},{"value":"0,0E+00","module":"C2"},{"value":"0,0E+00","module":"C3"},{"value":"0,0E+00","module":"C4"},{"value":"0,0E+00","module":"D"}]},{"parameter":"NRSF","unit":"MJ","values":[{"value":"0,0E+00","module":"A1-A3"},{"value":"0,0E+00","module":"A4"},{"value":"0,0E+00","module":"A5"},{"value":"0,0E+00","module":"B1"},{"value":"0,0E+00","module":"B2"},{"value":"0,0E+00","module":"B3"},{"value":"0,0E+00","module":"B4"},{"value":"0,0E+00","module":"B5"},{"value":"0,0E+00","module":"B6"},{"value":"0,0E+00","module":"B7"},{"value":"0,0E+00","module":"C1"},{"value":"0,0E+00","module":"C2"},{"value":"0,0E+00","module":"C3"},{"value":"0,0E+00","module":"C4"},{"value":"0,0E+00","module":"D"}]}],"end_of_life_waste":[{"parameter":"HWD","unit":"kg","values":[{"value":"1,79E-04","module":"A1-A3"},{"value":"6,00E-05","module":"A4"},{"value":"6,47E-05","module":"A5"},{"value":"0,0E+00","module":"B1"},{"value":"0,0E+00","module":"B2"},{"value":"0,0E+00","module":"B3"},{"value":"0,0E+00","module":"B4"},{"value":"0,0E+00","module":"B5"},{"value":"0,0E+00","module":"B6"},{"value":"0,0E+00","module":"B7"},{"value":"5,18E-06","module":"C1"},{"value":"2,42E-05","module":"C2"},{"value":"0,0E+00","module":"C3"},{"value":"1,33E-05","module":"C4"},{"value":"-4,10E-08","module":"D"}]},{"parameter":"NHWD","unit":"kg","values":[{"value":"7,48E-01","module":"A1-A3"},{"value":"4,69E-01","module":"A4"},{"value":"9,52E-01","module":"A5"},{"value":"0,0E+00","module":"B1"},{"value":"0,0E+00","module":"B2"},{"value":"0,0E+00","module":"B3"},{"value":"0,0E+00","module":"B4"},{"value":"0,0E+00","module":"B5"},{"value":"0,0E+00","module":"B6"},{"value":"0,0E+00","module":"B7"},{"value":"1,10E-03","module":"C1"},{"value":"1,57E-01","module":"C2"},{"value":"0,0E+00","module":"C3"},{"value":"1,65E+01","module":"C4"},{"value":"-5,42E-05","module":"D"}]},{"parameter":"RWD","unit":"kg","values":[{"value":"9,09E-05","module":"A1-A3"},{"value":"5,65E-06","module":"A4"},{"value":"1,22E-05","module":"A5"},{"value":"0,0E+00","module":"B1"},{"value":"0,0E+00","module":"B2"},{"value":"0,0E+00","module":"B3"},{"value":"0,0E+00","module":"B4"},{"value":"0,0E+00","module":"B5"},{"value":"0,0E+00","module":"B6"},{"value":"0,0E+00","module":"B7"},{"value":"1,51E-07","module":"C1"},{"value":"2,76E-06","module":"C2"},{"value":"0,0E+00","module":"C3"},{"value":"6,62E-07","module":"C4"},{"value":"-4,62E-08","module":"D"}]}],"end_of_life_flow":[{"parameter":"CRU","unit":"kg","values":[{"value":"0,0E+00","module":"A1-A3"},{"value":"0,0E+00","module":"A4"},{"value":"0,0E+00","module":"A5"},{"value":"0,0E+00","module":"B1"},{"value":"0,0E+00","module":"B2"},{"value":"0,0E+00","module":"B3"},{"value":"0,0E+00","module":"B4"},{"value":"0,0E+00","module":"B5"},{"value":"0,0E+00","module":"B6"},{"value":"0,0E+00","module":"B7"},{"value":"0,0E+00","module":"C1"},{"value":"0,0E+00","module":"C2"},{"value":"0,0E+00","module":"C3"},{"value":"0,0E+00","module":"C4"},{"value":"0,0E+00","module":"D"}]},{"parameter":"MFR","unit":"kg","values":[{"value":"0,0E+00","module":"A1-A3"},{"value":"0,0E+00","module":"A4"},{"value":"0,0E+00","module":"A5"},{"value":"0,0E+00","module":"B1"},{"value":"0,0E+00","module":"B2"},{"value":"0,0E+00","module":"B3"},{"value":"0,0E+00","module":"B4"},{"value":"0,0E+00","module":"B5"},{"value":"0,0E+00","module":"B6"},{"value":"0,0E+00","module":"B7"},{"value":"0,0E+00","module":"C1"},{"value":"0,0E+00","module":"C2"},{"value":"0,0E+00","module":"C3"},{"value":"0,0E+00","module":"C4"},{"value":"0,0E+00","module":"D"}]},{"parameter":"MER","unit":"kg","values":[{"value":"0,0E+00","module":"A1-A3"},{"value":"0,0E+00","module":"A4"},{"value":"0,0E+00","module":"A5"},{"value":"0,0E+00","module":"B1"},{"value":"0,0E+00","module":"B2"},{"value":"0,0E+00","module":"B3"},{"value":"0,0E+00","module":"B4"},{"value":"0,0E+00","module":"B5"},{"value":"0,0E+00","module":"B6"},{"value":"0,0E+00","module":"B7"},{"value":"0,0E+00","module":"C1"},{"value":"0,0E+00","module":"C2"},{"value":"0,0E+00","module":"C3"},{"value":"0,0E+00","module":"C4"},{"value":"0,0E+00","module":"D"}]},{"parameter":"EEE","unit":"MJ","values":[{"value":"0,0E+00","module":"A1-A3"},{"value":"0,0E+00","module":"A4"},{"value":"5,98E-03","module":"A5"},{"value":"0,0E+00","module":"B1"},{"value":"0,0E+00","module":"B2"},{"value":"0,0E+00","module":"B3"},{"value":"0,0E+00","module":"B4"},{"value":"0,0E+00","module":"B5"},{"value":"0,0E+00","module":"B6"},{"value":"0,0E+00","module":"B7"},{"value":"0,0E+00","module":"C1"},{"value":"0,0E+00","module":"C2"},{"value":"0,0E+00","module":"C3"},{"value":"0,0E+00","module":"C4"},{"value":"0,0E+00","module":"D"}]},{"parameter":"EET","unit":"MJ","values":[{"value":"0,0E+00","module":"A1-A3"},{"value":"0,0E+00","module":"A4"},{"value":"1,51E-02","module":"A5"},{"value":"0,0E+00","module":"B1"},{"value":"0,0E+00","module":"B2"},{"value":"0,0E+00","module":"B3"},{"value":"0,0E+00","module":"B4"},{"value":"0,0E+00","module":"B5"},{"value":"0,0E+00","module":"B6"},{"value":"0,0E+00","module":"B7"},{"value":"0,0E+00","module":"C1"},{"value":"0,0E+00","module":"C2"},{"value":"0,0E+00","module":"C3"},{"value":"0,0E+00","module":"C4"},{"value":"0,0E+00","module":"D"}]}]}