{"product_name":"Knauf Silentboard GKF","epd_id":"EPD-KNA-20230213-IBB1-EN","compliance":["DIN EN 15804+A2","ISO 14025"],"producer_name":"Knauf Gips KG","environmental_impact":[{"parameter":"GWP-total","unit":"kg CO2-eq","values":[{"value":"1,40E+00","module":"A1-A3"},{"value":"1,50E-01","module":"A4"},{"value":"3,20E-01","module":"A5"},{"value":"0,0E+00","module":"C1"},{"value":"1,50E-01","module":"C2"},{"value":"0,0E+00","module":"C3"},{"value":"1,06E+00","module":"C4"},{"value":"-5,45E-02","module":"D"}]},{"parameter":"GWP-fossil","unit":"kg CO2-eq","values":[{"value":"2,36E+00","module":"A1-A3"},{"value":"1,46E-01","module":"A4"},{"value":"1,61E-01","module":"A5"},{"value":"0,0E+00","module":"C1"},{"value":"1,46E-01","module":"C2"},{"value":"0,0E+00","module":"C3"},{"value":"2,64E-01","module":"C4"},{"value":"-5,42E-02","module":"D"}]},{"parameter":"GWP-biogenic","unit":"kg CO2-eq","values":[{"value":"-9,54E-01","module":"A1-A3"},{"value":"2,12E-03","module":"A4"},{"value":"1,58E-01","module":"A5"},{"value":"0,0E+00","module":"C1"},{"value":"2,12E-03","module":"C2"},{"value":"0,0E+00","module":"C3"},{"value":"7,94E-01","module":"C4"},{"value":"-2,48E-04","module":"D"}]},{"parameter":"GWP-luluc","unit":"kg CO2-eq","values":[{"value":"2,84E-03","module":"A1-A3"},{"value":"1,36E-03","module":"A4"},{"value":"3,22E-04","module":"A5"},{"value":"0,0E+00","module":"C1"},{"value":"1,36E-03","module":"C2"},{"value":"0,0E+00","module":"C3"},{"value":"8,32E-04","module":"C4"},{"value":"-3,54E-06","module":"D"}]},{"parameter":"ODP","unit":"kg CFC11-eq","values":[{"value":"1,77E-11","module":"A1-A3"},{"value":"2,30E-14","module":"A4"},{"value":"9,51E-13","module":"A5"},{"value":"0,0E+00","module":"C1"},{"value":"2,30E-14","module":"C2"},{"value":"0,0E+00","module":"C3"},{"value":"6,89E-13","module":"C4"},{"value":"-4,27E-13","module":"D"}]},{"parameter":"AP","unit":"mol H^(+)-eq","values":[{"value":"4,37E-03","module":"A1-A3"},{"value":"1,93E-04","module":"A4"},{"value":"3,64E-04","module":"A5"},{"value":"0,0E+00","module":"C1"},{"value":"1,93E-04","module":"C2"},{"value":"0,0E+00","module":"C3"},{"value":"1,90E-03","module":"C4"},{"value":"-6,79E-05","module":"D"}]},{"parameter":"POCP","unit":"kg NMVOC-eq","values":[{"value":"3,36E-03","module":"A1-A3"},{"value":"1,67E-04","module":"A4"},{"value":"2,83E-04","module":"A5"},{"value":"0,0E+00","module":"C1"},{"value":"1,67E-04","module":"C2"},{"value":"0,0E+00","module":"C3"},{"value":"1,48E-03","module":"C4"},{"value":"-5,53E-05","module":"D"}]},{"parameter":"ADPE","unit":"kg Sb-eq","values":[{"value":"2,10E-07","module":"A1-A3"},{"value":"9,87E-09","module":"A4"},{"value":"1,24E-08","module":"A5"},{"value":"0,0E+00","module":"C1"},{"value":"9,87E-09","module":"C2"},{"value":"0,0E+00","module":"C3"},{"value":"1,24E-08","module":"C4"},{"value":"-3,90E-09","module":"D"}]},{"parameter":"ADPF","unit":"MJ","values":[{"value":"3,84E+01","module":"A1-A3"},{"value":"2,02E+00","module":"A4"},{"value":"2,36E+00","module":"A5"},{"value":"0,0E+00","module":"C1"},{"value":"2,02E+00","module":"C2"},{"value":"0,0E+00","module":"C3"},{"value":"3,57E+00","module":"C4"},{"value":"-1,00E+00","module":"D"}]},{"parameter":"WDP","unit":"m^3 world-eq deprived","values":[{"value":"6,98E-02","module":"A1-A3"},{"value":"1,84E-03","module":"A4"},{"value":"2,50E-02","module":"A5"},{"value":"0,0E+00","module":"C1"},{"value":"1,84E-03","module":"C2"},{"value":"0,0E+00","module":"C3"},{"value":"2,93E-02","module":"C4"},{"value":"-5,18E-03","module":"D"}]},{"parameter":"EP-freshwater","unit":"kg P-eq","values":[{"value":"1,76E-05","module":"A1-A3"},{"value":"5,38E-07","module":"A4"},{"value":"9,71E-07","module":"A5"},{"value":"0,0E+00","module":"C1"},{"value":"5,38E-07","module":"C2"},{"value":"0,0E+00","module":"C3"},{"value":"5,41E-07","module":"C4"},{"value":"-8,81E-08","module":"D"}]},{"parameter":"EP-marine","unit":"kg N-eq","values":[{"value":"1,39E-03","module":"A1-A3"},{"value":"6,77E-05","module":"A4"},{"value":"1,10E-04","module":"A5"},{"value":"0,0E+00","module":"C1"},{"value":"6,77E-05","module":"C2"},{"value":"0,0E+00","module":"C3"},{"value":"4,91E-04","module":"C4"},{"value":"-1,99E-05","module":"D"}]},{"parameter":"EP-terrestrial","unit":"mol N-eq","values":[{"value":"1,41E-02","module":"A1-A3"},{"value":"7,94E-04","module":"A4"},{"value":"1,18E-03","module":"A5"},{"value":"0,0E+00","module":"C1"},{"value":"7,94E-04","module":"C2"},{"value":"0,0E+00","module":"C3"},{"value":"5,40E-03","module":"C4"},{"value":"-2,13E-04","module":"D"}]}],"additional_environmental_impact":[{"parameter":"PM","unit":"Disease incidence","values":[{"value":"2,15E-07","module":"A1-A3"},{"value":"1,41E-09","module":"A4"},{"value":"1,23E-08","module":"A5"},{"value":"0,0E+00","module":"C1"},{"value":"1,41E-09","module":"C2"},{"value":"0,0E+00","module":"C3"},{"value":"2,34E-08","module":"C4"},{"value":"-5,76E-10","module":"D"}]},{"parameter":"ETP-fw","unit":"CTUe","values":[{"value":"9,79E+00","module":"A1-A3"},{"value":"1,44E+00","module":"A4"},{"value":"7,56E-01","module":"A5"},{"value":"0,0E+00","module":"C1"},{"value":"1,44E+00","module":"C2"},{"value":"0,0E+00","module":"C3"},{"value":"1,93E+00","module":"C4"},{"value":"-1,40E-01","module":"D"}]},{"parameter":"HTP-c","unit":"CTUh","values":[{"value":"5,69E-10","module":"A1-A3"},{"value":"2,92E-11","module":"A4"},{"value":"4,86E-11","module":"A5"},{"value":"0,0E+00","module":"C1"},{"value":"2,92E-11","module":"C2"},{"value":"0,0E+00","module":"C3"},{"value":"3,00E-10","module":"C4"},{"value":"-1,11E-11","module":"D"}]},{"parameter":"HTP-nc","unit":"CTUh","values":[{"value":"3,37E-08","module":"A1-A3"},{"value":"1,30E-09","module":"A4"},{"value":"3,52E-09","module":"A5"},{"value":"0,0E+00","module":"C1"},{"value":"1,30E-09","module":"C2"},{"value":"0,0E+00","module":"C3"},{"value":"3,16E-08","module":"C4"},{"value":"-2,73E-10","module":"D"}]},{"parameter":"SQP","unit":"SQP","values":[{"value":"3,74E+01","module":"A1-A3"},{"value":"8,37E-01","module":"A4"},{"value":"2,02E+00","module":"A5"},{"value":"0,0E+00","module":"C1"},{"value":"8,37E-01","module":"C2"},{"value":"0,0E+00","module":"C3"},{"value":"9,00E-01","module":"C4"},{"value":"-1,92E-01","module":"D"}]}],"resource_use":[{"parameter":"PERE","unit":"MJ","values":[{"value":"1,05E+01","module":"A1-A3"},{"value":"1,47E-01","module":"A4"},{"value":"2,53E+00","module":"A5"},{"value":"0,0E+00","module":"C1"},{"value":"1,47E-01","module":"C2"},{"value":"0,0E+00","module":"C3"},{"value":"5,84E-01","module":"C4"},{"value":"-2,92E-01","module":"D"}]},{"parameter":"PERM","unit":"MJ","values":[{"value":"7,71E+00","module":"A1-A3"},{"value":"0,0E+00","module":"A4"},{"value":"-1,55E+00","module":"A5"},{"value":"0,0E+00","module":"C1"},{"value":"0,0E+00","module":"C2"},{"value":"0,0E+00","module":"C3"},{"value":"0,0E+00","module":"C4"},{"value":"0,0E+00","module":"D"}]},{"parameter":"PERT","unit":"MJ","values":[{"value":"1,82E+01","module":"A1-A3"},{"value":"1,47E-01","module":"A4"},{"value":"9,73E-01","module":"A5"},{"value":"0,0E+00","module":"C1"},{"value":"1,47E-01","module":"C2"},{"value":"0,0E+00","module":"C3"},{"value":"5,84E-01","module":"C4"},{"value":"-2,92E-01","module":"D"}]},{"parameter":"PENRE","unit":"MJ","values":[{"value":"3,81E+01","module":"A1-A3"},{"value":"2,03E+00","module":"A4"},{"value":"2,57E+00","module":"A5"},{"value":"0,0E+00","module":"C1"},{"value":"2,03E+00","module":"C2"},{"value":"0,0E+00","module":"C3"},{"value":"3,57E+00","module":"C4"},{"value":"-1,00E+00","module":"D"}]},{"parameter":"PENRM","unit":"MJ","values":[{"value":"2,97E-01","module":"A1-A3"},{"value":"0,0E+00","module":"A4"},{"value":"-2,10E-01","module":"A5"},{"value":"0,0E+00","module":"C1"},{"value":"0,0E+00","module":"C2"},{"value":"0,0E+00","module":"C3"},{"value":"0,0E+00","module":"C4"},{"value":"0,0E+00","module":"D"}]},{"parameter":"PENRT","unit":"MJ","values":[{"value":"3,84E+01","module":"A1-A3"},{"value":"2,03E+00","module":"A4"},{"value":"2,36E+00","module":"A5"},{"value":"0,0E+00","module":"C1"},{"value":"2,03E+00","module":"C2"},{"value":"0,0E+00","module":"C3"},{"value":"3,57E+00","module":"C4"},{"value":"-1,00E+00","module":"D"}]},{"parameter":"SM","unit":"kg","values":[{"value":"3,59E-01","module":"A1-A3"},{"value":"0,0E+00","module":"A4"},{"value":"0,0E+00","module":"A5"},{"value":"0,0E+00","module":"C1"},{"value":"0,0E+00","module":"C2"},{"value":"0,0E+00","module":"C3"},{"value":"0,0E+00","module":"C4"},{"value":"0,0E+00","module":"D"}]},{"parameter":"RSF","unit":"MJ","values":[{"value":"0,0E+00","module":"A1-A3"},{"value":"0,0E+00","module":"A4"},{"value":"0,0E+00","module":"A5"},{"value":"0,0E+00","module":"C1"},{"value":"0,0E+00","module":"C2"},{"value":"0,0E+00","module":"C3"},{"value":"0,0E+00","module":"C4"},{"value":"0,0E+00","module":"D"}]},{"parameter":"NRSF","unit":"MJ","values":[{"value":"0,0E+00","module":"A1-A3"},{"value":"0,0E+00","module":"A4"},{"value":"0,0E+00","module":"A5"},{"value":"0,0E+00","module":"C1"},{"value":"0,0E+00","module":"C2"},{"value":"0,0E+00","module":"C3"},{"value":"0,0E+00","module":"C4"},{"value":"0,0E+00","module":"D"}]},{"parameter":"FW","unit":"m^3","values":[{"value":"1,32E-02","module":"A1-A3"},{"value":"1,64E-04","module":"A4"},{"value":"1,19E-03","module":"A5"},{"value":"0,0E+00","module":"C1"},{"value":"1,64E-04","module":"C2"},{"value":"0,0E+00","module":"C3"},{"value":"9,00E-04","module":"C4"},{"value":"-2,36E-04","module":"D"}]}],"end_of_life_waste":[{"parameter":"HWD","unit":"kg","values":[{"value":"3,50E-09","module":"A1-A3"},{"value":"1,04E-11","module":"A4"},{"value":"1,80E-10","module":"A5"},{"value":"0,0E+00","module":"C1"},{"value":"1,04E-11","module":"C2"},{"value":"0,0E+00","module":"C3"},{"value":"7,69E-11","module":"C4"},{"value":"-5,32E-11","module":"D"}]},{"parameter":"NHWD","unit":"kg","values":[{"value":"5,10E-01","module":"A1-A3"},{"value":"3,13E-04","module":"A4"},{"value":"9,23E-01","module":"A5"},{"value":"0,0E+00","module":"C1"},{"value":"3,13E-04","module":"C2"},{"value":"0,0E+00","module":"C3"},{"value":"1,79E+01","module":"C4"},{"value":"-4,95E-04","module":"D"}]},{"parameter":"RWD","unit":"kg","values":[{"value":"9,29E-04","module":"A1-A3"},{"value":"3,96E-06","module":"A4"},{"value":"5,34E-05","module":"A5"},{"value":"0,0E+00","module":"C1"},{"value":"3,96E-06","module":"C2"},{"value":"0,0E+00","module":"C3"},{"value":"4,01E-05","module":"C4"},{"value":"-7,74E-05","module":"D"}]}],"end_of_life_flow":[{"parameter":"CRU","unit":"kg","values":[{"value":"0,0E+00","module":"A1-A3"},{"value":"0,0E+00","module":"A4"},{"value":"0,0E+00","module":"A5"},{"value":"0,0E+00","module":"C1"},{"value":"0,0E+00","module":"C2"},{"value":"0,0E+00","module":"C3"},{"value":"0,0E+00","module":"C4"},{"value":"0,0E+00","module":"D"}]},{"parameter":"MFR","unit":"kg","values":[{"value":"0,0E+00","module":"A1-A3"},{"value":"0,0E+00","module":"A4"},{"value":"0,0E+00","module":"A5"},{"value":"0,0E+00","module":"C1"},{"value":"0,0E+00","module":"C2"},{"value":"0,0E+00","module":"C3"},{"value":"0,0E+00","module":"C4"},{"value":"0,0E+00","module":"D"}]},{"parameter":"MER","unit":"kg","values":[{"value":"0,0E+00","module":"A1-A3"},{"value":"0,0E+00","module":"A4"},{"value":"0,0E+00","module":"A5"},{"value":"0,0E+00","module":"C1"},{"value":"0,0E+00","module":"C2"},{"value":"0,0E+00","module":"C3"},{"value":"0,0E+00","module":"C4"},{"value":"0,0E+00","module":"D"}]},{"parameter":"EEE","unit":"MJ","values":[{"value":"0,0E+00","module":"A1-A3"},{"value":"0,0E+00","module":"A4"},{"value":"2,58E-01","module":"A5"},{"value":"0,0E+00","module":"C1"},{"value":"0,0E+00","module":"C2"},{"value":"0,0E+00","module":"C3"},{"value":"0,0E+00","module":"C4"},{"value":"0,0E+00","module":"D"}]},{"parameter":"EET","unit":"MJ","values":[{"value":"0,0E+00","module":"A1-A3"},{"value":"0,0E+00","module":"A4"},{"value":"4,64E-01","module":"A5"},{"value":"0,0E+00","module":"C1"},{"value":"0,0E+00","module":"C2"},{"value":"0,0E+00","module":"C3"},{"value":"0,0E+00","module":"C4"},{"value":"0,0E+00","module":"D"}]}]}