{"product_name":"Knekk chair","epd_id":"NEPD-4202-3427","compliance":["EN 15804","ISO 14025","ISO 21930"],"producer_name":"Fora Form AS","environmental_impact":[{"parameter":"GWP-total","unit":"kg CO2-eq.","values":[{"value":"6,91E+00","module":"A1"},{"value":"1,93E-02","module":"A2"},{"value":"1,78E-01","module":"A3"},{"value":"6,98E-01","module":"A4"},{"value":"3,64E-04","module":"B1"},{"value":"7,62E-01","module":"C4"}]},{"parameter":"ODP","unit":"kg CFC 11-eq.","values":[{"value":"5,95E-07","module":"A1"},{"value":"3,58E-09","module":"A2"},{"value":"8,75E-09","module":"A3"},{"value":"1,29E-07","module":"A4"},{"value":"3,50E-11","module":"B1"},{"value":"4,57E-09","module":"C4"}]},{"parameter":"AP","unit":"kg SO2-eq.","values":[{"value":"4,86E-02","module":"A1"},{"value":"5,58E-05","module":"A2"},{"value":"8,58E-04","module":"A3"},{"value":"2,23E-03","module":"A4"},{"value":"1,90E-06","module":"B1"},{"value":"2,26E-04","module":"C4"}]},{"parameter":"EP","unit":"kg Phosphat-eq.","values":[{"value":"6,28E-03","module":"A1"},{"value":"1,02E-05","module":"A2"},{"value":"1,12E-04","module":"A3"},{"value":"3,69E-04","module":"A4"},{"value":"2,39E-07","module":"B1"},{"value":"8,82E-04","module":"C4"}]},{"parameter":"POCP","unit":"kg Ethen-eq.","values":[{"value":"4,31E-03","module":"A1"},{"value":"3,04E-06","module":"A2"},{"value":"3,41E-05","module":"A3"},{"value":"1,14E-04","module":"A4"},{"value":"1,16E-07","module":"B1"},{"value":"2,04E-04","module":"C4"}]},{"parameter":"ADPE","unit":"kg Sb-eq.","values":[{"value":"3,69E-05","module":"A1"},{"value":"6,68E-08","module":"A2"},{"value":"2,77E-07","module":"A3"},{"value":"2,13E-06","module":"A4"},{"value":"1,33E-09","module":"B1"},{"value":"3,19E-08","module":"C4"}]},{"parameter":"ADPF","unit":"MJ","values":[{"value":"8,87E+01","module":"A1"},{"value":"2,90E-01","module":"A2"},{"value":"1,98E+00","module":"A3"},{"value":"1,05E+01","module":"A4"},{"value":"4,00E-03","module":"B1"},{"value":"4,96E-01","module":"C4"}]},{"parameter":"ADPM","unit":"kg Sb-eq.","values":[{"value":"3,69E-05","module":"A1"},{"value":"6,68E-08","module":"A2"},{"value":"2,77E-07","module":"A3"},{"value":"2,13E-06","module":"A4"},{"value":"1,33E-09","module":"B1"},{"value":"3,19E-08","module":"C4"}]}],"additional_environmental_impact":[],"resource_use":[{"parameter":"PERE","unit":"MJ","values":[{"value":"1,72E+02","module":"A1"},{"value":"4,32E-03","module":"A2"},{"value":"2,33E-01","module":"A3"},{"value":"1,53E-01","module":"A4"},{"value":"7,60E-04","module":"B1"},{"value":"2,62E-02","module":"C4"}]},{"parameter":"PERM","unit":"MJ","values":[{"value":"8,68E+00","module":"A1"},{"value":"0,0E+00","module":"A2"},{"value":"0,0E+00","module":"A3"},{"value":"0,0E+00","module":"A4"},{"value":"0,0E+00","module":"B1"},{"value":"0,0E+00","module":"C4"}]},{"parameter":"PERT","unit":"MJ","values":[{"value":"1,80E+02","module":"A1"},{"value":"4,32E-03","module":"A2"},{"value":"2,33E-01","module":"A3"},{"value":"1,53E-01","module":"A4"},{"value":"7,60E-04","module":"B1"},{"value":"2,62E-02","module":"C4"}]},{"parameter":"PENRE","unit":"MJ","values":[{"value":"9,76E+01","module":"A1"},{"value":"2,97E-01","module":"A2"},{"value":"3,40E+00","module":"A3"},{"value":"1,08E+01","module":"A4"},{"value":"6,14E-03","module":"B1"},{"value":"5,31E-01","module":"C4"}]},{"parameter":"PENRM","unit":"MJ","values":[{"value":"1,85E-01","module":"A1"},{"value":"0,0E+00","module":"A2"},{"value":"0,0E+00","module":"A3"},{"value":"0,0E+00","module":"A4"},{"value":"0,0E+00","module":"B1"},{"value":"0,0E+00","module":"C4"}]},{"parameter":"PENRT","unit":"MJ","values":[{"value":"9,78E+01","module":"A1"},{"value":"2,97E-01","module":"A2"},{"value":"3,40E+00","module":"A3"},{"value":"1,08E+01","module":"A4"},{"value":"6,14E-03","module":"B1"},{"value":"5,31E-01","module":"C4"}]},{"parameter":"SM","unit":"kg","values":[{"value":"1,18E+00","module":"A1"},{"value":"0,0E+00","module":"A2"},{"value":"0,0E+00","module":"A3"},{"value":"0,0E+00","module":"A4"},{"value":"0,0E+00","module":"B1"},{"value":"0,0E+00","module":"C4"}]},{"parameter":"RSF","unit":"MJ","values":[{"value":"0,0E+00","module":"A1"},{"value":"0,0E+00","module":"A2"},{"value":"0,0E+00","module":"A3"},{"value":"0,0E+00","module":"A4"},{"value":"0,0E+00","module":"B1"},{"value":"0,0E+00","module":"C4"}]},{"parameter":"NRSF","unit":"MJ","values":[{"value":"0,0E+00","module":"A1"},{"value":"0,0E+00","module":"A2"},{"value":"0,0E+00","module":"A3"},{"value":"0,0E+00","module":"A4"},{"value":"0,0E+00","module":"B1"},{"value":"0,0E+00","module":"C4"}]},{"parameter":"FW","unit":"m3","values":[{"value":"1,03E-01","module":"A1"},{"value":"5,57E-05","module":"A2"},{"value":"1,63E-03","module":"A3"},{"value":"2,02E-03","module":"A4"},{"value":"1,17E-03","module":"B1"},{"value":"4,66E-04","module":"C4"}]}],"end_of_life_waste":[{"parameter":"HWD","unit":"kg","values":[{"value":"1,41E-04","module":"A1"},{"value":"1,83E-07","module":"A2"},{"value":"4,11E-06","module":"A3"},{"value":"6,29E-06","module":"A4"},{"value":"1,58E-08","module":"B1"},{"value":"1,58E-06","module":"C4"}]},{"parameter":"NHWD","unit":"kg","values":[{"value":"3,71E+00","module":"A1"},{"value":"1,50E-02","module":"A2"},{"value":"4,15E-02","module":"A3"},{"value":"5,67E-01","module":"A4"},{"value":"2,30E-04","module":"B1"},{"value":"1,52E+00","module":"C4"}]},{"parameter":"RWD","unit":"kg","values":[{"value":"2,45E-04","module":"A1"},{"value":"2,02E-06","module":"A2"},{"value":"2,02E-05","module":"A3"},{"value":"7,40E-05","module":"A4"},{"value":"3,49E-08","module":"B1"},{"value":"2,73E-06","module":"C4"}]}],"end_of_life_flow":[{"parameter":"CRU","unit":"kg","values":[{"value":"0,0E+00","module":"A1"},{"value":"0,0E+00","module":"A2"},{"value":"0,0E+00","module":"A3"},{"value":"0,0E+00","module":"A4"},{"value":"0,0E+00","module":"B1"},{"value":"0,0E+00","module":"C4"}]},{"parameter":"MFR","unit":"kg","values":[{"value":"0,0E+00","module":"A1"},{"value":"0,0E+00","module":"A2"},{"value":"0,0E+00","module":"A3"},{"value":"0,0E+00","module":"A4"},{"value":"0,0E+00","module":"B1"},{"value":"0,0E+00","module":"C4"}]},{"parameter":"MER","unit":"kg","values":[{"value":"0,0E+00","module":"A1"},{"value":"0,0E+00","module":"A2"},{"value":"0,0E+00","module":"A3"},{"value":"0,0E+00","module":"A4"},{"value":"0,0E+00","module":"B1"},{"value":"0,0E+00","module":"C4"}]},{"parameter":"EEE","unit":"MJ","values":[{"value":"0,0E+00","module":"A1"},{"value":"0,0E+00","module":"A2"},{"value":"0,0E+00","module":"A3"},{"value":"0,0E+00","module":"A4"},{"value":"0,0E+00","module":"B1"},{"value":"0,0E+00","module":"C4"}]},{"parameter":"EET","unit":"MJ","values":[{"value":"0,0E+00","module":"A1"},{"value":"0,0E+00","module":"A2"},{"value":"0,0E+00","module":"A3"},{"value":"0,0E+00","module":"A4"},{"value":"0,0E+00","module":"B1"},{"value":"0,0E+00","module":"C4"}]}]}