{"product_name":"Kokon\u2122","epd_id":"NEPD-5771-5061-EN","compliance":["EN 15804+A2","ISO 14025","ISO 21930"],"producer_name":"Varier Furniture AS","environmental_impact":[{"parameter":"GWP-total","unit":"kg CO2-eq.","values":[{"value":"1,34E+02","module":"A1-A3"},{"value":"4,35E+00","module":"A4"},{"value":"1,48E+01","module":"A5"},{"value":"0,0E+00","module":"B2"},{"value":"0,0E+00","module":"B3"},{"value":"0,0E+00","module":"B4"},{"value":"0,0E+00","module":"C1"},{"value":"1,91E-01","module":"C2"},{"value":"1,61E+01","module":"C3"},{"value":"1,28E-01","module":"C4"},{"value":"-7,44E+00","module":"D"}]},{"parameter":"GWP-fossil","unit":"kg CO2-eq.","values":[{"value":"1,49E+02","module":"A1-A3"},{"value":"4,35E+00","module":"A4"},{"value":"1,55E-01","module":"A5"},{"value":"0,0E+00","module":"B2"},{"value":"0,0E+00","module":"B3"},{"value":"0,0E+00","module":"B4"},{"value":"0,0E+00","module":"C1"},{"value":"1,91E-01","module":"C2"},{"value":"1,11E+01","module":"C3"},{"value":"1,28E-01","module":"C4"},{"value":"-7,37E+00","module":"D"}]},{"parameter":"GWP-biogenic","unit":"kg CO2-eq.","values":[{"value":"-1,65E+01","module":"A1-A3"},{"value":"1,80E-03","module":"A4"},{"value":"1,47E+01","module":"A5"},{"value":"0,0E+00","module":"B2"},{"value":"0,0E+00","module":"B3"},{"value":"0,0E+00","module":"B4"},{"value":"0,0E+00","module":"C1"},{"value":"7,92E-05","module":"C2"},{"value":"4,90E+00","module":"C3"},{"value":"1,04E-04","module":"C4"},{"value":"-1,12E-02","module":"D"}]},{"parameter":"GWP-luluc","unit":"kg CO2-eq.","values":[{"value":"1,66E+00","module":"A1-A3"},{"value":"1,55E-03","module":"A4"},{"value":"4,73E-05","module":"A5"},{"value":"0,0E+00","module":"B2"},{"value":"0,0E+00","module":"B3"},{"value":"0,0E+00","module":"B4"},{"value":"0,0E+00","module":"C1"},{"value":"6,81E-05","module":"C2"},{"value":"8,50E-05","module":"C3"},{"value":"3,73E-05","module":"C4"},{"value":"-5,30E-02","module":"D"}]},{"parameter":"ODP","unit":"kg CFC 11-eq.","values":[{"value":"8,09E-06","module":"A1-A3"},{"value":"9,85E-07","module":"A4"},{"value":"3,04E-08","module":"A5"},{"value":"0,0E+00","module":"B2"},{"value":"0,0E+00","module":"B3"},{"value":"0,0E+00","module":"B4"},{"value":"0,0E+00","module":"C1"},{"value":"4,33E-08","module":"C2"},{"value":"6,20E-08","module":"C3"},{"value":"3,78E-08","module":"C4"},{"value":"-4,61E-02","module":"D"}]},{"parameter":"AP","unit":"mol H+-eq.","values":[{"value":"1,01E+00","module":"A1-A3"},{"value":"1,25E-02","module":"A4"},{"value":"6,80E-04","module":"A5"},{"value":"0,0E+00","module":"B2"},{"value":"0,0E+00","module":"B3"},{"value":"0,0E+00","module":"B4"},{"value":"0,0E+00","module":"C1"},{"value":"5,50E-04","module":"C2"},{"value":"1,01E-02","module":"C3"},{"value":"8,74E-04","module":"C4"},{"value":"-4,15E-02","module":"D"}]},{"parameter":"POCP","unit":"kg NMVOC-eq.","values":[{"value":"5,31E-01","module":"A1-A3"},{"value":"1,06E-02","module":"A4"},{"value":"7,03E-04","module":"A5"},{"value":"0,0E+00","module":"B2"},{"value":"0,0E+00","module":"B3"},{"value":"0,0E+00","module":"B4"},{"value":"0,0E+00","module":"C1"},{"value":"4,66E-04","module":"C2"},{"value":"1,28E-02","module":"C3"},{"value":"9,88E-04","module":"C4"},{"value":"-3,61E-02","module":"D"}]},{"parameter":"ADPE","unit":"kg Sb-eq.","values":[{"value":"2,95E-03","module":"A1-A3"},{"value":"1,20E-04","module":"A4"},{"value":"3,48E-06","module":"A5"},{"value":"0,0E+00","module":"B2"},{"value":"0,0E+00","module":"B3"},{"value":"0,0E+00","module":"B4"},{"value":"0,0E+00","module":"C1"},{"value":"5,28E-06","module":"C2"},{"value":"2,46E-06","module":"C3"},{"value":"2,11E-06","module":"C4"},{"value":"-9,40E-05","module":"D"}]},{"parameter":"ADPF","unit":"MJ","values":[{"value":"1,81E+03","module":"A1-A3"},{"value":"6,57E+01","module":"A4"},{"value":"2,02E+00","module":"A5"},{"value":"0,0E+00","module":"B2"},{"value":"0,0E+00","module":"B3"},{"value":"0,0E+00","module":"B4"},{"value":"0,0E+00","module":"C1"},{"value":"2,89E+00","module":"C2"},{"value":"5,21E+00","module":"C3"},{"value":"2,81E+00","module":"C4"},{"value":"-7,23E+01","module":"D"}]},{"parameter":"WDP","unit":"m3 world-eq.","values":[{"value":"5,64E+03","module":"A1-A3"},{"value":"6,36E+01","module":"A4"},{"value":"2,69E+00","module":"A5"},{"value":"0,0E+00","module":"B2"},{"value":"0,0E+00","module":"B3"},{"value":"0,0E+00","module":"B4"},{"value":"0,0E+00","module":"C1"},{"value":"2,80E+00","module":"C2"},{"value":"1,52E+01","module":"C3"},{"value":"6,22E+00","module":"C4"},{"value":"-7,14E+02","module":"D"}]},{"parameter":"EP-freshwater","unit":"kg P-eq.","values":[{"value":"1,62E-02","module":"A1-A3"},{"value":"3,47E-05","module":"A4"},{"value":"1,18E-06","module":"A5"},{"value":"0,0E+00","module":"B2"},{"value":"0,0E+00","module":"B3"},{"value":"0,0E+00","module":"B4"},{"value":"0,0E+00","module":"C1"},{"value":"1,53E-06","module":"C2"},{"value":"5,75E-06","module":"C3"},{"value":"1,31E-06","module":"C4"},{"value":"-4,36E-04","module":"D"}]},{"parameter":"EP-marine","unit":"kg N-eq.","values":[{"value":"4,77E-01","module":"A1-A3"},{"value":"2,47E-03","module":"A4"},{"value":"2,36E-04","module":"A5"},{"value":"0,0E+00","module":"B2"},{"value":"0,0E+00","module":"B3"},{"value":"0,0E+00","module":"B4"},{"value":"0,0E+00","module":"C1"},{"value":"1,09E-04","module":"C2"},{"value":"5,57E-03","module":"C3"},{"value":"3,10E-04","module":"C4"},{"value":"-8,37E-03","module":"D"}]},{"parameter":"EP-terrestrial","unit":"mol N-eq.","values":[{"value":"2,06E+00","module":"A1-A3"},{"value":"2,76E-02","module":"A4"},{"value":"2,43E-03","module":"A5"},{"value":"0,0E+00","module":"B2"},{"value":"0,0E+00","module":"B3"},{"value":"0,0E+00","module":"B4"},{"value":"0,0E+00","module":"C1"},{"value":"1,22E-03","module":"C2"},{"value":"5,36E-02","module":"C3"},{"value":"3,44E-03","module":"C4"},{"value":"-8,76E-02","module":"D"}]},{"parameter":"GWP-IOBC","unit":"kg CO2-eq.","values":[{"value":"1,52E+02","module":"A1-A3"},{"value":"4,35E+00","module":"A4"},{"value":"0,0E+00","module":"A5"},{"value":"0,0E+00","module":"B2"},{"value":"0,0E+00","module":"B3"},{"value":"0,0E+00","module":"B4"},{"value":"0,0E+00","module":"C1"},{"value":"1,91E-01","module":"C2"},{"value":"1,36E+01","module":"C3"},{"value":"1,34E-01","module":"C4"},{"value":"-9,95E+00","module":"D"}]}],"additional_environmental_impact":[{"parameter":"PM","unit":"disease incidence","values":[{"value":"1,09E-05","module":"A1-A3"},{"value":"2,66E-07","module":"A4"},{"value":"1,01E-08","module":"A5"},{"value":"0,0E+00","module":"B2"},{"value":"0,0E+00","module":"B3"},{"value":"0,0E+00","module":"B4"},{"value":"0,0E+00","module":"C1"},{"value":"1,17E-08","module":"C2"},{"value":"5,78E-08","module":"C3"},{"value":"1,58E-08","module":"C4"},{"value":"-8,55E-07","module":"D"}]},{"parameter":"ETP-fw","unit":"CTUe","values":[{"value":"7,48E+03","module":"A1-A3"},{"value":"4,87E+01","module":"A4"},{"value":"2,66E+00","module":"A5"},{"value":"0,0E+00","module":"B2"},{"value":"0,0E+00","module":"B3"},{"value":"0,0E+00","module":"B4"},{"value":"0,0E+00","module":"C1"},{"value":"2,14E+00","module":"C2"},{"value":"4,18E+01","module":"C3"},{"value":"1,76E+00","module":"C4"},{"value":"-3,63E+02","module":"D"}]},{"parameter":"HTP-c","unit":"CTUh","values":[{"value":"4,48E-07","module":"A1-A3"},{"value":"0,0E+00","module":"A4"},{"value":"8,00E-11","module":"A5"},{"value":"0,0E+00","module":"B2"},{"value":"0,0E+00","module":"B3"},{"value":"0,0E+00","module":"B4"},{"value":"0,0E+00","module":"C1"},{"value":"0,0E+00","module":"C2"},{"value":"1,42E-09","module":"C3"},{"value":"6,50E-11","module":"C4"},{"value":"-2,99E-08","module":"D"}]},{"parameter":"HTP-nc","unit":"CTUh","values":[{"value":"4,23E-06","module":"A1-A3"},{"value":"5,32E-08","module":"A4"},{"value":"3,33E-09","module":"A5"},{"value":"0,0E+00","module":"B2"},{"value":"0,0E+00","module":"B3"},{"value":"0,0E+00","module":"B4"},{"value":"0,0E+00","module":"C1"},{"value":"2,34E-09","module":"C2"},{"value":"3,61E-08","module":"C3"},{"value":"1,81E-09","module":"C4"},{"value":"4,54E-07","module":"D"}]},{"parameter":"SQP","unit":"unitless","values":[{"value":"1,38E+03","module":"A1-A3"},{"value":"4,60E+01","module":"A4"},{"value":"1,42E+00","module":"A5"},{"value":"0,0E+00","module":"B2"},{"value":"0,0E+00","module":"B3"},{"value":"0,0E+00","module":"B4"},{"value":"0,0E+00","module":"C1"},{"value":"2,02E+00","module":"C2"},{"value":"6,64E-01","module":"C3"},{"value":"6,16E+00","module":"C4"},{"value":"-6,39E+01","module":"D"}]},{"parameter":"IRP","unit":"kBq U235-eq.","values":[{"value":"3,78E+00","module":"A1-A3"},{"value":"2,87E-01","module":"A4"},{"value":"8,64E-03","module":"A5"},{"value":"0,0E+00","module":"B2"},{"value":"0,0E+00","module":"B3"},{"value":"0,0E+00","module":"B4"},{"value":"0,0E+00","module":"C1"},{"value":"1,26E-02","module":"C2"},{"value":"8,87E-03","module":"C3"},{"value":"1,13E-02","module":"C4"},{"value":"-1,23E-01","module":"D"}]}],"resource_use":[{"parameter":"PERE","unit":"MJ","values":[{"value":"1,96E+02","module":"A1-A3"},{"value":"9,41E-01","module":"A4"},{"value":"3,37E-02","module":"A5"},{"value":"0,0E+00","module":"B2"},{"value":"0,0E+00","module":"B3"},{"value":"0,0E+00","module":"B4"},{"value":"0,0E+00","module":"C1"},{"value":"4,14E-02","module":"C2"},{"value":"1,58E-01","module":"C3"},{"value":"5,54E-02","module":"C4"},{"value":"-6,64E+01","module":"D"}]},{"parameter":"PERM","unit":"MJ","values":[{"value":"1,05E+02","module":"A1-A3"},{"value":"0,0E+00","module":"A4"},{"value":"-7,08E+01","module":"A5"},{"value":"0,0E+00","module":"B2"},{"value":"0,0E+00","module":"B3"},{"value":"0,0E+00","module":"B4"},{"value":"0,0E+00","module":"C1"},{"value":"0,0E+00","module":"C2"},{"value":"-2,88E+01","module":"C3"},{"value":"0,0E+00","module":"C4"},{"value":"0,0E+00","module":"D"}]},{"parameter":"PERT","unit":"MJ","values":[{"value":"3,01E+02","module":"A1-A3"},{"value":"9,41E-01","module":"A4"},{"value":"-7,08E+01","module":"A5"},{"value":"0,0E+00","module":"B2"},{"value":"0,0E+00","module":"B3"},{"value":"0,0E+00","module":"B4"},{"value":"0,0E+00","module":"C1"},{"value":"4,14E-02","module":"C2"},{"value":"-2,86E+01","module":"C3"},{"value":"5,53E-02","module":"C4"},{"value":"-6,64E+01","module":"D"}]},{"parameter":"PENRE","unit":"MJ","values":[{"value":"1,66E+03","module":"A1-A3"},{"value":"6,57E+01","module":"A4"},{"value":"2,02E+00","module":"A5"},{"value":"0,0E+00","module":"B2"},{"value":"0,0E+00","module":"B3"},{"value":"0,0E+00","module":"B4"},{"value":"0,0E+00","module":"C1"},{"value":"2,89E+00","module":"C2"},{"value":"5,24E+00","module":"C3"},{"value":"2,81E+00","module":"C4"},{"value":"-7,23E+01","module":"D"}]},{"parameter":"PENRM","unit":"MJ","values":[{"value":"1,50E+02","module":"A1-A3"},{"value":"0,0E+00","module":"A4"},{"value":"-8,03E+00","module":"A5"},{"value":"0,0E+00","module":"B2"},{"value":"0,0E+00","module":"B3"},{"value":"0,0E+00","module":"B4"},{"value":"0,0E+00","module":"C1"},{"value":"0,0E+00","module":"C2"},{"value":"-1,26E+02","module":"C3"},{"value":"0,0E+00","module":"C4"},{"value":"0,0E+00","module":"D"}]},{"parameter":"PENRT","unit":"MJ","values":[{"value":"1,81E+03","module":"A1-A3"},{"value":"6,57E+01","module":"A4"},{"value":"-6,01E+00","module":"A5"},{"value":"0,0E+00","module":"B2"},{"value":"0,0E+00","module":"B3"},{"value":"0,0E+00","module":"B4"},{"value":"0,0E+00","module":"C1"},{"value":"2,89E+00","module":"C2"},{"value":"-1,20E+02","module":"C3"},{"value":"2,81E+00","module":"C4"},{"value":"-7,23E+01","module":"D"}]},{"parameter":"SM","unit":"kg","values":[{"value":"3,45E+00","module":"A1-A3"},{"value":"0,0E+00","module":"A4"},{"value":"0,0E+00","module":"A5"},{"value":"0,0E+00","module":"B2"},{"value":"0,0E+00","module":"B3"},{"value":"0,0E+00","module":"B4"},{"value":"0,0E+00","module":"C1"},{"value":"0,0E+00","module":"C2"},{"value":"0,0E+00","module":"C3"},{"value":"0,0E+00","module":"C4"},{"value":"0,0E+00","module":"D"}]},{"parameter":"RSF","unit":"MJ","values":[{"value":"8,57E-01","module":"A1-A3"},{"value":"3,37E-02","module":"A4"},{"value":"1,11E-03","module":"A5"},{"value":"0,0E+00","module":"B2"},{"value":"0,0E+00","module":"B3"},{"value":"0,0E+00","module":"B4"},{"value":"0,0E+00","module":"C1"},{"value":"1,48E-03","module":"C2"},{"value":"3,63E-03","module":"C3"},{"value":"1,46E-03","module":"C4"},{"value":"1,76E-01","module":"D"}]},{"parameter":"NRSF","unit":"MJ","values":[{"value":"1,72E+00","module":"A1-A3"},{"value":"1,20E-01","module":"A4"},{"value":"4,51E-03","module":"A5"},{"value":"0,0E+00","module":"B2"},{"value":"0,0E+00","module":"B3"},{"value":"0,0E+00","module":"B4"},{"value":"0,0E+00","module":"C1"},{"value":"5,30E-03","module":"C2"},{"value":"0,0E+00","module":"C3"},{"value":"7,49E-02","module":"C4"},{"value":"2,19E+00","module":"D"}]},{"parameter":"FW","unit":"m3","values":[{"value":"1,15E+01","module":"A1-A3"},{"value":"7,03E-03","module":"A4"},{"value":"9,55E-04","module":"A5"},{"value":"0,0E+00","module":"B2"},{"value":"0,0E+00","module":"B3"},{"value":"0,0E+00","module":"B4"},{"value":"0,0E+00","module":"C1"},{"value":"3,09E-04","module":"C2"},{"value":"1,71E-02","module":"C3"},{"value":"2,53E-03","module":"C4"},{"value":"-1,17E-01","module":"D"}]}],"end_of_life_waste":[{"parameter":"HWD","unit":"kg","values":[{"value":"7,37E-01","module":"A1-A3"},{"value":"3,39E-03","module":"A4"},{"value":"0,0E+00","module":"A5"},{"value":"0,0E+00","module":"B2"},{"value":"0,0E+00","module":"B3"},{"value":"0,0E+00","module":"B4"},{"value":"0,0E+00","module":"C1"},{"value":"1,49E-04","module":"C2"},{"value":"0,0E+00","module":"C3"},{"value":"1,08E+01","module":"C4"},{"value":"-2,11E-02","module":"D"}]},{"parameter":"NHWD","unit":"kg","values":[{"value":"2,96E+01","module":"A1-A3"},{"value":"3,20E+00","module":"A4"},{"value":"8,82E+00","module":"A5"},{"value":"0,0E+00","module":"B2"},{"value":"0,0E+00","module":"B3"},{"value":"0,0E+00","module":"B4"},{"value":"0,0E+00","module":"C1"},{"value":"1,41E-01","module":"C2"},{"value":"3,20E-02","module":"C3"},{"value":"1,79E-01","module":"C4"},{"value":"-2,79E+00","module":"D"}]},{"parameter":"RWD","unit":"kg","values":[{"value":"3,77E-03","module":"A1-A3"},{"value":"4,48E-04","module":"A4"},{"value":"0,0E+00","module":"A5"},{"value":"0,0E+00","module":"B2"},{"value":"0,0E+00","module":"B3"},{"value":"0,0E+00","module":"B4"},{"value":"0,0E+00","module":"C1"},{"value":"1,97E-05","module":"C2"},{"value":"0,0E+00","module":"C3"},{"value":"1,73E-05","module":"C4"},{"value":"-1,12E-04","module":"D"}]}],"end_of_life_flow":[{"parameter":"CRU","unit":"kg","values":[{"value":"0,0E+00","module":"A1-A3"},{"value":"0,0E+00","module":"A4"},{"value":"0,0E+00","module":"A5"},{"value":"0,0E+00","module":"B2"},{"value":"0,0E+00","module":"B3"},{"value":"0,0E+00","module":"B4"},{"value":"0,0E+00","module":"C1"},{"value":"0,0E+00","module":"C2"},{"value":"0,0E+00","module":"C3"},{"value":"0,0E+00","module":"C4"},{"value":"0,0E+00","module":"D"}]},{"parameter":"MFR","unit":"kg","values":[{"value":"3,03E+00","module":"A1-A3"},{"value":"0,0E+00","module":"A4"},{"value":"8,13E+00","module":"A5"},{"value":"0,0E+00","module":"B2"},{"value":"0,0E+00","module":"B3"},{"value":"0,0E+00","module":"B4"},{"value":"0,0E+00","module":"C1"},{"value":"0,0E+00","module":"C2"},{"value":"4,91E+00","module":"C3"},{"value":"0,0E+00","module":"C4"},{"value":"0,0E+00","module":"D"}]},{"parameter":"MER","unit":"kg","values":[{"value":"5,90E-06","module":"A1-A3"},{"value":"0,0E+00","module":"A4"},{"value":"6,04E-01","module":"A5"},{"value":"0,0E+00","module":"B2"},{"value":"0,0E+00","module":"B3"},{"value":"0,0E+00","module":"B4"},{"value":"0,0E+00","module":"C1"},{"value":"0,0E+00","module":"C2"},{"value":"2,13E+01","module":"C3"},{"value":"0,0E+00","module":"C4"},{"value":"0,0E+00","module":"D"}]},{"parameter":"EEE","unit":"MJ","values":[{"value":"4,56E-01","module":"A1-A3"},{"value":"0,0E+00","module":"A4"},{"value":"4,94E-01","module":"A5"},{"value":"0,0E+00","module":"B2"},{"value":"0,0E+00","module":"B3"},{"value":"0,0E+00","module":"B4"},{"value":"0,0E+00","module":"C1"},{"value":"0,0E+00","module":"C2"},{"value":"7,30E+00","module":"C3"},{"value":"0,0E+00","module":"C4"},{"value":"0,0E+00","module":"D"}]},{"parameter":"EET","unit":"MJ","values":[{"value":"6,90E+00","module":"A1-A3"},{"value":"0,0E+00","module":"A4"},{"value":"7,47E+00","module":"A5"},{"value":"0,0E+00","module":"B2"},{"value":"0,0E+00","module":"B3"},{"value":"0,0E+00","module":"B4"},{"value":"0,0E+00","module":"C1"},{"value":"0,0E+00","module":"C2"},{"value":"1,10E+02","module":"C3"},{"value":"0,0E+00","module":"C4"},{"value":"0,0E+00","module":"D"}]}]}