{"product_name":"Kombi 11t (Certificeret biogas)","epd_id":"NEPD-5864-5142-DK","compliance":["EN 15804+A2","ISO 14025","ISO 21930"],"producer_name":"","environmental_impact":[{"parameter":"GWP-total","unit":"kg CO2-eq.","values":[{"value":"4,77E+00","module":"A1"},{"value":"8,17E+00","module":"A2"},{"value":"8,67E+00","module":"A3"},{"value":"1,31E+00","module":"A4"},{"value":"0,0E+00","module":"C1"},{"value":"0,0E+00","module":"C2"},{"value":"0,0E+00","module":"C3"},{"value":"0,0E+00","module":"C4"},{"value":"-2,15E+01","module":"D"}]},{"parameter":"GWP-fossil","unit":"kg CO2-eq.","values":[{"value":"4,75E+00","module":"A1"},{"value":"8,17E+00","module":"A2"},{"value":"8,64E+00","module":"A3"},{"value":"1,31E+00","module":"A4"},{"value":"0,0E+00","module":"C1"},{"value":"0,0E+00","module":"C2"},{"value":"0,0E+00","module":"C3"},{"value":"0,0E+00","module":"C4"},{"value":"-2,15E+01","module":"D"}]},{"parameter":"GWP-biogenic","unit":"kg CO2-eq.","values":[{"value":"2,28E-02","module":"A1"},{"value":"1,90E-03","module":"A2"},{"value":"2,08E-02","module":"A3"},{"value":"9,90E-04","module":"A4"},{"value":"0,0E+00","module":"C1"},{"value":"0,0E+00","module":"C2"},{"value":"0,0E+00","module":"C3"},{"value":"0,0E+00","module":"C4"},{"value":"0,0E+00","module":"D"}]},{"parameter":"GWP-luluc","unit":"kg CO2-eq.","values":[{"value":"2,35E-03","module":"A1"},{"value":"2,29E-03","module":"A2"},{"value":"8,15E-03","module":"A3"},{"value":"3,98E-04","module":"A4"},{"value":"0,0E+00","module":"C1"},{"value":"0,0E+00","module":"C2"},{"value":"0,0E+00","module":"C3"},{"value":"0,0E+00","module":"C4"},{"value":"-1,72E-02","module":"D"}]},{"parameter":"ODP","unit":"kg CFC 11-eq.","values":[{"value":"5,48E-07","module":"A1"},{"value":"1,72E-06","module":"A2"},{"value":"2,58E-07","module":"A3"},{"value":"3,15E-07","module":"A4"},{"value":"0,0E+00","module":"C1"},{"value":"0,0E+00","module":"C2"},{"value":"0,0E+00","module":"C3"},{"value":"0,0E+00","module":"C4"},{"value":"-3,17E-05","module":"D"}]},{"parameter":"AP","unit":"mol H+-eq.","values":[{"value":"4,08E-02","module":"A1"},{"value":"2,00E-01","module":"A2"},{"value":"1,96E-01","module":"A3"},{"value":"4,20E-03","module":"A4"},{"value":"0,0E+00","module":"C1"},{"value":"0,0E+00","module":"C2"},{"value":"0,0E+00","module":"C3"},{"value":"0,0E+00","module":"C4"},{"value":"-2,17E-01","module":"D"}]},{"parameter":"POCP","unit":"kg NMVOC-eq.","values":[{"value":"3,97E-02","module":"A1"},{"value":"1,32E-01","module":"A2"},{"value":"2,41E-02","module":"A3"},{"value":"4,04E-03","module":"A4"},{"value":"0,0E+00","module":"C1"},{"value":"0,0E+00","module":"C2"},{"value":"0,0E+00","module":"C3"},{"value":"0,0E+00","module":"C4"},{"value":"-2,57E-01","module":"D"}]},{"parameter":"ADPE","unit":"kg Sb-eq.","values":[{"value":"1,67E-04","module":"A1"},{"value":"5,73E-05","module":"A2"},{"value":"1,46E-04","module":"A3"},{"value":"2,32E-05","module":"A4"},{"value":"0,0E+00","module":"C1"},{"value":"0,0E+00","module":"C2"},{"value":"0,0E+00","module":"C3"},{"value":"0,0E+00","module":"C4"},{"value":"-1,91E-04","module":"D"}]},{"parameter":"ADPF","unit":"MJ","values":[{"value":"7,45E+02","module":"A1"},{"value":"1,10E+02","module":"A2"},{"value":"7,43E+01","module":"A3"},{"value":"2,12E+01","module":"A4"},{"value":"0,0E+00","module":"C1"},{"value":"0,0E+00","module":"C2"},{"value":"0,0E+00","module":"C3"},{"value":"0,0E+00","module":"C4"},{"value":"-2,02E+03","module":"D"}]},{"parameter":"WDP","unit":"m3 world-eq.","values":[{"value":"9,50E+02","module":"A1"},{"value":"4,11E+01","module":"A2"},{"value":"3,72E+02","module":"A3"},{"value":"1,63E+01","module":"A4"},{"value":"0,0E+00","module":"C1"},{"value":"0,0E+00","module":"C2"},{"value":"0,0E+00","module":"C3"},{"value":"0,0E+00","module":"C4"},{"value":"-1,64E+04","module":"D"}]},{"parameter":"EP-freshwater","unit":"kg P-eq.","values":[{"value":"8,37E-05","module":"A1"},{"value":"2,86E-05","module":"A2"},{"value":"3,76E-04","module":"A3"},{"value":"1,04E-05","module":"A4"},{"value":"0,0E+00","module":"C1"},{"value":"0,0E+00","module":"C2"},{"value":"0,0E+00","module":"C3"},{"value":"0,0E+00","module":"C4"},{"value":"-4,50E-04","module":"D"}]},{"parameter":"EP-marine","unit":"kg N-eq.","values":[{"value":"1,14E-02","module":"A1"},{"value":"4,53E-02","module":"A2"},{"value":"9,59E-03","module":"A3"},{"value":"9,21E-04","module":"A4"},{"value":"0,0E+00","module":"C1"},{"value":"0,0E+00","module":"C2"},{"value":"0,0E+00","module":"C3"},{"value":"0,0E+00","module":"C4"},{"value":"-4,14E-02","module":"D"}]},{"parameter":"EP-terrestrial","unit":"mol N-eq.","values":[{"value":"1,30E-01","module":"A1"},{"value":"5,05E-01","module":"A2"},{"value":"7,54E-01","module":"A3"},{"value":"1,03E-02","module":"A4"},{"value":"0,0E+00","module":"C1"},{"value":"0,0E+00","module":"C2"},{"value":"0,0E+00","module":"C3"},{"value":"0,0E+00","module":"C4"},{"value":"-4,69E-01","module":"D"}]},{"parameter":"GWP-IOBC","unit":"kg CO2-eq.","values":[{"value":"4,84E+00","module":"A1"},{"value":"8,13E+00","module":"A2"},{"value":"1,94E+01","module":"A3"},{"value":"1,30E+00","module":"A4"},{"value":"0,0E+00","module":"C1"},{"value":"0,0E+00","module":"C2"},{"value":"0,0E+00","module":"C3"},{"value":"0,0E+00","module":"C4"},{"value":"-2,10E+01","module":"D"}]}],"additional_environmental_impact":[{"parameter":"PM","unit":"disease incidence","values":[{"value":"3,38E-07","module":"A1"},{"value":"2,69E-07","module":"A2"},{"value":"1,41E-06","module":"A3"},{"value":"1,05E-07","module":"A4"},{"value":"0,0E+00","module":"C1"},{"value":"0,0E+00","module":"C2"},{"value":"0,0E+00","module":"C3"},{"value":"0,0E+00","module":"C4"},{"value":"-1,37E-06","module":"D"}]},{"parameter":"ETP-fw","unit":"CTUe","values":[{"value":"1,97E+02","module":"A1"},{"value":"6,15E+01","module":"A2"},{"value":"1,92E+02","module":"A3"},{"value":"1,55E+01","module":"A4"},{"value":"0,0E+00","module":"C1"},{"value":"0,0E+00","module":"C2"},{"value":"0,0E+00","module":"C3"},{"value":"0,0E+00","module":"C4"},{"value":"-1,28E+03","module":"D"}]},{"parameter":"HTP-c","unit":"CTUh","values":[{"value":"3,59E-09","module":"A1"},{"value":"0,0E+00","module":"A2"},{"value":"4,09E-09","module":"A3"},{"value":"0,0E+00","module":"A4"},{"value":"0,0E+00","module":"C1"},{"value":"0,0E+00","module":"C2"},{"value":"0,0E+00","module":"C3"},{"value":"0,0E+00","module":"C4"},{"value":"-1,26E-08","module":"D"}]},{"parameter":"HTP-nc","unit":"CTUh","values":[{"value":"6,25E-08","module":"A1"},{"value":"2,07E-08","module":"A2"},{"value":"2,26E-07","module":"A3"},{"value":"1,50E-08","module":"A4"},{"value":"0,0E+00","module":"C1"},{"value":"0,0E+00","module":"C2"},{"value":"0,0E+00","module":"C3"},{"value":"0,0E+00","module":"C4"},{"value":"-3,16E-07","module":"D"}]},{"parameter":"SQP","unit":"unitless","values":[{"value":"8,07E+01","module":"A1"},{"value":"3,72E+01","module":"A2"},{"value":"6,67E+01","module":"A3"},{"value":"2,43E+01","module":"A4"},{"value":"0,0E+00","module":"C1"},{"value":"0,0E+00","module":"C2"},{"value":"0,0E+00","module":"C3"},{"value":"0,0E+00","module":"C4"},{"value":"-4,55E+02","module":"D"}]},{"parameter":"IRP","unit":"kBq U235-eq.","values":[{"value":"1,85E-01","module":"A1"},{"value":"4,81E-01","module":"A2"},{"value":"2,85E-01","module":"A3"},{"value":"9,27E-02","module":"A4"},{"value":"0,0E+00","module":"C1"},{"value":"0,0E+00","module":"C2"},{"value":"0,0E+00","module":"C3"},{"value":"0,0E+00","module":"C4"},{"value":"-1,01E+01","module":"D"}]}],"resource_use":[{"parameter":"PERE","unit":"MJ","values":[{"value":"6,21E+00","module":"A1"},{"value":"7,14E-01","module":"A2"},{"value":"2,20E+01","module":"A3"},{"value":"2,67E-01","module":"A4"},{"value":"0,0E+00","module":"C1"},{"value":"0,0E+00","module":"C2"},{"value":"0,0E+00","module":"C3"},{"value":"0,0E+00","module":"C4"},{"value":"-1,12E+02","module":"D"}]},{"parameter":"PERM","unit":"MJ","values":[{"value":"0,0E+00","module":"A1"},{"value":"0,0E+00","module":"A2"},{"value":"0,0E+00","module":"A3"},{"value":"0,0E+00","module":"A4"},{"value":"0,0E+00","module":"C1"},{"value":"0,0E+00","module":"C2"},{"value":"0,0E+00","module":"C3"},{"value":"0,0E+00","module":"C4"},{"value":"0,0E+00","module":"D"}]},{"parameter":"PERT","unit":"MJ","values":[{"value":"6,21E+00","module":"A1"},{"value":"7,14E-01","module":"A2"},{"value":"2,20E+01","module":"A3"},{"value":"2,67E-01","module":"A4"},{"value":"0,0E+00","module":"C1"},{"value":"0,0E+00","module":"C2"},{"value":"0,0E+00","module":"C3"},{"value":"0,0E+00","module":"C4"},{"value":"-1,12E+02","module":"D"}]},{"parameter":"PENRE","unit":"MJ","values":[{"value":"1,16E+02","module":"A1"},{"value":"1,11E+02","module":"A2"},{"value":"7,43E+01","module":"A3"},{"value":"2,14E+01","module":"A4"},{"value":"0,0E+00","module":"C1"},{"value":"0,0E+00","module":"C2"},{"value":"0,0E+00","module":"C3"},{"value":"0,0E+00","module":"C4"},{"value":"-2,02E+03","module":"D"}]},{"parameter":"PENRM","unit":"MJ","values":[{"value":"1,77E+03","module":"A1"},{"value":"0,0E+00","module":"A2"},{"value":"0,0E+00","module":"A3"},{"value":"0,0E+00","module":"A4"},{"value":"0,0E+00","module":"C1"},{"value":"0,0E+00","module":"C2"},{"value":"0,0E+00","module":"C3"},{"value":"0,0E+00","module":"C4"},{"value":"0,0E+00","module":"D"}]},{"parameter":"PENRT","unit":"MJ","values":[{"value":"7,46E+02","module":"A1"},{"value":"1,11E+02","module":"A2"},{"value":"7,43E+01","module":"A3"},{"value":"2,14E+01","module":"A4"},{"value":"0,0E+00","module":"C1"},{"value":"0,0E+00","module":"C2"},{"value":"0,0E+00","module":"C3"},{"value":"0,0E+00","module":"C4"},{"value":"-2,02E+03","module":"D"}]},{"parameter":"SM","unit":"kg","values":[{"value":"4,96E+02","module":"A1"},{"value":"2,59E-02","module":"A2"},{"value":"4,27E+00","module":"A3"},{"value":"7,32E-03","module":"A4"},{"value":"0,0E+00","module":"C1"},{"value":"0,0E+00","module":"C2"},{"value":"0,0E+00","module":"C3"},{"value":"0,0E+00","module":"C4"},{"value":"-4,26E+01","module":"D"}]},{"parameter":"RSF","unit":"MJ","values":[{"value":"9,81E-02","module":"A1"},{"value":"2,78E-02","module":"A2"},{"value":"1,51E+01","module":"A3"},{"value":"9,34E-03","module":"A4"},{"value":"0,0E+00","module":"C1"},{"value":"0,0E+00","module":"C2"},{"value":"0,0E+00","module":"C3"},{"value":"0,0E+00","module":"C4"},{"value":"-1,22E+00","module":"D"}]},{"parameter":"NRSF","unit":"MJ","values":[{"value":"1,16E-01","module":"A1"},{"value":"1,22E-01","module":"A2"},{"value":"3,23E-02","module":"A3"},{"value":"3,14E-02","module":"A4"},{"value":"0,0E+00","module":"C1"},{"value":"0,0E+00","module":"C2"},{"value":"0,0E+00","module":"C3"},{"value":"0,0E+00","module":"C4"},{"value":"-5,09E-01","module":"D"}]},{"parameter":"FW","unit":"m3","values":[{"value":"6,35E-01","module":"A1"},{"value":"4,85E-03","module":"A2"},{"value":"7,23E-02","module":"A3"},{"value":"2,42E-03","module":"A4"},{"value":"0,0E+00","module":"C1"},{"value":"0,0E+00","module":"C2"},{"value":"0,0E+00","module":"C3"},{"value":"0,0E+00","module":"C4"},{"value":"-9,93E-01","module":"D"}]}],"end_of_life_waste":[{"parameter":"HWD","unit":"kg","values":[{"value":"8,87E-03","module":"A1"},{"value":"3,83E-03","module":"A2"},{"value":"8,19E-02","module":"A3"},{"value":"1,16E-03","module":"A4"},{"value":"0,0E+00","module":"C1"},{"value":"0,0E+00","module":"C2"},{"value":"0,0E+00","module":"C3"},{"value":"0,0E+00","module":"C4"},{"value":"-8,11E-01","module":"D"}]},{"parameter":"NHWD","unit":"kg","values":[{"value":"3,45E-01","module":"A1"},{"value":"2,08E+00","module":"A2"},{"value":"7,66E-01","module":"A3"},{"value":"1,84E+00","module":"A4"},{"value":"0,0E+00","module":"C1"},{"value":"0,0E+00","module":"C2"},{"value":"0,0E+00","module":"C3"},{"value":"0,0E+00","module":"C4"},{"value":"-2,62E+00","module":"D"}]},{"parameter":"RWD","unit":"kg","values":[{"value":"8,16E-03","module":"A1"},{"value":"7,76E-04","module":"A2"},{"value":"2,14E-04","module":"A3"},{"value":"1,45E-04","module":"A4"},{"value":"0,0E+00","module":"C1"},{"value":"0,0E+00","module":"C2"},{"value":"0,0E+00","module":"C3"},{"value":"0,0E+00","module":"C4"},{"value":"-1,48E-02","module":"D"}]}],"end_of_life_flow":[{"parameter":"CRU","unit":"kg","values":[{"value":"0,0E+00","module":"A1"},{"value":"0,0E+00","module":"A2"},{"value":"0,0E+00","module":"A3"},{"value":"0,0E+00","module":"A4"},{"value":"0,0E+00","module":"C1"},{"value":"0,0E+00","module":"C2"},{"value":"0,0E+00","module":"C3"},{"value":"0,0E+00","module":"C4"},{"value":"0,0E+00","module":"D"}]},{"parameter":"MFR","unit":"kg","values":[{"value":"1,23E-02","module":"A1"},{"value":"1,85E-02","module":"A2"},{"value":"2,48E+00","module":"A3"},{"value":"1,03E-04","module":"A4"},{"value":"0,0E+00","module":"C1"},{"value":"0,0E+00","module":"C2"},{"value":"0,0E+00","module":"C3"},{"value":"0,0E+00","module":"C4"},{"value":"-1,81E-01","module":"D"}]},{"parameter":"MER","unit":"kg","values":[{"value":"2,19E-02","module":"A1"},{"value":"8,90E-03","module":"A2"},{"value":"2,44E-02","module":"A3"},{"value":"6,34E-03","module":"A4"},{"value":"0,0E+00","module":"C1"},{"value":"0,0E+00","module":"C2"},{"value":"0,0E+00","module":"C3"},{"value":"0,0E+00","module":"C4"},{"value":"-1,28E-02","module":"D"}]},{"parameter":"EEE","unit":"MJ","values":[{"value":"9,49E-03","module":"A1"},{"value":"1,81E-03","module":"A2"},{"value":"6,11E-02","module":"A3"},{"value":"1,11E-03","module":"A4"},{"value":"0,0E+00","module":"C1"},{"value":"0,0E+00","module":"C2"},{"value":"0,0E+00","module":"C3"},{"value":"0,0E+00","module":"C4"},{"value":"-4,08E+00","module":"D"}]},{"parameter":"EET","unit":"MJ","values":[{"value":"1,44E-01","module":"A1"},{"value":"2,74E-02","module":"A2"},{"value":"9,24E-01","module":"A3"},{"value":"1,68E-02","module":"A4"},{"value":"0,0E+00","module":"C1"},{"value":"0,0E+00","module":"C2"},{"value":"0,0E+00","module":"C3"},{"value":"0,0E+00","module":"C4"},{"value":"-6,18E+01","module":"D"}]}]}