{"product_name":"Kompaktelement, Lavkarbonklasse Ekstrem","epd_id":"NEPD-6042-5302-NO","compliance":["EN 15804+A2","ISO 14025","ISO 21930"],"producer_name":"Veidekke Prefab AS","environmental_impact":[{"parameter":"GWP-total","unit":"kg CO2-eq.","values":[{"value":"5,24E+01","module":"A1"},{"value":"4,44E+00","module":"A2"},{"value":"4,40E+00","module":"A3"},{"value":"1,23E+00","module":"A4"},{"value":"1,70E+00","module":"A5"},{"value":"-2,14E+00","module":"B1"},{"value":"4,00E+00","module":"C1"},{"value":"1,23E+00","module":"C2"},{"value":"4,75E-01","module":"C3"},{"value":"1,37E+00","module":"C4"},{"value":"-1,22E+01","module":"D"}]},{"parameter":"GWP-fossil","unit":"kg CO2-eq.","values":[{"value":"5,22E+01","module":"A1"},{"value":"4,43E+00","module":"A2"},{"value":"4,39E+00","module":"A3"},{"value":"1,22E+00","module":"A4"},{"value":"1,70E+00","module":"A5"},{"value":"-2,14E+00","module":"B1"},{"value":"4,00E+00","module":"C1"},{"value":"1,22E+00","module":"C2"},{"value":"4,68E-01","module":"C3"},{"value":"1,37E+00","module":"C4"},{"value":"-1,22E+01","module":"D"}]},{"parameter":"GWP-biogenic","unit":"kg CO2-eq.","values":[{"value":"1,88E-01","module":"A1"},{"value":"2,44E-03","module":"A2"},{"value":"1,04E-02","module":"A3"},{"value":"1,81E-03","module":"A4"},{"value":"1,34E-03","module":"A5"},{"value":"0,0E+00","module":"B1"},{"value":"7,50E-04","module":"C1"},{"value":"1,81E-03","module":"C2"},{"value":"4,05E-03","module":"C3"},{"value":"1,17E-03","module":"C4"},{"value":"-3,60E-02","module":"D"}]},{"parameter":"GWP-luluc","unit":"kg CO2-eq.","values":[{"value":"3,27E-02","module":"A1"},{"value":"2,37E-03","module":"A2"},{"value":"1,60E-03","module":"A3"},{"value":"1,39E-03","module":"A4"},{"value":"4,16E-04","module":"A5"},{"value":"0,0E+00","module":"B1"},{"value":"3,15E-04","module":"C1"},{"value":"1,39E-03","module":"C2"},{"value":"6,48E-04","module":"C3"},{"value":"2,69E-04","module":"C4"},{"value":"-5,81E-03","module":"D"}]},{"parameter":"ODP","unit":"kg CFC 11-eq.","values":[{"value":"3,41E-06","module":"A1"},{"value":"8,43E-07","module":"A2"},{"value":"5,94E-07","module":"A3"},{"value":"3,00E-07","module":"A4"},{"value":"2,95E-07","module":"A5"},{"value":"0,0E+00","module":"B1"},{"value":"8,64E-07","module":"C1"},{"value":"3,00E-07","module":"C2"},{"value":"9,23E-08","module":"C3"},{"value":"6,68E-07","module":"C4"},{"value":"-6,14E-07","module":"D"}]},{"parameter":"AP","unit":"mol H+-eq.","values":[{"value":"3,01E-01","module":"A1"},{"value":"7,80E-02","module":"A2"},{"value":"6,12E-03","module":"A3"},{"value":"8,85E-03","module":"A4"},{"value":"1,46E-02","module":"A5"},{"value":"0,0E+00","module":"B1"},{"value":"4,19E-02","module":"C1"},{"value":"8,85E-03","module":"C2"},{"value":"3,79E-03","module":"C3"},{"value":"1,34E-02","module":"C4"},{"value":"-6,68E-02","module":"D"}]},{"parameter":"POCP","unit":"kg NMVOC-eq.","values":[{"value":"2,52E-01","module":"A1"},{"value":"6,79E-02","module":"A2"},{"value":"4,58E-03","module":"A3"},{"value":"1,07E-02","module":"A4"},{"value":"1,84E-02","module":"A5"},{"value":"0,0E+00","module":"B1"},{"value":"5,57E-02","module":"C1"},{"value":"1,07E-02","module":"C2"},{"value":"3,43E-03","module":"C3"},{"value":"1,58E-02","module":"C4"},{"value":"-6,82E-02","module":"D"}]},{"parameter":"ADPE","unit":"kg Sb-eq.","values":[{"value":"4,20E-04","module":"A1"},{"value":"5,07E-05","module":"A2"},{"value":"2,73E-05","module":"A3"},{"value":"8,30E-05","module":"A4"},{"value":"5,55E-06","module":"A5"},{"value":"0,0E+00","module":"B1"},{"value":"6,14E-06","module":"C1"},{"value":"8,30E-05","module":"C2"},{"value":"5,94E-06","module":"C3"},{"value":"1,21E-05","module":"C4"},{"value":"-3,19E-04","module":"D"}]},{"parameter":"ADPF","unit":"MJ","values":[{"value":"5,17E+02","module":"A1"},{"value":"6,16E+01","module":"A2"},{"value":"6,97E+01","module":"A3"},{"value":"2,76E+01","module":"A4"},{"value":"2,19E+01","module":"A5"},{"value":"0,0E+00","module":"B1"},{"value":"5,51E+01","module":"C1"},{"value":"2,76E+01","module":"C2"},{"value":"1,45E+01","module":"C3"},{"value":"4,43E+01","module":"C4"},{"value":"-1,16E+02","module":"D"}]},{"parameter":"WDP","unit":"m3 world-eq.","values":[{"value":"3,87E+03","module":"A1"},{"value":"4,84E+01","module":"A2"},{"value":"8,36E+02","module":"A3"},{"value":"5,53E+01","module":"A4"},{"value":"8,88E+01","module":"A5"},{"value":"0,0E+00","module":"B1"},{"value":"1,17E+01","module":"C1"},{"value":"5,53E+01","module":"C2"},{"value":"1,61E+03","module":"C3"},{"value":"9,32E+01","module":"C4"},{"value":"-6,43E+02","module":"D"}]},{"parameter":"EP-freshwater","unit":"kg P-eq.","values":[{"value":"2,48E-03","module":"A1"},{"value":"5,16E-05","module":"A2"},{"value":"3,20E-05","module":"A3"},{"value":"3,78E-05","module":"A4"},{"value":"2,26E-05","module":"A5"},{"value":"0,0E+00","module":"B1"},{"value":"1,46E-05","module":"C1"},{"value":"3,78E-05","module":"C2"},{"value":"2,96E-05","module":"C3"},{"value":"1,02E-05","module":"C4"},{"value":"-6,99E-04","module":"D"}]},{"parameter":"EP-marine","unit":"kg N-eq.","values":[{"value":"7,78E-02","module":"A1"},{"value":"2,28E-02","module":"A2"},{"value":"1,23E-03","module":"A3"},{"value":"2,52E-03","module":"A4"},{"value":"6,00E-03","module":"A5"},{"value":"0,0E+00","module":"B1"},{"value":"1,85E-02","module":"C1"},{"value":"2,52E-03","module":"C2"},{"value":"1,11E-03","module":"C3"},{"value":"5,02E-03","module":"C4"},{"value":"-1,57E-02","module":"D"}]},{"parameter":"EP-terrestrial","unit":"mol N-eq.","values":[{"value":"1,13E+00","module":"A1"},{"value":"2,53E-01","module":"A2"},{"value":"1,42E-02","module":"A3"},{"value":"2,81E-02","module":"A4"},{"value":"6,61E-02","module":"A5"},{"value":"0,0E+00","module":"B1"},{"value":"2,00E-01","module":"C1"},{"value":"2,81E-02","module":"C2"},{"value":"1,28E-02","module":"C3"},{"value":"5,53E-02","module":"C4"},{"value":"-1,68E-01","module":"D"}]},{"parameter":"GWP-IOBC","unit":"kg CO2-eq.","values":[{"value":"5,07E+01","module":"A1"},{"value":"5,53E+00","module":"A2"},{"value":"4,32E+00","module":"A3"},{"value":"1,23E+00","module":"A4"},{"value":"1,43E+00","module":"A5"},{"value":"-2,14E+00","module":"B1"},{"value":"4,00E+00","module":"C1"},{"value":"1,23E+00","module":"C2"},{"value":"4,69E-01","module":"C3"},{"value":"1,37E+00","module":"C4"},{"value":"-1,76E+01","module":"D"}]}],"additional_environmental_impact":[{"parameter":"PM","unit":"disease incidence","values":[{"value":"4,04E-06","module":"A1"},{"value":"3,72E-07","module":"A2"},{"value":"3,20E-08","module":"A3"},{"value":"3,50E-07","module":"A4"},{"value":"3,66E-07","module":"A5"},{"value":"0,0E+00","module":"B1"},{"value":"5,07E-06","module":"C1"},{"value":"3,50E-07","module":"C2"},{"value":"6,07E-08","module":"C3"},{"value":"2,85E-07","module":"C4"},{"value":"-1,18E-06","module":"D"}]},{"parameter":"ETP-fw","unit":"CTUe","values":[{"value":"9,41E+03","module":"A1"},{"value":"5,34E+01","module":"A2"},{"value":"2,48E+01","module":"A3"},{"value":"3,52E+01","module":"A4"},{"value":"1,61E+01","module":"A5"},{"value":"0,0E+00","module":"B1"},{"value":"3,01E+01","module":"C1"},{"value":"3,52E+01","module":"C2"},{"value":"1,03E+01","module":"C3"},{"value":"2,19E+01","module":"C4"},{"value":"-6,23E+02","module":"D"}]},{"parameter":"HTP-c","unit":"CTUh","values":[{"value":"3,11E-07","module":"A1"},{"value":"0,0E+00","module":"A2"},{"value":"1,42E-09","module":"A3"},{"value":"0,0E+00","module":"A4"},{"value":"3,84E-09","module":"A5"},{"value":"0,0E+00","module":"B1"},{"value":"1,00E-09","module":"C1"},{"value":"0,0E+00","module":"C2"},{"value":"6,60E-10","module":"C3"},{"value":"6,41E-10","module":"C4"},{"value":"-5,28E-08","module":"D"}]},{"parameter":"HTP-nc","unit":"CTUh","values":[{"value":"9,67E-06","module":"A1"},{"value":"5,91E-08","module":"A2"},{"value":"2,88E-08","module":"A3"},{"value":"5,00E-08","module":"A4"},{"value":"1,17E-07","module":"A5"},{"value":"0,0E+00","module":"B1"},{"value":"2,80E-08","module":"C1"},{"value":"5,00E-08","module":"C2"},{"value":"9,23E-09","module":"C3"},{"value":"1,28E-08","module":"C4"},{"value":"1,09E-06","module":"D"}]},{"parameter":"SQP","unit":"unitless","values":[{"value":"1,61E+02","module":"A1"},{"value":"4,76E+01","module":"A2"},{"value":"3,39E+00","module":"A3"},{"value":"7,54E+01","module":"A4"},{"value":"7,16E+00","module":"A5"},{"value":"0,0E+00","module":"B1"},{"value":"6,69E+00","module":"C1"},{"value":"7,54E+01","module":"C2"},{"value":"8,23E+00","module":"C3"},{"value":"1,61E+02","module":"C4"},{"value":"5,13E+01","module":"D"}]},{"parameter":"IRP","unit":"kBq U235-eq.","values":[{"value":"2,31E+00","module":"A1"},{"value":"2,54E-01","module":"A2"},{"value":"1,16E-01","module":"A3"},{"value":"9,67E-02","module":"A4"},{"value":"1,01E-01","module":"A5"},{"value":"0,0E+00","module":"B1"},{"value":"2,40E-01","module":"C1"},{"value":"9,67E-02","module":"C2"},{"value":"2,44E-01","module":"C3"},{"value":"1,92E-01","module":"C4"},{"value":"-1,96E-01","module":"D"}]}],"resource_use":[{"parameter":"PERE","unit":"MJ","values":[{"value":"6,32E+01","module":"A1"},{"value":"1,32E+00","module":"A2"},{"value":"6,10E+01","module":"A3"},{"value":"9,38E-01","module":"A4"},{"value":"9,17E-01","module":"A5"},{"value":"0,0E+00","module":"B1"},{"value":"3,00E-01","module":"C1"},{"value":"9,38E-01","module":"C2"},{"value":"7,49E+00","module":"C3"},{"value":"6,81E-01","module":"C4"},{"value":"-1,33E+01","module":"D"}]},{"parameter":"PERM","unit":"MJ","values":[{"value":"3,19E-02","module":"A1"},{"value":"0,0E+00","module":"A2"},{"value":"0,0E+00","module":"A3"},{"value":"0,0E+00","module":"A4"},{"value":"0,0E+00","module":"A5"},{"value":"0,0E+00","module":"B1"},{"value":"0,0E+00","module":"C1"},{"value":"0,0E+00","module":"C2"},{"value":"0,0E+00","module":"C3"},{"value":"0,0E+00","module":"C4"},{"value":"0,0E+00","module":"D"}]},{"parameter":"PERT","unit":"MJ","values":[{"value":"6,32E+01","module":"A1"},{"value":"1,32E+00","module":"A2"},{"value":"6,10E+01","module":"A3"},{"value":"9,38E-01","module":"A4"},{"value":"9,17E-01","module":"A5"},{"value":"0,0E+00","module":"B1"},{"value":"3,00E-01","module":"C1"},{"value":"9,38E-01","module":"C2"},{"value":"7,49E+00","module":"C3"},{"value":"6,81E-01","module":"C4"},{"value":"-1,33E+01","module":"D"}]},{"parameter":"PENRE","unit":"MJ","values":[{"value":"5,14E+02","module":"A1"},{"value":"6,16E+01","module":"A2"},{"value":"6,97E+01","module":"A3"},{"value":"2,76E+01","module":"A4"},{"value":"2,19E+01","module":"A5"},{"value":"0,0E+00","module":"B1"},{"value":"5,51E+01","module":"C1"},{"value":"2,76E+01","module":"C2"},{"value":"1,46E+01","module":"C3"},{"value":"4,43E+01","module":"C4"},{"value":"-1,17E+02","module":"D"}]},{"parameter":"PENRM","unit":"MJ","values":[{"value":"2,47E+00","module":"A1"},{"value":"0,0E+00","module":"A2"},{"value":"0,0E+00","module":"A3"},{"value":"0,0E+00","module":"A4"},{"value":"0,0E+00","module":"A5"},{"value":"0,0E+00","module":"B1"},{"value":"0,0E+00","module":"C1"},{"value":"0,0E+00","module":"C2"},{"value":"0,0E+00","module":"C3"},{"value":"0,0E+00","module":"C4"},{"value":"0,0E+00","module":"D"}]},{"parameter":"PENRT","unit":"MJ","values":[{"value":"5,17E+02","module":"A1"},{"value":"6,16E+01","module":"A2"},{"value":"6,97E+01","module":"A3"},{"value":"2,76E+01","module":"A4"},{"value":"2,19E+01","module":"A5"},{"value":"0,0E+00","module":"B1"},{"value":"5,51E+01","module":"C1"},{"value":"2,76E+01","module":"C2"},{"value":"1,46E+01","module":"C3"},{"value":"4,43E+01","module":"C4"},{"value":"-1,17E+02","module":"D"}]},{"parameter":"SM","unit":"kg","values":[{"value":"1,23E+02","module":"A1"},{"value":"0,0E+00","module":"A2"},{"value":"0,0E+00","module":"A3"},{"value":"0,0E+00","module":"A4"},{"value":"3,40E-01","module":"A5"},{"value":"0,0E+00","module":"B1"},{"value":"0,0E+00","module":"C1"},{"value":"0,0E+00","module":"C2"},{"value":"0,0E+00","module":"C3"},{"value":"0,0E+00","module":"C4"},{"value":"0,0E+00","module":"D"}]},{"parameter":"RSF","unit":"MJ","values":[{"value":"2,32E+01","module":"A1"},{"value":"3,25E-02","module":"A2"},{"value":"6,23E-02","module":"A3"},{"value":"2,96E-02","module":"A4"},{"value":"3,60E-02","module":"A5"},{"value":"0,0E+00","module":"B1"},{"value":"0,0E+00","module":"C1"},{"value":"2,96E-02","module":"C2"},{"value":"0,0E+00","module":"C3"},{"value":"1,41E-02","module":"C4"},{"value":"2,64E-01","module":"D"}]},{"parameter":"NRSF","unit":"MJ","values":[{"value":"8,60E+01","module":"A1"},{"value":"2,29E-01","module":"A2"},{"value":"1,37E-01","module":"A3"},{"value":"9,49E-02","module":"A4"},{"value":"3,31E-02","module":"A5"},{"value":"0,0E+00","module":"B1"},{"value":"0,0E+00","module":"C1"},{"value":"9,49E-02","module":"C2"},{"value":"0,0E+00","module":"C3"},{"value":"4,05E-02","module":"C4"},{"value":"1,11E+01","module":"D"}]},{"parameter":"FW","unit":"m3","values":[{"value":"1,32E+00","module":"A1"},{"value":"9,62E-03","module":"A2"},{"value":"5,19E-01","module":"A3"},{"value":"9,93E-03","module":"A4"},{"value":"8,06E-03","module":"A5"},{"value":"0,0E+00","module":"B1"},{"value":"2,83E-03","module":"C1"},{"value":"9,93E-03","module":"C2"},{"value":"2,49E-02","module":"C3"},{"value":"5,27E-02","module":"C4"},{"value":"-9,61E-01","module":"D"}]}],"end_of_life_waste":[{"parameter":"HWD","unit":"kg","values":[{"value":"1,28E-01","module":"A1"},{"value":"4,81E-03","module":"A2"},{"value":"3,52E-03","module":"A3"},{"value":"3,55E-03","module":"A4"},{"value":"2,55E-03","module":"A5"},{"value":"0,0E+00","module":"B1"},{"value":"1,62E-03","module":"C1"},{"value":"3,55E-03","module":"C2"},{"value":"1,45E-03","module":"C3"},{"value":"0,0E+00","module":"C4"},{"value":"-6,18E-02","module":"D"}]},{"parameter":"NHWD","unit":"kg","values":[{"value":"1,21E+01","module":"A1"},{"value":"2,51E+00","module":"A2"},{"value":"3,91E-01","module":"A3"},{"value":"6,20E+00","module":"A4"},{"value":"1,17E-01","module":"A5"},{"value":"0,0E+00","module":"B1"},{"value":"6,52E-02","module":"C1"},{"value":"6,20E+00","module":"C2"},{"value":"4,59E-02","module":"C3"},{"value":"3,20E+02","module":"C4"},{"value":"-4,56E+00","module":"D"}]},{"parameter":"RWD","unit":"kg","values":[{"value":"2,52E-03","module":"A1"},{"value":"3,87E-04","module":"A2"},{"value":"8,47E-05","module":"A3"},{"value":"1,29E-04","module":"A4"},{"value":"1,42E-04","module":"A5"},{"value":"0,0E+00","module":"B1"},{"value":"3,82E-04","module":"C1"},{"value":"1,29E-04","module":"C2"},{"value":"1,54E-04","module":"C3"},{"value":"0,0E+00","module":"C4"},{"value":"-1,73E-04","module":"D"}]}],"end_of_life_flow":[{"parameter":"CRU","unit":"kg","values":[{"value":"0,0E+00","module":"A1"},{"value":"0,0E+00","module":"A2"},{"value":"0,0E+00","module":"A3"},{"value":"0,0E+00","module":"A4"},{"value":"0,0E+00","module":"A5"},{"value":"0,0E+00","module":"B1"},{"value":"0,0E+00","module":"C1"},{"value":"0,0E+00","module":"C2"},{"value":"0,0E+00","module":"C3"},{"value":"0,0E+00","module":"C4"},{"value":"0,0E+00","module":"D"}]},{"parameter":"MFR","unit":"kg","values":[{"value":"2,44E-02","module":"A1"},{"value":"0,0E+00","module":"A2"},{"value":"3,11E-03","module":"A3"},{"value":"0,0E+00","module":"A4"},{"value":"0,0E+00","module":"A5"},{"value":"0,0E+00","module":"B1"},{"value":"0,0E+00","module":"C1"},{"value":"0,0E+00","module":"C2"},{"value":"6,80E+02","module":"C3"},{"value":"0,0E+00","module":"C4"},{"value":"0,0E+00","module":"D"}]},{"parameter":"MER","unit":"kg","values":[{"value":"1,51E-04","module":"A1"},{"value":"0,0E+00","module":"A2"},{"value":"1,07E-08","module":"A3"},{"value":"0,0E+00","module":"A4"},{"value":"0,0E+00","module":"A5"},{"value":"0,0E+00","module":"B1"},{"value":"0,0E+00","module":"C1"},{"value":"0,0E+00","module":"C2"},{"value":"0,0E+00","module":"C3"},{"value":"0,0E+00","module":"C4"},{"value":"0,0E+00","module":"D"}]},{"parameter":"EEE","unit":"MJ","values":[{"value":"1,48E-03","module":"A1"},{"value":"0,0E+00","module":"A2"},{"value":"2,26E-03","module":"A3"},{"value":"0,0E+00","module":"A4"},{"value":"0,0E+00","module":"A5"},{"value":"0,0E+00","module":"B1"},{"value":"0,0E+00","module":"C1"},{"value":"0,0E+00","module":"C2"},{"value":"0,0E+00","module":"C3"},{"value":"0,0E+00","module":"C4"},{"value":"0,0E+00","module":"D"}]},{"parameter":"EET","unit":"MJ","values":[{"value":"2,24E-02","module":"A1"},{"value":"0,0E+00","module":"A2"},{"value":"3,42E-02","module":"A3"},{"value":"0,0E+00","module":"A4"},{"value":"0,0E+00","module":"A5"},{"value":"0,0E+00","module":"B1"},{"value":"0,0E+00","module":"C1"},{"value":"0,0E+00","module":"C2"},{"value":"0,0E+00","module":"C3"},{"value":"0,0E+00","module":"C4"},{"value":"0,0E+00","module":"D"}]}]}