{"product_name":"Koniske master [kg mast] - CombiCoat\u00ae","epd_id":"NEPD-2811-1509","compliance":["EN 15804","ISO 14025","ISO 21930"],"producer_name":"Vik\u00d8rsta AS","environmental_impact":[{"parameter":"GWP-total","unit":"kg CO2-eq.","values":[{"value":"2,81E+00","module":"A1-A3"},{"value":"2,48E-02","module":"A4"},{"value":"3,38E-02","module":"A5"},{"value":"3,38E-02","module":"C1"},{"value":"6,62E-02","module":"C2"},{"value":"1,89E-04","module":"C3"},{"value":"4,94E-05","module":"C4"},{"value":"-1,41E+00","module":"D"}]},{"parameter":"ODP","unit":"kg CFC 11-eq.","values":[{"value":"7,64E-08","module":"A1-A3"},{"value":"5,10E-09","module":"A4"},{"value":"6,10E-09","module":"A5"},{"value":"6,10E-09","module":"C1"},{"value":"1,36E-08","module":"C2"},{"value":"2,00E-11","module":"C3"},{"value":"1,60E-11","module":"C4"},{"value":"-1,26E-08","module":"D"}]},{"parameter":"AP","unit":"kg SO2-eq.","values":[{"value":"9,46E-03","module":"A1-A3"},{"value":"6,41E-05","module":"A4"},{"value":"2,56E-04","module":"A5"},{"value":"2,56E-04","module":"C1"},{"value":"1,71E-04","module":"C2"},{"value":"1,18E-06","module":"C3"},{"value":"3,61E-07","module":"C4"},{"value":"-2,97E-03","module":"D"}]},{"parameter":"EP","unit":"kg Phosphat-eq.","values":[{"value":"1,09E-03","module":"A1-A3"},{"value":"8,84E-06","module":"A4"},{"value":"5,51E-05","module":"A5"},{"value":"5,51E-05","module":"C1"},{"value":"2,36E-05","module":"C2"},{"value":"1,81E-07","module":"C3"},{"value":"6,37E-08","module":"C4"},{"value":"-5,55E-04","module":"D"}]},{"parameter":"POCP","unit":"kg Ethen-eq.","values":[{"value":"8,27E-04","module":"A1-A3"},{"value":"3,88E-06","module":"A4"},{"value":"6,77E-06","module":"A5"},{"value":"6,77E-06","module":"C1"},{"value":"1,04E-05","module":"C2"},{"value":"5,18E-08","module":"C3"},{"value":"1,51E-08","module":"C4"},{"value":"-2,79E-04","module":"D"}]},{"parameter":"ADPE","unit":"kg Sb-eq.","values":[{"value":"4,02E-04","module":"A1-A3"},{"value":"5,91E-08","module":"A4"},{"value":"1,13E-08","module":"A5"},{"value":"1,13E-08","module":"C1"},{"value":"1,58E-07","module":"C2"},{"value":"1,40E-11","module":"C3"},{"value":"1,00E-12","module":"C4"},{"value":"-7,17E-06","module":"D"}]},{"parameter":"ADPF","unit":"MJ","values":[{"value":"2,95E+01","module":"A1-A3"},{"value":"4,08E-01","module":"A4"},{"value":"4,88E-01","module":"A5"},{"value":"4,88E-01","module":"C1"},{"value":"1,09E+00","module":"C2"},{"value":"1,76E-03","module":"C3"},{"value":"1,39E-03","module":"C4"},{"value":"-1,40E+01","module":"D"}]},{"parameter":"ADPM","unit":"kg Sb-eq.","values":[{"value":"4,02E-04","module":"A1-A3"},{"value":"5,91E-08","module":"A4"},{"value":"1,13E-08","module":"A5"},{"value":"1,13E-08","module":"C1"},{"value":"1,58E-07","module":"C2"},{"value":"1,40E-11","module":"C3"},{"value":"1,00E-12","module":"C4"},{"value":"-7,17E-06","module":"D"}]}],"additional_environmental_impact":[],"resource_use":[{"parameter":"PERE","unit":"MJ","values":[{"value":"7,11E+00","module":"A1-A3"},{"value":"7,41E-03","module":"A4"},{"value":"2,80E-03","module":"A5"},{"value":"2,80E-03","module":"C1"},{"value":"1,98E-02","module":"C2"},{"value":"1,46E-02","module":"C3"},{"value":"1,14E-05","module":"C4"},{"value":"-3,06E-01","module":"D"}]},{"parameter":"PERM","unit":"MJ","values":[{"value":"0,0E+00","module":"A1-A3"},{"value":"0,0E+00","module":"A4"},{"value":"0,0E+00","module":"A5"},{"value":"0,0E+00","module":"C1"},{"value":"0,0E+00","module":"C2"},{"value":"0,0E+00","module":"C3"},{"value":"0,0E+00","module":"C4"},{"value":"0,0E+00","module":"D"}]},{"parameter":"PERT","unit":"MJ","values":[{"value":"7,11E+00","module":"A1-A3"},{"value":"7,41E-03","module":"A4"},{"value":"2,80E-03","module":"A5"},{"value":"2,80E-03","module":"C1"},{"value":"1,98E-02","module":"C2"},{"value":"1,46E-02","module":"C3"},{"value":"1,14E-05","module":"C4"},{"value":"-3,06E-01","module":"D"}]},{"parameter":"PENRE","unit":"MJ","values":[{"value":"3,08E+01","module":"A1-A3"},{"value":"4,20E-01","module":"A4"},{"value":"4,92E-01","module":"A5"},{"value":"4,92E-01","module":"C1"},{"value":"1,12E+00","module":"C2"},{"value":"2,36E-03","module":"C3"},{"value":"1,41E-03","module":"C4"},{"value":"-8,16E+00","module":"D"}]},{"parameter":"PENRM","unit":"MJ","values":[{"value":"8,37E-01","module":"A1-A3"},{"value":"0,0E+00","module":"A4"},{"value":"0,0E+00","module":"A5"},{"value":"0,0E+00","module":"C1"},{"value":"0,0E+00","module":"C2"},{"value":"0,0E+00","module":"C3"},{"value":"0,0E+00","module":"C4"},{"value":"-6,34E+00","module":"D"}]},{"parameter":"PENRT","unit":"MJ","values":[{"value":"3,16E+01","module":"A1-A3"},{"value":"4,20E-01","module":"A4"},{"value":"4,92E-01","module":"A5"},{"value":"4,92E-01","module":"C1"},{"value":"1,12E+00","module":"C2"},{"value":"2,36E-03","module":"C3"},{"value":"1,41E-03","module":"C4"},{"value":"-1,45E+01","module":"D"}]},{"parameter":"SM","unit":"kg","values":[{"value":"3,22E-01","module":"A1-A3"},{"value":"0,0E+00","module":"A4"},{"value":"0,0E+00","module":"A5"},{"value":"0,0E+00","module":"C1"},{"value":"0,0E+00","module":"C2"},{"value":"0,0E+00","module":"C3"},{"value":"0,0E+00","module":"C4"},{"value":"0,0E+00","module":"D"}]},{"parameter":"RSF","unit":"MJ","values":[{"value":"9,02E-04","module":"A1-A3"},{"value":"0,0E+00","module":"A4"},{"value":"0,0E+00","module":"A5"},{"value":"0,0E+00","module":"C1"},{"value":"0,0E+00","module":"C2"},{"value":"0,0E+00","module":"C3"},{"value":"0,0E+00","module":"C4"},{"value":"0,0E+00","module":"D"}]},{"parameter":"NRSF","unit":"MJ","values":[{"value":"0,0E+00","module":"A1-A3"},{"value":"0,0E+00","module":"A4"},{"value":"0,0E+00","module":"A5"},{"value":"0,0E+00","module":"C1"},{"value":"0,0E+00","module":"C2"},{"value":"0,0E+00","module":"C3"},{"value":"0,0E+00","module":"C4"},{"value":"0,0E+00","module":"D"}]},{"parameter":"FW","unit":"m3","values":[{"value":"1,83E-02","module":"A1-A3"},{"value":"9,95E-05","module":"A4"},{"value":"5,18E-05","module":"A5"},{"value":"5,18E-05","module":"C1"},{"value":"2,65E-04","module":"C2"},{"value":"9,73E-07","module":"C3"},{"value":"1,53E-06","module":"C4"},{"value":"-1,21E-02","module":"D"}]}],"end_of_life_waste":[{"parameter":"HWD","unit":"kg","values":[{"value":"3,89E-03","module":"A1-A3"},{"value":"2,24E-07","module":"A4"},{"value":"2,19E-07","module":"A5"},{"value":"2,19E-07","module":"C1"},{"value":"5,98E-07","module":"C2"},{"value":"5,84E-09","module":"C3"},{"value":"2,10E-09","module":"C4"},{"value":"-2,80E-02","module":"D"}]},{"parameter":"NHWD","unit":"kg","values":[{"value":"6,34E-01","module":"A1-A3"},{"value":"3,84E-02","module":"A4"},{"value":"2,36E-03","module":"A5"},{"value":"2,36E-03","module":"C1"},{"value":"1,02E-01","module":"C2"},{"value":"1,79E-04","module":"C3"},{"value":"9,54E-03","module":"C4"},{"value":"-1,34E-01","module":"D"}]},{"parameter":"RWD","unit":"kg","values":[{"value":"6,37E-04","module":"A1-A3"},{"value":"2,94E-06","module":"A4"},{"value":"3,41E-06","module":"A5"},{"value":"3,41E-06","module":"C1"},{"value":"7,84E-06","module":"C2"},{"value":"1,73E-08","module":"C3"},{"value":"9,22E-09","module":"C4"},{"value":"-1,59E-04","module":"D"}]}],"end_of_life_flow":[{"parameter":"CRU","unit":"kg","values":[{"value":"0,0E+00","module":"A1-A3"},{"value":"0,0E+00","module":"A4"},{"value":"0,0E+00","module":"A5"},{"value":"0,0E+00","module":"C1"},{"value":"0,0E+00","module":"C2"},{"value":"0,0E+00","module":"C3"},{"value":"0,0E+00","module":"C4"},{"value":"0,0E+00","module":"D"}]},{"parameter":"MFR","unit":"kg","values":[{"value":"9,90E-03","module":"A1-A3"},{"value":"0,0E+00","module":"A4"},{"value":"0,0E+00","module":"A5"},{"value":"0,0E+00","module":"C1"},{"value":"0,0E+00","module":"C2"},{"value":"9,45E-01","module":"C3"},{"value":"0,0E+00","module":"C4"},{"value":"0,0E+00","module":"D"}]},{"parameter":"MER","unit":"kg","values":[{"value":"0,0E+00","module":"A1-A3"},{"value":"0,0E+00","module":"A4"},{"value":"0,0E+00","module":"A5"},{"value":"0,0E+00","module":"C1"},{"value":"0,0E+00","module":"C2"},{"value":"0,0E+00","module":"C3"},{"value":"0,0E+00","module":"C4"},{"value":"0,0E+00","module":"D"}]},{"parameter":"EEE","unit":"MJ","values":[{"value":"0,0E+00","module":"A1-A3"},{"value":"0,0E+00","module":"A4"},{"value":"0,0E+00","module":"A5"},{"value":"0,0E+00","module":"C1"},{"value":"0,0E+00","module":"C2"},{"value":"0,0E+00","module":"C3"},{"value":"0,0E+00","module":"C4"},{"value":"0,0E+00","module":"D"}]},{"parameter":"EET","unit":"MJ","values":[{"value":"2,96E-03","module":"A1-A3"},{"value":"0,0E+00","module":"A4"},{"value":"0,0E+00","module":"A5"},{"value":"0,0E+00","module":"C1"},{"value":"0,0E+00","module":"C2"},{"value":"0,0E+00","module":"C3"},{"value":"0,0E+00","module":"C4"},{"value":"0,0E+00","module":"D"}]}]}