{"product_name":"Konstruktionsvollholz (Update)","epd_id":"EPD-RUB-20230229-IBC1-DE","compliance":["DIN EN 15804+A2","ISO 14025"],"producer_name":"Rubner Holding AG - S.p.A.","environmental_impact":[{"parameter":"GWP-total","unit":"kg CO2-eq.","values":[{"value":"-7,07E+02","module":"A1-A3"},{"value":"0,0E+00","module":"C1"},{"value":"1,47E+00","module":"C2"},{"value":"7,84E+02","module":"C3"},{"value":"0,0E+00","module":"C4"},{"value":"-4,28E+02","module":"D"}]},{"parameter":"GWP-fossil","unit":"kg CO2-eq.","values":[{"value":"6,71E+01","module":"A1-A3"},{"value":"0,0E+00","module":"C1"},{"value":"1,40E+00","module":"C2"},{"value":"3,43E+00","module":"C3"},{"value":"0,0E+00","module":"C4"},{"value":"-3,86E+02","module":"D"}]},{"parameter":"GWP-biogenic","unit":"kg CO2-eq.","values":[{"value":"-7,75E+02","module":"A1-A3"},{"value":"0,0E+00","module":"C1"},{"value":"6,10E-02","module":"C2"},{"value":"7,80E+02","module":"C3"},{"value":"0,0E+00","module":"C4"},{"value":"-4,18E+01","module":"D"}]},{"parameter":"GWP-luluc","unit":"kg CO2-eq.","values":[{"value":"3,17E-01","module":"A1-A3"},{"value":"0,0E+00","module":"C1"},{"value":"9,41E-03","module":"C2"},{"value":"7,25E-04","module":"C3"},{"value":"0,0E+00","module":"C4"},{"value":"-4,62E-02","module":"D"}]},{"parameter":"ODP","unit":"kg CFC11-eq.","values":[{"value":"2,82E-09","module":"A1-A3"},{"value":"0,0E+00","module":"C1"},{"value":"1,37E-13","module":"C2"},{"value":"5,02E-11","module":"C3"},{"value":"0,0E+00","module":"C4"},{"value":"-2,99E-09","module":"D"}]},{"parameter":"AP","unit":"mol H^(+)-eq.","values":[{"value":"8,26E-01","module":"A1-A3"},{"value":"0,0E+00","module":"C1"},{"value":"4,66E-03","module":"C2"},{"value":"7,53E-03","module":"C3"},{"value":"0,0E+00","module":"C4"},{"value":"3,20E-01","module":"D"}]},{"parameter":"POCP","unit":"kg NMVOC-eq.","values":[{"value":"9,32E-01","module":"A1-A3"},{"value":"0,0E+00","module":"C1"},{"value":"4,19E-03","module":"C2"},{"value":"4,57E-03","module":"C3"},{"value":"0,0E+00","module":"C4"},{"value":"2,94E-01","module":"D"}]},{"parameter":"ADPE","unit":"kg Sb-eq.","values":[{"value":"3,96E-05","module":"A1-A3"},{"value":"0,0E+00","module":"C1"},{"value":"1,41E-07","module":"C2"},{"value":"9,35E-07","module":"C3"},{"value":"0,0E+00","module":"C4"},{"value":"-6,41E-05","module":"D"}]},{"parameter":"ADPF","unit":"MJ","values":[{"value":"8,55E+02","module":"A1-A3"},{"value":"0,0E+00","module":"C1"},{"value":"1,83E+01","module":"C2"},{"value":"6,23E+01","module":"C3"},{"value":"0,0E+00","module":"C4"},{"value":"-6,68E+03","module":"D"}]},{"parameter":"WDP","unit":"m^3 Welt-eq. entzogen","values":[{"value":"3,40E+01","module":"A1-A3"},{"value":"0,0E+00","module":"C1"},{"value":"1,56E-02","module":"C2"},{"value":"7,82E-01","module":"C3"},{"value":"0,0E+00","module":"C4"},{"value":"-2,20E+01","module":"D"}]},{"parameter":"EP-freshwater","unit":"kg P-eq.","values":[{"value":"5,42E-03","module":"A1-A3"},{"value":"0,0E+00","module":"C1"},{"value":"4,99E-06","module":"C2"},{"value":"1,00E-05","module":"C3"},{"value":"0,0E+00","module":"C4"},{"value":"-6,03E-04","module":"D"}]},{"parameter":"EP-marine","unit":"kg N-eq.","values":[{"value":"3,28E-01","module":"A1-A3"},{"value":"0,0E+00","module":"C1"},{"value":"2,13E-03","module":"C2"},{"value":"1,69E-03","module":"C3"},{"value":"0,0E+00","module":"C4"},{"value":"6,94E-02","module":"D"}]},{"parameter":"EP-terrestrial","unit":"mol N-eq.","values":[{"value":"2,93E+00","module":"A1-A3"},{"value":"0,0E+00","module":"C1"},{"value":"2,39E-02","module":"C2"},{"value":"1,77E-02","module":"C3"},{"value":"0,0E+00","module":"C4"},{"value":"8,22E-01","module":"D"}]}],"additional_environmental_impact":[{"parameter":"PM","unit":"Krankheitsf\u00e4lle","values":[{"value":null,"module":"A1-A3"},{"value":null,"module":"C1"},{"value":null,"module":"C2"},{"value":null,"module":"C3"},{"value":null,"module":"C4"},{"value":null,"module":"D"}]},{"parameter":"ETP-fw","unit":"CTUe","values":[{"value":null,"module":"A1-A3"},{"value":null,"module":"C1"},{"value":null,"module":"C2"},{"value":null,"module":"C3"},{"value":null,"module":"C4"},{"value":null,"module":"D"}]},{"parameter":"HTP-c","unit":"CTUh","values":[{"value":null,"module":"A1-A3"},{"value":null,"module":"C1"},{"value":null,"module":"C2"},{"value":null,"module":"C3"},{"value":null,"module":"C4"},{"value":null,"module":"D"}]},{"parameter":"HTP-nc","unit":"CTUh","values":[{"value":null,"module":"A1-A3"},{"value":null,"module":"C1"},{"value":null,"module":"C2"},{"value":null,"module":"C3"},{"value":null,"module":"C4"},{"value":null,"module":"D"}]},{"parameter":"SQP","unit":"SQP","values":[{"value":null,"module":"A1-A3"},{"value":null,"module":"C1"},{"value":null,"module":"C2"},{"value":null,"module":"C3"},{"value":null,"module":"C4"},{"value":null,"module":"D"}]}],"resource_use":[{"parameter":"PERE","unit":"MJ","values":[{"value":"5,51E+03","module":"A1-A3"},{"value":"0,0E+00","module":"C1"},{"value":"1,27E+00","module":"C2"},{"value":"7,83E+03","module":"C3"},{"value":"0,0E+00","module":"C4"},{"value":"-2,06E+03","module":"D"}]},{"parameter":"PERM","unit":"MJ","values":[{"value":"7,80E+03","module":"A1-A3"},{"value":"0,0E+00","module":"C1"},{"value":"0,0E+00","module":"C2"},{"value":"-7,80E+03","module":"C3"},{"value":"0,0E+00","module":"C4"},{"value":"0,0E+00","module":"D"}]},{"parameter":"PERT","unit":"MJ","values":[{"value":"1,33E+04","module":"A1-A3"},{"value":"0,0E+00","module":"C1"},{"value":"1,27E+00","module":"C2"},{"value":"3,46E+01","module":"C3"},{"value":"0,0E+00","module":"C4"},{"value":"-2,06E+03","module":"D"}]},{"parameter":"PENRE","unit":"MJ","values":[{"value":"8,25E+02","module":"A1-A3"},{"value":"0,0E+00","module":"C1"},{"value":"1,84E+01","module":"C2"},{"value":"7,74E+01","module":"C3"},{"value":"0,0E+00","module":"C4"},{"value":"-6,68E+03","module":"D"}]},{"parameter":"PENRM","unit":"MJ","values":[{"value":"3,28E+01","module":"A1-A3"},{"value":"0,0E+00","module":"C1"},{"value":"0,0E+00","module":"C2"},{"value":"-1,51E+01","module":"C3"},{"value":"0,0E+00","module":"C4"},{"value":"0,0E+00","module":"D"}]},{"parameter":"PENRT","unit":"MJ","values":[{"value":"8,58E+02","module":"A1-A3"},{"value":"0,0E+00","module":"C1"},{"value":"1,84E+01","module":"C2"},{"value":"6,23E+01","module":"C3"},{"value":"0,0E+00","module":"C4"},{"value":"-6,68E+03","module":"D"}]},{"parameter":"SM","unit":"kg","values":[{"value":"0,0E+00","module":"A1-A3"},{"value":"0,0E+00","module":"C1"},{"value":"0,0E+00","module":"C2"},{"value":"0,0E+00","module":"C3"},{"value":"0,0E+00","module":"C4"},{"value":"0,0E+00","module":"D"}]},{"parameter":"RSF","unit":"MJ","values":[{"value":"0,0E+00","module":"A1-A3"},{"value":"0,0E+00","module":"C1"},{"value":"0,0E+00","module":"C2"},{"value":"0,0E+00","module":"C3"},{"value":"0,0E+00","module":"C4"},{"value":"7,80E+03","module":"D"}]},{"parameter":"NRSF","unit":"MJ","values":[{"value":"0,0E+00","module":"A1-A3"},{"value":"0,0E+00","module":"C1"},{"value":"0,0E+00","module":"C2"},{"value":"0,0E+00","module":"C3"},{"value":"0,0E+00","module":"C4"},{"value":"1,51E+01","module":"D"}]},{"parameter":"FW","unit":"m^3","values":[{"value":"1,40E+00","module":"A1-A3"},{"value":"0,0E+00","module":"C1"},{"value":"1,47E-03","module":"C2"},{"value":"3,30E-02","module":"C3"},{"value":"0,0E+00","module":"C4"},{"value":"-1,40E+00","module":"D"}]}],"end_of_life_waste":[{"parameter":"HWD","unit":"kg","values":[{"value":"4,71E-07","module":"A1-A3"},{"value":"0,0E+00","module":"C1"},{"value":"9,73E-11","module":"C2"},{"value":"5,39E-09","module":"C3"},{"value":"0,0E+00","module":"C4"},{"value":"-8,27E-07","module":"D"}]},{"parameter":"NHWD","unit":"kg","values":[{"value":"4,65E+00","module":"A1-A3"},{"value":"0,0E+00","module":"C1"},{"value":"3,00E-03","module":"C2"},{"value":"4,69E-02","module":"C3"},{"value":"0,0E+00","module":"C4"},{"value":"2,31E-01","module":"D"}]},{"parameter":"RWD","unit":"kg","values":[{"value":"1,42E-02","module":"A1-A3"},{"value":"0,0E+00","module":"C1"},{"value":"3,41E-05","module":"C2"},{"value":"9,95E-03","module":"C3"},{"value":"0,0E+00","module":"C4"},{"value":"-5,91E-01","module":"D"}]}],"end_of_life_flow":[{"parameter":"CRU","unit":"kg","values":[{"value":"0,0E+00","module":"A1-A3"},{"value":"0,0E+00","module":"C1"},{"value":"0,0E+00","module":"C2"},{"value":"0,0E+00","module":"C3"},{"value":"0,0E+00","module":"C4"},{"value":"0,0E+00","module":"D"}]},{"parameter":"MFR","unit":"kg","values":[{"value":"0,0E+00","module":"A1-A3"},{"value":"0,0E+00","module":"C1"},{"value":"0,0E+00","module":"C2"},{"value":"0,0E+00","module":"C3"},{"value":"0,0E+00","module":"C4"},{"value":"0,0E+00","module":"D"}]},{"parameter":"MER","unit":"kg","values":[{"value":"0,0E+00","module":"A1-A3"},{"value":"0,0E+00","module":"C1"},{"value":"0,0E+00","module":"C2"},{"value":"4,65E+02","module":"C3"},{"value":"0,0E+00","module":"C4"},{"value":"0,0E+00","module":"D"}]},{"parameter":"EEE","unit":"MJ","values":[{"value":"0,0E+00","module":"A1-A3"},{"value":"0,0E+00","module":"C1"},{"value":"0,0E+00","module":"C2"},{"value":"0,0E+00","module":"C3"},{"value":"0,0E+00","module":"C4"},{"value":"0,0E+00","module":"D"}]},{"parameter":"EET","unit":"MJ","values":[{"value":"0,0E+00","module":"A1-A3"},{"value":"0,0E+00","module":"C1"},{"value":"0,0E+00","module":"C2"},{"value":"0,0E+00","module":"C3"},{"value":"0,0E+00","module":"C4"},{"value":"0,0E+00","module":"D"}]}]}