{"product_name":"Kooltherm\u00ae K15","epd_id":"EPD-KSI-20210047-CBA1-EN","compliance":["DIN EN 15804+A2","ISO 14025"],"producer_name":"Kingspan Insulation","environmental_impact":[{"parameter":"GWP-total","unit":"kg CO2-eq.","values":[{"value":"9,10E+00","module":"A1-A3"},{"value":"2,97E-02","module":"A4"},{"value":"2,00E-01","module":"A5"},{"value":"2,24E-03","module":"C1"},{"value":"1,48E-02","module":"C2"},{"value":"7,73E+00","module":"C3"},{"value":"0,0E+00","module":"C4"},{"value":"-3,33E+00","module":"D"}]},{"parameter":"GWP-fossil","unit":"kg CO2-eq.","values":[{"value":"9,05E+00","module":"A1-A3"},{"value":"2,94E-02","module":"A4"},{"value":"2,00E-01","module":"A5"},{"value":"2,24E-03","module":"C1"},{"value":"1,47E-02","module":"C2"},{"value":"7,73E+00","module":"C3"},{"value":"0,0E+00","module":"C4"},{"value":"-3,32E+00","module":"D"}]},{"parameter":"GWP-biogenic","unit":"kg CO2-eq.","values":[{"value":"-1,99E-02","module":"A1-A3"},{"value":"-1,79E-04","module":"A4"},{"value":"-3,63E-06","module":"A5"},{"value":"-1,58E-07","module":"C1"},{"value":"-8,94E-05","module":"C2"},{"value":"3,47E-04","module":"C3"},{"value":"0,0E+00","module":"C4"},{"value":"-6,44E-03","module":"D"}]},{"parameter":"GWP-luluc","unit":"kg CO2-eq.","values":[{"value":"7,06E-02","module":"A1-A3"},{"value":"4,49E-04","module":"A4"},{"value":"7,20E-06","module":"A5"},{"value":"7,59E-08","module":"C1"},{"value":"2,25E-04","module":"C2"},{"value":"7,47E-05","module":"C3"},{"value":"0,0E+00","module":"C4"},{"value":"-2,26E-03","module":"D"}]},{"parameter":"ODP","unit":"kg CFC11-eq.","values":[{"value":"1,20E-08","module":"A1-A3"},{"value":"3,57E-18","module":"A4"},{"value":"5,97E-17","module":"A5"},{"value":"2,15E-19","module":"C1"},{"value":"1,79E-18","module":"C2"},{"value":"9,26E-16","module":"C3"},{"value":"0,0E+00","module":"C4"},{"value":"-3,40E-14","module":"D"}]},{"parameter":"AP","unit":"mol H^(+)-eq.","values":[{"value":"2,86E-02","module":"A1-A3"},{"value":"3,47E-05","module":"A4"},{"value":"2,76E-05","module":"A5"},{"value":"1,07E-05","module":"C1"},{"value":"1,74E-05","module":"C2"},{"value":"4,61E-03","module":"C3"},{"value":"0,0E+00","module":"C4"},{"value":"-6,28E-03","module":"D"}]},{"parameter":"POCP","unit":"kg NMVOC-eq.","values":[{"value":"2,45E-02","module":"A1-A3"},{"value":"2,79E-05","module":"A4"},{"value":"2,09E-05","module":"A5"},{"value":"1,41E-05","module":"C1"},{"value":"1,40E-05","module":"C2"},{"value":"5,69E-03","module":"C3"},{"value":"0,0E+00","module":"C4"},{"value":"-4,14E-03","module":"D"}]},{"parameter":"ADPE","unit":"kg Sb-eq.","values":[{"value":"6,47E-06","module":"A1-A3"},{"value":"2,05E-09","module":"A4"},{"value":"8,60E-10","module":"A5"},{"value":"5,89E-11","module":"C1"},{"value":"1,02E-09","module":"C2"},{"value":"1,58E-08","module":"C3"},{"value":"0,0E+00","module":"C4"},{"value":"-5,19E-07","module":"D"}]},{"parameter":"ADPF","unit":"MJ","values":[{"value":"2,15E+02","module":"A1-A3"},{"value":"3,92E-01","module":"A4"},{"value":"7,91E-02","module":"A5"},{"value":"3,03E-02","module":"C1"},{"value":"1,96E-01","module":"C2"},{"value":"2,09E+00","module":"C3"},{"value":"0,0E+00","module":"C4"},{"value":"-5,75E+01","module":"D"}]},{"parameter":"WDP","unit":"m^3 world-eq. deprived","values":[{"value":"1,34E+00","module":"A1-A3"},{"value":"6,34E-04","module":"A4"},{"value":"2,08E-02","module":"A5"},{"value":"3,91E-06","module":"C1"},{"value":"3,17E-04","module":"C2"},{"value":"7,58E-01","module":"C3"},{"value":"0,0E+00","module":"C4"},{"value":"-3,09E-01","module":"D"}]},{"parameter":"EP-freshwater","unit":"kg PO4-eq.","values":[{"value":"1,98E-05","module":"A1-A3"},{"value":"1,42E-07","module":"A4"},{"value":"1,05E-08","module":"A5"},{"value":"3,98E-10","module":"C1"},{"value":"7,09E-08","module":"C2"},{"value":"1,58E-07","module":"C3"},{"value":"0,0E+00","module":"C4"},{"value":"-4,37E-06","module":"D"}]},{"parameter":"EP-marine","unit":"kg N-eq.","values":[{"value":"6,06E-03","module":"A1-A3"},{"value":"1,07E-05","module":"A4"},{"value":"7,28E-06","module":"A5"},{"value":"4,97E-06","module":"C1"},{"value":"5,35E-06","module":"C2"},{"value":"2,21E-03","module":"C3"},{"value":"0,0E+00","module":"C4"},{"value":"-1,44E-03","module":"D"}]},{"parameter":"EP-terrestrial","unit":"mol N-eq.","values":[{"value":"6,28E-02","module":"A1-A3"},{"value":"1,25E-04","module":"A4"},{"value":"1,20E-04","module":"A5"},{"value":"5,44E-05","module":"C1"},{"value":"6,27E-05","module":"C2"},{"value":"2,55E-02","module":"C3"},{"value":"0,0E+00","module":"C4"},{"value":"-1,55E-02","module":"D"}]}],"additional_environmental_impact":[{"parameter":"PM","unit":"Disease incidence","values":[{"value":null,"module":"A1-A3"},{"value":null,"module":"A4"},{"value":null,"module":"A5"},{"value":null,"module":"C1"},{"value":null,"module":"C2"},{"value":null,"module":"C3"},{"value":null,"module":"C4"},{"value":null,"module":"D"}]},{"parameter":"ETP-fw","unit":"CTUe","values":[{"value":null,"module":"A1-A3"},{"value":null,"module":"A4"},{"value":null,"module":"A5"},{"value":null,"module":"C1"},{"value":null,"module":"C2"},{"value":null,"module":"C3"},{"value":null,"module":"C4"},{"value":null,"module":"D"}]},{"parameter":"HTP-c","unit":"CTUh","values":[{"value":null,"module":"A1-A3"},{"value":null,"module":"A4"},{"value":null,"module":"A5"},{"value":null,"module":"C1"},{"value":null,"module":"C2"},{"value":null,"module":"C3"},{"value":null,"module":"C4"},{"value":null,"module":"D"}]},{"parameter":"HTP-nc","unit":"CTUh","values":[{"value":null,"module":"A1-A3"},{"value":null,"module":"A4"},{"value":null,"module":"A5"},{"value":null,"module":"C1"},{"value":null,"module":"C2"},{"value":null,"module":"C3"},{"value":null,"module":"C4"},{"value":null,"module":"D"}]},{"parameter":"SQP","unit":"SQP","values":[{"value":null,"module":"A1-A3"},{"value":null,"module":"A4"},{"value":null,"module":"A5"},{"value":null,"module":"C1"},{"value":null,"module":"C2"},{"value":null,"module":"C3"},{"value":null,"module":"C4"},{"value":null,"module":"D"}]}],"resource_use":[{"parameter":"PERE","unit":"MJ","values":[{"value":"3,98E+01","module":"A1-A3"},{"value":"2,27E-02","module":"A4"},{"value":"1,53E-02","module":"A5"},{"value":"8,92E-05","module":"C1"},{"value":"1,14E-02","module":"C2"},{"value":"2,78E-01","module":"C3"},{"value":"0,0E+00","module":"C4"},{"value":"-1,17E+01","module":"D"}]},{"parameter":"PERM","unit":"MJ","values":[{"value":"0,0E+00","module":"A1-A3"},{"value":"0,0E+00","module":"A4"},{"value":"0,0E+00","module":"A5"},{"value":"0,0E+00","module":"C1"},{"value":"0,0E+00","module":"C2"},{"value":"0,0E+00","module":"C3"},{"value":"0,0E+00","module":"C4"},{"value":"0,0E+00","module":"D"}]},{"parameter":"PERT","unit":"MJ","values":[{"value":"3,98E+01","module":"A1-A3"},{"value":"2,27E-02","module":"A4"},{"value":"1,53E-02","module":"A5"},{"value":"8,92E-05","module":"C1"},{"value":"1,14E-02","module":"C2"},{"value":"2,78E-01","module":"C3"},{"value":"0,0E+00","module":"C4"},{"value":"-1,17E+01","module":"D"}]},{"parameter":"PENRE","unit":"MJ","values":[{"value":"1,19E+02","module":"A1-A3"},{"value":"3,92E-01","module":"A4"},{"value":"7,92E-02","module":"A5"},{"value":"3,04E-02","module":"C1"},{"value":"1,96E-01","module":"C2"},{"value":"9,78E+01","module":"C3"},{"value":"0,0E+00","module":"C4"},{"value":"-5,75E+01","module":"D"}]},{"parameter":"PENRM","unit":"MJ","values":[{"value":"9,58E+01","module":"A1-A3"},{"value":"0,0E+00","module":"A4"},{"value":"0,0E+00","module":"A5"},{"value":"0,0E+00","module":"C1"},{"value":"0,0E+00","module":"C2"},{"value":"-9,58E+01","module":"C3"},{"value":"0,0E+00","module":"C4"},{"value":"0,0E+00","module":"D"}]},{"parameter":"PENRT","unit":"MJ","values":[{"value":"2,14E+02","module":"A1-A3"},{"value":"3,92E-01","module":"A4"},{"value":"7,92E-02","module":"A5"},{"value":"3,04E-02","module":"C1"},{"value":"1,96E-01","module":"C2"},{"value":"2,09E+00","module":"C3"},{"value":"0,0E+00","module":"C4"},{"value":"-5,75E+01","module":"D"}]},{"parameter":"SM","unit":"kg","values":[{"value":"0,0E+00","module":"A1-A3"},{"value":"0,0E+00","module":"A4"},{"value":"0,0E+00","module":"A5"},{"value":"0,0E+00","module":"C1"},{"value":"0,0E+00","module":"C2"},{"value":"0,0E+00","module":"C3"},{"value":"0,0E+00","module":"C4"},{"value":"0,0E+00","module":"D"}]},{"parameter":"RSF","unit":"MJ","values":[{"value":"0,0E+00","module":"A1-A3"},{"value":"0,0E+00","module":"A4"},{"value":"0,0E+00","module":"A5"},{"value":"0,0E+00","module":"C1"},{"value":"0,0E+00","module":"C2"},{"value":"0,0E+00","module":"C3"},{"value":"0,0E+00","module":"C4"},{"value":"0,0E+00","module":"D"}]},{"parameter":"NRSF","unit":"MJ","values":[{"value":"0,0E+00","module":"A1-A3"},{"value":"0,0E+00","module":"A4"},{"value":"0,0E+00","module":"A5"},{"value":"0,0E+00","module":"C1"},{"value":"0,0E+00","module":"C2"},{"value":"0,0E+00","module":"C3"},{"value":"0,0E+00","module":"C4"},{"value":"0,0E+00","module":"D"}]},{"parameter":"FW","unit":"m^3","values":[{"value":"7,31E-02","module":"A1-A3"},{"value":"3,85E-05","module":"A4"},{"value":"4,94E-04","module":"A5"},{"value":"1,65E-07","module":"C1"},{"value":"1,92E-05","module":"C2"},{"value":"1,79E-02","module":"C3"},{"value":"0,0E+00","module":"C4"},{"value":"-1,37E-02","module":"D"}]}],"end_of_life_waste":[{"parameter":"HWD","unit":"kg","values":[{"value":"8,09E-05","module":"A1-A3"},{"value":"2,19E-08","module":"A4"},{"value":"3,71E-10","module":"A5"},{"value":"3,22E-12","module":"C1"},{"value":"1,10E-08","module":"C2"},{"value":"1,33E-09","module":"C3"},{"value":"0,0E+00","module":"C4"},{"value":"-2,37E-08","module":"D"}]},{"parameter":"NHWD","unit":"kg","values":[{"value":"7,22E-01","module":"A1-A3"},{"value":"3,19E-05","module":"A4"},{"value":"1,93E-02","module":"A5"},{"value":"1,81E-07","module":"C1"},{"value":"1,59E-05","module":"C2"},{"value":"3,88E-02","module":"C3"},{"value":"0,0E+00","module":"C4"},{"value":"-2,49E-02","module":"D"}]},{"parameter":"RWD","unit":"kg","values":[{"value":"4,01E-03","module":"A1-A3"},{"value":"5,32E-07","module":"A4"},{"value":"3,64E-06","module":"A5"},{"value":"3,49E-08","module":"C1"},{"value":"2,66E-07","module":"C2"},{"value":"9,39E-05","module":"C3"},{"value":"0,0E+00","module":"C4"},{"value":"-4,65E-03","module":"D"}]}],"end_of_life_flow":[{"parameter":"CRU","unit":"kg","values":[{"value":"0,0E+00","module":"A1-A3"},{"value":"0,0E+00","module":"A4"},{"value":"0,0E+00","module":"A5"},{"value":"0,0E+00","module":"C1"},{"value":"0,0E+00","module":"C2"},{"value":"0,0E+00","module":"C3"},{"value":"0,0E+00","module":"C4"},{"value":"0,0E+00","module":"D"}]},{"parameter":"MFR","unit":"kg","values":[{"value":"0,0E+00","module":"A1-A3"},{"value":"0,0E+00","module":"A4"},{"value":"0,0E+00","module":"A5"},{"value":"0,0E+00","module":"C1"},{"value":"0,0E+00","module":"C2"},{"value":"0,0E+00","module":"C3"},{"value":"0,0E+00","module":"C4"},{"value":"0,0E+00","module":"D"}]},{"parameter":"MER","unit":"kg","values":[{"value":"0,0E+00","module":"A1-A3"},{"value":"0,0E+00","module":"A4"},{"value":"7,99E-02","module":"A5"},{"value":"0,0E+00","module":"C1"},{"value":"0,0E+00","module":"C2"},{"value":"3,50E+00","module":"C3"},{"value":"0,0E+00","module":"C4"},{"value":"0,0E+00","module":"D"}]},{"parameter":"EEE","unit":"MJ","values":[{"value":"0,0E+00","module":"A1-A3"},{"value":"0,0E+00","module":"A4"},{"value":"4,43E-01","module":"A5"},{"value":"0,0E+00","module":"C1"},{"value":"0,0E+00","module":"C2"},{"value":"1,34E+01","module":"C3"},{"value":"0,0E+00","module":"C4"},{"value":"0,0E+00","module":"D"}]},{"parameter":"EET","unit":"MJ","values":[{"value":"0,0E+00","module":"A1-A3"},{"value":"0,0E+00","module":"A4"},{"value":"7,98E-02","module":"A5"},{"value":"0,0E+00","module":"C1"},{"value":"0,0E+00","module":"C2"},{"value":"2,39E+01","module":"C3"},{"value":"0,0E+00","module":"C4"},{"value":"0,0E+00","module":"D"}]}]}