{"product_name":"Kooltherm\u00ae K8 Plus","epd_id":"EPD-KSI-20210039-CBA1-EN","compliance":["DIN EN 15804+A2","ISO 14025"],"producer_name":"Kingspan Insulation","environmental_impact":[{"parameter":"GWP-total","unit":"kg CO2-eq.","values":[{"value":"8,75E+00","module":"A1-A3"},{"value":"3,51E-02","module":"A4"},{"value":"2,00E-01","module":"A5"},{"value":"2,64E-03","module":"C1"},{"value":"1,75E-02","module":"C2"},{"value":"8,29E+00","module":"C3"},{"value":"0,0E+00","module":"C4"},{"value":"-3,55E+00","module":"D"}]},{"parameter":"GWP-fossil","unit":"kg CO2-eq.","values":[{"value":"8,90E+00","module":"A1-A3"},{"value":"3,47E-02","module":"A4"},{"value":"2,00E-01","module":"A5"},{"value":"2,64E-03","module":"C1"},{"value":"1,74E-02","module":"C2"},{"value":"8,29E+00","module":"C3"},{"value":"0,0E+00","module":"C4"},{"value":"-3,54E+00","module":"D"}]},{"parameter":"GWP-biogenic","unit":"kg CO2-eq.","values":[{"value":"-2,28E-01","module":"A1-A3"},{"value":"-2,11E-04","module":"A4"},{"value":"-3,63E-06","module":"A5"},{"value":"-1,86E-07","module":"C1"},{"value":"-1,06E-04","module":"C2"},{"value":"8,57E-04","module":"C3"},{"value":"0,0E+00","module":"C4"},{"value":"-6,87E-03","module":"D"}]},{"parameter":"GWP-luluc","unit":"kg CO2-eq.","values":[{"value":"7,95E-02","module":"A1-A3"},{"value":"5,31E-04","module":"A4"},{"value":"7,20E-06","module":"A5"},{"value":"8,97E-08","module":"C1"},{"value":"2,66E-04","module":"C2"},{"value":"1,19E-04","module":"C3"},{"value":"0,0E+00","module":"C4"},{"value":"-2,41E-03","module":"D"}]},{"parameter":"ODP","unit":"kg CFC11-eq.","values":[{"value":"1,31E-08","module":"A1-A3"},{"value":"4,22E-18","module":"A4"},{"value":"5,97E-17","module":"A5"},{"value":"2,54E-19","module":"C1"},{"value":"2,11E-18","module":"C2"},{"value":"1,14E-15","module":"C3"},{"value":"0,0E+00","module":"C4"},{"value":"-3,62E-14","module":"D"}]},{"parameter":"AP","unit":"mol H^(+)-eq.","values":[{"value":"2,70E-02","module":"A1-A3"},{"value":"4,10E-05","module":"A4"},{"value":"2,76E-05","module":"A5"},{"value":"1,26E-05","module":"C1"},{"value":"2,05E-05","module":"C2"},{"value":"4,76E-03","module":"C3"},{"value":"0,0E+00","module":"C4"},{"value":"-6,69E-03","module":"D"}]},{"parameter":"POCP","unit":"kg NMVOC-eq.","values":[{"value":"2,27E-02","module":"A1-A3"},{"value":"3,30E-05","module":"A4"},{"value":"2,09E-05","module":"A5"},{"value":"1,67E-05","module":"C1"},{"value":"1,65E-05","module":"C2"},{"value":"5,82E-03","module":"C3"},{"value":"0,0E+00","module":"C4"},{"value":"-4,41E-03","module":"D"}]},{"parameter":"ADPE","unit":"kg Sb-eq.","values":[{"value":"6,56E-06","module":"A1-A3"},{"value":"2,42E-09","module":"A4"},{"value":"8,60E-10","module":"A5"},{"value":"6,96E-11","module":"C1"},{"value":"1,21E-09","module":"C2"},{"value":"1,93E-08","module":"C3"},{"value":"0,0E+00","module":"C4"},{"value":"-5,53E-07","module":"D"}]},{"parameter":"ADPF","unit":"MJ","values":[{"value":"2,22E+02","module":"A1-A3"},{"value":"4,63E-01","module":"A4"},{"value":"7,91E-02","module":"A5"},{"value":"3,59E-02","module":"C1"},{"value":"2,31E-01","module":"C2"},{"value":"2,45E+00","module":"C3"},{"value":"0,0E+00","module":"C4"},{"value":"-6,14E+01","module":"D"}]},{"parameter":"WDP","unit":"m^3 world-eq. deprived","values":[{"value":"1,49E+00","module":"A1-A3"},{"value":"7,49E-04","module":"A4"},{"value":"2,08E-02","module":"A5"},{"value":"4,62E-06","module":"C1"},{"value":"3,75E-04","module":"C2"},{"value":"8,54E-01","module":"C3"},{"value":"0,0E+00","module":"C4"},{"value":"-3,29E-01","module":"D"}]},{"parameter":"EP-freshwater","unit":"kg PO4-eq.","values":[{"value":"2,83E-05","module":"A1-A3"},{"value":"1,68E-07","module":"A4"},{"value":"1,05E-08","module":"A5"},{"value":"4,70E-10","module":"C1"},{"value":"8,38E-08","module":"C2"},{"value":"2,92E-07","module":"C3"},{"value":"0,0E+00","module":"C4"},{"value":"-4,66E-06","module":"D"}]},{"parameter":"EP-marine","unit":"kg N-eq.","values":[{"value":"5,93E-03","module":"A1-A3"},{"value":"1,26E-05","module":"A4"},{"value":"7,28E-06","module":"A5"},{"value":"5,87E-06","module":"C1"},{"value":"6,32E-06","module":"C2"},{"value":"2,26E-03","module":"C3"},{"value":"0,0E+00","module":"C4"},{"value":"-1,54E-03","module":"D"}]},{"parameter":"EP-terrestrial","unit":"mol N-eq.","values":[{"value":"7,84E-02","module":"A1-A3"},{"value":"1,48E-04","module":"A4"},{"value":"1,20E-04","module":"A5"},{"value":"6,43E-05","module":"C1"},{"value":"7,41E-05","module":"C2"},{"value":"2,61E-02","module":"C3"},{"value":"0,0E+00","module":"C4"},{"value":"-1,65E-02","module":"D"}]}],"additional_environmental_impact":[{"parameter":"PM","unit":"Disease incidence","values":[{"value":"2,64E-07","module":"A1-A3"},{"value":"2,36E-10","module":"A4"},{"value":"3,77E-10","module":"A5"},{"value":"1,41E-10","module":"C1"},{"value":"1,18E-10","module":"C2"},{"value":"1,64E-08","module":"C3"},{"value":"0,0E+00","module":"C4"},{"value":"-5,67E-08","module":"D"}]},{"parameter":"ETP-fw","unit":"CTUe","values":[{"value":"1,28E+02","module":"A1-A3"},{"value":"3,12E-01","module":"A4"},{"value":"5,60E-02","module":"A5"},{"value":"2,42E-02","module":"C1"},{"value":"1,56E-01","module":"C2"},{"value":"9,55E-01","module":"C3"},{"value":"0,0E+00","module":"C4"},{"value":"-1,36E+01","module":"D"}]},{"parameter":"HTP-c","unit":"CTUh","values":[{"value":"8,91E-09","module":"A1-A3"},{"value":"6,26E-12","module":"A4"},{"value":"4,28E-12","module":"A5"},{"value":"4,12E-13","module":"C1"},{"value":"3,13E-12","module":"C2"},{"value":"1,35E-10","module":"C3"},{"value":"0,0E+00","module":"C4"},{"value":"-2,50E-09","module":"D"}]},{"parameter":"HTP-nc","unit":"CTUh","values":[{"value":"1,15E-07","module":"A1-A3"},{"value":"2,52E-10","module":"A4"},{"value":"3,14E-10","module":"A5"},{"value":"1,44E-11","module":"C1"},{"value":"1,26E-10","module":"C2"},{"value":"1,95E-09","module":"C3"},{"value":"0,0E+00","module":"C4"},{"value":"-1,26E-08","module":"D"}]},{"parameter":"SQP","unit":"SQP","values":[{"value":"4,66E+01","module":"A1-A3"},{"value":"2,09E-01","module":"A4"},{"value":"1,99E-02","module":"A5"},{"value":"9,39E-05","module":"C1"},{"value":"1,04E-01","module":"C2"},{"value":"5,16E-01","module":"C3"},{"value":"0,0E+00","module":"C4"},{"value":"-9,23E+00","module":"D"}]}],"resource_use":[{"parameter":"PERE","unit":"MJ","values":[{"value":"3,85E+01","module":"A1-A3"},{"value":"2,69E-02","module":"A4"},{"value":"1,53E-02","module":"A5"},{"value":"1,05E-04","module":"C1"},{"value":"1,34E-02","module":"C2"},{"value":"3,42E-01","module":"C3"},{"value":"0,0E+00","module":"C4"},{"value":"-1,24E+01","module":"D"}]},{"parameter":"PERM","unit":"MJ","values":[{"value":"0,0E+00","module":"A1-A3"},{"value":"0,0E+00","module":"A4"},{"value":"0,0E+00","module":"A5"},{"value":"0,0E+00","module":"C1"},{"value":"0,0E+00","module":"C2"},{"value":"0,0E+00","module":"C3"},{"value":"0,0E+00","module":"C4"},{"value":"0,0E+00","module":"D"}]},{"parameter":"PERT","unit":"MJ","values":[{"value":"3,85E+01","module":"A1-A3"},{"value":"2,69E-02","module":"A4"},{"value":"1,53E-02","module":"A5"},{"value":"1,05E-04","module":"C1"},{"value":"1,34E-02","module":"C2"},{"value":"3,42E-01","module":"C3"},{"value":"0,0E+00","module":"C4"},{"value":"-1,24E+01","module":"D"}]},{"parameter":"PENRE","unit":"MJ","values":[{"value":"1,25E+02","module":"A1-A3"},{"value":"4,63E-01","module":"A4"},{"value":"7,92E-02","module":"A5"},{"value":"3,59E-02","module":"C1"},{"value":"2,32E-01","module":"C2"},{"value":"1,00E+02","module":"C3"},{"value":"0,0E+00","module":"C4"},{"value":"-6,14E+01","module":"D"}]},{"parameter":"PENRM","unit":"MJ","values":[{"value":"9,76E+01","module":"A1-A3"},{"value":"0,0E+00","module":"A4"},{"value":"0,0E+00","module":"A5"},{"value":"0,0E+00","module":"C1"},{"value":"0,0E+00","module":"C2"},{"value":"-9,76E+01","module":"C3"},{"value":"0,0E+00","module":"C4"},{"value":"0,0E+00","module":"D"}]},{"parameter":"PENRT","unit":"MJ","values":[{"value":"2,22E+02","module":"A1-A3"},{"value":"4,63E-01","module":"A4"},{"value":"7,92E-02","module":"A5"},{"value":"3,59E-02","module":"C1"},{"value":"2,32E-01","module":"C2"},{"value":"2,45E+00","module":"C3"},{"value":"0,0E+00","module":"C4"},{"value":"-6,14E+01","module":"D"}]},{"parameter":"SM","unit":"kg","values":[{"value":"0,0E+00","module":"A1-A3"},{"value":"0,0E+00","module":"A4"},{"value":"0,0E+00","module":"A5"},{"value":"0,0E+00","module":"C1"},{"value":"0,0E+00","module":"C2"},{"value":"0,0E+00","module":"C3"},{"value":"0,0E+00","module":"C4"},{"value":"0,0E+00","module":"D"}]},{"parameter":"RSF","unit":"MJ","values":[{"value":"0,0E+00","module":"A1-A3"},{"value":"0,0E+00","module":"A4"},{"value":"0,0E+00","module":"A5"},{"value":"0,0E+00","module":"C1"},{"value":"0,0E+00","module":"C2"},{"value":"0,0E+00","module":"C3"},{"value":"0,0E+00","module":"C4"},{"value":"0,0E+00","module":"D"}]},{"parameter":"NRSF","unit":"MJ","values":[{"value":"0,0E+00","module":"A1-A3"},{"value":"0,0E+00","module":"A4"},{"value":"0,0E+00","module":"A5"},{"value":"0,0E+00","module":"C1"},{"value":"0,0E+00","module":"C2"},{"value":"0,0E+00","module":"C3"},{"value":"0,0E+00","module":"C4"},{"value":"0,0E+00","module":"D"}]},{"parameter":"FW","unit":"m^3","values":[{"value":"6,32E-02","module":"A1-A3"},{"value":"4,54E-05","module":"A4"},{"value":"4,94E-04","module":"A5"},{"value":"1,95E-07","module":"C1"},{"value":"2,27E-05","module":"C2"},{"value":"2,02E-02","module":"C3"},{"value":"0,0E+00","module":"C4"},{"value":"-1,46E-02","module":"D"}]}],"end_of_life_waste":[{"parameter":"HWD","unit":"kg","values":[{"value":"8,87E-05","module":"A1-A3"},{"value":"2,59E-08","module":"A4"},{"value":"3,71E-10","module":"A5"},{"value":"3,80E-12","module":"C1"},{"value":"1,29E-08","module":"C2"},{"value":"4,89E-09","module":"C3"},{"value":"0,0E+00","module":"C4"},{"value":"-2,52E-08","module":"D"}]},{"parameter":"NHWD","unit":"kg","values":[{"value":"3,73E-01","module":"A1-A3"},{"value":"3,77E-05","module":"A4"},{"value":"1,93E-02","module":"A5"},{"value":"2,14E-07","module":"C1"},{"value":"1,88E-05","module":"C2"},{"value":"2,42E-01","module":"C3"},{"value":"0,0E+00","module":"C4"},{"value":"-2,65E-02","module":"D"}]},{"parameter":"RWD","unit":"kg","values":[{"value":"3,54E-03","module":"A1-A3"},{"value":"6,29E-07","module":"A4"},{"value":"3,64E-06","module":"A5"},{"value":"4,13E-08","module":"C1"},{"value":"3,14E-07","module":"C2"},{"value":"1,12E-04","module":"C3"},{"value":"0,0E+00","module":"C4"},{"value":"-4,95E-03","module":"D"}]}],"end_of_life_flow":[{"parameter":"CRU","unit":"kg","values":[{"value":"0,0E+00","module":"A1-A3"},{"value":"0,0E+00","module":"A4"},{"value":"0,0E+00","module":"A5"},{"value":"0,0E+00","module":"C1"},{"value":"0,0E+00","module":"C2"},{"value":"0,0E+00","module":"C3"},{"value":"0,0E+00","module":"C4"},{"value":"0,0E+00","module":"D"}]},{"parameter":"MFR","unit":"kg","values":[{"value":"0,0E+00","module":"A1-A3"},{"value":"0,0E+00","module":"A4"},{"value":"0,0E+00","module":"A5"},{"value":"0,0E+00","module":"C1"},{"value":"0,0E+00","module":"C2"},{"value":"0,0E+00","module":"C3"},{"value":"0,0E+00","module":"C4"},{"value":"0,0E+00","module":"D"}]},{"parameter":"MER","unit":"kg","values":[{"value":"0,0E+00","module":"A1-A3"},{"value":"0,0E+00","module":"A4"},{"value":"7,99E-02","module":"A5"},{"value":"0,0E+00","module":"C1"},{"value":"0,0E+00","module":"C2"},{"value":"4,09E+00","module":"C3"},{"value":"0,0E+00","module":"C4"},{"value":"0,0E+00","module":"D"}]},{"parameter":"EEE","unit":"MJ","values":[{"value":"0,0E+00","module":"A1-A3"},{"value":"0,0E+00","module":"A4"},{"value":"4,43E-01","module":"A5"},{"value":"0,0E+00","module":"C1"},{"value":"0,0E+00","module":"C2"},{"value":"1,43E+01","module":"C3"},{"value":"0,0E+00","module":"C4"},{"value":"0,0E+00","module":"D"}]},{"parameter":"EET","unit":"MJ","values":[{"value":"0,0E+00","module":"A1-A3"},{"value":"0,0E+00","module":"A4"},{"value":"7,98E-01","module":"A5"},{"value":"0,0E+00","module":"C1"},{"value":"0,0E+00","module":"C2"},{"value":"2,56E+01","module":"C3"},{"value":"0,0E+00","module":"C4"},{"value":"0,0E+00","module":"D"}]}]}