{"product_name":"Krinner Schraubfundamente","epd_id":"EPD-KRI-20230308-IBC1-DE","compliance":["DIN EN 15804+A2","ISO 14025"],"producer_name":"myclimate Deutschland gGmbH","environmental_impact":[{"parameter":"GWP-total","unit":"kg CO2-eq.","values":[{"value":"2,39E+00","module":"A1-A3"},{"value":"0,0E+00","module":"C1"},{"value":"5,40E-03","module":"C2"},{"value":"2,40E-03","module":"C3"},{"value":"0,0E+00","module":"C4"},{"value":"-1,57E+00","module":"D"}]},{"parameter":"GWP-fossil","unit":"kg CO2-eq.","values":[{"value":"2,38E+00","module":"A1-A3"},{"value":"0,0E+00","module":"C1"},{"value":"5,40E-03","module":"C2"},{"value":"2,39E-03","module":"C3"},{"value":"0,0E+00","module":"C4"},{"value":"-1,57E+00","module":"D"}]},{"parameter":"GWP-biogenic","unit":"kg CO2-eq.","values":[{"value":"5,07E-03","module":"A1-A3"},{"value":"0,0E+00","module":"C1"},{"value":"1,90E-06","module":"C2"},{"value":"1,28E-06","module":"C3"},{"value":"0,0E+00","module":"C4"},{"value":"-1,93E-03","module":"D"}]},{"parameter":"GWP-luluc","unit":"kg CO2-eq.","values":[{"value":"1,20E-02","module":"A1-A3"},{"value":"0,0E+00","module":"C1"},{"value":"1,94E-06","module":"C2"},{"value":"7,17E-06","module":"C3"},{"value":"0,0E+00","module":"C4"},{"value":"-1,17E-03","module":"D"}]},{"parameter":"ODP","unit":"kg CFC11-eq.","values":[{"value":"1,35E-07","module":"A1-A3"},{"value":"0,0E+00","module":"C1"},{"value":"1,29E-09","module":"C2"},{"value":"7,81E-10","module":"C3"},{"value":"0,0E+00","module":"C4"},{"value":"-7,05E-08","module":"D"}]},{"parameter":"AP","unit":"mol H^(+)-eq.","values":[{"value":"1,10E-02","module":"A1-A3"},{"value":"0,0E+00","module":"C1"},{"value":"2,25E-05","module":"C2"},{"value":"1,96E-05","module":"C3"},{"value":"0,0E+00","module":"C4"},{"value":"-7,20E-03","module":"D"}]},{"parameter":"POCP","unit":"kg NMVOC-eq.","values":[{"value":"1,06E-02","module":"A1-A3"},{"value":"0,0E+00","module":"C1"},{"value":"2,42E-05","module":"C2"},{"value":"2,18E-05","module":"C3"},{"value":"0,0E+00","module":"C4"},{"value":"-7,18E-03","module":"D"}]},{"parameter":"ADPE","unit":"kg Sb-eq.","values":[{"value":"6,95E-05","module":"A1-A3"},{"value":"0,0E+00","module":"C1"},{"value":"1,24E-08","module":"C2"},{"value":"6,59E-09","module":"C3"},{"value":"0,0E+00","module":"C4"},{"value":"-6,27E-05","module":"D"}]},{"parameter":"ADPF","unit":"MJ","values":[{"value":"2,61E+01","module":"A1-A3"},{"value":"0,0E+00","module":"C1"},{"value":"8,42E-02","module":"C2"},{"value":"5,50E-02","module":"C3"},{"value":"0,0E+00","module":"C4"},{"value":"-1,60E+01","module":"D"}]},{"parameter":"WDP","unit":"m^3 Welt-eq. entzogen","values":[{"value":"9,34E-01","module":"A1-A3"},{"value":"0,0E+00","module":"C1"},{"value":"2,90E-04","module":"C2"},{"value":"1,93E-03","module":"C3"},{"value":"0,0E+00","module":"C4"},{"value":"-4,03E-01","module":"D"}]},{"parameter":"EP-freshwater","unit":"kg P-eq.","values":[{"value":"1,12E-03","module":"A1-A3"},{"value":"0,0E+00","module":"C1"},{"value":"3,36E-07","module":"C2"},{"value":"2,50E-07","module":"C3"},{"value":"0,0E+00","module":"C4"},{"value":"-8,07E-04","module":"D"}]},{"parameter":"EP-marine","unit":"kg N-eq.","values":[{"value":"2,58E-03","module":"A1-A3"},{"value":"0,0E+00","module":"C1"},{"value":"6,87E-06","module":"C2"},{"value":"6,91E-06","module":"C3"},{"value":"0,0E+00","module":"C4"},{"value":"-1,57E-03","module":"D"}]},{"parameter":"EP-terrestrial","unit":"mol N-eq.","values":[{"value":"2,52E-02","module":"A1-A3"},{"value":"0,0E+00","module":"C1"},{"value":"7,52E-05","module":"C2"},{"value":"7,53E-05","module":"C3"},{"value":"0,0E+00","module":"C4"},{"value":"-1,65E-02","module":"D"}]}],"additional_environmental_impact":[{"parameter":"PM","unit":"Krankheitsf\u00e4lle","values":[{"value":"2,01E-07","module":"A1-A3"},{"value":"0,0E+00","module":"C1"},{"value":"6,35E-10","module":"C2"},{"value":"3,90E-10","module":"C3"},{"value":"0,0E+00","module":"C4"},{"value":"-1,23E-07","module":"D"}]},{"parameter":"ETP-fw","unit":"CTUe","values":[{"value":"8,66E+01","module":"A1-A3"},{"value":"0,0E+00","module":"C1"},{"value":"6,57E-02","module":"C2"},{"value":"3,94E-02","module":"C3"},{"value":"0,0E+00","module":"C4"},{"value":"-6,35E+01","module":"D"}]},{"parameter":"HTP-c","unit":"CTUh","values":[{"value":"1,79E-08","module":"A1-A3"},{"value":"0,0E+00","module":"C1"},{"value":"1,82E-12","module":"C2"},{"value":"1,22E-12","module":"C3"},{"value":"0,0E+00","module":"C4"},{"value":"-9,82E-09","module":"D"}]},{"parameter":"HTP-nc","unit":"CTUh","values":[{"value":"8,66E-08","module":"A1-A3"},{"value":"0,0E+00","module":"C1"},{"value":"7,19E-11","module":"C2"},{"value":"3,00E-11","module":"C3"},{"value":"0,0E+00","module":"C4"},{"value":"-4,82E-08","module":"D"}]},{"parameter":"SQP","unit":"SQP","values":[{"value":"9,89E+00","module":"A1-A3"},{"value":"0,0E+00","module":"C1"},{"value":"9,68E-02","module":"C2"},{"value":"1,01E-01","module":"C3"},{"value":"0,0E+00","module":"C4"},{"value":"-6,04E+00","module":"D"}]}],"resource_use":[{"parameter":"PERE","unit":"MJ","values":[{"value":"3,28E+00","module":"A1-A3"},{"value":"0,0E+00","module":"C1"},{"value":"1,07E-03","module":"C2"},{"value":"6,34E-04","module":"C3"},{"value":"0,0E+00","module":"C4"},{"value":"-1,60E+00","module":"D"}]},{"parameter":"PERM","unit":"MJ","values":[{"value":"0,0E+00","module":"A1-A3"},{"value":"0,0E+00","module":"C1"},{"value":"0,0E+00","module":"C2"},{"value":"0,0E+00","module":"C3"},{"value":"0,0E+00","module":"C4"},{"value":"0,0E+00","module":"D"}]},{"parameter":"PERT","unit":"MJ","values":[{"value":"3,28E+00","module":"A1-A3"},{"value":"0,0E+00","module":"C1"},{"value":"1,07E-03","module":"C2"},{"value":"6,34E-04","module":"C3"},{"value":"0,0E+00","module":"C4"},{"value":"-1,60E+00","module":"D"}]},{"parameter":"PENRE","unit":"MJ","values":[{"value":"2,77E+01","module":"A1-A3"},{"value":"0,0E+00","module":"C1"},{"value":"8,94E-02","module":"C2"},{"value":"5,85E-02","module":"C3"},{"value":"0,0E+00","module":"C4"},{"value":"-1,70E+01","module":"D"}]},{"parameter":"PENRM","unit":"MJ","values":[{"value":"0,0E+00","module":"A1-A3"},{"value":"0,0E+00","module":"C1"},{"value":"0,0E+00","module":"C2"},{"value":"0,0E+00","module":"C3"},{"value":"0,0E+00","module":"C4"},{"value":"0,0E+00","module":"D"}]},{"parameter":"PENRT","unit":"MJ","values":[{"value":"2,77E+01","module":"A1-A3"},{"value":"0,0E+00","module":"C1"},{"value":"8,94E-02","module":"C2"},{"value":"5,85E-02","module":"C3"},{"value":"0,0E+00","module":"C4"},{"value":"-1,70E+01","module":"D"}]},{"parameter":"SM","unit":"kg","values":[{"value":"2,58E-01","module":"A1-A3"},{"value":"0,0E+00","module":"C1"},{"value":"0,0E+00","module":"C2"},{"value":"0,0E+00","module":"C3"},{"value":"0,0E+00","module":"C4"},{"value":"6,65E-01","module":"D"}]},{"parameter":"RSF","unit":"MJ","values":[{"value":"0,0E+00","module":"A1-A3"},{"value":"0,0E+00","module":"C1"},{"value":"0,0E+00","module":"C2"},{"value":"0,0E+00","module":"C3"},{"value":"0,0E+00","module":"C4"},{"value":"0,0E+00","module":"D"}]},{"parameter":"NRSF","unit":"MJ","values":[{"value":"0,0E+00","module":"A1-A3"},{"value":"0,0E+00","module":"C1"},{"value":"0,0E+00","module":"C2"},{"value":"0,0E+00","module":"C3"},{"value":"0,0E+00","module":"C4"},{"value":"0,0E+00","module":"D"}]},{"parameter":"FW","unit":"m^3","values":[{"value":"3,55E-02","module":"A1-A3"},{"value":"0,0E+00","module":"C1"},{"value":"1,00E-05","module":"C2"},{"value":"4,67E-05","module":"C3"},{"value":"0,0E+00","module":"C4"},{"value":"-1,17E-02","module":"D"}]}],"end_of_life_waste":[{"parameter":"HWD","unit":"kg","values":[{"value":"3,84E-04","module":"A1-A3"},{"value":"0,0E+00","module":"C1"},{"value":"2,04E-07","module":"C2"},{"value":"9,76E-08","module":"C3"},{"value":"0,0E+00","module":"C4"},{"value":"-3,41E-04","module":"D"}]},{"parameter":"NHWD","unit":"kg","values":[{"value":"0,0E+00","module":"A1-A3"},{"value":"0,0E+00","module":"C1"},{"value":"0,0E+00","module":"C2"},{"value":"0,0E+00","module":"C3"},{"value":"0,0E+00","module":"C4"},{"value":"0,0E+00","module":"D"}]},{"parameter":"RWD","unit":"kg","values":[{"value":"6,30E-05","module":"A1-A3"},{"value":"0,0E+00","module":"C1"},{"value":"5,70E-07","module":"C2"},{"value":"3,59E-07","module":"C3"},{"value":"0,0E+00","module":"C4"},{"value":"-3,04E-05","module":"D"}]}],"end_of_life_flow":[{"parameter":"CRU","unit":"kg","values":[{"value":"0,0E+00","module":"A1-A3"},{"value":"0,0E+00","module":"C1"},{"value":"0,0E+00","module":"C2"},{"value":"0,0E+00","module":"C3"},{"value":"0,0E+00","module":"C4"},{"value":"0,0E+00","module":"D"}]},{"parameter":"MFR","unit":"kg","values":[{"value":"0,0E+00","module":"A1-A3"},{"value":"0,0E+00","module":"C1"},{"value":"0,0E+00","module":"C2"},{"value":"9,03E-01","module":"C3"},{"value":"0,0E+00","module":"C4"},{"value":"0,0E+00","module":"D"}]},{"parameter":"MER","unit":"kg","values":[{"value":"0,0E+00","module":"A1-A3"},{"value":"0,0E+00","module":"C1"},{"value":"0,0E+00","module":"C2"},{"value":"0,0E+00","module":"C3"},{"value":"0,0E+00","module":"C4"},{"value":"0,0E+00","module":"D"}]},{"parameter":"EEE","unit":"MJ","values":[{"value":"0,0E+00","module":"A1-A3"},{"value":"0,0E+00","module":"C1"},{"value":"0,0E+00","module":"C2"},{"value":"0,0E+00","module":"C3"},{"value":"0,0E+00","module":"C4"},{"value":"0,0E+00","module":"D"}]},{"parameter":"EET","unit":"MJ","values":[{"value":"0,0E+00","module":"A1-A3"},{"value":"0,0E+00","module":"C1"},{"value":"0,0E+00","module":"C2"},{"value":"0,0E+00","module":"C3"},{"value":"0,0E+00","module":"C4"},{"value":"0,0E+00","module":"D"}]}]}