{"product_name":"Kulvert B45 SV - Standard MF40 ","epd_id":"NEPD-8614-8284","compliance":["EN 15804+A2","ISO 14025","ISO 21930"],"producer_name":"Br\u00f8drene \u00d8stbye AS","environmental_impact":[{"parameter":"GWP-total","unit":"kg CO2-eq.","values":[{"value":"1,27E+02","module":"A1"},{"value":"4,26E+00","module":"A2"},{"value":"2,17E-02","module":"A3"},{"value":"1,18E+01","module":"A4"},{"value":"0,0E+00","module":"A5"},{"value":"3,68E+00","module":"C1"},{"value":"3,27E+00","module":"C2"},{"value":"5,76E-02","module":"C3"},{"value":"3,73E-01","module":"C4"},{"value":"-8,18E-02","module":"D"}]},{"parameter":"GWP-fossil","unit":"kg CO2-eq.","values":[{"value":"1,27E+02","module":"A1"},{"value":"4,26E+00","module":"A2"},{"value":"2,16E-02","module":"A3"},{"value":"1,18E+01","module":"A4"},{"value":"0,0E+00","module":"A5"},{"value":"3,68E+00","module":"C1"},{"value":"3,27E+00","module":"C2"},{"value":"5,68E-02","module":"C3"},{"value":"3,73E-01","module":"C4"},{"value":"-8,01E-02","module":"D"}]},{"parameter":"GWP-biogenic","unit":"kg CO2-eq.","values":[{"value":"1,22E-01","module":"A1"},{"value":"1,78E-03","module":"A2"},{"value":"6,28E-05","module":"A3"},{"value":"5,04E-03","module":"A4"},{"value":"0,0E+00","module":"A5"},{"value":"6,90E-04","module":"C1"},{"value":"1,35E-03","module":"C2"},{"value":"4,91E-04","module":"C3"},{"value":"3,17E-04","module":"C4"},{"value":"-1,60E-03","module":"D"}]},{"parameter":"GWP-luluc","unit":"kg CO2-eq.","values":[{"value":"9,13E-02","module":"A1"},{"value":"1,46E-03","module":"A2"},{"value":"4,89E-05","module":"A3"},{"value":"3,58E-03","module":"A4"},{"value":"0,0E+00","module":"A5"},{"value":"2,90E-04","module":"C1"},{"value":"1,16E-03","module":"C2"},{"value":"7,86E-05","module":"C3"},{"value":"7,31E-05","module":"C4"},{"value":"-5,42E-05","module":"D"}]},{"parameter":"ODP","unit":"kg CFC 11-eq.","values":[{"value":"5,82E-06","module":"A1"},{"value":"9,81E-07","module":"A2"},{"value":"3,70E-09","module":"A3"},{"value":"2,83E-06","module":"A4"},{"value":"0,0E+00","module":"A5"},{"value":"7,95E-07","module":"C1"},{"value":"7,40E-07","module":"C2"},{"value":"1,12E-08","module":"C3"},{"value":"1,81E-07","module":"C4"},{"value":"-1,46E-08","module":"D"}]},{"parameter":"AP","unit":"mol H+-eq.","values":[{"value":"3,45E-01","module":"A1"},{"value":"1,26E-02","module":"A2"},{"value":"3,71E-04","module":"A3"},{"value":"3,79E-02","module":"A4"},{"value":"0,0E+00","module":"A5"},{"value":"3,85E-02","module":"C1"},{"value":"9,39E-03","module":"C2"},{"value":"4,60E-04","module":"C3"},{"value":"3,64E-03","module":"C4"},{"value":"-7,21E-04","module":"D"}]},{"parameter":"POCP","unit":"kg NMVOC-eq.","values":[{"value":"2,80E-01","module":"A1"},{"value":"1,11E-02","module":"A2"},{"value":"4,58E-04","module":"A3"},{"value":"3,63E-02","module":"A4"},{"value":"0,0E+00","module":"A5"},{"value":"5,13E-02","module":"C1"},{"value":"7,96E-03","module":"C2"},{"value":"4,16E-04","module":"C3"},{"value":"4,30E-03","module":"C4"},{"value":"-7,76E-04","module":"D"}]},{"parameter":"ADPE","unit":"kg Sb-eq.","values":[{"value":"1,19E-03","module":"A1"},{"value":"1,07E-04","module":"A2"},{"value":"2,49E-07","module":"A3"},{"value":"2,10E-04","module":"A4"},{"value":"0,0E+00","module":"A5"},{"value":"5,65E-06","module":"C1"},{"value":"9,02E-05","module":"C2"},{"value":"7,21E-07","module":"C3"},{"value":"3,30E-06","module":"C4"},{"value":"-7,11E-06","module":"D"}]},{"parameter":"ADPF","unit":"MJ","values":[{"value":"9,58E+02","module":"A1"},{"value":"6,57E+01","module":"A2"},{"value":"3,45E-01","module":"A3"},{"value":"1,91E+02","module":"A4"},{"value":"0,0E+00","module":"A5"},{"value":"5,07E+01","module":"C1"},{"value":"4,94E+01","module":"C2"},{"value":"1,76E+00","module":"C3"},{"value":"1,20E+01","module":"C4"},{"value":"-1,36E+00","module":"D"}]},{"parameter":"WDP","unit":"m3 world-eq.","values":[{"value":"9,23E+03","module":"A1"},{"value":"5,99E+01","module":"A2"},{"value":"5,25E+00","module":"A3"},{"value":"1,46E+02","module":"A4"},{"value":"0,0E+00","module":"A5"},{"value":"1,08E+01","module":"C1"},{"value":"4,78E+01","module":"C2"},{"value":"1,95E+02","module":"C3"},{"value":"2,53E+01","module":"C4"},{"value":"-6,36E+01","module":"D"}]},{"parameter":"EP-freshwater","unit":"kg P-eq.","values":[{"value":"3,32E-03","module":"A1"},{"value":"3,40E-05","module":"A2"},{"value":"8,58E-07","module":"A3"},{"value":"9,36E-05","module":"A4"},{"value":"0,0E+00","module":"A5"},{"value":"1,34E-05","module":"C1"},{"value":"2,61E-05","module":"C2"},{"value":"3,59E-06","module":"C3"},{"value":"2,78E-06","module":"C4"},{"value":"-2,13E-06","module":"D"}]},{"parameter":"EP-marine","unit":"kg N-eq.","values":[{"value":"7,61E-02","module":"A1"},{"value":"2,58E-03","module":"A2"},{"value":"1,56E-04","module":"A3"},{"value":"8,29E-03","module":"A4"},{"value":"0,0E+00","module":"A5"},{"value":"1,70E-02","module":"C1"},{"value":"1,86E-03","module":"C2"},{"value":"1,35E-04","module":"C3"},{"value":"1,36E-03","module":"C4"},{"value":"-2,50E-04","module":"D"}]},{"parameter":"EP-terrestrial","unit":"mol N-eq.","values":[{"value":"9,32E-01","module":"A1"},{"value":"2,88E-02","module":"A2"},{"value":"1,78E-03","module":"A3"},{"value":"9,25E-02","module":"A4"},{"value":"0,0E+00","module":"A5"},{"value":"1,84E-01","module":"C1"},{"value":"2,08E-02","module":"C2"},{"value":"1,55E-03","module":"C3"},{"value":"1,50E-02","module":"C4"},{"value":"-2,94E-03","module":"D"}]},{"parameter":"GWP-IOBC","unit":"kg CO2-eq.","values":[{"value":"1,27E+02","module":"A1"},{"value":"4,26E+00","module":"A2"},{"value":"2,25E-02","module":"A3"},{"value":"1,18E+01","module":"A4"},{"value":"0,0E+00","module":"A5"},{"value":"3,68E+00","module":"C1"},{"value":"3,27E+00","module":"C2"},{"value":"5,69E-02","module":"C3"},{"value":"3,73E-01","module":"C4"},{"value":"-8,57E-02","module":"D"}]}],"additional_environmental_impact":[{"parameter":"PM","unit":"disease incidence","values":[{"value":"5,39E-06","module":"A1"},{"value":"2,95E-07","module":"A2"},{"value":"1,78E-08","module":"A3"},{"value":"1,08E-06","module":"A4"},{"value":"0,0E+00","module":"A5"},{"value":"4,66E-06","module":"C1"},{"value":"2,00E-07","module":"C2"},{"value":"7,36E-09","module":"C3"},{"value":"7,74E-08","module":"C4"},{"value":"-1,54E-08","module":"D"}]},{"parameter":"ETP-fw","unit":"CTUe","values":[{"value":"2,73E+03","module":"A1"},{"value":"4,85E+01","module":"A2"},{"value":"1,96E+00","module":"A3"},{"value":"1,40E+02","module":"A4"},{"value":"0,0E+00","module":"A5"},{"value":"2,77E+01","module":"C1"},{"value":"3,66E+01","module":"C2"},{"value":"1,25E+00","module":"C3"},{"value":"5,95E+00","module":"C4"},{"value":"-1,40E+00","module":"D"}]},{"parameter":"HTP-c","unit":"CTUh","values":[{"value":"6,85E-07","module":"A1"},{"value":"0,0E+00","module":"A2"},{"value":"7,20E-11","module":"A3"},{"value":"0,0E+00","module":"A4"},{"value":"0,0E+00","module":"A5"},{"value":"9,20E-10","module":"C1"},{"value":"0,0E+00","module":"C2"},{"value":"8,00E-11","module":"C3"},{"value":"1,74E-10","module":"C4"},{"value":"-7,00E-11","module":"D"}]},{"parameter":"HTP-nc","unit":"CTUh","values":[{"value":"2,13E-05","module":"A1"},{"value":"5,13E-08","module":"A2"},{"value":"7,33E-10","module":"A3"},{"value":"1,35E-07","module":"A4"},{"value":"0,0E+00","module":"A5"},{"value":"2,58E-08","module":"C1"},{"value":"4,00E-08","module":"C2"},{"value":"1,12E-09","module":"C3"},{"value":"3,48E-09","module":"C4"},{"value":"-1,71E-09","module":"D"}]},{"parameter":"SQP","unit":"unitless","values":[{"value":"2,17E+02","module":"A1"},{"value":"5,41E+01","module":"A2"},{"value":"2,60E+00","module":"A3"},{"value":"2,19E+02","module":"A4"},{"value":"0,0E+00","module":"A5"},{"value":"6,15E+00","module":"C1"},{"value":"3,46E+01","module":"C2"},{"value":"9,98E-01","module":"C3"},{"value":"4,38E+01","module":"C4"},{"value":"3,08E+00","module":"D"}]},{"parameter":"IRP","unit":"kBq U235-eq.","values":[{"value":"4,57E+00","module":"A1"},{"value":"2,87E-01","module":"A2"},{"value":"1,86E-03","module":"A3"},{"value":"8,35E-01","module":"A4"},{"value":"0,0E+00","module":"A5"},{"value":"2,21E-01","module":"C1"},{"value":"2,16E-01","module":"C2"},{"value":"2,96E-02","module":"C3"},{"value":"5,22E-02","module":"C4"},{"value":"-1,24E-02","module":"D"}]}],"resource_use":[{"parameter":"PERE","unit":"MJ","values":[{"value":"1,66E+02","module":"A1"},{"value":"9,08E-01","module":"A2"},{"value":"6,77E-01","module":"A3"},{"value":"2,40E+00","module":"A4"},{"value":"0,0E+00","module":"A5"},{"value":"2,76E-01","module":"C1"},{"value":"7,07E-01","module":"C2"},{"value":"9,08E-01","module":"C3"},{"value":"1,85E-01","module":"C4"},{"value":"-3,17E-01","module":"D"}]},{"parameter":"PERM","unit":"MJ","values":[{"value":"4,29E-02","module":"A1"},{"value":"0,0E+00","module":"A2"},{"value":"0,0E+00","module":"A3"},{"value":"0,0E+00","module":"A4"},{"value":"0,0E+00","module":"A5"},{"value":"0,0E+00","module":"C1"},{"value":"0,0E+00","module":"C2"},{"value":"0,0E+00","module":"C3"},{"value":"0,0E+00","module":"C4"},{"value":"0,0E+00","module":"D"}]},{"parameter":"PERT","unit":"MJ","values":[{"value":"1,66E+02","module":"A1"},{"value":"9,08E-01","module":"A2"},{"value":"6,77E-01","module":"A3"},{"value":"2,40E+00","module":"A4"},{"value":"0,0E+00","module":"A5"},{"value":"2,76E-01","module":"C1"},{"value":"7,07E-01","module":"C2"},{"value":"9,08E-01","module":"C3"},{"value":"1,85E-01","module":"C4"},{"value":"-3,17E-01","module":"D"}]},{"parameter":"PENRE","unit":"MJ","values":[{"value":"9,43E+02","module":"A1"},{"value":"6,57E+01","module":"A2"},{"value":"3,45E-01","module":"A3"},{"value":"1,91E+02","module":"A4"},{"value":"0,0E+00","module":"A5"},{"value":"5,07E+01","module":"C1"},{"value":"4,94E+01","module":"C2"},{"value":"1,76E+00","module":"C3"},{"value":"1,20E+01","module":"C4"},{"value":"-1,43E+00","module":"D"}]},{"parameter":"PENRM","unit":"MJ","values":[{"value":"1,24E+00","module":"A1"},{"value":"0,0E+00","module":"A2"},{"value":"0,0E+00","module":"A3"},{"value":"0,0E+00","module":"A4"},{"value":"0,0E+00","module":"A5"},{"value":"0,0E+00","module":"C1"},{"value":"0,0E+00","module":"C2"},{"value":"0,0E+00","module":"C3"},{"value":"0,0E+00","module":"C4"},{"value":"0,0E+00","module":"D"}]},{"parameter":"PENRT","unit":"MJ","values":[{"value":"9,44E+02","module":"A1"},{"value":"6,57E+01","module":"A2"},{"value":"3,45E-01","module":"A3"},{"value":"1,91E+02","module":"A4"},{"value":"0,0E+00","module":"A5"},{"value":"5,07E+01","module":"C1"},{"value":"4,94E+01","module":"C2"},{"value":"1,76E+00","module":"C3"},{"value":"1,20E+01","module":"C4"},{"value":"-1,43E+00","module":"D"}]},{"parameter":"SM","unit":"kg","values":[{"value":"7,73E+01","module":"A1"},{"value":"0,0E+00","module":"A2"},{"value":"0,0E+00","module":"A3"},{"value":"0,0E+00","module":"A4"},{"value":"0,0E+00","module":"A5"},{"value":"0,0E+00","module":"C1"},{"value":"0,0E+00","module":"C2"},{"value":"0,0E+00","module":"C3"},{"value":"0,0E+00","module":"C4"},{"value":"0,0E+00","module":"D"}]},{"parameter":"RSF","unit":"MJ","values":[{"value":"1,32E+02","module":"A1"},{"value":"3,23E-02","module":"A2"},{"value":"1,07E-03","module":"A3"},{"value":"8,40E-02","module":"A4"},{"value":"0,0E+00","module":"A5"},{"value":"0,0E+00","module":"C1"},{"value":"2,53E-02","module":"C2"},{"value":"0,0E+00","module":"C3"},{"value":"3,82E-03","module":"C4"},{"value":"-6,49E-03","module":"D"}]},{"parameter":"NRSF","unit":"MJ","values":[{"value":"1,79E+02","module":"A1"},{"value":"1,14E-01","module":"A2"},{"value":"4,81E-04","module":"A3"},{"value":"2,82E-01","module":"A4"},{"value":"0,0E+00","module":"A5"},{"value":"0,0E+00","module":"C1"},{"value":"9,04E-02","module":"C2"},{"value":"0,0E+00","module":"C3"},{"value":"1,10E-02","module":"C4"},{"value":"-6,67E-03","module":"D"}]},{"parameter":"FW","unit":"m3","values":[{"value":"2,04E+00","module":"A1"},{"value":"7,15E-03","module":"A2"},{"value":"1,08E-03","module":"A3"},{"value":"2,17E-02","module":"A4"},{"value":"0,0E+00","module":"A5"},{"value":"2,61E-03","module":"C1"},{"value":"5,28E-03","module":"C2"},{"value":"3,02E-03","module":"C3"},{"value":"1,43E-02","module":"C4"},{"value":"-4,98E-02","module":"D"}]}],"end_of_life_waste":[{"parameter":"HWD","unit":"kg","values":[{"value":"1,09E-01","module":"A1"},{"value":"3,44E-03","module":"A2"},{"value":"3,73E-04","module":"A3"},{"value":"1,04E-02","module":"A4"},{"value":"0,0E+00","module":"A5"},{"value":"1,49E-03","module":"C1"},{"value":"2,55E-03","module":"C2"},{"value":"1,76E-04","module":"C3"},{"value":"0,0E+00","module":"C4"},{"value":"-3,27E-04","module":"D"}]},{"parameter":"NHWD","unit":"kg","values":[{"value":"1,65E+01","module":"A1"},{"value":"3,89E+00","module":"A2"},{"value":"2,73E-02","module":"A3"},{"value":"1,66E+01","module":"A4"},{"value":"0,0E+00","module":"A5"},{"value":"6,00E-02","module":"C1"},{"value":"2,40E+00","module":"C2"},{"value":"5,57E-03","module":"C3"},{"value":"8,70E+01","module":"C4"},{"value":"-9,91E-03","module":"D"}]},{"parameter":"RWD","unit":"kg","values":[{"value":"4,85E-03","module":"A1"},{"value":"4,48E-04","module":"A2"},{"value":"2,00E-06","module":"A3"},{"value":"1,30E-03","module":"A4"},{"value":"0,0E+00","module":"A5"},{"value":"3,52E-04","module":"C1"},{"value":"3,36E-04","module":"C2"},{"value":"1,87E-05","module":"C3"},{"value":"0,0E+00","module":"C4"},{"value":"-1,08E-05","module":"D"}]}],"end_of_life_flow":[{"parameter":"CRU","unit":"kg","values":[{"value":"0,0E+00","module":"A1"},{"value":"0,0E+00","module":"A2"},{"value":"0,0E+00","module":"A3"},{"value":"0,0E+00","module":"A4"},{"value":"0,0E+00","module":"A5"},{"value":"0,0E+00","module":"C1"},{"value":"0,0E+00","module":"C2"},{"value":"0,0E+00","module":"C3"},{"value":"0,0E+00","module":"C4"},{"value":"0,0E+00","module":"D"}]},{"parameter":"MFR","unit":"kg","values":[{"value":"1,04E-03","module":"A1"},{"value":"0,0E+00","module":"A2"},{"value":"3,87E-03","module":"A3"},{"value":"0,0E+00","module":"A4"},{"value":"0,0E+00","module":"A5"},{"value":"0,0E+00","module":"C1"},{"value":"0,0E+00","module":"C2"},{"value":"8,00E+01","module":"C3"},{"value":"0,0E+00","module":"C4"},{"value":"0,0E+00","module":"D"}]},{"parameter":"MER","unit":"kg","values":[{"value":"9,22E-04","module":"A1"},{"value":"0,0E+00","module":"A2"},{"value":"2,76E-04","module":"A3"},{"value":"0,0E+00","module":"A4"},{"value":"0,0E+00","module":"A5"},{"value":"0,0E+00","module":"C1"},{"value":"0,0E+00","module":"C2"},{"value":"0,0E+00","module":"C3"},{"value":"0,0E+00","module":"C4"},{"value":"0,0E+00","module":"D"}]},{"parameter":"EEE","unit":"MJ","values":[{"value":"0,0E+00","module":"A1"},{"value":"0,0E+00","module":"A2"},{"value":"2,26E-04","module":"A3"},{"value":"0,0E+00","module":"A4"},{"value":"0,0E+00","module":"A5"},{"value":"0,0E+00","module":"C1"},{"value":"0,0E+00","module":"C2"},{"value":"0,0E+00","module":"C3"},{"value":"0,0E+00","module":"C4"},{"value":"0,0E+00","module":"D"}]},{"parameter":"EET","unit":"MJ","values":[{"value":"0,0E+00","module":"A1"},{"value":"0,0E+00","module":"A2"},{"value":"3,42E-03","module":"A3"},{"value":"0,0E+00","module":"A4"},{"value":"0,0E+00","module":"A5"},{"value":"0,0E+00","module":"C1"},{"value":"0,0E+00","module":"C2"},{"value":"0,0E+00","module":"C3"},{"value":"0,0E+00","module":"C4"},{"value":"0,0E+00","module":"D"}]}]}