{"product_name":"Kulvert. Produsert fabrikk Verdal. ","epd_id":"NEPD-5351-4666-NO","compliance":["EN 15804+A2","ISO 14025","ISO 21930"],"producer_name":"Overhalla Betongbygg AS","environmental_impact":[{"parameter":"GWP-total","unit":"kg CO2-eq.","values":[{"value":"1,38E+02","module":"A1"},{"value":"7,55E+00","module":"A2"},{"value":"7,88E-01","module":"A3"},{"value":"4,36E+00","module":"A4"},{"value":"5,49E+00","module":"A5"},{"value":"-4,58E+00","module":"B1"},{"value":"4,00E+00","module":"C1"},{"value":"4,36E+00","module":"C2"},{"value":"4,21E-01","module":"C3"},{"value":"1,58E+00","module":"C4"},{"value":"-3,59E+01","module":"D"}]},{"parameter":"GWP-fossil","unit":"kg CO2-eq.","values":[{"value":"1,35E+02","module":"A1"},{"value":"7,54E+00","module":"A2"},{"value":"7,64E-01","module":"A3"},{"value":"4,35E+00","module":"A4"},{"value":"5,49E+00","module":"A5"},{"value":"-4,58E+00","module":"B1"},{"value":"4,00E+00","module":"C1"},{"value":"4,35E+00","module":"C2"},{"value":"4,15E-01","module":"C3"},{"value":"1,57E+00","module":"C4"},{"value":"-3,59E+01","module":"D"}]},{"parameter":"GWP-biogenic","unit":"kg CO2-eq.","values":[{"value":"2,66E+00","module":"A1"},{"value":"2,90E-03","module":"A2"},{"value":"2,10E-02","module":"A3"},{"value":"1,87E-03","module":"A4"},{"value":"2,82E-03","module":"A5"},{"value":"0,0E+00","module":"B1"},{"value":"7,50E-04","module":"C1"},{"value":"1,87E-03","module":"C2"},{"value":"3,59E-03","module":"C3"},{"value":"1,34E-03","module":"C4"},{"value":"-4,58E-02","module":"D"}]},{"parameter":"GWP-luluc","unit":"kg CO2-eq.","values":[{"value":"2,47E-01","module":"A1"},{"value":"2,42E-03","module":"A2"},{"value":"3,14E-03","module":"A3"},{"value":"1,33E-03","module":"A4"},{"value":"7,61E-04","module":"A5"},{"value":"0,0E+00","module":"B1"},{"value":"3,15E-04","module":"C1"},{"value":"1,33E-03","module":"C2"},{"value":"5,75E-04","module":"C3"},{"value":"3,09E-04","module":"C4"},{"value":"-1,64E-02","module":"D"}]},{"parameter":"ODP","unit":"kg CFC 11-eq.","values":[{"value":"1,12E-06","module":"A1"},{"value":"1,75E-06","module":"A2"},{"value":"5,25E-08","module":"A3"},{"value":"1,05E-06","module":"A4"},{"value":"8,43E-07","module":"A5"},{"value":"0,0E+00","module":"B1"},{"value":"8,64E-07","module":"C1"},{"value":"1,05E-06","module":"C2"},{"value":"8,19E-08","module":"C3"},{"value":"7,66E-07","module":"C4"},{"value":"-1,34E-06","module":"D"}]},{"parameter":"AP","unit":"mol H+-eq.","values":[{"value":"3,25E-01","module":"A1"},{"value":"6,37E-02","module":"A2"},{"value":"5,96E-03","module":"A3"},{"value":"1,40E-02","module":"A4"},{"value":"4,35E-02","module":"A5"},{"value":"0,0E+00","module":"B1"},{"value":"4,19E-02","module":"C1"},{"value":"1,40E-02","module":"C2"},{"value":"3,36E-03","module":"C3"},{"value":"1,54E-02","module":"C4"},{"value":"-1,84E-01","module":"D"}]},{"parameter":"POCP","unit":"kg NMVOC-eq.","values":[{"value":"3,37E-01","module":"A1"},{"value":"4,76E-02","module":"A2"},{"value":"2,30E-03","module":"A3"},{"value":"1,34E-02","module":"A4"},{"value":"5,43E-02","module":"A5"},{"value":"0,0E+00","module":"B1"},{"value":"5,57E-02","module":"C1"},{"value":"1,34E-02","module":"C2"},{"value":"3,04E-03","module":"C3"},{"value":"1,82E-02","module":"C4"},{"value":"-1,86E-01","module":"D"}]},{"parameter":"ADPE","unit":"kg Sb-eq.","values":[{"value":"2,10E-04","module":"A1"},{"value":"1,14E-04","module":"A2"},{"value":"5,67E-05","module":"A3"},{"value":"7,76E-05","module":"A4"},{"value":"1,27E-05","module":"A5"},{"value":"0,0E+00","module":"B1"},{"value":"6,14E-06","module":"C1"},{"value":"7,76E-05","module":"C2"},{"value":"5,27E-06","module":"C3"},{"value":"1,39E-05","module":"C4"},{"value":"-7,15E-04","module":"D"}]},{"parameter":"ADPF","unit":"MJ","values":[{"value":"6,82E+02","module":"A1"},{"value":"1,18E+02","module":"A2"},{"value":"1,05E+01","module":"A3"},{"value":"7,07E+01","module":"A4"},{"value":"5,96E+01","module":"A5"},{"value":"0,0E+00","module":"B1"},{"value":"5,51E+01","module":"C1"},{"value":"7,07E+01","module":"C2"},{"value":"1,29E+01","module":"C3"},{"value":"5,08E+01","module":"C4"},{"value":"-3,13E+02","module":"D"}]},{"parameter":"WDP","unit":"m3 world-eq.","values":[{"value":"2,18E+03","module":"A1"},{"value":"7,99E+01","module":"A2"},{"value":"1,81E+03","module":"A3"},{"value":"5,42E+01","module":"A4"},{"value":"3,88E+02","module":"A5"},{"value":"0,0E+00","module":"B1"},{"value":"1,17E+01","module":"C1"},{"value":"5,42E+01","module":"C2"},{"value":"1,42E+03","module":"C3"},{"value":"1,07E+02","module":"C4"},{"value":"7,28E+02","module":"D"}]},{"parameter":"EP-freshwater","unit":"kg P-eq.","values":[{"value":"1,26E-03","module":"A1"},{"value":"5,24E-05","module":"A2"},{"value":"5,50E-05","module":"A3"},{"value":"3,47E-05","module":"A4"},{"value":"4,94E-05","module":"A5"},{"value":"0,0E+00","module":"B1"},{"value":"1,46E-05","module":"C1"},{"value":"3,47E-05","module":"C2"},{"value":"2,62E-05","module":"C3"},{"value":"1,17E-05","module":"C4"},{"value":"-2,16E-03","module":"D"}]},{"parameter":"EP-marine","unit":"kg N-eq.","values":[{"value":"1,24E-01","module":"A1"},{"value":"1,42E-02","module":"A2"},{"value":"6,57E-04","module":"A3"},{"value":"3,07E-03","module":"A4"},{"value":"1,80E-02","module":"A5"},{"value":"0,0E+00","module":"B1"},{"value":"1,85E-02","module":"C1"},{"value":"3,07E-03","module":"C2"},{"value":"9,85E-04","module":"C3"},{"value":"5,76E-03","module":"C4"},{"value":"-3,97E-02","module":"D"}]},{"parameter":"EP-terrestrial","unit":"mol N-eq.","values":[{"value":"1,40E+00","module":"A1"},{"value":"1,59E-01","module":"A2"},{"value":"8,54E-03","module":"A3"},{"value":"3,42E-02","module":"A4"},{"value":"1,98E-01","module":"A5"},{"value":"0,0E+00","module":"B1"},{"value":"2,00E-01","module":"C1"},{"value":"3,42E-02","module":"C2"},{"value":"1,13E-02","module":"C3"},{"value":"6,35E-02","module":"C4"},{"value":"-4,12E-01","module":"D"}]},{"parameter":"GWP-IOBC","unit":"kg CO2-eq.","values":[{"value":"1,34E+02","module":"A1"},{"value":"7,55E+00","module":"A2"},{"value":"7,87E-01","module":"A3"},{"value":"4,36E+00","module":"A4"},{"value":"3,58E+00","module":"A5"},{"value":"0,0E+00","module":"B1"},{"value":"4,00E+00","module":"C1"},{"value":"4,36E+00","module":"C2"},{"value":"4,16E-01","module":"C3"},{"value":"0,0E+00","module":"C4"},{"value":"-5,31E+01","module":"D"}]}],"additional_environmental_impact":[{"parameter":"PM","unit":"disease incidence","values":[{"value":"6,96E-07","module":"A1"},{"value":"5,58E-07","module":"A2"},{"value":"4,28E-08","module":"A3"},{"value":"4,00E-07","module":"A4"},{"value":"1,05E-06","module":"A5"},{"value":"0,0E+00","module":"B1"},{"value":"5,07E-06","module":"C1"},{"value":"4,00E-07","module":"C2"},{"value":"5,38E-08","module":"C3"},{"value":"3,27E-07","module":"C4"},{"value":"-3,12E-06","module":"D"}]},{"parameter":"ETP-fw","unit":"CTUe","values":[{"value":"1,66E+03","module":"A1"},{"value":"8,20E+01","module":"A2"},{"value":"4,73E+01","module":"A3"},{"value":"5,17E+01","module":"A4"},{"value":"4,95E+01","module":"A5"},{"value":"0,0E+00","module":"B1"},{"value":"3,01E+01","module":"C1"},{"value":"5,17E+01","module":"C2"},{"value":"9,14E+00","module":"C3"},{"value":"2,51E+01","module":"C4"},{"value":"-1,95E+03","module":"D"}]},{"parameter":"HTP-c","unit":"CTUh","values":[{"value":"3,55E-09","module":"A1"},{"value":"0,0E+00","module":"A2"},{"value":"2,27E-09","module":"A3"},{"value":"0,0E+00","module":"A4"},{"value":"1,37E-09","module":"A5"},{"value":"0,0E+00","module":"B1"},{"value":"1,00E-09","module":"C1"},{"value":"0,0E+00","module":"C2"},{"value":"5,85E-10","module":"C3"},{"value":"7,34E-10","module":"C4"},{"value":"-1,67E-07","module":"D"}]},{"parameter":"HTP-nc","unit":"CTUh","values":[{"value":"9,70E-08","module":"A1"},{"value":"6,98E-08","module":"A2"},{"value":"5,34E-08","module":"A3"},{"value":"5,00E-08","module":"A4"},{"value":"3,89E-08","module":"A5"},{"value":"0,0E+00","module":"B1"},{"value":"2,80E-08","module":"C1"},{"value":"5,00E-08","module":"C2"},{"value":"8,19E-09","module":"C3"},{"value":"1,47E-08","module":"C4"},{"value":"3,58E-06","module":"D"}]},{"parameter":"SQP","unit":"unitless","values":[{"value":"1,97E+02","module":"A1"},{"value":"1,16E+02","module":"A2"},{"value":"5,24E+00","module":"A3"},{"value":"8,11E+01","module":"A4"},{"value":"3,39E+01","module":"A5"},{"value":"0,0E+00","module":"B1"},{"value":"6,69E+00","module":"C1"},{"value":"8,11E+01","module":"C2"},{"value":"7,29E+00","module":"C3"},{"value":"1,85E+02","module":"C4"},{"value":"2,97E+01","module":"D"}]},{"parameter":"IRP","unit":"kBq U235-eq.","values":[{"value":"4,99E-01","module":"A1"},{"value":"5,13E-01","module":"A2"},{"value":"1,88E-01","module":"A3"},{"value":"3,09E-01","module":"A4"},{"value":"2,83E-01","module":"A5"},{"value":"0,0E+00","module":"B1"},{"value":"2,40E-01","module":"C1"},{"value":"3,09E-01","module":"C2"},{"value":"2,16E-01","module":"C3"},{"value":"2,20E-01","module":"C4"},{"value":"-8,39E-02","module":"D"}]}],"resource_use":[{"parameter":"PERE","unit":"MJ","values":[{"value":"6,98E+02","module":"A1"},{"value":"1,33E+00","module":"A2"},{"value":"1,34E+02","module":"A3"},{"value":"8,90E-01","module":"A4"},{"value":"3,44E+00","module":"A5"},{"value":"0,0E+00","module":"B1"},{"value":"3,00E-01","module":"C1"},{"value":"8,90E-01","module":"C2"},{"value":"6,64E+00","module":"C3"},{"value":"7,82E-01","module":"C4"},{"value":"-2,89E+01","module":"D"}]},{"parameter":"PERM","unit":"MJ","values":[{"value":"1,26E+00","module":"A1"},{"value":"0,0E+00","module":"A2"},{"value":"0,0E+00","module":"A3"},{"value":"0,0E+00","module":"A4"},{"value":"0,0E+00","module":"A5"},{"value":"0,0E+00","module":"B1"},{"value":"0,0E+00","module":"C1"},{"value":"0,0E+00","module":"C2"},{"value":"0,0E+00","module":"C3"},{"value":"0,0E+00","module":"C4"},{"value":"0,0E+00","module":"D"}]},{"parameter":"PERT","unit":"MJ","values":[{"value":"6,99E+02","module":"A1"},{"value":"1,33E+00","module":"A2"},{"value":"1,34E+02","module":"A3"},{"value":"8,90E-01","module":"A4"},{"value":"3,44E+00","module":"A5"},{"value":"0,0E+00","module":"B1"},{"value":"3,00E-01","module":"C1"},{"value":"8,90E-01","module":"C2"},{"value":"6,64E+00","module":"C3"},{"value":"7,82E-01","module":"C4"},{"value":"-2,89E+01","module":"D"}]},{"parameter":"PENRE","unit":"MJ","values":[{"value":"6,75E+02","module":"A1"},{"value":"1,18E+02","module":"A2"},{"value":"1,05E+01","module":"A3"},{"value":"7,07E+01","module":"A4"},{"value":"5,96E+01","module":"A5"},{"value":"0,0E+00","module":"B1"},{"value":"5,51E+01","module":"C1"},{"value":"7,07E+01","module":"C2"},{"value":"1,29E+01","module":"C3"},{"value":"5,08E+01","module":"C4"},{"value":"-3,14E+02","module":"D"}]},{"parameter":"PENRM","unit":"MJ","values":[{"value":"9,06E+00","module":"A1"},{"value":"0,0E+00","module":"A2"},{"value":"0,0E+00","module":"A3"},{"value":"0,0E+00","module":"A4"},{"value":"0,0E+00","module":"A5"},{"value":"0,0E+00","module":"B1"},{"value":"0,0E+00","module":"C1"},{"value":"0,0E+00","module":"C2"},{"value":"0,0E+00","module":"C3"},{"value":"0,0E+00","module":"C4"},{"value":"0,0E+00","module":"D"}]},{"parameter":"PENRT","unit":"MJ","values":[{"value":"6,84E+02","module":"A1"},{"value":"1,18E+02","module":"A2"},{"value":"1,05E+01","module":"A3"},{"value":"7,07E+01","module":"A4"},{"value":"5,96E+01","module":"A5"},{"value":"0,0E+00","module":"B1"},{"value":"5,51E+01","module":"C1"},{"value":"7,07E+01","module":"C2"},{"value":"1,29E+01","module":"C3"},{"value":"5,08E+01","module":"C4"},{"value":"-3,14E+02","module":"D"}]},{"parameter":"SM","unit":"kg","values":[{"value":"1,65E+02","module":"A1"},{"value":"0,0E+00","module":"A2"},{"value":"0,0E+00","module":"A3"},{"value":"0,0E+00","module":"A4"},{"value":"0,0E+00","module":"A5"},{"value":"0,0E+00","module":"B1"},{"value":"0,0E+00","module":"C1"},{"value":"0,0E+00","module":"C2"},{"value":"0,0E+00","module":"C3"},{"value":"0,0E+00","module":"C4"},{"value":"0,0E+00","module":"D"}]},{"parameter":"RSF","unit":"MJ","values":[{"value":"9,00E+00","module":"A1"},{"value":"4,70E-02","module":"A2"},{"value":"1,06E-01","module":"A3"},{"value":"3,11E-02","module":"A4"},{"value":"4,50E-02","module":"A5"},{"value":"0,0E+00","module":"B1"},{"value":"0,0E+00","module":"C1"},{"value":"3,11E-02","module":"C2"},{"value":"0,0E+00","module":"C3"},{"value":"1,62E-02","module":"C4"},{"value":"1,14E+00","module":"D"}]},{"parameter":"NRSF","unit":"MJ","values":[{"value":"1,95E+02","module":"A1"},{"value":"1,70E-01","module":"A2"},{"value":"2,63E-01","module":"A3"},{"value":"1,04E-01","module":"A4"},{"value":"1,01E-01","module":"A5"},{"value":"0,0E+00","module":"B1"},{"value":"0,0E+00","module":"C1"},{"value":"1,04E-01","module":"C2"},{"value":"0,0E+00","module":"C3"},{"value":"4,64E-02","module":"C4"},{"value":"3,62E+01","module":"D"}]},{"parameter":"FW","unit":"m3","values":[{"value":"8,52E+00","module":"A1"},{"value":"1,18E-02","module":"A2"},{"value":"1,02E+00","module":"A3"},{"value":"8,05E-03","module":"A4"},{"value":"1,33E-02","module":"A5"},{"value":"0,0E+00","module":"B1"},{"value":"2,83E-03","module":"C1"},{"value":"8,05E-03","module":"C2"},{"value":"2,21E-02","module":"C3"},{"value":"6,05E-02","module":"C4"},{"value":"-9,05E-01","module":"D"}]}],"end_of_life_waste":[{"parameter":"HWD","unit":"kg","values":[{"value":"4,78E-02","module":"A1"},{"value":"6,01E-03","module":"A2"},{"value":"6,67E-03","module":"A3"},{"value":"3,87E-03","module":"A4"},{"value":"1,33E-02","module":"A5"},{"value":"0,0E+00","module":"B1"},{"value":"1,62E-03","module":"C1"},{"value":"3,87E-03","module":"C2"},{"value":"1,29E-03","module":"C3"},{"value":"0,0E+00","module":"C4"},{"value":"-1,85E-01","module":"D"}]},{"parameter":"NHWD","unit":"kg","values":[{"value":"3,28E+01","module":"A1"},{"value":"8,61E+00","module":"A2"},{"value":"7,99E-01","module":"A3"},{"value":"6,15E+00","module":"A4"},{"value":"2,00E-01","module":"A5"},{"value":"0,0E+00","module":"B1"},{"value":"6,52E-02","module":"C1"},{"value":"6,15E+00","module":"C2"},{"value":"4,07E-02","module":"C3"},{"value":"3,68E+02","module":"C4"},{"value":"-1,43E+01","module":"D"}]},{"parameter":"RWD","unit":"kg","values":[{"value":"8,29E-03","module":"A1"},{"value":"8,07E-04","module":"A2"},{"value":"9,33E-05","module":"A3"},{"value":"4,83E-04","module":"A4"},{"value":"4,00E-04","module":"A5"},{"value":"0,0E+00","module":"B1"},{"value":"3,82E-04","module":"C1"},{"value":"4,83E-04","module":"C2"},{"value":"1,36E-04","module":"C3"},{"value":"0,0E+00","module":"C4"},{"value":"-8,44E-05","module":"D"}]}],"end_of_life_flow":[{"parameter":"CRU","unit":"kg","values":[{"value":"0,0E+00","module":"A1"},{"value":"0,0E+00","module":"A2"},{"value":"0,0E+00","module":"A3"},{"value":"0,0E+00","module":"A4"},{"value":"0,0E+00","module":"A5"},{"value":"0,0E+00","module":"B1"},{"value":"0,0E+00","module":"C1"},{"value":"0,0E+00","module":"C2"},{"value":"0,0E+00","module":"C3"},{"value":"0,0E+00","module":"C4"},{"value":"0,0E+00","module":"D"}]},{"parameter":"MFR","unit":"kg","values":[{"value":"2,60E+01","module":"A1"},{"value":"0,0E+00","module":"A2"},{"value":"0,0E+00","module":"A3"},{"value":"0,0E+00","module":"A4"},{"value":"0,0E+00","module":"A5"},{"value":"0,0E+00","module":"B1"},{"value":"0,0E+00","module":"C1"},{"value":"0,0E+00","module":"C2"},{"value":"7,72E+02","module":"C3"},{"value":"0,0E+00","module":"C4"},{"value":"0,0E+00","module":"D"}]},{"parameter":"MER","unit":"kg","values":[{"value":"1,69E-01","module":"A1"},{"value":"0,0E+00","module":"A2"},{"value":"0,0E+00","module":"A3"},{"value":"0,0E+00","module":"A4"},{"value":"0,0E+00","module":"A5"},{"value":"0,0E+00","module":"B1"},{"value":"0,0E+00","module":"C1"},{"value":"0,0E+00","module":"C2"},{"value":"0,0E+00","module":"C3"},{"value":"0,0E+00","module":"C4"},{"value":"0,0E+00","module":"D"}]},{"parameter":"EEE","unit":"MJ","values":[{"value":"3,71E-03","module":"A1"},{"value":"0,0E+00","module":"A2"},{"value":"0,0E+00","module":"A3"},{"value":"0,0E+00","module":"A4"},{"value":"0,0E+00","module":"A5"},{"value":"0,0E+00","module":"B1"},{"value":"0,0E+00","module":"C1"},{"value":"0,0E+00","module":"C2"},{"value":"0,0E+00","module":"C3"},{"value":"0,0E+00","module":"C4"},{"value":"0,0E+00","module":"D"}]},{"parameter":"EET","unit":"MJ","values":[{"value":"5,61E-02","module":"A1"},{"value":"0,0E+00","module":"A2"},{"value":"0,0E+00","module":"A3"},{"value":"0,0E+00","module":"A4"},{"value":"0,0E+00","module":"A5"},{"value":"0,0E+00","module":"B1"},{"value":"0,0E+00","module":"C1"},{"value":"0,0E+00","module":"C2"},{"value":"0,0E+00","module":"C3"},{"value":"0,0E+00","module":"C4"},{"value":"0,0E+00","module":"D"}]}]}