{"product_name":"Kulvert B45 SV-Standard MF40 ","epd_id":"NEPD-7688-7075","compliance":["EN 15804+A2","ISO 14025","ISO 21930"],"producer_name":"Br\u00f8drene \u00d8stbye AS","environmental_impact":[{"parameter":"GWP-total","unit":"kg CO2-eq.","values":[{"value":"1,28E+02","module":"A1"},{"value":"9,31E+00","module":"A2"},{"value":"1,21E-01","module":"A3"},{"value":"1,22E+01","module":"A4"},{"value":"4,00E+00","module":"C1"},{"value":"2,29E+01","module":"C2"},{"value":"4,50E-01","module":"C3"},{"value":"1,98E+00","module":"C4"},{"value":"-8,96E+01","module":"D"}]},{"parameter":"GWP-fossil","unit":"kg CO2-eq.","values":[{"value":"1,27E+02","module":"A1"},{"value":"9,30E+00","module":"A2"},{"value":"1,20E-01","module":"A3"},{"value":"1,22E+01","module":"A4"},{"value":"4,00E+00","module":"C1"},{"value":"2,29E+01","module":"C2"},{"value":"4,44E-01","module":"C3"},{"value":"1,98E+00","module":"C4"},{"value":"-8,95E+01","module":"D"}]},{"parameter":"GWP-biogenic","unit":"kg CO2-eq.","values":[{"value":"7,12E-01","module":"A1"},{"value":"3,86E-03","module":"A2"},{"value":"1,99E-04","module":"A3"},{"value":"5,22E-03","module":"A4"},{"value":"7,50E-04","module":"C1"},{"value":"9,46E-03","module":"C2"},{"value":"3,84E-03","module":"C3"},{"value":"1,68E-03","module":"C4"},{"value":"-7,71E-02","module":"D"}]},{"parameter":"GWP-luluc","unit":"kg CO2-eq.","values":[{"value":"4,60E-02","module":"A1"},{"value":"3,29E-03","module":"A2"},{"value":"4,82E-04","module":"A3"},{"value":"3,72E-03","module":"A4"},{"value":"3,15E-04","module":"C1"},{"value":"8,14E-03","module":"C2"},{"value":"6,15E-04","module":"C3"},{"value":"3,88E-04","module":"C4"},{"value":"-4,04E-02","module":"D"}]},{"parameter":"ODP","unit":"kg CFC 11-eq.","values":[{"value":"1,84E-06","module":"A1"},{"value":"2,11E-06","module":"A2"},{"value":"1,65E-08","module":"A3"},{"value":"2,94E-06","module":"A4"},{"value":"8,64E-07","module":"C1"},{"value":"5,18E-06","module":"C2"},{"value":"8,76E-08","module":"C3"},{"value":"9,62E-07","module":"C4"},{"value":"-3,05E-06","module":"D"}]},{"parameter":"AP","unit":"mol H+-eq.","values":[{"value":"2,62E-01","module":"A1"},{"value":"2,69E-02","module":"A2"},{"value":"2,74E-03","module":"A3"},{"value":"3,93E-02","module":"A4"},{"value":"4,19E-02","module":"C1"},{"value":"6,57E-02","module":"C2"},{"value":"3,60E-03","module":"C3"},{"value":"1,93E-02","module":"C4"},{"value":"-4,50E-01","module":"D"}]},{"parameter":"POCP","unit":"kg NMVOC-eq.","values":[{"value":"2,48E-01","module":"A1"},{"value":"2,29E-02","module":"A2"},{"value":"3,29E-03","module":"A3"},{"value":"3,77E-02","module":"A4"},{"value":"5,57E-02","module":"C1"},{"value":"5,57E-02","module":"C2"},{"value":"3,25E-03","module":"C3"},{"value":"2,28E-02","module":"C4"},{"value":"-4,55E-01","module":"D"}]},{"parameter":"ADPE","unit":"kg Sb-eq.","values":[{"value":"7,07E-04","module":"A1"},{"value":"2,54E-04","module":"A2"},{"value":"2,33E-06","module":"A3"},{"value":"2,17E-04","module":"A4"},{"value":"6,14E-06","module":"C1"},{"value":"6,32E-04","module":"C2"},{"value":"5,64E-06","module":"C3"},{"value":"1,75E-05","module":"C4"},{"value":"-1,65E-03","module":"D"}]},{"parameter":"ADPF","unit":"MJ","values":[{"value":"4,80E+02","module":"A1"},{"value":"1,41E+02","module":"A2"},{"value":"2,14E+00","module":"A3"},{"value":"1,98E+02","module":"A4"},{"value":"5,51E+01","module":"C1"},{"value":"3,46E+02","module":"C2"},{"value":"1,38E+01","module":"C3"},{"value":"6,38E+01","module":"C4"},{"value":"-7,65E+02","module":"D"}]},{"parameter":"WDP","unit":"m3 world-eq.","values":[{"value":"3,38E+03","module":"A1"},{"value":"1,35E+02","module":"A2"},{"value":"5,23E+01","module":"A3"},{"value":"1,52E+02","module":"A4"},{"value":"1,17E+01","module":"C1"},{"value":"3,34E+02","module":"C2"},{"value":"1,52E+03","module":"C3"},{"value":"1,34E+02","module":"C4"},{"value":"3,43E+03","module":"D"}]},{"parameter":"EP-freshwater","unit":"kg P-eq.","values":[{"value":"9,87E-04","module":"A1"},{"value":"7,43E-05","module":"A2"},{"value":"8,23E-06","module":"A3"},{"value":"9,70E-05","module":"A4"},{"value":"1,46E-05","module":"C1"},{"value":"1,83E-04","module":"C2"},{"value":"2,81E-05","module":"C3"},{"value":"1,47E-05","module":"C4"},{"value":"-5,46E-03","module":"D"}]},{"parameter":"EP-marine","unit":"kg N-eq.","values":[{"value":"8,67E-02","module":"A1"},{"value":"5,34E-03","module":"A2"},{"value":"1,14E-03","module":"A3"},{"value":"8,60E-03","module":"A4"},{"value":"1,85E-02","module":"C1"},{"value":"1,30E-02","module":"C2"},{"value":"1,05E-03","module":"C3"},{"value":"7,23E-03","module":"C4"},{"value":"-9,50E-02","module":"D"}]},{"parameter":"EP-terrestrial","unit":"mol N-eq.","values":[{"value":"1,02E+00","module":"A1"},{"value":"5,97E-02","module":"A2"},{"value":"1,32E-02","module":"A3"},{"value":"9,59E-02","module":"A4"},{"value":"2,00E-01","module":"C1"},{"value":"1,45E-01","module":"C2"},{"value":"1,21E-02","module":"C3"},{"value":"7,97E-02","module":"C4"},{"value":"-9,78E-01","module":"D"}]},{"parameter":"GWP-IOBC","unit":"kg CO2-eq.","values":[{"value":"1,26E+02","module":"A1"},{"value":"9,31E+00","module":"A2"},{"value":"1,29E-01","module":"A3"},{"value":"1,22E+01","module":"A4"},{"value":"4,00E+00","module":"C1"},{"value":"2,29E+01","module":"C2"},{"value":"4,45E-01","module":"C3"},{"value":"1,98E+00","module":"C4"},{"value":"-1,33E+02","module":"D"}]}],"additional_environmental_impact":[{"parameter":"PM","unit":"disease incidence","values":[{"value":"1,97E-06","module":"A1"},{"value":"5,81E-07","module":"A2"},{"value":"1,53E-07","module":"A3"},{"value":"1,12E-06","module":"A4"},{"value":"5,07E-06","module":"C1"},{"value":"1,40E-06","module":"C2"},{"value":"5,76E-08","module":"C3"},{"value":"4,11E-07","module":"C4"},{"value":"-7,58E-06","module":"D"}]},{"parameter":"ETP-fw","unit":"CTUe","values":[{"value":"2,48E+03","module":"A1"},{"value":"1,05E+02","module":"A2"},{"value":"1,89E+01","module":"A3"},{"value":"1,45E+02","module":"A4"},{"value":"3,01E+01","module":"C1"},{"value":"2,56E+02","module":"C2"},{"value":"9,78E+00","module":"C3"},{"value":"3,15E+01","module":"C4"},{"value":"-4,93E+03","module":"D"}]},{"parameter":"HTP-c","unit":"CTUh","values":[{"value":"1,84E-08","module":"A1"},{"value":"0,0E+00","module":"A2"},{"value":"6,91E-10","module":"A3"},{"value":"0,0E+00","module":"A4"},{"value":"1,00E-09","module":"C1"},{"value":"0,0E+00","module":"C2"},{"value":"6,26E-10","module":"C3"},{"value":"9,23E-10","module":"C4"},{"value":"-4,25E-07","module":"D"}]},{"parameter":"HTP-nc","unit":"CTUh","values":[{"value":"3,30E-07","module":"A1"},{"value":"1,14E-07","module":"A2"},{"value":"6,65E-09","module":"A3"},{"value":"1,40E-07","module":"A4"},{"value":"2,80E-08","module":"C1"},{"value":"2,80E-07","module":"C2"},{"value":"8,76E-09","module":"C3"},{"value":"1,85E-08","module":"C4"},{"value":"9,17E-06","module":"D"}]},{"parameter":"SQP","unit":"unitless","values":[{"value":"6,70E+01","module":"A1"},{"value":"1,01E+02","module":"A2"},{"value":"2,59E+01","module":"A3"},{"value":"2,27E+02","module":"A4"},{"value":"6,69E+00","module":"C1"},{"value":"2,42E+02","module":"C2"},{"value":"7,80E+00","module":"C3"},{"value":"2,32E+02","module":"C4"},{"value":"-4,15E-01","module":"D"}]},{"parameter":"IRP","unit":"kBq U235-eq.","values":[{"value":"1,33E+00","module":"A1"},{"value":"6,17E-01","module":"A2"},{"value":"1,30E-02","module":"A3"},{"value":"8,66E-01","module":"A4"},{"value":"2,40E-01","module":"C1"},{"value":"1,51E+00","module":"C2"},{"value":"2,31E-01","module":"C3"},{"value":"2,77E-01","module":"C4"},{"value":"9,37E-02","module":"D"}]}],"resource_use":[{"parameter":"PERE","unit":"MJ","values":[{"value":"4,02E+02","module":"A1"},{"value":"2,01E+00","module":"A2"},{"value":"6,77E+00","module":"A3"},{"value":"2,49E+00","module":"A4"},{"value":"3,00E-01","module":"C1"},{"value":"4,95E+00","module":"C2"},{"value":"7,10E+00","module":"C3"},{"value":"9,81E-01","module":"C4"},{"value":"-6,58E+01","module":"D"}]},{"parameter":"PERM","unit":"MJ","values":[{"value":"6,25E-01","module":"A1"},{"value":"0,0E+00","module":"A2"},{"value":"0,0E+00","module":"A3"},{"value":"0,0E+00","module":"A4"},{"value":"0,0E+00","module":"C1"},{"value":"0,0E+00","module":"C2"},{"value":"0,0E+00","module":"C3"},{"value":"0,0E+00","module":"C4"},{"value":"0,0E+00","module":"D"}]},{"parameter":"PERT","unit":"MJ","values":[{"value":"4,03E+02","module":"A1"},{"value":"2,01E+00","module":"A2"},{"value":"6,77E+00","module":"A3"},{"value":"2,49E+00","module":"A4"},{"value":"3,00E-01","module":"C1"},{"value":"4,95E+00","module":"C2"},{"value":"7,10E+00","module":"C3"},{"value":"9,81E-01","module":"C4"},{"value":"-6,58E+01","module":"D"}]},{"parameter":"PENRE","unit":"MJ","values":[{"value":"4,39E+02","module":"A1"},{"value":"1,41E+02","module":"A2"},{"value":"2,14E+00","module":"A3"},{"value":"1,98E+02","module":"A4"},{"value":"5,51E+01","module":"C1"},{"value":"3,46E+02","module":"C2"},{"value":"1,38E+01","module":"C3"},{"value":"6,38E+01","module":"C4"},{"value":"-7,66E+02","module":"D"}]},{"parameter":"PENRM","unit":"MJ","values":[{"value":"1,01E+00","module":"A1"},{"value":"0,0E+00","module":"A2"},{"value":"0,0E+00","module":"A3"},{"value":"0,0E+00","module":"A4"},{"value":"0,0E+00","module":"C1"},{"value":"0,0E+00","module":"C2"},{"value":"0,0E+00","module":"C3"},{"value":"0,0E+00","module":"C4"},{"value":"0,0E+00","module":"D"}]},{"parameter":"PENRT","unit":"MJ","values":[{"value":"4,40E+02","module":"A1"},{"value":"1,41E+02","module":"A2"},{"value":"2,14E+00","module":"A3"},{"value":"1,98E+02","module":"A4"},{"value":"5,51E+01","module":"C1"},{"value":"3,46E+02","module":"C2"},{"value":"1,38E+01","module":"C3"},{"value":"6,38E+01","module":"C4"},{"value":"-7,66E+02","module":"D"}]},{"parameter":"SM","unit":"kg","values":[{"value":"9,07E+01","module":"A1"},{"value":"0,0E+00","module":"A2"},{"value":"0,0E+00","module":"A3"},{"value":"0,0E+00","module":"A4"},{"value":"0,0E+00","module":"C1"},{"value":"0,0E+00","module":"C2"},{"value":"0,0E+00","module":"C3"},{"value":"0,0E+00","module":"C4"},{"value":"0,0E+00","module":"D"}]},{"parameter":"RSF","unit":"MJ","values":[{"value":"1,48E+02","module":"A1"},{"value":"7,18E-02","module":"A2"},{"value":"1,05E-02","module":"A3"},{"value":"8,72E-02","module":"A4"},{"value":"0,0E+00","module":"C1"},{"value":"1,77E-01","module":"C2"},{"value":"0,0E+00","module":"C3"},{"value":"2,03E-02","module":"C4"},{"value":"3,06E+00","module":"D"}]},{"parameter":"NRSF","unit":"MJ","values":[{"value":"2,63E+02","module":"A1"},{"value":"2,56E-01","module":"A2"},{"value":"2,23E-03","module":"A3"},{"value":"2,92E-01","module":"A4"},{"value":"0,0E+00","module":"C1"},{"value":"6,33E-01","module":"C2"},{"value":"0,0E+00","module":"C3"},{"value":"5,83E-02","module":"C4"},{"value":"9,24E+01","module":"D"}]},{"parameter":"FW","unit":"m3","values":[{"value":"4,89E+00","module":"A1"},{"value":"1,51E-02","module":"A2"},{"value":"1,08E-02","module":"A3"},{"value":"2,25E-02","module":"A4"},{"value":"2,83E-03","module":"C1"},{"value":"3,70E-02","module":"C2"},{"value":"2,36E-02","module":"C3"},{"value":"7,59E-02","module":"C4"},{"value":"-1,08E+00","module":"D"}]}],"end_of_life_waste":[{"parameter":"HWD","unit":"kg","values":[{"value":"5,36E-02","module":"A1"},{"value":"7,29E-03","module":"A2"},{"value":"3,66E-03","module":"A3"},{"value":"1,08E-02","module":"A4"},{"value":"1,62E-03","module":"C1"},{"value":"1,78E-02","module":"C2"},{"value":"1,38E-03","module":"C3"},{"value":"0,0E+00","module":"C4"},{"value":"-4,63E-01","module":"D"}]},{"parameter":"NHWD","unit":"kg","values":[{"value":"1,87E+01","module":"A1"},{"value":"7,08E+00","module":"A2"},{"value":"2,53E-01","module":"A3"},{"value":"1,72E+01","module":"A4"},{"value":"6,52E-02","module":"C1"},{"value":"1,68E+01","module":"C2"},{"value":"4,35E-02","module":"C3"},{"value":"4,61E+02","module":"C4"},{"value":"-3,62E+01","module":"D"}]},{"parameter":"RWD","unit":"kg","values":[{"value":"5,52E-03","module":"A1"},{"value":"9,61E-04","module":"A2"},{"value":"1,09E-05","module":"A3"},{"value":"1,35E-03","module":"A4"},{"value":"3,82E-04","module":"C1"},{"value":"2,36E-03","module":"C2"},{"value":"1,46E-04","module":"C3"},{"value":"0,0E+00","module":"C4"},{"value":"5,06E-05","module":"D"}]}],"end_of_life_flow":[{"parameter":"CRU","unit":"kg","values":[{"value":"0,0E+00","module":"A1"},{"value":"0,0E+00","module":"A2"},{"value":"0,0E+00","module":"A3"},{"value":"0,0E+00","module":"A4"},{"value":"0,0E+00","module":"C1"},{"value":"0,0E+00","module":"C2"},{"value":"0,0E+00","module":"C3"},{"value":"0,0E+00","module":"C4"},{"value":"0,0E+00","module":"D"}]},{"parameter":"MFR","unit":"kg","values":[{"value":"2,70E-03","module":"A1"},{"value":"0,0E+00","module":"A2"},{"value":"3,89E-03","module":"A3"},{"value":"0,0E+00","module":"A4"},{"value":"0,0E+00","module":"C1"},{"value":"0,0E+00","module":"C2"},{"value":"7,06E+02","module":"C3"},{"value":"0,0E+00","module":"C4"},{"value":"0,0E+00","module":"D"}]},{"parameter":"MER","unit":"kg","values":[{"value":"2,38E-03","module":"A1"},{"value":"0,0E+00","module":"A2"},{"value":"2,77E-04","module":"A3"},{"value":"0,0E+00","module":"A4"},{"value":"0,0E+00","module":"C1"},{"value":"0,0E+00","module":"C2"},{"value":"0,0E+00","module":"C3"},{"value":"0,0E+00","module":"C4"},{"value":"0,0E+00","module":"D"}]},{"parameter":"EEE","unit":"MJ","values":[{"value":"0,0E+00","module":"A1"},{"value":"0,0E+00","module":"A2"},{"value":"2,26E-04","module":"A3"},{"value":"0,0E+00","module":"A4"},{"value":"0,0E+00","module":"C1"},{"value":"0,0E+00","module":"C2"},{"value":"0,0E+00","module":"C3"},{"value":"0,0E+00","module":"C4"},{"value":"0,0E+00","module":"D"}]},{"parameter":"EET","unit":"MJ","values":[{"value":"0,0E+00","module":"A1"},{"value":"0,0E+00","module":"A2"},{"value":"3,42E-03","module":"A3"},{"value":"0,0E+00","module":"A4"},{"value":"0,0E+00","module":"C1"},{"value":"0,0E+00","module":"C2"},{"value":"0,0E+00","module":"C3"},{"value":"0,0E+00","module":"C4"},{"value":"0,0E+00","module":"D"}]}]}