{"product_name":"KVI/F- Capture Jet\u2122 hood with integrated makeup air","epd_id":"EPD-HAL-20240074-IBA1-EN","compliance":["DIN EN 15804+A2","ISO 14025"],"producer_name":"HALTON FOODSERVICE","environmental_impact":[{"parameter":"GWP-total","unit":"kg CO2-eq","values":[{"value":"1,08E+03","module":"A1-A3"},{"value":"2,49E+01","module":"A4"},{"value":"1,14E+02","module":"A5"},{"value":"1,44E+03","module":"B2"},{"value":"1,08E+03","module":"B6"},{"value":"0,0E+00","module":"C1"},{"value":"7,59E-01","module":"C2"},{"value":"3,25E+00","module":"C3"},{"value":"2,06E+00","module":"C4"},{"value":"-1,34E+02","module":"D"}]},{"parameter":"GWP-fossil","unit":"kg CO2-eq","values":[{"value":"1,13E+03","module":"A1-A3"},{"value":"2,49E+01","module":"A4"},{"value":"4,60E+01","module":"A5"},{"value":"1,27E+03","module":"B2"},{"value":"1,07E+03","module":"B6"},{"value":"0,0E+00","module":"C1"},{"value":"7,58E-01","module":"C2"},{"value":"1,70E+00","module":"C3"},{"value":"1,90E+00","module":"C4"},{"value":"-1,33E+02","module":"D"}]},{"parameter":"GWP-biogenic","unit":"kg CO2-eq","values":[{"value":"-4,61E+01","module":"A1-A3"},{"value":"9,59E-03","module":"A4"},{"value":"6,80E+01","module":"A5"},{"value":"2,10E+01","module":"B2"},{"value":"6,20E+00","module":"B6"},{"value":"0,0E+00","module":"C1"},{"value":"2,92E-04","module":"C2"},{"value":"1,55E+00","module":"C3"},{"value":"1,62E-01","module":"C4"},{"value":"-3,21E-01","module":"D"}]},{"parameter":"GWP-luluc","unit":"kg CO2-eq","values":[{"value":"1,39E+00","module":"A1-A3"},{"value":"8,53E-03","module":"A4"},{"value":"2,17E-02","module":"A5"},{"value":"1,45E+02","module":"B2"},{"value":"2,23E+00","module":"B6"},{"value":"0,0E+00","module":"C1"},{"value":"2,60E-04","module":"C2"},{"value":"1,13E-03","module":"C3"},{"value":"3,61E-05","module":"C4"},{"value":"-6,45E-02","module":"D"}]},{"parameter":"ODP","unit":"kg CFC11-eq","values":[{"value":"6,00E-05","module":"A1-A3"},{"value":"5,66E-06","module":"A4"},{"value":"8,64E-06","module":"A5"},{"value":"2,09E-04","module":"B2"},{"value":"5,45E-05","module":"B6"},{"value":"0,0E+00","module":"C1"},{"value":"1,72E-07","module":"C2"},{"value":"1,90E-07","module":"C3"},{"value":"2,96E-08","module":"C4"},{"value":"-5,30E-06","module":"D"}]},{"parameter":"AP","unit":"mol H^(+)-eq","values":[{"value":"6,60E+00","module":"A1-A3"},{"value":"6,92E-02","module":"A4"},{"value":"1,55E-01","module":"A5"},{"value":"7,41E+00","module":"B2"},{"value":"5,86E+00","module":"B6"},{"value":"0,0E+00","module":"C1"},{"value":"2,11E-03","module":"C2"},{"value":"8,92E-03","module":"C3"},{"value":"1,01E-03","module":"C4"},{"value":"-4,87E-01","module":"D"}]},{"parameter":"POCP","unit":"kg NMVOC-eq","values":[{"value":"3,88E+00","module":"A1-A3"},{"value":"6,00E-02","module":"A4"},{"value":"1,51E-01","module":"A5"},{"value":"6,91E+00","module":"B2"},{"value":"2,45E+00","module":"B6"},{"value":"0,0E+00","module":"C1"},{"value":"1,83E-03","module":"C2"},{"value":"8,43E-03","module":"C3"},{"value":"1,20E-03","module":"C4"},{"value":"-6,05E-01","module":"D"}]},{"parameter":"ADPE","unit":"kg Sb-eq","values":[{"value":"4,97E-02","module":"A1-A3"},{"value":"9,15E-05","module":"A4"},{"value":"2,61E-04","module":"A5"},{"value":"2,50E-02","module":"B2"},{"value":"9,76E-03","module":"B6"},{"value":"0,0E+00","module":"C1"},{"value":"2,79E-06","module":"C2"},{"value":"5,88E-05","module":"C3"},{"value":"2,84E-07","module":"C4"},{"value":"-1,93E-04","module":"D"}]},{"parameter":"ADPF","unit":"MJ","values":[{"value":"1,48E+04","module":"A1-A3"},{"value":"3,78E+02","module":"A4"},{"value":"6,03E+02","module":"A5"},{"value":"1,79E+04","module":"B2"},{"value":"2,27E+04","module":"B6"},{"value":"0,0E+00","module":"C1"},{"value":"1,15E+01","module":"C2"},{"value":"1,66E+01","module":"C3"},{"value":"1,93E+00","module":"C4"},{"value":"-1,34E+03","module":"D"}]},{"parameter":"WDP","unit":"m^3 world-eq deprived","values":[{"value":"3,69E+02","module":"A1-A3"},{"value":"1,09E+00","module":"A4"},{"value":"2,29E+00","module":"A5"},{"value":"7,67E+02","module":"B2"},{"value":"2,33E+02","module":"B6"},{"value":"0,0E+00","module":"C1"},{"value":"3,32E-02","module":"C2"},{"value":"1,31E-01","module":"C3"},{"value":"1,47E-01","module":"C4"},{"value":"2,65E-01","module":"D"}]},{"parameter":"EP-freshwater","unit":"kg P-eq","values":[{"value":"7,76E-02","module":"A1-A3"},{"value":"1,87E-04","module":"A4"},{"value":"4,88E-04","module":"A5"},{"value":"7,82E-01","module":"B2"},{"value":"1,14E-01","module":"B6"},{"value":"0,0E+00","module":"C1"},{"value":"5,68E-06","module":"C2"},{"value":"6,80E-05","module":"C3"},{"value":"3,24E-06","module":"C4"},{"value":"-6,71E-03","module":"D"}]},{"parameter":"EP-marine","unit":"kg N-eq","values":[{"value":"1,25E+00","module":"A1-A3"},{"value":"1,41E-02","module":"A4"},{"value":"5,78E-02","module":"A5"},{"value":"3,03E+00","module":"B2"},{"value":"7,82E-01","module":"B6"},{"value":"0,0E+00","module":"C1"},{"value":"4,29E-04","module":"C2"},{"value":"4,14E-03","module":"C3"},{"value":"5,87E-04","module":"C4"},{"value":"-1,15E-01","module":"D"}]},{"parameter":"EP-terrestrial","unit":"mol N-eq","values":[{"value":"1,35E+01","module":"A1-A3"},{"value":"1,57E-01","module":"A4"},{"value":"4,75E-01","module":"A5"},{"value":"2,40E+01","module":"B2"},{"value":"8,99E+00","module":"B6"},{"value":"0,0E+00","module":"C1"},{"value":"4,78E-03","module":"C2"},{"value":"3,15E-02","module":"C3"},{"value":"4,26E-03","module":"C4"},{"value":"-1,23E+00","module":"D"}]}],"additional_environmental_impact":[{"parameter":"PM","unit":"Disease incidence","values":[{"value":"7,16E-05","module":"A1-A3"},{"value":"1,57E-06","module":"A4"},{"value":"2,11E-06","module":"A5"},{"value":"1,19E-04","module":"B2"},{"value":"1,55E-05","module":"B6"},{"value":"0,0E+00","module":"C1"},{"value":"4,78E-08","module":"C2"},{"value":"1,46E-07","module":"C3"},{"value":"1,69E-08","module":"C4"},{"value":"-8,32E-06","module":"D"}]},{"parameter":"ETP-fw","unit":"CTUe","values":[{"value":"3,84E+04","module":"A1-A3"},{"value":"2,90E+02","module":"A4"},{"value":"5,97E+02","module":"A5"},{"value":"3,55E+04","module":"B2"},{"value":"1,42E+04","module":"B6"},{"value":"0,0E+00","module":"C1"},{"value":"8,84E+00","module":"C2"},{"value":"2,33E+02","module":"C3"},{"value":"2,61E+01","module":"C4"},{"value":"-3,15E+03","module":"D"}]},{"parameter":"HTP-c","unit":"CTUh","values":[{"value":"1,04E-05","module":"A1-A3"},{"value":"1,03E-08","module":"A4"},{"value":"2,54E-08","module":"A5"},{"value":"1,97E-06","module":"B2"},{"value":"4,23E-07","module":"B6"},{"value":"0,0E+00","module":"C1"},{"value":"3,13E-10","module":"C2"},{"value":"3,25E-09","module":"C3"},{"value":"4,69E-10","module":"C4"},{"value":"-7,97E-07","module":"D"}]},{"parameter":"HTP-nc","unit":"CTUh","values":[{"value":"2,56E-05","module":"A1-A3"},{"value":"2,83E-07","module":"A4"},{"value":"5,50E-07","module":"A5"},{"value":"2,23E-05","module":"B2"},{"value":"1,11E-05","module":"B6"},{"value":"0,0E+00","module":"C1"},{"value":"8,63E-09","module":"C2"},{"value":"4,53E-08","module":"C3"},{"value":"7,61E-09","module":"C4"},{"value":"-2,76E-06","module":"D"}]},{"parameter":"SQP","unit":"SQP","values":[{"value":"1,97E+04","module":"A1-A3"},{"value":"3,86E+02","module":"A4"},{"value":"4,24E+02","module":"A5"},{"value":"3,12E+04","module":"B2"},{"value":"7,30E+03","module":"B6"},{"value":"0,0E+00","module":"C1"},{"value":"1,18E+01","module":"C2"},{"value":"9,97E+01","module":"C3"},{"value":"3,31E+00","module":"C4"},{"value":"-2,12E+03","module":"D"}]}],"resource_use":[{"parameter":"PERE","unit":"MJ","values":[{"value":"2,60E+03","module":"A1-A3"},{"value":"5,16E+00","module":"A4"},{"value":"1,26E+01","module":"A5"},{"value":"2,13E+03","module":"B2"},{"value":"4,09E+03","module":"B6"},{"value":"0,0E+00","module":"C1"},{"value":"1,57E-01","module":"C2"},{"value":"2,01E+00","module":"C3"},{"value":"3,75E-02","module":"C4"},{"value":"-2,29E+02","module":"D"}]},{"parameter":"PERM","unit":"MJ","values":[{"value":"5,67E+02","module":"A1-A3"},{"value":"0,0E+00","module":"A4"},{"value":"-2,15E+02","module":"A5"},{"value":"0,0E+00","module":"B2"},{"value":"0,0E+00","module":"B6"},{"value":"0,0E+00","module":"C1"},{"value":"0,0E+00","module":"C2"},{"value":"0,0E+00","module":"C3"},{"value":"0,0E+00","module":"C4"},{"value":"0,0E+00","module":"D"}]},{"parameter":"PERT","unit":"MJ","values":[{"value":"3,16E+03","module":"A1-A3"},{"value":"5,16E+00","module":"A4"},{"value":"-2,03E+02","module":"A5"},{"value":"2,13E+03","module":"B2"},{"value":"4,09E+03","module":"B6"},{"value":"0,0E+00","module":"C1"},{"value":"1,57E-01","module":"C2"},{"value":"2,01E+00","module":"C3"},{"value":"3,75E-02","module":"C4"},{"value":"-2,29E+02","module":"D"}]},{"parameter":"PENRE","unit":"MJ","values":[{"value":"1,47E+04","module":"A1-A3"},{"value":"3,78E+02","module":"A4"},{"value":"6,28E+02","module":"A5"},{"value":"1,81E+04","module":"B2"},{"value":"2,23E+04","module":"B6"},{"value":"0,0E+00","module":"C1"},{"value":"1,15E+01","module":"C2"},{"value":"1,64E+01","module":"C3"},{"value":"1,93E+00","module":"C4"},{"value":"-1,34E+03","module":"D"}]},{"parameter":"PENRM","unit":"MJ","values":[{"value":"1,09E+02","module":"A1-A3"},{"value":"0,0E+00","module":"A4"},{"value":"-2,52E+01","module":"A5"},{"value":"0,0E+00","module":"B2"},{"value":"0,0E+00","module":"B6"},{"value":"0,0E+00","module":"C1"},{"value":"0,0E+00","module":"C2"},{"value":"0,0E+00","module":"C3"},{"value":"-4,79E+00","module":"C4"},{"value":"0,0E+00","module":"D"}]},{"parameter":"PENRT","unit":"MJ","values":[{"value":"1,48E+04","module":"A1-A3"},{"value":"3,77E+02","module":"A4"},{"value":"6,02E+02","module":"A5"},{"value":"1,80E+04","module":"B2"},{"value":"2,23E+04","module":"B6"},{"value":"0,0E+00","module":"C1"},{"value":"1,15E+01","module":"C2"},{"value":"1,64E+01","module":"C3"},{"value":"-2,85E+00","module":"C4"},{"value":"-1,33E+03","module":"D"}]},{"parameter":"SM","unit":"kg","values":[{"value":"0,0E+00","module":"A1-A3"},{"value":"0,0E+00","module":"A4"},{"value":"0,0E+00","module":"A5"},{"value":"0,0E+00","module":"B2"},{"value":"0,0E+00","module":"B6"},{"value":"0,0E+00","module":"C1"},{"value":"0,0E+00","module":"C2"},{"value":"0,0E+00","module":"C3"},{"value":"0,0E+00","module":"C4"},{"value":"0,0E+00","module":"D"}]},{"parameter":"RSF","unit":"MJ","values":[{"value":"0,0E+00","module":"A1-A3"},{"value":"0,0E+00","module":"A4"},{"value":"0,0E+00","module":"A5"},{"value":"0,0E+00","module":"B2"},{"value":"0,0E+00","module":"B6"},{"value":"0,0E+00","module":"C1"},{"value":"0,0E+00","module":"C2"},{"value":"0,0E+00","module":"C3"},{"value":"0,0E+00","module":"C4"},{"value":"0,0E+00","module":"D"}]},{"parameter":"NRSF","unit":"MJ","values":[{"value":"0,0E+00","module":"A1-A3"},{"value":"0,0E+00","module":"A4"},{"value":"0,0E+00","module":"A5"},{"value":"0,0E+00","module":"B2"},{"value":"0,0E+00","module":"B6"},{"value":"0,0E+00","module":"C1"},{"value":"0,0E+00","module":"C2"},{"value":"0,0E+00","module":"C3"},{"value":"0,0E+00","module":"C4"},{"value":"0,0E+00","module":"D"}]},{"parameter":"FW","unit":"m^3","values":[{"value":"1,34E+01","module":"A1-A3"},{"value":"5,16E-02","module":"A4"},{"value":"1,19E-01","module":"A5"},{"value":"2,64E+01","module":"B2"},{"value":"1,88E+01","module":"B6"},{"value":"0,0E+00","module":"C1"},{"value":"1,57E-03","module":"C2"},{"value":"8,99E-03","module":"C3"},{"value":"3,78E-03","module":"C4"},{"value":"-1,32E-01","module":"D"}]}],"end_of_life_waste":[{"parameter":"HWD","unit":"kg","values":[{"value":"5,10E+02","module":"A1-A3"},{"value":"2,60E-01","module":"A4"},{"value":"3,31E+00","module":"A5"},{"value":"7,39E+01","module":"B2"},{"value":"2,51E+01","module":"B6"},{"value":"0,0E+00","module":"C1"},{"value":"7,91E-03","module":"C2"},{"value":"4,86E-01","module":"C3"},{"value":"8,43E-02","module":"C4"},{"value":"-1,32E+01","module":"D"}]},{"parameter":"NHWD","unit":"kg","values":[{"value":"1,40E+03","module":"A1-A3"},{"value":"2,15E+01","module":"A4"},{"value":"3,80E+01","module":"A5"},{"value":"9,98E+02","module":"B2"},{"value":"4,10E+02","module":"B6"},{"value":"0,0E+00","module":"C1"},{"value":"6,55E-01","module":"C2"},{"value":"2,61E+00","module":"C3"},{"value":"9,14E+00","module":"C4"},{"value":"-3,10E+02","module":"D"}]},{"parameter":"RWD","unit":"kg","values":[{"value":"5,36E-02","module":"A1-A3"},{"value":"2,58E-03","module":"A4"},{"value":"4,02E-03","module":"A5"},{"value":"1,03E-01","module":"B2"},{"value":"1,60E-01","module":"B6"},{"value":"0,0E+00","module":"C1"},{"value":"7,87E-05","module":"C2"},{"value":"1,25E-04","module":"C3"},{"value":"1,10E-05","module":"C4"},{"value":"-2,45E-03","module":"D"}]}],"end_of_life_flow":[{"parameter":"CRU","unit":"kg","values":[{"value":"0,0E+00","module":"A1-A3"},{"value":"0,0E+00","module":"A4"},{"value":"0,0E+00","module":"A5"},{"value":"7,39E+01","module":"B2"},{"value":"2,51E+01","module":"B6"},{"value":"0,0E+00","module":"C1"},{"value":"0,0E+00","module":"C2"},{"value":"4,86E-01","module":"C3"},{"value":"0,0E+00","module":"C4"},{"value":"-1,32E+01","module":"D"}]},{"parameter":"MFR","unit":"kg","values":[{"value":"3,32E+01","module":"A1-A3"},{"value":"0,0E+00","module":"A4"},{"value":"1,34E+01","module":"A5"},{"value":"9,98E+02","module":"B2"},{"value":"4,10E+02","module":"B6"},{"value":"0,0E+00","module":"C1"},{"value":"0,0E+00","module":"C2"},{"value":"2,61E+00","module":"C3"},{"value":"0,0E+00","module":"C4"},{"value":"-3,10E+02","module":"D"}]},{"parameter":"MER","unit":"kg","values":[{"value":"0,0E+00","module":"A1-A3"},{"value":"0,0E+00","module":"A4"},{"value":"0,0E+00","module":"A5"},{"value":"1,03E-01","module":"B2"},{"value":"1,60E-01","module":"B6"},{"value":"0,0E+00","module":"C1"},{"value":"0,0E+00","module":"C2"},{"value":"1,25E-04","module":"C3"},{"value":"0,0E+00","module":"C4"},{"value":"-2,45E-03","module":"D"}]},{"parameter":"EEE","unit":"MJ","values":[{"value":"0,0E+00","module":"A1-A3"},{"value":"0,0E+00","module":"A4"},{"value":"0,0E+00","module":"A5"},{"value":"0,0E+00","module":"B2"},{"value":"0,0E+00","module":"B6"},{"value":"0,0E+00","module":"C1"},{"value":"0,0E+00","module":"C2"},{"value":"4,67E-02","module":"C3"},{"value":"0,0E+00","module":"C4"},{"value":"0,0E+00","module":"D"}]},{"parameter":"EET","unit":"MJ","values":[{"value":"0,0E+00","module":"A1-A3"},{"value":"0,0E+00","module":"A4"},{"value":"0,0E+00","module":"A5"},{"value":"0,0E+00","module":"B2"},{"value":"0,0E+00","module":"B6"},{"value":"0,0E+00","module":"C1"},{"value":"0,0E+00","module":"C2"},{"value":"0,0E+00","module":"C3"},{"value":"0,0E+00","module":"C4"},{"value":"0,0E+00","module":"D"}]}]}