{"product_name":"L-1 P380 Track","epd_id":"NEPD-7616-7002","compliance":["EN 15804+A2","ISO 14025","ISO 21930"],"producer_name":"Glamox AS","environmental_impact":[{"parameter":"GWP-total","unit":"kg CO2-eq.","values":[{"value":"3,68E+01","module":"A1"},{"value":"5,02E-01","module":"A2"},{"value":"2,56E+00","module":"A3"},{"value":"3,72E-01","module":"A4"},{"value":"2,42E+00","module":"A5"},{"value":"8,59E+01","module":"B6"},{"value":"0,0E+00","module":"C1"},{"value":"9,65E-02","module":"C2"},{"value":"5,29E-01","module":"C3"},{"value":"4,62E-02","module":"C4"},{"value":"-7,61E+00","module":"D"}]},{"parameter":"GWP-fossil","unit":"kg CO2-eq.","values":[{"value":"3,89E+01","module":"A1"},{"value":"5,02E-01","module":"A2"},{"value":"2,08E+00","module":"A3"},{"value":"3,72E-01","module":"A4"},{"value":"2,27E-02","module":"A5"},{"value":"8,00E+01","module":"B6"},{"value":"0,0E+00","module":"C1"},{"value":"9,65E-02","module":"C2"},{"value":"5,29E-01","module":"C3"},{"value":"4,61E-02","module":"C4"},{"value":"-7,46E+00","module":"D"}]},{"parameter":"GWP-biogenic","unit":"kg CO2-eq.","values":[{"value":"-2,17E+00","module":"A1"},{"value":"1,60E-04","module":"A2"},{"value":"4,63E-01","module":"A3"},{"value":"1,51E-04","module":"A4"},{"value":"2,40E+00","module":"A5"},{"value":"1,46E+00","module":"B6"},{"value":"0,0E+00","module":"C1"},{"value":"3,96E-05","module":"C2"},{"value":"4,07E-04","module":"C3"},{"value":"1,78E-05","module":"C4"},{"value":"-3,19E-02","module":"D"}]},{"parameter":"GWP-luluc","unit":"kg CO2-eq.","values":[{"value":"8,07E-02","module":"A1"},{"value":"2,89E-04","module":"A2"},{"value":"1,69E-02","module":"A3"},{"value":"1,30E-04","module":"A4"},{"value":"7,51E-06","module":"A5"},{"value":"4,38E+00","module":"B6"},{"value":"0,0E+00","module":"C1"},{"value":"2,82E-05","module":"C2"},{"value":"1,89E-04","module":"C3"},{"value":"1,53E-04","module":"C4"},{"value":"-1,18E-01","module":"D"}]},{"parameter":"ODP","unit":"kg CFC 11-eq.","values":[{"value":"2,02E-06","module":"A1"},{"value":"1,09E-07","module":"A2"},{"value":"1,32E-07","module":"A3"},{"value":"8,47E-08","module":"A4"},{"value":"4,79E-09","module":"A5"},{"value":"8,66E-06","module":"B6"},{"value":"0,0E+00","module":"C1"},{"value":"2,23E-08","module":"C2"},{"value":"1,75E-08","module":"C3"},{"value":"3,92E-09","module":"C4"},{"value":"-1,64E-03","module":"D"}]},{"parameter":"AP","unit":"mol H+-eq.","values":[{"value":"2,79E-01","module":"A1"},{"value":"1,15E-02","module":"A2"},{"value":"9,61E-03","module":"A3"},{"value":"1,52E-03","module":"A4"},{"value":"1,07E-04","module":"A5"},{"value":"3,69E-01","module":"B6"},{"value":"0,0E+00","module":"C1"},{"value":"4,05E-04","module":"C2"},{"value":"5,28E-04","module":"C3"},{"value":"1,65E-04","module":"C4"},{"value":"-1,37E-01","module":"D"}]},{"parameter":"POCP","unit":"kg NMVOC-eq.","values":[{"value":"1,36E-01","module":"A1"},{"value":"8,37E-03","module":"A2"},{"value":"6,45E-03","module":"A3"},{"value":"1,53E-03","module":"A4"},{"value":"1,11E-04","module":"A5"},{"value":"1,83E-01","module":"B6"},{"value":"0,0E+00","module":"C1"},{"value":"4,34E-04","module":"C2"},{"value":"3,65E-04","module":"C3"},{"value":"1,83E-04","module":"C4"},{"value":"-3,82E-02","module":"D"}]},{"parameter":"ADPE","unit":"kg Sb-eq.","values":[{"value":"5,33E-03","module":"A1"},{"value":"7,05E-06","module":"A2"},{"value":"5,57E-05","module":"A3"},{"value":"1,01E-05","module":"A4"},{"value":"5,52E-07","module":"A5"},{"value":"1,24E-03","module":"B6"},{"value":"0,0E+00","module":"C1"},{"value":"1,65E-06","module":"C2"},{"value":"1,00E-06","module":"C3"},{"value":"1,81E-07","module":"C4"},{"value":"-2,07E-03","module":"D"}]},{"parameter":"ADPF","unit":"MJ","values":[{"value":"4,33E+02","module":"A1"},{"value":"6,80E+00","module":"A2"},{"value":"1,73E+01","module":"A3"},{"value":"5,60E+00","module":"A4"},{"value":"3,18E-01","module":"A5"},{"value":"2,16E+03","module":"B6"},{"value":"0,0E+00","module":"C1"},{"value":"1,50E+00","module":"C2"},{"value":"1,23E+00","module":"C3"},{"value":"4,36E-01","module":"C4"},{"value":"-9,51E+01","module":"D"}]},{"parameter":"WDP","unit":"m3 world-eq.","values":[{"value":"1,70E+03","module":"A1"},{"value":"3,28E+00","module":"A2"},{"value":"1,62E+03","module":"A3"},{"value":"5,34E+00","module":"A4"},{"value":"4,02E-01","module":"A5"},{"value":"1,67E+05","module":"B6"},{"value":"0,0E+00","module":"C1"},{"value":"1,15E+00","module":"C2"},{"value":"9,54E+00","module":"C3"},{"value":"6,05E+00","module":"C4"},{"value":"-3,51E+03","module":"D"}]},{"parameter":"EP-freshwater","unit":"kg P-eq.","values":[{"value":"2,40E-03","module":"A1"},{"value":"2,71E-06","module":"A2"},{"value":"8,97E-05","module":"A3"},{"value":"2,92E-06","module":"A4"},{"value":"1,86E-07","module":"A5"},{"value":"5,29E-03","module":"B6"},{"value":"0,0E+00","module":"C1"},{"value":"7,36E-07","module":"C2"},{"value":"4,88E-06","module":"C3"},{"value":"9,60E-07","module":"C4"},{"value":"-7,81E-04","module":"D"}]},{"parameter":"EP-marine","unit":"kg N-eq.","values":[{"value":"3,93E-02","module":"A1"},{"value":"2,87E-03","module":"A2"},{"value":"2,32E-03","module":"A3"},{"value":"4,50E-04","module":"A4"},{"value":"3,55E-05","module":"A5"},{"value":"5,83E-02","module":"B6"},{"value":"0,0E+00","module":"C1"},{"value":"1,22E-04","module":"C2"},{"value":"1,22E-04","module":"C3"},{"value":"6,34E-05","module":"C4"},{"value":"-9,98E-03","module":"D"}]},{"parameter":"EP-terrestrial","unit":"mol N-eq.","values":[{"value":"4,42E-01","module":"A1"},{"value":"3,19E-02","module":"A2"},{"value":"2,33E-02","module":"A3"},{"value":"4,98E-03","module":"A4"},{"value":"3,85E-04","module":"A5"},{"value":"7,83E-01","module":"B6"},{"value":"0,0E+00","module":"C1"},{"value":"1,35E-03","module":"C2"},{"value":"1,34E-03","module":"C3"},{"value":"5,09E-04","module":"C4"},{"value":"-1,24E-01","module":"D"}]},{"parameter":"GWP-IOBC","unit":"kg CO2-eq.","values":[{"value":"3,92E+01","module":"A1"},{"value":"5,02E-01","module":"A2"},{"value":"2,11E+00","module":"A3"},{"value":"3,72E-01","module":"A4"},{"value":"2,27E-02","module":"A5"},{"value":"1,16E+02","module":"B6"},{"value":"0,0E+00","module":"C1"},{"value":"9,65E-02","module":"C2"},{"value":"5,29E-01","module":"C3"},{"value":"1,48E-02","module":"C4"},{"value":"-7,29E+00","module":"D"}]}],"additional_environmental_impact":[{"parameter":"PM","unit":"disease incidence","values":[{"value":"2,63E-06","module":"A1"},{"value":"1,22E-08","module":"A2"},{"value":"2,54E-07","module":"A3"},{"value":"2,67E-08","module":"A4"},{"value":"1,59E-09","module":"A5"},{"value":"1,96E-06","module":"B6"},{"value":"0,0E+00","module":"C1"},{"value":"8,49E-09","module":"C2"},{"value":"4,73E-09","module":"C3"},{"value":"2,88E-09","module":"C4"},{"value":"-6,25E-07","module":"D"}]},{"parameter":"ETP-fw","unit":"CTUe","values":[{"value":"1,87E+03","module":"A1"},{"value":"4,35E+00","module":"A2"},{"value":"8,04E+01","module":"A3"},{"value":"4,13E+00","module":"A4"},{"value":"4,23E-01","module":"A5"},{"value":"2,71E+03","module":"B6"},{"value":"0,0E+00","module":"C1"},{"value":"1,10E+00","module":"C2"},{"value":"4,21E+00","module":"C3"},{"value":"3,74E+02","module":"C4"},{"value":"-8,02E+02","module":"D"}]},{"parameter":"HTP-c","unit":"CTUh","values":[{"value":"4,98E-08","module":"A1"},{"value":"0,0E+00","module":"A2"},{"value":"3,04E-09","module":"A3"},{"value":"0,0E+00","module":"A4"},{"value":"1,30E-11","module":"A5"},{"value":"6,31E-08","module":"B6"},{"value":"0,0E+00","module":"C1"},{"value":"0,0E+00","module":"C2"},{"value":"1,44E-09","module":"C3"},{"value":"9,60E-11","module":"C4"},{"value":"-1,99E-08","module":"D"}]},{"parameter":"HTP-nc","unit":"CTUh","values":[{"value":"1,73E-06","module":"A1"},{"value":"2,03E-09","module":"A2"},{"value":"8,67E-08","module":"A3"},{"value":"4,46E-09","module":"A4"},{"value":"5,32E-10","module":"A5"},{"value":"1,66E-06","module":"B6"},{"value":"0,0E+00","module":"C1"},{"value":"1,06E-09","module":"C2"},{"value":"7,89E-08","module":"C3"},{"value":"9,54E-10","module":"C4"},{"value":"-5,20E-07","module":"D"}]},{"parameter":"SQP","unit":"unitless","values":[{"value":"1,52E+02","module":"A1"},{"value":"2,32E+00","module":"A2"},{"value":"4,55E+01","module":"A3"},{"value":"3,86E+00","module":"A4"},{"value":"2,13E-01","module":"A5"},{"value":"1,63E+03","module":"B6"},{"value":"0,0E+00","module":"C1"},{"value":"1,72E+00","module":"C2"},{"value":"3,71E-01","module":"C3"},{"value":"9,95E-01","module":"C4"},{"value":"-1,68E+01","module":"D"}]},{"parameter":"IRP","unit":"kBq U235-eq.","values":[{"value":"8,41E-01","module":"A1"},{"value":"2,94E-02","module":"A2"},{"value":"2,08E-01","module":"A3"},{"value":"2,45E-02","module":"A4"},{"value":"1,36E-03","module":"A5"},{"value":"4,93E+01","module":"B6"},{"value":"0,0E+00","module":"C1"},{"value":"6,56E-03","module":"C2"},{"value":"5,94E-03","module":"C3"},{"value":"1,87E-03","module":"C4"},{"value":"-4,01E-01","module":"D"}]}],"resource_use":[{"parameter":"PERE","unit":"MJ","values":[{"value":"3,60E+01","module":"A1"},{"value":"6,46E-02","module":"A2"},{"value":"1,51E+02","module":"A3"},{"value":"7,91E-02","module":"A4"},{"value":"5,23E-03","module":"A5"},{"value":"2,13E+03","module":"B6"},{"value":"0,0E+00","module":"C1"},{"value":"1,89E-02","module":"C2"},{"value":"1,84E-01","module":"C3"},{"value":"9,67E-02","module":"C4"},{"value":"-3,17E+01","module":"D"}]},{"parameter":"PERM","unit":"MJ","values":[{"value":"1,16E+01","module":"A1"},{"value":"0,0E+00","module":"A2"},{"value":"0,0E+00","module":"A3"},{"value":"0,0E+00","module":"A4"},{"value":"-1,19E+01","module":"A5"},{"value":"0,0E+00","module":"B6"},{"value":"0,0E+00","module":"C1"},{"value":"0,0E+00","module":"C2"},{"value":"0,0E+00","module":"C3"},{"value":"0,0E+00","module":"C4"},{"value":"0,0E+00","module":"D"}]},{"parameter":"PERT","unit":"MJ","values":[{"value":"4,76E+01","module":"A1"},{"value":"6,46E-02","module":"A2"},{"value":"1,51E+02","module":"A3"},{"value":"7,91E-02","module":"A4"},{"value":"-1,19E+01","module":"A5"},{"value":"2,13E+03","module":"B6"},{"value":"0,0E+00","module":"C1"},{"value":"1,89E-02","module":"C2"},{"value":"1,84E-01","module":"C3"},{"value":"9,67E-02","module":"C4"},{"value":"-3,17E+01","module":"D"}]},{"parameter":"PENRE","unit":"MJ","values":[{"value":"4,24E+02","module":"A1"},{"value":"6,80E+00","module":"A2"},{"value":"1,73E+01","module":"A3"},{"value":"5,60E+00","module":"A4"},{"value":"3,18E-01","module":"A5"},{"value":"2,20E+03","module":"B6"},{"value":"0,0E+00","module":"C1"},{"value":"1,50E+00","module":"C2"},{"value":"1,23E+00","module":"C3"},{"value":"4,36E-01","module":"C4"},{"value":"-9,51E+01","module":"D"}]},{"parameter":"PENRM","unit":"MJ","values":[{"value":"8,69E+00","module":"A1"},{"value":"0,0E+00","module":"A2"},{"value":"0,0E+00","module":"A3"},{"value":"0,0E+00","module":"A4"},{"value":"0,0E+00","module":"A5"},{"value":"0,0E+00","module":"B6"},{"value":"0,0E+00","module":"C1"},{"value":"0,0E+00","module":"C2"},{"value":"-1,06E+01","module":"C3"},{"value":"0,0E+00","module":"C4"},{"value":"0,0E+00","module":"D"}]},{"parameter":"PENRT","unit":"MJ","values":[{"value":"4,33E+02","module":"A1"},{"value":"6,80E+00","module":"A2"},{"value":"4,23E+01","module":"A3"},{"value":"5,60E+00","module":"A4"},{"value":"3,18E-01","module":"A5"},{"value":"2,20E+03","module":"B6"},{"value":"0,0E+00","module":"C1"},{"value":"1,50E+00","module":"C2"},{"value":"-9,34E+00","module":"C3"},{"value":"4,36E-01","module":"C4"},{"value":"-9,51E+01","module":"D"}]},{"parameter":"SM","unit":"kg","values":[{"value":"9,98E-01","module":"A1"},{"value":"0,0E+00","module":"A2"},{"value":"0,0E+00","module":"A3"},{"value":"0,0E+00","module":"A4"},{"value":"0,0E+00","module":"A5"},{"value":"0,0E+00","module":"B6"},{"value":"0,0E+00","module":"C1"},{"value":"0,0E+00","module":"C2"},{"value":"0,0E+00","module":"C3"},{"value":"4,73E-03","module":"C4"},{"value":"2,24E-02","module":"D"}]},{"parameter":"RSF","unit":"MJ","values":[{"value":"3,89E-01","module":"A1"},{"value":"1,99E-03","module":"A2"},{"value":"1,00E-01","module":"A3"},{"value":"2,83E-03","module":"A4"},{"value":"1,73E-04","module":"A5"},{"value":"2,15E+01","module":"B6"},{"value":"0,0E+00","module":"C1"},{"value":"6,61E-04","module":"C2"},{"value":"3,48E-03","module":"C3"},{"value":"7,89E-04","module":"C4"},{"value":"-9,35E-03","module":"D"}]},{"parameter":"NRSF","unit":"MJ","values":[{"value":"1,86E-01","module":"A1"},{"value":"1,43E-02","module":"A2"},{"value":"2,37E+00","module":"A3"},{"value":"1,01E-02","module":"A4"},{"value":"7,15E-04","module":"A5"},{"value":"0,0E+00","module":"B6"},{"value":"0,0E+00","module":"C1"},{"value":"2,21E-03","module":"C2"},{"value":"-7,87E-05","module":"C3"},{"value":"1,52E-02","module":"C4"},{"value":"-6,11E-02","module":"D"}]},{"parameter":"FW","unit":"m3","values":[{"value":"2,64E-01","module":"A1"},{"value":"4,89E-04","module":"A2"},{"value":"9,04E-01","module":"A3"},{"value":"5,90E-04","module":"A4"},{"value":"1,50E-04","module":"A5"},{"value":"9,67E+00","module":"B6"},{"value":"0,0E+00","module":"C1"},{"value":"1,71E-04","module":"C2"},{"value":"1,31E-03","module":"C3"},{"value":"4,35E-04","module":"C4"},{"value":"-1,69E-01","module":"D"}]}],"end_of_life_waste":[{"parameter":"HWD","unit":"kg","values":[{"value":"2,79E-01","module":"A1"},{"value":"3,11E-04","module":"A2"},{"value":"4,62E-01","module":"A3"},{"value":"2,86E-04","module":"A4"},{"value":"0,0E+00","module":"A5"},{"value":"2,03E-01","module":"B6"},{"value":"0,0E+00","module":"C1"},{"value":"8,21E-05","module":"C2"},{"value":"3,88E-05","module":"C3"},{"value":"1,02E-01","module":"C4"},{"value":"1,99E-02","module":"D"}]},{"parameter":"NHWD","unit":"kg","values":[{"value":"6,21E+00","module":"A1"},{"value":"1,31E-01","module":"A2"},{"value":"3,50E+00","module":"A3"},{"value":"2,68E-01","module":"A4"},{"value":"1,40E+00","module":"A5"},{"value":"1,34E+01","module":"B6"},{"value":"0,0E+00","module":"C1"},{"value":"1,31E-01","module":"C2"},{"value":"9,94E-02","module":"C3"},{"value":"7,67E-01","module":"C4"},{"value":"-2,03E+00","module":"D"}]},{"parameter":"RWD","unit":"kg","values":[{"value":"7,90E-04","module":"A1"},{"value":"4,70E-05","module":"A2"},{"value":"1,20E-04","module":"A3"},{"value":"3,82E-05","module":"A4"},{"value":"0,0E+00","module":"A5"},{"value":"2,27E-02","module":"B6"},{"value":"0,0E+00","module":"C1"},{"value":"1,02E-05","module":"C2"},{"value":"1,93E-06","module":"C3"},{"value":"1,62E-06","module":"C4"},{"value":"-3,72E-04","module":"D"}]}],"end_of_life_flow":[{"parameter":"CRU","unit":"kg","values":[{"value":"0,0E+00","module":"A1"},{"value":"0,0E+00","module":"A2"},{"value":"0,0E+00","module":"A3"},{"value":"0,0E+00","module":"A4"},{"value":"0,0E+00","module":"A5"},{"value":"0,0E+00","module":"B6"},{"value":"0,0E+00","module":"C1"},{"value":"0,0E+00","module":"C2"},{"value":"0,0E+00","module":"C3"},{"value":"0,0E+00","module":"C4"},{"value":"0,0E+00","module":"D"}]},{"parameter":"MFR","unit":"kg","values":[{"value":"9,54E-04","module":"A1"},{"value":"0,0E+00","module":"A2"},{"value":"3,16E+00","module":"A3"},{"value":"0,0E+00","module":"A4"},{"value":"1,30E+00","module":"A5"},{"value":"0,0E+00","module":"B6"},{"value":"0,0E+00","module":"C1"},{"value":"0,0E+00","module":"C2"},{"value":"1,18E+00","module":"C3"},{"value":"1,87E-05","module":"C4"},{"value":"-9,90E-04","module":"D"}]},{"parameter":"MER","unit":"kg","values":[{"value":"3,65E-05","module":"A1"},{"value":"0,0E+00","module":"A2"},{"value":"3,43E-05","module":"A3"},{"value":"0,0E+00","module":"A4"},{"value":"9,81E-02","module":"A5"},{"value":"0,0E+00","module":"B6"},{"value":"0,0E+00","module":"C1"},{"value":"0,0E+00","module":"C2"},{"value":"1,93E-01","module":"C3"},{"value":"7,65E-05","module":"C4"},{"value":"-1,29E-04","module":"D"}]},{"parameter":"EEE","unit":"MJ","values":[{"value":"2,64E-04","module":"A1"},{"value":"0,0E+00","module":"A2"},{"value":"1,18E+00","module":"A3"},{"value":"0,0E+00","module":"A4"},{"value":"8,02E-02","module":"A5"},{"value":"0,0E+00","module":"B6"},{"value":"0,0E+00","module":"C1"},{"value":"0,0E+00","module":"C2"},{"value":"2,25E-01","module":"C3"},{"value":"6,97E-04","module":"C4"},{"value":"-3,58E-04","module":"D"}]},{"parameter":"EET","unit":"MJ","values":[{"value":"4,00E-03","module":"A1"},{"value":"0,0E+00","module":"A2"},{"value":"1,79E+01","module":"A3"},{"value":"0,0E+00","module":"A4"},{"value":"1,21E+00","module":"A5"},{"value":"0,0E+00","module":"B6"},{"value":"0,0E+00","module":"C1"},{"value":"0,0E+00","module":"C2"},{"value":"3,40E+00","module":"C3"},{"value":"1,05E-02","module":"C4"},{"value":"-5,41E-03","module":"D"}]}]}