{"product_name":"L-1 P280 C2","epd_id":"NEPD-7583-6966","compliance":["EN 15804+A2","ISO 14025","ISO 21930"],"producer_name":"Glamox AS","environmental_impact":[{"parameter":"GWP-total","unit":"kg CO2-eq.","values":[{"value":"2,54E+01","module":"A1"},{"value":"3,71E-01","module":"A2"},{"value":"2,23E+00","module":"A3"},{"value":"3,24E-01","module":"A4"},{"value":"2,56E+00","module":"A5"},{"value":"5,99E+01","module":"B6"},{"value":"0,0E+00","module":"C1"},{"value":"8,40E-02","module":"C2"},{"value":"5,04E-01","module":"C3"},{"value":"4,10E-02","module":"C4"},{"value":"-4,96E+00","module":"D"}]},{"parameter":"GWP-fossil","unit":"kg CO2-eq.","values":[{"value":"2,77E+01","module":"A1"},{"value":"3,71E-01","module":"A2"},{"value":"1,81E+00","module":"A3"},{"value":"3,23E-01","module":"A4"},{"value":"2,40E-02","module":"A5"},{"value":"5,58E+01","module":"B6"},{"value":"0,0E+00","module":"C1"},{"value":"8,40E-02","module":"C2"},{"value":"5,03E-01","module":"C3"},{"value":"4,08E-02","module":"C4"},{"value":"-4,87E+00","module":"D"}]},{"parameter":"GWP-biogenic","unit":"kg CO2-eq.","values":[{"value":"-2,34E+00","module":"A1"},{"value":"1,19E-04","module":"A2"},{"value":"4,03E-01","module":"A3"},{"value":"1,32E-04","module":"A4"},{"value":"2,53E+00","module":"A5"},{"value":"1,02E+00","module":"B6"},{"value":"0,0E+00","module":"C1"},{"value":"3,45E-05","module":"C2"},{"value":"2,67E-04","module":"C3"},{"value":"1,47E-05","module":"C4"},{"value":"-2,04E-02","module":"D"}]},{"parameter":"GWP-luluc","unit":"kg CO2-eq.","values":[{"value":"5,46E-02","module":"A1"},{"value":"2,12E-04","module":"A2"},{"value":"1,47E-02","module":"A3"},{"value":"1,13E-04","module":"A4"},{"value":"7,92E-06","module":"A5"},{"value":"3,06E+00","module":"B6"},{"value":"0,0E+00","module":"C1"},{"value":"2,45E-05","module":"C2"},{"value":"1,55E-04","module":"C3"},{"value":"1,26E-04","module":"C4"},{"value":"-7,24E-02","module":"D"}]},{"parameter":"ODP","unit":"kg CFC 11-eq.","values":[{"value":"1,50E-06","module":"A1"},{"value":"8,07E-08","module":"A2"},{"value":"1,15E-07","module":"A3"},{"value":"7,37E-08","module":"A4"},{"value":"5,06E-09","module":"A5"},{"value":"6,04E-06","module":"B6"},{"value":"0,0E+00","module":"C1"},{"value":"1,94E-08","module":"C2"},{"value":"1,11E-08","module":"C3"},{"value":"3,12E-09","module":"C4"},{"value":"-1,78E-03","module":"D"}]},{"parameter":"AP","unit":"mol H+-eq.","values":[{"value":"2,08E-01","module":"A1"},{"value":"8,41E-03","module":"A2"},{"value":"8,37E-03","module":"A3"},{"value":"1,32E-03","module":"A4"},{"value":"1,13E-04","module":"A5"},{"value":"2,57E-01","module":"B6"},{"value":"0,0E+00","module":"C1"},{"value":"3,53E-04","module":"C2"},{"value":"4,28E-04","module":"C3"},{"value":"1,32E-04","module":"C4"},{"value":"-1,08E-01","module":"D"}]},{"parameter":"POCP","unit":"kg NMVOC-eq.","values":[{"value":"9,76E-02","module":"A1"},{"value":"6,12E-03","module":"A2"},{"value":"5,62E-03","module":"A3"},{"value":"1,33E-03","module":"A4"},{"value":"1,17E-04","module":"A5"},{"value":"1,28E-01","module":"B6"},{"value":"0,0E+00","module":"C1"},{"value":"3,77E-04","module":"C2"},{"value":"3,04E-04","module":"C3"},{"value":"1,48E-04","module":"C4"},{"value":"-2,81E-02","module":"D"}]},{"parameter":"ADPE","unit":"kg Sb-eq.","values":[{"value":"5,63E-03","module":"A1"},{"value":"5,27E-06","module":"A2"},{"value":"4,85E-05","module":"A3"},{"value":"8,76E-06","module":"A4"},{"value":"5,83E-07","module":"A5"},{"value":"8,67E-04","module":"B6"},{"value":"0,0E+00","module":"C1"},{"value":"1,43E-06","module":"C2"},{"value":"7,36E-07","module":"C3"},{"value":"1,45E-07","module":"C4"},{"value":"-1,74E-03","module":"D"}]},{"parameter":"ADPF","unit":"MJ","values":[{"value":"3,16E+02","module":"A1"},{"value":"5,03E+00","module":"A2"},{"value":"1,50E+01","module":"A3"},{"value":"4,88E+00","module":"A4"},{"value":"3,35E-01","module":"A5"},{"value":"1,51E+03","module":"B6"},{"value":"0,0E+00","module":"C1"},{"value":"1,31E+00","module":"C2"},{"value":"9,40E-01","module":"C3"},{"value":"3,49E-01","module":"C4"},{"value":"-6,20E+01","module":"D"}]},{"parameter":"WDP","unit":"m3 world-eq.","values":[{"value":"1,09E+03","module":"A1"},{"value":"2,46E+00","module":"A2"},{"value":"1,41E+03","module":"A3"},{"value":"4,65E+00","module":"A4"},{"value":"4,25E-01","module":"A5"},{"value":"1,17E+05","module":"B6"},{"value":"0,0E+00","module":"C1"},{"value":"1,00E+00","module":"C2"},{"value":"7,65E+00","module":"C3"},{"value":"4,54E+00","module":"C4"},{"value":"-2,14E+03","module":"D"}]},{"parameter":"EP-freshwater","unit":"kg P-eq.","values":[{"value":"1,86E-03","module":"A1"},{"value":"2,01E-06","module":"A2"},{"value":"7,81E-05","module":"A3"},{"value":"2,54E-06","module":"A4"},{"value":"1,97E-07","module":"A5"},{"value":"3,69E-03","module":"B6"},{"value":"0,0E+00","module":"C1"},{"value":"6,40E-07","module":"C2"},{"value":"3,48E-06","module":"C3"},{"value":"7,76E-07","module":"C4"},{"value":"-6,21E-04","module":"D"}]},{"parameter":"EP-marine","unit":"kg N-eq.","values":[{"value":"2,85E-02","module":"A1"},{"value":"2,09E-03","module":"A2"},{"value":"2,02E-03","module":"A3"},{"value":"3,92E-04","module":"A4"},{"value":"3,75E-05","module":"A5"},{"value":"4,06E-02","module":"B6"},{"value":"0,0E+00","module":"C1"},{"value":"1,06E-04","module":"C2"},{"value":"1,04E-04","module":"C3"},{"value":"5,58E-05","module":"C4"},{"value":"-7,29E-03","module":"D"}]},{"parameter":"EP-terrestrial","unit":"mol N-eq.","values":[{"value":"3,19E-01","module":"A1"},{"value":"2,33E-02","module":"A2"},{"value":"2,03E-02","module":"A3"},{"value":"4,34E-03","module":"A4"},{"value":"4,06E-04","module":"A5"},{"value":"5,46E-01","module":"B6"},{"value":"0,0E+00","module":"C1"},{"value":"1,17E-03","module":"C2"},{"value":"1,14E-03","module":"C3"},{"value":"4,06E-04","module":"C4"},{"value":"-9,26E-02","module":"D"}]},{"parameter":"GWP-IOBC","unit":"kg CO2-eq.","values":[{"value":"2,79E+01","module":"A1"},{"value":"3,71E-01","module":"A2"},{"value":"1,84E+00","module":"A3"},{"value":"3,24E-01","module":"A4"},{"value":"2,40E-02","module":"A5"},{"value":"8,11E+01","module":"B6"},{"value":"0,0E+00","module":"C1"},{"value":"8,40E-02","module":"C2"},{"value":"5,04E-01","module":"C3"},{"value":"1,04E-02","module":"C4"},{"value":"-4,74E+00","module":"D"}]}],"additional_environmental_impact":[{"parameter":"PM","unit":"disease incidence","values":[{"value":"1,86E-06","module":"A1"},{"value":"9,29E-09","module":"A2"},{"value":"2,21E-07","module":"A3"},{"value":"2,33E-08","module":"A4"},{"value":"1,67E-09","module":"A5"},{"value":"1,36E-06","module":"B6"},{"value":"0,0E+00","module":"C1"},{"value":"7,39E-09","module":"C2"},{"value":"3,40E-09","module":"C3"},{"value":"2,34E-09","module":"C4"},{"value":"-4,34E-07","module":"D"}]},{"parameter":"ETP-fw","unit":"CTUe","values":[{"value":"1,50E+03","module":"A1"},{"value":"3,23E+00","module":"A2"},{"value":"7,00E+01","module":"A3"},{"value":"3,59E+00","module":"A4"},{"value":"4,47E-01","module":"A5"},{"value":"1,89E+03","module":"B6"},{"value":"0,0E+00","module":"C1"},{"value":"9,55E-01","module":"C2"},{"value":"3,08E+00","module":"C3"},{"value":"2,80E+02","module":"C4"},{"value":"-6,79E+02","module":"D"}]},{"parameter":"HTP-c","unit":"CTUh","values":[{"value":"3,69E-08","module":"A1"},{"value":"0,0E+00","module":"A2"},{"value":"2,65E-09","module":"A3"},{"value":"0,0E+00","module":"A4"},{"value":"1,30E-11","module":"A5"},{"value":"4,40E-08","module":"B6"},{"value":"0,0E+00","module":"C1"},{"value":"0,0E+00","module":"C2"},{"value":"1,16E-09","module":"C3"},{"value":"7,80E-11","module":"C4"},{"value":"-1,36E-08","module":"D"}]},{"parameter":"HTP-nc","unit":"CTUh","values":[{"value":"1,46E-06","module":"A1"},{"value":"1,56E-09","module":"A2"},{"value":"7,55E-08","module":"A3"},{"value":"3,88E-09","module":"A4"},{"value":"5,61E-10","module":"A5"},{"value":"1,16E-06","module":"B6"},{"value":"0,0E+00","module":"C1"},{"value":"9,24E-10","module":"C2"},{"value":"6,54E-08","module":"C3"},{"value":"7,42E-10","module":"C4"},{"value":"-4,35E-07","module":"D"}]},{"parameter":"SQP","unit":"unitless","values":[{"value":"1,30E+02","module":"A1"},{"value":"1,75E+00","module":"A2"},{"value":"3,96E+01","module":"A3"},{"value":"3,36E+00","module":"A4"},{"value":"2,25E-01","module":"A5"},{"value":"1,14E+03","module":"B6"},{"value":"0,0E+00","module":"C1"},{"value":"1,50E+00","module":"C2"},{"value":"2,62E-01","module":"C3"},{"value":"8,16E-01","module":"C4"},{"value":"-1,47E+01","module":"D"}]},{"parameter":"IRP","unit":"kBq U235-eq.","values":[{"value":"6,15E-01","module":"A1"},{"value":"2,17E-02","module":"A2"},{"value":"1,81E-01","module":"A3"},{"value":"2,13E-02","module":"A4"},{"value":"1,43E-03","module":"A5"},{"value":"3,44E+01","module":"B6"},{"value":"0,0E+00","module":"C1"},{"value":"5,71E-03","module":"C2"},{"value":"4,54E-03","module":"C3"},{"value":"1,46E-03","module":"C4"},{"value":"-2,59E-01","module":"D"}]}],"resource_use":[{"parameter":"PERE","unit":"MJ","values":[{"value":"2,47E+01","module":"A1"},{"value":"4,81E-02","module":"A2"},{"value":"1,31E+02","module":"A3"},{"value":"6,88E-02","module":"A4"},{"value":"5,52E-03","module":"A5"},{"value":"1,48E+03","module":"B6"},{"value":"0,0E+00","module":"C1"},{"value":"1,64E-02","module":"C2"},{"value":"1,33E-01","module":"C3"},{"value":"7,77E-02","module":"C4"},{"value":"-2,07E+01","module":"D"}]},{"parameter":"PERM","unit":"MJ","values":[{"value":"1,23E+01","module":"A1"},{"value":"0,0E+00","module":"A2"},{"value":"0,0E+00","module":"A3"},{"value":"0,0E+00","module":"A4"},{"value":"-1,25E+01","module":"A5"},{"value":"0,0E+00","module":"B6"},{"value":"0,0E+00","module":"C1"},{"value":"0,0E+00","module":"C2"},{"value":"0,0E+00","module":"C3"},{"value":"0,0E+00","module":"C4"},{"value":"0,0E+00","module":"D"}]},{"parameter":"PERT","unit":"MJ","values":[{"value":"3,69E+01","module":"A1"},{"value":"4,81E-02","module":"A2"},{"value":"1,31E+02","module":"A3"},{"value":"6,88E-02","module":"A4"},{"value":"-1,25E+01","module":"A5"},{"value":"1,48E+03","module":"B6"},{"value":"0,0E+00","module":"C1"},{"value":"1,64E-02","module":"C2"},{"value":"1,33E-01","module":"C3"},{"value":"7,77E-02","module":"C4"},{"value":"-2,07E+01","module":"D"}]},{"parameter":"PENRE","unit":"MJ","values":[{"value":"3,08E+02","module":"A1"},{"value":"5,03E+00","module":"A2"},{"value":"1,51E+01","module":"A3"},{"value":"4,88E+00","module":"A4"},{"value":"3,35E-01","module":"A5"},{"value":"1,53E+03","module":"B6"},{"value":"0,0E+00","module":"C1"},{"value":"1,31E+00","module":"C2"},{"value":"9,40E-01","module":"C3"},{"value":"3,49E-01","module":"C4"},{"value":"-6,20E+01","module":"D"}]},{"parameter":"PENRM","unit":"MJ","values":[{"value":"8,44E+00","module":"A1"},{"value":"0,0E+00","module":"A2"},{"value":"0,0E+00","module":"A3"},{"value":"0,0E+00","module":"A4"},{"value":"0,0E+00","module":"A5"},{"value":"0,0E+00","module":"B6"},{"value":"0,0E+00","module":"C1"},{"value":"0,0E+00","module":"C2"},{"value":"-9,99E+00","module":"C3"},{"value":"0,0E+00","module":"C4"},{"value":"0,0E+00","module":"D"}]},{"parameter":"PENRT","unit":"MJ","values":[{"value":"3,16E+02","module":"A1"},{"value":"5,03E+00","module":"A2"},{"value":"3,68E+01","module":"A3"},{"value":"4,88E+00","module":"A4"},{"value":"3,35E-01","module":"A5"},{"value":"1,53E+03","module":"B6"},{"value":"0,0E+00","module":"C1"},{"value":"1,31E+00","module":"C2"},{"value":"-9,05E+00","module":"C3"},{"value":"3,49E-01","module":"C4"},{"value":"-6,20E+01","module":"D"}]},{"parameter":"SM","unit":"kg","values":[{"value":"8,76E-01","module":"A1"},{"value":"0,0E+00","module":"A2"},{"value":"0,0E+00","module":"A3"},{"value":"0,0E+00","module":"A4"},{"value":"0,0E+00","module":"A5"},{"value":"0,0E+00","module":"B6"},{"value":"0,0E+00","module":"C1"},{"value":"0,0E+00","module":"C2"},{"value":"0,0E+00","module":"C3"},{"value":"3,69E-03","module":"C4"},{"value":"2,48E-02","module":"D"}]},{"parameter":"RSF","unit":"MJ","values":[{"value":"3,01E-01","module":"A1"},{"value":"1,49E-03","module":"A2"},{"value":"8,73E-02","module":"A3"},{"value":"2,46E-03","module":"A4"},{"value":"1,83E-04","module":"A5"},{"value":"1,50E+01","module":"B6"},{"value":"0,0E+00","module":"C1"},{"value":"5,75E-04","module":"C2"},{"value":"2,48E-03","module":"C3"},{"value":"6,04E-04","module":"C4"},{"value":"-4,97E-03","module":"D"}]},{"parameter":"NRSF","unit":"MJ","values":[{"value":"7,93E-02","module":"A1"},{"value":"1,05E-02","module":"A2"},{"value":"2,06E+00","module":"A3"},{"value":"8,79E-03","module":"A4"},{"value":"7,54E-04","module":"A5"},{"value":"0,0E+00","module":"B6"},{"value":"0,0E+00","module":"C1"},{"value":"1,93E-03","module":"C2"},{"value":"-6,51E-05","module":"C3"},{"value":"1,25E-02","module":"C4"},{"value":"-9,54E-02","module":"D"}]},{"parameter":"FW","unit":"m3","values":[{"value":"1,98E-01","module":"A1"},{"value":"3,65E-04","module":"A2"},{"value":"7,87E-01","module":"A3"},{"value":"5,14E-04","module":"A4"},{"value":"1,58E-04","module":"A5"},{"value":"6,74E+00","module":"B6"},{"value":"0,0E+00","module":"C1"},{"value":"1,49E-04","module":"C2"},{"value":"1,10E-03","module":"C3"},{"value":"3,41E-04","module":"C4"},{"value":"-1,07E-01","module":"D"}]}],"end_of_life_waste":[{"parameter":"HWD","unit":"kg","values":[{"value":"1,98E-01","module":"A1"},{"value":"2,30E-04","module":"A2"},{"value":"4,02E-01","module":"A3"},{"value":"2,49E-04","module":"A4"},{"value":"0,0E+00","module":"A5"},{"value":"1,41E-01","module":"B6"},{"value":"0,0E+00","module":"C1"},{"value":"7,15E-05","module":"C2"},{"value":"3,21E-05","module":"C3"},{"value":"8,26E-02","module":"C4"},{"value":"1,06E-02","module":"D"}]},{"parameter":"NHWD","unit":"kg","values":[{"value":"4,30E+00","module":"A1"},{"value":"9,95E-02","module":"A2"},{"value":"3,05E+00","module":"A3"},{"value":"2,33E-01","module":"A4"},{"value":"1,48E+00","module":"A5"},{"value":"9,36E+00","module":"B6"},{"value":"0,0E+00","module":"C1"},{"value":"1,14E-01","module":"C2"},{"value":"6,74E-02","module":"C3"},{"value":"6,24E-01","module":"C4"},{"value":"-1,30E+00","module":"D"}]},{"parameter":"RWD","unit":"kg","values":[{"value":"5,75E-04","module":"A1"},{"value":"3,47E-05","module":"A2"},{"value":"1,05E-04","module":"A3"},{"value":"3,33E-05","module":"A4"},{"value":"0,0E+00","module":"A5"},{"value":"1,58E-02","module":"B6"},{"value":"0,0E+00","module":"C1"},{"value":"8,92E-06","module":"C2"},{"value":"1,60E-06","module":"C3"},{"value":"1,29E-06","module":"C4"},{"value":"-2,39E-04","module":"D"}]}],"end_of_life_flow":[{"parameter":"CRU","unit":"kg","values":[{"value":"0,0E+00","module":"A1"},{"value":"0,0E+00","module":"A2"},{"value":"0,0E+00","module":"A3"},{"value":"0,0E+00","module":"A4"},{"value":"0,0E+00","module":"A5"},{"value":"0,0E+00","module":"B6"},{"value":"0,0E+00","module":"C1"},{"value":"0,0E+00","module":"C2"},{"value":"0,0E+00","module":"C3"},{"value":"0,0E+00","module":"C4"},{"value":"0,0E+00","module":"D"}]},{"parameter":"MFR","unit":"kg","values":[{"value":"9,43E-04","module":"A1"},{"value":"0,0E+00","module":"A2"},{"value":"2,75E+00","module":"A3"},{"value":"0,0E+00","module":"A4"},{"value":"1,38E+00","module":"A5"},{"value":"0,0E+00","module":"B6"},{"value":"0,0E+00","module":"C1"},{"value":"0,0E+00","module":"C2"},{"value":"8,19E-01","module":"C3"},{"value":"1,87E-05","module":"C4"},{"value":"-1,09E-03","module":"D"}]},{"parameter":"MER","unit":"kg","values":[{"value":"3,58E-05","module":"A1"},{"value":"0,0E+00","module":"A2"},{"value":"2,98E-05","module":"A3"},{"value":"0,0E+00","module":"A4"},{"value":"1,04E-01","module":"A5"},{"value":"0,0E+00","module":"B6"},{"value":"0,0E+00","module":"C1"},{"value":"0,0E+00","module":"C2"},{"value":"1,85E-01","module":"C3"},{"value":"5,74E-05","module":"C4"},{"value":"-1,42E-04","module":"D"}]},{"parameter":"EEE","unit":"MJ","values":[{"value":"2,59E-04","module":"A1"},{"value":"0,0E+00","module":"A2"},{"value":"1,03E+00","module":"A3"},{"value":"0,0E+00","module":"A4"},{"value":"8,47E-02","module":"A5"},{"value":"0,0E+00","module":"B6"},{"value":"0,0E+00","module":"C1"},{"value":"0,0E+00","module":"C2"},{"value":"2,47E-01","module":"C3"},{"value":"5,29E-04","module":"C4"},{"value":"-3,88E-04","module":"D"}]},{"parameter":"EET","unit":"MJ","values":[{"value":"3,92E-03","module":"A1"},{"value":"0,0E+00","module":"A2"},{"value":"1,55E+01","module":"A3"},{"value":"0,0E+00","module":"A4"},{"value":"1,28E+00","module":"A5"},{"value":"0,0E+00","module":"B6"},{"value":"0,0E+00","module":"C1"},{"value":"0,0E+00","module":"C2"},{"value":"3,74E+00","module":"C3"},{"value":"8,01E-03","module":"C4"},{"value":"-5,87E-03","module":"D"}]}]}