{"product_name":"LA GARD 700","epd_id":"EPD-DOR-20210247-CBA3-EN","compliance":["DIN EN 15804+A2","ISO 14025"],"producer_name":"dormakaba International Holding GmbH","environmental_impact":[{"parameter":"GWP-total","unit":"kg CO2-eq","values":[{"value":"1,51E+01","module":"A1-A3"},{"value":"1,06E+00","module":"A4"},{"value":"1,79E-02","module":"A5"},{"value":"3,00E-01","module":"B2"},{"value":"1,53E-02","module":"B6"},{"value":"2,26E-02","module":"B6"},{"value":"0,0E+00","module":"C1"},{"value":"2,65E-03","module":"C2"},{"value":"2,51E-01","module":"C3"},{"value":"3,00E-04","module":"C4"},{"value":"-3,61E+00","module":"D"}]},{"parameter":"GWP-fossil","unit":"kg CO2-eq","values":[{"value":"1,51E+01","module":"A1-A3"},{"value":"1,06E+00","module":"A4"},{"value":"4,47E-04","module":"A5"},{"value":"3,00E-01","module":"B2"},{"value":"1,52E-02","module":"B6"},{"value":"2,26E-02","module":"B6"},{"value":"0,0E+00","module":"C1"},{"value":"2,53E-03","module":"C2"},{"value":"2,47E-01","module":"C3"},{"value":"2,98E-04","module":"C4"},{"value":"-3,60E+00","module":"D"}]},{"parameter":"GWP-biogenic","unit":"kg CO2-eq","values":[{"value":"1,72E-02","module":"A1-A3"},{"value":"1,78E-03","module":"A4"},{"value":"1,74E-02","module":"A5"},{"value":"5,26E-04","module":"B2"},{"value":"5,07E-05","module":"B6"},{"value":"9,48E-06","module":"B6"},{"value":"0,0E+00","module":"C1"},{"value":"1,17E-04","module":"C2"},{"value":"3,95E-03","module":"C3"},{"value":"1,02E-06","module":"C4"},{"value":"-7,66E-03","module":"D"}]},{"parameter":"GWP-luluc","unit":"kg CO2-eq","values":[{"value":"8,64E-03","module":"A1-A3"},{"value":"2,22E-05","module":"A4"},{"value":"2,94E-07","module":"A5"},{"value":"2,88E-04","module":"B2"},{"value":"2,21E-05","module":"B6"},{"value":"1,13E-05","module":"B6"},{"value":"0,0E+00","module":"C1"},{"value":"6,03E-08","module":"C2"},{"value":"1,40E-05","module":"C3"},{"value":"8,59E-07","module":"C4"},{"value":"-1,50E-03","module":"D"}]},{"parameter":"ODP","unit":"kg CFC11-eq","values":[{"value":"2,40E-10","module":"A1-A3"},{"value":"7,72E-17","module":"A4"},{"value":"3,22E-18","module":"A5"},{"value":"5,65E-12","module":"B2"},{"value":"3,35E-16","module":"B6"},{"value":"1,09E-16","module":"B6"},{"value":"0,0E+00","module":"C1"},{"value":"2,68E-19","module":"C2"},{"value":"1,25E-16","module":"C3"},{"value":"1,11E-18","module":"C4"},{"value":"-1,18E-14","module":"D"}]},{"parameter":"AP","unit":"mol H^(+)-eq","values":[{"value":"1,09E-01","module":"A1-A3"},{"value":"4,32E-03","module":"A4"},{"value":"5,00E-06","module":"A5"},{"value":"9,36E-04","module":"B2"},{"value":"3,36E-05","module":"B6"},{"value":"6,32E-05","module":"B6"},{"value":"0,0E+00","module":"C1"},{"value":"2,54E-06","module":"C2"},{"value":"4,45E-05","module":"C3"},{"value":"2,14E-06","module":"C4"},{"value":"-4,10E-02","module":"D"}]},{"parameter":"POCP","unit":"kg NMVOC-eq","values":[{"value":"4,73E-02","module":"A1-A3"},{"value":"5,48E-03","module":"A4"},{"value":"4,79E-06","module":"A5"},{"value":"5,63E-04","module":"B2"},{"value":"2,04E-05","module":"B6"},{"value":"3,37E-05","module":"B6"},{"value":"0,0E+00","module":"C1"},{"value":"2,28E-06","module":"C2"},{"value":"2,79E-05","module":"C3"},{"value":"1,67E-06","module":"C4"},{"value":"-1,60E-02","module":"D"}]},{"parameter":"ADPE","unit":"kg Sb-eq","values":[{"value":"4,08E-03","module":"A1-A3"},{"value":"3,01E-08","module":"A4"},{"value":"5,09E-11","module":"A5"},{"value":"1,32E-06","module":"B2"},{"value":"4,40E-09","module":"B6"},{"value":"3,97E-09","module":"B6"},{"value":"0,0E+00","module":"C1"},{"value":"7,60E-11","module":"C2"},{"value":"1,71E-09","module":"C3"},{"value":"2,68E-11","module":"C4"},{"value":"-2,23E-03","module":"D"}]},{"parameter":"ADPF","unit":"MJ","values":[{"value":"2,13E+02","module":"A1-A3"},{"value":"1,44E+01","module":"A4"},{"value":"5,64E-03","module":"A5"},{"value":"3,86E+00","module":"B2"},{"value":"2,67E-01","module":"B6"},{"value":"3,41E-01","module":"B6"},{"value":"0,0E+00","module":"C1"},{"value":"3,59E-02","module":"C2"},{"value":"1,15E-01","module":"C3"},{"value":"3,91E-03","module":"C4"},{"value":"-4,11E+01","module":"D"}]},{"parameter":"WDP","unit":"m^3 world-eq deprived","values":[{"value":"2,58E+00","module":"A1-A3"},{"value":"1,61E-03","module":"A4"},{"value":"2,21E-03","module":"A5"},{"value":"4,03E-02","module":"B2"},{"value":"3,32E-03","module":"B6"},{"value":"4,83E-03","module":"B6"},{"value":"0,0E+00","module":"C1"},{"value":"4,97E-06","module":"C2"},{"value":"2,57E-02","module":"C3"},{"value":"3,13E-05","module":"C4"},{"value":"-5,84E-01","module":"D"}]},{"parameter":"EP-freshwater","unit":"kg P-eq","values":[{"value":"3,26E-05","module":"A1-A3"},{"value":"1,74E-07","module":"A4"},{"value":"6,30E-10","module":"A5"},{"value":"4,81E-07","module":"B2"},{"value":"4,06E-08","module":"B6"},{"value":"1,55E-08","module":"B6"},{"value":"0,0E+00","module":"C1"},{"value":"5,42E-10","module":"C2"},{"value":"1,99E-08","module":"C3"},{"value":"5,12E-10","module":"C4"},{"value":"-4,25E-06","module":"D"}]},{"parameter":"EP-marine","unit":"kg N-eq","values":[{"value":"1,58E-02","module":"A1-A3"},{"value":"1,92E-03","module":"A4"},{"value":"1,81E-06","module":"A5"},{"value":"2,05E-04","module":"B2"},{"value":"7,46E-06","module":"B6"},{"value":"1,17E-05","module":"B6"},{"value":"0,0E+00","module":"C1"},{"value":"8,07E-07","module":"C2"},{"value":"1,01E-05","module":"C3"},{"value":"5,51E-07","module":"C4"},{"value":"-5,08E-03","module":"D"}]},{"parameter":"EP-terrestrial","unit":"mol N-eq","values":[{"value":"1,71E-01","module":"A1-A3"},{"value":"2,11E-02","module":"A4"},{"value":"2,25E-05","module":"A5"},{"value":"2,59E-03","module":"B2"},{"value":"7,84E-05","module":"B6"},{"value":"1,27E-04","module":"B6"},{"value":"0,0E+00","module":"C1"},{"value":"8,97E-06","module":"C2"},{"value":"2,03E-04","module":"C3"},{"value":"6,05E-06","module":"C4"},{"value":"-5,53E-02","module":"D"}]}],"additional_environmental_impact":[{"parameter":"PM","unit":"Disease incidence","values":[{"value":"1,04E-06","module":"A1-A3"},{"value":"1,40E-08","module":"A4"},{"value":"2,77E-11","module":"A5"},{"value":"9,82E-09","module":"B2"},{"value":"2,82E-10","module":"B6"},{"value":"7,54E-10","module":"B6"},{"value":"0,0E+00","module":"C1"},{"value":"1,33E-11","module":"C2"},{"value":"5,64E-10","module":"C3"},{"value":"2,65E-11","module":"C4"},{"value":"-3,70E-07","module":"D"}]},{"parameter":"ETP-fw","unit":"CTUe","values":[{"value":"1,22E+02","module":"A1-A3"},{"value":"1,02E+01","module":"A4"},{"value":"2,68E-03","module":"A5"},{"value":"1,32E+01","module":"B2"},{"value":"1,14E-01","module":"B6"},{"value":"9,86E-02","module":"B6"},{"value":"0,0E+00","module":"C1"},{"value":"2,55E-02","module":"C2"},{"value":"4,33E-02","module":"C3"},{"value":"2,24E-03","module":"C4"},{"value":"-1,18E+01","module":"D"}]},{"parameter":"HTP-c","unit":"CTUh","values":[{"value":"5,31E-09","module":"A1-A3"},{"value":"1,92E-10","module":"A4"},{"value":"1,42E-13","module":"A5"},{"value":"6,69E-11","module":"B2"},{"value":"3,16E-12","module":"B6"},{"value":"2,73E-12","module":"B6"},{"value":"0,0E+00","module":"C1"},{"value":"4,79E-13","module":"C2"},{"value":"3,74E-12","module":"C3"},{"value":"3,31E-13","module":"C4"},{"value":"4,81E-09","module":"D"}]},{"parameter":"HTP-nc","unit":"CTUh","values":[{"value":"3,77E-07","module":"A1-A3"},{"value":"8,85E-09","module":"A4"},{"value":"6,13E-12","module":"A5"},{"value":"7,74E-09","module":"B2"},{"value":"1,16E-10","module":"B6"},{"value":"1,07E-10","module":"B6"},{"value":"0,0E+00","module":"C1"},{"value":"2,05E-11","module":"C2"},{"value":"3,77E-10","module":"C3"},{"value":"3,65E-11","module":"C4"},{"value":"5,76E-07","module":"D"}]},{"parameter":"SQP","unit":"SQP","values":[{"value":"5,05E+01","module":"A1-A3"},{"value":"2,94E-02","module":"A4"},{"value":"1,50E-03","module":"A5"},{"value":"3,76E-01","module":"B2"},{"value":"8,52E-02","module":"B6"},{"value":"3,93E-02","module":"B6"},{"value":"0,0E+00","module":"C1"},{"value":"9,24E-05","module":"C2"},{"value":"3,45E-02","module":"C3"},{"value":"8,16E-04","module":"C4"},{"value":"-2,57E+00","module":"D"}]}],"resource_use":[{"parameter":"PERE","unit":"MJ","values":[{"value":"3,03E+01","module":"A1-A3"},{"value":"3,48E-02","module":"A4"},{"value":"1,52E-01","module":"A5"},{"value":"7,77E-01","module":"B2"},{"value":"1,19E-01","module":"B6"},{"value":"6,21E-02","module":"B6"},{"value":"0,0E+00","module":"C1"},{"value":"1,13E-04","module":"C2"},{"value":"5,63E-02","module":"C3"},{"value":"5,13E-04","module":"C4"},{"value":"-5,30E+00","module":"D"}]},{"parameter":"PERM","unit":"MJ","values":[{"value":"1,77E-01","module":"A1-A3"},{"value":"0,0E+00","module":"A4"},{"value":"-1,51E-01","module":"A5"},{"value":"0,0E+00","module":"B2"},{"value":"0,0E+00","module":"B6"},{"value":"0,0E+00","module":"B6"},{"value":"0,0E+00","module":"C1"},{"value":"0,0E+00","module":"C2"},{"value":"-2,64E-02","module":"C3"},{"value":"0,0E+00","module":"C4"},{"value":"0,0E+00","module":"D"}]},{"parameter":"PERT","unit":"MJ","values":[{"value":"3,06E+01","module":"A1-A3"},{"value":"3,48E-02","module":"A4"},{"value":"1,02E-03","module":"A5"},{"value":"7,77E-01","module":"B2"},{"value":"1,19E-01","module":"B6"},{"value":"6,21E-02","module":"B6"},{"value":"0,0E+00","module":"C1"},{"value":"1,13E-04","module":"C2"},{"value":"2,99E-02","module":"C3"},{"value":"5,13E-04","module":"C4"},{"value":"-5,30E+00","module":"D"}]},{"parameter":"PENRE","unit":"MJ","values":[{"value":"2,11E+02","module":"A1-A3"},{"value":"1,44E+01","module":"A4"},{"value":"5,64E-03","module":"A5"},{"value":"3,86E+00","module":"B2"},{"value":"2,68E-01","module":"B6"},{"value":"3,42E-01","module":"B6"},{"value":"0,0E+00","module":"C1"},{"value":"3,60E-02","module":"C2"},{"value":"3,54E+00","module":"C3"},{"value":"3,92E-03","module":"C4"},{"value":"-4,11E+01","module":"D"}]},{"parameter":"PENRM","unit":"MJ","values":[{"value":"3,43E+00","module":"A1-A3"},{"value":"0,0E+00","module":"A4"},{"value":"0,0E+00","module":"A5"},{"value":"0,0E+00","module":"B2"},{"value":"0,0E+00","module":"B6"},{"value":"0,0E+00","module":"B6"},{"value":"0,0E+00","module":"C1"},{"value":"0,0E+00","module":"C2"},{"value":"-3,43E+00","module":"C3"},{"value":"0,0E+00","module":"C4"},{"value":"0,0E+00","module":"D"}]},{"parameter":"PENRT","unit":"MJ","values":[{"value":"2,14E+02","module":"A1-A3"},{"value":"1,44E+01","module":"A4"},{"value":"5,64E-03","module":"A5"},{"value":"3,86E+00","module":"B2"},{"value":"2,68E-01","module":"B6"},{"value":"3,42E-01","module":"B6"},{"value":"0,0E+00","module":"C1"},{"value":"3,60E-02","module":"C2"},{"value":"1,15E-01","module":"C3"},{"value":"3,92E-03","module":"C4"},{"value":"-4,11E+01","module":"D"}]},{"parameter":"SM","unit":"kg","values":[{"value":"3,17E-02","module":"A1-A3"},{"value":"0,0E+00","module":"A4"},{"value":"0,0E+00","module":"A5"},{"value":"0,0E+00","module":"B2"},{"value":"0,0E+00","module":"B6"},{"value":"0,0E+00","module":"B6"},{"value":"0,0E+00","module":"C1"},{"value":"0,0E+00","module":"C2"},{"value":"0,0E+00","module":"C3"},{"value":"0,0E+00","module":"C4"},{"value":"0,0E+00","module":"D"}]},{"parameter":"RSF","unit":"MJ","values":[{"value":"0,0E+00","module":"A1-A3"},{"value":"0,0E+00","module":"A4"},{"value":"0,0E+00","module":"A5"},{"value":"0,0E+00","module":"B2"},{"value":"0,0E+00","module":"B6"},{"value":"0,0E+00","module":"B6"},{"value":"0,0E+00","module":"C1"},{"value":"0,0E+00","module":"C2"},{"value":"0,0E+00","module":"C3"},{"value":"0,0E+00","module":"C4"},{"value":"0,0E+00","module":"D"}]},{"parameter":"NRSF","unit":"MJ","values":[{"value":"0,0E+00","module":"A1-A3"},{"value":"0,0E+00","module":"A4"},{"value":"0,0E+00","module":"A5"},{"value":"0,0E+00","module":"B2"},{"value":"0,0E+00","module":"B6"},{"value":"0,0E+00","module":"B6"},{"value":"0,0E+00","module":"C1"},{"value":"0,0E+00","module":"C2"},{"value":"0,0E+00","module":"C3"},{"value":"0,0E+00","module":"C4"},{"value":"0,0E+00","module":"D"}]},{"parameter":"FW","unit":"m^3","values":[{"value":"7,56E-02","module":"A1-A3"},{"value":"6,74E-05","module":"A4"},{"value":"5,21E-05","module":"A5"},{"value":"1,74E-03","module":"B2"},{"value":"1,37E-04","module":"B6"},{"value":"1,36E-04","module":"B6"},{"value":"0,0E+00","module":"C1"},{"value":"2,03E-07","module":"C2"},{"value":"6,13E-04","module":"C3"},{"value":"9,87E-07","module":"C4"},{"value":"-1,72E-02","module":"D"}]}],"end_of_life_waste":[{"parameter":"HWD","unit":"kg","values":[{"value":"2,10E-06","module":"A1-A3"},{"value":"1,38E-09","module":"A4"},{"value":"8,31E-12","module":"A5"},{"value":"4,84E-08","module":"B2"},{"value":"1,11E-10","module":"B6"},{"value":"1,34E-10","module":"B6"},{"value":"0,0E+00","module":"C1"},{"value":"3,49E-12","module":"C2"},{"value":"4,37E-10","module":"C3"},{"value":"5,97E-11","module":"C4"},{"value":"-5,94E-07","module":"D"}]},{"parameter":"NHWD","unit":"kg","values":[{"value":"3,72E-01","module":"A1-A3"},{"value":"1,46E-03","module":"A4"},{"value":"5,60E-04","module":"A5"},{"value":"7,27E-02","module":"B2"},{"value":"1,90E-04","module":"B6"},{"value":"1,18E-04","module":"B6"},{"value":"0,0E+00","module":"C1"},{"value":"3,68E-06","module":"C2"},{"value":"2,57E-02","module":"C3"},{"value":"1,97E-02","module":"C4"},{"value":"4,19E-03","module":"D"}]},{"parameter":"RWD","unit":"kg","values":[{"value":"9,46E-03","module":"A1-A3"},{"value":"1,18E-05","module":"A4"},{"value":"2,96E-07","module":"A5"},{"value":"8,97E-05","module":"B2"},{"value":"4,06E-05","module":"B6"},{"value":"2,77E-05","module":"B6"},{"value":"0,0E+00","module":"C1"},{"value":"3,86E-08","module":"C2"},{"value":"4,30E-06","module":"C3"},{"value":"4,46E-08","module":"C4"},{"value":"-1,32E-03","module":"D"}]}],"end_of_life_flow":[{"parameter":"CRU","unit":"kg","values":[{"value":"0,0E+00","module":"A1-A3"},{"value":"0,0E+00","module":"A4"},{"value":"0,0E+00","module":"A5"},{"value":"0,0E+00","module":"B2"},{"value":"0,0E+00","module":"B6"},{"value":"0,0E+00","module":"B6"},{"value":"0,0E+00","module":"C1"},{"value":"0,0E+00","module":"C2"},{"value":"0,0E+00","module":"C3"},{"value":"0,0E+00","module":"C4"},{"value":"0,0E+00","module":"D"}]},{"parameter":"MFR","unit":"kg","values":[{"value":"0,0E+00","module":"A1-A3"},{"value":"0,0E+00","module":"A4"},{"value":"0,0E+00","module":"A5"},{"value":"0,0E+00","module":"B2"},{"value":"0,0E+00","module":"B6"},{"value":"0,0E+00","module":"B6"},{"value":"0,0E+00","module":"C1"},{"value":"0,0E+00","module":"C2"},{"value":"4,87E-01","module":"C3"},{"value":"0,0E+00","module":"C4"},{"value":"0,0E+00","module":"D"}]},{"parameter":"MER","unit":"kg","values":[{"value":"0,0E+00","module":"A1-A3"},{"value":"0,0E+00","module":"A4"},{"value":"0,0E+00","module":"A5"},{"value":"0,0E+00","module":"B2"},{"value":"0,0E+00","module":"B6"},{"value":"0,0E+00","module":"B6"},{"value":"0,0E+00","module":"C1"},{"value":"0,0E+00","module":"C2"},{"value":"0,0E+00","module":"C3"},{"value":"0,0E+00","module":"C4"},{"value":"0,0E+00","module":"D"}]},{"parameter":"EEE","unit":"MJ","values":[{"value":"2,47E-03","module":"A1-A3"},{"value":"0,0E+00","module":"A4"},{"value":"2,70E-02","module":"A5"},{"value":"0,0E+00","module":"B2"},{"value":"0,0E+00","module":"B6"},{"value":"0,0E+00","module":"B6"},{"value":"0,0E+00","module":"C1"},{"value":"0,0E+00","module":"C2"},{"value":"0,0E+00","module":"C3"},{"value":"0,0E+00","module":"C4"},{"value":"0,0E+00","module":"D"}]},{"parameter":"EET","unit":"MJ","values":[{"value":"4,47E-03","module":"A1-A3"},{"value":"0,0E+00","module":"A4"},{"value":"4,90E-02","module":"A5"},{"value":"0,0E+00","module":"B2"},{"value":"0,0E+00","module":"B6"},{"value":"0,0E+00","module":"B6"},{"value":"0,0E+00","module":"C1"},{"value":"0,0E+00","module":"C2"},{"value":"0,0E+00","module":"C3"},{"value":"0,0E+00","module":"C4"},{"value":"0,0E+00","module":"D"}]}]}