{"product_name":"LADY Pure Color, Jotun A/S","epd_id":"NEPD-6018-5299-NO","compliance":["EN 15804+A2","ISO 14025","ISO 21930"],"producer_name":"Jotun A/S","environmental_impact":[{"parameter":"GWP-total","unit":"kg CO2-eq.","values":[{"value":"2,88E+00","module":"A1"},{"value":"7,64E-02","module":"A2"},{"value":"1,44E-01","module":"A3"},{"value":"2,99E-02","module":"A4"},{"value":"0,0E+00","module":"C1"},{"value":"2,43E-03","module":"C2"},{"value":"0,0E+00","module":"C3"},{"value":"1,08E-02","module":"C4"},{"value":"0,0E+00","module":"D"}]},{"parameter":"GWP-fossil","unit":"kg CO2-eq.","values":[{"value":"2,89E+00","module":"A1"},{"value":"7,64E-02","module":"A2"},{"value":"1,43E-01","module":"A3"},{"value":"2,99E-02","module":"A4"},{"value":"0,0E+00","module":"C1"},{"value":"2,43E-03","module":"C2"},{"value":"0,0E+00","module":"C3"},{"value":"1,08E-02","module":"C4"},{"value":"0,0E+00","module":"D"}]},{"parameter":"GWP-biogenic","unit":"kg CO2-eq.","values":[{"value":"-6,04E-03","module":"A1"},{"value":"3,12E-05","module":"A2"},{"value":"3,52E-04","module":"A3"},{"value":"1,28E-05","module":"A4"},{"value":"0,0E+00","module":"C1"},{"value":"1,04E-06","module":"C2"},{"value":"0,0E+00","module":"C3"},{"value":"5,19E-06","module":"C4"},{"value":"0,0E+00","module":"D"}]},{"parameter":"GWP-luluc","unit":"kg CO2-eq.","values":[{"value":"2,53E-03","module":"A1"},{"value":"2,38E-05","module":"A2"},{"value":"4,90E-05","module":"A3"},{"value":"9,11E-06","module":"A4"},{"value":"0,0E+00","module":"C1"},{"value":"7,40E-07","module":"C2"},{"value":"0,0E+00","module":"C3"},{"value":"3,58E-06","module":"C4"},{"value":"0,0E+00","module":"D"}]},{"parameter":"ODP","unit":"kg CFC 11-eq.","values":[{"value":"2,65E-07","module":"A1"},{"value":"1,78E-08","module":"A2"},{"value":"1,16E-08","module":"A3"},{"value":"7,21E-09","module":"A4"},{"value":"0,0E+00","module":"C1"},{"value":"5,85E-10","module":"C2"},{"value":"0,0E+00","module":"C3"},{"value":"3,01E-09","module":"C4"},{"value":"0,0E+00","module":"D"}]},{"parameter":"AP","unit":"mol H+-eq.","values":[{"value":"2,14E-02","module":"A1"},{"value":"4,69E-04","module":"A2"},{"value":"4,29E-04","module":"A3"},{"value":"9,63E-05","module":"A4"},{"value":"0,0E+00","module":"C1"},{"value":"7,82E-06","module":"C2"},{"value":"0,0E+00","module":"C3"},{"value":"6,02E-05","module":"C4"},{"value":"0,0E+00","module":"D"}]},{"parameter":"POCP","unit":"kg NMVOC-eq.","values":[{"value":"1,07E-02","module":"A1"},{"value":"4,79E-04","module":"A2"},{"value":"5,50E-04","module":"A3"},{"value":"9,24E-05","module":"A4"},{"value":"0,0E+00","module":"C1"},{"value":"7,50E-06","module":"C2"},{"value":"0,0E+00","module":"C3"},{"value":"6,31E-05","module":"C4"},{"value":"0,0E+00","module":"D"}]},{"parameter":"ADPE","unit":"kg Sb-eq.","values":[{"value":"2,90E-05","module":"A1"},{"value":"1,29E-06","module":"A2"},{"value":"1,09E-06","module":"A3"},{"value":"5,33E-07","module":"A4"},{"value":"0,0E+00","module":"C1"},{"value":"4,33E-08","module":"C2"},{"value":"0,0E+00","module":"C3"},{"value":"2,41E-07","module":"C4"},{"value":"0,0E+00","module":"D"}]},{"parameter":"ADPF","unit":"MJ","values":[{"value":"4,34E+01","module":"A1"},{"value":"1,19E+00","module":"A2"},{"value":"8,32E-01","module":"A3"},{"value":"4,86E-01","module":"A4"},{"value":"0,0E+00","module":"C1"},{"value":"3,94E-02","module":"C2"},{"value":"0,0E+00","module":"C3"},{"value":"2,01E-01","module":"C4"},{"value":"0,0E+00","module":"D"}]},{"parameter":"WDP","unit":"m3 world-eq.","values":[{"value":"6,81E+01","module":"A1"},{"value":"8,82E-01","module":"A2"},{"value":"2,56E+01","module":"A3"},{"value":"3,73E-01","module":"A4"},{"value":"0,0E+00","module":"C1"},{"value":"3,02E-02","module":"C2"},{"value":"0,0E+00","module":"C3"},{"value":"1,39E-01","module":"C4"},{"value":"0,0E+00","module":"D"}]},{"parameter":"EP-freshwater","unit":"kg P-eq.","values":[{"value":"5,39E-04","module":"A1"},{"value":"5,79E-07","module":"A2"},{"value":"9,57E-07","module":"A3"},{"value":"2,38E-07","module":"A4"},{"value":"0,0E+00","module":"C1"},{"value":"1,93E-08","module":"C2"},{"value":"0,0E+00","module":"C3"},{"value":"9,49E-08","module":"C4"},{"value":"0,0E+00","module":"D"}]},{"parameter":"EP-marine","unit":"kg N-eq.","values":[{"value":"3,15E-03","module":"A1"},{"value":"1,47E-04","module":"A2"},{"value":"1,51E-04","module":"A3"},{"value":"2,11E-05","module":"A4"},{"value":"0,0E+00","module":"C1"},{"value":"1,71E-06","module":"C2"},{"value":"0,0E+00","module":"C3"},{"value":"1,92E-05","module":"C4"},{"value":"0,0E+00","module":"D"}]},{"parameter":"EP-terrestrial","unit":"mol N-eq.","values":[{"value":"3,15E-02","module":"A1"},{"value":"1,63E-03","module":"A2"},{"value":"1,67E-03","module":"A3"},{"value":"2,35E-04","module":"A4"},{"value":"0,0E+00","module":"C1"},{"value":"1,91E-05","module":"C2"},{"value":"0,0E+00","module":"C3"},{"value":"2,12E-04","module":"C4"},{"value":"0,0E+00","module":"D"}]},{"parameter":"GWP-IOBC","unit":"kg CO2-eq.","values":[{"value":"2,86E+00","module":"A1"},{"value":"7,64E-02","module":"A2"},{"value":"1,43E-01","module":"A3"},{"value":"2,99E-02","module":"A4"},{"value":"0,0E+00","module":"C1"},{"value":"2,43E-03","module":"C2"},{"value":"0,0E+00","module":"C3"},{"value":"1,08E-02","module":"C4"},{"value":"0,0E+00","module":"D"}]}],"additional_environmental_impact":[{"parameter":"PM","unit":"disease incidence","values":[{"value":"2,74E-07","module":"A1"},{"value":"6,51E-09","module":"A2"},{"value":"8,15E-09","module":"A3"},{"value":"2,75E-09","module":"A4"},{"value":"0,0E+00","module":"C1"},{"value":"2,23E-10","module":"C2"},{"value":"0,0E+00","module":"C3"},{"value":"1,11E-09","module":"C4"},{"value":"0,0E+00","module":"D"}]},{"parameter":"ETP-fw","unit":"CTUe","values":[{"value":"1,72E+01","module":"A1"},{"value":"8,65E-01","module":"A2"},{"value":"1,06E+00","module":"A3"},{"value":"3,55E-01","module":"A4"},{"value":"0,0E+00","module":"C1"},{"value":"2,88E-02","module":"C2"},{"value":"0,0E+00","module":"C3"},{"value":"1,36E-01","module":"C4"},{"value":"0,0E+00","module":"D"}]},{"parameter":"HTP-c","unit":"CTUh","values":[{"value":"1,21E-08","module":"A1"},{"value":"0,0E+00","module":"A2"},{"value":"1,39E-10","module":"A3"},{"value":"0,0E+00","module":"A4"},{"value":"0,0E+00","module":"C1"},{"value":"0,0E+00","module":"C2"},{"value":"0,0E+00","module":"C3"},{"value":"1,00E-12","module":"C4"},{"value":"0,0E+00","module":"D"}]},{"parameter":"HTP-nc","unit":"CTUh","values":[{"value":"6,16E-07","module":"A1"},{"value":"8,10E-10","module":"A2"},{"value":"1,33E-09","module":"A3"},{"value":"3,43E-10","module":"A4"},{"value":"0,0E+00","module":"C1"},{"value":"2,80E-11","module":"C2"},{"value":"0,0E+00","module":"C3"},{"value":"1,32E-10","module":"C4"},{"value":"0,0E+00","module":"D"}]},{"parameter":"SQP","unit":"unitless","values":[{"value":"6,17E+00","module":"A1"},{"value":"1,32E+00","module":"A2"},{"value":"1,98E-01","module":"A3"},{"value":"5,57E-01","module":"A4"},{"value":"0,0E+00","module":"C1"},{"value":"4,52E-02","module":"C2"},{"value":"0,0E+00","module":"C3"},{"value":"2,50E-01","module":"C4"},{"value":"0,0E+00","module":"D"}]},{"parameter":"IRP","unit":"kBq U235-eq.","values":[{"value":"2,38E+02","module":"A1"},{"value":"5,19E-03","module":"A2"},{"value":"5,61E-03","module":"A3"},{"value":"2,12E-03","module":"A4"},{"value":"0,0E+00","module":"C1"},{"value":"1,72E-04","module":"C2"},{"value":"0,0E+00","module":"C3"},{"value":"8,57E-04","module":"C4"},{"value":"0,0E+00","module":"D"}]}],"resource_use":[{"parameter":"PERE","unit":"MJ","values":[{"value":"1,36E+00","module":"A1"},{"value":"1,47E-02","module":"A2"},{"value":"1,89E+00","module":"A3"},{"value":"6,11E-03","module":"A4"},{"value":"0,0E+00","module":"C1"},{"value":"4,96E-04","module":"C2"},{"value":"0,0E+00","module":"C3"},{"value":"2,34E-03","module":"C4"},{"value":"0,0E+00","module":"D"}]},{"parameter":"PERM","unit":"MJ","values":[{"value":"1,44E-01","module":"A1"},{"value":"0,0E+00","module":"A2"},{"value":"0,0E+00","module":"A3"},{"value":"0,0E+00","module":"A4"},{"value":"0,0E+00","module":"C1"},{"value":"0,0E+00","module":"C2"},{"value":"0,0E+00","module":"C3"},{"value":"0,0E+00","module":"C4"},{"value":"0,0E+00","module":"D"}]},{"parameter":"PERT","unit":"MJ","values":[{"value":"1,51E+00","module":"A1"},{"value":"1,47E-02","module":"A2"},{"value":"1,89E+00","module":"A3"},{"value":"6,11E-03","module":"A4"},{"value":"0,0E+00","module":"C1"},{"value":"4,96E-04","module":"C2"},{"value":"0,0E+00","module":"C3"},{"value":"2,34E-03","module":"C4"},{"value":"0,0E+00","module":"D"}]},{"parameter":"PENRE","unit":"MJ","values":[{"value":"4,55E+01","module":"A1"},{"value":"1,19E+00","module":"A2"},{"value":"8,32E-01","module":"A3"},{"value":"4,86E-01","module":"A4"},{"value":"0,0E+00","module":"C1"},{"value":"3,94E-02","module":"C2"},{"value":"0,0E+00","module":"C3"},{"value":"2,01E-01","module":"C4"},{"value":"0,0E+00","module":"D"}]},{"parameter":"PENRM","unit":"MJ","values":[{"value":"1,86E+00","module":"A1"},{"value":"0,0E+00","module":"A2"},{"value":"0,0E+00","module":"A3"},{"value":"0,0E+00","module":"A4"},{"value":"0,0E+00","module":"C1"},{"value":"0,0E+00","module":"C2"},{"value":"0,0E+00","module":"C3"},{"value":"0,0E+00","module":"C4"},{"value":"0,0E+00","module":"D"}]},{"parameter":"PENRT","unit":"MJ","values":[{"value":"4,74E+01","module":"A1"},{"value":"1,19E+00","module":"A2"},{"value":"8,32E-01","module":"A3"},{"value":"4,86E-01","module":"A4"},{"value":"0,0E+00","module":"C1"},{"value":"3,94E-02","module":"C2"},{"value":"0,0E+00","module":"C3"},{"value":"2,01E-01","module":"C4"},{"value":"0,0E+00","module":"D"}]},{"parameter":"SM","unit":"kg","values":[{"value":"6,41E-03","module":"A1"},{"value":"0,0E+00","module":"A2"},{"value":"1,85E-05","module":"A3"},{"value":"0,0E+00","module":"A4"},{"value":"0,0E+00","module":"C1"},{"value":"0,0E+00","module":"C2"},{"value":"0,0E+00","module":"C3"},{"value":"2,22E-05","module":"C4"},{"value":"0,0E+00","module":"D"}]},{"parameter":"RSF","unit":"MJ","values":[{"value":"8,58E-03","module":"A1"},{"value":"5,09E-04","module":"A2"},{"value":"1,56E-03","module":"A3"},{"value":"2,14E-04","module":"A4"},{"value":"0,0E+00","module":"C1"},{"value":"1,74E-05","module":"C2"},{"value":"0,0E+00","module":"C3"},{"value":"7,56E-05","module":"C4"},{"value":"0,0E+00","module":"D"}]},{"parameter":"NRSF","unit":"MJ","values":[{"value":"5,74E-03","module":"A1"},{"value":"1,79E-03","module":"A2"},{"value":"4,30E-03","module":"A3"},{"value":"7,17E-04","module":"A4"},{"value":"0,0E+00","module":"C1"},{"value":"5,82E-05","module":"C2"},{"value":"0,0E+00","module":"C3"},{"value":"2,94E-04","module":"C4"},{"value":"0,0E+00","module":"D"}]},{"parameter":"FW","unit":"m3","values":[{"value":"1,54E-01","module":"A1"},{"value":"1,33E-04","module":"A2"},{"value":"1,41E-02","module":"A3"},{"value":"5,53E-05","module":"A4"},{"value":"0,0E+00","module":"C1"},{"value":"4,49E-06","module":"C2"},{"value":"0,0E+00","module":"C3"},{"value":"1,00E-04","module":"C4"},{"value":"0,0E+00","module":"D"}]}],"end_of_life_waste":[{"parameter":"HWD","unit":"kg","values":[{"value":"7,99E-03","module":"A1"},{"value":"6,51E-05","module":"A2"},{"value":"8,70E-04","module":"A3"},{"value":"2,66E-05","module":"A4"},{"value":"0,0E+00","module":"C1"},{"value":"2,16E-06","module":"C2"},{"value":"0,0E+00","module":"C3"},{"value":"1,24E-05","module":"C4"},{"value":"0,0E+00","module":"D"}]},{"parameter":"NHWD","unit":"kg","values":[{"value":"6,10E-01","module":"A1"},{"value":"1,00E-01","module":"A2"},{"value":"2,03E-02","module":"A3"},{"value":"4,22E-02","module":"A4"},{"value":"0,0E+00","module":"C1"},{"value":"3,43E-03","module":"C2"},{"value":"0,0E+00","module":"C3"},{"value":"5,63E-01","module":"C4"},{"value":"0,0E+00","module":"D"}]},{"parameter":"RWD","unit":"kg","values":[{"value":"7,65E-05","module":"A1"},{"value":"8,13E-06","module":"A2"},{"value":"6,12E-06","module":"A3"},{"value":"3,32E-06","module":"A4"},{"value":"0,0E+00","module":"C1"},{"value":"2,69E-07","module":"C2"},{"value":"0,0E+00","module":"C3"},{"value":"1,35E-06","module":"C4"},{"value":"0,0E+00","module":"D"}]}],"end_of_life_flow":[{"parameter":"CRU","unit":"kg","values":[{"value":"0,0E+00","module":"A1"},{"value":"0,0E+00","module":"A2"},{"value":"0,0E+00","module":"A3"},{"value":"0,0E+00","module":"A4"},{"value":"0,0E+00","module":"C1"},{"value":"0,0E+00","module":"C2"},{"value":"0,0E+00","module":"C3"},{"value":"0,0E+00","module":"C4"},{"value":"0,0E+00","module":"D"}]},{"parameter":"MFR","unit":"kg","values":[{"value":"1,33E-04","module":"A1"},{"value":"0,0E+00","module":"A2"},{"value":"5,79E-03","module":"A3"},{"value":"0,0E+00","module":"A4"},{"value":"0,0E+00","module":"C1"},{"value":"0,0E+00","module":"C2"},{"value":"0,0E+00","module":"C3"},{"value":"2,09E-05","module":"C4"},{"value":"0,0E+00","module":"D"}]},{"parameter":"MER","unit":"kg","values":[{"value":"4,25E-05","module":"A1"},{"value":"0,0E+00","module":"A2"},{"value":"3,24E-03","module":"A3"},{"value":"0,0E+00","module":"A4"},{"value":"0,0E+00","module":"C1"},{"value":"0,0E+00","module":"C2"},{"value":"0,0E+00","module":"C3"},{"value":"1,69E-07","module":"C4"},{"value":"0,0E+00","module":"D"}]},{"parameter":"EEE","unit":"MJ","values":[{"value":"1,63E-04","module":"A1"},{"value":"0,0E+00","module":"A2"},{"value":"2,05E-02","module":"A3"},{"value":"0,0E+00","module":"A4"},{"value":"0,0E+00","module":"C1"},{"value":"0,0E+00","module":"C2"},{"value":"0,0E+00","module":"C3"},{"value":"1,46E-06","module":"C4"},{"value":"0,0E+00","module":"D"}]},{"parameter":"EET","unit":"MJ","values":[{"value":"2,46E-03","module":"A1"},{"value":"0,0E+00","module":"A2"},{"value":"3,11E-01","module":"A3"},{"value":"0,0E+00","module":"A4"},{"value":"0,0E+00","module":"C1"},{"value":"0,0E+00","module":"C2"},{"value":"0,0E+00","module":"C3"},{"value":"2,21E-05","module":"C4"},{"value":"0,0E+00","module":"D"}]}]}