{"product_name":"Langfoss 22000","epd_id":"NEPD-5844-5123-EN","compliance":["EN 15804+A2","ISO 14025","ISO 21930"],"producer_name":"SG Armaturen AS","environmental_impact":[{"parameter":"GWP-total","unit":"kg CO2-eq.","values":[{"value":"2,13E+02","module":"A1"},{"value":"2,74E+00","module":"A2"},{"value":"3,66E+00","module":"A3"},{"value":"4,00E+00","module":"A4"},{"value":"9,14E-01","module":"A5"},{"value":"1,05E+02","module":"B6"},{"value":"0,0E+00","module":"C1"},{"value":"4,64E-01","module":"C2"},{"value":"9,59E-01","module":"C3"},{"value":"1,78E-01","module":"C4"},{"value":"-7,34E+00","module":"D"}]},{"parameter":"GWP-fossil","unit":"kg CO2-eq.","values":[{"value":"2,13E+02","module":"A1"},{"value":"2,74E+00","module":"A2"},{"value":"3,66E+00","module":"A3"},{"value":"4,00E+00","module":"A4"},{"value":"8,62E-03","module":"A5"},{"value":"1,02E+02","module":"B6"},{"value":"0,0E+00","module":"C1"},{"value":"4,64E-01","module":"C2"},{"value":"9,57E-01","module":"C3"},{"value":"1,77E-01","module":"C4"},{"value":"-7,33E+00","module":"D"}]},{"parameter":"GWP-biogenic","unit":"kg CO2-eq.","values":[{"value":"2,00E-02","module":"A1"},{"value":"1,07E-03","module":"A2"},{"value":"9,10E-04","module":"A3"},{"value":"1,42E-03","module":"A4"},{"value":"9,05E-01","module":"A5"},{"value":"2,82E+00","module":"B6"},{"value":"0,0E+00","module":"C1"},{"value":"1,92E-04","module":"C2"},{"value":"6,88E-04","module":"C3"},{"value":"1,41E-04","module":"C4"},{"value":"-2,09E-02","module":"D"}]},{"parameter":"GWP-luluc","unit":"kg CO2-eq.","values":[{"value":"2,96E-01","module":"A1"},{"value":"1,00E-03","module":"A2"},{"value":"5,76E-04","module":"A3"},{"value":"1,99E-03","module":"A4"},{"value":"2,85E-06","module":"A5"},{"value":"4,21E-01","module":"B6"},{"value":"0,0E+00","module":"C1"},{"value":"1,65E-04","module":"C2"},{"value":"8,39E-04","module":"C3"},{"value":"1,07E-03","module":"C4"},{"value":"8,19E-03","module":"D"}]},{"parameter":"ODP","unit":"kg CFC 11-eq.","values":[{"value":"1,11E-05","module":"A1"},{"value":"5,95E-07","module":"A2"},{"value":"5,36E-08","module":"A3"},{"value":"8,81E-07","module":"A4"},{"value":"1,82E-09","module":"A5"},{"value":"6,99E-06","module":"B6"},{"value":"0,0E+00","module":"C1"},{"value":"1,05E-07","module":"C2"},{"value":"2,41E-08","module":"C3"},{"value":"1,53E-08","module":"C4"},{"value":"-2,43E-03","module":"D"}]},{"parameter":"AP","unit":"mol H+-eq.","values":[{"value":"1,59E+00","module":"A1"},{"value":"8,19E-03","module":"A2"},{"value":"1,91E-02","module":"A3"},{"value":"6,16E-02","module":"A4"},{"value":"4,08E-05","module":"A5"},{"value":"7,97E-01","module":"B6"},{"value":"0,0E+00","module":"C1"},{"value":"1,33E-03","module":"C2"},{"value":"1,55E-03","module":"C3"},{"value":"8,10E-04","module":"C4"},{"value":"-4,18E-01","module":"D"}]},{"parameter":"POCP","unit":"kg NMVOC-eq.","values":[{"value":"8,52E-01","module":"A1"},{"value":"6,75E-03","module":"A2"},{"value":"1,14E-02","module":"A3"},{"value":"4,46E-02","module":"A4"},{"value":"4,20E-05","module":"A5"},{"value":"3,07E-01","module":"B6"},{"value":"0,0E+00","module":"C1"},{"value":"1,13E-03","module":"C2"},{"value":"9,83E-04","module":"C3"},{"value":"8,84E-04","module":"C4"},{"value":"-8,88E-02","module":"D"}]},{"parameter":"ADPE","unit":"kg Sb-eq.","values":[{"value":"4,82E-02","module":"A1"},{"value":"7,34E-05","module":"A2"},{"value":"1,13E-05","module":"A3"},{"value":"7,62E-05","module":"A4"},{"value":"2,10E-07","module":"A5"},{"value":"7,61E-03","module":"B6"},{"value":"0,0E+00","module":"C1"},{"value":"1,28E-05","module":"C2"},{"value":"2,87E-06","module":"C3"},{"value":"9,46E-07","module":"C4"},{"value":"-9,15E-03","module":"D"}]},{"parameter":"ADPF","unit":"MJ","values":[{"value":"2,42E+03","module":"A1"},{"value":"4,04E+01","module":"A2"},{"value":"3,24E+01","module":"A3"},{"value":"5,65E+01","module":"A4"},{"value":"1,21E-01","module":"A5"},{"value":"1,39E+03","module":"B6"},{"value":"0,0E+00","module":"C1"},{"value":"7,01E+00","module":"C2"},{"value":"3,64E+00","module":"C3"},{"value":"2,05E+00","module":"C4"},{"value":"-8,70E+01","module":"D"}]},{"parameter":"WDP","unit":"m3 world-eq.","values":[{"value":"5,73E+03","module":"A1"},{"value":"1,32E+01","module":"A2"},{"value":"5,27E+00","module":"A3"},{"value":"3,74E+01","module":"A4"},{"value":"1,53E-01","module":"A5"},{"value":"2,43E+05","module":"B6"},{"value":"0,0E+00","module":"C1"},{"value":"6,78E+00","module":"C2"},{"value":"3,62E+01","module":"C3"},{"value":"1,61E+01","module":"C4"},{"value":"4,69E+02","module":"D"}]},{"parameter":"EP-freshwater","unit":"kg P-eq.","values":[{"value":"2,54E-02","module":"A1"},{"value":"2,57E-05","module":"A2"},{"value":"8,12E-05","module":"A3"},{"value":"2,55E-05","module":"A4"},{"value":"7,08E-08","module":"A5"},{"value":"7,34E-03","module":"B6"},{"value":"0,0E+00","module":"C1"},{"value":"3,70E-06","module":"C2"},{"value":"1,13E-05","module":"C3"},{"value":"5,87E-06","module":"C4"},{"value":"-2,36E-03","module":"D"}]},{"parameter":"EP-marine","unit":"kg N-eq.","values":[{"value":"2,52E-01","module":"A1"},{"value":"1,61E-03","module":"A2"},{"value":"3,94E-03","module":"A3"},{"value":"1,48E-02","module":"A4"},{"value":"1,35E-05","module":"A5"},{"value":"8,76E-02","module":"B6"},{"value":"0,0E+00","module":"C1"},{"value":"2,64E-04","module":"C2"},{"value":"3,20E-04","module":"C3"},{"value":"2,32E-04","module":"C4"},{"value":"-2,24E-02","module":"D"}]},{"parameter":"EP-terrestrial","unit":"mol N-eq.","values":[{"value":"2,87E+00","module":"A1"},{"value":"1,80E-02","module":"A2"},{"value":"4,35E-02","module":"A3"},{"value":"1,65E-01","module":"A4"},{"value":"1,46E-04","module":"A5"},{"value":"1,14E+00","module":"B6"},{"value":"0,0E+00","module":"C1"},{"value":"2,95E-03","module":"C2"},{"value":"3,55E-03","module":"C3"},{"value":"2,21E-03","module":"C4"},{"value":"-3,06E-01","module":"D"}]},{"parameter":"GWP-IOBC","unit":"kg CO2-eq.","values":[{"value":"2,14E+02","module":"A1"},{"value":"2,74E+00","module":"A2"},{"value":"3,45E+00","module":"A3"},{"value":"4,00E+00","module":"A4"},{"value":"8,63E-03","module":"A5"},{"value":"1,05E+02","module":"B6"},{"value":"0,0E+00","module":"C1"},{"value":"4,64E-01","module":"C2"},{"value":"9,59E-01","module":"C3"},{"value":"1,84E-01","module":"C4"},{"value":"-8,01E+00","module":"D"}]}],"additional_environmental_impact":[{"parameter":"PM","unit":"disease incidence","values":[{"value":"1,34E-05","module":"A1"},{"value":"1,77E-07","module":"A2"},{"value":"2,58E-07","module":"A3"},{"value":"1,41E-07","module":"A4"},{"value":"6,02E-10","module":"A5"},{"value":"5,71E-06","module":"B6"},{"value":"0,0E+00","module":"C1"},{"value":"2,84E-08","module":"C2"},{"value":"1,04E-08","module":"C3"},{"value":"1,47E-08","module":"C4"},{"value":"-9,56E-07","module":"D"}]},{"parameter":"ETP-fw","unit":"CTUe","values":[{"value":"1,39E+04","module":"A1"},{"value":"3,28E+01","module":"A2"},{"value":"9,49E+01","module":"A3"},{"value":"3,85E+01","module":"A4"},{"value":"1,61E-01","module":"A5"},{"value":"6,34E+03","module":"B6"},{"value":"0,0E+00","module":"C1"},{"value":"5,20E+00","module":"C2"},{"value":"7,68E+00","module":"C3"},{"value":"1,06E+03","module":"C4"},{"value":"-3,07E+03","module":"D"}]},{"parameter":"HTP-c","unit":"CTUh","values":[{"value":"3,57E-07","module":"A1"},{"value":"0,0E+00","module":"A2"},{"value":"1,03E-09","module":"A3"},{"value":"0,0E+00","module":"A4"},{"value":"5,00E-12","module":"A5"},{"value":"3,03E-07","module":"B6"},{"value":"0,0E+00","module":"C1"},{"value":"0,0E+00","module":"C2"},{"value":"6,11E-09","module":"C3"},{"value":"5,86E-10","module":"C4"},{"value":"-2,18E-08","module":"D"}]},{"parameter":"HTP-nc","unit":"CTUh","values":[{"value":"8,77E-06","module":"A1"},{"value":"3,22E-08","module":"A2"},{"value":"4,48E-08","module":"A3"},{"value":"2,82E-08","module":"A4"},{"value":"2,02E-10","module":"A5"},{"value":"7,13E-06","module":"B6"},{"value":"0,0E+00","module":"C1"},{"value":"5,68E-09","module":"C2"},{"value":"3,59E-07","module":"C3"},{"value":"4,69E-09","module":"C4"},{"value":"-1,09E-06","module":"D"}]},{"parameter":"SQP","unit":"unitless","values":[{"value":"5,87E+02","module":"A1"},{"value":"2,77E+01","module":"A2"},{"value":"6,86E+00","module":"A3"},{"value":"2,72E+01","module":"A4"},{"value":"8,09E-02","module":"A5"},{"value":"7,01E+02","module":"B6"},{"value":"0,0E+00","module":"C1"},{"value":"4,90E+00","module":"C2"},{"value":"8,96E-01","module":"C3"},{"value":"4,82E+00","module":"C4"},{"value":"-6,82E+01","module":"D"}]},{"parameter":"IRP","unit":"kBq U235-eq.","values":[{"value":"6,58E+00","module":"A1"},{"value":"1,68E-01","module":"A2"},{"value":"2,80E-02","module":"A3"},{"value":"2,45E-01","module":"A4"},{"value":"5,16E-04","module":"A5"},{"value":"2,53E+01","module":"B6"},{"value":"0,0E+00","module":"C1"},{"value":"3,06E-02","module":"C2"},{"value":"1,86E-02","module":"C3"},{"value":"6,44E-03","module":"C4"},{"value":"-2,49E-01","module":"D"}]}],"resource_use":[{"parameter":"PERE","unit":"MJ","values":[{"value":"2,72E+02","module":"A1"},{"value":"4,58E-01","module":"A2"},{"value":"3,26E+00","module":"A3"},{"value":"6,42E-01","module":"A4"},{"value":"1,99E-03","module":"A5"},{"value":"1,80E+04","module":"B6"},{"value":"0,0E+00","module":"C1"},{"value":"1,00E-01","module":"C2"},{"value":"5,16E-01","module":"C3"},{"value":"5,46E-01","module":"C4"},{"value":"-7,63E+00","module":"D"}]},{"parameter":"PERM","unit":"MJ","values":[{"value":"4,37E+00","module":"A1"},{"value":"0,0E+00","module":"A2"},{"value":"0,0E+00","module":"A3"},{"value":"0,0E+00","module":"A4"},{"value":"-4,37E+00","module":"A5"},{"value":"0,0E+00","module":"B6"},{"value":"0,0E+00","module":"C1"},{"value":"0,0E+00","module":"C2"},{"value":"0,0E+00","module":"C3"},{"value":"0,0E+00","module":"C4"},{"value":"0,0E+00","module":"D"}]},{"parameter":"PERT","unit":"MJ","values":[{"value":"2,77E+02","module":"A1"},{"value":"4,58E-01","module":"A2"},{"value":"3,26E+00","module":"A3"},{"value":"6,42E-01","module":"A4"},{"value":"-4,37E+00","module":"A5"},{"value":"1,80E+04","module":"B6"},{"value":"0,0E+00","module":"C1"},{"value":"1,00E-01","module":"C2"},{"value":"5,16E-01","module":"C3"},{"value":"5,46E-01","module":"C4"},{"value":"-7,63E+00","module":"D"}]},{"parameter":"PENRE","unit":"MJ","values":[{"value":"2,40E+03","module":"A1"},{"value":"4,04E+01","module":"A2"},{"value":"3,24E+01","module":"A3"},{"value":"5,65E+01","module":"A4"},{"value":"1,21E-01","module":"A5"},{"value":"1,39E+03","module":"B6"},{"value":"0,0E+00","module":"C1"},{"value":"7,01E+00","module":"C2"},{"value":"3,64E+00","module":"C3"},{"value":"2,05E+00","module":"C4"},{"value":"-8,70E+01","module":"D"}]},{"parameter":"PENRM","unit":"MJ","values":[{"value":"2,01E+01","module":"A1"},{"value":"0,0E+00","module":"A2"},{"value":"0,0E+00","module":"A3"},{"value":"0,0E+00","module":"A4"},{"value":"0,0E+00","module":"A5"},{"value":"0,0E+00","module":"B6"},{"value":"0,0E+00","module":"C1"},{"value":"0,0E+00","module":"C2"},{"value":"-2,86E+01","module":"C3"},{"value":"0,0E+00","module":"C4"},{"value":"0,0E+00","module":"D"}]},{"parameter":"PENRT","unit":"MJ","values":[{"value":"2,42E+03","module":"A1"},{"value":"4,04E+01","module":"A2"},{"value":"3,24E+01","module":"A3"},{"value":"5,65E+01","module":"A4"},{"value":"1,21E-01","module":"A5"},{"value":"1,39E+03","module":"B6"},{"value":"0,0E+00","module":"C1"},{"value":"7,01E+00","module":"C2"},{"value":"-2,50E+01","module":"C3"},{"value":"2,05E+00","module":"C4"},{"value":"-8,70E+01","module":"D"}]},{"parameter":"SM","unit":"kg","values":[{"value":"4,28E+00","module":"A1"},{"value":"0,0E+00","module":"A2"},{"value":"0,0E+00","module":"A3"},{"value":"0,0E+00","module":"A4"},{"value":"0,0E+00","module":"A5"},{"value":"0,0E+00","module":"B6"},{"value":"0,0E+00","module":"C1"},{"value":"0,0E+00","module":"C2"},{"value":"0,0E+00","module":"C3"},{"value":"2,07E-02","module":"C4"},{"value":"5,88E-02","module":"D"}]},{"parameter":"RSF","unit":"MJ","values":[{"value":"2,37E+00","module":"A1"},{"value":"8,95E-03","module":"A2"},{"value":"2,86E-03","module":"A3"},{"value":"2,11E-02","module":"A4"},{"value":"6,59E-05","module":"A5"},{"value":"1,42E+01","module":"B6"},{"value":"0,0E+00","module":"C1"},{"value":"3,59E-03","module":"C2"},{"value":"8,19E-03","module":"C3"},{"value":"2,69E-03","module":"C4"},{"value":"6,02E-02","module":"D"}]},{"parameter":"NRSF","unit":"MJ","values":[{"value":"6,27E-01","module":"A1"},{"value":"7,60E-02","module":"A2"},{"value":"2,69E-02","module":"A3"},{"value":"1,13E-01","module":"A4"},{"value":"2,72E-04","module":"A5"},{"value":"3,53E+01","module":"B6"},{"value":"0,0E+00","module":"C1"},{"value":"1,28E-02","module":"C2"},{"value":"-3,67E-04","module":"C3"},{"value":"1,05E-01","module":"C4"},{"value":"1,38E+00","module":"D"}]},{"parameter":"FW","unit":"m3","values":[{"value":"1,81E+00","module":"A1"},{"value":"4,52E-03","module":"A2"},{"value":"8,82E-02","module":"A3"},{"value":"4,86E-03","module":"A4"},{"value":"5,69E-05","module":"A5"},{"value":"1,35E+02","module":"B6"},{"value":"0,0E+00","module":"C1"},{"value":"7,50E-04","module":"C2"},{"value":"3,21E-03","module":"C3"},{"value":"1,64E-03","module":"C4"},{"value":"-4,62E-02","module":"D"}]}],"end_of_life_waste":[{"parameter":"HWD","unit":"kg","values":[{"value":"1,15E+00","module":"A1"},{"value":"3,65E-03","module":"A2"},{"value":"4,47E-03","module":"A3"},{"value":"2,75E-03","module":"A4"},{"value":"0,0E+00","module":"A5"},{"value":"8,94E-01","module":"B6"},{"value":"0,0E+00","module":"C1"},{"value":"3,62E-04","module":"C2"},{"value":"1,79E-04","module":"C3"},{"value":"6,26E-01","module":"C4"},{"value":"-3,81E-02","module":"D"}]},{"parameter":"NHWD","unit":"kg","values":[{"value":"3,40E+01","module":"A1"},{"value":"1,94E+00","module":"A2"},{"value":"3,02E-01","module":"A3"},{"value":"1,74E+00","module":"A4"},{"value":"5,33E-01","module":"A5"},{"value":"1,07E+02","module":"B6"},{"value":"0,0E+00","module":"C1"},{"value":"3,41E-01","module":"C2"},{"value":"2,42E-01","module":"C3"},{"value":"2,47E+00","module":"C4"},{"value":"-1,46E+00","module":"D"}]},{"parameter":"RWD","unit":"kg","values":[{"value":"5,30E-03","module":"A1"},{"value":"2,65E-04","module":"A2"},{"value":"2,47E-05","module":"A3"},{"value":"3,87E-04","module":"A4"},{"value":"0,0E+00","module":"A5"},{"value":"1,25E-02","module":"B6"},{"value":"0,0E+00","module":"C1"},{"value":"4,78E-05","module":"C2"},{"value":"8,95E-06","module":"C3"},{"value":"4,32E-06","module":"C4"},{"value":"-2,20E-04","module":"D"}]}],"end_of_life_flow":[{"parameter":"CRU","unit":"kg","values":[{"value":"0,0E+00","module":"A1"},{"value":"0,0E+00","module":"A2"},{"value":"0,0E+00","module":"A3"},{"value":"0,0E+00","module":"A4"},{"value":"0,0E+00","module":"A5"},{"value":"0,0E+00","module":"B6"},{"value":"0,0E+00","module":"C1"},{"value":"0,0E+00","module":"C2"},{"value":"0,0E+00","module":"C3"},{"value":"0,0E+00","module":"C4"},{"value":"0,0E+00","module":"D"}]},{"parameter":"MFR","unit":"kg","values":[{"value":"0,0E+00","module":"A1"},{"value":"0,0E+00","module":"A2"},{"value":"9,64E-02","module":"A3"},{"value":"0,0E+00","module":"A4"},{"value":"4,96E-01","module":"A5"},{"value":"0,0E+00","module":"B6"},{"value":"0,0E+00","module":"C1"},{"value":"0,0E+00","module":"C2"},{"value":"5,24E+00","module":"C3"},{"value":"3,81E-05","module":"C4"},{"value":"-2,30E-03","module":"D"}]},{"parameter":"MER","unit":"kg","values":[{"value":"0,0E+00","module":"A1"},{"value":"0,0E+00","module":"A2"},{"value":"2,08E-02","module":"A3"},{"value":"0,0E+00","module":"A4"},{"value":"3,73E-02","module":"A5"},{"value":"0,0E+00","module":"B6"},{"value":"0,0E+00","module":"C1"},{"value":"0,0E+00","module":"C2"},{"value":"2,47E-01","module":"C3"},{"value":"2,16E-04","module":"C4"},{"value":"-3,03E-04","module":"D"}]},{"parameter":"EEE","unit":"MJ","values":[{"value":"0,0E+00","module":"A1"},{"value":"0,0E+00","module":"A2"},{"value":"3,13E-02","module":"A3"},{"value":"0,0E+00","module":"A4"},{"value":"3,05E-02","module":"A5"},{"value":"0,0E+00","module":"B6"},{"value":"0,0E+00","module":"C1"},{"value":"0,0E+00","module":"C2"},{"value":"3,80E-01","module":"C3"},{"value":"1,94E-03","module":"C4"},{"value":"-7,43E-04","module":"D"}]},{"parameter":"EET","unit":"MJ","values":[{"value":"0,0E+00","module":"A1"},{"value":"0,0E+00","module":"A2"},{"value":"4,74E-01","module":"A3"},{"value":"0,0E+00","module":"A4"},{"value":"4,61E-01","module":"A5"},{"value":"0,0E+00","module":"B6"},{"value":"0,0E+00","module":"C1"},{"value":"0,0E+00","module":"C2"},{"value":"5,75E+00","module":"C3"},{"value":"2,94E-02","module":"C4"},{"value":"-1,12E-02","module":"D"}]}]}