{"product_name":"Langfoss 20000 Dali","epd_id":"NEPD-8684-8346","compliance":["EN 15804+A2","ISO 14025","ISO 21930"],"producer_name":"SG Armaturen AS","environmental_impact":[{"parameter":"GWP-total","unit":"kg CO2-eq.","values":[{"value":"1,45E+02","module":"A1"},{"value":"7,23E-02","module":"A2"},{"value":"3,82E+00","module":"A3"},{"value":"4,18E+00","module":"A4"},{"value":"1,55E+00","module":"A5"},{"value":"6,42E+01","module":"B6"},{"value":"0,0E+00","module":"C1"},{"value":"5,05E-01","module":"C2"},{"value":"1,12E+00","module":"C3"},{"value":"1,64E-01","module":"C4"},{"value":"-6,45E+00","module":"D"}]},{"parameter":"GWP-fossil","unit":"kg CO2-eq.","values":[{"value":"1,46E+02","module":"A1"},{"value":"7,23E-02","module":"A2"},{"value":"3,82E+00","module":"A3"},{"value":"4,18E+00","module":"A4"},{"value":"1,47E-02","module":"A5"},{"value":"6,22E+01","module":"B6"},{"value":"0,0E+00","module":"C1"},{"value":"5,05E-01","module":"C2"},{"value":"1,11E+00","module":"C3"},{"value":"1,63E-01","module":"C4"},{"value":"-6,44E+00","module":"D"}]},{"parameter":"GWP-biogenic","unit":"kg CO2-eq.","values":[{"value":"-6,14E-01","module":"A1"},{"value":"2,81E-05","module":"A2"},{"value":"9,51E-04","module":"A3"},{"value":"1,48E-03","module":"A4"},{"value":"1,54E+00","module":"A5"},{"value":"1,72E+00","module":"B6"},{"value":"0,0E+00","module":"C1"},{"value":"1,97E-04","module":"C2"},{"value":"6,80E-04","module":"C3"},{"value":"1,22E-04","module":"C4"},{"value":"-1,87E-02","module":"D"}]},{"parameter":"GWP-luluc","unit":"kg CO2-eq.","values":[{"value":"2,87E-01","module":"A1"},{"value":"2,64E-05","module":"A2"},{"value":"6,02E-04","module":"A3"},{"value":"2,08E-03","module":"A4"},{"value":"4,85E-06","module":"A5"},{"value":"2,57E-01","module":"B6"},{"value":"0,0E+00","module":"C1"},{"value":"1,85E-04","module":"C2"},{"value":"8,50E-04","module":"C3"},{"value":"8,77E-04","module":"C4"},{"value":"8,88E-03","module":"D"}]},{"parameter":"ODP","unit":"kg CFC 11-eq.","values":[{"value":"1,21E-05","module":"A1"},{"value":"1,57E-08","module":"A2"},{"value":"5,60E-08","module":"A3"},{"value":"9,21E-07","module":"A4"},{"value":"3,10E-09","module":"A5"},{"value":"4,27E-06","module":"B6"},{"value":"0,0E+00","module":"C1"},{"value":"1,10E-07","module":"C2"},{"value":"2,25E-08","module":"C3"},{"value":"1,44E-08","module":"C4"},{"value":"-3,50E-03","module":"D"}]},{"parameter":"AP","unit":"mol H+-eq.","values":[{"value":"1,27E+00","module":"A1"},{"value":"2,16E-04","module":"A2"},{"value":"2,00E-02","module":"A3"},{"value":"6,44E-02","module":"A4"},{"value":"6,94E-05","module":"A5"},{"value":"4,86E-01","module":"B6"},{"value":"0,0E+00","module":"C1"},{"value":"1,51E-03","module":"C2"},{"value":"1,52E-03","module":"C3"},{"value":"7,14E-04","module":"C4"},{"value":"-3,70E-01","module":"D"}]},{"parameter":"POCP","unit":"kg NMVOC-eq.","values":[{"value":"6,05E-01","module":"A1"},{"value":"1,78E-04","module":"A2"},{"value":"1,20E-02","module":"A3"},{"value":"4,66E-02","module":"A4"},{"value":"7,15E-05","module":"A5"},{"value":"1,87E-01","module":"B6"},{"value":"0,0E+00","module":"C1"},{"value":"1,24E-03","module":"C2"},{"value":"9,73E-04","module":"C3"},{"value":"7,83E-04","module":"C4"},{"value":"-7,87E-02","module":"D"}]},{"parameter":"ADPE","unit":"kg Sb-eq.","values":[{"value":"3,72E-02","module":"A1"},{"value":"1,94E-06","module":"A2"},{"value":"1,18E-05","module":"A3"},{"value":"7,97E-05","module":"A4"},{"value":"3,57E-07","module":"A5"},{"value":"4,64E-03","module":"B6"},{"value":"0,0E+00","module":"C1"},{"value":"1,35E-05","module":"C2"},{"value":"2,62E-06","module":"C3"},{"value":"8,26E-07","module":"C4"},{"value":"-7,94E-03","module":"D"}]},{"parameter":"ADPF","unit":"MJ","values":[{"value":"1,73E+03","module":"A1"},{"value":"1,07E+00","module":"A2"},{"value":"3,38E+01","module":"A3"},{"value":"5,90E+01","module":"A4"},{"value":"2,05E-01","module":"A5"},{"value":"8,49E+02","module":"B6"},{"value":"0,0E+00","module":"C1"},{"value":"7,46E+00","module":"C2"},{"value":"3,50E+00","module":"C3"},{"value":"1,83E+00","module":"C4"},{"value":"-7,58E+01","module":"D"}]},{"parameter":"WDP","unit":"m3 world-eq.","values":[{"value":"5,53E+03","module":"A1"},{"value":"3,48E-01","module":"A2"},{"value":"5,51E+00","module":"A3"},{"value":"3,91E+01","module":"A4"},{"value":"2,60E-01","module":"A5"},{"value":"1,48E+05","module":"B6"},{"value":"0,0E+00","module":"C1"},{"value":"2,43E+00","module":"C2"},{"value":"3,31E+01","module":"C3"},{"value":"1,60E+01","module":"C4"},{"value":"4,85E+02","module":"D"}]},{"parameter":"EP-freshwater","unit":"kg P-eq.","values":[{"value":"1,81E-02","module":"A1"},{"value":"6,78E-07","module":"A2"},{"value":"8,48E-05","module":"A3"},{"value":"2,67E-05","module":"A4"},{"value":"1,20E-07","module":"A5"},{"value":"4,48E-03","module":"B6"},{"value":"0,0E+00","module":"C1"},{"value":"4,73E-06","module":"C2"},{"value":"1,11E-05","module":"C3"},{"value":"4,90E-06","module":"C4"},{"value":"-2,11E-03","module":"D"}]},{"parameter":"EP-marine","unit":"kg N-eq.","values":[{"value":"1,66E-01","module":"A1"},{"value":"4,26E-05","module":"A2"},{"value":"4,12E-03","module":"A3"},{"value":"1,55E-02","module":"A4"},{"value":"2,30E-05","module":"A5"},{"value":"5,34E-02","module":"B6"},{"value":"0,0E+00","module":"C1"},{"value":"2,97E-04","module":"C2"},{"value":"3,21E-04","module":"C3"},{"value":"2,21E-04","module":"C4"},{"value":"-1,99E-02","module":"D"}]},{"parameter":"EP-terrestrial","unit":"mol N-eq.","values":[{"value":"1,92E+00","module":"A1"},{"value":"4,76E-04","module":"A2"},{"value":"4,54E-02","module":"A3"},{"value":"1,73E-01","module":"A4"},{"value":"2,49E-04","module":"A5"},{"value":"6,96E-01","module":"B6"},{"value":"0,0E+00","module":"C1"},{"value":"3,32E-03","module":"C2"},{"value":"3,56E-03","module":"C3"},{"value":"2,01E-03","module":"C4"},{"value":"-2,72E-01","module":"D"}]},{"parameter":"GWP-IOBC","unit":"kg CO2-eq.","values":[{"value":"1,47E+02","module":"A1"},{"value":"7,23E-02","module":"A2"},{"value":"3,61E+00","module":"A3"},{"value":"4,18E+00","module":"A4"},{"value":"1,47E-02","module":"A5"},{"value":"6,41E+01","module":"B6"},{"value":"0,0E+00","module":"C1"},{"value":"5,05E-01","module":"C2"},{"value":"1,11E+00","module":"C3"},{"value":"1,70E-01","module":"C4"},{"value":"-7,06E+00","module":"D"}]}],"additional_environmental_impact":[{"parameter":"PM","unit":"disease incidence","values":[{"value":"8,47E-06","module":"A1"},{"value":"4,67E-09","module":"A2"},{"value":"2,70E-07","module":"A3"},{"value":"1,48E-07","module":"A4"},{"value":"1,02E-09","module":"A5"},{"value":"3,49E-06","module":"B6"},{"value":"0,0E+00","module":"C1"},{"value":"3,26E-08","module":"C2"},{"value":"1,01E-08","module":"C3"},{"value":"1,29E-08","module":"C4"},{"value":"-8,59E-07","module":"D"}]},{"parameter":"ETP-fw","unit":"CTUe","values":[{"value":"9,64E+03","module":"A1"},{"value":"8,66E-01","module":"A2"},{"value":"9,91E+01","module":"A3"},{"value":"4,02E+01","module":"A4"},{"value":"2,74E-01","module":"A5"},{"value":"3,87E+03","module":"B6"},{"value":"0,0E+00","module":"C1"},{"value":"6,05E+00","module":"C2"},{"value":"7,48E+00","module":"C3"},{"value":"1,06E+03","module":"C4"},{"value":"-2,73E+03","module":"D"}]},{"parameter":"HTP-c","unit":"CTUh","values":[{"value":"3,25E-07","module":"A1"},{"value":"0,0E+00","module":"A2"},{"value":"1,07E-09","module":"A3"},{"value":"0,0E+00","module":"A4"},{"value":"8,00E-12","module":"A5"},{"value":"1,85E-07","module":"B6"},{"value":"0,0E+00","module":"C1"},{"value":"0,0E+00","module":"C2"},{"value":"5,38E-09","module":"C3"},{"value":"4,89E-10","module":"C4"},{"value":"-2,01E-08","module":"D"}]},{"parameter":"HTP-nc","unit":"CTUh","values":[{"value":"7,26E-06","module":"A1"},{"value":"8,43E-10","module":"A2"},{"value":"4,69E-08","module":"A3"},{"value":"2,95E-08","module":"A4"},{"value":"3,44E-10","module":"A5"},{"value":"4,35E-06","module":"B6"},{"value":"0,0E+00","module":"C1"},{"value":"5,93E-09","module":"C2"},{"value":"3,16E-07","module":"C3"},{"value":"4,02E-09","module":"C4"},{"value":"-1,03E-06","module":"D"}]},{"parameter":"SQP","unit":"unitless","values":[{"value":"5,30E+02","module":"A1"},{"value":"7,32E-01","module":"A2"},{"value":"7,17E+00","module":"A3"},{"value":"2,85E+01","module":"A4"},{"value":"1,38E-01","module":"A5"},{"value":"4,28E+02","module":"B6"},{"value":"0,0E+00","module":"C1"},{"value":"5,11E+00","module":"C2"},{"value":"8,22E-01","module":"C3"},{"value":"4,28E+00","module":"C4"},{"value":"-6,23E+01","module":"D"}]},{"parameter":"IRP","unit":"kBq U235-eq.","values":[{"value":"5,85E+00","module":"A1"},{"value":"4,44E-03","module":"A2"},{"value":"2,93E-02","module":"A3"},{"value":"2,56E-01","module":"A4"},{"value":"8,78E-04","module":"A5"},{"value":"1,54E+01","module":"B6"},{"value":"0,0E+00","module":"C1"},{"value":"3,10E-02","module":"C2"},{"value":"1,77E-02","module":"C3"},{"value":"6,16E-03","module":"C4"},{"value":"-2,13E-01","module":"D"}]}],"resource_use":[{"parameter":"PERE","unit":"MJ","values":[{"value":"2,27E+02","module":"A1"},{"value":"1,21E-02","module":"A2"},{"value":"3,40E+00","module":"A3"},{"value":"6,71E-01","module":"A4"},{"value":"3,38E-03","module":"A5"},{"value":"1,10E+04","module":"B6"},{"value":"0,0E+00","module":"C1"},{"value":"8,44E-02","module":"C2"},{"value":"5,09E-01","module":"C3"},{"value":"4,62E-01","module":"C4"},{"value":"-7,97E+00","module":"D"}]},{"parameter":"PERM","unit":"MJ","values":[{"value":"5,36E+00","module":"A1"},{"value":"0,0E+00","module":"A2"},{"value":"0,0E+00","module":"A3"},{"value":"0,0E+00","module":"A4"},{"value":"-5,36E+00","module":"A5"},{"value":"0,0E+00","module":"B6"},{"value":"0,0E+00","module":"C1"},{"value":"0,0E+00","module":"C2"},{"value":"0,0E+00","module":"C3"},{"value":"0,0E+00","module":"C4"},{"value":"0,0E+00","module":"D"}]},{"parameter":"PERT","unit":"MJ","values":[{"value":"2,32E+02","module":"A1"},{"value":"1,21E-02","module":"A2"},{"value":"3,40E+00","module":"A3"},{"value":"6,71E-01","module":"A4"},{"value":"-5,35E+00","module":"A5"},{"value":"1,10E+04","module":"B6"},{"value":"0,0E+00","module":"C1"},{"value":"8,44E-02","module":"C2"},{"value":"5,09E-01","module":"C3"},{"value":"4,62E-01","module":"C4"},{"value":"-7,97E+00","module":"D"}]},{"parameter":"PENRE","unit":"MJ","values":[{"value":"1,71E+03","module":"A1"},{"value":"1,07E+00","module":"A2"},{"value":"3,38E+01","module":"A3"},{"value":"5,90E+01","module":"A4"},{"value":"2,05E-01","module":"A5"},{"value":"8,51E+02","module":"B6"},{"value":"0,0E+00","module":"C1"},{"value":"7,46E+00","module":"C2"},{"value":"3,50E+00","module":"C3"},{"value":"1,83E+00","module":"C4"},{"value":"-7,58E+01","module":"D"}]},{"parameter":"PENRM","unit":"MJ","values":[{"value":"2,23E+01","module":"A1"},{"value":"0,0E+00","module":"A2"},{"value":"0,0E+00","module":"A3"},{"value":"0,0E+00","module":"A4"},{"value":"0,0E+00","module":"A5"},{"value":"0,0E+00","module":"B6"},{"value":"0,0E+00","module":"C1"},{"value":"0,0E+00","module":"C2"},{"value":"-2,95E+01","module":"C3"},{"value":"0,0E+00","module":"C4"},{"value":"6,56E-03","module":"D"}]},{"parameter":"PENRT","unit":"MJ","values":[{"value":"1,73E+03","module":"A1"},{"value":"1,07E+00","module":"A2"},{"value":"3,38E+01","module":"A3"},{"value":"5,90E+01","module":"A4"},{"value":"2,05E-01","module":"A5"},{"value":"8,51E+02","module":"B6"},{"value":"0,0E+00","module":"C1"},{"value":"7,46E+00","module":"C2"},{"value":"-2,60E+01","module":"C3"},{"value":"1,83E+00","module":"C4"},{"value":"-7,58E+01","module":"D"}]},{"parameter":"SM","unit":"kg","values":[{"value":"4,93E+00","module":"A1"},{"value":"0,0E+00","module":"A2"},{"value":"0,0E+00","module":"A3"},{"value":"0,0E+00","module":"A4"},{"value":"0,0E+00","module":"A5"},{"value":"0,0E+00","module":"B6"},{"value":"0,0E+00","module":"C1"},{"value":"0,0E+00","module":"C2"},{"value":"0,0E+00","module":"C3"},{"value":"9,92E-03","module":"C4"},{"value":"5,88E-02","module":"D"}]},{"parameter":"RSF","unit":"MJ","values":[{"value":"1,83E+00","module":"A1"},{"value":"2,36E-04","module":"A2"},{"value":"2,99E-03","module":"A3"},{"value":"2,21E-02","module":"A4"},{"value":"1,12E-04","module":"A5"},{"value":"8,64E+00","module":"B6"},{"value":"0,0E+00","module":"C1"},{"value":"1,65E-03","module":"C2"},{"value":"8,03E-03","module":"C3"},{"value":"2,53E-03","module":"C4"},{"value":"5,55E-02","module":"D"}]},{"parameter":"NRSF","unit":"MJ","values":[{"value":"2,30E+00","module":"A1"},{"value":"2,01E-03","module":"A2"},{"value":"2,82E-02","module":"A3"},{"value":"1,18E-01","module":"A4"},{"value":"4,62E-04","module":"A5"},{"value":"2,15E+01","module":"B6"},{"value":"0,0E+00","module":"C1"},{"value":"1,40E-02","module":"C2"},{"value":"-3,25E-04","module":"C3"},{"value":"8,62E-02","module":"C4"},{"value":"1,17E+00","module":"D"}]},{"parameter":"FW","unit":"m3","values":[{"value":"1,39E+00","module":"A1"},{"value":"1,19E-04","module":"A2"},{"value":"9,22E-02","module":"A3"},{"value":"5,07E-03","module":"A4"},{"value":"9,68E-05","module":"A5"},{"value":"8,22E+01","module":"B6"},{"value":"0,0E+00","module":"C1"},{"value":"8,34E-04","module":"C2"},{"value":"3,29E-03","module":"C3"},{"value":"1,53E-03","module":"C4"},{"value":"-4,06E-02","module":"D"}]}],"end_of_life_waste":[{"parameter":"HWD","unit":"kg","values":[{"value":"9,86E-01","module":"A1"},{"value":"9,65E-05","module":"A2"},{"value":"4,67E-03","module":"A3"},{"value":"2,88E-03","module":"A4"},{"value":"0,0E+00","module":"A5"},{"value":"5,45E-01","module":"B6"},{"value":"0,0E+00","module":"C1"},{"value":"6,74E-04","module":"C2"},{"value":"1,57E-04","module":"C3"},{"value":"5,24E-01","module":"C4"},{"value":"-3,48E-02","module":"D"}]},{"parameter":"NHWD","unit":"kg","values":[{"value":"2,90E+01","module":"A1"},{"value":"5,13E-02","module":"A2"},{"value":"3,16E-01","module":"A3"},{"value":"1,82E+00","module":"A4"},{"value":"9,07E-01","module":"A5"},{"value":"6,54E+01","module":"B6"},{"value":"0,0E+00","module":"C1"},{"value":"3,58E-01","module":"C2"},{"value":"2,13E-01","module":"C3"},{"value":"2,53E+00","module":"C4"},{"value":"-1,29E+00","module":"D"}]},{"parameter":"RWD","unit":"kg","values":[{"value":"4,64E-03","module":"A1"},{"value":"7,01E-06","module":"A2"},{"value":"2,59E-05","module":"A3"},{"value":"4,05E-04","module":"A4"},{"value":"0,0E+00","module":"A5"},{"value":"7,61E-03","module":"B6"},{"value":"0,0E+00","module":"C1"},{"value":"4,89E-05","module":"C2"},{"value":"7,92E-06","module":"C3"},{"value":"4,42E-06","module":"C4"},{"value":"-1,89E-04","module":"D"}]}],"end_of_life_flow":[{"parameter":"CRU","unit":"kg","values":[{"value":"0,0E+00","module":"A1"},{"value":"0,0E+00","module":"A2"},{"value":"0,0E+00","module":"A3"},{"value":"0,0E+00","module":"A4"},{"value":"0,0E+00","module":"A5"},{"value":"0,0E+00","module":"B6"},{"value":"0,0E+00","module":"C1"},{"value":"0,0E+00","module":"C2"},{"value":"0,0E+00","module":"C3"},{"value":"0,0E+00","module":"C4"},{"value":"0,0E+00","module":"D"}]},{"parameter":"MFR","unit":"kg","values":[{"value":"0,0E+00","module":"A1"},{"value":"0,0E+00","module":"A2"},{"value":"1,01E-01","module":"A3"},{"value":"0,0E+00","module":"A4"},{"value":"8,43E-01","module":"A5"},{"value":"0,0E+00","module":"B6"},{"value":"0,0E+00","module":"C1"},{"value":"0,0E+00","module":"C2"},{"value":"5,24E+00","module":"C3"},{"value":"2,82E-05","module":"C4"},{"value":"-2,30E-03","module":"D"}]},{"parameter":"MER","unit":"kg","values":[{"value":"0,0E+00","module":"A1"},{"value":"0,0E+00","module":"A2"},{"value":"2,17E-02","module":"A3"},{"value":"0,0E+00","module":"A4"},{"value":"4,42E-04","module":"A5"},{"value":"0,0E+00","module":"B6"},{"value":"0,0E+00","module":"C1"},{"value":"0,0E+00","module":"C2"},{"value":"3,15E-01","module":"C3"},{"value":"6,91E-07","module":"C4"},{"value":"-3,03E-04","module":"D"}]},{"parameter":"EEE","unit":"MJ","values":[{"value":"0,0E+00","module":"A1"},{"value":"0,0E+00","module":"A2"},{"value":"3,27E-02","module":"A3"},{"value":"0,0E+00","module":"A4"},{"value":"5,19E-02","module":"A5"},{"value":"0,0E+00","module":"B6"},{"value":"0,0E+00","module":"C1"},{"value":"0,0E+00","module":"C2"},{"value":"4,96E-01","module":"C3"},{"value":"4,48E-05","module":"C4"},{"value":"-7,44E-04","module":"D"}]},{"parameter":"EET","unit":"MJ","values":[{"value":"0,0E+00","module":"A1"},{"value":"0,0E+00","module":"A2"},{"value":"4,95E-01","module":"A3"},{"value":"0,0E+00","module":"A4"},{"value":"7,85E-01","module":"A5"},{"value":"0,0E+00","module":"B6"},{"value":"0,0E+00","module":"C1"},{"value":"0,0E+00","module":"C2"},{"value":"7,51E+00","module":"C3"},{"value":"6,78E-04","module":"C4"},{"value":"-1,13E-02","module":"D"}]}]}