{"product_name":"Lattix mast pr 1 kg Prod Fab type EPD","epd_id":"NEPD-8036-7635","compliance":["EN 15804+A2","ISO 14025","ISO 21930"],"producer_name":"Br\u00f8drene Dahl AS Samferdsel","environmental_impact":[{"parameter":"GWP-total","unit":"kg CO2-eq.","values":[{"value":"9,08E+00","module":"A1-A3"},{"value":"4,90E-02","module":"A4"},{"value":"1,55E+00","module":"A5"},{"value":"0,0E+00","module":"C1"},{"value":"1,42E-02","module":"C2"},{"value":"0,0E+00","module":"C3"},{"value":"1,43E-03","module":"C4"},{"value":"-9,44E+00","module":"D"}]},{"parameter":"GWP-fossil","unit":"kg CO2-eq.","values":[{"value":"8,94E+00","module":"A1-A3"},{"value":"4,90E-02","module":"A4"},{"value":"2,04E-03","module":"A5"},{"value":"0,0E+00","module":"C1"},{"value":"1,42E-02","module":"C2"},{"value":"0,0E+00","module":"C3"},{"value":"1,43E-03","module":"C4"},{"value":"-9,25E+00","module":"D"}]},{"parameter":"GWP-biogenic","unit":"kg CO2-eq.","values":[{"value":"1,26E-01","module":"A1-A3"},{"value":"2,03E-05","module":"A4"},{"value":"1,55E+00","module":"A5"},{"value":"0,0E+00","module":"C1"},{"value":"5,78E-06","module":"C2"},{"value":"0,0E+00","module":"C3"},{"value":"3,64E-07","module":"C4"},{"value":"-3,85E-02","module":"D"}]},{"parameter":"GWP-luluc","unit":"kg CO2-eq.","values":[{"value":"1,36E-02","module":"A1-A3"},{"value":"1,74E-05","module":"A4"},{"value":"4,95E-07","module":"A5"},{"value":"0,0E+00","module":"C1"},{"value":"4,95E-06","module":"C2"},{"value":"0,0E+00","module":"C3"},{"value":"4,75E-07","module":"C4"},{"value":"-1,57E-01","module":"D"}]},{"parameter":"ODP","unit":"kg CFC 11-eq.","values":[{"value":"8,45E-07","module":"A1-A3"},{"value":"1,11E-08","module":"A4"},{"value":"3,11E-10","module":"A5"},{"value":"0,0E+00","module":"C1"},{"value":"3,23E-09","module":"C2"},{"value":"0,0E+00","module":"C3"},{"value":"4,90E-10","module":"C4"},{"value":"-7,28E-07","module":"D"}]},{"parameter":"AP","unit":"mol H+-eq.","values":[{"value":"4,85E-02","module":"A1-A3"},{"value":"1,41E-04","module":"A4"},{"value":"1,53E-05","module":"A5"},{"value":"0,0E+00","module":"C1"},{"value":"5,79E-05","module":"C2"},{"value":"0,0E+00","module":"C3"},{"value":"1,20E-05","module":"C4"},{"value":"-6,08E-02","module":"D"}]},{"parameter":"POCP","unit":"kg NMVOC-eq.","values":[{"value":"3,15E-02","module":"A1-A3"},{"value":"1,19E-04","module":"A4"},{"value":"1,81E-05","module":"A5"},{"value":"0,0E+00","module":"C1"},{"value":"5,82E-05","module":"C2"},{"value":"0,0E+00","module":"C3"},{"value":"1,38E-05","module":"C4"},{"value":"-3,11E-02","module":"D"}]},{"parameter":"ADPE","unit":"kg Sb-eq.","values":[{"value":"4,09E-04","module":"A1-A3"},{"value":"1,35E-06","module":"A4"},{"value":"3,14E-08","module":"A5"},{"value":"0,0E+00","module":"C1"},{"value":"3,84E-07","module":"C2"},{"value":"0,0E+00","module":"C3"},{"value":"1,14E-08","module":"C4"},{"value":"-4,40E-06","module":"D"}]},{"parameter":"ADPF","unit":"MJ","values":[{"value":"1,35E+02","module":"A1-A3"},{"value":"7,41E-01","module":"A4"},{"value":"2,28E-02","module":"A5"},{"value":"0,0E+00","module":"C1"},{"value":"2,14E-01","module":"C2"},{"value":"0,0E+00","module":"C3"},{"value":"3,70E-02","module":"C4"},{"value":"-1,13E+02","module":"D"}]},{"parameter":"WDP","unit":"m3 world-eq.","values":[{"value":"7,69E+02","module":"A1-A3"},{"value":"7,17E-01","module":"A4"},{"value":"3,64E-02","module":"A5"},{"value":"0,0E+00","module":"C1"},{"value":"2,04E-01","module":"C2"},{"value":"0,0E+00","module":"C3"},{"value":"6,30E-01","module":"C4"},{"value":"-4,68E+03","module":"D"}]},{"parameter":"EP-freshwater","unit":"kg P-eq.","values":[{"value":"3,38E-04","module":"A1-A3"},{"value":"3,91E-07","module":"A4"},{"value":"2,29E-08","module":"A5"},{"value":"0,0E+00","module":"C1"},{"value":"1,11E-07","module":"C2"},{"value":"0,0E+00","module":"C3"},{"value":"2,14E-08","module":"C4"},{"value":"-3,80E-04","module":"D"}]},{"parameter":"EP-marine","unit":"kg N-eq.","values":[{"value":"8,51E-03","module":"A1-A3"},{"value":"2,79E-05","module":"A4"},{"value":"6,68E-06","module":"A5"},{"value":"0,0E+00","module":"C1"},{"value":"1,72E-05","module":"C2"},{"value":"0,0E+00","module":"C3"},{"value":"4,36E-06","module":"C4"},{"value":"-8,07E-03","module":"D"}]},{"parameter":"EP-terrestrial","unit":"mol N-eq.","values":[{"value":"9,09E-02","module":"A1-A3"},{"value":"3,12E-04","module":"A4"},{"value":"7,03E-05","module":"A5"},{"value":"0,0E+00","module":"C1"},{"value":"1,90E-04","module":"C2"},{"value":"0,0E+00","module":"C3"},{"value":"4,88E-05","module":"C4"},{"value":"-8,81E-02","module":"D"}]},{"parameter":"GWP-IOBC","unit":"kg CO2-eq.","values":[{"value":"9,03E+00","module":"A1-A3"},{"value":"4,90E-02","module":"A4"},{"value":"2,04E-03","module":"A5"},{"value":"0,0E+00","module":"C1"},{"value":"1,42E-02","module":"C2"},{"value":"0,0E+00","module":"C3"},{"value":"1,64E-03","module":"C4"},{"value":"-9,55E+00","module":"D"}]}],"additional_environmental_impact":[{"parameter":"PM","unit":"disease incidence","values":[{"value":"2,90E-07","module":"A1-A3"},{"value":"3,00E-09","module":"A4"},{"value":"1,89E-10","module":"A5"},{"value":"0,0E+00","module":"C1"},{"value":"1,02E-09","module":"C2"},{"value":"0,0E+00","module":"C3"},{"value":"2,24E-10","module":"C4"},{"value":"-6,59E-07","module":"D"}]},{"parameter":"ETP-fw","unit":"CTUe","values":[{"value":"1,67E+02","module":"A1-A3"},{"value":"5,49E-01","module":"A4"},{"value":"2,58E-02","module":"A5"},{"value":"0,0E+00","module":"C1"},{"value":"1,57E-01","module":"C2"},{"value":"0,0E+00","module":"C3"},{"value":"4,33E+01","module":"C4"},{"value":"-1,80E+02","module":"D"}]},{"parameter":"HTP-c","unit":"CTUh","values":[{"value":"2,46E-08","module":"A1-A3"},{"value":"0,0E+00","module":"A4"},{"value":"3,00E-12","module":"A5"},{"value":"0,0E+00","module":"C1"},{"value":"0,0E+00","module":"C2"},{"value":"0,0E+00","module":"C3"},{"value":"2,00E-12","module":"C4"},{"value":"-2,57E-08","module":"D"}]},{"parameter":"HTP-nc","unit":"CTUh","values":[{"value":"1,49E-07","module":"A1-A3"},{"value":"6,00E-10","module":"A4"},{"value":"1,35E-10","module":"A5"},{"value":"0,0E+00","module":"C1"},{"value":"1,70E-10","module":"C2"},{"value":"0,0E+00","module":"C3"},{"value":"3,90E-11","module":"C4"},{"value":"-1,40E-07","module":"D"}]},{"parameter":"SQP","unit":"unitless","values":[{"value":"2,41E+01","module":"A1-A3"},{"value":"5,18E-01","module":"A4"},{"value":"1,35E-02","module":"A5"},{"value":"0,0E+00","module":"C1"},{"value":"1,47E-01","module":"C2"},{"value":"0,0E+00","module":"C3"},{"value":"9,06E-02","module":"C4"},{"value":"-1,52E+00","module":"D"}]},{"parameter":"IRP","unit":"kBq U235-eq.","values":[{"value":"3,83E-01","module":"A1-A3"},{"value":"3,24E-03","module":"A4"},{"value":"8,32E-05","module":"A5"},{"value":"0,0E+00","module":"C1"},{"value":"9,34E-04","module":"C2"},{"value":"0,0E+00","module":"C3"},{"value":"2,15E-04","module":"C4"},{"value":"-4,53E-01","module":"D"}]}],"resource_use":[{"parameter":"PERE","unit":"MJ","values":[{"value":"8,38E+01","module":"A1-A3"},{"value":"1,06E-02","module":"A4"},{"value":"4,71E-04","module":"A5"},{"value":"0,0E+00","module":"C1"},{"value":"3,01E-03","module":"C2"},{"value":"0,0E+00","module":"C3"},{"value":"3,46E-03","module":"C4"},{"value":"-3,87E+01","module":"D"}]},{"parameter":"PERM","unit":"MJ","values":[{"value":"2,80E-01","module":"A1-A3"},{"value":"0,0E+00","module":"A4"},{"value":"-1,42E+01","module":"A5"},{"value":"0,0E+00","module":"C1"},{"value":"0,0E+00","module":"C2"},{"value":"0,0E+00","module":"C3"},{"value":"0,0E+00","module":"C4"},{"value":"0,0E+00","module":"D"}]},{"parameter":"PERT","unit":"MJ","values":[{"value":"8,41E+01","module":"A1-A3"},{"value":"1,06E-02","module":"A4"},{"value":"-1,42E+01","module":"A5"},{"value":"0,0E+00","module":"C1"},{"value":"3,01E-03","module":"C2"},{"value":"0,0E+00","module":"C3"},{"value":"3,46E-03","module":"C4"},{"value":"-3,87E+01","module":"D"}]},{"parameter":"PENRE","unit":"MJ","values":[{"value":"1,35E+02","module":"A1-A3"},{"value":"7,41E-01","module":"A4"},{"value":"2,28E-02","module":"A5"},{"value":"0,0E+00","module":"C1"},{"value":"2,14E-01","module":"C2"},{"value":"0,0E+00","module":"C3"},{"value":"3,70E-02","module":"C4"},{"value":"-1,13E+02","module":"D"}]},{"parameter":"PENRM","unit":"MJ","values":[{"value":"8,49E-02","module":"A1-A3"},{"value":"0,0E+00","module":"A4"},{"value":"-8,49E-02","module":"A5"},{"value":"0,0E+00","module":"C1"},{"value":"0,0E+00","module":"C2"},{"value":"0,0E+00","module":"C3"},{"value":"0,0E+00","module":"C4"},{"value":"0,0E+00","module":"D"}]},{"parameter":"PENRT","unit":"MJ","values":[{"value":"1,35E+02","module":"A1-A3"},{"value":"7,41E-01","module":"A4"},{"value":"-6,22E-02","module":"A5"},{"value":"0,0E+00","module":"C1"},{"value":"2,14E-01","module":"C2"},{"value":"0,0E+00","module":"C3"},{"value":"3,70E-02","module":"C4"},{"value":"-1,13E+02","module":"D"}]},{"parameter":"SM","unit":"kg","values":[{"value":"0,0E+00","module":"A1-A3"},{"value":"0,0E+00","module":"A4"},{"value":"0,0E+00","module":"A5"},{"value":"0,0E+00","module":"C1"},{"value":"0,0E+00","module":"C2"},{"value":"0,0E+00","module":"C3"},{"value":"0,0E+00","module":"C4"},{"value":"0,0E+00","module":"D"}]},{"parameter":"RSF","unit":"MJ","values":[{"value":"2,47E-01","module":"A1-A3"},{"value":"3,79E-04","module":"A4"},{"value":"1,37E-05","module":"A5"},{"value":"0,0E+00","module":"C1"},{"value":"1,08E-04","module":"C2"},{"value":"0,0E+00","module":"C3"},{"value":"7,16E-05","module":"C4"},{"value":"2,02E-02","module":"D"}]},{"parameter":"NRSF","unit":"MJ","values":[{"value":"2,31E+00","module":"A1-A3"},{"value":"1,36E-03","module":"A4"},{"value":"1,52E-04","module":"A5"},{"value":"0,0E+00","module":"C1"},{"value":"3,85E-04","module":"C2"},{"value":"0,0E+00","module":"C3"},{"value":"1,26E-05","module":"C4"},{"value":"1,10E+00","module":"D"}]},{"parameter":"FW","unit":"m3","values":[{"value":"5,49E-01","module":"A1-A3"},{"value":"7,92E-05","module":"A4"},{"value":"1,65E-05","module":"A5"},{"value":"0,0E+00","module":"C1"},{"value":"2,25E-05","module":"C2"},{"value":"0,0E+00","module":"C3"},{"value":"4,69E-05","module":"C4"},{"value":"-2,10E-01","module":"D"}]}],"end_of_life_waste":[{"parameter":"HWD","unit":"kg","values":[{"value":"6,90E-02","module":"A1-A3"},{"value":"3,82E-05","module":"A4"},{"value":"0,0E+00","module":"A5"},{"value":"0,0E+00","module":"C1"},{"value":"1,09E-05","module":"C2"},{"value":"0,0E+00","module":"C3"},{"value":"2,62E-03","module":"C4"},{"value":"2,97E-02","module":"D"}]},{"parameter":"NHWD","unit":"kg","values":[{"value":"5,12E+00","module":"A1-A3"},{"value":"3,60E-02","module":"A4"},{"value":"7,20E-02","module":"A5"},{"value":"0,0E+00","module":"C1"},{"value":"1,02E-02","module":"C2"},{"value":"0,0E+00","module":"C3"},{"value":"1,71E-01","module":"C4"},{"value":"-2,80E+00","module":"D"}]},{"parameter":"RWD","unit":"kg","values":[{"value":"1,27E-02","module":"A1-A3"},{"value":"5,05E-06","module":"A4"},{"value":"0,0E+00","module":"A5"},{"value":"0,0E+00","module":"C1"},{"value":"1,46E-06","module":"C2"},{"value":"0,0E+00","module":"C3"},{"value":"1,62E-07","module":"C4"},{"value":"-4,27E-04","module":"D"}]}],"end_of_life_flow":[{"parameter":"CRU","unit":"kg","values":[{"value":"0,0E+00","module":"A1-A3"},{"value":"0,0E+00","module":"A4"},{"value":"9,50E-01","module":"A5"},{"value":"0,0E+00","module":"C1"},{"value":"0,0E+00","module":"C2"},{"value":"0,0E+00","module":"C3"},{"value":"0,0E+00","module":"C4"},{"value":"0,0E+00","module":"D"}]},{"parameter":"MFR","unit":"kg","values":[{"value":"1,71E-02","module":"A1-A3"},{"value":"0,0E+00","module":"A4"},{"value":"1,02E-03","module":"A5"},{"value":"0,0E+00","module":"C1"},{"value":"0,0E+00","module":"C2"},{"value":"1,83E+00","module":"C3"},{"value":"0,0E+00","module":"C4"},{"value":"0,0E+00","module":"D"}]},{"parameter":"MER","unit":"kg","values":[{"value":"3,12E-03","module":"A1-A3"},{"value":"0,0E+00","module":"A4"},{"value":"6,96E-02","module":"A5"},{"value":"0,0E+00","module":"C1"},{"value":"0,0E+00","module":"C2"},{"value":"0,0E+00","module":"C3"},{"value":"0,0E+00","module":"C4"},{"value":"0,0E+00","module":"D"}]},{"parameter":"EEE","unit":"MJ","values":[{"value":"2,17E-03","module":"A1-A3"},{"value":"0,0E+00","module":"A4"},{"value":"4,84E-02","module":"A5"},{"value":"0,0E+00","module":"C1"},{"value":"0,0E+00","module":"C2"},{"value":"0,0E+00","module":"C3"},{"value":"0,0E+00","module":"C4"},{"value":"0,0E+00","module":"D"}]},{"parameter":"EET","unit":"MJ","values":[{"value":"3,28E-02","module":"A1-A3"},{"value":"0,0E+00","module":"A4"},{"value":"7,32E-01","module":"A5"},{"value":"0,0E+00","module":"C1"},{"value":"0,0E+00","module":"C2"},{"value":"0,0E+00","module":"C3"},{"value":"0,0E+00","module":"C4"},{"value":"0,0E+00","module":"D"}]}]}