{"product_name":"Lavutslippsbjelker S355J2+M","epd_id":"NEPD-3334-1973-NO","compliance":["EN 15804","ISO 14025","ISO 21930"],"producer_name":"Stene St\u00e5l Produkter AS","environmental_impact":[{"parameter":"GWP-total","unit":"kg CO2-eq.","values":[{"value":"4,08E-01","module":"A1-A3"},{"value":"4,78E-02","module":"A4"},{"value":"5,67E-02","module":"C1"},{"value":"4,78E-02","module":"C2"},{"value":"1,80E-04","module":"C3"},{"value":"5,18E-04","module":"C4"},{"value":"0,0E+00","module":"D"}]},{"parameter":"ODP","unit":"kg CFC 11-eq.","values":[{"value":"9,29E-09","module":"A1-A3"},{"value":"9,00E-09","module":"A4"},{"value":"9,82E-09","module":"C1"},{"value":"9,00E-09","module":"C2"},{"value":"2,00E-11","module":"C3"},{"value":"1,72E-10","module":"C4"},{"value":"0,0E+00","module":"D"}]},{"parameter":"AP","unit":"kg SO2-eq.","values":[{"value":"1,30E-03","module":"A1-A3"},{"value":"1,12E-04","module":"A4"},{"value":"4,30E-04","module":"C1"},{"value":"1,12E-04","module":"C2"},{"value":"1,12E-06","module":"C3"},{"value":"3,78E-06","module":"C4"},{"value":"0,0E+00","module":"D"}]},{"parameter":"EP","unit":"kg Phosphat-eq.","values":[{"value":"1,72E-04","module":"A1-A3"},{"value":"1,47E-05","module":"A4"},{"value":"9,36E-05","module":"C1"},{"value":"1,47E-05","module":"C2"},{"value":"1,73E-07","module":"C3"},{"value":"6,67E-07","module":"C4"},{"value":"0,0E+00","module":"D"}]},{"parameter":"POCP","unit":"kg Ethen-eq.","values":[{"value":"1,09E-04","module":"A1-A3"},{"value":"7,24E-06","module":"A4"},{"value":"9,50E-06","module":"C1"},{"value":"7,24E-06","module":"C2"},{"value":"4,93E-08","module":"C3"},{"value":"1,58E-07","module":"C4"},{"value":"0,0E+00","module":"D"}]},{"parameter":"ADPE","unit":"kg Sb-eq.","values":[{"value":"6,21E-07","module":"A1-A3"},{"value":"1,49E-07","module":"A4"},{"value":"2,45E-10","module":"C1"},{"value":"1,49E-07","module":"C2"},{"value":"1,40E-11","module":"C3"},{"value":"1,00E-11","module":"C4"},{"value":"0,0E+00","module":"D"}]},{"parameter":"ADPF","unit":"MJ","values":[{"value":"4,68E+00","module":"A1-A3"},{"value":"7,22E-01","module":"A4"},{"value":"7,84E-01","module":"C1"},{"value":"7,22E-01","module":"C2"},{"value":"1,67E-03","module":"C3"},{"value":"1,46E-02","module":"C4"},{"value":"0,0E+00","module":"D"}]},{"parameter":"ADPM","unit":"kg Sb-eq.","values":[{"value":"6,21E-07","module":"A1-A3"},{"value":"1,49E-07","module":"A4"},{"value":"2,45E-10","module":"C1"},{"value":"1,49E-07","module":"C2"},{"value":"1,40E-11","module":"C3"},{"value":"1,00E-11","module":"C4"},{"value":"0,0E+00","module":"D"}]}],"additional_environmental_impact":[],"resource_use":[{"parameter":"PERE","unit":"MJ","values":[{"value":"7,79E+00","module":"A1-A3"},{"value":"1,07E-02","module":"A4"},{"value":"4,27E-03","module":"C1"},{"value":"1,07E-02","module":"C2"},{"value":"1,39E-02","module":"C3"},{"value":"1,19E-04","module":"C4"},{"value":"0,0E+00","module":"D"}]},{"parameter":"PERM","unit":"MJ","values":[{"value":"0,0E+00","module":"A1-A3"},{"value":"0,0E+00","module":"A4"},{"value":"0,0E+00","module":"C1"},{"value":"0,0E+00","module":"C2"},{"value":"0,0E+00","module":"C3"},{"value":"0,0E+00","module":"C4"},{"value":"0,0E+00","module":"D"}]},{"parameter":"PERT","unit":"MJ","values":[{"value":"7,79E+00","module":"A1-A3"},{"value":"1,07E-02","module":"A4"},{"value":"4,27E-03","module":"C1"},{"value":"1,07E-02","module":"C2"},{"value":"1,39E-02","module":"C3"},{"value":"1,19E-04","module":"C4"},{"value":"0,0E+00","module":"D"}]},{"parameter":"PENRE","unit":"MJ","values":[{"value":"4,94E+00","module":"A1-A3"},{"value":"7,39E-01","module":"A4"},{"value":"7,91E-01","module":"C1"},{"value":"7,39E-01","module":"C2"},{"value":"2,25E-03","module":"C3"},{"value":"1,48E-02","module":"C4"},{"value":"0,0E+00","module":"D"}]},{"parameter":"PENRM","unit":"MJ","values":[{"value":"0,0E+00","module":"A1-A3"},{"value":"0,0E+00","module":"A4"},{"value":"0,0E+00","module":"C1"},{"value":"0,0E+00","module":"C2"},{"value":"0,0E+00","module":"C3"},{"value":"0,0E+00","module":"C4"},{"value":"0,0E+00","module":"D"}]},{"parameter":"PENRT","unit":"MJ","values":[{"value":"4,94E+00","module":"A1-A3"},{"value":"7,39E-01","module":"A4"},{"value":"7,91E-01","module":"C1"},{"value":"7,39E-01","module":"C2"},{"value":"2,25E-03","module":"C3"},{"value":"1,48E-02","module":"C4"},{"value":"0,0E+00","module":"D"}]},{"parameter":"SM","unit":"kg","values":[{"value":"1,16E+00","module":"A1-A3"},{"value":"0,0E+00","module":"A4"},{"value":"0,0E+00","module":"C1"},{"value":"0,0E+00","module":"C2"},{"value":"0,0E+00","module":"C3"},{"value":"0,0E+00","module":"C4"},{"value":"0,0E+00","module":"D"}]},{"parameter":"RSF","unit":"MJ","values":[{"value":"2,37E-05","module":"A1-A3"},{"value":"0,0E+00","module":"A4"},{"value":"0,0E+00","module":"C1"},{"value":"0,0E+00","module":"C2"},{"value":"0,0E+00","module":"C3"},{"value":"0,0E+00","module":"C4"},{"value":"0,0E+00","module":"D"}]},{"parameter":"NRSF","unit":"MJ","values":[{"value":"7,85E-04","module":"A1-A3"},{"value":"0,0E+00","module":"A4"},{"value":"0,0E+00","module":"C1"},{"value":"0,0E+00","module":"C2"},{"value":"0,0E+00","module":"C3"},{"value":"0,0E+00","module":"C4"},{"value":"0,0E+00","module":"D"}]},{"parameter":"FW","unit":"m3","values":[{"value":"7,17E-03","module":"A1-A3"},{"value":"1,40E-04","module":"A4"},{"value":"6,80E-05","module":"C1"},{"value":"1,40E-04","module":"C2"},{"value":"9,27E-07","module":"C3"},{"value":"1,60E-05","module":"C4"},{"value":"0,0E+00","module":"D"}]}],"end_of_life_waste":[{"parameter":"HWD","unit":"kg","values":[{"value":"7,01E-04","module":"A1-A3"},{"value":"4,35E-07","module":"A4"},{"value":"2,15E-06","module":"C1"},{"value":"4,35E-07","module":"C2"},{"value":"5,56E-09","module":"C3"},{"value":"2,20E-08","module":"C4"},{"value":"0,0E+00","module":"D"}]},{"parameter":"NHWD","unit":"kg","values":[{"value":"3,56E-02","module":"A1-A3"},{"value":"3,96E-02","module":"A4"},{"value":"3,56E-03","module":"C1"},{"value":"3,96E-02","module":"C2"},{"value":"1,71E-04","module":"C3"},{"value":"1,00E-01","module":"C4"},{"value":"0,0E+00","module":"D"}]},{"parameter":"RWD","unit":"kg","values":[{"value":"5,96E-05","module":"A1-A3"},{"value":"5,07E-06","module":"A4"},{"value":"5,48E-06","module":"C1"},{"value":"5,07E-06","module":"C2"},{"value":"1,65E-08","module":"C3"},{"value":"9,67E-08","module":"C4"},{"value":"0,0E+00","module":"D"}]}],"end_of_life_flow":[{"parameter":"CRU","unit":"kg","values":[{"value":"0,0E+00","module":"A1-A3"},{"value":"0,0E+00","module":"A4"},{"value":"0,0E+00","module":"C1"},{"value":"0,0E+00","module":"C2"},{"value":"0,0E+00","module":"C3"},{"value":"0,0E+00","module":"C4"},{"value":"0,0E+00","module":"D"}]},{"parameter":"MFR","unit":"kg","values":[{"value":"9,81E-03","module":"A1-A3"},{"value":"0,0E+00","module":"A4"},{"value":"0,0E+00","module":"C1"},{"value":"0,0E+00","module":"C2"},{"value":"9,00E-01","module":"C3"},{"value":"0,0E+00","module":"C4"},{"value":"0,0E+00","module":"D"}]},{"parameter":"MER","unit":"kg","values":[{"value":"1,71E-08","module":"A1-A3"},{"value":"0,0E+00","module":"A4"},{"value":"0,0E+00","module":"C1"},{"value":"0,0E+00","module":"C2"},{"value":"0,0E+00","module":"C3"},{"value":"0,0E+00","module":"C4"},{"value":"0,0E+00","module":"D"}]},{"parameter":"EEE","unit":"MJ","values":[{"value":"3,32E-04","module":"A1-A3"},{"value":"0,0E+00","module":"A4"},{"value":"0,0E+00","module":"C1"},{"value":"0,0E+00","module":"C2"},{"value":"0,0E+00","module":"C3"},{"value":"0,0E+00","module":"C4"},{"value":"0,0E+00","module":"D"}]},{"parameter":"EET","unit":"MJ","values":[{"value":"3,65E-03","module":"A1-A3"},{"value":"0,0E+00","module":"A4"},{"value":"0,0E+00","module":"C1"},{"value":"0,0E+00","module":"C2"},{"value":"0,0E+00","module":"C3"},{"value":"0,0E+00","module":"C4"},{"value":"0,0E+00","module":"D"}]}]}