{"product_name":"Leca\u00ae Estrutural HD, Leca Portugal ","epd_id":"NEPD-4403-3621","compliance":["EN 15804+A2","ISO 14025","ISO 21930"],"producer_name":"Leca International","environmental_impact":[{"parameter":"GWP-total","unit":"kg CO2-eq.","values":[{"value":"3,37E-01","module":"A1"},{"value":"1,51E+00","module":"A2"},{"value":"1,56E+02","module":"A3"},{"value":"2,22E+01","module":"A4"},{"value":"1,27E+00","module":"A5"},{"value":"8,67E-01","module":"C1"},{"value":"5,09E+00","module":"C2"},{"value":"0,0E+00","module":"C3"},{"value":"1,25E+00","module":"C4"},{"value":"-1,15E+02","module":"D"}]},{"parameter":"GWP-fossil","unit":"kg CO2-eq.","values":[{"value":"3,30E-01","module":"A1"},{"value":"1,51E+00","module":"A2"},{"value":"1,56E+02","module":"A3"},{"value":"2,22E+01","module":"A4"},{"value":"1,27E+00","module":"A5"},{"value":"8,67E-01","module":"C1"},{"value":"5,08E+00","module":"C2"},{"value":"0,0E+00","module":"C3"},{"value":"1,25E+00","module":"C4"},{"value":"-1,15E+02","module":"D"}]},{"parameter":"GWP-biogenic","unit":"kg CO2-eq.","values":[{"value":"6,30E-03","module":"A1"},{"value":"6,21E-04","module":"A2"},{"value":"5,30E-02","module":"A3"},{"value":"9,10E-03","module":"A4"},{"value":"2,39E-04","module":"A5"},{"value":"1,61E-04","module":"C1"},{"value":"2,07E-03","module":"C2"},{"value":"0,0E+00","module":"C3"},{"value":"1,46E-03","module":"C4"},{"value":"-2,82E-01","module":"D"}]},{"parameter":"GWP-luluc","unit":"kg CO2-eq.","values":[{"value":"5,04E-04","module":"A1"},{"value":"4,42E-04","module":"A2"},{"value":"2,02E-01","module":"A3"},{"value":"6,47E-03","module":"A4"},{"value":"9,96E-05","module":"A5"},{"value":"6,79E-05","module":"C1"},{"value":"1,78E-03","module":"C2"},{"value":"0,0E+00","module":"C3"},{"value":"3,07E-04","module":"C4"},{"value":"-4,48E-02","module":"D"}]},{"parameter":"ODP","unit":"kg CFC 11-eq.","values":[{"value":"2,79E-08","module":"A1"},{"value":"3,50E-07","module":"A2"},{"value":"1,40E-05","module":"A3"},{"value":"5,12E-06","module":"A4"},{"value":"2,73E-07","module":"A5"},{"value":"1,86E-07","module":"C1"},{"value":"1,16E-06","module":"C2"},{"value":"0,0E+00","module":"C3"},{"value":"4,74E-07","module":"C4"},{"value":"-6,75E-06","module":"D"}]},{"parameter":"AP","unit":"mol H+-eq.","values":[{"value":"2,71E-03","module":"A1"},{"value":"6,36E-03","module":"A2"},{"value":"1,20E+00","module":"A3"},{"value":"9,32E-02","module":"A4"},{"value":"5,70E-03","module":"A5"},{"value":"3,16E-03","module":"C1"},{"value":"2,08E-02","module":"C2"},{"value":"0,0E+00","module":"C3"},{"value":"1,11E-02","module":"C4"},{"value":"-9,14E-01","module":"D"}]},{"parameter":"POCP","unit":"kg NMVOC-eq.","values":[{"value":"1,58E-03","module":"A1"},{"value":"6,80E-03","module":"A2"},{"value":"9,95E-01","module":"A3"},{"value":"9,97E-02","module":"A4"},{"value":"6,70E-03","module":"A5"},{"value":"3,56E-03","module":"C1"},{"value":"2,09E-02","module":"C2"},{"value":"0,0E+00","module":"C3"},{"value":"1,31E-02","module":"C4"},{"value":"-3,72E-01","module":"D"}]},{"parameter":"ADPE","unit":"kg Sb-eq.","values":[{"value":"1,36E-06","module":"A1"},{"value":"2,58E-05","module":"A2"},{"value":"3,06E-04","module":"A3"},{"value":"3,79E-04","module":"A4"},{"value":"1,94E-06","module":"A5"},{"value":"1,32E-06","module":"C1"},{"value":"1,38E-04","module":"C2"},{"value":"0,0E+00","module":"C3"},{"value":"1,13E-05","module":"C4"},{"value":"-1,52E-03","module":"D"}]},{"parameter":"ADPF","unit":"MJ","values":[{"value":"5,44E+00","module":"A1"},{"value":"2,35E+01","module":"A2"},{"value":"1,73E+03","module":"A3"},{"value":"3,45E+02","module":"A4"},{"value":"1,74E+01","module":"A5"},{"value":"1,18E+01","module":"C1"},{"value":"7,67E+01","module":"C2"},{"value":"0,0E+00","module":"C3"},{"value":"3,44E+01","module":"C4"},{"value":"-1,16E+03","module":"D"}]},{"parameter":"WDP","unit":"m3 world-eq.","values":[{"value":"6,22E+01","module":"A1"},{"value":"1,81E+01","module":"A2"},{"value":"1,72E+03","module":"A3"},{"value":"2,65E+02","module":"A4"},{"value":"3,70E+00","module":"A5"},{"value":"2,52E+00","module":"C1"},{"value":"7,31E+01","module":"C2"},{"value":"0,0E+00","module":"C3"},{"value":"2,12E+02","module":"C4"},{"value":"-2,15E+03","module":"D"}]},{"parameter":"EP-freshwater","unit":"kg P-eq.","values":[{"value":"2,55E-05","module":"A1"},{"value":"1,15E-05","module":"A2"},{"value":"5,15E-03","module":"A3"},{"value":"1,69E-04","module":"A4"},{"value":"4,60E-06","module":"A5"},{"value":"3,13E-06","module":"C1"},{"value":"3,99E-05","module":"C2"},{"value":"0,0E+00","module":"C3"},{"value":"1,42E-05","module":"C4"},{"value":"-5,69E-03","module":"D"}]},{"parameter":"EP-marine","unit":"kg N-eq.","values":[{"value":"5,07E-04","module":"A1"},{"value":"1,91E-03","module":"A2"},{"value":"3,11E-01","module":"A3"},{"value":"2,80E-02","module":"A4"},{"value":"2,09E-03","module":"A5"},{"value":"1,05E-03","module":"C1"},{"value":"6,16E-03","module":"C2"},{"value":"0,0E+00","module":"C3"},{"value":"4,13E-03","module":"C4"},{"value":"-1,14E-01","module":"D"}]},{"parameter":"EP-terrestrial","unit":"mol N-eq.","values":[{"value":"6,70E-03","module":"A1"},{"value":"2,12E-02","module":"A2"},{"value":"3,55E+00","module":"A3"},{"value":"3,10E-01","module":"A4"},{"value":"2,31E-02","module":"A5"},{"value":"1,16E-02","module":"C1"},{"value":"6,82E-02","module":"C2"},{"value":"0,0E+00","module":"C3"},{"value":"4,56E-02","module":"C4"},{"value":"-1,38E+00","module":"D"}]},{"parameter":"GWP-IOBC","unit":"kg CO2-eq.","values":[{"value":"3,67E-01","module":"A1"},{"value":"1,51E+00","module":"A2"},{"value":"3,18E+01","module":"A3"},{"value":"2,22E+01","module":"A4"},{"value":"1,99E-01","module":"A5"},{"value":"1,98E-01","module":"C1"},{"value":"5,09E+00","module":"C2"},{"value":"0,0E+00","module":"C3"},{"value":"0,0E+00","module":"C4"},{"value":"-1,15E+02","module":"D"}]}],"additional_environmental_impact":[{"parameter":"PM","unit":"disease incidence","values":[{"value":"2,12E-08","module":"A1"},{"value":"1,33E-07","module":"A2"},{"value":"2,78E-05","module":"A3"},{"value":"1,95E-06","module":"A4"},{"value":"9,99E-08","module":"A5"},{"value":"6,20E-08","module":"C1"},{"value":"3,66E-07","module":"C2"},{"value":"0,0E+00","module":"C3"},{"value":"2,37E-07","module":"C4"},{"value":"-8,51E-06","module":"D"}]},{"parameter":"ETP-fw","unit":"CTUe","values":[{"value":"3,75E+01","module":"A1"},{"value":"1,72E+01","module":"A2"},{"value":"4,98E+03","module":"A3"},{"value":"2,52E+02","module":"A4"},{"value":"9,52E+00","module":"A5"},{"value":"6,48E+00","module":"C1"},{"value":"5,65E+01","module":"C2"},{"value":"0,0E+00","module":"C3"},{"value":"1,88E+01","module":"C4"},{"value":"-2,81E+03","module":"D"}]},{"parameter":"HTP-c","unit":"CTUh","values":[{"value":"1,60E-10","module":"A1"},{"value":"0,0E+00","module":"A2"},{"value":"7,86E-08","module":"A3"},{"value":"0,0E+00","module":"A4"},{"value":"1,08E-09","module":"A5"},{"value":"7,22E-10","module":"C1"},{"value":"0,0E+00","module":"C2"},{"value":"0,0E+00","module":"C3"},{"value":"7,63E-10","module":"C4"},{"value":"-5,12E-08","module":"D"}]},{"parameter":"HTP-nc","unit":"CTUh","values":[{"value":"4,70E-09","module":"A1"},{"value":"1,67E-08","module":"A2"},{"value":"8,93E-07","module":"A3"},{"value":"2,44E-07","module":"A4"},{"value":"8,04E-09","module":"A5"},{"value":"5,15E-09","module":"C1"},{"value":"6,10E-08","module":"C2"},{"value":"0,0E+00","module":"C3"},{"value":"1,36E-08","module":"C4"},{"value":"-1,39E-06","module":"D"}]},{"parameter":"SQP","unit":"unitless","values":[{"value":"2,45E+00","module":"A1"},{"value":"2,70E+01","module":"A2"},{"value":"2,97E+03","module":"A3"},{"value":"3,96E+02","module":"A4"},{"value":"2,21E+00","module":"A5"},{"value":"1,50E+00","module":"C1"},{"value":"5,29E+01","module":"C2"},{"value":"0,0E+00","module":"C3"},{"value":"1,33E+02","module":"C4"},{"value":"-1,62E+03","module":"D"}]},{"parameter":"IRP","unit":"kBq U235-eq.","values":[{"value":"3,91E-02","module":"A1"},{"value":"1,03E-01","module":"A2"},{"value":"4,64E+00","module":"A3"},{"value":"1,51E+00","module":"A4"},{"value":"7,45E-02","module":"A5"},{"value":"5,08E-02","module":"C1"},{"value":"3,35E-01","module":"C2"},{"value":"0,0E+00","module":"C3"},{"value":"1,57E-01","module":"C4"},{"value":"-2,41E+00","module":"D"}]}],"resource_use":[{"parameter":"PERE","unit":"MJ","values":[{"value":"9,76E-01","module":"A1"},{"value":"2,96E-01","module":"A2"},{"value":"7,07E+02","module":"A3"},{"value":"4,34E+00","module":"A4"},{"value":"9,41E-02","module":"A5"},{"value":"6,41E-02","module":"C1"},{"value":"1,08E+00","module":"C2"},{"value":"0,0E+00","module":"C3"},{"value":"1,23E+00","module":"C4"},{"value":"-3,15E+02","module":"D"}]},{"parameter":"PERM","unit":"MJ","values":[{"value":"0,0E+00","module":"A1"},{"value":"0,0E+00","module":"A2"},{"value":"0,0E+00","module":"A3"},{"value":"0,0E+00","module":"A4"},{"value":"0,0E+00","module":"A5"},{"value":"0,0E+00","module":"C1"},{"value":"0,0E+00","module":"C2"},{"value":"0,0E+00","module":"C3"},{"value":"0,0E+00","module":"C4"},{"value":"0,0E+00","module":"D"}]},{"parameter":"PERT","unit":"MJ","values":[{"value":"9,76E-01","module":"A1"},{"value":"2,96E-01","module":"A2"},{"value":"7,07E+02","module":"A3"},{"value":"4,34E+00","module":"A4"},{"value":"9,41E-02","module":"A5"},{"value":"6,41E-02","module":"C1"},{"value":"1,08E+00","module":"C2"},{"value":"0,0E+00","module":"C3"},{"value":"1,23E+00","module":"C4"},{"value":"-3,15E+02","module":"D"}]},{"parameter":"PENRE","unit":"MJ","values":[{"value":"6,59E+00","module":"A1"},{"value":"2,35E+01","module":"A2"},{"value":"1,73E+03","module":"A3"},{"value":"3,45E+02","module":"A4"},{"value":"1,74E+01","module":"A5"},{"value":"1,18E+01","module":"C1"},{"value":"7,67E+01","module":"C2"},{"value":"0,0E+00","module":"C3"},{"value":"3,44E+01","module":"C4"},{"value":"-1,16E+03","module":"D"}]},{"parameter":"PENRM","unit":"MJ","values":[{"value":"0,0E+00","module":"A1"},{"value":"0,0E+00","module":"A2"},{"value":"0,0E+00","module":"A3"},{"value":"0,0E+00","module":"A4"},{"value":"0,0E+00","module":"A5"},{"value":"0,0E+00","module":"C1"},{"value":"0,0E+00","module":"C2"},{"value":"0,0E+00","module":"C3"},{"value":"0,0E+00","module":"C4"},{"value":"0,0E+00","module":"D"}]},{"parameter":"PENRT","unit":"MJ","values":[{"value":"6,59E+00","module":"A1"},{"value":"2,35E+01","module":"A2"},{"value":"1,73E+03","module":"A3"},{"value":"3,45E+02","module":"A4"},{"value":"1,74E+01","module":"A5"},{"value":"1,18E+01","module":"C1"},{"value":"7,67E+01","module":"C2"},{"value":"0,0E+00","module":"C3"},{"value":"3,44E+01","module":"C4"},{"value":"-1,16E+03","module":"D"}]},{"parameter":"SM","unit":"kg","values":[{"value":"1,09E+00","module":"A1"},{"value":"0,0E+00","module":"A2"},{"value":"3,13E-01","module":"A3"},{"value":"0,0E+00","module":"A4"},{"value":"8,54E-03","module":"A5"},{"value":"5,82E-03","module":"C1"},{"value":"0,0E+00","module":"C2"},{"value":"0,0E+00","module":"C3"},{"value":"1,49E-02","module":"C4"},{"value":"-1,72E+00","module":"D"}]},{"parameter":"RSF","unit":"MJ","values":[{"value":"6,35E-02","module":"A1"},{"value":"1,04E-02","module":"A2"},{"value":"1,12E+00","module":"A3"},{"value":"1,52E-01","module":"A4"},{"value":"2,32E-03","module":"A5"},{"value":"1,58E-03","module":"C1"},{"value":"3,87E-02","module":"C2"},{"value":"0,0E+00","module":"C3"},{"value":"2,56E-02","module":"C4"},{"value":"-8,31E+00","module":"D"}]},{"parameter":"NRSF","unit":"MJ","values":[{"value":"1,58E-02","module":"A1"},{"value":"3,47E-02","module":"A2"},{"value":"1,94E+01","module":"A3"},{"value":"5,09E-01","module":"A4"},{"value":"3,41E-02","module":"A5"},{"value":"2,32E-02","module":"C1"},{"value":"1,38E-01","module":"C2"},{"value":"0,0E+00","module":"C3"},{"value":"5,52E-02","module":"C4"},{"value":"-6,51E+00","module":"D"}]},{"parameter":"FW","unit":"m3","values":[{"value":"4,23E-03","module":"A1"},{"value":"2,68E-03","module":"A2"},{"value":"4,88E-01","module":"A3"},{"value":"3,93E-02","module":"A4"},{"value":"8,95E-04","module":"A5"},{"value":"6,10E-04","module":"C1"},{"value":"8,07E-03","module":"C2"},{"value":"0,0E+00","module":"C3"},{"value":"4,24E-02","module":"C4"},{"value":"-7,72E-01","module":"D"}]}],"end_of_life_waste":[{"parameter":"HWD","unit":"kg","values":[{"value":"6,38E-04","module":"A1"},{"value":"1,29E-03","module":"A2"},{"value":"4,09E-01","module":"A3"},{"value":"1,89E-02","module":"A4"},{"value":"5,12E-04","module":"A5"},{"value":"3,49E-04","module":"C1"},{"value":"3,91E-03","module":"C2"},{"value":"0,0E+00","module":"C3"},{"value":"2,42E-03","module":"C4"},{"value":"-1,28E-01","module":"D"}]},{"parameter":"NHWD","unit":"kg","values":[{"value":"2,04E-02","module":"A1"},{"value":"2,05E+00","module":"A2"},{"value":"3,77E+00","module":"A3"},{"value":"3,00E+01","module":"A4"},{"value":"2,06E-02","module":"A5"},{"value":"1,40E-02","module":"C1"},{"value":"3,66E+00","module":"C2"},{"value":"0,0E+00","module":"C3"},{"value":"1,53E+02","module":"C4"},{"value":"-8,07E+00","module":"D"}]},{"parameter":"RWD","unit":"kg","values":[{"value":"3,43E-05","module":"A1"},{"value":"1,61E-04","module":"A2"},{"value":"6,52E-03","module":"A3"},{"value":"2,35E-03","module":"A4"},{"value":"1,21E-04","module":"A5"},{"value":"8,22E-05","module":"C1"},{"value":"5,23E-04","module":"C2"},{"value":"0,0E+00","module":"C3"},{"value":"2,24E-04","module":"C4"},{"value":"-3,46E-03","module":"D"}]}],"end_of_life_flow":[{"parameter":"CRU","unit":"kg","values":[{"value":"0,0E+00","module":"A1"},{"value":"0,0E+00","module":"A2"},{"value":"0,0E+00","module":"A3"},{"value":"0,0E+00","module":"A4"},{"value":"0,0E+00","module":"A5"},{"value":"0,0E+00","module":"C1"},{"value":"0,0E+00","module":"C2"},{"value":"0,0E+00","module":"C3"},{"value":"0,0E+00","module":"C4"},{"value":"0,0E+00","module":"D"}]},{"parameter":"MFR","unit":"kg","values":[{"value":"6,72E-04","module":"A1"},{"value":"0,0E+00","module":"A2"},{"value":"5,07E-01","module":"A3"},{"value":"0,0E+00","module":"A4"},{"value":"8,26E-03","module":"A5"},{"value":"5,71E-03","module":"C1"},{"value":"0,0E+00","module":"C2"},{"value":"4,58E+02","module":"C3"},{"value":"1,36E-02","module":"C4"},{"value":"-1,39E+00","module":"D"}]},{"parameter":"MER","unit":"kg","values":[{"value":"2,47E-03","module":"A1"},{"value":"0,0E+00","module":"A2"},{"value":"1,53E-02","module":"A3"},{"value":"0,0E+00","module":"A4"},{"value":"1,55E-04","module":"A5"},{"value":"1,77E-05","module":"C1"},{"value":"0,0E+00","module":"C2"},{"value":"0,0E+00","module":"C3"},{"value":"2,57E-04","module":"C4"},{"value":"-8,35E-02","module":"D"}]},{"parameter":"EEE","unit":"MJ","values":[{"value":"1,33E-04","module":"A1"},{"value":"0,0E+00","module":"A2"},{"value":"1,06E-01","module":"A3"},{"value":"0,0E+00","module":"A4"},{"value":"8,92E-05","module":"A5"},{"value":"6,07E-05","module":"C1"},{"value":"0,0E+00","module":"C2"},{"value":"0,0E+00","module":"C3"},{"value":"2,12E-02","module":"C4"},{"value":"-1,82E-01","module":"D"}]},{"parameter":"EET","unit":"MJ","values":[{"value":"2,02E-03","module":"A1"},{"value":"0,0E+00","module":"A2"},{"value":"1,60E+00","module":"A3"},{"value":"0,0E+00","module":"A4"},{"value":"1,35E-03","module":"A5"},{"value":"9,19E-04","module":"C1"},{"value":"0,0E+00","module":"C2"},{"value":"0,0E+00","module":"C3"},{"value":"3,20E-01","module":"C4"},{"value":"-2,75E+00","module":"D"}]}]}