{"product_name":"LECA\u00aeKERAMZYT 4-8 mm, Leca Poland ","epd_id":"NEPD-6724-6044","compliance":["EN 15804+A2","ISO 14025","ISO 21930"],"producer_name":"Leca International","environmental_impact":[{"parameter":"GWP-total","unit":"kg CO2-eq.","values":[{"value":"2,97E-01","module":"A1"},{"value":"1,35E+00","module":"A2"},{"value":"9,18E+01","module":"A3"},{"value":"1,50E+00","module":"A4"},{"value":"1,27E+00","module":"A5"},{"value":"8,67E-01","module":"C1"},{"value":"1,50E+00","module":"C2"},{"value":"0,0E+00","module":"C3"},{"value":"6,78E-01","module":"C4"},{"value":"-6,22E+01","module":"D"}]},{"parameter":"GWP-fossil","unit":"kg CO2-eq.","values":[{"value":"2,94E-01","module":"A1"},{"value":"1,35E+00","module":"A2"},{"value":"9,17E+01","module":"A3"},{"value":"1,50E+00","module":"A4"},{"value":"1,27E+00","module":"A5"},{"value":"8,67E-01","module":"C1"},{"value":"1,50E+00","module":"C2"},{"value":"0,0E+00","module":"C3"},{"value":"6,77E-01","module":"C4"},{"value":"-6,20E+01","module":"D"}]},{"parameter":"GWP-biogenic","unit":"kg CO2-eq.","values":[{"value":"2,69E-03","module":"A1"},{"value":"5,50E-04","module":"A2"},{"value":"5,69E-03","module":"A3"},{"value":"6,15E-04","module":"A4"},{"value":"2,39E-04","module":"A5"},{"value":"1,61E-04","module":"C1"},{"value":"6,15E-04","module":"C2"},{"value":"0,0E+00","module":"C3"},{"value":"7,90E-04","module":"C4"},{"value":"-1,53E-01","module":"D"}]},{"parameter":"GWP-luluc","unit":"kg CO2-eq.","values":[{"value":"3,13E-04","module":"A1"},{"value":"4,71E-04","module":"A2"},{"value":"4,34E-02","module":"A3"},{"value":"4,38E-04","module":"A4"},{"value":"9,96E-05","module":"A5"},{"value":"6,79E-05","module":"C1"},{"value":"4,38E-04","module":"C2"},{"value":"0,0E+00","module":"C3"},{"value":"1,66E-04","module":"C4"},{"value":"-2,42E-02","module":"D"}]},{"parameter":"ODP","unit":"kg CFC 11-eq.","values":[{"value":"2,01E-08","module":"A1"},{"value":"3,07E-07","module":"A2"},{"value":"4,74E-06","module":"A3"},{"value":"3,46E-07","module":"A4"},{"value":"2,73E-07","module":"A5"},{"value":"1,86E-07","module":"C1"},{"value":"3,46E-07","module":"C2"},{"value":"0,0E+00","module":"C3"},{"value":"2,56E-07","module":"C4"},{"value":"-3,65E-06","module":"D"}]},{"parameter":"AP","unit":"mol H+-eq.","values":[{"value":"1,47E-03","module":"A1"},{"value":"5,51E-03","module":"A2"},{"value":"9,50E-01","module":"A3"},{"value":"6,30E-03","module":"A4"},{"value":"5,70E-03","module":"A5"},{"value":"3,16E-03","module":"C1"},{"value":"6,30E-03","module":"C2"},{"value":"0,0E+00","module":"C3"},{"value":"6,02E-03","module":"C4"},{"value":"-4,94E-01","module":"D"}]},{"parameter":"POCP","unit":"kg NMVOC-eq.","values":[{"value":"9,01E-04","module":"A1"},{"value":"5,54E-03","module":"A2"},{"value":"6,12E-01","module":"A3"},{"value":"6,74E-03","module":"A4"},{"value":"6,70E-03","module":"A5"},{"value":"3,56E-03","module":"C1"},{"value":"6,74E-03","module":"C2"},{"value":"0,0E+00","module":"C3"},{"value":"7,07E-03","module":"C4"},{"value":"-2,01E-01","module":"D"}]},{"parameter":"ADPE","unit":"kg Sb-eq.","values":[{"value":"8,12E-07","module":"A1"},{"value":"3,65E-05","module":"A2"},{"value":"2,72E-04","module":"A3"},{"value":"2,56E-05","module":"A4"},{"value":"1,94E-06","module":"A5"},{"value":"1,32E-06","module":"C1"},{"value":"2,56E-05","module":"C2"},{"value":"0,0E+00","module":"C3"},{"value":"6,10E-06","module":"C4"},{"value":"-8,21E-04","module":"D"}]},{"parameter":"ADPF","unit":"MJ","values":[{"value":"6,22E+01","module":"A1"},{"value":"2,03E+01","module":"A2"},{"value":"6,44E+02","module":"A3"},{"value":"2,33E+01","module":"A4"},{"value":"1,74E+01","module":"A5"},{"value":"1,18E+01","module":"C1"},{"value":"2,33E+01","module":"C2"},{"value":"0,0E+00","module":"C3"},{"value":"1,86E+01","module":"C4"},{"value":"-6,29E+02","module":"D"}]},{"parameter":"WDP","unit":"m3 world-eq.","values":[{"value":"4,63E+01","module":"A1"},{"value":"1,94E+01","module":"A2"},{"value":"3,02E+03","module":"A3"},{"value":"1,79E+01","module":"A4"},{"value":"3,70E+00","module":"A5"},{"value":"2,52E+00","module":"C1"},{"value":"1,79E+01","module":"C2"},{"value":"0,0E+00","module":"C3"},{"value":"1,15E+02","module":"C4"},{"value":"-1,16E+03","module":"D"}]},{"parameter":"EP-freshwater","unit":"kg P-eq.","values":[{"value":"1,64E-03","module":"A1"},{"value":"1,06E-05","module":"A2"},{"value":"2,11E-02","module":"A3"},{"value":"1,14E-05","module":"A4"},{"value":"4,60E-06","module":"A5"},{"value":"3,13E-06","module":"C1"},{"value":"1,14E-05","module":"C2"},{"value":"0,0E+00","module":"C3"},{"value":"7,67E-06","module":"C4"},{"value":"-3,08E-03","module":"D"}]},{"parameter":"EP-marine","unit":"kg N-eq.","values":[{"value":"3,19E-04","module":"A1"},{"value":"1,63E-03","module":"A2"},{"value":"1,54E-01","module":"A3"},{"value":"1,90E-03","module":"A4"},{"value":"2,09E-03","module":"A5"},{"value":"1,05E-03","module":"C1"},{"value":"1,90E-03","module":"C2"},{"value":"0,0E+00","module":"C3"},{"value":"2,24E-03","module":"C4"},{"value":"-6,18E-02","module":"D"}]},{"parameter":"EP-terrestrial","unit":"mol N-eq.","values":[{"value":"3,54E-03","module":"A1"},{"value":"1,81E-02","module":"A2"},{"value":"1,75E+00","module":"A3"},{"value":"2,10E-02","module":"A4"},{"value":"2,31E-02","module":"A5"},{"value":"1,16E-02","module":"C1"},{"value":"2,10E-02","module":"C2"},{"value":"0,0E+00","module":"C3"},{"value":"2,47E-02","module":"C4"},{"value":"-7,45E-01","module":"D"}]},{"parameter":"GWP-IOBC","unit":"kg CO2-eq.","values":[{"value":"3,07E-01","module":"A1"},{"value":"1,35E+00","module":"A2"},{"value":"9,24E+01","module":"A3"},{"value":"1,50E+00","module":"A4"},{"value":"1,99E-01","module":"A5"},{"value":"1,98E-01","module":"C1"},{"value":"1,50E+00","module":"C2"},{"value":"0,0E+00","module":"C3"},{"value":"6,77E-01","module":"C4"},{"value":"-6,22E+01","module":"D"}]}],"additional_environmental_impact":[{"parameter":"PM","unit":"disease incidence","values":[{"value":"1,15E-08","module":"A1"},{"value":"9,71E-08","module":"A2"},{"value":"1,53E-05","module":"A3"},{"value":"1,32E-07","module":"A4"},{"value":"9,99E-08","module":"A5"},{"value":"6,20E-08","module":"C1"},{"value":"1,32E-07","module":"C2"},{"value":"0,0E+00","module":"C3"},{"value":"1,28E-07","module":"C4"},{"value":"-4,60E-06","module":"D"}]},{"parameter":"ETP-fw","unit":"CTUe","values":[{"value":"1,91E+01","module":"A1"},{"value":"1,50E+01","module":"A2"},{"value":"1,59E+03","module":"A3"},{"value":"1,71E+01","module":"A4"},{"value":"9,52E+00","module":"A5"},{"value":"6,48E+00","module":"C1"},{"value":"1,71E+01","module":"C2"},{"value":"0,0E+00","module":"C3"},{"value":"1,02E+01","module":"C4"},{"value":"-1,52E+03","module":"D"}]},{"parameter":"HTP-c","unit":"CTUh","values":[{"value":"2,06E-10","module":"A1"},{"value":"0,0E+00","module":"A2"},{"value":"6,71E-08","module":"A3"},{"value":"0,0E+00","module":"A4"},{"value":"1,08E-09","module":"A5"},{"value":"7,22E-10","module":"C1"},{"value":"0,0E+00","module":"C2"},{"value":"0,0E+00","module":"C3"},{"value":"4,13E-10","module":"C4"},{"value":"-2,77E-08","module":"D"}]},{"parameter":"HTP-nc","unit":"CTUh","values":[{"value":"3,28E-09","module":"A1"},{"value":"1,62E-08","module":"A2"},{"value":"1,06E-06","module":"A3"},{"value":"1,65E-08","module":"A4"},{"value":"8,04E-09","module":"A5"},{"value":"5,15E-09","module":"C1"},{"value":"1,65E-08","module":"C2"},{"value":"0,0E+00","module":"C3"},{"value":"7,34E-09","module":"C4"},{"value":"-7,51E-07","module":"D"}]},{"parameter":"SQP","unit":"unitless","values":[{"value":"1,45E+00","module":"A1"},{"value":"1,40E+01","module":"A2"},{"value":"2,43E+03","module":"A3"},{"value":"2,68E+01","module":"A4"},{"value":"2,21E+00","module":"A5"},{"value":"1,50E+00","module":"C1"},{"value":"2,68E+01","module":"C2"},{"value":"0,0E+00","module":"C3"},{"value":"7,17E+01","module":"C4"},{"value":"-8,75E+02","module":"D"}]},{"parameter":"IRP","unit":"kBq U235-eq.","values":[{"value":"2,58E-02","module":"A1"},{"value":"8,89E-02","module":"A2"},{"value":"1,87E+00","module":"A3"},{"value":"1,02E-01","module":"A4"},{"value":"7,45E-02","module":"A5"},{"value":"5,08E-02","module":"C1"},{"value":"1,02E-01","module":"C2"},{"value":"0,0E+00","module":"C3"},{"value":"8,50E-02","module":"C4"},{"value":"-1,30E+00","module":"D"}]}],"resource_use":[{"parameter":"PERE","unit":"MJ","values":[{"value":"5,77E-01","module":"A1"},{"value":"2,87E-01","module":"A2"},{"value":"6,46E+02","module":"A3"},{"value":"2,94E-01","module":"A4"},{"value":"9,41E-02","module":"A5"},{"value":"6,41E-02","module":"C1"},{"value":"2,94E-01","module":"C2"},{"value":"0,0E+00","module":"C3"},{"value":"6,67E-01","module":"C4"},{"value":"-1,70E+02","module":"D"}]},{"parameter":"PERM","unit":"MJ","values":[{"value":"0,0E+00","module":"A1"},{"value":"0,0E+00","module":"A2"},{"value":"0,0E+00","module":"A3"},{"value":"0,0E+00","module":"A4"},{"value":"0,0E+00","module":"A5"},{"value":"0,0E+00","module":"C1"},{"value":"0,0E+00","module":"C2"},{"value":"0,0E+00","module":"C3"},{"value":"0,0E+00","module":"C4"},{"value":"0,0E+00","module":"D"}]},{"parameter":"PERT","unit":"MJ","values":[{"value":"5,77E-01","module":"A1"},{"value":"2,87E-01","module":"A2"},{"value":"6,46E+02","module":"A3"},{"value":"2,94E-01","module":"A4"},{"value":"9,41E-02","module":"A5"},{"value":"6,41E-02","module":"C1"},{"value":"2,94E-01","module":"C2"},{"value":"0,0E+00","module":"C3"},{"value":"6,67E-01","module":"C4"},{"value":"-1,70E+02","module":"D"}]},{"parameter":"PENRE","unit":"MJ","values":[{"value":"6,26E+01","module":"A1"},{"value":"2,03E+01","module":"A2"},{"value":"6,44E+02","module":"A3"},{"value":"2,33E+01","module":"A4"},{"value":"1,74E+01","module":"A5"},{"value":"1,18E+01","module":"C1"},{"value":"2,33E+01","module":"C2"},{"value":"0,0E+00","module":"C3"},{"value":"1,86E+01","module":"C4"},{"value":"-6,29E+02","module":"D"}]},{"parameter":"PENRM","unit":"MJ","values":[{"value":"0,0E+00","module":"A1"},{"value":"0,0E+00","module":"A2"},{"value":"0,0E+00","module":"A3"},{"value":"0,0E+00","module":"A4"},{"value":"0,0E+00","module":"A5"},{"value":"0,0E+00","module":"C1"},{"value":"0,0E+00","module":"C2"},{"value":"0,0E+00","module":"C3"},{"value":"0,0E+00","module":"C4"},{"value":"0,0E+00","module":"D"}]},{"parameter":"PENRT","unit":"MJ","values":[{"value":"6,26E+01","module":"A1"},{"value":"2,03E+01","module":"A2"},{"value":"6,44E+02","module":"A3"},{"value":"2,33E+01","module":"A4"},{"value":"1,74E+01","module":"A5"},{"value":"1,18E+01","module":"C1"},{"value":"2,33E+01","module":"C2"},{"value":"0,0E+00","module":"C3"},{"value":"1,86E+01","module":"C4"},{"value":"-6,29E+02","module":"D"}]},{"parameter":"SM","unit":"kg","values":[{"value":"1,80E+01","module":"A1"},{"value":"0,0E+00","module":"A2"},{"value":"1,40E-01","module":"A3"},{"value":"0,0E+00","module":"A4"},{"value":"8,54E-03","module":"A5"},{"value":"5,82E-03","module":"C1"},{"value":"0,0E+00","module":"C2"},{"value":"0,0E+00","module":"C3"},{"value":"0,0E+00","module":"C4"},{"value":"-9,29E-01","module":"D"}]},{"parameter":"RSF","unit":"MJ","values":[{"value":"3,97E-02","module":"A1"},{"value":"1,03E-02","module":"A2"},{"value":"8,79E-01","module":"A3"},{"value":"1,03E-02","module":"A4"},{"value":"2,32E-03","module":"A5"},{"value":"1,58E-03","module":"C1"},{"value":"1,03E-02","module":"C2"},{"value":"0,0E+00","module":"C3"},{"value":"1,38E-02","module":"C4"},{"value":"-4,50E+00","module":"D"}]},{"parameter":"NRSF","unit":"MJ","values":[{"value":"7,48E-03","module":"A1"},{"value":"3,67E-02","module":"A2"},{"value":"-7,21E-03","module":"A3"},{"value":"3,44E-02","module":"A4"},{"value":"3,41E-02","module":"A5"},{"value":"2,32E-02","module":"C1"},{"value":"3,44E-02","module":"C2"},{"value":"0,0E+00","module":"C3"},{"value":"2,99E-02","module":"C4"},{"value":"-3,52E+00","module":"D"}]},{"parameter":"FW","unit":"m3","values":[{"value":"6,09E-03","module":"A1"},{"value":"2,14E-03","module":"A2"},{"value":"3,27E-01","module":"A3"},{"value":"2,66E-03","module":"A4"},{"value":"8,95E-04","module":"A5"},{"value":"6,10E-04","module":"C1"},{"value":"2,66E-03","module":"C2"},{"value":"0,0E+00","module":"C3"},{"value":"2,29E-02","module":"C4"},{"value":"-4,18E-01","module":"D"}]}],"end_of_life_waste":[{"parameter":"HWD","unit":"kg","values":[{"value":"3,85E-04","module":"A1"},{"value":"1,04E-03","module":"A2"},{"value":"2,81E-01","module":"A3"},{"value":"1,28E-03","module":"A4"},{"value":"5,12E-04","module":"A5"},{"value":"3,49E-04","module":"C1"},{"value":"1,28E-03","module":"C2"},{"value":"0,0E+00","module":"C3"},{"value":"0,0E+00","module":"C4"},{"value":"-6,93E-02","module":"D"}]},{"parameter":"NHWD","unit":"kg","values":[{"value":"1,23E-02","module":"A1"},{"value":"9,72E-01","module":"A2"},{"value":"3,73E+00","module":"A3"},{"value":"2,03E+00","module":"A4"},{"value":"2,06E-02","module":"A5"},{"value":"1,40E-02","module":"C1"},{"value":"2,03E+00","module":"C2"},{"value":"0,0E+00","module":"C3"},{"value":"8,25E+01","module":"C4"},{"value":"-4,36E+00","module":"D"}]},{"parameter":"RWD","unit":"kg","values":[{"value":"2,30E-05","module":"A1"},{"value":"1,39E-04","module":"A2"},{"value":"2,36E-03","module":"A3"},{"value":"1,59E-04","module":"A4"},{"value":"1,21E-04","module":"A5"},{"value":"8,22E-05","module":"C1"},{"value":"1,59E-04","module":"C2"},{"value":"0,0E+00","module":"C3"},{"value":"0,0E+00","module":"C4"},{"value":"-1,87E-03","module":"D"}]}],"end_of_life_flow":[{"parameter":"CRU","unit":"kg","values":[{"value":"0,0E+00","module":"A1"},{"value":"0,0E+00","module":"A2"},{"value":"0,0E+00","module":"A3"},{"value":"0,0E+00","module":"A4"},{"value":"0,0E+00","module":"A5"},{"value":"0,0E+00","module":"C1"},{"value":"0,0E+00","module":"C2"},{"value":"0,0E+00","module":"C3"},{"value":"0,0E+00","module":"C4"},{"value":"0,0E+00","module":"D"}]},{"parameter":"MFR","unit":"kg","values":[{"value":"6,01E-04","module":"A1"},{"value":"0,0E+00","module":"A2"},{"value":"6,30E-01","module":"A3"},{"value":"0,0E+00","module":"A4"},{"value":"8,26E-03","module":"A5"},{"value":"5,71E-03","module":"C1"},{"value":"0,0E+00","module":"C2"},{"value":"2,48E+02","module":"C3"},{"value":"0,0E+00","module":"C4"},{"value":"-7,54E-01","module":"D"}]},{"parameter":"MER","unit":"kg","values":[{"value":"1,68E-04","module":"A1"},{"value":"0,0E+00","module":"A2"},{"value":"3,20E-02","module":"A3"},{"value":"0,0E+00","module":"A4"},{"value":"1,55E-04","module":"A5"},{"value":"1,77E-05","module":"C1"},{"value":"0,0E+00","module":"C2"},{"value":"0,0E+00","module":"C3"},{"value":"0,0E+00","module":"C4"},{"value":"-4,52E-02","module":"D"}]},{"parameter":"EEE","unit":"MJ","values":[{"value":"9,29E-05","module":"A1"},{"value":"0,0E+00","module":"A2"},{"value":"3,39E-02","module":"A3"},{"value":"0,0E+00","module":"A4"},{"value":"8,92E-05","module":"A5"},{"value":"6,07E-05","module":"C1"},{"value":"0,0E+00","module":"C2"},{"value":"0,0E+00","module":"C3"},{"value":"0,0E+00","module":"C4"},{"value":"-9,83E-02","module":"D"}]},{"parameter":"EET","unit":"MJ","values":[{"value":"1,41E-03","module":"A1"},{"value":"0,0E+00","module":"A2"},{"value":"5,13E-01","module":"A3"},{"value":"0,0E+00","module":"A4"},{"value":"1,35E-03","module":"A5"},{"value":"9,19E-04","module":"C1"},{"value":"0,0E+00","module":"C2"},{"value":"0,0E+00","module":"C3"},{"value":"0,0E+00","module":"C4"},{"value":"-1,49E+00","module":"D"}]}]}