{"product_name":"Lecatermblok 600 ","epd_id":"NEPD-6581-5838","compliance":["EN 15804+A2","ISO 14025","ISO 21930"],"producer_name":"Gammelrand Beton A/S","environmental_impact":[{"parameter":"GWP-total","unit":"kg CO2-eq.","values":[{"value":"3,01E+02","module":"A1"},{"value":"1,55E+01","module":"A2"},{"value":"6,98E+00","module":"A3"},{"value":"4,36E+00","module":"A4"},{"value":"4,00E+00","module":"C1"},{"value":"8,17E+00","module":"C2"},{"value":"5,65E+01","module":"C3"},{"value":"5,40E-01","module":"C4"},{"value":"-4,70E+00","module":"D"}]},{"parameter":"GWP-fossil","unit":"kg CO2-eq.","values":[{"value":"3,20E+02","module":"A1"},{"value":"1,55E+01","module":"A2"},{"value":"7,09E+00","module":"A3"},{"value":"4,35E+00","module":"A4"},{"value":"4,00E+00","module":"C1"},{"value":"8,17E+00","module":"C2"},{"value":"5,65E+01","module":"C3"},{"value":"5,39E-01","module":"C4"},{"value":"-4,56E+00","module":"D"}]},{"parameter":"GWP-biogenic","unit":"kg CO2-eq.","values":[{"value":"-1,94E+01","module":"A1"},{"value":"6,57E-03","module":"A2"},{"value":"-3,17E-01","module":"A3"},{"value":"1,87E-03","module":"A4"},{"value":"7,50E-04","module":"C1"},{"value":"3,38E-03","module":"C2"},{"value":"6,45E-03","module":"C3"},{"value":"3,26E-04","module":"C4"},{"value":"-4,90E-02","module":"D"}]},{"parameter":"GWP-luluc","unit":"kg CO2-eq.","values":[{"value":"2,93E-02","module":"A1"},{"value":"4,86E-03","module":"A2"},{"value":"1,99E-01","module":"A3"},{"value":"1,33E-03","module":"A4"},{"value":"3,15E-04","module":"C1"},{"value":"2,91E-03","module":"C2"},{"value":"1,02E-03","module":"C3"},{"value":"8,58E-05","module":"C4"},{"value":"-8,24E-02","module":"D"}]},{"parameter":"ODP","unit":"kg CFC 11-eq.","values":[{"value":"7,00E-06","module":"A1"},{"value":"3,71E-06","module":"A2"},{"value":"4,21E-07","module":"A3"},{"value":"1,05E-06","module":"A4"},{"value":"8,64E-07","module":"C1"},{"value":"1,85E-06","module":"C2"},{"value":"1,80E-07","module":"C3"},{"value":"1,07E-07","module":"C4"},{"value":"-1,71E-01","module":"D"}]},{"parameter":"AP","unit":"mol H+-eq.","values":[{"value":"9,84E-01","module":"A1"},{"value":"5,80E-02","module":"A2"},{"value":"3,61E-02","module":"A3"},{"value":"1,40E-02","module":"A4"},{"value":"4,19E-02","module":"C1"},{"value":"2,35E-02","module":"C2"},{"value":"1,23E-02","module":"C3"},{"value":"2,70E-03","module":"C4"},{"value":"-3,93E-02","module":"D"}]},{"parameter":"POCP","unit":"kg NMVOC-eq.","values":[{"value":"8,58E-01","module":"A1"},{"value":"5,25E-02","module":"A2"},{"value":"2,56E-02","module":"A3"},{"value":"1,34E-02","module":"A4"},{"value":"5,57E-02","module":"C1"},{"value":"1,99E-02","module":"C2"},{"value":"1,33E-02","module":"C3"},{"value":"2,90E-03","module":"C4"},{"value":"-4,03E-02","module":"D"}]},{"parameter":"ADPE","unit":"kg Sb-eq.","values":[{"value":"4,12E-04","module":"A1"},{"value":"2,88E-04","module":"A2"},{"value":"6,10E-05","module":"A3"},{"value":"7,76E-05","module":"A4"},{"value":"6,14E-06","module":"C1"},{"value":"2,26E-04","module":"C2"},{"value":"1,08E-05","module":"C3"},{"value":"3,25E-06","module":"C4"},{"value":"-2,20E-04","module":"D"}]},{"parameter":"ADPF","unit":"MJ","values":[{"value":"3,58E+03","module":"A1"},{"value":"2,49E+02","module":"A2"},{"value":"9,22E+01","module":"A3"},{"value":"7,07E+01","module":"A4"},{"value":"5,51E+01","module":"C1"},{"value":"1,23E+02","module":"C2"},{"value":"2,49E+01","module":"C3"},{"value":"7,86E+00","module":"C4"},{"value":"-7,11E+01","module":"D"}]},{"parameter":"WDP","unit":"m3 world-eq.","values":[{"value":"3,03E+03","module":"A1"},{"value":"1,94E+02","module":"A2"},{"value":"1,22E+03","module":"A3"},{"value":"5,42E+01","module":"A4"},{"value":"1,17E+01","module":"C1"},{"value":"1,19E+02","module":"C2"},{"value":"2,37E+03","module":"C3"},{"value":"4,81E+01","module":"C4"},{"value":"-2,18E+03","module":"D"}]},{"parameter":"EP-freshwater","unit":"kg P-eq.","values":[{"value":"1,29E-02","module":"A1"},{"value":"1,22E-04","module":"A2"},{"value":"5,41E-04","module":"A3"},{"value":"3,47E-05","module":"A4"},{"value":"1,46E-05","module":"C1"},{"value":"6,53E-05","module":"C2"},{"value":"4,79E-05","module":"C3"},{"value":"6,52E-06","module":"C4"},{"value":"-2,68E-04","module":"D"}]},{"parameter":"EP-marine","unit":"kg N-eq.","values":[{"value":"2,69E-01","module":"A1"},{"value":"1,28E-02","module":"A2"},{"value":"1,08E-02","module":"A3"},{"value":"3,07E-03","module":"A4"},{"value":"1,85E-02","module":"C1"},{"value":"4,64E-03","module":"C2"},{"value":"4,83E-03","module":"C3"},{"value":"9,21E-04","module":"C4"},{"value":"-1,32E-02","module":"D"}]},{"parameter":"EP-terrestrial","unit":"mol N-eq.","values":[{"value":"2,99E+00","module":"A1"},{"value":"1,42E-01","module":"A2"},{"value":"1,14E-01","module":"A3"},{"value":"3,42E-02","module":"A4"},{"value":"2,00E-01","module":"C1"},{"value":"5,19E-02","module":"C2"},{"value":"5,31E-02","module":"C3"},{"value":"1,03E-02","module":"C4"},{"value":"-1,50E-01","module":"D"}]},{"parameter":"GWP-IOBC","unit":"kg CO2-eq.","values":[{"value":"1,70E+02","module":"A1"},{"value":"1,55E+01","module":"A2"},{"value":"9,79E+00","module":"A3"},{"value":"4,36E+00","module":"A4"},{"value":"4,00E+00","module":"C1"},{"value":"8,17E+00","module":"C2"},{"value":"5,65E+01","module":"C3"},{"value":"5,56E-01","module":"C4"},{"value":"-4,77E+00","module":"D"}]}],"additional_environmental_impact":[{"parameter":"PM","unit":"disease incidence","values":[{"value":"1,40E-05","module":"A1"},{"value":"1,35E-06","module":"A2"},{"value":"3,83E-07","module":"A3"},{"value":"4,00E-07","module":"A4"},{"value":"5,07E-06","module":"C1"},{"value":"5,00E-07","module":"C2"},{"value":"1,18E-07","module":"C3"},{"value":"4,47E-08","module":"C4"},{"value":"-1,60E-06","module":"D"}]},{"parameter":"ETP-fw","unit":"CTUe","values":[{"value":"3,18E+03","module":"A1"},{"value":"1,82E+02","module":"A2"},{"value":"1,50E+02","module":"A3"},{"value":"5,17E+01","module":"A4"},{"value":"3,01E+01","module":"C1"},{"value":"9,15E+01","module":"C2"},{"value":"2,38E+01","module":"C3"},{"value":"8,98E+00","module":"C4"},{"value":"-2,21E+02","module":"D"}]},{"parameter":"HTP-c","unit":"CTUh","values":[{"value":"9,08E-08","module":"A1"},{"value":"0,0E+00","module":"A2"},{"value":"3,29E-09","module":"A3"},{"value":"0,0E+00","module":"A4"},{"value":"1,00E-09","module":"C1"},{"value":"0,0E+00","module":"C2"},{"value":"3,33E-09","module":"C3"},{"value":"4,09E-10","module":"C4"},{"value":"-5,28E-09","module":"D"}]},{"parameter":"HTP-nc","unit":"CTUh","values":[{"value":"2,56E-06","module":"A1"},{"value":"1,77E-07","module":"A2"},{"value":"1,09E-07","module":"A3"},{"value":"5,00E-08","module":"A4"},{"value":"2,80E-08","module":"C1"},{"value":"1,00E-07","module":"C2"},{"value":"1,07E-07","module":"C3"},{"value":"1,40E-08","module":"C4"},{"value":"-2,23E-07","module":"D"}]},{"parameter":"SQP","unit":"unitless","values":[{"value":"7,86E+02","module":"A1"},{"value":"2,71E+02","module":"A2"},{"value":"2,26E+02","module":"A3"},{"value":"8,11E+01","module":"A4"},{"value":"6,69E+00","module":"C1"},{"value":"8,64E+01","module":"C2"},{"value":"1,25E+01","module":"C3"},{"value":"2,57E+01","module":"C4"},{"value":"-1,40E+02","module":"D"}]},{"parameter":"IRP","unit":"kBq U235-eq.","values":[{"value":"4,65E+00","module":"A1"},{"value":"1,09E+00","module":"A2"},{"value":"4,40E-01","module":"A3"},{"value":"3,09E-01","module":"A4"},{"value":"2,40E-01","module":"C1"},{"value":"5,40E-01","module":"C2"},{"value":"3,65E-01","module":"C3"},{"value":"3,58E-02","module":"C4"},{"value":"-5,59E-01","module":"D"}]}],"resource_use":[{"parameter":"PERE","unit":"MJ","values":[{"value":"4,67E+02","module":"A1"},{"value":"3,15E+00","module":"A2"},{"value":"7,23E+01","module":"A3"},{"value":"8,90E-01","module":"A4"},{"value":"3,00E-01","module":"C1"},{"value":"1,77E+00","module":"C2"},{"value":"1,11E+01","module":"C3"},{"value":"2,83E-01","module":"C4"},{"value":"-2,16E+02","module":"D"}]},{"parameter":"PERM","unit":"MJ","values":[{"value":"1,89E+02","module":"A1"},{"value":"0,0E+00","module":"A2"},{"value":"0,0E+00","module":"A3"},{"value":"0,0E+00","module":"A4"},{"value":"0,0E+00","module":"C1"},{"value":"0,0E+00","module":"C2"},{"value":"0,0E+00","module":"C3"},{"value":"0,0E+00","module":"C4"},{"value":"0,0E+00","module":"D"}]},{"parameter":"PERT","unit":"MJ","values":[{"value":"6,56E+02","module":"A1"},{"value":"3,15E+00","module":"A2"},{"value":"7,23E+01","module":"A3"},{"value":"8,90E-01","module":"A4"},{"value":"3,00E-01","module":"C1"},{"value":"1,77E+00","module":"C2"},{"value":"1,11E+01","module":"C3"},{"value":"2,83E-01","module":"C4"},{"value":"-2,16E+02","module":"D"}]},{"parameter":"PENRE","unit":"MJ","values":[{"value":"2,89E+03","module":"A1"},{"value":"2,49E+02","module":"A2"},{"value":"9,24E+01","module":"A3"},{"value":"7,07E+01","module":"A4"},{"value":"5,51E+01","module":"C1"},{"value":"1,23E+02","module":"C2"},{"value":"2,50E+01","module":"C3"},{"value":"7,86E+00","module":"C4"},{"value":"-7,31E+01","module":"D"}]},{"parameter":"PENRM","unit":"MJ","values":[{"value":"6,81E+02","module":"A1"},{"value":"0,0E+00","module":"A2"},{"value":"0,0E+00","module":"A3"},{"value":"0,0E+00","module":"A4"},{"value":"0,0E+00","module":"C1"},{"value":"0,0E+00","module":"C2"},{"value":"-6,81E+02","module":"C3"},{"value":"0,0E+00","module":"C4"},{"value":"0,0E+00","module":"D"}]},{"parameter":"PENRT","unit":"MJ","values":[{"value":"3,58E+03","module":"A1"},{"value":"2,49E+02","module":"A2"},{"value":"9,24E+01","module":"A3"},{"value":"7,07E+01","module":"A4"},{"value":"5,51E+01","module":"C1"},{"value":"1,23E+02","module":"C2"},{"value":"-6,56E+02","module":"C3"},{"value":"7,86E+00","module":"C4"},{"value":"-7,31E+01","module":"D"}]},{"parameter":"SM","unit":"kg","values":[{"value":"1,05E+02","module":"A1"},{"value":"0,0E+00","module":"A2"},{"value":"5,33E-02","module":"A3"},{"value":"0,0E+00","module":"A4"},{"value":"0,0E+00","module":"C1"},{"value":"0,0E+00","module":"C2"},{"value":"0,0E+00","module":"C3"},{"value":"0,0E+00","module":"C4"},{"value":"0,0E+00","module":"D"}]},{"parameter":"RSF","unit":"MJ","values":[{"value":"4,95E+01","module":"A1"},{"value":"1,10E-01","module":"A2"},{"value":"2,52E+00","module":"A3"},{"value":"3,11E-02","module":"A4"},{"value":"0,0E+00","module":"C1"},{"value":"6,32E-02","module":"C2"},{"value":"3,38E-03","module":"C3"},{"value":"6,74E-03","module":"C4"},{"value":"-2,16E-01","module":"D"}]},{"parameter":"NRSF","unit":"MJ","values":[{"value":"4,01E+02","module":"A1"},{"value":"3,74E-01","module":"A2"},{"value":"4,05E-02","module":"A3"},{"value":"1,04E-01","module":"A4"},{"value":"0,0E+00","module":"C1"},{"value":"2,26E-01","module":"C2"},{"value":"0,0E+00","module":"C3"},{"value":"6,34E-01","module":"C4"},{"value":"-1,25E+01","module":"D"}]},{"parameter":"FW","unit":"m3","values":[{"value":"1,84E+00","module":"A1"},{"value":"2,79E-02","module":"A2"},{"value":"2,55E-01","module":"A3"},{"value":"8,05E-03","module":"A4"},{"value":"2,83E-03","module":"C1"},{"value":"1,32E-02","module":"C2"},{"value":"5,28E-02","module":"C3"},{"value":"8,45E-03","module":"C4"},{"value":"-1,63E+00","module":"D"}]}],"end_of_life_waste":[{"parameter":"HWD","unit":"kg","values":[{"value":"3,74E+00","module":"A1"},{"value":"1,35E-02","module":"A2"},{"value":"1,11E-02","module":"A3"},{"value":"3,87E-03","module":"A4"},{"value":"1,62E-03","module":"C1"},{"value":"6,37E-03","module":"C2"},{"value":"2,13E-03","module":"C3"},{"value":"5,24E+00","module":"C4"},{"value":"-1,06E-02","module":"D"}]},{"parameter":"NHWD","unit":"kg","values":[{"value":"6,69E+01","module":"A1"},{"value":"2,05E+01","module":"A2"},{"value":"1,50E+00","module":"A3"},{"value":"6,15E+00","module":"A4"},{"value":"6,52E-02","module":"C1"},{"value":"6,01E+00","module":"C2"},{"value":"6,73E-02","module":"C3"},{"value":"3,58E+01","module":"C4"},{"value":"-1,07E+00","module":"D"}]},{"parameter":"RWD","unit":"kg","values":[{"value":"5,18E-03","module":"A1"},{"value":"1,70E-03","module":"A2"},{"value":"3,36E-04","module":"A3"},{"value":"4,83E-04","module":"A4"},{"value":"3,82E-04","module":"C1"},{"value":"8,41E-04","module":"C2"},{"value":"2,26E-04","module":"C3"},{"value":"2,03E-05","module":"C4"},{"value":"-4,73E-04","module":"D"}]}],"end_of_life_flow":[{"parameter":"CRU","unit":"kg","values":[{"value":"0,0E+00","module":"A1"},{"value":"0,0E+00","module":"A2"},{"value":"0,0E+00","module":"A3"},{"value":"0,0E+00","module":"A4"},{"value":"0,0E+00","module":"C1"},{"value":"0,0E+00","module":"C2"},{"value":"0,0E+00","module":"C3"},{"value":"0,0E+00","module":"C4"},{"value":"0,0E+00","module":"D"}]},{"parameter":"MFR","unit":"kg","values":[{"value":"2,59E-01","module":"A1"},{"value":"0,0E+00","module":"A2"},{"value":"0,0E+00","module":"A3"},{"value":"0,0E+00","module":"A4"},{"value":"0,0E+00","module":"C1"},{"value":"0,0E+00","module":"C2"},{"value":"9,68E+02","module":"C3"},{"value":"0,0E+00","module":"C4"},{"value":"0,0E+00","module":"D"}]},{"parameter":"MER","unit":"kg","values":[{"value":"4,39E-03","module":"A1"},{"value":"0,0E+00","module":"A2"},{"value":"0,0E+00","module":"A3"},{"value":"0,0E+00","module":"A4"},{"value":"0,0E+00","module":"C1"},{"value":"0,0E+00","module":"C2"},{"value":"1,76E+01","module":"C3"},{"value":"0,0E+00","module":"C4"},{"value":"0,0E+00","module":"D"}]},{"parameter":"EEE","unit":"MJ","values":[{"value":"4,96E+00","module":"A1"},{"value":"0,0E+00","module":"A2"},{"value":"0,0E+00","module":"A3"},{"value":"0,0E+00","module":"A4"},{"value":"0,0E+00","module":"C1"},{"value":"0,0E+00","module":"C2"},{"value":"2,68E+01","module":"C3"},{"value":"0,0E+00","module":"C4"},{"value":"0,0E+00","module":"D"}]},{"parameter":"EET","unit":"MJ","values":[{"value":"7,51E+01","module":"A1"},{"value":"0,0E+00","module":"A2"},{"value":"0,0E+00","module":"A3"},{"value":"0,0E+00","module":"A4"},{"value":"0,0E+00","module":"C1"},{"value":"0,0E+00","module":"C2"},{"value":"4,05E+02","module":"C3"},{"value":"0,0E+00","module":"C4"},{"value":"0,0E+00","module":"D"}]}]}