{"product_name":"Leca\u00ae Medium (Small bags), Leca Denmark ","epd_id":"NEPD-5287-4612","compliance":["EN 15804+A2","ISO 14025","ISO 21930"],"producer_name":"Leca International","environmental_impact":[{"parameter":"GWP-total","unit":"kg CO2-eq.","values":[{"value":"8,21E+01","module":"A1"},{"value":"4,50E-01","module":"A2"},{"value":"3,80E+00","module":"A3"},{"value":"1,33E+00","module":"A4"},{"value":"1,27E+00","module":"A5"},{"value":"8,67E-01","module":"C1"},{"value":"1,27E+02","module":"C2"},{"value":"0,0E+00","module":"C3"},{"value":"6,26E-01","module":"C4"},{"value":"-5,75E+01","module":"D"}]},{"parameter":"GWP-fossil","unit":"kg CO2-eq.","values":[{"value":"1,20E+02","module":"A1"},{"value":"4,50E-01","module":"A2"},{"value":"3,16E+00","module":"A3"},{"value":"1,33E+00","module":"A4"},{"value":"1,27E+00","module":"A5"},{"value":"8,67E-01","module":"C1"},{"value":"1,27E+02","module":"C2"},{"value":"0,0E+00","module":"C3"},{"value":"6,26E-01","module":"C4"},{"value":"-5,73E+01","module":"D"}]},{"parameter":"GWP-biogenic","unit":"kg CO2-eq.","values":[{"value":"-3,79E+01","module":"A1"},{"value":"1,93E-04","module":"A2"},{"value":"6,40E-01","module":"A3"},{"value":"5,69E-04","module":"A4"},{"value":"2,39E-04","module":"A5"},{"value":"1,61E-04","module":"C1"},{"value":"0,0E+00","module":"C2"},{"value":"0,0E+00","module":"C3"},{"value":"7,30E-04","module":"C4"},{"value":"-1,41E-01","module":"D"}]},{"parameter":"GWP-luluc","unit":"kg CO2-eq.","values":[{"value":"1,83E-02","module":"A1"},{"value":"1,37E-04","module":"A2"},{"value":"1,91E-04","module":"A3"},{"value":"4,05E-04","module":"A4"},{"value":"9,96E-05","module":"A5"},{"value":"6,79E-05","module":"C1"},{"value":"4,45E-02","module":"C2"},{"value":"0,0E+00","module":"C3"},{"value":"1,54E-04","module":"C4"},{"value":"-2,24E-02","module":"D"}]},{"parameter":"ODP","unit":"kg CFC 11-eq.","values":[{"value":"2,06E-06","module":"A1"},{"value":"1,09E-07","module":"A2"},{"value":"5,78E-08","module":"A3"},{"value":"3,20E-07","module":"A4"},{"value":"2,73E-07","module":"A5"},{"value":"1,86E-07","module":"C1"},{"value":"2,82E-05","module":"C2"},{"value":"0,0E+00","module":"C3"},{"value":"2,37E-07","module":"C4"},{"value":"-3,37E-06","module":"D"}]},{"parameter":"AP","unit":"mol H+-eq.","values":[{"value":"3,81E-01","module":"A1"},{"value":"1,45E-03","module":"A2"},{"value":"2,72E-03","module":"A3"},{"value":"4,28E-03","module":"A4"},{"value":"5,70E-03","module":"A5"},{"value":"3,16E-03","module":"C1"},{"value":"5,19E-01","module":"C2"},{"value":"0,0E+00","module":"C3"},{"value":"5,56E-03","module":"C4"},{"value":"-4,57E-01","module":"D"}]},{"parameter":"POCP","unit":"kg NMVOC-eq.","values":[{"value":"3,84E-01","module":"A1"},{"value":"1,39E-03","module":"A2"},{"value":"3,04E-03","module":"A3"},{"value":"4,10E-03","module":"A4"},{"value":"6,70E-03","module":"A5"},{"value":"3,56E-03","module":"C1"},{"value":"5,22E-01","module":"C2"},{"value":"0,0E+00","module":"C3"},{"value":"6,53E-03","module":"C4"},{"value":"-1,86E-01","module":"D"}]},{"parameter":"ADPE","unit":"kg Sb-eq.","values":[{"value":"1,63E-04","module":"A1"},{"value":"8,02E-06","module":"A2"},{"value":"8,23E-06","module":"A3"},{"value":"2,37E-05","module":"A4"},{"value":"1,94E-06","module":"A5"},{"value":"1,32E-06","module":"C1"},{"value":"3,44E-03","module":"C2"},{"value":"0,0E+00","module":"C3"},{"value":"5,63E-06","module":"C4"},{"value":"-7,59E-04","module":"D"}]},{"parameter":"ADPF","unit":"MJ","values":[{"value":"1,19E+03","module":"A1"},{"value":"7,31E+00","module":"A2"},{"value":"4,43E+00","module":"A3"},{"value":"2,16E+01","module":"A4"},{"value":"1,74E+01","module":"A5"},{"value":"1,18E+01","module":"C1"},{"value":"1,92E+03","module":"C2"},{"value":"0,0E+00","module":"C3"},{"value":"1,72E+01","module":"C4"},{"value":"-5,81E+02","module":"D"}]},{"parameter":"WDP","unit":"m3 world-eq.","values":[{"value":"1,58E+03","module":"A1"},{"value":"5,61E+00","module":"A2"},{"value":"-9,78E+02","module":"A3"},{"value":"1,65E+01","module":"A4"},{"value":"3,70E+00","module":"A5"},{"value":"2,52E+00","module":"C1"},{"value":"1,83E+03","module":"C2"},{"value":"0,0E+00","module":"C3"},{"value":"1,06E+02","module":"C4"},{"value":"-1,07E+03","module":"D"}]},{"parameter":"EP-freshwater","unit":"kg P-eq.","values":[{"value":"6,81E-03","module":"A1"},{"value":"3,58E-06","module":"A2"},{"value":"1,14E-05","module":"A3"},{"value":"1,06E-05","module":"A4"},{"value":"4,60E-06","module":"A5"},{"value":"3,13E-06","module":"C1"},{"value":"9,99E-04","module":"C2"},{"value":"0,0E+00","module":"C3"},{"value":"7,09E-06","module":"C4"},{"value":"-2,85E-03","module":"D"}]},{"parameter":"EP-marine","unit":"kg N-eq.","values":[{"value":"1,38E-01","module":"A1"},{"value":"3,17E-04","module":"A2"},{"value":"2,06E-03","module":"A3"},{"value":"9,37E-04","module":"A4"},{"value":"2,09E-03","module":"A5"},{"value":"1,05E-03","module":"C1"},{"value":"1,54E-01","module":"C2"},{"value":"0,0E+00","module":"C3"},{"value":"2,07E-03","module":"C4"},{"value":"-5,71E-02","module":"D"}]},{"parameter":"EP-terrestrial","unit":"mol N-eq.","values":[{"value":"1,55E+00","module":"A1"},{"value":"3,54E-03","module":"A2"},{"value":"1,08E-02","module":"A3"},{"value":"1,04E-02","module":"A4"},{"value":"2,31E-02","module":"A5"},{"value":"1,16E-02","module":"C1"},{"value":"1,70E+00","module":"C2"},{"value":"0,0E+00","module":"C3"},{"value":"2,28E-02","module":"C4"},{"value":"-6,89E-01","module":"D"}]},{"parameter":"GWP-IOBC","unit":"kg CO2-eq.","values":[{"value":"1,20E+02","module":"A1"},{"value":"4,50E-01","module":"A2"},{"value":"3,16E+00","module":"A3"},{"value":"1,33E+00","module":"A4"},{"value":"1,99E-01","module":"A5"},{"value":"1,98E-01","module":"C1"},{"value":"1,27E+02","module":"C2"},{"value":"0,0E+00","module":"C3"},{"value":"6,26E-01","module":"C4"},{"value":"-5,74E+01","module":"D"}]}],"additional_environmental_impact":[{"parameter":"PM","unit":"disease incidence","values":[{"value":"6,81E-06","module":"A1"},{"value":"4,13E-08","module":"A2"},{"value":"3,23E-08","module":"A3"},{"value":"1,22E-07","module":"A4"},{"value":"9,99E-08","module":"A5"},{"value":"6,20E-08","module":"C1"},{"value":"8,39E-06","module":"C2"},{"value":"0,0E+00","module":"C3"},{"value":"1,19E-07","module":"C4"},{"value":"-4,25E-06","module":"D"}]},{"parameter":"ETP-fw","unit":"CTUe","values":[{"value":"1,49E+03","module":"A1"},{"value":"5,35E+00","module":"A2"},{"value":"1,87E+01","module":"A3"},{"value":"1,58E+01","module":"A4"},{"value":"9,52E+00","module":"A5"},{"value":"6,48E+00","module":"C1"},{"value":"1,41E+03","module":"C2"},{"value":"0,0E+00","module":"C3"},{"value":"9,39E+00","module":"C4"},{"value":"-1,40E+03","module":"D"}]},{"parameter":"HTP-c","unit":"CTUh","values":[{"value":"1,85E-08","module":"A1"},{"value":"0,0E+00","module":"A2"},{"value":"1,17E-09","module":"A3"},{"value":"0,0E+00","module":"A4"},{"value":"1,08E-09","module":"A5"},{"value":"7,22E-10","module":"C1"},{"value":"0,0E+00","module":"C2"},{"value":"0,0E+00","module":"C3"},{"value":"3,81E-10","module":"C4"},{"value":"-2,56E-08","module":"D"}]},{"parameter":"HTP-nc","unit":"CTUh","values":[{"value":"1,46E-06","module":"A1"},{"value":"5,17E-09","module":"A2"},{"value":"3,35E-08","module":"A3"},{"value":"1,53E-08","module":"A4"},{"value":"8,04E-09","module":"A5"},{"value":"5,15E-09","module":"C1"},{"value":"1,53E-06","module":"C2"},{"value":"0,0E+00","module":"C3"},{"value":"6,79E-09","module":"C4"},{"value":"-6,94E-07","module":"D"}]},{"parameter":"SQP","unit":"unitless","values":[{"value":"1,11E+03","module":"A1"},{"value":"8,38E+00","module":"A2"},{"value":"3,15E+00","module":"A3"},{"value":"2,47E+01","module":"A4"},{"value":"2,21E+00","module":"A5"},{"value":"1,50E+00","module":"C1"},{"value":"1,32E+03","module":"C2"},{"value":"0,0E+00","module":"C3"},{"value":"6,63E+01","module":"C4"},{"value":"-8,09E+02","module":"D"}]},{"parameter":"IRP","unit":"kBq U235-eq.","values":[{"value":"9,73E-01","module":"A1"},{"value":"3,20E-02","module":"A2"},{"value":"1,55E-02","module":"A3"},{"value":"9,43E-02","module":"A4"},{"value":"7,45E-02","module":"A5"},{"value":"5,08E-02","module":"C1"},{"value":"8,39E+00","module":"C2"},{"value":"0,0E+00","module":"C3"},{"value":"7,86E-02","module":"C4"},{"value":"-1,21E+00","module":"D"}]}],"resource_use":[{"parameter":"PERE","unit":"MJ","values":[{"value":"1,59E+02","module":"A1"},{"value":"9,20E-02","module":"A2"},{"value":"7,68E+01","module":"A3"},{"value":"2,71E-01","module":"A4"},{"value":"9,41E-02","module":"A5"},{"value":"6,41E-02","module":"C1"},{"value":"2,71E+01","module":"C2"},{"value":"0,0E+00","module":"C3"},{"value":"6,16E-01","module":"C4"},{"value":"-1,57E+02","module":"D"}]},{"parameter":"PERM","unit":"MJ","values":[{"value":"3,47E+02","module":"A1"},{"value":"0,0E+00","module":"A2"},{"value":"0,0E+00","module":"A3"},{"value":"0,0E+00","module":"A4"},{"value":"0,0E+00","module":"A5"},{"value":"0,0E+00","module":"C1"},{"value":"0,0E+00","module":"C2"},{"value":"0,0E+00","module":"C3"},{"value":"0,0E+00","module":"C4"},{"value":"0,0E+00","module":"D"}]},{"parameter":"PERT","unit":"MJ","values":[{"value":"5,06E+02","module":"A1"},{"value":"9,20E-02","module":"A2"},{"value":"7,68E+01","module":"A3"},{"value":"2,71E-01","module":"A4"},{"value":"9,41E-02","module":"A5"},{"value":"6,41E-02","module":"C1"},{"value":"2,71E+01","module":"C2"},{"value":"0,0E+00","module":"C3"},{"value":"6,16E-01","module":"C4"},{"value":"-1,57E+02","module":"D"}]},{"parameter":"PENRE","unit":"MJ","values":[{"value":"1,10E+03","module":"A1"},{"value":"7,31E+00","module":"A2"},{"value":"4,44E+00","module":"A3"},{"value":"2,16E+01","module":"A4"},{"value":"1,74E+01","module":"A5"},{"value":"1,18E+01","module":"C1"},{"value":"1,93E+03","module":"C2"},{"value":"0,0E+00","module":"C3"},{"value":"1,72E+01","module":"C4"},{"value":"-5,81E+02","module":"D"}]},{"parameter":"PENRM","unit":"MJ","values":[{"value":"9,31E+01","module":"A1"},{"value":"0,0E+00","module":"A2"},{"value":"0,0E+00","module":"A3"},{"value":"0,0E+00","module":"A4"},{"value":"0,0E+00","module":"A5"},{"value":"0,0E+00","module":"C1"},{"value":"0,0E+00","module":"C2"},{"value":"0,0E+00","module":"C3"},{"value":"0,0E+00","module":"C4"},{"value":"0,0E+00","module":"D"}]},{"parameter":"PENRT","unit":"MJ","values":[{"value":"1,19E+03","module":"A1"},{"value":"7,31E+00","module":"A2"},{"value":"4,44E+00","module":"A3"},{"value":"2,16E+01","module":"A4"},{"value":"1,74E+01","module":"A5"},{"value":"1,18E+01","module":"C1"},{"value":"1,93E+03","module":"C2"},{"value":"0,0E+00","module":"C3"},{"value":"1,72E+01","module":"C4"},{"value":"-5,81E+02","module":"D"}]},{"parameter":"SM","unit":"kg","values":[{"value":"4,26E+01","module":"A1"},{"value":"0,0E+00","module":"A2"},{"value":"0,0E+00","module":"A3"},{"value":"0,0E+00","module":"A4"},{"value":"8,54E-03","module":"A5"},{"value":"5,82E-03","module":"C1"},{"value":"7,70E-01","module":"C2"},{"value":"0,0E+00","module":"C3"},{"value":"0,0E+00","module":"C4"},{"value":"-8,59E-01","module":"D"}]},{"parameter":"RSF","unit":"MJ","values":[{"value":"7,32E+00","module":"A1"},{"value":"3,22E-03","module":"A2"},{"value":"4,36E-03","module":"A3"},{"value":"9,49E-03","module":"A4"},{"value":"2,32E-03","module":"A5"},{"value":"1,58E-03","module":"C1"},{"value":"9,68E-01","module":"C2"},{"value":"0,0E+00","module":"C3"},{"value":"1,28E-02","module":"C4"},{"value":"-4,16E+00","module":"D"}]},{"parameter":"NRSF","unit":"MJ","values":[{"value":"2,24E+02","module":"A1"},{"value":"1,08E-02","module":"A2"},{"value":"3,70E-02","module":"A3"},{"value":"3,18E-02","module":"A4"},{"value":"3,41E-02","module":"A5"},{"value":"2,32E-02","module":"C1"},{"value":"3,45E+00","module":"C2"},{"value":"0,0E+00","module":"C3"},{"value":"2,76E-02","module":"C4"},{"value":"-3,25E+00","module":"D"}]},{"parameter":"FW","unit":"m3","values":[{"value":"2,23E-01","module":"A1"},{"value":"8,32E-04","module":"A2"},{"value":"7,91E-03","module":"A3"},{"value":"2,46E-03","module":"A4"},{"value":"8,95E-04","module":"A5"},{"value":"6,10E-04","module":"C1"},{"value":"2,02E-01","module":"C2"},{"value":"0,0E+00","module":"C3"},{"value":"2,12E-02","module":"C4"},{"value":"-3,86E-01","module":"D"}]}],"end_of_life_waste":[{"parameter":"HWD","unit":"kg","values":[{"value":"3,49E-02","module":"A1"},{"value":"4,00E-04","module":"A2"},{"value":"1,26E+00","module":"A3"},{"value":"1,18E-03","module":"A4"},{"value":"5,12E-04","module":"A5"},{"value":"3,49E-04","module":"C1"},{"value":"9,76E-02","module":"C2"},{"value":"0,0E+00","module":"C3"},{"value":"0,0E+00","module":"C4"},{"value":"-6,40E-02","module":"D"}]},{"parameter":"NHWD","unit":"kg","values":[{"value":"2,84E+00","module":"A1"},{"value":"6,36E-01","module":"A2"},{"value":"1,47E+00","module":"A3"},{"value":"1,88E+00","module":"A4"},{"value":"2,06E-02","module":"A5"},{"value":"1,40E-02","module":"C1"},{"value":"9,16E+01","module":"C2"},{"value":"0,0E+00","module":"C3"},{"value":"7,62E+01","module":"C4"},{"value":"-4,03E+00","module":"D"}]},{"parameter":"RWD","unit":"kg","values":[{"value":"9,73E-04","module":"A1"},{"value":"4,99E-05","module":"A2"},{"value":"2,13E-05","module":"A3"},{"value":"1,47E-04","module":"A4"},{"value":"1,21E-04","module":"A5"},{"value":"8,22E-05","module":"C1"},{"value":"1,30E-02","module":"C2"},{"value":"0,0E+00","module":"C3"},{"value":"0,0E+00","module":"C4"},{"value":"-1,73E-03","module":"D"}]}],"end_of_life_flow":[{"parameter":"CRU","unit":"kg","values":[{"value":"0,0E+00","module":"A1"},{"value":"0,0E+00","module":"A2"},{"value":"0,0E+00","module":"A3"},{"value":"0,0E+00","module":"A4"},{"value":"0,0E+00","module":"A5"},{"value":"0,0E+00","module":"C1"},{"value":"0,0E+00","module":"C2"},{"value":"0,0E+00","module":"C3"},{"value":"0,0E+00","module":"C4"},{"value":"0,0E+00","module":"D"}]},{"parameter":"MFR","unit":"kg","values":[{"value":"1,83E-02","module":"A1"},{"value":"0,0E+00","module":"A2"},{"value":"1,48E-01","module":"A3"},{"value":"0,0E+00","module":"A4"},{"value":"8,26E-03","module":"A5"},{"value":"5,71E-03","module":"C1"},{"value":"1,08E-02","module":"C2"},{"value":"2,29E+02","module":"C3"},{"value":"0,0E+00","module":"C4"},{"value":"-6,97E-01","module":"D"}]},{"parameter":"MER","unit":"kg","values":[{"value":"2,06E-03","module":"A1"},{"value":"0,0E+00","module":"A2"},{"value":"3,97E-05","module":"A3"},{"value":"0,0E+00","module":"A4"},{"value":"1,55E-04","module":"A5"},{"value":"1,77E-05","module":"C1"},{"value":"6,40E-01","module":"C2"},{"value":"0,0E+00","module":"C3"},{"value":"0,0E+00","module":"C4"},{"value":"-4,17E-02","module":"D"}]},{"parameter":"EEE","unit":"MJ","values":[{"value":"1,55E-03","module":"A1"},{"value":"0,0E+00","module":"A2"},{"value":"3,31E+00","module":"A3"},{"value":"0,0E+00","module":"A4"},{"value":"8,92E-05","module":"A5"},{"value":"6,07E-05","module":"C1"},{"value":"7,42E-02","module":"C2"},{"value":"0,0E+00","module":"C3"},{"value":"0,0E+00","module":"C4"},{"value":"-9,08E-02","module":"D"}]},{"parameter":"EET","unit":"MJ","values":[{"value":"2,35E-02","module":"A1"},{"value":"0,0E+00","module":"A2"},{"value":"5,01E+01","module":"A3"},{"value":"0,0E+00","module":"A4"},{"value":"1,35E-03","module":"A5"},{"value":"9,19E-04","module":"C1"},{"value":"1,12E+00","module":"C2"},{"value":"0,0E+00","module":"C3"},{"value":"0,0E+00","module":"C4"},{"value":"-1,37E+00","module":"D"}]}]}