{"product_name":"Leca\u00ae Murblock Typ 5  and Leca\u00ae Block Fin, Benders Sweden","epd_id":"NEPD-3826-2780-EN","compliance":["EN 15804+A2","ISO 14025","ISO 21930"],"producer_name":"Leca International","environmental_impact":[{"parameter":"GWP-total","unit":"kg CO2-eq.","values":[{"value":"1,37E+02","module":"A1"},{"value":"7,96E+00","module":"A2"},{"value":"1,92E+00","module":"A3"},{"value":"1,42E+01","module":"A4"},{"value":"3,40E+00","module":"C1"},{"value":"7,09E+00","module":"C2"},{"value":"4,59E-01","module":"C3"},{"value":"1,75E+00","module":"C4"},{"value":"-1,49E+00","module":"D"}]},{"parameter":"GWP-fossil","unit":"kg CO2-eq.","values":[{"value":"1,37E+02","module":"A1"},{"value":"7,95E+00","module":"A2"},{"value":"1,83E+00","module":"A3"},{"value":"1,42E+01","module":"A4"},{"value":"3,40E+00","module":"C1"},{"value":"7,08E+00","module":"C2"},{"value":"4,53E-01","module":"C3"},{"value":"1,74E+00","module":"C4"},{"value":"-1,46E+00","module":"D"}]},{"parameter":"GWP-biogenic","unit":"kg CO2-eq.","values":[{"value":"-5,45E-01","module":"A1"},{"value":"3,93E-03","module":"A2"},{"value":"3,51E-02","module":"A3"},{"value":"5,78E-03","module":"A4"},{"value":"6,38E-04","module":"C1"},{"value":"2,89E-03","module":"C2"},{"value":"3,91E-03","module":"C3"},{"value":"2,04E-03","module":"C4"},{"value":"-2,91E-02","module":"D"}]},{"parameter":"GWP-luluc","unit":"kg CO2-eq.","values":[{"value":"2,25E-02","module":"A1"},{"value":"2,42E-03","module":"A2"},{"value":"5,42E-02","module":"A3"},{"value":"4,95E-03","module":"A4"},{"value":"2,68E-04","module":"C1"},{"value":"2,48E-03","module":"C2"},{"value":"6,26E-04","module":"C3"},{"value":"4,28E-04","module":"C4"},{"value":"-9,87E-04","module":"D"}]},{"parameter":"ODP","unit":"kg CFC 11-eq.","values":[{"value":"2,36E-06","module":"A1"},{"value":"1,92E-06","module":"A2"},{"value":"6,05E-07","module":"A3"},{"value":"3,23E-06","module":"A4"},{"value":"7,34E-07","module":"C1"},{"value":"1,61E-06","module":"C2"},{"value":"8,92E-08","module":"C3"},{"value":"6,60E-07","module":"C4"},{"value":"-2,66E-07","module":"D"}]},{"parameter":"AP","unit":"mol H+-eq.","values":[{"value":"3,12E-01","module":"A1"},{"value":"2,56E-02","module":"A2"},{"value":"1,49E-02","module":"A3"},{"value":"5,79E-02","module":"A4"},{"value":"3,56E-02","module":"C1"},{"value":"2,90E-02","module":"C2"},{"value":"3,66E-03","module":"C3"},{"value":"1,55E-02","module":"C4"},{"value":"-1,31E-02","module":"D"}]},{"parameter":"POCP","unit":"kg NMVOC-eq.","values":[{"value":"3,33E-01","module":"A1"},{"value":"2,46E-02","module":"A2"},{"value":"1,53E-02","module":"A3"},{"value":"5,82E-02","module":"A4"},{"value":"4,74E-02","module":"C1"},{"value":"2,91E-02","module":"C2"},{"value":"3,31E-03","module":"C3"},{"value":"1,82E-02","module":"C4"},{"value":"-1,41E-02","module":"D"}]},{"parameter":"ADPE","unit":"kg Sb-eq.","values":[{"value":"1,59E-04","module":"A1"},{"value":"1,42E-04","module":"A2"},{"value":"3,52E-05","module":"A3"},{"value":"3,84E-04","module":"A4"},{"value":"5,22E-06","module":"C1"},{"value":"1,92E-04","module":"C2"},{"value":"5,74E-06","module":"C3"},{"value":"1,57E-05","module":"C4"},{"value":"-1,30E-04","module":"D"}]},{"parameter":"ADPF","unit":"MJ","values":[{"value":"6,67E+02","module":"A1"},{"value":"1,29E+02","module":"A2"},{"value":"1,10E+02","module":"A3"},{"value":"2,14E+02","module":"A4"},{"value":"4,68E+01","module":"C1"},{"value":"1,07E+02","module":"C2"},{"value":"1,41E+01","module":"C3"},{"value":"4,80E+01","module":"C4"},{"value":"-2,47E+01","module":"D"}]},{"parameter":"WDP","unit":"m3 world-eq.","values":[{"value":"1,77E+03","module":"A1"},{"value":"9,90E+01","module":"A2"},{"value":"9,91E+03","module":"A3"},{"value":"2,04E+02","module":"A4"},{"value":"9,95E+00","module":"C1"},{"value":"1,02E+02","module":"C2"},{"value":"1,55E+03","module":"C3"},{"value":"2,96E+02","module":"C4"},{"value":"-1,16E+03","module":"D"}]},{"parameter":"EP-freshwater","unit":"kg P-eq.","values":[{"value":"7,44E-03","module":"A1"},{"value":"6,33E-05","module":"A2"},{"value":"6,06E-05","module":"A3"},{"value":"1,11E-04","module":"A4"},{"value":"1,24E-05","module":"C1"},{"value":"5,56E-05","module":"C2"},{"value":"2,86E-05","module":"C3"},{"value":"1,98E-05","module":"C4"},{"value":"-3,88E-05","module":"D"}]},{"parameter":"EP-marine","unit":"kg N-eq.","values":[{"value":"9,40E-02","module":"A1"},{"value":"5,61E-03","module":"A2"},{"value":"5,12E-03","module":"A3"},{"value":"1,72E-02","module":"A4"},{"value":"1,57E-02","module":"C1"},{"value":"8,59E-03","module":"C2"},{"value":"1,07E-03","module":"C3"},{"value":"5,76E-03","module":"C4"},{"value":"-4,56E-03","module":"D"}]},{"parameter":"EP-terrestrial","unit":"mol N-eq.","values":[{"value":"1,37E+00","module":"A1"},{"value":"6,25E-02","module":"A2"},{"value":"5,78E-02","module":"A3"},{"value":"1,90E-01","module":"A4"},{"value":"1,70E-01","module":"C1"},{"value":"9,50E-02","module":"C2"},{"value":"1,24E-02","module":"C3"},{"value":"6,36E-02","module":"C4"},{"value":"-5,35E-02","module":"D"}]},{"parameter":"GWP-IOBC","unit":"kg CO2-eq.","values":[{"value":"8,42E+00","module":"A1"},{"value":"7,95E+00","module":"A2"},{"value":"1,75E+00","module":"A3"},{"value":"1,42E+01","module":"A4"},{"value":"4,56E+03","module":"C1"},{"value":"7,09E+00","module":"C2"},{"value":"0,0E+00","module":"C3"},{"value":"0,0E+00","module":"C4"},{"value":"-1,56E+00","module":"D"}]}],"additional_environmental_impact":[{"parameter":"PM","unit":"disease incidence","values":[{"value":"2,78E-06","module":"A1"},{"value":"7,12E-07","module":"A2"},{"value":"2,87E-07","module":"A3"},{"value":"1,02E-06","module":"A4"},{"value":"4,31E-06","module":"C1"},{"value":"5,10E-07","module":"C2"},{"value":"5,86E-08","module":"C3"},{"value":"3,31E-07","module":"C4"},{"value":"-2,80E-07","module":"D"}]},{"parameter":"ETP-fw","unit":"CTUe","values":[{"value":"6,37E+02","module":"A1"},{"value":"9,44E+01","module":"A2"},{"value":"5,90E+01","module":"A3"},{"value":"1,57E+02","module":"A4"},{"value":"2,56E+01","module":"C1"},{"value":"7,87E+01","module":"C2"},{"value":"9,96E+00","module":"C3"},{"value":"2,62E+01","module":"C4"},{"value":"-2,54E+01","module":"D"}]},{"parameter":"HTP-c","unit":"CTUh","values":[{"value":"1,06E-07","module":"A1"},{"value":"0,0E+00","module":"A2"},{"value":"1,80E-09","module":"A3"},{"value":"0,0E+00","module":"A4"},{"value":"8,50E-10","module":"C1"},{"value":"0,0E+00","module":"C2"},{"value":"6,38E-10","module":"C3"},{"value":"1,06E-09","module":"C4"},{"value":"-1,28E-09","module":"D"}]},{"parameter":"HTP-nc","unit":"CTUh","values":[{"value":"2,00E-06","module":"A1"},{"value":"9,13E-08","module":"A2"},{"value":"4,35E-08","module":"A3"},{"value":"1,70E-07","module":"A4"},{"value":"2,38E-08","module":"C1"},{"value":"8,50E-08","module":"C2"},{"value":"8,93E-09","module":"C3"},{"value":"1,89E-08","module":"C4"},{"value":"-3,12E-08","module":"D"}]},{"parameter":"SQP","unit":"unitless","values":[{"value":"2,23E+02","module":"A1"},{"value":"1,48E+02","module":"A2"},{"value":"4,50E+01","module":"A3"},{"value":"1,47E+02","module":"A4"},{"value":"5,69E+00","module":"C1"},{"value":"7,36E+01","module":"C2"},{"value":"7,95E+00","module":"C3"},{"value":"1,85E+02","module":"C4"},{"value":"5,60E+01","module":"D"}]},{"parameter":"IRP","unit":"kBq U235-eq.","values":[{"value":"4,62E+03","module":"A1"},{"value":"5,64E-01","module":"A2"},{"value":"3,40E+00","module":"A3"},{"value":"9,34E-01","module":"A4"},{"value":"2,04E-01","module":"C1"},{"value":"4,67E-01","module":"C2"},{"value":"2,36E-01","module":"C3"},{"value":"2,19E-01","module":"C4"},{"value":"-2,27E-01","module":"D"}]}],"resource_use":[{"parameter":"PERE","unit":"MJ","values":[{"value":"8,06E+01","module":"A1"},{"value":"1,62E+00","module":"A2"},{"value":"4,70E+01","module":"A3"},{"value":"3,01E+00","module":"A4"},{"value":"2,55E-01","module":"C1"},{"value":"1,51E+00","module":"C2"},{"value":"7,24E+00","module":"C3"},{"value":"1,72E+00","module":"C4"},{"value":"-5,78E+00","module":"D"}]},{"parameter":"PERM","unit":"MJ","values":[{"value":"2,75E+01","module":"A1"},{"value":"0,0E+00","module":"A2"},{"value":"0,0E+00","module":"A3"},{"value":"0,0E+00","module":"A4"},{"value":"0,0E+00","module":"C1"},{"value":"0,0E+00","module":"C2"},{"value":"0,0E+00","module":"C3"},{"value":"0,0E+00","module":"C4"},{"value":"0,0E+00","module":"D"}]},{"parameter":"PERT","unit":"MJ","values":[{"value":"1,08E+02","module":"A1"},{"value":"1,62E+00","module":"A2"},{"value":"4,70E+01","module":"A3"},{"value":"3,01E+00","module":"A4"},{"value":"2,55E-01","module":"C1"},{"value":"1,51E+00","module":"C2"},{"value":"7,24E+00","module":"C3"},{"value":"1,72E+00","module":"C4"},{"value":"-5,78E+00","module":"D"}]},{"parameter":"PENRE","unit":"MJ","values":[{"value":"6,66E+02","module":"A1"},{"value":"1,29E+02","module":"A2"},{"value":"1,10E+02","module":"A3"},{"value":"2,14E+02","module":"A4"},{"value":"4,68E+01","module":"C1"},{"value":"1,07E+02","module":"C2"},{"value":"1,41E+01","module":"C3"},{"value":"4,80E+01","module":"C4"},{"value":"-2,61E+01","module":"D"}]},{"parameter":"PENRM","unit":"MJ","values":[{"value":"4,25E+00","module":"A1"},{"value":"0,0E+00","module":"A2"},{"value":"0,0E+00","module":"A3"},{"value":"0,0E+00","module":"A4"},{"value":"0,0E+00","module":"C1"},{"value":"0,0E+00","module":"C2"},{"value":"0,0E+00","module":"C3"},{"value":"0,0E+00","module":"C4"},{"value":"0,0E+00","module":"D"}]},{"parameter":"PENRT","unit":"MJ","values":[{"value":"6,70E+02","module":"A1"},{"value":"1,29E+02","module":"A2"},{"value":"1,10E+02","module":"A3"},{"value":"2,14E+02","module":"A4"},{"value":"4,68E+01","module":"C1"},{"value":"1,07E+02","module":"C2"},{"value":"1,41E+01","module":"C3"},{"value":"4,80E+01","module":"C4"},{"value":"-2,61E+01","module":"D"}]},{"parameter":"SM","unit":"kg","values":[{"value":"1,53E+00","module":"A1"},{"value":"8,99E-03","module":"A2"},{"value":"7,78E-03","module":"A3"},{"value":"0,0E+00","module":"A4"},{"value":"2,30E-02","module":"C1"},{"value":"0,0E+00","module":"C2"},{"value":"1,21E-02","module":"C3"},{"value":"2,08E-02","module":"C4"},{"value":"-4,99E-02","module":"D"}]},{"parameter":"RSF","unit":"MJ","values":[{"value":"3,30E+01","module":"A1"},{"value":"5,68E-02","module":"A2"},{"value":"1,85E-01","module":"A3"},{"value":"1,08E-01","module":"A4"},{"value":"6,23E-03","module":"C1"},{"value":"5,40E-02","module":"C2"},{"value":"1,47E-01","module":"C3"},{"value":"3,56E-02","module":"C4"},{"value":"-1,18E-01","module":"D"}]},{"parameter":"NRSF","unit":"MJ","values":[{"value":"4,75E+02","module":"A1"},{"value":"1,91E-01","module":"A2"},{"value":"6,01E-01","module":"A3"},{"value":"3,85E-01","module":"A4"},{"value":"-9,35E-02","module":"C1"},{"value":"1,93E-01","module":"C2"},{"value":"-9,08E-03","module":"C3"},{"value":"7,69E-02","module":"C4"},{"value":"-1,21E-01","module":"D"}]},{"parameter":"FW","unit":"m3","values":[{"value":"1,09E+00","module":"A1"},{"value":"1,47E-02","module":"A2"},{"value":"1,27E-01","module":"A3"},{"value":"2,25E-02","module":"A4"},{"value":"2,41E-03","module":"C1"},{"value":"1,12E-02","module":"C2"},{"value":"2,41E-02","module":"C3"},{"value":"5,90E-02","module":"C4"},{"value":"-9,07E-01","module":"D"}]}],"end_of_life_waste":[{"parameter":"HWD","unit":"kg","values":[{"value":"4,16E-02","module":"A1"},{"value":"7,07E-03","module":"A2"},{"value":"4,47E-02","module":"A3"},{"value":"1,09E-02","module":"A4"},{"value":"1,38E-03","module":"C1"},{"value":"5,45E-03","module":"C2"},{"value":"1,40E-03","module":"C3"},{"value":"3,38E-03","module":"C4"},{"value":"-5,95E-03","module":"D"}]},{"parameter":"NHWD","unit":"kg","values":[{"value":"1,35E+00","module":"A1"},{"value":"1,12E+01","module":"A2"},{"value":"3,81E-01","module":"A3"},{"value":"1,02E+01","module":"A4"},{"value":"5,54E-02","module":"C1"},{"value":"5,11E+00","module":"C2"},{"value":"4,44E-02","module":"C3"},{"value":"2,13E+02","module":"C4"},{"value":"-1,81E-01","module":"D"}]},{"parameter":"RWD","unit":"kg","values":[{"value":"6,21E-04","module":"A1"},{"value":"8,82E-04","module":"A2"},{"value":"1,56E-03","module":"A3"},{"value":"1,46E-03","module":"A4"},{"value":"3,25E-04","module":"C1"},{"value":"7,28E-04","module":"C2"},{"value":"1,49E-04","module":"C3"},{"value":"3,12E-04","module":"C4"},{"value":"-1,96E-04","module":"D"}]}],"end_of_life_flow":[{"parameter":"CRU","unit":"kg","values":[{"value":"0,0E+00","module":"A1"},{"value":"0,0E+00","module":"A2"},{"value":"0,0E+00","module":"A3"},{"value":"0,0E+00","module":"A4"},{"value":"0,0E+00","module":"C1"},{"value":"0,0E+00","module":"C2"},{"value":"0,0E+00","module":"C3"},{"value":"0,0E+00","module":"C4"},{"value":"0,0E+00","module":"D"}]},{"parameter":"MFR","unit":"kg","values":[{"value":"5,01E-02","module":"A1"},{"value":"1,26E-04","module":"A2"},{"value":"3,16E-01","module":"A3"},{"value":"0,0E+00","module":"A4"},{"value":"2,26E-02","module":"C1"},{"value":"0,0E+00","module":"C2"},{"value":"6,38E+02","module":"C3"},{"value":"1,90E-02","module":"C4"},{"value":"-1,17E-03","module":"D"}]},{"parameter":"MER","unit":"kg","values":[{"value":"5,28E-01","module":"A1"},{"value":"7,79E-03","module":"A2"},{"value":"5,91E-03","module":"A3"},{"value":"0,0E+00","module":"A4"},{"value":"7,00E-05","module":"C1"},{"value":"0,0E+00","module":"C2"},{"value":"1,47E-03","module":"C3"},{"value":"3,57E-04","module":"C4"},{"value":"-4,37E-02","module":"D"}]},{"parameter":"EEE","unit":"MJ","values":[{"value":"3,91E-02","module":"A1"},{"value":"1,36E-03","module":"A2"},{"value":"1,93E-01","module":"A3"},{"value":"0,0E+00","module":"A4"},{"value":"2,40E-04","module":"C1"},{"value":"0,0E+00","module":"C2"},{"value":"2,52E-03","module":"C3"},{"value":"2,95E-02","module":"C4"},{"value":"-1,06E-02","module":"D"}]},{"parameter":"EET","unit":"MJ","values":[{"value":"5,92E-01","module":"A1"},{"value":"2,06E-02","module":"A2"},{"value":"2,92E+00","module":"A3"},{"value":"0,0E+00","module":"A4"},{"value":"3,63E-03","module":"C1"},{"value":"0,0E+00","module":"C2"},{"value":"3,81E-02","module":"C3"},{"value":"4,46E-01","module":"C4"},{"value":"-1,60E-01","module":"D"}]}]}