{"product_name":"Leca\u00ae 4-10 rund, Fibo ExClay Deutschland GmbH ","epd_id":"NEPD-3953-2890-EN","compliance":["EN 15804+A2","ISO 14025","ISO 21930"],"producer_name":"Leca International","environmental_impact":[{"parameter":"GWP-total","unit":"kg CO2-eq.","values":[{"value":"1,66E+00","module":"A1"},{"value":"2,42E+00","module":"A2"},{"value":"1,13E+02","module":"A3"},{"value":"1,06E+01","module":"A4"},{"value":"1,27E+00","module":"A5"},{"value":"8,67E-01","module":"C1"},{"value":"2,54E+00","module":"C2"},{"value":"0,0E+00","module":"C3"},{"value":"6,26E-01","module":"C4"},{"value":"-5,75E+01","module":"D"}]},{"parameter":"GWP-fossil","unit":"kg CO2-eq.","values":[{"value":"1,65E+00","module":"A1"},{"value":"2,42E+00","module":"A2"},{"value":"1,12E+02","module":"A3"},{"value":"1,06E+01","module":"A4"},{"value":"1,27E+00","module":"A5"},{"value":"8,67E-01","module":"C1"},{"value":"2,54E+00","module":"C2"},{"value":"0,0E+00","module":"C3"},{"value":"6,26E-01","module":"C4"},{"value":"-5,73E+01","module":"D"}]},{"parameter":"GWP-biogenic","unit":"kg CO2-eq.","values":[{"value":"2,00E-03","module":"A1"},{"value":"1,00E-03","module":"A2"},{"value":"6,44E-01","module":"A3"},{"value":"4,55E-03","module":"A4"},{"value":"2,39E-04","module":"A5"},{"value":"1,61E-04","module":"C1"},{"value":"0,0E+00","module":"C2"},{"value":"0,0E+00","module":"C3"},{"value":"7,30E-04","module":"C4"},{"value":"-1,41E-01","module":"D"}]},{"parameter":"GWP-luluc","unit":"kg CO2-eq.","values":[{"value":"1,39E-04","module":"A1"},{"value":"8,60E-04","module":"A2"},{"value":"8,05E-03","module":"A3"},{"value":"3,24E-03","module":"A4"},{"value":"9,96E-05","module":"A5"},{"value":"6,79E-05","module":"C1"},{"value":"8,89E-04","module":"C2"},{"value":"0,0E+00","module":"C3"},{"value":"1,54E-04","module":"C4"},{"value":"-2,24E-02","module":"D"}]},{"parameter":"ODP","unit":"kg CFC 11-eq.","values":[{"value":"3,35E-07","module":"A1"},{"value":"5,47E-07","module":"A2"},{"value":"8,51E-07","module":"A3"},{"value":"2,56E-06","module":"A4"},{"value":"2,73E-07","module":"A5"},{"value":"1,86E-07","module":"C1"},{"value":"5,64E-07","module":"C2"},{"value":"0,0E+00","module":"C3"},{"value":"2,37E-07","module":"C4"},{"value":"-3,37E-06","module":"D"}]},{"parameter":"AP","unit":"mol H+-eq.","values":[{"value":"3,18E-03","module":"A1"},{"value":"6,94E-03","module":"A2"},{"value":"3,43E-01","module":"A3"},{"value":"3,42E-02","module":"A4"},{"value":"5,70E-03","module":"A5"},{"value":"3,16E-03","module":"C1"},{"value":"1,04E-02","module":"C2"},{"value":"0,0E+00","module":"C3"},{"value":"5,56E-03","module":"C4"},{"value":"-4,57E-01","module":"D"}]},{"parameter":"POCP","unit":"kg NMVOC-eq.","values":[{"value":"2,34E-03","module":"A1"},{"value":"5,89E-03","module":"A2"},{"value":"3,47E-01","module":"A3"},{"value":"3,28E-02","module":"A4"},{"value":"6,70E-03","module":"A5"},{"value":"3,56E-03","module":"C1"},{"value":"1,04E-02","module":"C2"},{"value":"0,0E+00","module":"C3"},{"value":"6,53E-03","module":"C4"},{"value":"-1,86E-01","module":"D"}]},{"parameter":"ADPE","unit":"kg Sb-eq.","values":[{"value":"9,90E-07","module":"A1"},{"value":"6,67E-05","module":"A2"},{"value":"2,23E-05","module":"A3"},{"value":"1,89E-04","module":"A4"},{"value":"1,94E-06","module":"A5"},{"value":"1,32E-06","module":"C1"},{"value":"6,88E-05","module":"C2"},{"value":"0,0E+00","module":"C3"},{"value":"5,63E-06","module":"C4"},{"value":"-7,59E-04","module":"D"}]},{"parameter":"ADPF","unit":"MJ","values":[{"value":"2,14E+01","module":"A1"},{"value":"3,65E+01","module":"A2"},{"value":"9,38E+02","module":"A3"},{"value":"1,73E+02","module":"A4"},{"value":"1,74E+01","module":"A5"},{"value":"1,18E+01","module":"C1"},{"value":"3,83E+01","module":"C2"},{"value":"0,0E+00","module":"C3"},{"value":"1,72E+01","module":"C4"},{"value":"-5,81E+02","module":"D"}]},{"parameter":"WDP","unit":"m3 world-eq.","values":[{"value":"2,04E+02","module":"A1"},{"value":"3,53E+01","module":"A2"},{"value":"-1,90E+02","module":"A3"},{"value":"1,32E+02","module":"A4"},{"value":"3,70E+00","module":"A5"},{"value":"2,52E+00","module":"C1"},{"value":"3,65E+01","module":"C2"},{"value":"0,0E+00","module":"C3"},{"value":"1,06E+02","module":"C4"},{"value":"-1,07E+03","module":"D"}]},{"parameter":"EP-freshwater","unit":"kg P-eq.","values":[{"value":"5,82E-06","module":"A1"},{"value":"1,93E-05","module":"A2"},{"value":"6,52E-03","module":"A3"},{"value":"8,45E-05","module":"A4"},{"value":"4,60E-06","module":"A5"},{"value":"3,13E-06","module":"C1"},{"value":"2,00E-05","module":"C2"},{"value":"0,0E+00","module":"C3"},{"value":"7,09E-06","module":"C4"},{"value":"-2,85E-03","module":"D"}]},{"parameter":"EP-marine","unit":"kg N-eq.","values":[{"value":"5,52E-04","module":"A1"},{"value":"1,37E-03","module":"A2"},{"value":"1,32E-01","module":"A3"},{"value":"7,49E-03","module":"A4"},{"value":"2,09E-03","module":"A5"},{"value":"1,05E-03","module":"C1"},{"value":"3,08E-03","module":"C2"},{"value":"0,0E+00","module":"C3"},{"value":"2,07E-03","module":"C4"},{"value":"-5,71E-02","module":"D"}]},{"parameter":"EP-terrestrial","unit":"mol N-eq.","values":[{"value":"6,38E-03","module":"A1"},{"value":"1,54E-02","module":"A2"},{"value":"1,47E+00","module":"A3"},{"value":"8,36E-02","module":"A4"},{"value":"2,31E-02","module":"A5"},{"value":"1,16E-02","module":"C1"},{"value":"3,40E-02","module":"C2"},{"value":"0,0E+00","module":"C3"},{"value":"2,28E-02","module":"C4"},{"value":"-6,89E-01","module":"D"}]},{"parameter":"GWP-IOBC","unit":"kg CO2-eq.","values":[{"value":"1,65E+00","module":"A1"},{"value":"2,42E+00","module":"A2"},{"value":"1,16E+01","module":"A3"},{"value":"1,06E+01","module":"A4"},{"value":"1,99E-01","module":"A5"},{"value":"1,98E-01","module":"C1"},{"value":"2,53E+00","module":"C2"},{"value":"0,0E+00","module":"C3"},{"value":"0,0E+00","module":"C4"},{"value":"-5,74E+01","module":"D"}]}],"additional_environmental_impact":[{"parameter":"PM","unit":"disease incidence","values":[{"value":"9,96E-09","module":"A1"},{"value":"1,48E-07","module":"A2"},{"value":"6,39E-06","module":"A3"},{"value":"9,76E-07","module":"A4"},{"value":"9,99E-08","module":"A5"},{"value":"6,20E-08","module":"C1"},{"value":"1,68E-07","module":"C2"},{"value":"0,0E+00","module":"C3"},{"value":"1,19E-07","module":"C4"},{"value":"-4,25E-06","module":"D"}]},{"parameter":"ETP-fw","unit":"CTUe","values":[{"value":"1,94E+01","module":"A1"},{"value":"2,71E+01","module":"A2"},{"value":"1,39E+03","module":"A3"},{"value":"1,26E+02","module":"A4"},{"value":"9,52E+00","module":"A5"},{"value":"6,48E+00","module":"C1"},{"value":"2,82E+01","module":"C2"},{"value":"0,0E+00","module":"C3"},{"value":"9,39E+00","module":"C4"},{"value":"-1,40E+03","module":"D"}]},{"parameter":"HTP-c","unit":"CTUh","values":[{"value":"8,60E-11","module":"A1"},{"value":"0,0E+00","module":"A2"},{"value":"1,41E-08","module":"A3"},{"value":"0,0E+00","module":"A4"},{"value":"1,08E-09","module":"A5"},{"value":"7,22E-10","module":"C1"},{"value":"0,0E+00","module":"C2"},{"value":"0,0E+00","module":"C3"},{"value":"3,81E-10","module":"C4"},{"value":"-2,56E-08","module":"D"}]},{"parameter":"HTP-nc","unit":"CTUh","values":[{"value":"9,76E-09","module":"A1"},{"value":"2,96E-08","module":"A2"},{"value":"1,37E-06","module":"A3"},{"value":"1,22E-07","module":"A4"},{"value":"8,04E-09","module":"A5"},{"value":"5,15E-09","module":"C1"},{"value":"3,05E-08","module":"C2"},{"value":"0,0E+00","module":"C3"},{"value":"6,79E-09","module":"C4"},{"value":"-6,94E-07","module":"D"}]},{"parameter":"SQP","unit":"unitless","values":[{"value":"2,86E+00","module":"A1"},{"value":"2,56E+01","module":"A2"},{"value":"1,40E+02","module":"A3"},{"value":"1,98E+02","module":"A4"},{"value":"2,21E+00","module":"A5"},{"value":"1,50E+00","module":"C1"},{"value":"2,64E+01","module":"C2"},{"value":"0,0E+00","module":"C3"},{"value":"6,63E+01","module":"C4"},{"value":"-8,09E+02","module":"D"}]},{"parameter":"IRP","unit":"kBq U235-eq.","values":[{"value":"1,01E-01","module":"A1"},{"value":"1,60E-01","module":"A2"},{"value":"3,44E-01","module":"A3"},{"value":"7,54E-01","module":"A4"},{"value":"7,45E-02","module":"A5"},{"value":"5,08E-02","module":"C1"},{"value":"1,68E-01","module":"C2"},{"value":"0,0E+00","module":"C3"},{"value":"7,86E-02","module":"C4"},{"value":"-1,21E+00","module":"D"}]}],"resource_use":[{"parameter":"PERE","unit":"MJ","values":[{"value":"6,93E-01","module":"A1"},{"value":"5,23E-01","module":"A2"},{"value":"9,53E+01","module":"A3"},{"value":"2,17E+00","module":"A4"},{"value":"9,41E-02","module":"A5"},{"value":"6,41E-02","module":"C1"},{"value":"5,41E-01","module":"C2"},{"value":"0,0E+00","module":"C3"},{"value":"6,16E-01","module":"C4"},{"value":"-1,57E+02","module":"D"}]},{"parameter":"PERM","unit":"MJ","values":[{"value":"0,0E+00","module":"A1"},{"value":"0,0E+00","module":"A2"},{"value":"0,0E+00","module":"A3"},{"value":"0,0E+00","module":"A4"},{"value":"0,0E+00","module":"A5"},{"value":"0,0E+00","module":"C1"},{"value":"0,0E+00","module":"C2"},{"value":"0,0E+00","module":"C3"},{"value":"0,0E+00","module":"C4"},{"value":"0,0E+00","module":"D"}]},{"parameter":"PERT","unit":"MJ","values":[{"value":"6,93E-01","module":"A1"},{"value":"5,23E-01","module":"A2"},{"value":"9,53E+01","module":"A3"},{"value":"2,17E+00","module":"A4"},{"value":"9,41E-02","module":"A5"},{"value":"6,41E-02","module":"C1"},{"value":"5,41E-01","module":"C2"},{"value":"0,0E+00","module":"C3"},{"value":"6,16E-01","module":"C4"},{"value":"-1,57E+02","module":"D"}]},{"parameter":"PENRE","unit":"MJ","values":[{"value":"2,15E+01","module":"A1"},{"value":"3,65E+01","module":"A2"},{"value":"9,39E+02","module":"A3"},{"value":"1,73E+02","module":"A4"},{"value":"1,74E+01","module":"A5"},{"value":"1,18E+01","module":"C1"},{"value":"3,86E+01","module":"C2"},{"value":"0,0E+00","module":"C3"},{"value":"1,72E+01","module":"C4"},{"value":"-5,81E+02","module":"D"}]},{"parameter":"PENRM","unit":"MJ","values":[{"value":"0,0E+00","module":"A1"},{"value":"0,0E+00","module":"A2"},{"value":"0,0E+00","module":"A3"},{"value":"0,0E+00","module":"A4"},{"value":"0,0E+00","module":"A5"},{"value":"0,0E+00","module":"C1"},{"value":"0,0E+00","module":"C2"},{"value":"0,0E+00","module":"C3"},{"value":"0,0E+00","module":"C4"},{"value":"0,0E+00","module":"D"}]},{"parameter":"PENRT","unit":"MJ","values":[{"value":"2,15E+01","module":"A1"},{"value":"3,65E+01","module":"A2"},{"value":"9,39E+02","module":"A3"},{"value":"1,73E+02","module":"A4"},{"value":"1,74E+01","module":"A5"},{"value":"1,18E+01","module":"C1"},{"value":"3,86E+01","module":"C2"},{"value":"0,0E+00","module":"C3"},{"value":"1,72E+01","module":"C4"},{"value":"-5,81E+02","module":"D"}]},{"parameter":"SM","unit":"kg","values":[{"value":"4,25E+01","module":"A1"},{"value":"0,0E+00","module":"A2"},{"value":"1,21E-01","module":"A3"},{"value":"0,0E+00","module":"A4"},{"value":"8,54E-03","module":"A5"},{"value":"5,82E-03","module":"C1"},{"value":"1,54E-02","module":"C2"},{"value":"0,0E+00","module":"C3"},{"value":"7,47E-03","module":"C4"},{"value":"-8,59E-01","module":"D"}]},{"parameter":"RSF","unit":"MJ","values":[{"value":"1,44E-02","module":"A1"},{"value":"1,87E-02","module":"A2"},{"value":"6,76E+00","module":"A3"},{"value":"7,59E-02","module":"A4"},{"value":"2,32E-03","module":"A5"},{"value":"1,58E-03","module":"C1"},{"value":"1,94E-02","module":"C2"},{"value":"0,0E+00","module":"C3"},{"value":"1,28E-02","module":"C4"},{"value":"-4,16E+00","module":"D"}]},{"parameter":"NRSF","unit":"MJ","values":[{"value":"6,31E-03","module":"A1"},{"value":"6,69E-02","module":"A2"},{"value":"2,24E+02","module":"A3"},{"value":"2,55E-01","module":"A4"},{"value":"3,41E-02","module":"A5"},{"value":"2,32E-02","module":"C1"},{"value":"6,91E-02","module":"C2"},{"value":"0,0E+00","module":"C3"},{"value":"2,76E-02","module":"C4"},{"value":"-3,25E+00","module":"D"}]},{"parameter":"FW","unit":"m3","values":[{"value":"2,33E-03","module":"A1"},{"value":"3,91E-03","module":"A2"},{"value":"9,06E-02","module":"A3"},{"value":"1,96E-02","module":"A4"},{"value":"8,95E-04","module":"A5"},{"value":"6,10E-04","module":"C1"},{"value":"4,04E-03","module":"C2"},{"value":"0,0E+00","module":"C3"},{"value":"2,12E-02","module":"C4"},{"value":"-3,86E-01","module":"D"}]}],"end_of_life_waste":[{"parameter":"HWD","unit":"kg","values":[{"value":"4,42E-04","module":"A1"},{"value":"1,88E-03","module":"A2"},{"value":"1,28E+00","module":"A3"},{"value":"9,44E-03","module":"A4"},{"value":"5,12E-04","module":"A5"},{"value":"3,49E-04","module":"C1"},{"value":"1,95E-03","module":"C2"},{"value":"0,0E+00","module":"C3"},{"value":"1,21E-03","module":"C4"},{"value":"-6,40E-02","module":"D"}]},{"parameter":"NHWD","unit":"kg","values":[{"value":"1,50E-02","module":"A1"},{"value":"1,78E+00","module":"A2"},{"value":"1,62E+00","module":"A3"},{"value":"1,50E+01","module":"A4"},{"value":"2,06E-02","module":"A5"},{"value":"1,40E-02","module":"C1"},{"value":"1,83E+00","module":"C2"},{"value":"0,0E+00","module":"C3"},{"value":"7,63E+01","module":"C4"},{"value":"-4,03E+00","module":"D"}]},{"parameter":"RWD","unit":"kg","values":[{"value":"1,55E-04","module":"A1"},{"value":"2,49E-04","module":"A2"},{"value":"2,39E-04","module":"A3"},{"value":"1,18E-03","module":"A4"},{"value":"1,21E-04","module":"A5"},{"value":"8,22E-05","module":"C1"},{"value":"2,61E-04","module":"C2"},{"value":"0,0E+00","module":"C3"},{"value":"1,12E-04","module":"C4"},{"value":"-1,73E-03","module":"D"}]}],"end_of_life_flow":[{"parameter":"CRU","unit":"kg","values":[{"value":"0,0E+00","module":"A1"},{"value":"0,0E+00","module":"A2"},{"value":"0,0E+00","module":"A3"},{"value":"0,0E+00","module":"A4"},{"value":"0,0E+00","module":"A5"},{"value":"0,0E+00","module":"C1"},{"value":"0,0E+00","module":"C2"},{"value":"0,0E+00","module":"C3"},{"value":"0,0E+00","module":"C4"},{"value":"0,0E+00","module":"D"}]},{"parameter":"MFR","unit":"kg","values":[{"value":"7,59E-04","module":"A1"},{"value":"0,0E+00","module":"A2"},{"value":"1,72E-01","module":"A3"},{"value":"0,0E+00","module":"A4"},{"value":"8,26E-03","module":"A5"},{"value":"5,71E-03","module":"C1"},{"value":"2,15E-04","module":"C2"},{"value":"2,29E+02","module":"C3"},{"value":"6,80E-03","module":"C4"},{"value":"-6,97E-01","module":"D"}]},{"parameter":"MER","unit":"kg","values":[{"value":"8,31E-04","module":"A1"},{"value":"0,0E+00","module":"A2"},{"value":"2,10E-03","module":"A3"},{"value":"0,0E+00","module":"A4"},{"value":"1,55E-04","module":"A5"},{"value":"1,77E-05","module":"C1"},{"value":"1,28E-02","module":"C2"},{"value":"0,0E+00","module":"C3"},{"value":"1,28E-04","module":"C4"},{"value":"-4,17E-02","module":"D"}]},{"parameter":"EEE","unit":"MJ","values":[{"value":"1,37E-04","module":"A1"},{"value":"0,0E+00","module":"A2"},{"value":"3,31E+00","module":"A3"},{"value":"0,0E+00","module":"A4"},{"value":"8,92E-05","module":"A5"},{"value":"6,07E-05","module":"C1"},{"value":"1,48E-03","module":"C2"},{"value":"0,0E+00","module":"C3"},{"value":"1,06E-02","module":"C4"},{"value":"-9,08E-02","module":"D"}]},{"parameter":"EET","unit":"MJ","values":[{"value":"2,07E-03","module":"A1"},{"value":"0,0E+00","module":"A2"},{"value":"5,01E+01","module":"A3"},{"value":"0,0E+00","module":"A4"},{"value":"1,35E-03","module":"A5"},{"value":"9,19E-04","module":"C1"},{"value":"2,24E-02","module":"C2"},{"value":"0,0E+00","module":"C3"},{"value":"1,60E-01","module":"C4"},{"value":"-1,37E+00","module":"D"}]}]}