{"product_name":"Lesesalsbord 90x70 cm","epd_id":"NEPD-7527-6927","compliance":["EN 15804+A2","ISO 14025","ISO 21930"],"producer_name":"Aarsland M\u00f8belfabrikk AS","environmental_impact":[{"parameter":"GWP-total","unit":"kg CO2-eq.","values":[{"value":"9,49E+00","module":"A1"},{"value":"2,73E+00","module":"A2"},{"value":"8,06E-02","module":"A3"},{"value":"4,85E-01","module":"A4"},{"value":"3,80E+00","module":"A5"},{"value":"6,23E-03","module":"B2"},{"value":"0,0E+00","module":"B3"},{"value":"0,0E+00","module":"B4"},{"value":"2,43E-04","module":"C1"},{"value":"4,14E-01","module":"C2"},{"value":"3,70E+01","module":"C3"},{"value":"7,02E-02","module":"C4"},{"value":"-3,17E+00","module":"D"}]},{"parameter":"GWP-fossil","unit":"kg CO2-eq.","values":[{"value":"5,01E+01","module":"A1"},{"value":"2,72E+00","module":"A2"},{"value":"7,81E-02","module":"A3"},{"value":"4,83E-01","module":"A4"},{"value":"7,56E-03","module":"A5"},{"value":"6,18E-03","module":"B2"},{"value":"0,0E+00","module":"B3"},{"value":"0,0E+00","module":"B4"},{"value":"2,36E-04","module":"C1"},{"value":"4,14E-01","module":"C2"},{"value":"2,22E+00","module":"C3"},{"value":"7,01E-02","module":"C4"},{"value":"-3,12E+00","module":"D"}]},{"parameter":"GWP-biogenic","unit":"kg CO2-eq.","values":[{"value":"-4,07E+01","module":"A1"},{"value":"3,24E-03","module":"A2"},{"value":"2,18E-03","module":"A3"},{"value":"1,46E-03","module":"A4"},{"value":"3,79E+00","module":"A5"},{"value":"3,89E-05","module":"B2"},{"value":"0,0E+00","module":"B3"},{"value":"0,0E+00","module":"B4"},{"value":"6,52E-06","module":"C1"},{"value":"1,71E-04","module":"C2"},{"value":"3,48E+01","module":"C3"},{"value":"4,48E-05","module":"C4"},{"value":"-3,73E-03","module":"D"}]},{"parameter":"GWP-luluc","unit":"kg CO2-eq.","values":[{"value":"7,93E-02","module":"A1"},{"value":"1,70E-03","module":"A2"},{"value":"3,16E-04","module":"A3"},{"value":"6,56E-04","module":"A4"},{"value":"2,14E-06","module":"A5"},{"value":"1,01E-05","module":"B2"},{"value":"0,0E+00","module":"B3"},{"value":"0,0E+00","module":"B4"},{"value":"9,73E-07","module":"C1"},{"value":"1,47E-04","module":"C2"},{"value":"1,72E-04","module":"C3"},{"value":"1,65E-05","module":"C4"},{"value":"-4,66E-02","module":"D"}]},{"parameter":"ODP","unit":"kg CFC 11-eq.","values":[{"value":"4,69E-06","module":"A1"},{"value":"5,56E-07","module":"A2"},{"value":"5,32E-09","module":"A3"},{"value":"7,02E-08","module":"A4"},{"value":"7,92E-10","module":"A5"},{"value":"5,40E-10","module":"B2"},{"value":"0,0E+00","module":"B3"},{"value":"0,0E+00","module":"B4"},{"value":"1,60E-11","module":"C1"},{"value":"9,37E-08","module":"C2"},{"value":"8,11E-08","module":"C3"},{"value":"1,56E-08","module":"C4"},{"value":"-9,69E-02","module":"D"}]},{"parameter":"AP","unit":"mol H+-eq.","values":[{"value":"2,69E-01","module":"A1"},{"value":"1,89E-02","module":"A2"},{"value":"3,67E-04","module":"A3"},{"value":"2,40E-03","module":"A4"},{"value":"3,38E-05","module":"A5"},{"value":"3,61E-05","module":"B2"},{"value":"0,0E+00","module":"B3"},{"value":"0,0E+00","module":"B4"},{"value":"1,84E-06","module":"C1"},{"value":"1,19E-03","module":"C2"},{"value":"4,42E-03","module":"C3"},{"value":"3,81E-04","module":"C4"},{"value":"-1,99E-02","module":"D"}]},{"parameter":"POCP","unit":"kg NMVOC-eq.","values":[{"value":"2,06E-01","module":"A1"},{"value":"1,39E-02","module":"A2"},{"value":"2,63E-04","module":"A3"},{"value":"1,69E-03","module":"A4"},{"value":"3,84E-05","module":"A5"},{"value":"2,09E-05","module":"B2"},{"value":"0,0E+00","module":"B3"},{"value":"0,0E+00","module":"B4"},{"value":"7,09E-07","module":"C1"},{"value":"1,01E-03","module":"C2"},{"value":"5,08E-03","module":"C3"},{"value":"4,18E-04","module":"C4"},{"value":"-1,97E-02","module":"D"}]},{"parameter":"ADPE","unit":"kg Sb-eq.","values":[{"value":"8,56E-04","module":"A1"},{"value":"4,56E-05","module":"A2"},{"value":"1,82E-06","module":"A3"},{"value":"7,74E-06","module":"A4"},{"value":"9,32E-08","module":"A5"},{"value":"1,73E-07","module":"B2"},{"value":"0,0E+00","module":"B3"},{"value":"0,0E+00","module":"B4"},{"value":"1,76E-08","module":"C1"},{"value":"1,14E-05","module":"C2"},{"value":"3,03E-06","module":"C3"},{"value":"8,53E-07","module":"C4"},{"value":"-4,42E-05","module":"D"}]},{"parameter":"ADPF","unit":"MJ","values":[{"value":"7,62E+02","module":"A1"},{"value":"4,25E+01","module":"A2"},{"value":"1,05E+00","module":"A3"},{"value":"7,70E+00","module":"A4"},{"value":"5,91E-02","module":"A5"},{"value":"1,06E-01","module":"B2"},{"value":"0,0E+00","module":"B3"},{"value":"0,0E+00","module":"B4"},{"value":"3,22E-03","module":"C1"},{"value":"6,25E+00","module":"C2"},{"value":"4,46E+00","module":"C3"},{"value":"1,18E+00","module":"C4"},{"value":"-3,41E+01","module":"D"}]},{"parameter":"WDP","unit":"m3 world-eq.","values":[{"value":"2,47E+03","module":"A1"},{"value":"1,11E+02","module":"A2"},{"value":"1,85E+02","module":"A3"},{"value":"5,21E+01","module":"A4"},{"value":"6,80E-01","module":"A5"},{"value":"1,88E+00","module":"B2"},{"value":"0,0E+00","module":"B3"},{"value":"0,0E+00","module":"B4"},{"value":"5,61E-01","module":"C1"},{"value":"6,05E+00","module":"C2"},{"value":"1,40E+01","module":"C3"},{"value":"4,83E+00","module":"C4"},{"value":"-1,44E+02","module":"D"}]},{"parameter":"EP-freshwater","unit":"kg P-eq.","values":[{"value":"4,90E-03","module":"A1"},{"value":"5,49E-05","module":"A2"},{"value":"3,16E-06","module":"A3"},{"value":"2,42E-05","module":"A4"},{"value":"6,54E-08","module":"A5"},{"value":"4,94E-07","module":"B2"},{"value":"0,0E+00","module":"B3"},{"value":"0,0E+00","module":"B4"},{"value":"1,70E-08","module":"C1"},{"value":"3,30E-06","module":"C2"},{"value":"1,67E-05","module":"C3"},{"value":"7,21E-07","module":"C4"},{"value":"-2,28E-04","module":"D"}]},{"parameter":"EP-marine","unit":"kg N-eq.","values":[{"value":"5,19E-02","module":"A1"},{"value":"4,11E-03","module":"A2"},{"value":"8,80E-05","module":"A3"},{"value":"4,92E-04","module":"A4"},{"value":"1,63E-05","module":"A5"},{"value":"5,72E-06","module":"B2"},{"value":"0,0E+00","module":"B3"},{"value":"0,0E+00","module":"B4"},{"value":"2,03E-07","module":"C1"},{"value":"2,35E-04","module":"C2"},{"value":"1,91E-03","module":"C3"},{"value":"1,31E-04","module":"C4"},{"value":"-5,43E-03","module":"D"}]},{"parameter":"EP-terrestrial","unit":"mol N-eq.","values":[{"value":"6,63E-01","module":"A1"},{"value":"4,61E-02","module":"A2"},{"value":"1,03E-03","module":"A3"},{"value":"5,62E-03","module":"A4"},{"value":"1,44E-04","module":"A5"},{"value":"6,65E-05","module":"B2"},{"value":"0,0E+00","module":"B3"},{"value":"0,0E+00","module":"B4"},{"value":"2,64E-06","module":"C1"},{"value":"2,63E-03","module":"C2"},{"value":"2,03E-02","module":"C3"},{"value":"1,46E-03","module":"C4"},{"value":"-5,76E-02","module":"D"}]},{"parameter":"GWP-IOBC","unit":"kg CO2-eq.","values":[{"value":"5,10E+01","module":"A1"},{"value":"2,73E+00","module":"A2"},{"value":"8,97E-02","module":"A3"},{"value":"4,85E-01","module":"A4"},{"value":"7,57E-03","module":"A5"},{"value":"6,22E-03","module":"B2"},{"value":"0,0E+00","module":"B3"},{"value":"0,0E+00","module":"B4"},{"value":"2,43E-04","module":"C1"},{"value":"4,14E-01","module":"C2"},{"value":"2,29E+00","module":"C3"},{"value":"7,23E-02","module":"C4"},{"value":"-4,04E+00","module":"D"}]}],"additional_environmental_impact":[{"parameter":"PM","unit":"disease incidence","values":[{"value":"3,35E-06","module":"A1"},{"value":"1,88E-07","module":"A2"},{"value":"3,51E-09","module":"A3"},{"value":"2,62E-08","module":"A4"},{"value":"4,31E-10","module":"A5"},{"value":"3,06E-10","module":"B2"},{"value":"0,0E+00","module":"B3"},{"value":"0,0E+00","module":"B4"},{"value":"1,30E-11","module":"C1"},{"value":"2,53E-08","module":"C2"},{"value":"5,58E-08","module":"C3"},{"value":"6,41E-09","module":"C4"},{"value":"-8,13E-07","module":"D"}]},{"parameter":"ETP-fw","unit":"CTUe","values":[{"value":"1,28E+03","module":"A1"},{"value":"3,34E+01","module":"A2"},{"value":"1,84E+00","module":"A3"},{"value":"7,56E+00","module":"A4"},{"value":"7,53E-02","module":"A5"},{"value":"1,14E-01","module":"B2"},{"value":"0,0E+00","module":"B3"},{"value":"0,0E+00","module":"B4"},{"value":"1,47E-02","module":"C1"},{"value":"4,64E+00","module":"C2"},{"value":"1,91E+01","module":"C3"},{"value":"9,73E-01","module":"C4"},{"value":"-2,03E+02","module":"D"}]},{"parameter":"HTP-c","unit":"CTUh","values":[{"value":"3,08E-07","module":"A1"},{"value":"0,0E+00","module":"A2"},{"value":"1,13E-10","module":"A3"},{"value":"0,0E+00","module":"A4"},{"value":"6,00E-12","module":"A5"},{"value":"1,80E-11","module":"B2"},{"value":"0,0E+00","module":"B3"},{"value":"0,0E+00","module":"B4"},{"value":"1,00E-12","module":"C1"},{"value":"0,0E+00","module":"C2"},{"value":"1,54E-09","module":"C3"},{"value":"4,10E-11","module":"C4"},{"value":"-1,05E-08","module":"D"}]},{"parameter":"HTP-nc","unit":"CTUh","values":[{"value":"1,43E-06","module":"A1"},{"value":"3,55E-08","module":"A2"},{"value":"2,66E-09","module":"A3"},{"value":"9,98E-09","module":"A4"},{"value":"2,71E-10","module":"A5"},{"value":"3,78E-10","module":"B2"},{"value":"0,0E+00","module":"B3"},{"value":"0,0E+00","module":"B4"},{"value":"1,60E-11","module":"C1"},{"value":"5,06E-09","module":"C2"},{"value":"4,33E-08","module":"C3"},{"value":"1,28E-09","module":"C4"},{"value":"8,82E-08","module":"D"}]},{"parameter":"SQP","unit":"unitless","values":[{"value":"1,64E+03","module":"A1"},{"value":"3,65E+01","module":"A2"},{"value":"4,84E-01","module":"A3"},{"value":"5,61E+00","module":"A4"},{"value":"5,23E-02","module":"A5"},{"value":"2,95E-02","module":"B2"},{"value":"0,0E+00","module":"B3"},{"value":"0,0E+00","module":"B4"},{"value":"1,62E-03","module":"C1"},{"value":"4,37E+00","module":"C2"},{"value":"1,18E+00","module":"C3"},{"value":"2,71E+00","module":"C4"},{"value":"-1,28E+02","module":"D"}]},{"parameter":"IRP","unit":"kBq U235-eq.","values":[{"value":"1,96E+00","module":"A1"},{"value":"2,08E-01","module":"A2"},{"value":"1,92E-02","module":"A3"},{"value":"4,64E-02","module":"A4"},{"value":"2,75E-04","module":"A5"},{"value":"7,29E-04","module":"B2"},{"value":"0,0E+00","module":"B3"},{"value":"0,0E+00","module":"B4"},{"value":"5,84E-05","module":"C1"},{"value":"2,73E-02","module":"C2"},{"value":"1,42E-02","module":"C3"},{"value":"4,92E-03","module":"C4"},{"value":"-1,15E-01","module":"D"}]}],"resource_use":[{"parameter":"PERE","unit":"MJ","values":[{"value":"1,97E+02","module":"A1"},{"value":"1,62E+00","module":"A2"},{"value":"1,37E+01","module":"A3"},{"value":"7,40E-01","module":"A4"},{"value":"4,29E-02","module":"A5"},{"value":"1,43E-02","module":"B2"},{"value":"0,0E+00","module":"B3"},{"value":"0,0E+00","module":"B4"},{"value":"4,17E-02","module":"C1"},{"value":"8,95E-02","module":"C2"},{"value":"4,46E-01","module":"C3"},{"value":"3,32E-02","module":"C4"},{"value":"-1,19E+02","module":"D"}]},{"parameter":"PERM","unit":"MJ","values":[{"value":"2,40E+02","module":"A1"},{"value":"0,0E+00","module":"A2"},{"value":"0,0E+00","module":"A3"},{"value":"0,0E+00","module":"A4"},{"value":"-3,47E+01","module":"A5"},{"value":"0,0E+00","module":"B2"},{"value":"0,0E+00","module":"B3"},{"value":"0,0E+00","module":"B4"},{"value":"0,0E+00","module":"C1"},{"value":"0,0E+00","module":"C2"},{"value":"-1,32E+02","module":"C3"},{"value":"0,0E+00","module":"C4"},{"value":"0,0E+00","module":"D"}]},{"parameter":"PERT","unit":"MJ","values":[{"value":"4,37E+02","module":"A1"},{"value":"1,62E+00","module":"A2"},{"value":"1,37E+01","module":"A3"},{"value":"7,40E-01","module":"A4"},{"value":"-3,47E+01","module":"A5"},{"value":"1,43E-02","module":"B2"},{"value":"0,0E+00","module":"B3"},{"value":"0,0E+00","module":"B4"},{"value":"4,17E-02","module":"C1"},{"value":"8,95E-02","module":"C2"},{"value":"-1,32E+02","module":"C3"},{"value":"3,32E-02","module":"C4"},{"value":"-1,19E+02","module":"D"}]},{"parameter":"PENRE","unit":"MJ","values":[{"value":"7,01E+02","module":"A1"},{"value":"4,25E+01","module":"A2"},{"value":"1,05E+00","module":"A3"},{"value":"7,71E+00","module":"A4"},{"value":"5,91E-02","module":"A5"},{"value":"1,06E-01","module":"B2"},{"value":"0,0E+00","module":"B3"},{"value":"0,0E+00","module":"B4"},{"value":"3,22E-03","module":"C1"},{"value":"6,25E+00","module":"C2"},{"value":"4,47E+00","module":"C3"},{"value":"1,18E+00","module":"C4"},{"value":"-3,41E+01","module":"D"}]},{"parameter":"PENRM","unit":"MJ","values":[{"value":"6,20E+01","module":"A1"},{"value":"0,0E+00","module":"A2"},{"value":"0,0E+00","module":"A3"},{"value":"0,0E+00","module":"A4"},{"value":"-2,12E+00","module":"A5"},{"value":"0,0E+00","module":"B2"},{"value":"0,0E+00","module":"B3"},{"value":"0,0E+00","module":"B4"},{"value":"0,0E+00","module":"C1"},{"value":"0,0E+00","module":"C2"},{"value":"-3,45E+01","module":"C3"},{"value":"0,0E+00","module":"C4"},{"value":"0,0E+00","module":"D"}]},{"parameter":"PENRT","unit":"MJ","values":[{"value":"7,63E+02","module":"A1"},{"value":"4,25E+01","module":"A2"},{"value":"1,05E+00","module":"A3"},{"value":"7,71E+00","module":"A4"},{"value":"-2,06E+00","module":"A5"},{"value":"1,06E-01","module":"B2"},{"value":"0,0E+00","module":"B3"},{"value":"0,0E+00","module":"B4"},{"value":"3,22E-03","module":"C1"},{"value":"6,25E+00","module":"C2"},{"value":"-3,00E+01","module":"C3"},{"value":"1,18E+00","module":"C4"},{"value":"-3,41E+01","module":"D"}]},{"parameter":"SM","unit":"kg","values":[{"value":"1,20E+00","module":"A1"},{"value":"0,0E+00","module":"A2"},{"value":"3,70E-05","module":"A3"},{"value":"0,0E+00","module":"A4"},{"value":"0,0E+00","module":"A5"},{"value":"0,0E+00","module":"B2"},{"value":"0,0E+00","module":"B3"},{"value":"0,0E+00","module":"B4"},{"value":"0,0E+00","module":"C1"},{"value":"0,0E+00","module":"C2"},{"value":"0,0E+00","module":"C3"},{"value":"0,0E+00","module":"C4"},{"value":"0,0E+00","module":"D"}]},{"parameter":"RSF","unit":"MJ","values":[{"value":"1,18E+00","module":"A1"},{"value":"1,03E-01","module":"A2"},{"value":"1,08E-02","module":"A3"},{"value":"5,24E-02","module":"A4"},{"value":"6,72E-05","module":"A5"},{"value":"1,15E-03","module":"B2"},{"value":"0,0E+00","module":"B3"},{"value":"0,0E+00","module":"B4"},{"value":"3,27E-05","module":"C1"},{"value":"3,20E-03","module":"C2"},{"value":"9,89E-03","module":"C3"},{"value":"7,89E-04","module":"C4"},{"value":"4,41E-02","module":"D"}]},{"parameter":"NRSF","unit":"MJ","values":[{"value":"2,83E-01","module":"A1"},{"value":"8,39E-02","module":"A2"},{"value":"2,91E-02","module":"A3"},{"value":"2,42E-02","module":"A4"},{"value":"3,80E-04","module":"A5"},{"value":"1,13E-03","module":"B2"},{"value":"0,0E+00","module":"B3"},{"value":"0,0E+00","module":"B4"},{"value":"8,16E-05","module":"C1"},{"value":"1,15E-02","module":"C2"},{"value":"0,0E+00","module":"C3"},{"value":"9,71E-02","module":"C4"},{"value":"-5,08E+00","module":"D"}]},{"parameter":"FW","unit":"m3","values":[{"value":"8,46E-01","module":"A1"},{"value":"9,78E-03","module":"A2"},{"value":"1,02E-01","module":"A3"},{"value":"3,99E-03","module":"A4"},{"value":"3,49E-04","module":"A5"},{"value":"1,81E-02","module":"B2"},{"value":"0,0E+00","module":"B3"},{"value":"0,0E+00","module":"B4"},{"value":"3,11E-04","module":"C1"},{"value":"6,69E-04","module":"C2"},{"value":"7,93E-03","module":"C3"},{"value":"1,14E-03","module":"C4"},{"value":"-1,45E-01","module":"D"}]}],"end_of_life_waste":[{"parameter":"HWD","unit":"kg","values":[{"value":"2,47E-01","module":"A1"},{"value":"3,19E-03","module":"A2"},{"value":"5,35E-03","module":"A3"},{"value":"1,00E-03","module":"A4"},{"value":"2,07E-06","module":"A5"},{"value":"1,99E-05","module":"B2"},{"value":"0,0E+00","module":"B3"},{"value":"0,0E+00","module":"B4"},{"value":"2,07E-06","module":"C1"},{"value":"3,23E-04","module":"C2"},{"value":"0,0E+00","module":"C3"},{"value":"4,13E+00","module":"C4"},{"value":"-1,02E-02","module":"D"}]},{"parameter":"NHWD","unit":"kg","values":[{"value":"1,11E+01","module":"A1"},{"value":"2,32E+00","module":"A2"},{"value":"8,19E-02","module":"A3"},{"value":"2,02E-01","module":"A4"},{"value":"1,75E-01","module":"A5"},{"value":"1,28E-03","module":"B2"},{"value":"0,0E+00","module":"B3"},{"value":"0,0E+00","module":"B4"},{"value":"2,48E-04","module":"C1"},{"value":"3,04E-01","module":"C2"},{"value":"2,82E-01","module":"C3"},{"value":"1,30E-01","module":"C4"},{"value":"-1,18E+00","module":"D"}]},{"parameter":"RWD","unit":"kg","values":[{"value":"2,28E-03","module":"A1"},{"value":"2,84E-04","module":"A2"},{"value":"9,46E-06","module":"A3"},{"value":"4,86E-05","module":"A4"},{"value":"2,88E-08","module":"A5"},{"value":"6,18E-07","module":"B2"},{"value":"0,0E+00","module":"B3"},{"value":"0,0E+00","module":"B4"},{"value":"2,88E-08","module":"C1"},{"value":"4,26E-05","module":"C2"},{"value":"0,0E+00","module":"C3"},{"value":"6,68E-06","module":"C4"},{"value":"-9,46E-05","module":"D"}]}],"end_of_life_flow":[{"parameter":"CRU","unit":"kg","values":[{"value":"0,0E+00","module":"A1"},{"value":"0,0E+00","module":"A2"},{"value":"0,0E+00","module":"A3"},{"value":"0,0E+00","module":"A4"},{"value":"2,38E+00","module":"A5"},{"value":"0,0E+00","module":"B2"},{"value":"0,0E+00","module":"B3"},{"value":"0,0E+00","module":"B4"},{"value":"0,0E+00","module":"C1"},{"value":"0,0E+00","module":"C2"},{"value":"0,0E+00","module":"C3"},{"value":"0,0E+00","module":"C4"},{"value":"0,0E+00","module":"D"}]},{"parameter":"MFR","unit":"kg","values":[{"value":"0,0E+00","module":"A1"},{"value":"0,0E+00","module":"A2"},{"value":"1,79E-04","module":"A3"},{"value":"0,0E+00","module":"A4"},{"value":"2,55E-02","module":"A5"},{"value":"0,0E+00","module":"B2"},{"value":"0,0E+00","module":"B3"},{"value":"0,0E+00","module":"B4"},{"value":"0,0E+00","module":"C1"},{"value":"0,0E+00","module":"C2"},{"value":"2,04E+00","module":"C3"},{"value":"0,0E+00","module":"C4"},{"value":"0,0E+00","module":"D"}]},{"parameter":"MER","unit":"kg","values":[{"value":"0,0E+00","module":"A1"},{"value":"0,0E+00","module":"A2"},{"value":"4,47E-07","module":"A3"},{"value":"0,0E+00","module":"A4"},{"value":"1,24E-01","module":"A5"},{"value":"0,0E+00","module":"B2"},{"value":"0,0E+00","module":"B3"},{"value":"0,0E+00","module":"B4"},{"value":"0,0E+00","module":"C1"},{"value":"0,0E+00","module":"C2"},{"value":"2,73E+01","module":"C3"},{"value":"0,0E+00","module":"C4"},{"value":"0,0E+00","module":"D"}]},{"parameter":"EEE","unit":"MJ","values":[{"value":"0,0E+00","module":"A1"},{"value":"0,0E+00","module":"A2"},{"value":"3,48E-01","module":"A3"},{"value":"0,0E+00","module":"A4"},{"value":"8,62E-02","module":"A5"},{"value":"0,0E+00","module":"B2"},{"value":"0,0E+00","module":"B3"},{"value":"0,0E+00","module":"B4"},{"value":"0,0E+00","module":"C1"},{"value":"0,0E+00","module":"C2"},{"value":"1,53E+01","module":"C3"},{"value":"0,0E+00","module":"C4"},{"value":"0,0E+00","module":"D"}]},{"parameter":"EET","unit":"MJ","values":[{"value":"0,0E+00","module":"A1"},{"value":"0,0E+00","module":"A2"},{"value":"5,26E+00","module":"A3"},{"value":"0,0E+00","module":"A4"},{"value":"1,30E+00","module":"A5"},{"value":"0,0E+00","module":"B2"},{"value":"0,0E+00","module":"B3"},{"value":"0,0E+00","module":"B4"},{"value":"0,0E+00","module":"C1"},{"value":"0,0E+00","module":"C2"},{"value":"2,31E+02","module":"C3"},{"value":"0,0E+00","module":"C4"},{"value":"0,0E+00","module":"D"}]}]}