{"product_name":"Letklinkerbeton v\u00e6gelement ","epd_id":"NEPD-6448-5710","compliance":["EN 15804+A2","ISO 14025","ISO 21930"],"producer_name":"Leth Beton A/S","environmental_impact":[{"parameter":"GWP-total","unit":"kg CO2-eq.","values":[{"value":"1,51E+02","module":"A1"},{"value":"7,36E+00","module":"A2"},{"value":"4,10E+00","module":"A3"},{"value":"7,84E+00","module":"A4"},{"value":"3,99E+00","module":"C1"},{"value":"4,55E+00","module":"C2"},{"value":"1,76E+00","module":"C3"},{"value":"1,38E-01","module":"C4"},{"value":"-2,14E+01","module":"D"}]},{"parameter":"GWP-fossil","unit":"kg CO2-eq.","values":[{"value":"1,50E+02","module":"A1"},{"value":"7,36E+00","module":"A2"},{"value":"4,48E+00","module":"A3"},{"value":"7,84E+00","module":"A4"},{"value":"3,99E+00","module":"C1"},{"value":"4,54E+00","module":"C2"},{"value":"1,75E+00","module":"C3"},{"value":"1,38E-01","module":"C4"},{"value":"-2,13E+01","module":"D"}]},{"parameter":"GWP-biogenic","unit":"kg CO2-eq.","values":[{"value":"6,81E-01","module":"A1"},{"value":"3,09E-03","module":"A2"},{"value":"-7,95E-01","module":"A3"},{"value":"3,36E-03","module":"A4"},{"value":"7,48E-04","module":"C1"},{"value":"1,86E-03","module":"C2"},{"value":"5,94E-03","module":"C3"},{"value":"1,18E-04","module":"C4"},{"value":"-5,35E-02","module":"D"}]},{"parameter":"GWP-luluc","unit":"kg CO2-eq.","values":[{"value":"4,36E-02","module":"A1"},{"value":"2,45E-03","module":"A2"},{"value":"4,17E-01","module":"A3"},{"value":"2,39E-03","module":"A4"},{"value":"3,14E-04","module":"C1"},{"value":"1,33E-03","module":"C2"},{"value":"9,52E-04","module":"C3"},{"value":"2,71E-05","module":"C4"},{"value":"-1,21E-02","module":"D"}]},{"parameter":"ODP","unit":"kg CFC 11-eq.","values":[{"value":"3,92E-06","module":"A1"},{"value":"1,71E-06","module":"A2"},{"value":"6,56E-07","module":"A3"},{"value":"1,89E-06","module":"A4"},{"value":"8,61E-07","module":"C1"},{"value":"1,05E-06","module":"C2"},{"value":"1,37E-07","module":"C3"},{"value":"6,73E-08","module":"C4"},{"value":"-4,42E-03","module":"D"}]},{"parameter":"AP","unit":"mol H+-eq.","values":[{"value":"4,77E-01","module":"A1"},{"value":"2,46E-02","module":"A2"},{"value":"2,79E-02","module":"A3"},{"value":"2,52E-02","module":"A4"},{"value":"4,17E-02","module":"C1"},{"value":"1,91E-02","module":"C2"},{"value":"5,78E-03","module":"C3"},{"value":"1,35E-03","module":"C4"},{"value":"-1,15E-01","module":"D"}]},{"parameter":"POCP","unit":"kg NMVOC-eq.","values":[{"value":"3,40E-01","module":"A1"},{"value":"2,35E-02","module":"A2"},{"value":"2,10E-02","module":"A3"},{"value":"2,42E-02","module":"A4"},{"value":"5,56E-02","module":"C1"},{"value":"2,04E-02","module":"C2"},{"value":"5,29E-03","module":"C3"},{"value":"1,60E-03","module":"C4"},{"value":"-1,17E-01","module":"D"}]},{"parameter":"ADPE","unit":"kg Sb-eq.","values":[{"value":"6,64E-04","module":"A1"},{"value":"1,57E-04","module":"A2"},{"value":"7,64E-05","module":"A3"},{"value":"1,40E-04","module":"A4"},{"value":"6,12E-06","module":"C1"},{"value":"7,76E-05","module":"C2"},{"value":"8,81E-06","module":"C3"},{"value":"1,22E-06","module":"C4"},{"value":"-5,20E-04","module":"D"}]},{"parameter":"ADPF","unit":"MJ","values":[{"value":"9,18E+02","module":"A1"},{"value":"1,15E+02","module":"A2"},{"value":"6,85E+01","module":"A3"},{"value":"1,27E+02","module":"A4"},{"value":"5,49E+01","module":"C1"},{"value":"7,07E+01","module":"C2"},{"value":"2,14E+01","module":"C3"},{"value":"4,46E+00","module":"C4"},{"value":"-1,98E+02","module":"D"}]},{"parameter":"WDP","unit":"m3 world-eq.","values":[{"value":"2,07E+03","module":"A1"},{"value":"9,70E+01","module":"A2"},{"value":"3,44E+02","module":"A3"},{"value":"9,76E+01","module":"A4"},{"value":"1,17E+01","module":"C1"},{"value":"5,42E+01","module":"C2"},{"value":"2,35E+03","module":"C3"},{"value":"9,40E+00","module":"C4"},{"value":"-7,24E+02","module":"D"}]},{"parameter":"EP-freshwater","unit":"kg P-eq.","values":[{"value":"3,78E-03","module":"A1"},{"value":"5,83E-05","module":"A2"},{"value":"3,00E-04","module":"A3"},{"value":"6,24E-05","module":"A4"},{"value":"1,45E-05","module":"C1"},{"value":"3,47E-05","module":"C2"},{"value":"4,35E-05","module":"C3"},{"value":"1,03E-06","module":"C4"},{"value":"-1,24E-03","module":"D"}]},{"parameter":"EP-marine","unit":"kg N-eq.","values":[{"value":"9,95E-02","module":"A1"},{"value":"5,86E-03","module":"A2"},{"value":"1,10E-02","module":"A3"},{"value":"5,53E-03","module":"A4"},{"value":"1,84E-02","module":"C1"},{"value":"5,74E-03","module":"C2"},{"value":"1,74E-03","module":"C3"},{"value":"5,06E-04","module":"C4"},{"value":"-2,65E-02","module":"D"}]},{"parameter":"EP-terrestrial","unit":"mol N-eq.","values":[{"value":"1,13E+00","module":"A1"},{"value":"6,51E-02","module":"A2"},{"value":"8,21E-02","module":"A3"},{"value":"6,16E-02","module":"A4"},{"value":"1,99E-01","module":"C1"},{"value":"6,35E-02","module":"C2"},{"value":"1,99E-02","module":"C3"},{"value":"5,58E-03","module":"C4"},{"value":"-2,81E-01","module":"D"}]},{"parameter":"GWP-IOBC","unit":"kg CO2-eq.","values":[{"value":"1,46E+02","module":"A1"},{"value":"7,36E+00","module":"A2"},{"value":"5,45E+00","module":"A3"},{"value":"7,84E+00","module":"A4"},{"value":"3,99E+00","module":"C1"},{"value":"4,55E+00","module":"C2"},{"value":"1,75E+00","module":"C3"},{"value":"1,40E-01","module":"C4"},{"value":"-3,09E+01","module":"D"}]}],"additional_environmental_impact":[{"parameter":"PM","unit":"disease incidence","values":[{"value":"5,52E-06","module":"A1"},{"value":"5,81E-07","module":"A2"},{"value":"2,65E-07","module":"A3"},{"value":"7,20E-07","module":"A4"},{"value":"5,05E-06","module":"C1"},{"value":"4,00E-07","module":"C2"},{"value":"8,98E-08","module":"C3"},{"value":"2,87E-08","module":"C4"},{"value":"-2,03E-06","module":"D"}]},{"parameter":"ETP-fw","unit":"CTUe","values":[{"value":"1,89E+03","module":"A1"},{"value":"8,46E+01","module":"A2"},{"value":"1,21E+02","module":"A3"},{"value":"9,31E+01","module":"A4"},{"value":"3,00E+01","module":"C1"},{"value":"5,17E+01","module":"C2"},{"value":"1,73E+01","module":"C3"},{"value":"2,21E+00","module":"C4"},{"value":"-1,11E+03","module":"D"}]},{"parameter":"HTP-c","unit":"CTUh","values":[{"value":"1,75E-07","module":"A1"},{"value":"0,0E+00","module":"A2"},{"value":"1,48E-08","module":"A3"},{"value":"0,0E+00","module":"A4"},{"value":"9,97E-10","module":"C1"},{"value":"0,0E+00","module":"C2"},{"value":"1,03E-09","module":"C3"},{"value":"6,50E-11","module":"C4"},{"value":"-9,37E-08","module":"D"}]},{"parameter":"HTP-nc","unit":"CTUh","values":[{"value":"1,93E-06","module":"A1"},{"value":"8,54E-08","module":"A2"},{"value":"9,84E-08","module":"A3"},{"value":"9,00E-08","module":"A4"},{"value":"2,79E-08","module":"C1"},{"value":"5,00E-08","module":"C2"},{"value":"1,63E-08","module":"C3"},{"value":"1,29E-09","module":"C4"},{"value":"1,94E-06","module":"D"}]},{"parameter":"SQP","unit":"unitless","values":[{"value":"9,56E+01","module":"A1"},{"value":"1,13E+02","module":"A2"},{"value":"7,99E+02","module":"A3"},{"value":"1,46E+02","module":"A4"},{"value":"6,67E+00","module":"C1"},{"value":"8,11E+01","module":"C2"},{"value":"1,21E+01","module":"C3"},{"value":"1,63E+01","module":"C4"},{"value":"6,46E+01","module":"D"}]},{"parameter":"IRP","unit":"kBq U235-eq.","values":[{"value":"1,76E+00","module":"A1"},{"value":"5,03E-01","module":"A2"},{"value":"2,58E-01","module":"A3"},{"value":"5,56E-01","module":"A4"},{"value":"2,39E-01","module":"C1"},{"value":"3,09E-01","module":"C2"},{"value":"3,57E-01","module":"C3"},{"value":"1,94E-02","module":"C4"},{"value":"-2,70E-01","module":"D"}]}],"resource_use":[{"parameter":"PERE","unit":"MJ","values":[{"value":"1,40E+02","module":"A1"},{"value":"1,53E+00","module":"A2"},{"value":"7,20E+01","module":"A3"},{"value":"1,60E+00","module":"A4"},{"value":"2,99E-01","module":"C1"},{"value":"8,90E-01","module":"C2"},{"value":"1,10E+01","module":"C3"},{"value":"6,87E-02","module":"C4"},{"value":"-2,69E+01","module":"D"}]},{"parameter":"PERM","unit":"MJ","values":[{"value":"2,63E+01","module":"A1"},{"value":"0,0E+00","module":"A2"},{"value":"0,0E+00","module":"A3"},{"value":"0,0E+00","module":"A4"},{"value":"0,0E+00","module":"C1"},{"value":"0,0E+00","module":"C2"},{"value":"0,0E+00","module":"C3"},{"value":"0,0E+00","module":"C4"},{"value":"0,0E+00","module":"D"}]},{"parameter":"PERT","unit":"MJ","values":[{"value":"1,67E+02","module":"A1"},{"value":"1,53E+00","module":"A2"},{"value":"7,20E+01","module":"A3"},{"value":"1,60E+00","module":"A4"},{"value":"2,99E-01","module":"C1"},{"value":"8,90E-01","module":"C2"},{"value":"1,10E+01","module":"C3"},{"value":"6,87E-02","module":"C4"},{"value":"-2,69E+01","module":"D"}]},{"parameter":"PENRE","unit":"MJ","values":[{"value":"8,23E+02","module":"A1"},{"value":"1,15E+02","module":"A2"},{"value":"6,90E+01","module":"A3"},{"value":"1,27E+02","module":"A4"},{"value":"5,49E+01","module":"C1"},{"value":"7,07E+01","module":"C2"},{"value":"2,14E+01","module":"C3"},{"value":"4,46E+00","module":"C4"},{"value":"-2,00E+02","module":"D"}]},{"parameter":"PENRM","unit":"MJ","values":[{"value":"1,01E+02","module":"A1"},{"value":"0,0E+00","module":"A2"},{"value":"0,0E+00","module":"A3"},{"value":"0,0E+00","module":"A4"},{"value":"0,0E+00","module":"C1"},{"value":"0,0E+00","module":"C2"},{"value":"-8,88E+00","module":"C3"},{"value":"0,0E+00","module":"C4"},{"value":"0,0E+00","module":"D"}]},{"parameter":"PENRT","unit":"MJ","values":[{"value":"9,24E+02","module":"A1"},{"value":"1,15E+02","module":"A2"},{"value":"6,90E+01","module":"A3"},{"value":"1,27E+02","module":"A4"},{"value":"5,49E+01","module":"C1"},{"value":"7,07E+01","module":"C2"},{"value":"1,25E+01","module":"C3"},{"value":"4,46E+00","module":"C4"},{"value":"-2,00E+02","module":"D"}]},{"parameter":"SM","unit":"kg","values":[{"value":"2,70E+01","module":"A1"},{"value":"0,0E+00","module":"A2"},{"value":"1,15E-01","module":"A3"},{"value":"0,0E+00","module":"A4"},{"value":"0,0E+00","module":"C1"},{"value":"0,0E+00","module":"C2"},{"value":"0,0E+00","module":"C3"},{"value":"0,0E+00","module":"C4"},{"value":"0,0E+00","module":"D"}]},{"parameter":"RSF","unit":"MJ","values":[{"value":"1,55E+00","module":"A1"},{"value":"5,41E-02","module":"A2"},{"value":"3,89E-01","module":"A3"},{"value":"5,60E-02","module":"A4"},{"value":"0,0E+00","module":"C1"},{"value":"3,11E-02","module":"C2"},{"value":"1,75E-04","module":"C3"},{"value":"1,42E-03","module":"C4"},{"value":"5,14E-01","module":"D"}]},{"parameter":"NRSF","unit":"MJ","values":[{"value":"4,54E+01","module":"A1"},{"value":"1,87E-01","module":"A2"},{"value":"4,86E-02","module":"A3"},{"value":"1,88E-01","module":"A4"},{"value":"0,0E+00","module":"C1"},{"value":"1,04E-01","module":"C2"},{"value":"0,0E+00","module":"C3"},{"value":"4,14E-03","module":"C4"},{"value":"1,96E+01","module":"D"}]},{"parameter":"FW","unit":"m3","values":[{"value":"1,64E+00","module":"A1"},{"value":"1,28E-02","module":"A2"},{"value":"8,05E-02","module":"A3"},{"value":"1,45E-02","module":"A4"},{"value":"2,83E-03","module":"C1"},{"value":"8,05E-03","module":"C2"},{"value":"3,77E-02","module":"C3"},{"value":"5,32E-03","module":"C4"},{"value":"-1,38E+00","module":"D"}]}],"end_of_life_waste":[{"parameter":"HWD","unit":"kg","values":[{"value":"3,00E+00","module":"A1"},{"value":"6,18E-03","module":"A2"},{"value":"9,42E-03","module":"A3"},{"value":"6,97E-03","module":"A4"},{"value":"1,62E-03","module":"C1"},{"value":"3,87E-03","module":"C2"},{"value":"2,12E-03","module":"C3"},{"value":"4,18E-04","module":"C4"},{"value":"-1,08E-01","module":"D"}]},{"parameter":"NHWD","unit":"kg","values":[{"value":"6,33E+01","module":"A1"},{"value":"8,33E+00","module":"A2"},{"value":"4,43E+01","module":"A3"},{"value":"1,11E+01","module":"A4"},{"value":"6,50E-02","module":"C1"},{"value":"6,15E+00","module":"C2"},{"value":"6,71E-02","module":"C3"},{"value":"3,23E+01","module":"C4"},{"value":"-8,09E+00","module":"D"}]},{"parameter":"RWD","unit":"kg","values":[{"value":"5,21E-03","module":"A1"},{"value":"7,85E-04","module":"A2"},{"value":"1,97E-04","module":"A3"},{"value":"8,69E-04","module":"A4"},{"value":"3,81E-04","module":"C1"},{"value":"4,83E-04","module":"C2"},{"value":"2,25E-04","module":"C3"},{"value":"2,07E-09","module":"C4"},{"value":"-2,40E-04","module":"D"}]}],"end_of_life_flow":[{"parameter":"CRU","unit":"kg","values":[{"value":"2,76E+00","module":"A1"},{"value":"0,0E+00","module":"A2"},{"value":"0,0E+00","module":"A3"},{"value":"0,0E+00","module":"A4"},{"value":"0,0E+00","module":"C1"},{"value":"0,0E+00","module":"C2"},{"value":"0,0E+00","module":"C3"},{"value":"0,0E+00","module":"C4"},{"value":"0,0E+00","module":"D"}]},{"parameter":"MFR","unit":"kg","values":[{"value":"3,55E+00","module":"A1"},{"value":"0,0E+00","module":"A2"},{"value":"5,25E+00","module":"A3"},{"value":"0,0E+00","module":"A4"},{"value":"0,0E+00","module":"C1"},{"value":"0,0E+00","module":"C2"},{"value":"9,65E+02","module":"C3"},{"value":"0,0E+00","module":"C4"},{"value":"0,0E+00","module":"D"}]},{"parameter":"MER","unit":"kg","values":[{"value":"9,48E-01","module":"A1"},{"value":"0,0E+00","module":"A2"},{"value":"1,40E-03","module":"A3"},{"value":"0,0E+00","module":"A4"},{"value":"0,0E+00","module":"C1"},{"value":"0,0E+00","module":"C2"},{"value":"4,50E-01","module":"C3"},{"value":"0,0E+00","module":"C4"},{"value":"0,0E+00","module":"D"}]},{"parameter":"EEE","unit":"MJ","values":[{"value":"6,25E-01","module":"A1"},{"value":"0,0E+00","module":"A2"},{"value":"9,25E-04","module":"A3"},{"value":"0,0E+00","module":"A4"},{"value":"0,0E+00","module":"C1"},{"value":"0,0E+00","module":"C2"},{"value":"6,91E-01","module":"C3"},{"value":"0,0E+00","module":"C4"},{"value":"0,0E+00","module":"D"}]},{"parameter":"EET","unit":"MJ","values":[{"value":"9,45E+00","module":"A1"},{"value":"0,0E+00","module":"A2"},{"value":"1,40E-02","module":"A3"},{"value":"0,0E+00","module":"A4"},{"value":"0,0E+00","module":"C1"},{"value":"0,0E+00","module":"C2"},{"value":"1,05E+01","module":"C3"},{"value":"0,0E+00","module":"C4"},{"value":"0,0E+00","module":"D"}]}]}