{"product_name":"Lindab Profiled Sheeting - PreCoated","epd_id":"NEPD-2814-1511-EN","compliance":["EN 15804","ISO 14025","ISO 21930"],"producer_name":"Lindab Profil AB","environmental_impact":[{"parameter":"GWP-total","unit":"kg CO2-eq.","values":[{"value":"2,76E+00","module":"A1-A3"},{"value":"4,88E-02","module":"A4"},{"value":"1,61E-03","module":"A5"},{"value":"6,27E-04","module":"C1"},{"value":"1,63E-02","module":"C2"},{"value":"1,98E-04","module":"C3"},{"value":"5,18E-05","module":"C4"},{"value":"-1,56E+00","module":"D"}]},{"parameter":"ODP","unit":"kg CFC 11-eq.","values":[{"value":"2,91E-08","module":"A1-A3"},{"value":"9,00E-09","module":"A4"},{"value":"8,01E-10","module":"A5"},{"value":"6,89E-10","module":"C1"},{"value":"3,00E-09","module":"C2"},{"value":"2,20E-11","module":"C3"},{"value":"1,80E-11","module":"C4"},{"value":"-6,43E-08","module":"D"}]},{"parameter":"AP","unit":"kg SO2-eq.","values":[{"value":"6,14E-03","module":"A1-A3"},{"value":"1,56E-04","module":"A4"},{"value":"8,53E-06","module":"A5"},{"value":"3,40E-06","module":"C1"},{"value":"5,19E-05","module":"C2"},{"value":"1,23E-06","module":"C3"},{"value":"3,78E-07","module":"C4"},{"value":"-6,96E-03","module":"D"}]},{"parameter":"EP","unit":"kg Phosphat-eq.","values":[{"value":"7,08E-04","module":"A1-A3"},{"value":"2,58E-05","module":"A4"},{"value":"2,14E-06","module":"A5"},{"value":"8,21E-07","module":"C1"},{"value":"8,61E-06","module":"C2"},{"value":"1,90E-07","module":"C3"},{"value":"6,67E-08","module":"C4"},{"value":"-2,32E-03","module":"D"}]},{"parameter":"POCP","unit":"kg Ethen-eq.","values":[{"value":"7,26E-04","module":"A1-A3"},{"value":"7,95E-06","module":"A4"},{"value":"3,65E-07","module":"A5"},{"value":"1,65E-07","module":"C1"},{"value":"2,65E-06","module":"C2"},{"value":"5,43E-08","module":"C3"},{"value":"1,58E-08","module":"C4"},{"value":"-1,09E-03","module":"D"}]},{"parameter":"ADPE","unit":"kg Sb-eq.","values":[{"value":"1,63E-04","module":"A1-A3"},{"value":"1,49E-07","module":"A4"},{"value":"9,87E-09","module":"A5"},{"value":"8,15E-09","module":"C1"},{"value":"4,96E-08","module":"C2"},{"value":"1,40E-11","module":"C3"},{"value":"2,00E-12","module":"C4"},{"value":"-3,01E-05","module":"D"}]},{"parameter":"ADPF","unit":"MJ","values":[{"value":"3,03E+01","module":"A1-A3"},{"value":"7,35E-01","module":"A4"},{"value":"1,67E-02","module":"A5"},{"value":"5,01E-03","module":"C1"},{"value":"2,45E-01","module":"C2"},{"value":"1,84E-03","module":"C3"},{"value":"1,46E-03","module":"C4"},{"value":"-1,47E+01","module":"D"}]},{"parameter":"ADPM","unit":"kg Sb-eq.","values":[{"value":"1,63E-04","module":"A1-A3"},{"value":"1,49E-07","module":"A4"},{"value":"9,87E-09","module":"A5"},{"value":"8,15E-09","module":"C1"},{"value":"4,96E-08","module":"C2"},{"value":"1,40E-11","module":"C3"},{"value":"2,00E-12","module":"C4"},{"value":"-3,01E-05","module":"D"}]}],"additional_environmental_impact":[],"resource_use":[{"parameter":"PERE","unit":"MJ","values":[{"value":"2,75E+00","module":"A1-A3"},{"value":"1,07E-02","module":"A4"},{"value":"3,10E-01","module":"A5"},{"value":"4,05E-02","module":"C1"},{"value":"3,57E-03","module":"C2"},{"value":"1,53E-02","module":"C3"},{"value":"1,19E-05","module":"C4"},{"value":"-1,32E+00","module":"D"}]},{"parameter":"PERM","unit":"MJ","values":[{"value":"4,32E-01","module":"A1-A3"},{"value":"0,0E+00","module":"A4"},{"value":"0,0E+00","module":"A5"},{"value":"0,0E+00","module":"C1"},{"value":"0,0E+00","module":"C2"},{"value":"0,0E+00","module":"C3"},{"value":"0,0E+00","module":"C4"},{"value":"0,0E+00","module":"D"}]},{"parameter":"PERT","unit":"MJ","values":[{"value":"3,19E+00","module":"A1-A3"},{"value":"1,07E-02","module":"A4"},{"value":"3,10E-01","module":"A5"},{"value":"4,05E-02","module":"C1"},{"value":"3,57E-03","module":"C2"},{"value":"1,53E-02","module":"C3"},{"value":"1,19E-05","module":"C4"},{"value":"-1,32E+00","module":"D"}]},{"parameter":"PENRE","unit":"MJ","values":[{"value":"3,35E+01","module":"A1-A3"},{"value":"7,53E-01","module":"A4"},{"value":"1,04E-01","module":"A5"},{"value":"9,17E-02","module":"C1"},{"value":"2,51E-01","module":"C2"},{"value":"2,48E-03","module":"C3"},{"value":"1,48E-03","module":"C4"},{"value":"-1,39E+01","module":"D"}]},{"parameter":"PENRM","unit":"MJ","values":[{"value":"3,75E-01","module":"A1-A3"},{"value":"0,0E+00","module":"A4"},{"value":"0,0E+00","module":"A5"},{"value":"0,0E+00","module":"C1"},{"value":"0,0E+00","module":"C2"},{"value":"0,0E+00","module":"C3"},{"value":"0,0E+00","module":"C4"},{"value":"0,0E+00","module":"D"}]},{"parameter":"PENRT","unit":"MJ","values":[{"value":"3,39E+01","module":"A1-A3"},{"value":"7,53E-01","module":"A4"},{"value":"1,04E-01","module":"A5"},{"value":"9,17E-02","module":"C1"},{"value":"2,51E-01","module":"C2"},{"value":"2,48E-03","module":"C3"},{"value":"1,48E-03","module":"C4"},{"value":"-1,39E+01","module":"D"}]},{"parameter":"SM","unit":"kg","values":[{"value":"5,91E-02","module":"A1-A3"},{"value":"0,0E+00","module":"A4"},{"value":"0,0E+00","module":"A5"},{"value":"0,0E+00","module":"C1"},{"value":"0,0E+00","module":"C2"},{"value":"0,0E+00","module":"C3"},{"value":"0,0E+00","module":"C4"},{"value":"0,0E+00","module":"D"}]},{"parameter":"RSF","unit":"MJ","values":[{"value":"4,32E-04","module":"A1-A3"},{"value":"0,0E+00","module":"A4"},{"value":"3,92E-05","module":"A5"},{"value":"3,92E-05","module":"C1"},{"value":"0,0E+00","module":"C2"},{"value":"0,0E+00","module":"C3"},{"value":"0,0E+00","module":"C4"},{"value":"0,0E+00","module":"D"}]},{"parameter":"NRSF","unit":"MJ","values":[{"value":"2,03E-03","module":"A1-A3"},{"value":"0,0E+00","module":"A4"},{"value":"0,0E+00","module":"A5"},{"value":"0,0E+00","module":"C1"},{"value":"0,0E+00","module":"C2"},{"value":"0,0E+00","module":"C3"},{"value":"0,0E+00","module":"C4"},{"value":"0,0E+00","module":"D"}]},{"parameter":"FW","unit":"m3","values":[{"value":"2,33E-03","module":"A1-A3"},{"value":"1,41E-04","module":"A4"},{"value":"3,02E-05","module":"A5"},{"value":"2,30E-05","module":"C1"},{"value":"4,70E-05","module":"C2"},{"value":"1,02E-06","module":"C3"},{"value":"1,60E-06","module":"C4"},{"value":"-9,52E-03","module":"D"}]}],"end_of_life_waste":[{"parameter":"HWD","unit":"kg","values":[{"value":"3,61E-02","module":"A1-A3"},{"value":"4,39E-07","module":"A4"},{"value":"4,86E-08","module":"A5"},{"value":"3,35E-08","module":"C1"},{"value":"1,46E-07","module":"C2"},{"value":"6,12E-09","module":"C3"},{"value":"2,20E-09","module":"C4"},{"value":"-1,35E-04","module":"D"}]},{"parameter":"NHWD","unit":"kg","values":[{"value":"1,46E-01","module":"A1-A3"},{"value":"3,96E-02","module":"A4"},{"value":"1,57E-03","module":"A5"},{"value":"6,51E-04","module":"C1"},{"value":"1,32E-02","module":"C2"},{"value":"1,88E-04","module":"C3"},{"value":"1,00E-02","module":"C4"},{"value":"-2,67E+00","module":"D"}]},{"parameter":"RWD","unit":"kg","values":[{"value":"6,34E-04","module":"A1-A3"},{"value":"5,17E-06","module":"A4"},{"value":"1,31E-06","module":"A5"},{"value":"1,24E-06","module":"C1"},{"value":"1,72E-06","module":"C2"},{"value":"1,82E-08","module":"C3"},{"value":"9,67E-09","module":"C4"},{"value":"-5,25E-06","module":"D"}]}],"end_of_life_flow":[{"parameter":"CRU","unit":"kg","values":[{"value":"0,0E+00","module":"A1-A3"},{"value":"0,0E+00","module":"A4"},{"value":"0,0E+00","module":"A5"},{"value":"0,0E+00","module":"C1"},{"value":"0,0E+00","module":"C2"},{"value":"0,0E+00","module":"C3"},{"value":"0,0E+00","module":"C4"},{"value":"0,0E+00","module":"D"}]},{"parameter":"MFR","unit":"kg","values":[{"value":"5,10E-02","module":"A1-A3"},{"value":"0,0E+00","module":"A4"},{"value":"1,08E-02","module":"A5"},{"value":"0,0E+00","module":"C1"},{"value":"0,0E+00","module":"C2"},{"value":"9,90E-01","module":"C3"},{"value":"0,0E+00","module":"C4"},{"value":"0,0E+00","module":"D"}]},{"parameter":"MER","unit":"kg","values":[{"value":"7,90E-04","module":"A1-A3"},{"value":"0,0E+00","module":"A4"},{"value":"0,0E+00","module":"A5"},{"value":"0,0E+00","module":"C1"},{"value":"0,0E+00","module":"C2"},{"value":"0,0E+00","module":"C3"},{"value":"0,0E+00","module":"C4"},{"value":"0,0E+00","module":"D"}]},{"parameter":"EEE","unit":"MJ","values":[{"value":"2,91E-03","module":"A1-A3"},{"value":"0,0E+00","module":"A4"},{"value":"1,44E-02","module":"A5"},{"value":"0,0E+00","module":"C1"},{"value":"0,0E+00","module":"C2"},{"value":"0,0E+00","module":"C3"},{"value":"0,0E+00","module":"C4"},{"value":"0,0E+00","module":"D"}]},{"parameter":"EET","unit":"MJ","values":[{"value":"3,20E-02","module":"A1-A3"},{"value":"0,0E+00","module":"A4"},{"value":"1,58E-01","module":"A5"},{"value":"0,0E+00","module":"C1"},{"value":"0,0E+00","module":"C2"},{"value":"0,0E+00","module":"C3"},{"value":"0,0E+00","module":"C4"},{"value":"0,0E+00","module":"D"}]}]}