{"product_name":"Lineal Recessed 1120","epd_id":"NEPD-4804-4068-EN","compliance":["EN 15804+A2","ISO 14025","ISO 21930"],"producer_name":"SG Armaturen AS","environmental_impact":[{"parameter":"GWP-total","unit":"kg CO2-eq.","values":[{"value":"3,09E+01","module":"A1"},{"value":"1,16E-01","module":"A2"},{"value":"9,93E-01","module":"A3"},{"value":"7,14E-01","module":"A4"},{"value":"4,22E-01","module":"A5"},{"value":"1,46E+01","module":"B6"},{"value":"0,0E+00","module":"C1"},{"value":"1,19E-01","module":"C2"},{"value":"4,29E-01","module":"C3"},{"value":"4,20E-02","module":"C4"},{"value":"-7,90E+00","module":"D"}]},{"parameter":"GWP-fossil","unit":"kg CO2-eq.","values":[{"value":"3,09E+01","module":"A1"},{"value":"1,16E-01","module":"A2"},{"value":"9,41E-01","module":"A3"},{"value":"7,14E-01","module":"A4"},{"value":"3,98E-03","module":"A5"},{"value":"1,41E+01","module":"B6"},{"value":"0,0E+00","module":"C1"},{"value":"1,19E-01","module":"C2"},{"value":"4,29E-01","module":"C3"},{"value":"4,18E-02","module":"C4"},{"value":"-7,74E+00","module":"D"}]},{"parameter":"GWP-biogenic","unit":"kg CO2-eq.","values":[{"value":"-2,14E-01","module":"A1"},{"value":"4,22E-05","module":"A2"},{"value":"4,88E-02","module":"A3"},{"value":"2,95E-04","module":"A4"},{"value":"4,18E-01","module":"A5"},{"value":"3,91E-01","module":"B6"},{"value":"0,0E+00","module":"C1"},{"value":"4,92E-05","module":"C2"},{"value":"5,98E-04","module":"C3"},{"value":"2,09E-05","module":"C4"},{"value":"-3,31E-02","module":"D"}]},{"parameter":"GWP-luluc","unit":"kg CO2-eq.","values":[{"value":"2,14E-01","module":"A1"},{"value":"5,59E-05","module":"A2"},{"value":"2,84E-03","module":"A3"},{"value":"2,54E-04","module":"A4"},{"value":"1,32E-06","module":"A5"},{"value":"5,84E-02","module":"B6"},{"value":"0,0E+00","module":"C1"},{"value":"4,23E-05","module":"C2"},{"value":"2,39E-04","module":"C3"},{"value":"1,81E-04","module":"C4"},{"value":"-1,25E-01","module":"D"}]},{"parameter":"ODP","unit":"kg CFC 11-eq.","values":[{"value":"2,72E-06","module":"A1"},{"value":"2,57E-08","module":"A2"},{"value":"5,12E-08","module":"A3"},{"value":"1,62E-07","module":"A4"},{"value":"8,40E-10","module":"A5"},{"value":"9,70E-07","module":"B6"},{"value":"0,0E+00","module":"C1"},{"value":"2,69E-08","module":"C2"},{"value":"2,44E-08","module":"C3"},{"value":"3,45E-09","module":"C4"},{"value":"-7,39E-04","module":"D"}]},{"parameter":"AP","unit":"mol H+-eq.","values":[{"value":"2,48E-01","module":"A1"},{"value":"1,62E-03","module":"A2"},{"value":"3,53E-03","module":"A3"},{"value":"2,05E-03","module":"A4"},{"value":"1,88E-05","module":"A5"},{"value":"1,11E-01","module":"B6"},{"value":"0,0E+00","module":"C1"},{"value":"3,42E-04","module":"C2"},{"value":"6,24E-04","module":"C3"},{"value":"1,65E-04","module":"C4"},{"value":"-1,21E-01","module":"D"}]},{"parameter":"POCP","unit":"kg NMVOC-eq.","values":[{"value":"1,22E-01","module":"A1"},{"value":"1,18E-03","module":"A2"},{"value":"2,11E-03","module":"A3"},{"value":"1,74E-03","module":"A4"},{"value":"1,94E-05","module":"A5"},{"value":"4,25E-02","module":"B6"},{"value":"0,0E+00","module":"C1"},{"value":"2,90E-04","module":"C2"},{"value":"3,97E-04","module":"C3"},{"value":"1,79E-04","module":"C4"},{"value":"-3,64E-02","module":"D"}]},{"parameter":"ADPE","unit":"kg Sb-eq.","values":[{"value":"5,29E-03","module":"A1"},{"value":"2,34E-06","module":"A2"},{"value":"7,19E-06","module":"A3"},{"value":"1,97E-05","module":"A4"},{"value":"9,69E-08","module":"A5"},{"value":"1,06E-03","module":"B6"},{"value":"0,0E+00","module":"C1"},{"value":"3,29E-06","module":"C2"},{"value":"1,15E-06","module":"C3"},{"value":"1,84E-07","module":"C4"},{"value":"-1,54E-03","module":"D"}]},{"parameter":"ADPF","unit":"MJ","values":[{"value":"4,13E+02","module":"A1"},{"value":"1,66E+00","module":"A2"},{"value":"1,24E+01","module":"A3"},{"value":"1,08E+01","module":"A4"},{"value":"5,57E-02","module":"A5"},{"value":"1,93E+02","module":"B6"},{"value":"0,0E+00","module":"C1"},{"value":"1,80E+00","module":"C2"},{"value":"1,58E+00","module":"C3"},{"value":"4,24E-01","module":"C4"},{"value":"-9,77E+01","module":"D"}]},{"parameter":"WDP","unit":"m3 world-eq.","values":[{"value":"4,24E+03","module":"A1"},{"value":"1,18E+00","module":"A2"},{"value":"1,49E+02","module":"A3"},{"value":"1,04E+01","module":"A4"},{"value":"7,06E-02","module":"A5"},{"value":"3,37E+04","module":"B6"},{"value":"0,0E+00","module":"C1"},{"value":"1,74E+00","module":"C2"},{"value":"9,75E+00","module":"C3"},{"value":"5,11E+00","module":"C4"},{"value":"-3,73E+03","module":"D"}]},{"parameter":"EP-freshwater","unit":"kg P-eq.","values":[{"value":"3,95E-03","module":"A1"},{"value":"7,63E-07","module":"A2"},{"value":"6,50E-05","module":"A3"},{"value":"5,70E-06","module":"A4"},{"value":"3,27E-08","module":"A5"},{"value":"1,02E-03","module":"B6"},{"value":"0,0E+00","module":"C1"},{"value":"9,50E-07","module":"C2"},{"value":"7,02E-06","module":"C3"},{"value":"1,09E-06","module":"C4"},{"value":"-7,03E-04","module":"D"}]},{"parameter":"EP-marine","unit":"kg N-eq.","values":[{"value":"3,24E-02","module":"A1"},{"value":"3,87E-04","module":"A2"},{"value":"6,95E-04","module":"A3"},{"value":"4,06E-04","module":"A4"},{"value":"6,23E-06","module":"A5"},{"value":"1,22E-02","module":"B6"},{"value":"0,0E+00","module":"C1"},{"value":"6,76E-05","module":"C2"},{"value":"1,30E-04","module":"C3"},{"value":"5,21E-05","module":"C4"},{"value":"-9,50E-03","module":"D"}]},{"parameter":"EP-terrestrial","unit":"mol N-eq.","values":[{"value":"3,90E-01","module":"A1"},{"value":"4,31E-03","module":"A2"},{"value":"9,15E-03","module":"A3"},{"value":"4,54E-03","module":"A4"},{"value":"6,75E-05","module":"A5"},{"value":"1,58E-01","module":"B6"},{"value":"0,0E+00","module":"C1"},{"value":"7,57E-04","module":"C2"},{"value":"1,45E-03","module":"C3"},{"value":"4,77E-04","module":"C4"},{"value":"-1,16E-01","module":"D"}]},{"parameter":"GWP-IOBC","unit":"kg CO2-eq.","values":[{"value":"3,13E+01","module":"A1"},{"value":"1,16E-01","module":"A2"},{"value":"1,21E+00","module":"A3"},{"value":"7,14E-01","module":"A4"},{"value":"0,0E+00","module":"A5"},{"value":"1,46E+01","module":"B6"},{"value":"0,0E+00","module":"C1"},{"value":"1,19E-01","module":"C2"},{"value":"4,29E-01","module":"C3"},{"value":"1,47E-02","module":"C4"},{"value":"-7,64E+00","module":"D"}]}],"additional_environmental_impact":[{"parameter":"PM","unit":"disease incidence","values":[{"value":"1,77E-06","module":"A1"},{"value":"4,47E-09","module":"A2"},{"value":"4,25E-08","module":"A3"},{"value":"4,37E-08","module":"A4"},{"value":"2,78E-10","module":"A5"},{"value":"7,93E-07","module":"B6"},{"value":"0,0E+00","module":"C1"},{"value":"7,28E-09","module":"C2"},{"value":"6,32E-09","module":"C3"},{"value":"2,83E-09","module":"C4"},{"value":"-6,25E-07","module":"D"}]},{"parameter":"ETP-fw","unit":"CTUe","values":[{"value":"1,90E+03","module":"A1"},{"value":"1,14E+00","module":"A2"},{"value":"2,13E+01","module":"A3"},{"value":"8,00E+00","module":"A4"},{"value":"7,42E-02","module":"A5"},{"value":"8,80E+02","module":"B6"},{"value":"0,0E+00","module":"C1"},{"value":"1,33E+00","module":"C2"},{"value":"5,24E+00","module":"C3"},{"value":"2,93E+02","module":"C4"},{"value":"-6,83E+02","module":"D"}]},{"parameter":"HTP-c","unit":"CTUh","values":[{"value":"6,26E-08","module":"A1"},{"value":"0,0E+00","module":"A2"},{"value":"4,23E-10","module":"A3"},{"value":"0,0E+00","module":"A4"},{"value":"2,00E-12","module":"A5"},{"value":"4,20E-08","module":"B6"},{"value":"0,0E+00","module":"C1"},{"value":"0,0E+00","module":"C2"},{"value":"1,21E-09","module":"C3"},{"value":"1,09E-10","module":"C4"},{"value":"-2,13E-08","module":"D"}]},{"parameter":"HTP-nc","unit":"CTUh","values":[{"value":"1,77E-06","module":"A1"},{"value":"8,95E-10","module":"A2"},{"value":"1,54E-08","module":"A3"},{"value":"8,74E-09","module":"A4"},{"value":"9,30E-11","module":"A5"},{"value":"9,89E-07","module":"B6"},{"value":"0,0E+00","module":"C1"},{"value":"1,46E-09","module":"C2"},{"value":"6,24E-08","module":"C3"},{"value":"1,04E-09","module":"C4"},{"value":"-4,80E-07","module":"D"}]},{"parameter":"SQP","unit":"unitless","values":[{"value":"1,12E+02","module":"A1"},{"value":"8,47E-01","module":"A2"},{"value":"2,10E+01","module":"A3"},{"value":"7,55E+00","module":"A4"},{"value":"3,73E-02","module":"A5"},{"value":"9,73E+01","module":"B6"},{"value":"0,0E+00","module":"C1"},{"value":"1,26E+00","module":"C2"},{"value":"4,68E-01","module":"C3"},{"value":"9,82E-01","module":"C4"},{"value":"-1,28E+01","module":"D"}]},{"parameter":"IRP","unit":"kBq U235-eq.","values":[{"value":"1,94E+00","module":"A1"},{"value":"7,20E-03","module":"A2"},{"value":"5,23E-02","module":"A3"},{"value":"4,72E-02","module":"A4"},{"value":"2,38E-04","module":"A5"},{"value":"3,50E+00","module":"B6"},{"value":"0,0E+00","module":"C1"},{"value":"7,86E-03","module":"C2"},{"value":"7,52E-03","module":"C3"},{"value":"1,62E-03","module":"C4"},{"value":"-4,08E-01","module":"D"}]}],"resource_use":[{"parameter":"PERE","unit":"MJ","values":[{"value":"7,78E+01","module":"A1"},{"value":"1,95E-02","module":"A2"},{"value":"1,22E+01","module":"A3"},{"value":"1,54E-01","module":"A4"},{"value":"9,17E-04","module":"A5"},{"value":"2,50E+03","module":"B6"},{"value":"0,0E+00","module":"C1"},{"value":"2,57E-02","module":"C2"},{"value":"2,49E-01","module":"C3"},{"value":"1,04E-01","module":"C4"},{"value":"-3,24E+01","module":"D"}]},{"parameter":"PERM","unit":"MJ","values":[{"value":"2,02E+00","module":"A1"},{"value":"0,0E+00","module":"A2"},{"value":"0,0E+00","module":"A3"},{"value":"0,0E+00","module":"A4"},{"value":"-2,02E+00","module":"A5"},{"value":"0,0E+00","module":"B6"},{"value":"0,0E+00","module":"C1"},{"value":"0,0E+00","module":"C2"},{"value":"0,0E+00","module":"C3"},{"value":"0,0E+00","module":"C4"},{"value":"0,0E+00","module":"D"}]},{"parameter":"PERT","unit":"MJ","values":[{"value":"7,98E+01","module":"A1"},{"value":"1,95E-02","module":"A2"},{"value":"1,22E+01","module":"A3"},{"value":"1,54E-01","module":"A4"},{"value":"-2,02E+00","module":"A5"},{"value":"2,50E+03","module":"B6"},{"value":"0,0E+00","module":"C1"},{"value":"2,57E-02","module":"C2"},{"value":"2,49E-01","module":"C3"},{"value":"1,04E-01","module":"C4"},{"value":"-3,24E+01","module":"D"}]},{"parameter":"PENRE","unit":"MJ","values":[{"value":"4,08E+02","module":"A1"},{"value":"1,66E+00","module":"A2"},{"value":"1,24E+01","module":"A3"},{"value":"1,08E+01","module":"A4"},{"value":"5,57E-02","module":"A5"},{"value":"1,93E+02","module":"B6"},{"value":"0,0E+00","module":"C1"},{"value":"1,80E+00","module":"C2"},{"value":"1,58E+00","module":"C3"},{"value":"4,24E-01","module":"C4"},{"value":"-9,77E+01","module":"D"}]},{"parameter":"PENRM","unit":"MJ","values":[{"value":"5,13E+00","module":"A1"},{"value":"0,0E+00","module":"A2"},{"value":"0,0E+00","module":"A3"},{"value":"0,0E+00","module":"A4"},{"value":"0,0E+00","module":"A5"},{"value":"0,0E+00","module":"B6"},{"value":"0,0E+00","module":"C1"},{"value":"0,0E+00","module":"C2"},{"value":"-6,53E+00","module":"C3"},{"value":"0,0E+00","module":"C4"},{"value":"0,0E+00","module":"D"}]},{"parameter":"PENRT","unit":"MJ","values":[{"value":"4,13E+02","module":"A1"},{"value":"1,66E+00","module":"A2"},{"value":"1,58E+01","module":"A3"},{"value":"1,08E+01","module":"A4"},{"value":"5,57E-02","module":"A5"},{"value":"1,93E+02","module":"B6"},{"value":"0,0E+00","module":"C1"},{"value":"1,80E+00","module":"C2"},{"value":"-4,95E+00","module":"C3"},{"value":"4,24E-01","module":"C4"},{"value":"-9,77E+01","module":"D"}]},{"parameter":"SM","unit":"kg","values":[{"value":"6,49E-01","module":"A1"},{"value":"0,0E+00","module":"A2"},{"value":"1,16E-04","module":"A3"},{"value":"0,0E+00","module":"A4"},{"value":"0,0E+00","module":"A5"},{"value":"0,0E+00","module":"B6"},{"value":"0,0E+00","module":"C1"},{"value":"0,0E+00","module":"C2"},{"value":"0,0E+00","module":"C3"},{"value":"4,41E-03","module":"C4"},{"value":"2,29E-02","module":"D"}]},{"parameter":"RSF","unit":"MJ","values":[{"value":"7,07E-01","module":"A1"},{"value":"6,57E-04","module":"A2"},{"value":"3,09E-01","module":"A3"},{"value":"5,53E-03","module":"A4"},{"value":"3,04E-05","module":"A5"},{"value":"1,96E+00","module":"B6"},{"value":"0,0E+00","module":"C1"},{"value":"9,21E-04","module":"C2"},{"value":"4,92E-03","module":"C3"},{"value":"7,00E-04","module":"C4"},{"value":"-3,62E-03","module":"D"}]},{"parameter":"NRSF","unit":"MJ","values":[{"value":"9,63E-01","module":"A1"},{"value":"3,29E-03","module":"A2"},{"value":"2,83E-01","module":"A3"},{"value":"1,98E-02","module":"A4"},{"value":"1,25E-04","module":"A5"},{"value":"4,89E+00","module":"B6"},{"value":"0,0E+00","module":"C1"},{"value":"3,29E-03","module":"C2"},{"value":"-6,32E-05","module":"C3"},{"value":"1,81E-02","module":"C4"},{"value":"1,86E-01","module":"D"}]},{"parameter":"FW","unit":"m3","values":[{"value":"5,79E-01","module":"A1"},{"value":"1,47E-04","module":"A2"},{"value":"3,34E-02","module":"A3"},{"value":"1,15E-03","module":"A4"},{"value":"2,63E-05","module":"A5"},{"value":"1,87E+01","module":"B6"},{"value":"0,0E+00","module":"C1"},{"value":"1,92E-04","module":"C2"},{"value":"1,46E-03","module":"C3"},{"value":"3,98E-04","module":"C4"},{"value":"-1,76E-01","module":"D"}]}],"end_of_life_waste":[{"parameter":"HWD","unit":"kg","values":[{"value":"1,41E-01","module":"A1"},{"value":"8,05E-05","module":"A2"},{"value":"8,81E-03","module":"A3"},{"value":"5,57E-04","module":"A4"},{"value":"0,0E+00","module":"A5"},{"value":"1,24E-01","module":"B6"},{"value":"0,0E+00","module":"C1"},{"value":"9,28E-05","module":"C2"},{"value":"3,04E-05","module":"C3"},{"value":"1,12E-01","module":"C4"},{"value":"2,19E-02","module":"D"}]},{"parameter":"NHWD","unit":"kg","values":[{"value":"5,71E+00","module":"A1"},{"value":"5,50E-02","module":"A2"},{"value":"8,66E-01","module":"A3"},{"value":"5,25E-01","module":"A4"},{"value":"2,46E-01","module":"A5"},{"value":"1,49E+01","module":"B6"},{"value":"0,0E+00","module":"C1"},{"value":"8,75E-02","module":"C2"},{"value":"1,17E-01","module":"C3"},{"value":"5,69E-01","module":"C4"},{"value":"-2,17E+00","module":"D"}]},{"parameter":"RWD","unit":"kg","values":[{"value":"1,63E-03","module":"A1"},{"value":"1,14E-05","module":"A2"},{"value":"3,51E-05","module":"A3"},{"value":"7,35E-05","module":"A4"},{"value":"0,0E+00","module":"A5"},{"value":"1,73E-03","module":"B6"},{"value":"0,0E+00","module":"C1"},{"value":"1,23E-05","module":"C2"},{"value":"1,54E-06","module":"C3"},{"value":"1,21E-06","module":"C4"},{"value":"-3,79E-04","module":"D"}]}],"end_of_life_flow":[{"parameter":"CRU","unit":"kg","values":[{"value":"0,0E+00","module":"A1"},{"value":"0,0E+00","module":"A2"},{"value":"0,0E+00","module":"A3"},{"value":"0,0E+00","module":"A4"},{"value":"0,0E+00","module":"A5"},{"value":"0,0E+00","module":"B6"},{"value":"0,0E+00","module":"C1"},{"value":"0,0E+00","module":"C2"},{"value":"0,0E+00","module":"C3"},{"value":"0,0E+00","module":"C4"},{"value":"0,0E+00","module":"D"}]},{"parameter":"MFR","unit":"kg","values":[{"value":"0,0E+00","module":"A1"},{"value":"0,0E+00","module":"A2"},{"value":"8,49E-01","module":"A3"},{"value":"0,0E+00","module":"A4"},{"value":"2,29E-01","module":"A5"},{"value":"0,0E+00","module":"B6"},{"value":"0,0E+00","module":"C1"},{"value":"0,0E+00","module":"C2"},{"value":"1,29E+00","module":"C3"},{"value":"1,11E-05","module":"C4"},{"value":"-8,98E-04","module":"D"}]},{"parameter":"MER","unit":"kg","values":[{"value":"0,0E+00","module":"A1"},{"value":"0,0E+00","module":"A2"},{"value":"3,51E-06","module":"A3"},{"value":"0,0E+00","module":"A4"},{"value":"1,72E-02","module":"A5"},{"value":"0,0E+00","module":"B6"},{"value":"0,0E+00","module":"C1"},{"value":"0,0E+00","module":"C2"},{"value":"1,51E-01","module":"C3"},{"value":"5,99E-05","module":"C4"},{"value":"-1,18E-04","module":"D"}]},{"parameter":"EEE","unit":"MJ","values":[{"value":"0,0E+00","module":"A1"},{"value":"0,0E+00","module":"A2"},{"value":"2,91E-02","module":"A3"},{"value":"0,0E+00","module":"A4"},{"value":"1,41E-02","module":"A5"},{"value":"0,0E+00","module":"B6"},{"value":"0,0E+00","module":"C1"},{"value":"0,0E+00","module":"C2"},{"value":"1,16E-01","module":"C3"},{"value":"5,41E-04","module":"C4"},{"value":"-2,90E-04","module":"D"}]},{"parameter":"EET","unit":"MJ","values":[{"value":"0,0E+00","module":"A1"},{"value":"0,0E+00","module":"A2"},{"value":"4,40E-01","module":"A3"},{"value":"0,0E+00","module":"A4"},{"value":"2,13E-01","module":"A5"},{"value":"0,0E+00","module":"B6"},{"value":"0,0E+00","module":"C1"},{"value":"0,0E+00","module":"C2"},{"value":"1,75E+00","module":"C3"},{"value":"8,18E-03","module":"C4"},{"value":"-4,38E-03","module":"D"}]}]}