{"product_name":"Lineal Surface 1400 Connect","epd_id":"NEPD-8387-8063","compliance":["EN 15804+A2","ISO 14025","ISO 21930"],"producer_name":"SG Armaturen AS","environmental_impact":[{"parameter":"GWP-total","unit":"kg CO2-eq.","values":[{"value":"4,05E+01","module":"A1"},{"value":"2,33E-01","module":"A2"},{"value":"1,57E+00","module":"A3"},{"value":"9,08E-01","module":"A4"},{"value":"4,51E-01","module":"A5"},{"value":"1,89E+01","module":"B6"},{"value":"0,0E+00","module":"C1"},{"value":"1,51E-01","module":"C2"},{"value":"5,90E-01","module":"C3"},{"value":"5,61E-02","module":"C4"},{"value":"-1,03E+01","module":"D"}]},{"parameter":"GWP-fossil","unit":"kg CO2-eq.","values":[{"value":"4,04E+01","module":"A1"},{"value":"2,33E-01","module":"A2"},{"value":"1,49E+00","module":"A3"},{"value":"9,07E-01","module":"A4"},{"value":"4,25E-03","module":"A5"},{"value":"1,83E+01","module":"B6"},{"value":"0,0E+00","module":"C1"},{"value":"1,51E-01","module":"C2"},{"value":"5,88E-01","module":"C3"},{"value":"5,59E-02","module":"C4"},{"value":"-1,01E+01","module":"D"}]},{"parameter":"GWP-biogenic","unit":"kg CO2-eq.","values":[{"value":"-2,05E-01","module":"A1"},{"value":"9,38E-05","module":"A2"},{"value":"7,73E-02","module":"A3"},{"value":"3,75E-04","module":"A4"},{"value":"4,46E-01","module":"A5"},{"value":"5,07E-01","module":"B6"},{"value":"0,0E+00","module":"C1"},{"value":"6,26E-05","module":"C2"},{"value":"8,14E-04","module":"C3"},{"value":"2,77E-05","module":"C4"},{"value":"-4,31E-02","module":"D"}]},{"parameter":"GWP-luluc","unit":"kg CO2-eq.","values":[{"value":"2,81E-01","module":"A1"},{"value":"8,87E-05","module":"A2"},{"value":"4,49E-03","module":"A3"},{"value":"3,23E-04","module":"A4"},{"value":"1,41E-06","module":"A5"},{"value":"7,56E-02","module":"B6"},{"value":"0,0E+00","module":"C1"},{"value":"5,38E-05","module":"C2"},{"value":"3,04E-04","module":"C3"},{"value":"2,37E-04","module":"C4"},{"value":"-1,63E-01","module":"D"}]},{"parameter":"ODP","unit":"kg CFC 11-eq.","values":[{"value":"3,52E-06","module":"A1"},{"value":"5,24E-08","module":"A2"},{"value":"8,11E-08","module":"A3"},{"value":"2,05E-07","module":"A4"},{"value":"8,98E-10","module":"A5"},{"value":"1,26E-06","module":"B6"},{"value":"0,0E+00","module":"C1"},{"value":"3,42E-08","module":"C2"},{"value":"3,40E-08","module":"C3"},{"value":"4,53E-09","module":"C4"},{"value":"-1,02E-03","module":"D"}]},{"parameter":"AP","unit":"mol H+-eq.","values":[{"value":"3,16E-01","module":"A1"},{"value":"1,19E-03","module":"A2"},{"value":"5,59E-03","module":"A3"},{"value":"2,61E-03","module":"A4"},{"value":"2,01E-05","module":"A5"},{"value":"1,43E-01","module":"B6"},{"value":"0,0E+00","module":"C1"},{"value":"4,35E-04","module":"C2"},{"value":"8,15E-04","module":"C3"},{"value":"2,17E-04","module":"C4"},{"value":"-1,55E-01","module":"D"}]},{"parameter":"POCP","unit":"kg NMVOC-eq.","values":[{"value":"1,59E-01","module":"A1"},{"value":"9,31E-04","module":"A2"},{"value":"3,34E-03","module":"A3"},{"value":"2,21E-03","module":"A4"},{"value":"2,07E-05","module":"A5"},{"value":"5,51E-02","module":"B6"},{"value":"0,0E+00","module":"C1"},{"value":"3,68E-04","module":"C2"},{"value":"5,26E-04","module":"C3"},{"value":"2,34E-04","module":"C4"},{"value":"-4,71E-02","module":"D"}]},{"parameter":"ADPE","unit":"kg Sb-eq.","values":[{"value":"6,52E-03","module":"A1"},{"value":"6,07E-06","module":"A2"},{"value":"1,14E-05","module":"A3"},{"value":"2,51E-05","module":"A4"},{"value":"1,04E-07","module":"A5"},{"value":"1,37E-03","module":"B6"},{"value":"0,0E+00","module":"C1"},{"value":"4,18E-06","module":"C2"},{"value":"1,56E-06","module":"C3"},{"value":"2,41E-07","module":"C4"},{"value":"-2,02E-03","module":"D"}]},{"parameter":"ADPF","unit":"MJ","values":[{"value":"5,41E+02","module":"A1"},{"value":"3,47E+00","module":"A2"},{"value":"1,97E+01","module":"A3"},{"value":"1,37E+01","module":"A4"},{"value":"5,95E-02","module":"A5"},{"value":"2,50E+02","module":"B6"},{"value":"0,0E+00","module":"C1"},{"value":"2,29E+00","module":"C2"},{"value":"2,07E+00","module":"C3"},{"value":"5,56E-01","module":"C4"},{"value":"-1,28E+02","module":"D"}]},{"parameter":"WDP","unit":"m3 world-eq.","values":[{"value":"5,60E+03","module":"A1"},{"value":"3,19E+00","module":"A2"},{"value":"2,36E+02","module":"A3"},{"value":"1,33E+01","module":"A4"},{"value":"7,54E-02","module":"A5"},{"value":"4,36E+04","module":"B6"},{"value":"0,0E+00","module":"C1"},{"value":"2,21E+00","module":"C2"},{"value":"1,29E+01","module":"C3"},{"value":"6,70E+00","module":"C4"},{"value":"-4,87E+03","module":"D"}]},{"parameter":"EP-freshwater","unit":"kg P-eq.","values":[{"value":"5,09E-03","module":"A1"},{"value":"1,79E-06","module":"A2"},{"value":"1,03E-04","module":"A3"},{"value":"7,25E-06","module":"A4"},{"value":"3,49E-08","module":"A5"},{"value":"1,32E-03","module":"B6"},{"value":"0,0E+00","module":"C1"},{"value":"1,21E-06","module":"C2"},{"value":"9,29E-06","module":"C3"},{"value":"1,43E-06","module":"C4"},{"value":"-8,93E-04","module":"D"}]},{"parameter":"EP-marine","unit":"kg N-eq.","values":[{"value":"4,19E-02","module":"A1"},{"value":"2,63E-04","module":"A2"},{"value":"1,10E-03","module":"A3"},{"value":"5,16E-04","module":"A4"},{"value":"6,66E-06","module":"A5"},{"value":"1,57E-02","module":"B6"},{"value":"0,0E+00","module":"C1"},{"value":"8,60E-05","module":"C2"},{"value":"1,72E-04","module":"C3"},{"value":"6,90E-05","module":"C4"},{"value":"-1,23E-02","module":"D"}]},{"parameter":"EP-terrestrial","unit":"mol N-eq.","values":[{"value":"4,86E-01","module":"A1"},{"value":"2,94E-03","module":"A2"},{"value":"1,45E-02","module":"A3"},{"value":"5,77E-03","module":"A4"},{"value":"7,21E-05","module":"A5"},{"value":"2,05E-01","module":"B6"},{"value":"0,0E+00","module":"C1"},{"value":"9,62E-04","module":"C2"},{"value":"1,91E-03","module":"C3"},{"value":"6,25E-04","module":"C4"},{"value":"-1,49E-01","module":"D"}]},{"parameter":"GWP-IOBC","unit":"kg CO2-eq.","values":[{"value":"4,09E+01","module":"A1"},{"value":"2,33E-01","module":"A2"},{"value":"1,96E+00","module":"A3"},{"value":"9,08E-01","module":"A4"},{"value":"4,26E-03","module":"A5"},{"value":"1,89E+01","module":"B6"},{"value":"0,0E+00","module":"C1"},{"value":"1,51E-01","module":"C2"},{"value":"5,90E-01","module":"C3"},{"value":"5,82E-02","module":"C4"},{"value":"-1,00E+01","module":"D"}]}],"additional_environmental_impact":[{"parameter":"PM","unit":"disease incidence","values":[{"value":"2,29E-06","module":"A1"},{"value":"1,32E-08","module":"A2"},{"value":"6,73E-08","module":"A3"},{"value":"5,55E-08","module":"A4"},{"value":"2,97E-10","module":"A5"},{"value":"1,03E-06","module":"B6"},{"value":"0,0E+00","module":"C1"},{"value":"9,26E-09","module":"C2"},{"value":"8,50E-09","module":"C3"},{"value":"3,69E-09","module":"C4"},{"value":"-8,11E-07","module":"D"}]},{"parameter":"ETP-fw","unit":"CTUe","values":[{"value":"2,40E+03","module":"A1"},{"value":"2,54E+00","module":"A2"},{"value":"3,37E+01","module":"A3"},{"value":"1,02E+01","module":"A4"},{"value":"7,94E-02","module":"A5"},{"value":"1,14E+03","module":"B6"},{"value":"0,0E+00","module":"C1"},{"value":"1,69E+00","module":"C2"},{"value":"7,19E+00","module":"C3"},{"value":"3,77E+02","module":"C4"},{"value":"-8,56E+02","module":"D"}]},{"parameter":"HTP-c","unit":"CTUh","values":[{"value":"7,87E-08","module":"A1"},{"value":"0,0E+00","module":"A2"},{"value":"6,70E-10","module":"A3"},{"value":"0,0E+00","module":"A4"},{"value":"2,00E-12","module":"A5"},{"value":"5,44E-08","module":"B6"},{"value":"0,0E+00","module":"C1"},{"value":"0,0E+00","module":"C2"},{"value":"1,62E-09","module":"C3"},{"value":"1,41E-10","module":"C4"},{"value":"-2,73E-08","module":"D"}]},{"parameter":"HTP-nc","unit":"CTUh","values":[{"value":"2,19E-06","module":"A1"},{"value":"2,63E-09","module":"A2"},{"value":"2,43E-08","module":"A3"},{"value":"1,11E-08","module":"A4"},{"value":"1,00E-10","module":"A5"},{"value":"1,28E-06","module":"B6"},{"value":"0,0E+00","module":"C1"},{"value":"1,85E-09","module":"C2"},{"value":"8,31E-08","module":"C3"},{"value":"1,38E-09","module":"C4"},{"value":"-5,63E-07","module":"D"}]},{"parameter":"SQP","unit":"unitless","values":[{"value":"1,52E+02","module":"A1"},{"value":"2,30E+00","module":"A2"},{"value":"3,32E+01","module":"A3"},{"value":"9,59E+00","module":"A4"},{"value":"3,99E-02","module":"A5"},{"value":"1,26E+02","module":"B6"},{"value":"0,0E+00","module":"C1"},{"value":"1,60E+00","module":"C2"},{"value":"6,34E-01","module":"C3"},{"value":"1,29E+00","module":"C4"},{"value":"-1,65E+01","module":"D"}]},{"parameter":"IRP","unit":"kBq U235-eq.","values":[{"value":"2,53E+00","module":"A1"},{"value":"1,52E-02","module":"A2"},{"value":"8,29E-02","module":"A3"},{"value":"6,00E-02","module":"A4"},{"value":"2,55E-04","module":"A5"},{"value":"4,54E+00","module":"B6"},{"value":"0,0E+00","module":"C1"},{"value":"9,99E-03","module":"C2"},{"value":"9,85E-03","module":"C3"},{"value":"2,13E-03","module":"C4"},{"value":"-5,32E-01","module":"D"}]}],"resource_use":[{"parameter":"PERE","unit":"MJ","values":[{"value":"1,02E+02","module":"A1"},{"value":"4,80E-02","module":"A2"},{"value":"1,94E+01","module":"A3"},{"value":"1,96E-01","module":"A4"},{"value":"9,80E-04","module":"A5"},{"value":"3,24E+03","module":"B6"},{"value":"0,0E+00","module":"C1"},{"value":"3,27E-02","module":"C2"},{"value":"3,32E-01","module":"C3"},{"value":"1,36E-01","module":"C4"},{"value":"-4,22E+01","module":"D"}]},{"parameter":"PERM","unit":"MJ","values":[{"value":"2,16E+00","module":"A1"},{"value":"0,0E+00","module":"A2"},{"value":"0,0E+00","module":"A3"},{"value":"0,0E+00","module":"A4"},{"value":"-2,16E+00","module":"A5"},{"value":"0,0E+00","module":"B6"},{"value":"0,0E+00","module":"C1"},{"value":"0,0E+00","module":"C2"},{"value":"0,0E+00","module":"C3"},{"value":"0,0E+00","module":"C4"},{"value":"0,0E+00","module":"D"}]},{"parameter":"PERT","unit":"MJ","values":[{"value":"1,04E+02","module":"A1"},{"value":"4,80E-02","module":"A2"},{"value":"1,94E+01","module":"A3"},{"value":"1,96E-01","module":"A4"},{"value":"-2,16E+00","module":"A5"},{"value":"3,24E+03","module":"B6"},{"value":"0,0E+00","module":"C1"},{"value":"3,27E-02","module":"C2"},{"value":"3,32E-01","module":"C3"},{"value":"1,36E-01","module":"C4"},{"value":"-4,22E+01","module":"D"}]},{"parameter":"PENRE","unit":"MJ","values":[{"value":"5,35E+02","module":"A1"},{"value":"3,47E+00","module":"A2"},{"value":"1,97E+01","module":"A3"},{"value":"1,37E+01","module":"A4"},{"value":"5,95E-02","module":"A5"},{"value":"2,50E+02","module":"B6"},{"value":"0,0E+00","module":"C1"},{"value":"2,29E+00","module":"C2"},{"value":"2,07E+00","module":"C3"},{"value":"5,56E-01","module":"C4"},{"value":"-1,28E+02","module":"D"}]},{"parameter":"PENRM","unit":"MJ","values":[{"value":"9,05E+00","module":"A1"},{"value":"0,0E+00","module":"A2"},{"value":"0,0E+00","module":"A3"},{"value":"0,0E+00","module":"A4"},{"value":"0,0E+00","module":"A5"},{"value":"0,0E+00","module":"B6"},{"value":"0,0E+00","module":"C1"},{"value":"0,0E+00","module":"C2"},{"value":"-1,09E+01","module":"C3"},{"value":"0,0E+00","module":"C4"},{"value":"0,0E+00","module":"D"}]},{"parameter":"PENRT","unit":"MJ","values":[{"value":"5,44E+02","module":"A1"},{"value":"3,47E+00","module":"A2"},{"value":"1,97E+01","module":"A3"},{"value":"1,37E+01","module":"A4"},{"value":"5,95E-02","module":"A5"},{"value":"2,50E+02","module":"B6"},{"value":"0,0E+00","module":"C1"},{"value":"2,29E+00","module":"C2"},{"value":"-8,85E+00","module":"C3"},{"value":"5,56E-01","module":"C4"},{"value":"-1,28E+02","module":"D"}]},{"parameter":"SM","unit":"kg","values":[{"value":"6,50E-01","module":"A1"},{"value":"0,0E+00","module":"A2"},{"value":"0,0E+00","module":"A3"},{"value":"0,0E+00","module":"A4"},{"value":"0,0E+00","module":"A5"},{"value":"0,0E+00","module":"B6"},{"value":"0,0E+00","module":"C1"},{"value":"0,0E+00","module":"C2"},{"value":"0,0E+00","module":"C3"},{"value":"2,66E-03","module":"C4"},{"value":"2,04E-02","module":"D"}]},{"parameter":"RSF","unit":"MJ","values":[{"value":"9,08E-01","module":"A1"},{"value":"1,70E-03","module":"A2"},{"value":"4,89E-01","module":"A3"},{"value":"7,02E-03","module":"A4"},{"value":"3,25E-05","module":"A5"},{"value":"2,54E+00","module":"B6"},{"value":"0,0E+00","module":"C1"},{"value":"1,17E-03","module":"C2"},{"value":"6,52E-03","module":"C3"},{"value":"9,15E-04","module":"C4"},{"value":"-3,74E-03","module":"D"}]},{"parameter":"NRSF","unit":"MJ","values":[{"value":"1,21E+00","module":"A1"},{"value":"6,46E-03","module":"A2"},{"value":"4,48E-01","module":"A3"},{"value":"2,51E-02","module":"A4"},{"value":"1,34E-04","module":"A5"},{"value":"6,34E+00","module":"B6"},{"value":"0,0E+00","module":"C1"},{"value":"4,19E-03","module":"C2"},{"value":"-8,40E-05","module":"C3"},{"value":"2,40E-02","module":"C4"},{"value":"2,91E-01","module":"D"}]},{"parameter":"FW","unit":"m3","values":[{"value":"7,55E-01","module":"A1"},{"value":"3,59E-04","module":"A2"},{"value":"5,28E-02","module":"A3"},{"value":"1,47E-03","module":"A4"},{"value":"2,81E-05","module":"A5"},{"value":"2,42E+01","module":"B6"},{"value":"0,0E+00","module":"C1"},{"value":"2,44E-04","module":"C2"},{"value":"1,95E-03","module":"C3"},{"value":"5,23E-04","module":"C4"},{"value":"-2,29E-01","module":"D"}]}],"end_of_life_waste":[{"parameter":"HWD","unit":"kg","values":[{"value":"1,83E-01","module":"A1"},{"value":"1,77E-04","module":"A2"},{"value":"1,40E-02","module":"A3"},{"value":"7,07E-04","module":"A4"},{"value":"0,0E+00","module":"A5"},{"value":"1,61E-01","module":"B6"},{"value":"0,0E+00","module":"C1"},{"value":"1,18E-04","module":"C2"},{"value":"4,04E-05","module":"C3"},{"value":"1,46E-01","module":"C4"},{"value":"2,85E-02","module":"D"}]},{"parameter":"NHWD","unit":"kg","values":[{"value":"7,35E+00","module":"A1"},{"value":"1,59E-01","module":"A2"},{"value":"1,37E+00","module":"A3"},{"value":"6,67E-01","module":"A4"},{"value":"2,63E-01","module":"A5"},{"value":"1,93E+01","module":"B6"},{"value":"0,0E+00","module":"C1"},{"value":"1,11E-01","module":"C2"},{"value":"1,63E-01","module":"C3"},{"value":"7,42E-01","module":"C4"},{"value":"-2,83E+00","module":"D"}]},{"parameter":"RWD","unit":"kg","values":[{"value":"2,13E-03","module":"A1"},{"value":"2,37E-05","module":"A2"},{"value":"5,56E-05","module":"A3"},{"value":"9,34E-05","module":"A4"},{"value":"0,0E+00","module":"A5"},{"value":"2,24E-03","module":"B6"},{"value":"0,0E+00","module":"C1"},{"value":"1,56E-05","module":"C2"},{"value":"2,04E-06","module":"C3"},{"value":"1,57E-06","module":"C4"},{"value":"-4,95E-04","module":"D"}]}],"end_of_life_flow":[{"parameter":"CRU","unit":"kg","values":[{"value":"0,0E+00","module":"A1"},{"value":"0,0E+00","module":"A2"},{"value":"0,0E+00","module":"A3"},{"value":"0,0E+00","module":"A4"},{"value":"0,0E+00","module":"A5"},{"value":"0,0E+00","module":"B6"},{"value":"0,0E+00","module":"C1"},{"value":"0,0E+00","module":"C2"},{"value":"0,0E+00","module":"C3"},{"value":"0,0E+00","module":"C4"},{"value":"0,0E+00","module":"D"}]},{"parameter":"MFR","unit":"kg","values":[{"value":"0,0E+00","module":"A1"},{"value":"0,0E+00","module":"A2"},{"value":"1,34E+00","module":"A3"},{"value":"0,0E+00","module":"A4"},{"value":"2,45E-01","module":"A5"},{"value":"0,0E+00","module":"B6"},{"value":"0,0E+00","module":"C1"},{"value":"0,0E+00","module":"C2"},{"value":"1,65E+00","module":"C3"},{"value":"9,35E-06","module":"C4"},{"value":"-8,00E-04","module":"D"}]},{"parameter":"MER","unit":"kg","values":[{"value":"0,0E+00","module":"A1"},{"value":"0,0E+00","module":"A2"},{"value":"6,93E-02","module":"A3"},{"value":"0,0E+00","module":"A4"},{"value":"1,84E-02","module":"A5"},{"value":"0,0E+00","module":"B6"},{"value":"0,0E+00","module":"C1"},{"value":"0,0E+00","module":"C2"},{"value":"2,13E-01","module":"C3"},{"value":"2,29E-07","module":"C4"},{"value":"-1,05E-04","module":"D"}]},{"parameter":"EEE","unit":"MJ","values":[{"value":"0,0E+00","module":"A1"},{"value":"0,0E+00","module":"A2"},{"value":"4,60E-02","module":"A3"},{"value":"0,0E+00","module":"A4"},{"value":"1,50E-02","module":"A5"},{"value":"0,0E+00","module":"B6"},{"value":"0,0E+00","module":"C1"},{"value":"0,0E+00","module":"C2"},{"value":"1,60E-01","module":"C3"},{"value":"1,48E-05","module":"C4"},{"value":"-2,58E-04","module":"D"}]},{"parameter":"EET","unit":"MJ","values":[{"value":"0,0E+00","module":"A1"},{"value":"0,0E+00","module":"A2"},{"value":"6,96E-01","module":"A3"},{"value":"0,0E+00","module":"A4"},{"value":"2,28E-01","module":"A5"},{"value":"0,0E+00","module":"B6"},{"value":"0,0E+00","module":"C1"},{"value":"0,0E+00","module":"C2"},{"value":"2,42E+00","module":"C3"},{"value":"2,24E-04","module":"C4"},{"value":"-3,90E-03","module":"D"}]}]}