{"product_name":"Lineal Surface 1120 Connect","epd_id":"NEPD-8329-8000","compliance":["EN 15804+A2","ISO 14025","ISO 21930"],"producer_name":"SG Armaturen AS","environmental_impact":[{"parameter":"GWP-total","unit":"kg CO2-eq.","values":[{"value":"3,53E+01","module":"A1"},{"value":"1,97E-01","module":"A2"},{"value":"1,31E+00","module":"A3"},{"value":"7,57E-01","module":"A4"},{"value":"3,86E-01","module":"A5"},{"value":"1,59E+01","module":"B6"},{"value":"0,0E+00","module":"C1"},{"value":"1,26E-01","module":"C2"},{"value":"4,98E-01","module":"C3"},{"value":"4,88E-02","module":"C4"},{"value":"-8,46E+00","module":"D"}]},{"parameter":"GWP-fossil","unit":"kg CO2-eq.","values":[{"value":"3,52E+01","module":"A1"},{"value":"1,97E-01","module":"A2"},{"value":"1,24E+00","module":"A3"},{"value":"7,56E-01","module":"A4"},{"value":"3,64E-03","module":"A5"},{"value":"1,54E+01","module":"B6"},{"value":"0,0E+00","module":"C1"},{"value":"1,26E-01","module":"C2"},{"value":"4,97E-01","module":"C3"},{"value":"4,85E-02","module":"C4"},{"value":"-8,30E+00","module":"D"}]},{"parameter":"GWP-biogenic","unit":"kg CO2-eq.","values":[{"value":"-1,74E-01","module":"A1"},{"value":"7,92E-05","module":"A2"},{"value":"6,45E-02","module":"A3"},{"value":"3,13E-04","module":"A4"},{"value":"3,82E-01","module":"A5"},{"value":"4,26E-01","module":"B6"},{"value":"0,0E+00","module":"C1"},{"value":"5,22E-05","module":"C2"},{"value":"7,07E-04","module":"C3"},{"value":"2,52E-05","module":"C4"},{"value":"-3,47E-02","module":"D"}]},{"parameter":"GWP-luluc","unit":"kg CO2-eq.","values":[{"value":"2,27E-01","module":"A1"},{"value":"7,56E-05","module":"A2"},{"value":"3,74E-03","module":"A3"},{"value":"2,69E-04","module":"A4"},{"value":"1,20E-06","module":"A5"},{"value":"6,36E-02","module":"B6"},{"value":"0,0E+00","module":"C1"},{"value":"4,48E-05","module":"C2"},{"value":"2,79E-04","module":"C3"},{"value":"2,19E-04","module":"C4"},{"value":"-1,29E-01","module":"D"}]},{"parameter":"ODP","unit":"kg CFC 11-eq.","values":[{"value":"3,01E-06","module":"A1"},{"value":"4,44E-08","module":"A2"},{"value":"6,76E-08","module":"A3"},{"value":"1,71E-07","module":"A4"},{"value":"7,68E-10","module":"A5"},{"value":"1,06E-06","module":"B6"},{"value":"0,0E+00","module":"C1"},{"value":"2,85E-08","module":"C2"},{"value":"2,94E-08","module":"C3"},{"value":"3,85E-09","module":"C4"},{"value":"-8,17E-04","module":"D"}]},{"parameter":"AP","unit":"mol H+-eq.","values":[{"value":"2,75E-01","module":"A1"},{"value":"1,05E-03","module":"A2"},{"value":"4,66E-03","module":"A3"},{"value":"2,17E-03","module":"A4"},{"value":"1,72E-05","module":"A5"},{"value":"1,21E-01","module":"B6"},{"value":"0,0E+00","module":"C1"},{"value":"3,62E-04","module":"C2"},{"value":"7,30E-04","module":"C3"},{"value":"1,91E-04","module":"C4"},{"value":"-1,40E-01","module":"D"}]},{"parameter":"POCP","unit":"kg NMVOC-eq.","values":[{"value":"1,41E-01","module":"A1"},{"value":"8,16E-04","module":"A2"},{"value":"2,78E-03","module":"A3"},{"value":"1,84E-03","module":"A4"},{"value":"1,77E-05","module":"A5"},{"value":"4,64E-02","module":"B6"},{"value":"0,0E+00","module":"C1"},{"value":"3,07E-04","module":"C2"},{"value":"4,67E-04","module":"C3"},{"value":"2,06E-04","module":"C4"},{"value":"-4,08E-02","module":"D"}]},{"parameter":"ADPE","unit":"kg Sb-eq.","values":[{"value":"6,36E-03","module":"A1"},{"value":"5,11E-06","module":"A2"},{"value":"9,49E-06","module":"A3"},{"value":"2,09E-05","module":"A4"},{"value":"8,86E-08","module":"A5"},{"value":"1,15E-03","module":"B6"},{"value":"0,0E+00","module":"C1"},{"value":"3,48E-06","module":"C2"},{"value":"1,41E-06","module":"C3"},{"value":"2,14E-07","module":"C4"},{"value":"-2,01E-03","module":"D"}]},{"parameter":"ADPF","unit":"MJ","values":[{"value":"4,68E+02","module":"A1"},{"value":"2,94E+00","module":"A2"},{"value":"1,64E+01","module":"A3"},{"value":"1,14E+01","module":"A4"},{"value":"5,09E-02","module":"A5"},{"value":"2,11E+02","module":"B6"},{"value":"0,0E+00","module":"C1"},{"value":"1,91E+00","module":"C2"},{"value":"1,85E+00","module":"C3"},{"value":"4,86E-01","module":"C4"},{"value":"-1,05E+02","module":"D"}]},{"parameter":"WDP","unit":"m3 world-eq.","values":[{"value":"4,54E+03","module":"A1"},{"value":"2,68E+00","module":"A2"},{"value":"1,97E+02","module":"A3"},{"value":"1,11E+01","module":"A4"},{"value":"6,45E-02","module":"A5"},{"value":"3,67E+04","module":"B6"},{"value":"0,0E+00","module":"C1"},{"value":"1,84E+00","module":"C2"},{"value":"1,20E+01","module":"C3"},{"value":"5,52E+00","module":"C4"},{"value":"-3,84E+03","module":"D"}]},{"parameter":"EP-freshwater","unit":"kg P-eq.","values":[{"value":"4,44E-03","module":"A1"},{"value":"1,51E-06","module":"A2"},{"value":"8,58E-05","module":"A3"},{"value":"6,04E-06","module":"A4"},{"value":"2,99E-08","module":"A5"},{"value":"1,11E-03","module":"B6"},{"value":"0,0E+00","module":"C1"},{"value":"1,01E-06","module":"C2"},{"value":"8,18E-06","module":"C3"},{"value":"1,30E-06","module":"C4"},{"value":"-8,01E-04","module":"D"}]},{"parameter":"EP-marine","unit":"kg N-eq.","values":[{"value":"3,71E-02","module":"A1"},{"value":"2,33E-04","module":"A2"},{"value":"9,17E-04","module":"A3"},{"value":"4,30E-04","module":"A4"},{"value":"5,70E-06","module":"A5"},{"value":"1,32E-02","module":"B6"},{"value":"0,0E+00","module":"C1"},{"value":"7,17E-05","module":"C2"},{"value":"1,52E-04","module":"C3"},{"value":"5,89E-05","module":"C4"},{"value":"-1,06E-02","module":"D"}]},{"parameter":"EP-terrestrial","unit":"mol N-eq.","values":[{"value":"4,31E-01","module":"A1"},{"value":"2,60E-03","module":"A2"},{"value":"1,21E-02","module":"A3"},{"value":"4,81E-03","module":"A4"},{"value":"6,17E-05","module":"A5"},{"value":"1,72E-01","module":"B6"},{"value":"0,0E+00","module":"C1"},{"value":"8,01E-04","module":"C2"},{"value":"1,69E-03","module":"C3"},{"value":"5,40E-04","module":"C4"},{"value":"-1,30E-01","module":"D"}]},{"parameter":"GWP-IOBC","unit":"kg CO2-eq.","values":[{"value":"3,56E+01","module":"A1"},{"value":"1,97E-01","module":"A2"},{"value":"1,63E+00","module":"A3"},{"value":"7,57E-01","module":"A4"},{"value":"3,64E-03","module":"A5"},{"value":"1,59E+01","module":"B6"},{"value":"0,0E+00","module":"C1"},{"value":"1,26E-01","module":"C2"},{"value":"4,98E-01","module":"C3"},{"value":"5,04E-02","module":"C4"},{"value":"-8,26E+00","module":"D"}]}],"additional_environmental_impact":[{"parameter":"PM","unit":"disease incidence","values":[{"value":"1,99E-06","module":"A1"},{"value":"1,11E-08","module":"A2"},{"value":"5,61E-08","module":"A3"},{"value":"4,63E-08","module":"A4"},{"value":"2,54E-10","module":"A5"},{"value":"8,64E-07","module":"B6"},{"value":"0,0E+00","module":"C1"},{"value":"7,71E-09","module":"C2"},{"value":"7,47E-09","module":"C3"},{"value":"3,26E-09","module":"C4"},{"value":"-6,77E-07","module":"D"}]},{"parameter":"ETP-fw","unit":"CTUe","values":[{"value":"2,15E+03","module":"A1"},{"value":"2,15E+00","module":"A2"},{"value":"2,81E+01","module":"A3"},{"value":"8,47E+00","module":"A4"},{"value":"6,79E-02","module":"A5"},{"value":"9,59E+02","module":"B6"},{"value":"0,0E+00","module":"C1"},{"value":"1,41E+00","module":"C2"},{"value":"6,25E+00","module":"C3"},{"value":"3,08E+02","module":"C4"},{"value":"-8,00E+02","module":"D"}]},{"parameter":"HTP-c","unit":"CTUh","values":[{"value":"6,67E-08","module":"A1"},{"value":"0,0E+00","module":"A2"},{"value":"5,58E-10","module":"A3"},{"value":"0,0E+00","module":"A4"},{"value":"2,00E-12","module":"A5"},{"value":"4,58E-08","module":"B6"},{"value":"0,0E+00","module":"C1"},{"value":"0,0E+00","module":"C2"},{"value":"1,57E-09","module":"C3"},{"value":"1,27E-10","module":"C4"},{"value":"-2,23E-08","module":"D"}]},{"parameter":"HTP-nc","unit":"CTUh","values":[{"value":"1,88E-06","module":"A1"},{"value":"2,21E-09","module":"A2"},{"value":"2,03E-08","module":"A3"},{"value":"9,26E-09","module":"A4"},{"value":"8,50E-11","module":"A5"},{"value":"1,08E-06","module":"B6"},{"value":"0,0E+00","module":"C1"},{"value":"1,54E-09","module":"C2"},{"value":"8,20E-08","module":"C3"},{"value":"1,22E-09","module":"C4"},{"value":"-4,78E-07","module":"D"}]},{"parameter":"SQP","unit":"unitless","values":[{"value":"1,37E+02","module":"A1"},{"value":"1,94E+00","module":"A2"},{"value":"2,77E+01","module":"A3"},{"value":"8,00E+00","module":"A4"},{"value":"3,42E-02","module":"A5"},{"value":"1,06E+02","module":"B6"},{"value":"0,0E+00","module":"C1"},{"value":"1,33E+00","module":"C2"},{"value":"5,64E-01","module":"C3"},{"value":"1,14E+00","module":"C4"},{"value":"-1,56E+01","module":"D"}]},{"parameter":"IRP","unit":"kBq U235-eq.","values":[{"value":"2,15E+00","module":"A1"},{"value":"1,28E-02","module":"A2"},{"value":"6,91E-02","module":"A3"},{"value":"5,00E-02","module":"A4"},{"value":"2,18E-04","module":"A5"},{"value":"3,82E+00","module":"B6"},{"value":"0,0E+00","module":"C1"},{"value":"8,33E-03","module":"C2"},{"value":"8,88E-03","module":"C3"},{"value":"1,79E-03","module":"C4"},{"value":"-4,32E-01","module":"D"}]}],"resource_use":[{"parameter":"PERE","unit":"MJ","values":[{"value":"8,47E+01","module":"A1"},{"value":"4,05E-02","module":"A2"},{"value":"1,61E+01","module":"A3"},{"value":"1,64E-01","module":"A4"},{"value":"8,38E-04","module":"A5"},{"value":"2,73E+03","module":"B6"},{"value":"0,0E+00","module":"C1"},{"value":"2,73E-02","module":"C2"},{"value":"2,95E-01","module":"C3"},{"value":"1,22E-01","module":"C4"},{"value":"-3,36E+01","module":"D"}]},{"parameter":"PERM","unit":"MJ","values":[{"value":"1,84E+00","module":"A1"},{"value":"0,0E+00","module":"A2"},{"value":"0,0E+00","module":"A3"},{"value":"0,0E+00","module":"A4"},{"value":"-1,85E+00","module":"A5"},{"value":"0,0E+00","module":"B6"},{"value":"0,0E+00","module":"C1"},{"value":"0,0E+00","module":"C2"},{"value":"0,0E+00","module":"C3"},{"value":"0,0E+00","module":"C4"},{"value":"0,0E+00","module":"D"}]},{"parameter":"PERT","unit":"MJ","values":[{"value":"8,66E+01","module":"A1"},{"value":"4,05E-02","module":"A2"},{"value":"1,61E+01","module":"A3"},{"value":"1,64E-01","module":"A4"},{"value":"-1,84E+00","module":"A5"},{"value":"2,73E+03","module":"B6"},{"value":"0,0E+00","module":"C1"},{"value":"2,73E-02","module":"C2"},{"value":"2,95E-01","module":"C3"},{"value":"1,22E-01","module":"C4"},{"value":"-3,36E+01","module":"D"}]},{"parameter":"PENRE","unit":"MJ","values":[{"value":"4,63E+02","module":"A1"},{"value":"2,94E+00","module":"A2"},{"value":"1,64E+01","module":"A3"},{"value":"1,14E+01","module":"A4"},{"value":"5,09E-02","module":"A5"},{"value":"2,11E+02","module":"B6"},{"value":"0,0E+00","module":"C1"},{"value":"1,91E+00","module":"C2"},{"value":"1,86E+00","module":"C3"},{"value":"4,87E-01","module":"C4"},{"value":"-1,05E+02","module":"D"}]},{"parameter":"PENRM","unit":"MJ","values":[{"value":"7,91E+00","module":"A1"},{"value":"0,0E+00","module":"A2"},{"value":"0,0E+00","module":"A3"},{"value":"0,0E+00","module":"A4"},{"value":"0,0E+00","module":"A5"},{"value":"0,0E+00","module":"B6"},{"value":"0,0E+00","module":"C1"},{"value":"0,0E+00","module":"C2"},{"value":"-9,78E+00","module":"C3"},{"value":"0,0E+00","module":"C4"},{"value":"0,0E+00","module":"D"}]},{"parameter":"PENRT","unit":"MJ","values":[{"value":"4,71E+02","module":"A1"},{"value":"2,94E+00","module":"A2"},{"value":"1,64E+01","module":"A3"},{"value":"1,14E+01","module":"A4"},{"value":"5,09E-02","module":"A5"},{"value":"2,11E+02","module":"B6"},{"value":"0,0E+00","module":"C1"},{"value":"1,91E+00","module":"C2"},{"value":"-7,92E+00","module":"C3"},{"value":"4,87E-01","module":"C4"},{"value":"-1,05E+02","module":"D"}]},{"parameter":"SM","unit":"kg","values":[{"value":"5,53E-01","module":"A1"},{"value":"0,0E+00","module":"A2"},{"value":"0,0E+00","module":"A3"},{"value":"0,0E+00","module":"A4"},{"value":"0,0E+00","module":"A5"},{"value":"0,0E+00","module":"B6"},{"value":"0,0E+00","module":"C1"},{"value":"0,0E+00","module":"C2"},{"value":"0,0E+00","module":"C3"},{"value":"2,47E-03","module":"C4"},{"value":"1,61E-02","module":"D"}]},{"parameter":"RSF","unit":"MJ","values":[{"value":"8,08E-01","module":"A1"},{"value":"1,43E-03","module":"A2"},{"value":"4,07E-01","module":"A3"},{"value":"5,85E-03","module":"A4"},{"value":"2,78E-05","module":"A5"},{"value":"2,14E+00","module":"B6"},{"value":"0,0E+00","module":"C1"},{"value":"9,76E-04","module":"C2"},{"value":"5,75E-03","module":"C3"},{"value":"7,73E-04","module":"C4"},{"value":"-1,11E-03","module":"D"}]},{"parameter":"NRSF","unit":"MJ","values":[{"value":"1,02E+00","module":"A1"},{"value":"5,48E-03","module":"A2"},{"value":"3,73E-01","module":"A3"},{"value":"2,09E-02","module":"A4"},{"value":"1,15E-04","module":"A5"},{"value":"5,33E+00","module":"B6"},{"value":"0,0E+00","module":"C1"},{"value":"3,49E-03","module":"C2"},{"value":"-8,29E-05","module":"C3"},{"value":"2,21E-02","module":"C4"},{"value":"2,82E-01","module":"D"}]},{"parameter":"FW","unit":"m3","values":[{"value":"6,27E-01","module":"A1"},{"value":"3,03E-04","module":"A2"},{"value":"4,40E-02","module":"A3"},{"value":"1,22E-03","module":"A4"},{"value":"2,40E-05","module":"A5"},{"value":"2,04E+01","module":"B6"},{"value":"0,0E+00","module":"C1"},{"value":"2,04E-04","module":"C2"},{"value":"1,71E-03","module":"C3"},{"value":"4,46E-04","module":"C4"},{"value":"-1,83E-01","module":"D"}]}],"end_of_life_waste":[{"parameter":"HWD","unit":"kg","values":[{"value":"1,61E-01","module":"A1"},{"value":"1,50E-04","module":"A2"},{"value":"1,16E-02","module":"A3"},{"value":"5,90E-04","module":"A4"},{"value":"0,0E+00","module":"A5"},{"value":"1,35E-01","module":"B6"},{"value":"0,0E+00","module":"C1"},{"value":"9,83E-05","module":"C2"},{"value":"4,01E-05","module":"C3"},{"value":"1,33E-01","module":"C4"},{"value":"2,12E-02","module":"D"}]},{"parameter":"NHWD","unit":"kg","values":[{"value":"6,26E+00","module":"A1"},{"value":"1,33E-01","module":"A2"},{"value":"1,14E+00","module":"A3"},{"value":"5,56E-01","module":"A4"},{"value":"2,25E-01","module":"A5"},{"value":"1,62E+01","module":"B6"},{"value":"0,0E+00","module":"C1"},{"value":"9,27E-02","module":"C2"},{"value":"1,46E-01","module":"C3"},{"value":"6,04E-01","module":"C4"},{"value":"-2,30E+00","module":"D"}]},{"parameter":"RWD","unit":"kg","values":[{"value":"1,81E-03","module":"A1"},{"value":"2,01E-05","module":"A2"},{"value":"4,63E-05","module":"A3"},{"value":"7,79E-05","module":"A4"},{"value":"0,0E+00","module":"A5"},{"value":"1,89E-03","module":"B6"},{"value":"0,0E+00","module":"C1"},{"value":"1,30E-05","module":"C2"},{"value":"2,02E-06","module":"C3"},{"value":"1,28E-06","module":"C4"},{"value":"-4,01E-04","module":"D"}]}],"end_of_life_flow":[{"parameter":"CRU","unit":"kg","values":[{"value":"0,0E+00","module":"A1"},{"value":"0,0E+00","module":"A2"},{"value":"0,0E+00","module":"A3"},{"value":"0,0E+00","module":"A4"},{"value":"0,0E+00","module":"A5"},{"value":"0,0E+00","module":"B6"},{"value":"0,0E+00","module":"C1"},{"value":"0,0E+00","module":"C2"},{"value":"0,0E+00","module":"C3"},{"value":"0,0E+00","module":"C4"},{"value":"0,0E+00","module":"D"}]},{"parameter":"MFR","unit":"kg","values":[{"value":"0,0E+00","module":"A1"},{"value":"0,0E+00","module":"A2"},{"value":"1,12E+00","module":"A3"},{"value":"0,0E+00","module":"A4"},{"value":"2,09E-01","module":"A5"},{"value":"0,0E+00","module":"B6"},{"value":"0,0E+00","module":"C1"},{"value":"0,0E+00","module":"C2"},{"value":"1,36E+00","module":"C3"},{"value":"7,46E-06","module":"C4"},{"value":"-6,30E-04","module":"D"}]},{"parameter":"MER","unit":"kg","values":[{"value":"0,0E+00","module":"A1"},{"value":"0,0E+00","module":"A2"},{"value":"5,78E-02","module":"A3"},{"value":"0,0E+00","module":"A4"},{"value":"1,57E-02","module":"A5"},{"value":"0,0E+00","module":"B6"},{"value":"0,0E+00","module":"C1"},{"value":"0,0E+00","module":"C2"},{"value":"1,75E-01","module":"C3"},{"value":"1,82E-07","module":"C4"},{"value":"-8,29E-05","module":"D"}]},{"parameter":"EEE","unit":"MJ","values":[{"value":"0,0E+00","module":"A1"},{"value":"0,0E+00","module":"A2"},{"value":"3,84E-02","module":"A3"},{"value":"0,0E+00","module":"A4"},{"value":"1,29E-02","module":"A5"},{"value":"0,0E+00","module":"B6"},{"value":"0,0E+00","module":"C1"},{"value":"0,0E+00","module":"C2"},{"value":"1,28E-01","module":"C3"},{"value":"1,18E-05","module":"C4"},{"value":"-2,03E-04","module":"D"}]},{"parameter":"EET","unit":"MJ","values":[{"value":"0,0E+00","module":"A1"},{"value":"0,0E+00","module":"A2"},{"value":"5,80E-01","module":"A3"},{"value":"0,0E+00","module":"A4"},{"value":"1,95E-01","module":"A5"},{"value":"0,0E+00","module":"B6"},{"value":"0,0E+00","module":"C1"},{"value":"0,0E+00","module":"C2"},{"value":"1,93E+00","module":"C3"},{"value":"1,79E-04","module":"C4"},{"value":"-3,07E-03","module":"D"}]}]}