{"product_name":"Litex Waterproofing and Wet-room Membrane ","epd_id":"NEPD-6881-6271","compliance":["EN 15804+A2","ISO 14025","ISO 21930"],"producer_name":"Protan AS","environmental_impact":[{"parameter":"GWP-total","unit":"kg CO2-eq.","values":[{"value":"4,40E+00","module":"A1-A3"},{"value":"8,93E-02","module":"A4"},{"value":"1,83E-01","module":"A5"},{"value":"0,0E+00","module":"C1"},{"value":"8,93E-02","module":"C2"},{"value":"3,65E+00","module":"C3"},{"value":"6,89E-02","module":"C4"},{"value":"-1,69E-01","module":"D"}]},{"parameter":"GWP-fossil","unit":"kg CO2-eq.","values":[{"value":"4,38E+00","module":"A1-A3"},{"value":"8,92E-02","module":"A4"},{"value":"4,53E-03","module":"A5"},{"value":"0,0E+00","module":"C1"},{"value":"8,92E-02","module":"C2"},{"value":"3,65E+00","module":"C3"},{"value":"6,88E-02","module":"C4"},{"value":"-1,63E-01","module":"D"}]},{"parameter":"GWP-biogenic","unit":"kg CO2-eq.","values":[{"value":"1,83E-02","module":"A1-A3"},{"value":"3,69E-05","module":"A4"},{"value":"1,79E-01","module":"A5"},{"value":"0,0E+00","module":"C1"},{"value":"3,69E-05","module":"C2"},{"value":"1,49E-03","module":"C3"},{"value":"3,33E-05","module":"C4"},{"value":"-3,37E-04","module":"D"}]},{"parameter":"GWP-luluc","unit":"kg CO2-eq.","values":[{"value":"2,95E-03","module":"A1-A3"},{"value":"3,17E-05","module":"A4"},{"value":"7,47E-06","module":"A5"},{"value":"0,0E+00","module":"C1"},{"value":"3,17E-05","module":"C2"},{"value":"2,85E-04","module":"C3"},{"value":"8,40E-06","module":"C4"},{"value":"-5,63E-03","module":"D"}]},{"parameter":"ODP","unit":"kg CFC 11-eq.","values":[{"value":"1,33E-06","module":"A1-A3"},{"value":"2,02E-08","module":"A4"},{"value":"5,89E-10","module":"A5"},{"value":"0,0E+00","module":"C1"},{"value":"2,02E-08","module":"C2"},{"value":"1,20E-07","module":"C3"},{"value":"4,43E-09","module":"C4"},{"value":"-1,19E-02","module":"D"}]},{"parameter":"AP","unit":"mol H+-eq.","values":[{"value":"2,26E-02","module":"A1-A3"},{"value":"2,56E-04","module":"A4"},{"value":"3,42E-05","module":"A5"},{"value":"0,0E+00","module":"C1"},{"value":"2,56E-04","module":"C2"},{"value":"2,11E-03","module":"C3"},{"value":"1,90E-04","module":"C4"},{"value":"-1,35E-03","module":"D"}]},{"parameter":"POCP","unit":"kg NMVOC-eq.","values":[{"value":"1,61E-02","module":"A1-A3"},{"value":"2,17E-04","module":"A4"},{"value":"3,00E-05","module":"A5"},{"value":"0,0E+00","module":"C1"},{"value":"2,17E-04","module":"C2"},{"value":"1,56E-03","module":"C3"},{"value":"1,71E-04","module":"C4"},{"value":"-1,31E-03","module":"D"}]},{"parameter":"ADPE","unit":"kg Sb-eq.","values":[{"value":"7,91E-05","module":"A1-A3"},{"value":"2,46E-06","module":"A4"},{"value":"1,71E-07","module":"A5"},{"value":"0,0E+00","module":"C1"},{"value":"2,46E-06","module":"C2"},{"value":"7,68E-06","module":"C3"},{"value":"2,16E-07","module":"C4"},{"value":"-1,62E-06","module":"D"}]},{"parameter":"ADPF","unit":"MJ","values":[{"value":"1,08E+02","module":"A1-A3"},{"value":"1,35E+00","module":"A4"},{"value":"5,67E-02","module":"A5"},{"value":"0,0E+00","module":"C1"},{"value":"1,35E+00","module":"C2"},{"value":"4,80E+00","module":"C3"},{"value":"4,24E-01","module":"C4"},{"value":"-2,34E+00","module":"D"}]},{"parameter":"WDP","unit":"m3 world-eq.","values":[{"value":"5,61E+02","module":"A1-A3"},{"value":"1,30E+00","module":"A4"},{"value":"3,92E+00","module":"A5"},{"value":"0,0E+00","module":"C1"},{"value":"1,30E+00","module":"C2"},{"value":"9,79E+01","module":"C3"},{"value":"7,20E+00","module":"C4"},{"value":"-2,91E+01","module":"D"}]},{"parameter":"EP-freshwater","unit":"kg P-eq.","values":[{"value":"1,45E-04","module":"A1-A3"},{"value":"7,13E-07","module":"A4"},{"value":"1,50E-07","module":"A5"},{"value":"0,0E+00","module":"C1"},{"value":"7,13E-07","module":"C2"},{"value":"1,07E-05","module":"C3"},{"value":"9,82E-07","module":"C4"},{"value":"-1,45E-05","module":"D"}]},{"parameter":"EP-marine","unit":"kg N-eq.","values":[{"value":"3,52E-03","module":"A1-A3"},{"value":"5,07E-05","module":"A4"},{"value":"1,05E-05","module":"A5"},{"value":"0,0E+00","module":"C1"},{"value":"5,07E-05","module":"C2"},{"value":"5,15E-04","module":"C3"},{"value":"5,48E-05","module":"C4"},{"value":"-4,40E-04","module":"D"}]},{"parameter":"EP-terrestrial","unit":"mol N-eq.","values":[{"value":"4,18E-02","module":"A1-A3"},{"value":"5,67E-04","module":"A4"},{"value":"1,15E-04","module":"A5"},{"value":"0,0E+00","module":"C1"},{"value":"5,67E-04","module":"C2"},{"value":"5,52E-03","module":"C3"},{"value":"6,37E-04","module":"C4"},{"value":"-4,76E-03","module":"D"}]},{"parameter":"GWP-IOBC","unit":"kg CO2-eq.","values":[{"value":"4,35E+00","module":"A1-A3"},{"value":"8,93E-02","module":"A4"},{"value":"4,58E-03","module":"A5"},{"value":"0,0E+00","module":"C1"},{"value":"8,93E-02","module":"C2"},{"value":"3,66E+00","module":"C3"},{"value":"7,21E-02","module":"C4"},{"value":"-1,67E-01","module":"D"}]}],"additional_environmental_impact":[{"parameter":"PM","unit":"disease incidence","values":[{"value":"1,85E-07","module":"A1-A3"},{"value":"5,46E-09","module":"A4"},{"value":"3,59E-10","module":"A5"},{"value":"0,0E+00","module":"C1"},{"value":"5,46E-09","module":"C2"},{"value":"1,37E-08","module":"C3"},{"value":"1,75E-09","module":"C4"},{"value":"-8,15E-08","module":"D"}]},{"parameter":"ETP-fw","unit":"CTUe","values":[{"value":"5,74E+01","module":"A1-A3"},{"value":"1,00E+00","module":"A4"},{"value":"1,41E-01","module":"A5"},{"value":"0,0E+00","module":"C1"},{"value":"1,00E+00","module":"C2"},{"value":"2,30E+02","module":"C3"},{"value":"1,20E+00","module":"C4"},{"value":"-1,27E+01","module":"D"}]},{"parameter":"HTP-c","unit":"CTUh","values":[{"value":"3,62E-09","module":"A1-A3"},{"value":"0,0E+00","module":"A4"},{"value":"9,00E-12","module":"A5"},{"value":"0,0E+00","module":"C1"},{"value":"0,0E+00","module":"C2"},{"value":"5,11E-10","module":"C3"},{"value":"6,30E-11","module":"C4"},{"value":"-2,32E-10","module":"D"}]},{"parameter":"HTP-nc","unit":"CTUh","values":[{"value":"7,45E-08","module":"A1-A3"},{"value":"1,09E-09","module":"A4"},{"value":"2,96E-10","module":"A5"},{"value":"0,0E+00","module":"C1"},{"value":"1,09E-09","module":"C2"},{"value":"5,41E-08","module":"C3"},{"value":"2,39E-09","module":"C4"},{"value":"-1,22E-08","module":"D"}]},{"parameter":"SQP","unit":"unitless","values":[{"value":"1,28E+01","module":"A1-A3"},{"value":"9,43E-01","module":"A4"},{"value":"3,15E-02","module":"A5"},{"value":"0,0E+00","module":"C1"},{"value":"9,43E-01","module":"C2"},{"value":"1,75E+00","module":"C3"},{"value":"1,38E+00","module":"C4"},{"value":"-1,56E+01","module":"D"}]},{"parameter":"IRP","unit":"kBq U235-eq.","values":[{"value":"2,15E-01","module":"A1-A3"},{"value":"5,89E-03","module":"A4"},{"value":"5,32E-04","module":"A5"},{"value":"0,0E+00","module":"C1"},{"value":"5,89E-03","module":"C2"},{"value":"2,33E-02","module":"C3"},{"value":"2,26E-03","module":"C4"},{"value":"-1,49E-02","module":"D"}]}],"resource_use":[{"parameter":"PERE","unit":"MJ","values":[{"value":"2,59E+01","module":"A1-A3"},{"value":"1,93E-02","module":"A4"},{"value":"2,88E-01","module":"A5"},{"value":"0,0E+00","module":"C1"},{"value":"1,93E-02","module":"C2"},{"value":"6,12E-01","module":"C3"},{"value":"3,80E-02","module":"C4"},{"value":"-1,44E+01","module":"D"}]},{"parameter":"PERM","unit":"MJ","values":[{"value":"0,0E+00","module":"A1-A3"},{"value":"0,0E+00","module":"A4"},{"value":"-1,59E+00","module":"A5"},{"value":"0,0E+00","module":"C1"},{"value":"0,0E+00","module":"C2"},{"value":"0,0E+00","module":"C3"},{"value":"0,0E+00","module":"C4"},{"value":"0,0E+00","module":"D"}]},{"parameter":"PERT","unit":"MJ","values":[{"value":"2,59E+01","module":"A1-A3"},{"value":"1,93E-02","module":"A4"},{"value":"-1,30E+00","module":"A5"},{"value":"0,0E+00","module":"C1"},{"value":"1,93E-02","module":"C2"},{"value":"6,12E-01","module":"C3"},{"value":"3,80E-02","module":"C4"},{"value":"-1,44E+01","module":"D"}]},{"parameter":"PENRE","unit":"MJ","values":[{"value":"6,89E+01","module":"A1-A3"},{"value":"1,35E+00","module":"A4"},{"value":"5,67E-02","module":"A5"},{"value":"0,0E+00","module":"C1"},{"value":"1,35E+00","module":"C2"},{"value":"4,80E+00","module":"C3"},{"value":"4,24E-01","module":"C4"},{"value":"-2,34E+00","module":"D"}]},{"parameter":"PENRM","unit":"MJ","values":[{"value":"4,26E+01","module":"A1-A3"},{"value":"0,0E+00","module":"A4"},{"value":"-4,25E-02","module":"A5"},{"value":"0,0E+00","module":"C1"},{"value":"0,0E+00","module":"C2"},{"value":"0,0E+00","module":"C3"},{"value":"0,0E+00","module":"C4"},{"value":"0,0E+00","module":"D"}]},{"parameter":"PENRT","unit":"MJ","values":[{"value":"1,12E+02","module":"A1-A3"},{"value":"1,35E+00","module":"A4"},{"value":"1,42E-02","module":"A5"},{"value":"0,0E+00","module":"C1"},{"value":"1,35E+00","module":"C2"},{"value":"4,80E+00","module":"C3"},{"value":"4,24E-01","module":"C4"},{"value":"-2,34E+00","module":"D"}]},{"parameter":"SM","unit":"kg","values":[{"value":"4,02E-03","module":"A1-A3"},{"value":"0,0E+00","module":"A4"},{"value":"0,0E+00","module":"A5"},{"value":"0,0E+00","module":"C1"},{"value":"0,0E+00","module":"C2"},{"value":"0,0E+00","module":"C3"},{"value":"0,0E+00","module":"C4"},{"value":"0,0E+00","module":"D"}]},{"parameter":"RSF","unit":"MJ","values":[{"value":"2,76E-01","module":"A1-A3"},{"value":"6,91E-04","module":"A4"},{"value":"2,46E-04","module":"A5"},{"value":"0,0E+00","module":"C1"},{"value":"6,91E-04","module":"C2"},{"value":"1,11E-02","module":"C3"},{"value":"9,35E-04","module":"C4"},{"value":"-2,53E-03","module":"D"}]},{"parameter":"NRSF","unit":"MJ","values":[{"value":"8,71E-02","module":"A1-A3"},{"value":"2,47E-03","module":"A4"},{"value":"7,70E-04","module":"A5"},{"value":"0,0E+00","module":"C1"},{"value":"2,47E-03","module":"C2"},{"value":"0,0E+00","module":"C3"},{"value":"6,21E-03","module":"C4"},{"value":"-8,55E-01","module":"D"}]},{"parameter":"FW","unit":"m3","values":[{"value":"2,29E-01","module":"A1-A3"},{"value":"1,44E-04","module":"A4"},{"value":"2,17E-03","module":"A5"},{"value":"0,0E+00","module":"C1"},{"value":"1,44E-04","module":"C2"},{"value":"1,15E-01","module":"C3"},{"value":"3,94E-04","module":"C4"},{"value":"-1,74E-02","module":"D"}]}],"end_of_life_waste":[{"parameter":"HWD","unit":"kg","values":[{"value":"7,20E-03","module":"A1-A3"},{"value":"6,95E-05","module":"A4"},{"value":"1,43E-05","module":"A5"},{"value":"0,0E+00","module":"C1"},{"value":"6,95E-05","module":"C2"},{"value":"0,0E+00","module":"C3"},{"value":"2,61E-02","module":"C4"},{"value":"-1,10E-04","module":"D"}]},{"parameter":"NHWD","unit":"kg","values":[{"value":"4,74E-01","module":"A1-A3"},{"value":"6,56E-02","module":"A4"},{"value":"1,18E-01","module":"A5"},{"value":"0,0E+00","module":"C1"},{"value":"6,56E-02","module":"C2"},{"value":"0,0E+00","module":"C3"},{"value":"2,64E-01","module":"C4"},{"value":"-5,52E-02","module":"D"}]},{"parameter":"RWD","unit":"kg","values":[{"value":"1,85E-04","module":"A1-A3"},{"value":"9,19E-06","module":"A4"},{"value":"1,99E-07","module":"A5"},{"value":"0,0E+00","module":"C1"},{"value":"9,19E-06","module":"C2"},{"value":"0,0E+00","module":"C3"},{"value":"9,85E-07","module":"C4"},{"value":"-1,22E-05","module":"D"}]}],"end_of_life_flow":[{"parameter":"CRU","unit":"kg","values":[{"value":"0,0E+00","module":"A1-A3"},{"value":"0,0E+00","module":"A4"},{"value":"0,0E+00","module":"A5"},{"value":"0,0E+00","module":"C1"},{"value":"0,0E+00","module":"C2"},{"value":"0,0E+00","module":"C3"},{"value":"0,0E+00","module":"C4"},{"value":"0,0E+00","module":"D"}]},{"parameter":"MFR","unit":"kg","values":[{"value":"1,47E-04","module":"A1-A3"},{"value":"0,0E+00","module":"A4"},{"value":"2,38E-02","module":"A5"},{"value":"0,0E+00","module":"C1"},{"value":"0,0E+00","module":"C2"},{"value":"0,0E+00","module":"C3"},{"value":"0,0E+00","module":"C4"},{"value":"0,0E+00","module":"D"}]},{"parameter":"MER","unit":"kg","values":[{"value":"1,16E-05","module":"A1-A3"},{"value":"0,0E+00","module":"A4"},{"value":"9,10E-02","module":"A5"},{"value":"0,0E+00","module":"C1"},{"value":"0,0E+00","module":"C2"},{"value":"1,82E+00","module":"C3"},{"value":"0,0E+00","module":"C4"},{"value":"0,0E+00","module":"D"}]},{"parameter":"EEE","unit":"MJ","values":[{"value":"5,57E-05","module":"A1-A3"},{"value":"0,0E+00","module":"A4"},{"value":"6,35E-02","module":"A5"},{"value":"0,0E+00","module":"C1"},{"value":"0,0E+00","module":"C2"},{"value":"1,86E+00","module":"C3"},{"value":"0,0E+00","module":"C4"},{"value":"0,0E+00","module":"D"}]},{"parameter":"EET","unit":"MJ","values":[{"value":"8,43E-04","module":"A1-A3"},{"value":"0,0E+00","module":"A4"},{"value":"9,61E-01","module":"A5"},{"value":"0,0E+00","module":"C1"},{"value":"0,0E+00","module":"C2"},{"value":"2,82E+01","module":"C3"},{"value":"0,0E+00","module":"C4"},{"value":"0,0E+00","module":"D"}]}]}