{"product_name":"Loftg\u00e5ng Uddevalla Biobetong 2","epd_id":"NEPD-6507-5765-EN","compliance":["EN 15804+A2","ISO 14025","ISO 21930"],"producer_name":"Kynningsrud Prefab AB","environmental_impact":[{"parameter":"GWP-total","unit":"kg CO2-eq.","values":[{"value":"1,71E+02","module":"A1"},{"value":"2,57E+00","module":"A2"},{"value":"1,40E+00","module":"A3"},{"value":"7,41E+00","module":"A4"},{"value":"3,08E+00","module":"A5"},{"value":"7,08E+00","module":"C1"},{"value":"7,41E+00","module":"C2"},{"value":"4,77E-01","module":"C3"},{"value":"1,37E+00","module":"C4"},{"value":"-1,07E+01","module":"D"}]},{"parameter":"GWP-fossil","unit":"kg CO2-eq.","values":[{"value":"1,70E+02","module":"A1"},{"value":"2,57E+00","module":"A2"},{"value":"1,39E+00","module":"A3"},{"value":"7,40E+00","module":"A4"},{"value":"3,08E+00","module":"A5"},{"value":"7,08E+00","module":"C1"},{"value":"7,40E+00","module":"C2"},{"value":"4,70E-01","module":"C3"},{"value":"1,37E+00","module":"C4"},{"value":"-1,07E+01","module":"D"}]},{"parameter":"GWP-biogenic","unit":"kg CO2-eq.","values":[{"value":"5,27E-01","module":"A1"},{"value":"1,09E-03","module":"A2"},{"value":"1,27E-02","module":"A3"},{"value":"3,17E-03","module":"A4"},{"value":"5,76E-04","module":"A5"},{"value":"1,33E-03","module":"C1"},{"value":"3,17E-03","module":"C2"},{"value":"4,06E-03","module":"C3"},{"value":"1,17E-03","module":"C4"},{"value":"-3,53E-02","module":"D"}]},{"parameter":"GWP-luluc","unit":"kg CO2-eq.","values":[{"value":"1,62E-01","module":"A1"},{"value":"7,98E-04","module":"A2"},{"value":"1,81E-03","module":"A3"},{"value":"2,26E-03","module":"A4"},{"value":"2,42E-04","module":"A5"},{"value":"5,58E-04","module":"C1"},{"value":"2,26E-03","module":"C2"},{"value":"6,51E-04","module":"C3"},{"value":"2,69E-04","module":"C4"},{"value":"-5,13E-03","module":"D"}]},{"parameter":"ODP","unit":"kg CFC 11-eq.","values":[{"value":"5,05E-06","module":"A1"},{"value":"6,17E-07","module":"A2"},{"value":"2,38E-07","module":"A3"},{"value":"1,79E-06","module":"A4"},{"value":"6,64E-07","module":"A5"},{"value":"1,53E-06","module":"C1"},{"value":"1,79E-06","module":"C2"},{"value":"9,28E-08","module":"C3"},{"value":"6,68E-07","module":"C4"},{"value":"-5,67E-07","module":"D"}]},{"parameter":"AP","unit":"mol H+-eq.","values":[{"value":"4,73E-01","module":"A1"},{"value":"9,73E-03","module":"A2"},{"value":"1,28E-02","module":"A3"},{"value":"2,38E-02","module":"A4"},{"value":"3,22E-02","module":"A5"},{"value":"7,40E-02","module":"C1"},{"value":"2,38E-02","module":"C2"},{"value":"3,81E-03","module":"C3"},{"value":"1,34E-02","module":"C4"},{"value":"-5,92E-02","module":"D"}]},{"parameter":"POCP","unit":"kg NMVOC-eq.","values":[{"value":"4,57E-01","module":"A1"},{"value":"8,94E-03","module":"A2"},{"value":"1,38E-02","module":"A3"},{"value":"2,29E-02","module":"A4"},{"value":"4,28E-02","module":"A5"},{"value":"9,86E-02","module":"C1"},{"value":"2,29E-02","module":"C2"},{"value":"3,44E-03","module":"C3"},{"value":"1,58E-02","module":"C4"},{"value":"-6,06E-02","module":"D"}]},{"parameter":"ADPE","unit":"kg Sb-eq.","values":[{"value":"1,41E-03","module":"A1"},{"value":"4,52E-05","module":"A2"},{"value":"3,43E-05","module":"A3"},{"value":"1,32E-04","module":"A4"},{"value":"4,72E-06","module":"A5"},{"value":"1,09E-05","module":"C1"},{"value":"1,32E-04","module":"C2"},{"value":"5,97E-06","module":"C3"},{"value":"1,21E-05","module":"C4"},{"value":"-2,93E-04","module":"D"}]},{"parameter":"ADPF","unit":"MJ","values":[{"value":"1,00E+03","module":"A1"},{"value":"4,15E+01","module":"A2"},{"value":"1,92E+01","module":"A3"},{"value":"1,20E+02","module":"A4"},{"value":"4,23E+01","module":"A5"},{"value":"9,74E+01","module":"C1"},{"value":"1,20E+02","module":"C2"},{"value":"1,46E+01","module":"C3"},{"value":"4,43E+01","module":"C4"},{"value":"-1,03E+02","module":"D"}]},{"parameter":"WDP","unit":"m3 world-eq.","values":[{"value":"2,42E+03","module":"A1"},{"value":"3,15E+01","module":"A2"},{"value":"9,72E+02","module":"A3"},{"value":"9,22E+01","module":"A4"},{"value":"8,99E+00","module":"A5"},{"value":"2,07E+01","module":"C1"},{"value":"9,22E+01","module":"C2"},{"value":"1,61E+03","module":"C3"},{"value":"9,32E+01","module":"C4"},{"value":"-7,28E+02","module":"D"}]},{"parameter":"EP-freshwater","unit":"kg P-eq.","values":[{"value":"1,85E-02","module":"A1"},{"value":"2,02E-05","module":"A2"},{"value":"3,45E-05","module":"A3"},{"value":"5,89E-05","module":"A4"},{"value":"1,12E-05","module":"A5"},{"value":"2,58E-05","module":"C1"},{"value":"5,89E-05","module":"C2"},{"value":"2,97E-05","module":"C3"},{"value":"1,02E-05","module":"C4"},{"value":"-6,04E-04","module":"D"}]},{"parameter":"EP-marine","unit":"kg N-eq.","values":[{"value":"7,02E-02","module":"A1"},{"value":"2,18E-03","module":"A2"},{"value":"4,50E-03","module":"A3"},{"value":"5,22E-03","module":"A4"},{"value":"1,42E-02","module":"A5"},{"value":"3,27E-02","module":"C1"},{"value":"5,22E-03","module":"C2"},{"value":"1,12E-03","module":"C3"},{"value":"5,02E-03","module":"C4"},{"value":"-1,42E-02","module":"D"}]},{"parameter":"EP-terrestrial","unit":"mol N-eq.","values":[{"value":"1,30E+00","module":"A1"},{"value":"2,43E-02","module":"A2"},{"value":"5,01E-02","module":"A3"},{"value":"5,82E-02","module":"A4"},{"value":"1,56E-01","module":"A5"},{"value":"3,56E-01","module":"C1"},{"value":"5,82E-02","module":"C2"},{"value":"1,29E-02","module":"C3"},{"value":"5,53E-02","module":"C4"},{"value":"-1,52E-01","module":"D"}]},{"parameter":"GWP-IOBC","unit":"kg CO2-eq.","values":[{"value":"1,70E+02","module":"A1"},{"value":"2,57E+00","module":"A2"},{"value":"1,40E+00","module":"A3"},{"value":"7,41E+00","module":"A4"},{"value":"3,08E+00","module":"A5"},{"value":"7,08E+00","module":"C1"},{"value":"7,41E+00","module":"C2"},{"value":"4,71E-01","module":"C3"},{"value":"1,37E+00","module":"C4"},{"value":"-1,53E+01","module":"D"}]}],"additional_environmental_impact":[{"parameter":"PM","unit":"disease incidence","values":[{"value":"1,47E-02","module":"A1"},{"value":"2,33E-07","module":"A2"},{"value":"2,71E-07","module":"A3"},{"value":"6,80E-07","module":"A4"},{"value":"8,51E-07","module":"A5"},{"value":"5,92E-06","module":"C1"},{"value":"6,80E-07","module":"C2"},{"value":"6,10E-08","module":"C3"},{"value":"2,85E-07","module":"C4"},{"value":"-1,05E-06","module":"D"}]},{"parameter":"ETP-fw","unit":"CTUe","values":[{"value":"1,89E+03","module":"A1"},{"value":"3,02E+01","module":"A2"},{"value":"3,32E+01","module":"A3"},{"value":"8,79E+01","module":"A4"},{"value":"2,31E+01","module":"A5"},{"value":"5,32E+01","module":"C1"},{"value":"8,79E+01","module":"C2"},{"value":"1,04E+01","module":"C3"},{"value":"2,19E+01","module":"C4"},{"value":"-5,37E+02","module":"D"}]},{"parameter":"HTP-c","unit":"CTUh","values":[{"value":"6,71E-07","module":"A1"},{"value":"0,0E+00","module":"A2"},{"value":"1,55E-09","module":"A3"},{"value":"0,0E+00","module":"A4"},{"value":"8,98E-10","module":"A5"},{"value":"1,90E-09","module":"C1"},{"value":"0,0E+00","module":"C2"},{"value":"6,63E-10","module":"C3"},{"value":"6,41E-10","module":"C4"},{"value":"-4,54E-08","module":"D"}]},{"parameter":"HTP-nc","unit":"CTUh","values":[{"value":"5,71E-06","module":"A1"},{"value":"2,93E-08","module":"A2"},{"value":"3,65E-08","module":"A3"},{"value":"8,50E-08","module":"A4"},{"value":"2,13E-08","module":"A5"},{"value":"4,93E-08","module":"C1"},{"value":"8,50E-08","module":"C2"},{"value":"9,28E-09","module":"C3"},{"value":"1,28E-08","module":"C4"},{"value":"9,25E-07","module":"D"}]},{"parameter":"SQP","unit":"unitless","values":[{"value":"3,87E+02","module":"A1"},{"value":"4,69E+01","module":"A2"},{"value":"5,34E+00","module":"A3"},{"value":"1,38E+02","module":"A4"},{"value":"5,37E+00","module":"A5"},{"value":"1,21E+01","module":"C1"},{"value":"1,38E+02","module":"C2"},{"value":"8,26E+00","module":"C3"},{"value":"1,61E+02","module":"C4"},{"value":"5,25E+01","module":"D"}]},{"parameter":"IRP","unit":"kBq U235-eq.","values":[{"value":"6,56E+03","module":"A1"},{"value":"1,81E-01","module":"A2"},{"value":"1,59E-01","module":"A3"},{"value":"5,26E-01","module":"A4"},{"value":"1,81E-01","module":"A5"},{"value":"4,21E-01","module":"C1"},{"value":"5,26E-01","module":"C2"},{"value":"2,45E-01","module":"C3"},{"value":"1,92E-01","module":"C4"},{"value":"-2,03E-01","module":"D"}]}],"resource_use":[{"parameter":"PERE","unit":"MJ","values":[{"value":"1,41E+02","module":"A1"},{"value":"5,18E-01","module":"A2"},{"value":"7,17E+01","module":"A3"},{"value":"1,51E+00","module":"A4"},{"value":"2,29E-01","module":"A5"},{"value":"5,29E-01","module":"C1"},{"value":"1,51E+00","module":"C2"},{"value":"7,52E+00","module":"C3"},{"value":"6,81E-01","module":"C4"},{"value":"-1,23E+01","module":"D"}]},{"parameter":"PERM","unit":"MJ","values":[{"value":"3,43E-01","module":"A1"},{"value":"0,0E+00","module":"A2"},{"value":"0,0E+00","module":"A3"},{"value":"0,0E+00","module":"A4"},{"value":"0,0E+00","module":"A5"},{"value":"0,0E+00","module":"C1"},{"value":"0,0E+00","module":"C2"},{"value":"0,0E+00","module":"C3"},{"value":"0,0E+00","module":"C4"},{"value":"0,0E+00","module":"D"}]},{"parameter":"PERT","unit":"MJ","values":[{"value":"1,41E+02","module":"A1"},{"value":"5,18E-01","module":"A2"},{"value":"7,17E+01","module":"A3"},{"value":"1,51E+00","module":"A4"},{"value":"2,29E-01","module":"A5"},{"value":"5,29E-01","module":"C1"},{"value":"1,51E+00","module":"C2"},{"value":"7,52E+00","module":"C3"},{"value":"6,81E-01","module":"C4"},{"value":"-1,23E+01","module":"D"}]},{"parameter":"PENRE","unit":"MJ","values":[{"value":"1,11E+03","module":"A1"},{"value":"4,15E+01","module":"A2"},{"value":"1,92E+01","module":"A3"},{"value":"1,20E+02","module":"A4"},{"value":"4,23E+01","module":"A5"},{"value":"9,74E+01","module":"C1"},{"value":"1,20E+02","module":"C2"},{"value":"1,46E+01","module":"C3"},{"value":"4,43E+01","module":"C4"},{"value":"-1,04E+02","module":"D"}]},{"parameter":"PENRM","unit":"MJ","values":[{"value":"1,82E+01","module":"A1"},{"value":"0,0E+00","module":"A2"},{"value":"0,0E+00","module":"A3"},{"value":"0,0E+00","module":"A4"},{"value":"0,0E+00","module":"A5"},{"value":"0,0E+00","module":"C1"},{"value":"0,0E+00","module":"C2"},{"value":"0,0E+00","module":"C3"},{"value":"0,0E+00","module":"C4"},{"value":"0,0E+00","module":"D"}]},{"parameter":"PENRT","unit":"MJ","values":[{"value":"1,13E+03","module":"A1"},{"value":"4,15E+01","module":"A2"},{"value":"1,92E+01","module":"A3"},{"value":"1,20E+02","module":"A4"},{"value":"4,23E+01","module":"A5"},{"value":"9,74E+01","module":"C1"},{"value":"1,20E+02","module":"C2"},{"value":"1,46E+01","module":"C3"},{"value":"4,43E+01","module":"C4"},{"value":"-1,04E+02","module":"D"}]},{"parameter":"SM","unit":"kg","values":[{"value":"6,37E+01","module":"A1"},{"value":"0,0E+00","module":"A2"},{"value":"0,0E+00","module":"A3"},{"value":"0,0E+00","module":"A4"},{"value":"0,0E+00","module":"A5"},{"value":"0,0E+00","module":"C1"},{"value":"0,0E+00","module":"C2"},{"value":"0,0E+00","module":"C3"},{"value":"0,0E+00","module":"C4"},{"value":"0,0E+00","module":"D"}]},{"parameter":"RSF","unit":"MJ","values":[{"value":"1,01E+02","module":"A1"},{"value":"1,81E-02","module":"A2"},{"value":"6,16E-02","module":"A3"},{"value":"5,29E-02","module":"A4"},{"value":"5,63E-03","module":"A5"},{"value":"5,63E-03","module":"C1"},{"value":"5,29E-02","module":"C2"},{"value":"0,0E+00","module":"C3"},{"value":"1,41E-02","module":"C4"},{"value":"2,08E-01","module":"D"}]},{"parameter":"NRSF","unit":"MJ","values":[{"value":"1,93E+02","module":"A1"},{"value":"6,03E-02","module":"A2"},{"value":"1,70E-01","module":"A3"},{"value":"1,77E-01","module":"A4"},{"value":"8,29E-02","module":"A5"},{"value":"8,29E-02","module":"C1"},{"value":"1,77E-01","module":"C2"},{"value":"0,0E+00","module":"C3"},{"value":"4,05E-02","module":"C4"},{"value":"9,51E+00","module":"D"}]},{"parameter":"FW","unit":"m3","values":[{"value":"9,23E-01","module":"A1"},{"value":"4,68E-03","module":"A2"},{"value":"5,83E-01","module":"A3"},{"value":"1,37E-02","module":"A4"},{"value":"2,18E-03","module":"A5"},{"value":"5,01E-03","module":"C1"},{"value":"1,37E-02","module":"C2"},{"value":"2,50E-02","module":"C3"},{"value":"5,27E-02","module":"C4"},{"value":"-9,62E-01","module":"D"}]}],"end_of_life_waste":[{"parameter":"HWD","unit":"kg","values":[{"value":"2,28E-01","module":"A1"},{"value":"2,26E-03","module":"A2"},{"value":"1,24E-02","module":"A3"},{"value":"6,58E-03","module":"A4"},{"value":"1,25E-03","module":"A5"},{"value":"2,87E-03","module":"C1"},{"value":"6,58E-03","module":"C2"},{"value":"1,46E-03","module":"C3"},{"value":"0,0E+00","module":"C4"},{"value":"-5,38E-02","module":"D"}]},{"parameter":"NHWD","unit":"kg","values":[{"value":"6,69E+02","module":"A1"},{"value":"3,55E+00","module":"A2"},{"value":"6,38E+00","module":"A3"},{"value":"1,05E+01","module":"A4"},{"value":"5,01E-02","module":"A5"},{"value":"1,15E-01","module":"C1"},{"value":"1,05E+01","module":"C2"},{"value":"4,61E-02","module":"C3"},{"value":"3,20E+02","module":"C4"},{"value":"-3,93E+00","module":"D"}]},{"parameter":"RWD","unit":"kg","values":[{"value":"7,27E-03","module":"A1"},{"value":"2,84E-04","module":"A2"},{"value":"1,35E-04","module":"A3"},{"value":"8,21E-04","module":"A4"},{"value":"2,94E-04","module":"A5"},{"value":"6,76E-04","module":"C1"},{"value":"8,21E-04","module":"C2"},{"value":"1,54E-04","module":"C3"},{"value":"0,0E+00","module":"C4"},{"value":"-1,78E-04","module":"D"}]}],"end_of_life_flow":[{"parameter":"CRU","unit":"kg","values":[{"value":"1,39E-03","module":"A1"},{"value":"0,0E+00","module":"A2"},{"value":"0,0E+00","module":"A3"},{"value":"0,0E+00","module":"A4"},{"value":"0,0E+00","module":"A5"},{"value":"0,0E+00","module":"C1"},{"value":"0,0E+00","module":"C2"},{"value":"0,0E+00","module":"C3"},{"value":"0,0E+00","module":"C4"},{"value":"0,0E+00","module":"D"}]},{"parameter":"MFR","unit":"kg","values":[{"value":"0,0E+00","module":"A1"},{"value":"0,0E+00","module":"A2"},{"value":"5,98E+00","module":"A3"},{"value":"0,0E+00","module":"A4"},{"value":"0,0E+00","module":"A5"},{"value":"0,0E+00","module":"C1"},{"value":"0,0E+00","module":"C2"},{"value":"6,80E+02","module":"C3"},{"value":"0,0E+00","module":"C4"},{"value":"0,0E+00","module":"D"}]},{"parameter":"MER","unit":"kg","values":[{"value":"0,0E+00","module":"A1"},{"value":"0,0E+00","module":"A2"},{"value":"1,05E-02","module":"A3"},{"value":"0,0E+00","module":"A4"},{"value":"0,0E+00","module":"A5"},{"value":"0,0E+00","module":"C1"},{"value":"0,0E+00","module":"C2"},{"value":"0,0E+00","module":"C3"},{"value":"0,0E+00","module":"C4"},{"value":"0,0E+00","module":"D"}]},{"parameter":"EEE","unit":"MJ","values":[{"value":"0,0E+00","module":"A1"},{"value":"0,0E+00","module":"A2"},{"value":"5,68E-03","module":"A3"},{"value":"0,0E+00","module":"A4"},{"value":"0,0E+00","module":"A5"},{"value":"0,0E+00","module":"C1"},{"value":"0,0E+00","module":"C2"},{"value":"0,0E+00","module":"C3"},{"value":"0,0E+00","module":"C4"},{"value":"0,0E+00","module":"D"}]},{"parameter":"EET","unit":"MJ","values":[{"value":"0,0E+00","module":"A1"},{"value":"0,0E+00","module":"A2"},{"value":"8,59E-02","module":"A3"},{"value":"0,0E+00","module":"A4"},{"value":"0,0E+00","module":"A5"},{"value":"0,0E+00","module":"C1"},{"value":"0,0E+00","module":"C2"},{"value":"0,0E+00","module":"C3"},{"value":"0,0E+00","module":"C4"},{"value":"0,0E+00","module":"D"}]}]}