{"product_name":"Logic arbeidsbord med elektrisk hev-senk understell, 160x80 cm + varianter","epd_id":"NEPD-7520-6898","compliance":["EN 15804+A2","ISO 14025","ISO 21930"],"producer_name":"Aarsland M\u00f8belfabrikk AS","environmental_impact":[{"parameter":"GWP-total","unit":"kg CO2-eq.","values":[{"value":"7,31E+01","module":"A1"},{"value":"4,51E+00","module":"A2"},{"value":"2,12E-02","module":"A3"},{"value":"8,57E-01","module":"A4"},{"value":"6,47E+00","module":"A5"},{"value":"6,23E-03","module":"B2"},{"value":"0,0E+00","module":"B3"},{"value":"0,0E+00","module":"B4"},{"value":"0,0E+00","module":"C1"},{"value":"7,32E-01","module":"C2"},{"value":"4,72E+01","module":"C3"},{"value":"2,03E-01","module":"C4"},{"value":"-9,13E+00","module":"D"}]},{"parameter":"GWP-fossil","unit":"kg CO2-eq.","values":[{"value":"1,22E+02","module":"A1"},{"value":"4,50E+00","module":"A2"},{"value":"2,06E-02","module":"A3"},{"value":"8,54E-01","module":"A4"},{"value":"3,58E-02","module":"A5"},{"value":"6,18E-03","module":"B2"},{"value":"0,0E+00","module":"B3"},{"value":"0,0E+00","module":"B4"},{"value":"0,0E+00","module":"C1"},{"value":"7,31E-01","module":"C2"},{"value":"4,18E+00","module":"C3"},{"value":"2,02E-01","module":"C4"},{"value":"-9,06E+00","module":"D"}]},{"parameter":"GWP-biogenic","unit":"kg CO2-eq.","values":[{"value":"-4,87E+01","module":"A1"},{"value":"4,46E-03","module":"A2"},{"value":"5,58E-04","module":"A3"},{"value":"2,58E-03","module":"A4"},{"value":"6,43E+00","module":"A5"},{"value":"3,89E-05","module":"B2"},{"value":"0,0E+00","module":"B3"},{"value":"0,0E+00","module":"B4"},{"value":"0,0E+00","module":"C1"},{"value":"3,03E-04","module":"C2"},{"value":"4,31E+01","module":"C3"},{"value":"1,46E-04","module":"C4"},{"value":"-7,60E-03","module":"D"}]},{"parameter":"GWP-luluc","unit":"kg CO2-eq.","values":[{"value":"1,24E-01","module":"A1"},{"value":"2,45E-03","module":"A2"},{"value":"7,97E-05","module":"A3"},{"value":"1,16E-03","module":"A4"},{"value":"1,06E-05","module":"A5"},{"value":"1,01E-05","module":"B2"},{"value":"0,0E+00","module":"B3"},{"value":"0,0E+00","module":"B4"},{"value":"0,0E+00","module":"C1"},{"value":"2,60E-04","module":"C2"},{"value":"1,93E-04","module":"C3"},{"value":"5,75E-05","module":"C4"},{"value":"-6,24E-02","module":"D"}]},{"parameter":"ODP","unit":"kg CFC 11-eq.","values":[{"value":"9,91E-06","module":"A1"},{"value":"9,53E-07","module":"A2"},{"value":"1,42E-09","module":"A3"},{"value":"1,24E-07","module":"A4"},{"value":"6,80E-09","module":"A5"},{"value":"5,40E-10","module":"B2"},{"value":"0,0E+00","module":"B3"},{"value":"0,0E+00","module":"B4"},{"value":"0,0E+00","module":"C1"},{"value":"1,66E-07","module":"C2"},{"value":"9,17E-08","module":"C3"},{"value":"5,80E-08","module":"C4"},{"value":"-1,25E-01","module":"D"}]},{"parameter":"AP","unit":"mol H+-eq.","values":[{"value":"6,32E-01","module":"A1"},{"value":"2,92E-02","module":"A2"},{"value":"1,04E-04","module":"A3"},{"value":"4,24E-03","module":"A4"},{"value":"1,66E-04","module":"A5"},{"value":"3,61E-05","module":"B2"},{"value":"0,0E+00","module":"B3"},{"value":"0,0E+00","module":"B4"},{"value":"0,0E+00","module":"C1"},{"value":"2,10E-03","module":"C2"},{"value":"7,06E-03","module":"C3"},{"value":"1,34E-03","module":"C4"},{"value":"-5,07E-02","module":"D"}]},{"parameter":"POCP","unit":"kg NMVOC-eq.","values":[{"value":"4,91E-01","module":"A1"},{"value":"2,21E-02","module":"A2"},{"value":"8,09E-05","module":"A3"},{"value":"2,99E-03","module":"A4"},{"value":"1,75E-04","module":"A5"},{"value":"2,09E-05","module":"B2"},{"value":"0,0E+00","module":"B3"},{"value":"0,0E+00","module":"B4"},{"value":"0,0E+00","module":"C1"},{"value":"1,78E-03","module":"C2"},{"value":"8,48E-03","module":"C3"},{"value":"1,51E-03","module":"C4"},{"value":"-5,06E-02","module":"D"}]},{"parameter":"ADPE","unit":"kg Sb-eq.","values":[{"value":"2,53E-03","module":"A1"},{"value":"7,89E-05","module":"A2"},{"value":"4,62E-07","module":"A3"},{"value":"1,37E-05","module":"A4"},{"value":"7,71E-07","module":"A5"},{"value":"1,73E-07","module":"B2"},{"value":"0,0E+00","module":"B3"},{"value":"0,0E+00","module":"B4"},{"value":"0,0E+00","module":"C1"},{"value":"2,02E-05","module":"C2"},{"value":"3,83E-06","module":"C3"},{"value":"3,22E-06","module":"C4"},{"value":"-1,44E-04","module":"D"}]},{"parameter":"ADPF","unit":"MJ","values":[{"value":"1,67E+03","module":"A1"},{"value":"7,04E+01","module":"A2"},{"value":"2,71E-01","module":"A3"},{"value":"1,36E+01","module":"A4"},{"value":"4,55E-01","module":"A5"},{"value":"1,06E-01","module":"B2"},{"value":"0,0E+00","module":"B3"},{"value":"0,0E+00","module":"B4"},{"value":"0,0E+00","module":"C1"},{"value":"1,11E+01","module":"C2"},{"value":"6,07E+00","module":"C3"},{"value":"4,31E+00","module":"C4"},{"value":"-8,64E+01","module":"D"}]},{"parameter":"WDP","unit":"m3 world-eq.","values":[{"value":"6,72E+03","module":"A1"},{"value":"1,51E+02","module":"A2"},{"value":"4,65E+01","module":"A3"},{"value":"9,20E+01","module":"A4"},{"value":"6,23E-01","module":"A5"},{"value":"1,88E+00","module":"B2"},{"value":"0,0E+00","module":"B3"},{"value":"0,0E+00","module":"B4"},{"value":"0,0E+00","module":"C1"},{"value":"1,07E+01","module":"C2"},{"value":"1,89E+01","module":"C3"},{"value":"1,04E+01","module":"C4"},{"value":"7,51E+01","module":"D"}]},{"parameter":"EP-freshwater","unit":"kg P-eq.","values":[{"value":"8,06E-03","module":"A1"},{"value":"7,64E-05","module":"A2"},{"value":"8,11E-07","module":"A3"},{"value":"4,27E-05","module":"A4"},{"value":"2,81E-07","module":"A5"},{"value":"4,94E-07","module":"B2"},{"value":"0,0E+00","module":"B3"},{"value":"0,0E+00","module":"B4"},{"value":"0,0E+00","module":"C1"},{"value":"5,84E-06","module":"C2"},{"value":"1,88E-05","module":"C3"},{"value":"2,03E-06","module":"C4"},{"value":"-6,05E-04","module":"D"}]},{"parameter":"EP-marine","unit":"kg N-eq.","values":[{"value":"1,24E-01","module":"A1"},{"value":"6,43E-03","module":"A2"},{"value":"2,77E-05","module":"A3"},{"value":"8,71E-04","module":"A4"},{"value":"6,00E-05","module":"A5"},{"value":"5,72E-06","module":"B2"},{"value":"0,0E+00","module":"B3"},{"value":"0,0E+00","module":"B4"},{"value":"0,0E+00","module":"C1"},{"value":"4,16E-04","module":"C2"},{"value":"3,25E-03","module":"C3"},{"value":"4,75E-04","module":"C4"},{"value":"-1,22E-02","module":"D"}]},{"parameter":"EP-terrestrial","unit":"mol N-eq.","values":[{"value":"1,45E+00","module":"A1"},{"value":"7,21E-02","module":"A2"},{"value":"3,19E-04","module":"A3"},{"value":"9,94E-03","module":"A4"},{"value":"6,18E-04","module":"A5"},{"value":"6,65E-05","module":"B2"},{"value":"0,0E+00","module":"B3"},{"value":"0,0E+00","module":"B4"},{"value":"0,0E+00","module":"C1"},{"value":"4,65E-03","module":"C2"},{"value":"3,38E-02","module":"C3"},{"value":"5,27E-03","module":"C4"},{"value":"-1,27E-01","module":"D"}]},{"parameter":"GWP-IOBC","unit":"kg CO2-eq.","values":[{"value":"1,24E+02","module":"A1"},{"value":"4,51E+00","module":"A2"},{"value":"2,35E-02","module":"A3"},{"value":"8,57E-01","module":"A4"},{"value":"3,58E-02","module":"A5"},{"value":"6,22E-03","module":"B2"},{"value":"0,0E+00","module":"B3"},{"value":"0,0E+00","module":"B4"},{"value":"0,0E+00","module":"C1"},{"value":"7,32E-01","module":"C2"},{"value":"4,38E+00","module":"C3"},{"value":"2,05E-01","module":"C4"},{"value":"-1,28E+01","module":"D"}]}],"additional_environmental_impact":[{"parameter":"PM","unit":"disease incidence","values":[{"value":"8,70E-06","module":"A1"},{"value":"3,24E-07","module":"A2"},{"value":"1,00E-09","module":"A3"},{"value":"4,64E-08","module":"A4"},{"value":"2,40E-09","module":"A5"},{"value":"3,06E-10","module":"B2"},{"value":"0,0E+00","module":"B3"},{"value":"0,0E+00","module":"B4"},{"value":"0,0E+00","module":"C1"},{"value":"4,48E-08","module":"C2"},{"value":"9,80E-08","module":"C3"},{"value":"2,42E-08","module":"C4"},{"value":"-1,47E-06","module":"D"}]},{"parameter":"ETP-fw","unit":"CTUe","values":[{"value":"4,38E+03","module":"A1"},{"value":"5,42E+01","module":"A2"},{"value":"4,78E-01","module":"A3"},{"value":"1,34E+01","module":"A4"},{"value":"5,93E-01","module":"A5"},{"value":"1,14E-01","module":"B2"},{"value":"0,0E+00","module":"B3"},{"value":"0,0E+00","module":"B4"},{"value":"0,0E+00","module":"C1"},{"value":"8,20E+00","module":"C2"},{"value":"3,01E+01","module":"C3"},{"value":"2,75E+00","module":"C4"},{"value":"-5,43E+02","module":"D"}]},{"parameter":"HTP-c","unit":"CTUh","values":[{"value":"7,54E-07","module":"A1"},{"value":"0,0E+00","module":"A2"},{"value":"3,10E-11","module":"A3"},{"value":"0,0E+00","module":"A4"},{"value":"2,10E-11","module":"A5"},{"value":"1,80E-11","module":"B2"},{"value":"0,0E+00","module":"B3"},{"value":"0,0E+00","module":"B4"},{"value":"0,0E+00","module":"C1"},{"value":"0,0E+00","module":"C2"},{"value":"2,61E-09","module":"C3"},{"value":"1,03E-10","module":"C4"},{"value":"-3,78E-08","module":"D"}]},{"parameter":"HTP-nc","unit":"CTUh","values":[{"value":"4,99E-06","module":"A1"},{"value":"5,63E-08","module":"A2"},{"value":"7,99E-10","module":"A3"},{"value":"1,76E-08","module":"A4"},{"value":"9,05E-10","module":"A5"},{"value":"3,78E-10","module":"B2"},{"value":"0,0E+00","module":"B3"},{"value":"0,0E+00","module":"B4"},{"value":"0,0E+00","module":"C1"},{"value":"8,95E-09","module":"C2"},{"value":"6,06E-08","module":"C3"},{"value":"2,89E-09","module":"C4"},{"value":"6,40E-07","module":"D"}]},{"parameter":"SQP","unit":"unitless","values":[{"value":"2,41E+03","module":"A1"},{"value":"6,21E+01","module":"A2"},{"value":"1,24E-01","module":"A3"},{"value":"9,92E+00","module":"A4"},{"value":"3,19E-01","module":"A5"},{"value":"2,95E-02","module":"B2"},{"value":"0,0E+00","module":"B3"},{"value":"0,0E+00","module":"B4"},{"value":"0,0E+00","module":"C1"},{"value":"7,73E+00","module":"C2"},{"value":"1,39E+00","module":"C3"},{"value":"9,49E+00","module":"C4"},{"value":"-1,69E+02","module":"D"}]},{"parameter":"IRP","unit":"kBq U235-eq.","values":[{"value":"5,45E+00","module":"A1"},{"value":"3,35E-01","module":"A2"},{"value":"4,84E-03","module":"A3"},{"value":"8,20E-02","module":"A4"},{"value":"1,93E-03","module":"A5"},{"value":"7,29E-04","module":"B2"},{"value":"0,0E+00","module":"B3"},{"value":"0,0E+00","module":"B4"},{"value":"0,0E+00","module":"C1"},{"value":"4,83E-02","module":"C2"},{"value":"1,69E-02","module":"C3"},{"value":"1,74E-02","module":"C4"},{"value":"-1,30E-01","module":"D"}]}],"resource_use":[{"parameter":"PERE","unit":"MJ","values":[{"value":"3,47E+02","module":"A1"},{"value":"2,23E+00","module":"A2"},{"value":"3,44E+00","module":"A3"},{"value":"1,31E+00","module":"A4"},{"value":"7,77E-03","module":"A5"},{"value":"1,43E-02","module":"B2"},{"value":"0,0E+00","module":"B3"},{"value":"0,0E+00","module":"B4"},{"value":"0,0E+00","module":"C1"},{"value":"1,58E-01","module":"C2"},{"value":"4,53E-01","module":"C3"},{"value":"8,87E-02","module":"C4"},{"value":"-1,57E+02","module":"D"}]},{"parameter":"PERM","unit":"MJ","values":[{"value":"2,46E+02","module":"A1"},{"value":"0,0E+00","module":"A2"},{"value":"0,0E+00","module":"A3"},{"value":"0,0E+00","module":"A4"},{"value":"-4,70E+01","module":"A5"},{"value":"0,0E+00","module":"B2"},{"value":"0,0E+00","module":"B3"},{"value":"0,0E+00","module":"B4"},{"value":"0,0E+00","module":"C1"},{"value":"0,0E+00","module":"C2"},{"value":"-1,64E+02","module":"C3"},{"value":"0,0E+00","module":"C4"},{"value":"0,0E+00","module":"D"}]},{"parameter":"PERT","unit":"MJ","values":[{"value":"5,93E+02","module":"A1"},{"value":"2,23E+00","module":"A2"},{"value":"3,44E+00","module":"A3"},{"value":"1,31E+00","module":"A4"},{"value":"-4,70E+01","module":"A5"},{"value":"1,43E-02","module":"B2"},{"value":"0,0E+00","module":"B3"},{"value":"0,0E+00","module":"B4"},{"value":"0,0E+00","module":"C1"},{"value":"1,58E-01","module":"C2"},{"value":"-1,63E+02","module":"C3"},{"value":"8,87E-02","module":"C4"},{"value":"-1,57E+02","module":"D"}]},{"parameter":"PENRE","unit":"MJ","values":[{"value":"1,60E+03","module":"A1"},{"value":"7,04E+01","module":"A2"},{"value":"2,72E-01","module":"A3"},{"value":"1,36E+01","module":"A4"},{"value":"4,55E-01","module":"A5"},{"value":"1,06E-01","module":"B2"},{"value":"0,0E+00","module":"B3"},{"value":"0,0E+00","module":"B4"},{"value":"0,0E+00","module":"C1"},{"value":"1,11E+01","module":"C2"},{"value":"6,08E+00","module":"C3"},{"value":"4,31E+00","module":"C4"},{"value":"-8,64E+01","module":"D"}]},{"parameter":"PENRM","unit":"MJ","values":[{"value":"6,83E+01","module":"A1"},{"value":"0,0E+00","module":"A2"},{"value":"0,0E+00","module":"A3"},{"value":"0,0E+00","module":"A4"},{"value":"-2,12E+00","module":"A5"},{"value":"0,0E+00","module":"B2"},{"value":"0,0E+00","module":"B3"},{"value":"0,0E+00","module":"B4"},{"value":"0,0E+00","module":"C1"},{"value":"0,0E+00","module":"C2"},{"value":"-5,34E+01","module":"C3"},{"value":"0,0E+00","module":"C4"},{"value":"0,0E+00","module":"D"}]},{"parameter":"PENRT","unit":"MJ","values":[{"value":"1,67E+03","module":"A1"},{"value":"7,04E+01","module":"A2"},{"value":"2,72E-01","module":"A3"},{"value":"1,36E+01","module":"A4"},{"value":"-1,67E+00","module":"A5"},{"value":"1,06E-01","module":"B2"},{"value":"0,0E+00","module":"B3"},{"value":"0,0E+00","module":"B4"},{"value":"0,0E+00","module":"C1"},{"value":"1,11E+01","module":"C2"},{"value":"-4,74E+01","module":"C3"},{"value":"4,31E+00","module":"C4"},{"value":"-8,64E+01","module":"D"}]},{"parameter":"SM","unit":"kg","values":[{"value":"6,17E+00","module":"A1"},{"value":"0,0E+00","module":"A2"},{"value":"1,48E-05","module":"A3"},{"value":"0,0E+00","module":"A4"},{"value":"0,0E+00","module":"A5"},{"value":"0,0E+00","module":"B2"},{"value":"0,0E+00","module":"B3"},{"value":"0,0E+00","module":"B4"},{"value":"0,0E+00","module":"C1"},{"value":"0,0E+00","module":"C2"},{"value":"0,0E+00","module":"C3"},{"value":"0,0E+00","module":"C4"},{"value":"0,0E+00","module":"D"}]},{"parameter":"RSF","unit":"MJ","values":[{"value":"1,56E+00","module":"A1"},{"value":"1,35E-01","module":"A2"},{"value":"2,71E-03","module":"A3"},{"value":"9,26E-02","module":"A4"},{"value":"2,52E-04","module":"A5"},{"value":"1,15E-03","module":"B2"},{"value":"0,0E+00","module":"B3"},{"value":"0,0E+00","module":"B4"},{"value":"0,0E+00","module":"C1"},{"value":"5,66E-03","module":"C2"},{"value":"9,95E-03","module":"C3"},{"value":"2,28E-03","module":"C4"},{"value":"2,39E-01","module":"D"}]},{"parameter":"NRSF","unit":"MJ","values":[{"value":"3,50E-01","module":"A1"},{"value":"1,31E-01","module":"A2"},{"value":"7,45E-03","module":"A3"},{"value":"4,28E-02","module":"A4"},{"value":"1,18E-03","module":"A5"},{"value":"1,13E-03","module":"B2"},{"value":"0,0E+00","module":"B3"},{"value":"0,0E+00","module":"B4"},{"value":"0,0E+00","module":"C1"},{"value":"2,02E-02","module":"C2"},{"value":"0,0E+00","module":"C3"},{"value":"1,86E-01","module":"C4"},{"value":"-1,27E+00","module":"D"}]},{"parameter":"FW","unit":"m3","values":[{"value":"1,53E+00","module":"A1"},{"value":"1,40E-02","module":"A2"},{"value":"2,58E-02","module":"A3"},{"value":"7,05E-03","module":"A4"},{"value":"2,25E-04","module":"A5"},{"value":"1,81E-02","module":"B2"},{"value":"0,0E+00","module":"B3"},{"value":"0,0E+00","module":"B4"},{"value":"0,0E+00","module":"C1"},{"value":"1,18E-03","module":"C2"},{"value":"1,22E-02","module":"C3"},{"value":"3,94E-03","module":"C4"},{"value":"-1,98E-01","module":"D"}]}],"end_of_life_waste":[{"parameter":"HWD","unit":"kg","values":[{"value":"8,23E-01","module":"A1"},{"value":"4,88E-03","module":"A2"},{"value":"2,11E-03","module":"A3"},{"value":"1,77E-03","module":"A4"},{"value":"0,0E+00","module":"A5"},{"value":"1,99E-05","module":"B2"},{"value":"0,0E+00","module":"B3"},{"value":"0,0E+00","module":"B4"},{"value":"0,0E+00","module":"C1"},{"value":"5,70E-04","module":"C2"},{"value":"0,0E+00","module":"C3"},{"value":"1,64E+01","module":"C4"},{"value":"-3,93E-02","module":"D"}]},{"parameter":"NHWD","unit":"kg","values":[{"value":"3,30E+01","module":"A1"},{"value":"4,13E+00","module":"A2"},{"value":"2,11E-02","module":"A3"},{"value":"3,58E-01","module":"A4"},{"value":"1,94E+00","module":"A5"},{"value":"1,28E-03","module":"B2"},{"value":"0,0E+00","module":"B3"},{"value":"0,0E+00","module":"B4"},{"value":"0,0E+00","module":"C1"},{"value":"5,38E-01","module":"C2"},{"value":"2,61E-01","module":"C3"},{"value":"2,23E-01","module":"C4"},{"value":"-3,58E+00","module":"D"}]},{"parameter":"RWD","unit":"kg","values":[{"value":"5,50E-03","module":"A1"},{"value":"4,73E-04","module":"A2"},{"value":"2,40E-06","module":"A3"},{"value":"8,59E-05","module":"A4"},{"value":"0,0E+00","module":"A5"},{"value":"6,18E-07","module":"B2"},{"value":"0,0E+00","module":"B3"},{"value":"0,0E+00","module":"B4"},{"value":"0,0E+00","module":"C1"},{"value":"7,53E-05","module":"C2"},{"value":"0,0E+00","module":"C3"},{"value":"2,60E-05","module":"C4"},{"value":"-1,08E-04","module":"D"}]}],"end_of_life_flow":[{"parameter":"CRU","unit":"kg","values":[{"value":"0,0E+00","module":"A1"},{"value":"0,0E+00","module":"A2"},{"value":"0,0E+00","module":"A3"},{"value":"0,0E+00","module":"A4"},{"value":"2,14E+00","module":"A5"},{"value":"0,0E+00","module":"B2"},{"value":"0,0E+00","module":"B3"},{"value":"0,0E+00","module":"B4"},{"value":"0,0E+00","module":"C1"},{"value":"0,0E+00","module":"C2"},{"value":"0,0E+00","module":"C3"},{"value":"0,0E+00","module":"C4"},{"value":"0,0E+00","module":"D"}]},{"parameter":"MFR","unit":"kg","values":[{"value":"0,0E+00","module":"A1"},{"value":"0,0E+00","module":"A2"},{"value":"7,15E-05","module":"A3"},{"value":"0,0E+00","module":"A4"},{"value":"1,68E+00","module":"A5"},{"value":"0,0E+00","module":"B2"},{"value":"0,0E+00","module":"B3"},{"value":"0,0E+00","module":"B4"},{"value":"0,0E+00","module":"C1"},{"value":"0,0E+00","module":"C2"},{"value":"6,79E-01","module":"C3"},{"value":"0,0E+00","module":"C4"},{"value":"0,0E+00","module":"D"}]},{"parameter":"MER","unit":"kg","values":[{"value":"0,0E+00","module":"A1"},{"value":"0,0E+00","module":"A2"},{"value":"1,79E-07","module":"A3"},{"value":"0,0E+00","module":"A4"},{"value":"1,12E-01","module":"A5"},{"value":"0,0E+00","module":"B2"},{"value":"0,0E+00","module":"B3"},{"value":"0,0E+00","module":"B4"},{"value":"0,0E+00","module":"C1"},{"value":"0,0E+00","module":"C2"},{"value":"5,15E+01","module":"C3"},{"value":"0,0E+00","module":"C4"},{"value":"0,0E+00","module":"D"}]},{"parameter":"EEE","unit":"MJ","values":[{"value":"0,0E+00","module":"A1"},{"value":"0,0E+00","module":"A2"},{"value":"1,39E-01","module":"A3"},{"value":"0,0E+00","module":"A4"},{"value":"1,79E-01","module":"A5"},{"value":"0,0E+00","module":"B2"},{"value":"0,0E+00","module":"B3"},{"value":"0,0E+00","module":"B4"},{"value":"0,0E+00","module":"C1"},{"value":"0,0E+00","module":"C2"},{"value":"2,02E+01","module":"C3"},{"value":"0,0E+00","module":"C4"},{"value":"0,0E+00","module":"D"}]},{"parameter":"EET","unit":"MJ","values":[{"value":"0,0E+00","module":"A1"},{"value":"0,0E+00","module":"A2"},{"value":"2,10E+00","module":"A3"},{"value":"0,0E+00","module":"A4"},{"value":"2,71E+00","module":"A5"},{"value":"0,0E+00","module":"B2"},{"value":"0,0E+00","module":"B3"},{"value":"0,0E+00","module":"B4"},{"value":"0,0E+00","module":"C1"},{"value":"0,0E+00","module":"C2"},{"value":"3,06E+02","module":"C3"},{"value":"0,0E+00","module":"C4"},{"value":"0,0E+00","module":"D"}]}]}