{"product_name":"Lokk 55 x 300 x 1000 til kabelkanal, i betong  B 35","epd_id":"NEPD-8722-8375","compliance":["EN 15804+A2","ISO 14025","ISO 21930"],"producer_name":"Br\u00f8drene \u00d8stbye AS","environmental_impact":[{"parameter":"GWP-total","unit":"kg CO2-eq.","values":[{"value":"4,24E+00","module":"A1"},{"value":"2,10E-02","module":"A2"},{"value":"2,19E-02","module":"A3"},{"value":"4,47E-01","module":"A4"},{"value":"0,0E+00","module":"A5"},{"value":"4,00E-03","module":"C1"},{"value":"2,48E-01","module":"C2"},{"value":"4,90E-04","module":"C3"},{"value":"1,37E-03","module":"C4"},{"value":"-1,59E-03","module":"D"}]},{"parameter":"GWP-fossil","unit":"kg CO2-eq.","values":[{"value":"4,23E+00","module":"A1"},{"value":"2,10E-02","module":"A2"},{"value":"2,18E-02","module":"A3"},{"value":"4,47E-01","module":"A4"},{"value":"0,0E+00","module":"A5"},{"value":"4,00E-03","module":"C1"},{"value":"2,48E-01","module":"C2"},{"value":"4,83E-04","module":"C3"},{"value":"1,37E-03","module":"C4"},{"value":"-1,56E-03","module":"D"}]},{"parameter":"GWP-biogenic","unit":"kg CO2-eq.","values":[{"value":"3,25E-03","module":"A1"},{"value":"8,99E-06","module":"A2"},{"value":"6,13E-05","module":"A3"},{"value":"1,91E-04","module":"A4"},{"value":"0,0E+00","module":"A5"},{"value":"7,50E-07","module":"C1"},{"value":"1,06E-04","module":"C2"},{"value":"4,17E-06","module":"C3"},{"value":"1,17E-06","module":"C4"},{"value":"-3,11E-05","module":"D"}]},{"parameter":"GWP-luluc","unit":"kg CO2-eq.","values":[{"value":"9,31E-04","module":"A1"},{"value":"6,40E-06","module":"A2"},{"value":"4,89E-05","module":"A3"},{"value":"1,36E-04","module":"A4"},{"value":"0,0E+00","module":"A5"},{"value":"3,15E-07","module":"C1"},{"value":"7,56E-05","module":"C2"},{"value":"6,68E-07","module":"C3"},{"value":"2,69E-07","module":"C4"},{"value":"-1,05E-06","module":"D"}]},{"parameter":"ODP","unit":"kg CFC 11-eq.","values":[{"value":"1,10E-07","module":"A1"},{"value":"5,06E-09","module":"A2"},{"value":"3,72E-09","module":"A3"},{"value":"1,08E-07","module":"A4"},{"value":"0,0E+00","module":"A5"},{"value":"8,64E-10","module":"C1"},{"value":"5,98E-08","module":"C2"},{"value":"9,50E-11","module":"C3"},{"value":"6,67E-10","module":"C4"},{"value":"-2,84E-10","module":"D"}]},{"parameter":"AP","unit":"mol H+-eq.","values":[{"value":"8,46E-03","module":"A1"},{"value":"6,76E-05","module":"A2"},{"value":"3,71E-04","module":"A3"},{"value":"1,44E-03","module":"A4"},{"value":"0,0E+00","module":"A5"},{"value":"4,19E-05","module":"C1"},{"value":"7,99E-04","module":"C2"},{"value":"3,91E-06","module":"C3"},{"value":"1,34E-05","module":"C4"},{"value":"-1,40E-05","module":"D"}]},{"parameter":"POCP","unit":"kg NMVOC-eq.","values":[{"value":"6,67E-03","module":"A1"},{"value":"6,48E-05","module":"A2"},{"value":"4,58E-04","module":"A3"},{"value":"1,38E-03","module":"A4"},{"value":"0,0E+00","module":"A5"},{"value":"5,57E-05","module":"C1"},{"value":"7,67E-04","module":"C2"},{"value":"3,53E-06","module":"C3"},{"value":"1,58E-05","module":"C4"},{"value":"-1,51E-05","module":"D"}]},{"parameter":"ADPE","unit":"kg Sb-eq.","values":[{"value":"3,21E-05","module":"A1"},{"value":"3,74E-07","module":"A2"},{"value":"2,49E-07","module":"A3"},{"value":"7,96E-06","module":"A4"},{"value":"0,0E+00","module":"A5"},{"value":"6,14E-09","module":"C1"},{"value":"4,42E-06","module":"C2"},{"value":"6,13E-09","module":"C3"},{"value":"1,21E-08","module":"C4"},{"value":"-1,38E-07","module":"D"}]},{"parameter":"ADPF","unit":"MJ","values":[{"value":"2,33E+01","module":"A1"},{"value":"3,41E-01","module":"A2"},{"value":"3,48E-01","module":"A3"},{"value":"7,26E+00","module":"A4"},{"value":"0,0E+00","module":"A5"},{"value":"5,51E-02","module":"C1"},{"value":"4,03E+00","module":"C2"},{"value":"1,50E-02","module":"C3"},{"value":"4,42E-02","module":"C4"},{"value":"-2,63E-02","module":"D"}]},{"parameter":"WDP","unit":"m3 world-eq.","values":[{"value":"2,04E+02","module":"A1"},{"value":"2,61E-01","module":"A2"},{"value":"5,25E+00","module":"A3"},{"value":"5,56E+00","module":"A4"},{"value":"0,0E+00","module":"A5"},{"value":"1,17E-02","module":"C1"},{"value":"3,09E+00","module":"C2"},{"value":"1,66E+00","module":"C3"},{"value":"9,31E-02","module":"C4"},{"value":"-1,23E+00","module":"D"}]},{"parameter":"EP-freshwater","unit":"kg P-eq.","values":[{"value":"5,98E-05","module":"A1"},{"value":"1,67E-07","module":"A2"},{"value":"8,58E-07","module":"A3"},{"value":"3,56E-06","module":"A4"},{"value":"0,0E+00","module":"A5"},{"value":"1,46E-08","module":"C1"},{"value":"1,98E-06","module":"C2"},{"value":"3,05E-08","module":"C3"},{"value":"1,02E-08","module":"C4"},{"value":"-4,14E-08","module":"D"}]},{"parameter":"EP-marine","unit":"kg N-eq.","values":[{"value":"2,00E-03","module":"A1"},{"value":"1,48E-05","module":"A2"},{"value":"1,56E-04","module":"A3"},{"value":"3,15E-04","module":"A4"},{"value":"0,0E+00","module":"A5"},{"value":"1,85E-05","module":"C1"},{"value":"1,75E-04","module":"C2"},{"value":"1,15E-06","module":"C3"},{"value":"5,01E-06","module":"C4"},{"value":"-4,86E-06","module":"D"}]},{"parameter":"EP-terrestrial","unit":"mol N-eq.","values":[{"value":"2,43E-02","module":"A1"},{"value":"1,65E-04","module":"A2"},{"value":"1,78E-03","module":"A3"},{"value":"3,51E-03","module":"A4"},{"value":"0,0E+00","module":"A5"},{"value":"2,00E-04","module":"C1"},{"value":"1,95E-03","module":"C2"},{"value":"1,32E-05","module":"C3"},{"value":"5,53E-05","module":"C4"},{"value":"-5,71E-05","module":"D"}]},{"parameter":"GWP-IOBC","unit":"kg CO2-eq.","values":[{"value":"4,23E+00","module":"A1"},{"value":"2,10E-02","module":"A2"},{"value":"2,27E-02","module":"A3"},{"value":"4,47E-01","module":"A4"},{"value":"0,0E+00","module":"A5"},{"value":"4,00E-03","module":"C1"},{"value":"2,48E-01","module":"C2"},{"value":"4,83E-04","module":"C3"},{"value":"1,37E-03","module":"C4"},{"value":"-1,67E-03","module":"D"}]}],"additional_environmental_impact":[{"parameter":"PM","unit":"disease incidence","values":[{"value":"9,55E-08","module":"A1"},{"value":"1,93E-09","module":"A2"},{"value":"1,78E-08","module":"A3"},{"value":"4,10E-08","module":"A4"},{"value":"0,0E+00","module":"A5"},{"value":"5,07E-09","module":"C1"},{"value":"2,28E-08","module":"C2"},{"value":"6,30E-11","module":"C3"},{"value":"2,85E-10","module":"C4"},{"value":"-2,99E-10","module":"D"}]},{"parameter":"ETP-fw","unit":"CTUe","values":[{"value":"6,68E+01","module":"A1"},{"value":"2,49E-01","module":"A2"},{"value":"1,96E+00","module":"A3"},{"value":"5,31E+00","module":"A4"},{"value":"0,0E+00","module":"A5"},{"value":"3,01E-02","module":"C1"},{"value":"2,95E+00","module":"C2"},{"value":"1,06E-02","module":"C3"},{"value":"2,19E-02","module":"C4"},{"value":"-2,71E-02","module":"D"}]},{"parameter":"HTP-c","unit":"CTUh","values":[{"value":"9,33E-09","module":"A1"},{"value":"0,0E+00","module":"A2"},{"value":"7,20E-11","module":"A3"},{"value":"0,0E+00","module":"A4"},{"value":"0,0E+00","module":"A5"},{"value":"1,00E-12","module":"C1"},{"value":"0,0E+00","module":"C2"},{"value":"1,00E-12","module":"C3"},{"value":"1,00E-12","module":"C4"},{"value":"-1,00E-12","module":"D"}]},{"parameter":"HTP-nc","unit":"CTUh","values":[{"value":"2,88E-07","module":"A1"},{"value":"2,41E-10","module":"A2"},{"value":"7,33E-10","module":"A3"},{"value":"5,13E-09","module":"A4"},{"value":"0,0E+00","module":"A5"},{"value":"2,80E-11","module":"C1"},{"value":"2,85E-09","module":"C2"},{"value":"1,00E-11","module":"C3"},{"value":"1,30E-11","module":"C4"},{"value":"-3,30E-11","module":"D"}]},{"parameter":"SQP","unit":"unitless","values":[{"value":"2,55E+00","module":"A1"},{"value":"3,91E-01","module":"A2"},{"value":"2,60E+00","module":"A3"},{"value":"8,32E+00","module":"A4"},{"value":"0,0E+00","module":"A5"},{"value":"6,69E-03","module":"C1"},{"value":"4,62E+00","module":"C2"},{"value":"8,48E-03","module":"C3"},{"value":"1,61E-01","module":"C4"},{"value":"5,98E-02","module":"D"}]},{"parameter":"IRP","unit":"kBq U235-eq.","values":[{"value":"7,95E-02","module":"A1"},{"value":"1,49E-03","module":"A2"},{"value":"1,86E-03","module":"A3"},{"value":"3,17E-02","module":"A4"},{"value":"0,0E+00","module":"A5"},{"value":"2,40E-04","module":"C1"},{"value":"1,76E-02","module":"C2"},{"value":"2,52E-04","module":"C3"},{"value":"1,92E-04","module":"C4"},{"value":"-2,42E-04","module":"D"}]}],"resource_use":[{"parameter":"PERE","unit":"MJ","values":[{"value":"4,74E+00","module":"A1"},{"value":"4,29E-03","module":"A2"},{"value":"6,77E-01","module":"A3"},{"value":"9,13E-02","module":"A4"},{"value":"0,0E+00","module":"A5"},{"value":"3,00E-04","module":"C1"},{"value":"5,07E-02","module":"C2"},{"value":"7,72E-03","module":"C3"},{"value":"6,80E-04","module":"C4"},{"value":"-6,17E-03","module":"D"}]},{"parameter":"PERM","unit":"MJ","values":[{"value":"5,01E-03","module":"A1"},{"value":"0,0E+00","module":"A2"},{"value":"0,0E+00","module":"A3"},{"value":"0,0E+00","module":"A4"},{"value":"0,0E+00","module":"A5"},{"value":"0,0E+00","module":"C1"},{"value":"0,0E+00","module":"C2"},{"value":"0,0E+00","module":"C3"},{"value":"0,0E+00","module":"C4"},{"value":"0,0E+00","module":"D"}]},{"parameter":"PERT","unit":"MJ","values":[{"value":"4,74E+00","module":"A1"},{"value":"4,29E-03","module":"A2"},{"value":"6,77E-01","module":"A3"},{"value":"9,13E-02","module":"A4"},{"value":"0,0E+00","module":"A5"},{"value":"3,00E-04","module":"C1"},{"value":"5,07E-02","module":"C2"},{"value":"7,72E-03","module":"C3"},{"value":"6,80E-04","module":"C4"},{"value":"-6,17E-03","module":"D"}]},{"parameter":"PENRE","unit":"MJ","values":[{"value":"2,16E+01","module":"A1"},{"value":"3,41E-01","module":"A2"},{"value":"3,48E-01","module":"A3"},{"value":"7,26E+00","module":"A4"},{"value":"0,0E+00","module":"A5"},{"value":"5,51E-02","module":"C1"},{"value":"4,03E+00","module":"C2"},{"value":"1,50E-02","module":"C3"},{"value":"4,42E-02","module":"C4"},{"value":"-2,78E-02","module":"D"}]},{"parameter":"PENRM","unit":"MJ","values":[{"value":"7,28E-03","module":"A1"},{"value":"0,0E+00","module":"A2"},{"value":"0,0E+00","module":"A3"},{"value":"0,0E+00","module":"A4"},{"value":"0,0E+00","module":"A5"},{"value":"0,0E+00","module":"C1"},{"value":"0,0E+00","module":"C2"},{"value":"0,0E+00","module":"C3"},{"value":"0,0E+00","module":"C4"},{"value":"0,0E+00","module":"D"}]},{"parameter":"PENRT","unit":"MJ","values":[{"value":"2,16E+01","module":"A1"},{"value":"3,41E-01","module":"A2"},{"value":"3,48E-01","module":"A3"},{"value":"7,26E+00","module":"A4"},{"value":"0,0E+00","module":"A5"},{"value":"5,51E-02","module":"C1"},{"value":"4,03E+00","module":"C2"},{"value":"1,50E-02","module":"C3"},{"value":"4,42E-02","module":"C4"},{"value":"-2,78E-02","module":"D"}]},{"parameter":"SM","unit":"kg","values":[{"value":"1,15E+00","module":"A1"},{"value":"0,0E+00","module":"A2"},{"value":"0,0E+00","module":"A3"},{"value":"0,0E+00","module":"A4"},{"value":"0,0E+00","module":"A5"},{"value":"0,0E+00","module":"C1"},{"value":"0,0E+00","module":"C2"},{"value":"0,0E+00","module":"C3"},{"value":"0,0E+00","module":"C4"},{"value":"0,0E+00","module":"D"}]},{"parameter":"RSF","unit":"MJ","values":[{"value":"6,30E+00","module":"A1"},{"value":"1,50E-04","module":"A2"},{"value":"1,07E-03","module":"A3"},{"value":"3,19E-03","module":"A4"},{"value":"0,0E+00","module":"A5"},{"value":"0,0E+00","module":"C1"},{"value":"1,77E-03","module":"C2"},{"value":"0,0E+00","module":"C3"},{"value":"1,41E-05","module":"C4"},{"value":"-1,26E-04","module":"D"}]},{"parameter":"NRSF","unit":"MJ","values":[{"value":"7,22E+00","module":"A1"},{"value":"5,03E-04","module":"A2"},{"value":"4,82E-04","module":"A3"},{"value":"1,07E-02","module":"A4"},{"value":"0,0E+00","module":"A5"},{"value":"0,0E+00","module":"C1"},{"value":"5,95E-03","module":"C2"},{"value":"0,0E+00","module":"C3"},{"value":"4,04E-05","module":"C4"},{"value":"-1,30E-04","module":"D"}]},{"parameter":"FW","unit":"m3","values":[{"value":"5,91E-02","module":"A1"},{"value":"3,88E-05","module":"A2"},{"value":"1,08E-03","module":"A3"},{"value":"8,26E-04","module":"A4"},{"value":"0,0E+00","module":"A5"},{"value":"2,83E-06","module":"C1"},{"value":"4,59E-04","module":"C2"},{"value":"2,57E-05","module":"C3"},{"value":"5,27E-05","module":"C4"},{"value":"-9,67E-04","module":"D"}]}],"end_of_life_waste":[{"parameter":"HWD","unit":"kg","values":[{"value":"2,33E-03","module":"A1"},{"value":"1,87E-05","module":"A2"},{"value":"3,73E-04","module":"A3"},{"value":"3,97E-04","module":"A4"},{"value":"0,0E+00","module":"A5"},{"value":"1,62E-06","module":"C1"},{"value":"2,21E-04","module":"C2"},{"value":"1,50E-06","module":"C3"},{"value":"0,0E+00","module":"C4"},{"value":"-6,35E-06","module":"D"}]},{"parameter":"NHWD","unit":"kg","values":[{"value":"2,55E-01","module":"A1"},{"value":"2,96E-02","module":"A2"},{"value":"2,73E-02","module":"A3"},{"value":"6,31E-01","module":"A4"},{"value":"0,0E+00","module":"A5"},{"value":"6,52E-05","module":"C1"},{"value":"3,50E-01","module":"C2"},{"value":"4,73E-05","module":"C3"},{"value":"3,20E-01","module":"C4"},{"value":"-1,93E-04","module":"D"}]},{"parameter":"RWD","unit":"kg","values":[{"value":"1,19E-04","module":"A1"},{"value":"2,33E-06","module":"A2"},{"value":"2,00E-06","module":"A3"},{"value":"4,96E-05","module":"A4"},{"value":"0,0E+00","module":"A5"},{"value":"3,82E-07","module":"C1"},{"value":"2,75E-05","module":"C2"},{"value":"1,59E-07","module":"C3"},{"value":"0,0E+00","module":"C4"},{"value":"-2,09E-07","module":"D"}]}],"end_of_life_flow":[{"parameter":"CRU","unit":"kg","values":[{"value":"0,0E+00","module":"A1"},{"value":"0,0E+00","module":"A2"},{"value":"0,0E+00","module":"A3"},{"value":"0,0E+00","module":"A4"},{"value":"0,0E+00","module":"A5"},{"value":"0,0E+00","module":"C1"},{"value":"0,0E+00","module":"C2"},{"value":"0,0E+00","module":"C3"},{"value":"0,0E+00","module":"C4"},{"value":"0,0E+00","module":"D"}]},{"parameter":"MFR","unit":"kg","values":[{"value":"1,20E-04","module":"A1"},{"value":"0,0E+00","module":"A2"},{"value":"3,81E-03","module":"A3"},{"value":"0,0E+00","module":"A4"},{"value":"0,0E+00","module":"A5"},{"value":"0,0E+00","module":"C1"},{"value":"0,0E+00","module":"C2"},{"value":"6,80E-01","module":"C3"},{"value":"0,0E+00","module":"C4"},{"value":"0,0E+00","module":"D"}]},{"parameter":"MER","unit":"kg","values":[{"value":"1,06E-04","module":"A1"},{"value":"0,0E+00","module":"A2"},{"value":"2,67E-04","module":"A3"},{"value":"0,0E+00","module":"A4"},{"value":"0,0E+00","module":"A5"},{"value":"0,0E+00","module":"C1"},{"value":"0,0E+00","module":"C2"},{"value":"0,0E+00","module":"C3"},{"value":"0,0E+00","module":"C4"},{"value":"0,0E+00","module":"D"}]},{"parameter":"EEE","unit":"MJ","values":[{"value":"0,0E+00","module":"A1"},{"value":"0,0E+00","module":"A2"},{"value":"2,18E-04","module":"A3"},{"value":"0,0E+00","module":"A4"},{"value":"0,0E+00","module":"A5"},{"value":"0,0E+00","module":"C1"},{"value":"0,0E+00","module":"C2"},{"value":"0,0E+00","module":"C3"},{"value":"0,0E+00","module":"C4"},{"value":"0,0E+00","module":"D"}]},{"parameter":"EET","unit":"MJ","values":[{"value":"0,0E+00","module":"A1"},{"value":"0,0E+00","module":"A2"},{"value":"3,30E-03","module":"A3"},{"value":"0,0E+00","module":"A4"},{"value":"0,0E+00","module":"A5"},{"value":"0,0E+00","module":"C1"},{"value":"0,0E+00","module":"C2"},{"value":"0,0E+00","module":"C3"},{"value":"0,0E+00","module":"C4"},{"value":"0,0E+00","module":"D"}]}]}