{"product_name":"Loop Wall 48 gips ","epd_id":"NEPD-6747-6078-NO","compliance":["EN 15804+A2","ISO 14025","ISO 21930"],"producer_name":"Moelven Modus AS","environmental_impact":[{"parameter":"GWP-total","unit":"kg CO2-eq.","values":[{"value":"-1,57E+00","module":"A1-A3"},{"value":"2,07E+00","module":"A4"},{"value":"1,63E+01","module":"A5"},{"value":"5,47E-02","module":"C1"},{"value":"5,85E-01","module":"C2"},{"value":"9,77E+00","module":"C3"},{"value":"1,90E-01","module":"C4"},{"value":"-5,04E-01","module":"D"}]},{"parameter":"GWP-fossil","unit":"kg CO2-eq.","values":[{"value":"2,24E+01","module":"A1-A3"},{"value":"2,06E+00","module":"A4"},{"value":"3,07E-02","module":"A5"},{"value":"5,47E-02","module":"C1"},{"value":"5,85E-01","module":"C2"},{"value":"1,81E+00","module":"C3"},{"value":"1,90E-01","module":"C4"},{"value":"-4,93E-01","module":"D"}]},{"parameter":"GWP-biogenic","unit":"kg CO2-eq.","values":[{"value":"-2,40E+01","module":"A1-A3"},{"value":"8,54E-04","module":"A4"},{"value":"1,63E+01","module":"A5"},{"value":"1,03E-05","module":"C1"},{"value":"2,42E-04","module":"C2"},{"value":"7,96E+00","module":"C3"},{"value":"2,20E-04","module":"C4"},{"value":"-1,12E-03","module":"D"}]},{"parameter":"GWP-luluc","unit":"kg CO2-eq.","values":[{"value":"5,97E-02","module":"A1-A3"},{"value":"7,35E-04","module":"A4"},{"value":"6,65E-06","module":"A5"},{"value":"4,31E-06","module":"C1"},{"value":"2,08E-04","module":"C2"},{"value":"2,46E-04","module":"C3"},{"value":"3,99E-05","module":"C4"},{"value":"-9,45E-03","module":"D"}]},{"parameter":"ODP","unit":"kg CFC 11-eq.","values":[{"value":"2,21E-06","module":"A1-A3"},{"value":"4,68E-07","module":"A4"},{"value":"4,30E-09","module":"A5"},{"value":"1,18E-08","module":"C1"},{"value":"1,32E-07","module":"C2"},{"value":"1,02E-07","module":"C3"},{"value":"4,74E-08","module":"C4"},{"value":"-1,98E-02","module":"D"}]},{"parameter":"AP","unit":"mol H+-eq.","values":[{"value":"1,25E-01","module":"A1-A3"},{"value":"5,93E-03","module":"A4"},{"value":"1,57E-04","module":"A5"},{"value":"5,72E-04","module":"C1"},{"value":"1,68E-03","module":"C2"},{"value":"1,88E-03","module":"C3"},{"value":"4,30E-01","module":"C4"},{"value":"-3,95E-03","module":"D"}]},{"parameter":"POCP","unit":"kg NMVOC-eq.","values":[{"value":"7,62E-02","module":"A1-A3"},{"value":"5,03E-03","module":"A4"},{"value":"1,80E-04","module":"A5"},{"value":"7,62E-04","module":"C1"},{"value":"1,43E-03","module":"C2"},{"value":"1,58E-03","module":"C3"},{"value":"2,79E-02","module":"C4"},{"value":"-3,95E-03","module":"D"}]},{"parameter":"ADPE","unit":"kg Sb-eq.","values":[{"value":"5,62E-04","module":"A1-A3"},{"value":"5,70E-05","module":"A4"},{"value":"4,50E-07","module":"A5"},{"value":"8,39E-08","module":"C1"},{"value":"1,62E-05","module":"C2"},{"value":"3,32E-06","module":"C3"},{"value":"1,19E-06","module":"C4"},{"value":"-5,78E-06","module":"D"}]},{"parameter":"ADPF","unit":"MJ","values":[{"value":"3,41E+02","module":"A1-A3"},{"value":"3,12E+01","module":"A4"},{"value":"3,03E-01","module":"A5"},{"value":"7,53E-01","module":"C1"},{"value":"8,84E+00","module":"C2"},{"value":"4,51E+00","module":"C3"},{"value":"3,58E+00","module":"C4"},{"value":"-7,41E+00","module":"D"}]},{"parameter":"WDP","unit":"m3 world-eq.","values":[{"value":"2,21E+03","module":"A1-A3"},{"value":"3,02E+01","module":"A4"},{"value":"5,17E-01","module":"A5"},{"value":"1,60E-01","module":"C1"},{"value":"8,55E+00","module":"C2"},{"value":"9,93E+01","module":"C3"},{"value":"3,90E+01","module":"C4"},{"value":"-5,44E+01","module":"D"}]},{"parameter":"EP-freshwater","unit":"kg P-eq.","values":[{"value":"7,23E-04","module":"A1-A3"},{"value":"1,65E-05","module":"A4"},{"value":"2,44E-07","module":"A5"},{"value":"1,99E-07","module":"C1"},{"value":"4,67E-06","module":"C2"},{"value":"2,11E-05","module":"C3"},{"value":"2,15E-06","module":"C4"},{"value":"-3,42E-05","module":"D"}]},{"parameter":"EP-marine","unit":"kg N-eq.","values":[{"value":"2,20E-02","module":"A1-A3"},{"value":"1,17E-03","module":"A4"},{"value":"6,97E-05","module":"A5"},{"value":"2,53E-04","module":"C1"},{"value":"3,33E-04","module":"C2"},{"value":"5,41E-04","module":"C3"},{"value":"4,36E-04","module":"C4"},{"value":"-1,20E-03","module":"D"}]},{"parameter":"EP-terrestrial","unit":"mol N-eq.","values":[{"value":"2,77E-01","module":"A1-A3"},{"value":"1,31E-02","module":"A4"},{"value":"6,73E-04","module":"A5"},{"value":"2,77E-03","module":"C1"},{"value":"3,72E-03","module":"C2"},{"value":"5,93E-03","module":"C3"},{"value":"4,75E-03","module":"C4"},{"value":"-1,38E-02","module":"D"}]},{"parameter":"GWP-IOBC","unit":"kg CO2-eq.","values":[{"value":"2,10E+01","module":"A1-A3"},{"value":"2,07E+00","module":"A4"},{"value":"3,07E-02","module":"A5"},{"value":"5,47E-02","module":"C1"},{"value":"5,85E-01","module":"C2"},{"value":"1,59E+00","module":"C3"},{"value":"1,92E-01","module":"C4"},{"value":"-5,63E-01","module":"D"}]}],"additional_environmental_impact":[{"parameter":"PM","unit":"disease incidence","values":[{"value":"1,07E-06","module":"A1-A3"},{"value":"1,26E-07","module":"A4"},{"value":"2,07E-09","module":"A5"},{"value":"1,51E-08","module":"C1"},{"value":"3,58E-08","module":"C2"},{"value":"1,70E-07","module":"C3"},{"value":"3,47E-07","module":"C4"},{"value":"-1,63E-07","module":"D"}]},{"parameter":"ETP-fw","unit":"CTUe","values":[{"value":"3,79E+02","module":"A1-A3"},{"value":"2,31E+01","module":"A4"},{"value":"3,53E-01","module":"A5"},{"value":"4,11E-01","module":"C1"},{"value":"6,56E+00","module":"C2"},{"value":"1,91E+01","module":"C3"},{"value":"4,38E+00","module":"C4"},{"value":"-6,39E+01","module":"D"}]},{"parameter":"HTP-c","unit":"CTUh","values":[{"value":"2,23E-07","module":"A1-A3"},{"value":"0,0E+00","module":"A4"},{"value":"2,60E-11","module":"A5"},{"value":"0,0E+00","module":"C1"},{"value":"0,0E+00","module":"C2"},{"value":"9,07E-10","module":"C3"},{"value":"5,52E-10","module":"C4"},{"value":"-1,05E-09","module":"D"}]},{"parameter":"HTP-nc","unit":"CTUh","values":[{"value":"4,62E-07","module":"A1-A3"},{"value":"2,53E-08","module":"A4"},{"value":"1,19E-09","module":"A5"},{"value":"3,72E-10","module":"C1"},{"value":"7,16E-09","module":"C2"},{"value":"1,01E-08","module":"C3"},{"value":"1,94E-08","module":"C4"},{"value":"-7,21E-09","module":"D"}]},{"parameter":"SQP","unit":"unitless","values":[{"value":"6,92E+02","module":"A1-A3"},{"value":"2,18E+01","module":"A4"},{"value":"2,29E-01","module":"A5"},{"value":"9,55E-02","module":"C1"},{"value":"6,19E+00","module":"C2"},{"value":"1,81E+00","module":"C3"},{"value":"1,29E+01","module":"C4"},{"value":"-2,77E+01","module":"D"}]},{"parameter":"IRP","unit":"kBq U235-eq.","values":[{"value":"7,99E-01","module":"A1-A3"},{"value":"1,36E-01","module":"A4"},{"value":"1,20E-03","module":"A5"},{"value":"3,23E-03","module":"C1"},{"value":"3,87E-02","module":"C2"},{"value":"2,96E-02","module":"C3"},{"value":"1,79E-02","module":"C4"},{"value":"-2,94E-02","module":"D"}]}],"resource_use":[{"parameter":"PERE","unit":"MJ","values":[{"value":"1,56E+02","module":"A1-A3"},{"value":"4,47E-01","module":"A4"},{"value":"5,99E-03","module":"A5"},{"value":"4,07E-03","module":"C1"},{"value":"1,27E-01","module":"C2"},{"value":"1,02E+00","module":"C3"},{"value":"2,13E-01","module":"C4"},{"value":"-2,42E+01","module":"D"}]},{"parameter":"PERM","unit":"MJ","values":[{"value":"2,15E+02","module":"A1-A3"},{"value":"0,0E+00","module":"A4"},{"value":"-1,46E+02","module":"A5"},{"value":"0,0E+00","module":"C1"},{"value":"0,0E+00","module":"C2"},{"value":"-6,82E+01","module":"C3"},{"value":"0,0E+00","module":"C4"},{"value":"0,0E+00","module":"D"}]},{"parameter":"PERT","unit":"MJ","values":[{"value":"3,71E+02","module":"A1-A3"},{"value":"4,47E-01","module":"A4"},{"value":"-1,46E+02","module":"A5"},{"value":"4,07E-03","module":"C1"},{"value":"1,27E-01","module":"C2"},{"value":"-6,72E+01","module":"C3"},{"value":"2,13E-01","module":"C4"},{"value":"-2,42E+01","module":"D"}]},{"parameter":"PENRE","unit":"MJ","values":[{"value":"3,16E+02","module":"A1-A3"},{"value":"3,12E+01","module":"A4"},{"value":"3,03E-01","module":"A5"},{"value":"7,53E-01","module":"C1"},{"value":"8,84E+00","module":"C2"},{"value":"4,53E+00","module":"C3"},{"value":"3,58E+00","module":"C4"},{"value":"-6,37E+00","module":"D"}]},{"parameter":"PENRM","unit":"MJ","values":[{"value":"2,54E+01","module":"A1-A3"},{"value":"0,0E+00","module":"A4"},{"value":"-5,24E+00","module":"A5"},{"value":"0,0E+00","module":"C1"},{"value":"0,0E+00","module":"C2"},{"value":"-2,01E+01","module":"C3"},{"value":"0,0E+00","module":"C4"},{"value":"-1,13E+00","module":"D"}]},{"parameter":"PENRT","unit":"MJ","values":[{"value":"3,41E+02","module":"A1-A3"},{"value":"3,12E+01","module":"A4"},{"value":"-4,94E+00","module":"A5"},{"value":"7,53E-01","module":"C1"},{"value":"8,84E+00","module":"C2"},{"value":"-1,56E+01","module":"C3"},{"value":"3,58E+00","module":"C4"},{"value":"-7,50E+00","module":"D"}]},{"parameter":"SM","unit":"kg","values":[{"value":"7,80E+00","module":"A1-A3"},{"value":"0,0E+00","module":"A4"},{"value":"0,0E+00","module":"A5"},{"value":"3,70E-04","module":"C1"},{"value":"0,0E+00","module":"C2"},{"value":"0,0E+00","module":"C3"},{"value":"0,0E+00","module":"C4"},{"value":"-1,53E-04","module":"D"}]},{"parameter":"RSF","unit":"MJ","values":[{"value":"8,17E-01","module":"A1-A3"},{"value":"1,60E-02","module":"A4"},{"value":"1,78E-04","module":"A5"},{"value":"1,00E-04","module":"C1"},{"value":"4,53E-03","module":"C2"},{"value":"2,19E-02","module":"C3"},{"value":"4,33E-03","module":"C4"},{"value":"-2,82E-03","module":"D"}]},{"parameter":"NRSF","unit":"MJ","values":[{"value":"2,09E+00","module":"A1-A3"},{"value":"5,72E-02","module":"A4"},{"value":"1,40E-03","module":"A5"},{"value":"1,47E-03","module":"C1"},{"value":"1,62E-02","module":"C2"},{"value":"0,0E+00","module":"C3"},{"value":"2,23E-02","module":"C4"},{"value":"-1,28E+00","module":"D"}]},{"parameter":"FW","unit":"m3","values":[{"value":"5,11E-01","module":"A1-A3"},{"value":"3,34E-03","module":"A4"},{"value":"1,84E-04","module":"A5"},{"value":"3,87E-05","module":"C1"},{"value":"9,46E-04","module":"C2"},{"value":"5,44E-03","module":"C3"},{"value":"4,60E-03","module":"C4"},{"value":"-3,03E-02","module":"D"}]}],"end_of_life_waste":[{"parameter":"HWD","unit":"kg","values":[{"value":"9,10E-02","module":"A1-A3"},{"value":"1,61E-03","module":"A4"},{"value":"0,0E+00","module":"A5"},{"value":"2,22E-05","module":"C1"},{"value":"4,56E-04","module":"C2"},{"value":"0,0E+00","module":"C3"},{"value":"1,08E-01","module":"C4"},{"value":"-9,59E-04","module":"D"}]},{"parameter":"NHWD","unit":"kg","values":[{"value":"5,48E+00","module":"A1-A3"},{"value":"1,52E+00","module":"A4"},{"value":"1,08E+00","module":"A5"},{"value":"8,91E-04","module":"C1"},{"value":"4,30E-01","module":"C2"},{"value":"5,51E-01","module":"C3"},{"value":"1,39E+01","module":"C4"},{"value":"-1,49E-01","module":"D"}]},{"parameter":"RWD","unit":"kg","values":[{"value":"1,12E-03","module":"A1-A3"},{"value":"2,13E-04","module":"A4"},{"value":"0,0E+00","module":"A5"},{"value":"5,23E-06","module":"C1"},{"value":"6,02E-05","module":"C2"},{"value":"0,0E+00","module":"C3"},{"value":"3,35E-07","module":"C4"},{"value":"-2,51E-05","module":"D"}]}],"end_of_life_flow":[{"parameter":"CRU","unit":"kg","values":[{"value":"0,0E+00","module":"A1-A3"},{"value":"0,0E+00","module":"A4"},{"value":"9,77E+00","module":"A5"},{"value":"0,0E+00","module":"C1"},{"value":"0,0E+00","module":"C2"},{"value":"0,0E+00","module":"C3"},{"value":"0,0E+00","module":"C4"},{"value":"0,0E+00","module":"D"}]},{"parameter":"MFR","unit":"kg","values":[{"value":"1,72E-01","module":"A1-A3"},{"value":"0,0E+00","module":"A4"},{"value":"4,77E-01","module":"A5"},{"value":"3,63E-04","module":"C1"},{"value":"0,0E+00","module":"C2"},{"value":"2,54E+01","module":"C3"},{"value":"6,18E-06","module":"C4"},{"value":"0,0E+00","module":"D"}]},{"parameter":"MER","unit":"kg","values":[{"value":"4,34E-02","module":"A1-A3"},{"value":"0,0E+00","module":"A4"},{"value":"5,39E-01","module":"A5"},{"value":"1,13E-06","module":"C1"},{"value":"0,0E+00","module":"C2"},{"value":"3,83E+01","module":"C3"},{"value":"1,51E-07","module":"C4"},{"value":"0,0E+00","module":"D"}]},{"parameter":"EEE","unit":"MJ","values":[{"value":"3,31E-02","module":"A1-A3"},{"value":"0,0E+00","module":"A4"},{"value":"3,78E-01","module":"A5"},{"value":"3,86E-06","module":"C1"},{"value":"0,0E+00","module":"C2"},{"value":"1,43E+00","module":"C3"},{"value":"9,81E-06","module":"C4"},{"value":"0,0E+00","module":"D"}]},{"parameter":"EET","unit":"MJ","values":[{"value":"5,00E-01","module":"A1-A3"},{"value":"0,0E+00","module":"A4"},{"value":"5,73E+00","module":"A5"},{"value":"5,84E-05","module":"C1"},{"value":"0,0E+00","module":"C2"},{"value":"2,16E+01","module":"C3"},{"value":"1,48E-04","module":"C4"},{"value":"0,0E+00","module":"D"}]}]}