{"product_name":"Loop Wall 48 MDF","epd_id":"NEPD-6748-6076-NO","compliance":["EN 15804+A2","ISO 14025","ISO 21930"],"producer_name":"Moelven Modus AS","environmental_impact":[{"parameter":"GWP-total","unit":"kg CO2-eq.","values":[{"value":"-2,79E+01","module":"A1-A3"},{"value":"1,88E+00","module":"A4"},{"value":"1,63E+01","module":"A5"},{"value":"4,97E-02","module":"C1"},{"value":"5,33E-01","module":"C2"},{"value":"3,03E+01","module":"C3"},{"value":"9,88E-02","module":"C4"},{"value":"-8,66E-01","module":"D"}]},{"parameter":"GWP-fossil","unit":"kg CO2-eq.","values":[{"value":"1,97E+01","module":"A1-A3"},{"value":"1,88E+00","module":"A4"},{"value":"3,07E-02","module":"A5"},{"value":"4,97E-02","module":"C1"},{"value":"5,33E-01","module":"C2"},{"value":"1,05E+00","module":"C3"},{"value":"9,86E-02","module":"C4"},{"value":"-8,42E-01","module":"D"}]},{"parameter":"GWP-biogenic","unit":"kg CO2-eq.","values":[{"value":"-4,80E+01","module":"A1-A3"},{"value":"7,78E-04","module":"A4"},{"value":"1,63E+01","module":"A5"},{"value":"9,32E-06","module":"C1"},{"value":"2,20E-04","module":"C2"},{"value":"2,92E+01","module":"C3"},{"value":"1,14E-04","module":"C4"},{"value":"-1,86E-03","module":"D"}]},{"parameter":"GWP-luluc","unit":"kg CO2-eq.","values":[{"value":"2,71E-01","module":"A1-A3"},{"value":"6,69E-04","module":"A4"},{"value":"6,65E-06","module":"A5"},{"value":"3,92E-06","module":"C1"},{"value":"1,90E-04","module":"C2"},{"value":"2,34E-04","module":"C3"},{"value":"2,09E-05","module":"C4"},{"value":"-2,20E-02","module":"D"}]},{"parameter":"ODP","unit":"kg CFC 11-eq.","values":[{"value":"2,06E-06","module":"A1-A3"},{"value":"4,26E-07","module":"A4"},{"value":"4,30E-09","module":"A5"},{"value":"1,07E-08","module":"C1"},{"value":"1,21E-07","module":"C2"},{"value":"1,04E-07","module":"C3"},{"value":"2,46E-08","module":"C4"},{"value":"-4,64E-02","module":"D"}]},{"parameter":"AP","unit":"mol H+-eq.","values":[{"value":"1,15E-01","module":"A1-A3"},{"value":"5,40E-03","module":"A4"},{"value":"1,57E-04","module":"A5"},{"value":"5,20E-04","module":"C1"},{"value":"1,53E-03","module":"C2"},{"value":"2,95E-03","module":"C3"},{"value":"2,15E-01","module":"C4"},{"value":"-6,54E-03","module":"D"}]},{"parameter":"POCP","unit":"kg NMVOC-eq.","values":[{"value":"7,42E-02","module":"A1-A3"},{"value":"4,58E-03","module":"A4"},{"value":"1,80E-04","module":"A5"},{"value":"6,93E-04","module":"C1"},{"value":"1,30E-03","module":"C2"},{"value":"2,97E-03","module":"C3"},{"value":"1,40E-02","module":"C4"},{"value":"-6,45E-03","module":"D"}]},{"parameter":"ADPE","unit":"kg Sb-eq.","values":[{"value":"5,40E-04","module":"A1-A3"},{"value":"5,19E-05","module":"A4"},{"value":"4,50E-07","module":"A5"},{"value":"7,63E-08","module":"C1"},{"value":"1,47E-05","module":"C2"},{"value":"3,41E-06","module":"C3"},{"value":"6,31E-07","module":"C4"},{"value":"-9,26E-06","module":"D"}]},{"parameter":"ADPF","unit":"MJ","values":[{"value":"3,29E+02","module":"A1-A3"},{"value":"2,84E+01","module":"A4"},{"value":"3,03E-01","module":"A5"},{"value":"6,84E-01","module":"C1"},{"value":"8,05E+00","module":"C2"},{"value":"4,76E+00","module":"C3"},{"value":"1,86E+00","module":"C4"},{"value":"-1,24E+01","module":"D"}]},{"parameter":"WDP","unit":"m3 world-eq.","values":[{"value":"2,05E+03","module":"A1-A3"},{"value":"2,75E+01","module":"A4"},{"value":"5,17E-01","module":"A5"},{"value":"1,45E-01","module":"C1"},{"value":"7,79E+00","module":"C2"},{"value":"5,85E+01","module":"C3"},{"value":"2,01E+01","module":"C4"},{"value":"-1,15E+02","module":"D"}]},{"parameter":"EP-freshwater","unit":"kg P-eq.","values":[{"value":"8,69E-04","module":"A1-A3"},{"value":"1,50E-05","module":"A4"},{"value":"2,44E-07","module":"A5"},{"value":"1,81E-07","module":"C1"},{"value":"4,26E-06","module":"C2"},{"value":"2,16E-05","module":"C3"},{"value":"1,14E-06","module":"C4"},{"value":"-6,65E-05","module":"D"}]},{"parameter":"EP-marine","unit":"kg N-eq.","values":[{"value":"2,01E-02","module":"A1-A3"},{"value":"1,07E-03","module":"A4"},{"value":"6,97E-05","module":"A5"},{"value":"2,30E-04","module":"C1"},{"value":"3,03E-04","module":"C2"},{"value":"1,08E-03","module":"C3"},{"value":"2,25E-04","module":"C4"},{"value":"-2,04E-03","module":"D"}]},{"parameter":"EP-terrestrial","unit":"mol N-eq.","values":[{"value":"2,57E-01","module":"A1-A3"},{"value":"1,20E-02","module":"A4"},{"value":"6,73E-04","module":"A5"},{"value":"2,52E-03","module":"C1"},{"value":"3,39E-03","module":"C2"},{"value":"1,17E-02","module":"C3"},{"value":"2,48E-03","module":"C4"},{"value":"-2,24E-02","module":"D"}]},{"parameter":"GWP-IOBC","unit":"kg CO2-eq.","values":[{"value":"1,85E+01","module":"A1-A3"},{"value":"1,88E+00","module":"A4"},{"value":"3,07E-02","module":"A5"},{"value":"4,97E-02","module":"C1"},{"value":"5,33E-01","module":"C2"},{"value":"1,05E+00","module":"C3"},{"value":"9,91E-02","module":"C4"},{"value":"-9,19E-01","module":"D"}]}],"additional_environmental_impact":[{"parameter":"PM","unit":"disease incidence","values":[{"value":"1,17E-06","module":"A1-A3"},{"value":"1,15E-07","module":"A4"},{"value":"2,07E-09","module":"A5"},{"value":"1,38E-08","module":"C1"},{"value":"3,26E-08","module":"C2"},{"value":"1,09E-07","module":"C3"},{"value":"1,74E-07","module":"C4"},{"value":"-3,38E-07","module":"D"}]},{"parameter":"ETP-fw","unit":"CTUe","values":[{"value":"3,97E+02","module":"A1-A3"},{"value":"2,11E+01","module":"A4"},{"value":"3,53E-01","module":"A5"},{"value":"3,74E-01","module":"C1"},{"value":"5,97E+00","module":"C2"},{"value":"1,84E+01","module":"C3"},{"value":"2,27E+00","module":"C4"},{"value":"-7,48E+01","module":"D"}]},{"parameter":"HTP-c","unit":"CTUh","values":[{"value":"2,14E-07","module":"A1-A3"},{"value":"0,0E+00","module":"A4"},{"value":"2,60E-11","module":"A5"},{"value":"0,0E+00","module":"C1"},{"value":"0,0E+00","module":"C2"},{"value":"1,13E-09","module":"C3"},{"value":"2,81E-10","module":"C4"},{"value":"-1,57E-09","module":"D"}]},{"parameter":"HTP-nc","unit":"CTUh","values":[{"value":"4,86E-07","module":"A1-A3"},{"value":"2,30E-08","module":"A4"},{"value":"1,19E-09","module":"A5"},{"value":"3,38E-10","module":"C1"},{"value":"6,52E-09","module":"C2"},{"value":"2,30E-08","module":"C3"},{"value":"9,83E-09","module":"C4"},{"value":"-3,43E-08","module":"D"}]},{"parameter":"SQP","unit":"unitless","values":[{"value":"2,40E+03","module":"A1-A3"},{"value":"1,99E+01","module":"A4"},{"value":"2,29E-01","module":"A5"},{"value":"8,69E-02","module":"C1"},{"value":"5,63E+00","module":"C2"},{"value":"1,67E+00","module":"C3"},{"value":"6,71E+00","module":"C4"},{"value":"-6,19E+01","module":"D"}]},{"parameter":"IRP","unit":"kBq U235-eq.","values":[{"value":"1,33E+00","module":"A1-A3"},{"value":"1,24E-01","module":"A4"},{"value":"1,20E-03","module":"A5"},{"value":"2,93E-03","module":"C1"},{"value":"3,52E-02","module":"C2"},{"value":"2,38E-02","module":"C3"},{"value":"9,28E-03","module":"C4"},{"value":"-6,13E-02","module":"D"}]}],"resource_use":[{"parameter":"PERE","unit":"MJ","values":[{"value":"4,52E+02","module":"A1-A3"},{"value":"4,07E-01","module":"A4"},{"value":"5,99E-03","module":"A5"},{"value":"3,70E-03","module":"C1"},{"value":"1,15E-01","module":"C2"},{"value":"8,29E-01","module":"C3"},{"value":"1,10E-01","module":"C4"},{"value":"-5,65E+01","module":"D"}]},{"parameter":"PERM","unit":"MJ","values":[{"value":"4,03E+02","module":"A1-A3"},{"value":"0,0E+00","module":"A4"},{"value":"-1,46E+02","module":"A5"},{"value":"0,0E+00","module":"C1"},{"value":"0,0E+00","module":"C2"},{"value":"-2,54E+02","module":"C3"},{"value":"0,0E+00","module":"C4"},{"value":"0,0E+00","module":"D"}]},{"parameter":"PERT","unit":"MJ","values":[{"value":"8,55E+02","module":"A1-A3"},{"value":"4,07E-01","module":"A4"},{"value":"-1,46E+02","module":"A5"},{"value":"3,70E-03","module":"C1"},{"value":"1,15E-01","module":"C2"},{"value":"-2,54E+02","module":"C3"},{"value":"1,10E-01","module":"C4"},{"value":"-5,65E+01","module":"D"}]},{"parameter":"PENRE","unit":"MJ","values":[{"value":"3,18E+02","module":"A1-A3"},{"value":"2,84E+01","module":"A4"},{"value":"3,03E-01","module":"A5"},{"value":"6,84E-01","module":"C1"},{"value":"8,05E+00","module":"C2"},{"value":"4,76E+00","module":"C3"},{"value":"1,86E+00","module":"C4"},{"value":"-1,14E+01","module":"D"}]},{"parameter":"PENRM","unit":"MJ","values":[{"value":"2,02E+01","module":"A1-A3"},{"value":"0,0E+00","module":"A4"},{"value":"-5,24E+00","module":"A5"},{"value":"0,0E+00","module":"C1"},{"value":"0,0E+00","module":"C2"},{"value":"-1,48E+01","module":"C3"},{"value":"0,0E+00","module":"C4"},{"value":"-1,13E+00","module":"D"}]},{"parameter":"PENRT","unit":"MJ","values":[{"value":"3,38E+02","module":"A1-A3"},{"value":"2,84E+01","module":"A4"},{"value":"-4,94E+00","module":"A5"},{"value":"6,84E-01","module":"C1"},{"value":"8,05E+00","module":"C2"},{"value":"-1,00E+01","module":"C3"},{"value":"1,86E+00","module":"C4"},{"value":"-1,25E+01","module":"D"}]},{"parameter":"SM","unit":"kg","values":[{"value":"4,34E+00","module":"A1-A3"},{"value":"0,0E+00","module":"A4"},{"value":"0,0E+00","module":"A5"},{"value":"3,36E-04","module":"C1"},{"value":"0,0E+00","module":"C2"},{"value":"0,0E+00","module":"C3"},{"value":"0,0E+00","module":"C4"},{"value":"-1,53E-04","module":"D"}]},{"parameter":"RSF","unit":"MJ","values":[{"value":"7,07E-01","module":"A1-A3"},{"value":"1,46E-02","module":"A4"},{"value":"1,78E-04","module":"A5"},{"value":"9,11E-05","module":"C1"},{"value":"4,12E-03","module":"C2"},{"value":"1,80E-02","module":"C3"},{"value":"2,25E-03","module":"C4"},{"value":"-8,48E-03","module":"D"}]},{"parameter":"NRSF","unit":"MJ","values":[{"value":"2,08E+00","module":"A1-A3"},{"value":"5,20E-02","module":"A4"},{"value":"1,40E-03","module":"A5"},{"value":"1,34E-03","module":"C1"},{"value":"1,47E-02","module":"C2"},{"value":"0,0E+00","module":"C3"},{"value":"4,22E-02","module":"C4"},{"value":"-3,20E+00","module":"D"}]},{"parameter":"FW","unit":"m3","values":[{"value":"4,98E-01","module":"A1-A3"},{"value":"3,04E-03","module":"A4"},{"value":"1,84E-04","module":"A5"},{"value":"3,52E-05","module":"C1"},{"value":"8,61E-04","module":"C2"},{"value":"5,96E-03","module":"C3"},{"value":"2,38E-03","module":"C4"},{"value":"-6,91E-02","module":"D"}]}],"end_of_life_waste":[{"parameter":"HWD","unit":"kg","values":[{"value":"8,46E-02","module":"A1-A3"},{"value":"1,47E-03","module":"A4"},{"value":"0,0E+00","module":"A5"},{"value":"2,01E-05","module":"C1"},{"value":"4,15E-04","module":"C2"},{"value":"0,0E+00","module":"C3"},{"value":"8,63E-02","module":"C4"},{"value":"-1,19E-03","module":"D"}]},{"parameter":"NHWD","unit":"kg","values":[{"value":"5,47E+00","module":"A1-A3"},{"value":"1,38E+00","module":"A4"},{"value":"1,08E+00","module":"A5"},{"value":"8,10E-04","module":"C1"},{"value":"3,92E-01","module":"C2"},{"value":"3,51E-01","module":"C3"},{"value":"7,14E+00","module":"C4"},{"value":"-2,72E-01","module":"D"}]},{"parameter":"RWD","unit":"kg","values":[{"value":"1,44E-03","module":"A1-A3"},{"value":"1,94E-04","module":"A4"},{"value":"0,0E+00","module":"A5"},{"value":"4,75E-06","module":"C1"},{"value":"5,49E-05","module":"C2"},{"value":"0,0E+00","module":"C3"},{"value":"2,75E-07","module":"C4"},{"value":"-5,08E-05","module":"D"}]}],"end_of_life_flow":[{"parameter":"CRU","unit":"kg","values":[{"value":"0,0E+00","module":"A1-A3"},{"value":"0,0E+00","module":"A4"},{"value":"9,77E+00","module":"A5"},{"value":"0,0E+00","module":"C1"},{"value":"0,0E+00","module":"C2"},{"value":"0,0E+00","module":"C3"},{"value":"0,0E+00","module":"C4"},{"value":"0,0E+00","module":"D"}]},{"parameter":"MFR","unit":"kg","values":[{"value":"1,14E-01","module":"A1-A3"},{"value":"0,0E+00","module":"A4"},{"value":"4,77E-01","module":"A5"},{"value":"3,30E-04","module":"C1"},{"value":"0,0E+00","module":"C2"},{"value":"1,99E+01","module":"C3"},{"value":"1,56E-06","module":"C4"},{"value":"0,0E+00","module":"D"}]},{"parameter":"MER","unit":"kg","values":[{"value":"4,02E-02","module":"A1-A3"},{"value":"0,0E+00","module":"A4"},{"value":"5,39E-01","module":"A5"},{"value":"1,02E-06","module":"C1"},{"value":"0,0E+00","module":"C2"},{"value":"2,87E+01","module":"C3"},{"value":"3,80E-08","module":"C4"},{"value":"0,0E+00","module":"D"}]},{"parameter":"EEE","unit":"MJ","values":[{"value":"2,81E-02","module":"A1-A3"},{"value":"0,0E+00","module":"A4"},{"value":"3,78E-01","module":"A5"},{"value":"3,51E-06","module":"C1"},{"value":"0,0E+00","module":"C2"},{"value":"7,27E+00","module":"C3"},{"value":"2,47E-06","module":"C4"},{"value":"0,0E+00","module":"D"}]},{"parameter":"EET","unit":"MJ","values":[{"value":"4,26E-01","module":"A1-A3"},{"value":"0,0E+00","module":"A4"},{"value":"5,73E+00","module":"A5"},{"value":"5,31E-05","module":"C1"},{"value":"0,0E+00","module":"C2"},{"value":"1,10E+02","module":"C3"},{"value":"3,73E-05","module":"C4"},{"value":"0,0E+00","module":"D"}]}]}