{"product_name":"Lose Zellulosed\u00e4mmung","epd_id":"EPD-ECI-20200217-ICG1-DE","compliance":["DIN EN 15804","ISO 14025"],"producer_name":"European Cellulose Insulation Association (ECIA)","environmental_impact":[{"parameter":"GWP-total","unit":"kg CO2-eq.","values":[{"value":"-1,23E+00","module":"A1-A3"},{"value":"5,77E-02","module":"A4"},{"value":"4,29E-02","module":"A5"},{"value":"5,62E-04","module":"C1"},{"value":"5,41E-03","module":"C2"},{"value":"1,45E+00","module":"C3"},{"value":"-4,47E-01","module":"D"}]},{"parameter":"ODP","unit":"kg CFC11-eq.","values":[{"value":"5,69E-09","module":"A1-A3"},{"value":"4,11E-13","module":"A4"},{"value":"1,55E-10","module":"A5"},{"value":"2,60E-14","module":"C1"},{"value":"2,45E-14","module":"C2"},{"value":"1,79E-09","module":"C3"},{"value":"-1,04E-10","module":"D"}]},{"parameter":"AP","unit":"kg SO2-eq.","values":[{"value":"1,08E-03","module":"A1-A3"},{"value":"2,75E-04","module":"A4"},{"value":"5,11E-05","module":"A5"},{"value":"3,08E-06","module":"C1"},{"value":"3,34E-05","module":"C2"},{"value":"3,13E-04","module":"C3"},{"value":"-7,60E-04","module":"D"}]},{"parameter":"EP","unit":"kg PO4^3-eq.","values":[{"value":"9,90E-05","module":"A1-A3"},{"value":"6,81E-05","module":"A4"},{"value":"1,24E-05","module":"A5"},{"value":"5,37E-07","module":"C1"},{"value":"8,38E-06","module":"C2"},{"value":"5,92E-05","module":"C3"},{"value":"-7,86E-05","module":"D"}]},{"parameter":"POCP","unit":"kg Ethen-eq.","values":[{"value":"5,41E-05","module":"A1-A3"},{"value":"-1,06E-04","module":"A4"},{"value":"-7,18E-06","module":"A5"},{"value":"4,54E-07","module":"C1"},{"value":"-1,40E-05","module":"C2"},{"value":"2,07E-05","module":"C3"},{"value":"-8,97E-05","module":"D"}]},{"parameter":"ADPE","unit":"kg Sb-eq.","values":[{"value":"3,96E-04","module":"A1-A3"},{"value":"4,24E-09","module":"A4"},{"value":"8,08E-06","module":"A5"},{"value":"2,69E-10","module":"C1"},{"value":"3,55E-10","module":"C2"},{"value":"3,29E-05","module":"C3"},{"value":"-8,37E-08","module":"D"}]},{"parameter":"ADPF","unit":"MJ","values":[{"value":"3,42E+00","module":"A1-A3"},{"value":"7,81E-01","module":"A4"},{"value":"1,13E-01","module":"A5"},{"value":"4,95E-02","module":"C1"},{"value":"7,34E-02","module":"C2"},{"value":"3,42E-01","module":"C3"},{"value":"-6,87E+00","module":"D"}]}],"additional_environmental_impact":[],"resource_use":[{"parameter":"PERE","unit":"MJ","values":[{"value":"1,04E+00","module":"A1-A3"},{"value":"4,51E-02","module":"A4"},{"value":"2,29E-02","module":"A5"},{"value":"2,86E-03","module":"C1"},{"value":"4,17E-03","module":"C2"},{"value":"5,04E-02","module":"C3"},{"value":"-1,21E+00","module":"D"}]},{"parameter":"PERM","unit":"MJ","values":[{"value":"1,27E+01","module":"A1-A3"},{"value":"0,0E+00","module":"A4"},{"value":"0,0E+00","module":"A5"},{"value":"0,0E+00","module":"C1"},{"value":"0,0E+00","module":"C2"},{"value":"0,0E+00","module":"C3"},{"value":"0,0E+00","module":"D"}]},{"parameter":"PERT","unit":"MJ","values":[{"value":"1,37E+01","module":"A1-A3"},{"value":"4,51E-02","module":"A4"},{"value":"2,29E-02","module":"A5"},{"value":"2,86E-03","module":"C1"},{"value":"4,17E-03","module":"C2"},{"value":"5,04E-02","module":"C3"},{"value":"-1,21E+00","module":"D"}]},{"parameter":"PENRE","unit":"MJ","values":[{"value":"3,72E+00","module":"A1-A3"},{"value":"7,86E-01","module":"A4"},{"value":"1,22E-01","module":"A5"},{"value":"4,98E-02","module":"C1"},{"value":"7,37E-02","module":"C2"},{"value":"4,01E-01","module":"C3"},{"value":"-7,92E+00","module":"D"}]},{"parameter":"PENRM","unit":"MJ","values":[{"value":"0,0E+00","module":"A1-A3"},{"value":"0,0E+00","module":"A4"},{"value":"0,0E+00","module":"A5"},{"value":"0,0E+00","module":"C1"},{"value":"0,0E+00","module":"C2"},{"value":"0,0E+00","module":"C3"},{"value":"0,0E+00","module":"D"}]},{"parameter":"PENRT","unit":"MJ","values":[{"value":"3,72E+00","module":"A1-A3"},{"value":"7,86E-01","module":"A4"},{"value":"1,22E-01","module":"A5"},{"value":"4,98E-02","module":"C1"},{"value":"7,37E-02","module":"C2"},{"value":"4,01E-01","module":"C3"},{"value":"-7,92E+00","module":"D"}]},{"parameter":"SM","unit":"kg","values":[{"value":"8,98E-01","module":"A1-A3"},{"value":"0,0E+00","module":"A4"},{"value":"0,0E+00","module":"A5"},{"value":"0,0E+00","module":"C1"},{"value":"0,0E+00","module":"C2"},{"value":"0,0E+00","module":"C3"},{"value":"0,0E+00","module":"D"}]},{"parameter":"RSF","unit":"MJ","values":[{"value":"0,0E+00","module":"A1-A3"},{"value":"0,0E+00","module":"A4"},{"value":"0,0E+00","module":"A5"},{"value":"0,0E+00","module":"C1"},{"value":"0,0E+00","module":"C2"},{"value":"0,0E+00","module":"C3"},{"value":"0,0E+00","module":"D"}]},{"parameter":"NRSF","unit":"MJ","values":[{"value":"0,0E+00","module":"A1-A3"},{"value":"0,0E+00","module":"A4"},{"value":"0,0E+00","module":"A5"},{"value":"0,0E+00","module":"C1"},{"value":"0,0E+00","module":"C2"},{"value":"0,0E+00","module":"C3"},{"value":"0,0E+00","module":"D"}]},{"parameter":"FW","unit":"m^3","values":[{"value":"9,34E-04","module":"A1-A3"},{"value":"1,11E-04","module":"A4"},{"value":"8,61E-05","module":"A5"},{"value":"7,06E-06","module":"C1"},{"value":"1,05E-05","module":"C2"},{"value":"0,0E+00","module":"C3"},{"value":"-2,92E-03","module":"D"}]}],"end_of_life_waste":[{"parameter":"HWD","unit":"kg","values":[{"value":"2,91E-07","module":"A1-A3"},{"value":"9,66E-09","module":"A4"},{"value":"9,66E-09","module":"A5"},{"value":"3,73E-09","module":"C1"},{"value":"5,57E-09","module":"C2"},{"value":"9,03E-10","module":"C3"},{"value":"-2,52E-09","module":"D"}]},{"parameter":"NHWD","unit":"kg","values":[{"value":"6,70E-03","module":"A1-A3"},{"value":"1,55E-02","module":"A4"},{"value":"1,55E-02","module":"A5"},{"value":"4,29E-06","module":"C1"},{"value":"6,19E-06","module":"C2"},{"value":"2,53E-02","module":"C3"},{"value":"-1,15E-03","module":"D"}]},{"parameter":"RWD","unit":"kg","values":[{"value":"2,87E-05","module":"A1-A3"},{"value":"1,89E-06","module":"A4"},{"value":"1,89E-06","module":"A5"},{"value":"1,07E-07","module":"C1"},{"value":"1,05E-07","module":"C2"},{"value":"1,88E-05","module":"C3"},{"value":"-3,40E-04","module":"D"}]}],"end_of_life_flow":[{"parameter":"CRU","unit":"kg","values":[{"value":"0,0E+00","module":"A1-A3"},{"value":"0,0E+00","module":"A4"},{"value":"0,0E+00","module":"A5"},{"value":"0,0E+00","module":"C1"},{"value":"0,0E+00","module":"C2"},{"value":"0,0E+00","module":"C3"},{"value":"0,0E+00","module":"D"}]},{"parameter":"MFR","unit":"kg","values":[{"value":"0,0E+00","module":"A1-A3"},{"value":"0,0E+00","module":"A4"},{"value":"1,64E-02","module":"A5"},{"value":"0,0E+00","module":"C1"},{"value":"0,0E+00","module":"C2"},{"value":"0,0E+00","module":"C3"},{"value":"0,0E+00","module":"D"}]},{"parameter":"MER","unit":"kg","values":[{"value":"0,0E+00","module":"A1-A3"},{"value":"0,0E+00","module":"A4"},{"value":"1,23E-02","module":"A5"},{"value":"0,0E+00","module":"C1"},{"value":"0,0E+00","module":"C2"},{"value":"8,96E-01","module":"C3"},{"value":"-9,09E-01","module":"D"}]},{"parameter":"EEE","unit":"MJ","values":[{"value":"0,0E+00","module":"A1-A3"},{"value":"0,0E+00","module":"A4"},{"value":"6,13E-02","module":"A5"},{"value":"0,0E+00","module":"C1"},{"value":"0,0E+00","module":"C2"},{"value":"1,65E+00","module":"C3"},{"value":"-1,71E+00","module":"D"}]},{"parameter":"EET","unit":"MJ","values":[{"value":"0,0E+00","module":"A1-A3"},{"value":"0,0E+00","module":"A4"},{"value":"1,40E-01","module":"A5"},{"value":"0,0E+00","module":"C1"},{"value":"0,0E+00","module":"C2"},{"value":"3,89E+00","module":"C3"},{"value":"-4,03E+00","module":"D"}]}]}