{"product_name":"LOV","epd_id":"NEPD-7402-6802","compliance":["EN 15804+A2","ISO 14025","ISO 21930"],"producer_name":"TROX Auranor Norge AS","environmental_impact":[{"parameter":"GWP-total","unit":"kg CO2-eq.","values":[{"value":"2,49E+01","module":"A1-A3"},{"value":"2,81E-01","module":"A4"},{"value":"6,81E-03","module":"C1"},{"value":"7,96E-02","module":"C2"},{"value":"4,12E-01","module":"C3"},{"value":"2,32E-03","module":"C4"},{"value":"-3,47E+00","module":"D"}]},{"parameter":"GWP-fossil","unit":"kg CO2-eq.","values":[{"value":"2,52E+01","module":"A1-A3"},{"value":"2,81E-01","module":"A4"},{"value":"6,80E-03","module":"C1"},{"value":"7,96E-02","module":"C2"},{"value":"4,12E-01","module":"C3"},{"value":"2,32E-03","module":"C4"},{"value":"-3,46E+00","module":"D"}]},{"parameter":"GWP-biogenic","unit":"kg CO2-eq.","values":[{"value":"-3,21E-01","module":"A1-A3"},{"value":"1,16E-04","module":"A4"},{"value":"1,28E-06","module":"C1"},{"value":"3,29E-05","module":"C2"},{"value":"1,58E-05","module":"C3"},{"value":"1,94E-06","module":"C4"},{"value":"-1,91E-03","module":"D"}]},{"parameter":"GWP-luluc","unit":"kg CO2-eq.","values":[{"value":"2,13E-02","module":"A1-A3"},{"value":"9,99E-05","module":"A4"},{"value":"5,36E-07","module":"C1"},{"value":"2,83E-05","module":"C2"},{"value":"6,92E-06","module":"C3"},{"value":"4,68E-07","module":"C4"},{"value":"-1,55E-03","module":"D"}]},{"parameter":"ODP","unit":"kg CFC 11-eq.","values":[{"value":"2,06E-06","module":"A1-A3"},{"value":"6,36E-08","module":"A4"},{"value":"1,47E-09","module":"C1"},{"value":"1,80E-08","module":"C2"},{"value":"2,72E-09","module":"C3"},{"value":"1,11E-09","module":"C4"},{"value":"-5,00E-07","module":"D"}]},{"parameter":"AP","unit":"mol H+-eq.","values":[{"value":"2,59E-01","module":"A1-A3"},{"value":"8,07E-04","module":"A4"},{"value":"7,12E-05","module":"C1"},{"value":"2,29E-04","module":"C2"},{"value":"5,88E-05","module":"C3"},{"value":"2,35E-05","module":"C4"},{"value":"-1,72E-02","module":"D"}]},{"parameter":"POCP","unit":"kg NMVOC-eq.","values":[{"value":"1,01E-01","module":"A1-A3"},{"value":"6,84E-04","module":"A4"},{"value":"9,48E-05","module":"C1"},{"value":"1,94E-04","module":"C2"},{"value":"5,35E-05","module":"C3"},{"value":"2,80E-05","module":"C4"},{"value":"-1,74E-02","module":"D"}]},{"parameter":"ADPE","unit":"kg Sb-eq.","values":[{"value":"2,19E-02","module":"A1-A3"},{"value":"7,76E-06","module":"A4"},{"value":"1,04E-08","module":"C1"},{"value":"2,20E-06","module":"C2"},{"value":"1,09E-07","module":"C3"},{"value":"2,05E-08","module":"C4"},{"value":"-5,98E-05","module":"D"}]},{"parameter":"ADPF","unit":"MJ","values":[{"value":"3,30E+02","module":"A1-A3"},{"value":"4,25E+00","module":"A4"},{"value":"9,36E-02","module":"C1"},{"value":"1,20E+00","module":"C2"},{"value":"7,07E-02","module":"C3"},{"value":"7,37E-02","module":"C4"},{"value":"-2,91E+01","module":"D"}]},{"parameter":"WDP","unit":"m3 world-eq.","values":[{"value":"1,72E+03","module":"A1-A3"},{"value":"4,11E+00","module":"A4"},{"value":"1,99E-02","module":"C1"},{"value":"1,16E+00","module":"C2"},{"value":"2,68E-01","module":"C3"},{"value":"1,47E-01","module":"C4"},{"value":"1,80E+02","module":"D"}]},{"parameter":"EP-freshwater","unit":"kg P-eq.","values":[{"value":"1,56E-03","module":"A1-A3"},{"value":"2,24E-06","module":"A4"},{"value":"2,48E-08","module":"C1"},{"value":"6,36E-07","module":"C2"},{"value":"2,73E-07","module":"C3"},{"value":"1,80E-08","module":"C4"},{"value":"-2,13E-04","module":"D"}]},{"parameter":"EP-marine","unit":"kg N-eq.","values":[{"value":"2,90E-02","module":"A1-A3"},{"value":"1,60E-04","module":"A4"},{"value":"3,14E-05","module":"C1"},{"value":"4,52E-05","module":"C2"},{"value":"2,20E-05","module":"C3"},{"value":"8,88E-06","module":"C4"},{"value":"-3,56E-03","module":"D"}]},{"parameter":"EP-terrestrial","unit":"mol N-eq.","values":[{"value":"8,65E-01","module":"A1-A3"},{"value":"1,79E-03","module":"A4"},{"value":"3,45E-04","module":"C1"},{"value":"5,06E-04","module":"C2"},{"value":"2,18E-04","module":"C3"},{"value":"9,82E-05","module":"C4"},{"value":"-3,64E-02","module":"D"}]},{"parameter":"GWP-IOBC","unit":"kg CO2-eq.","values":[{"value":"2,57E+01","module":"A1-A3"},{"value":"2,81E-01","module":"A4"},{"value":"6,81E-03","module":"C1"},{"value":"7,96E-02","module":"C2"},{"value":"4,12E-01","module":"C3"},{"value":"2,84E-03","module":"C4"},{"value":"-5,19E+00","module":"D"}]}],"additional_environmental_impact":[{"parameter":"PM","unit":"disease incidence","values":[{"value":"2,55E-06","module":"A1-A3"},{"value":"1,72E-08","module":"A4"},{"value":"1,88E-09","module":"C1"},{"value":"4,87E-09","module":"C2"},{"value":"3,30E-10","module":"C3"},{"value":"4,83E-10","module":"C4"},{"value":"-2,87E-07","module":"D"}]},{"parameter":"ETP-fw","unit":"CTUe","values":[{"value":"9,70E+02","module":"A1-A3"},{"value":"3,15E+00","module":"A4"},{"value":"5,12E-02","module":"C1"},{"value":"8,92E-01","module":"C2"},{"value":"1,08E+00","module":"C3"},{"value":"3,70E-02","module":"C4"},{"value":"-1,93E+02","module":"D"}]},{"parameter":"HTP-c","unit":"CTUh","values":[{"value":"1,43E-07","module":"A1-A3"},{"value":"0,0E+00","module":"A4"},{"value":"0,0E+00","module":"C1"},{"value":"0,0E+00","module":"C2"},{"value":"3,40E-11","module":"C3"},{"value":"2,00E-12","module":"C4"},{"value":"-1,67E-08","module":"D"}]},{"parameter":"HTP-nc","unit":"CTUh","values":[{"value":"1,33E-06","module":"A1-A3"},{"value":"3,44E-09","module":"A4"},{"value":"4,60E-11","module":"C1"},{"value":"9,74E-10","module":"C2"},{"value":"7,16E-10","module":"C3"},{"value":"2,20E-11","module":"C4"},{"value":"3,62E-07","module":"D"}]},{"parameter":"SQP","unit":"unitless","values":[{"value":"1,45E+02","module":"A1-A3"},{"value":"2,97E+00","module":"A4"},{"value":"1,19E-02","module":"C1"},{"value":"8,41E-01","module":"C2"},{"value":"1,42E-02","module":"C3"},{"value":"2,60E-01","module":"C4"},{"value":"-2,18E+00","module":"D"}]},{"parameter":"IRP","unit":"kBq U235-eq.","values":[{"value":"1,31E+00","module":"A1-A3"},{"value":"1,86E-02","module":"A4"},{"value":"4,01E-04","module":"C1"},{"value":"5,26E-03","module":"C2"},{"value":"2,76E-04","module":"C3"},{"value":"3,18E-04","module":"C4"},{"value":"1,24E-02","module":"D"}]}],"resource_use":[{"parameter":"PERE","unit":"MJ","values":[{"value":"5,49E+01","module":"A1-A3"},{"value":"6,08E-02","module":"A4"},{"value":"5,07E-04","module":"C1"},{"value":"1,72E-02","module":"C2"},{"value":"6,89E-03","module":"C3"},{"value":"1,10E-03","module":"C4"},{"value":"-2,37E+00","module":"D"}]},{"parameter":"PERM","unit":"MJ","values":[{"value":"6,88E+00","module":"A1-A3"},{"value":"0,0E+00","module":"A4"},{"value":"0,0E+00","module":"C1"},{"value":"0,0E+00","module":"C2"},{"value":"0,0E+00","module":"C3"},{"value":"0,0E+00","module":"C4"},{"value":"0,0E+00","module":"D"}]},{"parameter":"PERT","unit":"MJ","values":[{"value":"6,18E+01","module":"A1-A3"},{"value":"6,08E-02","module":"A4"},{"value":"5,07E-04","module":"C1"},{"value":"1,72E-02","module":"C2"},{"value":"6,89E-03","module":"C3"},{"value":"1,10E-03","module":"C4"},{"value":"-2,37E+00","module":"D"}]},{"parameter":"PENRE","unit":"MJ","values":[{"value":"3,28E+02","module":"A1-A3"},{"value":"4,25E+00","module":"A4"},{"value":"9,36E-02","module":"C1"},{"value":"1,20E+00","module":"C2"},{"value":"7,07E-02","module":"C3"},{"value":"7,37E-02","module":"C4"},{"value":"-2,91E+01","module":"D"}]},{"parameter":"PENRM","unit":"MJ","values":[{"value":"6,40E+00","module":"A1-A3"},{"value":"0,0E+00","module":"A4"},{"value":"0,0E+00","module":"C1"},{"value":"0,0E+00","module":"C2"},{"value":"0,0E+00","module":"C3"},{"value":"0,0E+00","module":"C4"},{"value":"0,0E+00","module":"D"}]},{"parameter":"PENRT","unit":"MJ","values":[{"value":"3,34E+02","module":"A1-A3"},{"value":"4,25E+00","module":"A4"},{"value":"9,36E-02","module":"C1"},{"value":"1,20E+00","module":"C2"},{"value":"7,07E-02","module":"C3"},{"value":"7,37E-02","module":"C4"},{"value":"-2,91E+01","module":"D"}]},{"parameter":"SM","unit":"kg","values":[{"value":"2,97E+00","module":"A1-A3"},{"value":"0,0E+00","module":"A4"},{"value":"4,60E-05","module":"C1"},{"value":"0,0E+00","module":"C2"},{"value":"0,0E+00","module":"C3"},{"value":"0,0E+00","module":"C4"},{"value":"0,0E+00","module":"D"}]},{"parameter":"RSF","unit":"MJ","values":[{"value":"1,49E+00","module":"A1-A3"},{"value":"2,17E-03","module":"A4"},{"value":"1,25E-05","module":"C1"},{"value":"6,16E-04","module":"C2"},{"value":"1,73E-04","module":"C3"},{"value":"2,29E-05","module":"C4"},{"value":"1,25E-01","module":"D"}]},{"parameter":"NRSF","unit":"MJ","values":[{"value":"5,06E-02","module":"A1-A3"},{"value":"7,77E-03","module":"A4"},{"value":"1,83E-04","module":"C1"},{"value":"2,20E-03","module":"C2"},{"value":"0,0E+00","module":"C3"},{"value":"8,11E-05","module":"C4"},{"value":"3,64E+00","module":"D"}]},{"parameter":"FW","unit":"m3","values":[{"value":"3,58E-01","module":"A1-A3"},{"value":"4,54E-04","module":"A4"},{"value":"4,82E-06","module":"C1"},{"value":"1,29E-04","module":"C2"},{"value":"1,24E-04","module":"C3"},{"value":"8,88E-05","module":"C4"},{"value":"-7,29E-03","module":"D"}]}],"end_of_life_waste":[{"parameter":"HWD","unit":"kg","values":[{"value":"2,05E-01","module":"A1-A3"},{"value":"2,19E-04","module":"A4"},{"value":"2,76E-06","module":"C1"},{"value":"6,20E-05","module":"C2"},{"value":"0,0E+00","module":"C3"},{"value":"7,03E-05","module":"C4"},{"value":"-1,80E-02","module":"D"}]},{"parameter":"NHWD","unit":"kg","values":[{"value":"9,45E+00","module":"A1-A3"},{"value":"2,06E-01","module":"A4"},{"value":"1,11E-04","module":"C1"},{"value":"5,85E-02","module":"C2"},{"value":"0,0E+00","module":"C3"},{"value":"5,30E-01","module":"C4"},{"value":"-1,42E+00","module":"D"}]},{"parameter":"RWD","unit":"kg","values":[{"value":"1,24E-03","module":"A1-A3"},{"value":"2,89E-05","module":"A4"},{"value":"6,50E-07","module":"C1"},{"value":"8,19E-06","module":"C2"},{"value":"0,0E+00","module":"C3"},{"value":"3,35E-08","module":"C4"},{"value":"9,55E-06","module":"D"}]}],"end_of_life_flow":[{"parameter":"CRU","unit":"kg","values":[{"value":"0,0E+00","module":"A1-A3"},{"value":"0,0E+00","module":"A4"},{"value":"0,0E+00","module":"C1"},{"value":"0,0E+00","module":"C2"},{"value":"0,0E+00","module":"C3"},{"value":"0,0E+00","module":"C4"},{"value":"0,0E+00","module":"D"}]},{"parameter":"MFR","unit":"kg","values":[{"value":"1,37E+00","module":"A1-A3"},{"value":"0,0E+00","module":"A4"},{"value":"4,52E-05","module":"C1"},{"value":"0,0E+00","module":"C2"},{"value":"4,46E+00","module":"C3"},{"value":"1,27E-06","module":"C4"},{"value":"0,0E+00","module":"D"}]},{"parameter":"MER","unit":"kg","values":[{"value":"3,94E-09","module":"A1-A3"},{"value":"0,0E+00","module":"A4"},{"value":"1,40E-07","module":"C1"},{"value":"0,0E+00","module":"C2"},{"value":"0,0E+00","module":"C3"},{"value":"1,03E-08","module":"C4"},{"value":"0,0E+00","module":"D"}]},{"parameter":"EEE","unit":"MJ","values":[{"value":"3,40E-08","module":"A1-A3"},{"value":"0,0E+00","module":"A4"},{"value":"4,80E-07","module":"C1"},{"value":"0,0E+00","module":"C2"},{"value":"0,0E+00","module":"C3"},{"value":"8,90E-08","module":"C4"},{"value":"0,0E+00","module":"D"}]},{"parameter":"EET","unit":"MJ","values":[{"value":"5,15E-07","module":"A1-A3"},{"value":"0,0E+00","module":"A4"},{"value":"7,26E-06","module":"C1"},{"value":"0,0E+00","module":"C2"},{"value":"0,0E+00","module":"C3"},{"value":"1,35E-06","module":"C4"},{"value":"0,0E+00","module":"D"}]}]}