{"product_name":"LUN-P300 Track","epd_id":"NEPD-7549-6941","compliance":["EN 15804+A2","ISO 14025","ISO 21930"],"producer_name":"Glamox AS","environmental_impact":[{"parameter":"GWP-total","unit":"kg CO2-eq.","values":[{"value":"1,48E+01","module":"A1"},{"value":"4,96E-01","module":"A2"},{"value":"2,60E+00","module":"A3"},{"value":"3,77E-01","module":"A4"},{"value":"2,56E+00","module":"A5"},{"value":"5,01E+01","module":"B6"},{"value":"0,0E+00","module":"C1"},{"value":"9,80E-02","module":"C2"},{"value":"2,53E-01","module":"C3"},{"value":"2,51E-02","module":"C4"},{"value":"-1,57E+00","module":"D"}]},{"parameter":"GWP-fossil","unit":"kg CO2-eq.","values":[{"value":"1,71E+01","module":"A1"},{"value":"4,95E-01","module":"A2"},{"value":"2,12E+00","module":"A3"},{"value":"3,77E-01","module":"A4"},{"value":"2,40E-02","module":"A5"},{"value":"4,67E+01","module":"B6"},{"value":"0,0E+00","module":"C1"},{"value":"9,79E-02","module":"C2"},{"value":"2,53E-01","module":"C3"},{"value":"2,50E-02","module":"C4"},{"value":"-1,56E+00","module":"D"}]},{"parameter":"GWP-biogenic","unit":"kg CO2-eq.","values":[{"value":"-2,37E+00","module":"A1"},{"value":"1,90E-04","module":"A2"},{"value":"4,70E-01","module":"A3"},{"value":"1,54E-04","module":"A4"},{"value":"2,53E+00","module":"A5"},{"value":"8,53E-01","module":"B6"},{"value":"0,0E+00","module":"C1"},{"value":"4,02E-05","module":"C2"},{"value":"1,54E-04","module":"C3"},{"value":"1,14E-05","module":"C4"},{"value":"-8,15E-03","module":"D"}]},{"parameter":"GWP-luluc","unit":"kg CO2-eq.","values":[{"value":"2,89E-02","module":"A1"},{"value":"2,03E-04","module":"A2"},{"value":"1,72E-02","module":"A3"},{"value":"1,32E-04","module":"A4"},{"value":"7,92E-06","module":"A5"},{"value":"2,56E+00","module":"B6"},{"value":"0,0E+00","module":"C1"},{"value":"2,86E-05","module":"C2"},{"value":"1,24E-04","module":"C3"},{"value":"8,98E-05","module":"C4"},{"value":"-5,40E-03","module":"D"}]},{"parameter":"ODP","unit":"kg CFC 11-eq.","values":[{"value":"1,26E-06","module":"A1"},{"value":"1,12E-07","module":"A2"},{"value":"1,34E-07","module":"A3"},{"value":"8,60E-08","module":"A4"},{"value":"5,06E-09","module":"A5"},{"value":"5,05E-06","module":"B6"},{"value":"0,0E+00","module":"C1"},{"value":"2,26E-08","module":"C2"},{"value":"5,10E-09","module":"C3"},{"value":"2,85E-09","module":"C4"},{"value":"-7,74E-04","module":"D"}]},{"parameter":"AP","unit":"mol H+-eq.","values":[{"value":"1,49E-01","module":"A1"},{"value":"4,53E-03","module":"A2"},{"value":"9,75E-03","module":"A3"},{"value":"1,54E-03","module":"A4"},{"value":"1,13E-04","module":"A5"},{"value":"2,15E-01","module":"B6"},{"value":"0,0E+00","module":"C1"},{"value":"4,12E-04","module":"C2"},{"value":"3,03E-04","module":"C3"},{"value":"1,03E-04","module":"C4"},{"value":"-6,80E-02","module":"D"}]},{"parameter":"POCP","unit":"kg NMVOC-eq.","values":[{"value":"7,18E-02","module":"A1"},{"value":"3,70E-03","module":"A2"},{"value":"6,55E-03","module":"A3"},{"value":"1,55E-03","module":"A4"},{"value":"1,17E-04","module":"A5"},{"value":"1,07E-01","module":"B6"},{"value":"0,0E+00","module":"C1"},{"value":"4,40E-04","module":"C2"},{"value":"1,97E-04","module":"C3"},{"value":"1,17E-04","module":"C4"},{"value":"-1,51E-02","module":"D"}]},{"parameter":"ADPE","unit":"kg Sb-eq.","values":[{"value":"4,30E-03","module":"A1"},{"value":"1,17E-05","module":"A2"},{"value":"5,65E-05","module":"A3"},{"value":"1,02E-05","module":"A4"},{"value":"5,83E-07","module":"A5"},{"value":"7,26E-04","module":"B6"},{"value":"0,0E+00","module":"C1"},{"value":"1,67E-06","module":"C2"},{"value":"4,55E-07","module":"C3"},{"value":"1,11E-07","module":"C4"},{"value":"-1,26E-03","module":"D"}]},{"parameter":"ADPF","unit":"MJ","values":[{"value":"2,17E+02","module":"A1"},{"value":"7,27E+00","module":"A2"},{"value":"1,75E+01","module":"A3"},{"value":"5,69E+00","module":"A4"},{"value":"3,35E-01","module":"A5"},{"value":"1,26E+03","module":"B6"},{"value":"0,0E+00","module":"C1"},{"value":"1,52E+00","module":"C2"},{"value":"6,91E-01","module":"C3"},{"value":"2,84E-01","module":"C4"},{"value":"-1,87E+01","module":"D"}]},{"parameter":"WDP","unit":"m3 world-eq.","values":[{"value":"5,24E+02","module":"A1"},{"value":"6,08E+00","module":"A2"},{"value":"1,65E+03","module":"A3"},{"value":"5,42E+00","module":"A4"},{"value":"4,25E-01","module":"A5"},{"value":"9,75E+04","module":"B6"},{"value":"0,0E+00","module":"C1"},{"value":"1,17E+00","module":"C2"},{"value":"5,44E+00","module":"C3"},{"value":"2,69E+00","module":"C4"},{"value":"-1,36E+02","module":"D"}]},{"parameter":"EP-freshwater","unit":"kg P-eq.","values":[{"value":"1,74E-03","module":"A1"},{"value":"3,56E-06","module":"A2"},{"value":"9,10E-05","module":"A3"},{"value":"2,96E-06","module":"A4"},{"value":"1,97E-07","module":"A5"},{"value":"3,09E-03","module":"B6"},{"value":"0,0E+00","module":"C1"},{"value":"7,47E-07","module":"C2"},{"value":"2,44E-06","module":"C3"},{"value":"5,39E-07","module":"C4"},{"value":"-3,71E-04","module":"D"}]},{"parameter":"EP-marine","unit":"kg N-eq.","values":[{"value":"2,00E-02","module":"A1"},{"value":"1,20E-03","module":"A2"},{"value":"2,35E-03","module":"A3"},{"value":"4,57E-04","module":"A4"},{"value":"3,75E-05","module":"A5"},{"value":"3,40E-02","module":"B6"},{"value":"0,0E+00","module":"C1"},{"value":"1,24E-04","module":"C2"},{"value":"6,63E-05","module":"C3"},{"value":"3,91E-05","module":"C4"},{"value":"-4,02E-03","module":"D"}]},{"parameter":"EP-terrestrial","unit":"mol N-eq.","values":[{"value":"2,30E-01","module":"A1"},{"value":"1,33E-02","module":"A2"},{"value":"2,36E-02","module":"A3"},{"value":"5,06E-03","module":"A4"},{"value":"4,06E-04","module":"A5"},{"value":"4,57E-01","module":"B6"},{"value":"0,0E+00","module":"C1"},{"value":"1,37E-03","module":"C2"},{"value":"7,29E-04","module":"C3"},{"value":"3,31E-04","module":"C4"},{"value":"-5,45E-02","module":"D"}]},{"parameter":"GWP-IOBC","unit":"kg CO2-eq.","values":[{"value":"1,73E+01","module":"A1"},{"value":"4,96E-01","module":"A2"},{"value":"2,14E+00","module":"A3"},{"value":"3,77E-01","module":"A4"},{"value":"2,40E-02","module":"A5"},{"value":"6,78E+01","module":"B6"},{"value":"0,0E+00","module":"C1"},{"value":"9,80E-02","module":"C2"},{"value":"2,53E-01","module":"C3"},{"value":"7,33E-03","module":"C4"},{"value":"-1,53E+00","module":"D"}]}],"additional_environmental_impact":[{"parameter":"PM","unit":"disease incidence","values":[{"value":"1,08E-06","module":"A1"},{"value":"2,94E-08","module":"A2"},{"value":"2,57E-07","module":"A3"},{"value":"2,71E-08","module":"A4"},{"value":"1,67E-09","module":"A5"},{"value":"1,14E-06","module":"B6"},{"value":"0,0E+00","module":"C1"},{"value":"8,62E-09","module":"C2"},{"value":"2,14E-09","module":"C3"},{"value":"1,92E-09","module":"C4"},{"value":"-1,94E-07","module":"D"}]},{"parameter":"ETP-fw","unit":"CTUe","values":[{"value":"1,29E+03","module":"A1"},{"value":"5,18E+00","module":"A2"},{"value":"8,16E+01","module":"A3"},{"value":"4,19E+00","module":"A4"},{"value":"4,47E-01","module":"A5"},{"value":"1,58E+03","module":"B6"},{"value":"0,0E+00","module":"C1"},{"value":"1,11E+00","module":"C2"},{"value":"1,66E+00","module":"C3"},{"value":"1,64E+02","module":"C4"},{"value":"-4,77E+02","module":"D"}]},{"parameter":"HTP-c","unit":"CTUh","values":[{"value":"2,60E-08","module":"A1"},{"value":"0,0E+00","module":"A2"},{"value":"3,09E-09","module":"A3"},{"value":"0,0E+00","module":"A4"},{"value":"1,30E-11","module":"A5"},{"value":"3,68E-08","module":"B6"},{"value":"0,0E+00","module":"C1"},{"value":"0,0E+00","module":"C2"},{"value":"7,97E-10","module":"C3"},{"value":"5,20E-11","module":"C4"},{"value":"-4,00E-09","module":"D"}]},{"parameter":"HTP-nc","unit":"CTUh","values":[{"value":"1,22E-06","module":"A1"},{"value":"4,90E-09","module":"A2"},{"value":"8,80E-08","module":"A3"},{"value":"4,52E-09","module":"A4"},{"value":"5,61E-10","module":"A5"},{"value":"9,68E-07","module":"B6"},{"value":"0,0E+00","module":"C1"},{"value":"1,08E-09","module":"C2"},{"value":"4,61E-08","module":"C3"},{"value":"4,86E-10","module":"C4"},{"value":"-2,63E-07","module":"D"}]},{"parameter":"SQP","unit":"unitless","values":[{"value":"1,21E+02","module":"A1"},{"value":"4,39E+00","module":"A2"},{"value":"4,61E+01","module":"A3"},{"value":"3,92E+00","module":"A4"},{"value":"2,25E-01","module":"A5"},{"value":"9,50E+02","module":"B6"},{"value":"0,0E+00","module":"C1"},{"value":"1,75E+00","module":"C2"},{"value":"1,62E-01","module":"C3"},{"value":"7,50E-01","module":"C4"},{"value":"-1,23E+01","module":"D"}]},{"parameter":"IRP","unit":"kBq U235-eq.","values":[{"value":"6,06E-01","module":"A1"},{"value":"3,17E-02","module":"A2"},{"value":"2,11E-01","module":"A3"},{"value":"2,49E-02","module":"A4"},{"value":"1,43E-03","module":"A5"},{"value":"2,88E+01","module":"B6"},{"value":"0,0E+00","module":"C1"},{"value":"6,66E-03","module":"C2"},{"value":"3,35E-03","module":"C3"},{"value":"1,14E-03","module":"C4"},{"value":"-6,21E-02","module":"D"}]}],"resource_use":[{"parameter":"PERE","unit":"MJ","values":[{"value":"1,68E+01","module":"A1"},{"value":"9,43E-02","module":"A2"},{"value":"1,53E+02","module":"A3"},{"value":"8,02E-02","module":"A4"},{"value":"5,52E-03","module":"A5"},{"value":"1,24E+03","module":"B6"},{"value":"0,0E+00","module":"C1"},{"value":"1,92E-02","module":"C2"},{"value":"9,02E-02","module":"C3"},{"value":"5,27E-02","module":"C4"},{"value":"-3,29E+00","module":"D"}]},{"parameter":"PERM","unit":"MJ","values":[{"value":"1,23E+01","module":"A1"},{"value":"0,0E+00","module":"A2"},{"value":"0,0E+00","module":"A3"},{"value":"0,0E+00","module":"A4"},{"value":"-1,25E+01","module":"A5"},{"value":"0,0E+00","module":"B6"},{"value":"0,0E+00","module":"C1"},{"value":"0,0E+00","module":"C2"},{"value":"0,0E+00","module":"C3"},{"value":"0,0E+00","module":"C4"},{"value":"0,0E+00","module":"D"}]},{"parameter":"PERT","unit":"MJ","values":[{"value":"2,91E+01","module":"A1"},{"value":"9,43E-02","module":"A2"},{"value":"1,53E+02","module":"A3"},{"value":"8,02E-02","module":"A4"},{"value":"-1,25E+01","module":"A5"},{"value":"1,24E+03","module":"B6"},{"value":"0,0E+00","module":"C1"},{"value":"1,92E-02","module":"C2"},{"value":"9,02E-02","module":"C3"},{"value":"5,27E-02","module":"C4"},{"value":"-3,29E+00","module":"D"}]},{"parameter":"PENRE","unit":"MJ","values":[{"value":"2,12E+02","module":"A1"},{"value":"7,27E+00","module":"A2"},{"value":"1,76E+01","module":"A3"},{"value":"5,69E+00","module":"A4"},{"value":"3,35E-01","module":"A5"},{"value":"1,28E+03","module":"B6"},{"value":"0,0E+00","module":"C1"},{"value":"1,52E+00","module":"C2"},{"value":"6,91E-01","module":"C3"},{"value":"2,85E-01","module":"C4"},{"value":"-1,87E+01","module":"D"}]},{"parameter":"PENRM","unit":"MJ","values":[{"value":"5,10E+00","module":"A1"},{"value":"0,0E+00","module":"A2"},{"value":"0,0E+00","module":"A3"},{"value":"0,0E+00","module":"A4"},{"value":"0,0E+00","module":"A5"},{"value":"0,0E+00","module":"B6"},{"value":"0,0E+00","module":"C1"},{"value":"0,0E+00","module":"C2"},{"value":"-6,19E+00","module":"C3"},{"value":"0,0E+00","module":"C4"},{"value":"0,0E+00","module":"D"}]},{"parameter":"PENRT","unit":"MJ","values":[{"value":"2,17E+02","module":"A1"},{"value":"7,27E+00","module":"A2"},{"value":"4,29E+01","module":"A3"},{"value":"5,69E+00","module":"A4"},{"value":"3,35E-01","module":"A5"},{"value":"1,28E+03","module":"B6"},{"value":"0,0E+00","module":"C1"},{"value":"1,52E+00","module":"C2"},{"value":"-5,50E+00","module":"C3"},{"value":"2,85E-01","module":"C4"},{"value":"-1,87E+01","module":"D"}]},{"parameter":"SM","unit":"kg","values":[{"value":"1,18E+00","module":"A1"},{"value":"0,0E+00","module":"A2"},{"value":"0,0E+00","module":"A3"},{"value":"0,0E+00","module":"A4"},{"value":"0,0E+00","module":"A5"},{"value":"0,0E+00","module":"B6"},{"value":"0,0E+00","module":"C1"},{"value":"0,0E+00","module":"C2"},{"value":"0,0E+00","module":"C3"},{"value":"2,34E-03","module":"C4"},{"value":"2,31E-02","module":"D"}]},{"parameter":"RSF","unit":"MJ","values":[{"value":"3,84E-01","module":"A1"},{"value":"3,29E-03","module":"A2"},{"value":"1,02E-01","module":"A3"},{"value":"2,87E-03","module":"A4"},{"value":"1,83E-04","module":"A5"},{"value":"1,25E+01","module":"B6"},{"value":"0,0E+00","module":"C1"},{"value":"6,70E-04","module":"C2"},{"value":"1,72E-03","module":"C3"},{"value":"3,79E-04","module":"C4"},{"value":"2,50E-03","module":"D"}]},{"parameter":"NRSF","unit":"MJ","values":[{"value":"8,79E-02","module":"A1"},{"value":"1,36E-02","module":"A2"},{"value":"2,41E+00","module":"A3"},{"value":"1,03E-02","module":"A4"},{"value":"7,54E-04","module":"A5"},{"value":"0,0E+00","module":"B6"},{"value":"0,0E+00","module":"C1"},{"value":"2,25E-03","module":"C2"},{"value":"-4,61E-05","module":"C3"},{"value":"8,79E-03","module":"C4"},{"value":"-2,50E-02","module":"D"}]},{"parameter":"FW","unit":"m3","values":[{"value":"1,45E-01","module":"A1"},{"value":"7,05E-04","module":"A2"},{"value":"9,17E-01","module":"A3"},{"value":"5,99E-04","module":"A4"},{"value":"1,58E-04","module":"A5"},{"value":"5,64E+00","module":"B6"},{"value":"0,0E+00","module":"C1"},{"value":"1,73E-04","module":"C2"},{"value":"6,52E-04","module":"C3"},{"value":"2,80E-04","module":"C4"},{"value":"-1,78E-02","module":"D"}]}],"end_of_life_waste":[{"parameter":"HWD","unit":"kg","values":[{"value":"1,17E-01","module":"A1"},{"value":"3,61E-04","module":"A2"},{"value":"4,69E-01","module":"A3"},{"value":"2,90E-04","module":"A4"},{"value":"0,0E+00","module":"A5"},{"value":"1,18E-01","module":"B6"},{"value":"0,0E+00","module":"C1"},{"value":"8,34E-05","module":"C2"},{"value":"2,28E-05","module":"C3"},{"value":"5,65E-02","module":"C4"},{"value":"-4,72E-03","module":"D"}]},{"parameter":"NHWD","unit":"kg","values":[{"value":"2,45E+00","module":"A1"},{"value":"2,96E-01","module":"A2"},{"value":"3,55E+00","module":"A3"},{"value":"2,72E-01","module":"A4"},{"value":"1,48E+00","module":"A5"},{"value":"7,83E+00","module":"B6"},{"value":"0,0E+00","module":"C1"},{"value":"1,32E-01","module":"C2"},{"value":"3,57E-02","module":"C3"},{"value":"8,40E-01","module":"C4"},{"value":"-2,66E-01","module":"D"}]},{"parameter":"RWD","unit":"kg","values":[{"value":"5,30E-04","module":"A1"},{"value":"4,97E-05","module":"A2"},{"value":"1,22E-04","module":"A3"},{"value":"3,88E-05","module":"A4"},{"value":"0,0E+00","module":"A5"},{"value":"1,32E-02","module":"B6"},{"value":"0,0E+00","module":"C1"},{"value":"1,04E-05","module":"C2"},{"value":"1,13E-06","module":"C3"},{"value":"7,30E-07","module":"C4"},{"value":"-6,07E-05","module":"D"}]}],"end_of_life_flow":[{"parameter":"CRU","unit":"kg","values":[{"value":"0,0E+00","module":"A1"},{"value":"0,0E+00","module":"A2"},{"value":"0,0E+00","module":"A3"},{"value":"0,0E+00","module":"A4"},{"value":"0,0E+00","module":"A5"},{"value":"0,0E+00","module":"B6"},{"value":"0,0E+00","module":"C1"},{"value":"0,0E+00","module":"C2"},{"value":"0,0E+00","module":"C3"},{"value":"0,0E+00","module":"C4"},{"value":"0,0E+00","module":"D"}]},{"parameter":"MFR","unit":"kg","values":[{"value":"2,69E-05","module":"A1"},{"value":"0,0E+00","module":"A2"},{"value":"3,21E+00","module":"A3"},{"value":"0,0E+00","module":"A4"},{"value":"1,38E+00","module":"A5"},{"value":"0,0E+00","module":"B6"},{"value":"0,0E+00","module":"C1"},{"value":"0,0E+00","module":"C2"},{"value":"1,18E+00","module":"C3"},{"value":"9,36E-06","module":"C4"},{"value":"-9,02E-04","module":"D"}]},{"parameter":"MER","unit":"kg","values":[{"value":"1,74E-06","module":"A1"},{"value":"0,0E+00","module":"A2"},{"value":"3,48E-05","module":"A3"},{"value":"0,0E+00","module":"A4"},{"value":"1,04E-01","module":"A5"},{"value":"0,0E+00","module":"B6"},{"value":"0,0E+00","module":"C1"},{"value":"0,0E+00","module":"C2"},{"value":"8,17E-02","module":"C3"},{"value":"3,36E-05","module":"C4"},{"value":"-1,19E-04","module":"D"}]},{"parameter":"EEE","unit":"MJ","values":[{"value":"1,22E-05","module":"A1"},{"value":"0,0E+00","module":"A2"},{"value":"1,20E+00","module":"A3"},{"value":"0,0E+00","module":"A4"},{"value":"8,47E-02","module":"A5"},{"value":"0,0E+00","module":"B6"},{"value":"0,0E+00","module":"C1"},{"value":"0,0E+00","module":"C2"},{"value":"1,18E-01","module":"C3"},{"value":"3,08E-04","module":"C4"},{"value":"-2,91E-04","module":"D"}]},{"parameter":"EET","unit":"MJ","values":[{"value":"1,85E-04","module":"A1"},{"value":"0,0E+00","module":"A2"},{"value":"1,81E+01","module":"A3"},{"value":"0,0E+00","module":"A4"},{"value":"1,28E+00","module":"A5"},{"value":"0,0E+00","module":"B6"},{"value":"0,0E+00","module":"C1"},{"value":"0,0E+00","module":"C2"},{"value":"1,78E+00","module":"C3"},{"value":"4,66E-03","module":"C4"},{"value":"-4,40E-03","module":"D"}]}]}