{"product_name":"LUN-P350 Track","epd_id":"NEPD-7571-6959","compliance":["EN 15804+A2","ISO 14025","ISO 21930"],"producer_name":"Glamox AS","environmental_impact":[{"parameter":"GWP-total","unit":"kg CO2-eq.","values":[{"value":"1,79E+01","module":"A1"},{"value":"6,29E-01","module":"A2"},{"value":"3,00E+00","module":"A3"},{"value":"4,34E-01","module":"A4"},{"value":"2,42E+00","module":"A5"},{"value":"5,85E+01","module":"B6"},{"value":"0,0E+00","module":"C1"},{"value":"1,13E-01","module":"C2"},{"value":"2,77E-01","module":"C3"},{"value":"2,79E-02","module":"C4"},{"value":"-2,00E+00","module":"D"}]},{"parameter":"GWP-fossil","unit":"kg CO2-eq.","values":[{"value":"2,01E+01","module":"A1"},{"value":"6,28E-01","module":"A2"},{"value":"2,44E+00","module":"A3"},{"value":"4,34E-01","module":"A4"},{"value":"2,27E-02","module":"A5"},{"value":"5,45E+01","module":"B6"},{"value":"0,0E+00","module":"C1"},{"value":"1,13E-01","module":"C2"},{"value":"2,77E-01","module":"C3"},{"value":"2,78E-02","module":"C4"},{"value":"-1,98E+00","module":"D"}]},{"parameter":"GWP-biogenic","unit":"kg CO2-eq.","values":[{"value":"-2,20E+00","module":"A1"},{"value":"2,38E-04","module":"A2"},{"value":"5,41E-01","module":"A3"},{"value":"1,77E-04","module":"A4"},{"value":"2,40E+00","module":"A5"},{"value":"9,97E-01","module":"B6"},{"value":"0,0E+00","module":"C1"},{"value":"4,62E-05","module":"C2"},{"value":"1,54E-04","module":"C3"},{"value":"1,21E-05","module":"C4"},{"value":"-1,08E-02","module":"D"}]},{"parameter":"GWP-luluc","unit":"kg CO2-eq.","values":[{"value":"3,04E-02","module":"A1"},{"value":"2,65E-04","module":"A2"},{"value":"1,98E-02","module":"A3"},{"value":"1,52E-04","module":"A4"},{"value":"7,51E-06","module":"A5"},{"value":"2,99E+00","module":"B6"},{"value":"0,0E+00","module":"C1"},{"value":"3,29E-05","module":"C2"},{"value":"1,24E-04","module":"C3"},{"value":"9,03E-05","module":"C4"},{"value":"-1,06E-02","module":"D"}]},{"parameter":"ODP","unit":"kg CFC 11-eq.","values":[{"value":"1,45E-06","module":"A1"},{"value":"1,41E-07","module":"A2"},{"value":"1,54E-07","module":"A3"},{"value":"9,89E-08","module":"A4"},{"value":"4,79E-09","module":"A5"},{"value":"5,90E-06","module":"B6"},{"value":"0,0E+00","module":"C1"},{"value":"2,60E-08","module":"C2"},{"value":"5,15E-09","module":"C3"},{"value":"3,47E-09","module":"C4"},{"value":"-8,74E-04","module":"D"}]},{"parameter":"AP","unit":"mol H+-eq.","values":[{"value":"1,65E-01","module":"A1"},{"value":"6,37E-03","module":"A2"},{"value":"1,12E-02","module":"A3"},{"value":"1,77E-03","module":"A4"},{"value":"1,07E-04","module":"A5"},{"value":"2,52E-01","module":"B6"},{"value":"0,0E+00","module":"C1"},{"value":"4,74E-04","module":"C2"},{"value":"3,08E-04","module":"C3"},{"value":"1,18E-04","module":"C4"},{"value":"-7,14E-02","module":"D"}]},{"parameter":"POCP","unit":"kg NMVOC-eq.","values":[{"value":"7,98E-02","module":"A1"},{"value":"5,12E-03","module":"A2"},{"value":"7,54E-03","module":"A3"},{"value":"1,78E-03","module":"A4"},{"value":"1,11E-04","module":"A5"},{"value":"1,25E-01","module":"B6"},{"value":"0,0E+00","module":"C1"},{"value":"5,06E-04","module":"C2"},{"value":"2,03E-04","module":"C3"},{"value":"1,34E-04","module":"C4"},{"value":"-1,67E-02","module":"D"}]},{"parameter":"ADPE","unit":"kg Sb-eq.","values":[{"value":"4,97E-03","module":"A1"},{"value":"1,44E-05","module":"A2"},{"value":"6,50E-05","module":"A3"},{"value":"1,18E-05","module":"A4"},{"value":"5,52E-07","module":"A5"},{"value":"8,48E-04","module":"B6"},{"value":"0,0E+00","module":"C1"},{"value":"1,92E-06","module":"C2"},{"value":"4,57E-07","module":"C3"},{"value":"1,25E-07","module":"C4"},{"value":"-1,27E-03","module":"D"}]},{"parameter":"ADPF","unit":"MJ","values":[{"value":"2,54E+02","module":"A1"},{"value":"9,16E+00","module":"A2"},{"value":"2,02E+01","module":"A3"},{"value":"6,54E+00","module":"A4"},{"value":"3,18E-01","module":"A5"},{"value":"1,47E+03","module":"B6"},{"value":"0,0E+00","module":"C1"},{"value":"1,75E+00","module":"C2"},{"value":"6,95E-01","module":"C3"},{"value":"3,30E-01","module":"C4"},{"value":"-2,38E+01","module":"D"}]},{"parameter":"WDP","unit":"m3 world-eq.","values":[{"value":"5,53E+02","module":"A1"},{"value":"7,45E+00","module":"A2"},{"value":"1,90E+03","module":"A3"},{"value":"6,24E+00","module":"A4"},{"value":"4,02E-01","module":"A5"},{"value":"1,14E+05","module":"B6"},{"value":"0,0E+00","module":"C1"},{"value":"1,34E+00","module":"C2"},{"value":"5,46E+00","module":"C3"},{"value":"3,35E+00","module":"C4"},{"value":"-2,91E+02","module":"D"}]},{"parameter":"EP-freshwater","unit":"kg P-eq.","values":[{"value":"1,79E-03","module":"A1"},{"value":"4,44E-06","module":"A2"},{"value":"1,05E-04","module":"A3"},{"value":"3,41E-06","module":"A4"},{"value":"1,86E-07","module":"A5"},{"value":"3,61E-03","module":"B6"},{"value":"0,0E+00","module":"C1"},{"value":"8,59E-07","module":"C2"},{"value":"2,45E-06","module":"C3"},{"value":"5,63E-07","module":"C4"},{"value":"-3,84E-04","module":"D"}]},{"parameter":"EP-marine","unit":"kg N-eq.","values":[{"value":"2,24E-02","module":"A1"},{"value":"1,67E-03","module":"A2"},{"value":"2,71E-03","module":"A3"},{"value":"5,26E-04","module":"A4"},{"value":"3,55E-05","module":"A5"},{"value":"3,97E-02","module":"B6"},{"value":"0,0E+00","module":"C1"},{"value":"1,42E-04","module":"C2"},{"value":"6,88E-05","module":"C3"},{"value":"4,57E-05","module":"C4"},{"value":"-4,50E-03","module":"D"}]},{"parameter":"EP-terrestrial","unit":"mol N-eq.","values":[{"value":"2,56E-01","module":"A1"},{"value":"1,85E-02","module":"A2"},{"value":"2,72E-02","module":"A3"},{"value":"5,82E-03","module":"A4"},{"value":"3,85E-04","module":"A5"},{"value":"5,34E-01","module":"B6"},{"value":"0,0E+00","module":"C1"},{"value":"1,57E-03","module":"C2"},{"value":"7,55E-04","module":"C3"},{"value":"3,90E-04","module":"C4"},{"value":"-6,01E-02","module":"D"}]},{"parameter":"GWP-IOBC","unit":"kg CO2-eq.","values":[{"value":"2,03E+01","module":"A1"},{"value":"6,29E-01","module":"A2"},{"value":"2,47E+00","module":"A3"},{"value":"4,34E-01","module":"A4"},{"value":"2,27E-02","module":"A5"},{"value":"7,93E+01","module":"B6"},{"value":"0,0E+00","module":"C1"},{"value":"1,13E-01","module":"C2"},{"value":"2,77E-01","module":"C3"},{"value":"9,18E-03","module":"C4"},{"value":"-1,95E+00","module":"D"}]}],"additional_environmental_impact":[{"parameter":"PM","unit":"disease incidence","values":[{"value":"1,26E-06","module":"A1"},{"value":"3,56E-08","module":"A2"},{"value":"2,96E-07","module":"A3"},{"value":"3,12E-08","module":"A4"},{"value":"1,59E-09","module":"A5"},{"value":"1,33E-06","module":"B6"},{"value":"0,0E+00","module":"C1"},{"value":"9,92E-09","module":"C2"},{"value":"2,16E-09","module":"C3"},{"value":"2,20E-09","module":"C4"},{"value":"-2,29E-07","module":"D"}]},{"parameter":"ETP-fw","unit":"CTUe","values":[{"value":"1,36E+03","module":"A1"},{"value":"6,48E+00","module":"A2"},{"value":"9,39E+01","module":"A3"},{"value":"4,82E+00","module":"A4"},{"value":"4,23E-01","module":"A5"},{"value":"1,84E+03","module":"B6"},{"value":"0,0E+00","module":"C1"},{"value":"1,28E+00","module":"C2"},{"value":"1,71E+00","module":"C3"},{"value":"2,07E+02","module":"C4"},{"value":"-4,84E+02","module":"D"}]},{"parameter":"HTP-c","unit":"CTUh","values":[{"value":"2,93E-08","module":"A1"},{"value":"0,0E+00","module":"A2"},{"value":"3,55E-09","module":"A3"},{"value":"0,0E+00","module":"A4"},{"value":"1,30E-11","module":"A5"},{"value":"4,30E-08","module":"B6"},{"value":"0,0E+00","module":"C1"},{"value":"0,0E+00","module":"C2"},{"value":"7,98E-10","module":"C3"},{"value":"5,40E-11","module":"C4"},{"value":"-4,72E-09","module":"D"}]},{"parameter":"HTP-nc","unit":"CTUh","values":[{"value":"1,28E-06","module":"A1"},{"value":"5,94E-09","module":"A2"},{"value":"1,01E-07","module":"A3"},{"value":"5,21E-09","module":"A4"},{"value":"5,32E-10","module":"A5"},{"value":"1,13E-06","module":"B6"},{"value":"0,0E+00","module":"C1"},{"value":"1,24E-09","module":"C2"},{"value":"4,61E-08","module":"C3"},{"value":"5,27E-10","module":"C4"},{"value":"-2,72E-07","module":"D"}]},{"parameter":"SQP","unit":"unitless","values":[{"value":"1,25E+02","module":"A1"},{"value":"5,37E+00","module":"A2"},{"value":"5,31E+01","module":"A3"},{"value":"4,51E+00","module":"A4"},{"value":"2,13E-01","module":"A5"},{"value":"1,11E+03","module":"B6"},{"value":"0,0E+00","module":"C1"},{"value":"2,01E+00","module":"C2"},{"value":"1,63E-01","module":"C3"},{"value":"8,73E-01","module":"C4"},{"value":"-1,33E+01","module":"D"}]},{"parameter":"IRP","unit":"kBq U235-eq.","values":[{"value":"6,53E-01","module":"A1"},{"value":"3,99E-02","module":"A2"},{"value":"2,43E-01","module":"A3"},{"value":"2,86E-02","module":"A4"},{"value":"1,36E-03","module":"A5"},{"value":"3,36E+01","module":"B6"},{"value":"0,0E+00","module":"C1"},{"value":"7,66E-03","module":"C2"},{"value":"3,35E-03","module":"C3"},{"value":"1,39E-03","module":"C4"},{"value":"-8,09E-02","module":"D"}]}],"resource_use":[{"parameter":"PERE","unit":"MJ","values":[{"value":"1,80E+01","module":"A1"},{"value":"1,17E-01","module":"A2"},{"value":"1,76E+02","module":"A3"},{"value":"9,23E-02","module":"A4"},{"value":"5,23E-03","module":"A5"},{"value":"1,45E+03","module":"B6"},{"value":"0,0E+00","module":"C1"},{"value":"2,21E-02","module":"C2"},{"value":"9,04E-02","module":"C3"},{"value":"5,63E-02","module":"C4"},{"value":"-4,72E+00","module":"D"}]},{"parameter":"PERM","unit":"MJ","values":[{"value":"1,16E+01","module":"A1"},{"value":"0,0E+00","module":"A2"},{"value":"0,0E+00","module":"A3"},{"value":"0,0E+00","module":"A4"},{"value":"-1,19E+01","module":"A5"},{"value":"0,0E+00","module":"B6"},{"value":"0,0E+00","module":"C1"},{"value":"0,0E+00","module":"C2"},{"value":"0,0E+00","module":"C3"},{"value":"0,0E+00","module":"C4"},{"value":"0,0E+00","module":"D"}]},{"parameter":"PERT","unit":"MJ","values":[{"value":"2,97E+01","module":"A1"},{"value":"1,17E-01","module":"A2"},{"value":"1,76E+02","module":"A3"},{"value":"9,23E-02","module":"A4"},{"value":"-1,19E+01","module":"A5"},{"value":"1,45E+03","module":"B6"},{"value":"0,0E+00","module":"C1"},{"value":"2,21E-02","module":"C2"},{"value":"9,04E-02","module":"C3"},{"value":"5,63E-02","module":"C4"},{"value":"-4,72E+00","module":"D"}]},{"parameter":"PENRE","unit":"MJ","values":[{"value":"2,49E+02","module":"A1"},{"value":"9,17E+00","module":"A2"},{"value":"2,02E+01","module":"A3"},{"value":"6,54E+00","module":"A4"},{"value":"3,18E-01","module":"A5"},{"value":"1,50E+03","module":"B6"},{"value":"0,0E+00","module":"C1"},{"value":"1,75E+00","module":"C2"},{"value":"6,95E-01","module":"C3"},{"value":"3,30E-01","module":"C4"},{"value":"-2,38E+01","module":"D"}]},{"parameter":"PENRM","unit":"MJ","values":[{"value":"5,67E+00","module":"A1"},{"value":"0,0E+00","module":"A2"},{"value":"0,0E+00","module":"A3"},{"value":"0,0E+00","module":"A4"},{"value":"0,0E+00","module":"A5"},{"value":"0,0E+00","module":"B6"},{"value":"0,0E+00","module":"C1"},{"value":"0,0E+00","module":"C2"},{"value":"-6,77E+00","module":"C3"},{"value":"0,0E+00","module":"C4"},{"value":"0,0E+00","module":"D"}]},{"parameter":"PENRT","unit":"MJ","values":[{"value":"2,54E+02","module":"A1"},{"value":"9,17E+00","module":"A2"},{"value":"4,94E+01","module":"A3"},{"value":"6,54E+00","module":"A4"},{"value":"3,18E-01","module":"A5"},{"value":"1,50E+03","module":"B6"},{"value":"0,0E+00","module":"C1"},{"value":"1,75E+00","module":"C2"},{"value":"-6,07E+00","module":"C3"},{"value":"3,30E-01","module":"C4"},{"value":"-2,38E+01","module":"D"}]},{"parameter":"SM","unit":"kg","values":[{"value":"1,36E+00","module":"A1"},{"value":"0,0E+00","module":"A2"},{"value":"0,0E+00","module":"A3"},{"value":"0,0E+00","module":"A4"},{"value":"0,0E+00","module":"A5"},{"value":"0,0E+00","module":"B6"},{"value":"0,0E+00","module":"C1"},{"value":"0,0E+00","module":"C2"},{"value":"0,0E+00","module":"C3"},{"value":"2,68E-03","module":"C4"},{"value":"2,31E-02","module":"D"}]},{"parameter":"RSF","unit":"MJ","values":[{"value":"3,96E-01","module":"A1"},{"value":"4,05E-03","module":"A2"},{"value":"1,17E-01","module":"A3"},{"value":"3,31E-03","module":"A4"},{"value":"1,73E-04","module":"A5"},{"value":"1,46E+01","module":"B6"},{"value":"0,0E+00","module":"C1"},{"value":"7,72E-04","module":"C2"},{"value":"1,73E-03","module":"C3"},{"value":"4,53E-04","module":"C4"},{"value":"1,98E-03","module":"D"}]},{"parameter":"NRSF","unit":"MJ","values":[{"value":"9,79E-02","module":"A1"},{"value":"1,73E-02","module":"A2"},{"value":"2,77E+00","module":"A3"},{"value":"1,18E-02","module":"A4"},{"value":"7,15E-04","module":"A5"},{"value":"0,0E+00","module":"B6"},{"value":"0,0E+00","module":"C1"},{"value":"2,59E-03","module":"C2"},{"value":"-4,61E-05","module":"C3"},{"value":"8,82E-03","module":"C4"},{"value":"-3,04E-02","module":"D"}]},{"parameter":"FW","unit":"m3","values":[{"value":"1,59E-01","module":"A1"},{"value":"8,74E-04","module":"A2"},{"value":"1,06E+00","module":"A3"},{"value":"6,89E-04","module":"A4"},{"value":"1,50E-04","module":"A5"},{"value":"6,59E+00","module":"B6"},{"value":"0,0E+00","module":"C1"},{"value":"2,00E-04","module":"C2"},{"value":"6,80E-04","module":"C3"},{"value":"3,37E-04","module":"C4"},{"value":"-2,56E-02","module":"D"}]}],"end_of_life_waste":[{"parameter":"HWD","unit":"kg","values":[{"value":"1,43E-01","module":"A1"},{"value":"4,53E-04","module":"A2"},{"value":"5,39E-01","module":"A3"},{"value":"3,34E-04","module":"A4"},{"value":"0,0E+00","module":"A5"},{"value":"1,38E-01","module":"B6"},{"value":"0,0E+00","module":"C1"},{"value":"9,59E-05","module":"C2"},{"value":"2,28E-05","module":"C3"},{"value":"5,91E-02","module":"C4"},{"value":"-4,14E-03","module":"D"}]},{"parameter":"NHWD","unit":"kg","values":[{"value":"2,88E+00","module":"A1"},{"value":"3,60E-01","module":"A2"},{"value":"4,09E+00","module":"A3"},{"value":"3,13E-01","module":"A4"},{"value":"1,40E+00","module":"A5"},{"value":"9,15E+00","module":"B6"},{"value":"0,0E+00","module":"C1"},{"value":"1,52E-01","module":"C2"},{"value":"3,57E-02","module":"C3"},{"value":"1,07E+00","module":"C4"},{"value":"-3,55E-01","module":"D"}]},{"parameter":"RWD","unit":"kg","values":[{"value":"5,83E-04","module":"A1"},{"value":"6,27E-05","module":"A2"},{"value":"1,40E-04","module":"A3"},{"value":"4,46E-05","module":"A4"},{"value":"0,0E+00","module":"A5"},{"value":"1,54E-02","module":"B6"},{"value":"0,0E+00","module":"C1"},{"value":"1,20E-05","module":"C2"},{"value":"1,13E-06","module":"C3"},{"value":"9,04E-07","module":"C4"},{"value":"-8,00E-05","module":"D"}]}],"end_of_life_flow":[{"parameter":"CRU","unit":"kg","values":[{"value":"0,0E+00","module":"A1"},{"value":"0,0E+00","module":"A2"},{"value":"0,0E+00","module":"A3"},{"value":"0,0E+00","module":"A4"},{"value":"0,0E+00","module":"A5"},{"value":"0,0E+00","module":"B6"},{"value":"0,0E+00","module":"C1"},{"value":"0,0E+00","module":"C2"},{"value":"0,0E+00","module":"C3"},{"value":"0,0E+00","module":"C4"},{"value":"0,0E+00","module":"D"}]},{"parameter":"MFR","unit":"kg","values":[{"value":"3,75E-05","module":"A1"},{"value":"0,0E+00","module":"A2"},{"value":"3,69E+00","module":"A3"},{"value":"0,0E+00","module":"A4"},{"value":"1,30E+00","module":"A5"},{"value":"0,0E+00","module":"B6"},{"value":"0,0E+00","module":"C1"},{"value":"0,0E+00","module":"C2"},{"value":"1,56E+00","module":"C3"},{"value":"1,09E-05","module":"C4"},{"value":"-9,02E-04","module":"D"}]},{"parameter":"MER","unit":"kg","values":[{"value":"2,42E-06","module":"A1"},{"value":"0,0E+00","module":"A2"},{"value":"4,00E-05","module":"A3"},{"value":"0,0E+00","module":"A4"},{"value":"9,81E-02","module":"A5"},{"value":"0,0E+00","module":"B6"},{"value":"0,0E+00","module":"C1"},{"value":"0,0E+00","module":"C2"},{"value":"9,19E-02","module":"C3"},{"value":"4,23E-05","module":"C4"},{"value":"-1,19E-04","module":"D"}]},{"parameter":"EEE","unit":"MJ","values":[{"value":"1,70E-05","module":"A1"},{"value":"0,0E+00","module":"A2"},{"value":"1,38E+00","module":"A3"},{"value":"0,0E+00","module":"A4"},{"value":"8,02E-02","module":"A5"},{"value":"0,0E+00","module":"B6"},{"value":"0,0E+00","module":"C1"},{"value":"0,0E+00","module":"C2"},{"value":"1,34E-01","module":"C3"},{"value":"3,87E-04","module":"C4"},{"value":"-2,91E-04","module":"D"}]},{"parameter":"EET","unit":"MJ","values":[{"value":"2,58E-04","module":"A1"},{"value":"0,0E+00","module":"A2"},{"value":"2,09E+01","module":"A3"},{"value":"0,0E+00","module":"A4"},{"value":"1,21E+00","module":"A5"},{"value":"0,0E+00","module":"B6"},{"value":"0,0E+00","module":"C1"},{"value":"0,0E+00","module":"C2"},{"value":"2,02E+00","module":"C3"},{"value":"5,85E-03","module":"C4"},{"value":"-4,40E-03","module":"D"}]}]}