{"product_name":"LUN-P250 Track","epd_id":"NEPD-7550-6938","compliance":["EN 15804+A2","ISO 14025","ISO 21930"],"producer_name":"Glamox AS","environmental_impact":[{"parameter":"GWP-total","unit":"kg CO2-eq.","values":[{"value":"1,32E+01","module":"A1"},{"value":"3,29E-01","module":"A2"},{"value":"1,66E+00","module":"A3"},{"value":"2,40E-01","module":"A4"},{"value":"1,44E+00","module":"A5"},{"value":"3,57E+01","module":"B6"},{"value":"0,0E+00","module":"C1"},{"value":"6,24E-02","module":"C2"},{"value":"2,44E-01","module":"C3"},{"value":"2,31E-02","module":"C4"},{"value":"-1,23E+00","module":"D"}]},{"parameter":"GWP-fossil","unit":"kg CO2-eq.","values":[{"value":"1,45E+01","module":"A1"},{"value":"3,28E-01","module":"A2"},{"value":"1,35E+00","module":"A3"},{"value":"2,40E-01","module":"A4"},{"value":"1,34E-02","module":"A5"},{"value":"3,32E+01","module":"B6"},{"value":"0,0E+00","module":"C1"},{"value":"6,24E-02","module":"C2"},{"value":"2,43E-01","module":"C3"},{"value":"2,30E-02","module":"C4"},{"value":"-1,22E+00","module":"D"}]},{"parameter":"GWP-biogenic","unit":"kg CO2-eq.","values":[{"value":"-1,31E+00","module":"A1"},{"value":"1,26E-04","module":"A2"},{"value":"2,99E-01","module":"A3"},{"value":"9,79E-05","module":"A4"},{"value":"1,43E+00","module":"A5"},{"value":"6,07E-01","module":"B6"},{"value":"0,0E+00","module":"C1"},{"value":"2,56E-05","module":"C2"},{"value":"1,53E-04","module":"C3"},{"value":"1,07E-05","module":"C4"},{"value":"-5,63E-03","module":"D"}]},{"parameter":"GWP-luluc","unit":"kg CO2-eq.","values":[{"value":"2,42E-02","module":"A1"},{"value":"1,35E-04","module":"A2"},{"value":"1,09E-02","module":"A3"},{"value":"8,40E-05","module":"A4"},{"value":"4,45E-06","module":"A5"},{"value":"1,82E+00","module":"B6"},{"value":"0,0E+00","module":"C1"},{"value":"1,82E-05","module":"C2"},{"value":"1,24E-04","module":"C3"},{"value":"8,93E-05","module":"C4"},{"value":"-2,70E-03","module":"D"}]},{"parameter":"ODP","unit":"kg CFC 11-eq.","values":[{"value":"1,03E-06","module":"A1"},{"value":"7,40E-08","module":"A2"},{"value":"8,51E-08","module":"A3"},{"value":"5,48E-08","module":"A4"},{"value":"2,84E-09","module":"A5"},{"value":"3,59E-06","module":"B6"},{"value":"0,0E+00","module":"C1"},{"value":"1,44E-08","module":"C2"},{"value":"5,08E-09","module":"C3"},{"value":"2,24E-09","module":"C4"},{"value":"-7,34E-04","module":"D"}]},{"parameter":"AP","unit":"mol H+-eq.","values":[{"value":"1,34E-01","module":"A1"},{"value":"2,99E-03","module":"A2"},{"value":"6,21E-03","module":"A3"},{"value":"9,82E-04","module":"A4"},{"value":"6,37E-05","module":"A5"},{"value":"1,53E-01","module":"B6"},{"value":"0,0E+00","module":"C1"},{"value":"2,62E-04","module":"C2"},{"value":"3,00E-04","module":"C3"},{"value":"8,96E-05","module":"C4"},{"value":"-6,50E-02","module":"D"}]},{"parameter":"POCP","unit":"kg NMVOC-eq.","values":[{"value":"6,37E-02","module":"A1"},{"value":"2,45E-03","module":"A2"},{"value":"4,17E-03","module":"A3"},{"value":"9,86E-04","module":"A4"},{"value":"6,55E-05","module":"A5"},{"value":"7,61E-02","module":"B6"},{"value":"0,0E+00","module":"C1"},{"value":"2,80E-04","module":"C2"},{"value":"1,94E-04","module":"C3"},{"value":"1,00E-04","module":"C4"},{"value":"-1,37E-02","module":"D"}]},{"parameter":"ADPE","unit":"kg Sb-eq.","values":[{"value":"3,81E-03","module":"A1"},{"value":"7,76E-06","module":"A2"},{"value":"3,60E-05","module":"A3"},{"value":"6,51E-06","module":"A4"},{"value":"3,27E-07","module":"A5"},{"value":"5,17E-04","module":"B6"},{"value":"0,0E+00","module":"C1"},{"value":"1,06E-06","module":"C2"},{"value":"4,54E-07","module":"C3"},{"value":"9,86E-08","module":"C4"},{"value":"-1,24E-03","module":"D"}]},{"parameter":"ADPF","unit":"MJ","values":[{"value":"1,82E+02","module":"A1"},{"value":"4,82E+00","module":"A2"},{"value":"1,12E+01","module":"A3"},{"value":"3,62E+00","module":"A4"},{"value":"1,88E-01","module":"A5"},{"value":"8,98E+02","module":"B6"},{"value":"0,0E+00","module":"C1"},{"value":"9,70E-01","module":"C2"},{"value":"6,90E-01","module":"C3"},{"value":"2,41E-01","module":"C4"},{"value":"-1,49E+01","module":"D"}]},{"parameter":"WDP","unit":"m3 world-eq.","values":[{"value":"4,74E+02","module":"A1"},{"value":"4,04E+00","module":"A2"},{"value":"1,05E+03","module":"A3"},{"value":"3,45E+00","module":"A4"},{"value":"2,38E-01","module":"A5"},{"value":"6,94E+04","module":"B6"},{"value":"0,0E+00","module":"C1"},{"value":"7,44E-01","module":"C2"},{"value":"5,43E+00","module":"C3"},{"value":"2,23E+00","module":"C4"},{"value":"-5,44E+01","module":"D"}]},{"parameter":"EP-freshwater","unit":"kg P-eq.","values":[{"value":"1,66E-03","module":"A1"},{"value":"2,36E-06","module":"A2"},{"value":"5,80E-05","module":"A3"},{"value":"1,89E-06","module":"A4"},{"value":"1,10E-07","module":"A5"},{"value":"2,20E-03","module":"B6"},{"value":"0,0E+00","module":"C1"},{"value":"4,75E-07","module":"C2"},{"value":"2,44E-06","module":"C3"},{"value":"5,20E-07","module":"C4"},{"value":"-3,62E-04","module":"D"}]},{"parameter":"EP-marine","unit":"kg N-eq.","values":[{"value":"1,71E-02","module":"A1"},{"value":"7,91E-04","module":"A2"},{"value":"1,50E-03","module":"A3"},{"value":"2,91E-04","module":"A4"},{"value":"2,11E-05","module":"A5"},{"value":"2,42E-02","module":"B6"},{"value":"0,0E+00","module":"C1"},{"value":"7,88E-05","module":"C2"},{"value":"6,53E-05","module":"C3"},{"value":"3,36E-05","module":"C4"},{"value":"-3,58E-03","module":"D"}]},{"parameter":"EP-terrestrial","unit":"mol N-eq.","values":[{"value":"1,99E-01","module":"A1"},{"value":"8,78E-03","module":"A2"},{"value":"1,50E-02","module":"A3"},{"value":"3,22E-03","module":"A4"},{"value":"2,28E-04","module":"A5"},{"value":"3,25E-01","module":"B6"},{"value":"0,0E+00","module":"C1"},{"value":"8,72E-04","module":"C2"},{"value":"7,19E-04","module":"C3"},{"value":"2,75E-04","module":"C4"},{"value":"-4,91E-02","module":"D"}]},{"parameter":"GWP-IOBC","unit":"kg CO2-eq.","values":[{"value":"1,46E+01","module":"A1"},{"value":"3,29E-01","module":"A2"},{"value":"1,37E+00","module":"A3"},{"value":"2,40E-01","module":"A4"},{"value":"1,34E-02","module":"A5"},{"value":"4,83E+01","module":"B6"},{"value":"0,0E+00","module":"C1"},{"value":"6,24E-02","module":"C2"},{"value":"2,44E-01","module":"C3"},{"value":"5,67E-03","module":"C4"},{"value":"-1,20E+00","module":"D"}]}],"additional_environmental_impact":[{"parameter":"PM","unit":"disease incidence","values":[{"value":"9,03E-07","module":"A1"},{"value":"1,95E-08","module":"A2"},{"value":"1,64E-07","module":"A3"},{"value":"1,73E-08","module":"A4"},{"value":"9,39E-10","module":"A5"},{"value":"8,12E-07","module":"B6"},{"value":"0,0E+00","module":"C1"},{"value":"5,49E-09","module":"C2"},{"value":"2,13E-09","module":"C3"},{"value":"1,65E-09","module":"C4"},{"value":"-1,63E-07","module":"D"}]},{"parameter":"ETP-fw","unit":"CTUe","values":[{"value":"1,16E+03","module":"A1"},{"value":"3,44E+00","module":"A2"},{"value":"5,20E+01","module":"A3"},{"value":"2,67E+00","module":"A4"},{"value":"2,51E-01","module":"A5"},{"value":"1,12E+03","module":"B6"},{"value":"0,0E+00","module":"C1"},{"value":"7,09E-01","module":"C2"},{"value":"1,64E+00","module":"C3"},{"value":"1,35E+02","module":"C4"},{"value":"-4,70E+02","module":"D"}]},{"parameter":"HTP-c","unit":"CTUh","values":[{"value":"2,35E-08","module":"A1"},{"value":"0,0E+00","module":"A2"},{"value":"1,97E-09","module":"A3"},{"value":"0,0E+00","module":"A4"},{"value":"7,00E-12","module":"A5"},{"value":"2,62E-08","module":"B6"},{"value":"0,0E+00","module":"C1"},{"value":"0,0E+00","module":"C2"},{"value":"7,96E-10","module":"C3"},{"value":"5,10E-11","module":"C4"},{"value":"-3,61E-09","module":"D"}]},{"parameter":"HTP-nc","unit":"CTUh","values":[{"value":"1,17E-06","module":"A1"},{"value":"3,25E-09","module":"A2"},{"value":"5,61E-08","module":"A3"},{"value":"2,88E-09","module":"A4"},{"value":"3,15E-10","module":"A5"},{"value":"6,90E-07","module":"B6"},{"value":"0,0E+00","module":"C1"},{"value":"6,86E-10","module":"C2"},{"value":"4,60E-08","module":"C3"},{"value":"4,55E-10","module":"C4"},{"value":"-2,58E-07","module":"D"}]},{"parameter":"SQP","unit":"unitless","values":[{"value":"8,86E+01","module":"A1"},{"value":"2,91E+00","module":"A2"},{"value":"2,94E+01","module":"A3"},{"value":"2,50E+00","module":"A4"},{"value":"1,26E-01","module":"A5"},{"value":"6,76E+02","module":"B6"},{"value":"0,0E+00","module":"C1"},{"value":"1,11E+00","module":"C2"},{"value":"1,62E-01","module":"C3"},{"value":"6,21E-01","module":"C4"},{"value":"-1,13E+01","module":"D"}]},{"parameter":"IRP","unit":"kBq U235-eq.","values":[{"value":"5,41E-01","module":"A1"},{"value":"2,10E-02","module":"A2"},{"value":"1,34E-01","module":"A3"},{"value":"1,58E-02","module":"A4"},{"value":"8,05E-04","module":"A5"},{"value":"2,05E+01","module":"B6"},{"value":"0,0E+00","module":"C1"},{"value":"4,24E-03","module":"C2"},{"value":"3,34E-03","module":"C3"},{"value":"9,15E-04","module":"C4"},{"value":"-4,93E-02","module":"D"}]}],"resource_use":[{"parameter":"PERE","unit":"MJ","values":[{"value":"1,56E+01","module":"A1"},{"value":"6,26E-02","module":"A2"},{"value":"9,75E+01","module":"A3"},{"value":"5,11E-02","module":"A4"},{"value":"3,10E-03","module":"A5"},{"value":"8,83E+02","module":"B6"},{"value":"0,0E+00","module":"C1"},{"value":"1,22E-02","module":"C2"},{"value":"9,01E-02","module":"C3"},{"value":"5,01E-02","module":"C4"},{"value":"-2,51E+00","module":"D"}]},{"parameter":"PERM","unit":"MJ","values":[{"value":"6,96E+00","module":"A1"},{"value":"0,0E+00","module":"A2"},{"value":"0,0E+00","module":"A3"},{"value":"0,0E+00","module":"A4"},{"value":"-7,20E+00","module":"A5"},{"value":"0,0E+00","module":"B6"},{"value":"0,0E+00","module":"C1"},{"value":"0,0E+00","module":"C2"},{"value":"0,0E+00","module":"C3"},{"value":"0,0E+00","module":"C4"},{"value":"0,0E+00","module":"D"}]},{"parameter":"PERT","unit":"MJ","values":[{"value":"2,26E+01","module":"A1"},{"value":"6,26E-02","module":"A2"},{"value":"9,75E+01","module":"A3"},{"value":"5,11E-02","module":"A4"},{"value":"-7,19E+00","module":"A5"},{"value":"8,83E+02","module":"B6"},{"value":"0,0E+00","module":"C1"},{"value":"1,22E-02","module":"C2"},{"value":"9,01E-02","module":"C3"},{"value":"5,01E-02","module":"C4"},{"value":"-2,51E+00","module":"D"}]},{"parameter":"PENRE","unit":"MJ","values":[{"value":"1,78E+02","module":"A1"},{"value":"4,82E+00","module":"A2"},{"value":"1,12E+01","module":"A3"},{"value":"3,62E+00","module":"A4"},{"value":"1,88E-01","module":"A5"},{"value":"9,12E+02","module":"B6"},{"value":"0,0E+00","module":"C1"},{"value":"9,70E-01","module":"C2"},{"value":"6,90E-01","module":"C3"},{"value":"2,41E-01","module":"C4"},{"value":"-1,49E+01","module":"D"}]},{"parameter":"PENRM","unit":"MJ","values":[{"value":"4,85E+00","module":"A1"},{"value":"0,0E+00","module":"A2"},{"value":"0,0E+00","module":"A3"},{"value":"0,0E+00","module":"A4"},{"value":"0,0E+00","module":"A5"},{"value":"0,0E+00","module":"B6"},{"value":"0,0E+00","module":"C1"},{"value":"0,0E+00","module":"C2"},{"value":"-5,95E+00","module":"C3"},{"value":"0,0E+00","module":"C4"},{"value":"0,0E+00","module":"D"}]},{"parameter":"PENRT","unit":"MJ","values":[{"value":"1,83E+02","module":"A1"},{"value":"4,82E+00","module":"A2"},{"value":"2,73E+01","module":"A3"},{"value":"3,62E+00","module":"A4"},{"value":"1,88E-01","module":"A5"},{"value":"9,12E+02","module":"B6"},{"value":"0,0E+00","module":"C1"},{"value":"9,70E-01","module":"C2"},{"value":"-5,26E+00","module":"C3"},{"value":"2,41E-01","module":"C4"},{"value":"-1,49E+01","module":"D"}]},{"parameter":"SM","unit":"kg","values":[{"value":"7,57E-01","module":"A1"},{"value":"0,0E+00","module":"A2"},{"value":"0,0E+00","module":"A3"},{"value":"0,0E+00","module":"A4"},{"value":"0,0E+00","module":"A5"},{"value":"0,0E+00","module":"B6"},{"value":"0,0E+00","module":"C1"},{"value":"0,0E+00","module":"C2"},{"value":"0,0E+00","module":"C3"},{"value":"2,10E-03","module":"C4"},{"value":"2,31E-02","module":"D"}]},{"parameter":"RSF","unit":"MJ","values":[{"value":"3,38E-01","module":"A1"},{"value":"2,18E-03","module":"A2"},{"value":"6,48E-02","module":"A3"},{"value":"1,83E-03","module":"A4"},{"value":"1,03E-04","module":"A5"},{"value":"8,92E+00","module":"B6"},{"value":"0,0E+00","module":"C1"},{"value":"4,27E-04","module":"C2"},{"value":"1,72E-03","module":"C3"},{"value":"3,24E-04","module":"C4"},{"value":"2,77E-03","module":"D"}]},{"parameter":"NRSF","unit":"MJ","values":[{"value":"8,03E-02","module":"A1"},{"value":"9,02E-03","module":"A2"},{"value":"1,53E+00","module":"A3"},{"value":"6,53E-03","module":"A4"},{"value":"4,23E-04","module":"A5"},{"value":"0,0E+00","module":"B6"},{"value":"0,0E+00","module":"C1"},{"value":"1,43E-03","module":"C2"},{"value":"-4,61E-05","module":"C3"},{"value":"8,77E-03","module":"C4"},{"value":"-2,32E-02","module":"D"}]},{"parameter":"FW","unit":"m3","values":[{"value":"1,27E-01","module":"A1"},{"value":"4,68E-04","module":"A2"},{"value":"5,84E-01","module":"A3"},{"value":"3,81E-04","module":"A4"},{"value":"8,87E-05","module":"A5"},{"value":"4,02E+00","module":"B6"},{"value":"0,0E+00","module":"C1"},{"value":"1,10E-04","module":"C2"},{"value":"6,41E-04","module":"C3"},{"value":"2,26E-04","module":"C4"},{"value":"-1,32E-02","module":"D"}]}],"end_of_life_waste":[{"parameter":"HWD","unit":"kg","values":[{"value":"9,11E-02","module":"A1"},{"value":"2,40E-04","module":"A2"},{"value":"2,98E-01","module":"A3"},{"value":"1,85E-04","module":"A4"},{"value":"0,0E+00","module":"A5"},{"value":"8,41E-02","module":"B6"},{"value":"0,0E+00","module":"C1"},{"value":"5,31E-05","module":"C2"},{"value":"2,28E-05","module":"C3"},{"value":"5,48E-02","module":"C4"},{"value":"-4,58E-03","module":"D"}]},{"parameter":"NHWD","unit":"kg","values":[{"value":"2,06E+00","module":"A1"},{"value":"1,97E-01","module":"A2"},{"value":"2,26E+00","module":"A3"},{"value":"1,73E-01","module":"A4"},{"value":"8,31E-01","module":"A5"},{"value":"5,57E+00","module":"B6"},{"value":"0,0E+00","module":"C1"},{"value":"8,44E-02","module":"C2"},{"value":"3,57E-02","module":"C3"},{"value":"5,92E-01","module":"C4"},{"value":"-2,13E-01","module":"D"}]},{"parameter":"RWD","unit":"kg","values":[{"value":"4,58E-04","module":"A1"},{"value":"3,30E-05","module":"A2"},{"value":"7,77E-05","module":"A3"},{"value":"2,47E-05","module":"A4"},{"value":"0,0E+00","module":"A5"},{"value":"9,41E-03","module":"B6"},{"value":"0,0E+00","module":"C1"},{"value":"6,62E-06","module":"C2"},{"value":"1,13E-06","module":"C3"},{"value":"6,16E-07","module":"C4"},{"value":"-4,66E-05","module":"D"}]}],"end_of_life_flow":[{"parameter":"CRU","unit":"kg","values":[{"value":"0,0E+00","module":"A1"},{"value":"0,0E+00","module":"A2"},{"value":"0,0E+00","module":"A3"},{"value":"0,0E+00","module":"A4"},{"value":"0,0E+00","module":"A5"},{"value":"0,0E+00","module":"B6"},{"value":"0,0E+00","module":"C1"},{"value":"0,0E+00","module":"C2"},{"value":"0,0E+00","module":"C3"},{"value":"0,0E+00","module":"C4"},{"value":"0,0E+00","module":"D"}]},{"parameter":"MFR","unit":"kg","values":[{"value":"1,95E-05","module":"A1"},{"value":"0,0E+00","module":"A2"},{"value":"2,04E+00","module":"A3"},{"value":"0,0E+00","module":"A4"},{"value":"7,73E-01","module":"A5"},{"value":"0,0E+00","module":"B6"},{"value":"0,0E+00","module":"C1"},{"value":"0,0E+00","module":"C2"},{"value":"7,78E-01","module":"C3"},{"value":"8,56E-06","module":"C4"},{"value":"-9,02E-04","module":"D"}]},{"parameter":"MER","unit":"kg","values":[{"value":"1,26E-06","module":"A1"},{"value":"0,0E+00","module":"A2"},{"value":"2,22E-05","module":"A3"},{"value":"0,0E+00","module":"A4"},{"value":"5,81E-02","module":"A5"},{"value":"0,0E+00","module":"B6"},{"value":"0,0E+00","module":"C1"},{"value":"0,0E+00","module":"C2"},{"value":"7,77E-02","module":"C3"},{"value":"2,77E-05","module":"C4"},{"value":"-1,19E-04","module":"D"}]},{"parameter":"EEE","unit":"MJ","values":[{"value":"8,87E-06","module":"A1"},{"value":"0,0E+00","module":"A2"},{"value":"7,63E-01","module":"A3"},{"value":"0,0E+00","module":"A4"},{"value":"4,75E-02","module":"A5"},{"value":"0,0E+00","module":"B6"},{"value":"0,0E+00","module":"C1"},{"value":"0,0E+00","module":"C2"},{"value":"1,12E-01","module":"C3"},{"value":"2,55E-04","module":"C4"},{"value":"-2,91E-04","module":"D"}]},{"parameter":"EET","unit":"MJ","values":[{"value":"1,34E-04","module":"A1"},{"value":"0,0E+00","module":"A2"},{"value":"1,15E+01","module":"A3"},{"value":"0,0E+00","module":"A4"},{"value":"7,19E-01","module":"A5"},{"value":"0,0E+00","module":"B6"},{"value":"0,0E+00","module":"C1"},{"value":"0,0E+00","module":"C2"},{"value":"1,69E+00","module":"C3"},{"value":"3,86E-03","module":"C4"},{"value":"-4,40E-03","module":"D"}]}]}