{"product_name":"L\u00f8gtved","epd_id":"NEPD-8425-8096","compliance":["EN 15804+A2","ISO 14025","ISO 21930"],"producer_name":"Colas Danmark A/S - Grusgravsprodukter","environmental_impact":[{"parameter":"GWP-total","unit":"kg CO2-eq.","values":[{"value":"7,65E+00","module":"A1-A3"},{"value":"4,36E+00","module":"A4"},{"value":"4,01E-02","module":"C1"},{"value":"4,36E+00","module":"C2"},{"value":"3,37E-01","module":"C3"},{"value":"0,0E+00","module":"C4"},{"value":"-2,34E+00","module":"D"}]},{"parameter":"GWP-fossil","unit":"kg CO2-eq.","values":[{"value":"7,65E+00","module":"A1-A3"},{"value":"4,35E+00","module":"A4"},{"value":"4,01E-02","module":"C1"},{"value":"4,35E+00","module":"C2"},{"value":"3,33E-01","module":"C3"},{"value":"0,0E+00","module":"C4"},{"value":"-2,29E+00","module":"D"}]},{"parameter":"GWP-biogenic","unit":"kg CO2-eq.","values":[{"value":"2,09E-03","module":"A1-A3"},{"value":"1,87E-03","module":"A4"},{"value":"1,75E-05","module":"C1"},{"value":"1,87E-03","module":"C2"},{"value":"3,64E-03","module":"C3"},{"value":"0,0E+00","module":"C4"},{"value":"-4,57E-02","module":"D"}]},{"parameter":"GWP-luluc","unit":"kg CO2-eq.","values":[{"value":"7,28E-04","module":"A1-A3"},{"value":"1,33E-03","module":"A4"},{"value":"2,49E-05","module":"C1"},{"value":"1,33E-03","module":"C2"},{"value":"5,77E-04","module":"C3"},{"value":"0,0E+00","module":"C4"},{"value":"-1,55E-03","module":"D"}]},{"parameter":"ODP","unit":"kg CFC 11-eq.","values":[{"value":"1,63E-06","module":"A1-A3"},{"value":"1,05E-06","module":"A4"},{"value":"8,01E-09","module":"C1"},{"value":"1,05E-06","module":"C2"},{"value":"6,30E-08","module":"C3"},{"value":"0,0E+00","module":"C4"},{"value":"-4,17E-07","module":"D"}]},{"parameter":"AP","unit":"mol H+-eq.","values":[{"value":"7,95E-02","module":"A1-A3"},{"value":"1,40E-02","module":"A4"},{"value":"1,99E-04","module":"C1"},{"value":"1,40E-02","module":"C2"},{"value":"2,45E-03","module":"C3"},{"value":"0,0E+00","module":"C4"},{"value":"-2,06E-02","module":"D"}]},{"parameter":"POCP","unit":"kg NMVOC-eq.","values":[{"value":"1,05E-01","module":"A1-A3"},{"value":"1,34E-02","module":"A4"},{"value":"2,20E-04","module":"C1"},{"value":"1,34E-02","module":"C2"},{"value":"1,78E-03","module":"C3"},{"value":"0,0E+00","module":"C4"},{"value":"-2,22E-02","module":"D"}]},{"parameter":"ADPE","unit":"kg Sb-eq.","values":[{"value":"2,96E-05","module":"A1-A3"},{"value":"7,76E-05","module":"A4"},{"value":"8,09E-07","module":"C1"},{"value":"7,76E-05","module":"C2"},{"value":"5,39E-06","module":"C3"},{"value":"0,0E+00","module":"C4"},{"value":"-2,03E-04","module":"D"}]},{"parameter":"ADPF","unit":"MJ","values":[{"value":"1,05E+02","module":"A1-A3"},{"value":"7,07E+01","module":"A4"},{"value":"5,59E-01","module":"C1"},{"value":"7,07E+01","module":"C2"},{"value":"1,18E+01","module":"C3"},{"value":"0,0E+00","module":"C4"},{"value":"-3,87E+01","module":"D"}]},{"parameter":"WDP","unit":"m3 world-eq.","values":[{"value":"3,54E+01","module":"A1-A3"},{"value":"5,42E+01","module":"A4"},{"value":"3,06E-01","module":"C1"},{"value":"5,42E+01","module":"C2"},{"value":"1,45E+03","module":"C3"},{"value":"0,0E+00","module":"C4"},{"value":"-1,82E+03","module":"D"}]},{"parameter":"EP-freshwater","unit":"kg P-eq.","values":[{"value":"3,50E-05","module":"A1-A3"},{"value":"3,47E-05","module":"A4"},{"value":"5,38E-07","module":"C1"},{"value":"3,47E-05","module":"C2"},{"value":"2,66E-05","module":"C3"},{"value":"0,0E+00","module":"C4"},{"value":"-6,09E-05","module":"D"}]},{"parameter":"EP-marine","unit":"kg N-eq.","values":[{"value":"3,48E-02","module":"A1-A3"},{"value":"3,07E-03","module":"A4"},{"value":"6,46E-05","module":"C1"},{"value":"3,07E-03","module":"C2"},{"value":"5,61E-04","module":"C3"},{"value":"0,0E+00","module":"C4"},{"value":"-7,15E-03","module":"D"}]},{"parameter":"EP-terrestrial","unit":"mol N-eq.","values":[{"value":"3,82E-01","module":"A1-A3"},{"value":"3,42E-02","module":"A4"},{"value":"7,12E-04","module":"C1"},{"value":"3,42E-02","module":"C2"},{"value":"6,71E-03","module":"C3"},{"value":"0,0E+00","module":"C4"},{"value":"-8,40E-02","module":"D"}]},{"parameter":"GWP-IOBC","unit":"kg CO2-eq.","values":[{"value":"7,65E+00","module":"A1-A3"},{"value":"4,36E+00","module":"A4"},{"value":"4,01E-02","module":"C1"},{"value":"4,36E+00","module":"C2"},{"value":"3,37E-01","module":"C3"},{"value":"0,0E+00","module":"C4"},{"value":"-2,45E+00","module":"D"}]}],"additional_environmental_impact":[{"parameter":"PM","unit":"disease incidence","values":[{"value":"2,09E-06","module":"A1-A3"},{"value":"4,00E-07","module":"A4"},{"value":"1,00E-09","module":"C1"},{"value":"4,00E-07","module":"C2"},{"value":"2,80E-08","module":"C3"},{"value":"0,0E+00","module":"C4"},{"value":"-4,39E-07","module":"D"}]},{"parameter":"ETP-fw","unit":"CTUe","values":[{"value":"6,10E+01","module":"A1-A3"},{"value":"5,17E+01","module":"A4"},{"value":"5,51E-01","module":"C1"},{"value":"5,17E+01","module":"C2"},{"value":"8,89E+00","module":"C3"},{"value":"0,0E+00","module":"C4"},{"value":"-3,99E+01","module":"D"}]},{"parameter":"HTP-c","unit":"CTUh","values":[{"value":"2,79E-09","module":"A1-A3"},{"value":"0,0E+00","module":"A4"},{"value":"4,80E-11","module":"C1"},{"value":"0,0E+00","module":"C2"},{"value":"0,0E+00","module":"C3"},{"value":"0,0E+00","module":"C4"},{"value":"-2,00E-09","module":"D"}]},{"parameter":"HTP-nc","unit":"CTUh","values":[{"value":"6,03E-08","module":"A1-A3"},{"value":"5,00E-08","module":"A4"},{"value":"7,76E-10","module":"C1"},{"value":"5,00E-08","module":"C2"},{"value":"8,00E-09","module":"C3"},{"value":"0,0E+00","module":"C4"},{"value":"-4,90E-08","module":"D"}]},{"parameter":"SQP","unit":"unitless","values":[{"value":"1,37E+01","module":"A1-A3"},{"value":"8,11E+01","module":"A4"},{"value":"7,46E-02","module":"C1"},{"value":"8,11E+01","module":"C2"},{"value":"1,09E+01","module":"C3"},{"value":"0,0E+00","module":"C4"},{"value":"8,79E+01","module":"D"}]},{"parameter":"IRP","unit":"kBq U235-eq.","values":[{"value":"4,50E-01","module":"A1-A3"},{"value":"3,09E-01","module":"A4"},{"value":"2,27E-03","module":"C1"},{"value":"3,09E-01","module":"C2"},{"value":"2,15E-01","module":"C3"},{"value":"0,0E+00","module":"C4"},{"value":"-3,55E-01","module":"D"}]}],"resource_use":[{"parameter":"PERE","unit":"MJ","values":[{"value":"2,27E+01","module":"A1-A3"},{"value":"8,90E-01","module":"A4"},{"value":"8,63E-03","module":"C1"},{"value":"8,90E-01","module":"C2"},{"value":"6,75E+00","module":"C3"},{"value":"0,0E+00","module":"C4"},{"value":"-9,07E+00","module":"D"}]},{"parameter":"PERM","unit":"MJ","values":[{"value":"0,0E+00","module":"A1-A3"},{"value":"0,0E+00","module":"A4"},{"value":"0,0E+00","module":"C1"},{"value":"0,0E+00","module":"C2"},{"value":"0,0E+00","module":"C3"},{"value":"0,0E+00","module":"C4"},{"value":"0,0E+00","module":"D"}]},{"parameter":"PERT","unit":"MJ","values":[{"value":"2,27E+01","module":"A1-A3"},{"value":"8,90E-01","module":"A4"},{"value":"8,63E-03","module":"C1"},{"value":"8,90E-01","module":"C2"},{"value":"6,75E+00","module":"C3"},{"value":"0,0E+00","module":"C4"},{"value":"-9,07E+00","module":"D"}]},{"parameter":"PENRE","unit":"MJ","values":[{"value":"1,05E+02","module":"A1-A3"},{"value":"7,07E+01","module":"A4"},{"value":"5,59E-01","module":"C1"},{"value":"7,07E+01","module":"C2"},{"value":"1,18E+01","module":"C3"},{"value":"0,0E+00","module":"C4"},{"value":"-4,09E+01","module":"D"}]},{"parameter":"PENRM","unit":"MJ","values":[{"value":"0,0E+00","module":"A1-A3"},{"value":"0,0E+00","module":"A4"},{"value":"0,0E+00","module":"C1"},{"value":"0,0E+00","module":"C2"},{"value":"0,0E+00","module":"C3"},{"value":"0,0E+00","module":"C4"},{"value":"0,0E+00","module":"D"}]},{"parameter":"PENRT","unit":"MJ","values":[{"value":"1,05E+02","module":"A1-A3"},{"value":"7,07E+01","module":"A4"},{"value":"5,59E-01","module":"C1"},{"value":"7,07E+01","module":"C2"},{"value":"1,18E+01","module":"C3"},{"value":"0,0E+00","module":"C4"},{"value":"-4,09E+01","module":"D"}]},{"parameter":"SM","unit":"kg","values":[{"value":"0,0E+00","module":"A1-A3"},{"value":"0,0E+00","module":"A4"},{"value":"1,32E-03","module":"C1"},{"value":"0,0E+00","module":"C2"},{"value":"1,10E-02","module":"C3"},{"value":"0,0E+00","module":"C4"},{"value":"0,0E+00","module":"D"}]},{"parameter":"RSF","unit":"MJ","values":[{"value":"2,15E-02","module":"A1-A3"},{"value":"3,11E-02","module":"A4"},{"value":"2,25E-04","module":"C1"},{"value":"3,11E-02","module":"C2"},{"value":"1,39E-01","module":"C3"},{"value":"0,0E+00","module":"C4"},{"value":"-1,85E-01","module":"D"}]},{"parameter":"NRSF","unit":"MJ","values":[{"value":"2,10E-01","module":"A1-A3"},{"value":"1,04E-01","module":"A4"},{"value":"-4,63E-03","module":"C1"},{"value":"1,04E-01","module":"C2"},{"value":"1,17E-02","module":"C3"},{"value":"0,0E+00","module":"C4"},{"value":"-1,91E-01","module":"D"}]},{"parameter":"FW","unit":"m3","values":[{"value":"1,27E-01","module":"A1-A3"},{"value":"8,05E-03","module":"A4"},{"value":"7,95E-05","module":"C1"},{"value":"8,05E-03","module":"C2"},{"value":"2,24E-02","module":"C3"},{"value":"0,0E+00","module":"C4"},{"value":"-1,42E+00","module":"D"}]}],"end_of_life_waste":[{"parameter":"HWD","unit":"kg","values":[{"value":"5,68E-03","module":"A1-A3"},{"value":"3,87E-03","module":"A4"},{"value":"4,52E-05","module":"C1"},{"value":"3,87E-03","module":"C2"},{"value":"1,28E-03","module":"C3"},{"value":"0,0E+00","module":"C4"},{"value":"-9,34E-03","module":"D"}]},{"parameter":"NHWD","unit":"kg","values":[{"value":"2,56E-01","module":"A1-A3"},{"value":"6,15E+00","module":"A4"},{"value":"2,32E-03","module":"C1"},{"value":"6,15E+00","module":"C2"},{"value":"4,14E-02","module":"C3"},{"value":"0,0E+00","module":"C4"},{"value":"-2,83E-01","module":"D"}]},{"parameter":"RWD","unit":"kg","values":[{"value":"7,25E-04","module":"A1-A3"},{"value":"4,83E-04","module":"A4"},{"value":"3,56E-06","module":"C1"},{"value":"4,83E-04","module":"C2"},{"value":"1,30E-04","module":"C3"},{"value":"0,0E+00","module":"C4"},{"value":"-3,07E-04","module":"D"}]}],"end_of_life_flow":[{"parameter":"CRU","unit":"kg","values":[{"value":"0,0E+00","module":"A1-A3"},{"value":"0,0E+00","module":"A4"},{"value":"0,0E+00","module":"C1"},{"value":"0,0E+00","module":"C2"},{"value":"0,0E+00","module":"C3"},{"value":"0,0E+00","module":"C4"},{"value":"0,0E+00","module":"D"}]},{"parameter":"MFR","unit":"kg","values":[{"value":"8,30E-02","module":"A1-A3"},{"value":"0,0E+00","module":"A4"},{"value":"1,28E-03","module":"C1"},{"value":"0,0E+00","module":"C2"},{"value":"4,34E-03","module":"C3"},{"value":"0,0E+00","module":"C4"},{"value":"0,0E+00","module":"D"}]},{"parameter":"MER","unit":"kg","values":[{"value":"2,61E-03","module":"A1-A3"},{"value":"0,0E+00","module":"A4"},{"value":"2,75E-06","module":"C1"},{"value":"0,0E+00","module":"C2"},{"value":"1,37E-03","module":"C3"},{"value":"0,0E+00","module":"C4"},{"value":"0,0E+00","module":"D"}]},{"parameter":"EEE","unit":"MJ","values":[{"value":"1,25E-03","module":"A1-A3"},{"value":"0,0E+00","module":"A4"},{"value":"2,19E-05","module":"C1"},{"value":"0,0E+00","module":"C2"},{"value":"2,35E-03","module":"C3"},{"value":"0,0E+00","module":"C4"},{"value":"0,0E+00","module":"D"}]},{"parameter":"EET","unit":"MJ","values":[{"value":"1,90E-02","module":"A1-A3"},{"value":"0,0E+00","module":"A4"},{"value":"3,31E-04","module":"C1"},{"value":"0,0E+00","module":"C2"},{"value":"3,56E-02","module":"C3"},{"value":"0,0E+00","module":"C4"},{"value":"0,0E+00","module":"D"}]}]}