{"product_name":"MAD903720","epd_id":"NEPD-8015-7688","compliance":["EN 15804+A2","ISO 14025","ISO 21930"],"producer_name":"Glamox AS","environmental_impact":[{"parameter":"GWP-total","unit":"kg CO2-eq.","values":[{"value":"9,03E+01","module":"A1"},{"value":"1,12E+00","module":"A2"},{"value":"1,69E+00","module":"A3"},{"value":"3,62E-01","module":"A4"},{"value":"1,16E+00","module":"A5"},{"value":"7,73E+02","module":"B6"},{"value":"0,0E+00","module":"C1"},{"value":"7,24E-02","module":"C2"},{"value":"9,39E-01","module":"C3"},{"value":"8,57E-02","module":"C4"},{"value":"-1,13E+01","module":"D"}]},{"parameter":"GWP-fossil","unit":"kg CO2-eq.","values":[{"value":"9,08E+01","module":"A1"},{"value":"1,12E+00","module":"A2"},{"value":"1,65E+00","module":"A3"},{"value":"3,62E-01","module":"A4"},{"value":"2,26E-02","module":"A5"},{"value":"7,66E+02","module":"B6"},{"value":"0,0E+00","module":"C1"},{"value":"7,24E-02","module":"C2"},{"value":"9,38E-01","module":"C3"},{"value":"8,53E-02","module":"C4"},{"value":"-1,10E+01","module":"D"}]},{"parameter":"GWP-biogenic","unit":"kg CO2-eq.","values":[{"value":"-8,64E-01","module":"A1"},{"value":"2,43E-04","module":"A2"},{"value":"2,79E-02","module":"A3"},{"value":"1,48E-04","module":"A4"},{"value":"1,14E+00","module":"A5"},{"value":"5,39E+00","module":"B6"},{"value":"0,0E+00","module":"C1"},{"value":"2,95E-05","module":"C2"},{"value":"4,08E-04","module":"C3"},{"value":"3,47E-05","module":"C4"},{"value":"-4,86E-02","module":"D"}]},{"parameter":"GWP-luluc","unit":"kg CO2-eq.","values":[{"value":"3,51E-01","module":"A1"},{"value":"1,68E-04","module":"A2"},{"value":"1,20E-02","module":"A3"},{"value":"1,27E-04","module":"A4"},{"value":"5,36E-06","module":"A5"},{"value":"1,78E+00","module":"B6"},{"value":"0,0E+00","module":"C1"},{"value":"2,53E-05","module":"C2"},{"value":"3,26E-04","module":"C3"},{"value":"3,21E-04","module":"C4"},{"value":"-1,85E-01","module":"D"}]},{"parameter":"ODP","unit":"kg CFC 11-eq.","values":[{"value":"4,90E-06","module":"A1"},{"value":"2,53E-07","module":"A2"},{"value":"1,80E-07","module":"A3"},{"value":"8,25E-08","module":"A4"},{"value":"3,37E-09","module":"A5"},{"value":"6,49E-05","module":"B6"},{"value":"0,0E+00","module":"C1"},{"value":"1,65E-08","module":"C2"},{"value":"9,29E-09","module":"C3"},{"value":"6,16E-09","module":"C4"},{"value":"-3,31E-03","module":"D"}]},{"parameter":"AP","unit":"mol H+-eq.","values":[{"value":"6,51E-01","module":"A1"},{"value":"4,92E-03","module":"A2"},{"value":"4,93E-03","module":"A3"},{"value":"1,48E-03","module":"A4"},{"value":"1,65E-04","module":"A5"},{"value":"4,47E+00","module":"B6"},{"value":"0,0E+00","module":"C1"},{"value":"2,96E-04","module":"C2"},{"value":"8,88E-04","module":"C3"},{"value":"2,85E-04","module":"C4"},{"value":"-1,89E-01","module":"D"}]},{"parameter":"POCP","unit":"kg NMVOC-eq.","values":[{"value":"3,38E-01","module":"A1"},{"value":"4,87E-03","module":"A2"},{"value":"3,42E-03","module":"A3"},{"value":"1,49E-03","module":"A4"},{"value":"1,95E-04","module":"A5"},{"value":"1,77E+00","module":"B6"},{"value":"0,0E+00","module":"C1"},{"value":"2,97E-04","module":"C2"},{"value":"5,83E-04","module":"C3"},{"value":"3,19E-04","module":"C4"},{"value":"-5,41E-02","module":"D"}]},{"parameter":"ADPE","unit":"kg Sb-eq.","values":[{"value":"1,08E-02","module":"A1"},{"value":"1,04E-05","module":"A2"},{"value":"2,21E-05","module":"A3"},{"value":"9,80E-06","module":"A4"},{"value":"3,40E-07","module":"A5"},{"value":"5,62E-03","module":"B6"},{"value":"0,0E+00","module":"C1"},{"value":"1,96E-06","module":"C2"},{"value":"8,17E-07","module":"C3"},{"value":"3,21E-07","module":"C4"},{"value":"-1,66E-03","module":"D"}]},{"parameter":"ADPF","unit":"MJ","values":[{"value":"1,08E+03","module":"A1"},{"value":"1,61E+01","module":"A2"},{"value":"2,17E+01","module":"A3"},{"value":"5,46E+00","module":"A4"},{"value":"2,47E-01","module":"A5"},{"value":"1,58E+04","module":"B6"},{"value":"0,0E+00","module":"C1"},{"value":"1,09E+00","module":"C2"},{"value":"1,94E+00","module":"C3"},{"value":"7,42E-01","module":"C4"},{"value":"-1,39E+02","module":"D"}]},{"parameter":"WDP","unit":"m3 world-eq.","values":[{"value":"6,97E+03","module":"A1"},{"value":"7,01E+00","module":"A2"},{"value":"1,76E+02","module":"A3"},{"value":"5,21E+00","module":"A4"},{"value":"4,00E-01","module":"A5"},{"value":"2,38E+05","module":"B6"},{"value":"0,0E+00","module":"C1"},{"value":"1,04E+00","module":"C2"},{"value":"1,07E+01","module":"C3"},{"value":"8,02E+00","module":"C4"},{"value":"-5,50E+03","module":"D"}]},{"parameter":"EP-freshwater","unit":"kg P-eq.","values":[{"value":"1,08E-02","module":"A1"},{"value":"4,12E-06","module":"A2"},{"value":"5,93E-05","module":"A3"},{"value":"2,84E-06","module":"A4"},{"value":"2,47E-07","module":"A5"},{"value":"8,18E-02","module":"B6"},{"value":"0,0E+00","module":"C1"},{"value":"5,68E-07","module":"C2"},{"value":"7,36E-06","module":"C3"},{"value":"1,84E-06","module":"C4"},{"value":"-1,15E-03","module":"D"}]},{"parameter":"EP-marine","unit":"kg N-eq.","values":[{"value":"1,05E-01","module":"A1"},{"value":"1,62E-03","module":"A2"},{"value":"1,07E-03","module":"A3"},{"value":"4,39E-04","module":"A4"},{"value":"7,23E-05","module":"A5"},{"value":"5,68E-01","module":"B6"},{"value":"0,0E+00","module":"C1"},{"value":"8,78E-05","module":"C2"},{"value":"2,06E-04","module":"C3"},{"value":"1,15E-04","module":"C4"},{"value":"-1,40E-02","module":"D"}]},{"parameter":"EP-terrestrial","unit":"mol N-eq.","values":[{"value":"1,19E+00","module":"A1"},{"value":"1,78E-02","module":"A2"},{"value":"1,49E-02","module":"A3"},{"value":"4,85E-03","module":"A4"},{"value":"7,56E-04","module":"A5"},{"value":"7,00E+00","module":"B6"},{"value":"0,0E+00","module":"C1"},{"value":"9,70E-04","module":"C2"},{"value":"2,24E-03","module":"C3"},{"value":"8,34E-04","module":"C4"},{"value":"-1,75E-01","module":"D"}]},{"parameter":"GWP-IOBC","unit":"kg CO2-eq.","values":[{"value":"9,14E+01","module":"A1"},{"value":"2,16E+00","module":"A2"},{"value":"1,66E+00","module":"A3"},{"value":"3,62E-01","module":"A4"},{"value":"2,26E-02","module":"A5"},{"value":"8,29E+02","module":"B6"},{"value":"0,0E+00","module":"C1"},{"value":"7,24E-02","module":"C2"},{"value":"9,39E-01","module":"C3"},{"value":"8,90E-02","module":"C4"},{"value":"-1,07E+01","module":"D"}]}],"additional_environmental_impact":[{"parameter":"PM","unit":"disease incidence","values":[{"value":"5,84E-06","module":"A1"},{"value":"2,86E-08","module":"A2"},{"value":"4,15E-08","module":"A3"},{"value":"2,61E-08","module":"A4"},{"value":"2,04E-09","module":"A5"},{"value":"1,17E-05","module":"B6"},{"value":"0,0E+00","module":"C1"},{"value":"5,21E-09","module":"C2"},{"value":"5,85E-09","module":"C3"},{"value":"5,16E-09","module":"C4"},{"value":"-9,48E-07","module":"D"}]},{"parameter":"ETP-fw","unit":"CTUe","values":[{"value":"5,87E+03","module":"A1"},{"value":"9,12E+00","module":"A2"},{"value":"3,26E+01","module":"A3"},{"value":"4,02E+00","module":"A4"},{"value":"2,79E-01","module":"A5"},{"value":"1,11E+04","module":"B6"},{"value":"0,0E+00","module":"C1"},{"value":"8,04E-01","module":"C2"},{"value":"4,43E+00","module":"C3"},{"value":"5,13E+02","module":"C4"},{"value":"-1,17E+03","module":"D"}]},{"parameter":"HTP-c","unit":"CTUh","values":[{"value":"1,07E-07","module":"A1"},{"value":"0,0E+00","module":"A2"},{"value":"8,34E-10","module":"A3"},{"value":"0,0E+00","module":"A4"},{"value":"3,00E-11","module":"A5"},{"value":"3,09E-07","module":"B6"},{"value":"0,0E+00","module":"C1"},{"value":"0,0E+00","module":"C2"},{"value":"9,72E-10","module":"C3"},{"value":"1,85E-10","module":"C4"},{"value":"-3,57E-08","module":"D"}]},{"parameter":"HTP-nc","unit":"CTUh","values":[{"value":"3,75E-06","module":"A1"},{"value":"1,32E-08","module":"A2"},{"value":"2,49E-08","module":"A3"},{"value":"4,34E-09","module":"A4"},{"value":"1,45E-09","module":"A5"},{"value":"1,07E-05","module":"B6"},{"value":"0,0E+00","module":"C1"},{"value":"8,69E-10","module":"C2"},{"value":"5,62E-08","module":"C3"},{"value":"1,59E-09","module":"C4"},{"value":"-1,17E-06","module":"D"}]},{"parameter":"SQP","unit":"unitless","values":[{"value":"2,87E+02","module":"A1"},{"value":"5,11E+00","module":"A2"},{"value":"6,58E+01","module":"A3"},{"value":"3,76E+00","module":"A4"},{"value":"1,50E-01","module":"A5"},{"value":"3,82E+03","module":"B6"},{"value":"0,0E+00","module":"C1"},{"value":"7,53E-01","module":"C2"},{"value":"3,48E-01","module":"C3"},{"value":"1,76E+00","module":"C4"},{"value":"-2,17E+01","module":"D"}]},{"parameter":"IRP","unit":"kBq U235-eq.","values":[{"value":"3,40E+00","module":"A1"},{"value":"7,03E-02","module":"A2"},{"value":"2,64E-02","module":"A3"},{"value":"2,39E-02","module":"A4"},{"value":"9,04E-04","module":"A5"},{"value":"1,38E+02","module":"B6"},{"value":"0,0E+00","module":"C1"},{"value":"4,77E-03","module":"C2"},{"value":"8,86E-03","module":"C3"},{"value":"2,78E-03","module":"C4"},{"value":"-5,80E-01","module":"D"}]}],"resource_use":[{"parameter":"PERE","unit":"MJ","values":[{"value":"1,72E+02","module":"A1"},{"value":"1,10E-01","module":"A2"},{"value":"2,41E+01","module":"A3"},{"value":"7,70E-02","module":"A4"},{"value":"5,12E-03","module":"A5"},{"value":"3,06E+03","module":"B6"},{"value":"0,0E+00","module":"C1"},{"value":"1,54E-02","module":"C2"},{"value":"2,31E-01","module":"C3"},{"value":"1,80E-01","module":"C4"},{"value":"-5,08E+01","module":"D"}]},{"parameter":"PERM","unit":"MJ","values":[{"value":"1,04E+01","module":"A1"},{"value":"0,0E+00","module":"A2"},{"value":"0,0E+00","module":"A3"},{"value":"0,0E+00","module":"A4"},{"value":"-1,04E+01","module":"A5"},{"value":"0,0E+00","module":"B6"},{"value":"0,0E+00","module":"C1"},{"value":"0,0E+00","module":"C2"},{"value":"0,0E+00","module":"C3"},{"value":"0,0E+00","module":"C4"},{"value":"0,0E+00","module":"D"}]},{"parameter":"PERT","unit":"MJ","values":[{"value":"1,82E+02","module":"A1"},{"value":"1,10E-01","module":"A2"},{"value":"2,41E+01","module":"A3"},{"value":"7,70E-02","module":"A4"},{"value":"-1,04E+01","module":"A5"},{"value":"3,06E+03","module":"B6"},{"value":"0,0E+00","module":"C1"},{"value":"1,54E-02","module":"C2"},{"value":"2,31E-01","module":"C3"},{"value":"1,80E-01","module":"C4"},{"value":"-5,08E+01","module":"D"}]},{"parameter":"PENRE","unit":"MJ","values":[{"value":"1,06E+03","module":"A1"},{"value":"1,61E+01","module":"A2"},{"value":"2,17E+01","module":"A3"},{"value":"5,46E+00","module":"A4"},{"value":"2,47E-01","module":"A5"},{"value":"1,58E+04","module":"B6"},{"value":"0,0E+00","module":"C1"},{"value":"1,09E+00","module":"C2"},{"value":"1,94E+00","module":"C3"},{"value":"7,43E-01","module":"C4"},{"value":"-1,39E+02","module":"D"}]},{"parameter":"PENRM","unit":"MJ","values":[{"value":"2,00E+01","module":"A1"},{"value":"0,0E+00","module":"A2"},{"value":"0,0E+00","module":"A3"},{"value":"0,0E+00","module":"A4"},{"value":"-1,27E+00","module":"A5"},{"value":"0,0E+00","module":"B6"},{"value":"0,0E+00","module":"C1"},{"value":"0,0E+00","module":"C2"},{"value":"-2,00E+01","module":"C3"},{"value":"0,0E+00","module":"C4"},{"value":"0,0E+00","module":"D"}]},{"parameter":"PENRT","unit":"MJ","values":[{"value":"1,08E+03","module":"A1"},{"value":"1,61E+01","module":"A2"},{"value":"2,17E+01","module":"A3"},{"value":"5,46E+00","module":"A4"},{"value":"-1,03E+00","module":"A5"},{"value":"1,58E+04","module":"B6"},{"value":"0,0E+00","module":"C1"},{"value":"1,09E+00","module":"C2"},{"value":"-1,80E+01","module":"C3"},{"value":"7,43E-01","module":"C4"},{"value":"-1,39E+02","module":"D"}]},{"parameter":"SM","unit":"kg","values":[{"value":"6,55E-01","module":"A1"},{"value":"0,0E+00","module":"A2"},{"value":"0,0E+00","module":"A3"},{"value":"0,0E+00","module":"A4"},{"value":"0,0E+00","module":"A5"},{"value":"0,0E+00","module":"B6"},{"value":"0,0E+00","module":"C1"},{"value":"0,0E+00","module":"C2"},{"value":"0,0E+00","module":"C3"},{"value":"3,62E-03","module":"C4"},{"value":"1,18E-01","module":"D"}]},{"parameter":"RSF","unit":"MJ","values":[{"value":"1,37E+00","module":"A1"},{"value":"3,50E-03","module":"A2"},{"value":"2,03E-01","module":"A3"},{"value":"2,76E-03","module":"A4"},{"value":"1,49E-04","module":"A5"},{"value":"2,23E+02","module":"B6"},{"value":"0,0E+00","module":"C1"},{"value":"5,51E-04","module":"C2"},{"value":"5,04E-03","module":"C3"},{"value":"1,16E-03","module":"C4"},{"value":"-2,91E-03","module":"D"}]},{"parameter":"NRSF","unit":"MJ","values":[{"value":"3,21E-01","module":"A1"},{"value":"1,22E-02","module":"A2"},{"value":"2,90E-02","module":"A3"},{"value":"9,84E-03","module":"A4"},{"value":"1,64E-03","module":"A5"},{"value":"5,30E+01","module":"B6"},{"value":"0,0E+00","module":"C1"},{"value":"1,97E-03","module":"C2"},{"value":"-5,53E-05","module":"C3"},{"value":"3,15E-02","module":"C4"},{"value":"-1,42E-02","module":"D"}]},{"parameter":"FW","unit":"m3","values":[{"value":"1,24E+00","module":"A1"},{"value":"8,70E-04","module":"A2"},{"value":"5,10E-03","module":"A3"},{"value":"5,75E-04","module":"A4"},{"value":"1,78E-04","module":"A5"},{"value":"1,34E+01","module":"B6"},{"value":"0,0E+00","module":"C1"},{"value":"1,15E-04","module":"C2"},{"value":"2,03E-03","module":"C3"},{"value":"6,64E-04","module":"C4"},{"value":"-2,64E-01","module":"D"}]}],"end_of_life_waste":[{"parameter":"HWD","unit":"kg","values":[{"value":"2,94E-01","module":"A1"},{"value":"5,62E-04","module":"A2"},{"value":"8,40E-03","module":"A3"},{"value":"2,78E-04","module":"A4"},{"value":"0,0E+00","module":"A5"},{"value":"2,38E+00","module":"B6"},{"value":"0,0E+00","module":"C1"},{"value":"5,57E-05","module":"C2"},{"value":"2,66E-05","module":"C3"},{"value":"1,99E-01","module":"C4"},{"value":"3,20E-02","module":"D"}]},{"parameter":"NHWD","unit":"kg","values":[{"value":"1,17E+01","module":"A1"},{"value":"2,69E-01","module":"A2"},{"value":"5,09E-01","module":"A3"},{"value":"2,61E-01","module":"A4"},{"value":"7,80E-01","module":"A5"},{"value":"5,35E+01","module":"B6"},{"value":"0,0E+00","module":"C1"},{"value":"5,22E-02","module":"C2"},{"value":"3,60E-02","module":"C3"},{"value":"1,17E+00","module":"C4"},{"value":"-3,19E+00","module":"D"}]},{"parameter":"RWD","unit":"kg","values":[{"value":"2,91E-03","module":"A1"},{"value":"1,13E-04","module":"A2"},{"value":"3,40E-05","module":"A3"},{"value":"3,72E-05","module":"A4"},{"value":"0,0E+00","module":"A5"},{"value":"1,13E-01","module":"B6"},{"value":"0,0E+00","module":"C1"},{"value":"7,44E-06","module":"C2"},{"value":"1,34E-06","module":"C3"},{"value":"2,42E-06","module":"C4"},{"value":"-5,42E-04","module":"D"}]}],"end_of_life_flow":[{"parameter":"CRU","unit":"kg","values":[{"value":"0,0E+00","module":"A1"},{"value":"0,0E+00","module":"A2"},{"value":"0,0E+00","module":"A3"},{"value":"0,0E+00","module":"A4"},{"value":"0,0E+00","module":"A5"},{"value":"0,0E+00","module":"B6"},{"value":"0,0E+00","module":"C1"},{"value":"0,0E+00","module":"C2"},{"value":"0,0E+00","module":"C3"},{"value":"0,0E+00","module":"C4"},{"value":"0,0E+00","module":"D"}]},{"parameter":"MFR","unit":"kg","values":[{"value":"0,0E+00","module":"A1"},{"value":"0,0E+00","module":"A2"},{"value":"1,45E+00","module":"A3"},{"value":"0,0E+00","module":"A4"},{"value":"1,53E-02","module":"A5"},{"value":"0,0E+00","module":"B6"},{"value":"0,0E+00","module":"C1"},{"value":"0,0E+00","module":"C2"},{"value":"1,83E+00","module":"C3"},{"value":"2,96E-05","module":"C4"},{"value":"-4,61E-03","module":"D"}]},{"parameter":"MER","unit":"kg","values":[{"value":"0,0E+00","module":"A1"},{"value":"0,0E+00","module":"A2"},{"value":"1,98E-01","module":"A3"},{"value":"0,0E+00","module":"A4"},{"value":"7,50E-01","module":"A5"},{"value":"0,0E+00","module":"B6"},{"value":"0,0E+00","module":"C1"},{"value":"0,0E+00","module":"C2"},{"value":"3,30E-01","module":"C3"},{"value":"7,25E-07","module":"C4"},{"value":"-6,07E-04","module":"D"}]},{"parameter":"EEE","unit":"MJ","values":[{"value":"1,93E-03","module":"A1"},{"value":"0,0E+00","module":"A2"},{"value":"2,24E-01","module":"A3"},{"value":"0,0E+00","module":"A4"},{"value":"5,22E-01","module":"A5"},{"value":"0,0E+00","module":"B6"},{"value":"0,0E+00","module":"C1"},{"value":"0,0E+00","module":"C2"},{"value":"5,08E-01","module":"C3"},{"value":"4,70E-05","module":"C4"},{"value":"-1,49E-03","module":"D"}]},{"parameter":"EET","unit":"MJ","values":[{"value":"2,92E-02","module":"A1"},{"value":"0,0E+00","module":"A2"},{"value":"3,40E+00","module":"A3"},{"value":"0,0E+00","module":"A4"},{"value":"7,89E+00","module":"A5"},{"value":"0,0E+00","module":"B6"},{"value":"0,0E+00","module":"C1"},{"value":"0,0E+00","module":"C2"},{"value":"7,68E+00","module":"C3"},{"value":"7,11E-04","module":"C4"},{"value":"-2,25E-02","module":"D"}]}]}