{"product_name":"MAGNA 3 80-40/60/80 (Gusseisen)","epd_id":"EPD-GRU-20230081-CBC1-EN","compliance":["DIN EN 15804+A2","ISO 14025"],"producer_name":"Grundfos Holding A/S","environmental_impact":[{"parameter":"GWP-total","unit":"kg CO2-eq","values":[{"value":"1,22E+02","module":"A1"},{"value":"1,76E+00","module":"A2"},{"value":"4,61E-01","module":"A3"},{"value":"1,87E+00","module":"A4"},{"value":"3,42E+00","module":"A5"},{"value":"4,27E+02","module":"B6"},{"value":"0,0E+00","module":"C1"},{"value":"7,67E-01","module":"C2"},{"value":"7,58E+00","module":"C3"},{"value":"1,76E-01","module":"C4"},{"value":"1,23E+00","module":"D"}]},{"parameter":"GWP-fossil","unit":"kg CO2-eq","values":[{"value":"1,21E+02","module":"A1"},{"value":"1,75E+00","module":"A2"},{"value":"4,41E+00","module":"A3"},{"value":"1,86E+00","module":"A4"},{"value":"1,68E-01","module":"A5"},{"value":"4,25E+02","module":"B6"},{"value":"0,0E+00","module":"C1"},{"value":"7,62E-01","module":"C2"},{"value":"7,57E+00","module":"C3"},{"value":"1,81E-01","module":"C4"},{"value":"1,24E+00","module":"D"}]},{"parameter":"GWP-biogenic","unit":"kg CO2-eq","values":[{"value":"6,74E-01","module":"A1"},{"value":"-2,48E-03","module":"A2"},{"value":"-3,99E+00","module":"A3"},{"value":"-3,73E-03","module":"A4"},{"value":"3,25E+00","module":"A5"},{"value":"1,42E+00","module":"B6"},{"value":"0,0E+00","module":"C1"},{"value":"-1,29E-03","module":"C2"},{"value":"8,28E-03","module":"C3"},{"value":"-5,46E-03","module":"C4"},{"value":"-3,54E-03","module":"D"}]},{"parameter":"GWP-luluc","unit":"kg CO2-eq","values":[{"value":"2,33E-01","module":"A1"},{"value":"1,29E-02","module":"A2"},{"value":"3,93E-02","module":"A3"},{"value":"1,47E-02","module":"A4"},{"value":"1,16E-04","module":"A5"},{"value":"6,15E-01","module":"B6"},{"value":"0,0E+00","module":"C1"},{"value":"6,20E-03","module":"C2"},{"value":"4,10E-03","module":"C3"},{"value":"1,59E-04","module":"C4"},{"value":"-3,21E-03","module":"D"}]},{"parameter":"ODP","unit":"kg CFC11-eq","values":[{"value":"9,98E-08","module":"A1"},{"value":"3,08E-16","module":"A2"},{"value":"4,07E-09","module":"A3"},{"value":"2,08E-11","module":"A4"},{"value":"6,25E-16","module":"A5"},{"value":"9,34E-12","module":"B6"},{"value":"0,0E+00","module":"C1"},{"value":"1,41E-16","module":"C2"},{"value":"6,17E-14","module":"C3"},{"value":"4,08E-16","module":"C4"},{"value":"-7,83E-13","module":"D"}]},{"parameter":"AP","unit":"mol H^(+)-eq","values":[{"value":"5,82E-01","module":"A1"},{"value":"1,22E-02","module":"A2"},{"value":"1,80E-02","module":"A3"},{"value":"1,08E-02","module":"A4"},{"value":"9,86E-04","module":"A5"},{"value":"9,38E-01","module":"B6"},{"value":"0,0E+00","module":"C1"},{"value":"4,50E-03","module":"C2"},{"value":"6,97E-03","module":"C3"},{"value":"5,63E-04","module":"C4"},{"value":"-6,39E-03","module":"D"}]},{"parameter":"POCP","unit":"kg NMVOC-eq","values":[{"value":"2,46E-01","module":"A1"},{"value":"9,89E-03","module":"A2"},{"value":"1,04E-02","module":"A3"},{"value":"9,81E-03","module":"A4"},{"value":"9,40E-04","module":"A5"},{"value":"5,71E-01","module":"B6"},{"value":"0,0E+00","module":"C1"},{"value":"4,12E-03","module":"C2"},{"value":"4,54E-03","module":"C3"},{"value":"4,18E-04","module":"C4"},{"value":"2,18E-03","module":"D"}]},{"parameter":"ADPE","unit":"kg Sb-eq","values":[{"value":"5,87E-03","module":"A1"},{"value":"1,33E-07","module":"A2"},{"value":"6,02E-05","module":"A3"},{"value":"1,33E-06","module":"A4"},{"value":"1,04E-08","module":"A5"},{"value":"1,23E-04","module":"B6"},{"value":"0,0E+00","module":"C1"},{"value":"6,19E-08","module":"C2"},{"value":"8,12E-07","module":"C3"},{"value":"1,23E-08","module":"C4"},{"value":"-7,20E-04","module":"D"}]},{"parameter":"ADPF","unit":"MJ","values":[{"value":"1,65E+03","module":"A1"},{"value":"2,32E+01","module":"A2"},{"value":"6,10E+01","module":"A3"},{"value":"2,49E+01","module":"A4"},{"value":"1,18E+00","module":"A5"},{"value":"7,47E+03","module":"B6"},{"value":"0,0E+00","module":"C1"},{"value":"1,02E+01","module":"C2"},{"value":"5,02E+01","module":"C3"},{"value":"2,60E+00","module":"C4"},{"value":"-1,09E+01","module":"D"}]},{"parameter":"WDP","unit":"m^3 world-eq deprived","values":[{"value":"2,65E+01","module":"A1"},{"value":"1,59E-02","module":"A2"},{"value":"3,35E-01","module":"A3"},{"value":"2,47E-02","module":"A4"},{"value":"4,21E-01","module":"A5"},{"value":"9,26E+01","module":"B6"},{"value":"0,0E+00","module":"C1"},{"value":"7,47E-03","module":"C2"},{"value":"1,09E+00","module":"C3"},{"value":"-2,00E-03","module":"C4"},{"value":"-5,32E-01","module":"D"}]},{"parameter":"EP-freshwater","unit":"kg P-eq","values":[{"value":"1,68E-03","module":"A1"},{"value":"4,90E-06","module":"A2"},{"value":"7,37E-05","module":"A3"},{"value":"5,89E-06","module":"A4"},{"value":"1,43E-07","module":"A5"},{"value":"1,13E-03","module":"B6"},{"value":"0,0E+00","module":"C1"},{"value":"2,33E-06","module":"C2"},{"value":"1,08E-05","module":"C3"},{"value":"1,98E-05","module":"C4"},{"value":"-4,33E-06","module":"D"}]},{"parameter":"EP-marine","unit":"kg N-eq","values":[{"value":"7,89E-02","module":"A1"},{"value":"4,40E-03","module":"A2"},{"value":"3,66E-03","module":"A3"},{"value":"5,16E-03","module":"A4"},{"value":"3,60E-04","module":"A5"},{"value":"2,08E-01","module":"B6"},{"value":"0,0E+00","module":"C1"},{"value":"2,17E-03","module":"C2"},{"value":"1,66E-03","module":"C3"},{"value":"1,30E-04","module":"C4"},{"value":"6,66E-04","module":"D"}]},{"parameter":"EP-terrestrial","unit":"mol N-eq","values":[{"value":"8,29E-01","module":"A1"},{"value":"4,87E-02","module":"A2"},{"value":"3,65E-02","module":"A3"},{"value":"5,71E-02","module":"A4"},{"value":"4,47E-03","module":"A5"},{"value":"2,19E+00","module":"B6"},{"value":"0,0E+00","module":"C1"},{"value":"2,41E-02","module":"C2"},{"value":"1,84E-02","module":"C3"},{"value":"1,43E-03","module":"C4"},{"value":"7,68E-03","module":"D"}]}],"additional_environmental_impact":[{"parameter":"PM","unit":"Disease incidence","values":[{"value":"7,44E-06","module":"A1"},{"value":"1,36E-07","module":"A2"},{"value":"2,49E-07","module":"A3"},{"value":"6,40E-08","module":"A4"},{"value":"5,56E-09","module":"A5"},{"value":"7,86E-06","module":"B6"},{"value":"0,0E+00","module":"C1"},{"value":"2,63E-08","module":"C2"},{"value":"5,88E-08","module":"C3"},{"value":"5,74E-09","module":"C4"},{"value":"-1,63E-07","module":"D"}]},{"parameter":"ETP-fw","unit":"CTUe","values":[{"value":"9,11E+02","module":"A1"},{"value":"1,73E+01","module":"A2"},{"value":"1,93E+01","module":"A3"},{"value":"1,83E+01","module":"A4"},{"value":"5,93E-01","module":"A5"},{"value":"3,19E+03","module":"B6"},{"value":"0,0E+00","module":"C1"},{"value":"7,64E+00","module":"C2"},{"value":"2,18E+01","module":"C3"},{"value":"1,83E+00","module":"C4"},{"value":"-5,45E+00","module":"D"}]},{"parameter":"HTP-c","unit":"CTUh","values":[{"value":"1,30E-06","module":"A1"},{"value":"3,55E-10","module":"A2"},{"value":"6,52E-07","module":"A3"},{"value":"7,71E-10","module":"A4"},{"value":"2,91E-11","module":"A5"},{"value":"8,82E-08","module":"B6"},{"value":"0,0E+00","module":"C1"},{"value":"1,58E-10","module":"C2"},{"value":"6,52E-10","module":"C3"},{"value":"1,05E-10","module":"C4"},{"value":"-4,95E-08","module":"D"}]},{"parameter":"HTP-nc","unit":"CTUh","values":[{"value":"2,62E-06","module":"A1"},{"value":"1,95E-08","module":"A2"},{"value":"6,09E-08","module":"A3"},{"value":"2,21E-08","module":"A4"},{"value":"1,36E-09","module":"A5"},{"value":"3,25E-06","module":"B6"},{"value":"0,0E+00","module":"C1"},{"value":"9,07E-09","module":"C2"},{"value":"2,60E-08","module":"C3"},{"value":"9,16E-09","module":"C4"},{"value":"6,15E-09","module":"D"}]},{"parameter":"SQP","unit":"SQP","values":[{"value":"4,85E+02","module":"A1"},{"value":"7,49E+00","module":"A2"},{"value":"1,16E+02","module":"A3"},{"value":"8,64E+00","module":"A4"},{"value":"3,20E-01","module":"A5"},{"value":"2,38E+03","module":"B6"},{"value":"0,0E+00","module":"C1"},{"value":"3,59E+00","module":"C2"},{"value":"1,58E+01","module":"C3"},{"value":"1,88E-01","module":"C4"},{"value":"-1,89E+01","module":"D"}]}],"resource_use":[{"parameter":"PERE","unit":"MJ","values":[{"value":"4,81E+02","module":"A1"},{"value":"1,24E+00","module":"A2"},{"value":"6,01E+01","module":"A3"},{"value":"1,56E+00","module":"A4"},{"value":"2,03E-01","module":"A5"},{"value":"3,31E+03","module":"B6"},{"value":"0,0E+00","module":"C1"},{"value":"5,91E-01","module":"C2"},{"value":"2,18E+01","module":"C3"},{"value":"1,82E-01","module":"C4"},{"value":"1,83E+00","module":"D"}]},{"parameter":"PERM","unit":"MJ","values":[{"value":"0,0E+00","module":"A1"},{"value":"0,0E+00","module":"A2"},{"value":"0,0E+00","module":"A3"},{"value":"0,0E+00","module":"A4"},{"value":"0,0E+00","module":"A5"},{"value":"0,0E+00","module":"B6"},{"value":"0,0E+00","module":"C1"},{"value":"0,0E+00","module":"C2"},{"value":"0,0E+00","module":"C3"},{"value":"0,0E+00","module":"C4"},{"value":"0,0E+00","module":"D"}]},{"parameter":"PERT","unit":"MJ","values":[{"value":"4,81E+02","module":"A1"},{"value":"1,24E+00","module":"A2"},{"value":"6,01E+01","module":"A3"},{"value":"1,56E+00","module":"A4"},{"value":"2,03E-01","module":"A5"},{"value":"3,31E+03","module":"B6"},{"value":"0,0E+00","module":"C1"},{"value":"5,91E-01","module":"C2"},{"value":"2,18E+01","module":"C3"},{"value":"1,82E-01","module":"C4"},{"value":"1,83E+00","module":"D"}]},{"parameter":"PENRE","unit":"MJ","values":[{"value":"1,65E+03","module":"A1"},{"value":"2,33E+01","module":"A2"},{"value":"6,10E+01","module":"A3"},{"value":"2,50E+01","module":"A4"},{"value":"1,18E+00","module":"A5"},{"value":"7,47E+03","module":"B6"},{"value":"0,0E+00","module":"C1"},{"value":"1,03E+01","module":"C2"},{"value":"5,02E+01","module":"C3"},{"value":"2,60E+00","module":"C4"},{"value":"-1,06E+01","module":"D"}]},{"parameter":"PENRM","unit":"MJ","values":[{"value":"0,0E+00","module":"A1"},{"value":"0,0E+00","module":"A2"},{"value":"0,0E+00","module":"A3"},{"value":"0,0E+00","module":"A4"},{"value":"0,0E+00","module":"A5"},{"value":"0,0E+00","module":"B6"},{"value":"0,0E+00","module":"C1"},{"value":"0,0E+00","module":"C2"},{"value":"0,0E+00","module":"C3"},{"value":"0,0E+00","module":"C4"},{"value":"0,0E+00","module":"D"}]},{"parameter":"PENRT","unit":"MJ","values":[{"value":"1,65E+03","module":"A1"},{"value":"2,33E+01","module":"A2"},{"value":"6,10E+01","module":"A3"},{"value":"2,50E+01","module":"A4"},{"value":"1,18E+00","module":"A5"},{"value":"7,47E+03","module":"B6"},{"value":"0,0E+00","module":"C1"},{"value":"1,03E+01","module":"C2"},{"value":"5,02E+01","module":"C3"},{"value":"2,60E+00","module":"C4"},{"value":"-1,06E+01","module":"D"}]},{"parameter":"SM","unit":"kg","values":[{"value":"2,35E+01","module":"A1"},{"value":"0,0E+00","module":"A2"},{"value":"2,34E-01","module":"A3"},{"value":"4,75E-03","module":"A4"},{"value":"0,0E+00","module":"A5"},{"value":"0,0E+00","module":"B6"},{"value":"0,0E+00","module":"C1"},{"value":"0,0E+00","module":"C2"},{"value":"0,0E+00","module":"C3"},{"value":"0,0E+00","module":"C4"},{"value":"0,0E+00","module":"D"}]},{"parameter":"RSF","unit":"MJ","values":[{"value":"1,46E-23","module":"A1"},{"value":"0,0E+00","module":"A2"},{"value":"0,0E+00","module":"A3"},{"value":"2,91E-27","module":"A4"},{"value":"0,0E+00","module":"A5"},{"value":"0,0E+00","module":"B6"},{"value":"0,0E+00","module":"C1"},{"value":"0,0E+00","module":"C2"},{"value":"0,0E+00","module":"C3"},{"value":"0,0E+00","module":"C4"},{"value":"0,0E+00","module":"D"}]},{"parameter":"NRSF","unit":"MJ","values":[{"value":"1,71E-22","module":"A1"},{"value":"0,0E+00","module":"A2"},{"value":"0,0E+00","module":"A3"},{"value":"3,42E-26","module":"A4"},{"value":"0,0E+00","module":"A5"},{"value":"0,0E+00","module":"B6"},{"value":"0,0E+00","module":"C1"},{"value":"0,0E+00","module":"C2"},{"value":"0,0E+00","module":"C3"},{"value":"0,0E+00","module":"C4"},{"value":"0,0E+00","module":"D"}]},{"parameter":"FW","unit":"m^3","values":[{"value":"8,66E-01","module":"A1"},{"value":"1,45E-03","module":"A2"},{"value":"3,06E-02","module":"A3"},{"value":"1,88E-03","module":"A4"},{"value":"9,93E-03","module":"A5"},{"value":"3,83E+00","module":"B6"},{"value":"0,0E+00","module":"C1"},{"value":"6,88E-04","module":"C2"},{"value":"3,63E-02","module":"C3"},{"value":"3,31E-05","module":"C4"},{"value":"2,45E-02","module":"D"}]}],"end_of_life_waste":[{"parameter":"HWD","unit":"kg","values":[{"value":"4,67E-04","module":"A1"},{"value":"9,91E-07","module":"A2"},{"value":"1,22E-04","module":"A3"},{"value":"1,24E-06","module":"A4"},{"value":"6,11E-09","module":"A5"},{"value":"3,09E-06","module":"B6"},{"value":"0,0E+00","module":"C1"},{"value":"4,74E-07","module":"C2"},{"value":"2,46E-08","module":"C3"},{"value":"1,04E-08","module":"C4"},{"value":"-2,54E-04","module":"D"}]},{"parameter":"NHWD","unit":"kg","values":[{"value":"4,40E+00","module":"A1"},{"value":"3,59E-03","module":"A2"},{"value":"3,04E-01","module":"A3"},{"value":"5,09E-03","module":"A4"},{"value":"1,12E-01","module":"A5"},{"value":"5,30E+00","module":"B6"},{"value":"0,0E+00","module":"C1"},{"value":"1,63E-03","module":"C2"},{"value":"7,54E-01","module":"C3"},{"value":"2,98E+00","module":"C4"},{"value":"1,55E+00","module":"D"}]},{"parameter":"RWD","unit":"kg","values":[{"value":"7,51E-02","module":"A1"},{"value":"4,16E-05","module":"A2"},{"value":"1,68E-03","module":"A3"},{"value":"6,67E-05","module":"A4"},{"value":"5,67E-05","module":"A5"},{"value":"1,13E+00","module":"B6"},{"value":"0,0E+00","module":"C1"},{"value":"1,89E-05","module":"C2"},{"value":"7,45E-03","module":"C3"},{"value":"3,11E-05","module":"C4"},{"value":"-2,26E-03","module":"D"}]}],"end_of_life_flow":[{"parameter":"CRU","unit":"kg","values":[{"value":"0,0E+00","module":"A1"},{"value":"0,0E+00","module":"A2"},{"value":"0,0E+00","module":"A3"},{"value":"0,0E+00","module":"A4"},{"value":"0,0E+00","module":"A5"},{"value":"0,0E+00","module":"B6"},{"value":"0,0E+00","module":"C1"},{"value":"0,0E+00","module":"C2"},{"value":"0,0E+00","module":"C3"},{"value":"0,0E+00","module":"C4"},{"value":"0,0E+00","module":"D"}]},{"parameter":"MFR","unit":"kg","values":[{"value":"0,0E+00","module":"A1"},{"value":"0,0E+00","module":"A2"},{"value":"0,0E+00","module":"A3"},{"value":"0,0E+00","module":"A4"},{"value":"0,0E+00","module":"A5"},{"value":"0,0E+00","module":"B6"},{"value":"0,0E+00","module":"C1"},{"value":"0,0E+00","module":"C2"},{"value":"2,17E+01","module":"C3"},{"value":"0,0E+00","module":"C4"},{"value":"0,0E+00","module":"D"}]},{"parameter":"MER","unit":"kg","values":[{"value":"0,0E+00","module":"A1"},{"value":"0,0E+00","module":"A2"},{"value":"0,0E+00","module":"A3"},{"value":"0,0E+00","module":"A4"},{"value":"0,0E+00","module":"A5"},{"value":"0,0E+00","module":"B6"},{"value":"0,0E+00","module":"C1"},{"value":"0,0E+00","module":"C2"},{"value":"0,0E+00","module":"C3"},{"value":"0,0E+00","module":"C4"},{"value":"0,0E+00","module":"D"}]},{"parameter":"EEE","unit":"MJ","values":[{"value":"0,0E+00","module":"A1"},{"value":"0,0E+00","module":"A2"},{"value":"0,0E+00","module":"A3"},{"value":"0,0E+00","module":"A4"},{"value":"5,21E+00","module":"A5"},{"value":"0,0E+00","module":"B6"},{"value":"0,0E+00","module":"C1"},{"value":"0,0E+00","module":"C2"},{"value":"7,98E+00","module":"C3"},{"value":"0,0E+00","module":"C4"},{"value":"0,0E+00","module":"D"}]},{"parameter":"EET","unit":"MJ","values":[{"value":"0,0E+00","module":"A1"},{"value":"0,0E+00","module":"A2"},{"value":"0,0E+00","module":"A3"},{"value":"0,0E+00","module":"A4"},{"value":"9,46E+00","module":"A5"},{"value":"0,0E+00","module":"B6"},{"value":"0,0E+00","module":"C1"},{"value":"0,0E+00","module":"C2"},{"value":"1,44E+01","module":"C3"},{"value":"0,0E+00","module":"C4"},{"value":"0,0E+00","module":"D"}]}]}