{"product_name":"MAGNA 3 65-40/60 (Gusseisen)","epd_id":"EPD-GRU-20230078-CBC1-EN","compliance":["DIN EN 15804+A2","ISO 14025"],"producer_name":"Grundfos Holding A/S","environmental_impact":[{"parameter":"GWP-total","unit":"kg CO2-eq","values":[{"value":"1,05E+02","module":"A1"},{"value":"1,41E+00","module":"A2"},{"value":"8,10E-01","module":"A3"},{"value":"1,45E+00","module":"A4"},{"value":"2,86E+00","module":"A5"},{"value":"2,20E+02","module":"B6"},{"value":"0,0E+00","module":"C1"},{"value":"5,90E-01","module":"C2"},{"value":"6,57E+00","module":"C3"},{"value":"1,39E-01","module":"C4"},{"value":"4,59E-01","module":"D"}]},{"parameter":"GWP-fossil","unit":"kg CO2-eq","values":[{"value":"1,05E+02","module":"A1"},{"value":"1,40E+00","module":"A2"},{"value":"4,05E+00","module":"A3"},{"value":"1,44E+00","module":"A4"},{"value":"1,53E-01","module":"A5"},{"value":"2,19E+02","module":"B6"},{"value":"0,0E+00","module":"C1"},{"value":"5,87E-01","module":"C2"},{"value":"6,56E+00","module":"C3"},{"value":"1,43E-01","module":"C4"},{"value":"4,65E-01","module":"D"}]},{"parameter":"GWP-biogenic","unit":"kg CO2-eq","values":[{"value":"4,64E-01","module":"A1"},{"value":"-1,90E-03","module":"A2"},{"value":"-3,28E+00","module":"A3"},{"value":"-2,94E-03","module":"A4"},{"value":"2,70E+00","module":"A5"},{"value":"7,31E-01","module":"B6"},{"value":"0,0E+00","module":"C1"},{"value":"-9,89E-04","module":"C2"},{"value":"6,35E-03","module":"C3"},{"value":"-4,30E-03","module":"C4"},{"value":"-3,62E-03","module":"D"}]},{"parameter":"GWP-luluc","unit":"kg CO2-eq","values":[{"value":"1,80E-01","module":"A1"},{"value":"1,01E-02","module":"A2"},{"value":"3,66E-02","module":"A3"},{"value":"1,14E-02","module":"A4"},{"value":"9,69E-05","module":"A5"},{"value":"3,18E-01","module":"B6"},{"value":"0,0E+00","module":"C1"},{"value":"4,77E-03","module":"C2"},{"value":"3,16E-03","module":"C3"},{"value":"1,25E-04","module":"C4"},{"value":"-2,74E-03","module":"D"}]},{"parameter":"ODP","unit":"kg CFC11-eq","values":[{"value":"9,52E-08","module":"A1"},{"value":"2,45E-16","module":"A2"},{"value":"4,07E-09","module":"A3"},{"value":"1,99E-11","module":"A4"},{"value":"5,23E-16","module":"A5"},{"value":"4,83E-12","module":"B6"},{"value":"0,0E+00","module":"C1"},{"value":"1,08E-16","module":"C2"},{"value":"4,76E-14","module":"C3"},{"value":"3,21E-16","module":"C4"},{"value":"-7,63E-13","module":"D"}]},{"parameter":"AP","unit":"mol H^(+)-eq","values":[{"value":"5,54E-01","module":"A1"},{"value":"1,07E-02","module":"A2"},{"value":"1,70E-02","module":"A3"},{"value":"8,38E-03","module":"A4"},{"value":"8,22E-04","module":"A5"},{"value":"4,84E-01","module":"B6"},{"value":"0,0E+00","module":"C1"},{"value":"3,47E-03","module":"C2"},{"value":"5,50E-03","module":"C3"},{"value":"4,43E-04","module":"C4"},{"value":"-9,34E-03","module":"D"}]},{"parameter":"POCP","unit":"kg NMVOC-eq","values":[{"value":"2,22E-01","module":"A1"},{"value":"8,55E-03","module":"A2"},{"value":"9,46E-03","module":"A3"},{"value":"7,61E-03","module":"A4"},{"value":"7,83E-04","module":"A5"},{"value":"2,95E-01","module":"B6"},{"value":"0,0E+00","module":"C1"},{"value":"3,17E-03","module":"C2"},{"value":"3,64E-03","module":"C3"},{"value":"3,29E-04","module":"C4"},{"value":"-1,65E-05","module":"D"}]},{"parameter":"ADPE","unit":"kg Sb-eq","values":[{"value":"5,58E-03","module":"A1"},{"value":"1,05E-07","module":"A2"},{"value":"5,96E-05","module":"A3"},{"value":"1,24E-06","module":"A4"},{"value":"8,71E-09","module":"A5"},{"value":"6,35E-05","module":"B6"},{"value":"0,0E+00","module":"C1"},{"value":"4,77E-08","module":"C2"},{"value":"6,27E-07","module":"C3"},{"value":"9,65E-09","module":"C4"},{"value":"-6,17E-04","module":"D"}]},{"parameter":"ADPF","unit":"MJ","values":[{"value":"1,43E+03","module":"A1"},{"value":"1,86E+01","module":"A2"},{"value":"5,62E+01","module":"A3"},{"value":"1,94E+01","module":"A4"},{"value":"9,85E-01","module":"A5"},{"value":"3,86E+03","module":"B6"},{"value":"0,0E+00","module":"C1"},{"value":"7,86E+00","module":"C2"},{"value":"3,88E+01","module":"C3"},{"value":"2,05E+00","module":"C4"},{"value":"-1,44E+01","module":"D"}]},{"parameter":"WDP","unit":"m^3 world-eq deprived","values":[{"value":"2,59E+01","module":"A1"},{"value":"1,25E-02","module":"A2"},{"value":"2,36E-01","module":"A3"},{"value":"2,02E-02","module":"A4"},{"value":"3,52E-01","module":"A5"},{"value":"4,78E+01","module":"B6"},{"value":"0,0E+00","module":"C1"},{"value":"5,75E-03","module":"C2"},{"value":"9,18E-01","module":"C3"},{"value":"-1,58E-03","module":"C4"},{"value":"-4,25E-01","module":"D"}]},{"parameter":"EP-freshwater","unit":"kg P-eq","values":[{"value":"1,63E-03","module":"A1"},{"value":"3,85E-06","module":"A2"},{"value":"6,44E-05","module":"A3"},{"value":"4,63E-06","module":"A4"},{"value":"1,20E-07","module":"A5"},{"value":"5,86E-04","module":"B6"},{"value":"0,0E+00","module":"C1"},{"value":"1,80E-06","module":"C2"},{"value":"8,37E-06","module":"C3"},{"value":"1,56E-05","module":"C4"},{"value":"-4,24E-06","module":"D"}]},{"parameter":"EP-marine","unit":"kg N-eq","values":[{"value":"7,15E-02","module":"A1"},{"value":"3,71E-03","module":"A2"},{"value":"3,30E-03","module":"A3"},{"value":"4,00E-03","module":"A4"},{"value":"3,00E-04","module":"A5"},{"value":"1,08E-01","module":"B6"},{"value":"0,0E+00","module":"C1"},{"value":"1,67E-03","module":"C2"},{"value":"1,33E-03","module":"C3"},{"value":"1,02E-04","module":"C4"},{"value":"-1,03E-05","module":"D"}]},{"parameter":"EP-terrestrial","unit":"mol N-eq","values":[{"value":"7,51E-01","module":"A1"},{"value":"4,11E-02","module":"A2"},{"value":"3,30E-02","module":"A3"},{"value":"4,43E-02","module":"A4"},{"value":"3,73E-03","module":"A5"},{"value":"1,13E+00","module":"B6"},{"value":"0,0E+00","module":"C1"},{"value":"1,85E-02","module":"C2"},{"value":"1,49E-02","module":"C3"},{"value":"1,12E-03","module":"C4"},{"value":"3,31E-04","module":"D"}]}],"additional_environmental_impact":[{"parameter":"PM","unit":"Disease incidence","values":[{"value":"6,83E-06","module":"A1"},{"value":"1,27E-07","module":"A2"},{"value":"2,37E-07","module":"A3"},{"value":"4,98E-08","module":"A4"},{"value":"4,65E-09","module":"A5"},{"value":"4,06E-06","module":"B6"},{"value":"0,0E+00","module":"C1"},{"value":"2,03E-08","module":"C2"},{"value":"4,65E-08","module":"C3"},{"value":"4,52E-09","module":"C4"},{"value":"-2,53E-07","module":"D"}]},{"parameter":"ETP-fw","unit":"CTUe","values":[{"value":"8,38E+02","module":"A1"},{"value":"1,38E+01","module":"A2"},{"value":"1,82E+01","module":"A3"},{"value":"1,42E+01","module":"A4"},{"value":"4,97E-01","module":"A5"},{"value":"1,65E+03","module":"B6"},{"value":"0,0E+00","module":"C1"},{"value":"5,88E+00","module":"C2"},{"value":"1,69E+01","module":"C3"},{"value":"1,44E+00","module":"C4"},{"value":"-5,41E+00","module":"D"}]},{"parameter":"HTP-c","unit":"CTUh","values":[{"value":"1,62E-06","module":"A1"},{"value":"2,84E-10","module":"A2"},{"value":"6,46E-07","module":"A3"},{"value":"7,48E-10","module":"A4"},{"value":"2,44E-11","module":"A5"},{"value":"4,56E-08","module":"B6"},{"value":"0,0E+00","module":"C1"},{"value":"1,22E-10","module":"C2"},{"value":"5,13E-10","module":"C3"},{"value":"8,27E-11","module":"C4"},{"value":"-6,64E-08","module":"D"}]},{"parameter":"HTP-nc","unit":"CTUh","values":[{"value":"2,45E-06","module":"A1"},{"value":"1,55E-08","module":"A2"},{"value":"5,68E-08","module":"A3"},{"value":"1,72E-08","module":"A4"},{"value":"1,15E-09","module":"A5"},{"value":"1,68E-06","module":"B6"},{"value":"0,0E+00","module":"C1"},{"value":"6,98E-09","module":"C2"},{"value":"2,07E-08","module":"C3"},{"value":"7,21E-09","module":"C4"},{"value":"4,97E-10","module":"D"}]},{"parameter":"SQP","unit":"SQP","values":[{"value":"4,09E+02","module":"A1"},{"value":"5,87E+00","module":"A2"},{"value":"9,71E+01","module":"A3"},{"value":"6,70E+00","module":"A4"},{"value":"2,68E-01","module":"A5"},{"value":"1,23E+03","module":"B6"},{"value":"0,0E+00","module":"C1"},{"value":"2,76E+00","module":"C2"},{"value":"1,22E+01","module":"C3"},{"value":"1,48E-01","module":"C4"},{"value":"-1,61E+01","module":"D"}]}],"resource_use":[{"parameter":"PERE","unit":"MJ","values":[{"value":"3,97E+02","module":"A1"},{"value":"9,73E-01","module":"A2"},{"value":"5,11E+01","module":"A3"},{"value":"1,21E+00","module":"A4"},{"value":"1,70E-01","module":"A5"},{"value":"1,71E+03","module":"B6"},{"value":"0,0E+00","module":"C1"},{"value":"4,55E-01","module":"C2"},{"value":"1,68E+01","module":"C3"},{"value":"1,44E-01","module":"C4"},{"value":"3,69E+00","module":"D"}]},{"parameter":"PERM","unit":"MJ","values":[{"value":"0,0E+00","module":"A1"},{"value":"0,0E+00","module":"A2"},{"value":"0,0E+00","module":"A3"},{"value":"0,0E+00","module":"A4"},{"value":"0,0E+00","module":"A5"},{"value":"0,0E+00","module":"B6"},{"value":"0,0E+00","module":"C1"},{"value":"0,0E+00","module":"C2"},{"value":"0,0E+00","module":"C3"},{"value":"0,0E+00","module":"C4"},{"value":"0,0E+00","module":"D"}]},{"parameter":"PERT","unit":"MJ","values":[{"value":"3,97E+02","module":"A1"},{"value":"9,73E-01","module":"A2"},{"value":"5,11E+01","module":"A3"},{"value":"1,21E+00","module":"A4"},{"value":"1,70E-01","module":"A5"},{"value":"1,71E+03","module":"B6"},{"value":"0,0E+00","module":"C1"},{"value":"4,55E-01","module":"C2"},{"value":"1,68E+01","module":"C3"},{"value":"1,44E-01","module":"C4"},{"value":"3,69E+00","module":"D"}]},{"parameter":"PENRE","unit":"MJ","values":[{"value":"1,43E+03","module":"A1"},{"value":"1,87E+01","module":"A2"},{"value":"5,62E+01","module":"A3"},{"value":"1,94E+01","module":"A4"},{"value":"9,86E-01","module":"A5"},{"value":"3,86E+03","module":"B6"},{"value":"0,0E+00","module":"C1"},{"value":"7,89E+00","module":"C2"},{"value":"3,88E+01","module":"C3"},{"value":"2,05E+00","module":"C4"},{"value":"-1,41E+01","module":"D"}]},{"parameter":"PENRM","unit":"MJ","values":[{"value":"0,0E+00","module":"A1"},{"value":"0,0E+00","module":"A2"},{"value":"0,0E+00","module":"A3"},{"value":"0,0E+00","module":"A4"},{"value":"0,0E+00","module":"A5"},{"value":"0,0E+00","module":"B6"},{"value":"0,0E+00","module":"C1"},{"value":"0,0E+00","module":"C2"},{"value":"0,0E+00","module":"C3"},{"value":"0,0E+00","module":"C4"},{"value":"0,0E+00","module":"D"}]},{"parameter":"PENRT","unit":"MJ","values":[{"value":"1,43E+03","module":"A1"},{"value":"1,87E+01","module":"A2"},{"value":"5,62E+01","module":"A3"},{"value":"1,94E+01","module":"A4"},{"value":"9,86E-01","module":"A5"},{"value":"3,86E+03","module":"B6"},{"value":"0,0E+00","module":"C1"},{"value":"7,89E+00","module":"C2"},{"value":"3,88E+01","module":"C3"},{"value":"2,05E+00","module":"C4"},{"value":"-1,41E+01","module":"D"}]},{"parameter":"SM","unit":"kg","values":[{"value":"1,79E+01","module":"A1"},{"value":"0,0E+00","module":"A2"},{"value":"2,31E-01","module":"A3"},{"value":"3,62E-03","module":"A4"},{"value":"0,0E+00","module":"A5"},{"value":"0,0E+00","module":"B6"},{"value":"0,0E+00","module":"C1"},{"value":"0,0E+00","module":"C2"},{"value":"0,0E+00","module":"C3"},{"value":"0,0E+00","module":"C4"},{"value":"0,0E+00","module":"D"}]},{"parameter":"RSF","unit":"MJ","values":[{"value":"1,46E-23","module":"A1"},{"value":"0,0E+00","module":"A2"},{"value":"0,0E+00","module":"A3"},{"value":"2,91E-27","module":"A4"},{"value":"0,0E+00","module":"A5"},{"value":"0,0E+00","module":"B6"},{"value":"0,0E+00","module":"C1"},{"value":"0,0E+00","module":"C2"},{"value":"0,0E+00","module":"C3"},{"value":"0,0E+00","module":"C4"},{"value":"0,0E+00","module":"D"}]},{"parameter":"NRSF","unit":"MJ","values":[{"value":"1,71E-22","module":"A1"},{"value":"0,0E+00","module":"A2"},{"value":"0,0E+00","module":"A3"},{"value":"3,42E-26","module":"A4"},{"value":"0,0E+00","module":"A5"},{"value":"0,0E+00","module":"B6"},{"value":"0,0E+00","module":"C1"},{"value":"0,0E+00","module":"C2"},{"value":"0,0E+00","module":"C3"},{"value":"0,0E+00","module":"C4"},{"value":"0,0E+00","module":"D"}]},{"parameter":"FW","unit":"m^3","values":[{"value":"8,11E-01","module":"A1"},{"value":"1,14E-03","module":"A2"},{"value":"2,57E-02","module":"A3"},{"value":"1,48E-03","module":"A4"},{"value":"8,29E-03","module":"A5"},{"value":"1,98E+00","module":"B6"},{"value":"0,0E+00","module":"C1"},{"value":"5,30E-04","module":"C2"},{"value":"2,99E-02","module":"C3"},{"value":"2,60E-05","module":"C4"},{"value":"2,57E-02","module":"D"}]}],"end_of_life_waste":[{"parameter":"HWD","unit":"kg","values":[{"value":"3,30E-04","module":"A1"},{"value":"7,76E-07","module":"A2"},{"value":"1,22E-04","module":"A3"},{"value":"9,59E-07","module":"A4"},{"value":"5,11E-09","module":"A5"},{"value":"1,60E-06","module":"B6"},{"value":"0,0E+00","module":"C1"},{"value":"3,65E-07","module":"C2"},{"value":"1,96E-08","module":"C3"},{"value":"8,21E-09","module":"C4"},{"value":"-3,25E-04","module":"D"}]},{"parameter":"NHWD","unit":"kg","values":[{"value":"4,12E+00","module":"A1"},{"value":"2,85E-03","module":"A2"},{"value":"2,91E-01","module":"A3"},{"value":"4,09E-03","module":"A4"},{"value":"9,43E-02","module":"A5"},{"value":"2,74E+00","module":"B6"},{"value":"0,0E+00","module":"C1"},{"value":"1,25E-03","module":"C2"},{"value":"6,30E-01","module":"C3"},{"value":"2,35E+00","module":"C4"},{"value":"2,35E+00","module":"D"}]},{"parameter":"RWD","unit":"kg","values":[{"value":"6,20E-02","module":"A1"},{"value":"3,30E-05","module":"A2"},{"value":"1,55E-03","module":"A3"},{"value":"5,25E-05","module":"A4"},{"value":"4,74E-05","module":"A5"},{"value":"5,85E-01","module":"B6"},{"value":"0,0E+00","module":"C1"},{"value":"1,46E-05","module":"C2"},{"value":"5,75E-03","module":"C3"},{"value":"2,45E-05","module":"C4"},{"value":"-1,80E-03","module":"D"}]}],"end_of_life_flow":[{"parameter":"CRU","unit":"kg","values":[{"value":"0,0E+00","module":"A1"},{"value":"0,0E+00","module":"A2"},{"value":"0,0E+00","module":"A3"},{"value":"0,0E+00","module":"A4"},{"value":"0,0E+00","module":"A5"},{"value":"0,0E+00","module":"B6"},{"value":"0,0E+00","module":"C1"},{"value":"0,0E+00","module":"C2"},{"value":"0,0E+00","module":"C3"},{"value":"0,0E+00","module":"C4"},{"value":"0,0E+00","module":"D"}]},{"parameter":"MFR","unit":"kg","values":[{"value":"0,0E+00","module":"A1"},{"value":"0,0E+00","module":"A2"},{"value":"0,0E+00","module":"A3"},{"value":"0,0E+00","module":"A4"},{"value":"0,0E+00","module":"A5"},{"value":"0,0E+00","module":"B6"},{"value":"0,0E+00","module":"C1"},{"value":"0,0E+00","module":"C2"},{"value":"1,63E+01","module":"C3"},{"value":"0,0E+00","module":"C4"},{"value":"0,0E+00","module":"D"}]},{"parameter":"MER","unit":"kg","values":[{"value":"0,0E+00","module":"A1"},{"value":"0,0E+00","module":"A2"},{"value":"0,0E+00","module":"A3"},{"value":"0,0E+00","module":"A4"},{"value":"0,0E+00","module":"A5"},{"value":"0,0E+00","module":"B6"},{"value":"0,0E+00","module":"C1"},{"value":"0,0E+00","module":"C2"},{"value":"0,0E+00","module":"C3"},{"value":"0,0E+00","module":"C4"},{"value":"0,0E+00","module":"D"}]},{"parameter":"EEE","unit":"MJ","values":[{"value":"0,0E+00","module":"A1"},{"value":"0,0E+00","module":"A2"},{"value":"0,0E+00","module":"A3"},{"value":"0,0E+00","module":"A4"},{"value":"4,37E+00","module":"A5"},{"value":"0,0E+00","module":"B6"},{"value":"0,0E+00","module":"C1"},{"value":"0,0E+00","module":"C2"},{"value":"7,40E+00","module":"C3"},{"value":"0,0E+00","module":"C4"},{"value":"0,0E+00","module":"D"}]},{"parameter":"EET","unit":"MJ","values":[{"value":"0,0E+00","module":"A1"},{"value":"0,0E+00","module":"A2"},{"value":"0,0E+00","module":"A3"},{"value":"0,0E+00","module":"A4"},{"value":"7,91E+00","module":"A5"},{"value":"0,0E+00","module":"B6"},{"value":"0,0E+00","module":"C1"},{"value":"0,0E+00","module":"C2"},{"value":"1,33E+01","module":"C3"},{"value":"0,0E+00","module":"C4"},{"value":"0,0E+00","module":"D"}]}]}