{"product_name":"MAGNA 3 80-100/120 (Gusseisen)","epd_id":"EPD-GRU-20230080-CBC1-EN","compliance":["DIN EN 15804+A2","ISO 14025"],"producer_name":"Grundfos Holding A/S","environmental_impact":[{"parameter":"GWP-total","unit":"kg CO2-eq","values":[{"value":"1,28E+02","module":"A1"},{"value":"1,87E+00","module":"A2"},{"value":"4,99E-01","module":"A3"},{"value":"2,02E+00","module":"A4"},{"value":"3,42E+00","module":"A5"},{"value":"8,35E+02","module":"B6"},{"value":"0,0E+00","module":"C1"},{"value":"8,34E-01","module":"C2"},{"value":"7,79E+00","module":"C3"},{"value":"1,90E-01","module":"C4"},{"value":"-1,87E-01","module":"D"}]},{"parameter":"GWP-fossil","unit":"kg CO2-eq","values":[{"value":"1,27E+02","module":"A1"},{"value":"1,86E+00","module":"A2"},{"value":"4,45E+00","module":"A3"},{"value":"2,00E+00","module":"A4"},{"value":"1,68E-01","module":"A5"},{"value":"8,31E+02","module":"B6"},{"value":"0,0E+00","module":"C1"},{"value":"8,28E-01","module":"C2"},{"value":"7,77E+00","module":"C3"},{"value":"1,96E-01","module":"C4"},{"value":"-1,83E-01","module":"D"}]},{"parameter":"GWP-biogenic","unit":"kg CO2-eq","values":[{"value":"6,66E-01","module":"A1"},{"value":"-2,67E-03","module":"A2"},{"value":"-3,99E+00","module":"A3"},{"value":"-3,98E-03","module":"A4"},{"value":"3,25E+00","module":"A5"},{"value":"2,77E+00","module":"B6"},{"value":"0,0E+00","module":"C1"},{"value":"-1,40E-03","module":"C2"},{"value":"9,00E-03","module":"C3"},{"value":"-5,90E-03","module":"C4"},{"value":"2,81E-04","module":"D"}]},{"parameter":"GWP-luluc","unit":"kg CO2-eq","values":[{"value":"2,40E-01","module":"A1"},{"value":"1,39E-02","module":"A2"},{"value":"3,93E-02","module":"A3"},{"value":"1,59E-02","module":"A4"},{"value":"1,16E-04","module":"A5"},{"value":"1,20E+00","module":"B6"},{"value":"0,0E+00","module":"C1"},{"value":"6,74E-03","module":"C2"},{"value":"4,45E-03","module":"C3"},{"value":"1,72E-04","module":"C4"},{"value":"-4,52E-03","module":"D"}]},{"parameter":"ODP","unit":"kg CFC11-eq","values":[{"value":"9,98E-08","module":"A1"},{"value":"3,29E-16","module":"A2"},{"value":"4,07E-09","module":"A3"},{"value":"2,08E-11","module":"A4"},{"value":"6,25E-16","module":"A5"},{"value":"1,83E-11","module":"B6"},{"value":"0,0E+00","module":"C1"},{"value":"1,53E-16","module":"C2"},{"value":"6,70E-14","module":"C3"},{"value":"4,40E-16","module":"C4"},{"value":"-9,29E-13","module":"D"}]},{"parameter":"AP","unit":"mol H^(+)-eq","values":[{"value":"6,30E-01","module":"A1"},{"value":"1,25E-02","module":"A2"},{"value":"1,81E-02","module":"A3"},{"value":"1,16E-02","module":"A4"},{"value":"9,86E-04","module":"A5"},{"value":"1,84E+00","module":"B6"},{"value":"0,0E+00","module":"C1"},{"value":"4,89E-03","module":"C2"},{"value":"7,50E-03","module":"C3"},{"value":"6,08E-04","module":"C4"},{"value":"-2,08E-02","module":"D"}]},{"parameter":"POCP","unit":"kg NMVOC-eq","values":[{"value":"2,60E-01","module":"A1"},{"value":"1,01E-02","module":"A2"},{"value":"1,04E-02","module":"A3"},{"value":"1,06E-02","module":"A4"},{"value":"9,40E-04","module":"A5"},{"value":"1,12E+00","module":"B6"},{"value":"0,0E+00","module":"C1"},{"value":"4,48E-03","module":"C2"},{"value":"4,86E-03","module":"C3"},{"value":"4,52E-04","module":"C4"},{"value":"-1,93E-03","module":"D"}]},{"parameter":"ADPE","unit":"kg Sb-eq","values":[{"value":"7,51E-03","module":"A1"},{"value":"1,42E-07","module":"A2"},{"value":"6,09E-05","module":"A3"},{"value":"1,68E-06","module":"A4"},{"value":"1,04E-08","module":"A5"},{"value":"2,41E-04","module":"B6"},{"value":"0,0E+00","module":"C1"},{"value":"6,73E-08","module":"C2"},{"value":"8,82E-07","module":"C3"},{"value":"1,32E-08","module":"C4"},{"value":"-1,26E-03","module":"D"}]},{"parameter":"ADPF","unit":"MJ","values":[{"value":"1,71E+03","module":"A1"},{"value":"2,47E+01","module":"A2"},{"value":"6,15E+01","module":"A3"},{"value":"2,69E+01","module":"A4"},{"value":"1,18E+00","module":"A5"},{"value":"1,46E+04","module":"B6"},{"value":"0,0E+00","module":"C1"},{"value":"1,11E+01","module":"C2"},{"value":"5,45E+01","module":"C3"},{"value":"2,81E+00","module":"C4"},{"value":"-2,03E+01","module":"D"}]},{"parameter":"WDP","unit":"m^3 world-eq deprived","values":[{"value":"2,79E+01","module":"A1"},{"value":"1,70E-02","module":"A2"},{"value":"3,41E-01","module":"A3"},{"value":"2,65E-02","module":"A4"},{"value":"4,21E-01","module":"A5"},{"value":"1,81E+02","module":"B6"},{"value":"0,0E+00","module":"C1"},{"value":"8,11E-03","module":"C2"},{"value":"1,14E+00","module":"C3"},{"value":"-2,16E-03","module":"C4"},{"value":"-8,43E-01","module":"D"}]},{"parameter":"EP-freshwater","unit":"kg P-eq","values":[{"value":"1,69E-03","module":"A1"},{"value":"5,25E-06","module":"A2"},{"value":"7,38E-05","module":"A3"},{"value":"6,34E-06","module":"A4"},{"value":"1,43E-07","module":"A5"},{"value":"2,22E-03","module":"B6"},{"value":"0,0E+00","module":"C1"},{"value":"2,53E-06","module":"C2"},{"value":"1,18E-05","module":"C3"},{"value":"2,14E-05","module":"C4"},{"value":"-5,14E-06","module":"D"}]},{"parameter":"EP-marine","unit":"kg N-eq","values":[{"value":"8,28E-02","module":"A1"},{"value":"4,53E-03","module":"A2"},{"value":"3,68E-03","module":"A3"},{"value":"5,57E-03","module":"A4"},{"value":"3,60E-04","module":"A5"},{"value":"4,08E-01","module":"B6"},{"value":"0,0E+00","module":"C1"},{"value":"2,36E-03","module":"C2"},{"value":"1,78E-03","module":"C3"},{"value":"1,40E-04","module":"C4"},{"value":"-4,77E-04","module":"D"}]},{"parameter":"EP-terrestrial","unit":"mol N-eq","values":[{"value":"8,71E-01","module":"A1"},{"value":"5,01E-02","module":"A2"},{"value":"3,68E-02","module":"A3"},{"value":"6,17E-02","module":"A4"},{"value":"4,47E-03","module":"A5"},{"value":"4,28E+00","module":"B6"},{"value":"0,0E+00","module":"C1"},{"value":"2,61E-02","module":"C2"},{"value":"1,96E-02","module":"C3"},{"value":"1,54E-03","module":"C4"},{"value":"-4,56E-03","module":"D"}]}],"additional_environmental_impact":[{"parameter":"PM","unit":"Disease incidence","values":[{"value":"7,90E-06","module":"A1"},{"value":"1,38E-07","module":"A2"},{"value":"2,51E-07","module":"A3"},{"value":"6,91E-08","module":"A4"},{"value":"5,56E-09","module":"A5"},{"value":"1,54E-05","module":"B6"},{"value":"0,0E+00","module":"C1"},{"value":"2,86E-08","module":"C2"},{"value":"6,33E-08","module":"C3"},{"value":"6,20E-09","module":"C4"},{"value":"-3,32E-07","module":"D"}]},{"parameter":"ETP-fw","unit":"CTUe","values":[{"value":"9,40E+02","module":"A1"},{"value":"1,84E+01","module":"A2"},{"value":"1,95E+01","module":"A3"},{"value":"1,97E+01","module":"A4"},{"value":"5,93E-01","module":"A5"},{"value":"6,25E+03","module":"B6"},{"value":"0,0E+00","module":"C1"},{"value":"8,31E+00","module":"C2"},{"value":"2,36E+01","module":"C3"},{"value":"1,98E+00","module":"C4"},{"value":"-1,17E+01","module":"D"}]},{"parameter":"HTP-c","unit":"CTUh","values":[{"value":"1,66E-06","module":"A1"},{"value":"3,79E-10","module":"A2"},{"value":"6,61E-07","module":"A3"},{"value":"8,74E-10","module":"A4"},{"value":"2,91E-11","module":"A5"},{"value":"1,73E-07","module":"B6"},{"value":"0,0E+00","module":"C1"},{"value":"1,72E-10","module":"C2"},{"value":"7,03E-10","module":"C3"},{"value":"1,13E-10","module":"C4"},{"value":"-6,42E-08","module":"D"}]},{"parameter":"HTP-nc","unit":"CTUh","values":[{"value":"2,80E-06","module":"A1"},{"value":"2,07E-08","module":"A2"},{"value":"6,13E-08","module":"A3"},{"value":"2,38E-08","module":"A4"},{"value":"1,36E-09","module":"A5"},{"value":"6,36E-06","module":"B6"},{"value":"0,0E+00","module":"C1"},{"value":"9,86E-09","module":"C2"},{"value":"2,79E-08","module":"C3"},{"value":"9,89E-09","module":"C4"},{"value":"-9,39E-09","module":"D"}]},{"parameter":"SQP","unit":"SQP","values":[{"value":"5,11E+02","module":"A1"},{"value":"8,02E+00","module":"A2"},{"value":"1,17E+02","module":"A3"},{"value":"9,32E+00","module":"A4"},{"value":"3,20E-01","module":"A5"},{"value":"4,65E+03","module":"B6"},{"value":"0,0E+00","module":"C1"},{"value":"3,90E+00","module":"C2"},{"value":"1,72E+01","module":"C3"},{"value":"2,03E-01","module":"C4"},{"value":"-2,51E+01","module":"D"}]}],"resource_use":[{"parameter":"PERE","unit":"MJ","values":[{"value":"4,89E+02","module":"A1"},{"value":"1,33E+00","module":"A2"},{"value":"6,04E+01","module":"A3"},{"value":"1,67E+00","module":"A4"},{"value":"2,03E-01","module":"A5"},{"value":"6,48E+03","module":"B6"},{"value":"0,0E+00","module":"C1"},{"value":"6,42E-01","module":"C2"},{"value":"2,37E+01","module":"C3"},{"value":"1,97E-01","module":"C4"},{"value":"5,44E+00","module":"D"}]},{"parameter":"PERM","unit":"MJ","values":[{"value":"0,0E+00","module":"A1"},{"value":"0,0E+00","module":"A2"},{"value":"0,0E+00","module":"A3"},{"value":"0,0E+00","module":"A4"},{"value":"0,0E+00","module":"A5"},{"value":"0,0E+00","module":"B6"},{"value":"0,0E+00","module":"C1"},{"value":"0,0E+00","module":"C2"},{"value":"0,0E+00","module":"C3"},{"value":"0,0E+00","module":"C4"},{"value":"0,0E+00","module":"D"}]},{"parameter":"PERT","unit":"MJ","values":[{"value":"4,89E+02","module":"A1"},{"value":"1,33E+00","module":"A2"},{"value":"6,04E+01","module":"A3"},{"value":"1,67E+00","module":"A4"},{"value":"2,03E-01","module":"A5"},{"value":"6,48E+03","module":"B6"},{"value":"0,0E+00","module":"C1"},{"value":"6,42E-01","module":"C2"},{"value":"2,37E+01","module":"C3"},{"value":"1,97E-01","module":"C4"},{"value":"5,44E+00","module":"D"}]},{"parameter":"PENRE","unit":"MJ","values":[{"value":"1,71E+03","module":"A1"},{"value":"2,48E+01","module":"A2"},{"value":"6,15E+01","module":"A3"},{"value":"2,70E+01","module":"A4"},{"value":"1,18E+00","module":"A5"},{"value":"1,46E+04","module":"B6"},{"value":"0,0E+00","module":"C1"},{"value":"1,11E+01","module":"C2"},{"value":"5,45E+01","module":"C3"},{"value":"2,81E+00","module":"C4"},{"value":"-2,01E+01","module":"D"}]},{"parameter":"PENRM","unit":"MJ","values":[{"value":"0,0E+00","module":"A1"},{"value":"0,0E+00","module":"A2"},{"value":"0,0E+00","module":"A3"},{"value":"0,0E+00","module":"A4"},{"value":"0,0E+00","module":"A5"},{"value":"0,0E+00","module":"B6"},{"value":"0,0E+00","module":"C1"},{"value":"0,0E+00","module":"C2"},{"value":"0,0E+00","module":"C3"},{"value":"0,0E+00","module":"C4"},{"value":"0,0E+00","module":"D"}]},{"parameter":"PENRT","unit":"MJ","values":[{"value":"1,71E+03","module":"A1"},{"value":"2,48E+01","module":"A2"},{"value":"6,15E+01","module":"A3"},{"value":"2,70E+01","module":"A4"},{"value":"1,18E+00","module":"A5"},{"value":"1,46E+04","module":"B6"},{"value":"0,0E+00","module":"C1"},{"value":"1,11E+01","module":"C2"},{"value":"5,45E+01","module":"C3"},{"value":"2,81E+00","module":"C4"},{"value":"-2,01E+01","module":"D"}]},{"parameter":"SM","unit":"kg","values":[{"value":"2,48E+01","module":"A1"},{"value":"0,0E+00","module":"A2"},{"value":"2,38E-01","module":"A3"},{"value":"5,02E-03","module":"A4"},{"value":"0,0E+00","module":"A5"},{"value":"0,0E+00","module":"B6"},{"value":"0,0E+00","module":"C1"},{"value":"0,0E+00","module":"C2"},{"value":"0,0E+00","module":"C3"},{"value":"0,0E+00","module":"C4"},{"value":"0,0E+00","module":"D"}]},{"parameter":"RSF","unit":"MJ","values":[{"value":"1,46E-23","module":"A1"},{"value":"0,0E+00","module":"A2"},{"value":"0,0E+00","module":"A3"},{"value":"2,91E-27","module":"A4"},{"value":"0,0E+00","module":"A5"},{"value":"0,0E+00","module":"B6"},{"value":"0,0E+00","module":"C1"},{"value":"0,0E+00","module":"C2"},{"value":"0,0E+00","module":"C3"},{"value":"0,0E+00","module":"C4"},{"value":"0,0E+00","module":"D"}]},{"parameter":"NRSF","unit":"MJ","values":[{"value":"1,71E-22","module":"A1"},{"value":"0,0E+00","module":"A2"},{"value":"0,0E+00","module":"A3"},{"value":"3,42E-26","module":"A4"},{"value":"0,0E+00","module":"A5"},{"value":"0,0E+00","module":"B6"},{"value":"0,0E+00","module":"C1"},{"value":"0,0E+00","module":"C2"},{"value":"0,0E+00","module":"C3"},{"value":"0,0E+00","module":"C4"},{"value":"0,0E+00","module":"D"}]},{"parameter":"FW","unit":"m^3","values":[{"value":"8,98E-01","module":"A1"},{"value":"1,55E-03","module":"A2"},{"value":"3,09E-02","module":"A3"},{"value":"2,02E-03","module":"A4"},{"value":"9,93E-03","module":"A5"},{"value":"7,49E+00","module":"B6"},{"value":"0,0E+00","module":"C1"},{"value":"7,48E-04","module":"C2"},{"value":"3,84E-02","module":"C3"},{"value":"3,57E-05","module":"C4"},{"value":"2,61E-02","module":"D"}]}],"end_of_life_waste":[{"parameter":"HWD","unit":"kg","values":[{"value":"4,67E-04","module":"A1"},{"value":"1,06E-06","module":"A2"},{"value":"1,22E-04","module":"A3"},{"value":"1,33E-06","module":"A4"},{"value":"6,11E-09","module":"A5"},{"value":"6,05E-06","module":"B6"},{"value":"0,0E+00","module":"C1"},{"value":"5,15E-07","module":"C2"},{"value":"2,65E-08","module":"C3"},{"value":"1,13E-08","module":"C4"},{"value":"-3,12E-04","module":"D"}]},{"parameter":"NHWD","unit":"kg","values":[{"value":"5,35E+00","module":"A1"},{"value":"3,83E-03","module":"A2"},{"value":"3,07E-01","module":"A3"},{"value":"5,61E-03","module":"A4"},{"value":"1,12E-01","module":"A5"},{"value":"1,04E+01","module":"B6"},{"value":"0,0E+00","module":"C1"},{"value":"1,77E-03","module":"C2"},{"value":"8,00E-01","module":"C3"},{"value":"3,22E+00","module":"C4"},{"value":"2,14E+00","module":"D"}]},{"parameter":"RWD","unit":"kg","values":[{"value":"7,58E-02","module":"A1"},{"value":"4,44E-05","module":"A2"},{"value":"1,69E-03","module":"A3"},{"value":"7,10E-05","module":"A4"},{"value":"5,67E-05","module":"A5"},{"value":"2,22E+00","module":"B6"},{"value":"0,0E+00","module":"C1"},{"value":"2,05E-05","module":"C2"},{"value":"8,10E-03","module":"C3"},{"value":"3,36E-05","module":"C4"},{"value":"-1,65E-03","module":"D"}]}],"end_of_life_flow":[{"parameter":"CRU","unit":"kg","values":[{"value":"0,0E+00","module":"A1"},{"value":"0,0E+00","module":"A2"},{"value":"0,0E+00","module":"A3"},{"value":"0,0E+00","module":"A4"},{"value":"0,0E+00","module":"A5"},{"value":"0,0E+00","module":"B6"},{"value":"0,0E+00","module":"C1"},{"value":"0,0E+00","module":"C2"},{"value":"0,0E+00","module":"C3"},{"value":"0,0E+00","module":"C4"},{"value":"0,0E+00","module":"D"}]},{"parameter":"MFR","unit":"kg","values":[{"value":"0,0E+00","module":"A1"},{"value":"0,0E+00","module":"A2"},{"value":"0,0E+00","module":"A3"},{"value":"0,0E+00","module":"A4"},{"value":"0,0E+00","module":"A5"},{"value":"0,0E+00","module":"B6"},{"value":"0,0E+00","module":"C1"},{"value":"0,0E+00","module":"C2"},{"value":"2,38E+01","module":"C3"},{"value":"0,0E+00","module":"C4"},{"value":"0,0E+00","module":"D"}]},{"parameter":"MER","unit":"kg","values":[{"value":"0,0E+00","module":"A1"},{"value":"0,0E+00","module":"A2"},{"value":"0,0E+00","module":"A3"},{"value":"0,0E+00","module":"A4"},{"value":"0,0E+00","module":"A5"},{"value":"0,0E+00","module":"B6"},{"value":"0,0E+00","module":"C1"},{"value":"0,0E+00","module":"C2"},{"value":"0,0E+00","module":"C3"},{"value":"0,0E+00","module":"C4"},{"value":"0,0E+00","module":"D"}]},{"parameter":"EEE","unit":"MJ","values":[{"value":"0,0E+00","module":"A1"},{"value":"0,0E+00","module":"A2"},{"value":"0,0E+00","module":"A3"},{"value":"0,0E+00","module":"A4"},{"value":"5,21E+00","module":"A5"},{"value":"0,0E+00","module":"B6"},{"value":"0,0E+00","module":"C1"},{"value":"0,0E+00","module":"C2"},{"value":"0,0E+00","module":"C3"},{"value":"0,0E+00","module":"C4"},{"value":"0,0E+00","module":"D"}]},{"parameter":"EET","unit":"MJ","values":[{"value":"0,0E+00","module":"A1"},{"value":"0,0E+00","module":"A2"},{"value":"0,0E+00","module":"A3"},{"value":"0,0E+00","module":"A4"},{"value":"9,46E+00","module":"A5"},{"value":"0,0E+00","module":"B6"},{"value":"0,0E+00","module":"C1"},{"value":"0,0E+00","module":"C2"},{"value":"1,43E+01","module":"C3"},{"value":"0,0E+00","module":"C4"},{"value":"0,0E+00","module":"D"}]}]}