{"product_name":"MAGNA 3 100-80/100/120 (Gusseisen)","epd_id":"EPD-GRU-20230075-CBC1-EN","compliance":["DIN EN 15804+A2","ISO 14025"],"producer_name":"Grundfos Holding A/S","environmental_impact":[{"parameter":"GWP-total","unit":"kg CO2-eq","values":[{"value":"1,41E+02","module":"A1"},{"value":"2,13E+00","module":"A2"},{"value":"8,21E-02","module":"A3"},{"value":"2,32E+00","module":"A4"},{"value":"4,06E+00","module":"A5"},{"value":"8,17E+02","module":"B6"},{"value":"0,0E+00","module":"C1"},{"value":"9,58E-01","module":"C2"},{"value":"8,45E+00","module":"C3"},{"value":"2,17E-01","module":"C4"},{"value":"6,39E-01","module":"D"}]},{"parameter":"GWP-fossil","unit":"kg CO2-eq","values":[{"value":"1,40E+02","module":"A1"},{"value":"2,11E+00","module":"A2"},{"value":"4,84E+00","module":"A3"},{"value":"2,31E+00","module":"A4"},{"value":"1,86E-01","module":"A5"},{"value":"8,13E+02","module":"B6"},{"value":"0,0E+00","module":"C1"},{"value":"9,52E-01","module":"C2"},{"value":"8,44E+00","module":"C3"},{"value":"2,23E-01","module":"C4"},{"value":"6,45E-01","module":"D"}]},{"parameter":"GWP-biogenic","unit":"kg CO2-eq","values":[{"value":"8,37E-01","module":"A1"},{"value":"-3,10E-03","module":"A2"},{"value":"-4,80E+00","module":"A3"},{"value":"-4,61E-03","module":"A4"},{"value":"3,88E+00","module":"A5"},{"value":"2,71E+00","module":"B6"},{"value":"0,0E+00","module":"C1"},{"value":"-1,61E-03","module":"C2"},{"value":"1,04E-02","module":"C3"},{"value":"-6,72E-03","module":"C4"},{"value":"-1,20E-03","module":"D"}]},{"parameter":"GWP-luluc","unit":"kg CO2-eq","values":[{"value":"2,82E-01","module":"A1"},{"value":"1,59E-02","module":"A2"},{"value":"4,23E-02","module":"A3"},{"value":"1,83E-02","module":"A4"},{"value":"1,38E-04","module":"A5"},{"value":"1,18E+00","module":"B6"},{"value":"0,0E+00","module":"C1"},{"value":"7,74E-03","module":"C2"},{"value":"5,10E-03","module":"C3"},{"value":"1,96E-04","module":"C4"},{"value":"-4,73E-03","module":"D"}]},{"parameter":"ODP","unit":"kg CFC11-eq","values":[{"value":"1,04E-07","module":"A1"},{"value":"3,76E-16","module":"A2"},{"value":"4,08E-09","module":"A3"},{"value":"2,15E-11","module":"A4"},{"value":"7,41E-16","module":"A5"},{"value":"1,79E-11","module":"B6"},{"value":"0,0E+00","module":"C1"},{"value":"1,76E-16","module":"C2"},{"value":"7,69E-14","module":"C3"},{"value":"5,02E-16","module":"C4"},{"value":"-9,38E-13","module":"D"}]},{"parameter":"AP","unit":"mol H^(+)-eq","values":[{"value":"6,48E-01","module":"A1"},{"value":"1,36E-02","module":"A2"},{"value":"1,91E-02","module":"A3"},{"value":"1,34E-02","module":"A4"},{"value":"1,17E-03","module":"A5"},{"value":"1,80E+00","module":"B6"},{"value":"0,0E+00","module":"C1"},{"value":"5,63E-03","module":"C2"},{"value":"8,53E-03","module":"C3"},{"value":"6,93E-04","module":"C4"},{"value":"-1,80E-02","module":"D"}]},{"parameter":"POCP","unit":"kg NMVOC-eq","values":[{"value":"2,77E-01","module":"A1"},{"value":"1,12E-02","module":"A2"},{"value":"1,14E-02","module":"A3"},{"value":"1,22E-02","module":"A4"},{"value":"1,12E-03","module":"A5"},{"value":"1,09E+00","module":"B6"},{"value":"0,0E+00","module":"C1"},{"value":"5,15E-03","module":"C2"},{"value":"5,49E-03","module":"C3"},{"value":"5,14E-04","module":"C4"},{"value":"-2,66E-05","module":"D"}]},{"parameter":"ADPE","unit":"kg Sb-eq","values":[{"value":"7,51E-03","module":"A1"},{"value":"1,63E-07","module":"A2"},{"value":"6,10E-05","module":"A3"},{"value":"1,70E-06","module":"A4"},{"value":"1,24E-08","module":"A5"},{"value":"2,35E-04","module":"B6"},{"value":"0,0E+00","module":"C1"},{"value":"7,74E-08","module":"C2"},{"value":"1,01E-06","module":"C3"},{"value":"1,51E-08","module":"C4"},{"value":"-1,26E-03","module":"D"}]},{"parameter":"ADPF","unit":"MJ","values":[{"value":"1,88E+03","module":"A1"},{"value":"2,81E+01","module":"A2"},{"value":"6,68E+01","module":"A3"},{"value":"3,10E+01","module":"A4"},{"value":"1,40E+00","module":"A5"},{"value":"1,43E+04","module":"B6"},{"value":"0,0E+00","module":"C1"},{"value":"1,28E+01","module":"C2"},{"value":"6,25E+01","module":"C3"},{"value":"3,20E+00","module":"C4"},{"value":"-1,71E+01","module":"D"}]},{"parameter":"WDP","unit":"m^3 world-eq deprived","values":[{"value":"2,83E+01","module":"A1"},{"value":"1,95E-02","module":"A2"},{"value":"4,57E-01","module":"A3"},{"value":"2,98E-02","module":"A4"},{"value":"5,01E-01","module":"A5"},{"value":"1,77E+02","module":"B6"},{"value":"0,0E+00","module":"C1"},{"value":"9,33E-03","module":"C2"},{"value":"1,25E+00","module":"C3"},{"value":"-2,46E-03","module":"C4"},{"value":"-8,96E-01","module":"D"}]},{"parameter":"EP-freshwater","unit":"kg P-eq","values":[{"value":"1,73E-03","module":"A1"},{"value":"6,03E-06","module":"A2"},{"value":"8,45E-05","module":"A3"},{"value":"7,26E-06","module":"A4"},{"value":"1,70E-07","module":"A5"},{"value":"2,17E-03","module":"B6"},{"value":"0,0E+00","module":"C1"},{"value":"2,91E-06","module":"C2"},{"value":"1,35E-05","module":"C3"},{"value":"2,43E-05","module":"C4"},{"value":"-5,35E-06","module":"D"}]},{"parameter":"EP-marine","unit":"kg N-eq","values":[{"value":"8,84E-02","module":"A1"},{"value":"5,07E-03","module":"A2"},{"value":"4,09E-03","module":"A3"},{"value":"6,42E-03","module":"A4"},{"value":"4,29E-04","module":"A5"},{"value":"3,99E-01","module":"B6"},{"value":"0,0E+00","module":"C1"},{"value":"2,71E-03","module":"C2"},{"value":"2,01E-03","module":"C3"},{"value":"1,60E-04","module":"C4"},{"value":"7,86E-05","module":"D"}]},{"parameter":"EP-terrestrial","unit":"mol N-eq","values":[{"value":"9,30E-01","module":"A1"},{"value":"5,62E-02","module":"A2"},{"value":"4,07E-02","module":"A3"},{"value":"7,10E-02","module":"A4"},{"value":"5,33E-03","module":"A5"},{"value":"4,19E+00","module":"B6"},{"value":"0,0E+00","module":"C1"},{"value":"3,01E-02","module":"C2"},{"value":"2,21E-02","module":"C3"},{"value":"1,75E-03","module":"C4"},{"value":"1,48E-03","module":"D"}]}],"additional_environmental_impact":[{"parameter":"PM","unit":"Disease incidence","values":[{"value":"8,37E-06","module":"A1"},{"value":"1,44E-07","module":"A2"},{"value":"2,64E-07","module":"A3"},{"value":"7,95E-08","module":"A4"},{"value":"6,61E-09","module":"A5"},{"value":"1,51E-05","module":"B6"},{"value":"0,0E+00","module":"C1"},{"value":"3,29E-08","module":"C2"},{"value":"7,19E-08","module":"C3"},{"value":"7,06E-09","module":"C4"},{"value":"-2,92E-07","module":"D"}]},{"parameter":"ETP-fw","unit":"CTUe","values":[{"value":"9,96E+02","module":"A1"},{"value":"2,10E+01","module":"A2"},{"value":"2,06E+01","module":"A3"},{"value":"2,27E+01","module":"A4"},{"value":"7,04E-01","module":"A5"},{"value":"6,12E+03","module":"B6"},{"value":"0,0E+00","module":"C1"},{"value":"9,55E+00","module":"C2"},{"value":"2,71E+01","module":"C3"},{"value":"2,25E+00","module":"C4"},{"value":"-1,12E+01","module":"D"}]},{"parameter":"HTP-c","unit":"CTUh","values":[{"value":"1,64E-06","module":"A1"},{"value":"4,31E-10","module":"A2"},{"value":"6,61E-07","module":"A3"},{"value":"9,35E-10","module":"A4"},{"value":"3,45E-11","module":"A5"},{"value":"1,69E-07","module":"B6"},{"value":"0,0E+00","module":"C1"},{"value":"1,98E-10","module":"C2"},{"value":"8,00E-10","module":"C3"},{"value":"1,29E-10","module":"C4"},{"value":"-6,18E-08","module":"D"}]},{"parameter":"HTP-nc","unit":"CTUh","values":[{"value":"2,91E-06","module":"A1"},{"value":"2,37E-08","module":"A2"},{"value":"6,59E-08","module":"A3"},{"value":"2,74E-08","module":"A4"},{"value":"1,59E-09","module":"A5"},{"value":"6,22E-06","module":"B6"},{"value":"0,0E+00","module":"C1"},{"value":"1,13E-08","module":"C2"},{"value":"3,17E-08","module":"C3"},{"value":"1,13E-08","module":"C4"},{"value":"-4,34E-09","module":"D"}]},{"parameter":"SQP","unit":"SQP","values":[{"value":"5,70E+02","module":"A1"},{"value":"9,22E+00","module":"A2"},{"value":"1,39E+02","module":"A3"},{"value":"1,07E+01","module":"A4"},{"value":"3,81E-01","module":"A5"},{"value":"4,55E+03","module":"B6"},{"value":"0,0E+00","module":"C1"},{"value":"4,48E+00","module":"C2"},{"value":"1,97E+01","module":"C3"},{"value":"2,31E-01","module":"C4"},{"value":"-2,66E+01","module":"D"}]}],"resource_use":[{"parameter":"PERE","unit":"MJ","values":[{"value":"5,58E+02","module":"A1"},{"value":"1,52E+00","module":"A2"},{"value":"7,07E+01","module":"A3"},{"value":"1,93E+00","module":"A4"},{"value":"2,41E-01","module":"A5"},{"value":"6,34E+03","module":"B6"},{"value":"0,0E+00","module":"C1"},{"value":"7,38E-01","module":"C2"},{"value":"2,72E+01","module":"C3"},{"value":"2,24E-01","module":"C4"},{"value":"3,34E+00","module":"D"}]},{"parameter":"PERM","unit":"MJ","values":[{"value":"0,0E+00","module":"A1"},{"value":"0,0E+00","module":"A2"},{"value":"0,0E+00","module":"A3"},{"value":"0,0E+00","module":"A4"},{"value":"0,0E+00","module":"A5"},{"value":"0,0E+00","module":"B6"},{"value":"0,0E+00","module":"C1"},{"value":"0,0E+00","module":"C2"},{"value":"0,0E+00","module":"C3"},{"value":"0,0E+00","module":"C4"},{"value":"0,0E+00","module":"D"}]},{"parameter":"PERT","unit":"MJ","values":[{"value":"5,58E+02","module":"A1"},{"value":"1,52E+00","module":"A2"},{"value":"7,07E+01","module":"A3"},{"value":"1,93E+00","module":"A4"},{"value":"2,41E-01","module":"A5"},{"value":"6,34E+03","module":"B6"},{"value":"0,0E+00","module":"C1"},{"value":"7,38E-01","module":"C2"},{"value":"2,72E+01","module":"C3"},{"value":"2,24E-01","module":"C4"},{"value":"3,34E+00","module":"D"}]},{"parameter":"PENRE","unit":"MJ","values":[{"value":"1,88E+03","module":"A1"},{"value":"2,82E+01","module":"A2"},{"value":"6,68E+01","module":"A3"},{"value":"3,11E+01","module":"A4"},{"value":"1,40E+00","module":"A5"},{"value":"1,43E+04","module":"B6"},{"value":"0,0E+00","module":"C1"},{"value":"1,28E+01","module":"C2"},{"value":"6,25E+01","module":"C3"},{"value":"3,20E+00","module":"C4"},{"value":"-1,69E+01","module":"D"}]},{"parameter":"PENRM","unit":"MJ","values":[{"value":"0,0E+00","module":"A1"},{"value":"0,0E+00","module":"A2"},{"value":"0,0E+00","module":"A3"},{"value":"0,0E+00","module":"A4"},{"value":"0,0E+00","module":"A5"},{"value":"0,0E+00","module":"B6"},{"value":"0,0E+00","module":"C1"},{"value":"0,0E+00","module":"C2"},{"value":"0,0E+00","module":"C3"},{"value":"0,0E+00","module":"C4"},{"value":"0,0E+00","module":"D"}]},{"parameter":"PENRT","unit":"MJ","values":[{"value":"1,88E+03","module":"A1"},{"value":"2,82E+01","module":"A2"},{"value":"6,68E+01","module":"A3"},{"value":"3,11E+01","module":"A4"},{"value":"1,40E+00","module":"A5"},{"value":"1,43E+04","module":"B6"},{"value":"0,0E+00","module":"C1"},{"value":"1,28E+01","module":"C2"},{"value":"6,25E+01","module":"C3"},{"value":"3,20E+00","module":"C4"},{"value":"-1,69E+01","module":"D"}]},{"parameter":"SM","unit":"kg","values":[{"value":"2,94E+01","module":"A1"},{"value":"0,0E+00","module":"A2"},{"value":"2,38E-01","module":"A3"},{"value":"5,94E-03","module":"A4"},{"value":"0,0E+00","module":"A5"},{"value":"0,0E+00","module":"B6"},{"value":"0,0E+00","module":"C1"},{"value":"0,0E+00","module":"C2"},{"value":"0,0E+00","module":"C3"},{"value":"0,0E+00","module":"C4"},{"value":"0,0E+00","module":"D"}]},{"parameter":"RSF","unit":"MJ","values":[{"value":"1,46E-23","module":"A1"},{"value":"0,0E+00","module":"A2"},{"value":"0,0E+00","module":"A3"},{"value":"2,91E-27","module":"A4"},{"value":"0,0E+00","module":"A5"},{"value":"0,0E+00","module":"B6"},{"value":"0,0E+00","module":"C1"},{"value":"0,0E+00","module":"C2"},{"value":"0,0E+00","module":"C3"},{"value":"0,0E+00","module":"C4"},{"value":"0,0E+00","module":"D"}]},{"parameter":"NRSF","unit":"MJ","values":[{"value":"1,71E-22","module":"A1"},{"value":"0,0E+00","module":"A2"},{"value":"0,0E+00","module":"A3"},{"value":"3,42E-26","module":"A4"},{"value":"0,0E+00","module":"A5"},{"value":"0,0E+00","module":"B6"},{"value":"0,0E+00","module":"C1"},{"value":"0,0E+00","module":"C2"},{"value":"0,0E+00","module":"C3"},{"value":"0,0E+00","module":"C4"},{"value":"0,0E+00","module":"D"}]},{"parameter":"FW","unit":"m^3","values":[{"value":"9,43E-01","module":"A1"},{"value":"1,78E-03","module":"A2"},{"value":"3,65E-02","module":"A3"},{"value":"2,31E-03","module":"A4"},{"value":"1,18E-02","module":"A5"},{"value":"7,33E+00","module":"B6"},{"value":"0,0E+00","module":"C1"},{"value":"8,60E-04","module":"C2"},{"value":"4,29E-02","module":"C3"},{"value":"4,07E-05","module":"C4"},{"value":"2,55E-02","module":"D"}]}],"end_of_life_waste":[{"parameter":"HWD","unit":"kg","values":[{"value":"5,79E-04","module":"A1"},{"value":"1,22E-06","module":"A2"},{"value":"1,22E-04","module":"A3"},{"value":"1,54E-06","module":"A4"},{"value":"7,27E-09","module":"A5"},{"value":"5,92E-06","module":"B6"},{"value":"0,0E+00","module":"C1"},{"value":"5,93E-07","module":"C2"},{"value":"3,01E-08","module":"C3"},{"value":"1,28E-08","module":"C4"},{"value":"-3,09E-04","module":"D"}]},{"parameter":"NHWD","unit":"kg","values":[{"value":"5,50E+00","module":"A1"},{"value":"4,37E-03","module":"A2"},{"value":"3,20E-01","module":"A3"},{"value":"6,32E-03","module":"A4"},{"value":"1,32E-01","module":"A5"},{"value":"1,01E+01","module":"B6"},{"value":"0,0E+00","module":"C1"},{"value":"2,03E-03","module":"C2"},{"value":"8,87E-01","module":"C3"},{"value":"3,66E+00","module":"C4"},{"value":"2,15E+00","module":"D"}]},{"parameter":"RWD","unit":"kg","values":[{"value":"8,66E-02","module":"A1"},{"value":"5,06E-05","module":"A2"},{"value":"1,83E-03","module":"A3"},{"value":"8,16E-05","module":"A4"},{"value":"6,75E-05","module":"A5"},{"value":"2,17E+00","module":"B6"},{"value":"0,0E+00","module":"C1"},{"value":"2,36E-05","module":"C2"},{"value":"9,30E-03","module":"C3"},{"value":"3,83E-05","module":"C4"},{"value":"-2,19E-03","module":"D"}]}],"end_of_life_flow":[{"parameter":"CRU","unit":"kg","values":[{"value":"0,0E+00","module":"A1"},{"value":"0,0E+00","module":"A2"},{"value":"0,0E+00","module":"A3"},{"value":"0,0E+00","module":"A4"},{"value":"0,0E+00","module":"A5"},{"value":"0,0E+00","module":"B6"},{"value":"0,0E+00","module":"C1"},{"value":"0,0E+00","module":"C2"},{"value":"0,0E+00","module":"C3"},{"value":"0,0E+00","module":"C4"},{"value":"0,0E+00","module":"D"}]},{"parameter":"MFR","unit":"kg","values":[{"value":"0,0E+00","module":"A1"},{"value":"0,0E+00","module":"A2"},{"value":"0,0E+00","module":"A3"},{"value":"0,0E+00","module":"A4"},{"value":"0,0E+00","module":"A5"},{"value":"0,0E+00","module":"B6"},{"value":"0,0E+00","module":"C1"},{"value":"0,0E+00","module":"C2"},{"value":"2,77E+01","module":"C3"},{"value":"0,0E+00","module":"C4"},{"value":"0,0E+00","module":"D"}]},{"parameter":"MER","unit":"kg","values":[{"value":"0,0E+00","module":"A1"},{"value":"0,0E+00","module":"A2"},{"value":"0,0E+00","module":"A3"},{"value":"0,0E+00","module":"A4"},{"value":"0,0E+00","module":"A5"},{"value":"0,0E+00","module":"B6"},{"value":"0,0E+00","module":"C1"},{"value":"0,0E+00","module":"C2"},{"value":"0,0E+00","module":"C3"},{"value":"0,0E+00","module":"C4"},{"value":"0,0E+00","module":"D"}]},{"parameter":"EEE","unit":"MJ","values":[{"value":"0,0E+00","module":"A1"},{"value":"0,0E+00","module":"A2"},{"value":"0,0E+00","module":"A3"},{"value":"0,0E+00","module":"A4"},{"value":"6,19E+00","module":"A5"},{"value":"0,0E+00","module":"B6"},{"value":"0,0E+00","module":"C1"},{"value":"0,0E+00","module":"C2"},{"value":"8,26E+00","module":"C3"},{"value":"0,0E+00","module":"C4"},{"value":"0,0E+00","module":"D"}]},{"parameter":"EET","unit":"MJ","values":[{"value":"0,0E+00","module":"A1"},{"value":"0,0E+00","module":"A2"},{"value":"0,0E+00","module":"A3"},{"value":"0,0E+00","module":"A4"},{"value":"1,12E+01","module":"A5"},{"value":"0,0E+00","module":"B6"},{"value":"0,0E+00","module":"C1"},{"value":"0,0E+00","module":"C2"},{"value":"1,49E+01","module":"C3"},{"value":"0,0E+00","module":"C4"},{"value":"0,0E+00","module":"D"}]}]}