{"product_name":"Majestic Pure Color (SEAP), Jotun Thailand Limited","epd_id":"NEPD-7997-7660","compliance":["EN 15804+A2","ISO 14025","ISO 21930"],"producer_name":"Jotun A/S","environmental_impact":[{"parameter":"GWP-total","unit":"kg CO2-eq.","values":[{"value":"1,99E+00","module":"A1"},{"value":"6,00E-02","module":"A2"},{"value":"6,95E-02","module":"A3"},{"value":"1,71E-02","module":"A4"},{"value":"0,0E+00","module":"C1"},{"value":"2,66E-03","module":"C2"},{"value":"0,0E+00","module":"C3"},{"value":"1,11E-02","module":"C4"},{"value":"0,0E+00","module":"D"}]},{"parameter":"GWP-fossil","unit":"kg CO2-eq.","values":[{"value":"1,99E+00","module":"A1"},{"value":"6,00E-02","module":"A2"},{"value":"6,91E-02","module":"A3"},{"value":"1,71E-02","module":"A4"},{"value":"0,0E+00","module":"C1"},{"value":"2,66E-03","module":"C2"},{"value":"0,0E+00","module":"C3"},{"value":"1,11E-02","module":"C4"},{"value":"0,0E+00","module":"D"}]},{"parameter":"GWP-biogenic","unit":"kg CO2-eq.","values":[{"value":"3,49E-05","module":"A1"},{"value":"1,79E-05","module":"A2"},{"value":"2,81E-04","module":"A3"},{"value":"6,78E-06","module":"A4"},{"value":"0,0E+00","module":"C1"},{"value":"1,06E-06","module":"C2"},{"value":"0,0E+00","module":"C3"},{"value":"5,31E-06","module":"C4"},{"value":"0,0E+00","module":"D"}]},{"parameter":"GWP-luluc","unit":"kg CO2-eq.","values":[{"value":"8,16E-05","module":"A1"},{"value":"3,68E-05","module":"A2"},{"value":"1,38E-04","module":"A3"},{"value":"5,15E-06","module":"A4"},{"value":"0,0E+00","module":"C1"},{"value":"8,01E-07","module":"C2"},{"value":"0,0E+00","module":"C3"},{"value":"3,66E-06","module":"C4"},{"value":"0,0E+00","module":"D"}]},{"parameter":"ODP","unit":"kg CFC 11-eq.","values":[{"value":"2,27E-07","module":"A1"},{"value":"1,29E-08","module":"A2"},{"value":"4,23E-09","module":"A3"},{"value":"3,85E-09","module":"A4"},{"value":"0,0E+00","module":"C1"},{"value":"6,00E-10","module":"C2"},{"value":"0,0E+00","module":"C3"},{"value":"3,08E-09","module":"C4"},{"value":"0,0E+00","module":"D"}]},{"parameter":"AP","unit":"mol H+-eq.","values":[{"value":"1,43E-02","module":"A1"},{"value":"1,62E-03","module":"A2"},{"value":"2,41E-04","module":"A3"},{"value":"8,77E-05","module":"A4"},{"value":"0,0E+00","module":"C1"},{"value":"1,36E-05","module":"C2"},{"value":"0,0E+00","module":"C3"},{"value":"6,15E-05","module":"C4"},{"value":"0,0E+00","module":"D"}]},{"parameter":"POCP","unit":"kg NMVOC-eq.","values":[{"value":"7,21E-03","module":"A1"},{"value":"1,17E-03","module":"A2"},{"value":"1,61E-04","module":"A3"},{"value":"9,62E-05","module":"A4"},{"value":"0,0E+00","module":"C1"},{"value":"1,50E-05","module":"C2"},{"value":"0,0E+00","module":"C3"},{"value":"6,45E-05","module":"C4"},{"value":"0,0E+00","module":"D"}]},{"parameter":"ADPE","unit":"kg Sb-eq.","values":[{"value":"1,78E-05","module":"A1"},{"value":"5,59E-07","module":"A2"},{"value":"5,10E-07","module":"A3"},{"value":"2,89E-07","module":"A4"},{"value":"0,0E+00","module":"C1"},{"value":"4,50E-08","module":"C2"},{"value":"0,0E+00","module":"C3"},{"value":"2,46E-07","module":"C4"},{"value":"0,0E+00","module":"D"}]},{"parameter":"ADPF","unit":"MJ","values":[{"value":"3,15E+01","module":"A1"},{"value":"7,97E-01","module":"A2"},{"value":"8,30E-01","module":"A3"},{"value":"2,63E-01","module":"A4"},{"value":"0,0E+00","module":"C1"},{"value":"4,09E-02","module":"C2"},{"value":"0,0E+00","module":"C3"},{"value":"2,06E-01","module":"C4"},{"value":"0,0E+00","module":"D"}]},{"parameter":"WDP","unit":"m3 world-eq.","values":[{"value":"1,05E+01","module":"A1"},{"value":"1,87E-01","module":"A2"},{"value":"1,59E+00","module":"A3"},{"value":"9,30E-02","module":"A4"},{"value":"0,0E+00","module":"C1"},{"value":"1,45E-02","module":"C2"},{"value":"0,0E+00","module":"C3"},{"value":"1,42E-01","module":"C4"},{"value":"0,0E+00","module":"D"}]},{"parameter":"EP-freshwater","unit":"kg P-eq.","values":[{"value":"4,38E-04","module":"A1"},{"value":"3,06E-07","module":"A2"},{"value":"4,15E-06","module":"A3"},{"value":"1,54E-07","module":"A4"},{"value":"0,0E+00","module":"C1"},{"value":"2,39E-08","module":"C2"},{"value":"0,0E+00","module":"C3"},{"value":"9,71E-08","module":"C4"},{"value":"0,0E+00","module":"D"}]},{"parameter":"EP-marine","unit":"kg N-eq.","values":[{"value":"2,24E-03","module":"A1"},{"value":"4,04E-04","module":"A2"},{"value":"4,79E-05","module":"A3"},{"value":"2,93E-05","module":"A4"},{"value":"0,0E+00","module":"C1"},{"value":"4,56E-06","module":"C2"},{"value":"0,0E+00","module":"C3"},{"value":"1,96E-05","module":"C4"},{"value":"0,0E+00","module":"D"}]},{"parameter":"EP-terrestrial","unit":"mol N-eq.","values":[{"value":"2,09E-02","module":"A1"},{"value":"4,49E-03","module":"A2"},{"value":"5,17E-04","module":"A3"},{"value":"3,23E-04","module":"A4"},{"value":"0,0E+00","module":"C1"},{"value":"5,03E-05","module":"C2"},{"value":"0,0E+00","module":"C3"},{"value":"2,16E-04","module":"C4"},{"value":"0,0E+00","module":"D"}]},{"parameter":"GWP-IOBC","unit":"kg CO2-eq.","values":[{"value":"1,99E+00","module":"A1"},{"value":"6,00E-02","module":"A2"},{"value":"6,81E-02","module":"A3"},{"value":"1,71E-02","module":"A4"},{"value":"0,0E+00","module":"C1"},{"value":"2,66E-03","module":"C2"},{"value":"0,0E+00","module":"C3"},{"value":"1,11E-02","module":"C4"},{"value":"0,0E+00","module":"D"}]}],"additional_environmental_impact":[{"parameter":"PM","unit":"disease incidence","values":[{"value":"2,07E-07","module":"A1"},{"value":"1,03E-09","module":"A2"},{"value":"1,14E-09","module":"A3"},{"value":"1,47E-09","module":"A4"},{"value":"0,0E+00","module":"C1"},{"value":"2,28E-10","module":"C2"},{"value":"0,0E+00","module":"C3"},{"value":"1,13E-09","module":"C4"},{"value":"0,0E+00","module":"D"}]},{"parameter":"ETP-fw","unit":"CTUe","values":[{"value":"1,35E+01","module":"A1"},{"value":"5,01E-01","module":"A2"},{"value":"5,80E-01","module":"A3"},{"value":"2,06E-01","module":"A4"},{"value":"0,0E+00","module":"C1"},{"value":"3,20E-02","module":"C2"},{"value":"0,0E+00","module":"C3"},{"value":"1,39E-01","module":"C4"},{"value":"0,0E+00","module":"D"}]},{"parameter":"HTP-c","unit":"CTUh","values":[{"value":"8,85E-09","module":"A1"},{"value":"0,0E+00","module":"A2"},{"value":"1,30E-11","module":"A3"},{"value":"0,0E+00","module":"A4"},{"value":"0,0E+00","module":"C1"},{"value":"0,0E+00","module":"C2"},{"value":"0,0E+00","module":"C3"},{"value":"1,00E-12","module":"C4"},{"value":"0,0E+00","module":"D"}]},{"parameter":"HTP-nc","unit":"CTUh","values":[{"value":"4,76E-07","module":"A1"},{"value":"1,27E-10","module":"A2"},{"value":"5,50E-10","module":"A3"},{"value":"1,84E-10","module":"A4"},{"value":"0,0E+00","module":"C1"},{"value":"2,90E-11","module":"C2"},{"value":"0,0E+00","module":"C3"},{"value":"1,35E-10","module":"C4"},{"value":"0,0E+00","module":"D"}]},{"parameter":"SQP","unit":"unitless","values":[{"value":"5,30E+00","module":"A1"},{"value":"2,90E-01","module":"A2"},{"value":"7,55E-02","module":"A3"},{"value":"2,98E-01","module":"A4"},{"value":"0,0E+00","module":"C1"},{"value":"4,63E-02","module":"C2"},{"value":"0,0E+00","module":"C3"},{"value":"2,55E-01","module":"C4"},{"value":"0,0E+00","module":"D"}]},{"parameter":"IRP","unit":"kBq U235-eq.","values":[{"value":"1,86E+02","module":"A1"},{"value":"3,41E-03","module":"A2"},{"value":"4,79E-04","module":"A3"},{"value":"1,11E-03","module":"A4"},{"value":"0,0E+00","module":"C1"},{"value":"1,73E-04","module":"C2"},{"value":"0,0E+00","module":"C3"},{"value":"8,77E-04","module":"C4"},{"value":"0,0E+00","module":"D"}]}],"resource_use":[{"parameter":"PERE","unit":"MJ","values":[{"value":"1,17E+00","module":"A1"},{"value":"6,11E-03","module":"A2"},{"value":"3,63E-02","module":"A3"},{"value":"2,83E-03","module":"A4"},{"value":"0,0E+00","module":"C1"},{"value":"4,40E-04","module":"C2"},{"value":"0,0E+00","module":"C3"},{"value":"2,40E-03","module":"C4"},{"value":"0,0E+00","module":"D"}]},{"parameter":"PERM","unit":"MJ","values":[{"value":"7,12E-02","module":"A1"},{"value":"0,0E+00","module":"A2"},{"value":"0,0E+00","module":"A3"},{"value":"0,0E+00","module":"A4"},{"value":"0,0E+00","module":"C1"},{"value":"0,0E+00","module":"C2"},{"value":"0,0E+00","module":"C3"},{"value":"0,0E+00","module":"C4"},{"value":"0,0E+00","module":"D"}]},{"parameter":"PERT","unit":"MJ","values":[{"value":"1,24E+00","module":"A1"},{"value":"6,11E-03","module":"A2"},{"value":"3,63E-02","module":"A3"},{"value":"2,83E-03","module":"A4"},{"value":"0,0E+00","module":"C1"},{"value":"4,40E-04","module":"C2"},{"value":"0,0E+00","module":"C3"},{"value":"2,40E-03","module":"C4"},{"value":"0,0E+00","module":"D"}]},{"parameter":"PENRE","unit":"MJ","values":[{"value":"3,31E+01","module":"A1"},{"value":"7,97E-01","module":"A2"},{"value":"8,30E-01","module":"A3"},{"value":"2,63E-01","module":"A4"},{"value":"0,0E+00","module":"C1"},{"value":"4,09E-02","module":"C2"},{"value":"0,0E+00","module":"C3"},{"value":"2,06E-01","module":"C4"},{"value":"0,0E+00","module":"D"}]},{"parameter":"PENRM","unit":"MJ","values":[{"value":"1,25E+00","module":"A1"},{"value":"0,0E+00","module":"A2"},{"value":"0,0E+00","module":"A3"},{"value":"0,0E+00","module":"A4"},{"value":"0,0E+00","module":"C1"},{"value":"0,0E+00","module":"C2"},{"value":"0,0E+00","module":"C3"},{"value":"0,0E+00","module":"C4"},{"value":"0,0E+00","module":"D"}]},{"parameter":"PENRT","unit":"MJ","values":[{"value":"3,44E+01","module":"A1"},{"value":"7,97E-01","module":"A2"},{"value":"8,30E-01","module":"A3"},{"value":"2,63E-01","module":"A4"},{"value":"0,0E+00","module":"C1"},{"value":"4,09E-02","module":"C2"},{"value":"0,0E+00","module":"C3"},{"value":"2,06E-01","module":"C4"},{"value":"0,0E+00","module":"D"}]},{"parameter":"SM","unit":"kg","values":[{"value":"0,0E+00","module":"A1"},{"value":"0,0E+00","module":"A2"},{"value":"7,23E-07","module":"A3"},{"value":"0,0E+00","module":"A4"},{"value":"0,0E+00","module":"C1"},{"value":"0,0E+00","module":"C2"},{"value":"0,0E+00","module":"C3"},{"value":"2,27E-05","module":"C4"},{"value":"0,0E+00","module":"D"}]},{"parameter":"RSF","unit":"MJ","values":[{"value":"9,34E-03","module":"A1"},{"value":"1,47E-04","module":"A2"},{"value":"5,80E-05","module":"A3"},{"value":"6,55E-05","module":"A4"},{"value":"0,0E+00","module":"C1"},{"value":"1,02E-05","module":"C2"},{"value":"0,0E+00","module":"C3"},{"value":"7,73E-05","module":"C4"},{"value":"0,0E+00","module":"D"}]},{"parameter":"NRSF","unit":"MJ","values":[{"value":"1,82E-03","module":"A1"},{"value":"1,68E-03","module":"A2"},{"value":"2,82E-04","module":"A3"},{"value":"3,95E-04","module":"A4"},{"value":"0,0E+00","module":"C1"},{"value":"6,15E-05","module":"C2"},{"value":"0,0E+00","module":"C3"},{"value":"3,00E-04","module":"C4"},{"value":"0,0E+00","module":"D"}]},{"parameter":"FW","unit":"m3","values":[{"value":"4,50E-02","module":"A1"},{"value":"5,43E-05","module":"A2"},{"value":"2,32E-04","module":"A3"},{"value":"3,20E-05","module":"A4"},{"value":"0,0E+00","module":"C1"},{"value":"4,98E-06","module":"C2"},{"value":"0,0E+00","module":"C3"},{"value":"1,02E-04","module":"C4"},{"value":"0,0E+00","module":"D"}]}],"end_of_life_waste":[{"parameter":"HWD","unit":"kg","values":[{"value":"9,19E-03","module":"A1"},{"value":"4,01E-05","module":"A2"},{"value":"7,42E-05","module":"A3"},{"value":"2,01E-05","module":"A4"},{"value":"0,0E+00","module":"C1"},{"value":"3,12E-06","module":"C2"},{"value":"0,0E+00","module":"C3"},{"value":"1,27E-05","module":"C4"},{"value":"0,0E+00","module":"D"}]},{"parameter":"NHWD","unit":"kg","values":[{"value":"2,15E-01","module":"A1"},{"value":"1,72E-02","module":"A2"},{"value":"2,13E-02","module":"A3"},{"value":"2,26E-02","module":"A4"},{"value":"0,0E+00","module":"C1"},{"value":"3,52E-03","module":"C2"},{"value":"0,0E+00","module":"C3"},{"value":"5,76E-01","module":"C4"},{"value":"0,0E+00","module":"D"}]},{"parameter":"RWD","unit":"kg","values":[{"value":"6,26E-05","module":"A1"},{"value":"5,49E-06","module":"A2"},{"value":"6,85E-07","module":"A3"},{"value":"1,75E-06","module":"A4"},{"value":"0,0E+00","module":"C1"},{"value":"2,72E-07","module":"C2"},{"value":"0,0E+00","module":"C3"},{"value":"1,38E-06","module":"C4"},{"value":"0,0E+00","module":"D"}]}],"end_of_life_flow":[{"parameter":"CRU","unit":"kg","values":[{"value":"0,0E+00","module":"A1"},{"value":"0,0E+00","module":"A2"},{"value":"0,0E+00","module":"A3"},{"value":"0,0E+00","module":"A4"},{"value":"0,0E+00","module":"C1"},{"value":"0,0E+00","module":"C2"},{"value":"0,0E+00","module":"C3"},{"value":"0,0E+00","module":"C4"},{"value":"0,0E+00","module":"D"}]},{"parameter":"MFR","unit":"kg","values":[{"value":"0,0E+00","module":"A1"},{"value":"0,0E+00","module":"A2"},{"value":"1,69E-03","module":"A3"},{"value":"0,0E+00","module":"A4"},{"value":"0,0E+00","module":"C1"},{"value":"0,0E+00","module":"C2"},{"value":"0,0E+00","module":"C3"},{"value":"2,14E-05","module":"C4"},{"value":"0,0E+00","module":"D"}]},{"parameter":"MER","unit":"kg","values":[{"value":"0,0E+00","module":"A1"},{"value":"0,0E+00","module":"A2"},{"value":"1,53E-03","module":"A3"},{"value":"0,0E+00","module":"A4"},{"value":"0,0E+00","module":"C1"},{"value":"0,0E+00","module":"C2"},{"value":"0,0E+00","module":"C3"},{"value":"1,73E-07","module":"C4"},{"value":"0,0E+00","module":"D"}]},{"parameter":"EEE","unit":"MJ","values":[{"value":"0,0E+00","module":"A1"},{"value":"0,0E+00","module":"A2"},{"value":"1,13E-03","module":"A3"},{"value":"0,0E+00","module":"A4"},{"value":"0,0E+00","module":"C1"},{"value":"0,0E+00","module":"C2"},{"value":"0,0E+00","module":"C3"},{"value":"1,49E-06","module":"C4"},{"value":"0,0E+00","module":"D"}]},{"parameter":"EET","unit":"MJ","values":[{"value":"0,0E+00","module":"A1"},{"value":"0,0E+00","module":"A2"},{"value":"1,71E-02","module":"A3"},{"value":"0,0E+00","module":"A4"},{"value":"0,0E+00","module":"C1"},{"value":"0,0E+00","module":"C2"},{"value":"0,0E+00","module":"C3"},{"value":"2,26E-05","module":"C4"},{"value":"0,0E+00","module":"D"}]}]}