{"product_name":"Majestic Sense, Jotun Paints (Malaysia) Sdn. Bhd.","epd_id":"NEPD-3848-2803-EN","compliance":["EN 15804","ISO 14025","ISO 21930"],"producer_name":"Jotun A/S","environmental_impact":[{"parameter":"GWP-total","unit":"kg CO2-eq.","values":[{"value":"2,23E+00","module":"A1"},{"value":"4,23E-02","module":"A2"},{"value":"3,25E-02","module":"A3"}]},{"parameter":"ODP","unit":"kg CFC 11-eq.","values":[{"value":"2,21E-07","module":"A1"},{"value":"7,77E-09","module":"A2"},{"value":"1,31E-09","module":"A3"}]},{"parameter":"AP","unit":"kg SO2-eq.","values":[{"value":"1,37E-02","module":"A1"},{"value":"6,04E-04","module":"A2"},{"value":"1,47E-04","module":"A3"}]},{"parameter":"EP","unit":"kg Phosphat-eq.","values":[{"value":"5,12E-03","module":"A1"},{"value":"7,47E-05","module":"A2"},{"value":"4,72E-05","module":"A3"}]},{"parameter":"POCP","unit":"kg Ethen-eq.","values":[{"value":"1,20E-03","module":"A1"},{"value":"1,99E-05","module":"A2"},{"value":"6,21E-06","module":"A3"}]},{"parameter":"ADPE","unit":"kg Sb-eq.","values":[{"value":"1,40E-05","module":"A1"},{"value":"3,75E-08","module":"A2"},{"value":"1,86E-08","module":"A3"}]},{"parameter":"ADPF","unit":"MJ","values":[{"value":"3,74E+01","module":"A1"},{"value":"6,51E-01","module":"A2"},{"value":"3,99E-01","module":"A3"}]},{"parameter":"ADPM","unit":"kg Sb-eq.","values":[{"value":"1,40E-05","module":"A1"},{"value":"3,75E-08","module":"A2"},{"value":"1,86E-08","module":"A3"}]}],"additional_environmental_impact":[],"resource_use":[{"parameter":"PERE","unit":"MJ","values":[{"value":"1,62E+00","module":"A1"},{"value":"1,23E-02","module":"A2"},{"value":"2,44E-02","module":"A3"}]},{"parameter":"PERM","unit":"MJ","values":[{"value":"5,36E-01","module":"A1"},{"value":"2,76E-03","module":"A2"},{"value":"3,78E-03","module":"A3"}]},{"parameter":"PERT","unit":"MJ","values":[{"value":"2,15E+00","module":"A1"},{"value":"1,51E-02","module":"A2"},{"value":"2,81E-02","module":"A3"}]},{"parameter":"PENRE","unit":"MJ","values":[{"value":"3,82E+01","module":"A1"},{"value":"6,70E-01","module":"A2"},{"value":"4,02E-01","module":"A3"}]},{"parameter":"PENRM","unit":"MJ","values":[{"value":"2,92E+00","module":"A1"},{"value":"0,0E+00","module":"A2"},{"value":"0,0E+00","module":"A3"}]},{"parameter":"PENRT","unit":"MJ","values":[{"value":"4,11E+01","module":"A1"},{"value":"6,70E-01","module":"A2"},{"value":"4,02E-01","module":"A3"}]},{"parameter":"SM","unit":"kg","values":[{"value":"0,0E+00","module":"A1"},{"value":"0,0E+00","module":"A2"},{"value":"0,0E+00","module":"A3"}]},{"parameter":"RSF","unit":"MJ","values":[{"value":"0,0E+00","module":"A1"},{"value":"0,0E+00","module":"A2"},{"value":"0,0E+00","module":"A3"}]},{"parameter":"NRSF","unit":"MJ","values":[{"value":"0,0E+00","module":"A1"},{"value":"0,0E+00","module":"A2"},{"value":"0,0E+00","module":"A3"}]},{"parameter":"FW","unit":"m3","values":[{"value":"4,44E-02","module":"A1"},{"value":"1,15E-04","module":"A2"},{"value":"1,06E-04","module":"A3"}]}],"end_of_life_waste":[{"parameter":"HWD","unit":"kg","values":[{"value":"3,76E-05","module":"A1"},{"value":"3,59E-07","module":"A2"},{"value":"1,43E-07","module":"A3"}]},{"parameter":"NHWD","unit":"kg","values":[{"value":"7,16E-01","module":"A1"},{"value":"2,90E-02","module":"A2"},{"value":"2,76E-02","module":"A3"}]},{"parameter":"RWD","unit":"kg","values":[{"value":"0,0E+00","module":"A1"},{"value":"0,0E+00","module":"A2"},{"value":"1,46E-10","module":"A3"}]}],"end_of_life_flow":[{"parameter":"CRU","unit":"kg","values":[{"value":"0,0E+00","module":"A1"},{"value":"0,0E+00","module":"A2"},{"value":"0,0E+00","module":"A3"}]},{"parameter":"MFR","unit":"kg","values":[{"value":"0,0E+00","module":"A1"},{"value":"0,0E+00","module":"A2"},{"value":"5,10E-03","module":"A3"}]},{"parameter":"MER","unit":"kg","values":[{"value":"0,0E+00","module":"A1"},{"value":"0,0E+00","module":"A2"},{"value":"1,90E-03","module":"A3"}]},{"parameter":"EEE","unit":"MJ","values":[{"value":"0,0E+00","module":"A1"},{"value":"0,0E+00","module":"A2"},{"value":"0,0E+00","module":"A3"}]},{"parameter":"EET","unit":"MJ","values":[{"value":"0,0E+00","module":"A1"},{"value":"0,0E+00","module":"A2"},{"value":"0,0E+00","module":"A3"}]}]}