{"product_name":"Malaki White CEM I Bagged Plant Oggaz","epd_id":"IBU-CEI-HOL-2203120-DZ2024001132-ISUE001-EN","compliance":["EN 15804+A2","ISO 14025"],"producer_name":"Lafarge Ciment Oggaz (LCO)","environmental_impact":[{"parameter":"GWP-total","unit":"kg CO2-eq.","values":[{"value":"9,31E+02","module":"A1-A3"}]},{"parameter":"GWP-fossil","unit":"kg CO2-eq.","values":[{"value":"9,31E+02","module":"A1-A3"}]},{"parameter":"GWP-biogenic","unit":"kg CO2-eq.","values":[{"value":"1,95E-01","module":"A1-A3"}]},{"parameter":"GWP-luluc","unit":"kg CO2-eq.","values":[{"value":"1,67E-02","module":"A1-A3"}]},{"parameter":"ODP","unit":"kg CFC11-eq.","values":[{"value":"1,08E-05","module":"A1-A3"}]},{"parameter":"AP","unit":"mol H^(+)-eq.","values":[{"value":"2,70E+00","module":"A1-A3"}]},{"parameter":"ADPE","unit":"kg Sb-eq.","values":[{"value":"1,01E-05","module":"A1-A3"}]},{"parameter":"ADPF","unit":"MJ","values":[{"value":"6,90E+03","module":"A1-A3"}]},{"parameter":"WDP","unit":"m^3 world-eq.","values":[{"value":"5,36E+01","module":"A1-A3"}]},{"parameter":"EP-freshwater","unit":"kg P-eq.","values":[{"value":"5,24E-03","module":"A1-A3"}]},{"parameter":"EP-marine","unit":"kg N-eq.","values":[{"value":"1,11E+00","module":"A1-A3"}]},{"parameter":"EP-terrestrial","unit":"mol N-eq.","values":[{"value":"1,32E+01","module":"A1-A3"}]}],"additional_environmental_impact":[{"parameter":"PM","unit":"disease incidence","values":[{"value":"8,75E-06","module":"A1-A3"}]},{"parameter":"ETP-fw","unit":"CTUe","values":[{"value":"2,66E+03","module":"A1-A3"}]},{"parameter":"HTP-c","unit":"CTUh","values":[{"value":"7,15E-08","module":"A1-A3"}]},{"parameter":"HTP-nc","unit":"CTUh","values":[{"value":"4,09E-06","module":"A1-A3"}]},{"parameter":"SQP","unit":"-","values":[{"value":"1,63E+03","module":"A1-A3"}]},{"parameter":"IRP","unit":"kBq U235-eq.","values":[{"value":"1,81E+00","module":"A1-A3"}]}],"resource_use":[{"parameter":"PERM","unit":"MJ","values":[{"value":"4,67E+01","module":"A1-A3"}]},{"parameter":"PENRM","unit":"MJ","values":[{"value":"2,98E+01","module":"A1-A3"}]},{"parameter":"PENRT","unit":"MJ","values":[{"value":"6,93E+03","module":"A1-A3"}]},{"parameter":"SM","unit":"kg","values":[{"value":"0,0E+00","module":"A1-A3"}]},{"parameter":"RSF","unit":"MJ","values":[{"value":"0,0E+00","module":"A1-A3"}]},{"parameter":"NRSF","unit":"MJ","values":[{"value":"0,0E+00","module":"A1-A3"}]}],"end_of_life_waste":[{"parameter":"HWD","unit":"kg","values":[{"value":"9,54E-01","module":"A1-A3"}]},{"parameter":"RWD","unit":"kg","values":[{"value":"2,00E-03","module":"A1-A3"}]}],"end_of_life_flow":[{"parameter":"CRU","unit":"kg","values":[{"value":"0,0E+00","module":"A1-A3"}]},{"parameter":"MFR","unit":"kg","values":[{"value":"6,43E-02","module":"A1-A3"}]},{"parameter":"MER","unit":"kg","values":[{"value":"0,0E+00","module":"A1-A3"}]},{"parameter":"EEE","unit":"MJ","values":[{"value":"0,0E+00","module":"A1-A3"}]},{"parameter":"EET","unit":"MJ","values":[{"value":"0,0E+00","module":"A1-A3"}]}]}