{"product_name":"Malm100","epd_id":"NEPD-5410-4722-NO","compliance":["EN 15804+A2","ISO 14025","ISO 21930"],"producer_name":"Moelven Industrier ASA","environmental_impact":[{"parameter":"GWP-total","unit":"kg CO2-eq.","values":[{"value":"-7,12E+02","module":"A1-A3"},{"value":"2,21E+01","module":"A4"},{"value":"5,10E+00","module":"A5"},{"value":"6,76E-03","module":"C1"},{"value":"7,21E+00","module":"C2"},{"value":"8,03E+02","module":"C3"},{"value":"2,60E-01","module":"C4"},{"value":"-4,46E+01","module":"D"}]},{"parameter":"GWP-fossil","unit":"kg CO2-eq.","values":[{"value":"8,88E+01","module":"A1-A3"},{"value":"2,20E+01","module":"A4"},{"value":"2,88E-01","module":"A5"},{"value":"6,55E-03","module":"C1"},{"value":"7,21E+00","module":"C2"},{"value":"5,46E+00","module":"C3"},{"value":"2,60E-01","module":"C4"},{"value":"-4,29E+01","module":"D"}]},{"parameter":"GWP-biogenic","unit":"kg CO2-eq.","values":[{"value":"-8,01E+02","module":"A1-A3"},{"value":"9,32E-03","module":"A4"},{"value":"4,81E+00","module":"A5"},{"value":"1,81E-04","module":"C1"},{"value":"2,98E-03","module":"C2"},{"value":"7,98E+02","module":"C3"},{"value":"1,34E-04","module":"C4"},{"value":"0,0E+00","module":"D"}]},{"parameter":"GWP-luluc","unit":"kg CO2-eq.","values":[{"value":"8,47E-01","module":"A1-A3"},{"value":"7,15E-03","module":"A4"},{"value":"3,08E-05","module":"A5"},{"value":"2,70E-05","module":"C1"},{"value":"2,56E-03","module":"C2"},{"value":"1,71E-03","module":"C3"},{"value":"4,02E-05","module":"C4"},{"value":"-1,23E-01","module":"D"}]},{"parameter":"ODP","unit":"kg CFC 11-eq.","values":[{"value":"1,58E-05","module":"A1-A3"},{"value":"5,19E-06","module":"A4"},{"value":"2,30E-08","module":"A5"},{"value":"4,49E-10","module":"C1"},{"value":"1,63E-06","module":"C2"},{"value":"3,52E-07","module":"C3"},{"value":"3,00E-08","module":"C4"},{"value":"-4,88E-06","module":"D"}]},{"parameter":"AP","unit":"mol H+-eq.","values":[{"value":"5,96E-01","module":"A1-A3"},{"value":"6,80E-02","module":"A4"},{"value":"4,50E-04","module":"A5"},{"value":"5,12E-05","module":"C1"},{"value":"2,07E-02","module":"C2"},{"value":"8,12E-02","module":"C3"},{"value":"9,49E-04","module":"C4"},{"value":"-3,28E-01","module":"D"}]},{"parameter":"POCP","unit":"kg NMVOC-eq.","values":[{"value":"6,22E-01","module":"A1-A3"},{"value":"6,25E-02","module":"A4"},{"value":"5,12E-04","module":"A5"},{"value":"1,97E-05","module":"C1"},{"value":"1,76E-02","module":"C2"},{"value":"1,02E-01","module":"C3"},{"value":"9,61E-04","module":"C4"},{"value":"-3,77E-01","module":"D"}]},{"parameter":"ADPE","unit":"kg Sb-eq.","values":[{"value":"8,93E-04","module":"A1-A3"},{"value":"4,76E-04","module":"A4"},{"value":"1,46E-06","module":"A5"},{"value":"4,88E-07","module":"C1"},{"value":"1,99E-04","module":"C2"},{"value":"1,49E-05","module":"C3"},{"value":"4,43E-07","module":"C4"},{"value":"-4,88E-04","module":"D"}]},{"parameter":"ADPF","unit":"MJ","values":[{"value":"1,40E+03","module":"A1-A3"},{"value":"3,48E+02","module":"A4"},{"value":"1,57E+00","module":"A5"},{"value":"8,94E-02","module":"C1"},{"value":"1,09E+02","module":"C2"},{"value":"3,69E+01","module":"C3"},{"value":"2,56E+00","module":"C4"},{"value":"-5,94E+02","module":"D"}]},{"parameter":"WDP","unit":"m3 world-eq.","values":[{"value":"2,81E+03","module":"A1-A3"},{"value":"2,93E+02","module":"A4"},{"value":"3,70E+00","module":"A5"},{"value":"1,56E+01","module":"C1"},{"value":"1,05E+02","module":"C2"},{"value":"1,24E+00","module":"C3"},{"value":"1,39E-02","module":"C4"},{"value":"-1,27E+01","module":"D"}]},{"parameter":"EP-freshwater","unit":"kg P-eq.","values":[{"value":"3,83E-03","module":"A1-A3"},{"value":"1,76E-04","module":"A4"},{"value":"7,81E-07","module":"A5"},{"value":"4,71E-07","module":"C1"},{"value":"5,76E-05","module":"C2"},{"value":"1,08E-04","module":"C3"},{"value":"3,38E-06","module":"C4"},{"value":"-1,42E-03","module":"D"}]},{"parameter":"EP-marine","unit":"kg N-eq.","values":[{"value":"1,98E-01","module":"A1-A3"},{"value":"1,44E-02","module":"A4"},{"value":"3,27E-04","module":"A5"},{"value":"5,63E-06","module":"C1"},{"value":"4,10E-03","module":"C2"},{"value":"3,98E-02","module":"C3"},{"value":"3,06E-04","module":"C4"},{"value":"-1,29E-01","module":"D"}]},{"parameter":"EP-terrestrial","unit":"mol N-eq.","values":[{"value":"2,30E+00","module":"A1-A3"},{"value":"1,61E-01","module":"A4"},{"value":"1,58E-03","module":"A5"},{"value":"7,32E-05","module":"C1"},{"value":"4,58E-02","module":"C2"},{"value":"4,22E-01","module":"C3"},{"value":"3,46E-03","module":"C4"},{"value":"-1,46E+00","module":"D"}]},{"parameter":"GWP-IOBC","unit":"kg CO2-eq.","values":[{"value":"6,98E+01","module":"A1-A3"},{"value":"2,21E+01","module":"A4"},{"value":"2,88E-01","module":"A5"},{"value":"6,75E-03","module":"C1"},{"value":"7,21E+00","module":"C2"},{"value":"5,54E+00","module":"C3"},{"value":"2,60E-01","module":"C4"},{"value":"-4,45E+01","module":"D"}]}],"additional_environmental_impact":[{"parameter":"PM","unit":"disease incidence","values":[{"value":"8,65E-06","module":"A1-A3"},{"value":"1,76E-06","module":"A4"},{"value":"8,23E-09","module":"A5"},{"value":"3,67E-10","module":"C1"},{"value":"4,41E-07","module":"C2"},{"value":"9,82E-07","module":"C3"},{"value":"1,26E-08","module":"C4"},{"value":"-2,40E-05","module":"D"}]},{"parameter":"ETP-fw","unit":"CTUe","values":[{"value":"2,76E+03","module":"A1-A3"},{"value":"2,56E+02","module":"A4"},{"value":"1,40E+00","module":"A5"},{"value":"4,07E-01","module":"C1"},{"value":"8,08E+01","module":"C2"},{"value":"1,11E+02","module":"C3"},{"value":"4,35E+00","module":"C4"},{"value":"-2,84E+03","module":"D"}]},{"parameter":"HTP-c","unit":"CTUh","values":[{"value":"1,02E-07","module":"A1-A3"},{"value":"0,0E+00","module":"A4"},{"value":"3,80E-11","module":"A5"},{"value":"1,90E-11","module":"C1"},{"value":"0,0E+00","module":"C2"},{"value":"2,09E-08","module":"C3"},{"value":"4,35E-10","module":"C4"},{"value":"-5,62E-08","module":"D"}]},{"parameter":"HTP-nc","unit":"CTUh","values":[{"value":"1,69E-06","module":"A1-A3"},{"value":"2,60E-07","module":"A4"},{"value":"1,36E-09","module":"A5"},{"value":"4,58E-10","module":"C1"},{"value":"8,82E-08","module":"C2"},{"value":"9,14E-07","module":"C3"},{"value":"7,40E-09","module":"C4"},{"value":"-1,73E-06","module":"D"}]},{"parameter":"SQP","unit":"unitless","values":[{"value":"3,77E+03","module":"A1-A3"},{"value":"3,42E+02","module":"A4"},{"value":"2,28E+00","module":"A5"},{"value":"4,50E-02","module":"C1"},{"value":"7,62E+01","module":"C2"},{"value":"8,66E+01","module":"C3"},{"value":"4,39E+00","module":"C4"},{"value":"-1,02E+04","module":"D"}]},{"parameter":"IRP","unit":"kBq U235-eq.","values":[{"value":"7,81E+00","module":"A1-A3"},{"value":"1,52E+00","module":"A4"},{"value":"7,01E-03","module":"A5"},{"value":"1,62E-03","module":"C1"},{"value":"4,76E-01","module":"C2"},{"value":"1,02E-01","module":"C3"},{"value":"1,19E-02","module":"C4"},{"value":"-3,53E+00","module":"D"}]}],"resource_use":[{"parameter":"PERE","unit":"MJ","values":[{"value":"2,25E+03","module":"A1-A3"},{"value":"4,61E+00","module":"A4"},{"value":"5,36E+01","module":"A5"},{"value":"1,16E+00","module":"C1"},{"value":"1,56E+00","module":"C2"},{"value":"8,37E+03","module":"C3"},{"value":"1,40E-01","module":"C4"},{"value":"-3,81E+03","module":"D"}]},{"parameter":"PERM","unit":"MJ","values":[{"value":"8,71E+03","module":"A1-A3"},{"value":"0,0E+00","module":"A4"},{"value":"-5,35E+01","module":"A5"},{"value":"0,0E+00","module":"C1"},{"value":"0,0E+00","module":"C2"},{"value":"-8,87E+03","module":"C3"},{"value":"0,0E+00","module":"C4"},{"value":"0,0E+00","module":"D"}]},{"parameter":"PERT","unit":"MJ","values":[{"value":"1,11E+04","module":"A1-A3"},{"value":"4,61E+00","module":"A4"},{"value":"3,34E-02","module":"A5"},{"value":"1,16E+00","module":"C1"},{"value":"1,56E+00","module":"C2"},{"value":"-5,01E+02","module":"C3"},{"value":"1,40E-01","module":"C4"},{"value":"-3,81E+03","module":"D"}]},{"parameter":"PENRE","unit":"MJ","values":[{"value":"1,32E+03","module":"A1-A3"},{"value":"3,48E+02","module":"A4"},{"value":"1,57E+00","module":"A5"},{"value":"8,95E-02","module":"C1"},{"value":"1,09E+02","module":"C2"},{"value":"3,69E+01","module":"C3"},{"value":"2,56E+00","module":"C4"},{"value":"-5,95E+02","module":"D"}]},{"parameter":"PENRM","unit":"MJ","values":[{"value":"8,35E+01","module":"A1-A3"},{"value":"0,0E+00","module":"A4"},{"value":"-8,89E+01","module":"A5"},{"value":"0,0E+00","module":"C1"},{"value":"0,0E+00","module":"C2"},{"value":"0,0E+00","module":"C3"},{"value":"0,0E+00","module":"C4"},{"value":"0,0E+00","module":"D"}]},{"parameter":"PENRT","unit":"MJ","values":[{"value":"1,40E+03","module":"A1-A3"},{"value":"3,48E+02","module":"A4"},{"value":"-8,73E+01","module":"A5"},{"value":"8,95E-02","module":"C1"},{"value":"1,09E+02","module":"C2"},{"value":"3,69E+01","module":"C3"},{"value":"2,56E+00","module":"C4"},{"value":"-5,95E+02","module":"D"}]},{"parameter":"SM","unit":"kg","values":[{"value":"1,16E-01","module":"A1-A3"},{"value":"0,0E+00","module":"A4"},{"value":"0,0E+00","module":"A5"},{"value":"0,0E+00","module":"C1"},{"value":"0,0E+00","module":"C2"},{"value":"0,0E+00","module":"C3"},{"value":"0,0E+00","module":"C4"},{"value":"0,0E+00","module":"D"}]},{"parameter":"RSF","unit":"MJ","values":[{"value":"6,14E-01","module":"A1-A3"},{"value":"1,63E-01","module":"A4"},{"value":"6,93E-04","module":"A5"},{"value":"9,09E-04","module":"C1"},{"value":"5,58E-02","module":"C2"},{"value":"1,87E+01","module":"C3"},{"value":"0,0E+00","module":"C4"},{"value":"-2,55E+03","module":"D"}]},{"parameter":"NRSF","unit":"MJ","values":[{"value":"7,63E-01","module":"A1-A3"},{"value":"5,60E-01","module":"A4"},{"value":"1,81E-03","module":"A5"},{"value":"2,27E-03","module":"C1"},{"value":"2,00E-01","module":"C2"},{"value":"1,19E+01","module":"C3"},{"value":"0,0E+00","module":"C4"},{"value":"-1,62E+03","module":"D"}]},{"parameter":"FW","unit":"m3","values":[{"value":"4,33E+00","module":"A1-A3"},{"value":"3,88E-02","module":"A4"},{"value":"6,13E-04","module":"A5"},{"value":"8,65E-03","module":"C1"},{"value":"1,17E-02","module":"C2"},{"value":"1,53E-01","module":"C3"},{"value":"2,36E-03","module":"C4"},{"value":"-1,34E+01","module":"D"}]}],"end_of_life_waste":[{"parameter":"HWD","unit":"kg","values":[{"value":"6,57E-01","module":"A1-A3"},{"value":"1,87E-02","module":"A4"},{"value":"2,71E-05","module":"A5"},{"value":"5,74E-05","module":"C1"},{"value":"5,62E-03","module":"C2"},{"value":"4,76E-02","module":"C3"},{"value":"5,39E+00","module":"C4"},{"value":"-3,14E-01","module":"D"}]},{"parameter":"NHWD","unit":"kg","values":[{"value":"4,89E+01","module":"A1-A3"},{"value":"2,54E+01","module":"A4"},{"value":"3,24E+00","module":"A5"},{"value":"6,89E-03","module":"C1"},{"value":"5,30E+00","module":"C2"},{"value":"1,35E+00","module":"C3"},{"value":"2,03E+00","module":"C4"},{"value":"-1,62E+01","module":"D"}]},{"parameter":"RWD","unit":"kg","values":[{"value":"8,48E-03","module":"A1-A3"},{"value":"2,38E-03","module":"A4"},{"value":"3,55E-06","module":"A5"},{"value":"8,01E-07","module":"C1"},{"value":"7,42E-04","module":"C2"},{"value":"1,15E-04","module":"C3"},{"value":"1,54E-05","module":"C4"},{"value":"-2,46E-03","module":"D"}]}],"end_of_life_flow":[{"parameter":"CRU","unit":"kg","values":[{"value":"0,0E+00","module":"A1-A3"},{"value":"0,0E+00","module":"A4"},{"value":"0,0E+00","module":"A5"},{"value":"0,0E+00","module":"C1"},{"value":"0,0E+00","module":"C2"},{"value":"0,0E+00","module":"C3"},{"value":"0,0E+00","module":"C4"},{"value":"0,0E+00","module":"D"}]},{"parameter":"MFR","unit":"kg","values":[{"value":"1,62E-01","module":"A1-A3"},{"value":"0,0E+00","module":"A4"},{"value":"1,63E+00","module":"A5"},{"value":"0,0E+00","module":"C1"},{"value":"0,0E+00","module":"C2"},{"value":"0,0E+00","module":"C3"},{"value":"0,0E+00","module":"C4"},{"value":"0,0E+00","module":"D"}]},{"parameter":"MER","unit":"kg","values":[{"value":"1,78E-01","module":"A1-A3"},{"value":"0,0E+00","module":"A4"},{"value":"3,15E+00","module":"A5"},{"value":"0,0E+00","module":"C1"},{"value":"0,0E+00","module":"C2"},{"value":"0,0E+00","module":"C3"},{"value":"0,0E+00","module":"C4"},{"value":"0,0E+00","module":"D"}]},{"parameter":"EEE","unit":"MJ","values":[{"value":"7,50E-01","module":"A1-A3"},{"value":"0,0E+00","module":"A4"},{"value":"2,46E-04","module":"A5"},{"value":"0,0E+00","module":"C1"},{"value":"0,0E+00","module":"C2"},{"value":"0,0E+00","module":"C3"},{"value":"0,0E+00","module":"C4"},{"value":"-8,91E+02","module":"D"}]},{"parameter":"EET","unit":"MJ","values":[{"value":"1,03E+01","module":"A1-A3"},{"value":"0,0E+00","module":"A4"},{"value":"3,72E-03","module":"A5"},{"value":"0,0E+00","module":"C1"},{"value":"0,0E+00","module":"C2"},{"value":"0,0E+00","module":"C3"},{"value":"0,0E+00","module":"C4"},{"value":"-6,18E+03","module":"D"}]}]}