{"product_name":"Malmfuru - ubehandlet h\u00f8vellast av furu","epd_id":"NEPD-8549-8209","compliance":["EN 15804+A2","ISO 14025","ISO 21930"],"producer_name":"Stangeskovene AS","environmental_impact":[{"parameter":"GWP-total","unit":"kg CO2-eq.","values":[{"value":"-8,13E+02","module":"A1-A3"},{"value":"1,49E+01","module":"A4"},{"value":"1,13E+01","module":"A5"},{"value":"6,76E-03","module":"C1"},{"value":"5,69E+00","module":"C2"},{"value":"9,05E+02","module":"C3"},{"value":"2,93E-01","module":"C4"},{"value":"-4,62E+01","module":"D"}]},{"parameter":"GWP-fossil","unit":"kg CO2-eq.","values":[{"value":"8,37E+01","module":"A1-A3"},{"value":"1,49E+01","module":"A4"},{"value":"1,11E+01","module":"A5"},{"value":"6,55E-03","module":"C1"},{"value":"5,68E+00","module":"C2"},{"value":"6,15E+00","module":"C3"},{"value":"2,92E-01","module":"C4"},{"value":"-4,60E+01","module":"D"}]},{"parameter":"GWP-biogenic","unit":"kg CO2-eq.","values":[{"value":"-8,97E+02","module":"A1-A3"},{"value":"6,35E-03","module":"A4"},{"value":"1,13E-01","module":"A5"},{"value":"1,81E-04","module":"C1"},{"value":"2,41E-03","module":"C2"},{"value":"8,98E+02","module":"C3"},{"value":"1,50E-04","module":"C4"},{"value":"0,0E+00","module":"D"}]},{"parameter":"GWP-luluc","unit":"kg CO2-eq.","values":[{"value":"8,64E-01","module":"A1-A3"},{"value":"4,68E-03","module":"A4"},{"value":"8,73E-02","module":"A5"},{"value":"2,70E-05","module":"C1"},{"value":"1,97E-03","module":"C2"},{"value":"1,93E-03","module":"C3"},{"value":"4,53E-05","module":"C4"},{"value":"-1,32E-01","module":"D"}]},{"parameter":"ODP","unit":"kg CFC 11-eq.","values":[{"value":"1,59E-05","module":"A1-A3"},{"value":"3,56E-06","module":"A4"},{"value":"2,12E-06","module":"A5"},{"value":"4,49E-10","module":"C1"},{"value":"1,29E-06","module":"C2"},{"value":"3,96E-07","module":"C3"},{"value":"3,38E-08","module":"C4"},{"value":"-5,23E-06","module":"D"}]},{"parameter":"AP","unit":"mol H+-eq.","values":[{"value":"5,97E-01","module":"A1-A3"},{"value":"4,71E-02","module":"A4"},{"value":"7,55E-02","module":"A5"},{"value":"5,12E-05","module":"C1"},{"value":"2,34E-02","module":"C2"},{"value":"9,15E-02","module":"C3"},{"value":"1,07E-03","module":"C4"},{"value":"-3,52E-01","module":"D"}]},{"parameter":"POCP","unit":"kg NMVOC-eq.","values":[{"value":"6,30E-01","module":"A1-A3"},{"value":"4,44E-02","module":"A4"},{"value":"8,08E-02","module":"A5"},{"value":"1,97E-05","module":"C1"},{"value":"2,41E-02","module":"C2"},{"value":"1,15E-01","module":"C3"},{"value":"1,08E-03","module":"C4"},{"value":"-4,05E-01","module":"D"}]},{"parameter":"ADPE","unit":"kg Sb-eq.","values":[{"value":"9,79E-04","module":"A1-A3"},{"value":"2,91E-04","module":"A4"},{"value":"1,44E-04","module":"A5"},{"value":"4,88E-07","module":"C1"},{"value":"1,42E-04","module":"C2"},{"value":"1,68E-05","module":"C3"},{"value":"4,99E-07","module":"C4"},{"value":"-5,23E-04","module":"D"}]},{"parameter":"ADPF","unit":"MJ","values":[{"value":"1,22E+03","module":"A1-A3"},{"value":"2,39E+02","module":"A4"},{"value":"1,59E+02","module":"A5"},{"value":"8,94E-02","module":"C1"},{"value":"8,67E+01","module":"C2"},{"value":"4,15E+01","module":"C3"},{"value":"2,88E+00","module":"C4"},{"value":"-6,38E+02","module":"D"}]},{"parameter":"WDP","unit":"m3 world-eq.","values":[{"value":"6,64E+03","module":"A1-A3"},{"value":"1,91E+02","module":"A4"},{"value":"7,08E+02","module":"A5"},{"value":"1,56E+01","module":"C1"},{"value":"8,09E+01","module":"C2"},{"value":"1,39E+00","module":"C3"},{"value":"1,56E-02","module":"C4"},{"value":"-1,36E+01","module":"D"}]},{"parameter":"EP-freshwater","unit":"kg P-eq.","values":[{"value":"3,85E-03","module":"A1-A3"},{"value":"1,19E-04","module":"A4"},{"value":"4,14E-04","module":"A5"},{"value":"4,71E-07","module":"C1"},{"value":"4,62E-05","module":"C2"},{"value":"1,22E-04","module":"C3"},{"value":"3,81E-06","module":"C4"},{"value":"-1,52E-03","module":"D"}]},{"parameter":"EP-marine","unit":"kg N-eq.","values":[{"value":"1,65E-01","module":"A1-A3"},{"value":"1,02E-02","module":"A4"},{"value":"2,25E-02","module":"A5"},{"value":"5,63E-06","module":"C1"},{"value":"6,92E-03","module":"C2"},{"value":"4,48E-02","module":"C3"},{"value":"3,45E-04","module":"C4"},{"value":"-1,38E-01","module":"D"}]},{"parameter":"EP-terrestrial","unit":"mol N-eq.","values":[{"value":"2,10E+00","module":"A1-A3"},{"value":"1,13E-01","module":"A4"},{"value":"2,74E-01","module":"A5"},{"value":"7,32E-05","module":"C1"},{"value":"7,66E-02","module":"C2"},{"value":"4,75E-01","module":"C3"},{"value":"3,90E-03","module":"C4"},{"value":"-1,57E+00","module":"D"}]},{"parameter":"GWP-IOBC","unit":"kg CO2-eq.","values":[{"value":"8,51E+01","module":"A1-A3"},{"value":"1,49E+01","module":"A4"},{"value":"1,12E+01","module":"A5"},{"value":"6,75E-03","module":"C1"},{"value":"5,69E+00","module":"C2"},{"value":"6,24E+00","module":"C3"},{"value":"2,92E-01","module":"C4"},{"value":"-4,78E+01","module":"D"}]}],"additional_environmental_impact":[{"parameter":"PM","unit":"disease incidence","values":[{"value":"7,73E-06","module":"A1-A3"},{"value":"1,29E-06","module":"A4"},{"value":"1,05E-06","module":"A5"},{"value":"3,67E-10","module":"C1"},{"value":"4,46E-07","module":"C2"},{"value":"1,11E-06","module":"C3"},{"value":"1,42E-08","module":"C4"},{"value":"-2,58E-05","module":"D"}]},{"parameter":"ETP-fw","unit":"CTUe","values":[{"value":"1,79E+03","module":"A1-A3"},{"value":"1,75E+02","module":"A4"},{"value":"2,16E+02","module":"A5"},{"value":"4,07E-01","module":"C1"},{"value":"6,47E+01","module":"C2"},{"value":"1,26E+02","module":"C3"},{"value":"4,90E+00","module":"C4"},{"value":"-3,04E+03","module":"D"}]},{"parameter":"HTP-c","unit":"CTUh","values":[{"value":"1,02E-07","module":"A1-A3"},{"value":"0,0E+00","module":"A4"},{"value":"1,25E-08","module":"A5"},{"value":"1,90E-11","module":"C1"},{"value":"0,0E+00","module":"C2"},{"value":"2,35E-08","module":"C3"},{"value":"4,90E-10","module":"C4"},{"value":"-6,03E-08","module":"D"}]},{"parameter":"HTP-nc","unit":"CTUh","values":[{"value":"1,39E-06","module":"A1-A3"},{"value":"1,73E-07","module":"A4"},{"value":"2,64E-07","module":"A5"},{"value":"4,58E-10","module":"C1"},{"value":"8,92E-08","module":"C2"},{"value":"1,03E-06","module":"C3"},{"value":"8,33E-09","module":"C4"},{"value":"-1,85E-06","module":"D"}]},{"parameter":"SQP","unit":"unitless","values":[{"value":"2,62E+04","module":"A1-A3"},{"value":"2,57E+02","module":"A4"},{"value":"2,66E+03","module":"A5"},{"value":"4,50E-02","module":"C1"},{"value":"7,64E+01","module":"C2"},{"value":"9,75E+01","module":"C3"},{"value":"4,95E+00","module":"C4"},{"value":"-1,09E+04","module":"D"}]},{"parameter":"IRP","unit":"kBq U235-eq.","values":[{"value":"5,75E+00","module":"A1-A3"},{"value":"1,05E+00","module":"A4"},{"value":"7,32E-01","module":"A5"},{"value":"1,62E-03","module":"C1"},{"value":"3,79E-01","module":"C2"},{"value":"1,15E-01","module":"C3"},{"value":"1,34E-02","module":"C4"},{"value":"-3,78E+00","module":"D"}]}],"resource_use":[{"parameter":"PERE","unit":"MJ","values":[{"value":"2,57E+03","module":"A1-A3"},{"value":"3,08E+00","module":"A4"},{"value":"1,14E+03","module":"A5"},{"value":"1,16E+00","module":"C1"},{"value":"1,23E+00","module":"C2"},{"value":"9,43E+03","module":"C3"},{"value":"1,58E-01","module":"C4"},{"value":"-4,09E+03","module":"D"}]},{"parameter":"PERM","unit":"MJ","values":[{"value":"1,00E+04","module":"A1-A3"},{"value":"0,0E+00","module":"A4"},{"value":"0,0E+00","module":"A5"},{"value":"0,0E+00","module":"C1"},{"value":"0,0E+00","module":"C2"},{"value":"-1,00E+04","module":"C3"},{"value":"0,0E+00","module":"C4"},{"value":"0,0E+00","module":"D"}]},{"parameter":"PERT","unit":"MJ","values":[{"value":"1,26E+04","module":"A1-A3"},{"value":"3,08E+00","module":"A4"},{"value":"1,14E+03","module":"A5"},{"value":"1,16E+00","module":"C1"},{"value":"1,23E+00","module":"C2"},{"value":"-5,64E+02","module":"C3"},{"value":"1,58E-01","module":"C4"},{"value":"-4,09E+03","module":"D"}]},{"parameter":"PENRE","unit":"MJ","values":[{"value":"1,19E+03","module":"A1-A3"},{"value":"2,39E+02","module":"A4"},{"value":"1,56E+02","module":"A5"},{"value":"8,95E-02","module":"C1"},{"value":"8,67E+01","module":"C2"},{"value":"4,15E+01","module":"C3"},{"value":"2,88E+00","module":"C4"},{"value":"-6,38E+02","module":"D"}]},{"parameter":"PENRM","unit":"MJ","values":[{"value":"2,94E+01","module":"A1-A3"},{"value":"0,0E+00","module":"A4"},{"value":"-8,04E+00","module":"A5"},{"value":"0,0E+00","module":"C1"},{"value":"0,0E+00","module":"C2"},{"value":"0,0E+00","module":"C3"},{"value":"0,0E+00","module":"C4"},{"value":"0,0E+00","module":"D"}]},{"parameter":"PENRT","unit":"MJ","values":[{"value":"1,22E+03","module":"A1-A3"},{"value":"2,39E+02","module":"A4"},{"value":"1,48E+02","module":"A5"},{"value":"8,95E-02","module":"C1"},{"value":"8,67E+01","module":"C2"},{"value":"4,15E+01","module":"C3"},{"value":"2,88E+00","module":"C4"},{"value":"-6,38E+02","module":"D"}]},{"parameter":"SM","unit":"kg","values":[{"value":"1,20E-02","module":"A1-A3"},{"value":"0,0E+00","module":"A4"},{"value":"1,58E-03","module":"A5"},{"value":"0,0E+00","module":"C1"},{"value":"0,0E+00","module":"C2"},{"value":"0,0E+00","module":"C3"},{"value":"0,0E+00","module":"C4"},{"value":"0,0E+00","module":"D"}]},{"parameter":"RSF","unit":"MJ","values":[{"value":"5,81E-01","module":"A1-A3"},{"value":"1,08E-01","module":"A4"},{"value":"2,06E+00","module":"A5"},{"value":"9,09E-04","module":"C1"},{"value":"4,38E-02","module":"C2"},{"value":"2,11E+01","module":"C3"},{"value":"0,0E+00","module":"C4"},{"value":"-2,74E+03","module":"D"}]},{"parameter":"NRSF","unit":"MJ","values":[{"value":"1,46E+00","module":"A1-A3"},{"value":"3,67E-01","module":"A4"},{"value":"1,46E+00","module":"A5"},{"value":"2,27E-03","module":"C1"},{"value":"1,53E-01","module":"C2"},{"value":"1,34E+01","module":"C3"},{"value":"0,0E+00","module":"C4"},{"value":"-1,74E+03","module":"D"}]},{"parameter":"FW","unit":"m3","values":[{"value":"6,82E+00","module":"A1-A3"},{"value":"2,70E-02","module":"A4"},{"value":"7,11E-01","module":"A5"},{"value":"8,65E-03","module":"C1"},{"value":"9,82E-03","module":"C2"},{"value":"1,73E-01","module":"C3"},{"value":"2,66E-03","module":"C4"},{"value":"-1,44E+01","module":"D"}]}],"end_of_life_waste":[{"parameter":"HWD","unit":"kg","values":[{"value":"3,60E-01","module":"A1-A3"},{"value":"1,30E-02","module":"A4"},{"value":"6,13E-01","module":"A5"},{"value":"5,74E-05","module":"C1"},{"value":"4,68E-03","module":"C2"},{"value":"5,36E-02","module":"C3"},{"value":"6,07E+00","module":"C4"},{"value":"-3,37E-01","module":"D"}]},{"parameter":"NHWD","unit":"kg","values":[{"value":"5,93E+01","module":"A1-A3"},{"value":"1,93E+01","module":"A4"},{"value":"9,06E+00","module":"A5"},{"value":"6,89E-03","module":"C1"},{"value":"5,56E+00","module":"C2"},{"value":"1,52E+00","module":"C3"},{"value":"2,29E+00","module":"C4"},{"value":"-1,74E+01","module":"D"}]},{"parameter":"RWD","unit":"kg","values":[{"value":"7,65E-03","module":"A1-A3"},{"value":"1,63E-03","module":"A4"},{"value":"1,00E-03","module":"A5"},{"value":"8,01E-07","module":"C1"},{"value":"5,90E-04","module":"C2"},{"value":"1,29E-04","module":"C3"},{"value":"1,74E-05","module":"C4"},{"value":"-2,64E-03","module":"D"}]}],"end_of_life_flow":[{"parameter":"CRU","unit":"kg","values":[{"value":"0,0E+00","module":"A1-A3"},{"value":"0,0E+00","module":"A4"},{"value":"0,0E+00","module":"A5"},{"value":"0,0E+00","module":"C1"},{"value":"0,0E+00","module":"C2"},{"value":"0,0E+00","module":"C3"},{"value":"0,0E+00","module":"C4"},{"value":"0,0E+00","module":"D"}]},{"parameter":"MFR","unit":"kg","values":[{"value":"5,34E-01","module":"A1-A3"},{"value":"0,0E+00","module":"A4"},{"value":"1,93E-01","module":"A5"},{"value":"0,0E+00","module":"C1"},{"value":"0,0E+00","module":"C2"},{"value":"0,0E+00","module":"C3"},{"value":"0,0E+00","module":"C4"},{"value":"0,0E+00","module":"D"}]},{"parameter":"MER","unit":"kg","values":[{"value":"7,38E-03","module":"A1-A3"},{"value":"0,0E+00","module":"A4"},{"value":"7,83E-04","module":"A5"},{"value":"0,0E+00","module":"C1"},{"value":"0,0E+00","module":"C2"},{"value":"5,93E+02","module":"C3"},{"value":"0,0E+00","module":"C4"},{"value":"0,0E+00","module":"D"}]},{"parameter":"EEE","unit":"MJ","values":[{"value":"4,10E-01","module":"A1-A3"},{"value":"0,0E+00","module":"A4"},{"value":"4,15E-02","module":"A5"},{"value":"0,0E+00","module":"C1"},{"value":"0,0E+00","module":"C2"},{"value":"9,55E+02","module":"C3"},{"value":"0,0E+00","module":"C4"},{"value":"0,0E+00","module":"D"}]},{"parameter":"EET","unit":"MJ","values":[{"value":"6,19E+00","module":"A1-A3"},{"value":"0,0E+00","module":"A4"},{"value":"6,27E-01","module":"A5"},{"value":"0,0E+00","module":"C1"},{"value":"0,0E+00","module":"C2"},{"value":"6,63E+03","module":"C3"},{"value":"0,0E+00","module":"C4"},{"value":"0,0E+00","module":"D"}]}]}