{"product_name":"Mandy easychair, wooden legs","epd_id":"NEPD-8932-8590","compliance":["EN 15804+A2","ISO 14025","ISO 21930"],"producer_name":"Swedese M\u00f6bler AB","environmental_impact":[{"parameter":"GWP-total","unit":"kg CO2-eq.","values":[{"value":"3,96E+01","module":"A1-A3"},{"value":"6,57E-01","module":"A4"},{"value":"1,18E+01","module":"A5"},{"value":"0,0E+00","module":"B2"},{"value":"0,0E+00","module":"B3"},{"value":"0,0E+00","module":"B4"},{"value":"0,0E+00","module":"C1"},{"value":"3,18E-01","module":"C2"},{"value":"9,50E+00","module":"C3"},{"value":"8,02E-02","module":"C4"},{"value":"-2,82E+00","module":"D"}]},{"parameter":"GWP-fossil","unit":"kg CO2-eq.","values":[{"value":"5,40E+01","module":"A1-A3"},{"value":"6,57E-01","module":"A4"},{"value":"1,12E-01","module":"A5"},{"value":"0,0E+00","module":"B2"},{"value":"0,0E+00","module":"B3"},{"value":"0,0E+00","module":"B4"},{"value":"0,0E+00","module":"C1"},{"value":"3,17E-01","module":"C2"},{"value":"3,52E+00","module":"C3"},{"value":"8,01E-02","module":"C4"},{"value":"-2,81E+00","module":"D"}]},{"parameter":"GWP-biogenic","unit":"kg CO2-eq.","values":[{"value":"-1,48E+01","module":"A1-A3"},{"value":"2,72E-04","module":"A4"},{"value":"1,17E+01","module":"A5"},{"value":"0,0E+00","module":"B2"},{"value":"0,0E+00","module":"B3"},{"value":"0,0E+00","module":"B4"},{"value":"0,0E+00","module":"C1"},{"value":"1,31E-04","module":"C2"},{"value":"5,99E+00","module":"C3"},{"value":"6,01E-05","module":"C4"},{"value":"-2,12E-03","module":"D"}]},{"parameter":"GWP-luluc","unit":"kg CO2-eq.","values":[{"value":"3,34E-01","module":"A1-A3"},{"value":"2,34E-04","module":"A4"},{"value":"3,69E-05","module":"A5"},{"value":"0,0E+00","module":"B2"},{"value":"0,0E+00","module":"B3"},{"value":"0,0E+00","module":"B4"},{"value":"0,0E+00","module":"C1"},{"value":"1,13E-04","module":"C2"},{"value":"1,32E-04","module":"C3"},{"value":"2,10E-05","module":"C4"},{"value":"-1,42E-02","module":"D"}]},{"parameter":"ODP","unit":"kg CFC 11-eq.","values":[{"value":"5,25E-06","module":"A1-A3"},{"value":"1,49E-07","module":"A4"},{"value":"2,36E-08","module":"A5"},{"value":"0,0E+00","module":"B2"},{"value":"0,0E+00","module":"B3"},{"value":"0,0E+00","module":"B4"},{"value":"0,0E+00","module":"C1"},{"value":"7,19E-08","module":"C2"},{"value":"6,58E-08","module":"C3"},{"value":"2,07E-08","module":"C4"},{"value":"-2,77E-02","module":"D"}]},{"parameter":"AP","unit":"mol H+-eq.","values":[{"value":"2,79E-01","module":"A1-A3"},{"value":"1,89E-03","module":"A4"},{"value":"5,29E-04","module":"A5"},{"value":"0,0E+00","module":"B2"},{"value":"0,0E+00","module":"B3"},{"value":"0,0E+00","module":"B4"},{"value":"0,0E+00","module":"C1"},{"value":"9,12E-04","module":"C2"},{"value":"3,93E-03","module":"C3"},{"value":"4,88E-04","module":"C4"},{"value":"-1,52E-02","module":"D"}]},{"parameter":"POCP","unit":"kg NMVOC-eq.","values":[{"value":"2,10E-01","module":"A1-A3"},{"value":"1,60E-03","module":"A4"},{"value":"5,44E-04","module":"A5"},{"value":"0,0E+00","module":"B2"},{"value":"0,0E+00","module":"B3"},{"value":"0,0E+00","module":"B4"},{"value":"0,0E+00","module":"C1"},{"value":"7,73E-04","module":"C2"},{"value":"4,63E-03","module":"C3"},{"value":"5,45E-04","module":"C4"},{"value":"-1,52E-02","module":"D"}]},{"parameter":"ADPE","unit":"kg Sb-eq.","values":[{"value":"1,81E-03","module":"A1-A3"},{"value":"1,81E-05","module":"A4"},{"value":"2,72E-06","module":"A5"},{"value":"0,0E+00","module":"B2"},{"value":"0,0E+00","module":"B3"},{"value":"0,0E+00","module":"B4"},{"value":"0,0E+00","module":"C1"},{"value":"8,77E-06","module":"C2"},{"value":"2,30E-06","module":"C3"},{"value":"1,14E-06","module":"C4"},{"value":"-4,56E-05","module":"D"}]},{"parameter":"ADPF","unit":"MJ","values":[{"value":"9,42E+02","module":"A1-A3"},{"value":"9,93E+00","module":"A4"},{"value":"1,56E+00","module":"A5"},{"value":"0,0E+00","module":"B2"},{"value":"0,0E+00","module":"B3"},{"value":"0,0E+00","module":"B4"},{"value":"0,0E+00","module":"C1"},{"value":"4,80E+00","module":"C2"},{"value":"3,51E+00","module":"C3"},{"value":"1,55E+00","module":"C4"},{"value":"-2,58E+01","module":"D"}]},{"parameter":"WDP","unit":"m3 world-eq.","values":[{"value":"2,73E+04","module":"A1-A3"},{"value":"9,60E+00","module":"A4"},{"value":"1,98E+00","module":"A5"},{"value":"0,0E+00","module":"B2"},{"value":"0,0E+00","module":"B3"},{"value":"0,0E+00","module":"B4"},{"value":"0,0E+00","module":"C1"},{"value":"4,64E+00","module":"C2"},{"value":"1,06E+01","module":"C3"},{"value":"4,77E+00","module":"C4"},{"value":"5,82E+01","module":"D"}]},{"parameter":"EP-freshwater","unit":"kg P-eq.","values":[{"value":"3,48E-03","module":"A1-A3"},{"value":"5,25E-06","module":"A4"},{"value":"9,16E-07","module":"A5"},{"value":"0,0E+00","module":"B2"},{"value":"0,0E+00","module":"B3"},{"value":"0,0E+00","module":"B4"},{"value":"0,0E+00","module":"C1"},{"value":"2,54E-06","module":"C2"},{"value":"1,20E-05","module":"C3"},{"value":"8,03E-07","module":"C4"},{"value":"-1,83E-04","module":"D"}]},{"parameter":"EP-marine","unit":"kg N-eq.","values":[{"value":"6,06E-02","module":"A1-A3"},{"value":"3,73E-04","module":"A4"},{"value":"1,75E-04","module":"A5"},{"value":"0,0E+00","module":"B2"},{"value":"0,0E+00","module":"B3"},{"value":"0,0E+00","module":"B4"},{"value":"0,0E+00","module":"C1"},{"value":"1,80E-04","module":"C2"},{"value":"1,90E-03","module":"C3"},{"value":"1,71E-04","module":"C4"},{"value":"-3,52E-03","module":"D"}]},{"parameter":"EP-terrestrial","unit":"mol N-eq.","values":[{"value":"6,30E-01","module":"A1-A3"},{"value":"4,18E-03","module":"A4"},{"value":"1,89E-03","module":"A5"},{"value":"0,0E+00","module":"B2"},{"value":"0,0E+00","module":"B3"},{"value":"0,0E+00","module":"B4"},{"value":"0,0E+00","module":"C1"},{"value":"2,02E-03","module":"C2"},{"value":"1,89E-02","module":"C3"},{"value":"1,90E-03","module":"C4"},{"value":"-3,66E-02","module":"D"}]},{"parameter":"GWP-IOBC","unit":"kg CO2-eq.","values":[{"value":"5,59E+01","module":"A1-A3"},{"value":"6,57E-01","module":"A4"},{"value":"1,12E-01","module":"A5"},{"value":"0,0E+00","module":"B2"},{"value":"0,0E+00","module":"B3"},{"value":"0,0E+00","module":"B4"},{"value":"0,0E+00","module":"C1"},{"value":"3,18E-01","module":"C2"},{"value":"4,92E+00","module":"C3"},{"value":"8,33E-02","module":"C4"},{"value":"-4,02E+00","module":"D"}]}],"additional_environmental_impact":[{"parameter":"PM","unit":"disease incidence","values":[{"value":"4,38E-06","module":"A1-A3"},{"value":"4,02E-08","module":"A4"},{"value":"7,80E-09","module":"A5"},{"value":"0,0E+00","module":"B2"},{"value":"0,0E+00","module":"B3"},{"value":"0,0E+00","module":"B4"},{"value":"0,0E+00","module":"C1"},{"value":"1,94E-08","module":"C2"},{"value":"3,64E-08","module":"C3"},{"value":"8,56E-09","module":"C4"},{"value":"-3,91E-07","module":"D"}]},{"parameter":"ETP-fw","unit":"CTUe","values":[{"value":"2,71E+03","module":"A1-A3"},{"value":"7,36E+00","module":"A4"},{"value":"2,08E+00","module":"A5"},{"value":"0,0E+00","module":"B2"},{"value":"0,0E+00","module":"B3"},{"value":"0,0E+00","module":"B4"},{"value":"0,0E+00","module":"C1"},{"value":"3,56E+00","module":"C2"},{"value":"2,37E+01","module":"C3"},{"value":"1,09E+00","module":"C4"},{"value":"-1,65E+02","module":"D"}]},{"parameter":"HTP-c","unit":"CTUh","values":[{"value":"2,16E-07","module":"A1-A3"},{"value":"0,0E+00","module":"A4"},{"value":"6,20E-11","module":"A5"},{"value":"0,0E+00","module":"B2"},{"value":"0,0E+00","module":"B3"},{"value":"0,0E+00","module":"B4"},{"value":"0,0E+00","module":"C1"},{"value":"0,0E+00","module":"C2"},{"value":"1,04E-09","module":"C3"},{"value":"4,30E-11","module":"C4"},{"value":"-1,22E-08","module":"D"}]},{"parameter":"HTP-nc","unit":"CTUh","values":[{"value":"1,98E-06","module":"A1-A3"},{"value":"8,04E-09","module":"A4"},{"value":"2,62E-09","module":"A5"},{"value":"0,0E+00","module":"B2"},{"value":"0,0E+00","module":"B3"},{"value":"0,0E+00","module":"B4"},{"value":"0,0E+00","module":"C1"},{"value":"3,89E-09","module":"C2"},{"value":"1,87E-08","module":"C3"},{"value":"1,26E-09","module":"C4"},{"value":"2,25E-07","module":"D"}]},{"parameter":"SQP","unit":"unitless","values":[{"value":"1,25E+03","module":"A1-A3"},{"value":"6,94E+00","module":"A4"},{"value":"1,05E+00","module":"A5"},{"value":"0,0E+00","module":"B2"},{"value":"0,0E+00","module":"B3"},{"value":"0,0E+00","module":"B4"},{"value":"0,0E+00","module":"C1"},{"value":"3,36E+00","module":"C2"},{"value":"9,02E-01","module":"C3"},{"value":"3,43E+00","module":"C4"},{"value":"-3,78E+01","module":"D"}]},{"parameter":"IRP","unit":"kBq U235-eq.","values":[{"value":"1,06E+01","module":"A1-A3"},{"value":"4,34E-02","module":"A4"},{"value":"6,68E-03","module":"A5"},{"value":"0,0E+00","module":"B2"},{"value":"0,0E+00","module":"B3"},{"value":"0,0E+00","module":"B4"},{"value":"0,0E+00","module":"C1"},{"value":"2,10E-02","module":"C2"},{"value":"1,08E-02","module":"C3"},{"value":"6,32E-03","module":"C4"},{"value":"-2,60E-02","module":"D"}]}],"resource_use":[{"parameter":"PERE","unit":"MJ","values":[{"value":"3,65E+02","module":"A1-A3"},{"value":"1,42E-01","module":"A4"},{"value":"2,57E-02","module":"A5"},{"value":"0,0E+00","module":"B2"},{"value":"0,0E+00","module":"B3"},{"value":"0,0E+00","module":"B4"},{"value":"0,0E+00","module":"C1"},{"value":"6,87E-02","module":"C2"},{"value":"3,50E-01","module":"C3"},{"value":"3,64E-02","module":"C4"},{"value":"-3,52E+01","module":"D"}]},{"parameter":"PERM","unit":"MJ","values":[{"value":"1,11E+02","module":"A1-A3"},{"value":"0,0E+00","module":"A4"},{"value":"-7,16E+01","module":"A5"},{"value":"0,0E+00","module":"B2"},{"value":"0,0E+00","module":"B3"},{"value":"0,0E+00","module":"B4"},{"value":"0,0E+00","module":"C1"},{"value":"0,0E+00","module":"C2"},{"value":"-3,92E+01","module":"C3"},{"value":"0,0E+00","module":"C4"},{"value":"0,0E+00","module":"D"}]},{"parameter":"PERT","unit":"MJ","values":[{"value":"4,76E+02","module":"A1-A3"},{"value":"1,42E-01","module":"A4"},{"value":"-7,16E+01","module":"A5"},{"value":"0,0E+00","module":"B2"},{"value":"0,0E+00","module":"B3"},{"value":"0,0E+00","module":"B4"},{"value":"0,0E+00","module":"C1"},{"value":"6,87E-02","module":"C2"},{"value":"-3,88E+01","module":"C3"},{"value":"3,64E-02","module":"C4"},{"value":"-3,52E+01","module":"D"}]},{"parameter":"PENRE","unit":"MJ","values":[{"value":"9,12E+02","module":"A1-A3"},{"value":"9,93E+00","module":"A4"},{"value":"1,56E+00","module":"A5"},{"value":"0,0E+00","module":"B2"},{"value":"0,0E+00","module":"B3"},{"value":"0,0E+00","module":"B4"},{"value":"0,0E+00","module":"C1"},{"value":"4,80E+00","module":"C2"},{"value":"3,53E+00","module":"C3"},{"value":"1,55E+00","module":"C4"},{"value":"-2,58E+01","module":"D"}]},{"parameter":"PENRM","unit":"MJ","values":[{"value":"5,50E+01","module":"A1-A3"},{"value":"0,0E+00","module":"A4"},{"value":"0,0E+00","module":"A5"},{"value":"0,0E+00","module":"B2"},{"value":"0,0E+00","module":"B3"},{"value":"0,0E+00","module":"B4"},{"value":"0,0E+00","module":"C1"},{"value":"0,0E+00","module":"C2"},{"value":"-5,50E+01","module":"C3"},{"value":"0,0E+00","module":"C4"},{"value":"0,0E+00","module":"D"}]},{"parameter":"PENRT","unit":"MJ","values":[{"value":"9,67E+02","module":"A1-A3"},{"value":"9,93E+00","module":"A4"},{"value":"1,56E+00","module":"A5"},{"value":"0,0E+00","module":"B2"},{"value":"0,0E+00","module":"B3"},{"value":"0,0E+00","module":"B4"},{"value":"0,0E+00","module":"C1"},{"value":"4,80E+00","module":"C2"},{"value":"-5,15E+01","module":"C3"},{"value":"1,55E+00","module":"C4"},{"value":"-2,58E+01","module":"D"}]},{"parameter":"SM","unit":"kg","values":[{"value":"6,30E+00","module":"A1-A3"},{"value":"0,0E+00","module":"A4"},{"value":"0,0E+00","module":"A5"},{"value":"0,0E+00","module":"B2"},{"value":"0,0E+00","module":"B3"},{"value":"0,0E+00","module":"B4"},{"value":"0,0E+00","module":"C1"},{"value":"0,0E+00","module":"C2"},{"value":"0,0E+00","module":"C3"},{"value":"0,0E+00","module":"C4"},{"value":"0,0E+00","module":"D"}]},{"parameter":"RSF","unit":"MJ","values":[{"value":"2,02E+00","module":"A1-A3"},{"value":"5,08E-03","module":"A4"},{"value":"8,53E-04","module":"A5"},{"value":"0,0E+00","module":"B2"},{"value":"0,0E+00","module":"B3"},{"value":"0,0E+00","module":"B4"},{"value":"0,0E+00","module":"C1"},{"value":"2,46E-03","module":"C2"},{"value":"7,75E-03","module":"C3"},{"value":"8,94E-04","module":"C4"},{"value":"8,17E-02","module":"D"}]},{"parameter":"NRSF","unit":"MJ","values":[{"value":"3,60E+00","module":"A1-A3"},{"value":"1,82E-02","module":"A4"},{"value":"3,52E-03","module":"A5"},{"value":"0,0E+00","module":"B2"},{"value":"0,0E+00","module":"B3"},{"value":"0,0E+00","module":"B4"},{"value":"0,0E+00","module":"C1"},{"value":"8,79E-03","module":"C2"},{"value":"0,0E+00","module":"C3"},{"value":"4,68E-02","module":"C4"},{"value":"5,63E-01","module":"D"}]},{"parameter":"FW","unit":"m3","values":[{"value":"9,17E-01","module":"A1-A3"},{"value":"1,06E-03","module":"A4"},{"value":"7,37E-04","module":"A5"},{"value":"0,0E+00","module":"B2"},{"value":"0,0E+00","module":"B3"},{"value":"0,0E+00","module":"B4"},{"value":"0,0E+00","module":"C1"},{"value":"5,13E-04","module":"C2"},{"value":"6,90E-03","module":"C3"},{"value":"1,45E-03","module":"C4"},{"value":"-4,55E-02","module":"D"}]}],"end_of_life_waste":[{"parameter":"HWD","unit":"kg","values":[{"value":"4,46E-01","module":"A1-A3"},{"value":"5,12E-04","module":"A4"},{"value":"0,0E+00","module":"A5"},{"value":"0,0E+00","module":"B2"},{"value":"0,0E+00","module":"B3"},{"value":"0,0E+00","module":"B4"},{"value":"0,0E+00","module":"C1"},{"value":"2,47E-04","module":"C2"},{"value":"0,0E+00","module":"C3"},{"value":"5,75E+00","module":"C4"},{"value":"-1,29E-02","module":"D"}]},{"parameter":"NHWD","unit":"kg","values":[{"value":"1,54E+01","module":"A1-A3"},{"value":"4,83E-01","module":"A4"},{"value":"6,90E+00","module":"A5"},{"value":"0,0E+00","module":"B2"},{"value":"0,0E+00","module":"B3"},{"value":"0,0E+00","module":"B4"},{"value":"0,0E+00","module":"C1"},{"value":"2,33E-01","module":"C2"},{"value":"2,35E-01","module":"C3"},{"value":"1,06E-01","module":"C4"},{"value":"-1,12E+00","module":"D"}]},{"parameter":"RWD","unit":"kg","values":[{"value":"5,95E-03","module":"A1-A3"},{"value":"6,76E-05","module":"A4"},{"value":"0,0E+00","module":"A5"},{"value":"0,0E+00","module":"B2"},{"value":"0,0E+00","module":"B3"},{"value":"0,0E+00","module":"B4"},{"value":"0,0E+00","module":"C1"},{"value":"3,27E-05","module":"C2"},{"value":"0,0E+00","module":"C3"},{"value":"9,12E-06","module":"C4"},{"value":"-2,17E-05","module":"D"}]}],"end_of_life_flow":[{"parameter":"CRU","unit":"kg","values":[{"value":"0,0E+00","module":"A1-A3"},{"value":"0,0E+00","module":"A4"},{"value":"0,0E+00","module":"A5"},{"value":"0,0E+00","module":"B2"},{"value":"0,0E+00","module":"B3"},{"value":"0,0E+00","module":"B4"},{"value":"0,0E+00","module":"C1"},{"value":"0,0E+00","module":"C2"},{"value":"0,0E+00","module":"C3"},{"value":"0,0E+00","module":"C4"},{"value":"0,0E+00","module":"D"}]},{"parameter":"MFR","unit":"kg","values":[{"value":"0,0E+00","module":"A1-A3"},{"value":"0,0E+00","module":"A4"},{"value":"6,42E+00","module":"A5"},{"value":"0,0E+00","module":"B2"},{"value":"0,0E+00","module":"B3"},{"value":"0,0E+00","module":"B4"},{"value":"0,0E+00","module":"C1"},{"value":"0,0E+00","module":"C2"},{"value":"2,59E+00","module":"C3"},{"value":"0,0E+00","module":"C4"},{"value":"0,0E+00","module":"D"}]},{"parameter":"MER","unit":"kg","values":[{"value":"1,56E-01","module":"A1-A3"},{"value":"0,0E+00","module":"A4"},{"value":"9,39E-06","module":"A5"},{"value":"0,0E+00","module":"B2"},{"value":"0,0E+00","module":"B3"},{"value":"0,0E+00","module":"B4"},{"value":"0,0E+00","module":"C1"},{"value":"0,0E+00","module":"C2"},{"value":"1,33E+01","module":"C3"},{"value":"0,0E+00","module":"C4"},{"value":"0,0E+00","module":"D"}]},{"parameter":"EEE","unit":"MJ","values":[{"value":"9,29E-02","module":"A1-A3"},{"value":"0,0E+00","module":"A4"},{"value":"3,95E-01","module":"A5"},{"value":"0,0E+00","module":"B2"},{"value":"0,0E+00","module":"B3"},{"value":"0,0E+00","module":"B4"},{"value":"0,0E+00","module":"C1"},{"value":"0,0E+00","module":"C2"},{"value":"4,34E+00","module":"C3"},{"value":"0,0E+00","module":"C4"},{"value":"0,0E+00","module":"D"}]},{"parameter":"EET","unit":"MJ","values":[{"value":"1,41E+00","module":"A1-A3"},{"value":"0,0E+00","module":"A4"},{"value":"5,97E+00","module":"A5"},{"value":"0,0E+00","module":"B2"},{"value":"0,0E+00","module":"B3"},{"value":"0,0E+00","module":"B4"},{"value":"0,0E+00","module":"C1"},{"value":"0,0E+00","module":"C2"},{"value":"6,56E+01","module":"C3"},{"value":"0,0E+00","module":"C4"},{"value":"0,0E+00","module":"D"}]}]}