{"product_name":"Marienh\u00fctte Reinforcing steel 100% Recycling product","epd_id":"BAU-EPD-MARIENHUETTE-2020-1-ECOINVENT-Betonstahl ","compliance":["EN 15804+A1","ISO 14025"],"producer_name":"Bau EPD GmbH","environmental_impact":[{"parameter":"GWP-total","unit":"kg CO2-eq.","values":[{"value":null,"module":"A1"},{"value":"4,42E+02","module":"A1-A3"},{"value":null,"module":"A2"},{"value":null,"module":"A3"},{"value":"4,01E+01","module":"A4"},{"value":"1,22E+01","module":"A5"},{"value":"0,0E+00","module":"B1"},{"value":"0,0E+00","module":"B2"},{"value":"0,0E+00","module":"B3"},{"value":"0,0E+00","module":"B4"},{"value":"0,0E+00","module":"B5"},{"value":"0,0E+00","module":"B6"},{"value":"0,0E+00","module":"B7"},{"value":"7,72E-01","module":"C1"},{"value":"8,05E+00","module":"C2"},{"value":"5,74E-01","module":"C3"},{"value":"0,0E+00","module":"C4"},{"value":"0,0E+00","module":"D"}]},{"parameter":"ODP","unit":"kg R11-eq.","values":[{"value":null,"module":"A1"},{"value":"4,21E-05","module":"A1-A3"},{"value":null,"module":"A2"},{"value":null,"module":"A3"},{"value":"7,30E-06","module":"A4"},{"value":"1,92E-06","module":"A5"},{"value":"0,0E+00","module":"B1"},{"value":"0,0E+00","module":"B2"},{"value":"0,0E+00","module":"B3"},{"value":"0,0E+00","module":"B4"},{"value":"0,0E+00","module":"B5"},{"value":"0,0E+00","module":"B6"},{"value":"0,0E+00","module":"B7"},{"value":"7,65E-07","module":"C1"},{"value":"1,49E-06","module":"C2"},{"value":"1,04E-07","module":"C3"},{"value":"0,0E+00","module":"C4"},{"value":"0,0E+00","module":"D"}]},{"parameter":"AP","unit":"kg SO2-eq.","values":[{"value":null,"module":"A1"},{"value":"3,00E-02","module":"A1-A3"},{"value":null,"module":"A2"},{"value":null,"module":"A3"},{"value":"9,95E-04","module":"A4"},{"value":"4,12E-04","module":"A5"},{"value":"0,0E+00","module":"B1"},{"value":"0,0E+00","module":"B2"},{"value":"0,0E+00","module":"B3"},{"value":"0,0E+00","module":"B4"},{"value":"0,0E+00","module":"B5"},{"value":"0,0E+00","module":"B6"},{"value":"0,0E+00","module":"B7"},{"value":"2,47E-05","module":"C1"},{"value":"1,90E-04","module":"C2"},{"value":"6,16E-06","module":"C3"},{"value":"0,0E+00","module":"C4"},{"value":"0,0E+00","module":"D"}]},{"parameter":"EP","unit":"kg Phosphat-eq.","values":[{"value":null,"module":"A1"},{"value":"2,95E-01","module":"A1-A3"},{"value":null,"module":"A2"},{"value":null,"module":"A3"},{"value":"1,29E-02","module":"A4"},{"value":"6,70E-03","module":"A5"},{"value":"0,0E+00","module":"B1"},{"value":"0,0E+00","module":"B2"},{"value":"0,0E+00","module":"B3"},{"value":"0,0E+00","module":"B4"},{"value":"0,0E+00","module":"B5"},{"value":"0,0E+00","module":"B6"},{"value":"0,0E+00","module":"B7"},{"value":"9,11E-04","module":"C1"},{"value":"2,46E-03","module":"C2"},{"value":"9,39E-04","module":"C3"},{"value":"0,0E+00","module":"C4"},{"value":"0,0E+00","module":"D"}]},{"parameter":"POCP","unit":"kg Ethen-eq.","values":[{"value":null,"module":"A1"},{"value":"6,16E-02","module":"A1-A3"},{"value":null,"module":"A2"},{"value":null,"module":"A3"},{"value":"6,17E-03","module":"A4"},{"value":"1,83E-03","module":"A5"},{"value":"0,0E+00","module":"B1"},{"value":"0,0E+00","module":"B2"},{"value":"0,0E+00","module":"B3"},{"value":"0,0E+00","module":"B4"},{"value":"0,0E+00","module":"B5"},{"value":"0,0E+00","module":"B6"},{"value":"0,0E+00","module":"B7"},{"value":"4,01E-04","module":"C1"},{"value":"1,23E-03","module":"C2"},{"value":"1,15E-04","module":"C3"},{"value":"0,0E+00","module":"C4"},{"value":"0,0E+00","module":"D"}]},{"parameter":"ADPE","unit":"kg Sb-eq.","values":[{"value":null,"module":"A1"},{"value":"1,09E-03","module":"A1-A3"},{"value":null,"module":"A2"},{"value":null,"module":"A3"},{"value":"2,37E-04","module":"A4"},{"value":"5,24E-05","module":"A5"},{"value":"0,0E+00","module":"B1"},{"value":"0,0E+00","module":"B2"},{"value":"0,0E+00","module":"B3"},{"value":"0,0E+00","module":"B4"},{"value":"0,0E+00","module":"B5"},{"value":"0,0E+00","module":"B6"},{"value":"0,0E+00","module":"B7"},{"value":"1,10E-06","module":"C1"},{"value":"4,81E-05","module":"C2"},{"value":"3,83E-07","module":"C3"},{"value":"0,0E+00","module":"C4"},{"value":"0,0E+00","module":"D"}]},{"parameter":"ADPF","unit":"MJ","values":[{"value":null,"module":"A1"},{"value":"5,56E+03","module":"A1-A3"},{"value":null,"module":"A2"},{"value":null,"module":"A3"},{"value":"6,04E+02","module":"A4"},{"value":"1,76E+02","module":"A5"},{"value":"0,0E+00","module":"B1"},{"value":"0,0E+00","module":"B2"},{"value":"0,0E+00","module":"B3"},{"value":"0,0E+00","module":"B4"},{"value":"0,0E+00","module":"B5"},{"value":"0,0E+00","module":"B6"},{"value":"0,0E+00","module":"B7"},{"value":"5,97E+01","module":"C1"},{"value":"1,22E+02","module":"C2"},{"value":"8,33E+00","module":"C3"},{"value":"0,0E+00","module":"C4"},{"value":"0,0E+00","module":"D"}]}],"additional_environmental_impact":[],"resource_use":[{"parameter":"PERE","unit":"MJ","values":[{"value":null,"module":"A1"},{"value":"2,01E+03","module":"A1-A3"},{"value":null,"module":"A2"},{"value":null,"module":"A3"},{"value":"1,11E+01","module":"A4"},{"value":"3,83E+01","module":"A5"},{"value":"0,0E+00","module":"B1"},{"value":"0,0E+00","module":"B2"},{"value":"0,0E+00","module":"B3"},{"value":"0,0E+00","module":"B4"},{"value":"0,0E+00","module":"B5"},{"value":"0,0E+00","module":"B6"},{"value":"0,0E+00","module":"B7"},{"value":"2,35E-01","module":"C1"},{"value":"1,32E+00","module":"C2"},{"value":"4,95E-02","module":"C3"},{"value":"0,0E+00","module":"C4"},{"value":"0,0E+00","module":"D"}]},{"parameter":"PERM","unit":"MJ","values":[{"value":null,"module":"A1"},{"value":"0,0E+00","module":"A1-A3"},{"value":null,"module":"A2"},{"value":null,"module":"A3"},{"value":"0,0E+00","module":"A4"},{"value":"0,0E+00","module":"A5"},{"value":"0,0E+00","module":"B1"},{"value":"0,0E+00","module":"B2"},{"value":"0,0E+00","module":"B3"},{"value":"0,0E+00","module":"B4"},{"value":"0,0E+00","module":"B5"},{"value":"0,0E+00","module":"B6"},{"value":"0,0E+00","module":"B7"},{"value":"0,0E+00","module":"C1"},{"value":"0,0E+00","module":"C2"},{"value":"0,0E+00","module":"C3"},{"value":"0,0E+00","module":"C4"},{"value":"0,0E+00","module":"D"}]},{"parameter":"PERT","unit":"MJ","values":[{"value":null,"module":"A1"},{"value":"2,01E+03","module":"A1-A3"},{"value":null,"module":"A2"},{"value":null,"module":"A3"},{"value":"1,11E+01","module":"A4"},{"value":"3,83E+01","module":"A5"},{"value":"0,0E+00","module":"B1"},{"value":"0,0E+00","module":"B2"},{"value":"0,0E+00","module":"B3"},{"value":"0,0E+00","module":"B4"},{"value":"0,0E+00","module":"B5"},{"value":"0,0E+00","module":"B6"},{"value":"0,0E+00","module":"B7"},{"value":"2,35E-01","module":"C1"},{"value":"1,32E+00","module":"C2"},{"value":"4,95E-02","module":"C3"},{"value":"0,0E+00","module":"C4"},{"value":"0,0E+00","module":"D"}]},{"parameter":"PENRE","unit":"MJ","values":[{"value":null,"module":"A1"},{"value":"6,57E+03","module":"A1-A3"},{"value":null,"module":"A2"},{"value":null,"module":"A3"},{"value":"6,16E+02","module":"A4"},{"value":"1,95E+02","module":"A5"},{"value":"0,0E+00","module":"B1"},{"value":"0,0E+00","module":"B2"},{"value":"0,0E+00","module":"B3"},{"value":"0,0E+00","module":"B4"},{"value":"0,0E+00","module":"B5"},{"value":"0,0E+00","module":"B6"},{"value":"0,0E+00","module":"B7"},{"value":"6,01E+01","module":"C1"},{"value":"1,24E+02","module":"C2"},{"value":"8,41E+00","module":"C3"},{"value":"0,0E+00","module":"C4"},{"value":"0,0E+00","module":"D"}]},{"parameter":"PENRM","unit":"MJ","values":[{"value":null,"module":"A1"},{"value":"0,0E+00","module":"A1-A3"},{"value":null,"module":"A2"},{"value":null,"module":"A3"},{"value":"0,0E+00","module":"A4"},{"value":"0,0E+00","module":"A5"},{"value":"0,0E+00","module":"B1"},{"value":"0,0E+00","module":"B2"},{"value":"0,0E+00","module":"B3"},{"value":"0,0E+00","module":"B4"},{"value":"0,0E+00","module":"B5"},{"value":"0,0E+00","module":"B6"},{"value":"0,0E+00","module":"B7"},{"value":"0,0E+00","module":"C1"},{"value":"0,0E+00","module":"C2"},{"value":"0,0E+00","module":"C3"},{"value":"0,0E+00","module":"C4"},{"value":"0,0E+00","module":"D"}]},{"parameter":"PENRT","unit":"MJ","values":[{"value":null,"module":"A1"},{"value":"6,57E+03","module":"A1-A3"},{"value":null,"module":"A2"},{"value":null,"module":"A3"},{"value":"6,16E+02","module":"A4"},{"value":"1,95E+02","module":"A5"},{"value":"0,0E+00","module":"B1"},{"value":"0,0E+00","module":"B2"},{"value":"0,0E+00","module":"B3"},{"value":"0,0E+00","module":"B4"},{"value":"0,0E+00","module":"B5"},{"value":"0,0E+00","module":"B6"},{"value":"0,0E+00","module":"B7"},{"value":"6,01E+01","module":"C1"},{"value":"1,24E+02","module":"C2"},{"value":"8,41E+00","module":"C3"},{"value":"0,0E+00","module":"C4"},{"value":"0,0E+00","module":"D"}]},{"parameter":"SM","unit":"kg","values":[{"value":null,"module":"A1"},{"value":"1,12E+03","module":"A1-A3"},{"value":null,"module":"A2"},{"value":null,"module":"A3"},{"value":"0,0E+00","module":"A4"},{"value":"0,0E+00","module":"A5"},{"value":"0,0E+00","module":"B1"},{"value":"0,0E+00","module":"B2"},{"value":"0,0E+00","module":"B3"},{"value":"0,0E+00","module":"B4"},{"value":"0,0E+00","module":"B5"},{"value":"0,0E+00","module":"B6"},{"value":"0,0E+00","module":"B7"},{"value":"0,0E+00","module":"C1"},{"value":"0,0E+00","module":"C2"},{"value":"0,0E+00","module":"C3"},{"value":"0,0E+00","module":"C4"},{"value":"0,0E+00","module":"D"}]},{"parameter":"RSF","unit":"MJ","values":[{"value":null,"module":"A1"},{"value":"0,0E+00","module":"A1-A3"},{"value":null,"module":"A2"},{"value":null,"module":"A3"},{"value":"0,0E+00","module":"A4"},{"value":"0,0E+00","module":"A5"},{"value":"0,0E+00","module":"B1"},{"value":"0,0E+00","module":"B2"},{"value":"0,0E+00","module":"B3"},{"value":"0,0E+00","module":"B4"},{"value":"0,0E+00","module":"B5"},{"value":"0,0E+00","module":"B6"},{"value":"0,0E+00","module":"B7"},{"value":"0,0E+00","module":"C1"},{"value":"0,0E+00","module":"C2"},{"value":"0,0E+00","module":"C3"},{"value":"0,0E+00","module":"C4"},{"value":"0,0E+00","module":"D"}]},{"parameter":"NRSF","unit":"MJ","values":[{"value":null,"module":"A1"},{"value":"0,0E+00","module":"A1-A3"},{"value":null,"module":"A2"},{"value":null,"module":"A3"},{"value":"0,0E+00","module":"A4"},{"value":"0,0E+00","module":"A5"},{"value":"0,0E+00","module":"B1"},{"value":"0,0E+00","module":"B2"},{"value":"0,0E+00","module":"B3"},{"value":"0,0E+00","module":"B4"},{"value":"0,0E+00","module":"B5"},{"value":"0,0E+00","module":"B6"},{"value":"0,0E+00","module":"B7"},{"value":"0,0E+00","module":"C1"},{"value":"0,0E+00","module":"C2"},{"value":"0,0E+00","module":"C3"},{"value":"0,0E+00","module":"C4"},{"value":"0,0E+00","module":"D"}]},{"parameter":"FW","unit":"m3","values":[{"value":null,"module":"A1"},{"value":null,"module":"A1-A3"},{"value":null,"module":"A2"},{"value":null,"module":"A3"},{"value":null,"module":"A4"},{"value":null,"module":"A5"},{"value":null,"module":"B1"},{"value":null,"module":"B2"},{"value":null,"module":"B3"},{"value":null,"module":"B4"},{"value":null,"module":"B5"},{"value":null,"module":"B6"},{"value":null,"module":"B7"},{"value":null,"module":"C1"},{"value":null,"module":"C2"},{"value":null,"module":"C3"},{"value":null,"module":"C4"},{"value":null,"module":"D"}]}],"end_of_life_waste":[{"parameter":"HWD","unit":"kg","values":[{"value":null,"module":"A1"},{"value":"1,05E-02","module":"A1-A3"},{"value":null,"module":"A2"},{"value":null,"module":"A3"},{"value":"4,13E-04","module":"A4"},{"value":"2,00E-04","module":"A5"},{"value":"0,0E+00","module":"B1"},{"value":"0,0E+00","module":"B2"},{"value":"0,0E+00","module":"B3"},{"value":"0,0E+00","module":"B4"},{"value":"0,0E+00","module":"B5"},{"value":"0,0E+00","module":"B6"},{"value":"0,0E+00","module":"B7"},{"value":"1,83E-05","module":"C1"},{"value":"7,93E-05","module":"C2"},{"value":"3,75E-06","module":"C3"},{"value":"0,0E+00","module":"C4"},{"value":"0,0E+00","module":"D"}]},{"parameter":"RWD","unit":"kg","values":[{"value":null,"module":"A1"},{"value":"3,87E-02","module":"A1-A3"},{"value":null,"module":"A2"},{"value":null,"module":"A3"},{"value":"8,26E-03","module":"A4"},{"value":"2,38E-03","module":"A5"},{"value":"0,0E+00","module":"B1"},{"value":"0,0E+00","module":"B2"},{"value":"0,0E+00","module":"B3"},{"value":"0,0E+00","module":"B4"},{"value":"0,0E+00","module":"B5"},{"value":"0,0E+00","module":"B6"},{"value":"0,0E+00","module":"B7"},{"value":"8,61E-04","module":"C1"},{"value":"1,68E-03","module":"C2"},{"value":"1,17E-04","module":"C3"},{"value":"0,0E+00","module":"C4"},{"value":"0,0E+00","module":"D"}]}],"end_of_life_flow":[{"parameter":"CRU","unit":"kg","values":[{"value":null,"module":"A1"},{"value":"0,0E+00","module":"A1-A3"},{"value":null,"module":"A2"},{"value":null,"module":"A3"},{"value":"0,0E+00","module":"A4"},{"value":"0,0E+00","module":"A5"},{"value":"0,0E+00","module":"B1"},{"value":"0,0E+00","module":"B2"},{"value":"0,0E+00","module":"B3"},{"value":"0,0E+00","module":"B4"},{"value":"0,0E+00","module":"B5"},{"value":"0,0E+00","module":"B6"},{"value":"0,0E+00","module":"B7"},{"value":"0,0E+00","module":"C1"},{"value":"0,0E+00","module":"C2"},{"value":"0,0E+00","module":"C3"},{"value":"0,0E+00","module":"C4"},{"value":"0,0E+00","module":"D"}]},{"parameter":"MFR","unit":"kg","values":[{"value":null,"module":"A1"},{"value":"0,0E+00","module":"A1-A3"},{"value":null,"module":"A2"},{"value":null,"module":"A3"},{"value":"0,0E+00","module":"A4"},{"value":"0,0E+00","module":"A5"},{"value":"0,0E+00","module":"B1"},{"value":"0,0E+00","module":"B2"},{"value":"0,0E+00","module":"B3"},{"value":"0,0E+00","module":"B4"},{"value":"0,0E+00","module":"B5"},{"value":"0,0E+00","module":"B6"},{"value":"0,0E+00","module":"B7"},{"value":"0,0E+00","module":"C1"},{"value":"0,0E+00","module":"C2"},{"value":"1,00E+03","module":"C3"},{"value":"0,0E+00","module":"C4"},{"value":"0,0E+00","module":"D"}]},{"parameter":"EEE","unit":"MJ","values":[{"value":null,"module":"A1"},{"value":"0,0E+00","module":"A1-A3"},{"value":null,"module":"A2"},{"value":null,"module":"A3"},{"value":"0,0E+00","module":"A4"},{"value":"0,0E+00","module":"A5"},{"value":"0,0E+00","module":"B1"},{"value":"0,0E+00","module":"B2"},{"value":"0,0E+00","module":"B3"},{"value":"0,0E+00","module":"B4"},{"value":"0,0E+00","module":"B5"},{"value":"0,0E+00","module":"B6"},{"value":"0,0E+00","module":"B7"},{"value":"0,0E+00","module":"C1"},{"value":"0,0E+00","module":"C2"},{"value":"0,0E+00","module":"C3"},{"value":"0,0E+00","module":"C4"},{"value":"0,0E+00","module":"D"}]},{"parameter":"EET","unit":"MJ","values":[{"value":null,"module":"A1"},{"value":"7,67E+02","module":"A1-A3"},{"value":null,"module":"A2"},{"value":null,"module":"A3"},{"value":"0,0E+00","module":"A4"},{"value":"0,0E+00","module":"A5"},{"value":"0,0E+00","module":"B1"},{"value":"0,0E+00","module":"B2"},{"value":"0,0E+00","module":"B3"},{"value":"0,0E+00","module":"B4"},{"value":"0,0E+00","module":"B5"},{"value":"0,0E+00","module":"B6"},{"value":"0,0E+00","module":"B7"},{"value":"0,0E+00","module":"C1"},{"value":"0,0E+00","module":"C2"},{"value":"0,0E+00","module":"C3"},{"value":"0,0E+00","module":"C4"},{"value":"0,0E+00","module":"D"}]}]}