{"product_name":"Massivt veggelement, B35 SKB M45","epd_id":"NEPD-2884-1578","compliance":["EN 15804","ISO 14025","ISO 21930"],"producer_name":"F\u00f8rde Sementvare AS","environmental_impact":[{"parameter":"GWP-total","unit":"kg CO2-eq.","values":[{"value":"1,21E+02","module":"A1"},{"value":"1,78E+00","module":"A2"},{"value":"5,82E+00","module":"A3"},{"value":"4,14E+00","module":"A4"}]},{"parameter":"ODP","unit":"kg CFC 11-eq.","values":[{"value":"3,07E-06","module":"A1"},{"value":"3,41E-07","module":"A2"},{"value":"1,01E-06","module":"A3"},{"value":"8,50E-07","module":"A4"}]},{"parameter":"AP","unit":"kg SO2-eq.","values":[{"value":"1,47E-01","module":"A1"},{"value":"1,10E-02","module":"A2"},{"value":"4,15E-02","module":"A3"},{"value":"1,07E-02","module":"A4"}]},{"parameter":"EP","unit":"kg Phosphat-eq.","values":[{"value":"7,51E-02","module":"A1"},{"value":"2,23E-03","module":"A2"},{"value":"9,17E-03","module":"A3"},{"value":"1,47E-03","module":"A4"}]},{"parameter":"POCP","unit":"kg Ethen-eq.","values":[{"value":"2,03E-02","module":"A1"},{"value":"3,36E-04","module":"A2"},{"value":"1,18E-03","module":"A3"},{"value":"6,47E-04","module":"A4"}]},{"parameter":"ADPE","unit":"kg Sb-eq.","values":[{"value":"7,65E-05","module":"A1"},{"value":"1,60E-06","module":"A2"},{"value":"5,22E-06","module":"A3"},{"value":"9,85E-06","module":"A4"}]},{"parameter":"ADPF","unit":"MJ","values":[{"value":"6,52E+02","module":"A1"},{"value":"2,65E+01","module":"A2"},{"value":"8,13E+01","module":"A3"},{"value":"6,79E+01","module":"A4"}]},{"parameter":"ADPM","unit":"kg Sb-eq.","values":[{"value":"7,65E-05","module":"A1"},{"value":"1,60E-06","module":"A2"},{"value":"5,22E-06","module":"A3"},{"value":"9,85E-06","module":"A4"}]}],"additional_environmental_impact":[],"resource_use":[{"parameter":"PERE","unit":"MJ","values":[{"value":"1,38E+02","module":"A1"},{"value":"2,48E-01","module":"A2"},{"value":"2,45E+01","module":"A3"},{"value":"1,24E+00","module":"A4"}]},{"parameter":"PERM","unit":"MJ","values":[{"value":"7,66E-02","module":"A1"},{"value":"0,0E+00","module":"A2"},{"value":"0,0E+00","module":"A3"},{"value":"0,0E+00","module":"A4"}]},{"parameter":"PERT","unit":"MJ","values":[{"value":"1,38E+02","module":"A1"},{"value":"2,48E-01","module":"A2"},{"value":"2,45E+01","module":"A3"},{"value":"1,24E+00","module":"A4"}]},{"parameter":"PENRE","unit":"MJ","values":[{"value":"7,16E+02","module":"A1"},{"value":"2,70E+01","module":"A2"},{"value":"8,34E+01","module":"A3"},{"value":"7,01E+01","module":"A4"}]},{"parameter":"PENRM","unit":"MJ","values":[{"value":"1,04E+01","module":"A1"},{"value":"0,0E+00","module":"A2"},{"value":"0,0E+00","module":"A3"},{"value":"0,0E+00","module":"A4"}]},{"parameter":"PENRT","unit":"MJ","values":[{"value":"7,26E+02","module":"A1"},{"value":"2,70E+01","module":"A2"},{"value":"8,34E+01","module":"A3"},{"value":"7,01E+01","module":"A4"}]},{"parameter":"SM","unit":"kg","values":[{"value":"6,27E+01","module":"A1"},{"value":"0,0E+00","module":"A2"},{"value":"0,0E+00","module":"A3"},{"value":"0,0E+00","module":"A4"}]},{"parameter":"RSF","unit":"MJ","values":[{"value":"1,37E+02","module":"A1"},{"value":"0,0E+00","module":"A2"},{"value":"4,17E-03","module":"A3"},{"value":"0,0E+00","module":"A4"}]},{"parameter":"NRSF","unit":"MJ","values":[{"value":"1,68E+02","module":"A1"},{"value":"0,0E+00","module":"A2"},{"value":"0,0E+00","module":"A3"},{"value":"0,0E+00","module":"A4"}]},{"parameter":"FW","unit":"m3","values":[{"value":"6,26E+00","module":"A1"},{"value":"3,65E-03","module":"A2"},{"value":"1,16E-02","module":"A3"},{"value":"1,66E-02","module":"A4"}]}],"end_of_life_waste":[{"parameter":"HWD","unit":"kg","values":[{"value":"5,01E-01","module":"A1"},{"value":"1,22E-05","module":"A2"},{"value":"4,22E-05","module":"A3"},{"value":"3,73E-05","module":"A4"}]},{"parameter":"NHWD","unit":"kg","values":[{"value":"3,14E+01","module":"A1"},{"value":"8,44E-01","module":"A2"},{"value":"1,19E+01","module":"A3"},{"value":"6,40E+00","module":"A4"}]},{"parameter":"RWD","unit":"kg","values":[{"value":"1,11E-02","module":"A1"},{"value":"1,88E-04","module":"A2"},{"value":"5,75E-04","module":"A3"},{"value":"4,90E-04","module":"A4"}]}],"end_of_life_flow":[{"parameter":"CRU","unit":"kg","values":[{"value":"0,0E+00","module":"A1"},{"value":"0,0E+00","module":"A2"},{"value":"0,0E+00","module":"A3"},{"value":"0,0E+00","module":"A4"}]},{"parameter":"MFR","unit":"kg","values":[{"value":"1,75E-01","module":"A1"},{"value":"0,0E+00","module":"A2"},{"value":"0,0E+00","module":"A3"},{"value":"0,0E+00","module":"A4"}]},{"parameter":"MER","unit":"kg","values":[{"value":"0,0E+00","module":"A1"},{"value":"0,0E+00","module":"A2"},{"value":"0,0E+00","module":"A3"},{"value":"0,0E+00","module":"A4"}]},{"parameter":"EEE","unit":"MJ","values":[{"value":"0,0E+00","module":"A1"},{"value":"0,0E+00","module":"A2"},{"value":"0,0E+00","module":"A3"},{"value":"0,0E+00","module":"A4"}]},{"parameter":"EET","unit":"MJ","values":[{"value":"0,0E+00","module":"A1"},{"value":"0,0E+00","module":"A2"},{"value":"0,0E+00","module":"A3"},{"value":"0,0E+00","module":"A4"}]}]}