{"product_name":"Massivt v\u00e6gelement","epd_id":"NEPD-5139-4479-DK","compliance":["EN 15804+A2","ISO 14025","ISO 21930"],"producer_name":"Give Elementfabrik A/S","environmental_impact":[{"parameter":"GWP-total","unit":"kg CO2-eq.","values":[{"value":"1,19E+02","module":"A1"},{"value":"1,23E+01","module":"A2"},{"value":"4,84E+00","module":"A3"},{"value":"4,36E+00","module":"A4"},{"value":"4,00E+00","module":"C1"},{"value":"3,49E+00","module":"C2"},{"value":"1,10E+00","module":"C3"},{"value":"1,39E-01","module":"C4"},{"value":"-1,91E+01","module":"D"}]},{"parameter":"GWP-fossil","unit":"kg CO2-eq.","values":[{"value":"1,19E+02","module":"A1"},{"value":"1,23E+01","module":"A2"},{"value":"5,32E+00","module":"A3"},{"value":"4,35E+00","module":"A4"},{"value":"4,00E+00","module":"C1"},{"value":"3,48E+00","module":"C2"},{"value":"1,09E+00","module":"C3"},{"value":"1,39E-01","module":"C4"},{"value":"-1,91E+01","module":"D"}]},{"parameter":"GWP-biogenic","unit":"kg CO2-eq.","values":[{"value":"6,18E-01","module":"A1"},{"value":"4,71E-03","module":"A2"},{"value":"-1,06E+00","module":"A3"},{"value":"1,87E-03","module":"A4"},{"value":"7,50E-04","module":"C1"},{"value":"1,49E-03","module":"C2"},{"value":"5,94E-03","module":"C3"},{"value":"1,18E-04","module":"C4"},{"value":"-5,25E-02","module":"D"}]},{"parameter":"GWP-luluc","unit":"kg CO2-eq.","values":[{"value":"5,95E-02","module":"A1"},{"value":"3,78E-03","module":"A2"},{"value":"5,77E-01","module":"A3"},{"value":"1,33E-03","module":"A4"},{"value":"3,15E-04","module":"C1"},{"value":"1,06E-03","module":"C2"},{"value":"9,52E-04","module":"C3"},{"value":"2,72E-05","module":"C4"},{"value":"-9,81E-03","module":"D"}]},{"parameter":"ODP","unit":"kg CFC 11-eq.","values":[{"value":"2,32E-06","module":"A1"},{"value":"2,85E-06","module":"A2"},{"value":"5,69E-07","module":"A3"},{"value":"1,05E-06","module":"A4"},{"value":"8,64E-07","module":"C1"},{"value":"8,40E-07","module":"C2"},{"value":"1,36E-07","module":"C3"},{"value":"6,75E-08","module":"C4"},{"value":"-1,67E-03","module":"D"}]},{"parameter":"AP","unit":"mol H+-eq.","values":[{"value":"3,50E-01","module":"A1"},{"value":"8,68E-02","module":"A2"},{"value":"3,84E-02","module":"A3"},{"value":"1,40E-02","module":"A4"},{"value":"4,19E-02","module":"C1"},{"value":"1,12E-02","module":"C2"},{"value":"5,65E-03","module":"C3"},{"value":"1,35E-03","module":"C4"},{"value":"-1,04E-01","module":"D"}]},{"parameter":"POCP","unit":"kg NMVOC-eq.","values":[{"value":"2,24E-01","module":"A1"},{"value":"6,52E-02","module":"A2"},{"value":"3,42E-02","module":"A3"},{"value":"1,34E-02","module":"A4"},{"value":"5,57E-02","module":"C1"},{"value":"1,08E-02","module":"C2"},{"value":"5,13E-03","module":"C3"},{"value":"1,60E-03","module":"C4"},{"value":"-1,06E-01","module":"D"}]},{"parameter":"ADPE","unit":"kg Sb-eq.","values":[{"value":"8,44E-04","module":"A1"},{"value":"2,35E-04","module":"A2"},{"value":"4,61E-05","module":"A3"},{"value":"7,76E-05","module":"A4"},{"value":"6,14E-06","module":"C1"},{"value":"6,21E-05","module":"C2"},{"value":"8,76E-06","module":"C3"},{"value":"1,23E-06","module":"C4"},{"value":"-4,83E-04","module":"D"}]},{"parameter":"ADPF","unit":"MJ","values":[{"value":"6,61E+02","module":"A1"},{"value":"1,88E+02","module":"A2"},{"value":"6,63E+01","module":"A3"},{"value":"7,07E+01","module":"A4"},{"value":"5,51E+01","module":"C1"},{"value":"5,66E+01","module":"C2"},{"value":"2,14E+01","module":"C3"},{"value":"4,48E+00","module":"C4"},{"value":"-1,79E+02","module":"D"}]},{"parameter":"WDP","unit":"m3 world-eq.","values":[{"value":"2,20E+03","module":"A1"},{"value":"1,45E+02","module":"A2"},{"value":"5,59E+02","module":"A3"},{"value":"5,42E+01","module":"A4"},{"value":"1,17E+01","module":"C1"},{"value":"4,34E+01","module":"C2"},{"value":"2,35E+03","module":"C3"},{"value":"9,42E+00","module":"C4"},{"value":"-8,43E+02","module":"D"}]},{"parameter":"EP-freshwater","unit":"kg P-eq.","values":[{"value":"1,86E-03","module":"A1"},{"value":"8,72E-05","module":"A2"},{"value":"3,62E-04","module":"A3"},{"value":"3,47E-05","module":"A4"},{"value":"1,46E-05","module":"C1"},{"value":"2,77E-05","module":"C2"},{"value":"4,35E-05","module":"C3"},{"value":"1,04E-06","module":"C4"},{"value":"-1,10E-03","module":"D"}]},{"parameter":"EP-marine","unit":"kg N-eq.","values":[{"value":"6,44E-02","module":"A1"},{"value":"1,92E-02","module":"A2"},{"value":"1,84E-02","module":"A3"},{"value":"3,07E-03","module":"A4"},{"value":"1,85E-02","module":"C1"},{"value":"2,46E-03","module":"C2"},{"value":"1,67E-03","module":"C3"},{"value":"5,08E-04","module":"C4"},{"value":"-2,42E-02","module":"D"}]},{"parameter":"EP-terrestrial","unit":"mol N-eq.","values":[{"value":"7,20E-01","module":"A1"},{"value":"2,15E-01","module":"A2"},{"value":"1,52E-01","module":"A3"},{"value":"3,42E-02","module":"A4"},{"value":"2,00E-01","module":"C1"},{"value":"2,74E-02","module":"C2"},{"value":"1,92E-02","module":"C3"},{"value":"5,59E-03","module":"C4"},{"value":"-2,57E-01","module":"D"}]},{"parameter":"GWP-IOBC","unit":"kg CO2-eq.","values":[{"value":"1,30E+02","module":"A1"},{"value":"1,23E+01","module":"A2"},{"value":"6,98E+00","module":"A3"},{"value":"4,36E+00","module":"A4"},{"value":"4,00E+00","module":"C1"},{"value":"3,49E+00","module":"C2"},{"value":"1,68E+00","module":"C3"},{"value":"5,04E-04","module":"C4"},{"value":"-2,76E+01","module":"D"}]}],"additional_environmental_impact":[{"parameter":"PM","unit":"disease incidence","values":[{"value":"3,42E-06","module":"A1"},{"value":"8,78E-07","module":"A2"},{"value":"6,20E-07","module":"A3"},{"value":"4,00E-07","module":"A4"},{"value":"5,07E-06","module":"C1"},{"value":"3,20E-07","module":"C2"},{"value":"8,94E-08","module":"C3"},{"value":"2,88E-08","module":"C4"},{"value":"-1,83E-06","module":"D"}]},{"parameter":"ETP-fw","unit":"CTUe","values":[{"value":"1,26E+03","module":"A1"},{"value":"1,33E+02","module":"A2"},{"value":"9,27E+01","module":"A3"},{"value":"5,17E+01","module":"A4"},{"value":"3,01E+01","module":"C1"},{"value":"4,14E+01","module":"C2"},{"value":"1,60E+01","module":"C3"},{"value":"2,21E+00","module":"C4"},{"value":"-9,80E+02","module":"D"}]},{"parameter":"HTP-c","unit":"CTUh","values":[{"value":"9,55E-08","module":"A1"},{"value":"0,0E+00","module":"A2"},{"value":"3,59E-09","module":"A3"},{"value":"0,0E+00","module":"A4"},{"value":"1,00E-09","module":"C1"},{"value":"0,0E+00","module":"C2"},{"value":"9,91E-10","module":"C3"},{"value":"6,50E-11","module":"C4"},{"value":"-8,31E-08","module":"D"}]},{"parameter":"HTP-nc","unit":"CTUh","values":[{"value":"5,33E-07","module":"A1"},{"value":"1,24E-07","module":"A2"},{"value":"9,43E-08","module":"A3"},{"value":"5,00E-08","module":"A4"},{"value":"2,80E-08","module":"C1"},{"value":"4,00E-08","module":"C2"},{"value":"1,46E-08","module":"C3"},{"value":"1,30E-09","module":"C4"},{"value":"1,72E-06","module":"D"}]},{"parameter":"SQP","unit":"unitless","values":[{"value":"3,17E+01","module":"A1"},{"value":"1,62E+02","module":"A2"},{"value":"3,81E+02","module":"A3"},{"value":"8,11E+01","module":"A4"},{"value":"6,69E+00","module":"C1"},{"value":"6,49E+01","module":"C2"},{"value":"1,21E+01","module":"C3"},{"value":"1,63E+01","module":"C4"},{"value":"7,01E+01","module":"D"}]},{"parameter":"IRP","unit":"kBq U235-eq.","values":[{"value":"1,25E+00","module":"A1"},{"value":"8,23E-01","module":"A2"},{"value":"2,96E-01","module":"A3"},{"value":"3,09E-01","module":"A4"},{"value":"2,40E-01","module":"C1"},{"value":"2,47E-01","module":"C2"},{"value":"3,58E-01","module":"C3"},{"value":"1,94E-02","module":"C4"},{"value":"-2,77E-01","module":"D"}]}],"resource_use":[{"parameter":"PERE","unit":"MJ","values":[{"value":"1,45E+02","module":"A1"},{"value":"2,28E+00","module":"A2"},{"value":"4,75E+01","module":"A3"},{"value":"8,90E-01","module":"A4"},{"value":"3,00E-01","module":"C1"},{"value":"7,12E-01","module":"C2"},{"value":"1,10E+01","module":"C3"},{"value":"6,89E-02","module":"C4"},{"value":"-2,21E+01","module":"D"}]},{"parameter":"PERM","unit":"MJ","values":[{"value":"6,72E+00","module":"A1"},{"value":"0,0E+00","module":"A2"},{"value":"0,0E+00","module":"A3"},{"value":"0,0E+00","module":"A4"},{"value":"0,0E+00","module":"C1"},{"value":"0,0E+00","module":"C2"},{"value":"0,0E+00","module":"C3"},{"value":"0,0E+00","module":"C4"},{"value":"0,0E+00","module":"D"}]},{"parameter":"PERT","unit":"MJ","values":[{"value":"1,52E+02","module":"A1"},{"value":"2,28E+00","module":"A2"},{"value":"4,75E+01","module":"A3"},{"value":"8,90E-01","module":"A4"},{"value":"3,00E-01","module":"C1"},{"value":"7,12E-01","module":"C2"},{"value":"1,10E+01","module":"C3"},{"value":"6,89E-02","module":"C4"},{"value":"-2,21E+01","module":"D"}]},{"parameter":"PENRE","unit":"MJ","values":[{"value":"5,99E+02","module":"A1"},{"value":"1,88E+02","module":"A2"},{"value":"6,70E+01","module":"A3"},{"value":"7,07E+01","module":"A4"},{"value":"5,51E+01","module":"C1"},{"value":"5,66E+01","module":"C2"},{"value":"2,14E+01","module":"C3"},{"value":"4,48E+00","module":"C4"},{"value":"-1,81E+02","module":"D"}]},{"parameter":"PENRM","unit":"MJ","values":[{"value":"6,23E+01","module":"A1"},{"value":"0,0E+00","module":"A2"},{"value":"-2,17E-01","module":"A3"},{"value":"0,0E+00","module":"A4"},{"value":"0,0E+00","module":"C1"},{"value":"0,0E+00","module":"C2"},{"value":"-7,22E+00","module":"C3"},{"value":"0,0E+00","module":"C4"},{"value":"0,0E+00","module":"D"}]},{"parameter":"PENRT","unit":"MJ","values":[{"value":"6,62E+02","module":"A1"},{"value":"1,88E+02","module":"A2"},{"value":"6,68E+01","module":"A3"},{"value":"7,07E+01","module":"A4"},{"value":"5,51E+01","module":"C1"},{"value":"5,66E+01","module":"C2"},{"value":"1,42E+01","module":"C3"},{"value":"4,48E+00","module":"C4"},{"value":"-1,81E+02","module":"D"}]},{"parameter":"SM","unit":"kg","values":[{"value":"3,40E+01","module":"A1"},{"value":"0,0E+00","module":"A2"},{"value":"1,60E-01","module":"A3"},{"value":"0,0E+00","module":"A4"},{"value":"0,0E+00","module":"C1"},{"value":"0,0E+00","module":"C2"},{"value":"0,0E+00","module":"C3"},{"value":"0,0E+00","module":"C4"},{"value":"0,0E+00","module":"D"}]},{"parameter":"RSF","unit":"MJ","values":[{"value":"2,07E-01","module":"A1"},{"value":"8,15E-02","module":"A2"},{"value":"1,10E+00","module":"A3"},{"value":"3,11E-02","module":"A4"},{"value":"0,0E+00","module":"C1"},{"value":"2,49E-02","module":"C2"},{"value":"6,61E-05","module":"C3"},{"value":"1,42E-03","module":"C4"},{"value":"4,34E-01","module":"D"}]},{"parameter":"NRSF","unit":"MJ","values":[{"value":"4,94E+00","module":"A1"},{"value":"2,85E-01","module":"A2"},{"value":"6,82E-02","module":"A3"},{"value":"1,04E-01","module":"A4"},{"value":"0,0E+00","module":"C1"},{"value":"8,35E-02","module":"C2"},{"value":"0,0E+00","module":"C3"},{"value":"4,11E-03","module":"C4"},{"value":"1,74E+01","module":"D"}]},{"parameter":"FW","unit":"m3","values":[{"value":"1,17E+00","module":"A1"},{"value":"1,88E-02","module":"A2"},{"value":"1,55E-01","module":"A3"},{"value":"8,05E-03","module":"A4"},{"value":"2,83E-03","module":"C1"},{"value":"6,44E-03","module":"C2"},{"value":"3,70E-02","module":"C3"},{"value":"5,33E-03","module":"C4"},{"value":"-1,38E+00","module":"D"}]}],"end_of_life_waste":[{"parameter":"HWD","unit":"kg","values":[{"value":"2,63E+00","module":"A1"},{"value":"9,45E-03","module":"A2"},{"value":"1,06E-01","module":"A3"},{"value":"3,87E-03","module":"A4"},{"value":"1,62E-03","module":"C1"},{"value":"3,10E-03","module":"C2"},{"value":"2,13E-03","module":"C3"},{"value":"1,58E-04","module":"C4"},{"value":"-9,66E-02","module":"D"}]},{"parameter":"NHWD","unit":"kg","values":[{"value":"6,19E+01","module":"A1"},{"value":"1,18E+01","module":"A2"},{"value":"3,16E+00","module":"A3"},{"value":"6,15E+00","module":"A4"},{"value":"6,52E-02","module":"C1"},{"value":"4,92E+00","module":"C2"},{"value":"6,73E-02","module":"C3"},{"value":"3,24E+01","module":"C4"},{"value":"-7,17E+00","module":"D"}]},{"parameter":"RWD","unit":"kg","values":[{"value":"8,47E-03","module":"A1"},{"value":"1,29E-03","module":"A2"},{"value":"3,04E-04","module":"A3"},{"value":"4,83E-04","module":"A4"},{"value":"3,82E-04","module":"C1"},{"value":"3,86E-04","module":"C2"},{"value":"2,26E-04","module":"C3"},{"value":"7,84E-10","module":"C4"},{"value":"-2,45E-04","module":"D"}]}],"end_of_life_flow":[{"parameter":"CRU","unit":"kg","values":[{"value":"2,68E+00","module":"A1"},{"value":"0,0E+00","module":"A2"},{"value":"0,0E+00","module":"A3"},{"value":"0,0E+00","module":"A4"},{"value":"0,0E+00","module":"C1"},{"value":"0,0E+00","module":"C2"},{"value":"0,0E+00","module":"C3"},{"value":"0,0E+00","module":"C4"},{"value":"0,0E+00","module":"D"}]},{"parameter":"MFR","unit":"kg","values":[{"value":"2,79E+00","module":"A1"},{"value":"0,0E+00","module":"A2"},{"value":"2,12E+00","module":"A3"},{"value":"0,0E+00","module":"A4"},{"value":"0,0E+00","module":"C1"},{"value":"0,0E+00","module":"C2"},{"value":"9,67E+02","module":"C3"},{"value":"0,0E+00","module":"C4"},{"value":"0,0E+00","module":"D"}]},{"parameter":"MER","unit":"kg","values":[{"value":"4,51E-01","module":"A1"},{"value":"0,0E+00","module":"A2"},{"value":"1,96E-03","module":"A3"},{"value":"0,0E+00","module":"A4"},{"value":"0,0E+00","module":"C1"},{"value":"0,0E+00","module":"C2"},{"value":"1,70E-01","module":"C3"},{"value":"0,0E+00","module":"C4"},{"value":"0,0E+00","module":"D"}]},{"parameter":"EEE","unit":"MJ","values":[{"value":"2,95E-02","module":"A1"},{"value":"0,0E+00","module":"A2"},{"value":"3,68E-01","module":"A3"},{"value":"0,0E+00","module":"A4"},{"value":"0,0E+00","module":"C1"},{"value":"0,0E+00","module":"C2"},{"value":"2,61E-01","module":"C3"},{"value":"0,0E+00","module":"C4"},{"value":"0,0E+00","module":"D"}]},{"parameter":"EET","unit":"MJ","values":[{"value":"4,47E-01","module":"A1"},{"value":"0,0E+00","module":"A2"},{"value":"5,57E+00","module":"A3"},{"value":"0,0E+00","module":"A4"},{"value":"0,0E+00","module":"C1"},{"value":"0,0E+00","module":"C2"},{"value":"3,95E+00","module":"C3"},{"value":"0,0E+00","module":"C4"},{"value":"0,0E+00","module":"D"}]}]}