{"product_name":"Mauerm\u00f6rtel-D\u00fcnnbettm\u00f6rtel/M\u00f6rtel mit besonderen Eigenschaften","epd_id":"EPD-VDP-20230395-IBO1-DE","compliance":["DIN EN 15804+A2","ISO 14025"],"producer_name":"Verband f\u00fcr D\u00e4mmsysteme, Putz und M\u00f6rtel e.V. (VDPM)","environmental_impact":[{"parameter":"GWP-total","unit":"kg CO2-eq.","values":[{"value":"4,84E-01","module":"A1-A3"},{"value":"1,13E-02","module":"A4"},{"value":"6,15E-02","module":"A5"},{"value":"-1,84E-01","module":"B1"},{"value":"3,22E-04","module":"C1"},{"value":"6,55E-03","module":"C2"},{"value":"0,0E+00","module":"C3"},{"value":"1,74E-02","module":"C4"},{"value":"-2,26E-02","module":"D"}]},{"parameter":"GWP-fossil","unit":"kg CO2-eq.","values":[{"value":"5,27E-01","module":"A1-A3"},{"value":"1,12E-02","module":"A4"},{"value":"7,04E-03","module":"A5"},{"value":"-1,84E-01","module":"B1"},{"value":"3,22E-04","module":"C1"},{"value":"6,53E-03","module":"C2"},{"value":"0,0E+00","module":"C3"},{"value":"1,79E-02","module":"C4"},{"value":"-2,24E-02","module":"D"}]},{"parameter":"GWP-biogenic","unit":"kg CO2-eq.","values":[{"value":"-4,29E-02","module":"A1-A3"},{"value":"4,62E-06","module":"A4"},{"value":"5,45E-02","module":"A5"},{"value":"0,0E+00","module":"B1"},{"value":"-1,36E-06","module":"C1"},{"value":"2,68E-06","module":"C2"},{"value":"0,0E+00","module":"C3"},{"value":"-5,30E-04","module":"C4"},{"value":"-1,62E-04","module":"D"}]},{"parameter":"GWP-luluc","unit":"kg CO2-eq.","values":[{"value":"1,09E-04","module":"A1-A3"},{"value":"4,18E-05","module":"A4"},{"value":"3,97E-07","module":"A5"},{"value":"0,0E+00","module":"B1"},{"value":"1,25E-06","module":"C1"},{"value":"2,43E-05","module":"C2"},{"value":"0,0E+00","module":"C3"},{"value":"3,31E-05","module":"C4"},{"value":"-3,82E-06","module":"D"}]},{"parameter":"ODP","unit":"kg CFC11-eq.","values":[{"value":"1,39E-12","module":"A1-A3"},{"value":"1,60E-15","module":"A4"},{"value":"1,34E-14","module":"A5"},{"value":"0,0E+00","module":"B1"},{"value":"6,65E-17","module":"C1"},{"value":"9,31E-16","module":"C2"},{"value":"0,0E+00","module":"C3"},{"value":"4,26E-14","module":"C4"},{"value":"-2,29E-13","module":"D"}]},{"parameter":"AP","unit":"mol H^(+)-eq.","values":[{"value":"5,14E-04","module":"A1-A3"},{"value":"1,08E-05","module":"A4"},{"value":"1,38E-05","module":"A5"},{"value":"0,0E+00","module":"B1"},{"value":"4,34E-06","module":"C1"},{"value":"6,25E-06","module":"C2"},{"value":"0,0E+00","module":"C3"},{"value":"1,27E-04","module":"C4"},{"value":"-2,18E-05","module":"D"}]},{"parameter":"POCP","unit":"kg NMVOC-eq.","values":[{"value":"4,98E-04","module":"A1-A3"},{"value":"9,44E-06","module":"A4"},{"value":"1,06E-05","module":"A5"},{"value":"0,0E+00","module":"B1"},{"value":"5,91E-06","module":"C1"},{"value":"5,48E-06","module":"C2"},{"value":"0,0E+00","module":"C3"},{"value":"9,87E-05","module":"C4"},{"value":"-2,07E-05","module":"D"}]},{"parameter":"ADPE","unit":"kg Sb-eq.","values":[{"value":"3,83E-08","module":"A1-A3"},{"value":"1,16E-09","module":"A4"},{"value":"3,15E-10","module":"A5"},{"value":"0,0E+00","module":"B1"},{"value":"3,25E-11","module":"C1"},{"value":"6,74E-10","module":"C2"},{"value":"0,0E+00","module":"C3"},{"value":"1,85E-09","module":"C4"},{"value":"-5,44E-09","module":"D"}]},{"parameter":"ADPF","unit":"MJ","values":[{"value":"3,46E+00","module":"A1-A3"},{"value":"1,49E-01","module":"A4"},{"value":"4,64E-02","module":"A5"},{"value":"0,0E+00","module":"B1"},{"value":"4,30E-03","module":"C1"},{"value":"8,67E-02","module":"C2"},{"value":"0,0E+00","module":"C3"},{"value":"2,35E-01","module":"C4"},{"value":"-3,26E-01","module":"D"}]},{"parameter":"WDP","unit":"m^3 Welt-eq. entzogen","values":[{"value":"1,16E-02","module":"A1-A3"},{"value":"4,42E-05","module":"A4"},{"value":"6,67E-03","module":"A5"},{"value":"0,0E+00","module":"B1"},{"value":"1,40E-06","module":"C1"},{"value":"2,57E-05","module":"C2"},{"value":"0,0E+00","module":"C3"},{"value":"1,96E-03","module":"C4"},{"value":"-2,72E-04","module":"D"}]},{"parameter":"EP-freshwater","unit":"kg P-eq.","values":[{"value":"6,37E-07","module":"A1-A3"},{"value":"2,32E-08","module":"A4"},{"value":"6,77E-09","module":"A5"},{"value":"0,0E+00","module":"B1"},{"value":"6,47E-10","module":"C1"},{"value":"1,35E-08","module":"C2"},{"value":"0,0E+00","module":"C3"},{"value":"3,04E-08","module":"C4"},{"value":"-4,68E-08","module":"D"}]},{"parameter":"EP-marine","unit":"kg N-eq.","values":[{"value":"1,61E-04","module":"A1-A3"},{"value":"3,62E-06","module":"A4"},{"value":"4,01E-06","module":"A5"},{"value":"0,0E+00","module":"B1"},{"value":"1,98E-06","module":"C1"},{"value":"2,10E-06","module":"C2"},{"value":"0,0E+00","module":"C3"},{"value":"3,25E-05","module":"C4"},{"value":"-7,97E-06","module":"D"}]},{"parameter":"EP-terrestrial","unit":"mol N-eq.","values":[{"value":"1,74E-03","module":"A1-A3"},{"value":"4,33E-05","module":"A4"},{"value":"6,27E-05","module":"A5"},{"value":"0,0E+00","module":"B1"},{"value":"2,17E-05","module":"C1"},{"value":"2,52E-05","module":"C2"},{"value":"0,0E+00","module":"C3"},{"value":"3,57E-04","module":"C4"},{"value":"-8,51E-05","module":"D"}]}],"additional_environmental_impact":[{"parameter":"PM","unit":"Krankheitsf\u00e4lle","values":[{"value":"1,72E-08","module":"A1-A3"},{"value":"6,36E-11","module":"A4"},{"value":"8,55E-11","module":"A5"},{"value":"0,0E+00","module":"B1"},{"value":"2,32E-10","module":"C1"},{"value":"3,70E-11","module":"C2"},{"value":"0,0E+00","module":"C3"},{"value":"1,56E-09","module":"C4"},{"value":"-1,59E-10","module":"D"}]},{"parameter":"ETP-fw","unit":"CTUe","values":[{"value":"1,32E+00","module":"A1-A3"},{"value":"1,18E-01","module":"A4"},{"value":"1,50E-02","module":"A5"},{"value":"0,0E+00","module":"B1"},{"value":"3,30E-03","module":"C1"},{"value":"6,87E-02","module":"C2"},{"value":"0,0E+00","module":"C3"},{"value":"1,31E-01","module":"C4"},{"value":"-5,32E-02","module":"D"}]},{"parameter":"HTP-c","unit":"CTUh","values":[{"value":"5,08E-11","module":"A1-A3"},{"value":"2,35E-12","module":"A4"},{"value":"5,77E-13","module":"A5"},{"value":"0,0E+00","module":"B1"},{"value":"6,61E-14","module":"C1"},{"value":"1,36E-12","module":"C2"},{"value":"0,0E+00","module":"C3"},{"value":"2,01E-11","module":"C4"},{"value":"-3,42E-12","module":"D"}]},{"parameter":"HTP-nc","unit":"CTUh","values":[{"value":"3,75E-09","module":"A1-A3"},{"value":"1,17E-10","module":"A4"},{"value":"2,80E-11","module":"A5"},{"value":"0,0E+00","module":"B1"},{"value":"4,97E-12","module":"C1"},{"value":"6,82E-11","module":"C2"},{"value":"0,0E+00","module":"C3"},{"value":"2,22E-09","module":"C4"},{"value":"-1,55E-10","module":"D"}]},{"parameter":"SQP","unit":"SQP","values":[{"value":"9,08E+00","module":"A1-A3"},{"value":"4,69E-02","module":"A4"},{"value":"4,65E-03","module":"A5"},{"value":"0,0E+00","module":"B1"},{"value":"1,29E-03","module":"C1"},{"value":"2,72E-02","module":"C2"},{"value":"0,0E+00","module":"C3"},{"value":"5,10E-02","module":"C4"},{"value":"-7,22E-02","module":"D"}]}],"resource_use":[{"parameter":"PERE","unit":"MJ","values":[{"value":"8,82E-01","module":"A1-A3"},{"value":"8,86E-03","module":"A4"},{"value":"4,72E-01","module":"A5"},{"value":"0,0E+00","module":"B1"},{"value":"2,83E-04","module":"C1"},{"value":"5,15E-03","module":"C2"},{"value":"0,0E+00","module":"C3"},{"value":"3,53E-02","module":"C4"},{"value":"-1,06E-01","module":"D"}]},{"parameter":"PERM","unit":"MJ","values":[{"value":"4,09E-01","module":"A1-A3"},{"value":"0,0E+00","module":"A4"},{"value":"-4,09E-01","module":"A5"},{"value":"0,0E+00","module":"B1"},{"value":"0,0E+00","module":"C1"},{"value":"0,0E+00","module":"C2"},{"value":"0,0E+00","module":"C3"},{"value":"0,0E+00","module":"C4"},{"value":"0,0E+00","module":"D"}]},{"parameter":"PERT","unit":"MJ","values":[{"value":"1,29E+00","module":"A1-A3"},{"value":"8,86E-03","module":"A4"},{"value":"6,30E-02","module":"A5"},{"value":"0,0E+00","module":"B1"},{"value":"2,83E-04","module":"C1"},{"value":"5,15E-03","module":"C2"},{"value":"0,0E+00","module":"C3"},{"value":"3,53E-02","module":"C4"},{"value":"-1,06E-01","module":"D"}]},{"parameter":"PENRE","unit":"MJ","values":[{"value":"3,40E+00","module":"A1-A3"},{"value":"1,49E-01","module":"A4"},{"value":"1,03E-01","module":"A5"},{"value":"0,0E+00","module":"B1"},{"value":"4,31E-03","module":"C1"},{"value":"8,68E-02","module":"C2"},{"value":"0,0E+00","module":"C3"},{"value":"2,35E-01","module":"C4"},{"value":"-3,26E-01","module":"D"}]},{"parameter":"PENRM","unit":"MJ","values":[{"value":"5,30E-02","module":"A1-A3"},{"value":"0,0E+00","module":"A4"},{"value":"-5,30E-02","module":"A5"},{"value":"0,0E+00","module":"B1"},{"value":"0,0E+00","module":"C1"},{"value":"0,0E+00","module":"C2"},{"value":"0,0E+00","module":"C3"},{"value":"0,0E+00","module":"C4"},{"value":"0,0E+00","module":"D"}]},{"parameter":"PENRT","unit":"MJ","values":[{"value":"3,46E+00","module":"A1-A3"},{"value":"1,49E-01","module":"A4"},{"value":"5,00E-02","module":"A5"},{"value":"0,0E+00","module":"B1"},{"value":"4,31E-03","module":"C1"},{"value":"8,68E-02","module":"C2"},{"value":"0,0E+00","module":"C3"},{"value":"2,35E-01","module":"C4"},{"value":"-3,26E-01","module":"D"}]},{"parameter":"SM","unit":"kg","values":[{"value":"0,0E+00","module":"A1-A3"},{"value":"0,0E+00","module":"A4"},{"value":"0,0E+00","module":"A5"},{"value":"0,0E+00","module":"B1"},{"value":"0,0E+00","module":"C1"},{"value":"0,0E+00","module":"C2"},{"value":"0,0E+00","module":"C3"},{"value":"0,0E+00","module":"C4"},{"value":"0,0E+00","module":"D"}]},{"parameter":"RSF","unit":"MJ","values":[{"value":"0,0E+00","module":"A1-A3"},{"value":"0,0E+00","module":"A4"},{"value":"0,0E+00","module":"A5"},{"value":"0,0E+00","module":"B1"},{"value":"0,0E+00","module":"C1"},{"value":"0,0E+00","module":"C2"},{"value":"0,0E+00","module":"C3"},{"value":"0,0E+00","module":"C4"},{"value":"0,0E+00","module":"D"}]},{"parameter":"NRSF","unit":"MJ","values":[{"value":"0,0E+00","module":"A1-A3"},{"value":"0,0E+00","module":"A4"},{"value":"0,0E+00","module":"A5"},{"value":"0,0E+00","module":"B1"},{"value":"0,0E+00","module":"C1"},{"value":"0,0E+00","module":"C2"},{"value":"0,0E+00","module":"C3"},{"value":"0,0E+00","module":"C4"},{"value":"0,0E+00","module":"D"}]},{"parameter":"FW","unit":"m^3","values":[{"value":"8,24E-04","module":"A1-A3"},{"value":"7,73E-06","module":"A4"},{"value":"5,49E-04","module":"A5"},{"value":"0,0E+00","module":"B1"},{"value":"2,20E-07","module":"C1"},{"value":"4,49E-06","module":"C2"},{"value":"0,0E+00","module":"C3"},{"value":"5,95E-05","module":"C4"},{"value":"-4,39E-05","module":"D"}]}],"end_of_life_waste":[{"parameter":"HWD","unit":"kg","values":[{"value":"9,95E-10","module":"A1-A3"},{"value":"6,90E-13","module":"A4"},{"value":"3,49E-12","module":"A5"},{"value":"0,0E+00","module":"B1"},{"value":"1,88E-14","module":"C1"},{"value":"4,01E-13","module":"C2"},{"value":"0,0E+00","module":"C3"},{"value":"1,21E-11","module":"C4"},{"value":"-5,73E-11","module":"D"}]},{"parameter":"NHWD","unit":"kg","values":[{"value":"9,78E-03","module":"A1-A3"},{"value":"2,36E-05","module":"A4"},{"value":"5,87E-04","module":"A5"},{"value":"0,0E+00","module":"B1"},{"value":"7,01E-07","module":"C1"},{"value":"1,37E-05","module":"C2"},{"value":"0,0E+00","module":"C3"},{"value":"1,20E+00","module":"C4"},{"value":"-1,87E-04","module":"D"}]},{"parameter":"RWD","unit":"kg","values":[{"value":"8,21E-05","module":"A1-A3"},{"value":"1,50E-07","module":"A4"},{"value":"3,43E-06","module":"A5"},{"value":"0,0E+00","module":"B1"},{"value":"5,41E-09","module":"C1"},{"value":"8,73E-08","module":"C2"},{"value":"0,0E+00","module":"C3"},{"value":"2,57E-06","module":"C4"},{"value":"-1,17E-05","module":"D"}]}],"end_of_life_flow":[{"parameter":"CRU","unit":"kg","values":[{"value":"0,0E+00","module":"A1-A3"},{"value":"0,0E+00","module":"A4"},{"value":"0,0E+00","module":"A5"},{"value":"0,0E+00","module":"B1"},{"value":"0,0E+00","module":"C1"},{"value":"0,0E+00","module":"C2"},{"value":"0,0E+00","module":"C3"},{"value":"0,0E+00","module":"C4"},{"value":"0,0E+00","module":"D"}]},{"parameter":"MFR","unit":"kg","values":[{"value":"0,0E+00","module":"A1-A3"},{"value":"0,0E+00","module":"A4"},{"value":"0,0E+00","module":"A5"},{"value":"0,0E+00","module":"B1"},{"value":"0,0E+00","module":"C1"},{"value":"0,0E+00","module":"C2"},{"value":"0,0E+00","module":"C3"},{"value":"0,0E+00","module":"C4"},{"value":"0,0E+00","module":"D"}]},{"parameter":"MER","unit":"kg","values":[{"value":"0,0E+00","module":"A1-A3"},{"value":"0,0E+00","module":"A4"},{"value":"0,0E+00","module":"A5"},{"value":"0,0E+00","module":"B1"},{"value":"0,0E+00","module":"C1"},{"value":"0,0E+00","module":"C2"},{"value":"0,0E+00","module":"C3"},{"value":"0,0E+00","module":"C4"},{"value":"0,0E+00","module":"D"}]},{"parameter":"EEE","unit":"MJ","values":[{"value":"0,0E+00","module":"A1-A3"},{"value":"0,0E+00","module":"A4"},{"value":"7,46E-02","module":"A5"},{"value":"0,0E+00","module":"B1"},{"value":"0,0E+00","module":"C1"},{"value":"0,0E+00","module":"C2"},{"value":"0,0E+00","module":"C3"},{"value":"0,0E+00","module":"C4"},{"value":"0,0E+00","module":"D"}]},{"parameter":"EET","unit":"MJ","values":[{"value":"0,0E+00","module":"A1-A3"},{"value":"0,0E+00","module":"A4"},{"value":"1,74E-01","module":"A5"},{"value":"0,0E+00","module":"B1"},{"value":"0,0E+00","module":"C1"},{"value":"0,0E+00","module":"C2"},{"value":"0,0E+00","module":"C3"},{"value":"0,0E+00","module":"C4"},{"value":"0,0E+00","module":"D"}]}]}