{"product_name":"Mauerm\u00f6rtel-Normalmauerm\u00f6rtel","epd_id":"EPD-VDP-20230403-IBO1-DE","compliance":["DIN EN 15804+A2","ISO 14025"],"producer_name":"Verband f\u00fcr D\u00e4mmsysteme, Putz und M\u00f6rtel e.V. (VDPM)","environmental_impact":[{"parameter":"GWP-total","unit":"kg CO2-eq.","values":[{"value":"9,24E-02","module":"A1-A3"},{"value":"1,15E-02","module":"A4"},{"value":"3,18E-02","module":"A5"},{"value":"-3,29E-02","module":"B1"},{"value":"2,80E-04","module":"C1"},{"value":"5,69E-03","module":"C2"},{"value":"0,0E+00","module":"C3"},{"value":"1,51E-02","module":"C4"},{"value":"-1,22E-02","module":"D"}]},{"parameter":"GWP-fossil","unit":"kg CO2-eq.","values":[{"value":"1,13E-01","module":"A1-A3"},{"value":"1,14E-02","module":"A4"},{"value":"2,61E-03","module":"A5"},{"value":"-3,29E-02","module":"B1"},{"value":"2,80E-04","module":"C1"},{"value":"5,67E-03","module":"C2"},{"value":"0,0E+00","module":"C3"},{"value":"1,56E-02","module":"C4"},{"value":"-1,21E-02","module":"D"}]},{"parameter":"GWP-biogenic","unit":"kg CO2-eq.","values":[{"value":"-2,09E-02","module":"A1-A3"},{"value":"4,71E-06","module":"A4"},{"value":"2,92E-02","module":"A5"},{"value":"0,0E+00","module":"B1"},{"value":"-1,18E-06","module":"C1"},{"value":"2,33E-06","module":"C2"},{"value":"0,0E+00","module":"C3"},{"value":"-4,61E-04","module":"C4"},{"value":"-8,72E-05","module":"D"}]},{"parameter":"GWP-luluc","unit":"kg CO2-eq.","values":[{"value":"6,17E-05","module":"A1-A3"},{"value":"4,26E-05","module":"A4"},{"value":"1,06E-07","module":"A5"},{"value":"0,0E+00","module":"B1"},{"value":"1,09E-06","module":"C1"},{"value":"2,11E-05","module":"C2"},{"value":"0,0E+00","module":"C3"},{"value":"2,87E-05","module":"C4"},{"value":"-2,08E-06","module":"D"}]},{"parameter":"ODP","unit":"kg CFC11-eq.","values":[{"value":"2,53E-13","module":"A1-A3"},{"value":"1,63E-15","module":"A4"},{"value":"4,50E-15","module":"A5"},{"value":"0,0E+00","module":"B1"},{"value":"5,78E-17","module":"C1"},{"value":"8,09E-16","module":"C2"},{"value":"0,0E+00","module":"C3"},{"value":"3,70E-14","module":"C4"},{"value":"-1,23E-13","module":"D"}]},{"parameter":"AP","unit":"mol H^(+)-eq.","values":[{"value":"1,27E-04","module":"A1-A3"},{"value":"1,10E-05","module":"A4"},{"value":"6,05E-06","module":"A5"},{"value":"0,0E+00","module":"B1"},{"value":"3,77E-06","module":"C1"},{"value":"5,43E-06","module":"C2"},{"value":"0,0E+00","module":"C3"},{"value":"1,10E-04","module":"C4"},{"value":"-1,20E-05","module":"D"}]},{"parameter":"POCP","unit":"kg NMVOC-eq.","values":[{"value":"1,15E-04","module":"A1-A3"},{"value":"9,62E-06","module":"A4"},{"value":"4,45E-06","module":"A5"},{"value":"0,0E+00","module":"B1"},{"value":"5,13E-06","module":"C1"},{"value":"4,77E-06","module":"C2"},{"value":"0,0E+00","module":"C3"},{"value":"8,57E-05","module":"C4"},{"value":"-1,13E-05","module":"D"}]},{"parameter":"ADPE","unit":"kg Sb-eq.","values":[{"value":"1,15E-07","module":"A1-A3"},{"value":"1,18E-09","module":"A4"},{"value":"1,10E-10","module":"A5"},{"value":"0,0E+00","module":"B1"},{"value":"2,83E-11","module":"C1"},{"value":"5,86E-10","module":"C2"},{"value":"0,0E+00","module":"C3"},{"value":"1,60E-09","module":"C4"},{"value":"-4,17E-09","module":"D"}]},{"parameter":"ADPF","unit":"MJ","values":[{"value":"6,73E-01","module":"A1-A3"},{"value":"1,52E-01","module":"A4"},{"value":"7,62E-03","module":"A5"},{"value":"0,0E+00","module":"B1"},{"value":"3,74E-03","module":"C1"},{"value":"7,53E-02","module":"C2"},{"value":"0,0E+00","module":"C3"},{"value":"2,04E-01","module":"C4"},{"value":"-1,76E-01","module":"D"}]},{"parameter":"WDP","unit":"m^3 Welt-eq. entzogen","values":[{"value":"1,46E-03","module":"A1-A3"},{"value":"4,51E-05","module":"A4"},{"value":"3,41E-03","module":"A5"},{"value":"0,0E+00","module":"B1"},{"value":"1,21E-06","module":"C1"},{"value":"2,23E-05","module":"C2"},{"value":"0,0E+00","module":"C3"},{"value":"1,70E-03","module":"C4"},{"value":"-1,47E-04","module":"D"}]},{"parameter":"EP-freshwater","unit":"kg P-eq.","values":[{"value":"2,00E-07","module":"A1-A3"},{"value":"2,36E-08","module":"A4"},{"value":"2,18E-09","module":"A5"},{"value":"0,0E+00","module":"B1"},{"value":"5,63E-10","module":"C1"},{"value":"1,17E-08","module":"C2"},{"value":"0,0E+00","module":"C3"},{"value":"2,65E-08","module":"C4"},{"value":"-2,52E-08","module":"D"}]},{"parameter":"EP-marine","unit":"kg N-eq.","values":[{"value":"4,00E-05","module":"A1-A3"},{"value":"3,69E-06","module":"A4"},{"value":"1,70E-06","module":"A5"},{"value":"0,0E+00","module":"B1"},{"value":"1,72E-06","module":"C1"},{"value":"1,83E-06","module":"C2"},{"value":"0,0E+00","module":"C3"},{"value":"2,82E-05","module":"C4"},{"value":"-4,34E-06","module":"D"}]},{"parameter":"EP-terrestrial","unit":"mol N-eq.","values":[{"value":"4,35E-04","module":"A1-A3"},{"value":"4,41E-05","module":"A4"},{"value":"2,88E-05","module":"A5"},{"value":"0,0E+00","module":"B1"},{"value":"1,89E-05","module":"C1"},{"value":"2,19E-05","module":"C2"},{"value":"0,0E+00","module":"C3"},{"value":"3,10E-04","module":"C4"},{"value":"-4,64E-05","module":"D"}]}],"additional_environmental_impact":[{"parameter":"PM","unit":"Krankheitsf\u00e4lle","values":[{"value":"5,83E-09","module":"A1-A3"},{"value":"6,48E-11","module":"A4"},{"value":"3,27E-11","module":"A5"},{"value":"0,0E+00","module":"B1"},{"value":"2,01E-10","module":"C1"},{"value":"3,21E-11","module":"C2"},{"value":"0,0E+00","module":"C3"},{"value":"1,36E-09","module":"C4"},{"value":"-8,90E-11","module":"D"}]},{"parameter":"ETP-fw","unit":"CTUe","values":[{"value":"3,82E-01","module":"A1-A3"},{"value":"1,21E-01","module":"A4"},{"value":"3,49E-03","module":"A5"},{"value":"0,0E+00","module":"B1"},{"value":"2,87E-03","module":"C1"},{"value":"5,97E-02","module":"C2"},{"value":"0,0E+00","module":"C3"},{"value":"1,14E-01","module":"C4"},{"value":"-2,88E-02","module":"D"}]},{"parameter":"HTP-c","unit":"CTUh","values":[{"value":"1,20E-11","module":"A1-A3"},{"value":"2,39E-12","module":"A4"},{"value":"2,19E-13","module":"A5"},{"value":"0,0E+00","module":"B1"},{"value":"5,74E-14","module":"C1"},{"value":"1,19E-12","module":"C2"},{"value":"0,0E+00","module":"C3"},{"value":"1,74E-11","module":"C4"},{"value":"-1,98E-12","module":"D"}]},{"parameter":"HTP-nc","unit":"CTUh","values":[{"value":"8,64E-10","module":"A1-A3"},{"value":"1,19E-10","module":"A4"},{"value":"8,60E-12","module":"A5"},{"value":"0,0E+00","module":"B1"},{"value":"4,32E-12","module":"C1"},{"value":"5,92E-11","module":"C2"},{"value":"0,0E+00","module":"C3"},{"value":"1,93E-09","module":"C4"},{"value":"-8,51E-11","module":"D"}]},{"parameter":"SQP","unit":"SQP","values":[{"value":"3,81E+00","module":"A1-A3"},{"value":"4,78E-02","module":"A4"},{"value":"2,31E-03","module":"A5"},{"value":"0,0E+00","module":"B1"},{"value":"1,12E-03","module":"C1"},{"value":"2,37E-02","module":"C2"},{"value":"0,0E+00","module":"C3"},{"value":"4,43E-02","module":"C4"},{"value":"-3,87E-02","module":"D"}]}],"resource_use":[{"parameter":"PERE","unit":"MJ","values":[{"value":"1,79E-01","module":"A1-A3"},{"value":"9,03E-03","module":"A4"},{"value":"2,53E-01","module":"A5"},{"value":"0,0E+00","module":"B1"},{"value":"2,46E-04","module":"C1"},{"value":"4,48E-03","module":"C2"},{"value":"0,0E+00","module":"C3"},{"value":"3,07E-02","module":"C4"},{"value":"-5,71E-02","module":"D"}]},{"parameter":"PERM","unit":"MJ","values":[{"value":"3,27E-01","module":"A1-A3"},{"value":"0,0E+00","module":"A4"},{"value":"-3,27E-01","module":"A5"},{"value":"0,0E+00","module":"B1"},{"value":"0,0E+00","module":"C1"},{"value":"0,0E+00","module":"C2"},{"value":"0,0E+00","module":"C3"},{"value":"0,0E+00","module":"C4"},{"value":"0,0E+00","module":"D"}]},{"parameter":"PERT","unit":"MJ","values":[{"value":"5,06E-01","module":"A1-A3"},{"value":"9,03E-03","module":"A4"},{"value":"-7,40E-02","module":"A5"},{"value":"0,0E+00","module":"B1"},{"value":"2,46E-04","module":"C1"},{"value":"4,48E-03","module":"C2"},{"value":"0,0E+00","module":"C3"},{"value":"3,07E-02","module":"C4"},{"value":"-5,71E-02","module":"D"}]},{"parameter":"PENRE","unit":"MJ","values":[{"value":"6,44E-01","module":"A1-A3"},{"value":"1,52E-01","module":"A4"},{"value":"3,79E-02","module":"A5"},{"value":"0,0E+00","module":"B1"},{"value":"3,74E-03","module":"C1"},{"value":"7,54E-02","module":"C2"},{"value":"0,0E+00","module":"C3"},{"value":"2,04E-01","module":"C4"},{"value":"-1,76E-01","module":"D"}]},{"parameter":"PENRM","unit":"MJ","values":[{"value":"4,20E-02","module":"A1-A3"},{"value":"0,0E+00","module":"A4"},{"value":"-4,20E-02","module":"A5"},{"value":"0,0E+00","module":"B1"},{"value":"0,0E+00","module":"C1"},{"value":"0,0E+00","module":"C2"},{"value":"0,0E+00","module":"C3"},{"value":"0,0E+00","module":"C4"},{"value":"0,0E+00","module":"D"}]},{"parameter":"PENRT","unit":"MJ","values":[{"value":"6,86E-01","module":"A1-A3"},{"value":"1,52E-01","module":"A4"},{"value":"-4,10E-03","module":"A5"},{"value":"0,0E+00","module":"B1"},{"value":"3,74E-03","module":"C1"},{"value":"7,54E-02","module":"C2"},{"value":"0,0E+00","module":"C3"},{"value":"2,04E-01","module":"C4"},{"value":"-1,76E-01","module":"D"}]},{"parameter":"SM","unit":"kg","values":[{"value":"0,0E+00","module":"A1-A3"},{"value":"0,0E+00","module":"A4"},{"value":"0,0E+00","module":"A5"},{"value":"0,0E+00","module":"B1"},{"value":"0,0E+00","module":"C1"},{"value":"0,0E+00","module":"C2"},{"value":"0,0E+00","module":"C3"},{"value":"0,0E+00","module":"C4"},{"value":"0,0E+00","module":"D"}]},{"parameter":"RSF","unit":"MJ","values":[{"value":"0,0E+00","module":"A1-A3"},{"value":"0,0E+00","module":"A4"},{"value":"0,0E+00","module":"A5"},{"value":"0,0E+00","module":"B1"},{"value":"0,0E+00","module":"C1"},{"value":"0,0E+00","module":"C2"},{"value":"0,0E+00","module":"C3"},{"value":"0,0E+00","module":"C4"},{"value":"0,0E+00","module":"D"}]},{"parameter":"NRSF","unit":"MJ","values":[{"value":"0,0E+00","module":"A1-A3"},{"value":"0,0E+00","module":"A4"},{"value":"0,0E+00","module":"A5"},{"value":"0,0E+00","module":"B1"},{"value":"0,0E+00","module":"C1"},{"value":"0,0E+00","module":"C2"},{"value":"0,0E+00","module":"C3"},{"value":"0,0E+00","module":"C4"},{"value":"0,0E+00","module":"D"}]},{"parameter":"FW","unit":"m^3","values":[{"value":"1,60E-04","module":"A1-A3"},{"value":"7,88E-06","module":"A4"},{"value":"1,78E-04","module":"A5"},{"value":"0,0E+00","module":"B1"},{"value":"1,91E-07","module":"C1"},{"value":"3,90E-06","module":"C2"},{"value":"0,0E+00","module":"C3"},{"value":"5,17E-05","module":"C4"},{"value":"-2,36E-05","module":"D"}]}],"end_of_life_waste":[{"parameter":"HWD","unit":"kg","values":[{"value":"4,13E-10","module":"A1-A3"},{"value":"7,03E-13","module":"A4"},{"value":"8,10E-13","module":"A5"},{"value":"0,0E+00","module":"B1"},{"value":"1,63E-14","module":"C1"},{"value":"3,49E-13","module":"C2"},{"value":"0,0E+00","module":"C3"},{"value":"1,05E-11","module":"C4"},{"value":"-3,09E-11","module":"D"}]},{"parameter":"NHWD","unit":"kg","values":[{"value":"3,24E-02","module":"A1-A3"},{"value":"2,41E-05","module":"A4"},{"value":"2,75E-04","module":"A5"},{"value":"0,0E+00","module":"B1"},{"value":"6,09E-07","module":"C1"},{"value":"1,19E-05","module":"C2"},{"value":"0,0E+00","module":"C3"},{"value":"1,04E+00","module":"C4"},{"value":"-1,02E-04","module":"D"}]},{"parameter":"RWD","unit":"kg","values":[{"value":"2,00E-05","module":"A1-A3"},{"value":"1,53E-07","module":"A4"},{"value":"2,44E-07","module":"A5"},{"value":"0,0E+00","module":"B1"},{"value":"4,70E-09","module":"C1"},{"value":"7,59E-08","module":"C2"},{"value":"0,0E+00","module":"C3"},{"value":"2,23E-06","module":"C4"},{"value":"-6,31E-06","module":"D"}]}],"end_of_life_flow":[{"parameter":"CRU","unit":"kg","values":[{"value":"0,0E+00","module":"A1-A3"},{"value":"0,0E+00","module":"A4"},{"value":"0,0E+00","module":"A5"},{"value":"0,0E+00","module":"B1"},{"value":"0,0E+00","module":"C1"},{"value":"0,0E+00","module":"C2"},{"value":"0,0E+00","module":"C3"},{"value":"0,0E+00","module":"C4"},{"value":"0,0E+00","module":"D"}]},{"parameter":"MFR","unit":"kg","values":[{"value":"0,0E+00","module":"A1-A3"},{"value":"0,0E+00","module":"A4"},{"value":"0,0E+00","module":"A5"},{"value":"0,0E+00","module":"B1"},{"value":"0,0E+00","module":"C1"},{"value":"0,0E+00","module":"C2"},{"value":"0,0E+00","module":"C3"},{"value":"0,0E+00","module":"C4"},{"value":"0,0E+00","module":"D"}]},{"parameter":"MER","unit":"kg","values":[{"value":"0,0E+00","module":"A1-A3"},{"value":"0,0E+00","module":"A4"},{"value":"0,0E+00","module":"A5"},{"value":"0,0E+00","module":"B1"},{"value":"0,0E+00","module":"C1"},{"value":"0,0E+00","module":"C2"},{"value":"0,0E+00","module":"C3"},{"value":"0,0E+00","module":"C4"},{"value":"0,0E+00","module":"D"}]},{"parameter":"EEE","unit":"MJ","values":[{"value":"0,0E+00","module":"A1-A3"},{"value":"0,0E+00","module":"A4"},{"value":"4,00E-02","module":"A5"},{"value":"0,0E+00","module":"B1"},{"value":"0,0E+00","module":"C1"},{"value":"0,0E+00","module":"C2"},{"value":"0,0E+00","module":"C3"},{"value":"0,0E+00","module":"C4"},{"value":"0,0E+00","module":"D"}]},{"parameter":"EET","unit":"MJ","values":[{"value":"0,0E+00","module":"A1-A3"},{"value":"0,0E+00","module":"A4"},{"value":"9,35E-02","module":"A5"},{"value":"0,0E+00","module":"B1"},{"value":"0,0E+00","module":"C1"},{"value":"0,0E+00","module":"C2"},{"value":"0,0E+00","module":"C3"},{"value":"0,0E+00","module":"C4"},{"value":"0,0E+00","module":"D"}]}]}