{"product_name":"Medium Density Fibreboard (MDF)","epd_id":"EPD-KRO-20230159-CBA1-EN","compliance":["DIN EN 15804+A2","ISO 14025"],"producer_name":"Kronospan Luxembourg S.A.","environmental_impact":[{"parameter":"GWP-total","unit":"kg CO2-eq","values":[{"value":"-7,81E+02","module":"A1-A3"},{"value":"2,67E+01","module":"A4"},{"value":"9,37E+01","module":"A5"},{"value":"2,95E-02","module":"C1"},{"value":"5,96E+00","module":"C2"},{"value":"0,0E+00","module":"C3"},{"value":"1,04E+03","module":"C4"},{"value":"-2,49E+02","module":"D"}]},{"parameter":"GWP-fossil","unit":"kg CO2-eq","values":[{"value":"3,30E+02","module":"A1-A3"},{"value":"2,67E+01","module":"A4"},{"value":"4,82E+00","module":"A5"},{"value":"2,85E-02","module":"C1"},{"value":"5,96E+00","module":"C2"},{"value":"0,0E+00","module":"C3"},{"value":"6,47E+00","module":"C4"},{"value":"-2,49E+02","module":"D"}]},{"parameter":"GWP-biogenic","unit":"kg CO2-eq","values":[{"value":"-1,11E+03","module":"A1-A3"},{"value":"2,72E-02","module":"A4"},{"value":"8,89E+01","module":"A5"},{"value":"9,18E-04","module":"C1"},{"value":"5,36E-03","module":"C2"},{"value":"0,0E+00","module":"C3"},{"value":"1,03E+03","module":"C4"},{"value":"-4,62E-02","module":"D"}]},{"parameter":"GWP-luluc","unit":"kg CO2-eq","values":[{"value":"1,23E+00","module":"A1-A3"},{"value":"9,60E-03","module":"A4"},{"value":"3,24E-03","module":"A5"},{"value":"6,73E-05","module":"C1"},{"value":"2,34E-03","module":"C2"},{"value":"0,0E+00","module":"C3"},{"value":"2,19E-03","module":"C4"},{"value":"-7,79E-03","module":"D"}]},{"parameter":"ODP","unit":"kg CFC11-eq","values":[{"value":"3,94E-05","module":"A1-A3"},{"value":"6,38E-06","module":"A4"},{"value":"4,07E-07","module":"A5"},{"value":"1,44E-09","module":"C1"},{"value":"1,38E-06","module":"C2"},{"value":"0,0E+00","module":"C3"},{"value":"1,01E-06","module":"C4"},{"value":"-3,49E-05","module":"D"}]},{"parameter":"AP","unit":"mol H^(+)-eq","values":[{"value":"1,82E+00","module":"A1-A3"},{"value":"1,11E-01","module":"A4"},{"value":"3,52E-02","module":"A5"},{"value":"1,62E-04","module":"C1"},{"value":"2,42E-02","module":"C2"},{"value":"0,0E+00","module":"C3"},{"value":"1,93E-01","module":"C4"},{"value":"-3,20E-01","module":"D"}]},{"parameter":"POCP","unit":"kg NMVOC-eq","values":[{"value":"1,41E+00","module":"A1-A3"},{"value":"1,20E-01","module":"A4"},{"value":"4,20E-02","module":"A5"},{"value":"6,54E-05","module":"C1"},{"value":"2,44E-02","module":"C2"},{"value":"0,0E+00","module":"C3"},{"value":"2,72E-01","module":"C4"},{"value":"-4,37E-01","module":"D"}]},{"parameter":"ADPE","unit":"kg Sb-eq","values":[{"value":"3,82E-03","module":"A1-A3"},{"value":"6,12E-05","module":"A4"},{"value":"4,90E-05","module":"A5"},{"value":"2,68E-07","module":"C1"},{"value":"2,07E-05","module":"C2"},{"value":"0,0E+00","module":"C3"},{"value":"2,32E-05","module":"C4"},{"value":"-1,47E-04","module":"D"}]},{"parameter":"ADPF","unit":"MJ","values":[{"value":"5,59E+03","module":"A1-A3"},{"value":"4,16E+02","module":"A4"},{"value":"5,39E+01","module":"A5"},{"value":"6,07E-01","module":"C1"},{"value":"9,00E+01","module":"C2"},{"value":"0,0E+00","module":"C3"},{"value":"8,32E+01","module":"C4"},{"value":"-3,48E+03","module":"D"}]},{"parameter":"WDP","unit":"m^3 world-eq deprived","values":[{"value":"4,29E+02","module":"A1-A3"},{"value":"1,43E+00","module":"A4"},{"value":"1,06E+00","module":"A5"},{"value":"7,09E-03","module":"C1"},{"value":"2,70E-01","module":"C2"},{"value":"0,0E+00","module":"C3"},{"value":"1,86E+00","module":"C4"},{"value":"-1,42E+00","module":"D"}]},{"parameter":"EP-freshwater","unit":"kg P-eq","values":[{"value":"1,55E-02","module":"A1-A3"},{"value":"1,83E-04","module":"A4"},{"value":"1,86E-04","module":"A5"},{"value":"3,04E-06","module":"C1"},{"value":"4,18E-05","module":"C2"},{"value":"0,0E+00","module":"C3"},{"value":"1,10E-04","module":"C4"},{"value":"-2,27E-04","module":"D"}]},{"parameter":"EP-marine","unit":"kg N-eq","values":[{"value":"2,79E-01","module":"A1-A3"},{"value":"3,37E-02","module":"A4"},{"value":"1,26E-02","module":"A5"},{"value":"2,07E-05","module":"C1"},{"value":"7,21E-03","module":"C2"},{"value":"0,0E+00","module":"C3"},{"value":"9,32E-02","module":"C4"},{"value":"-1,16E-01","module":"D"}]},{"parameter":"EP-terrestrial","unit":"mol N-eq","values":[{"value":"4,34E+00","module":"A1-A3"},{"value":"3,72E-01","module":"A4"},{"value":"1,34E-01","module":"A5"},{"value":"2,38E-04","module":"C1"},{"value":"7,96E-02","module":"C2"},{"value":"0,0E+00","module":"C3"},{"value":"1,03E+00","module":"C4"},{"value":"-1,28E+00","module":"D"}]}],"additional_environmental_impact":[{"parameter":"PM","unit":"Disease incidence","values":[{"value":"6,82E-05","module":"A1-A3"},{"value":"3,14E-06","module":"A4"},{"value":"4,96E-07","module":"A5"},{"value":"4,48E-10","module":"C1"},{"value":"5,12E-07","module":"C2"},{"value":"0,0E+00","module":"C3"},{"value":"1,68E-06","module":"C4"},{"value":"-9,97E-07","module":"D"}]},{"parameter":"ETP-fw","unit":"CTUe","values":[{"value":"7,12E+03","module":"A1-A3"},{"value":"3,25E+02","module":"A4"},{"value":"1,34E+02","module":"A5"},{"value":"3,84E-01","module":"C1"},{"value":"7,03E+01","module":"C2"},{"value":"0,0E+00","module":"C3"},{"value":"1,49E+02","module":"C4"},{"value":"-2,80E+02","module":"D"}]},{"parameter":"HTP-c","unit":"CTUh","values":[{"value":"5,27E-07","module":"A1-A3"},{"value":"8,99E-09","module":"A4"},{"value":"4,40E-08","module":"A5"},{"value":"1,18E-11","module":"C1"},{"value":"2,28E-09","module":"C2"},{"value":"0,0E+00","module":"C3"},{"value":"1,78E-07","module":"C4"},{"value":"-1,50E-08","module":"D"}]},{"parameter":"HTP-nc","unit":"CTUh","values":[{"value":"7,65E-06","module":"A1-A3"},{"value":"3,56E-07","module":"A4"},{"value":"1,76E-07","module":"A5"},{"value":"3,77E-10","module":"C1"},{"value":"7,37E-08","module":"C2"},{"value":"0,0E+00","module":"C3"},{"value":"5,41E-07","module":"C4"},{"value":"-7,85E-07","module":"D"}]},{"parameter":"SQP","unit":"SQP","values":[{"value":"3,36E+04","module":"A1-A3"},{"value":"4,76E+02","module":"A4"},{"value":"2,89E+01","module":"A5"},{"value":"1,10E-01","module":"C1"},{"value":"6,19E+01","module":"C2"},{"value":"0,0E+00","module":"C3"},{"value":"8,79E+01","module":"C4"},{"value":"-6,80E+01","module":"D"}]}],"resource_use":[{"parameter":"PERE","unit":"MJ","values":[{"value":"1,53E+02","module":"A1-A3"},{"value":"5,30E+00","module":"A4"},{"value":"3,96E+00","module":"A5"},{"value":"1,25E-01","module":"C1"},{"value":"1,27E+00","module":"C2"},{"value":"0,0E+00","module":"C3"},{"value":"8,32E+03","module":"C4"},{"value":"0,0E+00","module":"D"}]},{"parameter":"PERM","unit":"MJ","values":[{"value":"1,67E+04","module":"A1-A3"},{"value":"0,0E+00","module":"A4"},{"value":"0,0E+00","module":"A5"},{"value":"0,0E+00","module":"C1"},{"value":"0,0E+00","module":"C2"},{"value":"0,0E+00","module":"C3"},{"value":"-8,32E+03","module":"C4"},{"value":"0,0E+00","module":"D"}]},{"parameter":"PERT","unit":"MJ","values":[{"value":"1,68E+04","module":"A1-A3"},{"value":"5,30E+00","module":"A4"},{"value":"3,96E+00","module":"A5"},{"value":"1,25E-01","module":"C1"},{"value":"1,27E+00","module":"C2"},{"value":"0,0E+00","module":"C3"},{"value":"0,0E+00","module":"C4"},{"value":"0,0E+00","module":"D"}]},{"parameter":"PENRE","unit":"MJ","values":[{"value":"6,07E+03","module":"A1-A3"},{"value":"4,42E+02","module":"A4"},{"value":"5,72E+01","module":"A5"},{"value":"6,37E-01","module":"C1"},{"value":"9,56E+01","module":"C2"},{"value":"0,0E+00","module":"C3"},{"value":"8,95E+01","module":"C4"},{"value":"-3,86E+03","module":"D"}]},{"parameter":"PENRM","unit":"MJ","values":[{"value":"0,0E+00","module":"A1-A3"},{"value":"0,0E+00","module":"A4"},{"value":"0,0E+00","module":"A5"},{"value":"0,0E+00","module":"C1"},{"value":"0,0E+00","module":"C2"},{"value":"0,0E+00","module":"C3"},{"value":"0,0E+00","module":"C4"},{"value":"0,0E+00","module":"D"}]},{"parameter":"PENRT","unit":"MJ","values":[{"value":"6,07E+03","module":"A1-A3"},{"value":"4,42E+02","module":"A4"},{"value":"5,72E+01","module":"A5"},{"value":"6,37E-01","module":"C1"},{"value":"9,56E+01","module":"C2"},{"value":"0,0E+00","module":"C3"},{"value":"8,95E+01","module":"C4"},{"value":"-3,86E+03","module":"D"}]},{"parameter":"SM","unit":"kg","values":[{"value":"0,0E+00","module":"A1-A3"},{"value":"0,0E+00","module":"A4"},{"value":"0,0E+00","module":"A5"},{"value":"0,0E+00","module":"C1"},{"value":"0,0E+00","module":"C2"},{"value":"0,0E+00","module":"C3"},{"value":"0,0E+00","module":"C4"},{"value":"0,0E+00","module":"D"}]},{"parameter":"RSF","unit":"MJ","values":[{"value":"6,87E+03","module":"A1-A3"},{"value":"0,0E+00","module":"A4"},{"value":"0,0E+00","module":"A5"},{"value":"0,0E+00","module":"C1"},{"value":"0,0E+00","module":"C2"},{"value":"0,0E+00","module":"C3"},{"value":"0,0E+00","module":"C4"},{"value":"8,32E+03","module":"D"}]},{"parameter":"NRSF","unit":"MJ","values":[{"value":"0,0E+00","module":"A1-A3"},{"value":"0,0E+00","module":"A4"},{"value":"0,0E+00","module":"A5"},{"value":"0,0E+00","module":"C1"},{"value":"0,0E+00","module":"C2"},{"value":"0,0E+00","module":"C3"},{"value":"0,0E+00","module":"C4"},{"value":"0,0E+00","module":"D"}]},{"parameter":"FW","unit":"m^3","values":[{"value":"1,32E+01","module":"A1-A3"},{"value":"2,07E-01","module":"A4"},{"value":"1,07E-01","module":"A5"},{"value":"1,01E-02","module":"C1"},{"value":"5,56E-02","module":"C2"},{"value":"0,0E+00","module":"C3"},{"value":"3,67E-01","module":"C4"},{"value":"-1,97E-01","module":"D"}]}],"end_of_life_waste":[{"parameter":"HWD","unit":"kg","values":[{"value":"8,34E-03","module":"A1-A3"},{"value":"1,01E-03","module":"A4"},{"value":"2,56E-04","module":"A5"},{"value":"4,62E-07","module":"C1"},{"value":"2,35E-04","module":"C2"},{"value":"0,0E+00","module":"C3"},{"value":"1,94E-04","module":"C4"},{"value":"-4,66E-03","module":"D"}]},{"parameter":"NHWD","unit":"kg","values":[{"value":"5,33E+01","module":"A1-A3"},{"value":"3,89E+01","module":"A4"},{"value":"1,69E+01","module":"A5"},{"value":"2,12E-03","module":"C1"},{"value":"4,63E+00","module":"C2"},{"value":"0,0E+00","module":"C3"},{"value":"1,26E+02","module":"C4"},{"value":"-1,90E+00","module":"D"}]},{"parameter":"RWD","unit":"kg","values":[{"value":"1,01E-02","module":"A1-A3"},{"value":"2,82E-03","module":"A4"},{"value":"1,72E-04","module":"A5"},{"value":"4,46E-06","module":"C1"},{"value":"6,09E-04","module":"C2"},{"value":"0,0E+00","module":"C3"},{"value":"3,07E-04","module":"C4"},{"value":"-3,95E-04","module":"D"}]}],"end_of_life_flow":[{"parameter":"CRU","unit":"kg","values":[{"value":"0,0E+00","module":"A1-A3"},{"value":"0,0E+00","module":"A4"},{"value":"0,0E+00","module":"A5"},{"value":"0,0E+00","module":"C1"},{"value":"0,0E+00","module":"C2"},{"value":"0,0E+00","module":"C3"},{"value":"0,0E+00","module":"C4"},{"value":"0,0E+00","module":"D"}]},{"parameter":"MFR","unit":"kg","values":[{"value":"0,0E+00","module":"A1-A3"},{"value":"0,0E+00","module":"A4"},{"value":"0,0E+00","module":"A5"},{"value":"0,0E+00","module":"C1"},{"value":"0,0E+00","module":"C2"},{"value":"0,0E+00","module":"C3"},{"value":"0,0E+00","module":"C4"},{"value":"0,0E+00","module":"D"}]},{"parameter":"MER","unit":"kg","values":[{"value":"0,0E+00","module":"A1-A3"},{"value":"0,0E+00","module":"A4"},{"value":"5,73E+01","module":"A5"},{"value":"0,0E+00","module":"C1"},{"value":"0,0E+00","module":"C2"},{"value":"0,0E+00","module":"C3"},{"value":"5,95E+02","module":"C4"},{"value":"0,0E+00","module":"D"}]},{"parameter":"EEE","unit":"MJ","values":[{"value":"0,0E+00","module":"A1-A3"},{"value":"0,0E+00","module":"A4"},{"value":"0,0E+00","module":"A5"},{"value":"0,0E+00","module":"C1"},{"value":"0,0E+00","module":"C2"},{"value":"0,0E+00","module":"C3"},{"value":"0,0E+00","module":"C4"},{"value":"0,0E+00","module":"D"}]},{"parameter":"EET","unit":"MJ","values":[{"value":"0,0E+00","module":"A1-A3"},{"value":"0,0E+00","module":"A4"},{"value":"9,67E+02","module":"A5"},{"value":"0,0E+00","module":"C1"},{"value":"0,0E+00","module":"C2"},{"value":"0,0E+00","module":"C3"},{"value":"8,32E+03","module":"C4"},{"value":"0,0E+00","module":"D"}]}]}