{"product_name":"Megayacht Imperial Antifouling, Jotun Paints (Europe) Ltd (UK)","epd_id":"NEPD-4317-3551-EN","compliance":["EN 15804+A2","ISO 14025","ISO 21930"],"producer_name":"Jotun A/S","environmental_impact":[{"parameter":"GWP-total","unit":"kg CO2-eq.","values":[{"value":"4,16E+00","module":"A1"},{"value":"1,94E-01","module":"A2"},{"value":"1,44E-01","module":"A3"},{"value":"1,91E-02","module":"A4"},{"value":"0,0E+00","module":"C1"},{"value":"3,11E-03","module":"C2"},{"value":"0,0E+00","module":"C3"},{"value":"1,38E-02","module":"C4"},{"value":"0,0E+00","module":"D"}]},{"parameter":"GWP-fossil","unit":"kg CO2-eq.","values":[{"value":"4,16E+00","module":"A1"},{"value":"1,94E-01","module":"A2"},{"value":"1,43E-01","module":"A3"},{"value":"1,91E-02","module":"A4"},{"value":"0,0E+00","module":"C1"},{"value":"3,11E-03","module":"C2"},{"value":"0,0E+00","module":"C3"},{"value":"1,38E-02","module":"C4"},{"value":"0,0E+00","module":"D"}]},{"parameter":"GWP-biogenic","unit":"kg CO2-eq.","values":[{"value":"2,05E-03","module":"A1"},{"value":"5,80E-05","module":"A2"},{"value":"9,81E-04","module":"A3"},{"value":"8,17E-06","module":"A4"},{"value":"0,0E+00","module":"C1"},{"value":"1,33E-06","module":"C2"},{"value":"0,0E+00","module":"C3"},{"value":"6,61E-06","module":"C4"},{"value":"0,0E+00","module":"D"}]},{"parameter":"GWP-luluc","unit":"kg CO2-eq.","values":[{"value":"4,21E-04","module":"A1"},{"value":"1,20E-04","module":"A2"},{"value":"9,74E-05","module":"A3"},{"value":"5,81E-06","module":"A4"},{"value":"0,0E+00","module":"C1"},{"value":"9,47E-07","module":"C2"},{"value":"0,0E+00","module":"C3"},{"value":"4,56E-06","module":"C4"},{"value":"0,0E+00","module":"D"}]},{"parameter":"ODP","unit":"kg CFC 11-eq.","values":[{"value":"1,59E-06","module":"A1"},{"value":"4,18E-08","module":"A2"},{"value":"1,45E-08","module":"A3"},{"value":"4,60E-09","module":"A4"},{"value":"0,0E+00","module":"C1"},{"value":"7,50E-10","module":"C2"},{"value":"0,0E+00","module":"C3"},{"value":"3,83E-09","module":"C4"},{"value":"0,0E+00","module":"D"}]},{"parameter":"AP","unit":"mol H+-eq.","values":[{"value":"5,93E-02","module":"A1"},{"value":"5,33E-03","module":"A2"},{"value":"3,77E-04","module":"A3"},{"value":"6,14E-05","module":"A4"},{"value":"0,0E+00","module":"C1"},{"value":"1,00E-05","module":"C2"},{"value":"0,0E+00","module":"C3"},{"value":"7,66E-05","module":"C4"},{"value":"0,0E+00","module":"D"}]},{"parameter":"POCP","unit":"kg NMVOC-eq.","values":[{"value":"2,25E-02","module":"A1"},{"value":"3,85E-03","module":"A2"},{"value":"1,48E-03","module":"A3"},{"value":"5,89E-05","module":"A4"},{"value":"0,0E+00","module":"C1"},{"value":"9,60E-06","module":"C2"},{"value":"0,0E+00","module":"C3"},{"value":"8,04E-05","module":"C4"},{"value":"0,0E+00","module":"D"}]},{"parameter":"ADPE","unit":"kg Sb-eq.","values":[{"value":"1,69E-03","module":"A1"},{"value":"1,78E-06","module":"A2"},{"value":"6,08E-07","module":"A3"},{"value":"3,40E-07","module":"A4"},{"value":"0,0E+00","module":"C1"},{"value":"5,54E-08","module":"C2"},{"value":"0,0E+00","module":"C3"},{"value":"3,07E-07","module":"C4"},{"value":"0,0E+00","module":"D"}]},{"parameter":"ADPF","unit":"MJ","values":[{"value":"6,17E+01","module":"A1"},{"value":"2,57E+00","module":"A2"},{"value":"2,46E+00","module":"A3"},{"value":"3,10E-01","module":"A4"},{"value":"0,0E+00","module":"C1"},{"value":"5,05E-02","module":"C2"},{"value":"0,0E+00","module":"C3"},{"value":"2,56E-01","module":"C4"},{"value":"0,0E+00","module":"D"}]},{"parameter":"WDP","unit":"m3 world-eq.","values":[{"value":"8,45E+00","module":"A1"},{"value":"8,00E-01","module":"A2"},{"value":"7,80E+00","module":"A3"},{"value":"2,38E-01","module":"A4"},{"value":"0,0E+00","module":"C1"},{"value":"3,87E-02","module":"C2"},{"value":"0,0E+00","module":"C3"},{"value":"1,77E-01","module":"C4"},{"value":"0,0E+00","module":"D"}]},{"parameter":"EP-freshwater","unit":"kg P-eq.","values":[{"value":"9,94E-03","module":"A1"},{"value":"9,30E-07","module":"A2"},{"value":"2,15E-06","module":"A3"},{"value":"1,52E-07","module":"A4"},{"value":"0,0E+00","module":"C1"},{"value":"2,47E-08","module":"C2"},{"value":"0,0E+00","module":"C3"},{"value":"1,21E-07","module":"C4"},{"value":"0,0E+00","module":"D"}]},{"parameter":"EP-marine","unit":"kg N-eq.","values":[{"value":"8,35E-02","module":"A1"},{"value":"1,33E-03","module":"A2"},{"value":"8,70E-05","module":"A3"},{"value":"1,35E-05","module":"A4"},{"value":"0,0E+00","module":"C1"},{"value":"2,19E-06","module":"C2"},{"value":"0,0E+00","module":"C3"},{"value":"2,44E-05","module":"C4"},{"value":"0,0E+00","module":"D"}]},{"parameter":"EP-terrestrial","unit":"mol N-eq.","values":[{"value":"8,36E-02","module":"A1"},{"value":"1,48E-02","module":"A2"},{"value":"9,77E-04","module":"A3"},{"value":"1,50E-04","module":"A4"},{"value":"0,0E+00","module":"C1"},{"value":"2,45E-05","module":"C2"},{"value":"0,0E+00","module":"C3"},{"value":"2,69E-04","module":"C4"},{"value":"0,0E+00","module":"D"}]},{"parameter":"GWP-IOBC","unit":"kg CO2-eq.","values":[{"value":"4,17E+00","module":"A1"},{"value":"1,94E-01","module":"A2"},{"value":"1,32E-01","module":"A3"},{"value":"1,91E-02","module":"A4"},{"value":"0,0E+00","module":"C1"},{"value":"3,11E-03","module":"C2"},{"value":"0,0E+00","module":"C3"},{"value":"1,38E-02","module":"C4"},{"value":"0,0E+00","module":"D"}]}],"additional_environmental_impact":[{"parameter":"PM","unit":"disease incidence","values":[{"value":"1,77E-06","module":"A1"},{"value":"3,08E-09","module":"A2"},{"value":"2,38E-09","module":"A3"},{"value":"1,75E-09","module":"A4"},{"value":"0,0E+00","module":"C1"},{"value":"2,86E-10","module":"C2"},{"value":"0,0E+00","module":"C3"},{"value":"1,41E-09","module":"C4"},{"value":"0,0E+00","module":"D"}]},{"parameter":"ETP-fw","unit":"CTUe","values":[{"value":"4,19E+02","module":"A1"},{"value":"1,58E+00","module":"A2"},{"value":"1,27E+00","module":"A3"},{"value":"2,27E-01","module":"A4"},{"value":"0,0E+00","module":"C1"},{"value":"3,69E-02","module":"C2"},{"value":"0,0E+00","module":"C3"},{"value":"1,74E-01","module":"C4"},{"value":"0,0E+00","module":"D"}]},{"parameter":"HTP-c","unit":"CTUh","values":[{"value":"4,36E-08","module":"A1"},{"value":"0,0E+00","module":"A2"},{"value":"2,90E-11","module":"A3"},{"value":"0,0E+00","module":"A4"},{"value":"0,0E+00","module":"C1"},{"value":"0,0E+00","module":"C2"},{"value":"0,0E+00","module":"C3"},{"value":"1,00E-12","module":"C4"},{"value":"0,0E+00","module":"D"}]},{"parameter":"HTP-nc","unit":"CTUh","values":[{"value":"1,54E-05","module":"A1"},{"value":"3,85E-10","module":"A2"},{"value":"1,22E-09","module":"A3"},{"value":"2,19E-10","module":"A4"},{"value":"0,0E+00","module":"C1"},{"value":"3,60E-11","module":"C2"},{"value":"0,0E+00","module":"C3"},{"value":"1,68E-10","module":"C4"},{"value":"0,0E+00","module":"D"}]},{"parameter":"SQP","unit":"unitless","values":[{"value":"3,48E+01","module":"A1"},{"value":"8,97E-01","module":"A2"},{"value":"1,05E+00","module":"A3"},{"value":"3,55E-01","module":"A4"},{"value":"0,0E+00","module":"C1"},{"value":"5,79E-02","module":"C2"},{"value":"0,0E+00","module":"C3"},{"value":"3,18E-01","module":"C4"},{"value":"0,0E+00","module":"D"}]},{"parameter":"IRP","unit":"kBq U235-eq.","values":[{"value":"3,85E+02","module":"A1"},{"value":"1,11E-02","module":"A2"},{"value":"3,02E-02","module":"A3"},{"value":"1,35E-03","module":"A4"},{"value":"0,0E+00","module":"C1"},{"value":"2,21E-04","module":"C2"},{"value":"0,0E+00","module":"C3"},{"value":"1,09E-03","module":"C4"},{"value":"0,0E+00","module":"D"}]}],"resource_use":[{"parameter":"PERE","unit":"MJ","values":[{"value":"8,14E+00","module":"A1"},{"value":"2,04E-02","module":"A2"},{"value":"3,34E-01","module":"A3"},{"value":"3,90E-03","module":"A4"},{"value":"0,0E+00","module":"C1"},{"value":"6,35E-04","module":"C2"},{"value":"0,0E+00","module":"C3"},{"value":"2,99E-03","module":"C4"},{"value":"0,0E+00","module":"D"}]},{"parameter":"PERM","unit":"MJ","values":[{"value":"9,57E-02","module":"A1"},{"value":"0,0E+00","module":"A2"},{"value":"0,0E+00","module":"A3"},{"value":"0,0E+00","module":"A4"},{"value":"0,0E+00","module":"C1"},{"value":"0,0E+00","module":"C2"},{"value":"0,0E+00","module":"C3"},{"value":"0,0E+00","module":"C4"},{"value":"0,0E+00","module":"D"}]},{"parameter":"PERT","unit":"MJ","values":[{"value":"8,23E+00","module":"A1"},{"value":"2,04E-02","module":"A2"},{"value":"3,34E-01","module":"A3"},{"value":"3,90E-03","module":"A4"},{"value":"0,0E+00","module":"C1"},{"value":"6,35E-04","module":"C2"},{"value":"0,0E+00","module":"C3"},{"value":"2,99E-03","module":"C4"},{"value":"0,0E+00","module":"D"}]},{"parameter":"PENRE","unit":"MJ","values":[{"value":"6,90E+01","module":"A1"},{"value":"2,57E+00","module":"A2"},{"value":"2,46E+00","module":"A3"},{"value":"3,10E-01","module":"A4"},{"value":"0,0E+00","module":"C1"},{"value":"5,05E-02","module":"C2"},{"value":"0,0E+00","module":"C3"},{"value":"2,56E-01","module":"C4"},{"value":"0,0E+00","module":"D"}]},{"parameter":"PENRM","unit":"MJ","values":[{"value":"1,59E-01","module":"A1"},{"value":"0,0E+00","module":"A2"},{"value":"0,0E+00","module":"A3"},{"value":"0,0E+00","module":"A4"},{"value":"0,0E+00","module":"C1"},{"value":"0,0E+00","module":"C2"},{"value":"0,0E+00","module":"C3"},{"value":"0,0E+00","module":"C4"},{"value":"0,0E+00","module":"D"}]},{"parameter":"PENRT","unit":"MJ","values":[{"value":"6,92E+01","module":"A1"},{"value":"2,57E+00","module":"A2"},{"value":"2,46E+00","module":"A3"},{"value":"3,10E-01","module":"A4"},{"value":"0,0E+00","module":"C1"},{"value":"5,05E-02","module":"C2"},{"value":"0,0E+00","module":"C3"},{"value":"2,56E-01","module":"C4"},{"value":"0,0E+00","module":"D"}]},{"parameter":"SM","unit":"kg","values":[{"value":"2,10E-02","module":"A1"},{"value":"0,0E+00","module":"A2"},{"value":"1,09E-04","module":"A3"},{"value":"0,0E+00","module":"A4"},{"value":"0,0E+00","module":"C1"},{"value":"0,0E+00","module":"C2"},{"value":"0,0E+00","module":"C3"},{"value":"2,83E-05","module":"C4"},{"value":"0,0E+00","module":"D"}]},{"parameter":"RSF","unit":"MJ","values":[{"value":"1,42E-02","module":"A1"},{"value":"5,65E-04","module":"A2"},{"value":"8,05E-04","module":"A3"},{"value":"1,36E-04","module":"A4"},{"value":"0,0E+00","module":"C1"},{"value":"2,22E-05","module":"C2"},{"value":"0,0E+00","module":"C3"},{"value":"9,63E-05","module":"C4"},{"value":"0,0E+00","module":"D"}]},{"parameter":"NRSF","unit":"MJ","values":[{"value":"9,16E-02","module":"A1"},{"value":"5,44E-03","module":"A2"},{"value":"9,94E-04","module":"A3"},{"value":"4,57E-04","module":"A4"},{"value":"0,0E+00","module":"C1"},{"value":"7,45E-05","module":"C2"},{"value":"0,0E+00","module":"C3"},{"value":"3,74E-04","module":"C4"},{"value":"0,0E+00","module":"D"}]},{"parameter":"FW","unit":"m3","values":[{"value":"1,11E-01","module":"A1"},{"value":"1,68E-04","module":"A2"},{"value":"3,34E-04","module":"A3"},{"value":"3,53E-05","module":"A4"},{"value":"0,0E+00","module":"C1"},{"value":"5,75E-06","module":"C2"},{"value":"0,0E+00","module":"C3"},{"value":"1,28E-04","module":"C4"},{"value":"0,0E+00","module":"D"}]}],"end_of_life_waste":[{"parameter":"HWD","unit":"kg","values":[{"value":"5,30E-02","module":"A1"},{"value":"1,17E-04","module":"A2"},{"value":"1,59E-03","module":"A3"},{"value":"1,70E-05","module":"A4"},{"value":"0,0E+00","module":"C1"},{"value":"2,76E-06","module":"C2"},{"value":"0,0E+00","module":"C3"},{"value":"1,58E-05","module":"C4"},{"value":"0,0E+00","module":"D"}]},{"parameter":"NHWD","unit":"kg","values":[{"value":"5,09E+00","module":"A1"},{"value":"5,21E-02","module":"A2"},{"value":"1,30E-02","module":"A3"},{"value":"2,69E-02","module":"A4"},{"value":"0,0E+00","module":"C1"},{"value":"4,39E-03","module":"C2"},{"value":"0,0E+00","module":"C3"},{"value":"7,17E-01","module":"C4"},{"value":"0,0E+00","module":"D"}]},{"parameter":"RWD","unit":"kg","values":[{"value":"1,29E-04","module":"A1"},{"value":"1,78E-05","module":"A2"},{"value":"1,59E-05","module":"A3"},{"value":"2,12E-06","module":"A4"},{"value":"0,0E+00","module":"C1"},{"value":"3,45E-07","module":"C2"},{"value":"0,0E+00","module":"C3"},{"value":"1,72E-06","module":"C4"},{"value":"0,0E+00","module":"D"}]}],"end_of_life_flow":[{"parameter":"CRU","unit":"kg","values":[{"value":"0,0E+00","module":"A1"},{"value":"0,0E+00","module":"A2"},{"value":"0,0E+00","module":"A3"},{"value":"0,0E+00","module":"A4"},{"value":"0,0E+00","module":"C1"},{"value":"0,0E+00","module":"C2"},{"value":"0,0E+00","module":"C3"},{"value":"0,0E+00","module":"C4"},{"value":"0,0E+00","module":"D"}]},{"parameter":"MFR","unit":"kg","values":[{"value":"1,60E-04","module":"A1"},{"value":"0,0E+00","module":"A2"},{"value":"6,14E-03","module":"A3"},{"value":"0,0E+00","module":"A4"},{"value":"0,0E+00","module":"C1"},{"value":"0,0E+00","module":"C2"},{"value":"0,0E+00","module":"C3"},{"value":"2,66E-05","module":"C4"},{"value":"0,0E+00","module":"D"}]},{"parameter":"MER","unit":"kg","values":[{"value":"1,73E-02","module":"A1"},{"value":"0,0E+00","module":"A2"},{"value":"9,51E-07","module":"A3"},{"value":"0,0E+00","module":"A4"},{"value":"0,0E+00","module":"C1"},{"value":"0,0E+00","module":"C2"},{"value":"0,0E+00","module":"C3"},{"value":"2,15E-07","module":"C4"},{"value":"0,0E+00","module":"D"}]},{"parameter":"EEE","unit":"MJ","values":[{"value":"6,24E-04","module":"A1"},{"value":"0,0E+00","module":"A2"},{"value":"5,00E-03","module":"A3"},{"value":"0,0E+00","module":"A4"},{"value":"0,0E+00","module":"C1"},{"value":"0,0E+00","module":"C2"},{"value":"0,0E+00","module":"C3"},{"value":"1,86E-06","module":"C4"},{"value":"0,0E+00","module":"D"}]},{"parameter":"EET","unit":"MJ","values":[{"value":"9,44E-03","module":"A1"},{"value":"0,0E+00","module":"A2"},{"value":"7,57E-02","module":"A3"},{"value":"0,0E+00","module":"A4"},{"value":"0,0E+00","module":"C1"},{"value":"0,0E+00","module":"C2"},{"value":"0,0E+00","module":"C3"},{"value":"2,81E-05","module":"C4"},{"value":"0,0E+00","module":"D"}]}]}