{"product_name":"Megarail EQ","epd_id":"NEPD-8570-8227","compliance":["EN 15804+A2","ISO 14025","ISO 21930"],"producer_name":"Vik\u00d8rsta AS","environmental_impact":[{"parameter":"GWP-total","unit":"kg CO2-eq.","values":[{"value":"6,68E+01","module":"A1-A3"},{"value":"1,02E+00","module":"A4"},{"value":"3,57E+00","module":"A5"},{"value":"3,57E+00","module":"C1"},{"value":"1,02E+00","module":"C2"},{"value":"0,0E+00","module":"C3"},{"value":"8,96E-03","module":"C4"},{"value":"-1,95E+01","module":"D"}]},{"parameter":"GWP-fossil","unit":"kg CO2-eq.","values":[{"value":"6,67E+01","module":"A1-A3"},{"value":"1,02E+00","module":"A4"},{"value":"3,57E+00","module":"A5"},{"value":"3,57E+00","module":"C1"},{"value":"1,02E+00","module":"C2"},{"value":"0,0E+00","module":"C3"},{"value":"8,95E-03","module":"C4"},{"value":"-1,95E+01","module":"D"}]},{"parameter":"GWP-biogenic","unit":"kg CO2-eq.","values":[{"value":"1,15E-01","module":"A1-A3"},{"value":"4,24E-04","module":"A4"},{"value":"6,69E-04","module":"A5"},{"value":"6,69E-04","module":"C1"},{"value":"4,24E-04","module":"C2"},{"value":"0,0E+00","module":"C3"},{"value":"7,61E-06","module":"C4"},{"value":"-3,97E-02","module":"D"}]},{"parameter":"GWP-luluc","unit":"kg CO2-eq.","values":[{"value":"3,77E-02","module":"A1-A3"},{"value":"3,65E-04","module":"A4"},{"value":"2,81E-04","module":"A5"},{"value":"2,81E-04","module":"C1"},{"value":"3,65E-04","module":"C2"},{"value":"0,0E+00","module":"C3"},{"value":"1,76E-06","module":"C4"},{"value":"-1,79E-02","module":"D"}]},{"parameter":"ODP","unit":"kg CFC 11-eq.","values":[{"value":"4,64E-06","module":"A1-A3"},{"value":"2,32E-07","module":"A4"},{"value":"7,71E-07","module":"A5"},{"value":"7,71E-07","module":"C1"},{"value":"2,32E-07","module":"C2"},{"value":"0,0E+00","module":"C3"},{"value":"4,36E-09","module":"C4"},{"value":"-7,63E-07","module":"D"}]},{"parameter":"AP","unit":"mol H+-eq.","values":[{"value":"3,62E-01","module":"A1-A3"},{"value":"2,94E-03","module":"A4"},{"value":"3,73E-02","module":"A5"},{"value":"3,73E-02","module":"C1"},{"value":"2,94E-03","module":"C2"},{"value":"0,0E+00","module":"C3"},{"value":"8,73E-05","module":"C4"},{"value":"-1,12E-01","module":"D"}]},{"parameter":"POCP","unit":"kg NMVOC-eq.","values":[{"value":"3,12E-01","module":"A1-A3"},{"value":"2,50E-03","module":"A4"},{"value":"4,97E-02","module":"A5"},{"value":"4,97E-02","module":"C1"},{"value":"2,50E-03","module":"C2"},{"value":"0,0E+00","module":"C3"},{"value":"1,03E-04","module":"C4"},{"value":"-1,01E-01","module":"D"}]},{"parameter":"ADPE","unit":"kg Sb-eq.","values":[{"value":"9,70E-02","module":"A1-A3"},{"value":"2,83E-05","module":"A4"},{"value":"5,48E-06","module":"A5"},{"value":"5,48E-06","module":"C1"},{"value":"2,83E-05","module":"C2"},{"value":"0,0E+00","module":"C3"},{"value":"7,92E-08","module":"C4"},{"value":"-8,18E-02","module":"D"}]},{"parameter":"ADPF","unit":"MJ","values":[{"value":"7,50E+02","module":"A1-A3"},{"value":"1,55E+01","module":"A4"},{"value":"4,91E+01","module":"A5"},{"value":"4,91E+01","module":"C1"},{"value":"1,55E+01","module":"C2"},{"value":"0,0E+00","module":"C3"},{"value":"2,89E-01","module":"C4"},{"value":"-1,84E+02","module":"D"}]},{"parameter":"WDP","unit":"m3 world-eq.","values":[{"value":"1,38E+03","module":"A1-A3"},{"value":"1,50E+01","module":"A4"},{"value":"1,04E+01","module":"A5"},{"value":"1,04E+01","module":"C1"},{"value":"1,50E+01","module":"C2"},{"value":"0,0E+00","module":"C3"},{"value":"6,08E-01","module":"C4"},{"value":"7,27E+02","module":"D"}]},{"parameter":"EP-freshwater","unit":"kg P-eq.","values":[{"value":"4,27E-03","module":"A1-A3"},{"value":"8,18E-06","module":"A4"},{"value":"1,30E-05","module":"A5"},{"value":"1,30E-05","module":"C1"},{"value":"8,18E-06","module":"C2"},{"value":"0,0E+00","module":"C3"},{"value":"6,68E-08","module":"C4"},{"value":"-1,37E-03","module":"D"}]},{"parameter":"EP-marine","unit":"kg N-eq.","values":[{"value":"6,84E-02","module":"A1-A3"},{"value":"5,82E-04","module":"A4"},{"value":"1,65E-02","module":"A5"},{"value":"1,65E-02","module":"C1"},{"value":"5,82E-04","module":"C2"},{"value":"0,0E+00","module":"C3"},{"value":"3,28E-05","module":"C4"},{"value":"-2,37E-02","module":"D"}]},{"parameter":"EP-terrestrial","unit":"mol N-eq.","values":[{"value":"7,79E-01","module":"A1-A3"},{"value":"6,51E-03","module":"A4"},{"value":"1,81E-01","module":"A5"},{"value":"1,81E-01","module":"C1"},{"value":"6,51E-03","module":"C2"},{"value":"0,0E+00","module":"C3"},{"value":"3,61E-04","module":"C4"},{"value":"-2,49E-01","module":"D"}]},{"parameter":"GWP-IOBC","unit":"kg CO2-eq.","values":[{"value":"6,70E+01","module":"A1-A3"},{"value":"1,02E+00","module":"A4"},{"value":"3,57E+00","module":"A5"},{"value":"3,57E+00","module":"C1"},{"value":"1,02E+00","module":"C2"},{"value":"0,0E+00","module":"C3"},{"value":"8,96E-03","module":"C4"},{"value":"-2,76E+01","module":"D"}]}],"additional_environmental_impact":[{"parameter":"PM","unit":"disease incidence","values":[{"value":"4,92E-06","module":"A1-A3"},{"value":"6,27E-08","module":"A4"},{"value":"9,88E-07","module":"A5"},{"value":"9,88E-07","module":"C1"},{"value":"6,27E-08","module":"C2"},{"value":"0,0E+00","module":"C3"},{"value":"1,86E-09","module":"C4"},{"value":"-1,48E-06","module":"D"}]},{"parameter":"ETP-fw","unit":"CTUe","values":[{"value":"2,78E+03","module":"A1-A3"},{"value":"1,15E+01","module":"A4"},{"value":"2,69E+01","module":"A5"},{"value":"2,69E+01","module":"C1"},{"value":"1,15E+01","module":"C2"},{"value":"0,0E+00","module":"C3"},{"value":"1,43E-01","module":"C4"},{"value":"-1,07E+03","module":"D"}]},{"parameter":"HTP-c","unit":"CTUh","values":[{"value":"4,31E-07","module":"A1-A3"},{"value":"0,0E+00","module":"A4"},{"value":"1,04E-09","module":"A5"},{"value":"1,04E-09","module":"C1"},{"value":"0,0E+00","module":"C2"},{"value":"0,0E+00","module":"C3"},{"value":"4,00E-12","module":"C4"},{"value":"-9,67E-08","module":"D"}]},{"parameter":"HTP-nc","unit":"CTUh","values":[{"value":"2,56E-06","module":"A1-A3"},{"value":"1,25E-08","module":"A4"},{"value":"2,47E-08","module":"A5"},{"value":"2,47E-08","module":"C1"},{"value":"1,25E-08","module":"C2"},{"value":"0,0E+00","module":"C3"},{"value":"8,30E-11","module":"C4"},{"value":"1,18E-06","module":"D"}]},{"parameter":"SQP","unit":"unitless","values":[{"value":"2,80E+02","module":"A1-A3"},{"value":"1,08E+01","module":"A4"},{"value":"6,24E+00","module":"A5"},{"value":"6,24E+00","module":"C1"},{"value":"1,08E+01","module":"C2"},{"value":"0,0E+00","module":"C3"},{"value":"1,05E+00","module":"C4"},{"value":"-3,21E+01","module":"D"}]},{"parameter":"IRP","unit":"kBq U235-eq.","values":[{"value":"2,02E+00","module":"A1-A3"},{"value":"6,77E-02","module":"A4"},{"value":"2,11E-01","module":"A5"},{"value":"2,11E-01","module":"C1"},{"value":"6,77E-02","module":"C2"},{"value":"0,0E+00","module":"C3"},{"value":"1,25E-03","module":"C4"},{"value":"-2,88E-01","module":"D"}]}],"resource_use":[{"parameter":"PERE","unit":"MJ","values":[{"value":"6,85E+01","module":"A1-A3"},{"value":"2,22E-01","module":"A4"},{"value":"2,66E-01","module":"A5"},{"value":"2,66E-01","module":"C1"},{"value":"2,22E-01","module":"C2"},{"value":"0,0E+00","module":"C3"},{"value":"4,44E-03","module":"C4"},{"value":"-1,74E+01","module":"D"}]},{"parameter":"PERM","unit":"MJ","values":[{"value":"0,0E+00","module":"A1-A3"},{"value":"0,0E+00","module":"A4"},{"value":"0,0E+00","module":"A5"},{"value":"0,0E+00","module":"C1"},{"value":"0,0E+00","module":"C2"},{"value":"0,0E+00","module":"C3"},{"value":"0,0E+00","module":"C4"},{"value":"0,0E+00","module":"D"}]},{"parameter":"PERT","unit":"MJ","values":[{"value":"6,85E+01","module":"A1-A3"},{"value":"2,22E-01","module":"A4"},{"value":"2,66E-01","module":"A5"},{"value":"2,66E-01","module":"C1"},{"value":"2,22E-01","module":"C2"},{"value":"0,0E+00","module":"C3"},{"value":"4,44E-03","module":"C4"},{"value":"-1,74E+01","module":"D"}]},{"parameter":"PENRE","unit":"MJ","values":[{"value":"7,51E+02","module":"A1-A3"},{"value":"1,55E+01","module":"A4"},{"value":"4,91E+01","module":"A5"},{"value":"4,91E+01","module":"C1"},{"value":"1,55E+01","module":"C2"},{"value":"0,0E+00","module":"C3"},{"value":"2,89E-01","module":"C4"},{"value":"-1,84E+02","module":"D"}]},{"parameter":"PENRM","unit":"MJ","values":[{"value":"0,0E+00","module":"A1-A3"},{"value":"0,0E+00","module":"A4"},{"value":"0,0E+00","module":"A5"},{"value":"0,0E+00","module":"C1"},{"value":"0,0E+00","module":"C2"},{"value":"0,0E+00","module":"C3"},{"value":"0,0E+00","module":"C4"},{"value":"0,0E+00","module":"D"}]},{"parameter":"PENRT","unit":"MJ","values":[{"value":"7,51E+02","module":"A1-A3"},{"value":"1,55E+01","module":"A4"},{"value":"4,91E+01","module":"A5"},{"value":"4,91E+01","module":"C1"},{"value":"1,55E+01","module":"C2"},{"value":"0,0E+00","module":"C3"},{"value":"2,89E-01","module":"C4"},{"value":"-1,84E+02","module":"D"}]},{"parameter":"SM","unit":"kg","values":[{"value":"4,45E-02","module":"A1-A3"},{"value":"0,0E+00","module":"A4"},{"value":"0,0E+00","module":"A5"},{"value":"0,0E+00","module":"C1"},{"value":"0,0E+00","module":"C2"},{"value":"0,0E+00","module":"C3"},{"value":"0,0E+00","module":"C4"},{"value":"0,0E+00","module":"D"}]},{"parameter":"RSF","unit":"MJ","values":[{"value":"1,54E+00","module":"A1-A3"},{"value":"7,93E-03","module":"A4"},{"value":"6,54E-03","module":"A5"},{"value":"6,54E-03","module":"C1"},{"value":"7,93E-03","module":"C2"},{"value":"0,0E+00","module":"C3"},{"value":"9,18E-05","module":"C4"},{"value":"4,18E-01","module":"D"}]},{"parameter":"NRSF","unit":"MJ","values":[{"value":"4,04E+01","module":"A1-A3"},{"value":"2,84E-02","module":"A4"},{"value":"9,62E-02","module":"A5"},{"value":"9,62E-02","module":"C1"},{"value":"2,84E-02","module":"C2"},{"value":"0,0E+00","module":"C3"},{"value":"2,64E-04","module":"C4"},{"value":"1,70E+01","module":"D"}]},{"parameter":"FW","unit":"m3","values":[{"value":"7,14E-01","module":"A1-A3"},{"value":"1,66E-03","module":"A4"},{"value":"2,53E-03","module":"A5"},{"value":"2,53E-03","module":"C1"},{"value":"1,66E-03","module":"C2"},{"value":"0,0E+00","module":"C3"},{"value":"3,44E-04","module":"C4"},{"value":"-1,34E-01","module":"D"}]}],"end_of_life_waste":[{"parameter":"HWD","unit":"kg","values":[{"value":"2,80E-01","module":"A1-A3"},{"value":"7,99E-04","module":"A4"},{"value":"1,45E-03","module":"A5"},{"value":"1,45E-03","module":"C1"},{"value":"7,99E-04","module":"C2"},{"value":"0,0E+00","module":"C3"},{"value":"0,0E+00","module":"C4"},{"value":"-1,28E-01","module":"D"}]},{"parameter":"NHWD","unit":"kg","values":[{"value":"2,68E+01","module":"A1-A3"},{"value":"7,53E-01","module":"A4"},{"value":"5,82E-02","module":"A5"},{"value":"5,82E-02","module":"C1"},{"value":"7,53E-01","module":"C2"},{"value":"0,0E+00","module":"C3"},{"value":"2,09E+00","module":"C4"},{"value":"-7,12E+00","module":"D"}]},{"parameter":"RWD","unit":"kg","values":[{"value":"2,14E-03","module":"A1-A3"},{"value":"1,05E-04","module":"A4"},{"value":"3,41E-04","module":"A5"},{"value":"3,41E-04","module":"C1"},{"value":"1,05E-04","module":"C2"},{"value":"0,0E+00","module":"C3"},{"value":"0,0E+00","module":"C4"},{"value":"-1,99E-04","module":"D"}]}],"end_of_life_flow":[{"parameter":"CRU","unit":"kg","values":[{"value":"0,0E+00","module":"A1-A3"},{"value":"0,0E+00","module":"A4"},{"value":"0,0E+00","module":"A5"},{"value":"0,0E+00","module":"C1"},{"value":"0,0E+00","module":"C2"},{"value":"0,0E+00","module":"C3"},{"value":"0,0E+00","module":"C4"},{"value":"0,0E+00","module":"D"}]},{"parameter":"MFR","unit":"kg","values":[{"value":"0,0E+00","module":"A1-A3"},{"value":"0,0E+00","module":"A4"},{"value":"0,0E+00","module":"A5"},{"value":"0,0E+00","module":"C1"},{"value":"0,0E+00","module":"C2"},{"value":"1,88E+01","module":"C3"},{"value":"0,0E+00","module":"C4"},{"value":"0,0E+00","module":"D"}]},{"parameter":"MER","unit":"kg","values":[{"value":"0,0E+00","module":"A1-A3"},{"value":"0,0E+00","module":"A4"},{"value":"0,0E+00","module":"A5"},{"value":"0,0E+00","module":"C1"},{"value":"0,0E+00","module":"C2"},{"value":"0,0E+00","module":"C3"},{"value":"0,0E+00","module":"C4"},{"value":"0,0E+00","module":"D"}]},{"parameter":"EEE","unit":"MJ","values":[{"value":"0,0E+00","module":"A1-A3"},{"value":"0,0E+00","module":"A4"},{"value":"0,0E+00","module":"A5"},{"value":"0,0E+00","module":"C1"},{"value":"0,0E+00","module":"C2"},{"value":"0,0E+00","module":"C3"},{"value":"0,0E+00","module":"C4"},{"value":"0,0E+00","module":"D"}]},{"parameter":"EET","unit":"MJ","values":[{"value":"0,0E+00","module":"A1-A3"},{"value":"0,0E+00","module":"A4"},{"value":"0,0E+00","module":"A5"},{"value":"0,0E+00","module":"C1"},{"value":"0,0E+00","module":"C2"},{"value":"0,0E+00","module":"C3"},{"value":"0,0E+00","module":"C4"},{"value":"0,0E+00","module":"D"}]}]}