{"product_name":"Megagloss AC, Jotun Iberica S.A.","epd_id":"NEPD-7324-6711","compliance":["EN 15804+A2","ISO 14025","ISO 21930"],"producer_name":"Jotun A/S","environmental_impact":[{"parameter":"GWP-total","unit":"kg CO2-eq.","values":[{"value":"4,88E+00","module":"A1-A3"},{"value":"8,83E-02","module":"A4"},{"value":"0,0E+00","module":"C1"},{"value":"3,21E-03","module":"C2"},{"value":"0,0E+00","module":"C3"},{"value":"1,43E-02","module":"C4"},{"value":"0,0E+00","module":"D"}]},{"parameter":"GWP-fossil","unit":"kg CO2-eq.","values":[{"value":"4,87E+00","module":"A1-A3"},{"value":"8,82E-02","module":"A4"},{"value":"0,0E+00","module":"C1"},{"value":"3,21E-03","module":"C2"},{"value":"0,0E+00","module":"C3"},{"value":"1,43E-02","module":"C4"},{"value":"0,0E+00","module":"D"}]},{"parameter":"GWP-biogenic","unit":"kg CO2-eq.","values":[{"value":"7,43E-03","module":"A1-A3"},{"value":"3,54E-05","module":"A4"},{"value":"0,0E+00","module":"C1"},{"value":"1,37E-06","module":"C2"},{"value":"0,0E+00","module":"C3"},{"value":"6,85E-06","module":"C4"},{"value":"0,0E+00","module":"D"}]},{"parameter":"GWP-luluc","unit":"kg CO2-eq.","values":[{"value":"7,17E-04","module":"A1-A3"},{"value":"3,29E-05","module":"A4"},{"value":"0,0E+00","module":"C1"},{"value":"9,77E-07","module":"C2"},{"value":"0,0E+00","module":"C3"},{"value":"4,73E-06","module":"C4"},{"value":"0,0E+00","module":"D"}]},{"parameter":"ODP","unit":"kg CFC 11-eq.","values":[{"value":"1,14E-06","module":"A1-A3"},{"value":"2,08E-08","module":"A4"},{"value":"0,0E+00","module":"C1"},{"value":"7,73E-10","module":"C2"},{"value":"0,0E+00","module":"C3"},{"value":"3,97E-09","module":"C4"},{"value":"0,0E+00","module":"D"}]},{"parameter":"AP","unit":"mol H+-eq.","values":[{"value":"3,30E-02","module":"A1-A3"},{"value":"7,40E-04","module":"A4"},{"value":"0,0E+00","module":"C1"},{"value":"1,03E-05","module":"C2"},{"value":"0,0E+00","module":"C3"},{"value":"7,94E-05","module":"C4"},{"value":"0,0E+00","module":"D"}]},{"parameter":"POCP","unit":"kg NMVOC-eq.","values":[{"value":"2,03E-02","module":"A1-A3"},{"value":"5,83E-04","module":"A4"},{"value":"0,0E+00","module":"C1"},{"value":"9,90E-06","module":"C2"},{"value":"0,0E+00","module":"C3"},{"value":"8,33E-05","module":"C4"},{"value":"0,0E+00","module":"D"}]},{"parameter":"ADPE","unit":"kg Sb-eq.","values":[{"value":"3,27E-05","module":"A1-A3"},{"value":"1,41E-06","module":"A4"},{"value":"0,0E+00","module":"C1"},{"value":"5,71E-08","module":"C2"},{"value":"0,0E+00","module":"C3"},{"value":"3,18E-07","module":"C4"},{"value":"0,0E+00","module":"D"}]},{"parameter":"ADPF","unit":"MJ","values":[{"value":"8,29E+01","module":"A1-A3"},{"value":"1,38E+00","module":"A4"},{"value":"0,0E+00","module":"C1"},{"value":"5,21E-02","module":"C2"},{"value":"0,0E+00","module":"C3"},{"value":"2,66E-01","module":"C4"},{"value":"0,0E+00","module":"D"}]},{"parameter":"WDP","unit":"m3 world-eq.","values":[{"value":"1,79E+00","module":"A1-A3"},{"value":"9,45E-01","module":"A4"},{"value":"0,0E+00","module":"C1"},{"value":"3,99E-02","module":"C2"},{"value":"0,0E+00","module":"C3"},{"value":"1,83E-01","module":"C4"},{"value":"0,0E+00","module":"D"}]},{"parameter":"EP-freshwater","unit":"kg P-eq.","values":[{"value":"7,81E-04","module":"A1-A3"},{"value":"6,43E-07","module":"A4"},{"value":"0,0E+00","module":"C1"},{"value":"2,55E-08","module":"C2"},{"value":"0,0E+00","module":"C3"},{"value":"1,25E-07","module":"C4"},{"value":"0,0E+00","module":"D"}]},{"parameter":"EP-marine","unit":"kg N-eq.","values":[{"value":"5,13E-03","module":"A1-A3"},{"value":"1,76E-04","module":"A4"},{"value":"0,0E+00","module":"C1"},{"value":"2,26E-06","module":"C2"},{"value":"0,0E+00","module":"C3"},{"value":"2,53E-05","module":"C4"},{"value":"0,0E+00","module":"D"}]},{"parameter":"EP-terrestrial","unit":"mol N-eq.","values":[{"value":"5,42E-02","module":"A1-A3"},{"value":"1,96E-03","module":"A4"},{"value":"0,0E+00","module":"C1"},{"value":"2,52E-05","module":"C2"},{"value":"0,0E+00","module":"C3"},{"value":"2,79E-04","module":"C4"},{"value":"0,0E+00","module":"D"}]},{"parameter":"GWP-IOBC","unit":"kg CO2-eq.","values":[{"value":"4,87E+00","module":"A1-A3"},{"value":"8,83E-02","module":"A4"},{"value":"0,0E+00","module":"C1"},{"value":"3,21E-03","module":"C2"},{"value":"0,0E+00","module":"C3"},{"value":"1,43E-02","module":"C4"},{"value":"0,0E+00","module":"D"}]}],"additional_environmental_impact":[{"parameter":"PM","unit":"disease incidence","values":[{"value":"4,13E-07","module":"A1-A3"},{"value":"6,67E-09","module":"A4"},{"value":"0,0E+00","module":"C1"},{"value":"2,94E-10","module":"C2"},{"value":"0,0E+00","module":"C3"},{"value":"1,47E-09","module":"C4"},{"value":"0,0E+00","module":"D"}]},{"parameter":"ETP-fw","unit":"CTUe","values":[{"value":"3,85E+01","module":"A1-A3"},{"value":"9,79E-01","module":"A4"},{"value":"0,0E+00","module":"C1"},{"value":"3,81E-02","module":"C2"},{"value":"0,0E+00","module":"C3"},{"value":"1,80E-01","module":"C4"},{"value":"0,0E+00","module":"D"}]},{"parameter":"HTP-c","unit":"CTUh","values":[{"value":"1,78E-08","module":"A1-A3"},{"value":"0,0E+00","module":"A4"},{"value":"0,0E+00","module":"C1"},{"value":"0,0E+00","module":"C2"},{"value":"0,0E+00","module":"C3"},{"value":"1,00E-12","module":"C4"},{"value":"0,0E+00","module":"D"}]},{"parameter":"HTP-nc","unit":"CTUh","values":[{"value":"7,20E-07","module":"A1-A3"},{"value":"8,34E-10","module":"A4"},{"value":"0,0E+00","module":"C1"},{"value":"3,70E-11","module":"C2"},{"value":"0,0E+00","module":"C3"},{"value":"1,74E-10","module":"C4"},{"value":"0,0E+00","module":"D"}]},{"parameter":"SQP","unit":"unitless","values":[{"value":"1,19E+01","module":"A1-A3"},{"value":"1,38E+00","module":"A4"},{"value":"0,0E+00","module":"C1"},{"value":"5,97E-02","module":"C2"},{"value":"0,0E+00","module":"C3"},{"value":"3,30E-01","module":"C4"},{"value":"0,0E+00","module":"D"}]},{"parameter":"IRP","unit":"kBq U235-eq.","values":[{"value":"6,07E+02","module":"A1-A3"},{"value":"6,01E-03","module":"A4"},{"value":"0,0E+00","module":"C1"},{"value":"2,28E-04","module":"C2"},{"value":"0,0E+00","module":"C3"},{"value":"1,13E-03","module":"C4"},{"value":"0,0E+00","module":"D"}]}],"resource_use":[{"parameter":"PERE","unit":"MJ","values":[{"value":"3,22E+00","module":"A1-A3"},{"value":"1,62E-02","module":"A4"},{"value":"0,0E+00","module":"C1"},{"value":"6,55E-04","module":"C2"},{"value":"0,0E+00","module":"C3"},{"value":"3,10E-03","module":"C4"},{"value":"0,0E+00","module":"D"}]},{"parameter":"PERM","unit":"MJ","values":[{"value":"7,22E-02","module":"A1-A3"},{"value":"0,0E+00","module":"A4"},{"value":"0,0E+00","module":"C1"},{"value":"0,0E+00","module":"C2"},{"value":"0,0E+00","module":"C3"},{"value":"0,0E+00","module":"C4"},{"value":"0,0E+00","module":"D"}]},{"parameter":"PERT","unit":"MJ","values":[{"value":"3,29E+00","module":"A1-A3"},{"value":"1,62E-02","module":"A4"},{"value":"0,0E+00","module":"C1"},{"value":"6,55E-04","module":"C2"},{"value":"0,0E+00","module":"C3"},{"value":"3,10E-03","module":"C4"},{"value":"0,0E+00","module":"D"}]},{"parameter":"PENRE","unit":"MJ","values":[{"value":"9,00E+01","module":"A1-A3"},{"value":"1,38E+00","module":"A4"},{"value":"0,0E+00","module":"C1"},{"value":"5,21E-02","module":"C2"},{"value":"0,0E+00","module":"C3"},{"value":"2,66E-01","module":"C4"},{"value":"0,0E+00","module":"D"}]},{"parameter":"PENRM","unit":"MJ","values":[{"value":"4,91E-02","module":"A1-A3"},{"value":"0,0E+00","module":"A4"},{"value":"0,0E+00","module":"C1"},{"value":"0,0E+00","module":"C2"},{"value":"0,0E+00","module":"C3"},{"value":"0,0E+00","module":"C4"},{"value":"0,0E+00","module":"D"}]},{"parameter":"PENRT","unit":"MJ","values":[{"value":"9,00E+01","module":"A1-A3"},{"value":"1,38E+00","module":"A4"},{"value":"0,0E+00","module":"C1"},{"value":"5,21E-02","module":"C2"},{"value":"0,0E+00","module":"C3"},{"value":"2,66E-01","module":"C4"},{"value":"0,0E+00","module":"D"}]},{"parameter":"SM","unit":"kg","values":[{"value":"3,82E-05","module":"A1-A3"},{"value":"0,0E+00","module":"A4"},{"value":"0,0E+00","module":"C1"},{"value":"0,0E+00","module":"C2"},{"value":"0,0E+00","module":"C3"},{"value":"2,94E-05","module":"C4"},{"value":"0,0E+00","module":"D"}]},{"parameter":"RSF","unit":"MJ","values":[{"value":"1,21E-02","module":"A1-A3"},{"value":"5,52E-04","module":"A4"},{"value":"0,0E+00","module":"C1"},{"value":"2,29E-05","module":"C2"},{"value":"0,0E+00","module":"C3"},{"value":"9,98E-05","module":"C4"},{"value":"0,0E+00","module":"D"}]},{"parameter":"NRSF","unit":"MJ","values":[{"value":"7,83E-02","module":"A1-A3"},{"value":"2,20E-03","module":"A4"},{"value":"0,0E+00","module":"C1"},{"value":"7,68E-05","module":"C2"},{"value":"0,0E+00","module":"C3"},{"value":"3,88E-04","module":"C4"},{"value":"0,0E+00","module":"D"}]},{"parameter":"FW","unit":"m3","values":[{"value":"6,94E-02","module":"A1-A3"},{"value":"1,45E-04","module":"A4"},{"value":"0,0E+00","module":"C1"},{"value":"5,92E-06","module":"C2"},{"value":"0,0E+00","module":"C3"},{"value":"1,32E-04","module":"C4"},{"value":"0,0E+00","module":"D"}]}],"end_of_life_waste":[{"parameter":"HWD","unit":"kg","values":[{"value":"6,25E-02","module":"A1-A3"},{"value":"7,30E-05","module":"A4"},{"value":"0,0E+00","module":"C1"},{"value":"2,85E-06","module":"C2"},{"value":"0,0E+00","module":"C3"},{"value":"1,64E-05","module":"C4"},{"value":"0,0E+00","module":"D"}]},{"parameter":"NHWD","unit":"kg","values":[{"value":"1,22E+00","module":"A1-A3"},{"value":"1,03E-01","module":"A4"},{"value":"0,0E+00","module":"C1"},{"value":"4,53E-03","module":"C2"},{"value":"0,0E+00","module":"C3"},{"value":"7,43E-01","module":"C4"},{"value":"0,0E+00","module":"D"}]},{"parameter":"RWD","unit":"kg","values":[{"value":"1,63E-04","module":"A1-A3"},{"value":"9,44E-06","module":"A4"},{"value":"0,0E+00","module":"C1"},{"value":"3,55E-07","module":"C2"},{"value":"0,0E+00","module":"C3"},{"value":"1,78E-06","module":"C4"},{"value":"0,0E+00","module":"D"}]}],"end_of_life_flow":[{"parameter":"CRU","unit":"kg","values":[{"value":"0,0E+00","module":"A1-A3"},{"value":"0,0E+00","module":"A4"},{"value":"0,0E+00","module":"C1"},{"value":"0,0E+00","module":"C2"},{"value":"0,0E+00","module":"C3"},{"value":"0,0E+00","module":"C4"},{"value":"0,0E+00","module":"D"}]},{"parameter":"MFR","unit":"kg","values":[{"value":"6,87E-02","module":"A1-A3"},{"value":"0,0E+00","module":"A4"},{"value":"0,0E+00","module":"C1"},{"value":"0,0E+00","module":"C2"},{"value":"0,0E+00","module":"C3"},{"value":"2,76E-05","module":"C4"},{"value":"0,0E+00","module":"D"}]},{"parameter":"MER","unit":"kg","values":[{"value":"4,74E-02","module":"A1-A3"},{"value":"0,0E+00","module":"A4"},{"value":"0,0E+00","module":"C1"},{"value":"0,0E+00","module":"C2"},{"value":"0,0E+00","module":"C3"},{"value":"2,23E-07","module":"C4"},{"value":"0,0E+00","module":"D"}]},{"parameter":"EEE","unit":"MJ","values":[{"value":"3,17E-02","module":"A1-A3"},{"value":"0,0E+00","module":"A4"},{"value":"0,0E+00","module":"C1"},{"value":"0,0E+00","module":"C2"},{"value":"0,0E+00","module":"C3"},{"value":"1,93E-06","module":"C4"},{"value":"0,0E+00","module":"D"}]},{"parameter":"EET","unit":"MJ","values":[{"value":"4,79E-01","module":"A1-A3"},{"value":"0,0E+00","module":"A4"},{"value":"0,0E+00","module":"C1"},{"value":"0,0E+00","module":"C2"},{"value":"0,0E+00","module":"C3"},{"value":"2,91E-05","module":"C4"},{"value":"0,0E+00","module":"D"}]}]}