{"product_name":"Mesh-Deckenmembranen (1,5 mm)","epd_id":"EPD-KNA-20220022-IBD2-EN","compliance":["DIN EN 15804+A2","ISO 14025"],"producer_name":"Knauf Ceiling Solutions GmbH & Co. KG","environmental_impact":[{"parameter":"GWP-total","unit":"kg CO2-eq","values":[{"value":"1,39E+01","module":"A1-A3"},{"value":"0,0E+00","module":"C1"},{"value":"1,29E-02","module":"C2"},{"value":"0,0E+00","module":"C3"},{"value":"1,04E-02","module":"C4"},{"value":"-6,54E+00","module":"D"}]},{"parameter":"GWP-fossil","unit":"kg CO2-eq","values":[{"value":"1,47E+01","module":"A1-A3"},{"value":"0,0E+00","module":"C1"},{"value":"1,29E-02","module":"C2"},{"value":"0,0E+00","module":"C3"},{"value":"1,05E-02","module":"C4"},{"value":"-6,54E+00","module":"D"}]},{"parameter":"GWP-biogenic","unit":"kg CO2-eq","values":[{"value":"-7,94E-01","module":"A1-A3"},{"value":"0,0E+00","module":"C1"},{"value":"-1,52E-05","module":"C2"},{"value":"0,0E+00","module":"C3"},{"value":"-1,07E-04","module":"C4"},{"value":"-3,72E-03","module":"D"}]},{"parameter":"GWP-luluc","unit":"kg CO2-eq","values":[{"value":"5,60E-03","module":"A1-A3"},{"value":"0,0E+00","module":"C1"},{"value":"1,05E-04","module":"C2"},{"value":"0,0E+00","module":"C3"},{"value":"1,05E-05","module":"C4"},{"value":"-1,43E-04","module":"D"}]},{"parameter":"ODP","unit":"kg CFC11-eq","values":[{"value":"3,64E-12","module":"A1-A3"},{"value":"0,0E+00","module":"C1"},{"value":"2,53E-18","module":"C2"},{"value":"0,0E+00","module":"C3"},{"value":"2,47E-17","module":"C4"},{"value":"-1,56E-14","module":"D"}]},{"parameter":"AP","unit":"mol H^(+)-eq","values":[{"value":"3,81E-02","module":"A1-A3"},{"value":"0,0E+00","module":"C1"},{"value":"4,24E-05","module":"C2"},{"value":"0,0E+00","module":"C3"},{"value":"3,33E-05","module":"C4"},{"value":"-1,16E-02","module":"D"}]},{"parameter":"POCP","unit":"kg NMVOC-eq","values":[{"value":"3,03E-02","module":"A1-A3"},{"value":"0,0E+00","module":"C1"},{"value":"3,83E-05","module":"C2"},{"value":"0,0E+00","module":"C3"},{"value":"2,60E-05","module":"C4"},{"value":"-1,00E-02","module":"D"}]},{"parameter":"ADPE","unit":"kg Sb-eq","values":[{"value":"5,93E-05","module":"A1-A3"},{"value":"0,0E+00","module":"C1"},{"value":"1,13E-09","module":"C2"},{"value":"0,0E+00","module":"C3"},{"value":"7,21E-10","module":"C4"},{"value":"-1,62E-05","module":"D"}]},{"parameter":"ADPF","unit":"MJ","values":[{"value":"1,75E+02","module":"A1-A3"},{"value":"0,0E+00","module":"C1"},{"value":"1,70E-01","module":"C2"},{"value":"0,0E+00","module":"C3"},{"value":"1,52E-01","module":"C4"},{"value":"-6,40E+01","module":"D"}]},{"parameter":"WDP","unit":"m^3 world-eq deprived","values":[{"value":"2,08E+01","module":"A1-A3"},{"value":"0,0E+00","module":"C1"},{"value":"1,19E-04","module":"C2"},{"value":"0,0E+00","module":"C3"},{"value":"-1,24E-04","module":"C4"},{"value":"-1,78E+01","module":"D"}]},{"parameter":"EP-freshwater","unit":"kg P-eq","values":[{"value":"1,41E-05","module":"A1-A3"},{"value":"0,0E+00","module":"C1"},{"value":"3,80E-08","module":"C2"},{"value":"0,0E+00","module":"C3"},{"value":"7,95E-09","module":"C4"},{"value":"-1,42E-06","module":"D"}]},{"parameter":"EP-marine","unit":"kg N-eq","values":[{"value":"9,32E-03","module":"A1-A3"},{"value":"0,0E+00","module":"C1"},{"value":"1,95E-05","module":"C2"},{"value":"0,0E+00","module":"C3"},{"value":"8,26E-06","module":"C4"},{"value":"-2,24E-03","module":"D"}]},{"parameter":"EP-terrestrial","unit":"mol N-eq","values":[{"value":"9,94E-02","module":"A1-A3"},{"value":"0,0E+00","module":"C1"},{"value":"2,18E-04","module":"C2"},{"value":"0,0E+00","module":"C3"},{"value":"9,07E-05","module":"C4"},{"value":"-2,27E-02","module":"D"}]}],"additional_environmental_impact":[{"parameter":"PM","unit":"Disease incidence","values":[{"value":"5,32E-07","module":"A1-A3"},{"value":"0,0E+00","module":"C1"},{"value":"2,41E-10","module":"C2"},{"value":"0,0E+00","module":"C3"},{"value":"3,61E-10","module":"C4"},{"value":"-2,21E-07","module":"D"}]},{"parameter":"ETP-fw","unit":"CTUe","values":[{"value":"3,10E+01","module":"A1-A3"},{"value":"0,0E+00","module":"C1"},{"value":"1,26E-01","module":"C2"},{"value":"0,0E+00","module":"C3"},{"value":"4,48E-02","module":"C4"},{"value":"-4,13E+00","module":"D"}]},{"parameter":"HTP-c","unit":"CTUh","values":[{"value":"6,32E-09","module":"A1-A3"},{"value":"0,0E+00","module":"C1"},{"value":"2,56E-12","module":"C2"},{"value":"0,0E+00","module":"C3"},{"value":"5,20E-12","module":"C4"},{"value":"-3,55E-09","module":"D"}]},{"parameter":"HTP-nc","unit":"CTUh","values":[{"value":"1,91E-07","module":"A1-A3"},{"value":"0,0E+00","module":"C1"},{"value":"1,50E-10","module":"C2"},{"value":"0,0E+00","module":"C3"},{"value":"5,22E-10","module":"C4"},{"value":"-7,89E-08","module":"D"}]},{"parameter":"SQP","unit":"SQP","values":[{"value":"1,55E+02","module":"A1-A3"},{"value":"0,0E+00","module":"C1"},{"value":"5,86E-02","module":"C2"},{"value":"0,0E+00","module":"C3"},{"value":"1,12E-02","module":"C4"},{"value":"9,59E-01","module":"D"}]}],"resource_use":[{"parameter":"PERE","unit":"MJ","values":[{"value":"1,33E+01","module":"A1-A3"},{"value":"0,0E+00","module":"C1"},{"value":"9,81E-03","module":"C2"},{"value":"0,0E+00","module":"C3"},{"value":"1,10E-02","module":"C4"},{"value":"4,02E+00","module":"D"}]},{"parameter":"PERM","unit":"MJ","values":[{"value":"8,02E+00","module":"A1-A3"},{"value":"0,0E+00","module":"C1"},{"value":"0,0E+00","module":"C2"},{"value":"0,0E+00","module":"C3"},{"value":"0,0E+00","module":"C4"},{"value":"0,0E+00","module":"D"}]},{"parameter":"PERT","unit":"MJ","values":[{"value":"2,13E+01","module":"A1-A3"},{"value":"0,0E+00","module":"C1"},{"value":"9,81E-03","module":"C2"},{"value":"0,0E+00","module":"C3"},{"value":"1,10E-02","module":"C4"},{"value":"4,02E+00","module":"D"}]},{"parameter":"PENRE","unit":"MJ","values":[{"value":"1,72E+02","module":"A1-A3"},{"value":"0,0E+00","module":"C1"},{"value":"1,71E-01","module":"C2"},{"value":"0,0E+00","module":"C3"},{"value":"1,52E-01","module":"C4"},{"value":"-6,40E+01","module":"D"}]},{"parameter":"PENRM","unit":"MJ","values":[{"value":"3,17E+00","module":"A1-A3"},{"value":"0,0E+00","module":"C1"},{"value":"0,0E+00","module":"C2"},{"value":"-3,01E+00","module":"C3"},{"value":"0,0E+00","module":"C4"},{"value":"0,0E+00","module":"D"}]},{"parameter":"PENRT","unit":"MJ","values":[{"value":"1,75E+02","module":"A1-A3"},{"value":"0,0E+00","module":"C1"},{"value":"1,71E-01","module":"C2"},{"value":"-3,01E+00","module":"C3"},{"value":"1,52E-01","module":"C4"},{"value":"-6,40E+01","module":"D"}]},{"parameter":"SM","unit":"kg","values":[{"value":"4,76E-01","module":"A1-A3"},{"value":"0,0E+00","module":"C1"},{"value":"0,0E+00","module":"C2"},{"value":"0,0E+00","module":"C3"},{"value":"0,0E+00","module":"C4"},{"value":"3,85E+00","module":"D"}]},{"parameter":"RSF","unit":"MJ","values":[{"value":"0,0E+00","module":"A1-A3"},{"value":"0,0E+00","module":"C1"},{"value":"0,0E+00","module":"C2"},{"value":"0,0E+00","module":"C3"},{"value":"0,0E+00","module":"C4"},{"value":"0,0E+00","module":"D"}]},{"parameter":"NRSF","unit":"MJ","values":[{"value":"0,0E+00","module":"A1-A3"},{"value":"0,0E+00","module":"C1"},{"value":"0,0E+00","module":"C2"},{"value":"0,0E+00","module":"C3"},{"value":"0,0E+00","module":"C4"},{"value":"0,0E+00","module":"D"}]},{"parameter":"FW","unit":"m^3","values":[{"value":"4,97E-01","module":"A1-A3"},{"value":"0,0E+00","module":"C1"},{"value":"1,12E-05","module":"C2"},{"value":"0,0E+00","module":"C3"},{"value":"1,57E-06","module":"C4"},{"value":"-4,16E-01","module":"D"}]}],"end_of_life_waste":[{"parameter":"HWD","unit":"kg","values":[{"value":"1,62E-07","module":"A1-A3"},{"value":"0,0E+00","module":"C1"},{"value":"9,01E-12","module":"C2"},{"value":"0,0E+00","module":"C3"},{"value":"2,70E-11","module":"C4"},{"value":"1,40E-08","module":"D"}]},{"parameter":"NHWD","unit":"kg","values":[{"value":"4,26E-01","module":"A1-A3"},{"value":"0,0E+00","module":"C1"},{"value":"2,68E-05","module":"C2"},{"value":"0,0E+00","module":"C3"},{"value":"2,14E-01","module":"C4"},{"value":"8,16E-01","module":"D"}]},{"parameter":"RWD","unit":"kg","values":[{"value":"1,83E-03","module":"A1-A3"},{"value":"0,0E+00","module":"C1"},{"value":"3,10E-07","module":"C2"},{"value":"0,0E+00","module":"C3"},{"value":"1,73E-06","module":"C4"},{"value":"6,94E-06","module":"D"}]}],"end_of_life_flow":[{"parameter":"CRU","unit":"kg","values":[{"value":"0,0E+00","module":"A1-A3"},{"value":"0,0E+00","module":"C1"},{"value":"0,0E+00","module":"C2"},{"value":"0,0E+00","module":"C3"},{"value":"0,0E+00","module":"C4"},{"value":"0,0E+00","module":"D"}]},{"parameter":"MFR","unit":"kg","values":[{"value":"0,0E+00","module":"A1-A3"},{"value":"0,0E+00","module":"C1"},{"value":"0,0E+00","module":"C2"},{"value":"4,07E+00","module":"C3"},{"value":"0,0E+00","module":"C4"},{"value":"0,0E+00","module":"D"}]},{"parameter":"MER","unit":"kg","values":[{"value":"0,0E+00","module":"A1-A3"},{"value":"0,0E+00","module":"C1"},{"value":"0,0E+00","module":"C2"},{"value":"0,0E+00","module":"C3"},{"value":"0,0E+00","module":"C4"},{"value":"0,0E+00","module":"D"}]},{"parameter":"EEE","unit":"MJ","values":[{"value":"0,0E+00","module":"A1-A3"},{"value":"0,0E+00","module":"C1"},{"value":"0,0E+00","module":"C2"},{"value":"0,0E+00","module":"C3"},{"value":"0,0E+00","module":"C4"},{"value":"0,0E+00","module":"D"}]},{"parameter":"EET","unit":"MJ","values":[{"value":"0,0E+00","module":"A1-A3"},{"value":"0,0E+00","module":"C1"},{"value":"0,0E+00","module":"C2"},{"value":"0,0E+00","module":"C3"},{"value":"0,0E+00","module":"C4"},{"value":"0,0E+00","module":"D"}]}]}