{"product_name":"Mestertekk Kombi","epd_id":"NEPD-6005-5315-EN","compliance":["EN 15804+A2","ISO 14025","ISO 21930"],"producer_name":"Isola AS","environmental_impact":[{"parameter":"GWP-total","unit":"kg CO2-eq.","values":[{"value":"2,53E+00","module":"A1-A3"},{"value":"1,36E-01","module":"A4"},{"value":"1,08E+00","module":"A5"},{"value":"6,92E-01","module":"B4"},{"value":"0,0E+00","module":"C1"},{"value":"2,00E-01","module":"C2"},{"value":"0,0E+00","module":"C3"},{"value":"0,0E+00","module":"C4"},{"value":"-1,10E+00","module":"D"}]},{"parameter":"GWP-fossil","unit":"kg CO2-eq.","values":[{"value":"2,54E+00","module":"A1-A3"},{"value":"1,36E-01","module":"A4"},{"value":"7,33E-01","module":"A5"},{"value":"6,92E-01","module":"B4"},{"value":"0,0E+00","module":"C1"},{"value":"2,00E-01","module":"C2"},{"value":"0,0E+00","module":"C3"},{"value":"0,0E+00","module":"C4"},{"value":"-1,10E+00","module":"D"}]},{"parameter":"GWP-biogenic","unit":"kg CO2-eq.","values":[{"value":"-3,49E-01","module":"A1-A3"},{"value":"5,82E-05","module":"A4"},{"value":"3,41E-01","module":"A5"},{"value":"1,38E-04","module":"B4"},{"value":"0,0E+00","module":"C1"},{"value":"7,00E-05","module":"C2"},{"value":"0,0E+00","module":"C3"},{"value":"0,0E+00","module":"C4"},{"value":"-8,12E-06","module":"D"}]},{"parameter":"GWP-luluc","unit":"kg CO2-eq.","values":[{"value":"3,40E-01","module":"A1-A3"},{"value":"4,14E-05","module":"A4"},{"value":"6,85E-03","module":"A5"},{"value":"6,12E-05","module":"B4"},{"value":"0,0E+00","module":"C1"},{"value":"9,06E-05","module":"C2"},{"value":"0,0E+00","module":"C3"},{"value":"0,0E+00","module":"C4"},{"value":"-4,60E-04","module":"D"}]},{"parameter":"ODP","unit":"kg CFC 11-eq.","values":[{"value":"2,04E-07","module":"A1-A3"},{"value":"3,28E-08","module":"A4"},{"value":"1,43E-07","module":"A5"},{"value":"1,38E-07","module":"B4"},{"value":"0,0E+00","module":"C1"},{"value":"4,45E-08","module":"C2"},{"value":"0,0E+00","module":"C3"},{"value":"0,0E+00","module":"C4"},{"value":"-9,10E-08","module":"D"}]},{"parameter":"AP","unit":"mol H+-eq.","values":[{"value":"2,00E-02","module":"A1-A3"},{"value":"4,38E-04","module":"A4"},{"value":"2,35E-03","module":"A5"},{"value":"2,06E-03","module":"B4"},{"value":"0,0E+00","module":"C1"},{"value":"3,40E-03","module":"C2"},{"value":"0,0E+00","module":"C3"},{"value":"0,0E+00","module":"C4"},{"value":"-1,13E-02","module":"D"}]},{"parameter":"POCP","unit":"kg NMVOC-eq.","values":[{"value":"1,45E-02","module":"A1-A3"},{"value":"4,20E-04","module":"A4"},{"value":"2,17E-03","module":"A5"},{"value":"1,96E-03","module":"B4"},{"value":"0,0E+00","module":"C1"},{"value":"2,52E-03","module":"C2"},{"value":"0,0E+00","module":"C3"},{"value":"0,0E+00","module":"C4"},{"value":"-9,31E-03","module":"D"}]},{"parameter":"ADPE","unit":"kg Sb-eq.","values":[{"value":"1,43E-05","module":"A1-A3"},{"value":"2,42E-06","module":"A4"},{"value":"1,65E-06","module":"A5"},{"value":"1,21E-06","module":"B4"},{"value":"0,0E+00","module":"C1"},{"value":"2,53E-06","module":"C2"},{"value":"0,0E+00","module":"C3"},{"value":"0,0E+00","module":"C4"},{"value":"-1,76E-06","module":"D"}]},{"parameter":"ADPF","unit":"MJ","values":[{"value":"1,71E+02","module":"A1-A3"},{"value":"2,21E+00","module":"A4"},{"value":"7,95E+00","module":"A5"},{"value":"9,06E+00","module":"B4"},{"value":"0,0E+00","module":"C1"},{"value":"2,93E+00","module":"C2"},{"value":"0,0E+00","module":"C3"},{"value":"0,0E+00","module":"C4"},{"value":"-2,35E+02","module":"D"}]},{"parameter":"WDP","unit":"m3 world-eq.","values":[{"value":"8,89E+01","module":"A1-A3"},{"value":"1,69E+00","module":"A4"},{"value":"3,97E+00","module":"A5"},{"value":"2,04E+00","module":"B4"},{"value":"0,0E+00","module":"C1"},{"value":"1,57E+00","module":"C2"},{"value":"0,0E+00","module":"C3"},{"value":"0,0E+00","module":"C4"},{"value":"-4,88E-01","module":"D"}]},{"parameter":"EP-freshwater","unit":"kg P-eq.","values":[{"value":"2,85E-04","module":"A1-A3"},{"value":"1,08E-06","module":"A4"},{"value":"8,36E-06","module":"A5"},{"value":"3,05E-06","module":"B4"},{"value":"0,0E+00","module":"C1"},{"value":"1,21E-06","module":"C2"},{"value":"0,0E+00","module":"C3"},{"value":"0,0E+00","module":"C4"},{"value":"-2,46E-05","module":"D"}]},{"parameter":"EP-marine","unit":"kg N-eq.","values":[{"value":"6,40E-03","module":"A1-A3"},{"value":"9,58E-05","module":"A4"},{"value":"6,26E-04","module":"A5"},{"value":"5,14E-04","module":"B4"},{"value":"0,0E+00","module":"C1"},{"value":"8,37E-04","module":"C2"},{"value":"0,0E+00","module":"C3"},{"value":"0,0E+00","module":"C4"},{"value":"-2,50E-03","module":"D"}]},{"parameter":"EP-terrestrial","unit":"mol N-eq.","values":[{"value":"5,15E-02","module":"A1-A3"},{"value":"1,07E-03","module":"A4"},{"value":"6,49E-03","module":"A5"},{"value":"5,66E-03","module":"B4"},{"value":"0,0E+00","module":"C1"},{"value":"9,30E-03","module":"C2"},{"value":"0,0E+00","module":"C3"},{"value":"0,0E+00","module":"C4"},{"value":"-2,81E-02","module":"D"}]},{"parameter":"GWP-IOBC","unit":"kg CO2-eq.","values":[{"value":"2,83E+00","module":"A1-A3"},{"value":"1,36E-01","module":"A4"},{"value":"7,35E-01","module":"A5"},{"value":"6,92E-01","module":"B4"},{"value":"0,0E+00","module":"C1"},{"value":"2,00E-01","module":"C2"},{"value":"0,0E+00","module":"C3"},{"value":"0,0E+00","module":"C4"},{"value":"-1,10E+00","module":"D"}]}],"additional_environmental_impact":[{"parameter":"PM","unit":"disease incidence","values":[{"value":"3,24E-07","module":"A1-A3"},{"value":"1,25E-08","module":"A4"},{"value":"2,41E-08","module":"A5"},{"value":"2,32E-08","module":"B4"},{"value":"0,0E+00","module":"C1"},{"value":"1,24E-08","module":"C2"},{"value":"0,0E+00","module":"C3"},{"value":"0,0E+00","module":"C4"},{"value":"-3,26E-07","module":"D"}]},{"parameter":"ETP-fw","unit":"CTUe","values":[{"value":"5,04E+01","module":"A1-A3"},{"value":"1,61E+00","module":"A4"},{"value":"5,33E+00","module":"A5"},{"value":"5,29E+00","module":"B4"},{"value":"0,0E+00","module":"C1"},{"value":"1,95E+00","module":"C2"},{"value":"0,0E+00","module":"C3"},{"value":"0,0E+00","module":"C4"},{"value":"-5,59E+01","module":"D"}]},{"parameter":"HTP-c","unit":"CTUh","values":[{"value":"1,36E-08","module":"A1-A3"},{"value":"0,0E+00","module":"A4"},{"value":"4,84E-10","module":"A5"},{"value":"2,20E-10","module":"B4"},{"value":"0,0E+00","module":"C1"},{"value":"0,0E+00","module":"C2"},{"value":"0,0E+00","module":"C3"},{"value":"0,0E+00","module":"C4"},{"value":"-7,49E-10","module":"D"}]},{"parameter":"HTP-nc","unit":"CTUh","values":[{"value":"4,24E-08","module":"A1-A3"},{"value":"1,56E-09","module":"A4"},{"value":"7,77E-09","module":"A5"},{"value":"6,79E-09","module":"B4"},{"value":"0,0E+00","module":"C1"},{"value":"2,08E-09","module":"C2"},{"value":"0,0E+00","module":"C3"},{"value":"0,0E+00","module":"C4"},{"value":"-1,13E-08","module":"D"}]},{"parameter":"SQP","unit":"unitless","values":[{"value":"5,33E+01","module":"A1-A3"},{"value":"2,53E+00","module":"A4"},{"value":"1,63E+00","module":"A5"},{"value":"1,21E+00","module":"B4"},{"value":"0,0E+00","module":"C1"},{"value":"2,15E+00","module":"C2"},{"value":"0,0E+00","module":"C3"},{"value":"0,0E+00","module":"C4"},{"value":"-3,90E+01","module":"D"}]},{"parameter":"IRP","unit":"kBq U235-eq.","values":[{"value":"6,75E-02","module":"A1-A3"},{"value":"9,65E-03","module":"A4"},{"value":"3,93E-02","module":"A5"},{"value":"3,73E-02","module":"B4"},{"value":"0,0E+00","module":"C1"},{"value":"1,27E-02","module":"C2"},{"value":"0,0E+00","module":"C3"},{"value":"0,0E+00","module":"C4"},{"value":"0,0E+00","module":"D"}]}],"resource_use":[{"parameter":"PERE","unit":"MJ","values":[{"value":"5,42E+00","module":"A1-A3"},{"value":"2,78E-02","module":"A4"},{"value":"1,59E-01","module":"A5"},{"value":"5,67E-02","module":"B4"},{"value":"0,0E+00","module":"C1"},{"value":"2,94E-02","module":"C2"},{"value":"0,0E+00","module":"C3"},{"value":"0,0E+00","module":"C4"},{"value":"-4,29E-01","module":"D"}]},{"parameter":"PERM","unit":"MJ","values":[{"value":"3,12E+00","module":"A1-A3"},{"value":"0,0E+00","module":"A4"},{"value":"-2,93E+00","module":"A5"},{"value":"0,0E+00","module":"B4"},{"value":"0,0E+00","module":"C1"},{"value":"0,0E+00","module":"C2"},{"value":"0,0E+00","module":"C3"},{"value":"0,0E+00","module":"C4"},{"value":"0,0E+00","module":"D"}]},{"parameter":"PERT","unit":"MJ","values":[{"value":"8,54E+00","module":"A1-A3"},{"value":"2,78E-02","module":"A4"},{"value":"-2,77E+00","module":"A5"},{"value":"5,67E-02","module":"B4"},{"value":"0,0E+00","module":"C1"},{"value":"2,94E-02","module":"C2"},{"value":"0,0E+00","module":"C3"},{"value":"0,0E+00","module":"C4"},{"value":"-4,29E-01","module":"D"}]},{"parameter":"PENRE","unit":"MJ","values":[{"value":"6,17E+01","module":"A1-A3"},{"value":"2,21E+00","module":"A4"},{"value":"9,86E+00","module":"A5"},{"value":"9,06E+00","module":"B4"},{"value":"0,0E+00","module":"C1"},{"value":"2,93E+00","module":"C2"},{"value":"0,0E+00","module":"C3"},{"value":"0,0E+00","module":"C4"},{"value":"-3,02E+01","module":"D"}]},{"parameter":"PENRM","unit":"MJ","values":[{"value":"1,24E+02","module":"A1-A3"},{"value":"0,0E+00","module":"A4"},{"value":"-1,87E+00","module":"A5"},{"value":"0,0E+00","module":"B4"},{"value":"0,0E+00","module":"C1"},{"value":"0,0E+00","module":"C2"},{"value":"0,0E+00","module":"C3"},{"value":"0,0E+00","module":"C4"},{"value":"-2,05E+02","module":"D"}]},{"parameter":"PENRT","unit":"MJ","values":[{"value":"1,75E+02","module":"A1-A3"},{"value":"2,21E+00","module":"A4"},{"value":"7,77E+00","module":"A5"},{"value":"9,06E+00","module":"B4"},{"value":"0,0E+00","module":"C1"},{"value":"2,93E+00","module":"C2"},{"value":"0,0E+00","module":"C3"},{"value":"0,0E+00","module":"C4"},{"value":"-2,35E+02","module":"D"}]},{"parameter":"SM","unit":"kg","values":[{"value":"2,97E-01","module":"A1-A3"},{"value":"0,0E+00","module":"A4"},{"value":"5,95E-03","module":"A5"},{"value":"0,0E+00","module":"B4"},{"value":"0,0E+00","module":"C1"},{"value":"0,0E+00","module":"C2"},{"value":"0,0E+00","module":"C3"},{"value":"0,0E+00","module":"C4"},{"value":"0,0E+00","module":"D"}]},{"parameter":"RSF","unit":"MJ","values":[{"value":"1,60E-02","module":"A1-A3"},{"value":"9,71E-04","module":"A4"},{"value":"1,75E-03","module":"A5"},{"value":"1,35E-03","module":"B4"},{"value":"0,0E+00","module":"C1"},{"value":"9,55E-04","module":"C2"},{"value":"0,0E+00","module":"C3"},{"value":"0,0E+00","module":"C4"},{"value":"0,0E+00","module":"D"}]},{"parameter":"NRSF","unit":"MJ","values":[{"value":"2,20E-02","module":"A1-A3"},{"value":"3,25E-03","module":"A4"},{"value":"2,03E-02","module":"A5"},{"value":"1,94E-02","module":"B4"},{"value":"0,0E+00","module":"C1"},{"value":"2,57E-03","module":"C2"},{"value":"0,0E+00","module":"C3"},{"value":"0,0E+00","module":"C4"},{"value":"0,0E+00","module":"D"}]},{"parameter":"FW","unit":"m3","values":[{"value":"5,53E-02","module":"A1-A3"},{"value":"2,51E-04","module":"A4"},{"value":"1,51E-03","module":"A5"},{"value":"5,96E-04","module":"B4"},{"value":"0,0E+00","module":"C1"},{"value":"2,55E-04","module":"C2"},{"value":"0,0E+00","module":"C3"},{"value":"0,0E+00","module":"C4"},{"value":"-1,22E-02","module":"D"}]}],"end_of_life_waste":[{"parameter":"HWD","unit":"kg","values":[{"value":"8,00E-03","module":"A1-A3"},{"value":"1,21E-04","module":"A4"},{"value":"7,99E-04","module":"A5"},{"value":"6,48E-04","module":"B4"},{"value":"0,0E+00","module":"C1"},{"value":"1,43E-04","module":"C2"},{"value":"0,0E+00","module":"C3"},{"value":"0,0E+00","module":"C4"},{"value":"-7,28E-04","module":"D"}]},{"parameter":"NHWD","unit":"kg","values":[{"value":"3,57E-01","module":"A1-A3"},{"value":"1,92E-01","module":"A4"},{"value":"2,54E-01","module":"A5"},{"value":"1,66E-02","module":"B4"},{"value":"0,0E+00","module":"C1"},{"value":"1,54E-01","module":"C2"},{"value":"0,0E+00","module":"C3"},{"value":"0,0E+00","module":"C4"},{"value":"-5,19E-02","module":"D"}]},{"parameter":"RWD","unit":"kg","values":[{"value":"1,48E-03","module":"A1-A3"},{"value":"1,51E-05","module":"A4"},{"value":"3,85E-05","module":"A5"},{"value":"6,02E-05","module":"B4"},{"value":"0,0E+00","module":"C1"},{"value":"2,02E-05","module":"C2"},{"value":"0,0E+00","module":"C3"},{"value":"0,0E+00","module":"C4"},{"value":"-2,60E-03","module":"D"}]}],"end_of_life_flow":[{"parameter":"CRU","unit":"kg","values":[{"value":"0,0E+00","module":"A1-A3"},{"value":"0,0E+00","module":"A4"},{"value":"0,0E+00","module":"A5"},{"value":"0,0E+00","module":"B4"},{"value":"0,0E+00","module":"C1"},{"value":"0,0E+00","module":"C2"},{"value":"0,0E+00","module":"C3"},{"value":"0,0E+00","module":"C4"},{"value":"0,0E+00","module":"D"}]},{"parameter":"MFR","unit":"kg","values":[{"value":"5,54E-01","module":"A1-A3"},{"value":"0,0E+00","module":"A4"},{"value":"2,02E-01","module":"A5"},{"value":"0,0E+00","module":"B4"},{"value":"0,0E+00","module":"C1"},{"value":"0,0E+00","module":"C2"},{"value":"5,20E+00","module":"C3"},{"value":"0,0E+00","module":"C4"},{"value":"0,0E+00","module":"D"}]},{"parameter":"MER","unit":"kg","values":[{"value":"2,25E-03","module":"A1-A3"},{"value":"0,0E+00","module":"A4"},{"value":"1,33E-01","module":"A5"},{"value":"0,0E+00","module":"B4"},{"value":"0,0E+00","module":"C1"},{"value":"0,0E+00","module":"C2"},{"value":"0,0E+00","module":"C3"},{"value":"0,0E+00","module":"C4"},{"value":"0,0E+00","module":"D"}]},{"parameter":"EEE","unit":"MJ","values":[{"value":"9,92E-03","module":"A1-A3"},{"value":"0,0E+00","module":"A4"},{"value":"9,37E-02","module":"A5"},{"value":"0,0E+00","module":"B4"},{"value":"0,0E+00","module":"C1"},{"value":"0,0E+00","module":"C2"},{"value":"0,0E+00","module":"C3"},{"value":"0,0E+00","module":"C4"},{"value":"0,0E+00","module":"D"}]},{"parameter":"EET","unit":"MJ","values":[{"value":"1,50E-01","module":"A1-A3"},{"value":"0,0E+00","module":"A4"},{"value":"1,42E+00","module":"A5"},{"value":"0,0E+00","module":"B4"},{"value":"0,0E+00","module":"C1"},{"value":"0,0E+00","module":"C2"},{"value":"0,0E+00","module":"C3"},{"value":"0,0E+00","module":"C4"},{"value":"0,0E+00","module":"D"}]}]}