{"product_name":"Metalldeckenmembranen (1 mm, ohne akustische F\u00fcllung)","epd_id":"EPD-KNA-20220028-IBD2-EN","compliance":["DIN EN 15804+A2","ISO 14025"],"producer_name":"Knauf Ceiling Solutions GmbH & Co. KG","environmental_impact":[{"parameter":"GWP-total","unit":"kg CO2-eq","values":[{"value":"3,62E+01","module":"A1-A3"},{"value":"0,0E+00","module":"C1"},{"value":"2,98E-02","module":"C2"},{"value":"0,0E+00","module":"C3"},{"value":"2,38E-02","module":"C4"},{"value":"-1,92E+01","module":"D"}]},{"parameter":"GWP-fossil","unit":"kg CO2-eq","values":[{"value":"3,64E+01","module":"A1-A3"},{"value":"0,0E+00","module":"C1"},{"value":"2,96E-02","module":"C2"},{"value":"0,0E+00","module":"C3"},{"value":"2,41E-02","module":"C4"},{"value":"-1,91E+01","module":"D"}]},{"parameter":"GWP-biogenic","unit":"kg CO2-eq","values":[{"value":"-2,12E-01","module":"A1-A3"},{"value":"0,0E+00","module":"C1"},{"value":"-3,51E-05","module":"C2"},{"value":"0,0E+00","module":"C3"},{"value":"-2,46E-04","module":"C4"},{"value":"-1,09E-02","module":"D"}]},{"parameter":"GWP-luluc","unit":"kg CO2-eq","values":[{"value":"1,53E-02","module":"A1-A3"},{"value":"0,0E+00","module":"C1"},{"value":"2,41E-04","module":"C2"},{"value":"0,0E+00","module":"C3"},{"value":"2,41E-05","module":"C4"},{"value":"-4,19E-04","module":"D"}]},{"parameter":"ODP","unit":"kg CFC11-eq","values":[{"value":"2,63E-12","module":"A1-A3"},{"value":"0,0E+00","module":"C1"},{"value":"5,81E-18","module":"C2"},{"value":"0,0E+00","module":"C3"},{"value":"5,68E-17","module":"C4"},{"value":"-4,56E-14","module":"D"}]},{"parameter":"AP","unit":"mol H^(+)-eq","values":[{"value":"9,06E-02","module":"A1-A3"},{"value":"0,0E+00","module":"C1"},{"value":"9,77E-05","module":"C2"},{"value":"0,0E+00","module":"C3"},{"value":"7,66E-05","module":"C4"},{"value":"-3,41E-02","module":"D"}]},{"parameter":"POCP","unit":"kg NMVOC-eq","values":[{"value":"7,37E-02","module":"A1-A3"},{"value":"0,0E+00","module":"C1"},{"value":"8,81E-05","module":"C2"},{"value":"0,0E+00","module":"C3"},{"value":"5,99E-05","module":"C4"},{"value":"-2,94E-02","module":"D"}]},{"parameter":"ADPE","unit":"kg Sb-eq","values":[{"value":"1,69E-04","module":"A1-A3"},{"value":"0,0E+00","module":"C1"},{"value":"2,61E-09","module":"C2"},{"value":"0,0E+00","module":"C3"},{"value":"1,66E-09","module":"C4"},{"value":"-4,75E-05","module":"D"}]},{"parameter":"ADPF","unit":"MJ","values":[{"value":"3,96E+02","module":"A1-A3"},{"value":"0,0E+00","module":"C1"},{"value":"3,92E-01","module":"C2"},{"value":"0,0E+00","module":"C3"},{"value":"3,50E-01","module":"C4"},{"value":"-1,87E+02","module":"D"}]},{"parameter":"WDP","unit":"m^3 world-eq deprived","values":[{"value":"1,59E+01","module":"A1-A3"},{"value":"0,0E+00","module":"C1"},{"value":"2,73E-04","module":"C2"},{"value":"0,0E+00","module":"C3"},{"value":"-2,85E-04","module":"C4"},{"value":"-5,22E+01","module":"D"}]},{"parameter":"EP-freshwater","unit":"kg P-eq","values":[{"value":"3,63E-05","module":"A1-A3"},{"value":"0,0E+00","module":"C1"},{"value":"8,75E-08","module":"C2"},{"value":"0,0E+00","module":"C3"},{"value":"1,83E-08","module":"C4"},{"value":"-4,16E-06","module":"D"}]},{"parameter":"EP-marine","unit":"kg N-eq","values":[{"value":"2,23E-02","module":"A1-A3"},{"value":"0,0E+00","module":"C1"},{"value":"4,49E-05","module":"C2"},{"value":"0,0E+00","module":"C3"},{"value":"1,90E-05","module":"C4"},{"value":"-6,57E-03","module":"D"}]},{"parameter":"EP-terrestrial","unit":"mol N-eq","values":[{"value":"2,37E-01","module":"A1-A3"},{"value":"0,0E+00","module":"C1"},{"value":"5,01E-04","module":"C2"},{"value":"0,0E+00","module":"C3"},{"value":"2,09E-04","module":"C4"},{"value":"-6,64E-02","module":"D"}]}],"additional_environmental_impact":[{"parameter":"PM","unit":"Disease incidence","values":[{"value":"1,11E-06","module":"A1-A3"},{"value":"0,0E+00","module":"C1"},{"value":"5,54E-10","module":"C2"},{"value":"0,0E+00","module":"C3"},{"value":"8,31E-10","module":"C4"},{"value":"-6,47E-07","module":"D"}]},{"parameter":"ETP-fw","unit":"CTUe","values":[{"value":"7,26E+01","module":"A1-A3"},{"value":"0,0E+00","module":"C1"},{"value":"2,91E-01","module":"C2"},{"value":"0,0E+00","module":"C3"},{"value":"1,03E-01","module":"C4"},{"value":"-1,21E+01","module":"D"}]},{"parameter":"HTP-c","unit":"CTUh","values":[{"value":"1,70E-08","module":"A1-A3"},{"value":"0,0E+00","module":"C1"},{"value":"5,89E-12","module":"C2"},{"value":"0,0E+00","module":"C3"},{"value":"1,20E-11","module":"C4"},{"value":"-1,04E-08","module":"D"}]},{"parameter":"HTP-nc","unit":"CTUh","values":[{"value":"5,20E-07","module":"A1-A3"},{"value":"0,0E+00","module":"C1"},{"value":"3,46E-10","module":"C2"},{"value":"0,0E+00","module":"C3"},{"value":"1,20E-09","module":"C4"},{"value":"-2,31E-07","module":"D"}]},{"parameter":"SQP","unit":"SQP","values":[{"value":"5,63E+01","module":"A1-A3"},{"value":"0,0E+00","module":"C1"},{"value":"1,35E-01","module":"C2"},{"value":"0,0E+00","module":"C3"},{"value":"2,58E-02","module":"C4"},{"value":"2,81E+00","module":"D"}]}],"resource_use":[{"parameter":"PERE","unit":"MJ","values":[{"value":"2,95E+01","module":"A1-A3"},{"value":"0,0E+00","module":"C1"},{"value":"2,26E-02","module":"C2"},{"value":"0,0E+00","module":"C3"},{"value":"2,53E-02","module":"C4"},{"value":"1,18E+01","module":"D"}]},{"parameter":"PERM","unit":"MJ","values":[{"value":"3,73E+00","module":"A1-A3"},{"value":"0,0E+00","module":"C1"},{"value":"0,0E+00","module":"C2"},{"value":"0,0E+00","module":"C3"},{"value":"0,0E+00","module":"C4"},{"value":"0,0E+00","module":"D"}]},{"parameter":"PERT","unit":"MJ","values":[{"value":"3,33E+01","module":"A1-A3"},{"value":"0,0E+00","module":"C1"},{"value":"2,26E-02","module":"C2"},{"value":"0,0E+00","module":"C3"},{"value":"2,53E-02","module":"C4"},{"value":"1,18E+01","module":"D"}]},{"parameter":"PENRE","unit":"MJ","values":[{"value":"3,86E+02","module":"A1-A3"},{"value":"0,0E+00","module":"C1"},{"value":"3,94E-01","module":"C2"},{"value":"0,0E+00","module":"C3"},{"value":"3,50E-01","module":"C4"},{"value":"-1,87E+02","module":"D"}]},{"parameter":"PENRM","unit":"MJ","values":[{"value":"1,02E+01","module":"A1-A3"},{"value":"0,0E+00","module":"C1"},{"value":"0,0E+00","module":"C2"},{"value":"-6,05E+00","module":"C3"},{"value":"0,0E+00","module":"C4"},{"value":"0,0E+00","module":"D"}]},{"parameter":"PENRT","unit":"MJ","values":[{"value":"3,96E+02","module":"A1-A3"},{"value":"0,0E+00","module":"C1"},{"value":"3,94E-01","module":"C2"},{"value":"-6,05E+00","module":"C3"},{"value":"3,50E-01","module":"C4"},{"value":"-1,87E+02","module":"D"}]},{"parameter":"SM","unit":"kg","values":[{"value":"8,24E-01","module":"A1-A3"},{"value":"0,0E+00","module":"C1"},{"value":"0,0E+00","module":"C2"},{"value":"0,0E+00","module":"C3"},{"value":"0,0E+00","module":"C4"},{"value":"1,13E+01","module":"D"}]},{"parameter":"RSF","unit":"MJ","values":[{"value":"0,0E+00","module":"A1-A3"},{"value":"0,0E+00","module":"C1"},{"value":"0,0E+00","module":"C2"},{"value":"0,0E+00","module":"C3"},{"value":"0,0E+00","module":"C4"},{"value":"0,0E+00","module":"D"}]},{"parameter":"NRSF","unit":"MJ","values":[{"value":"0,0E+00","module":"A1-A3"},{"value":"0,0E+00","module":"C1"},{"value":"0,0E+00","module":"C2"},{"value":"0,0E+00","module":"C3"},{"value":"0,0E+00","module":"C4"},{"value":"0,0E+00","module":"D"}]},{"parameter":"FW","unit":"m^3","values":[{"value":"4,01E-01","module":"A1-A3"},{"value":"0,0E+00","module":"C1"},{"value":"2,59E-05","module":"C2"},{"value":"0,0E+00","module":"C3"},{"value":"3,62E-06","module":"C4"},{"value":"-1,22E+00","module":"D"}]}],"end_of_life_waste":[{"parameter":"HWD","unit":"kg","values":[{"value":"2,84E-07","module":"A1-A3"},{"value":"0,0E+00","module":"C1"},{"value":"2,07E-11","module":"C2"},{"value":"0,0E+00","module":"C3"},{"value":"6,21E-11","module":"C4"},{"value":"4,10E-08","module":"D"}]},{"parameter":"NHWD","unit":"kg","values":[{"value":"1,19E+00","module":"A1-A3"},{"value":"0,0E+00","module":"C1"},{"value":"6,18E-05","module":"C2"},{"value":"0,0E+00","module":"C3"},{"value":"4,93E-01","module":"C4"},{"value":"2,39E+00","module":"D"}]},{"parameter":"RWD","unit":"kg","values":[{"value":"1,25E-03","module":"A1-A3"},{"value":"0,0E+00","module":"C1"},{"value":"7,14E-07","module":"C2"},{"value":"0,0E+00","module":"C3"},{"value":"3,99E-06","module":"C4"},{"value":"2,03E-05","module":"D"}]}],"end_of_life_flow":[{"parameter":"CRU","unit":"kg","values":[{"value":"0,0E+00","module":"A1-A3"},{"value":"0,0E+00","module":"C1"},{"value":"0,0E+00","module":"C2"},{"value":"0,0E+00","module":"C3"},{"value":"0,0E+00","module":"C4"},{"value":"0,0E+00","module":"D"}]},{"parameter":"MFR","unit":"kg","values":[{"value":"0,0E+00","module":"A1-A3"},{"value":"0,0E+00","module":"C1"},{"value":"0,0E+00","module":"C2"},{"value":"9,36E+00","module":"C3"},{"value":"0,0E+00","module":"C4"},{"value":"0,0E+00","module":"D"}]},{"parameter":"MER","unit":"kg","values":[{"value":"0,0E+00","module":"A1-A3"},{"value":"0,0E+00","module":"C1"},{"value":"0,0E+00","module":"C2"},{"value":"0,0E+00","module":"C3"},{"value":"0,0E+00","module":"C4"},{"value":"0,0E+00","module":"D"}]},{"parameter":"EEE","unit":"MJ","values":[{"value":"0,0E+00","module":"A1-A3"},{"value":"0,0E+00","module":"C1"},{"value":"0,0E+00","module":"C2"},{"value":"0,0E+00","module":"C3"},{"value":"0,0E+00","module":"C4"},{"value":"0,0E+00","module":"D"}]},{"parameter":"EET","unit":"MJ","values":[{"value":"0,0E+00","module":"A1-A3"},{"value":"0,0E+00","module":"C1"},{"value":"0,0E+00","module":"C2"},{"value":"0,0E+00","module":"C3"},{"value":"0,0E+00","module":"C4"},{"value":"0,0E+00","module":"D"}]}]}