{"product_name":"Metawall\u00ae B1","epd_id":"EPD-MET-20230324-IBC1-DE","compliance":["DIN EN 15804+A2","ISO 14025"],"producer_name":"Metawell GmbH","environmental_impact":[{"parameter":"GWP-total","unit":"kg CO2-eq.","values":[{"value":"2,94E+01","module":"A1-A3"},{"value":"2,95E+00","module":"A5"},{"value":"1,62E-03","module":"C1"},{"value":"5,16E-02","module":"C2"},{"value":"8,99E-01","module":"C3"},{"value":"0,0E+00","module":"C4"},{"value":"-6,21E+00","module":"D"}]},{"parameter":"GWP-fossil","unit":"kg CO2-eq.","values":[{"value":"3,19E+01","module":"A1-A3"},{"value":"3,87E-01","module":"A5"},{"value":"1,62E-03","module":"C1"},{"value":"5,11E-02","module":"C2"},{"value":"8,98E-01","module":"C3"},{"value":"0,0E+00","module":"C4"},{"value":"-6,20E+00","module":"D"}]},{"parameter":"GWP-biogenic","unit":"kg CO2-eq.","values":[{"value":"-2,57E+00","module":"A1-A3"},{"value":"2,57E+00","module":"A5"},{"value":"0,0E+00","module":"C1"},{"value":"0,0E+00","module":"C2"},{"value":"9,28E-05","module":"C3"},{"value":"0,0E+00","module":"C4"},{"value":"0,0E+00","module":"D"}]},{"parameter":"GWP-luluc","unit":"kg CO2-eq.","values":[{"value":"2,91E-02","module":"A1-A3"},{"value":"1,45E-04","module":"A5"},{"value":"1,48E-07","module":"C1"},{"value":"4,63E-04","module":"C2"},{"value":"1,57E-05","module":"C3"},{"value":"0,0E+00","module":"C4"},{"value":"-1,60E-03","module":"D"}]},{"parameter":"ODP","unit":"kg CFC11-eq.","values":[{"value":"1,08E-07","module":"A1-A3"},{"value":"2,79E-13","module":"A5"},{"value":"1,59E-14","module":"C1"},{"value":"6,51E-15","module":"C2"},{"value":"1,51E-12","module":"C3"},{"value":"0,0E+00","module":"C4"},{"value":"-7,17E-12","module":"D"}]},{"parameter":"AP","unit":"mol H^(+)-eq.","values":[{"value":"8,28E-02","module":"A1-A3"},{"value":"1,09E-03","module":"A5"},{"value":"2,46E-06","module":"C1"},{"value":"1,92E-04","module":"C2"},{"value":"1,53E-03","module":"C3"},{"value":"0,0E+00","module":"C4"},{"value":"-3,33E-02","module":"D"}]},{"parameter":"POCP","unit":"kg NMVOC-eq.","values":[{"value":"8,40E-01","module":"A1-A3"},{"value":"1,24E-03","module":"A5"},{"value":"1,92E-06","module":"C1"},{"value":"1,75E-04","module":"C2"},{"value":"1,88E-03","module":"C3"},{"value":"0,0E+00","module":"C4"},{"value":"-1,37E-02","module":"D"}]},{"parameter":"ADPE","unit":"kg Sb-eq.","values":[{"value":"4,19E-05","module":"A1-A3"},{"value":"3,59E-09","module":"A5"},{"value":"7,83E-11","module":"C1"},{"value":"3,29E-09","module":"C2"},{"value":"8,07E-09","module":"C3"},{"value":"0,0E+00","module":"C4"},{"value":"5,15E-06","module":"D"}]},{"parameter":"ADPF","unit":"MJ","values":[{"value":"4,12E+02","module":"A1-A3"},{"value":"9,84E-01","module":"A5"},{"value":"3,55E-02","module":"C1"},{"value":"6,81E-01","module":"C2"},{"value":"3,93E+00","module":"C3"},{"value":"0,0E+00","module":"C4"},{"value":"-9,12E+01","module":"D"}]},{"parameter":"WDP","unit":"m^3 Welt-eq. entzogen","values":[{"value":"3,12E+00","module":"A1-A3"},{"value":"3,05E-01","module":"A5"},{"value":"1,36E-04","module":"C1"},{"value":"6,04E-04","module":"C2"},{"value":"8,67E-02","module":"C3"},{"value":"0,0E+00","module":"C4"},{"value":"-9,12E-01","module":"D"}]},{"parameter":"EP-freshwater","unit":"kg P-eq.","values":[{"value":"3,21E-05","module":"A1-A3"},{"value":"1,28E-07","module":"A5"},{"value":"1,60E-09","module":"C1"},{"value":"1,83E-07","module":"C2"},{"value":"1,71E-07","module":"C3"},{"value":"0,0E+00","module":"C4"},{"value":"-3,98E-06","module":"D"}]},{"parameter":"EP-marine","unit":"kg N-eq.","values":[{"value":"1,83E-02","module":"A1-A3"},{"value":"4,84E-04","module":"A5"},{"value":"6,94E-07","module":"C1"},{"value":"8,86E-05","module":"C2"},{"value":"7,32E-04","module":"C3"},{"value":"0,0E+00","module":"C4"},{"value":"-4,51E-03","module":"D"}]},{"parameter":"EP-terrestrial","unit":"mol N-eq.","values":[{"value":"2,00E-01","module":"A1-A3"},{"value":"5,77E-03","module":"A5"},{"value":"7,34E-06","module":"C1"},{"value":"9,96E-04","module":"C2"},{"value":"8,07E-03","module":"C3"},{"value":"0,0E+00","module":"C4"},{"value":"-4,91E-02","module":"D"}]}],"additional_environmental_impact":[{"parameter":"PM","unit":"Krankheitsf\u00e4lle","values":[{"value":null,"module":"A1-A3"},{"value":null,"module":"A5"},{"value":null,"module":"C1"},{"value":null,"module":"C2"},{"value":null,"module":"C3"},{"value":null,"module":"C4"},{"value":null,"module":"D"}]},{"parameter":"ETP-fw","unit":"CTUe","values":[{"value":null,"module":"A1-A3"},{"value":null,"module":"A5"},{"value":null,"module":"C1"},{"value":null,"module":"C2"},{"value":null,"module":"C3"},{"value":null,"module":"C4"},{"value":null,"module":"D"}]},{"parameter":"HTP-c","unit":"CTUh","values":[{"value":null,"module":"A1-A3"},{"value":null,"module":"A5"},{"value":null,"module":"C1"},{"value":null,"module":"C2"},{"value":null,"module":"C3"},{"value":null,"module":"C4"},{"value":null,"module":"D"}]},{"parameter":"HTP-nc","unit":"CTUh","values":[{"value":null,"module":"A1-A3"},{"value":null,"module":"A5"},{"value":null,"module":"C1"},{"value":null,"module":"C2"},{"value":null,"module":"C3"},{"value":null,"module":"C4"},{"value":null,"module":"D"}]},{"parameter":"SQP","unit":"SQP","values":[{"value":null,"module":"A1-A3"},{"value":null,"module":"A5"},{"value":null,"module":"C1"},{"value":null,"module":"C2"},{"value":null,"module":"C3"},{"value":null,"module":"C4"},{"value":null,"module":"D"}]}],"resource_use":[{"parameter":"PERE","unit":"MJ","values":[{"value":"9,08E+01","module":"A1-A3"},{"value":"2,64E+01","module":"A5"},{"value":"4,87E-03","module":"C1"},{"value":"4,96E-02","module":"C2"},{"value":"4,84E-01","module":"C3"},{"value":"0,0E+00","module":"C4"},{"value":"-4,70E+01","module":"D"}]},{"parameter":"PERM","unit":"MJ","values":[{"value":"2,62E+01","module":"A1-A3"},{"value":"-2,62E+01","module":"A5"},{"value":"0,0E+00","module":"C1"},{"value":"0,0E+00","module":"C2"},{"value":"0,0E+00","module":"C3"},{"value":"0,0E+00","module":"C4"},{"value":"0,0E+00","module":"D"}]},{"parameter":"PERT","unit":"MJ","values":[{"value":"1,17E+02","module":"A1-A3"},{"value":"1,89E-01","module":"A5"},{"value":"4,87E-03","module":"C1"},{"value":"4,96E-02","module":"C2"},{"value":"4,84E-01","module":"C3"},{"value":"0,0E+00","module":"C4"},{"value":"-4,70E+01","module":"D"}]},{"parameter":"PENRE","unit":"MJ","values":[{"value":"3,96E+02","module":"A1-A3"},{"value":"5,78E+00","module":"A5"},{"value":"3,55E-02","module":"C1"},{"value":"6,84E-01","module":"C2"},{"value":"1,63E+01","module":"C3"},{"value":"0,0E+00","module":"C4"},{"value":"-9,14E+01","module":"D"}]},{"parameter":"PENRM","unit":"MJ","values":[{"value":"1,71E+01","module":"A1-A3"},{"value":"-4,79E+00","module":"A5"},{"value":"0,0E+00","module":"C1"},{"value":"0,0E+00","module":"C2"},{"value":"-1,23E+01","module":"C3"},{"value":"0,0E+00","module":"C4"},{"value":"0,0E+00","module":"D"}]},{"parameter":"PENRT","unit":"MJ","values":[{"value":"4,13E+02","module":"A1-A3"},{"value":"9,86E-01","module":"A5"},{"value":"3,55E-02","module":"C1"},{"value":"6,84E-01","module":"C2"},{"value":"3,93E+00","module":"C3"},{"value":"0,0E+00","module":"C4"},{"value":"-9,14E+01","module":"D"}]},{"parameter":"SM","unit":"kg","values":[{"value":"5,37E+00","module":"A1-A3"},{"value":"0,0E+00","module":"A5"},{"value":"0,0E+00","module":"C1"},{"value":"0,0E+00","module":"C2"},{"value":"0,0E+00","module":"C3"},{"value":"0,0E+00","module":"C4"},{"value":"9,91E-01","module":"D"}]},{"parameter":"RSF","unit":"MJ","values":[{"value":"0,0E+00","module":"A1-A3"},{"value":"0,0E+00","module":"A5"},{"value":"0,0E+00","module":"C1"},{"value":"0,0E+00","module":"C2"},{"value":"0,0E+00","module":"C3"},{"value":"0,0E+00","module":"C4"},{"value":"0,0E+00","module":"D"}]},{"parameter":"NRSF","unit":"MJ","values":[{"value":"0,0E+00","module":"A1-A3"},{"value":"0,0E+00","module":"A5"},{"value":"0,0E+00","module":"C1"},{"value":"0,0E+00","module":"C2"},{"value":"0,0E+00","module":"C3"},{"value":"0,0E+00","module":"C4"},{"value":"0,0E+00","module":"D"}]},{"parameter":"FW","unit":"m^3","values":[{"value":"1,66E-01","module":"A1-A3"},{"value":"7,19E-03","module":"A5"},{"value":"8,14E-06","module":"C1"},{"value":"5,43E-05","module":"C2"},{"value":"2,49E-03","module":"C3"},{"value":"0,0E+00","module":"C4"},{"value":"-1,11E-01","module":"D"}]}],"end_of_life_waste":[{"parameter":"HWD","unit":"kg","values":[{"value":"3,12E-05","module":"A1-A3"},{"value":"4,15E-11","module":"A5"},{"value":"2,06E-12","module":"C1"},{"value":"2,12E-12","module":"C2"},{"value":"3,05E-10","module":"C3"},{"value":"0,0E+00","module":"C4"},{"value":"-2,87E-09","module":"D"}]},{"parameter":"NHWD","unit":"kg","values":[{"value":"3,32E+00","module":"A1-A3"},{"value":"3,13E-02","module":"A5"},{"value":"7,83E-06","module":"C1"},{"value":"1,04E-04","module":"C2"},{"value":"4,51E-03","module":"C3"},{"value":"0,0E+00","module":"C4"},{"value":"-2,27E+00","module":"D"}]},{"parameter":"RWD","unit":"kg","values":[{"value":"1,85E-02","module":"A1-A3"},{"value":"3,98E-05","module":"A5"},{"value":"5,53E-06","module":"C1"},{"value":"1,28E-06","module":"C2"},{"value":"5,04E-04","module":"C3"},{"value":"0,0E+00","module":"C4"},{"value":"-6,67E-03","module":"D"}]}],"end_of_life_flow":[{"parameter":"CRU","unit":"kg","values":[{"value":"0,0E+00","module":"A1-A3"},{"value":"0,0E+00","module":"A5"},{"value":"0,0E+00","module":"C1"},{"value":"0,0E+00","module":"C2"},{"value":"0,0E+00","module":"C3"},{"value":"0,0E+00","module":"C4"},{"value":"0,0E+00","module":"D"}]},{"parameter":"MFR","unit":"kg","values":[{"value":"0,0E+00","module":"A1-A3"},{"value":"0,0E+00","module":"A5"},{"value":"0,0E+00","module":"C1"},{"value":"0,0E+00","module":"C2"},{"value":"5,39E+00","module":"C3"},{"value":"0,0E+00","module":"C4"},{"value":"0,0E+00","module":"D"}]},{"parameter":"MER","unit":"kg","values":[{"value":"0,0E+00","module":"A1-A3"},{"value":"0,0E+00","module":"A5"},{"value":"0,0E+00","module":"C1"},{"value":"0,0E+00","module":"C2"},{"value":"0,0E+00","module":"C3"},{"value":"0,0E+00","module":"C4"},{"value":"0,0E+00","module":"D"}]},{"parameter":"EEE","unit":"MJ","values":[{"value":"0,0E+00","module":"A1-A3"},{"value":"3,87E+00","module":"A5"},{"value":"0,0E+00","module":"C1"},{"value":"0,0E+00","module":"C2"},{"value":"0,0E+00","module":"C3"},{"value":"0,0E+00","module":"C4"},{"value":"0,0E+00","module":"D"}]},{"parameter":"EET","unit":"MJ","values":[{"value":"0,0E+00","module":"A1-A3"},{"value":"6,92E+00","module":"A5"},{"value":"0,0E+00","module":"C1"},{"value":"0,0E+00","module":"C2"},{"value":"0,0E+00","module":"C3"},{"value":"0,0E+00","module":"C4"},{"value":"0,0E+00","module":"D"}]}]}