{"product_name":"Metawall\u00ae A2","epd_id":"EPD-MET-20230325-IBC2-DE","compliance":["DIN EN 15804+A2","ISO 14025"],"producer_name":"Metawell GmbH","environmental_impact":[{"parameter":"GWP-total","unit":"kg CO2-eq.","values":[{"value":"3,35E+01","module":"A1-A3"},{"value":"3,98E+00","module":"A5"},{"value":"1,62E-03","module":"C1"},{"value":"6,14E-02","module":"C2"},{"value":"6,57E-01","module":"C3"},{"value":"0,0E+00","module":"C4"},{"value":"-9,03E+00","module":"D"}]},{"parameter":"GWP-fossil","unit":"kg CO2-eq.","values":[{"value":"3,71E+01","module":"A1-A3"},{"value":"3,74E-01","module":"A5"},{"value":"1,62E-03","module":"C1"},{"value":"6,09E-02","module":"C2"},{"value":"6,57E-01","module":"C3"},{"value":"0,0E+00","module":"C4"},{"value":"-9,03E+00","module":"D"}]},{"parameter":"GWP-biogenic","unit":"kg CO2-eq.","values":[{"value":"-3,60E+00","module":"A1-A3"},{"value":"3,60E+00","module":"A5"},{"value":"0,0E+00","module":"C1"},{"value":"0,0E+00","module":"C2"},{"value":"5,74E-05","module":"C3"},{"value":"0,0E+00","module":"C4"},{"value":"0,0E+00","module":"D"}]},{"parameter":"GWP-luluc","unit":"kg CO2-eq.","values":[{"value":"3,01E-02","module":"A1-A3"},{"value":"1,99E-04","module":"A5"},{"value":"1,48E-07","module":"C1"},{"value":"5,52E-04","module":"C2"},{"value":"1,77E-05","module":"C3"},{"value":"0,0E+00","module":"C4"},{"value":"-2,35E-03","module":"D"}]},{"parameter":"ODP","unit":"kg CFC11-eq.","values":[{"value":"1,08E-07","module":"A1-A3"},{"value":"3,83E-13","module":"A5"},{"value":"1,59E-14","module":"C1"},{"value":"7,75E-15","module":"C2"},{"value":"1,75E-12","module":"C3"},{"value":"0,0E+00","module":"C4"},{"value":"-9,57E-12","module":"D"}]},{"parameter":"AP","unit":"mol H^(+)-eq.","values":[{"value":"1,00E-01","module":"A1-A3"},{"value":"1,46E-03","module":"A5"},{"value":"2,46E-06","module":"C1"},{"value":"2,29E-04","module":"C2"},{"value":"1,09E-03","module":"C3"},{"value":"0,0E+00","module":"C4"},{"value":"-4,90E-02","module":"D"}]},{"parameter":"POCP","unit":"kg NMVOC-eq.","values":[{"value":"8,50E-01","module":"A1-A3"},{"value":"1,64E-03","module":"A5"},{"value":"1,92E-06","module":"C1"},{"value":"2,09E-04","module":"C2"},{"value":"1,28E-03","module":"C3"},{"value":"0,0E+00","module":"C4"},{"value":"-2,01E-02","module":"D"}]},{"parameter":"ADPE","unit":"kg Sb-eq.","values":[{"value":"4,48E-05","module":"A1-A3"},{"value":"4,92E-09","module":"A5"},{"value":"7,83E-11","module":"C1"},{"value":"3,92E-09","module":"C2"},{"value":"9,15E-09","module":"C3"},{"value":"0,0E+00","module":"C4"},{"value":"7,61E-06","module":"D"}]},{"parameter":"ADPF","unit":"MJ","values":[{"value":"4,77E+02","module":"A1-A3"},{"value":"1,34E+00","module":"A5"},{"value":"3,55E-02","module":"C1"},{"value":"8,11E-01","module":"C2"},{"value":"4,48E+00","module":"C3"},{"value":"0,0E+00","module":"C4"},{"value":"-1,32E+02","module":"D"}]},{"parameter":"WDP","unit":"m^3 Welt-eq. entzogen","values":[{"value":"3,56E+00","module":"A1-A3"},{"value":"4,13E-01","module":"A5"},{"value":"1,36E-04","module":"C1"},{"value":"7,20E-04","module":"C2"},{"value":"6,11E-02","module":"C3"},{"value":"0,0E+00","module":"C4"},{"value":"-1,34E+00","module":"D"}]},{"parameter":"EP-freshwater","unit":"kg P-eq.","values":[{"value":"3,61E-05","module":"A1-A3"},{"value":"1,76E-07","module":"A5"},{"value":"1,60E-09","module":"C1"},{"value":"2,18E-07","module":"C2"},{"value":"1,89E-07","module":"C3"},{"value":"0,0E+00","module":"C4"},{"value":"-5,67E-06","module":"D"}]},{"parameter":"EP-marine","unit":"kg N-eq.","values":[{"value":"2,16E-02","module":"A1-A3"},{"value":"6,41E-04","module":"A5"},{"value":"6,94E-07","module":"C1"},{"value":"1,06E-04","module":"C2"},{"value":"4,96E-04","module":"C3"},{"value":"0,0E+00","module":"C4"},{"value":"-6,62E-03","module":"D"}]},{"parameter":"EP-terrestrial","unit":"mol N-eq.","values":[{"value":"2,37E-01","module":"A1-A3"},{"value":"7,65E-03","module":"A5"},{"value":"7,34E-06","module":"C1"},{"value":"1,19E-03","module":"C2"},{"value":"5,45E-03","module":"C3"},{"value":"0,0E+00","module":"C4"},{"value":"-7,20E-02","module":"D"}]}],"additional_environmental_impact":[{"parameter":"PM","unit":"Krankheitsf\u00e4lle","values":[{"value":null,"module":"A1-A3"},{"value":null,"module":"A5"},{"value":null,"module":"C1"},{"value":null,"module":"C2"},{"value":null,"module":"C3"},{"value":null,"module":"C4"},{"value":null,"module":"D"}]},{"parameter":"ETP-fw","unit":"CTUe","values":[{"value":null,"module":"A1-A3"},{"value":null,"module":"A5"},{"value":null,"module":"C1"},{"value":null,"module":"C2"},{"value":null,"module":"C3"},{"value":null,"module":"C4"},{"value":null,"module":"D"}]},{"parameter":"HTP-c","unit":"CTUh","values":[{"value":null,"module":"A1-A3"},{"value":null,"module":"A5"},{"value":null,"module":"C1"},{"value":null,"module":"C2"},{"value":null,"module":"C3"},{"value":null,"module":"C4"},{"value":null,"module":"D"}]},{"parameter":"HTP-nc","unit":"CTUh","values":[{"value":null,"module":"A1-A3"},{"value":null,"module":"A5"},{"value":null,"module":"C1"},{"value":null,"module":"C2"},{"value":null,"module":"C3"},{"value":null,"module":"C4"},{"value":null,"module":"D"}]},{"parameter":"SQP","unit":"SQP","values":[{"value":null,"module":"A1-A3"},{"value":null,"module":"A5"},{"value":null,"module":"C1"},{"value":null,"module":"C2"},{"value":null,"module":"C3"},{"value":null,"module":"C4"},{"value":null,"module":"D"}]}],"resource_use":[{"parameter":"PERE","unit":"MJ","values":[{"value":"1,14E+02","module":"A1-A3"},{"value":"3,69E+01","module":"A5"},{"value":"4,87E-03","module":"C1"},{"value":"5,91E-02","module":"C2"},{"value":"5,50E-01","module":"C3"},{"value":"0,0E+00","module":"C4"},{"value":"-6,88E+01","module":"D"}]},{"parameter":"PERM","unit":"MJ","values":[{"value":"3,66E+01","module":"A1-A3"},{"value":"-3,66E+01","module":"A5"},{"value":"0,0E+00","module":"C1"},{"value":"0,0E+00","module":"C2"},{"value":"0,0E+00","module":"C3"},{"value":"0,0E+00","module":"C4"},{"value":"0,0E+00","module":"D"}]},{"parameter":"PERT","unit":"MJ","values":[{"value":"1,51E+02","module":"A1-A3"},{"value":"2,59E-01","module":"A5"},{"value":"4,87E-03","module":"C1"},{"value":"5,91E-02","module":"C2"},{"value":"5,50E-01","module":"C3"},{"value":"0,0E+00","module":"C4"},{"value":"-6,88E+01","module":"D"}]},{"parameter":"PENRE","unit":"MJ","values":[{"value":"4,66E+02","module":"A1-A3"},{"value":"5,81E+00","module":"A5"},{"value":"3,55E-02","module":"C1"},{"value":"8,15E-01","module":"C2"},{"value":"1,24E+01","module":"C3"},{"value":"0,0E+00","module":"C4"},{"value":"-1,33E+02","module":"D"}]},{"parameter":"PENRM","unit":"MJ","values":[{"value":"1,23E+01","module":"A1-A3"},{"value":"-4,46E+00","module":"A5"},{"value":"0,0E+00","module":"C1"},{"value":"0,0E+00","module":"C2"},{"value":"-7,88E+00","module":"C3"},{"value":"0,0E+00","module":"C4"},{"value":"0,0E+00","module":"D"}]},{"parameter":"PENRT","unit":"MJ","values":[{"value":"4,78E+02","module":"A1-A3"},{"value":"1,35E+00","module":"A5"},{"value":"3,55E-02","module":"C1"},{"value":"8,15E-01","module":"C2"},{"value":"4,48E+00","module":"C3"},{"value":"0,0E+00","module":"C4"},{"value":"-1,33E+02","module":"D"}]},{"parameter":"SM","unit":"kg","values":[{"value":"5,73E+00","module":"A1-A3"},{"value":"0,0E+00","module":"A5"},{"value":"0,0E+00","module":"C1"},{"value":"0,0E+00","module":"C2"},{"value":"0,0E+00","module":"C3"},{"value":"0,0E+00","module":"C4"},{"value":"1,46E+00","module":"D"}]},{"parameter":"RSF","unit":"MJ","values":[{"value":"0,0E+00","module":"A1-A3"},{"value":"0,0E+00","module":"A5"},{"value":"0,0E+00","module":"C1"},{"value":"0,0E+00","module":"C2"},{"value":"0,0E+00","module":"C3"},{"value":"0,0E+00","module":"C4"},{"value":"0,0E+00","module":"D"}]},{"parameter":"NRSF","unit":"MJ","values":[{"value":"0,0E+00","module":"A1-A3"},{"value":"0,0E+00","module":"A5"},{"value":"0,0E+00","module":"C1"},{"value":"0,0E+00","module":"C2"},{"value":"0,0E+00","module":"C3"},{"value":"0,0E+00","module":"C4"},{"value":"0,0E+00","module":"D"}]},{"parameter":"FW","unit":"m^3","values":[{"value":"2,08E-01","module":"A1-A3"},{"value":"9,74E-03","module":"A5"},{"value":"8,14E-06","module":"C1"},{"value":"6,47E-05","module":"C2"},{"value":"1,97E-03","module":"C3"},{"value":"0,0E+00","module":"C4"},{"value":"-1,63E-01","module":"D"}]}],"end_of_life_waste":[{"parameter":"HWD","unit":"kg","values":[{"value":"3,12E-05","module":"A1-A3"},{"value":"5,52E-11","module":"A5"},{"value":"2,06E-12","module":"C1"},{"value":"2,52E-12","module":"C2"},{"value":"3,35E-10","module":"C3"},{"value":"0,0E+00","module":"C4"},{"value":"-4,12E-09","module":"D"}]},{"parameter":"NHWD","unit":"kg","values":[{"value":"4,35E+00","module":"A1-A3"},{"value":"4,53E-02","module":"A5"},{"value":"7,83E-06","module":"C1"},{"value":"1,24E-04","module":"C2"},{"value":"3,28E-03","module":"C3"},{"value":"0,0E+00","module":"C4"},{"value":"-3,35E+00","module":"D"}]},{"parameter":"RWD","unit":"kg","values":[{"value":"2,32E-02","module":"A1-A3"},{"value":"5,45E-05","module":"A5"},{"value":"5,53E-06","module":"C1"},{"value":"1,52E-06","module":"C2"},{"value":"5,95E-04","module":"C3"},{"value":"0,0E+00","module":"C4"},{"value":"-9,67E-03","module":"D"}]}],"end_of_life_flow":[{"parameter":"CRU","unit":"kg","values":[{"value":"0,0E+00","module":"A1-A3"},{"value":"0,0E+00","module":"A5"},{"value":"0,0E+00","module":"C1"},{"value":"0,0E+00","module":"C2"},{"value":"0,0E+00","module":"C3"},{"value":"0,0E+00","module":"C4"},{"value":"0,0E+00","module":"D"}]},{"parameter":"MFR","unit":"kg","values":[{"value":"0,0E+00","module":"A1-A3"},{"value":"0,0E+00","module":"A5"},{"value":"0,0E+00","module":"C1"},{"value":"0,0E+00","module":"C2"},{"value":"6,61E+00","module":"C3"},{"value":"0,0E+00","module":"C4"},{"value":"0,0E+00","module":"D"}]},{"parameter":"MER","unit":"kg","values":[{"value":"0,0E+00","module":"A1-A3"},{"value":"0,0E+00","module":"A5"},{"value":"0,0E+00","module":"C1"},{"value":"0,0E+00","module":"C2"},{"value":"0,0E+00","module":"C3"},{"value":"0,0E+00","module":"C4"},{"value":"0,0E+00","module":"D"}]},{"parameter":"EEE","unit":"MJ","values":[{"value":"0,0E+00","module":"A1-A3"},{"value":"5,11E+00","module":"A5"},{"value":"0,0E+00","module":"C1"},{"value":"0,0E+00","module":"C2"},{"value":"0,0E+00","module":"C3"},{"value":"0,0E+00","module":"C4"},{"value":"0,0E+00","module":"D"}]},{"parameter":"EET","unit":"MJ","values":[{"value":"0,0E+00","module":"A1-A3"},{"value":"9,14E+00","module":"A5"},{"value":"0,0E+00","module":"C1"},{"value":"0,0E+00","module":"C2"},{"value":"0,0E+00","module":"C3"},{"value":"0,0E+00","module":"C4"},{"value":"0,0E+00","module":"D"}]}]}