{"product_name":"Metalldeckenmembranen (1 mm, mit Akustikvlies)","epd_id":"EPD-KNA-20220023-IBD2-EN","compliance":["DIN EN 15804+A2","ISO 14025"],"producer_name":"Knauf Ceiling Solutions GmbH & Co. KG","environmental_impact":[{"parameter":"GWP-total","unit":"kg CO2-eq","values":[{"value":"2,96E+01","module":"A1-A3"},{"value":"0,0E+00","module":"C1"},{"value":"2,36E-02","module":"C2"},{"value":"0,0E+00","module":"C3"},{"value":"1,94E-02","module":"C4"},{"value":"-1,51E+01","module":"D"}]},{"parameter":"GWP-fossil","unit":"kg CO2-eq","values":[{"value":"2,98E+01","module":"A1-A3"},{"value":"0,0E+00","module":"C1"},{"value":"2,35E-02","module":"C2"},{"value":"0,0E+00","module":"C3"},{"value":"1,96E-02","module":"C4"},{"value":"-1,51E+01","module":"D"}]},{"parameter":"GWP-biogenic","unit":"kg CO2-eq","values":[{"value":"-2,17E-01","module":"A1-A3"},{"value":"0,0E+00","module":"C1"},{"value":"-2,78E-05","module":"C2"},{"value":"0,0E+00","module":"C3"},{"value":"-2,12E-04","module":"C4"},{"value":"-8,60E-03","module":"D"}]},{"parameter":"GWP-luluc","unit":"kg CO2-eq","values":[{"value":"1,34E-02","module":"A1-A3"},{"value":"0,0E+00","module":"C1"},{"value":"1,91E-04","module":"C2"},{"value":"0,0E+00","module":"C3"},{"value":"2,08E-05","module":"C4"},{"value":"-3,31E-04","module":"D"}]},{"parameter":"ODP","unit":"kg CFC11-eq","values":[{"value":"2,57E-12","module":"A1-A3"},{"value":"0,0E+00","module":"C1"},{"value":"4,61E-18","module":"C2"},{"value":"0,0E+00","module":"C3"},{"value":"4,72E-17","module":"C4"},{"value":"-3,60E-14","module":"D"}]},{"parameter":"AP","unit":"mol H^(+)-eq","values":[{"value":"7,40E-02","module":"A1-A3"},{"value":"0,0E+00","module":"C1"},{"value":"7,74E-05","module":"C2"},{"value":"0,0E+00","module":"C3"},{"value":"6,47E-05","module":"C4"},{"value":"-2,69E-02","module":"D"}]},{"parameter":"POCP","unit":"kg NMVOC-eq","values":[{"value":"6,07E-02","module":"A1-A3"},{"value":"0,0E+00","module":"C1"},{"value":"6,98E-05","module":"C2"},{"value":"0,0E+00","module":"C3"},{"value":"5,06E-05","module":"C4"},{"value":"-2,32E-02","module":"D"}]},{"parameter":"ADPE","unit":"kg Sb-eq","values":[{"value":"1,34E-04","module":"A1-A3"},{"value":"0,0E+00","module":"C1"},{"value":"2,07E-09","module":"C2"},{"value":"0,0E+00","module":"C3"},{"value":"1,37E-09","module":"C4"},{"value":"-3,75E-05","module":"D"}]},{"parameter":"ADPF","unit":"MJ","values":[{"value":"3,31E+02","module":"A1-A3"},{"value":"0,0E+00","module":"C1"},{"value":"3,11E-01","module":"C2"},{"value":"0,0E+00","module":"C3"},{"value":"2,84E-01","module":"C4"},{"value":"-1,48E+02","module":"D"}]},{"parameter":"WDP","unit":"m^3 world-eq deprived","values":[{"value":"1,27E+01","module":"A1-A3"},{"value":"0,0E+00","module":"C1"},{"value":"2,17E-04","module":"C2"},{"value":"0,0E+00","module":"C3"},{"value":"-1,60E-04","module":"C4"},{"value":"-4,12E+01","module":"D"}]},{"parameter":"EP-freshwater","unit":"kg P-eq","values":[{"value":"3,40E-05","module":"A1-A3"},{"value":"0,0E+00","module":"C1"},{"value":"6,94E-08","module":"C2"},{"value":"0,0E+00","module":"C3"},{"value":"1,55E-08","module":"C4"},{"value":"-3,28E-06","module":"D"}]},{"parameter":"EP-marine","unit":"kg N-eq","values":[{"value":"1,84E-02","module":"A1-A3"},{"value":"0,0E+00","module":"C1"},{"value":"3,56E-05","module":"C2"},{"value":"0,0E+00","module":"C3"},{"value":"1,61E-05","module":"C4"},{"value":"-5,19E-03","module":"D"}]},{"parameter":"EP-terrestrial","unit":"mol N-eq","values":[{"value":"1,96E-01","module":"A1-A3"},{"value":"0,0E+00","module":"C1"},{"value":"3,97E-04","module":"C2"},{"value":"0,0E+00","module":"C3"},{"value":"1,77E-04","module":"C4"},{"value":"-5,24E-02","module":"D"}]}],"additional_environmental_impact":[{"parameter":"PM","unit":"Disease incidence","values":[{"value":"9,14E-07","module":"A1-A3"},{"value":"0,0E+00","module":"C1"},{"value":"4,40E-10","module":"C2"},{"value":"0,0E+00","module":"C3"},{"value":"7,09E-10","module":"C4"},{"value":"-5,11E-07","module":"D"}]},{"parameter":"ETP-fw","unit":"CTUe","values":[{"value":"6,20E+01","module":"A1-A3"},{"value":"0,0E+00","module":"C1"},{"value":"2,31E-01","module":"C2"},{"value":"0,0E+00","module":"C3"},{"value":"8,58E-02","module":"C4"},{"value":"-9,55E+00","module":"D"}]},{"parameter":"HTP-c","unit":"CTUh","values":[{"value":"1,37E-08","module":"A1-A3"},{"value":"0,0E+00","module":"C1"},{"value":"4,67E-12","module":"C2"},{"value":"0,0E+00","module":"C3"},{"value":"1,01E-11","module":"C4"},{"value":"-8,20E-09","module":"D"}]},{"parameter":"HTP-nc","unit":"CTUh","values":[{"value":"4,26E-07","module":"A1-A3"},{"value":"0,0E+00","module":"C1"},{"value":"2,74E-10","module":"C2"},{"value":"0,0E+00","module":"C3"},{"value":"1,02E-09","module":"C4"},{"value":"-1,82E-07","module":"D"}]},{"parameter":"SQP","unit":"SQP","values":[{"value":"5,35E+01","module":"A1-A3"},{"value":"0,0E+00","module":"C1"},{"value":"1,07E-01","module":"C2"},{"value":"0,0E+00","module":"C3"},{"value":"2,20E-02","module":"C4"},{"value":"2,22E+00","module":"D"}]}],"resource_use":[{"parameter":"PERE","unit":"MJ","values":[{"value":"2,77E+01","module":"A1-A3"},{"value":"0,0E+00","module":"C1"},{"value":"1,79E-02","module":"C2"},{"value":"0,0E+00","module":"C3"},{"value":"2,10E-02","module":"C4"},{"value":"9,30E+00","module":"D"}]},{"parameter":"PERM","unit":"MJ","values":[{"value":"3,73E+00","module":"A1-A3"},{"value":"0,0E+00","module":"C1"},{"value":"0,0E+00","module":"C2"},{"value":"0,0E+00","module":"C3"},{"value":"0,0E+00","module":"C4"},{"value":"0,0E+00","module":"D"}]},{"parameter":"PERT","unit":"MJ","values":[{"value":"3,15E+01","module":"A1-A3"},{"value":"0,0E+00","module":"C1"},{"value":"1,79E-02","module":"C2"},{"value":"0,0E+00","module":"C3"},{"value":"2,10E-02","module":"C4"},{"value":"9,30E+00","module":"D"}]},{"parameter":"PENRE","unit":"MJ","values":[{"value":"3,21E+02","module":"A1-A3"},{"value":"0,0E+00","module":"C1"},{"value":"3,12E-01","module":"C2"},{"value":"0,0E+00","module":"C3"},{"value":"2,84E-01","module":"C4"},{"value":"-1,48E+02","module":"D"}]},{"parameter":"PENRM","unit":"MJ","values":[{"value":"1,02E+01","module":"A1-A3"},{"value":"0,0E+00","module":"C1"},{"value":"0,0E+00","module":"C2"},{"value":"-6,05E+00","module":"C3"},{"value":"0,0E+00","module":"C4"},{"value":"0,0E+00","module":"D"}]},{"parameter":"PENRT","unit":"MJ","values":[{"value":"3,31E+02","module":"A1-A3"},{"value":"0,0E+00","module":"C1"},{"value":"3,12E-01","module":"C2"},{"value":"-6,05E+00","module":"C3"},{"value":"2,84E-01","module":"C4"},{"value":"-1,48E+02","module":"D"}]},{"parameter":"SM","unit":"kg","values":[{"value":"6,83E-01","module":"A1-A3"},{"value":"0,0E+00","module":"C1"},{"value":"0,0E+00","module":"C2"},{"value":"0,0E+00","module":"C3"},{"value":"0,0E+00","module":"C4"},{"value":"8,89E+00","module":"D"}]},{"parameter":"RSF","unit":"MJ","values":[{"value":"0,0E+00","module":"A1-A3"},{"value":"0,0E+00","module":"C1"},{"value":"0,0E+00","module":"C2"},{"value":"0,0E+00","module":"C3"},{"value":"0,0E+00","module":"C4"},{"value":"0,0E+00","module":"D"}]},{"parameter":"NRSF","unit":"MJ","values":[{"value":"0,0E+00","module":"A1-A3"},{"value":"0,0E+00","module":"C1"},{"value":"0,0E+00","module":"C2"},{"value":"0,0E+00","module":"C3"},{"value":"0,0E+00","module":"C4"},{"value":"0,0E+00","module":"D"}]},{"parameter":"FW","unit":"m^3","values":[{"value":"3,22E-01","module":"A1-A3"},{"value":"0,0E+00","module":"C1"},{"value":"2,05E-05","module":"C2"},{"value":"0,0E+00","module":"C3"},{"value":"4,83E-06","module":"C4"},{"value":"-9,61E-01","module":"D"}]}],"end_of_life_waste":[{"parameter":"HWD","unit":"kg","values":[{"value":"2,40E-07","module":"A1-A3"},{"value":"0,0E+00","module":"C1"},{"value":"1,64E-11","module":"C2"},{"value":"0,0E+00","module":"C3"},{"value":"4,98E-11","module":"C4"},{"value":"3,23E-08","module":"D"}]},{"parameter":"NHWD","unit":"kg","values":[{"value":"9,64E-01","module":"A1-A3"},{"value":"0,0E+00","module":"C1"},{"value":"4,90E-05","module":"C2"},{"value":"0,0E+00","module":"C3"},{"value":"4,29E-01","module":"C4"},{"value":"1,88E+00","module":"D"}]},{"parameter":"RWD","unit":"kg","values":[{"value":"1,28E-03","module":"A1-A3"},{"value":"0,0E+00","module":"C1"},{"value":"5,66E-07","module":"C2"},{"value":"0,0E+00","module":"C3"},{"value":"3,23E-06","module":"C4"},{"value":"1,60E-05","module":"D"}]}],"end_of_life_flow":[{"parameter":"CRU","unit":"kg","values":[{"value":"0,0E+00","module":"A1-A3"},{"value":"0,0E+00","module":"C1"},{"value":"0,0E+00","module":"C2"},{"value":"0,0E+00","module":"C3"},{"value":"0,0E+00","module":"C4"},{"value":"0,0E+00","module":"D"}]},{"parameter":"MFR","unit":"kg","values":[{"value":"0,0E+00","module":"A1-A3"},{"value":"0,0E+00","module":"C1"},{"value":"0,0E+00","module":"C2"},{"value":"7,38E+00","module":"C3"},{"value":"0,0E+00","module":"C4"},{"value":"0,0E+00","module":"D"}]},{"parameter":"MER","unit":"kg","values":[{"value":"0,0E+00","module":"A1-A3"},{"value":"0,0E+00","module":"C1"},{"value":"0,0E+00","module":"C2"},{"value":"0,0E+00","module":"C3"},{"value":"0,0E+00","module":"C4"},{"value":"0,0E+00","module":"D"}]},{"parameter":"EEE","unit":"MJ","values":[{"value":"0,0E+00","module":"A1-A3"},{"value":"0,0E+00","module":"C1"},{"value":"0,0E+00","module":"C2"},{"value":"0,0E+00","module":"C3"},{"value":"0,0E+00","module":"C4"},{"value":"0,0E+00","module":"D"}]},{"parameter":"EET","unit":"MJ","values":[{"value":"0,0E+00","module":"A1-A3"},{"value":"0,0E+00","module":"C1"},{"value":"0,0E+00","module":"C2"},{"value":"0,0E+00","module":"C3"},{"value":"0,0E+00","module":"C4"},{"value":"0,0E+00","module":"D"}]}]}