{"product_name":"Metalldeckenmembranen (0,6 mm, mit Akustikvlies)","epd_id":"EPD-KNA-20220025-IBD2-EN","compliance":["DIN EN 15804+A2","ISO 14025"],"producer_name":"Knauf Ceiling Solutions GmbH & Co. KG","environmental_impact":[{"parameter":"GWP-total","unit":"kg CO2-eq","values":[{"value":"1,93E+01","module":"A1-A3"},{"value":"0,0E+00","module":"C1"},{"value":"1,43E-02","module":"C2"},{"value":"0,0E+00","module":"C3"},{"value":"1,19E-02","module":"C4"},{"value":"-9,13E+00","module":"D"}]},{"parameter":"GWP-fossil","unit":"kg CO2-eq","values":[{"value":"1,95E+01","module":"A1-A3"},{"value":"0,0E+00","module":"C1"},{"value":"1,42E-02","module":"C2"},{"value":"0,0E+00","module":"C3"},{"value":"1,21E-02","module":"C4"},{"value":"-9,12E+00","module":"D"}]},{"parameter":"GWP-biogenic","unit":"kg CO2-eq","values":[{"value":"-2,62E-01","module":"A1-A3"},{"value":"0,0E+00","module":"C1"},{"value":"-1,68E-05","module":"C2"},{"value":"0,0E+00","module":"C3"},{"value":"-1,35E-04","module":"C4"},{"value":"-5,19E-03","module":"D"}]},{"parameter":"GWP-luluc","unit":"kg CO2-eq","values":[{"value":"1,01E-02","module":"A1-A3"},{"value":"0,0E+00","module":"C1"},{"value":"1,16E-04","module":"C2"},{"value":"0,0E+00","module":"C3"},{"value":"1,32E-05","module":"C4"},{"value":"-2,00E-04","module":"D"}]},{"parameter":"ODP","unit":"kg CFC11-eq","values":[{"value":"2,81E-12","module":"A1-A3"},{"value":"0,0E+00","module":"C1"},{"value":"2,79E-18","module":"C2"},{"value":"0,0E+00","module":"C3"},{"value":"2,94E-17","module":"C4"},{"value":"-2,17E-14","module":"D"}]},{"parameter":"AP","unit":"mol H^(+)-eq","values":[{"value":"4,83E-02","module":"A1-A3"},{"value":"0,0E+00","module":"C1"},{"value":"4,69E-05","module":"C2"},{"value":"0,0E+00","module":"C3"},{"value":"4,08E-05","module":"C4"},{"value":"-1,62E-02","module":"D"}]},{"parameter":"POCP","unit":"kg NMVOC-eq","values":[{"value":"4,08E-02","module":"A1-A3"},{"value":"0,0E+00","module":"C1"},{"value":"4,23E-05","module":"C2"},{"value":"0,0E+00","module":"C3"},{"value":"3,19E-05","module":"C4"},{"value":"-1,40E-02","module":"D"}]},{"parameter":"ADPE","unit":"kg Sb-eq","values":[{"value":"8,15E-05","module":"A1-A3"},{"value":"0,0E+00","module":"C1"},{"value":"1,25E-09","module":"C2"},{"value":"0,0E+00","module":"C3"},{"value":"8,48E-10","module":"C4"},{"value":"-2,26E-05","module":"D"}]},{"parameter":"ADPF","unit":"MJ","values":[{"value":"2,27E+02","module":"A1-A3"},{"value":"0,0E+00","module":"C1"},{"value":"1,88E-01","module":"C2"},{"value":"0,0E+00","module":"C3"},{"value":"1,75E-01","module":"C4"},{"value":"-8,92E+01","module":"D"}]},{"parameter":"WDP","unit":"m^3 world-eq deprived","values":[{"value":"8,59E+00","module":"A1-A3"},{"value":"0,0E+00","module":"C1"},{"value":"1,31E-04","module":"C2"},{"value":"0,0E+00","module":"C3"},{"value":"-7,05E-05","module":"C4"},{"value":"-2,48E+01","module":"D"}]},{"parameter":"EP-freshwater","unit":"kg P-eq","values":[{"value":"2,84E-05","module":"A1-A3"},{"value":"0,0E+00","module":"C1"},{"value":"4,20E-08","module":"C2"},{"value":"0,0E+00","module":"C3"},{"value":"9,74E-09","module":"C4"},{"value":"-1,98E-06","module":"D"}]},{"parameter":"EP-marine","unit":"kg N-eq","values":[{"value":"1,25E-02","module":"A1-A3"},{"value":"0,0E+00","module":"C1"},{"value":"2,15E-05","module":"C2"},{"value":"0,0E+00","module":"C3"},{"value":"1,02E-05","module":"C4"},{"value":"-3,13E-03","module":"D"}]},{"parameter":"EP-terrestrial","unit":"mol N-eq","values":[{"value":"1,33E-01","module":"A1-A3"},{"value":"0,0E+00","module":"C1"},{"value":"2,40E-04","module":"C2"},{"value":"0,0E+00","module":"C3"},{"value":"1,12E-04","module":"C4"},{"value":"-3,16E-02","module":"D"}]}],"additional_environmental_impact":[{"parameter":"PM","unit":"Disease incidence","values":[{"value":"6,18E-07","module":"A1-A3"},{"value":"0,0E+00","module":"C1"},{"value":"2,66E-10","module":"C2"},{"value":"0,0E+00","module":"C3"},{"value":"4,49E-10","module":"C4"},{"value":"-3,08E-07","module":"D"}]},{"parameter":"ETP-fw","unit":"CTUe","values":[{"value":"4,70E+01","module":"A1-A3"},{"value":"0,0E+00","module":"C1"},{"value":"1,40E-01","module":"C2"},{"value":"0,0E+00","module":"C3"},{"value":"5,37E-02","module":"C4"},{"value":"-5,76E+00","module":"D"}]},{"parameter":"HTP-c","unit":"CTUh","values":[{"value":"8,62E-09","module":"A1-A3"},{"value":"0,0E+00","module":"C1"},{"value":"2,83E-12","module":"C2"},{"value":"0,0E+00","module":"C3"},{"value":"6,37E-12","module":"C4"},{"value":"-4,95E-09","module":"D"}]},{"parameter":"HTP-nc","unit":"CTUh","values":[{"value":"2,77E-07","module":"A1-A3"},{"value":"0,0E+00","module":"C1"},{"value":"1,66E-10","module":"C2"},{"value":"0,0E+00","module":"C3"},{"value":"6,47E-10","module":"C4"},{"value":"-1,10E-07","module":"D"}]},{"parameter":"SQP","unit":"SQP","values":[{"value":"4,47E+01","module":"A1-A3"},{"value":"0,0E+00","module":"C1"},{"value":"6,47E-02","module":"C2"},{"value":"0,0E+00","module":"C3"},{"value":"1,39E-02","module":"C4"},{"value":"1,34E+00","module":"D"}]}],"resource_use":[{"parameter":"PERE","unit":"MJ","values":[{"value":"2,33E+01","module":"A1-A3"},{"value":"0,0E+00","module":"C1"},{"value":"1,08E-02","module":"C2"},{"value":"0,0E+00","module":"C3"},{"value":"1,31E-02","module":"C4"},{"value":"5,61E+00","module":"D"}]},{"parameter":"PERM","unit":"MJ","values":[{"value":"3,74E+00","module":"A1-A3"},{"value":"0,0E+00","module":"C1"},{"value":"0,0E+00","module":"C2"},{"value":"0,0E+00","module":"C3"},{"value":"0,0E+00","module":"C4"},{"value":"0,0E+00","module":"D"}]},{"parameter":"PERT","unit":"MJ","values":[{"value":"2,71E+01","module":"A1-A3"},{"value":"0,0E+00","module":"C1"},{"value":"1,08E-02","module":"C2"},{"value":"0,0E+00","module":"C3"},{"value":"1,31E-02","module":"C4"},{"value":"5,61E+00","module":"D"}]},{"parameter":"PENRE","unit":"MJ","values":[{"value":"2,18E+02","module":"A1-A3"},{"value":"0,0E+00","module":"C1"},{"value":"1,89E-01","module":"C2"},{"value":"0,0E+00","module":"C3"},{"value":"1,75E-01","module":"C4"},{"value":"-8,92E+01","module":"D"}]},{"parameter":"PENRM","unit":"MJ","values":[{"value":"8,98E+00","module":"A1-A3"},{"value":"0,0E+00","module":"C1"},{"value":"0,0E+00","module":"C2"},{"value":"-5,80E+00","module":"C3"},{"value":"0,0E+00","module":"C4"},{"value":"0,0E+00","module":"D"}]},{"parameter":"PENRT","unit":"MJ","values":[{"value":"2,27E+02","module":"A1-A3"},{"value":"0,0E+00","module":"C1"},{"value":"1,89E-01","module":"C2"},{"value":"-5,80E+00","module":"C3"},{"value":"1,75E-01","module":"C4"},{"value":"-8,92E+01","module":"D"}]},{"parameter":"SM","unit":"kg","values":[{"value":"4,92E-01","module":"A1-A3"},{"value":"0,0E+00","module":"C1"},{"value":"0,0E+00","module":"C2"},{"value":"0,0E+00","module":"C3"},{"value":"0,0E+00","module":"C4"},{"value":"5,37E+00","module":"D"}]},{"parameter":"RSF","unit":"MJ","values":[{"value":"0,0E+00","module":"A1-A3"},{"value":"0,0E+00","module":"C1"},{"value":"0,0E+00","module":"C2"},{"value":"0,0E+00","module":"C3"},{"value":"0,0E+00","module":"C4"},{"value":"0,0E+00","module":"D"}]},{"parameter":"NRSF","unit":"MJ","values":[{"value":"0,0E+00","module":"A1-A3"},{"value":"0,0E+00","module":"C1"},{"value":"0,0E+00","module":"C2"},{"value":"0,0E+00","module":"C3"},{"value":"0,0E+00","module":"C4"},{"value":"0,0E+00","module":"D"}]},{"parameter":"FW","unit":"m^3","values":[{"value":"2,21E-01","module":"A1-A3"},{"value":"0,0E+00","module":"C1"},{"value":"1,24E-05","module":"C2"},{"value":"0,0E+00","module":"C3"},{"value":"3,71E-06","module":"C4"},{"value":"-5,80E-01","module":"D"}]}],"end_of_life_waste":[{"parameter":"HWD","unit":"kg","values":[{"value":"1,79E-07","module":"A1-A3"},{"value":"0,0E+00","module":"C1"},{"value":"9,96E-12","module":"C2"},{"value":"0,0E+00","module":"C3"},{"value":"3,04E-11","module":"C4"},{"value":"1,95E-08","module":"D"}]},{"parameter":"NHWD","unit":"kg","values":[{"value":"6,09E-01","module":"A1-A3"},{"value":"0,0E+00","module":"C1"},{"value":"2,97E-05","module":"C2"},{"value":"0,0E+00","module":"C3"},{"value":"2,75E-01","module":"C4"},{"value":"1,14E+00","module":"D"}]},{"parameter":"RWD","unit":"kg","values":[{"value":"1,70E-03","module":"A1-A3"},{"value":"0,0E+00","module":"C1"},{"value":"3,43E-07","module":"C2"},{"value":"0,0E+00","module":"C3"},{"value":"1,99E-06","module":"C4"},{"value":"9,67E-06","module":"D"}]}],"end_of_life_flow":[{"parameter":"CRU","unit":"kg","values":[{"value":"0,0E+00","module":"A1-A3"},{"value":"0,0E+00","module":"C1"},{"value":"0,0E+00","module":"C2"},{"value":"0,0E+00","module":"C3"},{"value":"0,0E+00","module":"C4"},{"value":"0,0E+00","module":"D"}]},{"parameter":"MFR","unit":"kg","values":[{"value":"0,0E+00","module":"A1-A3"},{"value":"0,0E+00","module":"C1"},{"value":"0,0E+00","module":"C2"},{"value":"4,46E+00","module":"C3"},{"value":"0,0E+00","module":"C4"},{"value":"0,0E+00","module":"D"}]},{"parameter":"MER","unit":"kg","values":[{"value":"0,0E+00","module":"A1-A3"},{"value":"0,0E+00","module":"C1"},{"value":"0,0E+00","module":"C2"},{"value":"0,0E+00","module":"C3"},{"value":"0,0E+00","module":"C4"},{"value":"0,0E+00","module":"D"}]},{"parameter":"EEE","unit":"MJ","values":[{"value":"0,0E+00","module":"A1-A3"},{"value":"0,0E+00","module":"C1"},{"value":"0,0E+00","module":"C2"},{"value":"0,0E+00","module":"C3"},{"value":"0,0E+00","module":"C4"},{"value":"0,0E+00","module":"D"}]},{"parameter":"EET","unit":"MJ","values":[{"value":"0,0E+00","module":"A1-A3"},{"value":"0,0E+00","module":"C1"},{"value":"0,0E+00","module":"C2"},{"value":"0,0E+00","module":"C3"},{"value":"0,0E+00","module":"C4"},{"value":"0,0E+00","module":"D"}]}]}