{"product_name":"MFI","epd_id":"NEPD-5562-4849-EN","compliance":["EN 15804+A2","ISO 14025","ISO 21930"],"producer_name":"TROX Group","environmental_impact":[{"parameter":"GWP-total","unit":"kg CO2-eq.","values":[{"value":"2,00E+01","module":"A1-A3"},{"value":"6,62E-01","module":"A4"},{"value":"5,82E-03","module":"C1"},{"value":"4,14E-02","module":"C2"},{"value":"3,41E+00","module":"C3"},{"value":"3,07E-01","module":"C4"},{"value":"-1,00E-04","module":"D"}]},{"parameter":"GWP-fossil","unit":"kg CO2-eq.","values":[{"value":"2,09E+01","module":"A1-A3"},{"value":"6,61E-01","module":"A4"},{"value":"5,81E-03","module":"C1"},{"value":"4,13E-02","module":"C2"},{"value":"3,40E+00","module":"C3"},{"value":"3,05E-01","module":"C4"},{"value":"-9,66E-05","module":"D"}]},{"parameter":"GWP-biogenic","unit":"kg CO2-eq.","values":[{"value":"-9,35E-01","module":"A1-A3"},{"value":"2,74E-04","module":"A4"},{"value":"1,09E-06","module":"C1"},{"value":"1,71E-05","module":"C2"},{"value":"3,86E-03","module":"C3"},{"value":"1,71E-04","module":"C4"},{"value":"-1,99E-07","module":"D"}]},{"parameter":"GWP-luluc","unit":"kg CO2-eq.","values":[{"value":"1,38E-02","module":"A1-A3"},{"value":"2,35E-04","module":"A4"},{"value":"4,58E-07","module":"C1"},{"value":"1,47E-05","module":"C2"},{"value":"4,12E-04","module":"C3"},{"value":"1,29E-03","module":"C4"},{"value":"-3,33E-06","module":"D"}]},{"parameter":"ODP","unit":"kg CFC 11-eq.","values":[{"value":"1,85E-06","module":"A1-A3"},{"value":"1,50E-07","module":"A4"},{"value":"1,26E-09","module":"C1"},{"value":"9,36E-09","module":"C2"},{"value":"1,85E-07","module":"C3"},{"value":"1,70E-08","module":"C4"},{"value":"-7,03E-06","module":"D"}]},{"parameter":"AP","unit":"mol H+-eq.","values":[{"value":"1,07E-01","module":"A1-A3"},{"value":"1,90E-03","module":"A4"},{"value":"6,08E-05","module":"C1"},{"value":"1,19E-04","module":"C2"},{"value":"2,49E-03","module":"C3"},{"value":"9,61E-04","module":"C4"},{"value":"-7,95E-07","module":"D"}]},{"parameter":"POCP","unit":"kg NMVOC-eq.","values":[{"value":"7,18E-02","module":"A1-A3"},{"value":"1,61E-03","module":"A4"},{"value":"8,10E-05","module":"C1"},{"value":"1,01E-04","module":"C2"},{"value":"1,69E-03","module":"C3"},{"value":"1,03E-03","module":"C4"},{"value":"-7,76E-07","module":"D"}]},{"parameter":"ADPE","unit":"kg Sb-eq.","values":[{"value":"3,20E-04","module":"A1-A3"},{"value":"1,83E-05","module":"A4"},{"value":"8,92E-09","module":"C1"},{"value":"1,14E-06","module":"C2"},{"value":"5,76E-06","module":"C3"},{"value":"1,10E-06","module":"C4"},{"value":"-9,61E-10","module":"D"}]},{"parameter":"ADPF","unit":"MJ","values":[{"value":"4,06E+02","module":"A1-A3"},{"value":"1,00E+01","module":"A4"},{"value":"8,00E-02","module":"C1"},{"value":"6,25E-01","module":"C2"},{"value":"6,65E+00","module":"C3"},{"value":"2,36E+00","module":"C4"},{"value":"-1,38E-03","module":"D"}]},{"parameter":"WDP","unit":"m3 world-eq.","values":[{"value":"1,22E+03","module":"A1-A3"},{"value":"9,67E+00","module":"A4"},{"value":"1,70E-02","module":"C1"},{"value":"6,04E-01","module":"C2"},{"value":"2,47E+01","module":"C3"},{"value":"1,14E+01","module":"C4"},{"value":"-1,72E-02","module":"D"}]},{"parameter":"EP-freshwater","unit":"kg P-eq.","values":[{"value":"8,04E-04","module":"A1-A3"},{"value":"5,28E-06","module":"A4"},{"value":"2,12E-08","module":"C1"},{"value":"3,30E-07","module":"C2"},{"value":"3,74E-05","module":"C3"},{"value":"7,23E-06","module":"C4"},{"value":"-8,58E-09","module":"D"}]},{"parameter":"EP-marine","unit":"kg N-eq.","values":[{"value":"2,16E-02","module":"A1-A3"},{"value":"3,76E-04","module":"A4"},{"value":"2,68E-05","module":"C1"},{"value":"2,35E-05","module":"C2"},{"value":"5,59E-04","module":"C3"},{"value":"3,25E-04","module":"C4"},{"value":"-2,60E-07","module":"D"}]},{"parameter":"EP-terrestrial","unit":"mol N-eq.","values":[{"value":"2,05E-01","module":"A1-A3"},{"value":"4,21E-03","module":"A4"},{"value":"2,95E-04","module":"C1"},{"value":"2,63E-04","module":"C2"},{"value":"6,16E-03","module":"C3"},{"value":"2,51E-03","module":"C4"},{"value":"-2,81E-06","module":"D"}]},{"parameter":"GWP-IOBC","unit":"kg CO2-eq.","values":[{"value":"1,31E+01","module":"A1-A3"},{"value":"6,62E-01","module":"A4"},{"value":"5,82E-03","module":"C1"},{"value":"4,14E-02","module":"C2"},{"value":"3,40E+00","module":"C3"},{"value":"5,86E-02","module":"C4"},{"value":"-9,86E-05","module":"D"}]}],"additional_environmental_impact":[{"parameter":"PM","unit":"disease incidence","values":[{"value":"9,35E-07","module":"A1-A3"},{"value":"4,05E-08","module":"A4"},{"value":"1,61E-09","module":"C1"},{"value":"2,53E-09","module":"C2"},{"value":"3,55E-08","module":"C3"},{"value":"1,66E-08","module":"C4"},{"value":"-4,80E-11","module":"D"}]},{"parameter":"ETP-fw","unit":"CTUe","values":[{"value":"5,09E+02","module":"A1-A3"},{"value":"7,41E+00","module":"A4"},{"value":"4,37E-02","module":"C1"},{"value":"4,63E-01","module":"C2"},{"value":"3,57E+01","module":"C3"},{"value":"5,27E+00","module":"C4"},{"value":"-7,51E-03","module":"D"}]},{"parameter":"HTP-c","unit":"CTUh","values":[{"value":"7,09E-08","module":"A1-A3"},{"value":"0,0E+00","module":"A4"},{"value":"0,0E+00","module":"C1"},{"value":"0,0E+00","module":"C2"},{"value":"1,60E-09","module":"C3"},{"value":"7,07E-10","module":"C4"},{"value":"0,0E+00","module":"D"}]},{"parameter":"HTP-nc","unit":"CTUh","values":[{"value":"4,06E-07","module":"A1-A3"},{"value":"8,10E-09","module":"A4"},{"value":"4,00E-11","module":"C1"},{"value":"5,06E-10","module":"C2"},{"value":"1,21E-08","module":"C3"},{"value":"6,30E-09","module":"C4"},{"value":"-7,00E-12","module":"D"}]},{"parameter":"SQP","unit":"unitless","values":[{"value":"1,23E+02","module":"A1-A3"},{"value":"6,99E+00","module":"A4"},{"value":"1,02E-02","module":"C1"},{"value":"4,37E-01","module":"C2"},{"value":"2,56E+00","module":"C3"},{"value":"6,74E+00","module":"C4"},{"value":"-9,23E-03","module":"D"}]},{"parameter":"IRP","unit":"kBq U235-eq.","values":[{"value":"8,88E-01","module":"A1-A3"},{"value":"4,37E-02","module":"A4"},{"value":"3,43E-04","module":"C1"},{"value":"2,73E-03","module":"C2"},{"value":"3,00E-02","module":"C3"},{"value":"6,18E-03","module":"C4"},{"value":"-8,82E-06","module":"D"}]}],"resource_use":[{"parameter":"PERE","unit":"MJ","values":[{"value":"2,35E+01","module":"A1-A3"},{"value":"1,43E-01","module":"A4"},{"value":"4,33E-04","module":"C1"},{"value":"8,94E-03","module":"C2"},{"value":"1,17E+00","module":"C3"},{"value":"6,13E-01","module":"C4"},{"value":"-8,53E-03","module":"D"}]},{"parameter":"PERM","unit":"MJ","values":[{"value":"7,18E+00","module":"A1-A3"},{"value":"0,0E+00","module":"A4"},{"value":"0,0E+00","module":"C1"},{"value":"0,0E+00","module":"C2"},{"value":"0,0E+00","module":"C3"},{"value":"0,0E+00","module":"C4"},{"value":"0,0E+00","module":"D"}]},{"parameter":"PERT","unit":"MJ","values":[{"value":"3,06E+01","module":"A1-A3"},{"value":"1,43E-01","module":"A4"},{"value":"4,33E-04","module":"C1"},{"value":"8,94E-03","module":"C2"},{"value":"1,17E+00","module":"C3"},{"value":"6,13E-01","module":"C4"},{"value":"-8,53E-03","module":"D"}]},{"parameter":"PENRE","unit":"MJ","values":[{"value":"2,94E+02","module":"A1-A3"},{"value":"1,00E+01","module":"A4"},{"value":"8,00E-02","module":"C1"},{"value":"6,25E-01","module":"C2"},{"value":"6,65E+00","module":"C3"},{"value":"2,37E+00","module":"C4"},{"value":"-1,38E-03","module":"D"}]},{"parameter":"PENRM","unit":"MJ","values":[{"value":"1,14E+02","module":"A1-A3"},{"value":"0,0E+00","module":"A4"},{"value":"0,0E+00","module":"C1"},{"value":"0,0E+00","module":"C2"},{"value":"0,0E+00","module":"C3"},{"value":"0,0E+00","module":"C4"},{"value":"0,0E+00","module":"D"}]},{"parameter":"PENRT","unit":"MJ","values":[{"value":"4,08E+02","module":"A1-A3"},{"value":"1,00E+01","module":"A4"},{"value":"8,00E-02","module":"C1"},{"value":"6,25E-01","module":"C2"},{"value":"6,65E+00","module":"C3"},{"value":"2,37E+00","module":"C4"},{"value":"-1,38E-03","module":"D"}]},{"parameter":"SM","unit":"kg","values":[{"value":"1,32E-01","module":"A1-A3"},{"value":"0,0E+00","module":"A4"},{"value":"3,93E-05","module":"C1"},{"value":"0,0E+00","module":"C2"},{"value":"0,0E+00","module":"C3"},{"value":"1,48E-02","module":"C4"},{"value":"0,0E+00","module":"D"}]},{"parameter":"RSF","unit":"MJ","values":[{"value":"6,93E-01","module":"A1-A3"},{"value":"5,12E-03","module":"A4"},{"value":"1,06E-05","module":"C1"},{"value":"3,20E-04","module":"C2"},{"value":"2,60E-02","module":"C3"},{"value":"2,19E-03","module":"C4"},{"value":"-1,49E-06","module":"D"}]},{"parameter":"NRSF","unit":"MJ","values":[{"value":"1,11E-01","module":"A1-A3"},{"value":"1,83E-02","module":"A4"},{"value":"1,57E-04","module":"C1"},{"value":"1,14E-03","module":"C2"},{"value":"0,0E+00","module":"C3"},{"value":"1,34E-01","module":"C4"},{"value":"-5,06E-04","module":"D"}]},{"parameter":"FW","unit":"m3","values":[{"value":"3,19E-01","module":"A1-A3"},{"value":"1,07E-03","module":"A4"},{"value":"4,12E-06","module":"C1"},{"value":"6,68E-05","module":"C2"},{"value":"6,43E-03","module":"C3"},{"value":"1,96E-03","module":"C4"},{"value":"-1,03E-05","module":"D"}]}],"end_of_life_waste":[{"parameter":"HWD","unit":"kg","values":[{"value":"1,95E-01","module":"A1-A3"},{"value":"5,16E-04","module":"A4"},{"value":"2,36E-06","module":"C1"},{"value":"3,22E-05","module":"C2"},{"value":"0,0E+00","module":"C3"},{"value":"6,80E-01","module":"C4"},{"value":"-6,49E-08","module":"D"}]},{"parameter":"NHWD","unit":"kg","values":[{"value":"1,86E+00","module":"A1-A3"},{"value":"4,86E-01","module":"A4"},{"value":"9,48E-05","module":"C1"},{"value":"3,04E-02","module":"C2"},{"value":"6,80E-01","module":"C3"},{"value":"2,37E+00","module":"C4"},{"value":"-3,26E-05","module":"D"}]},{"parameter":"RWD","unit":"kg","values":[{"value":"8,39E-04","module":"A1-A3"},{"value":"6,81E-05","module":"A4"},{"value":"5,56E-07","module":"C1"},{"value":"4,26E-06","module":"C2"},{"value":"0,0E+00","module":"C3"},{"value":"1,23E-06","module":"C4"},{"value":"-7,23E-09","module":"D"}]}],"end_of_life_flow":[{"parameter":"CRU","unit":"kg","values":[{"value":"0,0E+00","module":"A1-A3"},{"value":"0,0E+00","module":"A4"},{"value":"0,0E+00","module":"C1"},{"value":"0,0E+00","module":"C2"},{"value":"0,0E+00","module":"C3"},{"value":"0,0E+00","module":"C4"},{"value":"0,0E+00","module":"D"}]},{"parameter":"MFR","unit":"kg","values":[{"value":"9,20E-02","module":"A1-A3"},{"value":"0,0E+00","module":"A4"},{"value":"3,86E-05","module":"C1"},{"value":"0,0E+00","module":"C2"},{"value":"0,0E+00","module":"C3"},{"value":"7,25E-05","module":"C4"},{"value":"0,0E+00","module":"D"}]},{"parameter":"MER","unit":"kg","values":[{"value":"3,04E-03","module":"A1-A3"},{"value":"0,0E+00","module":"A4"},{"value":"1,20E-07","module":"C1"},{"value":"0,0E+00","module":"C2"},{"value":"6,80E-01","module":"C3"},{"value":"1,77E-06","module":"C4"},{"value":"0,0E+00","module":"D"}]},{"parameter":"EEE","unit":"MJ","values":[{"value":"3,15E-02","module":"A1-A3"},{"value":"0,0E+00","module":"A4"},{"value":"4,10E-07","module":"C1"},{"value":"0,0E+00","module":"C2"},{"value":"6,73E-04","module":"C3"},{"value":"1,15E-04","module":"C4"},{"value":"0,0E+00","module":"D"}]},{"parameter":"EET","unit":"MJ","values":[{"value":"4,77E-01","module":"A1-A3"},{"value":"0,0E+00","module":"A4"},{"value":"6,21E-06","module":"C1"},{"value":"0,0E+00","module":"C2"},{"value":"1,02E-02","module":"C3"},{"value":"1,74E-03","module":"C4"},{"value":"0,0E+00","module":"D"}]}]}