{"product_name":"MFP","epd_id":"NEPD-5561-4851-EN","compliance":["EN 15804+A2","ISO 14025","ISO 21930"],"producer_name":"TROX Group","environmental_impact":[{"parameter":"GWP-total","unit":"kg CO2-eq.","values":[{"value":"2,85E+01","module":"A1-A3"},{"value":"5,96E-01","module":"A4"},{"value":"5,32E-03","module":"C1"},{"value":"3,73E-02","module":"C2"},{"value":"1,69E+00","module":"C3"},{"value":"2,31E-01","module":"C4"},{"value":"-1,29E+01","module":"D"}]},{"parameter":"GWP-fossil","unit":"kg CO2-eq.","values":[{"value":"2,88E+01","module":"A1-A3"},{"value":"5,96E-01","module":"A4"},{"value":"5,31E-03","module":"C1"},{"value":"3,72E-02","module":"C2"},{"value":"1,69E+00","module":"C3"},{"value":"2,30E-01","module":"C4"},{"value":"-1,26E+01","module":"D"}]},{"parameter":"GWP-biogenic","unit":"kg CO2-eq.","values":[{"value":"-5,82E-01","module":"A1-A3"},{"value":"2,47E-04","module":"A4"},{"value":"9,96E-07","module":"C1"},{"value":"1,54E-05","module":"C2"},{"value":"4,20E-03","module":"C3"},{"value":"1,76E-04","module":"C4"},{"value":"-5,74E-02","module":"D"}]},{"parameter":"GWP-luluc","unit":"kg CO2-eq.","values":[{"value":"2,82E-01","module":"A1-A3"},{"value":"2,12E-04","module":"A4"},{"value":"4,19E-07","module":"C1"},{"value":"1,33E-05","module":"C2"},{"value":"4,22E-04","module":"C3"},{"value":"1,43E-03","module":"C4"},{"value":"-2,37E-01","module":"D"}]},{"parameter":"ODP","unit":"kg CFC 11-eq.","values":[{"value":"3,50E-06","module":"A1-A3"},{"value":"1,35E-07","module":"A4"},{"value":"1,15E-09","module":"C1"},{"value":"8,44E-09","module":"C2"},{"value":"1,92E-07","module":"C3"},{"value":"1,33E-08","module":"C4"},{"value":"-5,06E-05","module":"D"}]},{"parameter":"AP","unit":"mol H+-eq.","values":[{"value":"1,91E-01","module":"A1-A3"},{"value":"1,71E-03","module":"A4"},{"value":"5,56E-05","module":"C1"},{"value":"1,07E-04","module":"C2"},{"value":"2,46E-03","module":"C3"},{"value":"9,28E-04","module":"C4"},{"value":"-8,51E-02","module":"D"}]},{"parameter":"POCP","unit":"kg NMVOC-eq.","values":[{"value":"1,04E-01","module":"A1-A3"},{"value":"1,45E-03","module":"A4"},{"value":"7,40E-05","module":"C1"},{"value":"9,07E-05","module":"C2"},{"value":"1,61E-03","module":"C3"},{"value":"9,63E-04","module":"C4"},{"value":"-4,02E-02","module":"D"}]},{"parameter":"ADPE","unit":"kg Sb-eq.","values":[{"value":"1,89E-03","module":"A1-A3"},{"value":"1,65E-05","module":"A4"},{"value":"8,15E-09","module":"C1"},{"value":"1,03E-06","module":"C2"},{"value":"5,85E-06","module":"C3"},{"value":"1,09E-06","module":"C4"},{"value":"1,68E-05","module":"D"}]},{"parameter":"ADPF","unit":"MJ","values":[{"value":"4,86E+02","module":"A1-A3"},{"value":"9,01E+00","module":"A4"},{"value":"7,31E-02","module":"C1"},{"value":"5,63E-01","module":"C2"},{"value":"7,02E+00","module":"C3"},{"value":"2,22E+00","module":"C4"},{"value":"-1,60E+02","module":"D"}]},{"parameter":"WDP","unit":"m3 world-eq.","values":[{"value":"6,49E+03","module":"A1-A3"},{"value":"8,71E+00","module":"A4"},{"value":"1,55E-02","module":"C1"},{"value":"5,45E-01","module":"C2"},{"value":"2,60E+01","module":"C3"},{"value":"1,04E+01","module":"C4"},{"value":"-7,14E+03","module":"D"}]},{"parameter":"EP-freshwater","unit":"kg P-eq.","values":[{"value":"1,66E-03","module":"A1-A3"},{"value":"4,76E-06","module":"A4"},{"value":"1,93E-08","module":"C1"},{"value":"2,98E-07","module":"C2"},{"value":"4,02E-05","module":"C3"},{"value":"7,86E-06","module":"C4"},{"value":"-4,91E-04","module":"D"}]},{"parameter":"EP-marine","unit":"kg N-eq.","values":[{"value":"3,10E-02","module":"A1-A3"},{"value":"3,39E-04","module":"A4"},{"value":"2,45E-05","module":"C1"},{"value":"2,12E-05","module":"C2"},{"value":"5,09E-04","module":"C3"},{"value":"2,04E-04","module":"C4"},{"value":"-1,08E-02","module":"D"}]},{"parameter":"EP-terrestrial","unit":"mol N-eq.","values":[{"value":"3,44E-01","module":"A1-A3"},{"value":"3,79E-03","module":"A4"},{"value":"2,69E-04","module":"C1"},{"value":"2,37E-04","module":"C2"},{"value":"5,74E-03","module":"C3"},{"value":"2,21E-03","module":"C4"},{"value":"-1,19E-01","module":"D"}]},{"parameter":"GWP-IOBC","unit":"kg CO2-eq.","values":[{"value":"2,92E+01","module":"A1-A3"},{"value":"5,96E-01","module":"A4"},{"value":"5,32E-03","module":"C1"},{"value":"3,73E-02","module":"C2"},{"value":"1,69E+00","module":"C3"},{"value":"6,24E-02","module":"C4"},{"value":"-1,24E+01","module":"D"}]}],"additional_environmental_impact":[{"parameter":"PM","unit":"disease incidence","values":[{"value":"1,74E-06","module":"A1-A3"},{"value":"3,65E-08","module":"A4"},{"value":"1,47E-09","module":"C1"},{"value":"2,28E-09","module":"C2"},{"value":"3,78E-08","module":"C3"},{"value":"1,56E-08","module":"C4"},{"value":"-8,83E-07","module":"D"}]},{"parameter":"ETP-fw","unit":"CTUe","values":[{"value":"1,10E+03","module":"A1-A3"},{"value":"6,68E+00","module":"A4"},{"value":"4,00E-02","module":"C1"},{"value":"4,17E-01","module":"C2"},{"value":"3,41E+01","module":"C3"},{"value":"7,09E+01","module":"C4"},{"value":"-1,96E+02","module":"D"}]},{"parameter":"HTP-c","unit":"CTUh","values":[{"value":"1,38E-07","module":"A1-A3"},{"value":"0,0E+00","module":"A4"},{"value":"0,0E+00","module":"C1"},{"value":"0,0E+00","module":"C2"},{"value":"1,61E-09","module":"C3"},{"value":"7,72E-10","module":"C4"},{"value":"-3,22E-08","module":"D"}]},{"parameter":"HTP-nc","unit":"CTUh","values":[{"value":"9,58E-07","module":"A1-A3"},{"value":"7,30E-09","module":"A4"},{"value":"3,60E-11","module":"C1"},{"value":"4,56E-10","module":"C2"},{"value":"9,83E-09","module":"C3"},{"value":"6,80E-09","module":"C4"},{"value":"-3,54E-07","module":"D"}]},{"parameter":"SQP","unit":"unitless","values":[{"value":"1,32E+02","module":"A1-A3"},{"value":"6,30E+00","module":"A4"},{"value":"9,28E-03","module":"C1"},{"value":"3,94E-01","module":"C2"},{"value":"2,77E+00","module":"C3"},{"value":"5,90E+00","module":"C4"},{"value":"-1,50E+00","module":"D"}]},{"parameter":"IRP","unit":"kBq U235-eq.","values":[{"value":"2,31E+00","module":"A1-A3"},{"value":"3,94E-02","module":"A4"},{"value":"3,13E-04","module":"C1"},{"value":"2,46E-03","module":"C2"},{"value":"3,20E-02","module":"C3"},{"value":"5,03E-03","module":"C4"},{"value":"-6,89E-01","module":"D"}]}],"resource_use":[{"parameter":"PERE","unit":"MJ","values":[{"value":"9,82E+01","module":"A1-A3"},{"value":"1,29E-01","module":"A4"},{"value":"3,96E-04","module":"C1"},{"value":"8,06E-03","module":"C2"},{"value":"1,27E+00","module":"C3"},{"value":"6,67E-01","module":"C4"},{"value":"-5,76E+01","module":"D"}]},{"parameter":"PERM","unit":"MJ","values":[{"value":"4,94E+00","module":"A1-A3"},{"value":"0,0E+00","module":"A4"},{"value":"0,0E+00","module":"C1"},{"value":"0,0E+00","module":"C2"},{"value":"0,0E+00","module":"C3"},{"value":"0,0E+00","module":"C4"},{"value":"0,0E+00","module":"D"}]},{"parameter":"PERT","unit":"MJ","values":[{"value":"1,03E+02","module":"A1-A3"},{"value":"1,29E-01","module":"A4"},{"value":"3,96E-04","module":"C1"},{"value":"8,06E-03","module":"C2"},{"value":"1,27E+00","module":"C3"},{"value":"6,67E-01","module":"C4"},{"value":"-5,76E+01","module":"D"}]},{"parameter":"PENRE","unit":"MJ","values":[{"value":"4,31E+02","module":"A1-A3"},{"value":"9,01E+00","module":"A4"},{"value":"7,31E-02","module":"C1"},{"value":"5,63E-01","module":"C2"},{"value":"7,02E+00","module":"C3"},{"value":"2,22E+00","module":"C4"},{"value":"-1,60E+02","module":"D"}]},{"parameter":"PENRM","unit":"MJ","values":[{"value":"5,80E+01","module":"A1-A3"},{"value":"0,0E+00","module":"A4"},{"value":"0,0E+00","module":"C1"},{"value":"0,0E+00","module":"C2"},{"value":"0,0E+00","module":"C3"},{"value":"0,0E+00","module":"C4"},{"value":"0,0E+00","module":"D"}]},{"parameter":"PENRT","unit":"MJ","values":[{"value":"4,88E+02","module":"A1-A3"},{"value":"9,01E+00","module":"A4"},{"value":"7,31E-02","module":"C1"},{"value":"5,63E-01","module":"C2"},{"value":"7,02E+00","module":"C3"},{"value":"2,22E+00","module":"C4"},{"value":"-1,60E+02","module":"D"}]},{"parameter":"SM","unit":"kg","values":[{"value":"4,61E-01","module":"A1-A3"},{"value":"0,0E+00","module":"A4"},{"value":"3,59E-05","module":"C1"},{"value":"0,0E+00","module":"C2"},{"value":"0,0E+00","module":"C3"},{"value":"1,63E-02","module":"C4"},{"value":"0,0E+00","module":"D"}]},{"parameter":"RSF","unit":"MJ","values":[{"value":"5,42E-01","module":"A1-A3"},{"value":"4,61E-03","module":"A4"},{"value":"9,73E-06","module":"C1"},{"value":"2,88E-04","module":"C2"},{"value":"2,80E-02","module":"C3"},{"value":"2,16E-03","module":"C4"},{"value":"-1,86E-02","module":"D"}]},{"parameter":"NRSF","unit":"MJ","values":[{"value":"9,20E-01","module":"A1-A3"},{"value":"1,65E-02","module":"A4"},{"value":"1,43E-04","module":"C1"},{"value":"1,03E-03","module":"C2"},{"value":"0,0E+00","module":"C3"},{"value":"1,48E-01","module":"C4"},{"value":"2,22E-01","module":"D"}]},{"parameter":"FW","unit":"m3","values":[{"value":"1,05E+00","module":"A1-A3"},{"value":"9,64E-04","module":"A4"},{"value":"3,76E-06","module":"C1"},{"value":"6,02E-05","module":"C2"},{"value":"6,52E-03","module":"C3"},{"value":"1,67E-03","module":"C4"},{"value":"-3,14E-01","module":"D"}]}],"end_of_life_waste":[{"parameter":"HWD","unit":"kg","values":[{"value":"2,66E-01","module":"A1-A3"},{"value":"4,65E-04","module":"A4"},{"value":"2,15E-06","module":"C1"},{"value":"2,90E-05","module":"C2"},{"value":"0,0E+00","module":"C3"},{"value":"7,55E-01","module":"C4"},{"value":"5,19E-02","module":"D"}]},{"parameter":"NHWD","unit":"kg","values":[{"value":"6,66E+00","module":"A1-A3"},{"value":"4,38E-01","module":"A4"},{"value":"8,66E-05","module":"C1"},{"value":"2,74E-02","module":"C2"},{"value":"7,55E-01","module":"C3"},{"value":"8,22E-01","module":"C4"},{"value":"-3,68E+00","module":"D"}]},{"parameter":"RWD","unit":"kg","values":[{"value":"2,14E-03","module":"A1-A3"},{"value":"6,14E-05","module":"A4"},{"value":"5,08E-07","module":"C1"},{"value":"3,84E-06","module":"C2"},{"value":"0,0E+00","module":"C3"},{"value":"8,74E-09","module":"C4"},{"value":"-6,48E-04","module":"D"}]}],"end_of_life_flow":[{"parameter":"CRU","unit":"kg","values":[{"value":"0,0E+00","module":"A1-A3"},{"value":"0,0E+00","module":"A4"},{"value":"0,0E+00","module":"C1"},{"value":"0,0E+00","module":"C2"},{"value":"0,0E+00","module":"C3"},{"value":"0,0E+00","module":"C4"},{"value":"0,0E+00","module":"D"}]},{"parameter":"MFR","unit":"kg","values":[{"value":"9,49E-02","module":"A1-A3"},{"value":"0,0E+00","module":"A4"},{"value":"3,53E-05","module":"C1"},{"value":"0,0E+00","module":"C2"},{"value":"1,84E+00","module":"C3"},{"value":"4,48E-07","module":"C4"},{"value":"0,0E+00","module":"D"}]},{"parameter":"MER","unit":"kg","values":[{"value":"3,59E-03","module":"A1-A3"},{"value":"0,0E+00","module":"A4"},{"value":"1,09E-07","module":"C1"},{"value":"0,0E+00","module":"C2"},{"value":"7,60E-01","module":"C3"},{"value":"1,10E-08","module":"C4"},{"value":"0,0E+00","module":"D"}]},{"parameter":"EEE","unit":"MJ","values":[{"value":"3,64E-02","module":"A1-A3"},{"value":"0,0E+00","module":"A4"},{"value":"3,75E-07","module":"C1"},{"value":"0,0E+00","module":"C2"},{"value":"7,59E-03","module":"C3"},{"value":"7,12E-07","module":"C4"},{"value":"0,0E+00","module":"D"}]},{"parameter":"EET","unit":"MJ","values":[{"value":"5,51E-01","module":"A1-A3"},{"value":"0,0E+00","module":"A4"},{"value":"5,67E-06","module":"C1"},{"value":"0,0E+00","module":"C2"},{"value":"1,15E-01","module":"C3"},{"value":"1,08E-05","module":"C4"},{"value":"0,0E+00","module":"D"}]}]}