{"product_name":"MICROTHERM\u00ae Flexible panels range: (Semi-)Overstitched Panels, (Semi-)Quilted Panels, Slatted Panels, Aeroguard (>160 kg/m3)and Slimflex","epd_id":"EPD-ETE-20230096-IBA1-EN","compliance":["DIN EN 15804+A2","ISO 14025"],"producer_name":"Etex Building Performance International","environmental_impact":[{"parameter":"GWP-total","unit":"kg CO2-eq","values":[{"value":"7,99E+00","module":"A1-A3"},{"value":"5,58E-01","module":"A5"},{"value":"2,87E-02","module":"C2"},{"value":"0,0E+00","module":"C3"},{"value":"1,34E-02","module":"C4"},{"value":"-3,76E-01","module":"D"}]},{"parameter":"GWP-fossil","unit":"kg CO2-eq","values":[{"value":"8,32E+00","module":"A1-A3"},{"value":"7,91E-02","module":"A5"},{"value":"2,87E-02","module":"C2"},{"value":"0,0E+00","module":"C3"},{"value":"1,33E-02","module":"C4"},{"value":"-1,89E-01","module":"D"}]},{"parameter":"GWP-biogenic","unit":"kg CO2-eq","values":[{"value":"-3,81E-01","module":"A1-A3"},{"value":"4,78E-01","module":"A5"},{"value":"1,03E-05","module":"C2"},{"value":"0,0E+00","module":"C3"},{"value":"2,53E-05","module":"C4"},{"value":"-1,87E-01","module":"D"}]},{"parameter":"GWP-luluc","unit":"kg CO2-eq","values":[{"value":"5,08E-02","module":"A1-A3"},{"value":"4,61E-06","module":"A5"},{"value":"1,15E-05","module":"C2"},{"value":"0,0E+00","module":"C3"},{"value":"9,84E-06","module":"C4"},{"value":"-3,30E-04","module":"D"}]},{"parameter":"ODP","unit":"kg CFC11-eq","values":[{"value":"2,07E-06","module":"A1-A3"},{"value":"2,51E-09","module":"A5"},{"value":"6,64E-09","module":"C2"},{"value":"0,0E+00","module":"C3"},{"value":"4,94E-09","module":"C4"},{"value":"-1,46E-08","module":"D"}]},{"parameter":"AP","unit":"mol H^(+)-eq","values":[{"value":"4,61E-02","module":"A1-A3"},{"value":"7,53E-05","module":"A5"},{"value":"8,14E-05","module":"C2"},{"value":"0,0E+00","module":"C3"},{"value":"1,18E-04","module":"C4"},{"value":"-6,55E-04","module":"D"}]},{"parameter":"POCP","unit":"kg NMVOC-eq","values":[{"value":"2,55E-02","module":"A1-A3"},{"value":"9,26E-05","module":"A5"},{"value":"6,93E-05","module":"C2"},{"value":"0,0E+00","module":"C3"},{"value":"1,26E-04","module":"C4"},{"value":"-5,57E-04","module":"D"}]},{"parameter":"ADPE","unit":"kg Sb-eq","values":[{"value":"6,11E-05","module":"A1-A3"},{"value":"2,92E-08","module":"A5"},{"value":"7,76E-08","module":"C2"},{"value":"0,0E+00","module":"C3"},{"value":"3,16E-08","module":"C4"},{"value":"-5,80E-07","module":"D"}]},{"parameter":"ADPF","unit":"MJ","values":[{"value":"1,39E+02","module":"A1-A3"},{"value":"1,74E-01","module":"A5"},{"value":"4,34E-01","module":"C2"},{"value":"0,0E+00","module":"C3"},{"value":"3,81E-01","module":"C4"},{"value":"-4,83E+00","module":"D"}]},{"parameter":"WDP","unit":"m^3 world-eq deprived","values":[{"value":"1,61E+01","module":"A1-A3"},{"value":"9,90E-04","module":"A5"},{"value":"1,32E-03","module":"C2"},{"value":"0,0E+00","module":"C3"},{"value":"1,78E-03","module":"C4"},{"value":"-8,77E-02","module":"D"}]},{"parameter":"EP-freshwater","unit":"kg P-eq","values":[{"value":"5,87E-04","module":"A1-A3"},{"value":"1,23E-07","module":"A5"},{"value":"2,04E-07","module":"C2"},{"value":"0,0E+00","module":"C3"},{"value":"4,09E-07","module":"C4"},{"value":"-7,33E-06","module":"D"}]},{"parameter":"EP-marine","unit":"kg N-eq","values":[{"value":"1,80E-02","module":"A1-A3"},{"value":"3,15E-05","module":"A5"},{"value":"1,62E-05","module":"C2"},{"value":"0,0E+00","module":"C3"},{"value":"4,02E-05","module":"C4"},{"value":"-1,26E-04","module":"D"}]},{"parameter":"EP-terrestrial","unit":"mol N-eq","values":[{"value":"1,02E-01","module":"A1-A3"},{"value":"3,11E-04","module":"A5"},{"value":"1,80E-04","module":"C2"},{"value":"0,0E+00","module":"C3"},{"value":"4,43E-04","module":"C4"},{"value":"-1,41E-03","module":"D"}]}],"additional_environmental_impact":[{"parameter":"PM","unit":"Disease incidence","values":[{"value":"4,81E-07","module":"A1-A3"},{"value":"1,27E-09","module":"A5"},{"value":"2,30E-09","module":"C2"},{"value":"0,0E+00","module":"C3"},{"value":"2,28E-09","module":"C4"},{"value":"-7,92E-09","module":"D"}]},{"parameter":"ETP-fw","unit":"CTUe","values":[{"value":"5,99E+02","module":"A1-A3"},{"value":"1,65E-01","module":"A5"},{"value":"3,41E-01","module":"C2"},{"value":"0,0E+00","module":"C3"},{"value":"2,19E-01","module":"C4"},{"value":"-1,17E+00","module":"D"}]},{"parameter":"HTP-c","unit":"CTUh","values":[{"value":"7,06E-09","module":"A1-A3"},{"value":"4,08E-11","module":"A5"},{"value":"1,10E-11","module":"C2"},{"value":"0,0E+00","module":"C3"},{"value":"6,35E-12","module":"C4"},{"value":"-5,89E-11","module":"D"}]},{"parameter":"HTP-nc","unit":"CTUh","values":[{"value":"7,08E-07","module":"A1-A3"},{"value":"2,72E-10","module":"A5"},{"value":"3,45E-10","module":"C2"},{"value":"0,0E+00","module":"C3"},{"value":"1,28E-10","module":"C4"},{"value":"-1,37E-09","module":"D"}]},{"parameter":"SQP","unit":"SQP","values":[{"value":"1,65E+02","module":"A1-A3"},{"value":"1,76E-01","module":"A5"},{"value":"3,03E-01","module":"C2"},{"value":"0,0E+00","module":"C3"},{"value":"7,19E-01","module":"C4"},{"value":"-2,14E+01","module":"D"}]}],"resource_use":[{"parameter":"PERE","unit":"MJ","values":[{"value":"2,21E+01","module":"A1-A3"},{"value":"1,37E+00","module":"A5"},{"value":"6,11E-03","module":"C2"},{"value":"0,0E+00","module":"C3"},{"value":"1,97E-02","module":"C4"},{"value":"0,0E+00","module":"D"}]},{"parameter":"PERM","unit":"MJ","values":[{"value":"4,36E+00","module":"A1-A3"},{"value":"-2,75E+00","module":"A5"},{"value":"0,0E+00","module":"C2"},{"value":"0,0E+00","module":"C3"},{"value":"0,0E+00","module":"C4"},{"value":"2,80E+00","module":"D"}]},{"parameter":"PERT","unit":"MJ","values":[{"value":"2,65E+01","module":"A1-A3"},{"value":"-1,38E+00","module":"A5"},{"value":"6,11E-03","module":"C2"},{"value":"0,0E+00","module":"C3"},{"value":"1,97E-02","module":"C4"},{"value":"2,80E+00","module":"D"}]},{"parameter":"PENRE","unit":"MJ","values":[{"value":"1,57E+02","module":"A1-A3"},{"value":"1,09E+00","module":"A5"},{"value":"4,37E-01","module":"C2"},{"value":"0,0E+00","module":"C3"},{"value":"3,91E-01","module":"C4"},{"value":"0,0E+00","module":"D"}]},{"parameter":"PENRM","unit":"MJ","values":[{"value":"2,86E+00","module":"A1-A3"},{"value":"-1,75E+00","module":"A5"},{"value":"0,0E+00","module":"C2"},{"value":"0,0E+00","module":"C3"},{"value":"0,0E+00","module":"C4"},{"value":"8,33E-01","module":"D"}]},{"parameter":"PENRT","unit":"MJ","values":[{"value":"1,60E+02","module":"A1-A3"},{"value":"-6,52E-01","module":"A5"},{"value":"4,37E-01","module":"C2"},{"value":"0,0E+00","module":"C3"},{"value":"3,91E-01","module":"C4"},{"value":"8,33E-01","module":"D"}]},{"parameter":"SM","unit":"kg","values":[{"value":"0,0E+00","module":"A1-A3"},{"value":"0,0E+00","module":"A5"},{"value":"0,0E+00","module":"C2"},{"value":"0,0E+00","module":"C3"},{"value":"0,0E+00","module":"C4"},{"value":"3,08E-01","module":"D"}]},{"parameter":"RSF","unit":"MJ","values":[{"value":"0,0E+00","module":"A1-A3"},{"value":"0,0E+00","module":"A5"},{"value":"0,0E+00","module":"C2"},{"value":"0,0E+00","module":"C3"},{"value":"0,0E+00","module":"C4"},{"value":"0,0E+00","module":"D"}]},{"parameter":"NRSF","unit":"MJ","values":[{"value":"0,0E+00","module":"A1-A3"},{"value":"0,0E+00","module":"A5"},{"value":"0,0E+00","module":"C2"},{"value":"0,0E+00","module":"C3"},{"value":"0,0E+00","module":"C4"},{"value":"0,0E+00","module":"D"}]},{"parameter":"FW","unit":"m^3","values":[{"value":"3,88E-01","module":"A1-A3"},{"value":"1,08E-04","module":"A5"},{"value":"3,20E-05","module":"C2"},{"value":"0,0E+00","module":"C3"},{"value":"4,10E-04","module":"C4"},{"value":"-1,92E-03","module":"D"}]}],"end_of_life_waste":[{"parameter":"HWD","unit":"kg","values":[{"value":"1,31E-04","module":"A1-A3"},{"value":"4,13E-07","module":"A5"},{"value":"1,13E-06","module":"C2"},{"value":"0,0E+00","module":"C3"},{"value":"4,18E-07","module":"C4"},{"value":"-2,83E-06","module":"D"}]},{"parameter":"NHWD","unit":"kg","values":[{"value":"1,27E+00","module":"A1-A3"},{"value":"1,51E-01","module":"A5"},{"value":"2,28E-02","module":"C2"},{"value":"0,0E+00","module":"C3"},{"value":"2,20E+00","module":"C4"},{"value":"-1,00E-02","module":"D"}]},{"parameter":"RWD","unit":"kg","values":[{"value":"5,37E-04","module":"A1-A3"},{"value":"1,12E-06","module":"A5"},{"value":"2,94E-06","module":"C2"},{"value":"0,0E+00","module":"C3"},{"value":"2,60E-06","module":"C4"},{"value":"-9,63E-06","module":"D"}]}],"end_of_life_flow":[{"parameter":"CRU","unit":"kg","values":[{"value":"0,0E+00","module":"A1-A3"},{"value":"0,0E+00","module":"A5"},{"value":"0,0E+00","module":"C2"},{"value":"0,0E+00","module":"C3"},{"value":"0,0E+00","module":"C4"},{"value":"0,0E+00","module":"D"}]},{"parameter":"MFR","unit":"kg","values":[{"value":"1,90E-01","module":"A1-A3"},{"value":"1,17E-01","module":"A5"},{"value":"0,0E+00","module":"C2"},{"value":"0,0E+00","module":"C3"},{"value":"0,0E+00","module":"C4"},{"value":"-3,08E-01","module":"D"}]},{"parameter":"MER","unit":"kg","values":[{"value":"0,0E+00","module":"A1-A3"},{"value":"0,0E+00","module":"A5"},{"value":"0,0E+00","module":"C2"},{"value":"0,0E+00","module":"C3"},{"value":"0,0E+00","module":"C4"},{"value":"0,0E+00","module":"D"}]},{"parameter":"EEE","unit":"MJ","values":[{"value":"3,26E-02","module":"A1-A3"},{"value":"2,28E-01","module":"A5"},{"value":"0,0E+00","module":"C2"},{"value":"0,0E+00","module":"C3"},{"value":"0,0E+00","module":"C4"},{"value":"-2,60E-01","module":"D"}]},{"parameter":"EET","unit":"MJ","values":[{"value":"6,52E-02","module":"A1-A3"},{"value":"4,55E-01","module":"A5"},{"value":"0,0E+00","module":"C2"},{"value":"0,0E+00","module":"C3"},{"value":"0,0E+00","module":"C4"},{"value":"-5,21E-01","module":"D"}]}]}