{"product_name":"Microsit\u00ae10","epd_id":"EPD-BauMineral-168-DE","compliance":["EN 15804+A2","ISO 14025"],"producer_name":"BauMineral GmbH","environmental_impact":[{"parameter":"GWP-total","unit":"kg CO2-eq.","values":[{"value":"0,0E+00","module":"A1"},{"value":"3,48E+01","module":"A2"},{"value":"6,09E+01","module":"A3"},{"value":null,"module":"C1"},{"value":null,"module":"C2"},{"value":null,"module":"C3"},{"value":null,"module":"C4"},{"value":null,"module":"D"}]},{"parameter":"GWP-fossil","unit":"kg CO2-eq.","values":[{"value":"0,0E+00","module":"A1"},{"value":"3,47E+01","module":"A2"},{"value":"5,93E+01","module":"A3"},{"value":null,"module":"C1"},{"value":null,"module":"C2"},{"value":null,"module":"C3"},{"value":null,"module":"C4"},{"value":null,"module":"D"}]},{"parameter":"GWP-biogenic","unit":"kg CO2-eq.","values":[{"value":"0,0E+00","module":"A1"},{"value":"1,60E-02","module":"A2"},{"value":"1,55E+00","module":"A3"},{"value":null,"module":"C1"},{"value":null,"module":"C2"},{"value":null,"module":"C3"},{"value":null,"module":"C4"},{"value":null,"module":"D"}]},{"parameter":"GWP-luluc","unit":"kg CO2-eq.","values":[{"value":"0,0E+00","module":"A1"},{"value":"1,27E-02","module":"A2"},{"value":"7,25E-02","module":"A3"},{"value":null,"module":"C1"},{"value":null,"module":"C2"},{"value":null,"module":"C3"},{"value":null,"module":"C4"},{"value":null,"module":"D"}]},{"parameter":"ODP","unit":"kg CFC 11-equiv.","values":[{"value":"0,0E+00","module":"A1"},{"value":"7,67E-06","module":"A2"},{"value":"2,42E-06","module":"A3"},{"value":null,"module":"C1"},{"value":null,"module":"C2"},{"value":null,"module":"C3"},{"value":null,"module":"C4"},{"value":null,"module":"D"}]},{"parameter":"AP","unit":"mol H+-eq.","values":[{"value":"0,0E+00","module":"A1"},{"value":"2,01E-01","module":"A2"},{"value":"1,64E-01","module":"A3"},{"value":null,"module":"C1"},{"value":null,"module":"C2"},{"value":null,"module":"C3"},{"value":null,"module":"C4"},{"value":null,"module":"D"}]},{"parameter":"POCP","unit":"kg NMVOC-eq.","values":[{"value":"0,0E+00","module":"A1"},{"value":"2,23E-01","module":"A2"},{"value":"8,27E-02","module":"A3"},{"value":null,"module":"C1"},{"value":null,"module":"C2"},{"value":null,"module":"C3"},{"value":null,"module":"C4"},{"value":null,"module":"D"}]},{"parameter":"ADPE","unit":"kg Sb-eq.","values":[{"value":"0,0E+00","module":"A1"},{"value":"8,80E-04","module":"A2"},{"value":"2,33E-04","module":"A3"},{"value":null,"module":"C1"},{"value":null,"module":"C2"},{"value":null,"module":"C3"},{"value":null,"module":"C4"},{"value":null,"module":"D"}]},{"parameter":"ADPF","unit":"MJ","values":[{"value":"0,0E+00","module":"A1"},{"value":"5,24E+02","module":"A2"},{"value":"8,39E+02","module":"A3"},{"value":null,"module":"C1"},{"value":null,"module":"C2"},{"value":null,"module":"C3"},{"value":null,"module":"C4"},{"value":null,"module":"D"}]},{"parameter":"WDP","unit":"m3 world-eq.","values":[{"value":"0,0E+00","module":"A1"},{"value":"1,87E+00","module":"A2"},{"value":"6,11E+00","module":"A3"},{"value":null,"module":"C1"},{"value":null,"module":"C2"},{"value":null,"module":"C3"},{"value":null,"module":"C4"},{"value":null,"module":"D"}]},{"parameter":"EP-freshwater","unit":"kg P-eq.","values":[{"value":"0,0E+00","module":"A1"},{"value":"3,50E-04","module":"A2"},{"value":"8,68E-03","module":"A3"},{"value":null,"module":"C1"},{"value":null,"module":"C2"},{"value":null,"module":"C3"},{"value":null,"module":"C4"},{"value":null,"module":"D"}]},{"parameter":"EP-marine","unit":"kg N-eq.","values":[{"value":"0,0E+00","module":"A1"},{"value":"7,10E-02","module":"A2"},{"value":"2,74E-02","module":"A3"},{"value":null,"module":"C1"},{"value":null,"module":"C2"},{"value":null,"module":"C3"},{"value":null,"module":"C4"},{"value":null,"module":"D"}]},{"parameter":"EP-terrestrial","unit":"mol N-eq.","values":[{"value":"0,0E+00","module":"A1"},{"value":"7,83E-01","module":"A2"},{"value":"4,25E-01","module":"A3"},{"value":null,"module":"C1"},{"value":null,"module":"C2"},{"value":null,"module":"C3"},{"value":null,"module":"C4"},{"value":null,"module":"D"}]}],"additional_environmental_impact":[{"parameter":"PM","unit":"disease incidence","values":[{"value":"0,0E+00","module":"A1"},{"value":"3,12E-06","module":"A2"},{"value":"7,62E-07","module":"A3"},{"value":null,"module":"C1"},{"value":null,"module":"C2"},{"value":null,"module":"C3"},{"value":null,"module":"C4"},{"value":null,"module":"D"}]},{"parameter":"ETP-fw","unit":"CTUe","values":[{"value":"0,0E+00","module":"A1"},{"value":"4,67E+02","module":"A2"},{"value":"5,70E+02","module":"A3"},{"value":null,"module":"C1"},{"value":null,"module":"C2"},{"value":null,"module":"C3"},{"value":null,"module":"C4"},{"value":null,"module":"D"}]},{"parameter":"HTP-c","unit":"CTUh","values":[{"value":"0,0E+00","module":"A1"},{"value":"1,52E-08","module":"A2"},{"value":"1,15E-08","module":"A3"},{"value":null,"module":"C1"},{"value":null,"module":"C2"},{"value":null,"module":"C3"},{"value":null,"module":"C4"},{"value":null,"module":"D"}]},{"parameter":"HTP-nc","unit":"CTUh","values":[{"value":"0,0E+00","module":"A1"},{"value":"5,11E-07","module":"A2"},{"value":"4,48E-07","module":"A3"},{"value":null,"module":"C1"},{"value":null,"module":"C2"},{"value":null,"module":"C3"},{"value":null,"module":"C4"},{"value":null,"module":"D"}]},{"parameter":"SQP","unit":"dimensionless","values":[{"value":"0,0E+00","module":"A1"},{"value":"4,54E+02","module":"A2"},{"value":"5,73E+02","module":"A3"},{"value":null,"module":"C1"},{"value":null,"module":"C2"},{"value":null,"module":"C3"},{"value":null,"module":"C4"},{"value":null,"module":"D"}]},{"parameter":"IRP","unit":"kBq U235-eq.","values":[{"value":"0,0E+00","module":"A1"},{"value":"2,19E+00","module":"A2"},{"value":"2,61E+00","module":"A3"},{"value":null,"module":"C1"},{"value":null,"module":"C2"},{"value":null,"module":"C3"},{"value":null,"module":"C4"},{"value":null,"module":"D"}]}],"resource_use":[{"parameter":"PERE","unit":"MJ","values":[{"value":"0,0E+00","module":"A1"},{"value":"6,56E+00","module":"A2"},{"value":"1,71E+02","module":"A3"},{"value":null,"module":"C1"},{"value":null,"module":"C2"},{"value":null,"module":"C3"},{"value":null,"module":"C4"},{"value":null,"module":"D"}]},{"parameter":"PERM","unit":"MJ","values":[{"value":"0,0E+00","module":"A1"},{"value":"0,0E+00","module":"A2"},{"value":"0,0E+00","module":"A3"},{"value":null,"module":"C1"},{"value":null,"module":"C2"},{"value":null,"module":"C3"},{"value":null,"module":"C4"},{"value":null,"module":"D"}]},{"parameter":"PERT","unit":"MJ","values":[{"value":"0,0E+00","module":"A1"},{"value":"6,56E+00","module":"A2"},{"value":"1,71E+02","module":"A3"},{"value":null,"module":"C1"},{"value":null,"module":"C2"},{"value":null,"module":"C3"},{"value":null,"module":"C4"},{"value":null,"module":"D"}]},{"parameter":"PENRE","unit":"MJ","values":[{"value":"0,0E+00","module":"A1"},{"value":"5,56E+02","module":"A2"},{"value":"8,60E+02","module":"A3"},{"value":null,"module":"C1"},{"value":null,"module":"C2"},{"value":null,"module":"C3"},{"value":null,"module":"C4"},{"value":null,"module":"D"}]},{"parameter":"PENRM","unit":"MJ","values":[{"value":"0,0E+00","module":"A1"},{"value":"0,0E+00","module":"A2"},{"value":"3,98E+01","module":"A3"},{"value":null,"module":"C1"},{"value":null,"module":"C2"},{"value":null,"module":"C3"},{"value":null,"module":"C4"},{"value":null,"module":"D"}]},{"parameter":"PENRT","unit":"MJ","values":[{"value":"0,0E+00","module":"A1"},{"value":"5,56E+02","module":"A2"},{"value":"9,00E+02","module":"A3"},{"value":null,"module":"C1"},{"value":null,"module":"C2"},{"value":null,"module":"C3"},{"value":null,"module":"C4"},{"value":null,"module":"D"}]},{"parameter":"SM","unit":"kg","values":[{"value":"5,36E+03","module":"A1"},{"value":"0,0E+00","module":"A2"},{"value":"0,0E+00","module":"A3"},{"value":null,"module":"C1"},{"value":null,"module":"C2"},{"value":null,"module":"C3"},{"value":null,"module":"C4"},{"value":null,"module":"D"}]},{"parameter":"RSF","unit":"MJ","values":[{"value":"0,0E+00","module":"A1"},{"value":"0,0E+00","module":"A2"},{"value":"0,0E+00","module":"A3"},{"value":null,"module":"C1"},{"value":null,"module":"C2"},{"value":null,"module":"C3"},{"value":null,"module":"C4"},{"value":null,"module":"D"}]},{"parameter":"NRSF","unit":"MJ","values":[{"value":"0,0E+00","module":"A1"},{"value":"0,0E+00","module":"A2"},{"value":"0,0E+00","module":"A3"},{"value":null,"module":"C1"},{"value":null,"module":"C2"},{"value":null,"module":"C3"},{"value":null,"module":"C4"},{"value":null,"module":"D"}]},{"parameter":"FW","unit":"m3","values":[{"value":"0,0E+00","module":"A1"},{"value":"6,38E-02","module":"A2"},{"value":"4,22E-01","module":"A3"},{"value":null,"module":"C1"},{"value":null,"module":"C2"},{"value":null,"module":"C3"},{"value":null,"module":"C4"},{"value":null,"module":"D"}]}],"end_of_life_waste":[{"parameter":"HWD","unit":"kg","values":[{"value":"0,0E+00","module":"A1"},{"value":"1,33E-03","module":"A2"},{"value":"2,83E-04","module":"A3"},{"value":null,"module":"C1"},{"value":null,"module":"C2"},{"value":null,"module":"C3"},{"value":null,"module":"C4"},{"value":null,"module":"D"}]},{"parameter":"NHWD","unit":"kg","values":[{"value":"0,0E+00","module":"A1"},{"value":"3,32E+01","module":"A2"},{"value":"3,41E+00","module":"A3"},{"value":null,"module":"C1"},{"value":null,"module":"C2"},{"value":null,"module":"C3"},{"value":null,"module":"C4"},{"value":null,"module":"D"}]},{"parameter":"RWD","unit":"kg","values":[{"value":"0,0E+00","module":"A1"},{"value":"3,44E-03","module":"A2"},{"value":"3,29E-03","module":"A3"},{"value":null,"module":"C1"},{"value":null,"module":"C2"},{"value":null,"module":"C3"},{"value":null,"module":"C4"},{"value":null,"module":"D"}]}],"end_of_life_flow":[{"parameter":"CRU","unit":"kg","values":[{"value":"0,0E+00","module":"A1"},{"value":"0,0E+00","module":"A2"},{"value":"0,0E+00","module":"A3"},{"value":null,"module":"C1"},{"value":null,"module":"C2"},{"value":null,"module":"C3"},{"value":null,"module":"C4"},{"value":null,"module":"D"}]},{"parameter":"MFR","unit":"kg","values":[{"value":"0,0E+00","module":"A1"},{"value":"0,0E+00","module":"A2"},{"value":"0,0E+00","module":"A3"},{"value":null,"module":"C1"},{"value":null,"module":"C2"},{"value":null,"module":"C3"},{"value":null,"module":"C4"},{"value":null,"module":"D"}]},{"parameter":"MER","unit":"kg","values":[{"value":"0,0E+00","module":"A1"},{"value":"0,0E+00","module":"A2"},{"value":"0,0E+00","module":"A3"},{"value":null,"module":"C1"},{"value":null,"module":"C2"},{"value":null,"module":"C3"},{"value":null,"module":"C4"},{"value":null,"module":"D"}]},{"parameter":"EEE","unit":"MJ","values":[{"value":"0,0E+00","module":"A1"},{"value":"0,0E+00","module":"A2"},{"value":"0,0E+00","module":"A3"},{"value":null,"module":"C1"},{"value":null,"module":"C2"},{"value":null,"module":"C3"},{"value":null,"module":"C4"},{"value":null,"module":"D"}]},{"parameter":"EET","unit":"MJ","values":[{"value":"0,0E+00","module":"A1"},{"value":"0,0E+00","module":"A2"},{"value":"0,0E+00","module":"A3"},{"value":null,"module":"C1"},{"value":null,"module":"C2"},{"value":null,"module":"C3"},{"value":null,"module":"C4"},{"value":null,"module":"D"}]}]}