{"product_name":"Mikropor\u00f6se Calciumsilikat-W\u00e4rmed\u00e4mmstoffe","epd_id":"EPD-CAL-20240411-IBC1-DE","compliance":["DIN EN 15804+A2","ISO 14025"],"producer_name":"Silca Service- und Vertriebsgesellschaft f\u00fcr D\u00e4mmstoffe mbH","environmental_impact":[{"parameter":"GWP-total","unit":"kg CO2-eq.","values":[{"value":"1,40E+03","module":"A1-A3"},{"value":"4,74E+01","module":"A5"},{"value":"3,60E+00","module":"C1"},{"value":"9,51E+00","module":"C2"},{"value":"0,0E+00","module":"C3"},{"value":"5,66E+01","module":"C4"},{"value":"-8,03E+00","module":"D"}]},{"parameter":"GWP-fossil","unit":"kg CO2-eq.","values":[{"value":"1,46E+03","module":"A1-A3"},{"value":"4,29E+01","module":"A5"},{"value":"3,60E+00","module":"C1"},{"value":"9,50E+00","module":"C2"},{"value":"0,0E+00","module":"C3"},{"value":"5,89E+00","module":"C4"},{"value":"-7,65E+00","module":"D"}]},{"parameter":"GWP-biogenic","unit":"kg CO2-eq.","values":[{"value":"-5,52E+01","module":"A1-A3"},{"value":"4,51E+00","module":"A5"},{"value":"3,93E-04","module":"C1"},{"value":"6,58E-03","module":"C2"},{"value":"0,0E+00","module":"C3"},{"value":"5,07E+01","module":"C4"},{"value":"-3,79E-01","module":"D"}]},{"parameter":"GWP-luluc","unit":"kg CO2-eq.","values":[{"value":"2,84E-01","module":"A1-A3"},{"value":"5,80E-03","module":"A5"},{"value":"3,12E-04","module":"C1"},{"value":"3,15E-03","module":"C2"},{"value":"0,0E+00","module":"C3"},{"value":"9,39E-04","module":"C4"},{"value":"-7,30E-03","module":"D"}]},{"parameter":"ODP","unit":"kg CFC11-eq.","values":[{"value":"3,54E-05","module":"A1-A3"},{"value":"7,20E-07","module":"A5"},{"value":"5,50E-08","module":"C1"},{"value":"1,89E-07","module":"C2"},{"value":"0,0E+00","module":"C3"},{"value":"2,20E-07","module":"C4"},{"value":"-2,19E-07","module":"D"}]},{"parameter":"AP","unit":"mol H^(+)-eq.","values":[{"value":"2,84E+00","module":"A1-A3"},{"value":"5,97E-02","module":"A5"},{"value":"3,25E-02","module":"C1"},{"value":"1,98E-02","module":"C2"},{"value":"0,0E+00","module":"C3"},{"value":"3,67E-02","module":"C4"},{"value":"-9,81E-03","module":"D"}]},{"parameter":"POCP","unit":"kg NMVOC-eq.","values":[{"value":"3,42E+00","module":"A1-A3"},{"value":"7,28E-02","module":"A5"},{"value":"4,92E-02","module":"C1"},{"value":"3,29E-02","module":"C2"},{"value":"0,0E+00","module":"C3"},{"value":"6,92E-02","module":"C4"},{"value":"-1,26E-02","module":"D"}]},{"parameter":"ADPE","unit":"kg Sb-eq.","values":[{"value":"1,69E-03","module":"A1-A3"},{"value":"3,49E-05","module":"A5"},{"value":"1,28E-06","module":"C1"},{"value":"3,09E-05","module":"C2"},{"value":"0,0E+00","module":"C3"},{"value":"7,39E-06","module":"C4"},{"value":"-7,64E-06","module":"D"}]},{"parameter":"ADPF","unit":"MJ","values":[{"value":"1,84E+04","module":"A1-A3"},{"value":"3,77E+02","module":"A5"},{"value":"4,71E+01","module":"C1"},{"value":"1,34E+02","module":"C2"},{"value":"0,0E+00","module":"C3"},{"value":"1,47E+02","module":"C4"},{"value":"-1,21E+02","module":"D"}]},{"parameter":"WDP","unit":"m^3 Welt-eq. entzogen","values":[{"value":"2,66E+02","module":"A1-A3"},{"value":"5,39E+00","module":"A5"},{"value":"1,02E-01","module":"C1"},{"value":"5,55E-01","module":"C2"},{"value":"0,0E+00","module":"C3"},{"value":"5,07E-01","module":"C4"},{"value":"-2,16E-01","module":"D"}]},{"parameter":"EP-freshwater","unit":"kg P-eq.","values":[{"value":"3,49E-02","module":"A1-A3"},{"value":"7,01E-04","module":"A5"},{"value":"1,27E-05","module":"C1"},{"value":"7,41E-05","module":"C2"},{"value":"0,0E+00","module":"C3"},{"value":"3,32E-05","module":"C4"},{"value":"-4,99E-04","module":"D"}]},{"parameter":"EP-marine","unit":"kg N-eq.","values":[{"value":"8,10E-01","module":"A1-A3"},{"value":"1,75E-02","module":"A5"},{"value":"1,50E-02","module":"C1"},{"value":"4,63E-03","module":"C2"},{"value":"0,0E+00","module":"C3"},{"value":"1,56E-02","module":"C4"},{"value":"-2,39E-03","module":"D"}]},{"parameter":"EP-terrestrial","unit":"mol N-eq.","values":[{"value":"8,26E+00","module":"A1-A3"},{"value":"1,79E-01","module":"A5"},{"value":"1,65E-01","module":"C1"},{"value":"5,13E-02","module":"C2"},{"value":"0,0E+00","module":"C3"},{"value":"1,71E-01","module":"C4"},{"value":"-2,68E-02","module":"D"}]}],"additional_environmental_impact":[{"parameter":"PM","unit":"Krankheitsf\u00e4lle","values":[{"value":"2,32E-05","module":"A1-A3"},{"value":"5,06E-07","module":"A5"},{"value":"8,36E-06","module":"C1"},{"value":"6,96E-07","module":"C2"},{"value":"0,0E+00","module":"C3"},{"value":"9,26E-07","module":"C4"},{"value":"-4,67E-08","module":"D"}]},{"parameter":"ETP-fw","unit":"CTUe","values":[{"value":"3,49E-02","module":"A1-A3"},{"value":"7,01E-04","module":"A5"},{"value":"1,27E-05","module":"C1"},{"value":"7,41E-05","module":"C2"},{"value":"0,0E+00","module":"C3"},{"value":"3,32E-05","module":"C4"},{"value":"-4,99E-04","module":"D"}]},{"parameter":"HTP-c","unit":"CTUh","values":[{"value":"2,31E-06","module":"A1-A3"},{"value":"5,00E-08","module":"A5"},{"value":"1,41E-08","module":"C1"},{"value":"6,74E-08","module":"C2"},{"value":"0,0E+00","module":"C3"},{"value":"2,48E-08","module":"C4"},{"value":"-1,23E-08","module":"D"}]},{"parameter":"HTP-nc","unit":"CTUh","values":[{"value":"7,58E-06","module":"A1-A3"},{"value":"1,71E-07","module":"A5"},{"value":"5,82E-09","module":"C1"},{"value":"8,39E-08","module":"C2"},{"value":"0,0E+00","module":"C3"},{"value":"2,16E-08","module":"C4"},{"value":"-2,54E-08","module":"D"}]},{"parameter":"SQP","unit":"SQP","values":[{"value":"1,24E+04","module":"A1-A3"},{"value":"2,56E+02","module":"A5"},{"value":"3,31E+00","module":"C1"},{"value":"8,07E+01","module":"C2"},{"value":"0,0E+00","module":"C3"},{"value":"2,97E+02","module":"C4"},{"value":"-9,82E+00","module":"D"}]}],"resource_use":[{"parameter":"PERE","unit":"MJ","values":[{"value":"1,05E+03","module":"A1-A3"},{"value":"2,12E+01","module":"A5"},{"value":"2,85E-01","module":"C1"},{"value":"2,26E+00","module":"C2"},{"value":"0,0E+00","module":"C3"},{"value":"2,92E+00","module":"C4"},{"value":"-1,33E+01","module":"D"}]},{"parameter":"PERM","unit":"MJ","values":[{"value":"5,78E+02","module":"A1-A3"},{"value":"1,16E+01","module":"A5"},{"value":"0,0E+00","module":"C1"},{"value":"0,0E+00","module":"C2"},{"value":"0,0E+00","module":"C3"},{"value":"0,0E+00","module":"C4"},{"value":"0,0E+00","module":"D"}]},{"parameter":"PERT","unit":"MJ","values":[{"value":"1,63E+03","module":"A1-A3"},{"value":"3,27E+01","module":"A5"},{"value":"2,85E-01","module":"C1"},{"value":"2,26E+00","module":"C2"},{"value":"0,0E+00","module":"C3"},{"value":"2,92E+00","module":"C4"},{"value":"-1,33E+01","module":"D"}]},{"parameter":"PENRE","unit":"MJ","values":[{"value":"4,68E+03","module":"A1-A3"},{"value":"2,91E+02","module":"A5"},{"value":"1,91E+00","module":"C1"},{"value":"1,12E+01","module":"C2"},{"value":"0,0E+00","module":"C3"},{"value":"5,66E+00","module":"C4"},{"value":"-4,19E+01","module":"D"}]},{"parameter":"PENRM","unit":"MJ","values":[{"value":"1,93E+02","module":"A1-A3"},{"value":"-1,93E+02","module":"A5"},{"value":"0,0E+00","module":"C1"},{"value":"0,0E+00","module":"C2"},{"value":"0,0E+00","module":"C3"},{"value":"0,0E+00","module":"C4"},{"value":"0,0E+00","module":"D"}]},{"parameter":"PENRT","unit":"MJ","values":[{"value":"4,88E+03","module":"A1-A3"},{"value":"9,81E+01","module":"A5"},{"value":"1,91E+00","module":"C1"},{"value":"1,12E+01","module":"C2"},{"value":"0,0E+00","module":"C3"},{"value":"5,66E+00","module":"C4"},{"value":"-4,19E+01","module":"D"}]},{"parameter":"SM","unit":"kg","values":[{"value":"3,17E+02","module":"A1-A3"},{"value":"6,34E+00","module":"A5"},{"value":"0,0E+00","module":"C1"},{"value":"0,0E+00","module":"C2"},{"value":"0,0E+00","module":"C3"},{"value":"0,0E+00","module":"C4"},{"value":"0,0E+00","module":"D"}]},{"parameter":"RSF","unit":"MJ","values":[{"value":"0,0E+00","module":"A1-A3"},{"value":"0,0E+00","module":"A5"},{"value":"0,0E+00","module":"C1"},{"value":"0,0E+00","module":"C2"},{"value":"0,0E+00","module":"C3"},{"value":"0,0E+00","module":"C4"},{"value":"0,0E+00","module":"D"}]},{"parameter":"NRSF","unit":"MJ","values":[{"value":"0,0E+00","module":"A1-A3"},{"value":"0,0E+00","module":"A5"},{"value":"0,0E+00","module":"C1"},{"value":"0,0E+00","module":"C2"},{"value":"0,0E+00","module":"C3"},{"value":"0,0E+00","module":"C4"},{"value":"0,0E+00","module":"D"}]},{"parameter":"FW","unit":"m^3","values":[{"value":"0,0E+00","module":"A1-A3"},{"value":"0,0E+00","module":"A5"},{"value":"0,0E+00","module":"C1"},{"value":"0,0E+00","module":"C2"},{"value":"0,0E+00","module":"C3"},{"value":"0,0E+00","module":"C4"},{"value":"0,0E+00","module":"D"}]}],"end_of_life_waste":[{"parameter":"HWD","unit":"kg","values":[{"value":"9,75E-02","module":"A1-A3"},{"value":"2,01E-03","module":"A5"},{"value":"3,26E-04","module":"C1"},{"value":"9,00E-04","module":"C2"},{"value":"0,0E+00","module":"C3"},{"value":"8,73E-04","module":"C4"},{"value":"-3,93E-04","module":"D"}]},{"parameter":"NHWD","unit":"kg","values":[{"value":"1,24E+02","module":"A1-A3"},{"value":"2,28E+01","module":"A5"},{"value":"2,90E-02","module":"C1"},{"value":"6,45E+00","module":"C2"},{"value":"0,0E+00","module":"C3"},{"value":"9,99E+02","module":"C4"},{"value":"-2,50E-01","module":"D"}]},{"parameter":"RWD","unit":"kg","values":[{"value":"2,80E-02","module":"A1-A3"},{"value":"5,65E-04","module":"A5"},{"value":"8,65E-06","module":"C1"},{"value":"7,49E-05","module":"C2"},{"value":"0,0E+00","module":"C3"},{"value":"5,22E-05","module":"C4"},{"value":"-4,55E-04","module":"D"}]}],"end_of_life_flow":[{"parameter":"CRU","unit":"kg","values":[{"value":"0,0E+00","module":"A1-A3"},{"value":"0,0E+00","module":"A5"},{"value":"0,0E+00","module":"C1"},{"value":"0,0E+00","module":"C2"},{"value":"0,0E+00","module":"C3"},{"value":"0,0E+00","module":"C4"},{"value":"0,0E+00","module":"D"}]},{"parameter":"MFR","unit":"kg","values":[{"value":"0,0E+00","module":"A1-A3"},{"value":"3,00E+00","module":"A5"},{"value":"0,0E+00","module":"C1"},{"value":"0,0E+00","module":"C2"},{"value":"0,0E+00","module":"C3"},{"value":"0,0E+00","module":"C4"},{"value":"0,0E+00","module":"D"}]},{"parameter":"MER","unit":"kg","values":[{"value":"0,0E+00","module":"A1-A3"},{"value":"0,0E+00","module":"A5"},{"value":"0,0E+00","module":"C1"},{"value":"0,0E+00","module":"C2"},{"value":"0,0E+00","module":"C3"},{"value":"0,0E+00","module":"C4"},{"value":"0,0E+00","module":"D"}]},{"parameter":"EEE","unit":"MJ","values":[{"value":"0,0E+00","module":"A1-A3"},{"value":"2,91E+01","module":"A5"},{"value":"0,0E+00","module":"C1"},{"value":"0,0E+00","module":"C2"},{"value":"0,0E+00","module":"C3"},{"value":"0,0E+00","module":"C4"},{"value":"0,0E+00","module":"D"}]},{"parameter":"EET","unit":"MJ","values":[{"value":"0,0E+00","module":"A1-A3"},{"value":"5,57E+01","module":"A5"},{"value":"0,0E+00","module":"C1"},{"value":"0,0E+00","module":"C2"},{"value":"0,0E+00","module":"C3"},{"value":"0,0E+00","module":"C4"},{"value":"0,0E+00","module":"D"}]}]}