{"product_name":"Mineralguss-Badewannen und -Waschbecken (DuroCast\u00ae Plus / UltraResist)","epd_id":"EPD-DUR-20230210-IBC1-DE","compliance":["DIN EN 15804+A2","ISO 14025"],"producer_name":"DURAVIT AG","environmental_impact":[{"parameter":"GWP-total","unit":"kg CO2-eq.","values":[{"value":"6,24E+01","module":"A1"},{"value":"2,86E+00","module":"A2"},{"value":"2,57E+01","module":"A3"},{"value":"0,0E+00","module":"C1"},{"value":"3,49E+00","module":"C2"},{"value":"5,10E-03","module":"C3"},{"value":"1,49E-01","module":"C4"},{"value":"0,0E+00","module":"D"}]},{"parameter":"GWP-fossil","unit":"kg CO2-eq.","values":[{"value":"6,19E+01","module":"A1"},{"value":"2,85E+00","module":"A2"},{"value":"2,66E+01","module":"A3"},{"value":"0,0E+00","module":"C1"},{"value":"3,48E+00","module":"C2"},{"value":"5,06E-03","module":"C3"},{"value":"1,48E-01","module":"C4"},{"value":"0,0E+00","module":"D"}]},{"parameter":"GWP-biogenic","unit":"kg CO2-eq.","values":[{"value":"4,45E-01","module":"A1"},{"value":"7,51E-03","module":"A2"},{"value":"-9,54E-01","module":"A3"},{"value":"0,0E+00","module":"C1"},{"value":"3,52E-03","module":"C2"},{"value":"3,66E-05","module":"C3"},{"value":"2,19E+00","module":"C4"},{"value":"0,0E+00","module":"D"}]},{"parameter":"GWP-luluc","unit":"kg CO2-eq.","values":[{"value":"3,44E-02","module":"A1"},{"value":"1,18E-03","module":"A2"},{"value":"4,43E-02","module":"A3"},{"value":"0,0E+00","module":"C1"},{"value":"3,07E-04","module":"C2"},{"value":"9,28E-06","module":"C3"},{"value":"1,40E-04","module":"C4"},{"value":"0,0E+00","module":"D"}]},{"parameter":"ODP","unit":"kg CFC11-eq.","values":[{"value":"9,14E-06","module":"A1"},{"value":"6,67E-07","module":"A2"},{"value":"4,00E-06","module":"A3"},{"value":"0,0E+00","module":"C1"},{"value":"7,54E-07","module":"C2"},{"value":"1,67E-10","module":"C3"},{"value":"6,00E-08","module":"C4"},{"value":"0,0E+00","module":"D"}]},{"parameter":"AP","unit":"mol H^(+)-eq.","values":[{"value":"2,67E-01","module":"A1"},{"value":"1,78E-02","module":"A2"},{"value":"7,80E-02","module":"A3"},{"value":"0,0E+00","module":"C1"},{"value":"2,11E-02","module":"C2"},{"value":"2,50E-05","module":"C3"},{"value":"1,40E-03","module":"C4"},{"value":"0,0E+00","module":"D"}]},{"parameter":"POCP","unit":"kg NMVOC-eq.","values":[{"value":"1,89E-01","module":"A1"},{"value":"1,93E-02","module":"A2"},{"value":"7,44E-02","module":"A3"},{"value":"0,0E+00","module":"C1"},{"value":"3,48E-02","module":"C2"},{"value":"1,29E-05","module":"C3"},{"value":"1,55E-03","module":"C4"},{"value":"0,0E+00","module":"D"}]},{"parameter":"ADPE","unit":"kg Sb-eq.","values":[{"value":"4,99E-04","module":"A1"},{"value":"9,44E-06","module":"A2"},{"value":"7,14E-05","module":"A3"},{"value":"0,0E+00","module":"C1"},{"value":"2,96E-06","module":"C2"},{"value":"6,58E-09","module":"C3"},{"value":"3,38E-07","module":"C4"},{"value":"0,0E+00","module":"D"}]},{"parameter":"ADPF","unit":"MJ","values":[{"value":"1,40E+03","module":"A1"},{"value":"4,38E+01","module":"A2"},{"value":"2,24E+02","module":"A3"},{"value":"0,0E+00","module":"C1"},{"value":"4,60E+01","module":"C2"},{"value":"6,60E-02","module":"C3"},{"value":"4,15E+00","module":"C4"},{"value":"0,0E+00","module":"D"}]},{"parameter":"WDP","unit":"m^3 Welt-eq. entzogen","values":[{"value":"2,29E+01","module":"A1"},{"value":"1,38E-01","module":"A2"},{"value":"4,87E+00","module":"A3"},{"value":"0,0E+00","module":"C1"},{"value":"2,22E-02","module":"C2"},{"value":"7,91E-04","module":"C3"},{"value":"1,86E-01","module":"C4"},{"value":"0,0E+00","module":"D"}]},{"parameter":"EP-freshwater","unit":"kg P-eq.","values":[{"value":"1,56E-02","module":"A1"},{"value":"1,90E-04","module":"A2"},{"value":"6,68E-03","module":"A3"},{"value":"0,0E+00","module":"C1"},{"value":"5,19E-05","module":"C2"},{"value":"2,37E-06","module":"C3"},{"value":"1,36E-05","module":"C4"},{"value":"0,0E+00","module":"D"}]},{"parameter":"EP-marine","unit":"kg N-eq.","values":[{"value":"4,84E-02","module":"A1"},{"value":"6,20E-03","module":"A2"},{"value":"3,41E-02","module":"A3"},{"value":"0,0E+00","module":"C1"},{"value":"9,03E-03","module":"C2"},{"value":"4,77E-06","module":"C3"},{"value":"4,85E-04","module":"C4"},{"value":"0,0E+00","module":"D"}]},{"parameter":"EP-terrestrial","unit":"mol N-eq.","values":[{"value":"5,14E-01","module":"A1"},{"value":"6,79E-02","module":"A2"},{"value":"2,56E-01","module":"A3"},{"value":"0,0E+00","module":"C1"},{"value":"9,91E-02","module":"C2"},{"value":"4,77E-05","module":"C3"},{"value":"5,31E-03","module":"C4"},{"value":"0,0E+00","module":"D"}]}],"additional_environmental_impact":[{"parameter":"PM","unit":"Krankheitsf\u00e4lle","values":[{"value":"2,23E-06","module":"A1"},{"value":"2,54E-07","module":"A2"},{"value":"1,19E-06","module":"A3"},{"value":"0,0E+00","module":"C1"},{"value":"4,74E-07","module":"C2"},{"value":"1,82E-10","module":"C3"},{"value":"2,73E-08","module":"C4"},{"value":"0,0E+00","module":"D"}]},{"parameter":"ETP-fw","unit":"CTUe","values":[{"value":"1,57E+03","module":"A1"},{"value":"3,45E+01","module":"A2"},{"value":"4,27E+02","module":"A3"},{"value":"0,0E+00","module":"C1"},{"value":"2,50E+01","module":"C2"},{"value":"8,97E-02","module":"C3"},{"value":"2,62E+00","module":"C4"},{"value":"0,0E+00","module":"D"}]},{"parameter":"HTP-c","unit":"CTUh","values":[{"value":"1,05E-07","module":"A1"},{"value":"1,39E-09","module":"A2"},{"value":"1,48E-08","module":"A3"},{"value":"0,0E+00","module":"C1"},{"value":"4,37E-10","module":"C2"},{"value":"1,13E-12","module":"C3"},{"value":"6,64E-11","module":"C4"},{"value":"0,0E+00","module":"D"}]},{"parameter":"HTP-nc","unit":"CTUh","values":[{"value":"1,92E-06","module":"A1"},{"value":"3,95E-08","module":"A2"},{"value":"2,03E-07","module":"A3"},{"value":"0,0E+00","module":"C1"},{"value":"1,77E-08","module":"C2"},{"value":"4,33E-11","module":"C3"},{"value":"1,72E-09","module":"C4"},{"value":"0,0E+00","module":"D"}]},{"parameter":"SQP","unit":"SQP","values":[{"value":"2,01E+02","module":"A1"},{"value":"3,68E+01","module":"A2"},{"value":"3,45E+02","module":"A3"},{"value":"0,0E+00","module":"C1"},{"value":"8,25E+00","module":"C2"},{"value":"9,72E-03","module":"C3"},{"value":"8,70E+00","module":"C4"},{"value":"0,0E+00","module":"D"}]}],"resource_use":[{"parameter":"PERE","unit":"MJ","values":[{"value":"5,56E+01","module":"A1"},{"value":"7,45E-01","module":"A2"},{"value":"6,89E+01","module":"A3"},{"value":"0,0E+00","module":"C1"},{"value":"2,90E-01","module":"C2"},{"value":"8,42E-03","module":"C3"},{"value":"4,36E-02","module":"C4"},{"value":"0,0E+00","module":"D"}]},{"parameter":"PERM","unit":"MJ","values":[{"value":"0,0E+00","module":"A1"},{"value":"0,0E+00","module":"A2"},{"value":"4,36E+01","module":"A3"},{"value":"0,0E+00","module":"C1"},{"value":"0,0E+00","module":"C2"},{"value":"0,0E+00","module":"C3"},{"value":"0,0E+00","module":"C4"},{"value":"0,0E+00","module":"D"}]},{"parameter":"PERT","unit":"MJ","values":[{"value":"5,56E+01","module":"A1"},{"value":"7,45E-01","module":"A2"},{"value":"1,12E+02","module":"A3"},{"value":"0,0E+00","module":"C1"},{"value":"2,90E-01","module":"C2"},{"value":"8,42E-03","module":"C3"},{"value":"4,36E-02","module":"C4"},{"value":"0,0E+00","module":"D"}]},{"parameter":"PENRE","unit":"MJ","values":[{"value":"1,35E+03","module":"A1"},{"value":"4,38E+01","module":"A2"},{"value":"2,20E+02","module":"A3"},{"value":"0,0E+00","module":"C1"},{"value":"4,60E+01","module":"C2"},{"value":"6,60E-02","module":"C3"},{"value":"4,15E+00","module":"C4"},{"value":"0,0E+00","module":"D"}]},{"parameter":"PENRM","unit":"MJ","values":[{"value":"5,73E+01","module":"A1"},{"value":"0,0E+00","module":"A2"},{"value":"3,99E+00","module":"A3"},{"value":"0,0E+00","module":"C1"},{"value":"0,0E+00","module":"C2"},{"value":"0,0E+00","module":"C3"},{"value":"0,0E+00","module":"C4"},{"value":"0,0E+00","module":"D"}]},{"parameter":"PENRT","unit":"MJ","values":[{"value":"1,40E+03","module":"A1"},{"value":"4,38E+01","module":"A2"},{"value":"2,24E+02","module":"A3"},{"value":"0,0E+00","module":"C1"},{"value":"4,60E+01","module":"C2"},{"value":"6,60E-02","module":"C3"},{"value":"4,15E+00","module":"C4"},{"value":"0,0E+00","module":"D"}]},{"parameter":"SM","unit":"kg","values":[{"value":"0,0E+00","module":"A1"},{"value":"0,0E+00","module":"A2"},{"value":"0,0E+00","module":"A3"},{"value":"0,0E+00","module":"C1"},{"value":"0,0E+00","module":"C2"},{"value":"0,0E+00","module":"C3"},{"value":"0,0E+00","module":"C4"},{"value":"0,0E+00","module":"D"}]},{"parameter":"RSF","unit":"MJ","values":[{"value":"0,0E+00","module":"A1"},{"value":"0,0E+00","module":"A2"},{"value":"0,0E+00","module":"A3"},{"value":"0,0E+00","module":"C1"},{"value":"0,0E+00","module":"C2"},{"value":"0,0E+00","module":"C3"},{"value":"0,0E+00","module":"C4"},{"value":"0,0E+00","module":"D"}]},{"parameter":"NRSF","unit":"MJ","values":[{"value":"0,0E+00","module":"A1"},{"value":"0,0E+00","module":"A2"},{"value":"0,0E+00","module":"A3"},{"value":"0,0E+00","module":"C1"},{"value":"0,0E+00","module":"C2"},{"value":"0,0E+00","module":"C3"},{"value":"0,0E+00","module":"C4"},{"value":"0,0E+00","module":"D"}]},{"parameter":"FW","unit":"m^3","values":[{"value":"6,24E-01","module":"A1"},{"value":"4,82E-03","module":"A2"},{"value":"1,55E-01","module":"A3"},{"value":"0,0E+00","module":"C1"},{"value":"5,42E-03","module":"C2"},{"value":"2,92E-05","module":"C3"},{"value":"4,41E-03","module":"C4"},{"value":"0,0E+00","module":"D"}]}],"end_of_life_waste":[{"parameter":"HWD","unit":"kg","values":[{"value":"1,09E-03","module":"A1"},{"value":"1,10E-04","module":"A2"},{"value":"3,57E-04","module":"A3"},{"value":"0,0E+00","module":"C1"},{"value":"1,56E-05","module":"C2"},{"value":"2,30E-08","module":"C3"},{"value":"6,27E-06","module":"C4"},{"value":"0,0E+00","module":"D"}]},{"parameter":"NHWD","unit":"kg","values":[{"value":"1,16E+01","module":"A1"},{"value":"2,87E+00","module":"A2"},{"value":"2,88E+01","module":"A3"},{"value":"0,0E+00","module":"C1"},{"value":"2,41E-01","module":"C2"},{"value":"3,44E-04","module":"C3"},{"value":"2,82E+01","module":"C4"},{"value":"0,0E+00","module":"D"}]},{"parameter":"RWD","unit":"kg","values":[{"value":"4,48E-03","module":"A1"},{"value":"2,95E-04","module":"A2"},{"value":"1,01E-03","module":"A3"},{"value":"0,0E+00","module":"C1"},{"value":"3,23E-04","module":"C2"},{"value":"2,05E-07","module":"C3"},{"value":"2,72E-05","module":"C4"},{"value":"0,0E+00","module":"D"}]}],"end_of_life_flow":[{"parameter":"CRU","unit":"kg","values":[{"value":"0,0E+00","module":"A1"},{"value":"0,0E+00","module":"A2"},{"value":"0,0E+00","module":"A3"},{"value":"0,0E+00","module":"C1"},{"value":"0,0E+00","module":"C2"},{"value":"0,0E+00","module":"C3"},{"value":"0,0E+00","module":"C4"},{"value":"0,0E+00","module":"D"}]},{"parameter":"MFR","unit":"kg","values":[{"value":"0,0E+00","module":"A1"},{"value":"0,0E+00","module":"A2"},{"value":"6,99E+00","module":"A3"},{"value":"0,0E+00","module":"C1"},{"value":"0,0E+00","module":"C2"},{"value":"0,0E+00","module":"C3"},{"value":"0,0E+00","module":"C4"},{"value":"0,0E+00","module":"D"}]},{"parameter":"MER","unit":"kg","values":[{"value":"0,0E+00","module":"A1"},{"value":"0,0E+00","module":"A2"},{"value":"0,0E+00","module":"A3"},{"value":"0,0E+00","module":"C1"},{"value":"0,0E+00","module":"C2"},{"value":"0,0E+00","module":"C3"},{"value":"0,0E+00","module":"C4"},{"value":"0,0E+00","module":"D"}]},{"parameter":"EEE","unit":"MJ","values":[{"value":"0,0E+00","module":"A1"},{"value":"0,0E+00","module":"A2"},{"value":"0,0E+00","module":"A3"},{"value":"0,0E+00","module":"C1"},{"value":"0,0E+00","module":"C2"},{"value":"0,0E+00","module":"C3"},{"value":"0,0E+00","module":"C4"},{"value":"0,0E+00","module":"D"}]},{"parameter":"EET","unit":"MJ","values":[{"value":"0,0E+00","module":"A1"},{"value":"0,0E+00","module":"A2"},{"value":"0,0E+00","module":"A3"},{"value":"0,0E+00","module":"C1"},{"value":"0,0E+00","module":"C2"},{"value":"0,0E+00","module":"C3"},{"value":"0,0E+00","module":"C4"},{"value":"0,0E+00","module":"D"}]}]}