{"product_name":"MIR KIT-600 G2 2500 HF FR/PC IP66/67","epd_id":"NEPD-8815-8479","compliance":["EN 15804+A2","ISO 14025","ISO 21930"],"producer_name":"Glamox AS","environmental_impact":[{"parameter":"GWP-total","unit":"kg CO2-eq.","values":[{"value":"2,40E+01","module":"A1"},{"value":"2,65E-01","module":"A2"},{"value":"1,23E-01","module":"A3"},{"value":"3,01E-01","module":"A4"},{"value":"5,66E-01","module":"A5"},{"value":"2,10E+02","module":"B6"},{"value":"0,0E+00","module":"C1"},{"value":"9,06E-02","module":"C2"},{"value":"9,20E-01","module":"C3"},{"value":"7,49E-02","module":"C4"},{"value":"-2,84E+00","module":"D"}]},{"parameter":"GWP-fossil","unit":"kg CO2-eq.","values":[{"value":"2,42E+01","module":"A1"},{"value":"2,65E-01","module":"A2"},{"value":"1,16E-01","module":"A3"},{"value":"3,00E-01","module":"A4"},{"value":"6,11E-03","module":"A5"},{"value":"1,96E+02","module":"B6"},{"value":"0,0E+00","module":"C1"},{"value":"9,05E-02","module":"C2"},{"value":"9,19E-01","module":"C3"},{"value":"7,45E-02","module":"C4"},{"value":"-2,84E+00","module":"D"}]},{"parameter":"GWP-biogenic","unit":"kg CO2-eq.","values":[{"value":"-2,64E-01","module":"A1"},{"value":"1,09E-04","module":"A2"},{"value":"6,51E-03","module":"A3"},{"value":"1,24E-04","module":"A4"},{"value":"5,59E-01","module":"A5"},{"value":"3,57E+00","module":"B6"},{"value":"0,0E+00","module":"C1"},{"value":"3,75E-05","module":"C2"},{"value":"4,84E-04","module":"C3"},{"value":"1,75E-04","module":"C4"},{"value":"-4,29E-03","module":"D"}]},{"parameter":"GWP-luluc","unit":"kg CO2-eq.","values":[{"value":"3,29E-02","module":"A1"},{"value":"9,44E-05","module":"A2"},{"value":"3,29E-04","module":"A3"},{"value":"1,07E-04","module":"A4"},{"value":"1,82E-06","module":"A5"},{"value":"1,07E+01","module":"B6"},{"value":"0,0E+00","module":"C1"},{"value":"3,22E-05","module":"C2"},{"value":"1,74E-04","module":"C3"},{"value":"1,83E-04","module":"C4"},{"value":"-4,15E-03","module":"D"}]},{"parameter":"ODP","unit":"kg CFC 11-eq.","values":[{"value":"1,38E-06","module":"A1"},{"value":"5,99E-08","module":"A2"},{"value":"8,13E-09","module":"A3"},{"value":"6,80E-08","module":"A4"},{"value":"1,17E-09","module":"A5"},{"value":"2,12E-05","module":"B6"},{"value":"0,0E+00","module":"C1"},{"value":"2,05E-08","module":"C2"},{"value":"6,78E-09","module":"C3"},{"value":"4,49E-09","module":"C4"},{"value":"-3,93E-03","module":"D"}]},{"parameter":"AP","unit":"mol H+-eq.","values":[{"value":"1,60E-01","module":"A1"},{"value":"7,83E-04","module":"A2"},{"value":"7,41E-04","module":"A3"},{"value":"8,63E-04","module":"A4"},{"value":"2,62E-05","module":"A5"},{"value":"9,02E-01","module":"B6"},{"value":"0,0E+00","module":"C1"},{"value":"2,60E-04","module":"C2"},{"value":"4,60E-04","module":"C3"},{"value":"1,92E-04","module":"C4"},{"value":"-8,76E-02","module":"D"}]},{"parameter":"POCP","unit":"kg NMVOC-eq.","values":[{"value":"9,11E-02","module":"A1"},{"value":"6,60E-04","module":"A2"},{"value":"4,37E-04","module":"A3"},{"value":"7,32E-04","module":"A4"},{"value":"2,71E-05","module":"A5"},{"value":"4,48E-01","module":"B6"},{"value":"0,0E+00","module":"C1"},{"value":"2,21E-04","module":"C2"},{"value":"3,78E-04","module":"C3"},{"value":"2,16E-04","module":"C4"},{"value":"-2,42E-02","module":"D"}]},{"parameter":"ADPE","unit":"kg Sb-eq.","values":[{"value":"4,22E-03","module":"A1"},{"value":"7,29E-06","module":"A2"},{"value":"5,64E-06","module":"A3"},{"value":"8,29E-06","module":"A4"},{"value":"1,34E-07","module":"A5"},{"value":"3,04E-03","module":"B6"},{"value":"0,0E+00","module":"C1"},{"value":"2,50E-06","module":"C2"},{"value":"6,10E-07","module":"C3"},{"value":"2,10E-07","module":"C4"},{"value":"-1,64E-03","module":"D"}]},{"parameter":"ADPF","unit":"MJ","values":[{"value":"3,07E+02","module":"A1"},{"value":"4,00E+00","module":"A2"},{"value":"1,20E+00","module":"A3"},{"value":"4,54E+00","module":"A4"},{"value":"7,77E-02","module":"A5"},{"value":"5,28E+03","module":"B6"},{"value":"0,0E+00","module":"C1"},{"value":"1,37E+00","module":"C2"},{"value":"8,08E-01","module":"C3"},{"value":"5,03E-01","module":"C4"},{"value":"-2,88E+01","module":"D"}]},{"parameter":"WDP","unit":"m3 world-eq.","values":[{"value":"8,16E+02","module":"A1"},{"value":"3,86E+00","module":"A2"},{"value":"1,73E+02","module":"A3"},{"value":"4,39E+00","module":"A4"},{"value":"1,06E-01","module":"A5"},{"value":"4,08E+05","module":"B6"},{"value":"0,0E+00","module":"C1"},{"value":"1,32E+00","module":"C2"},{"value":"7,22E+00","module":"C3"},{"value":"5,98E+00","module":"C4"},{"value":"5,46E+01","module":"D"}]},{"parameter":"EP-freshwater","unit":"kg P-eq.","values":[{"value":"2,56E-03","module":"A1"},{"value":"2,11E-06","module":"A2"},{"value":"5,77E-06","module":"A3"},{"value":"2,40E-06","module":"A4"},{"value":"4,53E-08","module":"A5"},{"value":"1,29E-02","module":"B6"},{"value":"0,0E+00","module":"C1"},{"value":"7,23E-07","module":"C2"},{"value":"2,49E-06","module":"C3"},{"value":"1,13E-06","module":"C4"},{"value":"-5,67E-04","module":"D"}]},{"parameter":"EP-marine","unit":"kg N-eq.","values":[{"value":"2,51E-02","module":"A1"},{"value":"1,56E-04","module":"A2"},{"value":"1,40E-04","module":"A3"},{"value":"1,71E-04","module":"A4"},{"value":"9,23E-06","module":"A5"},{"value":"1,42E-01","module":"B6"},{"value":"0,0E+00","module":"C1"},{"value":"5,15E-05","module":"C2"},{"value":"1,38E-04","module":"C3"},{"value":"9,52E-05","module":"C4"},{"value":"-5,74E-03","module":"D"}]},{"parameter":"EP-terrestrial","unit":"mol N-eq.","values":[{"value":"2,82E-01","module":"A1"},{"value":"1,75E-03","module":"A2"},{"value":"1,59E-03","module":"A3"},{"value":"1,91E-03","module":"A4"},{"value":"9,37E-05","module":"A5"},{"value":"1,91E+00","module":"B6"},{"value":"0,0E+00","module":"C1"},{"value":"5,76E-04","module":"C2"},{"value":"1,47E-03","module":"C3"},{"value":"5,82E-04","module":"C4"},{"value":"-7,36E-02","module":"D"}]},{"parameter":"GWP-IOBC","unit":"kg CO2-eq.","values":[{"value":"2,43E+01","module":"A1"},{"value":"2,65E-01","module":"A2"},{"value":"1,19E-01","module":"A3"},{"value":"3,01E-01","module":"A4"},{"value":"6,11E-03","module":"A5"},{"value":"2,84E+02","module":"B6"},{"value":"0,0E+00","module":"C1"},{"value":"9,06E-02","module":"C2"},{"value":"9,19E-01","module":"C3"},{"value":"7,75E-02","module":"C4"},{"value":"-3,65E+00","module":"D"}]}],"additional_environmental_impact":[{"parameter":"PM","unit":"disease incidence","values":[{"value":"1,33E-06","module":"A1"},{"value":"1,62E-08","module":"A2"},{"value":"8,20E-09","module":"A3"},{"value":"1,84E-08","module":"A4"},{"value":"3,89E-10","module":"A5"},{"value":"4,78E-06","module":"B6"},{"value":"0,0E+00","module":"C1"},{"value":"5,54E-09","module":"C2"},{"value":"2,81E-09","module":"C3"},{"value":"3,35E-09","module":"C4"},{"value":"-3,25E-07","module":"D"}]},{"parameter":"ETP-fw","unit":"CTUe","values":[{"value":"1,35E+03","module":"A1"},{"value":"2,96E+00","module":"A2"},{"value":"5,03E+00","module":"A3"},{"value":"3,37E+00","module":"A4"},{"value":"1,02E-01","module":"A5"},{"value":"6,61E+03","module":"B6"},{"value":"0,0E+00","module":"C1"},{"value":"1,01E+00","module":"C2"},{"value":"3,11E+00","module":"C3"},{"value":"3,17E+02","module":"C4"},{"value":"-6,95E+02","module":"D"}]},{"parameter":"HTP-c","unit":"CTUh","values":[{"value":"3,75E-08","module":"A1"},{"value":"0,0E+00","module":"A2"},{"value":"2,50E-10","module":"A3"},{"value":"0,0E+00","module":"A4"},{"value":"3,00E-12","module":"A5"},{"value":"1,54E-07","module":"B6"},{"value":"0,0E+00","module":"C1"},{"value":"0,0E+00","module":"C2"},{"value":"1,08E-09","module":"C3"},{"value":"1,08E-10","module":"C4"},{"value":"-1,26E-08","module":"D"}]},{"parameter":"HTP-nc","unit":"CTUh","values":[{"value":"9,51E-07","module":"A1"},{"value":"3,24E-09","module":"A2"},{"value":"5,59E-09","module":"A3"},{"value":"3,68E-09","module":"A4"},{"value":"1,28E-10","module":"A5"},{"value":"4,06E-06","module":"B6"},{"value":"0,0E+00","module":"C1"},{"value":"1,11E-09","module":"C2"},{"value":"6,27E-08","module":"C3"},{"value":"1,11E-09","module":"C4"},{"value":"-1,61E-07","module":"D"}]},{"parameter":"SQP","unit":"unitless","values":[{"value":"1,05E+02","module":"A1"},{"value":"2,79E+00","module":"A2"},{"value":"6,72E-01","module":"A3"},{"value":"3,18E+00","module":"A4"},{"value":"5,56E-02","module":"A5"},{"value":"3,98E+03","module":"B6"},{"value":"0,0E+00","module":"C1"},{"value":"9,58E-01","module":"C2"},{"value":"1,89E-01","module":"C3"},{"value":"1,25E+00","module":"C4"},{"value":"-1,75E+01","module":"D"}]},{"parameter":"IRP","unit":"kBq U235-eq.","values":[{"value":"9,56E-01","module":"A1"},{"value":"1,75E-02","module":"A2"},{"value":"1,87E-02","module":"A3"},{"value":"1,98E-02","module":"A4"},{"value":"3,33E-04","module":"A5"},{"value":"1,20E+02","module":"B6"},{"value":"0,0E+00","module":"C1"},{"value":"5,98E-03","module":"C2"},{"value":"3,83E-03","module":"C3"},{"value":"2,02E-03","module":"C4"},{"value":"-4,75E-02","module":"D"}]}],"resource_use":[{"parameter":"PERE","unit":"MJ","values":[{"value":"3,28E+01","module":"A1"},{"value":"5,72E-02","module":"A2"},{"value":"1,28E+01","module":"A3"},{"value":"6,50E-02","module":"A4"},{"value":"1,31E-03","module":"A5"},{"value":"5,20E+03","module":"B6"},{"value":"0,0E+00","module":"C1"},{"value":"1,96E-02","module":"C2"},{"value":"1,12E-01","module":"C3"},{"value":"1,09E-01","module":"C4"},{"value":"-7,49E+00","module":"D"}]},{"parameter":"PERM","unit":"MJ","values":[{"value":"2,09E+00","module":"A1"},{"value":"0,0E+00","module":"A2"},{"value":"0,0E+00","module":"A3"},{"value":"0,0E+00","module":"A4"},{"value":"-4,55E+00","module":"A5"},{"value":"0,0E+00","module":"B6"},{"value":"0,0E+00","module":"C1"},{"value":"0,0E+00","module":"C2"},{"value":"0,0E+00","module":"C3"},{"value":"0,0E+00","module":"C4"},{"value":"0,0E+00","module":"D"}]},{"parameter":"PERT","unit":"MJ","values":[{"value":"3,49E+01","module":"A1"},{"value":"5,72E-02","module":"A2"},{"value":"1,28E+01","module":"A3"},{"value":"6,50E-02","module":"A4"},{"value":"-4,55E+00","module":"A5"},{"value":"5,20E+03","module":"B6"},{"value":"0,0E+00","module":"C1"},{"value":"1,96E-02","module":"C2"},{"value":"1,12E-01","module":"C3"},{"value":"1,09E-01","module":"C4"},{"value":"-7,49E+00","module":"D"}]},{"parameter":"PENRE","unit":"MJ","values":[{"value":"3,02E+02","module":"A1"},{"value":"4,00E+00","module":"A2"},{"value":"1,20E+00","module":"A3"},{"value":"4,54E+00","module":"A4"},{"value":"7,77E-02","module":"A5"},{"value":"5,37E+03","module":"B6"},{"value":"0,0E+00","module":"C1"},{"value":"1,37E+00","module":"C2"},{"value":"8,08E-01","module":"C3"},{"value":"5,03E-01","module":"C4"},{"value":"-2,88E+01","module":"D"}]},{"parameter":"PENRM","unit":"MJ","values":[{"value":"1,71E+01","module":"A1"},{"value":"0,0E+00","module":"A2"},{"value":"0,0E+00","module":"A3"},{"value":"0,0E+00","module":"A4"},{"value":"-4,22E-01","module":"A5"},{"value":"0,0E+00","module":"B6"},{"value":"0,0E+00","module":"C1"},{"value":"0,0E+00","module":"C2"},{"value":"-2,25E+01","module":"C3"},{"value":"0,0E+00","module":"C4"},{"value":"0,0E+00","module":"D"}]},{"parameter":"PENRT","unit":"MJ","values":[{"value":"3,07E+02","module":"A1"},{"value":"4,00E+00","module":"A2"},{"value":"1,20E+00","module":"A3"},{"value":"4,54E+00","module":"A4"},{"value":"-3,44E-01","module":"A5"},{"value":"5,37E+03","module":"B6"},{"value":"0,0E+00","module":"C1"},{"value":"1,37E+00","module":"C2"},{"value":"-2,17E+01","module":"C3"},{"value":"5,03E-01","module":"C4"},{"value":"-2,88E+01","module":"D"}]},{"parameter":"SM","unit":"kg","values":[{"value":"3,07E-01","module":"A1"},{"value":"0,0E+00","module":"A2"},{"value":"3,13E-03","module":"A3"},{"value":"0,0E+00","module":"A4"},{"value":"0,0E+00","module":"A5"},{"value":"0,0E+00","module":"B6"},{"value":"0,0E+00","module":"C1"},{"value":"0,0E+00","module":"C2"},{"value":"0,0E+00","module":"C3"},{"value":"2,05E-03","module":"C4"},{"value":"2,48E-02","module":"D"}]},{"parameter":"RSF","unit":"MJ","values":[{"value":"4,43E-01","module":"A1"},{"value":"2,04E-03","module":"A2"},{"value":"1,04E-02","module":"A3"},{"value":"2,33E-03","module":"A4"},{"value":"4,28E-05","module":"A5"},{"value":"5,25E+01","module":"B6"},{"value":"0,0E+00","module":"C1"},{"value":"7,01E-04","module":"C2"},{"value":"1,81E-03","module":"C3"},{"value":"8,00E-04","module":"C4"},{"value":"6,31E-02","module":"D"}]},{"parameter":"NRSF","unit":"MJ","values":[{"value":"7,50E-02","module":"A1"},{"value":"7,30E-03","module":"A2"},{"value":"2,79E-02","module":"A3"},{"value":"8,31E-03","module":"A4"},{"value":"1,73E-04","module":"A5"},{"value":"0,0E+00","module":"B6"},{"value":"0,0E+00","module":"C1"},{"value":"2,51E-03","module":"C2"},{"value":"-6,28E-05","module":"C3"},{"value":"1,85E-02","module":"C4"},{"value":"1,52E+00","module":"D"}]},{"parameter":"FW","unit":"m3","values":[{"value":"2,21E-01","module":"A1"},{"value":"4,27E-04","module":"A2"},{"value":"9,67E-02","module":"A3"},{"value":"4,86E-04","module":"A4"},{"value":"3,69E-05","module":"A5"},{"value":"2,36E+01","module":"B6"},{"value":"0,0E+00","module":"C1"},{"value":"1,46E-04","module":"C2"},{"value":"1,50E-03","module":"C3"},{"value":"4,95E-04","module":"C4"},{"value":"-2,11E-02","module":"D"}]}],"end_of_life_waste":[{"parameter":"HWD","unit":"kg","values":[{"value":"1,50E-01","module":"A1"},{"value":"2,06E-04","module":"A2"},{"value":"2,05E-02","module":"A3"},{"value":"2,34E-04","module":"A4"},{"value":"0,0E+00","module":"A5"},{"value":"4,95E-01","module":"B6"},{"value":"0,0E+00","module":"C1"},{"value":"7,06E-05","module":"C2"},{"value":"3,02E-05","module":"C3"},{"value":"1,14E-01","module":"C4"},{"value":"-1,36E-02","module":"D"}]},{"parameter":"NHWD","unit":"kg","values":[{"value":"3,52E+00","module":"A1"},{"value":"1,94E-01","module":"A2"},{"value":"3,38E-01","module":"A3"},{"value":"2,21E-01","module":"A4"},{"value":"3,39E-01","module":"A5"},{"value":"3,28E+01","module":"B6"},{"value":"0,0E+00","module":"C1"},{"value":"6,66E-02","module":"C2"},{"value":"4,45E-02","module":"C3"},{"value":"8,90E-01","module":"C4"},{"value":"-9,29E-01","module":"D"}]},{"parameter":"RWD","unit":"kg","values":[{"value":"1,18E-03","module":"A1"},{"value":"2,72E-05","module":"A2"},{"value":"9,52E-06","module":"A3"},{"value":"3,09E-05","module":"A4"},{"value":"0,0E+00","module":"A5"},{"value":"5,54E-02","module":"B6"},{"value":"0,0E+00","module":"C1"},{"value":"9,33E-06","module":"C2"},{"value":"1,53E-06","module":"C3"},{"value":"1,72E-06","module":"C4"},{"value":"-4,13E-05","module":"D"}]}],"end_of_life_flow":[{"parameter":"CRU","unit":"kg","values":[{"value":"0,0E+00","module":"A1"},{"value":"0,0E+00","module":"A2"},{"value":"0,0E+00","module":"A3"},{"value":"0,0E+00","module":"A4"},{"value":"0,0E+00","module":"A5"},{"value":"0,0E+00","module":"B6"},{"value":"0,0E+00","module":"C1"},{"value":"0,0E+00","module":"C2"},{"value":"0,0E+00","module":"C3"},{"value":"0,0E+00","module":"C4"},{"value":"0,0E+00","module":"D"}]},{"parameter":"MFR","unit":"kg","values":[{"value":"0,0E+00","module":"A1"},{"value":"0,0E+00","module":"A2"},{"value":"3,01E-01","module":"A3"},{"value":"0,0E+00","module":"A4"},{"value":"3,11E-01","module":"A5"},{"value":"0,0E+00","module":"B6"},{"value":"0,0E+00","module":"C1"},{"value":"0,0E+00","module":"C2"},{"value":"2,01E+00","module":"C3"},{"value":"3,20E-05","module":"C4"},{"value":"-1,12E-03","module":"D"}]},{"parameter":"MER","unit":"kg","values":[{"value":"0,0E+00","module":"A1"},{"value":"0,0E+00","module":"A2"},{"value":"5,72E-02","module":"A3"},{"value":"0,0E+00","module":"A4"},{"value":"2,30E-02","module":"A5"},{"value":"0,0E+00","module":"B6"},{"value":"0,0E+00","module":"C1"},{"value":"0,0E+00","module":"C2"},{"value":"3,60E-01","module":"C3"},{"value":"7,82E-07","module":"C4"},{"value":"-1,46E-04","module":"D"}]},{"parameter":"EEE","unit":"MJ","values":[{"value":"0,0E+00","module":"A1"},{"value":"0,0E+00","module":"A2"},{"value":"3,49E-02","module":"A3"},{"value":"0,0E+00","module":"A4"},{"value":"1,88E-02","module":"A5"},{"value":"0,0E+00","module":"B6"},{"value":"0,0E+00","module":"C1"},{"value":"0,0E+00","module":"C2"},{"value":"5,48E-01","module":"C3"},{"value":"5,07E-05","module":"C4"},{"value":"-4,10E-04","module":"D"}]},{"parameter":"EET","unit":"MJ","values":[{"value":"0,0E+00","module":"A1"},{"value":"0,0E+00","module":"A2"},{"value":"5,28E-01","module":"A3"},{"value":"0,0E+00","module":"A4"},{"value":"2,85E-01","module":"A5"},{"value":"0,0E+00","module":"B6"},{"value":"0,0E+00","module":"C1"},{"value":"0,0E+00","module":"C2"},{"value":"8,29E+00","module":"C3"},{"value":"7,67E-04","module":"C4"},{"value":"-6,21E-03","module":"D"}]}]}