{"product_name":"MIRS67-400 (M) G2 2000 HF TW M20 FR/PC","epd_id":"NEPD-8973-8642","compliance":["EN 15804+A2","ISO 14025","ISO 21930"],"producer_name":"Glamox AS","environmental_impact":[{"parameter":"GWP-total","unit":"kg CO2-eq.","values":[{"value":"2,81E+01","module":"A1"},{"value":"4,54E-01","module":"A2"},{"value":"2,07E-01","module":"A3"},{"value":"1,65E+00","module":"A4"},{"value":"3,37E-01","module":"A5"},{"value":"1,15E+03","module":"B6"},{"value":"0,0E+00","module":"C1"},{"value":"2,15E-01","module":"C2"},{"value":"7,44E-01","module":"C3"},{"value":"5,26E-02","module":"C4"},{"value":"-2,25E+00","module":"D"}]},{"parameter":"GWP-fossil","unit":"kg CO2-eq.","values":[{"value":"2,82E+01","module":"A1"},{"value":"4,54E-01","module":"A2"},{"value":"1,96E-01","module":"A3"},{"value":"1,65E+00","module":"A4"},{"value":"3,17E-03","module":"A5"},{"value":"1,15E+03","module":"B6"},{"value":"0,0E+00","module":"C1"},{"value":"2,15E-01","module":"C2"},{"value":"7,43E-01","module":"C3"},{"value":"5,23E-02","module":"C4"},{"value":"-2,24E+00","module":"D"}]},{"parameter":"GWP-biogenic","unit":"kg CO2-eq.","values":[{"value":"-8,43E-02","module":"A1"},{"value":"1,71E-04","module":"A2"},{"value":"1,07E-02","module":"A3"},{"value":"6,60E-04","module":"A4"},{"value":"3,33E-01","module":"A5"},{"value":"2,00E-01","module":"B6"},{"value":"0,0E+00","module":"C1"},{"value":"8,88E-05","module":"C2"},{"value":"8,71E-04","module":"C3"},{"value":"2,08E-04","module":"C4"},{"value":"-3,46E-03","module":"D"}]},{"parameter":"GWP-luluc","unit":"kg CO2-eq.","values":[{"value":"3,57E-02","module":"A1"},{"value":"2,02E-04","module":"A2"},{"value":"5,03E-04","module":"A3"},{"value":"5,95E-04","module":"A4"},{"value":"1,05E-06","module":"A5"},{"value":"5,87E-02","module":"B6"},{"value":"0,0E+00","module":"C1"},{"value":"7,64E-05","module":"C2"},{"value":"1,90E-04","module":"C3"},{"value":"1,44E-04","module":"C4"},{"value":"-2,99E-03","module":"D"}]},{"parameter":"ODP","unit":"kg CFC 11-eq.","values":[{"value":"1,77E-06","module":"A1"},{"value":"1,01E-07","module":"A2"},{"value":"1,39E-08","module":"A3"},{"value":"3,65E-07","module":"A4"},{"value":"6,69E-10","module":"A5"},{"value":"2,27E-04","module":"B6"},{"value":"0,0E+00","module":"C1"},{"value":"4,86E-08","module":"C2"},{"value":"1,98E-08","module":"C3"},{"value":"3,22E-09","module":"C4"},{"value":"-2,33E-03","module":"D"}]},{"parameter":"AP","unit":"mol H+-eq.","values":[{"value":"1,97E-01","module":"A1"},{"value":"4,84E-03","module":"A2"},{"value":"1,18E-03","module":"A3"},{"value":"4,84E-03","module":"A4"},{"value":"1,50E-05","module":"A5"},{"value":"1,04E+01","module":"B6"},{"value":"0,0E+00","module":"C1"},{"value":"6,17E-04","module":"C2"},{"value":"5,94E-04","module":"C3"},{"value":"1,43E-04","module":"C4"},{"value":"-6,96E-02","module":"D"}]},{"parameter":"POCP","unit":"kg NMVOC-eq.","values":[{"value":"1,09E-01","module":"A1"},{"value":"3,57E-03","module":"A2"},{"value":"7,70E-04","module":"A3"},{"value":"4,04E-03","module":"A4"},{"value":"1,55E-05","module":"A5"},{"value":"4,08E+00","module":"B6"},{"value":"0,0E+00","module":"C1"},{"value":"5,23E-04","module":"C2"},{"value":"4,25E-04","module":"C3"},{"value":"1,59E-04","module":"C4"},{"value":"-1,91E-02","module":"D"}]},{"parameter":"ADPE","unit":"kg Sb-eq.","values":[{"value":"4,46E-03","module":"A1"},{"value":"1,01E-05","module":"A2"},{"value":"8,30E-06","module":"A3"},{"value":"4,48E-05","module":"A4"},{"value":"7,72E-08","module":"A5"},{"value":"8,21E-04","module":"B6"},{"value":"0,0E+00","module":"C1"},{"value":"5,93E-06","module":"C2"},{"value":"9,66E-07","module":"C3"},{"value":"1,58E-07","module":"C4"},{"value":"-1,43E-03","module":"D"}]},{"parameter":"ADPF","unit":"MJ","values":[{"value":"3,47E+02","module":"A1"},{"value":"6,59E+00","module":"A2"},{"value":"1,87E+00","module":"A3"},{"value":"2,46E+01","module":"A4"},{"value":"4,44E-02","module":"A5"},{"value":"1,42E+04","module":"B6"},{"value":"0,0E+00","module":"C1"},{"value":"3,24E+00","module":"C2"},{"value":"1,33E+00","module":"C3"},{"value":"3,71E-01","module":"C4"},{"value":"-2,31E+01","module":"D"}]},{"parameter":"WDP","unit":"m3 world-eq.","values":[{"value":"7,95E+02","module":"A1"},{"value":"5,20E+00","module":"A2"},{"value":"2,50E+02","module":"A3"},{"value":"1,53E+01","module":"A4"},{"value":"5,62E-02","module":"A5"},{"value":"6,08E+03","module":"B6"},{"value":"0,0E+00","module":"C1"},{"value":"3,14E+00","module":"C2"},{"value":"8,46E+00","module":"C3"},{"value":"4,28E+00","module":"C4"},{"value":"3,78E+01","module":"D"}]},{"parameter":"EP-freshwater","unit":"kg P-eq.","values":[{"value":"2,71E-03","module":"A1"},{"value":"3,17E-06","module":"A2"},{"value":"8,82E-06","module":"A3"},{"value":"1,44E-05","module":"A4"},{"value":"2,60E-08","module":"A5"},{"value":"2,73E-03","module":"B6"},{"value":"0,0E+00","module":"C1"},{"value":"1,71E-06","module":"C2"},{"value":"5,66E-06","module":"C3"},{"value":"8,78E-07","module":"C4"},{"value":"-4,40E-04","module":"D"}]},{"parameter":"EP-marine","unit":"kg N-eq.","values":[{"value":"2,99E-02","module":"A1"},{"value":"1,14E-03","module":"A2"},{"value":"2,49E-04","module":"A3"},{"value":"9,55E-04","module":"A4"},{"value":"4,97E-06","module":"A5"},{"value":"1,25E+00","module":"B6"},{"value":"0,0E+00","module":"C1"},{"value":"1,22E-04","module":"C2"},{"value":"1,47E-04","module":"C3"},{"value":"6,62E-05","module":"C4"},{"value":"-4,54E-03","module":"D"}]},{"parameter":"EP-terrestrial","unit":"mol N-eq.","values":[{"value":"3,40E-01","module":"A1"},{"value":"1,27E-02","module":"A2"},{"value":"2,78E-03","module":"A3"},{"value":"1,07E-02","module":"A4"},{"value":"5,38E-05","module":"A5"},{"value":"1,37E+01","module":"B6"},{"value":"0,0E+00","module":"C1"},{"value":"1,37E-03","module":"C2"},{"value":"1,60E-03","module":"C3"},{"value":"4,25E-04","module":"C4"},{"value":"-5,81E-02","module":"D"}]},{"parameter":"GWP-IOBC","unit":"kg CO2-eq.","values":[{"value":"2,84E+01","module":"A1"},{"value":"4,54E-01","module":"A2"},{"value":"1,99E-01","module":"A3"},{"value":"1,65E+00","module":"A4"},{"value":"3,17E-03","module":"A5"},{"value":"1,15E+03","module":"B6"},{"value":"0,0E+00","module":"C1"},{"value":"2,15E-01","module":"C2"},{"value":"7,44E-01","module":"C3"},{"value":"5,43E-02","module":"C4"},{"value":"-2,87E+00","module":"D"}]}],"additional_environmental_impact":[{"parameter":"PM","unit":"disease incidence","values":[{"value":"1,62E-06","module":"A1"},{"value":"2,05E-08","module":"A2"},{"value":"1,46E-08","module":"A3"},{"value":"1,04E-07","module":"A4"},{"value":"2,21E-10","module":"A5"},{"value":"7,83E-05","module":"B6"},{"value":"0,0E+00","module":"C1"},{"value":"1,31E-08","module":"C2"},{"value":"5,40E-09","module":"C3"},{"value":"2,49E-09","module":"C4"},{"value":"-2,48E-07","module":"D"}]},{"parameter":"ETP-fw","unit":"CTUe","values":[{"value":"1,60E+03","module":"A1"},{"value":"4,64E+00","module":"A2"},{"value":"7,67E+00","module":"A3"},{"value":"1,92E+01","module":"A4"},{"value":"5,92E-02","module":"A5"},{"value":"6,98E+03","module":"B6"},{"value":"0,0E+00","module":"C1"},{"value":"2,41E+00","module":"C2"},{"value":"4,98E+00","module":"C3"},{"value":"2,27E+02","module":"C4"},{"value":"-5,39E+02","module":"D"}]},{"parameter":"HTP-c","unit":"CTUh","values":[{"value":"1,16E-07","module":"A1"},{"value":"0,0E+00","module":"A2"},{"value":"3,89E-10","module":"A3"},{"value":"0,0E+00","module":"A4"},{"value":"2,00E-12","module":"A5"},{"value":"4,15E-07","module":"B6"},{"value":"0,0E+00","module":"C1"},{"value":"0,0E+00","module":"C2"},{"value":"1,05E-09","module":"C3"},{"value":"8,60E-11","module":"C4"},{"value":"-9,20E-09","module":"D"}]},{"parameter":"HTP-nc","unit":"CTUh","values":[{"value":"1,27E-06","module":"A1"},{"value":"4,10E-09","module":"A2"},{"value":"8,42E-09","module":"A3"},{"value":"1,97E-08","module":"A4"},{"value":"7,40E-11","module":"A5"},{"value":"3,62E-06","module":"B6"},{"value":"0,0E+00","module":"C1"},{"value":"2,63E-09","module":"C2"},{"value":"5,49E-08","module":"C3"},{"value":"8,47E-10","module":"C4"},{"value":"-8,63E-08","module":"D"}]},{"parameter":"SQP","unit":"unitless","values":[{"value":"1,36E+02","module":"A1"},{"value":"3,74E+00","module":"A2"},{"value":"1,10E+00","module":"A3"},{"value":"1,70E+01","module":"A4"},{"value":"2,98E-02","module":"A5"},{"value":"1,73E+03","module":"B6"},{"value":"0,0E+00","module":"C1"},{"value":"2,27E+00","module":"C2"},{"value":"3,84E-01","module":"C3"},{"value":"9,19E-01","module":"C4"},{"value":"-1,30E+01","module":"D"}]},{"parameter":"IRP","unit":"kBq U235-eq.","values":[{"value":"1,07E+00","module":"A1"},{"value":"2,87E-02","module":"A2"},{"value":"2,75E-02","module":"A3"},{"value":"1,05E-01","module":"A4"},{"value":"1,90E-04","module":"A5"},{"value":"6,13E+01","module":"B6"},{"value":"0,0E+00","module":"C1"},{"value":"1,42E-02","module":"C2"},{"value":"6,22E-03","module":"C3"},{"value":"1,45E-03","module":"C4"},{"value":"-4,10E-02","module":"D"}]}],"resource_use":[{"parameter":"PERE","unit":"MJ","values":[{"value":"4,53E+01","module":"A1"},{"value":"8,27E-02","module":"A2"},{"value":"1,85E+01","module":"A3"},{"value":"3,13E-01","module":"A4"},{"value":"7,30E-04","module":"A5"},{"value":"4,09E+01","module":"B6"},{"value":"0,0E+00","module":"C1"},{"value":"4,65E-02","module":"C2"},{"value":"1,99E-01","module":"C3"},{"value":"8,38E-02","module":"C4"},{"value":"-4,94E+00","module":"D"}]},{"parameter":"PERM","unit":"MJ","values":[{"value":"1,75E+00","module":"A1"},{"value":"0,0E+00","module":"A2"},{"value":"0,0E+00","module":"A3"},{"value":"0,0E+00","module":"A4"},{"value":"-2,33E+00","module":"A5"},{"value":"0,0E+00","module":"B6"},{"value":"0,0E+00","module":"C1"},{"value":"0,0E+00","module":"C2"},{"value":"0,0E+00","module":"C3"},{"value":"0,0E+00","module":"C4"},{"value":"0,0E+00","module":"D"}]},{"parameter":"PERT","unit":"MJ","values":[{"value":"4,71E+01","module":"A1"},{"value":"8,27E-02","module":"A2"},{"value":"1,85E+01","module":"A3"},{"value":"3,13E-01","module":"A4"},{"value":"-2,33E+00","module":"A5"},{"value":"4,09E+01","module":"B6"},{"value":"0,0E+00","module":"C1"},{"value":"4,65E-02","module":"C2"},{"value":"1,99E-01","module":"C3"},{"value":"8,38E-02","module":"C4"},{"value":"-4,94E+00","module":"D"}]},{"parameter":"PENRE","unit":"MJ","values":[{"value":"3,40E+02","module":"A1"},{"value":"6,59E+00","module":"A2"},{"value":"1,87E+00","module":"A3"},{"value":"2,46E+01","module":"A4"},{"value":"4,44E-02","module":"A5"},{"value":"1,42E+04","module":"B6"},{"value":"0,0E+00","module":"C1"},{"value":"3,25E+00","module":"C2"},{"value":"1,33E+00","module":"C3"},{"value":"3,72E-01","module":"C4"},{"value":"-2,31E+01","module":"D"}]},{"parameter":"PENRM","unit":"MJ","values":[{"value":"1,46E+01","module":"A1"},{"value":"0,0E+00","module":"A2"},{"value":"0,0E+00","module":"A3"},{"value":"0,0E+00","module":"A4"},{"value":"0,0E+00","module":"A5"},{"value":"0,0E+00","module":"B6"},{"value":"0,0E+00","module":"C1"},{"value":"0,0E+00","module":"C2"},{"value":"-1,57E+01","module":"C3"},{"value":"0,0E+00","module":"C4"},{"value":"0,0E+00","module":"D"}]},{"parameter":"PENRT","unit":"MJ","values":[{"value":"3,55E+02","module":"A1"},{"value":"6,59E+00","module":"A2"},{"value":"1,87E+00","module":"A3"},{"value":"2,46E+01","module":"A4"},{"value":"4,44E-02","module":"A5"},{"value":"1,42E+04","module":"B6"},{"value":"0,0E+00","module":"C1"},{"value":"3,25E+00","module":"C2"},{"value":"-1,44E+01","module":"C3"},{"value":"3,72E-01","module":"C4"},{"value":"-2,31E+01","module":"D"}]},{"parameter":"SM","unit":"kg","values":[{"value":"3,80E-01","module":"A1"},{"value":"0,0E+00","module":"A2"},{"value":"6,55E-03","module":"A3"},{"value":"0,0E+00","module":"A4"},{"value":"0,0E+00","module":"A5"},{"value":"0,0E+00","module":"B6"},{"value":"0,0E+00","module":"C1"},{"value":"0,0E+00","module":"C2"},{"value":"0,0E+00","module":"C3"},{"value":"1,62E-03","module":"C4"},{"value":"1,07E-02","module":"D"}]},{"parameter":"RSF","unit":"MJ","values":[{"value":"5,48E-01","module":"A1"},{"value":"2,84E-03","module":"A2"},{"value":"1,54E-02","module":"A3"},{"value":"8,76E-03","module":"A4"},{"value":"2,42E-05","module":"A5"},{"value":"1,05E+00","module":"B6"},{"value":"0,0E+00","module":"C1"},{"value":"1,66E-03","module":"C2"},{"value":"3,98E-03","module":"C3"},{"value":"5,82E-04","module":"C4"},{"value":"4,73E-02","module":"D"}]},{"parameter":"NRSF","unit":"MJ","values":[{"value":"5,12E-01","module":"A1"},{"value":"1,27E-02","module":"A2"},{"value":"4,30E-02","module":"A3"},{"value":"4,57E-02","module":"A4"},{"value":"9,98E-05","module":"A5"},{"value":"4,37E+00","module":"B6"},{"value":"0,0E+00","module":"C1"},{"value":"5,94E-03","module":"C2"},{"value":"-5,41E-05","module":"C3"},{"value":"1,46E-02","module":"C4"},{"value":"1,20E+00","module":"D"}]},{"parameter":"FW","unit":"m3","values":[{"value":"2,47E-01","module":"A1"},{"value":"6,21E-04","module":"A2"},{"value":"1,41E-01","module":"A3"},{"value":"2,70E-03","module":"A4"},{"value":"2,09E-05","module":"A5"},{"value":"8,41E+01","module":"B6"},{"value":"0,0E+00","module":"C1"},{"value":"3,47E-04","module":"C2"},{"value":"1,62E-03","module":"C3"},{"value":"3,58E-04","module":"C4"},{"value":"-1,55E-02","module":"D"}]}],"end_of_life_waste":[{"parameter":"HWD","unit":"kg","values":[{"value":"2,23E-01","module":"A1"},{"value":"3,26E-04","module":"A2"},{"value":"4,41E-02","module":"A3"},{"value":"1,78E-03","module":"A4"},{"value":"0,0E+00","module":"A5"},{"value":"1,85E+00","module":"B6"},{"value":"0,0E+00","module":"C1"},{"value":"1,67E-04","module":"C2"},{"value":"2,63E-05","module":"C3"},{"value":"8,88E-02","module":"C4"},{"value":"-1,04E-02","module":"D"}]},{"parameter":"NHWD","unit":"kg","values":[{"value":"9,06E+00","module":"A1"},{"value":"2,50E-01","module":"A2"},{"value":"5,59E-01","module":"A3"},{"value":"1,19E+00","module":"A4"},{"value":"1,96E-01","module":"A5"},{"value":"1,09E+01","module":"B6"},{"value":"0,0E+00","module":"C1"},{"value":"1,58E-01","module":"C2"},{"value":"9,32E-02","module":"C3"},{"value":"6,13E-01","module":"C4"},{"value":"-7,10E-01","module":"D"}]},{"parameter":"RWD","unit":"kg","values":[{"value":"1,24E-03","module":"A1"},{"value":"4,51E-05","module":"A2"},{"value":"1,43E-05","module":"A3"},{"value":"1,64E-04","module":"A4"},{"value":"0,0E+00","module":"A5"},{"value":"1,00E-01","module":"B6"},{"value":"0,0E+00","module":"C1"},{"value":"2,21E-05","module":"C2"},{"value":"1,32E-06","module":"C3"},{"value":"1,20E-06","module":"C4"},{"value":"-3,56E-05","module":"D"}]}],"end_of_life_flow":[{"parameter":"CRU","unit":"kg","values":[{"value":"0,0E+00","module":"A1"},{"value":"0,0E+00","module":"A2"},{"value":"0,0E+00","module":"A3"},{"value":"0,0E+00","module":"A4"},{"value":"0,0E+00","module":"A5"},{"value":"0,0E+00","module":"B6"},{"value":"0,0E+00","module":"C1"},{"value":"0,0E+00","module":"C2"},{"value":"0,0E+00","module":"C3"},{"value":"0,0E+00","module":"C4"},{"value":"0,0E+00","module":"D"}]},{"parameter":"MFR","unit":"kg","values":[{"value":"0,0E+00","module":"A1"},{"value":"0,0E+00","module":"A2"},{"value":"5,26E-01","module":"A3"},{"value":"0,0E+00","module":"A4"},{"value":"1,82E-01","module":"A5"},{"value":"0,0E+00","module":"B6"},{"value":"0,0E+00","module":"C1"},{"value":"0,0E+00","module":"C2"},{"value":"1,40E+00","module":"C3"},{"value":"2,07E-05","module":"C4"},{"value":"-5,74E-04","module":"D"}]},{"parameter":"MER","unit":"kg","values":[{"value":"0,0E+00","module":"A1"},{"value":"0,0E+00","module":"A2"},{"value":"1,08E-01","module":"A3"},{"value":"0,0E+00","module":"A4"},{"value":"1,37E-02","module":"A5"},{"value":"0,0E+00","module":"B6"},{"value":"0,0E+00","module":"C1"},{"value":"0,0E+00","module":"C2"},{"value":"2,88E-01","module":"C3"},{"value":"5,06E-07","module":"C4"},{"value":"-7,42E-05","module":"D"}]},{"parameter":"EEE","unit":"MJ","values":[{"value":"0,0E+00","module":"A1"},{"value":"0,0E+00","module":"A2"},{"value":"6,58E-02","module":"A3"},{"value":"0,0E+00","module":"A4"},{"value":"1,12E-02","module":"A5"},{"value":"0,0E+00","module":"B6"},{"value":"0,0E+00","module":"C1"},{"value":"0,0E+00","module":"C2"},{"value":"3,54E-01","module":"C3"},{"value":"3,28E-05","module":"C4"},{"value":"-2,38E-04","module":"D"}]},{"parameter":"EET","unit":"MJ","values":[{"value":"0,0E+00","module":"A1"},{"value":"0,0E+00","module":"A2"},{"value":"9,96E-01","module":"A3"},{"value":"0,0E+00","module":"A4"},{"value":"1,70E-01","module":"A5"},{"value":"0,0E+00","module":"B6"},{"value":"0,0E+00","module":"C1"},{"value":"0,0E+00","module":"C2"},{"value":"5,36E+00","module":"C3"},{"value":"4,96E-04","module":"C4"},{"value":"-3,60E-03","module":"D"}]}]}