{"product_name":"Mitteldichte Faserplatte (MDF), melaminbeschichtet","epd_id":"EPD-SON-20230515-IBA1-EN","compliance":["DIN EN 15804+A2","ISO 14025"],"producer_name":"Sonae Arauco, S.A.","environmental_impact":[{"parameter":"GWP-total","unit":"kg CO2-eq","values":[{"value":"-4,73E+00","module":"A1-A3"},{"value":"1,00E+00","module":"A4"},{"value":"1,66E+00","module":"A5"},{"value":"0,0E+00","module":"C1"},{"value":"1,42E-01","module":"C2"},{"value":"1,66E+01","module":"C3"},{"value":"0,0E+00","module":"C4"},{"value":"-9,74E+00","module":"D"}]},{"parameter":"GWP-fossil","unit":"kg CO2-eq","values":[{"value":"1,19E+01","module":"A1-A3"},{"value":"1,00E+00","module":"A4"},{"value":"1,46E+00","module":"A5"},{"value":"0,0E+00","module":"C1"},{"value":"1,42E-01","module":"C2"},{"value":"1,23E-01","module":"C3"},{"value":"0,0E+00","module":"C4"},{"value":"-9,73E+00","module":"D"}]},{"parameter":"GWP-biogenic","unit":"kg CO2-eq","values":[{"value":"-1,67E+01","module":"A1-A3"},{"value":"0,0E+00","module":"A4"},{"value":"1,98E-01","module":"A5"},{"value":"0,0E+00","module":"C1"},{"value":"0,0E+00","module":"C2"},{"value":"1,65E+01","module":"C3"},{"value":"0,0E+00","module":"C4"},{"value":"0,0E+00","module":"D"}]},{"parameter":"GWP-luluc","unit":"kg CO2-eq","values":[{"value":"2,95E-02","module":"A1-A3"},{"value":"3,99E-04","module":"A4"},{"value":"4,93E-05","module":"A5"},{"value":"0,0E+00","module":"C1"},{"value":"6,72E-05","module":"C2"},{"value":"2,83E-04","module":"C3"},{"value":"0,0E+00","module":"C4"},{"value":"-5,14E-03","module":"D"}]},{"parameter":"ODP","unit":"kg CFC11-eq","values":[{"value":"1,40E-06","module":"A1-A3"},{"value":"2,32E-07","module":"A4"},{"value":"1,21E-07","module":"A5"},{"value":"0,0E+00","module":"C1"},{"value":"3,20E-08","module":"C2"},{"value":"6,20E-09","module":"C3"},{"value":"0,0E+00","module":"C4"},{"value":"-1,88E-06","module":"D"}]},{"parameter":"AP","unit":"mol H^(+)-eq","values":[{"value":"7,85E-02","module":"A1-A3"},{"value":"3,03E-03","module":"A4"},{"value":"3,39E-03","module":"A5"},{"value":"0,0E+00","module":"C1"},{"value":"4,27E-04","module":"C2"},{"value":"6,59E-04","module":"C3"},{"value":"0,0E+00","module":"C4"},{"value":"-1,47E-02","module":"D"}]},{"parameter":"POCP","unit":"kg NMVOC-eq","values":[{"value":"7,27E-02","module":"A1-A3"},{"value":"2,67E-03","module":"A4"},{"value":"5,59E-03","module":"A5"},{"value":"0,0E+00","module":"C1"},{"value":"3,62E-04","module":"C2"},{"value":"2,88E-04","module":"C3"},{"value":"0,0E+00","module":"C4"},{"value":"-7,63E-03","module":"D"}]},{"parameter":"ADPE","unit":"kg Sb-eq","values":[{"value":"1,24E-04","module":"A1-A3"},{"value":"3,54E-06","module":"A4"},{"value":"4,75E-07","module":"A5"},{"value":"0,0E+00","module":"C1"},{"value":"6,50E-07","module":"C2"},{"value":"3,40E-07","module":"C3"},{"value":"0,0E+00","module":"C4"},{"value":"-5,42E-06","module":"D"}]},{"parameter":"ADPF","unit":"MJ","values":[{"value":"2,09E+02","module":"A1-A3"},{"value":"1,52E+01","module":"A4"},{"value":"7,37E+00","module":"A5"},{"value":"0,0E+00","module":"C1"},{"value":"2,13E+00","module":"C2"},{"value":"2,57E+00","module":"C3"},{"value":"0,0E+00","module":"C4"},{"value":"-2,47E+02","module":"D"}]},{"parameter":"WDP","unit":"m^3 world-eq deprived","values":[{"value":"1,31E+01","module":"A1-A3"},{"value":"4,60E-02","module":"A4"},{"value":"3,81E-03","module":"A5"},{"value":"0,0E+00","module":"C1"},{"value":"7,05E-03","module":"C2"},{"value":"2,99E-02","module":"C3"},{"value":"0,0E+00","module":"C4"},{"value":"-2,93E-01","module":"D"}]},{"parameter":"EP-freshwater","unit":"kg P-eq","values":[{"value":"4,94E-04","module":"A1-A3"},{"value":"7,11E-06","module":"A4"},{"value":"9,61E-07","module":"A5"},{"value":"0,0E+00","module":"C1"},{"value":"1,16E-06","module":"C2"},{"value":"1,28E-05","module":"C3"},{"value":"0,0E+00","module":"C4"},{"value":"-2,28E-04","module":"D"}]},{"parameter":"EP-marine","unit":"kg N-eq","values":[{"value":"1,41E-02","module":"A1-A3"},{"value":"6,63E-04","module":"A4"},{"value":"1,45E-03","module":"A5"},{"value":"0,0E+00","module":"C1"},{"value":"8,94E-05","module":"C2"},{"value":"8,94E-05","module":"C3"},{"value":"0,0E+00","module":"C4"},{"value":"-1,60E-03","module":"D"}]},{"parameter":"EP-terrestrial","unit":"mol N-eq","values":[{"value":"1,88E-01","module":"A1-A3"},{"value":"7,37E-03","module":"A4"},{"value":"1,59E-02","module":"A5"},{"value":"0,0E+00","module":"C1"},{"value":"9,97E-04","module":"C2"},{"value":"1,02E-03","module":"C3"},{"value":"0,0E+00","module":"C4"},{"value":"-1,77E-02","module":"D"}]}],"additional_environmental_impact":[{"parameter":"PM","unit":"Disease incidence","values":[{"value":"6,51E-07","module":"A1-A3"},{"value":"6,41E-08","module":"A4"},{"value":"7,60E-08","module":"A5"},{"value":"0,0E+00","module":"C1"},{"value":"7,82E-09","module":"C2"},{"value":"2,01E-09","module":"C3"},{"value":"0,0E+00","module":"C4"},{"value":"-1,30E-08","module":"D"}]},{"parameter":"ETP-fw","unit":"CTUe","values":[{"value":"3,16E+02","module":"A1-A3"},{"value":"1,19E+01","module":"A4"},{"value":"4,01E+00","module":"A5"},{"value":"0,0E+00","module":"C1"},{"value":"1,74E+00","module":"C2"},{"value":"1,46E+00","module":"C3"},{"value":"0,0E+00","module":"C4"},{"value":"-1,88E+01","module":"D"}]},{"parameter":"HTP-c","unit":"CTUh","values":[{"value":"8,14E-08","module":"A1-A3"},{"value":"3,83E-10","module":"A4"},{"value":"7,15E-11","module":"A5"},{"value":"0,0E+00","module":"C1"},{"value":"6,28E-11","module":"C2"},{"value":"6,92E-11","module":"C3"},{"value":"0,0E+00","module":"C4"},{"value":"2,16E-09","module":"D"}]},{"parameter":"HTP-nc","unit":"CTUh","values":[{"value":"1,81E-07","module":"A1-A3"},{"value":"1,21E-08","module":"A4"},{"value":"2,85E-09","module":"A5"},{"value":"0,0E+00","module":"C1"},{"value":"1,69E-09","module":"C2"},{"value":"1,26E-09","module":"C3"},{"value":"0,0E+00","module":"C4"},{"value":"-8,54E-10","module":"D"}]},{"parameter":"SQP","unit":"SQP","values":[{"value":"1,45E+03","module":"A1-A3"},{"value":"1,05E+01","module":"A4"},{"value":"1,32E+00","module":"A5"},{"value":"0,0E+00","module":"C1"},{"value":"1,26E+00","module":"C2"},{"value":"3,96E-01","module":"C3"},{"value":"0,0E+00","module":"C4"},{"value":"-6,87E+00","module":"D"}]}],"resource_use":[{"parameter":"PERE","unit":"MJ","values":[{"value":"5,70E+01","module":"A1-A3"},{"value":"2,13E-01","module":"A4"},{"value":"1,36E-01","module":"A5"},{"value":"0,0E+00","module":"C1"},{"value":"3,54E-02","module":"C2"},{"value":"4,47E-01","module":"C3"},{"value":"0,0E+00","module":"C4"},{"value":"-8,23E+00","module":"D"}]},{"parameter":"PERM","unit":"MJ","values":[{"value":"2,03E+02","module":"A1-A3"},{"value":"0,0E+00","module":"A4"},{"value":"-9,75E-02","module":"A5"},{"value":"0,0E+00","module":"C1"},{"value":"0,0E+00","module":"C2"},{"value":"-2,03E+02","module":"C3"},{"value":"0,0E+00","module":"C4"},{"value":"0,0E+00","module":"D"}]},{"parameter":"PERT","unit":"MJ","values":[{"value":"2,60E+02","module":"A1-A3"},{"value":"2,13E-01","module":"A4"},{"value":"3,89E-02","module":"A5"},{"value":"0,0E+00","module":"C1"},{"value":"3,54E-02","module":"C2"},{"value":"-2,03E+02","module":"C3"},{"value":"0,0E+00","module":"C4"},{"value":"-8,23E+00","module":"D"}]},{"parameter":"PENRE","unit":"MJ","values":[{"value":"1,68E+02","module":"A1-A3"},{"value":"1,52E+01","module":"A4"},{"value":"7,38E+00","module":"A5"},{"value":"0,0E+00","module":"C1"},{"value":"2,13E+00","module":"C2"},{"value":"2,59E+00","module":"C3"},{"value":"0,0E+00","module":"C4"},{"value":"-2,47E+02","module":"D"}]},{"parameter":"PENRM","unit":"MJ","values":[{"value":"4,04E+01","module":"A1-A3"},{"value":"0,0E+00","module":"A4"},{"value":"-4,83E-03","module":"A5"},{"value":"0,0E+00","module":"C1"},{"value":"0,0E+00","module":"C2"},{"value":"-4,04E+01","module":"C3"},{"value":"0,0E+00","module":"C4"},{"value":"0,0E+00","module":"D"}]},{"parameter":"PENRT","unit":"MJ","values":[{"value":"2,09E+02","module":"A1-A3"},{"value":"1,52E+01","module":"A4"},{"value":"7,37E+00","module":"A5"},{"value":"0,0E+00","module":"C1"},{"value":"2,13E+00","module":"C2"},{"value":"-3,78E+01","module":"C3"},{"value":"0,0E+00","module":"C4"},{"value":"-2,47E+02","module":"D"}]},{"parameter":"SM","unit":"kg","values":[{"value":"0,0E+00","module":"A1-A3"},{"value":"0,0E+00","module":"A4"},{"value":"0,0E+00","module":"A5"},{"value":"0,0E+00","module":"C1"},{"value":"0,0E+00","module":"C2"},{"value":"0,0E+00","module":"C3"},{"value":"0,0E+00","module":"C4"},{"value":"0,0E+00","module":"D"}]},{"parameter":"RSF","unit":"MJ","values":[{"value":"1,81E+01","module":"A1-A3"},{"value":"0,0E+00","module":"A4"},{"value":"0,0E+00","module":"A5"},{"value":"0,0E+00","module":"C1"},{"value":"0,0E+00","module":"C2"},{"value":"0,0E+00","module":"C3"},{"value":"0,0E+00","module":"C4"},{"value":"1,81E+02","module":"D"}]},{"parameter":"NRSF","unit":"MJ","values":[{"value":"0,0E+00","module":"A1-A3"},{"value":"0,0E+00","module":"A4"},{"value":"0,0E+00","module":"A5"},{"value":"0,0E+00","module":"C1"},{"value":"0,0E+00","module":"C2"},{"value":"0,0E+00","module":"C3"},{"value":"0,0E+00","module":"C4"},{"value":"7,43E+00","module":"D"}]},{"parameter":"FW","unit":"m^3","values":[{"value":"3,20E-01","module":"A1-A3"},{"value":"1,61E-03","module":"A4"},{"value":"2,91E-04","module":"A5"},{"value":"0,0E+00","module":"C1"},{"value":"2,91E-04","module":"C2"},{"value":"1,57E-03","module":"C3"},{"value":"0,0E+00","module":"C4"},{"value":"-2,00E-02","module":"D"}]}],"end_of_life_waste":[{"parameter":"HWD","unit":"kg","values":[{"value":"2,82E-04","module":"A1-A3"},{"value":"3,96E-05","module":"A4"},{"value":"2,50E-06","module":"A5"},{"value":"0,0E+00","module":"C1"},{"value":"5,70E-06","module":"C2"},{"value":"1,20E-06","module":"C3"},{"value":"0,0E+00","module":"C4"},{"value":"-2,69E-04","module":"D"}]},{"parameter":"NHWD","unit":"kg","values":[{"value":"2,33E+00","module":"A1-A3"},{"value":"7,96E-01","module":"A4"},{"value":"3,93E-02","module":"A5"},{"value":"0,0E+00","module":"C1"},{"value":"9,11E-02","module":"C2"},{"value":"1,70E-02","module":"C3"},{"value":"0,0E+00","module":"C4"},{"value":"2,54E-01","module":"D"}]},{"parameter":"RWD","unit":"kg","values":[{"value":"9,46E-04","module":"A1-A3"},{"value":"2,19E-04","module":"A4"},{"value":"1,12E-04","module":"A5"},{"value":"0,0E+00","module":"C1"},{"value":"3,05E-05","module":"C2"},{"value":"3,37E-05","module":"C3"},{"value":"0,0E+00","module":"C4"},{"value":"-7,80E-04","module":"D"}]}],"end_of_life_flow":[{"parameter":"CRU","unit":"kg","values":[{"value":"0,0E+00","module":"A1-A3"},{"value":"0,0E+00","module":"A4"},{"value":"0,0E+00","module":"A5"},{"value":"0,0E+00","module":"C1"},{"value":"0,0E+00","module":"C2"},{"value":"0,0E+00","module":"C3"},{"value":"0,0E+00","module":"C4"},{"value":"0,0E+00","module":"D"}]},{"parameter":"MFR","unit":"kg","values":[{"value":"5,10E-02","module":"A1-A3"},{"value":"0,0E+00","module":"A4"},{"value":"2,54E-04","module":"A5"},{"value":"0,0E+00","module":"C1"},{"value":"0,0E+00","module":"C2"},{"value":"0,0E+00","module":"C3"},{"value":"0,0E+00","module":"C4"},{"value":"0,0E+00","module":"D"}]},{"parameter":"MER","unit":"kg","values":[{"value":"0,0E+00","module":"A1-A3"},{"value":"0,0E+00","module":"A4"},{"value":"0,0E+00","module":"A5"},{"value":"0,0E+00","module":"C1"},{"value":"0,0E+00","module":"C2"},{"value":"1,52E+01","module":"C3"},{"value":"0,0E+00","module":"C4"},{"value":"0,0E+00","module":"D"}]},{"parameter":"EEE","unit":"MJ","values":[{"value":"8,06E-01","module":"A1-A3"},{"value":"0,0E+00","module":"A4"},{"value":"3,47E-03","module":"A5"},{"value":"0,0E+00","module":"C1"},{"value":"0,0E+00","module":"C2"},{"value":"0,0E+00","module":"C3"},{"value":"0,0E+00","module":"C4"},{"value":"0,0E+00","module":"D"}]},{"parameter":"EET","unit":"MJ","values":[{"value":"8,16E+00","module":"A1-A3"},{"value":"0,0E+00","module":"A4"},{"value":"3,99E-02","module":"A5"},{"value":"0,0E+00","module":"C1"},{"value":"0,0E+00","module":"C2"},{"value":"0,0E+00","module":"C3"},{"value":"0,0E+00","module":"C4"},{"value":"0,0E+00","module":"D"}]}]}