{"product_name":"Mitteldichte Faserplatte (MDF), unbeschichtet","epd_id":"EPD-SON-20230518-IBA1-EN","compliance":["DIN EN 15804+A2","ISO 14025"],"producer_name":"Sonae Arauco, S.A.","environmental_impact":[{"parameter":"GWP-total","unit":"kg CO2-eq","values":[{"value":"-5,75E+02","module":"A1-A3"},{"value":"5,84E+01","module":"A4"},{"value":"2,67E+01","module":"A5"},{"value":"0,0E+00","module":"C1"},{"value":"8,30E+00","module":"C2"},{"value":"1,15E+03","module":"C3"},{"value":"0,0E+00","module":"C4"},{"value":"-5,93E+02","module":"D"}]},{"parameter":"GWP-fossil","unit":"kg CO2-eq","values":[{"value":"5,87E+02","module":"A1-A3"},{"value":"5,84E+01","module":"A4"},{"value":"2,02E+00","module":"A5"},{"value":"0,0E+00","module":"C1"},{"value":"8,29E+00","module":"C2"},{"value":"7,45E+00","module":"C3"},{"value":"0,0E+00","module":"C4"},{"value":"-5,93E+02","module":"D"}]},{"parameter":"GWP-biogenic","unit":"kg CO2-eq","values":[{"value":"-1,16E+03","module":"A1-A3"},{"value":"0,0E+00","module":"A4"},{"value":"2,47E+01","module":"A5"},{"value":"0,0E+00","module":"C1"},{"value":"0,0E+00","module":"C2"},{"value":"1,14E+03","module":"C3"},{"value":"0,0E+00","module":"C4"},{"value":"0,0E+00","module":"D"}]},{"parameter":"GWP-luluc","unit":"kg CO2-eq","values":[{"value":"1,62E+00","module":"A1-A3"},{"value":"2,33E-02","module":"A4"},{"value":"1,76E-04","module":"A5"},{"value":"0,0E+00","module":"C1"},{"value":"3,92E-03","module":"C2"},{"value":"1,71E-02","module":"C3"},{"value":"0,0E+00","module":"C4"},{"value":"-2,96E-01","module":"D"}]},{"parameter":"ODP","unit":"kg CFC11-eq","values":[{"value":"6,91E-05","module":"A1-A3"},{"value":"1,35E-05","module":"A4"},{"value":"1,83E-07","module":"A5"},{"value":"0,0E+00","module":"C1"},{"value":"1,87E-06","module":"C2"},{"value":"3,74E-07","module":"C3"},{"value":"0,0E+00","module":"C4"},{"value":"-1,09E-04","module":"D"}]},{"parameter":"AP","unit":"mol H^(+)-eq","values":[{"value":"3,95E+00","module":"A1-A3"},{"value":"1,77E-01","module":"A4"},{"value":"9,24E-03","module":"A5"},{"value":"0,0E+00","module":"C1"},{"value":"2,49E-02","module":"C2"},{"value":"3,98E-02","module":"C3"},{"value":"0,0E+00","module":"C4"},{"value":"-8,59E-01","module":"D"}]},{"parameter":"POCP","unit":"kg NMVOC-eq","values":[{"value":"3,93E+00","module":"A1-A3"},{"value":"1,56E-01","module":"A4"},{"value":"1,38E-02","module":"A5"},{"value":"0,0E+00","module":"C1"},{"value":"2,11E-02","module":"C2"},{"value":"1,74E-02","module":"C3"},{"value":"0,0E+00","module":"C4"},{"value":"-4,49E-01","module":"D"}]},{"parameter":"ADPE","unit":"kg Sb-eq","values":[{"value":"6,04E-03","module":"A1-A3"},{"value":"2,06E-04","module":"A4"},{"value":"1,62E-06","module":"A5"},{"value":"0,0E+00","module":"C1"},{"value":"3,80E-05","module":"C2"},{"value":"2,05E-05","module":"C3"},{"value":"0,0E+00","module":"C4"},{"value":"-3,27E-04","module":"D"}]},{"parameter":"ADPF","unit":"MJ","values":[{"value":"1,02E+04","module":"A1-A3"},{"value":"8,85E+02","module":"A4"},{"value":"1,08E+01","module":"A5"},{"value":"0,0E+00","module":"C1"},{"value":"1,24E+02","module":"C2"},{"value":"1,55E+02","module":"C3"},{"value":"0,0E+00","module":"C4"},{"value":"-1,42E+04","module":"D"}]},{"parameter":"WDP","unit":"m^3 world-eq deprived","values":[{"value":"6,54E+02","module":"A1-A3"},{"value":"2,69E+00","module":"A4"},{"value":"9,11E-02","module":"A5"},{"value":"0,0E+00","module":"C1"},{"value":"4,12E-01","module":"C2"},{"value":"1,80E+00","module":"C3"},{"value":"0,0E+00","module":"C4"},{"value":"-1,88E+01","module":"D"}]},{"parameter":"EP-freshwater","unit":"kg P-eq","values":[{"value":"2,45E-02","module":"A1-A3"},{"value":"4,15E-04","module":"A4"},{"value":"5,70E-06","module":"A5"},{"value":"0,0E+00","module":"C1"},{"value":"6,77E-05","module":"C2"},{"value":"7,72E-04","module":"C3"},{"value":"0,0E+00","module":"C4"},{"value":"-1,31E-02","module":"D"}]},{"parameter":"EP-marine","unit":"kg N-eq","values":[{"value":"7,25E-01","module":"A1-A3"},{"value":"3,87E-02","module":"A4"},{"value":"4,11E-03","module":"A5"},{"value":"0,0E+00","module":"C1"},{"value":"5,22E-03","module":"C2"},{"value":"5,40E-03","module":"C3"},{"value":"0,0E+00","module":"C4"},{"value":"-9,52E-02","module":"D"}]},{"parameter":"EP-terrestrial","unit":"mol N-eq","values":[{"value":"9,56E+00","module":"A1-A3"},{"value":"4,30E-01","module":"A4"},{"value":"4,62E-02","module":"A5"},{"value":"0,0E+00","module":"C1"},{"value":"5,82E-02","module":"C2"},{"value":"6,17E-02","module":"C3"},{"value":"0,0E+00","module":"C4"},{"value":"-1,05E+00","module":"D"}]}],"additional_environmental_impact":[{"parameter":"PM","unit":"Disease incidence","values":[{"value":"3,15E-05","module":"A1-A3"},{"value":"3,74E-06","module":"A4"},{"value":"1,30E-07","module":"A5"},{"value":"0,0E+00","module":"C1"},{"value":"4,57E-07","module":"C2"},{"value":"1,21E-07","module":"C3"},{"value":"0,0E+00","module":"C4"},{"value":"-1,00E-06","module":"D"}]},{"parameter":"ETP-fw","unit":"CTUe","values":[{"value":"1,61E+04","module":"A1-A3"},{"value":"6,94E+02","module":"A4"},{"value":"1,77E+01","module":"A5"},{"value":"0,0E+00","module":"C1"},{"value":"1,01E+02","module":"C2"},{"value":"8,81E+01","module":"C3"},{"value":"0,0E+00","module":"C4"},{"value":"-1,21E+03","module":"D"}]},{"parameter":"HTP-c","unit":"CTUh","values":[{"value":"4,29E-06","module":"A1-A3"},{"value":"2,24E-08","module":"A4"},{"value":"4,83E-09","module":"A5"},{"value":"0,0E+00","module":"C1"},{"value":"3,67E-09","module":"C2"},{"value":"4,18E-09","module":"C3"},{"value":"0,0E+00","module":"C4"},{"value":"1,25E-07","module":"D"}]},{"parameter":"HTP-nc","unit":"CTUh","values":[{"value":"9,25E-06","module":"A1-A3"},{"value":"7,06E-07","module":"A4"},{"value":"2,03E-08","module":"A5"},{"value":"0,0E+00","module":"C1"},{"value":"9,88E-08","module":"C2"},{"value":"7,57E-08","module":"C3"},{"value":"0,0E+00","module":"C4"},{"value":"-2,23E-07","module":"D"}]},{"parameter":"SQP","unit":"SQP","values":[{"value":"8,48E+04","module":"A1-A3"},{"value":"6,16E+02","module":"A4"},{"value":"2,18E+00","module":"A5"},{"value":"0,0E+00","module":"C1"},{"value":"7,34E+01","module":"C2"},{"value":"2,39E+01","module":"C3"},{"value":"0,0E+00","module":"C4"},{"value":"-4,38E+02","module":"D"}]}],"resource_use":[{"parameter":"PERE","unit":"MJ","values":[{"value":"3,30E+03","module":"A1-A3"},{"value":"1,24E+01","module":"A4"},{"value":"3,25E+02","module":"A5"},{"value":"0,0E+00","module":"C1"},{"value":"2,06E+00","module":"C2"},{"value":"2,70E+01","module":"C3"},{"value":"0,0E+00","module":"C4"},{"value":"-4,67E+02","module":"D"}]},{"parameter":"PERM","unit":"MJ","values":[{"value":"1,21E+04","module":"A1-A3"},{"value":"0,0E+00","module":"A4"},{"value":"-3,24E+02","module":"A5"},{"value":"0,0E+00","module":"C1"},{"value":"0,0E+00","module":"C2"},{"value":"-1,18E+04","module":"C3"},{"value":"0,0E+00","module":"C4"},{"value":"0,0E+00","module":"D"}]},{"parameter":"PERT","unit":"MJ","values":[{"value":"1,54E+04","module":"A1-A3"},{"value":"1,24E+01","module":"A4"},{"value":"1,69E-01","module":"A5"},{"value":"0,0E+00","module":"C1"},{"value":"2,06E+00","module":"C2"},{"value":"-1,18E+04","module":"C3"},{"value":"0,0E+00","module":"C4"},{"value":"-4,67E+02","module":"D"}]},{"parameter":"PENRE","unit":"MJ","values":[{"value":"8,14E+03","module":"A1-A3"},{"value":"8,86E+02","module":"A4"},{"value":"2,83E+01","module":"A5"},{"value":"0,0E+00","module":"C1"},{"value":"1,24E+02","module":"C2"},{"value":"1,57E+02","module":"C3"},{"value":"0,0E+00","module":"C4"},{"value":"-1,41E+04","module":"D"}]},{"parameter":"PENRM","unit":"MJ","values":[{"value":"2,03E+03","module":"A1-A3"},{"value":"0,0E+00","module":"A4"},{"value":"-1,76E+01","module":"A5"},{"value":"0,0E+00","module":"C1"},{"value":"0,0E+00","module":"C2"},{"value":"-2,01E+03","module":"C3"},{"value":"0,0E+00","module":"C4"},{"value":"0,0E+00","module":"D"}]},{"parameter":"PENRT","unit":"MJ","values":[{"value":"1,02E+04","module":"A1-A3"},{"value":"8,86E+02","module":"A4"},{"value":"1,08E+01","module":"A5"},{"value":"0,0E+00","module":"C1"},{"value":"1,24E+02","module":"C2"},{"value":"-1,85E+03","module":"C3"},{"value":"0,0E+00","module":"C4"},{"value":"-1,41E+04","module":"D"}]},{"parameter":"SM","unit":"kg","values":[{"value":"0,0E+00","module":"A1-A3"},{"value":"0,0E+00","module":"A4"},{"value":"0,0E+00","module":"A5"},{"value":"0,0E+00","module":"C1"},{"value":"0,0E+00","module":"C2"},{"value":"0,0E+00","module":"C3"},{"value":"0,0E+00","module":"C4"},{"value":"0,0E+00","module":"D"}]},{"parameter":"RSF","unit":"MJ","values":[{"value":"1,07E+03","module":"A1-A3"},{"value":"0,0E+00","module":"A4"},{"value":"0,0E+00","module":"A5"},{"value":"0,0E+00","module":"C1"},{"value":"0,0E+00","module":"C2"},{"value":"0,0E+00","module":"C3"},{"value":"0,0E+00","module":"C4"},{"value":"1,05E+04","module":"D"}]},{"parameter":"NRSF","unit":"MJ","values":[{"value":"0,0E+00","module":"A1-A3"},{"value":"0,0E+00","module":"A4"},{"value":"0,0E+00","module":"A5"},{"value":"0,0E+00","module":"C1"},{"value":"0,0E+00","module":"C2"},{"value":"0,0E+00","module":"C3"},{"value":"0,0E+00","module":"C4"},{"value":"2,01E+03","module":"D"}]},{"parameter":"FW","unit":"m^3","values":[{"value":"1,58E+01","module":"A1-A3"},{"value":"9,37E-02","module":"A4"},{"value":"9,23E-03","module":"A5"},{"value":"0,0E+00","module":"C1"},{"value":"9,23E-03","module":"C2"},{"value":"9,48E-02","module":"C3"},{"value":"0,0E+00","module":"C4"},{"value":"-1,17E+00","module":"D"}]}],"end_of_life_waste":[{"parameter":"HWD","unit":"kg","values":[{"value":"1,35E-02","module":"A1-A3"},{"value":"2,31E-03","module":"A4"},{"value":"8,74E-06","module":"A5"},{"value":"0,0E+00","module":"C1"},{"value":"3,33E-04","module":"C2"},{"value":"7,22E-05","module":"C3"},{"value":"0,0E+00","module":"C4"},{"value":"-1,54E-02","module":"D"}]},{"parameter":"NHWD","unit":"kg","values":[{"value":"1,19E+02","module":"A1-A3"},{"value":"4,65E+01","module":"A4"},{"value":"2,59E-01","module":"A5"},{"value":"0,0E+00","module":"C1"},{"value":"5,32E+00","module":"C2"},{"value":"1,03E+00","module":"C3"},{"value":"0,0E+00","module":"C4"},{"value":"1,06E+01","module":"D"}]},{"parameter":"RWD","unit":"kg","values":[{"value":"4,81E-02","module":"A1-A3"},{"value":"1,28E-02","module":"A4"},{"value":"1,43E-04","module":"A5"},{"value":"0,0E+00","module":"C1"},{"value":"1,78E-03","module":"C2"},{"value":"2,04E-03","module":"C3"},{"value":"0,0E+00","module":"C4"},{"value":"-4,51E-02","module":"D"}]}],"end_of_life_flow":[{"parameter":"CRU","unit":"kg","values":[{"value":"0,0E+00","module":"A1-A3"},{"value":"0,0E+00","module":"A4"},{"value":"0,0E+00","module":"A5"},{"value":"0,0E+00","module":"C1"},{"value":"0,0E+00","module":"C2"},{"value":"0,0E+00","module":"C3"},{"value":"0,0E+00","module":"C4"},{"value":"0,0E+00","module":"D"}]},{"parameter":"MFR","unit":"kg","values":[{"value":"3,02E+00","module":"A1-A3"},{"value":"0,0E+00","module":"A4"},{"value":"1,09E+00","module":"A5"},{"value":"0,0E+00","module":"C1"},{"value":"0,0E+00","module":"C2"},{"value":"0,0E+00","module":"C3"},{"value":"0,0E+00","module":"C4"},{"value":"0,0E+00","module":"D"}]},{"parameter":"MER","unit":"kg","values":[{"value":"0,0E+00","module":"A1-A3"},{"value":"0,0E+00","module":"A4"},{"value":"0,0E+00","module":"A5"},{"value":"0,0E+00","module":"C1"},{"value":"0,0E+00","module":"C2"},{"value":"8,42E+02","module":"C3"},{"value":"0,0E+00","module":"C4"},{"value":"0,0E+00","module":"D"}]},{"parameter":"EEE","unit":"MJ","values":[{"value":"6,01E-01","module":"A1-A3"},{"value":"0,0E+00","module":"A4"},{"value":"1,11E+01","module":"A5"},{"value":"0,0E+00","module":"C1"},{"value":"0,0E+00","module":"C2"},{"value":"0,0E+00","module":"C3"},{"value":"0,0E+00","module":"C4"},{"value":"0,0E+00","module":"D"}]},{"parameter":"EET","unit":"MJ","values":[{"value":"6,92E+00","module":"A1-A3"},{"value":"0,0E+00","module":"A4"},{"value":"1,28E+02","module":"A5"},{"value":"0,0E+00","module":"C1"},{"value":"0,0E+00","module":"C2"},{"value":"0,0E+00","module":"C3"},{"value":"0,0E+00","module":"C4"},{"value":"0,0E+00","module":"D"}]}]}