{"product_name":"Mixed-in-Place (MIP) Baustoff der Klasse 230-360","epd_id":"EPD-BAU-20230031-ICC1-DE","compliance":["DIN EN 15804+A2","ISO 14025"],"producer_name":"BAUER Spezialtiefbau GmbH","environmental_impact":[{"parameter":"GWP-total","unit":"kg CO2-eq.","values":[{"value":"1,08E+02","module":"A1-A3"},{"value":"0,0E+00","module":"A4"},{"value":"2,33E+01","module":"A5"},{"value":"-7,00E-01","module":"B1"},{"value":"3,15E+00","module":"C1"},{"value":"7,94E+00","module":"C2"},{"value":"4,15E+00","module":"C3"},{"value":"-4,45E+00","module":"D"}]},{"parameter":"GWP-fossil","unit":"kg CO2-eq.","values":[{"value":"1,08E+02","module":"A1-A3"},{"value":"0,0E+00","module":"A4"},{"value":"2,31E+01","module":"A5"},{"value":"-7,00E-01","module":"B1"},{"value":"3,13E+00","module":"C1"},{"value":"7,88E+00","module":"C2"},{"value":"4,10E+00","module":"C3"},{"value":"-4,41E+00","module":"D"}]},{"parameter":"GWP-biogenic","unit":"kg CO2-eq.","values":[{"value":"2,70E-01","module":"A1-A3"},{"value":"0,0E+00","module":"A4"},{"value":"8,07E-02","module":"A5"},{"value":"0,0E+00","module":"B1"},{"value":"1,00E-02","module":"C1"},{"value":"2,90E-02","module":"C2"},{"value":"3,90E-02","module":"C3"},{"value":"-3,00E-02","module":"D"}]},{"parameter":"GWP-luluc","unit":"kg CO2-eq.","values":[{"value":"3,00E-02","module":"A1-A3"},{"value":"0,0E+00","module":"A4"},{"value":"7,45E-02","module":"A5"},{"value":"0,0E+00","module":"B1"},{"value":"1,00E-02","module":"C1"},{"value":"3,00E-02","module":"C2"},{"value":"9,20E-03","module":"C3"},{"value":"-1,00E-02","module":"D"}]},{"parameter":"ODP","unit":"kg CFC11-eq.","values":[{"value":"2,16E-08","module":"A1-A3"},{"value":"0,0E+00","module":"A4"},{"value":"2,10E-11","module":"A5"},{"value":"0,0E+00","module":"B1"},{"value":"6,47E-13","module":"C1"},{"value":"1,61E-12","module":"C2"},{"value":"5,34E-11","module":"C3"},{"value":"-3,51E-11","module":"D"}]},{"parameter":"AP","unit":"mol H^(+)-eq.","values":[{"value":"1,96E-01","module":"A1-A3"},{"value":"0,0E+00","module":"A4"},{"value":"2,55E-01","module":"A5"},{"value":"0,0E+00","module":"B1"},{"value":"4,22E-02","module":"C1"},{"value":"2,70E-02","module":"C2"},{"value":"3,21E-02","module":"C3"},{"value":"-1,47E-02","module":"D"}]},{"parameter":"POCP","unit":"kg NMVOC-eq.","values":[{"value":"1,84E-01","module":"A1-A3"},{"value":"0,0E+00","module":"A4"},{"value":"3,15E-01","module":"A5"},{"value":"0,0E+00","module":"B1"},{"value":"5,74E-02","module":"C1"},{"value":"2,46E-02","module":"C2"},{"value":"4,20E-02","module":"C3"},{"value":"-1,35E-02","module":"D"}]},{"parameter":"ADPE","unit":"kg Sb-eq.","values":[{"value":"1,37E-05","module":"A1-A3"},{"value":"0,0E+00","module":"A4"},{"value":"2,35E-06","module":"A5"},{"value":"0,0E+00","module":"B1"},{"value":"3,17E-07","module":"C1"},{"value":"7,89E-07","module":"C2"},{"value":"1,35E-06","module":"C3"},{"value":"-1,00E-06","module":"D"}]},{"parameter":"ADPF","unit":"MJ","values":[{"value":"5,75E+02","module":"A1-A3"},{"value":"0,0E+00","module":"A4"},{"value":"3,07E+02","module":"A5"},{"value":"0,0E+00","module":"B1"},{"value":"4,19E+01","module":"C1"},{"value":"1,04E+02","module":"C2"},{"value":"5,46E+01","module":"C3"},{"value":"-5,82E+01","module":"D"}]},{"parameter":"WDP","unit":"m^3 Welt-eq. entzogen","values":[{"value":"1,60E+01","module":"A1-A3"},{"value":"0,0E+00","module":"A4"},{"value":"8,83E-01","module":"A5"},{"value":"0,0E+00","module":"B1"},{"value":"1,00E-02","module":"C1"},{"value":"3,40E-02","module":"C2"},{"value":"6,00E-02","module":"C3"},{"value":"-1,10E-01","module":"D"}]},{"parameter":"EP-freshwater","unit":"kg P-eq.","values":[{"value":"1,58E-04","module":"A1-A3"},{"value":"0,0E+00","module":"A4"},{"value":"4,41E-05","module":"A5"},{"value":"0,0E+00","module":"B1"},{"value":"6,30E-06","module":"C1"},{"value":"1,57E-05","module":"C2"},{"value":"1,49E-05","module":"C3"},{"value":"-1,25E-05","module":"D"}]},{"parameter":"EP-marine","unit":"kg N-eq.","values":[{"value":"5,98E-02","module":"A1-A3"},{"value":"0,0E+00","module":"A4"},{"value":"1,06E-01","module":"A5"},{"value":"0,0E+00","module":"B1"},{"value":"1,92E-02","module":"C1"},{"value":"1,27E-02","module":"C2"},{"value":"1,42E-02","module":"C3"},{"value":"-5,74E-03","module":"D"}]},{"parameter":"EP-terrestrial","unit":"mol N-eq.","values":[{"value":"6,92E-01","module":"A1-A3"},{"value":"0,0E+00","module":"A4"},{"value":"1,16E+00","module":"A5"},{"value":"0,0E+00","module":"B1"},{"value":"2,11E-01","module":"C1"},{"value":"1,42E-01","module":"C2"},{"value":"1,56E-01","module":"C3"},{"value":"-6,32E-02","module":"D"}]}],"additional_environmental_impact":[{"parameter":"PM","unit":"Krankheitsf\u00e4lle","values":[{"value":"1,30E-06","module":"A1-A3"},{"value":"0,0E+00","module":"A4"},{"value":"1,13E-05","module":"A5"},{"value":"0,0E+00","module":"B1"},{"value":"2,25E-06","module":"C1"},{"value":"1,51E-07","module":"C2"},{"value":"1,58E-06","module":"C3"},{"value":"-9,31E-07","module":"D"}]},{"parameter":"ETP-fw","unit":"CTUe","values":[{"value":"3,61E+02","module":"A1-A3"},{"value":"0,0E+00","module":"A4"},{"value":"2,15E+02","module":"A5"},{"value":"0,0E+00","module":"B1"},{"value":"3,29E-01","module":"C1"},{"value":"7,97E+01","module":"C2"},{"value":"3,31E+01","module":"C3"},{"value":"-3,65E+01","module":"D"}]},{"parameter":"HTP-c","unit":"CTUh","values":[{"value":"1,56E-08","module":"A1-A3"},{"value":"0,0E+00","module":"A4"},{"value":"1,16E-08","module":"A5"},{"value":"0,0E+00","module":"B1"},{"value":"6,42E-10","module":"C1"},{"value":"1,60E-09","module":"C2"},{"value":"9,31E-10","module":"C3"},{"value":"-1,87E-09","module":"D"}]},{"parameter":"HTP-nc","unit":"CTUh","values":[{"value":"1,57E-06","module":"A1-A3"},{"value":"0,0E+00","module":"A4"},{"value":"1,16E-06","module":"A5"},{"value":"0,0E+00","module":"B1"},{"value":"4,84E-08","module":"C1"},{"value":"9,28E-08","module":"C2"},{"value":"4,94E-08","module":"C3"},{"value":"-1,64E-07","module":"D"}]},{"parameter":"SQP","unit":"SQP","values":[{"value":"3,17E+02","module":"A1-A3"},{"value":"0,0E+00","module":"A4"},{"value":"8,39E+01","module":"A5"},{"value":"0,0E+00","module":"B1"},{"value":"1,26E+01","module":"C1"},{"value":"3,12E+01","module":"C2"},{"value":"2,49E+01","module":"C3"},{"value":"-2,26E+01","module":"D"}]}],"resource_use":[{"parameter":"PERE","unit":"MJ","values":[{"value":"1,96E+02","module":"A1-A3"},{"value":"0,0E+00","module":"A4"},{"value":"2,85E+01","module":"A5"},{"value":"0,0E+00","module":"B1"},{"value":"2,75E+00","module":"C1"},{"value":"6,85E+00","module":"C2"},{"value":"2,71E+01","module":"C3"},{"value":"-1,84E+01","module":"D"}]},{"parameter":"PERM","unit":"MJ","values":[{"value":"0,0E+00","module":"A1-A3"},{"value":"0,0E+00","module":"A4"},{"value":"0,0E+00","module":"A5"},{"value":"0,0E+00","module":"B1"},{"value":"0,0E+00","module":"C1"},{"value":"0,0E+00","module":"C2"},{"value":"0,0E+00","module":"C3"},{"value":"0,0E+00","module":"D"}]},{"parameter":"PERT","unit":"MJ","values":[{"value":"1,96E+02","module":"A1-A3"},{"value":"0,0E+00","module":"A4"},{"value":"2,85E+01","module":"A5"},{"value":"0,0E+00","module":"B1"},{"value":"2,75E+00","module":"C1"},{"value":"6,85E+00","module":"C2"},{"value":"2,71E+01","module":"C3"},{"value":"-1,84E+01","module":"D"}]},{"parameter":"PENRE","unit":"MJ","values":[{"value":"5,75E+02","module":"A1-A3"},{"value":"0,0E+00","module":"A4"},{"value":"3,07E+02","module":"A5"},{"value":"0,0E+00","module":"B1"},{"value":"4,19E+01","module":"C1"},{"value":"1,04E+02","module":"C2"},{"value":"5,46E+01","module":"C3"},{"value":"-5,38E+01","module":"D"}]},{"parameter":"PENRM","unit":"MJ","values":[{"value":"0,0E+00","module":"A1-A3"},{"value":"0,0E+00","module":"A4"},{"value":"0,0E+00","module":"A5"},{"value":"0,0E+00","module":"B1"},{"value":"0,0E+00","module":"C1"},{"value":"0,0E+00","module":"C2"},{"value":"0,0E+00","module":"C3"},{"value":"0,0E+00","module":"D"}]},{"parameter":"PENRT","unit":"MJ","values":[{"value":"5,75E+02","module":"A1-A3"},{"value":"0,0E+00","module":"A4"},{"value":"3,07E+02","module":"A5"},{"value":"0,0E+00","module":"B1"},{"value":"4,19E+01","module":"C1"},{"value":"1,04E+02","module":"C2"},{"value":"5,46E+01","module":"C3"},{"value":"-5,38E+01","module":"D"}]},{"parameter":"SM","unit":"kg","values":[{"value":"1,53E+00","module":"A1-A3"},{"value":"0,0E+00","module":"A4"},{"value":"0,0E+00","module":"A5"},{"value":"0,0E+00","module":"B1"},{"value":"0,0E+00","module":"C1"},{"value":"0,0E+00","module":"C2"},{"value":"0,0E+00","module":"C3"},{"value":"0,0E+00","module":"D"}]},{"parameter":"RSF","unit":"MJ","values":[{"value":"6,64E+01","module":"A1-A3"},{"value":"0,0E+00","module":"A4"},{"value":"0,0E+00","module":"A5"},{"value":"0,0E+00","module":"B1"},{"value":"0,0E+00","module":"C1"},{"value":"0,0E+00","module":"C2"},{"value":"0,0E+00","module":"C3"},{"value":"0,0E+00","module":"D"}]},{"parameter":"NRSF","unit":"MJ","values":[{"value":"1,56E+02","module":"A1-A3"},{"value":"0,0E+00","module":"A4"},{"value":"0,0E+00","module":"A5"},{"value":"0,0E+00","module":"B1"},{"value":"0,0E+00","module":"C1"},{"value":"0,0E+00","module":"C2"},{"value":"0,0E+00","module":"C3"},{"value":"0,0E+00","module":"D"}]},{"parameter":"FW","unit":"m^3","values":[{"value":"8,50E-01","module":"A1-A3"},{"value":"0,0E+00","module":"A4"},{"value":"7,70E-01","module":"A5"},{"value":"0,0E+00","module":"B1"},{"value":"4,00E-02","module":"C1"},{"value":"1,10E-01","module":"C2"},{"value":"8,00E-02","module":"C3"},{"value":"-1,10E-01","module":"D"}]}],"end_of_life_waste":[{"parameter":"HWD","unit":"kg","values":[{"value":"3,10E-03","module":"A1-A3"},{"value":"0,0E+00","module":"A4"},{"value":"5,94E-09","module":"A5"},{"value":"0,0E+00","module":"B1"},{"value":"1,83E-10","module":"C1"},{"value":"4,54E-10","module":"C2"},{"value":"3,24E-09","module":"C3"},{"value":"-2,58E-09","module":"D"}]},{"parameter":"NHWD","unit":"kg","values":[{"value":"7,38E-01","module":"A1-A3"},{"value":"0,0E+00","module":"A4"},{"value":"5,01E+02","module":"A5"},{"value":"0,0E+00","module":"B1"},{"value":"6,80E-03","module":"C1"},{"value":"1,69E-02","module":"C2"},{"value":"3,30E-02","module":"C3"},{"value":"-3,96E+01","module":"D"}]},{"parameter":"RWD","unit":"kg","values":[{"value":"2,26E-02","module":"A1-A3"},{"value":"0,0E+00","module":"A4"},{"value":"1,33E-03","module":"A5"},{"value":"0,0E+00","module":"B1"},{"value":"5,26E-05","module":"C1"},{"value":"1,31E-04","module":"C2"},{"value":"2,56E-03","module":"C3"},{"value":"-1,83E-03","module":"D"}]}],"end_of_life_flow":[{"parameter":"CRU","unit":"kg","values":[{"value":"0,0E+00","module":"A1-A3"},{"value":"0,0E+00","module":"A4"},{"value":"0,0E+00","module":"A5"},{"value":"0,0E+00","module":"B1"},{"value":"0,0E+00","module":"C1"},{"value":"0,0E+00","module":"C2"},{"value":"0,0E+00","module":"C3"},{"value":"0,0E+00","module":"D"}]},{"parameter":"MFR","unit":"kg","values":[{"value":"0,0E+00","module":"A1-A3"},{"value":"0,0E+00","module":"A4"},{"value":"0,0E+00","module":"A5"},{"value":"0,0E+00","module":"B1"},{"value":"0,0E+00","module":"C1"},{"value":"0,0E+00","module":"C2"},{"value":"0,0E+00","module":"C3"},{"value":"0,0E+00","module":"D"}]},{"parameter":"MER","unit":"kg","values":[{"value":"0,0E+00","module":"A1-A3"},{"value":"0,0E+00","module":"A4"},{"value":"0,0E+00","module":"A5"},{"value":"0,0E+00","module":"B1"},{"value":"0,0E+00","module":"C1"},{"value":"0,0E+00","module":"C2"},{"value":"0,0E+00","module":"C3"},{"value":"0,0E+00","module":"D"}]},{"parameter":"EEE","unit":"MJ","values":[{"value":"0,0E+00","module":"A1-A3"},{"value":"0,0E+00","module":"A4"},{"value":"0,0E+00","module":"A5"},{"value":"0,0E+00","module":"B1"},{"value":"0,0E+00","module":"C1"},{"value":"0,0E+00","module":"C2"},{"value":"0,0E+00","module":"C3"},{"value":"0,0E+00","module":"D"}]},{"parameter":"EET","unit":"MJ","values":[{"value":"0,0E+00","module":"A1-A3"},{"value":"0,0E+00","module":"A4"},{"value":"0,0E+00","module":"A5"},{"value":"0,0E+00","module":"B1"},{"value":"0,0E+00","module":"C1"},{"value":"0,0E+00","module":"C2"},{"value":"0,0E+00","module":"C3"},{"value":"0,0E+00","module":"D"}]}]}