{"product_name":"MIXIT 40-25 F","epd_id":"EPD-GRU-20240029-CBA1-EN","compliance":["DIN EN 15804+A2","ISO 14025"],"producer_name":"Grundfos Holding A/S","environmental_impact":[{"parameter":"GWP-total","unit":"kg CO2-eq","values":[{"value":"5,38E+01","module":"A1"},{"value":"1,03E+00","module":"A2"},{"value":"-1,02E+00","module":"A3"},{"value":"2,07E+00","module":"A4"},{"value":"2,06E+00","module":"A5"},{"value":"0,0E+00","module":"B1"},{"value":"0,0E+00","module":"B2"},{"value":"1,01E+02","module":"B6"},{"value":"0,0E+00","module":"B7"},{"value":"0,0E+00","module":"C1"},{"value":"5,46E-01","module":"C2"},{"value":"3,01E-01","module":"C3"},{"value":"3,40E+00","module":"C4"},{"value":"-3,49E+00","module":"D"}]},{"parameter":"GWP-fossil","unit":"kg CO2-eq","values":[{"value":"5,33E+01","module":"A1"},{"value":"1,03E+00","module":"A2"},{"value":"1,24E+00","module":"A3"},{"value":"2,08E+00","module":"A4"},{"value":"7,05E-02","module":"A5"},{"value":"0,0E+00","module":"B1"},{"value":"0,0E+00","module":"B2"},{"value":"1,01E+02","module":"B6"},{"value":"0,0E+00","module":"B7"},{"value":"0,0E+00","module":"C1"},{"value":"5,49E-01","module":"C2"},{"value":"3,02E-01","module":"C3"},{"value":"3,29E+00","module":"C4"},{"value":"-3,48E+00","module":"D"}]},{"parameter":"GWP-biogenic","unit":"kg CO2-eq","values":[{"value":"4,46E-01","module":"A1"},{"value":"-1,02E-02","module":"A2"},{"value":"-2,27E+00","module":"A3"},{"value":"-3,06E-02","module":"A4"},{"value":"1,99E+00","module":"A5"},{"value":"0,0E+00","module":"B1"},{"value":"0,0E+00","module":"B2"},{"value":"3,94E-02","module":"B6"},{"value":"0,0E+00","module":"B7"},{"value":"0,0E+00","module":"C1"},{"value":"-8,07E-03","module":"C2"},{"value":"-8,42E-04","module":"C3"},{"value":"1,08E-01","module":"C4"},{"value":"-1,26E-02","module":"D"}]},{"parameter":"GWP-luluc","unit":"kg CO2-eq","values":[{"value":"3,78E-02","module":"A1"},{"value":"6,78E-03","module":"A2"},{"value":"5,85E-03","module":"A3"},{"value":"1,92E-02","module":"A4"},{"value":"1,41E-04","module":"A5"},{"value":"0,0E+00","module":"B1"},{"value":"0,0E+00","module":"B2"},{"value":"9,38E-03","module":"B6"},{"value":"0,0E+00","module":"B7"},{"value":"0,0E+00","module":"C1"},{"value":"5,07E-03","module":"C2"},{"value":"9,61E-05","module":"C3"},{"value":"4,74E-05","module":"C4"},{"value":"-3,98E-04","module":"D"}]},{"parameter":"ODP","unit":"kg CFC11-eq","values":[{"value":"3,87E-08","module":"A1"},{"value":"1,04E-13","module":"A2"},{"value":"3,16E-12","module":"A3"},{"value":"2,70E-13","module":"A4"},{"value":"2,52E-13","module":"A5"},{"value":"0,0E+00","module":"B1"},{"value":"0,0E+00","module":"B2"},{"value":"1,01E-09","module":"B6"},{"value":"0,0E+00","module":"B7"},{"value":"0,0E+00","module":"C1"},{"value":"7,12E-14","module":"C2"},{"value":"6,90E-10","module":"C3"},{"value":"3,79E-13","module":"C4"},{"value":"-1,50E-11","module":"D"}]},{"parameter":"AP","unit":"mol H^(+)-eq","values":[{"value":"1,28E-01","module":"A1"},{"value":"7,31E-03","module":"A2"},{"value":"4,01E-03","module":"A3"},{"value":"3,76E-03","module":"A4"},{"value":"5,88E-04","module":"A5"},{"value":"0,0E+00","module":"B1"},{"value":"0,0E+00","module":"B2"},{"value":"1,56E-01","module":"B6"},{"value":"0,0E+00","module":"B7"},{"value":"0,0E+00","module":"C1"},{"value":"9,93E-04","module":"C2"},{"value":"1,16E-03","module":"C3"},{"value":"8,98E-04","module":"C4"},{"value":"-2,08E-02","module":"D"}]},{"parameter":"POCP","unit":"kg NMVOC-eq","values":[{"value":"7,85E-02","module":"A1"},{"value":"8,08E-03","module":"A2"},{"value":"4,65E-03","module":"A3"},{"value":"3,37E-03","module":"A4"},{"value":"5,65E-04","module":"A5"},{"value":"0,0E+00","module":"B1"},{"value":"0,0E+00","module":"B2"},{"value":"1,22E-01","module":"B6"},{"value":"0,0E+00","module":"B7"},{"value":"0,0E+00","module":"C1"},{"value":"8,90E-04","module":"C2"},{"value":"5,94E-04","module":"C3"},{"value":"9,24E-04","module":"C4"},{"value":"-8,97E-03","module":"D"}]},{"parameter":"ADPE","unit":"kg Sb-eq","values":[{"value":"9,96E-04","module":"A1"},{"value":"5,10E-08","module":"A2"},{"value":"4,57E-07","module":"A3"},{"value":"1,38E-07","module":"A4"},{"value":"3,20E-09","module":"A5"},{"value":"0,0E+00","module":"B1"},{"value":"0,0E+00","module":"B2"},{"value":"4,97E-06","module":"B6"},{"value":"0,0E+00","module":"B7"},{"value":"0,0E+00","module":"C1"},{"value":"3,63E-08","module":"C2"},{"value":"5,13E-06","module":"C3"},{"value":"2,86E-09","module":"C4"},{"value":"-1,23E-04","module":"D"}]},{"parameter":"ADPF","unit":"MJ","values":[{"value":"7,65E+02","module":"A1"},{"value":"1,38E+01","module":"A2"},{"value":"1,84E+01","module":"A3"},{"value":"2,83E+01","module":"A4"},{"value":"8,34E-01","module":"A5"},{"value":"0,0E+00","module":"B1"},{"value":"0,0E+00","module":"B2"},{"value":"2,25E+03","module":"B6"},{"value":"0,0E+00","module":"B7"},{"value":"0,0E+00","module":"C1"},{"value":"7,46E+00","module":"C2"},{"value":"5,97E+00","module":"C3"},{"value":"1,36E+00","module":"C4"},{"value":"-4,81E+01","module":"D"}]},{"parameter":"WDP","unit":"m^3 world-eq deprived","values":[{"value":"2,84E+00","module":"A1"},{"value":"9,04E-03","module":"A2"},{"value":"1,22E-01","module":"A3"},{"value":"2,51E-02","module":"A4"},{"value":"2,54E-01","module":"A5"},{"value":"0,0E+00","module":"B1"},{"value":"0,0E+00","module":"B2"},{"value":"8,62E+00","module":"B6"},{"value":"0,0E+00","module":"B7"},{"value":"0,0E+00","module":"C1"},{"value":"6,62E-03","module":"C2"},{"value":"7,38E-02","module":"C3"},{"value":"3,42E-01","module":"C4"},{"value":"-2,88E-01","module":"D"}]},{"parameter":"EP-freshwater","unit":"kg P-eq","values":[{"value":"5,30E-04","module":"A1"},{"value":"2,73E-06","module":"A2"},{"value":"3,72E-05","module":"A3"},{"value":"7,59E-06","module":"A4"},{"value":"1,29E-07","module":"A5"},{"value":"0,0E+00","module":"B1"},{"value":"0,0E+00","module":"B2"},{"value":"1,01E-04","module":"B6"},{"value":"0,0E+00","module":"B7"},{"value":"0,0E+00","module":"C1"},{"value":"2,00E-06","module":"C2"},{"value":"3,74E-05","module":"C3"},{"value":"3,00E-06","module":"C4"},{"value":"-4,92E-06","module":"D"}]},{"parameter":"EP-marine","unit":"kg N-eq","values":[{"value":"3,06E-02","module":"A1"},{"value":"3,06E-03","module":"A2"},{"value":"1,90E-03","module":"A3"},{"value":"1,51E-03","module":"A4"},{"value":"2,15E-04","module":"A5"},{"value":"0,0E+00","module":"B1"},{"value":"0,0E+00","module":"B2"},{"value":"4,40E-02","module":"B6"},{"value":"0,0E+00","module":"B7"},{"value":"0,0E+00","module":"C1"},{"value":"3,99E-04","module":"C2"},{"value":"2,02E-04","module":"C3"},{"value":"3,45E-04","module":"C4"},{"value":"-2,88E-03","module":"D"}]},{"parameter":"EP-terrestrial","unit":"mol N-eq","values":[{"value":"2,86E-01","module":"A1"},{"value":"3,38E-02","module":"A2"},{"value":"1,86E-02","module":"A3"},{"value":"1,73E-02","module":"A4"},{"value":"2,68E-03","module":"A5"},{"value":"0,0E+00","module":"B1"},{"value":"0,0E+00","module":"B2"},{"value":"4,65E-01","module":"B6"},{"value":"0,0E+00","module":"B7"},{"value":"0,0E+00","module":"C1"},{"value":"4,56E-03","module":"C2"},{"value":"2,52E-03","module":"C3"},{"value":"4,39E-03","module":"C4"},{"value":"-3,10E-02","module":"D"}]}],"additional_environmental_impact":[{"parameter":"PM","unit":"Disease incidence","values":[{"value":"2,17E-06","module":"A1"},{"value":"1,75E-07","module":"A2"},{"value":"7,03E-08","module":"A3"},{"value":"4,64E-08","module":"A4"},{"value":"3,39E-09","module":"A5"},{"value":"0,0E+00","module":"B1"},{"value":"0,0E+00","module":"B2"},{"value":"1,41E-06","module":"B6"},{"value":"0,0E+00","module":"B7"},{"value":"0,0E+00","module":"C1"},{"value":"1,23E-08","module":"C2"},{"value":"9,91E-09","module":"C3"},{"value":"6,14E-09","module":"C4"},{"value":"-4,77E-07","module":"D"}]},{"parameter":"ETP-fw","unit":"CTUe","values":[{"value":"4,08E+02","module":"A1"},{"value":"1,04E+01","module":"A2"},{"value":"4,61E+00","module":"A3"},{"value":"2,02E+01","module":"A4"},{"value":"4,05E-01","module":"A5"},{"value":"0,0E+00","module":"B1"},{"value":"0,0E+00","module":"B2"},{"value":"1,96E+02","module":"B6"},{"value":"0,0E+00","module":"B7"},{"value":"0,0E+00","module":"C1"},{"value":"5,34E+00","module":"C2"},{"value":"2,35E+00","module":"C3"},{"value":"6,90E-01","module":"C4"},{"value":"-7,87E+00","module":"D"}]},{"parameter":"HTP-c","unit":"CTUh","values":[{"value":"1,18E-06","module":"A1"},{"value":"2,08E-10","module":"A2"},{"value":"2,66E-10","module":"A3"},{"value":"4,11E-10","module":"A4"},{"value":"1,96E-11","module":"A5"},{"value":"0,0E+00","module":"B1"},{"value":"0,0E+00","module":"B2"},{"value":"1,16E-08","module":"B6"},{"value":"0,0E+00","module":"B7"},{"value":"0,0E+00","module":"C1"},{"value":"1,08E-10","module":"C2"},{"value":"3,63E-10","module":"C3"},{"value":"6,29E-11","module":"C4"},{"value":"-8,81E-08","module":"D"}]},{"parameter":"HTP-nc","unit":"CTUh","values":[{"value":"4,66E-07","module":"A1"},{"value":"8,90E-09","module":"A2"},{"value":"1,24E-08","module":"A3"},{"value":"1,83E-08","module":"A4"},{"value":"5,36E-10","module":"A5"},{"value":"0,0E+00","module":"B1"},{"value":"0,0E+00","module":"B2"},{"value":"3,74E-07","module":"B6"},{"value":"0,0E+00","module":"B7"},{"value":"0,0E+00","module":"C1"},{"value":"4,82E-09","module":"C2"},{"value":"1,79E-08","module":"C3"},{"value":"3,69E-09","module":"C4"},{"value":"-2,05E-08","module":"D"}]},{"parameter":"SQP","unit":"SQP","values":[{"value":"2,62E+02","module":"A1"},{"value":"4,17E+00","module":"A2"},{"value":"7,79E+01","module":"A3"},{"value":"1,18E+01","module":"A4"},{"value":"2,67E-01","module":"A5"},{"value":"0,0E+00","module":"B1"},{"value":"0,0E+00","module":"B2"},{"value":"3,05E+02","module":"B6"},{"value":"0,0E+00","module":"B7"},{"value":"0,0E+00","module":"C1"},{"value":"3,12E+00","module":"C2"},{"value":"3,50E+00","module":"C3"},{"value":"2,73E-01","module":"C4"},{"value":"-6,98E+00","module":"D"}]}],"resource_use":[{"parameter":"PERE","unit":"MJ","values":[{"value":"3,00E+02","module":"A1"},{"value":"7,31E-01","module":"A2"},{"value":"1,26E+01","module":"A3"},{"value":"2,06E+00","module":"A4"},{"value":"2,18E+01","module":"A5"},{"value":"0,0E+00","module":"B1"},{"value":"0,0E+00","module":"B2"},{"value":"3,09E+02","module":"B6"},{"value":"0,0E+00","module":"B7"},{"value":"0,0E+00","module":"C1"},{"value":"5,43E-01","module":"C2"},{"value":"3,40E+00","module":"C3"},{"value":"1,42E+00","module":"C4"},{"value":"-1,02E+01","module":"D"}]},{"parameter":"PERM","unit":"MJ","values":[{"value":"1,18E+00","module":"A1"},{"value":"0,0E+00","module":"A2"},{"value":"2,16E+01","module":"A3"},{"value":"0,0E+00","module":"A4"},{"value":"-2,16E+01","module":"A5"},{"value":"0,0E+00","module":"B1"},{"value":"0,0E+00","module":"B2"},{"value":"0,0E+00","module":"B6"},{"value":"0,0E+00","module":"B7"},{"value":"0,0E+00","module":"C1"},{"value":"0,0E+00","module":"C2"},{"value":"0,0E+00","module":"C3"},{"value":"-1,18E+00","module":"C4"},{"value":"0,0E+00","module":"D"}]},{"parameter":"PERT","unit":"MJ","values":[{"value":"3,01E+02","module":"A1"},{"value":"7,31E-01","module":"A2"},{"value":"3,42E+01","module":"A3"},{"value":"2,06E+00","module":"A4"},{"value":"1,70E-01","module":"A5"},{"value":"0,0E+00","module":"B1"},{"value":"0,0E+00","module":"B2"},{"value":"3,09E+02","module":"B6"},{"value":"0,0E+00","module":"B7"},{"value":"0,0E+00","module":"C1"},{"value":"5,43E-01","module":"C2"},{"value":"3,40E+00","module":"C3"},{"value":"2,41E-01","module":"C4"},{"value":"-1,02E+01","module":"D"}]},{"parameter":"PENRE","unit":"MJ","values":[{"value":"7,29E+02","module":"A1"},{"value":"1,38E+01","module":"A2"},{"value":"1,83E+01","module":"A3"},{"value":"2,84E+01","module":"A4"},{"value":"9,64E-01","module":"A5"},{"value":"0,0E+00","module":"B1"},{"value":"0,0E+00","module":"B2"},{"value":"2,25E+03","module":"B6"},{"value":"0,0E+00","module":"B7"},{"value":"0,0E+00","module":"C1"},{"value":"7,49E+00","module":"C2"},{"value":"5,97E+00","module":"C3"},{"value":"3,49E+01","module":"C4"},{"value":"-4,81E+01","module":"D"}]},{"parameter":"PENRM","unit":"MJ","values":[{"value":"3,63E+01","module":"A1"},{"value":"0,0E+00","module":"A2"},{"value":"1,29E-01","module":"A3"},{"value":"0,0E+00","module":"A4"},{"value":"-1,29E-01","module":"A5"},{"value":"0,0E+00","module":"B1"},{"value":"0,0E+00","module":"B2"},{"value":"0,0E+00","module":"B6"},{"value":"0,0E+00","module":"B7"},{"value":"0,0E+00","module":"C1"},{"value":"0,0E+00","module":"C2"},{"value":"0,0E+00","module":"C3"},{"value":"-3,35E+01","module":"C4"},{"value":"0,0E+00","module":"D"}]},{"parameter":"PENRT","unit":"MJ","values":[{"value":"7,65E+02","module":"A1"},{"value":"1,38E+01","module":"A2"},{"value":"1,84E+01","module":"A3"},{"value":"2,84E+01","module":"A4"},{"value":"8,35E-01","module":"A5"},{"value":"0,0E+00","module":"B1"},{"value":"0,0E+00","module":"B2"},{"value":"2,25E+03","module":"B6"},{"value":"0,0E+00","module":"B7"},{"value":"0,0E+00","module":"C1"},{"value":"7,49E+00","module":"C2"},{"value":"5,97E+00","module":"C3"},{"value":"1,36E+00","module":"C4"},{"value":"-4,81E+01","module":"D"}]},{"parameter":"SM","unit":"kg","values":[{"value":"1,04E+01","module":"A1"},{"value":"0,0E+00","module":"A2"},{"value":"1,28E+00","module":"A3"},{"value":"0,0E+00","module":"A4"},{"value":"0,0E+00","module":"A5"},{"value":"0,0E+00","module":"B1"},{"value":"0,0E+00","module":"B2"},{"value":"0,0E+00","module":"B6"},{"value":"0,0E+00","module":"B7"},{"value":"0,0E+00","module":"C1"},{"value":"0,0E+00","module":"C2"},{"value":"0,0E+00","module":"C3"},{"value":"0,0E+00","module":"C4"},{"value":"0,0E+00","module":"D"}]},{"parameter":"RSF","unit":"MJ","values":[{"value":"0,0E+00","module":"A1"},{"value":"0,0E+00","module":"A2"},{"value":"0,0E+00","module":"A3"},{"value":"0,0E+00","module":"A4"},{"value":"0,0E+00","module":"A5"},{"value":"0,0E+00","module":"B1"},{"value":"0,0E+00","module":"B2"},{"value":"0,0E+00","module":"B6"},{"value":"0,0E+00","module":"B7"},{"value":"0,0E+00","module":"C1"},{"value":"0,0E+00","module":"C2"},{"value":"0,0E+00","module":"C3"},{"value":"0,0E+00","module":"C4"},{"value":"0,0E+00","module":"D"}]},{"parameter":"NRSF","unit":"MJ","values":[{"value":"0,0E+00","module":"A1"},{"value":"0,0E+00","module":"A2"},{"value":"0,0E+00","module":"A3"},{"value":"0,0E+00","module":"A4"},{"value":"0,0E+00","module":"A5"},{"value":"0,0E+00","module":"B1"},{"value":"0,0E+00","module":"B2"},{"value":"0,0E+00","module":"B6"},{"value":"0,0E+00","module":"B7"},{"value":"0,0E+00","module":"C1"},{"value":"0,0E+00","module":"C2"},{"value":"0,0E+00","module":"C3"},{"value":"0,0E+00","module":"C4"},{"value":"0,0E+00","module":"D"}]},{"parameter":"FW","unit":"m^3","values":[{"value":"1,89E-01","module":"A1"},{"value":"8,06E-04","module":"A2"},{"value":"1,70E-02","module":"A3"},{"value":"2,25E-03","module":"A4"},{"value":"5,99E-03","module":"A5"},{"value":"0,0E+00","module":"B1"},{"value":"0,0E+00","module":"B2"},{"value":"5,16E-01","module":"B6"},{"value":"0,0E+00","module":"B7"},{"value":"0,0E+00","module":"C1"},{"value":"5,95E-04","module":"C2"},{"value":"3,00E-03","module":"C3"},{"value":"8,04E-03","module":"C4"},{"value":"-1,03E-02","module":"D"}]}],"end_of_life_waste":[{"parameter":"HWD","unit":"kg","values":[{"value":"1,12E-04","module":"A1"},{"value":"3,45E-11","module":"A2"},{"value":"4,41E-07","module":"A3"},{"value":"8,78E-11","module":"A4"},{"value":"2,10E-11","module":"A5"},{"value":"0,0E+00","module":"B1"},{"value":"0,0E+00","module":"B2"},{"value":"1,31E-07","module":"B6"},{"value":"0,0E+00","module":"B7"},{"value":"0,0E+00","module":"C1"},{"value":"2,32E-11","module":"C2"},{"value":"6,85E-10","module":"C3"},{"value":"7,71E-11","module":"C4"},{"value":"-3,98E-04","module":"D"}]},{"parameter":"NHWD","unit":"kg","values":[{"value":"1,32E+00","module":"A1"},{"value":"2,13E-03","module":"A2"},{"value":"5,08E-02","module":"A3"},{"value":"4,32E-03","module":"A4"},{"value":"6,42E-02","module":"A5"},{"value":"0,0E+00","module":"B1"},{"value":"0,0E+00","module":"B2"},{"value":"4,97E-01","module":"B6"},{"value":"0,0E+00","module":"B7"},{"value":"0,0E+00","module":"C1"},{"value":"1,14E-03","module":"C2"},{"value":"3,98E-03","module":"C3"},{"value":"9,07E-01","module":"C4"},{"value":"8,91E-02","module":"D"}]},{"parameter":"RWD","unit":"kg","values":[{"value":"3,38E-02","module":"A1"},{"value":"2,00E-05","module":"A2"},{"value":"5,48E-04","module":"A3"},{"value":"5,31E-05","module":"A4"},{"value":"3,46E-05","module":"A5"},{"value":"0,0E+00","module":"B1"},{"value":"0,0E+00","module":"B2"},{"value":"3,51E-01","module":"B6"},{"value":"0,0E+00","module":"B7"},{"value":"0,0E+00","module":"C1"},{"value":"1,40E-05","module":"C2"},{"value":"8,63E-04","module":"C3"},{"value":"4,65E-05","module":"C4"},{"value":"-2,91E-03","module":"D"}]}],"end_of_life_flow":[{"parameter":"CRU","unit":"kg","values":[{"value":"0,0E+00","module":"A1"},{"value":"0,0E+00","module":"A2"},{"value":"0,0E+00","module":"A3"},{"value":"0,0E+00","module":"A4"},{"value":"0,0E+00","module":"A5"},{"value":"0,0E+00","module":"B1"},{"value":"0,0E+00","module":"B2"},{"value":"0,0E+00","module":"B6"},{"value":"0,0E+00","module":"B7"},{"value":"0,0E+00","module":"C1"},{"value":"0,0E+00","module":"C2"},{"value":"0,0E+00","module":"C3"},{"value":"0,0E+00","module":"C4"},{"value":"0,0E+00","module":"D"}]},{"parameter":"MFR","unit":"kg","values":[{"value":"0,0E+00","module":"A1"},{"value":"0,0E+00","module":"A2"},{"value":"0,0E+00","module":"A3"},{"value":"0,0E+00","module":"A4"},{"value":"0,0E+00","module":"A5"},{"value":"0,0E+00","module":"B1"},{"value":"0,0E+00","module":"B2"},{"value":"0,0E+00","module":"B6"},{"value":"0,0E+00","module":"B7"},{"value":"0,0E+00","module":"C1"},{"value":"0,0E+00","module":"C2"},{"value":"1,05E+01","module":"C3"},{"value":"0,0E+00","module":"C4"},{"value":"0,0E+00","module":"D"}]},{"parameter":"MER","unit":"kg","values":[{"value":"0,0E+00","module":"A1"},{"value":"0,0E+00","module":"A2"},{"value":"0,0E+00","module":"A3"},{"value":"0,0E+00","module":"A4"},{"value":"0,0E+00","module":"A5"},{"value":"0,0E+00","module":"B1"},{"value":"0,0E+00","module":"B2"},{"value":"0,0E+00","module":"B6"},{"value":"0,0E+00","module":"B7"},{"value":"0,0E+00","module":"C1"},{"value":"0,0E+00","module":"C2"},{"value":"0,0E+00","module":"C3"},{"value":"0,0E+00","module":"C4"},{"value":"0,0E+00","module":"D"}]},{"parameter":"EEE","unit":"MJ","values":[{"value":"0,0E+00","module":"A1"},{"value":"0,0E+00","module":"A2"},{"value":"0,0E+00","module":"A3"},{"value":"0,0E+00","module":"A4"},{"value":"3,11E+00","module":"A5"},{"value":"0,0E+00","module":"B1"},{"value":"0,0E+00","module":"B2"},{"value":"0,0E+00","module":"B6"},{"value":"0,0E+00","module":"B7"},{"value":"0,0E+00","module":"C1"},{"value":"0,0E+00","module":"C2"},{"value":"0,0E+00","module":"C3"},{"value":"5,90E+00","module":"C4"},{"value":"0,0E+00","module":"D"}]},{"parameter":"EET","unit":"MJ","values":[{"value":"1,08E-01","module":"A1"},{"value":"0,0E+00","module":"A2"},{"value":"7,13E-04","module":"A3"},{"value":"0,0E+00","module":"A4"},{"value":"2,82E+00","module":"A5"},{"value":"0,0E+00","module":"B1"},{"value":"0,0E+00","module":"B2"},{"value":"0,0E+00","module":"B6"},{"value":"0,0E+00","module":"B7"},{"value":"0,0E+00","module":"C1"},{"value":"0,0E+00","module":"C2"},{"value":"0,0E+00","module":"C3"},{"value":"5,30E+00","module":"C4"},{"value":"0,0E+00","module":"D"}]}]}