{"product_name":"MIXIT 32-16 T","epd_id":"EPD-GRU-20240031-CBA1-EN","compliance":["DIN EN 15804+A2","ISO 14025"],"producer_name":"Grundfos Holding A/S","environmental_impact":[{"parameter":"GWP-total","unit":"kg CO2-eq","values":[{"value":"2,44E+01","module":"A1"},{"value":"6,69E-01","module":"A2"},{"value":"-5,72E-01","module":"A3"},{"value":"1,06E+00","module":"A4"},{"value":"1,16E+00","module":"A5"},{"value":"0,0E+00","module":"B1"},{"value":"0,0E+00","module":"B2"},{"value":"1,01E+02","module":"B6"},{"value":"0,0E+00","module":"B7"},{"value":"0,0E+00","module":"C1"},{"value":"3,01E-01","module":"C2"},{"value":"1,51E-01","module":"C3"},{"value":"3,40E+00","module":"C4"},{"value":"-2,94E+00","module":"D"}]},{"parameter":"GWP-fossil","unit":"kg CO2-eq","values":[{"value":"2,43E+01","module":"A1"},{"value":"6,70E-01","module":"A2"},{"value":"7,02E-01","module":"A3"},{"value":"1,07E+00","module":"A4"},{"value":"4,38E-02","module":"A5"},{"value":"0,0E+00","module":"B1"},{"value":"0,0E+00","module":"B2"},{"value":"1,01E+02","module":"B6"},{"value":"0,0E+00","module":"B7"},{"value":"0,0E+00","module":"C1"},{"value":"3,02E-01","module":"C2"},{"value":"1,52E-01","module":"C3"},{"value":"3,29E+00","module":"C4"},{"value":"-2,93E+00","module":"D"}]},{"parameter":"GWP-biogenic","unit":"kg CO2-eq","values":[{"value":"9,38E-02","module":"A1"},{"value":"-4,21E-03","module":"A2"},{"value":"-1,28E+00","module":"A3"},{"value":"-1,57E-02","module":"A4"},{"value":"1,12E+00","module":"A5"},{"value":"0,0E+00","module":"B1"},{"value":"0,0E+00","module":"B2"},{"value":"3,94E-02","module":"B6"},{"value":"0,0E+00","module":"B7"},{"value":"0,0E+00","module":"C1"},{"value":"-4,45E-03","module":"C2"},{"value":"-4,24E-04","module":"C3"},{"value":"1,08E-01","module":"C4"},{"value":"-1,07E-02","module":"D"}]},{"parameter":"GWP-luluc","unit":"kg CO2-eq","values":[{"value":"2,19E-02","module":"A1"},{"value":"3,09E-03","module":"A2"},{"value":"3,29E-03","module":"A3"},{"value":"9,84E-03","module":"A4"},{"value":"7,91E-05","module":"A5"},{"value":"0,0E+00","module":"B1"},{"value":"0,0E+00","module":"B2"},{"value":"9,38E-03","module":"B6"},{"value":"0,0E+00","module":"B7"},{"value":"0,0E+00","module":"C1"},{"value":"2,79E-03","module":"C2"},{"value":"4,83E-05","module":"C3"},{"value":"3,15E-05","module":"C4"},{"value":"-3,31E-04","module":"D"}]},{"parameter":"ODP","unit":"kg CFC11-eq","values":[{"value":"3,60E-08","module":"A1"},{"value":"5,28E-14","module":"A2"},{"value":"1,79E-12","module":"A3"},{"value":"1,38E-13","module":"A4"},{"value":"1,42E-13","module":"A5"},{"value":"0,0E+00","module":"B1"},{"value":"0,0E+00","module":"B2"},{"value":"1,01E-09","module":"B6"},{"value":"0,0E+00","module":"B7"},{"value":"0,0E+00","module":"C1"},{"value":"3,92E-14","module":"C2"},{"value":"3,47E-10","module":"C3"},{"value":"3,54E-13","module":"C4"},{"value":"-1,28E-11","module":"D"}]},{"parameter":"AP","unit":"mol H^(+)-eq","values":[{"value":"7,59E-02","module":"A1"},{"value":"7,41E-03","module":"A2"},{"value":"2,26E-03","module":"A3"},{"value":"1,93E-03","module":"A4"},{"value":"3,32E-04","module":"A5"},{"value":"0,0E+00","module":"B1"},{"value":"0,0E+00","module":"B2"},{"value":"1,56E-01","module":"B6"},{"value":"0,0E+00","module":"B7"},{"value":"0,0E+00","module":"C1"},{"value":"5,47E-04","module":"C2"},{"value":"5,82E-04","module":"C3"},{"value":"8,49E-04","module":"C4"},{"value":"-1,74E-02","module":"D"}]},{"parameter":"POCP","unit":"kg NMVOC-eq","values":[{"value":"4,31E-02","module":"A1"},{"value":"8,37E-03","module":"A2"},{"value":"2,62E-03","module":"A3"},{"value":"1,73E-03","module":"A4"},{"value":"3,19E-04","module":"A5"},{"value":"0,0E+00","module":"B1"},{"value":"0,0E+00","module":"B2"},{"value":"1,22E-01","module":"B6"},{"value":"0,0E+00","module":"B7"},{"value":"0,0E+00","module":"C1"},{"value":"4,90E-04","module":"C2"},{"value":"2,99E-04","module":"C3"},{"value":"8,86E-04","module":"C4"},{"value":"-7,51E-03","module":"D"}]},{"parameter":"ADPE","unit":"kg Sb-eq","values":[{"value":"8,87E-04","module":"A1"},{"value":"2,49E-08","module":"A2"},{"value":"2,58E-07","module":"A3"},{"value":"7,04E-08","module":"A4"},{"value":"1,81E-09","module":"A5"},{"value":"0,0E+00","module":"B1"},{"value":"0,0E+00","module":"B2"},{"value":"4,97E-06","module":"B6"},{"value":"0,0E+00","module":"B7"},{"value":"0,0E+00","module":"C1"},{"value":"2,00E-08","module":"C2"},{"value":"2,58E-06","module":"C3"},{"value":"2,44E-09","module":"C4"},{"value":"-1,02E-04","module":"D"}]},{"parameter":"ADPF","unit":"MJ","values":[{"value":"3,89E+02","module":"A1"},{"value":"8,85E+00","module":"A2"},{"value":"1,05E+01","module":"A3"},{"value":"1,45E+01","module":"A4"},{"value":"4,70E-01","module":"A5"},{"value":"0,0E+00","module":"B1"},{"value":"0,0E+00","module":"B2"},{"value":"2,25E+03","module":"B6"},{"value":"0,0E+00","module":"B7"},{"value":"0,0E+00","module":"C1"},{"value":"4,11E+00","module":"C2"},{"value":"3,00E+00","module":"C3"},{"value":"1,13E+00","module":"C4"},{"value":"-4,06E+01","module":"D"}]},{"parameter":"WDP","unit":"m^3 world-eq deprived","values":[{"value":"2,25E+00","module":"A1"},{"value":"4,25E-03","module":"A2"},{"value":"6,94E-02","module":"A3"},{"value":"1,28E-02","module":"A4"},{"value":"1,43E-01","module":"A5"},{"value":"0,0E+00","module":"B1"},{"value":"0,0E+00","module":"B2"},{"value":"8,62E+00","module":"B6"},{"value":"0,0E+00","module":"B7"},{"value":"0,0E+00","module":"C1"},{"value":"3,64E-03","module":"C2"},{"value":"3,71E-02","module":"C3"},{"value":"3,44E-01","module":"C4"},{"value":"-2,43E-01","module":"D"}]},{"parameter":"EP-freshwater","unit":"kg P-eq","values":[{"value":"4,55E-04","module":"A1"},{"value":"1,27E-06","module":"A2"},{"value":"2,09E-05","module":"A3"},{"value":"3,88E-06","module":"A4"},{"value":"7,29E-08","module":"A5"},{"value":"0,0E+00","module":"B1"},{"value":"0,0E+00","module":"B2"},{"value":"1,01E-04","module":"B6"},{"value":"0,0E+00","module":"B7"},{"value":"0,0E+00","module":"C1"},{"value":"1,10E-06","module":"C2"},{"value":"1,88E-05","module":"C3"},{"value":"2,75E-06","module":"C4"},{"value":"-4,16E-06","module":"D"}]},{"parameter":"EP-marine","unit":"kg N-eq","values":[{"value":"1,77E-02","module":"A1"},{"value":"3,12E-03","module":"A2"},{"value":"1,07E-03","module":"A3"},{"value":"7,73E-04","module":"A4"},{"value":"1,21E-04","module":"A5"},{"value":"0,0E+00","module":"B1"},{"value":"0,0E+00","module":"B2"},{"value":"4,40E-02","module":"B6"},{"value":"0,0E+00","module":"B7"},{"value":"0,0E+00","module":"C1"},{"value":"2,20E-04","module":"C2"},{"value":"1,01E-04","module":"C3"},{"value":"3,33E-04","module":"C4"},{"value":"-2,41E-03","module":"D"}]},{"parameter":"EP-terrestrial","unit":"mol N-eq","values":[{"value":"1,49E-01","module":"A1"},{"value":"3,43E-02","module":"A2"},{"value":"1,05E-02","module":"A3"},{"value":"8,84E-03","module":"A4"},{"value":"1,51E-03","module":"A5"},{"value":"0,0E+00","module":"B1"},{"value":"0,0E+00","module":"B2"},{"value":"4,65E-01","module":"B6"},{"value":"0,0E+00","module":"B7"},{"value":"0,0E+00","module":"C1"},{"value":"2,51E-03","module":"C2"},{"value":"1,27E-03","module":"C3"},{"value":"4,26E-03","module":"C4"},{"value":"-2,60E-02","module":"D"}]}],"additional_environmental_impact":[{"parameter":"PM","unit":"Disease incidence","values":[{"value":"1,15E-06","module":"A1"},{"value":"1,87E-07","module":"A2"},{"value":"3,96E-08","module":"A3"},{"value":"2,38E-08","module":"A4"},{"value":"1,91E-09","module":"A5"},{"value":"0,0E+00","module":"B1"},{"value":"0,0E+00","module":"B2"},{"value":"1,41E-06","module":"B6"},{"value":"0,0E+00","module":"B7"},{"value":"0,0E+00","module":"C1"},{"value":"6,75E-09","module":"C2"},{"value":"4,99E-09","module":"C3"},{"value":"5,62E-09","module":"C4"},{"value":"-3,99E-07","module":"D"}]},{"parameter":"ETP-fw","unit":"CTUe","values":[{"value":"2,99E+02","module":"A1"},{"value":"6,96E+00","module":"A2"},{"value":"2,65E+00","module":"A3"},{"value":"1,04E+01","module":"A4"},{"value":"2,28E-01","module":"A5"},{"value":"0,0E+00","module":"B1"},{"value":"0,0E+00","module":"B2"},{"value":"1,96E+02","module":"B6"},{"value":"0,0E+00","module":"B7"},{"value":"0,0E+00","module":"C1"},{"value":"2,94E+00","module":"C2"},{"value":"1,18E+00","module":"C3"},{"value":"6,11E-01","module":"C4"},{"value":"-6,65E+00","module":"D"}]},{"parameter":"HTP-c","unit":"CTUh","values":[{"value":"9,84E-07","module":"A1"},{"value":"1,38E-10","module":"A2"},{"value":"1,51E-10","module":"A3"},{"value":"2,10E-10","module":"A4"},{"value":"1,11E-11","module":"A5"},{"value":"0,0E+00","module":"B1"},{"value":"0,0E+00","module":"B2"},{"value":"1,16E-08","module":"B6"},{"value":"0,0E+00","module":"B7"},{"value":"0,0E+00","module":"C1"},{"value":"5,97E-11","module":"C2"},{"value":"1,82E-10","module":"C3"},{"value":"5,45E-11","module":"C4"},{"value":"-7,36E-08","module":"D"}]},{"parameter":"HTP-nc","unit":"CTUh","values":[{"value":"2,96E-07","module":"A1"},{"value":"5,72E-09","module":"A2"},{"value":"7,00E-09","module":"A3"},{"value":"9,36E-09","module":"A4"},{"value":"3,02E-10","module":"A5"},{"value":"0,0E+00","module":"B1"},{"value":"0,0E+00","module":"B2"},{"value":"3,74E-07","module":"B6"},{"value":"0,0E+00","module":"B7"},{"value":"0,0E+00","module":"C1"},{"value":"2,66E-09","module":"C2"},{"value":"9,02E-09","module":"C3"},{"value":"2,88E-09","module":"C4"},{"value":"-1,72E-08","module":"D"}]},{"parameter":"SQP","unit":"SQP","values":[{"value":"1,46E+02","module":"A1"},{"value":"1,90E+00","module":"A2"},{"value":"4,39E+01","module":"A3"},{"value":"6,05E+00","module":"A4"},{"value":"1,50E-01","module":"A5"},{"value":"0,0E+00","module":"B1"},{"value":"0,0E+00","module":"B2"},{"value":"3,05E+02","module":"B6"},{"value":"0,0E+00","module":"B7"},{"value":"0,0E+00","module":"C1"},{"value":"2,50E+00","module":"C2"},{"value":"1,76E+00","module":"C3"},{"value":"2,52E-01","module":"C4"},{"value":"-5,93E+00","module":"D"}]}],"resource_use":[{"parameter":"PERE","unit":"MJ","values":[{"value":"1,62E+02","module":"A1"},{"value":"3,36E-01","module":"A2"},{"value":"7,13E+00","module":"A3"},{"value":"1,05E+00","module":"A4"},{"value":"1,23E+01","module":"A5"},{"value":"0,0E+00","module":"B1"},{"value":"0,0E+00","module":"B2"},{"value":"3,09E+02","module":"B6"},{"value":"0,0E+00","module":"B7"},{"value":"0,0E+00","module":"C1"},{"value":"2,99E-01","module":"C2"},{"value":"1,71E+00","module":"C3"},{"value":"1,40E+00","module":"C4"},{"value":"-8,70E+00","module":"D"}]},{"parameter":"PERM","unit":"MJ","values":[{"value":"1,18E+00","module":"A1"},{"value":"0,0E+00","module":"A2"},{"value":"1,22E+01","module":"A3"},{"value":"0,0E+00","module":"A4"},{"value":"-1,22E+01","module":"A5"},{"value":"0,0E+00","module":"B1"},{"value":"0,0E+00","module":"B2"},{"value":"0,0E+00","module":"B6"},{"value":"0,0E+00","module":"B7"},{"value":"0,0E+00","module":"C1"},{"value":"0,0E+00","module":"C2"},{"value":"0,0E+00","module":"C3"},{"value":"-1,18E+00","module":"C4"},{"value":"0,0E+00","module":"D"}]},{"parameter":"PERT","unit":"MJ","values":[{"value":"1,64E+02","module":"A1"},{"value":"3,36E-01","module":"A2"},{"value":"1,93E+01","module":"A3"},{"value":"1,05E+00","module":"A4"},{"value":"9,56E-02","module":"A5"},{"value":"0,0E+00","module":"B1"},{"value":"0,0E+00","module":"B2"},{"value":"3,09E+02","module":"B6"},{"value":"0,0E+00","module":"B7"},{"value":"0,0E+00","module":"C1"},{"value":"2,99E-01","module":"C2"},{"value":"1,71E+00","module":"C3"},{"value":"2,20E-01","module":"C4"},{"value":"-8,70E+00","module":"D"}]},{"parameter":"PENRE","unit":"MJ","values":[{"value":"3,53E+02","module":"A1"},{"value":"8,87E+00","module":"A2"},{"value":"1,04E+01","module":"A3"},{"value":"1,45E+01","module":"A4"},{"value":"6,00E-01","module":"A5"},{"value":"0,0E+00","module":"B1"},{"value":"0,0E+00","module":"B2"},{"value":"2,25E+03","module":"B6"},{"value":"0,0E+00","module":"B7"},{"value":"0,0E+00","module":"C1"},{"value":"4,12E+00","module":"C2"},{"value":"3,00E+00","module":"C3"},{"value":"3,50E+01","module":"C4"},{"value":"-4,06E+01","module":"D"}]},{"parameter":"PENRM","unit":"MJ","values":[{"value":"3,61E+01","module":"A1"},{"value":"0,0E+00","module":"A2"},{"value":"1,29E-01","module":"A3"},{"value":"0,0E+00","module":"A4"},{"value":"-1,29E-01","module":"A5"},{"value":"0,0E+00","module":"B1"},{"value":"0,0E+00","module":"B2"},{"value":"0,0E+00","module":"B6"},{"value":"0,0E+00","module":"B7"},{"value":"0,0E+00","module":"C1"},{"value":"0,0E+00","module":"C2"},{"value":"0,0E+00","module":"C3"},{"value":"-3,38E+01","module":"C4"},{"value":"0,0E+00","module":"D"}]},{"parameter":"PENRT","unit":"MJ","values":[{"value":"3,90E+02","module":"A1"},{"value":"8,87E+00","module":"A2"},{"value":"1,05E+01","module":"A3"},{"value":"1,45E+01","module":"A4"},{"value":"4,71E-01","module":"A5"},{"value":"0,0E+00","module":"B1"},{"value":"0,0E+00","module":"B2"},{"value":"2,25E+03","module":"B6"},{"value":"0,0E+00","module":"B7"},{"value":"0,0E+00","module":"C1"},{"value":"4,12E+00","module":"C2"},{"value":"3,00E+00","module":"C3"},{"value":"1,13E+00","module":"C4"},{"value":"-4,06E+01","module":"D"}]},{"parameter":"SM","unit":"kg","values":[{"value":"4,04E+00","module":"A1"},{"value":"0,0E+00","module":"A2"},{"value":"7,22E-01","module":"A3"},{"value":"0,0E+00","module":"A4"},{"value":"0,0E+00","module":"A5"},{"value":"0,0E+00","module":"B1"},{"value":"0,0E+00","module":"B2"},{"value":"0,0E+00","module":"B6"},{"value":"0,0E+00","module":"B7"},{"value":"0,0E+00","module":"C1"},{"value":"0,0E+00","module":"C2"},{"value":"0,0E+00","module":"C3"},{"value":"0,0E+00","module":"C4"},{"value":"0,0E+00","module":"D"}]},{"parameter":"RSF","unit":"MJ","values":[{"value":"0,0E+00","module":"A1"},{"value":"0,0E+00","module":"A2"},{"value":"0,0E+00","module":"A3"},{"value":"0,0E+00","module":"A4"},{"value":"0,0E+00","module":"A5"},{"value":"0,0E+00","module":"B1"},{"value":"0,0E+00","module":"B2"},{"value":"0,0E+00","module":"B6"},{"value":"0,0E+00","module":"B7"},{"value":"0,0E+00","module":"C1"},{"value":"0,0E+00","module":"C2"},{"value":"0,0E+00","module":"C3"},{"value":"0,0E+00","module":"C4"},{"value":"0,0E+00","module":"D"}]},{"parameter":"NRSF","unit":"MJ","values":[{"value":"0,0E+00","module":"A1"},{"value":"0,0E+00","module":"A2"},{"value":"0,0E+00","module":"A3"},{"value":"0,0E+00","module":"A4"},{"value":"0,0E+00","module":"A5"},{"value":"0,0E+00","module":"B1"},{"value":"0,0E+00","module":"B2"},{"value":"0,0E+00","module":"B6"},{"value":"0,0E+00","module":"B7"},{"value":"0,0E+00","module":"C1"},{"value":"0,0E+00","module":"C2"},{"value":"0,0E+00","module":"C3"},{"value":"0,0E+00","module":"C4"},{"value":"0,0E+00","module":"D"}]},{"parameter":"FW","unit":"m^3","values":[{"value":"1,09E-01","module":"A1"},{"value":"3,74E-04","module":"A2"},{"value":"9,61E-03","module":"A3"},{"value":"1,15E-03","module":"A4"},{"value":"3,38E-03","module":"A5"},{"value":"0,0E+00","module":"B1"},{"value":"0,0E+00","module":"B2"},{"value":"5,16E-01","module":"B6"},{"value":"0,0E+00","module":"B7"},{"value":"0,0E+00","module":"C1"},{"value":"3,28E-04","module":"C2"},{"value":"1,51E-03","module":"C3"},{"value":"8,07E-03","module":"C4"},{"value":"-8,75E-03","module":"D"}]}],"end_of_life_waste":[{"parameter":"HWD","unit":"kg","values":[{"value":"4,14E-05","module":"A1"},{"value":"1,81E-11","module":"A2"},{"value":"2,49E-07","module":"A3"},{"value":"4,50E-11","module":"A4"},{"value":"1,18E-11","module":"A5"},{"value":"0,0E+00","module":"B1"},{"value":"0,0E+00","module":"B2"},{"value":"1,31E-07","module":"B6"},{"value":"0,0E+00","module":"B7"},{"value":"0,0E+00","module":"C1"},{"value":"1,28E-11","module":"C2"},{"value":"3,46E-10","module":"C3"},{"value":"5,74E-11","module":"C4"},{"value":"-3,32E-04","module":"D"}]},{"parameter":"NHWD","unit":"kg","values":[{"value":"9,64E-01","module":"A1"},{"value":"1,38E-03","module":"A2"},{"value":"2,86E-02","module":"A3"},{"value":"2,21E-03","module":"A4"},{"value":"3,62E-02","module":"A5"},{"value":"0,0E+00","module":"B1"},{"value":"0,0E+00","module":"B2"},{"value":"4,97E-01","module":"B6"},{"value":"0,0E+00","module":"B7"},{"value":"0,0E+00","module":"C1"},{"value":"6,29E-04","module":"C2"},{"value":"2,00E-03","module":"C3"},{"value":"5,74E-01","module":"C4"},{"value":"7,35E-02","module":"D"}]},{"parameter":"RWD","unit":"kg","values":[{"value":"1,70E-02","module":"A1"},{"value":"9,97E-06","module":"A2"},{"value":"3,11E-04","module":"A3"},{"value":"2,72E-05","module":"A4"},{"value":"1,95E-05","module":"A5"},{"value":"0,0E+00","module":"B1"},{"value":"0,0E+00","module":"B2"},{"value":"3,51E-01","module":"B6"},{"value":"0,0E+00","module":"B7"},{"value":"0,0E+00","module":"C1"},{"value":"7,72E-06","module":"C2"},{"value":"4,34E-04","module":"C3"},{"value":"4,39E-05","module":"C4"},{"value":"-2,48E-03","module":"D"}]}],"end_of_life_flow":[{"parameter":"CRU","unit":"kg","values":[{"value":"0,0E+00","module":"A1"},{"value":"0,0E+00","module":"A2"},{"value":"0,0E+00","module":"A3"},{"value":"0,0E+00","module":"A4"},{"value":"0,0E+00","module":"A5"},{"value":"0,0E+00","module":"B1"},{"value":"0,0E+00","module":"B2"},{"value":"0,0E+00","module":"B6"},{"value":"0,0E+00","module":"B7"},{"value":"0,0E+00","module":"C1"},{"value":"0,0E+00","module":"C2"},{"value":"0,0E+00","module":"C3"},{"value":"0,0E+00","module":"C4"},{"value":"0,0E+00","module":"D"}]},{"parameter":"MFR","unit":"kg","values":[{"value":"0,0E+00","module":"A1"},{"value":"0,0E+00","module":"A2"},{"value":"0,0E+00","module":"A3"},{"value":"0,0E+00","module":"A4"},{"value":"0,0E+00","module":"A5"},{"value":"0,0E+00","module":"B1"},{"value":"0,0E+00","module":"B2"},{"value":"0,0E+00","module":"B6"},{"value":"0,0E+00","module":"B7"},{"value":"0,0E+00","module":"C1"},{"value":"0,0E+00","module":"C2"},{"value":"4,45E+00","module":"C3"},{"value":"0,0E+00","module":"C4"},{"value":"0,0E+00","module":"D"}]},{"parameter":"MER","unit":"kg","values":[{"value":"0,0E+00","module":"A1"},{"value":"0,0E+00","module":"A2"},{"value":"0,0E+00","module":"A3"},{"value":"0,0E+00","module":"A4"},{"value":"0,0E+00","module":"A5"},{"value":"0,0E+00","module":"B1"},{"value":"0,0E+00","module":"B2"},{"value":"0,0E+00","module":"B6"},{"value":"0,0E+00","module":"B7"},{"value":"0,0E+00","module":"C1"},{"value":"0,0E+00","module":"C2"},{"value":"0,0E+00","module":"C3"},{"value":"0,0E+00","module":"C4"},{"value":"0,0E+00","module":"D"}]},{"parameter":"EEE","unit":"MJ","values":[{"value":"0,0E+00","module":"A1"},{"value":"0,0E+00","module":"A2"},{"value":"0,0E+00","module":"A3"},{"value":"0,0E+00","module":"A4"},{"value":"1,76E+00","module":"A5"},{"value":"0,0E+00","module":"B1"},{"value":"0,0E+00","module":"B2"},{"value":"0,0E+00","module":"B6"},{"value":"0,0E+00","module":"B7"},{"value":"0,0E+00","module":"C1"},{"value":"0,0E+00","module":"C2"},{"value":"0,0E+00","module":"C3"},{"value":"5,92E+00","module":"C4"},{"value":"0,0E+00","module":"D"}]},{"parameter":"EET","unit":"MJ","values":[{"value":"1,08E-01","module":"A1"},{"value":"0,0E+00","module":"A2"},{"value":"7,13E-04","module":"A3"},{"value":"0,0E+00","module":"A4"},{"value":"1,60E+00","module":"A5"},{"value":"0,0E+00","module":"B1"},{"value":"0,0E+00","module":"B2"},{"value":"0,0E+00","module":"B6"},{"value":"0,0E+00","module":"B7"},{"value":"0,0E+00","module":"C1"},{"value":"0,0E+00","module":"C2"},{"value":"0,0E+00","module":"C3"},{"value":"5,32E+00","module":"C4"},{"value":"0,0E+00","module":"D"}]}]}