{"product_name":"MIXZ67-1500 LED 7500 HF TW PC M20","epd_id":"NEPD-8130-7801","compliance":["EN 15804+A2","ISO 14025","ISO 21930"],"producer_name":"Glamox AS","environmental_impact":[{"parameter":"GWP-total","unit":"kg CO2-eq.","values":[{"value":"7,24E+01","module":"A1"},{"value":"1,38E+00","module":"A2"},{"value":"5,47E-01","module":"A3"},{"value":"1,23E+00","module":"A4"},{"value":"1,25E+00","module":"A5"},{"value":"7,87E+02","module":"B6"},{"value":"0,0E+00","module":"C1"},{"value":"3,70E-01","module":"C2"},{"value":"2,91E+00","module":"C3"},{"value":"1,81E-01","module":"C4"},{"value":"-5,08E+00","module":"D"}]},{"parameter":"GWP-fossil","unit":"kg CO2-eq.","values":[{"value":"7,30E+01","module":"A1"},{"value":"1,38E+00","module":"A2"},{"value":"5,16E-01","module":"A3"},{"value":"1,23E+00","module":"A4"},{"value":"1,18E-02","module":"A5"},{"value":"7,33E+02","module":"B6"},{"value":"0,0E+00","module":"C1"},{"value":"3,69E-01","module":"C2"},{"value":"2,91E+00","module":"C3"},{"value":"1,80E-01","module":"C4"},{"value":"-5,06E+00","module":"D"}]},{"parameter":"GWP-biogenic","unit":"kg CO2-eq.","values":[{"value":"-6,83E-01","module":"A1"},{"value":"5,70E-04","module":"A2"},{"value":"2,91E-02","module":"A3"},{"value":"5,07E-04","module":"A4"},{"value":"1,24E+00","module":"A5"},{"value":"1,34E+01","module":"B6"},{"value":"0,0E+00","module":"C1"},{"value":"1,53E-04","module":"C2"},{"value":"1,64E-03","module":"C3"},{"value":"2,91E-04","module":"C4"},{"value":"-5,93E-03","module":"D"}]},{"parameter":"GWP-luluc","unit":"kg CO2-eq.","values":[{"value":"8,34E-02","module":"A1"},{"value":"4,91E-04","module":"A2"},{"value":"1,47E-03","module":"A3"},{"value":"4,36E-04","module":"A4"},{"value":"3,90E-06","module":"A5"},{"value":"4,02E+01","module":"B6"},{"value":"0,0E+00","module":"C1"},{"value":"1,31E-04","module":"C2"},{"value":"3,72E-04","module":"C3"},{"value":"3,04E-04","module":"C4"},{"value":"-8,25E-03","module":"D"}]},{"parameter":"ODP","unit":"kg CFC 11-eq.","values":[{"value":"4,34E-06","module":"A1"},{"value":"3,12E-07","module":"A2"},{"value":"3,63E-08","module":"A3"},{"value":"2,78E-07","module":"A4"},{"value":"2,49E-09","module":"A5"},{"value":"7,93E-05","module":"B6"},{"value":"0,0E+00","module":"C1"},{"value":"8,37E-08","module":"C2"},{"value":"4,98E-08","module":"C3"},{"value":"9,69E-09","module":"C4"},{"value":"-1,05E-02","module":"D"}]},{"parameter":"AP","unit":"mol H+-eq.","values":[{"value":"4,68E-01","module":"A1"},{"value":"4,05E-03","module":"A2"},{"value":"3,30E-03","module":"A3"},{"value":"3,52E-03","module":"A4"},{"value":"5,59E-05","module":"A5"},{"value":"3,38E+00","module":"B6"},{"value":"0,0E+00","module":"C1"},{"value":"1,06E-03","module":"C2"},{"value":"1,46E-03","module":"C3"},{"value":"3,76E-04","module":"C4"},{"value":"-1,09E-01","module":"D"}]},{"parameter":"POCP","unit":"kg NMVOC-eq.","values":[{"value":"2,33E-01","module":"A1"},{"value":"3,42E-03","module":"A2"},{"value":"1,95E-03","module":"A3"},{"value":"2,99E-03","module":"A4"},{"value":"5,75E-05","module":"A5"},{"value":"1,68E+00","module":"B6"},{"value":"0,0E+00","module":"C1"},{"value":"9,00E-04","module":"C2"},{"value":"1,20E-03","module":"C3"},{"value":"4,34E-04","module":"C4"},{"value":"-3,72E-02","module":"D"}]},{"parameter":"ADPE","unit":"kg Sb-eq.","values":[{"value":"7,16E-03","module":"A1"},{"value":"3,80E-05","module":"A2"},{"value":"2,52E-05","module":"A3"},{"value":"3,38E-05","module":"A4"},{"value":"2,87E-07","module":"A5"},{"value":"1,14E-02","module":"B6"},{"value":"0,0E+00","module":"C1"},{"value":"1,02E-05","module":"C2"},{"value":"2,06E-06","module":"C3"},{"value":"4,05E-07","module":"C4"},{"value":"-1,72E-03","module":"D"}]},{"parameter":"ADPF","unit":"MJ","values":[{"value":"9,28E+02","module":"A1"},{"value":"2,08E+01","module":"A2"},{"value":"5,35E+00","module":"A3"},{"value":"1,85E+01","module":"A4"},{"value":"1,65E-01","module":"A5"},{"value":"1,98E+04","module":"B6"},{"value":"0,0E+00","module":"C1"},{"value":"5,59E+00","module":"C2"},{"value":"2,81E+00","module":"C3"},{"value":"1,01E+00","module":"C4"},{"value":"-4,81E+01","module":"D"}]},{"parameter":"WDP","unit":"m3 world-eq.","values":[{"value":"2,58E+03","module":"A1"},{"value":"2,01E+01","module":"A2"},{"value":"7,70E+02","module":"A3"},{"value":"1,79E+01","module":"A4"},{"value":"2,09E-01","module":"A5"},{"value":"1,53E+06","module":"B6"},{"value":"0,0E+00","module":"C1"},{"value":"5,40E+00","module":"C2"},{"value":"1,57E+01","module":"C3"},{"value":"1,26E+01","module":"C4"},{"value":"1,50E+02","module":"D"}]},{"parameter":"EP-freshwater","unit":"kg P-eq.","values":[{"value":"7,26E-03","module":"A1"},{"value":"1,10E-05","module":"A2"},{"value":"2,58E-05","module":"A3"},{"value":"9,79E-06","module":"A4"},{"value":"9,69E-08","module":"A5"},{"value":"4,85E-02","module":"B6"},{"value":"0,0E+00","module":"C1"},{"value":"2,95E-06","module":"C2"},{"value":"1,24E-05","module":"C3"},{"value":"1,99E-06","module":"C4"},{"value":"-7,81E-04","module":"D"}]},{"parameter":"EP-marine","unit":"kg N-eq.","values":[{"value":"6,47E-02","module":"A1"},{"value":"8,06E-04","module":"A2"},{"value":"6,25E-04","module":"A3"},{"value":"6,97E-04","module":"A4"},{"value":"1,85E-05","module":"A5"},{"value":"5,34E-01","module":"B6"},{"value":"0,0E+00","module":"C1"},{"value":"2,10E-04","module":"C2"},{"value":"4,36E-04","module":"C3"},{"value":"2,32E-04","module":"C4"},{"value":"-8,56E-03","module":"D"}]},{"parameter":"EP-terrestrial","unit":"mol N-eq.","values":[{"value":"7,65E-01","module":"A1"},{"value":"9,01E-03","module":"A2"},{"value":"7,08E-03","module":"A3"},{"value":"7,79E-03","module":"A4"},{"value":"2,00E-04","module":"A5"},{"value":"7,17E+00","module":"B6"},{"value":"0,0E+00","module":"C1"},{"value":"2,35E-03","module":"C2"},{"value":"4,65E-03","module":"C3"},{"value":"1,20E-03","module":"C4"},{"value":"-1,05E-01","module":"D"}]},{"parameter":"GWP-IOBC","unit":"kg CO2-eq.","values":[{"value":"7,36E+01","module":"A1"},{"value":"1,38E+00","module":"A2"},{"value":"5,32E-01","module":"A3"},{"value":"1,23E+00","module":"A4"},{"value":"1,18E-02","module":"A5"},{"value":"1,07E+03","module":"B6"},{"value":"0,0E+00","module":"C1"},{"value":"3,70E-01","module":"C2"},{"value":"2,91E+00","module":"C3"},{"value":"1,87E-01","module":"C4"},{"value":"-6,88E+00","module":"D"}]}],"additional_environmental_impact":[{"parameter":"PM","unit":"disease incidence","values":[{"value":"3,29E-06","module":"A1"},{"value":"8,43E-08","module":"A2"},{"value":"3,66E-08","module":"A3"},{"value":"7,50E-08","module":"A4"},{"value":"8,24E-10","module":"A5"},{"value":"1,79E-05","module":"B6"},{"value":"0,0E+00","module":"C1"},{"value":"2,26E-08","module":"C2"},{"value":"1,30E-08","module":"C3"},{"value":"6,62E-09","module":"C4"},{"value":"-5,64E-07","module":"D"}]},{"parameter":"ETP-fw","unit":"CTUe","values":[{"value":"3,38E+03","module":"A1"},{"value":"1,54E+01","module":"A2"},{"value":"2,24E+01","module":"A3"},{"value":"1,37E+01","module":"A4"},{"value":"2,20E-01","module":"A5"},{"value":"2,48E+04","module":"B6"},{"value":"0,0E+00","module":"C1"},{"value":"4,14E+00","module":"C2"},{"value":"1,39E+01","module":"C3"},{"value":"6,36E+02","module":"C4"},{"value":"-9,21E+02","module":"D"}]},{"parameter":"HTP-c","unit":"CTUh","values":[{"value":"6,61E-08","module":"A1"},{"value":"0,0E+00","module":"A2"},{"value":"1,11E-09","module":"A3"},{"value":"0,0E+00","module":"A4"},{"value":"6,00E-12","module":"A5"},{"value":"5,78E-07","module":"B6"},{"value":"0,0E+00","module":"C1"},{"value":"0,0E+00","module":"C2"},{"value":"1,55E-09","module":"C3"},{"value":"1,92E-10","module":"C4"},{"value":"-2,43E-08","module":"D"}]},{"parameter":"HTP-nc","unit":"CTUh","values":[{"value":"2,91E-06","module":"A1"},{"value":"1,69E-08","module":"A2"},{"value":"2,50E-08","module":"A3"},{"value":"1,50E-08","module":"A4"},{"value":"2,76E-10","module":"A5"},{"value":"1,52E-05","module":"B6"},{"value":"0,0E+00","module":"C1"},{"value":"4,52E-09","module":"C2"},{"value":"7,21E-08","module":"C3"},{"value":"2,07E-09","module":"C4"},{"value":"-8,38E-08","module":"D"}]},{"parameter":"SQP","unit":"unitless","values":[{"value":"2,56E+02","module":"A1"},{"value":"1,45E+01","module":"A2"},{"value":"3,00E+00","module":"A3"},{"value":"1,30E+01","module":"A4"},{"value":"1,11E-01","module":"A5"},{"value":"1,49E+04","module":"B6"},{"value":"0,0E+00","module":"C1"},{"value":"3,91E+00","module":"C2"},{"value":"8,34E-01","module":"C3"},{"value":"2,60E+00","module":"C4"},{"value":"-2,88E+01","module":"D"}]},{"parameter":"IRP","unit":"kBq U235-eq.","values":[{"value":"2,65E+00","module":"A1"},{"value":"9,10E-02","module":"A2"},{"value":"8,33E-02","module":"A3"},{"value":"8,10E-02","module":"A4"},{"value":"7,06E-04","module":"A5"},{"value":"4,52E+02","module":"B6"},{"value":"0,0E+00","module":"C1"},{"value":"2,44E-02","module":"C2"},{"value":"1,26E-02","module":"C3"},{"value":"4,31E-03","module":"C4"},{"value":"-4,86E-02","module":"D"}]}],"resource_use":[{"parameter":"PERE","unit":"MJ","values":[{"value":"9,10E+01","module":"A1"},{"value":"2,98E-01","module":"A2"},{"value":"5,71E+01","module":"A3"},{"value":"2,65E-01","module":"A4"},{"value":"2,72E-03","module":"A5"},{"value":"1,95E+04","module":"B6"},{"value":"0,0E+00","module":"C1"},{"value":"8,00E-02","module":"C2"},{"value":"4,36E-01","module":"C3"},{"value":"1,95E-01","module":"C4"},{"value":"-1,72E+01","module":"D"}]},{"parameter":"PERM","unit":"MJ","values":[{"value":"6,13E+00","module":"A1"},{"value":"0,0E+00","module":"A2"},{"value":"0,0E+00","module":"A3"},{"value":"0,0E+00","module":"A4"},{"value":"-6,71E+00","module":"A5"},{"value":"0,0E+00","module":"B6"},{"value":"0,0E+00","module":"C1"},{"value":"0,0E+00","module":"C2"},{"value":"0,0E+00","module":"C3"},{"value":"0,0E+00","module":"C4"},{"value":"0,0E+00","module":"D"}]},{"parameter":"PERT","unit":"MJ","values":[{"value":"9,71E+01","module":"A1"},{"value":"2,98E-01","module":"A2"},{"value":"5,71E+01","module":"A3"},{"value":"2,65E-01","module":"A4"},{"value":"-6,71E+00","module":"A5"},{"value":"1,95E+04","module":"B6"},{"value":"0,0E+00","module":"C1"},{"value":"8,00E-02","module":"C2"},{"value":"4,36E-01","module":"C3"},{"value":"1,95E-01","module":"C4"},{"value":"-1,72E+01","module":"D"}]},{"parameter":"PENRE","unit":"MJ","values":[{"value":"9,17E+02","module":"A1"},{"value":"2,08E+01","module":"A2"},{"value":"5,36E+00","module":"A3"},{"value":"1,85E+01","module":"A4"},{"value":"1,65E-01","module":"A5"},{"value":"2,01E+04","module":"B6"},{"value":"0,0E+00","module":"C1"},{"value":"5,59E+00","module":"C2"},{"value":"2,82E+00","module":"C3"},{"value":"1,01E+00","module":"C4"},{"value":"-4,81E+01","module":"D"}]},{"parameter":"PENRM","unit":"MJ","values":[{"value":"5,22E+01","module":"A1"},{"value":"0,0E+00","module":"A2"},{"value":"0,0E+00","module":"A3"},{"value":"0,0E+00","module":"A4"},{"value":"0,0E+00","module":"A5"},{"value":"0,0E+00","module":"B6"},{"value":"0,0E+00","module":"C1"},{"value":"0,0E+00","module":"C2"},{"value":"-5,34E+01","module":"C3"},{"value":"0,0E+00","module":"C4"},{"value":"0,0E+00","module":"D"}]},{"parameter":"PENRT","unit":"MJ","values":[{"value":"9,69E+02","module":"A1"},{"value":"2,08E+01","module":"A2"},{"value":"5,36E+00","module":"A3"},{"value":"1,85E+01","module":"A4"},{"value":"1,65E-01","module":"A5"},{"value":"2,01E+04","module":"B6"},{"value":"0,0E+00","module":"C1"},{"value":"5,59E+00","module":"C2"},{"value":"-5,06E+01","module":"C3"},{"value":"1,01E+00","module":"C4"},{"value":"-4,81E+01","module":"D"}]},{"parameter":"SM","unit":"kg","values":[{"value":"1,00E+00","module":"A1"},{"value":"0,0E+00","module":"A2"},{"value":"1,40E-02","module":"A3"},{"value":"0,0E+00","module":"A4"},{"value":"0,0E+00","module":"A5"},{"value":"0,0E+00","module":"B6"},{"value":"0,0E+00","module":"C1"},{"value":"0,0E+00","module":"C2"},{"value":"0,0E+00","module":"C3"},{"value":"3,38E-03","module":"C4"},{"value":"4,05E-02","module":"D"}]},{"parameter":"RSF","unit":"MJ","values":[{"value":"1,43E+00","module":"A1"},{"value":"1,07E-02","module":"A2"},{"value":"4,64E-02","module":"A3"},{"value":"9,49E-03","module":"A4"},{"value":"9,01E-05","module":"A5"},{"value":"1,97E+02","module":"B6"},{"value":"0,0E+00","module":"C1"},{"value":"2,86E-03","module":"C2"},{"value":"8,73E-03","module":"C3"},{"value":"1,62E-03","module":"C4"},{"value":"1,38E-01","module":"D"}]},{"parameter":"NRSF","unit":"MJ","values":[{"value":"3,29E-01","module":"A1"},{"value":"3,81E-02","module":"A2"},{"value":"1,25E-01","module":"A3"},{"value":"3,39E-02","module":"A4"},{"value":"3,72E-04","module":"A5"},{"value":"0,0E+00","module":"B6"},{"value":"0,0E+00","module":"C1"},{"value":"1,02E-02","module":"C2"},{"value":"-6,80E-05","module":"C3"},{"value":"3,10E-02","module":"C4"},{"value":"3,23E+00","module":"D"}]},{"parameter":"FW","unit":"m3","values":[{"value":"6,30E-01","module":"A1"},{"value":"2,23E-03","module":"A2"},{"value":"4,31E-01","module":"A3"},{"value":"1,98E-03","module":"A4"},{"value":"7,79E-05","module":"A5"},{"value":"8,86E+01","module":"B6"},{"value":"0,0E+00","module":"C1"},{"value":"5,97E-04","module":"C2"},{"value":"4,99E-03","module":"C3"},{"value":"1,05E-03","module":"C4"},{"value":"-3,68E-02","module":"D"}]}],"end_of_life_waste":[{"parameter":"HWD","unit":"kg","values":[{"value":"5,96E-01","module":"A1"},{"value":"1,07E-03","module":"A2"},{"value":"9,14E-02","module":"A3"},{"value":"9,55E-04","module":"A4"},{"value":"0,0E+00","module":"A5"},{"value":"1,86E+00","module":"B6"},{"value":"0,0E+00","module":"C1"},{"value":"2,88E-04","module":"C2"},{"value":"3,15E-05","module":"C3"},{"value":"1,96E-01","module":"C4"},{"value":"-2,52E-02","module":"D"}]},{"parameter":"NHWD","unit":"kg","values":[{"value":"7,48E+00","module":"A1"},{"value":"1,01E+00","module":"A2"},{"value":"1,51E+00","module":"A3"},{"value":"9,01E-01","module":"A4"},{"value":"7,29E-01","module":"A5"},{"value":"1,23E+02","module":"B6"},{"value":"0,0E+00","module":"C1"},{"value":"2,72E-01","module":"C2"},{"value":"1,97E-01","module":"C3"},{"value":"2,12E+00","module":"C4"},{"value":"-1,84E+00","module":"D"}]},{"parameter":"RWD","unit":"kg","values":[{"value":"5,15E-03","module":"A1"},{"value":"1,42E-04","module":"A2"},{"value":"4,25E-05","module":"A3"},{"value":"1,26E-04","module":"A4"},{"value":"0,0E+00","module":"A5"},{"value":"2,08E-01","module":"B6"},{"value":"0,0E+00","module":"C1"},{"value":"3,80E-05","module":"C2"},{"value":"1,63E-06","module":"C3"},{"value":"3,96E-06","module":"C4"},{"value":"-4,27E-05","module":"D"}]}],"end_of_life_flow":[{"parameter":"CRU","unit":"kg","values":[{"value":"0,0E+00","module":"A1"},{"value":"0,0E+00","module":"A2"},{"value":"0,0E+00","module":"A3"},{"value":"0,0E+00","module":"A4"},{"value":"0,0E+00","module":"A5"},{"value":"0,0E+00","module":"B6"},{"value":"0,0E+00","module":"C1"},{"value":"0,0E+00","module":"C2"},{"value":"0,0E+00","module":"C3"},{"value":"0,0E+00","module":"C4"},{"value":"0,0E+00","module":"D"}]},{"parameter":"MFR","unit":"kg","values":[{"value":"0,0E+00","module":"A1"},{"value":"0,0E+00","module":"A2"},{"value":"1,34E+00","module":"A3"},{"value":"0,0E+00","module":"A4"},{"value":"6,78E-01","module":"A5"},{"value":"0,0E+00","module":"B6"},{"value":"0,0E+00","module":"C1"},{"value":"0,0E+00","module":"C2"},{"value":"3,94E+00","module":"C3"},{"value":"9,37E-05","module":"C4"},{"value":"-1,74E-03","module":"D"}]},{"parameter":"MER","unit":"kg","values":[{"value":"0,0E+00","module":"A1"},{"value":"0,0E+00","module":"A2"},{"value":"2,55E-01","module":"A3"},{"value":"0,0E+00","module":"A4"},{"value":"5,10E-02","module":"A5"},{"value":"0,0E+00","module":"B6"},{"value":"0,0E+00","module":"C1"},{"value":"0,0E+00","module":"C2"},{"value":"1,20E+00","module":"C3"},{"value":"2,29E-06","module":"C4"},{"value":"-2,28E-04","module":"D"}]},{"parameter":"EEE","unit":"MJ","values":[{"value":"0,0E+00","module":"A1"},{"value":"0,0E+00","module":"A2"},{"value":"1,56E-01","module":"A3"},{"value":"0,0E+00","module":"A4"},{"value":"4,17E-02","module":"A5"},{"value":"0,0E+00","module":"B6"},{"value":"0,0E+00","module":"C1"},{"value":"0,0E+00","module":"C2"},{"value":"1,61E+00","module":"C3"},{"value":"1,49E-04","module":"C4"},{"value":"-6,13E-04","module":"D"}]},{"parameter":"EET","unit":"MJ","values":[{"value":"0,0E+00","module":"A1"},{"value":"0,0E+00","module":"A2"},{"value":"2,36E+00","module":"A3"},{"value":"0,0E+00","module":"A4"},{"value":"6,31E-01","module":"A5"},{"value":"0,0E+00","module":"B6"},{"value":"0,0E+00","module":"C1"},{"value":"0,0E+00","module":"C2"},{"value":"2,43E+01","module":"C3"},{"value":"2,25E-03","module":"C4"},{"value":"-9,28E-03","module":"D"}]}]}