{"product_name":"MJOG MX30 Bl\u00e5 ","epd_id":"NEPD-7954-7616","compliance":["EN 15804+A2","ISO 14025","ISO 21930"],"producer_name":"Svevia AB Asfalt","environmental_impact":[{"parameter":"GWP-total","unit":"kg CO2-eq.","values":[{"value":"1,09E+01","module":"A1"},{"value":"1,54E+00","module":"A2"},{"value":"1,27E+01","module":"A3"},{"value":"4,36E+00","module":"A4"},{"value":"1,43E+00","module":"C1"},{"value":"3,05E+00","module":"C2"},{"value":"8,46E-01","module":"C3"},{"value":"0,0E+00","module":"C4"},{"value":"-3,27E+01","module":"D"}]},{"parameter":"GWP-fossil","unit":"kg CO2-eq.","values":[{"value":"1,09E+01","module":"A1"},{"value":"1,54E+00","module":"A2"},{"value":"1,27E+01","module":"A3"},{"value":"4,36E+00","module":"A4"},{"value":"1,43E+00","module":"C1"},{"value":"3,05E+00","module":"C2"},{"value":"8,46E-01","module":"C3"},{"value":"0,0E+00","module":"C4"},{"value":"-3,27E+01","module":"D"}]},{"parameter":"GWP-biogenic","unit":"kg CO2-eq.","values":[{"value":"5,30E-02","module":"A1"},{"value":"1,02E-03","module":"A2"},{"value":"1,37E-02","module":"A3"},{"value":"3,30E-03","module":"A4"},{"value":"4,81E-04","module":"C1"},{"value":"2,31E-03","module":"C2"},{"value":"1,59E-04","module":"C3"},{"value":"0,0E+00","module":"C4"},{"value":"0,0E+00","module":"D"}]},{"parameter":"GWP-luluc","unit":"kg CO2-eq.","values":[{"value":"5,26E-03","module":"A1"},{"value":"5,11E-04","module":"A2"},{"value":"6,99E-04","module":"A3"},{"value":"1,33E-03","module":"A4"},{"value":"1,19E-04","module":"C1"},{"value":"9,28E-04","module":"C2"},{"value":"6,69E-05","module":"C3"},{"value":"0,0E+00","module":"C4"},{"value":"-2,61E-02","module":"D"}]},{"parameter":"ODP","unit":"kg CFC 11-eq.","values":[{"value":"1,15E-06","module":"A1"},{"value":"3,57E-07","module":"A2"},{"value":"2,62E-06","module":"A3"},{"value":"1,05E-06","module":"A4"},{"value":"3,09E-07","module":"C1"},{"value":"7,35E-07","module":"C2"},{"value":"1,84E-07","module":"C3"},{"value":"0,0E+00","module":"C4"},{"value":"-4,81E-05","module":"D"}]},{"parameter":"AP","unit":"mol H+-eq.","values":[{"value":"8,77E-02","module":"A1"},{"value":"5,88E-03","module":"A2"},{"value":"1,02E-01","module":"A3"},{"value":"1,40E-02","module":"A4"},{"value":"1,50E-02","module":"C1"},{"value":"9,80E-03","module":"C2"},{"value":"8,88E-03","module":"C3"},{"value":"0,0E+00","module":"C4"},{"value":"-3,29E-01","module":"D"}]},{"parameter":"POCP","unit":"kg NMVOC-eq.","values":[{"value":"8,40E-02","module":"A1"},{"value":"5,93E-03","module":"A2"},{"value":"3,57E-02","module":"A3"},{"value":"1,35E-02","module":"A4"},{"value":"1,99E-02","module":"C1"},{"value":"9,41E-03","module":"C2"},{"value":"1,18E-02","module":"C3"},{"value":"0,0E+00","module":"C4"},{"value":"-3,90E-01","module":"D"}]},{"parameter":"ADPE","unit":"kg Sb-eq.","values":[{"value":"2,22E-04","module":"A1"},{"value":"3,48E-05","module":"A2"},{"value":"8,48E-06","module":"A3"},{"value":"7,75E-05","module":"A4"},{"value":"2,31E-06","module":"C1"},{"value":"5,42E-05","module":"C2"},{"value":"1,30E-06","module":"C3"},{"value":"0,0E+00","module":"C4"},{"value":"-2,89E-04","module":"D"}]},{"parameter":"ADPF","unit":"MJ","values":[{"value":"1,66E+03","module":"A1"},{"value":"2,40E+01","module":"A2"},{"value":"1,62E+02","module":"A3"},{"value":"7,07E+01","module":"A4"},{"value":"1,97E+01","module":"C1"},{"value":"4,95E+01","module":"C2"},{"value":"1,17E+01","module":"C3"},{"value":"0,0E+00","module":"C4"},{"value":"-3,07E+03","module":"D"}]},{"parameter":"WDP","unit":"m3 world-eq.","values":[{"value":"1,57E+03","module":"A1"},{"value":"2,10E+01","module":"A2"},{"value":"4,79E+01","module":"A3"},{"value":"5,42E+01","module":"A4"},{"value":"5,42E+00","module":"C1"},{"value":"3,79E+01","module":"C2"},{"value":"2,48E+00","module":"C3"},{"value":"0,0E+00","module":"C4"},{"value":"-2,49E+04","module":"D"}]},{"parameter":"EP-freshwater","unit":"kg P-eq.","values":[{"value":"1,95E-04","module":"A1"},{"value":"1,25E-05","module":"A2"},{"value":"2,38E-05","module":"A3"},{"value":"3,47E-05","module":"A4"},{"value":"5,53E-06","module":"C1"},{"value":"2,43E-05","module":"C2"},{"value":"3,09E-06","module":"C3"},{"value":"0,0E+00","module":"C4"},{"value":"-6,82E-04","module":"D"}]},{"parameter":"EP-marine","unit":"kg N-eq.","values":[{"value":"2,64E-02","module":"A1"},{"value":"1,61E-03","module":"A2"},{"value":"9,99E-03","module":"A3"},{"value":"3,07E-03","module":"A4"},{"value":"6,60E-03","module":"C1"},{"value":"2,15E-03","module":"C2"},{"value":"3,92E-03","module":"C3"},{"value":"0,0E+00","module":"C4"},{"value":"-6,28E-02","module":"D"}]},{"parameter":"EP-terrestrial","unit":"mol N-eq.","values":[{"value":"2,69E-01","module":"A1"},{"value":"1,79E-02","module":"A2"},{"value":"1,10E-01","module":"A3"},{"value":"3,43E-02","module":"A4"},{"value":"7,24E-02","module":"C1"},{"value":"2,40E-02","module":"C2"},{"value":"4,30E-02","module":"C3"},{"value":"0,0E+00","module":"C4"},{"value":"-7,11E-01","module":"D"}]},{"parameter":"GWP-IOBC","unit":"kg CO2-eq.","values":[{"value":"1,10E+01","module":"A1"},{"value":"1,53E+00","module":"A2"},{"value":"1,26E+01","module":"A3"},{"value":"4,33E+00","module":"A4"},{"value":"1,35E+00","module":"C1"},{"value":"3,03E+00","module":"C2"},{"value":"8,02E-01","module":"C3"},{"value":"0,0E+00","module":"C4"},{"value":"-3,18E+01","module":"D"}]}],"additional_environmental_impact":[{"parameter":"PM","unit":"disease incidence","values":[{"value":"6,49E-07","module":"A1"},{"value":"1,14E-07","module":"A2"},{"value":"9,36E-07","module":"A3"},{"value":"3,50E-07","module":"A4"},{"value":"3,95E-07","module":"C1"},{"value":"2,45E-07","module":"C2"},{"value":"2,35E-07","module":"C3"},{"value":"0,0E+00","module":"C4"},{"value":"-2,08E-06","module":"D"}]},{"parameter":"ETP-fw","unit":"CTUe","values":[{"value":"4,28E+02","module":"A1"},{"value":"1,78E+01","module":"A2"},{"value":"7,50E+01","module":"A3"},{"value":"5,17E+01","module":"A4"},{"value":"1,08E+01","module":"C1"},{"value":"3,62E+01","module":"C2"},{"value":"6,39E+00","module":"C3"},{"value":"0,0E+00","module":"C4"},{"value":"-1,95E+03","module":"D"}]},{"parameter":"HTP-c","unit":"CTUh","values":[{"value":"9,69E-09","module":"A1"},{"value":"0,0E+00","module":"A2"},{"value":"3,98E-09","module":"A3"},{"value":"0,0E+00","module":"A4"},{"value":"4,17E-10","module":"C1"},{"value":"0,0E+00","module":"C2"},{"value":"0,0E+00","module":"C3"},{"value":"0,0E+00","module":"C4"},{"value":"-1,91E-08","module":"D"}]},{"parameter":"HTP-nc","unit":"CTUh","values":[{"value":"1,27E-07","module":"A1"},{"value":"1,39E-08","module":"A2"},{"value":"6,64E-08","module":"A3"},{"value":"5,00E-08","module":"A4"},{"value":"1,01E-08","module":"C1"},{"value":"3,50E-08","module":"C2"},{"value":"6,30E-09","module":"C3"},{"value":"0,0E+00","module":"C4"},{"value":"-4,79E-07","module":"D"}]},{"parameter":"SQP","unit":"unitless","values":[{"value":"1,97E+02","module":"A1"},{"value":"2,33E+01","module":"A2"},{"value":"1,98E+01","module":"A3"},{"value":"8,11E+01","module":"A4"},{"value":"2,51E+00","module":"C1"},{"value":"5,68E+01","module":"C2"},{"value":"1,49E+00","module":"C3"},{"value":"0,0E+00","module":"C4"},{"value":"-6,91E+02","module":"D"}]},{"parameter":"IRP","unit":"kBq U235-eq.","values":[{"value":"3,48E-01","module":"A1"},{"value":"1,05E-01","module":"A2"},{"value":"7,17E-01","module":"A3"},{"value":"3,09E-01","module":"A4"},{"value":"8,47E-02","module":"C1"},{"value":"2,16E-01","module":"C2"},{"value":"5,01E-02","module":"C3"},{"value":"0,0E+00","module":"C4"},{"value":"-1,54E+01","module":"D"}]}],"resource_use":[{"parameter":"PERE","unit":"MJ","values":[{"value":"1,17E+01","module":"A1"},{"value":"3,27E-01","module":"A2"},{"value":"6,69E-01","module":"A3"},{"value":"8,90E-01","module":"A4"},{"value":"1,16E-01","module":"C1"},{"value":"6,23E-01","module":"C2"},{"value":"6,32E-02","module":"C3"},{"value":"0,0E+00","module":"C4"},{"value":"-1,70E+02","module":"D"}]},{"parameter":"PERM","unit":"MJ","values":[{"value":"0,0E+00","module":"A1"},{"value":"0,0E+00","module":"A2"},{"value":"0,0E+00","module":"A3"},{"value":"0,0E+00","module":"A4"},{"value":"0,0E+00","module":"C1"},{"value":"0,0E+00","module":"C2"},{"value":"0,0E+00","module":"C3"},{"value":"0,0E+00","module":"C4"},{"value":"0,0E+00","module":"D"}]},{"parameter":"PERT","unit":"MJ","values":[{"value":"1,17E+01","module":"A1"},{"value":"3,27E-01","module":"A2"},{"value":"6,69E-01","module":"A3"},{"value":"8,90E-01","module":"A4"},{"value":"1,16E-01","module":"C1"},{"value":"6,23E-01","module":"C2"},{"value":"6,32E-02","module":"C3"},{"value":"0,0E+00","module":"C4"},{"value":"-1,70E+02","module":"D"}]},{"parameter":"PENRE","unit":"MJ","values":[{"value":"2,77E+02","module":"A1"},{"value":"2,42E+01","module":"A2"},{"value":"1,60E+02","module":"A3"},{"value":"7,13E+01","module":"A4"},{"value":"1,96E+01","module":"C1"},{"value":"4,99E+01","module":"C2"},{"value":"1,17E+01","module":"C3"},{"value":"0,0E+00","module":"C4"},{"value":"-3,07E+03","module":"D"}]},{"parameter":"PENRM","unit":"MJ","values":[{"value":"1,60E+03","module":"A1"},{"value":"0,0E+00","module":"A2"},{"value":"0,0E+00","module":"A3"},{"value":"0,0E+00","module":"A4"},{"value":"0,0E+00","module":"C1"},{"value":"0,0E+00","module":"C2"},{"value":"-1,60E+03","module":"C3"},{"value":"0,0E+00","module":"C4"},{"value":"0,0E+00","module":"D"}]},{"parameter":"PENRT","unit":"MJ","values":[{"value":"1,87E+03","module":"A1"},{"value":"2,42E+01","module":"A2"},{"value":"1,60E+02","module":"A3"},{"value":"7,13E+01","module":"A4"},{"value":"1,96E+01","module":"C1"},{"value":"4,99E+01","module":"C2"},{"value":"-1,58E+03","module":"C3"},{"value":"0,0E+00","module":"C4"},{"value":"-3,07E+03","module":"D"}]},{"parameter":"SM","unit":"kg","values":[{"value":"1,50E+02","module":"A1"},{"value":"9,15E-03","module":"A2"},{"value":"1,58E-02","module":"A3"},{"value":"2,44E-02","module":"A4"},{"value":"9,91E-03","module":"C1"},{"value":"1,71E-02","module":"C2"},{"value":"5,74E-03","module":"C3"},{"value":"0,0E+00","module":"C4"},{"value":"-6,47E+01","module":"D"}]},{"parameter":"RSF","unit":"MJ","values":[{"value":"2,37E-01","module":"A1"},{"value":"1,16E-02","module":"A2"},{"value":"3,36E-02","module":"A3"},{"value":"3,12E-02","module":"A4"},{"value":"3,38E-03","module":"C1"},{"value":"2,18E-02","module":"C2"},{"value":"1,56E-03","module":"C3"},{"value":"0,0E+00","module":"C4"},{"value":"-1,86E+00","module":"D"}]},{"parameter":"NRSF","unit":"MJ","values":[{"value":"1,69E-01","module":"A1"},{"value":"4,00E-02","module":"A2"},{"value":"5,32E-02","module":"A3"},{"value":"1,04E-01","module":"A4"},{"value":"3,92E-02","module":"C1"},{"value":"7,32E-02","module":"C2"},{"value":"2,29E-02","module":"C3"},{"value":"0,0E+00","module":"C4"},{"value":"-7,73E-01","module":"D"}]},{"parameter":"FW","unit":"m3","values":[{"value":"1,22E+00","module":"A1"},{"value":"2,72E-03","module":"A2"},{"value":"2,93E-02","module":"A3"},{"value":"8,05E-03","module":"A4"},{"value":"1,31E-02","module":"C1"},{"value":"5,64E-03","module":"C2"},{"value":"6,02E-04","module":"C3"},{"value":"0,0E+00","module":"C4"},{"value":"-1,51E+00","module":"D"}]}],"end_of_life_waste":[{"parameter":"HWD","unit":"kg","values":[{"value":"1,48E-02","module":"A1"},{"value":"1,30E-03","module":"A2"},{"value":"1,89E-02","module":"A3"},{"value":"3,87E-03","module":"A4"},{"value":"5,92E-04","module":"C1"},{"value":"2,71E-03","module":"C2"},{"value":"3,44E-04","module":"C3"},{"value":"0,0E+00","module":"C4"},{"value":"-1,23E+00","module":"D"}]},{"parameter":"NHWD","unit":"kg","values":[{"value":"6,60E-01","module":"A1"},{"value":"1,72E+00","module":"A2"},{"value":"1,59E-01","module":"A3"},{"value":"6,15E+00","module":"A4"},{"value":"2,41E-02","module":"C1"},{"value":"4,30E+00","module":"C2"},{"value":"1,38E-02","module":"C3"},{"value":"0,0E+00","module":"C4"},{"value":"-3,98E+00","module":"D"}]},{"parameter":"RWD","unit":"kg","values":[{"value":"1,79E-02","module":"A1"},{"value":"1,63E-04","module":"A2"},{"value":"1,17E-03","module":"A3"},{"value":"4,83E-04","module":"A4"},{"value":"1,37E-04","module":"C1"},{"value":"3,38E-04","module":"C2"},{"value":"8,12E-05","module":"C3"},{"value":"0,0E+00","module":"C4"},{"value":"-2,25E-02","module":"D"}]}],"end_of_life_flow":[{"parameter":"CRU","unit":"kg","values":[{"value":"0,0E+00","module":"A1"},{"value":"0,0E+00","module":"A2"},{"value":"0,0E+00","module":"A3"},{"value":"0,0E+00","module":"A4"},{"value":"0,0E+00","module":"C1"},{"value":"0,0E+00","module":"C2"},{"value":"0,0E+00","module":"C3"},{"value":"0,0E+00","module":"C4"},{"value":"0,0E+00","module":"D"}]},{"parameter":"MFR","unit":"kg","values":[{"value":"2,35E-03","module":"A1"},{"value":"1,28E-04","module":"A2"},{"value":"6,68E-02","module":"A3"},{"value":"3,42E-04","module":"A4"},{"value":"3,70E-05","module":"C1"},{"value":"2,40E-04","module":"C2"},{"value":"9,00E+02","module":"C3"},{"value":"0,0E+00","module":"C4"},{"value":"-2,75E-01","module":"D"}]},{"parameter":"MER","unit":"kg","values":[{"value":"5,83E-02","module":"A1"},{"value":"7,75E-03","module":"A2"},{"value":"1,57E-02","module":"A3"},{"value":"2,11E-02","module":"A4"},{"value":"9,72E-03","module":"C1"},{"value":"1,48E-02","module":"C2"},{"value":"1,75E-05","module":"C3"},{"value":"0,0E+00","module":"C4"},{"value":"-1,94E-02","module":"D"}]},{"parameter":"EEE","unit":"MJ","values":[{"value":"1,65E-02","module":"A1"},{"value":"1,14E-03","module":"A2"},{"value":"4,16E-02","module":"A3"},{"value":"3,68E-03","module":"A4"},{"value":"1,16E-04","module":"C1"},{"value":"2,58E-03","module":"C2"},{"value":"5,99E-05","module":"C3"},{"value":"0,0E+00","module":"C4"},{"value":"-6,20E+00","module":"D"}]},{"parameter":"EET","unit":"MJ","values":[{"value":"2,50E-01","module":"A1"},{"value":"1,73E-02","module":"A2"},{"value":"6,29E-01","module":"A3"},{"value":"5,60E-02","module":"A4"},{"value":"1,75E-03","module":"C1"},{"value":"3,92E-02","module":"C2"},{"value":"9,07E-04","module":"C3"},{"value":"0,0E+00","module":"C4"},{"value":"-9,38E+01","module":"D"}]}]}