{"product_name":"Mobil- og klokkehotell","epd_id":"NEPD-7478-6866","compliance":["EN 15804+A2","ISO 14025","ISO 21930"],"producer_name":"R\u00f8ros Produkter AS","environmental_impact":[{"parameter":"GWP-total","unit":"kg CO2-eq.","values":[{"value":"4,77E+01","module":"A1-A3"},{"value":"5,98E-01","module":"A4"},{"value":"1,03E+00","module":"A5"},{"value":"0,0E+00","module":"B2"},{"value":"0,0E+00","module":"B3"},{"value":"0,0E+00","module":"B4"},{"value":"0,0E+00","module":"C1"},{"value":"1,70E-01","module":"C2"},{"value":"1,06E+00","module":"C3"},{"value":"8,18E-02","module":"C4"},{"value":"-4,20E+00","module":"D"}]},{"parameter":"GWP-fossil","unit":"kg CO2-eq.","values":[{"value":"4,87E+01","module":"A1-A3"},{"value":"5,98E-01","module":"A4"},{"value":"9,43E-03","module":"A5"},{"value":"0,0E+00","module":"B2"},{"value":"0,0E+00","module":"B3"},{"value":"0,0E+00","module":"B4"},{"value":"0,0E+00","module":"C1"},{"value":"1,69E-01","module":"C2"},{"value":"1,06E+00","module":"C3"},{"value":"8,17E-02","module":"C4"},{"value":"-4,20E+00","module":"D"}]},{"parameter":"GWP-biogenic","unit":"kg CO2-eq.","values":[{"value":"-9,76E-01","module":"A1-A3"},{"value":"2,47E-04","module":"A4"},{"value":"1,02E+00","module":"A5"},{"value":"0,0E+00","module":"B2"},{"value":"0,0E+00","module":"B3"},{"value":"0,0E+00","module":"B4"},{"value":"0,0E+00","module":"C1"},{"value":"7,01E-05","module":"C2"},{"value":"1,13E-03","module":"C3"},{"value":"6,19E-05","module":"C4"},{"value":"-2,35E-03","module":"D"}]},{"parameter":"GWP-luluc","unit":"kg CO2-eq.","values":[{"value":"2,85E-02","module":"A1-A3"},{"value":"2,13E-04","module":"A4"},{"value":"3,12E-06","module":"A5"},{"value":"0,0E+00","module":"B2"},{"value":"0,0E+00","module":"B3"},{"value":"0,0E+00","module":"B4"},{"value":"0,0E+00","module":"C1"},{"value":"6,03E-05","module":"C2"},{"value":"3,26E-05","module":"C3"},{"value":"2,53E-05","module":"C4"},{"value":"-2,64E-03","module":"D"}]},{"parameter":"ODP","unit":"kg CFC 11-eq.","values":[{"value":"3,29E-06","module":"A1-A3"},{"value":"1,35E-07","module":"A4"},{"value":"1,99E-09","module":"A5"},{"value":"0,0E+00","module":"B2"},{"value":"0,0E+00","module":"B3"},{"value":"0,0E+00","module":"B4"},{"value":"0,0E+00","module":"C1"},{"value":"3,84E-08","module":"C2"},{"value":"1,18E-08","module":"C3"},{"value":"2,61E-08","module":"C4"},{"value":"-1,64E-03","module":"D"}]},{"parameter":"AP","unit":"mol H+-eq.","values":[{"value":"4,17E-01","module":"A1-A3"},{"value":"1,72E-03","module":"A4"},{"value":"4,47E-05","module":"A5"},{"value":"0,0E+00","module":"B2"},{"value":"0,0E+00","module":"B3"},{"value":"0,0E+00","module":"B4"},{"value":"0,0E+00","module":"C1"},{"value":"4,87E-04","module":"C2"},{"value":"5,39E-04","module":"C3"},{"value":"5,92E-04","module":"C4"},{"value":"-2,09E-02","module":"D"}]},{"parameter":"POCP","unit":"kg NMVOC-eq.","values":[{"value":"2,29E-01","module":"A1-A3"},{"value":"1,46E-03","module":"A4"},{"value":"4,61E-05","module":"A5"},{"value":"0,0E+00","module":"B2"},{"value":"0,0E+00","module":"B3"},{"value":"0,0E+00","module":"B4"},{"value":"0,0E+00","module":"C1"},{"value":"4,13E-04","module":"C2"},{"value":"6,26E-04","module":"C3"},{"value":"6,75E-04","module":"C4"},{"value":"-2,11E-02","module":"D"}]},{"parameter":"ADPE","unit":"kg Sb-eq.","values":[{"value":"2,79E-02","module":"A1-A3"},{"value":"1,65E-05","module":"A4"},{"value":"2,29E-07","module":"A5"},{"value":"0,0E+00","module":"B2"},{"value":"0,0E+00","module":"B3"},{"value":"0,0E+00","module":"B4"},{"value":"0,0E+00","module":"C1"},{"value":"4,68E-06","module":"C2"},{"value":"6,32E-07","module":"C3"},{"value":"1,46E-06","module":"C4"},{"value":"-7,23E-05","module":"D"}]},{"parameter":"ADPF","unit":"MJ","values":[{"value":"5,45E+02","module":"A1-A3"},{"value":"9,04E+00","module":"A4"},{"value":"1,32E-01","module":"A5"},{"value":"0,0E+00","module":"B2"},{"value":"0,0E+00","module":"B3"},{"value":"0,0E+00","module":"B4"},{"value":"0,0E+00","module":"C1"},{"value":"2,56E+00","module":"C2"},{"value":"7,23E-01","module":"C3"},{"value":"1,93E+00","module":"C4"},{"value":"-3,55E+01","module":"D"}]},{"parameter":"WDP","unit":"m3 world-eq.","values":[{"value":"1,44E+03","module":"A1-A3"},{"value":"8,74E+00","module":"A4"},{"value":"1,67E-01","module":"A5"},{"value":"0,0E+00","module":"B2"},{"value":"0,0E+00","module":"B3"},{"value":"0,0E+00","module":"B4"},{"value":"0,0E+00","module":"C1"},{"value":"2,48E+00","module":"C2"},{"value":"-1,00E+00","module":"C3"},{"value":"3,49E+00","module":"C4"},{"value":"2,13E+02","module":"D"}]},{"parameter":"EP-freshwater","unit":"kg P-eq.","values":[{"value":"2,81E-03","module":"A1-A3"},{"value":"4,78E-06","module":"A4"},{"value":"7,75E-08","module":"A5"},{"value":"0,0E+00","module":"B2"},{"value":"0,0E+00","module":"B3"},{"value":"0,0E+00","module":"B4"},{"value":"0,0E+00","module":"C1"},{"value":"1,35E-06","module":"C2"},{"value":"2,47E-06","module":"C3"},{"value":"8,00E-07","module":"C4"},{"value":"-2,59E-04","module":"D"}]},{"parameter":"EP-marine","unit":"kg N-eq.","values":[{"value":"5,36E-02","module":"A1-A3"},{"value":"3,40E-04","module":"A4"},{"value":"1,48E-05","module":"A5"},{"value":"0,0E+00","module":"B2"},{"value":"0,0E+00","module":"B3"},{"value":"0,0E+00","module":"B4"},{"value":"0,0E+00","module":"C1"},{"value":"9,63E-05","module":"C2"},{"value":"2,02E-04","module":"C3"},{"value":"2,12E-04","module":"C4"},{"value":"-4,36E-03","module":"D"}]},{"parameter":"EP-terrestrial","unit":"mol N-eq.","values":[{"value":"1,31E+00","module":"A1-A3"},{"value":"3,80E-03","module":"A4"},{"value":"1,60E-04","module":"A5"},{"value":"0,0E+00","module":"B2"},{"value":"0,0E+00","module":"B3"},{"value":"0,0E+00","module":"B4"},{"value":"0,0E+00","module":"C1"},{"value":"1,08E-03","module":"C2"},{"value":"2,14E-03","module":"C3"},{"value":"2,34E-03","module":"C4"},{"value":"-4,46E-02","module":"D"}]},{"parameter":"GWP-IOBC","unit":"kg CO2-eq.","values":[{"value":"4,87E+01","module":"A1-A3"},{"value":"5,98E-01","module":"A4"},{"value":"9,43E-03","module":"A5"},{"value":"0,0E+00","module":"B2"},{"value":"0,0E+00","module":"B3"},{"value":"0,0E+00","module":"B4"},{"value":"0,0E+00","module":"C1"},{"value":"1,70E-01","module":"C2"},{"value":"5,98E-01","module":"C3"},{"value":"8,27E-02","module":"C4"},{"value":"-6,28E+00","module":"D"}]}],"additional_environmental_impact":[{"parameter":"PM","unit":"disease incidence","values":[{"value":"5,02E-06","module":"A1-A3"},{"value":"3,66E-08","module":"A4"},{"value":"6,60E-10","module":"A5"},{"value":"0,0E+00","module":"B2"},{"value":"0,0E+00","module":"B3"},{"value":"0,0E+00","module":"B4"},{"value":"0,0E+00","module":"C1"},{"value":"1,04E-08","module":"C2"},{"value":"2,07E-08","module":"C3"},{"value":"1,09E-08","module":"C4"},{"value":"-3,58E-07","module":"D"}]},{"parameter":"ETP-fw","unit":"CTUe","values":[{"value":"2,21E+03","module":"A1-A3"},{"value":"6,70E+00","module":"A4"},{"value":"1,76E-01","module":"A5"},{"value":"0,0E+00","module":"B2"},{"value":"0,0E+00","module":"B3"},{"value":"0,0E+00","module":"B4"},{"value":"0,0E+00","module":"C1"},{"value":"1,90E+00","module":"C2"},{"value":"7,05E+00","module":"C3"},{"value":"1,09E+00","module":"C4"},{"value":"-2,35E+02","module":"D"}]},{"parameter":"HTP-c","unit":"CTUh","values":[{"value":"3,43E-07","module":"A1-A3"},{"value":"0,0E+00","module":"A4"},{"value":"5,00E-12","module":"A5"},{"value":"0,0E+00","module":"B2"},{"value":"0,0E+00","module":"B3"},{"value":"0,0E+00","module":"B4"},{"value":"0,0E+00","module":"C1"},{"value":"0,0E+00","module":"C2"},{"value":"6,24E-10","module":"C3"},{"value":"3,80E-11","module":"C4"},{"value":"-2,01E-08","module":"D"}]},{"parameter":"HTP-nc","unit":"CTUh","values":[{"value":"1,69E-06","module":"A1-A3"},{"value":"7,32E-09","module":"A4"},{"value":"2,22E-10","module":"A5"},{"value":"0,0E+00","module":"B2"},{"value":"0,0E+00","module":"B3"},{"value":"0,0E+00","module":"B4"},{"value":"0,0E+00","module":"C1"},{"value":"2,07E-09","module":"C2"},{"value":"4,42E-09","module":"C3"},{"value":"9,87E-10","module":"C4"},{"value":"4,35E-07","module":"D"}]},{"parameter":"SQP","unit":"unitless","values":[{"value":"2,08E+02","module":"A1-A3"},{"value":"6,32E+00","module":"A4"},{"value":"8,84E-02","module":"A5"},{"value":"0,0E+00","module":"B2"},{"value":"0,0E+00","module":"B3"},{"value":"0,0E+00","module":"B4"},{"value":"0,0E+00","module":"C1"},{"value":"1,79E+00","module":"C2"},{"value":"1,73E-01","module":"C3"},{"value":"4,16E+00","module":"C4"},{"value":"-4,78E+00","module":"D"}]},{"parameter":"IRP","unit":"kBq U235-eq.","values":[{"value":"1,46E+00","module":"A1-A3"},{"value":"3,95E-02","module":"A4"},{"value":"5,64E-04","module":"A5"},{"value":"0,0E+00","module":"B2"},{"value":"0,0E+00","module":"B3"},{"value":"0,0E+00","module":"B4"},{"value":"0,0E+00","module":"C1"},{"value":"1,12E-02","module":"C2"},{"value":"2,29E-03","module":"C3"},{"value":"7,68E-03","module":"C4"},{"value":"1,29E-02","module":"D"}]}],"resource_use":[{"parameter":"PERE","unit":"MJ","values":[{"value":"7,89E+01","module":"A1-A3"},{"value":"1,29E-01","module":"A4"},{"value":"2,17E-03","module":"A5"},{"value":"0,0E+00","module":"B2"},{"value":"0,0E+00","module":"B3"},{"value":"0,0E+00","module":"B4"},{"value":"0,0E+00","module":"C1"},{"value":"3,67E-02","module":"C2"},{"value":"4,44E-02","module":"C3"},{"value":"3,43E-02","module":"C4"},{"value":"-4,84E+00","module":"D"}]},{"parameter":"PERM","unit":"MJ","values":[{"value":"5,04E+00","module":"A1-A3"},{"value":"0,0E+00","module":"A4"},{"value":"-5,04E+00","module":"A5"},{"value":"0,0E+00","module":"B2"},{"value":"0,0E+00","module":"B3"},{"value":"0,0E+00","module":"B4"},{"value":"0,0E+00","module":"C1"},{"value":"0,0E+00","module":"C2"},{"value":"0,0E+00","module":"C3"},{"value":"0,0E+00","module":"C4"},{"value":"0,0E+00","module":"D"}]},{"parameter":"PERT","unit":"MJ","values":[{"value":"8,40E+01","module":"A1-A3"},{"value":"1,29E-01","module":"A4"},{"value":"-5,04E+00","module":"A5"},{"value":"0,0E+00","module":"B2"},{"value":"0,0E+00","module":"B3"},{"value":"0,0E+00","module":"B4"},{"value":"0,0E+00","module":"C1"},{"value":"3,67E-02","module":"C2"},{"value":"4,44E-02","module":"C3"},{"value":"3,43E-02","module":"C4"},{"value":"-4,84E+00","module":"D"}]},{"parameter":"PENRE","unit":"MJ","values":[{"value":"5,45E+02","module":"A1-A3"},{"value":"9,04E+00","module":"A4"},{"value":"1,32E-01","module":"A5"},{"value":"0,0E+00","module":"B2"},{"value":"0,0E+00","module":"B3"},{"value":"0,0E+00","module":"B4"},{"value":"0,0E+00","module":"C1"},{"value":"2,56E+00","module":"C2"},{"value":"7,68E-01","module":"C3"},{"value":"1,93E+00","module":"C4"},{"value":"-3,55E+01","module":"D"}]},{"parameter":"PENRM","unit":"MJ","values":[{"value":"0,0E+00","module":"A1-A3"},{"value":"0,0E+00","module":"A4"},{"value":"0,0E+00","module":"A5"},{"value":"0,0E+00","module":"B2"},{"value":"0,0E+00","module":"B3"},{"value":"0,0E+00","module":"B4"},{"value":"0,0E+00","module":"C1"},{"value":"0,0E+00","module":"C2"},{"value":"0,0E+00","module":"C3"},{"value":"0,0E+00","module":"C4"},{"value":"0,0E+00","module":"D"}]},{"parameter":"PENRT","unit":"MJ","values":[{"value":"5,45E+02","module":"A1-A3"},{"value":"9,04E+00","module":"A4"},{"value":"1,32E-01","module":"A5"},{"value":"0,0E+00","module":"B2"},{"value":"0,0E+00","module":"B3"},{"value":"0,0E+00","module":"B4"},{"value":"0,0E+00","module":"C1"},{"value":"2,56E+00","module":"C2"},{"value":"7,68E-01","module":"C3"},{"value":"1,93E+00","module":"C4"},{"value":"-3,55E+01","module":"D"}]},{"parameter":"SM","unit":"kg","values":[{"value":"2,09E-01","module":"A1-A3"},{"value":"0,0E+00","module":"A4"},{"value":"0,0E+00","module":"A5"},{"value":"0,0E+00","module":"B2"},{"value":"0,0E+00","module":"B3"},{"value":"0,0E+00","module":"B4"},{"value":"0,0E+00","module":"C1"},{"value":"0,0E+00","module":"C2"},{"value":"0,0E+00","module":"C3"},{"value":"0,0E+00","module":"C4"},{"value":"0,0E+00","module":"D"}]},{"parameter":"RSF","unit":"MJ","values":[{"value":"1,19E+00","module":"A1-A3"},{"value":"4,63E-03","module":"A4"},{"value":"7,20E-05","module":"A5"},{"value":"0,0E+00","module":"B2"},{"value":"0,0E+00","module":"B3"},{"value":"0,0E+00","module":"B4"},{"value":"0,0E+00","module":"C1"},{"value":"1,31E-03","module":"C2"},{"value":"9,50E-04","module":"C3"},{"value":"9,12E-04","module":"C4"},{"value":"1,50E-01","module":"D"}]},{"parameter":"NRSF","unit":"MJ","values":[{"value":"3,34E+01","module":"A1-A3"},{"value":"1,66E-02","module":"A4"},{"value":"2,98E-04","module":"A5"},{"value":"0,0E+00","module":"B2"},{"value":"0,0E+00","module":"B3"},{"value":"0,0E+00","module":"B4"},{"value":"0,0E+00","module":"C1"},{"value":"4,69E-03","module":"C2"},{"value":"0,0E+00","module":"C3"},{"value":"4,32E-02","module":"C4"},{"value":"4,27E+00","module":"D"}]},{"parameter":"FW","unit":"m3","values":[{"value":"6,01E-01","module":"A1-A3"},{"value":"9,67E-04","module":"A4"},{"value":"6,23E-05","module":"A5"},{"value":"0,0E+00","module":"B2"},{"value":"0,0E+00","module":"B3"},{"value":"0,0E+00","module":"B4"},{"value":"0,0E+00","module":"C1"},{"value":"2,74E-04","module":"C2"},{"value":"8,76E-04","module":"C3"},{"value":"1,74E-03","module":"C4"},{"value":"-1,12E-02","module":"D"}]}],"end_of_life_waste":[{"parameter":"HWD","unit":"kg","values":[{"value":"3,42E-01","module":"A1-A3"},{"value":"4,66E-04","module":"A4"},{"value":"0,0E+00","module":"A5"},{"value":"0,0E+00","module":"B2"},{"value":"0,0E+00","module":"B3"},{"value":"0,0E+00","module":"B4"},{"value":"0,0E+00","module":"C1"},{"value":"1,32E-04","module":"C2"},{"value":"0,0E+00","module":"C3"},{"value":"7,64E+00","module":"C4"},{"value":"-2,17E-02","module":"D"}]},{"parameter":"NHWD","unit":"kg","values":[{"value":"2,12E+01","module":"A1-A3"},{"value":"4,40E-01","module":"A4"},{"value":"5,82E-01","module":"A5"},{"value":"0,0E+00","module":"B2"},{"value":"0,0E+00","module":"B3"},{"value":"0,0E+00","module":"B4"},{"value":"0,0E+00","module":"C1"},{"value":"1,25E-01","module":"C2"},{"value":"4,31E-01","module":"C3"},{"value":"5,66E-02","module":"C4"},{"value":"-1,71E+00","module":"D"}]},{"parameter":"RWD","unit":"kg","values":[{"value":"1,50E-03","module":"A1-A3"},{"value":"6,16E-05","module":"A4"},{"value":"0,0E+00","module":"A5"},{"value":"0,0E+00","module":"B2"},{"value":"0,0E+00","module":"B3"},{"value":"0,0E+00","module":"B4"},{"value":"0,0E+00","module":"C1"},{"value":"1,74E-05","module":"C2"},{"value":"0,0E+00","module":"C3"},{"value":"1,20E-05","module":"C4"},{"value":"9,84E-06","module":"D"}]}],"end_of_life_flow":[{"parameter":"CRU","unit":"kg","values":[{"value":"0,0E+00","module":"A1-A3"},{"value":"0,0E+00","module":"A4"},{"value":"1,90E-02","module":"A5"},{"value":"0,0E+00","module":"B2"},{"value":"0,0E+00","module":"B3"},{"value":"0,0E+00","module":"B4"},{"value":"0,0E+00","module":"C1"},{"value":"0,0E+00","module":"C2"},{"value":"0,0E+00","module":"C3"},{"value":"0,0E+00","module":"C4"},{"value":"0,0E+00","module":"D"}]},{"parameter":"MFR","unit":"kg","values":[{"value":"1,60E+00","module":"A1-A3"},{"value":"0,0E+00","module":"A4"},{"value":"5,40E-01","module":"A5"},{"value":"0,0E+00","module":"B2"},{"value":"0,0E+00","module":"B3"},{"value":"0,0E+00","module":"B4"},{"value":"0,0E+00","module":"C1"},{"value":"0,0E+00","module":"C2"},{"value":"3,90E+00","module":"C3"},{"value":"0,0E+00","module":"C4"},{"value":"0,0E+00","module":"D"}]},{"parameter":"MER","unit":"kg","values":[{"value":"3,20E-03","module":"A1-A3"},{"value":"0,0E+00","module":"A4"},{"value":"4,16E-02","module":"A5"},{"value":"0,0E+00","module":"B2"},{"value":"0,0E+00","module":"B3"},{"value":"0,0E+00","module":"B4"},{"value":"0,0E+00","module":"C1"},{"value":"0,0E+00","module":"C2"},{"value":"1,19E+01","module":"C3"},{"value":"0,0E+00","module":"C4"},{"value":"0,0E+00","module":"D"}]},{"parameter":"EEE","unit":"MJ","values":[{"value":"2,62E-03","module":"A1-A3"},{"value":"0,0E+00","module":"A4"},{"value":"3,39E-02","module":"A5"},{"value":"0,0E+00","module":"B2"},{"value":"0,0E+00","module":"B3"},{"value":"0,0E+00","module":"B4"},{"value":"0,0E+00","module":"C1"},{"value":"0,0E+00","module":"C2"},{"value":"3,19E-01","module":"C3"},{"value":"0,0E+00","module":"C4"},{"value":"0,0E+00","module":"D"}]},{"parameter":"EET","unit":"MJ","values":[{"value":"3,96E-02","module":"A1-A3"},{"value":"0,0E+00","module":"A4"},{"value":"5,13E-01","module":"A5"},{"value":"0,0E+00","module":"B2"},{"value":"0,0E+00","module":"B3"},{"value":"0,0E+00","module":"B4"},{"value":"0,0E+00","module":"C1"},{"value":"0,0E+00","module":"C2"},{"value":"4,82E+00","module":"C3"},{"value":"0,0E+00","module":"C4"},{"value":"0,0E+00","module":"D"}]}]}