{"product_name":"MOD 1000 Oppbevaringsskap (Fra 1 til 6-delte d\u00f8rer i st\u00e5l, st\u00e5linnstikk, laminatinnstikk og laminat).","epd_id":"NEPD-7660-6969","compliance":["EN 15804+A2","ISO 14025","ISO 21930"],"producer_name":"Eskoleia AS","environmental_impact":[{"parameter":"GWP-total","unit":"kg CO2-eq.","values":[{"value":"5,98E+01","module":"A1"},{"value":"1,12E+00","module":"A2"},{"value":"3,43E+00","module":"A3"},{"value":"1,82E+00","module":"A4"},{"value":"1,01E+01","module":"A5"},{"value":"0,0E+00","module":"B2"},{"value":"0,0E+00","module":"B3"},{"value":"0,0E+00","module":"B4"},{"value":"0,0E+00","module":"C1"},{"value":"5,15E-01","module":"C2"},{"value":"2,48E+00","module":"C3"},{"value":"1,98E-01","module":"C4"},{"value":"-5,48E+00","module":"D"}]},{"parameter":"GWP-fossil","unit":"kg CO2-eq.","values":[{"value":"6,93E+01","module":"A1"},{"value":"1,11E+00","module":"A2"},{"value":"3,40E+00","module":"A3"},{"value":"1,82E+00","module":"A4"},{"value":"3,08E-01","module":"A5"},{"value":"0,0E+00","module":"B2"},{"value":"0,0E+00","module":"B3"},{"value":"0,0E+00","module":"B4"},{"value":"0,0E+00","module":"C1"},{"value":"5,14E-01","module":"C2"},{"value":"2,47E+00","module":"C3"},{"value":"1,98E-01","module":"C4"},{"value":"-5,46E+00","module":"D"}]},{"parameter":"GWP-biogenic","unit":"kg CO2-eq.","values":[{"value":"-9,60E+00","module":"A1"},{"value":"4,61E-04","module":"A2"},{"value":"2,64E-02","module":"A3"},{"value":"7,51E-04","module":"A4"},{"value":"9,79E+00","module":"A5"},{"value":"0,0E+00","module":"B2"},{"value":"0,0E+00","module":"B3"},{"value":"0,0E+00","module":"B4"},{"value":"0,0E+00","module":"C1"},{"value":"2,13E-04","module":"C2"},{"value":"2,74E-03","module":"C3"},{"value":"1,50E-04","module":"C4"},{"value":"-4,21E-03","module":"D"}]},{"parameter":"GWP-luluc","unit":"kg CO2-eq.","values":[{"value":"1,07E-01","module":"A1"},{"value":"3,97E-04","module":"A2"},{"value":"4,21E-03","module":"A3"},{"value":"6,46E-04","module":"A4"},{"value":"5,26E-05","module":"A5"},{"value":"0,0E+00","module":"B2"},{"value":"0,0E+00","module":"B3"},{"value":"0,0E+00","module":"B4"},{"value":"0,0E+00","module":"C1"},{"value":"1,83E-04","module":"C2"},{"value":"7,71E-05","module":"C3"},{"value":"6,13E-05","module":"C4"},{"value":"-9,35E-03","module":"D"}]},{"parameter":"ODP","unit":"kg CFC 11-eq.","values":[{"value":"4,87E-06","module":"A1"},{"value":"2,52E-07","module":"A2"},{"value":"4,04E-07","module":"A3"},{"value":"4,11E-07","module":"A4"},{"value":"3,48E-08","module":"A5"},{"value":"0,0E+00","module":"B2"},{"value":"0,0E+00","module":"B3"},{"value":"0,0E+00","module":"B4"},{"value":"0,0E+00","module":"C1"},{"value":"1,17E-07","module":"C2"},{"value":"2,80E-08","module":"C3"},{"value":"6,34E-08","module":"C4"},{"value":"-3,80E-03","module":"D"}]},{"parameter":"AP","unit":"mol H+-eq.","values":[{"value":"3,80E-01","module":"A1"},{"value":"3,20E-03","module":"A2"},{"value":"1,07E-02","module":"A3"},{"value":"5,22E-03","module":"A4"},{"value":"1,30E-03","module":"A5"},{"value":"0,0E+00","module":"B2"},{"value":"0,0E+00","module":"B3"},{"value":"0,0E+00","module":"B4"},{"value":"0,0E+00","module":"C1"},{"value":"1,48E-03","module":"C2"},{"value":"1,31E-03","module":"C3"},{"value":"1,44E-03","module":"C4"},{"value":"-2,78E-02","module":"D"}]},{"parameter":"POCP","unit":"kg NMVOC-eq.","values":[{"value":"3,18E-01","module":"A1"},{"value":"2,72E-03","module":"A2"},{"value":"5,84E-03","module":"A3"},{"value":"4,42E-03","module":"A4"},{"value":"1,52E-03","module":"A5"},{"value":"0,0E+00","module":"B2"},{"value":"0,0E+00","module":"B3"},{"value":"0,0E+00","module":"B4"},{"value":"0,0E+00","module":"C1"},{"value":"1,25E-03","module":"C2"},{"value":"1,53E-03","module":"C3"},{"value":"1,64E-03","module":"C4"},{"value":"-2,70E-02","module":"D"}]},{"parameter":"ADPE","unit":"kg Sb-eq.","values":[{"value":"1,05E-03","module":"A1"},{"value":"3,08E-05","module":"A2"},{"value":"7,61E-05","module":"A3"},{"value":"5,02E-05","module":"A4"},{"value":"3,50E-06","module":"A5"},{"value":"0,0E+00","module":"B2"},{"value":"0,0E+00","module":"B3"},{"value":"0,0E+00","module":"B4"},{"value":"0,0E+00","module":"C1"},{"value":"1,42E-05","module":"C2"},{"value":"1,50E-06","module":"C3"},{"value":"3,54E-06","module":"C4"},{"value":"-8,87E-05","module":"D"}]},{"parameter":"ADPF","unit":"MJ","values":[{"value":"9,70E+02","module":"A1"},{"value":"1,68E+01","module":"A2"},{"value":"5,27E+01","module":"A3"},{"value":"2,75E+01","module":"A4"},{"value":"2,47E+00","module":"A5"},{"value":"0,0E+00","module":"B2"},{"value":"0,0E+00","module":"B3"},{"value":"0,0E+00","module":"B4"},{"value":"0,0E+00","module":"C1"},{"value":"7,78E+00","module":"C2"},{"value":"1,74E+00","module":"C3"},{"value":"4,67E+00","module":"C4"},{"value":"-4,75E+01","module":"D"}]},{"parameter":"WDP","unit":"m3 world-eq.","values":[{"value":"4,02E+03","module":"A1"},{"value":"1,63E+01","module":"A2"},{"value":"2,16E+03","module":"A3"},{"value":"2,66E+01","module":"A4"},{"value":"5,00E+00","module":"A5"},{"value":"0,0E+00","module":"B2"},{"value":"0,0E+00","module":"B3"},{"value":"0,0E+00","module":"B4"},{"value":"0,0E+00","module":"C1"},{"value":"7,52E+00","module":"C2"},{"value":"-2,13E+00","module":"C3"},{"value":"8,48E+00","module":"C4"},{"value":"9,84E+01","module":"D"}]},{"parameter":"EP-freshwater","unit":"kg P-eq.","values":[{"value":"3,93E-03","module":"A1"},{"value":"8,90E-06","module":"A2"},{"value":"9,28E-05","module":"A3"},{"value":"1,45E-05","module":"A4"},{"value":"2,01E-06","module":"A5"},{"value":"0,0E+00","module":"B2"},{"value":"0,0E+00","module":"B3"},{"value":"0,0E+00","module":"B4"},{"value":"0,0E+00","module":"C1"},{"value":"4,11E-06","module":"C2"},{"value":"5,91E-06","module":"C3"},{"value":"1,94E-06","module":"C4"},{"value":"-3,31E-04","module":"D"}]},{"parameter":"EP-marine","unit":"kg N-eq.","values":[{"value":"6,72E-02","module":"A1"},{"value":"6,34E-04","module":"A2"},{"value":"1,62E-03","module":"A3"},{"value":"1,03E-03","module":"A4"},{"value":"6,41E-04","module":"A5"},{"value":"0,0E+00","module":"B2"},{"value":"0,0E+00","module":"B3"},{"value":"0,0E+00","module":"B4"},{"value":"0,0E+00","module":"C1"},{"value":"2,93E-04","module":"C2"},{"value":"4,93E-04","module":"C3"},{"value":"5,14E-04","module":"C4"},{"value":"-5,66E-03","module":"D"}]},{"parameter":"EP-terrestrial","unit":"mol N-eq.","values":[{"value":"7,61E-01","module":"A1"},{"value":"7,09E-03","module":"A2"},{"value":"1,95E-02","module":"A3"},{"value":"1,15E-02","module":"A4"},{"value":"5,65E-03","module":"A5"},{"value":"0,0E+00","module":"B2"},{"value":"0,0E+00","module":"B3"},{"value":"0,0E+00","module":"B4"},{"value":"0,0E+00","module":"C1"},{"value":"3,27E-03","module":"C2"},{"value":"5,25E-03","module":"C3"},{"value":"5,69E-03","module":"C4"},{"value":"-5,81E-02","module":"D"}]},{"parameter":"GWP-IOBC","unit":"kg CO2-eq.","values":[{"value":"6,96E+01","module":"A1"},{"value":"1,12E+00","module":"A2"},{"value":"3,38E+00","module":"A3"},{"value":"1,82E+00","module":"A4"},{"value":"3,08E-01","module":"A5"},{"value":"0,0E+00","module":"B2"},{"value":"0,0E+00","module":"B3"},{"value":"0,0E+00","module":"B4"},{"value":"0,0E+00","module":"C1"},{"value":"5,15E-01","module":"C2"},{"value":"1,39E+00","module":"C3"},{"value":"2,01E-01","module":"C4"},{"value":"-8,01E+00","module":"D"}]}],"additional_environmental_impact":[{"parameter":"PM","unit":"disease incidence","values":[{"value":"5,77E-06","module":"A1"},{"value":"6,82E-08","module":"A2"},{"value":"7,54E-08","module":"A3"},{"value":"1,11E-07","module":"A4"},{"value":"1,74E-08","module":"A5"},{"value":"0,0E+00","module":"B2"},{"value":"0,0E+00","module":"B3"},{"value":"0,0E+00","module":"B4"},{"value":"0,0E+00","module":"C1"},{"value":"3,15E-08","module":"C2"},{"value":"4,99E-08","module":"C3"},{"value":"2,65E-08","module":"C4"},{"value":"-4,71E-07","module":"D"}]},{"parameter":"ETP-fw","unit":"CTUe","values":[{"value":"2,66E+03","module":"A1"},{"value":"1,25E+01","module":"A2"},{"value":"6,22E+01","module":"A3"},{"value":"2,03E+01","module":"A4"},{"value":"2,77E+00","module":"A5"},{"value":"0,0E+00","module":"B2"},{"value":"0,0E+00","module":"B3"},{"value":"0,0E+00","module":"B4"},{"value":"0,0E+00","module":"C1"},{"value":"5,77E+00","module":"C2"},{"value":"1,82E+01","module":"C3"},{"value":"2,65E+00","module":"C4"},{"value":"-2,94E+02","module":"D"}]},{"parameter":"HTP-c","unit":"CTUh","values":[{"value":"5,19E-07","module":"A1"},{"value":"0,0E+00","module":"A2"},{"value":"3,70E-09","module":"A3"},{"value":"0,0E+00","module":"A4"},{"value":"2,12E-10","module":"A5"},{"value":"0,0E+00","module":"B2"},{"value":"0,0E+00","module":"B3"},{"value":"0,0E+00","module":"B4"},{"value":"0,0E+00","module":"C1"},{"value":"0,0E+00","module":"C2"},{"value":"1,49E-09","module":"C3"},{"value":"9,30E-11","module":"C4"},{"value":"-2,55E-08","module":"D"}]},{"parameter":"HTP-nc","unit":"CTUh","values":[{"value":"6,78E-06","module":"A1"},{"value":"1,36E-08","module":"A2"},{"value":"8,39E-08","module":"A3"},{"value":"2,22E-08","module":"A4"},{"value":"9,90E-09","module":"A5"},{"value":"0,0E+00","module":"B2"},{"value":"0,0E+00","module":"B3"},{"value":"0,0E+00","module":"B4"},{"value":"0,0E+00","module":"C1"},{"value":"6,30E-09","module":"C2"},{"value":"1,06E-08","module":"C3"},{"value":"2,39E-09","module":"C4"},{"value":"5,25E-07","module":"D"}]},{"parameter":"SQP","unit":"unitless","values":[{"value":"1,27E+03","module":"A1"},{"value":"1,18E+01","module":"A2"},{"value":"8,68E+00","module":"A3"},{"value":"1,92E+01","module":"A4"},{"value":"2,20E+00","module":"A5"},{"value":"0,0E+00","module":"B2"},{"value":"0,0E+00","module":"B3"},{"value":"0,0E+00","module":"B4"},{"value":"0,0E+00","module":"C1"},{"value":"5,44E+00","module":"C2"},{"value":"4,15E-01","module":"C3"},{"value":"1,01E+01","module":"C4"},{"value":"-8,24E+00","module":"D"}]},{"parameter":"IRP","unit":"kBq U235-eq.","values":[{"value":"2,80E+00","module":"A1"},{"value":"7,36E-02","module":"A2"},{"value":"2,73E-01","module":"A3"},{"value":"1,20E-01","module":"A4"},{"value":"9,81E-03","module":"A5"},{"value":"0,0E+00","module":"B2"},{"value":"0,0E+00","module":"B3"},{"value":"0,0E+00","module":"B4"},{"value":"0,0E+00","module":"C1"},{"value":"3,40E-02","module":"C2"},{"value":"5,47E-03","module":"C3"},{"value":"1,86E-02","module":"C4"},{"value":"-1,63E-03","module":"D"}]}],"resource_use":[{"parameter":"PERE","unit":"MJ","values":[{"value":"1,70E+02","module":"A1"},{"value":"2,41E-01","module":"A2"},{"value":"1,53E+02","module":"A3"},{"value":"3,93E-01","module":"A4"},{"value":"5,23E-02","module":"A5"},{"value":"0,0E+00","module":"B2"},{"value":"0,0E+00","module":"B3"},{"value":"0,0E+00","module":"B4"},{"value":"0,0E+00","module":"C1"},{"value":"1,11E-01","module":"C2"},{"value":"1,06E-01","module":"C3"},{"value":"8,32E-02","module":"C4"},{"value":"-9,38E+00","module":"D"}]},{"parameter":"PERM","unit":"MJ","values":[{"value":"9,03E+01","module":"A1"},{"value":"0,0E+00","module":"A2"},{"value":"0,0E+00","module":"A3"},{"value":"0,0E+00","module":"A4"},{"value":"-9,03E+01","module":"A5"},{"value":"0,0E+00","module":"B2"},{"value":"0,0E+00","module":"B3"},{"value":"0,0E+00","module":"B4"},{"value":"0,0E+00","module":"C1"},{"value":"0,0E+00","module":"C2"},{"value":"0,0E+00","module":"C3"},{"value":"0,0E+00","module":"C4"},{"value":"0,0E+00","module":"D"}]},{"parameter":"PERT","unit":"MJ","values":[{"value":"2,60E+02","module":"A1"},{"value":"2,41E-01","module":"A2"},{"value":"1,53E+02","module":"A3"},{"value":"3,93E-01","module":"A4"},{"value":"-9,03E+01","module":"A5"},{"value":"0,0E+00","module":"B2"},{"value":"0,0E+00","module":"B3"},{"value":"0,0E+00","module":"B4"},{"value":"0,0E+00","module":"C1"},{"value":"1,11E-01","module":"C2"},{"value":"1,06E-01","module":"C3"},{"value":"8,32E-02","module":"C4"},{"value":"-9,38E+00","module":"D"}]},{"parameter":"PENRE","unit":"MJ","values":[{"value":"8,87E+02","module":"A1"},{"value":"1,69E+01","module":"A2"},{"value":"5,28E+01","module":"A3"},{"value":"2,75E+01","module":"A4"},{"value":"2,47E+00","module":"A5"},{"value":"0,0E+00","module":"B2"},{"value":"0,0E+00","module":"B3"},{"value":"0,0E+00","module":"B4"},{"value":"0,0E+00","module":"C1"},{"value":"7,78E+00","module":"C2"},{"value":"1,84E+00","module":"C3"},{"value":"4,67E+00","module":"C4"},{"value":"-4,75E+01","module":"D"}]},{"parameter":"PENRM","unit":"MJ","values":[{"value":"8,49E+01","module":"A1"},{"value":"0,0E+00","module":"A2"},{"value":"0,0E+00","module":"A3"},{"value":"0,0E+00","module":"A4"},{"value":"-8,49E+01","module":"A5"},{"value":"0,0E+00","module":"B2"},{"value":"0,0E+00","module":"B3"},{"value":"0,0E+00","module":"B4"},{"value":"0,0E+00","module":"C1"},{"value":"0,0E+00","module":"C2"},{"value":"0,0E+00","module":"C3"},{"value":"0,0E+00","module":"C4"},{"value":"0,0E+00","module":"D"}]},{"parameter":"PENRT","unit":"MJ","values":[{"value":"9,72E+02","module":"A1"},{"value":"1,69E+01","module":"A2"},{"value":"5,28E+01","module":"A3"},{"value":"2,75E+01","module":"A4"},{"value":"-8,25E+01","module":"A5"},{"value":"0,0E+00","module":"B2"},{"value":"0,0E+00","module":"B3"},{"value":"0,0E+00","module":"B4"},{"value":"0,0E+00","module":"C1"},{"value":"7,78E+00","module":"C2"},{"value":"1,84E+00","module":"C3"},{"value":"4,67E+00","module":"C4"},{"value":"-4,75E+01","module":"D"}]},{"parameter":"SM","unit":"kg","values":[{"value":"1,61E+01","module":"A1"},{"value":"0,0E+00","module":"A2"},{"value":"0,0E+00","module":"A3"},{"value":"0,0E+00","module":"A4"},{"value":"0,0E+00","module":"A5"},{"value":"0,0E+00","module":"B2"},{"value":"0,0E+00","module":"B3"},{"value":"0,0E+00","module":"B4"},{"value":"0,0E+00","module":"C1"},{"value":"0,0E+00","module":"C2"},{"value":"0,0E+00","module":"C3"},{"value":"0,0E+00","module":"C4"},{"value":"0,0E+00","module":"D"}]},{"parameter":"RSF","unit":"MJ","values":[{"value":"9,22E-01","module":"A1"},{"value":"8,63E-03","module":"A2"},{"value":"1,90E-01","module":"A3"},{"value":"1,41E-02","module":"A4"},{"value":"1,50E-03","module":"A5"},{"value":"0,0E+00","module":"B2"},{"value":"0,0E+00","module":"B3"},{"value":"0,0E+00","module":"B4"},{"value":"0,0E+00","module":"C1"},{"value":"3,98E-03","module":"C2"},{"value":"2,26E-03","module":"C3"},{"value":"2,21E-03","module":"C4"},{"value":"1,84E-01","module":"D"}]},{"parameter":"NRSF","unit":"MJ","values":[{"value":"1,59E-01","module":"A1"},{"value":"3,09E-02","module":"A2"},{"value":"3,70E-01","module":"A3"},{"value":"5,03E-02","module":"A4"},{"value":"1,17E-02","module":"A5"},{"value":"0,0E+00","module":"B2"},{"value":"0,0E+00","module":"B3"},{"value":"0,0E+00","module":"B4"},{"value":"0,0E+00","module":"C1"},{"value":"1,42E-02","module":"C2"},{"value":"0,0E+00","module":"C3"},{"value":"1,04E-01","module":"C4"},{"value":"5,13E+00","module":"D"}]},{"parameter":"FW","unit":"m3","values":[{"value":"9,91E-01","module":"A1"},{"value":"1,80E-03","module":"A2"},{"value":"2,15E+00","module":"A3"},{"value":"2,94E-03","module":"A4"},{"value":"1,57E-03","module":"A5"},{"value":"0,0E+00","module":"B2"},{"value":"0,0E+00","module":"B3"},{"value":"0,0E+00","module":"B4"},{"value":"0,0E+00","module":"C1"},{"value":"8,32E-04","module":"C2"},{"value":"2,09E-03","module":"C3"},{"value":"4,21E-03","module":"C4"},{"value":"-2,33E-02","module":"D"}]}],"end_of_life_waste":[{"parameter":"HWD","unit":"kg","values":[{"value":"2,60E-01","module":"A1"},{"value":"8,69E-04","module":"A2"},{"value":"8,83E-03","module":"A3"},{"value":"1,42E-03","module":"A4"},{"value":"0,0E+00","module":"A5"},{"value":"0,0E+00","module":"B2"},{"value":"0,0E+00","module":"B3"},{"value":"0,0E+00","module":"B4"},{"value":"0,0E+00","module":"C1"},{"value":"4,01E-04","module":"C2"},{"value":"0,0E+00","module":"C3"},{"value":"1,85E+01","module":"C4"},{"value":"-2,56E-02","module":"D"}]},{"parameter":"NHWD","unit":"kg","values":[{"value":"2,41E+01","module":"A1"},{"value":"8,19E-01","module":"A2"},{"value":"5,24E+00","module":"A3"},{"value":"1,34E+00","module":"A4"},{"value":"8,25E+00","module":"A5"},{"value":"0,0E+00","module":"B2"},{"value":"0,0E+00","module":"B3"},{"value":"0,0E+00","module":"B4"},{"value":"0,0E+00","module":"C1"},{"value":"3,78E-01","module":"C2"},{"value":"1,00E+00","module":"C3"},{"value":"1,36E-01","module":"C4"},{"value":"-2,20E+00","module":"D"}]},{"parameter":"RWD","unit":"kg","values":[{"value":"2,65E-03","module":"A1"},{"value":"1,15E-04","module":"A2"},{"value":"1,61E-04","module":"A3"},{"value":"1,87E-04","module":"A4"},{"value":"0,0E+00","module":"A5"},{"value":"0,0E+00","module":"B2"},{"value":"0,0E+00","module":"B3"},{"value":"0,0E+00","module":"B4"},{"value":"0,0E+00","module":"C1"},{"value":"5,30E-05","module":"C2"},{"value":"0,0E+00","module":"C3"},{"value":"2,90E-05","module":"C4"},{"value":"-4,12E-06","module":"D"}]}],"end_of_life_flow":[{"parameter":"CRU","unit":"kg","values":[{"value":"0,0E+00","module":"A1"},{"value":"0,0E+00","module":"A2"},{"value":"0,0E+00","module":"A3"},{"value":"0,0E+00","module":"A4"},{"value":"0,0E+00","module":"A5"},{"value":"0,0E+00","module":"B2"},{"value":"0,0E+00","module":"B3"},{"value":"0,0E+00","module":"B4"},{"value":"0,0E+00","module":"C1"},{"value":"0,0E+00","module":"C2"},{"value":"0,0E+00","module":"C3"},{"value":"0,0E+00","module":"C4"},{"value":"0,0E+00","module":"D"}]},{"parameter":"MFR","unit":"kg","values":[{"value":"0,0E+00","module":"A1"},{"value":"0,0E+00","module":"A2"},{"value":"4,25E+00","module":"A3"},{"value":"0,0E+00","module":"A4"},{"value":"2,65E+00","module":"A5"},{"value":"0,0E+00","module":"B2"},{"value":"0,0E+00","module":"B3"},{"value":"0,0E+00","module":"B4"},{"value":"0,0E+00","module":"C1"},{"value":"0,0E+00","module":"C2"},{"value":"9,36E+00","module":"C3"},{"value":"0,0E+00","module":"C4"},{"value":"0,0E+00","module":"D"}]},{"parameter":"MER","unit":"kg","values":[{"value":"0,0E+00","module":"A1"},{"value":"0,0E+00","module":"A2"},{"value":"0,0E+00","module":"A3"},{"value":"0,0E+00","module":"A4"},{"value":"4,46E+00","module":"A5"},{"value":"0,0E+00","module":"B2"},{"value":"0,0E+00","module":"B3"},{"value":"0,0E+00","module":"B4"},{"value":"0,0E+00","module":"C1"},{"value":"0,0E+00","module":"C2"},{"value":"2,88E+01","module":"C3"},{"value":"0,0E+00","module":"C4"},{"value":"0,0E+00","module":"D"}]},{"parameter":"EEE","unit":"MJ","values":[{"value":"0,0E+00","module":"A1"},{"value":"0,0E+00","module":"A2"},{"value":"0,0E+00","module":"A3"},{"value":"0,0E+00","module":"A4"},{"value":"3,20E+00","module":"A5"},{"value":"0,0E+00","module":"B2"},{"value":"0,0E+00","module":"B3"},{"value":"0,0E+00","module":"B4"},{"value":"0,0E+00","module":"C1"},{"value":"0,0E+00","module":"C2"},{"value":"7,73E-01","module":"C3"},{"value":"0,0E+00","module":"C4"},{"value":"0,0E+00","module":"D"}]},{"parameter":"EET","unit":"MJ","values":[{"value":"0,0E+00","module":"A1"},{"value":"0,0E+00","module":"A2"},{"value":"0,0E+00","module":"A3"},{"value":"0,0E+00","module":"A4"},{"value":"4,85E+01","module":"A5"},{"value":"0,0E+00","module":"B2"},{"value":"0,0E+00","module":"B3"},{"value":"0,0E+00","module":"B4"},{"value":"0,0E+00","module":"C1"},{"value":"0,0E+00","module":"C2"},{"value":"1,17E+01","module":"C3"},{"value":"0,0E+00","module":"C4"},{"value":"0,0E+00","module":"D"}]}]}