{"product_name":"Modus Bariatric Chair ","epd_id":"NEPD-3288-1934-EN","compliance":["EN 15804","ISO 14025","ISO 21930"],"producer_name":"Helland M\u00f8bler AS","environmental_impact":[{"parameter":"GWP-total","unit":"kg CO2-eq.","values":[{"value":"1,40E+01","module":"A1"},{"value":"8,87E-01","module":"A2"},{"value":"1,09E+01","module":"A3"},{"value":"1,92E+00","module":"A4"}]},{"parameter":"ODP","unit":"kg CFC 11-eq.","values":[{"value":"9,53E-07","module":"A1"},{"value":"1,63E-07","module":"A2"},{"value":"5,19E-07","module":"A3"},{"value":"3,54E-07","module":"A4"}]},{"parameter":"AP","unit":"kg SO2-eq.","values":[{"value":"7,71E-02","module":"A1"},{"value":"2,88E-03","module":"A2"},{"value":"5,03E-02","module":"A3"},{"value":"6,13E-03","module":"A4"}]},{"parameter":"EP","unit":"kg Phosphat-eq.","values":[{"value":"1,16E-02","module":"A1"},{"value":"4,98E-04","module":"A2"},{"value":"6,69E-03","module":"A3"},{"value":"1,02E-03","module":"A4"}]},{"parameter":"POCP","unit":"kg Ethen-eq.","values":[{"value":"6,84E-03","module":"A1"},{"value":"1,45E-04","module":"A2"},{"value":"2,04E-03","module":"A3"},{"value":"3,13E-04","module":"A4"}]},{"parameter":"ADPE","unit":"kg Sb-eq.","values":[{"value":"4,50E-05","module":"A1"},{"value":"2,79E-06","module":"A2"},{"value":"1,62E-05","module":"A3"},{"value":"5,86E-06","module":"A4"}]},{"parameter":"ADPF","unit":"MJ","values":[{"value":"1,82E+02","module":"A1"},{"value":"1,34E+01","module":"A2"},{"value":"1,16E+02","module":"A3"},{"value":"2,89E+01","module":"A4"}]},{"parameter":"ADPM","unit":"kg Sb-eq.","values":[{"value":"4,50E-05","module":"A1"},{"value":"2,79E-06","module":"A2"},{"value":"1,62E-05","module":"A3"},{"value":"5,86E-06","module":"A4"}]}],"additional_environmental_impact":[],"resource_use":[{"parameter":"PERE","unit":"MJ","values":[{"value":"1,70E+02","module":"A1"},{"value":"1,95E-01","module":"A2"},{"value":"1,84E+01","module":"A3"},{"value":"4,22E-01","module":"A4"}]},{"parameter":"PERM","unit":"MJ","values":[{"value":"1,96E+02","module":"A1"},{"value":"0,0E+00","module":"A2"},{"value":"0,0E+00","module":"A3"},{"value":"0,0E+00","module":"A4"}]},{"parameter":"PERT","unit":"MJ","values":[{"value":"3,66E+02","module":"A1"},{"value":"1,95E-01","module":"A2"},{"value":"1,84E+01","module":"A3"},{"value":"4,22E-01","module":"A4"}]},{"parameter":"PENRE","unit":"MJ","values":[{"value":"2,21E+02","module":"A1"},{"value":"1,37E+01","module":"A2"},{"value":"2,03E+02","module":"A3"},{"value":"2,96E+01","module":"A4"}]},{"parameter":"PENRM","unit":"MJ","values":[{"value":"1,47E+01","module":"A1"},{"value":"0,0E+00","module":"A2"},{"value":"0,0E+00","module":"A3"},{"value":"0,0E+00","module":"A4"}]},{"parameter":"PENRT","unit":"MJ","values":[{"value":"2,36E+02","module":"A1"},{"value":"1,37E+01","module":"A2"},{"value":"2,03E+02","module":"A3"},{"value":"2,96E+01","module":"A4"}]},{"parameter":"SM","unit":"kg","values":[{"value":"2,52E+00","module":"A1"},{"value":"0,0E+00","module":"A2"},{"value":"0,0E+00","module":"A3"},{"value":"0,0E+00","module":"A4"}]},{"parameter":"RSF","unit":"MJ","values":[{"value":"0,0E+00","module":"A1"},{"value":"0,0E+00","module":"A2"},{"value":"0,0E+00","module":"A3"},{"value":"0,0E+00","module":"A4"}]},{"parameter":"NRSF","unit":"MJ","values":[{"value":"0,0E+00","module":"A1"},{"value":"0,0E+00","module":"A2"},{"value":"0,0E+00","module":"A3"},{"value":"0,0E+00","module":"A4"}]},{"parameter":"FW","unit":"m3","values":[{"value":"2,16E-01","module":"A1"},{"value":"2,56E-03","module":"A2"},{"value":"1,04E-01","module":"A3"},{"value":"5,55E-03","module":"A4"}]}],"end_of_life_waste":[{"parameter":"HWD","unit":"kg","values":[{"value":"1,08E-03","module":"A1"},{"value":"8,08E-06","module":"A2"},{"value":"3,08E-02","module":"A3"},{"value":"1,73E-05","module":"A4"}]},{"parameter":"NHWD","unit":"kg","values":[{"value":"4,62E+00","module":"A1"},{"value":"7,11E-01","module":"A2"},{"value":"2,77E+00","module":"A3"},{"value":"1,56E+00","module":"A4"}]},{"parameter":"RWD","unit":"kg","values":[{"value":"5,38E-04","module":"A1"},{"value":"9,37E-05","module":"A2"},{"value":"1,18E-03","module":"A3"},{"value":"2,03E-04","module":"A4"}]}],"end_of_life_flow":[{"parameter":"CRU","unit":"kg","values":[{"value":"0,0E+00","module":"A1"},{"value":"0,0E+00","module":"A2"},{"value":"0,0E+00","module":"A3"},{"value":"0,0E+00","module":"A4"}]},{"parameter":"MFR","unit":"kg","values":[{"value":"0,0E+00","module":"A1"},{"value":"0,0E+00","module":"A2"},{"value":"4,88E-01","module":"A3"},{"value":"0,0E+00","module":"A4"}]},{"parameter":"MER","unit":"kg","values":[{"value":"0,0E+00","module":"A1"},{"value":"0,0E+00","module":"A2"},{"value":"0,0E+00","module":"A3"},{"value":"0,0E+00","module":"A4"}]},{"parameter":"EEE","unit":"MJ","values":[{"value":"0,0E+00","module":"A1"},{"value":"0,0E+00","module":"A2"},{"value":"4,70E-01","module":"A3"},{"value":"0,0E+00","module":"A4"}]},{"parameter":"EET","unit":"MJ","values":[{"value":"0,0E+00","module":"A1"},{"value":"0,0E+00","module":"A2"},{"value":"5,07E+00","module":"A3"},{"value":"0,0E+00","module":"A4"}]}]}