{"product_name":"Mofix \u00d8355 Lavkarbon B","epd_id":"NEPD-3533-2128-NO","compliance":["EN 15804","ISO 14025","ISO 21930"],"producer_name":"Spenncon Rail AS","environmental_impact":[{"parameter":"GWP-total","unit":"kg CO2-eq.","values":[{"value":"2,17E+02","module":"A1"},{"value":"3,23E+00","module":"A2"},{"value":"1,77E+00","module":"A3"},{"value":"2,54E+00","module":"A4"}]},{"parameter":"ODP","unit":"kg CFC 11-eq.","values":[{"value":"5,51E-06","module":"A1"},{"value":"6,64E-07","module":"A2"},{"value":"2,18E-07","module":"A3"},{"value":"3,32E-07","module":"A4"}]},{"parameter":"AP","unit":"kg SO2-eq.","values":[{"value":"4,35E-01","module":"A1"},{"value":"8,34E-03","module":"A2"},{"value":"1,98E-02","module":"A3"},{"value":"1,52E-02","module":"A4"}]},{"parameter":"EP","unit":"kg Phosphat-eq.","values":[{"value":"1,19E-01","module":"A1"},{"value":"1,15E-03","module":"A2"},{"value":"6,22E-03","module":"A3"},{"value":"2,79E-03","module":"A4"}]},{"parameter":"POCP","unit":"kg Ethen-eq.","values":[{"value":"3,93E-02","module":"A1"},{"value":"5,05E-04","module":"A2"},{"value":"2,29E-03","module":"A3"},{"value":"7,98E-04","module":"A4"}]},{"parameter":"ADPE","unit":"kg Sb-eq.","values":[{"value":"2,62E-04","module":"A1"},{"value":"7,69E-06","module":"A2"},{"value":"1,53E-05","module":"A3"},{"value":"8,81E-06","module":"A4"}]},{"parameter":"ADPF","unit":"MJ","values":[{"value":"1,42E+03","module":"A1"},{"value":"5,30E+01","module":"A2"},{"value":"1,96E+01","module":"A3"},{"value":"2,84E+01","module":"A4"}]},{"parameter":"ADPM","unit":"kg Sb-eq.","values":[{"value":"2,62E-04","module":"A1"},{"value":"7,69E-06","module":"A2"},{"value":"1,53E-05","module":"A3"},{"value":"8,81E-06","module":"A4"}]}],"additional_environmental_impact":[],"resource_use":[{"parameter":"PERE","unit":"MJ","values":[{"value":"7,87E+02","module":"A1"},{"value":"9,64E-01","module":"A2"},{"value":"2,86E+02","module":"A3"},{"value":"4,16E+01","module":"A4"}]},{"parameter":"PERM","unit":"MJ","values":[{"value":"8,81E-01","module":"A1"},{"value":"0,0E+00","module":"A2"},{"value":"0,0E+00","module":"A3"},{"value":"0,0E+00","module":"A4"}]},{"parameter":"PERT","unit":"MJ","values":[{"value":"7,96E+02","module":"A1"},{"value":"9,64E-01","module":"A2"},{"value":"2,86E+02","module":"A3"},{"value":"4,16E+01","module":"A4"}]},{"parameter":"PENRE","unit":"MJ","values":[{"value":"1,66E+03","module":"A1"},{"value":"5,47E+01","module":"A2"},{"value":"2,78E+01","module":"A3"},{"value":"3,52E+01","module":"A4"}]},{"parameter":"PENRM","unit":"MJ","values":[{"value":"1,72E+02","module":"A1"},{"value":"0,0E+00","module":"A2"},{"value":"0,0E+00","module":"A3"},{"value":"0,0E+00","module":"A4"}]},{"parameter":"PENRT","unit":"MJ","values":[{"value":"1,85E+03","module":"A1"},{"value":"5,47E+01","module":"A2"},{"value":"2,78E+01","module":"A3"},{"value":"3,52E+01","module":"A4"}]},{"parameter":"SM","unit":"kg","values":[{"value":"2,74E+02","module":"A1"},{"value":"0,0E+00","module":"A2"},{"value":"0,0E+00","module":"A3"},{"value":"0,0E+00","module":"A4"}]},{"parameter":"RSF","unit":"MJ","values":[{"value":"1,56E+02","module":"A1"},{"value":"0,0E+00","module":"A2"},{"value":"1,73E-02","module":"A3"},{"value":"0,0E+00","module":"A4"}]},{"parameter":"NRSF","unit":"MJ","values":[{"value":"3,24E+02","module":"A1"},{"value":"0,0E+00","module":"A2"},{"value":"0,0E+00","module":"A3"},{"value":"0,0E+00","module":"A4"}]},{"parameter":"FW","unit":"m3","values":[{"value":"7,01E+01","module":"A1"},{"value":"1,29E-02","module":"A2"},{"value":"1,95E-01","module":"A3"},{"value":"1,92E-02","module":"A4"}]}],"end_of_life_waste":[{"parameter":"HWD","unit":"kg","values":[{"value":"4,43E+00","module":"A1"},{"value":"2,92E-05","module":"A2"},{"value":"1,16E-02","module":"A3"},{"value":"6,35E-05","module":"A4"}]},{"parameter":"NHWD","unit":"kg","values":[{"value":"2,29E+02","module":"A1"},{"value":"5,00E+00","module":"A2"},{"value":"1,76E+00","module":"A3"},{"value":"2,03E+00","module":"A4"}]},{"parameter":"RWD","unit":"kg","values":[{"value":"2,14E-03","module":"A1"},{"value":"3,83E-04","module":"A2"},{"value":"1,90E-04","module":"A3"},{"value":"2,05E-04","module":"A4"}]}],"end_of_life_flow":[{"parameter":"CRU","unit":"kg","values":[{"value":"0,0E+00","module":"A1"},{"value":"0,0E+00","module":"A2"},{"value":"0,0E+00","module":"A3"},{"value":"0,0E+00","module":"A4"}]},{"parameter":"MFR","unit":"kg","values":[{"value":"1,36E-01","module":"A1"},{"value":"0,0E+00","module":"A2"},{"value":"2,24E+01","module":"A3"},{"value":"0,0E+00","module":"A4"}]},{"parameter":"MER","unit":"kg","values":[{"value":"7,15E-03","module":"A1"},{"value":"0,0E+00","module":"A2"},{"value":"3,17E-01","module":"A3"},{"value":"0,0E+00","module":"A4"}]},{"parameter":"EEE","unit":"MJ","values":[{"value":"0,0E+00","module":"A1"},{"value":"0,0E+00","module":"A2"},{"value":"2,07E-02","module":"A3"},{"value":"0,0E+00","module":"A4"}]},{"parameter":"EET","unit":"MJ","values":[{"value":"0,0E+00","module":"A1"},{"value":"0,0E+00","module":"A2"},{"value":"9,03E-02","module":"A3"},{"value":"0,0E+00","module":"A4"}]}]}