{"product_name":"Mofix \u00d8555 Lavkarbon B","epd_id":"NEPD-3534-2129-NO -","compliance":["EN 15804","ISO 14025","ISO 21930"],"producer_name":"Spenncon Rail AS","environmental_impact":[{"parameter":"GWP-total","unit":"kg CO2-eq.","values":[{"value":"3,61E+02","module":"A1"},{"value":"5,42E+00","module":"A2"},{"value":"3,90E+00","module":"A3"},{"value":"5,66E+00","module":"A4"}]},{"parameter":"ODP","unit":"kg CFC 11-eq.","values":[{"value":"6,97E-06","module":"A1"},{"value":"1,11E-06","module":"A2"},{"value":"4,81E-07","module":"A3"},{"value":"7,40E-07","module":"A4"}]},{"parameter":"AP","unit":"kg SO2-eq.","values":[{"value":"4,16E-01","module":"A1"},{"value":"1,40E-02","module":"A2"},{"value":"4,40E-02","module":"A3"},{"value":"3,40E-02","module":"A4"}]},{"parameter":"EP","unit":"kg Phosphat-eq.","values":[{"value":"1,98E-01","module":"A1"},{"value":"1,93E-03","module":"A2"},{"value":"1,38E-02","module":"A3"},{"value":"6,23E-03","module":"A4"}]},{"parameter":"POCP","unit":"kg Ethen-eq.","values":[{"value":"5,77E-02","module":"A1"},{"value":"8,48E-04","module":"A2"},{"value":"5,08E-03","module":"A3"},{"value":"1,78E-03","module":"A4"}]},{"parameter":"ADPE","unit":"kg Sb-eq.","values":[{"value":"2,76E-04","module":"A1"},{"value":"1,29E-05","module":"A2"},{"value":"3,40E-05","module":"A3"},{"value":"1,97E-05","module":"A4"}]},{"parameter":"ADPF","unit":"MJ","values":[{"value":"1,80E+03","module":"A1"},{"value":"8,90E+01","module":"A2"},{"value":"4,31E+01","module":"A3"},{"value":"6,34E+01","module":"A4"}]},{"parameter":"ADPM","unit":"kg Sb-eq.","values":[{"value":"2,76E-04","module":"A1"},{"value":"1,29E-05","module":"A2"},{"value":"3,40E-05","module":"A3"},{"value":"1,97E-05","module":"A4"}]}],"additional_environmental_impact":[],"resource_use":[{"parameter":"PERE","unit":"MJ","values":[{"value":"6,46E+02","module":"A1"},{"value":"1,62E+00","module":"A2"},{"value":"6,38E+02","module":"A3"},{"value":"9,27E+01","module":"A4"}]},{"parameter":"PERM","unit":"MJ","values":[{"value":"1,46E+00","module":"A1"},{"value":"0,0E+00","module":"A2"},{"value":"0,0E+00","module":"A3"},{"value":"0,0E+00","module":"A4"}]},{"parameter":"PERT","unit":"MJ","values":[{"value":"6,60E+02","module":"A1"},{"value":"1,62E+00","module":"A2"},{"value":"6,38E+02","module":"A3"},{"value":"9,27E+01","module":"A4"}]},{"parameter":"PENRE","unit":"MJ","values":[{"value":"1,95E+03","module":"A1"},{"value":"9,18E+01","module":"A2"},{"value":"6,11E+01","module":"A3"},{"value":"7,86E+01","module":"A4"}]},{"parameter":"PENRM","unit":"MJ","values":[{"value":"1,98E+02","module":"A1"},{"value":"0,0E+00","module":"A2"},{"value":"0,0E+00","module":"A3"},{"value":"0,0E+00","module":"A4"}]},{"parameter":"PENRT","unit":"MJ","values":[{"value":"2,17E+03","module":"A1"},{"value":"9,18E+01","module":"A2"},{"value":"6,11E+01","module":"A3"},{"value":"7,86E+01","module":"A4"}]},{"parameter":"SM","unit":"kg","values":[{"value":"2,18E+02","module":"A1"},{"value":"0,0E+00","module":"A2"},{"value":"0,0E+00","module":"A3"},{"value":"0,0E+00","module":"A4"}]},{"parameter":"RSF","unit":"MJ","values":[{"value":"4,11E+02","module":"A1"},{"value":"0,0E+00","module":"A2"},{"value":"3,87E-02","module":"A3"},{"value":"0,0E+00","module":"A4"}]},{"parameter":"NRSF","unit":"MJ","values":[{"value":"5,66E+02","module":"A1"},{"value":"0,0E+00","module":"A2"},{"value":"0,0E+00","module":"A3"},{"value":"0,0E+00","module":"A4"}]},{"parameter":"FW","unit":"m3","values":[{"value":"3,49E+01","module":"A1"},{"value":"2,17E-02","module":"A2"},{"value":"2,60E-01","module":"A3"},{"value":"4,28E-02","module":"A4"}]}],"end_of_life_waste":[{"parameter":"HWD","unit":"kg","values":[{"value":"2,26E+00","module":"A1"},{"value":"4,89E-05","module":"A2"},{"value":"2,59E-02","module":"A3"},{"value":"1,42E-04","module":"A4"}]},{"parameter":"NHWD","unit":"kg","values":[{"value":"1,56E+02","module":"A1"},{"value":"8,39E+00","module":"A2"},{"value":"3,89E+00","module":"A3"},{"value":"4,53E+00","module":"A4"}]},{"parameter":"RWD","unit":"kg","values":[{"value":"4,87E-03","module":"A1"},{"value":"6,42E-04","module":"A2"},{"value":"4,20E-04","module":"A3"},{"value":"4,57E-04","module":"A4"}]}],"end_of_life_flow":[{"parameter":"CRU","unit":"kg","values":[{"value":"0,0E+00","module":"A1"},{"value":"0,0E+00","module":"A2"},{"value":"0,0E+00","module":"A3"},{"value":"0,0E+00","module":"A4"}]},{"parameter":"MFR","unit":"kg","values":[{"value":"2,23E-01","module":"A1"},{"value":"0,0E+00","module":"A2"},{"value":"5,01E+01","module":"A3"},{"value":"0,0E+00","module":"A4"}]},{"parameter":"MER","unit":"kg","values":[{"value":"1,04E-02","module":"A1"},{"value":"0,0E+00","module":"A2"},{"value":"7,07E-01","module":"A3"},{"value":"0,0E+00","module":"A4"}]},{"parameter":"EEE","unit":"MJ","values":[{"value":"0,0E+00","module":"A1"},{"value":"0,0E+00","module":"A2"},{"value":"4,60E-02","module":"A3"},{"value":"0,0E+00","module":"A4"}]},{"parameter":"EET","unit":"MJ","values":[{"value":"0,0E+00","module":"A1"},{"value":"0,0E+00","module":"A2"},{"value":"2,01E-01","module":"A3"},{"value":"0,0E+00","module":"A4"}]}]}