{"product_name":"Mono-crystalline Double glass, P-Type, solar photovoltaic modules","epd_id":"NEPD-5713-4981-EN","compliance":["EN 15804+A2","ISO 14025","ISO 21930"],"producer_name":"Phono Solar Technology Co.,Ltd","environmental_impact":[{"parameter":"GWP-total","unit":"kg CO2-eq.","values":[{"value":"8,15E-01","module":"A1-A3"},{"value":"2,55E-02","module":"A4"},{"value":"5,76E-03","module":"A5"},{"value":"0,0E+00","module":"C1"},{"value":"2,62E-04","module":"C2"},{"value":"1,08E-03","module":"C3"},{"value":"6,06E-04","module":"C4"},{"value":"-2,73E-02","module":"D"}]},{"parameter":"GWP-fossil","unit":"kg CO2-eq.","values":[{"value":"8,16E-01","module":"A1-A3"},{"value":"2,55E-02","module":"A4"},{"value":"1,45E-03","module":"A5"},{"value":"0,0E+00","module":"C1"},{"value":"2,61E-04","module":"C2"},{"value":"1,07E-03","module":"C3"},{"value":"6,05E-04","module":"C4"},{"value":"-2,69E-02","module":"D"}]},{"parameter":"GWP-biogenic","unit":"kg CO2-eq.","values":[{"value":"-1,27E-03","module":"A1-A3"},{"value":"8,57E-06","module":"A4"},{"value":"4,31E-03","module":"A5"},{"value":"0,0E+00","module":"C1"},{"value":"1,04E-07","module":"C2"},{"value":"3,08E-06","module":"C3"},{"value":"1,27E-06","module":"C4"},{"value":"-3,29E-04","module":"D"}]},{"parameter":"GWP-luluc","unit":"kg CO2-eq.","values":[{"value":"7,27E-04","module":"A1-A3"},{"value":"1,38E-05","module":"A4"},{"value":"2,54E-07","module":"A5"},{"value":"0,0E+00","module":"C1"},{"value":"9,40E-08","module":"C2"},{"value":"5,19E-07","module":"C3"},{"value":"4,03E-07","module":"C4"},{"value":"-8,92E-05","module":"D"}]},{"parameter":"ODP","unit":"kg CFC 11-eq.","values":[{"value":"8,74E-08","module":"A1-A3"},{"value":"5,50E-09","module":"A4"},{"value":"1,26E-10","module":"A5"},{"value":"0,0E+00","module":"C1"},{"value":"6,20E-11","module":"C2"},{"value":"1,40E-11","module":"C3"},{"value":"3,60E-11","module":"C4"},{"value":"-1,55E-09","module":"D"}]},{"parameter":"AP","unit":"mol H+-eq.","values":[{"value":"4,71E-03","module":"A1-A3"},{"value":"4,17E-04","module":"A4"},{"value":"2,68E-06","module":"A5"},{"value":"0,0E+00","module":"C1"},{"value":"1,09E-06","module":"C2"},{"value":"1,34E-06","module":"C3"},{"value":"1,97E-06","module":"C4"},{"value":"-1,79E-04","module":"D"}]},{"parameter":"POCP","unit":"kg NMVOC-eq.","values":[{"value":"3,57E-03","module":"A1-A3"},{"value":"3,13E-04","module":"A4"},{"value":"2,71E-06","module":"A5"},{"value":"0,0E+00","module":"C1"},{"value":"1,17E-06","module":"C2"},{"value":"1,02E-06","module":"C3"},{"value":"1,66E-06","module":"C4"},{"value":"-9,18E-05","module":"D"}]},{"parameter":"ADPE","unit":"kg Sb-eq.","values":[{"value":"4,29E-05","module":"A1-A3"},{"value":"6,54E-08","module":"A4"},{"value":"1,98E-09","module":"A5"},{"value":"0,0E+00","module":"C1"},{"value":"6,00E-10","module":"C2"},{"value":"3,33E-09","module":"C3"},{"value":"1,96E-09","module":"C4"},{"value":"9,68E-08","module":"D"}]},{"parameter":"ADPF","unit":"MJ","values":[{"value":"9,47E+00","module":"A1-A3"},{"value":"3,59E-01","module":"A4"},{"value":"8,59E-03","module":"A5"},{"value":"0,0E+00","module":"C1"},{"value":"4,08E-03","module":"C2"},{"value":"2,42E-03","module":"C3"},{"value":"3,72E-03","module":"C4"},{"value":"-3,22E-01","module":"D"}]},{"parameter":"WDP","unit":"m3 world-eq.","values":[{"value":"4,49E-01","module":"A1-A3"},{"value":"8,81E-04","module":"A4"},{"value":"1,45E-04","module":"A5"},{"value":"0,0E+00","module":"C1"},{"value":"1,36E-05","module":"C2"},{"value":"2,12E-04","module":"C3"},{"value":"7,75E-05","module":"C4"},{"value":"-3,07E-03","module":"D"}]},{"parameter":"EP-freshwater","unit":"kg P-eq.","values":[{"value":"4,19E-05","module":"A1-A3"},{"value":"1,47E-07","module":"A4"},{"value":"6,03E-09","module":"A5"},{"value":"0,0E+00","module":"C1"},{"value":"1,79E-09","module":"C2"},{"value":"5,21E-09","module":"C3"},{"value":"1,37E-08","module":"C4"},{"value":"-8,81E-07","module":"D"}]},{"parameter":"EP-marine","unit":"kg N-eq.","values":[{"value":"9,87E-04","module":"A1-A3"},{"value":"1,06E-04","module":"A4"},{"value":"8,61E-07","module":"A5"},{"value":"0,0E+00","module":"C1"},{"value":"3,30E-07","module":"C2"},{"value":"3,65E-07","module":"C3"},{"value":"5,59E-07","module":"C4"},{"value":"-2,84E-05","module":"D"}]},{"parameter":"EP-terrestrial","unit":"mol N-eq.","values":[{"value":"9,88E-03","module":"A1-A3"},{"value":"1,17E-03","module":"A4"},{"value":"9,35E-06","module":"A5"},{"value":"0,0E+00","module":"C1"},{"value":"3,64E-06","module":"C2"},{"value":"4,92E-06","module":"C3"},{"value":"6,43E-06","module":"C4"},{"value":"-3,14E-04","module":"D"}]},{"parameter":"GWP-IOBC","unit":"kg CO2-eq.","values":[]}],"additional_environmental_impact":[{"parameter":"PM","unit":"disease incidence","values":[{"value":"5,67E-08","module":"A1-A3"},{"value":"1,33E-09","module":"A4"},{"value":"4,00E-11","module":"A5"},{"value":"0,0E+00","module":"C1"},{"value":"2,40E-11","module":"C2"},{"value":"1,30E-11","module":"C3"},{"value":"1,70E-11","module":"C4"},{"value":"-2,11E-09","module":"D"}]},{"parameter":"ETP-fw","unit":"CTUe","values":[{"value":"2,82E+01","module":"A1-A3"},{"value":"2,62E-01","module":"A4"},{"value":"1,08E-02","module":"A5"},{"value":"0,0E+00","module":"C1"},{"value":"3,18E-03","module":"C2"},{"value":"7,59E-03","module":"C3"},{"value":"4,81E-02","module":"C4"},{"value":"-7,24E-01","module":"D"}]},{"parameter":"HTP-c","unit":"CTUh","values":[{"value":"7,11E-10","module":"A1-A3"},{"value":"1,20E-11","module":"A4"},{"value":"0,0E+00","module":"A5"},{"value":"0,0E+00","module":"C1"},{"value":"0,0E+00","module":"C2"},{"value":"0,0E+00","module":"C3"},{"value":"2,60E-11","module":"C4"},{"value":"-3,20E-11","module":"D"}]},{"parameter":"HTP-nc","unit":"CTUh","values":[{"value":"3,18E-08","module":"A1-A3"},{"value":"2,35E-10","module":"A4"},{"value":"1,60E-11","module":"A5"},{"value":"0,0E+00","module":"C1"},{"value":"3,00E-12","module":"C2"},{"value":"1,30E-11","module":"C3"},{"value":"1,39E-10","module":"C4"},{"value":"-5,72E-10","module":"D"}]},{"parameter":"SQP","unit":"unitless","values":[{"value":"2,80E+01","module":"A1-A3"},{"value":"2,27E-01","module":"A4"},{"value":"8,30E-03","module":"A5"},{"value":"0,0E+00","module":"C1"},{"value":"7,18E-03","module":"C2"},{"value":"4,94E-03","module":"C3"},{"value":"7,79E-03","module":"C4"},{"value":"-2,13E-01","module":"D"}]},{"parameter":"IRP","unit":"kBq U235-eq.","values":[{"value":"1,94E-02","module":"A1-A3"},{"value":"1,53E-03","module":"A4"},{"value":"3,75E-05","module":"A5"},{"value":"0,0E+00","module":"C1"},{"value":"1,77E-05","module":"C2"},{"value":"3,07E-05","module":"C3"},{"value":"1,28E-05","module":"C4"},{"value":"-4,88E-04","module":"D"}]}],"resource_use":[{"parameter":"PERE","unit":"MJ","values":[{"value":"3,86E-03","module":"A1-A3"},{"value":"1,84E-04","module":"A4"},{"value":"1,91E-04","module":"A5"},{"value":"0,0E+00","module":"C1"},{"value":"5,19E-05","module":"C2"},{"value":"1,30E-02","module":"C3"},{"value":"1,79E-04","module":"C4"},{"value":"-3,22E-02","module":"D"}]},{"parameter":"PERM","unit":"MJ","values":[{"value":"0,0E+00","module":"A1-A3"},{"value":"0,0E+00","module":"A4"},{"value":"0,0E+00","module":"A5"},{"value":"0,0E+00","module":"C1"},{"value":"0,0E+00","module":"C2"},{"value":"0,0E+00","module":"C3"},{"value":"0,0E+00","module":"C4"},{"value":"0,0E+00","module":"D"}]},{"parameter":"PERT","unit":"MJ","values":[{"value":"3,86E-03","module":"A1-A3"},{"value":"1,84E-04","module":"A4"},{"value":"1,91E-04","module":"A5"},{"value":"0,0E+00","module":"C1"},{"value":"5,19E-05","module":"C2"},{"value":"1,30E-02","module":"C3"},{"value":"1,79E-04","module":"C4"},{"value":"-3,22E-02","module":"D"}]},{"parameter":"PENRE","unit":"MJ","values":[{"value":"3,59E-01","module":"A1-A3"},{"value":"8,58E-03","module":"A4"},{"value":"8,97E-03","module":"A5"},{"value":"0,0E+00","module":"C1"},{"value":"4,08E-03","module":"C2"},{"value":"2,38E-03","module":"C3"},{"value":"3,72E-03","module":"C4"},{"value":"-3,22E-01","module":"D"}]},{"parameter":"PENRM","unit":"MJ","values":[{"value":"0,0E+00","module":"A1-A3"},{"value":"0,0E+00","module":"A4"},{"value":"0,0E+00","module":"A5"},{"value":"0,0E+00","module":"C1"},{"value":"0,0E+00","module":"C2"},{"value":"0,0E+00","module":"C3"},{"value":"0,0E+00","module":"C4"},{"value":"0,0E+00","module":"D"}]},{"parameter":"PENRT","unit":"MJ","values":[{"value":"3,59E-01","module":"A1-A3"},{"value":"8,58E-03","module":"A4"},{"value":"8,97E-03","module":"A5"},{"value":"0,0E+00","module":"C1"},{"value":"4,08E-03","module":"C2"},{"value":"2,38E-03","module":"C3"},{"value":"3,72E-03","module":"C4"},{"value":"-3,22E-01","module":"D"}]},{"parameter":"SM","unit":"kg","values":[{"value":"0,0E+00","module":"A1-A3"},{"value":"0,0E+00","module":"A4"},{"value":"0,0E+00","module":"A5"},{"value":"0,0E+00","module":"C1"},{"value":"0,0E+00","module":"C2"},{"value":"0,0E+00","module":"C3"},{"value":"0,0E+00","module":"C4"},{"value":"0,0E+00","module":"D"}]},{"parameter":"RSF","unit":"MJ","values":[{"value":"0,0E+00","module":"A1-A3"},{"value":"0,0E+00","module":"A4"},{"value":"0,0E+00","module":"A5"},{"value":"0,0E+00","module":"C1"},{"value":"0,0E+00","module":"C2"},{"value":"0,0E+00","module":"C3"},{"value":"0,0E+00","module":"C4"},{"value":"0,0E+00","module":"D"}]},{"parameter":"NRSF","unit":"MJ","values":[{"value":"0,0E+00","module":"A1-A3"},{"value":"0,0E+00","module":"A4"},{"value":"0,0E+00","module":"A5"},{"value":"0,0E+00","module":"C1"},{"value":"0,0E+00","module":"C2"},{"value":"0,0E+00","module":"C3"},{"value":"0,0E+00","module":"C4"},{"value":"0,0E+00","module":"D"}]},{"parameter":"FW","unit":"m3","values":[{"value":"2,78E-05","module":"A1-A3"},{"value":"3,07E-06","module":"A4"},{"value":"3,26E-06","module":"A5"},{"value":"0,0E+00","module":"C1"},{"value":"4,39E-07","module":"C2"},{"value":"9,67E-05","module":"C3"},{"value":"1,98E-06","module":"C4"},{"value":"-7,40E-05","module":"D"}]}],"end_of_life_waste":[{"parameter":"HWD","unit":"kg","values":[{"value":"7,90E-02","module":"A1-A3"},{"value":"3,12E-04","module":"A4"},{"value":"4,81E-04","module":"A5"},{"value":"0,0E+00","module":"C1"},{"value":"2,82E-06","module":"C2"},{"value":"4,95E-04","module":"C3"},{"value":"3,65E-03","module":"C4"},{"value":"-4,18E-03","module":"D"}]},{"parameter":"NHWD","unit":"kg","values":[{"value":"7,85E-01","module":"A1-A3"},{"value":"1,35E-02","module":"A4"},{"value":"4,70E-04","module":"A5"},{"value":"0,0E+00","module":"C1"},{"value":"4,02E-04","module":"C2"},{"value":"2,28E-04","module":"C3"},{"value":"1,61E-04","module":"C4"},{"value":"-1,91E-02","module":"D"}]},{"parameter":"RWD","unit":"kg","values":[{"value":"1,83E-05","module":"A1-A3"},{"value":"2,43E-06","module":"A4"},{"value":"5,61E-08","module":"A5"},{"value":"0,0E+00","module":"C1"},{"value":"2,76E-08","module":"C2"},{"value":"1,68E-08","module":"C3"},{"value":"1,75E-08","module":"C4"},{"value":"-5,54E-07","module":"D"}]}],"end_of_life_flow":[{"parameter":"CRU","unit":"kg","values":[{"value":"0,0E+00","module":"A1-A3"},{"value":"0,0E+00","module":"A4"},{"value":"0,0E+00","module":"A5"},{"value":"0,0E+00","module":"C1"},{"value":"0,0E+00","module":"C2"},{"value":"0,0E+00","module":"C3"},{"value":"0,0E+00","module":"C4"},{"value":"0,0E+00","module":"D"}]},{"parameter":"MFR","unit":"kg","values":[{"value":"0,0E+00","module":"A1-A3"},{"value":"0,0E+00","module":"A4"},{"value":"0,0E+00","module":"A5"},{"value":"0,0E+00","module":"C1"},{"value":"0,0E+00","module":"C2"},{"value":"1,11E-01","module":"C3"},{"value":"0,0E+00","module":"C4"},{"value":"0,0E+00","module":"D"}]},{"parameter":"MER","unit":"kg","values":[{"value":"0,0E+00","module":"A1-A3"},{"value":"0,0E+00","module":"A4"},{"value":"0,0E+00","module":"A5"},{"value":"0,0E+00","module":"C1"},{"value":"0,0E+00","module":"C2"},{"value":"0,0E+00","module":"C3"},{"value":"0,0E+00","module":"C4"},{"value":"0,0E+00","module":"D"}]},{"parameter":"EEE","unit":"MJ","values":[{"value":"0,0E+00","module":"A1-A3"},{"value":"0,0E+00","module":"A4"},{"value":"0,0E+00","module":"A5"},{"value":"0,0E+00","module":"C1"},{"value":"0,0E+00","module":"C2"},{"value":"1,31E-01","module":"C3"},{"value":"0,0E+00","module":"C4"},{"value":"1,49E-01","module":"D"}]},{"parameter":"EET","unit":"MJ","values":[{"value":"0,0E+00","module":"A1-A3"},{"value":"0,0E+00","module":"A4"},{"value":"0,0E+00","module":"A5"},{"value":"0,0E+00","module":"C1"},{"value":"0,0E+00","module":"C2"},{"value":"5,62E-02","module":"C3"},{"value":"0,0E+00","module":"C4"},{"value":"0,0E+00","module":"D"}]}]}