{"product_name":"Mood mobile","epd_id":"NEPD-8943-8615","compliance":["EN 15804+A2","ISO 14025","ISO 21930"],"producer_name":"Lintex AB","environmental_impact":[{"parameter":"GWP-total","unit":"kg CO2-eq.","values":[{"value":"1,64E+02","module":"A1-A3"},{"value":"5,75E+00","module":"A4"},{"value":"1,52E+01","module":"A5"},{"value":"0,0E+00","module":"B2"},{"value":"0,0E+00","module":"B3"},{"value":"0,0E+00","module":"B4"},{"value":"0,0E+00","module":"C1"},{"value":"4,07E-01","module":"C2"},{"value":"2,69E+00","module":"C3"},{"value":"1,88E-01","module":"C4"},{"value":"-6,26E+00","module":"D"}]},{"parameter":"GWP-fossil","unit":"kg CO2-eq.","values":[{"value":"1,77E+02","module":"A1-A3"},{"value":"5,74E+00","module":"A4"},{"value":"2,17E-01","module":"A5"},{"value":"0,0E+00","module":"B2"},{"value":"0,0E+00","module":"B3"},{"value":"0,0E+00","module":"B4"},{"value":"0,0E+00","module":"C1"},{"value":"4,07E-01","module":"C2"},{"value":"1,74E+00","module":"C3"},{"value":"1,88E-01","module":"C4"},{"value":"-6,13E+00","module":"D"}]},{"parameter":"GWP-biogenic","unit":"kg CO2-eq.","values":[{"value":"-1,35E+01","module":"A1-A3"},{"value":"2,38E-03","module":"A4"},{"value":"1,50E+01","module":"A5"},{"value":"0,0E+00","module":"B2"},{"value":"0,0E+00","module":"B3"},{"value":"0,0E+00","module":"B4"},{"value":"0,0E+00","module":"C1"},{"value":"1,68E-04","module":"C2"},{"value":"9,53E-01","module":"C3"},{"value":"1,47E-04","module":"C4"},{"value":"-2,61E-02","module":"D"}]},{"parameter":"GWP-luluc","unit":"kg CO2-eq.","values":[{"value":"9,32E-01","module":"A1-A3"},{"value":"2,04E-03","module":"A4"},{"value":"5,91E-05","module":"A5"},{"value":"0,0E+00","module":"B2"},{"value":"0,0E+00","module":"B3"},{"value":"0,0E+00","module":"B4"},{"value":"0,0E+00","module":"C1"},{"value":"1,45E-04","module":"C2"},{"value":"3,55E-05","module":"C3"},{"value":"5,80E-05","module":"C4"},{"value":"-1,11E-01","module":"D"}]},{"parameter":"ODP","unit":"kg CFC 11-eq.","values":[{"value":"9,94E-06","module":"A1-A3"},{"value":"1,30E-06","module":"A4"},{"value":"3,72E-08","module":"A5"},{"value":"0,0E+00","module":"B2"},{"value":"0,0E+00","module":"B3"},{"value":"0,0E+00","module":"B4"},{"value":"0,0E+00","module":"C1"},{"value":"9,21E-08","module":"C2"},{"value":"1,43E-08","module":"C3"},{"value":"5,99E-08","module":"C4"},{"value":"-1,14E-02","module":"D"}]},{"parameter":"AP","unit":"mol H+-eq.","values":[{"value":"1,20E+00","module":"A1-A3"},{"value":"1,65E-02","module":"A4"},{"value":"1,46E-03","module":"A5"},{"value":"0,0E+00","module":"B2"},{"value":"0,0E+00","module":"B3"},{"value":"0,0E+00","module":"B4"},{"value":"0,0E+00","module":"C1"},{"value":"1,17E-03","module":"C2"},{"value":"1,37E-03","module":"C3"},{"value":"1,36E-03","module":"C4"},{"value":"-4,10E-02","module":"D"}]},{"parameter":"POCP","unit":"kg NMVOC-eq.","values":[{"value":"6,33E-01","module":"A1-A3"},{"value":"1,40E-02","module":"A4"},{"value":"1,68E-03","module":"A5"},{"value":"0,0E+00","module":"B2"},{"value":"0,0E+00","module":"B3"},{"value":"0,0E+00","module":"B4"},{"value":"0,0E+00","module":"C1"},{"value":"9,91E-04","module":"C2"},{"value":"1,69E-03","module":"C3"},{"value":"1,55E-03","module":"C4"},{"value":"-2,09E-02","module":"D"}]},{"parameter":"ADPE","unit":"kg Sb-eq.","values":[{"value":"2,75E-03","module":"A1-A3"},{"value":"1,59E-04","module":"A4"},{"value":"3,97E-06","module":"A5"},{"value":"0,0E+00","module":"B2"},{"value":"0,0E+00","module":"B3"},{"value":"0,0E+00","module":"B4"},{"value":"0,0E+00","module":"C1"},{"value":"1,12E-05","module":"C2"},{"value":"8,44E-07","module":"C3"},{"value":"3,35E-06","module":"C4"},{"value":"-6,94E-08","module":"D"}]},{"parameter":"ADPF","unit":"MJ","values":[{"value":"1,90E+03","module":"A1-A3"},{"value":"8,68E+01","module":"A4"},{"value":"2,63E+00","module":"A5"},{"value":"0,0E+00","module":"B2"},{"value":"0,0E+00","module":"B3"},{"value":"0,0E+00","module":"B4"},{"value":"0,0E+00","module":"C1"},{"value":"6,15E+00","module":"C2"},{"value":"1,31E+00","module":"C3"},{"value":"4,42E+00","module":"C4"},{"value":"-7,64E+01","module":"D"}]},{"parameter":"WDP","unit":"m3 world-eq.","values":[{"value":"1,46E+04","module":"A1-A3"},{"value":"8,40E+01","module":"A4"},{"value":"3,87E+00","module":"A5"},{"value":"0,0E+00","module":"B2"},{"value":"0,0E+00","module":"B3"},{"value":"0,0E+00","module":"B4"},{"value":"0,0E+00","module":"C1"},{"value":"5,95E+00","module":"C2"},{"value":"4,58E+00","module":"C3"},{"value":"8,06E+00","module":"C4"},{"value":"-3,19E+03","module":"D"}]},{"parameter":"EP-freshwater","unit":"kg P-eq.","values":[{"value":"6,33E-03","module":"A1-A3"},{"value":"4,59E-05","module":"A4"},{"value":"2,26E-06","module":"A5"},{"value":"0,0E+00","module":"B2"},{"value":"0,0E+00","module":"B3"},{"value":"0,0E+00","module":"B4"},{"value":"0,0E+00","module":"C1"},{"value":"3,25E-06","module":"C2"},{"value":"3,24E-06","module":"C3"},{"value":"1,84E-06","module":"C4"},{"value":"-2,54E-04","module":"D"}]},{"parameter":"EP-marine","unit":"kg N-eq.","values":[{"value":"2,00E-01","module":"A1-A3"},{"value":"3,27E-03","module":"A4"},{"value":"6,02E-04","module":"A5"},{"value":"0,0E+00","module":"B2"},{"value":"0,0E+00","module":"B3"},{"value":"0,0E+00","module":"B4"},{"value":"0,0E+00","module":"C1"},{"value":"2,31E-04","module":"C2"},{"value":"5,88E-04","module":"C3"},{"value":"4,86E-04","module":"C4"},{"value":"-5,59E-03","module":"D"}]},{"parameter":"EP-terrestrial","unit":"mol N-eq.","values":[{"value":"2,19E+00","module":"A1-A3"},{"value":"3,65E-02","module":"A4"},{"value":"6,39E-03","module":"A5"},{"value":"0,0E+00","module":"B2"},{"value":"0,0E+00","module":"B3"},{"value":"0,0E+00","module":"B4"},{"value":"0,0E+00","module":"C1"},{"value":"2,59E-03","module":"C2"},{"value":"6,32E-03","module":"C3"},{"value":"5,36E-03","module":"C4"},{"value":"-6,11E-02","module":"D"}]},{"parameter":"GWP-IOBC","unit":"kg CO2-eq.","values":[{"value":"1,79E+02","module":"A1-A3"},{"value":"5,75E+00","module":"A4"},{"value":"2,17E-01","module":"A5"},{"value":"0,0E+00","module":"B2"},{"value":"0,0E+00","module":"B3"},{"value":"0,0E+00","module":"B4"},{"value":"0,0E+00","module":"C1"},{"value":"4,07E-01","module":"C2"},{"value":"2,80E+00","module":"C3"},{"value":"1,92E-01","module":"C4"},{"value":"-6,20E+00","module":"D"}]}],"additional_environmental_impact":[{"parameter":"PM","unit":"disease incidence","values":[{"value":"1,30E-05","module":"A1-A3"},{"value":"3,52E-07","module":"A4"},{"value":"1,88E-08","module":"A5"},{"value":"0,0E+00","module":"B2"},{"value":"0,0E+00","module":"B3"},{"value":"0,0E+00","module":"B4"},{"value":"0,0E+00","module":"C1"},{"value":"2,49E-08","module":"C2"},{"value":"3,52E-08","module":"C3"},{"value":"2,51E-08","module":"C4"},{"value":"-5,00E-07","module":"D"}]},{"parameter":"ETP-fw","unit":"CTUe","values":[{"value":"4,99E+03","module":"A1-A3"},{"value":"6,44E+01","module":"A4"},{"value":"3,18E+00","module":"A5"},{"value":"0,0E+00","module":"B2"},{"value":"0,0E+00","module":"B3"},{"value":"0,0E+00","module":"B4"},{"value":"0,0E+00","module":"C1"},{"value":"4,56E+00","module":"C2"},{"value":"3,67E+01","module":"C3"},{"value":"2,51E+00","module":"C4"},{"value":"-1,19E+02","module":"D"}]},{"parameter":"HTP-c","unit":"CTUh","values":[{"value":"2,78E-07","module":"A1-A3"},{"value":"0,0E+00","module":"A4"},{"value":"2,48E-10","module":"A5"},{"value":"0,0E+00","module":"B2"},{"value":"0,0E+00","module":"B3"},{"value":"0,0E+00","module":"B4"},{"value":"0,0E+00","module":"C1"},{"value":"0,0E+00","module":"C2"},{"value":"5,64E-10","module":"C3"},{"value":"8,80E-11","module":"C4"},{"value":"-1,63E-08","module":"D"}]},{"parameter":"HTP-nc","unit":"CTUh","values":[{"value":"3,90E-06","module":"A1-A3"},{"value":"7,03E-08","module":"A4"},{"value":"1,17E-08","module":"A5"},{"value":"0,0E+00","module":"B2"},{"value":"0,0E+00","module":"B3"},{"value":"0,0E+00","module":"B4"},{"value":"0,0E+00","module":"C1"},{"value":"4,98E-09","module":"C2"},{"value":"1,03E-08","module":"C3"},{"value":"2,25E-09","module":"C4"},{"value":"-1,33E-07","module":"D"}]},{"parameter":"SQP","unit":"unitless","values":[{"value":"1,41E+03","module":"A1-A3"},{"value":"6,07E+01","module":"A4"},{"value":"1,62E+00","module":"A5"},{"value":"0,0E+00","module":"B2"},{"value":"0,0E+00","module":"B3"},{"value":"0,0E+00","module":"B4"},{"value":"0,0E+00","module":"C1"},{"value":"4,30E+00","module":"C2"},{"value":"2,86E-01","module":"C3"},{"value":"9,52E+00","module":"C4"},{"value":"-1,58E+01","module":"D"}]},{"parameter":"IRP","unit":"kBq U235-eq.","values":[{"value":"4,98E+00","module":"A1-A3"},{"value":"3,80E-01","module":"A4"},{"value":"1,02E-02","module":"A5"},{"value":"0,0E+00","module":"B2"},{"value":"0,0E+00","module":"B3"},{"value":"0,0E+00","module":"B4"},{"value":"0,0E+00","module":"C1"},{"value":"2,69E-02","module":"C2"},{"value":"3,47E-03","module":"C3"},{"value":"1,77E-02","module":"C4"},{"value":"-3,21E-01","module":"D"}]}],"resource_use":[{"parameter":"PERE","unit":"MJ","values":[{"value":"3,11E+02","module":"A1-A3"},{"value":"1,24E+00","module":"A4"},{"value":"5,04E-02","module":"A5"},{"value":"0,0E+00","module":"B2"},{"value":"0,0E+00","module":"B3"},{"value":"0,0E+00","module":"B4"},{"value":"0,0E+00","module":"C1"},{"value":"8,81E-02","module":"C2"},{"value":"6,56E-02","module":"C3"},{"value":"7,88E-02","module":"C4"},{"value":"-3,97E+01","module":"D"}]},{"parameter":"PERM","unit":"MJ","values":[{"value":"1,02E+02","module":"A1-A3"},{"value":"0,0E+00","module":"A4"},{"value":"-1,02E+02","module":"A5"},{"value":"0,0E+00","module":"B2"},{"value":"0,0E+00","module":"B3"},{"value":"0,0E+00","module":"B4"},{"value":"0,0E+00","module":"C1"},{"value":"0,0E+00","module":"C2"},{"value":"0,0E+00","module":"C3"},{"value":"0,0E+00","module":"C4"},{"value":"0,0E+00","module":"D"}]},{"parameter":"PERT","unit":"MJ","values":[{"value":"4,13E+02","module":"A1-A3"},{"value":"1,24E+00","module":"A4"},{"value":"-1,02E+02","module":"A5"},{"value":"0,0E+00","module":"B2"},{"value":"0,0E+00","module":"B3"},{"value":"0,0E+00","module":"B4"},{"value":"0,0E+00","module":"C1"},{"value":"8,81E-02","module":"C2"},{"value":"6,56E-02","module":"C3"},{"value":"7,88E-02","module":"C4"},{"value":"-3,97E+01","module":"D"}]},{"parameter":"PENRE","unit":"MJ","values":[{"value":"1,94E+03","module":"A1-A3"},{"value":"8,68E+01","module":"A4"},{"value":"2,63E+00","module":"A5"},{"value":"0,0E+00","module":"B2"},{"value":"0,0E+00","module":"B3"},{"value":"0,0E+00","module":"B4"},{"value":"0,0E+00","module":"C1"},{"value":"6,15E+00","module":"C2"},{"value":"1,32E+00","module":"C3"},{"value":"4,42E+00","module":"C4"},{"value":"-7,64E+01","module":"D"}]},{"parameter":"PENRM","unit":"MJ","values":[{"value":"3,12E+01","module":"A1-A3"},{"value":"0,0E+00","module":"A4"},{"value":"-3,50E+00","module":"A5"},{"value":"0,0E+00","module":"B2"},{"value":"0,0E+00","module":"B3"},{"value":"0,0E+00","module":"B4"},{"value":"0,0E+00","module":"C1"},{"value":"0,0E+00","module":"C2"},{"value":"-4,34E+01","module":"C3"},{"value":"0,0E+00","module":"C4"},{"value":"0,0E+00","module":"D"}]},{"parameter":"PENRT","unit":"MJ","values":[{"value":"1,97E+03","module":"A1-A3"},{"value":"8,68E+01","module":"A4"},{"value":"-8,66E-01","module":"A5"},{"value":"0,0E+00","module":"B2"},{"value":"0,0E+00","module":"B3"},{"value":"0,0E+00","module":"B4"},{"value":"0,0E+00","module":"C1"},{"value":"6,15E+00","module":"C2"},{"value":"-4,21E+01","module":"C3"},{"value":"4,42E+00","module":"C4"},{"value":"-7,64E+01","module":"D"}]},{"parameter":"SM","unit":"kg","values":[{"value":"3,78E+00","module":"A1-A3"},{"value":"0,0E+00","module":"A4"},{"value":"0,0E+00","module":"A5"},{"value":"0,0E+00","module":"B2"},{"value":"0,0E+00","module":"B3"},{"value":"0,0E+00","module":"B4"},{"value":"0,0E+00","module":"C1"},{"value":"0,0E+00","module":"C2"},{"value":"0,0E+00","module":"C3"},{"value":"0,0E+00","module":"C4"},{"value":"0,0E+00","module":"D"}]},{"parameter":"RSF","unit":"MJ","values":[{"value":"2,37E+00","module":"A1-A3"},{"value":"4,45E-02","module":"A4"},{"value":"1,53E-03","module":"A5"},{"value":"0,0E+00","module":"B2"},{"value":"0,0E+00","module":"B3"},{"value":"0,0E+00","module":"B4"},{"value":"0,0E+00","module":"C1"},{"value":"3,15E-03","module":"C2"},{"value":"1,32E-03","module":"C3"},{"value":"2,10E-03","module":"C4"},{"value":"1,91E-03","module":"D"}]},{"parameter":"NRSF","unit":"MJ","values":[{"value":"6,24E+00","module":"A1-A3"},{"value":"1,59E-01","module":"A4"},{"value":"1,35E-02","module":"A5"},{"value":"0,0E+00","module":"B2"},{"value":"0,0E+00","module":"B3"},{"value":"0,0E+00","module":"B4"},{"value":"0,0E+00","module":"C1"},{"value":"1,13E-02","module":"C2"},{"value":"0,0E+00","module":"C3"},{"value":"6,80E-02","module":"C4"},{"value":"-3,50E-01","module":"D"}]},{"parameter":"FW","unit":"m3","values":[{"value":"1,24E+00","module":"A1-A3"},{"value":"9,29E-03","module":"A4"},{"value":"1,67E-03","module":"A5"},{"value":"0,0E+00","module":"B2"},{"value":"0,0E+00","module":"B3"},{"value":"0,0E+00","module":"B4"},{"value":"0,0E+00","module":"C1"},{"value":"6,58E-04","module":"C2"},{"value":"3,01E-03","module":"C3"},{"value":"3,98E-03","module":"C4"},{"value":"-1,57E-01","module":"D"}]}],"end_of_life_waste":[{"parameter":"HWD","unit":"kg","values":[{"value":"1,25E+00","module":"A1-A3"},{"value":"4,48E-03","module":"A4"},{"value":"0,0E+00","module":"A5"},{"value":"0,0E+00","module":"B2"},{"value":"0,0E+00","module":"B3"},{"value":"0,0E+00","module":"B4"},{"value":"0,0E+00","module":"C1"},{"value":"3,17E-04","module":"C2"},{"value":"0,0E+00","module":"C3"},{"value":"1,75E+01","module":"C4"},{"value":"2,12E-02","module":"D"}]},{"parameter":"NHWD","unit":"kg","values":[{"value":"3,55E+01","module":"A1-A3"},{"value":"4,22E+00","module":"A4"},{"value":"9,51E+00","module":"A5"},{"value":"0,0E+00","module":"B2"},{"value":"0,0E+00","module":"B3"},{"value":"0,0E+00","module":"B4"},{"value":"0,0E+00","module":"C1"},{"value":"2,99E-01","module":"C2"},{"value":"1,02E+01","module":"C3"},{"value":"9,93E-02","module":"C4"},{"value":"-1,84E+00","module":"D"}]},{"parameter":"RWD","unit":"kg","values":[{"value":"4,76E-03","module":"A1-A3"},{"value":"5,92E-04","module":"A4"},{"value":"0,0E+00","module":"A5"},{"value":"0,0E+00","module":"B2"},{"value":"0,0E+00","module":"B3"},{"value":"0,0E+00","module":"B4"},{"value":"0,0E+00","module":"C1"},{"value":"4,19E-05","module":"C2"},{"value":"0,0E+00","module":"C3"},{"value":"2,73E-05","module":"C4"},{"value":"-3,00E-04","module":"D"}]}],"end_of_life_flow":[{"parameter":"CRU","unit":"kg","values":[{"value":"0,0E+00","module":"A1-A3"},{"value":"0,0E+00","module":"A4"},{"value":"0,0E+00","module":"A5"},{"value":"0,0E+00","module":"B2"},{"value":"0,0E+00","module":"B3"},{"value":"0,0E+00","module":"B4"},{"value":"0,0E+00","module":"C1"},{"value":"0,0E+00","module":"C2"},{"value":"0,0E+00","module":"C3"},{"value":"0,0E+00","module":"C4"},{"value":"0,0E+00","module":"D"}]},{"parameter":"MFR","unit":"kg","values":[{"value":"5,35E-01","module":"A1-A3"},{"value":"0,0E+00","module":"A4"},{"value":"3,92E+00","module":"A5"},{"value":"0,0E+00","module":"B2"},{"value":"0,0E+00","module":"B3"},{"value":"0,0E+00","module":"B4"},{"value":"0,0E+00","module":"C1"},{"value":"0,0E+00","module":"C2"},{"value":"1,57E+00","module":"C3"},{"value":"0,0E+00","module":"C4"},{"value":"0,0E+00","module":"D"}]},{"parameter":"MER","unit":"kg","values":[{"value":"7,33E-02","module":"A1-A3"},{"value":"0,0E+00","module":"A4"},{"value":"5,20E+00","module":"A5"},{"value":"0,0E+00","module":"B2"},{"value":"0,0E+00","module":"B3"},{"value":"0,0E+00","module":"B4"},{"value":"0,0E+00","module":"C1"},{"value":"0,0E+00","module":"C2"},{"value":"2,04E+01","module":"C3"},{"value":"0,0E+00","module":"C4"},{"value":"0,0E+00","module":"D"}]},{"parameter":"EEE","unit":"MJ","values":[{"value":"4,80E-02","module":"A1-A3"},{"value":"0,0E+00","module":"A4"},{"value":"3,85E+00","module":"A5"},{"value":"0,0E+00","module":"B2"},{"value":"0,0E+00","module":"B3"},{"value":"0,0E+00","module":"B4"},{"value":"0,0E+00","module":"C1"},{"value":"0,0E+00","module":"C2"},{"value":"1,92E+00","module":"C3"},{"value":"0,0E+00","module":"C4"},{"value":"0,0E+00","module":"D"}]},{"parameter":"EET","unit":"MJ","values":[{"value":"7,27E-01","module":"A1-A3"},{"value":"0,0E+00","module":"A4"},{"value":"5,83E+01","module":"A5"},{"value":"0,0E+00","module":"B2"},{"value":"0,0E+00","module":"B3"},{"value":"0,0E+00","module":"B4"},{"value":"0,0E+00","module":"C1"},{"value":"0,0E+00","module":"C2"},{"value":"2,91E+01","module":"C3"},{"value":"0,0E+00","module":"C4"},{"value":"0,0E+00","module":"D"}]}]}