{"product_name":"Morastolpen 8m B-Profil 140mm LE - rotlackad","epd_id":"NEPD-6438-5689-NO","compliance":["EN 15804+A2","ISO 14025","ISO 21930"],"producer_name":"Moramast AB","environmental_impact":[{"parameter":"GWP-total","unit":"kg CO2-eq.","values":[{"value":"4,51E+00","module":"A1-A3"},{"value":"3,49E-02","module":"A4"},{"value":"5,37E-01","module":"A5"},{"value":"0,0E+00","module":"C1"},{"value":"1,23E-04","module":"C2"},{"value":"4,20E-03","module":"C3"},{"value":"9,65E-04","module":"C4"},{"value":"-4,88E+00","module":"D"}]},{"parameter":"GWP-fossil","unit":"kg CO2-eq.","values":[{"value":"4,72E+00","module":"A1-A3"},{"value":"3,48E-02","module":"A4"},{"value":"1,01E-02","module":"A5"},{"value":"0,0E+00","module":"C1"},{"value":"1,23E-04","module":"C2"},{"value":"4,19E-03","module":"C3"},{"value":"9,62E-04","module":"C4"},{"value":"-4,77E+00","module":"D"}]},{"parameter":"GWP-biogenic","unit":"kg CO2-eq.","values":[{"value":"-2,15E-01","module":"A1-A3"},{"value":"1,49E-05","module":"A4"},{"value":"5,26E-01","module":"A5"},{"value":"0,0E+00","module":"C1"},{"value":"5,08E-08","module":"C2"},{"value":"1,05E-05","module":"C3"},{"value":"2,11E-06","module":"C4"},{"value":"-2,14E-02","module":"D"}]},{"parameter":"GWP-luluc","unit":"kg CO2-eq.","values":[{"value":"8,73E-03","module":"A1-A3"},{"value":"1,06E-05","module":"A4"},{"value":"5,85E-07","module":"A5"},{"value":"0,0E+00","module":"C1"},{"value":"4,37E-08","module":"C2"},{"value":"1,06E-06","module":"C3"},{"value":"6,72E-07","module":"C4"},{"value":"-8,80E-02","module":"D"}]},{"parameter":"ODP","unit":"kg CFC 11-eq.","values":[{"value":"5,84E-07","module":"A1-A3"},{"value":"8,40E-09","module":"A4"},{"value":"3,36E-10","module":"A5"},{"value":"0,0E+00","module":"C1"},{"value":"2,80E-11","module":"C2"},{"value":"4,80E-10","module":"C3"},{"value":"2,60E-10","module":"C4"},{"value":"-4,10E-07","module":"D"}]},{"parameter":"AP","unit":"mol H+-eq.","values":[{"value":"3,62E-02","module":"A1-A3"},{"value":"1,12E-04","module":"A4"},{"value":"3,53E-05","module":"A5"},{"value":"0,0E+00","module":"C1"},{"value":"3,53E-07","module":"C2"},{"value":"6,16E-06","module":"C3"},{"value":"6,79E-06","module":"C4"},{"value":"-3,21E-02","module":"D"}]},{"parameter":"POCP","unit":"kg NMVOC-eq.","values":[{"value":"1,82E-02","module":"A1-A3"},{"value":"1,08E-04","module":"A4"},{"value":"4,40E-05","module":"A5"},{"value":"0,0E+00","module":"C1"},{"value":"2,99E-07","module":"C2"},{"value":"4,02E-06","module":"C3"},{"value":"7,71E-06","module":"C4"},{"value":"-1,54E-02","module":"D"}]},{"parameter":"ADPE","unit":"kg Sb-eq.","values":[{"value":"1,20E-03","module":"A1-A3"},{"value":"6,21E-07","module":"A4"},{"value":"2,15E-08","module":"A5"},{"value":"0,0E+00","module":"C1"},{"value":"3,39E-09","module":"C2"},{"value":"1,46E-08","module":"C3"},{"value":"6,54E-09","module":"C4"},{"value":"-1,08E-04","module":"D"}]},{"parameter":"ADPF","unit":"MJ","values":[{"value":"5,94E+01","module":"A1-A3"},{"value":"5,66E-01","module":"A4"},{"value":"2,89E-02","module":"A5"},{"value":"0,0E+00","module":"C1"},{"value":"1,86E-03","module":"C2"},{"value":"1,76E-02","module":"C3"},{"value":"2,04E-02","module":"C4"},{"value":"-6,01E+01","module":"D"}]},{"parameter":"WDP","unit":"m3 world-eq.","values":[{"value":"1,02E+03","module":"A1-A3"},{"value":"4,34E-01","module":"A4"},{"value":"1,04E-01","module":"A5"},{"value":"0,0E+00","module":"C1"},{"value":"1,80E-03","module":"C2"},{"value":"6,51E-02","module":"C3"},{"value":"3,79E-01","module":"C4"},{"value":"-2,65E+03","module":"D"}]},{"parameter":"EP-freshwater","unit":"kg P-eq.","values":[{"value":"1,41E-04","module":"A1-A3"},{"value":"2,77E-07","module":"A4"},{"value":"7,42E-08","module":"A5"},{"value":"0,0E+00","module":"C1"},{"value":"9,81E-10","module":"C2"},{"value":"1,01E-07","module":"C3"},{"value":"1,54E-08","module":"C4"},{"value":"-1,88E-04","module":"D"}]},{"parameter":"EP-marine","unit":"kg N-eq.","values":[{"value":"4,65E-03","module":"A1-A3"},{"value":"2,46E-05","module":"A4"},{"value":"2,26E-05","module":"A5"},{"value":"0,0E+00","module":"C1"},{"value":"6,98E-08","module":"C2"},{"value":"1,27E-06","module":"C3"},{"value":"2,40E-06","module":"C4"},{"value":"-4,10E-03","module":"D"}]},{"parameter":"EP-terrestrial","unit":"mol N-eq.","values":[{"value":"8,06E-02","module":"A1-A3"},{"value":"2,74E-04","module":"A4"},{"value":"1,73E-04","module":"A5"},{"value":"0,0E+00","module":"C1"},{"value":"7,81E-07","module":"C2"},{"value":"1,43E-05","module":"C3"},{"value":"2,69E-05","module":"C4"},{"value":"-4,51E-02","module":"D"}]},{"parameter":"GWP-IOBC","unit":"kg CO2-eq.","values":[{"value":"4,76E+00","module":"A1-A3"},{"value":"3,49E-02","module":"A4"},{"value":"0,0E+00","module":"A5"},{"value":"0,0E+00","module":"C1"},{"value":"1,23E-04","module":"C2"},{"value":"4,20E-03","module":"C3"},{"value":"1,56E-04","module":"C4"},{"value":"-4,73E+00","module":"D"}]}],"additional_environmental_impact":[{"parameter":"PM","unit":"disease incidence","values":[{"value":"4,56E-07","module":"A1-A3"},{"value":"3,20E-09","module":"A4"},{"value":"3,70E-10","module":"A5"},{"value":"0,0E+00","module":"C1"},{"value":"8,00E-12","module":"C2"},{"value":"9,50E-11","module":"C3"},{"value":"1,21E-10","module":"C4"},{"value":"-3,35E-07","module":"D"}]},{"parameter":"ETP-fw","unit":"CTUe","values":[{"value":"1,24E+02","module":"A1-A3"},{"value":"4,14E-01","module":"A4"},{"value":"8,66E-02","module":"A5"},{"value":"0,0E+00","module":"C1"},{"value":"1,38E-03","module":"C2"},{"value":"8,53E-02","module":"C3"},{"value":"2,51E+01","module":"C4"},{"value":"-7,77E+01","module":"D"}]},{"parameter":"HTP-c","unit":"CTUh","values":[{"value":"2,14E-08","module":"A1-A3"},{"value":"0,0E+00","module":"A4"},{"value":"8,00E-12","module":"A5"},{"value":"0,0E+00","module":"C1"},{"value":"0,0E+00","module":"C2"},{"value":"4,00E-12","module":"C3"},{"value":"1,00E-12","module":"C4"},{"value":"-1,24E-08","module":"D"}]},{"parameter":"HTP-nc","unit":"CTUh","values":[{"value":"2,68E-07","module":"A1-A3"},{"value":"4,00E-10","module":"A4"},{"value":"3,99E-10","module":"A5"},{"value":"0,0E+00","module":"C1"},{"value":"2,00E-12","module":"C2"},{"value":"2,50E-11","module":"C3"},{"value":"2,70E-11","module":"C4"},{"value":"-1,23E-07","module":"D"}]},{"parameter":"SQP","unit":"unitless","values":[{"value":"3,39E+01","module":"A1-A3"},{"value":"6,49E-01","module":"A4"},{"value":"1,39E-02","module":"A5"},{"value":"0,0E+00","module":"C1"},{"value":"1,30E-03","module":"C2"},{"value":"6,93E-03","module":"C3"},{"value":"6,22E-02","module":"C4"},{"value":"-6,19E-01","module":"D"}]},{"parameter":"IRP","unit":"kBq U235-eq.","values":[{"value":"3,62E-01","module":"A1-A3"},{"value":"2,47E-03","module":"A4"},{"value":"7,82E-05","module":"A5"},{"value":"0,0E+00","module":"C1"},{"value":"8,12E-06","module":"C2"},{"value":"8,00E-05","module":"C3"},{"value":"1,20E-04","module":"C4"},{"value":"-2,56E-01","module":"D"}]}],"resource_use":[{"parameter":"PERE","unit":"MJ","values":[{"value":"4,67E+01","module":"A1-A3"},{"value":"7,12E-03","module":"A4"},{"value":"1,03E-03","module":"A5"},{"value":"0,0E+00","module":"C1"},{"value":"2,66E-05","module":"C2"},{"value":"3,17E-03","module":"C3"},{"value":"2,23E-03","module":"C4"},{"value":"-2,14E+01","module":"D"}]},{"parameter":"PERM","unit":"MJ","values":[{"value":"2,59E+00","module":"A1-A3"},{"value":"0,0E+00","module":"A4"},{"value":"0,0E+00","module":"A5"},{"value":"0,0E+00","module":"C1"},{"value":"0,0E+00","module":"C2"},{"value":"0,0E+00","module":"C3"},{"value":"0,0E+00","module":"C4"},{"value":"0,0E+00","module":"D"}]},{"parameter":"PERT","unit":"MJ","values":[{"value":"4,93E+01","module":"A1-A3"},{"value":"7,12E-03","module":"A4"},{"value":"1,03E-03","module":"A5"},{"value":"0,0E+00","module":"C1"},{"value":"2,66E-05","module":"C2"},{"value":"3,17E-03","module":"C3"},{"value":"2,23E-03","module":"C4"},{"value":"-2,14E+01","module":"D"}]},{"parameter":"PENRE","unit":"MJ","values":[{"value":"5,94E+01","module":"A1-A3"},{"value":"5,66E-01","module":"A4"},{"value":"3,19E-02","module":"A5"},{"value":"0,0E+00","module":"C1"},{"value":"1,86E-03","module":"C2"},{"value":"1,76E-02","module":"C3"},{"value":"2,04E-02","module":"C4"},{"value":"-6,01E+01","module":"D"}]},{"parameter":"PENRM","unit":"MJ","values":[{"value":"8,07E-02","module":"A1-A3"},{"value":"0,0E+00","module":"A4"},{"value":"-8,07E-02","module":"A5"},{"value":"0,0E+00","module":"C1"},{"value":"0,0E+00","module":"C2"},{"value":"0,0E+00","module":"C3"},{"value":"0,0E+00","module":"C4"},{"value":"0,0E+00","module":"D"}]},{"parameter":"PENRT","unit":"MJ","values":[{"value":"6,05E+01","module":"A1-A3"},{"value":"5,66E-01","module":"A4"},{"value":"3,19E-02","module":"A5"},{"value":"0,0E+00","module":"C1"},{"value":"1,86E-03","module":"C2"},{"value":"1,76E-02","module":"C3"},{"value":"2,04E-02","module":"C4"},{"value":"-6,01E+01","module":"D"}]},{"parameter":"SM","unit":"kg","values":[{"value":"1,76E-01","module":"A1-A3"},{"value":"0,0E+00","module":"A4"},{"value":"1,37E-04","module":"A5"},{"value":"0,0E+00","module":"C1"},{"value":"0,0E+00","module":"C2"},{"value":"0,0E+00","module":"C3"},{"value":"4,53E-06","module":"C4"},{"value":"0,0E+00","module":"D"}]},{"parameter":"RSF","unit":"MJ","values":[{"value":"5,63E-02","module":"A1-A3"},{"value":"2,49E-04","module":"A4"},{"value":"2,57E-05","module":"A5"},{"value":"0,0E+00","module":"C1"},{"value":"9,51E-07","module":"C2"},{"value":"7,00E-05","module":"C3"},{"value":"4,28E-05","module":"C4"},{"value":"-3,99E-03","module":"D"}]},{"parameter":"NRSF","unit":"MJ","values":[{"value":"1,64E-01","module":"A1-A3"},{"value":"8,35E-04","module":"A4"},{"value":"-2,93E-04","module":"A5"},{"value":"0,0E+00","module":"C1"},{"value":"3,40E-06","module":"C2"},{"value":"0,0E+00","module":"C3"},{"value":"7,87E-05","module":"C4"},{"value":"1,75E-01","module":"D"}]},{"parameter":"FW","unit":"m3","values":[{"value":"3,04E-01","module":"A1-A3"},{"value":"6,44E-05","module":"A4"},{"value":"5,68E-05","module":"A5"},{"value":"0,0E+00","module":"C1"},{"value":"1,99E-07","module":"C2"},{"value":"1,63E-05","module":"C3"},{"value":"2,61E-05","module":"C4"},{"value":"-1,17E-01","module":"D"}]}],"end_of_life_waste":[{"parameter":"HWD","unit":"kg","values":[{"value":"3,19E-02","module":"A1-A3"},{"value":"3,10E-05","module":"A4"},{"value":"4,96E-03","module":"A5"},{"value":"0,0E+00","module":"C1"},{"value":"9,58E-08","module":"C2"},{"value":"0,0E+00","module":"C3"},{"value":"2,10E-04","module":"C4"},{"value":"1,87E-02","module":"D"}]},{"parameter":"NHWD","unit":"kg","values":[{"value":"1,82E+00","module":"A1-A3"},{"value":"4,92E-02","module":"A4"},{"value":"7,22E-03","module":"A5"},{"value":"0,0E+00","module":"C1"},{"value":"9,03E-05","module":"C2"},{"value":"1,89E-03","module":"C3"},{"value":"8,28E-02","module":"C4"},{"value":"-1,40E+00","module":"D"}]},{"parameter":"RWD","unit":"kg","values":[{"value":"2,95E-04","module":"A1-A3"},{"value":"3,86E-06","module":"A4"},{"value":"1,03E-07","module":"A5"},{"value":"0,0E+00","module":"C1"},{"value":"1,27E-08","module":"C2"},{"value":"0,0E+00","module":"C3"},{"value":"0,0E+00","module":"C4"},{"value":"-2,41E-04","module":"D"}]}],"end_of_life_flow":[{"parameter":"CRU","unit":"kg","values":[{"value":"0,0E+00","module":"A1-A3"},{"value":"0,0E+00","module":"A4"},{"value":"0,0E+00","module":"A5"},{"value":"0,0E+00","module":"C1"},{"value":"0,0E+00","module":"C2"},{"value":"0,0E+00","module":"C3"},{"value":"0,0E+00","module":"C4"},{"value":"0,0E+00","module":"D"}]},{"parameter":"MFR","unit":"kg","values":[{"value":"3,43E-01","module":"A1-A3"},{"value":"0,0E+00","module":"A4"},{"value":"2,58E-04","module":"A5"},{"value":"0,0E+00","module":"C1"},{"value":"0,0E+00","module":"C2"},{"value":"9,15E-01","module":"C3"},{"value":"0,0E+00","module":"C4"},{"value":"0,0E+00","module":"D"}]},{"parameter":"MER","unit":"kg","values":[{"value":"7,12E-07","module":"A1-A3"},{"value":"0,0E+00","module":"A4"},{"value":"7,07E-05","module":"A5"},{"value":"0,0E+00","module":"C1"},{"value":"0,0E+00","module":"C2"},{"value":"1,89E-03","module":"C3"},{"value":"0,0E+00","module":"C4"},{"value":"0,0E+00","module":"D"}]},{"parameter":"EEE","unit":"MJ","values":[{"value":"3,85E-03","module":"A1-A3"},{"value":"0,0E+00","module":"A4"},{"value":"1,37E-01","module":"A5"},{"value":"0,0E+00","module":"C1"},{"value":"0,0E+00","module":"C2"},{"value":"1,87E-06","module":"C3"},{"value":"0,0E+00","module":"C4"},{"value":"0,0E+00","module":"D"}]},{"parameter":"EET","unit":"MJ","values":[{"value":"5,82E-02","module":"A1-A3"},{"value":"0,0E+00","module":"A4"},{"value":"2,07E+00","module":"A5"},{"value":"0,0E+00","module":"C1"},{"value":"0,0E+00","module":"C2"},{"value":"2,83E-05","module":"C3"},{"value":"0,0E+00","module":"C4"},{"value":"0,0E+00","module":"D"}]}]}