{"product_name":"Morastolpen 7m C-Profil 110mm NE - rotlackad","epd_id":"NEPD-6431-5698-NO","compliance":["EN 15804+A2","ISO 14025","ISO 21930"],"producer_name":"Moramast AB","environmental_impact":[{"parameter":"GWP-total","unit":"kg CO2-eq.","values":[{"value":"4,35E+00","module":"A1-A3"},{"value":"3,49E-02","module":"A4"},{"value":"5,39E-01","module":"A5"},{"value":"0,0E+00","module":"C1"},{"value":"1,23E-04","module":"C2"},{"value":"5,40E-03","module":"C3"},{"value":"9,64E-04","module":"C4"},{"value":"-4,09E+00","module":"D"}]},{"parameter":"GWP-fossil","unit":"kg CO2-eq.","values":[{"value":"4,55E+00","module":"A1-A3"},{"value":"3,48E-02","module":"A4"},{"value":"1,17E-02","module":"A5"},{"value":"0,0E+00","module":"C1"},{"value":"1,23E-04","module":"C2"},{"value":"5,39E-03","module":"C3"},{"value":"9,61E-04","module":"C4"},{"value":"-4,00E+00","module":"D"}]},{"parameter":"GWP-biogenic","unit":"kg CO2-eq.","values":[{"value":"-2,10E-01","module":"A1-A3"},{"value":"1,49E-05","module":"A4"},{"value":"5,27E-01","module":"A5"},{"value":"0,0E+00","module":"C1"},{"value":"5,08E-08","module":"C2"},{"value":"1,35E-05","module":"C3"},{"value":"1,86E-06","module":"C4"},{"value":"-1,77E-02","module":"D"}]},{"parameter":"GWP-luluc","unit":"kg CO2-eq.","values":[{"value":"9,09E-03","module":"A1-A3"},{"value":"1,06E-05","module":"A4"},{"value":"6,32E-07","module":"A5"},{"value":"0,0E+00","module":"C1"},{"value":"4,37E-08","module":"C2"},{"value":"1,36E-06","module":"C3"},{"value":"7,59E-07","module":"C4"},{"value":"-7,27E-02","module":"D"}]},{"parameter":"ODP","unit":"kg CFC 11-eq.","values":[{"value":"5,45E-07","module":"A1-A3"},{"value":"8,40E-09","module":"A4"},{"value":"3,65E-10","module":"A5"},{"value":"0,0E+00","module":"C1"},{"value":"2,80E-11","module":"C2"},{"value":"6,17E-10","module":"C3"},{"value":"2,55E-10","module":"C4"},{"value":"-3,47E-07","module":"D"}]},{"parameter":"AP","unit":"mol H+-eq.","values":[{"value":"3,62E-02","module":"A1-A3"},{"value":"1,12E-04","module":"A4"},{"value":"3,66E-05","module":"A5"},{"value":"0,0E+00","module":"C1"},{"value":"3,53E-07","module":"C2"},{"value":"7,92E-06","module":"C3"},{"value":"6,57E-06","module":"C4"},{"value":"-2,68E-02","module":"D"}]},{"parameter":"POCP","unit":"kg NMVOC-eq.","values":[{"value":"1,77E-02","module":"A1-A3"},{"value":"1,08E-04","module":"A4"},{"value":"4,55E-05","module":"A5"},{"value":"0,0E+00","module":"C1"},{"value":"2,99E-07","module":"C2"},{"value":"5,17E-06","module":"C3"},{"value":"7,45E-06","module":"C4"},{"value":"-1,30E-02","module":"D"}]},{"parameter":"ADPE","unit":"kg Sb-eq.","values":[{"value":"1,48E-03","module":"A1-A3"},{"value":"6,21E-07","module":"A4"},{"value":"2,40E-08","module":"A5"},{"value":"0,0E+00","module":"C1"},{"value":"3,39E-09","module":"C2"},{"value":"1,88E-08","module":"C3"},{"value":"6,30E-09","module":"C4"},{"value":"-1,38E-04","module":"D"}]},{"parameter":"ADPF","unit":"MJ","values":[{"value":"5,85E+01","module":"A1-A3"},{"value":"5,66E-01","module":"A4"},{"value":"3,10E-02","module":"A5"},{"value":"0,0E+00","module":"C1"},{"value":"1,86E-03","module":"C2"},{"value":"2,26E-02","module":"C3"},{"value":"1,98E-02","module":"C4"},{"value":"-5,01E+01","module":"D"}]},{"parameter":"WDP","unit":"m3 world-eq.","values":[{"value":"9,69E+02","module":"A1-A3"},{"value":"4,34E-01","module":"A4"},{"value":"1,15E-01","module":"A5"},{"value":"0,0E+00","module":"C1"},{"value":"1,80E-03","module":"C2"},{"value":"8,37E-02","module":"C3"},{"value":"3,27E-01","module":"C4"},{"value":"-2,18E+03","module":"D"}]},{"parameter":"EP-freshwater","unit":"kg P-eq.","values":[{"value":"1,58E-04","module":"A1-A3"},{"value":"2,77E-07","module":"A4"},{"value":"8,16E-08","module":"A5"},{"value":"0,0E+00","module":"C1"},{"value":"9,81E-10","module":"C2"},{"value":"1,29E-07","module":"C3"},{"value":"1,49E-08","module":"C4"},{"value":"-1,59E-04","module":"D"}]},{"parameter":"EP-marine","unit":"kg N-eq.","values":[{"value":"4,63E-03","module":"A1-A3"},{"value":"2,46E-05","module":"A4"},{"value":"2,44E-05","module":"A5"},{"value":"0,0E+00","module":"C1"},{"value":"6,98E-08","module":"C2"},{"value":"1,64E-06","module":"C3"},{"value":"2,31E-06","module":"C4"},{"value":"-3,45E-03","module":"D"}]},{"parameter":"EP-terrestrial","unit":"mol N-eq.","values":[{"value":"8,74E-02","module":"A1-A3"},{"value":"2,74E-04","module":"A4"},{"value":"1,79E-04","module":"A5"},{"value":"0,0E+00","module":"C1"},{"value":"7,81E-07","module":"C2"},{"value":"1,84E-05","module":"C3"},{"value":"2,58E-05","module":"C4"},{"value":"-3,79E-02","module":"D"}]},{"parameter":"GWP-IOBC","unit":"kg CO2-eq.","values":[{"value":"4,60E+00","module":"A1-A3"},{"value":"3,49E-02","module":"A4"},{"value":"0,0E+00","module":"A5"},{"value":"0,0E+00","module":"C1"},{"value":"1,23E-04","module":"C2"},{"value":"5,40E-03","module":"C3"},{"value":"2,01E-04","module":"C4"},{"value":"-3,99E+00","module":"D"}]}],"additional_environmental_impact":[{"parameter":"PM","unit":"disease incidence","values":[{"value":"4,41E-07","module":"A1-A3"},{"value":"3,20E-09","module":"A4"},{"value":"3,83E-10","module":"A5"},{"value":"0,0E+00","module":"C1"},{"value":"8,00E-12","module":"C2"},{"value":"1,22E-10","module":"C3"},{"value":"1,20E-10","module":"C4"},{"value":"-2,81E-07","module":"D"}]},{"parameter":"ETP-fw","unit":"CTUe","values":[{"value":"1,24E+02","module":"A1-A3"},{"value":"4,14E-01","module":"A4"},{"value":"9,69E-02","module":"A5"},{"value":"0,0E+00","module":"C1"},{"value":"1,38E-03","module":"C2"},{"value":"1,10E-01","module":"C3"},{"value":"2,07E+01","module":"C4"},{"value":"-6,75E+01","module":"D"}]},{"parameter":"HTP-c","unit":"CTUh","values":[{"value":"2,12E-08","module":"A1-A3"},{"value":"0,0E+00","module":"A4"},{"value":"9,00E-12","module":"A5"},{"value":"0,0E+00","module":"C1"},{"value":"0,0E+00","module":"C2"},{"value":"5,00E-12","module":"C3"},{"value":"1,00E-12","module":"C4"},{"value":"-1,05E-08","module":"D"}]},{"parameter":"HTP-nc","unit":"CTUh","values":[{"value":"2,62E-07","module":"A1-A3"},{"value":"4,00E-10","module":"A4"},{"value":"4,16E-10","module":"A5"},{"value":"0,0E+00","module":"C1"},{"value":"2,00E-12","module":"C2"},{"value":"3,20E-11","module":"C3"},{"value":"2,60E-11","module":"C4"},{"value":"-9,59E-08","module":"D"}]},{"parameter":"SQP","unit":"unitless","values":[{"value":"3,40E+01","module":"A1-A3"},{"value":"6,49E-01","module":"A4"},{"value":"1,60E-02","module":"A5"},{"value":"0,0E+00","module":"C1"},{"value":"1,30E-03","module":"C2"},{"value":"8,91E-03","module":"C3"},{"value":"6,16E-02","module":"C4"},{"value":"-5,60E-01","module":"D"}]},{"parameter":"IRP","unit":"kBq U235-eq.","values":[{"value":"3,65E-01","module":"A1-A3"},{"value":"2,47E-03","module":"A4"},{"value":"8,63E-05","module":"A5"},{"value":"0,0E+00","module":"C1"},{"value":"8,12E-06","module":"C2"},{"value":"1,03E-04","module":"C3"},{"value":"1,12E-04","module":"C4"},{"value":"-2,11E-01","module":"D"}]}],"resource_use":[{"parameter":"PERE","unit":"MJ","values":[{"value":"4,07E+01","module":"A1-A3"},{"value":"7,12E-03","module":"A4"},{"value":"1,11E-03","module":"A5"},{"value":"0,0E+00","module":"C1"},{"value":"2,66E-05","module":"C2"},{"value":"4,08E-03","module":"C3"},{"value":"2,00E-03","module":"C4"},{"value":"-1,77E+01","module":"D"}]},{"parameter":"PERM","unit":"MJ","values":[{"value":"2,59E+00","module":"A1-A3"},{"value":"0,0E+00","module":"A4"},{"value":"0,0E+00","module":"A5"},{"value":"0,0E+00","module":"C1"},{"value":"0,0E+00","module":"C2"},{"value":"0,0E+00","module":"C3"},{"value":"0,0E+00","module":"C4"},{"value":"0,0E+00","module":"D"}]},{"parameter":"PERT","unit":"MJ","values":[{"value":"4,33E+01","module":"A1-A3"},{"value":"7,12E-03","module":"A4"},{"value":"1,11E-03","module":"A5"},{"value":"0,0E+00","module":"C1"},{"value":"2,66E-05","module":"C2"},{"value":"4,08E-03","module":"C3"},{"value":"2,00E-03","module":"C4"},{"value":"-1,77E+01","module":"D"}]},{"parameter":"PENRE","unit":"MJ","values":[{"value":"5,85E+01","module":"A1-A3"},{"value":"5,66E-01","module":"A4"},{"value":"3,39E-02","module":"A5"},{"value":"0,0E+00","module":"C1"},{"value":"1,86E-03","module":"C2"},{"value":"2,26E-02","module":"C3"},{"value":"1,98E-02","module":"C4"},{"value":"-5,01E+01","module":"D"}]},{"parameter":"PENRM","unit":"MJ","values":[{"value":"9,77E-02","module":"A1-A3"},{"value":"0,0E+00","module":"A4"},{"value":"-9,77E-02","module":"A5"},{"value":"0,0E+00","module":"C1"},{"value":"0,0E+00","module":"C2"},{"value":"0,0E+00","module":"C3"},{"value":"0,0E+00","module":"C4"},{"value":"0,0E+00","module":"D"}]},{"parameter":"PENRT","unit":"MJ","values":[{"value":"5,96E+01","module":"A1-A3"},{"value":"5,66E-01","module":"A4"},{"value":"3,39E-02","module":"A5"},{"value":"0,0E+00","module":"C1"},{"value":"1,86E-03","module":"C2"},{"value":"2,26E-02","module":"C3"},{"value":"1,98E-02","module":"C4"},{"value":"-5,01E+01","module":"D"}]},{"parameter":"SM","unit":"kg","values":[{"value":"2,17E-01","module":"A1-A3"},{"value":"0,0E+00","module":"A4"},{"value":"1,69E-04","module":"A5"},{"value":"0,0E+00","module":"C1"},{"value":"0,0E+00","module":"C2"},{"value":"0,0E+00","module":"C3"},{"value":"5,83E-06","module":"C4"},{"value":"0,0E+00","module":"D"}]},{"parameter":"RSF","unit":"MJ","values":[{"value":"4,84E-02","module":"A1-A3"},{"value":"2,49E-04","module":"A4"},{"value":"2,79E-05","module":"A5"},{"value":"0,0E+00","module":"C1"},{"value":"9,51E-07","module":"C2"},{"value":"9,00E-05","module":"C3"},{"value":"3,70E-05","module":"C4"},{"value":"-1,35E-03","module":"D"}]},{"parameter":"NRSF","unit":"MJ","values":[{"value":"1,54E-01","module":"A1-A3"},{"value":"8,35E-04","module":"A4"},{"value":"-2,86E-04","module":"A5"},{"value":"0,0E+00","module":"C1"},{"value":"3,40E-06","module":"C2"},{"value":"0,0E+00","module":"C3"},{"value":"9,26E-05","module":"C4"},{"value":"2,04E-01","module":"D"}]},{"parameter":"FW","unit":"m3","values":[{"value":"2,61E-01","module":"A1-A3"},{"value":"6,44E-05","module":"A4"},{"value":"6,06E-05","module":"A5"},{"value":"0,0E+00","module":"C1"},{"value":"1,99E-07","module":"C2"},{"value":"2,09E-05","module":"C3"},{"value":"2,51E-05","module":"C4"},{"value":"-9,67E-02","module":"D"}]}],"end_of_life_waste":[{"parameter":"HWD","unit":"kg","values":[{"value":"3,38E-02","module":"A1-A3"},{"value":"3,10E-05","module":"A4"},{"value":"5,60E-03","module":"A5"},{"value":"0,0E+00","module":"C1"},{"value":"9,58E-08","module":"C2"},{"value":"0,0E+00","module":"C3"},{"value":"2,70E-04","module":"C4"},{"value":"1,52E-02","module":"D"}]},{"parameter":"NHWD","unit":"kg","values":[{"value":"1,69E+00","module":"A1-A3"},{"value":"4,92E-02","module":"A4"},{"value":"8,49E-03","module":"A5"},{"value":"0,0E+00","module":"C1"},{"value":"9,03E-05","module":"C2"},{"value":"2,43E-03","module":"C3"},{"value":"8,58E-02","module":"C4"},{"value":"-1,18E+00","module":"D"}]},{"parameter":"RWD","unit":"kg","values":[{"value":"2,91E-04","module":"A1-A3"},{"value":"3,86E-06","module":"A4"},{"value":"1,14E-07","module":"A5"},{"value":"0,0E+00","module":"C1"},{"value":"1,27E-08","module":"C2"},{"value":"0,0E+00","module":"C3"},{"value":"0,0E+00","module":"C4"},{"value":"-1,99E-04","module":"D"}]}],"end_of_life_flow":[{"parameter":"CRU","unit":"kg","values":[{"value":"0,0E+00","module":"A1-A3"},{"value":"0,0E+00","module":"A4"},{"value":"0,0E+00","module":"A5"},{"value":"0,0E+00","module":"C1"},{"value":"0,0E+00","module":"C2"},{"value":"0,0E+00","module":"C3"},{"value":"0,0E+00","module":"C4"},{"value":"0,0E+00","module":"D"}]},{"parameter":"MFR","unit":"kg","values":[{"value":"3,43E-01","module":"A1-A3"},{"value":"0,0E+00","module":"A4"},{"value":"3,13E-04","module":"A5"},{"value":"0,0E+00","module":"C1"},{"value":"0,0E+00","module":"C2"},{"value":"9,12E-01","module":"C3"},{"value":"0,0E+00","module":"C4"},{"value":"0,0E+00","module":"D"}]},{"parameter":"MER","unit":"kg","values":[{"value":"7,12E-07","module":"A1-A3"},{"value":"0,0E+00","module":"A4"},{"value":"7,07E-05","module":"A5"},{"value":"0,0E+00","module":"C1"},{"value":"0,0E+00","module":"C2"},{"value":"2,43E-03","module":"C3"},{"value":"0,0E+00","module":"C4"},{"value":"0,0E+00","module":"D"}]},{"parameter":"EEE","unit":"MJ","values":[{"value":"3,85E-03","module":"A1-A3"},{"value":"0,0E+00","module":"A4"},{"value":"1,39E-01","module":"A5"},{"value":"0,0E+00","module":"C1"},{"value":"0,0E+00","module":"C2"},{"value":"2,41E-06","module":"C3"},{"value":"0,0E+00","module":"C4"},{"value":"0,0E+00","module":"D"}]},{"parameter":"EET","unit":"MJ","values":[{"value":"5,82E-02","module":"A1-A3"},{"value":"0,0E+00","module":"A4"},{"value":"2,10E+00","module":"A5"},{"value":"0,0E+00","module":"C1"},{"value":"0,0E+00","module":"C2"},{"value":"3,64E-05","module":"C3"},{"value":"0,0E+00","module":"C4"},{"value":"0,0E+00","module":"D"}]}]}