{"product_name":"Morastolpen HG - v\u00e5tlackad","epd_id":"NEPD-6439-5687-NO","compliance":["EN 15804+A2","ISO 14025","ISO 21930"],"producer_name":"Moramast AB","environmental_impact":[{"parameter":"GWP-total","unit":"kg CO2-eq.","values":[{"value":"4,56E+00","module":"A1-A3"},{"value":"3,49E-02","module":"A4"},{"value":"5,40E-01","module":"A5"},{"value":"0,0E+00","module":"C1"},{"value":"1,23E-04","module":"C2"},{"value":"1,66E-02","module":"C3"},{"value":"1,56E-03","module":"C4"},{"value":"-4,86E+00","module":"D"}]},{"parameter":"GWP-fossil","unit":"kg CO2-eq.","values":[{"value":"4,77E+00","module":"A1-A3"},{"value":"3,48E-02","module":"A4"},{"value":"1,21E-02","module":"A5"},{"value":"0,0E+00","module":"C1"},{"value":"1,23E-04","module":"C2"},{"value":"1,66E-02","module":"C3"},{"value":"1,55E-03","module":"C4"},{"value":"-4,75E+00","module":"D"}]},{"parameter":"GWP-biogenic","unit":"kg CO2-eq.","values":[{"value":"-2,15E-01","module":"A1-A3"},{"value":"1,49E-05","module":"A4"},{"value":"5,27E-01","module":"A5"},{"value":"0,0E+00","module":"C1"},{"value":"5,08E-08","module":"C2"},{"value":"4,16E-05","module":"C3"},{"value":"2,40E-06","module":"C4"},{"value":"-2,13E-02","module":"D"}]},{"parameter":"GWP-luluc","unit":"kg CO2-eq.","values":[{"value":"8,73E-03","module":"A1-A3"},{"value":"1,06E-05","module":"A4"},{"value":"6,44E-07","module":"A5"},{"value":"0,0E+00","module":"C1"},{"value":"4,37E-08","module":"C2"},{"value":"4,18E-06","module":"C3"},{"value":"1,88E-06","module":"C4"},{"value":"-8,77E-02","module":"D"}]},{"parameter":"ODP","unit":"kg CFC 11-eq.","values":[{"value":"5,90E-07","module":"A1-A3"},{"value":"8,40E-09","module":"A4"},{"value":"3,72E-10","module":"A5"},{"value":"0,0E+00","module":"C1"},{"value":"2,80E-11","module":"C2"},{"value":"1,90E-09","module":"C3"},{"value":"2,87E-10","module":"C4"},{"value":"-4,52E-07","module":"D"}]},{"parameter":"AP","unit":"mol H+-eq.","values":[{"value":"3,63E-02","module":"A1-A3"},{"value":"1,12E-04","module":"A4"},{"value":"3,69E-05","module":"A5"},{"value":"0,0E+00","module":"C1"},{"value":"3,53E-07","module":"C2"},{"value":"2,43E-05","module":"C3"},{"value":"8,29E-06","module":"C4"},{"value":"-3,20E-02","module":"D"}]},{"parameter":"POCP","unit":"kg NMVOC-eq.","values":[{"value":"1,83E-02","module":"A1-A3"},{"value":"1,08E-04","module":"A4"},{"value":"4,59E-05","module":"A5"},{"value":"0,0E+00","module":"C1"},{"value":"2,99E-07","module":"C2"},{"value":"1,59E-05","module":"C3"},{"value":"9,10E-06","module":"C4"},{"value":"-1,53E-02","module":"D"}]},{"parameter":"ADPE","unit":"kg Sb-eq.","values":[{"value":"1,19E-03","module":"A1-A3"},{"value":"6,21E-07","module":"A4"},{"value":"2,47E-08","module":"A5"},{"value":"0,0E+00","module":"C1"},{"value":"3,39E-09","module":"C2"},{"value":"5,78E-08","module":"C3"},{"value":"8,05E-09","module":"C4"},{"value":"-1,07E-04","module":"D"}]},{"parameter":"ADPF","unit":"MJ","values":[{"value":"6,02E+01","module":"A1-A3"},{"value":"5,66E-01","module":"A4"},{"value":"3,15E-02","module":"A5"},{"value":"0,0E+00","module":"C1"},{"value":"1,86E-03","module":"C2"},{"value":"6,95E-02","module":"C3"},{"value":"2,39E-02","module":"C4"},{"value":"-5,99E+01","module":"D"}]},{"parameter":"WDP","unit":"m3 world-eq.","values":[{"value":"1,02E+03","module":"A1-A3"},{"value":"4,34E-01","module":"A4"},{"value":"1,18E-01","module":"A5"},{"value":"0,0E+00","module":"C1"},{"value":"1,80E-03","module":"C2"},{"value":"2,57E-01","module":"C3"},{"value":"4,34E-01","module":"C4"},{"value":"-2,64E+03","module":"D"}]},{"parameter":"EP-freshwater","unit":"kg P-eq.","values":[{"value":"1,42E-04","module":"A1-A3"},{"value":"2,77E-07","module":"A4"},{"value":"8,34E-08","module":"A5"},{"value":"0,0E+00","module":"C1"},{"value":"9,81E-10","module":"C2"},{"value":"3,97E-07","module":"C3"},{"value":"2,57E-08","module":"C4"},{"value":"-1,87E-04","module":"D"}]},{"parameter":"EP-marine","unit":"kg N-eq.","values":[{"value":"4,68E-03","module":"A1-A3"},{"value":"2,46E-05","module":"A4"},{"value":"2,48E-05","module":"A5"},{"value":"0,0E+00","module":"C1"},{"value":"6,98E-08","module":"C2"},{"value":"5,03E-06","module":"C3"},{"value":"2,75E-06","module":"C4"},{"value":"-4,09E-03","module":"D"}]},{"parameter":"EP-terrestrial","unit":"mol N-eq.","values":[{"value":"8,07E-02","module":"A1-A3"},{"value":"2,74E-04","module":"A4"},{"value":"1,80E-04","module":"A5"},{"value":"0,0E+00","module":"C1"},{"value":"7,81E-07","module":"C2"},{"value":"5,67E-05","module":"C3"},{"value":"3,08E-05","module":"C4"},{"value":"-4,49E-02","module":"D"}]},{"parameter":"GWP-IOBC","unit":"kg CO2-eq.","values":[{"value":"4,81E+00","module":"A1-A3"},{"value":"3,49E-02","module":"A4"},{"value":"0,0E+00","module":"A5"},{"value":"0,0E+00","module":"C1"},{"value":"1,23E-04","module":"C2"},{"value":"1,66E-02","module":"C3"},{"value":"6,17E-04","module":"C4"},{"value":"-4,71E+00","module":"D"}]}],"additional_environmental_impact":[{"parameter":"PM","unit":"disease incidence","values":[{"value":"4,57E-07","module":"A1-A3"},{"value":"3,20E-09","module":"A4"},{"value":"3,86E-10","module":"A5"},{"value":"0,0E+00","module":"C1"},{"value":"8,00E-12","module":"C2"},{"value":"3,74E-10","module":"C3"},{"value":"1,38E-10","module":"C4"},{"value":"-3,34E-07","module":"D"}]},{"parameter":"ETP-fw","unit":"CTUe","values":[{"value":"1,25E+02","module":"A1-A3"},{"value":"4,14E-01","module":"A4"},{"value":"9,95E-02","module":"A5"},{"value":"0,0E+00","module":"C1"},{"value":"1,38E-03","module":"C2"},{"value":"3,37E-01","module":"C3"},{"value":"2,50E+01","module":"C4"},{"value":"-7,74E+01","module":"D"}]},{"parameter":"HTP-c","unit":"CTUh","values":[{"value":"2,13E-08","module":"A1-A3"},{"value":"0,0E+00","module":"A4"},{"value":"9,00E-12","module":"A5"},{"value":"0,0E+00","module":"C1"},{"value":"0,0E+00","module":"C2"},{"value":"1,60E-11","module":"C3"},{"value":"2,00E-12","module":"C4"},{"value":"-1,24E-08","module":"D"}]},{"parameter":"HTP-nc","unit":"CTUh","values":[{"value":"2,68E-07","module":"A1-A3"},{"value":"4,00E-10","module":"A4"},{"value":"4,20E-10","module":"A5"},{"value":"0,0E+00","module":"C1"},{"value":"2,00E-12","module":"C2"},{"value":"9,70E-11","module":"C3"},{"value":"4,40E-11","module":"C4"},{"value":"-1,23E-07","module":"D"}]},{"parameter":"SQP","unit":"unitless","values":[{"value":"3,40E+01","module":"A1-A3"},{"value":"6,49E-01","module":"A4"},{"value":"1,65E-02","module":"A5"},{"value":"0,0E+00","module":"C1"},{"value":"1,30E-03","module":"C2"},{"value":"2,74E-02","module":"C3"},{"value":"7,16E-02","module":"C4"},{"value":"-6,17E-01","module":"D"}]},{"parameter":"IRP","unit":"kBq U235-eq.","values":[{"value":"3,63E-01","module":"A1-A3"},{"value":"2,47E-03","module":"A4"},{"value":"8,84E-05","module":"A5"},{"value":"0,0E+00","module":"C1"},{"value":"8,12E-06","module":"C2"},{"value":"3,16E-04","module":"C3"},{"value":"1,34E-04","module":"C4"},{"value":"-2,55E-01","module":"D"}]}],"resource_use":[{"parameter":"PERE","unit":"MJ","values":[{"value":"4,66E+01","module":"A1-A3"},{"value":"7,12E-03","module":"A4"},{"value":"1,13E-03","module":"A5"},{"value":"0,0E+00","module":"C1"},{"value":"2,66E-05","module":"C2"},{"value":"1,25E-02","module":"C3"},{"value":"3,00E-03","module":"C4"},{"value":"-2,13E+01","module":"D"}]},{"parameter":"PERM","unit":"MJ","values":[{"value":"2,59E+00","module":"A1-A3"},{"value":"0,0E+00","module":"A4"},{"value":"0,0E+00","module":"A5"},{"value":"0,0E+00","module":"C1"},{"value":"0,0E+00","module":"C2"},{"value":"0,0E+00","module":"C3"},{"value":"0,0E+00","module":"C4"},{"value":"0,0E+00","module":"D"}]},{"parameter":"PERT","unit":"MJ","values":[{"value":"4,92E+01","module":"A1-A3"},{"value":"7,12E-03","module":"A4"},{"value":"1,13E-03","module":"A5"},{"value":"0,0E+00","module":"C1"},{"value":"2,66E-05","module":"C2"},{"value":"1,25E-02","module":"C3"},{"value":"3,00E-03","module":"C4"},{"value":"-2,13E+01","module":"D"}]},{"parameter":"PENRE","unit":"MJ","values":[{"value":"6,03E+01","module":"A1-A3"},{"value":"5,66E-01","module":"A4"},{"value":"3,45E-02","module":"A5"},{"value":"0,0E+00","module":"C1"},{"value":"1,86E-03","module":"C2"},{"value":"6,95E-02","module":"C3"},{"value":"2,39E-02","module":"C4"},{"value":"-5,99E+01","module":"D"}]},{"parameter":"PENRM","unit":"MJ","values":[{"value":"3,01E-01","module":"A1-A3"},{"value":"0,0E+00","module":"A4"},{"value":"-1,02E-01","module":"A5"},{"value":"0,0E+00","module":"C1"},{"value":"0,0E+00","module":"C2"},{"value":"-1,99E-01","module":"C3"},{"value":"0,0E+00","module":"C4"},{"value":"0,0E+00","module":"D"}]},{"parameter":"PENRT","unit":"MJ","values":[{"value":"6,14E+01","module":"A1-A3"},{"value":"5,66E-01","module":"A4"},{"value":"3,45E-02","module":"A5"},{"value":"0,0E+00","module":"C1"},{"value":"1,86E-03","module":"C2"},{"value":"-1,30E-01","module":"C3"},{"value":"2,39E-02","module":"C4"},{"value":"-5,99E+01","module":"D"}]},{"parameter":"SM","unit":"kg","values":[{"value":"1,78E-01","module":"A1-A3"},{"value":"0,0E+00","module":"A4"},{"value":"1,77E-04","module":"A5"},{"value":"0,0E+00","module":"C1"},{"value":"0,0E+00","module":"C2"},{"value":"0,0E+00","module":"C3"},{"value":"1,79E-05","module":"C4"},{"value":"0,0E+00","module":"D"}]},{"parameter":"RSF","unit":"MJ","values":[{"value":"5,74E-02","module":"A1-A3"},{"value":"2,49E-04","module":"A4"},{"value":"2,85E-05","module":"A5"},{"value":"0,0E+00","module":"C1"},{"value":"9,51E-07","module":"C2"},{"value":"2,77E-04","module":"C3"},{"value":"4,85E-05","module":"C4"},{"value":"-4,01E-03","module":"D"}]},{"parameter":"NRSF","unit":"MJ","values":[{"value":"1,64E-01","module":"A1-A3"},{"value":"8,35E-04","module":"A4"},{"value":"-2,84E-04","module":"A5"},{"value":"0,0E+00","module":"C1"},{"value":"3,40E-06","module":"C2"},{"value":"0,0E+00","module":"C3"},{"value":"2,42E-04","module":"C4"},{"value":"1,74E-01","module":"D"}]},{"parameter":"FW","unit":"m3","values":[{"value":"3,04E-01","module":"A1-A3"},{"value":"6,44E-05","module":"A4"},{"value":"6,16E-05","module":"A5"},{"value":"0,0E+00","module":"C1"},{"value":"1,99E-07","module":"C2"},{"value":"6,43E-05","module":"C3"},{"value":"3,05E-05","module":"C4"},{"value":"-1,16E-01","module":"D"}]}],"end_of_life_waste":[{"parameter":"HWD","unit":"kg","values":[{"value":"3,20E-02","module":"A1-A3"},{"value":"3,10E-05","module":"A4"},{"value":"5,76E-03","module":"A5"},{"value":"0,0E+00","module":"C1"},{"value":"9,58E-08","module":"C2"},{"value":"0,0E+00","module":"C3"},{"value":"8,30E-04","module":"C4"},{"value":"1,87E-02","module":"D"}]},{"parameter":"NHWD","unit":"kg","values":[{"value":"2,81E+00","module":"A1-A3"},{"value":"4,92E-02","module":"A4"},{"value":"8,81E-03","module":"A5"},{"value":"0,0E+00","module":"C1"},{"value":"9,03E-05","module":"C2"},{"value":"7,47E-03","module":"C3"},{"value":"8,33E-02","module":"C4"},{"value":"-1,40E+00","module":"D"}]},{"parameter":"RWD","unit":"kg","values":[{"value":"2,94E-04","module":"A1-A3"},{"value":"3,86E-06","module":"A4"},{"value":"1,17E-07","module":"A5"},{"value":"0,0E+00","module":"C1"},{"value":"1,27E-08","module":"C2"},{"value":"0,0E+00","module":"C3"},{"value":"0,0E+00","module":"C4"},{"value":"-2,40E-04","module":"D"}]}],"end_of_life_flow":[{"parameter":"CRU","unit":"kg","values":[{"value":"0,0E+00","module":"A1-A3"},{"value":"0,0E+00","module":"A4"},{"value":"0,0E+00","module":"A5"},{"value":"0,0E+00","module":"C1"},{"value":"0,0E+00","module":"C2"},{"value":"0,0E+00","module":"C3"},{"value":"0,0E+00","module":"C4"},{"value":"0,0E+00","module":"D"}]},{"parameter":"MFR","unit":"kg","values":[{"value":"1,00E+00","module":"A1-A3"},{"value":"0,0E+00","module":"A4"},{"value":"3,26E-04","module":"A5"},{"value":"0,0E+00","module":"C1"},{"value":"0,0E+00","module":"C2"},{"value":"9,10E-01","module":"C3"},{"value":"0,0E+00","module":"C4"},{"value":"0,0E+00","module":"D"}]},{"parameter":"MER","unit":"kg","values":[{"value":"9,21E-05","module":"A1-A3"},{"value":"0,0E+00","module":"A4"},{"value":"7,07E-05","module":"A5"},{"value":"0,0E+00","module":"C1"},{"value":"0,0E+00","module":"C2"},{"value":"7,47E-03","module":"C3"},{"value":"0,0E+00","module":"C4"},{"value":"0,0E+00","module":"D"}]},{"parameter":"EEE","unit":"MJ","values":[{"value":"3,89E-03","module":"A1-A3"},{"value":"0,0E+00","module":"A4"},{"value":"1,39E-01","module":"A5"},{"value":"0,0E+00","module":"C1"},{"value":"0,0E+00","module":"C2"},{"value":"7,40E-06","module":"C3"},{"value":"0,0E+00","module":"C4"},{"value":"0,0E+00","module":"D"}]},{"parameter":"EET","unit":"MJ","values":[{"value":"5,88E-02","module":"A1-A3"},{"value":"0,0E+00","module":"A4"},{"value":"2,10E+00","module":"A5"},{"value":"0,0E+00","module":"C1"},{"value":"0,0E+00","module":"C2"},{"value":"1,12E-04","module":"C3"},{"value":"0,0E+00","module":"C4"},{"value":"0,0E+00","module":"D"}]}]}