{"product_name":"Motus Flat - With base","epd_id":"NEPD-5221-4561-EN","compliance":["EN 15804+A2","ISO 14025","ISO 21930"],"producer_name":"Glamox AS","environmental_impact":[{"parameter":"GWP-total","unit":"kg CO2-eq.","values":[{"value":"2,03E+01","module":"A1"},{"value":"3,13E-01","module":"A2"},{"value":"3,14E+00","module":"A3"},{"value":"3,11E-01","module":"A4"},{"value":"1,00E+00","module":"A5"},{"value":"4,28E+01","module":"B6"},{"value":"0,0E+00","module":"C1"},{"value":"1,18E-01","module":"C2"},{"value":"3,15E-01","module":"C3"},{"value":"4,69E-02","module":"C4"},{"value":"-4,26E+00","module":"D"}]},{"parameter":"GWP-fossil","unit":"kg CO2-eq.","values":[{"value":"2,09E+01","module":"A1"},{"value":"3,12E-01","module":"A2"},{"value":"2,55E+00","module":"A3"},{"value":"3,11E-01","module":"A4"},{"value":"9,20E-03","module":"A5"},{"value":"3,98E+01","module":"B6"},{"value":"0,0E+00","module":"C1"},{"value":"1,18E-01","module":"C2"},{"value":"3,15E-01","module":"C3"},{"value":"3,50E-02","module":"C4"},{"value":"-4,21E+00","module":"D"}]},{"parameter":"GWP-biogenic","unit":"kg CO2-eq.","values":[{"value":"-8,27E-01","module":"A1"},{"value":"1,23E-04","module":"A2"},{"value":"5,67E-01","module":"A3"},{"value":"1,27E-04","module":"A4"},{"value":"9,95E-01","module":"A5"},{"value":"7,28E-01","module":"B6"},{"value":"0,0E+00","module":"C1"},{"value":"4,85E-05","module":"C2"},{"value":"3,97E-04","module":"C3"},{"value":"1,19E-02","module":"C4"},{"value":"-3,87E-02","module":"D"}]},{"parameter":"GWP-luluc","unit":"kg CO2-eq.","values":[{"value":"2,53E-01","module":"A1"},{"value":"1,20E-04","module":"A2"},{"value":"2,07E-02","module":"A3"},{"value":"1,09E-04","module":"A4"},{"value":"3,03E-06","module":"A5"},{"value":"2,18E+00","module":"B6"},{"value":"0,0E+00","module":"C1"},{"value":"3,45E-05","module":"C2"},{"value":"7,94E-05","module":"C3"},{"value":"3,00E-05","module":"C4"},{"value":"-1,19E-02","module":"D"}]},{"parameter":"ODP","unit":"kg CFC 11-eq.","values":[{"value":"1,79E-06","module":"A1"},{"value":"7,08E-08","module":"A2"},{"value":"1,61E-07","module":"A3"},{"value":"7,08E-08","module":"A4"},{"value":"1,94E-09","module":"A5"},{"value":"4,31E-06","module":"B6"},{"value":"0,0E+00","module":"C1"},{"value":"2,73E-08","module":"C2"},{"value":"1,68E-08","module":"C3"},{"value":"5,95E-09","module":"C4"},{"value":"-6,57E-04","module":"D"}]},{"parameter":"AP","unit":"mol H+-eq.","values":[{"value":"2,82E-01","module":"A1"},{"value":"2,15E-03","module":"A2"},{"value":"1,18E-02","module":"A3"},{"value":"1,27E-03","module":"A4"},{"value":"4,34E-05","module":"A5"},{"value":"1,84E-01","module":"B6"},{"value":"0,0E+00","module":"C1"},{"value":"4,97E-04","module":"C2"},{"value":"3,35E-04","module":"C3"},{"value":"1,76E-04","module":"C4"},{"value":"-5,56E-02","module":"D"}]},{"parameter":"POCP","unit":"kg NMVOC-eq.","values":[{"value":"9,15E-02","module":"A1"},{"value":"1,87E-03","module":"A2"},{"value":"7,91E-03","module":"A3"},{"value":"1,28E-03","module":"A4"},{"value":"4,47E-05","module":"A5"},{"value":"9,13E-02","module":"B6"},{"value":"0,0E+00","module":"C1"},{"value":"5,31E-04","module":"C2"},{"value":"2,24E-04","module":"C3"},{"value":"2,02E-04","module":"C4"},{"value":"-2,80E-02","module":"D"}]},{"parameter":"ADPE","unit":"kg Sb-eq.","values":[{"value":"4,03E-01","module":"A1"},{"value":"7,86E-06","module":"A2"},{"value":"6,82E-05","module":"A3"},{"value":"8,42E-06","module":"A4"},{"value":"2,23E-07","module":"A5"},{"value":"6,20E-04","module":"B6"},{"value":"0,0E+00","module":"C1"},{"value":"2,02E-06","module":"C2"},{"value":"5,81E-07","module":"C3"},{"value":"1,74E-07","module":"C4"},{"value":"-1,03E-01","module":"D"}]},{"parameter":"ADPF","unit":"MJ","values":[{"value":"3,13E+02","module":"A1"},{"value":"4,64E+00","module":"A2"},{"value":"2,12E+01","module":"A3"},{"value":"4,69E+00","module":"A4"},{"value":"1,28E-01","module":"A5"},{"value":"1,08E+03","module":"B6"},{"value":"0,0E+00","module":"C1"},{"value":"1,84E+00","module":"C2"},{"value":"8,49E-01","module":"C3"},{"value":"5,09E-01","module":"C4"},{"value":"-6,09E+01","module":"D"}]},{"parameter":"WDP","unit":"m3 world-eq.","values":[{"value":"2,28E+03","module":"A1"},{"value":"4,13E+00","module":"A2"},{"value":"1,99E+03","module":"A3"},{"value":"4,47E+00","module":"A4"},{"value":"1,63E-01","module":"A5"},{"value":"8,33E+04","module":"B6"},{"value":"0,0E+00","module":"C1"},{"value":"1,41E+00","module":"C2"},{"value":"3,55E+00","module":"C3"},{"value":"1,22E+01","module":"C4"},{"value":"-8,33E+01","module":"D"}]},{"parameter":"EP-freshwater","unit":"kg P-eq.","values":[{"value":"2,56E-03","module":"A1"},{"value":"2,34E-06","module":"A2"},{"value":"1,10E-04","module":"A3"},{"value":"2,44E-06","module":"A4"},{"value":"7,53E-08","module":"A5"},{"value":"2,64E-03","module":"B6"},{"value":"0,0E+00","module":"C1"},{"value":"9,01E-07","module":"C2"},{"value":"4,31E-06","module":"C3"},{"value":"5,89E-07","module":"C4"},{"value":"-5,66E-04","module":"D"}]},{"parameter":"EP-marine","unit":"kg N-eq.","values":[{"value":"2,70E-02","module":"A1"},{"value":"5,87E-04","module":"A2"},{"value":"2,84E-03","module":"A3"},{"value":"3,77E-04","module":"A4"},{"value":"1,44E-05","module":"A5"},{"value":"2,90E-02","module":"B6"},{"value":"0,0E+00","module":"C1"},{"value":"1,49E-04","module":"C2"},{"value":"7,51E-05","module":"C3"},{"value":"8,74E-05","module":"C4"},{"value":"-9,51E-03","module":"D"}]},{"parameter":"EP-terrestrial","unit":"mol N-eq.","values":[{"value":"3,12E-01","module":"A1"},{"value":"6,51E-03","module":"A2"},{"value":"2,85E-02","module":"A3"},{"value":"4,17E-03","module":"A4"},{"value":"1,55E-04","module":"A5"},{"value":"3,90E-01","module":"B6"},{"value":"0,0E+00","module":"C1"},{"value":"1,65E-03","module":"C2"},{"value":"8,30E-04","module":"C3"},{"value":"6,78E-04","module":"C4"},{"value":"-1,09E-01","module":"D"}]},{"parameter":"GWP-IOBC","unit":"kg CO2-eq.","values":[{"value":"2,13E+01","module":"A1"},{"value":"3,13E-01","module":"A2"},{"value":"1,36E+00","module":"A3"},{"value":"3,11E-01","module":"A4"},{"value":"0,0E+00","module":"A5"},{"value":"5,79E+01","module":"B6"},{"value":"0,0E+00","module":"C1"},{"value":"1,18E-01","module":"C2"},{"value":"3,15E-01","module":"C3"},{"value":"2,81E-02","module":"C4"},{"value":"-4,32E+00","module":"D"}]}],"additional_environmental_impact":[{"parameter":"PM","unit":"disease incidence","values":[{"value":"9,80E-07","module":"A1"},{"value":"2,03E-08","module":"A2"},{"value":"3,11E-07","module":"A3"},{"value":"2,24E-08","module":"A4"},{"value":"6,41E-10","module":"A5"},{"value":"9,74E-07","module":"B6"},{"value":"0,0E+00","module":"C1"},{"value":"1,04E-08","module":"C2"},{"value":"3,91E-09","module":"C3"},{"value":"2,96E-09","module":"C4"},{"value":"-2,00E-07","module":"D"}]},{"parameter":"ETP-fw","unit":"CTUe","values":[{"value":"1,46E+03","module":"A1"},{"value":"3,36E+00","module":"A2"},{"value":"9,85E+01","module":"A3"},{"value":"3,45E+00","module":"A4"},{"value":"1,71E-01","module":"A5"},{"value":"1,35E+03","module":"B6"},{"value":"0,0E+00","module":"C1"},{"value":"1,34E+00","module":"C2"},{"value":"3,46E+00","module":"C3"},{"value":"8,20E+02","module":"C4"},{"value":"-3,51E+02","module":"D"}]},{"parameter":"HTP-c","unit":"CTUh","values":[{"value":"9,75E-08","module":"A1"},{"value":"0,0E+00","module":"A2"},{"value":"3,73E-09","module":"A3"},{"value":"0,0E+00","module":"A4"},{"value":"5,00E-12","module":"A5"},{"value":"3,14E-08","module":"B6"},{"value":"0,0E+00","module":"C1"},{"value":"0,0E+00","module":"C2"},{"value":"2,42E-10","module":"C3"},{"value":"5,20E-11","module":"C4"},{"value":"-2,50E-08","module":"D"}]},{"parameter":"HTP-nc","unit":"CTUh","values":[{"value":"2,38E-06","module":"A1"},{"value":"3,38E-09","module":"A2"},{"value":"1,06E-07","module":"A3"},{"value":"3,73E-09","module":"A4"},{"value":"2,15E-10","module":"A5"},{"value":"8,27E-07","module":"B6"},{"value":"0,0E+00","module":"C1"},{"value":"1,30E-09","module":"C2"},{"value":"7,23E-09","module":"C3"},{"value":"8,90E-10","module":"C4"},{"value":"-7,69E-07","module":"D"}]},{"parameter":"SQP","unit":"unitless","values":[{"value":"1,17E+02","module":"A1"},{"value":"2,98E+00","module":"A2"},{"value":"5,57E+01","module":"A3"},{"value":"3,23E+00","module":"A4"},{"value":"8,63E-02","module":"A5"},{"value":"8,11E+02","module":"B6"},{"value":"0,0E+00","module":"C1"},{"value":"2,11E+00","module":"C2"},{"value":"2,72E-01","module":"C3"},{"value":"9,68E-01","module":"C4"},{"value":"-3,04E+01","module":"D"}]},{"parameter":"IRP","unit":"kBq U235-eq.","values":[{"value":"1,80E+00","module":"A1"},{"value":"2,03E-02","module":"A2"},{"value":"2,55E-01","module":"A3"},{"value":"2,05E-02","module":"A4"},{"value":"5,49E-04","module":"A5"},{"value":"2,46E+01","module":"B6"},{"value":"0,0E+00","module":"C1"},{"value":"8,03E-03","module":"C2"},{"value":"3,84E-03","module":"C3"},{"value":"3,22E-03","module":"C4"},{"value":"-4,35E-01","module":"D"}]}],"resource_use":[{"parameter":"PERE","unit":"MJ","values":[{"value":"1,08E+02","module":"A1"},{"value":"6,26E-02","module":"A2"},{"value":"1,85E+02","module":"A3"},{"value":"6,61E-02","module":"A4"},{"value":"2,11E-03","module":"A5"},{"value":"1,06E+03","module":"B6"},{"value":"0,0E+00","module":"C1"},{"value":"2,31E-02","module":"C2"},{"value":"1,35E-01","module":"C3"},{"value":"7,51E-02","module":"C4"},{"value":"-8,64E+00","module":"D"}]},{"parameter":"PERM","unit":"MJ","values":[{"value":"4,92E+00","module":"A1"},{"value":"0,0E+00","module":"A2"},{"value":"0,0E+00","module":"A3"},{"value":"0,0E+00","module":"A4"},{"value":"-5,41E+00","module":"A5"},{"value":"0,0E+00","module":"B6"},{"value":"0,0E+00","module":"C1"},{"value":"0,0E+00","module":"C2"},{"value":"0,0E+00","module":"C3"},{"value":"0,0E+00","module":"C4"},{"value":"0,0E+00","module":"D"}]},{"parameter":"PERT","unit":"MJ","values":[{"value":"1,13E+02","module":"A1"},{"value":"6,26E-02","module":"A2"},{"value":"1,85E+02","module":"A3"},{"value":"6,61E-02","module":"A4"},{"value":"-5,40E+00","module":"A5"},{"value":"1,06E+03","module":"B6"},{"value":"0,0E+00","module":"C1"},{"value":"2,31E-02","module":"C2"},{"value":"1,35E-01","module":"C3"},{"value":"7,51E-02","module":"C4"},{"value":"-8,64E+00","module":"D"}]},{"parameter":"PENRE","unit":"MJ","values":[{"value":"3,08E+02","module":"A1"},{"value":"4,64E+00","module":"A2"},{"value":"2,12E+01","module":"A3"},{"value":"4,69E+00","module":"A4"},{"value":"1,28E-01","module":"A5"},{"value":"1,09E+03","module":"B6"},{"value":"0,0E+00","module":"C1"},{"value":"1,84E+00","module":"C2"},{"value":"8,49E-01","module":"C3"},{"value":"5,09E-01","module":"C4"},{"value":"-6,10E+01","module":"D"}]},{"parameter":"PENRM","unit":"MJ","values":[{"value":"3,47E+00","module":"A1"},{"value":"0,0E+00","module":"A2"},{"value":"0,0E+00","module":"A3"},{"value":"0,0E+00","module":"A4"},{"value":"-2,55E-02","module":"A5"},{"value":"0,0E+00","module":"B6"},{"value":"0,0E+00","module":"C1"},{"value":"0,0E+00","module":"C2"},{"value":"-3,58E+00","module":"C3"},{"value":"0,0E+00","module":"C4"},{"value":"0,0E+00","module":"D"}]},{"parameter":"PENRT","unit":"MJ","values":[{"value":"3,11E+02","module":"A1"},{"value":"4,64E+00","module":"A2"},{"value":"5,18E+01","module":"A3"},{"value":"4,69E+00","module":"A4"},{"value":"1,03E-01","module":"A5"},{"value":"1,09E+03","module":"B6"},{"value":"0,0E+00","module":"C1"},{"value":"1,84E+00","module":"C2"},{"value":"-2,73E+00","module":"C3"},{"value":"5,09E-01","module":"C4"},{"value":"-6,10E+01","module":"D"}]},{"parameter":"SM","unit":"kg","values":[{"value":"9,42E-01","module":"A1"},{"value":"0,0E+00","module":"A2"},{"value":"0,0E+00","module":"A3"},{"value":"0,0E+00","module":"A4"},{"value":"0,0E+00","module":"A5"},{"value":"0,0E+00","module":"B6"},{"value":"0,0E+00","module":"C1"},{"value":"0,0E+00","module":"C2"},{"value":"0,0E+00","module":"C3"},{"value":"6,87E-03","module":"C4"},{"value":"1,73E-02","module":"D"}]},{"parameter":"RSF","unit":"MJ","values":[{"value":"2,07E+00","module":"A1"},{"value":"2,21E-03","module":"A2"},{"value":"1,23E-01","module":"A3"},{"value":"2,37E-03","module":"A4"},{"value":"7,01E-05","module":"A5"},{"value":"1,07E+01","module":"B6"},{"value":"0,0E+00","module":"C1"},{"value":"8,09E-04","module":"C2"},{"value":"2,99E-03","module":"C3"},{"value":"1,37E-03","module":"C4"},{"value":"-2,07E-01","module":"D"}]},{"parameter":"NRSF","unit":"MJ","values":[{"value":"8,65E-03","module":"A1"},{"value":"8,56E-03","module":"A2"},{"value":"2,90E+00","module":"A3"},{"value":"8,45E-03","module":"A4"},{"value":"2,89E-04","module":"A5"},{"value":"0,0E+00","module":"B6"},{"value":"0,0E+00","module":"C1"},{"value":"2,71E-03","module":"C2"},{"value":"-6,14E-06","module":"C3"},{"value":"2,12E-03","module":"C4"},{"value":"-7,18E-02","module":"D"}]},{"parameter":"FW","unit":"m3","values":[{"value":"7,27E-01","module":"A1"},{"value":"4,68E-04","module":"A2"},{"value":"1,11E+00","module":"A3"},{"value":"4,93E-04","module":"A4"},{"value":"6,05E-05","module":"A5"},{"value":"4,82E+00","module":"B6"},{"value":"0,0E+00","module":"C1"},{"value":"2,09E-04","module":"C2"},{"value":"8,65E-04","module":"C3"},{"value":"6,57E-04","module":"C4"},{"value":"-1,26E-01","module":"D"}]}],"end_of_life_waste":[{"parameter":"HWD","unit":"kg","values":[{"value":"9,32E-02","module":"A1"},{"value":"2,33E-04","module":"A2"},{"value":"5,66E-01","module":"A3"},{"value":"2,39E-04","module":"A4"},{"value":"0,0E+00","module":"A5"},{"value":"1,01E-01","module":"B6"},{"value":"0,0E+00","module":"C1"},{"value":"1,01E-04","module":"C2"},{"value":"2,94E-06","module":"C3"},{"value":"6,13E-02","module":"C4"},{"value":"-5,69E-02","module":"D"}]},{"parameter":"NHWD","unit":"kg","values":[{"value":"2,96E+00","module":"A1"},{"value":"2,04E-01","module":"A2"},{"value":"4,29E+00","module":"A3"},{"value":"2,24E-01","module":"A4"},{"value":"5,67E-01","module":"A5"},{"value":"6,68E+00","module":"B6"},{"value":"0,0E+00","module":"C1"},{"value":"1,60E-01","module":"C2"},{"value":"6,45E-02","module":"C3"},{"value":"1,44E+00","module":"C4"},{"value":"-6,63E-01","module":"D"}]},{"parameter":"RWD","unit":"kg","values":[{"value":"1,90E-03","module":"A1"},{"value":"3,17E-05","module":"A2"},{"value":"1,47E-04","module":"A3"},{"value":"3,19E-05","module":"A4"},{"value":"0,0E+00","module":"A5"},{"value":"1,13E-02","module":"B6"},{"value":"0,0E+00","module":"C1"},{"value":"1,26E-05","module":"C2"},{"value":"1,49E-07","module":"C3"},{"value":"3,20E-06","module":"C4"},{"value":"-3,06E-04","module":"D"}]}],"end_of_life_flow":[{"parameter":"CRU","unit":"kg","values":[{"value":"0,0E+00","module":"A1"},{"value":"0,0E+00","module":"A2"},{"value":"0,0E+00","module":"A3"},{"value":"0,0E+00","module":"A4"},{"value":"0,0E+00","module":"A5"},{"value":"0,0E+00","module":"B6"},{"value":"0,0E+00","module":"C1"},{"value":"0,0E+00","module":"C2"},{"value":"0,0E+00","module":"C3"},{"value":"0,0E+00","module":"C4"},{"value":"0,0E+00","module":"D"}]},{"parameter":"MFR","unit":"kg","values":[{"value":"2,21E-01","module":"A1"},{"value":"0,0E+00","module":"A2"},{"value":"3,87E+00","module":"A3"},{"value":"0,0E+00","module":"A4"},{"value":"5,27E-01","module":"A5"},{"value":"0,0E+00","module":"B6"},{"value":"0,0E+00","module":"C1"},{"value":"0,0E+00","module":"C2"},{"value":"2,19E+00","module":"C3"},{"value":"1,84E-05","module":"C4"},{"value":"-6,79E-04","module":"D"}]},{"parameter":"MER","unit":"kg","values":[{"value":"4,47E-03","module":"A1"},{"value":"0,0E+00","module":"A2"},{"value":"4,20E-05","module":"A3"},{"value":"0,0E+00","module":"A4"},{"value":"3,96E-02","module":"A5"},{"value":"0,0E+00","module":"B6"},{"value":"0,0E+00","module":"C1"},{"value":"0,0E+00","module":"C2"},{"value":"1,27E-01","module":"C3"},{"value":"1,67E-04","module":"C4"},{"value":"-8,94E-05","module":"D"}]},{"parameter":"EEE","unit":"MJ","values":[{"value":"4,86E-04","module":"A1"},{"value":"0,0E+00","module":"A2"},{"value":"1,45E+00","module":"A3"},{"value":"0,0E+00","module":"A4"},{"value":"3,24E-02","module":"A5"},{"value":"0,0E+00","module":"B6"},{"value":"0,0E+00","module":"C1"},{"value":"0,0E+00","module":"C2"},{"value":"1,03E-01","module":"C3"},{"value":"1,50E-03","module":"C4"},{"value":"-2,19E-04","module":"D"}]},{"parameter":"EET","unit":"MJ","values":[{"value":"1,40E-03","module":"A1"},{"value":"0,0E+00","module":"A2"},{"value":"2,19E+01","module":"A3"},{"value":"0,0E+00","module":"A4"},{"value":"4,90E-01","module":"A5"},{"value":"0,0E+00","module":"B6"},{"value":"0,0E+00","module":"C1"},{"value":"0,0E+00","module":"C2"},{"value":"1,56E+00","module":"C3"},{"value":"2,26E-02","module":"C4"},{"value":"-3,31E-03","module":"D"}]}]}