{"product_name":"Motus Flat - With Inductive Base","epd_id":"NEPD-5978-5246-EN","compliance":["EN 15804+A2","ISO 14025","ISO 21930"],"producer_name":"Glamox AS","environmental_impact":[{"parameter":"GWP-total","unit":"kg CO2-eq.","values":[{"value":"3,76E+01","module":"A1"},{"value":"3,19E-01","module":"A2"},{"value":"3,15E+00","module":"A3"},{"value":"3,12E-01","module":"A4"},{"value":"1,00E+00","module":"A5"},{"value":"7,88E+01","module":"B6"},{"value":"0,0E+00","module":"C1"},{"value":"1,19E-01","module":"C2"},{"value":"4,06E-01","module":"C3"},{"value":"5,49E-02","module":"C4"},{"value":"-4,53E+00","module":"D"}]},{"parameter":"GWP-fossil","unit":"kg CO2-eq.","values":[{"value":"3,81E+01","module":"A1"},{"value":"3,18E-01","module":"A2"},{"value":"2,56E+00","module":"A3"},{"value":"3,11E-01","module":"A4"},{"value":"9,38E-03","module":"A5"},{"value":"7,35E+01","module":"B6"},{"value":"0,0E+00","module":"C1"},{"value":"1,18E-01","module":"C2"},{"value":"4,06E-01","module":"C3"},{"value":"4,30E-02","module":"C4"},{"value":"-4,48E+00","module":"D"}]},{"parameter":"GWP-biogenic","unit":"kg CO2-eq.","values":[{"value":"-7,75E-01","module":"A1"},{"value":"1,26E-04","module":"A2"},{"value":"5,68E-01","module":"A3"},{"value":"1,27E-04","module":"A4"},{"value":"9,95E-01","module":"A5"},{"value":"1,34E+00","module":"B6"},{"value":"0,0E+00","module":"C1"},{"value":"4,86E-05","module":"C2"},{"value":"4,12E-04","module":"C3"},{"value":"1,19E-02","module":"C4"},{"value":"-3,88E-02","module":"D"}]},{"parameter":"GWP-luluc","unit":"kg CO2-eq.","values":[{"value":"2,83E-01","module":"A1"},{"value":"1,22E-04","module":"A2"},{"value":"2,08E-02","module":"A3"},{"value":"1,09E-04","module":"A4"},{"value":"3,05E-06","module":"A5"},{"value":"4,02E+00","module":"B6"},{"value":"0,0E+00","module":"C1"},{"value":"3,46E-05","module":"C2"},{"value":"1,09E-04","module":"C3"},{"value":"7,13E-05","module":"C4"},{"value":"-1,23E-02","module":"D"}]},{"parameter":"ODP","unit":"kg CFC 11-eq.","values":[{"value":"3,23E-06","module":"A1"},{"value":"7,21E-08","module":"A2"},{"value":"1,62E-07","module":"A3"},{"value":"7,10E-08","module":"A4"},{"value":"1,95E-09","module":"A5"},{"value":"7,95E-06","module":"B6"},{"value":"0,0E+00","module":"C1"},{"value":"2,74E-08","module":"C2"},{"value":"1,79E-08","module":"C3"},{"value":"6,17E-09","module":"C4"},{"value":"-9,81E-04","module":"D"}]},{"parameter":"AP","unit":"mol H+-eq.","values":[{"value":"4,14E-01","module":"A1"},{"value":"2,18E-03","module":"A2"},{"value":"1,18E-02","module":"A3"},{"value":"1,27E-03","module":"A4"},{"value":"4,36E-05","module":"A5"},{"value":"3,39E-01","module":"B6"},{"value":"0,0E+00","module":"C1"},{"value":"4,98E-04","module":"C2"},{"value":"3,92E-04","module":"C3"},{"value":"1,98E-04","module":"C4"},{"value":"-7,81E-02","module":"D"}]},{"parameter":"POCP","unit":"kg NMVOC-eq.","values":[{"value":"1,58E-01","module":"A1"},{"value":"1,89E-03","module":"A2"},{"value":"7,93E-03","module":"A3"},{"value":"1,28E-03","module":"A4"},{"value":"4,49E-05","module":"A5"},{"value":"1,68E-01","module":"B6"},{"value":"0,0E+00","module":"C1"},{"value":"5,33E-04","module":"C2"},{"value":"2,71E-04","module":"C3"},{"value":"2,25E-04","module":"C4"},{"value":"-3,21E-02","module":"D"}]},{"parameter":"ADPE","unit":"kg Sb-eq.","values":[{"value":"4,12E-01","module":"A1"},{"value":"8,02E-06","module":"A2"},{"value":"6,84E-05","module":"A3"},{"value":"8,44E-06","module":"A4"},{"value":"2,24E-07","module":"A5"},{"value":"1,14E-03","module":"B6"},{"value":"0,0E+00","module":"C1"},{"value":"2,02E-06","module":"C2"},{"value":"7,32E-07","module":"C3"},{"value":"2,00E-07","module":"C4"},{"value":"-1,00E-01","module":"D"}]},{"parameter":"ADPF","unit":"MJ","values":[{"value":"5,29E+02","module":"A1"},{"value":"4,73E+00","module":"A2"},{"value":"2,12E+01","module":"A3"},{"value":"4,70E+00","module":"A4"},{"value":"1,29E-01","module":"A5"},{"value":"1,98E+03","module":"B6"},{"value":"0,0E+00","module":"C1"},{"value":"1,84E+00","module":"C2"},{"value":"9,53E-01","module":"C3"},{"value":"5,58E-01","module":"C4"},{"value":"-6,42E+01","module":"D"}]},{"parameter":"WDP","unit":"m3 world-eq.","values":[{"value":"2,92E+03","module":"A1"},{"value":"4,22E+00","module":"A2"},{"value":"2,00E+03","module":"A3"},{"value":"4,48E+00","module":"A4"},{"value":"1,66E-01","module":"A5"},{"value":"1,53E+05","module":"B6"},{"value":"0,0E+00","module":"C1"},{"value":"1,41E+00","module":"C2"},{"value":"5,37E+00","module":"C3"},{"value":"1,21E+01","module":"C4"},{"value":"-9,08E+01","module":"D"}]},{"parameter":"EP-freshwater","unit":"kg P-eq.","values":[{"value":"6,36E-03","module":"A1"},{"value":"2,39E-06","module":"A2"},{"value":"1,10E-04","module":"A3"},{"value":"2,45E-06","module":"A4"},{"value":"7,56E-08","module":"A5"},{"value":"4,86E-03","module":"B6"},{"value":"0,0E+00","module":"C1"},{"value":"9,03E-07","module":"C2"},{"value":"4,48E-06","module":"C3"},{"value":"7,94E-07","module":"C4"},{"value":"-6,83E-04","module":"D"}]},{"parameter":"EP-marine","unit":"kg N-eq.","values":[{"value":"4,90E-02","module":"A1"},{"value":"5,94E-04","module":"A2"},{"value":"2,85E-03","module":"A3"},{"value":"3,78E-04","module":"A4"},{"value":"1,46E-05","module":"A5"},{"value":"5,35E-02","module":"B6"},{"value":"0,0E+00","module":"C1"},{"value":"1,50E-04","module":"C2"},{"value":"9,10E-05","module":"C3"},{"value":"9,55E-05","module":"C4"},{"value":"-1,05E-02","module":"D"}]},{"parameter":"EP-terrestrial","unit":"mol N-eq.","values":[{"value":"5,69E-01","module":"A1"},{"value":"6,59E-03","module":"A2"},{"value":"2,86E-02","module":"A3"},{"value":"4,18E-03","module":"A4"},{"value":"1,56E-04","module":"A5"},{"value":"7,19E-01","module":"B6"},{"value":"0,0E+00","module":"C1"},{"value":"1,66E-03","module":"C2"},{"value":"1,00E-03","module":"C3"},{"value":"7,22E-04","module":"C4"},{"value":"-1,23E-01","module":"D"}]},{"parameter":"GWP-IOBC","unit":"kg CO2-eq.","values":[{"value":"3,86E+01","module":"A1"},{"value":"3,19E-01","module":"A2"},{"value":"1,37E+00","module":"A3"},{"value":"3,12E-01","module":"A4"},{"value":"0,0E+00","module":"A5"},{"value":"1,07E+02","module":"B6"},{"value":"0,0E+00","module":"C1"},{"value":"1,19E-01","module":"C2"},{"value":"4,06E-01","module":"C3"},{"value":"2,76E-02","module":"C4"},{"value":"-4,59E+00","module":"D"}]}],"additional_environmental_impact":[{"parameter":"PM","unit":"disease incidence","values":[{"value":"1,82E-06","module":"A1"},{"value":"2,07E-08","module":"A2"},{"value":"3,12E-07","module":"A3"},{"value":"2,24E-08","module":"A4"},{"value":"6,45E-10","module":"A5"},{"value":"1,80E-06","module":"B6"},{"value":"0,0E+00","module":"C1"},{"value":"1,04E-08","module":"C2"},{"value":"4,25E-09","module":"C3"},{"value":"3,36E-09","module":"C4"},{"value":"-2,45E-07","module":"D"}]},{"parameter":"ETP-fw","unit":"CTUe","values":[{"value":"3,17E+03","module":"A1"},{"value":"3,42E+00","module":"A2"},{"value":"9,87E+01","module":"A3"},{"value":"3,46E+00","module":"A4"},{"value":"1,72E-01","module":"A5"},{"value":"2,49E+03","module":"B6"},{"value":"0,0E+00","module":"C1"},{"value":"1,35E+00","module":"C2"},{"value":"3,85E+00","module":"C3"},{"value":"8,02E+02","module":"C4"},{"value":"-5,13E+02","module":"D"}]},{"parameter":"HTP-c","unit":"CTUh","values":[{"value":"1,14E-07","module":"A1"},{"value":"0,0E+00","module":"A2"},{"value":"3,74E-09","module":"A3"},{"value":"0,0E+00","module":"A4"},{"value":"5,00E-12","module":"A5"},{"value":"5,79E-08","module":"B6"},{"value":"0,0E+00","module":"C1"},{"value":"0,0E+00","module":"C2"},{"value":"6,16E-10","module":"C3"},{"value":"7,20E-11","module":"C4"},{"value":"-2,52E-08","module":"D"}]},{"parameter":"HTP-nc","unit":"CTUh","values":[{"value":"3,16E-06","module":"A1"},{"value":"3,45E-09","module":"A2"},{"value":"1,07E-07","module":"A3"},{"value":"3,74E-09","module":"A4"},{"value":"2,16E-10","module":"A5"},{"value":"1,52E-06","module":"B6"},{"value":"0,0E+00","module":"C1"},{"value":"1,30E-09","module":"C2"},{"value":"2,92E-08","module":"C3"},{"value":"1,03E-09","module":"C4"},{"value":"-8,07E-07","module":"D"}]},{"parameter":"SQP","unit":"unitless","values":[{"value":"1,79E+02","module":"A1"},{"value":"3,04E+00","module":"A2"},{"value":"5,58E+01","module":"A3"},{"value":"3,24E+00","module":"A4"},{"value":"8,75E-02","module":"A5"},{"value":"1,50E+03","module":"B6"},{"value":"0,0E+00","module":"C1"},{"value":"2,11E+00","module":"C2"},{"value":"3,09E-01","module":"C3"},{"value":"1,11E+00","module":"C4"},{"value":"-3,36E+01","module":"D"}]},{"parameter":"IRP","unit":"kBq U235-eq.","values":[{"value":"2,67E+00","module":"A1"},{"value":"2,06E-02","module":"A2"},{"value":"2,55E-01","module":"A3"},{"value":"2,05E-02","module":"A4"},{"value":"5,52E-04","module":"A5"},{"value":"4,53E+01","module":"B6"},{"value":"0,0E+00","module":"C1"},{"value":"8,05E-03","module":"C2"},{"value":"4,43E-03","module":"C3"},{"value":"3,26E-03","module":"C4"},{"value":"-4,41E-01","module":"D"}]}],"resource_use":[{"parameter":"PERE","unit":"MJ","values":[{"value":"1,31E+02","module":"A1"},{"value":"6,38E-02","module":"A2"},{"value":"1,85E+02","module":"A3"},{"value":"6,63E-02","module":"A4"},{"value":"2,13E-03","module":"A5"},{"value":"1,95E+03","module":"B6"},{"value":"0,0E+00","module":"C1"},{"value":"2,32E-02","module":"C2"},{"value":"1,51E-01","module":"C3"},{"value":"9,22E-02","module":"C4"},{"value":"-9,27E+00","module":"D"}]},{"parameter":"PERM","unit":"MJ","values":[{"value":"4,92E+00","module":"A1"},{"value":"0,0E+00","module":"A2"},{"value":"0,0E+00","module":"A3"},{"value":"0,0E+00","module":"A4"},{"value":"-5,41E+00","module":"A5"},{"value":"0,0E+00","module":"B6"},{"value":"0,0E+00","module":"C1"},{"value":"0,0E+00","module":"C2"},{"value":"0,0E+00","module":"C3"},{"value":"0,0E+00","module":"C4"},{"value":"0,0E+00","module":"D"}]},{"parameter":"PERT","unit":"MJ","values":[{"value":"1,36E+02","module":"A1"},{"value":"6,38E-02","module":"A2"},{"value":"1,85E+02","module":"A3"},{"value":"6,63E-02","module":"A4"},{"value":"-5,40E+00","module":"A5"},{"value":"1,95E+03","module":"B6"},{"value":"0,0E+00","module":"C1"},{"value":"2,32E-02","module":"C2"},{"value":"1,51E-01","module":"C3"},{"value":"9,22E-02","module":"C4"},{"value":"-9,27E+00","module":"D"}]},{"parameter":"PENRE","unit":"MJ","values":[{"value":"5,23E+02","module":"A1"},{"value":"4,73E+00","module":"A2"},{"value":"2,12E+01","module":"A3"},{"value":"4,70E+00","module":"A4"},{"value":"1,29E-01","module":"A5"},{"value":"2,02E+03","module":"B6"},{"value":"0,0E+00","module":"C1"},{"value":"1,84E+00","module":"C2"},{"value":"9,54E-01","module":"C3"},{"value":"5,58E-01","module":"C4"},{"value":"-6,43E+01","module":"D"}]},{"parameter":"PENRM","unit":"MJ","values":[{"value":"5,08E+00","module":"A1"},{"value":"0,0E+00","module":"A2"},{"value":"0,0E+00","module":"A3"},{"value":"0,0E+00","module":"A4"},{"value":"-1,19E-01","module":"A5"},{"value":"0,0E+00","module":"B6"},{"value":"0,0E+00","module":"C1"},{"value":"0,0E+00","module":"C2"},{"value":"-5,74E+00","module":"C3"},{"value":"0,0E+00","module":"C4"},{"value":"0,0E+00","module":"D"}]},{"parameter":"PENRT","unit":"MJ","values":[{"value":"5,27E+02","module":"A1"},{"value":"4,73E+00","module":"A2"},{"value":"5,19E+01","module":"A3"},{"value":"4,70E+00","module":"A4"},{"value":"1,01E-02","module":"A5"},{"value":"2,02E+03","module":"B6"},{"value":"0,0E+00","module":"C1"},{"value":"1,84E+00","module":"C2"},{"value":"-4,78E+00","module":"C3"},{"value":"5,58E-01","module":"C4"},{"value":"-6,43E+01","module":"D"}]},{"parameter":"SM","unit":"kg","values":[{"value":"9,88E-01","module":"A1"},{"value":"0,0E+00","module":"A2"},{"value":"0,0E+00","module":"A3"},{"value":"0,0E+00","module":"A4"},{"value":"0,0E+00","module":"A5"},{"value":"0,0E+00","module":"B6"},{"value":"0,0E+00","module":"C1"},{"value":"0,0E+00","module":"C2"},{"value":"0,0E+00","module":"C3"},{"value":"7,20E-03","module":"C4"},{"value":"1,79E-02","module":"D"}]},{"parameter":"RSF","unit":"MJ","values":[{"value":"2,07E+00","module":"A1"},{"value":"2,26E-03","module":"A2"},{"value":"1,23E-01","module":"A3"},{"value":"2,37E-03","module":"A4"},{"value":"7,05E-05","module":"A5"},{"value":"1,97E+01","module":"B6"},{"value":"0,0E+00","module":"C1"},{"value":"8,11E-04","module":"C2"},{"value":"3,14E-03","module":"C3"},{"value":"1,39E-03","module":"C4"},{"value":"-2,01E-01","module":"D"}]},{"parameter":"NRSF","unit":"MJ","values":[{"value":"7,67E-03","module":"A1"},{"value":"8,72E-03","module":"A2"},{"value":"2,91E+00","module":"A3"},{"value":"8,47E-03","module":"A4"},{"value":"2,90E-04","module":"A5"},{"value":"0,0E+00","module":"B6"},{"value":"0,0E+00","module":"C1"},{"value":"2,72E-03","module":"C2"},{"value":"-2,84E-05","module":"C3"},{"value":"6,26E-03","module":"C4"},{"value":"-8,45E-02","module":"D"}]},{"parameter":"FW","unit":"m3","values":[{"value":"8,89E-01","module":"A1"},{"value":"4,77E-04","module":"A2"},{"value":"1,11E+00","module":"A3"},{"value":"4,95E-04","module":"A4"},{"value":"6,09E-05","module":"A5"},{"value":"8,88E+00","module":"B6"},{"value":"0,0E+00","module":"C1"},{"value":"2,10E-04","module":"C2"},{"value":"1,03E-03","module":"C3"},{"value":"6,81E-04","module":"C4"},{"value":"-1,27E-01","module":"D"}]}],"end_of_life_waste":[{"parameter":"HWD","unit":"kg","values":[{"value":"1,78E-01","module":"A1"},{"value":"2,38E-04","module":"A2"},{"value":"5,67E-01","module":"A3"},{"value":"2,40E-04","module":"A4"},{"value":"0,0E+00","module":"A5"},{"value":"1,86E-01","module":"B6"},{"value":"0,0E+00","module":"C1"},{"value":"1,01E-04","module":"C2"},{"value":"1,39E-05","module":"C3"},{"value":"8,23E-02","module":"C4"},{"value":"-5,68E-02","module":"D"}]},{"parameter":"NHWD","unit":"kg","values":[{"value":"4,36E+00","module":"A1"},{"value":"2,08E-01","module":"A2"},{"value":"4,30E+00","module":"A3"},{"value":"2,24E-01","module":"A4"},{"value":"5,69E-01","module":"A5"},{"value":"1,23E+01","module":"B6"},{"value":"0,0E+00","module":"C1"},{"value":"1,60E-01","module":"C2"},{"value":"7,93E-02","module":"C3"},{"value":"1,44E+00","module":"C4"},{"value":"-7,12E-01","module":"D"}]},{"parameter":"RWD","unit":"kg","values":[{"value":"2,54E-03","module":"A1"},{"value":"3,23E-05","module":"A2"},{"value":"1,48E-04","module":"A3"},{"value":"3,20E-05","module":"A4"},{"value":"0,0E+00","module":"A5"},{"value":"2,08E-02","module":"B6"},{"value":"0,0E+00","module":"C1"},{"value":"1,26E-05","module":"C2"},{"value":"6,94E-07","module":"C3"},{"value":"3,18E-06","module":"C4"},{"value":"-3,14E-04","module":"D"}]}],"end_of_life_flow":[{"parameter":"CRU","unit":"kg","values":[{"value":"0,0E+00","module":"A1"},{"value":"0,0E+00","module":"A2"},{"value":"0,0E+00","module":"A3"},{"value":"0,0E+00","module":"A4"},{"value":"0,0E+00","module":"A5"},{"value":"0,0E+00","module":"B6"},{"value":"0,0E+00","module":"C1"},{"value":"0,0E+00","module":"C2"},{"value":"0,0E+00","module":"C3"},{"value":"0,0E+00","module":"C4"},{"value":"0,0E+00","module":"D"}]},{"parameter":"MFR","unit":"kg","values":[{"value":"2,21E-01","module":"A1"},{"value":"0,0E+00","module":"A2"},{"value":"3,88E+00","module":"A3"},{"value":"0,0E+00","module":"A4"},{"value":"5,28E-01","module":"A5"},{"value":"0,0E+00","module":"B6"},{"value":"0,0E+00","module":"C1"},{"value":"0,0E+00","module":"C2"},{"value":"2,15E+00","module":"C3"},{"value":"2,10E-05","module":"C4"},{"value":"-7,01E-04","module":"D"}]},{"parameter":"MER","unit":"kg","values":[{"value":"4,47E-03","module":"A1"},{"value":"0,0E+00","module":"A2"},{"value":"4,21E-05","module":"A3"},{"value":"0,0E+00","module":"A4"},{"value":"3,96E-02","module":"A5"},{"value":"0,0E+00","module":"B6"},{"value":"0,0E+00","module":"C1"},{"value":"0,0E+00","module":"C2"},{"value":"1,60E-01","module":"C3"},{"value":"1,64E-04","module":"C4"},{"value":"-9,23E-05","module":"D"}]},{"parameter":"EEE","unit":"MJ","values":[{"value":"6,28E-04","module":"A1"},{"value":"0,0E+00","module":"A2"},{"value":"1,45E+00","module":"A3"},{"value":"0,0E+00","module":"A4"},{"value":"3,24E-02","module":"A5"},{"value":"0,0E+00","module":"B6"},{"value":"0,0E+00","module":"C1"},{"value":"0,0E+00","module":"C2"},{"value":"1,54E-01","module":"C3"},{"value":"1,47E-03","module":"C4"},{"value":"-2,26E-04","module":"D"}]},{"parameter":"EET","unit":"MJ","values":[{"value":"3,54E-03","module":"A1"},{"value":"0,0E+00","module":"A2"},{"value":"2,19E+01","module":"A3"},{"value":"0,0E+00","module":"A4"},{"value":"4,90E-01","module":"A5"},{"value":"0,0E+00","module":"B6"},{"value":"0,0E+00","module":"C1"},{"value":"0,0E+00","module":"C2"},{"value":"2,32E+00","module":"C3"},{"value":"2,22E-02","module":"C4"},{"value":"-3,42E-03","module":"D"}]}]}