{"product_name":"Motus Table - With Integrated Mount","epd_id":"NEPD-6069-5334-EN","compliance":["EN 15804+A2","ISO 14025","ISO 21930"],"producer_name":"Glamox AS","environmental_impact":[{"parameter":"GWP-total","unit":"kg CO2-eq.","values":[{"value":"9,43E+00","module":"A1"},{"value":"9,77E-02","module":"A2"},{"value":"1,03E+00","module":"A3"},{"value":"1,49E-01","module":"A4"},{"value":"8,73E-01","module":"A5"},{"value":"4,71E+01","module":"B6"},{"value":"0,0E+00","module":"C1"},{"value":"3,88E-02","module":"C2"},{"value":"2,52E-01","module":"C3"},{"value":"3,20E-02","module":"C4"},{"value":"-6,49E-01","module":"D"}]},{"parameter":"GWP-fossil","unit":"kg CO2-eq.","values":[{"value":"1,02E+01","module":"A1"},{"value":"9,76E-02","module":"A2"},{"value":"8,38E-01","module":"A3"},{"value":"1,49E-01","module":"A4"},{"value":"7,96E-03","module":"A5"},{"value":"4,39E+01","module":"B6"},{"value":"0,0E+00","module":"C1"},{"value":"3,88E-02","module":"C2"},{"value":"2,51E-01","module":"C3"},{"value":"1,71E-02","module":"C4"},{"value":"-6,42E-01","module":"D"}]},{"parameter":"GWP-biogenic","unit":"kg CO2-eq.","values":[{"value":"-7,82E-01","module":"A1"},{"value":"3,51E-05","module":"A2"},{"value":"1,86E-01","module":"A3"},{"value":"6,09E-05","module":"A4"},{"value":"8,65E-01","module":"A5"},{"value":"8,02E-01","module":"B6"},{"value":"0,0E+00","module":"C1"},{"value":"1,59E-05","module":"C2"},{"value":"2,99E-04","module":"C3"},{"value":"1,48E-02","module":"C4"},{"value":"-4,50E-03","module":"D"}]},{"parameter":"GWP-luluc","unit":"kg CO2-eq.","values":[{"value":"3,70E-02","module":"A1"},{"value":"4,63E-05","module":"A2"},{"value":"6,80E-03","module":"A3"},{"value":"5,22E-05","module":"A4"},{"value":"2,62E-06","module":"A5"},{"value":"2,40E+00","module":"B6"},{"value":"0,0E+00","module":"C1"},{"value":"1,13E-05","module":"C2"},{"value":"7,68E-05","module":"C3"},{"value":"2,64E-05","module":"C4"},{"value":"-2,37E-03","module":"D"}]},{"parameter":"ODP","unit":"kg CFC 11-eq.","values":[{"value":"7,25E-07","module":"A1"},{"value":"2,17E-08","module":"A2"},{"value":"5,29E-08","module":"A3"},{"value":"3,40E-08","module":"A4"},{"value":"1,67E-09","module":"A5"},{"value":"4,75E-06","module":"B6"},{"value":"0,0E+00","module":"C1"},{"value":"8,96E-09","module":"C2"},{"value":"1,20E-08","module":"C3"},{"value":"1,51E-09","module":"C4"},{"value":"-5,75E-04","module":"D"}]},{"parameter":"AP","unit":"mol H+-eq.","values":[{"value":"1,12E-01","module":"A1"},{"value":"1,41E-03","module":"A2"},{"value":"3,86E-03","module":"A3"},{"value":"6,11E-04","module":"A4"},{"value":"3,75E-05","module":"A5"},{"value":"2,02E-01","module":"B6"},{"value":"0,0E+00","module":"C1"},{"value":"1,63E-04","module":"C2"},{"value":"2,87E-04","module":"C3"},{"value":"5,34E-05","module":"C4"},{"value":"-2,38E-02","module":"D"}]},{"parameter":"POCP","unit":"kg NMVOC-eq.","values":[{"value":"4,20E-02","module":"A1"},{"value":"1,08E-03","module":"A2"},{"value":"2,59E-03","module":"A3"},{"value":"6,13E-04","module":"A4"},{"value":"3,86E-05","module":"A5"},{"value":"1,01E-01","module":"B6"},{"value":"0,0E+00","module":"C1"},{"value":"1,74E-04","module":"C2"},{"value":"1,87E-04","module":"C3"},{"value":"6,26E-05","module":"C4"},{"value":"-6,25E-03","module":"D"}]},{"parameter":"ADPE","unit":"kg Sb-eq.","values":[{"value":"4,02E-02","module":"A1"},{"value":"1,94E-06","module":"A2"},{"value":"2,24E-05","module":"A3"},{"value":"4,05E-06","module":"A4"},{"value":"1,93E-07","module":"A5"},{"value":"6,82E-04","module":"B6"},{"value":"0,0E+00","module":"C1"},{"value":"6,62E-07","module":"C2"},{"value":"4,48E-07","module":"C3"},{"value":"5,42E-08","module":"C4"},{"value":"-9,95E-03","module":"D"}]},{"parameter":"ADPF","unit":"MJ","values":[{"value":"1,34E+02","module":"A1"},{"value":"1,39E+00","module":"A2"},{"value":"6,95E+00","module":"A3"},{"value":"2,25E+00","module":"A4"},{"value":"1,11E-01","module":"A5"},{"value":"1,19E+03","module":"B6"},{"value":"0,0E+00","module":"C1"},{"value":"6,03E-01","module":"C2"},{"value":"7,17E-01","module":"C3"},{"value":"1,44E-01","module":"C4"},{"value":"-8,58E+00","module":"D"}]},{"parameter":"WDP","unit":"m3 world-eq.","values":[{"value":"4,12E+02","module":"A1"},{"value":"9,81E-01","module":"A2"},{"value":"6,53E+02","module":"A3"},{"value":"2,15E+00","module":"A4"},{"value":"1,41E-01","module":"A5"},{"value":"9,17E+04","module":"B6"},{"value":"0,0E+00","module":"C1"},{"value":"4,63E-01","module":"C2"},{"value":"3,13E+00","module":"C3"},{"value":"2,73E+00","module":"C4"},{"value":"-3,07E+01","module":"D"}]},{"parameter":"EP-freshwater","unit":"kg P-eq.","values":[{"value":"1,27E-03","module":"A1"},{"value":"6,34E-07","module":"A2"},{"value":"3,61E-05","module":"A3"},{"value":"1,17E-06","module":"A4"},{"value":"6,51E-08","module":"A5"},{"value":"2,90E-03","module":"B6"},{"value":"0,0E+00","module":"C1"},{"value":"2,96E-07","module":"C2"},{"value":"3,48E-06","module":"C3"},{"value":"3,23E-07","module":"C4"},{"value":"-1,70E-04","module":"D"}]},{"parameter":"EP-marine","unit":"kg N-eq.","values":[{"value":"1,23E-02","module":"A1"},{"value":"3,60E-04","module":"A2"},{"value":"9,31E-04","module":"A3"},{"value":"1,81E-04","module":"A4"},{"value":"1,24E-05","module":"A5"},{"value":"3,20E-02","module":"B6"},{"value":"0,0E+00","module":"C1"},{"value":"4,90E-05","module":"C2"},{"value":"6,29E-05","module":"C3"},{"value":"4,69E-05","module":"C4"},{"value":"-1,79E-03","module":"D"}]},{"parameter":"EP-terrestrial","unit":"mol N-eq.","values":[{"value":"1,45E-01","module":"A1"},{"value":"4,01E-03","module":"A2"},{"value":"9,36E-03","module":"A3"},{"value":"2,00E-03","module":"A4"},{"value":"1,34E-04","module":"A5"},{"value":"4,29E-01","module":"B6"},{"value":"0,0E+00","module":"C1"},{"value":"5,42E-04","module":"C2"},{"value":"6,96E-04","module":"C3"},{"value":"1,81E-04","module":"C4"},{"value":"-2,31E-02","module":"D"}]},{"parameter":"GWP-IOBC","unit":"kg CO2-eq.","values":[{"value":"1,03E+01","module":"A1"},{"value":"9,77E-02","module":"A2"},{"value":"4,48E-01","module":"A3"},{"value":"1,49E-01","module":"A4"},{"value":"7,96E-03","module":"A5"},{"value":"6,38E+01","module":"B6"},{"value":"0,0E+00","module":"C1"},{"value":"3,88E-02","module":"C2"},{"value":"2,52E-01","module":"C3"},{"value":"3,28E-02","module":"C4"},{"value":"-6,28E-01","module":"D"}]}],"additional_environmental_impact":[{"parameter":"PM","unit":"disease incidence","values":[{"value":"5,91E-07","module":"A1"},{"value":"4,46E-09","module":"A2"},{"value":"1,02E-07","module":"A3"},{"value":"1,08E-08","module":"A4"},{"value":"5,54E-10","module":"A5"},{"value":"1,07E-06","module":"B6"},{"value":"0,0E+00","module":"C1"},{"value":"3,41E-09","module":"C2"},{"value":"3,06E-09","module":"C3"},{"value":"8,64E-10","module":"C4"},{"value":"-6,29E-08","module":"D"}]},{"parameter":"ETP-fw","unit":"CTUe","values":[{"value":"8,91E+02","module":"A1"},{"value":"9,53E-01","module":"A2"},{"value":"3,23E+01","module":"A3"},{"value":"1,66E+00","module":"A4"},{"value":"1,48E-01","module":"A5"},{"value":"1,48E+03","module":"B6"},{"value":"0,0E+00","module":"C1"},{"value":"4,41E-01","module":"C2"},{"value":"2,61E+00","module":"C3"},{"value":"1,49E+02","module":"C4"},{"value":"-1,87E+02","module":"D"}]},{"parameter":"HTP-c","unit":"CTUh","values":[{"value":"2,34E-08","module":"A1"},{"value":"0,0E+00","module":"A2"},{"value":"1,22E-09","module":"A3"},{"value":"0,0E+00","module":"A4"},{"value":"4,00E-12","module":"A5"},{"value":"3,46E-08","module":"B6"},{"value":"0,0E+00","module":"C1"},{"value":"0,0E+00","module":"C2"},{"value":"2,22E-10","module":"C3"},{"value":"2,20E-11","module":"C4"},{"value":"-4,26E-09","module":"D"}]},{"parameter":"HTP-nc","unit":"CTUh","values":[{"value":"8,77E-07","module":"A1"},{"value":"7,45E-10","module":"A2"},{"value":"3,49E-08","module":"A3"},{"value":"1,79E-09","module":"A4"},{"value":"1,85E-10","module":"A5"},{"value":"9,11E-07","module":"B6"},{"value":"0,0E+00","module":"C1"},{"value":"4,27E-10","module":"C2"},{"value":"8,33E-09","module":"C3"},{"value":"3,16E-10","module":"C4"},{"value":"-2,13E-07","module":"D"}]},{"parameter":"SQP","unit":"unitless","values":[{"value":"5,35E+01","module":"A1"},{"value":"7,05E-01","module":"A2"},{"value":"1,83E+01","module":"A3"},{"value":"1,55E+00","module":"A4"},{"value":"7,46E-02","module":"A5"},{"value":"8,93E+02","module":"B6"},{"value":"0,0E+00","module":"C1"},{"value":"6,92E-01","module":"C2"},{"value":"2,09E-01","module":"C3"},{"value":"3,26E-01","module":"C4"},{"value":"-5,91E+00","module":"D"}]},{"parameter":"IRP","unit":"kBq U235-eq.","values":[{"value":"4,29E-01","module":"A1"},{"value":"6,04E-03","module":"A2"},{"value":"8,35E-02","module":"A3"},{"value":"9,84E-03","module":"A4"},{"value":"4,75E-04","module":"A5"},{"value":"2,70E+01","module":"B6"},{"value":"0,0E+00","module":"C1"},{"value":"2,64E-03","module":"C2"},{"value":"3,25E-03","module":"C3"},{"value":"7,65E-04","module":"C4"},{"value":"-5,00E-02","module":"D"}]}],"resource_use":[{"parameter":"PERE","unit":"MJ","values":[{"value":"1,98E+01","module":"A1"},{"value":"1,62E-02","module":"A2"},{"value":"6,06E+01","module":"A3"},{"value":"3,18E-02","module":"A4"},{"value":"1,83E-03","module":"A5"},{"value":"1,17E+03","module":"B6"},{"value":"0,0E+00","module":"C1"},{"value":"7,59E-03","module":"C2"},{"value":"1,08E-01","module":"C3"},{"value":"2,50E-02","module":"C4"},{"value":"-2,01E+00","module":"D"}]},{"parameter":"PERM","unit":"MJ","values":[{"value":"4,29E+00","module":"A1"},{"value":"0,0E+00","module":"A2"},{"value":"0,0E+00","module":"A3"},{"value":"0,0E+00","module":"A4"},{"value":"-4,78E+00","module":"A5"},{"value":"0,0E+00","module":"B6"},{"value":"0,0E+00","module":"C1"},{"value":"0,0E+00","module":"C2"},{"value":"0,0E+00","module":"C3"},{"value":"0,0E+00","module":"C4"},{"value":"0,0E+00","module":"D"}]},{"parameter":"PERT","unit":"MJ","values":[{"value":"2,41E+01","module":"A1"},{"value":"1,62E-02","module":"A2"},{"value":"6,06E+01","module":"A3"},{"value":"3,18E-02","module":"A4"},{"value":"-4,77E+00","module":"A5"},{"value":"1,17E+03","module":"B6"},{"value":"0,0E+00","module":"C1"},{"value":"7,59E-03","module":"C2"},{"value":"1,08E-01","module":"C3"},{"value":"2,50E-02","module":"C4"},{"value":"-2,01E+00","module":"D"}]},{"parameter":"PENRE","unit":"MJ","values":[{"value":"1,30E+02","module":"A1"},{"value":"1,39E+00","module":"A2"},{"value":"6,95E+00","module":"A3"},{"value":"2,25E+00","module":"A4"},{"value":"1,11E-01","module":"A5"},{"value":"1,20E+03","module":"B6"},{"value":"0,0E+00","module":"C1"},{"value":"6,03E-01","module":"C2"},{"value":"7,17E-01","module":"C3"},{"value":"1,44E-01","module":"C4"},{"value":"-8,59E+00","module":"D"}]},{"parameter":"PENRM","unit":"MJ","values":[{"value":"2,84E+00","module":"A1"},{"value":"0,0E+00","module":"A2"},{"value":"0,0E+00","module":"A3"},{"value":"0,0E+00","module":"A4"},{"value":"-2,55E-02","module":"A5"},{"value":"0,0E+00","module":"B6"},{"value":"0,0E+00","module":"C1"},{"value":"0,0E+00","module":"C2"},{"value":"-2,98E+00","module":"C3"},{"value":"0,0E+00","module":"C4"},{"value":"0,0E+00","module":"D"}]},{"parameter":"PENRT","unit":"MJ","values":[{"value":"1,33E+02","module":"A1"},{"value":"1,39E+00","module":"A2"},{"value":"1,70E+01","module":"A3"},{"value":"2,25E+00","module":"A4"},{"value":"8,54E-02","module":"A5"},{"value":"1,20E+03","module":"B6"},{"value":"0,0E+00","module":"C1"},{"value":"6,03E-01","module":"C2"},{"value":"-2,26E+00","module":"C3"},{"value":"1,44E-01","module":"C4"},{"value":"-8,59E+00","module":"D"}]},{"parameter":"SM","unit":"kg","values":[{"value":"4,90E-01","module":"A1"},{"value":"0,0E+00","module":"A2"},{"value":"0,0E+00","module":"A3"},{"value":"0,0E+00","module":"A4"},{"value":"0,0E+00","module":"A5"},{"value":"0,0E+00","module":"B6"},{"value":"0,0E+00","module":"C1"},{"value":"0,0E+00","module":"C2"},{"value":"0,0E+00","module":"C3"},{"value":"1,48E-03","module":"C4"},{"value":"2,09E-02","module":"D"}]},{"parameter":"RSF","unit":"MJ","values":[{"value":"3,42E-01","module":"A1"},{"value":"5,47E-04","module":"A2"},{"value":"4,03E-02","module":"A3"},{"value":"1,14E-03","module":"A4"},{"value":"6,06E-05","module":"A5"},{"value":"1,18E+01","module":"B6"},{"value":"0,0E+00","module":"C1"},{"value":"2,66E-04","module":"C2"},{"value":"2,40E-03","module":"C3"},{"value":"3,15E-04","module":"C4"},{"value":"-1,72E-02","module":"D"}]},{"parameter":"NRSF","unit":"MJ","values":[{"value":"2,39E-02","module":"A1"},{"value":"2,72E-03","module":"A2"},{"value":"9,53E-01","module":"A3"},{"value":"4,06E-03","module":"A4"},{"value":"2,50E-04","module":"A5"},{"value":"0,0E+00","module":"B6"},{"value":"0,0E+00","module":"C1"},{"value":"8,90E-04","module":"C2"},{"value":"-7,55E-06","module":"C3"},{"value":"2,81E-03","module":"C4"},{"value":"-1,69E-02","module":"D"}]},{"parameter":"FW","unit":"m3","values":[{"value":"1,93E-01","module":"A1"},{"value":"1,22E-04","module":"A2"},{"value":"3,63E-01","module":"A3"},{"value":"2,37E-04","module":"A4"},{"value":"5,23E-05","module":"A5"},{"value":"5,30E+00","module":"B6"},{"value":"0,0E+00","module":"C1"},{"value":"6,87E-05","module":"C2"},{"value":"6,99E-04","module":"C3"},{"value":"1,72E-04","module":"C4"},{"value":"-1,64E-02","module":"D"}]}],"end_of_life_waste":[{"parameter":"HWD","unit":"kg","values":[{"value":"5,79E-02","module":"A1"},{"value":"6,70E-05","module":"A2"},{"value":"1,86E-01","module":"A3"},{"value":"1,15E-04","module":"A4"},{"value":"0,0E+00","module":"A5"},{"value":"1,11E-01","module":"B6"},{"value":"0,0E+00","module":"C1"},{"value":"3,30E-05","module":"C2"},{"value":"3,64E-06","module":"C3"},{"value":"2,21E-02","module":"C4"},{"value":"-6,48E-03","module":"D"}]},{"parameter":"NHWD","unit":"kg","values":[{"value":"1,79E+00","module":"A1"},{"value":"4,57E-02","module":"A2"},{"value":"1,41E+00","module":"A3"},{"value":"1,08E-01","module":"A4"},{"value":"4,90E-01","module":"A5"},{"value":"7,36E+00","module":"B6"},{"value":"0,0E+00","module":"C1"},{"value":"5,25E-02","module":"C2"},{"value":"4,59E-02","module":"C3"},{"value":"3,27E-01","module":"C4"},{"value":"-1,36E-01","module":"D"}]},{"parameter":"RWD","unit":"kg","values":[{"value":"6,84E-04","module":"A1"},{"value":"9,54E-06","module":"A2"},{"value":"4,83E-05","module":"A3"},{"value":"1,54E-05","module":"A4"},{"value":"0,0E+00","module":"A5"},{"value":"1,24E-02","module":"B6"},{"value":"0,0E+00","module":"C1"},{"value":"4,12E-06","module":"C2"},{"value":"1,84E-07","module":"C3"},{"value":"6,79E-07","module":"C4"},{"value":"-3,68E-05","module":"D"}]}],"end_of_life_flow":[{"parameter":"CRU","unit":"kg","values":[{"value":"0,0E+00","module":"A1"},{"value":"0,0E+00","module":"A2"},{"value":"0,0E+00","module":"A3"},{"value":"0,0E+00","module":"A4"},{"value":"0,0E+00","module":"A5"},{"value":"0,0E+00","module":"B6"},{"value":"0,0E+00","module":"C1"},{"value":"0,0E+00","module":"C2"},{"value":"0,0E+00","module":"C3"},{"value":"0,0E+00","module":"C4"},{"value":"0,0E+00","module":"D"}]},{"parameter":"MFR","unit":"kg","values":[{"value":"1,68E-01","module":"A1"},{"value":"0,0E+00","module":"A2"},{"value":"1,27E+00","module":"A3"},{"value":"0,0E+00","module":"A4"},{"value":"4,55E-01","module":"A5"},{"value":"0,0E+00","module":"B6"},{"value":"0,0E+00","module":"C1"},{"value":"0,0E+00","module":"C2"},{"value":"4,75E-01","module":"C3"},{"value":"7,31E-06","module":"C4"},{"value":"-8,17E-04","module":"D"}]},{"parameter":"MER","unit":"kg","values":[{"value":"3,40E-03","module":"A1"},{"value":"0,0E+00","module":"A2"},{"value":"1,38E-05","module":"A3"},{"value":"0,0E+00","module":"A4"},{"value":"3,42E-02","module":"A5"},{"value":"0,0E+00","module":"B6"},{"value":"0,0E+00","module":"C1"},{"value":"0,0E+00","module":"C2"},{"value":"9,76E-02","module":"C3"},{"value":"3,04E-05","module":"C4"},{"value":"-1,08E-04","module":"D"}]},{"parameter":"EEE","unit":"MJ","values":[{"value":"3,79E-04","module":"A1"},{"value":"0,0E+00","module":"A2"},{"value":"4,74E-01","module":"A3"},{"value":"0,0E+00","module":"A4"},{"value":"2,80E-02","module":"A5"},{"value":"0,0E+00","module":"B6"},{"value":"0,0E+00","module":"C1"},{"value":"0,0E+00","module":"C2"},{"value":"8,70E-02","module":"C3"},{"value":"2,77E-04","module":"C4"},{"value":"-2,63E-04","module":"D"}]},{"parameter":"EET","unit":"MJ","values":[{"value":"1,20E-03","module":"A1"},{"value":"0,0E+00","module":"A2"},{"value":"7,18E+00","module":"A3"},{"value":"0,0E+00","module":"A4"},{"value":"4,23E-01","module":"A5"},{"value":"0,0E+00","module":"B6"},{"value":"0,0E+00","module":"C1"},{"value":"0,0E+00","module":"C2"},{"value":"1,32E+00","module":"C3"},{"value":"4,19E-03","module":"C4"},{"value":"-3,99E-03","module":"D"}]}]}