{"product_name":"MOTUS Pendant 250 C2","epd_id":"NEPD-6781-6099-EN","compliance":["EN 15804+A2","ISO 14025","ISO 21930"],"producer_name":"Glamox AS","environmental_impact":[{"parameter":"GWP-total","unit":"kg CO2-eq.","values":[{"value":"2,28E+01","module":"A1"},{"value":"3,13E-01","module":"A2"},{"value":"1,68E+00","module":"A3"},{"value":"2,44E-01","module":"A4"},{"value":"1,44E+00","module":"A5"},{"value":"5,14E+01","module":"B6"},{"value":"0,0E+00","module":"C1"},{"value":"6,33E-02","module":"C2"},{"value":"7,05E-01","module":"C3"},{"value":"4,22E-02","module":"C4"},{"value":"-3,04E+00","module":"D"}]},{"parameter":"GWP-fossil","unit":"kg CO2-eq.","values":[{"value":"2,40E+01","module":"A1"},{"value":"3,13E-01","module":"A2"},{"value":"1,37E+00","module":"A3"},{"value":"2,44E-01","module":"A4"},{"value":"1,34E-02","module":"A5"},{"value":"4,79E+01","module":"B6"},{"value":"0,0E+00","module":"C1"},{"value":"6,32E-02","module":"C2"},{"value":"7,05E-01","module":"C3"},{"value":"4,22E-02","module":"C4"},{"value":"-2,98E+00","module":"D"}]},{"parameter":"GWP-biogenic","unit":"kg CO2-eq.","values":[{"value":"-1,28E+00","module":"A1"},{"value":"9,88E-05","module":"A2"},{"value":"3,03E-01","module":"A3"},{"value":"9,93E-05","module":"A4"},{"value":"1,43E+00","module":"A5"},{"value":"8,75E-01","module":"B6"},{"value":"0,0E+00","module":"C1"},{"value":"2,60E-05","module":"C2"},{"value":"5,56E-04","module":"C3"},{"value":"1,09E-05","module":"C4"},{"value":"-1,27E-02","module":"D"}]},{"parameter":"GWP-luluc","unit":"kg CO2-eq.","values":[{"value":"4,11E-02","module":"A1"},{"value":"1,83E-04","module":"A2"},{"value":"1,11E-02","module":"A3"},{"value":"8,52E-05","module":"A4"},{"value":"4,45E-06","module":"A5"},{"value":"2,62E+00","module":"B6"},{"value":"0,0E+00","module":"C1"},{"value":"1,85E-05","module":"C2"},{"value":"1,41E-04","module":"C3"},{"value":"6,53E-05","module":"C4"},{"value":"-4,61E-02","module":"D"}]},{"parameter":"ODP","unit":"kg CFC 11-eq.","values":[{"value":"1,29E-06","module":"A1"},{"value":"6,79E-08","module":"A2"},{"value":"8,63E-08","module":"A3"},{"value":"5,55E-08","module":"A4"},{"value":"2,84E-09","module":"A5"},{"value":"5,18E-06","module":"B6"},{"value":"0,0E+00","module":"C1"},{"value":"1,46E-08","module":"C2"},{"value":"2,40E-08","module":"C3"},{"value":"2,81E-09","module":"C4"},{"value":"-2,01E-03","module":"D"}]},{"parameter":"AP","unit":"mol H+-eq.","values":[{"value":"1,84E-01","module":"A1"},{"value":"7,41E-03","module":"A2"},{"value":"6,30E-03","module":"A3"},{"value":"9,96E-04","module":"A4"},{"value":"6,37E-05","module":"A5"},{"value":"2,21E-01","module":"B6"},{"value":"0,0E+00","module":"C1"},{"value":"2,66E-04","module":"C2"},{"value":"5,65E-04","module":"C3"},{"value":"1,03E-04","module":"C4"},{"value":"-6,45E-02","module":"D"}]},{"parameter":"POCP","unit":"kg NMVOC-eq.","values":[{"value":"8,52E-02","module":"A1"},{"value":"5,37E-03","module":"A2"},{"value":"4,23E-03","module":"A3"},{"value":"1,00E-03","module":"A4"},{"value":"6,55E-05","module":"A5"},{"value":"1,10E-01","module":"B6"},{"value":"0,0E+00","module":"C1"},{"value":"2,84E-04","module":"C2"},{"value":"4,05E-04","module":"C3"},{"value":"1,16E-04","module":"C4"},{"value":"-1,69E-02","module":"D"}]},{"parameter":"ADPE","unit":"kg Sb-eq.","values":[{"value":"3,96E-03","module":"A1"},{"value":"4,23E-06","module":"A2"},{"value":"3,65E-05","module":"A3"},{"value":"6,60E-06","module":"A4"},{"value":"3,27E-07","module":"A5"},{"value":"7,45E-04","module":"B6"},{"value":"0,0E+00","module":"C1"},{"value":"1,08E-06","module":"C2"},{"value":"9,67E-07","module":"C3"},{"value":"1,08E-07","module":"C4"},{"value":"-9,09E-04","module":"D"}]},{"parameter":"ADPF","unit":"MJ","values":[{"value":"2,81E+02","module":"A1"},{"value":"4,22E+00","module":"A2"},{"value":"1,13E+01","module":"A3"},{"value":"3,67E+00","module":"A4"},{"value":"1,88E-01","module":"A5"},{"value":"1,29E+03","module":"B6"},{"value":"0,0E+00","module":"C1"},{"value":"9,84E-01","module":"C2"},{"value":"1,31E+00","module":"C3"},{"value":"2,79E-01","module":"C4"},{"value":"-3,78E+01","module":"D"}]},{"parameter":"WDP","unit":"m3 world-eq.","values":[{"value":"8,50E+02","module":"A1"},{"value":"1,94E+00","module":"A2"},{"value":"1,07E+03","module":"A3"},{"value":"3,50E+00","module":"A4"},{"value":"2,38E-01","module":"A5"},{"value":"1,00E+05","module":"B6"},{"value":"0,0E+00","module":"C1"},{"value":"7,55E-01","module":"C2"},{"value":"7,05E+00","module":"C3"},{"value":"4,45E+00","module":"C4"},{"value":"-1,35E+03","module":"D"}]},{"parameter":"EP-freshwater","unit":"kg P-eq.","values":[{"value":"1,70E-03","module":"A1"},{"value":"1,65E-06","module":"A2"},{"value":"5,88E-05","module":"A3"},{"value":"1,91E-06","module":"A4"},{"value":"1,10E-07","module":"A5"},{"value":"3,17E-03","module":"B6"},{"value":"0,0E+00","module":"C1"},{"value":"4,82E-07","module":"C2"},{"value":"6,14E-06","module":"C3"},{"value":"4,96E-07","module":"C4"},{"value":"-3,77E-04","module":"D"}]},{"parameter":"EP-marine","unit":"kg N-eq.","values":[{"value":"2,41E-02","module":"A1"},{"value":"1,84E-03","module":"A2"},{"value":"1,52E-03","module":"A3"},{"value":"2,95E-04","module":"A4"},{"value":"2,11E-05","module":"A5"},{"value":"3,49E-02","module":"B6"},{"value":"0,0E+00","module":"C1"},{"value":"7,99E-05","module":"C2"},{"value":"1,39E-04","module":"C3"},{"value":"5,47E-05","module":"C4"},{"value":"-4,39E-03","module":"D"}]},{"parameter":"EP-terrestrial","unit":"mol N-eq.","values":[{"value":"2,71E-01","module":"A1"},{"value":"2,05E-02","module":"A2"},{"value":"1,53E-02","module":"A3"},{"value":"3,27E-03","module":"A4"},{"value":"2,28E-04","module":"A5"},{"value":"4,69E-01","module":"B6"},{"value":"0,0E+00","module":"C1"},{"value":"8,84E-04","module":"C2"},{"value":"1,52E-03","module":"C3"},{"value":"3,42E-04","module":"C4"},{"value":"-5,57E-02","module":"D"}]},{"parameter":"GWP-IOBC","unit":"kg CO2-eq.","values":[{"value":"2,42E+01","module":"A1"},{"value":"3,13E-01","module":"A2"},{"value":"1,39E+00","module":"A3"},{"value":"2,44E-01","module":"A4"},{"value":"1,34E-02","module":"A5"},{"value":"6,97E+01","module":"B6"},{"value":"0,0E+00","module":"C1"},{"value":"6,33E-02","module":"C2"},{"value":"7,05E-01","module":"C3"},{"value":"1,37E-02","module":"C4"},{"value":"-2,89E+00","module":"D"}]}],"additional_environmental_impact":[{"parameter":"PM","unit":"disease incidence","values":[{"value":"1,57E-06","module":"A1"},{"value":"7,04E-09","module":"A2"},{"value":"1,66E-07","module":"A3"},{"value":"1,75E-08","module":"A4"},{"value":"9,39E-10","module":"A5"},{"value":"1,17E-06","module":"B6"},{"value":"0,0E+00","module":"C1"},{"value":"5,57E-09","module":"C2"},{"value":"5,86E-09","module":"C3"},{"value":"1,72E-09","module":"C4"},{"value":"-2,73E-07","module":"D"}]},{"parameter":"ETP-fw","unit":"CTUe","values":[{"value":"1,31E+03","module":"A1"},{"value":"2,68E+00","module":"A2"},{"value":"5,27E+01","module":"A3"},{"value":"2,71E+00","module":"A4"},{"value":"2,51E-01","module":"A5"},{"value":"1,62E+03","module":"B6"},{"value":"0,0E+00","module":"C1"},{"value":"7,19E-01","module":"C2"},{"value":"5,46E+00","module":"C3"},{"value":"2,32E+02","module":"C4"},{"value":"-4,11E+02","module":"D"}]},{"parameter":"HTP-c","unit":"CTUh","values":[{"value":"3,22E-08","module":"A1"},{"value":"0,0E+00","module":"A2"},{"value":"2,00E-09","module":"A3"},{"value":"0,0E+00","module":"A4"},{"value":"7,00E-12","module":"A5"},{"value":"3,78E-08","module":"B6"},{"value":"0,0E+00","module":"C1"},{"value":"0,0E+00","module":"C2"},{"value":"7,44E-10","module":"C3"},{"value":"4,80E-11","module":"C4"},{"value":"-8,95E-09","module":"D"}]},{"parameter":"HTP-nc","unit":"CTUh","values":[{"value":"1,35E-06","module":"A1"},{"value":"1,18E-09","module":"A2"},{"value":"5,69E-08","module":"A3"},{"value":"2,92E-09","module":"A4"},{"value":"3,15E-10","module":"A5"},{"value":"9,94E-07","module":"B6"},{"value":"0,0E+00","module":"C1"},{"value":"6,96E-10","module":"C2"},{"value":"3,45E-08","module":"C3"},{"value":"6,17E-10","module":"C4"},{"value":"-3,09E-07","module":"D"}]},{"parameter":"SQP","unit":"unitless","values":[{"value":"9,74E+01","module":"A1"},{"value":"1,38E+00","module":"A2"},{"value":"2,98E+01","module":"A3"},{"value":"2,53E+00","module":"A4"},{"value":"1,26E-01","module":"A5"},{"value":"9,75E+02","module":"B6"},{"value":"0,0E+00","module":"C1"},{"value":"1,13E+00","module":"C2"},{"value":"4,14E-01","module":"C3"},{"value":"6,75E-01","module":"C4"},{"value":"-9,68E+00","module":"D"}]},{"parameter":"IRP","unit":"kBq U235-eq.","values":[{"value":"5,56E-01","module":"A1"},{"value":"1,82E-02","module":"A2"},{"value":"1,36E-01","module":"A3"},{"value":"1,61E-02","module":"A4"},{"value":"8,05E-04","module":"A5"},{"value":"2,95E+01","module":"B6"},{"value":"0,0E+00","module":"C1"},{"value":"4,30E-03","module":"C2"},{"value":"6,02E-03","module":"C3"},{"value":"1,34E-03","module":"C4"},{"value":"-1,59E-01","module":"D"}]}],"resource_use":[{"parameter":"PERE","unit":"MJ","values":[{"value":"2,12E+01","module":"A1"},{"value":"3,92E-02","module":"A2"},{"value":"9,89E+01","module":"A3"},{"value":"5,18E-02","module":"A4"},{"value":"3,10E-03","module":"A5"},{"value":"1,27E+03","module":"B6"},{"value":"0,0E+00","module":"C1"},{"value":"1,24E-02","module":"C2"},{"value":"2,02E-01","module":"C3"},{"value":"5,04E-02","module":"C4"},{"value":"-1,41E+01","module":"D"}]},{"parameter":"PERM","unit":"MJ","values":[{"value":"6,96E+00","module":"A1"},{"value":"0,0E+00","module":"A2"},{"value":"0,0E+00","module":"A3"},{"value":"0,0E+00","module":"A4"},{"value":"-7,20E+00","module":"A5"},{"value":"0,0E+00","module":"B6"},{"value":"0,0E+00","module":"C1"},{"value":"0,0E+00","module":"C2"},{"value":"0,0E+00","module":"C3"},{"value":"0,0E+00","module":"C4"},{"value":"0,0E+00","module":"D"}]},{"parameter":"PERT","unit":"MJ","values":[{"value":"2,82E+01","module":"A1"},{"value":"3,92E-02","module":"A2"},{"value":"9,89E+01","module":"A3"},{"value":"5,18E-02","module":"A4"},{"value":"-7,19E+00","module":"A5"},{"value":"1,27E+03","module":"B6"},{"value":"0,0E+00","module":"C1"},{"value":"1,24E-02","module":"C2"},{"value":"2,02E-01","module":"C3"},{"value":"5,04E-02","module":"C4"},{"value":"-1,41E+01","module":"D"}]},{"parameter":"PENRE","unit":"MJ","values":[{"value":"2,70E+02","module":"A1"},{"value":"4,22E+00","module":"A2"},{"value":"1,13E+01","module":"A3"},{"value":"3,67E+00","module":"A4"},{"value":"1,88E-01","module":"A5"},{"value":"1,31E+03","module":"B6"},{"value":"0,0E+00","module":"C1"},{"value":"9,84E-01","module":"C2"},{"value":"1,31E+00","module":"C3"},{"value":"2,79E-01","module":"C4"},{"value":"-3,78E+01","module":"D"}]},{"parameter":"PENRM","unit":"MJ","values":[{"value":"1,08E+01","module":"A1"},{"value":"0,0E+00","module":"A2"},{"value":"0,0E+00","module":"A3"},{"value":"0,0E+00","module":"A4"},{"value":"0,0E+00","module":"A5"},{"value":"0,0E+00","module":"B6"},{"value":"0,0E+00","module":"C1"},{"value":"0,0E+00","module":"C2"},{"value":"-1,16E+01","module":"C3"},{"value":"0,0E+00","module":"C4"},{"value":"0,0E+00","module":"D"}]},{"parameter":"PENRT","unit":"MJ","values":[{"value":"2,81E+02","module":"A1"},{"value":"4,22E+00","module":"A2"},{"value":"2,77E+01","module":"A3"},{"value":"3,67E+00","module":"A4"},{"value":"1,88E-01","module":"A5"},{"value":"1,31E+03","module":"B6"},{"value":"0,0E+00","module":"C1"},{"value":"9,84E-01","module":"C2"},{"value":"-1,03E+01","module":"C3"},{"value":"2,79E-01","module":"C4"},{"value":"-3,78E+01","module":"D"}]},{"parameter":"SM","unit":"kg","values":[{"value":"5,98E-01","module":"A1"},{"value":"0,0E+00","module":"A2"},{"value":"0,0E+00","module":"A3"},{"value":"0,0E+00","module":"A4"},{"value":"0,0E+00","module":"A5"},{"value":"0,0E+00","module":"B6"},{"value":"0,0E+00","module":"C1"},{"value":"0,0E+00","module":"C2"},{"value":"0,0E+00","module":"C3"},{"value":"2,60E-03","module":"C4"},{"value":"2,44E-02","module":"D"}]},{"parameter":"RSF","unit":"MJ","values":[{"value":"2,84E-01","module":"A1"},{"value":"1,19E-03","module":"A2"},{"value":"6,57E-02","module":"A3"},{"value":"1,86E-03","module":"A4"},{"value":"1,03E-04","module":"A5"},{"value":"1,29E+01","module":"B6"},{"value":"0,0E+00","module":"C1"},{"value":"4,33E-04","module":"C2"},{"value":"4,29E-03","module":"C3"},{"value":"5,30E-04","module":"C4"},{"value":"-2,46E-03","module":"D"}]},{"parameter":"NRSF","unit":"MJ","values":[{"value":"6,63E-02","module":"A1"},{"value":"8,87E-03","module":"A2"},{"value":"1,55E+00","module":"A3"},{"value":"6,62E-03","module":"A4"},{"value":"4,23E-04","module":"A5"},{"value":"0,0E+00","module":"B6"},{"value":"0,0E+00","module":"C1"},{"value":"1,45E-03","module":"C2"},{"value":"-3,26E-05","module":"C3"},{"value":"6,77E-03","module":"C4"},{"value":"-1,21E-01","module":"D"}]},{"parameter":"FW","unit":"m3","values":[{"value":"1,80E-01","module":"A1"},{"value":"2,97E-04","module":"A2"},{"value":"5,93E-01","module":"A3"},{"value":"3,87E-04","module":"A4"},{"value":"8,87E-05","module":"A5"},{"value":"5,79E+00","module":"B6"},{"value":"0,0E+00","module":"C1"},{"value":"1,12E-04","module":"C2"},{"value":"1,56E-03","module":"C3"},{"value":"3,17E-04","module":"C4"},{"value":"-6,87E-02","module":"D"}]}],"end_of_life_waste":[{"parameter":"HWD","unit":"kg","values":[{"value":"1,59E-01","module":"A1"},{"value":"1,92E-04","module":"A2"},{"value":"3,03E-01","module":"A3"},{"value":"1,87E-04","module":"A4"},{"value":"0,0E+00","module":"A5"},{"value":"1,21E-01","module":"B6"},{"value":"0,0E+00","module":"C1"},{"value":"5,39E-05","module":"C2"},{"value":"1,61E-05","module":"C3"},{"value":"4,72E-02","module":"C4"},{"value":"6,89E-03","module":"D"}]},{"parameter":"NHWD","unit":"kg","values":[{"value":"3,55E+00","module":"A1"},{"value":"7,62E-02","module":"A2"},{"value":"2,29E+00","module":"A3"},{"value":"1,76E-01","module":"A4"},{"value":"8,31E-01","module":"A5"},{"value":"8,04E+00","module":"B6"},{"value":"0,0E+00","module":"C1"},{"value":"8,56E-02","module":"C2"},{"value":"1,02E-01","module":"C3"},{"value":"5,98E-01","module":"C4"},{"value":"-8,18E-01","module":"D"}]},{"parameter":"RWD","unit":"kg","values":[{"value":"5,06E-04","module":"A1"},{"value":"2,91E-05","module":"A2"},{"value":"7,88E-05","module":"A3"},{"value":"2,50E-05","module":"A4"},{"value":"0,0E+00","module":"A5"},{"value":"1,36E-02","module":"B6"},{"value":"0,0E+00","module":"C1"},{"value":"6,72E-06","module":"C2"},{"value":"7,98E-07","module":"C3"},{"value":"1,17E-06","module":"C4"},{"value":"-1,47E-04","module":"D"}]}],"end_of_life_flow":[{"parameter":"CRU","unit":"kg","values":[{"value":"0,0E+00","module":"A1"},{"value":"0,0E+00","module":"A2"},{"value":"0,0E+00","module":"A3"},{"value":"0,0E+00","module":"A4"},{"value":"0,0E+00","module":"A5"},{"value":"0,0E+00","module":"B6"},{"value":"0,0E+00","module":"C1"},{"value":"0,0E+00","module":"C2"},{"value":"0,0E+00","module":"C3"},{"value":"0,0E+00","module":"C4"},{"value":"0,0E+00","module":"D"}]},{"parameter":"MFR","unit":"kg","values":[{"value":"9,43E-04","module":"A1"},{"value":"0,0E+00","module":"A2"},{"value":"2,07E+00","module":"A3"},{"value":"0,0E+00","module":"A4"},{"value":"7,73E-01","module":"A5"},{"value":"0,0E+00","module":"B6"},{"value":"0,0E+00","module":"C1"},{"value":"0,0E+00","module":"C2"},{"value":"6,44E-01","module":"C3"},{"value":"2,17E-05","module":"C4"},{"value":"-1,01E-03","module":"D"}]},{"parameter":"MER","unit":"kg","values":[{"value":"3,58E-05","module":"A1"},{"value":"0,0E+00","module":"A2"},{"value":"2,25E-05","module":"A3"},{"value":"0,0E+00","module":"A4"},{"value":"5,81E-02","module":"A5"},{"value":"0,0E+00","module":"B6"},{"value":"0,0E+00","module":"C1"},{"value":"0,0E+00","module":"C2"},{"value":"2,83E-01","module":"C3"},{"value":"4,77E-05","module":"C4"},{"value":"-1,33E-04","module":"D"}]},{"parameter":"EEE","unit":"MJ","values":[{"value":"2,59E-04","module":"A1"},{"value":"0,0E+00","module":"A2"},{"value":"7,74E-01","module":"A3"},{"value":"0,0E+00","module":"A4"},{"value":"4,75E-02","module":"A5"},{"value":"0,0E+00","module":"B6"},{"value":"0,0E+00","module":"C1"},{"value":"0,0E+00","module":"C2"},{"value":"3,11E-01","module":"C3"},{"value":"4,48E-04","module":"C4"},{"value":"-3,45E-04","module":"D"}]},{"parameter":"EET","unit":"MJ","values":[{"value":"3,92E-03","module":"A1"},{"value":"0,0E+00","module":"A2"},{"value":"1,17E+01","module":"A3"},{"value":"0,0E+00","module":"A4"},{"value":"7,19E-01","module":"A5"},{"value":"0,0E+00","module":"B6"},{"value":"0,0E+00","module":"C1"},{"value":"0,0E+00","module":"C2"},{"value":"4,71E+00","module":"C3"},{"value":"6,78E-03","module":"C4"},{"value":"-5,22E-03","module":"D"}]}]}