{"product_name":"MOTUS Pendant 180 Track","epd_id":"NEPD-6548-5797-EN","compliance":["EN 15804+A2","ISO 14025","ISO 21930"],"producer_name":"Glamox AS","environmental_impact":[{"parameter":"GWP-total","unit":"kg CO2-eq.","values":[{"value":"1,47E+01","module":"A1"},{"value":"2,44E-01","module":"A2"},{"value":"1,30E+00","module":"A3"},{"value":"1,89E-01","module":"A4"},{"value":"1,24E+00","module":"A5"},{"value":"3,57E+01","module":"B6"},{"value":"0,0E+00","module":"C1"},{"value":"4,90E-02","module":"C2"},{"value":"4,51E-01","module":"C3"},{"value":"3,09E-02","module":"C4"},{"value":"-1,08E+00","module":"D"}]},{"parameter":"GWP-fossil","unit":"kg CO2-eq.","values":[{"value":"1,57E+01","module":"A1"},{"value":"2,44E-01","module":"A2"},{"value":"1,06E+00","module":"A3"},{"value":"1,89E-01","module":"A4"},{"value":"1,15E-02","module":"A5"},{"value":"3,32E+01","module":"B6"},{"value":"0,0E+00","module":"C1"},{"value":"4,89E-02","module":"C2"},{"value":"4,51E-01","module":"C3"},{"value":"3,08E-02","module":"C4"},{"value":"-1,08E+00","module":"D"}]},{"parameter":"GWP-biogenic","unit":"kg CO2-eq.","values":[{"value":"-1,06E+00","module":"A1"},{"value":"8,15E-05","module":"A2"},{"value":"2,35E-01","module":"A3"},{"value":"7,69E-05","module":"A4"},{"value":"1,22E+00","module":"A5"},{"value":"6,07E-01","module":"B6"},{"value":"0,0E+00","module":"C1"},{"value":"2,01E-05","module":"C2"},{"value":"5,23E-04","module":"C3"},{"value":"1,20E-05","module":"C4"},{"value":"-2,15E-03","module":"D"}]},{"parameter":"GWP-luluc","unit":"kg CO2-eq.","values":[{"value":"2,34E-02","module":"A1"},{"value":"1,32E-04","module":"A2"},{"value":"8,59E-03","module":"A3"},{"value":"6,59E-05","module":"A4"},{"value":"3,80E-06","module":"A5"},{"value":"1,82E+00","module":"B6"},{"value":"0,0E+00","module":"C1"},{"value":"1,43E-05","module":"C2"},{"value":"1,61E-04","module":"C3"},{"value":"8,97E-05","module":"C4"},{"value":"5,95E-04","module":"D"}]},{"parameter":"ODP","unit":"kg CFC 11-eq.","values":[{"value":"1,07E-06","module":"A1"},{"value":"5,35E-08","module":"A2"},{"value":"6,68E-08","module":"A3"},{"value":"4,30E-08","module":"A4"},{"value":"2,43E-09","module":"A5"},{"value":"3,59E-06","module":"B6"},{"value":"0,0E+00","module":"C1"},{"value":"1,13E-08","module":"C2"},{"value":"2,20E-08","module":"C3"},{"value":"2,16E-09","module":"C4"},{"value":"-9,87E-04","module":"D"}]},{"parameter":"AP","unit":"mol H+-eq.","values":[{"value":"1,40E-01","module":"A1"},{"value":"4,85E-03","module":"A2"},{"value":"4,88E-03","module":"A3"},{"value":"7,71E-04","module":"A4"},{"value":"5,45E-05","module":"A5"},{"value":"1,53E-01","module":"B6"},{"value":"0,0E+00","module":"C1"},{"value":"2,06E-04","module":"C2"},{"value":"5,29E-04","module":"C3"},{"value":"9,53E-05","module":"C4"},{"value":"-6,27E-02","module":"D"}]},{"parameter":"POCP","unit":"kg NMVOC-eq.","values":[{"value":"6,83E-02","module":"A1"},{"value":"3,57E-03","module":"A2"},{"value":"3,27E-03","module":"A3"},{"value":"7,74E-04","module":"A4"},{"value":"5,61E-05","module":"A5"},{"value":"7,61E-02","module":"B6"},{"value":"0,0E+00","module":"C1"},{"value":"2,20E-04","module":"C2"},{"value":"3,50E-04","module":"C3"},{"value":"1,04E-04","module":"C4"},{"value":"-1,34E-02","module":"D"}]},{"parameter":"ADPE","unit":"kg Sb-eq.","values":[{"value":"3,97E-03","module":"A1"},{"value":"3,94E-06","module":"A2"},{"value":"2,82E-05","module":"A3"},{"value":"5,11E-06","module":"A4"},{"value":"2,80E-07","module":"A5"},{"value":"5,17E-04","module":"B6"},{"value":"0,0E+00","module":"C1"},{"value":"8,36E-07","module":"C2"},{"value":"9,72E-07","module":"C3"},{"value":"1,04E-07","module":"C4"},{"value":"-1,25E-03","module":"D"}]},{"parameter":"ADPF","unit":"MJ","values":[{"value":"1,99E+02","module":"A1"},{"value":"3,37E+00","module":"A2"},{"value":"8,77E+00","module":"A3"},{"value":"2,84E+00","module":"A4"},{"value":"1,61E-01","module":"A5"},{"value":"8,98E+02","module":"B6"},{"value":"0,0E+00","module":"C1"},{"value":"7,61E-01","module":"C2"},{"value":"1,31E+00","module":"C3"},{"value":"2,47E-01","module":"C4"},{"value":"-1,23E+01","module":"D"}]},{"parameter":"WDP","unit":"m3 world-eq.","values":[{"value":"4,18E+02","module":"A1"},{"value":"1,90E+00","module":"A2"},{"value":"8,25E+02","module":"A3"},{"value":"2,71E+00","module":"A4"},{"value":"2,04E-01","module":"A5"},{"value":"6,94E+04","module":"B6"},{"value":"0,0E+00","module":"C1"},{"value":"5,84E-01","module":"C2"},{"value":"7,77E+00","module":"C3"},{"value":"3,26E+00","module":"C4"},{"value":"7,03E+01","module":"D"}]},{"parameter":"EP-freshwater","unit":"kg P-eq.","values":[{"value":"1,74E-03","module":"A1"},{"value":"1,41E-06","module":"A2"},{"value":"4,55E-05","module":"A3"},{"value":"1,48E-06","module":"A4"},{"value":"9,44E-08","module":"A5"},{"value":"2,20E-03","module":"B6"},{"value":"0,0E+00","module":"C1"},{"value":"3,73E-07","module":"C2"},{"value":"5,97E-06","module":"C3"},{"value":"5,78E-07","module":"C4"},{"value":"-3,74E-04","module":"D"}]},{"parameter":"EP-marine","unit":"kg N-eq.","values":[{"value":"1,77E-02","module":"A1"},{"value":"1,21E-03","module":"A2"},{"value":"1,18E-03","module":"A3"},{"value":"2,29E-04","module":"A4"},{"value":"1,80E-05","module":"A5"},{"value":"2,42E-02","module":"B6"},{"value":"0,0E+00","module":"C1"},{"value":"6,19E-05","module":"C2"},{"value":"1,16E-04","module":"C3"},{"value":"3,74E-05","module":"C4"},{"value":"-3,30E-03","module":"D"}]},{"parameter":"EP-terrestrial","unit":"mol N-eq.","values":[{"value":"2,04E-01","module":"A1"},{"value":"1,35E-02","module":"A2"},{"value":"1,18E-02","module":"A3"},{"value":"2,53E-03","module":"A4"},{"value":"1,95E-04","module":"A5"},{"value":"3,25E-01","module":"B6"},{"value":"0,0E+00","module":"C1"},{"value":"6,84E-04","module":"C2"},{"value":"1,29E-03","module":"C3"},{"value":"2,86E-04","module":"C4"},{"value":"-4,52E-02","module":"D"}]},{"parameter":"GWP-IOBC","unit":"kg CO2-eq.","values":[{"value":"1,59E+01","module":"A1"},{"value":"2,44E-01","module":"A2"},{"value":"1,07E+00","module":"A3"},{"value":"1,89E-01","module":"A4"},{"value":"1,15E-02","module":"A5"},{"value":"4,83E+01","module":"B6"},{"value":"0,0E+00","module":"C1"},{"value":"4,90E-02","module":"C2"},{"value":"4,51E-01","module":"C3"},{"value":"1,08E-02","module":"C4"},{"value":"-1,23E+00","module":"D"}]}],"additional_environmental_impact":[{"parameter":"PM","unit":"disease incidence","values":[{"value":"9,64E-07","module":"A1"},{"value":"7,83E-09","module":"A2"},{"value":"1,29E-07","module":"A3"},{"value":"1,36E-08","module":"A4"},{"value":"8,03E-10","module":"A5"},{"value":"8,12E-07","module":"B6"},{"value":"0,0E+00","module":"C1"},{"value":"4,31E-09","module":"C2"},{"value":"5,49E-09","module":"C3"},{"value":"1,59E-09","module":"C4"},{"value":"-1,50E-07","module":"D"}]},{"parameter":"ETP-fw","unit":"CTUe","values":[{"value":"1,26E+03","module":"A1"},{"value":"2,21E+00","module":"A2"},{"value":"4,08E+01","module":"A3"},{"value":"2,09E+00","module":"A4"},{"value":"2,15E-01","module":"A5"},{"value":"1,12E+03","module":"B6"},{"value":"0,0E+00","module":"C1"},{"value":"5,57E-01","module":"C2"},{"value":"4,75E+00","module":"C3"},{"value":"1,66E+02","module":"C4"},{"value":"-4,84E+02","module":"D"}]},{"parameter":"HTP-c","unit":"CTUh","values":[{"value":"3,24E-08","module":"A1"},{"value":"0,0E+00","module":"A2"},{"value":"1,54E-09","module":"A3"},{"value":"0,0E+00","module":"A4"},{"value":"6,00E-12","module":"A5"},{"value":"2,62E-08","module":"B6"},{"value":"0,0E+00","module":"C1"},{"value":"0,0E+00","module":"C2"},{"value":"9,39E-10","module":"C3"},{"value":"5,50E-11","module":"C4"},{"value":"-4,75E-09","module":"D"}]},{"parameter":"HTP-nc","unit":"CTUh","values":[{"value":"1,22E-06","module":"A1"},{"value":"1,31E-09","module":"A2"},{"value":"4,40E-08","module":"A3"},{"value":"2,26E-09","module":"A4"},{"value":"2,69E-10","module":"A5"},{"value":"6,90E-07","module":"B6"},{"value":"0,0E+00","module":"C1"},{"value":"5,39E-10","module":"C2"},{"value":"4,70E-08","module":"C3"},{"value":"6,14E-10","module":"C4"},{"value":"-2,20E-07","module":"D"}]},{"parameter":"SQP","unit":"unitless","values":[{"value":"8,87E+01","module":"A1"},{"value":"1,36E+00","module":"A2"},{"value":"2,31E+01","module":"A3"},{"value":"1,96E+00","module":"A4"},{"value":"1,08E-01","module":"A5"},{"value":"6,76E+02","module":"B6"},{"value":"0,0E+00","module":"C1"},{"value":"8,73E-01","module":"C2"},{"value":"4,06E-01","module":"C3"},{"value":"5,93E-01","module":"C4"},{"value":"-1,03E+01","module":"D"}]},{"parameter":"IRP","unit":"kBq U235-eq.","values":[{"value":"5,64E-01","module":"A1"},{"value":"1,46E-02","module":"A2"},{"value":"1,05E-01","module":"A3"},{"value":"1,24E-02","module":"A4"},{"value":"6,88E-04","module":"A5"},{"value":"2,05E+01","module":"B6"},{"value":"0,0E+00","module":"C1"},{"value":"3,33E-03","module":"C2"},{"value":"6,16E-03","module":"C3"},{"value":"1,02E-03","module":"C4"},{"value":"-3,07E-02","module":"D"}]}],"resource_use":[{"parameter":"PERE","unit":"MJ","values":[{"value":"1,68E+01","module":"A1"},{"value":"3,47E-02","module":"A2"},{"value":"7,65E+01","module":"A3"},{"value":"4,01E-02","module":"A4"},{"value":"2,65E-03","module":"A5"},{"value":"8,83E+02","module":"B6"},{"value":"0,0E+00","module":"C1"},{"value":"9,58E-03","module":"C2"},{"value":"2,02E-01","module":"C3"},{"value":"5,50E-02","module":"C4"},{"value":"-2,06E+00","module":"D"}]},{"parameter":"PERM","unit":"MJ","values":[{"value":"5,97E+00","module":"A1"},{"value":"0,0E+00","module":"A2"},{"value":"0,0E+00","module":"A3"},{"value":"0,0E+00","module":"A4"},{"value":"-6,21E+00","module":"A5"},{"value":"0,0E+00","module":"B6"},{"value":"0,0E+00","module":"C1"},{"value":"0,0E+00","module":"C2"},{"value":"0,0E+00","module":"C3"},{"value":"0,0E+00","module":"C4"},{"value":"0,0E+00","module":"D"}]},{"parameter":"PERT","unit":"MJ","values":[{"value":"2,28E+01","module":"A1"},{"value":"3,47E-02","module":"A2"},{"value":"7,65E+01","module":"A3"},{"value":"4,01E-02","module":"A4"},{"value":"-6,21E+00","module":"A5"},{"value":"8,83E+02","module":"B6"},{"value":"0,0E+00","module":"C1"},{"value":"9,58E-03","module":"C2"},{"value":"2,02E-01","module":"C3"},{"value":"5,50E-02","module":"C4"},{"value":"-2,06E+00","module":"D"}]},{"parameter":"PENRE","unit":"MJ","values":[{"value":"1,92E+02","module":"A1"},{"value":"3,37E+00","module":"A2"},{"value":"8,78E+00","module":"A3"},{"value":"2,84E+00","module":"A4"},{"value":"1,61E-01","module":"A5"},{"value":"9,12E+02","module":"B6"},{"value":"0,0E+00","module":"C1"},{"value":"7,61E-01","module":"C2"},{"value":"1,31E+00","module":"C3"},{"value":"2,47E-01","module":"C4"},{"value":"-1,23E+01","module":"D"}]},{"parameter":"PENRM","unit":"MJ","values":[{"value":"6,16E+00","module":"A1"},{"value":"0,0E+00","module":"A2"},{"value":"0,0E+00","module":"A3"},{"value":"0,0E+00","module":"A4"},{"value":"0,0E+00","module":"A5"},{"value":"0,0E+00","module":"B6"},{"value":"0,0E+00","module":"C1"},{"value":"0,0E+00","module":"C2"},{"value":"-7,26E+00","module":"C3"},{"value":"0,0E+00","module":"C4"},{"value":"0,0E+00","module":"D"}]},{"parameter":"PENRT","unit":"MJ","values":[{"value":"1,99E+02","module":"A1"},{"value":"3,37E+00","module":"A2"},{"value":"2,14E+01","module":"A3"},{"value":"2,84E+00","module":"A4"},{"value":"1,61E-01","module":"A5"},{"value":"9,12E+02","module":"B6"},{"value":"0,0E+00","module":"C1"},{"value":"7,61E-01","module":"C2"},{"value":"-5,95E+00","module":"C3"},{"value":"2,47E-01","module":"C4"},{"value":"-1,23E+01","module":"D"}]},{"parameter":"SM","unit":"kg","values":[{"value":"4,85E-01","module":"A1"},{"value":"0,0E+00","module":"A2"},{"value":"0,0E+00","module":"A3"},{"value":"0,0E+00","module":"A4"},{"value":"0,0E+00","module":"A5"},{"value":"0,0E+00","module":"B6"},{"value":"0,0E+00","module":"C1"},{"value":"0,0E+00","module":"C2"},{"value":"0,0E+00","module":"C3"},{"value":"2,35E-03","module":"C4"},{"value":"2,27E-02","module":"D"}]},{"parameter":"RSF","unit":"MJ","values":[{"value":"3,18E-01","module":"A1"},{"value":"1,11E-03","module":"A2"},{"value":"5,09E-02","module":"A3"},{"value":"1,44E-03","module":"A4"},{"value":"8,79E-05","module":"A5"},{"value":"8,92E+00","module":"B6"},{"value":"0,0E+00","module":"C1"},{"value":"3,35E-04","module":"C2"},{"value":"4,18E-03","module":"C3"},{"value":"4,20E-04","module":"C4"},{"value":"1,51E-02","module":"D"}]},{"parameter":"NRSF","unit":"MJ","values":[{"value":"8,66E-02","module":"A1"},{"value":"6,88E-03","module":"A2"},{"value":"1,20E+00","module":"A3"},{"value":"5,13E-03","module":"A4"},{"value":"3,62E-04","module":"A5"},{"value":"0,0E+00","module":"B6"},{"value":"0,0E+00","module":"C1"},{"value":"1,12E-03","module":"C2"},{"value":"-4,61E-05","module":"C3"},{"value":"9,27E-03","module":"C4"},{"value":"3,10E-01","module":"D"}]},{"parameter":"FW","unit":"m3","values":[{"value":"1,43E-01","module":"A1"},{"value":"2,62E-04","module":"A2"},{"value":"4,59E-01","module":"A3"},{"value":"2,99E-04","module":"A4"},{"value":"7,59E-05","module":"A5"},{"value":"4,02E+00","module":"B6"},{"value":"0,0E+00","module":"C1"},{"value":"8,67E-05","module":"C2"},{"value":"1,28E-03","module":"C3"},{"value":"2,51E-04","module":"C4"},{"value":"-8,11E-03","module":"D"}]}],"end_of_life_waste":[{"parameter":"HWD","unit":"kg","values":[{"value":"9,45E-02","module":"A1"},{"value":"1,57E-04","module":"A2"},{"value":"2,34E-01","module":"A3"},{"value":"1,45E-04","module":"A4"},{"value":"0,0E+00","module":"A5"},{"value":"8,41E-02","module":"B6"},{"value":"0,0E+00","module":"C1"},{"value":"4,17E-05","module":"C2"},{"value":"2,28E-05","module":"C3"},{"value":"5,65E-02","module":"C4"},{"value":"-6,03E-03","module":"D"}]},{"parameter":"NHWD","unit":"kg","values":[{"value":"2,50E+00","module":"A1"},{"value":"8,21E-02","module":"A2"},{"value":"1,78E+00","module":"A3"},{"value":"1,36E-01","module":"A4"},{"value":"7,11E-01","module":"A5"},{"value":"5,57E+00","module":"B6"},{"value":"0,0E+00","module":"C1"},{"value":"6,62E-02","module":"C2"},{"value":"1,02E-01","module":"C3"},{"value":"3,83E-01","module":"C4"},{"value":"-2,79E-01","module":"D"}]},{"parameter":"RWD","unit":"kg","values":[{"value":"4,71E-04","module":"A1"},{"value":"2,32E-05","module":"A2"},{"value":"6,10E-05","module":"A3"},{"value":"1,94E-05","module":"A4"},{"value":"0,0E+00","module":"A5"},{"value":"9,41E-03","module":"B6"},{"value":"0,0E+00","module":"C1"},{"value":"5,20E-06","module":"C2"},{"value":"1,13E-06","module":"C3"},{"value":"7,68E-07","module":"C4"},{"value":"-2,60E-05","module":"D"}]}],"end_of_life_flow":[{"parameter":"CRU","unit":"kg","values":[{"value":"0,0E+00","module":"A1"},{"value":"0,0E+00","module":"A2"},{"value":"0,0E+00","module":"A3"},{"value":"0,0E+00","module":"A4"},{"value":"0,0E+00","module":"A5"},{"value":"0,0E+00","module":"B6"},{"value":"0,0E+00","module":"C1"},{"value":"0,0E+00","module":"C2"},{"value":"0,0E+00","module":"C3"},{"value":"0,0E+00","module":"C4"},{"value":"0,0E+00","module":"D"}]},{"parameter":"MFR","unit":"kg","values":[{"value":"9,36E-04","module":"A1"},{"value":"0,0E+00","module":"A2"},{"value":"1,60E+00","module":"A3"},{"value":"0,0E+00","module":"A4"},{"value":"6,61E-01","module":"A5"},{"value":"0,0E+00","module":"B6"},{"value":"0,0E+00","module":"C1"},{"value":"0,0E+00","module":"C2"},{"value":"5,37E-01","module":"C3"},{"value":"1,13E-05","module":"C4"},{"value":"-9,46E-04","module":"D"}]},{"parameter":"MER","unit":"kg","values":[{"value":"3,53E-05","module":"A1"},{"value":"0,0E+00","module":"A2"},{"value":"1,74E-05","module":"A3"},{"value":"0,0E+00","module":"A4"},{"value":"4,97E-02","module":"A5"},{"value":"0,0E+00","module":"B6"},{"value":"0,0E+00","module":"C1"},{"value":"0,0E+00","module":"C2"},{"value":"1,70E-01","module":"C3"},{"value":"3,39E-05","module":"C4"},{"value":"-1,24E-04","module":"D"}]},{"parameter":"EEE","unit":"MJ","values":[{"value":"2,56E-04","module":"A1"},{"value":"0,0E+00","module":"A2"},{"value":"5,99E-01","module":"A3"},{"value":"0,0E+00","module":"A4"},{"value":"4,07E-02","module":"A5"},{"value":"0,0E+00","module":"B6"},{"value":"0,0E+00","module":"C1"},{"value":"0,0E+00","module":"C2"},{"value":"1,51E-01","module":"C3"},{"value":"3,14E-04","module":"C4"},{"value":"-3,24E-04","module":"D"}]},{"parameter":"EET","unit":"MJ","values":[{"value":"3,87E-03","module":"A1"},{"value":"0,0E+00","module":"A2"},{"value":"9,06E+00","module":"A3"},{"value":"0,0E+00","module":"A4"},{"value":"6,15E-01","module":"A5"},{"value":"0,0E+00","module":"B6"},{"value":"0,0E+00","module":"C1"},{"value":"0,0E+00","module":"C2"},{"value":"2,29E+00","module":"C3"},{"value":"4,74E-03","module":"C4"},{"value":"-4,91E-03","module":"D"}]}]}