{"product_name":"MS-200","epd_id":"NEPD-7435-6825","compliance":["EN 15804+A2","ISO 14025","ISO 21930"],"producer_name":"TROX Group","environmental_impact":[{"parameter":"GWP-total","unit":"kg CO2-eq.","values":[{"value":"1,96E+02","module":"A1-A3"},{"value":"8,30E+00","module":"A4"},{"value":"7,50E-02","module":"C1"},{"value":"5,19E-01","module":"C2"},{"value":"4,12E-02","module":"C3"},{"value":"1,01E-01","module":"C4"},{"value":"-9,83E+00","module":"D"}]},{"parameter":"GWP-fossil","unit":"kg CO2-eq.","values":[{"value":"1,93E+02","module":"A1-A3"},{"value":"8,30E+00","module":"A4"},{"value":"7,50E-02","module":"C1"},{"value":"5,18E-01","module":"C2"},{"value":"4,12E-02","module":"C3"},{"value":"1,01E-01","module":"C4"},{"value":"-9,82E+00","module":"D"}]},{"parameter":"GWP-biogenic","unit":"kg CO2-eq.","values":[{"value":"3,25E+00","module":"A1-A3"},{"value":"3,43E-03","module":"A4"},{"value":"1,41E-05","module":"C1"},{"value":"2,15E-04","module":"C2"},{"value":"3,33E-07","module":"C3"},{"value":"8,51E-05","module":"C4"},{"value":"-5,42E-03","module":"D"}]},{"parameter":"GWP-luluc","unit":"kg CO2-eq.","values":[{"value":"1,91E-01","module":"A1-A3"},{"value":"2,95E-03","module":"A4"},{"value":"5,91E-06","module":"C1"},{"value":"1,85E-04","module":"C2"},{"value":"4,89E-08","module":"C3"},{"value":"2,70E-05","module":"C4"},{"value":"-4,48E-03","module":"D"}]},{"parameter":"ODP","unit":"kg CFC 11-eq.","values":[{"value":"1,71E-05","module":"A1-A3"},{"value":"1,88E-06","module":"A4"},{"value":"1,62E-08","module":"C1"},{"value":"1,17E-07","module":"C2"},{"value":"3,20E-11","module":"C3"},{"value":"4,14E-08","module":"C4"},{"value":"-1,69E-04","module":"D"}]},{"parameter":"AP","unit":"mol H+-eq.","values":[{"value":"1,85E+00","module":"A1-A3"},{"value":"2,38E-02","module":"A4"},{"value":"7,85E-04","module":"C1"},{"value":"1,49E-03","module":"C2"},{"value":"5,16E-06","module":"C3"},{"value":"9,38E-04","module":"C4"},{"value":"-4,88E-02","module":"D"}]},{"parameter":"POCP","unit":"kg NMVOC-eq.","values":[{"value":"8,02E-01","module":"A1-A3"},{"value":"2,02E-02","module":"A4"},{"value":"1,05E-03","module":"C1"},{"value":"1,26E-03","module":"C2"},{"value":"6,41E-06","module":"C3"},{"value":"1,05E-03","module":"C4"},{"value":"-4,92E-02","module":"D"}]},{"parameter":"ADPE","unit":"kg Sb-eq.","values":[{"value":"1,53E-01","module":"A1-A3"},{"value":"2,29E-04","module":"A4"},{"value":"1,15E-07","module":"C1"},{"value":"1,43E-05","module":"C2"},{"value":"1,44E-09","module":"C3"},{"value":"8,96E-07","module":"C4"},{"value":"-1,69E-04","module":"D"}]},{"parameter":"ADPF","unit":"MJ","values":[{"value":"2,59E+03","module":"A1-A3"},{"value":"1,25E+02","module":"A4"},{"value":"1,03E+00","module":"C1"},{"value":"7,84E+00","module":"C2"},{"value":"2,69E-03","module":"C3"},{"value":"2,82E+00","module":"C4"},{"value":"-8,27E+01","module":"D"}]},{"parameter":"WDP","unit":"m3 world-eq.","values":[{"value":"1,63E+04","module":"A1-A3"},{"value":"1,21E+02","module":"A4"},{"value":"2,19E-01","module":"C1"},{"value":"7,58E+00","module":"C2"},{"value":"6,10E-03","module":"C3"},{"value":"5,44E+00","module":"C4"},{"value":"5,09E+02","module":"D"}]},{"parameter":"EP-freshwater","unit":"kg P-eq.","values":[{"value":"1,11E-02","module":"A1-A3"},{"value":"6,63E-05","module":"A4"},{"value":"2,73E-07","module":"C1"},{"value":"4,14E-06","module":"C2"},{"value":"3,16E-09","module":"C3"},{"value":"1,10E-06","module":"C4"},{"value":"-6,04E-04","module":"D"}]},{"parameter":"EP-marine","unit":"kg N-eq.","values":[{"value":"2,23E-01","module":"A1-A3"},{"value":"4,72E-03","module":"A4"},{"value":"3,46E-04","module":"C1"},{"value":"2,95E-04","module":"C2"},{"value":"2,48E-06","module":"C3"},{"value":"3,30E-04","module":"C4"},{"value":"-1,01E-02","module":"D"}]},{"parameter":"EP-terrestrial","unit":"mol N-eq.","values":[{"value":"5,79E+00","module":"A1-A3"},{"value":"5,28E-02","module":"A4"},{"value":"3,80E-03","module":"C1"},{"value":"3,30E-03","module":"C2"},{"value":"2,68E-05","module":"C3"},{"value":"3,62E-03","module":"C4"},{"value":"-1,03E-01","module":"D"}]},{"parameter":"GWP-IOBC","unit":"kg CO2-eq.","values":[{"value":"1,96E+02","module":"A1-A3"},{"value":"8,30E+00","module":"A4"},{"value":"7,50E-02","module":"C1"},{"value":"5,19E-01","module":"C2"},{"value":"4,12E-02","module":"C3"},{"value":"1,01E-01","module":"C4"},{"value":"-1,47E+01","module":"D"}]}],"additional_environmental_impact":[{"parameter":"PM","unit":"disease incidence","values":[{"value":"1,81E-05","module":"A1-A3"},{"value":"5,08E-07","module":"A4"},{"value":"2,08E-08","module":"C1"},{"value":"3,17E-08","module":"C2"},{"value":"2,00E-11","module":"C3"},{"value":"1,84E-08","module":"C4"},{"value":"-8,16E-07","module":"D"}]},{"parameter":"ETP-fw","unit":"CTUe","values":[{"value":"6,31E+03","module":"A1-A3"},{"value":"9,30E+01","module":"A4"},{"value":"5,64E-01","module":"C1"},{"value":"5,81E+00","module":"C2"},{"value":"8,04E-03","module":"C3"},{"value":"2,65E+02","module":"C4"},{"value":"-5,47E+02","module":"D"}]},{"parameter":"HTP-c","unit":"CTUh","values":[{"value":"1,02E-06","module":"A1-A3"},{"value":"0,0E+00","module":"A4"},{"value":"0,0E+00","module":"C1"},{"value":"0,0E+00","module":"C2"},{"value":"1,00E-12","module":"C3"},{"value":"4,80E-11","module":"C4"},{"value":"-4,72E-08","module":"D"}]},{"parameter":"HTP-nc","unit":"CTUh","values":[{"value":"1,19E-05","module":"A1-A3"},{"value":"1,02E-07","module":"A4"},{"value":"5,12E-10","module":"C1"},{"value":"6,35E-09","module":"C2"},{"value":"3,50E-11","module":"C3"},{"value":"1,33E-09","module":"C4"},{"value":"1,03E-06","module":"D"}]},{"parameter":"SQP","unit":"unitless","values":[{"value":"2,15E+03","module":"A1-A3"},{"value":"8,77E+01","module":"A4"},{"value":"1,31E-01","module":"C1"},{"value":"5,48E+00","module":"C2"},{"value":"3,27E-04","module":"C3"},{"value":"6,72E+00","module":"C4"},{"value":"-6,40E+00","module":"D"}]},{"parameter":"IRP","unit":"kBq U235-eq.","values":[{"value":"1,16E+01","module":"A1-A3"},{"value":"5,48E-01","module":"A4"},{"value":"4,43E-03","module":"C1"},{"value":"3,43E-02","module":"C2"},{"value":"4,55E-06","module":"C3"},{"value":"1,21E-02","module":"C4"},{"value":"3,50E-02","module":"D"}]}],"resource_use":[{"parameter":"PERE","unit":"MJ","values":[{"value":"3,41E+02","module":"A1-A3"},{"value":"1,80E+00","module":"A4"},{"value":"5,59E-03","module":"C1"},{"value":"1,12E-01","module":"C2"},{"value":"7,92E-05","module":"C3"},{"value":"4,53E-02","module":"C4"},{"value":"-6,91E+00","module":"D"}]},{"parameter":"PERM","unit":"MJ","values":[{"value":"0,0E+00","module":"A1-A3"},{"value":"0,0E+00","module":"A4"},{"value":"0,0E+00","module":"C1"},{"value":"0,0E+00","module":"C2"},{"value":"0,0E+00","module":"C3"},{"value":"0,0E+00","module":"C4"},{"value":"0,0E+00","module":"D"}]},{"parameter":"PERT","unit":"MJ","values":[{"value":"3,41E+02","module":"A1-A3"},{"value":"1,80E+00","module":"A4"},{"value":"5,59E-03","module":"C1"},{"value":"1,12E-01","module":"C2"},{"value":"7,92E-05","module":"C3"},{"value":"4,53E-02","module":"C4"},{"value":"-6,91E+00","module":"D"}]},{"parameter":"PENRE","unit":"MJ","values":[{"value":"2,59E+03","module":"A1-A3"},{"value":"1,25E+02","module":"A4"},{"value":"1,03E+00","module":"C1"},{"value":"7,84E+00","module":"C2"},{"value":"2,69E-03","module":"C3"},{"value":"2,82E+00","module":"C4"},{"value":"-8,26E+01","module":"D"}]},{"parameter":"PENRM","unit":"MJ","values":[{"value":"1,16E+00","module":"A1-A3"},{"value":"0,0E+00","module":"A4"},{"value":"0,0E+00","module":"C1"},{"value":"0,0E+00","module":"C2"},{"value":"-1,16E+00","module":"C3"},{"value":"0,0E+00","module":"C4"},{"value":"0,0E+00","module":"D"}]},{"parameter":"PENRT","unit":"MJ","values":[{"value":"2,59E+03","module":"A1-A3"},{"value":"1,25E+02","module":"A4"},{"value":"1,03E+00","module":"C1"},{"value":"7,84E+00","module":"C2"},{"value":"-1,16E+00","module":"C3"},{"value":"2,82E+00","module":"C4"},{"value":"-8,26E+01","module":"D"}]},{"parameter":"SM","unit":"kg","values":[{"value":"2,93E+01","module":"A1-A3"},{"value":"0,0E+00","module":"A4"},{"value":"5,07E-04","module":"C1"},{"value":"0,0E+00","module":"C2"},{"value":"0,0E+00","module":"C3"},{"value":"0,0E+00","module":"C4"},{"value":"0,0E+00","module":"D"}]},{"parameter":"RSF","unit":"MJ","values":[{"value":"1,10E+01","module":"A1-A3"},{"value":"6,42E-02","module":"A4"},{"value":"1,37E-04","module":"C1"},{"value":"4,01E-03","module":"C2"},{"value":"2,23E-06","module":"C3"},{"value":"9,82E-04","module":"C4"},{"value":"3,54E-01","module":"D"}]},{"parameter":"NRSF","unit":"MJ","values":[{"value":"6,79E+01","module":"A1-A3"},{"value":"2,30E-01","module":"A4"},{"value":"2,02E-03","module":"C1"},{"value":"1,44E-02","module":"C2"},{"value":"0,0E+00","module":"C3"},{"value":"2,79E-03","module":"C4"},{"value":"1,03E+01","module":"D"}]},{"parameter":"FW","unit":"m3","values":[{"value":"2,25E+00","module":"A1-A3"},{"value":"1,34E-02","module":"A4"},{"value":"5,31E-05","module":"C1"},{"value":"8,38E-04","module":"C2"},{"value":"7,61E-06","module":"C3"},{"value":"3,11E-03","module":"C4"},{"value":"-2,09E-02","module":"D"}]}],"end_of_life_waste":[{"parameter":"HWD","unit":"kg","values":[{"value":"1,72E+00","module":"A1-A3"},{"value":"6,47E-03","module":"A4"},{"value":"3,04E-05","module":"C1"},{"value":"4,04E-04","module":"C2"},{"value":"0,0E+00","module":"C3"},{"value":"5,74E-04","module":"C4"},{"value":"-5,10E-02","module":"D"}]},{"parameter":"NHWD","unit":"kg","values":[{"value":"5,85E+01","module":"A1-A3"},{"value":"6,10E+00","module":"A4"},{"value":"1,22E-03","module":"C1"},{"value":"3,81E-01","module":"C2"},{"value":"0,0E+00","module":"C3"},{"value":"1,88E+01","module":"C4"},{"value":"-4,01E+00","module":"D"}]},{"parameter":"RWD","unit":"kg","values":[{"value":"1,02E-02","module":"A1-A3"},{"value":"8,54E-04","module":"A4"},{"value":"7,17E-06","module":"C1"},{"value":"5,34E-05","module":"C2"},{"value":"0,0E+00","module":"C3"},{"value":"1,41E-05","module":"C4"},{"value":"2,69E-05","module":"D"}]}],"end_of_life_flow":[{"parameter":"CRU","unit":"kg","values":[{"value":"0,0E+00","module":"A1-A3"},{"value":"0,0E+00","module":"A4"},{"value":"0,0E+00","module":"C1"},{"value":"0,0E+00","module":"C2"},{"value":"0,0E+00","module":"C3"},{"value":"0,0E+00","module":"C4"},{"value":"0,0E+00","module":"D"}]},{"parameter":"MFR","unit":"kg","values":[{"value":"7,52E-01","module":"A1-A3"},{"value":"0,0E+00","module":"A4"},{"value":"4,98E-04","module":"C1"},{"value":"0,0E+00","module":"C2"},{"value":"3,80E+01","module":"C3"},{"value":"5,48E-04","module":"C4"},{"value":"0,0E+00","module":"D"}]},{"parameter":"MER","unit":"kg","values":[{"value":"2,44E-01","module":"A1-A3"},{"value":"0,0E+00","module":"A4"},{"value":"1,54E-06","module":"C1"},{"value":"0,0E+00","module":"C2"},{"value":"1,37E-02","module":"C3"},{"value":"4,45E-06","module":"C4"},{"value":"0,0E+00","module":"D"}]},{"parameter":"EEE","unit":"MJ","values":[{"value":"1,44E-01","module":"A1-A3"},{"value":"0,0E+00","module":"A4"},{"value":"5,29E-06","module":"C1"},{"value":"0,0E+00","module":"C2"},{"value":"2,65E-02","module":"C3"},{"value":"4,02E-05","module":"C4"},{"value":"0,0E+00","module":"D"}]},{"parameter":"EET","unit":"MJ","values":[{"value":"2,17E+00","module":"A1-A3"},{"value":"0,0E+00","module":"A4"},{"value":"8,01E-05","module":"C1"},{"value":"0,0E+00","module":"C2"},{"value":"4,00E-01","module":"C3"},{"value":"6,08E-04","module":"C4"},{"value":"0,0E+00","module":"D"}]}]}