{"product_name":"MT- System (Au\u00dfenbereich)","epd_id":"EPD-HIL-20230211-IBC1-EN","compliance":["DIN EN 15804+A2","ISO 14025"],"producer_name":"Hilti Aktiengesellschaft","environmental_impact":[{"parameter":"GWP-total","unit":"kg CO2-eq","values":[{"value":"2,85E+00","module":"A1-A3"},{"value":"7,28E-04","module":"C1"},{"value":"4,42E-03","module":"C2"},{"value":"1,69E-02","module":"C3"},{"value":"0,0E+00","module":"C4"},{"value":"-1,89E+00","module":"D"}]},{"parameter":"GWP-fossil","unit":"kg CO2-eq","values":[{"value":"2,85E+00","module":"A1-A3"},{"value":"7,28E-04","module":"C1"},{"value":"4,39E-03","module":"C2"},{"value":"1,69E-02","module":"C3"},{"value":"0,0E+00","module":"C4"},{"value":"-1,89E+00","module":"D"}]},{"parameter":"GWP-biogenic","unit":"kg CO2-eq","values":[{"value":"2,92E-03","module":"A1-A3"},{"value":"1,58E-07","module":"C1"},{"value":"0,0E+00","module":"C2"},{"value":"4,11E-06","module":"C3"},{"value":"0,0E+00","module":"C4"},{"value":"-1,02E-03","module":"D"}]},{"parameter":"GWP-luluc","unit":"kg CO2-eq","values":[{"value":"1,32E-03","module":"A1-A3"},{"value":"1,06E-07","module":"C1"},{"value":"2,61E-05","module":"C2"},{"value":"2,12E-06","module":"C3"},{"value":"0,0E+00","module":"C4"},{"value":"-6,72E-04","module":"D"}]},{"parameter":"ODP","unit":"kg CFC11-eq","values":[{"value":"2,14E-12","module":"A1-A3"},{"value":"4,29E-17","module":"C1"},{"value":"7,63E-16","module":"C2"},{"value":"1,58E-10","module":"C3"},{"value":"0,0E+00","module":"C4"},{"value":"-1,42E-12","module":"D"}]},{"parameter":"AP","unit":"mol H^(+)-eq","values":[{"value":"6,56E-03","module":"A1-A3"},{"value":"8,57E-07","module":"C1"},{"value":"1,69E-05","module":"C2"},{"value":"9,99E-05","module":"C3"},{"value":"0,0E+00","module":"C4"},{"value":"-4,14E-03","module":"D"}]},{"parameter":"POCP","unit":"kg NMVOC-eq","values":[{"value":"5,49E-03","module":"A1-A3"},{"value":"7,87E-07","module":"C1"},{"value":"1,53E-05","module":"C2"},{"value":"1,45E-04","module":"C3"},{"value":"0,0E+00","module":"C4"},{"value":"-3,50E-03","module":"D"}]},{"parameter":"ADPE","unit":"kg Sb-eq","values":[{"value":"1,14E-07","module":"A1-A3"},{"value":"3,01E-12","module":"C1"},{"value":"3,09E-10","module":"C2"},{"value":"3,49E-09","module":"C3"},{"value":"0,0E+00","module":"C4"},{"value":"-7,25E-08","module":"D"}]},{"parameter":"ADPF","unit":"MJ","values":[{"value":"3,78E+01","module":"A1-A3"},{"value":"1,07E-02","module":"C1"},{"value":"5,92E-02","module":"C2"},{"value":"2,29E-01","module":"C3"},{"value":"0,0E+00","module":"C4"},{"value":"-1,68E+01","module":"D"}]},{"parameter":"WDP","unit":"m^3 world-eq deprived","values":[{"value":"3,42E-02","module":"A1-A3"},{"value":"4,08E-06","module":"C1"},{"value":"2,27E-05","module":"C2"},{"value":"4,76E-04","module":"C3"},{"value":"0,0E+00","module":"C4"},{"value":"-2,20E-02","module":"D"}]},{"parameter":"EP-freshwater","unit":"kg P-eq","values":[{"value":"2,83E-06","module":"A1-A3"},{"value":"7,24E-11","module":"C1"},{"value":"1,02E-08","module":"C2"},{"value":"3,05E-07","module":"C3"},{"value":"0,0E+00","module":"C4"},{"value":"-1,44E-06","module":"D"}]},{"parameter":"EP-marine","unit":"kg N-eq","values":[{"value":"1,65E-03","module":"A1-A3"},{"value":"2,85E-07","module":"C1"},{"value":"8,07E-06","module":"C2"},{"value":"4,53E-05","module":"C3"},{"value":"0,0E+00","module":"C4"},{"value":"-1,06E-03","module":"D"}]},{"parameter":"EP-terrestrial","unit":"mol N-eq","values":[{"value":"1,80E-02","module":"A1-A3"},{"value":"3,10E-06","module":"C1"},{"value":"9,02E-05","module":"C2"},{"value":"4,92E-04","module":"C3"},{"value":"0,0E+00","module":"C4"},{"value":"-1,14E-02","module":"D"}]}],"additional_environmental_impact":[{"parameter":"PM","unit":"Disease incidence","values":[{"value":null,"module":"A1-A3"},{"value":null,"module":"C1"},{"value":null,"module":"C2"},{"value":null,"module":"C3"},{"value":null,"module":"C4"},{"value":null,"module":"D"}]},{"parameter":"ETP-fw","unit":"CTUe","values":[{"value":null,"module":"A1-A3"},{"value":null,"module":"C1"},{"value":null,"module":"C2"},{"value":null,"module":"C3"},{"value":null,"module":"C4"},{"value":null,"module":"D"}]},{"parameter":"HTP-c","unit":"CTUh","values":[{"value":null,"module":"A1-A3"},{"value":null,"module":"C1"},{"value":null,"module":"C2"},{"value":null,"module":"C3"},{"value":null,"module":"C4"},{"value":null,"module":"D"}]},{"parameter":"HTP-nc","unit":"CTUh","values":[{"value":null,"module":"A1-A3"},{"value":null,"module":"C1"},{"value":null,"module":"C2"},{"value":null,"module":"C3"},{"value":null,"module":"C4"},{"value":null,"module":"D"}]},{"parameter":"SQP","unit":"SQP","values":[{"value":null,"module":"A1-A3"},{"value":null,"module":"C1"},{"value":null,"module":"C2"},{"value":null,"module":"C3"},{"value":null,"module":"C4"},{"value":null,"module":"D"}]}],"resource_use":[{"parameter":"PERE","unit":"MJ","values":[{"value":"1,55E+00","module":"A1-A3"},{"value":"4,08E-05","module":"C1"},{"value":"3,83E-03","module":"C2"},{"value":"1,12E-03","module":"C3"},{"value":"0,0E+00","module":"C4"},{"value":"-9,97E-01","module":"D"}]},{"parameter":"PERM","unit":"MJ","values":[{"value":"8,00E-02","module":"A1-A3"},{"value":"0,0E+00","module":"C1"},{"value":"0,0E+00","module":"C2"},{"value":"0,0E+00","module":"C3"},{"value":"0,0E+00","module":"C4"},{"value":"0,0E+00","module":"D"}]},{"parameter":"PERT","unit":"MJ","values":[{"value":"1,63E+00","module":"A1-A3"},{"value":"4,08E-05","module":"C1"},{"value":"3,83E-03","module":"C2"},{"value":"1,12E-03","module":"C3"},{"value":"0,0E+00","module":"C4"},{"value":"-9,97E-01","module":"D"}]},{"parameter":"PENRE","unit":"MJ","values":[{"value":"3,80E+01","module":"A1-A3"},{"value":"1,07E-02","module":"C1"},{"value":"5,92E-02","module":"C2"},{"value":"2,29E-01","module":"C3"},{"value":"0,0E+00","module":"C4"},{"value":"-1,69E+01","module":"D"}]},{"parameter":"PENRM","unit":"MJ","values":[{"value":"0,0E+00","module":"A1-A3"},{"value":"0,0E+00","module":"C1"},{"value":"0,0E+00","module":"C2"},{"value":"0,0E+00","module":"C3"},{"value":"0,0E+00","module":"C4"},{"value":"0,0E+00","module":"D"}]},{"parameter":"PENRT","unit":"MJ","values":[{"value":"3,80E+01","module":"A1-A3"},{"value":"1,07E-02","module":"C1"},{"value":"5,92E-02","module":"C2"},{"value":"2,29E-01","module":"C3"},{"value":"0,0E+00","module":"C4"},{"value":"-1,69E+01","module":"D"}]},{"parameter":"SM","unit":"kg","values":[{"value":"0,0E+00","module":"A1-A3"},{"value":"0,0E+00","module":"C1"},{"value":"0,0E+00","module":"C2"},{"value":"0,0E+00","module":"C3"},{"value":"0,0E+00","module":"C4"},{"value":"0,0E+00","module":"D"}]},{"parameter":"RSF","unit":"MJ","values":[{"value":"0,0E+00","module":"A1-A3"},{"value":"0,0E+00","module":"C1"},{"value":"0,0E+00","module":"C2"},{"value":"0,0E+00","module":"C3"},{"value":"0,0E+00","module":"C4"},{"value":"0,0E+00","module":"D"}]},{"parameter":"NRSF","unit":"MJ","values":[{"value":"0,0E+00","module":"A1-A3"},{"value":"0,0E+00","module":"C1"},{"value":"0,0E+00","module":"C2"},{"value":"0,0E+00","module":"C3"},{"value":"0,0E+00","module":"C4"},{"value":"0,0E+00","module":"D"}]},{"parameter":"FW","unit":"m^3","values":[{"value":"1,67E-03","module":"A1-A3"},{"value":"1,61E-06","module":"C1"},{"value":"3,48E-06","module":"C2"},{"value":"2,52E-05","module":"C3"},{"value":"0,0E+00","module":"C4"},{"value":"-9,95E-04","module":"D"}]}],"end_of_life_waste":[{"parameter":"HWD","unit":"kg","values":[{"value":"5,16E-10","module":"A1-A3"},{"value":"5,45E-13","module":"C1"},{"value":"1,59E-13","module":"C2"},{"value":"5,05E-12","module":"C3"},{"value":"0,0E+00","module":"C4"},{"value":"4,42E-11","module":"D"}]},{"parameter":"NHWD","unit":"kg","values":[{"value":"3,10E-02","module":"A1-A3"},{"value":"2,81E-06","module":"C1"},{"value":"8,63E-06","module":"C2"},{"value":"2,60E-05","module":"C3"},{"value":"0,0E+00","module":"C4"},{"value":"-2,30E-02","module":"D"}]},{"parameter":"RWD","unit":"kg","values":[{"value":"1,87E-04","module":"A1-A3"},{"value":"9,32E-07","module":"C1"},{"value":"6,19E-08","module":"C2"},{"value":"8,63E-06","module":"C3"},{"value":"0,0E+00","module":"C4"},{"value":"-9,96E-05","module":"D"}]}],"end_of_life_flow":[{"parameter":"CRU","unit":"kg","values":[{"value":"0,0E+00","module":"A1-A3"},{"value":"0,0E+00","module":"C1"},{"value":"0,0E+00","module":"C2"},{"value":"0,0E+00","module":"C3"},{"value":"0,0E+00","module":"C4"},{"value":"0,0E+00","module":"D"}]},{"parameter":"MFR","unit":"kg","values":[{"value":"6,43E-03","module":"A1-A3"},{"value":"0,0E+00","module":"C1"},{"value":"0,0E+00","module":"C2"},{"value":"8,50E-01","module":"C3"},{"value":"0,0E+00","module":"C4"},{"value":"0,0E+00","module":"D"}]},{"parameter":"MER","unit":"kg","values":[{"value":"0,0E+00","module":"A1-A3"},{"value":"0,0E+00","module":"C1"},{"value":"0,0E+00","module":"C2"},{"value":"0,0E+00","module":"C3"},{"value":"0,0E+00","module":"C4"},{"value":"0,0E+00","module":"D"}]},{"parameter":"EEE","unit":"MJ","values":[{"value":"0,0E+00","module":"A1-A3"},{"value":"0,0E+00","module":"C1"},{"value":"0,0E+00","module":"C2"},{"value":"0,0E+00","module":"C3"},{"value":"0,0E+00","module":"C4"},{"value":"0,0E+00","module":"D"}]},{"parameter":"EET","unit":"MJ","values":[{"value":"0,0E+00","module":"A1-A3"},{"value":"0,0E+00","module":"C1"},{"value":"0,0E+00","module":"C2"},{"value":"0,0E+00","module":"C3"},{"value":"0,0E+00","module":"C4"},{"value":"0,0E+00","module":"D"}]}]}