{"product_name":"MUB T-S EC","epd_id":"NEPD-8424-8097","compliance":["EN 15804+A2","ISO 14025","ISO 21930"],"producer_name":"Systemair GmbH","environmental_impact":[{"parameter":"GWP-total","unit":"kg CO2-eq.","values":[{"value":"4,34E+02","module":"A1-A3"},{"value":"3,51E+00","module":"A4"},{"value":"8,36E-02","module":"C1"},{"value":"5,85E-01","module":"C2"},{"value":"3,57E+00","module":"C3"},{"value":"1,68E-01","module":"C4"},{"value":"-3,80E+01","module":"D"}]},{"parameter":"GWP-fossil","unit":"kg CO2-eq.","values":[{"value":"4,29E+02","module":"A1-A3"},{"value":"3,51E+00","module":"A4"},{"value":"8,36E-02","module":"C1"},{"value":"5,85E-01","module":"C2"},{"value":"3,57E+00","module":"C3"},{"value":"1,68E-01","module":"C4"},{"value":"-3,76E+01","module":"D"}]},{"parameter":"GWP-biogenic","unit":"kg CO2-eq.","values":[{"value":"5,02E+00","module":"A1-A3"},{"value":"1,45E-03","module":"A4"},{"value":"1,57E-05","module":"C1"},{"value":"2,42E-04","module":"C2"},{"value":"1,87E-04","module":"C3"},{"value":"1,19E-04","module":"C4"},{"value":"-8,81E-02","module":"D"}]},{"parameter":"GWP-luluc","unit":"kg CO2-eq.","values":[{"value":"3,52E-01","module":"A1-A3"},{"value":"1,25E-03","module":"A4"},{"value":"6,59E-06","module":"C1"},{"value":"2,08E-04","module":"C2"},{"value":"5,31E-05","module":"C3"},{"value":"2,53E-05","module":"C4"},{"value":"-2,98E-01","module":"D"}]},{"parameter":"ODP","unit":"kg CFC 11-eq.","values":[{"value":"3,74E-05","module":"A1-A3"},{"value":"7,95E-07","module":"A4"},{"value":"1,81E-08","module":"C1"},{"value":"1,32E-07","module":"C2"},{"value":"1,69E-08","module":"C3"},{"value":"2,25E-08","module":"C4"},{"value":"-3,94E-03","module":"D"}]},{"parameter":"AP","unit":"mol H+-eq.","values":[{"value":"3,12E+00","module":"A1-A3"},{"value":"1,01E-02","module":"A4"},{"value":"8,75E-04","module":"C1"},{"value":"1,68E-03","module":"C2"},{"value":"6,01E-04","module":"C3"},{"value":"5,41E-04","module":"C4"},{"value":"-4,50E-01","module":"D"}]},{"parameter":"POCP","unit":"kg NMVOC-eq.","values":[{"value":"1,44E+00","module":"A1-A3"},{"value":"8,55E-03","module":"A4"},{"value":"1,16E-03","module":"C1"},{"value":"1,42E-03","module":"C2"},{"value":"5,87E-04","module":"C3"},{"value":"6,19E-04","module":"C4"},{"value":"-1,96E-01","module":"D"}]},{"parameter":"ADPE","unit":"kg Sb-eq.","values":[{"value":"1,00E-01","module":"A1-A3"},{"value":"9,69E-05","module":"A4"},{"value":"1,28E-07","module":"C1"},{"value":"1,62E-05","module":"C2"},{"value":"8,16E-07","module":"C3"},{"value":"5,87E-07","module":"C4"},{"value":"-3,79E-03","module":"D"}]},{"parameter":"ADPF","unit":"MJ","values":[{"value":"5,44E+03","module":"A1-A3"},{"value":"5,30E+01","module":"A4"},{"value":"1,15E+00","module":"C1"},{"value":"8,84E+00","module":"C2"},{"value":"7,25E-01","module":"C3"},{"value":"1,63E+00","module":"C4"},{"value":"-3,83E+02","module":"D"}]},{"parameter":"WDP","unit":"m3 world-eq.","values":[{"value":"3,16E+04","module":"A1-A3"},{"value":"5,13E+01","module":"A4"},{"value":"2,45E-01","module":"C1"},{"value":"8,55E+00","module":"C2"},{"value":"1,71E+01","module":"C3"},{"value":"1,15E+01","module":"C4"},{"value":"-7,43E+03","module":"D"}]},{"parameter":"EP-freshwater","unit":"kg P-eq.","values":[{"value":"3,07E-02","module":"A1-A3"},{"value":"2,80E-05","module":"A4"},{"value":"3,04E-07","module":"C1"},{"value":"4,67E-06","module":"C2"},{"value":"2,11E-06","module":"C3"},{"value":"9,87E-07","module":"C4"},{"value":"-3,53E-03","module":"D"}]},{"parameter":"EP-marine","unit":"kg N-eq.","values":[{"value":"3,77E-01","module":"A1-A3"},{"value":"1,99E-03","module":"A4"},{"value":"3,86E-04","module":"C1"},{"value":"3,32E-04","module":"C2"},{"value":"2,30E-04","module":"C3"},{"value":"2,85E-04","module":"C4"},{"value":"-4,48E-02","module":"D"}]},{"parameter":"EP-terrestrial","unit":"mol N-eq.","values":[{"value":"6,64E+00","module":"A1-A3"},{"value":"2,23E-02","module":"A4"},{"value":"4,24E-03","module":"C1"},{"value":"3,72E-03","module":"C2"},{"value":"2,39E-03","module":"C3"},{"value":"2,10E-03","module":"C4"},{"value":"-5,21E-01","module":"D"}]},{"parameter":"GWP-IOBC","unit":"kg CO2-eq.","values":[{"value":"4,35E+02","module":"A1-A3"},{"value":"3,51E+00","module":"A4"},{"value":"8,36E-02","module":"C1"},{"value":"5,85E-01","module":"C2"},{"value":"3,57E+00","module":"C3"},{"value":"1,70E-01","module":"C4"},{"value":"-4,70E+01","module":"D"}]}],"additional_environmental_impact":[{"parameter":"PM","unit":"disease incidence","values":[{"value":"2,71E-05","module":"A1-A3"},{"value":"2,15E-07","module":"A4"},{"value":"2,31E-08","module":"C1"},{"value":"3,58E-08","module":"C2"},{"value":"3,38E-09","module":"C3"},{"value":"1,01E-08","module":"C4"},{"value":"-3,31E-06","module":"D"}]},{"parameter":"ETP-fw","unit":"CTUe","values":[{"value":"1,56E+04","module":"A1-A3"},{"value":"3,93E+01","module":"A4"},{"value":"6,29E-01","module":"C1"},{"value":"6,55E+00","module":"C2"},{"value":"8,27E+00","module":"C3"},{"value":"5,75E+02","module":"C4"},{"value":"-3,64E+03","module":"D"}]},{"parameter":"HTP-c","unit":"CTUh","values":[{"value":"1,47E-06","module":"A1-A3"},{"value":"0,0E+00","module":"A4"},{"value":"0,0E+00","module":"C1"},{"value":"0,0E+00","module":"C2"},{"value":"1,94E-10","module":"C3"},{"value":"3,73E-09","module":"C4"},{"value":"-1,71E-07","module":"D"}]},{"parameter":"HTP-nc","unit":"CTUh","values":[{"value":"2,18E-05","module":"A1-A3"},{"value":"4,30E-08","module":"A4"},{"value":"5,71E-10","module":"C1"},{"value":"7,16E-09","module":"C2"},{"value":"6,98E-09","module":"C3"},{"value":"2,53E-07","module":"C4"},{"value":"-9,62E-07","module":"D"}]},{"parameter":"SQP","unit":"unitless","values":[{"value":"2,73E+03","module":"A1-A3"},{"value":"3,71E+01","module":"A4"},{"value":"1,46E-01","module":"C1"},{"value":"6,18E+00","module":"C2"},{"value":"2,57E-01","module":"C3"},{"value":"4,75E+00","module":"C4"},{"value":"-4,90E+01","module":"D"}]},{"parameter":"IRP","unit":"kBq U235-eq.","values":[{"value":"1,56E+01","module":"A1-A3"},{"value":"2,32E-01","module":"A4"},{"value":"4,93E-03","module":"C1"},{"value":"3,86E-02","module":"C2"},{"value":"4,33E-03","module":"C3"},{"value":"7,80E-03","module":"C4"},{"value":"-7,83E-01","module":"D"}]}],"resource_use":[{"parameter":"PERE","unit":"MJ","values":[{"value":"7,32E+02","module":"A1-A3"},{"value":"7,59E-01","module":"A4"},{"value":"6,23E-03","module":"C1"},{"value":"1,27E-01","module":"C2"},{"value":"1,17E-01","module":"C3"},{"value":"7,45E-02","module":"C4"},{"value":"-9,35E+01","module":"D"}]},{"parameter":"PERM","unit":"MJ","values":[{"value":"0,0E+00","module":"A1-A3"},{"value":"0,0E+00","module":"A4"},{"value":"0,0E+00","module":"C1"},{"value":"0,0E+00","module":"C2"},{"value":"0,0E+00","module":"C3"},{"value":"0,0E+00","module":"C4"},{"value":"0,0E+00","module":"D"}]},{"parameter":"PERT","unit":"MJ","values":[{"value":"8,43E+02","module":"A1-A3"},{"value":"7,59E-01","module":"A4"},{"value":"6,23E-03","module":"C1"},{"value":"1,27E-01","module":"C2"},{"value":"1,17E-01","module":"C3"},{"value":"7,45E-02","module":"C4"},{"value":"-9,35E+01","module":"D"}]},{"parameter":"PENRE","unit":"MJ","values":[{"value":"5,37E+03","module":"A1-A3"},{"value":"5,30E+01","module":"A4"},{"value":"1,15E+00","module":"C1"},{"value":"8,84E+00","module":"C2"},{"value":"7,25E-01","module":"C3"},{"value":"1,63E+00","module":"C4"},{"value":"-3,83E+02","module":"D"}]},{"parameter":"PENRM","unit":"MJ","values":[{"value":"7,45E+01","module":"A1-A3"},{"value":"0,0E+00","module":"A4"},{"value":"0,0E+00","module":"C1"},{"value":"0,0E+00","module":"C2"},{"value":"-7,45E+01","module":"C3"},{"value":"0,0E+00","module":"C4"},{"value":"0,0E+00","module":"D"}]},{"parameter":"PENRT","unit":"MJ","values":[{"value":"5,44E+03","module":"A1-A3"},{"value":"5,30E+01","module":"A4"},{"value":"1,15E+00","module":"C1"},{"value":"8,84E+00","module":"C2"},{"value":"-7,38E+01","module":"C3"},{"value":"1,63E+00","module":"C4"},{"value":"-3,83E+02","module":"D"}]},{"parameter":"SM","unit":"kg","values":[{"value":"1,68E+01","module":"A1-A3"},{"value":"0,0E+00","module":"A4"},{"value":"5,65E-04","module":"C1"},{"value":"0,0E+00","module":"C2"},{"value":"1,09E-04","module":"C3"},{"value":"9,78E-06","module":"C4"},{"value":"4,23E-01","module":"D"}]},{"parameter":"RSF","unit":"MJ","values":[{"value":"1,23E+02","module":"A1-A3"},{"value":"2,72E-02","module":"A4"},{"value":"1,53E-04","module":"C1"},{"value":"4,53E-03","module":"C2"},{"value":"2,62E-03","module":"C3"},{"value":"1,61E-03","module":"C4"},{"value":"7,67E-01","module":"D"}]},{"parameter":"NRSF","unit":"MJ","values":[{"value":"2,07E+01","module":"A1-A3"},{"value":"9,71E-02","module":"A4"},{"value":"2,25E-03","module":"C1"},{"value":"1,62E-02","module":"C2"},{"value":"-8,52E-05","module":"C3"},{"value":"3,26E-03","module":"C4"},{"value":"2,20E+01","module":"D"}]},{"parameter":"FW","unit":"m3","values":[{"value":"3,80E+00","module":"A1-A3"},{"value":"5,67E-03","module":"A4"},{"value":"5,92E-05","module":"C1"},{"value":"9,45E-04","module":"C2"},{"value":"2,85E-03","module":"C3"},{"value":"2,38E-03","module":"C4"},{"value":"-4,65E-01","module":"D"}]}],"end_of_life_waste":[{"parameter":"HWD","unit":"kg","values":[{"value":"2,18E+00","module":"A1-A3"},{"value":"2,74E-03","module":"A4"},{"value":"3,39E-05","module":"C1"},{"value":"4,56E-04","module":"C2"},{"value":"1,08E-03","module":"C3"},{"value":"2,29E-02","module":"C4"},{"value":"-6,38E-02","module":"D"}]},{"parameter":"NHWD","unit":"kg","values":[{"value":"1,02E+02","module":"A1-A3"},{"value":"2,58E+00","module":"A4"},{"value":"1,36E-03","module":"C1"},{"value":"4,30E-01","module":"C2"},{"value":"1,53E-01","module":"C3"},{"value":"8,84E+00","module":"C4"},{"value":"-1,37E+01","module":"D"}]},{"parameter":"RWD","unit":"kg","values":[{"value":"1,72E-02","module":"A1-A3"},{"value":"3,61E-04","module":"A4"},{"value":"7,99E-06","module":"C1"},{"value":"6,02E-05","module":"C2"},{"value":"1,90E-06","module":"C3"},{"value":"4,44E-06","module":"C4"},{"value":"-7,46E-04","module":"D"}]}],"end_of_life_flow":[{"parameter":"CRU","unit":"kg","values":[{"value":"0,0E+00","module":"A1-A3"},{"value":"0,0E+00","module":"A4"},{"value":"0,0E+00","module":"C1"},{"value":"0,0E+00","module":"C2"},{"value":"0,0E+00","module":"C3"},{"value":"0,0E+00","module":"C4"},{"value":"0,0E+00","module":"D"}]},{"parameter":"MFR","unit":"kg","values":[{"value":"9,45E+00","module":"A1-A3"},{"value":"0,0E+00","module":"A4"},{"value":"5,55E-04","module":"C1"},{"value":"0,0E+00","module":"C2"},{"value":"5,32E+01","module":"C3"},{"value":"1,71E-04","module":"C4"},{"value":"-1,66E-02","module":"D"}]},{"parameter":"MER","unit":"kg","values":[{"value":"1,51E+00","module":"A1-A3"},{"value":"0,0E+00","module":"A4"},{"value":"1,72E-06","module":"C1"},{"value":"0,0E+00","module":"C2"},{"value":"4,45E-01","module":"C3"},{"value":"2,77E-06","module":"C4"},{"value":"-2,18E-03","module":"D"}]},{"parameter":"EEE","unit":"MJ","values":[{"value":"1,08E+00","module":"A1-A3"},{"value":"0,0E+00","module":"A4"},{"value":"5,90E-06","module":"C1"},{"value":"0,0E+00","module":"C2"},{"value":"7,97E-01","module":"C3"},{"value":"1,23E-04","module":"C4"},{"value":"-5,35E-03","module":"D"}]},{"parameter":"EET","unit":"MJ","values":[{"value":"1,64E+01","module":"A1-A3"},{"value":"0,0E+00","module":"A4"},{"value":"8,93E-05","module":"C1"},{"value":"0,0E+00","module":"C2"},{"value":"1,21E+01","module":"C3"},{"value":"1,86E-03","module":"C4"},{"value":"-8,09E-02","module":"D"}]}]}