{"product_name":"MUB AC","epd_id":"NEPD-8127-7795","compliance":["EN 15804+A2","ISO 14025","ISO 21930"],"producer_name":"Systemair GmbH","environmental_impact":[{"parameter":"GWP-total","unit":"kg CO2-eq.","values":[{"value":"5,37E+02","module":"A1-A3"},{"value":"4,62E+00","module":"A4"},{"value":"1,13E-01","module":"C1"},{"value":"7,70E-01","module":"C2"},{"value":"1,69E+00","module":"C3"},{"value":"1,55E-01","module":"C4"},{"value":"-5,19E+01","module":"D"}]},{"parameter":"GWP-fossil","unit":"kg CO2-eq.","values":[{"value":"5,30E+02","module":"A1-A3"},{"value":"4,61E+00","module":"A4"},{"value":"1,13E-01","module":"C1"},{"value":"7,69E-01","module":"C2"},{"value":"1,69E+00","module":"C3"},{"value":"1,55E-01","module":"C4"},{"value":"-5,14E+01","module":"D"}]},{"parameter":"GWP-biogenic","unit":"kg CO2-eq.","values":[{"value":"6,41E+00","module":"A1-A3"},{"value":"1,91E-03","module":"A4"},{"value":"2,13E-05","module":"C1"},{"value":"3,18E-04","module":"C2"},{"value":"1,17E-04","module":"C3"},{"value":"1,06E-04","module":"C4"},{"value":"-1,20E-01","module":"D"}]},{"parameter":"GWP-luluc","unit":"kg CO2-eq.","values":[{"value":"4,18E-01","module":"A1-A3"},{"value":"1,64E-03","module":"A4"},{"value":"8,94E-06","module":"C1"},{"value":"2,74E-04","module":"C2"},{"value":"3,67E-05","module":"C3"},{"value":"2,19E-05","module":"C4"},{"value":"-4,04E-01","module":"D"}]},{"parameter":"ODP","unit":"kg CFC 11-eq.","values":[{"value":"4,66E-05","module":"A1-A3"},{"value":"1,05E-06","module":"A4"},{"value":"2,45E-08","module":"C1"},{"value":"1,74E-07","module":"C2"},{"value":"1,21E-08","module":"C3"},{"value":"3,19E-08","module":"C4"},{"value":"-4,35E-06","module":"D"}]},{"parameter":"AP","unit":"mol H+-eq.","values":[{"value":"4,02E+00","module":"A1-A3"},{"value":"1,33E-02","module":"A4"},{"value":"1,19E-03","module":"C1"},{"value":"2,21E-03","module":"C2"},{"value":"2,76E-04","module":"C3"},{"value":"7,28E-04","module":"C4"},{"value":"-6,38E-01","module":"D"}]},{"parameter":"POCP","unit":"kg NMVOC-eq.","values":[{"value":"1,81E+00","module":"A1-A3"},{"value":"1,12E-02","module":"A4"},{"value":"1,58E-03","module":"C1"},{"value":"1,87E-03","module":"C2"},{"value":"2,45E-04","module":"C3"},{"value":"8,46E-04","module":"C4"},{"value":"-2,71E-01","module":"D"}]},{"parameter":"ADPE","unit":"kg Sb-eq.","values":[{"value":"1,21E-01","module":"A1-A3"},{"value":"1,27E-04","module":"A4"},{"value":"1,74E-07","module":"C1"},{"value":"2,12E-05","module":"C2"},{"value":"5,25E-07","module":"C3"},{"value":"6,91E-07","module":"C4"},{"value":"-2,46E-03","module":"D"}]},{"parameter":"ADPF","unit":"MJ","values":[{"value":"6,68E+03","module":"A1-A3"},{"value":"6,98E+01","module":"A4"},{"value":"1,56E+00","module":"C1"},{"value":"1,16E+01","module":"C2"},{"value":"4,61E-01","module":"C3"},{"value":"2,23E+00","module":"C4"},{"value":"-5,22E+02","module":"D"}]},{"parameter":"WDP","unit":"m3 world-eq.","values":[{"value":"3,99E+04","module":"A1-A3"},{"value":"6,75E+01","module":"A4"},{"value":"3,32E-01","module":"C1"},{"value":"1,12E+01","module":"C2"},{"value":"2,21E+01","module":"C3"},{"value":"1,38E+01","module":"C4"},{"value":"-1,01E+04","module":"D"}]},{"parameter":"EP-freshwater","unit":"kg P-eq.","values":[{"value":"3,68E-02","module":"A1-A3"},{"value":"3,69E-05","module":"A4"},{"value":"4,13E-07","module":"C1"},{"value":"6,14E-06","module":"C2"},{"value":"1,50E-06","module":"C3"},{"value":"9,24E-07","module":"C4"},{"value":"-4,96E-03","module":"D"}]},{"parameter":"EP-marine","unit":"kg N-eq.","values":[{"value":"4,69E-01","module":"A1-A3"},{"value":"2,62E-03","module":"A4"},{"value":"5,24E-04","module":"C1"},{"value":"4,37E-04","module":"C2"},{"value":"9,80E-05","module":"C3"},{"value":"3,46E-04","module":"C4"},{"value":"-6,17E-02","module":"D"}]},{"parameter":"EP-terrestrial","unit":"mol N-eq.","values":[{"value":"8,56E+00","module":"A1-A3"},{"value":"2,93E-02","module":"A4"},{"value":"5,74E-03","module":"C1"},{"value":"4,89E-03","module":"C2"},{"value":"9,89E-04","module":"C3"},{"value":"2,89E-03","module":"C4"},{"value":"-7,22E-01","module":"D"}]},{"parameter":"GWP-IOBC","unit":"kg CO2-eq.","values":[{"value":"5,37E+02","module":"A1-A3"},{"value":"4,62E+00","module":"A4"},{"value":"1,13E-01","module":"C1"},{"value":"7,70E-01","module":"C2"},{"value":"1,69E+00","module":"C3"},{"value":"1,57E-01","module":"C4"},{"value":"-6,41E+01","module":"D"}]}],"additional_environmental_impact":[{"parameter":"PM","unit":"disease incidence","values":[{"value":"3,47E-05","module":"A1-A3"},{"value":"2,82E-07","module":"A4"},{"value":"3,14E-08","module":"C1"},{"value":"4,71E-08","module":"C2"},{"value":"1,76E-09","module":"C3"},{"value":"1,42E-08","module":"C4"},{"value":"-4,53E-06","module":"D"}]},{"parameter":"ETP-fw","unit":"CTUe","values":[{"value":"1,97E+04","module":"A1-A3"},{"value":"5,17E+01","module":"A4"},{"value":"8,53E-01","module":"C1"},{"value":"8,62E+00","module":"C2"},{"value":"4,56E+00","module":"C3"},{"value":"7,56E+02","module":"C4"},{"value":"-5,19E+03","module":"D"}]},{"parameter":"HTP-c","unit":"CTUh","values":[{"value":"1,94E-06","module":"A1-A3"},{"value":"0,0E+00","module":"A4"},{"value":"0,0E+00","module":"C1"},{"value":"0,0E+00","module":"C2"},{"value":"1,38E-10","module":"C3"},{"value":"5,45E-09","module":"C4"},{"value":"-2,37E-07","module":"D"}]},{"parameter":"HTP-nc","unit":"CTUh","values":[{"value":"2,88E-05","module":"A1-A3"},{"value":"5,65E-08","module":"A4"},{"value":"7,74E-10","module":"C1"},{"value":"9,42E-09","module":"C2"},{"value":"3,04E-09","module":"C3"},{"value":"3,71E-07","module":"C4"},{"value":"-1,55E-06","module":"D"}]},{"parameter":"SQP","unit":"unitless","values":[{"value":"3,11E+03","module":"A1-A3"},{"value":"4,88E+01","module":"A4"},{"value":"1,98E-01","module":"C1"},{"value":"8,13E+00","module":"C2"},{"value":"2,15E-01","module":"C3"},{"value":"6,58E+00","module":"C4"},{"value":"-6,19E+01","module":"D"}]},{"parameter":"IRP","unit":"kBq U235-eq.","values":[{"value":"1,92E+01","module":"A1-A3"},{"value":"3,05E-01","module":"A4"},{"value":"6,69E-03","module":"C1"},{"value":"5,08E-02","module":"C2"},{"value":"4,24E-03","module":"C3"},{"value":"1,05E-02","module":"C4"},{"value":"-1,05E+00","module":"D"}]}],"resource_use":[{"parameter":"PERE","unit":"MJ","values":[{"value":"8,96E+02","module":"A1-A3"},{"value":"9,99E-01","module":"A4"},{"value":"8,44E-03","module":"C1"},{"value":"1,66E-01","module":"C2"},{"value":"1,26E-01","module":"C3"},{"value":"8,36E-02","module":"C4"},{"value":"-1,22E+02","module":"D"}]},{"parameter":"PERM","unit":"MJ","values":[{"value":"0,0E+00","module":"A1-A3"},{"value":"0,0E+00","module":"A4"},{"value":"0,0E+00","module":"C1"},{"value":"0,0E+00","module":"C2"},{"value":"0,0E+00","module":"C3"},{"value":"0,0E+00","module":"C4"},{"value":"0,0E+00","module":"D"}]},{"parameter":"PERT","unit":"MJ","values":[{"value":"8,96E+02","module":"A1-A3"},{"value":"9,99E-01","module":"A4"},{"value":"8,44E-03","module":"C1"},{"value":"1,66E-01","module":"C2"},{"value":"1,26E-01","module":"C3"},{"value":"8,36E-02","module":"C4"},{"value":"-1,22E+02","module":"D"}]},{"parameter":"PENRE","unit":"MJ","values":[{"value":"6,62E+03","module":"A1-A3"},{"value":"6,98E+01","module":"A4"},{"value":"1,56E+00","module":"C1"},{"value":"1,16E+01","module":"C2"},{"value":"4,61E-01","module":"C3"},{"value":"2,23E+00","module":"C4"},{"value":"-5,22E+02","module":"D"}]},{"parameter":"PENRM","unit":"MJ","values":[{"value":"5,62E+01","module":"A1-A3"},{"value":"0,0E+00","module":"A4"},{"value":"0,0E+00","module":"C1"},{"value":"0,0E+00","module":"C2"},{"value":"-5,62E+01","module":"C3"},{"value":"0,0E+00","module":"C4"},{"value":"0,0E+00","module":"D"}]},{"parameter":"PENRT","unit":"MJ","values":[{"value":"6,67E+03","module":"A1-A3"},{"value":"6,98E+01","module":"A4"},{"value":"1,56E+00","module":"C1"},{"value":"1,16E+01","module":"C2"},{"value":"-5,57E+01","module":"C3"},{"value":"2,23E+00","module":"C4"},{"value":"-5,22E+02","module":"D"}]},{"parameter":"SM","unit":"kg","values":[{"value":"2,26E+01","module":"A1-A3"},{"value":"0,0E+00","module":"A4"},{"value":"7,66E-04","module":"C1"},{"value":"0,0E+00","module":"C2"},{"value":"1,60E-04","module":"C3"},{"value":"1,43E-05","module":"C4"},{"value":"6,20E-01","module":"D"}]},{"parameter":"RSF","unit":"MJ","values":[{"value":"1,55E+02","module":"A1-A3"},{"value":"3,57E-02","module":"A4"},{"value":"2,08E-04","module":"C1"},{"value":"5,95E-03","module":"C2"},{"value":"2,72E-03","module":"C3"},{"value":"1,78E-03","module":"C4"},{"value":"1,06E+00","module":"D"}]},{"parameter":"NRSF","unit":"MJ","values":[{"value":"2,87E+01","module":"A1-A3"},{"value":"1,28E-01","module":"A4"},{"value":"3,06E-03","module":"C1"},{"value":"2,13E-02","module":"C2"},{"value":"1,70E-04","module":"C3"},{"value":"2,41E-03","module":"C4"},{"value":"3,05E+01","module":"D"}]},{"parameter":"FW","unit":"m3","values":[{"value":"4,77E+00","module":"A1-A3"},{"value":"7,46E-03","module":"A4"},{"value":"8,03E-05","module":"C1"},{"value":"1,24E-03","module":"C2"},{"value":"8,32E-04","module":"C3"},{"value":"2,63E-03","module":"C4"},{"value":"-6,27E-01","module":"D"}]}],"end_of_life_waste":[{"parameter":"HWD","unit":"kg","values":[{"value":"2,77E+00","module":"A1-A3"},{"value":"3,60E-03","module":"A4"},{"value":"4,59E-05","module":"C1"},{"value":"6,00E-04","module":"C2"},{"value":"1,85E-05","module":"C3"},{"value":"3,68E-04","module":"C4"},{"value":"-8,74E-02","module":"D"}]},{"parameter":"NHWD","unit":"kg","values":[{"value":"1,27E+02","module":"A1-A3"},{"value":"3,39E+00","module":"A4"},{"value":"1,85E-03","module":"C1"},{"value":"5,65E-01","module":"C2"},{"value":"6,01E-04","module":"C3"},{"value":"1,34E+01","module":"C4"},{"value":"-1,87E+01","module":"D"}]},{"parameter":"RWD","unit":"kg","values":[{"value":"2,14E-02","module":"A1-A3"},{"value":"4,75E-04","module":"A4"},{"value":"1,08E-05","module":"C1"},{"value":"7,92E-05","module":"C2"},{"value":"1,88E-06","module":"C3"},{"value":"6,61E-06","module":"C4"},{"value":"-1,01E-03","module":"D"}]}],"end_of_life_flow":[{"parameter":"CRU","unit":"kg","values":[{"value":"0,0E+00","module":"A1-A3"},{"value":"0,0E+00","module":"A4"},{"value":"0,0E+00","module":"C1"},{"value":"0,0E+00","module":"C2"},{"value":"0,0E+00","module":"C3"},{"value":"0,0E+00","module":"C4"},{"value":"0,0E+00","module":"D"}]},{"parameter":"MFR","unit":"kg","values":[{"value":"9,45E+00","module":"A1-A3"},{"value":"0,0E+00","module":"A4"},{"value":"7,52E-04","module":"C1"},{"value":"0,0E+00","module":"C2"},{"value":"7,18E+01","module":"C3"},{"value":"2,77E-04","module":"C4"},{"value":"-2,43E-02","module":"D"}]},{"parameter":"MER","unit":"kg","values":[{"value":"1,51E+00","module":"A1-A3"},{"value":"0,0E+00","module":"A4"},{"value":"2,33E-06","module":"C1"},{"value":"0,0E+00","module":"C2"},{"value":"1,98E-05","module":"C3"},{"value":"3,59E-06","module":"C4"},{"value":"-3,20E-03","module":"D"}]},{"parameter":"EEE","unit":"MJ","values":[{"value":"1,08E+00","module":"A1-A3"},{"value":"0,0E+00","module":"A4"},{"value":"8,00E-06","module":"C1"},{"value":"0,0E+00","module":"C2"},{"value":"3,41E-05","module":"C3"},{"value":"1,18E-04","module":"C4"},{"value":"-7,83E-03","module":"D"}]},{"parameter":"EET","unit":"MJ","values":[{"value":"1,64E+01","module":"A1-A3"},{"value":"0,0E+00","module":"A4"},{"value":"1,21E-04","module":"C1"},{"value":"0,0E+00","module":"C2"},{"value":"5,16E-04","module":"C3"},{"value":"1,78E-03","module":"C4"},{"value":"-1,18E-01","module":"D"}]}]}