{"product_name":"Multi Concept Insert 48W","epd_id":"NEPD-5246-4575-EN","compliance":["EN 15804+A2","ISO 14025","ISO 21930"],"producer_name":"SG Armaturen AS","environmental_impact":[{"parameter":"GWP-total","unit":"kg CO2-eq.","values":[{"value":"6,87E+01","module":"A1"},{"value":"1,50E-01","module":"A2"},{"value":"1,46E+00","module":"A3"},{"value":"8,46E-01","module":"A4"},{"value":"5,52E-01","module":"A5"},{"value":"4,03E+01","module":"B6"},{"value":"0,0E+00","module":"C1"},{"value":"1,41E-01","module":"C2"},{"value":"2,53E-01","module":"C3"},{"value":"7,29E-02","module":"C4"},{"value":"-1,39E+00","module":"D"}]},{"parameter":"GWP-fossil","unit":"kg CO2-eq.","values":[{"value":"6,87E+01","module":"A1"},{"value":"1,50E-01","module":"A2"},{"value":"1,38E+00","module":"A3"},{"value":"8,45E-01","module":"A4"},{"value":"5,21E-03","module":"A5"},{"value":"3,91E+01","module":"B6"},{"value":"0,0E+00","module":"C1"},{"value":"1,41E-01","module":"C2"},{"value":"2,52E-01","module":"C3"},{"value":"7,23E-02","module":"C4"},{"value":"-1,39E+00","module":"D"}]},{"parameter":"GWP-biogenic","unit":"kg CO2-eq.","values":[{"value":"-1,85E-01","module":"A1"},{"value":"6,21E-05","module":"A2"},{"value":"7,20E-02","module":"A3"},{"value":"3,50E-04","module":"A4"},{"value":"5,46E-01","module":"A5"},{"value":"1,08E+00","module":"B6"},{"value":"0,0E+00","module":"C1"},{"value":"5,83E-05","module":"C2"},{"value":"5,72E-04","module":"C3"},{"value":"5,51E-05","module":"C4"},{"value":"-3,29E-03","module":"D"}]},{"parameter":"GWP-luluc","unit":"kg CO2-eq.","values":[{"value":"1,31E-01","module":"A1"},{"value":"5,34E-05","module":"A2"},{"value":"4,18E-03","module":"A3"},{"value":"3,01E-04","module":"A4"},{"value":"1,72E-06","module":"A5"},{"value":"1,61E-01","module":"B6"},{"value":"0,0E+00","module":"C1"},{"value":"5,01E-05","module":"C2"},{"value":"3,90E-04","module":"C3"},{"value":"5,33E-04","module":"C4"},{"value":"-1,64E-03","module":"D"}]},{"parameter":"ODP","unit":"kg CFC 11-eq.","values":[{"value":"5,83E-06","module":"A1"},{"value":"3,40E-08","module":"A2"},{"value":"7,55E-08","module":"A3"},{"value":"1,91E-07","module":"A4"},{"value":"1,10E-09","module":"A5"},{"value":"2,68E-06","module":"B6"},{"value":"0,0E+00","module":"C1"},{"value":"3,19E-08","module":"C2"},{"value":"2,38E-08","module":"C3"},{"value":"4,89E-09","module":"C4"},{"value":"-5,26E-05","module":"D"}]},{"parameter":"AP","unit":"mol H+-eq.","values":[{"value":"5,82E-01","module":"A1"},{"value":"4,31E-04","module":"A2"},{"value":"5,21E-03","module":"A3"},{"value":"2,43E-03","module":"A4"},{"value":"2,47E-05","module":"A5"},{"value":"3,05E-01","module":"B6"},{"value":"0,0E+00","module":"C1"},{"value":"4,05E-04","module":"C2"},{"value":"5,17E-04","module":"C3"},{"value":"3,36E-04","module":"C4"},{"value":"-7,39E-02","module":"D"}]},{"parameter":"POCP","unit":"kg NMVOC-eq.","values":[{"value":"2,61E-01","module":"A1"},{"value":"3,65E-04","module":"A2"},{"value":"3,11E-03","module":"A3"},{"value":"2,06E-03","module":"A4"},{"value":"2,54E-05","module":"A5"},{"value":"1,18E-01","module":"B6"},{"value":"0,0E+00","module":"C1"},{"value":"3,43E-04","module":"C2"},{"value":"3,22E-04","module":"C3"},{"value":"3,57E-04","module":"C4"},{"value":"-1,59E-02","module":"D"}]},{"parameter":"ADPE","unit":"kg Sb-eq.","values":[{"value":"7,67E-03","module":"A1"},{"value":"4,14E-06","module":"A2"},{"value":"1,06E-05","module":"A3"},{"value":"2,33E-05","module":"A4"},{"value":"1,27E-07","module":"A5"},{"value":"2,92E-03","module":"B6"},{"value":"0,0E+00","module":"C1"},{"value":"3,89E-06","module":"C2"},{"value":"1,16E-06","module":"C3"},{"value":"3,99E-07","module":"C4"},{"value":"-1,48E-03","module":"D"}]},{"parameter":"ADPF","unit":"MJ","values":[{"value":"8,54E+02","module":"A1"},{"value":"2,27E+00","module":"A2"},{"value":"1,83E+01","module":"A3"},{"value":"1,28E+01","module":"A4"},{"value":"7,28E-02","module":"A5"},{"value":"5,34E+02","module":"B6"},{"value":"0,0E+00","module":"C1"},{"value":"2,13E+00","module":"C2"},{"value":"1,37E+00","module":"C3"},{"value":"8,16E-01","module":"C4"},{"value":"-1,63E+01","module":"D"}]},{"parameter":"WDP","unit":"m3 world-eq.","values":[{"value":"2,73E+03","module":"A1"},{"value":"2,19E+00","module":"A2"},{"value":"2,20E+02","module":"A3"},{"value":"1,24E+01","module":"A4"},{"value":"9,23E-02","module":"A5"},{"value":"9,30E+04","module":"B6"},{"value":"0,0E+00","module":"C1"},{"value":"2,06E+00","module":"C2"},{"value":"1,01E+01","module":"C3"},{"value":"4,52E+00","module":"C4"},{"value":"-9,05E+00","module":"D"}]},{"parameter":"EP-freshwater","unit":"kg P-eq.","values":[{"value":"1,32E-02","module":"A1"},{"value":"1,20E-06","module":"A2"},{"value":"9,59E-05","module":"A3"},{"value":"6,75E-06","module":"A4"},{"value":"4,28E-08","module":"A5"},{"value":"2,81E-03","module":"B6"},{"value":"0,0E+00","module":"C1"},{"value":"1,13E-06","module":"C2"},{"value":"6,05E-06","module":"C3"},{"value":"2,84E-06","module":"C4"},{"value":"-4,49E-04","module":"D"}]},{"parameter":"EP-marine","unit":"kg N-eq.","values":[{"value":"7,50E-02","module":"A1"},{"value":"8,53E-05","module":"A2"},{"value":"1,02E-03","module":"A3"},{"value":"4,81E-04","module":"A4"},{"value":"8,16E-06","module":"A5"},{"value":"3,36E-02","module":"B6"},{"value":"0,0E+00","module":"C1"},{"value":"8,01E-05","module":"C2"},{"value":"1,01E-04","module":"C3"},{"value":"7,59E-05","module":"C4"},{"value":"-3,95E-03","module":"D"}]},{"parameter":"EP-terrestrial","unit":"mol N-eq.","values":[{"value":"8,53E-01","module":"A1"},{"value":"9,54E-04","module":"A2"},{"value":"1,35E-02","module":"A3"},{"value":"5,38E-03","module":"A4"},{"value":"8,83E-05","module":"A5"},{"value":"4,37E-01","module":"B6"},{"value":"0,0E+00","module":"C1"},{"value":"8,96E-04","module":"C2"},{"value":"1,14E-03","module":"C3"},{"value":"8,17E-04","module":"C4"},{"value":"-5,40E-02","module":"D"}]},{"parameter":"GWP-IOBC","unit":"kg CO2-eq.","values":[{"value":"6,92E+01","module":"A1"},{"value":"1,50E-01","module":"A2"},{"value":"1,82E+00","module":"A3"},{"value":"8,46E-01","module":"A4"},{"value":"5,21E-03","module":"A5"},{"value":"4,03E+01","module":"B6"},{"value":"0,0E+00","module":"C1"},{"value":"1,41E-01","module":"C2"},{"value":"2,53E-01","module":"C3"},{"value":"1,29E-02","module":"C4"},{"value":"-1,56E+00","module":"D"}]}],"additional_environmental_impact":[{"parameter":"PM","unit":"disease incidence","values":[{"value":"3,35E-06","module":"A1"},{"value":"9,18E-09","module":"A2"},{"value":"6,26E-08","module":"A3"},{"value":"5,17E-08","module":"A4"},{"value":"3,64E-10","module":"A5"},{"value":"2,19E-06","module":"B6"},{"value":"0,0E+00","module":"C1"},{"value":"8,62E-09","module":"C2"},{"value":"5,65E-09","module":"C3"},{"value":"5,94E-09","module":"C4"},{"value":"-1,74E-07","module":"D"}]},{"parameter":"ETP-fw","unit":"CTUe","values":[{"value":"4,68E+03","module":"A1"},{"value":"1,68E+00","module":"A2"},{"value":"3,14E+01","module":"A3"},{"value":"9,47E+00","module":"A4"},{"value":"9,71E-02","module":"A5"},{"value":"2,43E+03","module":"B6"},{"value":"0,0E+00","module":"C1"},{"value":"1,58E+00","module":"C2"},{"value":"4,68E+00","module":"C3"},{"value":"2,39E+02","module":"C4"},{"value":"-5,66E+02","module":"D"}]},{"parameter":"HTP-c","unit":"CTUh","values":[{"value":"1,07E-07","module":"A1"},{"value":"0,0E+00","module":"A2"},{"value":"6,25E-10","module":"A3"},{"value":"0,0E+00","module":"A4"},{"value":"3,00E-12","module":"A5"},{"value":"1,16E-07","module":"B6"},{"value":"0,0E+00","module":"C1"},{"value":"0,0E+00","module":"C2"},{"value":"1,38E-09","module":"C3"},{"value":"2,84E-10","module":"C4"},{"value":"-5,42E-09","module":"D"}]},{"parameter":"HTP-nc","unit":"CTUh","values":[{"value":"4,24E-06","module":"A1"},{"value":"1,83E-09","module":"A2"},{"value":"2,26E-08","module":"A3"},{"value":"1,03E-08","module":"A4"},{"value":"1,22E-10","module":"A5"},{"value":"2,73E-06","module":"B6"},{"value":"0,0E+00","module":"C1"},{"value":"1,72E-09","module":"C2"},{"value":"7,34E-08","module":"C3"},{"value":"2,23E-09","module":"C4"},{"value":"-2,50E-07","module":"D"}]},{"parameter":"SQP","unit":"unitless","values":[{"value":"2,27E+02","module":"A1"},{"value":"1,59E+00","module":"A2"},{"value":"3,09E+01","module":"A3"},{"value":"8,94E+00","module":"A4"},{"value":"4,89E-02","module":"A5"},{"value":"2,69E+02","module":"B6"},{"value":"0,0E+00","module":"C1"},{"value":"1,49E+00","module":"C2"},{"value":"4,18E-01","module":"C3"},{"value":"1,98E+00","module":"C4"},{"value":"-1,10E+01","module":"D"}]},{"parameter":"IRP","unit":"kBq U235-eq.","values":[{"value":"3,46E+00","module":"A1"},{"value":"9,91E-03","module":"A2"},{"value":"7,72E-02","module":"A3"},{"value":"5,58E-02","module":"A4"},{"value":"3,12E-04","module":"A5"},{"value":"9,68E+00","module":"B6"},{"value":"0,0E+00","module":"C1"},{"value":"9,31E-03","module":"C2"},{"value":"6,96E-03","module":"C3"},{"value":"1,99E-03","module":"C4"},{"value":"-4,69E-02","module":"D"}]}],"resource_use":[{"parameter":"PERE","unit":"MJ","values":[{"value":"9,08E+01","module":"A1"},{"value":"3,25E-02","module":"A2"},{"value":"1,81E+01","module":"A3"},{"value":"1,83E-01","module":"A4"},{"value":"1,20E-03","module":"A5"},{"value":"6,91E+03","module":"B6"},{"value":"0,0E+00","module":"C1"},{"value":"3,05E-02","module":"C2"},{"value":"2,86E-01","module":"C3"},{"value":"2,53E-01","module":"C4"},{"value":"-1,79E+00","module":"D"}]},{"parameter":"PERM","unit":"MJ","values":[{"value":"2,64E+00","module":"A1"},{"value":"0,0E+00","module":"A2"},{"value":"0,0E+00","module":"A3"},{"value":"0,0E+00","module":"A4"},{"value":"-2,64E+00","module":"A5"},{"value":"0,0E+00","module":"B6"},{"value":"0,0E+00","module":"C1"},{"value":"0,0E+00","module":"C2"},{"value":"0,0E+00","module":"C3"},{"value":"0,0E+00","module":"C4"},{"value":"0,0E+00","module":"D"}]},{"parameter":"PERT","unit":"MJ","values":[{"value":"9,34E+01","module":"A1"},{"value":"3,25E-02","module":"A2"},{"value":"1,81E+01","module":"A3"},{"value":"1,83E-01","module":"A4"},{"value":"-2,64E+00","module":"A5"},{"value":"6,91E+03","module":"B6"},{"value":"0,0E+00","module":"C1"},{"value":"3,05E-02","module":"C2"},{"value":"2,86E-01","module":"C3"},{"value":"2,53E-01","module":"C4"},{"value":"-1,79E+00","module":"D"}]},{"parameter":"PENRE","unit":"MJ","values":[{"value":"8,47E+02","module":"A1"},{"value":"2,27E+00","module":"A2"},{"value":"1,83E+01","module":"A3"},{"value":"1,28E+01","module":"A4"},{"value":"7,29E-02","module":"A5"},{"value":"5,34E+02","module":"B6"},{"value":"0,0E+00","module":"C1"},{"value":"2,13E+00","module":"C2"},{"value":"1,38E+00","module":"C3"},{"value":"8,17E-01","module":"C4"},{"value":"-1,63E+01","module":"D"}]},{"parameter":"PENRM","unit":"MJ","values":[{"value":"8,07E+00","module":"A1"},{"value":"0,0E+00","module":"A2"},{"value":"0,0E+00","module":"A3"},{"value":"0,0E+00","module":"A4"},{"value":"0,0E+00","module":"A5"},{"value":"0,0E+00","module":"B6"},{"value":"0,0E+00","module":"C1"},{"value":"0,0E+00","module":"C2"},{"value":"-9,41E+00","module":"C3"},{"value":"0,0E+00","module":"C4"},{"value":"0,0E+00","module":"D"}]},{"parameter":"PENRT","unit":"MJ","values":[{"value":"8,55E+02","module":"A1"},{"value":"2,27E+00","module":"A2"},{"value":"2,32E+01","module":"A3"},{"value":"1,28E+01","module":"A4"},{"value":"7,29E-02","module":"A5"},{"value":"5,34E+02","module":"B6"},{"value":"0,0E+00","module":"C1"},{"value":"2,13E+00","module":"C2"},{"value":"-8,03E+00","module":"C3"},{"value":"8,17E-01","module":"C4"},{"value":"-1,63E+01","module":"D"}]},{"parameter":"SM","unit":"kg","values":[{"value":"1,78E+00","module":"A1"},{"value":"0,0E+00","module":"A2"},{"value":"1,72E-04","module":"A3"},{"value":"0,0E+00","module":"A4"},{"value":"0,0E+00","module":"A5"},{"value":"0,0E+00","module":"B6"},{"value":"0,0E+00","module":"C1"},{"value":"0,0E+00","module":"C2"},{"value":"0,0E+00","module":"C3"},{"value":"7,99E-03","module":"C4"},{"value":"2,26E-03","module":"D"}]},{"parameter":"RSF","unit":"MJ","values":[{"value":"8,11E-01","module":"A1"},{"value":"1,16E-03","module":"A2"},{"value":"4,55E-01","module":"A3"},{"value":"6,54E-03","module":"A4"},{"value":"3,98E-05","module":"A5"},{"value":"5,43E+00","module":"B6"},{"value":"0,0E+00","module":"C1"},{"value":"1,09E-03","module":"C2"},{"value":"4,33E-03","module":"C3"},{"value":"9,25E-04","module":"C4"},{"value":"1,30E-02","module":"D"}]},{"parameter":"NRSF","unit":"MJ","values":[{"value":"3,17E+00","module":"A1"},{"value":"4,15E-03","module":"A2"},{"value":"4,17E-01","module":"A3"},{"value":"2,34E-02","module":"A4"},{"value":"1,64E-04","module":"A5"},{"value":"1,35E+01","module":"B6"},{"value":"0,0E+00","module":"C1"},{"value":"3,90E-03","module":"C2"},{"value":"-8,26E-05","module":"C3"},{"value":"5,30E-02","module":"C4"},{"value":"3,68E-01","module":"D"}]},{"parameter":"FW","unit":"m3","values":[{"value":"7,21E-01","module":"A1"},{"value":"2,42E-04","module":"A2"},{"value":"4,92E-02","module":"A3"},{"value":"1,37E-03","module":"A4"},{"value":"3,44E-05","module":"A5"},{"value":"5,16E+01","module":"B6"},{"value":"0,0E+00","module":"C1"},{"value":"2,28E-04","module":"C2"},{"value":"1,46E-03","module":"C3"},{"value":"5,73E-04","module":"C4"},{"value":"-1,19E-02","module":"D"}]}],"end_of_life_waste":[{"parameter":"HWD","unit":"kg","values":[{"value":"3,57E-01","module":"A1"},{"value":"1,17E-04","module":"A2"},{"value":"1,30E-02","module":"A3"},{"value":"6,59E-04","module":"A4"},{"value":"0,0E+00","module":"A5"},{"value":"3,43E-01","module":"B6"},{"value":"0,0E+00","module":"C1"},{"value":"1,10E-04","module":"C2"},{"value":"3,57E-05","module":"C3"},{"value":"2,96E-01","module":"C4"},{"value":"-6,14E-03","module":"D"}]},{"parameter":"NHWD","unit":"kg","values":[{"value":"9,97E+00","module":"A1"},{"value":"1,10E-01","module":"A2"},{"value":"1,28E+00","module":"A3"},{"value":"6,21E-01","module":"A4"},{"value":"3,22E-01","module":"A5"},{"value":"4,11E+01","module":"B6"},{"value":"0,0E+00","module":"C1"},{"value":"1,04E-01","module":"C2"},{"value":"1,25E-01","module":"C3"},{"value":"4,08E-01","module":"C4"},{"value":"-3,42E-01","module":"D"}]},{"parameter":"RWD","unit":"kg","values":[{"value":"2,64E-03","module":"A1"},{"value":"1,54E-05","module":"A2"},{"value":"5,17E-05","module":"A3"},{"value":"8,70E-05","module":"A4"},{"value":"0,0E+00","module":"A5"},{"value":"4,78E-03","module":"B6"},{"value":"0,0E+00","module":"C1"},{"value":"1,45E-05","module":"C2"},{"value":"1,95E-06","module":"C3"},{"value":"8,94E-07","module":"C4"},{"value":"-4,07E-05","module":"D"}]}],"end_of_life_flow":[{"parameter":"CRU","unit":"kg","values":[{"value":"0,0E+00","module":"A1"},{"value":"0,0E+00","module":"A2"},{"value":"0,0E+00","module":"A3"},{"value":"0,0E+00","module":"A4"},{"value":"0,0E+00","module":"A5"},{"value":"0,0E+00","module":"B6"},{"value":"0,0E+00","module":"C1"},{"value":"0,0E+00","module":"C2"},{"value":"0,0E+00","module":"C3"},{"value":"0,0E+00","module":"C4"},{"value":"0,0E+00","module":"D"}]},{"parameter":"MFR","unit":"kg","values":[{"value":"0,0E+00","module":"A1"},{"value":"0,0E+00","module":"A2"},{"value":"1,25E+00","module":"A3"},{"value":"0,0E+00","module":"A4"},{"value":"2,99E-01","module":"A5"},{"value":"0,0E+00","module":"B6"},{"value":"0,0E+00","module":"C1"},{"value":"0,0E+00","module":"C2"},{"value":"1,52E+00","module":"C3"},{"value":"4,05E-06","module":"C4"},{"value":"-8,86E-05","module":"D"}]},{"parameter":"MER","unit":"kg","values":[{"value":"0,0E+00","module":"A1"},{"value":"0,0E+00","module":"A2"},{"value":"5,17E-06","module":"A3"},{"value":"0,0E+00","module":"A4"},{"value":"2,25E-02","module":"A5"},{"value":"0,0E+00","module":"B6"},{"value":"0,0E+00","module":"C1"},{"value":"0,0E+00","module":"C2"},{"value":"8,14E-02","module":"C3"},{"value":"4,84E-05","module":"C4"},{"value":"-1,17E-05","module":"D"}]},{"parameter":"EEE","unit":"MJ","values":[{"value":"0,0E+00","module":"A1"},{"value":"0,0E+00","module":"A2"},{"value":"4,06E-02","module":"A3"},{"value":"0,0E+00","module":"A4"},{"value":"1,84E-02","module":"A5"},{"value":"0,0E+00","module":"B6"},{"value":"0,0E+00","module":"C1"},{"value":"0,0E+00","module":"C2"},{"value":"8,31E-03","module":"C3"},{"value":"4,30E-04","module":"C4"},{"value":"-2,86E-05","module":"D"}]},{"parameter":"EET","unit":"MJ","values":[{"value":"0,0E+00","module":"A1"},{"value":"0,0E+00","module":"A2"},{"value":"6,14E-01","module":"A3"},{"value":"0,0E+00","module":"A4"},{"value":"2,79E-01","module":"A5"},{"value":"0,0E+00","module":"B6"},{"value":"0,0E+00","module":"C1"},{"value":"0,0E+00","module":"C2"},{"value":"1,26E-01","module":"C3"},{"value":"6,51E-03","module":"C4"},{"value":"-4,33E-04","module":"D"}]}]}