{"product_name":"Multicem 75-25 (CKD-Std FA)","epd_id":"NEPD-7640-7017-NO","compliance":["EN 15804+A2","ISO 14025","ISO 21930"],"producer_name":"Norcem AS","environmental_impact":[{"parameter":"GWP-total","unit":"kg CO2-eq.","values":[{"value":"1,41E+02","module":"A1-A3"},{"value":"1,02E+01","module":"A4"}]},{"parameter":"GWP-fossil","unit":"kg CO2-eq.","values":[{"value":"1,41E+02","module":"A1-A3"},{"value":"1,02E+01","module":"A4"}]},{"parameter":"GWP-biogenic","unit":"kg CO2-eq.","values":[{"value":"2,76E-02","module":"A1-A3"},{"value":"4,26E-03","module":"A4"}]},{"parameter":"GWP-luluc","unit":"kg CO2-eq.","values":[{"value":"6,48E-03","module":"A1-A3"},{"value":"3,17E-03","module":"A4"}]},{"parameter":"ODP","unit":"kg CFC 11-eq.","values":[{"value":"1,15E-06","module":"A1-A3"},{"value":"2,44E-06","module":"A4"}]},{"parameter":"AP","unit":"mol H+-eq.","values":[{"value":"1,79E-01","module":"A1-A3"},{"value":"4,83E-02","module":"A4"}]},{"parameter":"POCP","unit":"kg NMVOC-eq.","values":[{"value":"1,33E-01","module":"A1-A3"},{"value":"4,11E-02","module":"A4"}]},{"parameter":"ADPE","unit":"kg Sb-eq.","values":[{"value":"9,54E-05","module":"A1-A3"},{"value":"1,75E-04","module":"A4"}]},{"parameter":"ADPF","unit":"MJ","values":[{"value":"3,88E+02","module":"A1-A3"},{"value":"1,64E+02","module":"A4"}]},{"parameter":"WDP","unit":"m3 world-eq.","values":[{"value":"1,79E+03","module":"A1-A3"},{"value":"1,22E+02","module":"A4"}]},{"parameter":"EP-freshwater","unit":"kg P-eq.","values":[{"value":"7,69E-04","module":"A1-A3"},{"value":"7,85E-05","module":"A4"}]},{"parameter":"EP-marine","unit":"kg N-eq.","values":[{"value":"4,50E-02","module":"A1-A3"},{"value":"1,07E-02","module":"A4"}]},{"parameter":"EP-terrestrial","unit":"mol N-eq.","values":[{"value":"5,54E-01","module":"A1-A3"},{"value":"1,19E-01","module":"A4"}]},{"parameter":"GWP-IOBC","unit":"kg CO2-eq.","values":[{"value":"1,40E+02","module":"A1-A3"},{"value":"1,02E+01","module":"A4"}]}],"additional_environmental_impact":[{"parameter":"PM","unit":"disease incidence","values":[{"value":"7,20E-07","module":"A1-A3"},{"value":"8,88E-07","module":"A4"}]},{"parameter":"ETP-fw","unit":"CTUe","values":[{"value":"2,20E+03","module":"A1-A3"},{"value":"1,19E+02","module":"A4"}]},{"parameter":"HTP-c","unit":"CTUh","values":[{"value":"3,08E-09","module":"A1-A3"},{"value":"0,0E+00","module":"A4"}]},{"parameter":"HTP-nc","unit":"CTUh","values":[{"value":"8,51E-08","module":"A1-A3"},{"value":"1,11E-07","module":"A4"}]},{"parameter":"SQP","unit":"unitless","values":[{"value":"5,41E+01","module":"A1-A3"},{"value":"1,81E+02","module":"A4"}]},{"parameter":"IRP","unit":"kBq U235-eq.","values":[{"value":"4,90E-01","module":"A1-A3"},{"value":"7,18E-01","module":"A4"}]}],"resource_use":[{"parameter":"PERE","unit":"MJ","values":[{"value":"1,33E+02","module":"A1-A3"},{"value":"2,01E+00","module":"A4"}]},{"parameter":"PERM","unit":"MJ","values":[{"value":"0,0E+00","module":"A1-A3"},{"value":"0,0E+00","module":"A4"}]},{"parameter":"PERT","unit":"MJ","values":[{"value":"1,33E+02","module":"A1-A3"},{"value":"2,01E+00","module":"A4"}]},{"parameter":"PENRE","unit":"MJ","values":[{"value":"3,89E+02","module":"A1-A3"},{"value":"1,64E+02","module":"A4"}]},{"parameter":"PENRM","unit":"MJ","values":[{"value":"0,0E+00","module":"A1-A3"},{"value":"0,0E+00","module":"A4"}]},{"parameter":"PENRT","unit":"MJ","values":[{"value":"3,89E+02","module":"A1-A3"},{"value":"1,64E+02","module":"A4"}]},{"parameter":"SM","unit":"kg","values":[{"value":"7,60E+02","module":"A1-A3"},{"value":"0,0E+00","module":"A4"}]},{"parameter":"RSF","unit":"MJ","values":[{"value":"2,51E+02","module":"A1-A3"},{"value":"7,05E-02","module":"A4"}]},{"parameter":"NRSF","unit":"MJ","values":[{"value":"2,91E+02","module":"A1-A3"},{"value":"2,41E-01","module":"A4"}]},{"parameter":"FW","unit":"m3","values":[{"value":"9,87E-01","module":"A1-A3"},{"value":"1,81E-02","module":"A4"}]}],"end_of_life_waste":[{"parameter":"HWD","unit":"kg","values":[{"value":"1,99E-02","module":"A1-A3"},{"value":"8,83E-03","module":"A4"}]},{"parameter":"NHWD","unit":"kg","values":[{"value":"1,08E+00","module":"A1-A3"},{"value":"1,37E+01","module":"A4"}]},{"parameter":"RWD","unit":"kg","values":[{"value":"5,86E-04","module":"A1-A3"},{"value":"1,12E-03","module":"A4"}]}],"end_of_life_flow":[{"parameter":"CRU","unit":"kg","values":[{"value":"0,0E+00","module":"A1-A3"},{"value":"0,0E+00","module":"A4"}]},{"parameter":"MFR","unit":"kg","values":[{"value":"4,15E-03","module":"A1-A3"},{"value":"0,0E+00","module":"A4"}]},{"parameter":"MER","unit":"kg","values":[{"value":"6,82E-05","module":"A1-A3"},{"value":"0,0E+00","module":"A4"}]},{"parameter":"EEE","unit":"MJ","values":[{"value":"4,70E-04","module":"A1-A3"},{"value":"0,0E+00","module":"A4"}]},{"parameter":"EET","unit":"MJ","values":[{"value":"7,11E-03","module":"A1-A3"},{"value":"0,0E+00","module":"A4"}]}]}