{"product_name":"MV - PANORAMA Aluminium glassvegger","epd_id":"NEPD-6388-5648-NO","compliance":["EN 15804+A2","ISO 14025","ISO 21930"],"producer_name":"Modulvegger AS","environmental_impact":[{"parameter":"GWP-total","unit":"kg CO2-eq.","values":[{"value":"5,30E+01","module":"A1-A3"},{"value":"2,01E+00","module":"A4"},{"value":"1,10E-01","module":"A5"},{"value":"4,07E-02","module":"C1"},{"value":"0,0E+00","module":"C2"},{"value":"6,76E-01","module":"C3"},{"value":"1,69E-02","module":"C4"},{"value":"-4,93E+01","module":"D"}]},{"parameter":"GWP-fossil","unit":"kg CO2-eq.","values":[{"value":"5,28E+01","module":"A1-A3"},{"value":"2,01E+00","module":"A4"},{"value":"2,01E-03","module":"A5"},{"value":"4,07E-02","module":"C1"},{"value":"0,0E+00","module":"C2"},{"value":"6,76E-01","module":"C3"},{"value":"1,69E-02","module":"C4"},{"value":"-4,85E+01","module":"D"}]},{"parameter":"GWP-biogenic","unit":"kg CO2-eq.","values":[{"value":"-2,49E-01","module":"A1-A3"},{"value":"9,30E-04","module":"A4"},{"value":"1,08E-01","module":"A5"},{"value":"7,62E-06","module":"C1"},{"value":"0,0E+00","module":"C2"},{"value":"1,47E-04","module":"C3"},{"value":"1,25E-05","module":"C4"},{"value":"-3,52E-01","module":"D"}]},{"parameter":"GWP-luluc","unit":"kg CO2-eq.","values":[{"value":"5,07E-01","module":"A1-A3"},{"value":"8,70E-04","module":"A4"},{"value":"4,86E-07","module":"A5"},{"value":"3,20E-06","module":"C1"},{"value":"0,0E+00","module":"C2"},{"value":"1,26E-05","module":"C3"},{"value":"5,01E-06","module":"C4"},{"value":"-4,29E-01","module":"D"}]},{"parameter":"ODP","unit":"kg CFC 11-eq.","values":[{"value":"6,55E-06","module":"A1-A3"},{"value":"4,41E-07","module":"A4"},{"value":"3,06E-10","module":"A5"},{"value":"8,79E-09","module":"C1"},{"value":"0,0E+00","module":"C2"},{"value":"4,77E-09","module":"C3"},{"value":"5,24E-09","module":"C4"},{"value":"-1,31E-03","module":"D"}]},{"parameter":"AP","unit":"mol H+-eq.","values":[{"value":"2,95E-01","module":"A1-A3"},{"value":"5,78E-03","module":"A4"},{"value":"1,40E-05","module":"A5"},{"value":"4,25E-04","module":"C1"},{"value":"0,0E+00","module":"C2"},{"value":"1,21E-04","module":"C3"},{"value":"1,19E-04","module":"C4"},{"value":"-4,28E-01","module":"D"}]},{"parameter":"POCP","unit":"kg NMVOC-eq.","values":[{"value":"1,78E-01","module":"A1-A3"},{"value":"4,69E-03","module":"A4"},{"value":"1,65E-05","module":"A5"},{"value":"5,66E-04","module":"C1"},{"value":"0,0E+00","module":"C2"},{"value":"1,20E-04","module":"C3"},{"value":"1,36E-04","module":"C4"},{"value":"-2,01E-01","module":"D"}]},{"parameter":"ADPE","unit":"kg Sb-eq.","values":[{"value":"4,14E-04","module":"A1-A3"},{"value":"7,26E-05","module":"A4"},{"value":"3,14E-08","module":"A5"},{"value":"6,24E-08","module":"C1"},{"value":"0,0E+00","module":"C2"},{"value":"2,12E-07","module":"C3"},{"value":"2,87E-07","module":"C4"},{"value":"-2,21E-03","module":"D"}]},{"parameter":"ADPF","unit":"MJ","values":[{"value":"7,51E+02","module":"A1-A3"},{"value":"3,00E+01","module":"A4"},{"value":"2,22E-02","module":"A5"},{"value":"5,59E-01","module":"C1"},{"value":"0,0E+00","module":"C2"},{"value":"1,70E-01","module":"C3"},{"value":"3,87E-01","module":"C4"},{"value":"-5,65E+02","module":"D"}]},{"parameter":"WDP","unit":"m3 world-eq.","values":[{"value":"8,18E+03","module":"A1-A3"},{"value":"3,59E+01","module":"A4"},{"value":"3,55E-02","module":"A5"},{"value":"1,19E-01","module":"C1"},{"value":"0,0E+00","module":"C2"},{"value":"-1,58E+00","module":"C3"},{"value":"7,66E-01","module":"C4"},{"value":"-1,30E+04","module":"D"}]},{"parameter":"EP-freshwater","unit":"kg P-eq.","values":[{"value":"4,17E-03","module":"A1-A3"},{"value":"1,84E-05","module":"A4"},{"value":"2,12E-08","module":"A5"},{"value":"1,48E-07","module":"C1"},{"value":"0,0E+00","module":"C2"},{"value":"6,04E-07","module":"C3"},{"value":"1,61E-07","module":"C4"},{"value":"-1,32E-03","module":"D"}]},{"parameter":"EP-marine","unit":"kg N-eq.","values":[{"value":"5,32E-02","module":"A1-A3"},{"value":"1,09E-03","module":"A4"},{"value":"6,09E-06","module":"A5"},{"value":"1,88E-04","module":"C1"},{"value":"0,0E+00","module":"C2"},{"value":"4,30E-05","module":"C3"},{"value":"4,32E-05","module":"C4"},{"value":"-6,26E-02","module":"D"}]},{"parameter":"EP-terrestrial","unit":"mol N-eq.","values":[{"value":"6,50E-01","module":"A1-A3"},{"value":"1,23E-02","module":"A4"},{"value":"6,35E-05","module":"A5"},{"value":"2,06E-03","module":"C1"},{"value":"0,0E+00","module":"C2"},{"value":"4,34E-04","module":"C3"},{"value":"4,70E-04","module":"C4"},{"value":"-7,44E-01","module":"D"}]},{"parameter":"GWP-IOBC","unit":"kg CO2-eq.","values":[{"value":"5,35E+01","module":"A1-A3"},{"value":"2,01E+00","module":"A4"},{"value":"2,01E-03","module":"A5"},{"value":"4,07E-02","module":"C1"},{"value":"0,0E+00","module":"C2"},{"value":"3,84E-01","module":"C3"},{"value":"1,74E-02","module":"C4"},{"value":"-4,82E+01","module":"D"}]}],"additional_environmental_impact":[{"parameter":"PM","unit":"disease incidence","values":[{"value":"1,35E-06","module":"A1-A3"},{"value":"1,13E-07","module":"A4"},{"value":"1,75E-10","module":"A5"},{"value":"1,13E-08","module":"C1"},{"value":"0,0E+00","module":"C2"},{"value":"3,03E-09","module":"C3"},{"value":"2,21E-09","module":"C4"},{"value":"-4,31E-06","module":"D"}]},{"parameter":"ETP-fw","unit":"CTUe","values":[{"value":"3,86E+02","module":"A1-A3"},{"value":"2,34E+01","module":"A4"},{"value":"2,56E-02","module":"A5"},{"value":"3,06E-01","module":"C1"},{"value":"0,0E+00","module":"C2"},{"value":"1,94E+00","module":"C3"},{"value":"2,21E-01","module":"C4"},{"value":"-8,97E+02","module":"D"}]},{"parameter":"HTP-c","unit":"CTUh","values":[{"value":"5,74E-08","module":"A1-A3"},{"value":"0,0E+00","module":"A4"},{"value":"2,00E-12","module":"A5"},{"value":"0,0E+00","module":"C1"},{"value":"0,0E+00","module":"C2"},{"value":"8,20E-11","module":"C3"},{"value":"7,00E-12","module":"C4"},{"value":"-6,22E-08","module":"D"}]},{"parameter":"HTP-nc","unit":"CTUh","values":[{"value":"8,26E-07","module":"A1-A3"},{"value":"2,82E-08","module":"A4"},{"value":"1,20E-10","module":"A5"},{"value":"2,78E-10","module":"C1"},{"value":"0,0E+00","module":"C2"},{"value":"1,46E-09","module":"C3"},{"value":"2,00E-10","module":"C4"},{"value":"-8,46E-07","module":"D"}]},{"parameter":"SQP","unit":"unitless","values":[{"value":"7,09E+01","module":"A1-A3"},{"value":"1,79E+01","module":"A4"},{"value":"1,39E-02","module":"A5"},{"value":"7,10E-02","module":"C1"},{"value":"0,0E+00","module":"C2"},{"value":"3,77E-02","module":"C3"},{"value":"8,51E-01","module":"C4"},{"value":"-1,38E+02","module":"D"}]},{"parameter":"IRP","unit":"kBq U235-eq.","values":[{"value":"2,21E+00","module":"A1-A3"},{"value":"1,31E-01","module":"A4"},{"value":"8,29E-05","module":"A5"},{"value":"2,40E-03","module":"C1"},{"value":"0,0E+00","module":"C2"},{"value":"6,16E-04","module":"C3"},{"value":"1,56E-03","module":"C4"},{"value":"-1,91E+00","module":"D"}]}],"resource_use":[{"parameter":"PERE","unit":"MJ","values":[{"value":"1,23E+02","module":"A1-A3"},{"value":"5,11E-01","module":"A4"},{"value":"4,52E-04","module":"A5"},{"value":"3,03E-03","module":"C1"},{"value":"0,0E+00","module":"C2"},{"value":"1,41E-02","module":"C3"},{"value":"7,14E-03","module":"C4"},{"value":"-1,17E+02","module":"D"}]},{"parameter":"PERM","unit":"MJ","values":[{"value":"1,11E+00","module":"A1-A3"},{"value":"0,0E+00","module":"A4"},{"value":"-1,11E+00","module":"A5"},{"value":"0,0E+00","module":"C1"},{"value":"0,0E+00","module":"C2"},{"value":"0,0E+00","module":"C3"},{"value":"0,0E+00","module":"C4"},{"value":"0,0E+00","module":"D"}]},{"parameter":"PERT","unit":"MJ","values":[{"value":"1,24E+02","module":"A1-A3"},{"value":"5,11E-01","module":"A4"},{"value":"-1,11E+00","module":"A5"},{"value":"3,03E-03","module":"C1"},{"value":"0,0E+00","module":"C2"},{"value":"1,41E-02","module":"C3"},{"value":"7,14E-03","module":"C4"},{"value":"-1,17E+02","module":"D"}]},{"parameter":"PENRE","unit":"MJ","values":[{"value":"7,40E+02","module":"A1-A3"},{"value":"3,00E+01","module":"A4"},{"value":"2,22E-02","module":"A5"},{"value":"5,60E-01","module":"C1"},{"value":"0,0E+00","module":"C2"},{"value":"1,98E-01","module":"C3"},{"value":"3,87E-01","module":"C4"},{"value":"-5,63E+02","module":"D"}]},{"parameter":"PENRM","unit":"MJ","values":[{"value":"1,13E+01","module":"A1-A3"},{"value":"0,0E+00","module":"A4"},{"value":"-1,27E-01","module":"A5"},{"value":"0,0E+00","module":"C1"},{"value":"0,0E+00","module":"C2"},{"value":"-1,12E+01","module":"C3"},{"value":"0,0E+00","module":"C4"},{"value":"-1,65E+00","module":"D"}]},{"parameter":"PENRT","unit":"MJ","values":[{"value":"7,51E+02","module":"A1-A3"},{"value":"3,00E+01","module":"A4"},{"value":"-1,05E-01","module":"A5"},{"value":"5,60E-01","module":"C1"},{"value":"0,0E+00","module":"C2"},{"value":"-1,10E+01","module":"C3"},{"value":"3,87E-01","module":"C4"},{"value":"-5,65E+02","module":"D"}]},{"parameter":"SM","unit":"kg","values":[{"value":"4,64E-01","module":"A1-A3"},{"value":"0,0E+00","module":"A4"},{"value":"0,0E+00","module":"A5"},{"value":"2,75E-04","module":"C1"},{"value":"0,0E+00","module":"C2"},{"value":"0,0E+00","module":"C3"},{"value":"0,0E+00","module":"C4"},{"value":"-1,70E-04","module":"D"}]},{"parameter":"RSF","unit":"MJ","values":[{"value":"7,50E-01","module":"A1-A3"},{"value":"1,84E-02","module":"A4"},{"value":"1,33E-05","module":"A5"},{"value":"7,45E-05","module":"C1"},{"value":"0,0E+00","module":"C2"},{"value":"3,30E-04","module":"C3"},{"value":"1,87E-04","module":"C4"},{"value":"-4,47E-02","module":"D"}]},{"parameter":"NRSF","unit":"MJ","values":[{"value":"5,16E-02","module":"A1-A3"},{"value":"6,70E-02","module":"A4"},{"value":"1,36E-04","module":"A5"},{"value":"1,10E-03","module":"C1"},{"value":"0,0E+00","module":"C2"},{"value":"0,0E+00","module":"C3"},{"value":"4,89E-03","module":"C4"},{"value":"5,57E-02","module":"D"}]},{"parameter":"FW","unit":"m3","values":[{"value":"1,19E+00","module":"A1-A3"},{"value":"3,58E-03","module":"A4"},{"value":"1,54E-05","module":"A5"},{"value":"2,88E-05","module":"C1"},{"value":"0,0E+00","module":"C2"},{"value":"2,92E-04","module":"C3"},{"value":"3,53E-04","module":"C4"},{"value":"-7,06E-01","module":"D"}]}],"end_of_life_waste":[{"parameter":"HWD","unit":"kg","values":[{"value":"1,54E+01","module":"A1-A3"},{"value":"1,66E-03","module":"A4"},{"value":"0,0E+00","module":"A5"},{"value":"1,65E-05","module":"C1"},{"value":"0,0E+00","module":"C2"},{"value":"0,0E+00","module":"C3"},{"value":"1,51E+00","module":"C4"},{"value":"-3,33E-03","module":"D"}]},{"parameter":"NHWD","unit":"kg","values":[{"value":"7,98E+00","module":"A1-A3"},{"value":"1,18E+00","module":"A4"},{"value":"7,30E-02","module":"A5"},{"value":"6,62E-04","module":"C1"},{"value":"0,0E+00","module":"C2"},{"value":"1,73E+00","module":"C3"},{"value":"8,01E-02","module":"C4"},{"value":"-8,20E+00","module":"D"}]},{"parameter":"RWD","unit":"kg","values":[{"value":"9,60E-03","module":"A1-A3"},{"value":"2,03E-04","module":"A4"},{"value":"0,0E+00","module":"A5"},{"value":"3,89E-06","module":"C1"},{"value":"0,0E+00","module":"C2"},{"value":"0,0E+00","module":"C3"},{"value":"2,38E-06","module":"C4"},{"value":"-2,07E-03","module":"D"}]}],"end_of_life_flow":[{"parameter":"CRU","unit":"kg","values":[{"value":"0,0E+00","module":"A1-A3"},{"value":"0,0E+00","module":"A4"},{"value":"0,0E+00","module":"A5"},{"value":"0,0E+00","module":"C1"},{"value":"0,0E+00","module":"C2"},{"value":"0,0E+00","module":"C3"},{"value":"0,0E+00","module":"C4"},{"value":"0,0E+00","module":"D"}]},{"parameter":"MFR","unit":"kg","values":[{"value":"0,0E+00","module":"A1-A3"},{"value":"0,0E+00","module":"A4"},{"value":"1,08E-02","module":"A5"},{"value":"2,70E-04","module":"C1"},{"value":"0,0E+00","module":"C2"},{"value":"2,90E+01","module":"C3"},{"value":"4,63E-07","module":"C4"},{"value":"-2,72E-05","module":"D"}]},{"parameter":"MER","unit":"kg","values":[{"value":"0,0E+00","module":"A1-A3"},{"value":"0,0E+00","module":"A4"},{"value":"6,02E-02","module":"A5"},{"value":"8,37E-07","module":"C1"},{"value":"0,0E+00","module":"C2"},{"value":"1,74E+00","module":"C3"},{"value":"1,13E-08","module":"C4"},{"value":"-1,02E-04","module":"D"}]},{"parameter":"EEE","unit":"MJ","values":[{"value":"0,0E+00","module":"A1-A3"},{"value":"0,0E+00","module":"A4"},{"value":"4,20E-02","module":"A5"},{"value":"2,87E-06","module":"C1"},{"value":"0,0E+00","module":"C2"},{"value":"4,41E-02","module":"C3"},{"value":"7,34E-07","module":"C4"},{"value":"-1,50E-04","module":"D"}]},{"parameter":"EET","unit":"MJ","values":[{"value":"0,0E+00","module":"A1-A3"},{"value":"0,0E+00","module":"A4"},{"value":"6,35E-01","module":"A5"},{"value":"4,34E-05","module":"C1"},{"value":"0,0E+00","module":"C2"},{"value":"6,68E-01","module":"C3"},{"value":"1,11E-05","module":"C4"},{"value":"-2,28E-03","module":"D"}]}]}