{"product_name":"MV- brannklassifisert d\u00f8rmodul A inkl. d\u00f8rblad (B30) Furu ","epd_id":"NEPD-7030-6428","compliance":["EN 15804+A2","ISO 14025","ISO 21930"],"producer_name":"Modulvegger AS","environmental_impact":[{"parameter":"GWP-total","unit":"kg CO2-eq.","values":[{"value":"-2,37E+01","module":"A1-A3"},{"value":"1,97E+00","module":"A4"},{"value":"4,95E-01","module":"A5"},{"value":"3,84E-02","module":"C1"},{"value":"5,57E-01","module":"C2"},{"value":"5,09E+01","module":"C3"},{"value":"1,36E-02","module":"C4"},{"value":"-1,12E+00","module":"D"}]},{"parameter":"GWP-fossil","unit":"kg CO2-eq.","values":[{"value":"2,76E+01","module":"A1-A3"},{"value":"1,97E+00","module":"A4"},{"value":"9,96E-03","module":"A5"},{"value":"3,84E-02","module":"C1"},{"value":"5,57E-01","module":"C2"},{"value":"1,49E+00","module":"C3"},{"value":"1,36E-02","module":"C4"},{"value":"-1,08E+00","module":"D"}]},{"parameter":"GWP-biogenic","unit":"kg CO2-eq.","values":[{"value":"-5,24E+01","module":"A1-A3"},{"value":"9,09E-04","module":"A4"},{"value":"4,85E-01","module":"A5"},{"value":"7,21E-06","module":"C1"},{"value":"2,58E-04","module":"C2"},{"value":"4,94E+01","module":"C3"},{"value":"8,28E-06","module":"C4"},{"value":"-3,79E-03","module":"D"}]},{"parameter":"GWP-luluc","unit":"kg CO2-eq.","values":[{"value":"1,03E+00","module":"A1-A3"},{"value":"8,50E-04","module":"A4"},{"value":"2,31E-06","module":"A5"},{"value":"3,03E-06","module":"C1"},{"value":"2,41E-04","module":"C2"},{"value":"5,27E-05","module":"C3"},{"value":"2,99E-06","module":"C4"},{"value":"-3,62E-02","module":"D"}]},{"parameter":"ODP","unit":"kg CFC 11-eq.","values":[{"value":"3,56E-06","module":"A1-A3"},{"value":"4,31E-07","module":"A4"},{"value":"1,46E-09","module":"A5"},{"value":"8,31E-09","module":"C1"},{"value":"1,22E-07","module":"C2"},{"value":"2,55E-08","module":"C3"},{"value":"2,70E-09","module":"C4"},{"value":"-7,61E-02","module":"D"}]},{"parameter":"AP","unit":"mol H+-eq.","values":[{"value":"2,23E-01","module":"A1-A3"},{"value":"5,65E-03","module":"A4"},{"value":"7,09E-05","module":"A5"},{"value":"4,02E-04","module":"C1"},{"value":"1,60E-03","module":"C2"},{"value":"2,79E-03","module":"C3"},{"value":"6,96E-05","module":"C4"},{"value":"-8,87E-03","module":"D"}]},{"parameter":"POCP","unit":"kg NMVOC-eq.","values":[{"value":"1,38E-01","module":"A1-A3"},{"value":"4,59E-03","module":"A4"},{"value":"8,37E-05","module":"A5"},{"value":"5,35E-04","module":"C1"},{"value":"1,30E-03","module":"C2"},{"value":"3,42E-03","module":"C3"},{"value":"7,49E-05","module":"C4"},{"value":"-8,99E-03","module":"D"}]},{"parameter":"ADPE","unit":"kg Sb-eq.","values":[{"value":"4,31E-04","module":"A1-A3"},{"value":"7,09E-05","module":"A4"},{"value":"1,47E-07","module":"A5"},{"value":"5,90E-08","module":"C1"},{"value":"2,01E-05","module":"C2"},{"value":"1,17E-06","module":"C3"},{"value":"1,47E-07","module":"C4"},{"value":"-1,09E-05","module":"D"}]},{"parameter":"ADPF","unit":"MJ","values":[{"value":"4,04E+02","module":"A1-A3"},{"value":"2,93E+01","module":"A4"},{"value":"1,07E-01","module":"A5"},{"value":"5,29E-01","module":"C1"},{"value":"8,32E+00","module":"C2"},{"value":"1,85E+00","module":"C3"},{"value":"2,08E-01","module":"C4"},{"value":"-1,55E+01","module":"D"}]},{"parameter":"WDP","unit":"m3 world-eq.","values":[{"value":"5,44E+02","module":"A1-A3"},{"value":"3,51E+01","module":"A4"},{"value":"1,75E-01","module":"A5"},{"value":"1,12E-01","module":"C1"},{"value":"9,95E+00","module":"C2"},{"value":"1,96E-01","module":"C3"},{"value":"9,84E-01","module":"C4"},{"value":"-1,87E+02","module":"D"}]},{"parameter":"EP-freshwater","unit":"kg P-eq.","values":[{"value":"1,75E-03","module":"A1-A3"},{"value":"1,80E-05","module":"A4"},{"value":"1,06E-07","module":"A5"},{"value":"1,40E-07","module":"C1"},{"value":"5,11E-06","module":"C2"},{"value":"4,26E-06","module":"C3"},{"value":"1,62E-07","module":"C4"},{"value":"-9,45E-05","module":"D"}]},{"parameter":"EP-marine","unit":"kg N-eq.","values":[{"value":"4,66E-02","module":"A1-A3"},{"value":"1,07E-03","module":"A4"},{"value":"3,12E-05","module":"A5"},{"value":"1,77E-04","module":"C1"},{"value":"3,03E-04","module":"C2"},{"value":"1,32E-03","module":"C3"},{"value":"2,36E-05","module":"C4"},{"value":"-2,88E-03","module":"D"}]},{"parameter":"EP-terrestrial","unit":"mol N-eq.","values":[{"value":"5,28E-01","module":"A1-A3"},{"value":"1,20E-02","module":"A4"},{"value":"3,24E-04","module":"A5"},{"value":"1,95E-03","module":"C1"},{"value":"3,40E-03","module":"C2"},{"value":"1,40E-02","module":"C3"},{"value":"2,64E-04","module":"C4"},{"value":"-3,13E-02","module":"D"}]},{"parameter":"GWP-IOBC","unit":"kg CO2-eq.","values":[{"value":"2,70E+01","module":"A1-A3"},{"value":"1,97E+00","module":"A4"},{"value":"9,96E-03","module":"A5"},{"value":"3,84E-02","module":"C1"},{"value":"5,57E-01","module":"C2"},{"value":"9,00E-01","module":"C3"},{"value":"1,50E-02","module":"C4"},{"value":"-1,10E+00","module":"D"}]}],"additional_environmental_impact":[{"parameter":"PM","unit":"disease incidence","values":[{"value":"3,18E-06","module":"A1-A3"},{"value":"1,10E-07","module":"A4"},{"value":"8,76E-10","module":"A5"},{"value":"1,06E-08","module":"C1"},{"value":"3,12E-08","module":"C2"},{"value":"2,82E-08","module":"C3"},{"value":"1,12E-09","module":"C4"},{"value":"-5,32E-07","module":"D"}]},{"parameter":"ETP-fw","unit":"CTUe","values":[{"value":"6,81E+02","module":"A1-A3"},{"value":"2,29E+01","module":"A4"},{"value":"1,21E-01","module":"A5"},{"value":"2,89E-01","module":"C1"},{"value":"6,49E+00","module":"C2"},{"value":"6,62E+00","module":"C3"},{"value":"2,12E-01","module":"C4"},{"value":"-8,22E+01","module":"D"}]},{"parameter":"HTP-c","unit":"CTUh","values":[{"value":"7,53E-08","module":"A1-A3"},{"value":"0,0E+00","module":"A4"},{"value":"1,30E-11","module":"A5"},{"value":"0,0E+00","module":"C1"},{"value":"0,0E+00","module":"C2"},{"value":"6,89E-10","module":"C3"},{"value":"9,00E-12","module":"C4"},{"value":"-1,64E-09","module":"D"}]},{"parameter":"HTP-nc","unit":"CTUh","values":[{"value":"4,70E-07","module":"A1-A3"},{"value":"2,75E-08","module":"A4"},{"value":"6,20E-10","module":"A5"},{"value":"2,62E-10","module":"C1"},{"value":"7,80E-09","module":"C2"},{"value":"3,10E-08","module":"C3"},{"value":"3,23E-10","module":"C4"},{"value":"-7,84E-08","module":"D"}]},{"parameter":"SQP","unit":"unitless","values":[{"value":"2,31E+03","module":"A1-A3"},{"value":"1,75E+01","module":"A4"},{"value":"6,64E-02","module":"A5"},{"value":"6,71E-02","module":"C1"},{"value":"4,95E+00","module":"C2"},{"value":"2,85E-01","module":"C3"},{"value":"5,23E-01","module":"C4"},{"value":"-1,12E+02","module":"D"}]},{"parameter":"IRP","unit":"kBq U235-eq.","values":[{"value":"1,35E+00","module":"A1-A3"},{"value":"1,28E-01","module":"A4"},{"value":"3,92E-04","module":"A5"},{"value":"2,27E-03","module":"C1"},{"value":"3,64E-02","module":"C2"},{"value":"4,02E-03","module":"C3"},{"value":"8,87E-04","module":"C4"},{"value":"-9,71E-02","module":"D"}]}],"resource_use":[{"parameter":"PERE","unit":"MJ","values":[{"value":"4,98E+02","module":"A1-A3"},{"value":"5,00E-01","module":"A4"},{"value":"2,22E-03","module":"A5"},{"value":"2,86E-03","module":"C1"},{"value":"1,42E-01","module":"C2"},{"value":"7,52E-02","module":"C3"},{"value":"6,58E-03","module":"C4"},{"value":"-9,45E+01","module":"D"}]},{"parameter":"PERM","unit":"MJ","values":[{"value":"5,59E+02","module":"A1-A3"},{"value":"0,0E+00","module":"A4"},{"value":"-4,44E+00","module":"A5"},{"value":"0,0E+00","module":"C1"},{"value":"0,0E+00","module":"C2"},{"value":"-5,52E+02","module":"C3"},{"value":"0,0E+00","module":"C4"},{"value":"0,0E+00","module":"D"}]},{"parameter":"PERT","unit":"MJ","values":[{"value":"1,09E+03","module":"A1-A3"},{"value":"5,00E-01","module":"A4"},{"value":"-4,44E+00","module":"A5"},{"value":"2,86E-03","module":"C1"},{"value":"1,42E-01","module":"C2"},{"value":"-5,52E+02","module":"C3"},{"value":"6,58E-03","module":"C4"},{"value":"-9,45E+01","module":"D"}]},{"parameter":"PENRE","unit":"MJ","values":[{"value":"4,03E+02","module":"A1-A3"},{"value":"2,94E+01","module":"A4"},{"value":"1,07E-01","module":"A5"},{"value":"5,29E-01","module":"C1"},{"value":"8,32E+00","module":"C2"},{"value":"1,90E+00","module":"C3"},{"value":"2,08E-01","module":"C4"},{"value":"-1,55E+01","module":"D"}]},{"parameter":"PENRM","unit":"MJ","values":[{"value":"4,85E+01","module":"A1-A3"},{"value":"0,0E+00","module":"A4"},{"value":"-7,22E-01","module":"A5"},{"value":"0,0E+00","module":"C1"},{"value":"0,0E+00","module":"C2"},{"value":"-2,75E+02","module":"C3"},{"value":"0,0E+00","module":"C4"},{"value":"0,0E+00","module":"D"}]},{"parameter":"PENRT","unit":"MJ","values":[{"value":"4,51E+02","module":"A1-A3"},{"value":"2,94E+01","module":"A4"},{"value":"-6,15E-01","module":"A5"},{"value":"5,29E-01","module":"C1"},{"value":"8,32E+00","module":"C2"},{"value":"-2,73E+02","module":"C3"},{"value":"2,08E-01","module":"C4"},{"value":"-1,55E+01","module":"D"}]},{"parameter":"SM","unit":"kg","values":[{"value":"6,04E-03","module":"A1-A3"},{"value":"0,0E+00","module":"A4"},{"value":"0,0E+00","module":"A5"},{"value":"2,60E-04","module":"C1"},{"value":"0,0E+00","module":"C2"},{"value":"0,0E+00","module":"C3"},{"value":"0,0E+00","module":"C4"},{"value":"0,0E+00","module":"D"}]},{"parameter":"RSF","unit":"MJ","values":[{"value":"2,76E-01","module":"A1-A3"},{"value":"1,80E-02","module":"A4"},{"value":"6,43E-05","module":"A5"},{"value":"7,04E-05","module":"C1"},{"value":"5,11E-03","module":"C2"},{"value":"1,79E-03","module":"C3"},{"value":"1,68E-04","module":"C4"},{"value":"-1,67E-02","module":"D"}]},{"parameter":"NRSF","unit":"MJ","values":[{"value":"1,52E-01","module":"A1-A3"},{"value":"6,55E-02","module":"A4"},{"value":"7,00E-04","module":"A5"},{"value":"1,04E-03","module":"C1"},{"value":"1,86E-02","module":"C2"},{"value":"0,0E+00","module":"C3"},{"value":"6,05E-02","module":"C4"},{"value":"-5,47E+00","module":"D"}]},{"parameter":"FW","unit":"m3","values":[{"value":"7,55E-01","module":"A1-A3"},{"value":"3,50E-03","module":"A4"},{"value":"7,66E-05","module":"A5"},{"value":"2,72E-05","module":"C1"},{"value":"9,91E-04","module":"C2"},{"value":"3,77E-03","module":"C3"},{"value":"1,89E-04","module":"C4"},{"value":"-1,12E-01","module":"D"}]}],"end_of_life_waste":[{"parameter":"HWD","unit":"kg","values":[{"value":"4,08E-01","module":"A1-A3"},{"value":"1,63E-03","module":"A4"},{"value":"0,0E+00","module":"A5"},{"value":"1,56E-05","module":"C1"},{"value":"4,60E-04","module":"C2"},{"value":"0,0E+00","module":"C3"},{"value":"7,19E-01","module":"C4"},{"value":"-8,76E-04","module":"D"}]},{"parameter":"NHWD","unit":"kg","values":[{"value":"1,58E+01","module":"A1-A3"},{"value":"1,16E+00","module":"A4"},{"value":"3,37E-01","module":"A5"},{"value":"6,26E-04","module":"C1"},{"value":"3,28E-01","module":"C2"},{"value":"5,50E-01","module":"C3"},{"value":"7,36E-02","module":"C4"},{"value":"-3,59E-01","module":"D"}]},{"parameter":"RWD","unit":"kg","values":[{"value":"1,67E-03","module":"A1-A3"},{"value":"1,98E-04","module":"A4"},{"value":"0,0E+00","module":"A5"},{"value":"3,67E-06","module":"C1"},{"value":"5,61E-05","module":"C2"},{"value":"0,0E+00","module":"C3"},{"value":"1,34E-06","module":"C4"},{"value":"-8,02E-05","module":"D"}]}],"end_of_life_flow":[{"parameter":"CRU","unit":"kg","values":[{"value":"0,0E+00","module":"A1-A3"},{"value":"0,0E+00","module":"A4"},{"value":"0,0E+00","module":"A5"},{"value":"0,0E+00","module":"C1"},{"value":"0,0E+00","module":"C2"},{"value":"0,0E+00","module":"C3"},{"value":"0,0E+00","module":"C4"},{"value":"0,0E+00","module":"D"}]},{"parameter":"MFR","unit":"kg","values":[{"value":"4,09E-03","module":"A1-A3"},{"value":"0,0E+00","module":"A4"},{"value":"8,68E-03","module":"A5"},{"value":"2,55E-04","module":"C1"},{"value":"0,0E+00","module":"C2"},{"value":"1,20E+01","module":"C3"},{"value":"0,0E+00","module":"C4"},{"value":"0,0E+00","module":"D"}]},{"parameter":"MER","unit":"kg","values":[{"value":"9,09E-04","module":"A1-A3"},{"value":"0,0E+00","module":"A4"},{"value":"3,17E-01","module":"A5"},{"value":"7,91E-07","module":"C1"},{"value":"0,0E+00","module":"C2"},{"value":"1,72E+01","module":"C3"},{"value":"0,0E+00","module":"C4"},{"value":"0,0E+00","module":"D"}]},{"parameter":"EEE","unit":"MJ","values":[{"value":"1,40E-03","module":"A1-A3"},{"value":"0,0E+00","module":"A4"},{"value":"2,21E-01","module":"A5"},{"value":"2,71E-06","module":"C1"},{"value":"0,0E+00","module":"C2"},{"value":"1,16E+01","module":"C3"},{"value":"0,0E+00","module":"C4"},{"value":"0,0E+00","module":"D"}]},{"parameter":"EET","unit":"MJ","values":[{"value":"2,11E-02","module":"A1-A3"},{"value":"0,0E+00","module":"A4"},{"value":"3,34E+00","module":"A5"},{"value":"4,10E-05","module":"C1"},{"value":"0,0E+00","module":"C2"},{"value":"1,75E+02","module":"C3"},{"value":"0,0E+00","module":"C4"},{"value":"0,0E+00","module":"D"}]}]}