{"product_name":"MV- brannklassifisert d\u00f8rmodul B inkl. d\u00f8rblad (B30) Furu ","epd_id":"NEPD-7029-6429","compliance":["EN 15804+A2","ISO 14025","ISO 21930"],"producer_name":"Modulvegger AS","environmental_impact":[{"parameter":"GWP-total","unit":"kg CO2-eq.","values":[{"value":"1,91E+01","module":"A1-A3"},{"value":"4,37E+00","module":"A4"},{"value":"4,95E-01","module":"A5"},{"value":"8,79E-02","module":"C1"},{"value":"1,24E+00","module":"C2"},{"value":"5,09E+01","module":"C3"},{"value":"3,52E-02","module":"C4"},{"value":"-3,66E+01","module":"D"}]},{"parameter":"GWP-fossil","unit":"kg CO2-eq.","values":[{"value":"7,07E+01","module":"A1-A3"},{"value":"4,37E+00","module":"A4"},{"value":"9,96E-03","module":"A5"},{"value":"8,79E-02","module":"C1"},{"value":"1,24E+00","module":"C2"},{"value":"1,50E+00","module":"C3"},{"value":"3,51E-02","module":"C4"},{"value":"-3,63E+01","module":"D"}]},{"parameter":"GWP-biogenic","unit":"kg CO2-eq.","values":[{"value":"-5,27E+01","module":"A1-A3"},{"value":"2,02E-03","module":"A4"},{"value":"4,85E-01","module":"A5"},{"value":"1,65E-05","module":"C1"},{"value":"5,72E-04","module":"C2"},{"value":"4,94E+01","module":"C3"},{"value":"2,49E-05","module":"C4"},{"value":"-3,38E-01","module":"D"}]},{"parameter":"GWP-luluc","unit":"kg CO2-eq.","values":[{"value":"1,14E+00","module":"A1-A3"},{"value":"1,89E-03","module":"A4"},{"value":"2,31E-06","module":"A5"},{"value":"6,93E-06","module":"C1"},{"value":"5,35E-04","module":"C2"},{"value":"5,52E-05","module":"C3"},{"value":"9,61E-06","module":"C4"},{"value":"-4,58E-02","module":"D"}]},{"parameter":"ODP","unit":"kg CFC 11-eq.","values":[{"value":"8,95E-06","module":"A1-A3"},{"value":"9,59E-07","module":"A4"},{"value":"1,46E-09","module":"A5"},{"value":"1,90E-08","module":"C1"},{"value":"2,72E-07","module":"C2"},{"value":"2,62E-08","module":"C3"},{"value":"9,61E-09","module":"C4"},{"value":"-7,63E-02","module":"D"}]},{"parameter":"AP","unit":"mol H+-eq.","values":[{"value":"4,42E-01","module":"A1-A3"},{"value":"1,26E-02","module":"A4"},{"value":"7,09E-05","module":"A5"},{"value":"9,19E-04","module":"C1"},{"value":"3,56E-03","module":"C2"},{"value":"2,82E-03","module":"C3"},{"value":"2,27E-04","module":"C4"},{"value":"-3,80E-01","module":"D"}]},{"parameter":"POCP","unit":"kg NMVOC-eq.","values":[{"value":"2,93E-01","module":"A1-A3"},{"value":"1,02E-02","module":"A4"},{"value":"8,37E-05","module":"A5"},{"value":"1,22E-03","module":"C1"},{"value":"2,89E-03","module":"C2"},{"value":"3,46E-03","module":"C3"},{"value":"2,54E-04","module":"C4"},{"value":"-1,83E-01","module":"D"}]},{"parameter":"ADPE","unit":"kg Sb-eq.","values":[{"value":"6,57E-04","module":"A1-A3"},{"value":"1,58E-04","module":"A4"},{"value":"1,47E-07","module":"A5"},{"value":"1,35E-07","module":"C1"},{"value":"4,47E-05","module":"C2"},{"value":"1,22E-06","module":"C3"},{"value":"5,27E-07","module":"C4"},{"value":"-3,01E-03","module":"D"}]},{"parameter":"ADPF","unit":"MJ","values":[{"value":"9,64E+02","module":"A1-A3"},{"value":"6,52E+01","module":"A4"},{"value":"1,07E-01","module":"A5"},{"value":"1,21E+00","module":"C1"},{"value":"1,85E+01","module":"C2"},{"value":"1,92E+00","module":"C3"},{"value":"7,18E-01","module":"C4"},{"value":"-3,90E+02","module":"D"}]},{"parameter":"WDP","unit":"m3 world-eq.","values":[{"value":"5,98E+02","module":"A1-A3"},{"value":"7,80E+01","module":"A4"},{"value":"1,75E-01","module":"A5"},{"value":"2,57E-01","module":"C1"},{"value":"2,21E+01","module":"C2"},{"value":"5,02E-01","module":"C3"},{"value":"1,98E+00","module":"C4"},{"value":"-5,10E+02","module":"D"}]},{"parameter":"EP-freshwater","unit":"kg P-eq.","values":[{"value":"5,81E-03","module":"A1-A3"},{"value":"4,00E-05","module":"A4"},{"value":"1,06E-07","module":"A5"},{"value":"3,20E-07","module":"C1"},{"value":"1,13E-05","module":"C2"},{"value":"4,50E-06","module":"C3"},{"value":"3,74E-07","module":"C4"},{"value":"-7,14E-04","module":"D"}]},{"parameter":"EP-marine","unit":"kg N-eq.","values":[{"value":"9,75E-02","module":"A1-A3"},{"value":"2,38E-03","module":"A4"},{"value":"3,12E-05","module":"A5"},{"value":"4,06E-04","module":"C1"},{"value":"6,73E-04","module":"C2"},{"value":"1,33E-03","module":"C3"},{"value":"7,99E-05","module":"C4"},{"value":"-6,12E-02","module":"D"}]},{"parameter":"EP-terrestrial","unit":"mol N-eq.","values":[{"value":"1,17E+00","module":"A1-A3"},{"value":"2,67E-02","module":"A4"},{"value":"3,24E-04","module":"A5"},{"value":"4,45E-03","module":"C1"},{"value":"7,56E-03","module":"C2"},{"value":"1,40E-02","module":"C3"},{"value":"8,84E-04","module":"C4"},{"value":"-7,48E-01","module":"D"}]},{"parameter":"GWP-IOBC","unit":"kg CO2-eq.","values":[{"value":"7,02E+01","module":"A1-A3"},{"value":"4,37E+00","module":"A4"},{"value":"9,96E-03","module":"A5"},{"value":"8,79E-02","module":"C1"},{"value":"1,24E+00","module":"C2"},{"value":"9,08E-01","module":"C3"},{"value":"3,65E-02","module":"C4"},{"value":"-3,66E+01","module":"D"}]}],"additional_environmental_impact":[{"parameter":"PM","unit":"disease incidence","values":[{"value":"3,27E-06","module":"A1-A3"},{"value":"2,45E-07","module":"A4"},{"value":"8,76E-10","module":"A5"},{"value":"2,43E-08","module":"C1"},{"value":"6,94E-08","module":"C2"},{"value":"3,16E-08","module":"C3"},{"value":"4,03E-09","module":"C4"},{"value":"-4,22E-06","module":"D"}]},{"parameter":"ETP-fw","unit":"CTUe","values":[{"value":"6,99E+02","module":"A1-A3"},{"value":"5,09E+01","module":"A4"},{"value":"1,21E-01","module":"A5"},{"value":"6,61E-01","module":"C1"},{"value":"1,44E+01","module":"C2"},{"value":"6,89E+00","module":"C3"},{"value":"5,00E-01","module":"C4"},{"value":"-8,33E+02","module":"D"}]},{"parameter":"HTP-c","unit":"CTUh","values":[{"value":"7,53E-08","module":"A1-A3"},{"value":"0,0E+00","module":"A4"},{"value":"1,30E-11","module":"A5"},{"value":"0,0E+00","module":"C1"},{"value":"0,0E+00","module":"C2"},{"value":"7,26E-10","module":"C3"},{"value":"1,90E-11","module":"C4"},{"value":"-9,62E-09","module":"D"}]},{"parameter":"HTP-nc","unit":"CTUh","values":[{"value":"4,91E-07","module":"A1-A3"},{"value":"6,12E-08","module":"A4"},{"value":"6,20E-10","module":"A5"},{"value":"6,00E-10","module":"C1"},{"value":"1,73E-08","module":"C2"},{"value":"3,13E-08","module":"C3"},{"value":"5,80E-10","module":"C4"},{"value":"-3,34E-07","module":"D"}]},{"parameter":"SQP","unit":"unitless","values":[{"value":"2,32E+03","module":"A1-A3"},{"value":"3,88E+01","module":"A4"},{"value":"6,64E-02","module":"A5"},{"value":"1,53E-01","module":"C1"},{"value":"1,10E+01","module":"C2"},{"value":"3,05E-01","module":"C3"},{"value":"1,65E+00","module":"C4"},{"value":"-2,91E+02","module":"D"}]},{"parameter":"IRP","unit":"kBq U235-eq.","values":[{"value":"1,45E+00","module":"A1-A3"},{"value":"2,85E-01","module":"A4"},{"value":"3,92E-04","module":"A5"},{"value":"5,18E-03","module":"C1"},{"value":"8,08E-02","module":"C2"},{"value":"4,26E-03","module":"C3"},{"value":"2,94E-03","module":"C4"},{"value":"-1,00E+00","module":"D"}]}],"resource_use":[{"parameter":"PERE","unit":"MJ","values":[{"value":"5,05E+02","module":"A1-A3"},{"value":"1,11E+00","module":"A4"},{"value":"2,22E-03","module":"A5"},{"value":"6,54E-03","module":"C1"},{"value":"3,15E-01","module":"C2"},{"value":"7,95E-02","module":"C3"},{"value":"1,59E-02","module":"C4"},{"value":"-1,12E+02","module":"D"}]},{"parameter":"PERM","unit":"MJ","values":[{"value":"5,59E+02","module":"A1-A3"},{"value":"0,0E+00","module":"A4"},{"value":"-4,44E+00","module":"A5"},{"value":"0,0E+00","module":"C1"},{"value":"0,0E+00","module":"C2"},{"value":"-5,52E+02","module":"C3"},{"value":"0,0E+00","module":"C4"},{"value":"0,0E+00","module":"D"}]},{"parameter":"PERT","unit":"MJ","values":[{"value":"1,10E+03","module":"A1-A3"},{"value":"1,11E+00","module":"A4"},{"value":"-4,44E+00","module":"A5"},{"value":"6,54E-03","module":"C1"},{"value":"3,15E-01","module":"C2"},{"value":"-5,52E+02","module":"C3"},{"value":"1,59E-02","module":"C4"},{"value":"-1,12E+02","module":"D"}]},{"parameter":"PENRE","unit":"MJ","values":[{"value":"9,62E+02","module":"A1-A3"},{"value":"6,52E+01","module":"A4"},{"value":"1,07E-01","module":"A5"},{"value":"1,21E+00","module":"C1"},{"value":"1,85E+01","module":"C2"},{"value":"1,98E+00","module":"C3"},{"value":"7,18E-01","module":"C4"},{"value":"-3,90E+02","module":"D"}]},{"parameter":"PENRM","unit":"MJ","values":[{"value":"4,85E+01","module":"A1-A3"},{"value":"0,0E+00","module":"A4"},{"value":"-7,22E-01","module":"A5"},{"value":"0,0E+00","module":"C1"},{"value":"0,0E+00","module":"C2"},{"value":"-2,75E+02","module":"C3"},{"value":"0,0E+00","module":"C4"},{"value":"0,0E+00","module":"D"}]},{"parameter":"PENRT","unit":"MJ","values":[{"value":"1,01E+03","module":"A1-A3"},{"value":"6,52E+01","module":"A4"},{"value":"-6,15E-01","module":"A5"},{"value":"1,21E+00","module":"C1"},{"value":"1,85E+01","module":"C2"},{"value":"-2,73E+02","module":"C3"},{"value":"7,18E-01","module":"C4"},{"value":"-3,90E+02","module":"D"}]},{"parameter":"SM","unit":"kg","values":[{"value":"6,24E-01","module":"A1-A3"},{"value":"0,0E+00","module":"A4"},{"value":"0,0E+00","module":"A5"},{"value":"5,94E-04","module":"C1"},{"value":"0,0E+00","module":"C2"},{"value":"0,0E+00","module":"C3"},{"value":"0,0E+00","module":"C4"},{"value":"0,0E+00","module":"D"}]},{"parameter":"RSF","unit":"MJ","values":[{"value":"5,17E-01","module":"A1-A3"},{"value":"4,01E-02","module":"A4"},{"value":"6,43E-05","module":"A5"},{"value":"1,61E-04","module":"C1"},{"value":"1,14E-02","module":"C2"},{"value":"1,87E-03","module":"C3"},{"value":"4,13E-04","module":"C4"},{"value":"-1,68E-02","module":"D"}]},{"parameter":"NRSF","unit":"MJ","values":[{"value":"2,03E-01","module":"A1-A3"},{"value":"1,46E-01","module":"A4"},{"value":"7,00E-04","module":"A5"},{"value":"2,37E-03","module":"C1"},{"value":"4,12E-02","module":"C2"},{"value":"0,0E+00","module":"C3"},{"value":"6,71E-02","module":"C4"},{"value":"-5,48E+00","module":"D"}]},{"parameter":"FW","unit":"m3","values":[{"value":"1,24E+00","module":"A1-A3"},{"value":"7,77E-03","module":"A4"},{"value":"7,66E-05","module":"A5"},{"value":"6,23E-05","module":"C1"},{"value":"2,20E-03","module":"C2"},{"value":"3,85E-03","module":"C3"},{"value":"6,54E-04","module":"C4"},{"value":"-3,06E-01","module":"D"}]}],"end_of_life_waste":[{"parameter":"HWD","unit":"kg","values":[{"value":"2,10E+01","module":"A1-A3"},{"value":"3,61E-03","module":"A4"},{"value":"0,0E+00","module":"A5"},{"value":"3,56E-05","module":"C1"},{"value":"1,02E-03","module":"C2"},{"value":"0,0E+00","module":"C3"},{"value":"2,67E+00","module":"C4"},{"value":"-1,30E-01","module":"D"}]},{"parameter":"NHWD","unit":"kg","values":[{"value":"1,88E+01","module":"A1-A3"},{"value":"2,57E+00","module":"A4"},{"value":"3,37E-01","module":"A5"},{"value":"1,43E-03","module":"C1"},{"value":"7,29E-01","module":"C2"},{"value":"2,50E+00","module":"C3"},{"value":"1,59E-01","module":"C4"},{"value":"-2,70E+00","module":"D"}]},{"parameter":"RWD","unit":"kg","values":[{"value":"1,19E-02","module":"A1-A3"},{"value":"4,40E-04","module":"A4"},{"value":"0,0E+00","module":"A5"},{"value":"8,40E-06","module":"C1"},{"value":"1,25E-04","module":"C2"},{"value":"0,0E+00","module":"C3"},{"value":"4,38E-06","module":"C4"},{"value":"-1,31E-03","module":"D"}]}],"end_of_life_flow":[{"parameter":"CRU","unit":"kg","values":[{"value":"0,0E+00","module":"A1-A3"},{"value":"0,0E+00","module":"A4"},{"value":"0,0E+00","module":"A5"},{"value":"0,0E+00","module":"C1"},{"value":"0,0E+00","module":"C2"},{"value":"0,0E+00","module":"C3"},{"value":"0,0E+00","module":"C4"},{"value":"0,0E+00","module":"D"}]},{"parameter":"MFR","unit":"kg","values":[{"value":"4,09E-03","module":"A1-A3"},{"value":"0,0E+00","module":"A4"},{"value":"8,68E-03","module":"A5"},{"value":"5,83E-04","module":"C1"},{"value":"0,0E+00","module":"C2"},{"value":"4,74E+01","module":"C3"},{"value":"0,0E+00","module":"C4"},{"value":"0,0E+00","module":"D"}]},{"parameter":"MER","unit":"kg","values":[{"value":"9,09E-04","module":"A1-A3"},{"value":"0,0E+00","module":"A4"},{"value":"3,17E-01","module":"A5"},{"value":"1,81E-06","module":"C1"},{"value":"0,0E+00","module":"C2"},{"value":"1,91E+01","module":"C3"},{"value":"0,0E+00","module":"C4"},{"value":"0,0E+00","module":"D"}]},{"parameter":"EEE","unit":"MJ","values":[{"value":"1,40E-03","module":"A1-A3"},{"value":"0,0E+00","module":"A4"},{"value":"2,21E-01","module":"A5"},{"value":"6,20E-06","module":"C1"},{"value":"0,0E+00","module":"C2"},{"value":"1,16E+01","module":"C3"},{"value":"0,0E+00","module":"C4"},{"value":"0,0E+00","module":"D"}]},{"parameter":"EET","unit":"MJ","values":[{"value":"2,11E-02","module":"A1-A3"},{"value":"0,0E+00","module":"A4"},{"value":"3,34E+00","module":"A5"},{"value":"9,38E-05","module":"C1"},{"value":"0,0E+00","module":"C2"},{"value":"1,76E+02","module":"C3"},{"value":"0,0E+00","module":"C4"},{"value":"0,0E+00","module":"D"}]}]}