{"product_name":"Nachhaltige Fl\u00e4chenbefestigung: TTE\u00ae-MultiDrainPLUS","epd_id":"EPD-HBL-20210070-IBB2-EN","compliance":["DIN EN 15804","ISO 14025"],"producer_name":"H\u00fcbner-Lee GmbH & Co. KG","environmental_impact":[{"parameter":"GWP-total","unit":"kg CO2-eq.","values":[{"value":"3,79E+00","module":"A1-A3"},{"value":"5,96E-01","module":"A4"},{"value":"9,91E-01","module":"A5"},{"value":"0,0E+00","module":"B1"},{"value":"0,0E+00","module":"B2"},{"value":"0,0E+00","module":"B6"},{"value":"0,0E+00","module":"B7"},{"value":"0,0E+00","module":"C1"},{"value":"5,81E-01","module":"C2"},{"value":"2,91E-01","module":"C2"},{"value":"5,04E-02","module":"C2"},{"value":"1,11E+01","module":"C3"},{"value":"0,0E+00","module":"C3"},{"value":"6,78E+01","module":"C3"},{"value":"1,86E+00","module":"C4"},{"value":"-3,36E-01","module":"D"},{"value":"-4,63E+00","module":"D"},{"value":"-3,59E+01","module":"D"}]},{"parameter":"ODP","unit":"kg CFC11-eq.","values":[{"value":"1,83E-13","module":"A1-A3"},{"value":"7,66E-17","module":"A4"},{"value":"1,59E-16","module":"A5"},{"value":"0,0E+00","module":"B1"},{"value":"0,0E+00","module":"B2"},{"value":"0,0E+00","module":"B6"},{"value":"0,0E+00","module":"B7"},{"value":"0,0E+00","module":"C1"},{"value":"7,46E-17","module":"C2"},{"value":"3,73E-17","module":"C2"},{"value":"6,46E-18","module":"C2"},{"value":"4,62E-13","module":"C3"},{"value":"0,0E+00","module":"C3"},{"value":"2,68E-14","module":"C3"},{"value":"6,52E-15","module":"C4"},{"value":"-4,63E-15","module":"D"},{"value":"-1,85E-13","module":"D"},{"value":"-4,93E-13","module":"D"}]},{"parameter":"AP","unit":"kg SO2-eq.","values":[{"value":"6,56E-03","module":"A1-A3"},{"value":"4,09E-04","module":"A4"},{"value":"9,84E-05","module":"A5"},{"value":"0,0E+00","module":"B1"},{"value":"0,0E+00","module":"B2"},{"value":"0,0E+00","module":"B6"},{"value":"0,0E+00","module":"B7"},{"value":"0,0E+00","module":"C1"},{"value":"3,98E-04","module":"C2"},{"value":"1,99E-04","module":"C2"},{"value":"3,68E-05","module":"C2"},{"value":"1,71E-02","module":"C3"},{"value":"0,0E+00","module":"C3"},{"value":"1,60E-02","module":"C3"},{"value":"5,16E-03","module":"C4"},{"value":"-5,67E-04","module":"D"},{"value":"-6,70E-03","module":"D"},{"value":"-6,05E-02","module":"D"}]},{"parameter":"EP","unit":"kg PO4^3-eq.","values":[{"value":"1,12E-03","module":"A1-A3"},{"value":"5,92E-05","module":"A4"},{"value":"2,03E-05","module":"A5"},{"value":"0,0E+00","module":"B1"},{"value":"0,0E+00","module":"B2"},{"value":"0,0E+00","module":"B6"},{"value":"0,0E+00","module":"B7"},{"value":"0,0E+00","module":"C1"},{"value":"5,75E-05","module":"C2"},{"value":"2,88E-05","module":"C2"},{"value":"5,67E-06","module":"C2"},{"value":"2,78E-03","module":"C3"},{"value":"0,0E+00","module":"C3"},{"value":"1,26E-03","module":"C3"},{"value":"5,22E-03","module":"C4"},{"value":"-6,14E-05","module":"D"},{"value":"-1,09E-03","module":"D"},{"value":"-6,55E-03","module":"D"}]},{"parameter":"POCP","unit":"kg Ethen-eq.","values":[{"value":"4,46E-04","module":"A1-A3"},{"value":"1,46E-05","module":"A4"},{"value":"7,96E-06","module":"A5"},{"value":"0,0E+00","module":"B1"},{"value":"0,0E+00","module":"B2"},{"value":"0,0E+00","module":"B6"},{"value":"0,0E+00","module":"B7"},{"value":"0,0E+00","module":"C1"},{"value":"1,45E-05","module":"C2"},{"value":"7,24E-06","module":"C2"},{"value":"2,94E-07","module":"C2"},{"value":"1,13E-03","module":"C3"},{"value":"0,0E+00","module":"C3"},{"value":"6,15E-04","module":"C3"},{"value":"5,80E-04","module":"C4"},{"value":"-4,50E-05","module":"D"},{"value":"-4,75E-04","module":"D"},{"value":"-4,80E-03","module":"D"}]},{"parameter":"ADPE","unit":"kg Sb-eq.","values":[{"value":"1,81E-06","module":"A1-A3"},{"value":"1,63E-08","module":"A4"},{"value":"9,19E-09","module":"A5"},{"value":"0,0E+00","module":"B1"},{"value":"0,0E+00","module":"B2"},{"value":"0,0E+00","module":"B6"},{"value":"0,0E+00","module":"B7"},{"value":"0,0E+00","module":"C1"},{"value":"1,59E-08","module":"C2"},{"value":"7,94E-09","module":"C2"},{"value":"1,37E-09","module":"C2"},{"value":"4,62E-06","module":"C3"},{"value":"0,0E+00","module":"C3"},{"value":"4,65E-06","module":"C3"},{"value":"3,61E-07","module":"C4"},{"value":"-6,06E-08","module":"D"},{"value":"-1,83E-06","module":"D"},{"value":"-6,46E-06","module":"D"}]},{"parameter":"ADPF","unit":"MJ","values":[{"value":"5,15E+01","module":"A1-A3"},{"value":"8,18E+00","module":"A4"},{"value":"1,83E-01","module":"A5"},{"value":"0,0E+00","module":"B1"},{"value":"0,0E+00","module":"B2"},{"value":"0,0E+00","module":"B6"},{"value":"0,0E+00","module":"B7"},{"value":"0,0E+00","module":"C1"},{"value":"7,97E+00","module":"C2"},{"value":"3,99E+00","module":"C2"},{"value":"6,90E-01","module":"C2"},{"value":"1,08E+02","module":"C3"},{"value":"0,0E+00","module":"C3"},{"value":"2,38E+01","module":"C3"},{"value":"2,85E+01","module":"C4"},{"value":"-4,74E+00","module":"D"},{"value":"-5,36E+01","module":"D"},{"value":"-5,07E+02","module":"D"}]}],"additional_environmental_impact":[],"resource_use":[{"parameter":"PERE","unit":"MJ","values":[{"value":"3,12E+01","module":"A1-A3"},{"value":"2,41E-02","module":"A4"},{"value":"6,28E+00","module":"A5"},{"value":"0,0E+00","module":"B1"},{"value":"0,0E+00","module":"B2"},{"value":"0,0E+00","module":"B6"},{"value":"0,0E+00","module":"B7"},{"value":"0,0E+00","module":"C1"},{"value":"2,35E-02","module":"C2"},{"value":"1,17E-02","module":"C2"},{"value":"2,03E-03","module":"C2"},{"value":"7,63E+01","module":"C3"},{"value":"0,0E+00","module":"C3"},{"value":"5,19E+00","module":"C3"},{"value":"2,03E+00","module":"C4"},{"value":"-1,20E+00","module":"D"},{"value":"-3,10E+01","module":"D"},{"value":"-1,28E+02","module":"D"}]},{"parameter":"PERM","unit":"MJ","values":[{"value":"6,24E+00","module":"A1-A3"},{"value":"0,0E+00","module":"A4"},{"value":"-6,24E+00","module":"A5"},{"value":"0,0E+00","module":"B1"},{"value":"0,0E+00","module":"B2"},{"value":"0,0E+00","module":"B6"},{"value":"0,0E+00","module":"B7"},{"value":"0,0E+00","module":"C1"},{"value":"0,0E+00","module":"C2"},{"value":"0,0E+00","module":"C2"},{"value":"0,0E+00","module":"C2"},{"value":"0,0E+00","module":"C3"},{"value":"0,0E+00","module":"C3"},{"value":"0,0E+00","module":"C3"},{"value":"0,0E+00","module":"C4"},{"value":"0,0E+00","module":"D"},{"value":"0,0E+00","module":"D"},{"value":"0,0E+00","module":"D"}]},{"parameter":"PERT","unit":"MJ","values":[{"value":"3,74E+01","module":"A1-A3"},{"value":"2,41E-02","module":"A4"},{"value":"3,79E-02","module":"A5"},{"value":"0,0E+00","module":"B1"},{"value":"0,0E+00","module":"B2"},{"value":"0,0E+00","module":"B6"},{"value":"0,0E+00","module":"B7"},{"value":"0,0E+00","module":"C1"},{"value":"2,35E-02","module":"C2"},{"value":"1,17E-02","module":"C2"},{"value":"2,03E-03","module":"C2"},{"value":"7,63E+01","module":"C3"},{"value":"0,0E+00","module":"C3"},{"value":"5,19E+00","module":"C3"},{"value":"2,03E+00","module":"C4"},{"value":"-1,20E+00","module":"D"},{"value":"-3,10E+01","module":"D"},{"value":"-1,28E+02","module":"D"}]},{"parameter":"PENRE","unit":"MJ","values":[{"value":"8,01E+01","module":"A1-A3"},{"value":"8,20E+00","module":"A4"},{"value":"1,02E+00","module":"A5"},{"value":"0,0E+00","module":"B1"},{"value":"0,0E+00","module":"B2"},{"value":"0,0E+00","module":"B6"},{"value":"0,0E+00","module":"B7"},{"value":"0,0E+00","module":"C1"},{"value":"7,99E+00","module":"C2"},{"value":"4,00E+00","module":"C2"},{"value":"6,92E-01","module":"C2"},{"value":"1,41E+02","module":"C3"},{"value":"0,0E+00","module":"C3"},{"value":"2,69E+01","module":"C3"},{"value":"2,95E+01","module":"C4"},{"value":"-5,96E+00","module":"D"},{"value":"-8,40E+01","module":"D"},{"value":"-6,36E+02","module":"D"}]},{"parameter":"PENRM","unit":"MJ","values":[{"value":"8,00E-01","module":"A1-A3"},{"value":"0,0E+00","module":"A4"},{"value":"-8,00E-01","module":"A5"},{"value":"0,0E+00","module":"B1"},{"value":"0,0E+00","module":"B2"},{"value":"0,0E+00","module":"B6"},{"value":"0,0E+00","module":"B7"},{"value":"0,0E+00","module":"C1"},{"value":"0,0E+00","module":"C2"},{"value":"0,0E+00","module":"C2"},{"value":"0,0E+00","module":"C2"},{"value":"0,0E+00","module":"C3"},{"value":"0,0E+00","module":"C3"},{"value":"0,0E+00","module":"C3"},{"value":"0,0E+00","module":"C4"},{"value":"0,0E+00","module":"D"},{"value":"0,0E+00","module":"D"},{"value":"0,0E+00","module":"D"}]},{"parameter":"PENRT","unit":"MJ","values":[{"value":"8,09E+01","module":"A1-A3"},{"value":"8,20E+00","module":"A4"},{"value":"2,17E-01","module":"A5"},{"value":"0,0E+00","module":"B1"},{"value":"0,0E+00","module":"B2"},{"value":"0,0E+00","module":"B6"},{"value":"0,0E+00","module":"B7"},{"value":"0,0E+00","module":"C1"},{"value":"7,99E+00","module":"C2"},{"value":"4,00E+00","module":"C2"},{"value":"6,92E-01","module":"C2"},{"value":"1,41E+02","module":"C3"},{"value":"0,0E+00","module":"C3"},{"value":"2,69E+01","module":"C3"},{"value":"2,95E+01","module":"C4"},{"value":"-5,96E+00","module":"D"},{"value":"-8,40E+01","module":"D"},{"value":"-6,36E+02","module":"D"}]},{"parameter":"SM","unit":"kg","values":[{"value":"2,77E+01","module":"A1-A3"},{"value":"0,0E+00","module":"A4"},{"value":"0,0E+00","module":"A5"},{"value":"0,0E+00","module":"B1"},{"value":"0,0E+00","module":"B2"},{"value":"0,0E+00","module":"B6"},{"value":"0,0E+00","module":"B7"},{"value":"0,0E+00","module":"C1"},{"value":"0,0E+00","module":"C2"},{"value":"0,0E+00","module":"C2"},{"value":"0,0E+00","module":"C2"},{"value":"0,0E+00","module":"C3"},{"value":"0,0E+00","module":"C3"},{"value":"0,0E+00","module":"C3"},{"value":"0,0E+00","module":"C4"},{"value":"0,0E+00","module":"D"},{"value":"-2,77E+01","module":"D"},{"value":"0,0E+00","module":"D"}]},{"parameter":"RSF","unit":"MJ","values":[{"value":"0,0E+00","module":"A1-A3"},{"value":"0,0E+00","module":"A4"},{"value":"0,0E+00","module":"A5"},{"value":"0,0E+00","module":"B1"},{"value":"0,0E+00","module":"B2"},{"value":"0,0E+00","module":"B6"},{"value":"0,0E+00","module":"B7"},{"value":"0,0E+00","module":"C1"},{"value":"0,0E+00","module":"C2"},{"value":"0,0E+00","module":"C2"},{"value":"0,0E+00","module":"C2"},{"value":"0,0E+00","module":"C3"},{"value":"0,0E+00","module":"C3"},{"value":"0,0E+00","module":"C3"},{"value":"0,0E+00","module":"C4"},{"value":"0,0E+00","module":"D"},{"value":"0,0E+00","module":"D"},{"value":"0,0E+00","module":"D"}]},{"parameter":"NRSF","unit":"MJ","values":[{"value":"0,0E+00","module":"A1-A3"},{"value":"0,0E+00","module":"A4"},{"value":"0,0E+00","module":"A5"},{"value":"0,0E+00","module":"B1"},{"value":"0,0E+00","module":"B2"},{"value":"0,0E+00","module":"B6"},{"value":"0,0E+00","module":"B7"},{"value":"0,0E+00","module":"C1"},{"value":"0,0E+00","module":"C2"},{"value":"0,0E+00","module":"C2"},{"value":"0,0E+00","module":"C2"},{"value":"0,0E+00","module":"C3"},{"value":"0,0E+00","module":"C3"},{"value":"0,0E+00","module":"C3"},{"value":"0,0E+00","module":"C4"},{"value":"0,0E+00","module":"D"},{"value":"0,0E+00","module":"D"},{"value":"0,0E+00","module":"D"}]},{"parameter":"FW","unit":"m^3","values":[{"value":"2,03E-02","module":"A1-A3"},{"value":"4,45E-05","module":"A4"},{"value":"2,39E-03","module":"A5"},{"value":"0,0E+00","module":"B1"},{"value":"0,0E+00","module":"B2"},{"value":"0,0E+00","module":"B6"},{"value":"0,0E+00","module":"B7"},{"value":"0,0E+00","module":"C1"},{"value":"4,33E-05","module":"C2"},{"value":"2,17E-05","module":"C2"},{"value":"3,75E-06","module":"C2"},{"value":"4,28E-02","module":"C3"},{"value":"0,0E+00","module":"C3"},{"value":"1,68E-01","module":"C3"},{"value":"4,99E-04","module":"C4"},{"value":"-1,42E-03","module":"D"},{"value":"-2,09E-02","module":"D"},{"value":"-1,51E-01","module":"D"}]}],"end_of_life_waste":[{"parameter":"HWD","unit":"kg","values":[{"value":"7,47E-08","module":"A1-A3"},{"value":"8,69E-10","module":"A4"},{"value":"1,78E-10","module":"A5"},{"value":"0,0E+00","module":"B1"},{"value":"0,0E+00","module":"B2"},{"value":"0,0E+00","module":"B6"},{"value":"0,0E+00","module":"B7"},{"value":"0,0E+00","module":"C1"},{"value":"8,47E-10","module":"C2"},{"value":"4,24E-10","module":"C2"},{"value":"7,33E-11","module":"C2"},{"value":"1,10E-07","module":"C3"},{"value":"0,0E+00","module":"C3"},{"value":"1,26E-07","module":"C3"},{"value":"1,24E-07","module":"C4"},{"value":"-2,45E-09","module":"D"},{"value":"-4,59E-08","module":"D"},{"value":"-2,62E-07","module":"D"}]},{"parameter":"NHWD","unit":"kg","values":[{"value":"7,63E-02","module":"A1-A3"},{"value":"4,89E-05","module":"A4"},{"value":"6,97E-03","module":"A5"},{"value":"0,0E+00","module":"B1"},{"value":"0,0E+00","module":"B2"},{"value":"0,0E+00","module":"B6"},{"value":"0,0E+00","module":"B7"},{"value":"0,0E+00","module":"C1"},{"value":"4,77E-05","module":"C2"},{"value":"2,39E-05","module":"C2"},{"value":"4,13E-06","module":"C2"},{"value":"1,46E-01","module":"C3"},{"value":"0,0E+00","module":"C3"},{"value":"6,57E+00","module":"C3"},{"value":"2,71E+01","module":"C4"},{"value":"-2,57E-03","module":"D"},{"value":"-7,61E-02","module":"D"},{"value":"-2,74E-01","module":"D"}]},{"parameter":"RWD","unit":"kg","values":[{"value":"1,16E-02","module":"A1-A3"},{"value":"9,43E-06","module":"A4"},{"value":"1,36E-05","module":"A5"},{"value":"0,0E+00","module":"B1"},{"value":"0,0E+00","module":"B2"},{"value":"0,0E+00","module":"B6"},{"value":"0,0E+00","module":"B7"},{"value":"0,0E+00","module":"C1"},{"value":"9,19E-06","module":"C2"},{"value":"4,60E-06","module":"C2"},{"value":"7,95E-07","module":"C2"},{"value":"1,33E-02","module":"C3"},{"value":"0,0E+00","module":"C3"},{"value":"1,24E-03","module":"C3"},{"value":"3,93E-04","module":"C4"},{"value":"-4,81E-04","module":"D"},{"value":"-1,20E-02","module":"D"},{"value":"-5,12E-02","module":"D"}]}],"end_of_life_flow":[{"parameter":"CRU","unit":"kg","values":[{"value":"0,0E+00","module":"A1-A3"},{"value":"0,0E+00","module":"A4"},{"value":"0,0E+00","module":"A5"},{"value":"0,0E+00","module":"B1"},{"value":"0,0E+00","module":"B2"},{"value":"0,0E+00","module":"B6"},{"value":"0,0E+00","module":"B7"},{"value":"0,0E+00","module":"C1"},{"value":"0,0E+00","module":"C2"},{"value":"0,0E+00","module":"C2"},{"value":"0,0E+00","module":"C2"},{"value":"0,0E+00","module":"C3"},{"value":"2,72E+01","module":"C3"},{"value":"0,0E+00","module":"C3"},{"value":"0,0E+00","module":"C4"},{"value":"0,0E+00","module":"D"},{"value":"0,0E+00","module":"D"},{"value":"0,0E+00","module":"D"}]},{"parameter":"MFR","unit":"kg","values":[{"value":"0,0E+00","module":"A1-A3"},{"value":"0,0E+00","module":"A4"},{"value":"0,0E+00","module":"A5"},{"value":"0,0E+00","module":"B1"},{"value":"0,0E+00","module":"B2"},{"value":"0,0E+00","module":"B6"},{"value":"0,0E+00","module":"B7"},{"value":"0,0E+00","module":"C1"},{"value":"0,0E+00","module":"C2"},{"value":"0,0E+00","module":"C2"},{"value":"0,0E+00","module":"C2"},{"value":"2,72E+01","module":"C3"},{"value":"0,0E+00","module":"C3"},{"value":"0,0E+00","module":"C3"},{"value":"0,0E+00","module":"C4"},{"value":"0,0E+00","module":"D"},{"value":"0,0E+00","module":"D"},{"value":"0,0E+00","module":"D"}]},{"parameter":"MER","unit":"kg","values":[{"value":"0,0E+00","module":"A1-A3"},{"value":"0,0E+00","module":"A4"},{"value":"0,0E+00","module":"A5"},{"value":"0,0E+00","module":"B1"},{"value":"0,0E+00","module":"B2"},{"value":"0,0E+00","module":"B6"},{"value":"0,0E+00","module":"B7"},{"value":"0,0E+00","module":"C1"},{"value":"0,0E+00","module":"C2"},{"value":"0,0E+00","module":"C2"},{"value":"0,0E+00","module":"C2"},{"value":"0,0E+00","module":"C3"},{"value":"0,0E+00","module":"C3"},{"value":"2,72E+01","module":"C3"},{"value":"0,0E+00","module":"C4"},{"value":"0,0E+00","module":"D"},{"value":"0,0E+00","module":"D"},{"value":"0,0E+00","module":"D"}]},{"parameter":"EEE","unit":"MJ","values":[{"value":"0,0E+00","module":"A1-A3"},{"value":"0,0E+00","module":"A4"},{"value":"1,43E+00","module":"A5"},{"value":"0,0E+00","module":"B1"},{"value":"0,0E+00","module":"B2"},{"value":"0,0E+00","module":"B6"},{"value":"0,0E+00","module":"B7"},{"value":"0,0E+00","module":"C1"},{"value":"0,0E+00","module":"C2"},{"value":"0,0E+00","module":"C2"},{"value":"0,0E+00","module":"C2"},{"value":"0,0E+00","module":"C3"},{"value":"0,0E+00","module":"C3"},{"value":"1,51E+02","module":"C3"},{"value":"0,0E+00","module":"C4"},{"value":"0,0E+00","module":"D"},{"value":"0,0E+00","module":"D"},{"value":"0,0E+00","module":"D"}]},{"parameter":"EET","unit":"MJ","values":[{"value":"0,0E+00","module":"A1-A3"},{"value":"0,0E+00","module":"A4"},{"value":"2,56E+00","module":"A5"},{"value":"0,0E+00","module":"B1"},{"value":"0,0E+00","module":"B2"},{"value":"0,0E+00","module":"B6"},{"value":"0,0E+00","module":"B7"},{"value":"0,0E+00","module":"C1"},{"value":"0,0E+00","module":"C2"},{"value":"0,0E+00","module":"C2"},{"value":"0,0E+00","module":"C2"},{"value":"0,0E+00","module":"C3"},{"value":"0,0E+00","module":"C3"},{"value":"2,71E+02","module":"C3"},{"value":"0,0E+00","module":"C4"},{"value":"0,0E+00","module":"D"},{"value":"0,0E+00","module":"D"},{"value":"0,0E+00","module":"D"}]}]}