{"product_name":"Namsen 900 Outlet","epd_id":"NEPD-8332-8006","compliance":["EN 15804+A2","ISO 14025","ISO 21930"],"producer_name":"SG Armaturen AS","environmental_impact":[{"parameter":"GWP-total","unit":"kg CO2-eq.","values":[{"value":"1,64E+01","module":"A1"},{"value":"1,15E-02","module":"A2"},{"value":"7,59E-01","module":"A3"},{"value":"8,30E-01","module":"A4"},{"value":"4,41E-01","module":"A5"},{"value":"1,49E+01","module":"B6"},{"value":"0,0E+00","module":"C1"},{"value":"1,00E-01","module":"C2"},{"value":"3,89E-01","module":"C3"},{"value":"3,05E-02","module":"C4"},{"value":"-3,40E-01","module":"D"}]},{"parameter":"GWP-fossil","unit":"kg CO2-eq.","values":[{"value":"1,66E+01","module":"A1"},{"value":"1,14E-02","module":"A2"},{"value":"7,59E-01","module":"A3"},{"value":"8,30E-01","module":"A4"},{"value":"4,17E-03","module":"A5"},{"value":"1,45E+01","module":"B6"},{"value":"0,0E+00","module":"C1"},{"value":"1,00E-01","module":"C2"},{"value":"3,88E-01","module":"C3"},{"value":"3,04E-02","module":"C4"},{"value":"-3,37E-01","module":"D"}]},{"parameter":"GWP-biogenic","unit":"kg CO2-eq.","values":[{"value":"-1,78E-01","module":"A1"},{"value":"4,46E-06","module":"A2"},{"value":"1,89E-04","module":"A3"},{"value":"2,94E-04","module":"A4"},{"value":"4,37E-01","module":"A5"},{"value":"4,00E-01","module":"B6"},{"value":"0,0E+00","module":"C1"},{"value":"3,90E-05","module":"C2"},{"value":"1,36E-04","module":"C3"},{"value":"1,04E-05","module":"C4"},{"value":"-1,80E-03","module":"D"}]},{"parameter":"GWP-luluc","unit":"kg CO2-eq.","values":[{"value":"2,69E-02","module":"A1"},{"value":"4,18E-06","module":"A2"},{"value":"1,20E-04","module":"A3"},{"value":"4,13E-04","module":"A4"},{"value":"1,38E-06","module":"A5"},{"value":"5,98E-02","module":"B6"},{"value":"0,0E+00","module":"C1"},{"value":"3,67E-05","module":"C2"},{"value":"1,27E-04","module":"C3"},{"value":"9,20E-05","module":"C4"},{"value":"-1,36E-03","module":"D"}]},{"parameter":"ODP","unit":"kg CFC 11-eq.","values":[{"value":"1,08E-05","module":"A1"},{"value":"2,49E-09","module":"A2"},{"value":"1,11E-08","module":"A3"},{"value":"1,83E-07","module":"A4"},{"value":"8,80E-10","module":"A5"},{"value":"9,93E-07","module":"B6"},{"value":"0,0E+00","module":"C1"},{"value":"2,18E-08","module":"C2"},{"value":"3,58E-09","module":"C3"},{"value":"2,10E-09","module":"C4"},{"value":"-1,48E-03","module":"D"}]},{"parameter":"AP","unit":"mol H+-eq.","values":[{"value":"1,75E-01","module":"A1"},{"value":"3,42E-05","module":"A2"},{"value":"3,96E-03","module":"A3"},{"value":"1,28E-02","module":"A4"},{"value":"1,97E-05","module":"A5"},{"value":"1,13E-01","module":"B6"},{"value":"0,0E+00","module":"C1"},{"value":"3,00E-04","module":"C2"},{"value":"3,15E-04","module":"C3"},{"value":"9,03E-05","module":"C4"},{"value":"-5,01E-02","module":"D"}]},{"parameter":"POCP","unit":"kg NMVOC-eq.","values":[{"value":"7,10E-02","module":"A1"},{"value":"2,82E-05","module":"A2"},{"value":"2,38E-03","module":"A3"},{"value":"9,26E-03","module":"A4"},{"value":"2,03E-05","module":"A5"},{"value":"4,35E-02","module":"B6"},{"value":"0,0E+00","module":"C1"},{"value":"2,47E-04","module":"C2"},{"value":"2,17E-04","module":"C3"},{"value":"1,03E-04","module":"C4"},{"value":"-8,44E-03","module":"D"}]},{"parameter":"ADPE","unit":"kg Sb-eq.","values":[{"value":"8,91E-03","module":"A1"},{"value":"3,07E-07","module":"A2"},{"value":"2,35E-06","module":"A3"},{"value":"1,58E-05","module":"A4"},{"value":"1,02E-07","module":"A5"},{"value":"1,08E-03","module":"B6"},{"value":"0,0E+00","module":"C1"},{"value":"2,69E-06","module":"C2"},{"value":"3,37E-07","module":"C3"},{"value":"1,01E-07","module":"C4"},{"value":"-7,97E-04","module":"D"}]},{"parameter":"ADPF","unit":"MJ","values":[{"value":"2,04E+02","module":"A1"},{"value":"1,69E-01","module":"A2"},{"value":"6,72E+00","module":"A3"},{"value":"1,17E+01","module":"A4"},{"value":"5,83E-02","module":"A5"},{"value":"1,98E+02","module":"B6"},{"value":"0,0E+00","module":"C1"},{"value":"1,48E+00","module":"C2"},{"value":"6,59E-01","module":"C3"},{"value":"2,39E-01","module":"C4"},{"value":"-5,13E+00","module":"D"}]},{"parameter":"WDP","unit":"m3 world-eq.","values":[{"value":"3,73E+02","module":"A1"},{"value":"5,51E-02","module":"A2"},{"value":"1,09E+00","module":"A3"},{"value":"7,76E+00","module":"A4"},{"value":"7,39E-02","module":"A5"},{"value":"3,45E+04","module":"B6"},{"value":"0,0E+00","module":"C1"},{"value":"4,83E-01","module":"C2"},{"value":"4,30E+00","module":"C3"},{"value":"2,80E+00","module":"C4"},{"value":"-2,33E+01","module":"D"}]},{"parameter":"EP-freshwater","unit":"kg P-eq.","values":[{"value":"2,56E-03","module":"A1"},{"value":"1,07E-07","module":"A2"},{"value":"1,68E-05","module":"A3"},{"value":"5,30E-06","module":"A4"},{"value":"3,42E-08","module":"A5"},{"value":"1,04E-03","module":"B6"},{"value":"0,0E+00","module":"C1"},{"value":"9,40E-07","module":"C2"},{"value":"2,37E-06","module":"C3"},{"value":"5,44E-07","module":"C4"},{"value":"-2,97E-04","module":"D"}]},{"parameter":"EP-marine","unit":"kg N-eq.","values":[{"value":"1,95E-02","module":"A1"},{"value":"6,74E-06","module":"A2"},{"value":"8,19E-04","module":"A3"},{"value":"3,08E-03","module":"A4"},{"value":"6,53E-06","module":"A5"},{"value":"1,24E-02","module":"B6"},{"value":"0,0E+00","module":"C1"},{"value":"5,90E-05","module":"C2"},{"value":"7,71E-05","module":"C3"},{"value":"4,16E-05","module":"C4"},{"value":"-2,16E-03","module":"D"}]},{"parameter":"EP-terrestrial","unit":"mol N-eq.","values":[{"value":"2,23E-01","module":"A1"},{"value":"7,54E-05","module":"A2"},{"value":"9,02E-03","module":"A3"},{"value":"3,43E-02","module":"A4"},{"value":"7,07E-05","module":"A5"},{"value":"1,62E-01","module":"B6"},{"value":"0,0E+00","module":"C1"},{"value":"6,60E-04","module":"C2"},{"value":"8,35E-04","module":"C3"},{"value":"2,74E-04","module":"C4"},{"value":"-3,22E-02","module":"D"}]},{"parameter":"GWP-IOBC","unit":"kg CO2-eq.","values":[{"value":"1,68E+01","module":"A1"},{"value":"1,15E-02","module":"A2"},{"value":"7,17E-01","module":"A3"},{"value":"8,30E-01","module":"A4"},{"value":"4,17E-03","module":"A5"},{"value":"1,49E+01","module":"B6"},{"value":"0,0E+00","module":"C1"},{"value":"1,00E-01","module":"C2"},{"value":"3,88E-01","module":"C3"},{"value":"3,17E-02","module":"C4"},{"value":"-1,37E-01","module":"D"}]}],"additional_environmental_impact":[{"parameter":"PM","unit":"disease incidence","values":[{"value":"1,01E-06","module":"A1"},{"value":"7,36E-10","module":"A2"},{"value":"5,35E-08","module":"A3"},{"value":"2,93E-08","module":"A4"},{"value":"2,91E-10","module":"A5"},{"value":"8,11E-07","module":"B6"},{"value":"0,0E+00","module":"C1"},{"value":"6,48E-09","module":"C2"},{"value":"2,03E-09","module":"C3"},{"value":"1,64E-09","module":"C4"},{"value":"-9,00E-08","module":"D"}]},{"parameter":"ETP-fw","unit":"CTUe","values":[{"value":"1,58E+03","module":"A1"},{"value":"1,37E-01","module":"A2"},{"value":"1,97E+01","module":"A3"},{"value":"7,99E+00","module":"A4"},{"value":"7,78E-02","module":"A5"},{"value":"9,01E+02","module":"B6"},{"value":"0,0E+00","module":"C1"},{"value":"1,20E+00","module":"C2"},{"value":"1,68E+00","module":"C3"},{"value":"1,77E+02","module":"C4"},{"value":"-4,00E+02","module":"D"}]},{"parameter":"HTP-c","unit":"CTUh","values":[{"value":"4,17E-08","module":"A1"},{"value":"0,0E+00","module":"A2"},{"value":"2,12E-10","module":"A3"},{"value":"0,0E+00","module":"A4"},{"value":"3,00E-12","module":"A5"},{"value":"4,30E-08","module":"B6"},{"value":"0,0E+00","module":"C1"},{"value":"0,0E+00","module":"C2"},{"value":"4,88E-10","module":"C3"},{"value":"5,30E-11","module":"C4"},{"value":"-2,72E-09","module":"D"}]},{"parameter":"HTP-nc","unit":"CTUh","values":[{"value":"1,97E-06","module":"A1"},{"value":"1,31E-10","module":"A2"},{"value":"9,31E-09","module":"A3"},{"value":"5,85E-09","module":"A4"},{"value":"9,80E-11","module":"A5"},{"value":"1,01E-06","module":"B6"},{"value":"0,0E+00","module":"C1"},{"value":"1,18E-09","module":"C2"},{"value":"2,88E-08","module":"C3"},{"value":"4,83E-10","module":"C4"},{"value":"-3,55E-07","module":"D"}]},{"parameter":"SQP","unit":"unitless","values":[{"value":"5,70E+01","module":"A1"},{"value":"1,16E-01","module":"A2"},{"value":"1,42E+00","module":"A3"},{"value":"5,66E+00","module":"A4"},{"value":"3,91E-02","module":"A5"},{"value":"9,96E+01","module":"B6"},{"value":"0,0E+00","module":"C1"},{"value":"1,01E+00","module":"C2"},{"value":"1,26E-01","module":"C3"},{"value":"5,71E-01","module":"C4"},{"value":"-8,70E+00","module":"D"}]},{"parameter":"IRP","unit":"kBq U235-eq.","values":[{"value":"6,47E-01","module":"A1"},{"value":"7,03E-04","module":"A2"},{"value":"5,81E-03","module":"A3"},{"value":"5,08E-02","module":"A4"},{"value":"2,50E-04","module":"A5"},{"value":"3,59E+00","module":"B6"},{"value":"0,0E+00","module":"C1"},{"value":"6,16E-03","module":"C2"},{"value":"3,07E-03","module":"C3"},{"value":"9,54E-04","module":"C4"},{"value":"-2,58E-02","module":"D"}]}],"resource_use":[{"parameter":"PERE","unit":"MJ","values":[{"value":"2,28E+01","module":"A1"},{"value":"1,91E-03","module":"A2"},{"value":"6,76E-01","module":"A3"},{"value":"1,33E-01","module":"A4"},{"value":"9,60E-04","module":"A5"},{"value":"2,56E+03","module":"B6"},{"value":"0,0E+00","module":"C1"},{"value":"1,68E-02","module":"C2"},{"value":"8,41E-02","module":"C3"},{"value":"5,41E-02","module":"C4"},{"value":"-2,65E+00","module":"D"}]},{"parameter":"PERM","unit":"MJ","values":[{"value":"1,55E+00","module":"A1"},{"value":"0,0E+00","module":"A2"},{"value":"0,0E+00","module":"A3"},{"value":"0,0E+00","module":"A4"},{"value":"-1,55E+00","module":"A5"},{"value":"0,0E+00","module":"B6"},{"value":"0,0E+00","module":"C1"},{"value":"0,0E+00","module":"C2"},{"value":"0,0E+00","module":"C3"},{"value":"0,0E+00","module":"C4"},{"value":"0,0E+00","module":"D"}]},{"parameter":"PERT","unit":"MJ","values":[{"value":"2,43E+01","module":"A1"},{"value":"1,91E-03","module":"A2"},{"value":"6,76E-01","module":"A3"},{"value":"1,33E-01","module":"A4"},{"value":"-1,55E+00","module":"A5"},{"value":"2,56E+03","module":"B6"},{"value":"0,0E+00","module":"C1"},{"value":"1,68E-02","module":"C2"},{"value":"8,41E-02","module":"C3"},{"value":"5,41E-02","module":"C4"},{"value":"-2,65E+00","module":"D"}]},{"parameter":"PENRE","unit":"MJ","values":[{"value":"1,99E+02","module":"A1"},{"value":"1,69E-01","module":"A2"},{"value":"6,72E+00","module":"A3"},{"value":"1,17E+01","module":"A4"},{"value":"5,83E-02","module":"A5"},{"value":"1,98E+02","module":"B6"},{"value":"0,0E+00","module":"C1"},{"value":"1,48E+00","module":"C2"},{"value":"6,60E-01","module":"C3"},{"value":"2,39E-01","module":"C4"},{"value":"-5,14E+00","module":"D"}]},{"parameter":"PENRM","unit":"MJ","values":[{"value":"7,49E+00","module":"A1"},{"value":"0,0E+00","module":"A2"},{"value":"0,0E+00","module":"A3"},{"value":"0,0E+00","module":"A4"},{"value":"0,0E+00","module":"A5"},{"value":"0,0E+00","module":"B6"},{"value":"0,0E+00","module":"C1"},{"value":"0,0E+00","module":"C2"},{"value":"-8,12E+00","module":"C3"},{"value":"0,0E+00","module":"C4"},{"value":"0,0E+00","module":"D"}]},{"parameter":"PENRT","unit":"MJ","values":[{"value":"2,06E+02","module":"A1"},{"value":"1,69E-01","module":"A2"},{"value":"6,72E+00","module":"A3"},{"value":"1,17E+01","module":"A4"},{"value":"5,83E-02","module":"A5"},{"value":"1,98E+02","module":"B6"},{"value":"0,0E+00","module":"C1"},{"value":"1,48E+00","module":"C2"},{"value":"-7,46E+00","module":"C3"},{"value":"2,39E-01","module":"C4"},{"value":"-5,14E+00","module":"D"}]},{"parameter":"SM","unit":"kg","values":[{"value":"1,56E+00","module":"A1"},{"value":"0,0E+00","module":"A2"},{"value":"0,0E+00","module":"A3"},{"value":"0,0E+00","module":"A4"},{"value":"0,0E+00","module":"A5"},{"value":"0,0E+00","module":"B6"},{"value":"0,0E+00","module":"C1"},{"value":"0,0E+00","module":"C2"},{"value":"0,0E+00","module":"C3"},{"value":"1,03E-03","module":"C4"},{"value":"3,86E-02","module":"D"}]},{"parameter":"RSF","unit":"MJ","values":[{"value":"1,58E-01","module":"A1"},{"value":"3,74E-05","module":"A2"},{"value":"5,94E-04","module":"A3"},{"value":"4,39E-03","module":"A4"},{"value":"3,19E-05","module":"A5"},{"value":"2,01E+00","module":"B6"},{"value":"0,0E+00","module":"C1"},{"value":"3,28E-04","module":"C2"},{"value":"1,65E-03","module":"C3"},{"value":"3,88E-04","module":"C4"},{"value":"-6,25E-03","module":"D"}]},{"parameter":"NRSF","unit":"MJ","values":[{"value":"1,23E-02","module":"A1"},{"value":"3,18E-04","module":"A2"},{"value":"5,59E-03","module":"A3"},{"value":"2,35E-02","module":"A4"},{"value":"1,31E-04","module":"A5"},{"value":"5,01E+00","module":"B6"},{"value":"0,0E+00","module":"C1"},{"value":"2,78E-03","module":"C2"},{"value":"-2,90E-05","module":"C3"},{"value":"9,00E-03","module":"C4"},{"value":"-3,77E-01","module":"D"}]},{"parameter":"FW","unit":"m3","values":[{"value":"1,62E-01","module":"A1"},{"value":"1,89E-05","module":"A2"},{"value":"1,83E-02","module":"A3"},{"value":"1,01E-03","module":"A4"},{"value":"2,75E-05","module":"A5"},{"value":"1,91E+01","module":"B6"},{"value":"0,0E+00","module":"C1"},{"value":"1,66E-04","module":"C2"},{"value":"7,93E-04","module":"C3"},{"value":"2,24E-04","module":"C4"},{"value":"-9,22E-03","module":"D"}]}],"end_of_life_waste":[{"parameter":"HWD","unit":"kg","values":[{"value":"7,59E-02","module":"A1"},{"value":"1,53E-05","module":"A2"},{"value":"9,28E-04","module":"A3"},{"value":"5,72E-04","module":"A4"},{"value":"0,0E+00","module":"A5"},{"value":"1,27E-01","module":"B6"},{"value":"0,0E+00","module":"C1"},{"value":"1,34E-04","module":"C2"},{"value":"1,38E-05","module":"C3"},{"value":"5,86E-02","module":"C4"},{"value":"-1,80E-03","module":"D"}]},{"parameter":"NHWD","unit":"kg","values":[{"value":"2,30E+00","module":"A1"},{"value":"8,12E-03","module":"A2"},{"value":"6,27E-02","module":"A3"},{"value":"3,62E-01","module":"A4"},{"value":"2,58E-01","module":"A5"},{"value":"1,52E+01","module":"B6"},{"value":"0,0E+00","module":"C1"},{"value":"7,11E-02","module":"C2"},{"value":"1,88E-02","module":"C3"},{"value":"4,30E-01","module":"C4"},{"value":"-3,92E-02","module":"D"}]},{"parameter":"RWD","unit":"kg","values":[{"value":"5,11E-04","module":"A1"},{"value":"1,11E-06","module":"A2"},{"value":"5,14E-06","module":"A3"},{"value":"8,04E-05","module":"A4"},{"value":"0,0E+00","module":"A5"},{"value":"1,77E-03","module":"B6"},{"value":"0,0E+00","module":"C1"},{"value":"9,72E-06","module":"C2"},{"value":"7,03E-07","module":"C3"},{"value":"8,73E-07","module":"C4"},{"value":"-2,21E-05","module":"D"}]}],"end_of_life_flow":[{"parameter":"CRU","unit":"kg","values":[{"value":"0,0E+00","module":"A1"},{"value":"0,0E+00","module":"A2"},{"value":"0,0E+00","module":"A3"},{"value":"0,0E+00","module":"A4"},{"value":"0,0E+00","module":"A5"},{"value":"0,0E+00","module":"B6"},{"value":"0,0E+00","module":"C1"},{"value":"0,0E+00","module":"C2"},{"value":"0,0E+00","module":"C3"},{"value":"0,0E+00","module":"C4"},{"value":"0,0E+00","module":"D"}]},{"parameter":"MFR","unit":"kg","values":[{"value":"0,0E+00","module":"A1"},{"value":"0,0E+00","module":"A2"},{"value":"2,00E-02","module":"A3"},{"value":"0,0E+00","module":"A4"},{"value":"2,40E-01","module":"A5"},{"value":"0,0E+00","module":"B6"},{"value":"0,0E+00","module":"C1"},{"value":"0,0E+00","module":"C2"},{"value":"1,04E+00","module":"C3"},{"value":"1,26E-05","module":"C4"},{"value":"-1,54E-03","module":"D"}]},{"parameter":"MER","unit":"kg","values":[{"value":"0,0E+00","module":"A1"},{"value":"0,0E+00","module":"A2"},{"value":"4,31E-03","module":"A3"},{"value":"0,0E+00","module":"A4"},{"value":"3,71E-04","module":"A5"},{"value":"0,0E+00","module":"B6"},{"value":"0,0E+00","module":"C1"},{"value":"0,0E+00","module":"C2"},{"value":"1,41E-01","module":"C3"},{"value":"3,09E-07","module":"C4"},{"value":"-2,03E-04","module":"D"}]},{"parameter":"EEE","unit":"MJ","values":[{"value":"0,0E+00","module":"A1"},{"value":"0,0E+00","module":"A2"},{"value":"6,50E-03","module":"A3"},{"value":"0,0E+00","module":"A4"},{"value":"1,47E-02","module":"A5"},{"value":"0,0E+00","module":"B6"},{"value":"0,0E+00","module":"C1"},{"value":"0,0E+00","module":"C2"},{"value":"2,16E-01","module":"C3"},{"value":"2,00E-05","module":"C4"},{"value":"-5,08E-04","module":"D"}]},{"parameter":"EET","unit":"MJ","values":[{"value":"0,0E+00","module":"A1"},{"value":"0,0E+00","module":"A2"},{"value":"9,83E-02","module":"A3"},{"value":"0,0E+00","module":"A4"},{"value":"2,23E-01","module":"A5"},{"value":"0,0E+00","module":"B6"},{"value":"0,0E+00","module":"C1"},{"value":"0,0E+00","module":"C2"},{"value":"3,27E+00","module":"C3"},{"value":"3,03E-04","module":"C4"},{"value":"-7,68E-03","module":"D"}]}]}