{"product_name":"Nell chair without arm ","epd_id":"NEPD-3324-1962-EN","compliance":["EN 15804","ISO 14025","ISO 21930"],"producer_name":"Helland M\u00f8bler AS","environmental_impact":[{"parameter":"GWP-total","unit":"kg CO2-eq.","values":[{"value":"7,59E+00","module":"A1"},{"value":"2,77E-01","module":"A2"},{"value":"1,09E+01","module":"A3"},{"value":"1,14E+00","module":"A4"}]},{"parameter":"ODP","unit":"kg CFC 11-eq.","values":[{"value":"6,14E-07","module":"A1"},{"value":"5,10E-08","module":"A2"},{"value":"5,19E-07","module":"A3"},{"value":"2,09E-07","module":"A4"}]},{"parameter":"AP","unit":"kg SO2-eq.","values":[{"value":"4,66E-02","module":"A1"},{"value":"8,91E-04","module":"A2"},{"value":"5,03E-02","module":"A3"},{"value":"3,62E-03","module":"A4"}]},{"parameter":"EP","unit":"kg Phosphat-eq.","values":[{"value":"7,05E-03","module":"A1"},{"value":"1,51E-04","module":"A2"},{"value":"6,69E-03","module":"A3"},{"value":"6,01E-04","module":"A4"}]},{"parameter":"POCP","unit":"kg Ethen-eq.","values":[{"value":"3,94E-03","module":"A1"},{"value":"4,52E-05","module":"A2"},{"value":"2,04E-03","module":"A3"},{"value":"1,85E-04","module":"A4"}]},{"parameter":"ADPE","unit":"kg Sb-eq.","values":[{"value":"3,28E-05","module":"A1"},{"value":"8,57E-07","module":"A2"},{"value":"1,62E-05","module":"A3"},{"value":"3,46E-06","module":"A4"}]},{"parameter":"ADPF","unit":"MJ","values":[{"value":"9,46E+01","module":"A1"},{"value":"4,17E+00","module":"A2"},{"value":"1,16E+02","module":"A3"},{"value":"1,71E+01","module":"A4"}]},{"parameter":"ADPM","unit":"kg Sb-eq.","values":[{"value":"3,28E-05","module":"A1"},{"value":"8,57E-07","module":"A2"},{"value":"1,62E-05","module":"A3"},{"value":"3,46E-06","module":"A4"}]}],"additional_environmental_impact":[],"resource_use":[{"parameter":"PERE","unit":"MJ","values":[{"value":"1,13E+02","module":"A1"},{"value":"6,09E-02","module":"A2"},{"value":"1,84E+01","module":"A3"},{"value":"2,49E-01","module":"A4"}]},{"parameter":"PERM","unit":"MJ","values":[{"value":"1,22E+02","module":"A1"},{"value":"0,0E+00","module":"A2"},{"value":"0,0E+00","module":"A3"},{"value":"0,0E+00","module":"A4"}]},{"parameter":"PERT","unit":"MJ","values":[{"value":"2,35E+02","module":"A1"},{"value":"6,09E-02","module":"A2"},{"value":"1,84E+01","module":"A3"},{"value":"2,49E-01","module":"A4"}]},{"parameter":"PENRE","unit":"MJ","values":[{"value":"1,11E+02","module":"A1"},{"value":"4,27E+00","module":"A2"},{"value":"2,03E+02","module":"A3"},{"value":"1,75E+01","module":"A4"}]},{"parameter":"PENRM","unit":"MJ","values":[{"value":"3,18E+00","module":"A1"},{"value":"0,0E+00","module":"A2"},{"value":"0,0E+00","module":"A3"},{"value":"0,0E+00","module":"A4"}]},{"parameter":"PENRT","unit":"MJ","values":[{"value":"1,15E+02","module":"A1"},{"value":"4,27E+00","module":"A2"},{"value":"2,03E+02","module":"A3"},{"value":"1,75E+01","module":"A4"}]},{"parameter":"SM","unit":"kg","values":[{"value":"1,45E+00","module":"A1"},{"value":"0,0E+00","module":"A2"},{"value":"0,0E+00","module":"A3"},{"value":"0,0E+00","module":"A4"}]},{"parameter":"RSF","unit":"MJ","values":[{"value":"0,0E+00","module":"A1"},{"value":"0,0E+00","module":"A2"},{"value":"0,0E+00","module":"A3"},{"value":"0,0E+00","module":"A4"}]},{"parameter":"NRSF","unit":"MJ","values":[{"value":"0,0E+00","module":"A1"},{"value":"0,0E+00","module":"A2"},{"value":"0,0E+00","module":"A3"},{"value":"0,0E+00","module":"A4"}]},{"parameter":"FW","unit":"m3","values":[{"value":"1,15E-01","module":"A1"},{"value":"7,99E-04","module":"A2"},{"value":"1,04E-01","module":"A3"},{"value":"3,28E-03","module":"A4"}]}],"end_of_life_waste":[{"parameter":"HWD","unit":"kg","values":[{"value":"6,47E-04","module":"A1"},{"value":"2,51E-06","module":"A2"},{"value":"3,08E-02","module":"A3"},{"value":"1,02E-05","module":"A4"}]},{"parameter":"NHWD","unit":"kg","values":[{"value":"3,38E+00","module":"A1"},{"value":"2,23E-01","module":"A2"},{"value":"2,77E+00","module":"A3"},{"value":"9,22E-01","module":"A4"}]},{"parameter":"RWD","unit":"kg","values":[{"value":"3,05E-04","module":"A1"},{"value":"2,93E-05","module":"A2"},{"value":"1,18E-03","module":"A3"},{"value":"1,20E-04","module":"A4"}]}],"end_of_life_flow":[{"parameter":"CRU","unit":"kg","values":[{"value":"0,0E+00","module":"A1"},{"value":"0,0E+00","module":"A2"},{"value":"0,0E+00","module":"A3"},{"value":"0,0E+00","module":"A4"}]},{"parameter":"MFR","unit":"kg","values":[{"value":"0,0E+00","module":"A1"},{"value":"0,0E+00","module":"A2"},{"value":"4,88E-01","module":"A3"},{"value":"0,0E+00","module":"A4"}]},{"parameter":"MER","unit":"kg","values":[{"value":"0,0E+00","module":"A1"},{"value":"0,0E+00","module":"A2"},{"value":"0,0E+00","module":"A3"},{"value":"0,0E+00","module":"A4"}]},{"parameter":"EEE","unit":"MJ","values":[{"value":"0,0E+00","module":"A1"},{"value":"0,0E+00","module":"A2"},{"value":"4,70E-01","module":"A3"},{"value":"0,0E+00","module":"A4"}]},{"parameter":"EET","unit":"MJ","values":[{"value":"0,0E+00","module":"A1"},{"value":"0,0E+00","module":"A2"},{"value":"5,07E+00","module":"A3"},{"value":"0,0E+00","module":"A4"}]}]}