{
    "product_name": "LECA\u00aeKERAMZYT 8-20 mm, Leca Poland ",
    "epd_id": "NEPD-6725-6040",
    "declared_unit": {
        "unit": "m3",
        "amount": 1.0
    },
    "compliance": [
        "EN 15804+A2",
        "ISO 14025",
        "ISO 21930"
    ],
    "producer_name": "Leca International",
    "environmental_impact": [
        {
            "parameter": "GWP-total",
            "values": [
                {
                    "value": "2,61E-01",
                    "module": "A1",
                    "scenario": null
                },
                {
                    "value": "1,19E+00",
                    "module": "A2",
                    "scenario": null
                },
                {
                    "value": "8,07E+01",
                    "module": "A3",
                    "scenario": null
                },
                {
                    "value": "1,32E+00",
                    "module": "A4",
                    "scenario": null
                },
                {
                    "value": "1,27E+00",
                    "module": "A5",
                    "scenario": null
                },
                {
                    "value": "8,67E-01",
                    "module": "C1",
                    "scenario": null
                },
                {
                    "value": "2,42E+00",
                    "module": "C2",
                    "scenario": null
                },
                {
                    "value": "0,00E+00",
                    "module": "C3",
                    "scenario": null
                },
                {
                    "value": "5,96E-01",
                    "module": "C4",
                    "scenario": null
                },
                {
                    "value": "-5,46E+01",
                    "module": "D",
                    "scenario": null
                }
            ]
        },
        {
            "parameter": "GWP-fossil",
            "values": [
                {
                    "value": "2,58E-01",
                    "module": "A1",
                    "scenario": null
                },
                {
                    "value": "1,19E+00",
                    "module": "A2",
                    "scenario": null
                },
                {
                    "value": "8,06E+01",
                    "module": "A3",
                    "scenario": null
                },
                {
                    "value": "1,32E+00",
                    "module": "A4",
                    "scenario": null
                },
                {
                    "value": "1,27E+00",
                    "module": "A5",
                    "scenario": null
                },
                {
                    "value": "8,67E-01",
                    "module": "C1",
                    "scenario": null
                },
                {
                    "value": "2,42E+00",
                    "module": "C2",
                    "scenario": null
                },
                {
                    "value": "0,00E+00",
                    "module": "C3",
                    "scenario": null
                },
                {
                    "value": "5,95E-01",
                    "module": "C4",
                    "scenario": null
                },
                {
                    "value": "-5,45E+01",
                    "module": "D",
                    "scenario": null
                }
            ]
        },
        {
            "parameter": "GWP-biogenic",
            "values": [
                {
                    "value": "2,36E-03",
                    "module": "A1",
                    "scenario": null
                },
                {
                    "value": "4,83E-04",
                    "module": "A2",
                    "scenario": null
                },
                {
                    "value": "5,00E-03",
                    "module": "A3",
                    "scenario": null
                },
                {
                    "value": "5,41E-04",
                    "module": "A4",
                    "scenario": null
                },
                {
                    "value": "2,39E-04",
                    "module": "A5",
                    "scenario": null
                },
                {
                    "value": "1,61E-04",
                    "module": "C1",
                    "scenario": null
                },
                {
                    "value": "9,85E-04",
                    "module": "C2",
                    "scenario": null
                },
                {
                    "value": "0,00E+00",
                    "module": "C3",
                    "scenario": null
                },
                {
                    "value": "6,94E-04",
                    "module": "C4",
                    "scenario": null
                },
                {
                    "value": "-1,34E-01",
                    "module": "D",
                    "scenario": null
                }
            ]
        },
        {
            "parameter": "GWP-luluc",
            "values": [
                {
                    "value": "2,75E-04",
                    "module": "A1",
                    "scenario": null
                },
                {
                    "value": "4,14E-04",
                    "module": "A2",
                    "scenario": null
                },
                {
                    "value": "3,82E-02",
                    "module": "A3",
                    "scenario": null
                },
                {
                    "value": "3,85E-04",
                    "module": "A4",
                    "scenario": null
                },
                {
                    "value": "9,96E-05",
                    "module": "A5",
                    "scenario": null
                },
                {
                    "value": "6,79E-05",
                    "module": "C1",
                    "scenario": null
                },
                {
                    "value": "8,45E-04",
                    "module": "C2",
                    "scenario": null
                },
                {
                    "value": "0,00E+00",
                    "module": "C3",
                    "scenario": null
                },
                {
                    "value": "1,46E-04",
                    "module": "C4",
                    "scenario": null
                },
                {
                    "value": "-2,13E-02",
                    "module": "D",
                    "scenario": null
                }
            ]
        },
        {
            "parameter": "ODP",
            "values": [
                {
                    "value": "1,76E-08",
                    "module": "A1",
                    "scenario": null
                },
                {
                    "value": "2,70E-07",
                    "module": "A2",
                    "scenario": null
                },
                {
                    "value": "4,16E-06",
                    "module": "A3",
                    "scenario": null
                },
                {
                    "value": "3,05E-07",
                    "module": "A4",
                    "scenario": null
                },
                {
                    "value": "2,73E-07",
                    "module": "A5",
                    "scenario": null
                },
                {
                    "value": "1,86E-07",
                    "module": "C1",
                    "scenario": null
                },
                {
                    "value": "5,51E-07",
                    "module": "C2",
                    "scenario": null
                },
                {
                    "value": "0,00E+00",
                    "module": "C3",
                    "scenario": null
                },
                {
                    "value": "2,25E-07",
                    "module": "C4",
                    "scenario": null
                },
                {
                    "value": "-3,21E-06",
                    "module": "D",
                    "scenario": null
                }
            ]
        },
        {
            "parameter": "AP",
            "values": [
                {
                    "value": "1,29E-03",
                    "module": "A1",
                    "scenario": null
                },
                {
                    "value": "4,84E-03",
                    "module": "A2",
                    "scenario": null
                },
                {
                    "value": "8,35E-01",
                    "module": "A3",
                    "scenario": null
                },
                {
                    "value": "5,54E-03",
                    "module": "A4",
                    "scenario": null
                },
                {
                    "value": "5,70E-03",
                    "module": "A5",
                    "scenario": null
                },
                {
                    "value": "3,16E-03",
                    "module": "C1",
                    "scenario": null
                },
                {
                    "value": "9,88E-03",
                    "module": "C2",
                    "scenario": null
                },
                {
                    "value": "0,00E+00",
                    "module": "C3",
                    "scenario": null
                },
                {
                    "value": "5,29E-03",
                    "module": "C4",
                    "scenario": null
                },
                {
                    "value": "-4,34E-01",
                    "module": "D",
                    "scenario": null
                }
            ]
        },
        {
            "parameter": "POCP",
            "values": [
                {
                    "value": "7,92E-04",
                    "module": "A1",
                    "scenario": null
                },
                {
                    "value": "4,87E-03",
                    "module": "A2",
                    "scenario": null
                },
                {
                    "value": "5,37E-01",
                    "module": "A3",
                    "scenario": null
                },
                {
                    "value": "5,92E-03",
                    "module": "A4",
                    "scenario": null
                },
                {
                    "value": "6,70E-03",
                    "module": "A5",
                    "scenario": null
                },
                {
                    "value": "3,56E-03",
                    "module": "C1",
                    "scenario": null
                },
                {
                    "value": "9,92E-03",
                    "module": "C2",
                    "scenario": null
                },
                {
                    "value": "0,00E+00",
                    "module": "C3",
                    "scenario": null
                },
                {
                    "value": "6,21E-03",
                    "module": "C4",
                    "scenario": null
                },
                {
                    "value": "-1,77E-01",
                    "module": "D",
                    "scenario": null
                }
            ]
        },
        {
            "parameter": "ADPE",
            "values": [
                {
                    "value": "7,13E-07",
                    "module": "A1",
                    "scenario": null
                },
                {
                    "value": "3,21E-05",
                    "module": "A2",
                    "scenario": null
                },
                {
                    "value": "2,39E-04",
                    "module": "A3",
                    "scenario": null
                },
                {
                    "value": "2,25E-05",
                    "module": "A4",
                    "scenario": null
                },
                {
                    "value": "1,94E-06",
                    "module": "A5",
                    "scenario": null
                },
                {
                    "value": "1,32E-06",
                    "module": "C1",
                    "scenario": null
                },
                {
                    "value": "6,55E-05",
                    "module": "C2",
                    "scenario": null
                },
                {
                    "value": "0,00E+00",
                    "module": "C3",
                    "scenario": null
                },
                {
                    "value": "5,36E-06",
                    "module": "C4",
                    "scenario": null
                },
                {
                    "value": "-7,21E-04",
                    "module": "D",
                    "scenario": null
                }
            ]
        },
        {
            "parameter": "ADPF",
            "values": [
                {
                    "value": "5,47E+01",
                    "module": "A1",
                    "scenario": null
                },
                {
                    "value": "1,79E+01",
                    "module": "A2",
                    "scenario": null
                },
                {
                    "value": "5,66E+02",
                    "module": "A3",
                    "scenario": null
                },
                {
                    "value": "2,05E+01",
                    "module": "A4",
                    "scenario": null
                },
                {
                    "value": "1,74E+01",
                    "module": "A5",
                    "scenario": null
                },
                {
                    "value": "1,18E+01",
                    "module": "C1",
                    "scenario": null
                },
                {
                    "value": "3,64E+01",
                    "module": "C2",
                    "scenario": null
                },
                {
                    "value": "0,00E+00",
                    "module": "C3",
                    "scenario": null
                },
                {
                    "value": "1,64E+01",
                    "module": "C4",
                    "scenario": null
                },
                {
                    "value": "-5,52E+02",
                    "module": "D",
                    "scenario": null
                }
            ]
        },
        {
            "parameter": "WDP",
            "values": [
                {
                    "value": "4,07E+01",
                    "module": "A1",
                    "scenario": null
                },
                {
                    "value": "1,70E+01",
                    "module": "A2",
                    "scenario": null
                },
                {
                    "value": "2,66E+03",
                    "module": "A3",
                    "scenario": null
                },
                {
                    "value": "1,57E+01",
                    "module": "A4",
                    "scenario": null
                },
                {
                    "value": "3,70E+00",
                    "module": "A5",
                    "scenario": null
                },
                {
                    "value": "2,52E+00",
                    "module": "C1",
                    "scenario": null
                },
                {
                    "value": "3,48E+01",
                    "module": "C2",
                    "scenario": null
                },
                {
                    "value": "0,00E+00",
                    "module": "C3",
                    "scenario": null
                },
                {
                    "value": "1,01E+02",
                    "module": "C4",
                    "scenario": null
                },
                {
                    "value": "-1,02E+03",
                    "module": "D",
                    "scenario": null
                }
            ]
        },
        {
            "parameter": "EP-freshwater",
            "values": [
                {
                    "value": "1,44E-03",
                    "module": "A1",
                    "scenario": null
                },
                {
                    "value": "9,31E-06",
                    "module": "A2",
                    "scenario": null
                },
                {
                    "value": "1,85E-02",
                    "module": "A3",
                    "scenario": null
                },
                {
                    "value": "1,00E-05",
                    "module": "A4",
                    "scenario": null
                },
                {
                    "value": "4,60E-06",
                    "module": "A5",
                    "scenario": null
                },
                {
                    "value": "3,13E-06",
                    "module": "C1",
                    "scenario": null
                },
                {
                    "value": "1,90E-05",
                    "module": "C2",
                    "scenario": null
                },
                {
                    "value": "0,00E+00",
                    "module": "C3",
                    "scenario": null
                },
                {
                    "value": "6,74E-06",
                    "module": "C4",
                    "scenario": null
                },
                {
                    "value": "-2,71E-03",
                    "module": "D",
                    "scenario": null
                }
            ]
        },
        {
            "parameter": "EP-marine",
            "values": [
                {
                    "value": "2,80E-04",
                    "module": "A1",
                    "scenario": null
                },
                {
                    "value": "1,44E-03",
                    "module": "A2",
                    "scenario": null
                },
                {
                    "value": "1,36E-01",
                    "module": "A3",
                    "scenario": null
                },
                {
                    "value": "1,67E-03",
                    "module": "A4",
                    "scenario": null
                },
                {
                    "value": "2,09E-03",
                    "module": "A5",
                    "scenario": null
                },
                {
                    "value": "1,05E-03",
                    "module": "C1",
                    "scenario": null
                },
                {
                    "value": "2,93E-03",
                    "module": "C2",
                    "scenario": null
                },
                {
                    "value": "0,00E+00",
                    "module": "C3",
                    "scenario": null
                },
                {
                    "value": "1,97E-03",
                    "module": "C4",
                    "scenario": null
                },
                {
                    "value": "-5,43E-02",
                    "module": "D",
                    "scenario": null
                }
            ]
        },
        {
            "parameter": "EP-terrestrial",
            "values": [
                {
                    "value": "3,11E-03",
                    "module": "A1",
                    "scenario": null
                },
                {
                    "value": "1,59E-02",
                    "module": "A2",
                    "scenario": null
                },
                {
                    "value": "1,54E+00",
                    "module": "A3",
                    "scenario": null
                },
                {
                    "value": "1,84E-02",
                    "module": "A4",
                    "scenario": null
                },
                {
                    "value": "2,31E-02",
                    "module": "A5",
                    "scenario": null
                },
                {
                    "value": "1,16E-02",
                    "module": "C1",
                    "scenario": null
                },
                {
                    "value": "3,24E-02",
                    "module": "C2",
                    "scenario": null
                },
                {
                    "value": "0,00E+00",
                    "module": "C3",
                    "scenario": null
                },
                {
                    "value": "2,17E-02",
                    "module": "C4",
                    "scenario": null
                },
                {
                    "value": "-6,55E-01",
                    "module": "D",
                    "scenario": null
                }
            ]
        }
    ],
    "additional_environmental_impact": [
        {
            "parameter": "PM",
            "values": [
                {
                    "value": "1,01E-08",
                    "module": "A1",
                    "scenario": null
                },
                {
                    "value": "8,53E-08",
                    "module": "A2",
                    "scenario": null
                },
                {
                    "value": "1,34E-05",
                    "module": "A3",
                    "scenario": null
                },
                {
                    "value": "1,16E-07",
                    "module": "A4",
                    "scenario": null
                },
                {
                    "value": "9,99E-08",
                    "module": "A5",
                    "scenario": null
                },
                {
                    "value": "6,20E-08",
                    "module": "C1",
                    "scenario": null
                },
                {
                    "value": "1,74E-07",
                    "module": "C2",
                    "scenario": null
                },
                {
                    "value": "0,00E+00",
                    "module": "C3",
                    "scenario": null
                },
                {
                    "value": "1,13E-07",
                    "module": "C4",
                    "scenario": null
                },
                {
                    "value": "-4,05E-06",
                    "module": "D",
                    "scenario": null
                }
            ]
        },
        {
            "parameter": "ETP-fw",
            "values": [
                {
                    "value": "1,68E+01",
                    "module": "A1",
                    "scenario": null
                },
                {
                    "value": "1,32E+01",
                    "module": "A2",
                    "scenario": null
                },
                {
                    "value": "1,40E+03",
                    "module": "A3",
                    "scenario": null
                },
                {
                    "value": "1,50E+01",
                    "module": "A4",
                    "scenario": null
                },
                {
                    "value": "9,52E+00",
                    "module": "A5",
                    "scenario": null
                },
                {
                    "value": "6,48E+00",
                    "module": "C1",
                    "scenario": null
                },
                {
                    "value": "2,68E+01",
                    "module": "C2",
                    "scenario": null
                },
                {
                    "value": "0,00E+00",
                    "module": "C3",
                    "scenario": null
                },
                {
                    "value": "8,93E+00",
                    "module": "C4",
                    "scenario": null
                },
                {
                    "value": "-1,34E+03",
                    "module": "D",
                    "scenario": null
                }
            ]
        },
        {
            "parameter": "HTP-c",
            "values": [
                {
                    "value": "1,81E-10",
                    "module": "A1",
                    "scenario": null
                },
                {
                    "value": "0,00E+00",
                    "module": "A2",
                    "scenario": null
                },
                {
                    "value": "5,90E-08",
                    "module": "A3",
                    "scenario": null
                },
                {
                    "value": "0,00E+00",
                    "module": "A4",
                    "scenario": null
                },
                {
                    "value": "1,08E-09",
                    "module": "A5",
                    "scenario": null
                },
                {
                    "value": "7,22E-10",
                    "module": "C1",
                    "scenario": null
                },
                {
                    "value": "0,00E+00",
                    "module": "C2",
                    "scenario": null
                },
                {
                    "value": "0,00E+00",
                    "module": "C3",
                    "scenario": null
                },
                {
                    "value": "3,63E-10",
                    "module": "C4",
                    "scenario": null
                },
                {
                    "value": "-2,44E-08",
                    "module": "D",
                    "scenario": null
                }
            ]
        },
        {
            "parameter": "HTP-nc",
            "values": [
                {
                    "value": "2,88E-09",
                    "module": "A1",
                    "scenario": null
                },
                {
                    "value": "1,42E-08",
                    "module": "A2",
                    "scenario": null
                },
                {
                    "value": "9,39E-07",
                    "module": "A3",
                    "scenario": null
                },
                {
                    "value": "1,45E-08",
                    "module": "A4",
                    "scenario": null
                },
                {
                    "value": "8,04E-09",
                    "module": "A5",
                    "scenario": null
                },
                {
                    "value": "5,15E-09",
                    "module": "C1",
                    "scenario": null
                },
                {
                    "value": "2,90E-08",
                    "module": "C2",
                    "scenario": null
                },
                {
                    "value": "0,00E+00",
                    "module": "C3",
                    "scenario": null
                },
                {
                    "value": "6,45E-09",
                    "module": "C4",
                    "scenario": null
                },
                {
                    "value": "-6,60E-07",
                    "module": "D",
                    "scenario": null
                }
            ]
        },
        {
            "parameter": "SQP",
            "values": [
                {
                    "value": "1,27E+00",
                    "module": "A1",
                    "scenario": null
                },
                {
                    "value": "1,23E+01",
                    "module": "A2",
                    "scenario": null
                },
                {
                    "value": "2,13E+03",
                    "module": "A3",
                    "scenario": null
                },
                {
                    "value": "2,35E+01",
                    "module": "A4",
                    "scenario": null
                },
                {
                    "value": "2,21E+00",
                    "module": "A5",
                    "scenario": null
                },
                {
                    "value": "1,50E+00",
                    "module": "C1",
                    "scenario": null
                },
                {
                    "value": "2,51E+01",
                    "module": "C2",
                    "scenario": null
                },
                {
                    "value": "0,00E+00",
                    "module": "C3",
                    "scenario": null
                },
                {
                    "value": "6,30E+01",
                    "module": "C4",
                    "scenario": null
                },
                {
                    "value": "-7,69E+02",
                    "module": "D",
                    "scenario": null
                }
            ]
        },
        {
            "parameter": "IRP",
            "values": [
                {
                    "value": "2,26E-02",
                    "module": "A1",
                    "scenario": null
                },
                {
                    "value": "7,81E-02",
                    "module": "A2",
                    "scenario": null
                },
                {
                    "value": "1,64E+00",
                    "module": "A3",
                    "scenario": null
                },
                {
                    "value": "8,96E-02",
                    "module": "A4",
                    "scenario": null
                },
                {
                    "value": "7,45E-02",
                    "module": "A5",
                    "scenario": null
                },
                {
                    "value": "5,08E-02",
                    "module": "C1",
                    "scenario": null
                },
                {
                    "value": "1,59E-01",
                    "module": "C2",
                    "scenario": null
                },
                {
                    "value": "0,00E+00",
                    "module": "C3",
                    "scenario": null
                },
                {
                    "value": "7,47E-02",
                    "module": "C4",
                    "scenario": null
                },
                {
                    "value": "-1,15E+00",
                    "module": "D",
                    "scenario": null
                }
            ]
        }
    ],
    "resource_use": [
        {
            "parameter": "PERE",
            "values": [
                {
                    "value": "5,07E-01",
                    "module": "A1",
                    "scenario": null
                },
                {
                    "value": "2,52E-01",
                    "module": "A2",
                    "scenario": null
                },
                {
                    "value": "5,68E+02",
                    "module": "A3",
                    "scenario": null
                },
                {
                    "value": "2,58E-01",
                    "module": "A4",
                    "scenario": null
                },
                {
                    "value": "9,41E-02",
                    "module": "A5",
                    "scenario": null
                },
                {
                    "value": "6,41E-02",
                    "module": "C1",
                    "scenario": null
                },
                {
                    "value": "5,14E-01",
                    "module": "C2",
                    "scenario": null
                },
                {
                    "value": "0,00E+00",
                    "module": "C3",
                    "scenario": null
                },
                {
                    "value": "5,86E-01",
                    "module": "C4",
                    "scenario": null
                },
                {
                    "value": "-1,50E+02",
                    "module": "D",
                    "scenario": null
                }
            ]
        },
        {
            "parameter": "PERM",
            "values": [
                {
                    "value": "0,00E+00",
                    "module": "A1",
                    "scenario": null
                },
                {
                    "value": "0,00E+00",
                    "module": "A2",
                    "scenario": null
                },
                {
                    "value": "0,00E+00",
                    "module": "A3",
                    "scenario": null
                },
                {
                    "value": "0,00E+00",
                    "module": "A4",
                    "scenario": null
                },
                {
                    "value": "0,00E+00",
                    "module": "A5",
                    "scenario": null
                },
                {
                    "value": "0,00E+00",
                    "module": "C1",
                    "scenario": null
                },
                {
                    "value": "0,00E+00",
                    "module": "C2",
                    "scenario": null
                },
                {
                    "value": "0,00E+00",
                    "module": "C3",
                    "scenario": null
                },
                {
                    "value": "0,00E+00",
                    "module": "C4",
                    "scenario": null
                },
                {
                    "value": "0,00E+00",
                    "module": "D",
                    "scenario": null
                }
            ]
        },
        {
            "parameter": "PERT",
            "values": [
                {
                    "value": "5,07E-01",
                    "module": "A1",
                    "scenario": null
                },
                {
                    "value": "2,52E-01",
                    "module": "A2",
                    "scenario": null
                },
                {
                    "value": "5,68E+02",
                    "module": "A3",
                    "scenario": null
                },
                {
                    "value": "2,58E-01",
                    "module": "A4",
                    "scenario": null
                },
                {
                    "value": "9,41E-02",
                    "module": "A5",
                    "scenario": null
                },
                {
                    "value": "6,41E-02",
                    "module": "C1",
                    "scenario": null
                },
                {
                    "value": "5,14E-01",
                    "module": "C2",
                    "scenario": null
                },
                {
                    "value": "0,00E+00",
                    "module": "C3",
                    "scenario": null
                },
                {
                    "value": "5,86E-01",
                    "module": "C4",
                    "scenario": null
                },
                {
                    "value": "-1,50E+02",
                    "module": "D",
                    "scenario": null
                }
            ]
        },
        {
            "parameter": "PENRE",
            "values": [
                {
                    "value": "5,50E+01",
                    "module": "A1",
                    "scenario": null
                },
                {
                    "value": "1,79E+01",
                    "module": "A2",
                    "scenario": null
                },
                {
                    "value": "5,66E+02",
                    "module": "A3",
                    "scenario": null
                },
                {
                    "value": "2,05E+01",
                    "module": "A4",
                    "scenario": null
                },
                {
                    "value": "1,74E+01",
                    "module": "A5",
                    "scenario": null
                },
                {
                    "value": "1,18E+01",
                    "module": "C1",
                    "scenario": null
                },
                {
                    "value": "3,64E+01",
                    "module": "C2",
                    "scenario": null
                },
                {
                    "value": "0,00E+00",
                    "module": "C3",
                    "scenario": null
                },
                {
                    "value": "1,64E+01",
                    "module": "C4",
                    "scenario": null
                },
                {
                    "value": "-5,52E+02",
                    "module": "D",
                    "scenario": null
                }
            ]
        },
        {
            "parameter": "PENRM",
            "values": [
                {
                    "value": "0,00E+00",
                    "module": "A1",
                    "scenario": null
                },
                {
                    "value": "0,00E+00",
                    "module": "A2",
                    "scenario": null
                },
                {
                    "value": "0,00E+00",
                    "module": "A3",
                    "scenario": null
                },
                {
                    "value": "0,00E+00",
                    "module": "A4",
                    "scenario": null
                },
                {
                    "value": "0,00E+00",
                    "module": "A5",
                    "scenario": null
                },
                {
                    "value": "0,00E+00",
                    "module": "C1",
                    "scenario": null
                },
                {
                    "value": "0,00E+00",
                    "module": "C2",
                    "scenario": null
                },
                {
                    "value": "0,00E+00",
                    "module": "C3",
                    "scenario": null
                },
                {
                    "value": "0,00E+00",
                    "module": "C4",
                    "scenario": null
                },
                {
                    "value": "0,00E+00",
                    "module": "D",
                    "scenario": null
                }
            ]
        },
        {
            "parameter": "PENRT",
            "values": [
                {
                    "value": "5,50E+01",
                    "module": "A1",
                    "scenario": null
                },
                {
                    "value": "1,79E+01",
                    "module": "A2",
                    "scenario": null
                },
                {
                    "value": "5,66E+02",
                    "module": "A3",
                    "scenario": null
                },
                {
                    "value": "2,05E+01",
                    "module": "A4",
                    "scenario": null
                },
                {
                    "value": "1,74E+01",
                    "module": "A5",
                    "scenario": null
                },
                {
                    "value": "1,18E+01",
                    "module": "C1",
                    "scenario": null
                },
                {
                    "value": "3,64E+01",
                    "module": "C2",
                    "scenario": null
                },
                {
                    "value": "0,00E+00",
                    "module": "C3",
                    "scenario": null
                },
                {
                    "value": "1,64E+01",
                    "module": "C4",
                    "scenario": null
                },
                {
                    "value": "-5,52E+02",
                    "module": "D",
                    "scenario": null
                }
            ]
        },
        {
            "parameter": "SM",
            "values": [
                {
                    "value": "1,58E+01",
                    "module": "A1",
                    "scenario": null
                },
                {
                    "value": "0,00E+00",
                    "module": "A2",
                    "scenario": null
                },
                {
                    "value": "1,23E-01",
                    "module": "A3",
                    "scenario": null
                },
                {
                    "value": "0,00E+00",
                    "module": "A4",
                    "scenario": null
                },
                {
                    "value": "8,54E-03",
                    "module": "A5",
                    "scenario": null
                },
                {
                    "value": "5,82E-03",
                    "module": "C1",
                    "scenario": null
                },
                {
                    "value": "0,00E+00",
                    "module": "C2",
                    "scenario": null
                },
                {
                    "value": "0,00E+00",
                    "module": "C3",
                    "scenario": null
                },
                {
                    "value": "0,00E+00",
                    "module": "C4",
                    "scenario": null
                },
                {
                    "value": "-8,16E-01",
                    "module": "D",
                    "scenario": null
                }
            ]
        },
        {
            "parameter": "RSF",
            "values": [
                {
                    "value": "3,49E-02",
                    "module": "A1",
                    "scenario": null
                },
                {
                    "value": "9,03E-03",
                    "module": "A2",
                    "scenario": null
                },
                {
                    "value": "7,72E-01",
                    "module": "A3",
                    "scenario": null
                },
                {
                    "value": "9,02E-03",
                    "module": "A4",
                    "scenario": null
                },
                {
                    "value": "2,32E-03",
                    "module": "A5",
                    "scenario": null
                },
                {
                    "value": "1,58E-03",
                    "module": "C1",
                    "scenario": null
                },
                {
                    "value": "1,84E-02",
                    "module": "C2",
                    "scenario": null
                },
                {
                    "value": "0,00E+00",
                    "module": "C3",
                    "scenario": null
                },
                {
                    "value": "1,22E-02",
                    "module": "C4",
                    "scenario": null
                },
                {
                    "value": "-3,95E+00",
                    "module": "D",
                    "scenario": null
                }
            ]
        },
        {
            "parameter": "NRSF",
            "values": [
                {
                    "value": "6,57E-03",
                    "module": "A1",
                    "scenario": null
                },
                {
                    "value": "3,22E-02",
                    "module": "A2",
                    "scenario": null
                },
                {
                    "value": "-6,34E-03",
                    "module": "A3",
                    "scenario": null
                },
                {
                    "value": "3,02E-02",
                    "module": "A4",
                    "scenario": null
                },
                {
                    "value": "3,41E-02",
                    "module": "A5",
                    "scenario": null
                },
                {
                    "value": "2,32E-02",
                    "module": "C1",
                    "scenario": null
                },
                {
                    "value": "6,57E-02",
                    "module": "C2",
                    "scenario": null
                },
                {
                    "value": "0,00E+00",
                    "module": "C3",
                    "scenario": null
                },
                {
                    "value": "2,63E-02",
                    "module": "C4",
                    "scenario": null
                },
                {
                    "value": "-3,09E+00",
                    "module": "D",
                    "scenario": null
                }
            ]
        },
        {
            "parameter": "FW",
            "values": [
                {
                    "value": "5,35E-03",
                    "module": "A1",
                    "scenario": null
                },
                {
                    "value": "1,88E-03",
                    "module": "A2",
                    "scenario": null
                },
                {
                    "value": "2,87E-01",
                    "module": "A3",
                    "scenario": null
                },
                {
                    "value": "2,33E-03",
                    "module": "A4",
                    "scenario": null
                },
                {
                    "value": "8,95E-04",
                    "module": "A5",
                    "scenario": null
                },
                {
                    "value": "6,10E-04",
                    "module": "C1",
                    "scenario": null
                },
                {
                    "value": "3,84E-03",
                    "module": "C2",
                    "scenario": null
                },
                {
                    "value": "0,00E+00",
                    "module": "C3",
                    "scenario": null
                },
                {
                    "value": "2,01E-02",
                    "module": "C4",
                    "scenario": null
                },
                {
                    "value": "-3,67E-01",
                    "module": "D",
                    "scenario": null
                }
            ]
        }
    ],
    "end_of_life_waste": [
        {
            "parameter": "HWD",
            "values": [
                {
                    "value": "3,38E-04",
                    "module": "A1",
                    "scenario": null
                },
                {
                    "value": "9,11E-04",
                    "module": "A2",
                    "scenario": null
                },
                {
                    "value": "2,47E-01",
                    "module": "A3",
                    "scenario": null
                },
                {
                    "value": "1,12E-03",
                    "module": "A4",
                    "scenario": null
                },
                {
                    "value": "5,12E-04",
                    "module": "A5",
                    "scenario": null
                },
                {
                    "value": "3,49E-04",
                    "module": "C1",
                    "scenario": null
                },
                {
                    "value": "1,86E-03",
                    "module": "C2",
                    "scenario": null
                },
                {
                    "value": "0,00E+00",
                    "module": "C3",
                    "scenario": null
                },
                {
                    "value": "0,00E+00",
                    "module": "C4",
                    "scenario": null
                },
                {
                    "value": "-6,09E-02",
                    "module": "D",
                    "scenario": null
                }
            ]
        },
        {
            "parameter": "NHWD",
            "values": [
                {
                    "value": "1,08E-02",
                    "module": "A1",
                    "scenario": null
                },
                {
                    "value": "8,54E-01",
                    "module": "A2",
                    "scenario": null
                },
                {
                    "value": "3,27E+00",
                    "module": "A3",
                    "scenario": null
                },
                {
                    "value": "1,78E+00",
                    "module": "A4",
                    "scenario": null
                },
                {
                    "value": "2,06E-02",
                    "module": "A5",
                    "scenario": null
                },
                {
                    "value": "1,40E-02",
                    "module": "C1",
                    "scenario": null
                },
                {
                    "value": "1,74E+00",
                    "module": "C2",
                    "scenario": null
                },
                {
                    "value": "0,00E+00",
                    "module": "C3",
                    "scenario": null
                },
                {
                    "value": "7,25E+01",
                    "module": "C4",
                    "scenario": null
                },
                {
                    "value": "-3,83E+00",
                    "module": "D",
                    "scenario": null
                }
            ]
        },
        {
            "parameter": "RWD",
            "values": [
                {
                    "value": "2,02E-05",
                    "module": "A1",
                    "scenario": null
                },
                {
                    "value": "1,22E-04",
                    "module": "A2",
                    "scenario": null
                },
                {
                    "value": "2,07E-03",
                    "module": "A3",
                    "scenario": null
                },
                {
                    "value": "1,40E-04",
                    "module": "A4",
                    "scenario": null
                },
                {
                    "value": "1,21E-04",
                    "module": "A5",
                    "scenario": null
                },
                {
                    "value": "8,22E-05",
                    "module": "C1",
                    "scenario": null
                },
                {
                    "value": "2,49E-04",
                    "module": "C2",
                    "scenario": null
                },
                {
                    "value": "0,00E+00",
                    "module": "C3",
                    "scenario": null
                },
                {
                    "value": "0,00E+00",
                    "module": "C4",
                    "scenario": null
                },
                {
                    "value": "-1,64E-03",
                    "module": "D",
                    "scenario": null
                }
            ]
        }
    ],
    "end_of_life_flow": [
        {
            "parameter": "CRU",
            "values": [
                {
                    "value": "0,00E+00",
                    "module": "A1",
                    "scenario": null
                },
                {
                    "value": "0,00E+00",
                    "module": "A2",
                    "scenario": null
                },
                {
                    "value": "0,00E+00",
                    "module": "A3",
                    "scenario": null
                },
                {
                    "value": "0,00E+00",
                    "module": "A4",
                    "scenario": null
                },
                {
                    "value": "0,00E+00",
                    "module": "A5",
                    "scenario": null
                },
                {
                    "value": "0,00E+00",
                    "module": "C1",
                    "scenario": null
                },
                {
                    "value": "0,00E+00",
                    "module": "C2",
                    "scenario": null
                },
                {
                    "value": "0,00E+00",
                    "module": "C3",
                    "scenario": null
                },
                {
                    "value": "0,00E+00",
                    "module": "C4",
                    "scenario": null
                },
                {
                    "value": "0,00E+00",
                    "module": "D",
                    "scenario": null
                }
            ]
        },
        {
            "parameter": "MFR",
            "values": [
                {
                    "value": "5,28E-04",
                    "module": "A1",
                    "scenario": null
                },
                {
                    "value": "0,00E+00",
                    "module": "A2",
                    "scenario": null
                },
                {
                    "value": "5,54E-01",
                    "module": "A3",
                    "scenario": null
                },
                {
                    "value": "0,00E+00",
                    "module": "A4",
                    "scenario": null
                },
                {
                    "value": "8,26E-03",
                    "module": "A5",
                    "scenario": null
                },
                {
                    "value": "5,71E-03",
                    "module": "C1",
                    "scenario": null
                },
                {
                    "value": "0,00E+00",
                    "module": "C2",
                    "scenario": null
                },
                {
                    "value": "2,18E+02",
                    "module": "C3",
                    "scenario": null
                },
                {
                    "value": "0,00E+00",
                    "module": "C4",
                    "scenario": null
                },
                {
                    "value": "-6,63E-01",
                    "module": "D",
                    "scenario": null
                }
            ]
        },
        {
            "parameter": "MER",
            "values": [
                {
                    "value": "1,48E-04",
                    "module": "A1",
                    "scenario": null
                },
                {
                    "value": "0,00E+00",
                    "module": "A2",
                    "scenario": null
                },
                {
                    "value": "2,81E-02",
                    "module": "A3",
                    "scenario": null
                },
                {
                    "value": "0,00E+00",
                    "module": "A4",
                    "scenario": null
                },
                {
                    "value": "1,55E-04",
                    "module": "A5",
                    "scenario": null
                },
                {
                    "value": "1,77E-05",
                    "module": "C1",
                    "scenario": null
                },
                {
                    "value": "0,00E+00",
                    "module": "C2",
                    "scenario": null
                },
                {
                    "value": "0,00E+00",
                    "module": "C3",
                    "scenario": null
                },
                {
                    "value": "0,00E+00",
                    "module": "C4",
                    "scenario": null
                },
                {
                    "value": "-3,97E-02",
                    "module": "D",
                    "scenario": null
                }
            ]
        },
        {
            "parameter": "EEE",
            "values": [
                {
                    "value": "8,16E-05",
                    "module": "A1",
                    "scenario": null
                },
                {
                    "value": "0,00E+00",
                    "module": "A2",
                    "scenario": null
                },
                {
                    "value": "2,98E-02",
                    "module": "A3",
                    "scenario": null
                },
                {
                    "value": "0,00E+00",
                    "module": "A4",
                    "scenario": null
                },
                {
                    "value": "8,92E-05",
                    "module": "A5",
                    "scenario": null
                },
                {
                    "value": "6,07E-05",
                    "module": "C1",
                    "scenario": null
                },
                {
                    "value": "0,00E+00",
                    "module": "C2",
                    "scenario": null
                },
                {
                    "value": "0,00E+00",
                    "module": "C3",
                    "scenario": null
                },
                {
                    "value": "0,00E+00",
                    "module": "C4",
                    "scenario": null
                },
                {
                    "value": "-8,64E-02",
                    "module": "D",
                    "scenario": null
                }
            ]
        },
        {
            "parameter": "EET",
            "values": [
                {
                    "value": "1,24E-03",
                    "module": "A1",
                    "scenario": null
                },
                {
                    "value": "0,00E+00",
                    "module": "A2",
                    "scenario": null
                },
                {
                    "value": "4,51E-01",
                    "module": "A3",
                    "scenario": null
                },
                {
                    "value": "0,00E+00",
                    "module": "A4",
                    "scenario": null
                },
                {
                    "value": "1,35E-03",
                    "module": "A5",
                    "scenario": null
                },
                {
                    "value": "9,19E-04",
                    "module": "C1",
                    "scenario": null
                },
                {
                    "value": "0,00E+00",
                    "module": "C2",
                    "scenario": null
                },
                {
                    "value": "0,00E+00",
                    "module": "C3",
                    "scenario": null
                },
                {
                    "value": "0,00E+00",
                    "module": "C4",
                    "scenario": null
                },
                {
                    "value": "-1,31E+00",
                    "module": "D",
                    "scenario": null
                }
            ]
        }
    ]
}