{
    "product_name": "webertherm 371 Premium 32",
    "epd_id": "NEPD-2499-1246-EN",
    "declared_unit": {
        "unit": "m2",
        "amount": 1.0
    },
    "compliance": [
        "EN 15804",
        "ISO 14025",
        "ISO 21930"
    ],
    "producer_name": "Saint-Gobain Sweden AB, ISOVER",
    "environmental_impact": [
        {
            "parameter": "GWP-total",
            "values": [
                {
                    "value": "2,28E+00",
                    "module": "A1-A3",
                    "scenario": null
                },
                {
                    "value": "9,89E-02",
                    "module": "A4",
                    "scenario": null
                },
                {
                    "value": "1,23E-01",
                    "module": "A5",
                    "scenario": null
                },
                {
                    "value": "9,86E-03",
                    "module": "C2",
                    "scenario": null
                },
                {
                    "value": "3,35E-02",
                    "module": "C4",
                    "scenario": null
                }
            ]
        },
        {
            "parameter": "ODP",
            "values": [
                {
                    "value": "2,61E-07",
                    "module": "A1-A3",
                    "scenario": null
                },
                {
                    "value": "0,00E+00",
                    "module": "A4",
                    "scenario": null
                },
                {
                    "value": "1,30E-08",
                    "module": "A5",
                    "scenario": null
                },
                {
                    "value": "0,00E+00",
                    "module": "C2",
                    "scenario": null
                },
                {
                    "value": "0,00E+00",
                    "module": "C4",
                    "scenario": null
                }
            ]
        },
        {
            "parameter": "AP",
            "values": [
                {
                    "value": "1,56E-02",
                    "module": "A1-A3",
                    "scenario": null
                },
                {
                    "value": "4,20E-04",
                    "module": "A4",
                    "scenario": null
                },
                {
                    "value": "8,21E-04",
                    "module": "A5",
                    "scenario": null
                },
                {
                    "value": "4,03E-05",
                    "module": "C2",
                    "scenario": null
                },
                {
                    "value": "1,91E-04",
                    "module": "C4",
                    "scenario": null
                }
            ]
        },
        {
            "parameter": "EP",
            "values": [
                {
                    "value": "6,72E-03",
                    "module": "A1-A3",
                    "scenario": null
                },
                {
                    "value": "1,03E-04",
                    "module": "A4",
                    "scenario": null
                },
                {
                    "value": "3,45E-04",
                    "module": "A5",
                    "scenario": null
                },
                {
                    "value": "9,70E-06",
                    "module": "C2",
                    "scenario": null
                },
                {
                    "value": "2,16E-05",
                    "module": "C4",
                    "scenario": null
                }
            ]
        },
        {
            "parameter": "POCP",
            "values": [
                {
                    "value": "1,47E-03",
                    "module": "A1-A3",
                    "scenario": null
                },
                {
                    "value": "1,54E-05",
                    "module": "A4",
                    "scenario": null
                },
                {
                    "value": "7,55E-05",
                    "module": "A5",
                    "scenario": null
                },
                {
                    "value": "1,50E-06",
                    "module": "C2",
                    "scenario": null
                },
                {
                    "value": "1,57E-05",
                    "module": "C4",
                    "scenario": null
                }
            ]
        },
        {
            "parameter": "ADPE",
            "values": [
                {
                    "value": "1,87E-04",
                    "module": "A1-A3",
                    "scenario": null
                },
                {
                    "value": "1,31E-09",
                    "module": "A4",
                    "scenario": null
                },
                {
                    "value": "9,33E-06",
                    "module": "A5",
                    "scenario": null
                },
                {
                    "value": "1,34E-10",
                    "module": "C2",
                    "scenario": null
                },
                {
                    "value": "1,14E-08",
                    "module": "C4",
                    "scenario": null
                }
            ]
        },
        {
            "parameter": "ADPF",
            "values": [
                {
                    "value": "3,75E+01",
                    "module": "A1-A3",
                    "scenario": null
                },
                {
                    "value": "1,38E+00",
                    "module": "A4",
                    "scenario": null
                },
                {
                    "value": "2,00E+00",
                    "module": "A5",
                    "scenario": null
                },
                {
                    "value": "1,37E-01",
                    "module": "C2",
                    "scenario": null
                },
                {
                    "value": "4,46E-01",
                    "module": "C4",
                    "scenario": null
                }
            ]
        }
    ],
    "additional_environmental_impact": [],
    "resource_use": [
        {
            "parameter": "PERE",
            "values": [
                {
                    "value": "4,51E+01",
                    "module": "A1-A3",
                    "scenario": null
                },
                {
                    "value": "3,20E-02",
                    "module": "A4",
                    "scenario": null
                },
                {
                    "value": "2,30E+00",
                    "module": "A5",
                    "scenario": null
                },
                {
                    "value": "3,70E-03",
                    "module": "C2",
                    "scenario": null
                },
                {
                    "value": "5,90E-02",
                    "module": "C4",
                    "scenario": null
                }
            ]
        },
        {
            "parameter": "PERM",
            "values": [
                {
                    "value": "5,21E+00",
                    "module": "A1-A3",
                    "scenario": null
                },
                {
                    "value": "0,00E+00",
                    "module": "A4",
                    "scenario": null
                },
                {
                    "value": "2,60E-01",
                    "module": "A5",
                    "scenario": null
                },
                {
                    "value": "0,00E+00",
                    "module": "C2",
                    "scenario": null
                },
                {
                    "value": "0,00E+00",
                    "module": "C4",
                    "scenario": null
                }
            ]
        },
        {
            "parameter": "PERT",
            "values": [
                {
                    "value": "5,03E+01",
                    "module": "A1-A3",
                    "scenario": null
                },
                {
                    "value": "3,20E-02",
                    "module": "A4",
                    "scenario": null
                },
                {
                    "value": "2,50E+00",
                    "module": "A5",
                    "scenario": null
                },
                {
                    "value": "3,70E-03",
                    "module": "C2",
                    "scenario": null
                },
                {
                    "value": "5,90E-02",
                    "module": "C4",
                    "scenario": null
                }
            ]
        },
        {
            "parameter": "PENRE",
            "values": [
                {
                    "value": "3,95E+01",
                    "module": "A1-A3",
                    "scenario": null
                },
                {
                    "value": "1,40E+00",
                    "module": "A4",
                    "scenario": null
                },
                {
                    "value": "2,10E+00",
                    "module": "A5",
                    "scenario": null
                },
                {
                    "value": "1,40E-01",
                    "module": "C2",
                    "scenario": null
                },
                {
                    "value": "4,60E-01",
                    "module": "C4",
                    "scenario": null
                }
            ]
        },
        {
            "parameter": "PENRM",
            "values": [
                {
                    "value": "2,96E+00",
                    "module": "A1-A3",
                    "scenario": null
                },
                {
                    "value": "0,00E+00",
                    "module": "A4",
                    "scenario": null
                },
                {
                    "value": "1,50E-01",
                    "module": "A5",
                    "scenario": null
                },
                {
                    "value": "0,00E+00",
                    "module": "C2",
                    "scenario": null
                },
                {
                    "value": "0,00E+00",
                    "module": "C4",
                    "scenario": null
                }
            ]
        },
        {
            "parameter": "PENRT",
            "values": [
                {
                    "value": "4,24E+01",
                    "module": "A1-A3",
                    "scenario": null
                },
                {
                    "value": "1,40E+00",
                    "module": "A4",
                    "scenario": null
                },
                {
                    "value": "2,30E+00",
                    "module": "A5",
                    "scenario": null
                },
                {
                    "value": "1,40E-01",
                    "module": "C2",
                    "scenario": null
                },
                {
                    "value": "4,60E-01",
                    "module": "C4",
                    "scenario": null
                }
            ]
        },
        {
            "parameter": "SM",
            "values": [
                {
                    "value": "1,21E+00",
                    "module": "A1-A3",
                    "scenario": null
                },
                {
                    "value": "0,00E+00",
                    "module": "A4",
                    "scenario": null
                },
                {
                    "value": "6,10E-02",
                    "module": "A5",
                    "scenario": null
                },
                {
                    "value": "0,00E+00",
                    "module": "C2",
                    "scenario": null
                },
                {
                    "value": "0,00E+00",
                    "module": "C4",
                    "scenario": null
                }
            ]
        },
        {
            "parameter": "RSF",
            "values": [
                {
                    "value": "0,00E+00",
                    "module": "A1-A3",
                    "scenario": null
                },
                {
                    "value": "0,00E+00",
                    "module": "A4",
                    "scenario": null
                },
                {
                    "value": "0,00E+00",
                    "module": "A5",
                    "scenario": null
                },
                {
                    "value": "0,00E+00",
                    "module": "C2",
                    "scenario": null
                },
                {
                    "value": "0,00E+00",
                    "module": "C4",
                    "scenario": null
                }
            ]
        },
        {
            "parameter": "NRSF",
            "values": [
                {
                    "value": "0,00E+00",
                    "module": "A1-A3",
                    "scenario": null
                },
                {
                    "value": "0,00E+00",
                    "module": "A4",
                    "scenario": null
                },
                {
                    "value": "0,00E+00",
                    "module": "A5",
                    "scenario": null
                },
                {
                    "value": "0,00E+00",
                    "module": "C2",
                    "scenario": null
                },
                {
                    "value": "0,00E+00",
                    "module": "C4",
                    "scenario": null
                }
            ]
        },
        {
            "parameter": "FW",
            "values": [
                {
                    "value": "5,29E-02",
                    "module": "A1-A3",
                    "scenario": null
                },
                {
                    "value": "1,10E-05",
                    "module": "A4",
                    "scenario": null
                },
                {
                    "value": "2,70E-03",
                    "module": "A5",
                    "scenario": null
                },
                {
                    "value": "1,20E-06",
                    "module": "C2",
                    "scenario": null
                },
                {
                    "value": "1,20E-04",
                    "module": "C4",
                    "scenario": null
                }
            ]
        }
    ],
    "end_of_life_waste": [
        {
            "parameter": "HWD",
            "values": [
                {
                    "value": "8,69E-08",
                    "module": "A1-A3",
                    "scenario": null
                },
                {
                    "value": "4,95E-09",
                    "module": "A4",
                    "scenario": null
                },
                {
                    "value": "5,16E-09",
                    "module": "A5",
                    "scenario": null
                },
                {
                    "value": "4,94E-10",
                    "module": "C2",
                    "scenario": null
                },
                {
                    "value": "7,86E-09",
                    "module": "C4",
                    "scenario": null
                }
            ]
        },
        {
            "parameter": "NHWD",
            "values": [
                {
                    "value": "7,76E-02",
                    "module": "A1-A3",
                    "scenario": null
                },
                {
                    "value": "1,67E-05",
                    "module": "A4",
                    "scenario": null
                },
                {
                    "value": "1,29E-01",
                    "module": "A5",
                    "scenario": null
                },
                {
                    "value": "1,87E-06",
                    "module": "C2",
                    "scenario": null
                },
                {
                    "value": "2,14E+00",
                    "module": "C4",
                    "scenario": null
                }
            ]
        },
        {
            "parameter": "RWD",
            "values": [
                {
                    "value": "3,08E-05",
                    "module": "A1-A3",
                    "scenario": null
                },
                {
                    "value": "1,61E-06",
                    "module": "A4",
                    "scenario": null
                },
                {
                    "value": "2,01E-06",
                    "module": "A5",
                    "scenario": null
                },
                {
                    "value": "1,61E-07",
                    "module": "C2",
                    "scenario": null
                },
                {
                    "value": "6,12E-06",
                    "module": "C4",
                    "scenario": null
                }
            ]
        }
    ],
    "end_of_life_flow": [
        {
            "parameter": "CRU",
            "values": [
                {
                    "value": "0,00E+00",
                    "module": "A1-A3",
                    "scenario": null
                },
                {
                    "value": "0,00E+00",
                    "module": "A4",
                    "scenario": null
                },
                {
                    "value": "0,00E+00",
                    "module": "A5",
                    "scenario": null
                },
                {
                    "value": "0,00E+00",
                    "module": "C2",
                    "scenario": null
                },
                {
                    "value": "0,00E+00",
                    "module": "C4",
                    "scenario": null
                }
            ]
        },
        {
            "parameter": "MFR",
            "values": [
                {
                    "value": "3,61E-02",
                    "module": "A1-A3",
                    "scenario": null
                },
                {
                    "value": "0,00E+00",
                    "module": "A4",
                    "scenario": null
                },
                {
                    "value": "3,53E-01",
                    "module": "A5",
                    "scenario": null
                },
                {
                    "value": "0,00E+00",
                    "module": "C2",
                    "scenario": null
                },
                {
                    "value": "0,00E+00",
                    "module": "C4",
                    "scenario": null
                }
            ]
        },
        {
            "parameter": "MER",
            "values": [
                {
                    "value": "0,00E+00",
                    "module": "A1-A3",
                    "scenario": null
                },
                {
                    "value": "0,00E+00",
                    "module": "A4",
                    "scenario": null
                },
                {
                    "value": "0,00E+00",
                    "module": "A5",
                    "scenario": null
                },
                {
                    "value": "0,00E+00",
                    "module": "C2",
                    "scenario": null
                },
                {
                    "value": "0,00E+00",
                    "module": "C4",
                    "scenario": null
                }
            ]
        },
        {
            "parameter": "EEE",
            "values": [
                {
                    "value": "0,00E+00",
                    "module": "A1-A3",
                    "scenario": null
                },
                {
                    "value": "0,00E+00",
                    "module": "A4",
                    "scenario": null
                },
                {
                    "value": "0,00E+00",
                    "module": "A5",
                    "scenario": null
                },
                {
                    "value": "0,00E+00",
                    "module": "C2",
                    "scenario": null
                },
                {
                    "value": "0,00E+00",
                    "module": "C4",
                    "scenario": null
                }
            ]
        },
        {
            "parameter": "EET",
            "values": [
                {
                    "value": "0,00E+00",
                    "module": "A1-A3",
                    "scenario": null
                },
                {
                    "value": "0,00E+00",
                    "module": "A4",
                    "scenario": null
                },
                {
                    "value": "0,00E+00",
                    "module": "A5",
                    "scenario": null
                },
                {
                    "value": "0,00E+00",
                    "module": "C2",
                    "scenario": null
                },
                {
                    "value": "0,00E+00",
                    "module": "C4",
                    "scenario": null
                }
            ]
        }
    ]
}