{"product_name":"Flexibox p\u00e5vegg 3 rad","epd_id":"NEPD-8773-8434","declared_unit":{"unit":"stk","amount":1},"compliance":["EN 15804+A2","ISO 14025","ISO 21930"],"producer_name":"Stansefabrikken Products AS","environmental_impact":[{"parameter":"GWP-total","unit":"kg CO2-eq","values":[{"value":"2,22E+01","module":"A1-A3","scenario":null},{"value":"2,02E+00","module":"A4","scenario":null},{"value":"4,39E+00","module":"A5","scenario":null},{"value":"0,00E+00","module":"C1","scenario":null},{"value":"1,32E-01","module":"C2","scenario":null},{"value":"7,56E-01","module":"C3","scenario":null},{"value":"8,18E-02","module":"C4","scenario":null},{"value":"-4,93E+00","module":"D","scenario":null}]},{"parameter":"GWP-fossil","unit":"kg CO2-eq","values":[{"value":"2,65E+01","module":"A1-A3","scenario":null},{"value":"2,02E+00","module":"A4","scenario":null},{"value":"9,77E-03","module":"A5","scenario":null},{"value":"0,00E+00","module":"C1","scenario":null},{"value":"1,32E-01","module":"C2","scenario":null},{"value":"7,52E-01","module":"C3","scenario":null},{"value":"8,17E-02","module":"C4","scenario":null},{"value":"-4,92E+00","module":"D","scenario":null}]},{"parameter":"GWP-biogenic","unit":"kg CO2-eq","values":[{"value":"-4,26E+00","module":"A1-A3","scenario":null},{"value":"1,62E-03","module":"A4","scenario":null},{"value":"4,38E+00","module":"A5","scenario":null},{"value":"0,00E+00","module":"C1","scenario":null},{"value":"5,47E-05","module":"C2","scenario":null},{"value":"3,73E-03","module":"C3","scenario":null},{"value":"3,94E-05","module":"C4","scenario":null},{"value":"-3,75E-03","module":"D","scenario":null}]},{"parameter":"GWP-luluc","unit":"kg CO2-eq","values":[{"value":"1,87E-02","module":"A1-A3","scenario":null},{"value":"1,27E-03","module":"A4","scenario":null},{"value":"2,99E-06","module":"A5","scenario":null},{"value":"0,00E+00","module":"C1","scenario":null},{"value":"4,70E-05","module":"C2","scenario":null},{"value":"2,10E-04","module":"C3","scenario":null},{"value":"9,25E-06","module":"C4","scenario":null},{"value":"-3,75E-03","module":"D","scenario":null}]},{"parameter":"ODP","unit":"kg CFC11-eq","values":[{"value":"1,95E-06","module":"A1-A3","scenario":null},{"value":"4,09E-07","module":"A4","scenario":null},{"value":"1,89E-09","module":"A5","scenario":null},{"value":"0,00E+00","module":"C1","scenario":null},{"value":"2,99E-08","module":"C2","scenario":null},{"value":"1,06E-07","module":"C3","scenario":null},{"value":"5,29E-09","module":"C4","scenario":null},{"value":"-2,91E-06","module":"D","scenario":null}]},{"parameter":"AP","unit":"mol H+-eq","values":[{"value":"1,87E-01","module":"A1-A3","scenario":null},{"value":"2,96E-02","module":"A4","scenario":null},{"value":"5,71E-05","module":"A5","scenario":null},{"value":"0,00E+00","module":"C1","scenario":null},{"value":"3,79E-04","module":"C2","scenario":null},{"value":"1,36E-03","module":"C3","scenario":null},{"value":"2,85E-04","module":"C4","scenario":null},{"value":"-3,74E-02","module":"D","scenario":null}]},{"parameter":"POCP","unit":"kg NMVOC-eq","values":[{"value":"1,21E-01","module":"A1-A3","scenario":null},{"value":"2,15E-02","module":"A4","scenario":null},{"value":"6,28E-05","module":"A5","scenario":null},{"value":"0,00E+00","module":"C1","scenario":null},{"value":"3,22E-04","module":"C2","scenario":null},{"value":"8,87E-04","module":"C3","scenario":null},{"value":"2,69E-04","module":"C4","scenario":null},{"value":"-2,64E-02","module":"D","scenario":null}]},{"parameter":"ADPE","unit":"kg Sb-eq","values":[{"value":"5,52E-03","module":"A1-A3","scenario":null},{"value":"3,56E-05","module":"A4","scenario":null},{"value":"2,11E-07","module":"A5","scenario":null},{"value":"0,00E+00","module":"C1","scenario":null},{"value":"3,65E-06","module":"C2","scenario":null},{"value":"3,59E-06","module":"C3","scenario":null},{"value":"1,95E-07","module":"C4","scenario":null},{"value":"-9,52E-04","module":"D","scenario":null}]},{"parameter":"ADPF","unit":"MJ","values":[{"value":"3,25E+02","module":"A1-A3","scenario":null},{"value":"2,90E+01","module":"A4","scenario":null},{"value":"1,29E-01","module":"A5","scenario":null},{"value":"0,00E+00","module":"C1","scenario":null},{"value":"2,00E+00","module":"C2","scenario":null},{"value":"5,20E+00","module":"C3","scenario":null},{"value":"5,13E-01","module":"C4","scenario":null},{"value":"-4,22E+01","module":"D","scenario":null}]},{"parameter":"WDP","unit":"m3 world-eq. Deprived","values":[{"value":"1,06E+03","module":"A1-A3","scenario":null},{"value":"5,24E+01","module":"A4","scenario":null},{"value":"1,74E-01","module":"A5","scenario":null},{"value":"0,00E+00","module":"C1","scenario":null},{"value":"1,93E+00","module":"C2","scenario":null},{"value":"2,13E+01","module":"C3","scenario":null},{"value":"8,79E+00","module":"C4","scenario":null},{"value":"2,00E+02","module":"D","scenario":null}]},{"parameter":"EP-freshwater","unit":"kg P-eq","values":[{"value":"1,73E-03","module":"A1-A3","scenario":null},{"value":"2,75E-05","module":"A4","scenario":null},{"value":"9,26E-08","module":"A5","scenario":null},{"value":"0,00E+00","module":"C1","scenario":null},{"value":"1,05E-06","module":"C2","scenario":null},{"value":"5,75E-06","module":"C3","scenario":null},{"value":"1,14E-06","module":"C4","scenario":null},{"value":"-4,01E-04","module":"D","scenario":null}]},{"parameter":"EP-marine","unit":"kg N-eq","values":[{"value":"2,67E-02","module":"A1-A3","scenario":null},{"value":"7,18E-03","module":"A4","scenario":null},{"value":"2,15E-05","module":"A5","scenario":null},{"value":"0,00E+00","module":"C1","scenario":null},{"value":"7,51E-05","module":"C2","scenario":null},{"value":"2,32E-04","module":"C3","scenario":null},{"value":"9,16E-05","module":"C4","scenario":null},{"value":"-5,58E-03","module":"D","scenario":null}]},{"parameter":"EP-terrestrial","unit":"mol N-eq.","values":[{"value":"3,76E-01","module":"A1-A3","scenario":null},{"value":"7,99E-02","module":"A4","scenario":null},{"value":"2,31E-04","module":"A5","scenario":null},{"value":"0,00E+00","module":"C1","scenario":null},{"value":"8,40E-04","module":"C2","scenario":null},{"value":"2,64E-03","module":"C3","scenario":null},{"value":"1,09E-03","module":"C4","scenario":null},{"value":"-6,01E-02","module":"D","scenario":null}]},{"parameter":"GWP-IOBC","unit":"kg CO2-eq","values":[{"value":"2,66E+01","module":"A1-A3","scenario":null},{"value":"2,02E+00","module":"A4","scenario":null},{"value":"9,77E-03","module":"A5","scenario":null},{"value":"0,00E+00","module":"C1","scenario":null},{"value":"1,32E-01","module":"C2","scenario":null},{"value":"7,56E-01","module":"C3","scenario":null},{"value":"8,17E-02","module":"C4","scenario":null},{"value":"-7,26E+00","module":"D","scenario":null}]}],"additional_environmental_impact":[{"parameter":"PM","unit":"Disease incidence","values":[{"value":"2,11E-06","module":"A1-A3","scenario":null},{"value":"9,50E-08","module":"A4","scenario":null},{"value":"7,75E-10","module":"A5","scenario":null},{"value":"0,00E+00","module":"C1","scenario":null},{"value":"8,08E-09","module":"C2","scenario":null},{"value":"2,37E-08","module":"C3","scenario":null},{"value":"5,79E-09","module":"C4","scenario":null},{"value":"-4,25E-07","module":"D","scenario":null}]},{"parameter":"ETP-fw","unit":"CTUe","values":[{"value":"1,37E+03","module":"A1-A3","scenario":null},{"value":"2,11E+01","module":"A4","scenario":null},{"value":"1,65E-01","module":"A5","scenario":null},{"value":"0,00E+00","module":"C1","scenario":null},{"value":"1,48E+00","module":"C2","scenario":null},{"value":"1,54E+01","module":"C3","scenario":null},{"value":"2,36E+01","module":"C4","scenario":null},{"value":"-3,94E+02","module":"D","scenario":null}]},{"parameter":"HTP-c","unit":"CTUh","values":[{"value":"1,76E-07","module":"A1-A3","scenario":null},{"value":"0,00E+00","module":"A4","scenario":null},{"value":"8,00E-12","module":"A5","scenario":null},{"value":"0,00E+00","module":"C1","scenario":null},{"value":"0,00E+00","module":"C2","scenario":null},{"value":"1,28E-10","module":"C3","scenario":null},{"value":"1,14E-10","module":"C4","scenario":null},{"value":"-2,48E-08","module":"D","scenario":null}]},{"parameter":"HTP-nc","unit":"CTUh","values":[{"value":"1,67E-06","module":"A1-A3","scenario":null},{"value":"2,52E-08","module":"A4","scenario":null},{"value":"3,86E-10","module":"A5","scenario":null},{"value":"0,00E+00","module":"C1","scenario":null},{"value":"1,62E-09","module":"C2","scenario":null},{"value":"5,36E-09","module":"C3","scenario":null},{"value":"2,79E-09","module":"C4","scenario":null},{"value":"3,32E-07","module":"D","scenario":null}]},{"parameter":"SQP","unit":"-","values":[{"value":"2,08E+02","module":"A1-A3","scenario":null},{"value":"1,48E+01","module":"A4","scenario":null},{"value":"8,25E-02","module":"A5","scenario":null},{"value":"0,00E+00","module":"C1","scenario":null},{"value":"1,40E+00","module":"C2","scenario":null},{"value":"2,51E+00","module":"C3","scenario":null},{"value":"1,35E+00","module":"C4","scenario":null},{"value":"-4,56E+00","module":"D","scenario":null}]},{"parameter":"IRP","unit":"kBq U235-eq","values":[{"value":"9,62E-01","module":"A1-A3","scenario":null},{"value":"1,35E-01","module":"A4","scenario":null},{"value":"5,28E-04","module":"A5","scenario":null},{"value":"0,00E+00","module":"C1","scenario":null},{"value":"8,73E-03","module":"C2","scenario":null},{"value":"2,45E-02","module":"C3","scenario":null},{"value":"2,62E-03","module":"C4","scenario":null},{"value":"5,78E-03","module":"D","scenario":null}]}],"resource_use":[{"parameter":"PERE","unit":"MJ","values":[{"value":"4,54E+01","module":"A1-A3","scenario":null},{"value":"7,88E-01","module":"A4","scenario":null},{"value":"2,29E-03","module":"A5","scenario":null},{"value":"0,00E+00","module":"C1","scenario":null},{"value":"2,86E-02","module":"C2","scenario":null},{"value":"1,09E+00","module":"C3","scenario":null},{"value":"4,56E-02","module":"C4","scenario":null},{"value":"-3,99E+00","module":"D","scenario":null}]},{"parameter":"PERM","unit":"","values":[{"value":"3,72E+01","module":"A1-A3","scenario":null},{"value":"0,00E+00","module":"A4","scenario":null},{"value":"-3,72E+01","module":"A5","scenario":null},{"value":"0,00E+00","module":"C1","scenario":null},{"value":"0,00E+00","module":"C2","scenario":null},{"value":"0,00E+00","module":"C3","scenario":null},{"value":"0,00E+00","module":"C4","scenario":null},{"value":"0,00E+00","module":"D","scenario":null}]},{"parameter":"PERT","unit":"MJ","values":[{"value":"8,26E+01","module":"A1-A3","scenario":null},{"value":"7,88E-01","module":"A4","scenario":null},{"value":"-3,72E+01","module":"A5","scenario":null},{"value":"0,00E+00","module":"C1","scenario":null},{"value":"2,86E-02","module":"C2","scenario":null},{"value":"1,09E+00","module":"C3","scenario":null},{"value":"4,56E-02","module":"C4","scenario":null},{"value":"-3,99E+00","module":"D","scenario":null}]},{"parameter":"PENRE","unit":"MJ","values":[{"value":"3,25E+02","module":"A1-A3","scenario":null},{"value":"2,90E+01","module":"A4","scenario":null},{"value":"1,29E-01","module":"A5","scenario":null},{"value":"0,00E+00","module":"C1","scenario":null},{"value":"2,00E+00","module":"C2","scenario":null},{"value":"5,20E+00","module":"C3","scenario":null},{"value":"5,13E-01","module":"C4","scenario":null},{"value":"-4,22E+01","module":"D","scenario":null}]},{"parameter":"PENRM","unit":"MJ","values":[{"value":"1,56E-01","module":"A1-A3","scenario":null},{"value":"0,00E+00","module":"A4","scenario":null},{"value":"0,00E+00","module":"A5","scenario":null},{"value":"0,00E+00","module":"C1","scenario":null},{"value":"0,00E+00","module":"C2","scenario":null},{"value":"-1,56E-01","module":"C3","scenario":null},{"value":"0,00E+00","module":"C4","scenario":null},{"value":"0,00E+00","module":"D","scenario":null}]},{"parameter":"PENRT","unit":"MJ","values":[{"value":"3,26E+02","module":"A1-A3","scenario":null},{"value":"2,90E+01","module":"A4","scenario":null},{"value":"1,29E-01","module":"A5","scenario":null},{"value":"0,00E+00","module":"C1","scenario":null},{"value":"2,00E+00","module":"C2","scenario":null},{"value":"5,05E+00","module":"C3","scenario":null},{"value":"5,13E-01","module":"C4","scenario":null},{"value":"-4,22E+01","module":"D","scenario":null}]},{"parameter":"SM","unit":"kg","values":[{"value":"2,05E+00","module":"A1-A3","scenario":null},{"value":"0,00E+00","module":"A4","scenario":null},{"value":"0,00E+00","module":"A5","scenario":null},{"value":"0,00E+00","module":"C1","scenario":null},{"value":"0,00E+00","module":"C2","scenario":null},{"value":"0,00E+00","module":"C3","scenario":null},{"value":"0,00E+00","module":"C4","scenario":null},{"value":"-1,10E-02","module":"D","scenario":null}]},{"parameter":"RSF","unit":"MJ","values":[{"value":"1,05E+00","module":"A1-A3","scenario":null},{"value":"4,62E-02","module":"A4","scenario":null},{"value":"7,27E-05","module":"A5","scenario":null},{"value":"0,00E+00","module":"C1","scenario":null},{"value":"1,02E-03","module":"C2","scenario":null},{"value":"2,28E-02","module":"C3","scenario":null},{"value":"1,11E-03","module":"C4","scenario":null},{"value":"1,66E-01","module":"D","scenario":null}]},{"parameter":"NRSF","unit":"MJ","values":[{"value":"8,10E-02","module":"A1-A3","scenario":null},{"value":"4,23E-02","module":"A4","scenario":null},{"value":"4,68E-04","module":"A5","scenario":null},{"value":"0,00E+00","module":"C1","scenario":null},{"value":"3,66E-03","module":"C2","scenario":null},{"value":"0,00E+00","module":"C3","scenario":null},{"value":"6,76E-03","module":"C4","scenario":null},{"value":"4,94E+00","module":"D","scenario":null}]},{"parameter":"FW","unit":"m3","values":[{"value":"3,10E-01","module":"A1-A3","scenario":null},{"value":"4,79E-03","module":"A4","scenario":null},{"value":"7,09E-05","module":"A5","scenario":null},{"value":"0,00E+00","module":"C1","scenario":null},{"value":"2,14E-04","module":"C2","scenario":null},{"value":"2,17E-03","module":"C3","scenario":null},{"value":"7,25E-04","module":"C4","scenario":null},{"value":"-1,52E-02","module":"D","scenario":null}]}],"end_of_life_waste":[{"parameter":"HWD","unit":"kg","values":[{"value":"1,80E-01","module":"A1-A3","scenario":null},{"value":"1,82E-03","module":"A4","scenario":null},{"value":"0,00E+00","module":"A5","scenario":null},{"value":"0,00E+00","module":"C1","scenario":null},{"value":"1,03E-04","module":"C2","scenario":null},{"value":"0,00E+00","module":"C3","scenario":null},{"value":"4,13E-08","module":"C4","scenario":null},{"value":"-2,56E-02","module":"D","scenario":null}]},{"parameter":"NHWD","unit":"kg","values":[{"value":"1,14E+01","module":"A1-A3","scenario":null},{"value":"8,28E-01","module":"A4","scenario":null},{"value":"5,23E-01","module":"A5","scenario":null},{"value":"0,00E+00","module":"C1","scenario":null},{"value":"9,71E-02","module":"C2","scenario":null},{"value":"0,00E+00","module":"C3","scenario":null},{"value":"9,18E-01","module":"C4","scenario":null},{"value":"-1,99E+00","module":"D","scenario":null}]},{"parameter":"RWD","unit":"kg","values":[{"value":"9,34E-04","module":"A1-A3","scenario":null},{"value":"1,96E-04","module":"A4","scenario":null},{"value":"0,00E+00","module":"A5","scenario":null},{"value":"0,00E+00","module":"C1","scenario":null},{"value":"1,36E-05","module":"C2","scenario":null},{"value":"0,00E+00","module":"C3","scenario":null},{"value":"3,03E-09","module":"C4","scenario":null},{"value":"3,34E-06","module":"D","scenario":null}]}],"end_of_life_flow":[{"parameter":"CRU","unit":"kg","values":[{"value":"0,00E+00","module":"A1-A3","scenario":null},{"value":"0,00E+00","module":"A4","scenario":null},{"value":"2,32E+00","module":"A5","scenario":null},{"value":"0,00E+00","module":"C1","scenario":null},{"value":"0,00E+00","module":"C2","scenario":null},{"value":"0,00E+00","module":"C3","scenario":null},{"value":"0,00E+00","module":"C4","scenario":null},{"value":"0,00E+00","module":"D","scenario":null}]},{"parameter":"MFR","unit":"kg","values":[{"value":"2,04E+00","module":"A1-A3","scenario":null},{"value":"0,00E+00","module":"A4","scenario":null},{"value":"3,73E-01","module":"A5","scenario":null},{"value":"0,00E+00","module":"C1","scenario":null},{"value":"0,00E+00","module":"C2","scenario":null},{"value":"5,64E+00","module":"C3","scenario":null},{"value":"1,79E-07","module":"C4","scenario":null},{"value":"-1,48E-03","module":"D","scenario":null}]},{"parameter":"MER","unit":"kg","values":[{"value":"0,00E+00","module":"A1-A3","scenario":null},{"value":"0,00E+00","module":"A4","scenario":null},{"value":"1,49E-01","module":"A5","scenario":null},{"value":"0,00E+00","module":"C1","scenario":null},{"value":"0,00E+00","module":"C2","scenario":null},{"value":"3,72E-01","module":"C3","scenario":null},{"value":"4,39E-09","module":"C4","scenario":null},{"value":"-1,78E-04","module":"D","scenario":null}]},{"parameter":"EEE","unit":"MJ","values":[{"value":"0,00E+00","module":"A1-A3","scenario":null},{"value":"0,00E+00","module":"A4","scenario":null},{"value":"1,07E-01","module":"A5","scenario":null},{"value":"0,00E+00","module":"C1","scenario":null},{"value":"0,00E+00","module":"C2","scenario":null},{"value":"3,50E-03","module":"C3","scenario":null},{"value":"2,85E-07","module":"C4","scenario":null},{"value":"-1,12E-03","module":"D","scenario":null}]},{"parameter":"EET","unit":"MJ","values":[{"value":"0,00E+00","module":"A1-A3","scenario":null},{"value":"0,00E+00","module":"A4","scenario":null},{"value":"1,62E+00","module":"A5","scenario":null},{"value":"0,00E+00","module":"C1","scenario":null},{"value":"0,00E+00","module":"C2","scenario":null},{"value":"5,30E-02","module":"C3","scenario":null},{"value":"4,31E-06","module":"C4","scenario":null},{"value":"-1,70E-02","module":"D","scenario":null}]}]}