{
    "product_name": "Primo 1100",
    "epd_id": "NEPD-8199-7869",
    "declared_unit": {
        "unit": "stk",
        "amount": 1.0
    },
    "compliance": [
        "EN 15804+A2",
        "ISO 14025",
        "ISO 21930"
    ],
    "producer_name": "SG Armaturen AS",
    "environmental_impact": [
        {
            "parameter": "GWP-total",
            "values": [
                {
                    "value": "1,42E+01",
                    "module": "A1",
                    "scenario": null
                },
                {
                    "value": "7,72E-03",
                    "module": "A2",
                    "scenario": null
                },
                {
                    "value": "6,56E-01",
                    "module": "A3",
                    "scenario": null
                },
                {
                    "value": "7,17E-01",
                    "module": "A4",
                    "scenario": null
                },
                {
                    "value": "6,17E-01",
                    "module": "A5",
                    "scenario": null
                },
                {
                    "value": "4,00E+00",
                    "module": "B6",
                    "scenario": null
                },
                {
                    "value": "0,00E+00",
                    "module": "C1",
                    "scenario": null
                },
                {
                    "value": "8,66E-02",
                    "module": "C2",
                    "scenario": null
                },
                {
                    "value": "3,52E-01",
                    "module": "C3",
                    "scenario": null
                },
                {
                    "value": "2,39E-02",
                    "module": "C4",
                    "scenario": null
                },
                {
                    "value": "-8,44E-02",
                    "module": "D",
                    "scenario": null
                }
            ]
        },
        {
            "parameter": "GWP-fossil",
            "values": [
                {
                    "value": "1,47E+01",
                    "module": "A1",
                    "scenario": null
                },
                {
                    "value": "7,71E-03",
                    "module": "A2",
                    "scenario": null
                },
                {
                    "value": "6,55E-01",
                    "module": "A3",
                    "scenario": null
                },
                {
                    "value": "7,17E-01",
                    "module": "A4",
                    "scenario": null
                },
                {
                    "value": "5,83E-03",
                    "module": "A5",
                    "scenario": null
                },
                {
                    "value": "3,87E+00",
                    "module": "B6",
                    "scenario": null
                },
                {
                    "value": "0,00E+00",
                    "module": "C1",
                    "scenario": null
                },
                {
                    "value": "8,66E-02",
                    "module": "C2",
                    "scenario": null
                },
                {
                    "value": "3,52E-01",
                    "module": "C3",
                    "scenario": null
                },
                {
                    "value": "2,39E-02",
                    "module": "C4",
                    "scenario": null
                },
                {
                    "value": "-8,78E-02",
                    "module": "D",
                    "scenario": null
                }
            ]
        },
        {
            "parameter": "GWP-biogenic",
            "values": [
                {
                    "value": "-5,09E-01",
                    "module": "A1",
                    "scenario": null
                },
                {
                    "value": "3,00E-06",
                    "module": "A2",
                    "scenario": null
                },
                {
                    "value": "1,63E-04",
                    "module": "A3",
                    "scenario": null
                },
                {
                    "value": "2,54E-04",
                    "module": "A4",
                    "scenario": null
                },
                {
                    "value": "6,11E-01",
                    "module": "A5",
                    "scenario": null
                },
                {
                    "value": "1,07E-01",
                    "module": "B6",
                    "scenario": null
                },
                {
                    "value": "0,00E+00",
                    "module": "C1",
                    "scenario": null
                },
                {
                    "value": "3,37E-05",
                    "module": "C2",
                    "scenario": null
                },
                {
                    "value": "3,75E-05",
                    "module": "C3",
                    "scenario": null
                },
                {
                    "value": "4,37E-06",
                    "module": "C4",
                    "scenario": null
                },
                {
                    "value": "2,26E-04",
                    "module": "D",
                    "scenario": null
                }
            ]
        },
        {
            "parameter": "GWP-luluc",
            "values": [
                {
                    "value": "3,02E-02",
                    "module": "A1",
                    "scenario": null
                },
                {
                    "value": "2,82E-06",
                    "module": "A2",
                    "scenario": null
                },
                {
                    "value": "1,03E-04",
                    "module": "A3",
                    "scenario": null
                },
                {
                    "value": "3,57E-04",
                    "module": "A4",
                    "scenario": null
                },
                {
                    "value": "1,93E-06",
                    "module": "A5",
                    "scenario": null
                },
                {
                    "value": "1,60E-02",
                    "module": "B6",
                    "scenario": null
                },
                {
                    "value": "0,00E+00",
                    "module": "C1",
                    "scenario": null
                },
                {
                    "value": "3,17E-05",
                    "module": "C2",
                    "scenario": null
                },
                {
                    "value": "3,52E-05",
                    "module": "C3",
                    "scenario": null
                },
                {
                    "value": "3,15E-05",
                    "module": "C4",
                    "scenario": null
                },
                {
                    "value": "3,19E-03",
                    "module": "D",
                    "scenario": null
                }
            ]
        },
        {
            "parameter": "ODP",
            "values": [
                {
                    "value": "3,16E-06",
                    "module": "A1",
                    "scenario": null
                },
                {
                    "value": "1,68E-09",
                    "module": "A2",
                    "scenario": null
                },
                {
                    "value": "9,61E-09",
                    "module": "A3",
                    "scenario": null
                },
                {
                    "value": "1,58E-07",
                    "module": "A4",
                    "scenario": null
                },
                {
                    "value": "1,23E-09",
                    "module": "A5",
                    "scenario": null
                },
                {
                    "value": "2,66E-07",
                    "module": "B6",
                    "scenario": null
                },
                {
                    "value": "0,00E+00",
                    "module": "C1",
                    "scenario": null
                },
                {
                    "value": "1,88E-08",
                    "module": "C2",
                    "scenario": null
                },
                {
                    "value": "1,74E-09",
                    "module": "C3",
                    "scenario": null
                },
                {
                    "value": "1,83E-09",
                    "module": "C4",
                    "scenario": null
                },
                {
                    "value": "-1,52E-03",
                    "module": "D",
                    "scenario": null
                }
            ]
        },
        {
            "parameter": "AP",
            "values": [
                {
                    "value": "1,08E-01",
                    "module": "A1",
                    "scenario": null
                },
                {
                    "value": "2,31E-05",
                    "module": "A2",
                    "scenario": null
                },
                {
                    "value": "3,42E-03",
                    "module": "A3",
                    "scenario": null
                },
                {
                    "value": "1,10E-02",
                    "module": "A4",
                    "scenario": null
                },
                {
                    "value": "2,76E-05",
                    "module": "A5",
                    "scenario": null
                },
                {
                    "value": "3,03E-02",
                    "module": "B6",
                    "scenario": null
                },
                {
                    "value": "0,00E+00",
                    "module": "C1",
                    "scenario": null
                },
                {
                    "value": "2,59E-04",
                    "module": "C2",
                    "scenario": null
                },
                {
                    "value": "1,38E-04",
                    "module": "C3",
                    "scenario": null
                },
                {
                    "value": "6,05E-05",
                    "module": "C4",
                    "scenario": null
                },
                {
                    "value": "-1,63E-02",
                    "module": "D",
                    "scenario": null
                }
            ]
        },
        {
            "parameter": "POCP",
            "values": [
                {
                    "value": "5,60E-02",
                    "module": "A1",
                    "scenario": null
                },
                {
                    "value": "1,90E-05",
                    "module": "A2",
                    "scenario": null
                },
                {
                    "value": "2,05E-03",
                    "module": "A3",
                    "scenario": null
                },
                {
                    "value": "8,00E-03",
                    "module": "A4",
                    "scenario": null
                },
                {
                    "value": "2,84E-05",
                    "module": "A5",
                    "scenario": null
                },
                {
                    "value": "1,16E-02",
                    "module": "B6",
                    "scenario": null
                },
                {
                    "value": "0,00E+00",
                    "module": "C1",
                    "scenario": null
                },
                {
                    "value": "2,13E-04",
                    "module": "C2",
                    "scenario": null
                },
                {
                    "value": "1,24E-04",
                    "module": "C3",
                    "scenario": null
                },
                {
                    "value": "7,11E-05",
                    "module": "C4",
                    "scenario": null
                },
                {
                    "value": "-3,06E-03",
                    "module": "D",
                    "scenario": null
                }
            ]
        },
        {
            "parameter": "ADPE",
            "values": [
                {
                    "value": "6,13E-03",
                    "module": "A1",
                    "scenario": null
                },
                {
                    "value": "2,07E-07",
                    "module": "A2",
                    "scenario": null
                },
                {
                    "value": "2,03E-06",
                    "module": "A3",
                    "scenario": null
                },
                {
                    "value": "1,37E-05",
                    "module": "A4",
                    "scenario": null
                },
                {
                    "value": "1,42E-07",
                    "module": "A5",
                    "scenario": null
                },
                {
                    "value": "2,89E-04",
                    "module": "B6",
                    "scenario": null
                },
                {
                    "value": "0,00E+00",
                    "module": "C1",
                    "scenario": null
                },
                {
                    "value": "2,32E-06",
                    "module": "C2",
                    "scenario": null
                },
                {
                    "value": "1,60E-07",
                    "module": "C3",
                    "scenario": null
                },
                {
                    "value": "6,32E-08",
                    "module": "C4",
                    "scenario": null
                },
                {
                    "value": "-4,00E-04",
                    "module": "D",
                    "scenario": null
                }
            ]
        },
        {
            "parameter": "ADPF",
            "values": [
                {
                    "value": "1,66E+02",
                    "module": "A1",
                    "scenario": null
                },
                {
                    "value": "1,14E-01",
                    "module": "A2",
                    "scenario": null
                },
                {
                    "value": "5,80E+00",
                    "module": "A3",
                    "scenario": null
                },
                {
                    "value": "1,01E+01",
                    "module": "A4",
                    "scenario": null
                },
                {
                    "value": "8,16E-02",
                    "module": "A5",
                    "scenario": null
                },
                {
                    "value": "5,29E+01",
                    "module": "B6",
                    "scenario": null
                },
                {
                    "value": "0,00E+00",
                    "module": "C1",
                    "scenario": null
                },
                {
                    "value": "1,28E+00",
                    "module": "C2",
                    "scenario": null
                },
                {
                    "value": "2,06E-01",
                    "module": "C3",
                    "scenario": null
                },
                {
                    "value": "1,70E-01",
                    "module": "C4",
                    "scenario": null
                },
                {
                    "value": "-1,11E+00",
                    "module": "D",
                    "scenario": null
                }
            ]
        },
        {
            "parameter": "WDP",
            "values": [
                {
                    "value": "6,01E+02",
                    "module": "A1",
                    "scenario": null
                },
                {
                    "value": "3,72E-02",
                    "module": "A2",
                    "scenario": null
                },
                {
                    "value": "9,45E-01",
                    "module": "A3",
                    "scenario": null
                },
                {
                    "value": "6,70E+00",
                    "module": "A4",
                    "scenario": null
                },
                {
                    "value": "1,03E-01",
                    "module": "A5",
                    "scenario": null
                },
                {
                    "value": "9,22E+03",
                    "module": "B6",
                    "scenario": null
                },
                {
                    "value": "0,00E+00",
                    "module": "C1",
                    "scenario": null
                },
                {
                    "value": "4,17E-01",
                    "module": "C2",
                    "scenario": null
                },
                {
                    "value": "1,89E+00",
                    "module": "C3",
                    "scenario": null
                },
                {
                    "value": "2,91E+00",
                    "module": "C4",
                    "scenario": null
                },
                {
                    "value": "1,20E+02",
                    "module": "D",
                    "scenario": null
                }
            ]
        },
        {
            "parameter": "EP-freshwater",
            "values": [
                {
                    "value": "1,10E-03",
                    "module": "A1",
                    "scenario": null
                },
                {
                    "value": "7,24E-08",
                    "module": "A2",
                    "scenario": null
                },
                {
                    "value": "1,45E-05",
                    "module": "A3",
                    "scenario": null
                },
                {
                    "value": "4,57E-06",
                    "module": "A4",
                    "scenario": null
                },
                {
                    "value": "4,79E-08",
                    "module": "A5",
                    "scenario": null
                },
                {
                    "value": "2,79E-04",
                    "module": "B6",
                    "scenario": null
                },
                {
                    "value": "0,00E+00",
                    "module": "C1",
                    "scenario": null
                },
                {
                    "value": "8,12E-07",
                    "module": "C2",
                    "scenario": null
                },
                {
                    "value": "5,77E-07",
                    "module": "C3",
                    "scenario": null
                },
                {
                    "value": "2,43E-07",
                    "module": "C4",
                    "scenario": null
                },
                {
                    "value": "-9,22E-05",
                    "module": "D",
                    "scenario": null
                }
            ]
        },
        {
            "parameter": "EP-marine",
            "values": [
                {
                    "value": "1,64E-02",
                    "module": "A1",
                    "scenario": null
                },
                {
                    "value": "4,54E-06",
                    "module": "A2",
                    "scenario": null
                },
                {
                    "value": "7,07E-04",
                    "module": "A3",
                    "scenario": null
                },
                {
                    "value": "2,66E-03",
                    "module": "A4",
                    "scenario": null
                },
                {
                    "value": "9,14E-06",
                    "module": "A5",
                    "scenario": null
                },
                {
                    "value": "3,33E-03",
                    "module": "B6",
                    "scenario": null
                },
                {
                    "value": "0,00E+00",
                    "module": "C1",
                    "scenario": null
                },
                {
                    "value": "5,10E-05",
                    "module": "C2",
                    "scenario": null
                },
                {
                    "value": "4,67E-05",
                    "module": "C3",
                    "scenario": null
                },
                {
                    "value": "3,60E-05",
                    "module": "C4",
                    "scenario": null
                },
                {
                    "value": "-7,72E-04",
                    "module": "D",
                    "scenario": null
                }
            ]
        },
        {
            "parameter": "EP-terrestrial",
            "values": [
                {
                    "value": "1,86E-01",
                    "module": "A1",
                    "scenario": null
                },
                {
                    "value": "5,08E-05",
                    "module": "A2",
                    "scenario": null
                },
                {
                    "value": "7,79E-03",
                    "module": "A3",
                    "scenario": null
                },
                {
                    "value": "2,96E-02",
                    "module": "A4",
                    "scenario": null
                },
                {
                    "value": "9,89E-05",
                    "module": "A5",
                    "scenario": null
                },
                {
                    "value": "4,33E-02",
                    "module": "B6",
                    "scenario": null
                },
                {
                    "value": "0,00E+00",
                    "module": "C1",
                    "scenario": null
                },
                {
                    "value": "5,70E-04",
                    "module": "C2",
                    "scenario": null
                },
                {
                    "value": "4,91E-04",
                    "module": "C3",
                    "scenario": null
                },
                {
                    "value": "2,14E-04",
                    "module": "C4",
                    "scenario": null
                },
                {
                    "value": "-1,10E-02",
                    "module": "D",
                    "scenario": null
                }
            ]
        }
    ],
    "additional_environmental_impact": [
        {
            "parameter": "PM",
            "values": [
                {
                    "value": "9,41E-07",
                    "module": "A1",
                    "scenario": null
                },
                {
                    "value": "4,96E-10",
                    "module": "A2",
                    "scenario": null
                },
                {
                    "value": "4,62E-08",
                    "module": "A3",
                    "scenario": null
                },
                {
                    "value": "2,53E-08",
                    "module": "A4",
                    "scenario": null
                },
                {
                    "value": "4,07E-10",
                    "module": "A5",
                    "scenario": null
                },
                {
                    "value": "2,17E-07",
                    "module": "B6",
                    "scenario": null
                },
                {
                    "value": "0,00E+00",
                    "module": "C1",
                    "scenario": null
                },
                {
                    "value": "5,60E-09",
                    "module": "C2",
                    "scenario": null
                },
                {
                    "value": "7,64E-10",
                    "module": "C3",
                    "scenario": null
                },
                {
                    "value": "1,09E-09",
                    "module": "C4",
                    "scenario": null
                },
                {
                    "value": "-3,15E-08",
                    "module": "D",
                    "scenario": null
                }
            ]
        },
        {
            "parameter": "ETP-fw",
            "values": [
                {
                    "value": "8,73E+02",
                    "module": "A1",
                    "scenario": null
                },
                {
                    "value": "9,24E-02",
                    "module": "A2",
                    "scenario": null
                },
                {
                    "value": "1,70E+01",
                    "module": "A3",
                    "scenario": null
                },
                {
                    "value": "6,90E+00",
                    "module": "A4",
                    "scenario": null
                },
                {
                    "value": "1,09E-01",
                    "module": "A5",
                    "scenario": null
                },
                {
                    "value": "2,41E+02",
                    "module": "B6",
                    "scenario": null
                },
                {
                    "value": "0,00E+00",
                    "module": "C1",
                    "scenario": null
                },
                {
                    "value": "1,04E+00",
                    "module": "C2",
                    "scenario": null
                },
                {
                    "value": "9,92E-01",
                    "module": "C3",
                    "scenario": null
                },
                {
                    "value": "1,88E+02",
                    "module": "C4",
                    "scenario": null
                },
                {
                    "value": "-1,26E+02",
                    "module": "D",
                    "scenario": null
                }
            ]
        },
        {
            "parameter": "HTP-c",
            "values": [
                {
                    "value": "2,00E-08",
                    "module": "A1",
                    "scenario": null
                },
                {
                    "value": "0,00E+00",
                    "module": "A2",
                    "scenario": null
                },
                {
                    "value": "1,83E-10",
                    "module": "A3",
                    "scenario": null
                },
                {
                    "value": "0,00E+00",
                    "module": "A4",
                    "scenario": null
                },
                {
                    "value": "3,00E-12",
                    "module": "A5",
                    "scenario": null
                },
                {
                    "value": "1,15E-08",
                    "module": "B6",
                    "scenario": null
                },
                {
                    "value": "0,00E+00",
                    "module": "C1",
                    "scenario": null
                },
                {
                    "value": "0,00E+00",
                    "module": "C2",
                    "scenario": null
                },
                {
                    "value": "2,83E-10",
                    "module": "C3",
                    "scenario": null
                },
                {
                    "value": "2,50E-11",
                    "module": "C4",
                    "scenario": null
                },
                {
                    "value": "-2,59E-10",
                    "module": "D",
                    "scenario": null
                }
            ]
        },
        {
            "parameter": "HTP-nc",
            "values": [
                {
                    "value": "5,23E-07",
                    "module": "A1",
                    "scenario": null
                },
                {
                    "value": "8,90E-11",
                    "module": "A2",
                    "scenario": null
                },
                {
                    "value": "8,04E-09",
                    "module": "A3",
                    "scenario": null
                },
                {
                    "value": "5,05E-09",
                    "module": "A4",
                    "scenario": null
                },
                {
                    "value": "1,37E-10",
                    "module": "A5",
                    "scenario": null
                },
                {
                    "value": "2,71E-07",
                    "module": "B6",
                    "scenario": null
                },
                {
                    "value": "0,00E+00",
                    "module": "C1",
                    "scenario": null
                },
                {
                    "value": "1,02E-09",
                    "module": "C2",
                    "scenario": null
                },
                {
                    "value": "1,65E-08",
                    "module": "C3",
                    "scenario": null
                },
                {
                    "value": "2,78E-10",
                    "module": "C4",
                    "scenario": null
                },
                {
                    "value": "-4,09E-08",
                    "module": "D",
                    "scenario": null
                }
            ]
        },
        {
            "parameter": "SQP",
            "values": [
                {
                    "value": "5,44E+01",
                    "module": "A1",
                    "scenario": null
                },
                {
                    "value": "7,81E-02",
                    "module": "A2",
                    "scenario": null
                },
                {
                    "value": "1,23E+00",
                    "module": "A3",
                    "scenario": null
                },
                {
                    "value": "4,88E+00",
                    "module": "A4",
                    "scenario": null
                },
                {
                    "value": "5,48E-02",
                    "module": "A5",
                    "scenario": null
                },
                {
                    "value": "2,66E+01",
                    "module": "B6",
                    "scenario": null
                },
                {
                    "value": "0,00E+00",
                    "module": "C1",
                    "scenario": null
                },
                {
                    "value": "8,76E-01",
                    "module": "C2",
                    "scenario": null
                },
                {
                    "value": "4,82E-02",
                    "module": "C3",
                    "scenario": null
                },
                {
                    "value": "3,91E-01",
                    "module": "C4",
                    "scenario": null
                },
                {
                    "value": "-4,59E+00",
                    "module": "D",
                    "scenario": null
                }
            ]
        },
        {
            "parameter": "IRP",
            "values": [
                {
                    "value": "4,02E-01",
                    "module": "A1",
                    "scenario": null
                },
                {
                    "value": "4,74E-04",
                    "module": "A2",
                    "scenario": null
                },
                {
                    "value": "5,02E-03",
                    "module": "A3",
                    "scenario": null
                },
                {
                    "value": "4,39E-02",
                    "module": "A4",
                    "scenario": null
                },
                {
                    "value": "3,49E-04",
                    "module": "A5",
                    "scenario": null
                },
                {
                    "value": "9,59E-01",
                    "module": "B6",
                    "scenario": null
                },
                {
                    "value": "0,00E+00",
                    "module": "C1",
                    "scenario": null
                },
                {
                    "value": "5,32E-03",
                    "module": "C2",
                    "scenario": null
                },
                {
                    "value": "9,35E-04",
                    "module": "C3",
                    "scenario": null
                },
                {
                    "value": "8,86E-04",
                    "module": "C4",
                    "scenario": null
                },
                {
                    "value": "-1,96E-03",
                    "module": "D",
                    "scenario": null
                }
            ]
        }
    ],
    "resource_use": [
        {
            "parameter": "PERE",
            "values": [
                {
                    "value": "2,34E+01",
                    "module": "A1",
                    "scenario": null
                },
                {
                    "value": "1,29E-03",
                    "module": "A2",
                    "scenario": null
                },
                {
                    "value": "5,84E-01",
                    "module": "A3",
                    "scenario": null
                },
                {
                    "value": "1,15E-01",
                    "module": "A4",
                    "scenario": null
                },
                {
                    "value": "1,34E-03",
                    "module": "A5",
                    "scenario": null
                },
                {
                    "value": "6,85E+02",
                    "module": "B6",
                    "scenario": null
                },
                {
                    "value": "0,00E+00",
                    "module": "C1",
                    "scenario": null
                },
                {
                    "value": "1,45E-02",
                    "module": "C2",
                    "scenario": null
                },
                {
                    "value": "2,43E-02",
                    "module": "C3",
                    "scenario": null
                },
                {
                    "value": "2,85E-02",
                    "module": "C4",
                    "scenario": null
                },
                {
                    "value": "-1,16E+00",
                    "module": "D",
                    "scenario": null
                }
            ]
        },
        {
            "parameter": "PERM",
            "values": [
                {
                    "value": "2,16E+00",
                    "module": "A1",
                    "scenario": null
                },
                {
                    "value": "0,00E+00",
                    "module": "A2",
                    "scenario": null
                },
                {
                    "value": "0,00E+00",
                    "module": "A3",
                    "scenario": null
                },
                {
                    "value": "0,00E+00",
                    "module": "A4",
                    "scenario": null
                },
                {
                    "value": "-2,16E+00",
                    "module": "A5",
                    "scenario": null
                },
                {
                    "value": "0,00E+00",
                    "module": "B6",
                    "scenario": null
                },
                {
                    "value": "0,00E+00",
                    "module": "C1",
                    "scenario": null
                },
                {
                    "value": "0,00E+00",
                    "module": "C2",
                    "scenario": null
                },
                {
                    "value": "0,00E+00",
                    "module": "C3",
                    "scenario": null
                },
                {
                    "value": "0,00E+00",
                    "module": "C4",
                    "scenario": null
                },
                {
                    "value": "0,00E+00",
                    "module": "D",
                    "scenario": null
                }
            ]
        },
        {
            "parameter": "PERT",
            "values": [
                {
                    "value": "2,56E+01",
                    "module": "A1",
                    "scenario": null
                },
                {
                    "value": "1,29E-03",
                    "module": "A2",
                    "scenario": null
                },
                {
                    "value": "5,84E-01",
                    "module": "A3",
                    "scenario": null
                },
                {
                    "value": "1,15E-01",
                    "module": "A4",
                    "scenario": null
                },
                {
                    "value": "-2,16E+00",
                    "module": "A5",
                    "scenario": null
                },
                {
                    "value": "6,85E+02",
                    "module": "B6",
                    "scenario": null
                },
                {
                    "value": "0,00E+00",
                    "module": "C1",
                    "scenario": null
                },
                {
                    "value": "1,45E-02",
                    "module": "C2",
                    "scenario": null
                },
                {
                    "value": "2,43E-02",
                    "module": "C3",
                    "scenario": null
                },
                {
                    "value": "2,85E-02",
                    "module": "C4",
                    "scenario": null
                },
                {
                    "value": "-1,16E+00",
                    "module": "D",
                    "scenario": null
                }
            ]
        },
        {
            "parameter": "PENRE",
            "values": [
                {
                    "value": "1,59E+02",
                    "module": "A1",
                    "scenario": null
                },
                {
                    "value": "1,14E-01",
                    "module": "A2",
                    "scenario": null
                },
                {
                    "value": "5,80E+00",
                    "module": "A3",
                    "scenario": null
                },
                {
                    "value": "1,01E+01",
                    "module": "A4",
                    "scenario": null
                },
                {
                    "value": "8,16E-02",
                    "module": "A5",
                    "scenario": null
                },
                {
                    "value": "5,30E+01",
                    "module": "B6",
                    "scenario": null
                },
                {
                    "value": "0,00E+00",
                    "module": "C1",
                    "scenario": null
                },
                {
                    "value": "1,28E+00",
                    "module": "C2",
                    "scenario": null
                },
                {
                    "value": "2,06E-01",
                    "module": "C3",
                    "scenario": null
                },
                {
                    "value": "1,70E-01",
                    "module": "C4",
                    "scenario": null
                },
                {
                    "value": "-1,12E+00",
                    "module": "D",
                    "scenario": null
                }
            ]
        },
        {
            "parameter": "PENRM",
            "values": [
                {
                    "value": "7,41E+00",
                    "module": "A1",
                    "scenario": null
                },
                {
                    "value": "0,00E+00",
                    "module": "A2",
                    "scenario": null
                },
                {
                    "value": "0,00E+00",
                    "module": "A3",
                    "scenario": null
                },
                {
                    "value": "0,00E+00",
                    "module": "A4",
                    "scenario": null
                },
                {
                    "value": "0,00E+00",
                    "module": "A5",
                    "scenario": null
                },
                {
                    "value": "0,00E+00",
                    "module": "B6",
                    "scenario": null
                },
                {
                    "value": "0,00E+00",
                    "module": "C1",
                    "scenario": null
                },
                {
                    "value": "0,00E+00",
                    "module": "C2",
                    "scenario": null
                },
                {
                    "value": "-7,78E+00",
                    "module": "C3",
                    "scenario": null
                },
                {
                    "value": "0,00E+00",
                    "module": "C4",
                    "scenario": null
                },
                {
                    "value": "0,00E+00",
                    "module": "D",
                    "scenario": null
                }
            ]
        },
        {
            "parameter": "PENRT",
            "values": [
                {
                    "value": "1,66E+02",
                    "module": "A1",
                    "scenario": null
                },
                {
                    "value": "1,14E-01",
                    "module": "A2",
                    "scenario": null
                },
                {
                    "value": "5,80E+00",
                    "module": "A3",
                    "scenario": null
                },
                {
                    "value": "1,01E+01",
                    "module": "A4",
                    "scenario": null
                },
                {
                    "value": "8,16E-02",
                    "module": "A5",
                    "scenario": null
                },
                {
                    "value": "5,30E+01",
                    "module": "B6",
                    "scenario": null
                },
                {
                    "value": "0,00E+00",
                    "module": "C1",
                    "scenario": null
                },
                {
                    "value": "1,28E+00",
                    "module": "C2",
                    "scenario": null
                },
                {
                    "value": "-7,57E+00",
                    "module": "C3",
                    "scenario": null
                },
                {
                    "value": "1,70E-01",
                    "module": "C4",
                    "scenario": null
                },
                {
                    "value": "-1,12E+00",
                    "module": "D",
                    "scenario": null
                }
            ]
        },
        {
            "parameter": "SM",
            "values": [
                {
                    "value": "1,08E+00",
                    "module": "A1",
                    "scenario": null
                },
                {
                    "value": "0,00E+00",
                    "module": "A2",
                    "scenario": null
                },
                {
                    "value": "0,00E+00",
                    "module": "A3",
                    "scenario": null
                },
                {
                    "value": "0,00E+00",
                    "module": "A4",
                    "scenario": null
                },
                {
                    "value": "0,00E+00",
                    "module": "A5",
                    "scenario": null
                },
                {
                    "value": "0,00E+00",
                    "module": "B6",
                    "scenario": null
                },
                {
                    "value": "0,00E+00",
                    "module": "C1",
                    "scenario": null
                },
                {
                    "value": "0,00E+00",
                    "module": "C2",
                    "scenario": null
                },
                {
                    "value": "0,00E+00",
                    "module": "C3",
                    "scenario": null
                },
                {
                    "value": "3,38E-04",
                    "module": "C4",
                    "scenario": null
                },
                {
                    "value": "1,86E-03",
                    "module": "D",
                    "scenario": null
                }
            ]
        },
        {
            "parameter": "RSF",
            "values": [
                {
                    "value": "1,26E-01",
                    "module": "A1",
                    "scenario": null
                },
                {
                    "value": "2,52E-05",
                    "module": "A2",
                    "scenario": null
                },
                {
                    "value": "5,13E-04",
                    "module": "A3",
                    "scenario": null
                },
                {
                    "value": "3,79E-03",
                    "module": "A4",
                    "scenario": null
                },
                {
                    "value": "4,46E-05",
                    "module": "A5",
                    "scenario": null
                },
                {
                    "value": "5,38E-01",
                    "module": "B6",
                    "scenario": null
                },
                {
                    "value": "0,00E+00",
                    "module": "C1",
                    "scenario": null
                },
                {
                    "value": "2,83E-04",
                    "module": "C2",
                    "scenario": null
                },
                {
                    "value": "4,23E-04",
                    "module": "C3",
                    "scenario": null
                },
                {
                    "value": "3,50E-04",
                    "module": "C4",
                    "scenario": null
                },
                {
                    "value": "1,29E-03",
                    "module": "D",
                    "scenario": null
                }
            ]
        },
        {
            "parameter": "NRSF",
            "values": [
                {
                    "value": "5,35E-02",
                    "module": "A1",
                    "scenario": null
                },
                {
                    "value": "2,14E-04",
                    "module": "A2",
                    "scenario": null
                },
                {
                    "value": "4,83E-03",
                    "module": "A3",
                    "scenario": null
                },
                {
                    "value": "2,03E-02",
                    "module": "A4",
                    "scenario": null
                },
                {
                    "value": "1,84E-04",
                    "module": "A5",
                    "scenario": null
                },
                {
                    "value": "1,34E+00",
                    "module": "B6",
                    "scenario": null
                },
                {
                    "value": "0,00E+00",
                    "module": "C1",
                    "scenario": null
                },
                {
                    "value": "2,40E-03",
                    "module": "C2",
                    "scenario": null
                },
                {
                    "value": "-1,58E-05",
                    "module": "C3",
                    "scenario": null
                },
                {
                    "value": "3,00E-03",
                    "module": "C4",
                    "scenario": null
                },
                {
                    "value": "-8,12E-02",
                    "module": "D",
                    "scenario": null
                }
            ]
        },
        {
            "parameter": "FW",
            "values": [
                {
                    "value": "1,35E-01",
                    "module": "A1",
                    "scenario": null
                },
                {
                    "value": "1,27E-05",
                    "module": "A2",
                    "scenario": null
                },
                {
                    "value": "1,58E-02",
                    "module": "A3",
                    "scenario": null
                },
                {
                    "value": "8,70E-04",
                    "module": "A4",
                    "scenario": null
                },
                {
                    "value": "3,85E-05",
                    "module": "A5",
                    "scenario": null
                },
                {
                    "value": "5,11E+00",
                    "module": "B6",
                    "scenario": null
                },
                {
                    "value": "0,00E+00",
                    "module": "C1",
                    "scenario": null
                },
                {
                    "value": "1,43E-04",
                    "module": "C2",
                    "scenario": null
                },
                {
                    "value": "4,95E-04",
                    "module": "C3",
                    "scenario": null
                },
                {
                    "value": "1,92E-04",
                    "module": "C4",
                    "scenario": null
                },
                {
                    "value": "8,31E-04",
                    "module": "D",
                    "scenario": null
                }
            ]
        }
    ],
    "end_of_life_waste": [
        {
            "parameter": "HWD",
            "values": [
                {
                    "value": "1,02E-01",
                    "module": "A1",
                    "scenario": null
                },
                {
                    "value": "1,03E-05",
                    "module": "A2",
                    "scenario": null
                },
                {
                    "value": "8,01E-04",
                    "module": "A3",
                    "scenario": null
                },
                {
                    "value": "4,94E-04",
                    "module": "A4",
                    "scenario": null
                },
                {
                    "value": "0,00E+00",
                    "module": "A5",
                    "scenario": null
                },
                {
                    "value": "3,40E-02",
                    "module": "B6",
                    "scenario": null
                },
                {
                    "value": "0,00E+00",
                    "module": "C1",
                    "scenario": null
                },
                {
                    "value": "1,16E-04",
                    "module": "C2",
                    "scenario": null
                },
                {
                    "value": "7,81E-06",
                    "module": "C3",
                    "scenario": null
                },
                {
                    "value": "2,72E-02",
                    "module": "C4",
                    "scenario": null
                },
                {
                    "value": "-2,11E-03",
                    "module": "D",
                    "scenario": null
                }
            ]
        },
        {
            "parameter": "NHWD",
            "values": [
                {
                    "value": "1,93E+00",
                    "module": "A1",
                    "scenario": null
                },
                {
                    "value": "5,47E-03",
                    "module": "A2",
                    "scenario": null
                },
                {
                    "value": "5,42E-02",
                    "module": "A3",
                    "scenario": null
                },
                {
                    "value": "3,13E-01",
                    "module": "A4",
                    "scenario": null
                },
                {
                    "value": "3,61E-01",
                    "module": "A5",
                    "scenario": null
                },
                {
                    "value": "4,07E+00",
                    "module": "B6",
                    "scenario": null
                },
                {
                    "value": "0,00E+00",
                    "module": "C1",
                    "scenario": null
                },
                {
                    "value": "6,14E-02",
                    "module": "C2",
                    "scenario": null
                },
                {
                    "value": "1,05E-02",
                    "module": "C3",
                    "scenario": null
                },
                {
                    "value": "4,50E-01",
                    "module": "C4",
                    "scenario": null
                },
                {
                    "value": "1,22E-03",
                    "module": "D",
                    "scenario": null
                }
            ]
        },
        {
            "parameter": "RWD",
            "values": [
                {
                    "value": "3,46E-04",
                    "module": "A1",
                    "scenario": null
                },
                {
                    "value": "7,48E-07",
                    "module": "A2",
                    "scenario": null
                },
                {
                    "value": "4,44E-06",
                    "module": "A3",
                    "scenario": null
                },
                {
                    "value": "6,95E-05",
                    "module": "A4",
                    "scenario": null
                },
                {
                    "value": "0,00E+00",
                    "module": "A5",
                    "scenario": null
                },
                {
                    "value": "4,73E-04",
                    "module": "B6",
                    "scenario": null
                },
                {
                    "value": "0,00E+00",
                    "module": "C1",
                    "scenario": null
                },
                {
                    "value": "8,39E-06",
                    "module": "C2",
                    "scenario": null
                },
                {
                    "value": "3,88E-07",
                    "module": "C3",
                    "scenario": null
                },
                {
                    "value": "9,18E-07",
                    "module": "C4",
                    "scenario": null
                },
                {
                    "value": "-6,47E-07",
                    "module": "D",
                    "scenario": null
                }
            ]
        }
    ],
    "end_of_life_flow": [
        {
            "parameter": "CRU",
            "values": [
                {
                    "value": "0,00E+00",
                    "module": "A1",
                    "scenario": null
                },
                {
                    "value": "0,00E+00",
                    "module": "A2",
                    "scenario": null
                },
                {
                    "value": "0,00E+00",
                    "module": "A3",
                    "scenario": null
                },
                {
                    "value": "0,00E+00",
                    "module": "A4",
                    "scenario": null
                },
                {
                    "value": "0,00E+00",
                    "module": "A5",
                    "scenario": null
                },
                {
                    "value": "0,00E+00",
                    "module": "B6",
                    "scenario": null
                },
                {
                    "value": "0,00E+00",
                    "module": "C1",
                    "scenario": null
                },
                {
                    "value": "0,00E+00",
                    "module": "C2",
                    "scenario": null
                },
                {
                    "value": "0,00E+00",
                    "module": "C3",
                    "scenario": null
                },
                {
                    "value": "0,00E+00",
                    "module": "C4",
                    "scenario": null
                },
                {
                    "value": "0,00E+00",
                    "module": "D",
                    "scenario": null
                }
            ]
        },
        {
            "parameter": "MFR",
            "values": [
                {
                    "value": "0,00E+00",
                    "module": "A1",
                    "scenario": null
                },
                {
                    "value": "0,00E+00",
                    "module": "A2",
                    "scenario": null
                },
                {
                    "value": "1,73E-02",
                    "module": "A3",
                    "scenario": null
                },
                {
                    "value": "0,00E+00",
                    "module": "A4",
                    "scenario": null
                },
                {
                    "value": "3,36E-01",
                    "module": "A5",
                    "scenario": null
                },
                {
                    "value": "0,00E+00",
                    "module": "B6",
                    "scenario": null
                },
                {
                    "value": "0,00E+00",
                    "module": "C1",
                    "scenario": null
                },
                {
                    "value": "0,00E+00",
                    "module": "C2",
                    "scenario": null
                },
                {
                    "value": "7,18E-01",
                    "module": "C3",
                    "scenario": null
                },
                {
                    "value": "1,27E-05",
                    "module": "C4",
                    "scenario": null
                },
                {
                    "value": "-7,26E-05",
                    "module": "D",
                    "scenario": null
                }
            ]
        },
        {
            "parameter": "MER",
            "values": [
                {
                    "value": "0,00E+00",
                    "module": "A1",
                    "scenario": null
                },
                {
                    "value": "0,00E+00",
                    "module": "A2",
                    "scenario": null
                },
                {
                    "value": "3,73E-03",
                    "module": "A3",
                    "scenario": null
                },
                {
                    "value": "0,00E+00",
                    "module": "A4",
                    "scenario": null
                },
                {
                    "value": "4,41E-04",
                    "module": "A5",
                    "scenario": null
                },
                {
                    "value": "0,00E+00",
                    "module": "B6",
                    "scenario": null
                },
                {
                    "value": "0,00E+00",
                    "module": "C1",
                    "scenario": null
                },
                {
                    "value": "0,00E+00",
                    "module": "C2",
                    "scenario": null
                },
                {
                    "value": "1,41E-01",
                    "module": "C3",
                    "scenario": null
                },
                {
                    "value": "3,10E-07",
                    "module": "C4",
                    "scenario": null
                },
                {
                    "value": "-9,56E-06",
                    "module": "D",
                    "scenario": null
                }
            ]
        },
        {
            "parameter": "EEE",
            "values": [
                {
                    "value": "0,00E+00",
                    "module": "A1",
                    "scenario": null
                },
                {
                    "value": "0,00E+00",
                    "module": "A2",
                    "scenario": null
                },
                {
                    "value": "5,61E-03",
                    "module": "A3",
                    "scenario": null
                },
                {
                    "value": "0,00E+00",
                    "module": "A4",
                    "scenario": null
                },
                {
                    "value": "2,06E-02",
                    "module": "A5",
                    "scenario": null
                },
                {
                    "value": "0,00E+00",
                    "module": "B6",
                    "scenario": null
                },
                {
                    "value": "0,00E+00",
                    "module": "C1",
                    "scenario": null
                },
                {
                    "value": "0,00E+00",
                    "module": "C2",
                    "scenario": null
                },
                {
                    "value": "2,18E-01",
                    "module": "C3",
                    "scenario": null
                },
                {
                    "value": "2,01E-05",
                    "module": "C4",
                    "scenario": null
                },
                {
                    "value": "-2,34E-05",
                    "module": "D",
                    "scenario": null
                }
            ]
        },
        {
            "parameter": "EET",
            "values": [
                {
                    "value": "0,00E+00",
                    "module": "A1",
                    "scenario": null
                },
                {
                    "value": "0,00E+00",
                    "module": "A2",
                    "scenario": null
                },
                {
                    "value": "8,49E-02",
                    "module": "A3",
                    "scenario": null
                },
                {
                    "value": "0,00E+00",
                    "module": "A4",
                    "scenario": null
                },
                {
                    "value": "3,12E-01",
                    "module": "A5",
                    "scenario": null
                },
                {
                    "value": "0,00E+00",
                    "module": "B6",
                    "scenario": null
                },
                {
                    "value": "0,00E+00",
                    "module": "C1",
                    "scenario": null
                },
                {
                    "value": "0,00E+00",
                    "module": "C2",
                    "scenario": null
                },
                {
                    "value": "3,29E+00",
                    "module": "C3",
                    "scenario": null
                },
                {
                    "value": "3,04E-04",
                    "module": "C4",
                    "scenario": null
                },
                {
                    "value": "-3,54E-04",
                    "module": "D",
                    "scenario": null
                }
            ]
        }
    ]
}