{"product_name":"Fenomastic Wonderwall Lux, Jotun Saudia Co. Ltd.","epd_id":"NEPD-6938-6326","declared_unit":{"unit":"ton","amount":1},"compliance":["EN 15804+A2","ISO 14025","ISO 21930"],"producer_name":"Jotun A/S","environmental_impact":[{"parameter":"GWP-total","unit":"kg CO2-eq","values":[{"value":"2,47E+00","module":"A1","scenario":null},{"value":"9,24E-02","module":"A2","scenario":null},{"value":"7,32E-02","module":"A3","scenario":null},{"value":"7,59E-02","module":"A4","scenario":null},{"value":"0,00E+00","module":"C1","scenario":null},{"value":"2,85E-03","module":"C2","scenario":null},{"value":"0,00E+00","module":"C3","scenario":null},{"value":"1,19E-02","module":"C4","scenario":null},{"value":"0,00E+00","module":"D","scenario":null},{"value":"2,63E+00","module":"A1A3","scenario":null}]},{"parameter":"GWP-fossil","unit":"kg CO2-eq","values":[{"value":"2,46E+00","module":"A1","scenario":null},{"value":"9,24E-02","module":"A2","scenario":null},{"value":"7,26E-02","module":"A3","scenario":null},{"value":"7,58E-02","module":"A4","scenario":null},{"value":"0,00E+00","module":"C1","scenario":null},{"value":"2,85E-03","module":"C2","scenario":null},{"value":"0,00E+00","module":"C3","scenario":null},{"value":"1,19E-02","module":"C4","scenario":null},{"value":"0,00E+00","module":"D","scenario":null},{"value":"2,63E+00","module":"A1A3","scenario":null}]},{"parameter":"GWP-biogenic","unit":"kg CO2-eq","values":[{"value":"2,64E-03","module":"A1","scenario":null},{"value":"3,45E-05","module":"A2","scenario":null},{"value":"5,17E-04","module":"A3","scenario":null},{"value":"3,01E-05","module":"A4","scenario":null},{"value":"0,00E+00","module":"C1","scenario":null},{"value":"1,13E-06","module":"C2","scenario":null},{"value":"0,00E+00","module":"C3","scenario":null},{"value":"5,70E-06","module":"C4","scenario":null},{"value":"0,00E+00","module":"D","scenario":null},{"value":"3,19E-03","module":"A1A3","scenario":null}]},{"parameter":"GWP-luluc","unit":"kg CO2-eq","values":[{"value":"3,05E-04","module":"A1","scenario":null},{"value":"3,50E-05","module":"A2","scenario":null},{"value":"3,35E-06","module":"A3","scenario":null},{"value":"2,29E-05","module":"A4","scenario":null},{"value":"0,00E+00","module":"C1","scenario":null},{"value":"8,58E-07","module":"C2","scenario":null},{"value":"0,00E+00","module":"C3","scenario":null},{"value":"3,93E-06","module":"C4","scenario":null},{"value":"0,00E+00","module":"D","scenario":null},{"value":"3,43E-04","module":"A1A3","scenario":null}]},{"parameter":"ODP","unit":"kg CFC11-eq","values":[{"value":"2,39E-07","module":"A1","scenario":null},{"value":"2,06E-08","module":"A2","scenario":null},{"value":"1,18E-08","module":"A3","scenario":null},{"value":"1,71E-08","module":"A4","scenario":null},{"value":"0,00E+00","module":"C1","scenario":null},{"value":"6,43E-10","module":"C2","scenario":null},{"value":"0,00E+00","module":"C3","scenario":null},{"value":"3,30E-09","module":"C4","scenario":null},{"value":"0,00E+00","module":"D","scenario":null},{"value":"2,71E-07","module":"A1A3","scenario":null}]},{"parameter":"AP","unit":"mol H+-eq","values":[{"value":"1,82E-02","module":"A1","scenario":null},{"value":"9,77E-04","module":"A2","scenario":null},{"value":"4,78E-04","module":"A3","scenario":null},{"value":"3,89E-04","module":"A4","scenario":null},{"value":"0,00E+00","module":"C1","scenario":null},{"value":"1,46E-05","module":"C2","scenario":null},{"value":"0,00E+00","module":"C3","scenario":null},{"value":"6,60E-05","module":"C4","scenario":null},{"value":"0,00E+00","module":"D","scenario":null},{"value":"1,96E-02","module":"A1A3","scenario":null}]},{"parameter":"POCP","unit":"kg NMVOC-eq","values":[{"value":"9,20E-03","module":"A1","scenario":null},{"value":"8,40E-04","module":"A2","scenario":null},{"value":"2,94E-04","module":"A3","scenario":null},{"value":"4,27E-04","module":"A4","scenario":null},{"value":"0,00E+00","module":"C1","scenario":null},{"value":"1,60E-05","module":"C2","scenario":null},{"value":"0,00E+00","module":"C3","scenario":null},{"value":"6,93E-05","module":"C4","scenario":null},{"value":"0,00E+00","module":"D","scenario":null},{"value":"1,03E-02","module":"A1A3","scenario":null}]},{"parameter":"ADPE","unit":"kg Sb-eq","values":[{"value":"3,21E-05","module":"A1","scenario":null},{"value":"1,39E-06","module":"A2","scenario":null},{"value":"1,80E-07","module":"A3","scenario":null},{"value":"1,28E-06","module":"A4","scenario":null},{"value":"0,00E+00","module":"C1","scenario":null},{"value":"4,82E-08","module":"C2","scenario":null},{"value":"0,00E+00","module":"C3","scenario":null},{"value":"2,64E-07","module":"C4","scenario":null},{"value":"0,00E+00","module":"D","scenario":null},{"value":"3,37E-05","module":"A1A3","scenario":null}]},{"parameter":"ADPF","unit":"MJ","values":[{"value":"3,39E+01","module":"A1","scenario":null},{"value":"1,37E+00","module":"A2","scenario":null},{"value":"9,38E-01","module":"A3","scenario":null},{"value":"1,17E+00","module":"A4","scenario":null},{"value":"0,00E+00","module":"C1","scenario":null},{"value":"4,38E-02","module":"C2","scenario":null},{"value":"0,00E+00","module":"C3","scenario":null},{"value":"2,21E-01","module":"C4","scenario":null},{"value":"0,00E+00","module":"D","scenario":null},{"value":"3,62E+01","module":"A1A3","scenario":null}]},{"parameter":"WDP","unit":"m3 world-eq. Deprived","values":[{"value":"6,74E+00","module":"A1","scenario":null},{"value":"4,50E-01","module":"A2","scenario":null},{"value":"2,36E-01","module":"A3","scenario":null},{"value":"4,13E-01","module":"A4","scenario":null},{"value":"0,00E+00","module":"C1","scenario":null},{"value":"1,55E-02","module":"C2","scenario":null},{"value":"0,00E+00","module":"C3","scenario":null},{"value":"1,52E-01","module":"C4","scenario":null},{"value":"0,00E+00","module":"D","scenario":null},{"value":"7,43E+00","module":"A1A3","scenario":null}]},{"parameter":"EP-freshwater","unit":"kg P-eq","values":[{"value":"4,81E-04","module":"A1","scenario":null},{"value":"7,42E-07","module":"A2","scenario":null},{"value":"1,98E-07","module":"A3","scenario":null},{"value":"6,82E-07","module":"A4","scenario":null},{"value":"0,00E+00","module":"C1","scenario":null},{"value":"2,56E-08","module":"C2","scenario":null},{"value":"0,00E+00","module":"C3","scenario":null},{"value":"1,04E-07","module":"C4","scenario":null},{"value":"0,00E+00","module":"D","scenario":null},{"value":"4,82E-04","module":"A1A3","scenario":null}]},{"parameter":"EP-marine","unit":"kg N-eq","values":[{"value":"2,64E-03","module":"A1","scenario":null},{"value":"2,74E-04","module":"A2","scenario":null},{"value":"8,79E-05","module":"A3","scenario":null},{"value":"1,30E-04","module":"A4","scenario":null},{"value":"0,00E+00","module":"C1","scenario":null},{"value":"4,88E-06","module":"C2","scenario":null},{"value":"0,00E+00","module":"C3","scenario":null},{"value":"2,10E-05","module":"C4","scenario":null},{"value":"0,00E+00","module":"D","scenario":null},{"value":"3,00E-03","module":"A1A3","scenario":null}]},{"parameter":"EP-terrestrial","unit":"mol N-eq.","values":[{"value":"2,77E-02","module":"A1","scenario":null},{"value":"3,03E-03","module":"A2","scenario":null},{"value":"9,50E-04","module":"A3","scenario":null},{"value":"1,44E-03","module":"A4","scenario":null},{"value":"0,00E+00","module":"C1","scenario":null},{"value":"5,39E-05","module":"C2","scenario":null},{"value":"0,00E+00","module":"C3","scenario":null},{"value":"2,32E-04","module":"C4","scenario":null},{"value":"0,00E+00","module":"D","scenario":null},{"value":"3,17E-02","module":"A1A3","scenario":null}]},{"parameter":"GWP-IOBC","unit":"kg CO2-eq","values":[{"value":"2,46E+00","module":"A1","scenario":null},{"value":"9,24E-02","module":"A2","scenario":null},{"value":"7,22E-02","module":"A3","scenario":null},{"value":"7,59E-02","module":"A4","scenario":null},{"value":"0,00E+00","module":"C1","scenario":null},{"value":"2,85E-03","module":"C2","scenario":null},{"value":"0,00E+00","module":"C3","scenario":null},{"value":"1,19E-02","module":"C4","scenario":null},{"value":"0,00E+00","module":"D","scenario":null},{"value":"2,63E+00","module":"A1A3","scenario":null}]}],"additional_environmental_impact":[{"parameter":"PM","unit":"Disease incidence","values":[{"value":"2,56E-07","module":"A1","scenario":null},{"value":"6,37E-09","module":"A2","scenario":null},{"value":"4,42E-09","module":"A3","scenario":null},{"value":"6,52E-09","module":"A4","scenario":null},{"value":"0,00E+00","module":"C1","scenario":null},{"value":"2,45E-10","module":"C2","scenario":null},{"value":"0,00E+00","module":"C3","scenario":null},{"value":"1,22E-09","module":"C4","scenario":null},{"value":"0,00E+00","module":"D","scenario":null},{"value":"2,67E-07","module":"A1A3","scenario":null}]},{"parameter":"ETP-fw","unit":"CTUe","values":[{"value":"2,77E+01","module":"A1","scenario":null},{"value":"1,03E+00","module":"A2","scenario":null},{"value":"5,00E-01","module":"A3","scenario":null},{"value":"9,13E-01","module":"A4","scenario":null},{"value":"0,00E+00","module":"C1","scenario":null},{"value":"3,43E-02","module":"C2","scenario":null},{"value":"0,00E+00","module":"C3","scenario":null},{"value":"1,49E-01","module":"C4","scenario":null},{"value":"0,00E+00","module":"D","scenario":null},{"value":"2,92E+01","module":"A1A3","scenario":null}]},{"parameter":"HTP-c","unit":"CTUh","values":[{"value":"1,54E-08","module":"A1","scenario":null},{"value":"0,00E+00","module":"A2","scenario":null},{"value":"1,90E-11","module":"A3","scenario":null},{"value":"0,00E+00","module":"A4","scenario":null},{"value":"0,00E+00","module":"C1","scenario":null},{"value":"0,00E+00","module":"C2","scenario":null},{"value":"0,00E+00","module":"C3","scenario":null},{"value":"1,00E-12","module":"C4","scenario":null},{"value":"0,00E+00","module":"D","scenario":null},{"value":"1,54E-08","module":"A1A3","scenario":null}]},{"parameter":"HTP-nc","unit":"CTUh","values":[{"value":"5,52E-07","module":"A1","scenario":null},{"value":"7,97E-10","module":"A2","scenario":null},{"value":"3,34E-10","module":"A3","scenario":null},{"value":"8,15E-10","module":"A4","scenario":null},{"value":"0,00E+00","module":"C1","scenario":null},{"value":"3,10E-11","module":"C2","scenario":null},{"value":"0,00E+00","module":"C3","scenario":null},{"value":"1,44E-10","module":"C4","scenario":null},{"value":"0,00E+00","module":"D","scenario":null},{"value":"5,53E-07","module":"A1A3","scenario":null}]},{"parameter":"SQP","unit":"-","values":[{"value":"7,09E+00","module":"A1","scenario":null},{"value":"1,32E+00","module":"A2","scenario":null},{"value":"1,01E-01","module":"A3","scenario":null},{"value":"1,32E+00","module":"A4","scenario":null},{"value":"0,00E+00","module":"C1","scenario":null},{"value":"4,96E-02","module":"C2","scenario":null},{"value":"0,00E+00","module":"C3","scenario":null},{"value":"2,74E-01","module":"C4","scenario":null},{"value":"0,00E+00","module":"D","scenario":null},{"value":"8,51E+00","module":"A1A3","scenario":null}]},{"parameter":"IRP","unit":"kBq U235-eq","values":[{"value":"2,21E+02","module":"A1","scenario":null},{"value":"5,81E-03","module":"A2","scenario":null},{"value":"2,74E-03","module":"A3","scenario":null},{"value":"4,92E-03","module":"A4","scenario":null},{"value":"0,00E+00","module":"C1","scenario":null},{"value":"1,85E-04","module":"C2","scenario":null},{"value":"0,00E+00","module":"C3","scenario":null},{"value":"9,41E-04","module":"C4","scenario":null},{"value":"0,00E+00","module":"D","scenario":null},{"value":"2,21E+02","module":"A1A3","scenario":null}]}],"resource_use":[{"parameter":"PERE","unit":"MJ","values":[{"value":"2,02E+00","module":"A1","scenario":null},{"value":"1,38E-02","module":"A2","scenario":null},{"value":"2,73E-03","module":"A3","scenario":null},{"value":"1,26E-02","module":"A4","scenario":null},{"value":"0,00E+00","module":"C1","scenario":null},{"value":"4,71E-04","module":"C2","scenario":null},{"value":"0,00E+00","module":"C3","scenario":null},{"value":"2,57E-03","module":"C4","scenario":null},{"value":"0,00E+00","module":"D","scenario":null},{"value":"2,04E+00","module":"A1A3","scenario":null}]},{"parameter":"PERM","unit":"","values":[{"value":"7,87E-02","module":"A1","scenario":null},{"value":"0,00E+00","module":"A2","scenario":null},{"value":"0,00E+00","module":"A3","scenario":null},{"value":"0,00E+00","module":"A4","scenario":null},{"value":"0,00E+00","module":"C1","scenario":null},{"value":"0,00E+00","module":"C2","scenario":null},{"value":"0,00E+00","module":"C3","scenario":null},{"value":"0,00E+00","module":"C4","scenario":null},{"value":"0,00E+00","module":"D","scenario":null},{"value":"7,87E-02","module":"A1A3","scenario":null}]},{"parameter":"PERT","unit":"MJ","values":[{"value":"2,10E+00","module":"A1","scenario":null},{"value":"1,38E-02","module":"A2","scenario":null},{"value":"2,73E-03","module":"A3","scenario":null},{"value":"1,26E-02","module":"A4","scenario":null},{"value":"0,00E+00","module":"C1","scenario":null},{"value":"4,71E-04","module":"C2","scenario":null},{"value":"0,00E+00","module":"C3","scenario":null},{"value":"2,57E-03","module":"C4","scenario":null},{"value":"0,00E+00","module":"D","scenario":null},{"value":"2,11E+00","module":"A1A3","scenario":null}]},{"parameter":"PENRE","unit":"MJ","values":[{"value":"3,82E+01","module":"A1","scenario":null},{"value":"1,37E+00","module":"A2","scenario":null},{"value":"9,38E-01","module":"A3","scenario":null},{"value":"1,17E+00","module":"A4","scenario":null},{"value":"0,00E+00","module":"C1","scenario":null},{"value":"4,38E-02","module":"C2","scenario":null},{"value":"0,00E+00","module":"C3","scenario":null},{"value":"2,21E-01","module":"C4","scenario":null},{"value":"0,00E+00","module":"D","scenario":null},{"value":"4,05E+01","module":"A1A3","scenario":null}]},{"parameter":"PENRM","unit":"MJ","values":[{"value":"8,80E-02","module":"A1","scenario":null},{"value":"0,00E+00","module":"A2","scenario":null},{"value":"0,00E+00","module":"A3","scenario":null},{"value":"0,00E+00","module":"A4","scenario":null},{"value":"0,00E+00","module":"C1","scenario":null},{"value":"0,00E+00","module":"C2","scenario":null},{"value":"0,00E+00","module":"C3","scenario":null},{"value":"0,00E+00","module":"C4","scenario":null},{"value":"0,00E+00","module":"D","scenario":null},{"value":"8,80E-02","module":"A1A3","scenario":null}]},{"parameter":"PENRT","unit":"MJ","values":[{"value":"3,83E+01","module":"A1","scenario":null},{"value":"1,37E+00","module":"A2","scenario":null},{"value":"9,38E-01","module":"A3","scenario":null},{"value":"1,17E+00","module":"A4","scenario":null},{"value":"0,00E+00","module":"C1","scenario":null},{"value":"4,38E-02","module":"C2","scenario":null},{"value":"0,00E+00","module":"C3","scenario":null},{"value":"2,21E-01","module":"C4","scenario":null},{"value":"0,00E+00","module":"D","scenario":null},{"value":"4,06E+01","module":"A1A3","scenario":null}]},{"parameter":"SM","unit":"kg","values":[{"value":"-1,17E-05","module":"A1","scenario":null},{"value":"0,00E+00","module":"A2","scenario":null},{"value":"8,57E-07","module":"A3","scenario":null},{"value":"0,00E+00","module":"A4","scenario":null},{"value":"0,00E+00","module":"C1","scenario":null},{"value":"0,00E+00","module":"C2","scenario":null},{"value":"0,00E+00","module":"C3","scenario":null},{"value":"2,44E-05","module":"C4","scenario":null},{"value":"0,00E+00","module":"D","scenario":null},{"value":"-1,09E-05","module":"A1A3","scenario":null}]},{"parameter":"RSF","unit":"MJ","values":[{"value":"1,03E-02","module":"A1","scenario":null},{"value":"3,23E-04","module":"A2","scenario":null},{"value":"4,86E-05","module":"A3","scenario":null},{"value":"2,91E-04","module":"A4","scenario":null},{"value":"0,00E+00","module":"C1","scenario":null},{"value":"1,09E-05","module":"C2","scenario":null},{"value":"0,00E+00","module":"C3","scenario":null},{"value":"8,29E-05","module":"C4","scenario":null},{"value":"0,00E+00","module":"D","scenario":null},{"value":"1,07E-02","module":"A1A3","scenario":null}]},{"parameter":"NRSF","unit":"MJ","values":[{"value":"6,94E-02","module":"A1","scenario":null},{"value":"2,25E-03","module":"A2","scenario":null},{"value":"3,69E-04","module":"A3","scenario":null},{"value":"1,75E-03","module":"A4","scenario":null},{"value":"0,00E+00","module":"C1","scenario":null},{"value":"6,59E-05","module":"C2","scenario":null},{"value":"0,00E+00","module":"C3","scenario":null},{"value":"3,22E-04","module":"C4","scenario":null},{"value":"0,00E+00","module":"D","scenario":null},{"value":"7,20E-02","module":"A1A3","scenario":null}]},{"parameter":"FW","unit":"m3","values":[{"value":"1,28E-01","module":"A1","scenario":null},{"value":"1,51E-04","module":"A2","scenario":null},{"value":"6,49E-05","module":"A3","scenario":null},{"value":"1,42E-04","module":"A4","scenario":null},{"value":"0,00E+00","module":"C1","scenario":null},{"value":"5,34E-06","module":"C2","scenario":null},{"value":"0,00E+00","module":"C3","scenario":null},{"value":"1,10E-04","module":"C4","scenario":null},{"value":"0,00E+00","module":"D","scenario":null},{"value":"1,28E-01","module":"A1A3","scenario":null}]}],"end_of_life_waste":[{"parameter":"HWD","unit":"kg","values":[{"value":"1,42E-02","module":"A1","scenario":null},{"value":"9,70E-05","module":"A2","scenario":null},{"value":"9,89E-04","module":"A3","scenario":null},{"value":"8,92E-05","module":"A4","scenario":null},{"value":"0,00E+00","module":"C1","scenario":null},{"value":"3,35E-06","module":"C2","scenario":null},{"value":"0,00E+00","module":"C3","scenario":null},{"value":"1,36E-05","module":"C4","scenario":null},{"value":"0,00E+00","module":"D","scenario":null},{"value":"1,52E-02","module":"A1A3","scenario":null}]},{"parameter":"NHWD","unit":"kg","values":[{"value":"1,04E+00","module":"A1","scenario":null},{"value":"9,86E-02","module":"A2","scenario":null},{"value":"6,42E-03","module":"A3","scenario":null},{"value":"1,00E-01","module":"A4","scenario":null},{"value":"0,00E+00","module":"C1","scenario":null},{"value":"3,77E-03","module":"C2","scenario":null},{"value":"0,00E+00","module":"C3","scenario":null},{"value":"6,18E-01","module":"C4","scenario":null},{"value":"0,00E+00","module":"D","scenario":null},{"value":"1,15E+00","module":"A1A3","scenario":null}]},{"parameter":"RWD","unit":"kg","values":[{"value":"7,28E-05","module":"A1","scenario":null},{"value":"9,20E-06","module":"A2","scenario":null},{"value":"4,47E-06","module":"A3","scenario":null},{"value":"7,76E-06","module":"A4","scenario":null},{"value":"0,00E+00","module":"C1","scenario":null},{"value":"2,91E-07","module":"C2","scenario":null},{"value":"0,00E+00","module":"C3","scenario":null},{"value":"1,48E-06","module":"C4","scenario":null},{"value":"0,00E+00","module":"D","scenario":null},{"value":"8,64E-05","module":"A1A3","scenario":null}]}],"end_of_life_flow":[{"parameter":"CRU","unit":"kg","values":[{"value":"0,00E+00","module":"A1","scenario":null},{"value":"0,00E+00","module":"A2","scenario":null},{"value":"0,00E+00","module":"A3","scenario":null},{"value":"0,00E+00","module":"A4","scenario":null},{"value":"0,00E+00","module":"C1","scenario":null},{"value":"0,00E+00","module":"C2","scenario":null},{"value":"0,00E+00","module":"C3","scenario":null},{"value":"0,00E+00","module":"C4","scenario":null},{"value":"0,00E+00","module":"D","scenario":null},{"value":"0,00E+00","module":"A1A3","scenario":null}]},{"parameter":"MFR","unit":"kg","values":[{"value":"-1,90E-06","module":"A1","scenario":null},{"value":"0,00E+00","module":"A2","scenario":null},{"value":"7,99E-07","module":"A3","scenario":null},{"value":"0,00E+00","module":"A4","scenario":null},{"value":"0,00E+00","module":"C1","scenario":null},{"value":"0,00E+00","module":"C2","scenario":null},{"value":"0,00E+00","module":"C3","scenario":null},{"value":"2,29E-05","module":"C4","scenario":null},{"value":"0,00E+00","module":"D","scenario":null},{"value":"-1,10E-06","module":"A1A3","scenario":null}]},{"parameter":"MER","unit":"kg","values":[{"value":"-6,73E-06","module":"A1","scenario":null},{"value":"0,00E+00","module":"A2","scenario":null},{"value":"4,36E-03","module":"A3","scenario":null},{"value":"0,00E+00","module":"A4","scenario":null},{"value":"0,00E+00","module":"C1","scenario":null},{"value":"0,00E+00","module":"C2","scenario":null},{"value":"0,00E+00","module":"C3","scenario":null},{"value":"1,85E-07","module":"C4","scenario":null},{"value":"0,00E+00","module":"D","scenario":null},{"value":"4,36E-03","module":"A1A3","scenario":null}]},{"parameter":"EEE","unit":"MJ","values":[{"value":"-2,64E-06","module":"A1","scenario":null},{"value":"0,00E+00","module":"A2","scenario":null},{"value":"2,59E-03","module":"A3","scenario":null},{"value":"0,00E+00","module":"A4","scenario":null},{"value":"0,00E+00","module":"C1","scenario":null},{"value":"0,00E+00","module":"C2","scenario":null},{"value":"0,00E+00","module":"C3","scenario":null},{"value":"1,60E-06","module":"C4","scenario":null},{"value":"0,00E+00","module":"D","scenario":null},{"value":"2,59E-03","module":"A1A3","scenario":null}]},{"parameter":"EET","unit":"MJ","values":[{"value":"-3,99E-05","module":"A1","scenario":null},{"value":"0,00E+00","module":"A2","scenario":null},{"value":"3,92E-02","module":"A3","scenario":null},{"value":"0,00E+00","module":"A4","scenario":null},{"value":"0,00E+00","module":"C1","scenario":null},{"value":"0,00E+00","module":"C2","scenario":null},{"value":"0,00E+00","module":"C3","scenario":null},{"value":"2,42E-05","module":"C4","scenario":null},{"value":"0,00E+00","module":"D","scenario":null},{"value":"3,92E-02","module":"A1A3","scenario":null}]}]}