{"product_name":"Pro Nordic L230R Air Handling Unit","epd_id":"NEPD-6949-6340","declared_unit":{"unit":"stk","amount":1},"compliance":["EN 15804+A2","ISO 14025","ISO 21930"],"producer_name":"Flexit AS","environmental_impact":[{"parameter":"GWP-total","unit":"kg CO2-eq","values":[{"value":"2,47E+03","module":"A1-A3","scenario":null},{"value":"1,74E+01","module":"A4","scenario":null},{"value":"4,69E-01","module":"C1","scenario":null},{"value":"4,94E+00","module":"C2","scenario":null},{"value":"3,08E+01","module":"C3","scenario":null},{"value":"1,49E+00","module":"C4","scenario":null},{"value":"-6,17E+02","module":"D","scenario":null}]},{"parameter":"GWP-fossil","unit":"kg CO2-eq","values":[{"value":"2,46E+03","module":"A1-A3","scenario":null},{"value":"1,74E+01","module":"A4","scenario":null},{"value":"4,69E-01","module":"C1","scenario":null},{"value":"4,93E+00","module":"C2","scenario":null},{"value":"3,08E+01","module":"C3","scenario":null},{"value":"1,49E+00","module":"C4","scenario":null},{"value":"-6,08E+02","module":"D","scenario":null}]},{"parameter":"GWP-biogenic","unit":"kg CO2-eq","values":[{"value":"5,48E+00","module":"A1-A3","scenario":null},{"value":"7,21E-03","module":"A4","scenario":null},{"value":"8,78E-05","module":"C1","scenario":null},{"value":"2,04E-03","module":"C2","scenario":null},{"value":"6,73E-03","module":"C3","scenario":null},{"value":"1,30E-03","module":"C4","scenario":null},{"value":"-1,79E+00","module":"D","scenario":null}]},{"parameter":"GWP-luluc","unit":"kg CO2-eq","values":[{"value":"2,62E+00","module":"A1-A3","scenario":null},{"value":"6,20E-03","module":"A4","scenario":null},{"value":"3,69E-05","module":"C1","scenario":null},{"value":"1,76E-03","module":"C2","scenario":null},{"value":"1,22E-03","module":"C3","scenario":null},{"value":"3,18E-04","module":"C4","scenario":null},{"value":"-6,92E+00","module":"D","scenario":null}]},{"parameter":"ODP","unit":"kg CFC11-eq","values":[{"value":"1,34E-04","module":"A1-A3","scenario":null},{"value":"3,94E-06","module":"A4","scenario":null},{"value":"1,01E-07","module":"C1","scenario":null},{"value":"1,12E-06","module":"C2","scenario":null},{"value":"4,48E-07","module":"C3","scenario":null},{"value":"1,67E-07","module":"C4","scenario":null},{"value":"-5,46E-02","module":"D","scenario":null}]},{"parameter":"AP","unit":"mol H+-eq","values":[{"value":"2,05E+01","module":"A1-A3","scenario":null},{"value":"5,01E-02","module":"A4","scenario":null},{"value":"4,90E-03","module":"C1","scenario":null},{"value":"1,42E-02","module":"C2","scenario":null},{"value":"1,07E-02","module":"C3","scenario":null},{"value":"4,49E-03","module":"C4","scenario":null},{"value":"-3,97E+00","module":"D","scenario":null}]},{"parameter":"POCP","unit":"kg NMVOC-eq","values":[{"value":"1,06E+01","module":"A1-A3","scenario":null},{"value":"4,24E-02","module":"A4","scenario":null},{"value":"6,53E-03","module":"C1","scenario":null},{"value":"1,20E-02","module":"C2","scenario":null},{"value":"9,16E-03","module":"C3","scenario":null},{"value":"4,69E-03","module":"C4","scenario":null},{"value":"-2,44E+00","module":"D","scenario":null}]},{"parameter":"ADPE","unit":"kg Sb-eq","values":[{"value":"4,64E-01","module":"A1-A3","scenario":null},{"value":"4,81E-04","module":"A4","scenario":null},{"value":"7,19E-07","module":"C1","scenario":null},{"value":"1,36E-04","module":"C2","scenario":null},{"value":"2,87E-05","module":"C3","scenario":null},{"value":"6,73E-06","module":"C4","scenario":null},{"value":"-5,46E-03","module":"D","scenario":null}]},{"parameter":"ADPF","unit":"MJ","values":[{"value":"2,70E+04","module":"A1-A3","scenario":null},{"value":"2,63E+02","module":"A4","scenario":null},{"value":"6,45E+00","module":"C1","scenario":null},{"value":"7,46E+01","module":"C2","scenario":null},{"value":"1,93E+01","module":"C3","scenario":null},{"value":"1,27E+01","module":"C4","scenario":null},{"value":"-6,66E+03","module":"D","scenario":null}]},{"parameter":"WDP","unit":"m3 world-eq. Deprived","values":[{"value":"2,76E+05","module":"A1-A3","scenario":null},{"value":"2,55E+02","module":"A4","scenario":null},{"value":"1,37E+00","module":"C1","scenario":null},{"value":"7,22E+01","module":"C2","scenario":null},{"value":"2,99E+02","module":"C3","scenario":null},{"value":"7,23E+01","module":"C4","scenario":null},{"value":"-1,92E+05","module":"D","scenario":null}]},{"parameter":"EP-freshwater","unit":"kg P-eq","values":[{"value":"1,26E-01","module":"A1-A3","scenario":null},{"value":"1,39E-04","module":"A4","scenario":null},{"value":"1,71E-06","module":"C1","scenario":null},{"value":"3,94E-05","module":"C2","scenario":null},{"value":"4,56E-05","module":"C3","scenario":null},{"value":"1,31E-05","module":"C4","scenario":null},{"value":"-3,12E-02","module":"D","scenario":null}]},{"parameter":"EP-marine","unit":"kg N-eq","values":[{"value":"3,11E+00","module":"A1-A3","scenario":null},{"value":"9,90E-03","module":"A4","scenario":null},{"value":"2,16E-03","module":"C1","scenario":null},{"value":"2,81E-03","module":"C2","scenario":null},{"value":"3,31E-03","module":"C3","scenario":null},{"value":"1,94E-03","module":"C4","scenario":null},{"value":"-5,76E-01","module":"D","scenario":null}]},{"parameter":"EP-terrestrial","unit":"mol N-eq.","values":[{"value":"5,04E+01","module":"A1-A3","scenario":null},{"value":"1,11E-01","module":"A4","scenario":null},{"value":"2,37E-02","module":"C1","scenario":null},{"value":"3,14E-02","module":"C2","scenario":null},{"value":"3,47E-02","module":"C3","scenario":null},{"value":"1,63E-02","module":"C4","scenario":null},{"value":"-6,19E+00","module":"D","scenario":null}]},{"parameter":"GWP-IOBC","unit":"kg CO2-eq","values":[{"value":"2,47E+03","module":"A1-A3","scenario":null},{"value":"1,74E+01","module":"A4","scenario":null},{"value":"4,69E-01","module":"C1","scenario":null},{"value":"4,94E+00","module":"C2","scenario":null},{"value":"3,08E+01","module":"C3","scenario":null},{"value":"1,51E+00","module":"C4","scenario":null},{"value":"-7,23E+02","module":"D","scenario":null}]}],"additional_environmental_impact":[{"parameter":"PM","unit":"Disease incidence","values":[{"value":"2,11E-04","module":"A1-A3","scenario":null},{"value":"1,07E-06","module":"A4","scenario":null},{"value":"1,30E-07","module":"C1","scenario":null},{"value":"3,02E-07","module":"C2","scenario":null},{"value":"6,59E-08","module":"C3","scenario":null},{"value":"7,32E-08","module":"C4","scenario":null},{"value":"-4,66E-05","module":"D","scenario":null}]},{"parameter":"ETP-fw","unit":"CTUe","values":[{"value":"9,97E+04","module":"A1-A3","scenario":null},{"value":"1,95E+02","module":"A4","scenario":null},{"value":"3,52E+00","module":"C1","scenario":null},{"value":"5,53E+01","module":"C2","scenario":null},{"value":"7,33E+02","module":"C3","scenario":null},{"value":"1,99E+03","module":"C4","scenario":null},{"value":"-2,21E+04","module":"D","scenario":null}]},{"parameter":"HTP-c","unit":"CTUh","values":[{"value":"7,25E-06","module":"A1-A3","scenario":null},{"value":"0,00E+00","module":"A4","scenario":null},{"value":"0,00E+00","module":"C1","scenario":null},{"value":"0,00E+00","module":"C2","scenario":null},{"value":"2,79E-09","module":"C3","scenario":null},{"value":"3,24E-09","module":"C4","scenario":null},{"value":"-2,14E-06","module":"D","scenario":null}]},{"parameter":"HTP-nc","unit":"CTUh","values":[{"value":"7,54E-05","module":"A1-A3","scenario":null},{"value":"2,13E-07","module":"A4","scenario":null},{"value":"3,20E-09","module":"C1","scenario":null},{"value":"6,04E-08","module":"C2","scenario":null},{"value":"2,35E-07","module":"C3","scenario":null},{"value":"2,04E-07","module":"C4","scenario":null},{"value":"1,20E-05","module":"D","scenario":null}]},{"parameter":"SQP","unit":"-","values":[{"value":"8,27E+03","module":"A1-A3","scenario":null},{"value":"1,84E+02","module":"A4","scenario":null},{"value":"8,18E-01","module":"C1","scenario":null},{"value":"5,22E+01","module":"C2","scenario":null},{"value":"6,76E+00","module":"C3","scenario":null},{"value":"3,19E+01","module":"C4","scenario":null},{"value":"-3,03E+02","module":"D","scenario":null}]},{"parameter":"IRP","unit":"kBq U235-eq","values":[{"value":"1,30E+02","module":"A1-A3","scenario":null},{"value":"1,15E+00","module":"A4","scenario":null},{"value":"2,76E-02","module":"C1","scenario":null},{"value":"3,26E-01","module":"C2","scenario":null},{"value":"8,72E-02","module":"C3","scenario":null},{"value":"5,84E-02","module":"C4","scenario":null},{"value":"-1,90E+01","module":"D","scenario":null}]}],"resource_use":[{"parameter":"PERE","unit":"MJ","values":[{"value":"3,03E+03","module":"A1-A3","scenario":null},{"value":"3,77E+00","module":"A4","scenario":null},{"value":"3,49E-02","module":"C1","scenario":null},{"value":"1,07E+00","module":"C2","scenario":null},{"value":"2,18E+00","module":"C3","scenario":null},{"value":"5,74E-01","module":"C4","scenario":null},{"value":"-1,89E+03","module":"D","scenario":null}]},{"parameter":"PERM","unit":"","values":[{"value":"7,77E-02","module":"A1-A3","scenario":null},{"value":"0,00E+00","module":"A4","scenario":null},{"value":"0,00E+00","module":"C1","scenario":null},{"value":"0,00E+00","module":"C2","scenario":null},{"value":"0,00E+00","module":"C3","scenario":null},{"value":"0,00E+00","module":"C4","scenario":null},{"value":"0,00E+00","module":"D","scenario":null}]},{"parameter":"PERT","unit":"MJ","values":[{"value":"3,03E+03","module":"A1-A3","scenario":null},{"value":"3,77E+00","module":"A4","scenario":null},{"value":"3,49E-02","module":"C1","scenario":null},{"value":"1,07E+00","module":"C2","scenario":null},{"value":"2,18E+00","module":"C3","scenario":null},{"value":"5,74E-01","module":"C4","scenario":null},{"value":"-1,89E+03","module":"D","scenario":null}]},{"parameter":"PENRE","unit":"MJ","values":[{"value":"2,66E+04","module":"A1-A3","scenario":null},{"value":"2,63E+02","module":"A4","scenario":null},{"value":"6,45E+00","module":"C1","scenario":null},{"value":"7,46E+01","module":"C2","scenario":null},{"value":"1,93E+01","module":"C3","scenario":null},{"value":"1,27E+01","module":"C4","scenario":null},{"value":"-6,66E+03","module":"D","scenario":null}]},{"parameter":"PENRM","unit":"MJ","values":[{"value":"4,30E+02","module":"A1-A3","scenario":null},{"value":"0,00E+00","module":"A4","scenario":null},{"value":"0,00E+00","module":"C1","scenario":null},{"value":"0,00E+00","module":"C2","scenario":null},{"value":"0,00E+00","module":"C3","scenario":null},{"value":"0,00E+00","module":"C4","scenario":null},{"value":"0,00E+00","module":"D","scenario":null}]},{"parameter":"PENRT","unit":"MJ","values":[{"value":"2,70E+04","module":"A1-A3","scenario":null},{"value":"2,63E+02","module":"A4","scenario":null},{"value":"6,45E+00","module":"C1","scenario":null},{"value":"7,46E+01","module":"C2","scenario":null},{"value":"1,93E+01","module":"C3","scenario":null},{"value":"1,27E+01","module":"C4","scenario":null},{"value":"-6,66E+03","module":"D","scenario":null}]},{"parameter":"SM","unit":"kg","values":[{"value":"1,43E+01","module":"A1-A3","scenario":null},{"value":"0,00E+00","module":"A4","scenario":null},{"value":"3,17E-03","module":"C1","scenario":null},{"value":"0,00E+00","module":"C2","scenario":null},{"value":"0,00E+00","module":"C3","scenario":null},{"value":"3,69E-05","module":"C4","scenario":null},{"value":"5,31E-01","module":"D","scenario":null}]},{"parameter":"RSF","unit":"MJ","values":[{"value":"2,86E+01","module":"A1-A3","scenario":null},{"value":"1,35E-01","module":"A4","scenario":null},{"value":"8,58E-04","module":"C1","scenario":null},{"value":"3,82E-02","module":"C2","scenario":null},{"value":"4,15E-02","module":"C3","scenario":null},{"value":"1,30E-02","module":"C4","scenario":null},{"value":"8,35E+00","module":"D","scenario":null}]},{"parameter":"NRSF","unit":"MJ","values":[{"value":"5,29E+02","module":"A1-A3","scenario":null},{"value":"4,82E-01","module":"A4","scenario":null},{"value":"1,26E-02","module":"C1","scenario":null},{"value":"1,37E-01","module":"C2","scenario":null},{"value":"-4,02E-03","module":"C3","scenario":null},{"value":"3,37E-02","module":"C4","scenario":null},{"value":"2,60E+02","module":"D","scenario":null}]},{"parameter":"FW","unit":"m3","values":[{"value":"1,56E+01","module":"A1-A3","scenario":null},{"value":"2,82E-02","module":"A4","scenario":null},{"value":"3,32E-04","module":"C1","scenario":null},{"value":"7,98E-03","module":"C2","scenario":null},{"value":"3,73E-01","module":"C3","scenario":null},{"value":"2,33E-02","module":"C4","scenario":null},{"value":"-9,63E+00","module":"D","scenario":null}]}],"end_of_life_waste":[{"parameter":"HWD","unit":"kg","values":[{"value":"1,38E+01","module":"A1-A3","scenario":null},{"value":"1,36E-02","module":"A4","scenario":null},{"value":"1,90E-04","module":"C1","scenario":null},{"value":"3,85E-03","module":"C2","scenario":null},{"value":"2,14E-02","module":"C3","scenario":null},{"value":"2,91E-01","module":"C4","scenario":null},{"value":"1,91E-01","module":"D","scenario":null}]},{"parameter":"NHWD","unit":"kg","values":[{"value":"5,60E+02","module":"A1-A3","scenario":null},{"value":"1,28E+01","module":"A4","scenario":null},{"value":"7,64E-03","module":"C1","scenario":null},{"value":"3,63E+00","module":"C2","scenario":null},{"value":"3,04E+00","module":"C3","scenario":null},{"value":"5,98E+01","module":"C4","scenario":null},{"value":"-2,07E+02","module":"D","scenario":null}]},{"parameter":"RWD","unit":"kg","values":[{"value":"8,55E-02","module":"A1-A3","scenario":null},{"value":"1,79E-03","module":"A4","scenario":null},{"value":"4,48E-05","module":"C1","scenario":null},{"value":"5,08E-04","module":"C2","scenario":null},{"value":"1,22E-05","module":"C3","scenario":null},{"value":"4,21E-05","module":"C4","scenario":null},{"value":"-1,80E-02","module":"D","scenario":null}]}],"end_of_life_flow":[{"parameter":"CRU","unit":"kg","values":[{"value":"0,00E+00","module":"A1-A3","scenario":null},{"value":"0,00E+00","module":"A4","scenario":null},{"value":"0,00E+00","module":"C1","scenario":null},{"value":"0,00E+00","module":"C2","scenario":null},{"value":"0,00E+00","module":"C3","scenario":null},{"value":"0,00E+00","module":"C4","scenario":null},{"value":"0,00E+00","module":"D","scenario":null}]},{"parameter":"MFR","unit":"kg","values":[{"value":"5,56E-01","module":"A1-A3","scenario":null},{"value":"0,00E+00","module":"A4","scenario":null},{"value":"3,11E-03","module":"C1","scenario":null},{"value":"0,00E+00","module":"C2","scenario":null},{"value":"2,83E+02","module":"C3","scenario":null},{"value":"1,21E-03","module":"C4","scenario":null},{"value":"-2,08E-02","module":"D","scenario":null}]},{"parameter":"MER","unit":"kg","values":[{"value":"1,94E-02","module":"A1-A3","scenario":null},{"value":"0,00E+00","module":"A4","scenario":null},{"value":"9,64E-06","module":"C1","scenario":null},{"value":"0,00E+00","module":"C2","scenario":null},{"value":"7,43E+00","module":"C3","scenario":null},{"value":"1,65E-05","module":"C4","scenario":null},{"value":"-2,73E-03","module":"D","scenario":null}]},{"parameter":"EEE","unit":"MJ","values":[{"value":"3,05E-02","module":"A1-A3","scenario":null},{"value":"0,00E+00","module":"A4","scenario":null},{"value":"3,31E-05","module":"C1","scenario":null},{"value":"0,00E+00","module":"C2","scenario":null},{"value":"1,22E+01","module":"C3","scenario":null},{"value":"6,33E-04","module":"C4","scenario":null},{"value":"-6,70E-03","module":"D","scenario":null}]},{"parameter":"EET","unit":"MJ","values":[{"value":"4,61E-01","module":"A1-A3","scenario":null},{"value":"0,00E+00","module":"A4","scenario":null},{"value":"5,00E-04","module":"C1","scenario":null},{"value":"0,00E+00","module":"C2","scenario":null},{"value":"1,84E+02","module":"C3","scenario":null},{"value":"9,58E-03","module":"C4","scenario":null},{"value":"-1,01E-01","module":"D","scenario":null}]}]}