{"product_name":"EXRQ 2x1,5","epd_id":"NEPD-9106-8677","declared_unit":{"unit":"m","amount":1},"compliance":["EN 15804+A2","ISO 14025","ISO 21930"],"producer_name":"Amokabel AB","environmental_impact":[{"parameter":"GWP-total","unit":"kg CO2-eq","values":[{"value":"3,50E-01","module":"A1","scenario":null},{"value":"1,15E-02","module":"A2","scenario":null},{"value":"1,47E-03","module":"A3","scenario":null},{"value":"5,12E-03","module":"A4","scenario":null},{"value":"2,03E-02","module":"A5","scenario":null},{"value":"2,45E-01","module":"B6","scenario":null},{"value":"0,00E+00","module":"C1","scenario":null},{"value":"1,52E-03","module":"C2","scenario":null},{"value":"1,03E-01","module":"C3","scenario":null},{"value":"4,14E-03","module":"C4","scenario":null},{"value":"-5,88E-02","module":"D","scenario":null},{"value":"3,63E-01","module":"A1A3","scenario":null}]},{"parameter":"GWP-fossil","unit":"kg CO2-eq","values":[{"value":"3,56E-01","module":"A1","scenario":null},{"value":"1,15E-02","module":"A2","scenario":null},{"value":"1,39E-03","module":"A3","scenario":null},{"value":"5,12E-03","module":"A4","scenario":null},{"value":"1,03E-02","module":"A5","scenario":null},{"value":"2,25E-01","module":"B6","scenario":null},{"value":"0,00E+00","module":"C1","scenario":null},{"value":"1,52E-03","module":"C2","scenario":null},{"value":"1,03E-01","module":"C3","scenario":null},{"value":"4,14E-03","module":"C4","scenario":null},{"value":"-5,78E-02","module":"D","scenario":null},{"value":"3,69E-01","module":"A1A3","scenario":null}]},{"parameter":"GWP-biogenic","unit":"kg CO2-eq","values":[{"value":"-6,45E-03","module":"A1","scenario":null},{"value":"4,44E-06","module":"A2","scenario":null},{"value":"2,86E-05","module":"A3","scenario":null},{"value":"2,12E-06","module":"A4","scenario":null},{"value":"1,00E-02","module":"A5","scenario":null},{"value":"4,58E-03","module":"B6","scenario":null},{"value":"0,00E+00","module":"C1","scenario":null},{"value":"6,29E-07","module":"C2","scenario":null},{"value":"8,44E-07","module":"C3","scenario":null},{"value":"3,82E-07","module":"C4","scenario":null},{"value":"-2,53E-04","module":"D","scenario":null},{"value":"-6,41E-03","module":"A1A3","scenario":null}]},{"parameter":"GWP-luluc","unit":"kg CO2-eq","values":[{"value":"5,02E-04","module":"A1","scenario":null},{"value":"4,68E-06","module":"A2","scenario":null},{"value":"4,78E-05","module":"A3","scenario":null},{"value":"1,82E-06","module":"A4","scenario":null},{"value":"7,04E-06","module":"A5","scenario":null},{"value":"1,46E-02","module":"B6","scenario":null},{"value":"0,00E+00","module":"C1","scenario":null},{"value":"5,41E-07","module":"C2","scenario":null},{"value":"1,25E-07","module":"C3","scenario":null},{"value":"1,58E-07","module":"C4","scenario":null},{"value":"-7,32E-04","module":"D","scenario":null},{"value":"5,54E-04","module":"A1A3","scenario":null}]},{"parameter":"ODP","unit":"kg CFC11-eq","values":[{"value":"1,83E-08","module":"A1","scenario":null},{"value":"2,56E-09","module":"A2","scenario":null},{"value":"3,97E-10","module":"A3","scenario":null},{"value":"1,16E-09","module":"A4","scenario":null},{"value":"5,65E-10","module":"A5","scenario":null},{"value":"1,10E-07","module":"B6","scenario":null},{"value":"0,00E+00","module":"C1","scenario":null},{"value":"3,44E-10","module":"C2","scenario":null},{"value":"8,00E-11","module":"C3","scenario":null},{"value":"1,65E-10","module":"C4","scenario":null},{"value":"-4,21E-04","module":"D","scenario":null},{"value":"2,12E-08","module":"A1A3","scenario":null}]},{"parameter":"AP","unit":"mol H+-eq","values":[{"value":"7,72E-03","module":"A1","scenario":null},{"value":"9,80E-05","module":"A2","scenario":null},{"value":"5,56E-06","module":"A3","scenario":null},{"value":"1,47E-05","module":"A4","scenario":null},{"value":"2,15E-04","module":"A5","scenario":null},{"value":"1,47E-03","module":"B6","scenario":null},{"value":"0,00E+00","module":"C1","scenario":null},{"value":"4,37E-06","module":"C2","scenario":null},{"value":"1,29E-05","module":"C3","scenario":null},{"value":"4,30E-06","module":"C4","scenario":null},{"value":"-4,50E-03","module":"D","scenario":null},{"value":"7,82E-03","module":"A1A3","scenario":null}]},{"parameter":"POCP","unit":"kg NMVOC-eq","values":[{"value":"2,40E-03","module":"A1","scenario":null},{"value":"7,38E-05","module":"A2","scenario":null},{"value":"3,24E-06","module":"A3","scenario":null},{"value":"1,25E-05","module":"A4","scenario":null},{"value":"6,41E-05","module":"A5","scenario":null},{"value":"7,49E-04","module":"B6","scenario":null},{"value":"0,00E+00","module":"C1","scenario":null},{"value":"3,70E-06","module":"C2","scenario":null},{"value":"1,61E-05","module":"C3","scenario":null},{"value":"5,68E-06","module":"C4","scenario":null},{"value":"-8,70E-04","module":"D","scenario":null},{"value":"2,48E-03","module":"A1A3","scenario":null}]},{"parameter":"ADPE","unit":"kg Sb-eq","values":[{"value":"6,05E-05","module":"A1","scenario":null},{"value":"2,73E-07","module":"A2","scenario":null},{"value":"3,37E-08","module":"A3","scenario":null},{"value":"1,41E-07","module":"A4","scenario":null},{"value":"1,81E-06","module":"A5","scenario":null},{"value":"9,02E-06","module":"B6","scenario":null},{"value":"0,00E+00","module":"C1","scenario":null},{"value":"4,20E-08","module":"C2","scenario":null},{"value":"3,67E-09","module":"C3","scenario":null},{"value":"4,34E-09","module":"C4","scenario":null},{"value":"-2,39E-05","module":"D","scenario":null},{"value":"6,08E-05","module":"A1A3","scenario":null}]},{"parameter":"ADPF","unit":"MJ","values":[{"value":"7,61E+00","module":"A1","scenario":null},{"value":"1,69E-01","module":"A2","scenario":null},{"value":"8,87E-02","module":"A3","scenario":null},{"value":"7,73E-02","module":"A4","scenario":null},{"value":"1,79E-01","module":"A5","scenario":null},{"value":"2,64E+01","module":"B6","scenario":null},{"value":"0,00E+00","module":"C1","scenario":null},{"value":"2,30E-02","module":"C2","scenario":null},{"value":"6,79E-03","module":"C3","scenario":null},{"value":"1,27E-02","module":"C4","scenario":null},{"value":"-6,49E-01","module":"D","scenario":null},{"value":"7,86E+00","module":"A1A3","scenario":null}]},{"parameter":"WDP","unit":"m3 world-eq. Deprived","values":[{"value":"2,53E+01","module":"A1","scenario":null},{"value":"1,42E-01","module":"A2","scenario":null},{"value":"8,75E+00","module":"A3","scenario":null},{"value":"7,48E-02","module":"A4","scenario":null},{"value":"6,92E-01","module":"A5","scenario":null},{"value":"2,68E+03","module":"B6","scenario":null},{"value":"0,00E+00","module":"C1","scenario":null},{"value":"2,22E-02","module":"C2","scenario":null},{"value":"1,61E-02","module":"C3","scenario":null},{"value":"1,82E-01","module":"C4","scenario":null},{"value":"-1,49E+01","module":"D","scenario":null},{"value":"3,42E+01","module":"A1A3","scenario":null}]},{"parameter":"EP-freshwater","unit":"kg P-eq","values":[{"value":"6,04E-05","module":"A1","scenario":null},{"value":"8,31E-08","module":"A2","scenario":null},{"value":"5,12E-08","module":"A3","scenario":null},{"value":"4,09E-08","module":"A4","scenario":null},{"value":"1,70E-06","module":"A5","scenario":null},{"value":"1,52E-05","module":"B6","scenario":null},{"value":"0,00E+00","module":"C1","scenario":null},{"value":"1,21E-08","module":"C2","scenario":null},{"value":"7,99E-09","module":"C3","scenario":null},{"value":"7,73E-09","module":"C4","scenario":null},{"value":"-3,03E-05","module":"D","scenario":null},{"value":"6,05E-05","module":"A1A3","scenario":null}]},{"parameter":"EP-marine","unit":"kg N-eq","values":[{"value":"5,97E-04","module":"A1","scenario":null},{"value":"2,31E-05","module":"A2","scenario":null},{"value":"1,09E-06","module":"A3","scenario":null},{"value":"2,91E-06","module":"A4","scenario":null},{"value":"1,64E-05","module":"A5","scenario":null},{"value":"2,50E-04","module":"B6","scenario":null},{"value":"0,00E+00","module":"C1","scenario":null},{"value":"8,65E-07","module":"C2","scenario":null},{"value":"6,21E-06","module":"C3","scenario":null},{"value":"5,58E-06","module":"C4","scenario":null},{"value":"-2,14E-04","module":"D","scenario":null},{"value":"6,21E-04","module":"A1A3","scenario":null}]},{"parameter":"EP-terrestrial","unit":"mol N-eq.","values":[{"value":"8,22E-03","module":"A1","scenario":null},{"value":"2,57E-04","module":"A2","scenario":null},{"value":"1,35E-05","module":"A3","scenario":null},{"value":"3,25E-05","module":"A4","scenario":null},{"value":"2,27E-04","module":"A5","scenario":null},{"value":"3,29E-03","module":"B6","scenario":null},{"value":"0,00E+00","module":"C1","scenario":null},{"value":"9,67E-06","module":"C2","scenario":null},{"value":"6,71E-05","module":"C3","scenario":null},{"value":"1,71E-05","module":"C4","scenario":null},{"value":"-3,14E-03","module":"D","scenario":null},{"value":"8,49E-03","module":"A1A3","scenario":null}]},{"parameter":"GWP-IOBC","unit":"kg CO2-eq","values":[{"value":"3,57E-01","module":"A1","scenario":null},{"value":"1,15E-02","module":"A2","scenario":null},{"value":"1,47E-03","module":"A3","scenario":null},{"value":"5,12E-03","module":"A4","scenario":null},{"value":"1,03E-02","module":"A5","scenario":null},{"value":"2,44E-01","module":"B6","scenario":null},{"value":"0,00E+00","module":"C1","scenario":null},{"value":"1,52E-03","module":"C2","scenario":null},{"value":"1,03E-01","module":"C3","scenario":null},{"value":"4,18E-03","module":"C4","scenario":null},{"value":"-4,40E-02","module":"D","scenario":null},{"value":"3,70E-01","module":"A1A3","scenario":null}]}],"additional_environmental_impact":[{"parameter":"PM","unit":"Disease incidence","values":[{"value":"2,80E-08","module":"A1","scenario":null},{"value":"6,32E-10","module":"A2","scenario":null},{"value":"4,60E-11","module":"A3","scenario":null},{"value":"3,13E-10","module":"A4","scenario":null},{"value":"6,73E-10","module":"A5","scenario":null},{"value":"1,06E-08","module":"B6","scenario":null},{"value":"0,00E+00","module":"C1","scenario":null},{"value":"9,30E-11","module":"C2","scenario":null},{"value":"5,10E-11","module":"C3","scenario":null},{"value":"8,20E-11","module":"C4","scenario":null},{"value":"-1,33E-08","module":"D","scenario":null},{"value":"2,87E-08","module":"A1A3","scenario":null}]},{"parameter":"ETP-fw","unit":"CTUe","values":[{"value":"8,23E+01","module":"A1","scenario":null},{"value":"1,21E-01","module":"A2","scenario":null},{"value":"4,85E-02","module":"A3","scenario":null},{"value":"5,73E-02","module":"A4","scenario":null},{"value":"2,59E+00","module":"A5","scenario":null},{"value":"1,39E+01","module":"B6","scenario":null},{"value":"0,00E+00","module":"C1","scenario":null},{"value":"1,70E-02","module":"C2","scenario":null},{"value":"2,21E-02","module":"C3","scenario":null},{"value":"7,96E+00","module":"C4","scenario":null},{"value":"-4,01E+01","module":"D","scenario":null},{"value":"8,24E+01","module":"A1A3","scenario":null}]},{"parameter":"HTP-c","unit":"CTUh","values":[{"value":"1,55E-09","module":"A1","scenario":null},{"value":"0,00E+00","module":"A2","scenario":null},{"value":"1,00E-12","module":"A3","scenario":null},{"value":"0,00E+00","module":"A4","scenario":null},{"value":"4,30E-11","module":"A5","scenario":null},{"value":"4,01E-10","module":"B6","scenario":null},{"value":"0,00E+00","module":"C1","scenario":null},{"value":"0,00E+00","module":"C2","scenario":null},{"value":"2,00E-12","module":"C3","scenario":null},{"value":"0,00E+00","module":"C4","scenario":null},{"value":"-6,29E-10","module":"D","scenario":null},{"value":"1,55E-09","module":"A1A3","scenario":null}]},{"parameter":"HTP-nc","unit":"CTUh","values":[{"value":"1,10E-07","module":"A1","scenario":null},{"value":"1,34E-10","module":"A2","scenario":null},{"value":"3,60E-11","module":"A3","scenario":null},{"value":"6,30E-11","module":"A4","scenario":null},{"value":"3,24E-09","module":"A5","scenario":null},{"value":"9,65E-09","module":"B6","scenario":null},{"value":"0,00E+00","module":"C1","scenario":null},{"value":"1,90E-11","module":"C2","scenario":null},{"value":"8,80E-11","module":"C3","scenario":null},{"value":"1,40E-11","module":"C4","scenario":null},{"value":"-4,87E-08","module":"D","scenario":null},{"value":"1,10E-07","module":"A1A3","scenario":null}]},{"parameter":"SQP","unit":"-","values":[{"value":"2,02E+00","module":"A1","scenario":null},{"value":"1,03E-01","module":"A2","scenario":null},{"value":"3,98E-02","module":"A3","scenario":null},{"value":"5,41E-02","module":"A4","scenario":null},{"value":"6,19E-02","module":"A5","scenario":null},{"value":"1,17E+01","module":"B6","scenario":null},{"value":"0,00E+00","module":"C1","scenario":null},{"value":"1,61E-02","module":"C2","scenario":null},{"value":"8,33E-04","module":"C3","scenario":null},{"value":"3,86E-02","module":"C4","scenario":null},{"value":"-1,05E+00","module":"D","scenario":null},{"value":"2,17E+00","module":"A1A3","scenario":null}]},{"parameter":"IRP","unit":"kBq U235-eq","values":[{"value":"1,47E-02","module":"A1","scenario":null},{"value":"7,38E-04","module":"A2","scenario":null},{"value":"2,97E-03","module":"A3","scenario":null},{"value":"3,38E-04","module":"A4","scenario":null},{"value":"4,75E-04","module":"A5","scenario":null},{"value":"9,05E-01","module":"B6","scenario":null},{"value":"0,00E+00","module":"C1","scenario":null},{"value":"1,00E-04","module":"C2","scenario":null},{"value":"1,16E-05","module":"C3","scenario":null},{"value":"6,91E-05","module":"C4","scenario":null},{"value":"-2,28E-03","module":"D","scenario":null},{"value":"1,84E-02","module":"A1A3","scenario":null}]}],"resource_use":[{"parameter":"PERE","unit":"MJ","values":[{"value":"6,61E-01","module":"A1","scenario":null},{"value":"2,20E-03","module":"A2","scenario":null},{"value":"4,15E-02","module":"A3","scenario":null},{"value":"1,11E-03","module":"A4","scenario":null},{"value":"1,67E-02","module":"A5","scenario":null},{"value":"1,27E+01","module":"B6","scenario":null},{"value":"0,00E+00","module":"C1","scenario":null},{"value":"3,29E-04","module":"C2","scenario":null},{"value":"2,03E-04","module":"C3","scenario":null},{"value":"9,91E-04","module":"C4","scenario":null},{"value":"-7,24E-01","module":"D","scenario":null},{"value":"7,04E-01","module":"A1A3","scenario":null}]},{"parameter":"PERM","unit":"","values":[{"value":"9,25E-02","module":"A1","scenario":null},{"value":"0,00E+00","module":"A2","scenario":null},{"value":"0,00E+00","module":"A3","scenario":null},{"value":"0,00E+00","module":"A4","scenario":null},{"value":"-9,07E-02","module":"A5","scenario":null},{"value":"0,00E+00","module":"B6","scenario":null},{"value":"0,00E+00","module":"C1","scenario":null},{"value":"0,00E+00","module":"C2","scenario":null},{"value":"0,00E+00","module":"C3","scenario":null},{"value":"0,00E+00","module":"C4","scenario":null},{"value":"0,00E+00","module":"D","scenario":null},{"value":"9,25E-02","module":"A1A3","scenario":null}]},{"parameter":"PERT","unit":"MJ","values":[{"value":"7,53E-01","module":"A1","scenario":null},{"value":"2,20E-03","module":"A2","scenario":null},{"value":"4,15E-02","module":"A3","scenario":null},{"value":"1,11E-03","module":"A4","scenario":null},{"value":"-7,40E-02","module":"A5","scenario":null},{"value":"1,27E+01","module":"B6","scenario":null},{"value":"0,00E+00","module":"C1","scenario":null},{"value":"3,29E-04","module":"C2","scenario":null},{"value":"2,03E-04","module":"C3","scenario":null},{"value":"9,91E-04","module":"C4","scenario":null},{"value":"-7,24E-01","module":"D","scenario":null},{"value":"7,97E-01","module":"A1A3","scenario":null}]},{"parameter":"PENRE","unit":"MJ","values":[{"value":"4,74E+00","module":"A1","scenario":null},{"value":"1,69E-01","module":"A2","scenario":null},{"value":"8,88E-02","module":"A3","scenario":null},{"value":"7,73E-02","module":"A4","scenario":null},{"value":"1,15E-01","module":"A5","scenario":null},{"value":"2,65E+01","module":"B6","scenario":null},{"value":"0,00E+00","module":"C1","scenario":null},{"value":"2,30E-02","module":"C2","scenario":null},{"value":"6,79E-03","module":"C3","scenario":null},{"value":"1,27E-02","module":"C4","scenario":null},{"value":"-6,49E-01","module":"D","scenario":null},{"value":"5,00E+00","module":"A1A3","scenario":null}]},{"parameter":"PENRM","unit":"MJ","values":[{"value":"2,97E+00","module":"A1","scenario":null},{"value":"0,00E+00","module":"A2","scenario":null},{"value":"0,00E+00","module":"A3","scenario":null},{"value":"0,00E+00","module":"A4","scenario":null},{"value":"-1,95E-02","module":"A5","scenario":null},{"value":"0,00E+00","module":"B6","scenario":null},{"value":"0,00E+00","module":"C1","scenario":null},{"value":"0,00E+00","module":"C2","scenario":null},{"value":"-2,89E+00","module":"C3","scenario":null},{"value":"0,00E+00","module":"C4","scenario":null},{"value":"0,00E+00","module":"D","scenario":null},{"value":"2,97E+00","module":"A1A3","scenario":null}]},{"parameter":"PENRT","unit":"MJ","values":[{"value":"7,70E+00","module":"A1","scenario":null},{"value":"1,69E-01","module":"A2","scenario":null},{"value":"8,88E-02","module":"A3","scenario":null},{"value":"7,73E-02","module":"A4","scenario":null},{"value":"9,50E-02","module":"A5","scenario":null},{"value":"2,65E+01","module":"B6","scenario":null},{"value":"0,00E+00","module":"C1","scenario":null},{"value":"2,30E-02","module":"C2","scenario":null},{"value":"-2,88E+00","module":"C3","scenario":null},{"value":"1,27E-02","module":"C4","scenario":null},{"value":"-6,49E-01","module":"D","scenario":null},{"value":"7,96E+00","module":"A1A3","scenario":null}]},{"parameter":"SM","unit":"kg","values":[{"value":"9,69E-03","module":"A1","scenario":null},{"value":"0,00E+00","module":"A2","scenario":null},{"value":"1,70E-07","module":"A3","scenario":null},{"value":"0,00E+00","module":"A4","scenario":null},{"value":"1,49E-04","module":"A5","scenario":null},{"value":"0,00E+00","module":"B6","scenario":null},{"value":"0,00E+00","module":"C1","scenario":null},{"value":"0,00E+00","module":"C2","scenario":null},{"value":"0,00E+00","module":"C3","scenario":null},{"value":"0,00E+00","module":"C4","scenario":null},{"value":"7,44E-03","module":"D","scenario":null},{"value":"9,69E-03","module":"A1A3","scenario":null}]},{"parameter":"RSF","unit":"MJ","values":[{"value":"1,90E-02","module":"A1","scenario":null},{"value":"7,69E-05","module":"A2","scenario":null},{"value":"1,62E-04","module":"A3","scenario":null},{"value":"3,96E-05","module":"A4","scenario":null},{"value":"5,01E-04","module":"A5","scenario":null},{"value":"4,92E-02","module":"B6","scenario":null},{"value":"0,00E+00","module":"C1","scenario":null},{"value":"1,18E-05","module":"C2","scenario":null},{"value":"5,68E-06","module":"C3","scenario":null},{"value":"2,07E-05","module":"C4","scenario":null},{"value":"5,68E-04","module":"D","scenario":null},{"value":"1,92E-02","module":"A1A3","scenario":null}]},{"parameter":"NRSF","unit":"MJ","values":[{"value":"1,31E-03","module":"A1","scenario":null},{"value":"2,59E-04","module":"A2","scenario":null},{"value":"5,12E-04","module":"A3","scenario":null},{"value":"1,42E-04","module":"A4","scenario":null},{"value":"7,36E-05","module":"A5","scenario":null},{"value":"1,55E-01","module":"B6","scenario":null},{"value":"0,00E+00","module":"C1","scenario":null},{"value":"4,21E-05","module":"C2","scenario":null},{"value":"0,00E+00","module":"C3","scenario":null},{"value":"1,33E-04","module":"C4","scenario":null},{"value":"-2,86E-02","module":"D","scenario":null},{"value":"2,09E-03","module":"A1A3","scenario":null}]},{"parameter":"FW","unit":"m3","values":[{"value":"5,14E-03","module":"A1","scenario":null},{"value":"1,65E-05","module":"A2","scenario":null},{"value":"9,51E-05","module":"A3","scenario":null},{"value":"8,27E-06","module":"A4","scenario":null},{"value":"1,25E-04","module":"A5","scenario":null},{"value":"2,88E-02","module":"B6","scenario":null},{"value":"0,00E+00","module":"C1","scenario":null},{"value":"2,46E-06","module":"C2","scenario":null},{"value":"2,00E-05","module":"C3","scenario":null},{"value":"1,59E-05","module":"C4","scenario":null},{"value":"-1,91E-03","module":"D","scenario":null},{"value":"5,25E-03","module":"A1A3","scenario":null}]}],"end_of_life_waste":[{"parameter":"HWD","unit":"kg","values":[{"value":"2,86E-03","module":"A1","scenario":null},{"value":"8,42E-06","module":"A2","scenario":null},{"value":"3,55E-05","module":"A3","scenario":null},{"value":"3,99E-06","module":"A4","scenario":null},{"value":"9,83E-05","module":"A5","scenario":null},{"value":"1,38E-03","module":"B6","scenario":null},{"value":"0,00E+00","module":"C1","scenario":null},{"value":"1,19E-06","module":"C2","scenario":null},{"value":"0,00E+00","module":"C3","scenario":null},{"value":"1,49E-03","module":"C4","scenario":null},{"value":"-1,80E-04","module":"D","scenario":null},{"value":"2,90E-03","module":"A1A3","scenario":null}]},{"parameter":"NHWD","unit":"kg","values":[{"value":"7,59E-02","module":"A1","scenario":null},{"value":"6,94E-03","module":"A2","scenario":null},{"value":"1,02E-02","module":"A3","scenario":null},{"value":"3,76E-03","module":"A4","scenario":null},{"value":"1,06E-02","module":"A5","scenario":null},{"value":"8,72E-02","module":"B6","scenario":null},{"value":"0,00E+00","module":"C1","scenario":null},{"value":"1,12E-03","module":"C2","scenario":null},{"value":"0,00E+00","module":"C3","scenario":null},{"value":"4,77E-02","module":"C4","scenario":null},{"value":"-2,20E-02","module":"D","scenario":null},{"value":"9,30E-02","module":"A1A3","scenario":null}]},{"parameter":"RWD","unit":"kg","values":[{"value":"1,35E-05","module":"A1","scenario":null},{"value":"1,16E-06","module":"A2","scenario":null},{"value":"1,30E-06","module":"A3","scenario":null},{"value":"5,27E-07","module":"A4","scenario":null},{"value":"4,08E-07","module":"A5","scenario":null},{"value":"3,98E-04","module":"B6","scenario":null},{"value":"0,00E+00","module":"C1","scenario":null},{"value":"1,57E-07","module":"C2","scenario":null},{"value":"0,00E+00","module":"C3","scenario":null},{"value":"8,49E-08","module":"C4","scenario":null},{"value":"-2,07E-06","module":"D","scenario":null},{"value":"1,59E-05","module":"A1A3","scenario":null}]}],"end_of_life_flow":[{"parameter":"CRU","unit":"kg","values":[{"value":"0,00E+00","module":"A1","scenario":null},{"value":"0,00E+00","module":"A2","scenario":null},{"value":"0,00E+00","module":"A3","scenario":null},{"value":"0,00E+00","module":"A4","scenario":null},{"value":"0,00E+00","module":"A5","scenario":null},{"value":"0,00E+00","module":"B6","scenario":null},{"value":"0,00E+00","module":"C1","scenario":null},{"value":"0,00E+00","module":"C2","scenario":null},{"value":"0,00E+00","module":"C3","scenario":null},{"value":"0,00E+00","module":"C4","scenario":null},{"value":"0,00E+00","module":"D","scenario":null},{"value":"0,00E+00","module":"A1A3","scenario":null}]},{"parameter":"MFR","unit":"kg","values":[{"value":"0,00E+00","module":"A1","scenario":null},{"value":"0,00E+00","module":"A2","scenario":null},{"value":"1,06E-02","module":"A3","scenario":null},{"value":"0,00E+00","module":"A4","scenario":null},{"value":"9,77E-04","module":"A5","scenario":null},{"value":"0,00E+00","module":"B6","scenario":null},{"value":"0,00E+00","module":"C1","scenario":null},{"value":"0,00E+00","module":"C2","scenario":null},{"value":"2,13E-02","module":"C3","scenario":null},{"value":"3,06E-06","module":"C4","scenario":null},{"value":"-2,91E-04","module":"D","scenario":null},{"value":"1,06E-02","module":"A1A3","scenario":null}]},{"parameter":"MER","unit":"kg","values":[{"value":"0,00E+00","module":"A1","scenario":null},{"value":"0,00E+00","module":"A2","scenario":null},{"value":"2,62E-04","module":"A3","scenario":null},{"value":"0,00E+00","module":"A4","scenario":null},{"value":"7,45E-03","module":"A5","scenario":null},{"value":"0,00E+00","module":"B6","scenario":null},{"value":"0,00E+00","module":"C1","scenario":null},{"value":"0,00E+00","module":"C2","scenario":null},{"value":"3,41E-02","module":"C3","scenario":null},{"value":"7,48E-08","module":"C4","scenario":null},{"value":"-3,83E-05","module":"D","scenario":null},{"value":"2,62E-04","module":"A1A3","scenario":null}]},{"parameter":"EEE","unit":"MJ","values":[{"value":"0,00E+00","module":"A1","scenario":null},{"value":"0,00E+00","module":"A2","scenario":null},{"value":"3,56E-04","module":"A3","scenario":null},{"value":"0,00E+00","module":"A4","scenario":null},{"value":"6,15E-03","module":"A5","scenario":null},{"value":"0,00E+00","module":"B6","scenario":null},{"value":"0,00E+00","module":"C1","scenario":null},{"value":"0,00E+00","module":"C2","scenario":null},{"value":"6,59E-02","module":"C3","scenario":null},{"value":"4,85E-06","module":"C4","scenario":null},{"value":"-9,40E-05","module":"D","scenario":null},{"value":"3,56E-04","module":"A1A3","scenario":null}]},{"parameter":"EET","unit":"MJ","values":[{"value":"0,00E+00","module":"A1","scenario":null},{"value":"0,00E+00","module":"A2","scenario":null},{"value":"5,39E-03","module":"A3","scenario":null},{"value":"0,00E+00","module":"A4","scenario":null},{"value":"9,31E-02","module":"A5","scenario":null},{"value":"0,00E+00","module":"B6","scenario":null},{"value":"0,00E+00","module":"C1","scenario":null},{"value":"0,00E+00","module":"C2","scenario":null},{"value":"9,97E-01","module":"C3","scenario":null},{"value":"7,34E-05","module":"C4","scenario":null},{"value":"-1,42E-03","module":"D","scenario":null},{"value":"5,39E-03","module":"A1A3","scenario":null}]}]}