{"product_name":"TSLF 24kV 1x630/50 AFR","epd_id":"NEPD-2945-1637-EN","declared_unit":{"unit":"m","amount":1},"compliance":["EN 15804","ISO 14025","ISO 21930"],"producer_name":"Elektroskandia Norge AS","environmental_impact":[{"parameter":"GWP-total","unit":"kg CO2-eq","values":[{"value":"1,34E+01","module":"A1-A3","scenario":null},{"value":"1,93E-01","module":"A4","scenario":null},{"value":"2,49E-03","module":"A5","scenario":null},{"value":"1,57E-01","module":"C2","scenario":null},{"value":"3,65E+00","module":"C3","scenario":null},{"value":"4,05E-03","module":"C4","scenario":null},{"value":"-1,47E+01","module":"D","scenario":null}]},{"parameter":"ODP","unit":"kg CFC11-eq","values":[{"value":"8,67E-07","module":"A1-A3","scenario":null},{"value":"3,75E-08","module":"A4","scenario":null},{"value":"5,00E-12","module":"A5","scenario":null},{"value":"2,89E-08","module":"C2","scenario":null},{"value":"3,60E-09","module":"C3","scenario":null},{"value":"5,84E-10","module":"C4","scenario":null},{"value":"-1,31E-06","module":"D","scenario":null}]},{"parameter":"AP","unit":"mol H+-eq","values":[{"value":"2,27E-01","module":"A1-A3","scenario":null},{"value":"6,26E-04","module":"A4","scenario":null},{"value":"2,72E-07","module":"A5","scenario":null},{"value":"5,00E-04","module":"C2","scenario":null},{"value":"3,28E-04","module":"C3","scenario":null},{"value":"1,51E-05","module":"C4","scenario":null},{"value":"-1,68E-01","module":"D","scenario":null}]},{"parameter":"EP","unit":"kg PO_4^3-eq","values":[{"value":"1,82E-02","module":"A1-A3","scenario":null},{"value":"1,05E-04","module":"A4","scenario":null},{"value":"8,49E-08","module":"A5","scenario":null},{"value":"8,30E-05","module":"C2","scenario":null},{"value":"1,01E-04","module":"C3","scenario":null},{"value":"2,60E-06","module":"C4","scenario":null},{"value":"-1,07E-02","module":"D","scenario":null}]},{"parameter":"POCP","unit":"kg NMVOC-eq","values":[{"value":"1,07E-02","module":"A1-A3","scenario":null},{"value":"3,11E-05","module":"A4","scenario":null},{"value":"5,51E-09","module":"A5","scenario":null},{"value":"2,56E-05","module":"C2","scenario":null},{"value":"5,89E-06","module":"C3","scenario":null},{"value":"6,59E-07","module":"C4","scenario":null},{"value":"-1,09E-02","module":"D","scenario":null}]},{"parameter":"ADPE","unit":"kg Sb-eq","values":[{"value":"1,29E-05","module":"A1-A3","scenario":null},{"value":"4,35E-07","module":"A4","scenario":null},{"value":"6,40E-11","module":"A5","scenario":null},{"value":"4,78E-07","module":"C2","scenario":null},{"value":"2,31E-08","module":"C3","scenario":null},{"value":"5,60E-11","module":"C4","scenario":null},{"value":"-8,79E-06","module":"D","scenario":null}]},{"parameter":"ADPF","unit":"MJ","values":[{"value":"1,86E+02","module":"A1-A3","scenario":null},{"value":"3,02E+00","module":"A4","scenario":null},{"value":"4,42E-04","module":"A5","scenario":null},{"value":"2,36E+00","module":"C2","scenario":null},{"value":"2,69E-01","module":"C3","scenario":null},{"value":"5,21E-02","module":"C4","scenario":null},{"value":"-1,60E+02","module":"D","scenario":null}]}],"additional_environmental_impact":[],"resource_use":[{"parameter":"PERE","unit":"MJ","values":[{"value":"1,23E+02","module":"A1-A3","scenario":null},{"value":"5,46E-02","module":"A4","scenario":null},{"value":"7,72E-06","module":"A5","scenario":null},{"value":"3,44E-02","module":"C2","scenario":null},{"value":"1,29E-02","module":"C3","scenario":null},{"value":"1,78E-03","module":"C4","scenario":null},{"value":"-1,01E+02","module":"D","scenario":null}]},{"parameter":"PERM","unit":"","values":[{"value":"0,00E+00","module":"A1-A3","scenario":null},{"value":"0,00E+00","module":"A4","scenario":null},{"value":"0,00E+00","module":"A5","scenario":null},{"value":"0,00E+00","module":"C2","scenario":null},{"value":"0,00E+00","module":"C3","scenario":null},{"value":"0,00E+00","module":"C4","scenario":null},{"value":"0,00E+00","module":"D","scenario":null}]},{"parameter":"PERT","unit":"MJ","values":[{"value":"1,23E+02","module":"A1-A3","scenario":null},{"value":"5,46E-02","module":"A4","scenario":null},{"value":"7,72E-06","module":"A5","scenario":null},{"value":"3,44E-02","module":"C2","scenario":null},{"value":"1,29E-02","module":"C3","scenario":null},{"value":"1,78E-03","module":"C4","scenario":null},{"value":"-1,01E+02","module":"D","scenario":null}]},{"parameter":"PENRE","unit":"MJ","values":[{"value":"1,58E+02","module":"A1-A3","scenario":null},{"value":"3,12E+00","module":"A4","scenario":null},{"value":"3,53E-02","module":"A5","scenario":null},{"value":"2,42E+00","module":"C2","scenario":null},{"value":"2,94E-01","module":"C3","scenario":null},{"value":"5,45E-02","module":"C4","scenario":null},{"value":"-2,05E+02","module":"D","scenario":null}]},{"parameter":"PENRM","unit":"MJ","values":[{"value":"6,26E+01","module":"A1-A3","scenario":null},{"value":"0,00E+00","module":"A4","scenario":null},{"value":"0,00E+00","module":"A5","scenario":null},{"value":"0,00E+00","module":"C2","scenario":null},{"value":"0,00E+00","module":"C3","scenario":null},{"value":"0,00E+00","module":"C4","scenario":null},{"value":"0,00E+00","module":"D","scenario":null}]},{"parameter":"PENRT","unit":"MJ","values":[{"value":"2,21E+02","module":"A1-A3","scenario":null},{"value":"3,12E+00","module":"A4","scenario":null},{"value":"3,53E-02","module":"A5","scenario":null},{"value":"2,42E+00","module":"C2","scenario":null},{"value":"2,94E-01","module":"C3","scenario":null},{"value":"5,45E-02","module":"C4","scenario":null},{"value":"-2,05E+02","module":"D","scenario":null}]},{"parameter":"SM","unit":"kg","values":[{"value":"9,89E-02","module":"A1-A3","scenario":null},{"value":"0,00E+00","module":"A4","scenario":null},{"value":"0,00E+00","module":"A5","scenario":null},{"value":"0,00E+00","module":"C2","scenario":null},{"value":"0,00E+00","module":"C3","scenario":null},{"value":"0,00E+00","module":"C4","scenario":null},{"value":"0,00E+00","module":"D","scenario":null}]},{"parameter":"RSF","unit":"MJ","values":[{"value":"9,33E-03","module":"A1-A3","scenario":null},{"value":"0,00E+00","module":"A4","scenario":null},{"value":"0,00E+00","module":"A5","scenario":null},{"value":"0,00E+00","module":"C2","scenario":null},{"value":"0,00E+00","module":"C3","scenario":null},{"value":"0,00E+00","module":"C4","scenario":null},{"value":"-2,07E-03","module":"D","scenario":null}]},{"parameter":"NRSF","unit":"MJ","values":[{"value":"0,00E+00","module":"A1-A3","scenario":null},{"value":"0,00E+00","module":"A4","scenario":null},{"value":"0,00E+00","module":"A5","scenario":null},{"value":"0,00E+00","module":"C2","scenario":null},{"value":"0,00E+00","module":"C3","scenario":null},{"value":"0,00E+00","module":"C4","scenario":null},{"value":"0,00E+00","module":"D","scenario":null}]},{"parameter":"FW","unit":"m3","values":[{"value":"3,47E+01","module":"A1-A3","scenario":null},{"value":"7,34E-04","module":"A4","scenario":null},{"value":"6,11E-07","module":"A5","scenario":null},{"value":"4,53E-04","module":"C2","scenario":null},{"value":"2,45E-03","module":"C3","scenario":null},{"value":"5,66E-05","module":"C4","scenario":null},{"value":"-8,91E-02","module":"D","scenario":null}]}],"end_of_life_waste":[{"parameter":"HWD","unit":"kg","values":[{"value":"6,94E-02","module":"A1-A3","scenario":null},{"value":"1,66E-06","module":"A4","scenario":null},{"value":"2,65E-09","module":"A5","scenario":null},{"value":"1,41E-06","module":"C2","scenario":null},{"value":"2,54E-06","module":"C3","scenario":null},{"value":"7,25E-08","module":"C4","scenario":null},{"value":"1,43E-02","module":"D","scenario":null}]},{"parameter":"NHWD","unit":"kg","values":[{"value":"2,38E+01","module":"A1-A3","scenario":null},{"value":"2,83E-01","module":"A4","scenario":null},{"value":"5,28E-05","module":"A5","scenario":null},{"value":"1,27E-01","module":"C2","scenario":null},{"value":"9,95E-03","module":"C3","scenario":null},{"value":"2,67E-01","module":"C4","scenario":null},{"value":"-1,22E+01","module":"D","scenario":null}]},{"parameter":"RWD","unit":"kg","values":[{"value":"1,09E-03","module":"A1-A3","scenario":null},{"value":"2,18E-05","module":"A4","scenario":null},{"value":"1,77E-09","module":"A5","scenario":null},{"value":"1,66E-05","module":"C2","scenario":null},{"value":"7,34E-07","module":"C3","scenario":null},{"value":"3,43E-07","module":"C4","scenario":null},{"value":"-9,22E-04","module":"D","scenario":null}]}],"end_of_life_flow":[{"parameter":"CRU","unit":"kg","values":[{"value":"0,00E+00","module":"A1-A3","scenario":null},{"value":"0,00E+00","module":"A4","scenario":null},{"value":"0,00E+00","module":"A5","scenario":null},{"value":"0,00E+00","module":"C2","scenario":null},{"value":"0,00E+00","module":"C3","scenario":null},{"value":"0,00E+00","module":"C4","scenario":null},{"value":"0,00E+00","module":"D","scenario":null}]},{"parameter":"MFR","unit":"kg","values":[{"value":"2,93E-02","module":"A1-A3","scenario":null},{"value":"0,00E+00","module":"A4","scenario":null},{"value":"0,00E+00","module":"A5","scenario":null},{"value":"0,00E+00","module":"C2","scenario":null},{"value":"1,85E+00","module":"C3","scenario":null},{"value":"0,00E+00","module":"C4","scenario":null},{"value":"0,00E+00","module":"D","scenario":null}]},{"parameter":"MER","unit":"kg","values":[{"value":"2,04E-03","module":"A1-A3","scenario":null},{"value":"0,00E+00","module":"A4","scenario":null},{"value":"8,20E-04","module":"A5","scenario":null},{"value":"0,00E+00","module":"C2","scenario":null},{"value":"1,22E+00","module":"C3","scenario":null},{"value":"0,00E+00","module":"C4","scenario":null},{"value":"0,00E+00","module":"D","scenario":null}]},{"parameter":"EEE","unit":"MJ","values":[{"value":"1,33E-03","module":"A1-A3","scenario":null},{"value":"0,00E+00","module":"A4","scenario":null},{"value":"1,75E-03","module":"A5","scenario":null},{"value":"0,00E+00","module":"C2","scenario":null},{"value":"4,13E+00","module":"C3","scenario":null},{"value":"0,00E+00","module":"C4","scenario":null},{"value":"0,00E+00","module":"D","scenario":null}]},{"parameter":"EET","unit":"MJ","values":[{"value":"1,46E-02","module":"A1-A3","scenario":null},{"value":"0,00E+00","module":"A4","scenario":null},{"value":"1,93E-02","module":"A5","scenario":null},{"value":"0,00E+00","module":"C2","scenario":null},{"value":"2,84E+01","module":"C3","scenario":null},{"value":"0,00E+00","module":"C4","scenario":null},{"value":"0,00E+00","module":"D","scenario":null}]}]}