{
    "product_name": "Namsen 1200",
    "epd_id": "NEPD-6878-6274",
    "declared_unit": {
        "unit": "stk",
        "amount": 1.0
    },
    "compliance": [
        "EN 15804+A2",
        "ISO 14025",
        "ISO 21930"
    ],
    "producer_name": "SG Armaturen AS",
    "environmental_impact": [
        {
            "parameter": "GWP-total",
            "values": [
                {
                    "value": "2,43E+01",
                    "module": "A1",
                    "scenario": null
                },
                {
                    "value": "2,17E-02",
                    "module": "A2",
                    "scenario": null
                },
                {
                    "value": "8,53E-01",
                    "module": "A3",
                    "scenario": null
                },
                {
                    "value": "9,33E-01",
                    "module": "A4",
                    "scenario": null
                },
                {
                    "value": "3,20E-01",
                    "module": "A5",
                    "scenario": null
                },
                {
                    "value": "2,24E+01",
                    "module": "B6",
                    "scenario": null
                },
                {
                    "value": "0,00E+00",
                    "module": "C1",
                    "scenario": null
                },
                {
                    "value": "1,08E-01",
                    "module": "C2",
                    "scenario": null
                },
                {
                    "value": "3,07E-01",
                    "module": "C3",
                    "scenario": null
                },
                {
                    "value": "3,28E-02",
                    "module": "C4",
                    "scenario": null
                },
                {
                    "value": "-2,16E+00",
                    "module": "D",
                    "scenario": null
                }
            ]
        },
        {
            "parameter": "GWP-fossil",
            "values": [
                {
                    "value": "2,43E+01",
                    "module": "A1",
                    "scenario": null
                },
                {
                    "value": "2,17E-02",
                    "module": "A2",
                    "scenario": null
                },
                {
                    "value": "8,52E-01",
                    "module": "A3",
                    "scenario": null
                },
                {
                    "value": "9,32E-01",
                    "module": "A4",
                    "scenario": null
                },
                {
                    "value": "3,02E-03",
                    "module": "A5",
                    "scenario": null
                },
                {
                    "value": "2,17E+01",
                    "module": "B6",
                    "scenario": null
                },
                {
                    "value": "0,00E+00",
                    "module": "C1",
                    "scenario": null
                },
                {
                    "value": "1,08E-01",
                    "module": "C2",
                    "scenario": null
                },
                {
                    "value": "3,06E-01",
                    "module": "C3",
                    "scenario": null
                },
                {
                    "value": "3,26E-02",
                    "module": "C4",
                    "scenario": null
                },
                {
                    "value": "-2,15E+00",
                    "module": "D",
                    "scenario": null
                }
            ]
        },
        {
            "parameter": "GWP-biogenic",
            "values": [
                {
                    "value": "4,96E-04",
                    "module": "A1",
                    "scenario": null
                },
                {
                    "value": "8,45E-06",
                    "module": "A2",
                    "scenario": null
                },
                {
                    "value": "2,12E-04",
                    "module": "A3",
                    "scenario": null
                },
                {
                    "value": "3,31E-04",
                    "module": "A4",
                    "scenario": null
                },
                {
                    "value": "3,17E-01",
                    "module": "A5",
                    "scenario": null
                },
                {
                    "value": "6,01E-01",
                    "module": "B6",
                    "scenario": null
                },
                {
                    "value": "0,00E+00",
                    "module": "C1",
                    "scenario": null
                },
                {
                    "value": "4,47E-05",
                    "module": "C2",
                    "scenario": null
                },
                {
                    "value": "9,93E-05",
                    "module": "C3",
                    "scenario": null
                },
                {
                    "value": "1,45E-05",
                    "module": "C4",
                    "scenario": null
                },
                {
                    "value": "-2,92E-03",
                    "module": "D",
                    "scenario": null
                }
            ]
        },
        {
            "parameter": "GWP-luluc",
            "values": [
                {
                    "value": "3,56E-02",
                    "module": "A1",
                    "scenario": null
                },
                {
                    "value": "7,94E-06",
                    "module": "A2",
                    "scenario": null
                },
                {
                    "value": "1,34E-04",
                    "module": "A3",
                    "scenario": null
                },
                {
                    "value": "4,64E-04",
                    "module": "A4",
                    "scenario": null
                },
                {
                    "value": "9,99E-07",
                    "module": "A5",
                    "scenario": null
                },
                {
                    "value": "8,96E-02",
                    "module": "B6",
                    "scenario": null
                },
                {
                    "value": "0,00E+00",
                    "module": "C1",
                    "scenario": null
                },
                {
                    "value": "3,85E-05",
                    "module": "C2",
                    "scenario": null
                },
                {
                    "value": "1,27E-04",
                    "module": "C3",
                    "scenario": null
                },
                {
                    "value": "1,37E-04",
                    "module": "C4",
                    "scenario": null
                },
                {
                    "value": "-2,19E-03",
                    "module": "D",
                    "scenario": null
                }
            ]
        },
        {
            "parameter": "ODP",
            "values": [
                {
                    "value": "1,66E-06",
                    "module": "A1",
                    "scenario": null
                },
                {
                    "value": "4,72E-09",
                    "module": "A2",
                    "scenario": null
                },
                {
                    "value": "1,25E-08",
                    "module": "A3",
                    "scenario": null
                },
                {
                    "value": "2,05E-07",
                    "module": "A4",
                    "scenario": null
                },
                {
                    "value": "6,38E-10",
                    "module": "A5",
                    "scenario": null
                },
                {
                    "value": "1,49E-06",
                    "module": "B6",
                    "scenario": null
                },
                {
                    "value": "0,00E+00",
                    "module": "C1",
                    "scenario": null
                },
                {
                    "value": "2,45E-08",
                    "module": "C2",
                    "scenario": null
                },
                {
                    "value": "3,40E-09",
                    "module": "C3",
                    "scenario": null
                },
                {
                    "value": "2,47E-09",
                    "module": "C4",
                    "scenario": null
                },
                {
                    "value": "-1,14E-03",
                    "module": "D",
                    "scenario": null
                }
            ]
        },
        {
            "parameter": "AP",
            "values": [
                {
                    "value": "1,90E-01",
                    "module": "A1",
                    "scenario": null
                },
                {
                    "value": "6,50E-05",
                    "module": "A2",
                    "scenario": null
                },
                {
                    "value": "4,45E-03",
                    "module": "A3",
                    "scenario": null
                },
                {
                    "value": "1,44E-02",
                    "module": "A4",
                    "scenario": null
                },
                {
                    "value": "1,43E-05",
                    "module": "A5",
                    "scenario": null
                },
                {
                    "value": "1,70E-01",
                    "module": "B6",
                    "scenario": null
                },
                {
                    "value": "0,00E+00",
                    "module": "C1",
                    "scenario": null
                },
                {
                    "value": "3,11E-04",
                    "module": "C2",
                    "scenario": null
                },
                {
                    "value": "2,44E-04",
                    "module": "C3",
                    "scenario": null
                },
                {
                    "value": "1,18E-04",
                    "module": "C4",
                    "scenario": null
                },
                {
                    "value": "-5,76E-02",
                    "module": "D",
                    "scenario": null
                }
            ]
        },
        {
            "parameter": "POCP",
            "values": [
                {
                    "value": "1,02E-01",
                    "module": "A1",
                    "scenario": null
                },
                {
                    "value": "5,35E-05",
                    "module": "A2",
                    "scenario": null
                },
                {
                    "value": "2,67E-03",
                    "module": "A3",
                    "scenario": null
                },
                {
                    "value": "1,04E-02",
                    "module": "A4",
                    "scenario": null
                },
                {
                    "value": "1,47E-05",
                    "module": "A5",
                    "scenario": null
                },
                {
                    "value": "6,53E-02",
                    "module": "B6",
                    "scenario": null
                },
                {
                    "value": "0,00E+00",
                    "module": "C1",
                    "scenario": null
                },
                {
                    "value": "2,63E-04",
                    "module": "C2",
                    "scenario": null
                },
                {
                    "value": "1,75E-04",
                    "module": "C3",
                    "scenario": null
                },
                {
                    "value": "1,31E-04",
                    "module": "C4",
                    "scenario": null
                },
                {
                    "value": "-1,71E-02",
                    "module": "D",
                    "scenario": null
                }
            ]
        },
        {
            "parameter": "ADPE",
            "values": [
                {
                    "value": "3,15E-03",
                    "module": "A1",
                    "scenario": null
                },
                {
                    "value": "5,82E-07",
                    "module": "A2",
                    "scenario": null
                },
                {
                    "value": "2,63E-06",
                    "module": "A3",
                    "scenario": null
                },
                {
                    "value": "1,78E-05",
                    "module": "A4",
                    "scenario": null
                },
                {
                    "value": "7,35E-08",
                    "module": "A5",
                    "scenario": null
                },
                {
                    "value": "1,62E-03",
                    "module": "B6",
                    "scenario": null
                },
                {
                    "value": "0,00E+00",
                    "module": "C1",
                    "scenario": null
                },
                {
                    "value": "2,99E-06",
                    "module": "C2",
                    "scenario": null
                },
                {
                    "value": "3,70E-07",
                    "module": "C3",
                    "scenario": null
                },
                {
                    "value": "1,33E-07",
                    "module": "C4",
                    "scenario": null
                },
                {
                    "value": "-1,06E-03",
                    "module": "D",
                    "scenario": null
                }
            ]
        },
        {
            "parameter": "ADPF",
            "values": [
                {
                    "value": "2,93E+02",
                    "module": "A1",
                    "scenario": null
                },
                {
                    "value": "3,21E-01",
                    "module": "A2",
                    "scenario": null
                },
                {
                    "value": "7,54E+00",
                    "module": "A3",
                    "scenario": null
                },
                {
                    "value": "1,32E+01",
                    "module": "A4",
                    "scenario": null
                },
                {
                    "value": "4,23E-02",
                    "module": "A5",
                    "scenario": null
                },
                {
                    "value": "2,97E+02",
                    "module": "B6",
                    "scenario": null
                },
                {
                    "value": "0,00E+00",
                    "module": "C1",
                    "scenario": null
                },
                {
                    "value": "1,63E+00",
                    "module": "C2",
                    "scenario": null
                },
                {
                    "value": "5,06E-01",
                    "module": "C3",
                    "scenario": null
                },
                {
                    "value": "3,05E-01",
                    "module": "C4",
                    "scenario": null
                },
                {
                    "value": "-2,13E+01",
                    "module": "D",
                    "scenario": null
                }
            ]
        },
        {
            "parameter": "WDP",
            "values": [
                {
                    "value": "5,37E+02",
                    "module": "A1",
                    "scenario": null
                },
                {
                    "value": "1,05E-01",
                    "module": "A2",
                    "scenario": null
                },
                {
                    "value": "1,23E+00",
                    "module": "A3",
                    "scenario": null
                },
                {
                    "value": "8,72E+00",
                    "module": "A4",
                    "scenario": null
                },
                {
                    "value": "5,36E-02",
                    "module": "A5",
                    "scenario": null
                },
                {
                    "value": "5,17E+04",
                    "module": "B6",
                    "scenario": null
                },
                {
                    "value": "0,00E+00",
                    "module": "C1",
                    "scenario": null
                },
                {
                    "value": "1,58E+00",
                    "module": "C2",
                    "scenario": null
                },
                {
                    "value": "4,64E+00",
                    "module": "C3",
                    "scenario": null
                },
                {
                    "value": "3,23E+00",
                    "module": "C4",
                    "scenario": null
                },
                {
                    "value": "5,41E+01",
                    "module": "D",
                    "scenario": null
                }
            ]
        },
        {
            "parameter": "EP-freshwater",
            "values": [
                {
                    "value": "3,23E-03",
                    "module": "A1",
                    "scenario": null
                },
                {
                    "value": "2,04E-07",
                    "module": "A2",
                    "scenario": null
                },
                {
                    "value": "1,89E-05",
                    "module": "A3",
                    "scenario": null
                },
                {
                    "value": "5,95E-06",
                    "module": "A4",
                    "scenario": null
                },
                {
                    "value": "2,48E-08",
                    "module": "A5",
                    "scenario": null
                },
                {
                    "value": "1,56E-03",
                    "module": "B6",
                    "scenario": null
                },
                {
                    "value": "0,00E+00",
                    "module": "C1",
                    "scenario": null
                },
                {
                    "value": "8,64E-07",
                    "module": "C2",
                    "scenario": null
                },
                {
                    "value": "1,59E-06",
                    "module": "C3",
                    "scenario": null
                },
                {
                    "value": "7,81E-07",
                    "module": "C4",
                    "scenario": null
                },
                {
                    "value": "-3,79E-04",
                    "module": "D",
                    "scenario": null
                }
            ]
        },
        {
            "parameter": "EP-marine",
            "values": [
                {
                    "value": "2,66E-02",
                    "module": "A1",
                    "scenario": null
                },
                {
                    "value": "1,28E-05",
                    "module": "A2",
                    "scenario": null
                },
                {
                    "value": "9,19E-04",
                    "module": "A3",
                    "scenario": null
                },
                {
                    "value": "3,46E-03",
                    "module": "A4",
                    "scenario": null
                },
                {
                    "value": "4,73E-06",
                    "module": "A5",
                    "scenario": null
                },
                {
                    "value": "1,87E-02",
                    "module": "B6",
                    "scenario": null
                },
                {
                    "value": "0,00E+00",
                    "module": "C1",
                    "scenario": null
                },
                {
                    "value": "6,15E-05",
                    "module": "C2",
                    "scenario": null
                },
                {
                    "value": "6,09E-05",
                    "module": "C3",
                    "scenario": null
                },
                {
                    "value": "4,39E-05",
                    "module": "C4",
                    "scenario": null
                },
                {
                    "value": "-3,99E-03",
                    "module": "D",
                    "scenario": null
                }
            ]
        },
        {
            "parameter": "EP-terrestrial",
            "values": [
                {
                    "value": "2,99E-01",
                    "module": "A1",
                    "scenario": null
                },
                {
                    "value": "1,43E-04",
                    "module": "A2",
                    "scenario": null
                },
                {
                    "value": "1,01E-02",
                    "module": "A3",
                    "scenario": null
                },
                {
                    "value": "3,85E-02",
                    "module": "A4",
                    "scenario": null
                },
                {
                    "value": "5,12E-05",
                    "module": "A5",
                    "scenario": null
                },
                {
                    "value": "2,43E-01",
                    "module": "B6",
                    "scenario": null
                },
                {
                    "value": "0,00E+00",
                    "module": "C1",
                    "scenario": null
                },
                {
                    "value": "6,88E-04",
                    "module": "C2",
                    "scenario": null
                },
                {
                    "value": "6,60E-04",
                    "module": "C3",
                    "scenario": null
                },
                {
                    "value": "3,40E-04",
                    "module": "C4",
                    "scenario": null
                },
                {
                    "value": "-5,02E-02",
                    "module": "D",
                    "scenario": null
                }
            ]
        }
    ],
    "additional_environmental_impact": [
        {
            "parameter": "PM",
            "values": [
                {
                    "value": "1,41E-06",
                    "module": "A1",
                    "scenario": null
                },
                {
                    "value": "1,40E-09",
                    "module": "A2",
                    "scenario": null
                },
                {
                    "value": "6,01E-08",
                    "module": "A3",
                    "scenario": null
                },
                {
                    "value": "3,30E-08",
                    "module": "A4",
                    "scenario": null
                },
                {
                    "value": "2,11E-10",
                    "module": "A5",
                    "scenario": null
                },
                {
                    "value": "1,22E-06",
                    "module": "B6",
                    "scenario": null
                },
                {
                    "value": "0,00E+00",
                    "module": "C1",
                    "scenario": null
                },
                {
                    "value": "6,62E-09",
                    "module": "C2",
                    "scenario": null
                },
                {
                    "value": "1,55E-09",
                    "module": "C3",
                    "scenario": null
                },
                {
                    "value": "2,13E-09",
                    "module": "C4",
                    "scenario": null
                },
                {
                    "value": "-2,26E-07",
                    "module": "D",
                    "scenario": null
                }
            ]
        },
        {
            "parameter": "ETP-fw",
            "values": [
                {
                    "value": "1,71E+03",
                    "module": "A1",
                    "scenario": null
                },
                {
                    "value": "2,60E-01",
                    "module": "A2",
                    "scenario": null
                },
                {
                    "value": "2,21E+01",
                    "module": "A3",
                    "scenario": null
                },
                {
                    "value": "8,97E+00",
                    "module": "A4",
                    "scenario": null
                },
                {
                    "value": "5,64E-02",
                    "module": "A5",
                    "scenario": null
                },
                {
                    "value": "1,35E+03",
                    "module": "B6",
                    "scenario": null
                },
                {
                    "value": "0,00E+00",
                    "module": "C1",
                    "scenario": null
                },
                {
                    "value": "1,21E+00",
                    "module": "C2",
                    "scenario": null
                },
                {
                    "value": "1,38E+00",
                    "module": "C3",
                    "scenario": null
                },
                {
                    "value": "2,09E+02",
                    "module": "C4",
                    "scenario": null
                },
                {
                    "value": "-4,58E+02",
                    "module": "D",
                    "scenario": null
                }
            ]
        },
        {
            "parameter": "HTP-c",
            "values": [
                {
                    "value": "6,28E-08",
                    "module": "A1",
                    "scenario": null
                },
                {
                    "value": "0,00E+00",
                    "module": "A2",
                    "scenario": null
                },
                {
                    "value": "2,39E-10",
                    "module": "A3",
                    "scenario": null
                },
                {
                    "value": "0,00E+00",
                    "module": "A4",
                    "scenario": null
                },
                {
                    "value": "2,00E-12",
                    "module": "A5",
                    "scenario": null
                },
                {
                    "value": "6,45E-08",
                    "module": "B6",
                    "scenario": null
                },
                {
                    "value": "0,00E+00",
                    "module": "C1",
                    "scenario": null
                },
                {
                    "value": "0,00E+00",
                    "module": "C2",
                    "scenario": null
                },
                {
                    "value": "7,15E-10",
                    "module": "C3",
                    "scenario": null
                },
                {
                    "value": "7,60E-11",
                    "module": "C4",
                    "scenario": null
                },
                {
                    "value": "-9,44E-09",
                    "module": "D",
                    "scenario": null
                }
            ]
        },
        {
            "parameter": "HTP-nc",
            "values": [
                {
                    "value": "1,37E-06",
                    "module": "A1",
                    "scenario": null
                },
                {
                    "value": "2,53E-10",
                    "module": "A2",
                    "scenario": null
                },
                {
                    "value": "1,05E-08",
                    "module": "A3",
                    "scenario": null
                },
                {
                    "value": "6,57E-09",
                    "module": "A4",
                    "scenario": null
                },
                {
                    "value": "7,10E-11",
                    "module": "A5",
                    "scenario": null
                },
                {
                    "value": "1,52E-06",
                    "module": "B6",
                    "scenario": null
                },
                {
                    "value": "0,00E+00",
                    "module": "C1",
                    "scenario": null
                },
                {
                    "value": "1,32E-09",
                    "module": "C2",
                    "scenario": null
                },
                {
                    "value": "4,22E-08",
                    "module": "C3",
                    "scenario": null
                },
                {
                    "value": "6,63E-10",
                    "module": "C4",
                    "scenario": null
                },
                {
                    "value": "-4,67E-08",
                    "module": "D",
                    "scenario": null
                }
            ]
        },
        {
            "parameter": "SQP",
            "values": [
                {
                    "value": "8,34E+01",
                    "module": "A1",
                    "scenario": null
                },
                {
                    "value": "2,20E-01",
                    "module": "A2",
                    "scenario": null
                },
                {
                    "value": "1,60E+00",
                    "module": "A3",
                    "scenario": null
                },
                {
                    "value": "6,35E+00",
                    "module": "A4",
                    "scenario": null
                },
                {
                    "value": "2,84E-02",
                    "module": "A5",
                    "scenario": null
                },
                {
                    "value": "1,49E+02",
                    "module": "B6",
                    "scenario": null
                },
                {
                    "value": "0,00E+00",
                    "module": "C1",
                    "scenario": null
                },
                {
                    "value": "1,14E+00",
                    "module": "C2",
                    "scenario": null
                },
                {
                    "value": "1,14E-01",
                    "module": "C3",
                    "scenario": null
                },
                {
                    "value": "7,16E-01",
                    "module": "C4",
                    "scenario": null
                },
                {
                    "value": "-9,71E+00",
                    "module": "D",
                    "scenario": null
                }
            ]
        },
        {
            "parameter": "IRP",
            "values": [
                {
                    "value": "8,95E-01",
                    "module": "A1",
                    "scenario": null
                },
                {
                    "value": "1,33E-03",
                    "module": "A2",
                    "scenario": null
                },
                {
                    "value": "6,53E-03",
                    "module": "A3",
                    "scenario": null
                },
                {
                    "value": "5,71E-02",
                    "module": "A4",
                    "scenario": null
                },
                {
                    "value": "1,81E-04",
                    "module": "A5",
                    "scenario": null
                },
                {
                    "value": "5,38E+00",
                    "module": "B6",
                    "scenario": null
                },
                {
                    "value": "0,00E+00",
                    "module": "C1",
                    "scenario": null
                },
                {
                    "value": "7,14E-03",
                    "module": "C2",
                    "scenario": null
                },
                {
                    "value": "2,51E-03",
                    "module": "C3",
                    "scenario": null
                },
                {
                    "value": "1,12E-03",
                    "module": "C4",
                    "scenario": null
                },
                {
                    "value": "-2,88E-02",
                    "module": "D",
                    "scenario": null
                }
            ]
        }
    ],
    "resource_use": [
        {
            "parameter": "PERE",
            "values": [
                {
                    "value": "3,05E+01",
                    "module": "A1",
                    "scenario": null
                },
                {
                    "value": "3,63E-03",
                    "module": "A2",
                    "scenario": null
                },
                {
                    "value": "7,59E-01",
                    "module": "A3",
                    "scenario": null
                },
                {
                    "value": "1,50E-01",
                    "module": "A4",
                    "scenario": null
                },
                {
                    "value": "6,96E-04",
                    "module": "A5",
                    "scenario": null
                },
                {
                    "value": "3,84E+03",
                    "module": "B6",
                    "scenario": null
                },
                {
                    "value": "0,00E+00",
                    "module": "C1",
                    "scenario": null
                },
                {
                    "value": "2,34E-02",
                    "module": "C2",
                    "scenario": null
                },
                {
                    "value": "7,44E-02",
                    "module": "C3",
                    "scenario": null
                },
                {
                    "value": "7,59E-02",
                    "module": "C4",
                    "scenario": null
                },
                {
                    "value": "-3,35E+00",
                    "module": "D",
                    "scenario": null
                }
            ]
        },
        {
            "parameter": "PERM",
            "values": [
                {
                    "value": "1,09E+00",
                    "module": "A1",
                    "scenario": null
                },
                {
                    "value": "0,00E+00",
                    "module": "A2",
                    "scenario": null
                },
                {
                    "value": "0,00E+00",
                    "module": "A3",
                    "scenario": null
                },
                {
                    "value": "0,00E+00",
                    "module": "A4",
                    "scenario": null
                },
                {
                    "value": "-1,09E+00",
                    "module": "A5",
                    "scenario": null
                },
                {
                    "value": "0,00E+00",
                    "module": "B6",
                    "scenario": null
                },
                {
                    "value": "0,00E+00",
                    "module": "C1",
                    "scenario": null
                },
                {
                    "value": "0,00E+00",
                    "module": "C2",
                    "scenario": null
                },
                {
                    "value": "0,00E+00",
                    "module": "C3",
                    "scenario": null
                },
                {
                    "value": "0,00E+00",
                    "module": "C4",
                    "scenario": null
                },
                {
                    "value": "0,00E+00",
                    "module": "D",
                    "scenario": null
                }
            ]
        },
        {
            "parameter": "PERT",
            "values": [
                {
                    "value": "3,16E+01",
                    "module": "A1",
                    "scenario": null
                },
                {
                    "value": "3,63E-03",
                    "module": "A2",
                    "scenario": null
                },
                {
                    "value": "7,59E-01",
                    "module": "A3",
                    "scenario": null
                },
                {
                    "value": "1,50E-01",
                    "module": "A4",
                    "scenario": null
                },
                {
                    "value": "-1,09E+00",
                    "module": "A5",
                    "scenario": null
                },
                {
                    "value": "3,84E+03",
                    "module": "B6",
                    "scenario": null
                },
                {
                    "value": "0,00E+00",
                    "module": "C1",
                    "scenario": null
                },
                {
                    "value": "2,34E-02",
                    "module": "C2",
                    "scenario": null
                },
                {
                    "value": "7,44E-02",
                    "module": "C3",
                    "scenario": null
                },
                {
                    "value": "7,59E-02",
                    "module": "C4",
                    "scenario": null
                },
                {
                    "value": "-3,35E+00",
                    "module": "D",
                    "scenario": null
                }
            ]
        },
        {
            "parameter": "PENRE",
            "values": [
                {
                    "value": "2,86E+02",
                    "module": "A1",
                    "scenario": null
                },
                {
                    "value": "3,21E-01",
                    "module": "A2",
                    "scenario": null
                },
                {
                    "value": "7,54E+00",
                    "module": "A3",
                    "scenario": null
                },
                {
                    "value": "1,32E+01",
                    "module": "A4",
                    "scenario": null
                },
                {
                    "value": "4,23E-02",
                    "module": "A5",
                    "scenario": null
                },
                {
                    "value": "2,97E+02",
                    "module": "B6",
                    "scenario": null
                },
                {
                    "value": "0,00E+00",
                    "module": "C1",
                    "scenario": null
                },
                {
                    "value": "1,63E+00",
                    "module": "C2",
                    "scenario": null
                },
                {
                    "value": "5,06E-01",
                    "module": "C3",
                    "scenario": null
                },
                {
                    "value": "3,05E-01",
                    "module": "C4",
                    "scenario": null
                },
                {
                    "value": "-2,13E+01",
                    "module": "D",
                    "scenario": null
                }
            ]
        },
        {
            "parameter": "PENRM",
            "values": [
                {
                    "value": "6,88E+00",
                    "module": "A1",
                    "scenario": null
                },
                {
                    "value": "0,00E+00",
                    "module": "A2",
                    "scenario": null
                },
                {
                    "value": "0,00E+00",
                    "module": "A3",
                    "scenario": null
                },
                {
                    "value": "0,00E+00",
                    "module": "A4",
                    "scenario": null
                },
                {
                    "value": "0,00E+00",
                    "module": "A5",
                    "scenario": null
                },
                {
                    "value": "0,00E+00",
                    "module": "B6",
                    "scenario": null
                },
                {
                    "value": "0,00E+00",
                    "module": "C1",
                    "scenario": null
                },
                {
                    "value": "0,00E+00",
                    "module": "C2",
                    "scenario": null
                },
                {
                    "value": "-7,82E+00",
                    "module": "C3",
                    "scenario": null
                },
                {
                    "value": "0,00E+00",
                    "module": "C4",
                    "scenario": null
                },
                {
                    "value": "0,00E+00",
                    "module": "D",
                    "scenario": null
                }
            ]
        },
        {
            "parameter": "PENRT",
            "values": [
                {
                    "value": "2,93E+02",
                    "module": "A1",
                    "scenario": null
                },
                {
                    "value": "3,21E-01",
                    "module": "A2",
                    "scenario": null
                },
                {
                    "value": "7,54E+00",
                    "module": "A3",
                    "scenario": null
                },
                {
                    "value": "1,32E+01",
                    "module": "A4",
                    "scenario": null
                },
                {
                    "value": "4,23E-02",
                    "module": "A5",
                    "scenario": null
                },
                {
                    "value": "2,97E+02",
                    "module": "B6",
                    "scenario": null
                },
                {
                    "value": "0,00E+00",
                    "module": "C1",
                    "scenario": null
                },
                {
                    "value": "1,63E+00",
                    "module": "C2",
                    "scenario": null
                },
                {
                    "value": "-7,31E+00",
                    "module": "C3",
                    "scenario": null
                },
                {
                    "value": "3,05E-01",
                    "module": "C4",
                    "scenario": null
                },
                {
                    "value": "-2,13E+01",
                    "module": "D",
                    "scenario": null
                }
            ]
        },
        {
            "parameter": "SM",
            "values": [
                {
                    "value": "3,03E-01",
                    "module": "A1",
                    "scenario": null
                },
                {
                    "value": "0,00E+00",
                    "module": "A2",
                    "scenario": null
                },
                {
                    "value": "0,00E+00",
                    "module": "A3",
                    "scenario": null
                },
                {
                    "value": "0,00E+00",
                    "module": "A4",
                    "scenario": null
                },
                {
                    "value": "0,00E+00",
                    "module": "A5",
                    "scenario": null
                },
                {
                    "value": "0,00E+00",
                    "module": "B6",
                    "scenario": null
                },
                {
                    "value": "0,00E+00",
                    "module": "C1",
                    "scenario": null
                },
                {
                    "value": "0,00E+00",
                    "module": "C2",
                    "scenario": null
                },
                {
                    "value": "0,00E+00",
                    "module": "C3",
                    "scenario": null
                },
                {
                    "value": "1,55E-03",
                    "module": "C4",
                    "scenario": null
                },
                {
                    "value": "1,28E-02",
                    "module": "D",
                    "scenario": null
                }
            ]
        },
        {
            "parameter": "RSF",
            "values": [
                {
                    "value": "1,97E-01",
                    "module": "A1",
                    "scenario": null
                },
                {
                    "value": "7,10E-05",
                    "module": "A2",
                    "scenario": null
                },
                {
                    "value": "6,67E-04",
                    "module": "A3",
                    "scenario": null
                },
                {
                    "value": "4,93E-03",
                    "module": "A4",
                    "scenario": null
                },
                {
                    "value": "2,31E-05",
                    "module": "A5",
                    "scenario": null
                },
                {
                    "value": "3,02E+00",
                    "module": "B6",
                    "scenario": null
                },
                {
                    "value": "0,00E+00",
                    "module": "C1",
                    "scenario": null
                },
                {
                    "value": "8,37E-04",
                    "module": "C2",
                    "scenario": null
                },
                {
                    "value": "1,15E-03",
                    "module": "C3",
                    "scenario": null
                },
                {
                    "value": "4,73E-04",
                    "module": "C4",
                    "scenario": null
                },
                {
                    "value": "5,27E-02",
                    "module": "D",
                    "scenario": null
                }
            ]
        },
        {
            "parameter": "NRSF",
            "values": [
                {
                    "value": "1,70E-02",
                    "module": "A1",
                    "scenario": null
                },
                {
                    "value": "6,03E-04",
                    "module": "A2",
                    "scenario": null
                },
                {
                    "value": "6,28E-03",
                    "module": "A3",
                    "scenario": null
                },
                {
                    "value": "2,64E-02",
                    "module": "A4",
                    "scenario": null
                },
                {
                    "value": "9,52E-05",
                    "module": "A5",
                    "scenario": null
                },
                {
                    "value": "7,52E+00",
                    "module": "B6",
                    "scenario": null
                },
                {
                    "value": "0,00E+00",
                    "module": "C1",
                    "scenario": null
                },
                {
                    "value": "2,99E-03",
                    "module": "C2",
                    "scenario": null
                },
                {
                    "value": "-4,35E-05",
                    "module": "C3",
                    "scenario": null
                },
                {
                    "value": "1,34E-02",
                    "module": "C4",
                    "scenario": null
                },
                {
                    "value": "1,43E+00",
                    "module": "D",
                    "scenario": null
                }
            ]
        },
        {
            "parameter": "FW",
            "values": [
                {
                    "value": "2,26E-01",
                    "module": "A1",
                    "scenario": null
                },
                {
                    "value": "3,59E-05",
                    "module": "A2",
                    "scenario": null
                },
                {
                    "value": "2,06E-02",
                    "module": "A3",
                    "scenario": null
                },
                {
                    "value": "1,13E-03",
                    "module": "A4",
                    "scenario": null
                },
                {
                    "value": "1,99E-05",
                    "module": "A5",
                    "scenario": null
                },
                {
                    "value": "2,87E+01",
                    "module": "B6",
                    "scenario": null
                },
                {
                    "value": "0,00E+00",
                    "module": "C1",
                    "scenario": null
                },
                {
                    "value": "1,75E-04",
                    "module": "C2",
                    "scenario": null
                },
                {
                    "value": "6,60E-04",
                    "module": "C3",
                    "scenario": null
                },
                {
                    "value": "2,68E-04",
                    "module": "C4",
                    "scenario": null
                },
                {
                    "value": "-1,22E-02",
                    "module": "D",
                    "scenario": null
                }
            ]
        }
    ],
    "end_of_life_waste": [
        {
            "parameter": "HWD",
            "values": [
                {
                    "value": "1,25E-01",
                    "module": "A1",
                    "scenario": null
                },
                {
                    "value": "2,90E-05",
                    "module": "A2",
                    "scenario": null
                },
                {
                    "value": "1,04E-03",
                    "module": "A3",
                    "scenario": null
                },
                {
                    "value": "6,42E-04",
                    "module": "A4",
                    "scenario": null
                },
                {
                    "value": "0,00E+00",
                    "module": "A5",
                    "scenario": null
                },
                {
                    "value": "1,90E-01",
                    "module": "B6",
                    "scenario": null
                },
                {
                    "value": "0,00E+00",
                    "module": "C1",
                    "scenario": null
                },
                {
                    "value": "8,43E-05",
                    "module": "C2",
                    "scenario": null
                },
                {
                    "value": "2,07E-05",
                    "module": "C3",
                    "scenario": null
                },
                {
                    "value": "8,45E-02",
                    "module": "C4",
                    "scenario": null
                },
                {
                    "value": "-1,04E-02",
                    "module": "D",
                    "scenario": null
                }
            ]
        },
        {
            "parameter": "NHWD",
            "values": [
                {
                    "value": "4,24E+00",
                    "module": "A1",
                    "scenario": null
                },
                {
                    "value": "1,54E-02",
                    "module": "A2",
                    "scenario": null
                },
                {
                    "value": "7,05E-02",
                    "module": "A3",
                    "scenario": null
                },
                {
                    "value": "4,06E-01",
                    "module": "A4",
                    "scenario": null
                },
                {
                    "value": "1,87E-01",
                    "module": "A5",
                    "scenario": null
                },
                {
                    "value": "2,28E+01",
                    "module": "B6",
                    "scenario": null
                },
                {
                    "value": "0,00E+00",
                    "module": "C1",
                    "scenario": null
                },
                {
                    "value": "7,95E-02",
                    "module": "C2",
                    "scenario": null
                },
                {
                    "value": "2,81E-02",
                    "module": "C3",
                    "scenario": null
                },
                {
                    "value": "4,52E-01",
                    "module": "C4",
                    "scenario": null
                },
                {
                    "value": "-7,25E-01",
                    "module": "D",
                    "scenario": null
                }
            ]
        },
        {
            "parameter": "RWD",
            "values": [
                {
                    "value": "7,20E-04",
                    "module": "A1",
                    "scenario": null
                },
                {
                    "value": "2,11E-06",
                    "module": "A2",
                    "scenario": null
                },
                {
                    "value": "5,77E-06",
                    "module": "A3",
                    "scenario": null
                },
                {
                    "value": "9,03E-05",
                    "module": "A4",
                    "scenario": null
                },
                {
                    "value": "0,00E+00",
                    "module": "A5",
                    "scenario": null
                },
                {
                    "value": "2,66E-03",
                    "module": "B6",
                    "scenario": null
                },
                {
                    "value": "0,00E+00",
                    "module": "C1",
                    "scenario": null
                },
                {
                    "value": "1,11E-05",
                    "module": "C2",
                    "scenario": null
                },
                {
                    "value": "1,05E-06",
                    "module": "C3",
                    "scenario": null
                },
                {
                    "value": "9,47E-07",
                    "module": "C4",
                    "scenario": null
                },
                {
                    "value": "-2,53E-05",
                    "module": "D",
                    "scenario": null
                }
            ]
        }
    ],
    "end_of_life_flow": [
        {
            "parameter": "CRU",
            "values": [
                {
                    "value": "0,00E+00",
                    "module": "A1",
                    "scenario": null
                },
                {
                    "value": "0,00E+00",
                    "module": "A2",
                    "scenario": null
                },
                {
                    "value": "0,00E+00",
                    "module": "A3",
                    "scenario": null
                },
                {
                    "value": "0,00E+00",
                    "module": "A4",
                    "scenario": null
                },
                {
                    "value": "0,00E+00",
                    "module": "A5",
                    "scenario": null
                },
                {
                    "value": "0,00E+00",
                    "module": "B6",
                    "scenario": null
                },
                {
                    "value": "0,00E+00",
                    "module": "C1",
                    "scenario": null
                },
                {
                    "value": "0,00E+00",
                    "module": "C2",
                    "scenario": null
                },
                {
                    "value": "0,00E+00",
                    "module": "C3",
                    "scenario": null
                },
                {
                    "value": "0,00E+00",
                    "module": "C4",
                    "scenario": null
                },
                {
                    "value": "0,00E+00",
                    "module": "D",
                    "scenario": null
                }
            ]
        },
        {
            "parameter": "MFR",
            "values": [
                {
                    "value": "0,00E+00",
                    "module": "A1",
                    "scenario": null
                },
                {
                    "value": "0,00E+00",
                    "module": "A2",
                    "scenario": null
                },
                {
                    "value": "2,25E-02",
                    "module": "A3",
                    "scenario": null
                },
                {
                    "value": "0,00E+00",
                    "module": "A4",
                    "scenario": null
                },
                {
                    "value": "1,74E-01",
                    "module": "A5",
                    "scenario": null
                },
                {
                    "value": "0,00E+00",
                    "module": "B6",
                    "scenario": null
                },
                {
                    "value": "0,00E+00",
                    "module": "C1",
                    "scenario": null
                },
                {
                    "value": "0,00E+00",
                    "module": "C2",
                    "scenario": null
                },
                {
                    "value": "1,32E+00",
                    "module": "C3",
                    "scenario": null
                },
                {
                    "value": "9,81E-06",
                    "module": "C4",
                    "scenario": null
                },
                {
                    "value": "-5,01E-04",
                    "module": "D",
                    "scenario": null
                }
            ]
        },
        {
            "parameter": "MER",
            "values": [
                {
                    "value": "0,00E+00",
                    "module": "A1",
                    "scenario": null
                },
                {
                    "value": "0,00E+00",
                    "module": "A2",
                    "scenario": null
                },
                {
                    "value": "4,85E-03",
                    "module": "A3",
                    "scenario": null
                },
                {
                    "value": "0,00E+00",
                    "module": "A4",
                    "scenario": null
                },
                {
                    "value": "2,54E-07",
                    "module": "A5",
                    "scenario": null
                },
                {
                    "value": "0,00E+00",
                    "module": "B6",
                    "scenario": null
                },
                {
                    "value": "0,00E+00",
                    "module": "C1",
                    "scenario": null
                },
                {
                    "value": "0,00E+00",
                    "module": "C2",
                    "scenario": null
                },
                {
                    "value": "1,09E-01",
                    "module": "C3",
                    "scenario": null
                },
                {
                    "value": "2,40E-07",
                    "module": "C4",
                    "scenario": null
                },
                {
                    "value": "-6,60E-05",
                    "module": "D",
                    "scenario": null
                }
            ]
        },
        {
            "parameter": "EEE",
            "values": [
                {
                    "value": "0,00E+00",
                    "module": "A1",
                    "scenario": null
                },
                {
                    "value": "0,00E+00",
                    "module": "A2",
                    "scenario": null
                },
                {
                    "value": "7,30E-03",
                    "module": "A3",
                    "scenario": null
                },
                {
                    "value": "0,00E+00",
                    "module": "A4",
                    "scenario": null
                },
                {
                    "value": "1,07E-02",
                    "module": "A5",
                    "scenario": null
                },
                {
                    "value": "0,00E+00",
                    "module": "B6",
                    "scenario": null
                },
                {
                    "value": "0,00E+00",
                    "module": "C1",
                    "scenario": null
                },
                {
                    "value": "0,00E+00",
                    "module": "C2",
                    "scenario": null
                },
                {
                    "value": "1,68E-01",
                    "module": "C3",
                    "scenario": null
                },
                {
                    "value": "1,56E-05",
                    "module": "C4",
                    "scenario": null
                },
                {
                    "value": "-1,62E-04",
                    "module": "D",
                    "scenario": null
                }
            ]
        },
        {
            "parameter": "EET",
            "values": [
                {
                    "value": "0,00E+00",
                    "module": "A1",
                    "scenario": null
                },
                {
                    "value": "0,00E+00",
                    "module": "A2",
                    "scenario": null
                },
                {
                    "value": "1,10E-01",
                    "module": "A3",
                    "scenario": null
                },
                {
                    "value": "0,00E+00",
                    "module": "A4",
                    "scenario": null
                },
                {
                    "value": "1,62E-01",
                    "module": "A5",
                    "scenario": null
                },
                {
                    "value": "0,00E+00",
                    "module": "B6",
                    "scenario": null
                },
                {
                    "value": "0,00E+00",
                    "module": "C1",
                    "scenario": null
                },
                {
                    "value": "0,00E+00",
                    "module": "C2",
                    "scenario": null
                },
                {
                    "value": "2,54E+00",
                    "module": "C3",
                    "scenario": null
                },
                {
                    "value": "2,35E-04",
                    "module": "C4",
                    "scenario": null
                },
                {
                    "value": "-2,45E-03",
                    "module": "D",
                    "scenario": null
                }
            ]
        }
    ]
}