{
    "product_name": "weberbase 224 puts- och murbruk C",
    "epd_id": "NEPD-3489-2087-EN",
    "declared_unit": {
        "unit": "kg",
        "amount": 1.0
    },
    "compliance": [
        "EN 15804",
        "ISO 14025",
        "ISO 21930"
    ],
    "producer_name": "Saint-Gobain Sweden AB, Weber",
    "environmental_impact": [
        {
            "parameter": "GWP-total",
            "values": [
                {
                    "value": "1,62E-01",
                    "module": "A1-A3",
                    "scenario": null
                },
                {
                    "value": "2,62E-02",
                    "module": "A4",
                    "scenario": null
                },
                {
                    "value": "1,42E-02",
                    "module": "A5",
                    "scenario": null
                },
                {
                    "value": "3,96E-03",
                    "module": "C1",
                    "scenario": null
                },
                {
                    "value": "4,36E-03",
                    "module": "C2",
                    "scenario": null
                },
                {
                    "value": "5,86E-04",
                    "module": "C3",
                    "scenario": null
                },
                {
                    "value": "5,18E-04",
                    "module": "C4",
                    "scenario": null
                },
                {
                    "value": "-3,57E-03",
                    "module": "D",
                    "scenario": null
                }
            ]
        },
        {
            "parameter": "ODP",
            "values": [
                {
                    "value": "8,55E-09",
                    "module": "A1-A3",
                    "scenario": null
                },
                {
                    "value": "5,10E-09",
                    "module": "A4",
                    "scenario": null
                },
                {
                    "value": "2,42E-10",
                    "module": "A5",
                    "scenario": null
                },
                {
                    "value": "6,86E-10",
                    "module": "C1",
                    "scenario": null
                },
                {
                    "value": "8,50E-10",
                    "module": "C2",
                    "scenario": null
                },
                {
                    "value": "1,17E-10",
                    "module": "C3",
                    "scenario": null
                },
                {
                    "value": "1,72E-10",
                    "module": "C4",
                    "scenario": null
                },
                {
                    "value": "-4,62E-10",
                    "module": "D",
                    "scenario": null
                }
            ]
        },
        {
            "parameter": "AP",
            "values": [
                {
                    "value": "2,51E-04",
                    "module": "A1-A3",
                    "scenario": null
                },
                {
                    "value": "8,51E-05",
                    "module": "A4",
                    "scenario": null
                },
                {
                    "value": "7,37E-06",
                    "module": "A5",
                    "scenario": null
                },
                {
                    "value": "2,99E-05",
                    "module": "C1",
                    "scenario": null
                },
                {
                    "value": "1,42E-05",
                    "module": "C2",
                    "scenario": null
                },
                {
                    "value": "2,96E-06",
                    "module": "C3",
                    "scenario": null
                },
                {
                    "value": "3,78E-06",
                    "module": "C4",
                    "scenario": null
                },
                {
                    "value": "-2,07E-05",
                    "module": "D",
                    "scenario": null
                }
            ]
        },
        {
            "parameter": "EP",
            "values": [
                {
                    "value": "8,09E-05",
                    "module": "A1-A3",
                    "scenario": null
                },
                {
                    "value": "1,43E-05",
                    "module": "A4",
                    "scenario": null
                },
                {
                    "value": "1,93E-06",
                    "module": "A5",
                    "scenario": null
                },
                {
                    "value": "6,53E-06",
                    "module": "C1",
                    "scenario": null
                },
                {
                    "value": "2,38E-06",
                    "module": "C2",
                    "scenario": null
                },
                {
                    "value": "5,25E-07",
                    "module": "C3",
                    "scenario": null
                },
                {
                    "value": "6,67E-07",
                    "module": "C4",
                    "scenario": null
                },
                {
                    "value": "-3,67E-06",
                    "module": "D",
                    "scenario": null
                }
            ]
        },
        {
            "parameter": "POCP",
            "values": [
                {
                    "value": "3,04E-05",
                    "module": "A1-A3",
                    "scenario": null
                },
                {
                    "value": "4,23E-06",
                    "module": "A4",
                    "scenario": null
                },
                {
                    "value": "2,72E-07",
                    "module": "A5",
                    "scenario": null
                },
                {
                    "value": "6,63E-07",
                    "module": "C1",
                    "scenario": null
                },
                {
                    "value": "7,05E-07",
                    "module": "C2",
                    "scenario": null
                },
                {
                    "value": "1,07E-07",
                    "module": "C3",
                    "scenario": null
                },
                {
                    "value": "1,58E-07",
                    "module": "C4",
                    "scenario": null
                },
                {
                    "value": "-9,30E-07",
                    "module": "D",
                    "scenario": null
                }
            ]
        },
        {
            "parameter": "ADPE",
            "values": [
                {
                    "value": "1,03E-07",
                    "module": "A1-A3",
                    "scenario": null
                },
                {
                    "value": "5,91E-08",
                    "module": "A4",
                    "scenario": null
                },
                {
                    "value": "3,43E-09",
                    "module": "A5",
                    "scenario": null
                },
                {
                    "value": "1,70E-11",
                    "module": "C1",
                    "scenario": null
                },
                {
                    "value": "9,85E-09",
                    "module": "C2",
                    "scenario": null
                },
                {
                    "value": "3,50E-11",
                    "module": "C3",
                    "scenario": null
                },
                {
                    "value": "1,00E-11",
                    "module": "C4",
                    "scenario": null
                },
                {
                    "value": "-1,91E-10",
                    "module": "D",
                    "scenario": null
                }
            ]
        },
        {
            "parameter": "ADPF",
            "values": [
                {
                    "value": "8,11E-01",
                    "module": "A1-A3",
                    "scenario": null
                },
                {
                    "value": "4,11E-01",
                    "module": "A4",
                    "scenario": null
                },
                {
                    "value": "1,49E-02",
                    "module": "A5",
                    "scenario": null
                },
                {
                    "value": "5,47E-02",
                    "module": "C1",
                    "scenario": null
                },
                {
                    "value": "6,84E-02",
                    "module": "C2",
                    "scenario": null
                },
                {
                    "value": "5,70E-03",
                    "module": "C3",
                    "scenario": null
                },
                {
                    "value": "1,46E-02",
                    "module": "C4",
                    "scenario": null
                },
                {
                    "value": "-3,81E-02",
                    "module": "D",
                    "scenario": null
                }
            ]
        }
    ],
    "additional_environmental_impact": [],
    "resource_use": [
        {
            "parameter": "PERE",
            "values": [
                {
                    "value": "9,31E-01",
                    "module": "A1-A3",
                    "scenario": null
                },
                {
                    "value": "7,42E-03",
                    "module": "A4",
                    "scenario": null
                },
                {
                    "value": "2,88E-01",
                    "module": "A5",
                    "scenario": null
                },
                {
                    "value": "3,00E-04",
                    "module": "C1",
                    "scenario": null
                },
                {
                    "value": "1,24E-03",
                    "module": "C2",
                    "scenario": null
                },
                {
                    "value": "7,64E-03",
                    "module": "C3",
                    "scenario": null
                },
                {
                    "value": "1,19E-04",
                    "module": "C4",
                    "scenario": null
                },
                {
                    "value": "-1,28E-02",
                    "module": "D",
                    "scenario": null
                }
            ]
        },
        {
            "parameter": "PERM",
            "values": [
                {
                    "value": "5,26E-01",
                    "module": "A1-A3",
                    "scenario": null
                },
                {
                    "value": "0,00E+00",
                    "module": "A4",
                    "scenario": null
                },
                {
                    "value": "0,00E+00",
                    "module": "A5",
                    "scenario": null
                },
                {
                    "value": "0,00E+00",
                    "module": "C1",
                    "scenario": null
                },
                {
                    "value": "0,00E+00",
                    "module": "C2",
                    "scenario": null
                },
                {
                    "value": "0,00E+00",
                    "module": "C3",
                    "scenario": null
                },
                {
                    "value": "0,00E+00",
                    "module": "C4",
                    "scenario": null
                },
                {
                    "value": "0,00E+00",
                    "module": "D",
                    "scenario": null
                }
            ]
        },
        {
            "parameter": "PERT",
            "values": [
                {
                    "value": "1,46E+00",
                    "module": "A1-A3",
                    "scenario": null
                },
                {
                    "value": "7,42E-03",
                    "module": "A4",
                    "scenario": null
                },
                {
                    "value": "2,88E-01",
                    "module": "A5",
                    "scenario": null
                },
                {
                    "value": "3,00E-04",
                    "module": "C1",
                    "scenario": null
                },
                {
                    "value": "1,24E-03",
                    "module": "C2",
                    "scenario": null
                },
                {
                    "value": "7,64E-03",
                    "module": "C3",
                    "scenario": null
                },
                {
                    "value": "1,19E-04",
                    "module": "C4",
                    "scenario": null
                },
                {
                    "value": "-1,28E-02",
                    "module": "D",
                    "scenario": null
                }
            ]
        },
        {
            "parameter": "PENRE",
            "values": [
                {
                    "value": "9,30E-01",
                    "module": "A1-A3",
                    "scenario": null
                },
                {
                    "value": "4,23E-01",
                    "module": "A4",
                    "scenario": null
                },
                {
                    "value": "2,14E-01",
                    "module": "A5",
                    "scenario": null
                },
                {
                    "value": "5,52E-02",
                    "module": "C1",
                    "scenario": null
                },
                {
                    "value": "7,06E-02",
                    "module": "C2",
                    "scenario": null
                },
                {
                    "value": "1,49E-02",
                    "module": "C3",
                    "scenario": null
                },
                {
                    "value": "1,48E-02",
                    "module": "C4",
                    "scenario": null
                },
                {
                    "value": "-5,25E-02",
                    "module": "D",
                    "scenario": null
                }
            ]
        },
        {
            "parameter": "PENRM",
            "values": [
                {
                    "value": "4,56E-02",
                    "module": "A1-A3",
                    "scenario": null
                },
                {
                    "value": "0,00E+00",
                    "module": "A4",
                    "scenario": null
                },
                {
                    "value": "0,00E+00",
                    "module": "A5",
                    "scenario": null
                },
                {
                    "value": "0,00E+00",
                    "module": "C1",
                    "scenario": null
                },
                {
                    "value": "0,00E+00",
                    "module": "C2",
                    "scenario": null
                },
                {
                    "value": "0,00E+00",
                    "module": "C3",
                    "scenario": null
                },
                {
                    "value": "0,00E+00",
                    "module": "C4",
                    "scenario": null
                },
                {
                    "value": "0,00E+00",
                    "module": "D",
                    "scenario": null
                }
            ]
        },
        {
            "parameter": "PENRT",
            "values": [
                {
                    "value": "9,76E-01",
                    "module": "A1-A3",
                    "scenario": null
                },
                {
                    "value": "4,23E-01",
                    "module": "A4",
                    "scenario": null
                },
                {
                    "value": "2,14E-01",
                    "module": "A5",
                    "scenario": null
                },
                {
                    "value": "5,52E-02",
                    "module": "C1",
                    "scenario": null
                },
                {
                    "value": "7,06E-02",
                    "module": "C2",
                    "scenario": null
                },
                {
                    "value": "1,49E-02",
                    "module": "C3",
                    "scenario": null
                },
                {
                    "value": "1,48E-02",
                    "module": "C4",
                    "scenario": null
                },
                {
                    "value": "-5,25E-02",
                    "module": "D",
                    "scenario": null
                }
            ]
        },
        {
            "parameter": "SM",
            "values": [
                {
                    "value": "9,30E-03",
                    "module": "A1-A3",
                    "scenario": null
                },
                {
                    "value": "0,00E+00",
                    "module": "A4",
                    "scenario": null
                },
                {
                    "value": "0,00E+00",
                    "module": "A5",
                    "scenario": null
                },
                {
                    "value": "0,00E+00",
                    "module": "C1",
                    "scenario": null
                },
                {
                    "value": "0,00E+00",
                    "module": "C2",
                    "scenario": null
                },
                {
                    "value": "0,00E+00",
                    "module": "C3",
                    "scenario": null
                },
                {
                    "value": "0,00E+00",
                    "module": "C4",
                    "scenario": null
                },
                {
                    "value": "0,00E+00",
                    "module": "D",
                    "scenario": null
                }
            ]
        },
        {
            "parameter": "RSF",
            "values": [
                {
                    "value": "6,64E-02",
                    "module": "A1-A3",
                    "scenario": null
                },
                {
                    "value": "0,00E+00",
                    "module": "A4",
                    "scenario": null
                },
                {
                    "value": "6,23E-06",
                    "module": "A5",
                    "scenario": null
                },
                {
                    "value": "0,00E+00",
                    "module": "C1",
                    "scenario": null
                },
                {
                    "value": "0,00E+00",
                    "module": "C2",
                    "scenario": null
                },
                {
                    "value": "0,00E+00",
                    "module": "C3",
                    "scenario": null
                },
                {
                    "value": "0,00E+00",
                    "module": "C4",
                    "scenario": null
                },
                {
                    "value": "0,00E+00",
                    "module": "D",
                    "scenario": null
                }
            ]
        },
        {
            "parameter": "NRSF",
            "values": [
                {
                    "value": "8,03E-02",
                    "module": "A1-A3",
                    "scenario": null
                },
                {
                    "value": "0,00E+00",
                    "module": "A4",
                    "scenario": null
                },
                {
                    "value": "0,00E+00",
                    "module": "A5",
                    "scenario": null
                },
                {
                    "value": "0,00E+00",
                    "module": "C1",
                    "scenario": null
                },
                {
                    "value": "0,00E+00",
                    "module": "C2",
                    "scenario": null
                },
                {
                    "value": "0,00E+00",
                    "module": "C3",
                    "scenario": null
                },
                {
                    "value": "0,00E+00",
                    "module": "C4",
                    "scenario": null
                },
                {
                    "value": "0,00E+00",
                    "module": "D",
                    "scenario": null
                }
            ]
        },
        {
            "parameter": "FW",
            "values": [
                {
                    "value": "1,86E-03",
                    "module": "A1-A3",
                    "scenario": null
                },
                {
                    "value": "9,98E-05",
                    "module": "A4",
                    "scenario": null
                },
                {
                    "value": "2,15E-04",
                    "module": "A5",
                    "scenario": null
                },
                {
                    "value": "4,75E-06",
                    "module": "C1",
                    "scenario": null
                },
                {
                    "value": "1,66E-05",
                    "module": "C2",
                    "scenario": null
                },
                {
                    "value": "3,74E-06",
                    "module": "C3",
                    "scenario": null
                },
                {
                    "value": "1,60E-05",
                    "module": "C4",
                    "scenario": null
                },
                {
                    "value": "-1,03E-03",
                    "module": "D",
                    "scenario": null
                }
            ]
        }
    ],
    "end_of_life_waste": [
        {
            "parameter": "HWD",
            "values": [
                {
                    "value": "1,14E-04",
                    "module": "A1-A3",
                    "scenario": null
                },
                {
                    "value": "2,25E-07",
                    "module": "A4",
                    "scenario": null
                },
                {
                    "value": "3,71E-08",
                    "module": "A5",
                    "scenario": null
                },
                {
                    "value": "1,50E-07",
                    "module": "C1",
                    "scenario": null
                },
                {
                    "value": "3,75E-08",
                    "module": "C2",
                    "scenario": null
                },
                {
                    "value": "1,38E-08",
                    "module": "C3",
                    "scenario": null
                },
                {
                    "value": "2,20E-08",
                    "module": "C4",
                    "scenario": null
                },
                {
                    "value": "-2,10E-07",
                    "module": "D",
                    "scenario": null
                }
            ]
        },
        {
            "parameter": "NHWD",
            "values": [
                {
                    "value": "8,66E-02",
                    "module": "A1-A3",
                    "scenario": null
                },
                {
                    "value": "3,84E-02",
                    "module": "A4",
                    "scenario": null
                },
                {
                    "value": "1,32E-03",
                    "module": "A5",
                    "scenario": null
                },
                {
                    "value": "2,50E-04",
                    "module": "C1",
                    "scenario": null
                },
                {
                    "value": "6,40E-03",
                    "module": "C2",
                    "scenario": null
                },
                {
                    "value": "1,68E-04",
                    "module": "C3",
                    "scenario": null
                },
                {
                    "value": "1,00E-01",
                    "module": "C4",
                    "scenario": null
                },
                {
                    "value": "-1,85E-03",
                    "module": "D",
                    "scenario": null
                }
            ]
        },
        {
            "parameter": "RWD",
            "values": [
                {
                    "value": "4,73E-06",
                    "module": "A1-A3",
                    "scenario": null
                },
                {
                    "value": "2,96E-06",
                    "module": "A4",
                    "scenario": null
                },
                {
                    "value": "2,72E-07",
                    "module": "A5",
                    "scenario": null
                },
                {
                    "value": "3,82E-07",
                    "module": "C1",
                    "scenario": null
                },
                {
                    "value": "4,94E-07",
                    "module": "C2",
                    "scenario": null
                },
                {
                    "value": "1,57E-07",
                    "module": "C3",
                    "scenario": null
                },
                {
                    "value": "9,67E-08",
                    "module": "C4",
                    "scenario": null
                },
                {
                    "value": "-3,82E-07",
                    "module": "D",
                    "scenario": null
                }
            ]
        }
    ],
    "end_of_life_flow": [
        {
            "parameter": "CRU",
            "values": [
                {
                    "value": "0,00E+00",
                    "module": "A1-A3",
                    "scenario": null
                },
                {
                    "value": "0,00E+00",
                    "module": "A4",
                    "scenario": null
                },
                {
                    "value": "0,00E+00",
                    "module": "A5",
                    "scenario": null
                },
                {
                    "value": "0,00E+00",
                    "module": "C1",
                    "scenario": null
                },
                {
                    "value": "0,00E+00",
                    "module": "C2",
                    "scenario": null
                },
                {
                    "value": "0,00E+00",
                    "module": "C3",
                    "scenario": null
                },
                {
                    "value": "0,00E+00",
                    "module": "C4",
                    "scenario": null
                },
                {
                    "value": "0,00E+00",
                    "module": "D",
                    "scenario": null
                }
            ]
        },
        {
            "parameter": "MFR",
            "values": [
                {
                    "value": "2,98E-05",
                    "module": "A1-A3",
                    "scenario": null
                },
                {
                    "value": "0,00E+00",
                    "module": "A4",
                    "scenario": null
                },
                {
                    "value": "6,00E-03",
                    "module": "A5",
                    "scenario": null
                },
                {
                    "value": "0,00E+00",
                    "module": "C1",
                    "scenario": null
                },
                {
                    "value": "0,00E+00",
                    "module": "C2",
                    "scenario": null
                },
                {
                    "value": "6,73E-01",
                    "module": "C3",
                    "scenario": null
                },
                {
                    "value": "0,00E+00",
                    "module": "C4",
                    "scenario": null
                },
                {
                    "value": "0,00E+00",
                    "module": "D",
                    "scenario": null
                }
            ]
        },
        {
            "parameter": "MER",
            "values": [
                {
                    "value": "8,90E-04",
                    "module": "A1-A3",
                    "scenario": null
                },
                {
                    "value": "0,00E+00",
                    "module": "A4",
                    "scenario": null
                },
                {
                    "value": "2,44E-02",
                    "module": "A5",
                    "scenario": null
                },
                {
                    "value": "0,00E+00",
                    "module": "C1",
                    "scenario": null
                },
                {
                    "value": "0,00E+00",
                    "module": "C2",
                    "scenario": null
                },
                {
                    "value": "0,00E+00",
                    "module": "C3",
                    "scenario": null
                },
                {
                    "value": "0,00E+00",
                    "module": "C4",
                    "scenario": null
                },
                {
                    "value": "0,00E+00",
                    "module": "D",
                    "scenario": null
                }
            ]
        },
        {
            "parameter": "EEE",
            "values": [
                {
                    "value": "6,43E-04",
                    "module": "A1-A3",
                    "scenario": null
                },
                {
                    "value": "0,00E+00",
                    "module": "A4",
                    "scenario": null
                },
                {
                    "value": "2,43E-02",
                    "module": "A5",
                    "scenario": null
                },
                {
                    "value": "0,00E+00",
                    "module": "C1",
                    "scenario": null
                },
                {
                    "value": "0,00E+00",
                    "module": "C2",
                    "scenario": null
                },
                {
                    "value": "0,00E+00",
                    "module": "C3",
                    "scenario": null
                },
                {
                    "value": "0,00E+00",
                    "module": "C4",
                    "scenario": null
                },
                {
                    "value": "0,00E+00",
                    "module": "D",
                    "scenario": null
                }
            ]
        },
        {
            "parameter": "EET",
            "values": [
                {
                    "value": "6,70E-03",
                    "module": "A1-A3",
                    "scenario": null
                },
                {
                    "value": "0,00E+00",
                    "module": "A4",
                    "scenario": null
                },
                {
                    "value": "2,67E-01",
                    "module": "A5",
                    "scenario": null
                },
                {
                    "value": "0,00E+00",
                    "module": "C1",
                    "scenario": null
                },
                {
                    "value": "0,00E+00",
                    "module": "C2",
                    "scenario": null
                },
                {
                    "value": "0,00E+00",
                    "module": "C3",
                    "scenario": null
                },
                {
                    "value": "0,00E+00",
                    "module": "C4",
                    "scenario": null
                },
                {
                    "value": "0,00E+00",
                    "module": "D",
                    "scenario": null
                }
            ]
        }
    ]
}