{
    "product_name": "RMC C35/45 M Traditionel CEM II/B-M 52,5 N (XC4, XF1, XA1)",
    "epd_id": "NEPD-7797-7475",
    "declared_unit": {
        "unit": "m3",
        "amount": 1.0
    },
    "compliance": [
        "EN 15804+A2",
        "ISO 14025",
        "ISO 21930"
    ],
    "producer_name": "Heidelberg Materials Beton Danmark A/S",
    "environmental_impact": [
        {
            "parameter": "GWP-total",
            "values": [
                {
                    "value": "2,14E+02",
                    "module": "A1",
                    "scenario": null
                },
                {
                    "value": "1,11E+01",
                    "module": "A2",
                    "scenario": null
                },
                {
                    "value": "3,93E+00",
                    "module": "A3",
                    "scenario": null
                },
                {
                    "value": "4,91E+00",
                    "module": "A4",
                    "scenario": null
                },
                {
                    "value": "9,02E+00",
                    "module": "C1",
                    "scenario": null
                },
                {
                    "value": "4,91E+00",
                    "module": "C2",
                    "scenario": null
                },
                {
                    "value": "1,57E+00",
                    "module": "C3",
                    "scenario": null
                },
                {
                    "value": "3,13E-01",
                    "module": "C4",
                    "scenario": null
                },
                {
                    "value": "-5,10E+00",
                    "module": "D",
                    "scenario": null
                }
            ]
        },
        {
            "parameter": "GWP-fossil",
            "values": [
                {
                    "value": "2,14E+02",
                    "module": "A1",
                    "scenario": null
                },
                {
                    "value": "1,11E+01",
                    "module": "A2",
                    "scenario": null
                },
                {
                    "value": "3,92E+00",
                    "module": "A3",
                    "scenario": null
                },
                {
                    "value": "4,91E+00",
                    "module": "A4",
                    "scenario": null
                },
                {
                    "value": "9,02E+00",
                    "module": "C1",
                    "scenario": null
                },
                {
                    "value": "4,91E+00",
                    "module": "C2",
                    "scenario": null
                },
                {
                    "value": "1,55E+00",
                    "module": "C3",
                    "scenario": null
                },
                {
                    "value": "3,13E-01",
                    "module": "C4",
                    "scenario": null
                },
                {
                    "value": "-5,00E+00",
                    "module": "D",
                    "scenario": null
                }
            ]
        },
        {
            "parameter": "GWP-biogenic",
            "values": [
                {
                    "value": "-6,07E-01",
                    "module": "A1",
                    "scenario": null
                },
                {
                    "value": "3,78E-03",
                    "module": "A2",
                    "scenario": null
                },
                {
                    "value": "-8,18E-03",
                    "module": "A3",
                    "scenario": null
                },
                {
                    "value": "2,10E-03",
                    "module": "A4",
                    "scenario": null
                },
                {
                    "value": "1,69E-03",
                    "module": "C1",
                    "scenario": null
                },
                {
                    "value": "2,10E-03",
                    "module": "C2",
                    "scenario": null
                },
                {
                    "value": "1,34E-02",
                    "module": "C3",
                    "scenario": null
                },
                {
                    "value": "2,66E-04",
                    "module": "C4",
                    "scenario": null
                },
                {
                    "value": "-9,97E-02",
                    "module": "D",
                    "scenario": null
                }
            ]
        },
        {
            "parameter": "GWP-luluc",
            "values": [
                {
                    "value": "2,02E-02",
                    "module": "A1",
                    "scenario": null
                },
                {
                    "value": "4,03E-03",
                    "module": "A2",
                    "scenario": null
                },
                {
                    "value": "1,69E-02",
                    "module": "A3",
                    "scenario": null
                },
                {
                    "value": "1,50E-03",
                    "module": "A4",
                    "scenario": null
                },
                {
                    "value": "7,11E-04",
                    "module": "C1",
                    "scenario": null
                },
                {
                    "value": "1,50E-03",
                    "module": "C2",
                    "scenario": null
                },
                {
                    "value": "2,14E-03",
                    "module": "C3",
                    "scenario": null
                },
                {
                    "value": "6,14E-05",
                    "module": "C4",
                    "scenario": null
                },
                {
                    "value": "-3,38E-03",
                    "module": "D",
                    "scenario": null
                }
            ]
        },
        {
            "parameter": "ODP",
            "values": [
                {
                    "value": "8,55E-06",
                    "module": "A1",
                    "scenario": null
                },
                {
                    "value": "2,38E-06",
                    "module": "A2",
                    "scenario": null
                },
                {
                    "value": "5,97E-07",
                    "module": "A3",
                    "scenario": null
                },
                {
                    "value": "1,18E-06",
                    "module": "A4",
                    "scenario": null
                },
                {
                    "value": "1,95E-06",
                    "module": "C1",
                    "scenario": null
                },
                {
                    "value": "1,18E-06",
                    "module": "C2",
                    "scenario": null
                },
                {
                    "value": "3,05E-07",
                    "module": "C3",
                    "scenario": null
                },
                {
                    "value": "1,52E-07",
                    "module": "C4",
                    "scenario": null
                },
                {
                    "value": "-9,10E-07",
                    "module": "D",
                    "scenario": null
                }
            ]
        },
        {
            "parameter": "AP",
            "values": [
                {
                    "value": "6,81E-01",
                    "module": "A1",
                    "scenario": null
                },
                {
                    "value": "1,55E-01",
                    "module": "A2",
                    "scenario": null
                },
                {
                    "value": "1,72E-02",
                    "module": "A3",
                    "scenario": null
                },
                {
                    "value": "1,58E-02",
                    "module": "A4",
                    "scenario": null
                },
                {
                    "value": "9,44E-02",
                    "module": "C1",
                    "scenario": null
                },
                {
                    "value": "1,58E-02",
                    "module": "C2",
                    "scenario": null
                },
                {
                    "value": "1,25E-02",
                    "module": "C3",
                    "scenario": null
                },
                {
                    "value": "3,05E-03",
                    "module": "C4",
                    "scenario": null
                },
                {
                    "value": "-4,50E-02",
                    "module": "D",
                    "scenario": null
                }
            ]
        },
        {
            "parameter": "POCP",
            "values": [
                {
                    "value": "4,10E-01",
                    "module": "A1",
                    "scenario": null
                },
                {
                    "value": "1,14E-01",
                    "module": "A2",
                    "scenario": null
                },
                {
                    "value": "1,56E-02",
                    "module": "A3",
                    "scenario": null
                },
                {
                    "value": "1,52E-02",
                    "module": "A4",
                    "scenario": null
                },
                {
                    "value": "1,26E-01",
                    "module": "C1",
                    "scenario": null
                },
                {
                    "value": "1,52E-02",
                    "module": "C2",
                    "scenario": null
                },
                {
                    "value": "1,13E-02",
                    "module": "C3",
                    "scenario": null
                },
                {
                    "value": "3,61E-03",
                    "module": "C4",
                    "scenario": null
                },
                {
                    "value": "-4,84E-02",
                    "module": "D",
                    "scenario": null
                }
            ]
        },
        {
            "parameter": "ADPE",
            "values": [
                {
                    "value": "1,10E-03",
                    "module": "A1",
                    "scenario": null
                },
                {
                    "value": "1,39E-04",
                    "module": "A2",
                    "scenario": null
                },
                {
                    "value": "4,57E-05",
                    "module": "A3",
                    "scenario": null
                },
                {
                    "value": "8,75E-05",
                    "module": "A4",
                    "scenario": null
                },
                {
                    "value": "1,38E-05",
                    "module": "C1",
                    "scenario": null
                },
                {
                    "value": "8,75E-05",
                    "module": "C2",
                    "scenario": null
                },
                {
                    "value": "1,97E-05",
                    "module": "C3",
                    "scenario": null
                },
                {
                    "value": "2,77E-06",
                    "module": "C4",
                    "scenario": null
                },
                {
                    "value": "-4,44E-04",
                    "module": "D",
                    "scenario": null
                }
            ]
        },
        {
            "parameter": "ADPF",
            "values": [
                {
                    "value": "1,34E+03",
                    "module": "A1",
                    "scenario": null
                },
                {
                    "value": "1,61E+02",
                    "module": "A2",
                    "scenario": null
                },
                {
                    "value": "5,47E+01",
                    "module": "A3",
                    "scenario": null
                },
                {
                    "value": "7,98E+01",
                    "module": "A4",
                    "scenario": null
                },
                {
                    "value": "1,24E+02",
                    "module": "C1",
                    "scenario": null
                },
                {
                    "value": "7,98E+01",
                    "module": "C2",
                    "scenario": null
                },
                {
                    "value": "4,81E+01",
                    "module": "C3",
                    "scenario": null
                },
                {
                    "value": "1,01E+01",
                    "module": "C4",
                    "scenario": null
                },
                {
                    "value": "-8,45E+01",
                    "module": "D",
                    "scenario": null
                }
            ]
        },
        {
            "parameter": "WDP",
            "values": [
                {
                    "value": "2,28E+03",
                    "module": "A1",
                    "scenario": null
                },
                {
                    "value": "9,44E+01",
                    "module": "A2",
                    "scenario": null
                },
                {
                    "value": "2,77E+02",
                    "module": "A3",
                    "scenario": null
                },
                {
                    "value": "6,11E+01",
                    "module": "A4",
                    "scenario": null
                },
                {
                    "value": "2,64E+01",
                    "module": "C1",
                    "scenario": null
                },
                {
                    "value": "6,11E+01",
                    "module": "C2",
                    "scenario": null
                },
                {
                    "value": "5,31E+03",
                    "module": "C3",
                    "scenario": null
                },
                {
                    "value": "2,13E+01",
                    "module": "C4",
                    "scenario": null
                },
                {
                    "value": "-3,96E+03",
                    "module": "D",
                    "scenario": null
                }
            ]
        },
        {
            "parameter": "EP-freshwater",
            "values": [
                {
                    "value": "5,20E-03",
                    "module": "A1",
                    "scenario": null
                },
                {
                    "value": "6,56E-05",
                    "module": "A2",
                    "scenario": null
                },
                {
                    "value": "1,19E-04",
                    "module": "A3",
                    "scenario": null
                },
                {
                    "value": "3,91E-05",
                    "module": "A4",
                    "scenario": null
                },
                {
                    "value": "3,29E-05",
                    "module": "C1",
                    "scenario": null
                },
                {
                    "value": "3,91E-05",
                    "module": "C2",
                    "scenario": null
                },
                {
                    "value": "9,79E-05",
                    "module": "C3",
                    "scenario": null
                },
                {
                    "value": "2,34E-06",
                    "module": "C4",
                    "scenario": null
                },
                {
                    "value": "-1,33E-04",
                    "module": "D",
                    "scenario": null
                }
            ]
        },
        {
            "parameter": "EP-marine",
            "values": [
                {
                    "value": "1,16E-01",
                    "module": "A1",
                    "scenario": null
                },
                {
                    "value": "3,71E-02",
                    "module": "A2",
                    "scenario": null
                },
                {
                    "value": "5,08E-03",
                    "module": "A3",
                    "scenario": null
                },
                {
                    "value": "3,46E-03",
                    "module": "A4",
                    "scenario": null
                },
                {
                    "value": "4,17E-02",
                    "module": "C1",
                    "scenario": null
                },
                {
                    "value": "3,46E-03",
                    "module": "C2",
                    "scenario": null
                },
                {
                    "value": "3,68E-03",
                    "module": "C3",
                    "scenario": null
                },
                {
                    "value": "1,14E-03",
                    "module": "C4",
                    "scenario": null
                },
                {
                    "value": "-1,56E-02",
                    "module": "D",
                    "scenario": null
                }
            ]
        },
        {
            "parameter": "EP-terrestrial",
            "values": [
                {
                    "value": "1,42E+00",
                    "module": "A1",
                    "scenario": null
                },
                {
                    "value": "4,14E-01",
                    "module": "A2",
                    "scenario": null
                },
                {
                    "value": "5,71E-02",
                    "module": "A3",
                    "scenario": null
                },
                {
                    "value": "3,86E-02",
                    "module": "A4",
                    "scenario": null
                },
                {
                    "value": "4,51E-01",
                    "module": "C1",
                    "scenario": null
                },
                {
                    "value": "3,86E-02",
                    "module": "C2",
                    "scenario": null
                },
                {
                    "value": "4,23E-02",
                    "module": "C3",
                    "scenario": null
                },
                {
                    "value": "1,26E-02",
                    "module": "C4",
                    "scenario": null
                },
                {
                    "value": "-1,83E-01",
                    "module": "D",
                    "scenario": null
                }
            ]
        }
    ],
    "additional_environmental_impact": [
        {
            "parameter": "PM",
            "values": [
                {
                    "value": "6,26E-06",
                    "module": "A1",
                    "scenario": null
                },
                {
                    "value": "6,05E-07",
                    "module": "A2",
                    "scenario": null
                },
                {
                    "value": "2,53E-07",
                    "module": "A3",
                    "scenario": null
                },
                {
                    "value": "4,51E-07",
                    "module": "A4",
                    "scenario": null
                },
                {
                    "value": "1,14E-05",
                    "module": "C1",
                    "scenario": null
                },
                {
                    "value": "4,51E-07",
                    "module": "C2",
                    "scenario": null
                },
                {
                    "value": "2,01E-07",
                    "module": "C3",
                    "scenario": null
                },
                {
                    "value": "6,50E-08",
                    "module": "C4",
                    "scenario": null
                },
                {
                    "value": "-9,58E-07",
                    "module": "D",
                    "scenario": null
                }
            ]
        },
        {
            "parameter": "ETP-fw",
            "values": [
                {
                    "value": "5,64E+03",
                    "module": "A1",
                    "scenario": null
                },
                {
                    "value": "1,07E+02",
                    "module": "A2",
                    "scenario": null
                },
                {
                    "value": "5,11E+01",
                    "module": "A3",
                    "scenario": null
                },
                {
                    "value": "5,83E+01",
                    "module": "A4",
                    "scenario": null
                },
                {
                    "value": "6,79E+01",
                    "module": "C1",
                    "scenario": null
                },
                {
                    "value": "5,83E+01",
                    "module": "C2",
                    "scenario": null
                },
                {
                    "value": "3,41E+01",
                    "module": "C3",
                    "scenario": null
                },
                {
                    "value": "4,99E+00",
                    "module": "C4",
                    "scenario": null
                },
                {
                    "value": "-8,70E+01",
                    "module": "D",
                    "scenario": null
                }
            ]
        },
        {
            "parameter": "HTP-c",
            "values": [
                {
                    "value": "1,49E-07",
                    "module": "A1",
                    "scenario": null
                },
                {
                    "value": "0,00E+00",
                    "module": "A2",
                    "scenario": null
                },
                {
                    "value": "1,47E-09",
                    "module": "A3",
                    "scenario": null
                },
                {
                    "value": "0,00E+00",
                    "module": "A4",
                    "scenario": null
                },
                {
                    "value": "2,26E-09",
                    "module": "C1",
                    "scenario": null
                },
                {
                    "value": "0,00E+00",
                    "module": "C2",
                    "scenario": null
                },
                {
                    "value": "2,18E-09",
                    "module": "C3",
                    "scenario": null
                },
                {
                    "value": "1,46E-10",
                    "module": "C4",
                    "scenario": null
                },
                {
                    "value": "-4,36E-09",
                    "module": "D",
                    "scenario": null
                }
            ]
        },
        {
            "parameter": "HTP-nc",
            "values": [
                {
                    "value": "8,72E-07",
                    "module": "A1",
                    "scenario": null
                },
                {
                    "value": "7,56E-08",
                    "module": "A2",
                    "scenario": null
                },
                {
                    "value": "4,28E-08",
                    "module": "A3",
                    "scenario": null
                },
                {
                    "value": "5,64E-08",
                    "module": "A4",
                    "scenario": null
                },
                {
                    "value": "6,31E-08",
                    "module": "C1",
                    "scenario": null
                },
                {
                    "value": "5,64E-08",
                    "module": "C2",
                    "scenario": null
                },
                {
                    "value": "3,05E-08",
                    "module": "C3",
                    "scenario": null
                },
                {
                    "value": "2,92E-09",
                    "module": "C4",
                    "scenario": null
                },
                {
                    "value": "-1,07E-07",
                    "module": "D",
                    "scenario": null
                }
            ]
        },
        {
            "parameter": "SQP",
            "values": [
                {
                    "value": "1,26E+02",
                    "module": "A1",
                    "scenario": null
                },
                {
                    "value": "1,30E+02",
                    "module": "A2",
                    "scenario": null
                },
                {
                    "value": "4,93E+01",
                    "module": "A3",
                    "scenario": null
                },
                {
                    "value": "9,14E+01",
                    "module": "A4",
                    "scenario": null
                },
                {
                    "value": "1,51E+01",
                    "module": "C1",
                    "scenario": null
                },
                {
                    "value": "9,14E+01",
                    "module": "C2",
                    "scenario": null
                },
                {
                    "value": "2,72E+01",
                    "module": "C3",
                    "scenario": null
                },
                {
                    "value": "3,68E+01",
                    "module": "C4",
                    "scenario": null
                },
                {
                    "value": "1,92E+02",
                    "module": "D",
                    "scenario": null
                }
            ]
        },
        {
            "parameter": "IRP",
            "values": [
                {
                    "value": "6,14E+00",
                    "module": "A1",
                    "scenario": null
                },
                {
                    "value": "7,03E-01",
                    "module": "A2",
                    "scenario": null
                },
                {
                    "value": "2,25E-01",
                    "module": "A3",
                    "scenario": null
                },
                {
                    "value": "3,49E-01",
                    "module": "A4",
                    "scenario": null
                },
                {
                    "value": "5,41E-01",
                    "module": "C1",
                    "scenario": null
                },
                {
                    "value": "3,49E-01",
                    "module": "C2",
                    "scenario": null
                },
                {
                    "value": "8,07E-01",
                    "module": "C3",
                    "scenario": null
                },
                {
                    "value": "4,38E-02",
                    "module": "C4",
                    "scenario": null
                },
                {
                    "value": "-7,76E-01",
                    "module": "D",
                    "scenario": null
                }
            ]
        }
    ],
    "resource_use": [
        {
            "parameter": "PERE",
            "values": [
                {
                    "value": "6,53E+02",
                    "module": "A1",
                    "scenario": null
                },
                {
                    "value": "1,64E+00",
                    "module": "A2",
                    "scenario": null
                },
                {
                    "value": "1,47E+01",
                    "module": "A3",
                    "scenario": null
                },
                {
                    "value": "1,00E+00",
                    "module": "A4",
                    "scenario": null
                },
                {
                    "value": "6,76E-01",
                    "module": "C1",
                    "scenario": null
                },
                {
                    "value": "1,00E+00",
                    "module": "C2",
                    "scenario": null
                },
                {
                    "value": "2,48E+01",
                    "module": "C3",
                    "scenario": null
                },
                {
                    "value": "1,55E-01",
                    "module": "C4",
                    "scenario": null
                },
                {
                    "value": "-1,98E+01",
                    "module": "D",
                    "scenario": null
                }
            ]
        },
        {
            "parameter": "PERM",
            "values": [
                {
                    "value": "6,40E+00",
                    "module": "A1",
                    "scenario": null
                },
                {
                    "value": "0,00E+00",
                    "module": "A2",
                    "scenario": null
                },
                {
                    "value": "0,00E+00",
                    "module": "A3",
                    "scenario": null
                },
                {
                    "value": "0,00E+00",
                    "module": "A4",
                    "scenario": null
                },
                {
                    "value": "0,00E+00",
                    "module": "C1",
                    "scenario": null
                },
                {
                    "value": "0,00E+00",
                    "module": "C2",
                    "scenario": null
                },
                {
                    "value": "0,00E+00",
                    "module": "C3",
                    "scenario": null
                },
                {
                    "value": "0,00E+00",
                    "module": "C4",
                    "scenario": null
                },
                {
                    "value": "0,00E+00",
                    "module": "D",
                    "scenario": null
                }
            ]
        },
        {
            "parameter": "PERT",
            "values": [
                {
                    "value": "6,60E+02",
                    "module": "A1",
                    "scenario": null
                },
                {
                    "value": "1,64E+00",
                    "module": "A2",
                    "scenario": null
                },
                {
                    "value": "1,47E+01",
                    "module": "A3",
                    "scenario": null
                },
                {
                    "value": "1,00E+00",
                    "module": "A4",
                    "scenario": null
                },
                {
                    "value": "6,76E-01",
                    "module": "C1",
                    "scenario": null
                },
                {
                    "value": "1,00E+00",
                    "module": "C2",
                    "scenario": null
                },
                {
                    "value": "2,48E+01",
                    "module": "C3",
                    "scenario": null
                },
                {
                    "value": "1,55E-01",
                    "module": "C4",
                    "scenario": null
                },
                {
                    "value": "-1,98E+01",
                    "module": "D",
                    "scenario": null
                }
            ]
        },
        {
            "parameter": "PENRE",
            "values": [
                {
                    "value": "1,33E+03",
                    "module": "A1",
                    "scenario": null
                },
                {
                    "value": "1,61E+02",
                    "module": "A2",
                    "scenario": null
                },
                {
                    "value": "5,48E+01",
                    "module": "A3",
                    "scenario": null
                },
                {
                    "value": "7,98E+01",
                    "module": "A4",
                    "scenario": null
                },
                {
                    "value": "1,24E+02",
                    "module": "C1",
                    "scenario": null
                },
                {
                    "value": "7,98E+01",
                    "module": "C2",
                    "scenario": null
                },
                {
                    "value": "4,81E+01",
                    "module": "C3",
                    "scenario": null
                },
                {
                    "value": "1,01E+01",
                    "module": "C4",
                    "scenario": null
                },
                {
                    "value": "-8,92E+01",
                    "module": "D",
                    "scenario": null
                }
            ]
        },
        {
            "parameter": "PENRM",
            "values": [
                {
                    "value": "8,16E-01",
                    "module": "A1",
                    "scenario": null
                },
                {
                    "value": "0,00E+00",
                    "module": "A2",
                    "scenario": null
                },
                {
                    "value": "0,00E+00",
                    "module": "A3",
                    "scenario": null
                },
                {
                    "value": "0,00E+00",
                    "module": "A4",
                    "scenario": null
                },
                {
                    "value": "0,00E+00",
                    "module": "C1",
                    "scenario": null
                },
                {
                    "value": "0,00E+00",
                    "module": "C2",
                    "scenario": null
                },
                {
                    "value": "0,00E+00",
                    "module": "C3",
                    "scenario": null
                },
                {
                    "value": "0,00E+00",
                    "module": "C4",
                    "scenario": null
                },
                {
                    "value": "0,00E+00",
                    "module": "D",
                    "scenario": null
                }
            ]
        },
        {
            "parameter": "PENRT",
            "values": [
                {
                    "value": "1,33E+03",
                    "module": "A1",
                    "scenario": null
                },
                {
                    "value": "1,61E+02",
                    "module": "A2",
                    "scenario": null
                },
                {
                    "value": "5,48E+01",
                    "module": "A3",
                    "scenario": null
                },
                {
                    "value": "7,98E+01",
                    "module": "A4",
                    "scenario": null
                },
                {
                    "value": "1,24E+02",
                    "module": "C1",
                    "scenario": null
                },
                {
                    "value": "7,98E+01",
                    "module": "C2",
                    "scenario": null
                },
                {
                    "value": "4,81E+01",
                    "module": "C3",
                    "scenario": null
                },
                {
                    "value": "1,01E+01",
                    "module": "C4",
                    "scenario": null
                },
                {
                    "value": "-8,92E+01",
                    "module": "D",
                    "scenario": null
                }
            ]
        },
        {
            "parameter": "SM",
            "values": [
                {
                    "value": "1,12E+02",
                    "module": "A1",
                    "scenario": null
                },
                {
                    "value": "0,00E+00",
                    "module": "A2",
                    "scenario": null
                },
                {
                    "value": "4,10E-03",
                    "module": "A3",
                    "scenario": null
                },
                {
                    "value": "0,00E+00",
                    "module": "A4",
                    "scenario": null
                },
                {
                    "value": "0,00E+00",
                    "module": "C1",
                    "scenario": null
                },
                {
                    "value": "0,00E+00",
                    "module": "C2",
                    "scenario": null
                },
                {
                    "value": "0,00E+00",
                    "module": "C3",
                    "scenario": null
                },
                {
                    "value": "0,00E+00",
                    "module": "C4",
                    "scenario": null
                },
                {
                    "value": "0,00E+00",
                    "module": "D",
                    "scenario": null
                }
            ]
        },
        {
            "parameter": "RSF",
            "values": [
                {
                    "value": "1,07E+02",
                    "module": "A1",
                    "scenario": null
                },
                {
                    "value": "5,78E-02",
                    "module": "A2",
                    "scenario": null
                },
                {
                    "value": "5,30E-01",
                    "module": "A3",
                    "scenario": null
                },
                {
                    "value": "3,51E-02",
                    "module": "A4",
                    "scenario": null
                },
                {
                    "value": "0,00E+00",
                    "module": "C1",
                    "scenario": null
                },
                {
                    "value": "3,51E-02",
                    "module": "C2",
                    "scenario": null
                },
                {
                    "value": "0,00E+00",
                    "module": "C3",
                    "scenario": null
                },
                {
                    "value": "3,21E-03",
                    "module": "C4",
                    "scenario": null
                },
                {
                    "value": "-4,05E-01",
                    "module": "D",
                    "scenario": null
                }
            ]
        },
        {
            "parameter": "NRSF",
            "values": [
                {
                    "value": "1,79E+02",
                    "module": "A1",
                    "scenario": null
                },
                {
                    "value": "2,44E-01",
                    "module": "A2",
                    "scenario": null
                },
                {
                    "value": "5,96E-02",
                    "module": "A3",
                    "scenario": null
                },
                {
                    "value": "1,18E-01",
                    "module": "A4",
                    "scenario": null
                },
                {
                    "value": "0,00E+00",
                    "module": "C1",
                    "scenario": null
                },
                {
                    "value": "1,18E-01",
                    "module": "C2",
                    "scenario": null
                },
                {
                    "value": "0,00E+00",
                    "module": "C3",
                    "scenario": null
                },
                {
                    "value": "9,23E-03",
                    "module": "C4",
                    "scenario": null
                },
                {
                    "value": "-4,16E-01",
                    "module": "D",
                    "scenario": null
                }
            ]
        },
        {
            "parameter": "FW",
            "values": [
                {
                    "value": "8,15E-01",
                    "module": "A1",
                    "scenario": null
                },
                {
                    "value": "1,40E-02",
                    "module": "A2",
                    "scenario": null
                },
                {
                    "value": "1,28E-01",
                    "module": "A3",
                    "scenario": null
                },
                {
                    "value": "9,08E-03",
                    "module": "A4",
                    "scenario": null
                },
                {
                    "value": "6,39E-03",
                    "module": "C1",
                    "scenario": null
                },
                {
                    "value": "9,08E-03",
                    "module": "C2",
                    "scenario": null
                },
                {
                    "value": "8,24E-02",
                    "module": "C3",
                    "scenario": null
                },
                {
                    "value": "1,20E-02",
                    "module": "C4",
                    "scenario": null
                },
                {
                    "value": "-3,10E+00",
                    "module": "D",
                    "scenario": null
                }
            ]
        }
    ],
    "end_of_life_waste": [
        {
            "parameter": "HWD",
            "values": [
                {
                    "value": "4,86E+00",
                    "module": "A1",
                    "scenario": null
                },
                {
                    "value": "7,74E-03",
                    "module": "A2",
                    "scenario": null
                },
                {
                    "value": "2,61E-02",
                    "module": "A3",
                    "scenario": null
                },
                {
                    "value": "4,36E-03",
                    "module": "A4",
                    "scenario": null
                },
                {
                    "value": "3,66E-03",
                    "module": "C1",
                    "scenario": null
                },
                {
                    "value": "4,36E-03",
                    "module": "C2",
                    "scenario": null
                },
                {
                    "value": "4,81E-03",
                    "module": "C3",
                    "scenario": null
                },
                {
                    "value": "0,00E+00",
                    "module": "C4",
                    "scenario": null
                },
                {
                    "value": "-2,04E-02",
                    "module": "D",
                    "scenario": null
                }
            ]
        },
        {
            "parameter": "NHWD",
            "values": [
                {
                    "value": "1,66E+02",
                    "module": "A1",
                    "scenario": null
                },
                {
                    "value": "9,38E+00",
                    "module": "A2",
                    "scenario": null
                },
                {
                    "value": "9,93E-01",
                    "module": "A3",
                    "scenario": null
                },
                {
                    "value": "6,93E+00",
                    "module": "A4",
                    "scenario": null
                },
                {
                    "value": "1,47E-01",
                    "module": "C1",
                    "scenario": null
                },
                {
                    "value": "6,93E+00",
                    "module": "C2",
                    "scenario": null
                },
                {
                    "value": "1,52E-01",
                    "module": "C3",
                    "scenario": null
                },
                {
                    "value": "7,31E+01",
                    "module": "C4",
                    "scenario": null
                },
                {
                    "value": "-6,18E-01",
                    "module": "D",
                    "scenario": null
                }
            ]
        },
        {
            "parameter": "RWD",
            "values": [
                {
                    "value": "6,11E-03",
                    "module": "A1",
                    "scenario": null
                },
                {
                    "value": "1,11E-03",
                    "module": "A2",
                    "scenario": null
                },
                {
                    "value": "2,80E-04",
                    "module": "A3",
                    "scenario": null
                },
                {
                    "value": "5,45E-04",
                    "module": "A4",
                    "scenario": null
                },
                {
                    "value": "8,62E-04",
                    "module": "C1",
                    "scenario": null
                },
                {
                    "value": "5,45E-04",
                    "module": "C2",
                    "scenario": null
                },
                {
                    "value": "5,09E-04",
                    "module": "C3",
                    "scenario": null
                },
                {
                    "value": "0,00E+00",
                    "module": "C4",
                    "scenario": null
                },
                {
                    "value": "-6,70E-04",
                    "module": "D",
                    "scenario": null
                }
            ]
        }
    ],
    "end_of_life_flow": [
        {
            "parameter": "CRU",
            "values": [
                {
                    "value": "0,00E+00",
                    "module": "A1",
                    "scenario": null
                },
                {
                    "value": "0,00E+00",
                    "module": "A2",
                    "scenario": null
                },
                {
                    "value": "0,00E+00",
                    "module": "A3",
                    "scenario": null
                },
                {
                    "value": "0,00E+00",
                    "module": "A4",
                    "scenario": null
                },
                {
                    "value": "0,00E+00",
                    "module": "C1",
                    "scenario": null
                },
                {
                    "value": "0,00E+00",
                    "module": "C2",
                    "scenario": null
                },
                {
                    "value": "0,00E+00",
                    "module": "C3",
                    "scenario": null
                },
                {
                    "value": "0,00E+00",
                    "module": "C4",
                    "scenario": null
                },
                {
                    "value": "0,00E+00",
                    "module": "D",
                    "scenario": null
                }
            ]
        },
        {
            "parameter": "MFR",
            "values": [
                {
                    "value": "0,00E+00",
                    "module": "A1",
                    "scenario": null
                },
                {
                    "value": "0,00E+00",
                    "module": "A2",
                    "scenario": null
                },
                {
                    "value": "8,40E+01",
                    "module": "A3",
                    "scenario": null
                },
                {
                    "value": "0,00E+00",
                    "module": "A4",
                    "scenario": null
                },
                {
                    "value": "0,00E+00",
                    "module": "C1",
                    "scenario": null
                },
                {
                    "value": "0,00E+00",
                    "module": "C2",
                    "scenario": null
                },
                {
                    "value": "2,18E+03",
                    "module": "C3",
                    "scenario": null
                },
                {
                    "value": "0,00E+00",
                    "module": "C4",
                    "scenario": null
                },
                {
                    "value": "0,00E+00",
                    "module": "D",
                    "scenario": null
                }
            ]
        },
        {
            "parameter": "MER",
            "values": [
                {
                    "value": "0,00E+00",
                    "module": "A1",
                    "scenario": null
                },
                {
                    "value": "0,00E+00",
                    "module": "A2",
                    "scenario": null
                },
                {
                    "value": "6,78E-02",
                    "module": "A3",
                    "scenario": null
                },
                {
                    "value": "0,00E+00",
                    "module": "A4",
                    "scenario": null
                },
                {
                    "value": "0,00E+00",
                    "module": "C1",
                    "scenario": null
                },
                {
                    "value": "0,00E+00",
                    "module": "C2",
                    "scenario": null
                },
                {
                    "value": "0,00E+00",
                    "module": "C3",
                    "scenario": null
                },
                {
                    "value": "0,00E+00",
                    "module": "C4",
                    "scenario": null
                },
                {
                    "value": "0,00E+00",
                    "module": "D",
                    "scenario": null
                }
            ]
        },
        {
            "parameter": "EEE",
            "values": [
                {
                    "value": "0,00E+00",
                    "module": "A1",
                    "scenario": null
                },
                {
                    "value": "0,00E+00",
                    "module": "A2",
                    "scenario": null
                },
                {
                    "value": "3,82E-02",
                    "module": "A3",
                    "scenario": null
                },
                {
                    "value": "0,00E+00",
                    "module": "A4",
                    "scenario": null
                },
                {
                    "value": "0,00E+00",
                    "module": "C1",
                    "scenario": null
                },
                {
                    "value": "0,00E+00",
                    "module": "C2",
                    "scenario": null
                },
                {
                    "value": "0,00E+00",
                    "module": "C3",
                    "scenario": null
                },
                {
                    "value": "0,00E+00",
                    "module": "C4",
                    "scenario": null
                },
                {
                    "value": "0,00E+00",
                    "module": "D",
                    "scenario": null
                }
            ]
        },
        {
            "parameter": "EET",
            "values": [
                {
                    "value": "0,00E+00",
                    "module": "A1",
                    "scenario": null
                },
                {
                    "value": "0,00E+00",
                    "module": "A2",
                    "scenario": null
                },
                {
                    "value": "5,78E-01",
                    "module": "A3",
                    "scenario": null
                },
                {
                    "value": "0,00E+00",
                    "module": "A4",
                    "scenario": null
                },
                {
                    "value": "0,00E+00",
                    "module": "C1",
                    "scenario": null
                },
                {
                    "value": "0,00E+00",
                    "module": "C2",
                    "scenario": null
                },
                {
                    "value": "0,00E+00",
                    "module": "C3",
                    "scenario": null
                },
                {
                    "value": "0,00E+00",
                    "module": "C4",
                    "scenario": null
                },
                {
                    "value": "0,00E+00",
                    "module": "D",
                    "scenario": null
                }
            ]
        }
    ]
}