{"product_name":"JBV60 Sville","epd_id":"NEPD-5516-4826-NO","declared_unit":{"unit":"stk","amount":1},"compliance":["EN 15804+A2","ISO 14025","ISO 21930"],"producer_name":"Spenncon Rail AS","environmental_impact":[{"parameter":"GWP-total","unit":"kg CO2-eq","values":[{"value":"4,16E+01","module":"A1","scenario":null},{"value":"7,49E-01","module":"A2","scenario":null},{"value":"4,71E-01","module":"A3","scenario":null},{"value":"6,79E-01","module":"A4","scenario":null},{"value":"9,39E-01","module":"C1","scenario":null},{"value":"6,79E-01","module":"C2","scenario":null},{"value":"1,13E-01","module":"C3","scenario":null},{"value":"3,22E-01","module":"C4","scenario":null},{"value":"-1,93E+00","module":"D","scenario":null},{"value":"4,29E+01","module":"A1A3","scenario":null}]},{"parameter":"GWP-fossil","unit":"kg CO2-eq","values":[{"value":"4,13E+01","module":"A1","scenario":null},{"value":"7,49E-01","module":"A2","scenario":null},{"value":"4,52E-01","module":"A3","scenario":null},{"value":"6,76E-01","module":"A4","scenario":null},{"value":"9,39E-01","module":"C1","scenario":null},{"value":"6,76E-01","module":"C2","scenario":null},{"value":"1,11E-01","module":"C3","scenario":null},{"value":"3,22E-01","module":"C4","scenario":null},{"value":"-1,92E+00","module":"D","scenario":null},{"value":"4,25E+01","module":"A1A3","scenario":null}]},{"parameter":"GWP-biogenic","unit":"kg CO2-eq","values":[{"value":"2,93E-01","module":"A1","scenario":null},{"value":"2,96E-04","module":"A2","scenario":null},{"value":"1,45E-02","module":"A3","scenario":null},{"value":"2,18E-03","module":"A4","scenario":null},{"value":"1,76E-04","module":"C1","scenario":null},{"value":"2,18E-03","module":"C2","scenario":null},{"value":"9,61E-04","module":"C3","scenario":null},{"value":"2,74E-04","module":"C4","scenario":null},{"value":"-8,02E-03","module":"D","scenario":null},{"value":"3,08E-01","module":"A1A3","scenario":null}]},{"parameter":"GWP-luluc","unit":"kg CO2-eq","values":[{"value":"1,72E-02","module":"A1","scenario":null},{"value":"2,37E-04","module":"A2","scenario":null},{"value":"3,90E-03","module":"A3","scenario":null},{"value":"8,54E-04","module":"A4","scenario":null},{"value":"7,40E-05","module":"C1","scenario":null},{"value":"8,54E-04","module":"C2","scenario":null},{"value":"1,54E-04","module":"C3","scenario":null},{"value":"6,31E-05","module":"C4","scenario":null},{"value":"-9,43E-04","module":"D","scenario":null},{"value":"2,14E-02","module":"A1A3","scenario":null}]},{"parameter":"ODP","unit":"kg CFC11-eq","values":[{"value":"1,11E-06","module":"A1","scenario":null},{"value":"1,75E-07","module":"A2","scenario":null},{"value":"6,08E-08","module":"A3","scenario":null},{"value":"7,85E-08","module":"A4","scenario":null},{"value":"2,03E-07","module":"C1","scenario":null},{"value":"7,85E-08","module":"C2","scenario":null},{"value":"2,19E-08","module":"C3","scenario":null},{"value":"1,57E-07","module":"C4","scenario":null},{"value":"-1,15E-07","module":"D","scenario":null},{"value":"1,34E-06","module":"A1A3","scenario":null}]},{"parameter":"AP","unit":"mol H+-eq","values":[{"value":"1,38E-01","module":"A1","scenario":null},{"value":"5,40E-03","module":"A2","scenario":null},{"value":"6,41E-03","module":"A3","scenario":null},{"value":"5,01E-03","module":"A4","scenario":null},{"value":"9,82E-03","module":"C1","scenario":null},{"value":"5,01E-03","module":"C2","scenario":null},{"value":"9,00E-04","module":"C3","scenario":null},{"value":"3,14E-03","module":"C4","scenario":null},{"value":"-1,10E-02","module":"D","scenario":null},{"value":"1,49E-01","module":"A1A3","scenario":null}]},{"parameter":"POCP","unit":"kg NMVOC-eq","values":[{"value":"1,39E-01","module":"A1","scenario":null},{"value":"4,16E-03","module":"A2","scenario":null},{"value":"7,76E-03","module":"A3","scenario":null},{"value":"4,98E-03","module":"A4","scenario":null},{"value":"1,31E-02","module":"C1","scenario":null},{"value":"4,98E-03","module":"C2","scenario":null},{"value":"8,14E-04","module":"C3","scenario":null},{"value":"3,71E-03","module":"C4","scenario":null},{"value":"-1,13E-02","module":"D","scenario":null},{"value":"1,51E-01","module":"A1A3","scenario":null}]},{"parameter":"ADPE","unit":"kg Sb-eq","values":[{"value":"1,73E-04","module":"A1","scenario":null},{"value":"1,18E-05","module":"A2","scenario":null},{"value":"1,41E-05","module":"A3","scenario":null},{"value":"9,97E-06","module":"A4","scenario":null},{"value":"1,44E-06","module":"C1","scenario":null},{"value":"9,97E-06","module":"C2","scenario":null},{"value":"1,41E-06","module":"C3","scenario":null},{"value":"2,85E-06","module":"C4","scenario":null},{"value":"-5,88E-05","module":"D","scenario":null},{"value":"1,99E-04","module":"A1A3","scenario":null}]},{"parameter":"ADPF","unit":"MJ","values":[{"value":"2,21E+02","module":"A1","scenario":null},{"value":"1,18E+01","module":"A2","scenario":null},{"value":"5,98E+00","module":"A3","scenario":null},{"value":"8,13E+00","module":"A4","scenario":null},{"value":"1,29E+01","module":"C1","scenario":null},{"value":"8,13E+00","module":"C2","scenario":null},{"value":"3,45E+00","module":"C3","scenario":null},{"value":"1,04E+01","module":"C4","scenario":null},{"value":"-1,92E+01","module":"D","scenario":null},{"value":"2,39E+02","module":"A1A3","scenario":null}]},{"parameter":"WDP","unit":"m3 world-eq. Deprived","values":[{"value":"4,30E+02","module":"A1","scenario":null},{"value":"8,26E+00","module":"A2","scenario":null},{"value":"4,40E+02","module":"A3","scenario":null},{"value":"1,02E+02","module":"A4","scenario":null},{"value":"2,75E+00","module":"C1","scenario":null},{"value":"1,02E+02","module":"C2","scenario":null},{"value":"3,81E+02","module":"C3","scenario":null},{"value":"2,19E+01","module":"C4","scenario":null},{"value":"-2,03E+02","module":"D","scenario":null},{"value":"8,79E+02","module":"A1A3","scenario":null}]},{"parameter":"EP-freshwater","unit":"kg P-eq","values":[{"value":"7,08E-03","module":"A1","scenario":null},{"value":"5,38E-06","module":"A2","scenario":null},{"value":"3,84E-05","module":"A3","scenario":null},{"value":"2,27E-05","module":"A4","scenario":null},{"value":"3,42E-06","module":"C1","scenario":null},{"value":"2,27E-05","module":"C2","scenario":null},{"value":"7,03E-06","module":"C3","scenario":null},{"value":"2,40E-06","module":"C4","scenario":null},{"value":"-1,06E-04","module":"D","scenario":null},{"value":"7,12E-03","module":"A1A3","scenario":null}]},{"parameter":"EP-marine","unit":"kg N-eq","values":[{"value":"3,95E-02","module":"A1","scenario":null},{"value":"1,20E-03","module":"A2","scenario":null},{"value":"2,49E-03","module":"A3","scenario":null},{"value":"1,58E-03","module":"A4","scenario":null},{"value":"4,34E-03","module":"C1","scenario":null},{"value":"1,58E-03","module":"C2","scenario":null},{"value":"2,64E-04","module":"C3","scenario":null},{"value":"1,18E-03","module":"C4","scenario":null},{"value":"-2,73E-03","module":"D","scenario":null},{"value":"4,32E-02","module":"A1A3","scenario":null}]},{"parameter":"EP-terrestrial","unit":"mol N-eq.","values":[{"value":"5,25E-01","module":"A1","scenario":null},{"value":"1,35E-02","module":"A2","scenario":null},{"value":"2,80E-02","module":"A3","scenario":null},{"value":"1,75E-02","module":"A4","scenario":null},{"value":"4,69E-02","module":"C1","scenario":null},{"value":"1,75E-02","module":"C2","scenario":null},{"value":"3,04E-03","module":"C3","scenario":null},{"value":"1,30E-02","module":"C4","scenario":null},{"value":"-2,96E-02","module":"D","scenario":null},{"value":"5,66E-01","module":"A1A3","scenario":null}]},{"parameter":"GWP-IOBC","unit":"kg CO2-eq","values":[{"value":"3,34E+01","module":"A1","scenario":null},{"value":"7,49E-01","module":"A2","scenario":null},{"value":"4,83E-01","module":"A3","scenario":null},{"value":"1,11E+00","module":"A4","scenario":null},{"value":"9,39E-01","module":"C1","scenario":null},{"value":"1,11E+00","module":"C2","scenario":null},{"value":"1,11E-01","module":"C3","scenario":null},{"value":"3,22E-01","module":"C4","scenario":null},{"value":"-2,73E+00","module":"D","scenario":null},{"value":"3,46E+01","module":"A1A3","scenario":null}]}],"additional_environmental_impact":[{"parameter":"PM","unit":"Disease incidence","values":[{"value":"1,12E-02","module":"A1","scenario":null},{"value":"5,85E-08","module":"A2","scenario":null},{"value":"4,64E-07","module":"A3","scenario":null},{"value":"4,06E-08","module":"A4","scenario":null},{"value":"1,19E-06","module":"C1","scenario":null},{"value":"4,06E-08","module":"C2","scenario":null},{"value":"1,44E-08","module":"C3","scenario":null},{"value":"6,69E-08","module":"C4","scenario":null},{"value":"-1,99E-07","module":"D","scenario":null},{"value":"1,12E-02","module":"A1A3","scenario":null}]},{"parameter":"ETP-fw","unit":"CTUe","values":[{"value":"4,28E+03","module":"A1","scenario":null},{"value":"8,31E+00","module":"A2","scenario":null},{"value":"6,66E+01","module":"A3","scenario":null},{"value":"1,50E+01","module":"A4","scenario":null},{"value":"7,06E+00","module":"C1","scenario":null},{"value":"1,50E+01","module":"C2","scenario":null},{"value":"2,45E+00","module":"C3","scenario":null},{"value":"5,14E+00","module":"C4","scenario":null},{"value":"-9,35E+01","module":"D","scenario":null},{"value":"4,35E+03","module":"A1A3","scenario":null}]},{"parameter":"HTP-c","unit":"CTUh","values":[{"value":"1,42E-07","module":"A1","scenario":null},{"value":"0,00E+00","module":"A2","scenario":null},{"value":"1,16E-09","module":"A3","scenario":null},{"value":"0,00E+00","module":"A4","scenario":null},{"value":"2,34E-10","module":"C1","scenario":null},{"value":"0,00E+00","module":"C2","scenario":null},{"value":"1,57E-10","module":"C3","scenario":null},{"value":"1,50E-10","module":"C4","scenario":null},{"value":"-7,84E-09","module":"D","scenario":null},{"value":"1,43E-07","module":"A1A3","scenario":null}]},{"parameter":"HTP-nc","unit":"CTUh","values":[{"value":"1,64E-06","module":"A1","scenario":null},{"value":"7,32E-09","module":"A2","scenario":null},{"value":"3,03E-08","module":"A3","scenario":null},{"value":"2,99E-08","module":"A4","scenario":null},{"value":"6,57E-09","module":"C1","scenario":null},{"value":"2,99E-08","module":"C2","scenario":null},{"value":"2,19E-09","module":"C3","scenario":null},{"value":"3,01E-09","module":"C4","scenario":null},{"value":"1,56E-07","module":"D","scenario":null},{"value":"1,68E-06","module":"A1A3","scenario":null}]},{"parameter":"SQP","unit":"-","values":[{"value":"5,20E+01","module":"A1","scenario":null},{"value":"1,21E+01","module":"A2","scenario":null},{"value":"8,14E+01","module":"A3","scenario":null},{"value":"1,05E+01","module":"A4","scenario":null},{"value":"1,57E+00","module":"C1","scenario":null},{"value":"1,05E+01","module":"C2","scenario":null},{"value":"1,95E+00","module":"C3","scenario":null},{"value":"3,78E+01","module":"C4","scenario":null},{"value":"1,28E+01","module":"D","scenario":null},{"value":"1,45E+02","module":"A1A3","scenario":null}]},{"parameter":"IRP","unit":"kBq U235-eq","values":[{"value":"9,33E-01","module":"A1","scenario":null},{"value":"5,15E-02","module":"A2","scenario":null},{"value":"6,41E-02","module":"A3","scenario":null},{"value":"3,05E-02","module":"A4","scenario":null},{"value":"5,63E-02","module":"C1","scenario":null},{"value":"3,05E-02","module":"C2","scenario":null},{"value":"5,79E-02","module":"C3","scenario":null},{"value":"4,51E-02","module":"C4","scenario":null},{"value":"-5,00E-02","module":"D","scenario":null},{"value":"1,05E+00","module":"A1A3","scenario":null}]}],"resource_use":[{"parameter":"PERE","unit":"MJ","values":[{"value":"4,07E+01","module":"A1","scenario":null},{"value":"1,37E-01","module":"A2","scenario":null},{"value":"6,51E+01","module":"A3","scenario":null},{"value":"9,51E+00","module":"A4","scenario":null},{"value":"7,04E-02","module":"C1","scenario":null},{"value":"9,51E+00","module":"C2","scenario":null},{"value":"1,78E+00","module":"C3","scenario":null},{"value":"1,60E-01","module":"C4","scenario":null},{"value":"-2,49E+00","module":"D","scenario":null},{"value":"1,06E+02","module":"A1A3","scenario":null}]},{"parameter":"PERM","unit":"","values":[{"value":"9,60E-04","module":"A1","scenario":null},{"value":"0,00E+00","module":"A2","scenario":null},{"value":"0,00E+00","module":"A3","scenario":null},{"value":"0,00E+00","module":"A4","scenario":null},{"value":"0,00E+00","module":"C1","scenario":null},{"value":"0,00E+00","module":"C2","scenario":null},{"value":"0,00E+00","module":"C3","scenario":null},{"value":"0,00E+00","module":"C4","scenario":null},{"value":"0,00E+00","module":"D","scenario":null},{"value":"9,60E-04","module":"A1A3","scenario":null}]},{"parameter":"PERT","unit":"MJ","values":[{"value":"4,07E+01","module":"A1","scenario":null},{"value":"1,37E-01","module":"A2","scenario":null},{"value":"6,51E+01","module":"A3","scenario":null},{"value":"9,51E+00","module":"A4","scenario":null},{"value":"7,04E-02","module":"C1","scenario":null},{"value":"9,51E+00","module":"C2","scenario":null},{"value":"1,78E+00","module":"C3","scenario":null},{"value":"1,60E-01","module":"C4","scenario":null},{"value":"-2,49E+00","module":"D","scenario":null},{"value":"1,06E+02","module":"A1A3","scenario":null}]},{"parameter":"PENRE","unit":"MJ","values":[{"value":"2,30E+02","module":"A1","scenario":null},{"value":"1,18E+01","module":"A2","scenario":null},{"value":"5,98E+00","module":"A3","scenario":null},{"value":"8,13E+00","module":"A4","scenario":null},{"value":"1,29E+01","module":"C1","scenario":null},{"value":"8,13E+00","module":"C2","scenario":null},{"value":"3,45E+00","module":"C3","scenario":null},{"value":"1,04E+01","module":"C4","scenario":null},{"value":"-1,96E+01","module":"D","scenario":null},{"value":"2,48E+02","module":"A1A3","scenario":null}]},{"parameter":"PENRM","unit":"MJ","values":[{"value":"3,90E-01","module":"A1","scenario":null},{"value":"0,00E+00","module":"A2","scenario":null},{"value":"0,00E+00","module":"A3","scenario":null},{"value":"0,00E+00","module":"A4","scenario":null},{"value":"0,00E+00","module":"C1","scenario":null},{"value":"0,00E+00","module":"C2","scenario":null},{"value":"0,00E+00","module":"C3","scenario":null},{"value":"0,00E+00","module":"C4","scenario":null},{"value":"0,00E+00","module":"D","scenario":null},{"value":"3,90E-01","module":"A1A3","scenario":null}]},{"parameter":"PENRT","unit":"MJ","values":[{"value":"2,31E+02","module":"A1","scenario":null},{"value":"1,18E+01","module":"A2","scenario":null},{"value":"5,98E+00","module":"A3","scenario":null},{"value":"8,13E+00","module":"A4","scenario":null},{"value":"1,29E+01","module":"C1","scenario":null},{"value":"8,13E+00","module":"C2","scenario":null},{"value":"3,45E+00","module":"C3","scenario":null},{"value":"1,04E+01","module":"C4","scenario":null},{"value":"-1,96E+01","module":"D","scenario":null},{"value":"2,48E+02","module":"A1A3","scenario":null}]},{"parameter":"SM","unit":"kg","values":[{"value":"1,97E+00","module":"A1","scenario":null},{"value":"0,00E+00","module":"A2","scenario":null},{"value":"0,00E+00","module":"A3","scenario":null},{"value":"0,00E+00","module":"A4","scenario":null},{"value":"0,00E+00","module":"C1","scenario":null},{"value":"0,00E+00","module":"C2","scenario":null},{"value":"0,00E+00","module":"C3","scenario":null},{"value":"0,00E+00","module":"C4","scenario":null},{"value":"0,00E+00","module":"D","scenario":null},{"value":"1,97E+00","module":"A1A3","scenario":null}]},{"parameter":"RSF","unit":"MJ","values":[{"value":"4,23E+01","module":"A1","scenario":null},{"value":"4,83E-03","module":"A2","scenario":null},{"value":"3,19E-02","module":"A3","scenario":null},{"value":"1,32E-02","module":"A4","scenario":null},{"value":"0,00E+00","module":"C1","scenario":null},{"value":"1,32E-02","module":"C2","scenario":null},{"value":"0,00E+00","module":"C3","scenario":null},{"value":"3,30E-03","module":"C4","scenario":null},{"value":"2,75E-02","module":"D","scenario":null},{"value":"4,23E+01","module":"A1A3","scenario":null}]},{"parameter":"NRSF","unit":"MJ","values":[{"value":"6,01E+01","module":"A1","scenario":null},{"value":"1,71E-02","module":"A2","scenario":null},{"value":"5,01E-02","module":"A3","scenario":null},{"value":"1,09E-02","module":"A4","scenario":null},{"value":"0,00E+00","module":"C1","scenario":null},{"value":"1,09E-02","module":"C2","scenario":null},{"value":"0,00E+00","module":"C3","scenario":null},{"value":"9,49E-03","module":"C4","scenario":null},{"value":"1,62E+00","module":"D","scenario":null},{"value":"6,02E+01","module":"A1A3","scenario":null}]},{"parameter":"FW","unit":"m3","values":[{"value":"3,81E-01","module":"A1","scenario":null},{"value":"1,22E-03","module":"A2","scenario":null},{"value":"1,90E-01","module":"A3","scenario":null},{"value":"7,18E-02","module":"A4","scenario":null},{"value":"6,65E-04","module":"C1","scenario":null},{"value":"7,18E-02","module":"C2","scenario":null},{"value":"5,92E-03","module":"C3","scenario":null},{"value":"1,24E-02","module":"C4","scenario":null},{"value":"-2,26E-01","module":"D","scenario":null},{"value":"5,72E-01","module":"A1A3","scenario":null}]}],"end_of_life_waste":[{"parameter":"HWD","unit":"kg","values":[{"value":"7,90E-03","module":"A1","scenario":null},{"value":"6,12E-04","module":"A2","scenario":null},{"value":"3,97E-02","module":"A3","scenario":null},{"value":"1,94E-03","module":"A4","scenario":null},{"value":"3,80E-04","module":"C1","scenario":null},{"value":"1,94E-03","module":"C2","scenario":null},{"value":"3,45E-04","module":"C3","scenario":null},{"value":"0,00E+00","module":"C4","scenario":null},{"value":"-9,59E-03","module":"D","scenario":null},{"value":"4,82E-02","module":"A1A3","scenario":null}]},{"parameter":"NHWD","unit":"kg","values":[{"value":"5,35E-01","module":"A1","scenario":null},{"value":"9,02E-01","module":"A2","scenario":null},{"value":"3,75E+00","module":"A3","scenario":null},{"value":"2,77E-01","module":"A4","scenario":null},{"value":"1,53E-02","module":"C1","scenario":null},{"value":"2,77E-01","module":"C2","scenario":null},{"value":"1,09E-02","module":"C3","scenario":null},{"value":"7,51E+01","module":"C4","scenario":null},{"value":"-6,84E-01","module":"D","scenario":null},{"value":"5,19E+00","module":"A1A3","scenario":null}]},{"parameter":"RWD","unit":"kg","values":[{"value":"2,07E-04","module":"A1","scenario":null},{"value":"8,08E-05","module":"A2","scenario":null},{"value":"4,41E-05","module":"A3","scenario":null},{"value":"3,72E-05","module":"A4","scenario":null},{"value":"8,97E-05","module":"C1","scenario":null},{"value":"3,72E-05","module":"C2","scenario":null},{"value":"3,65E-05","module":"C3","scenario":null},{"value":"0,00E+00","module":"C4","scenario":null},{"value":"-4,38E-05","module":"D","scenario":null},{"value":"3,32E-04","module":"A1A3","scenario":null}]}],"end_of_life_flow":[{"parameter":"CRU","unit":"kg","values":[{"value":"0,00E+00","module":"A1","scenario":null},{"value":"0,00E+00","module":"A2","scenario":null},{"value":"0,00E+00","module":"A3","scenario":null},{"value":"0,00E+00","module":"A4","scenario":null},{"value":"0,00E+00","module":"C1","scenario":null},{"value":"0,00E+00","module":"C2","scenario":null},{"value":"0,00E+00","module":"C3","scenario":null},{"value":"0,00E+00","module":"C4","scenario":null},{"value":"0,00E+00","module":"D","scenario":null},{"value":"0,00E+00","module":"A1A3","scenario":null}]},{"parameter":"MFR","unit":"kg","values":[{"value":"4,87E-04","module":"A1","scenario":null},{"value":"0,00E+00","module":"A2","scenario":null},{"value":"4,87E-01","module":"A3","scenario":null},{"value":"0,00E+00","module":"A4","scenario":null},{"value":"0,00E+00","module":"C1","scenario":null},{"value":"0,00E+00","module":"C2","scenario":null},{"value":"1,60E+02","module":"C3","scenario":null},{"value":"0,00E+00","module":"C4","scenario":null},{"value":"0,00E+00","module":"D","scenario":null},{"value":"4,88E-01","module":"A1A3","scenario":null}]},{"parameter":"MER","unit":"kg","values":[{"value":"1,29E-04","module":"A1","scenario":null},{"value":"0,00E+00","module":"A2","scenario":null},{"value":"2,23E-06","module":"A3","scenario":null},{"value":"0,00E+00","module":"A4","scenario":null},{"value":"0,00E+00","module":"C1","scenario":null},{"value":"0,00E+00","module":"C2","scenario":null},{"value":"0,00E+00","module":"C3","scenario":null},{"value":"0,00E+00","module":"C4","scenario":null},{"value":"0,00E+00","module":"D","scenario":null},{"value":"1,31E-04","module":"A1A3","scenario":null}]},{"parameter":"EEE","unit":"MJ","values":[{"value":"9,71E-05","module":"A1","scenario":null},{"value":"0,00E+00","module":"A2","scenario":null},{"value":"1,67E-01","module":"A3","scenario":null},{"value":"0,00E+00","module":"A4","scenario":null},{"value":"0,00E+00","module":"C1","scenario":null},{"value":"0,00E+00","module":"C2","scenario":null},{"value":"0,00E+00","module":"C3","scenario":null},{"value":"0,00E+00","module":"C4","scenario":null},{"value":"0,00E+00","module":"D","scenario":null},{"value":"1,67E-01","module":"A1A3","scenario":null}]},{"parameter":"EET","unit":"MJ","values":[{"value":"1,46E-03","module":"A1","scenario":null},{"value":"0,00E+00","module":"A2","scenario":null},{"value":"2,52E+00","module":"A3","scenario":null},{"value":"0,00E+00","module":"A4","scenario":null},{"value":"0,00E+00","module":"C1","scenario":null},{"value":"0,00E+00","module":"C2","scenario":null},{"value":"0,00E+00","module":"C3","scenario":null},{"value":"0,00E+00","module":"C4","scenario":null},{"value":"0,00E+00","module":"D","scenario":null},{"value":"2,52E+00","module":"A1A3","scenario":null}]}]}