{"product_name":"OFFECCT Pauline, Easy chair","epd_id":"NEPD-3717-2661-EN","declared_unit":{"unit":"stk","amount":1},"compliance":["EN 15804","ISO 14025","ISO 21930"],"producer_name":"Flokk AS","environmental_impact":[{"parameter":"GWP-total","unit":"kg CO2-eq","values":[{"value":"6,17E+01","module":"A1","scenario":null},{"value":"3,19E+00","module":"A2","scenario":null},{"value":"6,12E+00","module":"A3","scenario":null},{"value":"6,89E+00","module":"A4","scenario":null},{"value":"7,10E+01","module":"A1A3","scenario":null}]},{"parameter":"ODP","unit":"kg CFC11-eq","values":[{"value":"2,82E-06","module":"A1","scenario":null},{"value":"5,98E-07","module":"A2","scenario":null},{"value":"1,58E-07","module":"A3","scenario":null},{"value":"1,27E-06","module":"A4","scenario":null},{"value":"3,58E-06","module":"A1A3","scenario":null}]},{"parameter":"AP","unit":"mol H+-eq","values":[{"value":"2,66E-01","module":"A1","scenario":null},{"value":"1,20E-02","module":"A2","scenario":null},{"value":"3,68E-02","module":"A3","scenario":null},{"value":"2,20E-02","module":"A4","scenario":null},{"value":"3,15E-01","module":"A1A3","scenario":null}]},{"parameter":"EP","unit":"kg PO_4^3-eq","values":[{"value":"3,74E-02","module":"A1","scenario":null},{"value":"2,15E-03","module":"A2","scenario":null},{"value":"4,47E-03","module":"A3","scenario":null},{"value":"3,64E-03","module":"A4","scenario":null},{"value":"4,40E-02","module":"A1A3","scenario":null}]},{"parameter":"POCP","unit":"kg NMVOC-eq","values":[{"value":"2,11E-02","module":"A1","scenario":null},{"value":"5,17E-04","module":"A2","scenario":null},{"value":"1,39E-03","module":"A3","scenario":null},{"value":"1,12E-03","module":"A4","scenario":null},{"value":"2,30E-02","module":"A1A3","scenario":null}]},{"parameter":"ADPE","unit":"kg Sb-eq","values":[{"value":"1,38E-04","module":"A1","scenario":null},{"value":"6,76E-06","module":"A2","scenario":null},{"value":"3,39E-07","module":"A3","scenario":null},{"value":"2,10E-05","module":"A4","scenario":null},{"value":"1,45E-04","module":"A1A3","scenario":null}]},{"parameter":"ADPF","unit":"MJ","values":[{"value":"8,20E+02","module":"A1","scenario":null},{"value":"4,86E+01","module":"A2","scenario":null},{"value":"6,23E+01","module":"A3","scenario":null},{"value":"1,04E+02","module":"A4","scenario":null},{"value":"9,31E+02","module":"A1A3","scenario":null}]}],"additional_environmental_impact":[],"resource_use":[{"parameter":"PERE","unit":"MJ","values":[{"value":"1,40E+02","module":"A1","scenario":null},{"value":"8,82E-01","module":"A2","scenario":null},{"value":"7,31E+00","module":"A3","scenario":null},{"value":"1,51E+00","module":"A4","scenario":null},{"value":"1,48E+02","module":"A1A3","scenario":null}]},{"parameter":"PERM","unit":"","values":[{"value":"5,27E+02","module":"A1","scenario":null},{"value":"0,00E+00","module":"A2","scenario":null},{"value":"0,00E+00","module":"A3","scenario":null},{"value":"0,00E+00","module":"A4","scenario":null},{"value":"5,27E+02","module":"A1A3","scenario":null}]},{"parameter":"PERT","unit":"MJ","values":[{"value":"6,66E+02","module":"A1","scenario":null},{"value":"8,82E-01","module":"A2","scenario":null},{"value":"7,31E+00","module":"A3","scenario":null},{"value":"1,51E+00","module":"A4","scenario":null},{"value":"6,74E+02","module":"A1A3","scenario":null}]},{"parameter":"PENRE","unit":"MJ","values":[{"value":"1,08E+03","module":"A1","scenario":null},{"value":"5,01E+01","module":"A2","scenario":null},{"value":"6,58E+01","module":"A3","scenario":null},{"value":"1,06E+02","module":"A4","scenario":null},{"value":"1,19E+03","module":"A1A3","scenario":null}]},{"parameter":"PENRM","unit":"MJ","values":[{"value":"8,86E+01","module":"A1","scenario":null},{"value":"0,00E+00","module":"A2","scenario":null},{"value":"0,00E+00","module":"A3","scenario":null},{"value":"0,00E+00","module":"A4","scenario":null},{"value":"8,86E+01","module":"A1A3","scenario":null}]},{"parameter":"PENRT","unit":"MJ","values":[{"value":"1,16E+03","module":"A1","scenario":null},{"value":"5,01E+01","module":"A2","scenario":null},{"value":"6,58E+01","module":"A3","scenario":null},{"value":"1,06E+02","module":"A4","scenario":null},{"value":"1,28E+03","module":"A1A3","scenario":null}]},{"parameter":"SM","unit":"kg","values":[{"value":"3,12E+00","module":"A1","scenario":null},{"value":"0,00E+00","module":"A2","scenario":null},{"value":"0,00E+00","module":"A3","scenario":null},{"value":"0,00E+00","module":"A4","scenario":null},{"value":"3,12E+00","module":"A1A3","scenario":null}]},{"parameter":"RSF","unit":"MJ","values":[{"value":"2,14E-02","module":"A1","scenario":null},{"value":"0,00E+00","module":"A2","scenario":null},{"value":"0,00E+00","module":"A3","scenario":null},{"value":"0,00E+00","module":"A4","scenario":null},{"value":"2,14E-02","module":"A1A3","scenario":null}]},{"parameter":"NRSF","unit":"MJ","values":[{"value":"5,56E-03","module":"A1","scenario":null},{"value":"0,00E+00","module":"A2","scenario":null},{"value":"0,00E+00","module":"A3","scenario":null},{"value":"0,00E+00","module":"A4","scenario":null},{"value":"5,56E-03","module":"A1A3","scenario":null}]},{"parameter":"FW","unit":"m3","values":[{"value":"7,07E-01","module":"A1","scenario":null},{"value":"1,16E-02","module":"A2","scenario":null},{"value":"3,28E-02","module":"A3","scenario":null},{"value":"1,99E-02","module":"A4","scenario":null},{"value":"7,51E-01","module":"A1A3","scenario":null}]}],"end_of_life_waste":[{"parameter":"HWD","unit":"kg","values":[{"value":"1,52E-02","module":"A1","scenario":null},{"value":"2,83E-05","module":"A2","scenario":null},{"value":"3,14E-02","module":"A3","scenario":null},{"value":"6,21E-05","module":"A4","scenario":null},{"value":"4,67E-02","module":"A1A3","scenario":null}]},{"parameter":"NHWD","unit":"kg","values":[{"value":"1,43E+01","module":"A1","scenario":null},{"value":"3,92E+00","module":"A2","scenario":null},{"value":"2,28E+00","module":"A3","scenario":null},{"value":"5,59E+00","module":"A4","scenario":null},{"value":"2,05E+01","module":"A1A3","scenario":null}]},{"parameter":"RWD","unit":"kg","values":[{"value":"2,89E-03","module":"A1","scenario":null},{"value":"3,47E-04","module":"A2","scenario":null},{"value":"9,11E-05","module":"A3","scenario":null},{"value":"7,30E-04","module":"A4","scenario":null},{"value":"3,33E-03","module":"A1A3","scenario":null}]}],"end_of_life_flow":[{"parameter":"CRU","unit":"kg","values":[{"value":"0,00E+00","module":"A1","scenario":null},{"value":"0,00E+00","module":"A2","scenario":null},{"value":"0,00E+00","module":"A3","scenario":null},{"value":"0,00E+00","module":"A4","scenario":null},{"value":"0,00E+00","module":"A1A3","scenario":null}]},{"parameter":"MFR","unit":"kg","values":[{"value":"0,00E+00","module":"A1","scenario":null},{"value":"0,00E+00","module":"A2","scenario":null},{"value":"7,67E-01","module":"A3","scenario":null},{"value":"0,00E+00","module":"A4","scenario":null},{"value":"7,67E-01","module":"A1A3","scenario":null}]},{"parameter":"MER","unit":"kg","values":[{"value":"0,00E+00","module":"A1","scenario":null},{"value":"0,00E+00","module":"A2","scenario":null},{"value":"4,70E-03","module":"A3","scenario":null},{"value":"0,00E+00","module":"A4","scenario":null},{"value":"4,70E-03","module":"A1A3","scenario":null}]},{"parameter":"EEE","unit":"MJ","values":[{"value":"0,00E+00","module":"A1","scenario":null},{"value":"0,00E+00","module":"A2","scenario":null},{"value":"1,48E-01","module":"A3","scenario":null},{"value":"0,00E+00","module":"A4","scenario":null},{"value":"1,48E-01","module":"A1A3","scenario":null}]},{"parameter":"EET","unit":"MJ","values":[{"value":"0,00E+00","module":"A1","scenario":null},{"value":"0,00E+00","module":"A2","scenario":null},{"value":"1,42E+00","module":"A3","scenario":null},{"value":"0,00E+00","module":"A4","scenario":null},{"value":"1,42E+00","module":"A1A3","scenario":null}]}]}