{
    "product_name": "SIROC FIBERCEMENT ISOLER-ELEMENT",
    "epd_id": "NEPD-6626-5902-EN",
    "declared_unit": {
        "unit": "m",
        "amount": 1.0
    },
    "compliance": [
        "EN 15804+A2",
        "ISO 14025",
        "ISO 21930"
    ],
    "producer_name": "BEWI ASA,  Insulation and Construction",
    "environmental_impact": [
        {
            "parameter": "GWP-total",
            "values": [
                {
                    "value": "5,16E+00",
                    "module": "A1",
                    "scenario": null
                },
                {
                    "value": "3,60E-01",
                    "module": "A2",
                    "scenario": null
                },
                {
                    "value": "9,36E-01",
                    "module": "A3",
                    "scenario": null
                },
                {
                    "value": "2,13E-01",
                    "module": "A4",
                    "scenario": null
                },
                {
                    "value": "7,04E-03",
                    "module": "A5",
                    "scenario": null
                },
                {
                    "value": "1,99E-02",
                    "module": "C1",
                    "scenario": null
                },
                {
                    "value": "9,10E-03",
                    "module": "C2",
                    "scenario": null
                },
                {
                    "value": "3,58E-03",
                    "module": "C3",
                    "scenario": null
                },
                {
                    "value": "4,09E-02",
                    "module": "C4",
                    "scenario": null
                },
                {
                    "value": "-1,46E-02",
                    "module": "D",
                    "scenario": null
                }
            ]
        },
        {
            "parameter": "GWP-fossil",
            "values": [
                {
                    "value": "5,42E+00",
                    "module": "A1",
                    "scenario": null
                },
                {
                    "value": "3,60E-01",
                    "module": "A2",
                    "scenario": null
                },
                {
                    "value": "8,87E-01",
                    "module": "A3",
                    "scenario": null
                },
                {
                    "value": "2,13E-01",
                    "module": "A4",
                    "scenario": null
                },
                {
                    "value": "7,01E-03",
                    "module": "A5",
                    "scenario": null
                },
                {
                    "value": "1,99E-02",
                    "module": "C1",
                    "scenario": null
                },
                {
                    "value": "9,09E-03",
                    "module": "C2",
                    "scenario": null
                },
                {
                    "value": "3,53E-03",
                    "module": "C3",
                    "scenario": null
                },
                {
                    "value": "4,08E-02",
                    "module": "C4",
                    "scenario": null
                },
                {
                    "value": "-1,41E-02",
                    "module": "D",
                    "scenario": null
                }
            ]
        },
        {
            "parameter": "GWP-biogenic",
            "values": [
                {
                    "value": "-2,58E-01",
                    "module": "A1",
                    "scenario": null
                },
                {
                    "value": "1,37E-04",
                    "module": "A2",
                    "scenario": null
                },
                {
                    "value": "1,78E-02",
                    "module": "A3",
                    "scenario": null
                },
                {
                    "value": "8,82E-05",
                    "module": "A4",
                    "scenario": null
                },
                {
                    "value": "3,04E-05",
                    "module": "A5",
                    "scenario": null
                },
                {
                    "value": "3,73E-06",
                    "module": "C1",
                    "scenario": null
                },
                {
                    "value": "3,89E-06",
                    "module": "C2",
                    "scenario": null
                },
                {
                    "value": "3,05E-05",
                    "module": "C3",
                    "scenario": null
                },
                {
                    "value": "4,77E-05",
                    "module": "C4",
                    "scenario": null
                },
                {
                    "value": "-2,91E-05",
                    "module": "D",
                    "scenario": null
                }
            ]
        },
        {
            "parameter": "GWP-luluc",
            "values": [
                {
                    "value": "4,09E-03",
                    "module": "A1",
                    "scenario": null
                },
                {
                    "value": "1,43E-04",
                    "module": "A2",
                    "scenario": null
                },
                {
                    "value": "3,13E-02",
                    "module": "A3",
                    "scenario": null
                },
                {
                    "value": "7,58E-05",
                    "module": "A4",
                    "scenario": null
                },
                {
                    "value": "1,66E-06",
                    "module": "A5",
                    "scenario": null
                },
                {
                    "value": "1,57E-06",
                    "module": "C1",
                    "scenario": null
                },
                {
                    "value": "2,77E-06",
                    "module": "C2",
                    "scenario": null
                },
                {
                    "value": "4,89E-06",
                    "module": "C3",
                    "scenario": null
                },
                {
                    "value": "1,00E-05",
                    "module": "C4",
                    "scenario": null
                },
                {
                    "value": "-4,87E-04",
                    "module": "D",
                    "scenario": null
                }
            ]
        },
        {
            "parameter": "ODP",
            "values": [
                {
                    "value": "2,17E-07",
                    "module": "A1",
                    "scenario": null
                },
                {
                    "value": "8,25E-08",
                    "module": "A2",
                    "scenario": null
                },
                {
                    "value": "2,37E-07",
                    "module": "A3",
                    "scenario": null
                },
                {
                    "value": "4,83E-08",
                    "module": "A4",
                    "scenario": null
                },
                {
                    "value": "1,04E-09",
                    "module": "A5",
                    "scenario": null
                },
                {
                    "value": "4,30E-09",
                    "module": "C1",
                    "scenario": null
                },
                {
                    "value": "2,19E-09",
                    "module": "C2",
                    "scenario": null
                },
                {
                    "value": "6,97E-10",
                    "module": "C3",
                    "scenario": null
                },
                {
                    "value": "1,55E-08",
                    "module": "C4",
                    "scenario": null
                },
                {
                    "value": "-1,03E-03",
                    "module": "D",
                    "scenario": null
                }
            ]
        },
        {
            "parameter": "AP",
            "values": [
                {
                    "value": "2,03E-02",
                    "module": "A1",
                    "scenario": null
                },
                {
                    "value": "4,20E-03",
                    "module": "A2",
                    "scenario": null
                },
                {
                    "value": "3,18E-03",
                    "module": "A3",
                    "scenario": null
                },
                {
                    "value": "6,12E-04",
                    "module": "A4",
                    "scenario": null
                },
                {
                    "value": "5,10E-05",
                    "module": "A5",
                    "scenario": null
                },
                {
                    "value": "2,08E-04",
                    "module": "C1",
                    "scenario": null
                },
                {
                    "value": "2,93E-05",
                    "module": "C2",
                    "scenario": null
                },
                {
                    "value": "2,86E-05",
                    "module": "C3",
                    "scenario": null
                },
                {
                    "value": "3,63E-04",
                    "module": "C4",
                    "scenario": null
                },
                {
                    "value": "-1,16E-04",
                    "module": "D",
                    "scenario": null
                }
            ]
        },
        {
            "parameter": "POCP",
            "values": [
                {
                    "value": "1,58E-02",
                    "module": "A1",
                    "scenario": null
                },
                {
                    "value": "3,21E-03",
                    "module": "A2",
                    "scenario": null
                },
                {
                    "value": "5,92E-02",
                    "module": "A3",
                    "scenario": null
                },
                {
                    "value": "5,19E-04",
                    "module": "A4",
                    "scenario": null
                },
                {
                    "value": "6,03E-05",
                    "module": "A5",
                    "scenario": null
                },
                {
                    "value": "2,77E-04",
                    "module": "C1",
                    "scenario": null
                },
                {
                    "value": "2,81E-05",
                    "module": "C2",
                    "scenario": null
                },
                {
                    "value": "2,59E-05",
                    "module": "C3",
                    "scenario": null
                },
                {
                    "value": "4,26E-04",
                    "module": "C4",
                    "scenario": null
                },
                {
                    "value": "-1,13E-04",
                    "module": "D",
                    "scenario": null
                }
            ]
        },
        {
            "parameter": "ADPE",
            "values": [
                {
                    "value": "2,47E-04",
                    "module": "A1",
                    "scenario": null
                },
                {
                    "value": "5,36E-06",
                    "module": "A2",
                    "scenario": null
                },
                {
                    "value": "1,94E-05",
                    "module": "A3",
                    "scenario": null
                },
                {
                    "value": "5,89E-06",
                    "module": "A4",
                    "scenario": null
                },
                {
                    "value": "1,05E-07",
                    "module": "A5",
                    "scenario": null
                },
                {
                    "value": "3,06E-08",
                    "module": "C1",
                    "scenario": null
                },
                {
                    "value": "1,62E-07",
                    "module": "C2",
                    "scenario": null
                },
                {
                    "value": "4,48E-08",
                    "module": "C3",
                    "scenario": null
                },
                {
                    "value": "3,68E-07",
                    "module": "C4",
                    "scenario": null
                },
                {
                    "value": "-1,40E-07",
                    "module": "D",
                    "scenario": null
                }
            ]
        },
        {
            "parameter": "ADPF",
            "values": [
                {
                    "value": "8,47E+01",
                    "module": "A1",
                    "scenario": null
                },
                {
                    "value": "5,49E+00",
                    "module": "A2",
                    "scenario": null
                },
                {
                    "value": "5,65E+01",
                    "module": "A3",
                    "scenario": null
                },
                {
                    "value": "3,22E+00",
                    "module": "A4",
                    "scenario": null
                },
                {
                    "value": "7,64E-02",
                    "module": "A5",
                    "scenario": null
                },
                {
                    "value": "2,74E-01",
                    "module": "C1",
                    "scenario": null
                },
                {
                    "value": "1,48E-01",
                    "module": "C2",
                    "scenario": null
                },
                {
                    "value": "1,10E-01",
                    "module": "C3",
                    "scenario": null
                },
                {
                    "value": "1,12E+00",
                    "module": "C4",
                    "scenario": null
                },
                {
                    "value": "-2,02E-01",
                    "module": "D",
                    "scenario": null
                }
            ]
        },
        {
            "parameter": "WDP",
            "values": [
                {
                    "value": "7,16E+01",
                    "module": "A1",
                    "scenario": null
                },
                {
                    "value": "3,48E+00",
                    "module": "A2",
                    "scenario": null
                },
                {
                    "value": "5,72E+03",
                    "module": "A3",
                    "scenario": null
                },
                {
                    "value": "3,12E+00",
                    "module": "A4",
                    "scenario": null
                },
                {
                    "value": "1,24E-01",
                    "module": "A5",
                    "scenario": null
                },
                {
                    "value": "5,82E-02",
                    "module": "C1",
                    "scenario": null
                },
                {
                    "value": "1,13E-01",
                    "module": "C2",
                    "scenario": null
                },
                {
                    "value": "1,21E+01",
                    "module": "C3",
                    "scenario": null
                },
                {
                    "value": "6,93E+00",
                    "module": "C4",
                    "scenario": null
                },
                {
                    "value": "-2,51E+00",
                    "module": "D",
                    "scenario": null
                }
            ]
        },
        {
            "parameter": "EP-freshwater",
            "values": [
                {
                    "value": "1,33E-04",
                    "module": "A1",
                    "scenario": null
                },
                {
                    "value": "2,44E-06",
                    "module": "A2",
                    "scenario": null
                },
                {
                    "value": "3,28E-05",
                    "module": "A3",
                    "scenario": null
                },
                {
                    "value": "1,70E-06",
                    "module": "A4",
                    "scenario": null
                },
                {
                    "value": "7,63E-08",
                    "module": "A5",
                    "scenario": null
                },
                {
                    "value": "7,25E-08",
                    "module": "C1",
                    "scenario": null
                },
                {
                    "value": "7,23E-08",
                    "module": "C2",
                    "scenario": null
                },
                {
                    "value": "2,23E-07",
                    "module": "C3",
                    "scenario": null
                },
                {
                    "value": "4,63E-07",
                    "module": "C4",
                    "scenario": null
                },
                {
                    "value": "-1,26E-06",
                    "module": "D",
                    "scenario": null
                }
            ]
        },
        {
            "parameter": "EP-marine",
            "values": [
                {
                    "value": "4,17E-03",
                    "module": "A1",
                    "scenario": null
                },
                {
                    "value": "1,02E-03",
                    "module": "A2",
                    "scenario": null
                },
                {
                    "value": "5,61E-04",
                    "module": "A3",
                    "scenario": null
                },
                {
                    "value": "1,21E-04",
                    "module": "A4",
                    "scenario": null
                },
                {
                    "value": "2,24E-05",
                    "module": "A5",
                    "scenario": null
                },
                {
                    "value": "9,20E-05",
                    "module": "C1",
                    "scenario": null
                },
                {
                    "value": "6,41E-06",
                    "module": "C2",
                    "scenario": null
                },
                {
                    "value": "8,38E-06",
                    "module": "C3",
                    "scenario": null
                },
                {
                    "value": "1,35E-04",
                    "module": "C4",
                    "scenario": null
                },
                {
                    "value": "-3,80E-05",
                    "module": "D",
                    "scenario": null
                }
            ]
        },
        {
            "parameter": "EP-terrestrial",
            "values": [
                {
                    "value": "4,75E-02",
                    "module": "A1",
                    "scenario": null
                },
                {
                    "value": "1,14E-02",
                    "module": "A2",
                    "scenario": null
                },
                {
                    "value": "7,18E-03",
                    "module": "A3",
                    "scenario": null
                },
                {
                    "value": "1,36E-03",
                    "module": "A4",
                    "scenario": null
                },
                {
                    "value": "2,34E-04",
                    "module": "A5",
                    "scenario": null
                },
                {
                    "value": "9,95E-04",
                    "module": "C1",
                    "scenario": null
                },
                {
                    "value": "7,15E-05",
                    "module": "C2",
                    "scenario": null
                },
                {
                    "value": "9,66E-05",
                    "module": "C3",
                    "scenario": null
                },
                {
                    "value": "1,49E-03",
                    "module": "C4",
                    "scenario": null
                },
                {
                    "value": "-4,11E-04",
                    "module": "D",
                    "scenario": null
                }
            ]
        }
    ],
    "additional_environmental_impact": [
        {
            "parameter": "PM",
            "values": [
                {
                    "value": "1,76E-07",
                    "module": "A1",
                    "scenario": null
                },
                {
                    "value": "2,62E-08",
                    "module": "A2",
                    "scenario": null
                },
                {
                    "value": "2,30E-08",
                    "module": "A3",
                    "scenario": null
                },
                {
                    "value": "1,30E-08",
                    "module": "A4",
                    "scenario": null
                },
                {
                    "value": "6,29E-10",
                    "module": "A5",
                    "scenario": null
                },
                {
                    "value": "2,52E-08",
                    "module": "C1",
                    "scenario": null
                },
                {
                    "value": "8,35E-10",
                    "module": "C2",
                    "scenario": null
                },
                {
                    "value": "4,58E-10",
                    "module": "C3",
                    "scenario": null
                },
                {
                    "value": "7,75E-09",
                    "module": "C4",
                    "scenario": null
                },
                {
                    "value": "-7,05E-09",
                    "module": "D",
                    "scenario": null
                }
            ]
        },
        {
            "parameter": "ETP-fw",
            "values": [
                {
                    "value": "3,30E+02",
                    "module": "A1",
                    "scenario": null
                },
                {
                    "value": "3,80E+00",
                    "module": "A2",
                    "scenario": null
                },
                {
                    "value": "3,00E+01",
                    "module": "A3",
                    "scenario": null
                },
                {
                    "value": "2,39E+00",
                    "module": "A4",
                    "scenario": null
                },
                {
                    "value": "8,64E-02",
                    "module": "A5",
                    "scenario": null
                },
                {
                    "value": "1,50E-01",
                    "module": "C1",
                    "scenario": null
                },
                {
                    "value": "1,08E-01",
                    "module": "C2",
                    "scenario": null
                },
                {
                    "value": "7,78E-02",
                    "module": "C3",
                    "scenario": null
                },
                {
                    "value": "6,13E-01",
                    "module": "C4",
                    "scenario": null
                },
                {
                    "value": "-1,10E+00",
                    "module": "D",
                    "scenario": null
                }
            ]
        },
        {
            "parameter": "HTP-c",
            "values": [
                {
                    "value": "2,89E-09",
                    "module": "A1",
                    "scenario": null
                },
                {
                    "value": "0,00E+00",
                    "module": "A2",
                    "scenario": null
                },
                {
                    "value": "8,73E-10",
                    "module": "A3",
                    "scenario": null
                },
                {
                    "value": "0,00E+00",
                    "module": "A4",
                    "scenario": null
                },
                {
                    "value": "9,00E-12",
                    "module": "A5",
                    "scenario": null
                },
                {
                    "value": "5,00E-12",
                    "module": "C1",
                    "scenario": null
                },
                {
                    "value": "0,00E+00",
                    "module": "C2",
                    "scenario": null
                },
                {
                    "value": "5,00E-12",
                    "module": "C3",
                    "scenario": null
                },
                {
                    "value": "2,50E-11",
                    "module": "C4",
                    "scenario": null
                },
                {
                    "value": "-2,00E-11",
                    "module": "D",
                    "scenario": null
                }
            ]
        },
        {
            "parameter": "HTP-nc",
            "values": [
                {
                    "value": "8,86E-08",
                    "module": "A1",
                    "scenario": null
                },
                {
                    "value": "3,90E-09",
                    "module": "A2",
                    "scenario": null
                },
                {
                    "value": "2,12E-08",
                    "module": "A3",
                    "scenario": null
                },
                {
                    "value": "2,61E-09",
                    "module": "A4",
                    "scenario": null
                },
                {
                    "value": "4,48E-10",
                    "module": "A5",
                    "scenario": null
                },
                {
                    "value": "1,39E-10",
                    "module": "C1",
                    "scenario": null
                },
                {
                    "value": "1,04E-10",
                    "module": "C2",
                    "scenario": null
                },
                {
                    "value": "7,00E-11",
                    "module": "C3",
                    "scenario": null
                },
                {
                    "value": "4,43E-10",
                    "module": "C4",
                    "scenario": null
                },
                {
                    "value": "-1,05E-09",
                    "module": "D",
                    "scenario": null
                }
            ]
        },
        {
            "parameter": "SQP",
            "values": [
                {
                    "value": "7,64E+01",
                    "module": "A1",
                    "scenario": null
                },
                {
                    "value": "4,89E+00",
                    "module": "A2",
                    "scenario": null
                },
                {
                    "value": "2,50E+01",
                    "module": "A3",
                    "scenario": null
                },
                {
                    "value": "2,25E+00",
                    "module": "A4",
                    "scenario": null
                },
                {
                    "value": "4,66E-02",
                    "module": "A5",
                    "scenario": null
                },
                {
                    "value": "3,33E-02",
                    "module": "C1",
                    "scenario": null
                },
                {
                    "value": "1,69E-01",
                    "module": "C2",
                    "scenario": null
                },
                {
                    "value": "6,21E-02",
                    "module": "C3",
                    "scenario": null
                },
                {
                    "value": "4,33E+00",
                    "module": "C4",
                    "scenario": null
                },
                {
                    "value": "-1,35E+00",
                    "module": "D",
                    "scenario": null
                }
            ]
        },
        {
            "parameter": "IRP",
            "values": [
                {
                    "value": "1,46E-01",
                    "module": "A1",
                    "scenario": null
                },
                {
                    "value": "2,39E-02",
                    "module": "A2",
                    "scenario": null
                },
                {
                    "value": "1,93E+00",
                    "module": "A3",
                    "scenario": null
                },
                {
                    "value": "1,41E-02",
                    "module": "A4",
                    "scenario": null
                },
                {
                    "value": "2,80E-04",
                    "module": "A5",
                    "scenario": null
                },
                {
                    "value": "1,19E-03",
                    "module": "C1",
                    "scenario": null
                },
                {
                    "value": "6,45E-04",
                    "module": "C2",
                    "scenario": null
                },
                {
                    "value": "1,84E-03",
                    "module": "C3",
                    "scenario": null
                },
                {
                    "value": "5,13E-03",
                    "module": "C4",
                    "scenario": null
                },
                {
                    "value": "-1,29E-03",
                    "module": "D",
                    "scenario": null
                }
            ]
        }
    ],
    "resource_use": [
        {
            "parameter": "PERE",
            "values": [
                {
                    "value": "9,11E+00",
                    "module": "A1",
                    "scenario": null
                },
                {
                    "value": "6,09E-02",
                    "module": "A2",
                    "scenario": null
                },
                {
                    "value": "2,71E+01",
                    "module": "A3",
                    "scenario": null
                },
                {
                    "value": "4,61E-02",
                    "module": "A4",
                    "scenario": null
                },
                {
                    "value": "1,59E-03",
                    "module": "A5",
                    "scenario": null
                },
                {
                    "value": "1,49E-03",
                    "module": "C1",
                    "scenario": null
                },
                {
                    "value": "1,86E-03",
                    "module": "C2",
                    "scenario": null
                },
                {
                    "value": "5,65E-02",
                    "module": "C3",
                    "scenario": null
                },
                {
                    "value": "4,02E-02",
                    "module": "C4",
                    "scenario": null
                },
                {
                    "value": "-1,25E+00",
                    "module": "D",
                    "scenario": null
                }
            ]
        },
        {
            "parameter": "PERM",
            "values": [
                {
                    "value": "3,21E+00",
                    "module": "A1",
                    "scenario": null
                },
                {
                    "value": "0,00E+00",
                    "module": "A2",
                    "scenario": null
                },
                {
                    "value": "0,00E+00",
                    "module": "A3",
                    "scenario": null
                },
                {
                    "value": "0,00E+00",
                    "module": "A4",
                    "scenario": null
                },
                {
                    "value": "0,00E+00",
                    "module": "A5",
                    "scenario": null
                },
                {
                    "value": "0,00E+00",
                    "module": "C1",
                    "scenario": null
                },
                {
                    "value": "0,00E+00",
                    "module": "C2",
                    "scenario": null
                },
                {
                    "value": "0,00E+00",
                    "module": "C3",
                    "scenario": null
                },
                {
                    "value": "0,00E+00",
                    "module": "C4",
                    "scenario": null
                },
                {
                    "value": "0,00E+00",
                    "module": "D",
                    "scenario": null
                }
            ]
        },
        {
            "parameter": "PERT",
            "values": [
                {
                    "value": "1,23E+01",
                    "module": "A1",
                    "scenario": null
                },
                {
                    "value": "6,09E-02",
                    "module": "A2",
                    "scenario": null
                },
                {
                    "value": "2,71E+01",
                    "module": "A3",
                    "scenario": null
                },
                {
                    "value": "4,61E-02",
                    "module": "A4",
                    "scenario": null
                },
                {
                    "value": "1,59E-03",
                    "module": "A5",
                    "scenario": null
                },
                {
                    "value": "1,49E-03",
                    "module": "C1",
                    "scenario": null
                },
                {
                    "value": "1,86E-03",
                    "module": "C2",
                    "scenario": null
                },
                {
                    "value": "5,65E-02",
                    "module": "C3",
                    "scenario": null
                },
                {
                    "value": "4,02E-02",
                    "module": "C4",
                    "scenario": null
                },
                {
                    "value": "-1,25E+00",
                    "module": "D",
                    "scenario": null
                }
            ]
        },
        {
            "parameter": "PENRE",
            "values": [
                {
                    "value": "6,81E+01",
                    "module": "A1",
                    "scenario": null
                },
                {
                    "value": "5,49E+00",
                    "module": "A2",
                    "scenario": null
                },
                {
                    "value": "5,66E+01",
                    "module": "A3",
                    "scenario": null
                },
                {
                    "value": "3,22E+00",
                    "module": "A4",
                    "scenario": null
                },
                {
                    "value": "7,64E-02",
                    "module": "A5",
                    "scenario": null
                },
                {
                    "value": "2,74E-01",
                    "module": "C1",
                    "scenario": null
                },
                {
                    "value": "1,48E-01",
                    "module": "C2",
                    "scenario": null
                },
                {
                    "value": "1,10E-01",
                    "module": "C3",
                    "scenario": null
                },
                {
                    "value": "1,12E+00",
                    "module": "C4",
                    "scenario": null
                },
                {
                    "value": "-2,02E-01",
                    "module": "D",
                    "scenario": null
                }
            ]
        },
        {
            "parameter": "PENRM",
            "values": [
                {
                    "value": "2,13E+01",
                    "module": "A1",
                    "scenario": null
                },
                {
                    "value": "0,00E+00",
                    "module": "A2",
                    "scenario": null
                },
                {
                    "value": "0,00E+00",
                    "module": "A3",
                    "scenario": null
                },
                {
                    "value": "0,00E+00",
                    "module": "A4",
                    "scenario": null
                },
                {
                    "value": "0,00E+00",
                    "module": "A5",
                    "scenario": null
                },
                {
                    "value": "0,00E+00",
                    "module": "C1",
                    "scenario": null
                },
                {
                    "value": "0,00E+00",
                    "module": "C2",
                    "scenario": null
                },
                {
                    "value": "0,00E+00",
                    "module": "C3",
                    "scenario": null
                },
                {
                    "value": "0,00E+00",
                    "module": "C4",
                    "scenario": null
                },
                {
                    "value": "0,00E+00",
                    "module": "D",
                    "scenario": null
                }
            ]
        },
        {
            "parameter": "PENRT",
            "values": [
                {
                    "value": "8,83E+01",
                    "module": "A1",
                    "scenario": null
                },
                {
                    "value": "5,49E+00",
                    "module": "A2",
                    "scenario": null
                },
                {
                    "value": "5,66E+01",
                    "module": "A3",
                    "scenario": null
                },
                {
                    "value": "3,22E+00",
                    "module": "A4",
                    "scenario": null
                },
                {
                    "value": "7,64E-02",
                    "module": "A5",
                    "scenario": null
                },
                {
                    "value": "2,74E-01",
                    "module": "C1",
                    "scenario": null
                },
                {
                    "value": "1,48E-01",
                    "module": "C2",
                    "scenario": null
                },
                {
                    "value": "1,10E-01",
                    "module": "C3",
                    "scenario": null
                },
                {
                    "value": "1,12E+00",
                    "module": "C4",
                    "scenario": null
                },
                {
                    "value": "-2,02E-01",
                    "module": "D",
                    "scenario": null
                }
            ]
        },
        {
            "parameter": "SM",
            "values": [
                {
                    "value": "2,59E-02",
                    "module": "A1",
                    "scenario": null
                },
                {
                    "value": "0,00E+00",
                    "module": "A2",
                    "scenario": null
                },
                {
                    "value": "0,00E+00",
                    "module": "A3",
                    "scenario": null
                },
                {
                    "value": "0,00E+00",
                    "module": "A4",
                    "scenario": null
                },
                {
                    "value": "0,00E+00",
                    "module": "A5",
                    "scenario": null
                },
                {
                    "value": "0,00E+00",
                    "module": "C1",
                    "scenario": null
                },
                {
                    "value": "0,00E+00",
                    "module": "C2",
                    "scenario": null
                },
                {
                    "value": "0,00E+00",
                    "module": "C3",
                    "scenario": null
                },
                {
                    "value": "0,00E+00",
                    "module": "C4",
                    "scenario": null
                },
                {
                    "value": "0,00E+00",
                    "module": "D",
                    "scenario": null
                }
            ]
        },
        {
            "parameter": "RSF",
            "values": [
                {
                    "value": "6,75E-02",
                    "module": "A1",
                    "scenario": null
                },
                {
                    "value": "2,05E-03",
                    "module": "A2",
                    "scenario": null
                },
                {
                    "value": "1,05E-01",
                    "module": "A3",
                    "scenario": null
                },
                {
                    "value": "1,65E-03",
                    "module": "A4",
                    "scenario": null
                },
                {
                    "value": "4,60E-05",
                    "module": "A5",
                    "scenario": null
                },
                {
                    "value": "0,00E+00",
                    "module": "C1",
                    "scenario": null
                },
                {
                    "value": "6,50E-05",
                    "module": "C2",
                    "scenario": null
                },
                {
                    "value": "0,00E+00",
                    "module": "C3",
                    "scenario": null
                },
                {
                    "value": "8,35E-04",
                    "module": "C4",
                    "scenario": null
                },
                {
                    "value": "-2,18E-04",
                    "module": "D",
                    "scenario": null
                }
            ]
        },
        {
            "parameter": "NRSF",
            "values": [
                {
                    "value": "3,51E-02",
                    "module": "A1",
                    "scenario": null
                },
                {
                    "value": "6,19E-03",
                    "module": "A2",
                    "scenario": null
                },
                {
                    "value": "3,32E-01",
                    "module": "A3",
                    "scenario": null
                },
                {
                    "value": "5,90E-03",
                    "module": "A4",
                    "scenario": null
                },
                {
                    "value": "5,05E-04",
                    "module": "A5",
                    "scenario": null
                },
                {
                    "value": "0,00E+00",
                    "module": "C1",
                    "scenario": null
                },
                {
                    "value": "2,18E-04",
                    "module": "C2",
                    "scenario": null
                },
                {
                    "value": "0,00E+00",
                    "module": "C3",
                    "scenario": null
                },
                {
                    "value": "1,80E-03",
                    "module": "C4",
                    "scenario": null
                },
                {
                    "value": "-7,40E-02",
                    "module": "D",
                    "scenario": null
                }
            ]
        },
        {
            "parameter": "FW",
            "values": [
                {
                    "value": "6,75E-02",
                    "module": "A1",
                    "scenario": null
                },
                {
                    "value": "5,37E-04",
                    "module": "A2",
                    "scenario": null
                },
                {
                    "value": "6,77E-02",
                    "module": "A3",
                    "scenario": null
                },
                {
                    "value": "3,45E-04",
                    "module": "A4",
                    "scenario": null
                },
                {
                    "value": "5,50E-05",
                    "module": "A5",
                    "scenario": null
                },
                {
                    "value": "1,41E-05",
                    "module": "C1",
                    "scenario": null
                },
                {
                    "value": "1,68E-05",
                    "module": "C2",
                    "scenario": null
                },
                {
                    "value": "1,88E-04",
                    "module": "C3",
                    "scenario": null
                },
                {
                    "value": "1,38E-03",
                    "module": "C4",
                    "scenario": null
                },
                {
                    "value": "-1,50E-03",
                    "module": "D",
                    "scenario": null
                }
            ]
        }
    ],
    "end_of_life_waste": [
        {
            "parameter": "HWD",
            "values": [
                {
                    "value": "1,69E-02",
                    "module": "A1",
                    "scenario": null
                },
                {
                    "value": "2,81E-04",
                    "module": "A2",
                    "scenario": null
                },
                {
                    "value": "1,85E-02",
                    "module": "A3",
                    "scenario": null
                },
                {
                    "value": "1,66E-04",
                    "module": "A4",
                    "scenario": null
                },
                {
                    "value": "0,00E+00",
                    "module": "A5",
                    "scenario": null
                },
                {
                    "value": "8,07E-06",
                    "module": "C1",
                    "scenario": null
                },
                {
                    "value": "8,08E-06",
                    "module": "C2",
                    "scenario": null
                },
                {
                    "value": "1,10E-05",
                    "module": "C3",
                    "scenario": null
                },
                {
                    "value": "0,00E+00",
                    "module": "C4",
                    "scenario": null
                },
                {
                    "value": "-9,49E-06",
                    "module": "D",
                    "scenario": null
                }
            ]
        },
        {
            "parameter": "NHWD",
            "values": [
                {
                    "value": "4,20E-01",
                    "module": "A1",
                    "scenario": null
                },
                {
                    "value": "3,60E-01",
                    "module": "A2",
                    "scenario": null
                },
                {
                    "value": "2,02E-01",
                    "module": "A3",
                    "scenario": null
                },
                {
                    "value": "1,57E-01",
                    "module": "A4",
                    "scenario": null
                },
                {
                    "value": "2,41E-01",
                    "module": "A5",
                    "scenario": null
                },
                {
                    "value": "3,25E-04",
                    "module": "C1",
                    "scenario": null
                },
                {
                    "value": "1,28E-02",
                    "module": "C2",
                    "scenario": null
                },
                {
                    "value": "3,46E-04",
                    "module": "C3",
                    "scenario": null
                },
                {
                    "value": "4,98E+00",
                    "module": "C4",
                    "scenario": null
                },
                {
                    "value": "-4,77E-03",
                    "module": "D",
                    "scenario": null
                }
            ]
        },
        {
            "parameter": "RWD",
            "values": [
                {
                    "value": "1,14E-04",
                    "module": "A1",
                    "scenario": null
                },
                {
                    "value": "3,76E-05",
                    "module": "A2",
                    "scenario": null
                },
                {
                    "value": "8,51E-04",
                    "module": "A3",
                    "scenario": null
                },
                {
                    "value": "2,19E-05",
                    "module": "A4",
                    "scenario": null
                },
                {
                    "value": "0,00E+00",
                    "module": "A5",
                    "scenario": null
                },
                {
                    "value": "1,90E-06",
                    "module": "C1",
                    "scenario": null
                },
                {
                    "value": "1,01E-06",
                    "module": "C2",
                    "scenario": null
                },
                {
                    "value": "1,16E-06",
                    "module": "C3",
                    "scenario": null
                },
                {
                    "value": "0,00E+00",
                    "module": "C4",
                    "scenario": null
                },
                {
                    "value": "-1,06E-06",
                    "module": "D",
                    "scenario": null
                }
            ]
        }
    ],
    "end_of_life_flow": [
        {
            "parameter": "CRU",
            "values": [
                {
                    "value": "0,00E+00",
                    "module": "A1",
                    "scenario": null
                },
                {
                    "value": "0,00E+00",
                    "module": "A2",
                    "scenario": null
                },
                {
                    "value": "0,00E+00",
                    "module": "A3",
                    "scenario": null
                },
                {
                    "value": "0,00E+00",
                    "module": "A4",
                    "scenario": null
                },
                {
                    "value": "0,00E+00",
                    "module": "A5",
                    "scenario": null
                },
                {
                    "value": "0,00E+00",
                    "module": "C1",
                    "scenario": null
                },
                {
                    "value": "0,00E+00",
                    "module": "C2",
                    "scenario": null
                },
                {
                    "value": "0,00E+00",
                    "module": "C3",
                    "scenario": null
                },
                {
                    "value": "0,00E+00",
                    "module": "C4",
                    "scenario": null
                },
                {
                    "value": "0,00E+00",
                    "module": "D",
                    "scenario": null
                }
            ]
        },
        {
            "parameter": "MFR",
            "values": [
                {
                    "value": "1,93E-02",
                    "module": "A1",
                    "scenario": null
                },
                {
                    "value": "0,00E+00",
                    "module": "A2",
                    "scenario": null
                },
                {
                    "value": "2,45E-02",
                    "module": "A3",
                    "scenario": null
                },
                {
                    "value": "0,00E+00",
                    "module": "A4",
                    "scenario": null
                },
                {
                    "value": "5,02E-03",
                    "module": "A5",
                    "scenario": null
                },
                {
                    "value": "0,00E+00",
                    "module": "C1",
                    "scenario": null
                },
                {
                    "value": "0,00E+00",
                    "module": "C2",
                    "scenario": null
                },
                {
                    "value": "4,98E+00",
                    "module": "C3",
                    "scenario": null
                },
                {
                    "value": "0,00E+00",
                    "module": "C4",
                    "scenario": null
                },
                {
                    "value": "0,00E+00",
                    "module": "D",
                    "scenario": null
                }
            ]
        },
        {
            "parameter": "MER",
            "values": [
                {
                    "value": "6,25E-04",
                    "module": "A1",
                    "scenario": null
                },
                {
                    "value": "0,00E+00",
                    "module": "A2",
                    "scenario": null
                },
                {
                    "value": "7,54E-02",
                    "module": "A3",
                    "scenario": null
                },
                {
                    "value": "0,00E+00",
                    "module": "A4",
                    "scenario": null
                },
                {
                    "value": "2,31E-01",
                    "module": "A5",
                    "scenario": null
                },
                {
                    "value": "0,00E+00",
                    "module": "C1",
                    "scenario": null
                },
                {
                    "value": "0,00E+00",
                    "module": "C2",
                    "scenario": null
                },
                {
                    "value": "0,00E+00",
                    "module": "C3",
                    "scenario": null
                },
                {
                    "value": "0,00E+00",
                    "module": "C4",
                    "scenario": null
                },
                {
                    "value": "0,00E+00",
                    "module": "D",
                    "scenario": null
                }
            ]
        },
        {
            "parameter": "EEE",
            "values": [
                {
                    "value": "1,10E-02",
                    "module": "A1",
                    "scenario": null
                },
                {
                    "value": "0,00E+00",
                    "module": "A2",
                    "scenario": null
                },
                {
                    "value": "4,99E-02",
                    "module": "A3",
                    "scenario": null
                },
                {
                    "value": "0,00E+00",
                    "module": "A4",
                    "scenario": null
                },
                {
                    "value": "1,61E-01",
                    "module": "A5",
                    "scenario": null
                },
                {
                    "value": "0,00E+00",
                    "module": "C1",
                    "scenario": null
                },
                {
                    "value": "0,00E+00",
                    "module": "C2",
                    "scenario": null
                },
                {
                    "value": "0,00E+00",
                    "module": "C3",
                    "scenario": null
                },
                {
                    "value": "0,00E+00",
                    "module": "C4",
                    "scenario": null
                },
                {
                    "value": "0,00E+00",
                    "module": "D",
                    "scenario": null
                }
            ]
        },
        {
            "parameter": "EET",
            "values": [
                {
                    "value": "1,66E-01",
                    "module": "A1",
                    "scenario": null
                },
                {
                    "value": "0,00E+00",
                    "module": "A2",
                    "scenario": null
                },
                {
                    "value": "7,55E-01",
                    "module": "A3",
                    "scenario": null
                },
                {
                    "value": "0,00E+00",
                    "module": "A4",
                    "scenario": null
                },
                {
                    "value": "2,44E+00",
                    "module": "A5",
                    "scenario": null
                },
                {
                    "value": "0,00E+00",
                    "module": "C1",
                    "scenario": null
                },
                {
                    "value": "0,00E+00",
                    "module": "C2",
                    "scenario": null
                },
                {
                    "value": "0,00E+00",
                    "module": "C3",
                    "scenario": null
                },
                {
                    "value": "0,00E+00",
                    "module": "C4",
                    "scenario": null
                },
                {
                    "value": "0,00E+00",
                    "module": "D",
                    "scenario": null
                }
            ]
        }
    ]
}