{
    "product_name": "Pond with four legs",
    "epd_id": "NEPD-3069-1732-EN",
    "declared_unit": {
        "unit": "stk",
        "amount": 1.0
    },
    "compliance": [
        "EN 15804",
        "ISO 14025",
        "ISO 21930"
    ],
    "producer_name": "Fora Form AS",
    "environmental_impact": [
        {
            "parameter": "GWP-total",
            "values": [
                {
                    "value": "1,72E+01",
                    "module": "A1-A3",
                    "scenario": null
                },
                {
                    "value": "3,90E-02",
                    "module": "A4",
                    "scenario": null
                }
            ]
        },
        {
            "parameter": "ODP",
            "values": [
                {
                    "value": "1,02E-06",
                    "module": "A1-A3",
                    "scenario": null
                },
                {
                    "value": "7,20E-09",
                    "module": "A4",
                    "scenario": null
                }
            ]
        },
        {
            "parameter": "AP",
            "values": [
                {
                    "value": "7,10E-02",
                    "module": "A1-A3",
                    "scenario": null
                },
                {
                    "value": "1,25E-04",
                    "module": "A4",
                    "scenario": null
                }
            ]
        },
        {
            "parameter": "EP",
            "values": [
                {
                    "value": "1,18E-02",
                    "module": "A1-A3",
                    "scenario": null
                },
                {
                    "value": "2,07E-05",
                    "module": "A4",
                    "scenario": null
                }
            ]
        },
        {
            "parameter": "POCP",
            "values": [
                {
                    "value": "5,80E-03",
                    "module": "A1-A3",
                    "scenario": null
                },
                {
                    "value": "6,36E-06",
                    "module": "A4",
                    "scenario": null
                }
            ]
        },
        {
            "parameter": "ADPE",
            "values": [
                {
                    "value": "9,90E-05",
                    "module": "A1-A3",
                    "scenario": null
                },
                {
                    "value": "1,19E-07",
                    "module": "A4",
                    "scenario": null
                }
            ]
        },
        {
            "parameter": "ADPF",
            "values": [
                {
                    "value": "2,05E+02",
                    "module": "A1-A3",
                    "scenario": null
                },
                {
                    "value": "5,88E-01",
                    "module": "A4",
                    "scenario": null
                }
            ]
        }
    ],
    "additional_environmental_impact": [],
    "resource_use": [
        {
            "parameter": "PERE",
            "values": [
                {
                    "value": "2,32E+01",
                    "module": "A1-A3",
                    "scenario": null
                },
                {
                    "value": "8,57E-03",
                    "module": "A4",
                    "scenario": null
                }
            ]
        },
        {
            "parameter": "PERM",
            "values": [
                {
                    "value": "2,89E+00",
                    "module": "A1-A3",
                    "scenario": null
                },
                {
                    "value": "0,00E+00",
                    "module": "A4",
                    "scenario": null
                }
            ]
        },
        {
            "parameter": "PERT",
            "values": [
                {
                    "value": "2,61E+01",
                    "module": "A1-A3",
                    "scenario": null
                },
                {
                    "value": "8,57E-03",
                    "module": "A4",
                    "scenario": null
                }
            ]
        },
        {
            "parameter": "PENRE",
            "values": [
                {
                    "value": "2,49E+02",
                    "module": "A1-A3",
                    "scenario": null
                },
                {
                    "value": "6,02E-01",
                    "module": "A4",
                    "scenario": null
                }
            ]
        },
        {
            "parameter": "PENRM",
            "values": [
                {
                    "value": "9,68E+01",
                    "module": "A1-A3",
                    "scenario": null
                },
                {
                    "value": "0,00E+00",
                    "module": "A4",
                    "scenario": null
                }
            ]
        },
        {
            "parameter": "PENRT",
            "values": [
                {
                    "value": "3,46E+02",
                    "module": "A1-A3",
                    "scenario": null
                },
                {
                    "value": "6,02E-01",
                    "module": "A4",
                    "scenario": null
                }
            ]
        },
        {
            "parameter": "SM",
            "values": [
                {
                    "value": "3,96E-01",
                    "module": "A1-A3",
                    "scenario": null
                },
                {
                    "value": "0,00E+00",
                    "module": "A4",
                    "scenario": null
                }
            ]
        },
        {
            "parameter": "RSF",
            "values": [
                {
                    "value": "0,00E+00",
                    "module": "A1-A3",
                    "scenario": null
                },
                {
                    "value": "0,00E+00",
                    "module": "A4",
                    "scenario": null
                }
            ]
        },
        {
            "parameter": "NRSF",
            "values": [
                {
                    "value": "0,00E+00",
                    "module": "A1-A3",
                    "scenario": null
                },
                {
                    "value": "0,00E+00",
                    "module": "A4",
                    "scenario": null
                }
            ]
        },
        {
            "parameter": "FW",
            "values": [
                {
                    "value": "1,09E-01",
                    "module": "A1-A3",
                    "scenario": null
                },
                {
                    "value": "1,13E-04",
                    "module": "A4",
                    "scenario": null
                }
            ]
        }
    ],
    "end_of_life_waste": [
        {
            "parameter": "HWD",
            "values": [
                {
                    "value": "5,62E-04",
                    "module": "A1-A3",
                    "scenario": null
                },
                {
                    "value": "3,52E-07",
                    "module": "A4",
                    "scenario": null
                }
            ]
        },
        {
            "parameter": "NHWD",
            "values": [
                {
                    "value": "1,10E+01",
                    "module": "A1-A3",
                    "scenario": null
                },
                {
                    "value": "3,17E-02",
                    "module": "A4",
                    "scenario": null
                }
            ]
        },
        {
            "parameter": "RWD",
            "values": [
                {
                    "value": "6,33E-04",
                    "module": "A1-A3",
                    "scenario": null
                },
                {
                    "value": "4,13E-06",
                    "module": "A4",
                    "scenario": null
                }
            ]
        }
    ],
    "end_of_life_flow": [
        {
            "parameter": "CRU",
            "values": [
                {
                    "value": "0,00E+00",
                    "module": "A1-A3",
                    "scenario": null
                },
                {
                    "value": "0,00E+00",
                    "module": "A4",
                    "scenario": null
                }
            ]
        },
        {
            "parameter": "MFR",
            "values": [
                {
                    "value": "0,00E+00",
                    "module": "A1-A3",
                    "scenario": null
                },
                {
                    "value": "0,00E+00",
                    "module": "A4",
                    "scenario": null
                }
            ]
        },
        {
            "parameter": "MER",
            "values": [
                {
                    "value": "0,00E+00",
                    "module": "A1-A3",
                    "scenario": null
                },
                {
                    "value": "0,00E+00",
                    "module": "A4",
                    "scenario": null
                }
            ]
        },
        {
            "parameter": "EEE",
            "values": [
                {
                    "value": "0,00E+00",
                    "module": "A1-A3",
                    "scenario": null
                },
                {
                    "value": "0,00E+00",
                    "module": "A4",
                    "scenario": null
                }
            ]
        },
        {
            "parameter": "EET",
            "values": [
                {
                    "value": "0,00E+00",
                    "module": "A1-A3",
                    "scenario": null
                },
                {
                    "value": "0,00E+00",
                    "module": "A4",
                    "scenario": null
                }
            ]
        }
    ]
}