{"product_name":"Munch chair  ","epd_id":"NEPD-3036-1696-EN","declared_unit":{"unit":"stk","amount":1},"compliance":["EN 15804","ISO 14025","ISO 21930"],"producer_name":"Vestre AS","environmental_impact":[{"parameter":"GWP-total","unit":"kg CO2-eq","values":[{"value":"3,57E+01","module":"A1-A3","scenario":null},{"value":"2,01E+00","module":"A4","scenario":null},{"value":"2,15E-01","module":"A5","scenario":null},{"value":"1,05E+00","module":"C2","scenario":null},{"value":"1,44E-01","module":"C3","scenario":null},{"value":"5,49E-04","module":"C4","scenario":null},{"value":"-1,72E+01","module":"D","scenario":null}]},{"parameter":"ODP","unit":"kg CFC11-eq","values":[{"value":"6,43E-07","module":"A1-A3","scenario":null},{"value":"4,14E-07","module":"A4","scenario":null},{"value":"7,75E-09","module":"A5","scenario":null},{"value":"1,97E-07","module":"C2","scenario":null},{"value":"2,69E-08","module":"C3","scenario":null},{"value":"1,83E-10","module":"C4","scenario":null},{"value":"-7,35E-07","module":"D","scenario":null}]},{"parameter":"AP","unit":"mol H+-eq","values":[{"value":"1,03E-01","module":"A1-A3","scenario":null},{"value":"5,20E-03","module":"A4","scenario":null},{"value":"4,15E-04","module":"A5","scenario":null},{"value":"2,46E-03","module":"C2","scenario":null},{"value":"5,59E-04","module":"C3","scenario":null},{"value":"4,01E-06","module":"C4","scenario":null},{"value":"-7,70E-02","module":"D","scenario":null}]},{"parameter":"EP","unit":"kg PO_4^3-eq","values":[{"value":"1,32E-02","module":"A1-A3","scenario":null},{"value":"7,17E-04","module":"A4","scenario":null},{"value":"1,10E-04","module":"A5","scenario":null},{"value":"3,23E-04","module":"C2","scenario":null},{"value":"1,28E-04","module":"C3","scenario":null},{"value":"7,07E-07","module":"C4","scenario":null},{"value":"-2,56E-02","module":"D","scenario":null}]},{"parameter":"POCP","unit":"kg NMVOC-eq","values":[{"value":"8,28E-03","module":"A1-A3","scenario":null},{"value":"3,15E-04","module":"A4","scenario":null},{"value":"1,56E-05","module":"A5","scenario":null},{"value":"1,59E-04","module":"C2","scenario":null},{"value":"2,36E-05","module":"C3","scenario":null},{"value":"1,68E-07","module":"C4","scenario":null},{"value":"-1,21E-02","module":"D","scenario":null}]},{"parameter":"ADPE","unit":"kg Sb-eq","values":[{"value":"4,58E-03","module":"A1-A3","scenario":null},{"value":"4,80E-06","module":"A4","scenario":null},{"value":"1,15E-07","module":"A5","scenario":null},{"value":"3,26E-06","module":"C2","scenario":null},{"value":"4,42E-07","module":"C3","scenario":null},{"value":"1,10E-11","module":"C4","scenario":null},{"value":"-3,31E-04","module":"D","scenario":null}]},{"parameter":"ADPF","unit":"MJ","values":[{"value":"3,94E+02","module":"A1-A3","scenario":null},{"value":"3,31E+01","module":"A4","scenario":null},{"value":"8,47E-01","module":"A5","scenario":null},{"value":"1,58E+01","module":"C2","scenario":null},{"value":"2,18E+00","module":"C3","scenario":null},{"value":"1,54E-02","module":"C4","scenario":null},{"value":"-1,62E+02","module":"D","scenario":null}]}],"additional_environmental_impact":[],"resource_use":[{"parameter":"PERE","unit":"MJ","values":[{"value":"6,14E+01","module":"A1-A3","scenario":null},{"value":"6,01E-01","module":"A4","scenario":null},{"value":"2,37E+01","module":"A5","scenario":null},{"value":"2,34E-01","module":"C2","scenario":null},{"value":"3,19E-02","module":"C3","scenario":null},{"value":"1,26E-04","module":"C4","scenario":null},{"value":"-2,11E+01","module":"D","scenario":null}]},{"parameter":"PERM","unit":"","values":[{"value":"2,89E+01","module":"A1-A3","scenario":null},{"value":"0,00E+00","module":"A4","scenario":null},{"value":"0,00E+00","module":"A5","scenario":null},{"value":"0,00E+00","module":"C2","scenario":null},{"value":"0,00E+00","module":"C3","scenario":null},{"value":"0,00E+00","module":"C4","scenario":null},{"value":"0,00E+00","module":"D","scenario":null}]},{"parameter":"PERT","unit":"MJ","values":[{"value":"9,03E+01","module":"A1-A3","scenario":null},{"value":"6,01E-01","module":"A4","scenario":null},{"value":"2,37E+01","module":"A5","scenario":null},{"value":"2,34E-01","module":"C2","scenario":null},{"value":"3,19E-02","module":"C3","scenario":null},{"value":"1,26E-04","module":"C4","scenario":null},{"value":"-2,11E+01","module":"D","scenario":null}]},{"parameter":"PENRE","unit":"MJ","values":[{"value":"4,36E+02","module":"A1-A3","scenario":null},{"value":"3,41E+01","module":"A4","scenario":null},{"value":"2,92E+00","module":"A5","scenario":null},{"value":"1,62E+01","module":"C2","scenario":null},{"value":"2,24E+00","module":"C3","scenario":null},{"value":"1,57E-02","module":"C4","scenario":null},{"value":"-1,56E+02","module":"D","scenario":null}]},{"parameter":"PENRM","unit":"MJ","values":[{"value":"1,53E+00","module":"A1-A3","scenario":null},{"value":"0,00E+00","module":"A4","scenario":null},{"value":"0,00E+00","module":"A5","scenario":null},{"value":"0,00E+00","module":"C2","scenario":null},{"value":"0,00E+00","module":"C3","scenario":null},{"value":"0,00E+00","module":"C4","scenario":null},{"value":"0,00E+00","module":"D","scenario":null}]},{"parameter":"PENRT","unit":"MJ","values":[{"value":"4,37E+02","module":"A1-A3","scenario":null},{"value":"3,41E+01","module":"A4","scenario":null},{"value":"2,92E+00","module":"A5","scenario":null},{"value":"1,62E+01","module":"C2","scenario":null},{"value":"2,24E+00","module":"C3","scenario":null},{"value":"1,57E-02","module":"C4","scenario":null},{"value":"-1,56E+02","module":"D","scenario":null}]},{"parameter":"SM","unit":"kg","values":[{"value":"4,37E-01","module":"A1-A3","scenario":null},{"value":"0,00E+00","module":"A4","scenario":null},{"value":"0,00E+00","module":"A5","scenario":null},{"value":"0,00E+00","module":"C2","scenario":null},{"value":"0,00E+00","module":"C3","scenario":null},{"value":"0,00E+00","module":"C4","scenario":null},{"value":"0,00E+00","module":"D","scenario":null}]},{"parameter":"RSF","unit":"MJ","values":[{"value":"1,28E-02","module":"A1-A3","scenario":null},{"value":"0,00E+00","module":"A4","scenario":null},{"value":"0,00E+00","module":"A5","scenario":null},{"value":"0,00E+00","module":"C2","scenario":null},{"value":"0,00E+00","module":"C3","scenario":null},{"value":"0,00E+00","module":"C4","scenario":null},{"value":"-2,70E-04","module":"D","scenario":null}]},{"parameter":"NRSF","unit":"MJ","values":[{"value":"0,00E+00","module":"A1-A3","scenario":null},{"value":"0,00E+00","module":"A4","scenario":null},{"value":"0,00E+00","module":"A5","scenario":null},{"value":"0,00E+00","module":"C2","scenario":null},{"value":"0,00E+00","module":"C3","scenario":null},{"value":"0,00E+00","module":"C4","scenario":null},{"value":"0,00E+00","module":"D","scenario":null}]},{"parameter":"FW","unit":"m3","values":[{"value":"2,38E-01","module":"A1-A3","scenario":null},{"value":"8,07E-03","module":"A4","scenario":null},{"value":"7,64E-04","module":"A5","scenario":null},{"value":"3,07E-03","module":"C2","scenario":null},{"value":"4,19E-04","module":"C3","scenario":null},{"value":"1,70E-05","module":"C4","scenario":null},{"value":"-1,06E-01","module":"D","scenario":null}]}],"end_of_life_waste":[{"parameter":"HWD","unit":"kg","values":[{"value":"3,99E-02","module":"A1-A3","scenario":null},{"value":"1,82E-05","module":"A4","scenario":null},{"value":"1,35E-06","module":"A5","scenario":null},{"value":"9,55E-06","module":"C2","scenario":null},{"value":"1,31E-06","module":"C3","scenario":null},{"value":"2,33E-08","module":"C4","scenario":null},{"value":"-1,48E-03","module":"D","scenario":null}]},{"parameter":"NHWD","unit":"kg","values":[{"value":"5,76E+00","module":"A1-A3","scenario":null},{"value":"3,12E+00","module":"A4","scenario":null},{"value":"7,27E-02","module":"A5","scenario":null},{"value":"8,68E-01","module":"C2","scenario":null},{"value":"1,18E-01","module":"C3","scenario":null},{"value":"1,06E-01","module":"C4","scenario":null},{"value":"-2,93E+01","module":"D","scenario":null}]},{"parameter":"RWD","unit":"kg","values":[{"value":"3,30E-03","module":"A1-A3","scenario":null},{"value":"2,39E-04","module":"A4","scenario":null},{"value":"4,28E-06","module":"A5","scenario":null},{"value":"1,11E-04","module":"C2","scenario":null},{"value":"1,54E-05","module":"C3","scenario":null},{"value":"1,02E-07","module":"C4","scenario":null},{"value":"-9,48E-05","module":"D","scenario":null}]}],"end_of_life_flow":[{"parameter":"CRU","unit":"kg","values":[{"value":"0,00E+00","module":"A1-A3","scenario":null},{"value":"0,00E+00","module":"A4","scenario":null},{"value":"0,00E+00","module":"A5","scenario":null},{"value":"0,00E+00","module":"C2","scenario":null},{"value":"0,00E+00","module":"C3","scenario":null},{"value":"0,00E+00","module":"C4","scenario":null},{"value":"0,00E+00","module":"D","scenario":null}]},{"parameter":"MFR","unit":"kg","values":[{"value":"3,63E+00","module":"A1-A3","scenario":null},{"value":"0,00E+00","module":"A4","scenario":null},{"value":"0,00E+00","module":"A5","scenario":null},{"value":"0,00E+00","module":"C2","scenario":null},{"value":"1,05E+01","module":"C3","scenario":null},{"value":"0,00E+00","module":"C4","scenario":null},{"value":"0,00E+00","module":"D","scenario":null}]},{"parameter":"MER","unit":"kg","values":[{"value":"2,30E-04","module":"A1-A3","scenario":null},{"value":"0,00E+00","module":"A4","scenario":null},{"value":"0,00E+00","module":"A5","scenario":null},{"value":"0,00E+00","module":"C2","scenario":null},{"value":"0,00E+00","module":"C3","scenario":null},{"value":"0,00E+00","module":"C4","scenario":null},{"value":"0,00E+00","module":"D","scenario":null}]},{"parameter":"EEE","unit":"MJ","values":[{"value":"1,05E-02","module":"A1-A3","scenario":null},{"value":"0,00E+00","module":"A4","scenario":null},{"value":"1,37E+00","module":"A5","scenario":null},{"value":"0,00E+00","module":"C2","scenario":null},{"value":"0,00E+00","module":"C3","scenario":null},{"value":"0,00E+00","module":"C4","scenario":null},{"value":"0,00E+00","module":"D","scenario":null}]},{"parameter":"EET","unit":"MJ","values":[{"value":"1,11E-01","module":"A1-A3","scenario":null},{"value":"0,00E+00","module":"A4","scenario":null},{"value":"1,51E+01","module":"A5","scenario":null},{"value":"0,00E+00","module":"C2","scenario":null},{"value":"0,00E+00","module":"C3","scenario":null},{"value":"0,00E+00","module":"C4","scenario":null},{"value":"0,00E+00","module":"D","scenario":null}]}]}