{
    "product_name": "ALP-P370 Track",
    "epd_id": "NEPD-7205-6630",
    "declared_unit": {
        "unit": "stk",
        "amount": 1.0
    },
    "compliance": [
        "EN 15804+A2",
        "ISO 14025",
        "ISO 21930"
    ],
    "producer_name": "Glamox AS",
    "environmental_impact": [
        {
            "parameter": "GWP-total",
            "values": [
                {
                    "value": "1,98E+01",
                    "module": "A1",
                    "scenario": null
                },
                {
                    "value": "3,39E-01",
                    "module": "A2",
                    "scenario": null
                },
                {
                    "value": "2,05E+00",
                    "module": "A3",
                    "scenario": null
                },
                {
                    "value": "2,97E-01",
                    "module": "A4",
                    "scenario": null
                },
                {
                    "value": "2,42E+00",
                    "module": "A5",
                    "scenario": null
                },
                {
                    "value": "5,01E+01",
                    "module": "B6",
                    "scenario": null
                },
                {
                    "value": "0,00E+00",
                    "module": "C1",
                    "scenario": null
                },
                {
                    "value": "7,70E-02",
                    "module": "C2",
                    "scenario": null
                },
                {
                    "value": "6,40E-01",
                    "module": "C3",
                    "scenario": null
                },
                {
                    "value": "4,10E-02",
                    "module": "C4",
                    "scenario": null
                },
                {
                    "value": "-1,28E+00",
                    "module": "D",
                    "scenario": null
                }
            ]
        },
        {
            "parameter": "GWP-fossil",
            "values": [
                {
                    "value": "2,19E+01",
                    "module": "A1",
                    "scenario": null
                },
                {
                    "value": "3,39E-01",
                    "module": "A2",
                    "scenario": null
                },
                {
                    "value": "1,66E+00",
                    "module": "A3",
                    "scenario": null
                },
                {
                    "value": "2,96E-01",
                    "module": "A4",
                    "scenario": null
                },
                {
                    "value": "2,27E-02",
                    "module": "A5",
                    "scenario": null
                },
                {
                    "value": "4,67E+01",
                    "module": "B6",
                    "scenario": null
                },
                {
                    "value": "0,00E+00",
                    "module": "C1",
                    "scenario": null
                },
                {
                    "value": "7,70E-02",
                    "module": "C2",
                    "scenario": null
                },
                {
                    "value": "6,39E-01",
                    "module": "C3",
                    "scenario": null
                },
                {
                    "value": "4,09E-02",
                    "module": "C4",
                    "scenario": null
                },
                {
                    "value": "-1,27E+00",
                    "module": "D",
                    "scenario": null
                }
            ]
        },
        {
            "parameter": "GWP-biogenic",
            "values": [
                {
                    "value": "-2,18E+00",
                    "module": "A1",
                    "scenario": null
                },
                {
                    "value": "1,12E-04",
                    "module": "A2",
                    "scenario": null
                },
                {
                    "value": "3,69E-01",
                    "module": "A3",
                    "scenario": null
                },
                {
                    "value": "1,21E-04",
                    "module": "A4",
                    "scenario": null
                },
                {
                    "value": "2,40E+00",
                    "module": "A5",
                    "scenario": null
                },
                {
                    "value": "8,53E-01",
                    "module": "B6",
                    "scenario": null
                },
                {
                    "value": "0,00E+00",
                    "module": "C1",
                    "scenario": null
                },
                {
                    "value": "3,16E-05",
                    "module": "C2",
                    "scenario": null
                },
                {
                    "value": "6,16E-04",
                    "module": "C3",
                    "scenario": null
                },
                {
                    "value": "1,32E-05",
                    "module": "C4",
                    "scenario": null
                },
                {
                    "value": "-4,37E-03",
                    "module": "D",
                    "scenario": null
                }
            ]
        },
        {
            "parameter": "GWP-luluc",
            "values": [
                {
                    "value": "2,91E-02",
                    "module": "A1",
                    "scenario": null
                },
                {
                    "value": "1,85E-04",
                    "module": "A2",
                    "scenario": null
                },
                {
                    "value": "1,35E-02",
                    "module": "A3",
                    "scenario": null
                },
                {
                    "value": "1,04E-04",
                    "module": "A4",
                    "scenario": null
                },
                {
                    "value": "7,51E-06",
                    "module": "A5",
                    "scenario": null
                },
                {
                    "value": "2,56E+00",
                    "module": "B6",
                    "scenario": null
                },
                {
                    "value": "0,00E+00",
                    "module": "C1",
                    "scenario": null
                },
                {
                    "value": "2,25E-05",
                    "module": "C2",
                    "scenario": null
                },
                {
                    "value": "1,71E-04",
                    "module": "C3",
                    "scenario": null
                },
                {
                    "value": "9,01E-05",
                    "module": "C4",
                    "scenario": null
                },
                {
                    "value": "-9,54E-03",
                    "module": "D",
                    "scenario": null
                }
            ]
        },
        {
            "parameter": "ODP",
            "values": [
                {
                    "value": "1,48E-06",
                    "module": "A1",
                    "scenario": null
                },
                {
                    "value": "7,42E-08",
                    "module": "A2",
                    "scenario": null
                },
                {
                    "value": "1,05E-07",
                    "module": "A3",
                    "scenario": null
                },
                {
                    "value": "6,76E-08",
                    "module": "A4",
                    "scenario": null
                },
                {
                    "value": "4,79E-09",
                    "module": "A5",
                    "scenario": null
                },
                {
                    "value": "5,05E-06",
                    "module": "B6",
                    "scenario": null
                },
                {
                    "value": "0,00E+00",
                    "module": "C1",
                    "scenario": null
                },
                {
                    "value": "1,78E-08",
                    "module": "C2",
                    "scenario": null
                },
                {
                    "value": "2,64E-08",
                    "module": "C3",
                    "scenario": null
                },
                {
                    "value": "2,81E-09",
                    "module": "C4",
                    "scenario": null
                },
                {
                    "value": "-1,62E-03",
                    "module": "D",
                    "scenario": null
                }
            ]
        },
        {
            "parameter": "AP",
            "values": [
                {
                    "value": "1,65E-01",
                    "module": "A1",
                    "scenario": null
                },
                {
                    "value": "6,91E-03",
                    "module": "A2",
                    "scenario": null
                },
                {
                    "value": "7,67E-03",
                    "module": "A3",
                    "scenario": null
                },
                {
                    "value": "1,21E-03",
                    "module": "A4",
                    "scenario": null
                },
                {
                    "value": "1,07E-04",
                    "module": "A5",
                    "scenario": null
                },
                {
                    "value": "2,15E-01",
                    "module": "B6",
                    "scenario": null
                },
                {
                    "value": "0,00E+00",
                    "module": "C1",
                    "scenario": null
                },
                {
                    "value": "3,24E-04",
                    "module": "C2",
                    "scenario": null
                },
                {
                    "value": "6,15E-04",
                    "module": "C3",
                    "scenario": null
                },
                {
                    "value": "1,13E-04",
                    "module": "C4",
                    "scenario": null
                },
                {
                    "value": "-6,42E-02",
                    "module": "D",
                    "scenario": null
                }
            ]
        },
        {
            "parameter": "POCP",
            "values": [
                {
                    "value": "8,01E-02",
                    "module": "A1",
                    "scenario": null
                },
                {
                    "value": "5,07E-03",
                    "module": "A2",
                    "scenario": null
                },
                {
                    "value": "5,15E-03",
                    "module": "A3",
                    "scenario": null
                },
                {
                    "value": "1,22E-03",
                    "module": "A4",
                    "scenario": null
                },
                {
                    "value": "1,11E-04",
                    "module": "A5",
                    "scenario": null
                },
                {
                    "value": "1,07E-01",
                    "module": "B6",
                    "scenario": null
                },
                {
                    "value": "0,00E+00",
                    "module": "C1",
                    "scenario": null
                },
                {
                    "value": "3,46E-04",
                    "module": "C2",
                    "scenario": null
                },
                {
                    "value": "4,24E-04",
                    "module": "C3",
                    "scenario": null
                },
                {
                    "value": "1,25E-04",
                    "module": "C4",
                    "scenario": null
                },
                {
                    "value": "-1,33E-02",
                    "module": "D",
                    "scenario": null
                }
            ]
        },
        {
            "parameter": "ADPE",
            "values": [
                {
                    "value": "5,60E-03",
                    "module": "A1",
                    "scenario": null
                },
                {
                    "value": "5,36E-06",
                    "module": "A2",
                    "scenario": null
                },
                {
                    "value": "4,44E-05",
                    "module": "A3",
                    "scenario": null
                },
                {
                    "value": "8,03E-06",
                    "module": "A4",
                    "scenario": null
                },
                {
                    "value": "5,52E-07",
                    "module": "A5",
                    "scenario": null
                },
                {
                    "value": "7,26E-04",
                    "module": "B6",
                    "scenario": null
                },
                {
                    "value": "0,00E+00",
                    "module": "C1",
                    "scenario": null
                },
                {
                    "value": "1,31E-06",
                    "module": "C2",
                    "scenario": null
                },
                {
                    "value": "1,11E-06",
                    "module": "C3",
                    "scenario": null
                },
                {
                    "value": "1,21E-07",
                    "module": "C4",
                    "scenario": null
                },
                {
                    "value": "-1,22E-03",
                    "module": "D",
                    "scenario": null
                }
            ]
        },
        {
            "parameter": "ADPF",
            "values": [
                {
                    "value": "2,83E+02",
                    "module": "A1",
                    "scenario": null
                },
                {
                    "value": "4,66E+00",
                    "module": "A2",
                    "scenario": null
                },
                {
                    "value": "1,38E+01",
                    "module": "A3",
                    "scenario": null
                },
                {
                    "value": "4,47E+00",
                    "module": "A4",
                    "scenario": null
                },
                {
                    "value": "3,18E-01",
                    "module": "A5",
                    "scenario": null
                },
                {
                    "value": "1,26E+03",
                    "module": "B6",
                    "scenario": null
                },
                {
                    "value": "0,00E+00",
                    "module": "C1",
                    "scenario": null
                },
                {
                    "value": "1,20E+00",
                    "module": "C2",
                    "scenario": null
                },
                {
                    "value": "1,48E+00",
                    "module": "C3",
                    "scenario": null
                },
                {
                    "value": "3,00E-01",
                    "module": "C4",
                    "scenario": null
                },
                {
                    "value": "-1,61E+01",
                    "module": "D",
                    "scenario": null
                }
            ]
        },
        {
            "parameter": "WDP",
            "values": [
                {
                    "value": "4,85E+02",
                    "module": "A1",
                    "scenario": null
                },
                {
                    "value": "2,57E+00",
                    "module": "A2",
                    "scenario": null
                },
                {
                    "value": "1,30E+03",
                    "module": "A3",
                    "scenario": null
                },
                {
                    "value": "4,26E+00",
                    "module": "A4",
                    "scenario": null
                },
                {
                    "value": "4,02E-01",
                    "module": "A5",
                    "scenario": null
                },
                {
                    "value": "9,75E+04",
                    "module": "B6",
                    "scenario": null
                },
                {
                    "value": "0,00E+00",
                    "module": "C1",
                    "scenario": null
                },
                {
                    "value": "9,18E-01",
                    "module": "C2",
                    "scenario": null
                },
                {
                    "value": "8,48E+00",
                    "module": "C3",
                    "scenario": null
                },
                {
                    "value": "4,37E+00",
                    "module": "C4",
                    "scenario": null
                },
                {
                    "value": "-2,51E+02",
                    "module": "D",
                    "scenario": null
                }
            ]
        },
        {
            "parameter": "EP-freshwater",
            "values": [
                {
                    "value": "1,80E-03",
                    "module": "A1",
                    "scenario": null
                },
                {
                    "value": "1,94E-06",
                    "module": "A2",
                    "scenario": null
                },
                {
                    "value": "7,16E-05",
                    "module": "A3",
                    "scenario": null
                },
                {
                    "value": "2,33E-06",
                    "module": "A4",
                    "scenario": null
                },
                {
                    "value": "1,86E-07",
                    "module": "A5",
                    "scenario": null
                },
                {
                    "value": "3,09E-03",
                    "module": "B6",
                    "scenario": null
                },
                {
                    "value": "0,00E+00",
                    "module": "C1",
                    "scenario": null
                },
                {
                    "value": "5,87E-07",
                    "module": "C2",
                    "scenario": null
                },
                {
                    "value": "6,86E-06",
                    "module": "C3",
                    "scenario": null
                },
                {
                    "value": "6,20E-07",
                    "module": "C4",
                    "scenario": null
                },
                {
                    "value": "-3,70E-04",
                    "module": "D",
                    "scenario": null
                }
            ]
        },
        {
            "parameter": "EP-marine",
            "values": [
                {
                    "value": "2,20E-02",
                    "module": "A1",
                    "scenario": null
                },
                {
                    "value": "1,73E-03",
                    "module": "A2",
                    "scenario": null
                },
                {
                    "value": "1,85E-03",
                    "module": "A3",
                    "scenario": null
                },
                {
                    "value": "3,59E-04",
                    "module": "A4",
                    "scenario": null
                },
                {
                    "value": "3,55E-05",
                    "module": "A5",
                    "scenario": null
                },
                {
                    "value": "3,40E-02",
                    "module": "B6",
                    "scenario": null
                },
                {
                    "value": "0,00E+00",
                    "module": "C1",
                    "scenario": null
                },
                {
                    "value": "9,73E-05",
                    "module": "C2",
                    "scenario": null
                },
                {
                    "value": "1,43E-04",
                    "module": "C3",
                    "scenario": null
                },
                {
                    "value": "5,14E-05",
                    "module": "C4",
                    "scenario": null
                },
                {
                    "value": "-3,39E-03",
                    "module": "D",
                    "scenario": null
                }
            ]
        },
        {
            "parameter": "EP-terrestrial",
            "values": [
                {
                    "value": "2,49E-01",
                    "module": "A1",
                    "scenario": null
                },
                {
                    "value": "1,92E-02",
                    "module": "A2",
                    "scenario": null
                },
                {
                    "value": "1,86E-02",
                    "module": "A3",
                    "scenario": null
                },
                {
                    "value": "3,97E-03",
                    "module": "A4",
                    "scenario": null
                },
                {
                    "value": "3,85E-04",
                    "module": "A5",
                    "scenario": null
                },
                {
                    "value": "4,57E-01",
                    "module": "B6",
                    "scenario": null
                },
                {
                    "value": "0,00E+00",
                    "module": "C1",
                    "scenario": null
                },
                {
                    "value": "1,08E-03",
                    "module": "C2",
                    "scenario": null
                },
                {
                    "value": "1,57E-03",
                    "module": "C3",
                    "scenario": null
                },
                {
                    "value": "3,57E-04",
                    "module": "C4",
                    "scenario": null
                },
                {
                    "value": "-4,65E-02",
                    "module": "D",
                    "scenario": null
                }
            ]
        }
    ],
    "additional_environmental_impact": [
        {
            "parameter": "PM",
            "values": [
                {
                    "value": "1,28E-06",
                    "module": "A1",
                    "scenario": null
                },
                {
                    "value": "1,04E-08",
                    "module": "A2",
                    "scenario": null
                },
                {
                    "value": "2,02E-07",
                    "module": "A3",
                    "scenario": null
                },
                {
                    "value": "2,13E-08",
                    "module": "A4",
                    "scenario": null
                },
                {
                    "value": "1,59E-09",
                    "module": "A5",
                    "scenario": null
                },
                {
                    "value": "1,14E-06",
                    "module": "B6",
                    "scenario": null
                },
                {
                    "value": "0,00E+00",
                    "module": "C1",
                    "scenario": null
                },
                {
                    "value": "6,78E-09",
                    "module": "C2",
                    "scenario": null
                },
                {
                    "value": "6,45E-09",
                    "module": "C3",
                    "scenario": null
                },
                {
                    "value": "1,89E-09",
                    "module": "C4",
                    "scenario": null
                },
                {
                    "value": "-1,61E-07",
                    "module": "D",
                    "scenario": null
                }
            ]
        },
        {
            "parameter": "ETP-fw",
            "values": [
                {
                    "value": "1,40E+03",
                    "module": "A1",
                    "scenario": null
                },
                {
                    "value": "3,05E+00",
                    "module": "A2",
                    "scenario": null
                },
                {
                    "value": "6,41E+01",
                    "module": "A3",
                    "scenario": null
                },
                {
                    "value": "3,29E+00",
                    "module": "A4",
                    "scenario": null
                },
                {
                    "value": "4,23E-01",
                    "module": "A5",
                    "scenario": null
                },
                {
                    "value": "1,58E+03",
                    "module": "B6",
                    "scenario": null
                },
                {
                    "value": "0,00E+00",
                    "module": "C1",
                    "scenario": null
                },
                {
                    "value": "8,76E-01",
                    "module": "C2",
                    "scenario": null
                },
                {
                    "value": "5,81E+00",
                    "module": "C3",
                    "scenario": null
                },
                {
                    "value": "2,25E+02",
                    "module": "C4",
                    "scenario": null
                },
                {
                    "value": "-4,69E+02",
                    "module": "D",
                    "scenario": null
                }
            ]
        },
        {
            "parameter": "HTP-c",
            "values": [
                {
                    "value": "3,03E-08",
                    "module": "A1",
                    "scenario": null
                },
                {
                    "value": "0,00E+00",
                    "module": "A2",
                    "scenario": null
                },
                {
                    "value": "2,43E-09",
                    "module": "A3",
                    "scenario": null
                },
                {
                    "value": "0,00E+00",
                    "module": "A4",
                    "scenario": null
                },
                {
                    "value": "1,30E-11",
                    "module": "A5",
                    "scenario": null
                },
                {
                    "value": "3,68E-08",
                    "module": "B6",
                    "scenario": null
                },
                {
                    "value": "0,00E+00",
                    "module": "C1",
                    "scenario": null
                },
                {
                    "value": "0,00E+00",
                    "module": "C2",
                    "scenario": null
                },
                {
                    "value": "9,83E-10",
                    "module": "C3",
                    "scenario": null
                },
                {
                    "value": "6,00E-11",
                    "module": "C4",
                    "scenario": null
                },
                {
                    "value": "-4,36E-09",
                    "module": "D",
                    "scenario": null
                }
            ]
        },
        {
            "parameter": "HTP-nc",
            "values": [
                {
                    "value": "1,29E-06",
                    "module": "A1",
                    "scenario": null
                },
                {
                    "value": "1,74E-09",
                    "module": "A2",
                    "scenario": null
                },
                {
                    "value": "6,92E-08",
                    "module": "A3",
                    "scenario": null
                },
                {
                    "value": "3,56E-09",
                    "module": "A4",
                    "scenario": null
                },
                {
                    "value": "5,32E-10",
                    "module": "A5",
                    "scenario": null
                },
                {
                    "value": "9,68E-07",
                    "module": "B6",
                    "scenario": null
                },
                {
                    "value": "0,00E+00",
                    "module": "C1",
                    "scenario": null
                },
                {
                    "value": "8,47E-10",
                    "module": "C2",
                    "scenario": null
                },
                {
                    "value": "4,77E-08",
                    "module": "C3",
                    "scenario": null
                },
                {
                    "value": "7,08E-10",
                    "module": "C4",
                    "scenario": null
                },
                {
                    "value": "-2,68E-07",
                    "module": "D",
                    "scenario": null
                }
            ]
        },
        {
            "parameter": "SQP",
            "values": [
                {
                    "value": "1,26E+02",
                    "module": "A1",
                    "scenario": null
                },
                {
                    "value": "1,83E+00",
                    "module": "A2",
                    "scenario": null
                },
                {
                    "value": "3,63E+01",
                    "module": "A3",
                    "scenario": null
                },
                {
                    "value": "3,08E+00",
                    "module": "A4",
                    "scenario": null
                },
                {
                    "value": "2,13E-01",
                    "module": "A5",
                    "scenario": null
                },
                {
                    "value": "9,50E+02",
                    "module": "B6",
                    "scenario": null
                },
                {
                    "value": "0,00E+00",
                    "module": "C1",
                    "scenario": null
                },
                {
                    "value": "1,37E+00",
                    "module": "C2",
                    "scenario": null
                },
                {
                    "value": "4,69E-01",
                    "module": "C3",
                    "scenario": null
                },
                {
                    "value": "7,21E-01",
                    "module": "C4",
                    "scenario": null
                },
                {
                    "value": "-1,09E+01",
                    "module": "D",
                    "scenario": null
                }
            ]
        },
        {
            "parameter": "IRP",
            "values": [
                {
                    "value": "6,55E-01",
                    "module": "A1",
                    "scenario": null
                },
                {
                    "value": "2,02E-02",
                    "module": "A2",
                    "scenario": null
                },
                {
                    "value": "1,66E-01",
                    "module": "A3",
                    "scenario": null
                },
                {
                    "value": "1,95E-02",
                    "module": "A4",
                    "scenario": null
                },
                {
                    "value": "1,36E-03",
                    "module": "A5",
                    "scenario": null
                },
                {
                    "value": "2,88E+01",
                    "module": "B6",
                    "scenario": null
                },
                {
                    "value": "0,00E+00",
                    "module": "C1",
                    "scenario": null
                },
                {
                    "value": "5,23E-03",
                    "module": "C2",
                    "scenario": null
                },
                {
                    "value": "6,90E-03",
                    "module": "C3",
                    "scenario": null
                },
                {
                    "value": "1,33E-03",
                    "module": "C4",
                    "scenario": null
                },
                {
                    "value": "-6,17E-02",
                    "module": "D",
                    "scenario": null
                }
            ]
        }
    ],
    "resource_use": [
        {
            "parameter": "PERE",
            "values": [
                {
                    "value": "1,79E+01",
                    "module": "A1",
                    "scenario": null
                },
                {
                    "value": "4,75E-02",
                    "module": "A2",
                    "scenario": null
                },
                {
                    "value": "1,20E+02",
                    "module": "A3",
                    "scenario": null
                },
                {
                    "value": "6,31E-02",
                    "module": "A4",
                    "scenario": null
                },
                {
                    "value": "5,23E-03",
                    "module": "A5",
                    "scenario": null
                },
                {
                    "value": "1,24E+03",
                    "module": "B6",
                    "scenario": null
                },
                {
                    "value": "0,00E+00",
                    "module": "C1",
                    "scenario": null
                },
                {
                    "value": "1,51E-02",
                    "module": "C2",
                    "scenario": null
                },
                {
                    "value": "2,30E-01",
                    "module": "C3",
                    "scenario": null
                },
                {
                    "value": "6,08E-02",
                    "module": "C4",
                    "scenario": null
                },
                {
                    "value": "-5,00E+00",
                    "module": "D",
                    "scenario": null
                }
            ]
        },
        {
            "parameter": "PERM",
            "values": [
                {
                    "value": "1,16E+01",
                    "module": "A1",
                    "scenario": null
                },
                {
                    "value": "0,00E+00",
                    "module": "A2",
                    "scenario": null
                },
                {
                    "value": "0,00E+00",
                    "module": "A3",
                    "scenario": null
                },
                {
                    "value": "0,00E+00",
                    "module": "A4",
                    "scenario": null
                },
                {
                    "value": "-1,19E+01",
                    "module": "A5",
                    "scenario": null
                },
                {
                    "value": "0,00E+00",
                    "module": "B6",
                    "scenario": null
                },
                {
                    "value": "0,00E+00",
                    "module": "C1",
                    "scenario": null
                },
                {
                    "value": "0,00E+00",
                    "module": "C2",
                    "scenario": null
                },
                {
                    "value": "0,00E+00",
                    "module": "C3",
                    "scenario": null
                },
                {
                    "value": "0,00E+00",
                    "module": "C4",
                    "scenario": null
                },
                {
                    "value": "0,00E+00",
                    "module": "D",
                    "scenario": null
                }
            ]
        },
        {
            "parameter": "PERT",
            "values": [
                {
                    "value": "2,95E+01",
                    "module": "A1",
                    "scenario": null
                },
                {
                    "value": "4,75E-02",
                    "module": "A2",
                    "scenario": null
                },
                {
                    "value": "1,20E+02",
                    "module": "A3",
                    "scenario": null
                },
                {
                    "value": "6,31E-02",
                    "module": "A4",
                    "scenario": null
                },
                {
                    "value": "-1,19E+01",
                    "module": "A5",
                    "scenario": null
                },
                {
                    "value": "1,24E+03",
                    "module": "B6",
                    "scenario": null
                },
                {
                    "value": "0,00E+00",
                    "module": "C1",
                    "scenario": null
                },
                {
                    "value": "1,51E-02",
                    "module": "C2",
                    "scenario": null
                },
                {
                    "value": "2,30E-01",
                    "module": "C3",
                    "scenario": null
                },
                {
                    "value": "6,08E-02",
                    "module": "C4",
                    "scenario": null
                },
                {
                    "value": "-5,00E+00",
                    "module": "D",
                    "scenario": null
                }
            ]
        },
        {
            "parameter": "PENRE",
            "values": [
                {
                    "value": "2,74E+02",
                    "module": "A1",
                    "scenario": null
                },
                {
                    "value": "4,66E+00",
                    "module": "A2",
                    "scenario": null
                },
                {
                    "value": "1,38E+01",
                    "module": "A3",
                    "scenario": null
                },
                {
                    "value": "4,47E+00",
                    "module": "A4",
                    "scenario": null
                },
                {
                    "value": "3,18E-01",
                    "module": "A5",
                    "scenario": null
                },
                {
                    "value": "1,28E+03",
                    "module": "B6",
                    "scenario": null
                },
                {
                    "value": "0,00E+00",
                    "module": "C1",
                    "scenario": null
                },
                {
                    "value": "1,20E+00",
                    "module": "C2",
                    "scenario": null
                },
                {
                    "value": "1,48E+00",
                    "module": "C3",
                    "scenario": null
                },
                {
                    "value": "3,00E-01",
                    "module": "C4",
                    "scenario": null
                },
                {
                    "value": "-1,61E+01",
                    "module": "D",
                    "scenario": null
                }
            ]
        },
        {
            "parameter": "PENRM",
            "values": [
                {
                    "value": "9,54E+00",
                    "module": "A1",
                    "scenario": null
                },
                {
                    "value": "0,00E+00",
                    "module": "A2",
                    "scenario": null
                },
                {
                    "value": "0,00E+00",
                    "module": "A3",
                    "scenario": null
                },
                {
                    "value": "0,00E+00",
                    "module": "A4",
                    "scenario": null
                },
                {
                    "value": "0,00E+00",
                    "module": "A5",
                    "scenario": null
                },
                {
                    "value": "0,00E+00",
                    "module": "B6",
                    "scenario": null
                },
                {
                    "value": "0,00E+00",
                    "module": "C1",
                    "scenario": null
                },
                {
                    "value": "0,00E+00",
                    "module": "C2",
                    "scenario": null
                },
                {
                    "value": "-1,06E+01",
                    "module": "C3",
                    "scenario": null
                },
                {
                    "value": "0,00E+00",
                    "module": "C4",
                    "scenario": null
                },
                {
                    "value": "0,00E+00",
                    "module": "D",
                    "scenario": null
                }
            ]
        },
        {
            "parameter": "PENRT",
            "values": [
                {
                    "value": "2,83E+02",
                    "module": "A1",
                    "scenario": null
                },
                {
                    "value": "4,66E+00",
                    "module": "A2",
                    "scenario": null
                },
                {
                    "value": "3,37E+01",
                    "module": "A3",
                    "scenario": null
                },
                {
                    "value": "4,47E+00",
                    "module": "A4",
                    "scenario": null
                },
                {
                    "value": "3,18E-01",
                    "module": "A5",
                    "scenario": null
                },
                {
                    "value": "1,28E+03",
                    "module": "B6",
                    "scenario": null
                },
                {
                    "value": "0,00E+00",
                    "module": "C1",
                    "scenario": null
                },
                {
                    "value": "1,20E+00",
                    "module": "C2",
                    "scenario": null
                },
                {
                    "value": "-9,15E+00",
                    "module": "C3",
                    "scenario": null
                },
                {
                    "value": "3,00E-01",
                    "module": "C4",
                    "scenario": null
                },
                {
                    "value": "-1,61E+01",
                    "module": "D",
                    "scenario": null
                }
            ]
        },
        {
            "parameter": "SM",
            "values": [
                {
                    "value": "1,09E+00",
                    "module": "A1",
                    "scenario": null
                },
                {
                    "value": "0,00E+00",
                    "module": "A2",
                    "scenario": null
                },
                {
                    "value": "0,00E+00",
                    "module": "A3",
                    "scenario": null
                },
                {
                    "value": "0,00E+00",
                    "module": "A4",
                    "scenario": null
                },
                {
                    "value": "0,00E+00",
                    "module": "A5",
                    "scenario": null
                },
                {
                    "value": "0,00E+00",
                    "module": "B6",
                    "scenario": null
                },
                {
                    "value": "0,00E+00",
                    "module": "C1",
                    "scenario": null
                },
                {
                    "value": "0,00E+00",
                    "module": "C2",
                    "scenario": null
                },
                {
                    "value": "0,00E+00",
                    "module": "C3",
                    "scenario": null
                },
                {
                    "value": "2,83E-03",
                    "module": "C4",
                    "scenario": null
                },
                {
                    "value": "2,31E-02",
                    "module": "D",
                    "scenario": null
                }
            ]
        },
        {
            "parameter": "RSF",
            "values": [
                {
                    "value": "3,86E-01",
                    "module": "A1",
                    "scenario": null
                },
                {
                    "value": "1,51E-03",
                    "module": "A2",
                    "scenario": null
                },
                {
                    "value": "8,00E-02",
                    "module": "A3",
                    "scenario": null
                },
                {
                    "value": "2,26E-03",
                    "module": "A4",
                    "scenario": null
                },
                {
                    "value": "1,73E-04",
                    "module": "A5",
                    "scenario": null
                },
                {
                    "value": "1,25E+01",
                    "module": "B6",
                    "scenario": null
                },
                {
                    "value": "0,00E+00",
                    "module": "C1",
                    "scenario": null
                },
                {
                    "value": "5,27E-04",
                    "module": "C2",
                    "scenario": null
                },
                {
                    "value": "4,80E-03",
                    "module": "C3",
                    "scenario": null
                },
                {
                    "value": "5,40E-04",
                    "module": "C4",
                    "scenario": null
                },
                {
                    "value": "1,47E-03",
                    "module": "D",
                    "scenario": null
                }
            ]
        },
        {
            "parameter": "NRSF",
            "values": [
                {
                    "value": "1,13E-01",
                    "module": "A1",
                    "scenario": null
                },
                {
                    "value": "9,57E-03",
                    "module": "A2",
                    "scenario": null
                },
                {
                    "value": "1,89E+00",
                    "module": "A3",
                    "scenario": null
                },
                {
                    "value": "8,06E-03",
                    "module": "A4",
                    "scenario": null
                },
                {
                    "value": "7,15E-04",
                    "module": "A5",
                    "scenario": null
                },
                {
                    "value": "0,00E+00",
                    "module": "B6",
                    "scenario": null
                },
                {
                    "value": "0,00E+00",
                    "module": "C1",
                    "scenario": null
                },
                {
                    "value": "1,77E-03",
                    "module": "C2",
                    "scenario": null
                },
                {
                    "value": "-4,61E-05",
                    "module": "C3",
                    "scenario": null
                },
                {
                    "value": "9,41E-03",
                    "module": "C4",
                    "scenario": null
                },
                {
                    "value": "-9,79E-02",
                    "module": "D",
                    "scenario": null
                }
            ]
        },
        {
            "parameter": "FW",
            "values": [
                {
                    "value": "1,71E-01",
                    "module": "A1",
                    "scenario": null
                },
                {
                    "value": "3,58E-04",
                    "module": "A2",
                    "scenario": null
                },
                {
                    "value": "7,21E-01",
                    "module": "A3",
                    "scenario": null
                },
                {
                    "value": "4,71E-04",
                    "module": "A4",
                    "scenario": null
                },
                {
                    "value": "1,50E-04",
                    "module": "A5",
                    "scenario": null
                },
                {
                    "value": "5,64E+00",
                    "module": "B6",
                    "scenario": null
                },
                {
                    "value": "0,00E+00",
                    "module": "C1",
                    "scenario": null
                },
                {
                    "value": "1,36E-04",
                    "module": "C2",
                    "scenario": null
                },
                {
                    "value": "1,60E-03",
                    "module": "C3",
                    "scenario": null
                },
                {
                    "value": "3,22E-04",
                    "module": "C4",
                    "scenario": null
                },
                {
                    "value": "-2,14E-02",
                    "module": "D",
                    "scenario": null
                }
            ]
        }
    ],
    "end_of_life_waste": [
        {
            "parameter": "HWD",
            "values": [
                {
                    "value": "1,56E-01",
                    "module": "A1",
                    "scenario": null
                },
                {
                    "value": "2,17E-04",
                    "module": "A2",
                    "scenario": null
                },
                {
                    "value": "3,68E-01",
                    "module": "A3",
                    "scenario": null
                },
                {
                    "value": "2,28E-04",
                    "module": "A4",
                    "scenario": null
                },
                {
                    "value": "0,00E+00",
                    "module": "A5",
                    "scenario": null
                },
                {
                    "value": "1,18E-01",
                    "module": "B6",
                    "scenario": null
                },
                {
                    "value": "0,00E+00",
                    "module": "C1",
                    "scenario": null
                },
                {
                    "value": "6,55E-05",
                    "module": "C2",
                    "scenario": null
                },
                {
                    "value": "2,28E-05",
                    "module": "C3",
                    "scenario": null
                },
                {
                    "value": "6,00E-02",
                    "module": "C4",
                    "scenario": null
                },
                {
                    "value": "-1,97E-03",
                    "module": "D",
                    "scenario": null
                }
            ]
        },
        {
            "parameter": "NHWD",
            "values": [
                {
                    "value": "3,09E+00",
                    "module": "A1",
                    "scenario": null
                },
                {
                    "value": "1,10E-01",
                    "module": "A2",
                    "scenario": null
                },
                {
                    "value": "2,79E+00",
                    "module": "A3",
                    "scenario": null
                },
                {
                    "value": "2,14E-01",
                    "module": "A4",
                    "scenario": null
                },
                {
                    "value": "1,40E+00",
                    "module": "A5",
                    "scenario": null
                },
                {
                    "value": "7,83E+00",
                    "module": "B6",
                    "scenario": null
                },
                {
                    "value": "0,00E+00",
                    "module": "C1",
                    "scenario": null
                },
                {
                    "value": "1,04E-01",
                    "module": "C2",
                    "scenario": null
                },
                {
                    "value": "1,18E-01",
                    "module": "C3",
                    "scenario": null
                },
                {
                    "value": "5,48E-01",
                    "module": "C4",
                    "scenario": null
                },
                {
                    "value": "-2,91E-01",
                    "module": "D",
                    "scenario": null
                }
            ]
        },
        {
            "parameter": "RWD",
            "values": [
                {
                    "value": "5,72E-04",
                    "module": "A1",
                    "scenario": null
                },
                {
                    "value": "3,21E-05",
                    "module": "A2",
                    "scenario": null
                },
                {
                    "value": "9,59E-05",
                    "module": "A3",
                    "scenario": null
                },
                {
                    "value": "3,05E-05",
                    "module": "A4",
                    "scenario": null
                },
                {
                    "value": "0,00E+00",
                    "module": "A5",
                    "scenario": null
                },
                {
                    "value": "1,32E-02",
                    "module": "B6",
                    "scenario": null
                },
                {
                    "value": "0,00E+00",
                    "module": "C1",
                    "scenario": null
                },
                {
                    "value": "8,17E-06",
                    "module": "C2",
                    "scenario": null
                },
                {
                    "value": "1,13E-06",
                    "module": "C3",
                    "scenario": null
                },
                {
                    "value": "1,09E-06",
                    "module": "C4",
                    "scenario": null
                },
                {
                    "value": "-5,48E-05",
                    "module": "D",
                    "scenario": null
                }
            ]
        }
    ],
    "end_of_life_flow": [
        {
            "parameter": "CRU",
            "values": [
                {
                    "value": "0,00E+00",
                    "module": "A1",
                    "scenario": null
                },
                {
                    "value": "0,00E+00",
                    "module": "A2",
                    "scenario": null
                },
                {
                    "value": "0,00E+00",
                    "module": "A3",
                    "scenario": null
                },
                {
                    "value": "0,00E+00",
                    "module": "A4",
                    "scenario": null
                },
                {
                    "value": "0,00E+00",
                    "module": "A5",
                    "scenario": null
                },
                {
                    "value": "0,00E+00",
                    "module": "B6",
                    "scenario": null
                },
                {
                    "value": "0,00E+00",
                    "module": "C1",
                    "scenario": null
                },
                {
                    "value": "0,00E+00",
                    "module": "C2",
                    "scenario": null
                },
                {
                    "value": "0,00E+00",
                    "module": "C3",
                    "scenario": null
                },
                {
                    "value": "0,00E+00",
                    "module": "C4",
                    "scenario": null
                },
                {
                    "value": "0,00E+00",
                    "module": "D",
                    "scenario": null
                }
            ]
        },
        {
            "parameter": "MFR",
            "values": [
                {
                    "value": "3,80E-05",
                    "module": "A1",
                    "scenario": null
                },
                {
                    "value": "0,00E+00",
                    "module": "A2",
                    "scenario": null
                },
                {
                    "value": "2,52E+00",
                    "module": "A3",
                    "scenario": null
                },
                {
                    "value": "0,00E+00",
                    "module": "A4",
                    "scenario": null
                },
                {
                    "value": "1,30E+00",
                    "module": "A5",
                    "scenario": null
                },
                {
                    "value": "0,00E+00",
                    "module": "B6",
                    "scenario": null
                },
                {
                    "value": "0,00E+00",
                    "module": "C1",
                    "scenario": null
                },
                {
                    "value": "0,00E+00",
                    "module": "C2",
                    "scenario": null
                },
                {
                    "value": "6,32E-01",
                    "module": "C3",
                    "scenario": null
                },
                {
                    "value": "1,80E-05",
                    "module": "C4",
                    "scenario": null
                },
                {
                    "value": "-9,02E-04",
                    "module": "D",
                    "scenario": null
                }
            ]
        },
        {
            "parameter": "MER",
            "values": [
                {
                    "value": "2,45E-06",
                    "module": "A1",
                    "scenario": null
                },
                {
                    "value": "0,00E+00",
                    "module": "A2",
                    "scenario": null
                },
                {
                    "value": "2,74E-05",
                    "module": "A3",
                    "scenario": null
                },
                {
                    "value": "0,00E+00",
                    "module": "A4",
                    "scenario": null
                },
                {
                    "value": "9,81E-02",
                    "module": "A5",
                    "scenario": null
                },
                {
                    "value": "0,00E+00",
                    "module": "B6",
                    "scenario": null
                },
                {
                    "value": "0,00E+00",
                    "module": "C1",
                    "scenario": null
                },
                {
                    "value": "0,00E+00",
                    "module": "C2",
                    "scenario": null
                },
                {
                    "value": "2,50E-01",
                    "module": "C3",
                    "scenario": null
                },
                {
                    "value": "4,62E-05",
                    "module": "C4",
                    "scenario": null
                },
                {
                    "value": "-1,19E-04",
                    "module": "D",
                    "scenario": null
                }
            ]
        },
        {
            "parameter": "EEE",
            "values": [
                {
                    "value": "1,73E-05",
                    "module": "A1",
                    "scenario": null
                },
                {
                    "value": "0,00E+00",
                    "module": "A2",
                    "scenario": null
                },
                {
                    "value": "9,41E-01",
                    "module": "A3",
                    "scenario": null
                },
                {
                    "value": "0,00E+00",
                    "module": "A4",
                    "scenario": null
                },
                {
                    "value": "8,02E-02",
                    "module": "A5",
                    "scenario": null
                },
                {
                    "value": "0,00E+00",
                    "module": "B6",
                    "scenario": null
                },
                {
                    "value": "0,00E+00",
                    "module": "C1",
                    "scenario": null
                },
                {
                    "value": "0,00E+00",
                    "module": "C2",
                    "scenario": null
                },
                {
                    "value": "2,50E-01",
                    "module": "C3",
                    "scenario": null
                },
                {
                    "value": "4,31E-04",
                    "module": "C4",
                    "scenario": null
                },
                {
                    "value": "-2,91E-04",
                    "module": "D",
                    "scenario": null
                }
            ]
        },
        {
            "parameter": "EET",
            "values": [
                {
                    "value": "2,61E-04",
                    "module": "A1",
                    "scenario": null
                },
                {
                    "value": "0,00E+00",
                    "module": "A2",
                    "scenario": null
                },
                {
                    "value": "1,42E+01",
                    "module": "A3",
                    "scenario": null
                },
                {
                    "value": "0,00E+00",
                    "module": "A4",
                    "scenario": null
                },
                {
                    "value": "1,21E+00",
                    "module": "A5",
                    "scenario": null
                },
                {
                    "value": "0,00E+00",
                    "module": "B6",
                    "scenario": null
                },
                {
                    "value": "0,00E+00",
                    "module": "C1",
                    "scenario": null
                },
                {
                    "value": "0,00E+00",
                    "module": "C2",
                    "scenario": null
                },
                {
                    "value": "3,79E+00",
                    "module": "C3",
                    "scenario": null
                },
                {
                    "value": "6,51E-03",
                    "module": "C4",
                    "scenario": null
                },
                {
                    "value": "-4,40E-03",
                    "module": "D",
                    "scenario": null
                }
            ]
        }
    ]
}