{"product_name":"Profim REVO collection","epd_id":"NEPD-3558-2150-EN","declared_unit":{"unit":"stk","amount":1},"compliance":["EN 15804","ISO 14025","ISO 21930"],"producer_name":"Flokk AS","environmental_impact":[{"parameter":"GWP-total","unit":"kg CO2-eq","values":[{"value":"8,43E+01","module":"A1","scenario":null},{"value":"9,59E-01","module":"A2","scenario":null},{"value":"1,15E+01","module":"A3","scenario":null},{"value":"4,81E+00","module":"A4","scenario":null},{"value":"9,67E+01","module":"A1A3","scenario":null}]},{"parameter":"ODP","unit":"kg CFC11-eq","values":[{"value":"3,37E-06","module":"A1","scenario":null},{"value":"1,83E-07","module":"A2","scenario":null},{"value":"2,34E-07","module":"A3","scenario":null},{"value":"8,87E-07","module":"A4","scenario":null},{"value":"3,78E-06","module":"A1A3","scenario":null}]},{"parameter":"AP","unit":"mol H+-eq","values":[{"value":"3,38E-01","module":"A1","scenario":null},{"value":"3,09E-03","module":"A2","scenario":null},{"value":"6,93E-02","module":"A3","scenario":null},{"value":"1,53E-02","module":"A4","scenario":null},{"value":"4,10E-01","module":"A1A3","scenario":null}]},{"parameter":"EP","unit":"kg PO_4^3-eq","values":[{"value":"6,94E-02","module":"A1","scenario":null},{"value":"5,17E-04","module":"A2","scenario":null},{"value":"8,11E-03","module":"A3","scenario":null},{"value":"2,54E-03","module":"A4","scenario":null},{"value":"7,80E-02","module":"A1A3","scenario":null}]},{"parameter":"POCP","unit":"kg NMVOC-eq","values":[{"value":"2,82E-02","module":"A1","scenario":null},{"value":"1,56E-04","module":"A2","scenario":null},{"value":"2,62E-03","module":"A3","scenario":null},{"value":"7,84E-04","module":"A4","scenario":null},{"value":"3,10E-02","module":"A1A3","scenario":null}]},{"parameter":"ADPE","unit":"kg Sb-eq","values":[{"value":"2,11E-04","module":"A1","scenario":null},{"value":"2,51E-06","module":"A2","scenario":null},{"value":"3,75E-07","module":"A3","scenario":null},{"value":"1,47E-05","module":"A4","scenario":null},{"value":"2,14E-04","module":"A1A3","scenario":null}]},{"parameter":"ADPF","unit":"MJ","values":[{"value":"1,31E+03","module":"A1","scenario":null},{"value":"1,48E+01","module":"A2","scenario":null},{"value":"1,16E+02","module":"A3","scenario":null},{"value":"7,24E+01","module":"A4","scenario":null},{"value":"1,44E+03","module":"A1A3","scenario":null}]}],"additional_environmental_impact":[],"resource_use":[{"parameter":"PERE","unit":"MJ","values":[{"value":"5,88E+02","module":"A1","scenario":null},{"value":"2,45E-01","module":"A2","scenario":null},{"value":"1,31E+01","module":"A3","scenario":null},{"value":"1,06E+00","module":"A4","scenario":null},{"value":"6,01E+02","module":"A1A3","scenario":null}]},{"parameter":"PERM","unit":"","values":[{"value":"2,85E+02","module":"A1","scenario":null},{"value":"0,00E+00","module":"A2","scenario":null},{"value":"0,00E+00","module":"A3","scenario":null},{"value":"0,00E+00","module":"A4","scenario":null},{"value":"2,85E+02","module":"A1A3","scenario":null}]},{"parameter":"PERT","unit":"MJ","values":[{"value":"8,73E+02","module":"A1","scenario":null},{"value":"2,45E-01","module":"A2","scenario":null},{"value":"1,31E+01","module":"A3","scenario":null},{"value":"1,06E+00","module":"A4","scenario":null},{"value":"8,87E+02","module":"A1A3","scenario":null}]},{"parameter":"PENRE","unit":"MJ","values":[{"value":"1,56E+03","module":"A1","scenario":null},{"value":"1,52E+01","module":"A2","scenario":null},{"value":"1,22E+02","module":"A3","scenario":null},{"value":"7,41E+01","module":"A4","scenario":null},{"value":"1,70E+03","module":"A1A3","scenario":null}]},{"parameter":"PENRM","unit":"MJ","values":[{"value":"1,42E+02","module":"A1","scenario":null},{"value":"0,00E+00","module":"A2","scenario":null},{"value":"0,00E+00","module":"A3","scenario":null},{"value":"0,00E+00","module":"A4","scenario":null},{"value":"1,42E+02","module":"A1A3","scenario":null}]},{"parameter":"PENRT","unit":"MJ","values":[{"value":"1,71E+03","module":"A1","scenario":null},{"value":"1,52E+01","module":"A2","scenario":null},{"value":"1,22E+02","module":"A3","scenario":null},{"value":"7,41E+01","module":"A4","scenario":null},{"value":"1,84E+03","module":"A1A3","scenario":null}]},{"parameter":"SM","unit":"kg","values":[{"value":"3,78E+00","module":"A1","scenario":null},{"value":"0,00E+00","module":"A2","scenario":null},{"value":"0,00E+00","module":"A3","scenario":null},{"value":"0,00E+00","module":"A4","scenario":null},{"value":"3,78E+00","module":"A1A3","scenario":null}]},{"parameter":"RSF","unit":"MJ","values":[{"value":"0,00E+00","module":"A1","scenario":null},{"value":"0,00E+00","module":"A2","scenario":null},{"value":"0,00E+00","module":"A3","scenario":null},{"value":"0,00E+00","module":"A4","scenario":null},{"value":"0,00E+00","module":"A1A3","scenario":null}]},{"parameter":"NRSF","unit":"MJ","values":[{"value":"0,00E+00","module":"A1","scenario":null},{"value":"0,00E+00","module":"A2","scenario":null},{"value":"0,00E+00","module":"A3","scenario":null},{"value":"0,00E+00","module":"A4","scenario":null},{"value":"0,00E+00","module":"A1A3","scenario":null}]},{"parameter":"FW","unit":"m3","values":[{"value":"1,26E+00","module":"A1","scenario":null},{"value":"3,26E-03","module":"A2","scenario":null},{"value":"5,24E-02","module":"A3","scenario":null},{"value":"1,39E-02","module":"A4","scenario":null},{"value":"1,32E+00","module":"A1A3","scenario":null}]}],"end_of_life_waste":[{"parameter":"HWD","unit":"kg","values":[{"value":"1,62E-03","module":"A1","scenario":null},{"value":"8,42E-06","module":"A2","scenario":null},{"value":"3,14E-02","module":"A3","scenario":null},{"value":"4,33E-05","module":"A4","scenario":null},{"value":"3,31E-02","module":"A1A3","scenario":null}]},{"parameter":"NHWD","unit":"kg","values":[{"value":"2,51E+01","module":"A1","scenario":null},{"value":"1,13E+00","module":"A2","scenario":null},{"value":"4,34E+00","module":"A3","scenario":null},{"value":"3,90E+00","module":"A4","scenario":null},{"value":"3,05E+01","module":"A1A3","scenario":null}]},{"parameter":"RWD","unit":"kg","values":[{"value":"1,35E-04","module":"A1","scenario":null},{"value":"1,05E-04","module":"A2","scenario":null},{"value":"1,38E-04","module":"A3","scenario":null},{"value":"5,09E-04","module":"A4","scenario":null},{"value":"3,79E-04","module":"A1A3","scenario":null}]}],"end_of_life_flow":[{"parameter":"CRU","unit":"kg","values":[{"value":"0,00E+00","module":"A1","scenario":null},{"value":"0,00E+00","module":"A2","scenario":null},{"value":"0,00E+00","module":"A3","scenario":null},{"value":"0,00E+00","module":"A4","scenario":null},{"value":"0,00E+00","module":"A1A3","scenario":null}]},{"parameter":"MFR","unit":"kg","values":[{"value":"3,36E-02","module":"A1","scenario":null},{"value":"0,00E+00","module":"A2","scenario":null},{"value":"7,67E-01","module":"A3","scenario":null},{"value":"0,00E+00","module":"A4","scenario":null},{"value":"8,00E-01","module":"A1A3","scenario":null}]},{"parameter":"MER","unit":"kg","values":[{"value":"0,00E+00","module":"A1","scenario":null},{"value":"0,00E+00","module":"A2","scenario":null},{"value":"4,70E-03","module":"A3","scenario":null},{"value":"0,00E+00","module":"A4","scenario":null},{"value":"4,70E-03","module":"A1A3","scenario":null}]},{"parameter":"EEE","unit":"MJ","values":[{"value":"1,05E-02","module":"A1","scenario":null},{"value":"0,00E+00","module":"A2","scenario":null},{"value":"1,48E-01","module":"A3","scenario":null},{"value":"0,00E+00","module":"A4","scenario":null},{"value":"1,58E-01","module":"A1A3","scenario":null}]},{"parameter":"EET","unit":"MJ","values":[{"value":"0,00E+00","module":"A1","scenario":null},{"value":"0,00E+00","module":"A2","scenario":null},{"value":"1,42E+00","module":"A3","scenario":null},{"value":"0,00E+00","module":"A4","scenario":null},{"value":"1,42E+00","module":"A1A3","scenario":null}]}]}