{"product_name":"Ondatherm 1001 D=100mm","epd_id":"NEPD-8240-7910","declared_unit":{"unit":"m2","amount":1},"compliance":["EN 15804+A2","ISO 14025","ISO 21930"],"producer_name":"ArcelorMittal Construction Norge AS","environmental_impact":[{"parameter":"GWP-total","unit":"kg CO2-eq","values":[{"value":"3,67E+01","module":"A1-A3","scenario":null},{"value":"5,88E-01","module":"A4","scenario":null},{"value":"2,53E-02","module":"A5","scenario":null},{"value":"4,56E-02","module":"C1","scenario":null},{"value":"1,96E-01","module":"C2","scenario":null},{"value":"0,00E+00","module":"C3","scenario":null},{"value":"3,55E-02","module":"C4","scenario":null},{"value":"-7,59E+00","module":"D","scenario":null}]},{"parameter":"GWP-fossil","unit":"kg CO2-eq","values":[{"value":"3,67E+01","module":"A1-A3","scenario":null},{"value":"5,88E-01","module":"A4","scenario":null},{"value":"2,13E-02","module":"A5","scenario":null},{"value":"4,56E-02","module":"C1","scenario":null},{"value":"1,96E-01","module":"C2","scenario":null},{"value":"0,00E+00","module":"C3","scenario":null},{"value":"3,55E-02","module":"C4","scenario":null},{"value":"-7,58E+00","module":"D","scenario":null}]},{"parameter":"GWP-biogenic","unit":"kg CO2-eq","values":[{"value":"-8,83E-03","module":"A1-A3","scenario":null},{"value":"2,43E-04","module":"A4","scenario":null},{"value":"3,99E-03","module":"A5","scenario":null},{"value":"8,55E-06","module":"C1","scenario":null},{"value":"8,11E-05","module":"C2","scenario":null},{"value":"0,00E+00","module":"C3","scenario":null},{"value":"4,03E-05","module":"C4","scenario":null},{"value":"-4,18E-03","module":"D","scenario":null}]},{"parameter":"GWP-luluc","unit":"kg CO2-eq","values":[{"value":"1,03E-02","module":"A1-A3","scenario":null},{"value":"2,09E-04","module":"A4","scenario":null},{"value":"6,75E-07","module":"A5","scenario":null},{"value":"3,60E-06","module":"C1","scenario":null},{"value":"6,98E-05","module":"C2","scenario":null},{"value":"0,00E+00","module":"C3","scenario":null},{"value":"8,54E-06","module":"C4","scenario":null},{"value":"-3,40E-03","module":"D","scenario":null}]},{"parameter":"ODP","unit":"kg CFC11-eq","values":[{"value":"4,15E-05","module":"A1-A3","scenario":null},{"value":"1,33E-07","module":"A4","scenario":null},{"value":"4,35E-10","module":"A5","scenario":null},{"value":"9,85E-09","module":"C1","scenario":null},{"value":"4,44E-08","module":"C2","scenario":null},{"value":"0,00E+00","module":"C3","scenario":null},{"value":"1,38E-08","module":"C4","scenario":null},{"value":"-2,41E-07","module":"D","scenario":null}]},{"parameter":"AP","unit":"mol H+-eq","values":[{"value":"7,46E-02","module":"A1-A3","scenario":null},{"value":"1,69E-03","module":"A4","scenario":null},{"value":"1,66E-05","module":"A5","scenario":null},{"value":"4,77E-04","module":"C1","scenario":null},{"value":"5,63E-04","module":"C2","scenario":null},{"value":"0,00E+00","module":"C3","scenario":null},{"value":"3,18E-04","module":"C4","scenario":null},{"value":"-3,77E-02","module":"D","scenario":null}]},{"parameter":"POCP","unit":"kg NMVOC-eq","values":[{"value":"6,52E-02","module":"A1-A3","scenario":null},{"value":"1,43E-03","module":"A4","scenario":null},{"value":"1,93E-05","module":"A5","scenario":null},{"value":"6,35E-04","module":"C1","scenario":null},{"value":"4,78E-04","module":"C2","scenario":null},{"value":"0,00E+00","module":"C3","scenario":null},{"value":"3,74E-04","module":"C4","scenario":null},{"value":"-3,80E-02","module":"D","scenario":null}]},{"parameter":"ADPE","unit":"kg Sb-eq","values":[{"value":"3,85E-04","module":"A1-A3","scenario":null},{"value":"1,62E-05","module":"A4","scenario":null},{"value":"3,86E-08","module":"A5","scenario":null},{"value":"7,00E-08","module":"C1","scenario":null},{"value":"5,41E-06","module":"C2","scenario":null},{"value":"0,00E+00","module":"C3","scenario":null},{"value":"3,19E-07","module":"C4","scenario":null},{"value":"-1,31E-04","module":"D","scenario":null}]},{"parameter":"ADPF","unit":"MJ","values":[{"value":"5,72E+02","module":"A1-A3","scenario":null},{"value":"8,89E+00","module":"A4","scenario":null},{"value":"3,11E-02","module":"A5","scenario":null},{"value":"6,28E-01","module":"C1","scenario":null},{"value":"2,96E+00","module":"C2","scenario":null},{"value":"0,00E+00","module":"C3","scenario":null},{"value":"9,92E-01","module":"C4","scenario":null},{"value":"-6,38E+01","module":"D","scenario":null}]},{"parameter":"WDP","unit":"m3 world-eq. Deprived","values":[{"value":"8,89E+01","module":"A1-A3","scenario":null},{"value":"8,60E+00","module":"A4","scenario":null},{"value":"1,11E-01","module":"A5","scenario":null},{"value":"1,33E-01","module":"C1","scenario":null},{"value":"2,87E+00","module":"C2","scenario":null},{"value":"0,00E+00","module":"C3","scenario":null},{"value":"5,67E+00","module":"C4","scenario":null},{"value":"3,93E+02","module":"D","scenario":null}]},{"parameter":"EP-freshwater","unit":"kg P-eq","values":[{"value":"2,88E-04","module":"A1-A3","scenario":null},{"value":"4,70E-06","module":"A4","scenario":null},{"value":"5,46E-08","module":"A5","scenario":null},{"value":"1,66E-07","module":"C1","scenario":null},{"value":"1,57E-06","module":"C2","scenario":null},{"value":"0,00E+00","module":"C3","scenario":null},{"value":"3,88E-07","module":"C4","scenario":null},{"value":"-4,67E-04","module":"D","scenario":null}]},{"parameter":"EP-marine","unit":"kg N-eq","values":[{"value":"1,83E-02","module":"A1-A3","scenario":null},{"value":"3,34E-04","module":"A4","scenario":null},{"value":"1,46E-05","module":"A5","scenario":null},{"value":"2,11E-04","module":"C1","scenario":null},{"value":"1,11E-04","module":"C2","scenario":null},{"value":"0,00E+00","module":"C3","scenario":null},{"value":"1,18E-04","module":"C4","scenario":null},{"value":"-7,80E-03","module":"D","scenario":null}]},{"parameter":"EP-terrestrial","unit":"mol N-eq.","values":[{"value":"1,93E-01","module":"A1-A3","scenario":null},{"value":"3,74E-03","module":"A4","scenario":null},{"value":"6,78E-05","module":"A5","scenario":null},{"value":"2,28E-03","module":"C1","scenario":null},{"value":"1,25E-03","module":"C2","scenario":null},{"value":"0,00E+00","module":"C3","scenario":null},{"value":"1,31E-03","module":"C4","scenario":null},{"value":"-7,97E-02","module":"D","scenario":null}]},{"parameter":"GWP-IOBC","unit":"kg CO2-eq","values":[{"value":"3,68E+01","module":"A1-A3","scenario":null},{"value":"5,88E-01","module":"A4","scenario":null},{"value":"2,48E-02","module":"A5","scenario":null},{"value":"4,56E-02","module":"C1","scenario":null},{"value":"1,96E-01","module":"C2","scenario":null},{"value":"0,00E+00","module":"C3","scenario":null},{"value":"3,55E-02","module":"C4","scenario":null},{"value":"-1,14E+01","module":"D","scenario":null}]}],"additional_environmental_impact":[{"parameter":"PM","unit":"Disease incidence","values":[{"value":"9,06E-08","module":"A1-A3","scenario":null},{"value":"3,60E-08","module":"A4","scenario":null},{"value":"1,91E-10","module":"A5","scenario":null},{"value":"5,78E-08","module":"C1","scenario":null},{"value":"1,20E-08","module":"C2","scenario":null},{"value":"0,00E+00","module":"C3","scenario":null},{"value":"6,79E-09","module":"C4","scenario":null},{"value":"-6,29E-07","module":"D","scenario":null}]},{"parameter":"ETP-fw","unit":"CTUe","values":[{"value":"2,04E+01","module":"A1-A3","scenario":null},{"value":"6,59E+00","module":"A4","scenario":null},{"value":"1,09E-01","module":"A5","scenario":null},{"value":"3,43E-01","module":"C1","scenario":null},{"value":"2,20E+00","module":"C2","scenario":null},{"value":"0,00E+00","module":"C3","scenario":null},{"value":"5,36E-01","module":"C4","scenario":null},{"value":"-4,23E+02","module":"D","scenario":null}]},{"parameter":"HTP-c","unit":"CTUh","values":[{"value":"2,06E-10","module":"A1-A3","scenario":null},{"value":"0,00E+00","module":"A4","scenario":null},{"value":"5,00E-12","module":"A5","scenario":null},{"value":"1,10E-11","module":"C1","scenario":null},{"value":"0,00E+00","module":"C2","scenario":null},{"value":"0,00E+00","module":"C3","scenario":null},{"value":"2,20E-11","module":"C4","scenario":null},{"value":"-3,65E-08","module":"D","scenario":null}]},{"parameter":"HTP-nc","unit":"CTUh","values":[{"value":"2,16E-08","module":"A1-A3","scenario":null},{"value":"7,20E-09","module":"A4","scenario":null},{"value":"1,99E-10","module":"A5","scenario":null},{"value":"3,19E-10","module":"C1","scenario":null},{"value":"2,40E-09","module":"C2","scenario":null},{"value":"0,00E+00","module":"C3","scenario":null},{"value":"3,79E-10","module":"C4","scenario":null},{"value":"7,93E-07","module":"D","scenario":null}]},{"parameter":"SQP","unit":"-","values":[{"value":"1,52E+01","module":"A1-A3","scenario":null},{"value":"6,22E+00","module":"A4","scenario":null},{"value":"3,43E-02","module":"A5","scenario":null},{"value":"7,63E-02","module":"C1","scenario":null},{"value":"2,07E+00","module":"C2","scenario":null},{"value":"0,00E+00","module":"C3","scenario":null},{"value":"3,80E+00","module":"C4","scenario":null},{"value":"-4,77E+00","module":"D","scenario":null}]},{"parameter":"IRP","unit":"kBq U235-eq","values":[{"value":"1,10E-01","module":"A1-A3","scenario":null},{"value":"3,89E-02","module":"A4","scenario":null},{"value":"1,21E-04","module":"A5","scenario":null},{"value":"2,74E-03","module":"C1","scenario":null},{"value":"1,30E-02","module":"C2","scenario":null},{"value":"0,00E+00","module":"C3","scenario":null},{"value":"4,50E-03","module":"C4","scenario":null},{"value":"2,72E-02","module":"D","scenario":null}]}],"resource_use":[{"parameter":"PERE","unit":"MJ","values":[{"value":"2,70E+01","module":"A1-A3","scenario":null},{"value":"1,27E-01","module":"A4","scenario":null},{"value":"9,23E-04","module":"A5","scenario":null},{"value":"3,42E-03","module":"C1","scenario":null},{"value":"4,24E-02","module":"C2","scenario":null},{"value":"0,00E+00","module":"C3","scenario":null},{"value":"3,32E-02","module":"C4","scenario":null},{"value":"-5,18E+00","module":"D","scenario":null}]},{"parameter":"PERM","unit":"","values":[{"value":"0,00E+00","module":"A1-A3","scenario":null},{"value":"0,00E+00","module":"A4","scenario":null},{"value":"0,00E+00","module":"A5","scenario":null},{"value":"0,00E+00","module":"C1","scenario":null},{"value":"0,00E+00","module":"C2","scenario":null},{"value":"0,00E+00","module":"C3","scenario":null},{"value":"0,00E+00","module":"C4","scenario":null},{"value":"0,00E+00","module":"D","scenario":null}]},{"parameter":"PERT","unit":"MJ","values":[{"value":"2,70E+01","module":"A1-A3","scenario":null},{"value":"1,27E-01","module":"A4","scenario":null},{"value":"9,23E-04","module":"A5","scenario":null},{"value":"3,42E-03","module":"C1","scenario":null},{"value":"4,24E-02","module":"C2","scenario":null},{"value":"0,00E+00","module":"C3","scenario":null},{"value":"3,32E-02","module":"C4","scenario":null},{"value":"-5,18E+00","module":"D","scenario":null}]},{"parameter":"PENRE","unit":"MJ","values":[{"value":"5,70E+02","module":"A1-A3","scenario":null},{"value":"8,89E+00","module":"A4","scenario":null},{"value":"3,11E-02","module":"A5","scenario":null},{"value":"6,28E-01","module":"C1","scenario":null},{"value":"2,96E+00","module":"C2","scenario":null},{"value":"0,00E+00","module":"C3","scenario":null},{"value":"9,92E-01","module":"C4","scenario":null},{"value":"-6,38E+01","module":"D","scenario":null}]},{"parameter":"PENRM","unit":"MJ","values":[{"value":"2,82E+00","module":"A1-A3","scenario":null},{"value":"0,00E+00","module":"A4","scenario":null},{"value":"-2,82E+00","module":"A5","scenario":null},{"value":"0,00E+00","module":"C1","scenario":null},{"value":"0,00E+00","module":"C2","scenario":null},{"value":"0,00E+00","module":"C3","scenario":null},{"value":"0,00E+00","module":"C4","scenario":null},{"value":"0,00E+00","module":"D","scenario":null}]},{"parameter":"PENRT","unit":"MJ","values":[{"value":"5,73E+02","module":"A1-A3","scenario":null},{"value":"8,89E+00","module":"A4","scenario":null},{"value":"-2,79E+00","module":"A5","scenario":null},{"value":"6,28E-01","module":"C1","scenario":null},{"value":"2,96E+00","module":"C2","scenario":null},{"value":"0,00E+00","module":"C3","scenario":null},{"value":"9,92E-01","module":"C4","scenario":null},{"value":"-6,38E+01","module":"D","scenario":null}]},{"parameter":"SM","unit":"kg","values":[{"value":"4,16E-01","module":"A1-A3","scenario":null},{"value":"0,00E+00","module":"A4","scenario":null},{"value":"0,00E+00","module":"A5","scenario":null},{"value":"0,00E+00","module":"C1","scenario":null},{"value":"0,00E+00","module":"C2","scenario":null},{"value":"0,00E+00","module":"C3","scenario":null},{"value":"0,00E+00","module":"C4","scenario":null},{"value":"0,00E+00","module":"D","scenario":null}]},{"parameter":"RSF","unit":"MJ","values":[{"value":"3,34E-01","module":"A1-A3","scenario":null},{"value":"4,55E-03","module":"A4","scenario":null},{"value":"2,70E-05","module":"A5","scenario":null},{"value":"0,00E+00","module":"C1","scenario":null},{"value":"1,52E-03","module":"C2","scenario":null},{"value":"0,00E+00","module":"C3","scenario":null},{"value":"6,90E-04","module":"C4","scenario":null},{"value":"2,74E-01","module":"D","scenario":null}]},{"parameter":"NRSF","unit":"MJ","values":[{"value":"3,74E-02","module":"A1-A3","scenario":null},{"value":"1,63E-02","module":"A4","scenario":null},{"value":"9,87E-05","module":"A5","scenario":null},{"value":"0,00E+00","module":"C1","scenario":null},{"value":"5,43E-03","module":"C2","scenario":null},{"value":"0,00E+00","module":"C3","scenario":null},{"value":"1,51E-03","module":"C4","scenario":null},{"value":"7,97E+00","module":"D","scenario":null}]},{"parameter":"FW","unit":"m3","values":[{"value":"1,38E-01","module":"A1-A3","scenario":null},{"value":"9,51E-04","module":"A4","scenario":null},{"value":"4,83E-05","module":"A5","scenario":null},{"value":"3,23E-05","module":"C1","scenario":null},{"value":"3,17E-04","module":"C2","scenario":null},{"value":"0,00E+00","module":"C3","scenario":null},{"value":"1,22E-03","module":"C4","scenario":null},{"value":"-1,60E-02","module":"D","scenario":null}]}],"end_of_life_waste":[{"parameter":"HWD","unit":"kg","values":[{"value":"1,91E-03","module":"A1-A3","scenario":null},{"value":"4,59E-04","module":"A4","scenario":null},{"value":"7,66E-03","module":"A5","scenario":null},{"value":"1,85E-05","module":"C1","scenario":null},{"value":"1,53E-04","module":"C2","scenario":null},{"value":"0,00E+00","module":"C3","scenario":null},{"value":"0,00E+00","module":"C4","scenario":null},{"value":"-3,94E-02","module":"D","scenario":null}]},{"parameter":"NHWD","unit":"kg","values":[{"value":"1,32E+00","module":"A1-A3","scenario":null},{"value":"4,32E-01","module":"A4","scenario":null},{"value":"3,76E-02","module":"A5","scenario":null},{"value":"7,43E-04","module":"C1","scenario":null},{"value":"1,44E-01","module":"C2","scenario":null},{"value":"0,00E+00","module":"C3","scenario":null},{"value":"4,71E+00","module":"C4","scenario":null},{"value":"-3,10E+00","module":"D","scenario":null}]},{"parameter":"RWD","unit":"kg","values":[{"value":"1,06E-02","module":"A1-A3","scenario":null},{"value":"6,06E-05","module":"A4","scenario":null},{"value":"1,08E-07","module":"A5","scenario":null},{"value":"4,36E-06","module":"C1","scenario":null},{"value":"2,02E-05","module":"C2","scenario":null},{"value":"0,00E+00","module":"C3","scenario":null},{"value":"0,00E+00","module":"C4","scenario":null},{"value":"2,09E-05","module":"D","scenario":null}]}],"end_of_life_flow":[{"parameter":"CRU","unit":"kg","values":[{"value":"0,00E+00","module":"A1-A3","scenario":null},{"value":"0,00E+00","module":"A4","scenario":null},{"value":"0,00E+00","module":"A5","scenario":null},{"value":"0,00E+00","module":"C1","scenario":null},{"value":"0,00E+00","module":"C2","scenario":null},{"value":"0,00E+00","module":"C3","scenario":null},{"value":"0,00E+00","module":"C4","scenario":null},{"value":"0,00E+00","module":"D","scenario":null}]},{"parameter":"MFR","unit":"kg","values":[{"value":"0,00E+00","module":"A1-A3","scenario":null},{"value":"0,00E+00","module":"A4","scenario":null},{"value":"1,53E-02","module":"A5","scenario":null},{"value":"0,00E+00","module":"C1","scenario":null},{"value":"0,00E+00","module":"C2","scenario":null},{"value":"7,29E+00","module":"C3","scenario":null},{"value":"0,00E+00","module":"C4","scenario":null},{"value":"0,00E+00","module":"D","scenario":null}]},{"parameter":"MER","unit":"kg","values":[{"value":"0,00E+00","module":"A1-A3","scenario":null},{"value":"0,00E+00","module":"A4","scenario":null},{"value":"3,47E-02","module":"A5","scenario":null},{"value":"0,00E+00","module":"C1","scenario":null},{"value":"0,00E+00","module":"C2","scenario":null},{"value":"0,00E+00","module":"C3","scenario":null},{"value":"0,00E+00","module":"C4","scenario":null},{"value":"0,00E+00","module":"D","scenario":null}]},{"parameter":"EEE","unit":"MJ","values":[{"value":"0,00E+00","module":"A1-A3","scenario":null},{"value":"0,00E+00","module":"A4","scenario":null},{"value":"2,06E-02","module":"A5","scenario":null},{"value":"0,00E+00","module":"C1","scenario":null},{"value":"0,00E+00","module":"C2","scenario":null},{"value":"0,00E+00","module":"C3","scenario":null},{"value":"0,00E+00","module":"C4","scenario":null},{"value":"0,00E+00","module":"D","scenario":null}]},{"parameter":"EET","unit":"MJ","values":[{"value":"0,00E+00","module":"A1-A3","scenario":null},{"value":"0,00E+00","module":"A4","scenario":null},{"value":"3,12E-01","module":"A5","scenario":null},{"value":"0,00E+00","module":"C1","scenario":null},{"value":"0,00E+00","module":"C2","scenario":null},{"value":"0,00E+00","module":"C3","scenario":null},{"value":"0,00E+00","module":"C4","scenario":null},{"value":"0,00E+00","module":"D","scenario":null}]}]}