{
    "product_name": "OPTIMA-S-FM-600X300-BM",
    "epd_id": "NEPD-6343-5601-EN",
    "declared_unit": {
        "unit": "stk",
        "amount": 1.0
    },
    "compliance": [
        "EN 15804+A2",
        "ISO 14025",
        "ISO 21930"
    ],
    "producer_name": "Systemair Production a.s.",
    "environmental_impact": [
        {
            "parameter": "GWP-total",
            "values": [
                {
                    "value": "1,67E+01",
                    "module": "A1-A3",
                    "scenario": null
                },
                {
                    "value": "2,93E-01",
                    "module": "A4",
                    "scenario": null
                },
                {
                    "value": "6,54E-03",
                    "module": "C1",
                    "scenario": null
                },
                {
                    "value": "4,88E-02",
                    "module": "C2",
                    "scenario": null
                },
                {
                    "value": "8,77E-01",
                    "module": "C3",
                    "scenario": null
                },
                {
                    "value": "4,27E-02",
                    "module": "C4",
                    "scenario": null
                },
                {
                    "value": "-1,84E+00",
                    "module": "D",
                    "scenario": null
                }
            ]
        },
        {
            "parameter": "GWP-fossil",
            "values": [
                {
                    "value": "1,66E+01",
                    "module": "A1-A3",
                    "scenario": null
                },
                {
                    "value": "2,93E-01",
                    "module": "A4",
                    "scenario": null
                },
                {
                    "value": "6,54E-03",
                    "module": "C1",
                    "scenario": null
                },
                {
                    "value": "4,88E-02",
                    "module": "C2",
                    "scenario": null
                },
                {
                    "value": "8,76E-01",
                    "module": "C3",
                    "scenario": null
                },
                {
                    "value": "4,27E-02",
                    "module": "C4",
                    "scenario": null
                },
                {
                    "value": "-1,83E+00",
                    "module": "D",
                    "scenario": null
                }
            ]
        },
        {
            "parameter": "GWP-biogenic",
            "values": [
                {
                    "value": "6,45E-02",
                    "module": "A1-A3",
                    "scenario": null
                },
                {
                    "value": "1,21E-04",
                    "module": "A4",
                    "scenario": null
                },
                {
                    "value": "1,23E-06",
                    "module": "C1",
                    "scenario": null
                },
                {
                    "value": "2,02E-05",
                    "module": "C2",
                    "scenario": null
                },
                {
                    "value": "1,51E-03",
                    "module": "C3",
                    "scenario": null
                },
                {
                    "value": "3,02E-05",
                    "module": "C4",
                    "scenario": null
                },
                {
                    "value": "-1,13E-03",
                    "module": "D",
                    "scenario": null
                }
            ]
        },
        {
            "parameter": "GWP-luluc",
            "values": [
                {
                    "value": "2,34E-02",
                    "module": "A1-A3",
                    "scenario": null
                },
                {
                    "value": "1,04E-04",
                    "module": "A4",
                    "scenario": null
                },
                {
                    "value": "5,15E-07",
                    "module": "C1",
                    "scenario": null
                },
                {
                    "value": "1,74E-05",
                    "module": "C2",
                    "scenario": null
                },
                {
                    "value": "1,56E-04",
                    "module": "C3",
                    "scenario": null
                },
                {
                    "value": "7,45E-06",
                    "module": "C4",
                    "scenario": null
                },
                {
                    "value": "-1,35E-03",
                    "module": "D",
                    "scenario": null
                }
            ]
        },
        {
            "parameter": "ODP",
            "values": [
                {
                    "value": "1,48E-06",
                    "module": "A1-A3",
                    "scenario": null
                },
                {
                    "value": "6,63E-08",
                    "module": "A4",
                    "scenario": null
                },
                {
                    "value": "1,41E-09",
                    "module": "C1",
                    "scenario": null
                },
                {
                    "value": "1,11E-08",
                    "module": "C2",
                    "scenario": null
                },
                {
                    "value": "6,92E-08",
                    "module": "C3",
                    "scenario": null
                },
                {
                    "value": "2,72E-09",
                    "module": "C4",
                    "scenario": null
                },
                {
                    "value": "-2,23E-06",
                    "module": "D",
                    "scenario": null
                }
            ]
        },
        {
            "parameter": "AP",
            "values": [
                {
                    "value": "1,92E-01",
                    "module": "A1-A3",
                    "scenario": null
                },
                {
                    "value": "8,41E-04",
                    "module": "A4",
                    "scenario": null
                },
                {
                    "value": "6,84E-05",
                    "module": "C1",
                    "scenario": null
                },
                {
                    "value": "1,40E-04",
                    "module": "C2",
                    "scenario": null
                },
                {
                    "value": "9,43E-04",
                    "module": "C3",
                    "scenario": null
                },
                {
                    "value": "8,96E-05",
                    "module": "C4",
                    "scenario": null
                },
                {
                    "value": "-9,16E-03",
                    "module": "D",
                    "scenario": null
                }
            ]
        },
        {
            "parameter": "POCP",
            "values": [
                {
                    "value": "6,23E-02",
                    "module": "A1-A3",
                    "scenario": null
                },
                {
                    "value": "7,13E-04",
                    "module": "A4",
                    "scenario": null
                },
                {
                    "value": "9,11E-05",
                    "module": "C1",
                    "scenario": null
                },
                {
                    "value": "1,19E-04",
                    "module": "C2",
                    "scenario": null
                },
                {
                    "value": "6,44E-04",
                    "module": "C3",
                    "scenario": null
                },
                {
                    "value": "8,27E-05",
                    "module": "C4",
                    "scenario": null
                },
                {
                    "value": "-9,13E-03",
                    "module": "D",
                    "scenario": null
                }
            ]
        },
        {
            "parameter": "ADPE",
            "values": [
                {
                    "value": "1,29E-02",
                    "module": "A1-A3",
                    "scenario": null
                },
                {
                    "value": "8,09E-06",
                    "module": "A4",
                    "scenario": null
                },
                {
                    "value": "1,00E-08",
                    "module": "C1",
                    "scenario": null
                },
                {
                    "value": "1,35E-06",
                    "module": "C2",
                    "scenario": null
                },
                {
                    "value": "2,16E-06",
                    "module": "C3",
                    "scenario": null
                },
                {
                    "value": "1,14E-07",
                    "module": "C4",
                    "scenario": null
                },
                {
                    "value": "-3,11E-05",
                    "module": "D",
                    "scenario": null
                }
            ]
        },
        {
            "parameter": "ADPF",
            "values": [
                {
                    "value": "2,53E+02",
                    "module": "A1-A3",
                    "scenario": null
                },
                {
                    "value": "4,43E+00",
                    "module": "A4",
                    "scenario": null
                },
                {
                    "value": "9,00E-02",
                    "module": "C1",
                    "scenario": null
                },
                {
                    "value": "7,38E-01",
                    "module": "C2",
                    "scenario": null
                },
                {
                    "value": "2,57E+00",
                    "module": "C3",
                    "scenario": null
                },
                {
                    "value": "2,33E-01",
                    "module": "C4",
                    "scenario": null
                },
                {
                    "value": "-1,56E+01",
                    "module": "D",
                    "scenario": null
                }
            ]
        },
        {
            "parameter": "WDP",
            "values": [
                {
                    "value": "3,44E+03",
                    "module": "A1-A3",
                    "scenario": null
                },
                {
                    "value": "4,28E+00",
                    "module": "A4",
                    "scenario": null
                },
                {
                    "value": "1,91E-02",
                    "module": "C1",
                    "scenario": null
                },
                {
                    "value": "7,14E-01",
                    "module": "C2",
                    "scenario": null
                },
                {
                    "value": "9,45E+00",
                    "module": "C3",
                    "scenario": null
                },
                {
                    "value": "3,05E+00",
                    "module": "C4",
                    "scenario": null
                },
                {
                    "value": "7,73E+01",
                    "module": "D",
                    "scenario": null
                }
            ]
        },
        {
            "parameter": "EP-freshwater",
            "values": [
                {
                    "value": "1,99E-03",
                    "module": "A1-A3",
                    "scenario": null
                },
                {
                    "value": "2,34E-06",
                    "module": "A4",
                    "scenario": null
                },
                {
                    "value": "2,38E-08",
                    "module": "C1",
                    "scenario": null
                },
                {
                    "value": "3,90E-07",
                    "module": "C2",
                    "scenario": null
                },
                {
                    "value": "1,44E-05",
                    "module": "C3",
                    "scenario": null
                },
                {
                    "value": "3,87E-07",
                    "module": "C4",
                    "scenario": null
                },
                {
                    "value": "-1,12E-04",
                    "module": "D",
                    "scenario": null
                }
            ]
        },
        {
            "parameter": "EP-marine",
            "values": [
                {
                    "value": "2,00E-02",
                    "module": "A1-A3",
                    "scenario": null
                },
                {
                    "value": "1,66E-04",
                    "module": "A4",
                    "scenario": null
                },
                {
                    "value": "3,02E-05",
                    "module": "C1",
                    "scenario": null
                },
                {
                    "value": "2,77E-05",
                    "module": "C2",
                    "scenario": null
                },
                {
                    "value": "2,10E-04",
                    "module": "C3",
                    "scenario": null
                },
                {
                    "value": "3,21E-05",
                    "module": "C4",
                    "scenario": null
                },
                {
                    "value": "-1,88E-03",
                    "module": "D",
                    "scenario": null
                }
            ]
        },
        {
            "parameter": "EP-terrestrial",
            "values": [
                {
                    "value": "4,88E-01",
                    "module": "A1-A3",
                    "scenario": null
                },
                {
                    "value": "1,86E-03",
                    "module": "A4",
                    "scenario": null
                },
                {
                    "value": "3,31E-04",
                    "module": "C1",
                    "scenario": null
                },
                {
                    "value": "3,10E-04",
                    "module": "C2",
                    "scenario": null
                },
                {
                    "value": "2,33E-03",
                    "module": "C3",
                    "scenario": null
                },
                {
                    "value": "2,90E-04",
                    "module": "C4",
                    "scenario": null
                },
                {
                    "value": "-1,92E-02",
                    "module": "D",
                    "scenario": null
                }
            ]
        }
    ],
    "additional_environmental_impact": [
        {
            "parameter": "PM",
            "values": [
                {
                    "value": "1,45E-06",
                    "module": "A1-A3",
                    "scenario": null
                },
                {
                    "value": "1,79E-08",
                    "module": "A4",
                    "scenario": null
                },
                {
                    "value": "1,81E-09",
                    "module": "C1",
                    "scenario": null
                },
                {
                    "value": "2,99E-09",
                    "module": "C2",
                    "scenario": null
                },
                {
                    "value": "1,38E-08",
                    "module": "C3",
                    "scenario": null
                },
                {
                    "value": "1,01E-09",
                    "module": "C4",
                    "scenario": null
                },
                {
                    "value": "-1,52E-07",
                    "module": "D",
                    "scenario": null
                }
            ]
        },
        {
            "parameter": "ETP-fw",
            "values": [
                {
                    "value": "7,36E+02",
                    "module": "A1-A3",
                    "scenario": null
                },
                {
                    "value": "3,28E+00",
                    "module": "A4",
                    "scenario": null
                },
                {
                    "value": "4,92E-02",
                    "module": "C1",
                    "scenario": null
                },
                {
                    "value": "5,47E-01",
                    "module": "C2",
                    "scenario": null
                },
                {
                    "value": "1,28E+01",
                    "module": "C3",
                    "scenario": null
                },
                {
                    "value": "2,69E+00",
                    "module": "C4",
                    "scenario": null
                },
                {
                    "value": "-1,01E+02",
                    "module": "D",
                    "scenario": null
                }
            ]
        },
        {
            "parameter": "HTP-c",
            "values": [
                {
                    "value": "6,86E-08",
                    "module": "A1-A3",
                    "scenario": null
                },
                {
                    "value": "0,00E+00",
                    "module": "A4",
                    "scenario": null
                },
                {
                    "value": "0,00E+00",
                    "module": "C1",
                    "scenario": null
                },
                {
                    "value": "0,00E+00",
                    "module": "C2",
                    "scenario": null
                },
                {
                    "value": "5,90E-10",
                    "module": "C3",
                    "scenario": null
                },
                {
                    "value": "1,90E-11",
                    "module": "C4",
                    "scenario": null
                },
                {
                    "value": "-8,75E-09",
                    "module": "D",
                    "scenario": null
                }
            ]
        },
        {
            "parameter": "HTP-nc",
            "values": [
                {
                    "value": "1,96E-06",
                    "module": "A1-A3",
                    "scenario": null
                },
                {
                    "value": "3,58E-09",
                    "module": "A4",
                    "scenario": null
                },
                {
                    "value": "4,50E-11",
                    "module": "C1",
                    "scenario": null
                },
                {
                    "value": "5,97E-10",
                    "module": "C2",
                    "scenario": null
                },
                {
                    "value": "4,98E-09",
                    "module": "C3",
                    "scenario": null
                },
                {
                    "value": "7,39E-10",
                    "module": "C4",
                    "scenario": null
                },
                {
                    "value": "1,88E-07",
                    "module": "D",
                    "scenario": null
                }
            ]
        },
        {
            "parameter": "SQP",
            "values": [
                {
                    "value": "1,05E+02",
                    "module": "A1-A3",
                    "scenario": null
                },
                {
                    "value": "3,10E+00",
                    "module": "A4",
                    "scenario": null
                },
                {
                    "value": "1,14E-02",
                    "module": "C1",
                    "scenario": null
                },
                {
                    "value": "5,16E-01",
                    "module": "C2",
                    "scenario": null
                },
                {
                    "value": "1,01E+00",
                    "module": "C3",
                    "scenario": null
                },
                {
                    "value": "5,90E-01",
                    "module": "C4",
                    "scenario": null
                },
                {
                    "value": "-1,14E+00",
                    "module": "D",
                    "scenario": null
                }
            ]
        },
        {
            "parameter": "IRP",
            "values": [
                {
                    "value": "1,21E+00",
                    "module": "A1-A3",
                    "scenario": null
                },
                {
                    "value": "1,93E-02",
                    "module": "A4",
                    "scenario": null
                },
                {
                    "value": "3,86E-04",
                    "module": "C1",
                    "scenario": null
                },
                {
                    "value": "3,22E-03",
                    "module": "C2",
                    "scenario": null
                },
                {
                    "value": "1,16E-02",
                    "module": "C3",
                    "scenario": null
                },
                {
                    "value": "1,15E-03",
                    "module": "C4",
                    "scenario": null
                },
                {
                    "value": "4,91E-03",
                    "module": "D",
                    "scenario": null
                }
            ]
        }
    ],
    "resource_use": [
        {
            "parameter": "PERE",
            "values": [
                {
                    "value": "2,85E+01",
                    "module": "A1-A3",
                    "scenario": null
                },
                {
                    "value": "6,34E-02",
                    "module": "A4",
                    "scenario": null
                },
                {
                    "value": "4,87E-04",
                    "module": "C1",
                    "scenario": null
                },
                {
                    "value": "1,06E-02",
                    "module": "C2",
                    "scenario": null
                },
                {
                    "value": "4,53E-01",
                    "module": "C3",
                    "scenario": null
                },
                {
                    "value": "1,86E-02",
                    "module": "C4",
                    "scenario": null
                },
                {
                    "value": "-1,37E+00",
                    "module": "D",
                    "scenario": null
                }
            ]
        },
        {
            "parameter": "PERM",
            "values": [
                {
                    "value": "0,00E+00",
                    "module": "A1-A3",
                    "scenario": null
                },
                {
                    "value": "0,00E+00",
                    "module": "A4",
                    "scenario": null
                },
                {
                    "value": "0,00E+00",
                    "module": "C1",
                    "scenario": null
                },
                {
                    "value": "0,00E+00",
                    "module": "C2",
                    "scenario": null
                },
                {
                    "value": "0,00E+00",
                    "module": "C3",
                    "scenario": null
                },
                {
                    "value": "0,00E+00",
                    "module": "C4",
                    "scenario": null
                },
                {
                    "value": "0,00E+00",
                    "module": "D",
                    "scenario": null
                }
            ]
        },
        {
            "parameter": "PERT",
            "values": [
                {
                    "value": "2,85E+01",
                    "module": "A1-A3",
                    "scenario": null
                },
                {
                    "value": "6,34E-02",
                    "module": "A4",
                    "scenario": null
                },
                {
                    "value": "4,87E-04",
                    "module": "C1",
                    "scenario": null
                },
                {
                    "value": "1,06E-02",
                    "module": "C2",
                    "scenario": null
                },
                {
                    "value": "4,53E-01",
                    "module": "C3",
                    "scenario": null
                },
                {
                    "value": "1,86E-02",
                    "module": "C4",
                    "scenario": null
                },
                {
                    "value": "-1,37E+00",
                    "module": "D",
                    "scenario": null
                }
            ]
        },
        {
            "parameter": "PENRE",
            "values": [
                {
                    "value": "2,50E+02",
                    "module": "A1-A3",
                    "scenario": null
                },
                {
                    "value": "4,43E+00",
                    "module": "A4",
                    "scenario": null
                },
                {
                    "value": "9,00E-02",
                    "module": "C1",
                    "scenario": null
                },
                {
                    "value": "7,38E-01",
                    "module": "C2",
                    "scenario": null
                },
                {
                    "value": "2,57E+00",
                    "module": "C3",
                    "scenario": null
                },
                {
                    "value": "2,33E-01",
                    "module": "C4",
                    "scenario": null
                },
                {
                    "value": "-1,55E+01",
                    "module": "D",
                    "scenario": null
                }
            ]
        },
        {
            "parameter": "PENRM",
            "values": [
                {
                    "value": "3,68E+00",
                    "module": "A1-A3",
                    "scenario": null
                },
                {
                    "value": "0,00E+00",
                    "module": "A4",
                    "scenario": null
                },
                {
                    "value": "0,00E+00",
                    "module": "C1",
                    "scenario": null
                },
                {
                    "value": "0,00E+00",
                    "module": "C2",
                    "scenario": null
                },
                {
                    "value": "-3,66E+00",
                    "module": "C3",
                    "scenario": null
                },
                {
                    "value": "0,00E+00",
                    "module": "C4",
                    "scenario": null
                },
                {
                    "value": "0,00E+00",
                    "module": "D",
                    "scenario": null
                }
            ]
        },
        {
            "parameter": "PENRT",
            "values": [
                {
                    "value": "2,53E+02",
                    "module": "A1-A3",
                    "scenario": null
                },
                {
                    "value": "4,43E+00",
                    "module": "A4",
                    "scenario": null
                },
                {
                    "value": "9,00E-02",
                    "module": "C1",
                    "scenario": null
                },
                {
                    "value": "7,38E-01",
                    "module": "C2",
                    "scenario": null
                },
                {
                    "value": "-1,10E+00",
                    "module": "C3",
                    "scenario": null
                },
                {
                    "value": "2,33E-01",
                    "module": "C4",
                    "scenario": null
                },
                {
                    "value": "-1,55E+01",
                    "module": "D",
                    "scenario": null
                }
            ]
        },
        {
            "parameter": "SM",
            "values": [
                {
                    "value": "1,12E+00",
                    "module": "A1-A3",
                    "scenario": null
                },
                {
                    "value": "0,00E+00",
                    "module": "A4",
                    "scenario": null
                },
                {
                    "value": "4,42E-05",
                    "module": "C1",
                    "scenario": null
                },
                {
                    "value": "0,00E+00",
                    "module": "C2",
                    "scenario": null
                },
                {
                    "value": "0,00E+00",
                    "module": "C3",
                    "scenario": null
                },
                {
                    "value": "0,00E+00",
                    "module": "C4",
                    "scenario": null
                },
                {
                    "value": "0,00E+00",
                    "module": "D",
                    "scenario": null
                }
            ]
        },
        {
            "parameter": "RSF",
            "values": [
                {
                    "value": "8,80E-01",
                    "module": "A1-A3",
                    "scenario": null
                },
                {
                    "value": "2,27E-03",
                    "module": "A4",
                    "scenario": null
                },
                {
                    "value": "1,20E-05",
                    "module": "C1",
                    "scenario": null
                },
                {
                    "value": "3,78E-04",
                    "module": "C2",
                    "scenario": null
                },
                {
                    "value": "1,00E-02",
                    "module": "C3",
                    "scenario": null
                },
                {
                    "value": "3,66E-04",
                    "module": "C4",
                    "scenario": null
                },
                {
                    "value": "6,51E-02",
                    "module": "D",
                    "scenario": null
                }
            ]
        },
        {
            "parameter": "NRSF",
            "values": [
                {
                    "value": "1,09E+00",
                    "module": "A1-A3",
                    "scenario": null
                },
                {
                    "value": "8,11E-03",
                    "module": "A4",
                    "scenario": null
                },
                {
                    "value": "1,76E-04",
                    "module": "C1",
                    "scenario": null
                },
                {
                    "value": "1,35E-03",
                    "module": "C2",
                    "scenario": null
                },
                {
                    "value": "-9,38E-05",
                    "module": "C3",
                    "scenario": null
                },
                {
                    "value": "2,34E-03",
                    "module": "C4",
                    "scenario": null
                },
                {
                    "value": "1,90E+00",
                    "module": "D",
                    "scenario": null
                }
            ]
        },
        {
            "parameter": "FW",
            "values": [
                {
                    "value": "3,09E-01",
                    "module": "A1-A3",
                    "scenario": null
                },
                {
                    "value": "4,73E-04",
                    "module": "A4",
                    "scenario": null
                },
                {
                    "value": "4,63E-06",
                    "module": "C1",
                    "scenario": null
                },
                {
                    "value": "7,89E-05",
                    "module": "C2",
                    "scenario": null
                },
                {
                    "value": "2,67E-03",
                    "module": "C3",
                    "scenario": null
                },
                {
                    "value": "5,43E-04",
                    "module": "C4",
                    "scenario": null
                },
                {
                    "value": "-4,52E-03",
                    "module": "D",
                    "scenario": null
                }
            ]
        }
    ],
    "end_of_life_waste": [
        {
            "parameter": "HWD",
            "values": [
                {
                    "value": "1,45E-01",
                    "module": "A1-A3",
                    "scenario": null
                },
                {
                    "value": "2,28E-04",
                    "module": "A4",
                    "scenario": null
                },
                {
                    "value": "2,65E-06",
                    "module": "C1",
                    "scenario": null
                },
                {
                    "value": "3,81E-05",
                    "module": "C2",
                    "scenario": null
                },
                {
                    "value": "4,98E-04",
                    "module": "C3",
                    "scenario": null
                },
                {
                    "value": "3,21E-03",
                    "module": "C4",
                    "scenario": null
                },
                {
                    "value": "-9,26E-03",
                    "module": "D",
                    "scenario": null
                }
            ]
        },
        {
            "parameter": "NHWD",
            "values": [
                {
                    "value": "4,46E+00",
                    "module": "A1-A3",
                    "scenario": null
                },
                {
                    "value": "2,15E-01",
                    "module": "A4",
                    "scenario": null
                },
                {
                    "value": "1,07E-04",
                    "module": "C1",
                    "scenario": null
                },
                {
                    "value": "3,59E-02",
                    "module": "C2",
                    "scenario": null
                },
                {
                    "value": "3,37E-01",
                    "module": "C3",
                    "scenario": null
                },
                {
                    "value": "6,20E-01",
                    "module": "C4",
                    "scenario": null
                },
                {
                    "value": "-7,46E-01",
                    "module": "D",
                    "scenario": null
                }
            ]
        },
        {
            "parameter": "RWD",
            "values": [
                {
                    "value": "1,04E-03",
                    "module": "A1-A3",
                    "scenario": null
                },
                {
                    "value": "3,02E-05",
                    "module": "A4",
                    "scenario": null
                },
                {
                    "value": "6,25E-07",
                    "module": "C1",
                    "scenario": null
                },
                {
                    "value": "5,03E-06",
                    "module": "C2",
                    "scenario": null
                },
                {
                    "value": "2,86E-07",
                    "module": "C3",
                    "scenario": null
                },
                {
                    "value": "3,42E-07",
                    "module": "C4",
                    "scenario": null
                },
                {
                    "value": "3,50E-06",
                    "module": "D",
                    "scenario": null
                }
            ]
        }
    ],
    "end_of_life_flow": [
        {
            "parameter": "CRU",
            "values": [
                {
                    "value": "0,00E+00",
                    "module": "A1-A3",
                    "scenario": null
                },
                {
                    "value": "0,00E+00",
                    "module": "A4",
                    "scenario": null
                },
                {
                    "value": "0,00E+00",
                    "module": "C1",
                    "scenario": null
                },
                {
                    "value": "0,00E+00",
                    "module": "C2",
                    "scenario": null
                },
                {
                    "value": "0,00E+00",
                    "module": "C3",
                    "scenario": null
                },
                {
                    "value": "0,00E+00",
                    "module": "C4",
                    "scenario": null
                },
                {
                    "value": "0,00E+00",
                    "module": "D",
                    "scenario": null
                }
            ]
        },
        {
            "parameter": "MFR",
            "values": [
                {
                    "value": "1,58E+00",
                    "module": "A1-A3",
                    "scenario": null
                },
                {
                    "value": "0,00E+00",
                    "module": "A4",
                    "scenario": null
                },
                {
                    "value": "4,34E-05",
                    "module": "C1",
                    "scenario": null
                },
                {
                    "value": "0,00E+00",
                    "module": "C2",
                    "scenario": null
                },
                {
                    "value": "3,99E+00",
                    "module": "C3",
                    "scenario": null
                },
                {
                    "value": "4,92E-06",
                    "module": "C4",
                    "scenario": null
                },
                {
                    "value": "0,00E+00",
                    "module": "D",
                    "scenario": null
                }
            ]
        },
        {
            "parameter": "MER",
            "values": [
                {
                    "value": "7,68E-02",
                    "module": "A1-A3",
                    "scenario": null
                },
                {
                    "value": "0,00E+00",
                    "module": "A4",
                    "scenario": null
                },
                {
                    "value": "1,35E-07",
                    "module": "C1",
                    "scenario": null
                },
                {
                    "value": "0,00E+00",
                    "module": "C2",
                    "scenario": null
                },
                {
                    "value": "2,66E-01",
                    "module": "C3",
                    "scenario": null
                },
                {
                    "value": "1,20E-07",
                    "module": "C4",
                    "scenario": null
                },
                {
                    "value": "0,00E+00",
                    "module": "D",
                    "scenario": null
                }
            ]
        },
        {
            "parameter": "EEE",
            "values": [
                {
                    "value": "3,80E-02",
                    "module": "A1-A3",
                    "scenario": null
                },
                {
                    "value": "0,00E+00",
                    "module": "A4",
                    "scenario": null
                },
                {
                    "value": "4,61E-07",
                    "module": "C1",
                    "scenario": null
                },
                {
                    "value": "0,00E+00",
                    "module": "C2",
                    "scenario": null
                },
                {
                    "value": "8,47E-02",
                    "module": "C3",
                    "scenario": null
                },
                {
                    "value": "7,81E-06",
                    "module": "C4",
                    "scenario": null
                },
                {
                    "value": "0,00E+00",
                    "module": "D",
                    "scenario": null
                }
            ]
        },
        {
            "parameter": "EET",
            "values": [
                {
                    "value": "5,75E-01",
                    "module": "A1-A3",
                    "scenario": null
                },
                {
                    "value": "0,00E+00",
                    "module": "A4",
                    "scenario": null
                },
                {
                    "value": "6,98E-06",
                    "module": "C1",
                    "scenario": null
                },
                {
                    "value": "0,00E+00",
                    "module": "C2",
                    "scenario": null
                },
                {
                    "value": "1,28E+00",
                    "module": "C3",
                    "scenario": null
                },
                {
                    "value": "1,18E-04",
                    "module": "C4",
                    "scenario": null
                },
                {
                    "value": "0,00E+00",
                    "module": "D",
                    "scenario": null
                }
            ]
        }
    ]
}