{"product_name":"ADQ","epd_id":"NEPD-8108-7768-EN","declared_unit":{"unit":"stk","amount":1},"compliance":["EN 15804+A2","ISO 14025","ISO 21930"],"producer_name":"Systemair Production a.s.","environmental_impact":[{"parameter":"GWP-total","unit":"kg CO2-eq","values":[{"value":"2,72E+01","module":"A1-A3","scenario":null},{"value":"1,62E-01","module":"A4","scenario":null},{"value":"2,44E-03","module":"C1","scenario":null},{"value":"2,70E-02","module":"C2","scenario":null},{"value":"1,90E-01","module":"C3","scenario":null},{"value":"8,86E-03","module":"C4","scenario":null},{"value":"-1,12E+00","module":"D","scenario":null}]},{"parameter":"GWP-fossil","unit":"kg CO2-eq","values":[{"value":"2,70E+01","module":"A1-A3","scenario":null},{"value":"1,62E-01","module":"A4","scenario":null},{"value":"2,44E-03","module":"C1","scenario":null},{"value":"2,70E-02","module":"C2","scenario":null},{"value":"1,89E-01","module":"C3","scenario":null},{"value":"8,85E-03","module":"C4","scenario":null},{"value":"-1,10E+00","module":"D","scenario":null}]},{"parameter":"GWP-biogenic","unit":"kg CO2-eq","values":[{"value":"8,92E-02","module":"A1-A3","scenario":null},{"value":"6,70E-05","module":"A4","scenario":null},{"value":"4,57E-07","module":"C1","scenario":null},{"value":"1,12E-05","module":"C2","scenario":null},{"value":"4,48E-04","module":"C3","scenario":null},{"value":"8,32E-06","module":"C4","scenario":null},{"value":"-5,02E-03","module":"D","scenario":null}]},{"parameter":"GWP-luluc","unit":"kg CO2-eq","values":[{"value":"6,47E-02","module":"A1-A3","scenario":null},{"value":"5,76E-05","module":"A4","scenario":null},{"value":"1,92E-07","module":"C1","scenario":null},{"value":"9,60E-06","module":"C2","scenario":null},{"value":"4,51E-05","module":"C3","scenario":null},{"value":"1,34E-06","module":"C4","scenario":null},{"value":"-2,08E-02","module":"D","scenario":null}]},{"parameter":"ODP","unit":"kg CFC11-eq","values":[{"value":"2,85E-06","module":"A1-A3","scenario":null},{"value":"3,67E-08","module":"A4","scenario":null},{"value":"5,27E-10","module":"C1","scenario":null},{"value":"6,11E-09","module":"C2","scenario":null},{"value":"2,05E-08","module":"C3","scenario":null},{"value":"8,29E-10","module":"C4","scenario":null},{"value":"-3,33E-05","module":"D","scenario":null}]},{"parameter":"AP","unit":"mol H+-eq","values":[{"value":"1,85E-01","module":"A1-A3","scenario":null},{"value":"4,65E-04","module":"A4","scenario":null},{"value":"2,55E-05","module":"C1","scenario":null},{"value":"7,75E-05","module":"C2","scenario":null},{"value":"2,64E-04","module":"C3","scenario":null},{"value":"2,72E-05","module":"C4","scenario":null},{"value":"-7,42E-03","module":"D","scenario":null}]},{"parameter":"POCP","unit":"kg NMVOC-eq","values":[{"value":"7,59E-02","module":"A1-A3","scenario":null},{"value":"3,94E-04","module":"A4","scenario":null},{"value":"3,40E-05","module":"C1","scenario":null},{"value":"6,57E-05","module":"C2","scenario":null},{"value":"1,73E-04","module":"C3","scenario":null},{"value":"2,73E-05","module":"C4","scenario":null},{"value":"-3,49E-03","module":"D","scenario":null}]},{"parameter":"ADPE","unit":"kg Sb-eq","values":[{"value":"1,67E-04","module":"A1-A3","scenario":null},{"value":"4,47E-06","module":"A4","scenario":null},{"value":"3,74E-09","module":"C1","scenario":null},{"value":"7,45E-07","module":"C2","scenario":null},{"value":"6,24E-07","module":"C3","scenario":null},{"value":"2,50E-08","module":"C4","scenario":null},{"value":"1,59E-06","module":"D","scenario":null}]},{"parameter":"ADPF","unit":"MJ","values":[{"value":"4,86E+02","module":"A1-A3","scenario":null},{"value":"2,45E+00","module":"A4","scenario":null},{"value":"3,36E-02","module":"C1","scenario":null},{"value":"4,08E-01","module":"C2","scenario":null},{"value":"7,50E-01","module":"C3","scenario":null},{"value":"7,27E-02","module":"C4","scenario":null},{"value":"-1,39E+01","module":"D","scenario":null}]},{"parameter":"WDP","unit":"m3 world-eq. Deprived","values":[{"value":"7,21E+03","module":"A1-A3","scenario":null},{"value":"2,37E+00","module":"A4","scenario":null},{"value":"7,13E-03","module":"C1","scenario":null},{"value":"3,94E-01","module":"C2","scenario":null},{"value":"2,78E+00","module":"C3","scenario":null},{"value":"1,86E+00","module":"C4","scenario":null},{"value":"-6,26E+02","module":"D","scenario":null}]},{"parameter":"EP-freshwater","unit":"kg P-eq","values":[{"value":"2,53E-03","module":"A1-A3","scenario":null},{"value":"1,29E-06","module":"A4","scenario":null},{"value":"8,88E-09","module":"C1","scenario":null},{"value":"2,15E-07","module":"C2","scenario":null},{"value":"4,29E-06","module":"C3","scenario":null},{"value":"9,69E-08","module":"C4","scenario":null},{"value":"-4,26E-05","module":"D","scenario":null}]},{"parameter":"EP-marine","unit":"kg N-eq","values":[{"value":"2,10E-02","module":"A1-A3","scenario":null},{"value":"9,20E-05","module":"A4","scenario":null},{"value":"1,13E-05","module":"C1","scenario":null},{"value":"1,53E-05","module":"C2","scenario":null},{"value":"5,48E-05","module":"C3","scenario":null},{"value":"8,89E-06","module":"C4","scenario":null},{"value":"-9,39E-04","module":"D","scenario":null}]},{"parameter":"EP-terrestrial","unit":"mol N-eq.","values":[{"value":"2,37E-01","module":"A1-A3","scenario":null},{"value":"1,03E-03","module":"A4","scenario":null},{"value":"1,24E-04","module":"C1","scenario":null},{"value":"1,72E-04","module":"C2","scenario":null},{"value":"6,17E-04","module":"C3","scenario":null},{"value":"9,67E-05","module":"C4","scenario":null},{"value":"-1,03E-02","module":"D","scenario":null}]},{"parameter":"GWP-IOBC","unit":"kg CO2-eq","values":[{"value":"2,72E+01","module":"A1-A3","scenario":null},{"value":"1,62E-01","module":"A4","scenario":null},{"value":"2,44E-03","module":"C1","scenario":null},{"value":"2,70E-02","module":"C2","scenario":null},{"value":"1,90E-01","module":"C3","scenario":null},{"value":"8,87E-03","module":"C4","scenario":null},{"value":"-1,07E+00","module":"D","scenario":null}]}],"additional_environmental_impact":[{"parameter":"PM","unit":"Disease incidence","values":[{"value":"1,27E-06","module":"A1-A3","scenario":null},{"value":"9,91E-09","module":"A4","scenario":null},{"value":"6,75E-10","module":"C1","scenario":null},{"value":"1,65E-09","module":"C2","scenario":null},{"value":"4,03E-09","module":"C3","scenario":null},{"value":"3,32E-10","module":"C4","scenario":null},{"value":"-7,69E-08","module":"D","scenario":null}]},{"parameter":"ETP-fw","unit":"CTUe","values":[{"value":"4,28E+02","module":"A1-A3","scenario":null},{"value":"1,81E+00","module":"A4","scenario":null},{"value":"1,83E-02","module":"C1","scenario":null},{"value":"3,02E-01","module":"C2","scenario":null},{"value":"3,64E+00","module":"C3","scenario":null},{"value":"7,62E+01","module":"C4","scenario":null},{"value":"-1,68E+01","module":"D","scenario":null}]},{"parameter":"HTP-c","unit":"CTUh","values":[{"value":"4,88E-08","module":"A1-A3","scenario":null},{"value":"0,00E+00","module":"A4","scenario":null},{"value":"0,00E+00","module":"C1","scenario":null},{"value":"0,00E+00","module":"C2","scenario":null},{"value":"1,72E-10","module":"C3","scenario":null},{"value":"8,00E-12","module":"C4","scenario":null},{"value":"-2,79E-09","module":"D","scenario":null}]},{"parameter":"HTP-nc","unit":"CTUh","values":[{"value":"7,57E-07","module":"A1-A3","scenario":null},{"value":"1,98E-09","module":"A4","scenario":null},{"value":"1,70E-11","module":"C1","scenario":null},{"value":"3,30E-10","module":"C2","scenario":null},{"value":"1,06E-09","module":"C3","scenario":null},{"value":"2,38E-10","module":"C4","scenario":null},{"value":"-3,17E-08","module":"D","scenario":null}]},{"parameter":"SQP","unit":"-","values":[{"value":"1,32E+02","module":"A1-A3","scenario":null},{"value":"1,71E+00","module":"A4","scenario":null},{"value":"4,26E-03","module":"C1","scenario":null},{"value":"2,85E-01","module":"C2","scenario":null},{"value":"2,96E-01","module":"C3","scenario":null},{"value":"2,06E-01","module":"C4","scenario":null},{"value":"-1,65E-01","module":"D","scenario":null}]},{"parameter":"IRP","unit":"kBq U235-eq","values":[{"value":"3,74E+00","module":"A1-A3","scenario":null},{"value":"1,07E-02","module":"A4","scenario":null},{"value":"1,44E-04","module":"C1","scenario":null},{"value":"1,78E-03","module":"C2","scenario":null},{"value":"3,41E-03","module":"C3","scenario":null},{"value":"4,51E-04","module":"C4","scenario":null},{"value":"-6,04E-02","module":"D","scenario":null}]}],"resource_use":[{"parameter":"PERE","unit":"MJ","values":[{"value":"4,12E+01","module":"A1-A3","scenario":null},{"value":"3,50E-02","module":"A4","scenario":null},{"value":"1,82E-04","module":"C1","scenario":null},{"value":"5,84E-03","module":"C2","scenario":null},{"value":"1,35E-01","module":"C3","scenario":null},{"value":"9,55E-03","module":"C4","scenario":null},{"value":"-5,07E+00","module":"D","scenario":null}]},{"parameter":"PERM","unit":"","values":[{"value":"0,00E+00","module":"A1-A3","scenario":null},{"value":"0,00E+00","module":"A4","scenario":null},{"value":"0,00E+00","module":"C1","scenario":null},{"value":"0,00E+00","module":"C2","scenario":null},{"value":"0,00E+00","module":"C3","scenario":null},{"value":"0,00E+00","module":"C4","scenario":null},{"value":"0,00E+00","module":"D","scenario":null}]},{"parameter":"PERT","unit":"MJ","values":[{"value":"5,83E+01","module":"A1-A3","scenario":null},{"value":"3,50E-02","module":"A4","scenario":null},{"value":"1,82E-04","module":"C1","scenario":null},{"value":"5,84E-03","module":"C2","scenario":null},{"value":"1,35E-01","module":"C3","scenario":null},{"value":"9,55E-03","module":"C4","scenario":null},{"value":"-5,07E+00","module":"D","scenario":null}]},{"parameter":"PENRE","unit":"MJ","values":[{"value":"4,85E+02","module":"A1-A3","scenario":null},{"value":"2,45E+00","module":"A4","scenario":null},{"value":"3,36E-02","module":"C1","scenario":null},{"value":"4,08E-01","module":"C2","scenario":null},{"value":"7,50E-01","module":"C3","scenario":null},{"value":"7,27E-02","module":"C4","scenario":null},{"value":"-1,39E+01","module":"D","scenario":null}]},{"parameter":"PENRM","unit":"MJ","values":[{"value":"2,95E-01","module":"A1-A3","scenario":null},{"value":"0,00E+00","module":"A4","scenario":null},{"value":"0,00E+00","module":"C1","scenario":null},{"value":"0,00E+00","module":"C2","scenario":null},{"value":"-2,95E-01","module":"C3","scenario":null},{"value":"0,00E+00","module":"C4","scenario":null},{"value":"0,00E+00","module":"D","scenario":null}]},{"parameter":"PENRT","unit":"MJ","values":[{"value":"4,86E+02","module":"A1-A3","scenario":null},{"value":"2,45E+00","module":"A4","scenario":null},{"value":"3,36E-02","module":"C1","scenario":null},{"value":"4,08E-01","module":"C2","scenario":null},{"value":"4,55E-01","module":"C3","scenario":null},{"value":"7,27E-02","module":"C4","scenario":null},{"value":"-1,39E+01","module":"D","scenario":null}]},{"parameter":"SM","unit":"kg","values":[{"value":"7,31E-02","module":"A1-A3","scenario":null},{"value":"0,00E+00","module":"A4","scenario":null},{"value":"1,65E-05","module":"C1","scenario":null},{"value":"0,00E+00","module":"C2","scenario":null},{"value":"0,00E+00","module":"C3","scenario":null},{"value":"0,00E+00","module":"C4","scenario":null},{"value":"0,00E+00","module":"D","scenario":null}]},{"parameter":"RSF","unit":"MJ","values":[{"value":"1,52E+00","module":"A1-A3","scenario":null},{"value":"1,25E-03","module":"A4","scenario":null},{"value":"4,47E-06","module":"C1","scenario":null},{"value":"2,09E-04","module":"C2","scenario":null},{"value":"2,98E-03","module":"C3","scenario":null},{"value":"1,88E-04","module":"C4","scenario":null},{"value":"-1,88E-03","module":"D","scenario":null}]},{"parameter":"NRSF","unit":"MJ","values":[{"value":"7,55E-01","module":"A1-A3","scenario":null},{"value":"4,48E-03","module":"A4","scenario":null},{"value":"6,57E-05","module":"C1","scenario":null},{"value":"7,47E-04","module":"C2","scenario":null},{"value":"0,00E+00","module":"C3","scenario":null},{"value":"7,49E-04","module":"C4","scenario":null},{"value":"1,02E-02","module":"D","scenario":null}]},{"parameter":"FW","unit":"m3","values":[{"value":"5,25E-01","module":"A1-A3","scenario":null},{"value":"2,62E-04","module":"A4","scenario":null},{"value":"1,73E-06","module":"C1","scenario":null},{"value":"4,36E-05","module":"C2","scenario":null},{"value":"6,96E-04","module":"C3","scenario":null},{"value":"1,10E-04","module":"C4","scenario":null},{"value":"-2,75E-02","module":"D","scenario":null}]}],"end_of_life_waste":[{"parameter":"HWD","unit":"kg","values":[{"value":"7,86E-02","module":"A1-A3","scenario":null},{"value":"1,26E-04","module":"A4","scenario":null},{"value":"9,88E-07","module":"C1","scenario":null},{"value":"2,10E-05","module":"C2","scenario":null},{"value":"0,00E+00","module":"C3","scenario":null},{"value":"7,90E-05","module":"C4","scenario":null},{"value":"4,58E-03","module":"D","scenario":null}]},{"parameter":"NHWD","unit":"kg","values":[{"value":"5,79E+00","module":"A1-A3","scenario":null},{"value":"1,19E-01","module":"A4","scenario":null},{"value":"3,98E-05","module":"C1","scenario":null},{"value":"1,98E-02","module":"C2","scenario":null},{"value":"8,05E-02","module":"C3","scenario":null},{"value":"1,43E-01","module":"C4","scenario":null},{"value":"-3,20E-01","module":"D","scenario":null}]},{"parameter":"RWD","unit":"kg","values":[{"value":"3,26E-03","module":"A1-A3","scenario":null},{"value":"1,67E-05","module":"A4","scenario":null},{"value":"2,33E-07","module":"C1","scenario":null},{"value":"2,78E-06","module":"C2","scenario":null},{"value":"0,00E+00","module":"C3","scenario":null},{"value":"5,96E-09","module":"C4","scenario":null},{"value":"-5,68E-05","module":"D","scenario":null}]}],"end_of_life_flow":[{"parameter":"CRU","unit":"kg","values":[{"value":"0,00E+00","module":"A1-A3","scenario":null},{"value":"0,00E+00","module":"A4","scenario":null},{"value":"0,00E+00","module":"C1","scenario":null},{"value":"0,00E+00","module":"C2","scenario":null},{"value":"0,00E+00","module":"C3","scenario":null},{"value":"0,00E+00","module":"C4","scenario":null},{"value":"0,00E+00","module":"D","scenario":null}]},{"parameter":"MFR","unit":"kg","values":[{"value":"5,89E-01","module":"A1-A3","scenario":null},{"value":"0,00E+00","module":"A4","scenario":null},{"value":"1,62E-05","module":"C1","scenario":null},{"value":"0,00E+00","module":"C2","scenario":null},{"value":"1,64E+00","module":"C3","scenario":null},{"value":"3,36E-07","module":"C4","scenario":null},{"value":"0,00E+00","module":"D","scenario":null}]},{"parameter":"MER","unit":"kg","values":[{"value":"2,87E-02","module":"A1-A3","scenario":null},{"value":"0,00E+00","module":"A4","scenario":null},{"value":"5,02E-08","module":"C1","scenario":null},{"value":"0,00E+00","module":"C2","scenario":null},{"value":"8,32E-02","module":"C3","scenario":null},{"value":"8,23E-09","module":"C4","scenario":null},{"value":"0,00E+00","module":"D","scenario":null}]},{"parameter":"EEE","unit":"MJ","values":[{"value":"1,42E-02","module":"A1-A3","scenario":null},{"value":"0,00E+00","module":"A4","scenario":null},{"value":"1,72E-07","module":"C1","scenario":null},{"value":"0,00E+00","module":"C2","scenario":null},{"value":"5,18E-03","module":"C3","scenario":null},{"value":"5,34E-07","module":"C4","scenario":null},{"value":"0,00E+00","module":"D","scenario":null}]},{"parameter":"EET","unit":"MJ","values":[{"value":"2,14E-01","module":"A1-A3","scenario":null},{"value":"0,00E+00","module":"A4","scenario":null},{"value":"2,60E-06","module":"C1","scenario":null},{"value":"0,00E+00","module":"C2","scenario":null},{"value":"7,84E-02","module":"C3","scenario":null},{"value":"8,08E-06","module":"C4","scenario":null},{"value":"0,00E+00","module":"D","scenario":null}]}]}