{"product_name":"Betong IG falsr\u00f8r DN600 MAX kvalitet, Armert","epd_id":"NEPD-2691-1392-NO","declared_unit":{"unit":"m","amount":1},"compliance":["EN 15804","ISO 14025","ISO 21930"],"producer_name":"Beisfjord Sementvarefabrikk AS","environmental_impact":[{"parameter":"GWP-total","unit":"kg CO2-eq","values":[{"value":"6,43E+01","module":"A1-A3","scenario":null},{"value":"4,14E-01","module":"A4","scenario":null},{"value":"2,96E+01","module":"A5","scenario":null},{"value":"3,56E-01","module":"C1","scenario":null},{"value":"4,14E-01","module":"C2","scenario":null},{"value":"9,97E-03","module":"C3","scenario":null}]},{"parameter":"ODP","unit":"kg CFC11-eq","values":[{"value":"3,90E-06","module":"A1-A3","scenario":null},{"value":"8,50E-08","module":"A4","scenario":null},{"value":"5,39E-06","module":"A5","scenario":null},{"value":"6,42E-08","module":"C1","scenario":null},{"value":"8,50E-08","module":"C2","scenario":null},{"value":"1,16E-09","module":"C3","scenario":null}]},{"parameter":"AP","unit":"mol H+-eq","values":[{"value":"2,08E-01","module":"A1-A3","scenario":null},{"value":"1,07E-03","module":"A4","scenario":null},{"value":"1,86E-01","module":"A5","scenario":null},{"value":"2,70E-03","module":"C1","scenario":null},{"value":"1,07E-03","module":"C2","scenario":null},{"value":"6,13E-05","module":"C3","scenario":null}]},{"parameter":"EP","unit":"kg PO_4^3-eq","values":[{"value":"5,46E-02","module":"A1-A3","scenario":null},{"value":"1,47E-04","module":"A4","scenario":null},{"value":"4,73E-02","module":"A5","scenario":null},{"value":"5,80E-04","module":"C1","scenario":null},{"value":"1,47E-04","module":"C2","scenario":null},{"value":"9,51E-06","module":"C3","scenario":null}]},{"parameter":"POCP","unit":"kg NMVOC-eq","values":[{"value":"1,18E-02","module":"A1-A3","scenario":null},{"value":"6,47E-05","module":"A4","scenario":null},{"value":"5,97E-03","module":"A5","scenario":null},{"value":"7,13E-05","module":"C1","scenario":null},{"value":"6,47E-05","module":"C2","scenario":null},{"value":"2,67E-06","module":"C3","scenario":null}]},{"parameter":"ADPE","unit":"kg Sb-eq","values":[{"value":"1,72E-04","module":"A1-A3","scenario":null},{"value":"9,85E-07","module":"A4","scenario":null},{"value":"9,88E-05","module":"A5","scenario":null},{"value":"1,19E-07","module":"C1","scenario":null},{"value":"9,85E-07","module":"C2","scenario":null},{"value":"7,38E-10","module":"C3","scenario":null}]},{"parameter":"ADPF","unit":"MJ","values":[{"value":"5,71E+02","module":"A1-A3","scenario":null},{"value":"6,79E+00","module":"A4","scenario":null},{"value":"4,19E+02","module":"A5","scenario":null},{"value":"5,14E+00","module":"C1","scenario":null},{"value":"6,79E+00","module":"C2","scenario":null},{"value":"9,30E-02","module":"C3","scenario":null}]}],"additional_environmental_impact":[],"resource_use":[{"parameter":"PERE","unit":"MJ","values":[{"value":"2,71E+02","module":"A1-A3","scenario":null},{"value":"1,24E-01","module":"A4","scenario":null},{"value":"2,54E+01","module":"A5","scenario":null},{"value":"2,95E-02","module":"C1","scenario":null},{"value":"1,24E-01","module":"C2","scenario":null},{"value":"7,24E-01","module":"C3","scenario":null}]},{"parameter":"PERM","unit":"","values":[{"value":"5,43E+00","module":"A1-A3","scenario":null},{"value":"0,00E+00","module":"A4","scenario":null},{"value":"0,00E+00","module":"A5","scenario":null},{"value":"0,00E+00","module":"C1","scenario":null},{"value":"0,00E+00","module":"C2","scenario":null},{"value":"0,00E+00","module":"C3","scenario":null}]},{"parameter":"PERT","unit":"MJ","values":[{"value":"2,77E+02","module":"A1-A3","scenario":null},{"value":"1,24E-01","module":"A4","scenario":null},{"value":"2,54E+01","module":"A5","scenario":null},{"value":"2,95E-02","module":"C1","scenario":null},{"value":"1,24E-01","module":"C2","scenario":null},{"value":"7,24E-01","module":"C3","scenario":null}]},{"parameter":"PENRE","unit":"MJ","values":[{"value":"5,92E+02","module":"A1-A3","scenario":null},{"value":"7,01E+00","module":"A4","scenario":null},{"value":"4,73E+02","module":"A5","scenario":null},{"value":"5,18E+00","module":"C1","scenario":null},{"value":"7,01E+00","module":"C2","scenario":null},{"value":"1,34E-01","module":"C3","scenario":null}]},{"parameter":"PENRM","unit":"MJ","values":[{"value":"1,30E+01","module":"A1-A3","scenario":null},{"value":"0,00E+00","module":"A4","scenario":null},{"value":"0,00E+00","module":"A5","scenario":null},{"value":"0,00E+00","module":"C1","scenario":null},{"value":"0,00E+00","module":"C2","scenario":null},{"value":"0,00E+00","module":"C3","scenario":null}]},{"parameter":"PENRT","unit":"MJ","values":[{"value":"6,05E+02","module":"A1-A3","scenario":null},{"value":"7,01E+00","module":"A4","scenario":null},{"value":"4,73E+02","module":"A5","scenario":null},{"value":"5,18E+00","module":"C1","scenario":null},{"value":"7,01E+00","module":"C2","scenario":null},{"value":"1,34E-01","module":"C3","scenario":null}]},{"parameter":"SM","unit":"kg","values":[{"value":"2,25E+01","module":"A1-A3","scenario":null},{"value":"0,00E+00","module":"A4","scenario":null},{"value":"2,38E+03","module":"A5","scenario":null},{"value":"0,00E+00","module":"C1","scenario":null},{"value":"0,00E+00","module":"C2","scenario":null},{"value":"0,00E+00","module":"C3","scenario":null}]},{"parameter":"RSF","unit":"MJ","values":[{"value":"5,80E+00","module":"A1-A3","scenario":null},{"value":"0,00E+00","module":"A4","scenario":null},{"value":"0,00E+00","module":"A5","scenario":null},{"value":"0,00E+00","module":"C1","scenario":null},{"value":"0,00E+00","module":"C2","scenario":null},{"value":"0,00E+00","module":"C3","scenario":null}]},{"parameter":"NRSF","unit":"MJ","values":[{"value":"4,93E+01","module":"A1-A3","scenario":null},{"value":"0,00E+00","module":"A4","scenario":null},{"value":"0,00E+00","module":"A5","scenario":null},{"value":"0,00E+00","module":"C1","scenario":null},{"value":"0,00E+00","module":"C2","scenario":null},{"value":"0,00E+00","module":"C3","scenario":null}]},{"parameter":"FW","unit":"m3","values":[{"value":"9,25E-01","module":"A1-A3","scenario":null},{"value":"1,66E-03","module":"A4","scenario":null},{"value":"4,58E+00","module":"A5","scenario":null},{"value":"5,46E-04","module":"C1","scenario":null},{"value":"1,66E-03","module":"C2","scenario":null},{"value":"5,23E-05","module":"C3","scenario":null}]}],"end_of_life_waste":[{"parameter":"HWD","unit":"kg","values":[{"value":"5,96E-04","module":"A1-A3","scenario":null},{"value":"3,73E-06","module":"A4","scenario":null},{"value":"3,20E-04","module":"A5","scenario":null},{"value":"2,31E-06","module":"C1","scenario":null},{"value":"3,73E-06","module":"C2","scenario":null},{"value":"3,03E-07","module":"C3","scenario":null}]},{"parameter":"NHWD","unit":"kg","values":[{"value":"2,08E+01","module":"A1-A3","scenario":null},{"value":"6,40E-01","module":"A4","scenario":null},{"value":"8,76E+00","module":"A5","scenario":null},{"value":"2,48E-02","module":"C1","scenario":null},{"value":"6,40E-01","module":"C2","scenario":null},{"value":"8,99E-03","module":"C3","scenario":null}]},{"parameter":"RWD","unit":"kg","values":[{"value":"8,69E-04","module":"A1-A3","scenario":null},{"value":"4,90E-05","module":"A4","scenario":null},{"value":"3,50E-03","module":"A5","scenario":null},{"value":"3,59E-05","module":"C1","scenario":null},{"value":"4,90E-05","module":"C2","scenario":null},{"value":"1,04E-06","module":"C3","scenario":null}]}],"end_of_life_flow":[{"parameter":"CRU","unit":"kg","values":[{"value":"0,00E+00","module":"A1-A3","scenario":null},{"value":"0,00E+00","module":"A4","scenario":null},{"value":"0,00E+00","module":"A5","scenario":null},{"value":"0,00E+00","module":"C1","scenario":null},{"value":"0,00E+00","module":"C2","scenario":null},{"value":"0,00E+00","module":"C3","scenario":null}]},{"parameter":"MFR","unit":"kg","values":[{"value":"8,55E-02","module":"A1-A3","scenario":null},{"value":"0,00E+00","module":"A4","scenario":null},{"value":"0,00E+00","module":"A5","scenario":null},{"value":"0,00E+00","module":"C1","scenario":null},{"value":"0,00E+00","module":"C2","scenario":null},{"value":"0,00E+00","module":"C3","scenario":null}]},{"parameter":"MER","unit":"kg","values":[{"value":"1,94E-02","module":"A1-A3","scenario":null},{"value":"0,00E+00","module":"A4","scenario":null},{"value":"0,00E+00","module":"A5","scenario":null},{"value":"0,00E+00","module":"C1","scenario":null},{"value":"0,00E+00","module":"C2","scenario":null},{"value":"0,00E+00","module":"C3","scenario":null}]},{"parameter":"EEE","unit":"MJ","values":[{"value":"0,00E+00","module":"A1-A3","scenario":null},{"value":"0,00E+00","module":"A4","scenario":null},{"value":"0,00E+00","module":"A5","scenario":null},{"value":"0,00E+00","module":"C1","scenario":null},{"value":"0,00E+00","module":"C2","scenario":null},{"value":"0,00E+00","module":"C3","scenario":null}]},{"parameter":"EET","unit":"MJ","values":[{"value":"0,00E+00","module":"A1-A3","scenario":null},{"value":"0,00E+00","module":"A4","scenario":null},{"value":"0,00E+00","module":"A5","scenario":null},{"value":"0,00E+00","module":"C1","scenario":null},{"value":"0,00E+00","module":"C2","scenario":null},{"value":"0,00E+00","module":"C3","scenario":null}]}]}