{"product_name":"Add Move chair","epd_id":"NEPD-7204-6596","declared_unit":{"unit":"stk","amount":1},"compliance":["EN 15804+A2","ISO 14025","ISO 21930"],"producer_name":"Lammhults M\u00f6bel AB","environmental_impact":[{"parameter":"GWP-total","unit":"kg CO2-eq","values":[{"value":"4,49E+01","module":"A1-A3","scenario":null},{"value":"7,40E-01","module":"A4","scenario":null},{"value":"2,84E+00","module":"A5","scenario":null},{"value":"5,10E-02","module":"B2","scenario":null},{"value":"0,00E+00","module":"B3","scenario":null},{"value":"0,00E+00","module":"B4","scenario":null},{"value":"0,00E+00","module":"C1","scenario":null},{"value":"6,75E-02","module":"C2","scenario":null},{"value":"7,41E+00","module":"C3","scenario":null},{"value":"2,88E-02","module":"C4","scenario":null},{"value":"-1,56E+00","module":"D","scenario":null}]},{"parameter":"GWP-fossil","unit":"kg CO2-eq","values":[{"value":"4,02E+01","module":"A1-A3","scenario":null},{"value":"7,39E-01","module":"A4","scenario":null},{"value":"3,84E-02","module":"A5","scenario":null},{"value":"4,75E-02","module":"B2","scenario":null},{"value":"0,00E+00","module":"B3","scenario":null},{"value":"0,00E+00","module":"B4","scenario":null},{"value":"0,00E+00","module":"C1","scenario":null},{"value":"6,75E-02","module":"C2","scenario":null},{"value":"5,70E+00","module":"C3","scenario":null},{"value":"2,88E-02","module":"C4","scenario":null},{"value":"-1,54E+00","module":"D","scenario":null}]},{"parameter":"GWP-biogenic","unit":"kg CO2-eq","values":[{"value":"3,58E+00","module":"A1-A3","scenario":null},{"value":"3,06E-04","module":"A4","scenario":null},{"value":"2,80E+00","module":"A5","scenario":null},{"value":"8,68E-04","module":"B2","scenario":null},{"value":"0,00E+00","module":"B3","scenario":null},{"value":"0,00E+00","module":"B4","scenario":null},{"value":"0,00E+00","module":"C1","scenario":null},{"value":"2,79E-05","module":"C2","scenario":null},{"value":"1,70E+00","module":"C3","scenario":null},{"value":"2,18E-05","module":"C4","scenario":null},{"value":"-1,36E-03","module":"D","scenario":null}]},{"parameter":"GWP-luluc","unit":"kg CO2-eq","values":[{"value":"1,12E+00","module":"A1-A3","scenario":null},{"value":"2,63E-04","module":"A4","scenario":null},{"value":"9,73E-06","module":"A5","scenario":null},{"value":"2,60E-03","module":"B2","scenario":null},{"value":"0,00E+00","module":"B3","scenario":null},{"value":"0,00E+00","module":"B4","scenario":null},{"value":"0,00E+00","module":"C1","scenario":null},{"value":"2,40E-05","module":"C2","scenario":null},{"value":"3,71E-05","module":"C3","scenario":null},{"value":"7,92E-06","module":"C4","scenario":null},{"value":"-1,22E-02","module":"D","scenario":null}]},{"parameter":"ODP","unit":"kg CFC11-eq","values":[{"value":"3,51E-06","module":"A1-A3","scenario":null},{"value":"1,67E-07","module":"A4","scenario":null},{"value":"6,34E-09","module":"A5","scenario":null},{"value":"5,14E-09","module":"B2","scenario":null},{"value":"0,00E+00","module":"B3","scenario":null},{"value":"0,00E+00","module":"B4","scenario":null},{"value":"0,00E+00","module":"C1","scenario":null},{"value":"1,53E-08","module":"C2","scenario":null},{"value":"2,72E-08","module":"C3","scenario":null},{"value":"7,86E-09","module":"C4","scenario":null},{"value":"-2,46E-02","module":"D","scenario":null}]},{"parameter":"AP","unit":"mol H+-eq","values":[{"value":"4,34E-01","module":"A1-A3","scenario":null},{"value":"2,12E-03","module":"A4","scenario":null},{"value":"1,41E-04","module":"A5","scenario":null},{"value":"2,19E-04","module":"B2","scenario":null},{"value":"0,00E+00","module":"B3","scenario":null},{"value":"0,00E+00","module":"B4","scenario":null},{"value":"0,00E+00","module":"C1","scenario":null},{"value":"1,94E-04","module":"C2","scenario":null},{"value":"4,31E-03","module":"C3","scenario":null},{"value":"1,85E-04","module":"C4","scenario":null},{"value":"-8,77E-03","module":"D","scenario":null}]},{"parameter":"POCP","unit":"kg NMVOC-eq","values":[{"value":"1,63E-01","module":"A1-A3","scenario":null},{"value":"1,80E-03","module":"A4","scenario":null},{"value":"1,47E-04","module":"A5","scenario":null},{"value":"1,09E-04","module":"B2","scenario":null},{"value":"0,00E+00","module":"B3","scenario":null},{"value":"0,00E+00","module":"B4","scenario":null},{"value":"0,00E+00","module":"C1","scenario":null},{"value":"1,64E-04","module":"C2","scenario":null},{"value":"5,45E-03","module":"C3","scenario":null},{"value":"2,07E-04","module":"C4","scenario":null},{"value":"-8,75E-03","module":"D","scenario":null}]},{"parameter":"ADPE","unit":"kg Sb-eq","values":[{"value":"7,85E-04","module":"A1-A3","scenario":null},{"value":"2,04E-05","module":"A4","scenario":null},{"value":"7,12E-07","module":"A5","scenario":null},{"value":"7,39E-07","module":"B2","scenario":null},{"value":"0,00E+00","module":"B3","scenario":null},{"value":"0,00E+00","module":"B4","scenario":null},{"value":"0,00E+00","module":"C1","scenario":null},{"value":"1,86E-06","module":"C2","scenario":null},{"value":"1,06E-06","module":"C3","scenario":null},{"value":"4,37E-07","module":"C4","scenario":null},{"value":"-2,42E-05","module":"D","scenario":null}]},{"parameter":"ADPF","unit":"MJ","values":[{"value":"6,10E+02","module":"A1-A3","scenario":null},{"value":"1,12E+01","module":"A4","scenario":null},{"value":"4,22E-01","module":"A5","scenario":null},{"value":"1,28E+00","module":"B2","scenario":null},{"value":"0,00E+00","module":"B3","scenario":null},{"value":"0,00E+00","module":"B4","scenario":null},{"value":"0,00E+00","module":"C1","scenario":null},{"value":"1,02E+00","module":"C2","scenario":null},{"value":"2,17E+00","module":"C3","scenario":null},{"value":"5,87E-01","module":"C4","scenario":null},{"value":"-1,50E+01","module":"D","scenario":null}]},{"parameter":"WDP","unit":"m3 world-eq. Deprived","values":[{"value":"9,19E+03","module":"A1-A3","scenario":null},{"value":"1,08E+01","module":"A4","scenario":null},{"value":"6,44E-01","module":"A5","scenario":null},{"value":"9,93E+01","module":"B2","scenario":null},{"value":"0,00E+00","module":"B3","scenario":null},{"value":"0,00E+00","module":"B4","scenario":null},{"value":"0,00E+00","module":"C1","scenario":null},{"value":"9,87E-01","module":"C2","scenario":null},{"value":"6,77E+00","module":"C3","scenario":null},{"value":"1,56E+00","module":"C4","scenario":null},{"value":"2,50E+00","module":"D","scenario":null}]},{"parameter":"EP-freshwater","unit":"kg P-eq","values":[{"value":"4,53E-03","module":"A1-A3","scenario":null},{"value":"5,91E-06","module":"A4","scenario":null},{"value":"2,43E-07","module":"A5","scenario":null},{"value":"3,14E-06","module":"B2","scenario":null},{"value":"0,00E+00","module":"B3","scenario":null},{"value":"0,00E+00","module":"B4","scenario":null},{"value":"0,00E+00","module":"C1","scenario":null},{"value":"5,39E-07","module":"C2","scenario":null},{"value":"2,21E-06","module":"C3","scenario":null},{"value":"3,06E-07","module":"C4","scenario":null},{"value":"-1,04E-04","module":"D","scenario":null}]},{"parameter":"EP-marine","unit":"kg N-eq","values":[{"value":"8,63E-02","module":"A1-A3","scenario":null},{"value":"4,20E-04","module":"A4","scenario":null},{"value":"5,50E-05","module":"A5","scenario":null},{"value":"3,46E-05","module":"B2","scenario":null},{"value":"0,00E+00","module":"B3","scenario":null},{"value":"0,00E+00","module":"B4","scenario":null},{"value":"0,00E+00","module":"C1","scenario":null},{"value":"3,84E-05","module":"C2","scenario":null},{"value":"2,37E-03","module":"C3","scenario":null},{"value":"6,52E-05","module":"C4","scenario":null},{"value":"-2,15E-03","module":"D","scenario":null}]},{"parameter":"EP-terrestrial","unit":"mol N-eq.","values":[{"value":"1,49E+00","module":"A1-A3","scenario":null},{"value":"4,70E-03","module":"A4","scenario":null},{"value":"5,04E-04","module":"A5","scenario":null},{"value":"4,65E-04","module":"B2","scenario":null},{"value":"0,00E+00","module":"B3","scenario":null},{"value":"0,00E+00","module":"B4","scenario":null},{"value":"0,00E+00","module":"C1","scenario":null},{"value":"4,29E-04","module":"C2","scenario":null},{"value":"2,28E-02","module":"C3","scenario":null},{"value":"7,24E-04","module":"C4","scenario":null},{"value":"-2,25E-02","module":"D","scenario":null}]},{"parameter":"GWP-IOBC","unit":"kg CO2-eq","values":[{"value":"5,99E+01","module":"A1-A3","scenario":null},{"value":"7,40E-01","module":"A4","scenario":null},{"value":"3,84E-02","module":"A5","scenario":null},{"value":"6,91E-02","module":"B2","scenario":null},{"value":"0,00E+00","module":"B3","scenario":null},{"value":"0,00E+00","module":"B4","scenario":null},{"value":"0,00E+00","module":"C1","scenario":null},{"value":"6,75E-02","module":"C2","scenario":null},{"value":"6,01E+00","module":"C3","scenario":null},{"value":"3,11E-02","module":"C4","scenario":null},{"value":"-2,15E+00","module":"D","scenario":null}]}],"additional_environmental_impact":[{"parameter":"PM","unit":"Disease incidence","values":[{"value":"5,12E-06","module":"A1-A3","scenario":null},{"value":"4,53E-08","module":"A4","scenario":null},{"value":"2,12E-09","module":"A5","scenario":null},{"value":"1,16E-09","module":"B2","scenario":null},{"value":"0,00E+00","module":"B3","scenario":null},{"value":"0,00E+00","module":"B4","scenario":null},{"value":"0,00E+00","module":"C1","scenario":null},{"value":"4,13E-09","module":"C2","scenario":null},{"value":"2,00E-08","module":"C3","scenario":null},{"value":"3,28E-09","module":"C4","scenario":null},{"value":"-2,68E-07","module":"D","scenario":null}]},{"parameter":"ETP-fw","unit":"CTUe","values":[{"value":"1,72E+03","module":"A1-A3","scenario":null},{"value":"8,29E+00","module":"A4","scenario":null},{"value":"5,44E-01","module":"A5","scenario":null},{"value":"1,61E+00","module":"B2","scenario":null},{"value":"0,00E+00","module":"B3","scenario":null},{"value":"0,00E+00","module":"B4","scenario":null},{"value":"0,00E+00","module":"C1","scenario":null},{"value":"7,56E-01","module":"C2","scenario":null},{"value":"1,52E+01","module":"C3","scenario":null},{"value":"4,06E-01","module":"C4","scenario":null},{"value":"-9,35E+01","module":"D","scenario":null}]},{"parameter":"HTP-c","unit":"CTUh","values":[{"value":"1,83E-07","module":"A1-A3","scenario":null},{"value":"0,00E+00","module":"A4","scenario":null},{"value":"1,50E-11","module":"A5","scenario":null},{"value":"3,70E-11","module":"B2","scenario":null},{"value":"0,00E+00","module":"B3","scenario":null},{"value":"0,00E+00","module":"B4","scenario":null},{"value":"0,00E+00","module":"C1","scenario":null},{"value":"0,00E+00","module":"C2","scenario":null},{"value":"5,35E-10","module":"C3","scenario":null},{"value":"1,60E-11","module":"C4","scenario":null},{"value":"-6,28E-09","module":"D","scenario":null}]},{"parameter":"HTP-nc","unit":"CTUh","values":[{"value":"9,50E-07","module":"A1-A3","scenario":null},{"value":"9,05E-09","module":"A4","scenario":null},{"value":"6,70E-10","module":"A5","scenario":null},{"value":"9,86E-10","module":"B2","scenario":null},{"value":"0,00E+00","module":"B3","scenario":null},{"value":"0,00E+00","module":"B4","scenario":null},{"value":"0,00E+00","module":"C1","scenario":null},{"value":"8,26E-10","module":"C2","scenario":null},{"value":"1,75E-08","module":"C3","scenario":null},{"value":"4,64E-10","module":"C4","scenario":null},{"value":"1,01E-07","module":"D","scenario":null}]},{"parameter":"SQP","unit":"-","values":[{"value":"-8,43E+03","module":"A1-A3","scenario":null},{"value":"7,82E+00","module":"A4","scenario":null},{"value":"3,35E-01","module":"A5","scenario":null},{"value":"9,68E-01","module":"B2","scenario":null},{"value":"0,00E+00","module":"B3","scenario":null},{"value":"0,00E+00","module":"B4","scenario":null},{"value":"0,00E+00","module":"C1","scenario":null},{"value":"7,13E-01","module":"C2","scenario":null},{"value":"2,68E-01","module":"C3","scenario":null},{"value":"1,31E+00","module":"C4","scenario":null},{"value":"-3,30E+01","module":"D","scenario":null}]},{"parameter":"IRP","unit":"kBq U235-eq","values":[{"value":"4,00E+00","module":"A1-A3","scenario":null},{"value":"4,89E-02","module":"A4","scenario":null},{"value":"1,82E-03","module":"A5","scenario":null},{"value":"2,93E-02","module":"B2","scenario":null},{"value":"0,00E+00","module":"B3","scenario":null},{"value":"0,00E+00","module":"B4","scenario":null},{"value":"0,00E+00","module":"C1","scenario":null},{"value":"4,46E-03","module":"C2","scenario":null},{"value":"3,68E-03","module":"C3","scenario":null},{"value":"2,39E-03","module":"C4","scenario":null},{"value":"-2,65E-02","module":"D","scenario":null}]}],"resource_use":[{"parameter":"PERE","unit":"MJ","values":[{"value":"2,84E+02","module":"A1-A3","scenario":null},{"value":"1,60E-01","module":"A4","scenario":null},{"value":"7,37E-03","module":"A5","scenario":null},{"value":"1,26E+00","module":"B2","scenario":null},{"value":"0,00E+00","module":"B3","scenario":null},{"value":"0,00E+00","module":"B4","scenario":null},{"value":"0,00E+00","module":"C1","scenario":null},{"value":"1,46E-02","module":"C2","scenario":null},{"value":"6,78E-02","module":"C3","scenario":null},{"value":"1,28E-02","module":"C4","scenario":null},{"value":"-3,06E+01","module":"D","scenario":null}]},{"parameter":"PERM","unit":"","values":[{"value":"3,12E+01","module":"A1-A3","scenario":null},{"value":"0,00E+00","module":"A4","scenario":null},{"value":"-1,46E+01","module":"A5","scenario":null},{"value":"0,00E+00","module":"B2","scenario":null},{"value":"0,00E+00","module":"B3","scenario":null},{"value":"0,00E+00","module":"B4","scenario":null},{"value":"0,00E+00","module":"C1","scenario":null},{"value":"0,00E+00","module":"C2","scenario":null},{"value":"-1,65E+01","module":"C3","scenario":null},{"value":"0,00E+00","module":"C4","scenario":null},{"value":"0,00E+00","module":"D","scenario":null}]},{"parameter":"PERT","unit":"MJ","values":[{"value":"3,15E+02","module":"A1-A3","scenario":null},{"value":"1,60E-01","module":"A4","scenario":null},{"value":"-1,46E+01","module":"A5","scenario":null},{"value":"1,26E+00","module":"B2","scenario":null},{"value":"0,00E+00","module":"B3","scenario":null},{"value":"0,00E+00","module":"B4","scenario":null},{"value":"0,00E+00","module":"C1","scenario":null},{"value":"1,46E-02","module":"C2","scenario":null},{"value":"-1,64E+01","module":"C3","scenario":null},{"value":"1,28E-02","module":"C4","scenario":null},{"value":"-3,06E+01","module":"D","scenario":null}]},{"parameter":"PENRE","unit":"MJ","values":[{"value":"5,58E+02","module":"A1-A3","scenario":null},{"value":"1,12E+01","module":"A4","scenario":null},{"value":"4,22E-01","module":"A5","scenario":null},{"value":"1,30E+00","module":"B2","scenario":null},{"value":"0,00E+00","module":"B3","scenario":null},{"value":"0,00E+00","module":"B4","scenario":null},{"value":"0,00E+00","module":"C1","scenario":null},{"value":"1,02E+00","module":"C2","scenario":null},{"value":"2,18E+00","module":"C3","scenario":null},{"value":"5,87E-01","module":"C4","scenario":null},{"value":"-1,50E+01","module":"D","scenario":null}]},{"parameter":"PENRM","unit":"MJ","values":[{"value":"7,36E+01","module":"A1-A3","scenario":null},{"value":"0,00E+00","module":"A4","scenario":null},{"value":"-5,31E+00","module":"A5","scenario":null},{"value":"0,00E+00","module":"B2","scenario":null},{"value":"0,00E+00","module":"B3","scenario":null},{"value":"0,00E+00","module":"B4","scenario":null},{"value":"0,00E+00","module":"C1","scenario":null},{"value":"0,00E+00","module":"C2","scenario":null},{"value":"-6,83E+01","module":"C3","scenario":null},{"value":"0,00E+00","module":"C4","scenario":null},{"value":"0,00E+00","module":"D","scenario":null}]},{"parameter":"PENRT","unit":"MJ","values":[{"value":"6,32E+02","module":"A1-A3","scenario":null},{"value":"1,12E+01","module":"A4","scenario":null},{"value":"-4,89E+00","module":"A5","scenario":null},{"value":"1,30E+00","module":"B2","scenario":null},{"value":"0,00E+00","module":"B3","scenario":null},{"value":"0,00E+00","module":"B4","scenario":null},{"value":"0,00E+00","module":"C1","scenario":null},{"value":"1,02E+00","module":"C2","scenario":null},{"value":"-6,62E+01","module":"C3","scenario":null},{"value":"5,87E-01","module":"C4","scenario":null},{"value":"-1,50E+01","module":"D","scenario":null}]},{"parameter":"SM","unit":"kg","values":[{"value":"1,16E+00","module":"A1-A3","scenario":null},{"value":"0,00E+00","module":"A4","scenario":null},{"value":"0,00E+00","module":"A5","scenario":null},{"value":"0,00E+00","module":"B2","scenario":null},{"value":"0,00E+00","module":"B3","scenario":null},{"value":"0,00E+00","module":"B4","scenario":null},{"value":"0,00E+00","module":"C1","scenario":null},{"value":"0,00E+00","module":"C2","scenario":null},{"value":"0,00E+00","module":"C3","scenario":null},{"value":"0,00E+00","module":"C4","scenario":null},{"value":"0,00E+00","module":"D","scenario":null}]},{"parameter":"RSF","unit":"MJ","values":[{"value":"9,23E-01","module":"A1-A3","scenario":null},{"value":"5,73E-03","module":"A4","scenario":null},{"value":"2,36E-04","module":"A5","scenario":null},{"value":"1,28E-02","module":"B2","scenario":null},{"value":"0,00E+00","module":"B3","scenario":null},{"value":"0,00E+00","module":"B4","scenario":null},{"value":"0,00E+00","module":"C1","scenario":null},{"value":"5,22E-04","module":"C2","scenario":null},{"value":"1,58E-03","module":"C3","scenario":null},{"value":"3,34E-04","module":"C4","scenario":null},{"value":"3,83E-02","module":"D","scenario":null}]},{"parameter":"NRSF","unit":"MJ","values":[{"value":"1,53E+00","module":"A1-A3","scenario":null},{"value":"2,05E-02","module":"A4","scenario":null},{"value":"9,24E-04","module":"A5","scenario":null},{"value":"0,00E+00","module":"B2","scenario":null},{"value":"0,00E+00","module":"B3","scenario":null},{"value":"0,00E+00","module":"B4","scenario":null},{"value":"0,00E+00","module":"C1","scenario":null},{"value":"1,87E-03","module":"C2","scenario":null},{"value":"0,00E+00","module":"C3","scenario":null},{"value":"2,18E-02","module":"C4","scenario":null},{"value":"-4,98E-01","module":"D","scenario":null}]},{"parameter":"FW","unit":"m3","values":[{"value":"6,49E-01","module":"A1-A3","scenario":null},{"value":"1,20E-03","module":"A4","scenario":null},{"value":"2,02E-04","module":"A5","scenario":null},{"value":"5,74E-03","module":"B2","scenario":null},{"value":"0,00E+00","module":"B3","scenario":null},{"value":"0,00E+00","module":"B4","scenario":null},{"value":"0,00E+00","module":"C1","scenario":null},{"value":"1,09E-04","module":"C2","scenario":null},{"value":"8,13E-03","module":"C3","scenario":null},{"value":"5,30E-04","module":"C4","scenario":null},{"value":"-3,84E-02","module":"D","scenario":null}]}],"end_of_life_waste":[{"parameter":"HWD","unit":"kg","values":[{"value":"6,40E-01","module":"A1-A3","scenario":null},{"value":"5,77E-04","module":"A4","scenario":null},{"value":"0,00E+00","module":"A5","scenario":null},{"value":"1,20E-04","module":"B2","scenario":null},{"value":"0,00E+00","module":"B3","scenario":null},{"value":"0,00E+00","module":"B4","scenario":null},{"value":"0,00E+00","module":"C1","scenario":null},{"value":"5,26E-05","module":"C2","scenario":null},{"value":"0,00E+00","module":"C3","scenario":null},{"value":"2,20E+00","module":"C4","scenario":null},{"value":"-6,50E-03","module":"D","scenario":null}]},{"parameter":"NHWD","unit":"kg","values":[{"value":"7,67E+00","module":"A1-A3","scenario":null},{"value":"5,44E-01","module":"A4","scenario":null},{"value":"1,80E+00","module":"A5","scenario":null},{"value":"7,97E-03","module":"B2","scenario":null},{"value":"0,00E+00","module":"B3","scenario":null},{"value":"0,00E+00","module":"B4","scenario":null},{"value":"0,00E+00","module":"C1","scenario":null},{"value":"4,96E-02","module":"C2","scenario":null},{"value":"6,00E-02","module":"C3","scenario":null},{"value":"6,52E-02","module":"C4","scenario":null},{"value":"-6,07E-01","module":"D","scenario":null}]},{"parameter":"RWD","unit":"kg","values":[{"value":"2,56E-03","module":"A1-A3","scenario":null},{"value":"7,62E-05","module":"A4","scenario":null},{"value":"0,00E+00","module":"A5","scenario":null},{"value":"1,35E-05","module":"B2","scenario":null},{"value":"0,00E+00","module":"B3","scenario":null},{"value":"0,00E+00","module":"B4","scenario":null},{"value":"0,00E+00","module":"C1","scenario":null},{"value":"6,95E-06","module":"C2","scenario":null},{"value":"0,00E+00","module":"C3","scenario":null},{"value":"3,61E-06","module":"C4","scenario":null},{"value":"-2,19E-05","module":"D","scenario":null}]}],"end_of_life_flow":[{"parameter":"CRU","unit":"kg","values":[{"value":"0,00E+00","module":"A1-A3","scenario":null},{"value":"0,00E+00","module":"A4","scenario":null},{"value":"0,00E+00","module":"A5","scenario":null},{"value":"0,00E+00","module":"B2","scenario":null},{"value":"0,00E+00","module":"B3","scenario":null},{"value":"0,00E+00","module":"B4","scenario":null},{"value":"0,00E+00","module":"C1","scenario":null},{"value":"0,00E+00","module":"C2","scenario":null},{"value":"0,00E+00","module":"C3","scenario":null},{"value":"0,00E+00","module":"C4","scenario":null},{"value":"0,00E+00","module":"D","scenario":null}]},{"parameter":"MFR","unit":"kg","values":[{"value":"4,62E-01","module":"A1-A3","scenario":null},{"value":"0,00E+00","module":"A4","scenario":null},{"value":"1,61E+00","module":"A5","scenario":null},{"value":"0,00E+00","module":"B2","scenario":null},{"value":"0,00E+00","module":"B3","scenario":null},{"value":"0,00E+00","module":"B4","scenario":null},{"value":"0,00E+00","module":"C1","scenario":null},{"value":"0,00E+00","module":"C2","scenario":null},{"value":"1,10E+00","module":"C3","scenario":null},{"value":"0,00E+00","module":"C4","scenario":null},{"value":"0,00E+00","module":"D","scenario":null}]},{"parameter":"MER","unit":"kg","values":[{"value":"6,81E-01","module":"A1-A3","scenario":null},{"value":"0,00E+00","module":"A4","scenario":null},{"value":"9,65E-06","module":"A5","scenario":null},{"value":"0,00E+00","module":"B2","scenario":null},{"value":"0,00E+00","module":"B3","scenario":null},{"value":"0,00E+00","module":"B4","scenario":null},{"value":"0,00E+00","module":"C1","scenario":null},{"value":"0,00E+00","module":"C2","scenario":null},{"value":"6,46E+00","module":"C3","scenario":null},{"value":"0,00E+00","module":"C4","scenario":null},{"value":"0,00E+00","module":"D","scenario":null}]},{"parameter":"EEE","unit":"MJ","values":[{"value":"3,36E-01","module":"A1-A3","scenario":null},{"value":"0,00E+00","module":"A4","scenario":null},{"value":"9,44E-02","module":"A5","scenario":null},{"value":"0,00E+00","module":"B2","scenario":null},{"value":"0,00E+00","module":"B3","scenario":null},{"value":"0,00E+00","module":"B4","scenario":null},{"value":"0,00E+00","module":"C1","scenario":null},{"value":"0,00E+00","module":"C2","scenario":null},{"value":"3,85E+00","module":"C3","scenario":null},{"value":"0,00E+00","module":"C4","scenario":null},{"value":"0,00E+00","module":"D","scenario":null}]},{"parameter":"EET","unit":"MJ","values":[{"value":"5,08E+00","module":"A1-A3","scenario":null},{"value":"0,00E+00","module":"A4","scenario":null},{"value":"1,43E+00","module":"A5","scenario":null},{"value":"0,00E+00","module":"B2","scenario":null},{"value":"0,00E+00","module":"B3","scenario":null},{"value":"0,00E+00","module":"B4","scenario":null},{"value":"0,00E+00","module":"C1","scenario":null},{"value":"0,00E+00","module":"C2","scenario":null},{"value":"5,83E+01","module":"C3","scenario":null},{"value":"0,00E+00","module":"C4","scenario":null},{"value":"0,00E+00","module":"D","scenario":null}]}]}