{"product_name":"Arbor sponplater gulv, vegg, tak, fuktbestandig","epd_id":"NEPD-4132-3358-NO","declared_unit":{"unit":"m3","amount":1},"compliance":["EN 15804+A2","ISO 14025","ISO 21930"],"producer_name":"Arbor AS","environmental_impact":[{"parameter":"GWP-total","unit":"kg CO2-eq","values":[{"value":"-4,16E+02","module":"A1-A3","scenario":null},{"value":"2,35E+01","module":"A4","scenario":null},{"value":"2,53E+01","module":"A5","scenario":null},{"value":"7,15E-03","module":"C1","scenario":null},{"value":"6,80E+02","module":"C2","scenario":null},{"value":"8,69E+02","module":"C3","scenario":null},{"value":"6,04E-04","module":"C4","scenario":null},{"value":"-2,77E+01","module":"D","scenario":null}]},{"parameter":"GWP-fossil","unit":"kg CO2-eq","values":[{"value":"2,38E+02","module":"A1-A3","scenario":null},{"value":"2,35E+01","module":"A4","scenario":null},{"value":"1,37E+01","module":"A5","scenario":null},{"value":"7,15E-03","module":"C1","scenario":null},{"value":"8,88E+00","module":"C2","scenario":null},{"value":"5,44E+00","module":"C3","scenario":null},{"value":"6,04E-04","module":"C4","scenario":null},{"value":"-2,76E+01","module":"D","scenario":null}]},{"parameter":"GWP-biogenic","unit":"kg CO2-eq","values":[{"value":"-6,60E+02","module":"A1-A3","scenario":null},{"value":"0,00E+00","module":"A4","scenario":null},{"value":"1,13E+01","module":"A5","scenario":null},{"value":"0,00E+00","module":"C1","scenario":null},{"value":"6,71E+02","module":"C2","scenario":null},{"value":"8,64E+02","module":"C3","scenario":null},{"value":"0,00E+00","module":"C4","scenario":null},{"value":"0,00E+00","module":"D","scenario":null}]},{"parameter":"GWP-luluc","unit":"kg CO2-eq","values":[{"value":"6,09E+00","module":"A1-A3","scenario":null},{"value":"6,57E-03","module":"A4","scenario":null},{"value":"3,05E-01","module":"A5","scenario":null},{"value":"3,84E-05","module":"C1","scenario":null},{"value":"3,49E-03","module":"C2","scenario":null},{"value":"1,92E-03","module":"C3","scenario":null},{"value":"2,10E-07","module":"C4","scenario":null},{"value":"-9,56E-02","module":"D","scenario":null}]},{"parameter":"ODP","unit":"kg CFC11-eq","values":[{"value":"3,44E-05","module":"A1-A3","scenario":null},{"value":"5,81E-06","module":"A4","scenario":null},{"value":"2,12E-06","module":"A5","scenario":null},{"value":"2,80E-10","module":"C1","scenario":null},{"value":"2,05E-06","module":"C2","scenario":null},{"value":"6,27E-07","module":"C3","scenario":null},{"value":"2,77E-10","module":"C4","scenario":null},{"value":"-3,00E-06","module":"D","scenario":null}]},{"parameter":"AP","unit":"mol H+-eq","values":[{"value":"3,44E-05","module":"A1-A3","scenario":null},{"value":"5,81E-06","module":"A4","scenario":null},{"value":"2,12E-06","module":"A5","scenario":null},{"value":"2,80E-10","module":"C1","scenario":null},{"value":"2,05E-06","module":"C2","scenario":null},{"value":"6,27E-07","module":"C3","scenario":null},{"value":"2,77E-10","module":"C4","scenario":null},{"value":"-3,00E-06","module":"D","scenario":null}]},{"parameter":"POCP","unit":"kg NMVOC-eq","values":[{"value":"1,30E+00","module":"A1-A3","scenario":null},{"value":"6,08E-02","module":"A4","scenario":null},{"value":"8,54E-02","module":"A5","scenario":null},{"value":"2,06E-05","module":"C1","scenario":null},{"value":"3,63E-02","module":"C2","scenario":null},{"value":"2,57E-01","module":"C3","scenario":null},{"value":"5,37E-06","module":"C4","scenario":null},{"value":"-2,79E-01","module":"D","scenario":null}]},{"parameter":"ADPE","unit":"kg Sb-eq","values":[{"value":"3,66E-03","module":"A1-A3","scenario":null},{"value":"4,10E-05","module":"A4","scenario":null},{"value":"1,88E-04","module":"A5","scenario":null},{"value":"8,28E-07","module":"C1","scenario":null},{"value":"3,09E-05","module":"C2","scenario":null},{"value":"1,96E-05","module":"C3","scenario":null},{"value":"1,79E-09","module":"C4","scenario":null},{"value":"-7,58E-04","module":"D","scenario":null}]},{"parameter":"ADPF","unit":"MJ","values":[{"value":"4,52E+03","module":"A1-A3","scenario":null},{"value":"3,71E+02","module":"A4","scenario":null},{"value":"2,53E+02","module":"A5","scenario":null},{"value":"1,18E-01","module":"C1","scenario":null},{"value":"1,34E+02","module":"C2","scenario":null},{"value":"5,53E+01","module":"C3","scenario":null},{"value":"1,86E-02","module":"C4","scenario":null},{"value":"-4,07E+02","module":"D","scenario":null}]},{"parameter":"WDP","unit":"m3 world-eq. Deprived","values":[{"value":"2,55E+02","module":"A1-A3","scenario":null},{"value":"9,20E-01","module":"A4","scenario":null},{"value":"1,29E+01","module":"A5","scenario":null},{"value":"7,22E-03","module":"C1","scenario":null},{"value":"3,89E-01","module":"C2","scenario":null},{"value":"1,25E+00","module":"C3","scenario":null},{"value":"6,60E-05","module":"C4","scenario":null},{"value":"-8,65E+00","module":"D","scenario":null}]},{"parameter":"EP-freshwater","unit":"kg P-eq","values":[{"value":"5,05E-02","module":"A1-A3","scenario":null},{"value":"1,15E-03","module":"A4","scenario":null},{"value":"2,84E-03","module":"A5","scenario":null},{"value":"4,74E-06","module":"C1","scenario":null},{"value":"5,72E-04","module":"C2","scenario":null},{"value":"3,49E-03","module":"C3","scenario":null},{"value":"3,41E-06","module":"C4","scenario":null},{"value":"-7,82E-03","module":"D","scenario":null}]},{"parameter":"EP-marine","unit":"kg N-eq","values":[{"value":"4,24E-01","module":"A1-A3","scenario":null},{"value":"1,44E-02","module":"A4","scenario":null},{"value":"2,79E-02","module":"A5","scenario":null},{"value":"6,58E-06","module":"C1","scenario":null},{"value":"1,09E-02","module":"C2","scenario":null},{"value":"9,10E-02","module":"C3","scenario":null},{"value":"1,68E-06","module":"C4","scenario":null},{"value":"-9,62E-02","module":"D","scenario":null}]},{"parameter":"EP-terrestrial","unit":"mol N-eq.","values":[{"value":"5,02E+00","module":"A1-A3","scenario":null},{"value":"1,58E-01","module":"A4","scenario":null},{"value":"3,24E-01","module":"A5","scenario":null},{"value":"7,49E-05","module":"C1","scenario":null},{"value":"1,19E-01","module":"C2","scenario":null},{"value":"9,84E-01","module":"C3","scenario":null},{"value":"1,84E-05","module":"C4","scenario":null},{"value":"-1,08E+00","module":"D","scenario":null}]},{"parameter":"GWP-IOBC","unit":"kg CO2-eq","values":[]}],"additional_environmental_impact":[{"parameter":"PM","unit":"Disease incidence","values":[{"value":"7,38E-05","module":"A1-A3","scenario":null},{"value":"1,53E-06","module":"A4","scenario":null},{"value":"3,88E-06","module":"A5","scenario":null},{"value":"3,87E-10","module":"C1","scenario":null},{"value":"6,16E-07","module":"C2","scenario":null},{"value":"1,43E-06","module":"C3","scenario":null},{"value":"9,10E-11","module":"C4","scenario":null},{"value":"-1,81E-05","module":"D","scenario":null}]},{"parameter":"ETP-fw","unit":"CTUe","values":[{"value":"8,84E+03","module":"A1-A3","scenario":null},{"value":"2,65E+02","module":"A4","scenario":null},{"value":"4,67E+02","module":"A5","scenario":null},{"value":"3,64E-01","module":"C1","scenario":null},{"value":"1,05E+02","module":"C2","scenario":null},{"value":"1,23E+02","module":"C3","scenario":null},{"value":"1,86E-01","module":"C4","scenario":null},{"value":"-2,25E+03","module":"D","scenario":null}]},{"parameter":"HTP-c","unit":"CTUh","values":[{"value":"1,26E-06","module":"A1-A3","scenario":null},{"value":"6,41E-09","module":"A4","scenario":null},{"value":"7,49E-08","module":"A5","scenario":null},{"value":"2,30E-11","module":"C1","scenario":null},{"value":"3,39E-09","module":"C2","scenario":null},{"value":"1,75E-07","module":"C3","scenario":null},{"value":"1,60E-11","module":"C4","scenario":null},{"value":"-4,69E-08","module":"D","scenario":null}]},{"parameter":"HTP-nc","unit":"CTUh","values":[{"value":"6,11E-06","module":"A1-A3","scenario":null},{"value":"2,44E-07","module":"A4","scenario":null},{"value":"3,55E-07","module":"A5","scenario":null},{"value":"5,09E-10","module":"C1","scenario":null},{"value":"1,10E-07","module":"C2","scenario":null},{"value":"5,05E-07","module":"C3","scenario":null},{"value":"5,57E-10","module":"C4","scenario":null},{"value":"-1,62E-06","module":"D","scenario":null}]},{"parameter":"SQP","unit":"-","values":[{"value":"2,54E+00","module":"A1-A3","scenario":null},{"value":"3,21E+02","module":"A4","scenario":null},{"value":"1,29E+03","module":"A5","scenario":null},{"value":"5,12E-02","module":"C1","scenario":null},{"value":"9,22E+01","module":"C2","scenario":null},{"value":"1,58E+01","module":"C3","scenario":null},{"value":"6,45E-02","module":"C4","scenario":null},{"value":"-7,60E+03","module":"D","scenario":null}]},{"parameter":"IRP","unit":"kBq U235-eq","values":[{"value":"1,84E+01","module":"A1-A3","scenario":null},{"value":"1,81E+00","module":"A4","scenario":null},{"value":"1,05E+00","module":"A5","scenario":null},{"value":"5,14E-03","module":"C1","scenario":null},{"value":"6,90E-01","module":"C2","scenario":null},{"value":"2,11E-01","module":"C3","scenario":null},{"value":"9,21E-05","module":"C4","scenario":null},{"value":"-6,25E+00","module":"D","scenario":null}]}],"resource_use":[{"parameter":"PERE","unit":"MJ","values":[{"value":"4,89E+03","module":"A1-A3","scenario":null},{"value":"3,69E+00","module":"A4","scenario":null},{"value":"2,46E+02","module":"A5","scenario":null},{"value":"1,13E+00","module":"C1","scenario":null},{"value":"1,89E+00","module":"C2","scenario":null},{"value":"2,48E+00","module":"C3","scenario":null},{"value":"5,85E-04","module":"C4","scenario":null},{"value":"-2,72E+03","module":"D","scenario":null}]},{"parameter":"PERM","unit":"","values":[{"value":"9,76E+03","module":"A1-A3","scenario":null},{"value":"0,00E+00","module":"A4","scenario":null},{"value":"4,88E+02","module":"A5","scenario":null},{"value":"0,00E+00","module":"C1","scenario":null},{"value":"0,00E+00","module":"C2","scenario":null},{"value":"9,65E+03","module":"C3","scenario":null},{"value":"0,00E+00","module":"C4","scenario":null},{"value":"0,00E+00","module":"D","scenario":null}]},{"parameter":"PERT","unit":"MJ","values":[{"value":"4,89E+03","module":"A1-A3","scenario":null},{"value":"3,69E+00","module":"A4","scenario":null},{"value":"2,46E+02","module":"A5","scenario":null},{"value":"1,13E+00","module":"C1","scenario":null},{"value":"1,89E+00","module":"C2","scenario":null},{"value":"2,48E+00","module":"C3","scenario":null},{"value":"5,85E-04","module":"C4","scenario":null},{"value":"-2,72E+03","module":"D","scenario":null}]},{"parameter":"PENRE","unit":"MJ","values":[{"value":"4,52E+03","module":"A1-A3","scenario":null},{"value":"3,71E+02","module":"A4","scenario":null},{"value":"2,53E+02","module":"A5","scenario":null},{"value":"5,53E+01","module":"C1","scenario":null},{"value":"1,86E-02","module":"C2","scenario":null},{"value":"-4,07E+02","module":"C3","scenario":null},{"value":"0,00E+00","module":"C4","scenario":null},{"value":"0,00E+00","module":"D","scenario":null}]},{"parameter":"PENRM","unit":"MJ","values":[{"value":"1,56E-01","module":"A1-A3","scenario":null},{"value":"0,00E+00","module":"A4","scenario":null},{"value":"1,56E-01","module":"A5","scenario":null},{"value":"0,00E+00","module":"C1","scenario":null},{"value":"0,00E+00","module":"C2","scenario":null},{"value":"0,00E+00","module":"C3","scenario":null},{"value":"0,00E+00","module":"C4","scenario":null},{"value":"0,00E+00","module":"D","scenario":null}]},{"parameter":"PENRT","unit":"MJ","values":[{"value":"4,52E+03","module":"A1-A3","scenario":null},{"value":"3,71E+02","module":"A4","scenario":null},{"value":"2,53E+02","module":"A5","scenario":null},{"value":"5,53E+01","module":"C1","scenario":null},{"value":"1,34E+02","module":"C2","scenario":null},{"value":"5,53E+01","module":"C3","scenario":null},{"value":"1,86E-02","module":"C4","scenario":null},{"value":"-4,07E+02","module":"D","scenario":null}]},{"parameter":"SM","unit":"kg","values":[{"value":"2,04E+02","module":"A1-A3","scenario":null},{"value":"0,00E+00","module":"A4","scenario":null},{"value":"0,00E+00","module":"A5","scenario":null},{"value":"0,00E+00","module":"C1","scenario":null},{"value":"0,00E+00","module":"C2","scenario":null},{"value":"0,00E+00","module":"C3","scenario":null},{"value":"0,00E+00","module":"C4","scenario":null},{"value":"0,00E+00","module":"D","scenario":null}]},{"parameter":"RSF","unit":"MJ","values":[{"value":"0,00E+00","module":"A1-A3","scenario":null},{"value":"0,00E+00","module":"A4","scenario":null},{"value":"0,00E+00","module":"A5","scenario":null},{"value":"0,00E+00","module":"C1","scenario":null},{"value":"0,00E+00","module":"C2","scenario":null},{"value":"0,00E+00","module":"C3","scenario":null},{"value":"0,00E+00","module":"C4","scenario":null},{"value":"0,00E+00","module":"D","scenario":null}]},{"parameter":"NRSF","unit":"MJ","values":[{"value":"0,00E+00","module":"A1-A3","scenario":null},{"value":"0,00E+00","module":"A4","scenario":null},{"value":"0,00E+00","module":"A5","scenario":null},{"value":"0,00E+00","module":"C1","scenario":null},{"value":"0,00E+00","module":"C2","scenario":null},{"value":"0,00E+00","module":"C3","scenario":null},{"value":"0,00E+00","module":"C4","scenario":null},{"value":"0,00E+00","module":"D","scenario":null}]},{"parameter":"FW","unit":"m3","values":[{"value":"1,03E+01","module":"A1-A3","scenario":null},{"value":"3,08E-02","module":"A4","scenario":null},{"value":"5,45E-01","module":"A5","scenario":null},{"value":"8,31E-03","module":"C1","scenario":null},{"value":"1,40E-02","module":"C2","scenario":null},{"value":"2,77E-01","module":"C3","scenario":null},{"value":"2,06E-05","module":"C4","scenario":null},{"value":"-8,23E+00","module":"D","scenario":null}]}],"end_of_life_waste":[{"parameter":"HWD","unit":"kg","values":[{"value":"1,95E+00","module":"A1-A3","scenario":null},{"value":"1,69E-02","module":"A4","scenario":null},{"value":"2,58E-01","module":"A5","scenario":null},{"value":"6,04E-05","module":"C1","scenario":null},{"value":"6,83E-03","module":"C2","scenario":null},{"value":"2,49E+00","module":"C3","scenario":null},{"value":"7,10E-07","module":"C4","scenario":null},{"value":"-2,65E-01","module":"D","scenario":null}]},{"parameter":"NHWD","unit":"kg","values":[{"value":"5,98E+01","module":"A1-A3","scenario":null},{"value":"2,53E+01","module":"A4","scenario":null},{"value":"4,76E+00","module":"A5","scenario":null},{"value":"6,92E-03","module":"C1","scenario":null},{"value":"6,90E+00","module":"C2","scenario":null},{"value":"2,92E+00","module":"C3","scenario":null},{"value":"6,44E-02","module":"C4","scenario":null},{"value":"-1,05E+01","module":"D","scenario":null}]},{"parameter":"RWD","unit":"kg","values":[{"value":"1,05E-02","module":"A1-A3","scenario":null},{"value":"2,54E-03","module":"A4","scenario":null},{"value":"6,94E-04","module":"A5","scenario":null},{"value":"1,18E-06","module":"C1","scenario":null},{"value":"9,08E-04","module":"C2","scenario":null},{"value":"1,28E-04","module":"C3","scenario":null},{"value":"1,23E-07","module":"C4","scenario":null},{"value":"-2,00E-03","module":"D","scenario":null}]}],"end_of_life_flow":[{"parameter":"CRU","unit":"kg","values":[{"value":"0,00E+00","module":"A1-A3","scenario":null},{"value":"0,00E+00","module":"A4","scenario":null},{"value":"0,00E+00","module":"A5","scenario":null},{"value":"0,00E+00","module":"C1","scenario":null},{"value":"0,00E+00","module":"C2","scenario":null},{"value":"0,00E+00","module":"C3","scenario":null},{"value":"0,00E+00","module":"C4","scenario":null},{"value":"0,00E+00","module":"D","scenario":null}]},{"parameter":"MFR","unit":"kg","values":[{"value":"2,47E-01","module":"A1-A3","scenario":null},{"value":"0,00E+00","module":"A4","scenario":null},{"value":"0,00E+00","module":"A5","scenario":null},{"value":"0,00E+00","module":"C1","scenario":null},{"value":"0,00E+00","module":"C2","scenario":null},{"value":"0,00E+00","module":"C3","scenario":null},{"value":"0,00E+00","module":"C4","scenario":null},{"value":"0,00E+00","module":"D","scenario":null}]},{"parameter":"MER","unit":"kg","values":[{"value":"0,00E+00","module":"A1-A3","scenario":null},{"value":"0,00E+00","module":"A4","scenario":null},{"value":"1,11E+02","module":"A5","scenario":null},{"value":"0,00E+00","module":"C1","scenario":null},{"value":"0,00E+00","module":"C2","scenario":null},{"value":"6,09E+02","module":"C3","scenario":null},{"value":"0,00E+00","module":"C4","scenario":null},{"value":"0,00E+00","module":"D","scenario":null}]},{"parameter":"EEE","unit":"MJ","values":[{"value":"0,00E+00","module":"A1-A3","scenario":null},{"value":"0,00E+00","module":"A4","scenario":null},{"value":"0,00E+00","module":"A5","scenario":null},{"value":"0,00E+00","module":"C1","scenario":null},{"value":"0,00E+00","module":"C2","scenario":null},{"value":"0,00E+00","module":"C3","scenario":null},{"value":"0,00E+00","module":"C4","scenario":null},{"value":"-2,31E+02","module":"D","scenario":null}]},{"parameter":"EET","unit":"MJ","values":[{"value":"0,00E+00","module":"A1-A3","scenario":null},{"value":"0,00E+00","module":"A4","scenario":null},{"value":"0,00E+00","module":"A5","scenario":null},{"value":"0,00E+00","module":"C1","scenario":null},{"value":"0,00E+00","module":"C2","scenario":null},{"value":"0,00E+00","module":"C3","scenario":null},{"value":"0,00E+00","module":"C4","scenario":null},{"value":"-8,26E+03","module":"D","scenario":null}]}]}