{"product_name":"Ekstra aggressiv 45Mpa max 16mm vib-fri F\u00e6rdig Beton","epd_id":"NEPD-6105-5370","declared_unit":{"unit":"m3","amount":1},"compliance":["EN 15804+A2","ISO 14025","ISO 21930"],"producer_name":"Skagen Cement St\u00f8beri A/S","environmental_impact":[{"parameter":"GWP-total","unit":"kg CO2-eq","values":[{"value":"3,23E+02","module":"A1","scenario":null},{"value":"1,42E+01","module":"A2","scenario":null},{"value":"3,39E+00","module":"A3","scenario":null},{"value":"8,98E+00","module":"A4","scenario":null},{"value":"9,11E+00","module":"C1","scenario":null},{"value":"1,92E+01","module":"C2","scenario":null},{"value":"1,59E+00","module":"C3","scenario":null},{"value":"3,16E-01","module":"C4","scenario":null},{"value":"-5,15E+00","module":"D","scenario":null},{"value":"3,41E+02","module":"A1A3","scenario":null}]},{"parameter":"GWP-fossil","unit":"kg CO2-eq","values":[{"value":"3,24E+02","module":"A1","scenario":null},{"value":"1,42E+01","module":"A2","scenario":null},{"value":"3,35E+00","module":"A3","scenario":null},{"value":"8,98E+00","module":"A4","scenario":null},{"value":"9,11E+00","module":"C1","scenario":null},{"value":"1,92E+01","module":"C2","scenario":null},{"value":"1,56E+00","module":"C3","scenario":null},{"value":"3,16E-01","module":"C4","scenario":null},{"value":"-5,05E+00","module":"D","scenario":null},{"value":"3,41E+02","module":"A1A3","scenario":null}]},{"parameter":"GWP-biogenic","unit":"kg CO2-eq","values":[{"value":"-5,08E-01","module":"A1","scenario":null},{"value":"5,14E-03","module":"A2","scenario":null},{"value":"3,09E-02","module":"A3","scenario":null},{"value":"3,68E-03","module":"A4","scenario":null},{"value":"1,71E-03","module":"C1","scenario":null},{"value":"7,95E-03","module":"C2","scenario":null},{"value":"1,35E-02","module":"C3","scenario":null},{"value":"2,69E-04","module":"C4","scenario":null},{"value":"-1,01E-01","module":"D","scenario":null},{"value":"-4,72E-01","module":"A1A3","scenario":null}]},{"parameter":"GWP-luluc","unit":"kg CO2-eq","values":[{"value":"2,20E-01","module":"A1","scenario":null},{"value":"5,09E-03","module":"A2","scenario":null},{"value":"4,03E-03","module":"A3","scenario":null},{"value":"2,62E-03","module":"A4","scenario":null},{"value":"7,18E-04","module":"C1","scenario":null},{"value":"6,84E-03","module":"C2","scenario":null},{"value":"2,17E-03","module":"C3","scenario":null},{"value":"6,20E-05","module":"C4","scenario":null},{"value":"-3,41E-03","module":"D","scenario":null},{"value":"2,29E-01","module":"A1A3","scenario":null}]},{"parameter":"ODP","unit":"kg CFC11-eq","values":[{"value":"6,82E-06","module":"A1","scenario":null},{"value":"3,09E-06","module":"A2","scenario":null},{"value":"1,83E-07","module":"A3","scenario":null},{"value":"2,07E-06","module":"A4","scenario":null},{"value":"1,97E-06","module":"C1","scenario":null},{"value":"4,35E-06","module":"C2","scenario":null},{"value":"3,09E-07","module":"C3","scenario":null},{"value":"1,54E-07","module":"C4","scenario":null},{"value":"-9,19E-07","module":"D","scenario":null},{"value":"1,01E-05","module":"A1A3","scenario":null}]},{"parameter":"AP","unit":"mol H+-eq","values":[{"value":"1,21E+00","module":"A1","scenario":null},{"value":"1,62E-01","module":"A2","scenario":null},{"value":"1,59E-02","module":"A3","scenario":null},{"value":"3,77E-02","module":"A4","scenario":null},{"value":"9,54E-02","module":"C1","scenario":null},{"value":"5,52E-02","module":"C2","scenario":null},{"value":"1,27E-02","module":"C3","scenario":null},{"value":"3,08E-03","module":"C4","scenario":null},{"value":"-4,54E-02","module":"D","scenario":null},{"value":"1,39E+00","module":"A1A3","scenario":null}]},{"parameter":"POCP","unit":"kg NMVOC-eq","values":[{"value":"6,01E-01","module":"A1","scenario":null},{"value":"1,24E-01","module":"A2","scenario":null},{"value":"1,14E-02","module":"A3","scenario":null},{"value":"4,04E-02","module":"A4","scenario":null},{"value":"1,27E-01","module":"C1","scenario":null},{"value":"4,68E-02","module":"C2","scenario":null},{"value":"1,15E-02","module":"C3","scenario":null},{"value":"3,65E-03","module":"C4","scenario":null},{"value":"-4,89E-02","module":"D","scenario":null},{"value":"7,36E-01","module":"A1A3","scenario":null}]},{"parameter":"ADPE","unit":"kg Sb-eq","values":[{"value":"1,46E-03","module":"A1","scenario":null},{"value":"1,97E-04","module":"A2","scenario":null},{"value":"2,70E-05","module":"A3","scenario":null},{"value":"1,53E-04","module":"A4","scenario":null},{"value":"1,40E-05","module":"C1","scenario":null},{"value":"5,31E-04","module":"C2","scenario":null},{"value":"1,99E-05","module":"C3","scenario":null},{"value":"2,80E-06","module":"C4","scenario":null},{"value":"-4,48E-04","module":"D","scenario":null},{"value":"1,68E-03","module":"A1A3","scenario":null}]},{"parameter":"ADPF","unit":"MJ","values":[{"value":"2,02E+03","module":"A1","scenario":null},{"value":"2,10E+02","module":"A2","scenario":null},{"value":"4,37E+01","module":"A3","scenario":null},{"value":"1,40E+02","module":"A4","scenario":null},{"value":"1,25E+02","module":"C1","scenario":null},{"value":"2,90E+02","module":"C2","scenario":null},{"value":"4,86E+01","module":"C3","scenario":null},{"value":"1,02E+01","module":"C4","scenario":null},{"value":"-8,54E+01","module":"D","scenario":null},{"value":"2,27E+03","module":"A1A3","scenario":null}]},{"parameter":"WDP","unit":"m3 world-eq. Deprived","values":[{"value":"5,82E+03","module":"A1","scenario":null},{"value":"1,34E+02","module":"A2","scenario":null},{"value":"6,00E+02","module":"A3","scenario":null},{"value":"1,07E+02","module":"A4","scenario":null},{"value":"2,67E+01","module":"C1","scenario":null},{"value":"2,81E+02","module":"C2","scenario":null},{"value":"5,36E+03","module":"C3","scenario":null},{"value":"2,15E+01","module":"C4","scenario":null},{"value":"-4,00E+03","module":"D","scenario":null},{"value":"6,56E+03","module":"A1A3","scenario":null}]},{"parameter":"EP-freshwater","unit":"kg P-eq","values":[{"value":"1,16E-02","module":"A1","scenario":null},{"value":"9,10E-05","module":"A2","scenario":null},{"value":"2,45E-04","module":"A3","scenario":null},{"value":"6,85E-05","module":"A4","scenario":null},{"value":"3,32E-05","module":"C1","scenario":null},{"value":"1,53E-04","module":"C2","scenario":null},{"value":"9,89E-05","module":"C3","scenario":null},{"value":"2,36E-06","module":"C4","scenario":null},{"value":"-1,34E-04","module":"D","scenario":null},{"value":"1,19E-02","module":"A1A3","scenario":null}]},{"parameter":"EP-marine","unit":"kg N-eq","values":[{"value":"1,95E-01","module":"A1","scenario":null},{"value":"3,97E-02","module":"A2","scenario":null},{"value":"3,75E-03","module":"A3","scenario":null},{"value":"1,13E-02","module":"A4","scenario":null},{"value":"4,21E-02","module":"C1","scenario":null},{"value":"1,09E-02","module":"C2","scenario":null},{"value":"3,71E-03","module":"C3","scenario":null},{"value":"1,16E-03","module":"C4","scenario":null},{"value":"-1,58E-02","module":"D","scenario":null},{"value":"2,38E-01","module":"A1A3","scenario":null}]},{"parameter":"EP-terrestrial","unit":"mol N-eq.","values":[{"value":"2,30E+00","module":"A1","scenario":null},{"value":"4,42E-01","module":"A2","scenario":null},{"value":"4,78E-02","module":"A3","scenario":null},{"value":"1,25E-01","module":"A4","scenario":null},{"value":"4,56E-01","module":"C1","scenario":null},{"value":"1,22E-01","module":"C2","scenario":null},{"value":"4,28E-02","module":"C3","scenario":null},{"value":"1,27E-02","module":"C4","scenario":null},{"value":"-1,85E-01","module":"D","scenario":null},{"value":"2,79E+00","module":"A1A3","scenario":null}]},{"parameter":"GWP-IOBC","unit":"kg CO2-eq","values":[{"value":"3,27E+02","module":"A1","scenario":null},{"value":"1,42E+01","module":"A2","scenario":null},{"value":"4,53E+00","module":"A3","scenario":null},{"value":"8,98E+00","module":"A4","scenario":null},{"value":"9,11E+00","module":"C1","scenario":null},{"value":"1,92E+01","module":"C2","scenario":null},{"value":"1,57E+00","module":"C3","scenario":null},{"value":"3,16E-01","module":"C4","scenario":null},{"value":"-5,40E+00","module":"D","scenario":null},{"value":"3,45E+02","module":"A1A3","scenario":null}]}],"additional_environmental_impact":[{"parameter":"PM","unit":"Disease incidence","values":[{"value":"9,42E-06","module":"A1","scenario":null},{"value":"8,98E-07","module":"A2","scenario":null},{"value":"1,63E-07","module":"A3","scenario":null},{"value":"7,90E-07","module":"A4","scenario":null},{"value":"1,15E-05","module":"C1","scenario":null},{"value":"1,18E-06","module":"C2","scenario":null},{"value":"2,03E-07","module":"C3","scenario":null},{"value":"6,57E-08","module":"C4","scenario":null},{"value":"-9,68E-07","module":"D","scenario":null},{"value":"1,05E-05","module":"A1A3","scenario":null}]},{"parameter":"ETP-fw","unit":"CTUe","values":[{"value":"7,15E+03","module":"A1","scenario":null},{"value":"1,44E+02","module":"A2","scenario":null},{"value":"7,14E+01","module":"A3","scenario":null},{"value":"1,02E+02","module":"A4","scenario":null},{"value":"6,86E+01","module":"C1","scenario":null},{"value":"2,15E+02","module":"C2","scenario":null},{"value":"3,45E+01","module":"C3","scenario":null},{"value":"5,04E+00","module":"C4","scenario":null},{"value":"-8,79E+01","module":"D","scenario":null},{"value":"7,36E+03","module":"A1A3","scenario":null}]},{"parameter":"HTP-c","unit":"CTUh","values":[{"value":"5,50E-08","module":"A1","scenario":null},{"value":"0,00E+00","module":"A2","scenario":null},{"value":"1,46E-09","module":"A3","scenario":null},{"value":"0,00E+00","module":"A4","scenario":null},{"value":"2,28E-09","module":"C1","scenario":null},{"value":"0,00E+00","module":"C2","scenario":null},{"value":"2,20E-09","module":"C3","scenario":null},{"value":"1,48E-10","module":"C4","scenario":null},{"value":"-4,41E-09","module":"D","scenario":null},{"value":"5,64E-08","module":"A1A3","scenario":null}]},{"parameter":"HTP-nc","unit":"CTUh","values":[{"value":"1,36E-06","module":"A1","scenario":null},{"value":"1,12E-07","module":"A2","scenario":null},{"value":"4,75E-08","module":"A3","scenario":null},{"value":"9,88E-08","module":"A4","scenario":null},{"value":"6,38E-08","module":"C1","scenario":null},{"value":"2,35E-07","module":"C2","scenario":null},{"value":"3,09E-08","module":"C3","scenario":null},{"value":"2,95E-09","module":"C4","scenario":null},{"value":"-1,08E-07","module":"D","scenario":null},{"value":"1,52E-06","module":"A1A3","scenario":null}]},{"parameter":"SQP","unit":"-","values":[{"value":"3,47E+02","module":"A1","scenario":null},{"value":"1,89E+02","module":"A2","scenario":null},{"value":"6,40E+01","module":"A3","scenario":null},{"value":"1,60E+02","module":"A4","scenario":null},{"value":"1,52E+01","module":"C1","scenario":null},{"value":"2,03E+02","module":"C2","scenario":null},{"value":"2,75E+01","module":"C3","scenario":null},{"value":"3,72E+01","module":"C4","scenario":null},{"value":"1,94E+02","module":"D","scenario":null},{"value":"6,00E+02","module":"A1A3","scenario":null}]},{"parameter":"IRP","unit":"kBq U235-eq","values":[{"value":"4,68E+00","module":"A1","scenario":null},{"value":"9,16E-01","module":"A2","scenario":null},{"value":"2,11E-01","module":"A3","scenario":null},{"value":"6,10E-01","module":"A4","scenario":null},{"value":"5,47E-01","module":"C1","scenario":null},{"value":"1,27E+00","module":"C2","scenario":null},{"value":"8,16E-01","module":"C3","scenario":null},{"value":"4,43E-02","module":"C4","scenario":null},{"value":"-7,83E-01","module":"D","scenario":null},{"value":"5,81E+00","module":"A1A3","scenario":null}]}],"resource_use":[{"parameter":"PERE","unit":"MJ","values":[{"value":"5,58E+02","module":"A1","scenario":null},{"value":"2,30E+00","module":"A2","scenario":null},{"value":"3,31E+01","module":"A3","scenario":null},{"value":"1,76E+00","module":"A4","scenario":null},{"value":"6,83E-01","module":"C1","scenario":null},{"value":"4,16E+00","module":"C2","scenario":null},{"value":"2,50E+01","module":"C3","scenario":null},{"value":"1,57E-01","module":"C4","scenario":null},{"value":"-2,00E+01","module":"D","scenario":null},{"value":"5,93E+02","module":"A1A3","scenario":null}]},{"parameter":"PERM","unit":"","values":[{"value":"8,91E+00","module":"A1","scenario":null},{"value":"0,00E+00","module":"A2","scenario":null},{"value":"0,00E+00","module":"A3","scenario":null},{"value":"0,00E+00","module":"A4","scenario":null},{"value":"0,00E+00","module":"C1","scenario":null},{"value":"0,00E+00","module":"C2","scenario":null},{"value":"0,00E+00","module":"C3","scenario":null},{"value":"0,00E+00","module":"C4","scenario":null},{"value":"0,00E+00","module":"D","scenario":null},{"value":"8,91E+00","module":"A1A3","scenario":null}]},{"parameter":"PERT","unit":"MJ","values":[{"value":"5,67E+02","module":"A1","scenario":null},{"value":"2,30E+00","module":"A2","scenario":null},{"value":"3,31E+01","module":"A3","scenario":null},{"value":"1,76E+00","module":"A4","scenario":null},{"value":"6,83E-01","module":"C1","scenario":null},{"value":"4,16E+00","module":"C2","scenario":null},{"value":"2,50E+01","module":"C3","scenario":null},{"value":"1,57E-01","module":"C4","scenario":null},{"value":"-2,00E+01","module":"D","scenario":null},{"value":"6,02E+02","module":"A1A3","scenario":null}]},{"parameter":"PENRE","unit":"MJ","values":[{"value":"2,08E+03","module":"A1","scenario":null},{"value":"2,10E+02","module":"A2","scenario":null},{"value":"4,38E+01","module":"A3","scenario":null},{"value":"1,40E+02","module":"A4","scenario":null},{"value":"1,25E+02","module":"C1","scenario":null},{"value":"2,90E+02","module":"C2","scenario":null},{"value":"4,86E+01","module":"C3","scenario":null},{"value":"1,02E+01","module":"C4","scenario":null},{"value":"-9,01E+01","module":"D","scenario":null},{"value":"2,33E+03","module":"A1A3","scenario":null}]},{"parameter":"PENRM","unit":"MJ","values":[{"value":"1,99E+01","module":"A1","scenario":null},{"value":"0,00E+00","module":"A2","scenario":null},{"value":"0,00E+00","module":"A3","scenario":null},{"value":"0,00E+00","module":"A4","scenario":null},{"value":"0,00E+00","module":"C1","scenario":null},{"value":"0,00E+00","module":"C2","scenario":null},{"value":"0,00E+00","module":"C3","scenario":null},{"value":"0,00E+00","module":"C4","scenario":null},{"value":"0,00E+00","module":"D","scenario":null},{"value":"1,99E+01","module":"A1A3","scenario":null}]},{"parameter":"PENRT","unit":"MJ","values":[{"value":"2,10E+03","module":"A1","scenario":null},{"value":"2,10E+02","module":"A2","scenario":null},{"value":"4,38E+01","module":"A3","scenario":null},{"value":"1,40E+02","module":"A4","scenario":null},{"value":"1,25E+02","module":"C1","scenario":null},{"value":"2,90E+02","module":"C2","scenario":null},{"value":"4,86E+01","module":"C3","scenario":null},{"value":"1,02E+01","module":"C4","scenario":null},{"value":"-9,01E+01","module":"D","scenario":null},{"value":"2,35E+03","module":"A1A3","scenario":null}]},{"parameter":"SM","unit":"kg","values":[{"value":"9,97E+01","module":"A1","scenario":null},{"value":"0,00E+00","module":"A2","scenario":null},{"value":"0,00E+00","module":"A3","scenario":null},{"value":"0,00E+00","module":"A4","scenario":null},{"value":"0,00E+00","module":"C1","scenario":null},{"value":"0,00E+00","module":"C2","scenario":null},{"value":"0,00E+00","module":"C3","scenario":null},{"value":"0,00E+00","module":"C4","scenario":null},{"value":"0,00E+00","module":"D","scenario":null},{"value":"9,97E+01","module":"A1A3","scenario":null}]},{"parameter":"RSF","unit":"MJ","values":[{"value":"2,28E+02","module":"A1","scenario":null},{"value":"8,02E-02","module":"A2","scenario":null},{"value":"1,24E+00","module":"A3","scenario":null},{"value":"6,15E-02","module":"A4","scenario":null},{"value":"0,00E+00","module":"C1","scenario":null},{"value":"1,49E-01","module":"C2","scenario":null},{"value":"0,00E+00","module":"C3","scenario":null},{"value":"3,24E-03","module":"C4","scenario":null},{"value":"-4,09E-01","module":"D","scenario":null},{"value":"2,29E+02","module":"A1A3","scenario":null}]},{"parameter":"NRSF","unit":"MJ","values":[{"value":"3,35E+02","module":"A1","scenario":null},{"value":"3,24E-01","module":"A2","scenario":null},{"value":"1,68E-02","module":"A3","scenario":null},{"value":"2,06E-01","module":"A4","scenario":null},{"value":"0,00E+00","module":"C1","scenario":null},{"value":"5,32E-01","module":"C2","scenario":null},{"value":"0,00E+00","module":"C3","scenario":null},{"value":"9,33E-03","module":"C4","scenario":null},{"value":"-4,20E-01","module":"D","scenario":null},{"value":"3,36E+02","module":"A1A3","scenario":null}]},{"parameter":"FW","unit":"m3","values":[{"value":"1,78E+00","module":"A1","scenario":null},{"value":"1,99E-02","module":"A2","scenario":null},{"value":"1,23E-01","module":"A3","scenario":null},{"value":"1,59E-02","module":"A4","scenario":null},{"value":"6,46E-03","module":"C1","scenario":null},{"value":"3,11E-02","module":"C2","scenario":null},{"value":"8,33E-02","module":"C3","scenario":null},{"value":"1,21E-02","module":"C4","scenario":null},{"value":"-3,14E+00","module":"D","scenario":null},{"value":"1,92E+00","module":"A1A3","scenario":null}]}],"end_of_life_waste":[{"parameter":"HWD","unit":"kg","values":[{"value":"8,50E+00","module":"A1","scenario":null},{"value":"1,06E-02","module":"A2","scenario":null},{"value":"5,25E-03","module":"A3","scenario":null},{"value":"7,64E-03","module":"A4","scenario":null},{"value":"3,69E-03","module":"C1","scenario":null},{"value":"1,50E-02","module":"C2","scenario":null},{"value":"4,86E-03","module":"C3","scenario":null},{"value":"0,00E+00","module":"C4","scenario":null},{"value":"-2,06E-02","module":"D","scenario":null},{"value":"8,52E+00","module":"A1A3","scenario":null}]},{"parameter":"NHWD","unit":"kg","values":[{"value":"3,53E+02","module":"A1","scenario":null},{"value":"1,39E+01","module":"A2","scenario":null},{"value":"2,41E-01","module":"A3","scenario":null},{"value":"1,21E+01","module":"A4","scenario":null},{"value":"1,49E-01","module":"C1","scenario":null},{"value":"1,41E+01","module":"C2","scenario":null},{"value":"1,53E-01","module":"C3","scenario":null},{"value":"7,38E+01","module":"C4","scenario":null},{"value":"-6,24E-01","module":"D","scenario":null},{"value":"3,67E+02","module":"A1A3","scenario":null}]},{"parameter":"RWD","unit":"kg","values":[{"value":"7,81E-03","module":"A1","scenario":null},{"value":"1,44E-03","module":"A2","scenario":null},{"value":"1,58E-04","module":"A3","scenario":null},{"value":"9,53E-04","module":"A4","scenario":null},{"value":"8,71E-04","module":"C1","scenario":null},{"value":"1,98E-03","module":"C2","scenario":null},{"value":"5,14E-04","module":"C3","scenario":null},{"value":"0,00E+00","module":"C4","scenario":null},{"value":"-6,77E-04","module":"D","scenario":null},{"value":"9,41E-03","module":"A1A3","scenario":null}]}],"end_of_life_flow":[{"parameter":"CRU","unit":"kg","values":[{"value":"0,00E+00","module":"A1","scenario":null},{"value":"0,00E+00","module":"A2","scenario":null},{"value":"0,00E+00","module":"A3","scenario":null},{"value":"0,00E+00","module":"A4","scenario":null},{"value":"0,00E+00","module":"C1","scenario":null},{"value":"0,00E+00","module":"C2","scenario":null},{"value":"0,00E+00","module":"C3","scenario":null},{"value":"0,00E+00","module":"C4","scenario":null},{"value":"0,00E+00","module":"D","scenario":null},{"value":"0,00E+00","module":"A1A3","scenario":null}]},{"parameter":"MFR","unit":"kg","values":[{"value":"0,00E+00","module":"A1","scenario":null},{"value":"0,00E+00","module":"A2","scenario":null},{"value":"1,44E+02","module":"A3","scenario":null},{"value":"0,00E+00","module":"A4","scenario":null},{"value":"0,00E+00","module":"C1","scenario":null},{"value":"0,00E+00","module":"C2","scenario":null},{"value":"2,20E+03","module":"C3","scenario":null},{"value":"0,00E+00","module":"C4","scenario":null},{"value":"0,00E+00","module":"D","scenario":null},{"value":"1,44E+02","module":"A1A3","scenario":null}]},{"parameter":"MER","unit":"kg","values":[{"value":"0,00E+00","module":"A1","scenario":null},{"value":"0,00E+00","module":"A2","scenario":null},{"value":"0,00E+00","module":"A3","scenario":null},{"value":"0,00E+00","module":"A4","scenario":null},{"value":"0,00E+00","module":"C1","scenario":null},{"value":"0,00E+00","module":"C2","scenario":null},{"value":"0,00E+00","module":"C3","scenario":null},{"value":"0,00E+00","module":"C4","scenario":null},{"value":"0,00E+00","module":"D","scenario":null},{"value":"0,00E+00","module":"A1A3","scenario":null}]},{"parameter":"EEE","unit":"MJ","values":[{"value":"0,00E+00","module":"A1","scenario":null},{"value":"0,00E+00","module":"A2","scenario":null},{"value":"0,00E+00","module":"A3","scenario":null},{"value":"0,00E+00","module":"A4","scenario":null},{"value":"0,00E+00","module":"C1","scenario":null},{"value":"0,00E+00","module":"C2","scenario":null},{"value":"0,00E+00","module":"C3","scenario":null},{"value":"0,00E+00","module":"C4","scenario":null},{"value":"0,00E+00","module":"D","scenario":null},{"value":"0,00E+00","module":"A1A3","scenario":null}]},{"parameter":"EET","unit":"MJ","values":[{"value":"0,00E+00","module":"A1","scenario":null},{"value":"0,00E+00","module":"A2","scenario":null},{"value":"0,00E+00","module":"A3","scenario":null},{"value":"0,00E+00","module":"A4","scenario":null},{"value":"0,00E+00","module":"C1","scenario":null},{"value":"0,00E+00","module":"C2","scenario":null},{"value":"0,00E+00","module":"C3","scenario":null},{"value":"0,00E+00","module":"C4","scenario":null},{"value":"0,00E+00","module":"D","scenario":null},{"value":"0,00E+00","module":"A1A3","scenario":null}]}]}