{"product_name":"IX Pure 1x50mm\u00b2 750V","epd_id":"NEPD-7429-6826","declared_unit":{"unit":"m","amount":1},"compliance":["EN 15804+A2","ISO 14025","ISO 21930"],"producer_name":"Prysmian Group Norge AS","environmental_impact":[{"parameter":"GWP-total","unit":"kg CO2-eq","values":[{"value":"1,98E+00","module":"A1","scenario":null},{"value":"1,06E-01","module":"A2","scenario":null},{"value":"1,82E-01","module":"A3","scenario":null},{"value":"7,81E-02","module":"A4","scenario":null},{"value":"4,91E-02","module":"A5","scenario":null},{"value":"0,00E+00","module":"B1","scenario":null},{"value":"0,00E+00","module":"B2","scenario":null},{"value":"0,00E+00","module":"B3","scenario":null},{"value":"0,00E+00","module":"B4","scenario":null},{"value":"0,00E+00","module":"B5","scenario":null},{"value":"0,00E+00","module":"B6","scenario":null},{"value":"0,00E+00","module":"B7","scenario":null},{"value":"0,00E+00","module":"C1","scenario":null},{"value":"2,46E-02","module":"C2","scenario":null},{"value":"8,03E-02","module":"C3","scenario":null},{"value":"6,31E-03","module":"C4","scenario":null},{"value":"-8,87E-02","module":"D","scenario":null},{"value":"2,27E+00","module":"A1A3","scenario":null}]},{"parameter":"GWP-fossil","unit":"kg CO2-eq","values":[{"value":"1,94E+00","module":"A1","scenario":null},{"value":"1,06E-01","module":"A2","scenario":null},{"value":"1,74E-01","module":"A3","scenario":null},{"value":"7,81E-02","module":"A4","scenario":null},{"value":"4,81E-02","module":"A5","scenario":null},{"value":"0,00E+00","module":"B1","scenario":null},{"value":"0,00E+00","module":"B2","scenario":null},{"value":"0,00E+00","module":"B3","scenario":null},{"value":"0,00E+00","module":"B4","scenario":null},{"value":"0,00E+00","module":"B5","scenario":null},{"value":"0,00E+00","module":"B6","scenario":null},{"value":"0,00E+00","module":"B7","scenario":null},{"value":"0,00E+00","module":"C1","scenario":null},{"value":"2,46E-02","module":"C2","scenario":null},{"value":"8,03E-02","module":"C3","scenario":null},{"value":"6,31E-03","module":"C4","scenario":null},{"value":"-8,80E-02","module":"D","scenario":null},{"value":"2,22E+00","module":"A1A3","scenario":null}]},{"parameter":"GWP-biogenic","unit":"kg CO2-eq","values":[{"value":"4,03E-02","module":"A1","scenario":null},{"value":"3,62E-05","module":"A2","scenario":null},{"value":"6,39E-03","module":"A3","scenario":null},{"value":"3,20E-05","module":"A4","scenario":null},{"value":"9,36E-04","module":"A5","scenario":null},{"value":"0,00E+00","module":"B1","scenario":null},{"value":"0,00E+00","module":"B2","scenario":null},{"value":"0,00E+00","module":"B3","scenario":null},{"value":"0,00E+00","module":"B4","scenario":null},{"value":"0,00E+00","module":"B5","scenario":null},{"value":"0,00E+00","module":"B6","scenario":null},{"value":"0,00E+00","module":"B7","scenario":null},{"value":"0,00E+00","module":"C1","scenario":null},{"value":"1,00E-05","module":"C2","scenario":null},{"value":"1,74E-06","module":"C3","scenario":null},{"value":"3,47E-07","module":"C4","scenario":null},{"value":"-3,97E-04","module":"D","scenario":null},{"value":"4,68E-02","module":"A1A3","scenario":null}]},{"parameter":"GWP-luluc","unit":"kg CO2-eq","values":[{"value":"2,01E-03","module":"A1","scenario":null},{"value":"4,82E-05","module":"A2","scenario":null},{"value":"1,61E-03","module":"A3","scenario":null},{"value":"2,28E-05","module":"A4","scenario":null},{"value":"7,41E-05","module":"A5","scenario":null},{"value":"0,00E+00","module":"B1","scenario":null},{"value":"0,00E+00","module":"B2","scenario":null},{"value":"0,00E+00","module":"B3","scenario":null},{"value":"0,00E+00","module":"B4","scenario":null},{"value":"0,00E+00","module":"B5","scenario":null},{"value":"0,00E+00","module":"B6","scenario":null},{"value":"0,00E+00","module":"B7","scenario":null},{"value":"0,00E+00","module":"C1","scenario":null},{"value":"8,60E-06","module":"C2","scenario":null},{"value":"3,25E-07","module":"C3","scenario":null},{"value":"1,02E-06","module":"C4","scenario":null},{"value":"-2,45E-04","module":"D","scenario":null},{"value":"3,67E-03","module":"A1A3","scenario":null}]},{"parameter":"ODP","unit":"kg CFC11-eq","values":[{"value":"1,69E-07","module":"A1","scenario":null},{"value":"2,30E-08","module":"A2","scenario":null},{"value":"2,08E-08","module":"A3","scenario":null},{"value":"1,80E-08","module":"A4","scenario":null},{"value":"4,74E-09","module":"A5","scenario":null},{"value":"0,00E+00","module":"B1","scenario":null},{"value":"0,00E+00","module":"B2","scenario":null},{"value":"0,00E+00","module":"B3","scenario":null},{"value":"0,00E+00","module":"B4","scenario":null},{"value":"0,00E+00","module":"B5","scenario":null},{"value":"0,00E+00","module":"B6","scenario":null},{"value":"0,00E+00","module":"B7","scenario":null},{"value":"0,00E+00","module":"C1","scenario":null},{"value":"5,61E-09","module":"C2","scenario":null},{"value":"1,74E-10","module":"C3","scenario":null},{"value":"7,87E-10","module":"C4","scenario":null},{"value":"-3,33E-04","module":"D","scenario":null},{"value":"2,12E-07","module":"A1A3","scenario":null}]},{"parameter":"AP","unit":"mol H+-eq","values":[{"value":"9,68E-02","module":"A1","scenario":null},{"value":"1,81E-03","module":"A2","scenario":null},{"value":"6,67E-04","module":"A3","scenario":null},{"value":"3,28E-04","module":"A4","scenario":null},{"value":"1,99E-03","module":"A5","scenario":null},{"value":"0,00E+00","module":"B1","scenario":null},{"value":"0,00E+00","module":"B2","scenario":null},{"value":"0,00E+00","module":"B3","scenario":null},{"value":"0,00E+00","module":"B4","scenario":null},{"value":"0,00E+00","module":"B5","scenario":null},{"value":"0,00E+00","module":"B6","scenario":null},{"value":"0,00E+00","module":"B7","scenario":null},{"value":"0,00E+00","module":"C1","scenario":null},{"value":"1,01E-04","module":"C2","scenario":null},{"value":"1,76E-05","module":"C3","scenario":null},{"value":"2,16E-05","module":"C4","scenario":null},{"value":"-1,41E-02","module":"D","scenario":null},{"value":"9,93E-02","module":"A1A3","scenario":null}]},{"parameter":"POCP","unit":"kg NMVOC-eq","values":[{"value":"2,35E-02","module":"A1","scenario":null},{"value":"1,38E-03","module":"A2","scenario":null},{"value":"3,50E-04","module":"A3","scenario":null},{"value":"3,51E-04","module":"A4","scenario":null},{"value":"5,14E-04","module":"A5","scenario":null},{"value":"0,00E+00","module":"B1","scenario":null},{"value":"0,00E+00","module":"B2","scenario":null},{"value":"0,00E+00","module":"B3","scenario":null},{"value":"0,00E+00","module":"B4","scenario":null},{"value":"0,00E+00","module":"B5","scenario":null},{"value":"0,00E+00","module":"B6","scenario":null},{"value":"0,00E+00","module":"B7","scenario":null},{"value":"0,00E+00","module":"C1","scenario":null},{"value":"1,01E-04","module":"C2","scenario":null},{"value":"2,08E-05","module":"C3","scenario":null},{"value":"2,54E-05","module":"C4","scenario":null},{"value":"-2,46E-03","module":"D","scenario":null},{"value":"2,52E-02","module":"A1A3","scenario":null}]},{"parameter":"ADPE","unit":"kg Sb-eq","values":[{"value":"9,35E-04","module":"A1","scenario":null},{"value":"1,54E-06","module":"A2","scenario":null},{"value":"1,23E-06","module":"A3","scenario":null},{"value":"1,33E-06","module":"A4","scenario":null},{"value":"1,88E-05","module":"A5","scenario":null},{"value":"0,00E+00","module":"B1","scenario":null},{"value":"0,00E+00","module":"B2","scenario":null},{"value":"0,00E+00","module":"B3","scenario":null},{"value":"0,00E+00","module":"B4","scenario":null},{"value":"0,00E+00","module":"B5","scenario":null},{"value":"0,00E+00","module":"B6","scenario":null},{"value":"0,00E+00","module":"B7","scenario":null},{"value":"0,00E+00","module":"C1","scenario":null},{"value":"6,67E-07","module":"C2","scenario":null},{"value":"8,78E-09","module":"C3","scenario":null},{"value":"2,11E-08","module":"C4","scenario":null},{"value":"-7,85E-05","module":"D","scenario":null},{"value":"9,38E-04","module":"A1A3","scenario":null}]},{"parameter":"ADPF","unit":"MJ","values":[{"value":"2,67E+01","module":"A1","scenario":null},{"value":"1,51E+00","module":"A2","scenario":null},{"value":"4,48E+00","module":"A3","scenario":null},{"value":"1,21E+00","module":"A4","scenario":null},{"value":"6,87E-01","module":"A5","scenario":null},{"value":"0,00E+00","module":"B1","scenario":null},{"value":"0,00E+00","module":"B2","scenario":null},{"value":"0,00E+00","module":"B3","scenario":null},{"value":"0,00E+00","module":"B4","scenario":null},{"value":"0,00E+00","module":"B5","scenario":null},{"value":"0,00E+00","module":"B6","scenario":null},{"value":"0,00E+00","module":"B7","scenario":null},{"value":"0,00E+00","module":"C1","scenario":null},{"value":"3,71E-01","module":"C2","scenario":null},{"value":"1,10E-02","module":"C3","scenario":null},{"value":"6,40E-02","module":"C4","scenario":null},{"value":"-8,11E-01","module":"D","scenario":null},{"value":"3,27E+01","module":"A1A3","scenario":null}]},{"parameter":"WDP","unit":"m3 world-eq. Deprived","values":[{"value":"1,30E+02","module":"A1","scenario":null},{"value":"8,69E-01","module":"A2","scenario":null},{"value":"2,47E+02","module":"A3","scenario":null},{"value":"9,31E-01","module":"A4","scenario":null},{"value":"7,62E+00","module":"A5","scenario":null},{"value":"0,00E+00","module":"B1","scenario":null},{"value":"0,00E+00","module":"B2","scenario":null},{"value":"0,00E+00","module":"B3","scenario":null},{"value":"0,00E+00","module":"B4","scenario":null},{"value":"0,00E+00","module":"B5","scenario":null},{"value":"0,00E+00","module":"B6","scenario":null},{"value":"0,00E+00","module":"B7","scenario":null},{"value":"0,00E+00","module":"C1","scenario":null},{"value":"3,54E-01","module":"C2","scenario":null},{"value":"7,96E-02","module":"C3","scenario":null},{"value":"1,52E+00","module":"C4","scenario":null},{"value":"3,76E+00","module":"D","scenario":null},{"value":"3,78E+02","module":"A1A3","scenario":null}]},{"parameter":"EP-freshwater","unit":"kg P-eq","values":[{"value":"7,99E-04","module":"A1","scenario":null},{"value":"6,32E-07","module":"A2","scenario":null},{"value":"6,56E-06","module":"A3","scenario":null},{"value":"5,95E-07","module":"A4","scenario":null},{"value":"1,61E-05","module":"A5","scenario":null},{"value":"0,00E+00","module":"B1","scenario":null},{"value":"0,00E+00","module":"B2","scenario":null},{"value":"0,00E+00","module":"B3","scenario":null},{"value":"0,00E+00","module":"B4","scenario":null},{"value":"0,00E+00","module":"B5","scenario":null},{"value":"0,00E+00","module":"B6","scenario":null},{"value":"0,00E+00","module":"B7","scenario":null},{"value":"0,00E+00","module":"C1","scenario":null},{"value":"1,93E-07","module":"C2","scenario":null},{"value":"1,55E-08","module":"C3","scenario":null},{"value":"4,77E-08","module":"C4","scenario":null},{"value":"-9,48E-05","module":"D","scenario":null},{"value":"8,06E-04","module":"A1A3","scenario":null}]},{"parameter":"EP-marine","unit":"kg N-eq","values":[{"value":"6,50E-03","module":"A1","scenario":null},{"value":"4,64E-04","module":"A2","scenario":null},{"value":"1,19E-04","module":"A3","scenario":null},{"value":"9,87E-05","module":"A4","scenario":null},{"value":"1,45E-04","module":"A5","scenario":null},{"value":"0,00E+00","module":"B1","scenario":null},{"value":"0,00E+00","module":"B2","scenario":null},{"value":"0,00E+00","module":"B3","scenario":null},{"value":"0,00E+00","module":"B4","scenario":null},{"value":"0,00E+00","module":"B5","scenario":null},{"value":"0,00E+00","module":"B6","scenario":null},{"value":"0,00E+00","module":"B7","scenario":null},{"value":"0,00E+00","module":"C1","scenario":null},{"value":"2,98E-05","module":"C2","scenario":null},{"value":"8,41E-06","module":"C3","scenario":null},{"value":"1,17E-05","module":"C4","scenario":null},{"value":"-5,88E-04","module":"D","scenario":null},{"value":"7,08E-03","module":"A1A3","scenario":null}]},{"parameter":"EP-terrestrial","unit":"mol N-eq.","values":[{"value":"9,64E-02","module":"A1","scenario":null},{"value":"5,16E-03","module":"A2","scenario":null},{"value":"1,37E-03","module":"A3","scenario":null},{"value":"1,09E-03","module":"A4","scenario":null},{"value":"2,09E-03","module":"A5","scenario":null},{"value":"0,00E+00","module":"B1","scenario":null},{"value":"0,00E+00","module":"B2","scenario":null},{"value":"0,00E+00","module":"B3","scenario":null},{"value":"0,00E+00","module":"B4","scenario":null},{"value":"0,00E+00","module":"B5","scenario":null},{"value":"0,00E+00","module":"B6","scenario":null},{"value":"0,00E+00","module":"B7","scenario":null},{"value":"0,00E+00","module":"C1","scenario":null},{"value":"3,30E-04","module":"C2","scenario":null},{"value":"8,62E-05","module":"C3","scenario":null},{"value":"8,68E-05","module":"C4","scenario":null},{"value":"-9,06E-03","module":"D","scenario":null},{"value":"1,03E-01","module":"A1A3","scenario":null}]},{"parameter":"GWP-IOBC","unit":"kg CO2-eq","values":[{"value":"1,98E+00","module":"A1","scenario":null},{"value":"1,06E-01","module":"A2","scenario":null},{"value":"2,28E-01","module":"A3","scenario":null},{"value":"7,81E-02","module":"A4","scenario":null},{"value":"5,00E-02","module":"A5","scenario":null},{"value":"0,00E+00","module":"B1","scenario":null},{"value":"0,00E+00","module":"B2","scenario":null},{"value":"0,00E+00","module":"B3","scenario":null},{"value":"0,00E+00","module":"B4","scenario":null},{"value":"0,00E+00","module":"B5","scenario":null},{"value":"0,00E+00","module":"B6","scenario":null},{"value":"0,00E+00","module":"B7","scenario":null},{"value":"0,00E+00","module":"C1","scenario":null},{"value":"2,46E-02","module":"C2","scenario":null},{"value":"8,03E-02","module":"C3","scenario":null},{"value":"6,90E-03","module":"C4","scenario":null},{"value":"-4,43E-02","module":"D","scenario":null},{"value":"2,31E+00","module":"A1A3","scenario":null}]}],"additional_environmental_impact":[{"parameter":"PM","unit":"Disease incidence","values":[{"value":"2,66E-07","module":"A1","scenario":null},{"value":"6,07E-09","module":"A2","scenario":null},{"value":"3,12E-09","module":"A3","scenario":null},{"value":"6,87E-09","module":"A4","scenario":null},{"value":"5,68E-09","module":"A5","scenario":null},{"value":"0,00E+00","module":"B1","scenario":null},{"value":"0,00E+00","module":"B2","scenario":null},{"value":"0,00E+00","module":"B3","scenario":null},{"value":"0,00E+00","module":"B4","scenario":null},{"value":"0,00E+00","module":"B5","scenario":null},{"value":"0,00E+00","module":"B6","scenario":null},{"value":"0,00E+00","module":"B7","scenario":null},{"value":"0,00E+00","module":"C1","scenario":null},{"value":"1,77E-09","module":"C2","scenario":null},{"value":"7,70E-11","module":"C3","scenario":null},{"value":"3,80E-10","module":"C4","scenario":null},{"value":"-3,03E-08","module":"D","scenario":null},{"value":"2,75E-07","module":"A1A3","scenario":null}]},{"parameter":"ETP-fw","unit":"CTUe","values":[{"value":"1,21E+03","module":"A1","scenario":null},{"value":"1,01E+00","module":"A2","scenario":null},{"value":"3,29E+00","module":"A3","scenario":null},{"value":"8,88E-01","module":"A4","scenario":null},{"value":"2,64E+01","module":"A5","scenario":null},{"value":"0,00E+00","module":"B1","scenario":null},{"value":"0,00E+00","module":"B2","scenario":null},{"value":"0,00E+00","module":"B3","scenario":null},{"value":"0,00E+00","module":"B4","scenario":null},{"value":"0,00E+00","module":"B5","scenario":null},{"value":"0,00E+00","module":"B6","scenario":null},{"value":"0,00E+00","module":"B7","scenario":null},{"value":"0,00E+00","module":"C1","scenario":null},{"value":"2,73E-01","module":"C2","scenario":null},{"value":"1,70E-01","module":"C3","scenario":null},{"value":"1,05E+02","module":"C4","scenario":null},{"value":"-1,29E+02","module":"D","scenario":null},{"value":"1,22E+03","module":"A1A3","scenario":null}]},{"parameter":"HTP-c","unit":"CTUh","values":[{"value":"2,22E-08","module":"A1","scenario":null},{"value":"0,00E+00","module":"A2","scenario":null},{"value":"8,90E-11","module":"A3","scenario":null},{"value":"0,00E+00","module":"A4","scenario":null},{"value":"4,45E-10","module":"A5","scenario":null},{"value":"0,00E+00","module":"B1","scenario":null},{"value":"0,00E+00","module":"B2","scenario":null},{"value":"0,00E+00","module":"B3","scenario":null},{"value":"0,00E+00","module":"B4","scenario":null},{"value":"0,00E+00","module":"B5","scenario":null},{"value":"0,00E+00","module":"B6","scenario":null},{"value":"0,00E+00","module":"B7","scenario":null},{"value":"0,00E+00","module":"C1","scenario":null},{"value":"0,00E+00","module":"C2","scenario":null},{"value":"5,00E-12","module":"C3","scenario":null},{"value":"5,00E-12","module":"C4","scenario":null},{"value":"-1,83E-09","module":"D","scenario":null},{"value":"2,23E-08","module":"A1A3","scenario":null}]},{"parameter":"HTP-nc","unit":"CTUh","values":[{"value":"1,67E-06","module":"A1","scenario":null},{"value":"1,10E-09","module":"A2","scenario":null},{"value":"2,30E-09","module":"A3","scenario":null},{"value":"8,59E-10","module":"A4","scenario":null},{"value":"3,36E-08","module":"A5","scenario":null},{"value":"0,00E+00","module":"B1","scenario":null},{"value":"0,00E+00","module":"B2","scenario":null},{"value":"0,00E+00","module":"B3","scenario":null},{"value":"0,00E+00","module":"B4","scenario":null},{"value":"0,00E+00","module":"B5","scenario":null},{"value":"0,00E+00","module":"B6","scenario":null},{"value":"0,00E+00","module":"B7","scenario":null},{"value":"0,00E+00","module":"C1","scenario":null},{"value":"2,95E-10","module":"C2","scenario":null},{"value":"2,12E-10","module":"C3","scenario":null},{"value":"9,10E-11","module":"C4","scenario":null},{"value":"-1,56E-07","module":"D","scenario":null},{"value":"1,68E-06","module":"A1A3","scenario":null}]},{"parameter":"SQP","unit":"-","values":[{"value":"2,28E+01","module":"A1","scenario":null},{"value":"9,47E-01","module":"A2","scenario":null},{"value":"2,74E+00","module":"A3","scenario":null},{"value":"1,39E+00","module":"A4","scenario":null},{"value":"5,66E-01","module":"A5","scenario":null},{"value":"0,00E+00","module":"B1","scenario":null},{"value":"0,00E+00","module":"B2","scenario":null},{"value":"0,00E+00","module":"B3","scenario":null},{"value":"0,00E+00","module":"B4","scenario":null},{"value":"0,00E+00","module":"B5","scenario":null},{"value":"0,00E+00","module":"B6","scenario":null},{"value":"0,00E+00","module":"B7","scenario":null},{"value":"0,00E+00","module":"C1","scenario":null},{"value":"2,56E-01","module":"C2","scenario":null},{"value":"2,01E-03","module":"C3","scenario":null},{"value":"1,27E-01","module":"C4","scenario":null},{"value":"-2,07E+00","module":"D","scenario":null},{"value":"2,65E+01","module":"A1A3","scenario":null}]},{"parameter":"IRP","unit":"kBq U235-eq","values":[{"value":"1,23E-01","module":"A1","scenario":null},{"value":"6,55E-03","module":"A2","scenario":null},{"value":"1,10E-01","module":"A3","scenario":null},{"value":"5,31E-03","module":"A4","scenario":null},{"value":"4,92E-03","module":"A5","scenario":null},{"value":"0,00E+00","module":"B1","scenario":null},{"value":"0,00E+00","module":"B2","scenario":null},{"value":"0,00E+00","module":"B3","scenario":null},{"value":"0,00E+00","module":"B4","scenario":null},{"value":"0,00E+00","module":"B5","scenario":null},{"value":"0,00E+00","module":"B6","scenario":null},{"value":"0,00E+00","module":"B7","scenario":null},{"value":"0,00E+00","module":"C1","scenario":null},{"value":"1,62E-03","module":"C2","scenario":null},{"value":"2,77E-05","module":"C3","scenario":null},{"value":"4,15E-04","module":"C4","scenario":null},{"value":"-1,34E-03","module":"D","scenario":null},{"value":"2,39E-01","module":"A1A3","scenario":null}]}],"resource_use":[{"parameter":"PERE","unit":"MJ","values":[{"value":"6,15E+00","module":"A1","scenario":null},{"value":"1,56E-02","module":"A2","scenario":null},{"value":"1,39E+00","module":"A3","scenario":null},{"value":"1,53E-02","module":"A4","scenario":null},{"value":"1,52E-01","module":"A5","scenario":null},{"value":"0,00E+00","module":"B1","scenario":null},{"value":"0,00E+00","module":"B2","scenario":null},{"value":"0,00E+00","module":"B3","scenario":null},{"value":"0,00E+00","module":"B4","scenario":null},{"value":"0,00E+00","module":"B5","scenario":null},{"value":"0,00E+00","module":"B6","scenario":null},{"value":"0,00E+00","module":"B7","scenario":null},{"value":"0,00E+00","module":"C1","scenario":null},{"value":"5,24E-03","module":"C2","scenario":null},{"value":"6,14E-04","module":"C3","scenario":null},{"value":"8,23E-03","module":"C4","scenario":null},{"value":"-7,02E-01","module":"D","scenario":null},{"value":"7,55E+00","module":"A1A3","scenario":null}]},{"parameter":"PERM","unit":"","values":[{"value":"0,00E+00","module":"A1","scenario":null},{"value":"0,00E+00","module":"A2","scenario":null},{"value":"0,00E+00","module":"A3","scenario":null},{"value":"0,00E+00","module":"A4","scenario":null},{"value":"0,00E+00","module":"A5","scenario":null},{"value":"0,00E+00","module":"B1","scenario":null},{"value":"0,00E+00","module":"B2","scenario":null},{"value":"0,00E+00","module":"B3","scenario":null},{"value":"0,00E+00","module":"B4","scenario":null},{"value":"0,00E+00","module":"B5","scenario":null},{"value":"0,00E+00","module":"B6","scenario":null},{"value":"0,00E+00","module":"B7","scenario":null},{"value":"0,00E+00","module":"C1","scenario":null},{"value":"0,00E+00","module":"C2","scenario":null},{"value":"0,00E+00","module":"C3","scenario":null},{"value":"0,00E+00","module":"C4","scenario":null},{"value":"0,00E+00","module":"D","scenario":null},{"value":"0,00E+00","module":"A1A3","scenario":null}]},{"parameter":"PERT","unit":"MJ","values":[{"value":"6,15E+00","module":"A1","scenario":null},{"value":"1,56E-02","module":"A2","scenario":null},{"value":"1,39E+00","module":"A3","scenario":null},{"value":"1,53E-02","module":"A4","scenario":null},{"value":"1,52E-01","module":"A5","scenario":null},{"value":"0,00E+00","module":"B1","scenario":null},{"value":"0,00E+00","module":"B2","scenario":null},{"value":"0,00E+00","module":"B3","scenario":null},{"value":"0,00E+00","module":"B4","scenario":null},{"value":"0,00E+00","module":"B5","scenario":null},{"value":"0,00E+00","module":"B6","scenario":null},{"value":"0,00E+00","module":"B7","scenario":null},{"value":"0,00E+00","module":"C1","scenario":null},{"value":"5,24E-03","module":"C2","scenario":null},{"value":"6,14E-04","module":"C3","scenario":null},{"value":"8,23E-03","module":"C4","scenario":null},{"value":"-7,02E-01","module":"D","scenario":null},{"value":"7,55E+00","module":"A1A3","scenario":null}]},{"parameter":"PENRE","unit":"MJ","values":[{"value":"2,58E+01","module":"A1","scenario":null},{"value":"1,51E+00","module":"A2","scenario":null},{"value":"4,64E+00","module":"A3","scenario":null},{"value":"1,21E+00","module":"A4","scenario":null},{"value":"6,72E-01","module":"A5","scenario":null},{"value":"0,00E+00","module":"B1","scenario":null},{"value":"0,00E+00","module":"B2","scenario":null},{"value":"0,00E+00","module":"B3","scenario":null},{"value":"0,00E+00","module":"B4","scenario":null},{"value":"0,00E+00","module":"B5","scenario":null},{"value":"0,00E+00","module":"B6","scenario":null},{"value":"0,00E+00","module":"B7","scenario":null},{"value":"0,00E+00","module":"C1","scenario":null},{"value":"3,71E-01","module":"C2","scenario":null},{"value":"1,10E-02","module":"C3","scenario":null},{"value":"6,40E-02","module":"C4","scenario":null},{"value":"-8,11E-01","module":"D","scenario":null},{"value":"3,19E+01","module":"A1A3","scenario":null}]},{"parameter":"PENRM","unit":"MJ","values":[{"value":"9,12E-01","module":"A1","scenario":null},{"value":"0,00E+00","module":"A2","scenario":null},{"value":"0,00E+00","module":"A3","scenario":null},{"value":"0,00E+00","module":"A4","scenario":null},{"value":"0,00E+00","module":"A5","scenario":null},{"value":"0,00E+00","module":"B1","scenario":null},{"value":"0,00E+00","module":"B2","scenario":null},{"value":"0,00E+00","module":"B3","scenario":null},{"value":"0,00E+00","module":"B4","scenario":null},{"value":"0,00E+00","module":"B5","scenario":null},{"value":"0,00E+00","module":"B6","scenario":null},{"value":"0,00E+00","module":"B7","scenario":null},{"value":"0,00E+00","module":"C1","scenario":null},{"value":"0,00E+00","module":"C2","scenario":null},{"value":"-9,12E-01","module":"C3","scenario":null},{"value":"0,00E+00","module":"C4","scenario":null},{"value":"0,00E+00","module":"D","scenario":null},{"value":"9,12E-01","module":"A1A3","scenario":null}]},{"parameter":"PENRT","unit":"MJ","values":[{"value":"2,67E+01","module":"A1","scenario":null},{"value":"1,51E+00","module":"A2","scenario":null},{"value":"4,64E+00","module":"A3","scenario":null},{"value":"1,21E+00","module":"A4","scenario":null},{"value":"6,72E-01","module":"A5","scenario":null},{"value":"0,00E+00","module":"B1","scenario":null},{"value":"0,00E+00","module":"B2","scenario":null},{"value":"0,00E+00","module":"B3","scenario":null},{"value":"0,00E+00","module":"B4","scenario":null},{"value":"0,00E+00","module":"B5","scenario":null},{"value":"0,00E+00","module":"B6","scenario":null},{"value":"0,00E+00","module":"B7","scenario":null},{"value":"0,00E+00","module":"C1","scenario":null},{"value":"3,71E-01","module":"C2","scenario":null},{"value":"-9,01E-01","module":"C3","scenario":null},{"value":"6,40E-02","module":"C4","scenario":null},{"value":"-8,11E-01","module":"D","scenario":null},{"value":"3,28E+01","module":"A1A3","scenario":null}]},{"parameter":"SM","unit":"kg","values":[{"value":"7,09E-02","module":"A1","scenario":null},{"value":"0,00E+00","module":"A2","scenario":null},{"value":"0,00E+00","module":"A3","scenario":null},{"value":"0,00E+00","module":"A4","scenario":null},{"value":"1,42E-03","module":"A5","scenario":null},{"value":"0,00E+00","module":"B1","scenario":null},{"value":"0,00E+00","module":"B2","scenario":null},{"value":"0,00E+00","module":"B3","scenario":null},{"value":"0,00E+00","module":"B4","scenario":null},{"value":"0,00E+00","module":"B5","scenario":null},{"value":"0,00E+00","module":"B6","scenario":null},{"value":"0,00E+00","module":"B7","scenario":null},{"value":"0,00E+00","module":"C1","scenario":null},{"value":"0,00E+00","module":"C2","scenario":null},{"value":"0,00E+00","module":"C3","scenario":null},{"value":"0,00E+00","module":"C4","scenario":null},{"value":"2,44E-02","module":"D","scenario":null},{"value":"7,09E-02","module":"A1A3","scenario":null}]},{"parameter":"RSF","unit":"MJ","values":[{"value":"1,56E-01","module":"A1","scenario":null},{"value":"5,14E-04","module":"A2","scenario":null},{"value":"1,62E-02","module":"A3","scenario":null},{"value":"5,35E-04","module":"A4","scenario":null},{"value":"3,46E-03","module":"A5","scenario":null},{"value":"0,00E+00","module":"B1","scenario":null},{"value":"0,00E+00","module":"B2","scenario":null},{"value":"0,00E+00","module":"B3","scenario":null},{"value":"0,00E+00","module":"B4","scenario":null},{"value":"0,00E+00","module":"B5","scenario":null},{"value":"0,00E+00","module":"B6","scenario":null},{"value":"0,00E+00","module":"B7","scenario":null},{"value":"0,00E+00","module":"C1","scenario":null},{"value":"1,87E-04","module":"C2","scenario":null},{"value":"1,32E-05","module":"C3","scenario":null},{"value":"1,71E-04","module":"C4","scenario":null},{"value":"2,25E-03","module":"D","scenario":null},{"value":"1,72E-01","module":"A1A3","scenario":null}]},{"parameter":"NRSF","unit":"MJ","values":[{"value":"1,30E-04","module":"A1","scenario":null},{"value":"1,43E-03","module":"A2","scenario":null},{"value":"5,19E-02","module":"A3","scenario":null},{"value":"1,79E-03","module":"A4","scenario":null},{"value":"1,12E-03","module":"A5","scenario":null},{"value":"0,00E+00","module":"B1","scenario":null},{"value":"0,00E+00","module":"B2","scenario":null},{"value":"0,00E+00","module":"B3","scenario":null},{"value":"0,00E+00","module":"B4","scenario":null},{"value":"0,00E+00","module":"B5","scenario":null},{"value":"0,00E+00","module":"B6","scenario":null},{"value":"0,00E+00","module":"B7","scenario":null},{"value":"0,00E+00","module":"C1","scenario":null},{"value":"6,69E-04","module":"C2","scenario":null},{"value":"0,00E+00","module":"C3","scenario":null},{"value":"1,64E-05","module":"C4","scenario":null},{"value":"-1,89E-02","module":"D","scenario":null},{"value":"5,34E-02","module":"A1A3","scenario":null}]},{"parameter":"FW","unit":"m3","values":[{"value":"3,51E-02","module":"A1","scenario":null},{"value":"1,28E-04","module":"A2","scenario":null},{"value":"5,18E-03","module":"A3","scenario":null},{"value":"1,38E-04","module":"A4","scenario":null},{"value":"8,15E-04","module":"A5","scenario":null},{"value":"0,00E+00","module":"B1","scenario":null},{"value":"0,00E+00","module":"B2","scenario":null},{"value":"0,00E+00","module":"B3","scenario":null},{"value":"0,00E+00","module":"B4","scenario":null},{"value":"0,00E+00","module":"B5","scenario":null},{"value":"0,00E+00","module":"B6","scenario":null},{"value":"0,00E+00","module":"B7","scenario":null},{"value":"0,00E+00","module":"C1","scenario":null},{"value":"3,91E-05","module":"C2","scenario":null},{"value":"9,33E-05","module":"C3","scenario":null},{"value":"8,35E-05","module":"C4","scenario":null},{"value":"-2,53E-03","module":"D","scenario":null},{"value":"4,04E-02","module":"A1A3","scenario":null}]}],"end_of_life_waste":[{"parameter":"HWD","unit":"kg","values":[{"value":"1,66E-02","module":"A1","scenario":null},{"value":"7,25E-05","module":"A2","scenario":null},{"value":"1,18E-02","module":"A3","scenario":null},{"value":"6,65E-05","module":"A4","scenario":null},{"value":"6,98E-04","module":"A5","scenario":null},{"value":"0,00E+00","module":"B1","scenario":null},{"value":"0,00E+00","module":"B2","scenario":null},{"value":"0,00E+00","module":"B3","scenario":null},{"value":"0,00E+00","module":"B4","scenario":null},{"value":"0,00E+00","module":"B5","scenario":null},{"value":"0,00E+00","module":"B6","scenario":null},{"value":"0,00E+00","module":"B7","scenario":null},{"value":"0,00E+00","module":"C1","scenario":null},{"value":"1,89E-05","module":"C2","scenario":null},{"value":"0,00E+00","module":"C3","scenario":null},{"value":"6,39E-03","module":"C4","scenario":null},{"value":"-9,48E-04","module":"D","scenario":null},{"value":"2,84E-02","module":"A1A3","scenario":null}]},{"parameter":"NHWD","unit":"kg","values":[{"value":"9,19E-01","module":"A1","scenario":null},{"value":"6,57E-02","module":"A2","scenario":null},{"value":"2,34E-02","module":"A3","scenario":null},{"value":"1,06E-01","module":"A4","scenario":null},{"value":"2,68E-02","module":"A5","scenario":null},{"value":"0,00E+00","module":"B1","scenario":null},{"value":"0,00E+00","module":"B2","scenario":null},{"value":"0,00E+00","module":"B3","scenario":null},{"value":"0,00E+00","module":"B4","scenario":null},{"value":"0,00E+00","module":"B5","scenario":null},{"value":"0,00E+00","module":"B6","scenario":null},{"value":"0,00E+00","module":"B7","scenario":null},{"value":"0,00E+00","module":"C1","scenario":null},{"value":"1,77E-02","module":"C2","scenario":null},{"value":"0,00E+00","module":"C3","scenario":null},{"value":"2,06E-01","module":"C4","scenario":null},{"value":"-4,18E-02","module":"D","scenario":null},{"value":"1,01E+00","module":"A1A3","scenario":null}]},{"parameter":"RWD","unit":"kg","values":[{"value":"1,15E-04","module":"A1","scenario":null},{"value":"1,04E-05","module":"A2","scenario":null},{"value":"5,02E-05","module":"A3","scenario":null},{"value":"8,29E-06","module":"A4","scenario":null},{"value":"3,73E-06","module":"A5","scenario":null},{"value":"0,00E+00","module":"B1","scenario":null},{"value":"0,00E+00","module":"B2","scenario":null},{"value":"0,00E+00","module":"B3","scenario":null},{"value":"0,00E+00","module":"B4","scenario":null},{"value":"0,00E+00","module":"B5","scenario":null},{"value":"0,00E+00","module":"B6","scenario":null},{"value":"0,00E+00","module":"B7","scenario":null},{"value":"0,00E+00","module":"C1","scenario":null},{"value":"2,53E-06","module":"C2","scenario":null},{"value":"0,00E+00","module":"C3","scenario":null},{"value":"4,44E-07","module":"C4","scenario":null},{"value":"-1,18E-06","module":"D","scenario":null},{"value":"1,75E-04","module":"A1A3","scenario":null}]}],"end_of_life_flow":[{"parameter":"CRU","unit":"kg","values":[{"value":"0,00E+00","module":"A1","scenario":null},{"value":"0,00E+00","module":"A2","scenario":null},{"value":"0,00E+00","module":"A3","scenario":null},{"value":"0,00E+00","module":"A4","scenario":null},{"value":"0,00E+00","module":"A5","scenario":null},{"value":"0,00E+00","module":"B1","scenario":null},{"value":"0,00E+00","module":"B2","scenario":null},{"value":"0,00E+00","module":"B3","scenario":null},{"value":"0,00E+00","module":"B4","scenario":null},{"value":"0,00E+00","module":"B5","scenario":null},{"value":"0,00E+00","module":"B6","scenario":null},{"value":"0,00E+00","module":"B7","scenario":null},{"value":"0,00E+00","module":"C1","scenario":null},{"value":"0,00E+00","module":"C2","scenario":null},{"value":"0,00E+00","module":"C3","scenario":null},{"value":"0,00E+00","module":"C4","scenario":null},{"value":"0,00E+00","module":"D","scenario":null},{"value":"0,00E+00","module":"A1A3","scenario":null}]},{"parameter":"MFR","unit":"kg","values":[{"value":"0,00E+00","module":"A1","scenario":null},{"value":"0,00E+00","module":"A2","scenario":null},{"value":"2,93E-04","module":"A3","scenario":null},{"value":"0,00E+00","module":"A4","scenario":null},{"value":"5,10E-03","module":"A5","scenario":null},{"value":"0,00E+00","module":"B1","scenario":null},{"value":"0,00E+00","module":"B2","scenario":null},{"value":"0,00E+00","module":"B3","scenario":null},{"value":"0,00E+00","module":"B4","scenario":null},{"value":"0,00E+00","module":"B5","scenario":null},{"value":"0,00E+00","module":"B6","scenario":null},{"value":"0,00E+00","module":"B7","scenario":null},{"value":"0,00E+00","module":"C1","scenario":null},{"value":"0,00E+00","module":"C2","scenario":null},{"value":"2,55E-01","module":"C3","scenario":null},{"value":"3,04E-06","module":"C4","scenario":null},{"value":"-9,56E-04","module":"D","scenario":null},{"value":"2,93E-04","module":"A1A3","scenario":null}]},{"parameter":"MER","unit":"kg","values":[{"value":"0,00E+00","module":"A1","scenario":null},{"value":"0,00E+00","module":"A2","scenario":null},{"value":"4,90E-02","module":"A3","scenario":null},{"value":"0,00E+00","module":"A4","scenario":null},{"value":"1,66E-03","module":"A5","scenario":null},{"value":"0,00E+00","module":"B1","scenario":null},{"value":"0,00E+00","module":"B2","scenario":null},{"value":"0,00E+00","module":"B3","scenario":null},{"value":"0,00E+00","module":"B4","scenario":null},{"value":"0,00E+00","module":"B5","scenario":null},{"value":"0,00E+00","module":"B6","scenario":null},{"value":"0,00E+00","module":"B7","scenario":null},{"value":"0,00E+00","module":"C1","scenario":null},{"value":"0,00E+00","module":"C2","scenario":null},{"value":"3,39E-02","module":"C3","scenario":null},{"value":"7,44E-08","module":"C4","scenario":null},{"value":"-1,26E-04","module":"D","scenario":null},{"value":"4,90E-02","module":"A1A3","scenario":null}]},{"parameter":"EEE","unit":"MJ","values":[{"value":"0,00E+00","module":"A1","scenario":null},{"value":"0,00E+00","module":"A2","scenario":null},{"value":"2,89E-02","module":"A3","scenario":null},{"value":"0,00E+00","module":"A4","scenario":null},{"value":"1,62E-03","module":"A5","scenario":null},{"value":"0,00E+00","module":"B1","scenario":null},{"value":"0,00E+00","module":"B2","scenario":null},{"value":"0,00E+00","module":"B3","scenario":null},{"value":"0,00E+00","module":"B4","scenario":null},{"value":"0,00E+00","module":"B5","scenario":null},{"value":"0,00E+00","module":"B6","scenario":null},{"value":"0,00E+00","module":"B7","scenario":null},{"value":"0,00E+00","module":"C1","scenario":null},{"value":"0,00E+00","module":"C2","scenario":null},{"value":"5,21E-02","module":"C3","scenario":null},{"value":"4,82E-06","module":"C4","scenario":null},{"value":"-3,08E-04","module":"D","scenario":null},{"value":"2,89E-02","module":"A1A3","scenario":null}]},{"parameter":"EET","unit":"MJ","values":[{"value":"0,00E+00","module":"A1","scenario":null},{"value":"0,00E+00","module":"A2","scenario":null},{"value":"4,38E-01","module":"A3","scenario":null},{"value":"0,00E+00","module":"A4","scenario":null},{"value":"2,45E-02","module":"A5","scenario":null},{"value":"0,00E+00","module":"B1","scenario":null},{"value":"0,00E+00","module":"B2","scenario":null},{"value":"0,00E+00","module":"B3","scenario":null},{"value":"0,00E+00","module":"B4","scenario":null},{"value":"0,00E+00","module":"B5","scenario":null},{"value":"0,00E+00","module":"B6","scenario":null},{"value":"0,00E+00","module":"B7","scenario":null},{"value":"0,00E+00","module":"C1","scenario":null},{"value":"0,00E+00","module":"C2","scenario":null},{"value":"7,88E-01","module":"C3","scenario":null},{"value":"7,30E-05","module":"C4","scenario":null},{"value":"-4,66E-03","module":"D","scenario":null},{"value":"4,38E-01","module":"A1A3","scenario":null}]}]}