{"product_name":"Datakabel Kategori 6A S/FTP","epd_id":"NEPD-6736-6065","declared_unit":{"unit":"m","amount":1},"compliance":["EN 15804+A2","ISO 14025","ISO 21930"],"producer_name":"Elektroskandia Norge AS","environmental_impact":[{"parameter":"GWP-total","unit":"kg CO2-eq","values":[{"value":"3,26E-01","module":"A1","scenario":null},{"value":"2,10E-03","module":"A2","scenario":null},{"value":"1,42E-01","module":"A3","scenario":null},{"value":"1,44E-02","module":"A4","scenario":null},{"value":"1,62E-02","module":"A5","scenario":null},{"value":"0,00E+00","module":"C1","scenario":null},{"value":"1,80E-04","module":"C2","scenario":null},{"value":"3,04E-02","module":"C3","scenario":null},{"value":"1,37E-03","module":"C4","scenario":null},{"value":"-5,88E-02","module":"D","scenario":null},{"value":"4,70E-01","module":"A1A3","scenario":null}]},{"parameter":"GWP-fossil","unit":"kg CO2-eq","values":[{"value":"3,29E-01","module":"A1","scenario":null},{"value":"2,10E-03","module":"A2","scenario":null},{"value":"1,42E-01","module":"A3","scenario":null},{"value":"1,44E-02","module":"A4","scenario":null},{"value":"7,98E-03","module":"A5","scenario":null},{"value":"0,00E+00","module":"C1","scenario":null},{"value":"1,80E-04","module":"C2","scenario":null},{"value":"3,04E-02","module":"C3","scenario":null},{"value":"1,37E-03","module":"C4","scenario":null},{"value":"-5,77E-02","module":"D","scenario":null},{"value":"4,72E-01","module":"A1A3","scenario":null}]},{"parameter":"GWP-biogenic","unit":"kg CO2-eq","values":[{"value":"-3,56E-03","module":"A1","scenario":null},{"value":"1,18E-06","module":"A2","scenario":null},{"value":"4,89E-04","module":"A3","scenario":null},{"value":"4,42E-06","module":"A4","scenario":null},{"value":"8,17E-03","module":"A5","scenario":null},{"value":"0,00E+00","module":"C1","scenario":null},{"value":"7,44E-08","module":"C2","scenario":null},{"value":"3,10E-07","module":"C3","scenario":null},{"value":"1,16E-07","module":"C4","scenario":null},{"value":"-2,62E-04","module":"D","scenario":null},{"value":"-3,07E-03","module":"A1A3","scenario":null}]},{"parameter":"GWP-luluc","unit":"kg CO2-eq","values":[{"value":"4,38E-04","module":"A1","scenario":null},{"value":"2,11E-06","module":"A2","scenario":null},{"value":"2,08E-04","module":"A3","scenario":null},{"value":"8,84E-06","module":"A4","scenario":null},{"value":"9,88E-06","module":"A5","scenario":null},{"value":"0,00E+00","module":"C1","scenario":null},{"value":"6,40E-08","module":"C2","scenario":null},{"value":"4,96E-08","module":"C3","scenario":null},{"value":"8,52E-08","module":"C4","scenario":null},{"value":"-7,87E-04","module":"D","scenario":null},{"value":"6,48E-04","module":"A1A3","scenario":null}]},{"parameter":"ODP","unit":"kg CFC11-eq","values":[{"value":"1,51E-07","module":"A1","scenario":null},{"value":"4,15E-10","module":"A2","scenario":null},{"value":"3,38E-08","module":"A3","scenario":null},{"value":"3,11E-09","module":"A4","scenario":null},{"value":"2,85E-09","module":"A5","scenario":null},{"value":"0,00E+00","module":"C1","scenario":null},{"value":"4,10E-11","module":"C2","scenario":null},{"value":"3,00E-11","module":"C3","scenario":null},{"value":"7,80E-11","module":"C4","scenario":null},{"value":"-1,25E-04","module":"D","scenario":null},{"value":"1,85E-07","module":"A1A3","scenario":null}]},{"parameter":"AP","unit":"mol H+-eq","values":[{"value":"1,96E-02","module":"A1","scenario":null},{"value":"1,41E-05","module":"A2","scenario":null},{"value":"7,39E-04","module":"A3","scenario":null},{"value":"3,70E-04","module":"A4","scenario":null},{"value":"3,13E-04","module":"A5","scenario":null},{"value":"0,00E+00","module":"C1","scenario":null},{"value":"5,16E-07","module":"C2","scenario":null},{"value":"4,25E-06","module":"C3","scenario":null},{"value":"2,05E-06","module":"C4","scenario":null},{"value":"-3,41E-03","module":"D","scenario":null},{"value":"2,04E-02","module":"A1A3","scenario":null}]},{"parameter":"POCP","unit":"kg NMVOC-eq","values":[{"value":"3,36E-03","module":"A1","scenario":null},{"value":"1,60E-05","module":"A2","scenario":null},{"value":"5,77E-04","module":"A3","scenario":null},{"value":"2,64E-04","module":"A4","scenario":null},{"value":"6,49E-05","module":"A5","scenario":null},{"value":"0,00E+00","module":"C1","scenario":null},{"value":"4,38E-07","module":"C2","scenario":null},{"value":"5,22E-06","module":"C3","scenario":null},{"value":"2,58E-06","module":"C4","scenario":null},{"value":"-6,76E-04","module":"D","scenario":null},{"value":"3,96E-03","module":"A1A3","scenario":null}]},{"parameter":"ADPE","unit":"kg Sb-eq","values":[{"value":"5,79E-05","module":"A1","scenario":null},{"value":"3,90E-08","module":"A2","scenario":null},{"value":"3,81E-06","module":"A3","scenario":null},{"value":"1,74E-07","module":"A4","scenario":null},{"value":"9,32E-07","module":"A5","scenario":null},{"value":"0,00E+00","module":"C1","scenario":null},{"value":"4,96E-09","module":"C2","scenario":null},{"value":"1,41E-09","module":"C3","scenario":null},{"value":"2,04E-09","module":"C4","scenario":null},{"value":"-1,76E-05","module":"D","scenario":null},{"value":"6,18E-05","module":"A1A3","scenario":null}]},{"parameter":"ADPF","unit":"MJ","values":[{"value":"4,69E+00","module":"A1","scenario":null},{"value":"2,93E-02","module":"A2","scenario":null},{"value":"2,04E+00","module":"A3","scenario":null},{"value":"1,92E-01","module":"A4","scenario":null},{"value":"1,06E-01","module":"A5","scenario":null},{"value":"0,00E+00","module":"C1","scenario":null},{"value":"2,72E-03","module":"C2","scenario":null},{"value":"2,33E-03","module":"C3","scenario":null},{"value":"6,07E-03","module":"C4","scenario":null},{"value":"-6,66E-01","module":"D","scenario":null},{"value":"6,76E+00","module":"A1A3","scenario":null}]},{"parameter":"WDP","unit":"m3 world-eq. Deprived","values":[{"value":"5,82E+00","module":"A1","scenario":null},{"value":"2,47E-02","module":"A2","scenario":null},{"value":"4,40E+00","module":"A3","scenario":null},{"value":"7,42E-02","module":"A4","scenario":null},{"value":"1,60E-01","module":"A5","scenario":null},{"value":"0,00E+00","module":"C1","scenario":null},{"value":"2,63E-03","module":"C2","scenario":null},{"value":"8,50E-03","module":"C3","scenario":null},{"value":"1,13E-01","module":"C4","scenario":null},{"value":"-2,07E+01","module":"D","scenario":null},{"value":"1,02E+01","module":"A1A3","scenario":null}]},{"parameter":"EP-freshwater","unit":"kg P-eq","values":[{"value":"1,89E-04","module":"A1","scenario":null},{"value":"2,25E-08","module":"A2","scenario":null},{"value":"7,28E-06","module":"A3","scenario":null},{"value":"7,29E-08","module":"A4","scenario":null},{"value":"2,95E-06","module":"A5","scenario":null},{"value":"0,00E+00","module":"C1","scenario":null},{"value":"1,44E-09","module":"C2","scenario":null},{"value":"2,88E-09","module":"C3","scenario":null},{"value":"4,06E-09","module":"C4","scenario":null},{"value":"-2,28E-05","module":"D","scenario":null},{"value":"1,96E-04","module":"A1A3","scenario":null}]},{"parameter":"EP-marine","unit":"kg N-eq","values":[{"value":"7,55E-04","module":"A1","scenario":null},{"value":"5,36E-06","module":"A2","scenario":null},{"value":"1,28E-04","module":"A3","scenario":null},{"value":"9,07E-05","module":"A4","scenario":null},{"value":"1,53E-05","module":"A5","scenario":null},{"value":"0,00E+00","module":"C1","scenario":null},{"value":"1,02E-07","module":"C2","scenario":null},{"value":"2,04E-06","module":"C3","scenario":null},{"value":"1,98E-06","module":"C4","scenario":null},{"value":"-1,66E-04","module":"D","scenario":null},{"value":"8,87E-04","module":"A1A3","scenario":null}]},{"parameter":"EP-terrestrial","unit":"mol N-eq.","values":[{"value":"1,05E-02","module":"A1","scenario":null},{"value":"5,90E-05","module":"A2","scenario":null},{"value":"1,42E-03","module":"A3","scenario":null},{"value":"1,01E-03","module":"A4","scenario":null},{"value":"2,00E-04","module":"A5","scenario":null},{"value":"0,00E+00","module":"C1","scenario":null},{"value":"1,14E-06","module":"C2","scenario":null},{"value":"2,18E-05","module":"C3","scenario":null},{"value":"8,21E-06","module":"C4","scenario":null},{"value":"-2,40E-03","module":"D","scenario":null},{"value":"1,19E-02","module":"A1A3","scenario":null}]},{"parameter":"GWP-IOBC","unit":"kg CO2-eq","values":[{"value":"3,34E-01","module":"A1","scenario":null},{"value":"2,10E-03","module":"A2","scenario":null},{"value":"1,41E-01","module":"A3","scenario":null},{"value":"1,44E-02","module":"A4","scenario":null},{"value":"8,04E-03","module":"A5","scenario":null},{"value":"0,00E+00","module":"C1","scenario":null},{"value":"1,80E-04","module":"C2","scenario":null},{"value":"3,04E-02","module":"C3","scenario":null},{"value":"1,41E-03","module":"C4","scenario":null},{"value":"-4,71E-02","module":"D","scenario":null},{"value":"4,77E-01","module":"A1A3","scenario":null}]}],"additional_environmental_impact":[{"parameter":"PM","unit":"Disease incidence","values":[{"value":"4,18E-08","module":"A1","scenario":null},{"value":"1,02E-10","module":"A2","scenario":null},{"value":"7,57E-09","module":"A3","scenario":null},{"value":"2,11E-10","module":"A4","scenario":null},{"value":"7,62E-10","module":"A5","scenario":null},{"value":"0,00E+00","module":"C1","scenario":null},{"value":"1,10E-11","module":"C2","scenario":null},{"value":"1,80E-11","module":"C3","scenario":null},{"value":"3,70E-11","module":"C4","scenario":null},{"value":"-9,74E-09","module":"D","scenario":null},{"value":"4,94E-08","module":"A1A3","scenario":null}]},{"parameter":"ETP-fw","unit":"CTUe","values":[{"value":"1,47E+02","module":"A1","scenario":null},{"value":"2,30E-02","module":"A2","scenario":null},{"value":"3,02E+00","module":"A3","scenario":null},{"value":"1,20E-01","module":"A4","scenario":null},{"value":"2,36E+00","module":"A5","scenario":null},{"value":"0,00E+00","module":"C1","scenario":null},{"value":"2,01E-03","module":"C2","scenario":null},{"value":"1,50E-02","module":"C3","scenario":null},{"value":"6,57E+00","module":"C4","scenario":null},{"value":"-2,96E+01","module":"D","scenario":null},{"value":"1,50E+02","module":"A1A3","scenario":null}]},{"parameter":"HTP-c","unit":"CTUh","values":[{"value":"3,53E-09","module":"A1","scenario":null},{"value":"0,00E+00","module":"A2","scenario":null},{"value":"2,16E-10","module":"A3","scenario":null},{"value":"0,00E+00","module":"A4","scenario":null},{"value":"5,60E-11","module":"A5","scenario":null},{"value":"0,00E+00","module":"C1","scenario":null},{"value":"0,00E+00","module":"C2","scenario":null},{"value":"1,00E-12","module":"C3","scenario":null},{"value":"0,00E+00","module":"C4","scenario":null},{"value":"-5,04E-10","module":"D","scenario":null},{"value":"3,75E-09","module":"A1A3","scenario":null}]},{"parameter":"HTP-nc","unit":"CTUh","values":[{"value":"3,06E-07","module":"A1","scenario":null},{"value":"1,40E-11","module":"A2","scenario":null},{"value":"4,67E-09","module":"A3","scenario":null},{"value":"4,00E-11","module":"A4","scenario":null},{"value":"4,67E-09","module":"A5","scenario":null},{"value":"0,00E+00","module":"C1","scenario":null},{"value":"2,00E-12","module":"C2","scenario":null},{"value":"3,30E-11","module":"C3","scenario":null},{"value":"8,00E-12","module":"C4","scenario":null},{"value":"-3,62E-08","module":"D","scenario":null},{"value":"3,10E-07","module":"A1A3","scenario":null}]},{"parameter":"SQP","unit":"-","values":[{"value":"2,59E+00","module":"A1","scenario":null},{"value":"2,10E-02","module":"A2","scenario":null},{"value":"4,11E-01","module":"A3","scenario":null},{"value":"5,41E-02","module":"A4","scenario":null},{"value":"4,76E-02","module":"A5","scenario":null},{"value":"0,00E+00","module":"C1","scenario":null},{"value":"1,90E-03","module":"C2","scenario":null},{"value":"3,22E-04","module":"C3","scenario":null},{"value":"1,56E-02","module":"C4","scenario":null},{"value":"-5,35E-01","module":"D","scenario":null},{"value":"3,02E+00","module":"A1A3","scenario":null}]},{"parameter":"IRP","unit":"kBq U235-eq","values":[{"value":"7,30E-03","module":"A1","scenario":null},{"value":"1,27E-04","module":"A2","scenario":null},{"value":"8,96E-03","module":"A3","scenario":null},{"value":"8,26E-04","module":"A4","scenario":null},{"value":"2,66E-04","module":"A5","scenario":null},{"value":"0,00E+00","module":"C1","scenario":null},{"value":"1,19E-05","module":"C2","scenario":null},{"value":"4,47E-06","module":"C3","scenario":null},{"value":"3,59E-05","module":"C4","scenario":null},{"value":"-2,43E-03","module":"D","scenario":null},{"value":"1,64E-02","module":"A1A3","scenario":null}]}],"resource_use":[{"parameter":"PERE","unit":"MJ","values":[{"value":"4,28E-01","module":"A1","scenario":null},{"value":"4,97E-04","module":"A2","scenario":null},{"value":"1,78E-01","module":"A3","scenario":null},{"value":"1,66E-03","module":"A4","scenario":null},{"value":"9,16E-03","module":"A5","scenario":null},{"value":"0,00E+00","module":"C1","scenario":null},{"value":"3,89E-05","module":"C2","scenario":null},{"value":"8,55E-05","module":"C3","scenario":null},{"value":"6,11E-04","module":"C4","scenario":null},{"value":"-3,90E-01","module":"D","scenario":null},{"value":"6,06E-01","module":"A1A3","scenario":null}]},{"parameter":"PERM","unit":"","values":[{"value":"7,93E-02","module":"A1","scenario":null},{"value":"0,00E+00","module":"A2","scenario":null},{"value":"0,00E+00","module":"A3","scenario":null},{"value":"0,00E+00","module":"A4","scenario":null},{"value":"-7,44E-02","module":"A5","scenario":null},{"value":"0,00E+00","module":"C1","scenario":null},{"value":"0,00E+00","module":"C2","scenario":null},{"value":"0,00E+00","module":"C3","scenario":null},{"value":"0,00E+00","module":"C4","scenario":null},{"value":"0,00E+00","module":"D","scenario":null},{"value":"7,93E-02","module":"A1A3","scenario":null}]},{"parameter":"PERT","unit":"MJ","values":[{"value":"5,07E-01","module":"A1","scenario":null},{"value":"4,97E-04","module":"A2","scenario":null},{"value":"1,78E-01","module":"A3","scenario":null},{"value":"1,66E-03","module":"A4","scenario":null},{"value":"-6,52E-02","module":"A5","scenario":null},{"value":"0,00E+00","module":"C1","scenario":null},{"value":"3,89E-05","module":"C2","scenario":null},{"value":"8,55E-05","module":"C3","scenario":null},{"value":"6,11E-04","module":"C4","scenario":null},{"value":"-3,90E-01","module":"D","scenario":null},{"value":"6,85E-01","module":"A1A3","scenario":null}]},{"parameter":"PENRE","unit":"MJ","values":[{"value":"3,75E+00","module":"A1","scenario":null},{"value":"2,93E-02","module":"A2","scenario":null},{"value":"2,04E+00","module":"A3","scenario":null},{"value":"1,92E-01","module":"A4","scenario":null},{"value":"9,21E-02","module":"A5","scenario":null},{"value":"0,00E+00","module":"C1","scenario":null},{"value":"2,72E-03","module":"C2","scenario":null},{"value":"2,33E-03","module":"C3","scenario":null},{"value":"6,07E-03","module":"C4","scenario":null},{"value":"-6,66E-01","module":"D","scenario":null},{"value":"5,82E+00","module":"A1A3","scenario":null}]},{"parameter":"PENRM","unit":"MJ","values":[{"value":"9,41E-01","module":"A1","scenario":null},{"value":"0,00E+00","module":"A2","scenario":null},{"value":"0,00E+00","module":"A3","scenario":null},{"value":"0,00E+00","module":"A4","scenario":null},{"value":"-3,04E-02","module":"A5","scenario":null},{"value":"0,00E+00","module":"C1","scenario":null},{"value":"0,00E+00","module":"C2","scenario":null},{"value":"-8,41E-01","module":"C3","scenario":null},{"value":"0,00E+00","module":"C4","scenario":null},{"value":"0,00E+00","module":"D","scenario":null},{"value":"9,41E-01","module":"A1A3","scenario":null}]},{"parameter":"PENRT","unit":"MJ","values":[{"value":"4,69E+00","module":"A1","scenario":null},{"value":"2,93E-02","module":"A2","scenario":null},{"value":"2,04E+00","module":"A3","scenario":null},{"value":"1,92E-01","module":"A4","scenario":null},{"value":"6,17E-02","module":"A5","scenario":null},{"value":"0,00E+00","module":"C1","scenario":null},{"value":"2,72E-03","module":"C2","scenario":null},{"value":"-8,39E-01","module":"C3","scenario":null},{"value":"6,07E-03","module":"C4","scenario":null},{"value":"-6,66E-01","module":"D","scenario":null},{"value":"6,76E+00","module":"A1A3","scenario":null}]},{"parameter":"SM","unit":"kg","values":[{"value":"5,41E-03","module":"A1","scenario":null},{"value":"0,00E+00","module":"A2","scenario":null},{"value":"8,40E-05","module":"A3","scenario":null},{"value":"0,00E+00","module":"A4","scenario":null},{"value":"8,25E-05","module":"A5","scenario":null},{"value":"0,00E+00","module":"C1","scenario":null},{"value":"0,00E+00","module":"C2","scenario":null},{"value":"0,00E+00","module":"C3","scenario":null},{"value":"0,00E+00","module":"C4","scenario":null},{"value":"5,47E-03","module":"D","scenario":null},{"value":"5,50E-03","module":"A1A3","scenario":null}]},{"parameter":"RSF","unit":"MJ","values":[{"value":"1,78E-03","module":"A1","scenario":null},{"value":"2,27E-05","module":"A2","scenario":null},{"value":"2,40E-03","module":"A3","scenario":null},{"value":"4,80E-05","module":"A4","scenario":null},{"value":"6,49E-05","module":"A5","scenario":null},{"value":"0,00E+00","module":"C1","scenario":null},{"value":"1,39E-06","module":"C2","scenario":null},{"value":"2,17E-06","module":"C3","scenario":null},{"value":"1,27E-05","module":"C4","scenario":null},{"value":"4,24E-04","module":"D","scenario":null},{"value":"4,20E-03","module":"A1A3","scenario":null}]},{"parameter":"NRSF","unit":"MJ","values":[{"value":"4,17E-03","module":"A1","scenario":null},{"value":"7,64E-05","module":"A2","scenario":null},{"value":"1,38E-02","module":"A3","scenario":null},{"value":"4,15E-04","module":"A4","scenario":null},{"value":"2,90E-04","module":"A5","scenario":null},{"value":"0,00E+00","module":"C1","scenario":null},{"value":"4,97E-06","module":"C2","scenario":null},{"value":"0,00E+00","module":"C3","scenario":null},{"value":"3,45E-05","module":"C4","scenario":null},{"value":"-7,61E-03","module":"D","scenario":null},{"value":"1,81E-02","module":"A1A3","scenario":null}]},{"parameter":"FW","unit":"m3","values":[{"value":"4,69E-03","module":"A1","scenario":null},{"value":"4,10E-06","module":"A2","scenario":null},{"value":"9,75E-02","module":"A3","scenario":null},{"value":"1,28E-05","module":"A4","scenario":null},{"value":"1,53E-03","module":"A5","scenario":null},{"value":"0,00E+00","module":"C1","scenario":null},{"value":"2,91E-07","module":"C2","scenario":null},{"value":"1,02E-05","module":"C3","scenario":null},{"value":"7,75E-06","module":"C4","scenario":null},{"value":"-1,58E-03","module":"D","scenario":null},{"value":"1,02E-01","module":"A1A3","scenario":null}]}],"end_of_life_waste":[{"parameter":"HWD","unit":"kg","values":[{"value":"3,27E-03","module":"A1","scenario":null},{"value":"2,33E-06","module":"A2","scenario":null},{"value":"6,70E-04","module":"A3","scenario":null},{"value":"8,77E-06","module":"A4","scenario":null},{"value":"6,90E-05","module":"A5","scenario":null},{"value":"0,00E+00","module":"C1","scenario":null},{"value":"1,40E-07","module":"C2","scenario":null},{"value":"0,00E+00","module":"C3","scenario":null},{"value":"6,53E-04","module":"C4","scenario":null},{"value":"-5,59E-05","module":"D","scenario":null},{"value":"3,94E-03","module":"A1A3","scenario":null}]},{"parameter":"NHWD","unit":"kg","values":[{"value":"7,34E-02","module":"A1","scenario":null},{"value":"8,82E-04","module":"A2","scenario":null},{"value":"2,82E-02","module":"A3","scenario":null},{"value":"2,77E-03","module":"A4","scenario":null},{"value":"8,64E-03","module":"A5","scenario":null},{"value":"0,00E+00","module":"C1","scenario":null},{"value":"1,32E-04","module":"C2","scenario":null},{"value":"0,00E+00","module":"C3","scenario":null},{"value":"2,14E-02","module":"C4","scenario":null},{"value":"-2,04E-02","module":"D","scenario":null},{"value":"1,03E-01","module":"A1A3","scenario":null}]},{"parameter":"RWD","unit":"kg","values":[{"value":"6,94E-06","module":"A1","scenario":null},{"value":"1,94E-07","module":"A2","scenario":null},{"value":"7,30E-06","module":"A3","scenario":null},{"value":"1,33E-06","module":"A4","scenario":null},{"value":"2,35E-07","module":"A5","scenario":null},{"value":"0,00E+00","module":"C1","scenario":null},{"value":"1,85E-08","module":"C2","scenario":null},{"value":"0,00E+00","module":"C3","scenario":null},{"value":"4,13E-08","module":"C4","scenario":null},{"value":"-2,26E-06","module":"D","scenario":null},{"value":"1,44E-05","module":"A1A3","scenario":null}]}],"end_of_life_flow":[{"parameter":"CRU","unit":"kg","values":[{"value":"0,00E+00","module":"A1","scenario":null},{"value":"0,00E+00","module":"A2","scenario":null},{"value":"0,00E+00","module":"A3","scenario":null},{"value":"0,00E+00","module":"A4","scenario":null},{"value":"0,00E+00","module":"A5","scenario":null},{"value":"0,00E+00","module":"C1","scenario":null},{"value":"0,00E+00","module":"C2","scenario":null},{"value":"0,00E+00","module":"C3","scenario":null},{"value":"0,00E+00","module":"C4","scenario":null},{"value":"0,00E+00","module":"D","scenario":null},{"value":"0,00E+00","module":"A1A3","scenario":null}]},{"parameter":"MFR","unit":"kg","values":[{"value":"0,00E+00","module":"A1","scenario":null},{"value":"0,00E+00","module":"A2","scenario":null},{"value":"1,39E-02","module":"A3","scenario":null},{"value":"0,00E+00","module":"A4","scenario":null},{"value":"8,53E-04","module":"A5","scenario":null},{"value":"0,00E+00","module":"C1","scenario":null},{"value":"0,00E+00","module":"C2","scenario":null},{"value":"1,74E-02","module":"C3","scenario":null},{"value":"9,42E-07","module":"C4","scenario":null},{"value":"-2,14E-04","module":"D","scenario":null},{"value":"1,39E-02","module":"A1A3","scenario":null}]},{"parameter":"MER","unit":"kg","values":[{"value":"0,00E+00","module":"A1","scenario":null},{"value":"0,00E+00","module":"A2","scenario":null},{"value":"1,06E-03","module":"A3","scenario":null},{"value":"0,00E+00","module":"A4","scenario":null},{"value":"6,17E-03","module":"A5","scenario":null},{"value":"0,00E+00","module":"C1","scenario":null},{"value":"0,00E+00","module":"C2","scenario":null},{"value":"1,05E-02","module":"C3","scenario":null},{"value":"2,30E-08","module":"C4","scenario":null},{"value":"-2,82E-05","module":"D","scenario":null},{"value":"1,06E-03","module":"A1A3","scenario":null}]},{"parameter":"EEE","unit":"MJ","values":[{"value":"0,00E+00","module":"A1","scenario":null},{"value":"0,00E+00","module":"A2","scenario":null},{"value":"1,63E-03","module":"A3","scenario":null},{"value":"0,00E+00","module":"A4","scenario":null},{"value":"4,49E-03","module":"A5","scenario":null},{"value":"0,00E+00","module":"C1","scenario":null},{"value":"0,00E+00","module":"C2","scenario":null},{"value":"1,96E-02","module":"C3","scenario":null},{"value":"1,49E-06","module":"C4","scenario":null},{"value":"-6,91E-05","module":"D","scenario":null},{"value":"1,63E-03","module":"A1A3","scenario":null}]},{"parameter":"EET","unit":"MJ","values":[{"value":"0,00E+00","module":"A1","scenario":null},{"value":"0,00E+00","module":"A2","scenario":null},{"value":"2,47E-02","module":"A3","scenario":null},{"value":"0,00E+00","module":"A4","scenario":null},{"value":"6,79E-02","module":"A5","scenario":null},{"value":"0,00E+00","module":"C1","scenario":null},{"value":"0,00E+00","module":"C2","scenario":null},{"value":"2,96E-01","module":"C3","scenario":null},{"value":"2,26E-05","module":"C4","scenario":null},{"value":"-1,05E-03","module":"D","scenario":null},{"value":"2,47E-02","module":"A1A3","scenario":null}]}]}