{"product_name":"Uarmeret t\u00f8rst\u00f8bt br\u00f8ndgods","epd_id":"NEPD-7137-6534-DK","declared_unit":{"unit":"ton","amount":1},"compliance":["EN 15804+A2","ISO 14025","ISO 21930"],"producer_name":"A/S Ikast Betonvarefabrik","environmental_impact":[{"parameter":"GWP-total","unit":"kg CO2-eq","values":[{"value":"8,33E+01","module":"A1","scenario":null},{"value":"4,93E+00","module":"A2","scenario":null},{"value":"2,10E+01","module":"A3","scenario":null},{"value":"6,54E+00","module":"A4","scenario":null},{"value":"4,00E+00","module":"C1","scenario":null},{"value":"4,09E+00","module":"C2","scenario":null},{"value":"7,68E-01","module":"C3","scenario":null},{"value":"1,39E-01","module":"C4","scenario":null},{"value":"-2,74E+00","module":"D","scenario":null},{"value":"1,09E+02","module":"A1A3","scenario":null}]},{"parameter":"GWP-fossil","unit":"kg CO2-eq","values":[{"value":"8,28E+01","module":"A1","scenario":null},{"value":"4,93E+00","module":"A2","scenario":null},{"value":"2,09E+01","module":"A3","scenario":null},{"value":"6,53E+00","module":"A4","scenario":null},{"value":"4,00E+00","module":"C1","scenario":null},{"value":"4,08E+00","module":"C2","scenario":null},{"value":"7,58E-01","module":"C3","scenario":null},{"value":"1,39E-01","module":"C4","scenario":null},{"value":"-2,70E+00","module":"D","scenario":null},{"value":"1,09E+02","module":"A1A3","scenario":null}]},{"parameter":"GWP-biogenic","unit":"kg CO2-eq","values":[{"value":"3,72E-01","module":"A1","scenario":null},{"value":"1,88E-03","module":"A2","scenario":null},{"value":"6,51E-02","module":"A3","scenario":null},{"value":"2,80E-03","module":"A4","scenario":null},{"value":"7,50E-04","module":"C1","scenario":null},{"value":"1,69E-03","module":"C2","scenario":null},{"value":"5,94E-03","module":"C3","scenario":null},{"value":"1,18E-04","module":"C4","scenario":null},{"value":"-4,44E-02","module":"D","scenario":null},{"value":"4,39E-01","module":"A1A3","scenario":null}]},{"parameter":"GWP-luluc","unit":"kg CO2-eq","values":[{"value":"1,16E-01","module":"A1","scenario":null},{"value":"1,62E-03","module":"A2","scenario":null},{"value":"3,50E-02","module":"A3","scenario":null},{"value":"1,99E-03","module":"A4","scenario":null},{"value":"3,15E-04","module":"C1","scenario":null},{"value":"1,45E-03","module":"C2","scenario":null},{"value":"9,51E-04","module":"C3","scenario":null},{"value":"2,72E-05","module":"C4","scenario":null},{"value":"-1,85E-03","module":"D","scenario":null},{"value":"1,53E-01","module":"A1A3","scenario":null}]},{"parameter":"ODP","unit":"kg CFC11-eq","values":[{"value":"1,85E-06","module":"A1","scenario":null},{"value":"1,14E-06","module":"A2","scenario":null},{"value":"2,52E-06","module":"A3","scenario":null},{"value":"1,57E-06","module":"A4","scenario":null},{"value":"8,64E-07","module":"C1","scenario":null},{"value":"9,25E-07","module":"C2","scenario":null},{"value":"1,36E-07","module":"C3","scenario":null},{"value":"6,76E-08","module":"C4","scenario":null},{"value":"-2,95E-04","module":"D","scenario":null},{"value":"5,51E-06","module":"A1A3","scenario":null}]},{"parameter":"AP","unit":"mol H+-eq","values":[{"value":"2,47E-01","module":"A1","scenario":null},{"value":"4,39E-02","module":"A2","scenario":null},{"value":"8,71E-02","module":"A3","scenario":null},{"value":"2,10E-02","module":"A4","scenario":null},{"value":"4,19E-02","module":"C1","scenario":null},{"value":"1,17E-02","module":"C2","scenario":null},{"value":"5,58E-03","module":"C3","scenario":null},{"value":"1,35E-03","module":"C4","scenario":null},{"value":"-2,23E-02","module":"D","scenario":null},{"value":"3,78E-01","module":"A1A3","scenario":null}]},{"parameter":"POCP","unit":"kg NMVOC-eq","values":[{"value":"1,54E-01","module":"A1","scenario":null},{"value":"3,27E-02","module":"A2","scenario":null},{"value":"8,72E-02","module":"A3","scenario":null},{"value":"2,02E-02","module":"A4","scenario":null},{"value":"5,57E-02","module":"C1","scenario":null},{"value":"9,95E-03","module":"C2","scenario":null},{"value":"5,05E-03","module":"C3","scenario":null},{"value":"1,60E-03","module":"C4","scenario":null},{"value":"-2,39E-02","module":"D","scenario":null},{"value":"2,74E-01","module":"A1A3","scenario":null}]},{"parameter":"ADPE","unit":"kg Sb-eq","values":[{"value":"4,17E-04","module":"A1","scenario":null},{"value":"7,51E-05","module":"A2","scenario":null},{"value":"1,11E-04","module":"A3","scenario":null},{"value":"1,16E-04","module":"A4","scenario":null},{"value":"6,14E-06","module":"C1","scenario":null},{"value":"1,13E-04","module":"C2","scenario":null},{"value":"8,73E-06","module":"C3","scenario":null},{"value":"1,23E-06","module":"C4","scenario":null},{"value":"-2,05E-04","module":"D","scenario":null},{"value":"6,03E-04","module":"A1A3","scenario":null}]},{"parameter":"ADPF","unit":"MJ","values":[{"value":"3,92E+02","module":"A1","scenario":null},{"value":"7,64E+01","module":"A2","scenario":null},{"value":"3,10E+02","module":"A3","scenario":null},{"value":"1,06E+02","module":"A4","scenario":null},{"value":"5,51E+01","module":"C1","scenario":null},{"value":"6,17E+01","module":"C2","scenario":null},{"value":"2,13E+01","module":"C3","scenario":null},{"value":"4,48E+00","module":"C4","scenario":null},{"value":"-4,15E+01","module":"D","scenario":null},{"value":"7,79E+02","module":"A1A3","scenario":null}]},{"parameter":"WDP","unit":"m3 world-eq. Deprived","values":[{"value":"1,74E+03","module":"A1","scenario":null},{"value":"5,16E+01","module":"A2","scenario":null},{"value":"1,64E+03","module":"A3","scenario":null},{"value":"8,14E+01","module":"A4","scenario":null},{"value":"1,17E+01","module":"C1","scenario":null},{"value":"5,97E+01","module":"C2","scenario":null},{"value":"2,35E+03","module":"C3","scenario":null},{"value":"9,42E+00","module":"C4","scenario":null},{"value":"-1,73E+03","module":"D","scenario":null},{"value":"3,43E+03","module":"A1A3","scenario":null}]},{"parameter":"EP-freshwater","unit":"kg P-eq","values":[{"value":"1,54E-03","module":"A1","scenario":null},{"value":"3,40E-05","module":"A2","scenario":null},{"value":"6,49E-04","module":"A3","scenario":null},{"value":"5,20E-05","module":"A4","scenario":null},{"value":"1,46E-05","module":"C1","scenario":null},{"value":"3,26E-05","module":"C2","scenario":null},{"value":"4,34E-05","module":"C3","scenario":null},{"value":"1,04E-06","module":"C4","scenario":null},{"value":"-8,88E-05","module":"D","scenario":null},{"value":"2,22E-03","module":"A1A3","scenario":null}]},{"parameter":"EP-marine","unit":"kg N-eq","values":[{"value":"4,23E-02","module":"A1","scenario":null},{"value":"9,86E-03","module":"A2","scenario":null},{"value":"2,86E-02","module":"A3","scenario":null},{"value":"4,61E-03","module":"A4","scenario":null},{"value":"1,85E-02","module":"C1","scenario":null},{"value":"2,32E-03","module":"C2","scenario":null},{"value":"1,64E-03","module":"C3","scenario":null},{"value":"5,08E-04","module":"C4","scenario":null},{"value":"-7,42E-03","module":"D","scenario":null},{"value":"8,07E-02","module":"A1A3","scenario":null}]},{"parameter":"EP-terrestrial","unit":"mol N-eq.","values":[{"value":"4,96E-01","module":"A1","scenario":null},{"value":"1,11E-01","module":"A2","scenario":null},{"value":"3,31E-01","module":"A3","scenario":null},{"value":"5,14E-02","module":"A4","scenario":null},{"value":"2,00E-01","module":"C1","scenario":null},{"value":"2,60E-02","module":"C2","scenario":null},{"value":"1,88E-02","module":"C3","scenario":null},{"value":"5,59E-03","module":"C4","scenario":null},{"value":"-8,64E-02","module":"D","scenario":null},{"value":"9,38E-01","module":"A1A3","scenario":null}]},{"parameter":"GWP-IOBC","unit":"kg CO2-eq","values":[{"value":"8,30E+01","module":"A1","scenario":null},{"value":"4,93E+00","module":"A2","scenario":null},{"value":"2,36E+01","module":"A3","scenario":null},{"value":"6,54E+00","module":"A4","scenario":null},{"value":"4,00E+00","module":"C1","scenario":null},{"value":"4,09E+00","module":"C2","scenario":null},{"value":"7,59E-01","module":"C3","scenario":null},{"value":"1,39E-01","module":"C4","scenario":null},{"value":"-3,09E+00","module":"D","scenario":null},{"value":"1,11E+02","module":"A1A3","scenario":null}]}],"additional_environmental_impact":[{"parameter":"PM","unit":"Disease incidence","values":[{"value":"2,69E-06","module":"A1","scenario":null},{"value":"3,56E-07","module":"A2","scenario":null},{"value":"1,86E-06","module":"A3","scenario":null},{"value":"6,00E-07","module":"A4","scenario":null},{"value":"5,07E-06","module":"C1","scenario":null},{"value":"2,50E-07","module":"C2","scenario":null},{"value":"8,91E-08","module":"C3","scenario":null},{"value":"2,88E-08","module":"C4","scenario":null},{"value":"-4,66E-07","module":"D","scenario":null},{"value":"4,91E-06","module":"A1A3","scenario":null}]},{"parameter":"ETP-fw","unit":"CTUe","values":[{"value":"7,98E+02","module":"A1","scenario":null},{"value":"5,32E+01","module":"A2","scenario":null},{"value":"2,92E+02","module":"A3","scenario":null},{"value":"7,76E+01","module":"A4","scenario":null},{"value":"3,01E+01","module":"C1","scenario":null},{"value":"4,58E+01","module":"C2","scenario":null},{"value":"1,53E+01","module":"C3","scenario":null},{"value":"2,21E+00","module":"C4","scenario":null},{"value":"-6,56E+01","module":"D","scenario":null},{"value":"1,14E+03","module":"A1A3","scenario":null}]},{"parameter":"HTP-c","unit":"CTUh","values":[{"value":"7,45E-08","module":"A1","scenario":null},{"value":"0,00E+00","module":"A2","scenario":null},{"value":"9,23E-09","module":"A3","scenario":null},{"value":"0,00E+00","module":"A4","scenario":null},{"value":"1,00E-09","module":"C1","scenario":null},{"value":"0,00E+00","module":"C2","scenario":null},{"value":"9,72E-10","module":"C3","scenario":null},{"value":"6,50E-11","module":"C4","scenario":null},{"value":"-4,25E-09","module":"D","scenario":null},{"value":"8,37E-08","module":"A1A3","scenario":null}]},{"parameter":"HTP-nc","unit":"CTUh","values":[{"value":"4,10E-07","module":"A1","scenario":null},{"value":"4,51E-08","module":"A2","scenario":null},{"value":"1,83E-07","module":"A3","scenario":null},{"value":"7,50E-08","module":"A4","scenario":null},{"value":"2,80E-08","module":"C1","scenario":null},{"value":"5,00E-08","module":"C2","scenario":null},{"value":"1,37E-08","module":"C3","scenario":null},{"value":"1,30E-09","module":"C4","scenario":null},{"value":"2,53E-09","module":"D","scenario":null},{"value":"6,39E-07","module":"A1A3","scenario":null}]},{"parameter":"SQP","unit":"-","values":[{"value":"-1,07E+01","module":"A1","scenario":null},{"value":"7,34E+01","module":"A2","scenario":null},{"value":"3,30E+02","module":"A3","scenario":null},{"value":"1,22E+02","module":"A4","scenario":null},{"value":"6,69E+00","module":"C1","scenario":null},{"value":"4,32E+01","module":"C2","scenario":null},{"value":"1,21E+01","module":"C3","scenario":null},{"value":"1,63E+01","module":"C4","scenario":null},{"value":"8,43E+01","module":"D","scenario":null},{"value":"3,93E+02","module":"A1A3","scenario":null}]},{"parameter":"IRP","unit":"kBq U235-eq","values":[{"value":"1,00E+00","module":"A1","scenario":null},{"value":"3,34E-01","module":"A2","scenario":null},{"value":"8,21E-01","module":"A3","scenario":null},{"value":"4,64E-01","module":"A4","scenario":null},{"value":"2,40E-01","module":"C1","scenario":null},{"value":"2,70E-01","module":"C2","scenario":null},{"value":"3,58E-01","module":"C3","scenario":null},{"value":"1,94E-02","module":"C4","scenario":null},{"value":"-3,42E-01","module":"D","scenario":null},{"value":"2,16E+00","module":"A1A3","scenario":null}]}],"resource_use":[{"parameter":"PERE","unit":"MJ","values":[{"value":"7,90E+01","module":"A1","scenario":null},{"value":"8,65E-01","module":"A2","scenario":null},{"value":"1,13E+02","module":"A3","scenario":null},{"value":"1,33E+00","module":"A4","scenario":null},{"value":"3,00E-01","module":"C1","scenario":null},{"value":"8,84E-01","module":"C2","scenario":null},{"value":"1,10E+01","module":"C3","scenario":null},{"value":"6,89E-02","module":"C4","scenario":null},{"value":"-9,46E+00","module":"D","scenario":null},{"value":"1,93E+02","module":"A1A3","scenario":null}]},{"parameter":"PERM","unit":"","values":[{"value":"0,00E+00","module":"A1","scenario":null},{"value":"0,00E+00","module":"A2","scenario":null},{"value":"0,00E+00","module":"A3","scenario":null},{"value":"0,00E+00","module":"A4","scenario":null},{"value":"0,00E+00","module":"C1","scenario":null},{"value":"0,00E+00","module":"C2","scenario":null},{"value":"0,00E+00","module":"C3","scenario":null},{"value":"0,00E+00","module":"C4","scenario":null},{"value":"0,00E+00","module":"D","scenario":null},{"value":"0,00E+00","module":"A1A3","scenario":null}]},{"parameter":"PERT","unit":"MJ","values":[{"value":"7,90E+01","module":"A1","scenario":null},{"value":"8,65E-01","module":"A2","scenario":null},{"value":"1,13E+02","module":"A3","scenario":null},{"value":"1,33E+00","module":"A4","scenario":null},{"value":"3,00E-01","module":"C1","scenario":null},{"value":"8,84E-01","module":"C2","scenario":null},{"value":"1,10E+01","module":"C3","scenario":null},{"value":"6,89E-02","module":"C4","scenario":null},{"value":"-9,46E+00","module":"D","scenario":null},{"value":"1,93E+02","module":"A1A3","scenario":null}]},{"parameter":"PENRE","unit":"MJ","values":[{"value":"3,87E+02","module":"A1","scenario":null},{"value":"7,64E+01","module":"A2","scenario":null},{"value":"3,10E+02","module":"A3","scenario":null},{"value":"1,06E+02","module":"A4","scenario":null},{"value":"5,51E+01","module":"C1","scenario":null},{"value":"6,17E+01","module":"C2","scenario":null},{"value":"2,14E+01","module":"C3","scenario":null},{"value":"4,48E+00","module":"C4","scenario":null},{"value":"-4,36E+01","module":"D","scenario":null},{"value":"7,74E+02","module":"A1A3","scenario":null}]},{"parameter":"PENRM","unit":"MJ","values":[{"value":"6,64E+00","module":"A1","scenario":null},{"value":"0,00E+00","module":"A2","scenario":null},{"value":"-5,35E-02","module":"A3","scenario":null},{"value":"0,00E+00","module":"A4","scenario":null},{"value":"0,00E+00","module":"C1","scenario":null},{"value":"0,00E+00","module":"C2","scenario":null},{"value":"-1,27E+00","module":"C3","scenario":null},{"value":"0,00E+00","module":"C4","scenario":null},{"value":"0,00E+00","module":"D","scenario":null},{"value":"6,59E+00","module":"A1A3","scenario":null}]},{"parameter":"PENRT","unit":"MJ","values":[{"value":"3,94E+02","module":"A1","scenario":null},{"value":"7,64E+01","module":"A2","scenario":null},{"value":"3,10E+02","module":"A3","scenario":null},{"value":"1,06E+02","module":"A4","scenario":null},{"value":"5,51E+01","module":"C1","scenario":null},{"value":"6,17E+01","module":"C2","scenario":null},{"value":"2,01E+01","module":"C3","scenario":null},{"value":"4,48E+00","module":"C4","scenario":null},{"value":"-4,36E+01","module":"D","scenario":null},{"value":"7,80E+02","module":"A1A3","scenario":null}]},{"parameter":"SM","unit":"kg","values":[{"value":"5,71E+01","module":"A1","scenario":null},{"value":"0,00E+00","module":"A2","scenario":null},{"value":"6,16E-03","module":"A3","scenario":null},{"value":"0,00E+00","module":"A4","scenario":null},{"value":"0,00E+00","module":"C1","scenario":null},{"value":"0,00E+00","module":"C2","scenario":null},{"value":"0,00E+00","module":"C3","scenario":null},{"value":"0,00E+00","module":"C4","scenario":null},{"value":"0,00E+00","module":"D","scenario":null},{"value":"5,72E+01","module":"A1A3","scenario":null}]},{"parameter":"RSF","unit":"MJ","values":[{"value":"2,24E-01","module":"A1","scenario":null},{"value":"3,04E-02","module":"A2","scenario":null},{"value":"2,98E+00","module":"A3","scenario":null},{"value":"4,67E-02","module":"A4","scenario":null},{"value":"0,00E+00","module":"C1","scenario":null},{"value":"3,16E-02","module":"C2","scenario":null},{"value":"1,17E-05","module":"C3","scenario":null},{"value":"1,42E-03","module":"C4","scenario":null},{"value":"-1,62E-01","module":"D","scenario":null},{"value":"3,23E+00","module":"A1A3","scenario":null}]},{"parameter":"NRSF","unit":"MJ","values":[{"value":"1,67E-01","module":"A1","scenario":null},{"value":"1,11E-01","module":"A2","scenario":null},{"value":"1,76E-01","module":"A3","scenario":null},{"value":"1,56E-01","module":"A4","scenario":null},{"value":"0,00E+00","module":"C1","scenario":null},{"value":"1,13E-01","module":"C2","scenario":null},{"value":"0,00E+00","module":"C3","scenario":null},{"value":"4,10E-03","module":"C4","scenario":null},{"value":"2,99E-01","module":"D","scenario":null},{"value":"4,54E-01","module":"A1A3","scenario":null}]},{"parameter":"FW","unit":"m3","values":[{"value":"1,48E+00","module":"A1","scenario":null},{"value":"7,58E-03","module":"A2","scenario":null},{"value":"3,96E-01","module":"A3","scenario":null},{"value":"1,21E-02","module":"A4","scenario":null},{"value":"2,83E-03","module":"C1","scenario":null},{"value":"6,60E-03","module":"C2","scenario":null},{"value":"3,66E-02","module":"C3","scenario":null},{"value":"5,33E-03","module":"C4","scenario":null},{"value":"-1,38E+00","module":"D","scenario":null},{"value":"1,88E+00","module":"A1A3","scenario":null}]}],"end_of_life_waste":[{"parameter":"HWD","unit":"kg","values":[{"value":"2,06E+00","module":"A1","scenario":null},{"value":"3,89E-03","module":"A2","scenario":null},{"value":"1,32E-01","module":"A3","scenario":null},{"value":"5,81E-03","module":"A4","scenario":null},{"value":"1,62E-03","module":"C1","scenario":null},{"value":"3,18E-03","module":"C2","scenario":null},{"value":"2,13E-03","module":"C3","scenario":null},{"value":"2,78E-05","module":"C4","scenario":null},{"value":"-1,15E-02","module":"D","scenario":null},{"value":"2,19E+00","module":"A1A3","scenario":null}]},{"parameter":"NHWD","unit":"kg","values":[{"value":"4,44E+01","module":"A1","scenario":null},{"value":"5,45E+00","module":"A2","scenario":null},{"value":"4,32E+00","module":"A3","scenario":null},{"value":"9,22E+00","module":"A4","scenario":null},{"value":"6,52E-02","module":"C1","scenario":null},{"value":"3,00E+00","module":"C2","scenario":null},{"value":"6,73E-02","module":"C3","scenario":null},{"value":"3,24E+01","module":"C4","scenario":null},{"value":"-4,71E-01","module":"D","scenario":null},{"value":"5,42E+01","module":"A1A3","scenario":null}]},{"parameter":"RWD","unit":"kg","values":[{"value":"7,88E-03","module":"A1","scenario":null},{"value":"5,25E-04","module":"A2","scenario":null},{"value":"8,38E-04","module":"A3","scenario":null},{"value":"7,24E-04","module":"A4","scenario":null},{"value":"3,82E-04","module":"C1","scenario":null},{"value":"4,21E-04","module":"C2","scenario":null},{"value":"2,26E-04","module":"C3","scenario":null},{"value":"1,38E-10","module":"C4","scenario":null},{"value":"-2,96E-04","module":"D","scenario":null},{"value":"9,24E-03","module":"A1A3","scenario":null}]}],"end_of_life_flow":[{"parameter":"CRU","unit":"kg","values":[{"value":"1,90E+00","module":"A1","scenario":null},{"value":"0,00E+00","module":"A2","scenario":null},{"value":"0,00E+00","module":"A3","scenario":null},{"value":"0,00E+00","module":"A4","scenario":null},{"value":"0,00E+00","module":"C1","scenario":null},{"value":"0,00E+00","module":"C2","scenario":null},{"value":"0,00E+00","module":"C3","scenario":null},{"value":"0,00E+00","module":"C4","scenario":null},{"value":"0,00E+00","module":"D","scenario":null},{"value":"1,90E+00","module":"A1A3","scenario":null}]},{"parameter":"MFR","unit":"kg","values":[{"value":"4,00E-01","module":"A1","scenario":null},{"value":"0,00E+00","module":"A2","scenario":null},{"value":"6,88E+01","module":"A3","scenario":null},{"value":"0,00E+00","module":"A4","scenario":null},{"value":"0,00E+00","module":"C1","scenario":null},{"value":"0,00E+00","module":"C2","scenario":null},{"value":"9,68E+02","module":"C3","scenario":null},{"value":"0,00E+00","module":"C4","scenario":null},{"value":"0,00E+00","module":"D","scenario":null},{"value":"6,92E+01","module":"A1A3","scenario":null}]},{"parameter":"MER","unit":"kg","values":[{"value":"2,04E-01","module":"A1","scenario":null},{"value":"0,00E+00","module":"A2","scenario":null},{"value":"3,11E-01","module":"A3","scenario":null},{"value":"0,00E+00","module":"A4","scenario":null},{"value":"0,00E+00","module":"C1","scenario":null},{"value":"0,00E+00","module":"C2","scenario":null},{"value":"3,00E-02","module":"C3","scenario":null},{"value":"0,00E+00","module":"C4","scenario":null},{"value":"0,00E+00","module":"D","scenario":null},{"value":"5,15E-01","module":"A1A3","scenario":null}]},{"parameter":"EEE","unit":"MJ","values":[{"value":"0,00E+00","module":"A1","scenario":null},{"value":"0,00E+00","module":"A2","scenario":null},{"value":"1,83E-01","module":"A3","scenario":null},{"value":"0,00E+00","module":"A4","scenario":null},{"value":"0,00E+00","module":"C1","scenario":null},{"value":"0,00E+00","module":"C2","scenario":null},{"value":"4,61E-02","module":"C3","scenario":null},{"value":"0,00E+00","module":"C4","scenario":null},{"value":"0,00E+00","module":"D","scenario":null},{"value":"1,83E-01","module":"A1A3","scenario":null}]},{"parameter":"EET","unit":"MJ","values":[{"value":"0,00E+00","module":"A1","scenario":null},{"value":"0,00E+00","module":"A2","scenario":null},{"value":"2,77E+00","module":"A3","scenario":null},{"value":"0,00E+00","module":"A4","scenario":null},{"value":"0,00E+00","module":"C1","scenario":null},{"value":"0,00E+00","module":"C2","scenario":null},{"value":"6,97E-01","module":"C3","scenario":null},{"value":"0,00E+00","module":"C4","scenario":null},{"value":"0,00E+00","module":"D","scenario":null},{"value":"2,77E+00","module":"A1A3","scenario":null}]}]}