{
    "product_name": "Tellus-Opus VAV",
    "epd_id": "NEPD-7505-6890",
    "declared_unit": {
        "unit": "stk",
        "amount": 1.0
    },
    "compliance": [
        "EN 15804+A2",
        "ISO 14025",
        "ISO 21930"
    ],
    "producer_name": "TROX Auranor Norge AS",
    "environmental_impact": [
        {
            "parameter": "GWP-total",
            "values": [
                {
                    "value": "3,75E+01",
                    "module": "A1-A3",
                    "scenario": null
                },
                {
                    "value": "5,02E-01",
                    "module": "A4",
                    "scenario": null
                },
                {
                    "value": "1,08E-02",
                    "module": "C1",
                    "scenario": null
                },
                {
                    "value": "1,42E-01",
                    "module": "C2",
                    "scenario": null
                },
                {
                    "value": "9,40E-01",
                    "module": "C3",
                    "scenario": null
                },
                {
                    "value": "1,24E-02",
                    "module": "C4",
                    "scenario": null
                },
                {
                    "value": "-6,15E+00",
                    "module": "D",
                    "scenario": null
                }
            ]
        },
        {
            "parameter": "GWP-fossil",
            "values": [
                {
                    "value": "3,99E+01",
                    "module": "A1-A3",
                    "scenario": null
                },
                {
                    "value": "5,02E-01",
                    "module": "A4",
                    "scenario": null
                },
                {
                    "value": "1,08E-02",
                    "module": "C1",
                    "scenario": null
                },
                {
                    "value": "1,42E-01",
                    "module": "C2",
                    "scenario": null
                },
                {
                    "value": "9,40E-01",
                    "module": "C3",
                    "scenario": null
                },
                {
                    "value": "1,23E-02",
                    "module": "C4",
                    "scenario": null
                },
                {
                    "value": "-6,13E+00",
                    "module": "D",
                    "scenario": null
                }
            ]
        },
        {
            "parameter": "GWP-biogenic",
            "values": [
                {
                    "value": "-2,39E+00",
                    "module": "A1-A3",
                    "scenario": null
                },
                {
                    "value": "2,08E-04",
                    "module": "A4",
                    "scenario": null
                },
                {
                    "value": "2,03E-06",
                    "module": "C1",
                    "scenario": null
                },
                {
                    "value": "5,88E-05",
                    "module": "C2",
                    "scenario": null
                },
                {
                    "value": "3,13E-05",
                    "module": "C3",
                    "scenario": null
                },
                {
                    "value": "4,20E-06",
                    "module": "C4",
                    "scenario": null
                },
                {
                    "value": "-6,49E-03",
                    "module": "D",
                    "scenario": null
                }
            ]
        },
        {
            "parameter": "GWP-luluc",
            "values": [
                {
                    "value": "3,68E-02",
                    "module": "A1-A3",
                    "scenario": null
                },
                {
                    "value": "1,79E-04",
                    "module": "A4",
                    "scenario": null
                },
                {
                    "value": "8,54E-07",
                    "module": "C1",
                    "scenario": null
                },
                {
                    "value": "5,06E-05",
                    "module": "C2",
                    "scenario": null
                },
                {
                    "value": "1,05E-05",
                    "module": "C3",
                    "scenario": null
                },
                {
                    "value": "9,50E-07",
                    "module": "C4",
                    "scenario": null
                },
                {
                    "value": "-1,59E-02",
                    "module": "D",
                    "scenario": null
                }
            ]
        },
        {
            "parameter": "ODP",
            "values": [
                {
                    "value": "3,20E-06",
                    "module": "A1-A3",
                    "scenario": null
                },
                {
                    "value": "1,14E-07",
                    "module": "A4",
                    "scenario": null
                },
                {
                    "value": "2,34E-09",
                    "module": "C1",
                    "scenario": null
                },
                {
                    "value": "3,22E-08",
                    "module": "C2",
                    "scenario": null
                },
                {
                    "value": "4,24E-09",
                    "module": "C3",
                    "scenario": null
                },
                {
                    "value": "1,93E-09",
                    "module": "C4",
                    "scenario": null
                },
                {
                    "value": "-1,29E-03",
                    "module": "D",
                    "scenario": null
                }
            ]
        },
        {
            "parameter": "AP",
            "values": [
                {
                    "value": "4,22E-01",
                    "module": "A1-A3",
                    "scenario": null
                },
                {
                    "value": "1,44E-03",
                    "module": "A4",
                    "scenario": null
                },
                {
                    "value": "1,13E-04",
                    "module": "C1",
                    "scenario": null
                },
                {
                    "value": "4,09E-04",
                    "module": "C2",
                    "scenario": null
                },
                {
                    "value": "1,57E-04",
                    "module": "C3",
                    "scenario": null
                },
                {
                    "value": "4,22E-05",
                    "module": "C4",
                    "scenario": null
                },
                {
                    "value": "-4,60E-02",
                    "module": "D",
                    "scenario": null
                }
            ]
        },
        {
            "parameter": "POCP",
            "values": [
                {
                    "value": "1,64E-01",
                    "module": "A1-A3",
                    "scenario": null
                },
                {
                    "value": "1,22E-03",
                    "module": "A4",
                    "scenario": null
                },
                {
                    "value": "1,51E-04",
                    "module": "C1",
                    "scenario": null
                },
                {
                    "value": "3,46E-04",
                    "module": "C2",
                    "scenario": null
                },
                {
                    "value": "1,65E-04",
                    "module": "C3",
                    "scenario": null
                },
                {
                    "value": "5,12E-05",
                    "module": "C4",
                    "scenario": null
                },
                {
                    "value": "-3,16E-02",
                    "module": "D",
                    "scenario": null
                }
            ]
        },
        {
            "parameter": "ADPE",
            "values": [
                {
                    "value": "3,20E-02",
                    "module": "A1-A3",
                    "scenario": null
                },
                {
                    "value": "1,39E-05",
                    "module": "A4",
                    "scenario": null
                },
                {
                    "value": "1,66E-08",
                    "module": "C1",
                    "scenario": null
                },
                {
                    "value": "3,93E-06",
                    "module": "C2",
                    "scenario": null
                },
                {
                    "value": "1,78E-07",
                    "module": "C3",
                    "scenario": null
                },
                {
                    "value": "3,87E-08",
                    "module": "C4",
                    "scenario": null
                },
                {
                    "value": "-1,74E-04",
                    "module": "D",
                    "scenario": null
                }
            ]
        },
        {
            "parameter": "ADPF",
            "values": [
                {
                    "value": "5,19E+02",
                    "module": "A1-A3",
                    "scenario": null
                },
                {
                    "value": "7,59E+00",
                    "module": "A4",
                    "scenario": null
                },
                {
                    "value": "1,49E-01",
                    "module": "C1",
                    "scenario": null
                },
                {
                    "value": "2,15E+00",
                    "module": "C2",
                    "scenario": null
                },
                {
                    "value": "1,44E-01",
                    "module": "C3",
                    "scenario": null
                },
                {
                    "value": "1,31E-01",
                    "module": "C4",
                    "scenario": null
                },
                {
                    "value": "-5,46E+01",
                    "module": "D",
                    "scenario": null
                }
            ]
        },
        {
            "parameter": "WDP",
            "values": [
                {
                    "value": "2,62E+03",
                    "module": "A1-A3",
                    "scenario": null
                },
                {
                    "value": "7,34E+00",
                    "module": "A4",
                    "scenario": null
                },
                {
                    "value": "3,17E-02",
                    "module": "C1",
                    "scenario": null
                },
                {
                    "value": "2,08E+00",
                    "module": "C2",
                    "scenario": null
                },
                {
                    "value": "1,46E+00",
                    "module": "C3",
                    "scenario": null
                },
                {
                    "value": "4,77E-01",
                    "module": "C4",
                    "scenario": null
                },
                {
                    "value": "-1,06E+02",
                    "module": "D",
                    "scenario": null
                }
            ]
        },
        {
            "parameter": "EP-freshwater",
            "values": [
                {
                    "value": "2,62E-03",
                    "module": "A1-A3",
                    "scenario": null
                },
                {
                    "value": "4,01E-06",
                    "module": "A4",
                    "scenario": null
                },
                {
                    "value": "3,95E-08",
                    "module": "C1",
                    "scenario": null
                },
                {
                    "value": "1,14E-06",
                    "module": "C2",
                    "scenario": null
                },
                {
                    "value": "4,43E-07",
                    "module": "C3",
                    "scenario": null
                },
                {
                    "value": "4,34E-08",
                    "module": "C4",
                    "scenario": null
                },
                {
                    "value": "-4,56E-04",
                    "module": "D",
                    "scenario": null
                }
            ]
        },
        {
            "parameter": "EP-marine",
            "values": [
                {
                    "value": "4,64E-02",
                    "module": "A1-A3",
                    "scenario": null
                },
                {
                    "value": "2,85E-04",
                    "module": "A4",
                    "scenario": null
                },
                {
                    "value": "5,00E-05",
                    "module": "C1",
                    "scenario": null
                },
                {
                    "value": "8,08E-05",
                    "module": "C2",
                    "scenario": null
                },
                {
                    "value": "6,74E-05",
                    "module": "C3",
                    "scenario": null
                },
                {
                    "value": "2,43E-05",
                    "module": "C4",
                    "scenario": null
                },
                {
                    "value": "-6,73E-03",
                    "module": "D",
                    "scenario": null
                }
            ]
        },
        {
            "parameter": "EP-terrestrial",
            "values": [
                {
                    "value": "1,30E+00",
                    "module": "A1-A3",
                    "scenario": null
                },
                {
                    "value": "3,19E-03",
                    "module": "A4",
                    "scenario": null
                },
                {
                    "value": "5,49E-04",
                    "module": "C1",
                    "scenario": null
                },
                {
                    "value": "9,04E-04",
                    "module": "C2",
                    "scenario": null
                },
                {
                    "value": "6,81E-04",
                    "module": "C3",
                    "scenario": null
                },
                {
                    "value": "1,74E-04",
                    "module": "C4",
                    "scenario": null
                },
                {
                    "value": "-7,25E-02",
                    "module": "D",
                    "scenario": null
                }
            ]
        }
    ],
    "additional_environmental_impact": [
        {
            "parameter": "PM",
            "values": [
                {
                    "value": "3,99E-06",
                    "module": "A1-A3",
                    "scenario": null
                },
                {
                    "value": "3,07E-08",
                    "module": "A4",
                    "scenario": null
                },
                {
                    "value": "3,00E-09",
                    "module": "C1",
                    "scenario": null
                },
                {
                    "value": "8,70E-09",
                    "module": "C2",
                    "scenario": null
                },
                {
                    "value": "7,56E-10",
                    "module": "C3",
                    "scenario": null
                },
                {
                    "value": "8,48E-10",
                    "module": "C4",
                    "scenario": null
                },
                {
                    "value": "-5,30E-07",
                    "module": "D",
                    "scenario": null
                }
            ]
        },
        {
            "parameter": "ETP-fw",
            "values": [
                {
                    "value": "1,82E+03",
                    "module": "A1-A3",
                    "scenario": null
                },
                {
                    "value": "5,62E+00",
                    "module": "A4",
                    "scenario": null
                },
                {
                    "value": "8,15E-02",
                    "module": "C1",
                    "scenario": null
                },
                {
                    "value": "1,59E+00",
                    "module": "C2",
                    "scenario": null
                },
                {
                    "value": "1,89E+00",
                    "module": "C3",
                    "scenario": null
                },
                {
                    "value": "3,80E+00",
                    "module": "C4",
                    "scenario": null
                },
                {
                    "value": "-4,45E+02",
                    "module": "D",
                    "scenario": null
                }
            ]
        },
        {
            "parameter": "HTP-c",
            "values": [
                {
                    "value": "2,21E-07",
                    "module": "A1-A3",
                    "scenario": null
                },
                {
                    "value": "0,00E+00",
                    "module": "A4",
                    "scenario": null
                },
                {
                    "value": "0,00E+00",
                    "module": "C1",
                    "scenario": null
                },
                {
                    "value": "0,00E+00",
                    "module": "C2",
                    "scenario": null
                },
                {
                    "value": "6,30E-11",
                    "module": "C3",
                    "scenario": null
                },
                {
                    "value": "2,25E-10",
                    "module": "C4",
                    "scenario": null
                },
                {
                    "value": "-2,94E-08",
                    "module": "D",
                    "scenario": null
                }
            ]
        },
        {
            "parameter": "HTP-nc",
            "values": [
                {
                    "value": "2,41E-06",
                    "module": "A1-A3",
                    "scenario": null
                },
                {
                    "value": "6,14E-09",
                    "module": "A4",
                    "scenario": null
                },
                {
                    "value": "7,40E-11",
                    "module": "C1",
                    "scenario": null
                },
                {
                    "value": "1,74E-09",
                    "module": "C2",
                    "scenario": null
                },
                {
                    "value": "2,83E-09",
                    "module": "C3",
                    "scenario": null
                },
                {
                    "value": "1,53E-08",
                    "module": "C4",
                    "scenario": null
                },
                {
                    "value": "3,75E-07",
                    "module": "D",
                    "scenario": null
                }
            ]
        },
        {
            "parameter": "SQP",
            "values": [
                {
                    "value": "2,66E+02",
                    "module": "A1-A3",
                    "scenario": null
                },
                {
                    "value": "5,31E+00",
                    "module": "A4",
                    "scenario": null
                },
                {
                    "value": "1,89E-02",
                    "module": "C1",
                    "scenario": null
                },
                {
                    "value": "1,50E+00",
                    "module": "C2",
                    "scenario": null
                },
                {
                    "value": "3,20E-02",
                    "module": "C3",
                    "scenario": null
                },
                {
                    "value": "4,72E-01",
                    "module": "C4",
                    "scenario": null
                },
                {
                    "value": "-6,85E+00",
                    "module": "D",
                    "scenario": null
                }
            ]
        },
        {
            "parameter": "IRP",
            "values": [
                {
                    "value": "1,98E+00",
                    "module": "A1-A3",
                    "scenario": null
                },
                {
                    "value": "3,32E-02",
                    "module": "A4",
                    "scenario": null
                },
                {
                    "value": "6,39E-04",
                    "module": "C1",
                    "scenario": null
                },
                {
                    "value": "9,40E-03",
                    "module": "C2",
                    "scenario": null
                },
                {
                    "value": "5,88E-04",
                    "module": "C3",
                    "scenario": null
                },
                {
                    "value": "5,84E-04",
                    "module": "C4",
                    "scenario": null
                },
                {
                    "value": "-2,05E-02",
                    "module": "D",
                    "scenario": null
                }
            ]
        }
    ],
    "resource_use": [
        {
            "parameter": "PERE",
            "values": [
                {
                    "value": "9,22E+01",
                    "module": "A1-A3",
                    "scenario": null
                },
                {
                    "value": "1,09E-01",
                    "module": "A4",
                    "scenario": null
                },
                {
                    "value": "8,07E-04",
                    "module": "C1",
                    "scenario": null
                },
                {
                    "value": "3,08E-02",
                    "module": "C2",
                    "scenario": null
                },
                {
                    "value": "1,51E-02",
                    "module": "C3",
                    "scenario": null
                },
                {
                    "value": "3,03E-03",
                    "module": "C4",
                    "scenario": null
                },
                {
                    "value": "-8,63E+00",
                    "module": "D",
                    "scenario": null
                }
            ]
        },
        {
            "parameter": "PERM",
            "values": [
                {
                    "value": "2,59E+01",
                    "module": "A1-A3",
                    "scenario": null
                },
                {
                    "value": "0,00E+00",
                    "module": "A4",
                    "scenario": null
                },
                {
                    "value": "0,00E+00",
                    "module": "C1",
                    "scenario": null
                },
                {
                    "value": "0,00E+00",
                    "module": "C2",
                    "scenario": null
                },
                {
                    "value": "0,00E+00",
                    "module": "C3",
                    "scenario": null
                },
                {
                    "value": "0,00E+00",
                    "module": "C4",
                    "scenario": null
                },
                {
                    "value": "0,00E+00",
                    "module": "D",
                    "scenario": null
                }
            ]
        },
        {
            "parameter": "PERT",
            "values": [
                {
                    "value": "1,18E+02",
                    "module": "A1-A3",
                    "scenario": null
                },
                {
                    "value": "1,09E-01",
                    "module": "A4",
                    "scenario": null
                },
                {
                    "value": "8,07E-04",
                    "module": "C1",
                    "scenario": null
                },
                {
                    "value": "3,08E-02",
                    "module": "C2",
                    "scenario": null
                },
                {
                    "value": "1,51E-02",
                    "module": "C3",
                    "scenario": null
                },
                {
                    "value": "3,03E-03",
                    "module": "C4",
                    "scenario": null
                },
                {
                    "value": "-8,63E+00",
                    "module": "D",
                    "scenario": null
                }
            ]
        },
        {
            "parameter": "PENRE",
            "values": [
                {
                    "value": "5,10E+02",
                    "module": "A1-A3",
                    "scenario": null
                },
                {
                    "value": "7,59E+00",
                    "module": "A4",
                    "scenario": null
                },
                {
                    "value": "1,49E-01",
                    "module": "C1",
                    "scenario": null
                },
                {
                    "value": "2,15E+00",
                    "module": "C2",
                    "scenario": null
                },
                {
                    "value": "1,44E-01",
                    "module": "C3",
                    "scenario": null
                },
                {
                    "value": "1,31E-01",
                    "module": "C4",
                    "scenario": null
                },
                {
                    "value": "-5,46E+01",
                    "module": "D",
                    "scenario": null
                }
            ]
        },
        {
            "parameter": "PENRM",
            "values": [
                {
                    "value": "1,43E+01",
                    "module": "A1-A3",
                    "scenario": null
                },
                {
                    "value": "0,00E+00",
                    "module": "A4",
                    "scenario": null
                },
                {
                    "value": "0,00E+00",
                    "module": "C1",
                    "scenario": null
                },
                {
                    "value": "0,00E+00",
                    "module": "C2",
                    "scenario": null
                },
                {
                    "value": "0,00E+00",
                    "module": "C3",
                    "scenario": null
                },
                {
                    "value": "0,00E+00",
                    "module": "C4",
                    "scenario": null
                },
                {
                    "value": "0,00E+00",
                    "module": "D",
                    "scenario": null
                }
            ]
        },
        {
            "parameter": "PENRT",
            "values": [
                {
                    "value": "5,25E+02",
                    "module": "A1-A3",
                    "scenario": null
                },
                {
                    "value": "7,59E+00",
                    "module": "A4",
                    "scenario": null
                },
                {
                    "value": "1,49E-01",
                    "module": "C1",
                    "scenario": null
                },
                {
                    "value": "2,15E+00",
                    "module": "C2",
                    "scenario": null
                },
                {
                    "value": "1,44E-01",
                    "module": "C3",
                    "scenario": null
                },
                {
                    "value": "1,31E-01",
                    "module": "C4",
                    "scenario": null
                },
                {
                    "value": "-5,46E+01",
                    "module": "D",
                    "scenario": null
                }
            ]
        },
        {
            "parameter": "SM",
            "values": [
                {
                    "value": "4,66E+00",
                    "module": "A1-A3",
                    "scenario": null
                },
                {
                    "value": "0,00E+00",
                    "module": "A4",
                    "scenario": null
                },
                {
                    "value": "7,33E-05",
                    "module": "C1",
                    "scenario": null
                },
                {
                    "value": "0,00E+00",
                    "module": "C2",
                    "scenario": null
                },
                {
                    "value": "6,61E-06",
                    "module": "C3",
                    "scenario": null
                },
                {
                    "value": "5,93E-07",
                    "module": "C4",
                    "scenario": null
                },
                {
                    "value": "2,57E-02",
                    "module": "D",
                    "scenario": null
                }
            ]
        },
        {
            "parameter": "RSF",
            "values": [
                {
                    "value": "2,23E+00",
                    "module": "A1-A3",
                    "scenario": null
                },
                {
                    "value": "3,89E-03",
                    "module": "A4",
                    "scenario": null
                },
                {
                    "value": "1,99E-05",
                    "module": "C1",
                    "scenario": null
                },
                {
                    "value": "1,10E-03",
                    "module": "C2",
                    "scenario": null
                },
                {
                    "value": "3,62E-04",
                    "module": "C3",
                    "scenario": null
                },
                {
                    "value": "6,52E-05",
                    "module": "C4",
                    "scenario": null
                },
                {
                    "value": "1,94E-01",
                    "module": "D",
                    "scenario": null
                }
            ]
        },
        {
            "parameter": "NRSF",
            "values": [
                {
                    "value": "7,96E-02",
                    "module": "A1-A3",
                    "scenario": null
                },
                {
                    "value": "1,39E-02",
                    "module": "A4",
                    "scenario": null
                },
                {
                    "value": "2,92E-04",
                    "module": "C1",
                    "scenario": null
                },
                {
                    "value": "3,94E-03",
                    "module": "C2",
                    "scenario": null
                },
                {
                    "value": "7,03E-06",
                    "module": "C3",
                    "scenario": null
                },
                {
                    "value": "3,57E-04",
                    "module": "C4",
                    "scenario": null
                },
                {
                    "value": "5,54E+00",
                    "module": "D",
                    "scenario": null
                }
            ]
        },
        {
            "parameter": "FW",
            "values": [
                {
                    "value": "5,85E-01",
                    "module": "A1-A3",
                    "scenario": null
                },
                {
                    "value": "8,11E-04",
                    "module": "A4",
                    "scenario": null
                },
                {
                    "value": "7,68E-06",
                    "module": "C1",
                    "scenario": null
                },
                {
                    "value": "2,30E-04",
                    "module": "C2",
                    "scenario": null
                },
                {
                    "value": "4,76E-04",
                    "module": "C3",
                    "scenario": null
                },
                {
                    "value": "1,58E-04",
                    "module": "C4",
                    "scenario": null
                },
                {
                    "value": "-3,22E-02",
                    "module": "D",
                    "scenario": null
                }
            ]
        }
    ],
    "end_of_life_waste": [
        {
            "parameter": "HWD",
            "values": [
                {
                    "value": "3,18E-01",
                    "module": "A1-A3",
                    "scenario": null
                },
                {
                    "value": "3,91E-04",
                    "module": "A4",
                    "scenario": null
                },
                {
                    "value": "4,39E-06",
                    "module": "C1",
                    "scenario": null
                },
                {
                    "value": "1,11E-04",
                    "module": "C2",
                    "scenario": null
                },
                {
                    "value": "7,67E-07",
                    "module": "C3",
                    "scenario": null
                },
                {
                    "value": "6,31E-03",
                    "module": "C4",
                    "scenario": null
                },
                {
                    "value": "-2,60E-02",
                    "module": "D",
                    "scenario": null
                }
            ]
        },
        {
            "parameter": "NHWD",
            "values": [
                {
                    "value": "1,45E+01",
                    "module": "A1-A3",
                    "scenario": null
                },
                {
                    "value": "3,69E-01",
                    "module": "A4",
                    "scenario": null
                },
                {
                    "value": "1,77E-04",
                    "module": "C1",
                    "scenario": null
                },
                {
                    "value": "1,05E-01",
                    "module": "C2",
                    "scenario": null
                },
                {
                    "value": "2,49E-05",
                    "module": "C3",
                    "scenario": null
                },
                {
                    "value": "8,55E-01",
                    "module": "C4",
                    "scenario": null
                },
                {
                    "value": "-2,43E+00",
                    "module": "D",
                    "scenario": null
                }
            ]
        },
        {
            "parameter": "RWD",
            "values": [
                {
                    "value": "1,89E-03",
                    "module": "A1-A3",
                    "scenario": null
                },
                {
                    "value": "5,17E-05",
                    "module": "A4",
                    "scenario": null
                },
                {
                    "value": "1,04E-06",
                    "module": "C1",
                    "scenario": null
                },
                {
                    "value": "1,46E-05",
                    "module": "C2",
                    "scenario": null
                },
                {
                    "value": "7,77E-08",
                    "module": "C3",
                    "scenario": null
                },
                {
                    "value": "1,56E-07",
                    "module": "C4",
                    "scenario": null
                },
                {
                    "value": "-2,24E-05",
                    "module": "D",
                    "scenario": null
                }
            ]
        }
    ],
    "end_of_life_flow": [
        {
            "parameter": "CRU",
            "values": [
                {
                    "value": "0,00E+00",
                    "module": "A1-A3",
                    "scenario": null
                },
                {
                    "value": "0,00E+00",
                    "module": "A4",
                    "scenario": null
                },
                {
                    "value": "0,00E+00",
                    "module": "C1",
                    "scenario": null
                },
                {
                    "value": "0,00E+00",
                    "module": "C2",
                    "scenario": null
                },
                {
                    "value": "0,00E+00",
                    "module": "C3",
                    "scenario": null
                },
                {
                    "value": "0,00E+00",
                    "module": "C4",
                    "scenario": null
                },
                {
                    "value": "0,00E+00",
                    "module": "D",
                    "scenario": null
                }
            ]
        },
        {
            "parameter": "MFR",
            "values": [
                {
                    "value": "1,99E+00",
                    "module": "A1-A3",
                    "scenario": null
                },
                {
                    "value": "0,00E+00",
                    "module": "A4",
                    "scenario": null
                },
                {
                    "value": "7,19E-05",
                    "module": "C1",
                    "scenario": null
                },
                {
                    "value": "0,00E+00",
                    "module": "C2",
                    "scenario": null
                },
                {
                    "value": "7,01E+00",
                    "module": "C3",
                    "scenario": null
                },
                {
                    "value": "7,03E-06",
                    "module": "C4",
                    "scenario": null
                },
                {
                    "value": "-1,00E-03",
                    "module": "D",
                    "scenario": null
                }
            ]
        },
        {
            "parameter": "MER",
            "values": [
                {
                    "value": "4,24E-09",
                    "module": "A1-A3",
                    "scenario": null
                },
                {
                    "value": "0,00E+00",
                    "module": "A4",
                    "scenario": null
                },
                {
                    "value": "2,23E-07",
                    "module": "C1",
                    "scenario": null
                },
                {
                    "value": "0,00E+00",
                    "module": "C2",
                    "scenario": null
                },
                {
                    "value": "1,33E-01",
                    "module": "C3",
                    "scenario": null
                },
                {
                    "value": "1,75E-07",
                    "module": "C4",
                    "scenario": null
                },
                {
                    "value": "-1,32E-04",
                    "module": "D",
                    "scenario": null
                }
            ]
        },
        {
            "parameter": "EEE",
            "values": [
                {
                    "value": "3,67E-08",
                    "module": "A1-A3",
                    "scenario": null
                },
                {
                    "value": "0,00E+00",
                    "module": "A4",
                    "scenario": null
                },
                {
                    "value": "7,65E-07",
                    "module": "C1",
                    "scenario": null
                },
                {
                    "value": "0,00E+00",
                    "module": "C2",
                    "scenario": null
                },
                {
                    "value": "2,02E-01",
                    "module": "C3",
                    "scenario": null
                },
                {
                    "value": "1,04E-05",
                    "module": "C4",
                    "scenario": null
                },
                {
                    "value": "-3,24E-04",
                    "module": "D",
                    "scenario": null
                }
            ]
        },
        {
            "parameter": "EET",
            "values": [
                {
                    "value": "5,54E-07",
                    "module": "A1-A3",
                    "scenario": null
                },
                {
                    "value": "0,00E+00",
                    "module": "A4",
                    "scenario": null
                },
                {
                    "value": "1,16E-05",
                    "module": "C1",
                    "scenario": null
                },
                {
                    "value": "0,00E+00",
                    "module": "C2",
                    "scenario": null
                },
                {
                    "value": "3,05E+00",
                    "module": "C3",
                    "scenario": null
                },
                {
                    "value": "1,57E-04",
                    "module": "C4",
                    "scenario": null
                },
                {
                    "value": "-4,90E-03",
                    "module": "D",
                    "scenario": null
                }
            ]
        }
    ]
}