{"product_name":"Knust stein/pukk, Franzefoss avd. Bondkall","epd_id":"NEPD-5907-5181","declared_unit":{"unit":"ton","amount":1},"compliance":["EN 15804+A2","ISO 14025","ISO 21930"],"producer_name":"Franzefoss Pukk AS","environmental_impact":[{"parameter":"GWP-total","unit":"kg CO2-eq","values":[{"value":"1,59E+01","module":"A1","scenario":null},{"value":"0,00E+00","module":"A2","scenario":null},{"value":"0,00E+00","module":"A3","scenario":null},{"value":"0,00E+00","module":"A4","scenario":null},{"value":"3,71E-01","module":"C1","scenario":null},{"value":"1,63E+00","module":"C2","scenario":null},{"value":"8,22E-03","module":"C4","scenario":null},{"value":"-2,34E+00","module":"D","scenario":null},{"value":"1,59E+01","module":"A1A3","scenario":null}]},{"parameter":"GWP-fossil","unit":"kg CO2-eq","values":[{"value":"1,58E+01","module":"A1","scenario":null},{"value":"0,00E+00","module":"A2","scenario":null},{"value":"0,00E+00","module":"A3","scenario":null},{"value":"0,00E+00","module":"A4","scenario":null},{"value":"3,71E-01","module":"C1","scenario":null},{"value":"1,63E+00","module":"C2","scenario":null},{"value":"8,20E-03","module":"C4","scenario":null},{"value":"-2,29E+00","module":"D","scenario":null},{"value":"1,58E+01","module":"A1A3","scenario":null}]},{"parameter":"GWP-biogenic","unit":"kg CO2-eq","values":[{"value":"2,45E-02","module":"A1","scenario":null},{"value":"0,00E+00","module":"A2","scenario":null},{"value":"0,00E+00","module":"A3","scenario":null},{"value":"0,00E+00","module":"A4","scenario":null},{"value":"1,25E-04","module":"C1","scenario":null},{"value":"6,76E-04","module":"C2","scenario":null},{"value":"9,58E-06","module":"C4","scenario":null},{"value":"-4,57E-02","module":"D","scenario":null},{"value":"2,45E-02","module":"A1A3","scenario":null}]},{"parameter":"GWP-luluc","unit":"kg CO2-eq","values":[{"value":"3,34E-03","module":"A1","scenario":null},{"value":"0,00E+00","module":"A2","scenario":null},{"value":"0,00E+00","module":"A3","scenario":null},{"value":"0,00E+00","module":"A4","scenario":null},{"value":"1,57E-04","module":"C1","scenario":null},{"value":"5,81E-04","module":"C2","scenario":null},{"value":"2,02E-06","module":"C4","scenario":null},{"value":"-1,55E-03","module":"D","scenario":null},{"value":"3,34E-03","module":"A1A3","scenario":null}]},{"parameter":"ODP","unit":"kg CFC11-eq","values":[{"value":"2,80E-06","module":"A1","scenario":null},{"value":"0,00E+00","module":"A2","scenario":null},{"value":"0,00E+00","module":"A3","scenario":null},{"value":"0,00E+00","module":"A4","scenario":null},{"value":"7,81E-08","module":"C1","scenario":null},{"value":"3,70E-07","module":"C2","scenario":null},{"value":"3,10E-09","module":"C4","scenario":null},{"value":"-4,17E-07","module":"D","scenario":null},{"value":"2,80E-06","module":"A1A3","scenario":null}]},{"parameter":"AP","unit":"mol H+-eq","values":[{"value":"5,66E-01","module":"A1","scenario":null},{"value":"0,00E+00","module":"A2","scenario":null},{"value":"0,00E+00","module":"A3","scenario":null},{"value":"0,00E+00","module":"A4","scenario":null},{"value":"1,81E-03","module":"C1","scenario":null},{"value":"4,69E-03","module":"C2","scenario":null},{"value":"7,30E-05","module":"C4","scenario":null},{"value":"-2,06E-02","module":"D","scenario":null},{"value":"5,66E-01","module":"A1A3","scenario":null}]},{"parameter":"POCP","unit":"kg NMVOC-eq","values":[{"value":"5,61E-01","module":"A1","scenario":null},{"value":"0,00E+00","module":"A2","scenario":null},{"value":"0,00E+00","module":"A3","scenario":null},{"value":"0,00E+00","module":"A4","scenario":null},{"value":"2,06E-03","module":"C1","scenario":null},{"value":"3,98E-03","module":"C2","scenario":null},{"value":"8,56E-05","module":"C4","scenario":null},{"value":"-2,22E-02","module":"D","scenario":null},{"value":"5,61E-01","module":"A1A3","scenario":null}]},{"parameter":"ADPE","unit":"kg Sb-eq","values":[{"value":"1,15E-04","module":"A1","scenario":null},{"value":"0,00E+00","module":"A2","scenario":null},{"value":"0,00E+00","module":"A3","scenario":null},{"value":"0,00E+00","module":"A4","scenario":null},{"value":"5,11E-06","module":"C1","scenario":null},{"value":"4,51E-05","module":"C2","scenario":null},{"value":"7,39E-08","module":"C4","scenario":null},{"value":"-2,03E-04","module":"D","scenario":null},{"value":"1,15E-04","module":"A1A3","scenario":null}]},{"parameter":"ADPF","unit":"MJ","values":[{"value":"1,94E+02","module":"A1","scenario":null},{"value":"0,00E+00","module":"A2","scenario":null},{"value":"0,00E+00","module":"A3","scenario":null},{"value":"0,00E+00","module":"A4","scenario":null},{"value":"5,23E+00","module":"C1","scenario":null},{"value":"2,47E+01","module":"C2","scenario":null},{"value":"2,26E-01","module":"C4","scenario":null},{"value":"-3,87E+01","module":"D","scenario":null},{"value":"1,94E+02","module":"A1A3","scenario":null}]},{"parameter":"WDP","unit":"m3 world-eq. Deprived","values":[{"value":"7,39E+01","module":"A1","scenario":null},{"value":"0,00E+00","module":"A2","scenario":null},{"value":"0,00E+00","module":"A3","scenario":null},{"value":"0,00E+00","module":"A4","scenario":null},{"value":"2,32E+00","module":"C1","scenario":null},{"value":"2,39E+01","module":"C2","scenario":null},{"value":"1,39E+00","module":"C4","scenario":null},{"value":"-1,82E+03","module":"D","scenario":null},{"value":"7,39E+01","module":"A1A3","scenario":null}]},{"parameter":"EP-freshwater","unit":"kg P-eq","values":[{"value":"1,09E-04","module":"A1","scenario":null},{"value":"0,00E+00","module":"A2","scenario":null},{"value":"0,00E+00","module":"A3","scenario":null},{"value":"0,00E+00","module":"A4","scenario":null},{"value":"3,51E-06","module":"C1","scenario":null},{"value":"1,31E-05","module":"C2","scenario":null},{"value":"9,30E-08","module":"C4","scenario":null},{"value":"-6,09E-05","module":"D","scenario":null},{"value":"1,09E-04","module":"A1A3","scenario":null}]},{"parameter":"EP-marine","unit":"kg N-eq","values":[{"value":"1,90E-01","module":"A1","scenario":null},{"value":"0,00E+00","module":"A2","scenario":null},{"value":"0,00E+00","module":"A3","scenario":null},{"value":"0,00E+00","module":"A4","scenario":null},{"value":"6,15E-04","module":"C1","scenario":null},{"value":"9,29E-04","module":"C2","scenario":null},{"value":"2,71E-05","module":"C4","scenario":null},{"value":"-7,15E-03","module":"D","scenario":null},{"value":"1,90E-01","module":"A1A3","scenario":null}]},{"parameter":"EP-terrestrial","unit":"mol N-eq.","values":[{"value":"2,85E+00","module":"A1","scenario":null},{"value":"0,00E+00","module":"A2","scenario":null},{"value":"0,00E+00","module":"A3","scenario":null},{"value":"0,00E+00","module":"A4","scenario":null},{"value":"6,77E-03","module":"C1","scenario":null},{"value":"1,04E-02","module":"C2","scenario":null},{"value":"2,99E-04","module":"C4","scenario":null},{"value":"-8,40E-02","module":"D","scenario":null},{"value":"2,85E+00","module":"A1A3","scenario":null}]},{"parameter":"GWP-IOBC","unit":"kg CO2-eq","values":[{"value":"1,56E+01","module":"A1","scenario":null},{"value":"0,00E+00","module":"A2","scenario":null},{"value":"0,00E+00","module":"A3","scenario":null},{"value":"0,00E+00","module":"A4","scenario":null},{"value":"3,71E-01","module":"C1","scenario":null},{"value":"1,63E+00","module":"C2","scenario":null},{"value":"0,00E+00","module":"C4","scenario":null},{"value":"-2,45E+00","module":"D","scenario":null},{"value":"1,56E+01","module":"A1A3","scenario":null}]}],"additional_environmental_impact":[{"parameter":"PM","unit":"Disease incidence","values":[{"value":"6,05E-06","module":"A1","scenario":null},{"value":"0,00E+00","module":"A2","scenario":null},{"value":"0,00E+00","module":"A3","scenario":null},{"value":"0,00E+00","module":"A4","scenario":null},{"value":"7,58E-09","module":"C1","scenario":null},{"value":"1,00E-07","module":"C2","scenario":null},{"value":"1,56E-09","module":"C4","scenario":null},{"value":"-4,39E-07","module":"D","scenario":null},{"value":"6,05E-06","module":"A1A3","scenario":null}]},{"parameter":"ETP-fw","unit":"CTUe","values":[{"value":"2,92E+04","module":"A1","scenario":null},{"value":"0,00E+00","module":"A2","scenario":null},{"value":"0,00E+00","module":"A3","scenario":null},{"value":"0,00E+00","module":"A4","scenario":null},{"value":"4,21E+00","module":"C1","scenario":null},{"value":"1,83E+01","module":"C2","scenario":null},{"value":"1,23E-01","module":"C4","scenario":null},{"value":"-3,99E+01","module":"D","scenario":null},{"value":"2,92E+04","module":"A1A3","scenario":null}]},{"parameter":"HTP-c","unit":"CTUh","values":[{"value":"7,72E-09","module":"A1","scenario":null},{"value":"0,00E+00","module":"A2","scenario":null},{"value":"0,00E+00","module":"A3","scenario":null},{"value":"0,00E+00","module":"A4","scenario":null},{"value":"3,07E-10","module":"C1","scenario":null},{"value":"0,00E+00","module":"C2","scenario":null},{"value":"5,00E-12","module":"C4","scenario":null},{"value":"-2,00E-09","module":"D","scenario":null},{"value":"7,72E-09","module":"A1A3","scenario":null}]},{"parameter":"HTP-nc","unit":"CTUh","values":[{"value":"2,19E-07","module":"A1","scenario":null},{"value":"0,00E+00","module":"A2","scenario":null},{"value":"0,00E+00","module":"A3","scenario":null},{"value":"0,00E+00","module":"A4","scenario":null},{"value":"5,36E-09","module":"C1","scenario":null},{"value":"2,00E-08","module":"C2","scenario":null},{"value":"8,90E-11","module":"C4","scenario":null},{"value":"-4,90E-08","module":"D","scenario":null},{"value":"2,19E-07","module":"A1A3","scenario":null}]},{"parameter":"SQP","unit":"-","values":[{"value":"2,80E+01","module":"A1","scenario":null},{"value":"0,00E+00","module":"A2","scenario":null},{"value":"0,00E+00","module":"A3","scenario":null},{"value":"0,00E+00","module":"A4","scenario":null},{"value":"6,76E-01","module":"C1","scenario":null},{"value":"1,73E+01","module":"C2","scenario":null},{"value":"8,69E-01","module":"C4","scenario":null},{"value":"8,79E+01","module":"D","scenario":null},{"value":"2,80E+01","module":"A1A3","scenario":null}]},{"parameter":"IRP","unit":"kBq U235-eq","values":[{"value":"7,67E-01","module":"A1","scenario":null},{"value":"0,00E+00","module":"A2","scenario":null},{"value":"0,00E+00","module":"A3","scenario":null},{"value":"0,00E+00","module":"A4","scenario":null},{"value":"2,18E-02","module":"C1","scenario":null},{"value":"1,08E-01","module":"C2","scenario":null},{"value":"1,03E-03","module":"C4","scenario":null},{"value":"-3,55E-01","module":"D","scenario":null},{"value":"7,67E-01","module":"A1A3","scenario":null}]}],"resource_use":[{"parameter":"PERE","unit":"MJ","values":[{"value":"2,32E+00","module":"A1","scenario":null},{"value":"0,00E+00","module":"A2","scenario":null},{"value":"0,00E+00","module":"A3","scenario":null},{"value":"0,00E+00","module":"A4","scenario":null},{"value":"5,87E-02","module":"C1","scenario":null},{"value":"3,54E-01","module":"C2","scenario":null},{"value":"8,08E-03","module":"C4","scenario":null},{"value":"-9,07E+00","module":"D","scenario":null},{"value":"2,32E+00","module":"A1A3","scenario":null}]},{"parameter":"PERM","unit":"","values":[{"value":"0,00E+00","module":"A1","scenario":null},{"value":"0,00E+00","module":"A2","scenario":null},{"value":"0,00E+00","module":"A3","scenario":null},{"value":"0,00E+00","module":"A4","scenario":null},{"value":"0,00E+00","module":"C1","scenario":null},{"value":"0,00E+00","module":"C2","scenario":null},{"value":"0,00E+00","module":"C4","scenario":null},{"value":"0,00E+00","module":"D","scenario":null},{"value":"0,00E+00","module":"A1A3","scenario":null}]},{"parameter":"PERT","unit":"MJ","values":[{"value":"2,32E+00","module":"A1","scenario":null},{"value":"0,00E+00","module":"A2","scenario":null},{"value":"0,00E+00","module":"A3","scenario":null},{"value":"0,00E+00","module":"A4","scenario":null},{"value":"5,87E-02","module":"C1","scenario":null},{"value":"3,54E-01","module":"C2","scenario":null},{"value":"8,08E-03","module":"C4","scenario":null},{"value":"-9,07E+00","module":"D","scenario":null},{"value":"2,32E+00","module":"A1A3","scenario":null}]},{"parameter":"PENRE","unit":"MJ","values":[{"value":"1,94E+02","module":"A1","scenario":null},{"value":"0,00E+00","module":"A2","scenario":null},{"value":"0,00E+00","module":"A3","scenario":null},{"value":"0,00E+00","module":"A4","scenario":null},{"value":"5,23E+00","module":"C1","scenario":null},{"value":"2,47E+01","module":"C2","scenario":null},{"value":"2,26E-01","module":"C4","scenario":null},{"value":"-4,09E+01","module":"D","scenario":null},{"value":"1,94E+02","module":"A1A3","scenario":null}]},{"parameter":"PENRM","unit":"MJ","values":[{"value":"0,00E+00","module":"A1","scenario":null},{"value":"0,00E+00","module":"A2","scenario":null},{"value":"0,00E+00","module":"A3","scenario":null},{"value":"0,00E+00","module":"A4","scenario":null},{"value":"0,00E+00","module":"C1","scenario":null},{"value":"0,00E+00","module":"C2","scenario":null},{"value":"0,00E+00","module":"C4","scenario":null},{"value":"0,00E+00","module":"D","scenario":null},{"value":"0,00E+00","module":"A1A3","scenario":null}]},{"parameter":"PENRT","unit":"MJ","values":[{"value":"1,94E+02","module":"A1","scenario":null},{"value":"0,00E+00","module":"A2","scenario":null},{"value":"0,00E+00","module":"A3","scenario":null},{"value":"0,00E+00","module":"A4","scenario":null},{"value":"5,23E+00","module":"C1","scenario":null},{"value":"2,47E+01","module":"C2","scenario":null},{"value":"2,26E-01","module":"C4","scenario":null},{"value":"-4,09E+01","module":"D","scenario":null},{"value":"1,94E+02","module":"A1A3","scenario":null}]},{"parameter":"SM","unit":"kg","values":[{"value":"7,63E-02","module":"A1","scenario":null},{"value":"0,00E+00","module":"A2","scenario":null},{"value":"0,00E+00","module":"A3","scenario":null},{"value":"0,00E+00","module":"A4","scenario":null},{"value":"8,16E-03","module":"C1","scenario":null},{"value":"0,00E+00","module":"C2","scenario":null},{"value":"9,79E-05","module":"C4","scenario":null},{"value":"-7,83E-02","module":"D","scenario":null},{"value":"7,63E-02","module":"A1A3","scenario":null}]},{"parameter":"RSF","unit":"MJ","values":[{"value":"5,34E-02","module":"A1","scenario":null},{"value":"0,00E+00","module":"A2","scenario":null},{"value":"0,00E+00","module":"A3","scenario":null},{"value":"0,00E+00","module":"A4","scenario":null},{"value":"1,65E-03","module":"C1","scenario":null},{"value":"1,26E-02","module":"C2","scenario":null},{"value":"1,68E-04","module":"C4","scenario":null},{"value":"-1,85E-01","module":"D","scenario":null},{"value":"5,34E-02","module":"A1A3","scenario":null}]},{"parameter":"NRSF","unit":"MJ","values":[{"value":"2,96E-02","module":"A1","scenario":null},{"value":"0,00E+00","module":"A2","scenario":null},{"value":"0,00E+00","module":"A3","scenario":null},{"value":"0,00E+00","module":"A4","scenario":null},{"value":"-2,85E-02","module":"C1","scenario":null},{"value":"4,52E-02","module":"C2","scenario":null},{"value":"3,62E-04","module":"C4","scenario":null},{"value":"-1,91E-01","module":"D","scenario":null},{"value":"2,96E-02","module":"A1A3","scenario":null}]},{"parameter":"FW","unit":"m3","values":[{"value":"4,09E-02","module":"A1","scenario":null},{"value":"0,00E+00","module":"A2","scenario":null},{"value":"0,00E+00","module":"A3","scenario":null},{"value":"0,00E+00","module":"A4","scenario":null},{"value":"5,21E-04","module":"C1","scenario":null},{"value":"2,64E-03","module":"C2","scenario":null},{"value":"2,78E-04","module":"C4","scenario":null},{"value":"-1,42E+00","module":"D","scenario":null},{"value":"4,09E-02","module":"A1A3","scenario":null}]}],"end_of_life_waste":[{"parameter":"HWD","unit":"kg","values":[{"value":"1,99E-01","module":"A1","scenario":null},{"value":"0,00E+00","module":"A2","scenario":null},{"value":"0,00E+00","module":"A3","scenario":null},{"value":"0,00E+00","module":"A4","scenario":null},{"value":"3,11E-04","module":"C1","scenario":null},{"value":"1,27E-03","module":"C2","scenario":null},{"value":"1,59E-05","module":"C4","scenario":null},{"value":"-9,34E-03","module":"D","scenario":null},{"value":"1,99E-01","module":"A1A3","scenario":null}]},{"parameter":"NHWD","unit":"kg","values":[{"value":"5,58E-01","module":"A1","scenario":null},{"value":"0,00E+00","module":"A2","scenario":null},{"value":"0,00E+00","module":"A3","scenario":null},{"value":"0,00E+00","module":"A4","scenario":null},{"value":"1,51E-02","module":"C1","scenario":null},{"value":"1,20E+00","module":"C2","scenario":null},{"value":"1,00E+00","module":"C4","scenario":null},{"value":"-2,83E-01","module":"D","scenario":null},{"value":"5,58E-01","module":"A1A3","scenario":null}]},{"parameter":"RWD","unit":"kg","values":[{"value":"1,22E-03","module":"A1","scenario":null},{"value":"0,00E+00","module":"A2","scenario":null},{"value":"0,00E+00","module":"A3","scenario":null},{"value":"0,00E+00","module":"A4","scenario":null},{"value":"3,46E-05","module":"C1","scenario":null},{"value":"1,68E-04","module":"C2","scenario":null},{"value":"1,47E-06","module":"C4","scenario":null},{"value":"-3,07E-04","module":"D","scenario":null},{"value":"1,22E-03","module":"A1A3","scenario":null}]}],"end_of_life_flow":[{"parameter":"CRU","unit":"kg","values":[{"value":"0,00E+00","module":"A1","scenario":null},{"value":"0,00E+00","module":"A2","scenario":null},{"value":"0,00E+00","module":"A3","scenario":null},{"value":"0,00E+00","module":"A4","scenario":null},{"value":"0,00E+00","module":"C1","scenario":null},{"value":"0,00E+00","module":"C2","scenario":null},{"value":"0,00E+00","module":"C4","scenario":null},{"value":"0,00E+00","module":"D","scenario":null},{"value":"0,00E+00","module":"A1A3","scenario":null}]},{"parameter":"MFR","unit":"kg","values":[{"value":"3,78E-01","module":"A1","scenario":null},{"value":"0,00E+00","module":"A2","scenario":null},{"value":"0,00E+00","module":"A3","scenario":null},{"value":"0,00E+00","module":"A4","scenario":null},{"value":"7,87E-03","module":"C1","scenario":null},{"value":"0,00E+00","module":"C2","scenario":null},{"value":"8,92E-05","module":"C4","scenario":null},{"value":"-1,83E-03","module":"D","scenario":null},{"value":"3,78E-01","module":"A1A3","scenario":null}]},{"parameter":"MER","unit":"kg","values":[{"value":"4,72E-04","module":"A1","scenario":null},{"value":"0,00E+00","module":"A2","scenario":null},{"value":"0,00E+00","module":"A3","scenario":null},{"value":"0,00E+00","module":"A4","scenario":null},{"value":"1,97E-05","module":"C1","scenario":null},{"value":"0,00E+00","module":"C2","scenario":null},{"value":"1,68E-06","module":"C4","scenario":null},{"value":"-6,86E-02","module":"D","scenario":null},{"value":"4,72E-04","module":"A1A3","scenario":null}]},{"parameter":"EEE","unit":"MJ","values":[{"value":"1,01E-01","module":"A1","scenario":null},{"value":"0,00E+00","module":"A2","scenario":null},{"value":"0,00E+00","module":"A3","scenario":null},{"value":"0,00E+00","module":"A4","scenario":null},{"value":"1,42E-04","module":"C1","scenario":null},{"value":"0,00E+00","module":"C2","scenario":null},{"value":"1,39E-04","module":"C4","scenario":null},{"value":"-1,66E-02","module":"D","scenario":null},{"value":"1,01E-01","module":"A1A3","scenario":null}]},{"parameter":"EET","unit":"MJ","values":[{"value":"1,53E+00","module":"A1","scenario":null},{"value":"0,00E+00","module":"A2","scenario":null},{"value":"0,00E+00","module":"A3","scenario":null},{"value":"0,00E+00","module":"A4","scenario":null},{"value":"2,15E-03","module":"C1","scenario":null},{"value":"0,00E+00","module":"C2","scenario":null},{"value":"2,10E-03","module":"C4","scenario":null},{"value":"-2,50E-01","module":"D","scenario":null},{"value":"1,53E+00","module":"A1A3","scenario":null}]}]}