{"product_name":"Basso 2xE27 Sensor","epd_id":"NEPD-8956-8601","declared_unit":{"unit":"stk","amount":1},"compliance":["EN 15804+A2","ISO 14025","ISO 21930"],"producer_name":"SG Armaturen AS","environmental_impact":[{"parameter":"GWP-total","unit":"kg CO2-eq","values":[{"value":"2,15E+01","module":"A1","scenario":null},{"value":"7,45E-03","module":"A2","scenario":null},{"value":"1,04E+00","module":"A3","scenario":null},{"value":"1,13E+00","module":"A4","scenario":null},{"value":"6,90E-01","module":"A5","scenario":null},{"value":"1,46E+01","module":"B6","scenario":null},{"value":"0,00E+00","module":"C1","scenario":null},{"value":"1,37E-01","module":"C2","scenario":null},{"value":"5,39E-01","module":"C3","scenario":null},{"value":"4,64E-02","module":"C4","scenario":null},{"value":"2,26E-01","module":"D","scenario":null},{"value":"2,25E+01","module":"A1A3","scenario":null}]},{"parameter":"GWP-fossil","unit":"kg CO2-eq","values":[{"value":"2,20E+01","module":"A1","scenario":null},{"value":"7,44E-03","module":"A2","scenario":null},{"value":"1,04E+00","module":"A3","scenario":null},{"value":"1,13E+00","module":"A4","scenario":null},{"value":"6,53E-03","module":"A5","scenario":null},{"value":"1,42E+01","module":"B6","scenario":null},{"value":"0,00E+00","module":"C1","scenario":null},{"value":"1,37E-01","module":"C2","scenario":null},{"value":"5,39E-01","module":"C3","scenario":null},{"value":"3,69E-02","module":"C4","scenario":null},{"value":"2,14E-01","module":"D","scenario":null},{"value":"2,30E+01","module":"A1A3","scenario":null}]},{"parameter":"GWP-biogenic","unit":"kg CO2-eq","values":[{"value":"-5,17E-01","module":"A1","scenario":null},{"value":"2,90E-06","module":"A2","scenario":null},{"value":"2,58E-04","module":"A3","scenario":null},{"value":"4,02E-04","module":"A4","scenario":null},{"value":"6,83E-01","module":"A5","scenario":null},{"value":"3,91E-01","module":"B6","scenario":null},{"value":"0,00E+00","module":"C1","scenario":null},{"value":"5,32E-05","module":"C2","scenario":null},{"value":"5,41E-05","module":"C3","scenario":null},{"value":"9,43E-03","module":"C4","scenario":null},{"value":"1,78E-03","module":"D","scenario":null},{"value":"-5,17E-01","module":"A1A3","scenario":null}]},{"parameter":"GWP-luluc","unit":"kg CO2-eq","values":[{"value":"4,60E-02","module":"A1","scenario":null},{"value":"2,72E-06","module":"A2","scenario":null},{"value":"1,63E-04","module":"A3","scenario":null},{"value":"5,64E-04","module":"A4","scenario":null},{"value":"2,16E-06","module":"A5","scenario":null},{"value":"5,84E-02","module":"B6","scenario":null},{"value":"0,00E+00","module":"C1","scenario":null},{"value":"5,00E-05","module":"C2","scenario":null},{"value":"4,56E-05","module":"C3","scenario":null},{"value":"3,65E-05","module":"C4","scenario":null},{"value":"1,01E-02","module":"D","scenario":null},{"value":"4,61E-02","module":"A1A3","scenario":null}]},{"parameter":"ODP","unit":"kg CFC11-eq","values":[{"value":"7,93E-06","module":"A1","scenario":null},{"value":"1,62E-09","module":"A2","scenario":null},{"value":"1,52E-08","module":"A3","scenario":null},{"value":"2,49E-07","module":"A4","scenario":null},{"value":"1,38E-09","module":"A5","scenario":null},{"value":"9,70E-07","module":"B6","scenario":null},{"value":"0,00E+00","module":"C1","scenario":null},{"value":"2,97E-08","module":"C2","scenario":null},{"value":"2,38E-09","module":"C3","scenario":null},{"value":"3,05E-09","module":"C4","scenario":null},{"value":"-2,29E-03","module":"D","scenario":null},{"value":"7,94E-06","module":"A1A3","scenario":null}]},{"parameter":"AP","unit":"mol H+-eq","values":[{"value":"1,65E-01","module":"A1","scenario":null},{"value":"2,23E-05","module":"A2","scenario":null},{"value":"5,41E-03","module":"A3","scenario":null},{"value":"1,75E-02","module":"A4","scenario":null},{"value":"3,09E-05","module":"A5","scenario":null},{"value":"1,11E-01","module":"B6","scenario":null},{"value":"0,00E+00","module":"C1","scenario":null},{"value":"4,09E-04","module":"C2","scenario":null},{"value":"2,01E-04","module":"C3","scenario":null},{"value":"9,55E-05","module":"C4","scenario":null},{"value":"-1,94E-02","module":"D","scenario":null},{"value":"1,71E-01","module":"A1A3","scenario":null}]},{"parameter":"POCP","unit":"kg NMVOC-eq","values":[{"value":"7,91E-02","module":"A1","scenario":null},{"value":"1,84E-05","module":"A2","scenario":null},{"value":"3,24E-03","module":"A3","scenario":null},{"value":"1,26E-02","module":"A4","scenario":null},{"value":"3,18E-05","module":"A5","scenario":null},{"value":"4,25E-02","module":"B6","scenario":null},{"value":"0,00E+00","module":"C1","scenario":null},{"value":"3,37E-04","module":"C2","scenario":null},{"value":"1,83E-04","module":"C3","scenario":null},{"value":"1,15E-04","module":"C4","scenario":null},{"value":"-3,03E-03","module":"D","scenario":null},{"value":"8,23E-02","module":"A1A3","scenario":null}]},{"parameter":"ADPE","unit":"kg Sb-eq","values":[{"value":"7,31E-03","module":"A1","scenario":null},{"value":"2,00E-07","module":"A2","scenario":null},{"value":"3,20E-06","module":"A3","scenario":null},{"value":"2,16E-05","module":"A4","scenario":null},{"value":"1,59E-07","module":"A5","scenario":null},{"value":"1,06E-03","module":"B6","scenario":null},{"value":"0,00E+00","module":"C1","scenario":null},{"value":"3,67E-06","module":"C2","scenario":null},{"value":"2,04E-07","module":"C3","scenario":null},{"value":"9,77E-08","module":"C4","scenario":null},{"value":"-4,67E-04","module":"D","scenario":null},{"value":"7,32E-03","module":"A1A3","scenario":null}]},{"parameter":"ADPF","unit":"MJ","values":[{"value":"2,42E+02","module":"A1","scenario":null},{"value":"1,10E-01","module":"A2","scenario":null},{"value":"9,16E+00","module":"A3","scenario":null},{"value":"1,60E+01","module":"A4","scenario":null},{"value":"9,13E-02","module":"A5","scenario":null},{"value":"1,93E+02","module":"B6","scenario":null},{"value":"0,00E+00","module":"C1","scenario":null},{"value":"2,02E+00","module":"C2","scenario":null},{"value":"2,91E-01","module":"C3","scenario":null},{"value":"2,71E-01","module":"C4","scenario":null},{"value":"2,87E+00","module":"D","scenario":null},{"value":"2,51E+02","module":"A1A3","scenario":null}]},{"parameter":"WDP","unit":"m3 world-eq. Deprived","values":[{"value":"9,32E+02","module":"A1","scenario":null},{"value":"3,59E-02","module":"A2","scenario":null},{"value":"1,49E+00","module":"A3","scenario":null},{"value":"1,06E+01","module":"A4","scenario":null},{"value":"1,16E-01","module":"A5","scenario":null},{"value":"3,37E+04","module":"B6","scenario":null},{"value":"0,00E+00","module":"C1","scenario":null},{"value":"6,59E-01","module":"C2","scenario":null},{"value":"2,40E+00","module":"C3","scenario":null},{"value":"5,12E+00","module":"C4","scenario":null},{"value":"3,41E+02","module":"D","scenario":null},{"value":"9,33E+02","module":"A1A3","scenario":null}]},{"parameter":"EP-freshwater","unit":"kg P-eq","values":[{"value":"1,39E-03","module":"A1","scenario":null},{"value":"6,98E-08","module":"A2","scenario":null},{"value":"2,30E-05","module":"A3","scenario":null},{"value":"7,23E-06","module":"A4","scenario":null},{"value":"5,36E-08","module":"A5","scenario":null},{"value":"1,02E-03","module":"B6","scenario":null},{"value":"0,00E+00","module":"C1","scenario":null},{"value":"1,28E-06","module":"C2","scenario":null},{"value":"8,47E-07","module":"C3","scenario":null},{"value":"3,90E-07","module":"C4","scenario":null},{"value":"-1,15E-04","module":"D","scenario":null},{"value":"1,41E-03","module":"A1A3","scenario":null}]},{"parameter":"EP-marine","unit":"kg N-eq","values":[{"value":"2,22E-02","module":"A1","scenario":null},{"value":"4,38E-06","module":"A2","scenario":null},{"value":"1,12E-03","module":"A3","scenario":null},{"value":"4,20E-03","module":"A4","scenario":null},{"value":"1,02E-05","module":"A5","scenario":null},{"value":"1,22E-02","module":"B6","scenario":null},{"value":"0,00E+00","module":"C1","scenario":null},{"value":"8,05E-05","module":"C2","scenario":null},{"value":"6,96E-05","module":"C3","scenario":null},{"value":"7,24E-05","module":"C4","scenario":null},{"value":"-7,39E-04","module":"D","scenario":null},{"value":"2,33E-02","module":"A1A3","scenario":null}]},{"parameter":"EP-terrestrial","unit":"mol N-eq.","values":[{"value":"2,54E-01","module":"A1","scenario":null},{"value":"4,90E-05","module":"A2","scenario":null},{"value":"1,23E-02","module":"A3","scenario":null},{"value":"4,68E-02","module":"A4","scenario":null},{"value":"1,11E-04","module":"A5","scenario":null},{"value":"1,58E-01","module":"B6","scenario":null},{"value":"0,00E+00","module":"C1","scenario":null},{"value":"9,01E-04","module":"C2","scenario":null},{"value":"7,30E-04","module":"C3","scenario":null},{"value":"3,50E-04","module":"C4","scenario":null},{"value":"-1,15E-02","module":"D","scenario":null},{"value":"2,66E-01","module":"A1A3","scenario":null}]},{"parameter":"GWP-IOBC","unit":"kg CO2-eq","values":[{"value":"2,22E+01","module":"A1","scenario":null},{"value":"7,45E-03","module":"A2","scenario":null},{"value":"9,78E-01","module":"A3","scenario":null},{"value":"1,13E+00","module":"A4","scenario":null},{"value":"6,53E-03","module":"A5","scenario":null},{"value":"1,46E+01","module":"B6","scenario":null},{"value":"0,00E+00","module":"C1","scenario":null},{"value":"1,37E-01","module":"C2","scenario":null},{"value":"5,39E-01","module":"C3","scenario":null},{"value":"4,85E-02","module":"C4","scenario":null},{"value":"1,88E-01","module":"D","scenario":null},{"value":"2,31E+01","module":"A1A3","scenario":null}]}],"additional_environmental_impact":[{"parameter":"PM","unit":"Disease incidence","values":[{"value":"1,47E-06","module":"A1","scenario":null},{"value":"4,75E-10","module":"A2","scenario":null},{"value":"7,30E-08","module":"A3","scenario":null},{"value":"4,00E-08","module":"A4","scenario":null},{"value":"4,56E-10","module":"A5","scenario":null},{"value":"7,93E-07","module":"B6","scenario":null},{"value":"0,00E+00","module":"C1","scenario":null},{"value":"8,84E-09","module":"C2","scenario":null},{"value":"1,10E-09","module":"C3","scenario":null},{"value":"1,71E-09","module":"C4","scenario":null},{"value":"-2,26E-08","module":"D","scenario":null},{"value":"1,55E-06","module":"A1A3","scenario":null}]},{"parameter":"ETP-fw","unit":"CTUe","values":[{"value":"1,11E+03","module":"A1","scenario":null},{"value":"8,91E-02","module":"A2","scenario":null},{"value":"2,69E+01","module":"A3","scenario":null},{"value":"1,09E+01","module":"A4","scenario":null},{"value":"1,22E-01","module":"A5","scenario":null},{"value":"8,80E+02","module":"B6","scenario":null},{"value":"0,00E+00","module":"C1","scenario":null},{"value":"1,64E+00","module":"C2","scenario":null},{"value":"1,46E+00","module":"C3","scenario":null},{"value":"3,31E+02","module":"C4","scenario":null},{"value":"-1,69E+02","module":"D","scenario":null},{"value":"1,14E+03","module":"A1A3","scenario":null}]},{"parameter":"HTP-c","unit":"CTUh","values":[{"value":"3,31E-08","module":"A1","scenario":null},{"value":"0,00E+00","module":"A2","scenario":null},{"value":"2,91E-10","module":"A3","scenario":null},{"value":"0,00E+00","module":"A4","scenario":null},{"value":"3,00E-12","module":"A5","scenario":null},{"value":"4,20E-08","module":"B6","scenario":null},{"value":"0,00E+00","module":"C1","scenario":null},{"value":"0,00E+00","module":"C2","scenario":null},{"value":"3,24E-10","module":"C3","scenario":null},{"value":"3,30E-11","module":"C4","scenario":null},{"value":"6,90E-11","module":"D","scenario":null},{"value":"3,34E-08","module":"A1A3","scenario":null}]},{"parameter":"HTP-nc","unit":"CTUh","values":[{"value":"9,16E-07","module":"A1","scenario":null},{"value":"8,10E-11","module":"A2","scenario":null},{"value":"1,27E-08","module":"A3","scenario":null},{"value":"7,98E-09","module":"A4","scenario":null},{"value":"1,54E-10","module":"A5","scenario":null},{"value":"9,89E-07","module":"B6","scenario":null},{"value":"0,00E+00","module":"C1","scenario":null},{"value":"1,61E-09","module":"C2","scenario":null},{"value":"1,88E-08","module":"C3","scenario":null},{"value":"4,24E-10","module":"C4","scenario":null},{"value":"-7,26E-08","module":"D","scenario":null},{"value":"9,29E-07","module":"A1A3","scenario":null}]},{"parameter":"SQP","unit":"-","values":[{"value":"6,97E+01","module":"A1","scenario":null},{"value":"7,53E-02","module":"A2","scenario":null},{"value":"1,94E+00","module":"A3","scenario":null},{"value":"7,71E+00","module":"A4","scenario":null},{"value":"6,13E-02","module":"A5","scenario":null},{"value":"9,73E+01","module":"B6","scenario":null},{"value":"0,00E+00","module":"C1","scenario":null},{"value":"1,38E+00","module":"C2","scenario":null},{"value":"6,37E-02","module":"C3","scenario":null},{"value":"6,12E-01","module":"C4","scenario":null},{"value":"-6,28E+00","module":"D","scenario":null},{"value":"7,18E+01","module":"A1A3","scenario":null}]},{"parameter":"IRP","unit":"kBq U235-eq","values":[{"value":"5,61E-01","module":"A1","scenario":null},{"value":"4,57E-04","module":"A2","scenario":null},{"value":"7,93E-03","module":"A3","scenario":null},{"value":"6,93E-02","module":"A4","scenario":null},{"value":"3,91E-04","module":"A5","scenario":null},{"value":"3,50E+00","module":"B6","scenario":null},{"value":"0,00E+00","module":"C1","scenario":null},{"value":"8,40E-03","module":"C2","scenario":null},{"value":"1,28E-03","module":"C3","scenario":null},{"value":"1,51E-03","module":"C4","scenario":null},{"value":"1,68E-02","module":"D","scenario":null},{"value":"5,69E-01","module":"A1A3","scenario":null}]}],"resource_use":[{"parameter":"PERE","unit":"MJ","values":[{"value":"3,35E+01","module":"A1","scenario":null},{"value":"1,24E-03","module":"A2","scenario":null},{"value":"9,22E-01","module":"A3","scenario":null},{"value":"1,82E-01","module":"A4","scenario":null},{"value":"1,50E-03","module":"A5","scenario":null},{"value":"2,50E+03","module":"B6","scenario":null},{"value":"0,00E+00","module":"C1","scenario":null},{"value":"2,29E-02","module":"C2","scenario":null},{"value":"3,28E-02","module":"C3","scenario":null},{"value":"4,19E-02","module":"C4","scenario":null},{"value":"-4,36E-01","module":"D","scenario":null},{"value":"3,45E+01","module":"A1A3","scenario":null}]},{"parameter":"PERM","unit":"","values":[{"value":"2,45E+00","module":"A1","scenario":null},{"value":"0,00E+00","module":"A2","scenario":null},{"value":"0,00E+00","module":"A3","scenario":null},{"value":"0,00E+00","module":"A4","scenario":null},{"value":"-2,45E+00","module":"A5","scenario":null},{"value":"0,00E+00","module":"B6","scenario":null},{"value":"0,00E+00","module":"C1","scenario":null},{"value":"0,00E+00","module":"C2","scenario":null},{"value":"0,00E+00","module":"C3","scenario":null},{"value":"0,00E+00","module":"C4","scenario":null},{"value":"0,00E+00","module":"D","scenario":null},{"value":"2,45E+00","module":"A1A3","scenario":null}]},{"parameter":"PERT","unit":"MJ","values":[{"value":"3,60E+01","module":"A1","scenario":null},{"value":"1,24E-03","module":"A2","scenario":null},{"value":"9,22E-01","module":"A3","scenario":null},{"value":"1,82E-01","module":"A4","scenario":null},{"value":"-2,45E+00","module":"A5","scenario":null},{"value":"2,50E+03","module":"B6","scenario":null},{"value":"0,00E+00","module":"C1","scenario":null},{"value":"2,29E-02","module":"C2","scenario":null},{"value":"3,28E-02","module":"C3","scenario":null},{"value":"4,19E-02","module":"C4","scenario":null},{"value":"-4,36E-01","module":"D","scenario":null},{"value":"3,69E+01","module":"A1A3","scenario":null}]},{"parameter":"PENRE","unit":"MJ","values":[{"value":"2,31E+02","module":"A1","scenario":null},{"value":"1,10E-01","module":"A2","scenario":null},{"value":"9,16E+00","module":"A3","scenario":null},{"value":"1,60E+01","module":"A4","scenario":null},{"value":"9,13E-02","module":"A5","scenario":null},{"value":"1,93E+02","module":"B6","scenario":null},{"value":"0,00E+00","module":"C1","scenario":null},{"value":"2,02E+00","module":"C2","scenario":null},{"value":"2,91E-01","module":"C3","scenario":null},{"value":"2,71E-01","module":"C4","scenario":null},{"value":"2,87E+00","module":"D","scenario":null},{"value":"2,40E+02","module":"A1A3","scenario":null}]},{"parameter":"PENRM","unit":"MJ","values":[{"value":"1,12E+01","module":"A1","scenario":null},{"value":"0,00E+00","module":"A2","scenario":null},{"value":"0,00E+00","module":"A3","scenario":null},{"value":"0,00E+00","module":"A4","scenario":null},{"value":"0,00E+00","module":"A5","scenario":null},{"value":"0,00E+00","module":"B6","scenario":null},{"value":"0,00E+00","module":"C1","scenario":null},{"value":"0,00E+00","module":"C2","scenario":null},{"value":"-1,16E+01","module":"C3","scenario":null},{"value":"0,00E+00","module":"C4","scenario":null},{"value":"0,00E+00","module":"D","scenario":null},{"value":"1,12E+01","module":"A1A3","scenario":null}]},{"parameter":"PENRT","unit":"MJ","values":[{"value":"2,42E+02","module":"A1","scenario":null},{"value":"1,10E-01","module":"A2","scenario":null},{"value":"9,16E+00","module":"A3","scenario":null},{"value":"1,60E+01","module":"A4","scenario":null},{"value":"9,13E-02","module":"A5","scenario":null},{"value":"1,93E+02","module":"B6","scenario":null},{"value":"0,00E+00","module":"C1","scenario":null},{"value":"2,02E+00","module":"C2","scenario":null},{"value":"-1,14E+01","module":"C3","scenario":null},{"value":"2,71E-01","module":"C4","scenario":null},{"value":"2,87E+00","module":"D","scenario":null},{"value":"2,51E+02","module":"A1A3","scenario":null}]},{"parameter":"SM","unit":"kg","values":[{"value":"1,67E+00","module":"A1","scenario":null},{"value":"0,00E+00","module":"A2","scenario":null},{"value":"0,00E+00","module":"A3","scenario":null},{"value":"0,00E+00","module":"A4","scenario":null},{"value":"0,00E+00","module":"A5","scenario":null},{"value":"0,00E+00","module":"B6","scenario":null},{"value":"0,00E+00","module":"C1","scenario":null},{"value":"0,00E+00","module":"C2","scenario":null},{"value":"0,00E+00","module":"C3","scenario":null},{"value":"3,78E-04","module":"C4","scenario":null},{"value":"8,16E-03","module":"D","scenario":null},{"value":"1,67E+00","module":"A1A3","scenario":null}]},{"parameter":"RSF","unit":"MJ","values":[{"value":"6,13E-02","module":"A1","scenario":null},{"value":"2,43E-05","module":"A2","scenario":null},{"value":"8,11E-04","module":"A3","scenario":null},{"value":"5,99E-03","module":"A4","scenario":null},{"value":"4,99E-05","module":"A5","scenario":null},{"value":"1,96E+00","module":"B6","scenario":null},{"value":"0,00E+00","module":"C1","scenario":null},{"value":"4,47E-04","module":"C2","scenario":null},{"value":"6,14E-04","module":"C3","scenario":null},{"value":"6,00E-04","module":"C4","scenario":null},{"value":"3,25E-03","module":"D","scenario":null},{"value":"6,21E-02","module":"A1A3","scenario":null}]},{"parameter":"NRSF","unit":"MJ","values":[{"value":"6,74E-02","module":"A1","scenario":null},{"value":"2,07E-04","module":"A2","scenario":null},{"value":"7,63E-03","module":"A3","scenario":null},{"value":"3,21E-02","module":"A4","scenario":null},{"value":"2,06E-04","module":"A5","scenario":null},{"value":"4,89E+00","module":"B6","scenario":null},{"value":"0,00E+00","module":"C1","scenario":null},{"value":"3,80E-03","module":"C2","scenario":null},{"value":"-1,77E-05","module":"C3","scenario":null},{"value":"3,38E-03","module":"C4","scenario":null},{"value":"-1,14E-01","module":"D","scenario":null},{"value":"7,52E-02","module":"A1A3","scenario":null}]},{"parameter":"FW","unit":"m3","values":[{"value":"1,93E-01","module":"A1","scenario":null},{"value":"1,23E-05","module":"A2","scenario":null},{"value":"2,50E-02","module":"A3","scenario":null},{"value":"1,37E-03","module":"A4","scenario":null},{"value":"4,31E-05","module":"A5","scenario":null},{"value":"1,87E+01","module":"B6","scenario":null},{"value":"0,00E+00","module":"C1","scenario":null},{"value":"2,26E-04","module":"C2","scenario":null},{"value":"7,38E-04","module":"C3","scenario":null},{"value":"3,21E-04","module":"C4","scenario":null},{"value":"8,57E-03","module":"D","scenario":null},{"value":"2,18E-01","module":"A1A3","scenario":null}]}],"end_of_life_waste":[{"parameter":"HWD","unit":"kg","values":[{"value":"1,72E-01","module":"A1","scenario":null},{"value":"9,94E-06","module":"A2","scenario":null},{"value":"1,27E-03","module":"A3","scenario":null},{"value":"7,80E-04","module":"A4","scenario":null},{"value":"0,00E+00","module":"A5","scenario":null},{"value":"1,24E-01","module":"B6","scenario":null},{"value":"0,00E+00","module":"C1","scenario":null},{"value":"1,83E-04","module":"C2","scenario":null},{"value":"8,73E-06","module":"C3","scenario":null},{"value":"3,78E-02","module":"C4","scenario":null},{"value":"-4,21E-03","module":"D","scenario":null},{"value":"1,73E-01","module":"A1A3","scenario":null}]},{"parameter":"NHWD","unit":"kg","values":[{"value":"3,04E+00","module":"A1","scenario":null},{"value":"5,28E-03","module":"A2","scenario":null},{"value":"8,56E-02","module":"A3","scenario":null},{"value":"4,94E-01","module":"A4","scenario":null},{"value":"4,04E-01","module":"A5","scenario":null},{"value":"1,49E+01","module":"B6","scenario":null},{"value":"0,00E+00","module":"C1","scenario":null},{"value":"9,70E-02","module":"C2","scenario":null},{"value":"1,18E-02","module":"C3","scenario":null},{"value":"7,72E-01","module":"C4","scenario":null},{"value":"8,55E-02","module":"D","scenario":null},{"value":"3,13E+00","module":"A1A3","scenario":null}]},{"parameter":"RWD","unit":"kg","values":[{"value":"4,86E-04","module":"A1","scenario":null},{"value":"7,22E-07","module":"A2","scenario":null},{"value":"7,01E-06","module":"A3","scenario":null},{"value":"1,10E-04","module":"A4","scenario":null},{"value":"0,00E+00","module":"A5","scenario":null},{"value":"1,73E-03","module":"B6","scenario":null},{"value":"0,00E+00","module":"C1","scenario":null},{"value":"1,33E-05","module":"C2","scenario":null},{"value":"4,33E-07","module":"C3","scenario":null},{"value":"1,59E-06","module":"C4","scenario":null},{"value":"1,72E-05","module":"D","scenario":null},{"value":"4,93E-04","module":"A1A3","scenario":null}]}],"end_of_life_flow":[{"parameter":"CRU","unit":"kg","values":[{"value":"0,00E+00","module":"A1","scenario":null},{"value":"0,00E+00","module":"A2","scenario":null},{"value":"0,00E+00","module":"A3","scenario":null},{"value":"0,00E+00","module":"A4","scenario":null},{"value":"0,00E+00","module":"A5","scenario":null},{"value":"0,00E+00","module":"B6","scenario":null},{"value":"0,00E+00","module":"C1","scenario":null},{"value":"0,00E+00","module":"C2","scenario":null},{"value":"0,00E+00","module":"C3","scenario":null},{"value":"0,00E+00","module":"C4","scenario":null},{"value":"0,00E+00","module":"D","scenario":null},{"value":"0,00E+00","module":"A1A3","scenario":null}]},{"parameter":"MFR","unit":"kg","values":[{"value":"0,00E+00","module":"A1","scenario":null},{"value":"0,00E+00","module":"A2","scenario":null},{"value":"2,73E-02","module":"A3","scenario":null},{"value":"0,00E+00","module":"A4","scenario":null},{"value":"3,75E-01","module":"A5","scenario":null},{"value":"0,00E+00","module":"B6","scenario":null},{"value":"0,00E+00","module":"C1","scenario":null},{"value":"0,00E+00","module":"C2","scenario":null},{"value":"1,26E+00","module":"C3","scenario":null},{"value":"1,95E-05","module":"C4","scenario":null},{"value":"-3,19E-04","module":"D","scenario":null},{"value":"2,73E-02","module":"A1A3","scenario":null}]},{"parameter":"MER","unit":"kg","values":[{"value":"0,00E+00","module":"A1","scenario":null},{"value":"0,00E+00","module":"A2","scenario":null},{"value":"5,89E-03","module":"A3","scenario":null},{"value":"0,00E+00","module":"A4","scenario":null},{"value":"7,56E-04","module":"A5","scenario":null},{"value":"0,00E+00","module":"B6","scenario":null},{"value":"0,00E+00","module":"C1","scenario":null},{"value":"0,00E+00","module":"C2","scenario":null},{"value":"2,18E-01","module":"C3","scenario":null},{"value":"4,78E-07","module":"C4","scenario":null},{"value":"-4,21E-05","module":"D","scenario":null},{"value":"5,89E-03","module":"A1A3","scenario":null}]},{"parameter":"EEE","unit":"MJ","values":[{"value":"0,00E+00","module":"A1","scenario":null},{"value":"0,00E+00","module":"A2","scenario":null},{"value":"8,87E-03","module":"A3","scenario":null},{"value":"0,00E+00","module":"A4","scenario":null},{"value":"2,31E-02","module":"A5","scenario":null},{"value":"0,00E+00","module":"B6","scenario":null},{"value":"0,00E+00","module":"C1","scenario":null},{"value":"0,00E+00","module":"C2","scenario":null},{"value":"3,35E-01","module":"C3","scenario":null},{"value":"3,10E-05","module":"C4","scenario":null},{"value":"-1,03E-04","module":"D","scenario":null},{"value":"8,87E-03","module":"A1A3","scenario":null}]},{"parameter":"EET","unit":"MJ","values":[{"value":"0,00E+00","module":"A1","scenario":null},{"value":"0,00E+00","module":"A2","scenario":null},{"value":"1,34E-01","module":"A3","scenario":null},{"value":"0,00E+00","module":"A4","scenario":null},{"value":"3,49E-01","module":"A5","scenario":null},{"value":"0,00E+00","module":"B6","scenario":null},{"value":"0,00E+00","module":"C1","scenario":null},{"value":"0,00E+00","module":"C2","scenario":null},{"value":"5,07E+00","module":"C3","scenario":null},{"value":"4,69E-04","module":"C4","scenario":null},{"value":"-1,56E-03","module":"D","scenario":null},{"value":"1,34E-01","module":"A1A3","scenario":null}]}]}