{"product_name":"FQ - H07Z1-R 10","epd_id":"NEPD-8869-8535","declared_unit":{"unit":"m","amount":1},"compliance":["EN 15804+A2","ISO 14025","ISO 21930"],"producer_name":"Amokabel AB","environmental_impact":[{"parameter":"GWP-total","unit":"kg CO2-eq","values":[{"value":"4,90E-01","module":"A1","scenario":null},{"value":"7,16E-03","module":"A2","scenario":null},{"value":"8,00E-04","module":"A3","scenario":null},{"value":"5,27E-03","module":"A4","scenario":null},{"value":"3,09E-02","module":"A5","scenario":null},{"value":"0,00E+00","module":"C1","scenario":null},{"value":"1,90E-03","module":"C2","scenario":null},{"value":"3,77E-02","module":"C3","scenario":null},{"value":"1,97E-03","module":"C4","scenario":null},{"value":"-9,17E-02","module":"D","scenario":null},{"value":"4,98E-01","module":"A1A3","scenario":null}]},{"parameter":"GWP-fossil","unit":"kg CO2-eq","values":[{"value":"5,09E-01","module":"A1","scenario":null},{"value":"7,15E-03","module":"A2","scenario":null},{"value":"7,81E-04","module":"A3","scenario":null},{"value":"5,26E-03","module":"A4","scenario":null},{"value":"6,17E-04","module":"A5","scenario":null},{"value":"0,00E+00","module":"C1","scenario":null},{"value":"1,90E-03","module":"C2","scenario":null},{"value":"3,77E-02","module":"C3","scenario":null},{"value":"1,97E-03","module":"C4","scenario":null},{"value":"-9,11E-02","module":"D","scenario":null},{"value":"5,17E-01","module":"A1A3","scenario":null}]},{"parameter":"GWP-biogenic","unit":"kg CO2-eq","values":[{"value":"-1,98E-02","module":"A1","scenario":null},{"value":"2,82E-06","module":"A2","scenario":null},{"value":"1,62E-05","module":"A3","scenario":null},{"value":"2,18E-06","module":"A4","scenario":null},{"value":"3,03E-02","module":"A5","scenario":null},{"value":"0,00E+00","module":"C1","scenario":null},{"value":"7,84E-07","module":"C2","scenario":null},{"value":"3,05E-07","module":"C3","scenario":null},{"value":"1,40E-07","module":"C4","scenario":null},{"value":"-4,18E-04","module":"D","scenario":null},{"value":"-1,98E-02","module":"A1A3","scenario":null}]},{"parameter":"GWP-luluc","unit":"kg CO2-eq","values":[{"value":"5,30E-04","module":"A1","scenario":null},{"value":"2,78E-06","module":"A2","scenario":null},{"value":"2,16E-06","module":"A3","scenario":null},{"value":"1,87E-06","module":"A4","scenario":null},{"value":"1,44E-07","module":"A5","scenario":null},{"value":"0,00E+00","module":"C1","scenario":null},{"value":"6,75E-07","module":"C2","scenario":null},{"value":"4,47E-08","module":"C3","scenario":null},{"value":"2,34E-07","module":"C4","scenario":null},{"value":"-1,67E-04","module":"D","scenario":null},{"value":"5,35E-04","module":"A1A3","scenario":null}]},{"parameter":"ODP","unit":"kg CFC11-eq","values":[{"value":"4,02E-08","module":"A1","scenario":null},{"value":"1,60E-09","module":"A2","scenario":null},{"value":"5,70E-11","module":"A3","scenario":null},{"value":"1,19E-09","module":"A4","scenario":null},{"value":"9,10E-11","module":"A5","scenario":null},{"value":"0,00E+00","module":"C1","scenario":null},{"value":"4,29E-10","module":"C2","scenario":null},{"value":"2,90E-11","module":"C3","scenario":null},{"value":"1,87E-10","module":"C4","scenario":null},{"value":"-1,55E-04","module":"D","scenario":null},{"value":"4,18E-08","module":"A1A3","scenario":null}]},{"parameter":"AP","unit":"mol H+-eq","values":[{"value":"2,34E-02","module":"A1","scenario":null},{"value":"4,73E-05","module":"A2","scenario":null},{"value":"1,08E-06","module":"A3","scenario":null},{"value":"1,51E-05","module":"A4","scenario":null},{"value":"4,42E-06","module":"A5","scenario":null},{"value":"0,00E+00","module":"C1","scenario":null},{"value":"5,45E-06","module":"C2","scenario":null},{"value":"4,72E-06","module":"C3","scenario":null},{"value":"5,09E-06","module":"C4","scenario":null},{"value":"-1,50E-02","module":"D","scenario":null},{"value":"2,34E-02","module":"A1A3","scenario":null}]},{"parameter":"POCP","unit":"kg NMVOC-eq","values":[{"value":"5,76E-03","module":"A1","scenario":null},{"value":"3,63E-05","module":"A2","scenario":null},{"value":"1,01E-06","module":"A3","scenario":null},{"value":"1,28E-05","module":"A4","scenario":null},{"value":"5,23E-06","module":"A5","scenario":null},{"value":"0,00E+00","module":"C1","scenario":null},{"value":"4,62E-06","module":"C2","scenario":null},{"value":"5,86E-06","module":"C3","scenario":null},{"value":"6,09E-06","module":"C4","scenario":null},{"value":"-2,60E-03","module":"D","scenario":null},{"value":"5,80E-03","module":"A1A3","scenario":null}]},{"parameter":"ADPE","unit":"kg Sb-eq","values":[{"value":"2,06E-04","module":"A1","scenario":null},{"value":"1,79E-07","module":"A2","scenario":null},{"value":"6,13E-09","module":"A3","scenario":null},{"value":"1,45E-07","module":"A4","scenario":null},{"value":"9,15E-09","module":"A5","scenario":null},{"value":"0,00E+00","module":"C1","scenario":null},{"value":"5,24E-08","module":"C2","scenario":null},{"value":"1,32E-09","module":"C3","scenario":null},{"value":"5,03E-09","module":"C4","scenario":null},{"value":"-8,37E-05","module":"D","scenario":null},{"value":"2,06E-04","module":"A1A3","scenario":null}]},{"parameter":"ADPF","unit":"MJ","values":[{"value":"8,07E+00","module":"A1","scenario":null},{"value":"1,06E-01","module":"A2","scenario":null},{"value":"6,55E-03","module":"A3","scenario":null},{"value":"7,96E-02","module":"A4","scenario":null},{"value":"6,65E-03","module":"A5","scenario":null},{"value":"0,00E+00","module":"C1","scenario":null},{"value":"2,87E-02","module":"C2","scenario":null},{"value":"2,46E-03","module":"C3","scenario":null},{"value":"1,51E-02","module":"C4","scenario":null},{"value":"-8,25E-01","module":"D","scenario":null},{"value":"8,18E+00","module":"A1A3","scenario":null}]},{"parameter":"WDP","unit":"m3 world-eq. Deprived","values":[{"value":"3,78E+01","module":"A1","scenario":null},{"value":"9,37E-02","module":"A2","scenario":null},{"value":"3,87E-01","module":"A3","scenario":null},{"value":"7,70E-02","module":"A4","scenario":null},{"value":"1,09E-02","module":"A5","scenario":null},{"value":"0,00E+00","module":"C1","scenario":null},{"value":"2,77E-02","module":"C2","scenario":null},{"value":"5,58E-03","module":"C3","scenario":null},{"value":"3,37E-01","module":"C4","scenario":null},{"value":"4,49E+00","module":"D","scenario":null},{"value":"3,83E+01","module":"A1A3","scenario":null}]},{"parameter":"EP-freshwater","unit":"kg P-eq","values":[{"value":"1,91E-04","module":"A1","scenario":null},{"value":"5,34E-08","module":"A2","scenario":null},{"value":"3,84E-09","module":"A3","scenario":null},{"value":"4,20E-08","module":"A4","scenario":null},{"value":"6,61E-09","module":"A5","scenario":null},{"value":"0,00E+00","module":"C1","scenario":null},{"value":"1,51E-08","module":"C2","scenario":null},{"value":"2,89E-09","module":"C3","scenario":null},{"value":"1,10E-08","module":"C4","scenario":null},{"value":"-1,01E-04","module":"D","scenario":null},{"value":"1,91E-04","module":"A1A3","scenario":null}]},{"parameter":"EP-marine","unit":"kg N-eq","values":[{"value":"1,52E-03","module":"A1","scenario":null},{"value":"1,09E-05","module":"A2","scenario":null},{"value":"3,45E-07","module":"A3","scenario":null},{"value":"2,99E-06","module":"A4","scenario":null},{"value":"1,95E-06","module":"A5","scenario":null},{"value":"0,00E+00","module":"C1","scenario":null},{"value":"1,08E-06","module":"C2","scenario":null},{"value":"2,26E-06","module":"C3","scenario":null},{"value":"3,30E-06","module":"C4","scenario":null},{"value":"-6,20E-04","module":"D","scenario":null},{"value":"1,53E-03","module":"A1A3","scenario":null}]},{"parameter":"EP-terrestrial","unit":"mol N-eq.","values":[{"value":"2,24E-02","module":"A1","scenario":null},{"value":"1,21E-04","module":"A2","scenario":null},{"value":"3,56E-06","module":"A3","scenario":null},{"value":"3,35E-05","module":"A4","scenario":null},{"value":"2,02E-05","module":"A5","scenario":null},{"value":"0,00E+00","module":"C1","scenario":null},{"value":"1,21E-05","module":"C2","scenario":null},{"value":"2,45E-05","module":"C3","scenario":null},{"value":"2,04E-05","module":"C4","scenario":null},{"value":"-9,58E-03","module":"D","scenario":null},{"value":"2,25E-02","module":"A1A3","scenario":null}]},{"parameter":"GWP-IOBC","unit":"kg CO2-eq","values":[{"value":"5,16E-01","module":"A1","scenario":null},{"value":"7,16E-03","module":"A2","scenario":null},{"value":"7,98E-04","module":"A3","scenario":null},{"value":"5,27E-03","module":"A4","scenario":null},{"value":"6,18E-04","module":"A5","scenario":null},{"value":"0,00E+00","module":"C1","scenario":null},{"value":"1,90E-03","module":"C2","scenario":null},{"value":"3,77E-02","module":"C3","scenario":null},{"value":"2,08E-03","module":"C4","scenario":null},{"value":"-4,44E-02","module":"D","scenario":null},{"value":"5,24E-01","module":"A1A3","scenario":null}]}],"additional_environmental_impact":[{"parameter":"PM","unit":"Disease incidence","values":[{"value":"6,32E-08","module":"A1","scenario":null},{"value":"4,07E-10","module":"A2","scenario":null},{"value":"1,50E-11","module":"A3","scenario":null},{"value":"3,22E-10","module":"A4","scenario":null},{"value":"5,50E-11","module":"A5","scenario":null},{"value":"0,00E+00","module":"C1","scenario":null},{"value":"1,16E-10","module":"C2","scenario":null},{"value":"1,80E-11","module":"C3","scenario":null},{"value":"9,10E-11","module":"C4","scenario":null},{"value":"-3,09E-08","module":"D","scenario":null},{"value":"6,37E-08","module":"A1A3","scenario":null}]},{"parameter":"ETP-fw","unit":"CTUe","values":[{"value":"2,77E+02","module":"A1","scenario":null},{"value":"7,66E-02","module":"A2","scenario":null},{"value":"5,38E-03","module":"A3","scenario":null},{"value":"5,90E-02","module":"A4","scenario":null},{"value":"7,51E-03","module":"A5","scenario":null},{"value":"0,00E+00","module":"C1","scenario":null},{"value":"2,12E-02","module":"C2","scenario":null},{"value":"7,36E-03","module":"C3","scenario":null},{"value":"2,24E+01","module":"C4","scenario":null},{"value":"-1,38E+02","module":"D","scenario":null},{"value":"2,77E+02","module":"A1A3","scenario":null}]},{"parameter":"HTP-c","unit":"CTUh","values":[{"value":"4,89E-09","module":"A1","scenario":null},{"value":"0,00E+00","module":"A2","scenario":null},{"value":"0,00E+00","module":"A3","scenario":null},{"value":"0,00E+00","module":"A4","scenario":null},{"value":"1,00E-12","module":"A5","scenario":null},{"value":"0,00E+00","module":"C1","scenario":null},{"value":"0,00E+00","module":"C2","scenario":null},{"value":"1,00E-12","module":"C3","scenario":null},{"value":"1,00E-12","module":"C4","scenario":null},{"value":"-1,94E-09","module":"D","scenario":null},{"value":"4,89E-09","module":"A1A3","scenario":null}]},{"parameter":"HTP-nc","unit":"CTUh","values":[{"value":"3,74E-07","module":"A1","scenario":null},{"value":"8,40E-11","module":"A2","scenario":null},{"value":"5,00E-12","module":"A3","scenario":null},{"value":"6,40E-11","module":"A4","scenario":null},{"value":"3,80E-11","module":"A5","scenario":null},{"value":"0,00E+00","module":"C1","scenario":null},{"value":"2,30E-11","module":"C2","scenario":null},{"value":"3,20E-11","module":"C3","scenario":null},{"value":"2,10E-11","module":"C4","scenario":null},{"value":"-1,66E-07","module":"D","scenario":null},{"value":"3,74E-07","module":"A1A3","scenario":null}]},{"parameter":"SQP","unit":"-","values":[{"value":"6,06E+00","module":"A1","scenario":null},{"value":"6,76E-02","module":"A2","scenario":null},{"value":"3,57E-03","module":"A3","scenario":null},{"value":"5,57E-02","module":"A4","scenario":null},{"value":"4,12E-03","module":"A5","scenario":null},{"value":"0,00E+00","module":"C1","scenario":null},{"value":"2,00E-02","module":"C2","scenario":null},{"value":"2,99E-04","module":"C3","scenario":null},{"value":"3,22E-02","module":"C4","scenario":null},{"value":"-1,95E+00","module":"D","scenario":null},{"value":"6,13E+00","module":"A1A3","scenario":null}]},{"parameter":"IRP","unit":"kBq U235-eq","values":[{"value":"3,26E-02","module":"A1","scenario":null},{"value":"4,63E-04","module":"A2","scenario":null},{"value":"1,42E-04","module":"A3","scenario":null},{"value":"3,48E-04","module":"A4","scenario":null},{"value":"2,44E-05","module":"A5","scenario":null},{"value":"0,00E+00","module":"C1","scenario":null},{"value":"1,25E-04","module":"C2","scenario":null},{"value":"4,16E-06","module":"C3","scenario":null},{"value":"9,53E-05","module":"C4","scenario":null},{"value":"-1,18E-03","module":"D","scenario":null},{"value":"3,32E-02","module":"A1A3","scenario":null}]}],"resource_use":[{"parameter":"PERE","unit":"MJ","values":[{"value":"1,60E+00","module":"A1","scenario":null},{"value":"1,43E-03","module":"A2","scenario":null},{"value":"1,86E-03","module":"A3","scenario":null},{"value":"1,14E-03","module":"A4","scenario":null},{"value":"1,38E-04","module":"A5","scenario":null},{"value":"0,00E+00","module":"C1","scenario":null},{"value":"4,10E-04","module":"C2","scenario":null},{"value":"7,24E-05","module":"C3","scenario":null},{"value":"1,82E-03","module":"C4","scenario":null},{"value":"-5,06E-01","module":"D","scenario":null},{"value":"1,60E+00","module":"A1A3","scenario":null}]},{"parameter":"PERM","unit":"","values":[{"value":"2,78E-01","module":"A1","scenario":null},{"value":"0,00E+00","module":"A2","scenario":null},{"value":"0,00E+00","module":"A3","scenario":null},{"value":"0,00E+00","module":"A4","scenario":null},{"value":"-2,78E-01","module":"A5","scenario":null},{"value":"0,00E+00","module":"C1","scenario":null},{"value":"0,00E+00","module":"C2","scenario":null},{"value":"0,00E+00","module":"C3","scenario":null},{"value":"0,00E+00","module":"C4","scenario":null},{"value":"0,00E+00","module":"D","scenario":null},{"value":"2,78E-01","module":"A1A3","scenario":null}]},{"parameter":"PERT","unit":"MJ","values":[{"value":"1,88E+00","module":"A1","scenario":null},{"value":"1,43E-03","module":"A2","scenario":null},{"value":"1,86E-03","module":"A3","scenario":null},{"value":"1,14E-03","module":"A4","scenario":null},{"value":"-2,77E-01","module":"A5","scenario":null},{"value":"0,00E+00","module":"C1","scenario":null},{"value":"4,10E-04","module":"C2","scenario":null},{"value":"7,24E-05","module":"C3","scenario":null},{"value":"1,82E-03","module":"C4","scenario":null},{"value":"-5,06E-01","module":"D","scenario":null},{"value":"1,88E+00","module":"A1A3","scenario":null}]},{"parameter":"PENRE","unit":"MJ","values":[{"value":"7,02E+00","module":"A1","scenario":null},{"value":"1,06E-01","module":"A2","scenario":null},{"value":"6,56E-03","module":"A3","scenario":null},{"value":"7,96E-02","module":"A4","scenario":null},{"value":"6,65E-03","module":"A5","scenario":null},{"value":"0,00E+00","module":"C1","scenario":null},{"value":"2,87E-02","module":"C2","scenario":null},{"value":"2,46E-03","module":"C3","scenario":null},{"value":"1,51E-02","module":"C4","scenario":null},{"value":"-8,25E-01","module":"D","scenario":null},{"value":"7,14E+00","module":"A1A3","scenario":null}]},{"parameter":"PENRM","unit":"MJ","values":[{"value":"1,12E+00","module":"A1","scenario":null},{"value":"0,00E+00","module":"A2","scenario":null},{"value":"0,00E+00","module":"A3","scenario":null},{"value":"0,00E+00","module":"A4","scenario":null},{"value":"-4,25E-02","module":"A5","scenario":null},{"value":"0,00E+00","module":"C1","scenario":null},{"value":"0,00E+00","module":"C2","scenario":null},{"value":"-1,06E+00","module":"C3","scenario":null},{"value":"0,00E+00","module":"C4","scenario":null},{"value":"0,00E+00","module":"D","scenario":null},{"value":"1,12E+00","module":"A1A3","scenario":null}]},{"parameter":"PENRT","unit":"MJ","values":[{"value":"8,15E+00","module":"A1","scenario":null},{"value":"1,06E-01","module":"A2","scenario":null},{"value":"6,56E-03","module":"A3","scenario":null},{"value":"7,96E-02","module":"A4","scenario":null},{"value":"-3,58E-02","module":"A5","scenario":null},{"value":"0,00E+00","module":"C1","scenario":null},{"value":"2,87E-02","module":"C2","scenario":null},{"value":"-1,06E+00","module":"C3","scenario":null},{"value":"1,51E-02","module":"C4","scenario":null},{"value":"-8,25E-01","module":"D","scenario":null},{"value":"8,26E+00","module":"A1A3","scenario":null}]},{"parameter":"SM","unit":"kg","values":[{"value":"1,74E-02","module":"A1","scenario":null},{"value":"0,00E+00","module":"A2","scenario":null},{"value":"1,94E-07","module":"A3","scenario":null},{"value":"0,00E+00","module":"A4","scenario":null},{"value":"0,00E+00","module":"A5","scenario":null},{"value":"0,00E+00","module":"C1","scenario":null},{"value":"0,00E+00","module":"C2","scenario":null},{"value":"0,00E+00","module":"C3","scenario":null},{"value":"0,00E+00","module":"C4","scenario":null},{"value":"2,60E-02","module":"D","scenario":null},{"value":"1,74E-02","module":"A1A3","scenario":null}]},{"parameter":"RSF","unit":"MJ","values":[{"value":"4,29E-02","module":"A1","scenario":null},{"value":"5,03E-05","module":"A2","scenario":null},{"value":"8,54E-06","module":"A3","scenario":null},{"value":"4,07E-05","module":"A4","scenario":null},{"value":"4,01E-06","module":"A5","scenario":null},{"value":"0,00E+00","module":"C1","scenario":null},{"value":"1,47E-05","module":"C2","scenario":null},{"value":"2,04E-06","module":"C3","scenario":null},{"value":"3,78E-05","module":"C4","scenario":null},{"value":"2,44E-03","module":"D","scenario":null},{"value":"4,30E-02","module":"A1A3","scenario":null}]},{"parameter":"NRSF","unit":"MJ","values":[{"value":"1,47E-03","module":"A1","scenario":null},{"value":"1,73E-04","module":"A2","scenario":null},{"value":"2,77E-05","module":"A3","scenario":null},{"value":"1,46E-04","module":"A4","scenario":null},{"value":"4,37E-05","module":"A5","scenario":null},{"value":"0,00E+00","module":"C1","scenario":null},{"value":"5,25E-05","module":"C2","scenario":null},{"value":"0,00E+00","module":"C3","scenario":null},{"value":"4,92E-05","module":"C4","scenario":null},{"value":"-5,77E-03","module":"D","scenario":null},{"value":"1,67E-03","module":"A1A3","scenario":null}]},{"parameter":"FW","unit":"m3","values":[{"value":"9,53E-03","module":"A1","scenario":null},{"value":"1,07E-05","module":"A2","scenario":null},{"value":"5,16E-06","module":"A3","scenario":null},{"value":"8,51E-06","module":"A4","scenario":null},{"value":"4,78E-06","module":"A5","scenario":null},{"value":"0,00E+00","module":"C1","scenario":null},{"value":"3,06E-06","module":"C2","scenario":null},{"value":"6,96E-06","module":"C3","scenario":null},{"value":"1,95E-05","module":"C4","scenario":null},{"value":"-2,40E-03","module":"D","scenario":null},{"value":"9,55E-03","module":"A1A3","scenario":null}]}],"end_of_life_waste":[{"parameter":"HWD","unit":"kg","values":[{"value":"7,02E-03","module":"A1","scenario":null},{"value":"5,34E-06","module":"A2","scenario":null},{"value":"3,55E-05","module":"A3","scenario":null},{"value":"4,10E-06","module":"A4","scenario":null},{"value":"0,00E+00","module":"A5","scenario":null},{"value":"0,00E+00","module":"C1","scenario":null},{"value":"1,48E-06","module":"C2","scenario":null},{"value":"0,00E+00","module":"C3","scenario":null},{"value":"1,73E-03","module":"C4","scenario":null},{"value":"-1,01E-03","module":"D","scenario":null},{"value":"7,06E-03","module":"A1A3","scenario":null}]},{"parameter":"NHWD","unit":"kg","values":[{"value":"1,95E-01","module":"A1","scenario":null},{"value":"4,62E-03","module":"A2","scenario":null},{"value":"1,14E-02","module":"A3","scenario":null},{"value":"3,87E-03","module":"A4","scenario":null},{"value":"2,10E-02","module":"A5","scenario":null},{"value":"0,00E+00","module":"C1","scenario":null},{"value":"1,39E-03","module":"C2","scenario":null},{"value":"0,00E+00","module":"C3","scenario":null},{"value":"4,94E-02","module":"C4","scenario":null},{"value":"-4,36E-02","module":"D","scenario":null},{"value":"2,11E-01","module":"A1A3","scenario":null}]},{"parameter":"RWD","unit":"kg","values":[{"value":"2,99E-05","module":"A1","scenario":null},{"value":"7,24E-07","module":"A2","scenario":null},{"value":"5,90E-08","module":"A3","scenario":null},{"value":"5,42E-07","module":"A4","scenario":null},{"value":"0,00E+00","module":"A5","scenario":null},{"value":"0,00E+00","module":"C1","scenario":null},{"value":"1,95E-07","module":"C2","scenario":null},{"value":"0,00E+00","module":"C3","scenario":null},{"value":"1,04E-07","module":"C4","scenario":null},{"value":"-1,05E-06","module":"D","scenario":null},{"value":"3,07E-05","module":"A1A3","scenario":null}]}],"end_of_life_flow":[{"parameter":"CRU","unit":"kg","values":[{"value":"0,00E+00","module":"A1","scenario":null},{"value":"0,00E+00","module":"A2","scenario":null},{"value":"0,00E+00","module":"A3","scenario":null},{"value":"0,00E+00","module":"A4","scenario":null},{"value":"0,00E+00","module":"A5","scenario":null},{"value":"0,00E+00","module":"C1","scenario":null},{"value":"0,00E+00","module":"C2","scenario":null},{"value":"0,00E+00","module":"C3","scenario":null},{"value":"0,00E+00","module":"C4","scenario":null},{"value":"0,00E+00","module":"D","scenario":null},{"value":"0,00E+00","module":"A1A3","scenario":null}]},{"parameter":"MFR","unit":"kg","values":[{"value":"0,00E+00","module":"A1","scenario":null},{"value":"0,00E+00","module":"A2","scenario":null},{"value":"1,20E-02","module":"A3","scenario":null},{"value":"0,00E+00","module":"A4","scenario":null},{"value":"5,11E-04","module":"A5","scenario":null},{"value":"0,00E+00","module":"C1","scenario":null},{"value":"0,00E+00","module":"C2","scenario":null},{"value":"5,43E-02","module":"C3","scenario":null},{"value":"1,12E-06","module":"C4","scenario":null},{"value":"-1,02E-03","module":"D","scenario":null},{"value":"1,20E-02","module":"A1A3","scenario":null}]},{"parameter":"MER","unit":"kg","values":[{"value":"0,00E+00","module":"A1","scenario":null},{"value":"0,00E+00","module":"A2","scenario":null},{"value":"2,99E-04","module":"A3","scenario":null},{"value":"0,00E+00","module":"A4","scenario":null},{"value":"2,00E-02","module":"A5","scenario":null},{"value":"0,00E+00","module":"C1","scenario":null},{"value":"0,00E+00","module":"C2","scenario":null},{"value":"1,25E-02","module":"C3","scenario":null},{"value":"2,74E-08","module":"C4","scenario":null},{"value":"-1,34E-04","module":"D","scenario":null},{"value":"2,99E-04","module":"A1A3","scenario":null}]},{"parameter":"EEE","unit":"MJ","values":[{"value":"0,00E+00","module":"A1","scenario":null},{"value":"0,00E+00","module":"A2","scenario":null},{"value":"4,06E-04","module":"A3","scenario":null},{"value":"0,00E+00","module":"A4","scenario":null},{"value":"1,39E-02","module":"A5","scenario":null},{"value":"0,00E+00","module":"C1","scenario":null},{"value":"0,00E+00","module":"C2","scenario":null},{"value":"2,42E-02","module":"C3","scenario":null},{"value":"1,78E-06","module":"C4","scenario":null},{"value":"-3,29E-04","module":"D","scenario":null},{"value":"4,06E-04","module":"A1A3","scenario":null}]},{"parameter":"EET","unit":"MJ","values":[{"value":"0,00E+00","module":"A1","scenario":null},{"value":"0,00E+00","module":"A2","scenario":null},{"value":"6,14E-03","module":"A3","scenario":null},{"value":"0,00E+00","module":"A4","scenario":null},{"value":"2,10E-01","module":"A5","scenario":null},{"value":"0,00E+00","module":"C1","scenario":null},{"value":"0,00E+00","module":"C2","scenario":null},{"value":"3,66E-01","module":"C3","scenario":null},{"value":"2,69E-05","module":"C4","scenario":null},{"value":"-4,97E-03","module":"D","scenario":null},{"value":"6,14E-03","module":"A1A3","scenario":null}]}]}