{"product_name":"MOTUS Pendant 180 C2","epd_id":"NEPD-6743-6070-EN","declared_unit":{"unit":"stk","amount":1},"compliance":["EN 15804+A2","ISO 14025","ISO 21930"],"producer_name":"Glamox AS","environmental_impact":[{"parameter":"GWP-total","unit":"kg CO2-eq","values":[{"value":"1,40E+01","module":"A1","scenario":null},{"value":"2,50E-01","module":"A2","scenario":null},{"value":"1,38E+00","module":"A3","scenario":null},{"value":"2,00E-01","module":"A4","scenario":null},{"value":"1,24E+00","module":"A5","scenario":null},{"value":"3,70E+01","module":"B6","scenario":null},{"value":"0,00E+00","module":"C1","scenario":null},{"value":"5,20E-02","module":"C2","scenario":null},{"value":"4,87E-01","module":"C3","scenario":null},{"value":"3,13E-02","module":"C4","scenario":null},{"value":"-9,54E-01","module":"D","scenario":null},{"value":"1,56E+01","module":"A1A3","scenario":null}]},{"parameter":"GWP-fossil","unit":"kg CO2-eq","values":[{"value":"1,50E+01","module":"A1","scenario":null},{"value":"2,50E-01","module":"A2","scenario":null},{"value":"1,12E+00","module":"A3","scenario":null},{"value":"2,00E-01","module":"A4","scenario":null},{"value":"1,15E-02","module":"A5","scenario":null},{"value":"3,45E+01","module":"B6","scenario":null},{"value":"0,00E+00","module":"C1","scenario":null},{"value":"5,19E-02","module":"C2","scenario":null},{"value":"4,87E-01","module":"C3","scenario":null},{"value":"3,12E-02","module":"C4","scenario":null},{"value":"-9,51E-01","module":"D","scenario":null},{"value":"1,64E+01","module":"A1A3","scenario":null}]},{"parameter":"GWP-biogenic","unit":"kg CO2-eq","values":[{"value":"-1,06E+00","module":"A1","scenario":null},{"value":"7,98E-05","module":"A2","scenario":null},{"value":"2,49E-01","module":"A3","scenario":null},{"value":"8,15E-05","module":"A4","scenario":null},{"value":"1,22E+00","module":"A5","scenario":null},{"value":"6,30E-01","module":"B6","scenario":null},{"value":"0,00E+00","module":"C1","scenario":null},{"value":"2,13E-05","module":"C2","scenario":null},{"value":"3,86E-04","module":"C3","scenario":null},{"value":"9,22E-06","module":"C4","scenario":null},{"value":"-1,96E-03","module":"D","scenario":null},{"value":"-8,09E-01","module":"A1A3","scenario":null}]},{"parameter":"GWP-luluc","unit":"kg CO2-eq","values":[{"value":"1,96E-02","module":"A1","scenario":null},{"value":"1,44E-04","module":"A2","scenario":null},{"value":"9,11E-03","module":"A3","scenario":null},{"value":"6,99E-05","module":"A4","scenario":null},{"value":"3,80E-06","module":"A5","scenario":null},{"value":"1,89E+00","module":"B6","scenario":null},{"value":"0,00E+00","module":"C1","scenario":null},{"value":"1,52E-05","module":"C2","scenario":null},{"value":"1,23E-04","module":"C3","scenario":null},{"value":"6,45E-05","module":"C4","scenario":null},{"value":"-9,20E-04","module":"D","scenario":null},{"value":"2,88E-02","module":"A1A3","scenario":null}]},{"parameter":"ODP","unit":"kg CFC11-eq","values":[{"value":"9,69E-07","module":"A1","scenario":null},{"value":"5,44E-08","module":"A2","scenario":null},{"value":"7,09E-08","module":"A3","scenario":null},{"value":"4,56E-08","module":"A4","scenario":null},{"value":"2,43E-09","module":"A5","scenario":null},{"value":"3,73E-06","module":"B6","scenario":null},{"value":"0,00E+00","module":"C1","scenario":null},{"value":"1,20E-08","module":"C2","scenario":null},{"value":"1,61E-08","module":"C3","scenario":null},{"value":"2,16E-09","module":"C4","scenario":null},{"value":"-1,38E-03","module":"D","scenario":null},{"value":"1,09E-06","module":"A1A3","scenario":null}]},{"parameter":"AP","unit":"mol H+-eq","values":[{"value":"1,30E-01","module":"A1","scenario":null},{"value":"5,76E-03","module":"A2","scenario":null},{"value":"5,17E-03","module":"A3","scenario":null},{"value":"8,18E-04","module":"A4","scenario":null},{"value":"5,45E-05","module":"A5","scenario":null},{"value":"1,59E-01","module":"B6","scenario":null},{"value":"0,00E+00","module":"C1","scenario":null},{"value":"2,18E-04","module":"C2","scenario":null},{"value":"4,34E-04","module":"C3","scenario":null},{"value":"8,45E-05","module":"C4","scenario":null},{"value":"-5,01E-02","module":"D","scenario":null},{"value":"1,41E-01","module":"A1A3","scenario":null}]},{"parameter":"POCP","unit":"kg NMVOC-eq","values":[{"value":"6,08E-02","module":"A1","scenario":null},{"value":"4,19E-03","module":"A2","scenario":null},{"value":"3,47E-03","module":"A3","scenario":null},{"value":"8,21E-04","module":"A4","scenario":null},{"value":"5,61E-05","module":"A5","scenario":null},{"value":"7,90E-02","module":"B6","scenario":null},{"value":"0,00E+00","module":"C1","scenario":null},{"value":"2,33E-04","module":"C2","scenario":null},{"value":"3,02E-04","module":"C3","scenario":null},{"value":"9,47E-05","module":"C4","scenario":null},{"value":"-1,11E-02","module":"D","scenario":null},{"value":"6,84E-02","module":"A1A3","scenario":null}]},{"parameter":"ADPE","unit":"kg Sb-eq","values":[{"value":"3,50E-03","module":"A1","scenario":null},{"value":"3,49E-06","module":"A2","scenario":null},{"value":"3,00E-05","module":"A3","scenario":null},{"value":"5,42E-06","module":"A4","scenario":null},{"value":"2,80E-07","module":"A5","scenario":null},{"value":"5,36E-04","module":"B6","scenario":null},{"value":"0,00E+00","module":"C1","scenario":null},{"value":"8,87E-07","module":"C2","scenario":null},{"value":"7,18E-07","module":"C3","scenario":null},{"value":"9,01E-08","module":"C4","scenario":null},{"value":"-9,19E-04","module":"D","scenario":null},{"value":"3,53E-03","module":"A1A3","scenario":null}]},{"parameter":"ADPF","unit":"MJ","values":[{"value":"1,89E+02","module":"A1","scenario":null},{"value":"3,39E+00","module":"A2","scenario":null},{"value":"9,30E+00","module":"A3","scenario":null},{"value":"3,02E+00","module":"A4","scenario":null},{"value":"1,61E-01","module":"A5","scenario":null},{"value":"9,31E+02","module":"B6","scenario":null},{"value":"0,00E+00","module":"C1","scenario":null},{"value":"8,08E-01","module":"C2","scenario":null},{"value":"1,01E+00","module":"C3","scenario":null},{"value":"2,26E-01","module":"C4","scenario":null},{"value":"-1,05E+01","module":"D","scenario":null},{"value":"2,02E+02","module":"A1A3","scenario":null}]},{"parameter":"WDP","unit":"m3 world-eq. Deprived","values":[{"value":"3,24E+02","module":"A1","scenario":null},{"value":"1,62E+00","module":"A2","scenario":null},{"value":"8,75E+02","module":"A3","scenario":null},{"value":"2,88E+00","module":"A4","scenario":null},{"value":"2,04E-01","module":"A5","scenario":null},{"value":"7,20E+04","module":"B6","scenario":null},{"value":"0,00E+00","module":"C1","scenario":null},{"value":"6,20E-01","module":"C2","scenario":null},{"value":"5,87E+00","module":"C3","scenario":null},{"value":"3,34E+00","module":"C4","scenario":null},{"value":"2,62E+01","module":"D","scenario":null},{"value":"1,20E+03","module":"A1A3","scenario":null}]},{"parameter":"EP-freshwater","unit":"kg P-eq","values":[{"value":"1,48E-03","module":"A1","scenario":null},{"value":"1,34E-06","module":"A2","scenario":null},{"value":"4,83E-05","module":"A3","scenario":null},{"value":"1,57E-06","module":"A4","scenario":null},{"value":"9,44E-08","module":"A5","scenario":null},{"value":"2,28E-03","module":"B6","scenario":null},{"value":"0,00E+00","module":"C1","scenario":null},{"value":"3,96E-07","module":"C2","scenario":null},{"value":"4,52E-06","module":"C3","scenario":null},{"value":"4,44E-07","module":"C4","scenario":null},{"value":"-3,06E-04","module":"D","scenario":null},{"value":"1,53E-03","module":"A1A3","scenario":null}]},{"parameter":"EP-marine","unit":"kg N-eq","values":[{"value":"1,62E-02","module":"A1","scenario":null},{"value":"1,43E-03","module":"A2","scenario":null},{"value":"1,25E-03","module":"A3","scenario":null},{"value":"2,42E-04","module":"A4","scenario":null},{"value":"1,80E-05","module":"A5","scenario":null},{"value":"2,51E-02","module":"B6","scenario":null},{"value":"0,00E+00","module":"C1","scenario":null},{"value":"6,56E-05","module":"C2","scenario":null},{"value":"1,03E-04","module":"C3","scenario":null},{"value":"4,08E-05","module":"C4","scenario":null},{"value":"-2,70E-03","module":"D","scenario":null},{"value":"1,89E-02","module":"A1A3","scenario":null}]},{"parameter":"EP-terrestrial","unit":"mol N-eq.","values":[{"value":"1,84E-01","module":"A1","scenario":null},{"value":"1,60E-02","module":"A2","scenario":null},{"value":"1,25E-02","module":"A3","scenario":null},{"value":"2,68E-03","module":"A4","scenario":null},{"value":"1,95E-04","module":"A5","scenario":null},{"value":"3,37E-01","module":"B6","scenario":null},{"value":"0,00E+00","module":"C1","scenario":null},{"value":"7,26E-04","module":"C2","scenario":null},{"value":"1,13E-03","module":"C3","scenario":null},{"value":"2,71E-04","module":"C4","scenario":null},{"value":"-3,69E-02","module":"D","scenario":null},{"value":"2,12E-01","module":"A1A3","scenario":null}]},{"parameter":"GWP-IOBC","unit":"kg CO2-eq","values":[{"value":"1,52E+01","module":"A1","scenario":null},{"value":"2,50E-01","module":"A2","scenario":null},{"value":"1,14E+00","module":"A3","scenario":null},{"value":"2,00E-01","module":"A4","scenario":null},{"value":"1,15E-02","module":"A5","scenario":null},{"value":"5,01E+01","module":"B6","scenario":null},{"value":"0,00E+00","module":"C1","scenario":null},{"value":"5,20E-02","module":"C2","scenario":null},{"value":"4,87E-01","module":"C3","scenario":null},{"value":"9,61E-03","module":"C4","scenario":null},{"value":"-1,09E+00","module":"D","scenario":null},{"value":"1,66E+01","module":"A1A3","scenario":null}]}],"additional_environmental_impact":[{"parameter":"PM","unit":"Disease incidence","values":[{"value":"9,36E-07","module":"A1","scenario":null},{"value":"6,04E-09","module":"A2","scenario":null},{"value":"1,37E-07","module":"A3","scenario":null},{"value":"1,44E-08","module":"A4","scenario":null},{"value":"8,03E-10","module":"A5","scenario":null},{"value":"8,43E-07","module":"B6","scenario":null},{"value":"0,00E+00","module":"C1","scenario":null},{"value":"4,57E-09","module":"C2","scenario":null},{"value":"4,21E-09","module":"C3","scenario":null},{"value":"1,44E-09","module":"C4","scenario":null},{"value":"-1,32E-07","module":"D","scenario":null},{"value":"1,08E-06","module":"A1A3","scenario":null}]},{"parameter":"ETP-fw","unit":"CTUe","values":[{"value":"1,13E+03","module":"A1","scenario":null},{"value":"2,16E+00","module":"A2","scenario":null},{"value":"4,33E+01","module":"A3","scenario":null},{"value":"2,22E+00","module":"A4","scenario":null},{"value":"2,15E-01","module":"A5","scenario":null},{"value":"1,17E+03","module":"B6","scenario":null},{"value":"0,00E+00","module":"C1","scenario":null},{"value":"5,91E-01","module":"C2","scenario":null},{"value":"3,79E+00","module":"C3","scenario":null},{"value":"1,82E+02","module":"C4","scenario":null},{"value":"-3,94E+02","module":"D","scenario":null},{"value":"1,17E+03","module":"A1A3","scenario":null}]},{"parameter":"HTP-c","unit":"CTUh","values":[{"value":"3,12E-08","module":"A1","scenario":null},{"value":"0,00E+00","module":"A2","scenario":null},{"value":"1,64E-09","module":"A3","scenario":null},{"value":"0,00E+00","module":"A4","scenario":null},{"value":"6,00E-12","module":"A5","scenario":null},{"value":"2,72E-08","module":"B6","scenario":null},{"value":"0,00E+00","module":"C1","scenario":null},{"value":"0,00E+00","module":"C2","scenario":null},{"value":"6,72E-10","module":"C3","scenario":null},{"value":"4,40E-11","module":"C4","scenario":null},{"value":"-4,61E-09","module":"D","scenario":null},{"value":"3,28E-08","module":"A1A3","scenario":null}]},{"parameter":"HTP-nc","unit":"CTUh","values":[{"value":"1,17E-06","module":"A1","scenario":null},{"value":"1,01E-09","module":"A2","scenario":null},{"value":"4,67E-08","module":"A3","scenario":null},{"value":"2,40E-09","module":"A4","scenario":null},{"value":"2,69E-10","module":"A5","scenario":null},{"value":"7,15E-07","module":"B6","scenario":null},{"value":"0,00E+00","module":"C1","scenario":null},{"value":"5,71E-10","module":"C2","scenario":null},{"value":"3,37E-08","module":"C3","scenario":null},{"value":"4,99E-10","module":"C4","scenario":null},{"value":"-2,02E-07","module":"D","scenario":null},{"value":"1,22E-06","module":"A1A3","scenario":null}]},{"parameter":"SQP","unit":"-","values":[{"value":"8,11E+01","module":"A1","scenario":null},{"value":"1,15E+00","module":"A2","scenario":null},{"value":"2,45E+01","module":"A3","scenario":null},{"value":"2,08E+00","module":"A4","scenario":null},{"value":"1,08E-01","module":"A5","scenario":null},{"value":"7,02E+02","module":"B6","scenario":null},{"value":"0,00E+00","module":"C1","scenario":null},{"value":"9,27E-01","module":"C2","scenario":null},{"value":"3,00E-01","module":"C3","scenario":null},{"value":"5,40E-01","module":"C4","scenario":null},{"value":"-8,82E+00","module":"D","scenario":null},{"value":"1,07E+02","module":"A1A3","scenario":null}]},{"parameter":"IRP","unit":"kBq U235-eq","values":[{"value":"4,65E-01","module":"A1","scenario":null},{"value":"1,46E-02","module":"A2","scenario":null},{"value":"1,12E-01","module":"A3","scenario":null},{"value":"1,32E-02","module":"A4","scenario":null},{"value":"6,88E-04","module":"A5","scenario":null},{"value":"2,12E+01","module":"B6","scenario":null},{"value":"0,00E+00","module":"C1","scenario":null},{"value":"3,53E-03","module":"C2","scenario":null},{"value":"4,70E-03","module":"C3","scenario":null},{"value":"1,03E-03","module":"C4","scenario":null},{"value":"-2,53E-02","module":"D","scenario":null},{"value":"5,91E-01","module":"A1A3","scenario":null}]}],"resource_use":[{"parameter":"PERE","unit":"MJ","values":[{"value":"1,42E+01","module":"A1","scenario":null},{"value":"3,20E-02","module":"A2","scenario":null},{"value":"8,12E+01","module":"A3","scenario":null},{"value":"4,26E-02","module":"A4","scenario":null},{"value":"2,65E-03","module":"A5","scenario":null},{"value":"9,16E+02","module":"B6","scenario":null},{"value":"0,00E+00","module":"C1","scenario":null},{"value":"1,02E-02","module":"C2","scenario":null},{"value":"1,51E-01","module":"C3","scenario":null},{"value":"4,46E-02","module":"C4","scenario":null},{"value":"-2,69E+00","module":"D","scenario":null},{"value":"9,54E+01","module":"A1A3","scenario":null}]},{"parameter":"PERM","unit":"","values":[{"value":"5,97E+00","module":"A1","scenario":null},{"value":"0,00E+00","module":"A2","scenario":null},{"value":"0,00E+00","module":"A3","scenario":null},{"value":"0,00E+00","module":"A4","scenario":null},{"value":"-6,21E+00","module":"A5","scenario":null},{"value":"0,00E+00","module":"B6","scenario":null},{"value":"0,00E+00","module":"C1","scenario":null},{"value":"0,00E+00","module":"C2","scenario":null},{"value":"0,00E+00","module":"C3","scenario":null},{"value":"0,00E+00","module":"C4","scenario":null},{"value":"0,00E+00","module":"D","scenario":null},{"value":"5,97E+00","module":"A1A3","scenario":null}]},{"parameter":"PERT","unit":"MJ","values":[{"value":"2,01E+01","module":"A1","scenario":null},{"value":"3,20E-02","module":"A2","scenario":null},{"value":"8,12E+01","module":"A3","scenario":null},{"value":"4,26E-02","module":"A4","scenario":null},{"value":"-6,21E+00","module":"A5","scenario":null},{"value":"9,16E+02","module":"B6","scenario":null},{"value":"0,00E+00","module":"C1","scenario":null},{"value":"1,02E-02","module":"C2","scenario":null},{"value":"1,51E-01","module":"C3","scenario":null},{"value":"4,46E-02","module":"C4","scenario":null},{"value":"-2,69E+00","module":"D","scenario":null},{"value":"1,01E+02","module":"A1A3","scenario":null}]},{"parameter":"PENRE","unit":"MJ","values":[{"value":"1,82E+02","module":"A1","scenario":null},{"value":"3,39E+00","module":"A2","scenario":null},{"value":"9,31E+00","module":"A3","scenario":null},{"value":"3,02E+00","module":"A4","scenario":null},{"value":"1,61E-01","module":"A5","scenario":null},{"value":"9,46E+02","module":"B6","scenario":null},{"value":"0,00E+00","module":"C1","scenario":null},{"value":"8,08E-01","module":"C2","scenario":null},{"value":"1,01E+00","module":"C3","scenario":null},{"value":"2,26E-01","module":"C4","scenario":null},{"value":"-1,05E+01","module":"D","scenario":null},{"value":"1,95E+02","module":"A1A3","scenario":null}]},{"parameter":"PENRM","unit":"MJ","values":[{"value":"7,50E+00","module":"A1","scenario":null},{"value":"0,00E+00","module":"A2","scenario":null},{"value":"0,00E+00","module":"A3","scenario":null},{"value":"0,00E+00","module":"A4","scenario":null},{"value":"0,00E+00","module":"A5","scenario":null},{"value":"0,00E+00","module":"B6","scenario":null},{"value":"0,00E+00","module":"C1","scenario":null},{"value":"0,00E+00","module":"C2","scenario":null},{"value":"-8,27E+00","module":"C3","scenario":null},{"value":"0,00E+00","module":"C4","scenario":null},{"value":"0,00E+00","module":"D","scenario":null},{"value":"7,50E+00","module":"A1A3","scenario":null}]},{"parameter":"PENRT","unit":"MJ","values":[{"value":"1,89E+02","module":"A1","scenario":null},{"value":"3,39E+00","module":"A2","scenario":null},{"value":"2,27E+01","module":"A3","scenario":null},{"value":"3,02E+00","module":"A4","scenario":null},{"value":"1,61E-01","module":"A5","scenario":null},{"value":"9,46E+02","module":"B6","scenario":null},{"value":"0,00E+00","module":"C1","scenario":null},{"value":"8,08E-01","module":"C2","scenario":null},{"value":"-7,26E+00","module":"C3","scenario":null},{"value":"2,26E-01","module":"C4","scenario":null},{"value":"-1,05E+01","module":"D","scenario":null},{"value":"2,16E+02","module":"A1A3","scenario":null}]},{"parameter":"SM","unit":"kg","values":[{"value":"4,61E-01","module":"A1","scenario":null},{"value":"0,00E+00","module":"A2","scenario":null},{"value":"0,00E+00","module":"A3","scenario":null},{"value":"0,00E+00","module":"A4","scenario":null},{"value":"0,00E+00","module":"A5","scenario":null},{"value":"0,00E+00","module":"B6","scenario":null},{"value":"0,00E+00","module":"C1","scenario":null},{"value":"0,00E+00","module":"C2","scenario":null},{"value":"0,00E+00","module":"C3","scenario":null},{"value":"2,19E-03","module":"C4","scenario":null},{"value":"2,44E-02","module":"D","scenario":null},{"value":"4,61E-01","module":"A1A3","scenario":null}]},{"parameter":"RSF","unit":"MJ","values":[{"value":"2,45E-01","module":"A1","scenario":null},{"value":"9,85E-04","module":"A2","scenario":null},{"value":"5,40E-02","module":"A3","scenario":null},{"value":"1,52E-03","module":"A4","scenario":null},{"value":"8,79E-05","module":"A5","scenario":null},{"value":"9,25E+00","module":"B6","scenario":null},{"value":"0,00E+00","module":"C1","scenario":null},{"value":"3,56E-04","module":"C2","scenario":null},{"value":"3,16E-03","module":"C3","scenario":null},{"value":"4,13E-04","module":"C4","scenario":null},{"value":"1,47E-02","module":"D","scenario":null},{"value":"3,00E-01","module":"A1A3","scenario":null}]},{"parameter":"NRSF","unit":"MJ","values":[{"value":"2,30E-02","module":"A1","scenario":null},{"value":"7,07E-03","module":"A2","scenario":null},{"value":"1,28E+00","module":"A3","scenario":null},{"value":"5,44E-03","module":"A4","scenario":null},{"value":"3,62E-04","module":"A5","scenario":null},{"value":"0,00E+00","module":"B6","scenario":null},{"value":"0,00E+00","module":"C1","scenario":null},{"value":"1,19E-03","module":"C2","scenario":null},{"value":"-3,26E-05","module":"C3","scenario":null},{"value":"6,52E-03","module":"C4","scenario":null},{"value":"2,75E-01","module":"D","scenario":null},{"value":"1,31E+00","module":"A1A3","scenario":null}]},{"parameter":"FW","unit":"m3","values":[{"value":"1,32E-01","module":"A1","scenario":null},{"value":"2,43E-04","module":"A2","scenario":null},{"value":"4,86E-01","module":"A3","scenario":null},{"value":"3,18E-04","module":"A4","scenario":null},{"value":"7,59E-05","module":"A5","scenario":null},{"value":"4,17E+00","module":"B6","scenario":null},{"value":"0,00E+00","module":"C1","scenario":null},{"value":"9,20E-05","module":"C2","scenario":null},{"value":"1,13E-03","module":"C3","scenario":null},{"value":"2,43E-04","module":"C4","scenario":null},{"value":"-8,91E-03","module":"D","scenario":null},{"value":"6,19E-01","module":"A1A3","scenario":null}]}],"end_of_life_waste":[{"parameter":"HWD","unit":"kg","values":[{"value":"9,40E-02","module":"A1","scenario":null},{"value":"1,55E-04","module":"A2","scenario":null},{"value":"2,49E-01","module":"A3","scenario":null},{"value":"1,54E-04","module":"A4","scenario":null},{"value":"0,00E+00","module":"A5","scenario":null},{"value":"8,73E-02","module":"B6","scenario":null},{"value":"0,00E+00","module":"C1","scenario":null},{"value":"4,42E-05","module":"C2","scenario":null},{"value":"1,61E-05","module":"C3","scenario":null},{"value":"4,41E-02","module":"C4","scenario":null},{"value":"-4,90E-03","module":"D","scenario":null},{"value":"3,43E-01","module":"A1A3","scenario":null}]},{"parameter":"NHWD","unit":"kg","values":[{"value":"2,36E+00","module":"A1","scenario":null},{"value":"6,48E-02","module":"A2","scenario":null},{"value":"1,88E+00","module":"A3","scenario":null},{"value":"1,44E-01","module":"A4","scenario":null},{"value":"7,11E-01","module":"A5","scenario":null},{"value":"5,78E+00","module":"B6","scenario":null},{"value":"0,00E+00","module":"C1","scenario":null},{"value":"7,03E-02","module":"C2","scenario":null},{"value":"7,17E-02","module":"C3","scenario":null},{"value":"4,46E-01","module":"C4","scenario":null},{"value":"-2,69E-01","module":"D","scenario":null},{"value":"4,31E+00","module":"A1A3","scenario":null}]},{"parameter":"RWD","unit":"kg","values":[{"value":"3,99E-04","module":"A1","scenario":null},{"value":"2,34E-05","module":"A2","scenario":null},{"value":"6,47E-05","module":"A3","scenario":null},{"value":"2,06E-05","module":"A4","scenario":null},{"value":"0,00E+00","module":"A5","scenario":null},{"value":"9,76E-03","module":"B6","scenario":null},{"value":"0,00E+00","module":"C1","scenario":null},{"value":"5,51E-06","module":"C2","scenario":null},{"value":"7,98E-07","module":"C3","scenario":null},{"value":"8,90E-07","module":"C4","scenario":null},{"value":"-2,17E-05","module":"D","scenario":null},{"value":"4,87E-04","module":"A1A3","scenario":null}]}],"end_of_life_flow":[{"parameter":"CRU","unit":"kg","values":[{"value":"0,00E+00","module":"A1","scenario":null},{"value":"0,00E+00","module":"A2","scenario":null},{"value":"0,00E+00","module":"A3","scenario":null},{"value":"0,00E+00","module":"A4","scenario":null},{"value":"0,00E+00","module":"A5","scenario":null},{"value":"0,00E+00","module":"B6","scenario":null},{"value":"0,00E+00","module":"C1","scenario":null},{"value":"0,00E+00","module":"C2","scenario":null},{"value":"0,00E+00","module":"C3","scenario":null},{"value":"0,00E+00","module":"C4","scenario":null},{"value":"0,00E+00","module":"D","scenario":null},{"value":"0,00E+00","module":"A1A3","scenario":null}]},{"parameter":"MFR","unit":"kg","values":[{"value":"9,36E-04","module":"A1","scenario":null},{"value":"0,00E+00","module":"A2","scenario":null},{"value":"1,70E+00","module":"A3","scenario":null},{"value":"0,00E+00","module":"A4","scenario":null},{"value":"6,61E-01","module":"A5","scenario":null},{"value":"0,00E+00","module":"B6","scenario":null},{"value":"0,00E+00","module":"C1","scenario":null},{"value":"0,00E+00","module":"C2","scenario":null},{"value":"5,88E-01","module":"C3","scenario":null},{"value":"1,52E-05","module":"C4","scenario":null},{"value":"-1,01E-03","module":"D","scenario":null},{"value":"1,70E+00","module":"A1A3","scenario":null}]},{"parameter":"MER","unit":"kg","values":[{"value":"3,53E-05","module":"A1","scenario":null},{"value":"0,00E+00","module":"A2","scenario":null},{"value":"1,85E-05","module":"A3","scenario":null},{"value":"0,00E+00","module":"A4","scenario":null},{"value":"4,97E-02","module":"A5","scenario":null},{"value":"0,00E+00","module":"B6","scenario":null},{"value":"0,00E+00","module":"C1","scenario":null},{"value":"0,00E+00","module":"C2","scenario":null},{"value":"1,89E-01","module":"C3","scenario":null},{"value":"3,74E-05","module":"C4","scenario":null},{"value":"-1,33E-04","module":"D","scenario":null},{"value":"5,38E-05","module":"A1A3","scenario":null}]},{"parameter":"EEE","unit":"MJ","values":[{"value":"2,56E-04","module":"A1","scenario":null},{"value":"0,00E+00","module":"A2","scenario":null},{"value":"6,35E-01","module":"A3","scenario":null},{"value":"0,00E+00","module":"A4","scenario":null},{"value":"4,07E-02","module":"A5","scenario":null},{"value":"0,00E+00","module":"B6","scenario":null},{"value":"0,00E+00","module":"C1","scenario":null},{"value":"0,00E+00","module":"C2","scenario":null},{"value":"2,13E-01","module":"C3","scenario":null},{"value":"3,49E-04","module":"C4","scenario":null},{"value":"-3,45E-04","module":"D","scenario":null},{"value":"6,35E-01","module":"A1A3","scenario":null}]},{"parameter":"EET","unit":"MJ","values":[{"value":"3,87E-03","module":"A1","scenario":null},{"value":"0,00E+00","module":"A2","scenario":null},{"value":"9,61E+00","module":"A3","scenario":null},{"value":"0,00E+00","module":"A4","scenario":null},{"value":"6,15E-01","module":"A5","scenario":null},{"value":"0,00E+00","module":"B6","scenario":null},{"value":"0,00E+00","module":"C1","scenario":null},{"value":"0,00E+00","module":"C2","scenario":null},{"value":"3,22E+00","module":"C3","scenario":null},{"value":"5,28E-03","module":"C4","scenario":null},{"value":"-5,22E-03","module":"D","scenario":null},{"value":"9,61E+00","module":"A1A3","scenario":null}]}]}