{
    "product_name": "Etne",
    "epd_id": "NEPD-8232-7899",
    "declared_unit": {
        "unit": "stk",
        "amount": 1.0
    },
    "compliance": [
        "EN 15804+A2",
        "ISO 14025",
        "ISO 21930"
    ],
    "producer_name": "SG Armaturen AS",
    "environmental_impact": [
        {
            "parameter": "GWP-total",
            "values": [
                {
                    "value": "5,98E+00",
                    "module": "A1",
                    "scenario": null
                },
                {
                    "value": "7,26E-03",
                    "module": "A2",
                    "scenario": null
                },
                {
                    "value": "1,98E-01",
                    "module": "A3",
                    "scenario": null
                },
                {
                    "value": "2,16E-01",
                    "module": "A4",
                    "scenario": null
                },
                {
                    "value": "2,77E-01",
                    "module": "A5",
                    "scenario": null
                },
                {
                    "value": "1,00E+01",
                    "module": "B6",
                    "scenario": null
                },
                {
                    "value": "0,00E+00",
                    "module": "C1",
                    "scenario": null
                },
                {
                    "value": "2,61E-02",
                    "module": "C2",
                    "scenario": null
                },
                {
                    "value": "3,84E-01",
                    "module": "C3",
                    "scenario": null
                },
                {
                    "value": "2,08E-02",
                    "module": "C4",
                    "scenario": null
                },
                {
                    "value": "-2,60E-01",
                    "module": "D",
                    "scenario": null
                }
            ]
        },
        {
            "parameter": "GWP-fossil",
            "values": [
                {
                    "value": "6,23E+00",
                    "module": "A1",
                    "scenario": null
                },
                {
                    "value": "7,25E-03",
                    "module": "A2",
                    "scenario": null
                },
                {
                    "value": "1,97E-01",
                    "module": "A3",
                    "scenario": null
                },
                {
                    "value": "2,16E-01",
                    "module": "A4",
                    "scenario": null
                },
                {
                    "value": "2,62E-03",
                    "module": "A5",
                    "scenario": null
                },
                {
                    "value": "9,73E+00",
                    "module": "B6",
                    "scenario": null
                },
                {
                    "value": "0,00E+00",
                    "module": "C1",
                    "scenario": null
                },
                {
                    "value": "2,61E-02",
                    "module": "C2",
                    "scenario": null
                },
                {
                    "value": "3,84E-01",
                    "module": "C3",
                    "scenario": null
                },
                {
                    "value": "2,08E-02",
                    "module": "C4",
                    "scenario": null
                },
                {
                    "value": "-2,58E-01",
                    "module": "D",
                    "scenario": null
                }
            ]
        },
        {
            "parameter": "GWP-biogenic",
            "values": [
                {
                    "value": "-2,49E-01",
                    "module": "A1",
                    "scenario": null
                },
                {
                    "value": "2,82E-06",
                    "module": "A2",
                    "scenario": null
                },
                {
                    "value": "4,92E-05",
                    "module": "A3",
                    "scenario": null
                },
                {
                    "value": "7,66E-05",
                    "module": "A4",
                    "scenario": null
                },
                {
                    "value": "2,74E-01",
                    "module": "A5",
                    "scenario": null
                },
                {
                    "value": "2,69E-01",
                    "module": "B6",
                    "scenario": null
                },
                {
                    "value": "0,00E+00",
                    "module": "C1",
                    "scenario": null
                },
                {
                    "value": "1,02E-05",
                    "module": "C2",
                    "scenario": null
                },
                {
                    "value": "3,48E-05",
                    "module": "C3",
                    "scenario": null
                },
                {
                    "value": "4,20E-06",
                    "module": "C4",
                    "scenario": null
                },
                {
                    "value": "-7,17E-04",
                    "module": "D",
                    "scenario": null
                }
            ]
        },
        {
            "parameter": "GWP-luluc",
            "values": [
                {
                    "value": "6,97E-03",
                    "module": "A1",
                    "scenario": null
                },
                {
                    "value": "2,65E-06",
                    "module": "A2",
                    "scenario": null
                },
                {
                    "value": "3,11E-05",
                    "module": "A3",
                    "scenario": null
                },
                {
                    "value": "1,08E-04",
                    "module": "A4",
                    "scenario": null
                },
                {
                    "value": "8,67E-07",
                    "module": "A5",
                    "scenario": null
                },
                {
                    "value": "4,01E-02",
                    "module": "B6",
                    "scenario": null
                },
                {
                    "value": "0,00E+00",
                    "module": "C1",
                    "scenario": null
                },
                {
                    "value": "9,54E-06",
                    "module": "C2",
                    "scenario": null
                },
                {
                    "value": "3,15E-05",
                    "module": "C3",
                    "scenario": null
                },
                {
                    "value": "2,66E-05",
                    "module": "C4",
                    "scenario": null
                },
                {
                    "value": "-1,09E-03",
                    "module": "D",
                    "scenario": null
                }
            ]
        },
        {
            "parameter": "ODP",
            "values": [
                {
                    "value": "1,55E-06",
                    "module": "A1",
                    "scenario": null
                },
                {
                    "value": "1,58E-09",
                    "module": "A2",
                    "scenario": null
                },
                {
                    "value": "2,89E-09",
                    "module": "A3",
                    "scenario": null
                },
                {
                    "value": "4,76E-08",
                    "module": "A4",
                    "scenario": null
                },
                {
                    "value": "5,53E-10",
                    "module": "A5",
                    "scenario": null
                },
                {
                    "value": "6,67E-07",
                    "module": "B6",
                    "scenario": null
                },
                {
                    "value": "0,00E+00",
                    "module": "C1",
                    "scenario": null
                },
                {
                    "value": "5,67E-09",
                    "module": "C2",
                    "scenario": null
                },
                {
                    "value": "1,70E-09",
                    "module": "C3",
                    "scenario": null
                },
                {
                    "value": "6,49E-10",
                    "module": "C4",
                    "scenario": null
                },
                {
                    "value": "-1,59E-03",
                    "module": "D",
                    "scenario": null
                }
            ]
        },
        {
            "parameter": "AP",
            "values": [
                {
                    "value": "4,21E-02",
                    "module": "A1",
                    "scenario": null
                },
                {
                    "value": "2,17E-05",
                    "module": "A2",
                    "scenario": null
                },
                {
                    "value": "1,03E-03",
                    "module": "A3",
                    "scenario": null
                },
                {
                    "value": "3,33E-03",
                    "module": "A4",
                    "scenario": null
                },
                {
                    "value": "1,24E-05",
                    "module": "A5",
                    "scenario": null
                },
                {
                    "value": "7,60E-02",
                    "module": "B6",
                    "scenario": null
                },
                {
                    "value": "0,00E+00",
                    "module": "C1",
                    "scenario": null
                },
                {
                    "value": "7,80E-05",
                    "module": "C2",
                    "scenario": null
                },
                {
                    "value": "1,38E-04",
                    "module": "C3",
                    "scenario": null
                },
                {
                    "value": "2,63E-05",
                    "module": "C4",
                    "scenario": null
                },
                {
                    "value": "-1,57E-02",
                    "module": "D",
                    "scenario": null
                }
            ]
        },
        {
            "parameter": "POCP",
            "values": [
                {
                    "value": "2,51E-02",
                    "module": "A1",
                    "scenario": null
                },
                {
                    "value": "1,79E-05",
                    "module": "A2",
                    "scenario": null
                },
                {
                    "value": "6,18E-04",
                    "module": "A3",
                    "scenario": null
                },
                {
                    "value": "2,41E-03",
                    "module": "A4",
                    "scenario": null
                },
                {
                    "value": "1,28E-05",
                    "module": "A5",
                    "scenario": null
                },
                {
                    "value": "2,92E-02",
                    "module": "B6",
                    "scenario": null
                },
                {
                    "value": "0,00E+00",
                    "module": "C1",
                    "scenario": null
                },
                {
                    "value": "6,43E-05",
                    "module": "C2",
                    "scenario": null
                },
                {
                    "value": "1,29E-04",
                    "module": "C3",
                    "scenario": null
                },
                {
                    "value": "3,26E-05",
                    "module": "C4",
                    "scenario": null
                },
                {
                    "value": "-3,25E-03",
                    "module": "D",
                    "scenario": null
                }
            ]
        },
        {
            "parameter": "ADPE",
            "values": [
                {
                    "value": "2,39E-03",
                    "module": "A1",
                    "scenario": null
                },
                {
                    "value": "1,95E-07",
                    "module": "A2",
                    "scenario": null
                },
                {
                    "value": "6,10E-07",
                    "module": "A3",
                    "scenario": null
                },
                {
                    "value": "4,12E-06",
                    "module": "A4",
                    "scenario": null
                },
                {
                    "value": "6,38E-08",
                    "module": "A5",
                    "scenario": null
                },
                {
                    "value": "7,25E-04",
                    "module": "B6",
                    "scenario": null
                },
                {
                    "value": "0,00E+00",
                    "module": "C1",
                    "scenario": null
                },
                {
                    "value": "7,00E-07",
                    "module": "C2",
                    "scenario": null
                },
                {
                    "value": "1,50E-07",
                    "module": "C3",
                    "scenario": null
                },
                {
                    "value": "2,93E-08",
                    "module": "C4",
                    "scenario": null
                },
                {
                    "value": "-3,55E-04",
                    "module": "D",
                    "scenario": null
                }
            ]
        },
        {
            "parameter": "ADPF",
            "values": [
                {
                    "value": "7,55E+01",
                    "module": "A1",
                    "scenario": null
                },
                {
                    "value": "1,07E-01",
                    "module": "A2",
                    "scenario": null
                },
                {
                    "value": "1,75E+00",
                    "module": "A3",
                    "scenario": null
                },
                {
                    "value": "3,05E+00",
                    "module": "A4",
                    "scenario": null
                },
                {
                    "value": "3,67E-02",
                    "module": "A5",
                    "scenario": null
                },
                {
                    "value": "1,33E+02",
                    "module": "B6",
                    "scenario": null
                },
                {
                    "value": "0,00E+00",
                    "module": "C1",
                    "scenario": null
                },
                {
                    "value": "3,85E-01",
                    "module": "C2",
                    "scenario": null
                },
                {
                    "value": "1,93E-01",
                    "module": "C3",
                    "scenario": null
                },
                {
                    "value": "6,94E-02",
                    "module": "C4",
                    "scenario": null
                },
                {
                    "value": "-3,39E+00",
                    "module": "D",
                    "scenario": null
                }
            ]
        },
        {
            "parameter": "WDP",
            "values": [
                {
                    "value": "1,01E+02",
                    "module": "A1",
                    "scenario": null
                },
                {
                    "value": "3,49E-02",
                    "module": "A2",
                    "scenario": null
                },
                {
                    "value": "2,85E-01",
                    "module": "A3",
                    "scenario": null
                },
                {
                    "value": "2,02E+00",
                    "module": "A4",
                    "scenario": null
                },
                {
                    "value": "4,65E-02",
                    "module": "A5",
                    "scenario": null
                },
                {
                    "value": "2,31E+04",
                    "module": "B6",
                    "scenario": null
                },
                {
                    "value": "0,00E+00",
                    "module": "C1",
                    "scenario": null
                },
                {
                    "value": "1,26E-01",
                    "module": "C2",
                    "scenario": null
                },
                {
                    "value": "1,76E+00",
                    "module": "C3",
                    "scenario": null
                },
                {
                    "value": "3,49E-01",
                    "module": "C4",
                    "scenario": null
                },
                {
                    "value": "-1,06E+01",
                    "module": "D",
                    "scenario": null
                }
            ]
        },
        {
            "parameter": "EP-freshwater",
            "values": [
                {
                    "value": "6,11E-04",
                    "module": "A1",
                    "scenario": null
                },
                {
                    "value": "6,80E-08",
                    "module": "A2",
                    "scenario": null
                },
                {
                    "value": "4,38E-06",
                    "module": "A3",
                    "scenario": null
                },
                {
                    "value": "1,38E-06",
                    "module": "A4",
                    "scenario": null
                },
                {
                    "value": "2,15E-08",
                    "module": "A5",
                    "scenario": null
                },
                {
                    "value": "7,00E-04",
                    "module": "B6",
                    "scenario": null
                },
                {
                    "value": "0,00E+00",
                    "module": "C1",
                    "scenario": null
                },
                {
                    "value": "2,45E-07",
                    "module": "C2",
                    "scenario": null
                },
                {
                    "value": "5,26E-07",
                    "module": "C3",
                    "scenario": null
                },
                {
                    "value": "1,49E-07",
                    "module": "C4",
                    "scenario": null
                },
                {
                    "value": "-8,81E-05",
                    "module": "D",
                    "scenario": null
                }
            ]
        },
        {
            "parameter": "EP-marine",
            "values": [
                {
                    "value": "6,96E-03",
                    "module": "A1",
                    "scenario": null
                },
                {
                    "value": "4,27E-06",
                    "module": "A2",
                    "scenario": null
                },
                {
                    "value": "2,13E-04",
                    "module": "A3",
                    "scenario": null
                },
                {
                    "value": "8,01E-04",
                    "module": "A4",
                    "scenario": null
                },
                {
                    "value": "4,11E-06",
                    "module": "A5",
                    "scenario": null
                },
                {
                    "value": "8,35E-03",
                    "module": "B6",
                    "scenario": null
                },
                {
                    "value": "0,00E+00",
                    "module": "C1",
                    "scenario": null
                },
                {
                    "value": "1,54E-05",
                    "module": "C2",
                    "scenario": null
                },
                {
                    "value": "4,90E-05",
                    "module": "C3",
                    "scenario": null
                },
                {
                    "value": "2,58E-05",
                    "module": "C4",
                    "scenario": null
                },
                {
                    "value": "-8,39E-04",
                    "module": "D",
                    "scenario": null
                }
            ]
        },
        {
            "parameter": "EP-terrestrial",
            "values": [
                {
                    "value": "8,17E-02",
                    "module": "A1",
                    "scenario": null
                },
                {
                    "value": "4,78E-05",
                    "module": "A2",
                    "scenario": null
                },
                {
                    "value": "2,35E-03",
                    "module": "A3",
                    "scenario": null
                },
                {
                    "value": "8,92E-03",
                    "module": "A4",
                    "scenario": null
                },
                {
                    "value": "4,44E-05",
                    "module": "A5",
                    "scenario": null
                },
                {
                    "value": "1,09E-01",
                    "module": "B6",
                    "scenario": null
                },
                {
                    "value": "0,00E+00",
                    "module": "C1",
                    "scenario": null
                },
                {
                    "value": "1,72E-04",
                    "module": "C2",
                    "scenario": null
                },
                {
                    "value": "5,13E-04",
                    "module": "C3",
                    "scenario": null
                },
                {
                    "value": "7,93E-05",
                    "module": "C4",
                    "scenario": null
                },
                {
                    "value": "-1,14E-02",
                    "module": "D",
                    "scenario": null
                }
            ]
        }
    ],
    "additional_environmental_impact": [
        {
            "parameter": "PM",
            "values": [
                {
                    "value": "3,95E-07",
                    "module": "A1",
                    "scenario": null
                },
                {
                    "value": "4,67E-10",
                    "module": "A2",
                    "scenario": null
                },
                {
                    "value": "1,39E-08",
                    "module": "A3",
                    "scenario": null
                },
                {
                    "value": "7,64E-09",
                    "module": "A4",
                    "scenario": null
                },
                {
                    "value": "1,83E-10",
                    "module": "A5",
                    "scenario": null
                },
                {
                    "value": "5,45E-07",
                    "module": "B6",
                    "scenario": null
                },
                {
                    "value": "0,00E+00",
                    "module": "C1",
                    "scenario": null
                },
                {
                    "value": "1,69E-09",
                    "module": "C2",
                    "scenario": null
                },
                {
                    "value": "7,47E-10",
                    "module": "C3",
                    "scenario": null
                },
                {
                    "value": "5,01E-10",
                    "module": "C4",
                    "scenario": null
                },
                {
                    "value": "-4,15E-08",
                    "module": "D",
                    "scenario": null
                }
            ]
        },
        {
            "parameter": "ETP-fw",
            "values": [
                {
                    "value": "5,02E+02",
                    "module": "A1",
                    "scenario": null
                },
                {
                    "value": "8,69E-02",
                    "module": "A2",
                    "scenario": null
                },
                {
                    "value": "5,12E+00",
                    "module": "A3",
                    "scenario": null
                },
                {
                    "value": "2,08E+00",
                    "module": "A4",
                    "scenario": null
                },
                {
                    "value": "4,89E-02",
                    "module": "A5",
                    "scenario": null
                },
                {
                    "value": "6,05E+02",
                    "module": "B6",
                    "scenario": null
                },
                {
                    "value": "0,00E+00",
                    "module": "C1",
                    "scenario": null
                },
                {
                    "value": "3,12E-01",
                    "module": "C2",
                    "scenario": null
                },
                {
                    "value": "1,04E+00",
                    "module": "C3",
                    "scenario": null
                },
                {
                    "value": "1,75E+00",
                    "module": "C4",
                    "scenario": null
                },
                {
                    "value": "-1,13E+02",
                    "module": "D",
                    "scenario": null
                }
            ]
        },
        {
            "parameter": "HTP-c",
            "values": [
                {
                    "value": "4,39E-09",
                    "module": "A1",
                    "scenario": null
                },
                {
                    "value": "0,00E+00",
                    "module": "A2",
                    "scenario": null
                },
                {
                    "value": "5,50E-11",
                    "module": "A3",
                    "scenario": null
                },
                {
                    "value": "0,00E+00",
                    "module": "A4",
                    "scenario": null
                },
                {
                    "value": "1,00E-12",
                    "module": "A5",
                    "scenario": null
                },
                {
                    "value": "2,89E-08",
                    "module": "B6",
                    "scenario": null
                },
                {
                    "value": "0,00E+00",
                    "module": "C1",
                    "scenario": null
                },
                {
                    "value": "0,00E+00",
                    "module": "C2",
                    "scenario": null
                },
                {
                    "value": "2,57E-10",
                    "module": "C3",
                    "scenario": null
                },
                {
                    "value": "1,30E-11",
                    "module": "C4",
                    "scenario": null
                },
                {
                    "value": "-6,15E-10",
                    "module": "D",
                    "scenario": null
                }
            ]
        },
        {
            "parameter": "HTP-nc",
            "values": [
                {
                    "value": "2,22E-07",
                    "module": "A1",
                    "scenario": null
                },
                {
                    "value": "8,40E-11",
                    "module": "A2",
                    "scenario": null
                },
                {
                    "value": "2,42E-09",
                    "module": "A3",
                    "scenario": null
                },
                {
                    "value": "1,52E-09",
                    "module": "A4",
                    "scenario": null
                },
                {
                    "value": "6,10E-11",
                    "module": "A5",
                    "scenario": null
                },
                {
                    "value": "6,80E-07",
                    "module": "B6",
                    "scenario": null
                },
                {
                    "value": "0,00E+00",
                    "module": "C1",
                    "scenario": null
                },
                {
                    "value": "3,07E-10",
                    "module": "C2",
                    "scenario": null
                },
                {
                    "value": "1,48E-08",
                    "module": "C3",
                    "scenario": null
                },
                {
                    "value": "1,21E-10",
                    "module": "C4",
                    "scenario": null
                },
                {
                    "value": "-4,42E-08",
                    "module": "D",
                    "scenario": null
                }
            ]
        },
        {
            "parameter": "SQP",
            "values": [
                {
                    "value": "2,40E+01",
                    "module": "A1",
                    "scenario": null
                },
                {
                    "value": "7,34E-02",
                    "module": "A2",
                    "scenario": null
                },
                {
                    "value": "3,70E-01",
                    "module": "A3",
                    "scenario": null
                },
                {
                    "value": "1,47E+00",
                    "module": "A4",
                    "scenario": null
                },
                {
                    "value": "2,46E-02",
                    "module": "A5",
                    "scenario": null
                },
                {
                    "value": "6,69E+01",
                    "module": "B6",
                    "scenario": null
                },
                {
                    "value": "0,00E+00",
                    "module": "C1",
                    "scenario": null
                },
                {
                    "value": "2,64E-01",
                    "module": "C2",
                    "scenario": null
                },
                {
                    "value": "4,47E-02",
                    "module": "C3",
                    "scenario": null
                },
                {
                    "value": "2,20E-01",
                    "module": "C4",
                    "scenario": null
                },
                {
                    "value": "-4,39E+00",
                    "module": "D",
                    "scenario": null
                }
            ]
        },
        {
            "parameter": "IRP",
            "values": [
                {
                    "value": "1,58E-01",
                    "module": "A1",
                    "scenario": null
                },
                {
                    "value": "4,45E-04",
                    "module": "A2",
                    "scenario": null
                },
                {
                    "value": "1,51E-03",
                    "module": "A3",
                    "scenario": null
                },
                {
                    "value": "1,32E-02",
                    "module": "A4",
                    "scenario": null
                },
                {
                    "value": "1,57E-04",
                    "module": "A5",
                    "scenario": null
                },
                {
                    "value": "2,41E+00",
                    "module": "B6",
                    "scenario": null
                },
                {
                    "value": "0,00E+00",
                    "module": "C1",
                    "scenario": null
                },
                {
                    "value": "1,60E-03",
                    "module": "C2",
                    "scenario": null
                },
                {
                    "value": "8,56E-04",
                    "module": "C3",
                    "scenario": null
                },
                {
                    "value": "2,27E-04",
                    "module": "C4",
                    "scenario": null
                },
                {
                    "value": "-1,33E-02",
                    "module": "D",
                    "scenario": null
                }
            ]
        }
    ],
    "resource_use": [
        {
            "parameter": "PERE",
            "values": [
                {
                    "value": "6,93E+00",
                    "module": "A1",
                    "scenario": null
                },
                {
                    "value": "1,21E-03",
                    "module": "A2",
                    "scenario": null
                },
                {
                    "value": "1,76E-01",
                    "module": "A3",
                    "scenario": null
                },
                {
                    "value": "3,47E-02",
                    "module": "A4",
                    "scenario": null
                },
                {
                    "value": "6,04E-04",
                    "module": "A5",
                    "scenario": null
                },
                {
                    "value": "1,72E+03",
                    "module": "B6",
                    "scenario": null
                },
                {
                    "value": "0,00E+00",
                    "module": "C1",
                    "scenario": null
                },
                {
                    "value": "4,36E-03",
                    "module": "C2",
                    "scenario": null
                },
                {
                    "value": "2,22E-02",
                    "module": "C3",
                    "scenario": null
                },
                {
                    "value": "1,33E-02",
                    "module": "C4",
                    "scenario": null
                },
                {
                    "value": "-2,22E+00",
                    "module": "D",
                    "scenario": null
                }
            ]
        },
        {
            "parameter": "PERM",
            "values": [
                {
                    "value": "9,92E-01",
                    "module": "A1",
                    "scenario": null
                },
                {
                    "value": "0,00E+00",
                    "module": "A2",
                    "scenario": null
                },
                {
                    "value": "0,00E+00",
                    "module": "A3",
                    "scenario": null
                },
                {
                    "value": "0,00E+00",
                    "module": "A4",
                    "scenario": null
                },
                {
                    "value": "-9,92E-01",
                    "module": "A5",
                    "scenario": null
                },
                {
                    "value": "0,00E+00",
                    "module": "B6",
                    "scenario": null
                },
                {
                    "value": "0,00E+00",
                    "module": "C1",
                    "scenario": null
                },
                {
                    "value": "0,00E+00",
                    "module": "C2",
                    "scenario": null
                },
                {
                    "value": "0,00E+00",
                    "module": "C3",
                    "scenario": null
                },
                {
                    "value": "0,00E+00",
                    "module": "C4",
                    "scenario": null
                },
                {
                    "value": "0,00E+00",
                    "module": "D",
                    "scenario": null
                }
            ]
        },
        {
            "parameter": "PERT",
            "values": [
                {
                    "value": "7,92E+00",
                    "module": "A1",
                    "scenario": null
                },
                {
                    "value": "1,21E-03",
                    "module": "A2",
                    "scenario": null
                },
                {
                    "value": "1,76E-01",
                    "module": "A3",
                    "scenario": null
                },
                {
                    "value": "3,47E-02",
                    "module": "A4",
                    "scenario": null
                },
                {
                    "value": "-9,91E-01",
                    "module": "A5",
                    "scenario": null
                },
                {
                    "value": "1,72E+03",
                    "module": "B6",
                    "scenario": null
                },
                {
                    "value": "0,00E+00",
                    "module": "C1",
                    "scenario": null
                },
                {
                    "value": "4,36E-03",
                    "module": "C2",
                    "scenario": null
                },
                {
                    "value": "2,22E-02",
                    "module": "C3",
                    "scenario": null
                },
                {
                    "value": "1,33E-02",
                    "module": "C4",
                    "scenario": null
                },
                {
                    "value": "-2,22E+00",
                    "module": "D",
                    "scenario": null
                }
            ]
        },
        {
            "parameter": "PENRE",
            "values": [
                {
                    "value": "6,74E+01",
                    "module": "A1",
                    "scenario": null
                },
                {
                    "value": "1,07E-01",
                    "module": "A2",
                    "scenario": null
                },
                {
                    "value": "1,75E+00",
                    "module": "A3",
                    "scenario": null
                },
                {
                    "value": "3,05E+00",
                    "module": "A4",
                    "scenario": null
                },
                {
                    "value": "3,67E-02",
                    "module": "A5",
                    "scenario": null
                },
                {
                    "value": "1,33E+02",
                    "module": "B6",
                    "scenario": null
                },
                {
                    "value": "0,00E+00",
                    "module": "C1",
                    "scenario": null
                },
                {
                    "value": "3,85E-01",
                    "module": "C2",
                    "scenario": null
                },
                {
                    "value": "1,93E-01",
                    "module": "C3",
                    "scenario": null
                },
                {
                    "value": "6,95E-02",
                    "module": "C4",
                    "scenario": null
                },
                {
                    "value": "-3,39E+00",
                    "module": "D",
                    "scenario": null
                }
            ]
        },
        {
            "parameter": "PENRM",
            "values": [
                {
                    "value": "8,08E+00",
                    "module": "A1",
                    "scenario": null
                },
                {
                    "value": "0,00E+00",
                    "module": "A2",
                    "scenario": null
                },
                {
                    "value": "0,00E+00",
                    "module": "A3",
                    "scenario": null
                },
                {
                    "value": "0,00E+00",
                    "module": "A4",
                    "scenario": null
                },
                {
                    "value": "0,00E+00",
                    "module": "A5",
                    "scenario": null
                },
                {
                    "value": "0,00E+00",
                    "module": "B6",
                    "scenario": null
                },
                {
                    "value": "0,00E+00",
                    "module": "C1",
                    "scenario": null
                },
                {
                    "value": "0,00E+00",
                    "module": "C2",
                    "scenario": null
                },
                {
                    "value": "-8,41E+00",
                    "module": "C3",
                    "scenario": null
                },
                {
                    "value": "0,00E+00",
                    "module": "C4",
                    "scenario": null
                },
                {
                    "value": "0,00E+00",
                    "module": "D",
                    "scenario": null
                }
            ]
        },
        {
            "parameter": "PENRT",
            "values": [
                {
                    "value": "7,55E+01",
                    "module": "A1",
                    "scenario": null
                },
                {
                    "value": "1,07E-01",
                    "module": "A2",
                    "scenario": null
                },
                {
                    "value": "1,75E+00",
                    "module": "A3",
                    "scenario": null
                },
                {
                    "value": "3,05E+00",
                    "module": "A4",
                    "scenario": null
                },
                {
                    "value": "3,67E-02",
                    "module": "A5",
                    "scenario": null
                },
                {
                    "value": "1,33E+02",
                    "module": "B6",
                    "scenario": null
                },
                {
                    "value": "0,00E+00",
                    "module": "C1",
                    "scenario": null
                },
                {
                    "value": "3,85E-01",
                    "module": "C2",
                    "scenario": null
                },
                {
                    "value": "-8,22E+00",
                    "module": "C3",
                    "scenario": null
                },
                {
                    "value": "6,95E-02",
                    "module": "C4",
                    "scenario": null
                },
                {
                    "value": "-3,39E+00",
                    "module": "D",
                    "scenario": null
                }
            ]
        },
        {
            "parameter": "SM",
            "values": [
                {
                    "value": "1,67E-01",
                    "module": "A1",
                    "scenario": null
                },
                {
                    "value": "0,00E+00",
                    "module": "A2",
                    "scenario": null
                },
                {
                    "value": "0,00E+00",
                    "module": "A3",
                    "scenario": null
                },
                {
                    "value": "0,00E+00",
                    "module": "A4",
                    "scenario": null
                },
                {
                    "value": "0,00E+00",
                    "module": "A5",
                    "scenario": null
                },
                {
                    "value": "0,00E+00",
                    "module": "B6",
                    "scenario": null
                },
                {
                    "value": "0,00E+00",
                    "module": "C1",
                    "scenario": null
                },
                {
                    "value": "0,00E+00",
                    "module": "C2",
                    "scenario": null
                },
                {
                    "value": "0,00E+00",
                    "module": "C3",
                    "scenario": null
                },
                {
                    "value": "3,01E-04",
                    "module": "C4",
                    "scenario": null
                },
                {
                    "value": "1,50E-03",
                    "module": "D",
                    "scenario": null
                }
            ]
        },
        {
            "parameter": "RSF",
            "values": [
                {
                    "value": "1,04E-01",
                    "module": "A1",
                    "scenario": null
                },
                {
                    "value": "2,37E-05",
                    "module": "A2",
                    "scenario": null
                },
                {
                    "value": "1,55E-04",
                    "module": "A3",
                    "scenario": null
                },
                {
                    "value": "1,14E-03",
                    "module": "A4",
                    "scenario": null
                },
                {
                    "value": "2,00E-05",
                    "module": "A5",
                    "scenario": null
                },
                {
                    "value": "1,35E+00",
                    "module": "B6",
                    "scenario": null
                },
                {
                    "value": "0,00E+00",
                    "module": "C1",
                    "scenario": null
                },
                {
                    "value": "8,53E-05",
                    "module": "C2",
                    "scenario": null
                },
                {
                    "value": "3,87E-04",
                    "module": "C3",
                    "scenario": null
                },
                {
                    "value": "6,13E-05",
                    "module": "C4",
                    "scenario": null
                },
                {
                    "value": "-1,92E-04",
                    "module": "D",
                    "scenario": null
                }
            ]
        },
        {
            "parameter": "NRSF",
            "values": [
                {
                    "value": "8,35E-03",
                    "module": "A1",
                    "scenario": null
                },
                {
                    "value": "2,01E-04",
                    "module": "A2",
                    "scenario": null
                },
                {
                    "value": "1,46E-03",
                    "module": "A3",
                    "scenario": null
                },
                {
                    "value": "6,12E-03",
                    "module": "A4",
                    "scenario": null
                },
                {
                    "value": "8,25E-05",
                    "module": "A5",
                    "scenario": null
                },
                {
                    "value": "3,36E+00",
                    "module": "B6",
                    "scenario": null
                },
                {
                    "value": "0,00E+00",
                    "module": "C1",
                    "scenario": null
                },
                {
                    "value": "7,24E-04",
                    "module": "C2",
                    "scenario": null
                },
                {
                    "value": "-1,41E-05",
                    "module": "C3",
                    "scenario": null
                },
                {
                    "value": "2,68E-03",
                    "module": "C4",
                    "scenario": null
                },
                {
                    "value": "-1,14E-01",
                    "module": "D",
                    "scenario": null
                }
            ]
        },
        {
            "parameter": "FW",
            "values": [
                {
                    "value": "4,86E-02",
                    "module": "A1",
                    "scenario": null
                },
                {
                    "value": "1,20E-05",
                    "module": "A2",
                    "scenario": null
                },
                {
                    "value": "4,77E-03",
                    "module": "A3",
                    "scenario": null
                },
                {
                    "value": "2,62E-04",
                    "module": "A4",
                    "scenario": null
                },
                {
                    "value": "1,73E-05",
                    "module": "A5",
                    "scenario": null
                },
                {
                    "value": "1,28E+01",
                    "module": "B6",
                    "scenario": null
                },
                {
                    "value": "0,00E+00",
                    "module": "C1",
                    "scenario": null
                },
                {
                    "value": "4,31E-05",
                    "module": "C2",
                    "scenario": null
                },
                {
                    "value": "5,25E-04",
                    "module": "C3",
                    "scenario": null
                },
                {
                    "value": "6,34E-05",
                    "module": "C4",
                    "scenario": null
                },
                {
                    "value": "-4,61E-03",
                    "module": "D",
                    "scenario": null
                }
            ]
        }
    ],
    "end_of_life_waste": [
        {
            "parameter": "HWD",
            "values": [
                {
                    "value": "1,62E-02",
                    "module": "A1",
                    "scenario": null
                },
                {
                    "value": "9,68E-06",
                    "module": "A2",
                    "scenario": null
                },
                {
                    "value": "2,41E-04",
                    "module": "A3",
                    "scenario": null
                },
                {
                    "value": "1,49E-04",
                    "module": "A4",
                    "scenario": null
                },
                {
                    "value": "0,00E+00",
                    "module": "A5",
                    "scenario": null
                },
                {
                    "value": "8,53E-02",
                    "module": "B6",
                    "scenario": null
                },
                {
                    "value": "0,00E+00",
                    "module": "C1",
                    "scenario": null
                },
                {
                    "value": "3,48E-05",
                    "module": "C2",
                    "scenario": null
                },
                {
                    "value": "6,95E-06",
                    "module": "C3",
                    "scenario": null
                },
                {
                    "value": "1,42E-02",
                    "module": "C4",
                    "scenario": null
                },
                {
                    "value": "-8,95E-04",
                    "module": "D",
                    "scenario": null
                }
            ]
        },
        {
            "parameter": "NHWD",
            "values": [
                {
                    "value": "4,57E-01",
                    "module": "A1",
                    "scenario": null
                },
                {
                    "value": "5,14E-03",
                    "module": "A2",
                    "scenario": null
                },
                {
                    "value": "1,63E-02",
                    "module": "A3",
                    "scenario": null
                },
                {
                    "value": "9,42E-02",
                    "module": "A4",
                    "scenario": null
                },
                {
                    "value": "1,62E-01",
                    "module": "A5",
                    "scenario": null
                },
                {
                    "value": "1,02E+01",
                    "module": "B6",
                    "scenario": null
                },
                {
                    "value": "0,00E+00",
                    "module": "C1",
                    "scenario": null
                },
                {
                    "value": "1,85E-02",
                    "module": "C2",
                    "scenario": null
                },
                {
                    "value": "9,39E-03",
                    "module": "C3",
                    "scenario": null
                },
                {
                    "value": "1,59E-01",
                    "module": "C4",
                    "scenario": null
                },
                {
                    "value": "-4,82E-02",
                    "module": "D",
                    "scenario": null
                }
            ]
        },
        {
            "parameter": "RWD",
            "values": [
                {
                    "value": "1,30E-04",
                    "module": "A1",
                    "scenario": null
                },
                {
                    "value": "7,03E-07",
                    "module": "A2",
                    "scenario": null
                },
                {
                    "value": "1,34E-06",
                    "module": "A3",
                    "scenario": null
                },
                {
                    "value": "2,09E-05",
                    "module": "A4",
                    "scenario": null
                },
                {
                    "value": "0,00E+00",
                    "module": "A5",
                    "scenario": null
                },
                {
                    "value": "1,19E-03",
                    "module": "B6",
                    "scenario": null
                },
                {
                    "value": "0,00E+00",
                    "module": "C1",
                    "scenario": null
                },
                {
                    "value": "2,53E-06",
                    "module": "C2",
                    "scenario": null
                },
                {
                    "value": "3,45E-07",
                    "module": "C3",
                    "scenario": null
                },
                {
                    "value": "2,43E-07",
                    "module": "C4",
                    "scenario": null
                },
                {
                    "value": "-1,14E-05",
                    "module": "D",
                    "scenario": null
                }
            ]
        }
    ],
    "end_of_life_flow": [
        {
            "parameter": "CRU",
            "values": [
                {
                    "value": "0,00E+00",
                    "module": "A1",
                    "scenario": null
                },
                {
                    "value": "0,00E+00",
                    "module": "A2",
                    "scenario": null
                },
                {
                    "value": "0,00E+00",
                    "module": "A3",
                    "scenario": null
                },
                {
                    "value": "0,00E+00",
                    "module": "A4",
                    "scenario": null
                },
                {
                    "value": "0,00E+00",
                    "module": "A5",
                    "scenario": null
                },
                {
                    "value": "0,00E+00",
                    "module": "B6",
                    "scenario": null
                },
                {
                    "value": "0,00E+00",
                    "module": "C1",
                    "scenario": null
                },
                {
                    "value": "0,00E+00",
                    "module": "C2",
                    "scenario": null
                },
                {
                    "value": "0,00E+00",
                    "module": "C3",
                    "scenario": null
                },
                {
                    "value": "0,00E+00",
                    "module": "C4",
                    "scenario": null
                },
                {
                    "value": "0,00E+00",
                    "module": "D",
                    "scenario": null
                }
            ]
        },
        {
            "parameter": "MFR",
            "values": [
                {
                    "value": "0,00E+00",
                    "module": "A1",
                    "scenario": null
                },
                {
                    "value": "0,00E+00",
                    "module": "A2",
                    "scenario": null
                },
                {
                    "value": "5,20E-03",
                    "module": "A3",
                    "scenario": null
                },
                {
                    "value": "0,00E+00",
                    "module": "A4",
                    "scenario": null
                },
                {
                    "value": "1,51E-01",
                    "module": "A5",
                    "scenario": null
                },
                {
                    "value": "0,00E+00",
                    "module": "B6",
                    "scenario": null
                },
                {
                    "value": "0,00E+00",
                    "module": "C1",
                    "scenario": null
                },
                {
                    "value": "0,00E+00",
                    "module": "C2",
                    "scenario": null
                },
                {
                    "value": "6,89E-03",
                    "module": "C3",
                    "scenario": null
                },
                {
                    "value": "1,40E-05",
                    "module": "C4",
                    "scenario": null
                },
                {
                    "value": "-5,88E-05",
                    "module": "D",
                    "scenario": null
                }
            ]
        },
        {
            "parameter": "MER",
            "values": [
                {
                    "value": "0,00E+00",
                    "module": "A1",
                    "scenario": null
                },
                {
                    "value": "0,00E+00",
                    "module": "A2",
                    "scenario": null
                },
                {
                    "value": "1,12E-03",
                    "module": "A3",
                    "scenario": null
                },
                {
                    "value": "0,00E+00",
                    "module": "A4",
                    "scenario": null
                },
                {
                    "value": "3,71E-04",
                    "module": "A5",
                    "scenario": null
                },
                {
                    "value": "0,00E+00",
                    "module": "B6",
                    "scenario": null
                },
                {
                    "value": "0,00E+00",
                    "module": "C1",
                    "scenario": null
                },
                {
                    "value": "0,00E+00",
                    "module": "C2",
                    "scenario": null
                },
                {
                    "value": "1,56E-01",
                    "module": "C3",
                    "scenario": null
                },
                {
                    "value": "3,42E-07",
                    "module": "C4",
                    "scenario": null
                },
                {
                    "value": "-7,75E-06",
                    "module": "D",
                    "scenario": null
                }
            ]
        },
        {
            "parameter": "EEE",
            "values": [
                {
                    "value": "0,00E+00",
                    "module": "A1",
                    "scenario": null
                },
                {
                    "value": "0,00E+00",
                    "module": "A2",
                    "scenario": null
                },
                {
                    "value": "1,69E-03",
                    "module": "A3",
                    "scenario": null
                },
                {
                    "value": "0,00E+00",
                    "module": "A4",
                    "scenario": null
                },
                {
                    "value": "9,27E-03",
                    "module": "A5",
                    "scenario": null
                },
                {
                    "value": "0,00E+00",
                    "module": "B6",
                    "scenario": null
                },
                {
                    "value": "0,00E+00",
                    "module": "C1",
                    "scenario": null
                },
                {
                    "value": "0,00E+00",
                    "module": "C2",
                    "scenario": null
                },
                {
                    "value": "2,39E-01",
                    "module": "C3",
                    "scenario": null
                },
                {
                    "value": "2,22E-05",
                    "module": "C4",
                    "scenario": null
                },
                {
                    "value": "-1,90E-05",
                    "module": "D",
                    "scenario": null
                }
            ]
        },
        {
            "parameter": "EET",
            "values": [
                {
                    "value": "0,00E+00",
                    "module": "A1",
                    "scenario": null
                },
                {
                    "value": "0,00E+00",
                    "module": "A2",
                    "scenario": null
                },
                {
                    "value": "2,56E-02",
                    "module": "A3",
                    "scenario": null
                },
                {
                    "value": "0,00E+00",
                    "module": "A4",
                    "scenario": null
                },
                {
                    "value": "1,40E-01",
                    "module": "A5",
                    "scenario": null
                },
                {
                    "value": "0,00E+00",
                    "module": "B6",
                    "scenario": null
                },
                {
                    "value": "0,00E+00",
                    "module": "C1",
                    "scenario": null
                },
                {
                    "value": "0,00E+00",
                    "module": "C2",
                    "scenario": null
                },
                {
                    "value": "3,62E+00",
                    "module": "C3",
                    "scenario": null
                },
                {
                    "value": "3,36E-04",
                    "module": "C4",
                    "scenario": null
                },
                {
                    "value": "-2,87E-04",
                    "module": "D",
                    "scenario": null
                }
            ]
        }
    ]
}