{"product_name":"RQ - H07Z1-K 1,5","epd_id":"NEPD-8900-8581","declared_unit":{"unit":"m","amount":1},"compliance":["EN 15804+A2","ISO 14025","ISO 21930"],"producer_name":"Amokabel AB","environmental_impact":[{"parameter":"GWP-total","unit":"kg CO2-eq","values":[{"value":"7,24E-02","module":"A1","scenario":null},{"value":"1,44E-03","module":"A2","scenario":null},{"value":"1,40E-04","module":"A3","scenario":null},{"value":"6,89E-04","module":"A4","scenario":null},{"value":"3,69E-03","module":"A5","scenario":null},{"value":"0,00E+00","module":"C1","scenario":null},{"value":"3,00E-04","module":"C2","scenario":null},{"value":"1,16E-02","module":"C3","scenario":null},{"value":"5,15E-04","module":"C4","scenario":null},{"value":"-1,22E-02","module":"D","scenario":null},{"value":"7,40E-02","module":"A1A3","scenario":null}]},{"parameter":"GWP-fossil","unit":"kg CO2-eq","values":[{"value":"7,46E-02","module":"A1","scenario":null},{"value":"1,44E-03","module":"A2","scenario":null},{"value":"1,36E-04","module":"A3","scenario":null},{"value":"6,88E-04","module":"A4","scenario":null},{"value":"5,54E-05","module":"A5","scenario":null},{"value":"0,00E+00","module":"C1","scenario":null},{"value":"3,00E-04","module":"C2","scenario":null},{"value":"1,16E-02","module":"C3","scenario":null},{"value":"5,15E-04","module":"C4","scenario":null},{"value":"-1,21E-02","module":"D","scenario":null},{"value":"7,62E-02","module":"A1A3","scenario":null}]},{"parameter":"GWP-biogenic","unit":"kg CO2-eq","values":[{"value":"-2,22E-03","module":"A1","scenario":null},{"value":"5,53E-07","module":"A2","scenario":null},{"value":"2,81E-06","module":"A3","scenario":null},{"value":"2,85E-07","module":"A4","scenario":null},{"value":"3,64E-03","module":"A5","scenario":null},{"value":"0,00E+00","module":"C1","scenario":null},{"value":"1,24E-07","module":"C2","scenario":null},{"value":"9,42E-08","module":"C3","scenario":null},{"value":"4,33E-08","module":"C4","scenario":null},{"value":"-5,44E-05","module":"D","scenario":null},{"value":"-2,22E-03","module":"A1A3","scenario":null}]},{"parameter":"GWP-luluc","unit":"kg CO2-eq","values":[{"value":"7,41E-05","module":"A1","scenario":null},{"value":"5,86E-07","module":"A2","scenario":null},{"value":"7,80E-07","module":"A3","scenario":null},{"value":"2,45E-07","module":"A4","scenario":null},{"value":"1,50E-08","module":"A5","scenario":null},{"value":"0,00E+00","module":"C1","scenario":null},{"value":"1,07E-07","module":"C2","scenario":null},{"value":"1,38E-08","module":"C3","scenario":null},{"value":"3,57E-08","module":"C4","scenario":null},{"value":"-3,47E-05","module":"D","scenario":null},{"value":"7,55E-05","module":"A1A3","scenario":null}]},{"parameter":"ODP","unit":"kg CFC11-eq","values":[{"value":"5,44E-09","module":"A1","scenario":null},{"value":"3,18E-10","module":"A2","scenario":null},{"value":"1,30E-11","module":"A3","scenario":null},{"value":"1,56E-10","module":"A4","scenario":null},{"value":"9,00E-12","module":"A5","scenario":null},{"value":"0,00E+00","module":"C1","scenario":null},{"value":"6,80E-11","module":"C2","scenario":null},{"value":"9,00E-12","module":"C3","scenario":null},{"value":"3,20E-11","module":"C4","scenario":null},{"value":"-4,78E-05","module":"D","scenario":null},{"value":"5,77E-09","module":"A1A3","scenario":null}]},{"parameter":"AP","unit":"mol H+-eq","values":[{"value":"3,03E-03","module":"A1","scenario":null},{"value":"1,24E-05","module":"A2","scenario":null},{"value":"2,21E-07","module":"A3","scenario":null},{"value":"1,98E-06","module":"A4","scenario":null},{"value":"4,11E-07","module":"A5","scenario":null},{"value":"0,00E+00","module":"C1","scenario":null},{"value":"8,62E-07","module":"C2","scenario":null},{"value":"1,46E-06","module":"C3","scenario":null},{"value":"8,42E-07","module":"C4","scenario":null},{"value":"-1,92E-03","module":"D","scenario":null},{"value":"3,04E-03","module":"A1A3","scenario":null}]},{"parameter":"POCP","unit":"kg NMVOC-eq","values":[{"value":"7,70E-04","module":"A1","scenario":null},{"value":"9,34E-06","module":"A2","scenario":null},{"value":"1,89E-07","module":"A3","scenario":null},{"value":"1,68E-06","module":"A4","scenario":null},{"value":"4,78E-07","module":"A5","scenario":null},{"value":"0,00E+00","module":"C1","scenario":null},{"value":"7,31E-07","module":"C2","scenario":null},{"value":"1,81E-06","module":"C3","scenario":null},{"value":"1,05E-06","module":"C4","scenario":null},{"value":"-3,37E-04","module":"D","scenario":null},{"value":"7,79E-04","module":"A1A3","scenario":null}]},{"parameter":"ADPE","unit":"kg Sb-eq","values":[{"value":"2,65E-05","module":"A1","scenario":null},{"value":"3,40E-08","module":"A2","scenario":null},{"value":"1,28E-09","module":"A3","scenario":null},{"value":"1,90E-08","module":"A4","scenario":null},{"value":"9,84E-10","module":"A5","scenario":null},{"value":"0,00E+00","module":"C1","scenario":null},{"value":"8,28E-09","module":"C2","scenario":null},{"value":"4,08E-10","module":"C3","scenario":null},{"value":"8,40E-10","module":"C4","scenario":null},{"value":"-1,07E-05","module":"D","scenario":null},{"value":"2,66E-05","module":"A1A3","scenario":null}]},{"parameter":"ADPF","unit":"MJ","values":[{"value":"1,36E+00","module":"A1","scenario":null},{"value":"2,11E-02","module":"A2","scenario":null},{"value":"1,85E-03","module":"A3","scenario":null},{"value":"1,04E-02","module":"A4","scenario":null},{"value":"6,75E-04","module":"A5","scenario":null},{"value":"0,00E+00","module":"C1","scenario":null},{"value":"4,53E-03","module":"C2","scenario":null},{"value":"7,62E-04","module":"C3","scenario":null},{"value":"2,49E-03","module":"C4","scenario":null},{"value":"-1,11E-01","module":"D","scenario":null},{"value":"1,38E+00","module":"A1A3","scenario":null}]},{"parameter":"WDP","unit":"m3 world-eq. Deprived","values":[{"value":"5,20E+00","module":"A1","scenario":null},{"value":"1,77E-02","module":"A2","scenario":null},{"value":"1,41E-01","module":"A3","scenario":null},{"value":"1,01E-02","module":"A4","scenario":null},{"value":"9,99E-04","module":"A5","scenario":null},{"value":"0,00E+00","module":"C1","scenario":null},{"value":"4,39E-03","module":"C2","scenario":null},{"value":"1,73E-03","module":"C3","scenario":null},{"value":"4,80E-02","module":"C4","scenario":null},{"value":"5,08E-01","module":"D","scenario":null},{"value":"5,36E+00","module":"A1A3","scenario":null}]},{"parameter":"EP-freshwater","unit":"kg P-eq","values":[{"value":"2,46E-05","module":"A1","scenario":null},{"value":"1,03E-08","module":"A2","scenario":null},{"value":"1,07E-09","module":"A3","scenario":null},{"value":"5,50E-09","module":"A4","scenario":null},{"value":"6,25E-10","module":"A5","scenario":null},{"value":"0,00E+00","module":"C1","scenario":null},{"value":"2,40E-09","module":"C2","scenario":null},{"value":"8,93E-10","module":"C3","scenario":null},{"value":"1,71E-09","module":"C4","scenario":null},{"value":"-1,30E-05","module":"D","scenario":null},{"value":"2,46E-05","module":"A1A3","scenario":null}]},{"parameter":"EP-marine","unit":"kg N-eq","values":[{"value":"2,01E-04","module":"A1","scenario":null},{"value":"2,92E-06","module":"A2","scenario":null},{"value":"6,43E-08","module":"A3","scenario":null},{"value":"3,91E-07","module":"A4","scenario":null},{"value":"1,71E-07","module":"A5","scenario":null},{"value":"0,00E+00","module":"C1","scenario":null},{"value":"1,71E-07","module":"C2","scenario":null},{"value":"7,00E-07","module":"C3","scenario":null},{"value":"7,59E-07","module":"C4","scenario":null},{"value":"-8,04E-05","module":"D","scenario":null},{"value":"2,04E-04","module":"A1A3","scenario":null}]},{"parameter":"EP-terrestrial","unit":"mol N-eq.","values":[{"value":"2,94E-03","module":"A1","scenario":null},{"value":"3,26E-05","module":"A2","scenario":null},{"value":"6,84E-07","module":"A3","scenario":null},{"value":"4,38E-06","module":"A4","scenario":null},{"value":"1,84E-06","module":"A5","scenario":null},{"value":"0,00E+00","module":"C1","scenario":null},{"value":"1,91E-06","module":"C2","scenario":null},{"value":"7,57E-06","module":"C3","scenario":null},{"value":"3,37E-06","module":"C4","scenario":null},{"value":"-1,24E-03","module":"D","scenario":null},{"value":"2,97E-03","module":"A1A3","scenario":null}]},{"parameter":"GWP-IOBC","unit":"kg CO2-eq","values":[{"value":"7,51E-02","module":"A1","scenario":null},{"value":"1,44E-03","module":"A2","scenario":null},{"value":"1,39E-04","module":"A3","scenario":null},{"value":"6,89E-04","module":"A4","scenario":null},{"value":"5,55E-05","module":"A5","scenario":null},{"value":"0,00E+00","module":"C1","scenario":null},{"value":"3,00E-04","module":"C2","scenario":null},{"value":"1,16E-02","module":"C3","scenario":null},{"value":"5,29E-04","module":"C4","scenario":null},{"value":"-6,08E-03","module":"D","scenario":null},{"value":"7,67E-02","module":"A1A3","scenario":null}]}],"additional_environmental_impact":[{"parameter":"PM","unit":"Disease incidence","values":[{"value":"8,41E-09","module":"A1","scenario":null},{"value":"7,90E-11","module":"A2","scenario":null},{"value":"3,00E-12","module":"A3","scenario":null},{"value":"4,20E-11","module":"A4","scenario":null},{"value":"5,00E-12","module":"A5","scenario":null},{"value":"0,00E+00","module":"C1","scenario":null},{"value":"1,80E-11","module":"C2","scenario":null},{"value":"6,00E-12","module":"C3","scenario":null},{"value":"1,50E-11","module":"C4","scenario":null},{"value":"-4,16E-09","module":"D","scenario":null},{"value":"8,49E-09","module":"A1A3","scenario":null}]},{"parameter":"ETP-fw","unit":"CTUe","values":[{"value":"3,56E+01","module":"A1","scenario":null},{"value":"1,50E-02","module":"A2","scenario":null},{"value":"1,29E-03","module":"A3","scenario":null},{"value":"7,71E-03","module":"A4","scenario":null},{"value":"7,98E-04","module":"A5","scenario":null},{"value":"0,00E+00","module":"C1","scenario":null},{"value":"3,36E-03","module":"C2","scenario":null},{"value":"2,27E-03","module":"C3","scenario":null},{"value":"2,87E+00","module":"C4","scenario":null},{"value":"-1,77E+01","module":"D","scenario":null},{"value":"3,56E+01","module":"A1A3","scenario":null}]},{"parameter":"HTP-c","unit":"CTUh","values":[{"value":"6,28E-10","module":"A1","scenario":null},{"value":"0,00E+00","module":"A2","scenario":null},{"value":"0,00E+00","module":"A3","scenario":null},{"value":"0,00E+00","module":"A4","scenario":null},{"value":"0,00E+00","module":"A5","scenario":null},{"value":"0,00E+00","module":"C1","scenario":null},{"value":"0,00E+00","module":"C2","scenario":null},{"value":"0,00E+00","module":"C3","scenario":null},{"value":"0,00E+00","module":"C4","scenario":null},{"value":"-2,50E-10","module":"D","scenario":null},{"value":"6,28E-10","module":"A1A3","scenario":null}]},{"parameter":"HTP-nc","unit":"CTUh","values":[{"value":"4,80E-08","module":"A1","scenario":null},{"value":"1,70E-11","module":"A2","scenario":null},{"value":"1,00E-12","module":"A3","scenario":null},{"value":"8,00E-12","module":"A4","scenario":null},{"value":"3,00E-12","module":"A5","scenario":null},{"value":"0,00E+00","module":"C1","scenario":null},{"value":"4,00E-12","module":"C2","scenario":null},{"value":"1,00E-11","module":"C3","scenario":null},{"value":"3,00E-12","module":"C4","scenario":null},{"value":"-2,14E-08","module":"D","scenario":null},{"value":"4,80E-08","module":"A1A3","scenario":null}]},{"parameter":"SQP","unit":"-","values":[{"value":"7,79E-01","module":"A1","scenario":null},{"value":"1,27E-02","module":"A2","scenario":null},{"value":"9,28E-04","module":"A3","scenario":null},{"value":"7,28E-03","module":"A4","scenario":null},{"value":"3,95E-04","module":"A5","scenario":null},{"value":"0,00E+00","module":"C1","scenario":null},{"value":"3,17E-03","module":"C2","scenario":null},{"value":"9,24E-05","module":"C3","scenario":null},{"value":"6,21E-03","module":"C4","scenario":null},{"value":"-2,86E-01","module":"D","scenario":null},{"value":"7,93E-01","module":"A1A3","scenario":null}]},{"parameter":"IRP","unit":"kBq U235-eq","values":[{"value":"4,41E-03","module":"A1","scenario":null},{"value":"9,21E-05","module":"A2","scenario":null},{"value":"4,96E-05","module":"A3","scenario":null},{"value":"4,55E-05","module":"A4","scenario":null},{"value":"2,54E-06","module":"A5","scenario":null},{"value":"0,00E+00","module":"C1","scenario":null},{"value":"1,98E-05","module":"C2","scenario":null},{"value":"1,29E-06","module":"C3","scenario":null},{"value":"1,49E-05","module":"C4","scenario":null},{"value":"-1,87E-04","module":"D","scenario":null},{"value":"4,55E-03","module":"A1A3","scenario":null}]}],"resource_use":[{"parameter":"PERE","unit":"MJ","values":[{"value":"2,06E-01","module":"A1","scenario":null},{"value":"2,74E-04","module":"A2","scenario":null},{"value":"6,74E-04","module":"A3","scenario":null},{"value":"1,49E-04","module":"A4","scenario":null},{"value":"1,33E-05","module":"A5","scenario":null},{"value":"0,00E+00","module":"C1","scenario":null},{"value":"6,49E-05","module":"C2","scenario":null},{"value":"2,24E-05","module":"C3","scenario":null},{"value":"2,60E-04","module":"C4","scenario":null},{"value":"-9,89E-02","module":"D","scenario":null},{"value":"2,07E-01","module":"A1A3","scenario":null}]},{"parameter":"PERM","unit":"","values":[{"value":"2,85E-02","module":"A1","scenario":null},{"value":"0,00E+00","module":"A2","scenario":null},{"value":"0,00E+00","module":"A3","scenario":null},{"value":"0,00E+00","module":"A4","scenario":null},{"value":"-2,85E-02","module":"A5","scenario":null},{"value":"0,00E+00","module":"C1","scenario":null},{"value":"0,00E+00","module":"C2","scenario":null},{"value":"0,00E+00","module":"C3","scenario":null},{"value":"0,00E+00","module":"C4","scenario":null},{"value":"0,00E+00","module":"D","scenario":null},{"value":"2,85E-02","module":"A1A3","scenario":null}]},{"parameter":"PERT","unit":"MJ","values":[{"value":"2,34E-01","module":"A1","scenario":null},{"value":"2,74E-04","module":"A2","scenario":null},{"value":"6,74E-04","module":"A3","scenario":null},{"value":"1,49E-04","module":"A4","scenario":null},{"value":"-2,85E-02","module":"A5","scenario":null},{"value":"0,00E+00","module":"C1","scenario":null},{"value":"6,49E-05","module":"C2","scenario":null},{"value":"2,24E-05","module":"C3","scenario":null},{"value":"2,60E-04","module":"C4","scenario":null},{"value":"-9,89E-02","module":"D","scenario":null},{"value":"2,35E-01","module":"A1A3","scenario":null}]},{"parameter":"PENRE","unit":"MJ","values":[{"value":"1,05E+00","module":"A1","scenario":null},{"value":"2,11E-02","module":"A2","scenario":null},{"value":"1,85E-03","module":"A3","scenario":null},{"value":"1,04E-02","module":"A4","scenario":null},{"value":"6,75E-04","module":"A5","scenario":null},{"value":"0,00E+00","module":"C1","scenario":null},{"value":"4,53E-03","module":"C2","scenario":null},{"value":"7,62E-04","module":"C3","scenario":null},{"value":"2,49E-03","module":"C4","scenario":null},{"value":"-1,11E-01","module":"D","scenario":null},{"value":"1,07E+00","module":"A1A3","scenario":null}]},{"parameter":"PENRM","unit":"MJ","values":[{"value":"3,35E-01","module":"A1","scenario":null},{"value":"0,00E+00","module":"A2","scenario":null},{"value":"0,00E+00","module":"A3","scenario":null},{"value":"0,00E+00","module":"A4","scenario":null},{"value":"0,00E+00","module":"A5","scenario":null},{"value":"0,00E+00","module":"C1","scenario":null},{"value":"0,00E+00","module":"C2","scenario":null},{"value":"-3,28E-01","module":"C3","scenario":null},{"value":"0,00E+00","module":"C4","scenario":null},{"value":"0,00E+00","module":"D","scenario":null},{"value":"3,35E-01","module":"A1A3","scenario":null}]},{"parameter":"PENRT","unit":"MJ","values":[{"value":"1,38E+00","module":"A1","scenario":null},{"value":"2,11E-02","module":"A2","scenario":null},{"value":"1,85E-03","module":"A3","scenario":null},{"value":"1,04E-02","module":"A4","scenario":null},{"value":"6,75E-04","module":"A5","scenario":null},{"value":"0,00E+00","module":"C1","scenario":null},{"value":"4,53E-03","module":"C2","scenario":null},{"value":"-3,27E-01","module":"C3","scenario":null},{"value":"2,49E-03","module":"C4","scenario":null},{"value":"-1,11E-01","module":"D","scenario":null},{"value":"1,40E+00","module":"A1A3","scenario":null}]},{"parameter":"SM","unit":"kg","values":[{"value":"2,46E-03","module":"A1","scenario":null},{"value":"0,00E+00","module":"A2","scenario":null},{"value":"3,21E-08","module":"A3","scenario":null},{"value":"0,00E+00","module":"A4","scenario":null},{"value":"0,00E+00","module":"A5","scenario":null},{"value":"0,00E+00","module":"C1","scenario":null},{"value":"0,00E+00","module":"C2","scenario":null},{"value":"0,00E+00","module":"C3","scenario":null},{"value":"0,00E+00","module":"C4","scenario":null},{"value":"3,34E-03","module":"D","scenario":null},{"value":"2,46E-03","module":"A1A3","scenario":null}]},{"parameter":"RSF","unit":"MJ","values":[{"value":"5,84E-03","module":"A1","scenario":null},{"value":"9,57E-06","module":"A2","scenario":null},{"value":"2,83E-06","module":"A3","scenario":null},{"value":"5,33E-06","module":"A4","scenario":null},{"value":"3,97E-07","module":"A5","scenario":null},{"value":"0,00E+00","module":"C1","scenario":null},{"value":"2,32E-06","module":"C2","scenario":null},{"value":"6,31E-07","module":"C3","scenario":null},{"value":"5,41E-06","module":"C4","scenario":null},{"value":"3,07E-04","module":"D","scenario":null},{"value":"5,85E-03","module":"A1A3","scenario":null}]},{"parameter":"NRSF","unit":"MJ","values":[{"value":"2,28E-04","module":"A1","scenario":null},{"value":"3,22E-05","module":"A2","scenario":null},{"value":"9,06E-06","module":"A3","scenario":null},{"value":"1,90E-05","module":"A4","scenario":null},{"value":"3,93E-06","module":"A5","scenario":null},{"value":"0,00E+00","module":"C1","scenario":null},{"value":"8,30E-06","module":"C2","scenario":null},{"value":"0,00E+00","module":"C3","scenario":null},{"value":"1,52E-05","module":"C4","scenario":null},{"value":"-2,75E-03","module":"D","scenario":null},{"value":"2,69E-04","module":"A1A3","scenario":null}]},{"parameter":"FW","unit":"m3","values":[{"value":"1,33E-03","module":"A1","scenario":null},{"value":"2,05E-06","module":"A2","scenario":null},{"value":"1,69E-06","module":"A3","scenario":null},{"value":"1,11E-06","module":"A4","scenario":null},{"value":"4,54E-07","module":"A5","scenario":null},{"value":"0,00E+00","module":"C1","scenario":null},{"value":"4,85E-07","module":"C2","scenario":null},{"value":"2,15E-06","module":"C3","scenario":null},{"value":"3,18E-06","module":"C4","scenario":null},{"value":"-3,49E-04","module":"D","scenario":null},{"value":"1,34E-03","module":"A1A3","scenario":null}]}],"end_of_life_waste":[{"parameter":"HWD","unit":"kg","values":[{"value":"9,12E-04","module":"A1","scenario":null},{"value":"1,05E-06","module":"A2","scenario":null},{"value":"5,92E-06","module":"A3","scenario":null},{"value":"5,37E-07","module":"A4","scenario":null},{"value":"0,00E+00","module":"A5","scenario":null},{"value":"0,00E+00","module":"C1","scenario":null},{"value":"2,34E-07","module":"C2","scenario":null},{"value":"0,00E+00","module":"C3","scenario":null},{"value":"2,89E-04","module":"C4","scenario":null},{"value":"-1,30E-04","module":"D","scenario":null},{"value":"9,19E-04","module":"A1A3","scenario":null}]},{"parameter":"NHWD","unit":"kg","values":[{"value":"2,53E-02","module":"A1","scenario":null},{"value":"8,63E-04","module":"A2","scenario":null},{"value":"1,88E-03","module":"A3","scenario":null},{"value":"5,06E-04","module":"A4","scenario":null},{"value":"2,32E-03","module":"A5","scenario":null},{"value":"0,00E+00","module":"C1","scenario":null},{"value":"2,21E-04","module":"C2","scenario":null},{"value":"0,00E+00","module":"C3","scenario":null},{"value":"8,64E-03","module":"C4","scenario":null},{"value":"-5,72E-03","module":"D","scenario":null},{"value":"2,81E-02","module":"A1A3","scenario":null}]},{"parameter":"RWD","unit":"kg","values":[{"value":"4,04E-06","module":"A1","scenario":null},{"value":"1,44E-07","module":"A2","scenario":null},{"value":"2,13E-08","module":"A3","scenario":null},{"value":"7,09E-08","module":"A4","scenario":null},{"value":"0,00E+00","module":"A5","scenario":null},{"value":"0,00E+00","module":"C1","scenario":null},{"value":"3,09E-08","module":"C2","scenario":null},{"value":"0,00E+00","module":"C3","scenario":null},{"value":"1,70E-08","module":"C4","scenario":null},{"value":"-1,64E-07","module":"D","scenario":null},{"value":"4,20E-06","module":"A1A3","scenario":null}]}],"end_of_life_flow":[{"parameter":"CRU","unit":"kg","values":[{"value":"0,00E+00","module":"A1","scenario":null},{"value":"0,00E+00","module":"A2","scenario":null},{"value":"0,00E+00","module":"A3","scenario":null},{"value":"0,00E+00","module":"A4","scenario":null},{"value":"0,00E+00","module":"A5","scenario":null},{"value":"0,00E+00","module":"C1","scenario":null},{"value":"0,00E+00","module":"C2","scenario":null},{"value":"0,00E+00","module":"C3","scenario":null},{"value":"0,00E+00","module":"C4","scenario":null},{"value":"0,00E+00","module":"D","scenario":null},{"value":"0,00E+00","module":"A1A3","scenario":null}]},{"parameter":"MFR","unit":"kg","values":[{"value":"0,00E+00","module":"A1","scenario":null},{"value":"0,00E+00","module":"A2","scenario":null},{"value":"1,99E-03","module":"A3","scenario":null},{"value":"0,00E+00","module":"A4","scenario":null},{"value":"6,08E-04","module":"A5","scenario":null},{"value":"0,00E+00","module":"C1","scenario":null},{"value":"0,00E+00","module":"C2","scenario":null},{"value":"6,96E-03","module":"C3","scenario":null},{"value":"3,46E-07","module":"C4","scenario":null},{"value":"-1,31E-04","module":"D","scenario":null},{"value":"1,99E-03","module":"A1A3","scenario":null}]},{"parameter":"MER","unit":"kg","values":[{"value":"0,00E+00","module":"A1","scenario":null},{"value":"0,00E+00","module":"A2","scenario":null},{"value":"4,95E-05","module":"A3","scenario":null},{"value":"0,00E+00","module":"A4","scenario":null},{"value":"1,71E-03","module":"A5","scenario":null},{"value":"0,00E+00","module":"C1","scenario":null},{"value":"0,00E+00","module":"C2","scenario":null},{"value":"3,86E-03","module":"C3","scenario":null},{"value":"8,47E-09","module":"C4","scenario":null},{"value":"-1,72E-05","module":"D","scenario":null},{"value":"4,95E-05","module":"A1A3","scenario":null}]},{"parameter":"EEE","unit":"MJ","values":[{"value":"0,00E+00","module":"A1","scenario":null},{"value":"0,00E+00","module":"A2","scenario":null},{"value":"6,72E-05","module":"A3","scenario":null},{"value":"0,00E+00","module":"A4","scenario":null},{"value":"1,20E-03","module":"A5","scenario":null},{"value":"0,00E+00","module":"C1","scenario":null},{"value":"0,00E+00","module":"C2","scenario":null},{"value":"7,49E-03","module":"C3","scenario":null},{"value":"5,49E-07","module":"C4","scenario":null},{"value":"-4,21E-05","module":"D","scenario":null},{"value":"6,72E-05","module":"A1A3","scenario":null}]},{"parameter":"EET","unit":"MJ","values":[{"value":"0,00E+00","module":"A1","scenario":null},{"value":"0,00E+00","module":"A2","scenario":null},{"value":"1,02E-03","module":"A3","scenario":null},{"value":"0,00E+00","module":"A4","scenario":null},{"value":"1,81E-02","module":"A5","scenario":null},{"value":"0,00E+00","module":"C1","scenario":null},{"value":"0,00E+00","module":"C2","scenario":null},{"value":"1,13E-01","module":"C3","scenario":null},{"value":"8,31E-06","module":"C4","scenario":null},{"value":"-6,38E-04","module":"D","scenario":null},{"value":"1,02E-03","module":"A1A3","scenario":null}]}]}