{"product_name":"Lakkert listverk av eik","epd_id":"NEPD-2368-1107-NO","declared_unit":{"unit":"m","amount":1},"compliance":["EN 15804","ISO 14025","ISO 21930"],"producer_name":"Combiwood Barkevik AS","environmental_impact":[{"parameter":"GWP-total","unit":"kg CO2-eq","values":[{"value":"-2,07E-01","module":"A1-A3","scenario":null},{"value":"9,22E-03","module":"A4","scenario":null},{"value":"2,18E-02","module":"A5","scenario":null},{"value":"2,79E-06","module":"C1","scenario":null},{"value":"3,95E-03","module":"C2","scenario":null},{"value":"6,39E-01","module":"C3","scenario":null},{"value":"1,98E-05","module":"C4","scenario":null},{"value":"-3,83E-02","module":"D","scenario":null}]},{"parameter":"ODP","unit":"kg CFC11-eq","values":[{"value":"3,90E-08","module":"A1-A3","scenario":null},{"value":"1,82E-09","module":"A4","scenario":null},{"value":"2,18E-09","module":"A5","scenario":null},{"value":"0,00E+00","module":"C1","scenario":null},{"value":"7,34E-10","module":"C2","scenario":null},{"value":"3,63E-10","module":"C3","scenario":null},{"value":"8,00E-12","module":"C4","scenario":null},{"value":"-4,54E-09","module":"D","scenario":null}]},{"parameter":"AP","unit":"mol H+-eq","values":[{"value":"3,14E-03","module":"A1-A3","scenario":null},{"value":"2,43E-05","module":"A4","scenario":null},{"value":"1,60E-04","module":"A5","scenario":null},{"value":"1,87E-08","module":"C1","scenario":null},{"value":"1,70E-05","module":"C2","scenario":null},{"value":"3,76E-05","module":"C3","scenario":null},{"value":"1,36E-07","module":"C4","scenario":null},{"value":"-2,40E-04","module":"D","scenario":null}]},{"parameter":"EP","unit":"kg PO_4^3-eq","values":[{"value":"3,66E-04","module":"A1-A3","scenario":null},{"value":"3,27E-06","module":"A4","scenario":null},{"value":"1,90E-05","module":"A5","scenario":null},{"value":"1,86E-09","module":"C1","scenario":null},{"value":"3,14E-06","module":"C2","scenario":null},{"value":"9,54E-06","module":"C3","scenario":null},{"value":"7,29E-08","module":"C4","scenario":null},{"value":"-7,37E-05","module":"D","scenario":null}]},{"parameter":"POCP","unit":"kg NMVOC-eq","values":[{"value":"1,81E-04","module":"A1-A3","scenario":null},{"value":"1,16E-06","module":"A4","scenario":null},{"value":"9,02E-06","module":"A5","scenario":null},{"value":"8,37E-10","module":"C1","scenario":null},{"value":"5,69E-07","module":"C2","scenario":null},{"value":"1,41E-06","module":"C3","scenario":null},{"value":"5,49E-09","module":"C4","scenario":null},{"value":"-5,02E-05","module":"D","scenario":null}]},{"parameter":"ADPE","unit":"kg Sb-eq","values":[{"value":"7,86E-06","module":"A1-A3","scenario":null},{"value":"1,66E-07","module":"A4","scenario":null},{"value":"4,46E-07","module":"A5","scenario":null},{"value":"2,11E-10","module":"C1","scenario":null},{"value":"1,03E-07","module":"C2","scenario":null},{"value":"5,49E-08","module":"C3","scenario":null},{"value":"2,19E-10","module":"C4","scenario":null},{"value":"-2,62E-07","module":"D","scenario":null}]},{"parameter":"ADPF","unit":"MJ","values":[{"value":"4,63E+00","module":"A1-A3","scenario":null},{"value":"1,49E-01","module":"A4","scenario":null},{"value":"2,43E-01","module":"A5","scenario":null},{"value":"1,90E-05","module":"C1","scenario":null},{"value":"5,99E-02","module":"C2","scenario":null},{"value":"3,56E-02","module":"C3","scenario":null},{"value":"7,02E-04","module":"C4","scenario":null},{"value":"-4,51E-01","module":"D","scenario":null}]}],"additional_environmental_impact":[],"resource_use":[{"parameter":"PERE","unit":"MJ","values":[{"value":"1,55E+01","module":"A1-A3","scenario":null},{"value":"1,87E-03","module":"A4","scenario":null},{"value":"1,05E+00","module":"A5","scenario":null},{"value":"5,00E-04","module":"C1","scenario":null},{"value":"8,61E-04","module":"C2","scenario":null},{"value":"5,35E+00","module":"C3","scenario":null},{"value":"1,37E-05","module":"C4","scenario":null},{"value":"-3,66E+00","module":"D","scenario":null}]},{"parameter":"PERM","unit":"","values":[{"value":"5,27E+00","module":"A1-A3","scenario":null},{"value":"0,00E+00","module":"A4","scenario":null},{"value":"-6,66E-03","module":"A5","scenario":null},{"value":"0,00E+00","module":"C1","scenario":null},{"value":"0,00E+00","module":"C2","scenario":null},{"value":"-5,35E+00","module":"C3","scenario":null},{"value":"0,00E+00","module":"C4","scenario":null},{"value":"0,00E+00","module":"D","scenario":null}]},{"parameter":"PERT","unit":"MJ","values":[{"value":"2,08E+01","module":"A1-A3","scenario":null},{"value":"1,87E-03","module":"A4","scenario":null},{"value":"1,04E+00","module":"A5","scenario":null},{"value":"5,00E-04","module":"C1","scenario":null},{"value":"8,61E-04","module":"C2","scenario":null},{"value":"1,21E-03","module":"C3","scenario":null},{"value":"1,37E-05","module":"C4","scenario":null},{"value":"-3,66E+00","module":"D","scenario":null}]},{"parameter":"PENRE","unit":"MJ","values":[{"value":"4,24E+00","module":"A1-A3","scenario":null},{"value":"1,51E-01","module":"A4","scenario":null},{"value":"2,48E-01","module":"A5","scenario":null},{"value":"3,87E-05","module":"C1","scenario":null},{"value":"6,12E-02","module":"C2","scenario":null},{"value":"5,37E-01","module":"C3","scenario":null},{"value":"7,17E-04","module":"C4","scenario":null},{"value":"-5,67E-01","module":"D","scenario":null}]},{"parameter":"PENRM","unit":"MJ","values":[{"value":"8,51E-01","module":"A1-A3","scenario":null},{"value":"0,00E+00","module":"A4","scenario":null},{"value":"1,75E-02","module":"A5","scenario":null},{"value":"0,00E+00","module":"C1","scenario":null},{"value":"0,00E+00","module":"C2","scenario":null},{"value":"-5,00E-01","module":"C3","scenario":null},{"value":"0,00E+00","module":"C4","scenario":null},{"value":"0,00E+00","module":"D","scenario":null}]},{"parameter":"PENRT","unit":"MJ","values":[{"value":"5,09E+00","module":"A1-A3","scenario":null},{"value":"1,51E-01","module":"A4","scenario":null},{"value":"2,65E-01","module":"A5","scenario":null},{"value":"3,87E-05","module":"C1","scenario":null},{"value":"6,12E-02","module":"C2","scenario":null},{"value":"3,69E-02","module":"C3","scenario":null},{"value":"7,17E-04","module":"C4","scenario":null},{"value":"-5,67E-01","module":"D","scenario":null}]},{"parameter":"SM","unit":"kg","values":[{"value":"0,00E+00","module":"A1-A3","scenario":null},{"value":"0,00E+00","module":"A4","scenario":null},{"value":"0,00E+00","module":"A5","scenario":null},{"value":"0,00E+00","module":"C1","scenario":null},{"value":"0,00E+00","module":"C2","scenario":null},{"value":"0,00E+00","module":"C3","scenario":null},{"value":"0,00E+00","module":"C4","scenario":null},{"value":"0,00E+00","module":"D","scenario":null}]},{"parameter":"RSF","unit":"MJ","values":[{"value":"0,00E+00","module":"A1-A3","scenario":null},{"value":"0,00E+00","module":"A4","scenario":null},{"value":"0,00E+00","module":"A5","scenario":null},{"value":"0,00E+00","module":"C1","scenario":null},{"value":"0,00E+00","module":"C2","scenario":null},{"value":"0,00E+00","module":"C3","scenario":null},{"value":"0,00E+00","module":"C4","scenario":null},{"value":"-2,13E-04","module":"D","scenario":null}]},{"parameter":"NRSF","unit":"MJ","values":[{"value":"0,00E+00","module":"A1-A3","scenario":null},{"value":"0,00E+00","module":"A4","scenario":null},{"value":"0,00E+00","module":"A5","scenario":null},{"value":"0,00E+00","module":"C1","scenario":null},{"value":"0,00E+00","module":"C2","scenario":null},{"value":"0,00E+00","module":"C3","scenario":null},{"value":"0,00E+00","module":"C4","scenario":null},{"value":"0,00E+00","module":"D","scenario":null}]},{"parameter":"FW","unit":"m3","values":[{"value":"2,48E-03","module":"A1-A3","scenario":null},{"value":"3,15E-05","module":"A4","scenario":null},{"value":"1,29E-04","module":"A5","scenario":null},{"value":"2,47E-08","module":"C1","scenario":null},{"value":"1,15E-05","module":"C2","scenario":null},{"value":"1,16E-04","module":"C3","scenario":null},{"value":"8,67E-07","module":"C4","scenario":null},{"value":"-3,32E-04","module":"D","scenario":null}]}],"end_of_life_waste":[{"parameter":"HWD","unit":"kg","values":[{"value":"9,80E-06","module":"A1-A3","scenario":null},{"value":"3,67E-07","module":"A4","scenario":null},{"value":"5,63E-07","module":"A5","scenario":null},{"value":"4,80E-11","module":"C1","scenario":null},{"value":"1,57E-07","module":"C2","scenario":null},{"value":"5,43E-07","module":"C3","scenario":null},{"value":"6,62E-10","module":"C4","scenario":null},{"value":"-5,73E-07","module":"D","scenario":null}]},{"parameter":"NHWD","unit":"kg","values":[{"value":"2,28E-01","module":"A1-A3","scenario":null},{"value":"1,39E-02","module":"A4","scenario":null},{"value":"1,22E-02","module":"A5","scenario":null},{"value":"4,91E-06","module":"C1","scenario":null},{"value":"4,14E-03","module":"C2","scenario":null},{"value":"4,82E-03","module":"C3","scenario":null},{"value":"3,51E-03","module":"C4","scenario":null},{"value":"-2,22E-02","module":"D","scenario":null}]},{"parameter":"RWD","unit":"kg","values":[{"value":"2,34E-05","module":"A1-A3","scenario":null},{"value":"1,03E-06","module":"A4","scenario":null},{"value":"1,29E-06","module":"A5","scenario":null},{"value":"3,46E-10","module":"C1","scenario":null},{"value":"4,16E-07","module":"C2","scenario":null},{"value":"8,99E-08","module":"C3","scenario":null},{"value":"4,53E-09","module":"C4","scenario":null},{"value":"-3,19E-06","module":"D","scenario":null}]}],"end_of_life_flow":[{"parameter":"CRU","unit":"kg","values":[{"value":"0,00E+00","module":"A1-A3","scenario":null},{"value":"0,00E+00","module":"A4","scenario":null},{"value":"0,00E+00","module":"A5","scenario":null},{"value":"0,00E+00","module":"C1","scenario":null},{"value":"0,00E+00","module":"C2","scenario":null},{"value":"0,00E+00","module":"C3","scenario":null},{"value":"0,00E+00","module":"C4","scenario":null},{"value":"0,00E+00","module":"D","scenario":null}]},{"parameter":"MFR","unit":"kg","values":[{"value":"1,72E-03","module":"A1-A3","scenario":null},{"value":"0,00E+00","module":"A4","scenario":null},{"value":"5,02E-03","module":"A5","scenario":null},{"value":"0,00E+00","module":"C1","scenario":null},{"value":"0,00E+00","module":"C2","scenario":null},{"value":"0,00E+00","module":"C3","scenario":null},{"value":"0,00E+00","module":"C4","scenario":null},{"value":"0,00E+00","module":"D","scenario":null}]},{"parameter":"MER","unit":"kg","values":[{"value":"0,00E+00","module":"A1-A3","scenario":null},{"value":"0,00E+00","module":"A4","scenario":null},{"value":"5,79E-04","module":"A5","scenario":null},{"value":"0,00E+00","module":"C1","scenario":null},{"value":"0,00E+00","module":"C2","scenario":null},{"value":"0,00E+00","module":"C3","scenario":null},{"value":"0,00E+00","module":"C4","scenario":null},{"value":"0,00E+00","module":"D","scenario":null}]},{"parameter":"EEE","unit":"MJ","values":[{"value":"0,00E+00","module":"A1-A3","scenario":null},{"value":"0,00E+00","module":"A4","scenario":null},{"value":"2,19E-02","module":"A5","scenario":null},{"value":"0,00E+00","module":"C1","scenario":null},{"value":"0,00E+00","module":"C2","scenario":null},{"value":"4,37E-01","module":"C3","scenario":null},{"value":"0,00E+00","module":"C4","scenario":null},{"value":"-4,01E-01","module":"D","scenario":null}]},{"parameter":"EET","unit":"MJ","values":[{"value":"0,00E+00","module":"A1-A3","scenario":null},{"value":"0,00E+00","module":"A4","scenario":null},{"value":"1,83E-01","module":"A5","scenario":null},{"value":"0,00E+00","module":"C1","scenario":null},{"value":"0,00E+00","module":"C2","scenario":null},{"value":"3,66E+00","module":"C3","scenario":null},{"value":"0,00E+00","module":"C4","scenario":null},{"value":"-3,21E+00","module":"D","scenario":null}]}]}