{
    "product_name": "Bewi Finland Oy EPS Lattia 300 Greenline",
    "epd_id": "NEPD-7899-7570",
    "declared_unit": {
        "unit": "kg",
        "amount": 1.0
    },
    "compliance": [
        "EN 15804+A2",
        "ISO 14025",
        "ISO 21930"
    ],
    "producer_name": "BEWI ASA,  Insulation and Construction",
    "environmental_impact": [
        {
            "parameter": "GWP-total",
            "values": [
                {
                    "value": "6,90E-01",
                    "module": "A1",
                    "scenario": null
                },
                {
                    "value": "2,70E-02",
                    "module": "A2",
                    "scenario": null
                },
                {
                    "value": "1,42E-01",
                    "module": "A3",
                    "scenario": null
                },
                {
                    "value": "2,78E-02",
                    "module": "A4",
                    "scenario": null
                },
                {
                    "value": "7,92E-04",
                    "module": "A5",
                    "scenario": null
                },
                {
                    "value": "0,00E+00",
                    "module": "C1",
                    "scenario": null
                },
                {
                    "value": "1,07E-02",
                    "module": "C2",
                    "scenario": null
                },
                {
                    "value": "2,92E+00",
                    "module": "C3",
                    "scenario": null
                },
                {
                    "value": "3,54E-03",
                    "module": "C4",
                    "scenario": null
                },
                {
                    "value": "3,45E+00",
                    "module": "D",
                    "scenario": null
                }
            ]
        },
        {
            "parameter": "GWP-fossil",
            "values": [
                {
                    "value": "6,85E-01",
                    "module": "A1",
                    "scenario": null
                },
                {
                    "value": "2,70E-02",
                    "module": "A2",
                    "scenario": null
                },
                {
                    "value": "1,38E-01",
                    "module": "A3",
                    "scenario": null
                },
                {
                    "value": "2,78E-02",
                    "module": "A4",
                    "scenario": null
                },
                {
                    "value": "7,92E-04",
                    "module": "A5",
                    "scenario": null
                },
                {
                    "value": "0,00E+00",
                    "module": "C1",
                    "scenario": null
                },
                {
                    "value": "1,07E-02",
                    "module": "C2",
                    "scenario": null
                },
                {
                    "value": "2,92E+00",
                    "module": "C3",
                    "scenario": null
                },
                {
                    "value": "3,53E-03",
                    "module": "C4",
                    "scenario": null
                },
                {
                    "value": "3,43E+00",
                    "module": "D",
                    "scenario": null
                }
            ]
        },
        {
            "parameter": "GWP-biogenic",
            "values": [
                {
                    "value": "2,60E-03",
                    "module": "A1",
                    "scenario": null
                },
                {
                    "value": "1,15E-05",
                    "module": "A2",
                    "scenario": null
                },
                {
                    "value": "2,59E-03",
                    "module": "A3",
                    "scenario": null
                },
                {
                    "value": "1,15E-05",
                    "module": "A4",
                    "scenario": null
                },
                {
                    "value": "1,09E-07",
                    "module": "A5",
                    "scenario": null
                },
                {
                    "value": "0,00E+00",
                    "module": "C1",
                    "scenario": null
                },
                {
                    "value": "4,95E-06",
                    "module": "C2",
                    "scenario": null
                },
                {
                    "value": "2,01E-05",
                    "module": "C3",
                    "scenario": null
                },
                {
                    "value": "4,03E-06",
                    "module": "C4",
                    "scenario": null
                },
                {
                    "value": "2,36E-02",
                    "module": "D",
                    "scenario": null
                }
            ]
        },
        {
            "parameter": "GWP-luluc",
            "values": [
                {
                    "value": "2,58E-03",
                    "module": "A1",
                    "scenario": null
                },
                {
                    "value": "8,21E-06",
                    "module": "A2",
                    "scenario": null
                },
                {
                    "value": "8,97E-04",
                    "module": "A3",
                    "scenario": null
                },
                {
                    "value": "9,88E-06",
                    "module": "A4",
                    "scenario": null
                },
                {
                    "value": "6,07E-08",
                    "module": "A5",
                    "scenario": null
                },
                {
                    "value": "0,00E+00",
                    "module": "C1",
                    "scenario": null
                },
                {
                    "value": "4,63E-06",
                    "module": "C2",
                    "scenario": null
                },
                {
                    "value": "3,19E-06",
                    "module": "C3",
                    "scenario": null
                },
                {
                    "value": "8,54E-07",
                    "module": "C4",
                    "scenario": null
                },
                {
                    "value": "-5,79E-03",
                    "module": "D",
                    "scenario": null
                }
            ]
        },
        {
            "parameter": "ODP",
            "values": [
                {
                    "value": "1,38E-07",
                    "module": "A1",
                    "scenario": null
                },
                {
                    "value": "6,50E-09",
                    "module": "A2",
                    "scenario": null
                },
                {
                    "value": "1,49E-08",
                    "module": "A3",
                    "scenario": null
                },
                {
                    "value": "6,29E-09",
                    "module": "A4",
                    "scenario": null
                },
                {
                    "value": "4,80E-11",
                    "module": "A5",
                    "scenario": null
                },
                {
                    "value": "0,00E+00",
                    "module": "C1",
                    "scenario": null
                },
                {
                    "value": "2,35E-09",
                    "module": "C2",
                    "scenario": null
                },
                {
                    "value": "2,09E-09",
                    "module": "C3",
                    "scenario": null
                },
                {
                    "value": "1,30E-09",
                    "module": "C4",
                    "scenario": null
                },
                {
                    "value": "-1,23E-02",
                    "module": "D",
                    "scenario": null
                }
            ]
        },
        {
            "parameter": "AP",
            "values": [
                {
                    "value": "5,32E-03",
                    "module": "A1",
                    "scenario": null
                },
                {
                    "value": "8,68E-05",
                    "module": "A2",
                    "scenario": null
                },
                {
                    "value": "9,17E-04",
                    "module": "A3",
                    "scenario": null
                },
                {
                    "value": "7,98E-05",
                    "module": "A4",
                    "scenario": null
                },
                {
                    "value": "9,76E-07",
                    "module": "A5",
                    "scenario": null
                },
                {
                    "value": "0,00E+00",
                    "module": "C1",
                    "scenario": null
                },
                {
                    "value": "3,08E-05",
                    "module": "C2",
                    "scenario": null
                },
                {
                    "value": "3,47E-04",
                    "module": "C3",
                    "scenario": null
                },
                {
                    "value": "3,06E-05",
                    "module": "C4",
                    "scenario": null
                },
                {
                    "value": "1,10E-02",
                    "module": "D",
                    "scenario": null
                }
            ]
        },
        {
            "parameter": "POCP",
            "values": [
                {
                    "value": "3,77E-03",
                    "module": "A1",
                    "scenario": null
                },
                {
                    "value": "8,32E-05",
                    "module": "A2",
                    "scenario": null
                },
                {
                    "value": "3,06E-02",
                    "module": "A3",
                    "scenario": null
                },
                {
                    "value": "6,77E-05",
                    "module": "A4",
                    "scenario": null
                },
                {
                    "value": "1,15E-06",
                    "module": "A5",
                    "scenario": null
                },
                {
                    "value": "0,00E+00",
                    "module": "C1",
                    "scenario": null
                },
                {
                    "value": "2,50E-05",
                    "module": "C2",
                    "scenario": null
                },
                {
                    "value": "4,28E-04",
                    "module": "C3",
                    "scenario": null
                },
                {
                    "value": "3,59E-05",
                    "module": "C4",
                    "scenario": null
                },
                {
                    "value": "9,44E-03",
                    "module": "D",
                    "scenario": null
                }
            ]
        },
        {
            "parameter": "ADPE",
            "values": [
                {
                    "value": "7,82E-06",
                    "module": "A1",
                    "scenario": null
                },
                {
                    "value": "4,80E-07",
                    "module": "A2",
                    "scenario": null
                },
                {
                    "value": "1,05E-06",
                    "module": "A3",
                    "scenario": null
                },
                {
                    "value": "7,67E-07",
                    "module": "A4",
                    "scenario": null
                },
                {
                    "value": "4,22E-09",
                    "module": "A5",
                    "scenario": null
                },
                {
                    "value": "0,00E+00",
                    "module": "C1",
                    "scenario": null
                },
                {
                    "value": "3,86E-07",
                    "module": "C2",
                    "scenario": null
                },
                {
                    "value": "9,01E-08",
                    "module": "C3",
                    "scenario": null
                },
                {
                    "value": "3,13E-08",
                    "module": "C4",
                    "scenario": null
                },
                {
                    "value": "-3,27E-07",
                    "module": "D",
                    "scenario": null
                }
            ]
        },
        {
            "parameter": "ADPF",
            "values": [
                {
                    "value": "1,17E+01",
                    "module": "A1",
                    "scenario": null
                },
                {
                    "value": "4,38E-01",
                    "module": "A2",
                    "scenario": null
                },
                {
                    "value": "2,39E+00",
                    "module": "A3",
                    "scenario": null
                },
                {
                    "value": "4,20E-01",
                    "module": "A4",
                    "scenario": null
                },
                {
                    "value": "3,27E-03",
                    "module": "A5",
                    "scenario": null
                },
                {
                    "value": "0,00E+00",
                    "module": "C1",
                    "scenario": null
                },
                {
                    "value": "1,60E-01",
                    "module": "C2",
                    "scenario": null
                },
                {
                    "value": "1,79E-01",
                    "module": "C3",
                    "scenario": null
                },
                {
                    "value": "9,45E-02",
                    "module": "C4",
                    "scenario": null
                },
                {
                    "value": "7,72E+01",
                    "module": "D",
                    "scenario": null
                }
            ]
        },
        {
            "parameter": "WDP",
            "values": [
                {
                    "value": "1,24E+00",
                    "module": "A1",
                    "scenario": null
                },
                {
                    "value": "3,36E-01",
                    "module": "A2",
                    "scenario": null
                },
                {
                    "value": "1,17E+02",
                    "module": "A3",
                    "scenario": null
                },
                {
                    "value": "4,06E-01",
                    "module": "A4",
                    "scenario": null
                },
                {
                    "value": "1,15E-02",
                    "module": "A5",
                    "scenario": null
                },
                {
                    "value": "0,00E+00",
                    "module": "C1",
                    "scenario": null
                },
                {
                    "value": "1,91E-01",
                    "module": "C2",
                    "scenario": null
                },
                {
                    "value": "3,97E-01",
                    "module": "C3",
                    "scenario": null
                },
                {
                    "value": "5,88E-01",
                    "module": "C4",
                    "scenario": null
                },
                {
                    "value": "-5,20E+00",
                    "module": "D",
                    "scenario": null
                }
            ]
        },
        {
            "parameter": "EP-freshwater",
            "values": [
                {
                    "value": "1,37E-05",
                    "module": "A1",
                    "scenario": null
                },
                {
                    "value": "2,14E-07",
                    "module": "A2",
                    "scenario": null
                },
                {
                    "value": "4,51E-06",
                    "module": "A3",
                    "scenario": null
                },
                {
                    "value": "2,22E-07",
                    "module": "A4",
                    "scenario": null
                },
                {
                    "value": "1,63E-09",
                    "module": "A5",
                    "scenario": null
                },
                {
                    "value": "0,00E+00",
                    "module": "C1",
                    "scenario": null
                },
                {
                    "value": "9,82E-08",
                    "module": "C2",
                    "scenario": null
                },
                {
                    "value": "2,06E-07",
                    "module": "C3",
                    "scenario": null
                },
                {
                    "value": "4,03E-08",
                    "module": "C4",
                    "scenario": null
                },
                {
                    "value": "4,85E-05",
                    "module": "D",
                    "scenario": null
                }
            ]
        },
        {
            "parameter": "EP-marine",
            "values": [
                {
                    "value": "1,16E-03",
                    "module": "A1",
                    "scenario": null
                },
                {
                    "value": "1,90E-05",
                    "module": "A2",
                    "scenario": null
                },
                {
                    "value": "1,86E-04",
                    "module": "A3",
                    "scenario": null
                },
                {
                    "value": "1,58E-05",
                    "module": "A4",
                    "scenario": null
                },
                {
                    "value": "8,93E-07",
                    "module": "A5",
                    "scenario": null
                },
                {
                    "value": "0,00E+00",
                    "module": "C1",
                    "scenario": null
                },
                {
                    "value": "5,82E-06",
                    "module": "C2",
                    "scenario": null
                },
                {
                    "value": "1,67E-04",
                    "module": "C3",
                    "scenario": null
                },
                {
                    "value": "1,14E-05",
                    "module": "C4",
                    "scenario": null
                },
                {
                    "value": "1,41E-03",
                    "module": "D",
                    "scenario": null
                }
            ]
        },
        {
            "parameter": "EP-terrestrial",
            "values": [
                {
                    "value": "1,28E-02",
                    "module": "A1",
                    "scenario": null
                },
                {
                    "value": "2,12E-04",
                    "module": "A2",
                    "scenario": null
                },
                {
                    "value": "2,88E-03",
                    "module": "A3",
                    "scenario": null
                },
                {
                    "value": "1,77E-04",
                    "module": "A4",
                    "scenario": null
                },
                {
                    "value": "3,50E-06",
                    "module": "A5",
                    "scenario": null
                },
                {
                    "value": "0,00E+00",
                    "module": "C1",
                    "scenario": null
                },
                {
                    "value": "6,54E-05",
                    "module": "C2",
                    "scenario": null
                },
                {
                    "value": "1,79E-03",
                    "module": "C3",
                    "scenario": null
                },
                {
                    "value": "1,25E-04",
                    "module": "C4",
                    "scenario": null
                },
                {
                    "value": "1,52E-02",
                    "module": "D",
                    "scenario": null
                }
            ]
        }
    ],
    "additional_environmental_impact": [
        {
            "parameter": "PM",
            "values": [
                {
                    "value": "3,55E-08",
                    "module": "A1",
                    "scenario": null
                },
                {
                    "value": "2,47E-09",
                    "module": "A2",
                    "scenario": null
                },
                {
                    "value": "7,17E-09",
                    "module": "A3",
                    "scenario": null
                },
                {
                    "value": "1,70E-09",
                    "module": "A4",
                    "scenario": null
                },
                {
                    "value": "1,80E-11",
                    "module": "A5",
                    "scenario": null
                },
                {
                    "value": "0,00E+00",
                    "module": "C1",
                    "scenario": null
                },
                {
                    "value": "6,00E-10",
                    "module": "C2",
                    "scenario": null
                },
                {
                    "value": "1,46E-09",
                    "module": "C3",
                    "scenario": null
                },
                {
                    "value": "6,49E-10",
                    "module": "C4",
                    "scenario": null
                },
                {
                    "value": "3,13E-08",
                    "module": "D",
                    "scenario": null
                }
            ]
        },
        {
            "parameter": "ETP-fw",
            "values": [
                {
                    "value": "1,06E+01",
                    "module": "A1",
                    "scenario": null
                },
                {
                    "value": "3,20E-01",
                    "module": "A2",
                    "scenario": null
                },
                {
                    "value": "5,19E+00",
                    "module": "A3",
                    "scenario": null
                },
                {
                    "value": "3,11E-01",
                    "module": "A4",
                    "scenario": null
                },
                {
                    "value": "3,12E-03",
                    "module": "A5",
                    "scenario": null
                },
                {
                    "value": "0,00E+00",
                    "module": "C1",
                    "scenario": null
                },
                {
                    "value": "1,25E-01",
                    "module": "C2",
                    "scenario": null
                },
                {
                    "value": "4,31E-01",
                    "module": "C3",
                    "scenario": null
                },
                {
                    "value": "5,32E-02",
                    "module": "C4",
                    "scenario": null
                },
                {
                    "value": "1,41E+00",
                    "module": "D",
                    "scenario": null
                }
            ]
        },
        {
            "parameter": "HTP-c",
            "values": [
                {
                    "value": "1,26E-10",
                    "module": "A1",
                    "scenario": null
                },
                {
                    "value": "0,00E+00",
                    "module": "A2",
                    "scenario": null
                },
                {
                    "value": "9,00E-11",
                    "module": "A3",
                    "scenario": null
                },
                {
                    "value": "0,00E+00",
                    "module": "A4",
                    "scenario": null
                },
                {
                    "value": "0,00E+00",
                    "module": "A5",
                    "scenario": null
                },
                {
                    "value": "0,00E+00",
                    "module": "C1",
                    "scenario": null
                },
                {
                    "value": "0,00E+00",
                    "module": "C2",
                    "scenario": null
                },
                {
                    "value": "1,23E-10",
                    "module": "C3",
                    "scenario": null
                },
                {
                    "value": "2,00E-12",
                    "module": "C4",
                    "scenario": null
                },
                {
                    "value": "4,99E-10",
                    "module": "D",
                    "scenario": null
                }
            ]
        },
        {
            "parameter": "HTP-nc",
            "values": [
                {
                    "value": "6,96E-09",
                    "module": "A1",
                    "scenario": null
                },
                {
                    "value": "3,09E-10",
                    "module": "A2",
                    "scenario": null
                },
                {
                    "value": "2,57E-09",
                    "module": "A3",
                    "scenario": null
                },
                {
                    "value": "3,40E-10",
                    "module": "A4",
                    "scenario": null
                },
                {
                    "value": "3,00E-12",
                    "module": "A5",
                    "scenario": null
                },
                {
                    "value": "0,00E+00",
                    "module": "C1",
                    "scenario": null
                },
                {
                    "value": "1,50E-10",
                    "module": "C2",
                    "scenario": null
                },
                {
                    "value": "4,85E-09",
                    "module": "C3",
                    "scenario": null
                },
                {
                    "value": "4,10E-11",
                    "module": "C4",
                    "scenario": null
                },
                {
                    "value": "-5,08E-09",
                    "module": "D",
                    "scenario": null
                }
            ]
        },
        {
            "parameter": "SQP",
            "values": [
                {
                    "value": "1,02E+01",
                    "module": "A1",
                    "scenario": null
                },
                {
                    "value": "5,02E-01",
                    "module": "A2",
                    "scenario": null
                },
                {
                    "value": "1,54E+01",
                    "module": "A3",
                    "scenario": null
                },
                {
                    "value": "2,94E-01",
                    "module": "A4",
                    "scenario": null
                },
                {
                    "value": "5,70E-03",
                    "module": "A5",
                    "scenario": null
                },
                {
                    "value": "0,00E+00",
                    "module": "C1",
                    "scenario": null
                },
                {
                    "value": "9,51E-02",
                    "module": "C2",
                    "scenario": null
                },
                {
                    "value": "2,13E-02",
                    "module": "C3",
                    "scenario": null
                },
                {
                    "value": "3,62E-01",
                    "module": "C4",
                    "scenario": null
                },
                {
                    "value": "-1,60E+01",
                    "module": "D",
                    "scenario": null
                }
            ]
        },
        {
            "parameter": "IRP",
            "values": [
                {
                    "value": "4,22E-02",
                    "module": "A1",
                    "scenario": null
                },
                {
                    "value": "1,91E-03",
                    "module": "A2",
                    "scenario": null
                },
                {
                    "value": "5,28E-02",
                    "module": "A3",
                    "scenario": null
                },
                {
                    "value": "1,84E-03",
                    "module": "A4",
                    "scenario": null
                },
                {
                    "value": "1,48E-05",
                    "module": "A5",
                    "scenario": null
                },
                {
                    "value": "0,00E+00",
                    "module": "C1",
                    "scenario": null
                },
                {
                    "value": "6,99E-04",
                    "module": "C2",
                    "scenario": null
                },
                {
                    "value": "2,99E-04",
                    "module": "C3",
                    "scenario": null
                },
                {
                    "value": "4,32E-04",
                    "module": "C4",
                    "scenario": null
                },
                {
                    "value": "-1,28E-02",
                    "module": "D",
                    "scenario": null
                }
            ]
        }
    ],
    "resource_use": [
        {
            "parameter": "PERE",
            "values": [
                {
                    "value": "3,21E+00",
                    "module": "A1",
                    "scenario": null
                },
                {
                    "value": "5,51E-03",
                    "module": "A2",
                    "scenario": null
                },
                {
                    "value": "3,73E+00",
                    "module": "A3",
                    "scenario": null
                },
                {
                    "value": "6,01E-03",
                    "module": "A4",
                    "scenario": null
                },
                {
                    "value": "8,25E-05",
                    "module": "A5",
                    "scenario": null
                },
                {
                    "value": "0,00E+00",
                    "module": "C1",
                    "scenario": null
                },
                {
                    "value": "2,72E-03",
                    "module": "C2",
                    "scenario": null
                },
                {
                    "value": "5,14E-03",
                    "module": "C3",
                    "scenario": null
                },
                {
                    "value": "3,41E-03",
                    "module": "C4",
                    "scenario": null
                },
                {
                    "value": "-1,29E+01",
                    "module": "D",
                    "scenario": null
                }
            ]
        },
        {
            "parameter": "PERM",
            "values": [
                {
                    "value": "0,00E+00",
                    "module": "A1",
                    "scenario": null
                },
                {
                    "value": "0,00E+00",
                    "module": "A2",
                    "scenario": null
                },
                {
                    "value": "0,00E+00",
                    "module": "A3",
                    "scenario": null
                },
                {
                    "value": "0,00E+00",
                    "module": "A4",
                    "scenario": null
                },
                {
                    "value": "0,00E+00",
                    "module": "A5",
                    "scenario": null
                },
                {
                    "value": "0,00E+00",
                    "module": "C1",
                    "scenario": null
                },
                {
                    "value": "0,00E+00",
                    "module": "C2",
                    "scenario": null
                },
                {
                    "value": "0,00E+00",
                    "module": "C3",
                    "scenario": null
                },
                {
                    "value": "0,00E+00",
                    "module": "C4",
                    "scenario": null
                },
                {
                    "value": "0,00E+00",
                    "module": "D",
                    "scenario": null
                }
            ]
        },
        {
            "parameter": "PERT",
            "values": [
                {
                    "value": "3,21E+00",
                    "module": "A1",
                    "scenario": null
                },
                {
                    "value": "5,51E-03",
                    "module": "A2",
                    "scenario": null
                },
                {
                    "value": "3,73E+00",
                    "module": "A3",
                    "scenario": null
                },
                {
                    "value": "6,01E-03",
                    "module": "A4",
                    "scenario": null
                },
                {
                    "value": "8,25E-05",
                    "module": "A5",
                    "scenario": null
                },
                {
                    "value": "0,00E+00",
                    "module": "C1",
                    "scenario": null
                },
                {
                    "value": "2,72E-03",
                    "module": "C2",
                    "scenario": null
                },
                {
                    "value": "5,14E-03",
                    "module": "C3",
                    "scenario": null
                },
                {
                    "value": "3,41E-03",
                    "module": "C4",
                    "scenario": null
                },
                {
                    "value": "-1,29E+01",
                    "module": "D",
                    "scenario": null
                }
            ]
        },
        {
            "parameter": "PENRE",
            "values": [
                {
                    "value": "1,11E+01",
                    "module": "A1",
                    "scenario": null
                },
                {
                    "value": "4,38E-01",
                    "module": "A2",
                    "scenario": null
                },
                {
                    "value": "2,83E+00",
                    "module": "A3",
                    "scenario": null
                },
                {
                    "value": "4,20E-01",
                    "module": "A4",
                    "scenario": null
                },
                {
                    "value": "3,27E-03",
                    "module": "A5",
                    "scenario": null
                },
                {
                    "value": "0,00E+00",
                    "module": "C1",
                    "scenario": null
                },
                {
                    "value": "1,60E-01",
                    "module": "C2",
                    "scenario": null
                },
                {
                    "value": "1,79E-01",
                    "module": "C3",
                    "scenario": null
                },
                {
                    "value": "9,45E-02",
                    "module": "C4",
                    "scenario": null
                },
                {
                    "value": "7,73E+01",
                    "module": "D",
                    "scenario": null
                }
            ]
        },
        {
            "parameter": "PENRM",
            "values": [
                {
                    "value": "6,45E-01",
                    "module": "A1",
                    "scenario": null
                },
                {
                    "value": "0,00E+00",
                    "module": "A2",
                    "scenario": null
                },
                {
                    "value": "0,00E+00",
                    "module": "A3",
                    "scenario": null
                },
                {
                    "value": "0,00E+00",
                    "module": "A4",
                    "scenario": null
                },
                {
                    "value": "0,00E+00",
                    "module": "A5",
                    "scenario": null
                },
                {
                    "value": "0,00E+00",
                    "module": "C1",
                    "scenario": null
                },
                {
                    "value": "0,00E+00",
                    "module": "C2",
                    "scenario": null
                },
                {
                    "value": "0,00E+00",
                    "module": "C3",
                    "scenario": null
                },
                {
                    "value": "0,00E+00",
                    "module": "C4",
                    "scenario": null
                },
                {
                    "value": "0,00E+00",
                    "module": "D",
                    "scenario": null
                }
            ]
        },
        {
            "parameter": "PENRT",
            "values": [
                {
                    "value": "1,17E+01",
                    "module": "A1",
                    "scenario": null
                },
                {
                    "value": "4,38E-01",
                    "module": "A2",
                    "scenario": null
                },
                {
                    "value": "2,83E+00",
                    "module": "A3",
                    "scenario": null
                },
                {
                    "value": "4,20E-01",
                    "module": "A4",
                    "scenario": null
                },
                {
                    "value": "3,27E-03",
                    "module": "A5",
                    "scenario": null
                },
                {
                    "value": "0,00E+00",
                    "module": "C1",
                    "scenario": null
                },
                {
                    "value": "1,60E-01",
                    "module": "C2",
                    "scenario": null
                },
                {
                    "value": "1,79E-01",
                    "module": "C3",
                    "scenario": null
                },
                {
                    "value": "9,45E-02",
                    "module": "C4",
                    "scenario": null
                },
                {
                    "value": "7,73E+01",
                    "module": "D",
                    "scenario": null
                }
            ]
        },
        {
            "parameter": "SM",
            "values": [
                {
                    "value": "1,05E+00",
                    "module": "A1",
                    "scenario": null
                },
                {
                    "value": "0,00E+00",
                    "module": "A2",
                    "scenario": null
                },
                {
                    "value": "0,00E+00",
                    "module": "A3",
                    "scenario": null
                },
                {
                    "value": "0,00E+00",
                    "module": "A4",
                    "scenario": null
                },
                {
                    "value": "0,00E+00",
                    "module": "A5",
                    "scenario": null
                },
                {
                    "value": "0,00E+00",
                    "module": "C1",
                    "scenario": null
                },
                {
                    "value": "0,00E+00",
                    "module": "C2",
                    "scenario": null
                },
                {
                    "value": "0,00E+00",
                    "module": "C3",
                    "scenario": null
                },
                {
                    "value": "0,00E+00",
                    "module": "C4",
                    "scenario": null
                },
                {
                    "value": "0,00E+00",
                    "module": "D",
                    "scenario": null
                }
            ]
        },
        {
            "parameter": "RSF",
            "values": [
                {
                    "value": "5,79E-03",
                    "module": "A1",
                    "scenario": null
                },
                {
                    "value": "1,93E-04",
                    "module": "A2",
                    "scenario": null
                },
                {
                    "value": "7,68E-02",
                    "module": "A3",
                    "scenario": null
                },
                {
                    "value": "2,15E-04",
                    "module": "A4",
                    "scenario": null
                },
                {
                    "value": "2,16E-06",
                    "module": "A5",
                    "scenario": null
                },
                {
                    "value": "0,00E+00",
                    "module": "C1",
                    "scenario": null
                },
                {
                    "value": "9,82E-05",
                    "module": "C2",
                    "scenario": null
                },
                {
                    "value": "1,43E-04",
                    "module": "C3",
                    "scenario": null
                },
                {
                    "value": "7,12E-05",
                    "module": "C4",
                    "scenario": null
                },
                {
                    "value": "-1,35E-03",
                    "module": "D",
                    "scenario": null
                }
            ]
        },
        {
            "parameter": "NRSF",
            "values": [
                {
                    "value": "1,05E-02",
                    "module": "A1",
                    "scenario": null
                },
                {
                    "value": "6,46E-04",
                    "module": "A2",
                    "scenario": null
                },
                {
                    "value": "2,50E-02",
                    "module": "A3",
                    "scenario": null
                },
                {
                    "value": "7,69E-04",
                    "module": "A4",
                    "scenario": null
                },
                {
                    "value": "5,66E-06",
                    "module": "A5",
                    "scenario": null
                },
                {
                    "value": "0,00E+00",
                    "module": "C1",
                    "scenario": null
                },
                {
                    "value": "3,57E-04",
                    "module": "C2",
                    "scenario": null
                },
                {
                    "value": "0,00E+00",
                    "module": "C3",
                    "scenario": null
                },
                {
                    "value": "4,48E-04",
                    "module": "C4",
                    "scenario": null
                },
                {
                    "value": "-8,84E-01",
                    "module": "D",
                    "scenario": null
                }
            ]
        },
        {
            "parameter": "FW",
            "values": [
                {
                    "value": "1,80E-02",
                    "module": "A1",
                    "scenario": null
                },
                {
                    "value": "4,98E-05",
                    "module": "A2",
                    "scenario": null
                },
                {
                    "value": "3,42E-03",
                    "module": "A3",
                    "scenario": null
                },
                {
                    "value": "4,49E-05",
                    "module": "A4",
                    "scenario": null
                },
                {
                    "value": "1,73E-06",
                    "module": "A5",
                    "scenario": null
                },
                {
                    "value": "0,00E+00",
                    "module": "C1",
                    "scenario": null
                },
                {
                    "value": "1,90E-05",
                    "module": "C2",
                    "scenario": null
                },
                {
                    "value": "5,06E-04",
                    "module": "C3",
                    "scenario": null
                },
                {
                    "value": "1,16E-04",
                    "module": "C4",
                    "scenario": null
                },
                {
                    "value": "5,63E-02",
                    "module": "D",
                    "scenario": null
                }
            ]
        }
    ],
    "end_of_life_waste": [
        {
            "parameter": "HWD",
            "values": [
                {
                    "value": "3,43E-03",
                    "module": "A1",
                    "scenario": null
                },
                {
                    "value": "2,40E-05",
                    "module": "A2",
                    "scenario": null
                },
                {
                    "value": "8,08E-04",
                    "module": "A3",
                    "scenario": null
                },
                {
                    "value": "2,17E-05",
                    "module": "A4",
                    "scenario": null
                },
                {
                    "value": "0,00E+00",
                    "module": "A5",
                    "scenario": null
                },
                {
                    "value": "0,00E+00",
                    "module": "C1",
                    "scenario": null
                },
                {
                    "value": "8,85E-06",
                    "module": "C2",
                    "scenario": null
                },
                {
                    "value": "0,00E+00",
                    "module": "C3",
                    "scenario": null
                },
                {
                    "value": "2,36E-03",
                    "module": "C4",
                    "scenario": null
                },
                {
                    "value": "1,39E-03",
                    "module": "D",
                    "scenario": null
                }
            ]
        },
        {
            "parameter": "NHWD",
            "values": [
                {
                    "value": "4,61E-01",
                    "module": "A1",
                    "scenario": null
                },
                {
                    "value": "3,81E-02",
                    "module": "A2",
                    "scenario": null
                },
                {
                    "value": "1,22E-02",
                    "module": "A3",
                    "scenario": null
                },
                {
                    "value": "2,04E-02",
                    "module": "A4",
                    "scenario": null
                },
                {
                    "value": "1,00E-02",
                    "module": "A5",
                    "scenario": null
                },
                {
                    "value": "0,00E+00",
                    "module": "C1",
                    "scenario": null
                },
                {
                    "value": "6,31E-03",
                    "module": "C2",
                    "scenario": null
                },
                {
                    "value": "0,00E+00",
                    "module": "C3",
                    "scenario": null
                },
                {
                    "value": "4,14E-01",
                    "module": "C4",
                    "scenario": null
                },
                {
                    "value": "-8,84E-03",
                    "module": "D",
                    "scenario": null
                }
            ]
        },
        {
            "parameter": "RWD",
            "values": [
                {
                    "value": "6,24E-05",
                    "module": "A1",
                    "scenario": null
                },
                {
                    "value": "2,99E-06",
                    "module": "A2",
                    "scenario": null
                },
                {
                    "value": "2,54E-05",
                    "module": "A3",
                    "scenario": null
                },
                {
                    "value": "2,86E-06",
                    "module": "A4",
                    "scenario": null
                },
                {
                    "value": "0,00E+00",
                    "module": "A5",
                    "scenario": null
                },
                {
                    "value": "0,00E+00",
                    "module": "C1",
                    "scenario": null
                },
                {
                    "value": "1,08E-06",
                    "module": "C2",
                    "scenario": null
                },
                {
                    "value": "0,00E+00",
                    "module": "C3",
                    "scenario": null
                },
                {
                    "value": "7,80E-09",
                    "module": "C4",
                    "scenario": null
                },
                {
                    "value": "-1,11E-05",
                    "module": "D",
                    "scenario": null
                }
            ]
        }
    ],
    "end_of_life_flow": [
        {
            "parameter": "CRU",
            "values": [
                {
                    "value": "0,00E+00",
                    "module": "A1",
                    "scenario": null
                },
                {
                    "value": "0,00E+00",
                    "module": "A2",
                    "scenario": null
                },
                {
                    "value": "0,00E+00",
                    "module": "A3",
                    "scenario": null
                },
                {
                    "value": "0,00E+00",
                    "module": "A4",
                    "scenario": null
                },
                {
                    "value": "0,00E+00",
                    "module": "A5",
                    "scenario": null
                },
                {
                    "value": "0,00E+00",
                    "module": "C1",
                    "scenario": null
                },
                {
                    "value": "0,00E+00",
                    "module": "C2",
                    "scenario": null
                },
                {
                    "value": "0,00E+00",
                    "module": "C3",
                    "scenario": null
                },
                {
                    "value": "0,00E+00",
                    "module": "C4",
                    "scenario": null
                },
                {
                    "value": "0,00E+00",
                    "module": "D",
                    "scenario": null
                }
            ]
        },
        {
            "parameter": "MFR",
            "values": [
                {
                    "value": "0,00E+00",
                    "module": "A1",
                    "scenario": null
                },
                {
                    "value": "0,00E+00",
                    "module": "A2",
                    "scenario": null
                },
                {
                    "value": "9,28E-04",
                    "module": "A3",
                    "scenario": null
                },
                {
                    "value": "0,00E+00",
                    "module": "A4",
                    "scenario": null
                },
                {
                    "value": "5,10E-03",
                    "module": "A5",
                    "scenario": null
                },
                {
                    "value": "0,00E+00",
                    "module": "C1",
                    "scenario": null
                },
                {
                    "value": "0,00E+00",
                    "module": "C2",
                    "scenario": null
                },
                {
                    "value": "4,00E-02",
                    "module": "C3",
                    "scenario": null
                },
                {
                    "value": "0,00E+00",
                    "module": "C4",
                    "scenario": null
                },
                {
                    "value": "0,00E+00",
                    "module": "D",
                    "scenario": null
                }
            ]
        },
        {
            "parameter": "MER",
            "values": [
                {
                    "value": "0,00E+00",
                    "module": "A1",
                    "scenario": null
                },
                {
                    "value": "0,00E+00",
                    "module": "A2",
                    "scenario": null
                },
                {
                    "value": "1,23E-03",
                    "module": "A3",
                    "scenario": null
                },
                {
                    "value": "0,00E+00",
                    "module": "A4",
                    "scenario": null
                },
                {
                    "value": "5,00E-07",
                    "module": "A5",
                    "scenario": null
                },
                {
                    "value": "0,00E+00",
                    "module": "C1",
                    "scenario": null
                },
                {
                    "value": "0,00E+00",
                    "module": "C2",
                    "scenario": null
                },
                {
                    "value": "9,15E-01",
                    "module": "C3",
                    "scenario": null
                },
                {
                    "value": "0,00E+00",
                    "module": "C4",
                    "scenario": null
                },
                {
                    "value": "0,00E+00",
                    "module": "D",
                    "scenario": null
                }
            ]
        },
        {
            "parameter": "EEE",
            "values": [
                {
                    "value": "0,00E+00",
                    "module": "A1",
                    "scenario": null
                },
                {
                    "value": "0,00E+00",
                    "module": "A2",
                    "scenario": null
                },
                {
                    "value": "8,06E-04",
                    "module": "A3",
                    "scenario": null
                },
                {
                    "value": "0,00E+00",
                    "module": "A4",
                    "scenario": null
                },
                {
                    "value": "7,68E-07",
                    "module": "A5",
                    "scenario": null
                },
                {
                    "value": "0,00E+00",
                    "module": "C1",
                    "scenario": null
                },
                {
                    "value": "0,00E+00",
                    "module": "C2",
                    "scenario": null
                },
                {
                    "value": "1,61E+00",
                    "module": "C3",
                    "scenario": null
                },
                {
                    "value": "0,00E+00",
                    "module": "C4",
                    "scenario": null
                },
                {
                    "value": "0,00E+00",
                    "module": "D",
                    "scenario": null
                }
            ]
        },
        {
            "parameter": "EET",
            "values": [
                {
                    "value": "0,00E+00",
                    "module": "A1",
                    "scenario": null
                },
                {
                    "value": "0,00E+00",
                    "module": "A2",
                    "scenario": null
                },
                {
                    "value": "1,22E-02",
                    "module": "A3",
                    "scenario": null
                },
                {
                    "value": "0,00E+00",
                    "module": "A4",
                    "scenario": null
                },
                {
                    "value": "1,16E-05",
                    "module": "A5",
                    "scenario": null
                },
                {
                    "value": "0,00E+00",
                    "module": "C1",
                    "scenario": null
                },
                {
                    "value": "0,00E+00",
                    "module": "C2",
                    "scenario": null
                },
                {
                    "value": "2,44E+01",
                    "module": "C3",
                    "scenario": null
                },
                {
                    "value": "0,00E+00",
                    "module": "C4",
                    "scenario": null
                },
                {
                    "value": "0,00E+00",
                    "module": "D",
                    "scenario": null
                }
            ]
        }
    ]
}