{"product_name":"ABM type c, MB.  Produkt-EPD ","epd_id":"NEPD-6300-5559","declared_unit":{"unit":"ton","amount":1},"compliance":["EN 15804+A2","ISO 14025","ISO 21930"],"producer_name":"Peab Asfalt Danmark A/S","environmental_impact":[{"parameter":"GWP-total","unit":"kg CO2-eq","values":[{"value":"2,28E+01","module":"A1","scenario":null},{"value":"2,63E+01","module":"A2","scenario":null},{"value":"2,00E+01","module":"A3","scenario":null},{"value":"4,36E+00","module":"A4","scenario":null},{"value":"0,00E+00","module":"C1","scenario":null},{"value":"0,00E+00","module":"C2","scenario":null},{"value":"0,00E+00","module":"C3","scenario":null},{"value":"0,00E+00","module":"C4","scenario":null},{"value":"-4,27E+01","module":"D","scenario":null},{"value":"6,91E+01","module":"A1A3","scenario":null}]},{"parameter":"GWP-fossil","unit":"kg CO2-eq","values":[{"value":"2,28E+01","module":"A1","scenario":null},{"value":"2,63E+01","module":"A2","scenario":null},{"value":"2,00E+01","module":"A3","scenario":null},{"value":"4,36E+00","module":"A4","scenario":null},{"value":"0,00E+00","module":"C1","scenario":null},{"value":"0,00E+00","module":"C2","scenario":null},{"value":"0,00E+00","module":"C3","scenario":null},{"value":"0,00E+00","module":"C4","scenario":null},{"value":"-4,27E+01","module":"D","scenario":null},{"value":"6,91E+01","module":"A1A3","scenario":null}]},{"parameter":"GWP-biogenic","unit":"kg CO2-eq","values":[{"value":"4,01E-02","module":"A1","scenario":null},{"value":"4,51E-03","module":"A2","scenario":null},{"value":"7,38E-03","module":"A3","scenario":null},{"value":"3,30E-03","module":"A4","scenario":null},{"value":"0,00E+00","module":"C1","scenario":null},{"value":"0,00E+00","module":"C2","scenario":null},{"value":"0,00E+00","module":"C3","scenario":null},{"value":"0,00E+00","module":"C4","scenario":null},{"value":"0,00E+00","module":"D","scenario":null},{"value":"5,20E-02","module":"A1A3","scenario":null}]},{"parameter":"GWP-luluc","unit":"kg CO2-eq","values":[{"value":"8,67E-03","module":"A1","scenario":null},{"value":"5,19E-03","module":"A2","scenario":null},{"value":"8,39E-04","module":"A3","scenario":null},{"value":"1,33E-03","module":"A4","scenario":null},{"value":"0,00E+00","module":"C1","scenario":null},{"value":"0,00E+00","module":"C2","scenario":null},{"value":"0,00E+00","module":"C3","scenario":null},{"value":"0,00E+00","module":"C4","scenario":null},{"value":"-3,41E-02","module":"D","scenario":null},{"value":"1,47E-02","module":"A1A3","scenario":null}]},{"parameter":"ODP","unit":"kg CFC11-eq","values":[{"value":"1,73E-06","module":"A1","scenario":null},{"value":"5,64E-06","module":"A2","scenario":null},{"value":"2,83E-06","module":"A3","scenario":null},{"value":"1,05E-06","module":"A4","scenario":null},{"value":"0,00E+00","module":"C1","scenario":null},{"value":"0,00E+00","module":"C2","scenario":null},{"value":"0,00E+00","module":"C3","scenario":null},{"value":"0,00E+00","module":"C4","scenario":null},{"value":"-6,29E-05","module":"D","scenario":null},{"value":"1,02E-05","module":"A1A3","scenario":null}]},{"parameter":"AP","unit":"mol H+-eq","values":[{"value":"1,50E-01","module":"A1","scenario":null},{"value":"6,96E-01","module":"A2","scenario":null},{"value":"2,49E-02","module":"A3","scenario":null},{"value":"1,40E-02","module":"A4","scenario":null},{"value":"0,00E+00","module":"C1","scenario":null},{"value":"0,00E+00","module":"C2","scenario":null},{"value":"0,00E+00","module":"C3","scenario":null},{"value":"0,00E+00","module":"C4","scenario":null},{"value":"-4,30E-01","module":"D","scenario":null},{"value":"8,71E-01","module":"A1A3","scenario":null}]},{"parameter":"POCP","unit":"kg NMVOC-eq","values":[{"value":"1,31E-01","module":"A1","scenario":null},{"value":"4,56E-01","module":"A2","scenario":null},{"value":"2,79E-02","module":"A3","scenario":null},{"value":"1,35E-02","module":"A4","scenario":null},{"value":"0,00E+00","module":"C1","scenario":null},{"value":"0,00E+00","module":"C2","scenario":null},{"value":"0,00E+00","module":"C3","scenario":null},{"value":"0,00E+00","module":"C4","scenario":null},{"value":"-5,10E-01","module":"D","scenario":null},{"value":"6,15E-01","module":"A1A3","scenario":null}]},{"parameter":"ADPE","unit":"kg Sb-eq","values":[{"value":"8,94E-04","module":"A1","scenario":null},{"value":"1,37E-04","module":"A2","scenario":null},{"value":"2,41E-05","module":"A3","scenario":null},{"value":"7,75E-05","module":"A4","scenario":null},{"value":"0,00E+00","module":"C1","scenario":null},{"value":"0,00E+00","module":"C2","scenario":null},{"value":"0,00E+00","module":"C3","scenario":null},{"value":"0,00E+00","module":"C4","scenario":null},{"value":"-3,78E-04","module":"D","scenario":null},{"value":"1,05E-03","module":"A1A3","scenario":null}]},{"parameter":"ADPF","unit":"MJ","values":[{"value":"2,44E+03","module":"A1","scenario":null},{"value":"3,50E+02","module":"A2","scenario":null},{"value":"3,13E+02","module":"A3","scenario":null},{"value":"7,07E+01","module":"A4","scenario":null},{"value":"0,00E+00","module":"C1","scenario":null},{"value":"0,00E+00","module":"C2","scenario":null},{"value":"0,00E+00","module":"C3","scenario":null},{"value":"0,00E+00","module":"C4","scenario":null},{"value":"-4,01E+03","module":"D","scenario":null},{"value":"3,10E+03","module":"A1A3","scenario":null}]},{"parameter":"WDP","unit":"m3 world-eq. Deprived","values":[{"value":"2,48E+03","module":"A1","scenario":null},{"value":"1,13E+02","module":"A2","scenario":null},{"value":"5,40E+01","module":"A3","scenario":null},{"value":"5,42E+01","module":"A4","scenario":null},{"value":"0,00E+00","module":"C1","scenario":null},{"value":"0,00E+00","module":"C2","scenario":null},{"value":"0,00E+00","module":"C3","scenario":null},{"value":"0,00E+00","module":"C4","scenario":null},{"value":"-3,25E+04","module":"D","scenario":null},{"value":"2,65E+03","module":"A1A3","scenario":null}]},{"parameter":"EP-freshwater","unit":"kg P-eq","values":[{"value":"3,99E-04","module":"A1","scenario":null},{"value":"7,39E-05","module":"A2","scenario":null},{"value":"3,37E-05","module":"A3","scenario":null},{"value":"3,47E-05","module":"A4","scenario":null},{"value":"0,00E+00","module":"C1","scenario":null},{"value":"0,00E+00","module":"C2","scenario":null},{"value":"0,00E+00","module":"C3","scenario":null},{"value":"0,00E+00","module":"C4","scenario":null},{"value":"-8,92E-04","module":"D","scenario":null},{"value":"5,06E-04","module":"A1A3","scenario":null}]},{"parameter":"EP-marine","unit":"kg N-eq","values":[{"value":"3,71E-02","module":"A1","scenario":null},{"value":"1,58E-01","module":"A2","scenario":null},{"value":"8,16E-03","module":"A3","scenario":null},{"value":"3,07E-03","module":"A4","scenario":null},{"value":"0,00E+00","module":"C1","scenario":null},{"value":"0,00E+00","module":"C2","scenario":null},{"value":"0,00E+00","module":"C3","scenario":null},{"value":"0,00E+00","module":"C4","scenario":null},{"value":"-8,21E-02","module":"D","scenario":null},{"value":"2,03E-01","module":"A1A3","scenario":null}]},{"parameter":"EP-terrestrial","unit":"mol N-eq.","values":[{"value":"4,31E-01","module":"A1","scenario":null},{"value":"1,76E+00","module":"A2","scenario":null},{"value":"8,95E-02","module":"A3","scenario":null},{"value":"3,43E-02","module":"A4","scenario":null},{"value":"0,00E+00","module":"C1","scenario":null},{"value":"0,00E+00","module":"C2","scenario":null},{"value":"0,00E+00","module":"C3","scenario":null},{"value":"0,00E+00","module":"C4","scenario":null},{"value":"-9,30E-01","module":"D","scenario":null},{"value":"2,28E+00","module":"A1A3","scenario":null}]},{"parameter":"GWP-IOBC","unit":"kg CO2-eq","values":[{"value":"2,31E+01","module":"A1","scenario":null},{"value":"2,62E+01","module":"A2","scenario":null},{"value":"1,96E+01","module":"A3","scenario":null},{"value":"4,33E+00","module":"A4","scenario":null},{"value":"0,00E+00","module":"C1","scenario":null},{"value":"0,00E+00","module":"C2","scenario":null},{"value":"0,00E+00","module":"C3","scenario":null},{"value":"0,00E+00","module":"C4","scenario":null},{"value":"-4,16E+01","module":"D","scenario":null},{"value":"6,88E+01","module":"A1A3","scenario":null}]}],"additional_environmental_impact":[{"parameter":"PM","unit":"Disease incidence","values":[{"value":"1,15E-06","module":"A1","scenario":null},{"value":"9,43E-07","module":"A2","scenario":null},{"value":"2,84E-07","module":"A3","scenario":null},{"value":"3,50E-07","module":"A4","scenario":null},{"value":"0,00E+00","module":"C1","scenario":null},{"value":"0,00E+00","module":"C2","scenario":null},{"value":"0,00E+00","module":"C3","scenario":null},{"value":"0,00E+00","module":"C4","scenario":null},{"value":"-2,72E-06","module":"D","scenario":null},{"value":"2,37E-06","module":"A1A3","scenario":null}]},{"parameter":"ETP-fw","unit":"CTUe","values":[{"value":"7,20E+02","module":"A1","scenario":null},{"value":"1,84E+02","module":"A2","scenario":null},{"value":"2,43E+01","module":"A3","scenario":null},{"value":"5,17E+01","module":"A4","scenario":null},{"value":"0,00E+00","module":"C1","scenario":null},{"value":"0,00E+00","module":"C2","scenario":null},{"value":"0,00E+00","module":"C3","scenario":null},{"value":"0,00E+00","module":"C4","scenario":null},{"value":"-2,55E+03","module":"D","scenario":null},{"value":"9,28E+02","module":"A1A3","scenario":null}]},{"parameter":"HTP-c","unit":"CTUh","values":[{"value":"1,87E-08","module":"A1","scenario":null},{"value":"0,00E+00","module":"A2","scenario":null},{"value":"2,33E-09","module":"A3","scenario":null},{"value":"0,00E+00","module":"A4","scenario":null},{"value":"0,00E+00","module":"C1","scenario":null},{"value":"0,00E+00","module":"C2","scenario":null},{"value":"0,00E+00","module":"C3","scenario":null},{"value":"0,00E+00","module":"C4","scenario":null},{"value":"-2,50E-08","module":"D","scenario":null},{"value":"2,10E-08","module":"A1A3","scenario":null}]},{"parameter":"HTP-nc","unit":"CTUh","values":[{"value":"2,39E-07","module":"A1","scenario":null},{"value":"4,62E-08","module":"A2","scenario":null},{"value":"2,83E-08","module":"A3","scenario":null},{"value":"5,00E-08","module":"A4","scenario":null},{"value":"0,00E+00","module":"C1","scenario":null},{"value":"0,00E+00","module":"C2","scenario":null},{"value":"0,00E+00","module":"C3","scenario":null},{"value":"0,00E+00","module":"C4","scenario":null},{"value":"-6,26E-07","module":"D","scenario":null},{"value":"3,13E-07","module":"A1A3","scenario":null}]},{"parameter":"SQP","unit":"-","values":[{"value":"3,45E+02","module":"A1","scenario":null},{"value":"8,90E+01","module":"A2","scenario":null},{"value":"6,09E+00","module":"A3","scenario":null},{"value":"8,11E+01","module":"A4","scenario":null},{"value":"0,00E+00","module":"C1","scenario":null},{"value":"0,00E+00","module":"C2","scenario":null},{"value":"0,00E+00","module":"C3","scenario":null},{"value":"0,00E+00","module":"C4","scenario":null},{"value":"-9,03E+02","module":"D","scenario":null},{"value":"4,40E+02","module":"A1A3","scenario":null}]},{"parameter":"IRP","unit":"kBq U235-eq","values":[{"value":"5,43E-01","module":"A1","scenario":null},{"value":"1,53E+00","module":"A2","scenario":null},{"value":"1,80E-01","module":"A3","scenario":null},{"value":"3,09E-01","module":"A4","scenario":null},{"value":"0,00E+00","module":"C1","scenario":null},{"value":"0,00E+00","module":"C2","scenario":null},{"value":"0,00E+00","module":"C3","scenario":null},{"value":"0,00E+00","module":"C4","scenario":null},{"value":"-2,01E+01","module":"D","scenario":null},{"value":"2,25E+00","module":"A1A3","scenario":null}]}],"resource_use":[{"parameter":"PERE","unit":"MJ","values":[{"value":"2,22E+01","module":"A1","scenario":null},{"value":"1,87E+00","module":"A2","scenario":null},{"value":"2,44E+01","module":"A3","scenario":null},{"value":"8,90E-01","module":"A4","scenario":null},{"value":"0,00E+00","module":"C1","scenario":null},{"value":"0,00E+00","module":"C2","scenario":null},{"value":"0,00E+00","module":"C3","scenario":null},{"value":"0,00E+00","module":"C4","scenario":null},{"value":"-2,22E+02","module":"D","scenario":null},{"value":"4,84E+01","module":"A1A3","scenario":null}]},{"parameter":"PERM","unit":"","values":[{"value":"0,00E+00","module":"A1","scenario":null},{"value":"0,00E+00","module":"A2","scenario":null},{"value":"0,00E+00","module":"A3","scenario":null},{"value":"0,00E+00","module":"A4","scenario":null},{"value":"0,00E+00","module":"C1","scenario":null},{"value":"0,00E+00","module":"C2","scenario":null},{"value":"0,00E+00","module":"C3","scenario":null},{"value":"0,00E+00","module":"C4","scenario":null},{"value":"0,00E+00","module":"D","scenario":null},{"value":"0,00E+00","module":"A1A3","scenario":null}]},{"parameter":"PERT","unit":"MJ","values":[{"value":"2,22E+01","module":"A1","scenario":null},{"value":"1,87E+00","module":"A2","scenario":null},{"value":"2,44E+01","module":"A3","scenario":null},{"value":"8,90E-01","module":"A4","scenario":null},{"value":"0,00E+00","module":"C1","scenario":null},{"value":"0,00E+00","module":"C2","scenario":null},{"value":"0,00E+00","module":"C3","scenario":null},{"value":"0,00E+00","module":"C4","scenario":null},{"value":"-2,22E+02","module":"D","scenario":null},{"value":"4,84E+01","module":"A1A3","scenario":null}]},{"parameter":"PENRE","unit":"MJ","values":[{"value":"4,35E+02","module":"A1","scenario":null},{"value":"3,50E+02","module":"A2","scenario":null},{"value":"3,51E+02","module":"A3","scenario":null},{"value":"7,13E+01","module":"A4","scenario":null},{"value":"0,00E+00","module":"C1","scenario":null},{"value":"0,00E+00","module":"C2","scenario":null},{"value":"0,00E+00","module":"C3","scenario":null},{"value":"0,00E+00","module":"C4","scenario":null},{"value":"-4,01E+03","module":"D","scenario":null},{"value":"1,14E+03","module":"A1A3","scenario":null}]},{"parameter":"PENRM","unit":"MJ","values":[{"value":"2,00E+03","module":"A1","scenario":null},{"value":"0,00E+00","module":"A2","scenario":null},{"value":"0,00E+00","module":"A3","scenario":null},{"value":"0,00E+00","module":"A4","scenario":null},{"value":"0,00E+00","module":"C1","scenario":null},{"value":"0,00E+00","module":"C2","scenario":null},{"value":"0,00E+00","module":"C3","scenario":null},{"value":"0,00E+00","module":"C4","scenario":null},{"value":"0,00E+00","module":"D","scenario":null},{"value":"2,00E+03","module":"A1A3","scenario":null}]},{"parameter":"PENRT","unit":"MJ","values":[{"value":"2,44E+03","module":"A1","scenario":null},{"value":"3,50E+02","module":"A2","scenario":null},{"value":"3,51E+02","module":"A3","scenario":null},{"value":"7,13E+01","module":"A4","scenario":null},{"value":"0,00E+00","module":"C1","scenario":null},{"value":"0,00E+00","module":"C2","scenario":null},{"value":"0,00E+00","module":"C3","scenario":null},{"value":"0,00E+00","module":"C4","scenario":null},{"value":"-4,01E+03","module":"D","scenario":null},{"value":"3,14E+03","module":"A1A3","scenario":null}]},{"parameter":"SM","unit":"kg","values":[{"value":"1,68E-01","module":"A1","scenario":null},{"value":"6,21E-02","module":"A2","scenario":null},{"value":"2,32E-02","module":"A3","scenario":null},{"value":"2,44E-02","module":"A4","scenario":null},{"value":"0,00E+00","module":"C1","scenario":null},{"value":"0,00E+00","module":"C2","scenario":null},{"value":"0,00E+00","module":"C3","scenario":null},{"value":"0,00E+00","module":"C4","scenario":null},{"value":"-8,46E+01","module":"D","scenario":null},{"value":"2,53E-01","module":"A1A3","scenario":null}]},{"parameter":"RSF","unit":"MJ","values":[{"value":"2,82E-01","module":"A1","scenario":null},{"value":"7,87E-02","module":"A2","scenario":null},{"value":"5,04E-02","module":"A3","scenario":null},{"value":"3,12E-02","module":"A4","scenario":null},{"value":"0,00E+00","module":"C1","scenario":null},{"value":"0,00E+00","module":"C2","scenario":null},{"value":"0,00E+00","module":"C3","scenario":null},{"value":"0,00E+00","module":"C4","scenario":null},{"value":"-2,43E+00","module":"D","scenario":null},{"value":"4,11E-01","module":"A1A3","scenario":null}]},{"parameter":"NRSF","unit":"MJ","values":[{"value":"4,62E-01","module":"A1","scenario":null},{"value":"2,87E-01","module":"A2","scenario":null},{"value":"4,42E+00","module":"A3","scenario":null},{"value":"1,04E-01","module":"A4","scenario":null},{"value":"0,00E+00","module":"C1","scenario":null},{"value":"0,00E+00","module":"C2","scenario":null},{"value":"0,00E+00","module":"C3","scenario":null},{"value":"0,00E+00","module":"C4","scenario":null},{"value":"-1,01E+00","module":"D","scenario":null},{"value":"5,16E+00","module":"A1A3","scenario":null}]},{"parameter":"FW","unit":"m3","values":[{"value":"4,54E-01","module":"A1","scenario":null},{"value":"1,13E-02","module":"A2","scenario":null},{"value":"7,82E-03","module":"A3","scenario":null},{"value":"8,05E-03","module":"A4","scenario":null},{"value":"0,00E+00","module":"C1","scenario":null},{"value":"0,00E+00","module":"C2","scenario":null},{"value":"0,00E+00","module":"C3","scenario":null},{"value":"0,00E+00","module":"C4","scenario":null},{"value":"-1,97E+00","module":"D","scenario":null},{"value":"4,73E-01","module":"A1A3","scenario":null}]}],"end_of_life_waste":[{"parameter":"HWD","unit":"kg","values":[{"value":"2,39E-01","module":"A1","scenario":null},{"value":"1,06E-02","module":"A2","scenario":null},{"value":"2,77E-03","module":"A3","scenario":null},{"value":"3,87E-03","module":"A4","scenario":null},{"value":"0,00E+00","module":"C1","scenario":null},{"value":"0,00E+00","module":"C2","scenario":null},{"value":"0,00E+00","module":"C3","scenario":null},{"value":"0,00E+00","module":"C4","scenario":null},{"value":"-1,61E+00","module":"D","scenario":null},{"value":"2,53E-01","module":"A1A3","scenario":null}]},{"parameter":"NHWD","unit":"kg","values":[{"value":"5,62E+00","module":"A1","scenario":null},{"value":"4,13E+00","module":"A2","scenario":null},{"value":"1,64E-01","module":"A3","scenario":null},{"value":"6,15E+00","module":"A4","scenario":null},{"value":"0,00E+00","module":"C1","scenario":null},{"value":"0,00E+00","module":"C2","scenario":null},{"value":"0,00E+00","module":"C3","scenario":null},{"value":"0,00E+00","module":"C4","scenario":null},{"value":"-5,20E+00","module":"D","scenario":null},{"value":"9,91E+00","module":"A1A3","scenario":null}]},{"parameter":"RWD","unit":"kg","values":[{"value":"2,59E-02","module":"A1","scenario":null},{"value":"2,48E-03","module":"A2","scenario":null},{"value":"2,68E-04","module":"A3","scenario":null},{"value":"4,83E-04","module":"A4","scenario":null},{"value":"0,00E+00","module":"C1","scenario":null},{"value":"0,00E+00","module":"C2","scenario":null},{"value":"0,00E+00","module":"C3","scenario":null},{"value":"0,00E+00","module":"C4","scenario":null},{"value":"-2,95E-02","module":"D","scenario":null},{"value":"2,86E-02","module":"A1A3","scenario":null}]}],"end_of_life_flow":[{"parameter":"CRU","unit":"kg","values":[{"value":"2,10E-01","module":"A1","scenario":null},{"value":"0,00E+00","module":"A2","scenario":null},{"value":"0,00E+00","module":"A3","scenario":null},{"value":"0,00E+00","module":"A4","scenario":null},{"value":"0,00E+00","module":"C1","scenario":null},{"value":"0,00E+00","module":"C2","scenario":null},{"value":"0,00E+00","module":"C3","scenario":null},{"value":"0,00E+00","module":"C4","scenario":null},{"value":"0,00E+00","module":"D","scenario":null},{"value":"2,10E-01","module":"A1A3","scenario":null}]},{"parameter":"MFR","unit":"kg","values":[{"value":"1,87E-01","module":"A1","scenario":null},{"value":"4,30E-02","module":"A2","scenario":null},{"value":"5,10E-04","module":"A3","scenario":null},{"value":"3,42E-04","module":"A4","scenario":null},{"value":"0,00E+00","module":"C1","scenario":null},{"value":"0,00E+00","module":"C2","scenario":null},{"value":"0,00E+00","module":"C3","scenario":null},{"value":"0,00E+00","module":"C4","scenario":null},{"value":"-3,60E-01","module":"D","scenario":null},{"value":"2,31E-01","module":"A1A3","scenario":null}]},{"parameter":"MER","unit":"kg","values":[{"value":"3,02E-02","module":"A1","scenario":null},{"value":"2,12E-02","module":"A2","scenario":null},{"value":"2,19E-02","module":"A3","scenario":null},{"value":"2,11E-02","module":"A4","scenario":null},{"value":"0,00E+00","module":"C1","scenario":null},{"value":"0,00E+00","module":"C2","scenario":null},{"value":"0,00E+00","module":"C3","scenario":null},{"value":"0,00E+00","module":"C4","scenario":null},{"value":"-2,54E-02","module":"D","scenario":null},{"value":"7,34E-02","module":"A1A3","scenario":null}]},{"parameter":"EEE","unit":"MJ","values":[{"value":"4,88E-02","module":"A1","scenario":null},{"value":"4,09E-03","module":"A2","scenario":null},{"value":"9,90E-04","module":"A3","scenario":null},{"value":"3,68E-03","module":"A4","scenario":null},{"value":"0,00E+00","module":"C1","scenario":null},{"value":"0,00E+00","module":"C2","scenario":null},{"value":"0,00E+00","module":"C3","scenario":null},{"value":"0,00E+00","module":"C4","scenario":null},{"value":"-8,10E+00","module":"D","scenario":null},{"value":"5,39E-02","module":"A1A3","scenario":null}]},{"parameter":"EET","unit":"MJ","values":[{"value":"7,41E-01","module":"A1","scenario":null},{"value":"6,19E-02","module":"A2","scenario":null},{"value":"1,50E-02","module":"A3","scenario":null},{"value":"5,60E-02","module":"A4","scenario":null},{"value":"0,00E+00","module":"C1","scenario":null},{"value":"0,00E+00","module":"C2","scenario":null},{"value":"0,00E+00","module":"C3","scenario":null},{"value":"0,00E+00","module":"C4","scenario":null},{"value":"-1,23E+02","module":"D","scenario":null},{"value":"8,18E-01","module":"A1A3","scenario":null}]}]}