{
    "product_name": "Plattendekke slakkarmert 50 mm ink. 8 kg armering og 1,66 lm. gitterdrager pr.m2",
    "epd_id": "NEPD-3673-2625-NO",
    "declared_unit": {
        "unit": "m2",
        "amount": 1.0
    },
    "compliance": [
        "EN 15804",
        "ISO 14025",
        "ISO 21930"
    ],
    "producer_name": "Buskerud Betongvarefabrikk AS",
    "environmental_impact": [
        {
            "parameter": "GWP-total",
            "values": [
                {
                    "value": "2,01E+01",
                    "module": "A1",
                    "scenario": null
                },
                {
                    "value": "2,02E-01",
                    "module": "A2",
                    "scenario": null
                },
                {
                    "value": "6,67E-01",
                    "module": "A3",
                    "scenario": null
                },
                {
                    "value": "5,35E-01",
                    "module": "A4",
                    "scenario": null
                }
            ]
        },
        {
            "parameter": "ODP",
            "values": [
                {
                    "value": "9,21E-07",
                    "module": "A1",
                    "scenario": null
                },
                {
                    "value": "3,86E-08",
                    "module": "A2",
                    "scenario": null
                },
                {
                    "value": "6,59E-08",
                    "module": "A3",
                    "scenario": null
                },
                {
                    "value": "1,10E-07",
                    "module": "A4",
                    "scenario": null
                }
            ]
        },
        {
            "parameter": "AP",
            "values": [
                {
                    "value": "2,04E-01",
                    "module": "A1",
                    "scenario": null
                },
                {
                    "value": "7,54E-04",
                    "module": "A2",
                    "scenario": null
                },
                {
                    "value": "7,44E-03",
                    "module": "A3",
                    "scenario": null
                },
                {
                    "value": "1,38E-03",
                    "module": "A4",
                    "scenario": null
                }
            ]
        },
        {
            "parameter": "EP",
            "values": [
                {
                    "value": "2,89E-02",
                    "module": "A1",
                    "scenario": null
                },
                {
                    "value": "1,31E-04",
                    "module": "A2",
                    "scenario": null
                },
                {
                    "value": "6,59E-03",
                    "module": "A3",
                    "scenario": null
                },
                {
                    "value": "1,91E-04",
                    "module": "A4",
                    "scenario": null
                }
            ]
        },
        {
            "parameter": "POCP",
            "values": [
                {
                    "value": "8,78E-03",
                    "module": "A1",
                    "scenario": null
                },
                {
                    "value": "3,33E-05",
                    "module": "A2",
                    "scenario": null
                },
                {
                    "value": "1,14E-04",
                    "module": "A3",
                    "scenario": null
                },
                {
                    "value": "8,38E-05",
                    "module": "A4",
                    "scenario": null
                }
            ]
        },
        {
            "parameter": "ADPE",
            "values": [
                {
                    "value": "1,00E-05",
                    "module": "A1",
                    "scenario": null
                },
                {
                    "value": "4,52E-07",
                    "module": "A2",
                    "scenario": null
                },
                {
                    "value": "3,02E-06",
                    "module": "A3",
                    "scenario": null
                },
                {
                    "value": "1,27E-06",
                    "module": "A4",
                    "scenario": null
                }
            ]
        },
        {
            "parameter": "ADPF",
            "values": [
                {
                    "value": "1,20E+02",
                    "module": "A1",
                    "scenario": null
                },
                {
                    "value": "3,06E+00",
                    "module": "A2",
                    "scenario": null
                },
                {
                    "value": "4,64E+00",
                    "module": "A3",
                    "scenario": null
                },
                {
                    "value": "8,79E+00",
                    "module": "A4",
                    "scenario": null
                }
            ]
        }
    ],
    "additional_environmental_impact": [],
    "resource_use": [
        {
            "parameter": "PERE",
            "values": [
                {
                    "value": "1,06E+02",
                    "module": "A1",
                    "scenario": null
                },
                {
                    "value": "4,04E-02",
                    "module": "A2",
                    "scenario": null
                },
                {
                    "value": "2,15E+01",
                    "module": "A3",
                    "scenario": null
                },
                {
                    "value": "1,60E-01",
                    "module": "A4",
                    "scenario": null
                }
            ]
        },
        {
            "parameter": "PERM",
            "values": [
                {
                    "value": "2,34E+00",
                    "module": "A1",
                    "scenario": null
                },
                {
                    "value": "0,00E+00",
                    "module": "A2",
                    "scenario": null
                },
                {
                    "value": "0,00E+00",
                    "module": "A3",
                    "scenario": null
                },
                {
                    "value": "0,00E+00",
                    "module": "A4",
                    "scenario": null
                }
            ]
        },
        {
            "parameter": "PERT",
            "values": [
                {
                    "value": "1,08E+02",
                    "module": "A1",
                    "scenario": null
                },
                {
                    "value": "4,04E-02",
                    "module": "A2",
                    "scenario": null
                },
                {
                    "value": "2,15E+01",
                    "module": "A3",
                    "scenario": null
                },
                {
                    "value": "1,60E-01",
                    "module": "A4",
                    "scenario": null
                }
            ]
        },
        {
            "parameter": "PENRE",
            "values": [
                {
                    "value": "1,27E+02",
                    "module": "A1",
                    "scenario": null
                },
                {
                    "value": "3,12E+00",
                    "module": "A2",
                    "scenario": null
                },
                {
                    "value": "6,99E+00",
                    "module": "A3",
                    "scenario": null
                },
                {
                    "value": "9,07E+00",
                    "module": "A4",
                    "scenario": null
                }
            ]
        },
        {
            "parameter": "PENRM",
            "values": [
                {
                    "value": "6,75E-01",
                    "module": "A1",
                    "scenario": null
                },
                {
                    "value": "0,00E+00",
                    "module": "A2",
                    "scenario": null
                },
                {
                    "value": "0,00E+00",
                    "module": "A3",
                    "scenario": null
                },
                {
                    "value": "0,00E+00",
                    "module": "A4",
                    "scenario": null
                }
            ]
        },
        {
            "parameter": "PENRT",
            "values": [
                {
                    "value": "1,28E+02",
                    "module": "A1",
                    "scenario": null
                },
                {
                    "value": "3,12E+00",
                    "module": "A2",
                    "scenario": null
                },
                {
                    "value": "6,99E+00",
                    "module": "A3",
                    "scenario": null
                },
                {
                    "value": "9,07E+00",
                    "module": "A4",
                    "scenario": null
                }
            ]
        },
        {
            "parameter": "SM",
            "values": [
                {
                    "value": "1,82E+01",
                    "module": "A1",
                    "scenario": null
                },
                {
                    "value": "0,00E+00",
                    "module": "A2",
                    "scenario": null
                },
                {
                    "value": "0,00E+00",
                    "module": "A3",
                    "scenario": null
                },
                {
                    "value": "0,00E+00",
                    "module": "A4",
                    "scenario": null
                }
            ]
        },
        {
            "parameter": "RSF",
            "values": [
                {
                    "value": "1,79E+01",
                    "module": "A1",
                    "scenario": null
                },
                {
                    "value": "0,00E+00",
                    "module": "A2",
                    "scenario": null
                },
                {
                    "value": "9,62E-04",
                    "module": "A3",
                    "scenario": null
                },
                {
                    "value": "0,00E+00",
                    "module": "A4",
                    "scenario": null
                }
            ]
        },
        {
            "parameter": "NRSF",
            "values": [
                {
                    "value": "2,20E+01",
                    "module": "A1",
                    "scenario": null
                },
                {
                    "value": "0,00E+00",
                    "module": "A2",
                    "scenario": null
                },
                {
                    "value": "0,00E+00",
                    "module": "A3",
                    "scenario": null
                },
                {
                    "value": "0,00E+00",
                    "module": "A4",
                    "scenario": null
                }
            ]
        },
        {
            "parameter": "FW",
            "values": [
                {
                    "value": "1,56E+02",
                    "module": "A1",
                    "scenario": null
                },
                {
                    "value": "5,48E-04",
                    "module": "A2",
                    "scenario": null
                },
                {
                    "value": "4,66E-02",
                    "module": "A3",
                    "scenario": null
                },
                {
                    "value": "2,15E-03",
                    "module": "A4",
                    "scenario": null
                }
            ]
        }
    ],
    "end_of_life_waste": [
        {
            "parameter": "HWD",
            "values": [
                {
                    "value": "1,46E-03",
                    "module": "A1",
                    "scenario": null
                },
                {
                    "value": "1,67E-06",
                    "module": "A2",
                    "scenario": null
                },
                {
                    "value": "5,65E-06",
                    "module": "A3",
                    "scenario": null
                },
                {
                    "value": "4,83E-06",
                    "module": "A4",
                    "scenario": null
                }
            ]
        },
        {
            "parameter": "NHWD",
            "values": [
                {
                    "value": "3,53E+00",
                    "module": "A1",
                    "scenario": null
                },
                {
                    "value": "1,56E-01",
                    "module": "A2",
                    "scenario": null
                },
                {
                    "value": "2,32E-01",
                    "module": "A3",
                    "scenario": null
                },
                {
                    "value": "8,28E-01",
                    "module": "A4",
                    "scenario": null
                }
            ]
        },
        {
            "parameter": "RWD",
            "values": [
                {
                    "value": "3,07E-05",
                    "module": "A1",
                    "scenario": null
                },
                {
                    "value": "2,16E-05",
                    "module": "A2",
                    "scenario": null
                },
                {
                    "value": "6,07E-06",
                    "module": "A3",
                    "scenario": null
                },
                {
                    "value": "6,34E-05",
                    "module": "A4",
                    "scenario": null
                }
            ]
        }
    ],
    "end_of_life_flow": [
        {
            "parameter": "CRU",
            "values": [
                {
                    "value": "0,00E+00",
                    "module": "A1",
                    "scenario": null
                },
                {
                    "value": "0,00E+00",
                    "module": "A2",
                    "scenario": null
                },
                {
                    "value": "0,00E+00",
                    "module": "A3",
                    "scenario": null
                },
                {
                    "value": "0,00E+00",
                    "module": "A4",
                    "scenario": null
                }
            ]
        },
        {
            "parameter": "MFR",
            "values": [
                {
                    "value": "1,90E+00",
                    "module": "A1",
                    "scenario": null
                },
                {
                    "value": "0,00E+00",
                    "module": "A2",
                    "scenario": null
                },
                {
                    "value": "2,53E-01",
                    "module": "A3",
                    "scenario": null
                },
                {
                    "value": "0,00E+00",
                    "module": "A4",
                    "scenario": null
                }
            ]
        },
        {
            "parameter": "MER",
            "values": [
                {
                    "value": "0,00E+00",
                    "module": "A1",
                    "scenario": null
                },
                {
                    "value": "0,00E+00",
                    "module": "A2",
                    "scenario": null
                },
                {
                    "value": "3,70E-01",
                    "module": "A3",
                    "scenario": null
                },
                {
                    "value": "0,00E+00",
                    "module": "A4",
                    "scenario": null
                }
            ]
        },
        {
            "parameter": "EEE",
            "values": [
                {
                    "value": "0,00E+00",
                    "module": "A1",
                    "scenario": null
                },
                {
                    "value": "0,00E+00",
                    "module": "A2",
                    "scenario": null
                },
                {
                    "value": "2,53E-01",
                    "module": "A3",
                    "scenario": null
                },
                {
                    "value": "0,00E+00",
                    "module": "A4",
                    "scenario": null
                }
            ]
        },
        {
            "parameter": "EET",
            "values": [
                {
                    "value": "0,00E+00",
                    "module": "A1",
                    "scenario": null
                },
                {
                    "value": "0,00E+00",
                    "module": "A2",
                    "scenario": null
                },
                {
                    "value": "2,78E+00",
                    "module": "A3",
                    "scenario": null
                },
                {
                    "value": "0,00E+00",
                    "module": "A4",
                    "scenario": null
                }
            ]
        }
    ]
}