{"product_name":"Disc 290","epd_id":"NEPD-6872-6264","declared_unit":{"unit":"stk","amount":1},"compliance":["EN 15804+A2","ISO 14025","ISO 21930"],"producer_name":"SG Armaturen AS","environmental_impact":[{"parameter":"GWP-total","unit":"kg CO2-eq","values":[{"value":"1,84E+01","module":"A1","scenario":null},{"value":"2,23E-02","module":"A2","scenario":null},{"value":"6,51E-01","module":"A3","scenario":null},{"value":"8,02E-01","module":"A4","scenario":null},{"value":"1,71E-01","module":"A5","scenario":null},{"value":"1,41E+01","module":"B6","scenario":null},{"value":"0,00E+00","module":"C1","scenario":null},{"value":"8,87E-02","module":"C2","scenario":null},{"value":"7,55E-01","module":"C3","scenario":null},{"value":"4,46E-02","module":"C4","scenario":null},{"value":"-1,79E+00","module":"D","scenario":null},{"value":"1,90E+01","module":"A1A3","scenario":null}]},{"parameter":"GWP-fossil","unit":"kg CO2-eq","values":[{"value":"1,83E+01","module":"A1","scenario":null},{"value":"2,22E-02","module":"A2","scenario":null},{"value":"6,51E-01","module":"A3","scenario":null},{"value":"8,01E-01","module":"A4","scenario":null},{"value":"1,62E-03","module":"A5","scenario":null},{"value":"1,37E+01","module":"B6","scenario":null},{"value":"0,00E+00","module":"C1","scenario":null},{"value":"8,86E-02","module":"C2","scenario":null},{"value":"7,55E-01","module":"C3","scenario":null},{"value":"4,45E-02","module":"C4","scenario":null},{"value":"-1,77E+00","module":"D","scenario":null},{"value":"1,90E+01","module":"A1A3","scenario":null}]},{"parameter":"GWP-biogenic","unit":"kg CO2-eq","values":[{"value":"3,36E-02","module":"A1","scenario":null},{"value":"8,66E-06","module":"A2","scenario":null},{"value":"1,01E-04","module":"A3","scenario":null},{"value":"2,86E-04","module":"A4","scenario":null},{"value":"1,70E-01","module":"A5","scenario":null},{"value":"3,78E-01","module":"B6","scenario":null},{"value":"0,00E+00","module":"C1","scenario":null},{"value":"3,67E-05","module":"C2","scenario":null},{"value":"7,12E-05","module":"C3","scenario":null},{"value":"8,93E-06","module":"C4","scenario":null},{"value":"-4,92E-03","module":"D","scenario":null},{"value":"3,37E-02","module":"A1A3","scenario":null}]},{"parameter":"GWP-luluc","unit":"kg CO2-eq","values":[{"value":"2,59E-02","module":"A1","scenario":null},{"value":"8,13E-06","module":"A2","scenario":null},{"value":"7,09E-05","module":"A3","scenario":null},{"value":"3,94E-04","module":"A4","scenario":null},{"value":"5,35E-07","module":"A5","scenario":null},{"value":"5,64E-02","module":"B6","scenario":null},{"value":"0,00E+00","module":"C1","scenario":null},{"value":"3,15E-05","module":"C2","scenario":null},{"value":"6,82E-05","module":"C3","scenario":null},{"value":"6,05E-05","module":"C4","scenario":null},{"value":"-1,39E-02","module":"D","scenario":null},{"value":"2,60E-02","module":"A1A3","scenario":null}]},{"parameter":"ODP","unit":"kg CFC11-eq","values":[{"value":"8,58E-07","module":"A1","scenario":null},{"value":"4,84E-09","module":"A2","scenario":null},{"value":"2,39E-08","module":"A3","scenario":null},{"value":"1,76E-07","module":"A4","scenario":null},{"value":"3,42E-10","module":"A5","scenario":null},{"value":"9,38E-07","module":"B6","scenario":null},{"value":"0,00E+00","module":"C1","scenario":null},{"value":"2,01E-08","module":"C2","scenario":null},{"value":"3,15E-09","module":"C3","scenario":null},{"value":"2,24E-09","module":"C4","scenario":null},{"value":"-3,03E-03","module":"D","scenario":null},{"value":"8,87E-07","module":"A1A3","scenario":null}]},{"parameter":"AP","unit":"mol H+-eq","values":[{"value":"1,25E-01","module":"A1","scenario":null},{"value":"6,65E-05","module":"A2","scenario":null},{"value":"3,33E-03","module":"A3","scenario":null},{"value":"1,19E-02","module":"A4","scenario":null},{"value":"7,66E-06","module":"A5","scenario":null},{"value":"1,07E-01","module":"B6","scenario":null},{"value":"0,00E+00","module":"C1","scenario":null},{"value":"2,55E-04","module":"C2","scenario":null},{"value":"2,62E-04","module":"C3","scenario":null},{"value":"8,14E-05","module":"C4","scenario":null},{"value":"-4,11E-02","module":"D","scenario":null},{"value":"1,29E-01","module":"A1A3","scenario":null}]},{"parameter":"POCP","unit":"kg NMVOC-eq","values":[{"value":"7,13E-02","module":"A1","scenario":null},{"value":"5,48E-05","module":"A2","scenario":null},{"value":"3,23E-03","module":"A3","scenario":null},{"value":"8,62E-03","module":"A4","scenario":null},{"value":"7,88E-06","module":"A5","scenario":null},{"value":"4,11E-02","module":"B6","scenario":null},{"value":"0,00E+00","module":"C1","scenario":null},{"value":"2,16E-04","module":"C2","scenario":null},{"value":"2,38E-04","module":"C3","scenario":null},{"value":"9,75E-05","module":"C4","scenario":null},{"value":"-1,19E-02","module":"D","scenario":null},{"value":"7,46E-02","module":"A1A3","scenario":null}]},{"parameter":"ADPE","unit":"kg Sb-eq","values":[{"value":"1,91E-03","module":"A1","scenario":null},{"value":"5,97E-07","module":"A2","scenario":null},{"value":"1,52E-06","module":"A3","scenario":null},{"value":"1,56E-05","module":"A4","scenario":null},{"value":"3,94E-08","module":"A5","scenario":null},{"value":"1,02E-03","module":"B6","scenario":null},{"value":"0,00E+00","module":"C1","scenario":null},{"value":"2,45E-06","module":"C2","scenario":null},{"value":"2,86E-07","module":"C3","scenario":null},{"value":"8,79E-08","module":"C4","scenario":null},{"value":"-7,11E-04","module":"D","scenario":null},{"value":"1,92E-03","module":"A1A3","scenario":null}]},{"parameter":"ADPF","unit":"MJ","values":[{"value":"2,28E+02","module":"A1","scenario":null},{"value":"3,29E-01","module":"A2","scenario":null},{"value":"5,91E+00","module":"A3","scenario":null},{"value":"1,13E+01","module":"A4","scenario":null},{"value":"2,26E-02","module":"A5","scenario":null},{"value":"1,87E+02","module":"B6","scenario":null},{"value":"0,00E+00","module":"C1","scenario":null},{"value":"1,34E+00","module":"C2","scenario":null},{"value":"3,89E-01","module":"C3","scenario":null},{"value":"2,22E-01","module":"C4","scenario":null},{"value":"-2,19E+01","module":"D","scenario":null},{"value":"2,34E+02","module":"A1A3","scenario":null}]},{"parameter":"WDP","unit":"m3 world-eq. Deprived","values":[{"value":"4,86E+02","module":"A1","scenario":null},{"value":"1,07E-01","module":"A2","scenario":null},{"value":"5,52E-01","module":"A3","scenario":null},{"value":"7,33E+00","module":"A4","scenario":null},{"value":"2,87E-02","module":"A5","scenario":null},{"value":"3,26E+04","module":"B6","scenario":null},{"value":"0,00E+00","module":"C1","scenario":null},{"value":"1,30E+00","module":"C2","scenario":null},{"value":"3,40E+00","module":"C3","scenario":null},{"value":"2,71E+00","module":"C4","scenario":null},{"value":"-3,39E+02","module":"D","scenario":null},{"value":"4,87E+02","module":"A1A3","scenario":null}]},{"parameter":"EP-freshwater","unit":"kg P-eq","values":[{"value":"1,47E-03","module":"A1","scenario":null},{"value":"2,09E-07","module":"A2","scenario":null},{"value":"1,18E-05","module":"A3","scenario":null},{"value":"5,23E-06","module":"A4","scenario":null},{"value":"1,33E-08","module":"A5","scenario":null},{"value":"9,84E-04","module":"B6","scenario":null},{"value":"0,00E+00","module":"C1","scenario":null},{"value":"7,08E-07","module":"C2","scenario":null},{"value":"1,10E-06","module":"C3","scenario":null},{"value":"3,90E-07","module":"C4","scenario":null},{"value":"-2,54E-04","module":"D","scenario":null},{"value":"1,49E-03","module":"A1A3","scenario":null}]},{"parameter":"EP-marine","unit":"kg N-eq","values":[{"value":"1,88E-02","module":"A1","scenario":null},{"value":"1,31E-05","module":"A2","scenario":null},{"value":"7,77E-04","module":"A3","scenario":null},{"value":"2,86E-03","module":"A4","scenario":null},{"value":"2,53E-06","module":"A5","scenario":null},{"value":"1,17E-02","module":"B6","scenario":null},{"value":"0,00E+00","module":"C1","scenario":null},{"value":"5,04E-05","module":"C2","scenario":null},{"value":"8,92E-05","module":"C3","scenario":null},{"value":"6,00E-05","module":"C4","scenario":null},{"value":"-2,91E-03","module":"D","scenario":null},{"value":"1,96E-02","module":"A1A3","scenario":null}]},{"parameter":"EP-terrestrial","unit":"mol N-eq.","values":[{"value":"2,05E-01","module":"A1","scenario":null},{"value":"1,46E-04","module":"A2","scenario":null},{"value":"8,56E-03","module":"A3","scenario":null},{"value":"3,18E-02","module":"A4","scenario":null},{"value":"2,74E-05","module":"A5","scenario":null},{"value":"1,53E-01","module":"B6","scenario":null},{"value":"0,00E+00","module":"C1","scenario":null},{"value":"5,64E-04","module":"C2","scenario":null},{"value":"9,44E-04","module":"C3","scenario":null},{"value":"2,69E-04","module":"C4","scenario":null},{"value":"-3,65E-02","module":"D","scenario":null},{"value":"2,14E-01","module":"A1A3","scenario":null}]},{"parameter":"GWP-IOBC","unit":"kg CO2-eq","values":[{"value":"1,85E+01","module":"A1","scenario":null},{"value":"2,23E-02","module":"A2","scenario":null},{"value":"6,20E-01","module":"A3","scenario":null},{"value":"8,02E-01","module":"A4","scenario":null},{"value":"1,62E-03","module":"A5","scenario":null},{"value":"1,41E+01","module":"B6","scenario":null},{"value":"0,00E+00","module":"C1","scenario":null},{"value":"8,87E-02","module":"C2","scenario":null},{"value":"7,55E-01","module":"C3","scenario":null},{"value":"4,59E-02","module":"C4","scenario":null},{"value":"-2,02E+00","module":"D","scenario":null},{"value":"1,92E+01","module":"A1A3","scenario":null}]}],"additional_environmental_impact":[{"parameter":"PM","unit":"Disease incidence","values":[{"value":"1,11E-06","module":"A1","scenario":null},{"value":"1,44E-09","module":"A2","scenario":null},{"value":"3,91E-08","module":"A3","scenario":null},{"value":"2,94E-08","module":"A4","scenario":null},{"value":"1,13E-10","module":"A5","scenario":null},{"value":"7,66E-07","module":"B6","scenario":null},{"value":"0,00E+00","module":"C1","scenario":null},{"value":"5,43E-09","module":"C2","scenario":null},{"value":"1,46E-09","module":"C3","scenario":null},{"value":"1,50E-09","module":"C4","scenario":null},{"value":"-1,79E-07","module":"D","scenario":null},{"value":"1,15E-06","module":"A1A3","scenario":null}]},{"parameter":"ETP-fw","unit":"CTUe","values":[{"value":"9,45E+02","module":"A1","scenario":null},{"value":"2,66E-01","module":"A2","scenario":null},{"value":"1,47E+01","module":"A3","scenario":null},{"value":"7,80E+00","module":"A4","scenario":null},{"value":"3,02E-02","module":"A5","scenario":null},{"value":"8,51E+02","module":"B6","scenario":null},{"value":"0,00E+00","module":"C1","scenario":null},{"value":"9,94E-01","module":"C2","scenario":null},{"value":"1,70E+00","module":"C3","scenario":null},{"value":"1,49E+02","module":"C4","scenario":null},{"value":"-2,93E+02","module":"D","scenario":null},{"value":"9,60E+02","module":"A1A3","scenario":null}]},{"parameter":"HTP-c","unit":"CTUh","values":[{"value":"3,22E-08","module":"A1","scenario":null},{"value":"0,00E+00","module":"A2","scenario":null},{"value":"1,79E-10","module":"A3","scenario":null},{"value":"0,00E+00","module":"A4","scenario":null},{"value":"1,00E-12","module":"A5","scenario":null},{"value":"4,06E-08","module":"B6","scenario":null},{"value":"0,00E+00","module":"C1","scenario":null},{"value":"0,00E+00","module":"C2","scenario":null},{"value":"4,98E-10","module":"C3","scenario":null},{"value":"3,70E-11","module":"C4","scenario":null},{"value":"-5,96E-09","module":"D","scenario":null},{"value":"3,24E-08","module":"A1A3","scenario":null}]},{"parameter":"HTP-nc","unit":"CTUh","values":[{"value":"7,24E-07","module":"A1","scenario":null},{"value":"2,60E-10","module":"A2","scenario":null},{"value":"2,84E-08","module":"A3","scenario":null},{"value":"5,83E-09","module":"A4","scenario":null},{"value":"3,80E-11","module":"A5","scenario":null},{"value":"9,57E-07","module":"B6","scenario":null},{"value":"0,00E+00","module":"C1","scenario":null},{"value":"1,09E-09","module":"C2","scenario":null},{"value":"2,90E-08","module":"C3","scenario":null},{"value":"3,82E-10","module":"C4","scenario":null},{"value":"-8,50E-08","module":"D","scenario":null},{"value":"7,53E-07","module":"A1A3","scenario":null}]},{"parameter":"SQP","unit":"-","values":[{"value":"4,32E+01","module":"A1","scenario":null},{"value":"2,25E-01","module":"A2","scenario":null},{"value":"1,15E+00","module":"A3","scenario":null},{"value":"5,58E+00","module":"A4","scenario":null},{"value":"1,52E-02","module":"A5","scenario":null},{"value":"9,40E+01","module":"B6","scenario":null},{"value":"0,00E+00","module":"C1","scenario":null},{"value":"9,37E-01","module":"C2","scenario":null},{"value":"8,77E-02","module":"C3","scenario":null},{"value":"5,87E-01","module":"C4","scenario":null},{"value":"-9,34E+00","module":"D","scenario":null},{"value":"4,46E+01","module":"A1A3","scenario":null}]},{"parameter":"IRP","unit":"kBq U235-eq","values":[{"value":"4,58E-01","module":"A1","scenario":null},{"value":"1,37E-03","module":"A2","scenario":null},{"value":"8,54E-03","module":"A3","scenario":null},{"value":"4,91E-02","module":"A4","scenario":null},{"value":"9,68E-05","module":"A5","scenario":null},{"value":"3,39E+00","module":"B6","scenario":null},{"value":"0,00E+00","module":"C1","scenario":null},{"value":"5,86E-03","module":"C2","scenario":null},{"value":"1,75E-03","module":"C3","scenario":null},{"value":"9,79E-04","module":"C4","scenario":null},{"value":"-5,86E-02","module":"D","scenario":null},{"value":"4,68E-01","module":"A1A3","scenario":null}]}],"resource_use":[{"parameter":"PERE","unit":"MJ","values":[{"value":"1,84E+01","module":"A1","scenario":null},{"value":"3,72E-03","module":"A2","scenario":null},{"value":"4,81E-01","module":"A3","scenario":null},{"value":"1,29E-01","module":"A4","scenario":null},{"value":"3,73E-04","module":"A5","scenario":null},{"value":"2,42E+03","module":"B6","scenario":null},{"value":"0,00E+00","module":"C1","scenario":null},{"value":"1,92E-02","module":"C2","scenario":null},{"value":"4,62E-02","module":"C3","scenario":null},{"value":"4,00E-02","module":"C4","scenario":null},{"value":"-7,54E+00","module":"D","scenario":null},{"value":"1,89E+01","module":"A1A3","scenario":null}]},{"parameter":"PERM","unit":"","values":[{"value":"5,85E-01","module":"A1","scenario":null},{"value":"0,00E+00","module":"A2","scenario":null},{"value":"0,00E+00","module":"A3","scenario":null},{"value":"0,00E+00","module":"A4","scenario":null},{"value":"-5,85E-01","module":"A5","scenario":null},{"value":"0,00E+00","module":"B6","scenario":null},{"value":"0,00E+00","module":"C1","scenario":null},{"value":"0,00E+00","module":"C2","scenario":null},{"value":"0,00E+00","module":"C3","scenario":null},{"value":"0,00E+00","module":"C4","scenario":null},{"value":"0,00E+00","module":"D","scenario":null},{"value":"5,85E-01","module":"A1A3","scenario":null}]},{"parameter":"PERT","unit":"MJ","values":[{"value":"1,90E+01","module":"A1","scenario":null},{"value":"3,72E-03","module":"A2","scenario":null},{"value":"4,81E-01","module":"A3","scenario":null},{"value":"1,29E-01","module":"A4","scenario":null},{"value":"-5,85E-01","module":"A5","scenario":null},{"value":"2,42E+03","module":"B6","scenario":null},{"value":"0,00E+00","module":"C1","scenario":null},{"value":"1,92E-02","module":"C2","scenario":null},{"value":"4,62E-02","module":"C3","scenario":null},{"value":"4,00E-02","module":"C4","scenario":null},{"value":"-7,54E+00","module":"D","scenario":null},{"value":"1,95E+01","module":"A1A3","scenario":null}]},{"parameter":"PENRE","unit":"MJ","values":[{"value":"2,17E+02","module":"A1","scenario":null},{"value":"3,29E-01","module":"A2","scenario":null},{"value":"5,91E+00","module":"A3","scenario":null},{"value":"1,13E+01","module":"A4","scenario":null},{"value":"2,26E-02","module":"A5","scenario":null},{"value":"1,87E+02","module":"B6","scenario":null},{"value":"0,00E+00","module":"C1","scenario":null},{"value":"1,34E+00","module":"C2","scenario":null},{"value":"3,89E-01","module":"C3","scenario":null},{"value":"2,22E-01","module":"C4","scenario":null},{"value":"-2,08E+01","module":"D","scenario":null},{"value":"2,24E+02","module":"A1A3","scenario":null}]},{"parameter":"PENRM","unit":"MJ","values":[{"value":"1,86E+01","module":"A1","scenario":null},{"value":"0,00E+00","module":"A2","scenario":null},{"value":"0,00E+00","module":"A3","scenario":null},{"value":"0,00E+00","module":"A4","scenario":null},{"value":"0,00E+00","module":"A5","scenario":null},{"value":"0,00E+00","module":"B6","scenario":null},{"value":"0,00E+00","module":"C1","scenario":null},{"value":"0,00E+00","module":"C2","scenario":null},{"value":"-1,92E+01","module":"C3","scenario":null},{"value":"0,00E+00","module":"C4","scenario":null},{"value":"-1,22E+00","module":"D","scenario":null},{"value":"1,86E+01","module":"A1A3","scenario":null}]},{"parameter":"PENRT","unit":"MJ","values":[{"value":"2,36E+02","module":"A1","scenario":null},{"value":"3,29E-01","module":"A2","scenario":null},{"value":"5,91E+00","module":"A3","scenario":null},{"value":"1,13E+01","module":"A4","scenario":null},{"value":"2,26E-02","module":"A5","scenario":null},{"value":"1,87E+02","module":"B6","scenario":null},{"value":"0,00E+00","module":"C1","scenario":null},{"value":"1,34E+00","module":"C2","scenario":null},{"value":"-1,88E+01","module":"C3","scenario":null},{"value":"2,22E-01","module":"C4","scenario":null},{"value":"-2,20E+01","module":"D","scenario":null},{"value":"2,42E+02","module":"A1A3","scenario":null}]},{"parameter":"SM","unit":"kg","values":[{"value":"3,17E-01","module":"A1","scenario":null},{"value":"0,00E+00","module":"A2","scenario":null},{"value":"0,00E+00","module":"A3","scenario":null},{"value":"0,00E+00","module":"A4","scenario":null},{"value":"0,00E+00","module":"A5","scenario":null},{"value":"0,00E+00","module":"B6","scenario":null},{"value":"0,00E+00","module":"C1","scenario":null},{"value":"0,00E+00","module":"C2","scenario":null},{"value":"0,00E+00","module":"C3","scenario":null},{"value":"6,70E-04","module":"C4","scenario":null},{"value":"8,37E-03","module":"D","scenario":null},{"value":"3,17E-01","module":"A1A3","scenario":null}]},{"parameter":"RSF","unit":"MJ","values":[{"value":"1,49E-01","module":"A1","scenario":null},{"value":"7,27E-05","module":"A2","scenario":null},{"value":"2,66E-04","module":"A3","scenario":null},{"value":"4,16E-03","module":"A4","scenario":null},{"value":"1,24E-05","module":"A5","scenario":null},{"value":"1,90E+00","module":"B6","scenario":null},{"value":"0,00E+00","module":"C1","scenario":null},{"value":"6,86E-04","module":"C2","scenario":null},{"value":"8,04E-04","module":"C3","scenario":null},{"value":"3,52E-04","module":"C4","scenario":null},{"value":"1,75E-02","module":"D","scenario":null},{"value":"1,50E-01","module":"A1A3","scenario":null}]},{"parameter":"NRSF","unit":"MJ","values":[{"value":"1,71E-02","module":"A1","scenario":null},{"value":"6,18E-04","module":"A2","scenario":null},{"value":"2,90E-03","module":"A3","scenario":null},{"value":"2,27E-02","module":"A4","scenario":null},{"value":"5,09E-05","module":"A5","scenario":null},{"value":"4,73E+00","module":"B6","scenario":null},{"value":"0,00E+00","module":"C1","scenario":null},{"value":"2,45E-03","module":"C2","scenario":null},{"value":"-2,74E-05","module":"C3","scenario":null},{"value":"6,20E-03","module":"C4","scenario":null},{"value":"3,88E-01","module":"D","scenario":null},{"value":"2,07E-02","module":"A1A3","scenario":null}]},{"parameter":"FW","unit":"m3","values":[{"value":"1,38E-01","module":"A1","scenario":null},{"value":"3,67E-05","module":"A2","scenario":null},{"value":"3,69E-03","module":"A3","scenario":null},{"value":"9,89E-04","module":"A4","scenario":null},{"value":"1,07E-05","module":"A5","scenario":null},{"value":"1,81E+01","module":"B6","scenario":null},{"value":"0,00E+00","module":"C1","scenario":null},{"value":"1,43E-04","module":"C2","scenario":null},{"value":"8,63E-04","module":"C3","scenario":null},{"value":"2,30E-04","module":"C4","scenario":null},{"value":"-2,66E-02","module":"D","scenario":null},{"value":"1,42E-01","module":"A1A3","scenario":null}]}],"end_of_life_waste":[{"parameter":"HWD","unit":"kg","values":[{"value":"8,35E-02","module":"A1","scenario":null},{"value":"2,97E-05","module":"A2","scenario":null},{"value":"4,93E-04","module":"A3","scenario":null},{"value":"5,76E-04","module":"A4","scenario":null},{"value":"0,00E+00","module":"A5","scenario":null},{"value":"1,20E-01","module":"B6","scenario":null},{"value":"0,00E+00","module":"C1","scenario":null},{"value":"6,91E-05","module":"C2","scenario":null},{"value":"1,36E-05","module":"C3","scenario":null},{"value":"4,21E-02","module":"C4","scenario":null},{"value":"-2,43E-03","module":"D","scenario":null},{"value":"8,40E-02","module":"A1A3","scenario":null}]},{"parameter":"NHWD","unit":"kg","values":[{"value":"2,57E+00","module":"A1","scenario":null},{"value":"1,58E-02","module":"A2","scenario":null},{"value":"6,15E-02","module":"A3","scenario":null},{"value":"3,60E-01","module":"A4","scenario":null},{"value":"1,00E-01","module":"A5","scenario":null},{"value":"1,44E+01","module":"B6","scenario":null},{"value":"0,00E+00","module":"C1","scenario":null},{"value":"6,52E-02","module":"C2","scenario":null},{"value":"1,86E-02","module":"C3","scenario":null},{"value":"5,45E-01","module":"C4","scenario":null},{"value":"-5,15E-01","module":"D","scenario":null},{"value":"2,65E+00","module":"A1A3","scenario":null}]},{"parameter":"RWD","unit":"kg","values":[{"value":"3,90E-04","module":"A1","scenario":null},{"value":"2,16E-06","module":"A2","scenario":null},{"value":"1,15E-05","module":"A3","scenario":null},{"value":"7,77E-05","module":"A4","scenario":null},{"value":"0,00E+00","module":"A5","scenario":null},{"value":"1,67E-03","module":"B6","scenario":null},{"value":"0,00E+00","module":"C1","scenario":null},{"value":"9,13E-06","module":"C2","scenario":null},{"value":"6,86E-07","module":"C3","scenario":null},{"value":"1,02E-06","module":"C4","scenario":null},{"value":"-5,31E-05","module":"D","scenario":null},{"value":"4,04E-04","module":"A1A3","scenario":null}]}],"end_of_life_flow":[{"parameter":"CRU","unit":"kg","values":[{"value":"0,00E+00","module":"A1","scenario":null},{"value":"0,00E+00","module":"A2","scenario":null},{"value":"0,00E+00","module":"A3","scenario":null},{"value":"0,00E+00","module":"A4","scenario":null},{"value":"0,00E+00","module":"A5","scenario":null},{"value":"0,00E+00","module":"B6","scenario":null},{"value":"0,00E+00","module":"C1","scenario":null},{"value":"0,00E+00","module":"C2","scenario":null},{"value":"0,00E+00","module":"C3","scenario":null},{"value":"0,00E+00","module":"C4","scenario":null},{"value":"0,00E+00","module":"D","scenario":null},{"value":"0,00E+00","module":"A1A3","scenario":null}]},{"parameter":"MFR","unit":"kg","values":[{"value":"0,00E+00","module":"A1","scenario":null},{"value":"0,00E+00","module":"A2","scenario":null},{"value":"3,04E-02","module":"A3","scenario":null},{"value":"0,00E+00","module":"A4","scenario":null},{"value":"9,30E-02","module":"A5","scenario":null},{"value":"0,00E+00","module":"B6","scenario":null},{"value":"0,00E+00","module":"C1","scenario":null},{"value":"0,00E+00","module":"C2","scenario":null},{"value":"8,06E-01","module":"C3","scenario":null},{"value":"2,69E-05","module":"C4","scenario":null},{"value":"-3,48E-04","module":"D","scenario":null},{"value":"3,04E-02","module":"A1A3","scenario":null}]},{"parameter":"MER","unit":"kg","values":[{"value":"0,00E+00","module":"A1","scenario":null},{"value":"0,00E+00","module":"A2","scenario":null},{"value":"2,86E-03","module":"A3","scenario":null},{"value":"0,00E+00","module":"A4","scenario":null},{"value":"1,36E-07","module":"A5","scenario":null},{"value":"0,00E+00","module":"B6","scenario":null},{"value":"0,00E+00","module":"C1","scenario":null},{"value":"0,00E+00","module":"C2","scenario":null},{"value":"3,00E-01","module":"C3","scenario":null},{"value":"6,59E-07","module":"C4","scenario":null},{"value":"-1,33E-04","module":"D","scenario":null},{"value":"2,86E-03","module":"A1A3","scenario":null}]},{"parameter":"EEE","unit":"MJ","values":[{"value":"0,00E+00","module":"A1","scenario":null},{"value":"0,00E+00","module":"A2","scenario":null},{"value":"4,40E-03","module":"A3","scenario":null},{"value":"0,00E+00","module":"A4","scenario":null},{"value":"5,72E-03","module":"A5","scenario":null},{"value":"0,00E+00","module":"B6","scenario":null},{"value":"0,00E+00","module":"C1","scenario":null},{"value":"0,00E+00","module":"C2","scenario":null},{"value":"4,68E-01","module":"C3","scenario":null},{"value":"4,27E-05","module":"C4","scenario":null},{"value":"-2,62E-04","module":"D","scenario":null},{"value":"4,40E-03","module":"A1A3","scenario":null}]},{"parameter":"EET","unit":"MJ","values":[{"value":"0,00E+00","module":"A1","scenario":null},{"value":"0,00E+00","module":"A2","scenario":null},{"value":"6,66E-02","module":"A3","scenario":null},{"value":"0,00E+00","module":"A4","scenario":null},{"value":"8,65E-02","module":"A5","scenario":null},{"value":"0,00E+00","module":"B6","scenario":null},{"value":"0,00E+00","module":"C1","scenario":null},{"value":"0,00E+00","module":"C2","scenario":null},{"value":"7,08E+00","module":"C3","scenario":null},{"value":"6,47E-04","module":"C4","scenario":null},{"value":"-3,96E-03","module":"D","scenario":null},{"value":"6,66E-02","module":"A1A3","scenario":null}]}]}