{"product_name":"NTech outward opening topswing windows 105/80 \u2013 TG &  TY (without aluminium cladding)","epd_id":"NEPD-3456-2057-EN","declared_unit":{"unit":"stk","amount":1},"compliance":["EN 15804","ISO 14025","ISO 21930"],"producer_name":"NorDan AS","environmental_impact":[{"parameter":"GWP-total","unit":"kg CO2-eq","values":[{"value":"8,51E+01","module":"A1-A3","scenario":null},{"value":"9,09E+00","module":"A4","scenario":null},{"value":"4,55E+00","module":"A5","scenario":null},{"value":"9,52E+00","module":"B2","scenario":null},{"value":"1,34E+02","module":"B4","scenario":null},{"value":"4,16E-01","module":"C2","scenario":null},{"value":"3,40E+01","module":"C3","scenario":null},{"value":"5,17E-01","module":"C4","scenario":null},{"value":"-3,41E+01","module":"D","scenario":null}]},{"parameter":"ODP","unit":"kg CFC11-eq","values":[{"value":"5,00E-06","module":"A1-A3","scenario":null},{"value":"1,77E-06","module":"A4","scenario":null},{"value":"0,00E+00","module":"A5","scenario":null},{"value":"6,36E-07","module":"B2","scenario":null},{"value":"7,03E-06","module":"B4","scenario":null},{"value":"7,62E-08","module":"C2","scenario":null},{"value":"3,99E-08","module":"C3","scenario":null},{"value":"1,37E-07","module":"C4","scenario":null},{"value":"-1,31E-06","module":"D","scenario":null}]},{"parameter":"AP","unit":"mol H+-eq","values":[{"value":"5,41E-01","module":"A1-A3","scenario":null},{"value":"2,40E-02","module":"A4","scenario":null},{"value":"0,00E+00","module":"A5","scenario":null},{"value":"6,34E-02","module":"B2","scenario":null},{"value":"5,73E-01","module":"B4","scenario":null},{"value":"1,32E-03","module":"C2","scenario":null},{"value":"3,75E-03","module":"C3","scenario":null},{"value":"2,89E-03","module":"C4","scenario":null},{"value":"-1,81E-01","module":"D","scenario":null}]},{"parameter":"EP","unit":"kg PO_4^3-eq","values":[{"value":"7,23E-02","module":"A1-A3","scenario":null},{"value":"3,36E-03","module":"A4","scenario":null},{"value":"0,00E+00","module":"A5","scenario":null},{"value":"6,54E-03","module":"B2","scenario":null},{"value":"7,76E-02","module":"B4","scenario":null},{"value":"2,17E-04","module":"C2","scenario":null},{"value":"1,19E-03","module":"C3","scenario":null},{"value":"5,36E-04","module":"C4","scenario":null},{"value":"-1,96E-02","module":"D","scenario":null}]},{"parameter":"POCP","unit":"kg NMVOC-eq","values":[{"value":"1,65E-01","module":"A1-A3","scenario":null},{"value":"1,11E-03","module":"A4","scenario":null},{"value":"0,00E+00","module":"A5","scenario":null},{"value":"4,40E-03","module":"B2","scenario":null},{"value":"1,66E-01","module":"B4","scenario":null},{"value":"5,25E-05","module":"C2","scenario":null},{"value":"2,42E-04","module":"C3","scenario":null},{"value":"1,18E-04","module":"C4","scenario":null},{"value":"-1,50E-02","module":"D","scenario":null}]},{"parameter":"ADPE","unit":"kg Sb-eq","values":[{"value":"1,21E-03","module":"A1-A3","scenario":null},{"value":"2,26E-05","module":"A4","scenario":null},{"value":"0,00E+00","module":"A5","scenario":null},{"value":"1,10E-04","module":"B2","scenario":null},{"value":"1,24E-03","module":"B4","scenario":null},{"value":"1,41E-06","module":"C2","scenario":null},{"value":"1,16E-06","module":"C3","scenario":null},{"value":"1,09E-06","module":"C4","scenario":null},{"value":"-7,20E-05","module":"D","scenario":null}]},{"parameter":"ADPF","unit":"MJ","values":[{"value":"1,44E+03","module":"A1-A3","scenario":null},{"value":"1,55E+02","module":"A4","scenario":null},{"value":"0,00E+00","module":"A5","scenario":null},{"value":"1,85E+02","module":"B2","scenario":null},{"value":"1,69E+03","module":"B4","scenario":null},{"value":"6,69E+00","module":"C2","scenario":null},{"value":"7,77E+01","module":"C3","scenario":null},{"value":"1,32E+01","module":"C4","scenario":null},{"value":"-3,56E+02","module":"D","scenario":null}]}],"additional_environmental_impact":[],"resource_use":[{"parameter":"PERE","unit":"MJ","values":[{"value":"4,09E+02","module":"A1-A3","scenario":null},{"value":"1,80E+00","module":"A4","scenario":null},{"value":"0,00E+00","module":"A5","scenario":null},{"value":"1,86E+01","module":"B2","scenario":null},{"value":"6,88E+02","module":"B4","scenario":null},{"value":"8,60E-02","module":"C2","scenario":null},{"value":"2,80E+02","module":"C3","scenario":null},{"value":"1,90E-01","module":"C4","scenario":null},{"value":"-2,70E+02","module":"D","scenario":null}]},{"parameter":"PERM","unit":"","values":[{"value":"3,30E+02","module":"A1-A3","scenario":null},{"value":"0,00E+00","module":"A4","scenario":null},{"value":"0,00E+00","module":"A5","scenario":null},{"value":"0,00E+00","module":"B2","scenario":null},{"value":"5,36E+01","module":"B4","scenario":null},{"value":"0,00E+00","module":"C2","scenario":null},{"value":"-2,80E+02","module":"C3","scenario":null},{"value":"0,00E+00","module":"C4","scenario":null},{"value":"0,00E+00","module":"D","scenario":null}]},{"parameter":"PERT","unit":"MJ","values":[{"value":"7,39E+02","module":"A1-A3","scenario":null},{"value":"1,80E+00","module":"A4","scenario":null},{"value":"0,00E+00","module":"A5","scenario":null},{"value":"1,86E+01","module":"B2","scenario":null},{"value":"7,42E+02","module":"B4","scenario":null},{"value":"8,60E-02","module":"C2","scenario":null},{"value":"6,30E-01","module":"C3","scenario":null},{"value":"1,90E-01","module":"C4","scenario":null},{"value":"-2,70E+02","module":"D","scenario":null}]},{"parameter":"PENRE","unit":"MJ","values":[{"value":"1,57E+03","module":"A1-A3","scenario":null},{"value":"1,60E+02","module":"A4","scenario":null},{"value":"0,00E+00","module":"A5","scenario":null},{"value":"2,01E+02","module":"B2","scenario":null},{"value":"1,83E+03","module":"B4","scenario":null},{"value":"6,80E+00","module":"C2","scenario":null},{"value":"7,80E+01","module":"C3","scenario":null},{"value":"1,40E+01","module":"C4","scenario":null},{"value":"-3,60E+02","module":"D","scenario":null}]},{"parameter":"PENRM","unit":"MJ","values":[{"value":"1,02E+02","module":"A1-A3","scenario":null},{"value":"0,00E+00","module":"A4","scenario":null},{"value":"0,00E+00","module":"A5","scenario":null},{"value":"7,30E+00","module":"B2","scenario":null},{"value":"2,87E+01","module":"B4","scenario":null},{"value":"0,00E+00","module":"C2","scenario":null},{"value":"-7,30E+01","module":"C3","scenario":null},{"value":"0,00E+00","module":"C4","scenario":null},{"value":"0,00E+00","module":"D","scenario":null}]},{"parameter":"PENRT","unit":"MJ","values":[{"value":"1,68E+03","module":"A1-A3","scenario":null},{"value":"1,60E+02","module":"A4","scenario":null},{"value":"0,00E+00","module":"A5","scenario":null},{"value":"2,09E+02","module":"B2","scenario":null},{"value":"1,86E+03","module":"B4","scenario":null},{"value":"6,80E+00","module":"C2","scenario":null},{"value":"4,50E+00","module":"C3","scenario":null},{"value":"1,40E+01","module":"C4","scenario":null},{"value":"-3,60E+02","module":"D","scenario":null}]},{"parameter":"SM","unit":"kg","values":[{"value":"4,21E-01","module":"A1-A3","scenario":null},{"value":"0,00E+00","module":"A4","scenario":null},{"value":"0,00E+00","module":"A5","scenario":null},{"value":"0,00E+00","module":"B2","scenario":null},{"value":"4,21E-01","module":"B4","scenario":null},{"value":"0,00E+00","module":"C2","scenario":null},{"value":"0,00E+00","module":"C3","scenario":null},{"value":"0,00E+00","module":"C4","scenario":null},{"value":"0,00E+00","module":"D","scenario":null}]},{"parameter":"RSF","unit":"MJ","values":[{"value":"9,22E-02","module":"A1-A3","scenario":null},{"value":"0,00E+00","module":"A4","scenario":null},{"value":"0,00E+00","module":"A5","scenario":null},{"value":"6,03E-03","module":"B2","scenario":null},{"value":"5,00E-01","module":"B4","scenario":null},{"value":"0,00E+00","module":"C2","scenario":null},{"value":"4,10E-01","module":"C3","scenario":null},{"value":"0,00E+00","module":"C4","scenario":null},{"value":"-1,80E+02","module":"D","scenario":null}]},{"parameter":"NRSF","unit":"MJ","values":[{"value":"1,37E-01","module":"A1-A3","scenario":null},{"value":"0,00E+00","module":"A4","scenario":null},{"value":"0,00E+00","module":"A5","scenario":null},{"value":"6,03E-03","module":"B2","scenario":null},{"value":"4,02E-01","module":"B4","scenario":null},{"value":"0,00E+00","module":"C2","scenario":null},{"value":"2,60E-01","module":"C3","scenario":null},{"value":"0,00E+00","module":"C4","scenario":null},{"value":"-1,20E+02","module":"D","scenario":null}]},{"parameter":"FW","unit":"m3","values":[{"value":"1,68E+00","module":"A1-A3","scenario":null},{"value":"1,70E-02","module":"A4","scenario":null},{"value":"0,00E+00","module":"A5","scenario":null},{"value":"2,88E-01","module":"B2","scenario":null},{"value":"1,72E+00","module":"B4","scenario":null},{"value":"6,80E-04","module":"C2","scenario":null},{"value":"1,30E-02","module":"C3","scenario":null},{"value":"1,20E-02","module":"C4","scenario":null},{"value":"-8,60E-01","module":"D","scenario":null}]}],"end_of_life_waste":[{"parameter":"HWD","unit":"kg","values":[{"value":"3,01E+00","module":"A1-A3","scenario":null},{"value":"8,02E-03","module":"A4","scenario":null},{"value":"0,00E+00","module":"A5","scenario":null},{"value":"3,41E-02","module":"B2","scenario":null},{"value":"5,24E+01","module":"B4","scenario":null},{"value":"3,35E-04","module":"C2","scenario":null},{"value":"5,59E-03","module":"C3","scenario":null},{"value":"4,94E+01","module":"C4","scenario":null},{"value":"-2,55E-01","module":"D","scenario":null}]},{"parameter":"NHWD","unit":"kg","values":[{"value":"2,68E+01","module":"A1-A3","scenario":null},{"value":"1,26E+01","module":"A4","scenario":null},{"value":"0,00E+00","module":"A5","scenario":null},{"value":"2,54E+00","module":"B2","scenario":null},{"value":"4,03E+01","module":"B4","scenario":null},{"value":"4,13E-01","module":"C2","scenario":null},{"value":"1,50E-01","module":"C3","scenario":null},{"value":"3,92E-01","module":"C4","scenario":null},{"value":"-6,11E+00","module":"D","scenario":null}]},{"parameter":"RWD","unit":"kg","values":[{"value":"2,00E-02","module":"A1-A3","scenario":null},{"value":"1,02E-03","module":"A4","scenario":null},{"value":"0,00E+00","module":"A5","scenario":null},{"value":"3,95E-04","module":"B2","scenario":null},{"value":"2,12E-02","module":"B4","scenario":null},{"value":"4,39E-05","module":"C2","scenario":null},{"value":"1,45E-05","module":"C3","scenario":null},{"value":"7,87E-05","module":"C4","scenario":null},{"value":"-5,12E-04","module":"D","scenario":null}]}],"end_of_life_flow":[{"parameter":"CRU","unit":"kg","values":[{"value":"0,00E+00","module":"A1-A3","scenario":null},{"value":"0,00E+00","module":"A4","scenario":null},{"value":"0,00E+00","module":"A5","scenario":null},{"value":"0,00E+00","module":"B2","scenario":null},{"value":"0,00E+00","module":"B4","scenario":null},{"value":"0,00E+00","module":"C2","scenario":null},{"value":"0,00E+00","module":"C3","scenario":null},{"value":"0,00E+00","module":"C4","scenario":null},{"value":"0,00E+00","module":"D","scenario":null}]},{"parameter":"MFR","unit":"kg","values":[{"value":"7,00E-01","module":"A1-A3","scenario":null},{"value":"0,00E+00","module":"A4","scenario":null},{"value":"1,30E-01","module":"A5","scenario":null},{"value":"0,00E+00","module":"B2","scenario":null},{"value":"3,47E+00","module":"B4","scenario":null},{"value":"0,00E+00","module":"C2","scenario":null},{"value":"2,64E+00","module":"C3","scenario":null},{"value":"0,00E+00","module":"C4","scenario":null},{"value":"-5,36E+00","module":"D","scenario":null}]},{"parameter":"MER","unit":"kg","values":[{"value":"7,10E-02","module":"A1-A3","scenario":null},{"value":"0,00E+00","module":"A4","scenario":null},{"value":"3,10E+00","module":"A5","scenario":null},{"value":"0,00E+00","module":"B2","scenario":null},{"value":"3,17E+00","module":"B4","scenario":null},{"value":"0,00E+00","module":"C2","scenario":null},{"value":"0,00E+00","module":"C3","scenario":null},{"value":"0,00E+00","module":"C4","scenario":null},{"value":"0,00E+00","module":"D","scenario":null}]},{"parameter":"EEE","unit":"MJ","values":[{"value":"7,51E+00","module":"A1-A3","scenario":null},{"value":"0,00E+00","module":"A4","scenario":null},{"value":"0,00E+00","module":"A5","scenario":null},{"value":"0,00E+00","module":"B2","scenario":null},{"value":"3,74E+01","module":"B4","scenario":null},{"value":"0,00E+00","module":"C2","scenario":null},{"value":"2,99E+01","module":"C3","scenario":null},{"value":"0,00E+00","module":"C4","scenario":null},{"value":"-4,48E+01","module":"D","scenario":null}]},{"parameter":"EET","unit":"MJ","values":[{"value":"8,30E+01","module":"A1-A3","scenario":null},{"value":"0,00E+00","module":"A4","scenario":null},{"value":"0,00E+00","module":"A5","scenario":null},{"value":"0,00E+00","module":"B2","scenario":null},{"value":"2,90E+02","module":"B4","scenario":null},{"value":"0,00E+00","module":"C2","scenario":null},{"value":"2,07E+02","module":"C3","scenario":null},{"value":"0,00E+00","module":"C4","scenario":null},{"value":"-4,45E+02","module":"D","scenario":null}]}]}