{"product_name":"NKT instal YDYpzo 450/750 5x10","epd_id":"NEPD-6165-5429-EN","declared_unit":{"unit":"m","amount":1},"compliance":["EN 15804+A2","ISO 14025","ISO 21930"],"producer_name":"NKT headquarter Denmark A/S","environmental_impact":[{"parameter":"GWP-total","unit":"kg CO2-eq","values":[{"value":"4,14E+00","module":"A1","scenario":null},{"value":"5,19E-02","module":"A2","scenario":null},{"value":"2,90E-02","module":"A3","scenario":null},{"value":"3,68E-02","module":"A4","scenario":null},{"value":"9,12E-02","module":"A5","scenario":null},{"value":"0,00E+00","module":"C1","scenario":null},{"value":"3,45E-02","module":"C2","scenario":null},{"value":"2,82E-01","module":"C3","scenario":null},{"value":"2,38E-02","module":"C4","scenario":null},{"value":"-4,08E-01","module":"D","scenario":null},{"value":"4,22E+00","module":"A1A3","scenario":null}]},{"parameter":"GWP-fossil","unit":"kg CO2-eq","values":[{"value":"4,06E+00","module":"A1","scenario":null},{"value":"5,19E-02","module":"A2","scenario":null},{"value":"2,64E-02","module":"A3","scenario":null},{"value":"3,67E-02","module":"A4","scenario":null},{"value":"8,96E-02","module":"A5","scenario":null},{"value":"0,00E+00","module":"C1","scenario":null},{"value":"3,44E-02","module":"C2","scenario":null},{"value":"2,82E-01","module":"C3","scenario":null},{"value":"2,38E-02","module":"C4","scenario":null},{"value":"-4,06E-01","module":"D","scenario":null},{"value":"4,14E+00","module":"A1A3","scenario":null}]},{"parameter":"GWP-biogenic","unit":"kg CO2-eq","values":[{"value":"7,69E-02","module":"A1","scenario":null},{"value":"2,06E-05","module":"A2","scenario":null},{"value":"2,40E-03","module":"A3","scenario":null},{"value":"1,52E-05","module":"A4","scenario":null},{"value":"1,59E-03","module":"A5","scenario":null},{"value":"0,00E+00","module":"C1","scenario":null},{"value":"1,43E-05","module":"C2","scenario":null},{"value":"1,15E-04","module":"C3","scenario":null},{"value":"4,01E-06","module":"C4","scenario":null},{"value":"-1,85E-03","module":"D","scenario":null},{"value":"7,93E-02","module":"A1A3","scenario":null}]},{"parameter":"GWP-luluc","unit":"kg CO2-eq","values":[{"value":"3,35E-03","module":"A1","scenario":null},{"value":"2,16E-05","module":"A2","scenario":null},{"value":"1,76E-04","module":"A3","scenario":null},{"value":"1,31E-05","module":"A4","scenario":null},{"value":"7,17E-05","module":"A5","scenario":null},{"value":"0,00E+00","module":"C1","scenario":null},{"value":"1,23E-05","module":"C2","scenario":null},{"value":"2,20E-05","module":"C3","scenario":null},{"value":"1,90E-06","module":"C4","scenario":null},{"value":"-8,50E-04","module":"D","scenario":null},{"value":"3,55E-03","module":"A1A3","scenario":null}]},{"parameter":"ODP","unit":"kg CFC11-eq","values":[{"value":"5,35E-07","module":"A1","scenario":null},{"value":"1,20E-08","module":"A2","scenario":null},{"value":"5,16E-09","module":"A3","scenario":null},{"value":"8,32E-09","module":"A4","scenario":null},{"value":"1,14E-08","module":"A5","scenario":null},{"value":"0,00E+00","module":"C1","scenario":null},{"value":"7,80E-09","module":"C2","scenario":null},{"value":"9,27E-09","module":"C3","scenario":null},{"value":"1,46E-09","module":"C4","scenario":null},{"value":"-9,20E-04","module":"D","scenario":null},{"value":"5,52E-07","module":"A1A3","scenario":null}]},{"parameter":"AP","unit":"mol H+-eq","values":[{"value":"3,62E-01","module":"A1","scenario":null},{"value":"3,52E-04","module":"A2","scenario":null},{"value":"5,16E-04","module":"A3","scenario":null},{"value":"1,06E-04","module":"A4","scenario":null},{"value":"7,25E-03","module":"A5","scenario":null},{"value":"0,00E+00","module":"C1","scenario":null},{"value":"9,89E-05","module":"C2","scenario":null},{"value":"1,63E-04","module":"C3","scenario":null},{"value":"4,44E-05","module":"C4","scenario":null},{"value":"-6,61E-02","module":"D","scenario":null},{"value":"3,62E-01","module":"A1A3","scenario":null}]},{"parameter":"POCP","unit":"kg NMVOC-eq","values":[{"value":"5,46E-02","module":"A1","scenario":null},{"value":"2,61E-04","module":"A2","scenario":null},{"value":"4,43E-04","module":"A3","scenario":null},{"value":"8,95E-05","module":"A4","scenario":null},{"value":"1,11E-03","module":"A5","scenario":null},{"value":"0,00E+00","module":"C1","scenario":null},{"value":"8,39E-05","module":"C2","scenario":null},{"value":"1,21E-04","module":"C3","scenario":null},{"value":"5,04E-05","module":"C4","scenario":null},{"value":"-1,15E-02","module":"D","scenario":null},{"value":"5,53E-02","module":"A1A3","scenario":null}]},{"parameter":"ADPE","unit":"kg Sb-eq","values":[{"value":"1,00E-03","module":"A1","scenario":null},{"value":"1,29E-06","module":"A2","scenario":null},{"value":"2,38E-07","module":"A3","scenario":null},{"value":"1,01E-06","module":"A4","scenario":null},{"value":"2,01E-05","module":"A5","scenario":null},{"value":"0,00E+00","module":"C1","scenario":null},{"value":"9,51E-07","module":"C2","scenario":null},{"value":"5,94E-07","module":"C3","scenario":null},{"value":"4,58E-08","module":"C4","scenario":null},{"value":"-3,70E-04","module":"D","scenario":null},{"value":"1,00E-03","module":"A1A3","scenario":null}]},{"parameter":"ADPF","unit":"MJ","values":[{"value":"5,38E+01","module":"A1","scenario":null},{"value":"7,67E-01","module":"A2","scenario":null},{"value":"2,43E-01","module":"A3","scenario":null},{"value":"5,55E-01","module":"A4","scenario":null},{"value":"1,12E+00","module":"A5","scenario":null},{"value":"0,00E+00","module":"C1","scenario":null},{"value":"5,21E-01","module":"C2","scenario":null},{"value":"3,71E-01","module":"C3","scenario":null},{"value":"1,21E-01","module":"C4","scenario":null},{"value":"-3,69E+00","module":"D","scenario":null},{"value":"5,48E+01","module":"A1A3","scenario":null}]},{"parameter":"WDP","unit":"m3 world-eq. Deprived","values":[{"value":"1,20E+01","module":"A1","scenario":null},{"value":"6,68E-01","module":"A2","scenario":null},{"value":"1,94E-01","module":"A3","scenario":null},{"value":"5,37E-01","module":"A4","scenario":null},{"value":"4,65E-01","module":"A5","scenario":null},{"value":"0,00E+00","module":"C1","scenario":null},{"value":"5,04E-01","module":"C2","scenario":null},{"value":"7,57E+00","module":"C3","scenario":null},{"value":"2,28E+00","module":"C4","scenario":null},{"value":"1,93E+01","module":"D","scenario":null},{"value":"1,29E+01","module":"A1A3","scenario":null}]},{"parameter":"EP-freshwater","unit":"kg P-eq","values":[{"value":"3,56E-03","module":"A1","scenario":null},{"value":"3,87E-07","module":"A2","scenario":null},{"value":"1,59E-06","module":"A3","scenario":null},{"value":"2,93E-07","module":"A4","scenario":null},{"value":"7,12E-05","module":"A5","scenario":null},{"value":"0,00E+00","module":"C1","scenario":null},{"value":"2,75E-07","module":"C2","scenario":null},{"value":"8,30E-07","module":"C3","scenario":null},{"value":"1,34E-07","module":"C4","scenario":null},{"value":"-4,46E-04","module":"D","scenario":null},{"value":"3,56E-03","module":"A1A3","scenario":null}]},{"parameter":"EP-marine","unit":"kg N-eq","values":[{"value":"1,21E-02","module":"A1","scenario":null},{"value":"7,74E-05","module":"A2","scenario":null},{"value":"1,56E-04","module":"A3","scenario":null},{"value":"2,09E-05","module":"A4","scenario":null},{"value":"2,49E-04","module":"A5","scenario":null},{"value":"0,00E+00","module":"C1","scenario":null},{"value":"1,96E-05","module":"C2","scenario":null},{"value":"3,98E-05","module":"C3","scenario":null},{"value":"3,16E-05","module":"C4","scenario":null},{"value":"-2,74E-03","module":"D","scenario":null},{"value":"1,24E-02","module":"A1A3","scenario":null}]},{"parameter":"EP-terrestrial","unit":"mol N-eq.","values":[{"value":"1,73E-01","module":"A1","scenario":null},{"value":"8,63E-04","module":"A2","scenario":null},{"value":"2,47E-03","module":"A3","scenario":null},{"value":"2,34E-04","module":"A4","scenario":null},{"value":"3,54E-03","module":"A5","scenario":null},{"value":"0,00E+00","module":"C1","scenario":null},{"value":"2,19E-04","module":"C2","scenario":null},{"value":"4,27E-04","module":"C3","scenario":null},{"value":"1,68E-04","module":"C4","scenario":null},{"value":"-4,24E-02","module":"D","scenario":null},{"value":"1,76E-01","module":"A1A3","scenario":null}]},{"parameter":"GWP-IOBC","unit":"kg CO2-eq","values":[{"value":"4,13E+00","module":"A1","scenario":null},{"value":"5,19E-02","module":"A2","scenario":null},{"value":"2,87E-02","module":"A3","scenario":null},{"value":"3,68E-02","module":"A4","scenario":null},{"value":"9,12E-02","module":"A5","scenario":null},{"value":"0,00E+00","module":"C1","scenario":null},{"value":"3,45E-02","module":"C2","scenario":null},{"value":"2,83E-01","module":"C3","scenario":null},{"value":"2,46E-02","module":"C4","scenario":null},{"value":"-1,99E-01","module":"D","scenario":null},{"value":"4,21E+00","module":"A1A3","scenario":null}]}],"additional_environmental_impact":[{"parameter":"PM","unit":"Disease incidence","values":[{"value":"6,51E-07","module":"A1","scenario":null},{"value":"2,71E-09","module":"A2","scenario":null},{"value":"7,12E-09","module":"A3","scenario":null},{"value":"2,25E-09","module":"A4","scenario":null},{"value":"1,33E-08","module":"A5","scenario":null},{"value":"0,00E+00","module":"C1","scenario":null},{"value":"2,11E-09","module":"C2","scenario":null},{"value":"1,06E-09","module":"C3","scenario":null},{"value":"6,82E-10","module":"C4","scenario":null},{"value":"-1,38E-07","module":"D","scenario":null},{"value":"6,61E-07","module":"A1A3","scenario":null}]},{"parameter":"ETP-fw","unit":"CTUe","values":[{"value":"2,70E+03","module":"A1","scenario":null},{"value":"5,54E-01","module":"A2","scenario":null},{"value":"4,67E+00","module":"A3","scenario":null},{"value":"4,12E-01","module":"A4","scenario":null},{"value":"5,66E+01","module":"A5","scenario":null},{"value":"0,00E+00","module":"C1","scenario":null},{"value":"3,86E-01","module":"C2","scenario":null},{"value":"1,78E+01","module":"C3","scenario":null},{"value":"1,04E+02","module":"C4","scenario":null},{"value":"-6,08E+02","module":"D","scenario":null},{"value":"2,71E+03","module":"A1A3","scenario":null}]},{"parameter":"HTP-c","unit":"CTUh","values":[{"value":"6,61E-08","module":"A1","scenario":null},{"value":"0,00E+00","module":"A2","scenario":null},{"value":"5,70E-11","module":"A3","scenario":null},{"value":"0,00E+00","module":"A4","scenario":null},{"value":"1,32E-09","module":"A5","scenario":null},{"value":"0,00E+00","module":"C1","scenario":null},{"value":"0,00E+00","module":"C2","scenario":null},{"value":"4,00E-11","module":"C3","scenario":null},{"value":"1,00E-11","module":"C4","scenario":null},{"value":"-8,58E-09","module":"D","scenario":null},{"value":"6,61E-08","module":"A1A3","scenario":null}]},{"parameter":"HTP-nc","unit":"CTUh","values":[{"value":"5,87E-06","module":"A1","scenario":null},{"value":"5,42E-10","module":"A2","scenario":null},{"value":"1,59E-09","module":"A3","scenario":null},{"value":"4,50E-10","module":"A4","scenario":null},{"value":"1,18E-07","module":"A5","scenario":null},{"value":"0,00E+00","module":"C1","scenario":null},{"value":"4,22E-10","module":"C2","scenario":null},{"value":"4,19E-09","module":"C3","scenario":null},{"value":"2,92E-10","module":"C4","scenario":null},{"value":"-7,35E-07","module":"D","scenario":null},{"value":"5,87E-06","module":"A1A3","scenario":null}]},{"parameter":"SQP","unit":"-","values":[{"value":"3,59E+01","module":"A1","scenario":null},{"value":"4,82E-01","module":"A2","scenario":null},{"value":"1,89E+01","module":"A3","scenario":null},{"value":"3,88E-01","module":"A4","scenario":null},{"value":"1,12E+00","module":"A5","scenario":null},{"value":"0,00E+00","module":"C1","scenario":null},{"value":"3,64E-01","module":"C2","scenario":null},{"value":"1,35E-01","module":"C3","scenario":null},{"value":"3,26E-01","module":"C4","scenario":null},{"value":"-8,91E+00","module":"D","scenario":null},{"value":"5,52E+01","module":"A1A3","scenario":null}]},{"parameter":"IRP","unit":"kBq U235-eq","values":[{"value":"1,00E-01","module":"A1","scenario":null},{"value":"3,34E-03","module":"A2","scenario":null},{"value":"8,94E-04","module":"A3","scenario":null},{"value":"2,43E-03","module":"A4","scenario":null},{"value":"2,19E-03","module":"A5","scenario":null},{"value":"0,00E+00","module":"C1","scenario":null},{"value":"2,28E-03","module":"C2","scenario":null},{"value":"1,80E-03","module":"C3","scenario":null},{"value":"7,05E-04","module":"C4","scenario":null},{"value":"-5,51E-03","module":"D","scenario":null},{"value":"1,05E-01","module":"A1A3","scenario":null}]}],"resource_use":[{"parameter":"PERE","unit":"MJ","values":[{"value":"6,00E+00","module":"A1","scenario":null},{"value":"1,03E-02","module":"A2","scenario":null},{"value":"3,95E+00","module":"A3","scenario":null},{"value":"7,95E-03","module":"A4","scenario":null},{"value":"2,00E-01","module":"A5","scenario":null},{"value":"0,00E+00","module":"C1","scenario":null},{"value":"7,45E-03","module":"C2","scenario":null},{"value":"4,74E-02","module":"C3","scenario":null},{"value":"1,22E-02","module":"C4","scenario":null},{"value":"-2,52E+00","module":"D","scenario":null},{"value":"9,96E+00","module":"A1A3","scenario":null}]},{"parameter":"PERM","unit":"","values":[{"value":"0,00E+00","module":"A1","scenario":null},{"value":"0,00E+00","module":"A2","scenario":null},{"value":"0,00E+00","module":"A3","scenario":null},{"value":"0,00E+00","module":"A4","scenario":null},{"value":"0,00E+00","module":"A5","scenario":null},{"value":"0,00E+00","module":"C1","scenario":null},{"value":"0,00E+00","module":"C2","scenario":null},{"value":"0,00E+00","module":"C3","scenario":null},{"value":"0,00E+00","module":"C4","scenario":null},{"value":"0,00E+00","module":"D","scenario":null},{"value":"0,00E+00","module":"A1A3","scenario":null}]},{"parameter":"PERT","unit":"MJ","values":[{"value":"6,00E+00","module":"A1","scenario":null},{"value":"1,03E-02","module":"A2","scenario":null},{"value":"3,95E+00","module":"A3","scenario":null},{"value":"7,95E-03","module":"A4","scenario":null},{"value":"2,00E-01","module":"A5","scenario":null},{"value":"0,00E+00","module":"C1","scenario":null},{"value":"7,45E-03","module":"C2","scenario":null},{"value":"4,73E-02","module":"C3","scenario":null},{"value":"1,22E-02","module":"C4","scenario":null},{"value":"-2,52E+00","module":"D","scenario":null},{"value":"9,96E+00","module":"A1A3","scenario":null}]},{"parameter":"PENRE","unit":"MJ","values":[{"value":"4,75E+01","module":"A1","scenario":null},{"value":"7,67E-01","module":"A2","scenario":null},{"value":"2,44E-01","module":"A3","scenario":null},{"value":"5,55E-01","module":"A4","scenario":null},{"value":"9,91E-01","module":"A5","scenario":null},{"value":"0,00E+00","module":"C1","scenario":null},{"value":"5,21E-01","module":"C2","scenario":null},{"value":"3,71E-01","module":"C3","scenario":null},{"value":"1,21E-01","module":"C4","scenario":null},{"value":"-3,69E+00","module":"D","scenario":null},{"value":"4,85E+01","module":"A1A3","scenario":null}]},{"parameter":"PENRM","unit":"MJ","values":[{"value":"6,36E+00","module":"A1","scenario":null},{"value":"0,00E+00","module":"A2","scenario":null},{"value":"0,00E+00","module":"A3","scenario":null},{"value":"0,00E+00","module":"A4","scenario":null},{"value":"6,05E-03","module":"A5","scenario":null},{"value":"0,00E+00","module":"C1","scenario":null},{"value":"0,00E+00","module":"C2","scenario":null},{"value":"-6,05E+00","module":"C3","scenario":null},{"value":"0,00E+00","module":"C4","scenario":null},{"value":"0,00E+00","module":"D","scenario":null},{"value":"6,36E+00","module":"A1A3","scenario":null}]},{"parameter":"PENRT","unit":"MJ","values":[{"value":"5,38E+01","module":"A1","scenario":null},{"value":"7,67E-01","module":"A2","scenario":null},{"value":"2,44E-01","module":"A3","scenario":null},{"value":"5,55E-01","module":"A4","scenario":null},{"value":"9,97E-01","module":"A5","scenario":null},{"value":"0,00E+00","module":"C1","scenario":null},{"value":"5,21E-01","module":"C2","scenario":null},{"value":"-5,68E+00","module":"C3","scenario":null},{"value":"1,21E-01","module":"C4","scenario":null},{"value":"-3,69E+00","module":"D","scenario":null},{"value":"5,48E+01","module":"A1A3","scenario":null}]},{"parameter":"SM","unit":"kg","values":[{"value":"9,62E-02","module":"A1","scenario":null},{"value":"0,00E+00","module":"A2","scenario":null},{"value":"0,00E+00","module":"A3","scenario":null},{"value":"0,00E+00","module":"A4","scenario":null},{"value":"1,94E-03","module":"A5","scenario":null},{"value":"0,00E+00","module":"C1","scenario":null},{"value":"0,00E+00","module":"C2","scenario":null},{"value":"0,00E+00","module":"C3","scenario":null},{"value":"8,57E-04","module":"C4","scenario":null},{"value":"1,15E-01","module":"D","scenario":null},{"value":"9,62E-02","module":"A1A3","scenario":null}]},{"parameter":"RSF","unit":"MJ","values":[{"value":"3,67E-02","module":"A1","scenario":null},{"value":"3,60E-04","module":"A2","scenario":null},{"value":"1,47E-04","module":"A3","scenario":null},{"value":"2,84E-04","module":"A4","scenario":null},{"value":"7,73E-04","module":"A5","scenario":null},{"value":"0,00E+00","module":"C1","scenario":null},{"value":"2,67E-04","module":"C2","scenario":null},{"value":"8,56E-04","module":"C3","scenario":null},{"value":"2,65E-04","module":"C4","scenario":null},{"value":"1,07E-02","module":"D","scenario":null},{"value":"3,73E-02","module":"A1A3","scenario":null}]},{"parameter":"NRSF","unit":"MJ","values":[{"value":"6,45E-02","module":"A1","scenario":null},{"value":"1,46E-03","module":"A2","scenario":null},{"value":"8,45E-04","module":"A3","scenario":null},{"value":"1,02E-03","module":"A4","scenario":null},{"value":"1,37E-03","module":"A5","scenario":null},{"value":"0,00E+00","module":"C1","scenario":null},{"value":"9,53E-04","module":"C2","scenario":null},{"value":"0,00E+00","module":"C3","scenario":null},{"value":"5,31E-04","module":"C4","scenario":null},{"value":"-4,25E-02","module":"D","scenario":null},{"value":"6,69E-02","module":"A1A3","scenario":null}]},{"parameter":"FW","unit":"m3","values":[{"value":"6,70E-02","module":"A1","scenario":null},{"value":"7,70E-05","module":"A2","scenario":null},{"value":"1,25E-04","module":"A3","scenario":null},{"value":"5,94E-05","module":"A4","scenario":null},{"value":"1,53E-03","module":"A5","scenario":null},{"value":"0,00E+00","module":"C1","scenario":null},{"value":"5,57E-05","module":"C2","scenario":null},{"value":"8,88E-03","module":"C3","scenario":null},{"value":"1,44E-04","module":"C4","scenario":null},{"value":"-1,10E-02","module":"D","scenario":null},{"value":"6,72E-02","module":"A1A3","scenario":null}]}],"end_of_life_waste":[{"parameter":"HWD","unit":"kg","values":[{"value":"3,47E-02","module":"A1","scenario":null},{"value":"3,89E-05","module":"A2","scenario":null},{"value":"3,80E-03","module":"A3","scenario":null},{"value":"2,86E-05","module":"A4","scenario":null},{"value":"9,38E-04","module":"A5","scenario":null},{"value":"0,00E+00","module":"C1","scenario":null},{"value":"2,68E-05","module":"C2","scenario":null},{"value":"0,00E+00","module":"C3","scenario":null},{"value":"8,34E-03","module":"C4","scenario":null},{"value":"-4,46E-03","module":"D","scenario":null},{"value":"3,85E-02","module":"A1A3","scenario":null}]},{"parameter":"NHWD","unit":"kg","values":[{"value":"1,13E+00","module":"A1","scenario":null},{"value":"3,28E-02","module":"A2","scenario":null},{"value":"1,02E-02","module":"A3","scenario":null},{"value":"2,70E-02","module":"A4","scenario":null},{"value":"3,07E-02","module":"A5","scenario":null},{"value":"0,00E+00","module":"C1","scenario":null},{"value":"2,53E-02","module":"C2","scenario":null},{"value":"0,00E+00","module":"C3","scenario":null},{"value":"3,32E-01","module":"C4","scenario":null},{"value":"-1,94E-01","module":"D","scenario":null},{"value":"1,18E+00","module":"A1A3","scenario":null}]},{"parameter":"RWD","unit":"kg","values":[{"value":"9,92E-05","module":"A1","scenario":null},{"value":"5,23E-06","module":"A2","scenario":null},{"value":"1,37E-06","module":"A3","scenario":null},{"value":"3,78E-06","module":"A4","scenario":null},{"value":"2,21E-06","module":"A5","scenario":null},{"value":"0,00E+00","module":"C1","scenario":null},{"value":"3,55E-06","module":"C2","scenario":null},{"value":"0,00E+00","module":"C3","scenario":null},{"value":"6,79E-07","module":"C4","scenario":null},{"value":"-4,89E-06","module":"D","scenario":null},{"value":"1,06E-04","module":"A1A3","scenario":null}]}],"end_of_life_flow":[{"parameter":"CRU","unit":"kg","values":[{"value":"0,00E+00","module":"A1","scenario":null},{"value":"0,00E+00","module":"A2","scenario":null},{"value":"0,00E+00","module":"A3","scenario":null},{"value":"0,00E+00","module":"A4","scenario":null},{"value":"0,00E+00","module":"A5","scenario":null},{"value":"0,00E+00","module":"C1","scenario":null},{"value":"0,00E+00","module":"C2","scenario":null},{"value":"0,00E+00","module":"C3","scenario":null},{"value":"0,00E+00","module":"C4","scenario":null},{"value":"0,00E+00","module":"D","scenario":null},{"value":"0,00E+00","module":"A1A3","scenario":null}]},{"parameter":"MFR","unit":"kg","values":[{"value":"0,00E+00","module":"A1","scenario":null},{"value":"0,00E+00","module":"A2","scenario":null},{"value":"8,67E-05","module":"A3","scenario":null},{"value":"0,00E+00","module":"A4","scenario":null},{"value":"5,06E-03","module":"A5","scenario":null},{"value":"0,00E+00","module":"C1","scenario":null},{"value":"0,00E+00","module":"C2","scenario":null},{"value":"2,53E-01","module":"C3","scenario":null},{"value":"1,42E-05","module":"C4","scenario":null},{"value":"-4,50E-03","module":"D","scenario":null},{"value":"8,67E-05","module":"A1A3","scenario":null}]},{"parameter":"MER","unit":"kg","values":[{"value":"0,00E+00","module":"A1","scenario":null},{"value":"0,00E+00","module":"A2","scenario":null},{"value":"1,40E-02","module":"A3","scenario":null},{"value":"0,00E+00","module":"A4","scenario":null},{"value":"3,10E-03","module":"A5","scenario":null},{"value":"0,00E+00","module":"C1","scenario":null},{"value":"0,00E+00","module":"C2","scenario":null},{"value":"1,41E-01","module":"C3","scenario":null},{"value":"2,16E-05","module":"C4","scenario":null},{"value":"-5,92E-04","module":"D","scenario":null},{"value":"1,40E-02","module":"A1A3","scenario":null}]},{"parameter":"EEE","unit":"MJ","values":[{"value":"0,00E+00","module":"A1","scenario":null},{"value":"0,00E+00","module":"A2","scenario":null},{"value":"8,27E-03","module":"A3","scenario":null},{"value":"0,00E+00","module":"A4","scenario":null},{"value":"3,05E-03","module":"A5","scenario":null},{"value":"0,00E+00","module":"C1","scenario":null},{"value":"0,00E+00","module":"C2","scenario":null},{"value":"1,44E-01","module":"C3","scenario":null},{"value":"2,09E-04","module":"C4","scenario":null},{"value":"-1,45E-03","module":"D","scenario":null},{"value":"8,27E-03","module":"A1A3","scenario":null}]},{"parameter":"EET","unit":"MJ","values":[{"value":"0,00E+00","module":"A1","scenario":null},{"value":"0,00E+00","module":"A2","scenario":null},{"value":"1,25E-01","module":"A3","scenario":null},{"value":"0,00E+00","module":"A4","scenario":null},{"value":"4,61E-02","module":"A5","scenario":null},{"value":"0,00E+00","module":"C1","scenario":null},{"value":"0,00E+00","module":"C2","scenario":null},{"value":"2,18E+00","module":"C3","scenario":null},{"value":"3,16E-03","module":"C4","scenario":null},{"value":"-2,20E-02","module":"D","scenario":null},{"value":"1,25E-01","module":"A1A3","scenario":null}]}]}