{"product_name":"Sola Universal chair with metal legs","epd_id":"NEPD-5972-5238-EN","declared_unit":{"unit":"stk","amount":1},"compliance":["EN 15804+A2","ISO 14025","ISO 21930"],"producer_name":"Martela Oyj","environmental_impact":[{"parameter":"GWP-total","unit":"kg CO2-eq","values":[{"value":"5,21E+00","module":"A1-A3","scenario":null},{"value":"9,50E-01","module":"A4","scenario":null},{"value":"1,72E+00","module":"A5","scenario":null},{"value":"3,45E-03","module":"B2","scenario":null},{"value":"0,00E+00","module":"B3","scenario":null},{"value":"0,00E+00","module":"B4","scenario":null},{"value":"0,00E+00","module":"C1","scenario":null},{"value":"8,06E-02","module":"C2","scenario":null},{"value":"4,60E+00","module":"C3","scenario":null},{"value":"2,36E-02","module":"C4","scenario":null},{"value":"-1,11E+00","module":"D","scenario":null}]},{"parameter":"GWP-fossil","unit":"kg CO2-eq","values":[{"value":"1,11E+01","module":"A1-A3","scenario":null},{"value":"9,49E-01","module":"A4","scenario":null},{"value":"2,41E-02","module":"A5","scenario":null},{"value":"3,43E-03","module":"B2","scenario":null},{"value":"0,00E+00","module":"B3","scenario":null},{"value":"0,00E+00","module":"B4","scenario":null},{"value":"0,00E+00","module":"C1","scenario":null},{"value":"8,05E-02","module":"C2","scenario":null},{"value":"3,01E-01","module":"C3","scenario":null},{"value":"2,36E-02","module":"C4","scenario":null},{"value":"-1,11E+00","module":"D","scenario":null}]},{"parameter":"GWP-biogenic","unit":"kg CO2-eq","values":[{"value":"-5,91E+00","module":"A1-A3","scenario":null},{"value":"3,63E-04","module":"A4","scenario":null},{"value":"1,70E+00","module":"A5","scenario":null},{"value":"2,16E-05","module":"B2","scenario":null},{"value":"0,00E+00","module":"B3","scenario":null},{"value":"0,00E+00","module":"B4","scenario":null},{"value":"0,00E+00","module":"C1","scenario":null},{"value":"3,33E-05","module":"C2","scenario":null},{"value":"4,30E+00","module":"C3","scenario":null},{"value":"1,76E-05","module":"C4","scenario":null},{"value":"-8,70E-04","module":"D","scenario":null}]},{"parameter":"GWP-luluc","unit":"kg CO2-eq","values":[{"value":"2,20E-02","module":"A1-A3","scenario":null},{"value":"3,89E-04","module":"A4","scenario":null},{"value":"5,96E-06","module":"A5","scenario":null},{"value":"5,58E-06","module":"B2","scenario":null},{"value":"0,00E+00","module":"B3","scenario":null},{"value":"0,00E+00","module":"B4","scenario":null},{"value":"0,00E+00","module":"C1","scenario":null},{"value":"2,87E-05","module":"C2","scenario":null},{"value":"9,39E-06","module":"C3","scenario":null},{"value":"7,08E-06","module":"C4","scenario":null},{"value":"-6,33E-03","module":"D","scenario":null}]},{"parameter":"ODP","unit":"kg CFC11-eq","values":[{"value":"4,51E-07","module":"A1-A3","scenario":null},{"value":"2,10E-07","module":"A4","scenario":null},{"value":"3,89E-09","module":"A5","scenario":null},{"value":"3,04E-10","module":"B2","scenario":null},{"value":"0,00E+00","module":"B3","scenario":null},{"value":"0,00E+00","module":"B4","scenario":null},{"value":"0,00E+00","module":"C1","scenario":null},{"value":"1,82E-08","module":"C2","scenario":null},{"value":"4,24E-09","module":"C3","scenario":null},{"value":"7,25E-09","module":"C4","scenario":null},{"value":"-1,25E-02","module":"D","scenario":null}]},{"parameter":"AP","unit":"mol H+-eq","values":[{"value":"3,75E-02","module":"A1-A3","scenario":null},{"value":"8,44E-03","module":"A4","scenario":null},{"value":"8,64E-05","module":"A5","scenario":null},{"value":"2,00E-05","module":"B2","scenario":null},{"value":"0,00E+00","module":"B3","scenario":null},{"value":"0,00E+00","module":"B4","scenario":null},{"value":"0,00E+00","module":"C1","scenario":null},{"value":"2,31E-04","module":"C2","scenario":null},{"value":"5,44E-04","module":"C3","scenario":null},{"value":"1,66E-04","module":"C4","scenario":null},{"value":"-6,06E-03","module":"D","scenario":null}]},{"parameter":"POCP","unit":"kg NMVOC-eq","values":[{"value":"3,02E-02","module":"A1-A3","scenario":null},{"value":"6,34E-03","module":"A4","scenario":null},{"value":"9,04E-05","module":"A5","scenario":null},{"value":"1,16E-05","module":"B2","scenario":null},{"value":"0,00E+00","module":"B3","scenario":null},{"value":"0,00E+00","module":"B4","scenario":null},{"value":"0,00E+00","module":"C1","scenario":null},{"value":"1,96E-04","module":"C2","scenario":null},{"value":"6,79E-04","module":"C3","scenario":null},{"value":"1,88E-04","module":"C4","scenario":null},{"value":"-6,06E-03","module":"D","scenario":null}]},{"parameter":"ADPE","unit":"kg Sb-eq","values":[{"value":"5,42E-05","module":"A1-A3","scenario":null},{"value":"2,22E-05","module":"A4","scenario":null},{"value":"4,36E-07","module":"A5","scenario":null},{"value":"9,59E-08","module":"B2","scenario":null},{"value":"0,00E+00","module":"B3","scenario":null},{"value":"0,00E+00","module":"B4","scenario":null},{"value":"0,00E+00","module":"C1","scenario":null},{"value":"2,22E-06","module":"C2","scenario":null},{"value":"2,36E-07","module":"C3","scenario":null},{"value":"4,05E-07","module":"C4","scenario":null},{"value":"-1,78E-05","module":"D","scenario":null}]},{"parameter":"ADPF","unit":"MJ","values":[{"value":"1,51E+02","module":"A1-A3","scenario":null},{"value":"1,39E+01","module":"A4","scenario":null},{"value":"2,59E-01","module":"A5","scenario":null},{"value":"5,86E-02","module":"B2","scenario":null},{"value":"0,00E+00","module":"B3","scenario":null},{"value":"0,00E+00","module":"B4","scenario":null},{"value":"0,00E+00","module":"C1","scenario":null},{"value":"1,22E+00","module":"C2","scenario":null},{"value":"4,19E-01","module":"C3","scenario":null},{"value":"5,37E-01","module":"C4","scenario":null},{"value":"-1,03E+01","module":"D","scenario":null}]},{"parameter":"WDP","unit":"m3 world-eq. Deprived","values":[{"value":"9,14E+02","module":"A1-A3","scenario":null},{"value":"1,16E+01","module":"A4","scenario":null},{"value":"4,02E-01","module":"A5","scenario":null},{"value":"1,05E+00","module":"B2","scenario":null},{"value":"0,00E+00","module":"B3","scenario":null},{"value":"0,00E+00","module":"B4","scenario":null},{"value":"0,00E+00","module":"C1","scenario":null},{"value":"1,18E+00","module":"C2","scenario":null},{"value":"1,18E+00","module":"C3","scenario":null},{"value":"1,08E+00","module":"C4","scenario":null},{"value":"1,79E+01","module":"D","scenario":null}]},{"parameter":"EP-freshwater","unit":"kg P-eq","values":[{"value":"2,24E-04","module":"A1-A3","scenario":null},{"value":"6,79E-06","module":"A4","scenario":null},{"value":"1,49E-07","module":"A5","scenario":null},{"value":"2,74E-07","module":"B2","scenario":null},{"value":"0,00E+00","module":"B3","scenario":null},{"value":"0,00E+00","module":"B4","scenario":null},{"value":"0,00E+00","module":"C1","scenario":null},{"value":"6,43E-07","module":"C2","scenario":null},{"value":"1,04E-06","module":"C3","scenario":null},{"value":"2,36E-07","module":"C4","scenario":null},{"value":"-7,28E-05","module":"D","scenario":null}]},{"parameter":"EP-marine","unit":"kg N-eq","values":[{"value":"9,37E-03","module":"A1-A3","scenario":null},{"value":"1,99E-03","module":"A4","scenario":null},{"value":"3,43E-05","module":"A5","scenario":null},{"value":"3,17E-06","module":"B2","scenario":null},{"value":"0,00E+00","module":"B3","scenario":null},{"value":"0,00E+00","module":"B4","scenario":null},{"value":"0,00E+00","module":"C1","scenario":null},{"value":"4,58E-05","module":"C2","scenario":null},{"value":"2,49E-04","module":"C3","scenario":null},{"value":"5,91E-05","module":"C4","scenario":null},{"value":"-1,42E-03","module":"D","scenario":null}]},{"parameter":"EP-terrestrial","unit":"mol N-eq.","values":[{"value":"1,08E-01","module":"A1-A3","scenario":null},{"value":"2,22E-02","module":"A4","scenario":null},{"value":"3,09E-04","module":"A5","scenario":null},{"value":"3,69E-05","module":"B2","scenario":null},{"value":"0,00E+00","module":"B3","scenario":null},{"value":"0,00E+00","module":"B4","scenario":null},{"value":"0,00E+00","module":"C1","scenario":null},{"value":"5,12E-04","module":"C2","scenario":null},{"value":"2,66E-03","module":"C3","scenario":null},{"value":"6,55E-04","module":"C4","scenario":null},{"value":"-1,48E-02","module":"D","scenario":null}]},{"parameter":"GWP-IOBC","unit":"kg CO2-eq","values":[{"value":"1,13E+01","module":"A1-A3","scenario":null},{"value":"9,50E-01","module":"A4","scenario":null},{"value":"2,41E-02","module":"A5","scenario":null},{"value":"3,45E-03","module":"B2","scenario":null},{"value":"0,00E+00","module":"B3","scenario":null},{"value":"0,00E+00","module":"B4","scenario":null},{"value":"0,00E+00","module":"C1","scenario":null},{"value":"8,06E-02","module":"C2","scenario":null},{"value":"3,01E-01","module":"C3","scenario":null},{"value":"2,37E-02","module":"C4","scenario":null},{"value":"-1,58E+00","module":"D","scenario":null}]}],"additional_environmental_impact":[{"parameter":"PM","unit":"Disease incidence","values":[{"value":"9,71E-07","module":"A1-A3","scenario":null},{"value":"5,16E-08","module":"A4","scenario":null},{"value":"1,31E-09","module":"A5","scenario":null},{"value":"1,68E-10","module":"B2","scenario":null},{"value":"0,00E+00","module":"B3","scenario":null},{"value":"0,00E+00","module":"B4","scenario":null},{"value":"0,00E+00","module":"C1","scenario":null},{"value":"4,93E-09","module":"C2","scenario":null},{"value":"9,77E-09","module":"C3","scenario":null},{"value":"3,03E-09","module":"C4","scenario":null},{"value":"-1,63E-07","module":"D","scenario":null}]},{"parameter":"ETP-fw","unit":"CTUe","values":[{"value":"2,23E+02","module":"A1-A3","scenario":null},{"value":"9,89E+00","module":"A4","scenario":null},{"value":"3,33E-01","module":"A5","scenario":null},{"value":"6,34E-02","module":"B2","scenario":null},{"value":"0,00E+00","module":"B3","scenario":null},{"value":"0,00E+00","module":"B4","scenario":null},{"value":"0,00E+00","module":"C1","scenario":null},{"value":"9,03E-01","module":"C2","scenario":null},{"value":"1,75E+00","module":"C3","scenario":null},{"value":"3,20E-01","module":"C4","scenario":null},{"value":"-6,55E+01","module":"D","scenario":null}]},{"parameter":"HTP-c","unit":"CTUh","values":[{"value":"1,24E-08","module":"A1-A3","scenario":null},{"value":"0,00E+00","module":"A4","scenario":null},{"value":"1,00E-11","module":"A5","scenario":null},{"value":"9,00E-12","module":"B2","scenario":null},{"value":"0,00E+00","module":"B3","scenario":null},{"value":"0,00E+00","module":"B4","scenario":null},{"value":"0,00E+00","module":"C1","scenario":null},{"value":"0,00E+00","module":"C2","scenario":null},{"value":"2,43E-10","module":"C3","scenario":null},{"value":"1,10E-11","module":"C4","scenario":null},{"value":"-4,74E-09","module":"D","scenario":null}]},{"parameter":"HTP-nc","unit":"CTUh","values":[{"value":"1,03E-07","module":"A1-A3","scenario":null},{"value":"1,10E-08","module":"A4","scenario":null},{"value":"4,08E-10","module":"A5","scenario":null},{"value":"2,11E-10","module":"B2","scenario":null},{"value":"0,00E+00","module":"B3","scenario":null},{"value":"0,00E+00","module":"B4","scenario":null},{"value":"0,00E+00","module":"C1","scenario":null},{"value":"9,86E-10","module":"C2","scenario":null},{"value":"5,39E-09","module":"C3","scenario":null},{"value":"3,08E-10","module":"C4","scenario":null},{"value":"8,49E-08","module":"D","scenario":null}]},{"parameter":"SQP","unit":"-","values":[{"value":"6,02E+02","module":"A1-A3","scenario":null},{"value":"8,32E+00","module":"A4","scenario":null},{"value":"2,09E-01","module":"A5","scenario":null},{"value":"1,64E-02","module":"B2","scenario":null},{"value":"0,00E+00","module":"B3","scenario":null},{"value":"0,00E+00","module":"B4","scenario":null},{"value":"0,00E+00","module":"C1","scenario":null},{"value":"8,52E-01","module":"C2","scenario":null},{"value":"7,72E-02","module":"C3","scenario":null},{"value":"1,17E+00","module":"C4","scenario":null},{"value":"-1,70E+01","module":"D","scenario":null}]},{"parameter":"IRP","unit":"kBq U235-eq","values":[{"value":"6,38E-01","module":"A1-A3","scenario":null},{"value":"6,06E-02","module":"A4","scenario":null},{"value":"1,12E-03","module":"A5","scenario":null},{"value":"4,05E-04","module":"B2","scenario":null},{"value":"0,00E+00","module":"B3","scenario":null},{"value":"0,00E+00","module":"B4","scenario":null},{"value":"0,00E+00","module":"C1","scenario":null},{"value":"5,32E-03","module":"C2","scenario":null},{"value":"9,58E-04","module":"C3","scenario":null},{"value":"2,15E-03","module":"C4","scenario":null},{"value":"-1,23E-02","module":"D","scenario":null}]}],"resource_use":[{"parameter":"PERE","unit":"MJ","values":[{"value":"1,03E+02","module":"A1-A3","scenario":null},{"value":"1,79E-01","module":"A4","scenario":null},{"value":"4,55E-03","module":"A5","scenario":null},{"value":"7,96E-03","module":"B2","scenario":null},{"value":"0,00E+00","module":"B3","scenario":null},{"value":"0,00E+00","module":"B4","scenario":null},{"value":"0,00E+00","module":"C1","scenario":null},{"value":"1,74E-02","module":"C2","scenario":null},{"value":"1,63E-02","module":"C3","scenario":null},{"value":"1,01E-02","module":"C4","scenario":null},{"value":"-1,58E+01","module":"D","scenario":null}]},{"parameter":"PERM","unit":"","values":[{"value":"4,43E+01","module":"A1-A3","scenario":null},{"value":"0,00E+00","module":"A4","scenario":null},{"value":"-8,20E+00","module":"A5","scenario":null},{"value":"0,00E+00","module":"B2","scenario":null},{"value":"0,00E+00","module":"B3","scenario":null},{"value":"0,00E+00","module":"B4","scenario":null},{"value":"0,00E+00","module":"C1","scenario":null},{"value":"0,00E+00","module":"C2","scenario":null},{"value":"-3,61E+01","module":"C3","scenario":null},{"value":"0,00E+00","module":"C4","scenario":null},{"value":"0,00E+00","module":"D","scenario":null}]},{"parameter":"PERT","unit":"MJ","values":[{"value":"1,48E+02","module":"A1-A3","scenario":null},{"value":"1,79E-01","module":"A4","scenario":null},{"value":"-8,20E+00","module":"A5","scenario":null},{"value":"7,96E-03","module":"B2","scenario":null},{"value":"0,00E+00","module":"B3","scenario":null},{"value":"0,00E+00","module":"B4","scenario":null},{"value":"0,00E+00","module":"C1","scenario":null},{"value":"1,74E-02","module":"C2","scenario":null},{"value":"-3,61E+01","module":"C3","scenario":null},{"value":"1,01E-02","module":"C4","scenario":null},{"value":"-1,58E+01","module":"D","scenario":null}]},{"parameter":"PENRE","unit":"MJ","values":[{"value":"1,45E+02","module":"A1-A3","scenario":null},{"value":"1,39E+01","module":"A4","scenario":null},{"value":"2,59E-01","module":"A5","scenario":null},{"value":"5,86E-02","module":"B2","scenario":null},{"value":"0,00E+00","module":"B3","scenario":null},{"value":"0,00E+00","module":"B4","scenario":null},{"value":"0,00E+00","module":"C1","scenario":null},{"value":"1,22E+00","module":"C2","scenario":null},{"value":"4,19E-01","module":"C3","scenario":null},{"value":"5,37E-01","module":"C4","scenario":null},{"value":"-1,03E+01","module":"D","scenario":null}]},{"parameter":"PENRM","unit":"MJ","values":[{"value":"7,53E+00","module":"A1-A3","scenario":null},{"value":"0,00E+00","module":"A4","scenario":null},{"value":"-4,25E+00","module":"A5","scenario":null},{"value":"0,00E+00","module":"B2","scenario":null},{"value":"0,00E+00","module":"B3","scenario":null},{"value":"0,00E+00","module":"B4","scenario":null},{"value":"0,00E+00","module":"C1","scenario":null},{"value":"0,00E+00","module":"C2","scenario":null},{"value":"-3,28E+00","module":"C3","scenario":null},{"value":"0,00E+00","module":"C4","scenario":null},{"value":"0,00E+00","module":"D","scenario":null}]},{"parameter":"PENRT","unit":"MJ","values":[{"value":"1,52E+02","module":"A1-A3","scenario":null},{"value":"1,39E+01","module":"A4","scenario":null},{"value":"-3,99E+00","module":"A5","scenario":null},{"value":"5,86E-02","module":"B2","scenario":null},{"value":"0,00E+00","module":"B3","scenario":null},{"value":"0,00E+00","module":"B4","scenario":null},{"value":"0,00E+00","module":"C1","scenario":null},{"value":"1,22E+00","module":"C2","scenario":null},{"value":"-2,86E+00","module":"C3","scenario":null},{"value":"5,37E-01","module":"C4","scenario":null},{"value":"-1,03E+01","module":"D","scenario":null}]},{"parameter":"SM","unit":"kg","values":[{"value":"9,86E-01","module":"A1-A3","scenario":null},{"value":"0,00E+00","module":"A4","scenario":null},{"value":"0,00E+00","module":"A5","scenario":null},{"value":"0,00E+00","module":"B2","scenario":null},{"value":"0,00E+00","module":"B3","scenario":null},{"value":"0,00E+00","module":"B4","scenario":null},{"value":"0,00E+00","module":"C1","scenario":null},{"value":"0,00E+00","module":"C2","scenario":null},{"value":"0,00E+00","module":"C3","scenario":null},{"value":"0,00E+00","module":"C4","scenario":null},{"value":"0,00E+00","module":"D","scenario":null}]},{"parameter":"RSF","unit":"MJ","values":[{"value":"2,62E-01","module":"A1-A3","scenario":null},{"value":"6,26E-03","module":"A4","scenario":null},{"value":"1,45E-04","module":"A5","scenario":null},{"value":"6,38E-04","module":"B2","scenario":null},{"value":"0,00E+00","module":"B3","scenario":null},{"value":"0,00E+00","module":"B4","scenario":null},{"value":"0,00E+00","module":"C1","scenario":null},{"value":"6,24E-04","module":"C2","scenario":null},{"value":"3,52E-04","module":"C3","scenario":null},{"value":"2,66E-04","module":"C4","scenario":null},{"value":"3,11E-02","module":"D","scenario":null}]},{"parameter":"NRSF","unit":"MJ","values":[{"value":"1,41E-01","module":"A1-A3","scenario":null},{"value":"2,10E-02","module":"A4","scenario":null},{"value":"5,66E-04","module":"A5","scenario":null},{"value":"6,29E-04","module":"B2","scenario":null},{"value":"0,00E+00","module":"B3","scenario":null},{"value":"0,00E+00","module":"B4","scenario":null},{"value":"0,00E+00","module":"C1","scenario":null},{"value":"2,23E-03","module":"C2","scenario":null},{"value":"0,00E+00","module":"C3","scenario":null},{"value":"2,13E-02","module":"C4","scenario":null},{"value":"8,40E-02","module":"D","scenario":null}]},{"parameter":"FW","unit":"m3","values":[{"value":"1,37E-01","module":"A1-A3","scenario":null},{"value":"1,34E-03","module":"A4","scenario":null},{"value":"1,24E-04","module":"A5","scenario":null},{"value":"1,01E-02","module":"B2","scenario":null},{"value":"0,00E+00","module":"B3","scenario":null},{"value":"0,00E+00","module":"B4","scenario":null},{"value":"0,00E+00","module":"C1","scenario":null},{"value":"1,30E-04","module":"C2","scenario":null},{"value":"7,28E-04","module":"C3","scenario":null},{"value":"4,84E-04","module":"C4","scenario":null},{"value":"-2,02E-02","module":"D","scenario":null}]}],"end_of_life_waste":[{"parameter":"HWD","unit":"kg","values":[{"value":"5,47E-02","module":"A1-A3","scenario":null},{"value":"6,90E-04","module":"A4","scenario":null},{"value":"0,00E+00","module":"A5","scenario":null},{"value":"1,11E-05","module":"B2","scenario":null},{"value":"0,00E+00","module":"B3","scenario":null},{"value":"0,00E+00","module":"B4","scenario":null},{"value":"0,00E+00","module":"C1","scenario":null},{"value":"6,28E-05","module":"C2","scenario":null},{"value":"0,00E+00","module":"C3","scenario":null},{"value":"2,08E+00","module":"C4","scenario":null},{"value":"-4,97E-03","module":"D","scenario":null}]},{"parameter":"NHWD","unit":"kg","values":[{"value":"9,44E-01","module":"A1-A3","scenario":null},{"value":"5,63E-01","module":"A4","scenario":null},{"value":"1,10E+00","module":"A5","scenario":null},{"value":"7,11E-04","module":"B2","scenario":null},{"value":"0,00E+00","module":"B3","scenario":null},{"value":"0,00E+00","module":"B4","scenario":null},{"value":"0,00E+00","module":"C1","scenario":null},{"value":"5,92E-02","module":"C2","scenario":null},{"value":"0,00E+00","module":"C3","scenario":null},{"value":"2,10E-02","module":"C4","scenario":null},{"value":"-4,40E-01","module":"D","scenario":null}]},{"parameter":"RWD","unit":"kg","values":[{"value":"1,77E-03","module":"A1-A3","scenario":null},{"value":"9,51E-05","module":"A4","scenario":null},{"value":"0,00E+00","module":"A5","scenario":null},{"value":"3,43E-07","module":"B2","scenario":null},{"value":"0,00E+00","module":"B3","scenario":null},{"value":"0,00E+00","module":"B4","scenario":null},{"value":"0,00E+00","module":"C1","scenario":null},{"value":"8,29E-06","module":"C2","scenario":null},{"value":"0,00E+00","module":"C3","scenario":null},{"value":"3,28E-06","module":"C4","scenario":null},{"value":"-1,03E-05","module":"D","scenario":null}]}],"end_of_life_flow":[{"parameter":"CRU","unit":"kg","values":[{"value":"0,00E+00","module":"A1-A3","scenario":null},{"value":"0,00E+00","module":"A4","scenario":null},{"value":"0,00E+00","module":"A5","scenario":null},{"value":"0,00E+00","module":"B2","scenario":null},{"value":"0,00E+00","module":"B3","scenario":null},{"value":"0,00E+00","module":"B4","scenario":null},{"value":"0,00E+00","module":"C1","scenario":null},{"value":"0,00E+00","module":"C2","scenario":null},{"value":"0,00E+00","module":"C3","scenario":null},{"value":"0,00E+00","module":"C4","scenario":null},{"value":"0,00E+00","module":"D","scenario":null}]},{"parameter":"MFR","unit":"kg","values":[{"value":"3,65E-01","module":"A1-A3","scenario":null},{"value":"0,00E+00","module":"A4","scenario":null},{"value":"9,81E-01","module":"A5","scenario":null},{"value":"0,00E+00","module":"B2","scenario":null},{"value":"0,00E+00","module":"B3","scenario":null},{"value":"0,00E+00","module":"B4","scenario":null},{"value":"0,00E+00","module":"C1","scenario":null},{"value":"0,00E+00","module":"C2","scenario":null},{"value":"1,06E+00","module":"C3","scenario":null},{"value":"0,00E+00","module":"C4","scenario":null},{"value":"0,00E+00","module":"D","scenario":null}]},{"parameter":"MER","unit":"kg","values":[{"value":"9,99E-07","module":"A1-A3","scenario":null},{"value":"0,00E+00","module":"A4","scenario":null},{"value":"6,99E-02","module":"A5","scenario":null},{"value":"0,00E+00","module":"B2","scenario":null},{"value":"0,00E+00","module":"B3","scenario":null},{"value":"0,00E+00","module":"B4","scenario":null},{"value":"0,00E+00","module":"C1","scenario":null},{"value":"0,00E+00","module":"C2","scenario":null},{"value":"5,81E+00","module":"C3","scenario":null},{"value":"0,00E+00","module":"C4","scenario":null},{"value":"0,00E+00","module":"D","scenario":null}]},{"parameter":"EEE","unit":"MJ","values":[{"value":"1,98E-01","module":"A1-A3","scenario":null},{"value":"0,00E+00","module":"A4","scenario":null},{"value":"5,72E-02","module":"A5","scenario":null},{"value":"0,00E+00","module":"B2","scenario":null},{"value":"0,00E+00","module":"B3","scenario":null},{"value":"0,00E+00","module":"B4","scenario":null},{"value":"0,00E+00","module":"C1","scenario":null},{"value":"0,00E+00","module":"C2","scenario":null},{"value":"2,04E+00","module":"C3","scenario":null},{"value":"0,00E+00","module":"C4","scenario":null},{"value":"0,00E+00","module":"D","scenario":null}]},{"parameter":"EET","unit":"MJ","values":[{"value":"3,00E+00","module":"A1-A3","scenario":null},{"value":"0,00E+00","module":"A4","scenario":null},{"value":"8,65E-01","module":"A5","scenario":null},{"value":"0,00E+00","module":"B2","scenario":null},{"value":"0,00E+00","module":"B3","scenario":null},{"value":"0,00E+00","module":"B4","scenario":null},{"value":"0,00E+00","module":"C1","scenario":null},{"value":"0,00E+00","module":"C2","scenario":null},{"value":"3,09E+01","module":"C3","scenario":null},{"value":"0,00E+00","module":"C4","scenario":null},{"value":"0,00E+00","module":"D","scenario":null}]}]}