{"product_name":"Envistar Flex 240 with thermal wheel and controls","epd_id":"NEPD-8746-8404","declared_unit":{"unit":"stk","amount":1},"compliance":["EN 15804+A2","ISO 14025","ISO 21930"],"producer_name":"IV Produkt AB","environmental_impact":[{"parameter":"GWP-total","unit":"kg CO2-eq","values":[{"value":"3,48E+03","module":"A1-A3","scenario":null},{"value":"2,99E+01","module":"A4","scenario":null},{"value":"0,00E+00","module":"C1","scenario":null},{"value":"9,34E+00","module":"C2","scenario":null},{"value":"1,38E+02","module":"C3","scenario":null},{"value":"4,63E+00","module":"C4","scenario":null},{"value":"-1,55E+03","module":"D","scenario":null}]},{"parameter":"GWP-fossil","unit":"kg CO2-eq","values":[{"value":"3,45E+03","module":"A1-A3","scenario":null},{"value":"2,99E+01","module":"A4","scenario":null},{"value":"0,00E+00","module":"C1","scenario":null},{"value":"9,33E+00","module":"C2","scenario":null},{"value":"1,37E+02","module":"C3","scenario":null},{"value":"4,62E+00","module":"C4","scenario":null},{"value":"-1,52E+03","module":"D","scenario":null}]},{"parameter":"GWP-biogenic","unit":"kg CO2-eq","values":[{"value":"1,73E+01","module":"A1-A3","scenario":null},{"value":"1,26E-02","module":"A4","scenario":null},{"value":"0,00E+00","module":"C1","scenario":null},{"value":"3,86E-03","module":"C2","scenario":null},{"value":"2,23E-01","module":"C3","scenario":null},{"value":"3,23E-03","module":"C4","scenario":null},{"value":"-5,81E+00","module":"D","scenario":null}]},{"parameter":"GWP-luluc","unit":"kg CO2-eq","values":[{"value":"1,13E+01","module":"A1-A3","scenario":null},{"value":"9,81E-03","module":"A4","scenario":null},{"value":"0,00E+00","module":"C1","scenario":null},{"value":"3,32E-03","module":"C2","scenario":null},{"value":"2,78E-02","module":"C3","scenario":null},{"value":"7,69E-03","module":"C4","scenario":null},{"value":"-2,28E+01","module":"D","scenario":null}]},{"parameter":"ODP","unit":"kg CFC11-eq","values":[{"value":"2,81E-04","module":"A1-A3","scenario":null},{"value":"7,01E-06","module":"A4","scenario":null},{"value":"0,00E+00","module":"C1","scenario":null},{"value":"2,11E-06","module":"C2","scenario":null},{"value":"1,05E-05","module":"C3","scenario":null},{"value":"3,48E-07","module":"C4","scenario":null},{"value":"-8,11E-02","module":"D","scenario":null}]},{"parameter":"AP","unit":"mol H+-eq","values":[{"value":"3,21E+01","module":"A1-A3","scenario":null},{"value":"9,15E-02","module":"A4","scenario":null},{"value":"0,00E+00","module":"C1","scenario":null},{"value":"2,68E-02","module":"C2","scenario":null},{"value":"1,42E-01","module":"C3","scenario":null},{"value":"1,37E-02","module":"C4","scenario":null},{"value":"-1,42E+01","module":"D","scenario":null}]},{"parameter":"POCP","unit":"kg NMVOC-eq","values":[{"value":"1,54E+01","module":"A1-A3","scenario":null},{"value":"8,34E-02","module":"A4","scenario":null},{"value":"0,00E+00","module":"C1","scenario":null},{"value":"2,27E-02","module":"C2","scenario":null},{"value":"9,49E-02","module":"C3","scenario":null},{"value":"1,35E-02","module":"C4","scenario":null},{"value":"-6,03E+00","module":"D","scenario":null}]},{"parameter":"ADPE","unit":"kg Sb-eq","values":[{"value":"1,15E+00","module":"A1-A3","scenario":null},{"value":"6,67E-04","module":"A4","scenario":null},{"value":"0,00E+00","module":"C1","scenario":null},{"value":"2,58E-04","module":"C2","scenario":null},{"value":"3,44E-04","module":"C3","scenario":null},{"value":"1,43E-05","module":"C4","scenario":null},{"value":"-1,09E-01","module":"D","scenario":null}]},{"parameter":"ADPF","unit":"MJ","values":[{"value":"4,33E+04","module":"A1-A3","scenario":null},{"value":"4,70E+02","module":"A4","scenario":null},{"value":"0,00E+00","module":"C1","scenario":null},{"value":"1,41E+02","module":"C2","scenario":null},{"value":"3,92E+02","module":"C3","scenario":null},{"value":"3,49E+01","module":"C4","scenario":null},{"value":"-1,82E+04","module":"D","scenario":null}]},{"parameter":"WDP","unit":"m3 world-eq. Deprived","values":[{"value":"4,21E+05","module":"A1-A3","scenario":null},{"value":"4,02E+02","module":"A4","scenario":null},{"value":"0,00E+00","module":"C1","scenario":null},{"value":"1,36E+02","module":"C2","scenario":null},{"value":"1,55E+03","module":"C3","scenario":null},{"value":"5,06E+02","module":"C4","scenario":null},{"value":"-6,69E+05","module":"D","scenario":null}]},{"parameter":"EP-freshwater","unit":"kg P-eq","values":[{"value":"2,49E-01","module":"A1-A3","scenario":null},{"value":"2,38E-04","module":"A4","scenario":null},{"value":"0,00E+00","module":"C1","scenario":null},{"value":"7,45E-05","module":"C2","scenario":null},{"value":"2,16E-03","module":"C3","scenario":null},{"value":"7,35E-05","module":"C4","scenario":null},{"value":"-8,97E-02","module":"D","scenario":null}]},{"parameter":"EP-marine","unit":"kg N-eq","values":[{"value":"4,08E+00","module":"A1-A3","scenario":null},{"value":"1,92E-02","module":"A4","scenario":null},{"value":"0,00E+00","module":"C1","scenario":null},{"value":"5,31E-03","module":"C2","scenario":null},{"value":"3,05E-02","module":"C3","scenario":null},{"value":"3,82E-03","module":"C4","scenario":null},{"value":"-1,53E+00","module":"D","scenario":null}]},{"parameter":"EP-terrestrial","unit":"mol N-eq.","values":[{"value":"7,17E+01","module":"A1-A3","scenario":null},{"value":"2,14E-01","module":"A4","scenario":null},{"value":"0,00E+00","module":"C1","scenario":null},{"value":"5,93E-02","module":"C2","scenario":null},{"value":"3,41E-01","module":"C3","scenario":null},{"value":"4,18E-02","module":"C4","scenario":null},{"value":"-1,73E+01","module":"D","scenario":null}]},{"parameter":"GWP-IOBC","unit":"kg CO2-eq","values":[{"value":"3,48E+03","module":"A1-A3","scenario":null},{"value":"2,99E+01","module":"A4","scenario":null},{"value":"0,00E+00","module":"C1","scenario":null},{"value":"9,34E+00","module":"C2","scenario":null},{"value":"1,17E+02","module":"C3","scenario":null},{"value":"4,78E+00","module":"C4","scenario":null},{"value":"-1,62E+03","module":"D","scenario":null}]}],"additional_environmental_impact":[{"parameter":"PM","unit":"Disease incidence","values":[{"value":"3,07E-04","module":"A1-A3","scenario":null},{"value":"2,33E-06","module":"A4","scenario":null},{"value":"0,00E+00","module":"C1","scenario":null},{"value":"5,71E-07","module":"C2","scenario":null},{"value":"2,06E-06","module":"C3","scenario":null},{"value":"1,79E-07","module":"C4","scenario":null},{"value":"-1,15E-04","module":"D","scenario":null}]},{"parameter":"ETP-fw","unit":"CTUe","values":[{"value":"1,99E+05","module":"A1-A3","scenario":null},{"value":"3,46E+02","module":"A4","scenario":null},{"value":"0,00E+00","module":"C1","scenario":null},{"value":"1,05E+02","module":"C2","scenario":null},{"value":"1,97E+03","module":"C3","scenario":null},{"value":"6,80E+03","module":"C4","scenario":null},{"value":"-6,84E+04","module":"D","scenario":null}]},{"parameter":"HTP-c","unit":"CTUh","values":[{"value":"1,40E-05","module":"A1-A3","scenario":null},{"value":"0,00E+00","module":"A4","scenario":null},{"value":"0,00E+00","module":"C1","scenario":null},{"value":"0,00E+00","module":"C2","scenario":null},{"value":"1,53E-07","module":"C3","scenario":null},{"value":"1,45E-08","module":"C4","scenario":null},{"value":"-4,50E-06","module":"D","scenario":null}]},{"parameter":"HTP-nc","unit":"CTUh","values":[{"value":"2,28E-04","module":"A1-A3","scenario":null},{"value":"3,54E-07","module":"A4","scenario":null},{"value":"0,00E+00","module":"C1","scenario":null},{"value":"1,14E-07","module":"C2","scenario":null},{"value":"4,42E-06","module":"C3","scenario":null},{"value":"6,69E-07","module":"C4","scenario":null},{"value":"-2,54E-05","module":"D","scenario":null}]},{"parameter":"SQP","unit":"-","values":[{"value":"1,84E+04","module":"A1-A3","scenario":null},{"value":"4,47E+02","module":"A4","scenario":null},{"value":"0,00E+00","module":"C1","scenario":null},{"value":"9,87E+01","module":"C2","scenario":null},{"value":"1,53E+02","module":"C3","scenario":null},{"value":"1,01E+02","module":"C4","scenario":null},{"value":"-1,10E+03","module":"D","scenario":null}]},{"parameter":"IRP","unit":"kBq U235-eq","values":[{"value":"1,72E+02","module":"A1-A3","scenario":null},{"value":"2,05E+00","module":"A4","scenario":null},{"value":"0,00E+00","module":"C1","scenario":null},{"value":"6,17E-01","module":"C2","scenario":null},{"value":"1,80E+00","module":"C3","scenario":null},{"value":"1,53E-01","module":"C4","scenario":null},{"value":"-6,81E+01","module":"D","scenario":null}]}],"resource_use":[{"parameter":"PERE","unit":"MJ","values":[{"value":"1,26E+04","module":"A1-A3","scenario":null},{"value":"6,27E+00","module":"A4","scenario":null},{"value":"0,00E+00","module":"C1","scenario":null},{"value":"2,02E+00","module":"C2","scenario":null},{"value":"7,00E+01","module":"C3","scenario":null},{"value":"5,68E+00","module":"C4","scenario":null},{"value":"-5,84E+03","module":"D","scenario":null}]},{"parameter":"PERM","unit":"","values":[{"value":"1,43E+01","module":"A1-A3","scenario":null},{"value":"0,00E+00","module":"A4","scenario":null},{"value":"0,00E+00","module":"C1","scenario":null},{"value":"0,00E+00","module":"C2","scenario":null},{"value":"0,00E+00","module":"C3","scenario":null},{"value":"0,00E+00","module":"C4","scenario":null},{"value":"0,00E+00","module":"D","scenario":null}]},{"parameter":"PERT","unit":"MJ","values":[{"value":"1,26E+04","module":"A1-A3","scenario":null},{"value":"6,27E+00","module":"A4","scenario":null},{"value":"0,00E+00","module":"C1","scenario":null},{"value":"2,02E+00","module":"C2","scenario":null},{"value":"7,00E+01","module":"C3","scenario":null},{"value":"5,68E+00","module":"C4","scenario":null},{"value":"-5,84E+03","module":"D","scenario":null}]},{"parameter":"PENRE","unit":"MJ","values":[{"value":"4,22E+04","module":"A1-A3","scenario":null},{"value":"4,70E+02","module":"A4","scenario":null},{"value":"0,00E+00","module":"C1","scenario":null},{"value":"1,41E+02","module":"C2","scenario":null},{"value":"3,94E+02","module":"C3","scenario":null},{"value":"3,50E+01","module":"C4","scenario":null},{"value":"-1,82E+04","module":"D","scenario":null}]},{"parameter":"PENRM","unit":"MJ","values":[{"value":"1,06E+03","module":"A1-A3","scenario":null},{"value":"0,00E+00","module":"A4","scenario":null},{"value":"0,00E+00","module":"C1","scenario":null},{"value":"0,00E+00","module":"C2","scenario":null},{"value":"-6,07E+02","module":"C3","scenario":null},{"value":"0,00E+00","module":"C4","scenario":null},{"value":"0,00E+00","module":"D","scenario":null}]},{"parameter":"PENRT","unit":"MJ","values":[{"value":"4,32E+04","module":"A1-A3","scenario":null},{"value":"4,70E+02","module":"A4","scenario":null},{"value":"0,00E+00","module":"C1","scenario":null},{"value":"1,41E+02","module":"C2","scenario":null},{"value":"-2,13E+02","module":"C3","scenario":null},{"value":"3,50E+01","module":"C4","scenario":null},{"value":"-1,82E+04","module":"D","scenario":null}]},{"parameter":"SM","unit":"kg","values":[{"value":"2,41E+02","module":"A1-A3","scenario":null},{"value":"0,00E+00","module":"A4","scenario":null},{"value":"0,00E+00","module":"C1","scenario":null},{"value":"0,00E+00","module":"C2","scenario":null},{"value":"1,38E-04","module":"C3","scenario":null},{"value":"8,33E-02","module":"C4","scenario":null},{"value":"1,09E+00","module":"D","scenario":null}]},{"parameter":"RSF","unit":"MJ","values":[{"value":"6,40E+01","module":"A1-A3","scenario":null},{"value":"2,22E-01","module":"A4","scenario":null},{"value":"0,00E+00","module":"C1","scenario":null},{"value":"7,22E-02","module":"C2","scenario":null},{"value":"1,51E+00","module":"C3","scenario":null},{"value":"5,43E-02","module":"C4","scenario":null},{"value":"7,31E+00","module":"D","scenario":null}]},{"parameter":"NRSF","unit":"MJ","values":[{"value":"7,64E+02","module":"A1-A3","scenario":null},{"value":"7,67E-01","module":"A4","scenario":null},{"value":"0,00E+00","module":"C1","scenario":null},{"value":"2,58E-01","module":"C2","scenario":null},{"value":"-3,75E-03","module":"C3","scenario":null},{"value":"1,07E+00","module":"C4","scenario":null},{"value":"2,78E+02","module":"D","scenario":null}]},{"parameter":"FW","unit":"m3","values":[{"value":"9,49E+01","module":"A1-A3","scenario":null},{"value":"5,21E-02","module":"A4","scenario":null},{"value":"0,00E+00","module":"C1","scenario":null},{"value":"1,51E-02","module":"C2","scenario":null},{"value":"3,86E-01","module":"C3","scenario":null},{"value":"4,49E-02","module":"C4","scenario":null},{"value":"-3,12E+01","module":"D","scenario":null}]}],"end_of_life_waste":[{"parameter":"HWD","unit":"kg","values":[{"value":"2,59E+01","module":"A1-A3","scenario":null},{"value":"2,51E-02","module":"A4","scenario":null},{"value":"0,00E+00","module":"C1","scenario":null},{"value":"7,28E-03","module":"C2","scenario":null},{"value":"1,94E-03","module":"C3","scenario":null},{"value":"4,88E+00","module":"C4","scenario":null},{"value":"3,36E+00","module":"D","scenario":null}]},{"parameter":"NHWD","unit":"kg","values":[{"value":"1,06E+03","module":"A1-A3","scenario":null},{"value":"3,29E+01","module":"A4","scenario":null},{"value":"0,00E+00","module":"C1","scenario":null},{"value":"6,86E+00","module":"C2","scenario":null},{"value":"6,14E+01","module":"C3","scenario":null},{"value":"6,51E+01","module":"C4","scenario":null},{"value":"-4,66E+02","module":"D","scenario":null}]},{"parameter":"RWD","unit":"kg","values":[{"value":"1,56E-01","module":"A1-A3","scenario":null},{"value":"3,21E-03","module":"A4","scenario":null},{"value":"0,00E+00","module":"C1","scenario":null},{"value":"9,61E-04","module":"C2","scenario":null},{"value":"9,72E-05","module":"C3","scenario":null},{"value":"5,22E-06","module":"C4","scenario":null},{"value":"-6,38E-02","module":"D","scenario":null}]}],"end_of_life_flow":[{"parameter":"CRU","unit":"kg","values":[{"value":"0,00E+00","module":"A1-A3","scenario":null},{"value":"0,00E+00","module":"A4","scenario":null},{"value":"0,00E+00","module":"C1","scenario":null},{"value":"0,00E+00","module":"C2","scenario":null},{"value":"0,00E+00","module":"C3","scenario":null},{"value":"0,00E+00","module":"C4","scenario":null},{"value":"0,00E+00","module":"D","scenario":null}]},{"parameter":"MFR","unit":"kg","values":[{"value":"6,95E+01","module":"A1-A3","scenario":null},{"value":"0,00E+00","module":"A4","scenario":null},{"value":"0,00E+00","module":"C1","scenario":null},{"value":"0,00E+00","module":"C2","scenario":null},{"value":"5,54E+02","module":"C3","scenario":null},{"value":"1,25E-04","module":"C4","scenario":null},{"value":"-5,63E-02","module":"D","scenario":null}]},{"parameter":"MER","unit":"kg","values":[{"value":"2,27E+01","module":"A1-A3","scenario":null},{"value":"0,00E+00","module":"A4","scenario":null},{"value":"0,00E+00","module":"C1","scenario":null},{"value":"0,00E+00","module":"C2","scenario":null},{"value":"5,97E+01","module":"C3","scenario":null},{"value":"3,46E-06","module":"C4","scenario":null},{"value":"-7,29E-03","module":"D","scenario":null}]},{"parameter":"EEE","unit":"MJ","values":[{"value":"1,34E+01","module":"A1-A3","scenario":null},{"value":"0,00E+00","module":"A4","scenario":null},{"value":"0,00E+00","module":"C1","scenario":null},{"value":"0,00E+00","module":"C2","scenario":null},{"value":"1,25E+00","module":"C3","scenario":null},{"value":"1,49E-04","module":"C4","scenario":null},{"value":"-2,28E-02","module":"D","scenario":null}]},{"parameter":"EET","unit":"MJ","values":[{"value":"2,02E+02","module":"A1-A3","scenario":null},{"value":"0,00E+00","module":"A4","scenario":null},{"value":"0,00E+00","module":"C1","scenario":null},{"value":"0,00E+00","module":"C2","scenario":null},{"value":"1,89E+01","module":"C3","scenario":null},{"value":"2,25E-03","module":"C4","scenario":null},{"value":"-3,45E-01","module":"D","scenario":null}]}]}