{"product_name":"RXQ 5G2,5 0,6/1kV","epd_id":"NEPD-8803-8476","declared_unit":{"unit":"m","amount":1},"compliance":["EN 15804+A2","ISO 14025","ISO 21930"],"producer_name":"Amokabel AB","environmental_impact":[{"parameter":"GWP-total","unit":"kg CO2-eq","values":[{"value":"9,09E-01","module":"A1","scenario":null},{"value":"3,24E-02","module":"A2","scenario":null},{"value":"3,33E-03","module":"A3","scenario":null},{"value":"1,13E-02","module":"A4","scenario":null},{"value":"4,44E-02","module":"A5","scenario":null},{"value":"0,00E+00","module":"B1","scenario":null},{"value":"0,00E+00","module":"B2","scenario":null},{"value":"0,00E+00","module":"B3","scenario":null},{"value":"0,00E+00","module":"B4","scenario":null},{"value":"0,00E+00","module":"B5","scenario":null},{"value":"3,23E-01","module":"B6","scenario":null},{"value":"0,00E+00","module":"B7","scenario":null},{"value":"0,00E+00","module":"C1","scenario":null},{"value":"4,48E-03","module":"C2","scenario":null},{"value":"3,03E-01","module":"C3","scenario":null},{"value":"1,22E-02","module":"C4","scenario":null},{"value":"-1,15E-01","module":"D","scenario":null},{"value":"9,45E-01","module":"A1A3","scenario":null}]},{"parameter":"GWP-fossil","unit":"kg CO2-eq","values":[{"value":"9,11E-01","module":"A1","scenario":null},{"value":"3,24E-02","module":"A2","scenario":null},{"value":"3,18E-03","module":"A3","scenario":null},{"value":"1,13E-02","module":"A4","scenario":null},{"value":"1,07E-02","module":"A5","scenario":null},{"value":"0,00E+00","module":"B1","scenario":null},{"value":"0,00E+00","module":"B2","scenario":null},{"value":"0,00E+00","module":"B3","scenario":null},{"value":"0,00E+00","module":"B4","scenario":null},{"value":"0,00E+00","module":"B5","scenario":null},{"value":"2,97E-01","module":"B6","scenario":null},{"value":"0,00E+00","module":"B7","scenario":null},{"value":"0,00E+00","module":"C1","scenario":null},{"value":"4,48E-03","module":"C2","scenario":null},{"value":"3,03E-01","module":"C3","scenario":null},{"value":"1,22E-02","module":"C4","scenario":null},{"value":"-1,14E-01","module":"D","scenario":null},{"value":"9,46E-01","module":"A1A3","scenario":null}]},{"parameter":"GWP-biogenic","unit":"kg CO2-eq","values":[{"value":"-2,07E-03","module":"A1","scenario":null},{"value":"1,25E-05","module":"A2","scenario":null},{"value":"6,54E-05","module":"A3","scenario":null},{"value":"4,69E-06","module":"A4","scenario":null},{"value":"3,37E-02","module":"A5","scenario":null},{"value":"0,00E+00","module":"B1","scenario":null},{"value":"0,00E+00","module":"B2","scenario":null},{"value":"0,00E+00","module":"B3","scenario":null},{"value":"0,00E+00","module":"B4","scenario":null},{"value":"0,00E+00","module":"B5","scenario":null},{"value":"6,04E-03","module":"B6","scenario":null},{"value":"0,00E+00","module":"B7","scenario":null},{"value":"0,00E+00","module":"C1","scenario":null},{"value":"1,85E-06","module":"C2","scenario":null},{"value":"2,45E-06","module":"C3","scenario":null},{"value":"1,13E-06","module":"C4","scenario":null},{"value":"-4,85E-04","module":"D","scenario":null},{"value":"-1,99E-03","module":"A1A3","scenario":null}]},{"parameter":"GWP-luluc","unit":"kg CO2-eq","values":[{"value":"7,10E-04","module":"A1","scenario":null},{"value":"1,31E-05","module":"A2","scenario":null},{"value":"8,17E-05","module":"A3","scenario":null},{"value":"4,03E-06","module":"A4","scenario":null},{"value":"7,15E-06","module":"A5","scenario":null},{"value":"0,00E+00","module":"B1","scenario":null},{"value":"0,00E+00","module":"B2","scenario":null},{"value":"0,00E+00","module":"B3","scenario":null},{"value":"0,00E+00","module":"B4","scenario":null},{"value":"0,00E+00","module":"B5","scenario":null},{"value":"1,93E-02","module":"B6","scenario":null},{"value":"0,00E+00","module":"B7","scenario":null},{"value":"0,00E+00","module":"C1","scenario":null},{"value":"1,59E-06","module":"C2","scenario":null},{"value":"3,60E-07","module":"C3","scenario":null},{"value":"4,73E-07","module":"C4","scenario":null},{"value":"-6,90E-04","module":"D","scenario":null},{"value":"8,05E-04","module":"A1A3","scenario":null}]},{"parameter":"ODP","unit":"kg CFC11-eq","values":[{"value":"5,25E-08","module":"A1","scenario":null},{"value":"7,18E-09","module":"A2","scenario":null},{"value":"7,22E-10","module":"A3","scenario":null},{"value":"2,57E-09","module":"A4","scenario":null},{"value":"6,35E-10","module":"A5","scenario":null},{"value":"0,00E+00","module":"B1","scenario":null},{"value":"0,00E+00","module":"B2","scenario":null},{"value":"0,00E+00","module":"B3","scenario":null},{"value":"0,00E+00","module":"B4","scenario":null},{"value":"0,00E+00","module":"B5","scenario":null},{"value":"1,46E-07","module":"B6","scenario":null},{"value":"0,00E+00","module":"B7","scenario":null},{"value":"0,00E+00","module":"C1","scenario":null},{"value":"1,01E-09","module":"C2","scenario":null},{"value":"2,32E-10","module":"C3","scenario":null},{"value":"4,91E-10","module":"C4","scenario":null},{"value":"-1,24E-03","module":"D","scenario":null},{"value":"6,04E-08","module":"A1A3","scenario":null}]},{"parameter":"AP","unit":"mol H+-eq","values":[{"value":"2,67E-02","module":"A1","scenario":null},{"value":"2,72E-04","module":"A2","scenario":null},{"value":"1,04E-05","module":"A3","scenario":null},{"value":"3,26E-05","module":"A4","scenario":null},{"value":"2,19E-04","module":"A5","scenario":null},{"value":"0,00E+00","module":"B1","scenario":null},{"value":"0,00E+00","module":"B2","scenario":null},{"value":"0,00E+00","module":"B3","scenario":null},{"value":"0,00E+00","module":"B4","scenario":null},{"value":"0,00E+00","module":"B5","scenario":null},{"value":"1,94E-03","module":"B6","scenario":null},{"value":"0,00E+00","module":"B7","scenario":null},{"value":"0,00E+00","module":"C1","scenario":null},{"value":"1,29E-05","module":"C2","scenario":null},{"value":"3,79E-05","module":"C3","scenario":null},{"value":"1,28E-05","module":"C4","scenario":null},{"value":"-1,64E-02","module":"D","scenario":null},{"value":"2,70E-02","module":"A1A3","scenario":null}]},{"parameter":"POCP","unit":"kg NMVOC-eq","values":[{"value":"7,58E-03","module":"A1","scenario":null},{"value":"2,05E-04","module":"A2","scenario":null},{"value":"6,49E-06","module":"A3","scenario":null},{"value":"2,76E-05","module":"A4","scenario":null},{"value":"6,84E-05","module":"A5","scenario":null},{"value":"0,00E+00","module":"B1","scenario":null},{"value":"0,00E+00","module":"B2","scenario":null},{"value":"0,00E+00","module":"B3","scenario":null},{"value":"0,00E+00","module":"B4","scenario":null},{"value":"0,00E+00","module":"B5","scenario":null},{"value":"9,88E-04","module":"B6","scenario":null},{"value":"0,00E+00","module":"B7","scenario":null},{"value":"0,00E+00","module":"C1","scenario":null},{"value":"1,09E-05","module":"C2","scenario":null},{"value":"4,71E-05","module":"C3","scenario":null},{"value":"1,69E-05","module":"C4","scenario":null},{"value":"-2,95E-03","module":"D","scenario":null},{"value":"7,79E-03","module":"A1A3","scenario":null}]},{"parameter":"ADPE","unit":"kg Sb-eq","values":[{"value":"2,27E-04","module":"A1","scenario":null},{"value":"7,70E-07","module":"A2","scenario":null},{"value":"6,26E-08","module":"A3","scenario":null},{"value":"3,13E-07","module":"A4","scenario":null},{"value":"1,82E-06","module":"A5","scenario":null},{"value":"0,00E+00","module":"B1","scenario":null},{"value":"0,00E+00","module":"B2","scenario":null},{"value":"0,00E+00","module":"B3","scenario":null},{"value":"0,00E+00","module":"B4","scenario":null},{"value":"0,00E+00","module":"B5","scenario":null},{"value":"1,19E-05","module":"B6","scenario":null},{"value":"0,00E+00","module":"B7","scenario":null},{"value":"0,00E+00","module":"C1","scenario":null},{"value":"1,24E-07","module":"C2","scenario":null},{"value":"1,06E-08","module":"C3","scenario":null},{"value":"1,30E-08","module":"C4","scenario":null},{"value":"-9,11E-05","module":"D","scenario":null},{"value":"2,28E-04","module":"A1A3","scenario":null}]},{"parameter":"ADPF","unit":"MJ","values":[{"value":"2,14E+01","module":"A1","scenario":null},{"value":"4,76E-01","module":"A2","scenario":null},{"value":"1,54E-01","module":"A3","scenario":null},{"value":"1,71E-01","module":"A4","scenario":null},{"value":"1,84E-01","module":"A5","scenario":null},{"value":"0,00E+00","module":"B1","scenario":null},{"value":"0,00E+00","module":"B2","scenario":null},{"value":"0,00E+00","module":"B3","scenario":null},{"value":"0,00E+00","module":"B4","scenario":null},{"value":"0,00E+00","module":"B5","scenario":null},{"value":"3,48E+01","module":"B6","scenario":null},{"value":"0,00E+00","module":"B7","scenario":null},{"value":"0,00E+00","module":"C1","scenario":null},{"value":"6,77E-02","module":"C2","scenario":null},{"value":"1,98E-02","module":"C3","scenario":null},{"value":"3,78E-02","module":"C4","scenario":null},{"value":"-1,11E+00","module":"D","scenario":null},{"value":"2,21E+01","module":"A1A3","scenario":null}]},{"parameter":"WDP","unit":"m3 world-eq. Deprived","values":[{"value":"5,83E+01","module":"A1","scenario":null},{"value":"4,01E-01","module":"A2","scenario":null},{"value":"1,49E+01","module":"A3","scenario":null},{"value":"1,66E-01","module":"A4","scenario":null},{"value":"7,00E-01","module":"A5","scenario":null},{"value":"0,00E+00","module":"B1","scenario":null},{"value":"0,00E+00","module":"B2","scenario":null},{"value":"0,00E+00","module":"B3","scenario":null},{"value":"0,00E+00","module":"B4","scenario":null},{"value":"0,00E+00","module":"B5","scenario":null},{"value":"3,53E+03","module":"B6","scenario":null},{"value":"0,00E+00","module":"B7","scenario":null},{"value":"0,00E+00","module":"C1","scenario":null},{"value":"6,55E-02","module":"C2","scenario":null},{"value":"4,49E-02","module":"C3","scenario":null},{"value":"5,51E-01","module":"C4","scenario":null},{"value":"2,25E+00","module":"D","scenario":null},{"value":"7,36E+01","module":"A1A3","scenario":null}]},{"parameter":"EP-freshwater","unit":"kg P-eq","values":[{"value":"2,14E-04","module":"A1","scenario":null},{"value":"2,34E-07","module":"A2","scenario":null},{"value":"8,91E-08","module":"A3","scenario":null},{"value":"9,05E-08","module":"A4","scenario":null},{"value":"1,70E-06","module":"A5","scenario":null},{"value":"0,00E+00","module":"B1","scenario":null},{"value":"0,00E+00","module":"B2","scenario":null},{"value":"0,00E+00","module":"B3","scenario":null},{"value":"0,00E+00","module":"B4","scenario":null},{"value":"0,00E+00","module":"B5","scenario":null},{"value":"2,01E-05","module":"B6","scenario":null},{"value":"0,00E+00","module":"B7","scenario":null},{"value":"0,00E+00","module":"C1","scenario":null},{"value":"3,58E-08","module":"C2","scenario":null},{"value":"2,32E-08","module":"C3","scenario":null},{"value":"2,32E-08","module":"C4","scenario":null},{"value":"-1,11E-04","module":"D","scenario":null},{"value":"2,15E-04","module":"A1A3","scenario":null}]},{"parameter":"EP-marine","unit":"kg N-eq","values":[{"value":"1,87E-03","module":"A1","scenario":null},{"value":"6,41E-05","module":"A2","scenario":null},{"value":"2,18E-06","module":"A3","scenario":null},{"value":"6,44E-06","module":"A4","scenario":null},{"value":"1,79E-05","module":"A5","scenario":null},{"value":"0,00E+00","module":"B1","scenario":null},{"value":"0,00E+00","module":"B2","scenario":null},{"value":"0,00E+00","module":"B3","scenario":null},{"value":"0,00E+00","module":"B4","scenario":null},{"value":"0,00E+00","module":"B5","scenario":null},{"value":"3,30E-04","module":"B6","scenario":null},{"value":"0,00E+00","module":"B7","scenario":null},{"value":"0,00E+00","module":"C1","scenario":null},{"value":"2,55E-06","module":"C2","scenario":null},{"value":"1,82E-05","module":"C3","scenario":null},{"value":"1,65E-05","module":"C4","scenario":null},{"value":"-7,13E-04","module":"D","scenario":null},{"value":"1,94E-03","module":"A1A3","scenario":null}]},{"parameter":"EP-terrestrial","unit":"mol N-eq.","values":[{"value":"2,68E-02","module":"A1","scenario":null},{"value":"7,13E-04","module":"A2","scenario":null},{"value":"2,62E-05","module":"A3","scenario":null},{"value":"7,21E-05","module":"A4","scenario":null},{"value":"2,44E-04","module":"A5","scenario":null},{"value":"0,00E+00","module":"B1","scenario":null},{"value":"0,00E+00","module":"B2","scenario":null},{"value":"0,00E+00","module":"B3","scenario":null},{"value":"0,00E+00","module":"B4","scenario":null},{"value":"0,00E+00","module":"B5","scenario":null},{"value":"4,34E-03","module":"B6","scenario":null},{"value":"0,00E+00","module":"B7","scenario":null},{"value":"0,00E+00","module":"C1","scenario":null},{"value":"2,85E-05","module":"C2","scenario":null},{"value":"1,97E-04","module":"C3","scenario":null},{"value":"5,10E-05","module":"C4","scenario":null},{"value":"-1,08E-02","module":"D","scenario":null},{"value":"2,75E-02","module":"A1A3","scenario":null}]},{"parameter":"GWP-IOBC","unit":"kg CO2-eq","values":[{"value":"9,08E-01","module":"A1","scenario":null},{"value":"3,24E-02","module":"A2","scenario":null},{"value":"3,32E-03","module":"A3","scenario":null},{"value":"1,13E-02","module":"A4","scenario":null},{"value":"1,07E-02","module":"A5","scenario":null},{"value":"0,00E+00","module":"B1","scenario":null},{"value":"0,00E+00","module":"B2","scenario":null},{"value":"0,00E+00","module":"B3","scenario":null},{"value":"0,00E+00","module":"B4","scenario":null},{"value":"0,00E+00","module":"B5","scenario":null},{"value":"3,22E-01","module":"B6","scenario":null},{"value":"0,00E+00","module":"B7","scenario":null},{"value":"0,00E+00","module":"C1","scenario":null},{"value":"4,48E-03","module":"C2","scenario":null},{"value":"3,03E-01","module":"C3","scenario":null},{"value":"1,23E-02","module":"C4","scenario":null},{"value":"-6,33E-02","module":"D","scenario":null},{"value":"9,43E-01","module":"A1A3","scenario":null}]}],"additional_environmental_impact":[{"parameter":"PM","unit":"Disease incidence","values":[{"value":"7,91E-08","module":"A1","scenario":null},{"value":"1,78E-09","module":"A2","scenario":null},{"value":"9,20E-11","module":"A3","scenario":null},{"value":"6,94E-10","module":"A4","scenario":null},{"value":"7,16E-10","module":"A5","scenario":null},{"value":"0,00E+00","module":"B1","scenario":null},{"value":"0,00E+00","module":"B2","scenario":null},{"value":"0,00E+00","module":"B3","scenario":null},{"value":"0,00E+00","module":"B4","scenario":null},{"value":"0,00E+00","module":"B5","scenario":null},{"value":"1,39E-08","module":"B6","scenario":null},{"value":"0,00E+00","module":"B7","scenario":null},{"value":"0,00E+00","module":"C1","scenario":null},{"value":"2,74E-10","module":"C2","scenario":null},{"value":"1,49E-10","module":"C3","scenario":null},{"value":"2,40E-10","module":"C4","scenario":null},{"value":"-4,10E-08","module":"D","scenario":null},{"value":"8,10E-08","module":"A1A3","scenario":null}]},{"parameter":"ETP-fw","unit":"CTUe","values":[{"value":"3,03E+02","module":"A1","scenario":null},{"value":"3,40E-01","module":"A2","scenario":null},{"value":"8,63E-02","module":"A3","scenario":null},{"value":"1,27E-01","module":"A4","scenario":null},{"value":"2,60E+00","module":"A5","scenario":null},{"value":"0,00E+00","module":"B1","scenario":null},{"value":"0,00E+00","module":"B2","scenario":null},{"value":"0,00E+00","module":"B3","scenario":null},{"value":"0,00E+00","module":"B4","scenario":null},{"value":"0,00E+00","module":"B5","scenario":null},{"value":"1,84E+01","module":"B6","scenario":null},{"value":"0,00E+00","module":"B7","scenario":null},{"value":"0,00E+00","module":"C1","scenario":null},{"value":"5,02E-02","module":"C2","scenario":null},{"value":"5,91E-02","module":"C3","scenario":null},{"value":"2,44E+01","module":"C4","scenario":null},{"value":"-1,51E+02","module":"D","scenario":null},{"value":"3,03E+02","module":"A1A3","scenario":null}]},{"parameter":"HTP-c","unit":"CTUh","values":[{"value":"5,40E-09","module":"A1","scenario":null},{"value":"0,00E+00","module":"A2","scenario":null},{"value":"2,00E-12","module":"A3","scenario":null},{"value":"0,00E+00","module":"A4","scenario":null},{"value":"4,40E-11","module":"A5","scenario":null},{"value":"0,00E+00","module":"B1","scenario":null},{"value":"0,00E+00","module":"B2","scenario":null},{"value":"0,00E+00","module":"B3","scenario":null},{"value":"0,00E+00","module":"B4","scenario":null},{"value":"0,00E+00","module":"B5","scenario":null},{"value":"5,28E-10","module":"B6","scenario":null},{"value":"0,00E+00","module":"B7","scenario":null},{"value":"0,00E+00","module":"C1","scenario":null},{"value":"0,00E+00","module":"C2","scenario":null},{"value":"7,00E-12","module":"C3","scenario":null},{"value":"1,00E-12","module":"C4","scenario":null},{"value":"-2,13E-09","module":"D","scenario":null},{"value":"5,40E-09","module":"A1A3","scenario":null}]},{"parameter":"HTP-nc","unit":"CTUh","values":[{"value":"4,08E-07","module":"A1","scenario":null},{"value":"3,76E-10","module":"A2","scenario":null},{"value":"6,50E-11","module":"A3","scenario":null},{"value":"1,39E-10","module":"A4","scenario":null},{"value":"3,28E-09","module":"A5","scenario":null},{"value":"0,00E+00","module":"B1","scenario":null},{"value":"0,00E+00","module":"B2","scenario":null},{"value":"0,00E+00","module":"B3","scenario":null},{"value":"0,00E+00","module":"B4","scenario":null},{"value":"0,00E+00","module":"B5","scenario":null},{"value":"1,27E-08","module":"B6","scenario":null},{"value":"0,00E+00","module":"B7","scenario":null},{"value":"0,00E+00","module":"C1","scenario":null},{"value":"5,50E-11","module":"C2","scenario":null},{"value":"2,54E-10","module":"C3","scenario":null},{"value":"4,40E-11","module":"C4","scenario":null},{"value":"-1,82E-07","module":"D","scenario":null},{"value":"4,09E-07","module":"A1A3","scenario":null}]},{"parameter":"SQP","unit":"-","values":[{"value":"6,59E+00","module":"A1","scenario":null},{"value":"2,89E-01","module":"A2","scenario":null},{"value":"7,00E-02","module":"A3","scenario":null},{"value":"1,20E-01","module":"A4","scenario":null},{"value":"6,46E-02","module":"A5","scenario":null},{"value":"0,00E+00","module":"B1","scenario":null},{"value":"0,00E+00","module":"B2","scenario":null},{"value":"0,00E+00","module":"B3","scenario":null},{"value":"0,00E+00","module":"B4","scenario":null},{"value":"0,00E+00","module":"B5","scenario":null},{"value":"1,54E+01","module":"B6","scenario":null},{"value":"0,00E+00","module":"B7","scenario":null},{"value":"0,00E+00","module":"C1","scenario":null},{"value":"4,74E-02","module":"C2","scenario":null},{"value":"2,40E-03","module":"C3","scenario":null},{"value":"1,15E-01","module":"C4","scenario":null},{"value":"-3,53E+00","module":"D","scenario":null},{"value":"6,95E+00","module":"A1A3","scenario":null}]},{"parameter":"IRP","unit":"kBq U235-eq","values":[{"value":"4,58E-02","module":"A1","scenario":null},{"value":"2,07E-03","module":"A2","scenario":null},{"value":"5,07E-03","module":"A3","scenario":null},{"value":"7,49E-04","module":"A4","scenario":null},{"value":"4,94E-04","module":"A5","scenario":null},{"value":"0,00E+00","module":"B1","scenario":null},{"value":"0,00E+00","module":"B2","scenario":null},{"value":"0,00E+00","module":"B3","scenario":null},{"value":"0,00E+00","module":"B4","scenario":null},{"value":"0,00E+00","module":"B5","scenario":null},{"value":"1,19E+00","module":"B6","scenario":null},{"value":"0,00E+00","module":"B7","scenario":null},{"value":"0,00E+00","module":"C1","scenario":null},{"value":"2,96E-04","module":"C2","scenario":null},{"value":"3,35E-05","module":"C3","scenario":null},{"value":"2,07E-04","module":"C4","scenario":null},{"value":"-2,63E-03","module":"D","scenario":null},{"value":"5,30E-02","module":"A1A3","scenario":null}]}],"resource_use":[{"parameter":"PERE","unit":"MJ","values":[{"value":"1,93E+00","module":"A1","scenario":null},{"value":"6,20E-03","module":"A2","scenario":null},{"value":"7,08E-02","module":"A3","scenario":null},{"value":"2,45E-03","module":"A4","scenario":null},{"value":"1,68E-02","module":"A5","scenario":null},{"value":"0,00E+00","module":"B1","scenario":null},{"value":"0,00E+00","module":"B2","scenario":null},{"value":"0,00E+00","module":"B3","scenario":null},{"value":"0,00E+00","module":"B4","scenario":null},{"value":"0,00E+00","module":"B5","scenario":null},{"value":"1,67E+01","module":"B6","scenario":null},{"value":"0,00E+00","module":"B7","scenario":null},{"value":"0,00E+00","module":"C1","scenario":null},{"value":"9,70E-04","module":"C2","scenario":null},{"value":"5,82E-04","module":"C3","scenario":null},{"value":"2,99E-03","module":"C4","scenario":null},{"value":"-1,85E+00","module":"D","scenario":null},{"value":"2,01E+00","module":"A1A3","scenario":null}]},{"parameter":"PERM","unit":"","values":[{"value":"1,39E-01","module":"A1","scenario":null},{"value":"0,00E+00","module":"A2","scenario":null},{"value":"0,00E+00","module":"A3","scenario":null},{"value":"0,00E+00","module":"A4","scenario":null},{"value":"-3,08E-01","module":"A5","scenario":null},{"value":"0,00E+00","module":"B1","scenario":null},{"value":"0,00E+00","module":"B2","scenario":null},{"value":"0,00E+00","module":"B3","scenario":null},{"value":"0,00E+00","module":"B4","scenario":null},{"value":"0,00E+00","module":"B5","scenario":null},{"value":"0,00E+00","module":"B6","scenario":null},{"value":"0,00E+00","module":"B7","scenario":null},{"value":"0,00E+00","module":"C1","scenario":null},{"value":"0,00E+00","module":"C2","scenario":null},{"value":"0,00E+00","module":"C3","scenario":null},{"value":"0,00E+00","module":"C4","scenario":null},{"value":"0,00E+00","module":"D","scenario":null},{"value":"1,39E-01","module":"A1A3","scenario":null}]},{"parameter":"PERT","unit":"MJ","values":[{"value":"2,07E+00","module":"A1","scenario":null},{"value":"6,20E-03","module":"A2","scenario":null},{"value":"7,08E-02","module":"A3","scenario":null},{"value":"2,45E-03","module":"A4","scenario":null},{"value":"-2,91E-01","module":"A5","scenario":null},{"value":"0,00E+00","module":"B1","scenario":null},{"value":"0,00E+00","module":"B2","scenario":null},{"value":"0,00E+00","module":"B3","scenario":null},{"value":"0,00E+00","module":"B4","scenario":null},{"value":"0,00E+00","module":"B5","scenario":null},{"value":"1,67E+01","module":"B6","scenario":null},{"value":"0,00E+00","module":"B7","scenario":null},{"value":"0,00E+00","module":"C1","scenario":null},{"value":"9,70E-04","module":"C2","scenario":null},{"value":"5,82E-04","module":"C3","scenario":null},{"value":"2,99E-03","module":"C4","scenario":null},{"value":"-1,85E+00","module":"D","scenario":null},{"value":"2,14E+00","module":"A1A3","scenario":null}]},{"parameter":"PENRE","unit":"MJ","values":[{"value":"1,31E+01","module":"A1","scenario":null},{"value":"4,76E-01","module":"A2","scenario":null},{"value":"1,54E-01","module":"A3","scenario":null},{"value":"1,71E-01","module":"A4","scenario":null},{"value":"1,20E-01","module":"A5","scenario":null},{"value":"0,00E+00","module":"B1","scenario":null},{"value":"0,00E+00","module":"B2","scenario":null},{"value":"0,00E+00","module":"B3","scenario":null},{"value":"0,00E+00","module":"B4","scenario":null},{"value":"0,00E+00","module":"B5","scenario":null},{"value":"3,49E+01","module":"B6","scenario":null},{"value":"0,00E+00","module":"B7","scenario":null},{"value":"0,00E+00","module":"C1","scenario":null},{"value":"6,77E-02","module":"C2","scenario":null},{"value":"1,98E-02","module":"C3","scenario":null},{"value":"3,78E-02","module":"C4","scenario":null},{"value":"-1,11E+00","module":"D","scenario":null},{"value":"1,38E+01","module":"A1A3","scenario":null}]},{"parameter":"PENRM","unit":"MJ","values":[{"value":"9,28E+00","module":"A1","scenario":null},{"value":"0,00E+00","module":"A2","scenario":null},{"value":"0,00E+00","module":"A3","scenario":null},{"value":"0,00E+00","module":"A4","scenario":null},{"value":"1,75E-03","module":"A5","scenario":null},{"value":"0,00E+00","module":"B1","scenario":null},{"value":"0,00E+00","module":"B2","scenario":null},{"value":"0,00E+00","module":"B3","scenario":null},{"value":"0,00E+00","module":"B4","scenario":null},{"value":"0,00E+00","module":"B5","scenario":null},{"value":"0,00E+00","module":"B6","scenario":null},{"value":"0,00E+00","module":"B7","scenario":null},{"value":"0,00E+00","module":"C1","scenario":null},{"value":"0,00E+00","module":"C2","scenario":null},{"value":"-8,53E+00","module":"C3","scenario":null},{"value":"0,00E+00","module":"C4","scenario":null},{"value":"0,00E+00","module":"D","scenario":null},{"value":"9,28E+00","module":"A1A3","scenario":null}]},{"parameter":"PENRT","unit":"MJ","values":[{"value":"2,24E+01","module":"A1","scenario":null},{"value":"4,76E-01","module":"A2","scenario":null},{"value":"1,54E-01","module":"A3","scenario":null},{"value":"1,71E-01","module":"A4","scenario":null},{"value":"1,21E-01","module":"A5","scenario":null},{"value":"0,00E+00","module":"B1","scenario":null},{"value":"0,00E+00","module":"B2","scenario":null},{"value":"0,00E+00","module":"B3","scenario":null},{"value":"0,00E+00","module":"B4","scenario":null},{"value":"0,00E+00","module":"B5","scenario":null},{"value":"3,49E+01","module":"B6","scenario":null},{"value":"0,00E+00","module":"B7","scenario":null},{"value":"0,00E+00","module":"C1","scenario":null},{"value":"6,77E-02","module":"C2","scenario":null},{"value":"-8,51E+00","module":"C3","scenario":null},{"value":"3,78E-02","module":"C4","scenario":null},{"value":"-1,11E+00","module":"D","scenario":null},{"value":"2,30E+01","module":"A1A3","scenario":null}]},{"parameter":"SM","unit":"kg","values":[{"value":"1,89E-02","module":"A1","scenario":null},{"value":"0,00E+00","module":"A2","scenario":null},{"value":"4,97E-07","module":"A3","scenario":null},{"value":"0,00E+00","module":"A4","scenario":null},{"value":"1,37E-02","module":"A5","scenario":null},{"value":"0,00E+00","module":"B1","scenario":null},{"value":"0,00E+00","module":"B2","scenario":null},{"value":"0,00E+00","module":"B3","scenario":null},{"value":"0,00E+00","module":"B4","scenario":null},{"value":"0,00E+00","module":"B5","scenario":null},{"value":"0,00E+00","module":"B6","scenario":null},{"value":"0,00E+00","module":"B7","scenario":null},{"value":"0,00E+00","module":"C1","scenario":null},{"value":"0,00E+00","module":"C2","scenario":null},{"value":"0,00E+00","module":"C3","scenario":null},{"value":"0,00E+00","module":"C4","scenario":null},{"value":"2,83E-02","module":"D","scenario":null},{"value":"1,89E-02","module":"A1A3","scenario":null}]},{"parameter":"RSF","unit":"MJ","values":[{"value":"6,30E-02","module":"A1","scenario":null},{"value":"2,17E-04","module":"A2","scenario":null},{"value":"2,78E-04","module":"A3","scenario":null},{"value":"8,78E-05","module":"A4","scenario":null},{"value":"5,04E-04","module":"A5","scenario":null},{"value":"0,00E+00","module":"B1","scenario":null},{"value":"0,00E+00","module":"B2","scenario":null},{"value":"0,00E+00","module":"B3","scenario":null},{"value":"0,00E+00","module":"B4","scenario":null},{"value":"0,00E+00","module":"B5","scenario":null},{"value":"6,49E-02","module":"B6","scenario":null},{"value":"0,00E+00","module":"B7","scenario":null},{"value":"0,00E+00","module":"C1","scenario":null},{"value":"3,47E-05","module":"C2","scenario":null},{"value":"1,64E-05","module":"C3","scenario":null},{"value":"6,24E-05","module":"C4","scenario":null},{"value":"2,43E-03","module":"D","scenario":null},{"value":"6,35E-02","module":"A1A3","scenario":null}]},{"parameter":"NRSF","unit":"MJ","values":[{"value":"4,07E-03","module":"A1","scenario":null},{"value":"7,31E-04","module":"A2","scenario":null},{"value":"8,79E-04","module":"A3","scenario":null},{"value":"3,14E-04","module":"A4","scenario":null},{"value":"1,10E-04","module":"A5","scenario":null},{"value":"0,00E+00","module":"B1","scenario":null},{"value":"0,00E+00","module":"B2","scenario":null},{"value":"0,00E+00","module":"B3","scenario":null},{"value":"0,00E+00","module":"B4","scenario":null},{"value":"0,00E+00","module":"B5","scenario":null},{"value":"2,05E-01","module":"B6","scenario":null},{"value":"0,00E+00","module":"B7","scenario":null},{"value":"0,00E+00","module":"C1","scenario":null},{"value":"1,24E-04","module":"C2","scenario":null},{"value":"0,00E+00","module":"C3","scenario":null},{"value":"3,96E-04","module":"C4","scenario":null},{"value":"-8,36E-02","module":"D","scenario":null},{"value":"5,68E-03","module":"A1A3","scenario":null}]},{"parameter":"FW","unit":"m3","values":[{"value":"1,52E-02","module":"A1","scenario":null},{"value":"4,64E-05","module":"A2","scenario":null},{"value":"1,63E-04","module":"A3","scenario":null},{"value":"1,83E-05","module":"A4","scenario":null},{"value":"1,29E-04","module":"A5","scenario":null},{"value":"0,00E+00","module":"B1","scenario":null},{"value":"0,00E+00","module":"B2","scenario":null},{"value":"0,00E+00","module":"B3","scenario":null},{"value":"0,00E+00","module":"B4","scenario":null},{"value":"0,00E+00","module":"B5","scenario":null},{"value":"3,80E-02","module":"B6","scenario":null},{"value":"0,00E+00","module":"B7","scenario":null},{"value":"0,00E+00","module":"C1","scenario":null},{"value":"7,24E-06","module":"C2","scenario":null},{"value":"5,60E-05","module":"C3","scenario":null},{"value":"4,74E-05","module":"C4","scenario":null},{"value":"-4,18E-03","module":"D","scenario":null},{"value":"1,54E-02","module":"A1A3","scenario":null}]}],"end_of_life_waste":[{"parameter":"HWD","unit":"kg","values":[{"value":"7,89E-03","module":"A1","scenario":null},{"value":"2,37E-05","module":"A2","scenario":null},{"value":"9,83E-05","module":"A3","scenario":null},{"value":"8,84E-06","module":"A4","scenario":null},{"value":"9,83E-05","module":"A5","scenario":null},{"value":"0,00E+00","module":"B1","scenario":null},{"value":"0,00E+00","module":"B2","scenario":null},{"value":"0,00E+00","module":"B3","scenario":null},{"value":"0,00E+00","module":"B4","scenario":null},{"value":"0,00E+00","module":"B5","scenario":null},{"value":"1,82E-03","module":"B6","scenario":null},{"value":"0,00E+00","module":"B7","scenario":null},{"value":"0,00E+00","module":"C1","scenario":null},{"value":"3,49E-06","module":"C2","scenario":null},{"value":"0,00E+00","module":"C3","scenario":null},{"value":"4,47E-03","module":"C4","scenario":null},{"value":"-1,11E-03","module":"D","scenario":null},{"value":"8,01E-03","module":"A1A3","scenario":null}]},{"parameter":"NHWD","unit":"kg","values":[{"value":"2,24E-01","module":"A1","scenario":null},{"value":"1,96E-02","module":"A2","scenario":null},{"value":"2,96E-02","module":"A3","scenario":null},{"value":"8,33E-03","module":"A4","scenario":null},{"value":"2,70E-02","module":"A5","scenario":null},{"value":"0,00E+00","module":"B1","scenario":null},{"value":"0,00E+00","module":"B2","scenario":null},{"value":"0,00E+00","module":"B3","scenario":null},{"value":"0,00E+00","module":"B4","scenario":null},{"value":"0,00E+00","module":"B5","scenario":null},{"value":"1,15E-01","module":"B6","scenario":null},{"value":"0,00E+00","module":"B7","scenario":null},{"value":"0,00E+00","module":"C1","scenario":null},{"value":"3,29E-03","module":"C2","scenario":null},{"value":"0,00E+00","module":"C3","scenario":null},{"value":"1,42E-01","module":"C4","scenario":null},{"value":"-5,24E-02","module":"D","scenario":null},{"value":"2,73E-01","module":"A1A3","scenario":null}]},{"parameter":"RWD","unit":"kg","values":[{"value":"4,14E-05","module":"A1","scenario":null},{"value":"3,25E-06","module":"A2","scenario":null},{"value":"2,22E-06","module":"A3","scenario":null},{"value":"1,17E-06","module":"A4","scenario":null},{"value":"4,08E-07","module":"A5","scenario":null},{"value":"0,00E+00","module":"B1","scenario":null},{"value":"0,00E+00","module":"B2","scenario":null},{"value":"0,00E+00","module":"B3","scenario":null},{"value":"0,00E+00","module":"B4","scenario":null},{"value":"0,00E+00","module":"B5","scenario":null},{"value":"5,25E-04","module":"B6","scenario":null},{"value":"0,00E+00","module":"B7","scenario":null},{"value":"0,00E+00","module":"C1","scenario":null},{"value":"4,61E-07","module":"C2","scenario":null},{"value":"0,00E+00","module":"C3","scenario":null},{"value":"2,54E-07","module":"C4","scenario":null},{"value":"-2,25E-06","module":"D","scenario":null},{"value":"4,69E-05","module":"A1A3","scenario":null}]}],"end_of_life_flow":[{"parameter":"CRU","unit":"kg","values":[{"value":"0,00E+00","module":"A1","scenario":null},{"value":"0,00E+00","module":"A2","scenario":null},{"value":"0,00E+00","module":"A3","scenario":null},{"value":"0,00E+00","module":"A4","scenario":null},{"value":"0,00E+00","module":"A5","scenario":null},{"value":"0,00E+00","module":"B1","scenario":null},{"value":"0,00E+00","module":"B2","scenario":null},{"value":"0,00E+00","module":"B3","scenario":null},{"value":"0,00E+00","module":"B4","scenario":null},{"value":"0,00E+00","module":"B5","scenario":null},{"value":"0,00E+00","module":"B6","scenario":null},{"value":"0,00E+00","module":"B7","scenario":null},{"value":"0,00E+00","module":"C1","scenario":null},{"value":"0,00E+00","module":"C2","scenario":null},{"value":"0,00E+00","module":"C3","scenario":null},{"value":"0,00E+00","module":"C4","scenario":null},{"value":"0,00E+00","module":"D","scenario":null},{"value":"0,00E+00","module":"A1A3","scenario":null}]},{"parameter":"MFR","unit":"kg","values":[{"value":"0,00E+00","module":"A1","scenario":null},{"value":"0,00E+00","module":"A2","scenario":null},{"value":"3,09E-02","module":"A3","scenario":null},{"value":"0,00E+00","module":"A4","scenario":null},{"value":"7,22E-04","module":"A5","scenario":null},{"value":"0,00E+00","module":"B1","scenario":null},{"value":"0,00E+00","module":"B2","scenario":null},{"value":"0,00E+00","module":"B3","scenario":null},{"value":"0,00E+00","module":"B4","scenario":null},{"value":"0,00E+00","module":"B5","scenario":null},{"value":"0,00E+00","module":"B6","scenario":null},{"value":"0,00E+00","module":"B7","scenario":null},{"value":"0,00E+00","module":"C1","scenario":null},{"value":"0,00E+00","module":"C2","scenario":null},{"value":"5,90E-02","module":"C3","scenario":null},{"value":"9,01E-06","module":"C4","scenario":null},{"value":"-1,11E-03","module":"D","scenario":null},{"value":"3,09E-02","module":"A1A3","scenario":null}]},{"parameter":"MER","unit":"kg","values":[{"value":"0,00E+00","module":"A1","scenario":null},{"value":"0,00E+00","module":"A2","scenario":null},{"value":"7,67E-04","module":"A3","scenario":null},{"value":"0,00E+00","module":"A4","scenario":null},{"value":"2,44E-02","module":"A5","scenario":null},{"value":"0,00E+00","module":"B1","scenario":null},{"value":"0,00E+00","module":"B2","scenario":null},{"value":"0,00E+00","module":"B3","scenario":null},{"value":"0,00E+00","module":"B4","scenario":null},{"value":"0,00E+00","module":"B5","scenario":null},{"value":"0,00E+00","module":"B6","scenario":null},{"value":"0,00E+00","module":"B7","scenario":null},{"value":"0,00E+00","module":"C1","scenario":null},{"value":"0,00E+00","module":"C2","scenario":null},{"value":"1,00E-01","module":"C3","scenario":null},{"value":"2,20E-07","module":"C4","scenario":null},{"value":"-1,46E-04","module":"D","scenario":null},{"value":"7,67E-04","module":"A1A3","scenario":null}]},{"parameter":"EEE","unit":"MJ","values":[{"value":"0,00E+00","module":"A1","scenario":null},{"value":"0,00E+00","module":"A2","scenario":null},{"value":"1,04E-03","module":"A3","scenario":null},{"value":"0,00E+00","module":"A4","scenario":null},{"value":"1,79E-02","module":"A5","scenario":null},{"value":"0,00E+00","module":"B1","scenario":null},{"value":"0,00E+00","module":"B2","scenario":null},{"value":"0,00E+00","module":"B3","scenario":null},{"value":"0,00E+00","module":"B4","scenario":null},{"value":"0,00E+00","module":"B5","scenario":null},{"value":"0,00E+00","module":"B6","scenario":null},{"value":"0,00E+00","module":"B7","scenario":null},{"value":"0,00E+00","module":"C1","scenario":null},{"value":"0,00E+00","module":"C2","scenario":null},{"value":"1,95E-01","module":"C3","scenario":null},{"value":"1,43E-05","module":"C4","scenario":null},{"value":"-3,57E-04","module":"D","scenario":null},{"value":"1,04E-03","module":"A1A3","scenario":null}]},{"parameter":"EET","unit":"MJ","values":[{"value":"0,00E+00","module":"A1","scenario":null},{"value":"0,00E+00","module":"A2","scenario":null},{"value":"1,58E-02","module":"A3","scenario":null},{"value":"0,00E+00","module":"A4","scenario":null},{"value":"2,71E-01","module":"A5","scenario":null},{"value":"0,00E+00","module":"B1","scenario":null},{"value":"0,00E+00","module":"B2","scenario":null},{"value":"0,00E+00","module":"B3","scenario":null},{"value":"0,00E+00","module":"B4","scenario":null},{"value":"0,00E+00","module":"B5","scenario":null},{"value":"0,00E+00","module":"B6","scenario":null},{"value":"0,00E+00","module":"B7","scenario":null},{"value":"0,00E+00","module":"C1","scenario":null},{"value":"0,00E+00","module":"C2","scenario":null},{"value":"2,95E+00","module":"C3","scenario":null},{"value":"2,16E-04","module":"C4","scenario":null},{"value":"-5,40E-03","module":"D","scenario":null},{"value":"1,58E-02","module":"A1A3","scenario":null}]}]}