{
    "product_name": "B45MF40-SV-40 Lavkarbon A",
    "epd_id": "NEPD-9318-8901",
    "declared_unit": {
        "unit": "m3",
        "amount": 1.0
    },
    "compliance": [
        "EN 15804+A2",
        "ISO 14025",
        "ISO 21930"
    ],
    "producer_name": "Blanderiet AS",
    "environmental_impact": [
        {
            "parameter": "GWP-total",
            "values": [
                {
                    "value": "2,20E+02",
                    "module": "A1-A3",
                    "scenario": null
                },
                {
                    "value": "6,14E+00",
                    "module": "A4",
                    "scenario": null
                },
                {
                    "value": "9,20E+00",
                    "module": "C1",
                    "scenario": null
                },
                {
                    "value": "6,14E+00",
                    "module": "C2",
                    "scenario": null
                },
                {
                    "value": "1,13E+00",
                    "module": "C3",
                    "scenario": null
                },
                {
                    "value": "3,15E+00",
                    "module": "C4",
                    "scenario": null
                },
                {
                    "value": "-3,65E+00",
                    "module": "D",
                    "scenario": null
                }
            ]
        },
        {
            "parameter": "GWP-fossil",
            "values": [
                {
                    "value": "2,19E+02",
                    "module": "A1-A3",
                    "scenario": null
                },
                {
                    "value": "6,14E+00",
                    "module": "A4",
                    "scenario": null
                },
                {
                    "value": "9,20E+00",
                    "module": "C1",
                    "scenario": null
                },
                {
                    "value": "6,14E+00",
                    "module": "C2",
                    "scenario": null
                },
                {
                    "value": "1,11E+00",
                    "module": "C3",
                    "scenario": null
                },
                {
                    "value": "3,15E+00",
                    "module": "C4",
                    "scenario": null
                },
                {
                    "value": "-3,58E+00",
                    "module": "D",
                    "scenario": null
                }
            ]
        },
        {
            "parameter": "GWP-biogenic",
            "values": [
                {
                    "value": "4,01E-03",
                    "module": "A1-A3",
                    "scenario": null
                },
                {
                    "value": "2,63E-03",
                    "module": "A4",
                    "scenario": null
                },
                {
                    "value": "1,73E-03",
                    "module": "C1",
                    "scenario": null
                },
                {
                    "value": "2,63E-03",
                    "module": "C2",
                    "scenario": null
                },
                {
                    "value": "9,59E-03",
                    "module": "C3",
                    "scenario": null
                },
                {
                    "value": "2,68E-03",
                    "module": "C4",
                    "scenario": null
                },
                {
                    "value": "-7,14E-02",
                    "module": "D",
                    "scenario": null
                }
            ]
        },
        {
            "parameter": "GWP-luluc",
            "values": [
                {
                    "value": "9,88E-02",
                    "module": "A1-A3",
                    "scenario": null
                },
                {
                    "value": "1,87E-03",
                    "module": "A4",
                    "scenario": null
                },
                {
                    "value": "7,25E-04",
                    "module": "C1",
                    "scenario": null
                },
                {
                    "value": "1,87E-03",
                    "module": "C2",
                    "scenario": null
                },
                {
                    "value": "1,54E-03",
                    "module": "C3",
                    "scenario": null
                },
                {
                    "value": "6,18E-04",
                    "module": "C4",
                    "scenario": null
                },
                {
                    "value": "-2,42E-03",
                    "module": "D",
                    "scenario": null
                }
            ]
        },
        {
            "parameter": "ODP",
            "values": [
                {
                    "value": "7,45E-06",
                    "module": "A1-A3",
                    "scenario": null
                },
                {
                    "value": "1,48E-06",
                    "module": "A4",
                    "scenario": null
                },
                {
                    "value": "1,99E-06",
                    "module": "C1",
                    "scenario": null
                },
                {
                    "value": "1,48E-06",
                    "module": "C2",
                    "scenario": null
                },
                {
                    "value": "2,19E-07",
                    "module": "C3",
                    "scenario": null
                },
                {
                    "value": "1,53E-06",
                    "module": "C4",
                    "scenario": null
                },
                {
                    "value": "-6,52E-07",
                    "module": "D",
                    "scenario": null
                }
            ]
        },
        {
            "parameter": "AP",
            "values": [
                {
                    "value": "3,63E-01",
                    "module": "A1-A3",
                    "scenario": null
                },
                {
                    "value": "1,98E-02",
                    "module": "A4",
                    "scenario": null
                },
                {
                    "value": "9,63E-02",
                    "module": "C1",
                    "scenario": null
                },
                {
                    "value": "1,98E-02",
                    "module": "C2",
                    "scenario": null
                },
                {
                    "value": "8,99E-03",
                    "module": "C3",
                    "scenario": null
                },
                {
                    "value": "3,08E-02",
                    "module": "C4",
                    "scenario": null
                },
                {
                    "value": "-3,22E-02",
                    "module": "D",
                    "scenario": null
                }
            ]
        },
        {
            "parameter": "POCP",
            "values": [
                {
                    "value": "2,97E-01",
                    "module": "A1-A3",
                    "scenario": null
                },
                {
                    "value": "1,90E-02",
                    "module": "A4",
                    "scenario": null
                },
                {
                    "value": "1,28E-01",
                    "module": "C1",
                    "scenario": null
                },
                {
                    "value": "1,90E-02",
                    "module": "C2",
                    "scenario": null
                },
                {
                    "value": "8,13E-03",
                    "module": "C3",
                    "scenario": null
                },
                {
                    "value": "3,64E-02",
                    "module": "C4",
                    "scenario": null
                },
                {
                    "value": "-3,47E-02",
                    "module": "D",
                    "scenario": null
                }
            ]
        },
        {
            "parameter": "ADPE",
            "values": [
                {
                    "value": "9,22E-04",
                    "module": "A1-A3",
                    "scenario": null
                },
                {
                    "value": "1,09E-04",
                    "module": "A4",
                    "scenario": null
                },
                {
                    "value": "1,41E-05",
                    "module": "C1",
                    "scenario": null
                },
                {
                    "value": "1,09E-04",
                    "module": "C2",
                    "scenario": null
                },
                {
                    "value": "1,41E-05",
                    "module": "C3",
                    "scenario": null
                },
                {
                    "value": "2,79E-05",
                    "module": "C4",
                    "scenario": null
                },
                {
                    "value": "-3,18E-04",
                    "module": "D",
                    "scenario": null
                }
            ]
        },
        {
            "parameter": "ADPF",
            "values": [
                {
                    "value": "1,06E+03",
                    "module": "A1-A3",
                    "scenario": null
                },
                {
                    "value": "9,97E+01",
                    "module": "A4",
                    "scenario": null
                },
                {
                    "value": "1,27E+02",
                    "module": "C1",
                    "scenario": null
                },
                {
                    "value": "9,97E+01",
                    "module": "C2",
                    "scenario": null
                },
                {
                    "value": "3,45E+01",
                    "module": "C3",
                    "scenario": null
                },
                {
                    "value": "1,02E+02",
                    "module": "C4",
                    "scenario": null
                },
                {
                    "value": "-6,06E+01",
                    "module": "D",
                    "scenario": null
                }
            ]
        },
        {
            "parameter": "WDP",
            "values": [
                {
                    "value": "6,29E+03",
                    "module": "A1-A3",
                    "scenario": null
                },
                {
                    "value": "7,65E+01",
                    "module": "A4",
                    "scenario": null
                },
                {
                    "value": "2,69E+01",
                    "module": "C1",
                    "scenario": null
                },
                {
                    "value": "7,65E+01",
                    "module": "C2",
                    "scenario": null
                },
                {
                    "value": "3,81E+03",
                    "module": "C3",
                    "scenario": null
                },
                {
                    "value": "2,14E+02",
                    "module": "C4",
                    "scenario": null
                },
                {
                    "value": "-2,84E+03",
                    "module": "D",
                    "scenario": null
                }
            ]
        },
        {
            "parameter": "EP-freshwater",
            "values": [
                {
                    "value": "1,97E-03",
                    "module": "A1-A3",
                    "scenario": null
                },
                {
                    "value": "4,89E-05",
                    "module": "A4",
                    "scenario": null
                },
                {
                    "value": "3,35E-05",
                    "module": "C1",
                    "scenario": null
                },
                {
                    "value": "4,89E-05",
                    "module": "C2",
                    "scenario": null
                },
                {
                    "value": "7,02E-05",
                    "module": "C3",
                    "scenario": null
                },
                {
                    "value": "2,35E-05",
                    "module": "C4",
                    "scenario": null
                },
                {
                    "value": "-9,52E-05",
                    "module": "D",
                    "scenario": null
                }
            ]
        },
        {
            "parameter": "EP-marine",
            "values": [
                {
                    "value": "9,21E-02",
                    "module": "A1-A3",
                    "scenario": null
                },
                {
                    "value": "4,33E-03",
                    "module": "A4",
                    "scenario": null
                },
                {
                    "value": "4,25E-02",
                    "module": "C1",
                    "scenario": null
                },
                {
                    "value": "4,33E-03",
                    "module": "C2",
                    "scenario": null
                },
                {
                    "value": "2,63E-03",
                    "module": "C3",
                    "scenario": null
                },
                {
                    "value": "1,15E-02",
                    "module": "C4",
                    "scenario": null
                },
                {
                    "value": "-1,12E-02",
                    "module": "D",
                    "scenario": null
                }
            ]
        },
        {
            "parameter": "EP-terrestrial",
            "values": [
                {
                    "value": "1,10E+00",
                    "module": "A1-A3",
                    "scenario": null
                },
                {
                    "value": "4,83E-02",
                    "module": "A4",
                    "scenario": null
                },
                {
                    "value": "4,60E-01",
                    "module": "C1",
                    "scenario": null
                },
                {
                    "value": "4,83E-02",
                    "module": "C2",
                    "scenario": null
                },
                {
                    "value": "3,03E-02",
                    "module": "C3",
                    "scenario": null
                },
                {
                    "value": "1,27E-01",
                    "module": "C4",
                    "scenario": null
                },
                {
                    "value": "-1,31E-01",
                    "module": "D",
                    "scenario": null
                }
            ]
        }
    ],
    "additional_environmental_impact": [
        {
            "parameter": "PM",
            "values": [
                {
                    "value": "3,78E-06",
                    "module": "A1-A3",
                    "scenario": null
                },
                {
                    "value": "5,64E-07",
                    "module": "A4",
                    "scenario": null
                },
                {
                    "value": "1,17E-05",
                    "module": "C1",
                    "scenario": null
                },
                {
                    "value": "5,64E-07",
                    "module": "C2",
                    "scenario": null
                },
                {
                    "value": "1,44E-07",
                    "module": "C3",
                    "scenario": null
                },
                {
                    "value": "6,55E-07",
                    "module": "C4",
                    "scenario": null
                },
                {
                    "value": "-6,87E-07",
                    "module": "D",
                    "scenario": null
                }
            ]
        },
        {
            "parameter": "ETP-fw",
            "values": [
                {
                    "value": "3,34E+03",
                    "module": "A1-A3",
                    "scenario": null
                },
                {
                    "value": "7,29E+01",
                    "module": "A4",
                    "scenario": null
                },
                {
                    "value": "6,92E+01",
                    "module": "C1",
                    "scenario": null
                },
                {
                    "value": "7,29E+01",
                    "module": "C2",
                    "scenario": null
                },
                {
                    "value": "2,44E+01",
                    "module": "C3",
                    "scenario": null
                },
                {
                    "value": "5,03E+01",
                    "module": "C4",
                    "scenario": null
                },
                {
                    "value": "-6,24E+01",
                    "module": "D",
                    "scenario": null
                }
            ]
        },
        {
            "parameter": "HTP-c",
            "values": [
                {
                    "value": "1,86E-08",
                    "module": "A1-A3",
                    "scenario": null
                },
                {
                    "value": "0,00E+00",
                    "module": "A4",
                    "scenario": null
                },
                {
                    "value": "2,30E-09",
                    "module": "C1",
                    "scenario": null
                },
                {
                    "value": "0,00E+00",
                    "module": "C2",
                    "scenario": null
                },
                {
                    "value": "1,56E-09",
                    "module": "C3",
                    "scenario": null
                },
                {
                    "value": "1,47E-09",
                    "module": "C4",
                    "scenario": null
                },
                {
                    "value": "-3,13E-09",
                    "module": "D",
                    "scenario": null
                }
            ]
        },
        {
            "parameter": "HTP-nc",
            "values": [
                {
                    "value": "6,45E-07",
                    "module": "A1-A3",
                    "scenario": null
                },
                {
                    "value": "7,05E-08",
                    "module": "A4",
                    "scenario": null
                },
                {
                    "value": "6,44E-08",
                    "module": "C1",
                    "scenario": null
                },
                {
                    "value": "7,05E-08",
                    "module": "C2",
                    "scenario": null
                },
                {
                    "value": "2,19E-08",
                    "module": "C3",
                    "scenario": null
                },
                {
                    "value": "2,94E-08",
                    "module": "C4",
                    "scenario": null
                },
                {
                    "value": "-7,66E-08",
                    "module": "D",
                    "scenario": null
                }
            ]
        },
        {
            "parameter": "SQP",
            "values": [
                {
                    "value": "2,98E+02",
                    "module": "A1-A3",
                    "scenario": null
                },
                {
                    "value": "1,14E+02",
                    "module": "A4",
                    "scenario": null
                },
                {
                    "value": "1,54E+01",
                    "module": "C1",
                    "scenario": null
                },
                {
                    "value": "1,14E+02",
                    "module": "C2",
                    "scenario": null
                },
                {
                    "value": "1,95E+01",
                    "module": "C3",
                    "scenario": null
                },
                {
                    "value": "3,71E+02",
                    "module": "C4",
                    "scenario": null
                },
                {
                    "value": "1,37E+02",
                    "module": "D",
                    "scenario": null
                }
            ]
        },
        {
            "parameter": "IRP",
            "values": [
                {
                    "value": "2,96E+00",
                    "module": "A1-A3",
                    "scenario": null
                },
                {
                    "value": "4,36E-01",
                    "module": "A4",
                    "scenario": null
                },
                {
                    "value": "5,52E-01",
                    "module": "C1",
                    "scenario": null
                },
                {
                    "value": "4,36E-01",
                    "module": "C2",
                    "scenario": null
                },
                {
                    "value": "5,79E-01",
                    "module": "C3",
                    "scenario": null
                },
                {
                    "value": "4,41E-01",
                    "module": "C4",
                    "scenario": null
                },
                {
                    "value": "-5,56E-01",
                    "module": "D",
                    "scenario": null
                }
            ]
        }
    ],
    "resource_use": [
        {
            "parameter": "PERE",
            "values": [
                {
                    "value": "2,58E+02",
                    "module": "A1-A3",
                    "scenario": null
                },
                {
                    "value": "1,25E+00",
                    "module": "A4",
                    "scenario": null
                },
                {
                    "value": "6,90E-01",
                    "module": "C1",
                    "scenario": null
                },
                {
                    "value": "1,25E+00",
                    "module": "C2",
                    "scenario": null
                },
                {
                    "value": "1,78E+01",
                    "module": "C3",
                    "scenario": null
                },
                {
                    "value": "1,57E+00",
                    "module": "C4",
                    "scenario": null
                },
                {
                    "value": "-1,42E+01",
                    "module": "D",
                    "scenario": null
                }
            ]
        },
        {
            "parameter": "PERM",
            "values": [
                {
                    "value": "0,00E+00",
                    "module": "A1-A3",
                    "scenario": null
                },
                {
                    "value": "0,00E+00",
                    "module": "A4",
                    "scenario": null
                },
                {
                    "value": "0,00E+00",
                    "module": "C1",
                    "scenario": null
                },
                {
                    "value": "0,00E+00",
                    "module": "C2",
                    "scenario": null
                },
                {
                    "value": "0,00E+00",
                    "module": "C3",
                    "scenario": null
                },
                {
                    "value": "0,00E+00",
                    "module": "C4",
                    "scenario": null
                },
                {
                    "value": "0,00E+00",
                    "module": "D",
                    "scenario": null
                }
            ]
        },
        {
            "parameter": "PERT",
            "values": [
                {
                    "value": "2,58E+02",
                    "module": "A1-A3",
                    "scenario": null
                },
                {
                    "value": "1,25E+00",
                    "module": "A4",
                    "scenario": null
                },
                {
                    "value": "6,90E-01",
                    "module": "C1",
                    "scenario": null
                },
                {
                    "value": "1,25E+00",
                    "module": "C2",
                    "scenario": null
                },
                {
                    "value": "1,78E+01",
                    "module": "C3",
                    "scenario": null
                },
                {
                    "value": "1,57E+00",
                    "module": "C4",
                    "scenario": null
                },
                {
                    "value": "-1,42E+01",
                    "module": "D",
                    "scenario": null
                }
            ]
        },
        {
            "parameter": "PENRE",
            "values": [
                {
                    "value": "1,06E+03",
                    "module": "A1-A3",
                    "scenario": null
                },
                {
                    "value": "9,97E+01",
                    "module": "A4",
                    "scenario": null
                },
                {
                    "value": "1,27E+02",
                    "module": "C1",
                    "scenario": null
                },
                {
                    "value": "9,97E+01",
                    "module": "C2",
                    "scenario": null
                },
                {
                    "value": "3,45E+01",
                    "module": "C3",
                    "scenario": null
                },
                {
                    "value": "1,02E+02",
                    "module": "C4",
                    "scenario": null
                },
                {
                    "value": "-6,39E+01",
                    "module": "D",
                    "scenario": null
                }
            ]
        },
        {
            "parameter": "PENRM",
            "values": [
                {
                    "value": "2,89E+00",
                    "module": "A1-A3",
                    "scenario": null
                },
                {
                    "value": "0,00E+00",
                    "module": "A4",
                    "scenario": null
                },
                {
                    "value": "0,00E+00",
                    "module": "C1",
                    "scenario": null
                },
                {
                    "value": "0,00E+00",
                    "module": "C2",
                    "scenario": null
                },
                {
                    "value": "0,00E+00",
                    "module": "C3",
                    "scenario": null
                },
                {
                    "value": "0,00E+00",
                    "module": "C4",
                    "scenario": null
                },
                {
                    "value": "0,00E+00",
                    "module": "D",
                    "scenario": null
                }
            ]
        },
        {
            "parameter": "PENRT",
            "values": [
                {
                    "value": "1,07E+03",
                    "module": "A1-A3",
                    "scenario": null
                },
                {
                    "value": "9,97E+01",
                    "module": "A4",
                    "scenario": null
                },
                {
                    "value": "1,27E+02",
                    "module": "C1",
                    "scenario": null
                },
                {
                    "value": "9,97E+01",
                    "module": "C2",
                    "scenario": null
                },
                {
                    "value": "3,45E+01",
                    "module": "C3",
                    "scenario": null
                },
                {
                    "value": "1,02E+02",
                    "module": "C4",
                    "scenario": null
                },
                {
                    "value": "-6,39E+01",
                    "module": "D",
                    "scenario": null
                }
            ]
        },
        {
            "parameter": "SM",
            "values": [
                {
                    "value": "3,07E+01",
                    "module": "A1-A3",
                    "scenario": null
                },
                {
                    "value": "0,00E+00",
                    "module": "A4",
                    "scenario": null
                },
                {
                    "value": "0,00E+00",
                    "module": "C1",
                    "scenario": null
                },
                {
                    "value": "0,00E+00",
                    "module": "C2",
                    "scenario": null
                },
                {
                    "value": "0,00E+00",
                    "module": "C3",
                    "scenario": null
                },
                {
                    "value": "0,00E+00",
                    "module": "C4",
                    "scenario": null
                },
                {
                    "value": "0,00E+00",
                    "module": "D",
                    "scenario": null
                }
            ]
        },
        {
            "parameter": "RSF",
            "values": [
                {
                    "value": "3,38E+02",
                    "module": "A1-A3",
                    "scenario": null
                },
                {
                    "value": "4,39E-02",
                    "module": "A4",
                    "scenario": null
                },
                {
                    "value": "0,00E+00",
                    "module": "C1",
                    "scenario": null
                },
                {
                    "value": "4,39E-02",
                    "module": "C2",
                    "scenario": null
                },
                {
                    "value": "0,00E+00",
                    "module": "C3",
                    "scenario": null
                },
                {
                    "value": "3,23E-02",
                    "module": "C4",
                    "scenario": null
                },
                {
                    "value": "-2,90E-01",
                    "module": "D",
                    "scenario": null
                }
            ]
        },
        {
            "parameter": "NRSF",
            "values": [
                {
                    "value": "3,92E+02",
                    "module": "A1-A3",
                    "scenario": null
                },
                {
                    "value": "1,47E-01",
                    "module": "A4",
                    "scenario": null
                },
                {
                    "value": "0,00E+00",
                    "module": "C1",
                    "scenario": null
                },
                {
                    "value": "1,47E-01",
                    "module": "C2",
                    "scenario": null
                },
                {
                    "value": "0,00E+00",
                    "module": "C3",
                    "scenario": null
                },
                {
                    "value": "9,30E-02",
                    "module": "C4",
                    "scenario": null
                },
                {
                    "value": "-2,98E-01",
                    "module": "D",
                    "scenario": null
                }
            ]
        },
        {
            "parameter": "FW",
            "values": [
                {
                    "value": "7,71E+00",
                    "module": "A1-A3",
                    "scenario": null
                },
                {
                    "value": "1,13E-02",
                    "module": "A4",
                    "scenario": null
                },
                {
                    "value": "6,52E-03",
                    "module": "C1",
                    "scenario": null
                },
                {
                    "value": "1,13E-02",
                    "module": "C2",
                    "scenario": null
                },
                {
                    "value": "5,91E-02",
                    "module": "C3",
                    "scenario": null
                },
                {
                    "value": "1,21E-01",
                    "module": "C4",
                    "scenario": null
                },
                {
                    "value": "-2,23E+00",
                    "module": "D",
                    "scenario": null
                }
            ]
        }
    ],
    "end_of_life_waste": [
        {
            "parameter": "HWD",
            "values": [
                {
                    "value": "8,83E-02",
                    "module": "A1-A3",
                    "scenario": null
                },
                {
                    "value": "5,46E-03",
                    "module": "A4",
                    "scenario": null
                },
                {
                    "value": "3,73E-03",
                    "module": "C1",
                    "scenario": null
                },
                {
                    "value": "5,46E-03",
                    "module": "C2",
                    "scenario": null
                },
                {
                    "value": "3,45E-03",
                    "module": "C3",
                    "scenario": null
                },
                {
                    "value": "0,00E+00",
                    "module": "C4",
                    "scenario": null
                },
                {
                    "value": "-1,46E-02",
                    "module": "D",
                    "scenario": null
                }
            ]
        },
        {
            "parameter": "NHWD",
            "values": [
                {
                    "value": "3,13E+01",
                    "module": "A1-A3",
                    "scenario": null
                },
                {
                    "value": "8,67E+00",
                    "module": "A4",
                    "scenario": null
                },
                {
                    "value": "1,50E-01",
                    "module": "C1",
                    "scenario": null
                },
                {
                    "value": "8,67E+00",
                    "module": "C2",
                    "scenario": null
                },
                {
                    "value": "1,09E-01",
                    "module": "C3",
                    "scenario": null
                },
                {
                    "value": "7,36E+02",
                    "module": "C4",
                    "scenario": null
                },
                {
                    "value": "-4,43E-01",
                    "module": "D",
                    "scenario": null
                }
            ]
        },
        {
            "parameter": "RWD",
            "values": [
                {
                    "value": "4,44E-03",
                    "module": "A1-A3",
                    "scenario": null
                },
                {
                    "value": "6,81E-04",
                    "module": "A4",
                    "scenario": null
                },
                {
                    "value": "8,80E-04",
                    "module": "C1",
                    "scenario": null
                },
                {
                    "value": "6,81E-04",
                    "module": "C2",
                    "scenario": null
                },
                {
                    "value": "3,65E-04",
                    "module": "C3",
                    "scenario": null
                },
                {
                    "value": "0,00E+00",
                    "module": "C4",
                    "scenario": null
                },
                {
                    "value": "-4,80E-04",
                    "module": "D",
                    "scenario": null
                }
            ]
        }
    ],
    "end_of_life_flow": [
        {
            "parameter": "CRU",
            "values": [
                {
                    "value": "0,00E+00",
                    "module": "A1-A3",
                    "scenario": null
                },
                {
                    "value": "0,00E+00",
                    "module": "A4",
                    "scenario": null
                },
                {
                    "value": "0,00E+00",
                    "module": "C1",
                    "scenario": null
                },
                {
                    "value": "0,00E+00",
                    "module": "C2",
                    "scenario": null
                },
                {
                    "value": "0,00E+00",
                    "module": "C3",
                    "scenario": null
                },
                {
                    "value": "0,00E+00",
                    "module": "C4",
                    "scenario": null
                },
                {
                    "value": "0,00E+00",
                    "module": "D",
                    "scenario": null
                }
            ]
        },
        {
            "parameter": "MFR",
            "values": [
                {
                    "value": "0,00E+00",
                    "module": "A1-A3",
                    "scenario": null
                },
                {
                    "value": "0,00E+00",
                    "module": "A4",
                    "scenario": null
                },
                {
                    "value": "0,00E+00",
                    "module": "C1",
                    "scenario": null
                },
                {
                    "value": "0,00E+00",
                    "module": "C2",
                    "scenario": null
                },
                {
                    "value": "1,56E+03",
                    "module": "C3",
                    "scenario": null
                },
                {
                    "value": "0,00E+00",
                    "module": "C4",
                    "scenario": null
                },
                {
                    "value": "0,00E+00",
                    "module": "D",
                    "scenario": null
                }
            ]
        },
        {
            "parameter": "MER",
            "values": [
                {
                    "value": "0,00E+00",
                    "module": "A1-A3",
                    "scenario": null
                },
                {
                    "value": "0,00E+00",
                    "module": "A4",
                    "scenario": null
                },
                {
                    "value": "0,00E+00",
                    "module": "C1",
                    "scenario": null
                },
                {
                    "value": "0,00E+00",
                    "module": "C2",
                    "scenario": null
                },
                {
                    "value": "0,00E+00",
                    "module": "C3",
                    "scenario": null
                },
                {
                    "value": "0,00E+00",
                    "module": "C4",
                    "scenario": null
                },
                {
                    "value": "0,00E+00",
                    "module": "D",
                    "scenario": null
                }
            ]
        },
        {
            "parameter": "EEE",
            "values": [
                {
                    "value": "0,00E+00",
                    "module": "A1-A3",
                    "scenario": null
                },
                {
                    "value": "0,00E+00",
                    "module": "A4",
                    "scenario": null
                },
                {
                    "value": "0,00E+00",
                    "module": "C1",
                    "scenario": null
                },
                {
                    "value": "0,00E+00",
                    "module": "C2",
                    "scenario": null
                },
                {
                    "value": "0,00E+00",
                    "module": "C3",
                    "scenario": null
                },
                {
                    "value": "0,00E+00",
                    "module": "C4",
                    "scenario": null
                },
                {
                    "value": "0,00E+00",
                    "module": "D",
                    "scenario": null
                }
            ]
        },
        {
            "parameter": "EET",
            "values": [
                {
                    "value": "0,00E+00",
                    "module": "A1-A3",
                    "scenario": null
                },
                {
                    "value": "0,00E+00",
                    "module": "A4",
                    "scenario": null
                },
                {
                    "value": "0,00E+00",
                    "module": "C1",
                    "scenario": null
                },
                {
                    "value": "0,00E+00",
                    "module": "C2",
                    "scenario": null
                },
                {
                    "value": "0,00E+00",
                    "module": "C3",
                    "scenario": null
                },
                {
                    "value": "0,00E+00",
                    "module": "C4",
                    "scenario": null
                },
                {
                    "value": "0,00E+00",
                    "module": "D",
                    "scenario": null
                }
            ]
        }
    ]
}