{"product_name":"EX 4 x 50mm\u00b2 1kV","epd_id":"NEPD-8403-8070","declared_unit":{"unit":"m","amount":1},"compliance":["EN 15804+A2","ISO 14025","ISO 21930"],"producer_name":"Prysmian Group Norge AS","environmental_impact":[{"parameter":"GWP-total","unit":"kg CO2-eq","values":[{"value":"7,13E+00","module":"A1","scenario":null},{"value":"1,71E-01","module":"A2","scenario":null},{"value":"1,69E-02","module":"A3","scenario":null},{"value":"9,82E-02","module":"A4","scenario":null},{"value":"4,06E-01","module":"A5","scenario":null},{"value":"0,00E+00","module":"B1","scenario":null},{"value":"0,00E+00","module":"B2","scenario":null},{"value":"0,00E+00","module":"B3","scenario":null},{"value":"0,00E+00","module":"B4","scenario":null},{"value":"0,00E+00","module":"B5","scenario":null},{"value":"1,64E-02","module":"B6","scenario":null},{"value":"0,00E+00","module":"B7","scenario":null},{"value":"0,00E+00","module":"C1","scenario":null},{"value":"4,20E-02","module":"C2","scenario":null},{"value":"2,62E-01","module":"C3","scenario":null},{"value":"1,22E-02","module":"C4","scenario":null},{"value":"-2,47E+00","module":"D","scenario":null},{"value":"7,32E+00","module":"A1A3","scenario":null}]},{"parameter":"GWP-fossil","unit":"kg CO2-eq","values":[{"value":"7,22E+00","module":"A1","scenario":null},{"value":"1,71E-01","module":"A2","scenario":null},{"value":"1,65E-02","module":"A3","scenario":null},{"value":"9,81E-02","module":"A4","scenario":null},{"value":"1,59E-01","module":"A5","scenario":null},{"value":"0,00E+00","module":"B1","scenario":null},{"value":"0,00E+00","module":"B2","scenario":null},{"value":"0,00E+00","module":"B3","scenario":null},{"value":"0,00E+00","module":"B4","scenario":null},{"value":"0,00E+00","module":"B5","scenario":null},{"value":"1,59E-02","module":"B6","scenario":null},{"value":"0,00E+00","module":"B7","scenario":null},{"value":"0,00E+00","module":"C1","scenario":null},{"value":"4,20E-02","module":"C2","scenario":null},{"value":"2,62E-01","module":"C3","scenario":null},{"value":"1,22E-02","module":"C4","scenario":null},{"value":"-2,42E+00","module":"D","scenario":null},{"value":"7,40E+00","module":"A1A3","scenario":null}]},{"parameter":"GWP-biogenic","unit":"kg CO2-eq","values":[{"value":"-1,80E-01","module":"A1","scenario":null},{"value":"6,24E-05","module":"A2","scenario":null},{"value":"4,33E-04","module":"A3","scenario":null},{"value":"3,61E-05","module":"A4","scenario":null},{"value":"2,45E-01","module":"A5","scenario":null},{"value":"0,00E+00","module":"B1","scenario":null},{"value":"0,00E+00","module":"B2","scenario":null},{"value":"0,00E+00","module":"B3","scenario":null},{"value":"0,00E+00","module":"B4","scenario":null},{"value":"0,00E+00","module":"B5","scenario":null},{"value":"4,39E-04","module":"B6","scenario":null},{"value":"0,00E+00","module":"B7","scenario":null},{"value":"0,00E+00","module":"C1","scenario":null},{"value":"1,71E-05","module":"C2","scenario":null},{"value":"2,12E-06","module":"C3","scenario":null},{"value":"9,73E-07","module":"C4","scenario":null},{"value":"-1,11E-02","module":"D","scenario":null},{"value":"-1,80E-01","module":"A1A3","scenario":null}]},{"parameter":"GWP-luluc","unit":"kg CO2-eq","values":[{"value":"9,26E-02","module":"A1","scenario":null},{"value":"7,51E-05","module":"A2","scenario":null},{"value":"1,04E-05","module":"A3","scenario":null},{"value":"3,76E-05","module":"A4","scenario":null},{"value":"1,85E-03","module":"A5","scenario":null},{"value":"0,00E+00","module":"B1","scenario":null},{"value":"0,00E+00","module":"B2","scenario":null},{"value":"0,00E+00","module":"B3","scenario":null},{"value":"0,00E+00","module":"B4","scenario":null},{"value":"0,00E+00","module":"B5","scenario":null},{"value":"6,55E-05","module":"B6","scenario":null},{"value":"0,00E+00","module":"B7","scenario":null},{"value":"0,00E+00","module":"C1","scenario":null},{"value":"1,47E-05","module":"C2","scenario":null},{"value":"3,11E-07","module":"C3","scenario":null},{"value":"1,03E-06","module":"C4","scenario":null},{"value":"-4,61E-02","module":"D","scenario":null},{"value":"9,26E-02","module":"A1A3","scenario":null}]},{"parameter":"ODP","unit":"kg CFC11-eq","values":[{"value":"5,54E-07","module":"A1","scenario":null},{"value":"3,73E-08","module":"A2","scenario":null},{"value":"1,40E-08","module":"A3","scenario":null},{"value":"2,18E-08","module":"A4","scenario":null},{"value":"1,30E-08","module":"A5","scenario":null},{"value":"0,00E+00","module":"B1","scenario":null},{"value":"0,00E+00","module":"B2","scenario":null},{"value":"0,00E+00","module":"B3","scenario":null},{"value":"0,00E+00","module":"B4","scenario":null},{"value":"0,00E+00","module":"B5","scenario":null},{"value":"1,09E-09","module":"B6","scenario":null},{"value":"0,00E+00","module":"B7","scenario":null},{"value":"0,00E+00","module":"C1","scenario":null},{"value":"9,57E-09","module":"C2","scenario":null},{"value":"2,01E-10","module":"C3","scenario":null},{"value":"8,74E-10","module":"C4","scenario":null},{"value":"-1,08E-03","module":"D","scenario":null},{"value":"6,06E-07","module":"A1A3","scenario":null}]},{"parameter":"AP","unit":"mol H+-eq","values":[{"value":"4,91E-02","module":"A1","scenario":null},{"value":"2,09E-03","module":"A2","scenario":null},{"value":"8,38E-05","module":"A3","scenario":null},{"value":"1,19E-03","module":"A4","scenario":null},{"value":"1,07E-03","module":"A5","scenario":null},{"value":"0,00E+00","module":"B1","scenario":null},{"value":"0,00E+00","module":"B2","scenario":null},{"value":"0,00E+00","module":"B3","scenario":null},{"value":"0,00E+00","module":"B4","scenario":null},{"value":"0,00E+00","module":"B5","scenario":null},{"value":"1,24E-04","module":"B6","scenario":null},{"value":"0,00E+00","module":"B7","scenario":null},{"value":"0,00E+00","module":"C1","scenario":null},{"value":"1,72E-04","module":"C2","scenario":null},{"value":"3,28E-05","module":"C3","scenario":null},{"value":"2,35E-05","module":"C4","scenario":null},{"value":"-1,64E-02","module":"D","scenario":null},{"value":"5,13E-02","module":"A1A3","scenario":null}]},{"parameter":"POCP","unit":"kg NMVOC-eq","values":[{"value":"2,35E-02","module":"A1","scenario":null},{"value":"1,54E-03","module":"A2","scenario":null},{"value":"8,78E-05","module":"A3","scenario":null},{"value":"9,57E-04","module":"A4","scenario":null},{"value":"5,52E-04","module":"A5","scenario":null},{"value":"0,00E+00","module":"B1","scenario":null},{"value":"0,00E+00","module":"B2","scenario":null},{"value":"0,00E+00","module":"B3","scenario":null},{"value":"0,00E+00","module":"B4","scenario":null},{"value":"0,00E+00","module":"B5","scenario":null},{"value":"4,78E-05","module":"B6","scenario":null},{"value":"0,00E+00","module":"B7","scenario":null},{"value":"0,00E+00","module":"C1","scenario":null},{"value":"1,72E-04","module":"C2","scenario":null},{"value":"4,08E-05","module":"C3","scenario":null},{"value":"2,88E-05","module":"C4","scenario":null},{"value":"-7,73E-03","module":"D","scenario":null},{"value":"2,51E-02","module":"A1A3","scenario":null}]},{"parameter":"ADPE","unit":"kg Sb-eq","values":[{"value":"1,60E-04","module":"A1","scenario":null},{"value":"3,60E-06","module":"A2","scenario":null},{"value":"8,98E-08","module":"A3","scenario":null},{"value":"1,39E-06","module":"A4","scenario":null},{"value":"3,37E-06","module":"A5","scenario":null},{"value":"0,00E+00","module":"B1","scenario":null},{"value":"0,00E+00","module":"B2","scenario":null},{"value":"0,00E+00","module":"B3","scenario":null},{"value":"0,00E+00","module":"B4","scenario":null},{"value":"0,00E+00","module":"B5","scenario":null},{"value":"1,18E-06","module":"B6","scenario":null},{"value":"0,00E+00","module":"B7","scenario":null},{"value":"0,00E+00","module":"C1","scenario":null},{"value":"1,14E-06","module":"C2","scenario":null},{"value":"9,16E-09","module":"C3","scenario":null},{"value":"2,34E-08","module":"C4","scenario":null},{"value":"3,54E-06","module":"D","scenario":null},{"value":"1,64E-04","module":"A1A3","scenario":null}]},{"parameter":"ADPF","unit":"MJ","values":[{"value":"9,78E+01","module":"A1","scenario":null},{"value":"2,46E+00","module":"A2","scenario":null},{"value":"3,27E+00","module":"A3","scenario":null},{"value":"1,45E+00","module":"A4","scenario":null},{"value":"2,14E+00","module":"A5","scenario":null},{"value":"0,00E+00","module":"B1","scenario":null},{"value":"0,00E+00","module":"B2","scenario":null},{"value":"0,00E+00","module":"B3","scenario":null},{"value":"0,00E+00","module":"B4","scenario":null},{"value":"0,00E+00","module":"B5","scenario":null},{"value":"2,17E-01","module":"B6","scenario":null},{"value":"0,00E+00","module":"B7","scenario":null},{"value":"0,00E+00","module":"C1","scenario":null},{"value":"6,33E-01","module":"C2","scenario":null},{"value":"1,71E-02","module":"C3","scenario":null},{"value":"6,97E-02","module":"C4","scenario":null},{"value":"-3,07E+01","module":"D","scenario":null},{"value":"1,04E+02","module":"A1A3","scenario":null}]},{"parameter":"WDP","unit":"m3 world-eq. Deprived","values":[{"value":"2,86E+03","module":"A1","scenario":null},{"value":"1,85E+00","module":"A2","scenario":null},{"value":"1,42E+00","module":"A3","scenario":null},{"value":"9,14E-01","module":"A4","scenario":null},{"value":"5,74E+01","module":"A5","scenario":null},{"value":"0,00E+00","module":"B1","scenario":null},{"value":"0,00E+00","module":"B2","scenario":null},{"value":"0,00E+00","module":"B3","scenario":null},{"value":"0,00E+00","module":"B4","scenario":null},{"value":"0,00E+00","module":"B5","scenario":null},{"value":"3,78E+01","module":"B6","scenario":null},{"value":"0,00E+00","module":"B7","scenario":null},{"value":"0,00E+00","module":"C1","scenario":null},{"value":"6,04E-01","module":"C2","scenario":null},{"value":"3,88E-02","module":"C3","scenario":null},{"value":"1,43E+00","module":"C4","scenario":null},{"value":"-1,38E+03","module":"D","scenario":null},{"value":"2,87E+03","module":"A1A3","scenario":null}]},{"parameter":"EP-freshwater","unit":"kg P-eq","values":[{"value":"3,12E-04","module":"A1","scenario":null},{"value":"1,14E-06","module":"A2","scenario":null},{"value":"2,06E-07","module":"A3","scenario":null},{"value":"6,45E-07","module":"A4","scenario":null},{"value":"6,31E-06","module":"A5","scenario":null},{"value":"0,00E+00","module":"B1","scenario":null},{"value":"0,00E+00","module":"B2","scenario":null},{"value":"0,00E+00","module":"B3","scenario":null},{"value":"0,00E+00","module":"B4","scenario":null},{"value":"0,00E+00","module":"B5","scenario":null},{"value":"1,14E-06","module":"B6","scenario":null},{"value":"0,00E+00","module":"B7","scenario":null},{"value":"0,00E+00","module":"C1","scenario":null},{"value":"3,30E-07","module":"C2","scenario":null},{"value":"2,01E-08","module":"C3","scenario":null},{"value":"4,91E-08","module":"C4","scenario":null},{"value":"-9,42E-05","module":"D","scenario":null},{"value":"3,13E-04","module":"A1A3","scenario":null}]},{"parameter":"EP-marine","unit":"kg N-eq","values":[{"value":"6,48E-03","module":"A1","scenario":null},{"value":"5,04E-04","module":"A2","scenario":null},{"value":"3,19E-05","module":"A3","scenario":null},{"value":"3,12E-04","module":"A4","scenario":null},{"value":"1,58E-04","module":"A5","scenario":null},{"value":"0,00E+00","module":"B1","scenario":null},{"value":"0,00E+00","module":"B2","scenario":null},{"value":"0,00E+00","module":"B3","scenario":null},{"value":"0,00E+00","module":"B4","scenario":null},{"value":"0,00E+00","module":"B5","scenario":null},{"value":"1,36E-05","module":"B6","scenario":null},{"value":"0,00E+00","module":"B7","scenario":null},{"value":"0,00E+00","module":"C1","scenario":null},{"value":"5,09E-05","module":"C2","scenario":null},{"value":"1,57E-05","module":"C3","scenario":null},{"value":"1,87E-05","module":"C4","scenario":null},{"value":"-2,09E-03","module":"D","scenario":null},{"value":"7,02E-03","module":"A1A3","scenario":null}]},{"parameter":"EP-terrestrial","unit":"mol N-eq.","values":[{"value":"7,15E-02","module":"A1","scenario":null},{"value":"5,61E-03","module":"A2","scenario":null},{"value":"3,22E-04","module":"A3","scenario":null},{"value":"3,46E-03","module":"A4","scenario":null},{"value":"1,74E-03","module":"A5","scenario":null},{"value":"0,00E+00","module":"B1","scenario":null},{"value":"0,00E+00","module":"B2","scenario":null},{"value":"0,00E+00","module":"B3","scenario":null},{"value":"0,00E+00","module":"B4","scenario":null},{"value":"0,00E+00","module":"B5","scenario":null},{"value":"1,78E-04","module":"B6","scenario":null},{"value":"0,00E+00","module":"B7","scenario":null},{"value":"0,00E+00","module":"C1","scenario":null},{"value":"5,63E-04","module":"C2","scenario":null},{"value":"1,70E-04","module":"C3","scenario":null},{"value":"9,43E-05","module":"C4","scenario":null},{"value":"-2,30E-02","module":"D","scenario":null},{"value":"7,75E-02","module":"A1A3","scenario":null}]},{"parameter":"GWP-IOBC","unit":"kg CO2-eq","values":[{"value":"7,35E+00","module":"A1","scenario":null},{"value":"1,71E-01","module":"A2","scenario":null},{"value":"1,69E-02","module":"A3","scenario":null},{"value":"9,82E-02","module":"A4","scenario":null},{"value":"1,61E-01","module":"A5","scenario":null},{"value":"0,00E+00","module":"B1","scenario":null},{"value":"0,00E+00","module":"B2","scenario":null},{"value":"0,00E+00","module":"B3","scenario":null},{"value":"0,00E+00","module":"B4","scenario":null},{"value":"0,00E+00","module":"B5","scenario":null},{"value":"1,64E-02","module":"B6","scenario":null},{"value":"0,00E+00","module":"B7","scenario":null},{"value":"0,00E+00","module":"C1","scenario":null},{"value":"4,20E-02","module":"C2","scenario":null},{"value":"2,62E-01","module":"C3","scenario":null},{"value":"1,26E-02","module":"C4","scenario":null},{"value":"-2,36E+00","module":"D","scenario":null},{"value":"7,54E+00","module":"A1A3","scenario":null}]}],"additional_environmental_impact":[{"parameter":"PM","unit":"Disease incidence","values":[{"value":"4,64E-07","module":"A1","scenario":null},{"value":"8,64E-09","module":"A2","scenario":null},{"value":"1,67E-09","module":"A3","scenario":null},{"value":"6,99E-09","module":"A4","scenario":null},{"value":"9,99E-09","module":"A5","scenario":null},{"value":"0,00E+00","module":"B1","scenario":null},{"value":"0,00E+00","module":"B2","scenario":null},{"value":"0,00E+00","module":"B3","scenario":null},{"value":"0,00E+00","module":"B4","scenario":null},{"value":"0,00E+00","module":"B5","scenario":null},{"value":"8,90E-10","module":"B6","scenario":null},{"value":"0,00E+00","module":"B7","scenario":null},{"value":"0,00E+00","module":"C1","scenario":null},{"value":"3,02E-09","module":"C2","scenario":null},{"value":"1,28E-10","module":"C3","scenario":null},{"value":"4,24E-10","module":"C4","scenario":null},{"value":"-1,75E-07","module":"D","scenario":null},{"value":"4,74E-07","module":"A1A3","scenario":null}]},{"parameter":"ETP-fw","unit":"CTUe","values":[{"value":"1,64E+02","module":"A1","scenario":null},{"value":"1,70E+00","module":"A2","scenario":null},{"value":"6,52E-01","module":"A3","scenario":null},{"value":"1,00E+00","module":"A4","scenario":null},{"value":"5,19E+00","module":"A5","scenario":null},{"value":"0,00E+00","module":"B1","scenario":null},{"value":"0,00E+00","module":"B2","scenario":null},{"value":"0,00E+00","module":"B3","scenario":null},{"value":"0,00E+00","module":"B4","scenario":null},{"value":"0,00E+00","module":"B5","scenario":null},{"value":"9,88E-01","module":"B6","scenario":null},{"value":"0,00E+00","module":"B7","scenario":null},{"value":"0,00E+00","module":"C1","scenario":null},{"value":"4,66E-01","module":"C2","scenario":null},{"value":"5,11E-02","module":"C3","scenario":null},{"value":"9,02E+01","module":"C4","scenario":null},{"value":"-3,74E+01","module":"D","scenario":null},{"value":"1,66E+02","module":"A1A3","scenario":null}]},{"parameter":"HTP-c","unit":"CTUh","values":[{"value":"1,47E-08","module":"A1","scenario":null},{"value":"0,00E+00","module":"A2","scenario":null},{"value":"7,00E-12","module":"A3","scenario":null},{"value":"0,00E+00","module":"A4","scenario":null},{"value":"3,01E-10","module":"A5","scenario":null},{"value":"0,00E+00","module":"B1","scenario":null},{"value":"0,00E+00","module":"B2","scenario":null},{"value":"0,00E+00","module":"B3","scenario":null},{"value":"0,00E+00","module":"B4","scenario":null},{"value":"0,00E+00","module":"B5","scenario":null},{"value":"4,70E-11","module":"B6","scenario":null},{"value":"0,00E+00","module":"B7","scenario":null},{"value":"0,00E+00","module":"C1","scenario":null},{"value":"0,00E+00","module":"C2","scenario":null},{"value":"6,00E-12","module":"C3","scenario":null},{"value":"5,00E-12","module":"C4","scenario":null},{"value":"-6,10E-09","module":"D","scenario":null},{"value":"1,47E-08","module":"A1A3","scenario":null}]},{"parameter":"HTP-nc","unit":"CTUh","values":[{"value":"2,29E-07","module":"A1","scenario":null},{"value":"1,92E-09","module":"A2","scenario":null},{"value":"2,03E-10","module":"A3","scenario":null},{"value":"1,03E-09","module":"A4","scenario":null},{"value":"4,97E-09","module":"A5","scenario":null},{"value":"0,00E+00","module":"B1","scenario":null},{"value":"0,00E+00","module":"B2","scenario":null},{"value":"0,00E+00","module":"B3","scenario":null},{"value":"0,00E+00","module":"B4","scenario":null},{"value":"0,00E+00","module":"B5","scenario":null},{"value":"1,11E-09","module":"B6","scenario":null},{"value":"0,00E+00","module":"B7","scenario":null},{"value":"0,00E+00","module":"C1","scenario":null},{"value":"5,03E-10","module":"C2","scenario":null},{"value":"2,20E-10","module":"C3","scenario":null},{"value":"9,30E-11","module":"C4","scenario":null},{"value":"-7,19E-08","module":"D","scenario":null},{"value":"2,31E-07","module":"A1A3","scenario":null}]},{"parameter":"SQP","unit":"-","values":[{"value":"2,58E+01","module":"A1","scenario":null},{"value":"1,33E+00","module":"A2","scenario":null},{"value":"2,87E-01","module":"A3","scenario":null},{"value":"1,31E+00","module":"A4","scenario":null},{"value":"5,04E-01","module":"A5","scenario":null},{"value":"0,00E+00","module":"B1","scenario":null},{"value":"0,00E+00","module":"B2","scenario":null},{"value":"0,00E+00","module":"B3","scenario":null},{"value":"0,00E+00","module":"B4","scenario":null},{"value":"0,00E+00","module":"B5","scenario":null},{"value":"1,09E-01","module":"B6","scenario":null},{"value":"0,00E+00","module":"B7","scenario":null},{"value":"0,00E+00","module":"C1","scenario":null},{"value":"4,36E-01","module":"C2","scenario":null},{"value":"2,08E-03","module":"C3","scenario":null},{"value":"1,63E-01","module":"C4","scenario":null},{"value":"-1,67E+00","module":"D","scenario":null},{"value":"2,74E+01","module":"A1A3","scenario":null}]},{"parameter":"IRP","unit":"kBq U235-eq","values":[{"value":"3,62E-01","module":"A1","scenario":null},{"value":"1,07E-02","module":"A2","scenario":null},{"value":"1,43E-01","module":"A3","scenario":null},{"value":"6,32E-03","module":"A4","scenario":null},{"value":"1,06E-02","module":"A5","scenario":null},{"value":"0,00E+00","module":"B1","scenario":null},{"value":"0,00E+00","module":"B2","scenario":null},{"value":"0,00E+00","module":"B3","scenario":null},{"value":"0,00E+00","module":"B4","scenario":null},{"value":"0,00E+00","module":"B5","scenario":null},{"value":"3,94E-03","module":"B6","scenario":null},{"value":"0,00E+00","module":"B7","scenario":null},{"value":"0,00E+00","module":"C1","scenario":null},{"value":"2,77E-03","module":"C2","scenario":null},{"value":"2,90E-05","module":"C3","scenario":null},{"value":"4,27E-04","module":"C4","scenario":null},{"value":"-1,34E-01","module":"D","scenario":null},{"value":"5,15E-01","module":"A1A3","scenario":null}]}],"resource_use":[{"parameter":"PERE","unit":"MJ","values":[{"value":"2,63E+01","module":"A1","scenario":null},{"value":"2,97E-02","module":"A2","scenario":null},{"value":"6,17E-02","module":"A3","scenario":null},{"value":"1,61E-02","module":"A4","scenario":null},{"value":"4,89E-01","module":"A5","scenario":null},{"value":"0,00E+00","module":"B1","scenario":null},{"value":"0,00E+00","module":"B2","scenario":null},{"value":"0,00E+00","module":"B3","scenario":null},{"value":"0,00E+00","module":"B4","scenario":null},{"value":"0,00E+00","module":"B5","scenario":null},{"value":"2,81E+00","module":"B6","scenario":null},{"value":"0,00E+00","module":"B7","scenario":null},{"value":"0,00E+00","module":"C1","scenario":null},{"value":"8,93E-03","module":"C2","scenario":null},{"value":"5,04E-04","module":"C3","scenario":null},{"value":"7,76E-03","module":"C4","scenario":null},{"value":"-1,24E+01","module":"D","scenario":null},{"value":"2,64E+01","module":"A1A3","scenario":null}]},{"parameter":"PERM","unit":"","values":[{"value":"2,27E+00","module":"A1","scenario":null},{"value":"0,00E+00","module":"A2","scenario":null},{"value":"0,00E+00","module":"A3","scenario":null},{"value":"0,00E+00","module":"A4","scenario":null},{"value":"-2,24E+00","module":"A5","scenario":null},{"value":"0,00E+00","module":"B1","scenario":null},{"value":"0,00E+00","module":"B2","scenario":null},{"value":"0,00E+00","module":"B3","scenario":null},{"value":"0,00E+00","module":"B4","scenario":null},{"value":"0,00E+00","module":"B5","scenario":null},{"value":"0,00E+00","module":"B6","scenario":null},{"value":"0,00E+00","module":"B7","scenario":null},{"value":"0,00E+00","module":"C1","scenario":null},{"value":"0,00E+00","module":"C2","scenario":null},{"value":"0,00E+00","module":"C3","scenario":null},{"value":"0,00E+00","module":"C4","scenario":null},{"value":"0,00E+00","module":"D","scenario":null},{"value":"2,27E+00","module":"A1A3","scenario":null}]},{"parameter":"PERT","unit":"MJ","values":[{"value":"2,86E+01","module":"A1","scenario":null},{"value":"2,97E-02","module":"A2","scenario":null},{"value":"6,17E-02","module":"A3","scenario":null},{"value":"1,61E-02","module":"A4","scenario":null},{"value":"-1,75E+00","module":"A5","scenario":null},{"value":"0,00E+00","module":"B1","scenario":null},{"value":"0,00E+00","module":"B2","scenario":null},{"value":"0,00E+00","module":"B3","scenario":null},{"value":"0,00E+00","module":"B4","scenario":null},{"value":"0,00E+00","module":"B5","scenario":null},{"value":"2,81E+00","module":"B6","scenario":null},{"value":"0,00E+00","module":"B7","scenario":null},{"value":"0,00E+00","module":"C1","scenario":null},{"value":"8,93E-03","module":"C2","scenario":null},{"value":"5,04E-04","module":"C3","scenario":null},{"value":"7,76E-03","module":"C4","scenario":null},{"value":"-1,24E+01","module":"D","scenario":null},{"value":"2,87E+01","module":"A1A3","scenario":null}]},{"parameter":"PENRE","unit":"MJ","values":[{"value":"9,07E+01","module":"A1","scenario":null},{"value":"2,46E+00","module":"A2","scenario":null},{"value":"3,28E+00","module":"A3","scenario":null},{"value":"1,45E+00","module":"A4","scenario":null},{"value":"1,99E+00","module":"A5","scenario":null},{"value":"0,00E+00","module":"B1","scenario":null},{"value":"0,00E+00","module":"B2","scenario":null},{"value":"0,00E+00","module":"B3","scenario":null},{"value":"0,00E+00","module":"B4","scenario":null},{"value":"0,00E+00","module":"B5","scenario":null},{"value":"2,17E-01","module":"B6","scenario":null},{"value":"0,00E+00","module":"B7","scenario":null},{"value":"0,00E+00","module":"C1","scenario":null},{"value":"6,33E-01","module":"C2","scenario":null},{"value":"1,71E-02","module":"C3","scenario":null},{"value":"6,97E-02","module":"C4","scenario":null},{"value":"-3,07E+01","module":"D","scenario":null},{"value":"9,64E+01","module":"A1A3","scenario":null}]},{"parameter":"PENRM","unit":"MJ","values":[{"value":"7,85E+00","module":"A1","scenario":null},{"value":"0,00E+00","module":"A2","scenario":null},{"value":"0,00E+00","module":"A3","scenario":null},{"value":"0,00E+00","module":"A4","scenario":null},{"value":"9,56E-03","module":"A5","scenario":null},{"value":"0,00E+00","module":"B1","scenario":null},{"value":"0,00E+00","module":"B2","scenario":null},{"value":"0,00E+00","module":"B3","scenario":null},{"value":"0,00E+00","module":"B4","scenario":null},{"value":"0,00E+00","module":"B5","scenario":null},{"value":"0,00E+00","module":"B6","scenario":null},{"value":"0,00E+00","module":"B7","scenario":null},{"value":"0,00E+00","module":"C1","scenario":null},{"value":"0,00E+00","module":"C2","scenario":null},{"value":"-7,37E+00","module":"C3","scenario":null},{"value":"0,00E+00","module":"C4","scenario":null},{"value":"0,00E+00","module":"D","scenario":null},{"value":"7,85E+00","module":"A1A3","scenario":null}]},{"parameter":"PENRT","unit":"MJ","values":[{"value":"9,85E+01","module":"A1","scenario":null},{"value":"2,46E+00","module":"A2","scenario":null},{"value":"3,28E+00","module":"A3","scenario":null},{"value":"1,45E+00","module":"A4","scenario":null},{"value":"2,00E+00","module":"A5","scenario":null},{"value":"0,00E+00","module":"B1","scenario":null},{"value":"0,00E+00","module":"B2","scenario":null},{"value":"0,00E+00","module":"B3","scenario":null},{"value":"0,00E+00","module":"B4","scenario":null},{"value":"0,00E+00","module":"B5","scenario":null},{"value":"2,17E-01","module":"B6","scenario":null},{"value":"0,00E+00","module":"B7","scenario":null},{"value":"0,00E+00","module":"C1","scenario":null},{"value":"6,33E-01","module":"C2","scenario":null},{"value":"-7,36E+00","module":"C3","scenario":null},{"value":"6,97E-02","module":"C4","scenario":null},{"value":"-3,07E+01","module":"D","scenario":null},{"value":"1,04E+02","module":"A1A3","scenario":null}]},{"parameter":"SM","unit":"kg","values":[{"value":"7,28E-02","module":"A1","scenario":null},{"value":"0,00E+00","module":"A2","scenario":null},{"value":"0,00E+00","module":"A3","scenario":null},{"value":"0,00E+00","module":"A4","scenario":null},{"value":"1,46E-03","module":"A5","scenario":null},{"value":"0,00E+00","module":"B1","scenario":null},{"value":"0,00E+00","module":"B2","scenario":null},{"value":"0,00E+00","module":"B3","scenario":null},{"value":"0,00E+00","module":"B4","scenario":null},{"value":"0,00E+00","module":"B5","scenario":null},{"value":"0,00E+00","module":"B6","scenario":null},{"value":"0,00E+00","module":"B7","scenario":null},{"value":"0,00E+00","module":"C1","scenario":null},{"value":"0,00E+00","module":"C2","scenario":null},{"value":"0,00E+00","module":"C3","scenario":null},{"value":"0,00E+00","module":"C4","scenario":null},{"value":"0,00E+00","module":"D","scenario":null},{"value":"7,28E-02","module":"A1A3","scenario":null}]},{"parameter":"RSF","unit":"MJ","values":[{"value":"1,34E-01","module":"A1","scenario":null},{"value":"1,02E-03","module":"A2","scenario":null},{"value":"1,76E-03","module":"A3","scenario":null},{"value":"5,41E-04","module":"A4","scenario":null},{"value":"2,78E-03","module":"A5","scenario":null},{"value":"0,00E+00","module":"B1","scenario":null},{"value":"0,00E+00","module":"B2","scenario":null},{"value":"0,00E+00","module":"B3","scenario":null},{"value":"0,00E+00","module":"B4","scenario":null},{"value":"0,00E+00","module":"B5","scenario":null},{"value":"2,21E-03","module":"B6","scenario":null},{"value":"0,00E+00","module":"B7","scenario":null},{"value":"0,00E+00","module":"C1","scenario":null},{"value":"3,20E-04","module":"C2","scenario":null},{"value":"1,42E-05","module":"C3","scenario":null},{"value":"1,61E-04","module":"C4","scenario":null},{"value":"-4,74E-03","module":"D","scenario":null},{"value":"1,37E-01","module":"A1A3","scenario":null}]},{"parameter":"NRSF","unit":"MJ","values":[{"value":"3,75E-02","module":"A1","scenario":null},{"value":"3,25E-03","module":"A2","scenario":null},{"value":"1,75E-04","module":"A3","scenario":null},{"value":"1,63E-03","module":"A4","scenario":null},{"value":"1,14E-03","module":"A5","scenario":null},{"value":"0,00E+00","module":"B1","scenario":null},{"value":"0,00E+00","module":"B2","scenario":null},{"value":"0,00E+00","module":"B3","scenario":null},{"value":"0,00E+00","module":"B4","scenario":null},{"value":"0,00E+00","module":"B5","scenario":null},{"value":"5,50E-03","module":"B6","scenario":null},{"value":"0,00E+00","module":"B7","scenario":null},{"value":"0,00E+00","module":"C1","scenario":null},{"value":"1,14E-03","module":"C2","scenario":null},{"value":"0,00E+00","module":"C3","scenario":null},{"value":"3,42E-04","module":"C4","scenario":null},{"value":"-6,10E-02","module":"D","scenario":null},{"value":"4,09E-02","module":"A1A3","scenario":null}]},{"parameter":"FW","unit":"m3","values":[{"value":"1,44E-01","module":"A1","scenario":null},{"value":"2,23E-04","module":"A2","scenario":null},{"value":"9,23E-04","module":"A3","scenario":null},{"value":"1,42E-04","module":"A4","scenario":null},{"value":"2,96E-03","module":"A5","scenario":null},{"value":"0,00E+00","module":"B1","scenario":null},{"value":"0,00E+00","module":"B2","scenario":null},{"value":"0,00E+00","module":"B3","scenario":null},{"value":"0,00E+00","module":"B4","scenario":null},{"value":"0,00E+00","module":"B5","scenario":null},{"value":"2,10E-02","module":"B6","scenario":null},{"value":"0,00E+00","module":"B7","scenario":null},{"value":"0,00E+00","module":"C1","scenario":null},{"value":"6,66E-05","module":"C2","scenario":null},{"value":"4,84E-05","module":"C3","scenario":null},{"value":"8,95E-05","module":"C4","scenario":null},{"value":"-6,20E-02","module":"D","scenario":null},{"value":"1,46E-01","module":"A1A3","scenario":null}]}],"end_of_life_waste":[{"parameter":"HWD","unit":"kg","values":[{"value":"5,65E-02","module":"A1","scenario":null},{"value":"1,19E-04","module":"A2","scenario":null},{"value":"8,52E-04","module":"A3","scenario":null},{"value":"7,44E-05","module":"A4","scenario":null},{"value":"1,31E-03","module":"A5","scenario":null},{"value":"0,00E+00","module":"B1","scenario":null},{"value":"0,00E+00","module":"B2","scenario":null},{"value":"0,00E+00","module":"B3","scenario":null},{"value":"0,00E+00","module":"B4","scenario":null},{"value":"0,00E+00","module":"B5","scenario":null},{"value":"1,39E-04","module":"B6","scenario":null},{"value":"0,00E+00","module":"B7","scenario":null},{"value":"0,00E+00","module":"C1","scenario":null},{"value":"3,23E-05","module":"C2","scenario":null},{"value":"0,00E+00","module":"C3","scenario":null},{"value":"8,05E-03","module":"C4","scenario":null},{"value":"1,01E-02","module":"D","scenario":null},{"value":"5,74E-02","module":"A1A3","scenario":null}]},{"parameter":"NHWD","unit":"kg","values":[{"value":"1,74E+00","module":"A1","scenario":null},{"value":"8,77E-02","module":"A2","scenario":null},{"value":"1,90E-02","module":"A3","scenario":null},{"value":"9,67E-02","module":"A4","scenario":null},{"value":"2,22E-01","module":"A5","scenario":null},{"value":"0,00E+00","module":"B1","scenario":null},{"value":"0,00E+00","module":"B2","scenario":null},{"value":"0,00E+00","module":"B3","scenario":null},{"value":"0,00E+00","module":"B4","scenario":null},{"value":"0,00E+00","module":"B5","scenario":null},{"value":"1,67E-02","module":"B6","scenario":null},{"value":"0,00E+00","module":"B7","scenario":null},{"value":"0,00E+00","module":"C1","scenario":null},{"value":"3,02E-02","module":"C2","scenario":null},{"value":"0,00E+00","module":"C3","scenario":null},{"value":"2,36E-01","module":"C4","scenario":null},{"value":"-7,03E-01","module":"D","scenario":null},{"value":"1,85E+00","module":"A1A3","scenario":null}]},{"parameter":"RWD","unit":"kg","values":[{"value":"3,43E-04","module":"A1","scenario":null},{"value":"1,69E-05","module":"A2","scenario":null},{"value":"5,52E-05","module":"A3","scenario":null},{"value":"9,96E-06","module":"A4","scenario":null},{"value":"8,36E-06","module":"A5","scenario":null},{"value":"0,00E+00","module":"B1","scenario":null},{"value":"0,00E+00","module":"B2","scenario":null},{"value":"0,00E+00","module":"B3","scenario":null},{"value":"0,00E+00","module":"B4","scenario":null},{"value":"0,00E+00","module":"B5","scenario":null},{"value":"1,94E-06","module":"B6","scenario":null},{"value":"0,00E+00","module":"B7","scenario":null},{"value":"0,00E+00","module":"C1","scenario":null},{"value":"4,31E-06","module":"C2","scenario":null},{"value":"0,00E+00","module":"C3","scenario":null},{"value":"4,78E-07","module":"C4","scenario":null},{"value":"-1,26E-04","module":"D","scenario":null},{"value":"4,15E-04","module":"A1A3","scenario":null}]}],"end_of_life_flow":[{"parameter":"CRU","unit":"kg","values":[{"value":"0,00E+00","module":"A1","scenario":null},{"value":"0,00E+00","module":"A2","scenario":null},{"value":"0,00E+00","module":"A3","scenario":null},{"value":"0,00E+00","module":"A4","scenario":null},{"value":"0,00E+00","module":"A5","scenario":null},{"value":"0,00E+00","module":"B1","scenario":null},{"value":"0,00E+00","module":"B2","scenario":null},{"value":"0,00E+00","module":"B3","scenario":null},{"value":"0,00E+00","module":"B4","scenario":null},{"value":"0,00E+00","module":"B5","scenario":null},{"value":"0,00E+00","module":"B6","scenario":null},{"value":"0,00E+00","module":"B7","scenario":null},{"value":"0,00E+00","module":"C1","scenario":null},{"value":"0,00E+00","module":"C2","scenario":null},{"value":"0,00E+00","module":"C3","scenario":null},{"value":"0,00E+00","module":"C4","scenario":null},{"value":"0,00E+00","module":"D","scenario":null},{"value":"0,00E+00","module":"A1A3","scenario":null}]},{"parameter":"MFR","unit":"kg","values":[{"value":"0,00E+00","module":"A1","scenario":null},{"value":"0,00E+00","module":"A2","scenario":null},{"value":"2,25E-02","module":"A3","scenario":null},{"value":"0,00E+00","module":"A4","scenario":null},{"value":"7,25E-03","module":"A5","scenario":null},{"value":"0,00E+00","module":"B1","scenario":null},{"value":"0,00E+00","module":"B2","scenario":null},{"value":"0,00E+00","module":"B3","scenario":null},{"value":"0,00E+00","module":"B4","scenario":null},{"value":"0,00E+00","module":"B5","scenario":null},{"value":"0,00E+00","module":"B6","scenario":null},{"value":"0,00E+00","module":"B7","scenario":null},{"value":"0,00E+00","module":"C1","scenario":null},{"value":"0,00E+00","module":"C2","scenario":null},{"value":"3,40E-01","module":"C3","scenario":null},{"value":"7,79E-06","module":"C4","scenario":null},{"value":"0,00E+00","module":"D","scenario":null},{"value":"2,25E-02","module":"A1A3","scenario":null}]},{"parameter":"MER","unit":"kg","values":[{"value":"0,00E+00","module":"A1","scenario":null},{"value":"0,00E+00","module":"A2","scenario":null},{"value":"4,76E-03","module":"A3","scenario":null},{"value":"0,00E+00","module":"A4","scenario":null},{"value":"1,82E-01","module":"A5","scenario":null},{"value":"0,00E+00","module":"B1","scenario":null},{"value":"0,00E+00","module":"B2","scenario":null},{"value":"0,00E+00","module":"B3","scenario":null},{"value":"0,00E+00","module":"B4","scenario":null},{"value":"0,00E+00","module":"B5","scenario":null},{"value":"0,00E+00","module":"B6","scenario":null},{"value":"0,00E+00","module":"B7","scenario":null},{"value":"0,00E+00","module":"C1","scenario":null},{"value":"0,00E+00","module":"C2","scenario":null},{"value":"8,68E-02","module":"C3","scenario":null},{"value":"1,90E-07","module":"C4","scenario":null},{"value":"0,00E+00","module":"D","scenario":null},{"value":"4,76E-03","module":"A1A3","scenario":null}]},{"parameter":"EEE","unit":"MJ","values":[{"value":"0,00E+00","module":"A1","scenario":null},{"value":"0,00E+00","module":"A2","scenario":null},{"value":"4,27E-03","module":"A3","scenario":null},{"value":"0,00E+00","module":"A4","scenario":null},{"value":"1,29E-01","module":"A5","scenario":null},{"value":"0,00E+00","module":"B1","scenario":null},{"value":"0,00E+00","module":"B2","scenario":null},{"value":"0,00E+00","module":"B3","scenario":null},{"value":"0,00E+00","module":"B4","scenario":null},{"value":"0,00E+00","module":"B5","scenario":null},{"value":"0,00E+00","module":"B6","scenario":null},{"value":"0,00E+00","module":"B7","scenario":null},{"value":"0,00E+00","module":"C1","scenario":null},{"value":"0,00E+00","module":"C2","scenario":null},{"value":"1,68E-01","module":"C3","scenario":null},{"value":"1,24E-05","module":"C4","scenario":null},{"value":"0,00E+00","module":"D","scenario":null},{"value":"4,27E-03","module":"A1A3","scenario":null}]},{"parameter":"EET","unit":"MJ","values":[{"value":"0,00E+00","module":"A1","scenario":null},{"value":"0,00E+00","module":"A2","scenario":null},{"value":"6,46E-02","module":"A3","scenario":null},{"value":"0,00E+00","module":"A4","scenario":null},{"value":"1,95E+00","module":"A5","scenario":null},{"value":"0,00E+00","module":"B1","scenario":null},{"value":"0,00E+00","module":"B2","scenario":null},{"value":"0,00E+00","module":"B3","scenario":null},{"value":"0,00E+00","module":"B4","scenario":null},{"value":"0,00E+00","module":"B5","scenario":null},{"value":"0,00E+00","module":"B6","scenario":null},{"value":"0,00E+00","module":"B7","scenario":null},{"value":"0,00E+00","module":"C1","scenario":null},{"value":"0,00E+00","module":"C2","scenario":null},{"value":"2,55E+00","module":"C3","scenario":null},{"value":"1,87E-04","module":"C4","scenario":null},{"value":"0,00E+00","module":"D","scenario":null},{"value":"6,46E-02","module":"A1A3","scenario":null}]}]}