{"product_name":"B35 M45 Spr\u00f8ytebetong \u00c5rdal","epd_id":"NEPD-6696-5946","declared_unit":{"unit":"m3","amount":1},"compliance":["EN 15804+A2","ISO 14025","ISO 21930"],"producer_name":"Ryfoss Betong AS","environmental_impact":[{"parameter":"GWP-total","unit":"kg CO2-eq","values":[{"value":"2,68E+02","module":"A1","scenario":null},{"value":"1,78E+01","module":"A2","scenario":null},{"value":"6,06E+00","module":"A3","scenario":null},{"value":"3,82E+00","module":"A4","scenario":null},{"value":"9,34E+00","module":"C1","scenario":null},{"value":"1,34E+01","module":"C2","scenario":null},{"value":"1,14E+00","module":"C3","scenario":null},{"value":"3,20E+00","module":"C4","scenario":null},{"value":"-3,71E+00","module":"D","scenario":null},{"value":"2,92E+02","module":"A1A3","scenario":null}]},{"parameter":"GWP-fossil","unit":"kg CO2-eq","values":[{"value":"2,68E+02","module":"A1","scenario":null},{"value":"1,78E+01","module":"A2","scenario":null},{"value":"6,05E+00","module":"A3","scenario":null},{"value":"3,81E+00","module":"A4","scenario":null},{"value":"9,34E+00","module":"C1","scenario":null},{"value":"1,34E+01","module":"C2","scenario":null},{"value":"1,13E+00","module":"C3","scenario":null},{"value":"3,20E+00","module":"C4","scenario":null},{"value":"-3,63E+00","module":"D","scenario":null},{"value":"2,92E+02","module":"A1A3","scenario":null}]},{"parameter":"GWP-biogenic","unit":"kg CO2-eq","values":[{"value":"1,25E-01","module":"A1","scenario":null},{"value":"7,64E-03","module":"A2","scenario":null},{"value":"1,06E-02","module":"A3","scenario":null},{"value":"1,58E-03","module":"A4","scenario":null},{"value":"1,75E-03","module":"C1","scenario":null},{"value":"5,75E-03","module":"C2","scenario":null},{"value":"9,74E-03","module":"C3","scenario":null},{"value":"2,72E-03","module":"C4","scenario":null},{"value":"-7,25E-02","module":"D","scenario":null},{"value":"1,43E-01","module":"A1A3","scenario":null}]},{"parameter":"GWP-luluc","unit":"kg CO2-eq","values":[{"value":"1,70E-02","module":"A1","scenario":null},{"value":"5,43E-03","module":"A2","scenario":null},{"value":"1,87E-03","module":"A3","scenario":null},{"value":"1,36E-03","module":"A4","scenario":null},{"value":"7,36E-04","module":"C1","scenario":null},{"value":"4,09E-03","module":"C2","scenario":null},{"value":"1,56E-03","module":"C3","scenario":null},{"value":"6,28E-04","module":"C4","scenario":null},{"value":"-2,46E-03","module":"D","scenario":null},{"value":"2,43E-02","module":"A1A3","scenario":null}]},{"parameter":"ODP","unit":"kg CFC11-eq","values":[{"value":"2,73E-06","module":"A1","scenario":null},{"value":"4,30E-06","module":"A2","scenario":null},{"value":"1,27E-06","module":"A3","scenario":null},{"value":"8,64E-07","module":"A4","scenario":null},{"value":"2,02E-06","module":"C1","scenario":null},{"value":"3,24E-06","module":"C2","scenario":null},{"value":"2,22E-07","module":"C3","scenario":null},{"value":"1,56E-06","module":"C4","scenario":null},{"value":"-6,62E-07","module":"D","scenario":null},{"value":"8,30E-06","module":"A1A3","scenario":null}]},{"parameter":"AP","unit":"mol H+-eq","values":[{"value":"3,73E-01","module":"A1","scenario":null},{"value":"5,74E-02","module":"A2","scenario":null},{"value":"6,23E-02","module":"A3","scenario":null},{"value":"1,10E-02","module":"A4","scenario":null},{"value":"9,77E-02","module":"C1","scenario":null},{"value":"4,32E-02","module":"C2","scenario":null},{"value":"9,13E-03","module":"C3","scenario":null},{"value":"3,12E-02","module":"C4","scenario":null},{"value":"-3,27E-02","module":"D","scenario":null},{"value":"4,93E-01","module":"A1A3","scenario":null}]},{"parameter":"POCP","unit":"kg NMVOC-eq","values":[{"value":"3,01E-01","module":"A1","scenario":null},{"value":"5,51E-02","module":"A2","scenario":null},{"value":"8,03E-02","module":"A3","scenario":null},{"value":"9,29E-03","module":"A4","scenario":null},{"value":"1,30E-01","module":"C1","scenario":null},{"value":"4,15E-02","module":"C2","scenario":null},{"value":"8,25E-03","module":"C3","scenario":null},{"value":"3,69E-02","module":"C4","scenario":null},{"value":"-3,52E-02","module":"D","scenario":null},{"value":"4,37E-01","module":"A1A3","scenario":null}]},{"parameter":"ADPE","unit":"kg Sb-eq","values":[{"value":"5,35E-04","module":"A1","scenario":null},{"value":"3,18E-04","module":"A2","scenario":null},{"value":"3,48E-05","module":"A3","scenario":null},{"value":"1,05E-04","module":"A4","scenario":null},{"value":"1,43E-05","module":"C1","scenario":null},{"value":"2,39E-04","module":"C2","scenario":null},{"value":"1,43E-05","module":"C3","scenario":null},{"value":"2,83E-05","module":"C4","scenario":null},{"value":"-3,23E-04","module":"D","scenario":null},{"value":"8,87E-04","module":"A1A3","scenario":null}]},{"parameter":"ADPF","unit":"MJ","values":[{"value":"6,10E+02","module":"A1","scenario":null},{"value":"2,90E+02","module":"A2","scenario":null},{"value":"8,40E+01","module":"A3","scenario":null},{"value":"5,77E+01","module":"A4","scenario":null},{"value":"1,29E+02","module":"C1","scenario":null},{"value":"2,18E+02","module":"C2","scenario":null},{"value":"3,50E+01","module":"C3","scenario":null},{"value":"1,03E+02","module":"C4","scenario":null},{"value":"-6,15E+01","module":"D","scenario":null},{"value":"9,83E+02","module":"A1A3","scenario":null}]},{"parameter":"WDP","unit":"m3 world-eq. Deprived","values":[{"value":"6,66E+03","module":"A1","scenario":null},{"value":"2,22E+02","module":"A2","scenario":null},{"value":"8,39E+02","module":"A3","scenario":null},{"value":"5,58E+01","module":"A4","scenario":null},{"value":"2,73E+01","module":"C1","scenario":null},{"value":"1,67E+02","module":"C2","scenario":null},{"value":"3,86E+03","module":"C3","scenario":null},{"value":"2,17E+02","module":"C4","scenario":null},{"value":"-2,88E+03","module":"D","scenario":null},{"value":"7,72E+03","module":"A1A3","scenario":null}]},{"parameter":"EP-freshwater","unit":"kg P-eq","values":[{"value":"2,44E-03","module":"A1","scenario":null},{"value":"1,42E-04","module":"A2","scenario":null},{"value":"4,57E-05","module":"A3","scenario":null},{"value":"3,05E-05","module":"A4","scenario":null},{"value":"3,40E-05","module":"C1","scenario":null},{"value":"1,07E-04","module":"C2","scenario":null},{"value":"7,12E-05","module":"C3","scenario":null},{"value":"2,39E-05","module":"C4","scenario":null},{"value":"-9,66E-05","module":"D","scenario":null},{"value":"2,63E-03","module":"A1A3","scenario":null}]},{"parameter":"EP-marine","unit":"kg N-eq","values":[{"value":"1,02E-01","module":"A1","scenario":null},{"value":"1,26E-02","module":"A2","scenario":null},{"value":"2,66E-02","module":"A3","scenario":null},{"value":"2,17E-03","module":"A4","scenario":null},{"value":"4,31E-02","module":"C1","scenario":null},{"value":"9,46E-03","module":"C2","scenario":null},{"value":"2,67E-03","module":"C3","scenario":null},{"value":"1,17E-02","module":"C4","scenario":null},{"value":"-1,13E-02","module":"D","scenario":null},{"value":"1,41E-01","module":"A1A3","scenario":null}]},{"parameter":"EP-terrestrial","unit":"mol N-eq.","values":[{"value":"1,29E+00","module":"A1","scenario":null},{"value":"1,40E-01","module":"A2","scenario":null},{"value":"2,92E-01","module":"A3","scenario":null},{"value":"2,43E-02","module":"A4","scenario":null},{"value":"4,67E-01","module":"C1","scenario":null},{"value":"1,06E-01","module":"C2","scenario":null},{"value":"3,08E-02","module":"C3","scenario":null},{"value":"1,29E-01","module":"C4","scenario":null},{"value":"-1,33E-01","module":"D","scenario":null},{"value":"1,72E+00","module":"A1A3","scenario":null}]},{"parameter":"GWP-IOBC","unit":"kg CO2-eq","values":[{"value":"2,67E+02","module":"A1","scenario":null},{"value":"1,78E+01","module":"A2","scenario":null},{"value":"6,06E+00","module":"A3","scenario":null},{"value":"3,82E+00","module":"A4","scenario":null},{"value":"9,34E+00","module":"C1","scenario":null},{"value":"1,34E+01","module":"C2","scenario":null},{"value":"1,13E+00","module":"C3","scenario":null},{"value":"3,20E+00","module":"C4","scenario":null},{"value":"-3,89E+00","module":"D","scenario":null},{"value":"2,91E+02","module":"A1A3","scenario":null}]}],"additional_environmental_impact":[{"parameter":"PM","unit":"Disease incidence","values":[{"value":"2,12E-06","module":"A1","scenario":null},{"value":"1,64E-06","module":"A2","scenario":null},{"value":"1,59E-06","module":"A3","scenario":null},{"value":"2,33E-07","module":"A4","scenario":null},{"value":"1,18E-05","module":"C1","scenario":null},{"value":"1,23E-06","module":"C2","scenario":null},{"value":"1,46E-07","module":"C3","scenario":null},{"value":"6,65E-07","module":"C4","scenario":null},{"value":"-6,97E-07","module":"D","scenario":null},{"value":"5,36E-06","module":"A1A3","scenario":null}]},{"parameter":"ETP-fw","unit":"CTUe","values":[{"value":"6,30E+03","module":"A1","scenario":null},{"value":"2,12E+02","module":"A2","scenario":null},{"value":"6,47E+01","module":"A3","scenario":null},{"value":"4,27E+01","module":"A4","scenario":null},{"value":"7,03E+01","module":"C1","scenario":null},{"value":"1,59E+02","module":"C2","scenario":null},{"value":"2,48E+01","module":"C3","scenario":null},{"value":"5,11E+01","module":"C4","scenario":null},{"value":"-6,33E+01","module":"D","scenario":null},{"value":"6,57E+03","module":"A1A3","scenario":null}]},{"parameter":"HTP-c","unit":"CTUh","values":[{"value":"9,49E-09","module":"A1","scenario":null},{"value":"0,00E+00","module":"A2","scenario":null},{"value":"2,69E-09","module":"A3","scenario":null},{"value":"0,00E+00","module":"A4","scenario":null},{"value":"2,33E-09","module":"C1","scenario":null},{"value":"0,00E+00","module":"C2","scenario":null},{"value":"1,59E-09","module":"C3","scenario":null},{"value":"1,49E-09","module":"C4","scenario":null},{"value":"-3,18E-09","module":"D","scenario":null},{"value":"1,22E-08","module":"A1A3","scenario":null}]},{"parameter":"HTP-nc","unit":"CTUh","values":[{"value":"2,48E-07","module":"A1","scenario":null},{"value":"2,05E-07","module":"A2","scenario":null},{"value":"6,36E-08","module":"A3","scenario":null},{"value":"4,67E-08","module":"A4","scenario":null},{"value":"6,54E-08","module":"C1","scenario":null},{"value":"1,54E-07","module":"C2","scenario":null},{"value":"2,22E-08","module":"C3","scenario":null},{"value":"2,99E-08","module":"C4","scenario":null},{"value":"-7,78E-08","module":"D","scenario":null},{"value":"5,17E-07","module":"A1A3","scenario":null}]},{"parameter":"SQP","unit":"-","values":[{"value":"-5,27E+01","module":"A1","scenario":null},{"value":"3,32E+02","module":"A2","scenario":null},{"value":"1,76E+01","module":"A3","scenario":null},{"value":"4,03E+01","module":"A4","scenario":null},{"value":"1,56E+01","module":"C1","scenario":null},{"value":"2,50E+02","module":"C2","scenario":null},{"value":"1,98E+01","module":"C3","scenario":null},{"value":"3,76E+02","module":"C4","scenario":null},{"value":"1,40E+02","module":"D","scenario":null},{"value":"2,97E+02","module":"A1A3","scenario":null}]},{"parameter":"IRP","unit":"kBq U235-eq","values":[{"value":"1,52E+00","module":"A1","scenario":null},{"value":"1,27E+00","module":"A2","scenario":null},{"value":"4,25E-01","module":"A3","scenario":null},{"value":"2,52E-01","module":"A4","scenario":null},{"value":"5,60E-01","module":"C1","scenario":null},{"value":"9,53E-01","module":"C2","scenario":null},{"value":"5,87E-01","module":"C3","scenario":null},{"value":"4,48E-01","module":"C4","scenario":null},{"value":"-5,64E-01","module":"D","scenario":null},{"value":"3,21E+00","module":"A1A3","scenario":null}]}],"resource_use":[{"parameter":"PERE","unit":"MJ","values":[{"value":"2,76E+02","module":"A1","scenario":null},{"value":"3,64E+00","module":"A2","scenario":null},{"value":"6,13E+01","module":"A3","scenario":null},{"value":"8,26E-01","module":"A4","scenario":null},{"value":"7,01E-01","module":"C1","scenario":null},{"value":"2,74E+00","module":"C2","scenario":null},{"value":"1,80E+01","module":"C3","scenario":null},{"value":"1,59E+00","module":"C4","scenario":null},{"value":"-1,44E+01","module":"D","scenario":null},{"value":"3,41E+02","module":"A1A3","scenario":null}]},{"parameter":"PERM","unit":"","values":[{"value":"1,36E-01","module":"A1","scenario":null},{"value":"0,00E+00","module":"A2","scenario":null},{"value":"0,00E+00","module":"A3","scenario":null},{"value":"0,00E+00","module":"A4","scenario":null},{"value":"0,00E+00","module":"C1","scenario":null},{"value":"0,00E+00","module":"C2","scenario":null},{"value":"0,00E+00","module":"C3","scenario":null},{"value":"0,00E+00","module":"C4","scenario":null},{"value":"0,00E+00","module":"D","scenario":null},{"value":"1,36E-01","module":"A1A3","scenario":null}]},{"parameter":"PERT","unit":"MJ","values":[{"value":"2,76E+02","module":"A1","scenario":null},{"value":"3,64E+00","module":"A2","scenario":null},{"value":"6,13E+01","module":"A3","scenario":null},{"value":"8,26E-01","module":"A4","scenario":null},{"value":"7,01E-01","module":"C1","scenario":null},{"value":"2,74E+00","module":"C2","scenario":null},{"value":"1,80E+01","module":"C3","scenario":null},{"value":"1,59E+00","module":"C4","scenario":null},{"value":"-1,44E+01","module":"D","scenario":null},{"value":"3,41E+02","module":"A1A3","scenario":null}]},{"parameter":"PENRE","unit":"MJ","values":[{"value":"5,72E+02","module":"A1","scenario":null},{"value":"2,90E+02","module":"A2","scenario":null},{"value":"8,40E+01","module":"A3","scenario":null},{"value":"5,77E+01","module":"A4","scenario":null},{"value":"1,29E+02","module":"C1","scenario":null},{"value":"2,18E+02","module":"C2","scenario":null},{"value":"3,50E+01","module":"C3","scenario":null},{"value":"1,03E+02","module":"C4","scenario":null},{"value":"-6,49E+01","module":"D","scenario":null},{"value":"9,46E+02","module":"A1A3","scenario":null}]},{"parameter":"PENRM","unit":"MJ","values":[{"value":"1,98E-01","module":"A1","scenario":null},{"value":"0,00E+00","module":"A2","scenario":null},{"value":"0,00E+00","module":"A3","scenario":null},{"value":"0,00E+00","module":"A4","scenario":null},{"value":"0,00E+00","module":"C1","scenario":null},{"value":"0,00E+00","module":"C2","scenario":null},{"value":"0,00E+00","module":"C3","scenario":null},{"value":"0,00E+00","module":"C4","scenario":null},{"value":"0,00E+00","module":"D","scenario":null},{"value":"1,98E-01","module":"A1A3","scenario":null}]},{"parameter":"PENRT","unit":"MJ","values":[{"value":"5,73E+02","module":"A1","scenario":null},{"value":"2,90E+02","module":"A2","scenario":null},{"value":"8,40E+01","module":"A3","scenario":null},{"value":"5,77E+01","module":"A4","scenario":null},{"value":"1,29E+02","module":"C1","scenario":null},{"value":"2,18E+02","module":"C2","scenario":null},{"value":"3,50E+01","module":"C3","scenario":null},{"value":"1,03E+02","module":"C4","scenario":null},{"value":"-6,49E+01","module":"D","scenario":null},{"value":"9,46E+02","module":"A1A3","scenario":null}]},{"parameter":"SM","unit":"kg","values":[{"value":"2,70E+01","module":"A1","scenario":null},{"value":"0,00E+00","module":"A2","scenario":null},{"value":"0,00E+00","module":"A3","scenario":null},{"value":"0,00E+00","module":"A4","scenario":null},{"value":"0,00E+00","module":"C1","scenario":null},{"value":"0,00E+00","module":"C2","scenario":null},{"value":"0,00E+00","module":"C3","scenario":null},{"value":"0,00E+00","module":"C4","scenario":null},{"value":"0,00E+00","module":"D","scenario":null},{"value":"2,70E+01","module":"A1A3","scenario":null}]},{"parameter":"RSF","unit":"MJ","values":[{"value":"4,08E+02","module":"A1","scenario":null},{"value":"1,27E-01","module":"A2","scenario":null},{"value":"5,86E-02","module":"A3","scenario":null},{"value":"2,95E-02","module":"A4","scenario":null},{"value":"0,00E+00","module":"C1","scenario":null},{"value":"9,59E-02","module":"C2","scenario":null},{"value":"0,00E+00","module":"C3","scenario":null},{"value":"3,28E-02","module":"C4","scenario":null},{"value":"-2,94E-01","module":"D","scenario":null},{"value":"4,09E+02","module":"A1A3","scenario":null}]},{"parameter":"NRSF","unit":"MJ","values":[{"value":"5,81E+02","module":"A1","scenario":null},{"value":"4,27E-01","module":"A2","scenario":null},{"value":"2,73E-01","module":"A3","scenario":null},{"value":"1,06E-01","module":"A4","scenario":null},{"value":"0,00E+00","module":"C1","scenario":null},{"value":"3,22E-01","module":"C2","scenario":null},{"value":"0,00E+00","module":"C3","scenario":null},{"value":"9,44E-02","module":"C4","scenario":null},{"value":"-3,03E-01","module":"D","scenario":null},{"value":"5,82E+02","module":"A1A3","scenario":null}]},{"parameter":"FW","unit":"m3","values":[{"value":"4,50E+00","module":"A1","scenario":null},{"value":"3,30E-02","module":"A2","scenario":null},{"value":"4,60E-01","module":"A3","scenario":null},{"value":"6,17E-03","module":"A4","scenario":null},{"value":"6,62E-03","module":"C1","scenario":null},{"value":"2,48E-02","module":"C2","scenario":null},{"value":"6,00E-02","module":"C3","scenario":null},{"value":"1,23E-01","module":"C4","scenario":null},{"value":"-2,26E+00","module":"D","scenario":null},{"value":"5,00E+00","module":"A1A3","scenario":null}]}],"end_of_life_waste":[{"parameter":"HWD","unit":"kg","values":[{"value":"5,02E-02","module":"A1","scenario":null},{"value":"1,59E-02","module":"A2","scenario":null},{"value":"5,31E-03","module":"A3","scenario":null},{"value":"2,97E-03","module":"A4","scenario":null},{"value":"3,79E-03","module":"C1","scenario":null},{"value":"1,19E-02","module":"C2","scenario":null},{"value":"3,50E-03","module":"C3","scenario":null},{"value":"0,00E+00","module":"C4","scenario":null},{"value":"-1,48E-02","module":"D","scenario":null},{"value":"7,14E-02","module":"A1A3","scenario":null}]},{"parameter":"NHWD","unit":"kg","values":[{"value":"2,59E+00","module":"A1","scenario":null},{"value":"2,52E+01","module":"A2","scenario":null},{"value":"1,12E+01","module":"A3","scenario":null},{"value":"2,80E+00","module":"A4","scenario":null},{"value":"1,52E-01","module":"C1","scenario":null},{"value":"1,90E+01","module":"C2","scenario":null},{"value":"1,11E-01","module":"C3","scenario":null},{"value":"7,47E+02","module":"C4","scenario":null},{"value":"-4,50E-01","module":"D","scenario":null},{"value":"3,89E+01","module":"A1A3","scenario":null}]},{"parameter":"RWD","unit":"kg","values":[{"value":"2,80E-03","module":"A1","scenario":null},{"value":"1,98E-03","module":"A2","scenario":null},{"value":"5,83E-04","module":"A3","scenario":null},{"value":"3,93E-04","module":"A4","scenario":null},{"value":"8,93E-04","module":"C1","scenario":null},{"value":"1,49E-03","module":"C2","scenario":null},{"value":"3,70E-04","module":"C3","scenario":null},{"value":"0,00E+00","module":"C4","scenario":null},{"value":"-4,88E-04","module":"D","scenario":null},{"value":"5,36E-03","module":"A1A3","scenario":null}]}],"end_of_life_flow":[{"parameter":"CRU","unit":"kg","values":[{"value":"0,00E+00","module":"A1","scenario":null},{"value":"0,00E+00","module":"A2","scenario":null},{"value":"0,00E+00","module":"A3","scenario":null},{"value":"0,00E+00","module":"A4","scenario":null},{"value":"0,00E+00","module":"C1","scenario":null},{"value":"0,00E+00","module":"C2","scenario":null},{"value":"0,00E+00","module":"C3","scenario":null},{"value":"0,00E+00","module":"C4","scenario":null},{"value":"0,00E+00","module":"D","scenario":null},{"value":"0,00E+00","module":"A1A3","scenario":null}]},{"parameter":"MFR","unit":"kg","values":[{"value":"5,54E-03","module":"A1","scenario":null},{"value":"0,00E+00","module":"A2","scenario":null},{"value":"0,00E+00","module":"A3","scenario":null},{"value":"0,00E+00","module":"A4","scenario":null},{"value":"0,00E+00","module":"C1","scenario":null},{"value":"0,00E+00","module":"C2","scenario":null},{"value":"1,59E+03","module":"C3","scenario":null},{"value":"0,00E+00","module":"C4","scenario":null},{"value":"0,00E+00","module":"D","scenario":null},{"value":"5,54E-03","module":"A1A3","scenario":null}]},{"parameter":"MER","unit":"kg","values":[{"value":"4,89E-03","module":"A1","scenario":null},{"value":"0,00E+00","module":"A2","scenario":null},{"value":"0,00E+00","module":"A3","scenario":null},{"value":"0,00E+00","module":"A4","scenario":null},{"value":"0,00E+00","module":"C1","scenario":null},{"value":"0,00E+00","module":"C2","scenario":null},{"value":"0,00E+00","module":"C3","scenario":null},{"value":"0,00E+00","module":"C4","scenario":null},{"value":"0,00E+00","module":"D","scenario":null},{"value":"4,89E-03","module":"A1A3","scenario":null}]},{"parameter":"EEE","unit":"MJ","values":[{"value":"0,00E+00","module":"A1","scenario":null},{"value":"0,00E+00","module":"A2","scenario":null},{"value":"0,00E+00","module":"A3","scenario":null},{"value":"0,00E+00","module":"A4","scenario":null},{"value":"0,00E+00","module":"C1","scenario":null},{"value":"0,00E+00","module":"C2","scenario":null},{"value":"0,00E+00","module":"C3","scenario":null},{"value":"0,00E+00","module":"C4","scenario":null},{"value":"0,00E+00","module":"D","scenario":null},{"value":"0,00E+00","module":"A1A3","scenario":null}]},{"parameter":"EET","unit":"MJ","values":[{"value":"0,00E+00","module":"A1","scenario":null},{"value":"0,00E+00","module":"A2","scenario":null},{"value":"0,00E+00","module":"A3","scenario":null},{"value":"0,00E+00","module":"A4","scenario":null},{"value":"0,00E+00","module":"C1","scenario":null},{"value":"0,00E+00","module":"C2","scenario":null},{"value":"0,00E+00","module":"C3","scenario":null},{"value":"0,00E+00","module":"C4","scenario":null},{"value":"0,00E+00","module":"D","scenario":null},{"value":"0,00E+00","module":"A1A3","scenario":null}]}]}