{"product_name":"Schoolair-V-HV","epd_id":"NEPD-7242-6645","declared_unit":{"unit":"stk","amount":1},"compliance":["EN 15804+A2","ISO 14025","ISO 21930"],"producer_name":"TROX Group","environmental_impact":[{"parameter":"GWP-total","unit":"kg CO2-eq","values":[{"value":"1,01E+03","module":"A1-A3","scenario":null},{"value":"2,01E+01","module":"A4","scenario":null},{"value":"1,62E-01","module":"C1","scenario":null},{"value":"1,26E+00","module":"C2","scenario":null},{"value":"1,13E+01","module":"C3","scenario":null},{"value":"9,55E-01","module":"C4","scenario":null},{"value":"-1,24E+02","module":"D","scenario":null}]},{"parameter":"GWP-fossil","unit":"kg CO2-eq","values":[{"value":"9,89E+02","module":"A1-A3","scenario":null},{"value":"2,01E+01","module":"A4","scenario":null},{"value":"1,62E-01","module":"C1","scenario":null},{"value":"1,26E+00","module":"C2","scenario":null},{"value":"1,13E+01","module":"C3","scenario":null},{"value":"9,51E-01","module":"C4","scenario":null},{"value":"-1,22E+02","module":"D","scenario":null}]},{"parameter":"GWP-biogenic","unit":"kg CO2-eq","values":[{"value":"1,27E+01","module":"A1-A3","scenario":null},{"value":"8,33E-03","module":"A4","scenario":null},{"value":"3,03E-05","module":"C1","scenario":null},{"value":"5,21E-04","module":"C2","scenario":null},{"value":"1,14E-02","module":"C3","scenario":null},{"value":"1,01E-03","module":"C4","scenario":null},{"value":"-4,68E-01","module":"D","scenario":null}]},{"parameter":"GWP-luluc","unit":"kg CO2-eq","values":[{"value":"3,08E+00","module":"A1-A3","scenario":null},{"value":"7,16E-03","module":"A4","scenario":null},{"value":"1,27E-05","module":"C1","scenario":null},{"value":"4,48E-04","module":"C2","scenario":null},{"value":"1,55E-03","module":"C3","scenario":null},{"value":"2,61E-03","module":"C4","scenario":null},{"value":"-1,87E+00","module":"D","scenario":null}]},{"parameter":"ODP","unit":"kg CFC11-eq","values":[{"value":"9,94E-05","module":"A1-A3","scenario":null},{"value":"4,56E-06","module":"A4","scenario":null},{"value":"3,49E-08","module":"C1","scenario":null},{"value":"2,85E-07","module":"C2","scenario":null},{"value":"5,06E-07","module":"C3","scenario":null},{"value":"6,80E-08","module":"C4","scenario":null},{"value":"-6,56E-03","module":"D","scenario":null}]},{"parameter":"AP","unit":"mol H+-eq","values":[{"value":"9,27E+00","module":"A1-A3","scenario":null},{"value":"5,78E-02","module":"A4","scenario":null},{"value":"1,69E-03","module":"C1","scenario":null},{"value":"3,61E-03","module":"C2","scenario":null},{"value":"9,21E-03","module":"C3","scenario":null},{"value":"2,94E-03","module":"C4","scenario":null},{"value":"-9,65E-01","module":"D","scenario":null}]},{"parameter":"POCP","unit":"kg NMVOC-eq","values":[{"value":"3,92E+00","module":"A1-A3","scenario":null},{"value":"4,90E-02","module":"A4","scenario":null},{"value":"2,25E-03","module":"C1","scenario":null},{"value":"3,06E-03","module":"C2","scenario":null},{"value":"6,82E-03","module":"C3","scenario":null},{"value":"2,89E-03","module":"C4","scenario":null},{"value":"-4,58E-01","module":"D","scenario":null}]},{"parameter":"ADPE","unit":"kg Sb-eq","values":[{"value":"5,86E-01","module":"A1-A3","scenario":null},{"value":"5,56E-04","module":"A4","scenario":null},{"value":"2,48E-07","module":"C1","scenario":null},{"value":"3,47E-05","module":"C2","scenario":null},{"value":"1,78E-05","module":"C3","scenario":null},{"value":"4,20E-06","module":"C4","scenario":null},{"value":"-2,57E-03","module":"D","scenario":null}]},{"parameter":"ADPF","unit":"MJ","values":[{"value":"1,39E+04","module":"A1-A3","scenario":null},{"value":"3,04E+02","module":"A4","scenario":null},{"value":"2,22E+00","module":"C1","scenario":null},{"value":"1,90E+01","module":"C2","scenario":null},{"value":"2,22E+01","module":"C3","scenario":null},{"value":"7,53E+00","module":"C4","scenario":null},{"value":"-1,45E+03","module":"D","scenario":null}]},{"parameter":"WDP","unit":"m3 world-eq. Deprived","values":[{"value":"1,04E+05","module":"A1-A3","scenario":null},{"value":"2,94E+02","module":"A4","scenario":null},{"value":"4,73E-01","module":"C1","scenario":null},{"value":"1,84E+01","module":"C2","scenario":null},{"value":"9,46E+01","module":"C3","scenario":null},{"value":"3,76E+01","module":"C4","scenario":null},{"value":"-5,48E+04","module":"D","scenario":null}]},{"parameter":"EP-freshwater","unit":"kg P-eq","values":[{"value":"7,72E-02","module":"A1-A3","scenario":null},{"value":"1,61E-04","module":"A4","scenario":null},{"value":"5,88E-07","module":"C1","scenario":null},{"value":"1,00E-05","module":"C2","scenario":null},{"value":"1,13E-04","module":"C3","scenario":null},{"value":"1,93E-05","module":"C4","scenario":null},{"value":"-6,49E-03","module":"D","scenario":null}]},{"parameter":"EP-marine","unit":"kg N-eq","values":[{"value":"1,11E+00","module":"A1-A3","scenario":null},{"value":"1,14E-02","module":"A4","scenario":null},{"value":"7,46E-04","module":"C1","scenario":null},{"value":"7,15E-04","module":"C2","scenario":null},{"value":"2,36E-03","module":"C3","scenario":null},{"value":"8,02E-04","module":"C4","scenario":null},{"value":"-1,15E-01","module":"D","scenario":null}]},{"parameter":"EP-terrestrial","unit":"mol N-eq.","values":[{"value":"2,48E+01","module":"A1-A3","scenario":null},{"value":"1,28E-01","module":"A4","scenario":null},{"value":"8,19E-03","module":"C1","scenario":null},{"value":"8,00E-03","module":"C2","scenario":null},{"value":"2,56E-02","module":"C3","scenario":null},{"value":"8,21E-03","module":"C4","scenario":null},{"value":"-1,28E+00","module":"D","scenario":null}]},{"parameter":"GWP-IOBC","unit":"kg CO2-eq","values":[{"value":"1,00E+03","module":"A1-A3","scenario":null},{"value":"2,01E+01","module":"A4","scenario":null},{"value":"1,62E-01","module":"C1","scenario":null},{"value":"1,26E+00","module":"C2","scenario":null},{"value":"1,13E+01","module":"C3","scenario":null},{"value":"9,54E-01","module":"C4","scenario":null},{"value":"-1,30E+02","module":"D","scenario":null}]}],"additional_environmental_impact":[{"parameter":"PM","unit":"Disease incidence","values":[{"value":"8,07E-05","module":"A1-A3","scenario":null},{"value":"1,23E-06","module":"A4","scenario":null},{"value":"4,47E-08","module":"C1","scenario":null},{"value":"7,70E-08","module":"C2","scenario":null},{"value":"1,11E-07","module":"C3","scenario":null},{"value":"4,53E-08","module":"C4","scenario":null},{"value":"-9,15E-06","module":"D","scenario":null}]},{"parameter":"ETP-fw","unit":"CTUe","values":[{"value":"4,51E+04","module":"A1-A3","scenario":null},{"value":"2,26E+02","module":"A4","scenario":null},{"value":"1,22E+00","module":"C1","scenario":null},{"value":"1,41E+01","module":"C2","scenario":null},{"value":"1,37E+02","module":"C3","scenario":null},{"value":"5,50E+02","module":"C4","scenario":null},{"value":"-4,50E+03","module":"D","scenario":null}]},{"parameter":"HTP-c","unit":"CTUh","values":[{"value":"3,97E-06","module":"A1-A3","scenario":null},{"value":"0,00E+00","module":"A4","scenario":null},{"value":"0,00E+00","module":"C1","scenario":null},{"value":"0,00E+00","module":"C2","scenario":null},{"value":"4,38E-09","module":"C3","scenario":null},{"value":"5,22E-09","module":"C4","scenario":null},{"value":"-3,82E-07","module":"D","scenario":null}]},{"parameter":"HTP-nc","unit":"CTUh","values":[{"value":"6,22E-05","module":"A1-A3","scenario":null},{"value":"2,46E-07","module":"A4","scenario":null},{"value":"1,10E-09","module":"C1","scenario":null},{"value":"1,54E-08","module":"C2","scenario":null},{"value":"7,80E-08","module":"C3","scenario":null},{"value":"2,78E-07","module":"C4","scenario":null},{"value":"-2,62E-06","module":"D","scenario":null}]},{"parameter":"SQP","unit":"-","values":[{"value":"9,62E+03","module":"A1-A3","scenario":null},{"value":"2,13E+02","module":"A4","scenario":null},{"value":"2,82E-01","module":"C1","scenario":null},{"value":"1,33E+01","module":"C2","scenario":null},{"value":"8,09E+00","module":"C3","scenario":null},{"value":"1,74E+01","module":"C4","scenario":null},{"value":"-5,56E+01","module":"D","scenario":null}]},{"parameter":"IRP","unit":"kBq U235-eq","values":[{"value":"6,20E+01","module":"A1-A3","scenario":null},{"value":"1,33E+00","module":"A4","scenario":null},{"value":"9,53E-03","module":"C1","scenario":null},{"value":"8,31E-02","module":"C2","scenario":null},{"value":"9,91E-02","module":"C3","scenario":null},{"value":"2,57E-02","module":"C4","scenario":null},{"value":"-5,36E+00","module":"D","scenario":null}]}],"resource_use":[{"parameter":"PERE","unit":"MJ","values":[{"value":"2,09E+03","module":"A1-A3","scenario":null},{"value":"4,36E+00","module":"A4","scenario":null},{"value":"1,20E-02","module":"C1","scenario":null},{"value":"2,72E-01","module":"C2","scenario":null},{"value":"3,52E+00","module":"C3","scenario":null},{"value":"1,35E+00","module":"C4","scenario":null},{"value":"-4,78E+02","module":"D","scenario":null}]},{"parameter":"PERM","unit":"","values":[{"value":"0,00E+00","module":"A1-A3","scenario":null},{"value":"0,00E+00","module":"A4","scenario":null},{"value":"0,00E+00","module":"C1","scenario":null},{"value":"0,00E+00","module":"C2","scenario":null},{"value":"0,00E+00","module":"C3","scenario":null},{"value":"0,00E+00","module":"C4","scenario":null},{"value":"0,00E+00","module":"D","scenario":null}]},{"parameter":"PERT","unit":"MJ","values":[{"value":"2,09E+03","module":"A1-A3","scenario":null},{"value":"4,36E+00","module":"A4","scenario":null},{"value":"1,20E-02","module":"C1","scenario":null},{"value":"2,72E-01","module":"C2","scenario":null},{"value":"3,52E+00","module":"C3","scenario":null},{"value":"1,35E+00","module":"C4","scenario":null},{"value":"-4,78E+02","module":"D","scenario":null}]},{"parameter":"PENRE","unit":"MJ","values":[{"value":"1,39E+04","module":"A1-A3","scenario":null},{"value":"3,04E+02","module":"A4","scenario":null},{"value":"2,22E+00","module":"C1","scenario":null},{"value":"1,90E+01","module":"C2","scenario":null},{"value":"2,23E+01","module":"C3","scenario":null},{"value":"7,53E+00","module":"C4","scenario":null},{"value":"-1,45E+03","module":"D","scenario":null}]},{"parameter":"PENRM","unit":"MJ","values":[{"value":"5,50E+01","module":"A1-A3","scenario":null},{"value":"0,00E+00","module":"A4","scenario":null},{"value":"0,00E+00","module":"C1","scenario":null},{"value":"0,00E+00","module":"C2","scenario":null},{"value":"-3,25E+01","module":"C3","scenario":null},{"value":"0,00E+00","module":"C4","scenario":null},{"value":"0,00E+00","module":"D","scenario":null}]},{"parameter":"PENRT","unit":"MJ","values":[{"value":"1,40E+04","module":"A1-A3","scenario":null},{"value":"3,04E+02","module":"A4","scenario":null},{"value":"2,22E+00","module":"C1","scenario":null},{"value":"1,90E+01","module":"C2","scenario":null},{"value":"-1,03E+01","module":"C3","scenario":null},{"value":"7,53E+00","module":"C4","scenario":null},{"value":"-1,45E+03","module":"D","scenario":null}]},{"parameter":"SM","unit":"kg","values":[{"value":"1,04E+02","module":"A1-A3","scenario":null},{"value":"0,00E+00","module":"A4","scenario":null},{"value":"1,09E-03","module":"C1","scenario":null},{"value":"0,00E+00","module":"C2","scenario":null},{"value":"1,36E-05","module":"C3","scenario":null},{"value":"2,77E-02","module":"C4","scenario":null},{"value":"2,73E-01","module":"D","scenario":null}]},{"parameter":"RSF","unit":"MJ","values":[{"value":"4,91E+01","module":"A1-A3","scenario":null},{"value":"1,56E-01","module":"A4","scenario":null},{"value":"2,96E-04","module":"C1","scenario":null},{"value":"9,74E-03","module":"C2","scenario":null},{"value":"7,86E-02","module":"C3","scenario":null},{"value":"8,78E-03","module":"C4","scenario":null},{"value":"6,59E-01","module":"D","scenario":null}]},{"parameter":"NRSF","unit":"MJ","values":[{"value":"2,62E+02","module":"A1-A3","scenario":null},{"value":"5,57E-01","module":"A4","scenario":null},{"value":"4,36E-03","module":"C1","scenario":null},{"value":"3,48E-02","module":"C2","scenario":null},{"value":"-3,03E-03","module":"C3","scenario":null},{"value":"2,62E-01","module":"C4","scenario":null},{"value":"2,42E+01","module":"D","scenario":null}]},{"parameter":"FW","unit":"m3","values":[{"value":"1,41E+01","module":"A1-A3","scenario":null},{"value":"3,25E-02","module":"A4","scenario":null},{"value":"1,15E-04","module":"C1","scenario":null},{"value":"2,03E-03","module":"C2","scenario":null},{"value":"4,72E-02","module":"C3","scenario":null},{"value":"1,40E-02","module":"C4","scenario":null},{"value":"-2,55E+00","module":"D","scenario":null}]}],"end_of_life_waste":[{"parameter":"HWD","unit":"kg","values":[{"value":"7,25E+00","module":"A1-A3","scenario":null},{"value":"1,57E-02","module":"A4","scenario":null},{"value":"6,55E-05","module":"C1","scenario":null},{"value":"9,81E-04","module":"C2","scenario":null},{"value":"1,62E-02","module":"C3","scenario":null},{"value":"1,40E+00","module":"C4","scenario":null},{"value":"2,80E-01","module":"D","scenario":null}]},{"parameter":"NHWD","unit":"kg","values":[{"value":"2,64E+02","module":"A1-A3","scenario":null},{"value":"1,48E+01","module":"A4","scenario":null},{"value":"2,63E-03","module":"C1","scenario":null},{"value":"9,25E-01","module":"C2","scenario":null},{"value":"4,08E+00","module":"C3","scenario":null},{"value":"1,51E+01","module":"C4","scenario":null},{"value":"-3,83E+01","module":"D","scenario":null}]},{"parameter":"RWD","unit":"kg","values":[{"value":"5,46E-02","module":"A1-A3","scenario":null},{"value":"2,07E-03","module":"A4","scenario":null},{"value":"1,54E-05","module":"C1","scenario":null},{"value":"1,30E-04","module":"C2","scenario":null},{"value":"9,42E-06","module":"C3","scenario":null},{"value":"1,06E-05","module":"C4","scenario":null},{"value":"-5,05E-03","module":"D","scenario":null}]}],"end_of_life_flow":[{"parameter":"CRU","unit":"kg","values":[{"value":"0,00E+00","module":"A1-A3","scenario":null},{"value":"0,00E+00","module":"A4","scenario":null},{"value":"0,00E+00","module":"C1","scenario":null},{"value":"0,00E+00","module":"C2","scenario":null},{"value":"0,00E+00","module":"C3","scenario":null},{"value":"0,00E+00","module":"C4","scenario":null},{"value":"0,00E+00","module":"D","scenario":null}]},{"parameter":"MFR","unit":"kg","values":[{"value":"6,34E-01","module":"A1-A3","scenario":null},{"value":"0,00E+00","module":"A4","scenario":null},{"value":"1,07E-03","module":"C1","scenario":null},{"value":"0,00E+00","module":"C2","scenario":null},{"value":"1,01E+02","module":"C3","scenario":null},{"value":"9,03E-05","module":"C4","scenario":null},{"value":"-1,37E-02","module":"D","scenario":null}]},{"parameter":"MER","unit":"kg","values":[{"value":"1,34E-01","module":"A1-A3","scenario":null},{"value":"0,00E+00","module":"A4","scenario":null},{"value":"3,33E-06","module":"C1","scenario":null},{"value":"0,00E+00","module":"C2","scenario":null},{"value":"2,68E+00","module":"C3","scenario":null},{"value":"1,64E-06","module":"C4","scenario":null},{"value":"-1,78E-03","module":"D","scenario":null}]},{"parameter":"EEE","unit":"MJ","values":[{"value":"9,29E-02","module":"A1-A3","scenario":null},{"value":"0,00E+00","module":"A4","scenario":null},{"value":"1,14E-05","module":"C1","scenario":null},{"value":"0,00E+00","module":"C2","scenario":null},{"value":"3,76E+00","module":"C3","scenario":null},{"value":"7,22E-05","module":"C4","scenario":null},{"value":"-5,47E-03","module":"D","scenario":null}]},{"parameter":"EET","unit":"MJ","values":[{"value":"1,41E+00","module":"A1-A3","scenario":null},{"value":"0,00E+00","module":"A4","scenario":null},{"value":"1,73E-04","module":"C1","scenario":null},{"value":"0,00E+00","module":"C2","scenario":null},{"value":"5,69E+01","module":"C3","scenario":null},{"value":"1,09E-03","module":"C4","scenario":null},{"value":"-8,27E-02","module":"D","scenario":null}]}]}