{
    "product_name": "Arena Eco 1200 Wide 11000Lm",
    "epd_id": "NEPD-9119-8693",
    "declared_unit": {
        "unit": "stk",
        "amount": 1.0
    },
    "compliance": [
        "EN 15804+A2",
        "ISO 14025",
        "ISO 21930"
    ],
    "producer_name": "SG Armaturen AS",
    "environmental_impact": [
        {
            "parameter": "GWP-total",
            "values": [
                {
                    "value": "3,82E+01",
                    "module": "A1",
                    "scenario": null
                },
                {
                    "value": "2,51E-02",
                    "module": "A2",
                    "scenario": null
                },
                {
                    "value": "1,42E+00",
                    "module": "A3",
                    "scenario": null
                },
                {
                    "value": "1,75E+00",
                    "module": "A4",
                    "scenario": null
                },
                {
                    "value": "1,96E+00",
                    "module": "A5",
                    "scenario": null
                },
                {
                    "value": "1,48E+02",
                    "module": "B6",
                    "scenario": null
                },
                {
                    "value": "0,00E+00",
                    "module": "C1",
                    "scenario": null
                },
                {
                    "value": "2,02E-01",
                    "module": "C2",
                    "scenario": null
                },
                {
                    "value": "3,44E-01",
                    "module": "C3",
                    "scenario": null
                },
                {
                    "value": "5,09E-02",
                    "module": "C4",
                    "scenario": null
                },
                {
                    "value": "-2,35E+00",
                    "module": "D",
                    "scenario": null
                }
            ]
        },
        {
            "parameter": "GWP-fossil",
            "values": [
                {
                    "value": "3,95E+01",
                    "module": "A1",
                    "scenario": null
                },
                {
                    "value": "2,50E-02",
                    "module": "A2",
                    "scenario": null
                },
                {
                    "value": "1,42E+00",
                    "module": "A3",
                    "scenario": null
                },
                {
                    "value": "1,75E+00",
                    "module": "A4",
                    "scenario": null
                },
                {
                    "value": "1,85E-02",
                    "module": "A5",
                    "scenario": null
                },
                {
                    "value": "1,43E+02",
                    "module": "B6",
                    "scenario": null
                },
                {
                    "value": "0,00E+00",
                    "module": "C1",
                    "scenario": null
                },
                {
                    "value": "2,02E-01",
                    "module": "C2",
                    "scenario": null
                },
                {
                    "value": "3,43E-01",
                    "module": "C3",
                    "scenario": null
                },
                {
                    "value": "5,02E-02",
                    "module": "C4",
                    "scenario": null
                },
                {
                    "value": "-2,34E+00",
                    "module": "D",
                    "scenario": null
                }
            ]
        },
        {
            "parameter": "GWP-biogenic",
            "values": [
                {
                    "value": "-1,42E+00",
                    "module": "A1",
                    "scenario": null
                },
                {
                    "value": "9,75E-06",
                    "module": "A2",
                    "scenario": null
                },
                {
                    "value": "2,21E-04",
                    "module": "A3",
                    "scenario": null
                },
                {
                    "value": "6,24E-04",
                    "module": "A4",
                    "scenario": null
                },
                {
                    "value": "1,94E+00",
                    "module": "A5",
                    "scenario": null
                },
                {
                    "value": "3,96E+00",
                    "module": "B6",
                    "scenario": null
                },
                {
                    "value": "0,00E+00",
                    "module": "C1",
                    "scenario": null
                },
                {
                    "value": "7,86E-05",
                    "module": "C2",
                    "scenario": null
                },
                {
                    "value": "1,09E-03",
                    "module": "C3",
                    "scenario": null
                },
                {
                    "value": "4,82E-04",
                    "module": "C4",
                    "scenario": null
                },
                {
                    "value": "-3,84E-03",
                    "module": "D",
                    "scenario": null
                }
            ]
        },
        {
            "parameter": "GWP-luluc",
            "values": [
                {
                    "value": "7,44E-02",
                    "module": "A1",
                    "scenario": null
                },
                {
                    "value": "9,15E-06",
                    "module": "A2",
                    "scenario": null
                },
                {
                    "value": "1,55E-04",
                    "module": "A3",
                    "scenario": null
                },
                {
                    "value": "8,62E-04",
                    "module": "A4",
                    "scenario": null
                },
                {
                    "value": "6,12E-06",
                    "module": "A5",
                    "scenario": null
                },
                {
                    "value": "5,91E-01",
                    "module": "B6",
                    "scenario": null
                },
                {
                    "value": "0,00E+00",
                    "module": "C1",
                    "scenario": null
                },
                {
                    "value": "7,38E-05",
                    "module": "C2",
                    "scenario": null
                },
                {
                    "value": "2,24E-04",
                    "module": "C3",
                    "scenario": null
                },
                {
                    "value": "2,72E-04",
                    "module": "C4",
                    "scenario": null
                },
                {
                    "value": "-2,70E-03",
                    "module": "D",
                    "scenario": null
                }
            ]
        },
        {
            "parameter": "ODP",
            "values": [
                {
                    "value": "1,41E-05",
                    "module": "A1",
                    "scenario": null
                },
                {
                    "value": "5,44E-09",
                    "module": "A2",
                    "scenario": null
                },
                {
                    "value": "5,23E-08",
                    "module": "A3",
                    "scenario": null
                },
                {
                    "value": "3,86E-07",
                    "module": "A4",
                    "scenario": null
                },
                {
                    "value": "3,90E-09",
                    "module": "A5",
                    "scenario": null
                },
                {
                    "value": "9,83E-06",
                    "module": "B6",
                    "scenario": null
                },
                {
                    "value": "0,00E+00",
                    "module": "C1",
                    "scenario": null
                },
                {
                    "value": "4,39E-08",
                    "module": "C2",
                    "scenario": null
                },
                {
                    "value": "4,98E-09",
                    "module": "C3",
                    "scenario": null
                },
                {
                    "value": "3,77E-09",
                    "module": "C4",
                    "scenario": null
                },
                {
                    "value": "-1,53E-03",
                    "module": "D",
                    "scenario": null
                }
            ]
        },
        {
            "parameter": "AP",
            "values": [
                {
                    "value": "3,67E-01",
                    "module": "A1",
                    "scenario": null
                },
                {
                    "value": "7,49E-05",
                    "module": "A2",
                    "scenario": null
                },
                {
                    "value": "7,29E-03",
                    "module": "A3",
                    "scenario": null
                },
                {
                    "value": "2,60E-02",
                    "module": "A4",
                    "scenario": null
                },
                {
                    "value": "8,76E-05",
                    "module": "A5",
                    "scenario": null
                },
                {
                    "value": "1,12E+00",
                    "module": "B6",
                    "scenario": null
                },
                {
                    "value": "0,00E+00",
                    "module": "C1",
                    "scenario": null
                },
                {
                    "value": "6,04E-04",
                    "module": "C2",
                    "scenario": null
                },
                {
                    "value": "3,39E-04",
                    "module": "C3",
                    "scenario": null
                },
                {
                    "value": "2,03E-04",
                    "module": "C4",
                    "scenario": null
                },
                {
                    "value": "-8,11E-02",
                    "module": "D",
                    "scenario": null
                }
            ]
        },
        {
            "parameter": "POCP",
            "values": [
                {
                    "value": "1,59E-01",
                    "module": "A1",
                    "scenario": null
                },
                {
                    "value": "6,17E-05",
                    "module": "A2",
                    "scenario": null
                },
                {
                    "value": "7,06E-03",
                    "module": "A3",
                    "scenario": null
                },
                {
                    "value": "1,89E-02",
                    "module": "A4",
                    "scenario": null
                },
                {
                    "value": "9,01E-05",
                    "module": "A5",
                    "scenario": null
                },
                {
                    "value": "4,31E-01",
                    "module": "B6",
                    "scenario": null
                },
                {
                    "value": "0,00E+00",
                    "module": "C1",
                    "scenario": null
                },
                {
                    "value": "4,98E-04",
                    "module": "C2",
                    "scenario": null
                },
                {
                    "value": "2,32E-04",
                    "module": "C3",
                    "scenario": null
                },
                {
                    "value": "2,23E-04",
                    "module": "C4",
                    "scenario": null
                },
                {
                    "value": "-2,12E-02",
                    "module": "D",
                    "scenario": null
                }
            ]
        },
        {
            "parameter": "ADPE",
            "values": [
                {
                    "value": "1,35E-02",
                    "module": "A1",
                    "scenario": null
                },
                {
                    "value": "6,72E-07",
                    "module": "A2",
                    "scenario": null
                },
                {
                    "value": "3,32E-06",
                    "module": "A3",
                    "scenario": null
                },
                {
                    "value": "3,40E-05",
                    "module": "A4",
                    "scenario": null
                },
                {
                    "value": "4,50E-07",
                    "module": "A5",
                    "scenario": null
                },
                {
                    "value": "1,07E-02",
                    "module": "B6",
                    "scenario": null
                },
                {
                    "value": "0,00E+00",
                    "module": "C1",
                    "scenario": null
                },
                {
                    "value": "5,42E-06",
                    "module": "C2",
                    "scenario": null
                },
                {
                    "value": "5,34E-07",
                    "module": "C3",
                    "scenario": null
                },
                {
                    "value": "2,35E-07",
                    "module": "C4",
                    "scenario": null
                },
                {
                    "value": "-1,40E-03",
                    "module": "D",
                    "scenario": null
                }
            ]
        },
        {
            "parameter": "ADPF",
            "values": [
                {
                    "value": "4,75E+02",
                    "module": "A1",
                    "scenario": null
                },
                {
                    "value": "3,70E-01",
                    "module": "A2",
                    "scenario": null
                },
                {
                    "value": "1,29E+01",
                    "module": "A3",
                    "scenario": null
                },
                {
                    "value": "2,48E+01",
                    "module": "A4",
                    "scenario": null
                },
                {
                    "value": "2,59E-01",
                    "module": "A5",
                    "scenario": null
                },
                {
                    "value": "1,96E+03",
                    "module": "B6",
                    "scenario": null
                },
                {
                    "value": "0,00E+00",
                    "module": "C1",
                    "scenario": null
                },
                {
                    "value": "2,98E+00",
                    "module": "C2",
                    "scenario": null
                },
                {
                    "value": "7,39E-01",
                    "module": "C3",
                    "scenario": null
                },
                {
                    "value": "5,15E-01",
                    "module": "C4",
                    "scenario": null
                },
                {
                    "value": "-2,40E+01",
                    "module": "D",
                    "scenario": null
                }
            ]
        },
        {
            "parameter": "WDP",
            "values": [
                {
                    "value": "1,02E+03",
                    "module": "A1",
                    "scenario": null
                },
                {
                    "value": "1,21E-01",
                    "module": "A2",
                    "scenario": null
                },
                {
                    "value": "1,21E+00",
                    "module": "A3",
                    "scenario": null
                },
                {
                    "value": "1,60E+01",
                    "module": "A4",
                    "scenario": null
                },
                {
                    "value": "3,28E-01",
                    "module": "A5",
                    "scenario": null
                },
                {
                    "value": "3,41E+05",
                    "module": "B6",
                    "scenario": null
                },
                {
                    "value": "0,00E+00",
                    "module": "C1",
                    "scenario": null
                },
                {
                    "value": "9,73E-01",
                    "module": "C2",
                    "scenario": null
                },
                {
                    "value": "7,50E+00",
                    "module": "C3",
                    "scenario": null
                },
                {
                    "value": "4,48E+00",
                    "module": "C4",
                    "scenario": null
                },
                {
                    "value": "4,33E+01",
                    "module": "D",
                    "scenario": null
                }
            ]
        },
        {
            "parameter": "EP-freshwater",
            "values": [
                {
                    "value": "5,84E-03",
                    "module": "A1",
                    "scenario": null
                },
                {
                    "value": "2,35E-07",
                    "module": "A2",
                    "scenario": null
                },
                {
                    "value": "2,58E-05",
                    "module": "A3",
                    "scenario": null
                },
                {
                    "value": "1,14E-05",
                    "module": "A4",
                    "scenario": null
                },
                {
                    "value": "1,52E-07",
                    "module": "A5",
                    "scenario": null
                },
                {
                    "value": "1,03E-02",
                    "module": "B6",
                    "scenario": null
                },
                {
                    "value": "0,00E+00",
                    "module": "C1",
                    "scenario": null
                },
                {
                    "value": "1,89E-06",
                    "module": "C2",
                    "scenario": null
                },
                {
                    "value": "2,28E-06",
                    "module": "C3",
                    "scenario": null
                },
                {
                    "value": "1,49E-06",
                    "module": "C4",
                    "scenario": null
                },
                {
                    "value": "-5,33E-04",
                    "module": "D",
                    "scenario": null
                }
            ]
        },
        {
            "parameter": "EP-marine",
            "values": [
                {
                    "value": "4,56E-02",
                    "module": "A1",
                    "scenario": null
                },
                {
                    "value": "1,47E-05",
                    "module": "A2",
                    "scenario": null
                },
                {
                    "value": "1,70E-03",
                    "module": "A3",
                    "scenario": null
                },
                {
                    "value": "6,25E-03",
                    "module": "A4",
                    "scenario": null
                },
                {
                    "value": "2,90E-05",
                    "module": "A5",
                    "scenario": null
                },
                {
                    "value": "1,23E-01",
                    "module": "B6",
                    "scenario": null
                },
                {
                    "value": "0,00E+00",
                    "module": "C1",
                    "scenario": null
                },
                {
                    "value": "1,19E-04",
                    "module": "C2",
                    "scenario": null
                },
                {
                    "value": "7,89E-05",
                    "module": "C3",
                    "scenario": null
                },
                {
                    "value": "6,49E-05",
                    "module": "C4",
                    "scenario": null
                },
                {
                    "value": "-5,04E-03",
                    "module": "D",
                    "scenario": null
                }
            ]
        },
        {
            "parameter": "EP-terrestrial",
            "values": [
                {
                    "value": "7,08E-01",
                    "module": "A1",
                    "scenario": null
                },
                {
                    "value": "1,65E-04",
                    "module": "A2",
                    "scenario": null
                },
                {
                    "value": "1,87E-02",
                    "module": "A3",
                    "scenario": null
                },
                {
                    "value": "6,96E-02",
                    "module": "A4",
                    "scenario": null
                },
                {
                    "value": "3,14E-04",
                    "module": "A5",
                    "scenario": null
                },
                {
                    "value": "1,60E+00",
                    "module": "B6",
                    "scenario": null
                },
                {
                    "value": "0,00E+00",
                    "module": "C1",
                    "scenario": null
                },
                {
                    "value": "1,33E-03",
                    "module": "C2",
                    "scenario": null
                },
                {
                    "value": "8,63E-04",
                    "module": "C3",
                    "scenario": null
                },
                {
                    "value": "5,53E-04",
                    "module": "C4",
                    "scenario": null
                },
                {
                    "value": "-6,59E-02",
                    "module": "D",
                    "scenario": null
                }
            ]
        }
    ],
    "additional_environmental_impact": [
        {
            "parameter": "PM",
            "values": [
                {
                    "value": "2,49E-06",
                    "module": "A1",
                    "scenario": null
                },
                {
                    "value": "1,61E-09",
                    "module": "A2",
                    "scenario": null
                },
                {
                    "value": "8,55E-08",
                    "module": "A3",
                    "scenario": null
                },
                {
                    "value": "6,43E-08",
                    "module": "A4",
                    "scenario": null
                },
                {
                    "value": "1,29E-09",
                    "module": "A5",
                    "scenario": null
                },
                {
                    "value": "8,03E-06",
                    "module": "B6",
                    "scenario": null
                },
                {
                    "value": "0,00E+00",
                    "module": "C1",
                    "scenario": null
                },
                {
                    "value": "1,31E-08",
                    "module": "C2",
                    "scenario": null
                },
                {
                    "value": "2,18E-09",
                    "module": "C3",
                    "scenario": null
                },
                {
                    "value": "3,67E-09",
                    "module": "C4",
                    "scenario": null
                },
                {
                    "value": "-2,70E-07",
                    "module": "D",
                    "scenario": null
                }
            ]
        },
        {
            "parameter": "ETP-fw",
            "values": [
                {
                    "value": "2,98E+03",
                    "module": "A1",
                    "scenario": null
                },
                {
                    "value": "3,00E-01",
                    "module": "A2",
                    "scenario": null
                },
                {
                    "value": "3,22E+01",
                    "module": "A3",
                    "scenario": null
                },
                {
                    "value": "1,71E+01",
                    "module": "A4",
                    "scenario": null
                },
                {
                    "value": "3,45E-01",
                    "module": "A5",
                    "scenario": null
                },
                {
                    "value": "8,92E+03",
                    "module": "B6",
                    "scenario": null
                },
                {
                    "value": "0,00E+00",
                    "module": "C1",
                    "scenario": null
                },
                {
                    "value": "2,42E+00",
                    "module": "C2",
                    "scenario": null
                },
                {
                    "value": "1,83E+00",
                    "module": "C3",
                    "scenario": null
                },
                {
                    "value": "2,90E+02",
                    "module": "C4",
                    "scenario": null
                },
                {
                    "value": "-6,54E+02",
                    "module": "D",
                    "scenario": null
                }
            ]
        },
        {
            "parameter": "HTP-c",
            "values": [
                {
                    "value": "8,69E-08",
                    "module": "A1",
                    "scenario": null
                },
                {
                    "value": "0,00E+00",
                    "module": "A2",
                    "scenario": null
                },
                {
                    "value": "3,93E-10",
                    "module": "A3",
                    "scenario": null
                },
                {
                    "value": "0,00E+00",
                    "module": "A4",
                    "scenario": null
                },
                {
                    "value": "1,00E-11",
                    "module": "A5",
                    "scenario": null
                },
                {
                    "value": "4,26E-07",
                    "module": "B6",
                    "scenario": null
                },
                {
                    "value": "0,00E+00",
                    "module": "C1",
                    "scenario": null
                },
                {
                    "value": "0,00E+00",
                    "module": "C2",
                    "scenario": null
                },
                {
                    "value": "1,14E-09",
                    "module": "C3",
                    "scenario": null
                },
                {
                    "value": "1,49E-10",
                    "module": "C4",
                    "scenario": null
                },
                {
                    "value": "-1,10E-08",
                    "module": "D",
                    "scenario": null
                }
            ]
        },
        {
            "parameter": "HTP-nc",
            "values": [
                {
                    "value": "2,39E-06",
                    "module": "A1",
                    "scenario": null
                },
                {
                    "value": "2,87E-10",
                    "module": "A2",
                    "scenario": null
                },
                {
                    "value": "6,21E-08",
                    "module": "A3",
                    "scenario": null
                },
                {
                    "value": "1,27E-08",
                    "module": "A4",
                    "scenario": null
                },
                {
                    "value": "4,34E-10",
                    "module": "A5",
                    "scenario": null
                },
                {
                    "value": "1,00E-05",
                    "module": "B6",
                    "scenario": null
                },
                {
                    "value": "0,00E+00",
                    "module": "C1",
                    "scenario": null
                },
                {
                    "value": "2,37E-09",
                    "module": "C2",
                    "scenario": null
                },
                {
                    "value": "6,76E-08",
                    "module": "C3",
                    "scenario": null
                },
                {
                    "value": "1,20E-09",
                    "module": "C4",
                    "scenario": null
                },
                {
                    "value": "-2,25E-07",
                    "module": "D",
                    "scenario": null
                }
            ]
        },
        {
            "parameter": "SQP",
            "values": [
                {
                    "value": "1,42E+02",
                    "module": "A1",
                    "scenario": null
                },
                {
                    "value": "2,53E-01",
                    "module": "A2",
                    "scenario": null
                },
                {
                    "value": "2,52E+00",
                    "module": "A3",
                    "scenario": null
                },
                {
                    "value": "1,22E+01",
                    "module": "A4",
                    "scenario": null
                },
                {
                    "value": "1,74E-01",
                    "module": "A5",
                    "scenario": null
                },
                {
                    "value": "9,86E+02",
                    "module": "B6",
                    "scenario": null
                },
                {
                    "value": "0,00E+00",
                    "module": "C1",
                    "scenario": null
                },
                {
                    "value": "2,04E+00",
                    "module": "C2",
                    "scenario": null
                },
                {
                    "value": "1,68E-01",
                    "module": "C3",
                    "scenario": null
                },
                {
                    "value": "1,22E+00",
                    "module": "C4",
                    "scenario": null
                },
                {
                    "value": "-1,36E+01",
                    "module": "D",
                    "scenario": null
                }
            ]
        },
        {
            "parameter": "IRP",
            "values": [
                {
                    "value": "1,61E+00",
                    "module": "A1",
                    "scenario": null
                },
                {
                    "value": "1,54E-03",
                    "module": "A2",
                    "scenario": null
                },
                {
                    "value": "1,87E-02",
                    "module": "A3",
                    "scenario": null
                },
                {
                    "value": "1,07E-01",
                    "module": "A4",
                    "scenario": null
                },
                {
                    "value": "1,11E-03",
                    "module": "A5",
                    "scenario": null
                },
                {
                    "value": "3,55E+01",
                    "module": "B6",
                    "scenario": null
                },
                {
                    "value": "0,00E+00",
                    "module": "C1",
                    "scenario": null
                },
                {
                    "value": "1,24E-02",
                    "module": "C2",
                    "scenario": null
                },
                {
                    "value": "3,86E-03",
                    "module": "C3",
                    "scenario": null
                },
                {
                    "value": "1,66E-03",
                    "module": "C4",
                    "scenario": null
                },
                {
                    "value": "-4,14E-02",
                    "module": "D",
                    "scenario": null
                }
            ]
        }
    ],
    "resource_use": [
        {
            "parameter": "PERE",
            "values": [
                {
                    "value": "6,31E+01",
                    "module": "A1",
                    "scenario": null
                },
                {
                    "value": "4,19E-03",
                    "module": "A2",
                    "scenario": null
                },
                {
                    "value": "1,05E+00",
                    "module": "A3",
                    "scenario": null
                },
                {
                    "value": "2,82E-01",
                    "module": "A4",
                    "scenario": null
                },
                {
                    "value": "4,26E-03",
                    "module": "A5",
                    "scenario": null
                },
                {
                    "value": "2,53E+04",
                    "module": "B6",
                    "scenario": null
                },
                {
                    "value": "0,00E+00",
                    "module": "C1",
                    "scenario": null
                },
                {
                    "value": "3,38E-02",
                    "module": "C2",
                    "scenario": null
                },
                {
                    "value": "1,22E-01",
                    "module": "C3",
                    "scenario": null
                },
                {
                    "value": "1,40E-01",
                    "module": "C4",
                    "scenario": null
                },
                {
                    "value": "-4,31E+00",
                    "module": "D",
                    "scenario": null
                }
            ]
        },
        {
            "parameter": "PERM",
            "values": [
                {
                    "value": "7,03E+00",
                    "module": "A1",
                    "scenario": null
                },
                {
                    "value": "0,00E+00",
                    "module": "A2",
                    "scenario": null
                },
                {
                    "value": "0,00E+00",
                    "module": "A3",
                    "scenario": null
                },
                {
                    "value": "0,00E+00",
                    "module": "A4",
                    "scenario": null
                },
                {
                    "value": "-7,03E+00",
                    "module": "A5",
                    "scenario": null
                },
                {
                    "value": "0,00E+00",
                    "module": "B6",
                    "scenario": null
                },
                {
                    "value": "0,00E+00",
                    "module": "C1",
                    "scenario": null
                },
                {
                    "value": "0,00E+00",
                    "module": "C2",
                    "scenario": null
                },
                {
                    "value": "0,00E+00",
                    "module": "C3",
                    "scenario": null
                },
                {
                    "value": "0,00E+00",
                    "module": "C4",
                    "scenario": null
                },
                {
                    "value": "0,00E+00",
                    "module": "D",
                    "scenario": null
                }
            ]
        },
        {
            "parameter": "PERT",
            "values": [
                {
                    "value": "7,01E+01",
                    "module": "A1",
                    "scenario": null
                },
                {
                    "value": "4,19E-03",
                    "module": "A2",
                    "scenario": null
                },
                {
                    "value": "1,05E+00",
                    "module": "A3",
                    "scenario": null
                },
                {
                    "value": "2,82E-01",
                    "module": "A4",
                    "scenario": null
                },
                {
                    "value": "-7,02E+00",
                    "module": "A5",
                    "scenario": null
                },
                {
                    "value": "2,53E+04",
                    "module": "B6",
                    "scenario": null
                },
                {
                    "value": "0,00E+00",
                    "module": "C1",
                    "scenario": null
                },
                {
                    "value": "3,38E-02",
                    "module": "C2",
                    "scenario": null
                },
                {
                    "value": "1,22E-01",
                    "module": "C3",
                    "scenario": null
                },
                {
                    "value": "1,40E-01",
                    "module": "C4",
                    "scenario": null
                },
                {
                    "value": "-4,31E+00",
                    "module": "D",
                    "scenario": null
                }
            ]
        },
        {
            "parameter": "PENRE",
            "values": [
                {
                    "value": "4,68E+02",
                    "module": "A1",
                    "scenario": null
                },
                {
                    "value": "3,70E-01",
                    "module": "A2",
                    "scenario": null
                },
                {
                    "value": "1,29E+01",
                    "module": "A3",
                    "scenario": null
                },
                {
                    "value": "2,48E+01",
                    "module": "A4",
                    "scenario": null
                },
                {
                    "value": "2,59E-01",
                    "module": "A5",
                    "scenario": null
                },
                {
                    "value": "1,96E+03",
                    "module": "B6",
                    "scenario": null
                },
                {
                    "value": "0,00E+00",
                    "module": "C1",
                    "scenario": null
                },
                {
                    "value": "2,98E+00",
                    "module": "C2",
                    "scenario": null
                },
                {
                    "value": "7,39E-01",
                    "module": "C3",
                    "scenario": null
                },
                {
                    "value": "5,16E-01",
                    "module": "C4",
                    "scenario": null
                },
                {
                    "value": "-2,40E+01",
                    "module": "D",
                    "scenario": null
                }
            ]
        },
        {
            "parameter": "PENRM",
            "values": [
                {
                    "value": "8,03E+00",
                    "module": "A1",
                    "scenario": null
                },
                {
                    "value": "0,00E+00",
                    "module": "A2",
                    "scenario": null
                },
                {
                    "value": "0,00E+00",
                    "module": "A3",
                    "scenario": null
                },
                {
                    "value": "0,00E+00",
                    "module": "A4",
                    "scenario": null
                },
                {
                    "value": "0,00E+00",
                    "module": "A5",
                    "scenario": null
                },
                {
                    "value": "0,00E+00",
                    "module": "B6",
                    "scenario": null
                },
                {
                    "value": "0,00E+00",
                    "module": "C1",
                    "scenario": null
                },
                {
                    "value": "0,00E+00",
                    "module": "C2",
                    "scenario": null
                },
                {
                    "value": "-9,23E+00",
                    "module": "C3",
                    "scenario": null
                },
                {
                    "value": "0,00E+00",
                    "module": "C4",
                    "scenario": null
                },
                {
                    "value": "0,00E+00",
                    "module": "D",
                    "scenario": null
                }
            ]
        },
        {
            "parameter": "PENRT",
            "values": [
                {
                    "value": "4,76E+02",
                    "module": "A1",
                    "scenario": null
                },
                {
                    "value": "3,70E-01",
                    "module": "A2",
                    "scenario": null
                },
                {
                    "value": "1,29E+01",
                    "module": "A3",
                    "scenario": null
                },
                {
                    "value": "2,48E+01",
                    "module": "A4",
                    "scenario": null
                },
                {
                    "value": "2,59E-01",
                    "module": "A5",
                    "scenario": null
                },
                {
                    "value": "1,96E+03",
                    "module": "B6",
                    "scenario": null
                },
                {
                    "value": "0,00E+00",
                    "module": "C1",
                    "scenario": null
                },
                {
                    "value": "2,98E+00",
                    "module": "C2",
                    "scenario": null
                },
                {
                    "value": "-8,49E+00",
                    "module": "C3",
                    "scenario": null
                },
                {
                    "value": "5,16E-01",
                    "module": "C4",
                    "scenario": null
                },
                {
                    "value": "-2,40E+01",
                    "module": "D",
                    "scenario": null
                }
            ]
        },
        {
            "parameter": "SM",
            "values": [
                {
                    "value": "2,42E+00",
                    "module": "A1",
                    "scenario": null
                },
                {
                    "value": "0,00E+00",
                    "module": "A2",
                    "scenario": null
                },
                {
                    "value": "0,00E+00",
                    "module": "A3",
                    "scenario": null
                },
                {
                    "value": "0,00E+00",
                    "module": "A4",
                    "scenario": null
                },
                {
                    "value": "0,00E+00",
                    "module": "A5",
                    "scenario": null
                },
                {
                    "value": "0,00E+00",
                    "module": "B6",
                    "scenario": null
                },
                {
                    "value": "0,00E+00",
                    "module": "C1",
                    "scenario": null
                },
                {
                    "value": "0,00E+00",
                    "module": "C2",
                    "scenario": null
                },
                {
                    "value": "0,00E+00",
                    "module": "C3",
                    "scenario": null
                },
                {
                    "value": "3,08E-03",
                    "module": "C4",
                    "scenario": null
                },
                {
                    "value": "1,62E-02",
                    "module": "D",
                    "scenario": null
                }
            ]
        },
        {
            "parameter": "RSF",
            "values": [
                {
                    "value": "4,24E-01",
                    "module": "A1",
                    "scenario": null
                },
                {
                    "value": "8,19E-05",
                    "module": "A2",
                    "scenario": null
                },
                {
                    "value": "5,82E-04",
                    "module": "A3",
                    "scenario": null
                },
                {
                    "value": "9,10E-03",
                    "module": "A4",
                    "scenario": null
                },
                {
                    "value": "1,41E-04",
                    "module": "A5",
                    "scenario": null
                },
                {
                    "value": "1,99E+01",
                    "module": "B6",
                    "scenario": null
                },
                {
                    "value": "0,00E+00",
                    "module": "C1",
                    "scenario": null
                },
                {
                    "value": "6,60E-04",
                    "module": "C2",
                    "scenario": null
                },
                {
                    "value": "1,67E-03",
                    "module": "C3",
                    "scenario": null
                },
                {
                    "value": "7,23E-04",
                    "module": "C4",
                    "scenario": null
                },
                {
                    "value": "4,92E-02",
                    "module": "D",
                    "scenario": null
                }
            ]
        },
        {
            "parameter": "NRSF",
            "values": [
                {
                    "value": "4,27E+00",
                    "module": "A1",
                    "scenario": null
                },
                {
                    "value": "6,95E-04",
                    "module": "A2",
                    "scenario": null
                },
                {
                    "value": "6,35E-03",
                    "module": "A3",
                    "scenario": null
                },
                {
                    "value": "4,96E-02",
                    "module": "A4",
                    "scenario": null
                },
                {
                    "value": "5,82E-04",
                    "module": "A5",
                    "scenario": null
                },
                {
                    "value": "4,96E+01",
                    "module": "B6",
                    "scenario": null
                },
                {
                    "value": "0,00E+00",
                    "module": "C1",
                    "scenario": null
                },
                {
                    "value": "5,61E-03",
                    "module": "C2",
                    "scenario": null
                },
                {
                    "value": "-5,80E-05",
                    "module": "C3",
                    "scenario": null
                },
                {
                    "value": "2,67E-02",
                    "module": "C4",
                    "scenario": null
                },
                {
                    "value": "1,29E+00",
                    "module": "D",
                    "scenario": null
                }
            ]
        },
        {
            "parameter": "FW",
            "values": [
                {
                    "value": "3,69E-01",
                    "module": "A1",
                    "scenario": null
                },
                {
                    "value": "4,14E-05",
                    "module": "A2",
                    "scenario": null
                },
                {
                    "value": "8,07E-03",
                    "module": "A3",
                    "scenario": null
                },
                {
                    "value": "2,16E-03",
                    "module": "A4",
                    "scenario": null
                },
                {
                    "value": "1,22E-04",
                    "module": "A5",
                    "scenario": null
                },
                {
                    "value": "1,89E+02",
                    "module": "B6",
                    "scenario": null
                },
                {
                    "value": "0,00E+00",
                    "module": "C1",
                    "scenario": null
                },
                {
                    "value": "3,34E-04",
                    "module": "C2",
                    "scenario": null
                },
                {
                    "value": "9,10E-04",
                    "module": "C3",
                    "scenario": null
                },
                {
                    "value": "4,15E-04",
                    "module": "C4",
                    "scenario": null
                },
                {
                    "value": "-1,64E-02",
                    "module": "D",
                    "scenario": null
                }
            ]
        }
    ],
    "end_of_life_waste": [
        {
            "parameter": "HWD",
            "values": [
                {
                    "value": "1,93E-01",
                    "module": "A1",
                    "scenario": null
                },
                {
                    "value": "3,34E-05",
                    "module": "A2",
                    "scenario": null
                },
                {
                    "value": "1,08E-03",
                    "module": "A3",
                    "scenario": null
                },
                {
                    "value": "1,26E-03",
                    "module": "A4",
                    "scenario": null
                },
                {
                    "value": "0,00E+00",
                    "module": "A5",
                    "scenario": null
                },
                {
                    "value": "1,26E+00",
                    "module": "B6",
                    "scenario": null
                },
                {
                    "value": "0,00E+00",
                    "module": "C1",
                    "scenario": null
                },
                {
                    "value": "2,70E-04",
                    "module": "C2",
                    "scenario": null
                },
                {
                    "value": "3,13E-05",
                    "module": "C3",
                    "scenario": null
                },
                {
                    "value": "1,60E-01",
                    "module": "C4",
                    "scenario": null
                },
                {
                    "value": "-1,14E-02",
                    "module": "D",
                    "scenario": null
                }
            ]
        },
        {
            "parameter": "NHWD",
            "values": [
                {
                    "value": "6,50E+00",
                    "module": "A1",
                    "scenario": null
                },
                {
                    "value": "1,78E-02",
                    "module": "A2",
                    "scenario": null
                },
                {
                    "value": "1,35E-01",
                    "module": "A3",
                    "scenario": null
                },
                {
                    "value": "7,86E-01",
                    "module": "A4",
                    "scenario": null
                },
                {
                    "value": "1,14E+00",
                    "module": "A5",
                    "scenario": null
                },
                {
                    "value": "1,51E+02",
                    "module": "B6",
                    "scenario": null
                },
                {
                    "value": "0,00E+00",
                    "module": "C1",
                    "scenario": null
                },
                {
                    "value": "1,43E-01",
                    "module": "C2",
                    "scenario": null
                },
                {
                    "value": "4,53E-02",
                    "module": "C3",
                    "scenario": null
                },
                {
                    "value": "5,89E-01",
                    "module": "C4",
                    "scenario": null
                },
                {
                    "value": "-7,56E-01",
                    "module": "D",
                    "scenario": null
                }
            ]
        },
        {
            "parameter": "RWD",
            "values": [
                {
                    "value": "1,27E-03",
                    "module": "A1",
                    "scenario": null
                },
                {
                    "value": "2,43E-06",
                    "module": "A2",
                    "scenario": null
                },
                {
                    "value": "2,51E-05",
                    "module": "A3",
                    "scenario": null
                },
                {
                    "value": "1,70E-04",
                    "module": "A4",
                    "scenario": null
                },
                {
                    "value": "0,00E+00",
                    "module": "A5",
                    "scenario": null
                },
                {
                    "value": "1,75E-02",
                    "module": "B6",
                    "scenario": null
                },
                {
                    "value": "0,00E+00",
                    "module": "C1",
                    "scenario": null
                },
                {
                    "value": "1,96E-05",
                    "module": "C2",
                    "scenario": null
                },
                {
                    "value": "1,75E-06",
                    "module": "C3",
                    "scenario": null
                },
                {
                    "value": "1,26E-06",
                    "module": "C4",
                    "scenario": null
                },
                {
                    "value": "-3,62E-05",
                    "module": "D",
                    "scenario": null
                }
            ]
        }
    ],
    "end_of_life_flow": [
        {
            "parameter": "CRU",
            "values": [
                {
                    "value": "0,00E+00",
                    "module": "A1",
                    "scenario": null
                },
                {
                    "value": "0,00E+00",
                    "module": "A2",
                    "scenario": null
                },
                {
                    "value": "0,00E+00",
                    "module": "A3",
                    "scenario": null
                },
                {
                    "value": "0,00E+00",
                    "module": "A4",
                    "scenario": null
                },
                {
                    "value": "0,00E+00",
                    "module": "A5",
                    "scenario": null
                },
                {
                    "value": "0,00E+00",
                    "module": "B6",
                    "scenario": null
                },
                {
                    "value": "0,00E+00",
                    "module": "C1",
                    "scenario": null
                },
                {
                    "value": "0,00E+00",
                    "module": "C2",
                    "scenario": null
                },
                {
                    "value": "0,00E+00",
                    "module": "C3",
                    "scenario": null
                },
                {
                    "value": "0,00E+00",
                    "module": "C4",
                    "scenario": null
                },
                {
                    "value": "0,00E+00",
                    "module": "D",
                    "scenario": null
                }
            ]
        },
        {
            "parameter": "MFR",
            "values": [
                {
                    "value": "0,00E+00",
                    "module": "A1",
                    "scenario": null
                },
                {
                    "value": "0,00E+00",
                    "module": "A2",
                    "scenario": null
                },
                {
                    "value": "6,65E-02",
                    "module": "A3",
                    "scenario": null
                },
                {
                    "value": "0,00E+00",
                    "module": "A4",
                    "scenario": null
                },
                {
                    "value": "1,06E+00",
                    "module": "A5",
                    "scenario": null
                },
                {
                    "value": "0,00E+00",
                    "module": "B6",
                    "scenario": null
                },
                {
                    "value": "0,00E+00",
                    "module": "C1",
                    "scenario": null
                },
                {
                    "value": "0,00E+00",
                    "module": "C2",
                    "scenario": null
                },
                {
                    "value": "1,83E+00",
                    "module": "C3",
                    "scenario": null
                },
                {
                    "value": "1,03E-05",
                    "module": "C4",
                    "scenario": null
                },
                {
                    "value": "-6,35E-04",
                    "module": "D",
                    "scenario": null
                }
            ]
        },
        {
            "parameter": "MER",
            "values": [
                {
                    "value": "0,00E+00",
                    "module": "A1",
                    "scenario": null
                },
                {
                    "value": "0,00E+00",
                    "module": "A2",
                    "scenario": null
                },
                {
                    "value": "6,26E-03",
                    "module": "A3",
                    "scenario": null
                },
                {
                    "value": "0,00E+00",
                    "module": "A4",
                    "scenario": null
                },
                {
                    "value": "3,03E-03",
                    "module": "A5",
                    "scenario": null
                },
                {
                    "value": "0,00E+00",
                    "module": "B6",
                    "scenario": null
                },
                {
                    "value": "0,00E+00",
                    "module": "C1",
                    "scenario": null
                },
                {
                    "value": "0,00E+00",
                    "module": "C2",
                    "scenario": null
                },
                {
                    "value": "1,15E-01",
                    "module": "C3",
                    "scenario": null
                },
                {
                    "value": "2,51E-07",
                    "module": "C4",
                    "scenario": null
                },
                {
                    "value": "-8,36E-05",
                    "module": "D",
                    "scenario": null
                }
            ]
        },
        {
            "parameter": "EEE",
            "values": [
                {
                    "value": "0,00E+00",
                    "module": "A1",
                    "scenario": null
                },
                {
                    "value": "0,00E+00",
                    "module": "A2",
                    "scenario": null
                },
                {
                    "value": "9,62E-03",
                    "module": "A3",
                    "scenario": null
                },
                {
                    "value": "0,00E+00",
                    "module": "A4",
                    "scenario": null
                },
                {
                    "value": "6,54E-02",
                    "module": "A5",
                    "scenario": null
                },
                {
                    "value": "0,00E+00",
                    "module": "B6",
                    "scenario": null
                },
                {
                    "value": "0,00E+00",
                    "module": "C1",
                    "scenario": null
                },
                {
                    "value": "0,00E+00",
                    "module": "C2",
                    "scenario": null
                },
                {
                    "value": "1,76E-01",
                    "module": "C3",
                    "scenario": null
                },
                {
                    "value": "1,63E-05",
                    "module": "C4",
                    "scenario": null
                },
                {
                    "value": "-2,05E-04",
                    "module": "D",
                    "scenario": null
                }
            ]
        },
        {
            "parameter": "EET",
            "values": [
                {
                    "value": "0,00E+00",
                    "module": "A1",
                    "scenario": null
                },
                {
                    "value": "0,00E+00",
                    "module": "A2",
                    "scenario": null
                },
                {
                    "value": "1,46E-01",
                    "module": "A3",
                    "scenario": null
                },
                {
                    "value": "0,00E+00",
                    "module": "A4",
                    "scenario": null
                },
                {
                    "value": "9,89E-01",
                    "module": "A5",
                    "scenario": null
                },
                {
                    "value": "0,00E+00",
                    "module": "B6",
                    "scenario": null
                },
                {
                    "value": "0,00E+00",
                    "module": "C1",
                    "scenario": null
                },
                {
                    "value": "0,00E+00",
                    "module": "C2",
                    "scenario": null
                },
                {
                    "value": "2,67E+00",
                    "module": "C3",
                    "scenario": null
                },
                {
                    "value": "2,46E-04",
                    "module": "C4",
                    "scenario": null
                },
                {
                    "value": "-3,10E-03",
                    "module": "D",
                    "scenario": null
                }
            ]
        }
    ]
}