{"product_name":"Tysnes 66 1500 Dali","epd_id":"NEPD-6447-5709-EN","declared_unit":{"unit":"stk","amount":1},"compliance":["EN 15804+A2","ISO 14025","ISO 21930"],"producer_name":"SG Armaturen AS","environmental_impact":[{"parameter":"GWP-total","unit":"kg CO2-eq","values":[{"value":"3,03E+01","module":"A1","scenario":null},{"value":"3,47E-01","module":"A2","scenario":null},{"value":"7,30E-01","module":"A3","scenario":null},{"value":"8,99E-01","module":"A4","scenario":null},{"value":"3,43E-01","module":"A5","scenario":null},{"value":"5,51E+01","module":"B6","scenario":null},{"value":"0,00E+00","module":"C1","scenario":null},{"value":"9,95E-02","module":"C2","scenario":null},{"value":"1,35E+00","module":"C3","scenario":null},{"value":"8,01E-02","module":"C4","scenario":null},{"value":"-1,62E+00","module":"D","scenario":null},{"value":"3,14E+01","module":"A1A3","scenario":null}]},{"parameter":"GWP-fossil","unit":"kg CO2-eq","values":[{"value":"3,04E+01","module":"A1","scenario":null},{"value":"3,47E-01","module":"A2","scenario":null},{"value":"7,30E-01","module":"A3","scenario":null},{"value":"8,99E-01","module":"A4","scenario":null},{"value":"3,24E-03","module":"A5","scenario":null},{"value":"5,34E+01","module":"B6","scenario":null},{"value":"0,00E+00","module":"C1","scenario":null},{"value":"9,94E-02","module":"C2","scenario":null},{"value":"1,35E+00","module":"C3","scenario":null},{"value":"7,99E-02","module":"C4","scenario":null},{"value":"-1,61E+00","module":"D","scenario":null},{"value":"3,15E+01","module":"A1A3","scenario":null}]},{"parameter":"GWP-biogenic","unit":"kg CO2-eq","values":[{"value":"-1,85E-01","module":"A1","scenario":null},{"value":"1,35E-04","module":"A2","scenario":null},{"value":"1,13E-04","module":"A3","scenario":null},{"value":"3,20E-04","module":"A4","scenario":null},{"value":"3,40E-01","module":"A5","scenario":null},{"value":"1,48E+00","module":"B6","scenario":null},{"value":"0,00E+00","module":"C1","scenario":null},{"value":"4,11E-05","module":"C2","scenario":null},{"value":"2,19E-04","module":"C3","scenario":null},{"value":"2,02E-05","module":"C4","scenario":null},{"value":"-3,91E-03","module":"D","scenario":null},{"value":"-1,85E-01","module":"A1A3","scenario":null}]},{"parameter":"GWP-luluc","unit":"kg CO2-eq","values":[{"value":"3,43E-02","module":"A1","scenario":null},{"value":"1,27E-04","module":"A2","scenario":null},{"value":"7,95E-05","module":"A3","scenario":null},{"value":"4,42E-04","module":"A4","scenario":null},{"value":"1,07E-06","module":"A5","scenario":null},{"value":"2,20E-01","module":"B6","scenario":null},{"value":"0,00E+00","module":"C1","scenario":null},{"value":"3,54E-05","module":"C2","scenario":null},{"value":"1,96E-04","module":"C3","scenario":null},{"value":"1,51E-04","module":"C4","scenario":null},{"value":"-4,23E-03","module":"D","scenario":null},{"value":"3,45E-02","module":"A1A3","scenario":null}]},{"parameter":"ODP","unit":"kg CFC11-eq","values":[{"value":"1,61E-05","module":"A1","scenario":null},{"value":"7,55E-08","module":"A2","scenario":null},{"value":"2,68E-08","module":"A3","scenario":null},{"value":"1,98E-07","module":"A4","scenario":null},{"value":"6,83E-10","module":"A5","scenario":null},{"value":"3,66E-06","module":"B6","scenario":null},{"value":"0,00E+00","module":"C1","scenario":null},{"value":"2,25E-08","module":"C2","scenario":null},{"value":"7,70E-09","module":"C3","scenario":null},{"value":"3,10E-09","module":"C4","scenario":null},{"value":"-5,24E-03","module":"D","scenario":null},{"value":"1,62E-05","module":"A1A3","scenario":null}]},{"parameter":"AP","unit":"mol H+-eq","values":[{"value":"2,68E-01","module":"A1","scenario":null},{"value":"1,04E-03","module":"A2","scenario":null},{"value":"3,74E-03","module":"A3","scenario":null},{"value":"1,33E-02","module":"A4","scenario":null},{"value":"1,53E-05","module":"A5","scenario":null},{"value":"4,17E-01","module":"B6","scenario":null},{"value":"0,00E+00","module":"C1","scenario":null},{"value":"2,86E-04","module":"C2","scenario":null},{"value":"6,52E-04","module":"C3","scenario":null},{"value":"1,36E-04","module":"C4","scenario":null},{"value":"-9,38E-02","module":"D","scenario":null},{"value":"2,73E-01","module":"A1A3","scenario":null}]},{"parameter":"POCP","unit":"kg NMVOC-eq","values":[{"value":"1,19E-01","module":"A1","scenario":null},{"value":"8,56E-04","module":"A2","scenario":null},{"value":"3,62E-03","module":"A3","scenario":null},{"value":"9,67E-03","module":"A4","scenario":null},{"value":"1,58E-05","module":"A5","scenario":null},{"value":"1,60E-01","module":"B6","scenario":null},{"value":"0,00E+00","module":"C1","scenario":null},{"value":"2,42E-04","module":"C2","scenario":null},{"value":"5,36E-04","module":"C3","scenario":null},{"value":"1,62E-04","module":"C4","scenario":null},{"value":"-2,00E-02","module":"D","scenario":null},{"value":"1,23E-01","module":"A1A3","scenario":null}]},{"parameter":"ADPE","unit":"kg Sb-eq","values":[{"value":"4,40E-03","module":"A1","scenario":null},{"value":"9,31E-06","module":"A2","scenario":null},{"value":"1,70E-06","module":"A3","scenario":null},{"value":"1,74E-05","module":"A4","scenario":null},{"value":"7,87E-08","module":"A5","scenario":null},{"value":"3,98E-03","module":"B6","scenario":null},{"value":"0,00E+00","module":"C1","scenario":null},{"value":"2,75E-06","module":"C2","scenario":null},{"value":"6,87E-07","module":"C3","scenario":null},{"value":"1,54E-07","module":"C4","scenario":null},{"value":"-1,61E-03","module":"D","scenario":null},{"value":"4,41E-03","module":"A1A3","scenario":null}]},{"parameter":"ADPF","unit":"MJ","values":[{"value":"3,61E+02","module":"A1","scenario":null},{"value":"5,13E+00","module":"A2","scenario":null},{"value":"6,63E+00","module":"A3","scenario":null},{"value":"1,27E+01","module":"A4","scenario":null},{"value":"4,53E-02","module":"A5","scenario":null},{"value":"7,28E+02","module":"B6","scenario":null},{"value":"0,00E+00","module":"C1","scenario":null},{"value":"1,50E+00","module":"C2","scenario":null},{"value":"1,12E+00","module":"C3","scenario":null},{"value":"3,56E-01","module":"C4","scenario":null},{"value":"-1,86E+01","module":"D","scenario":null},{"value":"3,73E+02","module":"A1A3","scenario":null}]},{"parameter":"WDP","unit":"m3 world-eq. Deprived","values":[{"value":"5,98E+02","module":"A1","scenario":null},{"value":"1,67E+00","module":"A2","scenario":null},{"value":"6,19E-01","module":"A3","scenario":null},{"value":"8,22E+00","module":"A4","scenario":null},{"value":"5,74E-02","module":"A5","scenario":null},{"value":"1,27E+05","module":"B6","scenario":null},{"value":"0,00E+00","module":"C1","scenario":null},{"value":"1,45E+00","module":"C2","scenario":null},{"value":"8,52E+00","module":"C3","scenario":null},{"value":"2,42E+00","module":"C4","scenario":null},{"value":"-1,10E+01","module":"D","scenario":null},{"value":"6,00E+02","module":"A1A3","scenario":null}]},{"parameter":"EP-freshwater","unit":"kg P-eq","values":[{"value":"3,75E-03","module":"A1","scenario":null},{"value":"3,26E-06","module":"A2","scenario":null},{"value":"1,32E-05","module":"A3","scenario":null},{"value":"5,86E-06","module":"A4","scenario":null},{"value":"2,66E-08","module":"A5","scenario":null},{"value":"3,84E-03","module":"B6","scenario":null},{"value":"0,00E+00","module":"C1","scenario":null},{"value":"7,94E-07","module":"C2","scenario":null},{"value":"3,62E-06","module":"C3","scenario":null},{"value":"8,44E-07","module":"C4","scenario":null},{"value":"-5,73E-04","module":"D","scenario":null},{"value":"3,77E-03","module":"A1A3","scenario":null}]},{"parameter":"EP-marine","unit":"kg N-eq","values":[{"value":"3,12E-02","module":"A1","scenario":null},{"value":"2,04E-04","module":"A2","scenario":null},{"value":"8,71E-04","module":"A3","scenario":null},{"value":"3,20E-03","module":"A4","scenario":null},{"value":"5,07E-06","module":"A5","scenario":null},{"value":"4,58E-02","module":"B6","scenario":null},{"value":"0,00E+00","module":"C1","scenario":null},{"value":"5,65E-05","module":"C2","scenario":null},{"value":"1,99E-04","module":"C3","scenario":null},{"value":"9,99E-05","module":"C4","scenario":null},{"value":"-4,95E-03","module":"D","scenario":null},{"value":"3,23E-02","module":"A1A3","scenario":null}]},{"parameter":"EP-terrestrial","unit":"mol N-eq.","values":[{"value":"3,64E-01","module":"A1","scenario":null},{"value":"2,29E-03","module":"A2","scenario":null},{"value":"9,60E-03","module":"A3","scenario":null},{"value":"3,57E-02","module":"A4","scenario":null},{"value":"5,49E-05","module":"A5","scenario":null},{"value":"5,97E-01","module":"B6","scenario":null},{"value":"0,00E+00","module":"C1","scenario":null},{"value":"6,32E-04","module":"C2","scenario":null},{"value":"2,11E-03","module":"C3","scenario":null},{"value":"4,00E-04","module":"C4","scenario":null},{"value":"-6,83E-02","module":"D","scenario":null},{"value":"3,76E-01","module":"A1A3","scenario":null}]},{"parameter":"GWP-IOBC","unit":"kg CO2-eq","values":[{"value":"3,06E+01","module":"A1","scenario":null},{"value":"3,47E-01","module":"A2","scenario":null},{"value":"6,96E-01","module":"A3","scenario":null},{"value":"8,99E-01","module":"A4","scenario":null},{"value":"3,24E-03","module":"A5","scenario":null},{"value":"5,50E+01","module":"B6","scenario":null},{"value":"0,00E+00","module":"C1","scenario":null},{"value":"9,95E-02","module":"C2","scenario":null},{"value":"1,35E+00","module":"C3","scenario":null},{"value":"8,20E-02","module":"C4","scenario":null},{"value":"-1,73E+00","module":"D","scenario":null},{"value":"3,16E+01","module":"A1A3","scenario":null}]}],"additional_environmental_impact":[{"parameter":"PM","unit":"Disease incidence","values":[{"value":"1,90E-06","module":"A1","scenario":null},{"value":"2,24E-08","module":"A2","scenario":null},{"value":"4,38E-08","module":"A3","scenario":null},{"value":"3,30E-08","module":"A4","scenario":null},{"value":"2,26E-10","module":"A5","scenario":null},{"value":"2,99E-06","module":"B6","scenario":null},{"value":"0,00E+00","module":"C1","scenario":null},{"value":"6,08E-09","module":"C2","scenario":null},{"value":"3,84E-09","module":"C3","scenario":null},{"value":"2,55E-09","module":"C4","scenario":null},{"value":"-2,50E-07","module":"D","scenario":null},{"value":"1,97E-06","module":"A1A3","scenario":null}]},{"parameter":"ETP-fw","unit":"CTUe","values":[{"value":"2,21E+03","module":"A1","scenario":null},{"value":"4,16E+00","module":"A2","scenario":null},{"value":"1,65E+01","module":"A3","scenario":null},{"value":"8,74E+00","module":"A4","scenario":null},{"value":"6,04E-02","module":"A5","scenario":null},{"value":"3,32E+03","module":"B6","scenario":null},{"value":"0,00E+00","module":"C1","scenario":null},{"value":"1,11E+00","module":"C2","scenario":null},{"value":"4,24E+00","module":"C3","scenario":null},{"value":"9,06E+01","module":"C4","scenario":null},{"value":"-7,41E+02","module":"D","scenario":null},{"value":"2,23E+03","module":"A1A3","scenario":null}]},{"parameter":"HTP-c","unit":"CTUh","values":[{"value":"5,04E-08","module":"A1","scenario":null},{"value":"0,00E+00","module":"A2","scenario":null},{"value":"2,02E-10","module":"A3","scenario":null},{"value":"0,00E+00","module":"A4","scenario":null},{"value":"2,00E-12","module":"A5","scenario":null},{"value":"1,58E-07","module":"B6","scenario":null},{"value":"0,00E+00","module":"C1","scenario":null},{"value":"0,00E+00","module":"C2","scenario":null},{"value":"1,09E-09","module":"C3","scenario":null},{"value":"8,00E-11","module":"C4","scenario":null},{"value":"-8,06E-09","module":"D","scenario":null},{"value":"5,06E-08","module":"A1A3","scenario":null}]},{"parameter":"HTP-nc","unit":"CTUh","values":[{"value":"2,45E-06","module":"A1","scenario":null},{"value":"4,08E-09","module":"A2","scenario":null},{"value":"3,18E-08","module":"A3","scenario":null},{"value":"6,53E-09","module":"A4","scenario":null},{"value":"7,60E-11","module":"A5","scenario":null},{"value":"3,73E-06","module":"B6","scenario":null},{"value":"0,00E+00","module":"C1","scenario":null},{"value":"1,22E-09","module":"C2","scenario":null},{"value":"6,35E-08","module":"C3","scenario":null},{"value":"6,92E-10","module":"C4","scenario":null},{"value":"-4,48E-07","module":"D","scenario":null},{"value":"2,49E-06","module":"A1A3","scenario":null}]},{"parameter":"SQP","unit":"-","values":[{"value":"9,24E+01","module":"A1","scenario":null},{"value":"3,51E+00","module":"A2","scenario":null},{"value":"1,29E+00","module":"A3","scenario":null},{"value":"6,26E+00","module":"A4","scenario":null},{"value":"3,04E-02","module":"A5","scenario":null},{"value":"3,67E+02","module":"B6","scenario":null},{"value":"0,00E+00","module":"C1","scenario":null},{"value":"1,05E+00","module":"C2","scenario":null},{"value":"2,33E-01","module":"C3","scenario":null},{"value":"1,02E+00","module":"C4","scenario":null},{"value":"-1,99E+01","module":"D","scenario":null},{"value":"9,72E+01","module":"A1A3","scenario":null}]},{"parameter":"IRP","unit":"kBq U235-eq","values":[{"value":"8,91E-01","module":"A1","scenario":null},{"value":"2,13E-02","module":"A2","scenario":null},{"value":"9,58E-03","module":"A3","scenario":null},{"value":"5,50E-02","module":"A4","scenario":null},{"value":"1,94E-04","module":"A5","scenario":null},{"value":"1,32E+01","module":"B6","scenario":null},{"value":"0,00E+00","module":"C1","scenario":null},{"value":"6,57E-03","module":"C2","scenario":null},{"value":"5,11E-03","module":"C3","scenario":null},{"value":"1,19E-03","module":"C4","scenario":null},{"value":"-5,35E-02","module":"D","scenario":null},{"value":"9,22E-01","module":"A1A3","scenario":null}]}],"resource_use":[{"parameter":"PERE","unit":"MJ","values":[{"value":"2,95E+01","module":"A1","scenario":null},{"value":"5,81E-02","module":"A2","scenario":null},{"value":"5,39E-01","module":"A3","scenario":null},{"value":"1,44E-01","module":"A4","scenario":null},{"value":"7,45E-04","module":"A5","scenario":null},{"value":"9,44E+03","module":"B6","scenario":null},{"value":"0,00E+00","module":"C1","scenario":null},{"value":"2,15E-02","module":"C2","scenario":null},{"value":"1,35E-01","module":"C3","scenario":null},{"value":"7,75E-02","module":"C4","scenario":null},{"value":"-8,45E+00","module":"D","scenario":null},{"value":"3,01E+01","module":"A1A3","scenario":null}]},{"parameter":"PERM","unit":"","values":[{"value":"1,64E+00","module":"A1","scenario":null},{"value":"0,00E+00","module":"A2","scenario":null},{"value":"0,00E+00","module":"A3","scenario":null},{"value":"0,00E+00","module":"A4","scenario":null},{"value":"-1,64E+00","module":"A5","scenario":null},{"value":"0,00E+00","module":"B6","scenario":null},{"value":"0,00E+00","module":"C1","scenario":null},{"value":"0,00E+00","module":"C2","scenario":null},{"value":"0,00E+00","module":"C3","scenario":null},{"value":"0,00E+00","module":"C4","scenario":null},{"value":"0,00E+00","module":"D","scenario":null},{"value":"1,64E+00","module":"A1A3","scenario":null}]},{"parameter":"PERT","unit":"MJ","values":[{"value":"3,12E+01","module":"A1","scenario":null},{"value":"5,81E-02","module":"A2","scenario":null},{"value":"5,39E-01","module":"A3","scenario":null},{"value":"1,44E-01","module":"A4","scenario":null},{"value":"-1,64E+00","module":"A5","scenario":null},{"value":"9,44E+03","module":"B6","scenario":null},{"value":"0,00E+00","module":"C1","scenario":null},{"value":"2,15E-02","module":"C2","scenario":null},{"value":"1,35E-01","module":"C3","scenario":null},{"value":"7,75E-02","module":"C4","scenario":null},{"value":"-8,45E+00","module":"D","scenario":null},{"value":"3,18E+01","module":"A1A3","scenario":null}]},{"parameter":"PENRE","unit":"MJ","values":[{"value":"3,33E+02","module":"A1","scenario":null},{"value":"5,13E+00","module":"A2","scenario":null},{"value":"6,63E+00","module":"A3","scenario":null},{"value":"1,27E+01","module":"A4","scenario":null},{"value":"4,53E-02","module":"A5","scenario":null},{"value":"7,30E+02","module":"B6","scenario":null},{"value":"0,00E+00","module":"C1","scenario":null},{"value":"1,50E+00","module":"C2","scenario":null},{"value":"1,12E+00","module":"C3","scenario":null},{"value":"3,56E-01","module":"C4","scenario":null},{"value":"-1,86E+01","module":"D","scenario":null},{"value":"3,44E+02","module":"A1A3","scenario":null}]},{"parameter":"PENRM","unit":"MJ","values":[{"value":"2,89E+01","module":"A1","scenario":null},{"value":"0,00E+00","module":"A2","scenario":null},{"value":"0,00E+00","module":"A3","scenario":null},{"value":"0,00E+00","module":"A4","scenario":null},{"value":"0,00E+00","module":"A5","scenario":null},{"value":"0,00E+00","module":"B6","scenario":null},{"value":"0,00E+00","module":"C1","scenario":null},{"value":"0,00E+00","module":"C2","scenario":null},{"value":"-3,02E+01","module":"C3","scenario":null},{"value":"0,00E+00","module":"C4","scenario":null},{"value":"0,00E+00","module":"D","scenario":null},{"value":"2,89E+01","module":"A1A3","scenario":null}]},{"parameter":"PENRT","unit":"MJ","values":[{"value":"3,61E+02","module":"A1","scenario":null},{"value":"5,13E+00","module":"A2","scenario":null},{"value":"6,63E+00","module":"A3","scenario":null},{"value":"1,27E+01","module":"A4","scenario":null},{"value":"4,53E-02","module":"A5","scenario":null},{"value":"7,30E+02","module":"B6","scenario":null},{"value":"0,00E+00","module":"C1","scenario":null},{"value":"1,50E+00","module":"C2","scenario":null},{"value":"-2,91E+01","module":"C3","scenario":null},{"value":"3,56E-01","module":"C4","scenario":null},{"value":"-1,86E+01","module":"D","scenario":null},{"value":"3,73E+02","module":"A1A3","scenario":null}]},{"parameter":"SM","unit":"kg","values":[{"value":"2,21E-01","module":"A1","scenario":null},{"value":"0,00E+00","module":"A2","scenario":null},{"value":"0,00E+00","module":"A3","scenario":null},{"value":"0,00E+00","module":"A4","scenario":null},{"value":"0,00E+00","module":"A5","scenario":null},{"value":"0,00E+00","module":"B6","scenario":null},{"value":"0,00E+00","module":"C1","scenario":null},{"value":"0,00E+00","module":"C2","scenario":null},{"value":"0,00E+00","module":"C3","scenario":null},{"value":"1,71E-03","module":"C4","scenario":null},{"value":"5,05E-02","module":"D","scenario":null},{"value":"2,21E-01","module":"A1A3","scenario":null}]},{"parameter":"RSF","unit":"MJ","values":[{"value":"3,25E-01","module":"A1","scenario":null},{"value":"1,14E-03","module":"A2","scenario":null},{"value":"2,99E-04","module":"A3","scenario":null},{"value":"4,67E-03","module":"A4","scenario":null},{"value":"2,47E-05","module":"A5","scenario":null},{"value":"7,41E+00","module":"B6","scenario":null},{"value":"0,00E+00","module":"C1","scenario":null},{"value":"7,70E-04","module":"C2","scenario":null},{"value":"2,57E-03","module":"C3","scenario":null},{"value":"3,95E-04","module":"C4","scenario":null},{"value":"1,83E-02","module":"D","scenario":null},{"value":"3,26E-01","module":"A1A3","scenario":null}]},{"parameter":"NRSF","unit":"MJ","values":[{"value":"1,32E-01","module":"A1","scenario":null},{"value":"9,64E-03","module":"A2","scenario":null},{"value":"3,26E-03","module":"A3","scenario":null},{"value":"2,54E-02","module":"A4","scenario":null},{"value":"1,02E-04","module":"A5","scenario":null},{"value":"1,85E+01","module":"B6","scenario":null},{"value":"0,00E+00","module":"C1","scenario":null},{"value":"2,75E-03","module":"C2","scenario":null},{"value":"-5,90E-05","module":"C3","scenario":null},{"value":"1,50E-02","module":"C4","scenario":null},{"value":"5,85E-02","module":"D","scenario":null},{"value":"1,45E-01","module":"A1A3","scenario":null}]},{"parameter":"FW","unit":"m3","values":[{"value":"2,59E-01","module":"A1","scenario":null},{"value":"5,74E-04","module":"A2","scenario":null},{"value":"4,14E-03","module":"A3","scenario":null},{"value":"1,11E-03","module":"A4","scenario":null},{"value":"2,14E-05","module":"A5","scenario":null},{"value":"7,05E+01","module":"B6","scenario":null},{"value":"0,00E+00","module":"C1","scenario":null},{"value":"1,61E-04","module":"C2","scenario":null},{"value":"2,09E-03","module":"C3","scenario":null},{"value":"3,16E-04","module":"C4","scenario":null},{"value":"-2,20E-02","module":"D","scenario":null},{"value":"2,64E-01","module":"A1A3","scenario":null}]}],"end_of_life_waste":[{"parameter":"HWD","unit":"kg","values":[{"value":"1,15E-01","module":"A1","scenario":null},{"value":"4,64E-04","module":"A2","scenario":null},{"value":"5,53E-04","module":"A3","scenario":null},{"value":"6,46E-04","module":"A4","scenario":null},{"value":"0,00E+00","module":"A5","scenario":null},{"value":"4,68E-01","module":"B6","scenario":null},{"value":"0,00E+00","module":"C1","scenario":null},{"value":"7,75E-05","module":"C2","scenario":null},{"value":"2,96E-05","module":"C3","scenario":null},{"value":"8,50E-02","module":"C4","scenario":null},{"value":"-7,64E-03","module":"D","scenario":null},{"value":"1,16E-01","module":"A1A3","scenario":null}]},{"parameter":"NHWD","unit":"kg","values":[{"value":"3,54E+00","module":"A1","scenario":null},{"value":"2,46E-01","module":"A2","scenario":null},{"value":"6,90E-02","module":"A3","scenario":null},{"value":"4,03E-01","module":"A4","scenario":null},{"value":"2,00E-01","module":"A5","scenario":null},{"value":"5,61E+01","module":"B6","scenario":null},{"value":"0,00E+00","module":"C1","scenario":null},{"value":"7,31E-02","module":"C2","scenario":null},{"value":"4,06E-02","module":"C3","scenario":null},{"value":"6,82E-01","module":"C4","scenario":null},{"value":"-4,37E-01","module":"D","scenario":null},{"value":"3,86E+00","module":"A1A3","scenario":null}]},{"parameter":"RWD","unit":"kg","values":[{"value":"7,07E-04","module":"A1","scenario":null},{"value":"3,37E-05","module":"A2","scenario":null},{"value":"1,29E-05","module":"A3","scenario":null},{"value":"8,71E-05","module":"A4","scenario":null},{"value":"0,00E+00","module":"A5","scenario":null},{"value":"6,52E-03","module":"B6","scenario":null},{"value":"0,00E+00","module":"C1","scenario":null},{"value":"1,02E-05","module":"C2","scenario":null},{"value":"1,51E-06","module":"C3","scenario":null},{"value":"1,15E-06","module":"C4","scenario":null},{"value":"-4,61E-05","module":"D","scenario":null},{"value":"7,54E-04","module":"A1A3","scenario":null}]}],"end_of_life_flow":[{"parameter":"CRU","unit":"kg","values":[{"value":"0,00E+00","module":"A1","scenario":null},{"value":"0,00E+00","module":"A2","scenario":null},{"value":"0,00E+00","module":"A3","scenario":null},{"value":"0,00E+00","module":"A4","scenario":null},{"value":"0,00E+00","module":"A5","scenario":null},{"value":"0,00E+00","module":"B6","scenario":null},{"value":"0,00E+00","module":"C1","scenario":null},{"value":"0,00E+00","module":"C2","scenario":null},{"value":"0,00E+00","module":"C3","scenario":null},{"value":"0,00E+00","module":"C4","scenario":null},{"value":"0,00E+00","module":"D","scenario":null},{"value":"0,00E+00","module":"A1A3","scenario":null}]},{"parameter":"MFR","unit":"kg","values":[{"value":"0,00E+00","module":"A1","scenario":null},{"value":"0,00E+00","module":"A2","scenario":null},{"value":"3,41E-02","module":"A3","scenario":null},{"value":"0,00E+00","module":"A4","scenario":null},{"value":"1,86E-01","module":"A5","scenario":null},{"value":"0,00E+00","module":"B6","scenario":null},{"value":"0,00E+00","module":"C1","scenario":null},{"value":"0,00E+00","module":"C2","scenario":null},{"value":"4,61E-01","module":"C3","scenario":null},{"value":"4,79E-05","module":"C4","scenario":null},{"value":"-1,98E-03","module":"D","scenario":null},{"value":"3,41E-02","module":"A1A3","scenario":null}]},{"parameter":"MER","unit":"kg","values":[{"value":"0,00E+00","module":"A1","scenario":null},{"value":"0,00E+00","module":"A2","scenario":null},{"value":"3,21E-03","module":"A3","scenario":null},{"value":"0,00E+00","module":"A4","scenario":null},{"value":"1,40E-02","module":"A5","scenario":null},{"value":"0,00E+00","module":"B6","scenario":null},{"value":"0,00E+00","module":"C1","scenario":null},{"value":"0,00E+00","module":"C2","scenario":null},{"value":"5,34E-01","module":"C3","scenario":null},{"value":"1,17E-06","module":"C4","scenario":null},{"value":"-2,60E-04","module":"D","scenario":null},{"value":"3,21E-03","module":"A1A3","scenario":null}]},{"parameter":"EEE","unit":"MJ","values":[{"value":"0,00E+00","module":"A1","scenario":null},{"value":"0,00E+00","module":"A2","scenario":null},{"value":"4,93E-03","module":"A3","scenario":null},{"value":"0,00E+00","module":"A4","scenario":null},{"value":"1,14E-02","module":"A5","scenario":null},{"value":"0,00E+00","module":"B6","scenario":null},{"value":"0,00E+00","module":"C1","scenario":null},{"value":"0,00E+00","module":"C2","scenario":null},{"value":"8,20E-01","module":"C3","scenario":null},{"value":"7,60E-05","module":"C4","scenario":null},{"value":"-6,37E-04","module":"D","scenario":null},{"value":"4,93E-03","module":"A1A3","scenario":null}]},{"parameter":"EET","unit":"MJ","values":[{"value":"0,00E+00","module":"A1","scenario":null},{"value":"0,00E+00","module":"A2","scenario":null},{"value":"7,46E-02","module":"A3","scenario":null},{"value":"0,00E+00","module":"A4","scenario":null},{"value":"1,73E-01","module":"A5","scenario":null},{"value":"0,00E+00","module":"B6","scenario":null},{"value":"0,00E+00","module":"C1","scenario":null},{"value":"0,00E+00","module":"C2","scenario":null},{"value":"1,24E+01","module":"C3","scenario":null},{"value":"1,15E-03","module":"C4","scenario":null},{"value":"-9,64E-03","module":"D","scenario":null},{"value":"7,46E-02","module":"A1A3","scenario":null}]}]}