{"product_name":"Roth QuickBox\u00ae-316","epd_id":"NEPD-8513-8181","declared_unit":{"unit":"ton","amount":1},"compliance":["EN 15804+A2","ISO 14025","ISO 21930"],"producer_name":"Roth North Europe A/S","environmental_impact":[{"parameter":"GWP-total","unit":"kg CO2-eq","values":[{"value":"1,16E+01","module":"A1-A3","scenario":null},{"value":"3,79E-01","module":"A4","scenario":null},{"value":"7,41E-02","module":"A5","scenario":null},{"value":"0,00E+00","module":"C1","scenario":null},{"value":"1,77E-02","module":"C2","scenario":null},{"value":"1,06E+00","module":"C3","scenario":null},{"value":"3,10E-04","module":"C4","scenario":null},{"value":"-5,01E-02","module":"D","scenario":null}]},{"parameter":"GWP-fossil","unit":"kg CO2-eq","values":[{"value":"1,16E+01","module":"A1-A3","scenario":null},{"value":"3,79E-01","module":"A4","scenario":null},{"value":"1,98E-03","module":"A5","scenario":null},{"value":"0,00E+00","module":"C1","scenario":null},{"value":"1,77E-02","module":"C2","scenario":null},{"value":"1,06E+00","module":"C3","scenario":null},{"value":"3,10E-04","module":"C4","scenario":null},{"value":"-4,79E-02","module":"D","scenario":null}]},{"parameter":"GWP-biogenic","unit":"kg CO2-eq","values":[{"value":"2,80E-02","module":"A1-A3","scenario":null},{"value":"1,28E-04","module":"A4","scenario":null},{"value":"7,22E-02","module":"A5","scenario":null},{"value":"0,00E+00","module":"C1","scenario":null},{"value":"7,20E-06","module":"C2","scenario":null},{"value":"2,27E-05","module":"C3","scenario":null},{"value":"2,39E-07","module":"C4","scenario":null},{"value":"-1,18E-04","module":"D","scenario":null}]},{"parameter":"GWP-luluc","unit":"kg CO2-eq","values":[{"value":"5,67E-03","module":"A1-A3","scenario":null},{"value":"2,23E-04","module":"A4","scenario":null},{"value":"3,27E-07","module":"A5","scenario":null},{"value":"0,00E+00","module":"C1","scenario":null},{"value":"6,17E-06","module":"C2","scenario":null},{"value":"4,22E-06","module":"C3","scenario":null},{"value":"5,67E-08","module":"C4","scenario":null},{"value":"-2,07E-03","module":"D","scenario":null}]},{"parameter":"ODP","unit":"kg CFC11-eq","values":[{"value":"9,21E-07","module":"A1-A3","scenario":null},{"value":"8,22E-08","module":"A4","scenario":null},{"value":"2,23E-10","module":"A5","scenario":null},{"value":"0,00E+00","module":"C1","scenario":null},{"value":"4,02E-09","module":"C2","scenario":null},{"value":"2,26E-09","module":"C3","scenario":null},{"value":"1,23E-10","module":"C4","scenario":null},{"value":"-4,39E-03","module":"D","scenario":null}]},{"parameter":"AP","unit":"mol H+-eq","values":[{"value":"5,66E-02","module":"A1-A3","scenario":null},{"value":"7,92E-03","module":"A4","scenario":null},{"value":"4,85E-06","module":"A5","scenario":null},{"value":"0,00E+00","module":"C1","scenario":null},{"value":"7,22E-05","module":"C2","scenario":null},{"value":"2,30E-04","module":"C3","scenario":null},{"value":"2,55E-06","module":"C4","scenario":null},{"value":"-4,35E-04","module":"D","scenario":null}]},{"parameter":"POCP","unit":"kg NMVOC-eq","values":[{"value":"3,62E-02","module":"A1-A3","scenario":null},{"value":"5,75E-03","module":"A4","scenario":null},{"value":"5,23E-06","module":"A5","scenario":null},{"value":"0,00E+00","module":"C1","scenario":null},{"value":"7,25E-05","module":"C2","scenario":null},{"value":"2,71E-04","module":"C3","scenario":null},{"value":"2,96E-06","module":"C4","scenario":null},{"value":"-4,22E-04","module":"D","scenario":null}]},{"parameter":"ADPE","unit":"kg Sb-eq","values":[{"value":"1,78E-04","module":"A1-A3","scenario":null},{"value":"5,70E-06","module":"A4","scenario":null},{"value":"2,36E-08","module":"A5","scenario":null},{"value":"0,00E+00","module":"C1","scenario":null},{"value":"4,78E-07","module":"C2","scenario":null},{"value":"1,14E-07","module":"C3","scenario":null},{"value":"2,44E-09","module":"C4","scenario":null},{"value":"-3,86E-07","module":"D","scenario":null}]},{"parameter":"ADPF","unit":"MJ","values":[{"value":"1,57E+02","module":"A1-A3","scenario":null},{"value":"5,18E+00","module":"A4","scenario":null},{"value":"1,50E-02","module":"A5","scenario":null},{"value":"0,00E+00","module":"C1","scenario":null},{"value":"2,66E-01","module":"C2","scenario":null},{"value":"1,44E-01","module":"C3","scenario":null},{"value":"8,24E-03","module":"C4","scenario":null},{"value":"-7,58E-01","module":"D","scenario":null}]},{"parameter":"WDP","unit":"m3 world-eq. Deprived","values":[{"value":"3,78E+02","module":"A1-A3","scenario":null},{"value":"2,84E+00","module":"A4","scenario":null},{"value":"3,11E-02","module":"A5","scenario":null},{"value":"0,00E+00","module":"C1","scenario":null},{"value":"2,54E-01","module":"C2","scenario":null},{"value":"1,03E+00","module":"C3","scenario":null},{"value":"2,32E-02","module":"C4","scenario":null},{"value":"-1,14E+01","module":"D","scenario":null}]},{"parameter":"EP-freshwater","unit":"kg P-eq","values":[{"value":"3,95E-04","module":"A1-A3","scenario":null},{"value":"2,19E-06","module":"A4","scenario":null},{"value":"8,31E-09","module":"A5","scenario":null},{"value":"0,00E+00","module":"C1","scenario":null},{"value":"1,39E-07","module":"C2","scenario":null},{"value":"2,01E-07","module":"C3","scenario":null},{"value":"2,77E-09","module":"C4","scenario":null},{"value":"-4,60E-06","module":"D","scenario":null}]},{"parameter":"EP-marine","unit":"kg N-eq","values":[{"value":"1,06E-02","module":"A1-A3","scenario":null},{"value":"1,96E-03","module":"A4","scenario":null},{"value":"2,54E-06","module":"A5","scenario":null},{"value":"0,00E+00","module":"C1","scenario":null},{"value":"2,14E-05","module":"C2","scenario":null},{"value":"1,10E-04","module":"C3","scenario":null},{"value":"9,40E-07","module":"C4","scenario":null},{"value":"-1,50E-04","module":"D","scenario":null}]},{"parameter":"EP-terrestrial","unit":"mol N-eq.","values":[{"value":"1,17E-01","module":"A1-A3","scenario":null},{"value":"2,18E-02","module":"A4","scenario":null},{"value":"1,74E-05","module":"A5","scenario":null},{"value":"0,00E+00","module":"C1","scenario":null},{"value":"2,37E-04","module":"C2","scenario":null},{"value":"1,13E-03","module":"C3","scenario":null},{"value":"1,04E-05","module":"C4","scenario":null},{"value":"-1,63E-03","module":"D","scenario":null}]},{"parameter":"GWP-IOBC","unit":"kg CO2-eq","values":[{"value":"1,16E+01","module":"A1-A3","scenario":null},{"value":"3,79E-01","module":"A4","scenario":null},{"value":"1,98E-03","module":"A5","scenario":null},{"value":"0,00E+00","module":"C1","scenario":null},{"value":"1,77E-02","module":"C2","scenario":null},{"value":"1,06E+00","module":"C3","scenario":null},{"value":"1,55E-03","module":"C4","scenario":null},{"value":"-4,30E-02","module":"D","scenario":null}]}],"additional_environmental_impact":[{"parameter":"PM","unit":"Disease incidence","values":[{"value":"6,67E-07","module":"A1-A3","scenario":null},{"value":"9,42E-09","module":"A4","scenario":null},{"value":"7,70E-11","module":"A5","scenario":null},{"value":"0,00E+00","module":"C1","scenario":null},{"value":"1,27E-09","module":"C2","scenario":null},{"value":"1,00E-09","module":"C3","scenario":null},{"value":"5,10E-11","module":"C4","scenario":null},{"value":"-2,91E-08","module":"D","scenario":null}]},{"parameter":"ETP-fw","unit":"CTUe","values":[{"value":"2,38E+02","module":"A1-A3","scenario":null},{"value":"3,37E+00","module":"A4","scenario":null},{"value":"1,79E-02","module":"A5","scenario":null},{"value":"0,00E+00","module":"C1","scenario":null},{"value":"1,96E-01","module":"C2","scenario":null},{"value":"2,19E+00","module":"C3","scenario":null},{"value":"5,01E-03","module":"C4","scenario":null},{"value":"-4,00E+00","module":"D","scenario":null}]},{"parameter":"HTP-c","unit":"CTUh","values":[{"value":"5,62E-08","module":"A1-A3","scenario":null},{"value":"0,00E+00","module":"A4","scenario":null},{"value":"0,00E+00","module":"A5","scenario":null},{"value":"0,00E+00","module":"C1","scenario":null},{"value":"0,00E+00","module":"C2","scenario":null},{"value":"5,90E-11","module":"C3","scenario":null},{"value":"0,00E+00","module":"C4","scenario":null},{"value":"-2,40E-11","module":"D","scenario":null}]},{"parameter":"HTP-nc","unit":"CTUh","values":[{"value":"3,54E-07","module":"A1-A3","scenario":null},{"value":"1,75E-09","module":"A4","scenario":null},{"value":"2,10E-11","module":"A5","scenario":null},{"value":"0,00E+00","module":"C1","scenario":null},{"value":"2,12E-10","module":"C2","scenario":null},{"value":"2,74E-09","module":"C3","scenario":null},{"value":"4,00E-12","module":"C4","scenario":null},{"value":"-5,80E-09","module":"D","scenario":null}]},{"parameter":"SQP","unit":"-","values":[{"value":"4,32E+01","module":"A1-A3","scenario":null},{"value":"1,98E+00","module":"A4","scenario":null},{"value":"1,58E-02","module":"A5","scenario":null},{"value":"0,00E+00","module":"C1","scenario":null},{"value":"1,83E-01","module":"C2","scenario":null},{"value":"2,61E-02","module":"C3","scenario":null},{"value":"2,96E-02","module":"C4","scenario":null},{"value":"-5,76E+00","module":"D","scenario":null}]},{"parameter":"IRP","unit":"kBq U235-eq","values":[{"value":"5,45E-01","module":"A1-A3","scenario":null},{"value":"2,24E-02","module":"A4","scenario":null},{"value":"6,53E-05","module":"A5","scenario":null},{"value":"0,00E+00","module":"C1","scenario":null},{"value":"1,16E-03","module":"C2","scenario":null},{"value":"3,60E-04","module":"C3","scenario":null},{"value":"3,61E-05","module":"C4","scenario":null},{"value":"-5,55E-03","module":"D","scenario":null}]}],"resource_use":[{"parameter":"PERE","unit":"MJ","values":[{"value":"1,43E+01","module":"A1-A3","scenario":null},{"value":"5,32E-02","module":"A4","scenario":null},{"value":"2,93E-04","module":"A5","scenario":null},{"value":"0,00E+00","module":"C1","scenario":null},{"value":"3,76E-03","module":"C2","scenario":null},{"value":"7,96E-03","module":"C3","scenario":null},{"value":"1,57E-04","module":"C4","scenario":null},{"value":"-5,32E+00","module":"D","scenario":null}]},{"parameter":"PERM","unit":"","values":[{"value":"3,49E-01","module":"A1-A3","scenario":null},{"value":"0,00E+00","module":"A4","scenario":null},{"value":"-3,49E-01","module":"A5","scenario":null},{"value":"0,00E+00","module":"C1","scenario":null},{"value":"0,00E+00","module":"C2","scenario":null},{"value":"0,00E+00","module":"C3","scenario":null},{"value":"0,00E+00","module":"C4","scenario":null},{"value":"0,00E+00","module":"D","scenario":null}]},{"parameter":"PERT","unit":"MJ","values":[{"value":"1,47E+01","module":"A1-A3","scenario":null},{"value":"5,32E-02","module":"A4","scenario":null},{"value":"-3,48E-01","module":"A5","scenario":null},{"value":"0,00E+00","module":"C1","scenario":null},{"value":"3,76E-03","module":"C2","scenario":null},{"value":"7,96E-03","module":"C3","scenario":null},{"value":"1,57E-04","module":"C4","scenario":null},{"value":"-5,32E+00","module":"D","scenario":null}]},{"parameter":"PENRE","unit":"MJ","values":[{"value":"1,47E+02","module":"A1-A3","scenario":null},{"value":"5,18E+00","module":"A4","scenario":null},{"value":"1,50E-02","module":"A5","scenario":null},{"value":"0,00E+00","module":"C1","scenario":null},{"value":"2,66E-01","module":"C2","scenario":null},{"value":"1,44E-01","module":"C3","scenario":null},{"value":"8,24E-03","module":"C4","scenario":null},{"value":"-7,58E-01","module":"D","scenario":null}]},{"parameter":"PENRM","unit":"MJ","values":[{"value":"1,33E+01","module":"A1-A3","scenario":null},{"value":"0,00E+00","module":"A4","scenario":null},{"value":"-6,94E-01","module":"A5","scenario":null},{"value":"0,00E+00","module":"C1","scenario":null},{"value":"0,00E+00","module":"C2","scenario":null},{"value":"-1,26E+01","module":"C3","scenario":null},{"value":"0,00E+00","module":"C4","scenario":null},{"value":"0,00E+00","module":"D","scenario":null}]},{"parameter":"PENRT","unit":"MJ","values":[{"value":"1,60E+02","module":"A1-A3","scenario":null},{"value":"5,18E+00","module":"A4","scenario":null},{"value":"-6,79E-01","module":"A5","scenario":null},{"value":"0,00E+00","module":"C1","scenario":null},{"value":"2,66E-01","module":"C2","scenario":null},{"value":"-1,25E+01","module":"C3","scenario":null},{"value":"8,24E-03","module":"C4","scenario":null},{"value":"-7,58E-01","module":"D","scenario":null}]},{"parameter":"SM","unit":"kg","values":[{"value":"5,26E-01","module":"A1-A3","scenario":null},{"value":"0,00E+00","module":"A4","scenario":null},{"value":"0,00E+00","module":"A5","scenario":null},{"value":"0,00E+00","module":"C1","scenario":null},{"value":"0,00E+00","module":"C2","scenario":null},{"value":"0,00E+00","module":"C3","scenario":null},{"value":"0,00E+00","module":"C4","scenario":null},{"value":"0,00E+00","module":"D","scenario":null}]},{"parameter":"RSF","unit":"MJ","values":[{"value":"2,02E-01","module":"A1-A3","scenario":null},{"value":"1,76E-03","module":"A4","scenario":null},{"value":"8,79E-06","module":"A5","scenario":null},{"value":"0,00E+00","module":"C1","scenario":null},{"value":"1,34E-04","module":"C2","scenario":null},{"value":"1,71E-04","module":"C3","scenario":null},{"value":"3,40E-06","module":"C4","scenario":null},{"value":"-1,38E-03","module":"D","scenario":null}]},{"parameter":"NRSF","unit":"MJ","values":[{"value":"2,84E-01","module":"A1-A3","scenario":null},{"value":"1,10E-02","module":"A4","scenario":null},{"value":"3,09E-05","module":"A5","scenario":null},{"value":"0,00E+00","module":"C1","scenario":null},{"value":"4,80E-04","module":"C2","scenario":null},{"value":"0,00E+00","module":"C3","scenario":null},{"value":"1,02E-04","module":"C4","scenario":null},{"value":"-3,29E-01","module":"D","scenario":null}]},{"parameter":"FW","unit":"m3","values":[{"value":"7,49E-02","module":"A1-A3","scenario":null},{"value":"4,02E-04","module":"A4","scenario":null},{"value":"7,36E-06","module":"A5","scenario":null},{"value":"0,00E+00","module":"C1","scenario":null},{"value":"2,80E-05","module":"C2","scenario":null},{"value":"1,21E-03","module":"C3","scenario":null},{"value":"9,66E-06","module":"C4","scenario":null},{"value":"-6,39E-03","module":"D","scenario":null}]}],"end_of_life_waste":[{"parameter":"HWD","unit":"kg","values":[{"value":"1,25E-01","module":"A1-A3","scenario":null},{"value":"2,42E-04","module":"A4","scenario":null},{"value":"0,00E+00","module":"A5","scenario":null},{"value":"0,00E+00","module":"C1","scenario":null},{"value":"1,36E-05","module":"C2","scenario":null},{"value":"0,00E+00","module":"C3","scenario":null},{"value":"7,53E-04","module":"C4","scenario":null},{"value":"2,40E-05","module":"D","scenario":null}]},{"parameter":"NHWD","unit":"kg","values":[{"value":"5,03E+00","module":"A1-A3","scenario":null},{"value":"1,12E-01","module":"A4","scenario":null},{"value":"5,89E-02","module":"A5","scenario":null},{"value":"0,00E+00","module":"C1","scenario":null},{"value":"1,27E-02","module":"C2","scenario":null},{"value":"0,00E+00","module":"C3","scenario":null},{"value":"5,61E-02","module":"C4","scenario":null},{"value":"-1,53E-02","module":"D","scenario":null}]},{"parameter":"RWD","unit":"kg","values":[{"value":"5,66E-04","module":"A1-A3","scenario":null},{"value":"3,57E-05","module":"A4","scenario":null},{"value":"0,00E+00","module":"A5","scenario":null},{"value":"0,00E+00","module":"C1","scenario":null},{"value":"1,81E-06","module":"C2","scenario":null},{"value":"0,00E+00","module":"C3","scenario":null},{"value":"3,43E-09","module":"C4","scenario":null},{"value":"-4,55E-06","module":"D","scenario":null}]}],"end_of_life_flow":[{"parameter":"CRU","unit":"kg","values":[{"value":"0,00E+00","module":"A1-A3","scenario":null},{"value":"0,00E+00","module":"A4","scenario":null},{"value":"0,00E+00","module":"A5","scenario":null},{"value":"0,00E+00","module":"C1","scenario":null},{"value":"0,00E+00","module":"C2","scenario":null},{"value":"0,00E+00","module":"C3","scenario":null},{"value":"0,00E+00","module":"C4","scenario":null},{"value":"0,00E+00","module":"D","scenario":null}]},{"parameter":"MFR","unit":"kg","values":[{"value":"7,36E-01","module":"A1-A3","scenario":null},{"value":"0,00E+00","module":"A4","scenario":null},{"value":"4,79E-02","module":"A5","scenario":null},{"value":"0,00E+00","module":"C1","scenario":null},{"value":"0,00E+00","module":"C2","scenario":null},{"value":"4,99E-01","module":"C3","scenario":null},{"value":"0,00E+00","module":"C4","scenario":null},{"value":"0,00E+00","module":"D","scenario":null}]},{"parameter":"MER","unit":"kg","values":[{"value":"2,58E-02","module":"A1-A3","scenario":null},{"value":"0,00E+00","module":"A4","scenario":null},{"value":"2,97E-03","module":"A5","scenario":null},{"value":"0,00E+00","module":"C1","scenario":null},{"value":"0,00E+00","module":"C2","scenario":null},{"value":"4,45E-01","module":"C3","scenario":null},{"value":"0,00E+00","module":"C4","scenario":null},{"value":"0,00E+00","module":"D","scenario":null}]},{"parameter":"EEE","unit":"MJ","values":[{"value":"2,02E-03","module":"A1-A3","scenario":null},{"value":"0,00E+00","module":"A4","scenario":null},{"value":"2,43E-03","module":"A5","scenario":null},{"value":"0,00E+00","module":"C1","scenario":null},{"value":"0,00E+00","module":"C2","scenario":null},{"value":"6,88E-01","module":"C3","scenario":null},{"value":"0,00E+00","module":"C4","scenario":null},{"value":"0,00E+00","module":"D","scenario":null}]},{"parameter":"EET","unit":"MJ","values":[{"value":"3,06E-02","module":"A1-A3","scenario":null},{"value":"0,00E+00","module":"A4","scenario":null},{"value":"3,68E-02","module":"A5","scenario":null},{"value":"0,00E+00","module":"C1","scenario":null},{"value":"0,00E+00","module":"C2","scenario":null},{"value":"1,04E+01","module":"C3","scenario":null},{"value":"0,00E+00","module":"C4","scenario":null},{"value":"0,00E+00","module":"D","scenario":null}]}]}