{
    "product_name": "Breplasta Mineral Handspachtel Leicht",
    "epd_id": "NEPD-4590-3842",
    "declared_unit": {
        "unit": "kg",
        "amount": 1.0
    },
    "compliance": [
        "EN 15804+A2",
        "ISO 14025",
        "ISO 21930"
    ],
    "producer_name": "Saint-Gobain Sweden AB,  Scanspac",
    "environmental_impact": [
        {
            "parameter": "GWP-total",
            "values": [
                {
                    "value": "3,00E-01",
                    "module": "A1",
                    "scenario": null
                },
                {
                    "value": "1,57E-02",
                    "module": "A2",
                    "scenario": null
                },
                {
                    "value": "1,36E-02",
                    "module": "A3",
                    "scenario": null
                },
                {
                    "value": "2,61E-02",
                    "module": "A4",
                    "scenario": null
                }
            ]
        },
        {
            "parameter": "GWP-fossil",
            "values": [
                {
                    "value": "3,67E-01",
                    "module": "A1",
                    "scenario": null
                },
                {
                    "value": "1,56E-02",
                    "module": "A2",
                    "scenario": null
                },
                {
                    "value": "1,24E-02",
                    "module": "A3",
                    "scenario": null
                },
                {
                    "value": "2,61E-02",
                    "module": "A4",
                    "scenario": null
                }
            ]
        },
        {
            "parameter": "GWP-biogenic",
            "values": [
                {
                    "value": "-6,77E-02",
                    "module": "A1",
                    "scenario": null
                },
                {
                    "value": "6,12E-06",
                    "module": "A2",
                    "scenario": null
                },
                {
                    "value": "1,17E-03",
                    "module": "A3",
                    "scenario": null
                },
                {
                    "value": "1,12E-05",
                    "module": "A4",
                    "scenario": null
                }
            ]
        },
        {
            "parameter": "GWP-luluc",
            "values": [
                {
                    "value": "3,42E-04",
                    "module": "A1",
                    "scenario": null
                },
                {
                    "value": "6,81E-06",
                    "module": "A2",
                    "scenario": null
                },
                {
                    "value": "9,15E-06",
                    "module": "A3",
                    "scenario": null
                },
                {
                    "value": "7,96E-06",
                    "module": "A4",
                    "scenario": null
                }
            ]
        },
        {
            "parameter": "ODP",
            "values": [
                {
                    "value": "2,94E-08",
                    "module": "A1",
                    "scenario": null
                },
                {
                    "value": "3,44E-09",
                    "module": "A2",
                    "scenario": null
                },
                {
                    "value": "7,75E-10",
                    "module": "A3",
                    "scenario": null
                },
                {
                    "value": "6,30E-09",
                    "module": "A4",
                    "scenario": null
                }
            ]
        },
        {
            "parameter": "AP",
            "values": [
                {
                    "value": "3,73E-03",
                    "module": "A1",
                    "scenario": null
                },
                {
                    "value": "2,08E-04",
                    "module": "A2",
                    "scenario": null
                },
                {
                    "value": "1,01E-04",
                    "module": "A3",
                    "scenario": null
                },
                {
                    "value": "8,41E-05",
                    "module": "A4",
                    "scenario": null
                }
            ]
        },
        {
            "parameter": "POCP",
            "values": [
                {
                    "value": "1,40E-03",
                    "module": "A1",
                    "scenario": null
                },
                {
                    "value": "1,71E-04",
                    "module": "A2",
                    "scenario": null
                },
                {
                    "value": "7,90E-05",
                    "module": "A3",
                    "scenario": null
                },
                {
                    "value": "8,07E-05",
                    "module": "A4",
                    "scenario": null
                }
            ]
        },
        {
            "parameter": "ADPE",
            "values": [
                {
                    "value": "6,39E-06",
                    "module": "A1",
                    "scenario": null
                },
                {
                    "value": "2,06E-07",
                    "module": "A2",
                    "scenario": null
                },
                {
                    "value": "9,63E-08",
                    "module": "A3",
                    "scenario": null
                },
                {
                    "value": "4,66E-07",
                    "module": "A4",
                    "scenario": null
                }
            ]
        },
        {
            "parameter": "ADPF",
            "values": [
                {
                    "value": "7,90E+00",
                    "module": "A1",
                    "scenario": null
                },
                {
                    "value": "2,27E-01",
                    "module": "A2",
                    "scenario": null
                },
                {
                    "value": "5,27E-02",
                    "module": "A3",
                    "scenario": null
                },
                {
                    "value": "4,24E-01",
                    "module": "A4",
                    "scenario": null
                }
            ]
        },
        {
            "parameter": "WDP",
            "values": [
                {
                    "value": "2,75E+01",
                    "module": "A1",
                    "scenario": null
                },
                {
                    "value": "1,40E-01",
                    "module": "A2",
                    "scenario": null
                },
                {
                    "value": "-1,01E+00",
                    "module": "A3",
                    "scenario": null
                },
                {
                    "value": "3,25E-01",
                    "module": "A4",
                    "scenario": null
                }
            ]
        },
        {
            "parameter": "EP-freshwater",
            "values": [
                {
                    "value": "1,74E-05",
                    "module": "A1",
                    "scenario": null
                },
                {
                    "value": "1,13E-07",
                    "module": "A2",
                    "scenario": null
                },
                {
                    "value": "5,23E-07",
                    "module": "A3",
                    "scenario": null
                },
                {
                    "value": "2,08E-07",
                    "module": "A4",
                    "scenario": null
                }
            ]
        },
        {
            "parameter": "EP-marine",
            "values": [
                {
                    "value": "3,49E-04",
                    "module": "A1",
                    "scenario": null
                },
                {
                    "value": "5,64E-05",
                    "module": "A2",
                    "scenario": null
                },
                {
                    "value": "6,86E-05",
                    "module": "A3",
                    "scenario": null
                },
                {
                    "value": "1,84E-05",
                    "module": "A4",
                    "scenario": null
                }
            ]
        },
        {
            "parameter": "EP-terrestrial",
            "values": [
                {
                    "value": "3,79E-03",
                    "module": "A1",
                    "scenario": null
                },
                {
                    "value": "6,25E-04",
                    "module": "A2",
                    "scenario": null
                },
                {
                    "value": "4,56E-04",
                    "module": "A3",
                    "scenario": null
                },
                {
                    "value": "2,05E-04",
                    "module": "A4",
                    "scenario": null
                }
            ]
        }
    ],
    "additional_environmental_impact": [
        {
            "parameter": "PM",
            "values": [
                {
                    "value": "1,95E-08",
                    "module": "A1",
                    "scenario": null
                },
                {
                    "value": "9,94E-10",
                    "module": "A2",
                    "scenario": null
                },
                {
                    "value": "1,72E-09",
                    "module": "A3",
                    "scenario": null
                },
                {
                    "value": "2,40E-09",
                    "module": "A4",
                    "scenario": null
                }
            ]
        },
        {
            "parameter": "ETP-fw",
            "values": [
                {
                    "value": "8,11E+00",
                    "module": "A1",
                    "scenario": null
                },
                {
                    "value": "1,62E-01",
                    "module": "A2",
                    "scenario": null
                },
                {
                    "value": "1,61E-01",
                    "module": "A3",
                    "scenario": null
                },
                {
                    "value": "3,10E-01",
                    "module": "A4",
                    "scenario": null
                }
            ]
        },
        {
            "parameter": "HTP-c",
            "values": [
                {
                    "value": "7,08E-10",
                    "module": "A1",
                    "scenario": null
                },
                {
                    "value": "0,00E+00",
                    "module": "A2",
                    "scenario": null
                },
                {
                    "value": "1,20E-11",
                    "module": "A3",
                    "scenario": null
                },
                {
                    "value": "0,00E+00",
                    "module": "A4",
                    "scenario": null
                }
            ]
        },
        {
            "parameter": "HTP-nc",
            "values": [
                {
                    "value": "6,03E-09",
                    "module": "A1",
                    "scenario": null
                },
                {
                    "value": "1,32E-10",
                    "module": "A2",
                    "scenario": null
                },
                {
                    "value": "3,49E-10",
                    "module": "A3",
                    "scenario": null
                },
                {
                    "value": "3,00E-10",
                    "module": "A4",
                    "scenario": null
                }
            ]
        },
        {
            "parameter": "SQP",
            "values": [
                {
                    "value": "9,73E+00",
                    "module": "A1",
                    "scenario": null
                },
                {
                    "value": "1,88E-01",
                    "module": "A2",
                    "scenario": null
                },
                {
                    "value": "1,78E+00",
                    "module": "A3",
                    "scenario": null
                },
                {
                    "value": "4,87E-01",
                    "module": "A4",
                    "scenario": null
                }
            ]
        },
        {
            "parameter": "IRP",
            "values": [
                {
                    "value": "2,10E-02",
                    "module": "A1",
                    "scenario": null
                },
                {
                    "value": "9,81E-04",
                    "module": "A2",
                    "scenario": null
                },
                {
                    "value": "1,86E-04",
                    "module": "A3",
                    "scenario": null
                },
                {
                    "value": "1,85E-03",
                    "module": "A4",
                    "scenario": null
                }
            ]
        }
    ],
    "resource_use": [
        {
            "parameter": "PERE",
            "values": [
                {
                    "value": "1,14E+00",
                    "module": "A1",
                    "scenario": null
                },
                {
                    "value": "2,83E-03",
                    "module": "A2",
                    "scenario": null
                },
                {
                    "value": "1,53E-01",
                    "module": "A3",
                    "scenario": null
                },
                {
                    "value": "5,34E-03",
                    "module": "A4",
                    "scenario": null
                }
            ]
        },
        {
            "parameter": "PERM",
            "values": [
                {
                    "value": "6,37E-01",
                    "module": "A1",
                    "scenario": null
                },
                {
                    "value": "0,00E+00",
                    "module": "A2",
                    "scenario": null
                },
                {
                    "value": "0,00E+00",
                    "module": "A3",
                    "scenario": null
                },
                {
                    "value": "0,00E+00",
                    "module": "A4",
                    "scenario": null
                }
            ]
        },
        {
            "parameter": "PERT",
            "values": [
                {
                    "value": "1,77E+00",
                    "module": "A1",
                    "scenario": null
                },
                {
                    "value": "2,83E-03",
                    "module": "A2",
                    "scenario": null
                },
                {
                    "value": "1,53E-01",
                    "module": "A3",
                    "scenario": null
                },
                {
                    "value": "5,34E-03",
                    "module": "A4",
                    "scenario": null
                }
            ]
        },
        {
            "parameter": "PENRE",
            "values": [
                {
                    "value": "7,17E+00",
                    "module": "A1",
                    "scenario": null
                },
                {
                    "value": "2,27E-01",
                    "module": "A2",
                    "scenario": null
                },
                {
                    "value": "5,27E-02",
                    "module": "A3",
                    "scenario": null
                },
                {
                    "value": "4,24E-01",
                    "module": "A4",
                    "scenario": null
                }
            ]
        },
        {
            "parameter": "PENRM",
            "values": [
                {
                    "value": "1,36E+00",
                    "module": "A1",
                    "scenario": null
                },
                {
                    "value": "0,00E+00",
                    "module": "A2",
                    "scenario": null
                },
                {
                    "value": "0,00E+00",
                    "module": "A3",
                    "scenario": null
                },
                {
                    "value": "0,00E+00",
                    "module": "A4",
                    "scenario": null
                }
            ]
        },
        {
            "parameter": "PENRT",
            "values": [
                {
                    "value": "8,53E+00",
                    "module": "A1",
                    "scenario": null
                },
                {
                    "value": "2,27E-01",
                    "module": "A2",
                    "scenario": null
                },
                {
                    "value": "5,27E-02",
                    "module": "A3",
                    "scenario": null
                },
                {
                    "value": "4,24E-01",
                    "module": "A4",
                    "scenario": null
                }
            ]
        },
        {
            "parameter": "SM",
            "values": [
                {
                    "value": "4,65E-03",
                    "module": "A1",
                    "scenario": null
                },
                {
                    "value": "0,00E+00",
                    "module": "A2",
                    "scenario": null
                },
                {
                    "value": "7,82E-04",
                    "module": "A3",
                    "scenario": null
                },
                {
                    "value": "0,00E+00",
                    "module": "A4",
                    "scenario": null
                }
            ]
        },
        {
            "parameter": "RSF",
            "values": [
                {
                    "value": "2,58E-02",
                    "module": "A1",
                    "scenario": null
                },
                {
                    "value": "8,64E-05",
                    "module": "A2",
                    "scenario": null
                },
                {
                    "value": "1,16E-04",
                    "module": "A3",
                    "scenario": null
                },
                {
                    "value": "1,87E-04",
                    "module": "A4",
                    "scenario": null
                }
            ]
        },
        {
            "parameter": "NRSF",
            "values": [
                {
                    "value": "6,07E-03",
                    "module": "A1",
                    "scenario": null
                },
                {
                    "value": "4,63E-04",
                    "module": "A2",
                    "scenario": null
                },
                {
                    "value": "8,06E-04",
                    "module": "A3",
                    "scenario": null
                },
                {
                    "value": "6,26E-04",
                    "module": "A4",
                    "scenario": null
                }
            ]
        },
        {
            "parameter": "FW",
            "values": [
                {
                    "value": "8,10E-03",
                    "module": "A1",
                    "scenario": null
                },
                {
                    "value": "2,35E-05",
                    "module": "A2",
                    "scenario": null
                },
                {
                    "value": "4,96E-04",
                    "module": "A3",
                    "scenario": null
                },
                {
                    "value": "4,83E-05",
                    "module": "A4",
                    "scenario": null
                }
            ]
        }
    ],
    "end_of_life_waste": [
        {
            "parameter": "HWD",
            "values": [
                {
                    "value": "1,17E-03",
                    "module": "A1",
                    "scenario": null
                },
                {
                    "value": "1,25E-05",
                    "module": "A2",
                    "scenario": null
                },
                {
                    "value": "5,36E-03",
                    "module": "A3",
                    "scenario": null
                },
                {
                    "value": "2,32E-05",
                    "module": "A4",
                    "scenario": null
                }
            ]
        },
        {
            "parameter": "NHWD",
            "values": [
                {
                    "value": "1,19E-01",
                    "module": "A1",
                    "scenario": null
                },
                {
                    "value": "1,31E-02",
                    "module": "A2",
                    "scenario": null
                },
                {
                    "value": "3,50E-03",
                    "module": "A3",
                    "scenario": null
                },
                {
                    "value": "3,69E-02",
                    "module": "A4",
                    "scenario": null
                }
            ]
        },
        {
            "parameter": "RWD",
            "values": [
                {
                    "value": "1,99E-05",
                    "module": "A1",
                    "scenario": null
                },
                {
                    "value": "1,54E-06",
                    "module": "A2",
                    "scenario": null
                },
                {
                    "value": "2,23E-07",
                    "module": "A3",
                    "scenario": null
                },
                {
                    "value": "2,90E-06",
                    "module": "A4",
                    "scenario": null
                }
            ]
        }
    ],
    "end_of_life_flow": [
        {
            "parameter": "CRU",
            "values": [
                {
                    "value": "0,00E+00",
                    "module": "A1",
                    "scenario": null
                },
                {
                    "value": "0,00E+00",
                    "module": "A2",
                    "scenario": null
                },
                {
                    "value": "0,00E+00",
                    "module": "A3",
                    "scenario": null
                },
                {
                    "value": "0,00E+00",
                    "module": "A4",
                    "scenario": null
                }
            ]
        },
        {
            "parameter": "MFR",
            "values": [
                {
                    "value": "3,29E-04",
                    "module": "A1",
                    "scenario": null
                },
                {
                    "value": "0,00E+00",
                    "module": "A2",
                    "scenario": null
                },
                {
                    "value": "2,03E-03",
                    "module": "A3",
                    "scenario": null
                },
                {
                    "value": "0,00E+00",
                    "module": "A4",
                    "scenario": null
                }
            ]
        },
        {
            "parameter": "MER",
            "values": [
                {
                    "value": "3,38E-03",
                    "module": "A1",
                    "scenario": null
                },
                {
                    "value": "0,00E+00",
                    "module": "A2",
                    "scenario": null
                },
                {
                    "value": "5,61E-05",
                    "module": "A3",
                    "scenario": null
                },
                {
                    "value": "0,00E+00",
                    "module": "A4",
                    "scenario": null
                }
            ]
        },
        {
            "parameter": "EEE",
            "values": [
                {
                    "value": "1,07E-03",
                    "module": "A1",
                    "scenario": null
                },
                {
                    "value": "0,00E+00",
                    "module": "A2",
                    "scenario": null
                },
                {
                    "value": "6,22E-03",
                    "module": "A3",
                    "scenario": null
                },
                {
                    "value": "0,00E+00",
                    "module": "A4",
                    "scenario": null
                }
            ]
        },
        {
            "parameter": "EET",
            "values": [
                {
                    "value": "1,61E-02",
                    "module": "A1",
                    "scenario": null
                },
                {
                    "value": "0,00E+00",
                    "module": "A2",
                    "scenario": null
                },
                {
                    "value": "9,41E-02",
                    "module": "A3",
                    "scenario": null
                },
                {
                    "value": "0,00E+00",
                    "module": "A4",
                    "scenario": null
                }
            ]
        }
    ]
}