{
    "product_name": "Table screen, T20, MFC, 80X65",
    "epd_id": "NEPD-3933-2892-EN",
    "declared_unit": {
        "unit": "stk",
        "amount": 1.0
    },
    "compliance": [
        "EN 15804",
        "ISO 14025",
        "ISO 21930"
    ],
    "producer_name": "Scan S\u00f8rlie",
    "environmental_impact": [
        {
            "parameter": "GWP-total",
            "values": [
                {
                    "value": "1,34E+01",
                    "module": "A1",
                    "scenario": null
                },
                {
                    "value": "2,00E-01",
                    "module": "A2",
                    "scenario": null
                },
                {
                    "value": "1,20E+01",
                    "module": "A3",
                    "scenario": null
                },
                {
                    "value": "1,48E+00",
                    "module": "A4",
                    "scenario": null
                }
            ]
        },
        {
            "parameter": "ODP",
            "values": [
                {
                    "value": "7,41E-07",
                    "module": "A1",
                    "scenario": null
                },
                {
                    "value": "3,66E-08",
                    "module": "A2",
                    "scenario": null
                },
                {
                    "value": "5,90E-07",
                    "module": "A3",
                    "scenario": null
                },
                {
                    "value": "2,69E-07",
                    "module": "A4",
                    "scenario": null
                }
            ]
        },
        {
            "parameter": "AP",
            "values": [
                {
                    "value": "6,37E-02",
                    "module": "A1",
                    "scenario": null
                },
                {
                    "value": "6,83E-04",
                    "module": "A2",
                    "scenario": null
                },
                {
                    "value": "5,75E-02",
                    "module": "A3",
                    "scenario": null
                },
                {
                    "value": "5,15E-03",
                    "module": "A4",
                    "scenario": null
                }
            ]
        },
        {
            "parameter": "EP",
            "values": [
                {
                    "value": "9,12E-03",
                    "module": "A1",
                    "scenario": null
                },
                {
                    "value": "1,33E-04",
                    "module": "A2",
                    "scenario": null
                },
                {
                    "value": "7,57E-03",
                    "module": "A3",
                    "scenario": null
                },
                {
                    "value": "8,90E-04",
                    "module": "A4",
                    "scenario": null
                }
            ]
        },
        {
            "parameter": "POCP",
            "values": [
                {
                    "value": "4,01E-03",
                    "module": "A1",
                    "scenario": null
                },
                {
                    "value": "3,29E-05",
                    "module": "A2",
                    "scenario": null
                },
                {
                    "value": "2,29E-03",
                    "module": "A3",
                    "scenario": null
                },
                {
                    "value": "2,41E-04",
                    "module": "A4",
                    "scenario": null
                }
            ]
        },
        {
            "parameter": "ADPE",
            "values": [
                {
                    "value": "2,07E-05",
                    "module": "A1",
                    "scenario": null
                },
                {
                    "value": "6,86E-07",
                    "module": "A2",
                    "scenario": null
                },
                {
                    "value": "1,86E-05",
                    "module": "A3",
                    "scenario": null
                },
                {
                    "value": "4,25E-06",
                    "module": "A4",
                    "scenario": null
                }
            ]
        },
        {
            "parameter": "ADPF",
            "values": [
                {
                    "value": "1,80E+02",
                    "module": "A1",
                    "scenario": null
                },
                {
                    "value": "3,00E+00",
                    "module": "A2",
                    "scenario": null
                },
                {
                    "value": "1,33E+02",
                    "module": "A3",
                    "scenario": null
                },
                {
                    "value": "2,20E+01",
                    "module": "A4",
                    "scenario": null
                }
            ]
        }
    ],
    "additional_environmental_impact": [],
    "resource_use": [
        {
            "parameter": "PERE",
            "values": [
                {
                    "value": "1,03E+02",
                    "module": "A1",
                    "scenario": null
                },
                {
                    "value": "4,43E-02",
                    "module": "A2",
                    "scenario": null
                },
                {
                    "value": "2,53E+01",
                    "module": "A3",
                    "scenario": null
                },
                {
                    "value": "3,31E-01",
                    "module": "A4",
                    "scenario": null
                }
            ]
        },
        {
            "parameter": "PERM",
            "values": [
                {
                    "value": "5,13E+01",
                    "module": "A1",
                    "scenario": null
                },
                {
                    "value": "0,00E+00",
                    "module": "A2",
                    "scenario": null
                },
                {
                    "value": "0,00E+00",
                    "module": "A3",
                    "scenario": null
                },
                {
                    "value": "0,00E+00",
                    "module": "A4",
                    "scenario": null
                }
            ]
        },
        {
            "parameter": "PERT",
            "values": [
                {
                    "value": "1,55E+02",
                    "module": "A1",
                    "scenario": null
                },
                {
                    "value": "4,43E-02",
                    "module": "A2",
                    "scenario": null
                },
                {
                    "value": "2,53E+01",
                    "module": "A3",
                    "scenario": null
                },
                {
                    "value": "3,31E-01",
                    "module": "A4",
                    "scenario": null
                }
            ]
        },
        {
            "parameter": "PENRE",
            "values": [
                {
                    "value": "2,20E+02",
                    "module": "A1",
                    "scenario": null
                },
                {
                    "value": "3,07E+00",
                    "module": "A2",
                    "scenario": null
                },
                {
                    "value": "2,29E+02",
                    "module": "A3",
                    "scenario": null
                },
                {
                    "value": "2,26E+01",
                    "module": "A4",
                    "scenario": null
                }
            ]
        },
        {
            "parameter": "PENRM",
            "values": [
                {
                    "value": "2,52E+01",
                    "module": "A1",
                    "scenario": null
                },
                {
                    "value": "0,00E+00",
                    "module": "A2",
                    "scenario": null
                },
                {
                    "value": "0,00E+00",
                    "module": "A3",
                    "scenario": null
                },
                {
                    "value": "0,00E+00",
                    "module": "A4",
                    "scenario": null
                }
            ]
        },
        {
            "parameter": "PENRT",
            "values": [
                {
                    "value": "2,46E+02",
                    "module": "A1",
                    "scenario": null
                },
                {
                    "value": "3,07E+00",
                    "module": "A2",
                    "scenario": null
                },
                {
                    "value": "2,29E+02",
                    "module": "A3",
                    "scenario": null
                },
                {
                    "value": "2,26E+01",
                    "module": "A4",
                    "scenario": null
                }
            ]
        },
        {
            "parameter": "SM",
            "values": [
                {
                    "value": "5,88E-02",
                    "module": "A1",
                    "scenario": null
                },
                {
                    "value": "0,00E+00",
                    "module": "A2",
                    "scenario": null
                },
                {
                    "value": "0,00E+00",
                    "module": "A3",
                    "scenario": null
                },
                {
                    "value": "0,00E+00",
                    "module": "A4",
                    "scenario": null
                }
            ]
        },
        {
            "parameter": "RSF",
            "values": [
                {
                    "value": "0,00E+00",
                    "module": "A1",
                    "scenario": null
                },
                {
                    "value": "0,00E+00",
                    "module": "A2",
                    "scenario": null
                },
                {
                    "value": "0,00E+00",
                    "module": "A3",
                    "scenario": null
                },
                {
                    "value": "0,00E+00",
                    "module": "A4",
                    "scenario": null
                }
            ]
        },
        {
            "parameter": "NRSF",
            "values": [
                {
                    "value": "0,00E+00",
                    "module": "A1",
                    "scenario": null
                },
                {
                    "value": "0,00E+00",
                    "module": "A2",
                    "scenario": null
                },
                {
                    "value": "0,00E+00",
                    "module": "A3",
                    "scenario": null
                },
                {
                    "value": "0,00E+00",
                    "module": "A4",
                    "scenario": null
                }
            ]
        },
        {
            "parameter": "FW",
            "values": [
                {
                    "value": "1,40E-01",
                    "module": "A1",
                    "scenario": null
                },
                {
                    "value": "5,72E-04",
                    "module": "A2",
                    "scenario": null
                },
                {
                    "value": "1,09E-01",
                    "module": "A3",
                    "scenario": null
                },
                {
                    "value": "4,30E-03",
                    "module": "A4",
                    "scenario": null
                }
            ]
        }
    ],
    "end_of_life_waste": [
        {
            "parameter": "HWD",
            "values": [
                {
                    "value": "2,67E-04",
                    "module": "A1",
                    "scenario": null
                },
                {
                    "value": "1,89E-06",
                    "module": "A2",
                    "scenario": null
                },
                {
                    "value": "2,75E-04",
                    "module": "A3",
                    "scenario": null
                },
                {
                    "value": "1,35E-05",
                    "module": "A4",
                    "scenario": null
                }
            ]
        },
        {
            "parameter": "NHWD",
            "values": [
                {
                    "value": "9,28E+00",
                    "module": "A1",
                    "scenario": null
                },
                {
                    "value": "1,53E-01",
                    "module": "A2",
                    "scenario": null
                },
                {
                    "value": "2,90E+00",
                    "module": "A3",
                    "scenario": null
                },
                {
                    "value": "1,13E+00",
                    "module": "A4",
                    "scenario": null
                }
            ]
        },
        {
            "parameter": "RWD",
            "values": [
                {
                    "value": "5,10E-04",
                    "module": "A1",
                    "scenario": null
                },
                {
                    "value": "2,09E-05",
                    "module": "A2",
                    "scenario": null
                },
                {
                    "value": "1,35E-03",
                    "module": "A3",
                    "scenario": null
                },
                {
                    "value": "1,55E-04",
                    "module": "A4",
                    "scenario": null
                }
            ]
        }
    ],
    "end_of_life_flow": [
        {
            "parameter": "CRU",
            "values": [
                {
                    "value": "0,00E+00",
                    "module": "A1",
                    "scenario": null
                },
                {
                    "value": "0,00E+00",
                    "module": "A2",
                    "scenario": null
                },
                {
                    "value": "0,00E+00",
                    "module": "A3",
                    "scenario": null
                },
                {
                    "value": "0,00E+00",
                    "module": "A4",
                    "scenario": null
                }
            ]
        },
        {
            "parameter": "MFR",
            "values": [
                {
                    "value": "0,00E+00",
                    "module": "A1",
                    "scenario": null
                },
                {
                    "value": "0,00E+00",
                    "module": "A2",
                    "scenario": null
                },
                {
                    "value": "3,94E-01",
                    "module": "A3",
                    "scenario": null
                },
                {
                    "value": "0,00E+00",
                    "module": "A4",
                    "scenario": null
                }
            ]
        },
        {
            "parameter": "MER",
            "values": [
                {
                    "value": "0,00E+00",
                    "module": "A1",
                    "scenario": null
                },
                {
                    "value": "0,00E+00",
                    "module": "A2",
                    "scenario": null
                },
                {
                    "value": "2,97E-03",
                    "module": "A3",
                    "scenario": null
                },
                {
                    "value": "0,00E+00",
                    "module": "A4",
                    "scenario": null
                }
            ]
        },
        {
            "parameter": "EEE",
            "values": [
                {
                    "value": "0,00E+00",
                    "module": "A1",
                    "scenario": null
                },
                {
                    "value": "0,00E+00",
                    "module": "A2",
                    "scenario": null
                },
                {
                    "value": "5,79E-01",
                    "module": "A3",
                    "scenario": null
                },
                {
                    "value": "0,00E+00",
                    "module": "A4",
                    "scenario": null
                }
            ]
        },
        {
            "parameter": "EET",
            "values": [
                {
                    "value": "0,00E+00",
                    "module": "A1",
                    "scenario": null
                },
                {
                    "value": "0,00E+00",
                    "module": "A2",
                    "scenario": null
                },
                {
                    "value": "6,31E+00",
                    "module": "A3",
                    "scenario": null
                },
                {
                    "value": "0,00E+00",
                    "module": "A4",
                    "scenario": null
                }
            ]
        }
    ]
}