{
    "product_name": "INDUSTRIA 3 1548 12200 DALI 840 C2 SMP/TG",
    "epd_id": "NEPD-6404-5663-EN",
    "declared_unit": {
        "unit": "stk",
        "amount": 1.0
    },
    "compliance": [
        "EN 15804+A2",
        "ISO 14025",
        "ISO 21930"
    ],
    "producer_name": "Glamox AS",
    "environmental_impact": [
        {
            "parameter": "GWP-total",
            "values": [
                {
                    "value": "6,21E+01",
                    "module": "A1",
                    "scenario": null
                },
                {
                    "value": "3,23E-01",
                    "module": "A2",
                    "scenario": null
                },
                {
                    "value": "8,60E+00",
                    "module": "A3",
                    "scenario": null
                },
                {
                    "value": "9,85E-01",
                    "module": "A4",
                    "scenario": null
                },
                {
                    "value": "9,02E-01",
                    "module": "A5",
                    "scenario": null
                },
                {
                    "value": "3,12E+03",
                    "module": "B6",
                    "scenario": null
                },
                {
                    "value": "0,00E+00",
                    "module": "C1",
                    "scenario": null
                },
                {
                    "value": "3,12E-01",
                    "module": "C2",
                    "scenario": null
                },
                {
                    "value": "3,71E-01",
                    "module": "C3",
                    "scenario": null
                },
                {
                    "value": "6,53E-02",
                    "module": "C4",
                    "scenario": null
                },
                {
                    "value": "-1,58E+01",
                    "module": "D",
                    "scenario": null
                }
            ]
        },
        {
            "parameter": "GWP-fossil",
            "values": [
                {
                    "value": "6,21E+01",
                    "module": "A1",
                    "scenario": null
                },
                {
                    "value": "3,22E-01",
                    "module": "A2",
                    "scenario": null
                },
                {
                    "value": "8,54E+00",
                    "module": "A3",
                    "scenario": null
                },
                {
                    "value": "9,85E-01",
                    "module": "A4",
                    "scenario": null
                },
                {
                    "value": "1,06E-02",
                    "module": "A5",
                    "scenario": null
                },
                {
                    "value": "3,10E+03",
                    "module": "B6",
                    "scenario": null
                },
                {
                    "value": "0,00E+00",
                    "module": "C1",
                    "scenario": null
                },
                {
                    "value": "3,12E-01",
                    "module": "C2",
                    "scenario": null
                },
                {
                    "value": "3,71E-01",
                    "module": "C3",
                    "scenario": null
                },
                {
                    "value": "6,49E-02",
                    "module": "C4",
                    "scenario": null
                },
                {
                    "value": "-1,55E+01",
                    "module": "D",
                    "scenario": null
                }
            ]
        },
        {
            "parameter": "GWP-biogenic",
            "values": [
                {
                    "value": "-5,10E-01",
                    "module": "A1",
                    "scenario": null
                },
                {
                    "value": "1,31E-04",
                    "module": "A2",
                    "scenario": null
                },
                {
                    "value": "6,36E-02",
                    "module": "A3",
                    "scenario": null
                },
                {
                    "value": "4,01E-04",
                    "module": "A4",
                    "scenario": null
                },
                {
                    "value": "8,92E-01",
                    "module": "A5",
                    "scenario": null
                },
                {
                    "value": "2,18E+01",
                    "module": "B6",
                    "scenario": null
                },
                {
                    "value": "0,00E+00",
                    "module": "C1",
                    "scenario": null
                },
                {
                    "value": "1,27E-04",
                    "module": "C2",
                    "scenario": null
                },
                {
                    "value": "2,13E-04",
                    "module": "C3",
                    "scenario": null
                },
                {
                    "value": "3,29E-05",
                    "module": "C4",
                    "scenario": null
                },
                {
                    "value": "-7,34E-02",
                    "module": "D",
                    "scenario": null
                }
            ]
        },
        {
            "parameter": "GWP-luluc",
            "values": [
                {
                    "value": "5,06E-01",
                    "module": "A1",
                    "scenario": null
                },
                {
                    "value": "1,13E-04",
                    "module": "A2",
                    "scenario": null
                },
                {
                    "value": "7,20E-04",
                    "module": "A3",
                    "scenario": null
                },
                {
                    "value": "3,44E-04",
                    "module": "A4",
                    "scenario": null
                },
                {
                    "value": "2,97E-06",
                    "module": "A5",
                    "scenario": null
                },
                {
                    "value": "7,20E+00",
                    "module": "B6",
                    "scenario": null
                },
                {
                    "value": "0,00E+00",
                    "module": "C1",
                    "scenario": null
                },
                {
                    "value": "1,09E-04",
                    "module": "C2",
                    "scenario": null
                },
                {
                    "value": "2,66E-04",
                    "module": "C3",
                    "scenario": null
                },
                {
                    "value": "3,03E-04",
                    "module": "C4",
                    "scenario": null
                },
                {
                    "value": "-2,56E-01",
                    "module": "D",
                    "scenario": null
                }
            ]
        },
        {
            "parameter": "ODP",
            "values": [
                {
                    "value": "5,78E-06",
                    "module": "A1",
                    "scenario": null
                },
                {
                    "value": "7,35E-08",
                    "module": "A2",
                    "scenario": null
                },
                {
                    "value": "1,17E-06",
                    "module": "A3",
                    "scenario": null
                },
                {
                    "value": "2,24E-07",
                    "module": "A4",
                    "scenario": null
                },
                {
                    "value": "1,92E-09",
                    "module": "A5",
                    "scenario": null
                },
                {
                    "value": "2,62E-04",
                    "module": "B6",
                    "scenario": null
                },
                {
                    "value": "0,00E+00",
                    "module": "C1",
                    "scenario": null
                },
                {
                    "value": "7,10E-08",
                    "module": "C2",
                    "scenario": null
                },
                {
                    "value": "6,23E-09",
                    "module": "C3",
                    "scenario": null
                },
                {
                    "value": "7,58E-09",
                    "module": "C4",
                    "scenario": null
                },
                {
                    "value": "-1,15E-03",
                    "module": "D",
                    "scenario": null
                }
            ]
        },
        {
            "parameter": "AP",
            "values": [
                {
                    "value": "4,86E-01",
                    "module": "A1",
                    "scenario": null
                },
                {
                    "value": "1,32E-03",
                    "module": "A2",
                    "scenario": null
                },
                {
                    "value": "9,18E-03",
                    "module": "A3",
                    "scenario": null
                },
                {
                    "value": "4,02E-03",
                    "module": "A4",
                    "scenario": null
                },
                {
                    "value": "4,28E-05",
                    "module": "A5",
                    "scenario": null
                },
                {
                    "value": "1,81E+01",
                    "module": "B6",
                    "scenario": null
                },
                {
                    "value": "0,00E+00",
                    "module": "C1",
                    "scenario": null
                },
                {
                    "value": "1,27E-03",
                    "module": "C2",
                    "scenario": null
                },
                {
                    "value": "4,38E-04",
                    "module": "C3",
                    "scenario": null
                },
                {
                    "value": "3,10E-04",
                    "module": "C4",
                    "scenario": null
                },
                {
                    "value": "-1,89E-01",
                    "module": "D",
                    "scenario": null
                }
            ]
        },
        {
            "parameter": "POCP",
            "values": [
                {
                    "value": "2,27E-01",
                    "module": "A1",
                    "scenario": null
                },
                {
                    "value": "1,33E-03",
                    "module": "A2",
                    "scenario": null
                },
                {
                    "value": "8,42E-03",
                    "module": "A3",
                    "scenario": null
                },
                {
                    "value": "4,04E-03",
                    "module": "A4",
                    "scenario": null
                },
                {
                    "value": "4,44E-05",
                    "module": "A5",
                    "scenario": null
                },
                {
                    "value": "7,17E+00",
                    "module": "B6",
                    "scenario": null
                },
                {
                    "value": "0,00E+00",
                    "module": "C1",
                    "scenario": null
                },
                {
                    "value": "1,28E-03",
                    "module": "C2",
                    "scenario": null
                },
                {
                    "value": "2,84E-04",
                    "module": "C3",
                    "scenario": null
                },
                {
                    "value": "3,44E-04",
                    "module": "C4",
                    "scenario": null
                },
                {
                    "value": "-6,43E-02",
                    "module": "D",
                    "scenario": null
                }
            ]
        },
        {
            "parameter": "ADPE",
            "values": [
                {
                    "value": "8,81E-03",
                    "module": "A1",
                    "scenario": null
                },
                {
                    "value": "8,72E-06",
                    "module": "A2",
                    "scenario": null
                },
                {
                    "value": "3,01E-05",
                    "module": "A3",
                    "scenario": null
                },
                {
                    "value": "2,67E-05",
                    "module": "A4",
                    "scenario": null
                },
                {
                    "value": "2,18E-07",
                    "module": "A5",
                    "scenario": null
                },
                {
                    "value": "2,27E-02",
                    "module": "B6",
                    "scenario": null
                },
                {
                    "value": "0,00E+00",
                    "module": "C1",
                    "scenario": null
                },
                {
                    "value": "8,44E-06",
                    "module": "C2",
                    "scenario": null
                },
                {
                    "value": "6,36E-07",
                    "module": "C3",
                    "scenario": null
                },
                {
                    "value": "3,41E-07",
                    "module": "C4",
                    "scenario": null
                },
                {
                    "value": "-1,66E-03",
                    "module": "D",
                    "scenario": null
                }
            ]
        },
        {
            "parameter": "ADPF",
            "values": [
                {
                    "value": "8,29E+02",
                    "module": "A1",
                    "scenario": null
                },
                {
                    "value": "4,86E+00",
                    "module": "A2",
                    "scenario": null
                },
                {
                    "value": "1,29E+02",
                    "module": "A3",
                    "scenario": null
                },
                {
                    "value": "1,48E+01",
                    "module": "A4",
                    "scenario": null
                },
                {
                    "value": "1,27E-01",
                    "module": "A5",
                    "scenario": null
                },
                {
                    "value": "6,39E+04",
                    "module": "B6",
                    "scenario": null
                },
                {
                    "value": "0,00E+00",
                    "module": "C1",
                    "scenario": null
                },
                {
                    "value": "4,70E+00",
                    "module": "C2",
                    "scenario": null
                },
                {
                    "value": "9,94E-01",
                    "module": "C3",
                    "scenario": null
                },
                {
                    "value": "8,31E-01",
                    "module": "C4",
                    "scenario": null
                },
                {
                    "value": "-1,94E+02",
                    "module": "D",
                    "scenario": null
                }
            ]
        },
        {
            "parameter": "WDP",
            "values": [
                {
                    "value": "9,85E+03",
                    "module": "A1",
                    "scenario": null
                },
                {
                    "value": "4,63E+00",
                    "module": "A2",
                    "scenario": null
                },
                {
                    "value": "3,20E+01",
                    "module": "A3",
                    "scenario": null
                },
                {
                    "value": "1,42E+01",
                    "module": "A4",
                    "scenario": null
                },
                {
                    "value": "1,81E-01",
                    "module": "A5",
                    "scenario": null
                },
                {
                    "value": "9,60E+05",
                    "module": "B6",
                    "scenario": null
                },
                {
                    "value": "0,00E+00",
                    "module": "C1",
                    "scenario": null
                },
                {
                    "value": "4,48E+00",
                    "module": "C2",
                    "scenario": null
                },
                {
                    "value": "8,06E+00",
                    "module": "C3",
                    "scenario": null
                },
                {
                    "value": "9,81E+00",
                    "module": "C4",
                    "scenario": null
                },
                {
                    "value": "-7,66E+03",
                    "module": "D",
                    "scenario": null
                }
            ]
        },
        {
            "parameter": "EP-freshwater",
            "values": [
                {
                    "value": "8,02E-03",
                    "module": "A1",
                    "scenario": null
                },
                {
                    "value": "2,53E-06",
                    "module": "A2",
                    "scenario": null
                },
                {
                    "value": "2,86E-05",
                    "module": "A3",
                    "scenario": null
                },
                {
                    "value": "7,73E-06",
                    "module": "A4",
                    "scenario": null
                },
                {
                    "value": "7,40E-08",
                    "module": "A5",
                    "scenario": null
                },
                {
                    "value": "3,31E-01",
                    "module": "B6",
                    "scenario": null
                },
                {
                    "value": "0,00E+00",
                    "module": "C1",
                    "scenario": null
                },
                {
                    "value": "2,45E-06",
                    "module": "C2",
                    "scenario": null
                },
                {
                    "value": "3,41E-06",
                    "module": "C3",
                    "scenario": null
                },
                {
                    "value": "1,81E-06",
                    "module": "C4",
                    "scenario": null
                },
                {
                    "value": "-1,07E-03",
                    "module": "D",
                    "scenario": null
                }
            ]
        },
        {
            "parameter": "EP-marine",
            "values": [
                {
                    "value": "6,33E-02",
                    "module": "A1",
                    "scenario": null
                },
                {
                    "value": "3,92E-04",
                    "module": "A2",
                    "scenario": null
                },
                {
                    "value": "2,35E-03",
                    "module": "A3",
                    "scenario": null
                },
                {
                    "value": "1,19E-03",
                    "module": "A4",
                    "scenario": null
                },
                {
                    "value": "1,56E-05",
                    "module": "A5",
                    "scenario": null
                },
                {
                    "value": "2,29E+00",
                    "module": "B6",
                    "scenario": null
                },
                {
                    "value": "0,00E+00",
                    "module": "C1",
                    "scenario": null
                },
                {
                    "value": "3,78E-04",
                    "module": "C2",
                    "scenario": null
                },
                {
                    "value": "9,61E-05",
                    "module": "C3",
                    "scenario": null
                },
                {
                    "value": "1,01E-04",
                    "module": "C4",
                    "scenario": null
                },
                {
                    "value": "-1,73E-02",
                    "module": "D",
                    "scenario": null
                }
            ]
        },
        {
            "parameter": "EP-terrestrial",
            "values": [
                {
                    "value": "7,27E-01",
                    "module": "A1",
                    "scenario": null
                },
                {
                    "value": "4,34E-03",
                    "module": "A2",
                    "scenario": null
                },
                {
                    "value": "2,47E-02",
                    "module": "A3",
                    "scenario": null
                },
                {
                    "value": "1,32E-02",
                    "module": "A4",
                    "scenario": null
                },
                {
                    "value": "1,53E-04",
                    "module": "A5",
                    "scenario": null
                },
                {
                    "value": "2,83E+01",
                    "module": "B6",
                    "scenario": null
                },
                {
                    "value": "0,00E+00",
                    "module": "C1",
                    "scenario": null
                },
                {
                    "value": "4,18E-03",
                    "module": "C2",
                    "scenario": null
                },
                {
                    "value": "1,06E-03",
                    "module": "C3",
                    "scenario": null
                },
                {
                    "value": "9,57E-04",
                    "module": "C4",
                    "scenario": null
                },
                {
                    "value": "-2,06E-01",
                    "module": "D",
                    "scenario": null
                }
            ]
        }
    ],
    "additional_environmental_impact": [
        {
            "parameter": "PM",
            "values": [
                {
                    "value": "3,55E-06",
                    "module": "A1",
                    "scenario": null
                },
                {
                    "value": "2,32E-08",
                    "module": "A2",
                    "scenario": null
                },
                {
                    "value": "4,73E-08",
                    "module": "A3",
                    "scenario": null
                },
                {
                    "value": "7,09E-08",
                    "module": "A4",
                    "scenario": null
                },
                {
                    "value": "6,40E-10",
                    "module": "A5",
                    "scenario": null
                },
                {
                    "value": "4,74E-05",
                    "module": "B6",
                    "scenario": null
                },
                {
                    "value": "0,00E+00",
                    "module": "C1",
                    "scenario": null
                },
                {
                    "value": "2,24E-08",
                    "module": "C2",
                    "scenario": null
                },
                {
                    "value": "2,95E-09",
                    "module": "C3",
                    "scenario": null
                },
                {
                    "value": "5,62E-09",
                    "module": "C4",
                    "scenario": null
                },
                {
                    "value": "-1,22E-06",
                    "module": "D",
                    "scenario": null
                }
            ]
        },
        {
            "parameter": "ETP-fw",
            "values": [
                {
                    "value": "3,32E+03",
                    "module": "A1",
                    "scenario": null
                },
                {
                    "value": "3,58E+00",
                    "module": "A2",
                    "scenario": null
                },
                {
                    "value": "2,20E+01",
                    "module": "A3",
                    "scenario": null
                },
                {
                    "value": "1,09E+01",
                    "module": "A4",
                    "scenario": null
                },
                {
                    "value": "1,67E-01",
                    "module": "A5",
                    "scenario": null
                },
                {
                    "value": "4,47E+04",
                    "module": "B6",
                    "scenario": null
                },
                {
                    "value": "0,00E+00",
                    "module": "C1",
                    "scenario": null
                },
                {
                    "value": "3,46E+00",
                    "module": "C2",
                    "scenario": null
                },
                {
                    "value": "2,50E+00",
                    "module": "C3",
                    "scenario": null
                },
                {
                    "value": "6,59E+02",
                    "module": "C4",
                    "scenario": null
                },
                {
                    "value": "-9,18E+02",
                    "module": "D",
                    "scenario": null
                }
            ]
        },
        {
            "parameter": "HTP-c",
            "values": [
                {
                    "value": "1,15E-07",
                    "module": "A1",
                    "scenario": null
                },
                {
                    "value": "0,00E+00",
                    "module": "A2",
                    "scenario": null
                },
                {
                    "value": "1,51E-09",
                    "module": "A3",
                    "scenario": null
                },
                {
                    "value": "0,00E+00",
                    "module": "A4",
                    "scenario": null
                },
                {
                    "value": "5,00E-12",
                    "module": "A5",
                    "scenario": null
                },
                {
                    "value": "1,25E-06",
                    "module": "B6",
                    "scenario": null
                },
                {
                    "value": "0,00E+00",
                    "module": "C1",
                    "scenario": null
                },
                {
                    "value": "0,00E+00",
                    "module": "C2",
                    "scenario": null
                },
                {
                    "value": "1,12E-09",
                    "module": "C3",
                    "scenario": null
                },
                {
                    "value": "1,80E-10",
                    "module": "C4",
                    "scenario": null
                },
                {
                    "value": "-4,01E-08",
                    "module": "D",
                    "scenario": null
                }
            ]
        },
        {
            "parameter": "HTP-nc",
            "values": [
                {
                    "value": "3,25E-06",
                    "module": "A1",
                    "scenario": null
                },
                {
                    "value": "3,87E-09",
                    "module": "A2",
                    "scenario": null
                },
                {
                    "value": "2,50E-08",
                    "module": "A3",
                    "scenario": null
                },
                {
                    "value": "1,18E-08",
                    "module": "A4",
                    "scenario": null
                },
                {
                    "value": "2,07E-10",
                    "module": "A5",
                    "scenario": null
                },
                {
                    "value": "4,31E-05",
                    "module": "B6",
                    "scenario": null
                },
                {
                    "value": "0,00E+00",
                    "module": "C1",
                    "scenario": null
                },
                {
                    "value": "3,74E-09",
                    "module": "C2",
                    "scenario": null
                },
                {
                    "value": "6,54E-08",
                    "module": "C3",
                    "scenario": null
                },
                {
                    "value": "1,63E-09",
                    "module": "C4",
                    "scenario": null
                },
                {
                    "value": "-8,43E-07",
                    "module": "D",
                    "scenario": null
                }
            ]
        },
        {
            "parameter": "SQP",
            "values": [
                {
                    "value": "2,05E+02",
                    "module": "A1",
                    "scenario": null
                },
                {
                    "value": "3,35E+00",
                    "module": "A2",
                    "scenario": null
                },
                {
                    "value": "5,38E+00",
                    "module": "A3",
                    "scenario": null
                },
                {
                    "value": "1,02E+01",
                    "module": "A4",
                    "scenario": null
                },
                {
                    "value": "9,46E-02",
                    "module": "A5",
                    "scenario": null
                },
                {
                    "value": "1,54E+04",
                    "module": "B6",
                    "scenario": null
                },
                {
                    "value": "0,00E+00",
                    "module": "C1",
                    "scenario": null
                },
                {
                    "value": "3,24E+00",
                    "module": "C2",
                    "scenario": null
                },
                {
                    "value": "2,07E-01",
                    "module": "C3",
                    "scenario": null
                },
                {
                    "value": "1,95E+00",
                    "module": "C4",
                    "scenario": null
                },
                {
                    "value": "-2,01E+01",
                    "module": "D",
                    "scenario": null
                }
            ]
        },
        {
            "parameter": "IRP",
            "values": [
                {
                    "value": "3,98E+00",
                    "module": "A1",
                    "scenario": null
                },
                {
                    "value": "2,12E-02",
                    "module": "A2",
                    "scenario": null
                },
                {
                    "value": "8,37E-02",
                    "module": "A3",
                    "scenario": null
                },
                {
                    "value": "6,49E-02",
                    "module": "A4",
                    "scenario": null
                },
                {
                    "value": "5,47E-04",
                    "module": "A5",
                    "scenario": null
                },
                {
                    "value": "5,59E+02",
                    "module": "B6",
                    "scenario": null
                },
                {
                    "value": "0,00E+00",
                    "module": "C1",
                    "scenario": null
                },
                {
                    "value": "2,05E-02",
                    "module": "C2",
                    "scenario": null
                },
                {
                    "value": "4,92E-03",
                    "module": "C3",
                    "scenario": null
                },
                {
                    "value": "3,40E-03",
                    "module": "C4",
                    "scenario": null
                },
                {
                    "value": "-8,11E-01",
                    "module": "D",
                    "scenario": null
                }
            ]
        }
    ],
    "resource_use": [
        {
            "parameter": "PERE",
            "values": [
                {
                    "value": "1,74E+02",
                    "module": "A1",
                    "scenario": null
                },
                {
                    "value": "6,85E-02",
                    "module": "A2",
                    "scenario": null
                },
                {
                    "value": "2,70E+01",
                    "module": "A3",
                    "scenario": null
                },
                {
                    "value": "2,10E-01",
                    "module": "A4",
                    "scenario": null
                },
                {
                    "value": "2,17E-03",
                    "module": "A5",
                    "scenario": null
                },
                {
                    "value": "1,24E+04",
                    "module": "B6",
                    "scenario": null
                },
                {
                    "value": "0,00E+00",
                    "module": "C1",
                    "scenario": null
                },
                {
                    "value": "6,63E-02",
                    "module": "C2",
                    "scenario": null
                },
                {
                    "value": "1,54E-01",
                    "module": "C3",
                    "scenario": null
                },
                {
                    "value": "1,82E-01",
                    "module": "C4",
                    "scenario": null
                },
                {
                    "value": "-6,51E+01",
                    "module": "D",
                    "scenario": null
                }
            ]
        },
        {
            "parameter": "PERM",
            "values": [
                {
                    "value": "4,34E+00",
                    "module": "A1",
                    "scenario": null
                },
                {
                    "value": "0,00E+00",
                    "module": "A2",
                    "scenario": null
                },
                {
                    "value": "0,00E+00",
                    "module": "A3",
                    "scenario": null
                },
                {
                    "value": "0,00E+00",
                    "module": "A4",
                    "scenario": null
                },
                {
                    "value": "-4,47E+00",
                    "module": "A5",
                    "scenario": null
                },
                {
                    "value": "0,00E+00",
                    "module": "B6",
                    "scenario": null
                },
                {
                    "value": "0,00E+00",
                    "module": "C1",
                    "scenario": null
                },
                {
                    "value": "0,00E+00",
                    "module": "C2",
                    "scenario": null
                },
                {
                    "value": "0,00E+00",
                    "module": "C3",
                    "scenario": null
                },
                {
                    "value": "0,00E+00",
                    "module": "C4",
                    "scenario": null
                },
                {
                    "value": "0,00E+00",
                    "module": "D",
                    "scenario": null
                }
            ]
        },
        {
            "parameter": "PERT",
            "values": [
                {
                    "value": "1,79E+02",
                    "module": "A1",
                    "scenario": null
                },
                {
                    "value": "6,85E-02",
                    "module": "A2",
                    "scenario": null
                },
                {
                    "value": "2,70E+01",
                    "module": "A3",
                    "scenario": null
                },
                {
                    "value": "2,10E-01",
                    "module": "A4",
                    "scenario": null
                },
                {
                    "value": "-4,46E+00",
                    "module": "A5",
                    "scenario": null
                },
                {
                    "value": "1,24E+04",
                    "module": "B6",
                    "scenario": null
                },
                {
                    "value": "0,00E+00",
                    "module": "C1",
                    "scenario": null
                },
                {
                    "value": "6,63E-02",
                    "module": "C2",
                    "scenario": null
                },
                {
                    "value": "1,54E-01",
                    "module": "C3",
                    "scenario": null
                },
                {
                    "value": "1,82E-01",
                    "module": "C4",
                    "scenario": null
                },
                {
                    "value": "-6,51E+01",
                    "module": "D",
                    "scenario": null
                }
            ]
        },
        {
            "parameter": "PENRE",
            "values": [
                {
                    "value": "8,19E+02",
                    "module": "A1",
                    "scenario": null
                },
                {
                    "value": "4,86E+00",
                    "module": "A2",
                    "scenario": null
                },
                {
                    "value": "1,29E+02",
                    "module": "A3",
                    "scenario": null
                },
                {
                    "value": "1,48E+01",
                    "module": "A4",
                    "scenario": null
                },
                {
                    "value": "1,27E-01",
                    "module": "A5",
                    "scenario": null
                },
                {
                    "value": "6,40E+04",
                    "module": "B6",
                    "scenario": null
                },
                {
                    "value": "0,00E+00",
                    "module": "C1",
                    "scenario": null
                },
                {
                    "value": "4,70E+00",
                    "module": "C2",
                    "scenario": null
                },
                {
                    "value": "9,94E-01",
                    "module": "C3",
                    "scenario": null
                },
                {
                    "value": "8,31E-01",
                    "module": "C4",
                    "scenario": null
                },
                {
                    "value": "-1,94E+02",
                    "module": "D",
                    "scenario": null
                }
            ]
        },
        {
            "parameter": "PENRM",
            "values": [
                {
                    "value": "1,05E+01",
                    "module": "A1",
                    "scenario": null
                },
                {
                    "value": "0,00E+00",
                    "module": "A2",
                    "scenario": null
                },
                {
                    "value": "0,00E+00",
                    "module": "A3",
                    "scenario": null
                },
                {
                    "value": "0,00E+00",
                    "module": "A4",
                    "scenario": null
                },
                {
                    "value": "-1,11E+00",
                    "module": "A5",
                    "scenario": null
                },
                {
                    "value": "0,00E+00",
                    "module": "B6",
                    "scenario": null
                },
                {
                    "value": "0,00E+00",
                    "module": "C1",
                    "scenario": null
                },
                {
                    "value": "0,00E+00",
                    "module": "C2",
                    "scenario": null
                },
                {
                    "value": "-1,08E+01",
                    "module": "C3",
                    "scenario": null
                },
                {
                    "value": "0,00E+00",
                    "module": "C4",
                    "scenario": null
                },
                {
                    "value": "0,00E+00",
                    "module": "D",
                    "scenario": null
                }
            ]
        },
        {
            "parameter": "PENRT",
            "values": [
                {
                    "value": "8,30E+02",
                    "module": "A1",
                    "scenario": null
                },
                {
                    "value": "4,86E+00",
                    "module": "A2",
                    "scenario": null
                },
                {
                    "value": "1,29E+02",
                    "module": "A3",
                    "scenario": null
                },
                {
                    "value": "1,48E+01",
                    "module": "A4",
                    "scenario": null
                },
                {
                    "value": "-9,81E-01",
                    "module": "A5",
                    "scenario": null
                },
                {
                    "value": "6,40E+04",
                    "module": "B6",
                    "scenario": null
                },
                {
                    "value": "0,00E+00",
                    "module": "C1",
                    "scenario": null
                },
                {
                    "value": "4,70E+00",
                    "module": "C2",
                    "scenario": null
                },
                {
                    "value": "-9,76E+00",
                    "module": "C3",
                    "scenario": null
                },
                {
                    "value": "8,31E-01",
                    "module": "C4",
                    "scenario": null
                },
                {
                    "value": "-1,94E+02",
                    "module": "D",
                    "scenario": null
                }
            ]
        },
        {
            "parameter": "SM",
            "values": [
                {
                    "value": "1,54E+00",
                    "module": "A1",
                    "scenario": null
                },
                {
                    "value": "0,00E+00",
                    "module": "A2",
                    "scenario": null
                },
                {
                    "value": "0,00E+00",
                    "module": "A3",
                    "scenario": null
                },
                {
                    "value": "0,00E+00",
                    "module": "A4",
                    "scenario": null
                },
                {
                    "value": "0,00E+00",
                    "module": "A5",
                    "scenario": null
                },
                {
                    "value": "0,00E+00",
                    "module": "B6",
                    "scenario": null
                },
                {
                    "value": "0,00E+00",
                    "module": "C1",
                    "scenario": null
                },
                {
                    "value": "0,00E+00",
                    "module": "C2",
                    "scenario": null
                },
                {
                    "value": "0,00E+00",
                    "module": "C3",
                    "scenario": null
                },
                {
                    "value": "3,40E-03",
                    "module": "C4",
                    "scenario": null
                },
                {
                    "value": "4,03E-02",
                    "module": "D",
                    "scenario": null
                }
            ]
        },
        {
            "parameter": "RSF",
            "values": [
                {
                    "value": "1,10E+00",
                    "module": "A1",
                    "scenario": null
                },
                {
                    "value": "2,45E-03",
                    "module": "A2",
                    "scenario": null
                },
                {
                    "value": "2,80E-02",
                    "module": "A3",
                    "scenario": null
                },
                {
                    "value": "7,50E-03",
                    "module": "A4",
                    "scenario": null
                },
                {
                    "value": "7,06E-05",
                    "module": "A5",
                    "scenario": null
                },
                {
                    "value": "9,02E+02",
                    "module": "B6",
                    "scenario": null
                },
                {
                    "value": "0,00E+00",
                    "module": "C1",
                    "scenario": null
                },
                {
                    "value": "2,37E-03",
                    "module": "C2",
                    "scenario": null
                },
                {
                    "value": "2,43E-03",
                    "module": "C3",
                    "scenario": null
                },
                {
                    "value": "1,35E-03",
                    "module": "C4",
                    "scenario": null
                },
                {
                    "value": "-1,78E-02",
                    "module": "D",
                    "scenario": null
                }
            ]
        },
        {
            "parameter": "NRSF",
            "values": [
                {
                    "value": "1,37E-01",
                    "module": "A1",
                    "scenario": null
                },
                {
                    "value": "8,76E-03",
                    "module": "A2",
                    "scenario": null
                },
                {
                    "value": "3,81E-02",
                    "module": "A3",
                    "scenario": null
                },
                {
                    "value": "2,68E-02",
                    "module": "A4",
                    "scenario": null
                },
                {
                    "value": "2,82E-04",
                    "module": "A5",
                    "scenario": null
                },
                {
                    "value": "2,14E+02",
                    "module": "B6",
                    "scenario": null
                },
                {
                    "value": "0,00E+00",
                    "module": "C1",
                    "scenario": null
                },
                {
                    "value": "8,47E-03",
                    "module": "C2",
                    "scenario": null
                },
                {
                    "value": "-6,93E-05",
                    "module": "C3",
                    "scenario": null
                },
                {
                    "value": "2,95E-02",
                    "module": "C4",
                    "scenario": null
                },
                {
                    "value": "1,22E-01",
                    "module": "D",
                    "scenario": null
                }
            ]
        },
        {
            "parameter": "FW",
            "values": [
                {
                    "value": "1,25E+00",
                    "module": "A1",
                    "scenario": null
                },
                {
                    "value": "5,11E-04",
                    "module": "A2",
                    "scenario": null
                },
                {
                    "value": "8,41E-03",
                    "module": "A3",
                    "scenario": null
                },
                {
                    "value": "1,56E-03",
                    "module": "A4",
                    "scenario": null
                },
                {
                    "value": "6,06E-05",
                    "module": "A5",
                    "scenario": null
                },
                {
                    "value": "5,42E+01",
                    "module": "B6",
                    "scenario": null
                },
                {
                    "value": "0,00E+00",
                    "module": "C1",
                    "scenario": null
                },
                {
                    "value": "4,95E-04",
                    "module": "C2",
                    "scenario": null
                },
                {
                    "value": "1,21E-03",
                    "module": "C3",
                    "scenario": null
                },
                {
                    "value": "7,93E-04",
                    "module": "C4",
                    "scenario": null
                },
                {
                    "value": "-3,55E-01",
                    "module": "D",
                    "scenario": null
                }
            ]
        }
    ],
    "end_of_life_waste": [
        {
            "parameter": "HWD",
            "values": [
                {
                    "value": "2,74E-01",
                    "module": "A1",
                    "scenario": null
                },
                {
                    "value": "2,48E-04",
                    "module": "A2",
                    "scenario": null
                },
                {
                    "value": "1,60E-01",
                    "module": "A3",
                    "scenario": null
                },
                {
                    "value": "7,57E-04",
                    "module": "A4",
                    "scenario": null
                },
                {
                    "value": "0,00E+00",
                    "module": "A5",
                    "scenario": null
                },
                {
                    "value": "9,62E+00",
                    "module": "B6",
                    "scenario": null
                },
                {
                    "value": "0,00E+00",
                    "module": "C1",
                    "scenario": null
                },
                {
                    "value": "2,40E-04",
                    "module": "C2",
                    "scenario": null
                },
                {
                    "value": "3,20E-05",
                    "module": "C3",
                    "scenario": null
                },
                {
                    "value": "1,97E-01",
                    "module": "C4",
                    "scenario": null
                },
                {
                    "value": "4,70E-02",
                    "module": "D",
                    "scenario": null
                }
            ]
        },
        {
            "parameter": "NHWD",
            "values": [
                {
                    "value": "1,16E+01",
                    "module": "A1",
                    "scenario": null
                },
                {
                    "value": "2,32E-01",
                    "module": "A2",
                    "scenario": null
                },
                {
                    "value": "1,41E+00",
                    "module": "A3",
                    "scenario": null
                },
                {
                    "value": "7,10E-01",
                    "module": "A4",
                    "scenario": null
                },
                {
                    "value": "5,51E-01",
                    "module": "A5",
                    "scenario": null
                },
                {
                    "value": "2,16E+02",
                    "module": "B6",
                    "scenario": null
                },
                {
                    "value": "0,00E+00",
                    "module": "C1",
                    "scenario": null
                },
                {
                    "value": "2,25E-01",
                    "module": "C2",
                    "scenario": null
                },
                {
                    "value": "4,54E-02",
                    "module": "C3",
                    "scenario": null
                },
                {
                    "value": "1,79E+00",
                    "module": "C4",
                    "scenario": null
                },
                {
                    "value": "-4,22E+00",
                    "module": "D",
                    "scenario": null
                }
            ]
        },
        {
            "parameter": "RWD",
            "values": [
                {
                    "value": "3,42E-03",
                    "module": "A1",
                    "scenario": null
                },
                {
                    "value": "3,31E-05",
                    "module": "A2",
                    "scenario": null
                },
                {
                    "value": "1,19E-04",
                    "module": "A3",
                    "scenario": null
                },
                {
                    "value": "1,01E-04",
                    "module": "A4",
                    "scenario": null
                },
                {
                    "value": "0,00E+00",
                    "module": "A5",
                    "scenario": null
                },
                {
                    "value": "4,57E-01",
                    "module": "B6",
                    "scenario": null
                },
                {
                    "value": "0,00E+00",
                    "module": "C1",
                    "scenario": null
                },
                {
                    "value": "3,20E-05",
                    "module": "C2",
                    "scenario": null
                },
                {
                    "value": "1,66E-06",
                    "module": "C3",
                    "scenario": null
                },
                {
                    "value": "2,64E-06",
                    "module": "C4",
                    "scenario": null
                },
                {
                    "value": "-7,68E-04",
                    "module": "D",
                    "scenario": null
                }
            ]
        }
    ],
    "end_of_life_flow": [
        {
            "parameter": "CRU",
            "values": [
                {
                    "value": "0,00E+00",
                    "module": "A1",
                    "scenario": null
                },
                {
                    "value": "0,00E+00",
                    "module": "A2",
                    "scenario": null
                },
                {
                    "value": "0,00E+00",
                    "module": "A3",
                    "scenario": null
                },
                {
                    "value": "0,00E+00",
                    "module": "A4",
                    "scenario": null
                },
                {
                    "value": "0,00E+00",
                    "module": "A5",
                    "scenario": null
                },
                {
                    "value": "0,00E+00",
                    "module": "B6",
                    "scenario": null
                },
                {
                    "value": "0,00E+00",
                    "module": "C1",
                    "scenario": null
                },
                {
                    "value": "0,00E+00",
                    "module": "C2",
                    "scenario": null
                },
                {
                    "value": "0,00E+00",
                    "module": "C3",
                    "scenario": null
                },
                {
                    "value": "0,00E+00",
                    "module": "C4",
                    "scenario": null
                },
                {
                    "value": "0,00E+00",
                    "module": "D",
                    "scenario": null
                }
            ]
        },
        {
            "parameter": "MFR",
            "values": [
                {
                    "value": "0,00E+00",
                    "module": "A1",
                    "scenario": null
                },
                {
                    "value": "0,00E+00",
                    "module": "A2",
                    "scenario": null
                },
                {
                    "value": "1,49E+00",
                    "module": "A3",
                    "scenario": null
                },
                {
                    "value": "0,00E+00",
                    "module": "A4",
                    "scenario": null
                },
                {
                    "value": "5,02E-01",
                    "module": "A5",
                    "scenario": null
                },
                {
                    "value": "0,00E+00",
                    "module": "B6",
                    "scenario": null
                },
                {
                    "value": "0,00E+00",
                    "module": "C1",
                    "scenario": null
                },
                {
                    "value": "0,00E+00",
                    "module": "C2",
                    "scenario": null
                },
                {
                    "value": "3,48E+00",
                    "module": "C3",
                    "scenario": null
                },
                {
                    "value": "1,05E-05",
                    "module": "C4",
                    "scenario": null
                },
                {
                    "value": "-1,58E-03",
                    "module": "D",
                    "scenario": null
                }
            ]
        },
        {
            "parameter": "MER",
            "values": [
                {
                    "value": "0,00E+00",
                    "module": "A1",
                    "scenario": null
                },
                {
                    "value": "0,00E+00",
                    "module": "A2",
                    "scenario": null
                },
                {
                    "value": "5,86E-01",
                    "module": "A3",
                    "scenario": null
                },
                {
                    "value": "0,00E+00",
                    "module": "A4",
                    "scenario": null
                },
                {
                    "value": "3,67E-02",
                    "module": "A5",
                    "scenario": null
                },
                {
                    "value": "0,00E+00",
                    "module": "B6",
                    "scenario": null
                },
                {
                    "value": "0,00E+00",
                    "module": "C1",
                    "scenario": null
                },
                {
                    "value": "0,00E+00",
                    "module": "C2",
                    "scenario": null
                },
                {
                    "value": "1,19E-01",
                    "module": "C3",
                    "scenario": null
                },
                {
                    "value": "2,58E-07",
                    "module": "C4",
                    "scenario": null
                },
                {
                    "value": "-2,07E-04",
                    "module": "D",
                    "scenario": null
                }
            ]
        },
        {
            "parameter": "EEE",
            "values": [
                {
                    "value": "0,00E+00",
                    "module": "A1",
                    "scenario": null
                },
                {
                    "value": "0,00E+00",
                    "module": "A2",
                    "scenario": null
                },
                {
                    "value": "3,90E-01",
                    "module": "A3",
                    "scenario": null
                },
                {
                    "value": "0,00E+00",
                    "module": "A4",
                    "scenario": null
                },
                {
                    "value": "3,00E-02",
                    "module": "A5",
                    "scenario": null
                },
                {
                    "value": "0,00E+00",
                    "module": "B6",
                    "scenario": null
                },
                {
                    "value": "0,00E+00",
                    "module": "C1",
                    "scenario": null
                },
                {
                    "value": "0,00E+00",
                    "module": "C2",
                    "scenario": null
                },
                {
                    "value": "1,79E-01",
                    "module": "C3",
                    "scenario": null
                },
                {
                    "value": "1,67E-05",
                    "module": "C4",
                    "scenario": null
                },
                {
                    "value": "-5,08E-04",
                    "module": "D",
                    "scenario": null
                }
            ]
        },
        {
            "parameter": "EET",
            "values": [
                {
                    "value": "0,00E+00",
                    "module": "A1",
                    "scenario": null
                },
                {
                    "value": "0,00E+00",
                    "module": "A2",
                    "scenario": null
                },
                {
                    "value": "5,90E+00",
                    "module": "A3",
                    "scenario": null
                },
                {
                    "value": "0,00E+00",
                    "module": "A4",
                    "scenario": null
                },
                {
                    "value": "4,55E-01",
                    "module": "A5",
                    "scenario": null
                },
                {
                    "value": "0,00E+00",
                    "module": "B6",
                    "scenario": null
                },
                {
                    "value": "0,00E+00",
                    "module": "C1",
                    "scenario": null
                },
                {
                    "value": "0,00E+00",
                    "module": "C2",
                    "scenario": null
                },
                {
                    "value": "2,71E+00",
                    "module": "C3",
                    "scenario": null
                },
                {
                    "value": "2,53E-04",
                    "module": "C4",
                    "scenario": null
                },
                {
                    "value": "-7,69E-03",
                    "module": "D",
                    "scenario": null
                }
            ]
        }
    ]
}