{"product_name":"Darwin sofa 3 seater low","epd_id":"NEPD-5317-4636","declared_unit":{"unit":"stk","amount":1},"compliance":["EN 15804+A2","ISO 14025","ISO 21930"],"producer_name":"VAD","environmental_impact":[{"parameter":"GWP-total","unit":"kg CO2-eq","values":[{"value":"2,39E+02","module":"A1","scenario":null},{"value":"1,42E+00","module":"A2","scenario":null},{"value":"7,14E+01","module":"A3","scenario":null},{"value":"9,12E+00","module":"A4","scenario":null},{"value":"6,92E+00","module":"A5","scenario":null},{"value":"0,00E+00","module":"B2","scenario":null},{"value":"0,00E+00","module":"B3","scenario":null},{"value":"0,00E+00","module":"B4","scenario":null},{"value":"0,00E+00","module":"C1","scenario":null},{"value":"0,00E+00","module":"C2","scenario":null},{"value":"2,93E+01","module":"C3","scenario":null},{"value":"2,50E-01","module":"C4","scenario":null},{"value":"-1,29E+01","module":"D","scenario":null},{"value":"3,12E+02","module":"A1A3","scenario":null}]},{"parameter":"GWP-fossil","unit":"kg CO2-eq","values":[{"value":"1,84E+02","module":"A1","scenario":null},{"value":"1,42E+00","module":"A2","scenario":null},{"value":"7,11E+01","module":"A3","scenario":null},{"value":"9,11E+00","module":"A4","scenario":null},{"value":"1,28E-01","module":"A5","scenario":null},{"value":"0,00E+00","module":"B2","scenario":null},{"value":"0,00E+00","module":"B3","scenario":null},{"value":"0,00E+00","module":"B4","scenario":null},{"value":"0,00E+00","module":"C1","scenario":null},{"value":"0,00E+00","module":"C2","scenario":null},{"value":"2,67E+01","module":"C3","scenario":null},{"value":"2,50E-01","module":"C4","scenario":null},{"value":"-1,29E+01","module":"D","scenario":null},{"value":"2,56E+02","module":"A1A3","scenario":null}]},{"parameter":"GWP-biogenic","unit":"kg CO2-eq","values":[{"value":"4,72E+01","module":"A1","scenario":null},{"value":"6,07E-04","module":"A2","scenario":null},{"value":"1,20E-01","module":"A3","scenario":null},{"value":"3,45E-03","module":"A4","scenario":null},{"value":"6,79E+00","module":"A5","scenario":null},{"value":"0,00E+00","module":"B2","scenario":null},{"value":"0,00E+00","module":"B3","scenario":null},{"value":"0,00E+00","module":"B4","scenario":null},{"value":"0,00E+00","module":"C1","scenario":null},{"value":"0,00E+00","module":"C2","scenario":null},{"value":"2,64E+00","module":"C3","scenario":null},{"value":"1,93E-04","module":"C4","scenario":null},{"value":"-9,16E-03","module":"D","scenario":null},{"value":"4,74E+01","module":"A1A3","scenario":null}]},{"parameter":"GWP-luluc","unit":"kg CO2-eq","values":[{"value":"8,44E+00","module":"A1","scenario":null},{"value":"4,90E-04","module":"A2","scenario":null},{"value":"1,10E-01","module":"A3","scenario":null},{"value":"3,80E-03","module":"A4","scenario":null},{"value":"2,63E-05","module":"A5","scenario":null},{"value":"0,00E+00","module":"B2","scenario":null},{"value":"0,00E+00","module":"B3","scenario":null},{"value":"0,00E+00","module":"B4","scenario":null},{"value":"0,00E+00","module":"C1","scenario":null},{"value":"0,00E+00","module":"C2","scenario":null},{"value":"1,90E-04","module":"C3","scenario":null},{"value":"7,19E-05","module":"C4","scenario":null},{"value":"-5,20E-02","module":"D","scenario":null},{"value":"8,55E+00","module":"A1A3","scenario":null}]},{"parameter":"ODP","unit":"kg CFC11-eq","values":[{"value":"7,54E-06","module":"A1","scenario":null},{"value":"3,28E-07","module":"A2","scenario":null},{"value":"5,08E-06","module":"A3","scenario":null},{"value":"2,01E-06","module":"A4","scenario":null},{"value":"1,75E-08","module":"A5","scenario":null},{"value":"0,00E+00","module":"B2","scenario":null},{"value":"0,00E+00","module":"B3","scenario":null},{"value":"0,00E+00","module":"B4","scenario":null},{"value":"0,00E+00","module":"C1","scenario":null},{"value":"0,00E+00","module":"C2","scenario":null},{"value":"1,44E-07","module":"C3","scenario":null},{"value":"7,25E-08","module":"C4","scenario":null},{"value":"-9,91E-02","module":"D","scenario":null},{"value":"1,30E-05","module":"A1A3","scenario":null}]},{"parameter":"AP","unit":"mol H+-eq","values":[{"value":"2,66E+00","module":"A1","scenario":null},{"value":"4,29E-03","module":"A2","scenario":null},{"value":"7,91E-01","module":"A3","scenario":null},{"value":"8,83E-02","module":"A4","scenario":null},{"value":"3,85E-04","module":"A5","scenario":null},{"value":"0,00E+00","module":"B2","scenario":null},{"value":"0,00E+00","module":"B3","scenario":null},{"value":"0,00E+00","module":"B4","scenario":null},{"value":"0,00E+00","module":"C1","scenario":null},{"value":"0,00E+00","module":"C2","scenario":null},{"value":"2,40E-02","module":"C3","scenario":null},{"value":"1,68E-03","module":"C4","scenario":null},{"value":"-6,84E-02","module":"D","scenario":null},{"value":"3,45E+00","module":"A1A3","scenario":null}]},{"parameter":"POCP","unit":"kg NMVOC-eq","values":[{"value":"6,91E-01","module":"A1","scenario":null},{"value":"3,84E-03","module":"A2","scenario":null},{"value":"2,87E-01","module":"A3","scenario":null},{"value":"6,59E-02","module":"A4","scenario":null},{"value":"4,07E-04","module":"A5","scenario":null},{"value":"0,00E+00","module":"B2","scenario":null},{"value":"0,00E+00","module":"B3","scenario":null},{"value":"0,00E+00","module":"B4","scenario":null},{"value":"0,00E+00","module":"C1","scenario":null},{"value":"0,00E+00","module":"C2","scenario":null},{"value":"3,04E-02","module":"C3","scenario":null},{"value":"1,90E-03","module":"C4","scenario":null},{"value":"-6,86E-02","module":"D","scenario":null},{"value":"9,82E-01","module":"A1A3","scenario":null}]},{"parameter":"ADPE","unit":"kg Sb-eq","values":[{"value":"3,85E-03","module":"A1","scenario":null},{"value":"3,51E-05","module":"A2","scenario":null},{"value":"4,45E-03","module":"A3","scenario":null},{"value":"2,08E-04","module":"A4","scenario":null},{"value":"1,91E-06","module":"A5","scenario":null},{"value":"0,00E+00","module":"B2","scenario":null},{"value":"0,00E+00","module":"B3","scenario":null},{"value":"0,00E+00","module":"B4","scenario":null},{"value":"0,00E+00","module":"C1","scenario":null},{"value":"0,00E+00","module":"C2","scenario":null},{"value":"5,59E-06","module":"C3","scenario":null},{"value":"4,04E-06","module":"C4","scenario":null},{"value":"-2,12E-04","module":"D","scenario":null},{"value":"8,34E-03","module":"A1A3","scenario":null}]},{"parameter":"ADPF","unit":"MJ","values":[{"value":"2,26E+03","module":"A1","scenario":null},{"value":"2,21E+01","module":"A2","scenario":null},{"value":"8,38E+02","module":"A3","scenario":null},{"value":"1,33E+02","module":"A4","scenario":null},{"value":"1,17E+00","module":"A5","scenario":null},{"value":"0,00E+00","module":"B2","scenario":null},{"value":"0,00E+00","module":"B3","scenario":null},{"value":"0,00E+00","module":"B4","scenario":null},{"value":"0,00E+00","module":"C1","scenario":null},{"value":"0,00E+00","module":"C2","scenario":null},{"value":"1,21E+01","module":"C3","scenario":null},{"value":"5,39E+00","module":"C4","scenario":null},{"value":"-1,16E+02","module":"D","scenario":null},{"value":"3,12E+03","module":"A1A3","scenario":null}]},{"parameter":"WDP","unit":"m3 world-eq. Deprived","values":[{"value":"4,33E+03","module":"A1","scenario":null},{"value":"2,01E+01","module":"A2","scenario":null},{"value":"3,38E+03","module":"A3","scenario":null},{"value":"1,08E+02","module":"A4","scenario":null},{"value":"2,07E+00","module":"A5","scenario":null},{"value":"0,00E+00","module":"B2","scenario":null},{"value":"0,00E+00","module":"B3","scenario":null},{"value":"0,00E+00","module":"B4","scenario":null},{"value":"0,00E+00","module":"C1","scenario":null},{"value":"0,00E+00","module":"C2","scenario":null},{"value":"3,73E+01","module":"C3","scenario":null},{"value":"1,25E+01","module":"C4","scenario":null},{"value":"3,55E+02","module":"D","scenario":null},{"value":"7,72E+03","module":"A1A3","scenario":null}]},{"parameter":"EP-freshwater","unit":"kg P-eq","values":[{"value":"2,93E-02","module":"A1","scenario":null},{"value":"1,16E-05","module":"A2","scenario":null},{"value":"6,81E-03","module":"A3","scenario":null},{"value":"6,41E-05","module":"A4","scenario":null},{"value":"6,62E-07","module":"A5","scenario":null},{"value":"0,00E+00","module":"B2","scenario":null},{"value":"0,00E+00","module":"B3","scenario":null},{"value":"0,00E+00","module":"B4","scenario":null},{"value":"0,00E+00","module":"C1","scenario":null},{"value":"0,00E+00","module":"C2","scenario":null},{"value":"1,23E-05","module":"C3","scenario":null},{"value":"2,58E-06","module":"C4","scenario":null},{"value":"-8,29E-04","module":"D","scenario":null},{"value":"3,62E-02","module":"A1A3","scenario":null}]},{"parameter":"EP-marine","unit":"kg N-eq","values":[{"value":"4,84E-01","module":"A1","scenario":null},{"value":"8,90E-04","module":"A2","scenario":null},{"value":"8,66E-02","module":"A3","scenario":null},{"value":"2,10E-02","module":"A4","scenario":null},{"value":"1,73E-04","module":"A5","scenario":null},{"value":"0,00E+00","module":"B2","scenario":null},{"value":"0,00E+00","module":"B3","scenario":null},{"value":"0,00E+00","module":"B4","scenario":null},{"value":"0,00E+00","module":"C1","scenario":null},{"value":"0,00E+00","module":"C2","scenario":null},{"value":"1,33E-02","module":"C3","scenario":null},{"value":"5,96E-04","module":"C4","scenario":null},{"value":"-1,55E-02","module":"D","scenario":null},{"value":"5,71E-01","module":"A1A3","scenario":null}]},{"parameter":"EP-terrestrial","unit":"mol N-eq.","values":[{"value":"9,83E+00","module":"A1","scenario":null},{"value":"9,94E-03","module":"A2","scenario":null},{"value":"9,82E-01","module":"A3","scenario":null},{"value":"2,34E-01","module":"A4","scenario":null},{"value":"1,38E-03","module":"A5","scenario":null},{"value":"0,00E+00","module":"B2","scenario":null},{"value":"0,00E+00","module":"B3","scenario":null},{"value":"0,00E+00","module":"B4","scenario":null},{"value":"0,00E+00","module":"C1","scenario":null},{"value":"0,00E+00","module":"C2","scenario":null},{"value":"1,27E-01","module":"C3","scenario":null},{"value":"6,61E-03","module":"C4","scenario":null},{"value":"-1,61E-01","module":"D","scenario":null},{"value":"1,08E+01","module":"A1A3","scenario":null}]},{"parameter":"GWP-IOBC","unit":"kg CO2-eq","values":[{"value":"2,38E+02","module":"A1","scenario":null},{"value":"1,42E+00","module":"A2","scenario":null},{"value":"7,49E+01","module":"A3","scenario":null},{"value":"9,12E+00","module":"A4","scenario":null},{"value":"1,28E-01","module":"A5","scenario":null},{"value":"0,00E+00","module":"B2","scenario":null},{"value":"0,00E+00","module":"B3","scenario":null},{"value":"0,00E+00","module":"B4","scenario":null},{"value":"0,00E+00","module":"C1","scenario":null},{"value":"0,00E+00","module":"C2","scenario":null},{"value":"2,96E+01","module":"C3","scenario":null},{"value":"2,57E-01","module":"C4","scenario":null},{"value":"-1,86E+01","module":"D","scenario":null},{"value":"3,15E+02","module":"A1A3","scenario":null}]}],"additional_environmental_impact":[{"parameter":"PM","unit":"Disease incidence","values":[{"value":"2,61E-05","module":"A1","scenario":null},{"value":"1,04E-07","module":"A2","scenario":null},{"value":"4,77E-06","module":"A3","scenario":null},{"value":"4,87E-07","module":"A4","scenario":null},{"value":"5,93E-09","module":"A5","scenario":null},{"value":"0,00E+00","module":"B2","scenario":null},{"value":"0,00E+00","module":"B3","scenario":null},{"value":"0,00E+00","module":"B4","scenario":null},{"value":"0,00E+00","module":"C1","scenario":null},{"value":"0,00E+00","module":"C2","scenario":null},{"value":"1,25E-07","module":"C3","scenario":null},{"value":"3,03E-08","module":"C4","scenario":null},{"value":"-1,63E-06","module":"D","scenario":null},{"value":"3,10E-05","module":"A1A3","scenario":null}]},{"parameter":"ETP-fw","unit":"CTUe","values":[{"value":"7,61E+03","module":"A1","scenario":null},{"value":"1,64E+01","module":"A2","scenario":null},{"value":"9,18E+03","module":"A3","scenario":null},{"value":"9,39E+01","module":"A4","scenario":null},{"value":"1,46E+00","module":"A5","scenario":null},{"value":"0,00E+00","module":"B2","scenario":null},{"value":"0,00E+00","module":"B3","scenario":null},{"value":"0,00E+00","module":"B4","scenario":null},{"value":"0,00E+00","module":"C1","scenario":null},{"value":"0,00E+00","module":"C2","scenario":null},{"value":"7,95E+01","module":"C3","scenario":null},{"value":"3,46E+00","module":"C4","scenario":null},{"value":"-7,47E+02","module":"D","scenario":null},{"value":"1,68E+04","module":"A1A3","scenario":null}]},{"parameter":"HTP-c","unit":"CTUh","values":[{"value":"6,93E-07","module":"A1","scenario":null},{"value":"0,00E+00","module":"A2","scenario":null},{"value":"2,15E-07","module":"A3","scenario":null},{"value":"0,00E+00","module":"A4","scenario":null},{"value":"4,20E-11","module":"A5","scenario":null},{"value":"0,00E+00","module":"B2","scenario":null},{"value":"0,00E+00","module":"B3","scenario":null},{"value":"0,00E+00","module":"B4","scenario":null},{"value":"0,00E+00","module":"C1","scenario":null},{"value":"0,00E+00","module":"C2","scenario":null},{"value":"3,15E-09","module":"C3","scenario":null},{"value":"1,30E-10","module":"C4","scenario":null},{"value":"-5,73E-08","module":"D","scenario":null},{"value":"9,08E-07","module":"A1A3","scenario":null}]},{"parameter":"HTP-nc","unit":"CTUh","values":[{"value":"4,38E-06","module":"A1","scenario":null},{"value":"1,74E-08","module":"A2","scenario":null},{"value":"7,26E-06","module":"A3","scenario":null},{"value":"1,05E-07","module":"A4","scenario":null},{"value":"1,75E-09","module":"A5","scenario":null},{"value":"0,00E+00","module":"B2","scenario":null},{"value":"0,00E+00","module":"B3","scenario":null},{"value":"0,00E+00","module":"B4","scenario":null},{"value":"0,00E+00","module":"C1","scenario":null},{"value":"0,00E+00","module":"C2","scenario":null},{"value":"8,15E-08","module":"C3","scenario":null},{"value":"3,65E-09","module":"C4","scenario":null},{"value":"1,10E-06","module":"D","scenario":null},{"value":"1,17E-05","module":"A1A3","scenario":null}]},{"parameter":"SQP","unit":"-","values":[{"value":"-7,20E+04","module":"A1","scenario":null},{"value":"1,94E+01","module":"A2","scenario":null},{"value":"3,48E+02","module":"A3","scenario":null},{"value":"7,77E+01","module":"A4","scenario":null},{"value":"1,06E+00","module":"A5","scenario":null},{"value":"0,00E+00","module":"B2","scenario":null},{"value":"0,00E+00","module":"B3","scenario":null},{"value":"0,00E+00","module":"B4","scenario":null},{"value":"0,00E+00","module":"C1","scenario":null},{"value":"0,00E+00","module":"C2","scenario":null},{"value":"1,49E+00","module":"C3","scenario":null},{"value":"1,19E+01","module":"C4","scenario":null},{"value":"-1,37E+02","module":"D","scenario":null},{"value":"-7,17E+04","module":"A1A3","scenario":null}]},{"parameter":"IRP","unit":"kBq U235-eq","values":[{"value":"4,14E+00","module":"A1","scenario":null},{"value":"9,62E-02","module":"A2","scenario":null},{"value":"2,79E+00","module":"A3","scenario":null},{"value":"5,79E-01","module":"A4","scenario":null},{"value":"5,05E-03","module":"A5","scenario":null},{"value":"0,00E+00","module":"B2","scenario":null},{"value":"0,00E+00","module":"B3","scenario":null},{"value":"0,00E+00","module":"B4","scenario":null},{"value":"0,00E+00","module":"C1","scenario":null},{"value":"0,00E+00","module":"C2","scenario":null},{"value":"2,00E-02","module":"C3","scenario":null},{"value":"2,17E-02","module":"C4","scenario":null},{"value":"-8,29E-02","module":"D","scenario":null},{"value":"7,03E+00","module":"A1A3","scenario":null}]}],"resource_use":[{"parameter":"PERE","unit":"MJ","values":[{"value":"4,28E+02","module":"A1","scenario":null},{"value":"3,08E-01","module":"A2","scenario":null},{"value":"9,71E+01","module":"A3","scenario":null},{"value":"1,69E+00","module":"A4","scenario":null},{"value":"2,15E-02","module":"A5","scenario":null},{"value":"0,00E+00","module":"B2","scenario":null},{"value":"0,00E+00","module":"B3","scenario":null},{"value":"0,00E+00","module":"B4","scenario":null},{"value":"0,00E+00","module":"C1","scenario":null},{"value":"0,00E+00","module":"C2","scenario":null},{"value":"3,57E-01","module":"C3","scenario":null},{"value":"1,09E-01","module":"C4","scenario":null},{"value":"-1,28E+02","module":"D","scenario":null},{"value":"5,25E+02","module":"A1A3","scenario":null}]},{"parameter":"PERM","unit":"","values":[{"value":"1,03E+02","module":"A1","scenario":null},{"value":"0,00E+00","module":"A2","scenario":null},{"value":"0,00E+00","module":"A3","scenario":null},{"value":"0,00E+00","module":"A4","scenario":null},{"value":"-6,37E+01","module":"A5","scenario":null},{"value":"0,00E+00","module":"B2","scenario":null},{"value":"0,00E+00","module":"B3","scenario":null},{"value":"0,00E+00","module":"B4","scenario":null},{"value":"0,00E+00","module":"C1","scenario":null},{"value":"0,00E+00","module":"C2","scenario":null},{"value":"-3,96E+01","module":"C3","scenario":null},{"value":"0,00E+00","module":"C4","scenario":null},{"value":"0,00E+00","module":"D","scenario":null},{"value":"1,03E+02","module":"A1A3","scenario":null}]},{"parameter":"PERT","unit":"MJ","values":[{"value":"5,31E+02","module":"A1","scenario":null},{"value":"3,08E-01","module":"A2","scenario":null},{"value":"9,71E+01","module":"A3","scenario":null},{"value":"1,69E+00","module":"A4","scenario":null},{"value":"-6,37E+01","module":"A5","scenario":null},{"value":"0,00E+00","module":"B2","scenario":null},{"value":"0,00E+00","module":"B3","scenario":null},{"value":"0,00E+00","module":"B4","scenario":null},{"value":"0,00E+00","module":"C1","scenario":null},{"value":"0,00E+00","module":"C2","scenario":null},{"value":"-3,92E+01","module":"C3","scenario":null},{"value":"1,09E-01","module":"C4","scenario":null},{"value":"-1,28E+02","module":"D","scenario":null},{"value":"6,28E+02","module":"A1A3","scenario":null}]},{"parameter":"PENRE","unit":"MJ","values":[{"value":"1,99E+03","module":"A1","scenario":null},{"value":"2,21E+01","module":"A2","scenario":null},{"value":"8,38E+02","module":"A3","scenario":null},{"value":"1,33E+02","module":"A4","scenario":null},{"value":"1,17E+00","module":"A5","scenario":null},{"value":"0,00E+00","module":"B2","scenario":null},{"value":"0,00E+00","module":"B3","scenario":null},{"value":"0,00E+00","module":"B4","scenario":null},{"value":"0,00E+00","module":"C1","scenario":null},{"value":"0,00E+00","module":"C2","scenario":null},{"value":"1,21E+01","module":"C3","scenario":null},{"value":"5,39E+00","module":"C4","scenario":null},{"value":"-1,16E+02","module":"D","scenario":null},{"value":"2,85E+03","module":"A1A3","scenario":null}]},{"parameter":"PENRM","unit":"MJ","values":[{"value":"3,37E+02","module":"A1","scenario":null},{"value":"0,00E+00","module":"A2","scenario":null},{"value":"0,00E+00","module":"A3","scenario":null},{"value":"0,00E+00","module":"A4","scenario":null},{"value":"-3,40E+01","module":"A5","scenario":null},{"value":"0,00E+00","module":"B2","scenario":null},{"value":"0,00E+00","module":"B3","scenario":null},{"value":"0,00E+00","module":"B4","scenario":null},{"value":"0,00E+00","module":"C1","scenario":null},{"value":"0,00E+00","module":"C2","scenario":null},{"value":"-3,03E+02","module":"C3","scenario":null},{"value":"0,00E+00","module":"C4","scenario":null},{"value":"0,00E+00","module":"D","scenario":null},{"value":"3,37E+02","module":"A1A3","scenario":null}]},{"parameter":"PENRT","unit":"MJ","values":[{"value":"2,32E+03","module":"A1","scenario":null},{"value":"2,21E+01","module":"A2","scenario":null},{"value":"8,38E+02","module":"A3","scenario":null},{"value":"1,33E+02","module":"A4","scenario":null},{"value":"-3,28E+01","module":"A5","scenario":null},{"value":"0,00E+00","module":"B2","scenario":null},{"value":"0,00E+00","module":"B3","scenario":null},{"value":"0,00E+00","module":"B4","scenario":null},{"value":"0,00E+00","module":"C1","scenario":null},{"value":"0,00E+00","module":"C2","scenario":null},{"value":"-2,91E+02","module":"C3","scenario":null},{"value":"5,39E+00","module":"C4","scenario":null},{"value":"-1,16E+02","module":"D","scenario":null},{"value":"3,18E+03","module":"A1A3","scenario":null}]},{"parameter":"SM","unit":"kg","values":[{"value":"0,00E+00","module":"A1","scenario":null},{"value":"0,00E+00","module":"A2","scenario":null},{"value":"0,00E+00","module":"A3","scenario":null},{"value":"0,00E+00","module":"A4","scenario":null},{"value":"0,00E+00","module":"A5","scenario":null},{"value":"0,00E+00","module":"B2","scenario":null},{"value":"0,00E+00","module":"B3","scenario":null},{"value":"0,00E+00","module":"B4","scenario":null},{"value":"0,00E+00","module":"C1","scenario":null},{"value":"0,00E+00","module":"C2","scenario":null},{"value":"0,00E+00","module":"C3","scenario":null},{"value":"0,00E+00","module":"C4","scenario":null},{"value":"0,00E+00","module":"D","scenario":null},{"value":"0,00E+00","module":"A1A3","scenario":null}]},{"parameter":"RSF","unit":"MJ","values":[{"value":"2,57E-01","module":"A1","scenario":null},{"value":"1,09E-02","module":"A2","scenario":null},{"value":"1,31E+00","module":"A3","scenario":null},{"value":"5,87E-02","module":"A4","scenario":null},{"value":"6,67E-04","module":"A5","scenario":null},{"value":"0,00E+00","module":"B2","scenario":null},{"value":"0,00E+00","module":"B3","scenario":null},{"value":"0,00E+00","module":"B4","scenario":null},{"value":"0,00E+00","module":"C1","scenario":null},{"value":"0,00E+00","module":"C2","scenario":null},{"value":"8,26E-03","module":"C3","scenario":null},{"value":"2,86E-03","module":"C4","scenario":null},{"value":"3,95E-01","module":"D","scenario":null},{"value":"1,57E+00","module":"A1A3","scenario":null}]},{"parameter":"NRSF","unit":"MJ","values":[{"value":"1,54E-02","module":"A1","scenario":null},{"value":"3,81E-02","module":"A2","scenario":null},{"value":"8,32E+00","module":"A3","scenario":null},{"value":"1,95E-01","module":"A4","scenario":null},{"value":"2,49E-03","module":"A5","scenario":null},{"value":"0,00E+00","module":"B2","scenario":null},{"value":"0,00E+00","module":"B3","scenario":null},{"value":"0,00E+00","module":"B4","scenario":null},{"value":"0,00E+00","module":"C1","scenario":null},{"value":"0,00E+00","module":"C2","scenario":null},{"value":"0,00E+00","module":"C3","scenario":null},{"value":"1,55E-01","module":"C4","scenario":null},{"value":"4,98E+00","module":"D","scenario":null},{"value":"8,37E+00","module":"A1A3","scenario":null}]},{"parameter":"FW","unit":"m3","values":[{"value":"2,92E+00","module":"A1","scenario":null},{"value":"2,48E-03","module":"A2","scenario":null},{"value":"5,24E-01","module":"A3","scenario":null},{"value":"1,26E-02","module":"A4","scenario":null},{"value":"5,65E-04","module":"A5","scenario":null},{"value":"0,00E+00","module":"B2","scenario":null},{"value":"0,00E+00","module":"B3","scenario":null},{"value":"0,00E+00","module":"B4","scenario":null},{"value":"0,00E+00","module":"C1","scenario":null},{"value":"0,00E+00","module":"C2","scenario":null},{"value":"4,09E-02","module":"C3","scenario":null},{"value":"4,86E-03","module":"C4","scenario":null},{"value":"-1,69E-01","module":"D","scenario":null},{"value":"3,45E+00","module":"A1A3","scenario":null}]}],"end_of_life_waste":[{"parameter":"HWD","unit":"kg","values":[{"value":"5,78E-01","module":"A1","scenario":null},{"value":"1,18E-03","module":"A2","scenario":null},{"value":"6,22E-01","module":"A3","scenario":null},{"value":"6,56E-03","module":"A4","scenario":null},{"value":"0,00E+00","module":"A5","scenario":null},{"value":"0,00E+00","module":"B2","scenario":null},{"value":"0,00E+00","module":"B3","scenario":null},{"value":"0,00E+00","module":"B4","scenario":null},{"value":"0,00E+00","module":"C1","scenario":null},{"value":"0,00E+00","module":"C2","scenario":null},{"value":"0,00E+00","module":"C3","scenario":null},{"value":"2,05E+01","module":"C4","scenario":null},{"value":"-6,07E-02","module":"D","scenario":null},{"value":"1,20E+00","module":"A1A3","scenario":null}]},{"parameter":"NHWD","unit":"kg","values":[{"value":"4,21E+01","module":"A1","scenario":null},{"value":"1,42E+00","module":"A2","scenario":null},{"value":"1,21E+01","module":"A3","scenario":null},{"value":"5,23E+00","module":"A4","scenario":null},{"value":"4,80E+00","module":"A5","scenario":null},{"value":"0,00E+00","module":"B2","scenario":null},{"value":"0,00E+00","module":"B3","scenario":null},{"value":"0,00E+00","module":"B4","scenario":null},{"value":"0,00E+00","module":"C1","scenario":null},{"value":"0,00E+00","module":"C2","scenario":null},{"value":"0,00E+00","module":"C3","scenario":null},{"value":"4,00E-01","module":"C4","scenario":null},{"value":"-5,16E+00","module":"D","scenario":null},{"value":"5,56E+01","module":"A1A3","scenario":null}]},{"parameter":"RWD","unit":"kg","values":[{"value":"3,94E-03","module":"A1","scenario":null},{"value":"1,50E-04","module":"A2","scenario":null},{"value":"2,47E-03","module":"A3","scenario":null},{"value":"9,10E-04","module":"A4","scenario":null},{"value":"0,00E+00","module":"A5","scenario":null},{"value":"0,00E+00","module":"B2","scenario":null},{"value":"0,00E+00","module":"B3","scenario":null},{"value":"0,00E+00","module":"B4","scenario":null},{"value":"0,00E+00","module":"C1","scenario":null},{"value":"0,00E+00","module":"C2","scenario":null},{"value":"0,00E+00","module":"C3","scenario":null},{"value":"3,31E-05","module":"C4","scenario":null},{"value":"-7,01E-05","module":"D","scenario":null},{"value":"6,56E-03","module":"A1A3","scenario":null}]}],"end_of_life_flow":[{"parameter":"CRU","unit":"kg","values":[{"value":"0,00E+00","module":"A1","scenario":null},{"value":"0,00E+00","module":"A2","scenario":null},{"value":"0,00E+00","module":"A3","scenario":null},{"value":"0,00E+00","module":"A4","scenario":null},{"value":"0,00E+00","module":"A5","scenario":null},{"value":"0,00E+00","module":"B2","scenario":null},{"value":"0,00E+00","module":"B3","scenario":null},{"value":"0,00E+00","module":"B4","scenario":null},{"value":"0,00E+00","module":"C1","scenario":null},{"value":"0,00E+00","module":"C2","scenario":null},{"value":"0,00E+00","module":"C3","scenario":null},{"value":"0,00E+00","module":"C4","scenario":null},{"value":"0,00E+00","module":"D","scenario":null},{"value":"0,00E+00","module":"A1A3","scenario":null}]},{"parameter":"MFR","unit":"kg","values":[{"value":"0,00E+00","module":"A1","scenario":null},{"value":"0,00E+00","module":"A2","scenario":null},{"value":"1,01E-02","module":"A3","scenario":null},{"value":"0,00E+00","module":"A4","scenario":null},{"value":"4,13E+00","module":"A5","scenario":null},{"value":"0,00E+00","module":"B2","scenario":null},{"value":"0,00E+00","module":"B3","scenario":null},{"value":"0,00E+00","module":"B4","scenario":null},{"value":"0,00E+00","module":"C1","scenario":null},{"value":"0,00E+00","module":"C2","scenario":null},{"value":"1,05E+01","module":"C3","scenario":null},{"value":"0,00E+00","module":"C4","scenario":null},{"value":"0,00E+00","module":"D","scenario":null},{"value":"1,01E-02","module":"A1A3","scenario":null}]},{"parameter":"MER","unit":"kg","values":[{"value":"0,00E+00","module":"A1","scenario":null},{"value":"0,00E+00","module":"A2","scenario":null},{"value":"5,37E-06","module":"A3","scenario":null},{"value":"0,00E+00","module":"A4","scenario":null},{"value":"4,54E-05","module":"A5","scenario":null},{"value":"0,00E+00","module":"B2","scenario":null},{"value":"0,00E+00","module":"B3","scenario":null},{"value":"0,00E+00","module":"B4","scenario":null},{"value":"0,00E+00","module":"C1","scenario":null},{"value":"0,00E+00","module":"C2","scenario":null},{"value":"4,25E+01","module":"C3","scenario":null},{"value":"0,00E+00","module":"C4","scenario":null},{"value":"0,00E+00","module":"D","scenario":null},{"value":"5,37E-06","module":"A1A3","scenario":null}]},{"parameter":"EEE","unit":"MJ","values":[{"value":"0,00E+00","module":"A1","scenario":null},{"value":"0,00E+00","module":"A2","scenario":null},{"value":"5,16E-01","module":"A3","scenario":null},{"value":"0,00E+00","module":"A4","scenario":null},{"value":"2,29E-01","module":"A5","scenario":null},{"value":"0,00E+00","module":"B2","scenario":null},{"value":"0,00E+00","module":"B3","scenario":null},{"value":"0,00E+00","module":"B4","scenario":null},{"value":"0,00E+00","module":"C1","scenario":null},{"value":"0,00E+00","module":"C2","scenario":null},{"value":"1,60E+01","module":"C3","scenario":null},{"value":"0,00E+00","module":"C4","scenario":null},{"value":"0,00E+00","module":"D","scenario":null},{"value":"5,16E-01","module":"A1A3","scenario":null}]},{"parameter":"EET","unit":"MJ","values":[{"value":"0,00E+00","module":"A1","scenario":null},{"value":"0,00E+00","module":"A2","scenario":null},{"value":"7,81E+00","module":"A3","scenario":null},{"value":"0,00E+00","module":"A4","scenario":null},{"value":"3,46E+00","module":"A5","scenario":null},{"value":"0,00E+00","module":"B2","scenario":null},{"value":"0,00E+00","module":"B3","scenario":null},{"value":"0,00E+00","module":"B4","scenario":null},{"value":"0,00E+00","module":"C1","scenario":null},{"value":"0,00E+00","module":"C2","scenario":null},{"value":"2,42E+02","module":"C3","scenario":null},{"value":"0,00E+00","module":"C4","scenario":null},{"value":"0,00E+00","module":"D","scenario":null},{"value":"7,81E+00","module":"A1A3","scenario":null}]}]}