{"product_name":"PAROC Natura Stone Wool Thermal Insulation (including an Appendix)","epd_id":"NEPD-4335-3565-EN","declared_unit":{"unit":"m2","amount":1},"compliance":["EN 15804+A2","ISO 14025","ISO 21930"],"producer_name":"Paroc Group Oy","environmental_impact":[{"parameter":"GWP-total","unit":"kg CO2-eq","values":[{"value":"2,83E-01","module":"A1-A3","scenario":null},{"value":"6,42E-03","module":"A4","scenario":null},{"value":"1,14E-01","module":"A5","scenario":null},{"value":"1,05E-02","module":"C1","scenario":null},{"value":"3,17E-03","module":"C2","scenario":null},{"value":"0,00E+00","module":"C3","scenario":null},{"value":"1,37E-02","module":"C4","scenario":null},{"value":"-4,54E-02","module":"D","scenario":null}]},{"parameter":"GWP-fossil","unit":"kg CO2-eq","values":[{"value":"3,42E-01","module":"A1-A3","scenario":null},{"value":"6,37E-03","module":"A4","scenario":null},{"value":"5,39E-02","module":"A5","scenario":null},{"value":"1,04E-02","module":"C1","scenario":null},{"value":"3,14E-03","module":"C2","scenario":null},{"value":"0,00E+00","module":"C3","scenario":null},{"value":"1,36E-02","module":"C4","scenario":null},{"value":"-4,51E-02","module":"D","scenario":null}]},{"parameter":"GWP-biogenic","unit":"kg CO2-eq","values":[{"value":"-5,99E-02","module":"A1-A3","scenario":null},{"value":"0,00E+00","module":"A4","scenario":null},{"value":"6,02E-02","module":"A5","scenario":null},{"value":"9,33E-05","module":"C1","scenario":null},{"value":"1,99E-05","module":"C2","scenario":null},{"value":"0,00E+00","module":"C3","scenario":null},{"value":"5,26E-05","module":"C4","scenario":null},{"value":"-2,31E-04","module":"D","scenario":null}]},{"parameter":"GWP-luluc","unit":"kg CO2-eq","values":[{"value":"1,12E-04","module":"A1-A3","scenario":null},{"value":"3,58E-05","module":"A4","scenario":null},{"value":"3,16E-06","module":"A5","scenario":null},{"value":"2,19E-06","module":"C1","scenario":null},{"value":"1,73E-05","module":"C2","scenario":null},{"value":"0,00E+00","module":"C3","scenario":null},{"value":"2,51E-05","module":"C4","scenario":null},{"value":"-4,98E-06","module":"D","scenario":null}]},{"parameter":"ODP","unit":"kg CFC11-eq","values":[{"value":"0,00E+00","module":"A1-A3","scenario":null},{"value":"0,00E+00","module":"A4","scenario":null},{"value":"0,00E+00","module":"A5","scenario":null},{"value":"0,00E+00","module":"C1","scenario":null},{"value":"0,00E+00","module":"C2","scenario":null},{"value":"0,00E+00","module":"C3","scenario":null},{"value":"0,00E+00","module":"C4","scenario":null},{"value":"0,00E+00","module":"D","scenario":null}]},{"parameter":"AP","unit":"mol H+-eq","values":[{"value":"4,47E-03","module":"A1-A3","scenario":null},{"value":"4,93E-06","module":"A4","scenario":null},{"value":"1,05E-04","module":"A5","scenario":null},{"value":"2,27E-05","module":"C1","scenario":null},{"value":"1,06E-05","module":"C2","scenario":null},{"value":"0,00E+00","module":"C3","scenario":null},{"value":"9,63E-05","module":"C4","scenario":null},{"value":"-5,95E-05","module":"D","scenario":null}]},{"parameter":"POCP","unit":"kg NMVOC-eq","values":[{"value":"8,81E-04","module":"A1-A3","scenario":null},{"value":"4,23E-06","module":"A4","scenario":null},{"value":"2,92E-05","module":"A5","scenario":null},{"value":"1,38E-05","module":"C1","scenario":null},{"value":"9,56E-06","module":"C2","scenario":null},{"value":"0,00E+00","module":"C3","scenario":null},{"value":"7,48E-05","module":"C4","scenario":null},{"value":"-4,51E-05","module":"D","scenario":null}]},{"parameter":"ADPE","unit":"kg Sb-eq","values":[{"value":"6,93E-08","module":"A1-A3","scenario":null},{"value":"5,37E-10","module":"A4","scenario":null},{"value":"1,52E-09","module":"A5","scenario":null},{"value":"2,82E-09","module":"C1","scenario":null},{"value":"2,60E-10","module":"C2","scenario":null},{"value":"0,00E+00","module":"C3","scenario":null},{"value":"1,39E-09","module":"C4","scenario":null},{"value":"-6,83E-09","module":"D","scenario":null}]},{"parameter":"ADPF","unit":"MJ","values":[{"value":"3,35E+00","module":"A1-A3","scenario":null},{"value":"8,58E-02","module":"A4","scenario":null},{"value":"7,10E-02","module":"A5","scenario":null},{"value":"1,88E-01","module":"C1","scenario":null},{"value":"4,15E-02","module":"C2","scenario":null},{"value":"0,00E+00","module":"C3","scenario":null},{"value":"1,78E-01","module":"C4","scenario":null},{"value":"-7,68E-01","module":"D","scenario":null}]},{"parameter":"WDP","unit":"m3 world-eq. Deprived","values":[{"value":"4,83E-02","module":"A1-A3","scenario":null},{"value":"5,76E-05","module":"A4","scenario":null},{"value":"1,27E-02","module":"A5","scenario":null},{"value":"2,36E-03","module":"C1","scenario":null},{"value":"2,79E-05","module":"C2","scenario":null},{"value":"0,00E+00","module":"C3","scenario":null},{"value":"1,49E-03","module":"C4","scenario":null},{"value":"-4,82E-03","module":"D","scenario":null}]},{"parameter":"EP-freshwater","unit":"kg P-eq","values":[{"value":"2,14E-07","module":"A1-A3","scenario":null},{"value":"1,92E-08","module":"A4","scenario":null},{"value":"6,04E-09","module":"A5","scenario":null},{"value":"3,02E-08","module":"C1","scenario":null},{"value":"9,27E-09","module":"C2","scenario":null},{"value":"0,00E+00","module":"C3","scenario":null},{"value":"2,30E-08","module":"C4","scenario":null},{"value":"-6,23E-08","module":"D","scenario":null}]},{"parameter":"EP-marine","unit":"kg N-eq","values":[{"value":"3,28E-04","module":"A1-A3","scenario":null},{"value":"1,31E-06","module":"A4","scenario":null},{"value":"1,10E-05","module":"A5","scenario":null},{"value":"5,10E-06","module":"C1","scenario":null},{"value":"4,92E-06","module":"C2","scenario":null},{"value":"0,00E+00","module":"C3","scenario":null},{"value":"2,46E-05","module":"C4","scenario":null},{"value":"-1,61E-05","module":"D","scenario":null}]},{"parameter":"EP-terrestrial","unit":"mol N-eq.","values":[{"value":"1,55E-02","module":"A1-A3","scenario":null},{"value":"1,62E-05","module":"A4","scenario":null},{"value":"3,81E-04","module":"A5","scenario":null},{"value":"5,35E-05","module":"C1","scenario":null},{"value":"5,49E-05","module":"C2","scenario":null},{"value":"0,00E+00","module":"C3","scenario":null},{"value":"2,71E-04","module":"C4","scenario":null},{"value":"-1,73E-04","module":"D","scenario":null}]},{"parameter":"GWP-IOBC","unit":"kg CO2-eq","values":[]}],"additional_environmental_impact":[{"parameter":"PM","unit":"Disease incidence","values":[{"value":"8,22E-08","module":"A1-A3","scenario":null},{"value":"5,30E-11","module":"A4","scenario":null},{"value":"1,58E-09","module":"A5","scenario":null},{"value":"1,89E-10","module":"C1","scenario":null},{"value":"5,60E-11","module":"C2","scenario":null},{"value":"0,00E+00","module":"C3","scenario":null},{"value":"1,20E-09","module":"C4","scenario":null},{"value":"-4,93E-10","module":"D","scenario":null}]},{"parameter":"ETP-fw","unit":"CTUe","values":[{"value":"1,65E+00","module":"A1-A3","scenario":null},{"value":"5,96E-02","module":"A4","scenario":null},{"value":"3,36E-02","module":"A5","scenario":null},{"value":"8,24E-02","module":"C1","scenario":null},{"value":"2,88E-02","module":"C2","scenario":null},{"value":"0,00E+00","module":"C3","scenario":null},{"value":"9,97E-02","module":"C4","scenario":null},{"value":"-1,69E-01","module":"D","scenario":null}]},{"parameter":"HTP-c","unit":"CTUh","values":[{"value":"3,12E-09","module":"A1-A3","scenario":null},{"value":"1,00E-12","module":"A4","scenario":null},{"value":"6,30E-11","module":"A5","scenario":null},{"value":"2,00E-12","module":"C1","scenario":null},{"value":"1,00E-12","module":"C2","scenario":null},{"value":"0,00E+00","module":"C3","scenario":null},{"value":"1,50E-11","module":"C4","scenario":null},{"value":"-8,00E-12","module":"D","scenario":null}]},{"parameter":"HTP-nc","unit":"CTUh","values":[{"value":"2,43E-09","module":"A1-A3","scenario":null},{"value":"6,60E-11","module":"A4","scenario":null},{"value":"9,70E-11","module":"A5","scenario":null},{"value":"8,70E-11","module":"C1","scenario":null},{"value":"3,50E-11","module":"C2","scenario":null},{"value":"0,00E+00","module":"C3","scenario":null},{"value":"1,69E-09","module":"C4","scenario":null},{"value":"-3,01E-10","module":"D","scenario":null}]},{"parameter":"SQP","unit":"-","values":[{"value":"9,19E+00","module":"A1-A3","scenario":null},{"value":"2,95E-02","module":"A4","scenario":null},{"value":"1,22E-02","module":"A5","scenario":null},{"value":"6,78E-02","module":"C1","scenario":null},{"value":"1,43E-02","module":"C2","scenario":null},{"value":"0,00E+00","module":"C3","scenario":null},{"value":"3,70E-02","module":"C4","scenario":null},{"value":"-1,37E-01","module":"D","scenario":null}]},{"parameter":"IRP","unit":"kBq U235-eq","values":[{"value":"7,13E-03","module":"A1-A3","scenario":null},{"value":"1,55E-05","module":"A4","scenario":null},{"value":"3,85E-04","module":"A5","scenario":null},{"value":"5,09E-03","module":"C1","scenario":null},{"value":"7,51E-06","module":"C2","scenario":null},{"value":"0,00E+00","module":"C3","scenario":null},{"value":"2,20E-04","module":"C4","scenario":null},{"value":"-1,03E-02","module":"D","scenario":null}]}],"resource_use":[{"parameter":"PERE","unit":"MJ","values":[{"value":"6,67E+00","module":"A1-A3","scenario":null},{"value":"4,88E-03","module":"A4","scenario":null},{"value":"7,96E-01","module":"A5","scenario":null},{"value":"1,04E-01","module":"C1","scenario":null},{"value":"2,36E-03","module":"C2","scenario":null},{"value":"0,00E+00","module":"C3","scenario":null},{"value":"5,86E-02","module":"C4","scenario":null},{"value":"-2,12E-01","module":"D","scenario":null}]},{"parameter":"PERM","unit":"","values":[{"value":"6,89E-01","module":"A1-A3","scenario":null},{"value":"0,00E+00","module":"A4","scenario":null},{"value":"-6,58E-01","module":"A5","scenario":null},{"value":"0,00E+00","module":"C1","scenario":null},{"value":"0,00E+00","module":"C2","scenario":null},{"value":"0,00E+00","module":"C3","scenario":null},{"value":"-3,19E-02","module":"C4","scenario":null},{"value":"0,00E+00","module":"D","scenario":null}]},{"parameter":"PERT","unit":"MJ","values":[{"value":"7,35E+00","module":"A1-A3","scenario":null},{"value":"4,88E-03","module":"A4","scenario":null},{"value":"1,39E-01","module":"A5","scenario":null},{"value":"1,04E-01","module":"C1","scenario":null},{"value":"2,36E-03","module":"C2","scenario":null},{"value":"0,00E+00","module":"C3","scenario":null},{"value":"2,67E-02","module":"C4","scenario":null},{"value":"-2,12E-01","module":"D","scenario":null}]},{"parameter":"PENRE","unit":"MJ","values":[{"value":"1,54E+00","module":"A1-A3","scenario":null},{"value":"8,60E-02","module":"A4","scenario":null},{"value":"6,68E-01","module":"A5","scenario":null},{"value":"1,88E-01","module":"C1","scenario":null},{"value":"4,16E-02","module":"C2","scenario":null},{"value":"0,00E+00","module":"C3","scenario":null},{"value":"1,41E+00","module":"C4","scenario":null},{"value":"-7,68E-01","module":"D","scenario":null}]},{"parameter":"PENRM","unit":"MJ","values":[{"value":"1,83E+00","module":"A1-A3","scenario":null},{"value":"0,00E+00","module":"A4","scenario":null},{"value":"-5,97E-01","module":"A5","scenario":null},{"value":"0,00E+00","module":"C1","scenario":null},{"value":"0,00E+00","module":"C2","scenario":null},{"value":"0,00E+00","module":"C3","scenario":null},{"value":"-1,23E+00","module":"C4","scenario":null},{"value":"0,00E+00","module":"D","scenario":null}]},{"parameter":"PENRT","unit":"MJ","values":[{"value":"3,36E+00","module":"A1-A3","scenario":null},{"value":"8,60E-02","module":"A4","scenario":null},{"value":"7,11E-02","module":"A5","scenario":null},{"value":"1,88E-01","module":"C1","scenario":null},{"value":"4,16E-02","module":"C2","scenario":null},{"value":"0,00E+00","module":"C3","scenario":null},{"value":"1,78E-01","module":"C4","scenario":null},{"value":"-7,68E-01","module":"D","scenario":null}]},{"parameter":"SM","unit":"kg","values":[{"value":"3,13E-01","module":"A1-A3","scenario":null},{"value":"0,00E+00","module":"A4","scenario":null},{"value":"6,27E-03","module":"A5","scenario":null},{"value":"0,00E+00","module":"C1","scenario":null},{"value":"0,00E+00","module":"C2","scenario":null},{"value":"0,00E+00","module":"C3","scenario":null},{"value":"0,00E+00","module":"C4","scenario":null},{"value":"0,00E+00","module":"D","scenario":null}]},{"parameter":"RSF","unit":"MJ","values":[{"value":"0,00E+00","module":"A1-A3","scenario":null},{"value":"0,00E+00","module":"A4","scenario":null},{"value":"0,00E+00","module":"A5","scenario":null},{"value":"0,00E+00","module":"C1","scenario":null},{"value":"0,00E+00","module":"C2","scenario":null},{"value":"0,00E+00","module":"C3","scenario":null},{"value":"0,00E+00","module":"C4","scenario":null},{"value":"0,00E+00","module":"D","scenario":null}]},{"parameter":"NRSF","unit":"MJ","values":[{"value":"0,00E+00","module":"A1-A3","scenario":null},{"value":"0,00E+00","module":"A4","scenario":null},{"value":"0,00E+00","module":"A5","scenario":null},{"value":"0,00E+00","module":"C1","scenario":null},{"value":"0,00E+00","module":"C2","scenario":null},{"value":"0,00E+00","module":"C3","scenario":null},{"value":"0,00E+00","module":"C4","scenario":null},{"value":"0,00E+00","module":"D","scenario":null}]},{"parameter":"FW","unit":"m3","values":[{"value":"1,82E-02","module":"A1-A3","scenario":null},{"value":"5,52E-06","module":"A4","scenario":null},{"value":"6,39E-04","module":"A5","scenario":null},{"value":"9,96E-05","module":"C1","scenario":null},{"value":"2,67E-06","module":"C2","scenario":null},{"value":"0,00E+00","module":"C3","scenario":null},{"value":"4,52E-05","module":"C4","scenario":null},{"value":"-2,03E-04","module":"D","scenario":null}]}],"end_of_life_waste":[{"parameter":"HWD","unit":"kg","values":[{"value":"5,23E-07","module":"A1-A3","scenario":null},{"value":"0,00E+00","module":"A4","scenario":null},{"value":"1,05E-08","module":"A5","scenario":null},{"value":"1,60E-11","module":"C1","scenario":null},{"value":"0,00E+00","module":"C2","scenario":null},{"value":"0,00E+00","module":"C3","scenario":null},{"value":"9,00E-12","module":"C4","scenario":null},{"value":"-1,04E-10","module":"D","scenario":null}]},{"parameter":"NHWD","unit":"kg","values":[{"value":"2,56E-01","module":"A1-A3","scenario":null},{"value":"1,23E-05","module":"A4","scenario":null},{"value":"2,40E-02","module":"A5","scenario":null},{"value":"1,42E-04","module":"C1","scenario":null},{"value":"5,97E-06","module":"C2","scenario":null},{"value":"0,00E+00","module":"C3","scenario":null},{"value":"9,11E-01","module":"C4","scenario":null},{"value":"-3,89E-04","module":"D","scenario":null}]},{"parameter":"RWD","unit":"kg","values":[{"value":"4,38E-05","module":"A1-A3","scenario":null},{"value":"1,06E-07","module":"A4","scenario":null},{"value":"2,32E-06","module":"A5","scenario":null},{"value":"3,01E-05","module":"C1","scenario":null},{"value":"5,13E-08","module":"C2","scenario":null},{"value":"0,00E+00","module":"C3","scenario":null},{"value":"1,98E-06","module":"C4","scenario":null},{"value":"-6,07E-05","module":"D","scenario":null}]}],"end_of_life_flow":[{"parameter":"CRU","unit":"kg","values":[{"value":"0,00E+00","module":"A1-A3","scenario":null},{"value":"0,00E+00","module":"A4","scenario":null},{"value":"0,00E+00","module":"A5","scenario":null},{"value":"0,00E+00","module":"C1","scenario":null},{"value":"0,00E+00","module":"C2","scenario":null},{"value":"0,00E+00","module":"C3","scenario":null},{"value":"0,00E+00","module":"C4","scenario":null},{"value":"0,00E+00","module":"D","scenario":null}]},{"parameter":"MFR","unit":"kg","values":[{"value":"0,00E+00","module":"A1-A3","scenario":null},{"value":"0,00E+00","module":"A4","scenario":null},{"value":"0,00E+00","module":"A5","scenario":null},{"value":"0,00E+00","module":"C1","scenario":null},{"value":"0,00E+00","module":"C2","scenario":null},{"value":"0,00E+00","module":"C3","scenario":null},{"value":"0,00E+00","module":"C4","scenario":null},{"value":"0,00E+00","module":"D","scenario":null}]},{"parameter":"MER","unit":"kg","values":[{"value":"0,00E+00","module":"A1-A3","scenario":null},{"value":"0,00E+00","module":"A4","scenario":null},{"value":"5,49E-02","module":"A5","scenario":null},{"value":"0,00E+00","module":"C1","scenario":null},{"value":"0,00E+00","module":"C2","scenario":null},{"value":"0,00E+00","module":"C3","scenario":null},{"value":"0,00E+00","module":"C4","scenario":null},{"value":"0,00E+00","module":"D","scenario":null}]},{"parameter":"EEE","unit":"MJ","values":[{"value":"0,00E+00","module":"A1-A3","scenario":null},{"value":"0,00E+00","module":"A4","scenario":null},{"value":"0,00E+00","module":"A5","scenario":null},{"value":"0,00E+00","module":"C1","scenario":null},{"value":"0,00E+00","module":"C2","scenario":null},{"value":"0,00E+00","module":"C3","scenario":null},{"value":"0,00E+00","module":"C4","scenario":null},{"value":"0,00E+00","module":"D","scenario":null}]},{"parameter":"EET","unit":"MJ","values":[{"value":"0,00E+00","module":"A1-A3","scenario":null},{"value":"0,00E+00","module":"A4","scenario":null},{"value":"0,00E+00","module":"A5","scenario":null},{"value":"0,00E+00","module":"C1","scenario":null},{"value":"0,00E+00","module":"C2","scenario":null},{"value":"0,00E+00","module":"C3","scenario":null},{"value":"0,00E+00","module":"C4","scenario":null},{"value":"0,00E+00","module":"D","scenario":null}]}]}