{"product_name":"Stitch Desk Screen 860x650x85","epd_id":"NEPD-5752-5046-EN","declared_unit":{"unit":"stk","amount":1},"compliance":["EN 15804+A2","ISO 14025","ISO 21930"],"producer_name":"Abstracta AB","environmental_impact":[{"parameter":"GWP-total","unit":"kg CO2-eq","values":[{"value":"1,90E+01","module":"A1-A3","scenario":null},{"value":"5,80E-01","module":"A4","scenario":null},{"value":"1,46E+00","module":"A5","scenario":null},{"value":"1,46E-02","module":"B2","scenario":null},{"value":"0,00E+00","module":"B3","scenario":null},{"value":"0,00E+00","module":"B4","scenario":null},{"value":"0,00E+00","module":"C1","scenario":null},{"value":"5,63E-02","module":"C2","scenario":null},{"value":"7,20E+00","module":"C3","scenario":null},{"value":"1,47E-02","module":"C4","scenario":null},{"value":"-3,08E-01","module":"D","scenario":null}]},{"parameter":"GWP-fossil","unit":"kg CO2-eq","values":[{"value":"2,64E+01","module":"A1-A3","scenario":null},{"value":"5,80E-01","module":"A4","scenario":null},{"value":"1,38E-02","module":"A5","scenario":null},{"value":"1,36E-02","module":"B2","scenario":null},{"value":"0,00E+00","module":"B3","scenario":null},{"value":"0,00E+00","module":"B4","scenario":null},{"value":"0,00E+00","module":"C1","scenario":null},{"value":"5,62E-02","module":"C2","scenario":null},{"value":"8,73E-01","module":"C3","scenario":null},{"value":"1,47E-02","module":"C4","scenario":null},{"value":"-2,98E-01","module":"D","scenario":null}]},{"parameter":"GWP-biogenic","unit":"kg CO2-eq","values":[{"value":"-7,39E+00","module":"A1-A3","scenario":null},{"value":"2,39E-04","module":"A4","scenario":null},{"value":"1,45E+00","module":"A5","scenario":null},{"value":"2,48E-04","module":"B2","scenario":null},{"value":"0,00E+00","module":"B3","scenario":null},{"value":"0,00E+00","module":"B4","scenario":null},{"value":"0,00E+00","module":"C1","scenario":null},{"value":"2,33E-05","module":"C2","scenario":null},{"value":"6,33E+00","module":"C3","scenario":null},{"value":"1,45E-05","module":"C4","scenario":null},{"value":"-5,80E-04","module":"D","scenario":null}]},{"parameter":"GWP-luluc","unit":"kg CO2-eq","values":[{"value":"4,50E-02","module":"A1-A3","scenario":null},{"value":"2,08E-04","module":"A4","scenario":null},{"value":"4,57E-06","module":"A5","scenario":null},{"value":"7,44E-04","module":"B2","scenario":null},{"value":"0,00E+00","module":"B3","scenario":null},{"value":"0,00E+00","module":"B4","scenario":null},{"value":"0,00E+00","module":"C1","scenario":null},{"value":"2,00E-05","module":"C2","scenario":null},{"value":"4,31E-05","module":"C3","scenario":null},{"value":"3,28E-06","module":"C4","scenario":null},{"value":"-9,47E-03","module":"D","scenario":null}]},{"parameter":"ODP","unit":"kg CFC11-eq","values":[{"value":"8,94E-07","module":"A1-A3","scenario":null},{"value":"1,31E-07","module":"A4","scenario":null},{"value":"2,92E-09","module":"A5","scenario":null},{"value":"1,47E-09","module":"B2","scenario":null},{"value":"0,00E+00","module":"B3","scenario":null},{"value":"0,00E+00","module":"B4","scenario":null},{"value":"0,00E+00","module":"C1","scenario":null},{"value":"1,27E-08","module":"C2","scenario":null},{"value":"1,95E-08","module":"C3","scenario":null},{"value":"4,22E-09","module":"C4","scenario":null},{"value":"-2,00E-02","module":"D","scenario":null}]},{"parameter":"AP","unit":"mol H+-eq","values":[{"value":"2,34E-01","module":"A1-A3","scenario":null},{"value":"1,83E-03","module":"A4","scenario":null},{"value":"6,54E-05","module":"A5","scenario":null},{"value":"6,26E-05","module":"B2","scenario":null},{"value":"0,00E+00","module":"B3","scenario":null},{"value":"0,00E+00","module":"B4","scenario":null},{"value":"0,00E+00","module":"C1","scenario":null},{"value":"1,62E-04","module":"C2","scenario":null},{"value":"8,61E-04","module":"C3","scenario":null},{"value":"1,02E-04","module":"C4","scenario":null},{"value":"-2,38E-03","module":"D","scenario":null}]},{"parameter":"POCP","unit":"kg NMVOC-eq","values":[{"value":"9,35E-02","module":"A1-A3","scenario":null},{"value":"1,53E-03","module":"A4","scenario":null},{"value":"6,73E-05","module":"A5","scenario":null},{"value":"3,11E-05","module":"B2","scenario":null},{"value":"0,00E+00","module":"B3","scenario":null},{"value":"0,00E+00","module":"B4","scenario":null},{"value":"0,00E+00","module":"C1","scenario":null},{"value":"1,37E-04","module":"C2","scenario":null},{"value":"9,58E-04","module":"C3","scenario":null},{"value":"1,10E-04","module":"C4","scenario":null},{"value":"-2,32E-03","module":"D","scenario":null}]},{"parameter":"ADPE","unit":"kg Sb-eq","values":[{"value":"2,32E-02","module":"A1-A3","scenario":null},{"value":"1,59E-05","module":"A4","scenario":null},{"value":"3,36E-07","module":"A5","scenario":null},{"value":"2,11E-07","module":"B2","scenario":null},{"value":"0,00E+00","module":"B3","scenario":null},{"value":"0,00E+00","module":"B4","scenario":null},{"value":"0,00E+00","module":"C1","scenario":null},{"value":"1,55E-06","module":"C2","scenario":null},{"value":"7,15E-07","module":"C3","scenario":null},{"value":"1,10E-07","module":"C4","scenario":null},{"value":"-3,13E-06","module":"D","scenario":null}]},{"parameter":"ADPF","unit":"MJ","values":[{"value":"3,47E+02","module":"A1-A3","scenario":null},{"value":"8,76E+00","module":"A4","scenario":null},{"value":"1,93E-01","module":"A5","scenario":null},{"value":"3,67E-01","module":"B2","scenario":null},{"value":"0,00E+00","module":"B3","scenario":null},{"value":"0,00E+00","module":"B4","scenario":null},{"value":"0,00E+00","module":"C1","scenario":null},{"value":"8,50E-01","module":"C2","scenario":null},{"value":"9,04E-01","module":"C3","scenario":null},{"value":"2,96E-01","module":"C4","scenario":null},{"value":"-4,12E+00","module":"D","scenario":null}]},{"parameter":"WDP","unit":"m3 world-eq. Deprived","values":[{"value":"2,33E+03","module":"A1-A3","scenario":null},{"value":"8,42E+00","module":"A4","scenario":null},{"value":"2,45E-01","module":"A5","scenario":null},{"value":"2,84E+01","module":"B2","scenario":null},{"value":"0,00E+00","module":"B3","scenario":null},{"value":"0,00E+00","module":"B4","scenario":null},{"value":"0,00E+00","module":"C1","scenario":null},{"value":"8,23E-01","module":"C2","scenario":null},{"value":"-4,31E-01","module":"C3","scenario":null},{"value":"6,74E-01","module":"C4","scenario":null},{"value":"-4,77E+01","module":"D","scenario":null}]},{"parameter":"EP-freshwater","unit":"kg P-eq","values":[{"value":"7,70E-04","module":"A1-A3","scenario":null},{"value":"4,61E-06","module":"A4","scenario":null},{"value":"1,13E-07","module":"A5","scenario":null},{"value":"8,98E-07","module":"B2","scenario":null},{"value":"0,00E+00","module":"B3","scenario":null},{"value":"0,00E+00","module":"B4","scenario":null},{"value":"0,00E+00","module":"C1","scenario":null},{"value":"4,49E-07","module":"C2","scenario":null},{"value":"3,53E-06","module":"C3","scenario":null},{"value":"1,61E-07","module":"C4","scenario":null},{"value":"-2,58E-05","module":"D","scenario":null}]},{"parameter":"EP-marine","unit":"kg N-eq","values":[{"value":"3,32E-02","module":"A1-A3","scenario":null},{"value":"3,71E-04","module":"A4","scenario":null},{"value":"2,16E-05","module":"A5","scenario":null},{"value":"9,89E-06","module":"B2","scenario":null},{"value":"0,00E+00","module":"B3","scenario":null},{"value":"0,00E+00","module":"B4","scenario":null},{"value":"0,00E+00","module":"C1","scenario":null},{"value":"3,20E-05","module":"C2","scenario":null},{"value":"3,64E-04","module":"C3","scenario":null},{"value":"3,44E-05","module":"C4","scenario":null},{"value":"-7,63E-04","module":"D","scenario":null}]},{"parameter":"EP-terrestrial","unit":"mol N-eq.","values":[{"value":"7,45E-01","module":"A1-A3","scenario":null},{"value":"4,15E-03","module":"A4","scenario":null},{"value":"2,34E-04","module":"A5","scenario":null},{"value":"1,33E-04","module":"B2","scenario":null},{"value":"0,00E+00","module":"B3","scenario":null},{"value":"0,00E+00","module":"B4","scenario":null},{"value":"0,00E+00","module":"C1","scenario":null},{"value":"3,58E-04","module":"C2","scenario":null},{"value":"3,86E-03","module":"C3","scenario":null},{"value":"3,81E-04","module":"C4","scenario":null},{"value":"-8,24E-03","module":"D","scenario":null}]},{"parameter":"GWP-IOBC","unit":"kg CO2-eq","values":[{"value":"2,66E+01","module":"A1-A3","scenario":null},{"value":"5,80E-01","module":"A4","scenario":null},{"value":"1,38E-02","module":"A5","scenario":null},{"value":"1,97E-02","module":"B2","scenario":null},{"value":"0,00E+00","module":"B3","scenario":null},{"value":"0,00E+00","module":"B4","scenario":null},{"value":"0,00E+00","module":"C1","scenario":null},{"value":"5,63E-02","module":"C2","scenario":null},{"value":"2,16E+00","module":"C3","scenario":null},{"value":"1,83E-02","module":"C4","scenario":null},{"value":"-3,15E-01","module":"D","scenario":null}]}],"additional_environmental_impact":[{"parameter":"PM","unit":"Disease incidence","values":[{"value":"2,27E-06","module":"A1-A3","scenario":null},{"value":"3,53E-08","module":"A4","scenario":null},{"value":"9,65E-10","module":"A5","scenario":null},{"value":"3,32E-10","module":"B2","scenario":null},{"value":"0,00E+00","module":"B3","scenario":null},{"value":"0,00E+00","module":"B4","scenario":null},{"value":"0,00E+00","module":"C1","scenario":null},{"value":"3,44E-09","module":"C2","scenario":null},{"value":"9,26E-09","module":"C3","scenario":null},{"value":"1,84E-09","module":"C4","scenario":null},{"value":"-1,39E-07","module":"D","scenario":null}]},{"parameter":"ETP-fw","unit":"CTUe","values":[{"value":"4,32E+02","module":"A1-A3","scenario":null},{"value":"6,48E+00","module":"A4","scenario":null},{"value":"2,58E-01","module":"A5","scenario":null},{"value":"4,59E-01","module":"B2","scenario":null},{"value":"0,00E+00","module":"B3","scenario":null},{"value":"0,00E+00","module":"B4","scenario":null},{"value":"0,00E+00","module":"C1","scenario":null},{"value":"6,30E-01","module":"C2","scenario":null},{"value":"4,61E+00","module":"C3","scenario":null},{"value":"2,32E-01","module":"C4","scenario":null},{"value":"-2,27E+01","module":"D","scenario":null}]},{"parameter":"HTP-c","unit":"CTUh","values":[{"value":"3,86E-08","module":"A1-A3","scenario":null},{"value":"0,00E+00","module":"A4","scenario":null},{"value":"7,00E-12","module":"A5","scenario":null},{"value":"1,10E-11","module":"B2","scenario":null},{"value":"0,00E+00","module":"B3","scenario":null},{"value":"0,00E+00","module":"B4","scenario":null},{"value":"0,00E+00","module":"C1","scenario":null},{"value":"0,00E+00","module":"C2","scenario":null},{"value":"2,89E-10","module":"C3","scenario":null},{"value":"7,00E-12","module":"C4","scenario":null},{"value":"-5,03E-10","module":"D","scenario":null}]},{"parameter":"HTP-nc","unit":"CTUh","values":[{"value":"4,83E-07","module":"A1-A3","scenario":null},{"value":"7,08E-09","module":"A4","scenario":null},{"value":"3,23E-10","module":"A5","scenario":null},{"value":"2,82E-10","module":"B2","scenario":null},{"value":"0,00E+00","module":"B3","scenario":null},{"value":"0,00E+00","module":"B4","scenario":null},{"value":"0,00E+00","module":"C1","scenario":null},{"value":"6,89E-10","module":"C2","scenario":null},{"value":"8,61E-09","module":"C3","scenario":null},{"value":"2,69E-10","module":"C4","scenario":null},{"value":"-1,80E-08","module":"D","scenario":null}]},{"parameter":"SQP","unit":"-","values":[{"value":"5,59E+02","module":"A1-A3","scenario":null},{"value":"6,08E+00","module":"A4","scenario":null},{"value":"1,30E-01","module":"A5","scenario":null},{"value":"2,76E-01","module":"B2","scenario":null},{"value":"0,00E+00","module":"B3","scenario":null},{"value":"0,00E+00","module":"B4","scenario":null},{"value":"0,00E+00","module":"C1","scenario":null},{"value":"5,95E-01","module":"C2","scenario":null},{"value":"2,37E-01","module":"C3","scenario":null},{"value":"6,32E-01","module":"C4","scenario":null},{"value":"-2,63E+01","module":"D","scenario":null}]},{"parameter":"IRP","unit":"kBq U235-eq","values":[{"value":"1,23E+00","module":"A1-A3","scenario":null},{"value":"3,83E-02","module":"A4","scenario":null},{"value":"8,27E-04","module":"A5","scenario":null},{"value":"8,37E-03","module":"B2","scenario":null},{"value":"0,00E+00","module":"B3","scenario":null},{"value":"0,00E+00","module":"B4","scenario":null},{"value":"0,00E+00","module":"C1","scenario":null},{"value":"3,72E-03","module":"C2","scenario":null},{"value":"3,02E-03","module":"C3","scenario":null},{"value":"1,25E-03","module":"C4","scenario":null},{"value":"-2,50E-02","module":"D","scenario":null}]}],"resource_use":[{"parameter":"PERE","unit":"MJ","values":[{"value":"2,85E+02","module":"A1-A3","scenario":null},{"value":"1,25E-01","module":"A4","scenario":null},{"value":"3,18E-03","module":"A5","scenario":null},{"value":"3,61E-01","module":"B2","scenario":null},{"value":"0,00E+00","module":"B3","scenario":null},{"value":"0,00E+00","module":"B4","scenario":null},{"value":"0,00E+00","module":"C1","scenario":null},{"value":"1,22E-02","module":"C2","scenario":null},{"value":"9,55E-02","module":"C3","scenario":null},{"value":"5,16E-03","module":"C4","scenario":null},{"value":"-2,43E+01","module":"D","scenario":null}]},{"parameter":"PERM","unit":"","values":[{"value":"5,93E+01","module":"A1-A3","scenario":null},{"value":"0,00E+00","module":"A4","scenario":null},{"value":"-5,00E+00","module":"A5","scenario":null},{"value":"0,00E+00","module":"B2","scenario":null},{"value":"0,00E+00","module":"B3","scenario":null},{"value":"0,00E+00","module":"B4","scenario":null},{"value":"0,00E+00","module":"C1","scenario":null},{"value":"0,00E+00","module":"C2","scenario":null},{"value":"-4,12E+01","module":"C3","scenario":null},{"value":"0,00E+00","module":"C4","scenario":null},{"value":"0,00E+00","module":"D","scenario":null}]},{"parameter":"PERT","unit":"MJ","values":[{"value":"3,45E+02","module":"A1-A3","scenario":null},{"value":"1,25E-01","module":"A4","scenario":null},{"value":"-4,99E+00","module":"A5","scenario":null},{"value":"3,61E-01","module":"B2","scenario":null},{"value":"0,00E+00","module":"B3","scenario":null},{"value":"0,00E+00","module":"B4","scenario":null},{"value":"0,00E+00","module":"C1","scenario":null},{"value":"1,22E-02","module":"C2","scenario":null},{"value":"-4,11E+01","module":"C3","scenario":null},{"value":"5,16E-03","module":"C4","scenario":null},{"value":"-2,43E+01","module":"D","scenario":null}]},{"parameter":"PENRE","unit":"MJ","values":[{"value":"3,14E+02","module":"A1-A3","scenario":null},{"value":"8,76E+00","module":"A4","scenario":null},{"value":"1,93E-01","module":"A5","scenario":null},{"value":"3,73E-01","module":"B2","scenario":null},{"value":"0,00E+00","module":"B3","scenario":null},{"value":"0,00E+00","module":"B4","scenario":null},{"value":"0,00E+00","module":"C1","scenario":null},{"value":"8,50E-01","module":"C2","scenario":null},{"value":"9,51E-01","module":"C3","scenario":null},{"value":"2,96E-01","module":"C4","scenario":null},{"value":"-4,12E+00","module":"D","scenario":null}]},{"parameter":"PENRM","unit":"MJ","values":[{"value":"3,38E+01","module":"A1-A3","scenario":null},{"value":"0,00E+00","module":"A4","scenario":null},{"value":"0,00E+00","module":"A5","scenario":null},{"value":"0,00E+00","module":"B2","scenario":null},{"value":"0,00E+00","module":"B3","scenario":null},{"value":"0,00E+00","module":"B4","scenario":null},{"value":"0,00E+00","module":"C1","scenario":null},{"value":"0,00E+00","module":"C2","scenario":null},{"value":"-2,55E+01","module":"C3","scenario":null},{"value":"0,00E+00","module":"C4","scenario":null},{"value":"0,00E+00","module":"D","scenario":null}]},{"parameter":"PENRT","unit":"MJ","values":[{"value":"3,48E+02","module":"A1-A3","scenario":null},{"value":"8,76E+00","module":"A4","scenario":null},{"value":"1,93E-01","module":"A5","scenario":null},{"value":"3,73E-01","module":"B2","scenario":null},{"value":"0,00E+00","module":"B3","scenario":null},{"value":"0,00E+00","module":"B4","scenario":null},{"value":"0,00E+00","module":"C1","scenario":null},{"value":"8,50E-01","module":"C2","scenario":null},{"value":"-2,45E+01","module":"C3","scenario":null},{"value":"2,96E-01","module":"C4","scenario":null},{"value":"-4,12E+00","module":"D","scenario":null}]},{"parameter":"SM","unit":"kg","values":[{"value":"1,15E+00","module":"A1-A3","scenario":null},{"value":"0,00E+00","module":"A4","scenario":null},{"value":"0,00E+00","module":"A5","scenario":null},{"value":"0,00E+00","module":"B2","scenario":null},{"value":"0,00E+00","module":"B3","scenario":null},{"value":"0,00E+00","module":"B4","scenario":null},{"value":"0,00E+00","module":"C1","scenario":null},{"value":"0,00E+00","module":"C2","scenario":null},{"value":"0,00E+00","module":"C3","scenario":null},{"value":"6,66E-05","module":"C4","scenario":null},{"value":"0,00E+00","module":"D","scenario":null}]},{"parameter":"RSF","unit":"MJ","values":[{"value":"3,04E-01","module":"A1-A3","scenario":null},{"value":"4,46E-03","module":"A4","scenario":null},{"value":"1,06E-04","module":"A5","scenario":null},{"value":"3,64E-03","module":"B2","scenario":null},{"value":"0,00E+00","module":"B3","scenario":null},{"value":"0,00E+00","module":"B4","scenario":null},{"value":"0,00E+00","module":"C1","scenario":null},{"value":"4,36E-04","module":"C2","scenario":null},{"value":"2,16E-03","module":"C3","scenario":null},{"value":"1,12E-04","module":"C4","scenario":null},{"value":"-3,40E-03","module":"D","scenario":null}]},{"parameter":"NRSF","unit":"MJ","values":[{"value":"2,58E-01","module":"A1-A3","scenario":null},{"value":"1,59E-02","module":"A4","scenario":null},{"value":"4,35E-04","module":"A5","scenario":null},{"value":"0,00E+00","module":"B2","scenario":null},{"value":"0,00E+00","module":"B3","scenario":null},{"value":"0,00E+00","module":"B4","scenario":null},{"value":"0,00E+00","module":"C1","scenario":null},{"value":"1,56E-03","module":"C2","scenario":null},{"value":"0,00E+00","module":"C3","scenario":null},{"value":"1,14E-02","module":"C4","scenario":null},{"value":"-1,41E+00","module":"D","scenario":null}]},{"parameter":"FW","unit":"m3","values":[{"value":"2,02E-01","module":"A1-A3","scenario":null},{"value":"9,32E-04","module":"A4","scenario":null},{"value":"9,12E-05","module":"A5","scenario":null},{"value":"1,64E-03","module":"B2","scenario":null},{"value":"0,00E+00","module":"B3","scenario":null},{"value":"0,00E+00","module":"B4","scenario":null},{"value":"0,00E+00","module":"C1","scenario":null},{"value":"9,10E-05","module":"C2","scenario":null},{"value":"1,40E-03","module":"C3","scenario":null},{"value":"3,22E-04","module":"C4","scenario":null},{"value":"-2,92E-02","module":"D","scenario":null}]}],"end_of_life_waste":[{"parameter":"HWD","unit":"kg","values":[{"value":"1,34E-01","module":"A1-A3","scenario":null},{"value":"4,51E-04","module":"A4","scenario":null},{"value":"0,00E+00","module":"A5","scenario":null},{"value":"3,44E-05","module":"B2","scenario":null},{"value":"0,00E+00","module":"B3","scenario":null},{"value":"0,00E+00","module":"B4","scenario":null},{"value":"0,00E+00","module":"C1","scenario":null},{"value":"4,39E-05","module":"C2","scenario":null},{"value":"0,00E+00","module":"C3","scenario":null},{"value":"1,42E-01","module":"C4","scenario":null},{"value":"-3,06E-04","module":"D","scenario":null}]},{"parameter":"NHWD","unit":"kg","values":[{"value":"4,74E+00","module":"A1-A3","scenario":null},{"value":"4,23E-01","module":"A4","scenario":null},{"value":"8,54E-01","module":"A5","scenario":null},{"value":"2,28E-03","module":"B2","scenario":null},{"value":"0,00E+00","module":"B3","scenario":null},{"value":"0,00E+00","module":"B4","scenario":null},{"value":"0,00E+00","module":"C1","scenario":null},{"value":"4,14E-02","module":"C2","scenario":null},{"value":"3,50E-01","module":"C3","scenario":null},{"value":"1,70E+00","module":"C4","scenario":null},{"value":"-1,02E-01","module":"D","scenario":null}]},{"parameter":"RWD","unit":"kg","values":[{"value":"1,38E-03","module":"A1-A3","scenario":null},{"value":"5,97E-05","module":"A4","scenario":null},{"value":"0,00E+00","module":"A5","scenario":null},{"value":"3,84E-06","module":"B2","scenario":null},{"value":"0,00E+00","module":"B3","scenario":null},{"value":"0,00E+00","module":"B4","scenario":null},{"value":"0,00E+00","module":"C1","scenario":null},{"value":"5,79E-06","module":"C2","scenario":null},{"value":"0,00E+00","module":"C3","scenario":null},{"value":"1,89E-06","module":"C4","scenario":null},{"value":"-2,05E-05","module":"D","scenario":null}]}],"end_of_life_flow":[{"parameter":"CRU","unit":"kg","values":[{"value":"0,00E+00","module":"A1-A3","scenario":null},{"value":"0,00E+00","module":"A4","scenario":null},{"value":"0,00E+00","module":"A5","scenario":null},{"value":"0,00E+00","module":"B2","scenario":null},{"value":"0,00E+00","module":"B3","scenario":null},{"value":"0,00E+00","module":"B4","scenario":null},{"value":"0,00E+00","module":"C1","scenario":null},{"value":"0,00E+00","module":"C2","scenario":null},{"value":"0,00E+00","module":"C3","scenario":null},{"value":"0,00E+00","module":"C4","scenario":null},{"value":"0,00E+00","module":"D","scenario":null}]},{"parameter":"MFR","unit":"kg","values":[{"value":"9,13E-02","module":"A1-A3","scenario":null},{"value":"0,00E+00","module":"A4","scenario":null},{"value":"7,94E-01","module":"A5","scenario":null},{"value":"0,00E+00","module":"B2","scenario":null},{"value":"0,00E+00","module":"B3","scenario":null},{"value":"0,00E+00","module":"B4","scenario":null},{"value":"0,00E+00","module":"C1","scenario":null},{"value":"0,00E+00","module":"C2","scenario":null},{"value":"2,71E-02","module":"C3","scenario":null},{"value":"6,25E-05","module":"C4","scenario":null},{"value":"0,00E+00","module":"D","scenario":null}]},{"parameter":"MER","unit":"kg","values":[{"value":"6,49E-05","module":"A1-A3","scenario":null},{"value":"0,00E+00","module":"A4","scenario":null},{"value":"1,16E-06","module":"A5","scenario":null},{"value":"0,00E+00","module":"B2","scenario":null},{"value":"0,00E+00","module":"B3","scenario":null},{"value":"0,00E+00","module":"B4","scenario":null},{"value":"0,00E+00","module":"C1","scenario":null},{"value":"0,00E+00","module":"C2","scenario":null},{"value":"4,36E+00","module":"C3","scenario":null},{"value":"5,05E-07","module":"C4","scenario":null},{"value":"0,00E+00","module":"D","scenario":null}]},{"parameter":"EEE","unit":"MJ","values":[{"value":"1,74E-01","module":"A1-A3","scenario":null},{"value":"0,00E+00","module":"A4","scenario":null},{"value":"4,88E-02","module":"A5","scenario":null},{"value":"0,00E+00","module":"B2","scenario":null},{"value":"0,00E+00","module":"B3","scenario":null},{"value":"0,00E+00","module":"B4","scenario":null},{"value":"0,00E+00","module":"C1","scenario":null},{"value":"0,00E+00","module":"C2","scenario":null},{"value":"2,74E+00","module":"C3","scenario":null},{"value":"4,37E-06","module":"C4","scenario":null},{"value":"0,00E+00","module":"D","scenario":null}]},{"parameter":"EET","unit":"MJ","values":[{"value":"2,64E+00","module":"A1-A3","scenario":null},{"value":"0,00E+00","module":"A4","scenario":null},{"value":"7,39E-01","module":"A5","scenario":null},{"value":"0,00E+00","module":"B2","scenario":null},{"value":"0,00E+00","module":"B3","scenario":null},{"value":"0,00E+00","module":"B4","scenario":null},{"value":"0,00E+00","module":"C1","scenario":null},{"value":"0,00E+00","module":"C2","scenario":null},{"value":"4,15E+01","module":"C3","scenario":null},{"value":"6,61E-05","module":"C4","scenario":null},{"value":"0,00E+00","module":"D","scenario":null}]}]}