{
    "product_name": "AST E LEC, AST F LEC and AST F+ LEC wall panels",
    "epd_id": "NEPD-5440-4715-EN",
    "declared_unit": {
        "unit": "m2",
        "amount": 1.0
    },
    "compliance": [
        "EN 15804+A2",
        "ISO 14025",
        "ISO 21930"
    ],
    "producer_name": "Paroc panel systems",
    "environmental_impact": [
        {
            "parameter": "GWP-total",
            "values": [
                {
                    "value": "1,98E+01",
                    "module": "A1-A3",
                    "scenario": null
                },
                {
                    "value": "1,91E+00",
                    "module": "A4",
                    "scenario": null
                },
                {
                    "value": "2,15E+00",
                    "module": "A5",
                    "scenario": null
                },
                {
                    "value": "9,11E-01",
                    "module": "B2",
                    "scenario": null
                },
                {
                    "value": "9,16E-03",
                    "module": "C1",
                    "scenario": null
                },
                {
                    "value": "1,20E-01",
                    "module": "C2",
                    "scenario": null
                },
                {
                    "value": "5,41E-01",
                    "module": "C3",
                    "scenario": null
                },
                {
                    "value": "2,70E-01",
                    "module": "C4",
                    "scenario": null
                },
                {
                    "value": "-1,17E+00",
                    "module": "D",
                    "scenario": null
                }
            ]
        },
        {
            "parameter": "GWP-fossil",
            "values": [
                {
                    "value": "2,00E+01",
                    "module": "A1-A3",
                    "scenario": null
                },
                {
                    "value": "1,88E+00",
                    "module": "A4",
                    "scenario": null
                },
                {
                    "value": "2,12E+00",
                    "module": "A5",
                    "scenario": null
                },
                {
                    "value": "1,06E+00",
                    "module": "B2",
                    "scenario": null
                },
                {
                    "value": "9,05E-03",
                    "module": "C1",
                    "scenario": null
                },
                {
                    "value": "1,18E-01",
                    "module": "C2",
                    "scenario": null
                },
                {
                    "value": "5,41E-01",
                    "module": "C3",
                    "scenario": null
                },
                {
                    "value": "2,79E-01",
                    "module": "C4",
                    "scenario": null
                },
                {
                    "value": "-1,16E+00",
                    "module": "D",
                    "scenario": null
                }
            ]
        },
        {
            "parameter": "GWP-biogenic",
            "values": [
                {
                    "value": "1,21E-02",
                    "module": "A1-A3",
                    "scenario": null
                },
                {
                    "value": "5,54E-03",
                    "module": "A4",
                    "scenario": null
                },
                {
                    "value": "2,24E-02",
                    "module": "A5",
                    "scenario": null
                },
                {
                    "value": "-3,56E-01",
                    "module": "B2",
                    "scenario": null
                },
                {
                    "value": "3,60E-05",
                    "module": "C1",
                    "scenario": null
                },
                {
                    "value": "3,48E-04",
                    "module": "C2",
                    "scenario": null
                },
                {
                    "value": "2,92E-04",
                    "module": "C3",
                    "scenario": null
                },
                {
                    "value": "-9,26E-03",
                    "module": "C4",
                    "scenario": null
                },
                {
                    "value": "-2,58E-03",
                    "module": "D",
                    "scenario": null
                }
            ]
        },
        {
            "parameter": "GWP-luluc",
            "values": [
                {
                    "value": "2,49E-02",
                    "module": "A1-A3",
                    "scenario": null
                },
                {
                    "value": "1,73E-02",
                    "module": "A4",
                    "scenario": null
                },
                {
                    "value": "4,09E-04",
                    "module": "A5",
                    "scenario": null
                },
                {
                    "value": "2,05E-01",
                    "module": "B2",
                    "scenario": null
                },
                {
                    "value": "7,05E-05",
                    "module": "C1",
                    "scenario": null
                },
                {
                    "value": "1,09E-03",
                    "module": "C2",
                    "scenario": null
                },
                {
                    "value": "1,02E-04",
                    "module": "C3",
                    "scenario": null
                },
                {
                    "value": "8,66E-04",
                    "module": "C4",
                    "scenario": null
                },
                {
                    "value": "-3,66E-04",
                    "module": "D",
                    "scenario": null
                }
            ]
        },
        {
            "parameter": "ODP",
            "values": [
                {
                    "value": "1,15E-08",
                    "module": "A1-A3",
                    "scenario": null
                },
                {
                    "value": "0,00E+00",
                    "module": "A4",
                    "scenario": null
                },
                {
                    "value": "0,00E+00",
                    "module": "A5",
                    "scenario": null
                },
                {
                    "value": "2,62E-08",
                    "module": "B2",
                    "scenario": null
                },
                {
                    "value": "0,00E+00",
                    "module": "C1",
                    "scenario": null
                },
                {
                    "value": "0,00E+00",
                    "module": "C2",
                    "scenario": null
                },
                {
                    "value": "1,12E-07",
                    "module": "C3",
                    "scenario": null
                },
                {
                    "value": "1,00E-12",
                    "module": "C4",
                    "scenario": null
                },
                {
                    "value": "-3,00E-12",
                    "module": "D",
                    "scenario": null
                }
            ]
        },
        {
            "parameter": "AP",
            "values": [
                {
                    "value": "1,31E-01",
                    "module": "A1-A3",
                    "scenario": null
                },
                {
                    "value": "7,79E-03",
                    "module": "A4",
                    "scenario": null
                },
                {
                    "value": "3,38E-03",
                    "module": "A5",
                    "scenario": null
                },
                {
                    "value": "6,05E-03",
                    "module": "B2",
                    "scenario": null
                },
                {
                    "value": "2,68E-05",
                    "module": "C1",
                    "scenario": null
                },
                {
                    "value": "4,61E-04",
                    "module": "C2",
                    "scenario": null
                },
                {
                    "value": "5,52E-03",
                    "module": "C3",
                    "scenario": null
                },
                {
                    "value": "1,98E-03",
                    "module": "C4",
                    "scenario": null
                },
                {
                    "value": "-2,62E-03",
                    "module": "D",
                    "scenario": null
                }
            ]
        },
        {
            "parameter": "POCP",
            "values": [
                {
                    "value": "5,09E-02",
                    "module": "A1-A3",
                    "scenario": null
                },
                {
                    "value": "7,11E-03",
                    "module": "A4",
                    "scenario": null
                },
                {
                    "value": "2,60E-03",
                    "module": "A5",
                    "scenario": null
                },
                {
                    "value": "4,87E-03",
                    "module": "B2",
                    "scenario": null
                },
                {
                    "value": "2,41E-05",
                    "module": "C1",
                    "scenario": null
                },
                {
                    "value": "4,16E-04",
                    "module": "C2",
                    "scenario": null
                },
                {
                    "value": "7,24E-03",
                    "module": "C3",
                    "scenario": null
                },
                {
                    "value": "1,54E-03",
                    "module": "C4",
                    "scenario": null
                },
                {
                    "value": "-2,23E-03",
                    "module": "D",
                    "scenario": null
                }
            ]
        },
        {
            "parameter": "ADPE",
            "values": [
                {
                    "value": "1,84E-03",
                    "module": "A1-A3",
                    "scenario": null
                },
                {
                    "value": "1,21E-07",
                    "module": "A4",
                    "scenario": null
                },
                {
                    "value": "7,10E-06",
                    "module": "A5",
                    "scenario": null
                },
                {
                    "value": "7,99E-06",
                    "module": "B2",
                    "scenario": null
                },
                {
                    "value": "1,29E-09",
                    "module": "C1",
                    "scenario": null
                },
                {
                    "value": "7,76E-09",
                    "module": "C2",
                    "scenario": null
                },
                {
                    "value": "8,85E-07",
                    "module": "C3",
                    "scenario": null
                },
                {
                    "value": "1,28E-08",
                    "module": "C4",
                    "scenario": null
                },
                {
                    "value": "-6,94E-08",
                    "module": "D",
                    "scenario": null
                }
            ]
        },
        {
            "parameter": "ADPF",
            "values": [
                {
                    "value": "2,77E+02",
                    "module": "A1-A3",
                    "scenario": null
                },
                {
                    "value": "2,56E+01",
                    "module": "A4",
                    "scenario": null
                },
                {
                    "value": "1,31E+01",
                    "module": "A5",
                    "scenario": null
                },
                {
                    "value": "2,09E+01",
                    "module": "B2",
                    "scenario": null
                },
                {
                    "value": "1,22E-01",
                    "module": "C1",
                    "scenario": null
                },
                {
                    "value": "1,60E+00",
                    "module": "C2",
                    "scenario": null
                },
                {
                    "value": "7,46E+00",
                    "module": "C3",
                    "scenario": null
                },
                {
                    "value": "3,71E+00",
                    "module": "C4",
                    "scenario": null
                },
                {
                    "value": "-1,07E+01",
                    "module": "D",
                    "scenario": null
                }
            ]
        },
        {
            "parameter": "WDP",
            "values": [
                {
                    "value": "3,33E+00",
                    "module": "A1-A3",
                    "scenario": null
                },
                {
                    "value": "2,15E-02",
                    "module": "A4",
                    "scenario": null
                },
                {
                    "value": "4,01E-01",
                    "module": "A5",
                    "scenario": null
                },
                {
                    "value": "2,08E+00",
                    "module": "B2",
                    "scenario": null
                },
                {
                    "value": "3,53E-04",
                    "module": "C1",
                    "scenario": null
                },
                {
                    "value": "1,42E-03",
                    "module": "C2",
                    "scenario": null
                },
                {
                    "value": "2,38E-02",
                    "module": "C3",
                    "scenario": null
                },
                {
                    "value": "3,06E-02",
                    "module": "C4",
                    "scenario": null
                },
                {
                    "value": "-3,26E-02",
                    "module": "D",
                    "scenario": null
                }
            ]
        },
        {
            "parameter": "EP-freshwater",
            "values": [
                {
                    "value": "8,16E-05",
                    "module": "A1-A3",
                    "scenario": null
                },
                {
                    "value": "6,81E-06",
                    "module": "A4",
                    "scenario": null
                },
                {
                    "value": "1,02E-06",
                    "module": "A5",
                    "scenario": null
                },
                {
                    "value": "1,81E-04",
                    "module": "B2",
                    "scenario": null
                },
                {
                    "value": "3,15E-08",
                    "module": "C1",
                    "scenario": null
                },
                {
                    "value": "4,31E-07",
                    "module": "C2",
                    "scenario": null
                },
                {
                    "value": "3,14E-05",
                    "module": "C3",
                    "scenario": null
                },
                {
                    "value": "5,61E-07",
                    "module": "C4",
                    "scenario": null
                },
                {
                    "value": "-1,98E-06",
                    "module": "D",
                    "scenario": null
                }
            ]
        },
        {
            "parameter": "EP-marine",
            "values": [
                {
                    "value": "2,01E-02",
                    "module": "A1-A3",
                    "scenario": null
                },
                {
                    "value": "3,65E-03",
                    "module": "A4",
                    "scenario": null
                },
                {
                    "value": "7,65E-04",
                    "module": "A5",
                    "scenario": null
                },
                {
                    "value": "3,25E-03",
                    "module": "B2",
                    "scenario": null
                },
                {
                    "value": "1,21E-05",
                    "module": "C1",
                    "scenario": null
                },
                {
                    "value": "2,14E-04",
                    "module": "C2",
                    "scenario": null
                },
                {
                    "value": "2,41E-03",
                    "module": "C3",
                    "scenario": null
                },
                {
                    "value": "5,11E-04",
                    "module": "C4",
                    "scenario": null
                },
                {
                    "value": "-6,68E-04",
                    "module": "D",
                    "scenario": null
                }
            ]
        },
        {
            "parameter": "EP-terrestrial",
            "values": [
                {
                    "value": "4,43E-01",
                    "module": "A1-A3",
                    "scenario": null
                },
                {
                    "value": "4,08E-02",
                    "module": "A4",
                    "scenario": null
                },
                {
                    "value": "8,26E-03",
                    "module": "A5",
                    "scenario": null
                },
                {
                    "value": "1,51E-02",
                    "module": "B2",
                    "scenario": null
                },
                {
                    "value": "1,35E-04",
                    "module": "C1",
                    "scenario": null
                },
                {
                    "value": "2,40E-03",
                    "module": "C2",
                    "scenario": null
                },
                {
                    "value": "2,63E-02",
                    "module": "C3",
                    "scenario": null
                },
                {
                    "value": "5,62E-03",
                    "module": "C4",
                    "scenario": null
                },
                {
                    "value": "-7,14E-03",
                    "module": "D",
                    "scenario": null
                }
            ]
        }
    ],
    "additional_environmental_impact": [
        {
            "parameter": "PM",
            "values": [
                {
                    "value": "1,74E-06",
                    "module": "A1-A3",
                    "scenario": null
                },
                {
                    "value": "4,85E-08",
                    "module": "A4",
                    "scenario": null
                },
                {
                    "value": "4,19E-08",
                    "module": "A5",
                    "scenario": null
                },
                {
                    "value": "6,55E-08",
                    "module": "B2",
                    "scenario": null
                },
                {
                    "value": "1,60E-10",
                    "module": "C1",
                    "scenario": null
                },
                {
                    "value": "2,61E-09",
                    "module": "C2",
                    "scenario": null
                },
                {
                    "value": "1,44E-07",
                    "module": "C3",
                    "scenario": null
                },
                {
                    "value": "2,43E-08",
                    "module": "C4",
                    "scenario": null
                },
                {
                    "value": "-3,58E-08",
                    "module": "D",
                    "scenario": null
                }
            ]
        },
        {
            "parameter": "ETP-fw",
            "values": [
                {
                    "value": "1,53E+02",
                    "module": "A1-A3",
                    "scenario": null
                },
                {
                    "value": "1,79E+01",
                    "module": "A4",
                    "scenario": null
                },
                {
                    "value": "3,13E+00",
                    "module": "A5",
                    "scenario": null
                },
                {
                    "value": "3,31E+01",
                    "module": "B2",
                    "scenario": null
                },
                {
                    "value": "7,91E-02",
                    "module": "C1",
                    "scenario": null
                },
                {
                    "value": "1,14E+00",
                    "module": "C2",
                    "scenario": null
                },
                {
                    "value": "4,82E+00",
                    "module": "C3",
                    "scenario": null
                },
                {
                    "value": "2,03E+00",
                    "module": "C4",
                    "scenario": null
                },
                {
                    "value": "-2,57E+00",
                    "module": "D",
                    "scenario": null
                }
            ]
        },
        {
            "parameter": "HTP-c",
            "values": [
                {
                    "value": "6,40E-08",
                    "module": "A1-A3",
                    "scenario": null
                },
                {
                    "value": "3,63E-10",
                    "module": "A4",
                    "scenario": null
                },
                {
                    "value": "1,27E-08",
                    "module": "A5",
                    "scenario": null
                },
                {
                    "value": "4,33E-09",
                    "module": "B2",
                    "scenario": null
                },
                {
                    "value": "6,00E-12",
                    "module": "C1",
                    "scenario": null
                },
                {
                    "value": "2,30E-11",
                    "module": "C2",
                    "scenario": null
                },
                {
                    "value": "1,59E-10",
                    "module": "C3",
                    "scenario": null
                },
                {
                    "value": "3,12E-10",
                    "module": "C4",
                    "scenario": null
                },
                {
                    "value": "-1,30E-09",
                    "module": "D",
                    "scenario": null
                }
            ]
        },
        {
            "parameter": "HTP-nc",
            "values": [
                {
                    "value": "1,25E-07",
                    "module": "A1-A3",
                    "scenario": null
                },
                {
                    "value": "2,24E-08",
                    "module": "A4",
                    "scenario": null
                },
                {
                    "value": "2,06E-08",
                    "module": "A5",
                    "scenario": null
                },
                {
                    "value": "3,25E-07",
                    "module": "B2",
                    "scenario": null
                },
                {
                    "value": "9,80E-11",
                    "module": "C1",
                    "scenario": null
                },
                {
                    "value": "1,44E-09",
                    "module": "C2",
                    "scenario": null
                },
                {
                    "value": "3,97E-09",
                    "module": "C3",
                    "scenario": null
                },
                {
                    "value": "3,43E-08",
                    "module": "C4",
                    "scenario": null
                },
                {
                    "value": "-1,68E-08",
                    "module": "D",
                    "scenario": null
                }
            ]
        },
        {
            "parameter": "SQP",
            "values": [
                {
                    "value": "5,58E+01",
                    "module": "A1-A3",
                    "scenario": null
                },
                {
                    "value": "1,06E+01",
                    "module": "A4",
                    "scenario": null
                },
                {
                    "value": "6,57E-01",
                    "module": "A5",
                    "scenario": null
                },
                {
                    "value": "2,43E+01",
                    "module": "B2",
                    "scenario": null
                },
                {
                    "value": "5,36E-02",
                    "module": "C1",
                    "scenario": null
                },
                {
                    "value": "6,71E-01",
                    "module": "C2",
                    "scenario": null
                },
                {
                    "value": "1,08E+00",
                    "module": "C3",
                    "scenario": null
                },
                {
                    "value": "9,01E-01",
                    "module": "C4",
                    "scenario": null
                },
                {
                    "value": "-4,99E+00",
                    "module": "D",
                    "scenario": null
                }
            ]
        },
        {
            "parameter": "IRP",
            "values": [
                {
                    "value": "3,41E-01",
                    "module": "A1-A3",
                    "scenario": null
                },
                {
                    "value": "4,78E-03",
                    "module": "A4",
                    "scenario": null
                },
                {
                    "value": "2,45E-02",
                    "module": "A5",
                    "scenario": null
                },
                {
                    "value": "7,33E-02",
                    "module": "B2",
                    "scenario": null
                },
                {
                    "value": "3,98E-04",
                    "module": "C1",
                    "scenario": null
                },
                {
                    "value": "4,50E-04",
                    "module": "C2",
                    "scenario": null
                },
                {
                    "value": "3,58E-02",
                    "module": "C3",
                    "scenario": null
                },
                {
                    "value": "4,88E-03",
                    "module": "C4",
                    "scenario": null
                },
                {
                    "value": "-1,88E-02",
                    "module": "D",
                    "scenario": null
                }
            ]
        }
    ],
    "resource_use": [
        {
            "parameter": "PERE",
            "values": [
                {
                    "value": "3,61E+02",
                    "module": "A1-A3",
                    "scenario": null
                },
                {
                    "value": "1,80E+00",
                    "module": "A4",
                    "scenario": null
                },
                {
                    "value": "2,83E+00",
                    "module": "A5",
                    "scenario": null
                },
                {
                    "value": "1,15E+01",
                    "module": "B2",
                    "scenario": null
                },
                {
                    "value": "1,70E-01",
                    "module": "C1",
                    "scenario": null
                },
                {
                    "value": "1,17E-01",
                    "module": "C2",
                    "scenario": null
                },
                {
                    "value": "7,82E-02",
                    "module": "C3",
                    "scenario": null
                },
                {
                    "value": "6,05E-01",
                    "module": "C4",
                    "scenario": null
                },
                {
                    "value": "-4,63E+00",
                    "module": "D",
                    "scenario": null
                }
            ]
        },
        {
            "parameter": "PERM",
            "values": [
                {
                    "value": "2,19E+00",
                    "module": "A1-A3",
                    "scenario": null
                },
                {
                    "value": "0,00E+00",
                    "module": "A4",
                    "scenario": null
                },
                {
                    "value": "-2,19E+00",
                    "module": "A5",
                    "scenario": null
                },
                {
                    "value": "0,00E+00",
                    "module": "B2",
                    "scenario": null
                },
                {
                    "value": "0,00E+00",
                    "module": "C1",
                    "scenario": null
                },
                {
                    "value": "0,00E+00",
                    "module": "C2",
                    "scenario": null
                },
                {
                    "value": "0,00E+00",
                    "module": "C3",
                    "scenario": null
                },
                {
                    "value": "0,00E+00",
                    "module": "C4",
                    "scenario": null
                },
                {
                    "value": "0,00E+00",
                    "module": "D",
                    "scenario": null
                }
            ]
        },
        {
            "parameter": "PERT",
            "values": [
                {
                    "value": "3,63E+02",
                    "module": "A1-A3",
                    "scenario": null
                },
                {
                    "value": "1,80E+00",
                    "module": "A4",
                    "scenario": null
                },
                {
                    "value": "6,43E-01",
                    "module": "A5",
                    "scenario": null
                },
                {
                    "value": "1,15E+01",
                    "module": "B2",
                    "scenario": null
                },
                {
                    "value": "1,70E-01",
                    "module": "C1",
                    "scenario": null
                },
                {
                    "value": "1,17E-01",
                    "module": "C2",
                    "scenario": null
                },
                {
                    "value": "7,82E-02",
                    "module": "C3",
                    "scenario": null
                },
                {
                    "value": "6,05E-01",
                    "module": "C4",
                    "scenario": null
                },
                {
                    "value": "-4,63E+00",
                    "module": "D",
                    "scenario": null
                }
            ]
        },
        {
            "parameter": "PENRE",
            "values": [
                {
                    "value": "2,67E+02",
                    "module": "A1-A3",
                    "scenario": null
                },
                {
                    "value": "2,57E+01",
                    "module": "A4",
                    "scenario": null
                },
                {
                    "value": "2,42E+01",
                    "module": "A5",
                    "scenario": null
                },
                {
                    "value": "2,12E+01",
                    "module": "B2",
                    "scenario": null
                },
                {
                    "value": "1,23E-01",
                    "module": "C1",
                    "scenario": null
                },
                {
                    "value": "1,61E+00",
                    "module": "C2",
                    "scenario": null
                },
                {
                    "value": "7,46E+00",
                    "module": "C3",
                    "scenario": null
                },
                {
                    "value": "3,71E+00",
                    "module": "C4",
                    "scenario": null
                },
                {
                    "value": "-1,08E+01",
                    "module": "D",
                    "scenario": null
                }
            ]
        },
        {
            "parameter": "PENRM",
            "values": [
                {
                    "value": "1,11E+01",
                    "module": "A1-A3",
                    "scenario": null
                },
                {
                    "value": "0,00E+00",
                    "module": "A4",
                    "scenario": null
                },
                {
                    "value": "-1,11E+01",
                    "module": "A5",
                    "scenario": null
                },
                {
                    "value": "0,00E+00",
                    "module": "B2",
                    "scenario": null
                },
                {
                    "value": "0,00E+00",
                    "module": "C1",
                    "scenario": null
                },
                {
                    "value": "0,00E+00",
                    "module": "C2",
                    "scenario": null
                },
                {
                    "value": "0,00E+00",
                    "module": "C3",
                    "scenario": null
                },
                {
                    "value": "0,00E+00",
                    "module": "C4",
                    "scenario": null
                },
                {
                    "value": "0,00E+00",
                    "module": "D",
                    "scenario": null
                }
            ]
        },
        {
            "parameter": "PENRT",
            "values": [
                {
                    "value": "2,78E+02",
                    "module": "A1-A3",
                    "scenario": null
                },
                {
                    "value": "2,57E+01",
                    "module": "A4",
                    "scenario": null
                },
                {
                    "value": "1,31E+01",
                    "module": "A5",
                    "scenario": null
                },
                {
                    "value": "2,12E+01",
                    "module": "B2",
                    "scenario": null
                },
                {
                    "value": "1,23E-01",
                    "module": "C1",
                    "scenario": null
                },
                {
                    "value": "1,61E+00",
                    "module": "C2",
                    "scenario": null
                },
                {
                    "value": "7,46E+00",
                    "module": "C3",
                    "scenario": null
                },
                {
                    "value": "3,71E+00",
                    "module": "C4",
                    "scenario": null
                },
                {
                    "value": "-1,08E+01",
                    "module": "D",
                    "scenario": null
                }
            ]
        },
        {
            "parameter": "SM",
            "values": [
                {
                    "value": "7,73E+00",
                    "module": "A1-A3",
                    "scenario": null
                },
                {
                    "value": "0,00E+00",
                    "module": "A4",
                    "scenario": null
                },
                {
                    "value": "1,22E-02",
                    "module": "A5",
                    "scenario": null
                },
                {
                    "value": "0,00E+00",
                    "module": "B2",
                    "scenario": null
                },
                {
                    "value": "0,00E+00",
                    "module": "C1",
                    "scenario": null
                },
                {
                    "value": "0,00E+00",
                    "module": "C2",
                    "scenario": null
                },
                {
                    "value": "0,00E+00",
                    "module": "C3",
                    "scenario": null
                },
                {
                    "value": "0,00E+00",
                    "module": "C4",
                    "scenario": null
                },
                {
                    "value": "0,00E+00",
                    "module": "D",
                    "scenario": null
                }
            ]
        },
        {
            "parameter": "RSF",
            "values": [
                {
                    "value": "0,00E+00",
                    "module": "A1-A3",
                    "scenario": null
                },
                {
                    "value": "0,00E+00",
                    "module": "A4",
                    "scenario": null
                },
                {
                    "value": "0,00E+00",
                    "module": "A5",
                    "scenario": null
                },
                {
                    "value": "0,00E+00",
                    "module": "B2",
                    "scenario": null
                },
                {
                    "value": "0,00E+00",
                    "module": "C1",
                    "scenario": null
                },
                {
                    "value": "0,00E+00",
                    "module": "C2",
                    "scenario": null
                },
                {
                    "value": "0,00E+00",
                    "module": "C3",
                    "scenario": null
                },
                {
                    "value": "0,00E+00",
                    "module": "C4",
                    "scenario": null
                },
                {
                    "value": "0,00E+00",
                    "module": "D",
                    "scenario": null
                }
            ]
        },
        {
            "parameter": "NRSF",
            "values": [
                {
                    "value": "0,00E+00",
                    "module": "A1-A3",
                    "scenario": null
                },
                {
                    "value": "0,00E+00",
                    "module": "A4",
                    "scenario": null
                },
                {
                    "value": "0,00E+00",
                    "module": "A5",
                    "scenario": null
                },
                {
                    "value": "0,00E+00",
                    "module": "B2",
                    "scenario": null
                },
                {
                    "value": "0,00E+00",
                    "module": "C1",
                    "scenario": null
                },
                {
                    "value": "0,00E+00",
                    "module": "C2",
                    "scenario": null
                },
                {
                    "value": "0,00E+00",
                    "module": "C3",
                    "scenario": null
                },
                {
                    "value": "0,00E+00",
                    "module": "C4",
                    "scenario": null
                },
                {
                    "value": "0,00E+00",
                    "module": "D",
                    "scenario": null
                }
            ]
        },
        {
            "parameter": "FW",
            "values": [
                {
                    "value": "4,26E-01",
                    "module": "A1-A3",
                    "scenario": null
                },
                {
                    "value": "1,98E-03",
                    "module": "A4",
                    "scenario": null
                },
                {
                    "value": "9,97E-03",
                    "module": "A5",
                    "scenario": null
                },
                {
                    "value": "4,95E-02",
                    "module": "B2",
                    "scenario": null
                },
                {
                    "value": "2,35E-04",
                    "module": "C1",
                    "scenario": null
                },
                {
                    "value": "1,28E-04",
                    "module": "C2",
                    "scenario": null
                },
                {
                    "value": "5,55E-04",
                    "module": "C3",
                    "scenario": null
                },
                {
                    "value": "9,38E-04",
                    "module": "C4",
                    "scenario": null
                },
                {
                    "value": "-4,77E-03",
                    "module": "D",
                    "scenario": null
                }
            ]
        }
    ],
    "end_of_life_waste": [
        {
            "parameter": "HWD",
            "values": [
                {
                    "value": "1,68E-04",
                    "module": "A1-A3",
                    "scenario": null
                },
                {
                    "value": "9,50E-11",
                    "module": "A4",
                    "scenario": null
                },
                {
                    "value": "9,89E-09",
                    "module": "A5",
                    "scenario": null
                },
                {
                    "value": "2,43E-10",
                    "module": "B2",
                    "scenario": null
                },
                {
                    "value": "-1,40E-11",
                    "module": "C1",
                    "scenario": null
                },
                {
                    "value": "5,00E-12",
                    "module": "C2",
                    "scenario": null
                },
                {
                    "value": "0,00E+00",
                    "module": "C3",
                    "scenario": null
                },
                {
                    "value": "8,10E-11",
                    "module": "C4",
                    "scenario": null
                },
                {
                    "value": "3,58E-10",
                    "module": "D",
                    "scenario": null
                }
            ]
        },
        {
            "parameter": "NHWD",
            "values": [
                {
                    "value": "5,33E+00",
                    "module": "A1-A3",
                    "scenario": null
                },
                {
                    "value": "3,69E-03",
                    "module": "A4",
                    "scenario": null
                },
                {
                    "value": "6,16E-02",
                    "module": "A5",
                    "scenario": null
                },
                {
                    "value": "5,88E-01",
                    "module": "B2",
                    "scenario": null
                },
                {
                    "value": "8,89E-05",
                    "module": "C1",
                    "scenario": null
                },
                {
                    "value": "2,46E-04",
                    "module": "C2",
                    "scenario": null
                },
                {
                    "value": "0,00E+00",
                    "module": "C3",
                    "scenario": null
                },
                {
                    "value": "1,86E+01",
                    "module": "C4",
                    "scenario": null
                },
                {
                    "value": "-1,87E-02",
                    "module": "D",
                    "scenario": null
                }
            ]
        },
        {
            "parameter": "RWD",
            "values": [
                {
                    "value": "6,50E-03",
                    "module": "A1-A3",
                    "scenario": null
                },
                {
                    "value": "3,31E-05",
                    "module": "A4",
                    "scenario": null
                },
                {
                    "value": "2,19E-05",
                    "module": "A5",
                    "scenario": null
                },
                {
                    "value": "2,35E-04",
                    "module": "B2",
                    "scenario": null
                },
                {
                    "value": "3,36E-06",
                    "module": "C1",
                    "scenario": null
                },
                {
                    "value": "3,01E-06",
                    "module": "C2",
                    "scenario": null
                },
                {
                    "value": "0,00E+00",
                    "module": "C3",
                    "scenario": null
                },
                {
                    "value": "4,23E-05",
                    "module": "C4",
                    "scenario": null
                },
                {
                    "value": "-1,80E-04",
                    "module": "D",
                    "scenario": null
                }
            ]
        }
    ],
    "end_of_life_flow": [
        {
            "parameter": "CRU",
            "values": [
                {
                    "value": "0,00E+00",
                    "module": "A1-A3",
                    "scenario": null
                },
                {
                    "value": "0,00E+00",
                    "module": "A4",
                    "scenario": null
                },
                {
                    "value": "0,00E+00",
                    "module": "A5",
                    "scenario": null
                },
                {
                    "value": "0,00E+00",
                    "module": "B2",
                    "scenario": null
                },
                {
                    "value": "0,00E+00",
                    "module": "C1",
                    "scenario": null
                },
                {
                    "value": "0,00E+00",
                    "module": "C2",
                    "scenario": null
                },
                {
                    "value": "0,00E+00",
                    "module": "C3",
                    "scenario": null
                },
                {
                    "value": "0,00E+00",
                    "module": "C4",
                    "scenario": null
                },
                {
                    "value": "0,00E+00",
                    "module": "D",
                    "scenario": null
                }
            ]
        },
        {
            "parameter": "MFR",
            "values": [
                {
                    "value": "0,00E+00",
                    "module": "A1-A3",
                    "scenario": null
                },
                {
                    "value": "0,00E+00",
                    "module": "A4",
                    "scenario": null
                },
                {
                    "value": "0,00E+00",
                    "module": "A5",
                    "scenario": null
                },
                {
                    "value": "0,00E+00",
                    "module": "B2",
                    "scenario": null
                },
                {
                    "value": "0,00E+00",
                    "module": "C1",
                    "scenario": null
                },
                {
                    "value": "0,00E+00",
                    "module": "C2",
                    "scenario": null
                },
                {
                    "value": "8,97E+00",
                    "module": "C3",
                    "scenario": null
                },
                {
                    "value": "0,00E+00",
                    "module": "C4",
                    "scenario": null
                },
                {
                    "value": "0,00E+00",
                    "module": "D",
                    "scenario": null
                }
            ]
        },
        {
            "parameter": "MER",
            "values": [
                {
                    "value": "0,00E+00",
                    "module": "A1-A3",
                    "scenario": null
                },
                {
                    "value": "0,00E+00",
                    "module": "A4",
                    "scenario": null
                },
                {
                    "value": "0,00E+00",
                    "module": "A5",
                    "scenario": null
                },
                {
                    "value": "0,00E+00",
                    "module": "B2",
                    "scenario": null
                },
                {
                    "value": "0,00E+00",
                    "module": "C1",
                    "scenario": null
                },
                {
                    "value": "0,00E+00",
                    "module": "C2",
                    "scenario": null
                },
                {
                    "value": "0,00E+00",
                    "module": "C3",
                    "scenario": null
                },
                {
                    "value": "0,00E+00",
                    "module": "C4",
                    "scenario": null
                },
                {
                    "value": "0,00E+00",
                    "module": "D",
                    "scenario": null
                }
            ]
        },
        {
            "parameter": "EEE",
            "values": [
                {
                    "value": "0,00E+00",
                    "module": "A1-A3",
                    "scenario": null
                },
                {
                    "value": "0,00E+00",
                    "module": "A4",
                    "scenario": null
                },
                {
                    "value": "1,49E+00",
                    "module": "A5",
                    "scenario": null
                },
                {
                    "value": "0,00E+00",
                    "module": "B2",
                    "scenario": null
                },
                {
                    "value": "0,00E+00",
                    "module": "C1",
                    "scenario": null
                },
                {
                    "value": "0,00E+00",
                    "module": "C2",
                    "scenario": null
                },
                {
                    "value": "0,00E+00",
                    "module": "C3",
                    "scenario": null
                },
                {
                    "value": "0,00E+00",
                    "module": "C4",
                    "scenario": null
                },
                {
                    "value": "0,00E+00",
                    "module": "D",
                    "scenario": null
                }
            ]
        },
        {
            "parameter": "EET",
            "values": [
                {
                    "value": "0,00E+00",
                    "module": "A1-A3",
                    "scenario": null
                },
                {
                    "value": "0,00E+00",
                    "module": "A4",
                    "scenario": null
                },
                {
                    "value": "2,64E+00",
                    "module": "A5",
                    "scenario": null
                },
                {
                    "value": "0,00E+00",
                    "module": "B2",
                    "scenario": null
                },
                {
                    "value": "0,00E+00",
                    "module": "C1",
                    "scenario": null
                },
                {
                    "value": "0,00E+00",
                    "module": "C2",
                    "scenario": null
                },
                {
                    "value": "0,00E+00",
                    "module": "C3",
                    "scenario": null
                },
                {
                    "value": "0,00E+00",
                    "module": "C4",
                    "scenario": null
                },
                {
                    "value": "0,00E+00",
                    "module": "D",
                    "scenario": null
                }
            ]
        }
    ]
}