{"product_name":"Isola Takshingel Premium Rett","epd_id":"NEPD-8335-8004","declared_unit":{"unit":"m2","amount":1},"compliance":["EN 15804+A2","ISO 14025","ISO 21930"],"producer_name":"Isola AS","environmental_impact":[{"parameter":"GWP-total","unit":"kg CO2-eq","values":[{"value":"4,02E+00","module":"A1-A3","scenario":null},{"value":"5,14E-01","module":"A4","scenario":null},{"value":"1,96E-01","module":"A5","scenario":null},{"value":"0,00E+00","module":"C1","scenario":null},{"value":"1,46E-01","module":"C2","scenario":null},{"value":"2,47E+01","module":"C3","scenario":null},{"value":"8,62E-02","module":"C4","scenario":null},{"value":"-1,36E+00","module":"D","scenario":null}]},{"parameter":"GWP-fossil","unit":"kg CO2-eq","values":[{"value":"4,16E+00","module":"A1-A3","scenario":null},{"value":"5,14E-01","module":"A4","scenario":null},{"value":"5,37E-03","module":"A5","scenario":null},{"value":"0,00E+00","module":"C1","scenario":null},{"value":"1,46E-01","module":"C2","scenario":null},{"value":"2,46E+01","module":"C3","scenario":null},{"value":"8,62E-02","module":"C4","scenario":null},{"value":"-1,31E+00","module":"D","scenario":null}]},{"parameter":"GWP-biogenic","unit":"kg CO2-eq","values":[{"value":"-1,43E-01","module":"A1-A3","scenario":null},{"value":"2,13E-04","module":"A4","scenario":null},{"value":"1,91E-01","module":"A5","scenario":null},{"value":"0,00E+00","module":"C1","scenario":null},{"value":"6,03E-05","module":"C2","scenario":null},{"value":"9,15E-04","module":"C3","scenario":null},{"value":"5,26E-05","module":"C4","scenario":null},{"value":"-2,71E-03","module":"D","scenario":null}]},{"parameter":"GWP-luluc","unit":"kg CO2-eq","values":[{"value":"2,36E-03","module":"A1-A3","scenario":null},{"value":"1,83E-04","module":"A4","scenario":null},{"value":"1,02E-06","module":"A5","scenario":null},{"value":"0,00E+00","module":"C1","scenario":null},{"value":"5,18E-05","module":"C2","scenario":null},{"value":"2,28E-04","module":"C3","scenario":null},{"value":"1,79E-05","module":"C4","scenario":null},{"value":"-4,52E-02","module":"D","scenario":null}]},{"parameter":"ODP","unit":"kg CFC11-eq","values":[{"value":"8,02E-07","module":"A1-A3","scenario":null},{"value":"1,16E-07","module":"A4","scenario":null},{"value":"6,61E-10","module":"A5","scenario":null},{"value":"0,00E+00","module":"C1","scenario":null},{"value":"3,30E-08","module":"C2","scenario":null},{"value":"9,62E-08","module":"C3","scenario":null},{"value":"1,56E-08","module":"C4","scenario":null},{"value":"-9,57E-02","module":"D","scenario":null}]},{"parameter":"AP","unit":"mol H+-eq","values":[{"value":"2,29E-02","module":"A1-A3","scenario":null},{"value":"1,48E-03","module":"A4","scenario":null},{"value":"2,97E-05","module":"A5","scenario":null},{"value":"0,00E+00","module":"C1","scenario":null},{"value":"4,19E-04","module":"C2","scenario":null},{"value":"8,07E-03","module":"C3","scenario":null},{"value":"4,15E-04","module":"C4","scenario":null},{"value":"-1,08E-02","module":"D","scenario":null}]},{"parameter":"POCP","unit":"kg NMVOC-eq","values":[{"value":"1,73E-02","module":"A1-A3","scenario":null},{"value":"1,25E-03","module":"A4","scenario":null},{"value":"3,51E-05","module":"A5","scenario":null},{"value":"0,00E+00","module":"C1","scenario":null},{"value":"3,55E-04","module":"C2","scenario":null},{"value":"5,23E-03","module":"C3","scenario":null},{"value":"4,41E-04","module":"C4","scenario":null},{"value":"-1,05E-02","module":"D","scenario":null}]},{"parameter":"ADPE","unit":"kg Sb-eq","values":[{"value":"9,61E-05","module":"A1-A3","scenario":null},{"value":"1,42E-05","module":"A4","scenario":null},{"value":"6,55E-08","module":"A5","scenario":null},{"value":"0,00E+00","module":"C1","scenario":null},{"value":"4,02E-06","module":"C2","scenario":null},{"value":"4,09E-06","module":"C3","scenario":null},{"value":"8,49E-07","module":"C4","scenario":null},{"value":"-1,31E-05","module":"D","scenario":null}]},{"parameter":"ADPF","unit":"MJ","values":[{"value":"2,05E+02","module":"A1-A3","scenario":null},{"value":"7,77E+00","module":"A4","scenario":null},{"value":"4,80E-02","module":"A5","scenario":null},{"value":"0,00E+00","module":"C1","scenario":null},{"value":"2,20E+00","module":"C2","scenario":null},{"value":"3,60E+00","module":"C3","scenario":null},{"value":"1,22E+00","module":"C4","scenario":null},{"value":"-1,88E+01","module":"D","scenario":null}]},{"parameter":"WDP","unit":"m3 world-eq. Deprived","values":[{"value":"1,47E+02","module":"A1-A3","scenario":null},{"value":"7,52E+00","module":"A4","scenario":null},{"value":"9,02E-02","module":"A5","scenario":null},{"value":"0,00E+00","module":"C1","scenario":null},{"value":"2,13E+00","module":"C2","scenario":null},{"value":"9,38E+00","module":"C3","scenario":null},{"value":"6,58E+00","module":"C4","scenario":null},{"value":"-2,34E+02","module":"D","scenario":null}]},{"parameter":"EP-freshwater","unit":"kg P-eq","values":[{"value":"9,13E-05","module":"A1-A3","scenario":null},{"value":"4,11E-06","module":"A4","scenario":null},{"value":"4,47E-08","module":"A5","scenario":null},{"value":"0,00E+00","module":"C1","scenario":null},{"value":"1,16E-06","module":"C2","scenario":null},{"value":"9,65E-06","module":"C3","scenario":null},{"value":"1,05E-06","module":"C4","scenario":null},{"value":"-1,17E-04","module":"D","scenario":null}]},{"parameter":"EP-marine","unit":"kg N-eq","values":[{"value":"4,69E-03","module":"A1-A3","scenario":null},{"value":"2,92E-04","module":"A4","scenario":null},{"value":"1,39E-05","module":"A5","scenario":null},{"value":"0,00E+00","module":"C1","scenario":null},{"value":"8,28E-05","module":"C2","scenario":null},{"value":"1,97E-03","module":"C3","scenario":null},{"value":"1,39E-04","module":"C4","scenario":null},{"value":"-3,54E-03","module":"D","scenario":null}]},{"parameter":"EP-terrestrial","unit":"mol N-eq.","values":[{"value":"5,16E-02","module":"A1-A3","scenario":null},{"value":"3,27E-03","module":"A4","scenario":null},{"value":"1,34E-04","module":"A5","scenario":null},{"value":"0,00E+00","module":"C1","scenario":null},{"value":"9,26E-04","module":"C2","scenario":null},{"value":"2,06E-02","module":"C3","scenario":null},{"value":"1,56E-03","module":"C4","scenario":null},{"value":"-3,82E-02","module":"D","scenario":null}]},{"parameter":"GWP-IOBC","unit":"kg CO2-eq","values":[{"value":"4,21E+00","module":"A1-A3","scenario":null},{"value":"5,14E-01","module":"A4","scenario":null},{"value":"5,37E-03","module":"A5","scenario":null},{"value":"0,00E+00","module":"C1","scenario":null},{"value":"1,46E-01","module":"C2","scenario":null},{"value":"2,47E+01","module":"C3","scenario":null},{"value":"8,62E-02","module":"C4","scenario":null},{"value":"-1,34E+00","module":"D","scenario":null}]}],"additional_environmental_impact":[{"parameter":"PM","unit":"Disease incidence","values":[{"value":"7,74E-07","module":"A1-A3","scenario":null},{"value":"3,15E-08","module":"A4","scenario":null},{"value":"3,77E-10","module":"A5","scenario":null},{"value":"0,00E+00","module":"C1","scenario":null},{"value":"8,92E-09","module":"C2","scenario":null},{"value":"4,64E-08","module":"C3","scenario":null},{"value":"6,45E-09","module":"C4","scenario":null},{"value":"-6,56E-07","module":"D","scenario":null}]},{"parameter":"ETP-fw","unit":"CTUe","values":[{"value":"7,03E+01","module":"A1-A3","scenario":null},{"value":"5,76E+00","module":"A4","scenario":null},{"value":"5,32E-02","module":"A5","scenario":null},{"value":"0,00E+00","module":"C1","scenario":null},{"value":"1,63E+00","module":"C2","scenario":null},{"value":"5,73E+00","module":"C3","scenario":null},{"value":"1,34E+00","module":"C4","scenario":null},{"value":"-1,02E+02","module":"D","scenario":null}]},{"parameter":"HTP-c","unit":"CTUh","values":[{"value":"4,48E-07","module":"A1-A3","scenario":null},{"value":"0,00E+00","module":"A4","scenario":null},{"value":"5,00E-12","module":"A5","scenario":null},{"value":"0,00E+00","module":"C1","scenario":null},{"value":"0,00E+00","module":"C2","scenario":null},{"value":"5,45E-10","module":"C3","scenario":null},{"value":"5,80E-11","module":"C4","scenario":null},{"value":"-1,87E-09","module":"D","scenario":null}]},{"parameter":"HTP-nc","unit":"CTUh","values":[{"value":"5,16E-07","module":"A1-A3","scenario":null},{"value":"6,29E-09","module":"A4","scenario":null},{"value":"2,49E-10","module":"A5","scenario":null},{"value":"0,00E+00","module":"C1","scenario":null},{"value":"1,78E-09","module":"C2","scenario":null},{"value":"1,65E-08","module":"C3","scenario":null},{"value":"2,09E-09","module":"C4","scenario":null},{"value":"-9,79E-08","module":"D","scenario":null}]},{"parameter":"SQP","unit":"-","values":[{"value":"7,02E+01","module":"A1-A3","scenario":null},{"value":"5,44E+00","module":"A4","scenario":null},{"value":"3,66E-02","module":"A5","scenario":null},{"value":"0,00E+00","module":"C1","scenario":null},{"value":"1,54E+00","module":"C2","scenario":null},{"value":"5,62E-01","module":"C3","scenario":null},{"value":"2,94E+00","module":"C4","scenario":null},{"value":"-1,26E+02","module":"D","scenario":null}]},{"parameter":"IRP","unit":"kBq U235-eq","values":[{"value":"1,51E-01","module":"A1-A3","scenario":null},{"value":"3,40E-02","module":"A4","scenario":null},{"value":"1,81E-04","module":"A5","scenario":null},{"value":"0,00E+00","module":"C1","scenario":null},{"value":"9,63E-03","module":"C2","scenario":null},{"value":"1,04E-02","module":"C3","scenario":null},{"value":"5,25E-03","module":"C4","scenario":null},{"value":"-1,20E-01","module":"D","scenario":null}]}],"resource_use":[{"parameter":"PERE","unit":"MJ","values":[{"value":"6,72E+00","module":"A1-A3","scenario":null},{"value":"1,11E-01","module":"A4","scenario":null},{"value":"1,02E-03","module":"A5","scenario":null},{"value":"0,00E+00","module":"C1","scenario":null},{"value":"3,15E-02","module":"C2","scenario":null},{"value":"2,38E-01","module":"C3","scenario":null},{"value":"4,24E-02","module":"C4","scenario":null},{"value":"-1,16E+02","module":"D","scenario":null}]},{"parameter":"PERM","unit":"","values":[{"value":"1,80E+00","module":"A1-A3","scenario":null},{"value":"0,00E+00","module":"A4","scenario":null},{"value":"-1,75E+00","module":"A5","scenario":null},{"value":"0,00E+00","module":"C1","scenario":null},{"value":"0,00E+00","module":"C2","scenario":null},{"value":"0,00E+00","module":"C3","scenario":null},{"value":"0,00E+00","module":"C4","scenario":null},{"value":"0,00E+00","module":"D","scenario":null}]},{"parameter":"PERT","unit":"MJ","values":[{"value":"8,52E+00","module":"A1-A3","scenario":null},{"value":"1,11E-01","module":"A4","scenario":null},{"value":"-1,75E+00","module":"A5","scenario":null},{"value":"0,00E+00","module":"C1","scenario":null},{"value":"3,15E-02","module":"C2","scenario":null},{"value":"2,38E-01","module":"C3","scenario":null},{"value":"4,24E-02","module":"C4","scenario":null},{"value":"-1,16E+02","module":"D","scenario":null}]},{"parameter":"PENRE","unit":"MJ","values":[{"value":"7,13E+01","module":"A1-A3","scenario":null},{"value":"7,77E+00","module":"A4","scenario":null},{"value":"4,80E-02","module":"A5","scenario":null},{"value":"0,00E+00","module":"C1","scenario":null},{"value":"2,20E+00","module":"C2","scenario":null},{"value":"3,60E+00","module":"C3","scenario":null},{"value":"1,22E+00","module":"C4","scenario":null},{"value":"-1,88E+01","module":"D","scenario":null}]},{"parameter":"PENRM","unit":"MJ","values":[{"value":"1,34E+02","module":"A1-A3","scenario":null},{"value":"0,00E+00","module":"A4","scenario":null},{"value":"-1,06E+00","module":"A5","scenario":null},{"value":"0,00E+00","module":"C1","scenario":null},{"value":"0,00E+00","module":"C2","scenario":null},{"value":"0,00E+00","module":"C3","scenario":null},{"value":"0,00E+00","module":"C4","scenario":null},{"value":"0,00E+00","module":"D","scenario":null}]},{"parameter":"PENRT","unit":"MJ","values":[{"value":"2,06E+02","module":"A1-A3","scenario":null},{"value":"7,77E+00","module":"A4","scenario":null},{"value":"-1,01E+00","module":"A5","scenario":null},{"value":"0,00E+00","module":"C1","scenario":null},{"value":"2,20E+00","module":"C2","scenario":null},{"value":"3,60E+00","module":"C3","scenario":null},{"value":"1,22E+00","module":"C4","scenario":null},{"value":"-1,88E+01","module":"D","scenario":null}]},{"parameter":"SM","unit":"kg","values":[{"value":"5,96E-01","module":"A1-A3","scenario":null},{"value":"0,00E+00","module":"A4","scenario":null},{"value":"0,00E+00","module":"A5","scenario":null},{"value":"0,00E+00","module":"C1","scenario":null},{"value":"0,00E+00","module":"C2","scenario":null},{"value":"0,00E+00","module":"C3","scenario":null},{"value":"0,00E+00","module":"C4","scenario":null},{"value":"0,00E+00","module":"D","scenario":null}]},{"parameter":"RSF","unit":"MJ","values":[{"value":"1,09E-01","module":"A1-A3","scenario":null},{"value":"3,98E-03","module":"A4","scenario":null},{"value":"2,93E-05","module":"A5","scenario":null},{"value":"0,00E+00","module":"C1","scenario":null},{"value":"1,13E-03","module":"C2","scenario":null},{"value":"6,98E-03","module":"C3","scenario":null},{"value":"1,08E-03","module":"C4","scenario":null},{"value":"-2,03E-02","module":"D","scenario":null}]},{"parameter":"NRSF","unit":"MJ","values":[{"value":"5,24E-02","module":"A1-A3","scenario":null},{"value":"1,42E-02","module":"A4","scenario":null},{"value":"2,86E-04","module":"A5","scenario":null},{"value":"0,00E+00","module":"C1","scenario":null},{"value":"4,03E-03","module":"C2","scenario":null},{"value":"0,00E+00","module":"C3","scenario":null},{"value":"3,70E-02","module":"C4","scenario":null},{"value":"-6,88E+00","module":"D","scenario":null}]},{"parameter":"FW","unit":"m3","values":[{"value":"6,63E-02","module":"A1-A3","scenario":null},{"value":"8,31E-04","module":"A4","scenario":null},{"value":"3,33E-05","module":"A5","scenario":null},{"value":"0,00E+00","module":"C1","scenario":null},{"value":"2,36E-04","module":"C2","scenario":null},{"value":"1,39E-02","module":"C3","scenario":null},{"value":"1,11E-03","module":"C4","scenario":null},{"value":"-1,40E-01","module":"D","scenario":null}]}],"end_of_life_waste":[{"parameter":"HWD","unit":"kg","values":[{"value":"9,64E-02","module":"A1-A3","scenario":null},{"value":"4,01E-04","module":"A4","scenario":null},{"value":"0,00E+00","module":"A5","scenario":null},{"value":"0,00E+00","module":"C1","scenario":null},{"value":"1,14E-04","module":"C2","scenario":null},{"value":"0,00E+00","module":"C3","scenario":null},{"value":"3,72E+00","module":"C4","scenario":null},{"value":"-8,83E-04","module":"D","scenario":null}]},{"parameter":"NHWD","unit":"kg","values":[{"value":"1,06E+00","module":"A1-A3","scenario":null},{"value":"3,78E-01","module":"A4","scenario":null},{"value":"1,51E-01","module":"A5","scenario":null},{"value":"0,00E+00","module":"C1","scenario":null},{"value":"1,07E-01","module":"C2","scenario":null},{"value":"0,00E+00","module":"C3","scenario":null},{"value":"4,78E-01","module":"C4","scenario":null},{"value":"-4,44E-01","module":"D","scenario":null}]},{"parameter":"RWD","unit":"kg","values":[{"value":"1,67E-03","module":"A1-A3","scenario":null},{"value":"5,29E-05","module":"A4","scenario":null},{"value":"0,00E+00","module":"A5","scenario":null},{"value":"0,00E+00","module":"C1","scenario":null},{"value":"1,50E-05","module":"C2","scenario":null},{"value":"0,00E+00","module":"C3","scenario":null},{"value":"7,44E-06","module":"C4","scenario":null},{"value":"-9,83E-05","module":"D","scenario":null}]}],"end_of_life_flow":[{"parameter":"CRU","unit":"kg","values":[{"value":"0,00E+00","module":"A1-A3","scenario":null},{"value":"0,00E+00","module":"A4","scenario":null},{"value":"0,00E+00","module":"A5","scenario":null},{"value":"0,00E+00","module":"C1","scenario":null},{"value":"0,00E+00","module":"C2","scenario":null},{"value":"0,00E+00","module":"C3","scenario":null},{"value":"0,00E+00","module":"C4","scenario":null},{"value":"0,00E+00","module":"D","scenario":null}]},{"parameter":"MFR","unit":"kg","values":[{"value":"1,80E-02","module":"A1-A3","scenario":null},{"value":"0,00E+00","module":"A4","scenario":null},{"value":"1,28E-02","module":"A5","scenario":null},{"value":"0,00E+00","module":"C1","scenario":null},{"value":"0,00E+00","module":"C2","scenario":null},{"value":"0,00E+00","module":"C3","scenario":null},{"value":"0,00E+00","module":"C4","scenario":null},{"value":"0,00E+00","module":"D","scenario":null}]},{"parameter":"MER","unit":"kg","values":[{"value":"4,22E-01","module":"A1-A3","scenario":null},{"value":"0,00E+00","module":"A4","scenario":null},{"value":"1,25E-01","module":"A5","scenario":null},{"value":"0,00E+00","module":"C1","scenario":null},{"value":"0,00E+00","module":"C2","scenario":null},{"value":"1,05E+01","module":"C3","scenario":null},{"value":"0,00E+00","module":"C4","scenario":null},{"value":"0,00E+00","module":"D","scenario":null}]},{"parameter":"EEE","unit":"MJ","values":[{"value":"2,52E-01","module":"A1-A3","scenario":null},{"value":"0,00E+00","module":"A4","scenario":null},{"value":"8,69E-02","module":"A5","scenario":null},{"value":"0,00E+00","module":"C1","scenario":null},{"value":"0,00E+00","module":"C2","scenario":null},{"value":"1,50E+01","module":"C3","scenario":null},{"value":"0,00E+00","module":"C4","scenario":null},{"value":"0,00E+00","module":"D","scenario":null}]},{"parameter":"EET","unit":"MJ","values":[{"value":"3,82E+00","module":"A1-A3","scenario":null},{"value":"0,00E+00","module":"A4","scenario":null},{"value":"1,32E+00","module":"A5","scenario":null},{"value":"0,00E+00","module":"C1","scenario":null},{"value":"0,00E+00","module":"C2","scenario":null},{"value":"2,27E+02","module":"C3","scenario":null},{"value":"0,00E+00","module":"C4","scenario":null},{"value":"0,00E+00","module":"D","scenario":null}]}]}