{"product_name":"Lyssand 120 Balcony door wood, 1230x2180","epd_id":"NEPD-9340-8915","declared_unit":{"unit":"stk","amount":1},"compliance":["EN 15804+A2","ISO 14025","ISO 21930"],"producer_name":"Lyssand-Frekhaug AS","environmental_impact":[{"parameter":"GWP-total","unit":"kg CO2-eq","values":[{"value":"1,18E+02","module":"A1-A3","scenario":null},{"value":"2,59E+00","module":"A4","scenario":null},{"value":"4,86E+00","module":"A5","scenario":null},{"value":"1,10E+02","module":"B2","scenario":null},{"value":"0,00E+00","module":"B4","scenario":null},{"value":"0,00E+00","module":"C1","scenario":null},{"value":"1,06E+00","module":"C2","scenario":null},{"value":"6,21E+01","module":"C3","scenario":null},{"value":"6,67E-01","module":"C4","scenario":null},{"value":"-4,04E+01","module":"D","scenario":null}]},{"parameter":"GWP-fossil","unit":"kg CO2-eq","values":[{"value":"1,70E+02","module":"A1-A3","scenario":null},{"value":"2,59E+00","module":"A4","scenario":null},{"value":"2,30E-02","module":"A5","scenario":null},{"value":"1,09E+02","module":"B2","scenario":null},{"value":"0,00E+00","module":"B4","scenario":null},{"value":"0,00E+00","module":"C1","scenario":null},{"value":"1,06E+00","module":"C2","scenario":null},{"value":"1,15E+01","module":"C3","scenario":null},{"value":"4,97E-01","module":"C4","scenario":null},{"value":"-3,97E+01","module":"D","scenario":null}]},{"parameter":"GWP-biogenic","unit":"kg CO2-eq","values":[{"value":"-5,42E+01","module":"A1-A3","scenario":null},{"value":"1,11E-03","module":"A4","scenario":null},{"value":"4,84E+00","module":"A5","scenario":null},{"value":"7,76E-01","module":"B2","scenario":null},{"value":"0,00E+00","module":"B4","scenario":null},{"value":"0,00E+00","module":"C1","scenario":null},{"value":"4,90E-04","module":"C2","scenario":null},{"value":"5,06E+01","module":"C3","scenario":null},{"value":"1,70E-01","module":"C4","scenario":null},{"value":"-2,47E-01","module":"D","scenario":null}]},{"parameter":"GWP-luluc","unit":"kg CO2-eq","values":[{"value":"2,56E+00","module":"A1-A3","scenario":null},{"value":"7,88E-04","module":"A4","scenario":null},{"value":"3,68E-06","module":"A5","scenario":null},{"value":"1,02E+00","module":"B2","scenario":null},{"value":"0,00E+00","module":"B4","scenario":null},{"value":"0,00E+00","module":"C1","scenario":null},{"value":"4,58E-04","module":"C2","scenario":null},{"value":"8,22E-04","module":"C3","scenario":null},{"value":"1,31E-04","module":"C4","scenario":null},{"value":"-4,74E-01","module":"D","scenario":null}]},{"parameter":"ODP","unit":"kg CFC11-eq","values":[{"value":"1,01E-05","module":"A1-A3","scenario":null},{"value":"6,24E-07","module":"A4","scenario":null},{"value":"2,50E-09","module":"A5","scenario":null},{"value":"5,50E-07","module":"B2","scenario":null},{"value":"0,00E+00","module":"B4","scenario":null},{"value":"0,00E+00","module":"C1","scenario":null},{"value":"2,33E-07","module":"C2","scenario":null},{"value":"4,77E-07","module":"C3","scenario":null},{"value":"1,47E-07","module":"C4","scenario":null},{"value":"-1,42E-01","module":"D","scenario":null}]},{"parameter":"AP","unit":"mol H+-eq","values":[{"value":"1,80E+00","module":"A1-A3","scenario":null},{"value":"8,33E-03","module":"A4","scenario":null},{"value":"7,15E-05","module":"A5","scenario":null},{"value":"1,12E+00","module":"B2","scenario":null},{"value":"0,00E+00","module":"B4","scenario":null},{"value":"0,00E+00","module":"C1","scenario":null},{"value":"3,05E-03","module":"C2","scenario":null},{"value":"1,15E-02","module":"C3","scenario":null},{"value":"3,92E-03","module":"C4","scenario":null},{"value":"-3,27E-01","module":"D","scenario":null}]},{"parameter":"POCP","unit":"kg NMVOC-eq","values":[{"value":"9,57E-01","module":"A1-A3","scenario":null},{"value":"7,99E-03","module":"A4","scenario":null},{"value":"8,09E-05","module":"A5","scenario":null},{"value":"5,74E-01","module":"B2","scenario":null},{"value":"0,00E+00","module":"B4","scenario":null},{"value":"0,00E+00","module":"C1","scenario":null},{"value":"2,47E-03","module":"C2","scenario":null},{"value":"1,10E-02","module":"C3","scenario":null},{"value":"4,34E-03","module":"C4","scenario":null},{"value":"-1,65E-01","module":"D","scenario":null}]},{"parameter":"ADPE","unit":"kg Sb-eq","values":[{"value":"5,06E-03","module":"A1-A3","scenario":null},{"value":"4,61E-05","module":"A4","scenario":null},{"value":"2,56E-07","module":"A5","scenario":null},{"value":"1,32E-04","module":"B2","scenario":null},{"value":"0,00E+00","module":"B4","scenario":null},{"value":"0,00E+00","module":"C1","scenario":null},{"value":"3,82E-05","module":"C2","scenario":null},{"value":"1,15E-05","module":"C3","scenario":null},{"value":"4,78E-06","module":"C4","scenario":null},{"value":"-1,31E-03","module":"D","scenario":null}]},{"parameter":"ADPF","unit":"MJ","values":[{"value":"2,97E+03","module":"A1-A3","scenario":null},{"value":"4,20E+01","module":"A4","scenario":null},{"value":"1,72E-01","module":"A5","scenario":null},{"value":"1,91E+03","module":"B2","scenario":null},{"value":"0,00E+00","module":"B4","scenario":null},{"value":"0,00E+00","module":"C1","scenario":null},{"value":"1,58E+01","module":"C2","scenario":null},{"value":"2,88E+01","module":"C3","scenario":null},{"value":"1,07E+01","module":"C4","scenario":null},{"value":"-4,71E+02","module":"D","scenario":null}]},{"parameter":"WDP","unit":"m3 world-eq. Deprived","values":[{"value":"4,12E+03","module":"A1-A3","scenario":null},{"value":"3,22E+01","module":"A4","scenario":null},{"value":"3,63E-01","module":"A5","scenario":null},{"value":"8,83E+01","module":"B2","scenario":null},{"value":"0,00E+00","module":"B4","scenario":null},{"value":"0,00E+00","module":"C1","scenario":null},{"value":"1,89E+01","module":"C2","scenario":null},{"value":"1,54E+02","module":"C3","scenario":null},{"value":"1,48E+01","module":"C4","scenario":null},{"value":"-1,26E+04","module":"D","scenario":null}]},{"parameter":"EP-freshwater","unit":"kg P-eq","values":[{"value":"1,16E-01","module":"A1-A3","scenario":null},{"value":"2,06E-05","module":"A4","scenario":null},{"value":"1,15E-07","module":"A5","scenario":null},{"value":"5,15E-03","module":"B2","scenario":null},{"value":"0,00E+00","module":"B4","scenario":null},{"value":"0,00E+00","module":"C1","scenario":null},{"value":"9,72E-06","module":"C2","scenario":null},{"value":"2,32E-05","module":"C3","scenario":null},{"value":"6,30E-06","module":"C4","scenario":null},{"value":"-1,34E-03","module":"D","scenario":null}]},{"parameter":"EP-marine","unit":"kg N-eq","values":[{"value":"3,22E-01","module":"A1-A3","scenario":null},{"value":"1,82E-03","module":"A4","scenario":null},{"value":"3,69E-05","module":"A5","scenario":null},{"value":"2,09E-01","module":"B2","scenario":null},{"value":"0,00E+00","module":"B4","scenario":null},{"value":"0,00E+00","module":"C1","scenario":null},{"value":"5,77E-04","module":"C2","scenario":null},{"value":"3,71E-03","module":"C3","scenario":null},{"value":"1,48E-03","module":"C4","scenario":null},{"value":"-5,00E-02","module":"D","scenario":null}]},{"parameter":"EP-terrestrial","unit":"mol N-eq.","values":[{"value":"3,74E+00","module":"A1-A3","scenario":null},{"value":"2,03E-02","module":"A4","scenario":null},{"value":"2,87E-04","module":"A5","scenario":null},{"value":"2,40E+00","module":"B2","scenario":null},{"value":"0,00E+00","module":"B4","scenario":null},{"value":"0,00E+00","module":"C1","scenario":null},{"value":"6,47E-03","module":"C2","scenario":null},{"value":"4,01E-02","module":"C3","scenario":null},{"value":"1,50E-02","module":"C4","scenario":null},{"value":"-5,80E-01","module":"D","scenario":null}]},{"parameter":"GWP-IOBC","unit":"kg CO2-eq","values":[{"value":"1,73E+02","module":"A1-A3","scenario":null},{"value":"2,59E+00","module":"A4","scenario":null},{"value":"2,30E-02","module":"A5","scenario":null},{"value":"1,10E+02","module":"B2","scenario":null},{"value":"0,00E+00","module":"B4","scenario":null},{"value":"0,00E+00","module":"C1","scenario":null},{"value":"1,06E+00","module":"C2","scenario":null},{"value":"1,05E+01","module":"C3","scenario":null},{"value":"6,71E-01","module":"C4","scenario":null},{"value":"-4,01E+01","module":"D","scenario":null}]}],"additional_environmental_impact":[{"parameter":"PM","unit":"Disease incidence","values":[{"value":"1,79E-05","module":"A1-A3","scenario":null},{"value":"2,38E-07","module":"A4","scenario":null},{"value":"1,03E-09","module":"A5","scenario":null},{"value":"1,03E-05","module":"B2","scenario":null},{"value":"0,00E+00","module":"B4","scenario":null},{"value":"0,00E+00","module":"C1","scenario":null},{"value":"5,94E-08","module":"C2","scenario":null},{"value":"1,82E-07","module":"C3","scenario":null},{"value":"7,60E-08","module":"C4","scenario":null},{"value":"-4,16E-06","module":"D","scenario":null}]},{"parameter":"ETP-fw","unit":"CTUe","values":[{"value":"7,25E+03","module":"A1-A3","scenario":null},{"value":"3,07E+01","module":"A4","scenario":null},{"value":"1,98E-01","module":"A5","scenario":null},{"value":"4,49E+03","module":"B2","scenario":null},{"value":"0,00E+00","module":"B4","scenario":null},{"value":"0,00E+00","module":"C1","scenario":null},{"value":"1,23E+01","module":"C2","scenario":null},{"value":"1,67E+02","module":"C3","scenario":null},{"value":"9,36E+01","module":"C4","scenario":null},{"value":"-8,71E+02","module":"D","scenario":null}]},{"parameter":"HTP-c","unit":"CTUh","values":[{"value":"2,42E-07","module":"A1-A3","scenario":null},{"value":"0,00E+00","module":"A4","scenario":null},{"value":"1,00E-11","module":"A5","scenario":null},{"value":"9,38E-08","module":"B2","scenario":null},{"value":"0,00E+00","module":"B4","scenario":null},{"value":"0,00E+00","module":"C1","scenario":null},{"value":"0,00E+00","module":"C2","scenario":null},{"value":"1,45E-08","module":"C3","scenario":null},{"value":"3,29E-10","module":"C4","scenario":null},{"value":"-6,63E-08","module":"D","scenario":null}]},{"parameter":"HTP-nc","unit":"CTUh","values":[{"value":"5,18E-06","module":"A1-A3","scenario":null},{"value":"2,97E-08","module":"A4","scenario":null},{"value":"4,41E-10","module":"A5","scenario":null},{"value":"1,84E-06","module":"B2","scenario":null},{"value":"0,00E+00","module":"B4","scenario":null},{"value":"0,00E+00","module":"C1","scenario":null},{"value":"1,49E-08","module":"C2","scenario":null},{"value":"1,09E-07","module":"C3","scenario":null},{"value":"7,13E-09","module":"C4","scenario":null},{"value":"-7,40E-07","module":"D","scenario":null}]},{"parameter":"SQP","unit":"-","values":[{"value":"1,70E+03","module":"A1-A3","scenario":null},{"value":"4,82E+01","module":"A4","scenario":null},{"value":"1,73E-01","module":"A5","scenario":null},{"value":"3,37E+02","module":"B2","scenario":null},{"value":"0,00E+00","module":"B4","scenario":null},{"value":"0,00E+00","module":"C1","scenario":null},{"value":"9,41E+00","module":"C2","scenario":null},{"value":"1,33E+01","module":"C3","scenario":null},{"value":"2,82E+01","module":"C4","scenario":null},{"value":"-2,67E+02","module":"D","scenario":null}]},{"parameter":"IRP","unit":"kBq U235-eq","values":[{"value":"1,33E+01","module":"A1-A3","scenario":null},{"value":"1,84E-01","module":"A4","scenario":null},{"value":"7,20E-04","module":"A5","scenario":null},{"value":"9,92E+00","module":"B2","scenario":null},{"value":"0,00E+00","module":"B4","scenario":null},{"value":"0,00E+00","module":"C1","scenario":null},{"value":"6,92E-02","module":"C2","scenario":null},{"value":"1,29E-01","module":"C3","scenario":null},{"value":"4,28E-02","module":"C4","scenario":null},{"value":"-1,74E+00","module":"D","scenario":null}]}],"resource_use":[{"parameter":"PERE","unit":"MJ","values":[{"value":"1,39E+03","module":"A1-A3","scenario":null},{"value":"5,29E-01","module":"A4","scenario":null},{"value":"3,53E-03","module":"A5","scenario":null},{"value":"1,97E+02","module":"B2","scenario":null},{"value":"0,00E+00","module":"B4","scenario":null},{"value":"0,00E+00","module":"C1","scenario":null},{"value":"2,69E-01","module":"C2","scenario":null},{"value":"5,60E+00","module":"C3","scenario":null},{"value":"1,68E-01","module":"C4","scenario":null},{"value":"-2,78E+02","module":"D","scenario":null}]},{"parameter":"PERM","unit":"","values":[{"value":"3,30E+02","module":"A1-A3","scenario":null},{"value":"0,00E+00","module":"A4","scenario":null},{"value":"-4,21E+01","module":"A5","scenario":null},{"value":"1,86E-08","module":"B2","scenario":null},{"value":"0,00E+00","module":"B4","scenario":null},{"value":"0,00E+00","module":"C1","scenario":null},{"value":"0,00E+00","module":"C2","scenario":null},{"value":"-2,88E+02","module":"C3","scenario":null},{"value":"0,00E+00","module":"C4","scenario":null},{"value":"0,00E+00","module":"D","scenario":null}]},{"parameter":"PERT","unit":"MJ","values":[{"value":"1,72E+03","module":"A1-A3","scenario":null},{"value":"5,29E-01","module":"A4","scenario":null},{"value":"-4,21E+01","module":"A5","scenario":null},{"value":"1,97E+02","module":"B2","scenario":null},{"value":"0,00E+00","module":"B4","scenario":null},{"value":"0,00E+00","module":"C1","scenario":null},{"value":"2,69E-01","module":"C2","scenario":null},{"value":"-2,82E+02","module":"C3","scenario":null},{"value":"1,68E-01","module":"C4","scenario":null},{"value":"-2,78E+02","module":"D","scenario":null}]},{"parameter":"PENRE","unit":"MJ","values":[{"value":"2,88E+03","module":"A1-A3","scenario":null},{"value":"4,20E+01","module":"A4","scenario":null},{"value":"1,72E-01","module":"A5","scenario":null},{"value":"1,88E+03","module":"B2","scenario":null},{"value":"0,00E+00","module":"B4","scenario":null},{"value":"0,00E+00","module":"C1","scenario":null},{"value":"1,58E+01","module":"C2","scenario":null},{"value":"2,89E+01","module":"C3","scenario":null},{"value":"1,07E+01","module":"C4","scenario":null},{"value":"-4,71E+02","module":"D","scenario":null}]},{"parameter":"PENRM","unit":"MJ","values":[{"value":"8,88E+01","module":"A1-A3","scenario":null},{"value":"0,00E+00","module":"A4","scenario":null},{"value":"-7,64E+00","module":"A5","scenario":null},{"value":"-2,18E-08","module":"B2","scenario":null},{"value":"0,00E+00","module":"B4","scenario":null},{"value":"0,00E+00","module":"C1","scenario":null},{"value":"0,00E+00","module":"C2","scenario":null},{"value":"-8,12E+01","module":"C3","scenario":null},{"value":"0,00E+00","module":"C4","scenario":null},{"value":"0,00E+00","module":"D","scenario":null}]},{"parameter":"PENRT","unit":"MJ","values":[{"value":"2,97E+03","module":"A1-A3","scenario":null},{"value":"4,20E+01","module":"A4","scenario":null},{"value":"-7,47E+00","module":"A5","scenario":null},{"value":"1,88E+03","module":"B2","scenario":null},{"value":"0,00E+00","module":"B4","scenario":null},{"value":"0,00E+00","module":"C1","scenario":null},{"value":"1,58E+01","module":"C2","scenario":null},{"value":"-5,23E+01","module":"C3","scenario":null},{"value":"1,07E+01","module":"C4","scenario":null},{"value":"-4,71E+02","module":"D","scenario":null}]},{"parameter":"SM","unit":"kg","values":[{"value":"3,99E+00","module":"A1-A3","scenario":null},{"value":"0,00E+00","module":"A4","scenario":null},{"value":"0,00E+00","module":"A5","scenario":null},{"value":"2,94E+00","module":"B2","scenario":null},{"value":"0,00E+00","module":"B4","scenario":null},{"value":"0,00E+00","module":"C1","scenario":null},{"value":"0,00E+00","module":"C2","scenario":null},{"value":"0,00E+00","module":"C3","scenario":null},{"value":"0,00E+00","module":"C4","scenario":null},{"value":"0,00E+00","module":"D","scenario":null}]},{"parameter":"RSF","unit":"MJ","values":[{"value":"1,64E+00","module":"A1-A3","scenario":null},{"value":"1,85E-02","module":"A4","scenario":null},{"value":"1,03E-04","module":"A5","scenario":null},{"value":"2,83E-02","module":"B2","scenario":null},{"value":"0,00E+00","module":"B4","scenario":null},{"value":"0,00E+00","module":"C1","scenario":null},{"value":"9,72E-03","module":"C2","scenario":null},{"value":"1,16E-01","module":"C3","scenario":null},{"value":"3,53E-03","module":"C4","scenario":null},{"value":"-2,15E-02","module":"D","scenario":null}]},{"parameter":"NRSF","unit":"MJ","values":[{"value":"4,53E+00","module":"A1-A3","scenario":null},{"value":"6,20E-02","module":"A4","scenario":null},{"value":"5,63E-04","module":"A5","scenario":null},{"value":"5,87E-02","module":"B2","scenario":null},{"value":"0,00E+00","module":"B4","scenario":null},{"value":"0,00E+00","module":"C1","scenario":null},{"value":"3,53E-02","module":"C2","scenario":null},{"value":"0,00E+00","module":"C3","scenario":null},{"value":"1,55E-01","module":"C4","scenario":null},{"value":"-8,64E+00","module":"D","scenario":null}]},{"parameter":"FW","unit":"m3","values":[{"value":"5,65E+00","module":"A1-A3","scenario":null},{"value":"4,78E-03","module":"A4","scenario":null},{"value":"9,60E-05","module":"A5","scenario":null},{"value":"6,34E-01","module":"B2","scenario":null},{"value":"0,00E+00","module":"B4","scenario":null},{"value":"0,00E+00","module":"C1","scenario":null},{"value":"1,89E-03","module":"C2","scenario":null},{"value":"7,59E-02","module":"C3","scenario":null},{"value":"1,16E-02","module":"C4","scenario":null},{"value":"-8,27E-01","module":"D","scenario":null}]}],"end_of_life_waste":[{"parameter":"HWD","unit":"kg","values":[{"value":"1,40E+00","module":"A1-A3","scenario":null},{"value":"2,30E-03","module":"A4","scenario":null},{"value":"0,00E+00","module":"A5","scenario":null},{"value":"9,95E-02","module":"B2","scenario":null},{"value":"0,00E+00","module":"B4","scenario":null},{"value":"0,00E+00","module":"C1","scenario":null},{"value":"8,76E-04","module":"C2","scenario":null},{"value":"0,00E+00","module":"C3","scenario":null},{"value":"4,59E-01","module":"C4","scenario":null},{"value":"2,49E-02","module":"D","scenario":null}]},{"parameter":"NHWD","unit":"kg","values":[{"value":"1,17E+02","module":"A1-A3","scenario":null},{"value":"3,65E+00","module":"A4","scenario":null},{"value":"6,23E-01","module":"A5","scenario":null},{"value":"1,18E+02","module":"B2","scenario":null},{"value":"0,00E+00","module":"B4","scenario":null},{"value":"0,00E+00","module":"C1","scenario":null},{"value":"6,24E-01","module":"C2","scenario":null},{"value":"9,58E-01","module":"C3","scenario":null},{"value":"4,44E+01","module":"C4","scenario":null},{"value":"-8,38E+00","module":"D","scenario":null}]},{"parameter":"RWD","unit":"kg","values":[{"value":"7,52E-02","module":"A1-A3","scenario":null},{"value":"2,87E-04","module":"A4","scenario":null},{"value":"0,00E+00","module":"A5","scenario":null},{"value":"6,28E-02","module":"B2","scenario":null},{"value":"0,00E+00","module":"B4","scenario":null},{"value":"0,00E+00","module":"C1","scenario":null},{"value":"1,07E-04","module":"C2","scenario":null},{"value":"0,00E+00","module":"C3","scenario":null},{"value":"4,47E-06","module":"C4","scenario":null},{"value":"-1,78E-03","module":"D","scenario":null}]}],"end_of_life_flow":[{"parameter":"CRU","unit":"kg","values":[{"value":"0,00E+00","module":"A1-A3","scenario":null},{"value":"0,00E+00","module":"A4","scenario":null},{"value":"2,71E+00","module":"A5","scenario":null},{"value":"0,00E+00","module":"B2","scenario":null},{"value":"0,00E+00","module":"B4","scenario":null},{"value":"0,00E+00","module":"C1","scenario":null},{"value":"0,00E+00","module":"C2","scenario":null},{"value":"0,00E+00","module":"C3","scenario":null},{"value":"0,00E+00","module":"C4","scenario":null},{"value":"0,00E+00","module":"D","scenario":null}]},{"parameter":"MFR","unit":"kg","values":[{"value":"3,29E+00","module":"A1-A3","scenario":null},{"value":"0,00E+00","module":"A4","scenario":null},{"value":"3,71E-01","module":"A5","scenario":null},{"value":"1,80E+01","module":"B2","scenario":null},{"value":"0,00E+00","module":"B4","scenario":null},{"value":"0,00E+00","module":"C1","scenario":null},{"value":"0,00E+00","module":"C2","scenario":null},{"value":"2,26E+01","module":"C3","scenario":null},{"value":"1,36E-04","module":"C4","scenario":null},{"value":"0,00E+00","module":"D","scenario":null}]},{"parameter":"MER","unit":"kg","values":[{"value":"2,89E+00","module":"A1-A3","scenario":null},{"value":"0,00E+00","module":"A4","scenario":null},{"value":"1,63E-01","module":"A5","scenario":null},{"value":"5,69E-05","module":"B2","scenario":null},{"value":"0,00E+00","module":"B4","scenario":null},{"value":"0,00E+00","module":"C1","scenario":null},{"value":"0,00E+00","module":"C2","scenario":null},{"value":"3,11E+01","module":"C3","scenario":null},{"value":"2,81E-06","module":"C4","scenario":null},{"value":"0,00E+00","module":"D","scenario":null}]},{"parameter":"EEE","unit":"MJ","values":[{"value":"1,75E+00","module":"A1-A3","scenario":null},{"value":"0,00E+00","module":"A4","scenario":null},{"value":"1,16E-01","module":"A5","scenario":null},{"value":"3,46E-04","module":"B2","scenario":null},{"value":"0,00E+00","module":"B4","scenario":null},{"value":"0,00E+00","module":"C1","scenario":null},{"value":"0,00E+00","module":"C2","scenario":null},{"value":"2,15E+01","module":"C3","scenario":null},{"value":"2,13E-04","module":"C4","scenario":null},{"value":"0,00E+00","module":"D","scenario":null}]},{"parameter":"EET","unit":"MJ","values":[{"value":"2,65E+01","module":"A1-A3","scenario":null},{"value":"0,00E+00","module":"A4","scenario":null},{"value":"1,75E+00","module":"A5","scenario":null},{"value":"5,23E-03","module":"B2","scenario":null},{"value":"0,00E+00","module":"B4","scenario":null},{"value":"0,00E+00","module":"C1","scenario":null},{"value":"0,00E+00","module":"C2","scenario":null},{"value":"3,26E+02","module":"C3","scenario":null},{"value":"3,23E-03","module":"C4","scenario":null},{"value":"0,00E+00","module":"D","scenario":null}]}]}