{"product_name":"weber supra light fix White light tile fix (weber supra light fix Kevytlaasti)","epd_id":"NEPD-7119-6522","declared_unit":{"unit":"ton","amount":1},"compliance":["EN 15804+A2","ISO 14025","ISO 21930"],"producer_name":"Saint-Gobain Finland Oy","environmental_impact":[{"parameter":"GWP-total","unit":"kg CO2-eq","values":[{"value":"8,97E-01","module":"A1-A3","scenario":null},{"value":"1,86E-02","module":"A4","scenario":null},{"value":"9,00E-02","module":"A5","scenario":null},{"value":"4,00E-03","module":"C1","scenario":null},{"value":"4,55E-03","module":"C2","scenario":null},{"value":"7,20E-05","module":"C3","scenario":null},{"value":"7,39E-03","module":"C4","scenario":null},{"value":"-2,34E-04","module":"D","scenario":null}]},{"parameter":"GWP-fossil","unit":"kg CO2-eq","values":[{"value":"9,27E-01","module":"A1-A3","scenario":null},{"value":"1,85E-02","module":"A4","scenario":null},{"value":"4,94E-02","module":"A5","scenario":null},{"value":"4,00E-03","module":"C1","scenario":null},{"value":"4,54E-03","module":"C2","scenario":null},{"value":"7,10E-05","module":"C3","scenario":null},{"value":"7,38E-03","module":"C4","scenario":null},{"value":"-2,29E-04","module":"D","scenario":null}]},{"parameter":"GWP-biogenic","unit":"kg CO2-eq","values":[{"value":"-3,06E-02","module":"A1-A3","scenario":null},{"value":"7,61E-06","module":"A4","scenario":null},{"value":"4,06E-02","module":"A5","scenario":null},{"value":"7,50E-07","module":"C1","scenario":null},{"value":"1,86E-06","module":"C2","scenario":null},{"value":"6,13E-07","module":"C3","scenario":null},{"value":"8,62E-06","module":"C4","scenario":null},{"value":"-4,57E-06","module":"D","scenario":null}]},{"parameter":"GWP-luluc","unit":"kg CO2-eq","values":[{"value":"6,57E-04","module":"A1-A3","scenario":null},{"value":"5,41E-06","module":"A4","scenario":null},{"value":"3,94E-05","module":"A5","scenario":null},{"value":"3,15E-07","module":"C1","scenario":null},{"value":"1,33E-06","module":"C2","scenario":null},{"value":"9,83E-08","module":"C3","scenario":null},{"value":"1,81E-06","module":"C4","scenario":null},{"value":"-1,55E-07","module":"D","scenario":null}]},{"parameter":"ODP","unit":"kg CFC11-eq","values":[{"value":"4,94E-08","module":"A1-A3","scenario":null},{"value":"4,28E-09","module":"A4","scenario":null},{"value":"3,06E-09","module":"A5","scenario":null},{"value":"8,64E-10","module":"C1","scenario":null},{"value":"1,05E-09","module":"C2","scenario":null},{"value":"1,40E-11","module":"C3","scenario":null},{"value":"2,79E-09","module":"C4","scenario":null},{"value":"-4,20E-11","module":"D","scenario":null}]},{"parameter":"AP","unit":"mol H+-eq","values":[{"value":"4,77E-03","module":"A1-A3","scenario":null},{"value":"7,79E-05","module":"A4","scenario":null},{"value":"2,53E-04","module":"A5","scenario":null},{"value":"4,19E-05","module":"C1","scenario":null},{"value":"1,91E-05","module":"C2","scenario":null},{"value":"5,75E-07","module":"C3","scenario":null},{"value":"6,57E-05","module":"C4","scenario":null},{"value":"-2,06E-06","module":"D","scenario":null}]},{"parameter":"POCP","unit":"kg NMVOC-eq","values":[{"value":"3,43E-03","module":"A1-A3","scenario":null},{"value":"8,33E-05","module":"A4","scenario":null},{"value":"1,87E-04","module":"A5","scenario":null},{"value":"5,57E-05","module":"C1","scenario":null},{"value":"2,04E-05","module":"C2","scenario":null},{"value":"5,20E-07","module":"C3","scenario":null},{"value":"7,71E-05","module":"C4","scenario":null},{"value":"-2,22E-06","module":"D","scenario":null}]},{"parameter":"ADPE","unit":"kg Sb-eq","values":[{"value":"6,41E-06","module":"A1-A3","scenario":null},{"value":"3,17E-07","module":"A4","scenario":null},{"value":"3,57E-07","module":"A5","scenario":null},{"value":"6,14E-09","module":"C1","scenario":null},{"value":"7,76E-08","module":"C2","scenario":null},{"value":"9,01E-10","module":"C3","scenario":null},{"value":"6,65E-08","module":"C4","scenario":null},{"value":"-2,03E-08","module":"D","scenario":null}]},{"parameter":"ADPF","unit":"MJ","values":[{"value":"1,01E+01","module":"A1-A3","scenario":null},{"value":"2,88E-01","module":"A4","scenario":null},{"value":"5,57E-01","module":"A5","scenario":null},{"value":"5,51E-02","module":"C1","scenario":null},{"value":"7,07E-02","module":"C2","scenario":null},{"value":"2,20E-03","module":"C3","scenario":null},{"value":"2,03E-01","module":"C4","scenario":null},{"value":"-3,87E-03","module":"D","scenario":null}]},{"parameter":"WDP","unit":"m3 world-eq. Deprived","values":[{"value":"4,41E+01","module":"A1-A3","scenario":null},{"value":"2,21E-01","module":"A4","scenario":null},{"value":"3,33E+00","module":"A5","scenario":null},{"value":"1,17E-02","module":"C1","scenario":null},{"value":"5,42E-02","module":"C2","scenario":null},{"value":"2,43E-01","module":"C3","scenario":null},{"value":"1,25E+00","module":"C4","scenario":null},{"value":"-1,82E-01","module":"D","scenario":null}]},{"parameter":"EP-freshwater","unit":"kg P-eq","values":[{"value":"2,60E-05","module":"A1-A3","scenario":null},{"value":"1,41E-07","module":"A4","scenario":null},{"value":"1,35E-06","module":"A5","scenario":null},{"value":"1,46E-08","module":"C1","scenario":null},{"value":"3,47E-08","module":"C2","scenario":null},{"value":"4,49E-09","module":"C3","scenario":null},{"value":"8,37E-08","module":"C4","scenario":null},{"value":"-6,09E-09","module":"D","scenario":null}]},{"parameter":"EP-marine","unit":"kg N-eq","values":[{"value":"8,33E-04","module":"A1-A3","scenario":null},{"value":"2,34E-05","module":"A4","scenario":null},{"value":"4,66E-05","module":"A5","scenario":null},{"value":"1,85E-05","module":"C1","scenario":null},{"value":"5,74E-06","module":"C2","scenario":null},{"value":"1,68E-07","module":"C3","scenario":null},{"value":"2,44E-05","module":"C4","scenario":null},{"value":"-7,15E-07","module":"D","scenario":null}]},{"parameter":"EP-terrestrial","unit":"mol N-eq.","values":[{"value":"9,25E-03","module":"A1-A3","scenario":null},{"value":"2,59E-04","module":"A4","scenario":null},{"value":"5,14E-04","module":"A5","scenario":null},{"value":"2,00E-04","module":"C1","scenario":null},{"value":"6,35E-05","module":"C2","scenario":null},{"value":"1,94E-06","module":"C3","scenario":null},{"value":"2,69E-04","module":"C4","scenario":null},{"value":"-8,40E-06","module":"D","scenario":null}]},{"parameter":"GWP-IOBC","unit":"kg CO2-eq","values":[{"value":"7,46E-01","module":"A1-A3","scenario":null},{"value":"1,86E-02","module":"A4","scenario":null},{"value":"4,05E-02","module":"A5","scenario":null},{"value":"4,00E-03","module":"C1","scenario":null},{"value":"4,55E-03","module":"C2","scenario":null},{"value":"7,11E-05","module":"C3","scenario":null},{"value":"7,39E-03","module":"C4","scenario":null},{"value":"-2,45E-04","module":"D","scenario":null}]}],"additional_environmental_impact":[{"parameter":"PM","unit":"Disease incidence","values":[{"value":"5,98E-08","module":"A1-A3","scenario":null},{"value":"1,63E-09","module":"A4","scenario":null},{"value":"3,46E-09","module":"A5","scenario":null},{"value":"5,07E-09","module":"C1","scenario":null},{"value":"4,00E-10","module":"C2","scenario":null},{"value":"9,00E-12","module":"C3","scenario":null},{"value":"1,40E-09","module":"C4","scenario":null},{"value":"-4,40E-11","module":"D","scenario":null}]},{"parameter":"ETP-fw","unit":"CTUe","values":[{"value":"2,19E+01","module":"A1-A3","scenario":null},{"value":"2,11E-01","module":"A4","scenario":null},{"value":"1,13E+00","module":"A5","scenario":null},{"value":"3,01E-02","module":"C1","scenario":null},{"value":"5,17E-02","module":"C2","scenario":null},{"value":"1,56E-03","module":"C3","scenario":null},{"value":"1,11E-01","module":"C4","scenario":null},{"value":"-3,99E-03","module":"D","scenario":null}]},{"parameter":"HTP-c","unit":"CTUh","values":[{"value":"2,67E-09","module":"A1-A3","scenario":null},{"value":"0,00E+00","module":"A4","scenario":null},{"value":"1,34E-10","module":"A5","scenario":null},{"value":"1,00E-12","module":"C1","scenario":null},{"value":"0,00E+00","module":"C2","scenario":null},{"value":"0,00E+00","module":"C3","scenario":null},{"value":"5,00E-12","module":"C4","scenario":null},{"value":"0,00E+00","module":"D","scenario":null}]},{"parameter":"HTP-nc","unit":"CTUh","values":[{"value":"8,55E-09","module":"A1-A3","scenario":null},{"value":"2,04E-10","module":"A4","scenario":null},{"value":"4,69E-10","module":"A5","scenario":null},{"value":"2,80E-11","module":"C1","scenario":null},{"value":"5,00E-11","module":"C2","scenario":null},{"value":"1,00E-12","module":"C3","scenario":null},{"value":"8,00E-11","module":"C4","scenario":null},{"value":"-5,00E-12","module":"D","scenario":null}]},{"parameter":"SQP","unit":"-","values":[{"value":"5,23E+00","module":"A1-A3","scenario":null},{"value":"3,31E-01","module":"A4","scenario":null},{"value":"3,40E-01","module":"A5","scenario":null},{"value":"6,69E-03","module":"C1","scenario":null},{"value":"8,11E-02","module":"C2","scenario":null},{"value":"1,25E-03","module":"C3","scenario":null},{"value":"7,82E-01","module":"C4","scenario":null},{"value":"8,79E-03","module":"D","scenario":null}]},{"parameter":"IRP","unit":"kBq U235-eq","values":[{"value":"3,64E-02","module":"A1-A3","scenario":null},{"value":"1,26E-03","module":"A4","scenario":null},{"value":"2,40E-03","module":"A5","scenario":null},{"value":"2,40E-04","module":"C1","scenario":null},{"value":"3,09E-04","module":"C2","scenario":null},{"value":"3,70E-05","module":"C3","scenario":null},{"value":"9,27E-04","module":"C4","scenario":null},{"value":"-3,55E-05","module":"D","scenario":null}]}],"resource_use":[{"parameter":"PERE","unit":"MJ","values":[{"value":"1,45E+00","module":"A1-A3","scenario":null},{"value":"3,63E-03","module":"A4","scenario":null},{"value":"7,92E-02","module":"A5","scenario":null},{"value":"3,00E-04","module":"C1","scenario":null},{"value":"8,90E-04","module":"C2","scenario":null},{"value":"1,13E-03","module":"C3","scenario":null},{"value":"7,27E-03","module":"C4","scenario":null},{"value":"-9,07E-04","module":"D","scenario":null}]},{"parameter":"PERM","unit":"","values":[{"value":"3,87E-01","module":"A1-A3","scenario":null},{"value":"0,00E+00","module":"A4","scenario":null},{"value":"-3,67E-01","module":"A5","scenario":null},{"value":"0,00E+00","module":"C1","scenario":null},{"value":"0,00E+00","module":"C2","scenario":null},{"value":"0,00E+00","module":"C3","scenario":null},{"value":"0,00E+00","module":"C4","scenario":null},{"value":"0,00E+00","module":"D","scenario":null}]},{"parameter":"PERT","unit":"MJ","values":[{"value":"1,85E+00","module":"A1-A3","scenario":null},{"value":"3,63E-03","module":"A4","scenario":null},{"value":"-2,87E-01","module":"A5","scenario":null},{"value":"3,00E-04","module":"C1","scenario":null},{"value":"8,90E-04","module":"C2","scenario":null},{"value":"1,13E-03","module":"C3","scenario":null},{"value":"7,27E-03","module":"C4","scenario":null},{"value":"-9,07E-04","module":"D","scenario":null}]},{"parameter":"PENRE","unit":"MJ","values":[{"value":"1,34E+01","module":"A1-A3","scenario":null},{"value":"2,88E-01","module":"A4","scenario":null},{"value":"7,25E-01","module":"A5","scenario":null},{"value":"5,51E-02","module":"C1","scenario":null},{"value":"7,07E-02","module":"C2","scenario":null},{"value":"2,21E-03","module":"C3","scenario":null},{"value":"2,03E-01","module":"C4","scenario":null},{"value":"-4,09E-03","module":"D","scenario":null}]},{"parameter":"PENRM","unit":"MJ","values":[{"value":"1,72E+00","module":"A1-A3","scenario":null},{"value":"0,00E+00","module":"A4","scenario":null},{"value":"-1,76E-01","module":"A5","scenario":null},{"value":"0,00E+00","module":"C1","scenario":null},{"value":"0,00E+00","module":"C2","scenario":null},{"value":"0,00E+00","module":"C3","scenario":null},{"value":"0,00E+00","module":"C4","scenario":null},{"value":"0,00E+00","module":"D","scenario":null}]},{"parameter":"PENRT","unit":"MJ","values":[{"value":"1,51E+01","module":"A1-A3","scenario":null},{"value":"2,88E-01","module":"A4","scenario":null},{"value":"5,48E-01","module":"A5","scenario":null},{"value":"5,51E-02","module":"C1","scenario":null},{"value":"7,07E-02","module":"C2","scenario":null},{"value":"2,21E-03","module":"C3","scenario":null},{"value":"2,03E-01","module":"C4","scenario":null},{"value":"-4,09E-03","module":"D","scenario":null}]},{"parameter":"SM","unit":"kg","values":[{"value":"9,72E-02","module":"A1-A3","scenario":null},{"value":"0,00E+00","module":"A4","scenario":null},{"value":"4,86E-03","module":"A5","scenario":null},{"value":"0,00E+00","module":"C1","scenario":null},{"value":"0,00E+00","module":"C2","scenario":null},{"value":"0,00E+00","module":"C3","scenario":null},{"value":"0,00E+00","module":"C4","scenario":null},{"value":"0,00E+00","module":"D","scenario":null}]},{"parameter":"RSF","unit":"MJ","values":[{"value":"1,26E-02","module":"A1-A3","scenario":null},{"value":"1,27E-04","module":"A4","scenario":null},{"value":"7,35E-04","module":"A5","scenario":null},{"value":"0,00E+00","module":"C1","scenario":null},{"value":"3,11E-05","module":"C2","scenario":null},{"value":"0,00E+00","module":"C3","scenario":null},{"value":"1,51E-04","module":"C4","scenario":null},{"value":"-1,85E-05","module":"D","scenario":null}]},{"parameter":"NRSF","unit":"MJ","values":[{"value":"1,05E-02","module":"A1-A3","scenario":null},{"value":"4,26E-04","module":"A4","scenario":null},{"value":"7,91E-04","module":"A5","scenario":null},{"value":"0,00E+00","module":"C1","scenario":null},{"value":"1,04E-04","module":"C2","scenario":null},{"value":"0,00E+00","module":"C3","scenario":null},{"value":"3,26E-04","module":"C4","scenario":null},{"value":"-1,91E-05","module":"D","scenario":null}]},{"parameter":"FW","unit":"m3","values":[{"value":"5,15E-03","module":"A1-A3","scenario":null},{"value":"3,28E-05","module":"A4","scenario":null},{"value":"7,65E-04","module":"A5","scenario":null},{"value":"2,83E-06","module":"C1","scenario":null},{"value":"8,05E-06","module":"C2","scenario":null},{"value":"3,78E-06","module":"C3","scenario":null},{"value":"2,50E-04","module":"C4","scenario":null},{"value":"-1,42E-04","module":"D","scenario":null}]}],"end_of_life_waste":[{"parameter":"HWD","unit":"kg","values":[{"value":"3,23E-02","module":"A1-A3","scenario":null},{"value":"1,58E-05","module":"A4","scenario":null},{"value":"1,62E-03","module":"A5","scenario":null},{"value":"1,62E-06","module":"C1","scenario":null},{"value":"3,87E-06","module":"C2","scenario":null},{"value":"2,20E-07","module":"C3","scenario":null},{"value":"0,00E+00","module":"C4","scenario":null},{"value":"-9,34E-07","module":"D","scenario":null}]},{"parameter":"NHWD","unit":"kg","values":[{"value":"7,21E-01","module":"A1-A3","scenario":null},{"value":"2,51E-02","module":"A4","scenario":null},{"value":"9,41E-02","module":"A5","scenario":null},{"value":"6,52E-05","module":"C1","scenario":null},{"value":"6,15E-03","module":"C2","scenario":null},{"value":"6,96E-06","module":"C3","scenario":null},{"value":"9,00E-01","module":"C4","scenario":null},{"value":"-2,83E-05","module":"D","scenario":null}]},{"parameter":"RWD","unit":"kg","values":[{"value":"2,56E-05","module":"A1-A3","scenario":null},{"value":"1,97E-06","module":"A4","scenario":null},{"value":"1,63E-06","module":"A5","scenario":null},{"value":"3,82E-07","module":"C1","scenario":null},{"value":"4,83E-07","module":"C2","scenario":null},{"value":"2,33E-08","module":"C3","scenario":null},{"value":"0,00E+00","module":"C4","scenario":null},{"value":"-3,07E-08","module":"D","scenario":null}]}],"end_of_life_flow":[{"parameter":"CRU","unit":"kg","values":[{"value":"0,00E+00","module":"A1-A3","scenario":null},{"value":"0,00E+00","module":"A4","scenario":null},{"value":"2,64E-02","module":"A5","scenario":null},{"value":"0,00E+00","module":"C1","scenario":null},{"value":"0,00E+00","module":"C2","scenario":null},{"value":"0,00E+00","module":"C3","scenario":null},{"value":"0,00E+00","module":"C4","scenario":null},{"value":"0,00E+00","module":"D","scenario":null}]},{"parameter":"MFR","unit":"kg","values":[{"value":"1,93E-06","module":"A1-A3","scenario":null},{"value":"0,00E+00","module":"A4","scenario":null},{"value":"4,30E-02","module":"A5","scenario":null},{"value":"0,00E+00","module":"C1","scenario":null},{"value":"0,00E+00","module":"C2","scenario":null},{"value":"1,00E-01","module":"C3","scenario":null},{"value":"0,00E+00","module":"C4","scenario":null},{"value":"0,00E+00","module":"D","scenario":null}]},{"parameter":"MER","unit":"kg","values":[{"value":"8,99E-04","module":"A1-A3","scenario":null},{"value":"0,00E+00","module":"A4","scenario":null},{"value":"1,42E-03","module":"A5","scenario":null},{"value":"0,00E+00","module":"C1","scenario":null},{"value":"0,00E+00","module":"C2","scenario":null},{"value":"0,00E+00","module":"C3","scenario":null},{"value":"0,00E+00","module":"C4","scenario":null},{"value":"0,00E+00","module":"D","scenario":null}]},{"parameter":"EEE","unit":"MJ","values":[{"value":"5,33E-04","module":"A1-A3","scenario":null},{"value":"0,00E+00","module":"A4","scenario":null},{"value":"9,86E-04","module":"A5","scenario":null},{"value":"0,00E+00","module":"C1","scenario":null},{"value":"0,00E+00","module":"C2","scenario":null},{"value":"0,00E+00","module":"C3","scenario":null},{"value":"0,00E+00","module":"C4","scenario":null},{"value":"0,00E+00","module":"D","scenario":null}]},{"parameter":"EET","unit":"MJ","values":[{"value":"8,06E-03","module":"A1-A3","scenario":null},{"value":"0,00E+00","module":"A4","scenario":null},{"value":"1,49E-02","module":"A5","scenario":null},{"value":"0,00E+00","module":"C1","scenario":null},{"value":"0,00E+00","module":"C2","scenario":null},{"value":"0,00E+00","module":"C3","scenario":null},{"value":"0,00E+00","module":"C4","scenario":null},{"value":"0,00E+00","module":"D","scenario":null}]}]}