{
    "product_name": "AGB16 RA10- 22333310 Sone 1",
    "epd_id": "NEPD-7362-6741",
    "declared_unit": {
        "unit": "ton",
        "amount": 1.0
    },
    "compliance": [
        "EN 15804+A2",
        "ISO 14025",
        "ISO 21930"
    ],
    "producer_name": "Brani AS",
    "environmental_impact": [
        {
            "parameter": "GWP-total",
            "values": [
                {
                    "value": "8,99E+00",
                    "module": "A1",
                    "scenario": null
                },
                {
                    "value": "3,69E+00",
                    "module": "A2",
                    "scenario": null
                },
                {
                    "value": "2,68E+00",
                    "module": "A3",
                    "scenario": null
                },
                {
                    "value": "1,32E+00",
                    "module": "A4",
                    "scenario": null
                },
                {
                    "value": "1,43E+00",
                    "module": "C1",
                    "scenario": null
                },
                {
                    "value": "5,84E+00",
                    "module": "C2",
                    "scenario": null
                },
                {
                    "value": "6,39E+00",
                    "module": "C3",
                    "scenario": null
                },
                {
                    "value": "0,00E+00",
                    "module": "C4",
                    "scenario": null
                },
                {
                    "value": "-3,11E+01",
                    "module": "D",
                    "scenario": null
                }
            ]
        },
        {
            "parameter": "GWP-fossil",
            "values": [
                {
                    "value": "1,45E+01",
                    "module": "A1",
                    "scenario": null
                },
                {
                    "value": "3,69E+00",
                    "module": "A2",
                    "scenario": null
                },
                {
                    "value": "2,67E+00",
                    "module": "A3",
                    "scenario": null
                },
                {
                    "value": "1,32E+00",
                    "module": "A4",
                    "scenario": null
                },
                {
                    "value": "1,43E+00",
                    "module": "C1",
                    "scenario": null
                },
                {
                    "value": "5,83E+00",
                    "module": "C2",
                    "scenario": null
                },
                {
                    "value": "8,46E-01",
                    "module": "C3",
                    "scenario": null
                },
                {
                    "value": "0,00E+00",
                    "module": "C4",
                    "scenario": null
                },
                {
                    "value": "-3,11E+01",
                    "module": "D",
                    "scenario": null
                }
            ]
        },
        {
            "parameter": "GWP-biogenic",
            "values": [
                {
                    "value": "-5,53E+00",
                    "module": "A1",
                    "scenario": null
                },
                {
                    "value": "8,95E-04",
                    "module": "A2",
                    "scenario": null
                },
                {
                    "value": "8,71E-05",
                    "module": "A3",
                    "scenario": null
                },
                {
                    "value": "9,97E-04",
                    "module": "A4",
                    "scenario": null
                },
                {
                    "value": "4,81E-04",
                    "module": "C1",
                    "scenario": null
                },
                {
                    "value": "0,00E+00",
                    "module": "C2",
                    "scenario": null
                },
                {
                    "value": "5,54E+00",
                    "module": "C3",
                    "scenario": null
                },
                {
                    "value": "0,00E+00",
                    "module": "C4",
                    "scenario": null
                },
                {
                    "value": "0,00E+00",
                    "module": "D",
                    "scenario": null
                }
            ]
        },
        {
            "parameter": "GWP-luluc",
            "values": [
                {
                    "value": "4,78E-02",
                    "module": "A1",
                    "scenario": null
                },
                {
                    "value": "7,20E-04",
                    "module": "A2",
                    "scenario": null
                },
                {
                    "value": "8,71E-03",
                    "module": "A3",
                    "scenario": null
                },
                {
                    "value": "4,00E-04",
                    "module": "A4",
                    "scenario": null
                },
                {
                    "value": "1,19E-04",
                    "module": "C1",
                    "scenario": null
                },
                {
                    "value": "2,04E-03",
                    "module": "C2",
                    "scenario": null
                },
                {
                    "value": "6,69E-05",
                    "module": "C3",
                    "scenario": null
                },
                {
                    "value": "0,00E+00",
                    "module": "C4",
                    "scenario": null
                },
                {
                    "value": "-2,48E-02",
                    "module": "D",
                    "scenario": null
                }
            ]
        },
        {
            "parameter": "ODP",
            "values": [
                {
                    "value": "1,50E-06",
                    "module": "A1",
                    "scenario": null
                },
                {
                    "value": "7,92E-07",
                    "module": "A2",
                    "scenario": null
                },
                {
                    "value": "2,89E-07",
                    "module": "A3",
                    "scenario": null
                },
                {
                    "value": "3,17E-07",
                    "module": "A4",
                    "scenario": null
                },
                {
                    "value": "3,09E-07",
                    "module": "C1",
                    "scenario": null
                },
                {
                    "value": "1,30E-06",
                    "module": "C2",
                    "scenario": null
                },
                {
                    "value": "1,84E-07",
                    "module": "C3",
                    "scenario": null
                },
                {
                    "value": "0,00E+00",
                    "module": "C4",
                    "scenario": null
                },
                {
                    "value": "-4,58E-05",
                    "module": "D",
                    "scenario": null
                }
            ]
        },
        {
            "parameter": "AP",
            "values": [
                {
                    "value": "1,17E-01",
                    "module": "A1",
                    "scenario": null
                },
                {
                    "value": "8,37E-02",
                    "module": "A2",
                    "scenario": null
                },
                {
                    "value": "5,83E-02",
                    "module": "A3",
                    "scenario": null
                },
                {
                    "value": "4,23E-03",
                    "module": "A4",
                    "scenario": null
                },
                {
                    "value": "1,50E-02",
                    "module": "C1",
                    "scenario": null
                },
                {
                    "value": "2,38E-02",
                    "module": "C2",
                    "scenario": null
                },
                {
                    "value": "8,88E-03",
                    "module": "C3",
                    "scenario": null
                },
                {
                    "value": "0,00E+00",
                    "module": "C4",
                    "scenario": null
                },
                {
                    "value": "-3,13E-01",
                    "module": "D",
                    "scenario": null
                }
            ]
        },
        {
            "parameter": "POCP",
            "values": [
                {
                    "value": "1,08E-01",
                    "module": "A1",
                    "scenario": null
                },
                {
                    "value": "5,64E-02",
                    "module": "A2",
                    "scenario": null
                },
                {
                    "value": "6,79E-02",
                    "module": "A3",
                    "scenario": null
                },
                {
                    "value": "4,06E-03",
                    "module": "A4",
                    "scenario": null
                },
                {
                    "value": "1,99E-02",
                    "module": "C1",
                    "scenario": null
                },
                {
                    "value": "2,39E-02",
                    "module": "C2",
                    "scenario": null
                },
                {
                    "value": "1,18E-02",
                    "module": "C3",
                    "scenario": null
                },
                {
                    "value": "0,00E+00",
                    "module": "C4",
                    "scenario": null
                },
                {
                    "value": "-3,71E-01",
                    "module": "D",
                    "scenario": null
                }
            ]
        },
        {
            "parameter": "ADPE",
            "values": [
                {
                    "value": "8,49E-04",
                    "module": "A1",
                    "scenario": null
                },
                {
                    "value": "3,22E-05",
                    "module": "A2",
                    "scenario": null
                },
                {
                    "value": "4,01E-05",
                    "module": "A3",
                    "scenario": null
                },
                {
                    "value": "2,34E-05",
                    "module": "A4",
                    "scenario": null
                },
                {
                    "value": "2,31E-06",
                    "module": "C1",
                    "scenario": null
                },
                {
                    "value": "1,58E-04",
                    "module": "C2",
                    "scenario": null
                },
                {
                    "value": "1,30E-06",
                    "module": "C3",
                    "scenario": null
                },
                {
                    "value": "0,00E+00",
                    "module": "C4",
                    "scenario": null
                },
                {
                    "value": "-2,75E-04",
                    "module": "D",
                    "scenario": null
                }
            ]
        },
        {
            "parameter": "ADPF",
            "values": [
                {
                    "value": "1,95E+03",
                    "module": "A1",
                    "scenario": null
                },
                {
                    "value": "5,03E+01",
                    "module": "A2",
                    "scenario": null
                },
                {
                    "value": "4,28E+01",
                    "module": "A3",
                    "scenario": null
                },
                {
                    "value": "2,14E+01",
                    "module": "A4",
                    "scenario": null
                },
                {
                    "value": "1,97E+01",
                    "module": "C1",
                    "scenario": null
                },
                {
                    "value": "8,80E+01",
                    "module": "C2",
                    "scenario": null
                },
                {
                    "value": "1,17E+01",
                    "module": "C3",
                    "scenario": null
                },
                {
                    "value": "0,00E+00",
                    "module": "C4",
                    "scenario": null
                },
                {
                    "value": "-2,92E+03",
                    "module": "D",
                    "scenario": null
                }
            ]
        },
        {
            "parameter": "WDP",
            "values": [
                {
                    "value": "2,08E+03",
                    "module": "A1",
                    "scenario": null
                },
                {
                    "value": "2,28E+01",
                    "module": "A2",
                    "scenario": null
                },
                {
                    "value": "1,24E+03",
                    "module": "A3",
                    "scenario": null
                },
                {
                    "value": "1,64E+01",
                    "module": "A4",
                    "scenario": null
                },
                {
                    "value": "5,42E+00",
                    "module": "C1",
                    "scenario": null
                },
                {
                    "value": "8,39E+01",
                    "module": "C2",
                    "scenario": null
                },
                {
                    "value": "2,48E+00",
                    "module": "C3",
                    "scenario": null
                },
                {
                    "value": "0,00E+00",
                    "module": "C4",
                    "scenario": null
                },
                {
                    "value": "-2,37E+04",
                    "module": "D",
                    "scenario": null
                }
            ]
        },
        {
            "parameter": "EP-freshwater",
            "values": [
                {
                    "value": "3,93E-04",
                    "module": "A1",
                    "scenario": null
                },
                {
                    "value": "1,36E-05",
                    "module": "A2",
                    "scenario": null
                },
                {
                    "value": "2,00E-04",
                    "module": "A3",
                    "scenario": null
                },
                {
                    "value": "1,05E-05",
                    "module": "A4",
                    "scenario": null
                },
                {
                    "value": "5,53E-06",
                    "module": "C1",
                    "scenario": null
                },
                {
                    "value": "4,59E-05",
                    "module": "C2",
                    "scenario": null
                },
                {
                    "value": "3,09E-06",
                    "module": "C3",
                    "scenario": null
                },
                {
                    "value": "0,00E+00",
                    "module": "C4",
                    "scenario": null
                },
                {
                    "value": "-6,49E-04",
                    "module": "D",
                    "scenario": null
                }
            ]
        },
        {
            "parameter": "EP-marine",
            "values": [
                {
                    "value": "3,22E-02",
                    "module": "A1",
                    "scenario": null
                },
                {
                    "value": "1,94E-02",
                    "module": "A2",
                    "scenario": null
                },
                {
                    "value": "2,48E-02",
                    "module": "A3",
                    "scenario": null
                },
                {
                    "value": "9,27E-04",
                    "module": "A4",
                    "scenario": null
                },
                {
                    "value": "6,60E-03",
                    "module": "C1",
                    "scenario": null
                },
                {
                    "value": "7,07E-03",
                    "module": "C2",
                    "scenario": null
                },
                {
                    "value": "3,92E-03",
                    "module": "C3",
                    "scenario": null
                },
                {
                    "value": "0,00E+00",
                    "module": "C4",
                    "scenario": null
                },
                {
                    "value": "-5,97E-02",
                    "module": "D",
                    "scenario": null
                }
            ]
        },
        {
            "parameter": "EP-terrestrial",
            "values": [
                {
                    "value": "3,64E-01",
                    "module": "A1",
                    "scenario": null
                },
                {
                    "value": "2,17E-01",
                    "module": "A2",
                    "scenario": null
                },
                {
                    "value": "2,79E-01",
                    "module": "A3",
                    "scenario": null
                },
                {
                    "value": "1,03E-02",
                    "module": "A4",
                    "scenario": null
                },
                {
                    "value": "7,24E-02",
                    "module": "C1",
                    "scenario": null
                },
                {
                    "value": "7,80E-02",
                    "module": "C2",
                    "scenario": null
                },
                {
                    "value": "4,30E-02",
                    "module": "C3",
                    "scenario": null
                },
                {
                    "value": "0,00E+00",
                    "module": "C4",
                    "scenario": null
                },
                {
                    "value": "-6,77E-01",
                    "module": "D",
                    "scenario": null
                }
            ]
        }
    ],
    "additional_environmental_impact": [
        {
            "parameter": "PM",
            "values": [
                {
                    "value": "8,18E-07",
                    "module": "A1",
                    "scenario": null
                },
                {
                    "value": "1,51E-07",
                    "module": "A2",
                    "scenario": null
                },
                {
                    "value": "3,14E-06",
                    "module": "A3",
                    "scenario": null
                },
                {
                    "value": "1,06E-07",
                    "module": "A4",
                    "scenario": null
                },
                {
                    "value": "3,95E-07",
                    "module": "C1",
                    "scenario": null
                },
                {
                    "value": "3,85E-07",
                    "module": "C2",
                    "scenario": null
                },
                {
                    "value": "2,35E-07",
                    "module": "C3",
                    "scenario": null
                },
                {
                    "value": "0,00E+00",
                    "module": "C4",
                    "scenario": null
                },
                {
                    "value": "-1,98E-06",
                    "module": "D",
                    "scenario": null
                }
            ]
        },
        {
            "parameter": "ETP-fw",
            "values": [
                {
                    "value": "6,27E+02",
                    "module": "A1",
                    "scenario": null
                },
                {
                    "value": "2,85E+01",
                    "module": "A2",
                    "scenario": null
                },
                {
                    "value": "4,21E+02",
                    "module": "A3",
                    "scenario": null
                },
                {
                    "value": "1,56E+01",
                    "module": "A4",
                    "scenario": null
                },
                {
                    "value": "1,08E+01",
                    "module": "C1",
                    "scenario": null
                },
                {
                    "value": "6,48E+01",
                    "module": "C2",
                    "scenario": null
                },
                {
                    "value": "6,39E+00",
                    "module": "C3",
                    "scenario": null
                },
                {
                    "value": "0,00E+00",
                    "module": "C4",
                    "scenario": null
                },
                {
                    "value": "-1,85E+03",
                    "module": "D",
                    "scenario": null
                }
            ]
        },
        {
            "parameter": "HTP-c",
            "values": [
                {
                    "value": "1,22E-08",
                    "module": "A1",
                    "scenario": null
                },
                {
                    "value": "9,11E-10",
                    "module": "A2",
                    "scenario": null
                },
                {
                    "value": "5,36E-09",
                    "module": "A3",
                    "scenario": null
                },
                {
                    "value": "0,00E+00",
                    "module": "A4",
                    "scenario": null
                },
                {
                    "value": "4,17E-10",
                    "module": "C1",
                    "scenario": null
                },
                {
                    "value": "0,00E+00",
                    "module": "C2",
                    "scenario": null
                },
                {
                    "value": "0,00E+00",
                    "module": "C3",
                    "scenario": null
                },
                {
                    "value": "0,00E+00",
                    "module": "C4",
                    "scenario": null
                },
                {
                    "value": "-1,82E-08",
                    "module": "D",
                    "scenario": null
                }
            ]
        },
        {
            "parameter": "HTP-nc",
            "values": [
                {
                    "value": "1,96E-07",
                    "module": "A1",
                    "scenario": null
                },
                {
                    "value": "2,42E-08",
                    "module": "A2",
                    "scenario": null
                },
                {
                    "value": "1,50E-07",
                    "module": "A3",
                    "scenario": null
                },
                {
                    "value": "1,51E-08",
                    "module": "A4",
                    "scenario": null
                },
                {
                    "value": "1,01E-08",
                    "module": "C1",
                    "scenario": null
                },
                {
                    "value": "7,00E-08",
                    "module": "C2",
                    "scenario": null
                },
                {
                    "value": "6,30E-09",
                    "module": "C3",
                    "scenario": null
                },
                {
                    "value": "0,00E+00",
                    "module": "C4",
                    "scenario": null
                },
                {
                    "value": "-4,56E-07",
                    "module": "D",
                    "scenario": null
                }
            ]
        },
        {
            "parameter": "SQP",
            "values": [
                {
                    "value": "9,35E+02",
                    "module": "A1",
                    "scenario": null
                },
                {
                    "value": "1,90E+01",
                    "module": "A2",
                    "scenario": null
                },
                {
                    "value": "6,55E+02",
                    "module": "A3",
                    "scenario": null
                },
                {
                    "value": "2,45E+01",
                    "module": "A4",
                    "scenario": null
                },
                {
                    "value": "2,51E+00",
                    "module": "C1",
                    "scenario": null
                },
                {
                    "value": "6,07E+01",
                    "module": "C2",
                    "scenario": null
                },
                {
                    "value": "1,49E+00",
                    "module": "C3",
                    "scenario": null
                },
                {
                    "value": "0,00E+00",
                    "module": "C4",
                    "scenario": null
                },
                {
                    "value": "-6,57E+02",
                    "module": "D",
                    "scenario": null
                }
            ]
        },
        {
            "parameter": "IRP",
            "values": [
                {
                    "value": "4,79E-01",
                    "module": "A1",
                    "scenario": null
                },
                {
                    "value": "2,20E-01",
                    "module": "A2",
                    "scenario": null
                },
                {
                    "value": "3,36E-01",
                    "module": "A3",
                    "scenario": null
                },
                {
                    "value": "9,33E-02",
                    "module": "A4",
                    "scenario": null
                },
                {
                    "value": "8,47E-02",
                    "module": "C1",
                    "scenario": null
                },
                {
                    "value": "3,85E-01",
                    "module": "C2",
                    "scenario": null
                },
                {
                    "value": "5,01E-02",
                    "module": "C3",
                    "scenario": null
                },
                {
                    "value": "0,00E+00",
                    "module": "C4",
                    "scenario": null
                },
                {
                    "value": "-1,46E+01",
                    "module": "D",
                    "scenario": null
                }
            ]
        }
    ],
    "resource_use": [
        {
            "parameter": "PERE",
            "values": [
                {
                    "value": "8,97E+01",
                    "module": "A1",
                    "scenario": null
                },
                {
                    "value": "3,54E-01",
                    "module": "A2",
                    "scenario": null
                },
                {
                    "value": "1,36E+02",
                    "module": "A3",
                    "scenario": null
                },
                {
                    "value": "2,69E-01",
                    "module": "A4",
                    "scenario": null
                },
                {
                    "value": "1,16E-01",
                    "module": "C1",
                    "scenario": null
                },
                {
                    "value": "1,24E+00",
                    "module": "C2",
                    "scenario": null
                },
                {
                    "value": "6,32E-02",
                    "module": "C3",
                    "scenario": null
                },
                {
                    "value": "0,00E+00",
                    "module": "C4",
                    "scenario": null
                },
                {
                    "value": "-1,62E+02",
                    "module": "D",
                    "scenario": null
                }
            ]
        },
        {
            "parameter": "PERM",
            "values": [
                {
                    "value": "0,00E+00",
                    "module": "A1",
                    "scenario": null
                },
                {
                    "value": "0,00E+00",
                    "module": "A2",
                    "scenario": null
                },
                {
                    "value": "0,00E+00",
                    "module": "A3",
                    "scenario": null
                },
                {
                    "value": "0,00E+00",
                    "module": "A4",
                    "scenario": null
                },
                {
                    "value": "0,00E+00",
                    "module": "C1",
                    "scenario": null
                },
                {
                    "value": "0,00E+00",
                    "module": "C2",
                    "scenario": null
                },
                {
                    "value": "0,00E+00",
                    "module": "C3",
                    "scenario": null
                },
                {
                    "value": "0,00E+00",
                    "module": "C4",
                    "scenario": null
                },
                {
                    "value": "0,00E+00",
                    "module": "D",
                    "scenario": null
                }
            ]
        },
        {
            "parameter": "PERT",
            "values": [
                {
                    "value": "8,97E+01",
                    "module": "A1",
                    "scenario": null
                },
                {
                    "value": "3,54E-01",
                    "module": "A2",
                    "scenario": null
                },
                {
                    "value": "1,36E+02",
                    "module": "A3",
                    "scenario": null
                },
                {
                    "value": "2,69E-01",
                    "module": "A4",
                    "scenario": null
                },
                {
                    "value": "1,16E-01",
                    "module": "C1",
                    "scenario": null
                },
                {
                    "value": "1,24E+00",
                    "module": "C2",
                    "scenario": null
                },
                {
                    "value": "6,32E-02",
                    "module": "C3",
                    "scenario": null
                },
                {
                    "value": "0,00E+00",
                    "module": "C4",
                    "scenario": null
                },
                {
                    "value": "-1,62E+02",
                    "module": "D",
                    "scenario": null
                }
            ]
        },
        {
            "parameter": "PENRE",
            "values": [
                {
                    "value": "3,17E+02",
                    "module": "A1",
                    "scenario": null
                },
                {
                    "value": "5,03E+01",
                    "module": "A2",
                    "scenario": null
                },
                {
                    "value": "4,31E+01",
                    "module": "A3",
                    "scenario": null
                },
                {
                    "value": "2,15E+01",
                    "module": "A4",
                    "scenario": null
                },
                {
                    "value": "1,96E+01",
                    "module": "C1",
                    "scenario": null
                },
                {
                    "value": "8,86E+01",
                    "module": "C2",
                    "scenario": null
                },
                {
                    "value": "1,17E+01",
                    "module": "C3",
                    "scenario": null
                },
                {
                    "value": "0,00E+00",
                    "module": "C4",
                    "scenario": null
                },
                {
                    "value": "-2,92E+03",
                    "module": "D",
                    "scenario": null
                }
            ]
        },
        {
            "parameter": "PENRM",
            "values": [
                {
                    "value": "1,97E+03",
                    "module": "A1",
                    "scenario": null
                },
                {
                    "value": "0,00E+00",
                    "module": "A2",
                    "scenario": null
                },
                {
                    "value": "0,00E+00",
                    "module": "A3",
                    "scenario": null
                },
                {
                    "value": "0,00E+00",
                    "module": "A4",
                    "scenario": null
                },
                {
                    "value": "0,00E+00",
                    "module": "C1",
                    "scenario": null
                },
                {
                    "value": "0,00E+00",
                    "module": "C2",
                    "scenario": null
                },
                {
                    "value": "0,00E+00",
                    "module": "C3",
                    "scenario": null
                },
                {
                    "value": "0,00E+00",
                    "module": "C4",
                    "scenario": null
                },
                {
                    "value": "0,00E+00",
                    "module": "D",
                    "scenario": null
                }
            ]
        },
        {
            "parameter": "PENRT",
            "values": [
                {
                    "value": "1,95E+03",
                    "module": "A1",
                    "scenario": null
                },
                {
                    "value": "5,03E+01",
                    "module": "A2",
                    "scenario": null
                },
                {
                    "value": "4,31E+01",
                    "module": "A3",
                    "scenario": null
                },
                {
                    "value": "2,15E+01",
                    "module": "A4",
                    "scenario": null
                },
                {
                    "value": "1,96E+01",
                    "module": "C1",
                    "scenario": null
                },
                {
                    "value": "8,86E+01",
                    "module": "C2",
                    "scenario": null
                },
                {
                    "value": "1,17E+01",
                    "module": "C3",
                    "scenario": null
                },
                {
                    "value": "0,00E+00",
                    "module": "C4",
                    "scenario": null
                },
                {
                    "value": "-2,92E+03",
                    "module": "D",
                    "scenario": null
                }
            ]
        },
        {
            "parameter": "SM",
            "values": [
                {
                    "value": "1,91E+02",
                    "module": "A1",
                    "scenario": null
                },
                {
                    "value": "1,06E-02",
                    "module": "A2",
                    "scenario": null
                },
                {
                    "value": "7,66E-02",
                    "module": "A3",
                    "scenario": null
                },
                {
                    "value": "7,37E-03",
                    "module": "A4",
                    "scenario": null
                },
                {
                    "value": "9,91E-03",
                    "module": "C1",
                    "scenario": null
                },
                {
                    "value": "3,53E-02",
                    "module": "C2",
                    "scenario": null
                },
                {
                    "value": "5,74E-03",
                    "module": "C3",
                    "scenario": null
                },
                {
                    "value": "0,00E+00",
                    "module": "C4",
                    "scenario": null
                },
                {
                    "value": "-6,16E+01",
                    "module": "D",
                    "scenario": null
                }
            ]
        },
        {
            "parameter": "RSF",
            "values": [
                {
                    "value": "2,45E-01",
                    "module": "A1",
                    "scenario": null
                },
                {
                    "value": "1,44E-02",
                    "module": "A2",
                    "scenario": null
                },
                {
                    "value": "3,06E-01",
                    "module": "A3",
                    "scenario": null
                },
                {
                    "value": "9,41E-03",
                    "module": "A4",
                    "scenario": null
                },
                {
                    "value": "3,38E-03",
                    "module": "C1",
                    "scenario": null
                },
                {
                    "value": "4,45E-02",
                    "module": "C2",
                    "scenario": null
                },
                {
                    "value": "1,56E-03",
                    "module": "C3",
                    "scenario": null
                },
                {
                    "value": "0,00E+00",
                    "module": "C4",
                    "scenario": null
                },
                {
                    "value": "-1,77E+00",
                    "module": "D",
                    "scenario": null
                }
            ]
        },
        {
            "parameter": "NRSF",
            "values": [
                {
                    "value": "3,86E-01",
                    "module": "A1",
                    "scenario": null
                },
                {
                    "value": "4,69E-02",
                    "module": "A2",
                    "scenario": null
                },
                {
                    "value": "2,61E-02",
                    "module": "A3",
                    "scenario": null
                },
                {
                    "value": "3,16E-02",
                    "module": "A4",
                    "scenario": null
                },
                {
                    "value": "3,92E-02",
                    "module": "C1",
                    "scenario": null
                },
                {
                    "value": "1,59E-01",
                    "module": "C2",
                    "scenario": null
                },
                {
                    "value": "2,29E-02",
                    "module": "C3",
                    "scenario": null
                },
                {
                    "value": "0,00E+00",
                    "module": "C4",
                    "scenario": null
                },
                {
                    "value": "-7,35E-01",
                    "module": "D",
                    "scenario": null
                }
            ]
        },
        {
            "parameter": "FW",
            "values": [
                {
                    "value": "3,62E-01",
                    "module": "A1",
                    "scenario": null
                },
                {
                    "value": "2,39E-03",
                    "module": "A2",
                    "scenario": null
                },
                {
                    "value": "1,42E-01",
                    "module": "A3",
                    "scenario": null
                },
                {
                    "value": "2,43E-03",
                    "module": "A4",
                    "scenario": null
                },
                {
                    "value": "1,31E-02",
                    "module": "C1",
                    "scenario": null
                },
                {
                    "value": "9,28E-03",
                    "module": "C2",
                    "scenario": null
                },
                {
                    "value": "6,02E-04",
                    "module": "C3",
                    "scenario": null
                },
                {
                    "value": "0,00E+00",
                    "module": "C4",
                    "scenario": null
                },
                {
                    "value": "-1,43E+00",
                    "module": "D",
                    "scenario": null
                }
            ]
        }
    ],
    "end_of_life_waste": [
        {
            "parameter": "HWD",
            "values": [
                {
                    "value": "3,12E-02",
                    "module": "A1",
                    "scenario": null
                },
                {
                    "value": "1,73E-03",
                    "module": "A2",
                    "scenario": null
                },
                {
                    "value": "8,35E-02",
                    "module": "A3",
                    "scenario": null
                },
                {
                    "value": "1,17E-03",
                    "module": "A4",
                    "scenario": null
                },
                {
                    "value": "5,92E-04",
                    "module": "C1",
                    "scenario": null
                },
                {
                    "value": "4,48E-03",
                    "module": "C2",
                    "scenario": null
                },
                {
                    "value": "3,44E-04",
                    "module": "C3",
                    "scenario": null
                },
                {
                    "value": "0,00E+00",
                    "module": "C4",
                    "scenario": null
                },
                {
                    "value": "-1,17E+00",
                    "module": "D",
                    "scenario": null
                }
            ]
        },
        {
            "parameter": "NHWD",
            "values": [
                {
                    "value": "1,40E+00",
                    "module": "A1",
                    "scenario": null
                },
                {
                    "value": "1,11E+00",
                    "module": "A2",
                    "scenario": null
                },
                {
                    "value": "7,18E-01",
                    "module": "A3",
                    "scenario": null
                },
                {
                    "value": "1,86E+00",
                    "module": "A4",
                    "scenario": null
                },
                {
                    "value": "2,41E-02",
                    "module": "C1",
                    "scenario": null
                },
                {
                    "value": "4,20E+00",
                    "module": "C2",
                    "scenario": null
                },
                {
                    "value": "1,38E-02",
                    "module": "C3",
                    "scenario": null
                },
                {
                    "value": "0,00E+00",
                    "module": "C4",
                    "scenario": null
                },
                {
                    "value": "-3,78E+00",
                    "module": "D",
                    "scenario": null
                }
            ]
        },
        {
            "parameter": "RWD",
            "values": [
                {
                    "value": "2,11E-02",
                    "module": "A1",
                    "scenario": null
                },
                {
                    "value": "3,54E-04",
                    "module": "A2",
                    "scenario": null
                },
                {
                    "value": "2,73E-04",
                    "module": "A3",
                    "scenario": null
                },
                {
                    "value": "1,46E-04",
                    "module": "A4",
                    "scenario": null
                },
                {
                    "value": "1,37E-04",
                    "module": "C1",
                    "scenario": null
                },
                {
                    "value": "5,98E-04",
                    "module": "C2",
                    "scenario": null
                },
                {
                    "value": "8,12E-05",
                    "module": "C3",
                    "scenario": null
                },
                {
                    "value": "0,00E+00",
                    "module": "C4",
                    "scenario": null
                },
                {
                    "value": "-2,14E-02",
                    "module": "D",
                    "scenario": null
                }
            ]
        }
    ],
    "end_of_life_flow": [
        {
            "parameter": "CRU",
            "values": [
                {
                    "value": "0,00E+00",
                    "module": "A1",
                    "scenario": null
                },
                {
                    "value": "0,00E+00",
                    "module": "A2",
                    "scenario": null
                },
                {
                    "value": "0,00E+00",
                    "module": "A3",
                    "scenario": null
                },
                {
                    "value": "0,00E+00",
                    "module": "A4",
                    "scenario": null
                },
                {
                    "value": "0,00E+00",
                    "module": "C1",
                    "scenario": null
                },
                {
                    "value": "0,00E+00",
                    "module": "C2",
                    "scenario": null
                },
                {
                    "value": "0,00E+00",
                    "module": "C3",
                    "scenario": null
                },
                {
                    "value": "0,00E+00",
                    "module": "C4",
                    "scenario": null
                },
                {
                    "value": "0,00E+00",
                    "module": "D",
                    "scenario": null
                }
            ]
        },
        {
            "parameter": "MFR",
            "values": [
                {
                    "value": "1,23E-01",
                    "module": "A1",
                    "scenario": null
                },
                {
                    "value": "8,31E-03",
                    "module": "A2",
                    "scenario": null
                },
                {
                    "value": "3,16E-02",
                    "module": "A3",
                    "scenario": null
                },
                {
                    "value": "1,03E-04",
                    "module": "A4",
                    "scenario": null
                },
                {
                    "value": "3,70E-05",
                    "module": "C1",
                    "scenario": null
                },
                {
                    "value": "4,94E-04",
                    "module": "C2",
                    "scenario": null
                },
                {
                    "value": "9,00E+02",
                    "module": "C3",
                    "scenario": null
                },
                {
                    "value": "0,00E+00",
                    "module": "C4",
                    "scenario": null
                },
                {
                    "value": "-2,62E-01",
                    "module": "D",
                    "scenario": null
                }
            ]
        },
        {
            "parameter": "MER",
            "values": [
                {
                    "value": "2,86E-03",
                    "module": "A1",
                    "scenario": null
                },
                {
                    "value": "1,73E-03",
                    "module": "A2",
                    "scenario": null
                },
                {
                    "value": "7,75E-03",
                    "module": "A3",
                    "scenario": null
                },
                {
                    "value": "6,39E-03",
                    "module": "A4",
                    "scenario": null
                },
                {
                    "value": "9,72E-03",
                    "module": "C1",
                    "scenario": null
                },
                {
                    "value": "2,94E-02",
                    "module": "C2",
                    "scenario": null
                },
                {
                    "value": "1,75E-05",
                    "module": "C3",
                    "scenario": null
                },
                {
                    "value": "0,00E+00",
                    "module": "C4",
                    "scenario": null
                },
                {
                    "value": "-1,85E-02",
                    "module": "D",
                    "scenario": null
                }
            ]
        },
        {
            "parameter": "EEE",
            "values": [
                {
                    "value": "3,91E-02",
                    "module": "A1",
                    "scenario": null
                },
                {
                    "value": "9,11E-04",
                    "module": "A2",
                    "scenario": null
                },
                {
                    "value": "6,07E-03",
                    "module": "A3",
                    "scenario": null
                },
                {
                    "value": "1,11E-03",
                    "module": "A4",
                    "scenario": null
                },
                {
                    "value": "1,16E-04",
                    "module": "C1",
                    "scenario": null
                },
                {
                    "value": "3,41E-03",
                    "module": "C2",
                    "scenario": null
                },
                {
                    "value": "5,99E-05",
                    "module": "C3",
                    "scenario": null
                },
                {
                    "value": "0,00E+00",
                    "module": "C4",
                    "scenario": null
                },
                {
                    "value": "-5,90E+00",
                    "module": "D",
                    "scenario": null
                }
            ]
        },
        {
            "parameter": "EET",
            "values": [
                {
                    "value": "5,93E-01",
                    "module": "A1",
                    "scenario": null
                },
                {
                    "value": "1,36E-02",
                    "module": "A2",
                    "scenario": null
                },
                {
                    "value": "9,18E-02",
                    "module": "A3",
                    "scenario": null
                },
                {
                    "value": "1,69E-02",
                    "module": "A4",
                    "scenario": null
                },
                {
                    "value": "1,75E-03",
                    "module": "C1",
                    "scenario": null
                },
                {
                    "value": "5,15E-02",
                    "module": "C2",
                    "scenario": null
                },
                {
                    "value": "9,07E-04",
                    "module": "C3",
                    "scenario": null
                },
                {
                    "value": "0,00E+00",
                    "module": "C4",
                    "scenario": null
                },
                {
                    "value": "-8,92E+01",
                    "module": "D",
                    "scenario": null
                }
            ]
        }
    ]
}