{"product_name":"C52-S1200 8000 DALI TW WB","epd_id":"NEPD-8502-8170","declared_unit":{"unit":"stk","amount":1},"compliance":["EN 15804+A2","ISO 14025","ISO 21930"],"producer_name":"Glamox AS","environmental_impact":[{"parameter":"GWP-total","unit":"kg CO2-eq","values":[{"value":"8,98E+01","module":"A1","scenario":null},{"value":"1,33E+00","module":"A2","scenario":null},{"value":"8,93E+00","module":"A3","scenario":null},{"value":"1,03E+00","module":"A4","scenario":null},{"value":"5,95E-01","module":"A5","scenario":null},{"value":"1,12E+03","module":"B6","scenario":null},{"value":"0,00E+00","module":"C1","scenario":null},{"value":"3,26E-01","module":"C2","scenario":null},{"value":"1,75E+00","module":"C3","scenario":null},{"value":"1,47E-01","module":"C4","scenario":null},{"value":"-7,90E+00","module":"D","scenario":null},{"value":"1,00E+02","module":"A1A3","scenario":null}]},{"parameter":"GWP-fossil","unit":"kg CO2-eq","values":[{"value":"8,94E+01","module":"A1","scenario":null},{"value":"1,33E+00","module":"A2","scenario":null},{"value":"8,86E+00","module":"A3","scenario":null},{"value":"1,03E+00","module":"A4","scenario":null},{"value":"5,60E-03","module":"A5","scenario":null},{"value":"1,11E+03","module":"B6","scenario":null},{"value":"0,00E+00","module":"C1","scenario":null},{"value":"3,26E-01","module":"C2","scenario":null},{"value":"1,75E+00","module":"C3","scenario":null},{"value":"1,46E-01","module":"C4","scenario":null},{"value":"-7,74E+00","module":"D","scenario":null},{"value":"9,96E+01","module":"A1A3","scenario":null}]},{"parameter":"GWP-biogenic","unit":"kg CO2-eq","values":[{"value":"1,73E-02","module":"A1","scenario":null},{"value":"6,57E-04","module":"A2","scenario":null},{"value":"6,60E-02","module":"A3","scenario":null},{"value":"4,19E-04","module":"A4","scenario":null},{"value":"5,90E-01","module":"A5","scenario":null},{"value":"7,82E+00","module":"B6","scenario":null},{"value":"0,00E+00","module":"C1","scenario":null},{"value":"1,33E-04","module":"C2","scenario":null},{"value":"1,22E-03","module":"C3","scenario":null},{"value":"5,86E-05","module":"C4","scenario":null},{"value":"-3,28E-02","module":"D","scenario":null},{"value":"8,40E-02","module":"A1A3","scenario":null}]},{"parameter":"GWP-luluc","unit":"kg CO2-eq","values":[{"value":"3,89E-01","module":"A1","scenario":null},{"value":"5,61E-04","module":"A2","scenario":null},{"value":"7,62E-04","module":"A3","scenario":null},{"value":"3,60E-04","module":"A4","scenario":null},{"value":"1,85E-06","module":"A5","scenario":null},{"value":"2,59E+00","module":"B6","scenario":null},{"value":"0,00E+00","module":"C1","scenario":null},{"value":"1,14E-04","module":"C2","scenario":null},{"value":"4,83E-04","module":"C3","scenario":null},{"value":"4,87E-04","module":"C4","scenario":null},{"value":"-1,24E-01","module":"D","scenario":null},{"value":"3,90E-01","module":"A1A3","scenario":null}]},{"parameter":"ODP","unit":"kg CFC11-eq","values":[{"value":"7,36E-06","module":"A1","scenario":null},{"value":"2,78E-07","module":"A2","scenario":null},{"value":"1,22E-06","module":"A3","scenario":null},{"value":"2,35E-07","module":"A4","scenario":null},{"value":"1,18E-09","module":"A5","scenario":null},{"value":"9,42E-05","module":"B6","scenario":null},{"value":"0,00E+00","module":"C1","scenario":null},{"value":"7,42E-08","module":"C2","scenario":null},{"value":"5,24E-08","module":"C3","scenario":null},{"value":"9,81E-09","module":"C4","scenario":null},{"value":"-5,35E-03","module":"D","scenario":null},{"value":"8,86E-06","module":"A1A3","scenario":null}]},{"parameter":"AP","unit":"mol H+-eq","values":[{"value":"7,57E-01","module":"A1","scenario":null},{"value":"8,90E-03","module":"A2","scenario":null},{"value":"9,59E-03","module":"A3","scenario":null},{"value":"4,21E-03","module":"A4","scenario":null},{"value":"2,65E-05","module":"A5","scenario":null},{"value":"6,49E+00","module":"B6","scenario":null},{"value":"0,00E+00","module":"C1","scenario":null},{"value":"1,33E-03","module":"C2","scenario":null},{"value":"1,27E-03","module":"C3","scenario":null},{"value":"4,54E-04","module":"C4","scenario":null},{"value":"-1,35E-01","module":"D","scenario":null},{"value":"7,75E-01","module":"A1A3","scenario":null}]},{"parameter":"POCP","unit":"kg NMVOC-eq","values":[{"value":"3,31E-01","module":"A1","scenario":null},{"value":"1,03E-02","module":"A2","scenario":null},{"value":"8,77E-03","module":"A3","scenario":null},{"value":"4,22E-03","module":"A4","scenario":null},{"value":"2,73E-05","module":"A5","scenario":null},{"value":"2,58E+00","module":"B6","scenario":null},{"value":"0,00E+00","module":"C1","scenario":null},{"value":"1,34E-03","module":"C2","scenario":null},{"value":"9,35E-04","module":"C3","scenario":null},{"value":"5,02E-04","module":"C4","scenario":null},{"value":"-3,91E-02","module":"D","scenario":null},{"value":"3,50E-01","module":"A1A3","scenario":null}]},{"parameter":"ADPE","unit":"kg Sb-eq","values":[{"value":"1,86E-02","module":"A1","scenario":null},{"value":"2,55E-05","module":"A2","scenario":null},{"value":"3,23E-05","module":"A3","scenario":null},{"value":"2,79E-05","module":"A4","scenario":null},{"value":"1,36E-07","module":"A5","scenario":null},{"value":"8,15E-03","module":"B6","scenario":null},{"value":"0,00E+00","module":"C1","scenario":null},{"value":"8,82E-06","module":"C2","scenario":null},{"value":"2,16E-06","module":"C3","scenario":null},{"value":"5,05E-07","module":"C4","scenario":null},{"value":"-1,61E-03","module":"D","scenario":null},{"value":"1,87E-02","module":"A1A3","scenario":null}]},{"parameter":"ADPF","unit":"MJ","values":[{"value":"1,17E+03","module":"A1","scenario":null},{"value":"1,91E+01","module":"A2","scenario":null},{"value":"1,34E+02","module":"A3","scenario":null},{"value":"1,55E+01","module":"A4","scenario":null},{"value":"7,83E-02","module":"A5","scenario":null},{"value":"2,29E+04","module":"B6","scenario":null},{"value":"0,00E+00","module":"C1","scenario":null},{"value":"4,91E+00","module":"C2","scenario":null},{"value":"2,88E+00","module":"C3","scenario":null},{"value":"1,17E+00","module":"C4","scenario":null},{"value":"-9,74E+01","module":"D","scenario":null},{"value":"1,33E+03","module":"A1A3","scenario":null}]},{"parameter":"WDP","unit":"m3 world-eq. Deprived","values":[{"value":"8,05E+03","module":"A1","scenario":null},{"value":"1,71E+01","module":"A2","scenario":null},{"value":"3,36E+01","module":"A3","scenario":null},{"value":"1,48E+01","module":"A4","scenario":null},{"value":"9,92E-02","module":"A5","scenario":null},{"value":"3,45E+05","module":"B6","scenario":null},{"value":"0,00E+00","module":"C1","scenario":null},{"value":"4,68E+00","module":"C2","scenario":null},{"value":"1,63E+01","module":"C3","scenario":null},{"value":"1,32E+01","module":"C4","scenario":null},{"value":"-3,63E+03","module":"D","scenario":null},{"value":"8,10E+03","module":"A1A3","scenario":null}]},{"parameter":"EP-freshwater","unit":"kg P-eq","values":[{"value":"1,33E-02","module":"A1","scenario":null},{"value":"1,38E-05","module":"A2","scenario":null},{"value":"3,03E-05","module":"A3","scenario":null},{"value":"8,08E-06","module":"A4","scenario":null},{"value":"4,60E-08","module":"A5","scenario":null},{"value":"1,19E-01","module":"B6","scenario":null},{"value":"0,00E+00","module":"C1","scenario":null},{"value":"2,56E-06","module":"C2","scenario":null},{"value":"1,32E-05","module":"C3","scenario":null},{"value":"2,91E-06","module":"C4","scenario":null},{"value":"-8,14E-04","module":"D","scenario":null},{"value":"1,33E-02","module":"A1A3","scenario":null}]},{"parameter":"EP-marine","unit":"kg N-eq","values":[{"value":"9,25E-02","module":"A1","scenario":null},{"value":"3,34E-03","module":"A2","scenario":null},{"value":"2,45E-03","module":"A3","scenario":null},{"value":"1,25E-03","module":"A4","scenario":null},{"value":"8,77E-06","module":"A5","scenario":null},{"value":"8,24E-01","module":"B6","scenario":null},{"value":"0,00E+00","module":"C1","scenario":null},{"value":"3,95E-04","module":"C2","scenario":null},{"value":"3,25E-04","module":"C3","scenario":null},{"value":"1,84E-04","module":"C4","scenario":null},{"value":"-1,02E-02","module":"D","scenario":null},{"value":"9,83E-02","module":"A1A3","scenario":null}]},{"parameter":"EP-terrestrial","unit":"mol N-eq.","values":[{"value":"1,22E+00","module":"A1","scenario":null},{"value":"3,68E-02","module":"A2","scenario":null},{"value":"2,58E-02","module":"A3","scenario":null},{"value":"1,38E-02","module":"A4","scenario":null},{"value":"9,49E-05","module":"A5","scenario":null},{"value":"1,02E+01","module":"B6","scenario":null},{"value":"0,00E+00","module":"C1","scenario":null},{"value":"4,36E-03","module":"C2","scenario":null},{"value":"3,53E-03","module":"C3","scenario":null},{"value":"1,33E-03","module":"C4","scenario":null},{"value":"-1,26E-01","module":"D","scenario":null},{"value":"1,29E+00","module":"A1A3","scenario":null}]},{"parameter":"GWP-IOBC","unit":"kg CO2-eq","values":[{"value":"9,03E+01","module":"A1","scenario":null},{"value":"1,33E+00","module":"A2","scenario":null},{"value":"8,75E+00","module":"A3","scenario":null},{"value":"1,03E+00","module":"A4","scenario":null},{"value":"5,60E-03","module":"A5","scenario":null},{"value":"1,20E+03","module":"B6","scenario":null},{"value":"0,00E+00","module":"C1","scenario":null},{"value":"3,26E-01","module":"C2","scenario":null},{"value":"1,75E+00","module":"C3","scenario":null},{"value":"1,52E-01","module":"C4","scenario":null},{"value":"-7,64E+00","module":"D","scenario":null},{"value":"1,00E+02","module":"A1A3","scenario":null}]}],"additional_environmental_impact":[{"parameter":"PM","unit":"Disease incidence","values":[{"value":"4,97E-06","module":"A1","scenario":null},{"value":"1,14E-07","module":"A2","scenario":null},{"value":"4,97E-08","module":"A3","scenario":null},{"value":"7,41E-08","module":"A4","scenario":null},{"value":"3,91E-10","module":"A5","scenario":null},{"value":"1,70E-05","module":"B6","scenario":null},{"value":"0,00E+00","module":"C1","scenario":null},{"value":"2,34E-08","module":"C2","scenario":null},{"value":"1,28E-08","module":"C3","scenario":null},{"value":"7,90E-09","module":"C4","scenario":null},{"value":"-6,76E-07","module":"D","scenario":null},{"value":"5,14E-06","module":"A1A3","scenario":null}]},{"parameter":"ETP-fw","unit":"CTUe","values":[{"value":"5,07E+03","module":"A1","scenario":null},{"value":"1,57E+01","module":"A2","scenario":null},{"value":"2,33E+01","module":"A3","scenario":null},{"value":"1,14E+01","module":"A4","scenario":null},{"value":"1,04E-01","module":"A5","scenario":null},{"value":"1,61E+04","module":"B6","scenario":null},{"value":"0,00E+00","module":"C1","scenario":null},{"value":"3,62E+00","module":"C2","scenario":null},{"value":"1,29E+01","module":"C3","scenario":null},{"value":"7,27E+02","module":"C4","scenario":null},{"value":"-8,29E+02","module":"D","scenario":null},{"value":"5,11E+03","module":"A1A3","scenario":null}]},{"parameter":"HTP-c","unit":"CTUh","values":[{"value":"1,57E-07","module":"A1","scenario":null},{"value":"0,00E+00","module":"A2","scenario":null},{"value":"1,57E-09","module":"A3","scenario":null},{"value":"0,00E+00","module":"A4","scenario":null},{"value":"3,00E-12","module":"A5","scenario":null},{"value":"4,48E-07","module":"B6","scenario":null},{"value":"0,00E+00","module":"C1","scenario":null},{"value":"0,00E+00","module":"C2","scenario":null},{"value":"1,66E-09","module":"C3","scenario":null},{"value":"2,86E-10","module":"C4","scenario":null},{"value":"-2,31E-08","module":"D","scenario":null},{"value":"1,59E-07","module":"A1A3","scenario":null}]},{"parameter":"HTP-nc","unit":"CTUh","values":[{"value":"5,01E-06","module":"A1","scenario":null},{"value":"1,89E-08","module":"A2","scenario":null},{"value":"2,64E-08","module":"A3","scenario":null},{"value":"1,23E-08","module":"A4","scenario":null},{"value":"1,31E-10","module":"A5","scenario":null},{"value":"1,55E-05","module":"B6","scenario":null},{"value":"0,00E+00","module":"C1","scenario":null},{"value":"3,91E-09","module":"C2","scenario":null},{"value":"7,79E-08","module":"C3","scenario":null},{"value":"2,75E-09","module":"C4","scenario":null},{"value":"-6,51E-07","module":"D","scenario":null},{"value":"5,05E-06","module":"A1A3","scenario":null}]},{"parameter":"SQP","unit":"-","values":[{"value":"2,88E+02","module":"A1","scenario":null},{"value":"1,26E+01","module":"A2","scenario":null},{"value":"5,63E+00","module":"A3","scenario":null},{"value":"1,07E+01","module":"A4","scenario":null},{"value":"5,25E-02","module":"A5","scenario":null},{"value":"5,54E+03","module":"B6","scenario":null},{"value":"0,00E+00","module":"C1","scenario":null},{"value":"3,38E+00","module":"C2","scenario":null},{"value":"8,73E-01","module":"C3","scenario":null},{"value":"2,84E+00","module":"C4","scenario":null},{"value":"-2,08E+01","module":"D","scenario":null},{"value":"3,07E+02","module":"A1A3","scenario":null}]},{"parameter":"IRP","unit":"kBq U235-eq","values":[{"value":"4,75E+00","module":"A1","scenario":null},{"value":"8,19E-02","module":"A2","scenario":null},{"value":"8,72E-02","module":"A3","scenario":null},{"value":"6,78E-02","module":"A4","scenario":null},{"value":"3,35E-04","module":"A5","scenario":null},{"value":"2,01E+02","module":"B6","scenario":null},{"value":"0,00E+00","module":"C1","scenario":null},{"value":"2,15E-02","module":"C2","scenario":null},{"value":"1,34E-02","module":"C3","scenario":null},{"value":"4,45E-03","module":"C4","scenario":null},{"value":"-4,05E-01","module":"D","scenario":null},{"value":"4,92E+00","module":"A1A3","scenario":null}]}],"resource_use":[{"parameter":"PERE","unit":"MJ","values":[{"value":"1,75E+02","module":"A1","scenario":null},{"value":"3,68E-01","module":"A2","scenario":null},{"value":"2,86E+01","module":"A3","scenario":null},{"value":"2,19E-01","module":"A4","scenario":null},{"value":"1,29E-03","module":"A5","scenario":null},{"value":"4,45E+03","module":"B6","scenario":null},{"value":"0,00E+00","module":"C1","scenario":null},{"value":"6,93E-02","module":"C2","scenario":null},{"value":"4,96E-01","module":"C3","scenario":null},{"value":"2,77E-01","module":"C4","scenario":null},{"value":"-3,75E+01","module":"D","scenario":null},{"value":"2,04E+02","module":"A1A3","scenario":null}]},{"parameter":"PERM","unit":"","values":[{"value":"3,11E+00","module":"A1","scenario":null},{"value":"0,00E+00","module":"A2","scenario":null},{"value":"0,00E+00","module":"A3","scenario":null},{"value":"0,00E+00","module":"A4","scenario":null},{"value":"-4,31E+00","module":"A5","scenario":null},{"value":"0,00E+00","module":"B6","scenario":null},{"value":"0,00E+00","module":"C1","scenario":null},{"value":"0,00E+00","module":"C2","scenario":null},{"value":"0,00E+00","module":"C3","scenario":null},{"value":"0,00E+00","module":"C4","scenario":null},{"value":"0,00E+00","module":"D","scenario":null},{"value":"3,11E+00","module":"A1A3","scenario":null}]},{"parameter":"PERT","unit":"MJ","values":[{"value":"1,78E+02","module":"A1","scenario":null},{"value":"3,68E-01","module":"A2","scenario":null},{"value":"2,86E+01","module":"A3","scenario":null},{"value":"2,19E-01","module":"A4","scenario":null},{"value":"-4,31E+00","module":"A5","scenario":null},{"value":"4,45E+03","module":"B6","scenario":null},{"value":"0,00E+00","module":"C1","scenario":null},{"value":"6,93E-02","module":"C2","scenario":null},{"value":"4,96E-01","module":"C3","scenario":null},{"value":"2,77E-01","module":"C4","scenario":null},{"value":"-3,75E+01","module":"D","scenario":null},{"value":"2,07E+02","module":"A1A3","scenario":null}]},{"parameter":"PENRE","unit":"MJ","values":[{"value":"1,14E+03","module":"A1","scenario":null},{"value":"1,91E+01","module":"A2","scenario":null},{"value":"1,34E+02","module":"A3","scenario":null},{"value":"1,55E+01","module":"A4","scenario":null},{"value":"7,83E-02","module":"A5","scenario":null},{"value":"2,30E+04","module":"B6","scenario":null},{"value":"0,00E+00","module":"C1","scenario":null},{"value":"4,91E+00","module":"C2","scenario":null},{"value":"2,88E+00","module":"C3","scenario":null},{"value":"1,17E+00","module":"C4","scenario":null},{"value":"-9,74E+01","module":"D","scenario":null},{"value":"1,29E+03","module":"A1A3","scenario":null}]},{"parameter":"PENRM","unit":"MJ","values":[{"value":"3,42E+01","module":"A1","scenario":null},{"value":"0,00E+00","module":"A2","scenario":null},{"value":"0,00E+00","module":"A3","scenario":null},{"value":"0,00E+00","module":"A4","scenario":null},{"value":"0,00E+00","module":"A5","scenario":null},{"value":"0,00E+00","module":"B6","scenario":null},{"value":"0,00E+00","module":"C1","scenario":null},{"value":"0,00E+00","module":"C2","scenario":null},{"value":"-3,56E+01","module":"C3","scenario":null},{"value":"0,00E+00","module":"C4","scenario":null},{"value":"0,00E+00","module":"D","scenario":null},{"value":"3,42E+01","module":"A1A3","scenario":null}]},{"parameter":"PENRT","unit":"MJ","values":[{"value":"1,17E+03","module":"A1","scenario":null},{"value":"1,91E+01","module":"A2","scenario":null},{"value":"1,34E+02","module":"A3","scenario":null},{"value":"1,55E+01","module":"A4","scenario":null},{"value":"7,83E-02","module":"A5","scenario":null},{"value":"2,30E+04","module":"B6","scenario":null},{"value":"0,00E+00","module":"C1","scenario":null},{"value":"4,91E+00","module":"C2","scenario":null},{"value":"-3,27E+01","module":"C3","scenario":null},{"value":"1,17E+00","module":"C4","scenario":null},{"value":"-9,74E+01","module":"D","scenario":null},{"value":"1,33E+03","module":"A1A3","scenario":null}]},{"parameter":"SM","unit":"kg","values":[{"value":"3,33E+00","module":"A1","scenario":null},{"value":"0,00E+00","module":"A2","scenario":null},{"value":"0,00E+00","module":"A3","scenario":null},{"value":"0,00E+00","module":"A4","scenario":null},{"value":"0,00E+00","module":"A5","scenario":null},{"value":"0,00E+00","module":"B6","scenario":null},{"value":"0,00E+00","module":"C1","scenario":null},{"value":"0,00E+00","module":"C2","scenario":null},{"value":"0,00E+00","module":"C3","scenario":null},{"value":"5,52E-03","module":"C4","scenario":null},{"value":"3,51E-02","module":"D","scenario":null},{"value":"3,33E+00","module":"A1A3","scenario":null}]},{"parameter":"RSF","unit":"MJ","values":[{"value":"1,41E+00","module":"A1","scenario":null},{"value":"1,02E-02","module":"A2","scenario":null},{"value":"2,94E-02","module":"A3","scenario":null},{"value":"7,84E-03","module":"A4","scenario":null},{"value":"4,28E-05","module":"A5","scenario":null},{"value":"3,24E+02","module":"B6","scenario":null},{"value":"0,00E+00","module":"C1","scenario":null},{"value":"2,48E-03","module":"C2","scenario":null},{"value":"9,31E-03","module":"C3","scenario":null},{"value":"1,84E-03","module":"C4","scenario":null},{"value":"-2,10E-03","module":"D","scenario":null},{"value":"1,45E+00","module":"A1A3","scenario":null}]},{"parameter":"NRSF","unit":"MJ","values":[{"value":"3,88E+00","module":"A1","scenario":null},{"value":"5,89E-02","module":"A2","scenario":null},{"value":"3,95E-02","module":"A3","scenario":null},{"value":"2,80E-02","module":"A4","scenario":null},{"value":"1,76E-04","module":"A5","scenario":null},{"value":"7,70E+01","module":"B6","scenario":null},{"value":"0,00E+00","module":"C1","scenario":null},{"value":"8,85E-03","module":"C2","scenario":null},{"value":"-8,08E-05","module":"C3","scenario":null},{"value":"4,91E-02","module":"C4","scenario":null},{"value":"-1,15E-01","module":"D","scenario":null},{"value":"3,98E+00","module":"A1A3","scenario":null}]},{"parameter":"FW","unit":"m3","values":[{"value":"1,32E+00","module":"A1","scenario":null},{"value":"2,52E-03","module":"A2","scenario":null},{"value":"8,98E-03","module":"A3","scenario":null},{"value":"1,63E-03","module":"A4","scenario":null},{"value":"3,69E-05","module":"A5","scenario":null},{"value":"1,95E+01","module":"B6","scenario":null},{"value":"0,00E+00","module":"C1","scenario":null},{"value":"5,17E-04","module":"C2","scenario":null},{"value":"4,29E-03","module":"C3","scenario":null},{"value":"1,10E-03","module":"C4","scenario":null},{"value":"-1,80E-01","module":"D","scenario":null},{"value":"1,33E+00","module":"A1A3","scenario":null}]}],"end_of_life_waste":[{"parameter":"HWD","unit":"kg","values":[{"value":"4,67E-01","module":"A1","scenario":null},{"value":"1,26E-03","module":"A2","scenario":null},{"value":"1,66E-01","module":"A3","scenario":null},{"value":"7,91E-04","module":"A4","scenario":null},{"value":"0,00E+00","module":"A5","scenario":null},{"value":"3,45E+00","module":"B6","scenario":null},{"value":"0,00E+00","module":"C1","scenario":null},{"value":"2,50E-04","module":"C2","scenario":null},{"value":"3,55E-05","module":"C3","scenario":null},{"value":"2,98E-01","module":"C4","scenario":null},{"value":"1,99E-02","module":"D","scenario":null},{"value":"6,34E-01","module":"A1A3","scenario":null}]},{"parameter":"NHWD","unit":"kg","values":[{"value":"1,42E+01","module":"A1","scenario":null},{"value":"6,67E-01","module":"A2","scenario":null},{"value":"1,46E+00","module":"A3","scenario":null},{"value":"7,41E-01","module":"A4","scenario":null},{"value":"3,46E-01","module":"A5","scenario":null},{"value":"7,77E+01","module":"B6","scenario":null},{"value":"0,00E+00","module":"C1","scenario":null},{"value":"2,35E-01","module":"C2","scenario":null},{"value":"2,20E-01","module":"C3","scenario":null},{"value":"1,76E+00","module":"C4","scenario":null},{"value":"-2,19E+00","module":"D","scenario":null},{"value":"1,64E+01","module":"A1A3","scenario":null}]},{"parameter":"RWD","unit":"kg","values":[{"value":"3,89E-03","module":"A1","scenario":null},{"value":"1,26E-04","module":"A2","scenario":null},{"value":"1,24E-04","module":"A3","scenario":null},{"value":"1,06E-04","module":"A4","scenario":null},{"value":"0,00E+00","module":"A5","scenario":null},{"value":"1,64E-01","module":"B6","scenario":null},{"value":"0,00E+00","module":"C1","scenario":null},{"value":"3,35E-05","module":"C2","scenario":null},{"value":"1,91E-06","module":"C3","scenario":null},{"value":"3,53E-06","module":"C4","scenario":null},{"value":"-3,76E-04","module":"D","scenario":null},{"value":"4,14E-03","module":"A1A3","scenario":null}]}],"end_of_life_flow":[{"parameter":"CRU","unit":"kg","values":[{"value":"0,00E+00","module":"A1","scenario":null},{"value":"0,00E+00","module":"A2","scenario":null},{"value":"0,00E+00","module":"A3","scenario":null},{"value":"0,00E+00","module":"A4","scenario":null},{"value":"0,00E+00","module":"A5","scenario":null},{"value":"0,00E+00","module":"B6","scenario":null},{"value":"0,00E+00","module":"C1","scenario":null},{"value":"0,00E+00","module":"C2","scenario":null},{"value":"0,00E+00","module":"C3","scenario":null},{"value":"0,00E+00","module":"C4","scenario":null},{"value":"0,00E+00","module":"D","scenario":null},{"value":"0,00E+00","module":"A1A3","scenario":null}]},{"parameter":"MFR","unit":"kg","values":[{"value":"0,00E+00","module":"A1","scenario":null},{"value":"0,00E+00","module":"A2","scenario":null},{"value":"1,54E+00","module":"A3","scenario":null},{"value":"0,00E+00","module":"A4","scenario":null},{"value":"3,22E-01","module":"A5","scenario":null},{"value":"0,00E+00","module":"B6","scenario":null},{"value":"0,00E+00","module":"C1","scenario":null},{"value":"0,00E+00","module":"C2","scenario":null},{"value":"3,25E+00","module":"C3","scenario":null},{"value":"4,81E-05","module":"C4","scenario":null},{"value":"-1,37E-03","module":"D","scenario":null},{"value":"1,54E+00","module":"A1A3","scenario":null}]},{"parameter":"MER","unit":"kg","values":[{"value":"0,00E+00","module":"A1","scenario":null},{"value":"0,00E+00","module":"A2","scenario":null},{"value":"6,08E-01","module":"A3","scenario":null},{"value":"0,00E+00","module":"A4","scenario":null},{"value":"2,42E-02","module":"A5","scenario":null},{"value":"0,00E+00","module":"B6","scenario":null},{"value":"0,00E+00","module":"C1","scenario":null},{"value":"0,00E+00","module":"C2","scenario":null},{"value":"7,06E-01","module":"C3","scenario":null},{"value":"2,15E-06","module":"C4","scenario":null},{"value":"-1,81E-04","module":"D","scenario":null},{"value":"6,08E-01","module":"A1A3","scenario":null}]},{"parameter":"EEE","unit":"MJ","values":[{"value":"0,00E+00","module":"A1","scenario":null},{"value":"0,00E+00","module":"A2","scenario":null},{"value":"4,04E-01","module":"A3","scenario":null},{"value":"0,00E+00","module":"A4","scenario":null},{"value":"1,98E-02","module":"A5","scenario":null},{"value":"0,00E+00","module":"B6","scenario":null},{"value":"0,00E+00","module":"C1","scenario":null},{"value":"0,00E+00","module":"C2","scenario":null},{"value":"8,20E-01","module":"C3","scenario":null},{"value":"8,48E-05","module":"C4","scenario":null},{"value":"-4,43E-04","module":"D","scenario":null},{"value":"4,04E-01","module":"A1A3","scenario":null}]},{"parameter":"EET","unit":"MJ","values":[{"value":"0,00E+00","module":"A1","scenario":null},{"value":"0,00E+00","module":"A2","scenario":null},{"value":"6,12E+00","module":"A3","scenario":null},{"value":"0,00E+00","module":"A4","scenario":null},{"value":"2,99E-01","module":"A5","scenario":null},{"value":"0,00E+00","module":"B6","scenario":null},{"value":"0,00E+00","module":"C1","scenario":null},{"value":"0,00E+00","module":"C2","scenario":null},{"value":"1,24E+01","module":"C3","scenario":null},{"value":"1,28E-03","module":"C4","scenario":null},{"value":"-6,70E-03","module":"D","scenario":null},{"value":"6,12E+00","module":"A1A3","scenario":null}]}]}