{"product_name":"Berglind Svan | Vistv\u00e6nni steypa | C35/45","epd_id":"NEPD-8064-7736-EN","declared_unit":{"unit":"m3","amount":1},"compliance":["EN 15804+A2","ISO 14025","ISO 21930"],"producer_name":"BM Vall\u00e1","environmental_impact":[{"parameter":"GWP-total","unit":"kg CO2-eq","values":[{"value":"2,09E+02","module":"A1","scenario":null},{"value":"1,54E+01","module":"A2","scenario":null},{"value":"1,79E+00","module":"A3","scenario":null},{"value":"3,12E+00","module":"A4","scenario":null},{"value":"9,56E+00","module":"C1","scenario":null},{"value":"5,21E+00","module":"C2","scenario":null},{"value":"8,60E-02","module":"C3","scenario":null},{"value":"9,73E+00","module":"C4","scenario":null},{"value":"-3,80E+00","module":"D","scenario":null},{"value":"2,26E+02","module":"A1A3","scenario":null}]},{"parameter":"GWP-fossil","unit":"kg CO2-eq","values":[{"value":"2,09E+02","module":"A1","scenario":null},{"value":"1,54E+01","module":"A2","scenario":null},{"value":"1,64E+00","module":"A3","scenario":null},{"value":"3,12E+00","module":"A4","scenario":null},{"value":"9,56E+00","module":"C1","scenario":null},{"value":"5,20E+00","module":"C2","scenario":null},{"value":"8,48E-02","module":"C3","scenario":null},{"value":"9,72E+00","module":"C4","scenario":null},{"value":"-3,72E+00","module":"D","scenario":null},{"value":"2,26E+02","module":"A1A3","scenario":null}]},{"parameter":"GWP-biogenic","unit":"kg CO2-eq","values":[{"value":"1,75E-01","module":"A1","scenario":null},{"value":"4,13E-03","module":"A2","scenario":null},{"value":"3,80E-02","module":"A3","scenario":null},{"value":"1,34E-03","module":"A4","scenario":null},{"value":"1,79E-03","module":"C1","scenario":null},{"value":"2,23E-03","module":"C2","scenario":null},{"value":"7,33E-04","module":"C3","scenario":null},{"value":"8,27E-03","module":"C4","scenario":null},{"value":"-7,42E-02","module":"D","scenario":null},{"value":"2,17E-01","module":"A1A3","scenario":null}]},{"parameter":"GWP-luluc","unit":"kg CO2-eq","values":[{"value":"1,09E-01","module":"A1","scenario":null},{"value":"5,61E-03","module":"A2","scenario":null},{"value":"1,11E-01","module":"A3","scenario":null},{"value":"9,51E-04","module":"A4","scenario":null},{"value":"7,54E-04","module":"C1","scenario":null},{"value":"1,59E-03","module":"C2","scenario":null},{"value":"1,17E-04","module":"C3","scenario":null},{"value":"1,91E-03","module":"C4","scenario":null},{"value":"-2,52E-03","module":"D","scenario":null},{"value":"2,26E-01","module":"A1A3","scenario":null}]},{"parameter":"ODP","unit":"kg CFC11-eq","values":[{"value":"3,61E-06","module":"A1","scenario":null},{"value":"3,20E-06","module":"A2","scenario":null},{"value":"3,21E-07","module":"A3","scenario":null},{"value":"7,53E-07","module":"A4","scenario":null},{"value":"2,06E-06","module":"C1","scenario":null},{"value":"1,25E-06","module":"C2","scenario":null},{"value":"1,67E-08","module":"C3","scenario":null},{"value":"4,73E-06","module":"C4","scenario":null},{"value":"-6,78E-07","module":"D","scenario":null},{"value":"7,13E-06","module":"A1A3","scenario":null}]},{"parameter":"AP","unit":"mol H+-eq","values":[{"value":"4,73E-01","module":"A1","scenario":null},{"value":"3,45E-01","module":"A2","scenario":null},{"value":"1,57E-02","module":"A3","scenario":null},{"value":"1,01E-02","module":"A4","scenario":null},{"value":"1,00E-01","module":"C1","scenario":null},{"value":"1,68E-02","module":"C2","scenario":null},{"value":"6,87E-04","module":"C3","scenario":null},{"value":"9,49E-02","module":"C4","scenario":null},{"value":"-3,35E-02","module":"D","scenario":null},{"value":"8,34E-01","module":"A1A3","scenario":null}]},{"parameter":"POCP","unit":"kg NMVOC-eq","values":[{"value":"3,81E-01","module":"A1","scenario":null},{"value":"2,30E-01","module":"A2","scenario":null},{"value":"1,98E-02","module":"A3","scenario":null},{"value":"9,64E-03","module":"A4","scenario":null},{"value":"1,33E-01","module":"C1","scenario":null},{"value":"1,61E-02","module":"C2","scenario":null},{"value":"6,21E-04","module":"C3","scenario":null},{"value":"1,12E-01","module":"C4","scenario":null},{"value":"-3,60E-02","module":"D","scenario":null},{"value":"6,31E-01","module":"A1A3","scenario":null}]},{"parameter":"ADPE","unit":"kg Sb-eq","values":[{"value":"1,85E-04","module":"A1","scenario":null},{"value":"1,25E-04","module":"A2","scenario":null},{"value":"1,22E-05","module":"A3","scenario":null},{"value":"5,56E-05","module":"A4","scenario":null},{"value":"1,47E-05","module":"C1","scenario":null},{"value":"9,27E-05","module":"C2","scenario":null},{"value":"1,08E-06","module":"C3","scenario":null},{"value":"8,60E-05","module":"C4","scenario":null},{"value":"-3,30E-04","module":"D","scenario":null},{"value":"3,22E-04","module":"A1A3","scenario":null}]},{"parameter":"ADPF","unit":"MJ","values":[{"value":"6,37E+02","module":"A1","scenario":null},{"value":"2,13E+02","module":"A2","scenario":null},{"value":"2,21E+01","module":"A3","scenario":null},{"value":"5,07E+01","module":"A4","scenario":null},{"value":"1,32E+02","module":"C1","scenario":null},{"value":"8,45E+01","module":"C2","scenario":null},{"value":"2,63E+00","module":"C3","scenario":null},{"value":"3,14E+02","module":"C4","scenario":null},{"value":"-6,29E+01","module":"D","scenario":null},{"value":"8,72E+02","module":"A1A3","scenario":null}]},{"parameter":"WDP","unit":"m3 world-eq. Deprived","values":[{"value":"3,05E+03","module":"A1","scenario":null},{"value":"8,60E+01","module":"A2","scenario":null},{"value":"1,02E+03","module":"A3","scenario":null},{"value":"3,89E+01","module":"A4","scenario":null},{"value":"2,80E+01","module":"C1","scenario":null},{"value":"6,48E+01","module":"C2","scenario":null},{"value":"2,91E+02","module":"C3","scenario":null},{"value":"6,60E+02","module":"C4","scenario":null},{"value":"-2,95E+03","module":"D","scenario":null},{"value":"4,15E+03","module":"A1A3","scenario":null}]},{"parameter":"EP-freshwater","unit":"kg P-eq","values":[{"value":"1,56E-03","module":"A1","scenario":null},{"value":"6,57E-05","module":"A2","scenario":null},{"value":"1,96E-05","module":"A3","scenario":null},{"value":"2,48E-05","module":"A4","scenario":null},{"value":"3,48E-05","module":"C1","scenario":null},{"value":"4,14E-05","module":"C2","scenario":null},{"value":"5,36E-06","module":"C3","scenario":null},{"value":"7,26E-05","module":"C4","scenario":null},{"value":"-9,89E-05","module":"D","scenario":null},{"value":"1,64E-03","module":"A1A3","scenario":null}]},{"parameter":"EP-marine","unit":"kg N-eq","values":[{"value":"1,37E-01","module":"A1","scenario":null},{"value":"7,74E-02","module":"A2","scenario":null},{"value":"6,54E-03","module":"A3","scenario":null},{"value":"2,20E-03","module":"A4","scenario":null},{"value":"4,42E-02","module":"C1","scenario":null},{"value":"3,67E-03","module":"C2","scenario":null},{"value":"2,01E-04","module":"C3","scenario":null},{"value":"3,56E-02","module":"C4","scenario":null},{"value":"-1,16E-02","module":"D","scenario":null},{"value":"2,21E-01","module":"A1A3","scenario":null}]},{"parameter":"EP-terrestrial","unit":"mol N-eq.","values":[{"value":"1,55E+00","module":"A1","scenario":null},{"value":"8,71E-01","module":"A2","scenario":null},{"value":"7,17E-02","module":"A3","scenario":null},{"value":"2,46E-02","module":"A4","scenario":null},{"value":"4,78E-01","module":"C1","scenario":null},{"value":"4,09E-02","module":"C2","scenario":null},{"value":"2,32E-03","module":"C3","scenario":null},{"value":"3,92E-01","module":"C4","scenario":null},{"value":"-1,36E-01","module":"D","scenario":null},{"value":"2,49E+00","module":"A1A3","scenario":null}]},{"parameter":"GWP-IOBC","unit":"kg CO2-eq","values":[{"value":"2,08E+02","module":"A1","scenario":null},{"value":"1,54E+01","module":"A2","scenario":null},{"value":"1,78E+00","module":"A3","scenario":null},{"value":"3,12E+00","module":"A4","scenario":null},{"value":"9,56E+00","module":"C1","scenario":null},{"value":"5,21E+00","module":"C2","scenario":null},{"value":"8,50E-02","module":"C3","scenario":null},{"value":"9,73E+00","module":"C4","scenario":null},{"value":"-3,98E+00","module":"D","scenario":null},{"value":"2,25E+02","module":"A1A3","scenario":null}]}],"additional_environmental_impact":[{"parameter":"PM","unit":"Disease incidence","values":[{"value":"3,53E-06","module":"A1","scenario":null},{"value":"4,02E-07","module":"A2","scenario":null},{"value":"3,90E-07","module":"A3","scenario":null},{"value":"2,87E-07","module":"A4","scenario":null},{"value":"1,21E-05","module":"C1","scenario":null},{"value":"4,78E-07","module":"C2","scenario":null},{"value":"1,10E-08","module":"C3","scenario":null},{"value":"2,02E-06","module":"C4","scenario":null},{"value":"-7,13E-07","module":"D","scenario":null},{"value":"4,32E-06","module":"A1A3","scenario":null}]},{"parameter":"ETP-fw","unit":"CTUe","values":[{"value":"4,62E+03","module":"A1","scenario":null},{"value":"1,26E+02","module":"A2","scenario":null},{"value":"3,24E+01","module":"A3","scenario":null},{"value":"3,71E+01","module":"A4","scenario":null},{"value":"7,19E+01","module":"C1","scenario":null},{"value":"6,18E+01","module":"C2","scenario":null},{"value":"1,87E+00","module":"C3","scenario":null},{"value":"1,55E+02","module":"C4","scenario":null},{"value":"-6,48E+01","module":"D","scenario":null},{"value":"4,78E+03","module":"A1A3","scenario":null}]},{"parameter":"HTP-c","unit":"CTUh","values":[{"value":"1,03E-08","module":"A1","scenario":null},{"value":"0,00E+00","module":"A2","scenario":null},{"value":"1,08E-09","module":"A3","scenario":null},{"value":"0,00E+00","module":"A4","scenario":null},{"value":"2,39E-09","module":"C1","scenario":null},{"value":"0,00E+00","module":"C2","scenario":null},{"value":"1,20E-10","module":"C3","scenario":null},{"value":"4,54E-09","module":"C4","scenario":null},{"value":"-3,25E-09","module":"D","scenario":null},{"value":"1,14E-08","module":"A1A3","scenario":null}]},{"parameter":"HTP-nc","unit":"CTUh","values":[{"value":"2,04E-07","module":"A1","scenario":null},{"value":"5,03E-08","module":"A2","scenario":null},{"value":"2,39E-08","module":"A3","scenario":null},{"value":"3,59E-08","module":"A4","scenario":null},{"value":"6,69E-08","module":"C1","scenario":null},{"value":"5,98E-08","module":"C2","scenario":null},{"value":"1,67E-09","module":"C3","scenario":null},{"value":"9,08E-08","module":"C4","scenario":null},{"value":"-7,96E-08","module":"D","scenario":null},{"value":"2,78E-07","module":"A1A3","scenario":null}]},{"parameter":"SQP","unit":"-","values":[{"value":"8,37E+01","module":"A1","scenario":null},{"value":"9,96E+01","module":"A2","scenario":null},{"value":"5,19E+00","module":"A3","scenario":null},{"value":"5,81E+01","module":"A4","scenario":null},{"value":"1,60E+01","module":"C1","scenario":null},{"value":"9,69E+01","module":"C2","scenario":null},{"value":"1,49E+00","module":"C3","scenario":null},{"value":"1,14E+03","module":"C4","scenario":null},{"value":"1,43E+02","module":"D","scenario":null},{"value":"1,89E+02","module":"A1A3","scenario":null}]},{"parameter":"IRP","unit":"kBq U235-eq","values":[{"value":"1,28E+00","module":"A1","scenario":null},{"value":"9,27E-01","module":"A2","scenario":null},{"value":"9,95E-02","module":"A3","scenario":null},{"value":"2,22E-01","module":"A4","scenario":null},{"value":"5,74E-01","module":"C1","scenario":null},{"value":"3,69E-01","module":"C2","scenario":null},{"value":"4,42E-02","module":"C3","scenario":null},{"value":"1,36E+00","module":"C4","scenario":null},{"value":"-5,78E-01","module":"D","scenario":null},{"value":"2,30E+00","module":"A1A3","scenario":null}]}],"resource_use":[{"parameter":"PERE","unit":"MJ","values":[{"value":"2,08E+02","module":"A1","scenario":null},{"value":"1,60E+00","module":"A2","scenario":null},{"value":"1,82E+01","module":"A3","scenario":null},{"value":"6,38E-01","module":"A4","scenario":null},{"value":"7,17E-01","module":"C1","scenario":null},{"value":"1,06E+00","module":"C2","scenario":null},{"value":"1,36E+00","module":"C3","scenario":null},{"value":"4,83E+00","module":"C4","scenario":null},{"value":"-1,47E+01","module":"D","scenario":null},{"value":"2,28E+02","module":"A1A3","scenario":null}]},{"parameter":"PERM","unit":"","values":[{"value":"0,00E+00","module":"A1","scenario":null},{"value":"0,00E+00","module":"A2","scenario":null},{"value":"0,00E+00","module":"A3","scenario":null},{"value":"0,00E+00","module":"A4","scenario":null},{"value":"0,00E+00","module":"C1","scenario":null},{"value":"0,00E+00","module":"C2","scenario":null},{"value":"0,00E+00","module":"C3","scenario":null},{"value":"0,00E+00","module":"C4","scenario":null},{"value":"0,00E+00","module":"D","scenario":null},{"value":"0,00E+00","module":"A1A3","scenario":null}]},{"parameter":"PERT","unit":"MJ","values":[{"value":"2,08E+02","module":"A1","scenario":null},{"value":"1,60E+00","module":"A2","scenario":null},{"value":"1,82E+01","module":"A3","scenario":null},{"value":"6,38E-01","module":"A4","scenario":null},{"value":"7,17E-01","module":"C1","scenario":null},{"value":"1,06E+00","module":"C2","scenario":null},{"value":"1,36E+00","module":"C3","scenario":null},{"value":"4,83E+00","module":"C4","scenario":null},{"value":"-1,47E+01","module":"D","scenario":null},{"value":"2,28E+02","module":"A1A3","scenario":null}]},{"parameter":"PENRE","unit":"MJ","values":[{"value":"6,08E+02","module":"A1","scenario":null},{"value":"2,13E+02","module":"A2","scenario":null},{"value":"2,21E+01","module":"A3","scenario":null},{"value":"5,07E+01","module":"A4","scenario":null},{"value":"1,32E+02","module":"C1","scenario":null},{"value":"8,45E+01","module":"C2","scenario":null},{"value":"2,64E+00","module":"C3","scenario":null},{"value":"3,14E+02","module":"C4","scenario":null},{"value":"-6,64E+01","module":"D","scenario":null},{"value":"8,43E+02","module":"A1A3","scenario":null}]},{"parameter":"PENRM","unit":"MJ","values":[{"value":"2,97E+01","module":"A1","scenario":null},{"value":"0,00E+00","module":"A2","scenario":null},{"value":"0,00E+00","module":"A3","scenario":null},{"value":"0,00E+00","module":"A4","scenario":null},{"value":"0,00E+00","module":"C1","scenario":null},{"value":"0,00E+00","module":"C2","scenario":null},{"value":"0,00E+00","module":"C3","scenario":null},{"value":"0,00E+00","module":"C4","scenario":null},{"value":"0,00E+00","module":"D","scenario":null},{"value":"2,97E+01","module":"A1A3","scenario":null}]},{"parameter":"PENRT","unit":"MJ","values":[{"value":"6,38E+02","module":"A1","scenario":null},{"value":"2,13E+02","module":"A2","scenario":null},{"value":"2,21E+01","module":"A3","scenario":null},{"value":"5,07E+01","module":"A4","scenario":null},{"value":"1,32E+02","module":"C1","scenario":null},{"value":"8,45E+01","module":"C2","scenario":null},{"value":"2,64E+00","module":"C3","scenario":null},{"value":"3,14E+02","module":"C4","scenario":null},{"value":"-6,64E+01","module":"D","scenario":null},{"value":"8,73E+02","module":"A1A3","scenario":null}]},{"parameter":"SM","unit":"kg","values":[{"value":"4,57E+01","module":"A1","scenario":null},{"value":"0,00E+00","module":"A2","scenario":null},{"value":"0,00E+00","module":"A3","scenario":null},{"value":"0,00E+00","module":"A4","scenario":null},{"value":"0,00E+00","module":"C1","scenario":null},{"value":"0,00E+00","module":"C2","scenario":null},{"value":"0,00E+00","module":"C3","scenario":null},{"value":"0,00E+00","module":"C4","scenario":null},{"value":"0,00E+00","module":"D","scenario":null},{"value":"4,57E+01","module":"A1A3","scenario":null}]},{"parameter":"RSF","unit":"MJ","values":[{"value":"2,97E+02","module":"A1","scenario":null},{"value":"5,81E-02","module":"A2","scenario":null},{"value":"2,56E-02","module":"A3","scenario":null},{"value":"2,23E-02","module":"A4","scenario":null},{"value":"0,00E+00","module":"C1","scenario":null},{"value":"3,72E-02","module":"C2","scenario":null},{"value":"0,00E+00","module":"C3","scenario":null},{"value":"9,98E-02","module":"C4","scenario":null},{"value":"-3,01E-01","module":"D","scenario":null},{"value":"2,97E+02","module":"A1A3","scenario":null}]},{"parameter":"NRSF","unit":"MJ","values":[{"value":"4,23E+02","module":"A1","scenario":null},{"value":"2,90E-01","module":"A2","scenario":null},{"value":"7,34E-02","module":"A3","scenario":null},{"value":"7,48E-02","module":"A4","scenario":null},{"value":"0,00E+00","module":"C1","scenario":null},{"value":"1,25E-01","module":"C2","scenario":null},{"value":"0,00E+00","module":"C3","scenario":null},{"value":"2,87E-01","module":"C4","scenario":null},{"value":"-3,10E-01","module":"D","scenario":null},{"value":"4,23E+02","module":"A1A3","scenario":null}]},{"parameter":"FW","unit":"m3","values":[{"value":"1,95E+00","module":"A1","scenario":null},{"value":"1,21E-02","module":"A2","scenario":null},{"value":"4,28E-01","module":"A3","scenario":null},{"value":"5,77E-03","module":"A4","scenario":null},{"value":"6,77E-03","module":"C1","scenario":null},{"value":"9,62E-03","module":"C2","scenario":null},{"value":"4,51E-03","module":"C3","scenario":null},{"value":"3,74E-01","module":"C4","scenario":null},{"value":"-2,31E+00","module":"D","scenario":null},{"value":"2,39E+00","module":"A1A3","scenario":null}]}],"end_of_life_waste":[{"parameter":"HWD","unit":"kg","values":[{"value":"3,65E-02","module":"A1","scenario":null},{"value":"8,44E-03","module":"A2","scenario":null},{"value":"3,05E-02","module":"A3","scenario":null},{"value":"2,78E-03","module":"A4","scenario":null},{"value":"3,87E-03","module":"C1","scenario":null},{"value":"4,63E-03","module":"C2","scenario":null},{"value":"2,63E-04","module":"C3","scenario":null},{"value":"0,00E+00","module":"C4","scenario":null},{"value":"-1,52E-02","module":"D","scenario":null},{"value":"7,55E-02","module":"A1A3","scenario":null}]},{"parameter":"NHWD","unit":"kg","values":[{"value":"1,97E+00","module":"A1","scenario":null},{"value":"6,38E+00","module":"A2","scenario":null},{"value":"7,75E+00","module":"A3","scenario":null},{"value":"4,41E+00","module":"A4","scenario":null},{"value":"1,56E-01","module":"C1","scenario":null},{"value":"7,35E+00","module":"C2","scenario":null},{"value":"8,32E-03","module":"C3","scenario":null},{"value":"2,27E+03","module":"C4","scenario":null},{"value":"-4,60E-01","module":"D","scenario":null},{"value":"1,61E+01","module":"A1A3","scenario":null}]},{"parameter":"RWD","unit":"kg","values":[{"value":"5,49E-03","module":"A1","scenario":null},{"value":"1,48E-03","module":"A2","scenario":null},{"value":"1,42E-04","module":"A3","scenario":null},{"value":"3,46E-04","module":"A4","scenario":null},{"value":"9,14E-04","module":"C1","scenario":null},{"value":"5,77E-04","module":"C2","scenario":null},{"value":"2,79E-05","module":"C3","scenario":null},{"value":"0,00E+00","module":"C4","scenario":null},{"value":"-4,99E-04","module":"D","scenario":null},{"value":"7,11E-03","module":"A1A3","scenario":null}]}],"end_of_life_flow":[{"parameter":"CRU","unit":"kg","values":[{"value":"0,00E+00","module":"A1","scenario":null},{"value":"0,00E+00","module":"A2","scenario":null},{"value":"0,00E+00","module":"A3","scenario":null},{"value":"0,00E+00","module":"A4","scenario":null},{"value":"0,00E+00","module":"C1","scenario":null},{"value":"0,00E+00","module":"C2","scenario":null},{"value":"0,00E+00","module":"C3","scenario":null},{"value":"0,00E+00","module":"C4","scenario":null},{"value":"0,00E+00","module":"D","scenario":null},{"value":"0,00E+00","module":"A1A3","scenario":null}]},{"parameter":"MFR","unit":"kg","values":[{"value":"0,00E+00","module":"A1","scenario":null},{"value":"0,00E+00","module":"A2","scenario":null},{"value":"3,38E-01","module":"A3","scenario":null},{"value":"0,00E+00","module":"A4","scenario":null},{"value":"0,00E+00","module":"C1","scenario":null},{"value":"0,00E+00","module":"C2","scenario":null},{"value":"1,20E+02","module":"C3","scenario":null},{"value":"0,00E+00","module":"C4","scenario":null},{"value":"0,00E+00","module":"D","scenario":null},{"value":"3,38E-01","module":"A1A3","scenario":null}]},{"parameter":"MER","unit":"kg","values":[{"value":"0,00E+00","module":"A1","scenario":null},{"value":"0,00E+00","module":"A2","scenario":null},{"value":"1,37E-01","module":"A3","scenario":null},{"value":"0,00E+00","module":"A4","scenario":null},{"value":"0,00E+00","module":"C1","scenario":null},{"value":"0,00E+00","module":"C2","scenario":null},{"value":"0,00E+00","module":"C3","scenario":null},{"value":"0,00E+00","module":"C4","scenario":null},{"value":"0,00E+00","module":"D","scenario":null},{"value":"1,37E-01","module":"A1A3","scenario":null}]},{"parameter":"EEE","unit":"MJ","values":[{"value":"0,00E+00","module":"A1","scenario":null},{"value":"0,00E+00","module":"A2","scenario":null},{"value":"8,49E-02","module":"A3","scenario":null},{"value":"0,00E+00","module":"A4","scenario":null},{"value":"0,00E+00","module":"C1","scenario":null},{"value":"0,00E+00","module":"C2","scenario":null},{"value":"0,00E+00","module":"C3","scenario":null},{"value":"0,00E+00","module":"C4","scenario":null},{"value":"0,00E+00","module":"D","scenario":null},{"value":"8,49E-02","module":"A1A3","scenario":null}]},{"parameter":"EET","unit":"MJ","values":[{"value":"0,00E+00","module":"A1","scenario":null},{"value":"0,00E+00","module":"A2","scenario":null},{"value":"1,28E+00","module":"A3","scenario":null},{"value":"0,00E+00","module":"A4","scenario":null},{"value":"0,00E+00","module":"C1","scenario":null},{"value":"0,00E+00","module":"C2","scenario":null},{"value":"0,00E+00","module":"C3","scenario":null},{"value":"0,00E+00","module":"C4","scenario":null},{"value":"0,00E+00","module":"D","scenario":null},{"value":"1,28E+00","module":"A1A3","scenario":null}]}]}