{"product_name":"Rax Soft Surface 150 IP65","epd_id":"NEPD-8875-8529","declared_unit":{"unit":"stk","amount":1},"compliance":["EN 15804+A2","ISO 14025","ISO 21930"],"producer_name":"SG Armaturen AS","environmental_impact":[{"parameter":"GWP-total","unit":"kg CO2-eq","values":[{"value":"2,89E+01","module":"A1","scenario":null},{"value":"1,00E-02","module":"A2","scenario":null},{"value":"1,22E+00","module":"A3","scenario":null},{"value":"1,33E+00","module":"A4","scenario":null},{"value":"6,62E-01","module":"A5","scenario":null},{"value":"1,51E+01","module":"B6","scenario":null},{"value":"0,00E+00","module":"C1","scenario":null},{"value":"1,61E-01","module":"C2","scenario":null},{"value":"1,92E-01","module":"C3","scenario":null},{"value":"2,60E-02","module":"C4","scenario":null},{"value":"-5,28E-01","module":"D","scenario":null},{"value":"3,01E+01","module":"A1A3","scenario":null}]},{"parameter":"GWP-fossil","unit":"kg CO2-eq","values":[{"value":"2,93E+01","module":"A1","scenario":null},{"value":"1,00E-02","module":"A2","scenario":null},{"value":"1,22E+00","module":"A3","scenario":null},{"value":"1,33E+00","module":"A4","scenario":null},{"value":"6,26E-03","module":"A5","scenario":null},{"value":"1,46E+01","module":"B6","scenario":null},{"value":"0,00E+00","module":"C1","scenario":null},{"value":"1,61E-01","module":"C2","scenario":null},{"value":"1,92E-01","module":"C3","scenario":null},{"value":"2,59E-02","module":"C4","scenario":null},{"value":"-5,30E-01","module":"D","scenario":null},{"value":"3,05E+01","module":"A1A3","scenario":null}]},{"parameter":"GWP-biogenic","unit":"kg CO2-eq","values":[{"value":"-4,51E-01","module":"A1","scenario":null},{"value":"3,89E-06","module":"A2","scenario":null},{"value":"3,03E-04","module":"A3","scenario":null},{"value":"4,72E-04","module":"A4","scenario":null},{"value":"6,55E-01","module":"A5","scenario":null},{"value":"4,05E-01","module":"B6","scenario":null},{"value":"0,00E+00","module":"C1","scenario":null},{"value":"6,26E-05","module":"C2","scenario":null},{"value":"8,51E-05","module":"C3","scenario":null},{"value":"1,10E-05","module":"C4","scenario":null},{"value":"-1,58E-03","module":"D","scenario":null},{"value":"-4,51E-01","module":"A1A3","scenario":null}]},{"parameter":"GWP-luluc","unit":"kg CO2-eq","values":[{"value":"6,89E-02","module":"A1","scenario":null},{"value":"3,66E-06","module":"A2","scenario":null},{"value":"1,92E-04","module":"A3","scenario":null},{"value":"6,63E-04","module":"A4","scenario":null},{"value":"2,07E-06","module":"A5","scenario":null},{"value":"6,04E-02","module":"B6","scenario":null},{"value":"0,00E+00","module":"C1","scenario":null},{"value":"5,87E-05","module":"C2","scenario":null},{"value":"8,69E-05","module":"C3","scenario":null},{"value":"7,36E-05","module":"C4","scenario":null},{"value":"2,90E-03","module":"D","scenario":null},{"value":"6,91E-02","module":"A1A3","scenario":null}]},{"parameter":"ODP","unit":"kg CFC11-eq","values":[{"value":"1,02E-05","module":"A1","scenario":null},{"value":"2,18E-09","module":"A2","scenario":null},{"value":"1,78E-08","module":"A3","scenario":null},{"value":"2,93E-07","module":"A4","scenario":null},{"value":"1,32E-09","module":"A5","scenario":null},{"value":"1,00E-06","module":"B6","scenario":null},{"value":"0,00E+00","module":"C1","scenario":null},{"value":"3,49E-08","module":"C2","scenario":null},{"value":"2,85E-09","module":"C3","scenario":null},{"value":"3,67E-09","module":"C4","scenario":null},{"value":"-7,60E-04","module":"D","scenario":null},{"value":"1,02E-05","module":"A1A3","scenario":null}]},{"parameter":"AP","unit":"mol H+-eq","values":[{"value":"2,18E-01","module":"A1","scenario":null},{"value":"2,99E-05","module":"A2","scenario":null},{"value":"6,35E-03","module":"A3","scenario":null},{"value":"2,05E-02","module":"A4","scenario":null},{"value":"2,96E-05","module":"A5","scenario":null},{"value":"1,14E-01","module":"B6","scenario":null},{"value":"0,00E+00","module":"C1","scenario":null},{"value":"4,81E-04","module":"C2","scenario":null},{"value":"2,02E-04","module":"C3","scenario":null},{"value":"1,27E-04","module":"C4","scenario":null},{"value":"-4,20E-02","module":"D","scenario":null},{"value":"2,24E-01","module":"A1A3","scenario":null}]},{"parameter":"POCP","unit":"kg NMVOC-eq","values":[{"value":"1,10E-01","module":"A1","scenario":null},{"value":"2,47E-05","module":"A2","scenario":null},{"value":"3,81E-03","module":"A3","scenario":null},{"value":"1,48E-02","module":"A4","scenario":null},{"value":"3,05E-05","module":"A5","scenario":null},{"value":"4,40E-02","module":"B6","scenario":null},{"value":"0,00E+00","module":"C1","scenario":null},{"value":"3,96E-04","module":"C2","scenario":null},{"value":"1,36E-04","module":"C3","scenario":null},{"value":"1,43E-04","module":"C4","scenario":null},{"value":"-8,29E-03","module":"D","scenario":null},{"value":"1,14E-01","module":"A1A3","scenario":null}]},{"parameter":"ADPE","unit":"kg Sb-eq","values":[{"value":"1,05E-02","module":"A1","scenario":null},{"value":"2,68E-07","module":"A2","scenario":null},{"value":"3,76E-06","module":"A3","scenario":null},{"value":"2,54E-05","module":"A4","scenario":null},{"value":"1,52E-07","module":"A5","scenario":null},{"value":"1,09E-03","module":"B6","scenario":null},{"value":"0,00E+00","module":"C1","scenario":null},{"value":"4,31E-06","module":"C2","scenario":null},{"value":"3,18E-07","module":"C3","scenario":null},{"value":"1,35E-07","module":"C4","scenario":null},{"value":"-9,53E-04","module":"D","scenario":null},{"value":"1,05E-02","module":"A1A3","scenario":null}]},{"parameter":"ADPF","unit":"MJ","values":[{"value":"3,21E+02","module":"A1","scenario":null},{"value":"1,48E-01","module":"A2","scenario":null},{"value":"1,08E+01","module":"A3","scenario":null},{"value":"1,88E+01","module":"A4","scenario":null},{"value":"8,75E-02","module":"A5","scenario":null},{"value":"2,00E+02","module":"B6","scenario":null},{"value":"0,00E+00","module":"C1","scenario":null},{"value":"2,37E+00","module":"C2","scenario":null},{"value":"4,47E-01","module":"C3","scenario":null},{"value":"3,53E-01","module":"C4","scenario":null},{"value":"-6,62E+00","module":"D","scenario":null},{"value":"3,32E+02","module":"A1A3","scenario":null}]},{"parameter":"WDP","unit":"m3 world-eq. Deprived","values":[{"value":"1,50E+03","module":"A1","scenario":null},{"value":"4,82E-02","module":"A2","scenario":null},{"value":"1,75E+00","module":"A3","scenario":null},{"value":"1,24E+01","module":"A4","scenario":null},{"value":"1,11E-01","module":"A5","scenario":null},{"value":"3,48E+04","module":"B6","scenario":null},{"value":"0,00E+00","module":"C1","scenario":null},{"value":"7,74E-01","module":"C2","scenario":null},{"value":"3,99E+00","module":"C3","scenario":null},{"value":"6,42E+00","module":"C4","scenario":null},{"value":"1,09E+02","module":"D","scenario":null},{"value":"1,50E+03","module":"A1A3","scenario":null}]},{"parameter":"EP-freshwater","unit":"kg P-eq","values":[{"value":"2,03E-03","module":"A1","scenario":null},{"value":"9,38E-08","module":"A2","scenario":null},{"value":"2,70E-05","module":"A3","scenario":null},{"value":"8,49E-06","module":"A4","scenario":null},{"value":"5,14E-08","module":"A5","scenario":null},{"value":"1,05E-03","module":"B6","scenario":null},{"value":"0,00E+00","module":"C1","scenario":null},{"value":"1,51E-06","module":"C2","scenario":null},{"value":"1,44E-06","module":"C3","scenario":null},{"value":"5,51E-07","module":"C4","scenario":null},{"value":"-2,33E-04","module":"D","scenario":null},{"value":"2,05E-03","module":"A1A3","scenario":null}]},{"parameter":"EP-marine","unit":"kg N-eq","values":[{"value":"3,12E-02","module":"A1","scenario":null},{"value":"5,89E-06","module":"A2","scenario":null},{"value":"1,31E-03","module":"A3","scenario":null},{"value":"4,93E-03","module":"A4","scenario":null},{"value":"9,80E-06","module":"A5","scenario":null},{"value":"1,26E-02","module":"B6","scenario":null},{"value":"0,00E+00","module":"C1","scenario":null},{"value":"9,46E-05","module":"C2","scenario":null},{"value":"4,60E-05","module":"C3","scenario":null},{"value":"4,71E-05","module":"C4","scenario":null},{"value":"-2,12E-03","module":"D","scenario":null},{"value":"3,25E-02","module":"A1A3","scenario":null}]},{"parameter":"EP-terrestrial","unit":"mol N-eq.","values":[{"value":"3,57E-01","module":"A1","scenario":null},{"value":"6,59E-05","module":"A2","scenario":null},{"value":"1,45E-02","module":"A3","scenario":null},{"value":"5,49E-02","module":"A4","scenario":null},{"value":"1,06E-04","module":"A5","scenario":null},{"value":"1,64E-01","module":"B6","scenario":null},{"value":"0,00E+00","module":"C1","scenario":null},{"value":"1,06E-03","module":"C2","scenario":null},{"value":"5,04E-04","module":"C3","scenario":null},{"value":"4,42E-04","module":"C4","scenario":null},{"value":"-2,96E-02","module":"D","scenario":null},{"value":"3,71E-01","module":"A1A3","scenario":null}]},{"parameter":"GWP-IOBC","unit":"kg CO2-eq","values":[{"value":"2,95E+01","module":"A1","scenario":null},{"value":"1,00E-02","module":"A2","scenario":null},{"value":"1,15E+00","module":"A3","scenario":null},{"value":"1,33E+00","module":"A4","scenario":null},{"value":"6,26E-03","module":"A5","scenario":null},{"value":"1,51E+01","module":"B6","scenario":null},{"value":"0,00E+00","module":"C1","scenario":null},{"value":"1,61E-01","module":"C2","scenario":null},{"value":"1,92E-01","module":"C3","scenario":null},{"value":"2,82E-02","module":"C4","scenario":null},{"value":"-5,42E-01","module":"D","scenario":null},{"value":"3,07E+01","module":"A1A3","scenario":null}]}],"additional_environmental_impact":[{"parameter":"PM","unit":"Disease incidence","values":[{"value":"1,88E-06","module":"A1","scenario":null},{"value":"6,39E-10","module":"A2","scenario":null},{"value":"8,58E-08","module":"A3","scenario":null},{"value":"4,70E-08","module":"A4","scenario":null},{"value":"4,37E-10","module":"A5","scenario":null},{"value":"8,20E-07","module":"B6","scenario":null},{"value":"0,00E+00","module":"C1","scenario":null},{"value":"1,04E-08","module":"C2","scenario":null},{"value":"1,32E-09","module":"C3","scenario":null},{"value":"2,25E-09","module":"C4","scenario":null},{"value":"-8,43E-08","module":"D","scenario":null},{"value":"1,96E-06","module":"A1A3","scenario":null}]},{"parameter":"ETP-fw","unit":"CTUe","values":[{"value":"1,44E+03","module":"A1","scenario":null},{"value":"1,20E-01","module":"A2","scenario":null},{"value":"3,16E+01","module":"A3","scenario":null},{"value":"1,28E+01","module":"A4","scenario":null},{"value":"1,17E-01","module":"A5","scenario":null},{"value":"9,10E+02","module":"B6","scenario":null},{"value":"0,00E+00","module":"C1","scenario":null},{"value":"1,92E+00","module":"C2","scenario":null},{"value":"1,05E+00","module":"C3","scenario":null},{"value":"4,50E+02","module":"C4","scenario":null},{"value":"-3,09E+02","module":"D","scenario":null},{"value":"1,47E+03","module":"A1A3","scenario":null}]},{"parameter":"HTP-c","unit":"CTUh","values":[{"value":"4,19E-08","module":"A1","scenario":null},{"value":"0,00E+00","module":"A2","scenario":null},{"value":"3,43E-10","module":"A3","scenario":null},{"value":"0,00E+00","module":"A4","scenario":null},{"value":"3,00E-12","module":"A5","scenario":null},{"value":"4,34E-08","module":"B6","scenario":null},{"value":"0,00E+00","module":"C1","scenario":null},{"value":"0,00E+00","module":"C2","scenario":null},{"value":"6,29E-10","module":"C3","scenario":null},{"value":"5,40E-11","module":"C4","scenario":null},{"value":"-1,36E-09","module":"D","scenario":null},{"value":"4,22E-08","module":"A1A3","scenario":null}]},{"parameter":"HTP-nc","unit":"CTUh","values":[{"value":"1,14E-06","module":"A1","scenario":null},{"value":"1,15E-10","module":"A2","scenario":null},{"value":"1,49E-08","module":"A3","scenario":null},{"value":"9,38E-09","module":"A4","scenario":null},{"value":"1,47E-10","module":"A5","scenario":null},{"value":"1,02E-06","module":"B6","scenario":null},{"value":"0,00E+00","module":"C1","scenario":null},{"value":"1,89E-09","module":"C2","scenario":null},{"value":"3,70E-08","module":"C3","scenario":null},{"value":"6,17E-10","module":"C4","scenario":null},{"value":"-1,21E-07","module":"D","scenario":null},{"value":"1,15E-06","module":"A1A3","scenario":null}]},{"parameter":"SQP","unit":"-","values":[{"value":"9,70E+01","module":"A1","scenario":null},{"value":"1,01E-01","module":"A2","scenario":null},{"value":"2,28E+00","module":"A3","scenario":null},{"value":"9,07E+00","module":"A4","scenario":null},{"value":"5,87E-02","module":"A5","scenario":null},{"value":"1,01E+02","module":"B6","scenario":null},{"value":"0,00E+00","module":"C1","scenario":null},{"value":"1,63E+00","module":"C2","scenario":null},{"value":"1,05E-01","module":"C3","scenario":null},{"value":"7,21E-01","module":"C4","scenario":null},{"value":"-7,65E+00","module":"D","scenario":null},{"value":"9,94E+01","module":"A1A3","scenario":null}]},{"parameter":"IRP","unit":"kBq U235-eq","values":[{"value":"8,75E-01","module":"A1","scenario":null},{"value":"6,14E-04","module":"A2","scenario":null},{"value":"9,31E-03","module":"A3","scenario":null},{"value":"8,15E-02","module":"A4","scenario":null},{"value":"3,74E-04","module":"A5","scenario":null},{"value":"3,62E+00","module":"B6","scenario":null},{"value":"0,00E+00","module":"C1","scenario":null},{"value":"9,87E-03","module":"C2","scenario":null},{"value":"2,20E-03","module":"C3","scenario":null},{"value":"1,86E-03","module":"C4","scenario":null},{"value":"-2,05E-02","module":"D","scenario":null},{"value":"8,85E-01","module":"A1A3","scenario":null}]}],"resource_use":[{"parameter":"PERE","unit":"MJ","values":[{"value":"4,70E+01","module":"A1","scenario":null},{"value":"1,67E-03","module":"A2","scenario":null},{"value":"1,08E+00","module":"A3","scenario":null},{"value":"2,13E-01","module":"A4","scenario":null},{"value":"1,44E-03","module":"A5","scenario":null},{"value":"2,59E+03","module":"B6","scenario":null},{"value":"0,00E+00","module":"C1","scenario":null},{"value":"2,69E-02","module":"C2","scenario":null},{"value":"5,77E-02","module":"C3","scenario":null},{"value":"6,47E-02","module":"C4","scenario":null},{"value":"-7,78E-01","module":"D","scenario":null},{"value":"4,80E+01","module":"A1A3","scenario":null}]},{"parameter":"PERM","unit":"","values":[{"value":"2,32E+00","module":"A1","scenario":null},{"value":"0,00E+00","module":"A2","scenario":null},{"value":"0,00E+00","module":"A3","scenario":null},{"value":"0,00E+00","module":"A4","scenario":null},{"value":"-2,32E+00","module":"A5","scenario":null},{"value":"0,00E+00","module":"B6","scenario":null},{"value":"0,00E+00","module":"C1","scenario":null},{"value":"0,00E+00","module":"C2","scenario":null},{"value":"0,00E+00","module":"C3","scenario":null},{"value":"0,00E+00","module":"C4","scenario":null},{"value":"0,00E+00","module":"D","scenario":null},{"value":"2,32E+00","module":"A1A3","scenario":null}]},{"parameter":"PERT","unit":"MJ","values":[{"value":"4,93E+01","module":"A1","scenario":null},{"value":"1,67E-03","module":"A2","scenario":null},{"value":"1,08E+00","module":"A3","scenario":null},{"value":"2,13E-01","module":"A4","scenario":null},{"value":"-2,31E+00","module":"A5","scenario":null},{"value":"2,59E+03","module":"B6","scenario":null},{"value":"0,00E+00","module":"C1","scenario":null},{"value":"2,69E-02","module":"C2","scenario":null},{"value":"5,77E-02","module":"C3","scenario":null},{"value":"6,47E-02","module":"C4","scenario":null},{"value":"-7,78E-01","module":"D","scenario":null},{"value":"5,04E+01","module":"A1A3","scenario":null}]},{"parameter":"PENRE","unit":"MJ","values":[{"value":"3,17E+02","module":"A1","scenario":null},{"value":"1,48E-01","module":"A2","scenario":null},{"value":"1,08E+01","module":"A3","scenario":null},{"value":"1,88E+01","module":"A4","scenario":null},{"value":"8,75E-02","module":"A5","scenario":null},{"value":"2,00E+02","module":"B6","scenario":null},{"value":"0,00E+00","module":"C1","scenario":null},{"value":"2,37E+00","module":"C2","scenario":null},{"value":"4,47E-01","module":"C3","scenario":null},{"value":"3,53E-01","module":"C4","scenario":null},{"value":"-6,63E+00","module":"D","scenario":null},{"value":"3,28E+02","module":"A1A3","scenario":null}]},{"parameter":"PENRM","unit":"MJ","values":[{"value":"3,54E+00","module":"A1","scenario":null},{"value":"0,00E+00","module":"A2","scenario":null},{"value":"0,00E+00","module":"A3","scenario":null},{"value":"0,00E+00","module":"A4","scenario":null},{"value":"0,00E+00","module":"A5","scenario":null},{"value":"0,00E+00","module":"B6","scenario":null},{"value":"0,00E+00","module":"C1","scenario":null},{"value":"0,00E+00","module":"C2","scenario":null},{"value":"-4,42E+00","module":"C3","scenario":null},{"value":"0,00E+00","module":"C4","scenario":null},{"value":"0,00E+00","module":"D","scenario":null},{"value":"3,54E+00","module":"A1A3","scenario":null}]},{"parameter":"PENRT","unit":"MJ","values":[{"value":"3,21E+02","module":"A1","scenario":null},{"value":"1,48E-01","module":"A2","scenario":null},{"value":"1,08E+01","module":"A3","scenario":null},{"value":"1,88E+01","module":"A4","scenario":null},{"value":"8,75E-02","module":"A5","scenario":null},{"value":"2,00E+02","module":"B6","scenario":null},{"value":"0,00E+00","module":"C1","scenario":null},{"value":"2,37E+00","module":"C2","scenario":null},{"value":"-3,98E+00","module":"C3","scenario":null},{"value":"3,53E-01","module":"C4","scenario":null},{"value":"-6,63E+00","module":"D","scenario":null},{"value":"3,32E+02","module":"A1A3","scenario":null}]},{"parameter":"SM","unit":"kg","values":[{"value":"2,14E+00","module":"A1","scenario":null},{"value":"0,00E+00","module":"A2","scenario":null},{"value":"0,00E+00","module":"A3","scenario":null},{"value":"0,00E+00","module":"A4","scenario":null},{"value":"0,00E+00","module":"A5","scenario":null},{"value":"0,00E+00","module":"B6","scenario":null},{"value":"0,00E+00","module":"C1","scenario":null},{"value":"0,00E+00","module":"C2","scenario":null},{"value":"0,00E+00","module":"C3","scenario":null},{"value":"7,93E-04","module":"C4","scenario":null},{"value":"6,57E-03","module":"D","scenario":null},{"value":"2,14E+00","module":"A1A3","scenario":null}]},{"parameter":"RSF","unit":"MJ","values":[{"value":"2,29E-01","module":"A1","scenario":null},{"value":"3,27E-05","module":"A2","scenario":null},{"value":"9,52E-04","module":"A3","scenario":null},{"value":"7,03E-03","module":"A4","scenario":null},{"value":"4,78E-05","module":"A5","scenario":null},{"value":"2,03E+00","module":"B6","scenario":null},{"value":"0,00E+00","module":"C1","scenario":null},{"value":"5,26E-04","module":"C2","scenario":null},{"value":"1,03E-03","module":"C3","scenario":null},{"value":"7,78E-04","module":"C4","scenario":null},{"value":"1,99E-03","module":"D","scenario":null},{"value":"2,30E-01","module":"A1A3","scenario":null}]},{"parameter":"NRSF","unit":"MJ","values":[{"value":"9,44E-02","module":"A1","scenario":null},{"value":"2,78E-04","module":"A2","scenario":null},{"value":"8,97E-03","module":"A3","scenario":null},{"value":"3,77E-02","module":"A4","scenario":null},{"value":"1,97E-04","module":"A5","scenario":null},{"value":"5,06E+00","module":"B6","scenario":null},{"value":"0,00E+00","module":"C1","scenario":null},{"value":"4,46E-03","module":"C2","scenario":null},{"value":"-3,71E-05","module":"C3","scenario":null},{"value":"6,92E-03","module":"C4","scenario":null},{"value":"-2,23E-02","module":"D","scenario":null},{"value":"1,04E-01","module":"A1A3","scenario":null}]},{"parameter":"FW","unit":"m3","values":[{"value":"2,64E-01","module":"A1","scenario":null},{"value":"1,65E-05","module":"A2","scenario":null},{"value":"2,94E-02","module":"A3","scenario":null},{"value":"1,62E-03","module":"A4","scenario":null},{"value":"4,13E-05","module":"A5","scenario":null},{"value":"1,93E+01","module":"B6","scenario":null},{"value":"0,00E+00","module":"C1","scenario":null},{"value":"2,65E-04","module":"C2","scenario":null},{"value":"4,49E-04","module":"C3","scenario":null},{"value":"3,93E-04","module":"C4","scenario":null},{"value":"-2,30E-03","module":"D","scenario":null},{"value":"2,94E-01","module":"A1A3","scenario":null}]}],"end_of_life_waste":[{"parameter":"HWD","unit":"kg","values":[{"value":"2,37E-01","module":"A1","scenario":null},{"value":"1,34E-05","module":"A2","scenario":null},{"value":"1,49E-03","module":"A3","scenario":null},{"value":"9,16E-04","module":"A4","scenario":null},{"value":"0,00E+00","module":"A5","scenario":null},{"value":"1,28E-01","module":"B6","scenario":null},{"value":"0,00E+00","module":"C1","scenario":null},{"value":"2,15E-04","module":"C2","scenario":null},{"value":"1,83E-05","module":"C3","scenario":null},{"value":"6,41E-02","module":"C4","scenario":null},{"value":"-3,82E-03","module":"D","scenario":null},{"value":"2,39E-01","module":"A1A3","scenario":null}]},{"parameter":"NHWD","unit":"kg","values":[{"value":"4,17E+00","module":"A1","scenario":null},{"value":"7,09E-03","module":"A2","scenario":null},{"value":"1,01E-01","module":"A3","scenario":null},{"value":"5,80E-01","module":"A4","scenario":null},{"value":"3,87E-01","module":"A5","scenario":null},{"value":"1,54E+01","module":"B6","scenario":null},{"value":"0,00E+00","module":"C1","scenario":null},{"value":"1,14E-01","module":"C2","scenario":null},{"value":"2,47E-02","module":"C3","scenario":null},{"value":"8,51E-01","module":"C4","scenario":null},{"value":"-6,91E-02","module":"D","scenario":null},{"value":"4,27E+00","module":"A1A3","scenario":null}]},{"parameter":"RWD","unit":"kg","values":[{"value":"7,46E-04","module":"A1","scenario":null},{"value":"9,70E-07","module":"A2","scenario":null},{"value":"8,23E-06","module":"A3","scenario":null},{"value":"1,29E-04","module":"A4","scenario":null},{"value":"0,00E+00","module":"A5","scenario":null},{"value":"1,79E-03","module":"B6","scenario":null},{"value":"0,00E+00","module":"C1","scenario":null},{"value":"1,56E-05","module":"C2","scenario":null},{"value":"9,10E-07","module":"C3","scenario":null},{"value":"1,78E-06","module":"C4","scenario":null},{"value":"-1,77E-05","module":"D","scenario":null},{"value":"7,55E-04","module":"A1A3","scenario":null}]}],"end_of_life_flow":[{"parameter":"CRU","unit":"kg","values":[{"value":"0,00E+00","module":"A1","scenario":null},{"value":"0,00E+00","module":"A2","scenario":null},{"value":"0,00E+00","module":"A3","scenario":null},{"value":"0,00E+00","module":"A4","scenario":null},{"value":"0,00E+00","module":"A5","scenario":null},{"value":"0,00E+00","module":"B6","scenario":null},{"value":"0,00E+00","module":"C1","scenario":null},{"value":"0,00E+00","module":"C2","scenario":null},{"value":"0,00E+00","module":"C3","scenario":null},{"value":"0,00E+00","module":"C4","scenario":null},{"value":"0,00E+00","module":"D","scenario":null},{"value":"0,00E+00","module":"A1A3","scenario":null}]},{"parameter":"MFR","unit":"kg","values":[{"value":"0,00E+00","module":"A1","scenario":null},{"value":"0,00E+00","module":"A2","scenario":null},{"value":"3,21E-02","module":"A3","scenario":null},{"value":"0,00E+00","module":"A4","scenario":null},{"value":"3,60E-01","module":"A5","scenario":null},{"value":"0,00E+00","module":"B6","scenario":null},{"value":"0,00E+00","module":"C1","scenario":null},{"value":"0,00E+00","module":"C2","scenario":null},{"value":"1,78E+00","module":"C3","scenario":null},{"value":"5,62E-06","module":"C4","scenario":null},{"value":"-2,61E-04","module":"D","scenario":null},{"value":"3,21E-02","module":"A1A3","scenario":null}]},{"parameter":"MER","unit":"kg","values":[{"value":"0,00E+00","module":"A1","scenario":null},{"value":"0,00E+00","module":"A2","scenario":null},{"value":"6,92E-03","module":"A3","scenario":null},{"value":"0,00E+00","module":"A4","scenario":null},{"value":"4,55E-04","module":"A5","scenario":null},{"value":"0,00E+00","module":"B6","scenario":null},{"value":"0,00E+00","module":"C1","scenario":null},{"value":"0,00E+00","module":"C2","scenario":null},{"value":"6,26E-02","module":"C3","scenario":null},{"value":"1,37E-07","module":"C4","scenario":null},{"value":"-3,44E-05","module":"D","scenario":null},{"value":"6,92E-03","module":"A1A3","scenario":null}]},{"parameter":"EEE","unit":"MJ","values":[{"value":"0,00E+00","module":"A1","scenario":null},{"value":"0,00E+00","module":"A2","scenario":null},{"value":"1,04E-02","module":"A3","scenario":null},{"value":"0,00E+00","module":"A4","scenario":null},{"value":"2,21E-02","module":"A5","scenario":null},{"value":"0,00E+00","module":"B6","scenario":null},{"value":"0,00E+00","module":"C1","scenario":null},{"value":"0,00E+00","module":"C2","scenario":null},{"value":"9,68E-02","module":"C3","scenario":null},{"value":"8,91E-06","module":"C4","scenario":null},{"value":"-8,57E-05","module":"D","scenario":null},{"value":"1,04E-02","module":"A1A3","scenario":null}]},{"parameter":"EET","unit":"MJ","values":[{"value":"0,00E+00","module":"A1","scenario":null},{"value":"0,00E+00","module":"A2","scenario":null},{"value":"1,58E-01","module":"A3","scenario":null},{"value":"0,00E+00","module":"A4","scenario":null},{"value":"3,35E-01","module":"A5","scenario":null},{"value":"0,00E+00","module":"B6","scenario":null},{"value":"0,00E+00","module":"C1","scenario":null},{"value":"0,00E+00","module":"C2","scenario":null},{"value":"1,46E+00","module":"C3","scenario":null},{"value":"1,35E-04","module":"C4","scenario":null},{"value":"-1,30E-03","module":"D","scenario":null},{"value":"1,58E-01","module":"A1A3","scenario":null}]}]}