{"product_name":"Stripes bench semicircle, open module","epd_id":"NEPD-3039-1693-EN","declared_unit":{"unit":"stk","amount":1},"compliance":["EN 15804","ISO 14025","ISO 21930"],"producer_name":"Vestre AS","environmental_impact":[{"parameter":"GWP-total","unit":"kg CO2-eq","values":[{"value":"2,28E+02","module":"A1-A3","scenario":null},{"value":"1,64E+01","module":"A4","scenario":null},{"value":"1,76E+00","module":"A5","scenario":null},{"value":"8,54E+00","module":"C2","scenario":null},{"value":"3,60E+01","module":"C3","scenario":null},{"value":"1,63E-02","module":"C4","scenario":null},{"value":"-1,07E+02","module":"D","scenario":null}]},{"parameter":"ODP","unit":"kg CFC11-eq","values":[{"value":"6,00E-06","module":"A1-A3","scenario":null},{"value":"3,37E-06","module":"A4","scenario":null},{"value":"6,32E-08","module":"A5","scenario":null},{"value":"1,61E-06","module":"C2","scenario":null},{"value":"1,85E-07","module":"C3","scenario":null},{"value":"2,33E-09","module":"C4","scenario":null},{"value":"-4,91E-06","module":"D","scenario":null}]},{"parameter":"AP","unit":"mol H+-eq","values":[{"value":"6,53E-01","module":"A1-A3","scenario":null},{"value":"4,23E-02","module":"A4","scenario":null},{"value":"3,39E-03","module":"A5","scenario":null},{"value":"2,01E-02","module":"C2","scenario":null},{"value":"6,00E-03","module":"C3","scenario":null},{"value":"6,24E-05","module":"C4","scenario":null},{"value":"-4,77E-01","module":"D","scenario":null}]},{"parameter":"EP","unit":"kg PO_4^3-eq","values":[{"value":"1,57E-01","module":"A1-A3","scenario":null},{"value":"5,84E-03","module":"A4","scenario":null},{"value":"8,97E-04","module":"A5","scenario":null},{"value":"2,63E-03","module":"C2","scenario":null},{"value":"1,67E-03","module":"C3","scenario":null},{"value":"1,06E-05","module":"C4","scenario":null},{"value":"-1,58E-01","module":"D","scenario":null}]},{"parameter":"POCP","unit":"kg NMVOC-eq","values":[{"value":"8,32E-02","module":"A1-A3","scenario":null},{"value":"2,57E-03","module":"A4","scenario":null},{"value":"1,28E-04","module":"A5","scenario":null},{"value":"1,29E-03","module":"C2","scenario":null},{"value":"2,33E-04","module":"C3","scenario":null},{"value":"2,72E-06","module":"C4","scenario":null},{"value":"-7,51E-02","module":"D","scenario":null}]},{"parameter":"ADPE","unit":"kg Sb-eq","values":[{"value":"2,76E-02","module":"A1-A3","scenario":null},{"value":"3,91E-05","module":"A4","scenario":null},{"value":"9,41E-07","module":"A5","scenario":null},{"value":"2,65E-05","module":"C2","scenario":null},{"value":"2,72E-06","module":"C3","scenario":null},{"value":"1,87E-09","module":"C4","scenario":null},{"value":"-2,03E-03","module":"D","scenario":null}]},{"parameter":"ADPF","unit":"MJ","values":[{"value":"2,56E+03","module":"A1-A3","scenario":null},{"value":"2,69E+02","module":"A4","scenario":null},{"value":"6,91E+00","module":"A5","scenario":null},{"value":"1,29E+02","module":"C2","scenario":null},{"value":"1,55E+01","module":"C3","scenario":null},{"value":"2,09E-01","module":"C4","scenario":null},{"value":"-1,01E+03","module":"D","scenario":null}]}],"additional_environmental_impact":[],"resource_use":[{"parameter":"PERE","unit":"MJ","values":[{"value":"7,03E+02","module":"A1-A3","scenario":null},{"value":"4,90E+00","module":"A4","scenario":null},{"value":"1,93E+02","module":"A5","scenario":null},{"value":"1,90E+00","module":"C2","scenario":null},{"value":"2,69E-01","module":"C3","scenario":null},{"value":"7,53E-03","module":"C4","scenario":null},{"value":"-2,33E+02","module":"D","scenario":null}]},{"parameter":"PERM","unit":"","values":[{"value":"6,80E+02","module":"A1-A3","scenario":null},{"value":"0,00E+00","module":"A4","scenario":null},{"value":"0,00E+00","module":"A5","scenario":null},{"value":"0,00E+00","module":"C2","scenario":null},{"value":"0,00E+00","module":"C3","scenario":null},{"value":"0,00E+00","module":"C4","scenario":null},{"value":"0,00E+00","module":"D","scenario":null}]},{"parameter":"PERT","unit":"MJ","values":[{"value":"1,38E+03","module":"A1-A3","scenario":null},{"value":"4,90E+00","module":"A4","scenario":null},{"value":"1,93E+02","module":"A5","scenario":null},{"value":"1,90E+00","module":"C2","scenario":null},{"value":"2,69E-01","module":"C3","scenario":null},{"value":"7,53E-03","module":"C4","scenario":null},{"value":"-2,33E+02","module":"D","scenario":null}]},{"parameter":"PENRE","unit":"MJ","values":[{"value":"2,88E+03","module":"A1-A3","scenario":null},{"value":"2,78E+02","module":"A4","scenario":null},{"value":"2,38E+01","module":"A5","scenario":null},{"value":"1,32E+02","module":"C2","scenario":null},{"value":"1,60E+01","module":"C3","scenario":null},{"value":"2,20E-01","module":"C4","scenario":null},{"value":"-1,01E+03","module":"D","scenario":null}]},{"parameter":"PENRM","unit":"MJ","values":[{"value":"3,52E+01","module":"A1-A3","scenario":null},{"value":"0,00E+00","module":"A4","scenario":null},{"value":"0,00E+00","module":"A5","scenario":null},{"value":"0,00E+00","module":"C2","scenario":null},{"value":"0,00E+00","module":"C3","scenario":null},{"value":"0,00E+00","module":"C4","scenario":null},{"value":"0,00E+00","module":"D","scenario":null}]},{"parameter":"PENRT","unit":"MJ","values":[{"value":"2,91E+03","module":"A1-A3","scenario":null},{"value":"2,78E+02","module":"A4","scenario":null},{"value":"2,38E+01","module":"A5","scenario":null},{"value":"1,32E+02","module":"C2","scenario":null},{"value":"1,60E+01","module":"C3","scenario":null},{"value":"2,20E-01","module":"C4","scenario":null},{"value":"-1,01E+03","module":"D","scenario":null}]},{"parameter":"SM","unit":"kg","values":[{"value":"2,80E+00","module":"A1-A3","scenario":null},{"value":"0,00E+00","module":"A4","scenario":null},{"value":"0,00E+00","module":"A5","scenario":null},{"value":"0,00E+00","module":"C2","scenario":null},{"value":"0,00E+00","module":"C3","scenario":null},{"value":"0,00E+00","module":"C4","scenario":null},{"value":"0,00E+00","module":"D","scenario":null}]},{"parameter":"RSF","unit":"MJ","values":[{"value":"2,35E-01","module":"A1-A3","scenario":null},{"value":"0,00E+00","module":"A4","scenario":null},{"value":"0,00E+00","module":"A5","scenario":null},{"value":"0,00E+00","module":"C2","scenario":null},{"value":"0,00E+00","module":"C3","scenario":null},{"value":"0,00E+00","module":"C4","scenario":null},{"value":"-7,46E-03","module":"D","scenario":null}]},{"parameter":"NRSF","unit":"MJ","values":[{"value":"8,69E-02","module":"A1-A3","scenario":null},{"value":"0,00E+00","module":"A4","scenario":null},{"value":"0,00E+00","module":"A5","scenario":null},{"value":"0,00E+00","module":"C2","scenario":null},{"value":"0,00E+00","module":"C3","scenario":null},{"value":"0,00E+00","module":"C4","scenario":null},{"value":"0,00E+00","module":"D","scenario":null}]},{"parameter":"FW","unit":"m3","values":[{"value":"1,86E+00","module":"A1-A3","scenario":null},{"value":"6,57E-02","module":"A4","scenario":null},{"value":"6,23E-03","module":"A5","scenario":null},{"value":"2,50E-02","module":"C2","scenario":null},{"value":"8,10E-03","module":"C3","scenario":null},{"value":"2,20E-04","module":"C4","scenario":null},{"value":"-6,57E-01","module":"D","scenario":null}]}],"end_of_life_waste":[{"parameter":"HWD","unit":"kg","values":[{"value":"2,88E-01","module":"A1-A3","scenario":null},{"value":"1,48E-04","module":"A4","scenario":null},{"value":"1,10E-05","module":"A5","scenario":null},{"value":"7,77E-05","module":"C2","scenario":null},{"value":"5,43E-05","module":"C3","scenario":null},{"value":"3,00E-07","module":"C4","scenario":null},{"value":"-9,05E-03","module":"D","scenario":null}]},{"parameter":"NHWD","unit":"kg","values":[{"value":"4,79E+01","module":"A1-A3","scenario":null},{"value":"2,54E+01","module":"A4","scenario":null},{"value":"5,93E-01","module":"A5","scenario":null},{"value":"7,07E+00","module":"C2","scenario":null},{"value":"8,21E-01","module":"C3","scenario":null},{"value":"9,80E-01","module":"C4","scenario":null},{"value":"-1,79E+02","module":"D","scenario":null}]},{"parameter":"RWD","unit":"kg","values":[{"value":"2,17E-02","module":"A1-A3","scenario":null},{"value":"1,94E-03","module":"A4","scenario":null},{"value":"3,50E-05","module":"A5","scenario":null},{"value":"9,06E-04","module":"C2","scenario":null},{"value":"9,88E-05","module":"C3","scenario":null},{"value":"1,35E-06","module":"C4","scenario":null},{"value":"-1,12E-03","module":"D","scenario":null}]}],"end_of_life_flow":[{"parameter":"CRU","unit":"kg","values":[{"value":"0,00E+00","module":"A1-A3","scenario":null},{"value":"0,00E+00","module":"A4","scenario":null},{"value":"0,00E+00","module":"A5","scenario":null},{"value":"0,00E+00","module":"C2","scenario":null},{"value":"0,00E+00","module":"C3","scenario":null},{"value":"0,00E+00","module":"C4","scenario":null},{"value":"0,00E+00","module":"D","scenario":null}]},{"parameter":"MFR","unit":"kg","values":[{"value":"2,28E+01","module":"A1-A3","scenario":null},{"value":"0,00E+00","module":"A4","scenario":null},{"value":"0,00E+00","module":"A5","scenario":null},{"value":"0,00E+00","module":"C2","scenario":null},{"value":"6,36E+01","module":"C3","scenario":null},{"value":"0,00E+00","module":"C4","scenario":null},{"value":"0,00E+00","module":"D","scenario":null}]},{"parameter":"MER","unit":"kg","values":[{"value":"2,01E-01","module":"A1-A3","scenario":null},{"value":"0,00E+00","module":"A4","scenario":null},{"value":"0,00E+00","module":"A5","scenario":null},{"value":"0,00E+00","module":"C2","scenario":null},{"value":"2,38E+01","module":"C3","scenario":null},{"value":"0,00E+00","module":"C4","scenario":null},{"value":"0,00E+00","module":"D","scenario":null}]},{"parameter":"EEE","unit":"MJ","values":[{"value":"4,50E-01","module":"A1-A3","scenario":null},{"value":"0,00E+00","module":"A4","scenario":null},{"value":"1,12E+01","module":"A5","scenario":null},{"value":"0,00E+00","module":"C2","scenario":null},{"value":"2,66E+01","module":"C3","scenario":null},{"value":"0,00E+00","module":"C4","scenario":null},{"value":"0,00E+00","module":"D","scenario":null}]},{"parameter":"EET","unit":"MJ","values":[{"value":"3,85E+00","module":"A1-A3","scenario":null},{"value":"0,00E+00","module":"A4","scenario":null},{"value":"1,23E+02","module":"A5","scenario":null},{"value":"0,00E+00","module":"C2","scenario":null},{"value":"1,83E+02","module":"C3","scenario":null},{"value":"0,00E+00","module":"C4","scenario":null},{"value":"0,00E+00","module":"D","scenario":null}]}]}