{"product_name":"Pocket\u00ae Skyved\u00f8rskarm 4\"","epd_id":"NEPD-8814-8464","declared_unit":{"unit":"stk","amount":1},"compliance":["EN 15804+A2","ISO 14025","ISO 21930"],"producer_name":"Scanflex AS","environmental_impact":[{"parameter":"GWP-total","unit":"kg CO2-eq","values":[{"value":"2,32E+01","module":"A1-A3","scenario":null},{"value":"7,41E-01","module":"A4","scenario":null},{"value":"1,31E+00","module":"A5","scenario":null},{"value":"7,56E+00","module":"B2","scenario":null},{"value":"0,00E+00","module":"B4","scenario":null},{"value":"0,00E+00","module":"C1","scenario":null},{"value":"2,69E-01","module":"C2","scenario":null},{"value":"2,23E+01","module":"C3","scenario":null},{"value":"2,83E-02","module":"C4","scenario":null},{"value":"-2,08E+00","module":"D","scenario":null}]},{"parameter":"GWP-fossil","unit":"kg CO2-eq","values":[{"value":"4,44E+01","module":"A1-A3","scenario":null},{"value":"7,40E-01","module":"A4","scenario":null},{"value":"1,28E-02","module":"A5","scenario":null},{"value":"7,40E+00","module":"B2","scenario":null},{"value":"0,00E+00","module":"B4","scenario":null},{"value":"0,00E+00","module":"C1","scenario":null},{"value":"2,69E-01","module":"C2","scenario":null},{"value":"1,05E+00","module":"C3","scenario":null},{"value":"2,83E-02","module":"C4","scenario":null},{"value":"-2,02E+00","module":"D","scenario":null}]},{"parameter":"GWP-biogenic","unit":"kg CO2-eq","values":[{"value":"-2,18E+01","module":"A1-A3","scenario":null},{"value":"3,14E-04","module":"A4","scenario":null},{"value":"1,30E+00","module":"A5","scenario":null},{"value":"2,87E-02","module":"B2","scenario":null},{"value":"0,00E+00","module":"B4","scenario":null},{"value":"0,00E+00","module":"C1","scenario":null},{"value":"1,11E-04","module":"C2","scenario":null},{"value":"2,13E+01","module":"C3","scenario":null},{"value":"1,87E-05","module":"C4","scenario":null},{"value":"-6,80E-03","module":"D","scenario":null}]},{"parameter":"GWP-luluc","unit":"kg CO2-eq","values":[{"value":"5,44E-01","module":"A1-A3","scenario":null},{"value":"2,56E-04","module":"A4","scenario":null},{"value":"4,14E-06","module":"A5","scenario":null},{"value":"1,30E-01","module":"B2","scenario":null},{"value":"0,00E+00","module":"B4","scenario":null},{"value":"0,00E+00","module":"C1","scenario":null},{"value":"9,57E-05","module":"C2","scenario":null},{"value":"5,03E-05","module":"C3","scenario":null},{"value":"6,80E-06","module":"C4","scenario":null},{"value":"-5,01E-02","module":"D","scenario":null}]},{"parameter":"ODP","unit":"kg CFC11-eq","values":[{"value":"3,27E-06","module":"A1-A3","scenario":null},{"value":"1,69E-07","module":"A4","scenario":null},{"value":"2,65E-09","module":"A5","scenario":null},{"value":"5,37E-07","module":"B2","scenario":null},{"value":"0,00E+00","module":"B4","scenario":null},{"value":"0,00E+00","module":"C1","scenario":null},{"value":"6,09E-08","module":"C2","scenario":null},{"value":"2,54E-08","module":"C3","scenario":null},{"value":"6,38E-09","module":"C4","scenario":null},{"value":"-6,45E-02","module":"D","scenario":null}]},{"parameter":"AP","unit":"mol H+-eq","values":[{"value":"2,77E-01","module":"A1-A3","scenario":null},{"value":"3,05E-03","module":"A4","scenario":null},{"value":"5,94E-05","module":"A5","scenario":null},{"value":"3,66E-02","module":"B2","scenario":null},{"value":"0,00E+00","module":"B4","scenario":null},{"value":"0,00E+00","module":"C1","scenario":null},{"value":"7,73E-04","module":"C2","scenario":null},{"value":"2,85E-03","module":"C3","scenario":null},{"value":"1,58E-04","module":"C4","scenario":null},{"value":"-1,48E-02","module":"D","scenario":null}]},{"parameter":"POCP","unit":"kg NMVOC-eq","values":[{"value":"1,84E-01","module":"A1-A3","scenario":null},{"value":"3,13E-03","module":"A4","scenario":null},{"value":"6,12E-05","module":"A5","scenario":null},{"value":"4,11E-02","module":"B2","scenario":null},{"value":"0,00E+00","module":"B4","scenario":null},{"value":"0,00E+00","module":"C1","scenario":null},{"value":"6,55E-04","module":"C2","scenario":null},{"value":"3,49E-03","module":"C3","scenario":null},{"value":"1,73E-04","module":"C4","scenario":null},{"value":"-1,09E-02","module":"D","scenario":null}]},{"parameter":"ADPE","unit":"kg Sb-eq","values":[{"value":"1,68E-03","module":"A1-A3","scenario":null},{"value":"1,85E-05","module":"A4","scenario":null},{"value":"3,05E-07","module":"A5","scenario":null},{"value":"1,47E-04","module":"B2","scenario":null},{"value":"0,00E+00","module":"B4","scenario":null},{"value":"0,00E+00","module":"C1","scenario":null},{"value":"7,43E-06","module":"C2","scenario":null},{"value":"1,34E-06","module":"C3","scenario":null},{"value":"3,51E-07","module":"C4","scenario":null},{"value":"-9,08E-06","module":"D","scenario":null}]},{"parameter":"ADPF","unit":"MJ","values":[{"value":"5,16E+02","module":"A1-A3","scenario":null},{"value":"1,13E+01","module":"A4","scenario":null},{"value":"1,76E-01","module":"A5","scenario":null},{"value":"2,08E+02","module":"B2","scenario":null},{"value":"0,00E+00","module":"B4","scenario":null},{"value":"0,00E+00","module":"C1","scenario":null},{"value":"4,07E+00","module":"C2","scenario":null},{"value":"1,97E+00","module":"C3","scenario":null},{"value":"4,86E-01","module":"C4","scenario":null},{"value":"-2,67E+01","module":"D","scenario":null}]},{"parameter":"WDP","unit":"m3 world-eq. Deprived","values":[{"value":"5,93E+02","module":"A1-A3","scenario":null},{"value":"1,05E+01","module":"A4","scenario":null},{"value":"2,25E-01","module":"A5","scenario":null},{"value":"5,35E+01","module":"B2","scenario":null},{"value":"0,00E+00","module":"B4","scenario":null},{"value":"0,00E+00","module":"C1","scenario":null},{"value":"3,93E+00","module":"C2","scenario":null},{"value":"1,06E+01","module":"C3","scenario":null},{"value":"1,85E+00","module":"C4","scenario":null},{"value":"-7,43E+02","module":"D","scenario":null}]},{"parameter":"EP-freshwater","unit":"kg P-eq","values":[{"value":"2,22E-03","module":"A1-A3","scenario":null},{"value":"6,01E-06","module":"A4","scenario":null},{"value":"1,03E-07","module":"A5","scenario":null},{"value":"4,10E-04","module":"B2","scenario":null},{"value":"0,00E+00","module":"B4","scenario":null},{"value":"0,00E+00","module":"C1","scenario":null},{"value":"2,15E-06","module":"C2","scenario":null},{"value":"3,99E-06","module":"C3","scenario":null},{"value":"3,24E-07","module":"C4","scenario":null},{"value":"-1,25E-04","module":"D","scenario":null}]},{"parameter":"EP-marine","unit":"kg N-eq","values":[{"value":"5,03E-02","module":"A1-A3","scenario":null},{"value":"9,02E-04","module":"A4","scenario":null},{"value":"1,99E-05","module":"A5","scenario":null},{"value":"7,35E-03","module":"B2","scenario":null},{"value":"0,00E+00","module":"B4","scenario":null},{"value":"0,00E+00","module":"C1","scenario":null},{"value":"1,53E-04","module":"C2","scenario":null},{"value":"1,35E-03","module":"C3","scenario":null},{"value":"5,46E-05","module":"C4","scenario":null},{"value":"-3,39E-03","module":"D","scenario":null}]},{"parameter":"EP-terrestrial","unit":"mol N-eq.","values":[{"value":"5,32E-01","module":"A1-A3","scenario":null},{"value":"9,98E-03","module":"A4","scenario":null},{"value":"2,13E-04","module":"A5","scenario":null},{"value":"8,21E-02","module":"B2","scenario":null},{"value":"0,00E+00","module":"B4","scenario":null},{"value":"0,00E+00","module":"C1","scenario":null},{"value":"1,71E-03","module":"C2","scenario":null},{"value":"1,42E-02","module":"C3","scenario":null},{"value":"6,08E-04","module":"C4","scenario":null},{"value":"-3,67E-02","module":"D","scenario":null}]},{"parameter":"GWP-IOBC","unit":"kg CO2-eq","values":[{"value":"4,57E+01","module":"A1-A3","scenario":null},{"value":"7,41E-01","module":"A4","scenario":null},{"value":"1,28E-02","module":"A5","scenario":null},{"value":"7,55E+00","module":"B2","scenario":null},{"value":"0,00E+00","module":"B4","scenario":null},{"value":"0,00E+00","module":"C1","scenario":null},{"value":"2,69E-01","module":"C2","scenario":null},{"value":"1,05E+00","module":"C3","scenario":null},{"value":"2,88E-02","module":"C4","scenario":null},{"value":"-2,07E+00","module":"D","scenario":null}]}],"additional_environmental_impact":[{"parameter":"PM","unit":"Disease incidence","values":[{"value":"4,18E-06","module":"A1-A3","scenario":null},{"value":"5,81E-08","module":"A4","scenario":null},{"value":"8,77E-10","module":"A5","scenario":null},{"value":"3,29E-07","module":"B2","scenario":null},{"value":"0,00E+00","module":"B4","scenario":null},{"value":"0,00E+00","module":"C1","scenario":null},{"value":"1,65E-08","module":"C2","scenario":null},{"value":"2,80E-08","module":"C3","scenario":null},{"value":"2,66E-09","module":"C4","scenario":null},{"value":"-5,25E-07","module":"D","scenario":null}]},{"parameter":"ETP-fw","unit":"CTUe","values":[{"value":"2,18E+03","module":"A1-A3","scenario":null},{"value":"8,43E+00","module":"A4","scenario":null},{"value":"2,34E-01","module":"A5","scenario":null},{"value":"1,65E+02","module":"B2","scenario":null},{"value":"0,00E+00","module":"B4","scenario":null},{"value":"0,00E+00","module":"C1","scenario":null},{"value":"3,01E+00","module":"C2","scenario":null},{"value":"2,66E+01","module":"C3","scenario":null},{"value":"4,23E-01","module":"C4","scenario":null},{"value":"-9,06E+01","module":"D","scenario":null}]},{"parameter":"HTP-c","unit":"CTUh","values":[{"value":"1,71E-07","module":"A1-A3","scenario":null},{"value":"0,00E+00","module":"A4","scenario":null},{"value":"7,00E-12","module":"A5","scenario":null},{"value":"7,67E-09","module":"B2","scenario":null},{"value":"0,00E+00","module":"B4","scenario":null},{"value":"0,00E+00","module":"C1","scenario":null},{"value":"0,00E+00","module":"C2","scenario":null},{"value":"7,70E-10","module":"C3","scenario":null},{"value":"1,70E-11","module":"C4","scenario":null},{"value":"-4,38E-09","module":"D","scenario":null}]},{"parameter":"HTP-nc","unit":"CTUh","values":[{"value":"1,32E-06","module":"A1-A3","scenario":null},{"value":"1,16E-08","module":"A4","scenario":null},{"value":"2,93E-10","module":"A5","scenario":null},{"value":"7,80E-08","module":"B2","scenario":null},{"value":"0,00E+00","module":"B4","scenario":null},{"value":"0,00E+00","module":"C1","scenario":null},{"value":"3,29E-09","module":"C2","scenario":null},{"value":"3,03E-08","module":"C3","scenario":null},{"value":"5,84E-10","module":"C4","scenario":null},{"value":"-8,57E-08","module":"D","scenario":null}]},{"parameter":"SQP","unit":"-","values":[{"value":"3,76E+03","module":"A1-A3","scenario":null},{"value":"9,95E+00","module":"A4","scenario":null},{"value":"1,19E-01","module":"A5","scenario":null},{"value":"3,91E+01","module":"B2","scenario":null},{"value":"0,00E+00","module":"B4","scenario":null},{"value":"0,00E+00","module":"C1","scenario":null},{"value":"2,84E+00","module":"C2","scenario":null},{"value":"3,80E-01","module":"C3","scenario":null},{"value":"1,15E+00","module":"C4","scenario":null},{"value":"-8,60E+01","module":"D","scenario":null}]},{"parameter":"IRP","unit":"kBq U235-eq","values":[{"value":"1,97E+00","module":"A1-A3","scenario":null},{"value":"4,94E-02","module":"A4","scenario":null},{"value":"7,51E-04","module":"A5","scenario":null},{"value":"3,23E-01","module":"B2","scenario":null},{"value":"0,00E+00","module":"B4","scenario":null},{"value":"0,00E+00","module":"C1","scenario":null},{"value":"1,78E-02","module":"C2","scenario":null},{"value":"4,74E-03","module":"C3","scenario":null},{"value":"2,03E-03","module":"C4","scenario":null},{"value":"-1,38E-01","module":"D","scenario":null}]}],"resource_use":[{"parameter":"PERE","unit":"MJ","values":[{"value":"1,56E+02","module":"A1-A3","scenario":null},{"value":"1,60E-01","module":"A4","scenario":null},{"value":"2,90E-03","module":"A5","scenario":null},{"value":"8,98E+00","module":"B2","scenario":null},{"value":"0,00E+00","module":"B4","scenario":null},{"value":"0,00E+00","module":"C1","scenario":null},{"value":"5,82E-02","module":"C2","scenario":null},{"value":"1,00E-01","module":"C3","scenario":null},{"value":"1,33E-02","module":"C4","scenario":null},{"value":"-8,35E+01","module":"D","scenario":null}]},{"parameter":"PERM","unit":"","values":[{"value":"2,44E+02","module":"A1-A3","scenario":null},{"value":"0,00E+00","module":"A4","scenario":null},{"value":"-2,11E+01","module":"A5","scenario":null},{"value":"0,00E+00","module":"B2","scenario":null},{"value":"0,00E+00","module":"B4","scenario":null},{"value":"0,00E+00","module":"C1","scenario":null},{"value":"0,00E+00","module":"C2","scenario":null},{"value":"-2,23E+02","module":"C3","scenario":null},{"value":"0,00E+00","module":"C4","scenario":null},{"value":"0,00E+00","module":"D","scenario":null}]},{"parameter":"PERT","unit":"MJ","values":[{"value":"4,00E+02","module":"A1-A3","scenario":null},{"value":"1,60E-01","module":"A4","scenario":null},{"value":"-2,11E+01","module":"A5","scenario":null},{"value":"8,98E+00","module":"B2","scenario":null},{"value":"0,00E+00","module":"B4","scenario":null},{"value":"0,00E+00","module":"C1","scenario":null},{"value":"5,82E-02","module":"C2","scenario":null},{"value":"-2,23E+02","module":"C3","scenario":null},{"value":"1,33E-02","module":"C4","scenario":null},{"value":"-8,35E+01","module":"D","scenario":null}]},{"parameter":"PENRE","unit":"MJ","values":[{"value":"5,10E+02","module":"A1-A3","scenario":null},{"value":"1,13E+01","module":"A4","scenario":null},{"value":"1,76E-01","module":"A5","scenario":null},{"value":"2,09E+02","module":"B2","scenario":null},{"value":"0,00E+00","module":"B4","scenario":null},{"value":"0,00E+00","module":"C1","scenario":null},{"value":"4,07E+00","module":"C2","scenario":null},{"value":"3,04E+00","module":"C3","scenario":null},{"value":"4,86E-01","module":"C4","scenario":null},{"value":"-2,67E+01","module":"D","scenario":null}]},{"parameter":"PENRM","unit":"MJ","values":[{"value":"7,02E+00","module":"A1-A3","scenario":null},{"value":"0,00E+00","module":"A4","scenario":null},{"value":"-1,70E-01","module":"A5","scenario":null},{"value":"0,00E+00","module":"B2","scenario":null},{"value":"0,00E+00","module":"B4","scenario":null},{"value":"0,00E+00","module":"C1","scenario":null},{"value":"0,00E+00","module":"C2","scenario":null},{"value":"-7,91E+00","module":"C3","scenario":null},{"value":"0,00E+00","module":"C4","scenario":null},{"value":"0,00E+00","module":"D","scenario":null}]},{"parameter":"PENRT","unit":"MJ","values":[{"value":"5,17E+02","module":"A1-A3","scenario":null},{"value":"1,13E+01","module":"A4","scenario":null},{"value":"5,69E-03","module":"A5","scenario":null},{"value":"2,09E+02","module":"B2","scenario":null},{"value":"0,00E+00","module":"B4","scenario":null},{"value":"0,00E+00","module":"C1","scenario":null},{"value":"4,07E+00","module":"C2","scenario":null},{"value":"-4,87E+00","module":"C3","scenario":null},{"value":"4,86E-01","module":"C4","scenario":null},{"value":"-2,67E+01","module":"D","scenario":null}]},{"parameter":"SM","unit":"kg","values":[{"value":"3,72E-01","module":"A1-A3","scenario":null},{"value":"0,00E+00","module":"A4","scenario":null},{"value":"0,00E+00","module":"A5","scenario":null},{"value":"0,00E+00","module":"B2","scenario":null},{"value":"0,00E+00","module":"B4","scenario":null},{"value":"0,00E+00","module":"C1","scenario":null},{"value":"0,00E+00","module":"C2","scenario":null},{"value":"0,00E+00","module":"C3","scenario":null},{"value":"0,00E+00","module":"C4","scenario":null},{"value":"0,00E+00","module":"D","scenario":null}]},{"parameter":"RSF","unit":"MJ","values":[{"value":"7,56E-01","module":"A1-A3","scenario":null},{"value":"5,70E-03","module":"A4","scenario":null},{"value":"9,60E-05","module":"A5","scenario":null},{"value":"3,66E-02","module":"B2","scenario":null},{"value":"0,00E+00","module":"B4","scenario":null},{"value":"0,00E+00","module":"C1","scenario":null},{"value":"2,08E-03","module":"C2","scenario":null},{"value":"6,53E-03","module":"C3","scenario":null},{"value":"3,40E-04","module":"C4","scenario":null},{"value":"-3,08E-01","module":"D","scenario":null}]},{"parameter":"NRSF","unit":"MJ","values":[{"value":"1,31E-01","module":"A1-A3","scenario":null},{"value":"2,00E-02","module":"A4","scenario":null},{"value":"3,95E-04","module":"A5","scenario":null},{"value":"2,24E-02","module":"B2","scenario":null},{"value":"0,00E+00","module":"B4","scenario":null},{"value":"0,00E+00","module":"C1","scenario":null},{"value":"7,45E-03","module":"C2","scenario":null},{"value":"2,89E-03","module":"C3","scenario":null},{"value":"5,76E-02","module":"C4","scenario":null},{"value":"-4,71E+00","module":"D","scenario":null}]},{"parameter":"FW","unit":"m3","values":[{"value":"7,30E-01","module":"A1-A3","scenario":null},{"value":"1,28E-03","module":"A4","scenario":null},{"value":"8,29E-05","module":"A5","scenario":null},{"value":"3,20E-01","module":"B2","scenario":null},{"value":"0,00E+00","module":"B4","scenario":null},{"value":"0,00E+00","module":"C1","scenario":null},{"value":"4,35E-04","module":"C2","scenario":null},{"value":"1,12E-02","module":"C3","scenario":null},{"value":"4,40E-04","module":"C4","scenario":null},{"value":"-1,22E-01","module":"D","scenario":null}]}],"end_of_life_waste":[{"parameter":"HWD","unit":"kg","values":[{"value":"1,17E+00","module":"A1-A3","scenario":null},{"value":"6,10E-04","module":"A4","scenario":null},{"value":"0,00E+00","module":"A5","scenario":null},{"value":"2,25E-02","module":"B2","scenario":null},{"value":"0,00E+00","module":"B4","scenario":null},{"value":"0,00E+00","module":"C1","scenario":null},{"value":"2,10E-04","module":"C2","scenario":null},{"value":"1,11E-05","module":"C3","scenario":null},{"value":"1,64E+00","module":"C4","scenario":null},{"value":"3,17E-03","module":"D","scenario":null}]},{"parameter":"NHWD","unit":"kg","values":[{"value":"1,40E+01","module":"A1-A3","scenario":null},{"value":"7,24E-01","module":"A4","scenario":null},{"value":"7,74E-01","module":"A5","scenario":null},{"value":"1,03E+00","module":"B2","scenario":null},{"value":"0,00E+00","module":"B4","scenario":null},{"value":"0,00E+00","module":"C1","scenario":null},{"value":"1,98E-01","module":"C2","scenario":null},{"value":"3,36E-04","module":"C3","scenario":null},{"value":"7,70E-02","module":"C4","scenario":null},{"value":"-6,43E-01","module":"D","scenario":null}]},{"parameter":"RWD","unit":"kg","values":[{"value":"1,87E-03","module":"A1-A3","scenario":null},{"value":"7,69E-05","module":"A4","scenario":null},{"value":"0,00E+00","module":"A5","scenario":null},{"value":"3,45E-04","module":"B2","scenario":null},{"value":"0,00E+00","module":"B4","scenario":null},{"value":"0,00E+00","module":"C1","scenario":null},{"value":"2,77E-05","module":"C2","scenario":null},{"value":"3,72E-08","module":"C3","scenario":null},{"value":"2,80E-06","module":"C4","scenario":null},{"value":"-1,20E-04","module":"D","scenario":null}]}],"end_of_life_flow":[{"parameter":"CRU","unit":"kg","values":[{"value":"0,00E+00","module":"A1-A3","scenario":null},{"value":"0,00E+00","module":"A4","scenario":null},{"value":"0,00E+00","module":"A5","scenario":null},{"value":"0,00E+00","module":"B2","scenario":null},{"value":"0,00E+00","module":"B4","scenario":null},{"value":"0,00E+00","module":"C1","scenario":null},{"value":"0,00E+00","module":"C2","scenario":null},{"value":"0,00E+00","module":"C3","scenario":null},{"value":"0,00E+00","module":"C4","scenario":null},{"value":"0,00E+00","module":"D","scenario":null}]},{"parameter":"MFR","unit":"kg","values":[{"value":"1,12E-01","module":"A1-A3","scenario":null},{"value":"0,00E+00","module":"A4","scenario":null},{"value":"7,18E-01","module":"A5","scenario":null},{"value":"0,00E+00","module":"B2","scenario":null},{"value":"0,00E+00","module":"B4","scenario":null},{"value":"0,00E+00","module":"C1","scenario":null},{"value":"0,00E+00","module":"C2","scenario":null},{"value":"2,50E-01","module":"C3","scenario":null},{"value":"0,00E+00","module":"C4","scenario":null},{"value":"0,00E+00","module":"D","scenario":null}]},{"parameter":"MER","unit":"kg","values":[{"value":"6,94E-01","module":"A1-A3","scenario":null},{"value":"0,00E+00","module":"A4","scenario":null},{"value":"5,38E-02","module":"A5","scenario":null},{"value":"0,00E+00","module":"B2","scenario":null},{"value":"0,00E+00","module":"B4","scenario":null},{"value":"0,00E+00","module":"C1","scenario":null},{"value":"0,00E+00","module":"C2","scenario":null},{"value":"1,61E+01","module":"C3","scenario":null},{"value":"0,00E+00","module":"C4","scenario":null},{"value":"0,00E+00","module":"D","scenario":null}]},{"parameter":"EEE","unit":"MJ","values":[{"value":"1,02E-01","module":"A1-A3","scenario":null},{"value":"0,00E+00","module":"A4","scenario":null},{"value":"4,40E-02","module":"A5","scenario":null},{"value":"0,00E+00","module":"B2","scenario":null},{"value":"0,00E+00","module":"B4","scenario":null},{"value":"0,00E+00","module":"C1","scenario":null},{"value":"0,00E+00","module":"C2","scenario":null},{"value":"1,03E+01","module":"C3","scenario":null},{"value":"0,00E+00","module":"C4","scenario":null},{"value":"-1,03E-01","module":"D","scenario":null}]},{"parameter":"EET","unit":"MJ","values":[{"value":"1,54E+00","module":"A1-A3","scenario":null},{"value":"0,00E+00","module":"A4","scenario":null},{"value":"6,66E-01","module":"A5","scenario":null},{"value":"0,00E+00","module":"B2","scenario":null},{"value":"0,00E+00","module":"B4","scenario":null},{"value":"0,00E+00","module":"C1","scenario":null},{"value":"0,00E+00","module":"C2","scenario":null},{"value":"1,54E+02","module":"C3","scenario":null},{"value":"0,00E+00","module":"C4","scenario":null},{"value":"-7,17E-01","module":"D","scenario":null}]}]}