{"product_name":" HB - Plano Kontorvegg","epd_id":"NEPD-9109-8679","declared_unit":{"unit":"m2","amount":1},"compliance":["EN 15804+A2","ISO 14025","ISO 21930"],"producer_name":"Hodneland Bygginnredning AS","environmental_impact":[{"parameter":"GWP-total","unit":"kg CO2-eq","values":[{"value":"-1,16E+00","module":"A1-A3","scenario":null},{"value":"5,54E-01","module":"A4","scenario":null},{"value":"1,39E+00","module":"A5","scenario":null},{"value":"1,37E-02","module":"C1","scenario":null},{"value":"1,57E-01","module":"C2","scenario":null},{"value":"4,09E+00","module":"C3","scenario":null},{"value":"6,22E-02","module":"C4","scenario":null},{"value":"-2,27E+00","module":"D","scenario":null}]},{"parameter":"GWP-fossil","unit":"kg CO2-eq","values":[{"value":"1,16E+01","module":"A1-A3","scenario":null},{"value":"5,53E-01","module":"A4","scenario":null},{"value":"2,45E-02","module":"A5","scenario":null},{"value":"1,37E-02","module":"C1","scenario":null},{"value":"1,57E-01","module":"C2","scenario":null},{"value":"9,26E-01","module":"C3","scenario":null},{"value":"6,21E-02","module":"C4","scenario":null},{"value":"-2,25E+00","module":"D","scenario":null}]},{"parameter":"GWP-biogenic","unit":"kg CO2-eq","values":[{"value":"-1,27E+01","module":"A1-A3","scenario":null},{"value":"2,29E-04","module":"A4","scenario":null},{"value":"1,36E+00","module":"A5","scenario":null},{"value":"2,57E-06","module":"C1","scenario":null},{"value":"6,49E-05","module":"C2","scenario":null},{"value":"3,16E+00","module":"C3","scenario":null},{"value":"3,48E-05","module":"C4","scenario":null},{"value":"-1,98E-03","module":"D","scenario":null}]},{"parameter":"GWP-luluc","unit":"kg CO2-eq","values":[{"value":"1,30E-02","module":"A1-A3","scenario":null},{"value":"1,97E-04","module":"A4","scenario":null},{"value":"6,23E-06","module":"A5","scenario":null},{"value":"1,08E-06","module":"C1","scenario":null},{"value":"5,58E-05","module":"C2","scenario":null},{"value":"2,28E-04","module":"C3","scenario":null},{"value":"1,18E-05","module":"C4","scenario":null},{"value":"-1,76E-02","module":"D","scenario":null}]},{"parameter":"ODP","unit":"kg CFC11-eq","values":[{"value":"1,19E-06","module":"A1-A3","scenario":null},{"value":"1,25E-07","module":"A4","scenario":null},{"value":"3,88E-09","module":"A5","scenario":null},{"value":"2,96E-09","module":"C1","scenario":null},{"value":"3,55E-08","module":"C2","scenario":null},{"value":"1,04E-07","module":"C3","scenario":null},{"value":"1,08E-08","module":"C4","scenario":null},{"value":"-3,56E-02","module":"D","scenario":null}]},{"parameter":"AP","unit":"mol H+-eq","values":[{"value":"5,93E-02","module":"A1-A3","scenario":null},{"value":"1,59E-03","module":"A4","scenario":null},{"value":"1,95E-04","module":"A5","scenario":null},{"value":"1,43E-04","module":"C1","scenario":null},{"value":"4,50E-04","module":"C2","scenario":null},{"value":"2,00E-03","module":"C3","scenario":null},{"value":"2,77E-04","module":"C4","scenario":null},{"value":"-1,28E-02","module":"D","scenario":null}]},{"parameter":"POCP","unit":"kg NMVOC-eq","values":[{"value":"6,35E-02","module":"A1-A3","scenario":null},{"value":"1,35E-03","module":"A4","scenario":null},{"value":"2,30E-04","module":"A5","scenario":null},{"value":"1,91E-04","module":"C1","scenario":null},{"value":"3,82E-04","module":"C2","scenario":null},{"value":"1,73E-03","module":"C3","scenario":null},{"value":"2,97E-04","module":"C4","scenario":null},{"value":"-1,27E-02","module":"D","scenario":null}]},{"parameter":"ADPE","unit":"kg Sb-eq","values":[{"value":"8,02E-03","module":"A1-A3","scenario":null},{"value":"1,53E-05","module":"A4","scenario":null},{"value":"3,94E-07","module":"A5","scenario":null},{"value":"2,10E-08","module":"C1","scenario":null},{"value":"4,33E-06","module":"C2","scenario":null},{"value":"3,27E-06","module":"C3","scenario":null},{"value":"5,31E-07","module":"C4","scenario":null},{"value":"-3,52E-05","module":"D","scenario":null}]},{"parameter":"ADPF","unit":"MJ","values":[{"value":"1,85E+02","module":"A1-A3","scenario":null},{"value":"8,36E+00","module":"A4","scenario":null},{"value":"2,86E-01","module":"A5","scenario":null},{"value":"1,88E-01","module":"C1","scenario":null},{"value":"2,37E+00","module":"C2","scenario":null},{"value":"4,10E+00","module":"C3","scenario":null},{"value":"8,35E-01","module":"C4","scenario":null},{"value":"-2,18E+01","module":"D","scenario":null}]},{"parameter":"WDP","unit":"m3 world-eq. Deprived","values":[{"value":"4,74E+02","module":"A1-A3","scenario":null},{"value":"8,09E+00","module":"A4","scenario":null},{"value":"4,42E-01","module":"A5","scenario":null},{"value":"4,00E-02","module":"C1","scenario":null},{"value":"2,29E+00","module":"C2","scenario":null},{"value":"1,46E+01","module":"C3","scenario":null},{"value":"5,67E+00","module":"C4","scenario":null},{"value":"4,31E+00","module":"D","scenario":null}]},{"parameter":"EP-freshwater","unit":"kg P-eq","values":[{"value":"7,81E-04","module":"A1-A3","scenario":null},{"value":"4,42E-06","module":"A4","scenario":null},{"value":"2,91E-07","module":"A5","scenario":null},{"value":"4,99E-08","module":"C1","scenario":null},{"value":"1,25E-06","module":"C2","scenario":null},{"value":"2,18E-05","module":"C3","scenario":null},{"value":"6,18E-07","module":"C4","scenario":null},{"value":"-1,52E-04","module":"D","scenario":null}]},{"parameter":"EP-marine","unit":"kg N-eq","values":[{"value":"1,15E-02","module":"A1-A3","scenario":null},{"value":"3,15E-04","module":"A4","scenario":null},{"value":"8,38E-05","module":"A5","scenario":null},{"value":"6,32E-05","module":"C1","scenario":null},{"value":"8,91E-05","module":"C2","scenario":null},{"value":"6,09E-04","module":"C3","scenario":null},{"value":"9,28E-05","module":"C4","scenario":null},{"value":"-3,13E-03","module":"D","scenario":null}]},{"parameter":"EP-terrestrial","unit":"mol N-eq.","values":[{"value":"1,56E-01","module":"A1-A3","scenario":null},{"value":"3,52E-03","module":"A4","scenario":null},{"value":"8,96E-04","module":"A5","scenario":null},{"value":"6,94E-04","module":"C1","scenario":null},{"value":"9,97E-04","module":"C2","scenario":null},{"value":"6,64E-03","module":"C3","scenario":null},{"value":"1,04E-03","module":"C4","scenario":null},{"value":"-3,27E-02","module":"D","scenario":null}]},{"parameter":"GWP-IOBC","unit":"kg CO2-eq","values":[{"value":"1,17E+01","module":"A1-A3","scenario":null},{"value":"5,54E-01","module":"A4","scenario":null},{"value":"2,45E-02","module":"A5","scenario":null},{"value":"1,37E-02","module":"C1","scenario":null},{"value":"1,57E-01","module":"C2","scenario":null},{"value":"9,29E-01","module":"C3","scenario":null},{"value":"6,81E-02","module":"C4","scenario":null},{"value":"-3,14E+00","module":"D","scenario":null}]}],"additional_environmental_impact":[{"parameter":"PM","unit":"Disease incidence","values":[{"value":"7,28E-07","module":"A1-A3","scenario":null},{"value":"3,39E-08","module":"A4","scenario":null},{"value":"2,39E-09","module":"A5","scenario":null},{"value":"3,79E-09","module":"C1","scenario":null},{"value":"9,60E-09","module":"C2","scenario":null},{"value":"2,71E-08","module":"C3","scenario":null},{"value":"4,39E-09","module":"C4","scenario":null},{"value":"-3,90E-07","module":"D","scenario":null}]},{"parameter":"ETP-fw","unit":"CTUe","values":[{"value":"2,63E+02","module":"A1-A3","scenario":null},{"value":"6,20E+00","module":"A4","scenario":null},{"value":"3,25E-01","module":"A5","scenario":null},{"value":"1,03E-01","module":"C1","scenario":null},{"value":"1,76E+00","module":"C2","scenario":null},{"value":"1,86E+01","module":"C3","scenario":null},{"value":"8,72E-01","module":"C4","scenario":null},{"value":"-1,36E+02","module":"D","scenario":null}]},{"parameter":"HTP-c","unit":"CTUh","values":[{"value":"5,75E-08","module":"A1-A3","scenario":null},{"value":"0,00E+00","module":"A4","scenario":null},{"value":"3,60E-11","module":"A5","scenario":null},{"value":"0,00E+00","module":"C1","scenario":null},{"value":"0,00E+00","module":"C2","scenario":null},{"value":"9,97E-10","module":"C3","scenario":null},{"value":"4,10E-11","module":"C4","scenario":null},{"value":"-9,17E-09","module":"D","scenario":null}]},{"parameter":"HTP-nc","unit":"CTUh","values":[{"value":"3,41E-07","module":"A1-A3","scenario":null},{"value":"6,77E-09","module":"A4","scenario":null},{"value":"1,73E-09","module":"A5","scenario":null},{"value":"9,30E-11","module":"C1","scenario":null},{"value":"1,92E-09","module":"C2","scenario":null},{"value":"1,30E-08","module":"C3","scenario":null},{"value":"1,33E-09","module":"C4","scenario":null},{"value":"1,48E-07","module":"D","scenario":null}]},{"parameter":"SQP","unit":"-","values":[{"value":"1,22E+03","module":"A1-A3","scenario":null},{"value":"5,85E+00","module":"A4","scenario":null},{"value":"1,61E-01","module":"A5","scenario":null},{"value":"2,39E-02","module":"C1","scenario":null},{"value":"1,66E+00","module":"C2","scenario":null},{"value":"1,51E+00","module":"C3","scenario":null},{"value":"2,03E+00","module":"C4","scenario":null},{"value":"-4,78E+01","module":"D","scenario":null}]},{"parameter":"IRP","unit":"kBq U235-eq","values":[{"value":"5,39E-01","module":"A1-A3","scenario":null},{"value":"3,66E-02","module":"A4","scenario":null},{"value":"1,04E-03","module":"A5","scenario":null},{"value":"8,08E-04","module":"C1","scenario":null},{"value":"1,04E-02","module":"C2","scenario":null},{"value":"1,75E-02","module":"C3","scenario":null},{"value":"3,65E-03","module":"C4","scenario":null},{"value":"-3,83E-02","module":"D","scenario":null}]}],"resource_use":[{"parameter":"PERE","unit":"MJ","values":[{"value":"-6,37E+00","module":"A1-A3","scenario":null},{"value":"1,20E-01","module":"A4","scenario":null},{"value":"5,87E-03","module":"A5","scenario":null},{"value":"1,02E-03","module":"C1","scenario":null},{"value":"3,39E-02","module":"C2","scenario":null},{"value":"6,74E-01","module":"C3","scenario":null},{"value":"3,31E-02","module":"C4","scenario":null},{"value":"-4,44E+01","module":"D","scenario":null}]},{"parameter":"PERM","unit":"","values":[{"value":"1,55E+02","module":"A1-A3","scenario":null},{"value":"0,00E+00","module":"A4","scenario":null},{"value":"-1,25E+01","module":"A5","scenario":null},{"value":"0,00E+00","module":"C1","scenario":null},{"value":"0,00E+00","module":"C2","scenario":null},{"value":"-1,42E+02","module":"C3","scenario":null},{"value":"0,00E+00","module":"C4","scenario":null},{"value":"0,00E+00","module":"D","scenario":null}]},{"parameter":"PERT","unit":"MJ","values":[{"value":"1,49E+02","module":"A1-A3","scenario":null},{"value":"1,20E-01","module":"A4","scenario":null},{"value":"-1,25E+01","module":"A5","scenario":null},{"value":"1,02E-03","module":"C1","scenario":null},{"value":"3,39E-02","module":"C2","scenario":null},{"value":"-1,41E+02","module":"C3","scenario":null},{"value":"3,31E-02","module":"C4","scenario":null},{"value":"-4,44E+01","module":"D","scenario":null}]},{"parameter":"PENRE","unit":"MJ","values":[{"value":"1,64E+02","module":"A1-A3","scenario":null},{"value":"8,37E+00","module":"A4","scenario":null},{"value":"2,86E-01","module":"A5","scenario":null},{"value":"1,89E-01","module":"C1","scenario":null},{"value":"2,37E+00","module":"C2","scenario":null},{"value":"4,10E+00","module":"C3","scenario":null},{"value":"8,35E-01","module":"C4","scenario":null},{"value":"-2,18E+01","module":"D","scenario":null}]},{"parameter":"PENRM","unit":"MJ","values":[{"value":"2,17E+01","module":"A1-A3","scenario":null},{"value":"0,00E+00","module":"A4","scenario":null},{"value":"-1,27E-01","module":"A5","scenario":null},{"value":"0,00E+00","module":"C1","scenario":null},{"value":"0,00E+00","module":"C2","scenario":null},{"value":"-1,89E+01","module":"C3","scenario":null},{"value":"0,00E+00","module":"C4","scenario":null},{"value":"0,00E+00","module":"D","scenario":null}]},{"parameter":"PENRT","unit":"MJ","values":[{"value":"1,85E+02","module":"A1-A3","scenario":null},{"value":"8,37E+00","module":"A4","scenario":null},{"value":"1,58E-01","module":"A5","scenario":null},{"value":"1,89E-01","module":"C1","scenario":null},{"value":"2,37E+00","module":"C2","scenario":null},{"value":"-1,48E+01","module":"C3","scenario":null},{"value":"8,35E-01","module":"C4","scenario":null},{"value":"-2,18E+01","module":"D","scenario":null}]},{"parameter":"SM","unit":"kg","values":[{"value":"5,50E-01","module":"A1-A3","scenario":null},{"value":"0,00E+00","module":"A4","scenario":null},{"value":"0,00E+00","module":"A5","scenario":null},{"value":"9,26E-05","module":"C1","scenario":null},{"value":"0,00E+00","module":"C2","scenario":null},{"value":"0,00E+00","module":"C3","scenario":null},{"value":"0,00E+00","module":"C4","scenario":null},{"value":"0,00E+00","module":"D","scenario":null}]},{"parameter":"RSF","unit":"MJ","values":[{"value":"4,07E-01","module":"A1-A3","scenario":null},{"value":"4,28E-03","module":"A4","scenario":null},{"value":"1,71E-04","module":"A5","scenario":null},{"value":"2,51E-05","module":"C1","scenario":null},{"value":"1,21E-03","module":"C2","scenario":null},{"value":"1,49E-02","module":"C3","scenario":null},{"value":"7,03E-04","module":"C4","scenario":null},{"value":"5,60E-02","module":"D","scenario":null}]},{"parameter":"NRSF","unit":"MJ","values":[{"value":"3,54E+00","module":"A1-A3","scenario":null},{"value":"1,53E-02","module":"A4","scenario":null},{"value":"1,94E-03","module":"A5","scenario":null},{"value":"3,69E-04","module":"C1","scenario":null},{"value":"4,34E-03","module":"C2","scenario":null},{"value":"0,00E+00","module":"C3","scenario":null},{"value":"2,67E-02","module":"C4","scenario":null},{"value":"-7,07E-01","module":"D","scenario":null}]},{"parameter":"FW","unit":"m3","values":[{"value":"1,58E-01","module":"A1-A3","scenario":null},{"value":"8,95E-04","module":"A4","scenario":null},{"value":"2,08E-04","module":"A5","scenario":null},{"value":"9,70E-06","module":"C1","scenario":null},{"value":"2,53E-04","module":"C2","scenario":null},{"value":"4,31E-03","module":"C3","scenario":null},{"value":"9,15E-04","module":"C4","scenario":null},{"value":"-5,57E-02","module":"D","scenario":null}]}],"end_of_life_waste":[{"parameter":"HWD","unit":"kg","values":[{"value":"1,29E-01","module":"A1-A3","scenario":null},{"value":"4,31E-04","module":"A4","scenario":null},{"value":"0,00E+00","module":"A5","scenario":null},{"value":"5,55E-06","module":"C1","scenario":null},{"value":"1,22E-04","module":"C2","scenario":null},{"value":"0,00E+00","module":"C3","scenario":null},{"value":"2,71E+00","module":"C4","scenario":null},{"value":"-9,48E-03","module":"D","scenario":null}]},{"parameter":"NHWD","unit":"kg","values":[{"value":"4,13E+00","module":"A1-A3","scenario":null},{"value":"4,07E-01","module":"A4","scenario":null},{"value":"9,03E-01","module":"A5","scenario":null},{"value":"2,23E-04","module":"C1","scenario":null},{"value":"1,15E-01","module":"C2","scenario":null},{"value":"3,92E-01","module":"C3","scenario":null},{"value":"5,86E-01","module":"C4","scenario":null},{"value":"-8,85E-01","module":"D","scenario":null}]},{"parameter":"RWD","unit":"kg","values":[{"value":"5,68E-04","module":"A1-A3","scenario":null},{"value":"5,70E-05","module":"A4","scenario":null},{"value":"0,00E+00","module":"A5","scenario":null},{"value":"1,31E-06","module":"C1","scenario":null},{"value":"1,61E-05","module":"C2","scenario":null},{"value":"0,00E+00","module":"C3","scenario":null},{"value":"4,47E-06","module":"C4","scenario":null},{"value":"-3,17E-05","module":"D","scenario":null}]}],"end_of_life_flow":[{"parameter":"CRU","unit":"kg","values":[{"value":"0,00E+00","module":"A1-A3","scenario":null},{"value":"0,00E+00","module":"A4","scenario":null},{"value":"0,00E+00","module":"A5","scenario":null},{"value":"0,00E+00","module":"C1","scenario":null},{"value":"0,00E+00","module":"C2","scenario":null},{"value":"0,00E+00","module":"C3","scenario":null},{"value":"0,00E+00","module":"C4","scenario":null},{"value":"0,00E+00","module":"D","scenario":null}]},{"parameter":"MFR","unit":"kg","values":[{"value":"0,00E+00","module":"A1-A3","scenario":null},{"value":"0,00E+00","module":"A4","scenario":null},{"value":"1,55E-03","module":"A5","scenario":null},{"value":"9,09E-05","module":"C1","scenario":null},{"value":"0,00E+00","module":"C2","scenario":null},{"value":"5,01E+00","module":"C3","scenario":null},{"value":"0,00E+00","module":"C4","scenario":null},{"value":"0,00E+00","module":"D","scenario":null}]},{"parameter":"MER","unit":"kg","values":[{"value":"0,00E+00","module":"A1-A3","scenario":null},{"value":"0,00E+00","module":"A4","scenario":null},{"value":"8,93E-01","module":"A5","scenario":null},{"value":"2,82E-07","module":"C1","scenario":null},{"value":"0,00E+00","module":"C2","scenario":null},{"value":"4,98E+00","module":"C3","scenario":null},{"value":"0,00E+00","module":"C4","scenario":null},{"value":"0,00E+00","module":"D","scenario":null}]},{"parameter":"EEE","unit":"MJ","values":[{"value":"0,00E+00","module":"A1-A3","scenario":null},{"value":"0,00E+00","module":"A4","scenario":null},{"value":"6,21E-01","module":"A5","scenario":null},{"value":"9,66E-07","module":"C1","scenario":null},{"value":"0,00E+00","module":"C2","scenario":null},{"value":"3,19E+00","module":"C3","scenario":null},{"value":"0,00E+00","module":"C4","scenario":null},{"value":"0,00E+00","module":"D","scenario":null}]},{"parameter":"EET","unit":"MJ","values":[{"value":"0,00E+00","module":"A1-A3","scenario":null},{"value":"0,00E+00","module":"A4","scenario":null},{"value":"9,39E+00","module":"A5","scenario":null},{"value":"1,46E-05","module":"C1","scenario":null},{"value":"0,00E+00","module":"C2","scenario":null},{"value":"4,83E+01","module":"C3","scenario":null},{"value":"0,00E+00","module":"C4","scenario":null},{"value":"0,00E+00","module":"D","scenario":null}]}]}