{"product_name":"STANDARDBETON (C40/50 Lava Concrete in Extra Aggressive Environmental Exposure Class)","epd_id":"NEPD-6188-5445-EN","declared_unit":{"unit":"m3","amount":1},"compliance":["EN 15804+A2","ISO 14025","ISO 21930"],"producer_name":"Unicon A/S","environmental_impact":[{"parameter":"GWP-total","unit":"kg CO2-eq","values":[{"value":"3,67E+02","module":"A1","scenario":null},{"value":"3,25E+01","module":"A2","scenario":null},{"value":"3,29E+00","module":"A3","scenario":null},{"value":"3,34E+00","module":"A4","scenario":null},{"value":"8,96E+00","module":"C1","scenario":null},{"value":"5,09E+00","module":"C2","scenario":null},{"value":"1,56E+00","module":"C3","scenario":null},{"value":"3,11E-01","module":"C4","scenario":null},{"value":"-5,06E+00","module":"D","scenario":null},{"value":"4,03E+02","module":"A1A3","scenario":null}]},{"parameter":"GWP-fossil","unit":"kg CO2-eq","values":[{"value":"3,67E+02","module":"A1","scenario":null},{"value":"3,25E+01","module":"A2","scenario":null},{"value":"3,26E+00","module":"A3","scenario":null},{"value":"3,34E+00","module":"A4","scenario":null},{"value":"8,96E+00","module":"C1","scenario":null},{"value":"5,09E+00","module":"C2","scenario":null},{"value":"1,54E+00","module":"C3","scenario":null},{"value":"3,11E-01","module":"C4","scenario":null},{"value":"-4,96E+00","module":"D","scenario":null},{"value":"4,02E+02","module":"A1A3","scenario":null}]},{"parameter":"GWP-biogenic","unit":"kg CO2-eq","values":[{"value":"5,26E-01","module":"A1","scenario":null},{"value":"7,19E-03","module":"A2","scenario":null},{"value":"2,36E-02","module":"A3","scenario":null},{"value":"1,43E-03","module":"A4","scenario":null},{"value":"1,68E-03","module":"C1","scenario":null},{"value":"2,09E-03","module":"C2","scenario":null},{"value":"1,33E-02","module":"C3","scenario":null},{"value":"2,64E-04","module":"C4","scenario":null},{"value":"-9,90E-02","module":"D","scenario":null},{"value":"5,57E-01","module":"A1A3","scenario":null}]},{"parameter":"GWP-luluc","unit":"kg CO2-eq","values":[{"value":"7,58E-02","module":"A1","scenario":null},{"value":"5,95E-03","module":"A2","scenario":null},{"value":"2,36E-03","module":"A3","scenario":null},{"value":"1,02E-03","module":"A4","scenario":null},{"value":"7,06E-04","module":"C1","scenario":null},{"value":"1,49E-03","module":"C2","scenario":null},{"value":"2,13E-03","module":"C3","scenario":null},{"value":"6,09E-05","module":"C4","scenario":null},{"value":"-3,35E-03","module":"D","scenario":null},{"value":"8,41E-02","module":"A1A3","scenario":null}]},{"parameter":"ODP","unit":"kg CFC11-eq","values":[{"value":"7,60E-06","module":"A1","scenario":null},{"value":"7,12E-06","module":"A2","scenario":null},{"value":"4,08E-07","module":"A3","scenario":null},{"value":"8,04E-07","module":"A4","scenario":null},{"value":"1,94E-06","module":"C1","scenario":null},{"value":"1,18E-06","module":"C2","scenario":null},{"value":"3,03E-07","module":"C3","scenario":null},{"value":"1,51E-07","module":"C4","scenario":null},{"value":"-9,04E-07","module":"D","scenario":null},{"value":"1,51E-05","module":"A1A3","scenario":null}]},{"parameter":"AP","unit":"mol H+-eq","values":[{"value":"1,07E+00","module":"A1","scenario":null},{"value":"7,43E-01","module":"A2","scenario":null},{"value":"1,66E-02","module":"A3","scenario":null},{"value":"1,07E-02","module":"A4","scenario":null},{"value":"9,38E-02","module":"C1","scenario":null},{"value":"2,14E-02","module":"C2","scenario":null},{"value":"1,25E-02","module":"C3","scenario":null},{"value":"3,03E-03","module":"C4","scenario":null},{"value":"-4,47E-02","module":"D","scenario":null},{"value":"1,83E+00","module":"A1A3","scenario":null}]},{"parameter":"POCP","unit":"kg NMVOC-eq","values":[{"value":"6,05E-01","module":"A1","scenario":null},{"value":"4,97E-01","module":"A2","scenario":null},{"value":"1,22E-02","module":"A3","scenario":null},{"value":"1,03E-02","module":"A4","scenario":null},{"value":"1,25E-01","module":"C1","scenario":null},{"value":"2,29E-02","module":"C2","scenario":null},{"value":"1,13E-02","module":"C3","scenario":null},{"value":"3,59E-03","module":"C4","scenario":null},{"value":"-4,81E-02","module":"D","scenario":null},{"value":"1,11E+00","module":"A1A3","scenario":null}]},{"parameter":"ADPE","unit":"kg Sb-eq","values":[{"value":"1,08E-03","module":"A1","scenario":null},{"value":"1,97E-04","module":"A2","scenario":null},{"value":"2,52E-05","module":"A3","scenario":null},{"value":"5,94E-05","module":"A4","scenario":null},{"value":"1,38E-05","module":"C1","scenario":null},{"value":"8,69E-05","module":"C2","scenario":null},{"value":"1,95E-05","module":"C3","scenario":null},{"value":"2,75E-06","module":"C4","scenario":null},{"value":"-4,41E-04","module":"D","scenario":null},{"value":"1,30E-03","module":"A1A3","scenario":null}]},{"parameter":"ADPF","unit":"MJ","values":[{"value":"1,50E+03","module":"A1","scenario":null},{"value":"4,44E+02","module":"A2","scenario":null},{"value":"4,58E+01","module":"A3","scenario":null},{"value":"5,42E+01","module":"A4","scenario":null},{"value":"1,23E+02","module":"C1","scenario":null},{"value":"7,92E+01","module":"C2","scenario":null},{"value":"4,78E+01","module":"C3","scenario":null},{"value":"1,00E+01","module":"C4","scenario":null},{"value":"-8,39E+01","module":"D","scenario":null},{"value":"1,99E+03","module":"A1A3","scenario":null}]},{"parameter":"WDP","unit":"m3 world-eq. Deprived","values":[{"value":"4,45E+03","module":"A1","scenario":null},{"value":"1,73E+02","module":"A2","scenario":null},{"value":"3,33E+02","module":"A3","scenario":null},{"value":"4,15E+01","module":"A4","scenario":null},{"value":"2,62E+01","module":"C1","scenario":null},{"value":"6,07E+01","module":"C2","scenario":null},{"value":"5,28E+03","module":"C3","scenario":null},{"value":"2,11E+01","module":"C4","scenario":null},{"value":"-3,94E+03","module":"D","scenario":null},{"value":"4,96E+03","module":"A1A3","scenario":null}]},{"parameter":"EP-freshwater","unit":"kg P-eq","values":[{"value":"6,46E-03","module":"A1","scenario":null},{"value":"1,13E-04","module":"A2","scenario":null},{"value":"1,36E-04","module":"A3","scenario":null},{"value":"2,65E-05","module":"A4","scenario":null},{"value":"3,26E-05","module":"C1","scenario":null},{"value":"3,88E-05","module":"C2","scenario":null},{"value":"9,73E-05","module":"C3","scenario":null},{"value":"2,32E-06","module":"C4","scenario":null},{"value":"-1,32E-04","module":"D","scenario":null},{"value":"6,71E-03","module":"A1A3","scenario":null}]},{"parameter":"EP-marine","unit":"kg N-eq","values":[{"value":"1,65E-01","module":"A1","scenario":null},{"value":"1,70E-01","module":"A2","scenario":null},{"value":"3,85E-03","module":"A3","scenario":null},{"value":"2,35E-03","module":"A4","scenario":null},{"value":"4,14E-02","module":"C1","scenario":null},{"value":"6,43E-03","module":"C2","scenario":null},{"value":"3,65E-03","module":"C3","scenario":null},{"value":"1,14E-03","module":"C4","scenario":null},{"value":"-1,55E-02","module":"D","scenario":null},{"value":"3,39E-01","module":"A1A3","scenario":null}]},{"parameter":"EP-terrestrial","unit":"mol N-eq.","values":[{"value":"1,89E+00","module":"A1","scenario":null},{"value":"1,90E+00","module":"A2","scenario":null},{"value":"4,58E-02","module":"A3","scenario":null},{"value":"2,62E-02","module":"A4","scenario":null},{"value":"4,48E-01","module":"C1","scenario":null},{"value":"7,11E-02","module":"C2","scenario":null},{"value":"4,21E-02","module":"C3","scenario":null},{"value":"1,25E-02","module":"C4","scenario":null},{"value":"-1,82E-01","module":"D","scenario":null},{"value":"3,84E+00","module":"A1A3","scenario":null}]},{"parameter":"GWP-IOBC","unit":"kg CO2-eq","values":[{"value":"3,68E+02","module":"A1","scenario":null},{"value":"3,25E+01","module":"A2","scenario":null},{"value":"3,88E+00","module":"A3","scenario":null},{"value":"3,34E+00","module":"A4","scenario":null},{"value":"8,96E+00","module":"C1","scenario":null},{"value":"5,09E+00","module":"C2","scenario":null},{"value":"1,54E+00","module":"C3","scenario":null},{"value":"3,11E-01","module":"C4","scenario":null},{"value":"-5,31E+00","module":"D","scenario":null},{"value":"4,05E+02","module":"A1A3","scenario":null}]}],"additional_environmental_impact":[{"parameter":"PM","unit":"Disease incidence","values":[{"value":"1,13E-05","module":"A1","scenario":null},{"value":"1,56E-06","module":"A2","scenario":null},{"value":"2,15E-07","module":"A3","scenario":null},{"value":"3,06E-07","module":"A4","scenario":null},{"value":"1,13E-05","module":"C1","scenario":null},{"value":"4,48E-07","module":"C2","scenario":null},{"value":"1,99E-07","module":"C3","scenario":null},{"value":"6,46E-08","module":"C4","scenario":null},{"value":"-9,51E-07","module":"D","scenario":null},{"value":"1,30E-05","module":"A1A3","scenario":null}]},{"parameter":"ETP-fw","unit":"CTUe","values":[{"value":"4,65E+03","module":"A1","scenario":null},{"value":"2,48E+02","module":"A2","scenario":null},{"value":"4,91E+01","module":"A3","scenario":null},{"value":"3,96E+01","module":"A4","scenario":null},{"value":"6,74E+01","module":"C1","scenario":null},{"value":"5,79E+01","module":"C2","scenario":null},{"value":"3,39E+01","module":"C3","scenario":null},{"value":"4,96E+00","module":"C4","scenario":null},{"value":"-8,64E+01","module":"D","scenario":null},{"value":"4,95E+03","module":"A1A3","scenario":null}]},{"parameter":"HTP-c","unit":"CTUh","values":[{"value":"2,62E-07","module":"A1","scenario":null},{"value":"0,00E+00","module":"A2","scenario":null},{"value":"1,07E-09","module":"A3","scenario":null},{"value":"0,00E+00","module":"A4","scenario":null},{"value":"2,24E-09","module":"C1","scenario":null},{"value":"0,00E+00","module":"C2","scenario":null},{"value":"2,17E-09","module":"C3","scenario":null},{"value":"1,45E-10","module":"C4","scenario":null},{"value":"-4,33E-09","module":"D","scenario":null},{"value":"2,63E-07","module":"A1A3","scenario":null}]},{"parameter":"HTP-nc","unit":"CTUh","values":[{"value":"1,50E-06","module":"A1","scenario":null},{"value":"1,03E-07","module":"A2","scenario":null},{"value":"3,49E-08","module":"A3","scenario":null},{"value":"3,83E-08","module":"A4","scenario":null},{"value":"6,27E-08","module":"C1","scenario":null},{"value":"5,60E-08","module":"C2","scenario":null},{"value":"3,03E-08","module":"C3","scenario":null},{"value":"2,90E-09","module":"C4","scenario":null},{"value":"-1,06E-07","module":"D","scenario":null},{"value":"1,64E-06","module":"A1A3","scenario":null}]},{"parameter":"SQP","unit":"-","values":[{"value":"3,05E+02","module":"A1","scenario":null},{"value":"2,04E+02","module":"A2","scenario":null},{"value":"5,34E+01","module":"A3","scenario":null},{"value":"6,21E+01","module":"A4","scenario":null},{"value":"1,50E+01","module":"C1","scenario":null},{"value":"9,08E+01","module":"C2","scenario":null},{"value":"2,70E+01","module":"C3","scenario":null},{"value":"3,66E+01","module":"C4","scenario":null},{"value":"1,91E+02","module":"D","scenario":null},{"value":"5,63E+02","module":"A1A3","scenario":null}]},{"parameter":"IRP","unit":"kBq U235-eq","values":[{"value":"4,62E+00","module":"A1","scenario":null},{"value":"1,94E+00","module":"A2","scenario":null},{"value":"1,88E-01","module":"A3","scenario":null},{"value":"2,37E-01","module":"A4","scenario":null},{"value":"5,38E-01","module":"C1","scenario":null},{"value":"3,46E-01","module":"C2","scenario":null},{"value":"8,02E-01","module":"C3","scenario":null},{"value":"4,35E-02","module":"C4","scenario":null},{"value":"-7,70E-01","module":"D","scenario":null},{"value":"6,75E+00","module":"A1A3","scenario":null}]}],"resource_use":[{"parameter":"PERE","unit":"MJ","values":[{"value":"2,42E+02","module":"A1","scenario":null},{"value":"2,84E+00","module":"A2","scenario":null},{"value":"1,83E+01","module":"A3","scenario":null},{"value":"6,82E-01","module":"A4","scenario":null},{"value":"6,72E-01","module":"C1","scenario":null},{"value":"9,96E-01","module":"C2","scenario":null},{"value":"2,46E+01","module":"C3","scenario":null},{"value":"1,54E-01","module":"C4","scenario":null},{"value":"-1,97E+01","module":"D","scenario":null},{"value":"2,63E+02","module":"A1A3","scenario":null}]},{"parameter":"PERM","unit":"","values":[{"value":"8,24E+00","module":"A1","scenario":null},{"value":"0,00E+00","module":"A2","scenario":null},{"value":"0,00E+00","module":"A3","scenario":null},{"value":"0,00E+00","module":"A4","scenario":null},{"value":"0,00E+00","module":"C1","scenario":null},{"value":"0,00E+00","module":"C2","scenario":null},{"value":"0,00E+00","module":"C3","scenario":null},{"value":"0,00E+00","module":"C4","scenario":null},{"value":"0,00E+00","module":"D","scenario":null},{"value":"8,24E+00","module":"A1A3","scenario":null}]},{"parameter":"PERT","unit":"MJ","values":[{"value":"2,50E+02","module":"A1","scenario":null},{"value":"2,84E+00","module":"A2","scenario":null},{"value":"1,83E+01","module":"A3","scenario":null},{"value":"6,82E-01","module":"A4","scenario":null},{"value":"6,72E-01","module":"C1","scenario":null},{"value":"9,96E-01","module":"C2","scenario":null},{"value":"2,46E+01","module":"C3","scenario":null},{"value":"1,54E-01","module":"C4","scenario":null},{"value":"-1,97E+01","module":"D","scenario":null},{"value":"2,71E+02","module":"A1A3","scenario":null}]},{"parameter":"PENRE","unit":"MJ","values":[{"value":"1,54E+03","module":"A1","scenario":null},{"value":"4,44E+02","module":"A2","scenario":null},{"value":"4,58E+01","module":"A3","scenario":null},{"value":"5,42E+01","module":"A4","scenario":null},{"value":"1,23E+02","module":"C1","scenario":null},{"value":"7,92E+01","module":"C2","scenario":null},{"value":"4,78E+01","module":"C3","scenario":null},{"value":"1,00E+01","module":"C4","scenario":null},{"value":"-8,86E+01","module":"D","scenario":null},{"value":"2,03E+03","module":"A1A3","scenario":null}]},{"parameter":"PENRM","unit":"MJ","values":[{"value":"9,11E+00","module":"A1","scenario":null},{"value":"0,00E+00","module":"A2","scenario":null},{"value":"0,00E+00","module":"A3","scenario":null},{"value":"0,00E+00","module":"A4","scenario":null},{"value":"0,00E+00","module":"C1","scenario":null},{"value":"0,00E+00","module":"C2","scenario":null},{"value":"0,00E+00","module":"C3","scenario":null},{"value":"0,00E+00","module":"C4","scenario":null},{"value":"0,00E+00","module":"D","scenario":null},{"value":"9,11E+00","module":"A1A3","scenario":null}]},{"parameter":"PENRT","unit":"MJ","values":[{"value":"1,55E+03","module":"A1","scenario":null},{"value":"4,44E+02","module":"A2","scenario":null},{"value":"4,58E+01","module":"A3","scenario":null},{"value":"5,42E+01","module":"A4","scenario":null},{"value":"1,23E+02","module":"C1","scenario":null},{"value":"7,92E+01","module":"C2","scenario":null},{"value":"4,78E+01","module":"C3","scenario":null},{"value":"1,00E+01","module":"C4","scenario":null},{"value":"-8,86E+01","module":"D","scenario":null},{"value":"2,04E+03","module":"A1A3","scenario":null}]},{"parameter":"SM","unit":"kg","values":[{"value":"3,68E-02","module":"A1","scenario":null},{"value":"0,00E+00","module":"A2","scenario":null},{"value":"0,00E+00","module":"A3","scenario":null},{"value":"0,00E+00","module":"A4","scenario":null},{"value":"0,00E+00","module":"C1","scenario":null},{"value":"0,00E+00","module":"C2","scenario":null},{"value":"0,00E+00","module":"C3","scenario":null},{"value":"0,00E+00","module":"C4","scenario":null},{"value":"0,00E+00","module":"D","scenario":null},{"value":"3,68E-02","module":"A1A3","scenario":null}]},{"parameter":"RSF","unit":"MJ","values":[{"value":"3,37E+00","module":"A1","scenario":null},{"value":"1,14E-01","module":"A2","scenario":null},{"value":"6,66E-01","module":"A3","scenario":null},{"value":"2,38E-02","module":"A4","scenario":null},{"value":"0,00E+00","module":"C1","scenario":null},{"value":"3,49E-02","module":"C2","scenario":null},{"value":"0,00E+00","module":"C3","scenario":null},{"value":"3,19E-03","module":"C4","scenario":null},{"value":"-4,02E-01","module":"D","scenario":null},{"value":"4,15E+00","module":"A1A3","scenario":null}]},{"parameter":"NRSF","unit":"MJ","values":[{"value":"8,62E-01","module":"A1","scenario":null},{"value":"3,74E-01","module":"A2","scenario":null},{"value":"2,93E-02","module":"A3","scenario":null},{"value":"7,99E-02","module":"A4","scenario":null},{"value":"0,00E+00","module":"C1","scenario":null},{"value":"1,17E-01","module":"C2","scenario":null},{"value":"0,00E+00","module":"C3","scenario":null},{"value":"9,17E-03","module":"C4","scenario":null},{"value":"-4,13E-01","module":"D","scenario":null},{"value":"1,27E+00","module":"A1A3","scenario":null}]},{"parameter":"FW","unit":"m3","values":[{"value":"2,25E+00","module":"A1","scenario":null},{"value":"2,08E-02","module":"A2","scenario":null},{"value":"7,01E-02","module":"A3","scenario":null},{"value":"6,17E-03","module":"A4","scenario":null},{"value":"6,35E-03","module":"C1","scenario":null},{"value":"9,01E-03","module":"C2","scenario":null},{"value":"8,19E-02","module":"C3","scenario":null},{"value":"1,19E-02","module":"C4","scenario":null},{"value":"-3,08E+00","module":"D","scenario":null},{"value":"2,34E+00","module":"A1A3","scenario":null}]}],"end_of_life_waste":[{"parameter":"HWD","unit":"kg","values":[{"value":"9,55E+00","module":"A1","scenario":null},{"value":"1,53E-02","module":"A2","scenario":null},{"value":"1,69E-02","module":"A3","scenario":null},{"value":"2,96E-03","module":"A4","scenario":null},{"value":"3,63E-03","module":"C1","scenario":null},{"value":"4,33E-03","module":"C2","scenario":null},{"value":"4,77E-03","module":"C3","scenario":null},{"value":"0,00E+00","module":"C4","scenario":null},{"value":"-2,02E-02","module":"D","scenario":null},{"value":"9,58E+00","module":"A1A3","scenario":null}]},{"parameter":"NHWD","unit":"kg","values":[{"value":"2,04E+02","module":"A1","scenario":null},{"value":"1,29E+01","module":"A2","scenario":null},{"value":"2,42E+01","module":"A3","scenario":null},{"value":"4,71E+00","module":"A4","scenario":null},{"value":"1,46E-01","module":"C1","scenario":null},{"value":"6,89E+00","module":"C2","scenario":null},{"value":"1,51E-01","module":"C3","scenario":null},{"value":"7,26E+01","module":"C4","scenario":null},{"value":"-6,14E-01","module":"D","scenario":null},{"value":"2,41E+02","module":"A1A3","scenario":null}]},{"parameter":"RWD","unit":"kg","values":[{"value":"5,39E-03","module":"A1","scenario":null},{"value":"3,12E-03","module":"A2","scenario":null},{"value":"1,48E-04","module":"A3","scenario":null},{"value":"3,70E-04","module":"A4","scenario":null},{"value":"8,57E-04","module":"C1","scenario":null},{"value":"5,40E-04","module":"C2","scenario":null},{"value":"5,05E-04","module":"C3","scenario":null},{"value":"0,00E+00","module":"C4","scenario":null},{"value":"-6,66E-04","module":"D","scenario":null},{"value":"8,66E-03","module":"A1A3","scenario":null}]}],"end_of_life_flow":[{"parameter":"CRU","unit":"kg","values":[{"value":"8,91E+00","module":"A1","scenario":null},{"value":"0,00E+00","module":"A2","scenario":null},{"value":"0,00E+00","module":"A3","scenario":null},{"value":"0,00E+00","module":"A4","scenario":null},{"value":"0,00E+00","module":"C1","scenario":null},{"value":"0,00E+00","module":"C2","scenario":null},{"value":"0,00E+00","module":"C3","scenario":null},{"value":"0,00E+00","module":"C4","scenario":null},{"value":"0,00E+00","module":"D","scenario":null},{"value":"8,91E+00","module":"A1A3","scenario":null}]},{"parameter":"MFR","unit":"kg","values":[{"value":"1,88E+00","module":"A1","scenario":null},{"value":"0,00E+00","module":"A2","scenario":null},{"value":"2,31E-02","module":"A3","scenario":null},{"value":"0,00E+00","module":"A4","scenario":null},{"value":"0,00E+00","module":"C1","scenario":null},{"value":"0,00E+00","module":"C2","scenario":null},{"value":"2,17E+03","module":"C3","scenario":null},{"value":"0,00E+00","module":"C4","scenario":null},{"value":"0,00E+00","module":"D","scenario":null},{"value":"1,90E+00","module":"A1A3","scenario":null}]},{"parameter":"MER","unit":"kg","values":[{"value":"9,60E-01","module":"A1","scenario":null},{"value":"0,00E+00","module":"A2","scenario":null},{"value":"6,20E-02","module":"A3","scenario":null},{"value":"0,00E+00","module":"A4","scenario":null},{"value":"0,00E+00","module":"C1","scenario":null},{"value":"0,00E+00","module":"C2","scenario":null},{"value":"0,00E+00","module":"C3","scenario":null},{"value":"0,00E+00","module":"C4","scenario":null},{"value":"0,00E+00","module":"D","scenario":null},{"value":"1,02E+00","module":"A1A3","scenario":null}]},{"parameter":"EEE","unit":"MJ","values":[{"value":"0,00E+00","module":"A1","scenario":null},{"value":"0,00E+00","module":"A2","scenario":null},{"value":"3,71E-02","module":"A3","scenario":null},{"value":"0,00E+00","module":"A4","scenario":null},{"value":"0,00E+00","module":"C1","scenario":null},{"value":"0,00E+00","module":"C2","scenario":null},{"value":"0,00E+00","module":"C3","scenario":null},{"value":"0,00E+00","module":"C4","scenario":null},{"value":"0,00E+00","module":"D","scenario":null},{"value":"3,71E-02","module":"A1A3","scenario":null}]},{"parameter":"EET","unit":"MJ","values":[{"value":"0,00E+00","module":"A1","scenario":null},{"value":"0,00E+00","module":"A2","scenario":null},{"value":"5,61E-01","module":"A3","scenario":null},{"value":"0,00E+00","module":"A4","scenario":null},{"value":"0,00E+00","module":"C1","scenario":null},{"value":"0,00E+00","module":"C2","scenario":null},{"value":"0,00E+00","module":"C3","scenario":null},{"value":"0,00E+00","module":"C4","scenario":null},{"value":"0,00E+00","module":"D","scenario":null},{"value":"5,61E-01","module":"A1A3","scenario":null}]}]}