{"product_name":"Herning Wall Midi","epd_id":"NEPD-8333-8002","declared_unit":{"unit":"stk","amount":1},"compliance":["EN 15804+A2","ISO 14025","ISO 21930"],"producer_name":"SG Armaturen AS","environmental_impact":[{"parameter":"GWP-total","unit":"kg CO2-eq","values":[{"value":"3,24E+01","module":"A1","scenario":null},{"value":"1,54E-02","module":"A2","scenario":null},{"value":"1,53E+00","module":"A3","scenario":null},{"value":"1,68E+00","module":"A4","scenario":null},{"value":"1,97E+00","module":"A5","scenario":null},{"value":"9,99E+00","module":"B6","scenario":null},{"value":"0,00E+00","module":"C1","scenario":null},{"value":"2,03E-01","module":"C2","scenario":null},{"value":"2,27E-01","module":"C3","scenario":null},{"value":"2,62E-02","module":"C4","scenario":null},{"value":"-3,19E+00","module":"D","scenario":null},{"value":"3,39E+01","module":"A1A3","scenario":null}]},{"parameter":"GWP-fossil","unit":"kg CO2-eq","values":[{"value":"3,40E+01","module":"A1","scenario":null},{"value":"1,54E-02","module":"A2","scenario":null},{"value":"1,53E+00","module":"A3","scenario":null},{"value":"1,68E+00","module":"A4","scenario":null},{"value":"1,86E-02","module":"A5","scenario":null},{"value":"9,68E+00","module":"B6","scenario":null},{"value":"0,00E+00","module":"C1","scenario":null},{"value":"2,03E-01","module":"C2","scenario":null},{"value":"2,27E-01","module":"C3","scenario":null},{"value":"2,61E-02","module":"C4","scenario":null},{"value":"-3,13E+00","module":"D","scenario":null},{"value":"3,55E+01","module":"A1A3","scenario":null}]},{"parameter":"GWP-biogenic","unit":"kg CO2-eq","values":[{"value":"-1,65E+00","module":"A1","scenario":null},{"value":"5,98E-06","module":"A2","scenario":null},{"value":"3,82E-04","module":"A3","scenario":null},{"value":"5,95E-04","module":"A4","scenario":null},{"value":"1,95E+00","module":"A5","scenario":null},{"value":"2,68E-01","module":"B6","scenario":null},{"value":"0,00E+00","module":"C1","scenario":null},{"value":"7,89E-05","module":"C2","scenario":null},{"value":"6,21E-05","module":"C3","scenario":null},{"value":"1,69E-05","module":"C4","scenario":null},{"value":"-1,45E-02","module":"D","scenario":null},{"value":"-1,65E+00","module":"A1A3","scenario":null}]},{"parameter":"GWP-luluc","unit":"kg CO2-eq","values":[{"value":"9,10E-02","module":"A1","scenario":null},{"value":"5,62E-06","module":"A2","scenario":null},{"value":"2,42E-04","module":"A3","scenario":null},{"value":"8,35E-04","module":"A4","scenario":null},{"value":"6,16E-06","module":"A5","scenario":null},{"value":"3,99E-02","module":"B6","scenario":null},{"value":"0,00E+00","module":"C1","scenario":null},{"value":"7,41E-05","module":"C2","scenario":null},{"value":"6,31E-05","module":"C3","scenario":null},{"value":"5,59E-05","module":"C4","scenario":null},{"value":"-4,55E-02","module":"D","scenario":null},{"value":"9,12E-02","module":"A1A3","scenario":null}]},{"parameter":"ODP","unit":"kg CFC11-eq","values":[{"value":"1,28E-05","module":"A1","scenario":null},{"value":"3,34E-09","module":"A2","scenario":null},{"value":"2,25E-08","module":"A3","scenario":null},{"value":"3,70E-07","module":"A4","scenario":null},{"value":"3,93E-09","module":"A5","scenario":null},{"value":"6,64E-07","module":"B6","scenario":null},{"value":"0,00E+00","module":"C1","scenario":null},{"value":"4,41E-08","module":"C2","scenario":null},{"value":"2,26E-09","module":"C3","scenario":null},{"value":"3,69E-09","module":"C4","scenario":null},{"value":"-1,23E-03","module":"D","scenario":null},{"value":"1,28E-05","module":"A1A3","scenario":null}]},{"parameter":"AP","unit":"mol H+-eq","values":[{"value":"2,55E-01","module":"A1","scenario":null},{"value":"4,60E-05","module":"A2","scenario":null},{"value":"8,01E-03","module":"A3","scenario":null},{"value":"2,59E-02","module":"A4","scenario":null},{"value":"8,82E-05","module":"A5","scenario":null},{"value":"7,57E-02","module":"B6","scenario":null},{"value":"0,00E+00","module":"C1","scenario":null},{"value":"6,06E-04","module":"C2","scenario":null},{"value":"1,64E-04","module":"C3","scenario":null},{"value":"1,20E-04","module":"C4","scenario":null},{"value":"-5,11E-02","module":"D","scenario":null},{"value":"2,63E-01","module":"A1A3","scenario":null}]},{"parameter":"POCP","unit":"kg NMVOC-eq","values":[{"value":"1,28E-01","module":"A1","scenario":null},{"value":"3,79E-05","module":"A2","scenario":null},{"value":"4,80E-03","module":"A3","scenario":null},{"value":"1,87E-02","module":"A4","scenario":null},{"value":"9,08E-05","module":"A5","scenario":null},{"value":"2,91E-02","module":"B6","scenario":null},{"value":"0,00E+00","module":"C1","scenario":null},{"value":"5,00E-04","module":"C2","scenario":null},{"value":"1,20E-04","module":"C3","scenario":null},{"value":"1,36E-04","module":"C4","scenario":null},{"value":"-1,54E-02","module":"D","scenario":null},{"value":"1,33E-01","module":"A1A3","scenario":null}]},{"parameter":"ADPE","unit":"kg Sb-eq","values":[{"value":"1,08E-02","module":"A1","scenario":null},{"value":"4,12E-07","module":"A2","scenario":null},{"value":"4,74E-06","module":"A3","scenario":null},{"value":"3,20E-05","module":"A4","scenario":null},{"value":"4,53E-07","module":"A5","scenario":null},{"value":"7,22E-04","module":"B6","scenario":null},{"value":"0,00E+00","module":"C1","scenario":null},{"value":"5,43E-06","module":"C2","scenario":null},{"value":"2,42E-07","module":"C3","scenario":null},{"value":"1,28E-07","module":"C4","scenario":null},{"value":"-7,28E-04","module":"D","scenario":null},{"value":"1,08E-02","module":"A1A3","scenario":null}]},{"parameter":"ADPF","unit":"MJ","values":[{"value":"3,63E+02","module":"A1","scenario":null},{"value":"2,27E-01","module":"A2","scenario":null},{"value":"1,36E+01","module":"A3","scenario":null},{"value":"2,37E+01","module":"A4","scenario":null},{"value":"2,60E-01","module":"A5","scenario":null},{"value":"1,32E+02","module":"B6","scenario":null},{"value":"0,00E+00","module":"C1","scenario":null},{"value":"2,99E+00","module":"C2","scenario":null},{"value":"3,30E-01","module":"C3","scenario":null},{"value":"3,36E-01","module":"C4","scenario":null},{"value":"-3,91E+01","module":"D","scenario":null},{"value":"3,77E+02","module":"A1A3","scenario":null}]},{"parameter":"WDP","unit":"m3 world-eq. Deprived","values":[{"value":"1,91E+03","module":"A1","scenario":null},{"value":"7,40E-02","module":"A2","scenario":null},{"value":"2,21E+00","module":"A3","scenario":null},{"value":"1,57E+01","module":"A4","scenario":null},{"value":"3,30E-01","module":"A5","scenario":null},{"value":"2,30E+04","module":"B6","scenario":null},{"value":"0,00E+00","module":"C1","scenario":null},{"value":"9,76E-01","module":"C2","scenario":null},{"value":"3,00E+00","module":"C3","scenario":null},{"value":"5,80E+00","module":"C4","scenario":null},{"value":"-1,34E+03","module":"D","scenario":null},{"value":"1,91E+03","module":"A1A3","scenario":null}]},{"parameter":"EP-freshwater","unit":"kg P-eq","values":[{"value":"2,35E-03","module":"A1","scenario":null},{"value":"1,44E-07","module":"A2","scenario":null},{"value":"3,40E-05","module":"A3","scenario":null},{"value":"1,07E-05","module":"A4","scenario":null},{"value":"1,53E-07","module":"A5","scenario":null},{"value":"6,96E-04","module":"B6","scenario":null},{"value":"0,00E+00","module":"C1","scenario":null},{"value":"1,90E-06","module":"C2","scenario":null},{"value":"1,03E-06","module":"C3","scenario":null},{"value":"4,57E-07","module":"C4","scenario":null},{"value":"-2,81E-04","module":"D","scenario":null},{"value":"2,39E-03","module":"A1A3","scenario":null}]},{"parameter":"EP-marine","unit":"kg N-eq","values":[{"value":"3,82E-02","module":"A1","scenario":null},{"value":"9,05E-06","module":"A2","scenario":null},{"value":"1,65E-03","module":"A3","scenario":null},{"value":"6,22E-03","module":"A4","scenario":null},{"value":"2,92E-05","module":"A5","scenario":null},{"value":"8,32E-03","module":"B6","scenario":null},{"value":"0,00E+00","module":"C1","scenario":null},{"value":"1,19E-04","module":"C2","scenario":null},{"value":"4,22E-05","module":"C3","scenario":null},{"value":"4,84E-05","module":"C4","scenario":null},{"value":"-4,12E-03","module":"D","scenario":null},{"value":"3,99E-02","module":"A1A3","scenario":null}]},{"parameter":"EP-terrestrial","unit":"mol N-eq.","values":[{"value":"4,37E-01","module":"A1","scenario":null},{"value":"1,01E-04","module":"A2","scenario":null},{"value":"1,82E-02","module":"A3","scenario":null},{"value":"6,93E-02","module":"A4","scenario":null},{"value":"3,16E-04","module":"A5","scenario":null},{"value":"1,08E-01","module":"B6","scenario":null},{"value":"0,00E+00","module":"C1","scenario":null},{"value":"1,33E-03","module":"C2","scenario":null},{"value":"4,55E-04","module":"C3","scenario":null},{"value":"4,30E-04","module":"C4","scenario":null},{"value":"-5,04E-02","module":"D","scenario":null},{"value":"4,55E-01","module":"A1A3","scenario":null}]},{"parameter":"GWP-IOBC","unit":"kg CO2-eq","values":[{"value":"3,43E+01","module":"A1","scenario":null},{"value":"1,54E-02","module":"A2","scenario":null},{"value":"1,45E+00","module":"A3","scenario":null},{"value":"1,68E+00","module":"A4","scenario":null},{"value":"1,86E-02","module":"A5","scenario":null},{"value":"9,97E+00","module":"B6","scenario":null},{"value":"0,00E+00","module":"C1","scenario":null},{"value":"2,03E-01","module":"C2","scenario":null},{"value":"2,27E-01","module":"C3","scenario":null},{"value":"2,83E-02","module":"C4","scenario":null},{"value":"-3,11E+00","module":"D","scenario":null},{"value":"3,58E+01","module":"A1A3","scenario":null}]}],"additional_environmental_impact":[{"parameter":"PM","unit":"Disease incidence","values":[{"value":"2,30E-06","module":"A1","scenario":null},{"value":"9,88E-10","module":"A2","scenario":null},{"value":"1,08E-07","module":"A3","scenario":null},{"value":"5,93E-08","module":"A4","scenario":null},{"value":"1,30E-09","module":"A5","scenario":null},{"value":"5,42E-07","module":"B6","scenario":null},{"value":"0,00E+00","module":"C1","scenario":null},{"value":"1,31E-08","module":"C2","scenario":null},{"value":"1,02E-09","module":"C3","scenario":null},{"value":"2,15E-09","module":"C4","scenario":null},{"value":"-2,66E-07","module":"D","scenario":null},{"value":"2,41E-06","module":"A1A3","scenario":null}]},{"parameter":"ETP-fw","unit":"CTUe","values":[{"value":"1,98E+03","module":"A1","scenario":null},{"value":"1,84E-01","module":"A2","scenario":null},{"value":"3,98E+01","module":"A3","scenario":null},{"value":"1,61E+01","module":"A4","scenario":null},{"value":"3,47E-01","module":"A5","scenario":null},{"value":"6,02E+02","module":"B6","scenario":null},{"value":"0,00E+00","module":"C1","scenario":null},{"value":"2,43E+00","module":"C2","scenario":null},{"value":"9,42E-01","module":"C3","scenario":null},{"value":"4,03E+02","module":"C4","scenario":null},{"value":"-2,81E+02","module":"D","scenario":null},{"value":"2,02E+03","module":"A1A3","scenario":null}]},{"parameter":"HTP-c","unit":"CTUh","values":[{"value":"5,19E-08","module":"A1","scenario":null},{"value":"0,00E+00","module":"A2","scenario":null},{"value":"4,30E-10","module":"A3","scenario":null},{"value":"0,00E+00","module":"A4","scenario":null},{"value":"1,10E-11","module":"A5","scenario":null},{"value":"2,87E-08","module":"B6","scenario":null},{"value":"0,00E+00","module":"C1","scenario":null},{"value":"0,00E+00","module":"C2","scenario":null},{"value":"4,71E-10","module":"C3","scenario":null},{"value":"4,50E-11","module":"C4","scenario":null},{"value":"-7,68E-09","module":"D","scenario":null},{"value":"5,23E-08","module":"A1A3","scenario":null}]},{"parameter":"HTP-nc","unit":"CTUh","values":[{"value":"1,20E-06","module":"A1","scenario":null},{"value":"1,79E-10","module":"A2","scenario":null},{"value":"1,88E-08","module":"A3","scenario":null},{"value":"1,18E-08","module":"A4","scenario":null},{"value":"4,37E-10","module":"A5","scenario":null},{"value":"6,77E-07","module":"B6","scenario":null},{"value":"0,00E+00","module":"C1","scenario":null},{"value":"2,38E-09","module":"C2","scenario":null},{"value":"2,78E-08","module":"C3","scenario":null},{"value":"5,37E-10","module":"C4","scenario":null},{"value":"-1,67E-07","module":"D","scenario":null},{"value":"1,22E-06","module":"A1A3","scenario":null}]},{"parameter":"SQP","unit":"-","values":[{"value":"1,20E+02","module":"A1","scenario":null},{"value":"1,56E-01","module":"A2","scenario":null},{"value":"2,88E+00","module":"A3","scenario":null},{"value":"1,14E+01","module":"A4","scenario":null},{"value":"1,75E-01","module":"A5","scenario":null},{"value":"6,66E+01","module":"B6","scenario":null},{"value":"0,00E+00","module":"C1","scenario":null},{"value":"2,05E+00","module":"C2","scenario":null},{"value":"7,80E-02","module":"C3","scenario":null},{"value":"7,04E-01","module":"C4","scenario":null},{"value":"-7,91E+00","module":"D","scenario":null},{"value":"1,23E+02","module":"A1A3","scenario":null}]},{"parameter":"IRP","unit":"kBq U235-eq","values":[{"value":"8,93E-01","module":"A1","scenario":null},{"value":"9,44E-04","module":"A2","scenario":null},{"value":"1,17E-02","module":"A3","scenario":null},{"value":"1,03E-01","module":"A4","scenario":null},{"value":"1,11E-03","module":"A5","scenario":null},{"value":"2,40E+00","module":"B6","scenario":null},{"value":"0,00E+00","module":"C1","scenario":null},{"value":"1,24E-02","module":"C2","scenario":null},{"value":"1,60E-03","module":"C3","scenario":null},{"value":"1,78E-03","module":"C4","scenario":null},{"value":"-1,58E-01","module":"D","scenario":null},{"value":"9,05E-01","module":"A1A3","scenario":null}]}],"resource_use":[{"parameter":"PERE","unit":"MJ","values":[{"value":"6,05E+01","module":"A1","scenario":null},{"value":"2,57E-03","module":"A2","scenario":null},{"value":"1,37E+00","module":"A3","scenario":null},{"value":"2,69E-01","module":"A4","scenario":null},{"value":"4,29E-03","module":"A5","scenario":null},{"value":"1,71E+03","module":"B6","scenario":null},{"value":"0,00E+00","module":"C1","scenario":null},{"value":"3,39E-02","module":"C2","scenario":null},{"value":"4,21E-02","module":"C3","scenario":null},{"value":"5,40E-02","module":"C4","scenario":null},{"value":"-1,30E+01","module":"D","scenario":null},{"value":"6,19E+01","module":"A1A3","scenario":null}]},{"parameter":"PERM","unit":"","values":[{"value":"6,79E+00","module":"A1","scenario":null},{"value":"0,00E+00","module":"A2","scenario":null},{"value":"0,00E+00","module":"A3","scenario":null},{"value":"0,00E+00","module":"A4","scenario":null},{"value":"-6,79E+00","module":"A5","scenario":null},{"value":"0,00E+00","module":"B6","scenario":null},{"value":"0,00E+00","module":"C1","scenario":null},{"value":"0,00E+00","module":"C2","scenario":null},{"value":"0,00E+00","module":"C3","scenario":null},{"value":"0,00E+00","module":"C4","scenario":null},{"value":"0,00E+00","module":"D","scenario":null},{"value":"6,79E+00","module":"A1A3","scenario":null}]},{"parameter":"PERT","unit":"MJ","values":[{"value":"6,73E+01","module":"A1","scenario":null},{"value":"2,57E-03","module":"A2","scenario":null},{"value":"1,37E+00","module":"A3","scenario":null},{"value":"2,69E-01","module":"A4","scenario":null},{"value":"-6,79E+00","module":"A5","scenario":null},{"value":"1,71E+03","module":"B6","scenario":null},{"value":"0,00E+00","module":"C1","scenario":null},{"value":"3,39E-02","module":"C2","scenario":null},{"value":"4,21E-02","module":"C3","scenario":null},{"value":"5,40E-02","module":"C4","scenario":null},{"value":"-1,30E+01","module":"D","scenario":null},{"value":"6,87E+01","module":"A1A3","scenario":null}]},{"parameter":"PENRE","unit":"MJ","values":[{"value":"3,60E+02","module":"A1","scenario":null},{"value":"2,27E-01","module":"A2","scenario":null},{"value":"1,36E+01","module":"A3","scenario":null},{"value":"2,37E+01","module":"A4","scenario":null},{"value":"2,61E-01","module":"A5","scenario":null},{"value":"1,32E+02","module":"B6","scenario":null},{"value":"0,00E+00","module":"C1","scenario":null},{"value":"2,99E+00","module":"C2","scenario":null},{"value":"3,30E-01","module":"C3","scenario":null},{"value":"3,36E-01","module":"C4","scenario":null},{"value":"-3,91E+01","module":"D","scenario":null},{"value":"3,73E+02","module":"A1A3","scenario":null}]},{"parameter":"PENRM","unit":"MJ","values":[{"value":"3,75E+00","module":"A1","scenario":null},{"value":"0,00E+00","module":"A2","scenario":null},{"value":"0,00E+00","module":"A3","scenario":null},{"value":"0,00E+00","module":"A4","scenario":null},{"value":"0,00E+00","module":"A5","scenario":null},{"value":"0,00E+00","module":"B6","scenario":null},{"value":"0,00E+00","module":"C1","scenario":null},{"value":"0,00E+00","module":"C2","scenario":null},{"value":"-4,40E+00","module":"C3","scenario":null},{"value":"0,00E+00","module":"C4","scenario":null},{"value":"0,00E+00","module":"D","scenario":null},{"value":"3,75E+00","module":"A1A3","scenario":null}]},{"parameter":"PENRT","unit":"MJ","values":[{"value":"3,63E+02","module":"A1","scenario":null},{"value":"2,27E-01","module":"A2","scenario":null},{"value":"1,36E+01","module":"A3","scenario":null},{"value":"2,37E+01","module":"A4","scenario":null},{"value":"2,61E-01","module":"A5","scenario":null},{"value":"1,32E+02","module":"B6","scenario":null},{"value":"0,00E+00","module":"C1","scenario":null},{"value":"2,99E+00","module":"C2","scenario":null},{"value":"-4,07E+00","module":"C3","scenario":null},{"value":"3,36E-01","module":"C4","scenario":null},{"value":"-3,91E+01","module":"D","scenario":null},{"value":"3,77E+02","module":"A1A3","scenario":null}]},{"parameter":"SM","unit":"kg","values":[{"value":"2,36E+00","module":"A1","scenario":null},{"value":"0,00E+00","module":"A2","scenario":null},{"value":"0,00E+00","module":"A3","scenario":null},{"value":"0,00E+00","module":"A4","scenario":null},{"value":"0,00E+00","module":"A5","scenario":null},{"value":"0,00E+00","module":"B6","scenario":null},{"value":"0,00E+00","module":"C1","scenario":null},{"value":"0,00E+00","module":"C2","scenario":null},{"value":"0,00E+00","module":"C3","scenario":null},{"value":"5,91E-04","module":"C4","scenario":null},{"value":"5,87E-03","module":"D","scenario":null},{"value":"2,36E+00","module":"A1A3","scenario":null}]},{"parameter":"RSF","unit":"MJ","values":[{"value":"2,03E-01","module":"A1","scenario":null},{"value":"5,03E-05","module":"A2","scenario":null},{"value":"1,20E-03","module":"A3","scenario":null},{"value":"8,87E-03","module":"A4","scenario":null},{"value":"1,42E-04","module":"A5","scenario":null},{"value":"1,34E+00","module":"B6","scenario":null},{"value":"0,00E+00","module":"C1","scenario":null},{"value":"6,63E-04","module":"C2","scenario":null},{"value":"7,40E-04","module":"C3","scenario":null},{"value":"6,99E-04","module":"C4","scenario":null},{"value":"-1,48E-03","module":"D","scenario":null},{"value":"2,05E-01","module":"A1A3","scenario":null}]},{"parameter":"NRSF","unit":"MJ","values":[{"value":"1,04E-01","module":"A1","scenario":null},{"value":"4,27E-04","module":"A2","scenario":null},{"value":"1,13E-02","module":"A3","scenario":null},{"value":"4,75E-02","module":"A4","scenario":null},{"value":"5,86E-04","module":"A5","scenario":null},{"value":"3,35E+00","module":"B6","scenario":null},{"value":"0,00E+00","module":"C1","scenario":null},{"value":"5,63E-03","module":"C2","scenario":null},{"value":"-2,77E-05","module":"C3","scenario":null},{"value":"5,22E-03","module":"C4","scenario":null},{"value":"3,82E-03","module":"D","scenario":null},{"value":"1,15E-01","module":"A1A3","scenario":null}]},{"parameter":"FW","unit":"m3","values":[{"value":"2,84E-01","module":"A1","scenario":null},{"value":"2,54E-05","module":"A2","scenario":null},{"value":"3,70E-02","module":"A3","scenario":null},{"value":"2,04E-03","module":"A4","scenario":null},{"value":"1,23E-04","module":"A5","scenario":null},{"value":"1,28E+01","module":"B6","scenario":null},{"value":"0,00E+00","module":"C1","scenario":null},{"value":"3,35E-04","module":"C2","scenario":null},{"value":"4,24E-04","module":"C3","scenario":null},{"value":"3,81E-04","module":"C4","scenario":null},{"value":"-6,64E-02","module":"D","scenario":null},{"value":"3,21E-01","module":"A1A3","scenario":null}]}],"end_of_life_waste":[{"parameter":"HWD","unit":"kg","values":[{"value":"2,56E-01","module":"A1","scenario":null},{"value":"2,05E-05","module":"A2","scenario":null},{"value":"1,87E-03","module":"A3","scenario":null},{"value":"1,16E-03","module":"A4","scenario":null},{"value":"0,00E+00","module":"A5","scenario":null},{"value":"8,49E-02","module":"B6","scenario":null},{"value":"0,00E+00","module":"C1","scenario":null},{"value":"2,70E-04","module":"C2","scenario":null},{"value":"1,37E-05","module":"C3","scenario":null},{"value":"5,19E-02","module":"C4","scenario":null},{"value":"6,64E-03","module":"D","scenario":null},{"value":"2,58E-01","module":"A1A3","scenario":null}]},{"parameter":"NHWD","unit":"kg","values":[{"value":"5,47E+00","module":"A1","scenario":null},{"value":"1,09E-02","module":"A2","scenario":null},{"value":"1,27E-01","module":"A3","scenario":null},{"value":"7,31E-01","module":"A4","scenario":null},{"value":"1,15E+00","module":"A5","scenario":null},{"value":"1,02E+01","module":"B6","scenario":null},{"value":"0,00E+00","module":"C1","scenario":null},{"value":"1,44E-01","module":"C2","scenario":null},{"value":"1,84E-02","module":"C3","scenario":null},{"value":"9,06E-01","module":"C4","scenario":null},{"value":"-8,11E-01","module":"D","scenario":null},{"value":"5,60E+00","module":"A1A3","scenario":null}]},{"parameter":"RWD","unit":"kg","values":[{"value":"8,04E-04","module":"A1","scenario":null},{"value":"1,49E-06","module":"A2","scenario":null},{"value":"1,04E-05","module":"A3","scenario":null},{"value":"1,63E-04","module":"A4","scenario":null},{"value":"0,00E+00","module":"A5","scenario":null},{"value":"1,18E-03","module":"B6","scenario":null},{"value":"0,00E+00","module":"C1","scenario":null},{"value":"1,96E-05","module":"C2","scenario":null},{"value":"6,79E-07","module":"C3","scenario":null},{"value":"1,63E-06","module":"C4","scenario":null},{"value":"-1,50E-04","module":"D","scenario":null},{"value":"8,16E-04","module":"A1A3","scenario":null}]}],"end_of_life_flow":[{"parameter":"CRU","unit":"kg","values":[{"value":"0,00E+00","module":"A1","scenario":null},{"value":"0,00E+00","module":"A2","scenario":null},{"value":"0,00E+00","module":"A3","scenario":null},{"value":"0,00E+00","module":"A4","scenario":null},{"value":"0,00E+00","module":"A5","scenario":null},{"value":"0,00E+00","module":"B6","scenario":null},{"value":"0,00E+00","module":"C1","scenario":null},{"value":"0,00E+00","module":"C2","scenario":null},{"value":"0,00E+00","module":"C3","scenario":null},{"value":"0,00E+00","module":"C4","scenario":null},{"value":"0,00E+00","module":"D","scenario":null},{"value":"0,00E+00","module":"A1A3","scenario":null}]},{"parameter":"MFR","unit":"kg","values":[{"value":"0,00E+00","module":"A1","scenario":null},{"value":"0,00E+00","module":"A2","scenario":null},{"value":"4,04E-02","module":"A3","scenario":null},{"value":"0,00E+00","module":"A4","scenario":null},{"value":"1,07E+00","module":"A5","scenario":null},{"value":"0,00E+00","module":"B6","scenario":null},{"value":"0,00E+00","module":"C1","scenario":null},{"value":"0,00E+00","module":"C2","scenario":null},{"value":"1,78E+00","module":"C3","scenario":null},{"value":"7,38E-06","module":"C4","scenario":null},{"value":"-2,36E-04","module":"D","scenario":null},{"value":"4,04E-02","module":"A1A3","scenario":null}]},{"parameter":"MER","unit":"kg","values":[{"value":"0,00E+00","module":"A1","scenario":null},{"value":"0,00E+00","module":"A2","scenario":null},{"value":"8,72E-03","module":"A3","scenario":null},{"value":"0,00E+00","module":"A4","scenario":null},{"value":"4,77E-04","module":"A5","scenario":null},{"value":"0,00E+00","module":"B6","scenario":null},{"value":"0,00E+00","module":"C1","scenario":null},{"value":"0,00E+00","module":"C2","scenario":null},{"value":"8,23E-02","module":"C3","scenario":null},{"value":"1,81E-07","module":"C4","scenario":null},{"value":"-3,11E-05","module":"D","scenario":null},{"value":"8,72E-03","module":"A1A3","scenario":null}]},{"parameter":"EEE","unit":"MJ","values":[{"value":"0,00E+00","module":"A1","scenario":null},{"value":"0,00E+00","module":"A2","scenario":null},{"value":"1,31E-02","module":"A3","scenario":null},{"value":"0,00E+00","module":"A4","scenario":null},{"value":"6,58E-02","module":"A5","scenario":null},{"value":"0,00E+00","module":"B6","scenario":null},{"value":"0,00E+00","module":"C1","scenario":null},{"value":"0,00E+00","module":"C2","scenario":null},{"value":"1,27E-01","module":"C3","scenario":null},{"value":"1,17E-05","module":"C4","scenario":null},{"value":"-7,86E-05","module":"D","scenario":null},{"value":"1,31E-02","module":"A1A3","scenario":null}]},{"parameter":"EET","unit":"MJ","values":[{"value":"0,00E+00","module":"A1","scenario":null},{"value":"0,00E+00","module":"A2","scenario":null},{"value":"1,99E-01","module":"A3","scenario":null},{"value":"0,00E+00","module":"A4","scenario":null},{"value":"9,96E-01","module":"A5","scenario":null},{"value":"0,00E+00","module":"B6","scenario":null},{"value":"0,00E+00","module":"C1","scenario":null},{"value":"0,00E+00","module":"C2","scenario":null},{"value":"1,92E+00","module":"C3","scenario":null},{"value":"1,77E-04","module":"C4","scenario":null},{"value":"-1,19E-03","module":"D","scenario":null},{"value":"1,99E-01","module":"A1A3","scenario":null}]}]}