{"product_name":"Trapp og repos i betong - B30 M60 STD FA","epd_id":"NEPD-5977-5253-NO","declared_unit":{"unit":"ton","amount":1},"compliance":["EN 15804+A2","ISO 14025","ISO 21930"],"producer_name":"Elements\u00f8r AS","environmental_impact":[{"parameter":"GWP-total","unit":"kg CO2-eq","values":[{"value":"1,00E+02","module":"A1","scenario":null},{"value":"2,56E+00","module":"A2","scenario":null},{"value":"3,56E+00","module":"A3","scenario":null},{"value":"1,49E+01","module":"A4","scenario":null},{"value":"6,47E+00","module":"C1","scenario":null},{"value":"1,19E+01","module":"C2","scenario":null},{"value":"4,69E-01","module":"C3","scenario":null},{"value":"1,37E+00","module":"C4","scenario":null},{"value":"-1,63E+01","module":"D","scenario":null},{"value":"1,06E+02","module":"A1A3","scenario":null}]},{"parameter":"GWP-fossil","unit":"kg CO2-eq","values":[{"value":"9,91E+01","module":"A1","scenario":null},{"value":"2,56E+00","module":"A2","scenario":null},{"value":"3,40E+00","module":"A3","scenario":null},{"value":"1,49E+01","module":"A4","scenario":null},{"value":"6,47E+00","module":"C1","scenario":null},{"value":"1,19E+01","module":"C2","scenario":null},{"value":"4,63E-01","module":"C3","scenario":null},{"value":"1,37E+00","module":"C4","scenario":null},{"value":"-1,63E+01","module":"D","scenario":null},{"value":"1,05E+02","module":"A1A3","scenario":null}]},{"parameter":"GWP-biogenic","unit":"kg CO2-eq","values":[{"value":"8,24E-01","module":"A1","scenario":null},{"value":"1,06E-03","module":"A2","scenario":null},{"value":"1,60E-01","module":"A3","scenario":null},{"value":"6,38E-03","module":"A4","scenario":null},{"value":"1,21E-03","module":"C1","scenario":null},{"value":"4,94E-03","module":"C2","scenario":null},{"value":"4,00E-03","module":"C3","scenario":null},{"value":"1,17E-03","module":"C4","scenario":null},{"value":"-3,79E-02","module":"D","scenario":null},{"value":"9,85E-01","module":"A1A3","scenario":null}]},{"parameter":"GWP-luluc","unit":"kg CO2-eq","values":[{"value":"7,90E-02","module":"A1","scenario":null},{"value":"9,09E-04","module":"A2","scenario":null},{"value":"2,80E-03","module":"A3","scenario":null},{"value":"4,54E-03","module":"A4","scenario":null},{"value":"5,10E-04","module":"C1","scenario":null},{"value":"4,24E-03","module":"C2","scenario":null},{"value":"6,40E-04","module":"C3","scenario":null},{"value":"2,69E-04","module":"C4","scenario":null},{"value":"-7,64E-03","module":"D","scenario":null},{"value":"8,27E-02","module":"A1A3","scenario":null}]},{"parameter":"ODP","unit":"kg CFC11-eq","values":[{"value":"1,76E-06","module":"A1","scenario":null},{"value":"5,81E-07","module":"A2","scenario":null},{"value":"5,23E-07","module":"A3","scenario":null},{"value":"3,59E-06","module":"A4","scenario":null},{"value":"1,40E-06","module":"C1","scenario":null},{"value":"2,70E-06","module":"C2","scenario":null},{"value":"9,12E-08","module":"C3","scenario":null},{"value":"6,68E-07","module":"C4","scenario":null},{"value":"-7,41E-07","module":"D","scenario":null},{"value":"2,86E-06","module":"A1A3","scenario":null}]},{"parameter":"AP","unit":"mol H+-eq","values":[{"value":"2,01E-01","module":"A1","scenario":null},{"value":"7,38E-03","module":"A2","scenario":null},{"value":"2,67E-02","module":"A3","scenario":null},{"value":"4,80E-02","module":"A4","scenario":null},{"value":"6,77E-02","module":"C1","scenario":null},{"value":"3,43E-02","module":"C2","scenario":null},{"value":"3,75E-03","module":"C3","scenario":null},{"value":"1,34E-02","module":"C4","scenario":null},{"value":"-8,70E-02","module":"D","scenario":null},{"value":"2,36E-01","module":"A1A3","scenario":null}]},{"parameter":"POCP","unit":"kg NMVOC-eq","values":[{"value":"1,86E-01","module":"A1","scenario":null},{"value":"6,28E-03","module":"A2","scenario":null},{"value":"3,04E-02","module":"A3","scenario":null},{"value":"4,60E-02","module":"A4","scenario":null},{"value":"9,02E-02","module":"C1","scenario":null},{"value":"2,91E-02","module":"C2","scenario":null},{"value":"3,39E-03","module":"C3","scenario":null},{"value":"1,58E-02","module":"C4","scenario":null},{"value":"-8,86E-02","module":"D","scenario":null},{"value":"2,23E-01","module":"A1A3","scenario":null}]},{"parameter":"ADPE","unit":"kg Sb-eq","values":[{"value":"2,70E-04","module":"A1","scenario":null},{"value":"7,02E-05","module":"A2","scenario":null},{"value":"5,74E-05","module":"A3","scenario":null},{"value":"2,65E-04","module":"A4","scenario":null},{"value":"9,94E-06","module":"C1","scenario":null},{"value":"3,29E-04","module":"C2","scenario":null},{"value":"5,87E-06","module":"C3","scenario":null},{"value":"1,21E-05","module":"C4","scenario":null},{"value":"-3,88E-04","module":"D","scenario":null},{"value":"3,98E-04","module":"A1A3","scenario":null}]},{"parameter":"ADPF","unit":"MJ","values":[{"value":"3,49E+02","module":"A1","scenario":null},{"value":"3,88E+01","module":"A2","scenario":null},{"value":"3,96E+01","module":"A3","scenario":null},{"value":"2,42E+02","module":"A4","scenario":null},{"value":"8,91E+01","module":"C1","scenario":null},{"value":"1,80E+02","module":"C2","scenario":null},{"value":"1,44E+01","module":"C3","scenario":null},{"value":"4,43E+01","module":"C4","scenario":null},{"value":"-1,50E+02","module":"D","scenario":null},{"value":"4,27E+02","module":"A1A3","scenario":null}]},{"parameter":"WDP","unit":"m3 world-eq. Deprived","values":[{"value":"2,62E+03","module":"A1","scenario":null},{"value":"3,73E+01","module":"A2","scenario":null},{"value":"1,47E+03","module":"A3","scenario":null},{"value":"1,85E+02","module":"A4","scenario":null},{"value":"1,89E+01","module":"C1","scenario":null},{"value":"1,74E+02","module":"C2","scenario":null},{"value":"1,59E+03","module":"C3","scenario":null},{"value":"9,32E+01","module":"C4","scenario":null},{"value":"-4,16E+02","module":"D","scenario":null},{"value":"4,12E+03","module":"A1A3","scenario":null}]},{"parameter":"EP-freshwater","unit":"kg P-eq","values":[{"value":"1,39E-01","module":"A1","scenario":null},{"value":"2,05E-05","module":"A2","scenario":null},{"value":"5,63E-05","module":"A3","scenario":null},{"value":"1,19E-04","module":"A4","scenario":null},{"value":"2,36E-05","module":"C1","scenario":null},{"value":"9,53E-05","module":"C2","scenario":null},{"value":"2,92E-05","module":"C3","scenario":null},{"value":"1,02E-05","module":"C4","scenario":null},{"value":"-9,50E-04","module":"D","scenario":null},{"value":"1,39E-01","module":"A1A3","scenario":null}]},{"parameter":"EP-marine","unit":"kg N-eq","values":[{"value":"6,42E-02","module":"A1","scenario":null},{"value":"1,46E-03","module":"A2","scenario":null},{"value":"1,03E-02","module":"A3","scenario":null},{"value":"1,05E-02","module":"A4","scenario":null},{"value":"2,99E-02","module":"C1","scenario":null},{"value":"6,78E-03","module":"C2","scenario":null},{"value":"1,10E-03","module":"C3","scenario":null},{"value":"5,02E-03","module":"C4","scenario":null},{"value":"-1,99E-02","module":"D","scenario":null},{"value":"7,59E-02","module":"A1A3","scenario":null}]},{"parameter":"EP-terrestrial","unit":"mol N-eq.","values":[{"value":"7,63E-01","module":"A1","scenario":null},{"value":"1,64E-02","module":"A2","scenario":null},{"value":"1,11E-01","module":"A3","scenario":null},{"value":"1,17E-01","module":"A4","scenario":null},{"value":"3,25E-01","module":"C1","scenario":null},{"value":"7,58E-02","module":"C2","scenario":null},{"value":"1,26E-02","module":"C3","scenario":null},{"value":"5,53E-02","module":"C4","scenario":null},{"value":"-2,10E-01","module":"D","scenario":null},{"value":"8,91E-01","module":"A1A3","scenario":null}]},{"parameter":"GWP-IOBC","unit":"kg CO2-eq","values":[{"value":"9,83E+01","module":"A1","scenario":null},{"value":"2,56E+00","module":"A2","scenario":null},{"value":"3,44E+00","module":"A3","scenario":null},{"value":"1,49E+01","module":"A4","scenario":null},{"value":"6,47E+00","module":"C1","scenario":null},{"value":"1,19E+01","module":"C2","scenario":null},{"value":"4,63E-01","module":"C3","scenario":null},{"value":"1,37E+00","module":"C4","scenario":null},{"value":"-2,38E+01","module":"D","scenario":null},{"value":"1,04E+02","module":"A1A3","scenario":null}]}],"additional_environmental_impact":[{"parameter":"PM","unit":"Disease incidence","values":[{"value":"1,02E-06","module":"A1","scenario":null},{"value":"1,59E-07","module":"A2","scenario":null},{"value":"5,72E-07","module":"A3","scenario":null},{"value":"1,37E-06","module":"A4","scenario":null},{"value":"5,75E-06","module":"C1","scenario":null},{"value":"7,30E-07","module":"C2","scenario":null},{"value":"6,00E-08","module":"C3","scenario":null},{"value":"2,85E-07","module":"C4","scenario":null},{"value":"-1,51E-06","module":"D","scenario":null},{"value":"1,75E-06","module":"A1A3","scenario":null}]},{"parameter":"ETP-fw","unit":"CTUe","values":[{"value":"1,96E+03","module":"A1","scenario":null},{"value":"2,88E+01","module":"A2","scenario":null},{"value":"5,98E+01","module":"A3","scenario":null},{"value":"1,77E+02","module":"A4","scenario":null},{"value":"4,87E+01","module":"C1","scenario":null},{"value":"1,34E+02","module":"C2","scenario":null},{"value":"1,02E+01","module":"C3","scenario":null},{"value":"2,19E+01","module":"C4","scenario":null},{"value":"-8,51E+02","module":"D","scenario":null},{"value":"2,05E+03","module":"A1A3","scenario":null}]},{"parameter":"HTP-c","unit":"CTUh","values":[{"value":"3,83E-09","module":"A1","scenario":null},{"value":"0,00E+00","module":"A2","scenario":null},{"value":"2,93E-09","module":"A3","scenario":null},{"value":"0,00E+00","module":"A4","scenario":null},{"value":"1,72E-09","module":"C1","scenario":null},{"value":"0,00E+00","module":"C2","scenario":null},{"value":"6,52E-10","module":"C3","scenario":null},{"value":"6,40E-10","module":"C4","scenario":null},{"value":"-7,25E-08","module":"D","scenario":null},{"value":"6,76E-09","module":"A1A3","scenario":null}]},{"parameter":"HTP-nc","unit":"CTUh","values":[{"value":"1,24E-07","module":"A1","scenario":null},{"value":"3,13E-08","module":"A2","scenario":null},{"value":"8,04E-08","module":"A3","scenario":null},{"value":"1,71E-07","module":"A4","scenario":null},{"value":"4,51E-08","module":"C1","scenario":null},{"value":"1,46E-07","module":"C2","scenario":null},{"value":"9,13E-09","module":"C3","scenario":null},{"value":"1,28E-08","module":"C4","scenario":null},{"value":"1,52E-06","module":"D","scenario":null},{"value":"2,36E-07","module":"A1A3","scenario":null}]},{"parameter":"SQP","unit":"-","values":[{"value":"2,73E+01","module":"A1","scenario":null},{"value":"2,76E+01","module":"A2","scenario":null},{"value":"1,40E+01","module":"A3","scenario":null},{"value":"2,77E+02","module":"A4","scenario":null},{"value":"1,10E+01","module":"C1","scenario":null},{"value":"1,26E+02","module":"C2","scenario":null},{"value":"8,13E+00","module":"C3","scenario":null},{"value":"1,61E+02","module":"C4","scenario":null},{"value":"4,80E+01","module":"D","scenario":null},{"value":"6,89E+01","module":"A1A3","scenario":null}]},{"parameter":"IRP","unit":"kBq U235-eq","values":[{"value":"7,85E-01","module":"A1","scenario":null},{"value":"1,70E-01","module":"A2","scenario":null},{"value":"2,83E-01","module":"A3","scenario":null},{"value":"1,06E+00","module":"A4","scenario":null},{"value":"3,86E-01","module":"C1","scenario":null},{"value":"7,88E-01","module":"C2","scenario":null},{"value":"2,41E-01","module":"C3","scenario":null},{"value":"1,92E-01","module":"C4","scenario":null},{"value":"-1,79E-01","module":"D","scenario":null},{"value":"1,24E+00","module":"A1A3","scenario":null}]}],"resource_use":[{"parameter":"PERE","unit":"MJ","values":[{"value":"2,68E+02","module":"A1","scenario":null},{"value":"5,54E-01","module":"A2","scenario":null},{"value":"1,08E+02","module":"A3","scenario":null},{"value":"3,04E+00","module":"A4","scenario":null},{"value":"4,84E-01","module":"C1","scenario":null},{"value":"2,58E+00","module":"C2","scenario":null},{"value":"7,40E+00","module":"C3","scenario":null},{"value":"6,81E-01","module":"C4","scenario":null},{"value":"-1,60E+01","module":"D","scenario":null},{"value":"3,77E+02","module":"A1A3","scenario":null}]},{"parameter":"PERM","unit":"","values":[{"value":"4,15E-01","module":"A1","scenario":null},{"value":"0,00E+00","module":"A2","scenario":null},{"value":"0,00E+00","module":"A3","scenario":null},{"value":"0,00E+00","module":"A4","scenario":null},{"value":"0,00E+00","module":"C1","scenario":null},{"value":"0,00E+00","module":"C2","scenario":null},{"value":"0,00E+00","module":"C3","scenario":null},{"value":"0,00E+00","module":"C4","scenario":null},{"value":"0,00E+00","module":"D","scenario":null},{"value":"4,15E-01","module":"A1A3","scenario":null}]},{"parameter":"PERT","unit":"MJ","values":[{"value":"2,69E+02","module":"A1","scenario":null},{"value":"5,54E-01","module":"A2","scenario":null},{"value":"1,08E+02","module":"A3","scenario":null},{"value":"3,04E+00","module":"A4","scenario":null},{"value":"4,84E-01","module":"C1","scenario":null},{"value":"2,58E+00","module":"C2","scenario":null},{"value":"7,40E+00","module":"C3","scenario":null},{"value":"6,81E-01","module":"C4","scenario":null},{"value":"-1,60E+01","module":"D","scenario":null},{"value":"3,77E+02","module":"A1A3","scenario":null}]},{"parameter":"PENRE","unit":"MJ","values":[{"value":"3,41E+02","module":"A1","scenario":null},{"value":"3,88E+01","module":"A2","scenario":null},{"value":"3,96E+01","module":"A3","scenario":null},{"value":"2,42E+02","module":"A4","scenario":null},{"value":"8,91E+01","module":"C1","scenario":null},{"value":"1,80E+02","module":"C2","scenario":null},{"value":"1,44E+01","module":"C3","scenario":null},{"value":"4,43E+01","module":"C4","scenario":null},{"value":"-1,51E+02","module":"D","scenario":null},{"value":"4,20E+02","module":"A1A3","scenario":null}]},{"parameter":"PENRM","unit":"MJ","values":[{"value":"7,62E-02","module":"A1","scenario":null},{"value":"0,00E+00","module":"A2","scenario":null},{"value":"0,00E+00","module":"A3","scenario":null},{"value":"0,00E+00","module":"A4","scenario":null},{"value":"0,00E+00","module":"C1","scenario":null},{"value":"0,00E+00","module":"C2","scenario":null},{"value":"0,00E+00","module":"C3","scenario":null},{"value":"0,00E+00","module":"C4","scenario":null},{"value":"0,00E+00","module":"D","scenario":null},{"value":"7,62E-02","module":"A1A3","scenario":null}]},{"parameter":"PENRT","unit":"MJ","values":[{"value":"3,42E+02","module":"A1","scenario":null},{"value":"3,88E+01","module":"A2","scenario":null},{"value":"3,96E+01","module":"A3","scenario":null},{"value":"2,42E+02","module":"A4","scenario":null},{"value":"8,91E+01","module":"C1","scenario":null},{"value":"1,80E+02","module":"C2","scenario":null},{"value":"1,44E+01","module":"C3","scenario":null},{"value":"4,43E+01","module":"C4","scenario":null},{"value":"-1,51E+02","module":"D","scenario":null},{"value":"4,20E+02","module":"A1A3","scenario":null}]},{"parameter":"SM","unit":"kg","values":[{"value":"5,09E+01","module":"A1","scenario":null},{"value":"0,00E+00","module":"A2","scenario":null},{"value":"0,00E+00","module":"A3","scenario":null},{"value":"0,00E+00","module":"A4","scenario":null},{"value":"0,00E+00","module":"C1","scenario":null},{"value":"0,00E+00","module":"C2","scenario":null},{"value":"0,00E+00","module":"C3","scenario":null},{"value":"0,00E+00","module":"C4","scenario":null},{"value":"0,00E+00","module":"D","scenario":null},{"value":"5,09E+01","module":"A1A3","scenario":null}]},{"parameter":"RSF","unit":"MJ","values":[{"value":"1,24E+02","module":"A1","scenario":null},{"value":"1,98E-02","module":"A2","scenario":null},{"value":"9,18E-02","module":"A3","scenario":null},{"value":"1,06E-01","module":"A4","scenario":null},{"value":"4,53E-03","module":"C1","scenario":null},{"value":"9,23E-02","module":"C2","scenario":null},{"value":"0,00E+00","module":"C3","scenario":null},{"value":"1,41E-02","module":"C4","scenario":null},{"value":"4,14E-01","module":"D","scenario":null},{"value":"1,24E+02","module":"A1A3","scenario":null}]},{"parameter":"NRSF","unit":"MJ","values":[{"value":"2,04E+02","module":"A1","scenario":null},{"value":"7,07E-02","module":"A2","scenario":null},{"value":"2,86E-01","module":"A3","scenario":null},{"value":"3,57E-01","module":"A4","scenario":null},{"value":"6,67E-02","module":"C1","scenario":null},{"value":"3,30E-01","module":"C2","scenario":null},{"value":"0,00E+00","module":"C3","scenario":null},{"value":"4,05E-02","module":"C4","scenario":null},{"value":"1,54E+01","module":"D","scenario":null},{"value":"2,05E+02","module":"A1A3","scenario":null}]},{"parameter":"FW","unit":"m3","values":[{"value":"4,01E+00","module":"A1","scenario":null},{"value":"4,16E-03","module":"A2","scenario":null},{"value":"8,12E-01","module":"A3","scenario":null},{"value":"2,75E-02","module":"A4","scenario":null},{"value":"4,59E-03","module":"C1","scenario":null},{"value":"1,93E-02","module":"C2","scenario":null},{"value":"2,46E-02","module":"C3","scenario":null},{"value":"5,27E-02","module":"C4","scenario":null},{"value":"-9,58E-01","module":"D","scenario":null},{"value":"4,83E+00","module":"A1A3","scenario":null}]}],"end_of_life_waste":[{"parameter":"HWD","unit":"kg","values":[{"value":"3,86E-02","module":"A1","scenario":null},{"value":"2,00E-03","module":"A2","scenario":null},{"value":"3,34E-01","module":"A3","scenario":null},{"value":"1,32E-02","module":"A4","scenario":null},{"value":"2,62E-03","module":"C1","scenario":null},{"value":"9,30E-03","module":"C2","scenario":null},{"value":"1,44E-03","module":"C3","scenario":null},{"value":"0,00E+00","module":"C4","scenario":null},{"value":"-8,30E-02","module":"D","scenario":null},{"value":"3,75E-01","module":"A1A3","scenario":null}]},{"parameter":"NHWD","unit":"kg","values":[{"value":"4,20E+01","module":"A1","scenario":null},{"value":"1,92E+00","module":"A2","scenario":null},{"value":"1,23E+01","module":"A3","scenario":null},{"value":"2,10E+01","module":"A4","scenario":null},{"value":"1,06E-01","module":"C1","scenario":null},{"value":"8,77E+00","module":"C2","scenario":null},{"value":"4,54E-02","module":"C3","scenario":null},{"value":"3,20E+02","module":"C4","scenario":null},{"value":"-6,23E+00","module":"D","scenario":null},{"value":"5,62E+01","module":"A1A3","scenario":null}]},{"parameter":"RWD","unit":"kg","values":[{"value":"3,17E-03","module":"A1","scenario":null},{"value":"2,64E-04","module":"A2","scenario":null},{"value":"2,72E-04","module":"A3","scenario":null},{"value":"1,65E-03","module":"A4","scenario":null},{"value":"6,19E-04","module":"C1","scenario":null},{"value":"1,23E-03","module":"C2","scenario":null},{"value":"1,52E-04","module":"C3","scenario":null},{"value":"0,00E+00","module":"C4","scenario":null},{"value":"-1,59E-04","module":"D","scenario":null},{"value":"3,71E-03","module":"A1A3","scenario":null}]}],"end_of_life_flow":[{"parameter":"CRU","unit":"kg","values":[{"value":"0,00E+00","module":"A1","scenario":null},{"value":"0,00E+00","module":"A2","scenario":null},{"value":"0,00E+00","module":"A3","scenario":null},{"value":"0,00E+00","module":"A4","scenario":null},{"value":"0,00E+00","module":"C1","scenario":null},{"value":"0,00E+00","module":"C2","scenario":null},{"value":"0,00E+00","module":"C3","scenario":null},{"value":"0,00E+00","module":"C4","scenario":null},{"value":"0,00E+00","module":"D","scenario":null},{"value":"0,00E+00","module":"A1A3","scenario":null}]},{"parameter":"MFR","unit":"kg","values":[{"value":"7,88E+00","module":"A1","scenario":null},{"value":"0,00E+00","module":"A2","scenario":null},{"value":"1,07E+01","module":"A3","scenario":null},{"value":"0,00E+00","module":"A4","scenario":null},{"value":"0,00E+00","module":"C1","scenario":null},{"value":"0,00E+00","module":"C2","scenario":null},{"value":"6,80E+02","module":"C3","scenario":null},{"value":"0,00E+00","module":"C4","scenario":null},{"value":"0,00E+00","module":"D","scenario":null},{"value":"1,86E+01","module":"A1A3","scenario":null}]},{"parameter":"MER","unit":"kg","values":[{"value":"5,10E-02","module":"A1","scenario":null},{"value":"0,00E+00","module":"A2","scenario":null},{"value":"9,03E+00","module":"A3","scenario":null},{"value":"0,00E+00","module":"A4","scenario":null},{"value":"0,00E+00","module":"C1","scenario":null},{"value":"0,00E+00","module":"C2","scenario":null},{"value":"0,00E+00","module":"C3","scenario":null},{"value":"0,00E+00","module":"C4","scenario":null},{"value":"0,00E+00","module":"D","scenario":null},{"value":"9,08E+00","module":"A1A3","scenario":null}]},{"parameter":"EEE","unit":"MJ","values":[{"value":"0,00E+00","module":"A1","scenario":null},{"value":"0,00E+00","module":"A2","scenario":null},{"value":"6,92E+00","module":"A3","scenario":null},{"value":"0,00E+00","module":"A4","scenario":null},{"value":"0,00E+00","module":"C1","scenario":null},{"value":"0,00E+00","module":"C2","scenario":null},{"value":"0,00E+00","module":"C3","scenario":null},{"value":"0,00E+00","module":"C4","scenario":null},{"value":"0,00E+00","module":"D","scenario":null},{"value":"6,92E+00","module":"A1A3","scenario":null}]},{"parameter":"EET","unit":"MJ","values":[{"value":"0,00E+00","module":"A1","scenario":null},{"value":"0,00E+00","module":"A2","scenario":null},{"value":"1,05E+02","module":"A3","scenario":null},{"value":"0,00E+00","module":"A4","scenario":null},{"value":"0,00E+00","module":"C1","scenario":null},{"value":"0,00E+00","module":"C2","scenario":null},{"value":"0,00E+00","module":"C3","scenario":null},{"value":"0,00E+00","module":"C4","scenario":null},{"value":"0,00E+00","module":"D","scenario":null},{"value":"1,05E+02","module":"A1A3","scenario":null}]}]}