{
    "product_name": "Cooker guard mKomfy Hybrid 25R",
    "epd_id": "NEPD-6222-5486",
    "declared_unit": {
        "unit": "stk",
        "amount": 1.0
    },
    "compliance": [
        "EN 15804+A2",
        "ISO 14025",
        "ISO 21930"
    ],
    "producer_name": "Elektroskandia Norge AS",
    "environmental_impact": [
        {
            "parameter": "GWP-total",
            "values": [
                {
                    "value": "1,01E+01",
                    "module": "A1",
                    "scenario": null
                },
                {
                    "value": "2,53E-01",
                    "module": "A2",
                    "scenario": null
                },
                {
                    "value": "9,11E-03",
                    "module": "A3",
                    "scenario": null
                },
                {
                    "value": "2,40E-02",
                    "module": "A4",
                    "scenario": null
                },
                {
                    "value": "1,45E-01",
                    "module": "A5",
                    "scenario": null
                },
                {
                    "value": "7,65E+00",
                    "module": "B6",
                    "scenario": null
                },
                {
                    "value": "0,00E+00",
                    "module": "C1",
                    "scenario": null
                },
                {
                    "value": "2,42E-02",
                    "module": "C2",
                    "scenario": null
                },
                {
                    "value": "3,04E-01",
                    "module": "C3",
                    "scenario": null
                },
                {
                    "value": "3,46E-02",
                    "module": "C4",
                    "scenario": null
                },
                {
                    "value": "-6,22E-01",
                    "module": "D",
                    "scenario": null
                }
            ]
        },
        {
            "parameter": "GWP-fossil",
            "values": [
                {
                    "value": "1,01E+01",
                    "module": "A1",
                    "scenario": null
                },
                {
                    "value": "2,53E-01",
                    "module": "A2",
                    "scenario": null
                },
                {
                    "value": "8,58E-03",
                    "module": "A3",
                    "scenario": null
                },
                {
                    "value": "2,39E-02",
                    "module": "A4",
                    "scenario": null
                },
                {
                    "value": "1,42E-03",
                    "module": "A5",
                    "scenario": null
                },
                {
                    "value": "7,41E+00",
                    "module": "B6",
                    "scenario": null
                },
                {
                    "value": "0,00E+00",
                    "module": "C1",
                    "scenario": null
                },
                {
                    "value": "2,42E-02",
                    "module": "C2",
                    "scenario": null
                },
                {
                    "value": "3,04E-01",
                    "module": "C3",
                    "scenario": null
                },
                {
                    "value": "3,44E-02",
                    "module": "C4",
                    "scenario": null
                },
                {
                    "value": "-6,19E-01",
                    "module": "D",
                    "scenario": null
                }
            ]
        },
        {
            "parameter": "GWP-biogenic",
            "values": [
                {
                    "value": "-1,09E-01",
                    "module": "A1",
                    "scenario": null
                },
                {
                    "value": "9,14E-05",
                    "module": "A2",
                    "scenario": null
                },
                {
                    "value": "4,98E-04",
                    "module": "A3",
                    "scenario": null
                },
                {
                    "value": "9,85E-06",
                    "module": "A4",
                    "scenario": null
                },
                {
                    "value": "1,44E-01",
                    "module": "A5",
                    "scenario": null
                },
                {
                    "value": "2,05E-01",
                    "module": "B6",
                    "scenario": null
                },
                {
                    "value": "0,00E+00",
                    "module": "C1",
                    "scenario": null
                },
                {
                    "value": "9,85E-06",
                    "module": "C2",
                    "scenario": null
                },
                {
                    "value": "5,37E-05",
                    "module": "C3",
                    "scenario": null
                },
                {
                    "value": "1,96E-05",
                    "module": "C4",
                    "scenario": null
                },
                {
                    "value": "-1,91E-03",
                    "module": "D",
                    "scenario": null
                }
            ]
        },
        {
            "parameter": "GWP-luluc",
            "values": [
                {
                    "value": "1,67E-02",
                    "module": "A1",
                    "scenario": null
                },
                {
                    "value": "1,19E-04",
                    "module": "A2",
                    "scenario": null
                },
                {
                    "value": "3,06E-05",
                    "module": "A3",
                    "scenario": null
                },
                {
                    "value": "8,44E-06",
                    "module": "A4",
                    "scenario": null
                },
                {
                    "value": "4,54E-07",
                    "module": "A5",
                    "scenario": null
                },
                {
                    "value": "3,06E-02",
                    "module": "B6",
                    "scenario": null
                },
                {
                    "value": "0,00E+00",
                    "module": "C1",
                    "scenario": null
                },
                {
                    "value": "8,44E-06",
                    "module": "C2",
                    "scenario": null
                },
                {
                    "value": "5,82E-05",
                    "module": "C3",
                    "scenario": null
                },
                {
                    "value": "1,86E-04",
                    "module": "C4",
                    "scenario": null
                },
                {
                    "value": "-1,25E-03",
                    "module": "D",
                    "scenario": null
                }
            ]
        },
        {
            "parameter": "ODP",
            "values": [
                {
                    "value": "6,94E-07",
                    "module": "A1",
                    "scenario": null
                },
                {
                    "value": "5,57E-08",
                    "module": "A2",
                    "scenario": null
                },
                {
                    "value": "5,44E-10",
                    "module": "A3",
                    "scenario": null
                },
                {
                    "value": "5,51E-09",
                    "module": "A4",
                    "scenario": null
                },
                {
                    "value": "2,91E-10",
                    "module": "A5",
                    "scenario": null
                },
                {
                    "value": "5,08E-07",
                    "module": "B6",
                    "scenario": null
                },
                {
                    "value": "0,00E+00",
                    "module": "C1",
                    "scenario": null
                },
                {
                    "value": "5,51E-09",
                    "module": "C2",
                    "scenario": null
                },
                {
                    "value": "2,34E-09",
                    "module": "C3",
                    "scenario": null
                },
                {
                    "value": "1,46E-09",
                    "module": "C4",
                    "scenario": null
                },
                {
                    "value": "-1,14E-03",
                    "module": "D",
                    "scenario": null
                }
            ]
        },
        {
            "parameter": "AP",
            "values": [
                {
                    "value": "9,15E-02",
                    "module": "A1",
                    "scenario": null
                },
                {
                    "value": "3,35E-03",
                    "module": "A2",
                    "scenario": null
                },
                {
                    "value": "5,92E-05",
                    "module": "A3",
                    "scenario": null
                },
                {
                    "value": "1,22E-04",
                    "module": "A4",
                    "scenario": null
                },
                {
                    "value": "6,50E-06",
                    "module": "A5",
                    "scenario": null
                },
                {
                    "value": "5,79E-02",
                    "module": "B6",
                    "scenario": null
                },
                {
                    "value": "0,00E+00",
                    "module": "C1",
                    "scenario": null
                },
                {
                    "value": "9,87E-05",
                    "module": "C2",
                    "scenario": null
                },
                {
                    "value": "1,65E-04",
                    "module": "C3",
                    "scenario": null
                },
                {
                    "value": "1,08E-04",
                    "module": "C4",
                    "scenario": null
                },
                {
                    "value": "-3,22E-02",
                    "module": "D",
                    "scenario": null
                }
            ]
        },
        {
            "parameter": "POCP",
            "values": [
                {
                    "value": "4,37E-02",
                    "module": "A1",
                    "scenario": null
                },
                {
                    "value": "2,47E-03",
                    "module": "A2",
                    "scenario": null
                },
                {
                    "value": "2,37E-05",
                    "module": "A3",
                    "scenario": null
                },
                {
                    "value": "1,31E-04",
                    "module": "A4",
                    "scenario": null
                },
                {
                    "value": "6,71E-06",
                    "module": "A5",
                    "scenario": null
                },
                {
                    "value": "2,23E-02",
                    "module": "B6",
                    "scenario": null
                },
                {
                    "value": "0,00E+00",
                    "module": "C1",
                    "scenario": null
                },
                {
                    "value": "9,91E-05",
                    "module": "C2",
                    "scenario": null
                },
                {
                    "value": "1,33E-04",
                    "module": "C3",
                    "scenario": null
                },
                {
                    "value": "1,18E-04",
                    "module": "C4",
                    "scenario": null
                },
                {
                    "value": "-6,72E-03",
                    "module": "D",
                    "scenario": null
                }
            ]
        },
        {
            "parameter": "ADPE",
            "values": [
                {
                    "value": "4,67E-03",
                    "module": "A1",
                    "scenario": null
                },
                {
                    "value": "5,18E-06",
                    "module": "A2",
                    "scenario": null
                },
                {
                    "value": "5,56E-07",
                    "module": "A3",
                    "scenario": null
                },
                {
                    "value": "6,54E-07",
                    "module": "A4",
                    "scenario": null
                },
                {
                    "value": "3,34E-08",
                    "module": "A5",
                    "scenario": null
                },
                {
                    "value": "5,53E-04",
                    "module": "B6",
                    "scenario": null
                },
                {
                    "value": "0,00E+00",
                    "module": "C1",
                    "scenario": null
                },
                {
                    "value": "6,54E-07",
                    "module": "C2",
                    "scenario": null
                },
                {
                    "value": "2,48E-07",
                    "module": "C3",
                    "scenario": null
                },
                {
                    "value": "1,31E-07",
                    "module": "C4",
                    "scenario": null
                },
                {
                    "value": "-7,28E-04",
                    "module": "D",
                    "scenario": null
                }
            ]
        },
        {
            "parameter": "ADPF",
            "values": [
                {
                    "value": "1,32E+02",
                    "module": "A1",
                    "scenario": null
                },
                {
                    "value": "3,61E+00",
                    "module": "A2",
                    "scenario": null
                },
                {
                    "value": "1,04E-01",
                    "module": "A3",
                    "scenario": null
                },
                {
                    "value": "3,64E-01",
                    "module": "A4",
                    "scenario": null
                },
                {
                    "value": "1,92E-02",
                    "module": "A5",
                    "scenario": null
                },
                {
                    "value": "1,01E+02",
                    "module": "B6",
                    "scenario": null
                },
                {
                    "value": "0,00E+00",
                    "module": "C1",
                    "scenario": null
                },
                {
                    "value": "3,64E-01",
                    "module": "C2",
                    "scenario": null
                },
                {
                    "value": "2,97E-01",
                    "module": "C3",
                    "scenario": null
                },
                {
                    "value": "2,60E-01",
                    "module": "C4",
                    "scenario": null
                },
                {
                    "value": "-8,73E+00",
                    "module": "D",
                    "scenario": null
                }
            ]
        },
        {
            "parameter": "WDP",
            "values": [
                {
                    "value": "3,49E+02",
                    "module": "A1",
                    "scenario": null
                },
                {
                    "value": "2,26E+00",
                    "module": "A2",
                    "scenario": null
                },
                {
                    "value": "1,76E+01",
                    "module": "A3",
                    "scenario": null
                },
                {
                    "value": "3,47E-01",
                    "module": "A4",
                    "scenario": null
                },
                {
                    "value": "2,50E-02",
                    "module": "A5",
                    "scenario": null
                },
                {
                    "value": "1,76E+04",
                    "module": "B6",
                    "scenario": null
                },
                {
                    "value": "0,00E+00",
                    "module": "C1",
                    "scenario": null
                },
                {
                    "value": "3,47E-01",
                    "module": "C2",
                    "scenario": null
                },
                {
                    "value": "3,02E+00",
                    "module": "C3",
                    "scenario": null
                },
                {
                    "value": "4,60E-01",
                    "module": "C4",
                    "scenario": null
                },
                {
                    "value": "-1,66E+01",
                    "module": "D",
                    "scenario": null
                }
            ]
        },
        {
            "parameter": "EP-freshwater",
            "values": [
                {
                    "value": "1,78E-03",
                    "module": "A1",
                    "scenario": null
                },
                {
                    "value": "1,74E-06",
                    "module": "A2",
                    "scenario": null
                },
                {
                    "value": "5,40E-07",
                    "module": "A3",
                    "scenario": null
                },
                {
                    "value": "1,90E-07",
                    "module": "A4",
                    "scenario": null
                },
                {
                    "value": "1,13E-08",
                    "module": "A5",
                    "scenario": null
                },
                {
                    "value": "5,33E-04",
                    "module": "B6",
                    "scenario": null
                },
                {
                    "value": "0,00E+00",
                    "module": "C1",
                    "scenario": null
                },
                {
                    "value": "1,90E-07",
                    "module": "C2",
                    "scenario": null
                },
                {
                    "value": "8,44E-07",
                    "module": "C3",
                    "scenario": null
                },
                {
                    "value": "9,50E-07",
                    "module": "C4",
                    "scenario": null
                },
                {
                    "value": "-1,79E-04",
                    "module": "D",
                    "scenario": null
                }
            ]
        },
        {
            "parameter": "EP-marine",
            "values": [
                {
                    "value": "1,25E-02",
                    "module": "A1",
                    "scenario": null
                },
                {
                    "value": "8,15E-04",
                    "module": "A2",
                    "scenario": null
                },
                {
                    "value": "7,24E-06",
                    "module": "A3",
                    "scenario": null
                },
                {
                    "value": "4,15E-05",
                    "module": "A4",
                    "scenario": null
                },
                {
                    "value": "2,19E-06",
                    "module": "A5",
                    "scenario": null
                },
                {
                    "value": "6,37E-03",
                    "module": "B6",
                    "scenario": null
                },
                {
                    "value": "0,00E+00",
                    "module": "C1",
                    "scenario": null
                },
                {
                    "value": "2,93E-05",
                    "module": "C2",
                    "scenario": null
                },
                {
                    "value": "4,80E-05",
                    "module": "C3",
                    "scenario": null
                },
                {
                    "value": "3,72E-05",
                    "module": "C4",
                    "scenario": null
                },
                {
                    "value": "-1,70E-03",
                    "module": "D",
                    "scenario": null
                }
            ]
        },
        {
            "parameter": "EP-terrestrial",
            "values": [
                {
                    "value": "1,46E-01",
                    "module": "A1",
                    "scenario": null
                },
                {
                    "value": "9,07E-03",
                    "module": "A2",
                    "scenario": null
                },
                {
                    "value": "8,78E-05",
                    "module": "A3",
                    "scenario": null
                },
                {
                    "value": "4,57E-04",
                    "module": "A4",
                    "scenario": null
                },
                {
                    "value": "2,33E-05",
                    "module": "A5",
                    "scenario": null
                },
                {
                    "value": "8,29E-02",
                    "module": "B6",
                    "scenario": null
                },
                {
                    "value": "0,00E+00",
                    "module": "C1",
                    "scenario": null
                },
                {
                    "value": "3,24E-04",
                    "module": "C2",
                    "scenario": null
                },
                {
                    "value": "5,12E-04",
                    "module": "C3",
                    "scenario": null
                },
                {
                    "value": "2,51E-04",
                    "module": "C4",
                    "scenario": null
                },
                {
                    "value": "-2,32E-02",
                    "module": "D",
                    "scenario": null
                }
            ]
        }
    ],
    "additional_environmental_impact": [
        {
            "parameter": "PM",
            "values": [
                {
                    "value": "5,62E-07",
                    "module": "A1",
                    "scenario": null
                },
                {
                    "value": "1,07E-08",
                    "module": "A2",
                    "scenario": null
                },
                {
                    "value": "4,28E-10",
                    "module": "A3",
                    "scenario": null
                },
                {
                    "value": "1,74E-09",
                    "module": "A4",
                    "scenario": null
                },
                {
                    "value": "9,60E-11",
                    "module": "A5",
                    "scenario": null
                },
                {
                    "value": "4,15E-07",
                    "module": "B6",
                    "scenario": null
                },
                {
                    "value": "0,00E+00",
                    "module": "C1",
                    "scenario": null
                },
                {
                    "value": "1,74E-09",
                    "module": "C2",
                    "scenario": null
                },
                {
                    "value": "9,78E-10",
                    "module": "C3",
                    "scenario": null
                },
                {
                    "value": "1,98E-09",
                    "module": "C4",
                    "scenario": null
                },
                {
                    "value": "-7,53E-08",
                    "module": "D",
                    "scenario": null
                }
            ]
        },
        {
            "parameter": "ETP-fw",
            "values": [
                {
                    "value": "9,53E+02",
                    "module": "A1",
                    "scenario": null
                },
                {
                    "value": "2,53E+00",
                    "module": "A2",
                    "scenario": null
                },
                {
                    "value": "4,68E-01",
                    "module": "A3",
                    "scenario": null
                },
                {
                    "value": "2,68E-01",
                    "module": "A4",
                    "scenario": null
                },
                {
                    "value": "2,56E-02",
                    "module": "A5",
                    "scenario": null
                },
                {
                    "value": "4,61E+02",
                    "module": "B6",
                    "scenario": null
                },
                {
                    "value": "0,00E+00",
                    "module": "C1",
                    "scenario": null
                },
                {
                    "value": "2,68E-01",
                    "module": "C2",
                    "scenario": null
                },
                {
                    "value": "1,06E+00",
                    "module": "C3",
                    "scenario": null
                },
                {
                    "value": "5,46E+00",
                    "module": "C4",
                    "scenario": null
                },
                {
                    "value": "-2,30E+02",
                    "module": "D",
                    "scenario": null
                }
            ]
        },
        {
            "parameter": "HTP-c",
            "values": [
                {
                    "value": "1,24E-08",
                    "module": "A1",
                    "scenario": null
                },
                {
                    "value": "0,00E+00",
                    "module": "A2",
                    "scenario": null
                },
                {
                    "value": "2,20E-11",
                    "module": "A3",
                    "scenario": null
                },
                {
                    "value": "0,00E+00",
                    "module": "A4",
                    "scenario": null
                },
                {
                    "value": "0,00E+00",
                    "module": "A5",
                    "scenario": null
                },
                {
                    "value": "2,20E-08",
                    "module": "B6",
                    "scenario": null
                },
                {
                    "value": "0,00E+00",
                    "module": "C1",
                    "scenario": null
                },
                {
                    "value": "0,00E+00",
                    "module": "C2",
                    "scenario": null
                },
                {
                    "value": "4,99E-10",
                    "module": "C3",
                    "scenario": null
                },
                {
                    "value": "9,40E-11",
                    "module": "C4",
                    "scenario": null
                },
                {
                    "value": "-1,24E-09",
                    "module": "D",
                    "scenario": null
                }
            ]
        },
        {
            "parameter": "HTP-nc",
            "values": [
                {
                    "value": "5,79E-07",
                    "module": "A1",
                    "scenario": null
                },
                {
                    "value": "2,08E-09",
                    "module": "A2",
                    "scenario": null
                },
                {
                    "value": "5,32E-10",
                    "module": "A3",
                    "scenario": null
                },
                {
                    "value": "2,90E-10",
                    "module": "A4",
                    "scenario": null
                },
                {
                    "value": "3,20E-11",
                    "module": "A5",
                    "scenario": null
                },
                {
                    "value": "5,18E-07",
                    "module": "B6",
                    "scenario": null
                },
                {
                    "value": "0,00E+00",
                    "module": "C1",
                    "scenario": null
                },
                {
                    "value": "2,90E-10",
                    "module": "C2",
                    "scenario": null
                },
                {
                    "value": "2,93E-08",
                    "module": "C3",
                    "scenario": null
                },
                {
                    "value": "6,78E-10",
                    "module": "C4",
                    "scenario": null
                },
                {
                    "value": "-8,52E-08",
                    "module": "D",
                    "scenario": null
                }
            ]
        },
        {
            "parameter": "SQP",
            "values": [
                {
                    "value": "4,72E+01",
                    "module": "A1",
                    "scenario": null
                },
                {
                    "value": "1,88E+00",
                    "module": "A2",
                    "scenario": null
                },
                {
                    "value": "5,27E-02",
                    "module": "A3",
                    "scenario": null
                },
                {
                    "value": "2,51E-01",
                    "module": "A4",
                    "scenario": null
                },
                {
                    "value": "1,32E-02",
                    "module": "A5",
                    "scenario": null
                },
                {
                    "value": "5,10E+01",
                    "module": "B6",
                    "scenario": null
                },
                {
                    "value": "0,00E+00",
                    "module": "C1",
                    "scenario": null
                },
                {
                    "value": "2,51E-01",
                    "module": "C2",
                    "scenario": null
                },
                {
                    "value": "7,46E-02",
                    "module": "C3",
                    "scenario": null
                },
                {
                    "value": "6,92E-01",
                    "module": "C4",
                    "scenario": null
                },
                {
                    "value": "-6,23E+00",
                    "module": "D",
                    "scenario": null
                }
            ]
        },
        {
            "parameter": "IRP",
            "values": [
                {
                    "value": "4,33E-01",
                    "module": "A1",
                    "scenario": null
                },
                {
                    "value": "1,56E-02",
                    "module": "A2",
                    "scenario": null
                },
                {
                    "value": "1,84E-03",
                    "module": "A3",
                    "scenario": null
                },
                {
                    "value": "1,59E-03",
                    "module": "A4",
                    "scenario": null
                },
                {
                    "value": "8,24E-05",
                    "module": "A5",
                    "scenario": null
                },
                {
                    "value": "1,84E+00",
                    "module": "B6",
                    "scenario": null
                },
                {
                    "value": "0,00E+00",
                    "module": "C1",
                    "scenario": null
                },
                {
                    "value": "1,59E-03",
                    "module": "C2",
                    "scenario": null
                },
                {
                    "value": "1,44E-03",
                    "module": "C3",
                    "scenario": null
                },
                {
                    "value": "4,86E-04",
                    "module": "C4",
                    "scenario": null
                },
                {
                    "value": "-2,48E-02",
                    "module": "D",
                    "scenario": null
                }
            ]
        }
    ],
    "resource_use": [
        {
            "parameter": "PERE",
            "values": [
                {
                    "value": "1,28E+01",
                    "module": "A1",
                    "scenario": null
                },
                {
                    "value": "4,13E-02",
                    "module": "A2",
                    "scenario": null
                },
                {
                    "value": "1,31E+00",
                    "module": "A3",
                    "scenario": null
                },
                {
                    "value": "5,14E-03",
                    "module": "A4",
                    "scenario": null
                },
                {
                    "value": "3,19E-04",
                    "module": "A5",
                    "scenario": null
                },
                {
                    "value": "1,31E+03",
                    "module": "B6",
                    "scenario": null
                },
                {
                    "value": "0,00E+00",
                    "module": "C1",
                    "scenario": null
                },
                {
                    "value": "5,14E-03",
                    "module": "C2",
                    "scenario": null
                },
                {
                    "value": "3,82E-02",
                    "module": "C3",
                    "scenario": null
                },
                {
                    "value": "8,27E-02",
                    "module": "C4",
                    "scenario": null
                },
                {
                    "value": "-2,01E+00",
                    "module": "D",
                    "scenario": null
                }
            ]
        },
        {
            "parameter": "PERM",
            "values": [
                {
                    "value": "9,22E-01",
                    "module": "A1",
                    "scenario": null
                },
                {
                    "value": "0,00E+00",
                    "module": "A2",
                    "scenario": null
                },
                {
                    "value": "0,00E+00",
                    "module": "A3",
                    "scenario": null
                },
                {
                    "value": "0,00E+00",
                    "module": "A4",
                    "scenario": null
                },
                {
                    "value": "-9,22E-01",
                    "module": "A5",
                    "scenario": null
                },
                {
                    "value": "0,00E+00",
                    "module": "B6",
                    "scenario": null
                },
                {
                    "value": "0,00E+00",
                    "module": "C1",
                    "scenario": null
                },
                {
                    "value": "0,00E+00",
                    "module": "C2",
                    "scenario": null
                },
                {
                    "value": "0,00E+00",
                    "module": "C3",
                    "scenario": null
                },
                {
                    "value": "0,00E+00",
                    "module": "C4",
                    "scenario": null
                },
                {
                    "value": "0,00E+00",
                    "module": "D",
                    "scenario": null
                }
            ]
        },
        {
            "parameter": "PERT",
            "values": [
                {
                    "value": "1,37E+01",
                    "module": "A1",
                    "scenario": null
                },
                {
                    "value": "4,13E-02",
                    "module": "A2",
                    "scenario": null
                },
                {
                    "value": "1,31E+00",
                    "module": "A3",
                    "scenario": null
                },
                {
                    "value": "5,14E-03",
                    "module": "A4",
                    "scenario": null
                },
                {
                    "value": "-9,22E-01",
                    "module": "A5",
                    "scenario": null
                },
                {
                    "value": "1,31E+03",
                    "module": "B6",
                    "scenario": null
                },
                {
                    "value": "0,00E+00",
                    "module": "C1",
                    "scenario": null
                },
                {
                    "value": "5,14E-03",
                    "module": "C2",
                    "scenario": null
                },
                {
                    "value": "3,82E-02",
                    "module": "C3",
                    "scenario": null
                },
                {
                    "value": "8,27E-02",
                    "module": "C4",
                    "scenario": null
                },
                {
                    "value": "-2,01E+00",
                    "module": "D",
                    "scenario": null
                }
            ]
        },
        {
            "parameter": "PENRE",
            "values": [
                {
                    "value": "1,23E+02",
                    "module": "A1",
                    "scenario": null
                },
                {
                    "value": "3,61E+00",
                    "module": "A2",
                    "scenario": null
                },
                {
                    "value": "1,04E-01",
                    "module": "A3",
                    "scenario": null
                },
                {
                    "value": "3,64E-01",
                    "module": "A4",
                    "scenario": null
                },
                {
                    "value": "1,92E-02",
                    "module": "A5",
                    "scenario": null
                },
                {
                    "value": "1,01E+02",
                    "module": "B6",
                    "scenario": null
                },
                {
                    "value": "0,00E+00",
                    "module": "C1",
                    "scenario": null
                },
                {
                    "value": "3,64E-01",
                    "module": "C2",
                    "scenario": null
                },
                {
                    "value": "2,97E-01",
                    "module": "C3",
                    "scenario": null
                },
                {
                    "value": "2,60E-01",
                    "module": "C4",
                    "scenario": null
                },
                {
                    "value": "-8,73E+00",
                    "module": "D",
                    "scenario": null
                }
            ]
        },
        {
            "parameter": "PENRM",
            "values": [
                {
                    "value": "1,01E+01",
                    "module": "A1",
                    "scenario": null
                },
                {
                    "value": "0,00E+00",
                    "module": "A2",
                    "scenario": null
                },
                {
                    "value": "0,00E+00",
                    "module": "A3",
                    "scenario": null
                },
                {
                    "value": "0,00E+00",
                    "module": "A4",
                    "scenario": null
                },
                {
                    "value": "-3,23E-02",
                    "module": "A5",
                    "scenario": null
                },
                {
                    "value": "0,00E+00",
                    "module": "B6",
                    "scenario": null
                },
                {
                    "value": "0,00E+00",
                    "module": "C1",
                    "scenario": null
                },
                {
                    "value": "0,00E+00",
                    "module": "C2",
                    "scenario": null
                },
                {
                    "value": "-1,01E+01",
                    "module": "C3",
                    "scenario": null
                },
                {
                    "value": "0,00E+00",
                    "module": "C4",
                    "scenario": null
                },
                {
                    "value": "0,00E+00",
                    "module": "D",
                    "scenario": null
                }
            ]
        },
        {
            "parameter": "PENRT",
            "values": [
                {
                    "value": "1,32E+02",
                    "module": "A1",
                    "scenario": null
                },
                {
                    "value": "3,61E+00",
                    "module": "A2",
                    "scenario": null
                },
                {
                    "value": "1,04E-01",
                    "module": "A3",
                    "scenario": null
                },
                {
                    "value": "3,64E-01",
                    "module": "A4",
                    "scenario": null
                },
                {
                    "value": "-1,30E-02",
                    "module": "A5",
                    "scenario": null
                },
                {
                    "value": "1,01E+02",
                    "module": "B6",
                    "scenario": null
                },
                {
                    "value": "0,00E+00",
                    "module": "C1",
                    "scenario": null
                },
                {
                    "value": "3,64E-01",
                    "module": "C2",
                    "scenario": null
                },
                {
                    "value": "-9,80E+00",
                    "module": "C3",
                    "scenario": null
                },
                {
                    "value": "2,60E-01",
                    "module": "C4",
                    "scenario": null
                },
                {
                    "value": "-8,73E+00",
                    "module": "D",
                    "scenario": null
                }
            ]
        },
        {
            "parameter": "SM",
            "values": [
                {
                    "value": "9,91E-02",
                    "module": "A1",
                    "scenario": null
                },
                {
                    "value": "0,00E+00",
                    "module": "A2",
                    "scenario": null
                },
                {
                    "value": "0,00E+00",
                    "module": "A3",
                    "scenario": null
                },
                {
                    "value": "0,00E+00",
                    "module": "A4",
                    "scenario": null
                },
                {
                    "value": "0,00E+00",
                    "module": "A5",
                    "scenario": null
                },
                {
                    "value": "0,00E+00",
                    "module": "B6",
                    "scenario": null
                },
                {
                    "value": "0,00E+00",
                    "module": "C1",
                    "scenario": null
                },
                {
                    "value": "0,00E+00",
                    "module": "C2",
                    "scenario": null
                },
                {
                    "value": "0,00E+00",
                    "module": "C3",
                    "scenario": null
                },
                {
                    "value": "2,17E-03",
                    "module": "C4",
                    "scenario": null
                },
                {
                    "value": "4,53E-03",
                    "module": "D",
                    "scenario": null
                }
            ]
        },
        {
            "parameter": "RSF",
            "values": [
                {
                    "value": "2,09E-01",
                    "module": "A1",
                    "scenario": null
                },
                {
                    "value": "1,29E-03",
                    "module": "A2",
                    "scenario": null
                },
                {
                    "value": "1,04E-03",
                    "module": "A3",
                    "scenario": null
                },
                {
                    "value": "1,84E-04",
                    "module": "A4",
                    "scenario": null
                },
                {
                    "value": "1,05E-05",
                    "module": "A5",
                    "scenario": null
                },
                {
                    "value": "1,03E+00",
                    "module": "B6",
                    "scenario": null
                },
                {
                    "value": "0,00E+00",
                    "module": "C1",
                    "scenario": null
                },
                {
                    "value": "1,84E-04",
                    "module": "C2",
                    "scenario": null
                },
                {
                    "value": "6,21E-04",
                    "module": "C3",
                    "scenario": null
                },
                {
                    "value": "2,05E-04",
                    "module": "C4",
                    "scenario": null
                },
                {
                    "value": "2,48E-04",
                    "module": "D",
                    "scenario": null
                }
            ]
        },
        {
            "parameter": "NRSF",
            "values": [
                {
                    "value": "5,69E-02",
                    "module": "A1",
                    "scenario": null
                },
                {
                    "value": "6,88E-03",
                    "module": "A2",
                    "scenario": null
                },
                {
                    "value": "2,57E-03",
                    "module": "A3",
                    "scenario": null
                },
                {
                    "value": "6,57E-04",
                    "module": "A4",
                    "scenario": null
                },
                {
                    "value": "4,32E-05",
                    "module": "A5",
                    "scenario": null
                },
                {
                    "value": "2,56E+00",
                    "module": "B6",
                    "scenario": null
                },
                {
                    "value": "0,00E+00",
                    "module": "C1",
                    "scenario": null
                },
                {
                    "value": "6,57E-04",
                    "module": "C2",
                    "scenario": null
                },
                {
                    "value": "-2,90E-05",
                    "module": "C3",
                    "scenario": null
                },
                {
                    "value": "1,84E-02",
                    "module": "C4",
                    "scenario": null
                },
                {
                    "value": "-7,44E-02",
                    "module": "D",
                    "scenario": null
                }
            ]
        },
        {
            "parameter": "FW",
            "values": [
                {
                    "value": "1,03E-01",
                    "module": "A1",
                    "scenario": null
                },
                {
                    "value": "3,27E-04",
                    "module": "A2",
                    "scenario": null
                },
                {
                    "value": "9,96E-03",
                    "module": "A3",
                    "scenario": null
                },
                {
                    "value": "3,84E-05",
                    "module": "A4",
                    "scenario": null
                },
                {
                    "value": "9,09E-06",
                    "module": "A5",
                    "scenario": null
                },
                {
                    "value": "9,79E+00",
                    "module": "B6",
                    "scenario": null
                },
                {
                    "value": "0,00E+00",
                    "module": "C1",
                    "scenario": null
                },
                {
                    "value": "3,84E-05",
                    "module": "C2",
                    "scenario": null
                },
                {
                    "value": "4,98E-04",
                    "module": "C3",
                    "scenario": null
                },
                {
                    "value": "1,60E-04",
                    "module": "C4",
                    "scenario": null
                },
                {
                    "value": "-7,71E-03",
                    "module": "D",
                    "scenario": null
                }
            ]
        }
    ],
    "end_of_life_waste": [
        {
            "parameter": "HWD",
            "values": [
                {
                    "value": "4,22E-02",
                    "module": "A1",
                    "scenario": null
                },
                {
                    "value": "1,98E-04",
                    "module": "A2",
                    "scenario": null
                },
                {
                    "value": "4,84E-04",
                    "module": "A3",
                    "scenario": null
                },
                {
                    "value": "1,86E-05",
                    "module": "A4",
                    "scenario": null
                },
                {
                    "value": "0,00E+00",
                    "module": "A5",
                    "scenario": null
                },
                {
                    "value": "6,50E-02",
                    "module": "B6",
                    "scenario": null
                },
                {
                    "value": "0,00E+00",
                    "module": "C1",
                    "scenario": null
                },
                {
                    "value": "1,86E-05",
                    "module": "C2",
                    "scenario": null
                },
                {
                    "value": "1,43E-05",
                    "module": "C3",
                    "scenario": null
                },
                {
                    "value": "9,88E-02",
                    "module": "C4",
                    "scenario": null
                },
                {
                    "value": "-1,95E-03",
                    "module": "D",
                    "scenario": null
                }
            ]
        },
        {
            "parameter": "NHWD",
            "values": [
                {
                    "value": "1,11E+00",
                    "module": "A1",
                    "scenario": null
                },
                {
                    "value": "1,23E-01",
                    "module": "A2",
                    "scenario": null
                },
                {
                    "value": "8,59E-03",
                    "module": "A3",
                    "scenario": null
                },
                {
                    "value": "1,74E-02",
                    "module": "A4",
                    "scenario": null
                },
                {
                    "value": "8,47E-02",
                    "module": "A5",
                    "scenario": null
                },
                {
                    "value": "7,79E+00",
                    "module": "B6",
                    "scenario": null
                },
                {
                    "value": "0,00E+00",
                    "module": "C1",
                    "scenario": null
                },
                {
                    "value": "1,74E-02",
                    "module": "C2",
                    "scenario": null
                },
                {
                    "value": "1,93E-02",
                    "module": "C3",
                    "scenario": null
                },
                {
                    "value": "1,25E-01",
                    "module": "C4",
                    "scenario": null
                },
                {
                    "value": "-9,50E-02",
                    "module": "D",
                    "scenario": null
                }
            ]
        },
        {
            "parameter": "RWD",
            "values": [
                {
                    "value": "3,36E-04",
                    "module": "A1",
                    "scenario": null
                },
                {
                    "value": "2,46E-05",
                    "module": "A2",
                    "scenario": null
                },
                {
                    "value": "9,21E-07",
                    "module": "A3",
                    "scenario": null
                },
                {
                    "value": "2,48E-06",
                    "module": "A4",
                    "scenario": null
                },
                {
                    "value": "0,00E+00",
                    "module": "A5",
                    "scenario": null
                },
                {
                    "value": "9,06E-04",
                    "module": "B6",
                    "scenario": null
                },
                {
                    "value": "0,00E+00",
                    "module": "C1",
                    "scenario": null
                },
                {
                    "value": "2,48E-06",
                    "module": "C2",
                    "scenario": null
                },
                {
                    "value": "7,11E-07",
                    "module": "C3",
                    "scenario": null
                },
                {
                    "value": "1,95E-07",
                    "module": "C4",
                    "scenario": null
                },
                {
                    "value": "-2,13E-05",
                    "module": "D",
                    "scenario": null
                }
            ]
        }
    ],
    "end_of_life_flow": [
        {
            "parameter": "CRU",
            "values": [
                {
                    "value": "0,00E+00",
                    "module": "A1",
                    "scenario": null
                },
                {
                    "value": "0,00E+00",
                    "module": "A2",
                    "scenario": null
                },
                {
                    "value": "0,00E+00",
                    "module": "A3",
                    "scenario": null
                },
                {
                    "value": "0,00E+00",
                    "module": "A4",
                    "scenario": null
                },
                {
                    "value": "0,00E+00",
                    "module": "A5",
                    "scenario": null
                },
                {
                    "value": "0,00E+00",
                    "module": "B6",
                    "scenario": null
                },
                {
                    "value": "0,00E+00",
                    "module": "C1",
                    "scenario": null
                },
                {
                    "value": "0,00E+00",
                    "module": "C2",
                    "scenario": null
                },
                {
                    "value": "0,00E+00",
                    "module": "C3",
                    "scenario": null
                },
                {
                    "value": "0,00E+00",
                    "module": "C4",
                    "scenario": null
                },
                {
                    "value": "0,00E+00",
                    "module": "D",
                    "scenario": null
                }
            ]
        },
        {
            "parameter": "MFR",
            "values": [
                {
                    "value": "0,00E+00",
                    "module": "A1",
                    "scenario": null
                },
                {
                    "value": "0,00E+00",
                    "module": "A2",
                    "scenario": null
                },
                {
                    "value": "3,66E-03",
                    "module": "A3",
                    "scenario": null
                },
                {
                    "value": "0,00E+00",
                    "module": "A4",
                    "scenario": null
                },
                {
                    "value": "7,85E-02",
                    "module": "A5",
                    "scenario": null
                },
                {
                    "value": "0,00E+00",
                    "module": "B6",
                    "scenario": null
                },
                {
                    "value": "0,00E+00",
                    "module": "C1",
                    "scenario": null
                },
                {
                    "value": "0,00E+00",
                    "module": "C2",
                    "scenario": null
                },
                {
                    "value": "4,23E-02",
                    "module": "C3",
                    "scenario": null
                },
                {
                    "value": "1,05E-05",
                    "module": "C4",
                    "scenario": null
                },
                {
                    "value": "1,89E-03",
                    "module": "D",
                    "scenario": null
                }
            ]
        },
        {
            "parameter": "MER",
            "values": [
                {
                    "value": "0,00E+00",
                    "module": "A1",
                    "scenario": null
                },
                {
                    "value": "0,00E+00",
                    "module": "A2",
                    "scenario": null
                },
                {
                    "value": "2,36E-03",
                    "module": "A3",
                    "scenario": null
                },
                {
                    "value": "0,00E+00",
                    "module": "A4",
                    "scenario": null
                },
                {
                    "value": "5,87E-03",
                    "module": "A5",
                    "scenario": null
                },
                {
                    "value": "0,00E+00",
                    "module": "B6",
                    "scenario": null
                },
                {
                    "value": "0,00E+00",
                    "module": "C1",
                    "scenario": null
                },
                {
                    "value": "0,00E+00",
                    "module": "C2",
                    "scenario": null
                },
                {
                    "value": "1,16E-01",
                    "module": "C3",
                    "scenario": null
                },
                {
                    "value": "1,24E-06",
                    "module": "C4",
                    "scenario": null
                },
                {
                    "value": "-1,18E-05",
                    "module": "D",
                    "scenario": null
                }
            ]
        },
        {
            "parameter": "EEE",
            "values": [
                {
                    "value": "0,00E+00",
                    "module": "A1",
                    "scenario": null
                },
                {
                    "value": "0,00E+00",
                    "module": "A2",
                    "scenario": null
                },
                {
                    "value": "1,53E-03",
                    "module": "A3",
                    "scenario": null
                },
                {
                    "value": "0,00E+00",
                    "module": "A4",
                    "scenario": null
                },
                {
                    "value": "4,80E-03",
                    "module": "A5",
                    "scenario": null
                },
                {
                    "value": "0,00E+00",
                    "module": "B6",
                    "scenario": null
                },
                {
                    "value": "0,00E+00",
                    "module": "C1",
                    "scenario": null
                },
                {
                    "value": "0,00E+00",
                    "module": "C2",
                    "scenario": null
                },
                {
                    "value": "1,79E-01",
                    "module": "C3",
                    "scenario": null
                },
                {
                    "value": "2,53E-05",
                    "module": "C4",
                    "scenario": null
                },
                {
                    "value": "-3,35E-05",
                    "module": "D",
                    "scenario": null
                }
            ]
        },
        {
            "parameter": "EET",
            "values": [
                {
                    "value": "0,00E+00",
                    "module": "A1",
                    "scenario": null
                },
                {
                    "value": "0,00E+00",
                    "module": "A2",
                    "scenario": null
                },
                {
                    "value": "2,32E-02",
                    "module": "A3",
                    "scenario": null
                },
                {
                    "value": "0,00E+00",
                    "module": "A4",
                    "scenario": null
                },
                {
                    "value": "7,26E-02",
                    "module": "A5",
                    "scenario": null
                },
                {
                    "value": "0,00E+00",
                    "module": "B6",
                    "scenario": null
                },
                {
                    "value": "0,00E+00",
                    "module": "C1",
                    "scenario": null
                },
                {
                    "value": "0,00E+00",
                    "module": "C2",
                    "scenario": null
                },
                {
                    "value": "2,71E+00",
                    "module": "C3",
                    "scenario": null
                },
                {
                    "value": "3,83E-04",
                    "module": "C4",
                    "scenario": null
                },
                {
                    "value": "-5,07E-04",
                    "module": "D",
                    "scenario": null
                }
            ]
        }
    ]
}