{
    "product_name": "Protan GT 2,4 Terrace Membrane ",
    "epd_id": "NEPD-7002-6402-EN",
    "declared_unit": {
        "unit": "m2",
        "amount": 1.0
    },
    "compliance": [
        "EN 15804+A2",
        "ISO 14025",
        "ISO 21930"
    ],
    "producer_name": "Protan AS",
    "environmental_impact": [
        {
            "parameter": "GWP-total",
            "values": [
                {
                    "value": "7,76E+00",
                    "module": "A1-A3",
                    "scenario": null
                },
                {
                    "value": "1,47E-01",
                    "module": "A4",
                    "scenario": null
                },
                {
                    "value": "1,83E-01",
                    "module": "A5",
                    "scenario": null
                },
                {
                    "value": "0,00E+00",
                    "module": "C1",
                    "scenario": null
                },
                {
                    "value": "1,47E-01",
                    "module": "C2",
                    "scenario": null
                },
                {
                    "value": "6,01E+00",
                    "module": "C3",
                    "scenario": null
                },
                {
                    "value": "1,14E-01",
                    "module": "C4",
                    "scenario": null
                },
                {
                    "value": "-2,79E-01",
                    "module": "D",
                    "scenario": null
                }
            ]
        },
        {
            "parameter": "GWP-fossil",
            "values": [
                {
                    "value": "7,72E+00",
                    "module": "A1-A3",
                    "scenario": null
                },
                {
                    "value": "1,47E-01",
                    "module": "A4",
                    "scenario": null
                },
                {
                    "value": "1,90E-02",
                    "module": "A5",
                    "scenario": null
                },
                {
                    "value": "0,00E+00",
                    "module": "C1",
                    "scenario": null
                },
                {
                    "value": "1,47E-01",
                    "module": "C2",
                    "scenario": null
                },
                {
                    "value": "6,01E+00",
                    "module": "C3",
                    "scenario": null
                },
                {
                    "value": "1,13E-01",
                    "module": "C4",
                    "scenario": null
                },
                {
                    "value": "-2,69E-01",
                    "module": "D",
                    "scenario": null
                }
            ]
        },
        {
            "parameter": "GWP-biogenic",
            "values": [
                {
                    "value": "3,27E-02",
                    "module": "A1-A3",
                    "scenario": null
                },
                {
                    "value": "6,08E-05",
                    "module": "A4",
                    "scenario": null
                },
                {
                    "value": "1,64E-01",
                    "module": "A5",
                    "scenario": null
                },
                {
                    "value": "0,00E+00",
                    "module": "C1",
                    "scenario": null
                },
                {
                    "value": "6,08E-05",
                    "module": "C2",
                    "scenario": null
                },
                {
                    "value": "2,45E-03",
                    "module": "C3",
                    "scenario": null
                },
                {
                    "value": "5,49E-05",
                    "module": "C4",
                    "scenario": null
                },
                {
                    "value": "-5,56E-04",
                    "module": "D",
                    "scenario": null
                }
            ]
        },
        {
            "parameter": "GWP-luluc",
            "values": [
                {
                    "value": "5,31E-03",
                    "module": "A1-A3",
                    "scenario": null
                },
                {
                    "value": "5,23E-05",
                    "module": "A4",
                    "scenario": null
                },
                {
                    "value": "6,78E-05",
                    "module": "A5",
                    "scenario": null
                },
                {
                    "value": "0,00E+00",
                    "module": "C1",
                    "scenario": null
                },
                {
                    "value": "5,23E-05",
                    "module": "C2",
                    "scenario": null
                },
                {
                    "value": "4,70E-04",
                    "module": "C3",
                    "scenario": null
                },
                {
                    "value": "1,38E-05",
                    "module": "C4",
                    "scenario": null
                },
                {
                    "value": "-9,27E-03",
                    "module": "D",
                    "scenario": null
                }
            ]
        },
        {
            "parameter": "ODP",
            "values": [
                {
                    "value": "2,21E-06",
                    "module": "A1-A3",
                    "scenario": null
                },
                {
                    "value": "3,33E-08",
                    "module": "A4",
                    "scenario": null
                },
                {
                    "value": "1,55E-09",
                    "module": "A5",
                    "scenario": null
                },
                {
                    "value": "0,00E+00",
                    "module": "C1",
                    "scenario": null
                },
                {
                    "value": "3,33E-08",
                    "module": "C2",
                    "scenario": null
                },
                {
                    "value": "1,98E-07",
                    "module": "C3",
                    "scenario": null
                },
                {
                    "value": "7,30E-09",
                    "module": "C4",
                    "scenario": null
                },
                {
                    "value": "-1,96E-02",
                    "module": "D",
                    "scenario": null
                }
            ]
        },
        {
            "parameter": "AP",
            "values": [
                {
                    "value": "4,17E-02",
                    "module": "A1-A3",
                    "scenario": null
                },
                {
                    "value": "4,22E-04",
                    "module": "A4",
                    "scenario": null
                },
                {
                    "value": "1,47E-04",
                    "module": "A5",
                    "scenario": null
                },
                {
                    "value": "0,00E+00",
                    "module": "C1",
                    "scenario": null
                },
                {
                    "value": "4,22E-04",
                    "module": "C2",
                    "scenario": null
                },
                {
                    "value": "3,48E-03",
                    "module": "C3",
                    "scenario": null
                },
                {
                    "value": "3,14E-04",
                    "module": "C4",
                    "scenario": null
                },
                {
                    "value": "-2,22E-03",
                    "module": "D",
                    "scenario": null
                }
            ]
        },
        {
            "parameter": "POCP",
            "values": [
                {
                    "value": "2,96E-02",
                    "module": "A1-A3",
                    "scenario": null
                },
                {
                    "value": "3,58E-04",
                    "module": "A4",
                    "scenario": null
                },
                {
                    "value": "7,16E-05",
                    "module": "A5",
                    "scenario": null
                },
                {
                    "value": "0,00E+00",
                    "module": "C1",
                    "scenario": null
                },
                {
                    "value": "3,58E-04",
                    "module": "C2",
                    "scenario": null
                },
                {
                    "value": "2,58E-03",
                    "module": "C3",
                    "scenario": null
                },
                {
                    "value": "2,81E-04",
                    "module": "C4",
                    "scenario": null
                },
                {
                    "value": "-2,16E-03",
                    "module": "D",
                    "scenario": null
                }
            ]
        },
        {
            "parameter": "ADPE",
            "values": [
                {
                    "value": "1,16E-02",
                    "module": "A1-A3",
                    "scenario": null
                },
                {
                    "value": "4,06E-06",
                    "module": "A4",
                    "scenario": null
                },
                {
                    "value": "1,26E-06",
                    "module": "A5",
                    "scenario": null
                },
                {
                    "value": "0,00E+00",
                    "module": "C1",
                    "scenario": null
                },
                {
                    "value": "4,06E-06",
                    "module": "C2",
                    "scenario": null
                },
                {
                    "value": "1,27E-05",
                    "module": "C3",
                    "scenario": null
                },
                {
                    "value": "3,56E-07",
                    "module": "C4",
                    "scenario": null
                },
                {
                    "value": "-2,68E-06",
                    "module": "D",
                    "scenario": null
                }
            ]
        },
        {
            "parameter": "ADPF",
            "values": [
                {
                    "value": "1,84E+02",
                    "module": "A1-A3",
                    "scenario": null
                },
                {
                    "value": "2,22E+00",
                    "module": "A4",
                    "scenario": null
                },
                {
                    "value": "2,54E-01",
                    "module": "A5",
                    "scenario": null
                },
                {
                    "value": "0,00E+00",
                    "module": "C1",
                    "scenario": null
                },
                {
                    "value": "2,22E+00",
                    "module": "C2",
                    "scenario": null
                },
                {
                    "value": "7,91E+00",
                    "module": "C3",
                    "scenario": null
                },
                {
                    "value": "6,99E-01",
                    "module": "C4",
                    "scenario": null
                },
                {
                    "value": "-3,85E+00",
                    "module": "D",
                    "scenario": null
                }
            ]
        },
        {
            "parameter": "WDP",
            "values": [
                {
                    "value": "9,48E+02",
                    "module": "A1-A3",
                    "scenario": null
                },
                {
                    "value": "2,15E+00",
                    "module": "A4",
                    "scenario": null
                },
                {
                    "value": "3,88E+01",
                    "module": "A5",
                    "scenario": null
                },
                {
                    "value": "0,00E+00",
                    "module": "C1",
                    "scenario": null
                },
                {
                    "value": "2,15E+00",
                    "module": "C2",
                    "scenario": null
                },
                {
                    "value": "1,61E+02",
                    "module": "C3",
                    "scenario": null
                },
                {
                    "value": "1,19E+01",
                    "module": "C4",
                    "scenario": null
                },
                {
                    "value": "-4,79E+01",
                    "module": "D",
                    "scenario": null
                }
            ]
        },
        {
            "parameter": "EP-freshwater",
            "values": [
                {
                    "value": "3,18E-04",
                    "module": "A1-A3",
                    "scenario": null
                },
                {
                    "value": "1,17E-06",
                    "module": "A4",
                    "scenario": null
                },
                {
                    "value": "1,20E-06",
                    "module": "A5",
                    "scenario": null
                },
                {
                    "value": "0,00E+00",
                    "module": "C1",
                    "scenario": null
                },
                {
                    "value": "1,17E-06",
                    "module": "C2",
                    "scenario": null
                },
                {
                    "value": "1,77E-05",
                    "module": "C3",
                    "scenario": null
                },
                {
                    "value": "1,62E-06",
                    "module": "C4",
                    "scenario": null
                },
                {
                    "value": "-2,39E-05",
                    "module": "D",
                    "scenario": null
                }
            ]
        },
        {
            "parameter": "EP-marine",
            "values": [
                {
                    "value": "6,65E-03",
                    "module": "A1-A3",
                    "scenario": null
                },
                {
                    "value": "8,36E-05",
                    "module": "A4",
                    "scenario": null
                },
                {
                    "value": "2,22E-05",
                    "module": "A5",
                    "scenario": null
                },
                {
                    "value": "0,00E+00",
                    "module": "C1",
                    "scenario": null
                },
                {
                    "value": "8,36E-05",
                    "module": "C2",
                    "scenario": null
                },
                {
                    "value": "8,48E-04",
                    "module": "C3",
                    "scenario": null
                },
                {
                    "value": "9,04E-05",
                    "module": "C4",
                    "scenario": null
                },
                {
                    "value": "-7,25E-04",
                    "module": "D",
                    "scenario": null
                }
            ]
        },
        {
            "parameter": "EP-terrestrial",
            "values": [
                {
                    "value": "7,96E-02",
                    "module": "A1-A3",
                    "scenario": null
                },
                {
                    "value": "9,35E-04",
                    "module": "A4",
                    "scenario": null
                },
                {
                    "value": "2,69E-04",
                    "module": "A5",
                    "scenario": null
                },
                {
                    "value": "0,00E+00",
                    "module": "C1",
                    "scenario": null
                },
                {
                    "value": "9,35E-04",
                    "module": "C2",
                    "scenario": null
                },
                {
                    "value": "9,10E-03",
                    "module": "C3",
                    "scenario": null
                },
                {
                    "value": "1,05E-03",
                    "module": "C4",
                    "scenario": null
                },
                {
                    "value": "-7,84E-03",
                    "module": "D",
                    "scenario": null
                }
            ]
        }
    ],
    "additional_environmental_impact": [
        {
            "parameter": "PM",
            "values": [
                {
                    "value": "3,40E-07",
                    "module": "A1-A3",
                    "scenario": null
                },
                {
                    "value": "9,00E-09",
                    "module": "A4",
                    "scenario": null
                },
                {
                    "value": "1,16E-09",
                    "module": "A5",
                    "scenario": null
                },
                {
                    "value": "0,00E+00",
                    "module": "C1",
                    "scenario": null
                },
                {
                    "value": "9,00E-09",
                    "module": "C2",
                    "scenario": null
                },
                {
                    "value": "2,26E-08",
                    "module": "C3",
                    "scenario": null
                },
                {
                    "value": "2,89E-09",
                    "module": "C4",
                    "scenario": null
                },
                {
                    "value": "-1,34E-07",
                    "module": "D",
                    "scenario": null
                }
            ]
        },
        {
            "parameter": "ETP-fw",
            "values": [
                {
                    "value": "1,92E+02",
                    "module": "A1-A3",
                    "scenario": null
                },
                {
                    "value": "1,65E+00",
                    "module": "A4",
                    "scenario": null
                },
                {
                    "value": "1,05E+00",
                    "module": "A5",
                    "scenario": null
                },
                {
                    "value": "0,00E+00",
                    "module": "C1",
                    "scenario": null
                },
                {
                    "value": "1,65E+00",
                    "module": "C2",
                    "scenario": null
                },
                {
                    "value": "3,79E+02",
                    "module": "C3",
                    "scenario": null
                },
                {
                    "value": "1,97E+00",
                    "module": "C4",
                    "scenario": null
                },
                {
                    "value": "-2,09E+01",
                    "module": "D",
                    "scenario": null
                }
            ]
        },
        {
            "parameter": "HTP-c",
            "values": [
                {
                    "value": "7,26E-09",
                    "module": "A1-A3",
                    "scenario": null
                },
                {
                    "value": "0,00E+00",
                    "module": "A4",
                    "scenario": null
                },
                {
                    "value": "5,10E-11",
                    "module": "A5",
                    "scenario": null
                },
                {
                    "value": "0,00E+00",
                    "module": "C1",
                    "scenario": null
                },
                {
                    "value": "0,00E+00",
                    "module": "C2",
                    "scenario": null
                },
                {
                    "value": "8,43E-10",
                    "module": "C3",
                    "scenario": null
                },
                {
                    "value": "1,04E-10",
                    "module": "C4",
                    "scenario": null
                },
                {
                    "value": "-3,83E-10",
                    "module": "D",
                    "scenario": null
                }
            ]
        },
        {
            "parameter": "HTP-nc",
            "values": [
                {
                    "value": "1,65E-07",
                    "module": "A1-A3",
                    "scenario": null
                },
                {
                    "value": "1,80E-09",
                    "module": "A4",
                    "scenario": null
                },
                {
                    "value": "1,30E-09",
                    "module": "A5",
                    "scenario": null
                },
                {
                    "value": "0,00E+00",
                    "module": "C1",
                    "scenario": null
                },
                {
                    "value": "1,80E-09",
                    "module": "C2",
                    "scenario": null
                },
                {
                    "value": "8,92E-08",
                    "module": "C3",
                    "scenario": null
                },
                {
                    "value": "3,93E-09",
                    "module": "C4",
                    "scenario": null
                },
                {
                    "value": "-2,01E-08",
                    "module": "D",
                    "scenario": null
                }
            ]
        },
        {
            "parameter": "SQP",
            "values": [
                {
                    "value": "2,36E+01",
                    "module": "A1-A3",
                    "scenario": null
                },
                {
                    "value": "1,55E+00",
                    "module": "A4",
                    "scenario": null
                },
                {
                    "value": "1,31E-01",
                    "module": "A5",
                    "scenario": null
                },
                {
                    "value": "0,00E+00",
                    "module": "C1",
                    "scenario": null
                },
                {
                    "value": "1,55E+00",
                    "module": "C2",
                    "scenario": null
                },
                {
                    "value": "2,88E+00",
                    "module": "C3",
                    "scenario": null
                },
                {
                    "value": "2,28E+00",
                    "module": "C4",
                    "scenario": null
                },
                {
                    "value": "-2,57E+01",
                    "module": "D",
                    "scenario": null
                }
            ]
        },
        {
            "parameter": "IRP",
            "values": [
                {
                    "value": "3,80E-01",
                    "module": "A1-A3",
                    "scenario": null
                },
                {
                    "value": "9,72E-03",
                    "module": "A4",
                    "scenario": null
                },
                {
                    "value": "4,15E-03",
                    "module": "A5",
                    "scenario": null
                },
                {
                    "value": "0,00E+00",
                    "module": "C1",
                    "scenario": null
                },
                {
                    "value": "9,72E-03",
                    "module": "C2",
                    "scenario": null
                },
                {
                    "value": "3,84E-02",
                    "module": "C3",
                    "scenario": null
                },
                {
                    "value": "3,72E-03",
                    "module": "C4",
                    "scenario": null
                },
                {
                    "value": "-2,46E-02",
                    "module": "D",
                    "scenario": null
                }
            ]
        }
    ],
    "resource_use": [
        {
            "parameter": "PERE",
            "values": [
                {
                    "value": "4,31E+01",
                    "module": "A1-A3",
                    "scenario": null
                },
                {
                    "value": "3,18E-02",
                    "module": "A4",
                    "scenario": null
                },
                {
                    "value": "2,88E+00",
                    "module": "A5",
                    "scenario": null
                },
                {
                    "value": "0,00E+00",
                    "module": "C1",
                    "scenario": null
                },
                {
                    "value": "3,18E-02",
                    "module": "C2",
                    "scenario": null
                },
                {
                    "value": "1,01E+00",
                    "module": "C3",
                    "scenario": null
                },
                {
                    "value": "6,27E-02",
                    "module": "C4",
                    "scenario": null
                },
                {
                    "value": "-2,38E+01",
                    "module": "D",
                    "scenario": null
                }
            ]
        },
        {
            "parameter": "PERM",
            "values": [
                {
                    "value": "0,00E+00",
                    "module": "A1-A3",
                    "scenario": null
                },
                {
                    "value": "0,00E+00",
                    "module": "A4",
                    "scenario": null
                },
                {
                    "value": "-1,45E+00",
                    "module": "A5",
                    "scenario": null
                },
                {
                    "value": "0,00E+00",
                    "module": "C1",
                    "scenario": null
                },
                {
                    "value": "0,00E+00",
                    "module": "C2",
                    "scenario": null
                },
                {
                    "value": "0,00E+00",
                    "module": "C3",
                    "scenario": null
                },
                {
                    "value": "0,00E+00",
                    "module": "C4",
                    "scenario": null
                },
                {
                    "value": "0,00E+00",
                    "module": "D",
                    "scenario": null
                }
            ]
        },
        {
            "parameter": "PERT",
            "values": [
                {
                    "value": "4,31E+01",
                    "module": "A1-A3",
                    "scenario": null
                },
                {
                    "value": "3,18E-02",
                    "module": "A4",
                    "scenario": null
                },
                {
                    "value": "1,43E+00",
                    "module": "A5",
                    "scenario": null
                },
                {
                    "value": "0,00E+00",
                    "module": "C1",
                    "scenario": null
                },
                {
                    "value": "3,18E-02",
                    "module": "C2",
                    "scenario": null
                },
                {
                    "value": "1,01E+00",
                    "module": "C3",
                    "scenario": null
                },
                {
                    "value": "6,27E-02",
                    "module": "C4",
                    "scenario": null
                },
                {
                    "value": "-2,38E+01",
                    "module": "D",
                    "scenario": null
                }
            ]
        },
        {
            "parameter": "PENRE",
            "values": [
                {
                    "value": "1,21E+02",
                    "module": "A1-A3",
                    "scenario": null
                },
                {
                    "value": "2,22E+00",
                    "module": "A4",
                    "scenario": null
                },
                {
                    "value": "2,54E-01",
                    "module": "A5",
                    "scenario": null
                },
                {
                    "value": "0,00E+00",
                    "module": "C1",
                    "scenario": null
                },
                {
                    "value": "2,22E+00",
                    "module": "C2",
                    "scenario": null
                },
                {
                    "value": "7,91E+00",
                    "module": "C3",
                    "scenario": null
                },
                {
                    "value": "6,99E-01",
                    "module": "C4",
                    "scenario": null
                },
                {
                    "value": "-3,85E+00",
                    "module": "D",
                    "scenario": null
                }
            ]
        },
        {
            "parameter": "PENRM",
            "values": [
                {
                    "value": "7,00E+01",
                    "module": "A1-A3",
                    "scenario": null
                },
                {
                    "value": "0,00E+00",
                    "module": "A4",
                    "scenario": null
                },
                {
                    "value": "-8,49E-02",
                    "module": "A5",
                    "scenario": null
                },
                {
                    "value": "0,00E+00",
                    "module": "C1",
                    "scenario": null
                },
                {
                    "value": "0,00E+00",
                    "module": "C2",
                    "scenario": null
                },
                {
                    "value": "0,00E+00",
                    "module": "C3",
                    "scenario": null
                },
                {
                    "value": "0,00E+00",
                    "module": "C4",
                    "scenario": null
                },
                {
                    "value": "0,00E+00",
                    "module": "D",
                    "scenario": null
                }
            ]
        },
        {
            "parameter": "PENRT",
            "values": [
                {
                    "value": "1,91E+02",
                    "module": "A1-A3",
                    "scenario": null
                },
                {
                    "value": "2,22E+00",
                    "module": "A4",
                    "scenario": null
                },
                {
                    "value": "1,69E-01",
                    "module": "A5",
                    "scenario": null
                },
                {
                    "value": "0,00E+00",
                    "module": "C1",
                    "scenario": null
                },
                {
                    "value": "2,22E+00",
                    "module": "C2",
                    "scenario": null
                },
                {
                    "value": "7,91E+00",
                    "module": "C3",
                    "scenario": null
                },
                {
                    "value": "6,99E-01",
                    "module": "C4",
                    "scenario": null
                },
                {
                    "value": "-3,85E+00",
                    "module": "D",
                    "scenario": null
                }
            ]
        },
        {
            "parameter": "SM",
            "values": [
                {
                    "value": "1,15E-02",
                    "module": "A1-A3",
                    "scenario": null
                },
                {
                    "value": "0,00E+00",
                    "module": "A4",
                    "scenario": null
                },
                {
                    "value": "0,00E+00",
                    "module": "A5",
                    "scenario": null
                },
                {
                    "value": "0,00E+00",
                    "module": "C1",
                    "scenario": null
                },
                {
                    "value": "0,00E+00",
                    "module": "C2",
                    "scenario": null
                },
                {
                    "value": "0,00E+00",
                    "module": "C3",
                    "scenario": null
                },
                {
                    "value": "0,00E+00",
                    "module": "C4",
                    "scenario": null
                },
                {
                    "value": "0,00E+00",
                    "module": "D",
                    "scenario": null
                }
            ]
        },
        {
            "parameter": "RSF",
            "values": [
                {
                    "value": "4,79E-01",
                    "module": "A1-A3",
                    "scenario": null
                },
                {
                    "value": "1,14E-03",
                    "module": "A4",
                    "scenario": null
                },
                {
                    "value": "2,28E-03",
                    "module": "A5",
                    "scenario": null
                },
                {
                    "value": "0,00E+00",
                    "module": "C1",
                    "scenario": null
                },
                {
                    "value": "1,14E-03",
                    "module": "C2",
                    "scenario": null
                },
                {
                    "value": "1,82E-02",
                    "module": "C3",
                    "scenario": null
                },
                {
                    "value": "1,54E-03",
                    "module": "C4",
                    "scenario": null
                },
                {
                    "value": "-4,16E-03",
                    "module": "D",
                    "scenario": null
                }
            ]
        },
        {
            "parameter": "NRSF",
            "values": [
                {
                    "value": "1,53E-01",
                    "module": "A1-A3",
                    "scenario": null
                },
                {
                    "value": "4,07E-03",
                    "module": "A4",
                    "scenario": null
                },
                {
                    "value": "5,81E-03",
                    "module": "A5",
                    "scenario": null
                },
                {
                    "value": "0,00E+00",
                    "module": "C1",
                    "scenario": null
                },
                {
                    "value": "4,07E-03",
                    "module": "C2",
                    "scenario": null
                },
                {
                    "value": "0,00E+00",
                    "module": "C3",
                    "scenario": null
                },
                {
                    "value": "1,02E-02",
                    "module": "C4",
                    "scenario": null
                },
                {
                    "value": "-1,41E+00",
                    "module": "D",
                    "scenario": null
                }
            ]
        },
        {
            "parameter": "FW",
            "values": [
                {
                    "value": "3,82E-01",
                    "module": "A1-A3",
                    "scenario": null
                },
                {
                    "value": "2,38E-04",
                    "module": "A4",
                    "scenario": null
                },
                {
                    "value": "2,15E-02",
                    "module": "A5",
                    "scenario": null
                },
                {
                    "value": "0,00E+00",
                    "module": "C1",
                    "scenario": null
                },
                {
                    "value": "2,38E-04",
                    "module": "C2",
                    "scenario": null
                },
                {
                    "value": "1,89E-01",
                    "module": "C3",
                    "scenario": null
                },
                {
                    "value": "6,50E-04",
                    "module": "C4",
                    "scenario": null
                },
                {
                    "value": "-2,86E-02",
                    "module": "D",
                    "scenario": null
                }
            ]
        }
    ],
    "end_of_life_waste": [
        {
            "parameter": "HWD",
            "values": [
                {
                    "value": "1,51E-02",
                    "module": "A1-A3",
                    "scenario": null
                },
                {
                    "value": "1,15E-04",
                    "module": "A4",
                    "scenario": null
                },
                {
                    "value": "1,43E-04",
                    "module": "A5",
                    "scenario": null
                },
                {
                    "value": "0,00E+00",
                    "module": "C1",
                    "scenario": null
                },
                {
                    "value": "1,15E-04",
                    "module": "C2",
                    "scenario": null
                },
                {
                    "value": "0,00E+00",
                    "module": "C3",
                    "scenario": null
                },
                {
                    "value": "4,30E-02",
                    "module": "C4",
                    "scenario": null
                },
                {
                    "value": "-1,81E-04",
                    "module": "D",
                    "scenario": null
                }
            ]
        },
        {
            "parameter": "NHWD",
            "values": [
                {
                    "value": "9,38E-01",
                    "module": "A1-A3",
                    "scenario": null
                },
                {
                    "value": "1,08E-01",
                    "module": "A4",
                    "scenario": null
                },
                {
                    "value": "1,24E-01",
                    "module": "A5",
                    "scenario": null
                },
                {
                    "value": "0,00E+00",
                    "module": "C1",
                    "scenario": null
                },
                {
                    "value": "1,08E-01",
                    "module": "C2",
                    "scenario": null
                },
                {
                    "value": "0,00E+00",
                    "module": "C3",
                    "scenario": null
                },
                {
                    "value": "4,35E-01",
                    "module": "C4",
                    "scenario": null
                },
                {
                    "value": "-9,09E-02",
                    "module": "D",
                    "scenario": null
                }
            ]
        },
        {
            "parameter": "RWD",
            "values": [
                {
                    "value": "3,31E-04",
                    "module": "A1-A3",
                    "scenario": null
                },
                {
                    "value": "1,51E-05",
                    "module": "A4",
                    "scenario": null
                },
                {
                    "value": "1,99E-06",
                    "module": "A5",
                    "scenario": null
                },
                {
                    "value": "0,00E+00",
                    "module": "C1",
                    "scenario": null
                },
                {
                    "value": "1,51E-05",
                    "module": "C2",
                    "scenario": null
                },
                {
                    "value": "0,00E+00",
                    "module": "C3",
                    "scenario": null
                },
                {
                    "value": "1,62E-06",
                    "module": "C4",
                    "scenario": null
                },
                {
                    "value": "-2,02E-05",
                    "module": "D",
                    "scenario": null
                }
            ]
        }
    ],
    "end_of_life_flow": [
        {
            "parameter": "CRU",
            "values": [
                {
                    "value": "0,00E+00",
                    "module": "A1-A3",
                    "scenario": null
                },
                {
                    "value": "0,00E+00",
                    "module": "A4",
                    "scenario": null
                },
                {
                    "value": "0,00E+00",
                    "module": "A5",
                    "scenario": null
                },
                {
                    "value": "0,00E+00",
                    "module": "C1",
                    "scenario": null
                },
                {
                    "value": "0,00E+00",
                    "module": "C2",
                    "scenario": null
                },
                {
                    "value": "0,00E+00",
                    "module": "C3",
                    "scenario": null
                },
                {
                    "value": "0,00E+00",
                    "module": "C4",
                    "scenario": null
                },
                {
                    "value": "0,00E+00",
                    "module": "D",
                    "scenario": null
                }
            ]
        },
        {
            "parameter": "MFR",
            "values": [
                {
                    "value": "9,19E-04",
                    "module": "A1-A3",
                    "scenario": null
                },
                {
                    "value": "0,00E+00",
                    "module": "A4",
                    "scenario": null
                },
                {
                    "value": "2,43E-02",
                    "module": "A5",
                    "scenario": null
                },
                {
                    "value": "0,00E+00",
                    "module": "C1",
                    "scenario": null
                },
                {
                    "value": "0,00E+00",
                    "module": "C2",
                    "scenario": null
                },
                {
                    "value": "0,00E+00",
                    "module": "C3",
                    "scenario": null
                },
                {
                    "value": "0,00E+00",
                    "module": "C4",
                    "scenario": null
                },
                {
                    "value": "0,00E+00",
                    "module": "D",
                    "scenario": null
                }
            ]
        },
        {
            "parameter": "MER",
            "values": [
                {
                    "value": "1,69E-04",
                    "module": "A1-A3",
                    "scenario": null
                },
                {
                    "value": "0,00E+00",
                    "module": "A4",
                    "scenario": null
                },
                {
                    "value": "8,11E-02",
                    "module": "A5",
                    "scenario": null
                },
                {
                    "value": "0,00E+00",
                    "module": "C1",
                    "scenario": null
                },
                {
                    "value": "0,00E+00",
                    "module": "C2",
                    "scenario": null
                },
                {
                    "value": "3,00E+00",
                    "module": "C3",
                    "scenario": null
                },
                {
                    "value": "0,00E+00",
                    "module": "C4",
                    "scenario": null
                },
                {
                    "value": "0,00E+00",
                    "module": "D",
                    "scenario": null
                }
            ]
        },
        {
            "parameter": "EEE",
            "values": [
                {
                    "value": "2,69E-04",
                    "module": "A1-A3",
                    "scenario": null
                },
                {
                    "value": "0,00E+00",
                    "module": "A4",
                    "scenario": null
                },
                {
                    "value": "5,66E-02",
                    "module": "A5",
                    "scenario": null
                },
                {
                    "value": "0,00E+00",
                    "module": "C1",
                    "scenario": null
                },
                {
                    "value": "0,00E+00",
                    "module": "C2",
                    "scenario": null
                },
                {
                    "value": "3,07E+00",
                    "module": "C3",
                    "scenario": null
                },
                {
                    "value": "0,00E+00",
                    "module": "C4",
                    "scenario": null
                },
                {
                    "value": "0,00E+00",
                    "module": "D",
                    "scenario": null
                }
            ]
        },
        {
            "parameter": "EET",
            "values": [
                {
                    "value": "4,08E-03",
                    "module": "A1-A3",
                    "scenario": null
                },
                {
                    "value": "0,00E+00",
                    "module": "A4",
                    "scenario": null
                },
                {
                    "value": "8,57E-01",
                    "module": "A5",
                    "scenario": null
                },
                {
                    "value": "0,00E+00",
                    "module": "C1",
                    "scenario": null
                },
                {
                    "value": "0,00E+00",
                    "module": "C2",
                    "scenario": null
                },
                {
                    "value": "4,64E+01",
                    "module": "C3",
                    "scenario": null
                },
                {
                    "value": "0,00E+00",
                    "module": "C4",
                    "scenario": null
                },
                {
                    "value": "0,00E+00",
                    "module": "D",
                    "scenario": null
                }
            ]
        }
    ]
}