{"product_name":"BGFILCOTEN pro G NW 100 No. 0, with ductile iron edge, without slope & D400 ductile iron elongated bar grating","epd_id":"NEPD-10012-10012-2","declared_unit":{"unit":"m","amount":1},"compliance":["EN 15804+A2","ISO 14025","ISO 21930"],"producer_name":"BG-Graspointner GmbH","environmental_impact":[{"parameter":"GWP-total","unit":"kg CO2-eq","values":[{"value":"1,22E+01","module":"A1-A3","scenario":null},{"value":"1,42E+00","module":"A4","scenario":null},{"value":"4,98E+01","module":"A5","scenario":null},{"value":"-2,13E-03","module":"B1","scenario":null},{"value":"1,67E-01","module":"C1","scenario":null},{"value":"1,41E-01","module":"C2","scenario":null},{"value":"1,38E-01","module":"C3","scenario":null},{"value":"4,45E-02","module":"C4","scenario":null},{"value":"-6,09E-02","module":"D","scenario":null}]},{"parameter":"GWP-fossil","unit":"kg CO2-eq","values":[{"value":"1,22E+01","module":"A1-A3","scenario":null},{"value":"1,42E+00","module":"A4","scenario":null},{"value":"4,92E+01","module":"A5","scenario":null},{"value":"-2,13E-03","module":"B1","scenario":null},{"value":"1,67E-01","module":"C1","scenario":null},{"value":"1,41E-01","module":"C2","scenario":null},{"value":"1,27E-01","module":"C3","scenario":null},{"value":"4,10E-02","module":"C4","scenario":null},{"value":"-5,95E-02","module":"D","scenario":null}]},{"parameter":"GWP-biogenic","unit":"kg CO2-eq","values":[{"value":"-3,56E-03","module":"A1-A3","scenario":null},{"value":"7,12E-04","module":"A4","scenario":null},{"value":"5,04E-01","module":"A5","scenario":null},{"value":"0,00E+00","module":"B1","scenario":null},{"value":"1,67E-05","module":"C1","scenario":null},{"value":"7,09E-05","module":"C2","scenario":null},{"value":"1,10E-02","module":"C3","scenario":null},{"value":"3,49E-03","module":"C4","scenario":null},{"value":"-1,37E-03","module":"D","scenario":null}]},{"parameter":"GWP-luluc","unit":"kg CO2-eq","values":[{"value":"4,64E-03","module":"A1-A3","scenario":null},{"value":"5,04E-04","module":"A4","scenario":null},{"value":"1,65E-02","module":"A5","scenario":null},{"value":"0,00E+00","module":"B1","scenario":null},{"value":"1,45E-05","module":"C1","scenario":null},{"value":"5,02E-05","module":"C2","scenario":null},{"value":"1,11E-05","module":"C3","scenario":null},{"value":"2,13E-05","module":"C4","scenario":null},{"value":"-1,60E-05","module":"D","scenario":null}]},{"parameter":"ODP","unit":"kg CFC11-eq","values":[{"value":"9,48E-08","module":"A1-A3","scenario":null},{"value":"2,96E-08","module":"A4","scenario":null},{"value":"5,92E-07","module":"A5","scenario":null},{"value":"0,00E+00","module":"B1","scenario":null},{"value":"2,56E-09","module":"C1","scenario":null},{"value":"2,95E-09","module":"C2","scenario":null},{"value":"1,95E-09","module":"C3","scenario":null},{"value":"1,18E-09","module":"C4","scenario":null},{"value":"-1,52E-09","module":"D","scenario":null}]},{"parameter":"AP","unit":"mol H+-eq","values":[{"value":"5,84E-02","module":"A1-A3","scenario":null},{"value":"3,35E-03","module":"A4","scenario":null},{"value":"1,62E-01","module":"A5","scenario":null},{"value":"0,00E+00","module":"B1","scenario":null},{"value":"1,51E-03","module":"C1","scenario":null},{"value":"3,34E-04","module":"C2","scenario":null},{"value":"1,15E-03","module":"C3","scenario":null},{"value":"2,90E-04","module":"C4","scenario":null},{"value":"-2,99E-04","module":"D","scenario":null}]},{"parameter":"POCP","unit":"kg NMVOC-eq","values":[{"value":"5,03E-02","module":"A1-A3","scenario":null},{"value":"5,82E-03","module":"A4","scenario":null},{"value":"1,75E-01","module":"A5","scenario":null},{"value":"0,00E+00","module":"B1","scenario":null},{"value":"2,29E-03","module":"C1","scenario":null},{"value":"5,80E-04","module":"C2","scenario":null},{"value":"1,74E-03","module":"C3","scenario":null},{"value":"4,33E-04","module":"C4","scenario":null},{"value":"-4,00E-04","module":"D","scenario":null}]},{"parameter":"ADPE","unit":"kg Sb-eq","values":[{"value":"3,30E-05","module":"A1-A3","scenario":null},{"value":"4,06E-06","module":"A4","scenario":null},{"value":"2,29E-04","module":"A5","scenario":null},{"value":"0,00E+00","module":"B1","scenario":null},{"value":"6,00E-08","module":"C1","scenario":null},{"value":"4,04E-07","module":"C2","scenario":null},{"value":"4,56E-08","module":"C3","scenario":null},{"value":"6,50E-08","module":"C4","scenario":null},{"value":"-3,42E-07","module":"D","scenario":null}]},{"parameter":"ADPF","unit":"MJ","values":[{"value":"1,21E+02","module":"A1-A3","scenario":null},{"value":"2,13E+01","module":"A4","scenario":null},{"value":"5,50E+02","module":"A5","scenario":null},{"value":"0,00E+00","module":"B1","scenario":null},{"value":"2,19E+00","module":"C1","scenario":null},{"value":"2,12E+00","module":"C2","scenario":null},{"value":"1,66E+00","module":"C3","scenario":null},{"value":"1,00E+00","module":"C4","scenario":null},{"value":"-9,08E-01","module":"D","scenario":null}]},{"parameter":"WDP","unit":"m3 world-eq. Deprived","values":[{"value":"1,57E+00","module":"A1-A3","scenario":null},{"value":"1,07E-01","module":"A4","scenario":null},{"value":"1,07E+01","module":"A5","scenario":null},{"value":"0,00E+00","module":"B1","scenario":null},{"value":"5,36E-03","module":"C1","scenario":null},{"value":"1,07E-02","module":"C2","scenario":null},{"value":"4,07E-03","module":"C3","scenario":null},{"value":"2,81E-03","module":"C4","scenario":null},{"value":"-3,01E-02","module":"D","scenario":null}]},{"parameter":"EP-freshwater","unit":"kg P-eq","values":[{"value":"2,40E-03","module":"A1-A3","scenario":null},{"value":"9,99E-05","module":"A4","scenario":null},{"value":"6,28E-03","module":"A5","scenario":null},{"value":"0,00E+00","module":"B1","scenario":null},{"value":"4,87E-06","module":"C1","scenario":null},{"value":"9,95E-06","module":"C2","scenario":null},{"value":"3,71E-06","module":"C3","scenario":null},{"value":"3,40E-06","module":"C4","scenario":null},{"value":"-9,99E-06","module":"D","scenario":null}]},{"parameter":"EP-marine","unit":"kg N-eq","values":[{"value":"4,60E-03","module":"A1-A3","scenario":null},{"value":"8,80E-04","module":"A4","scenario":null},{"value":"4,37E-02","module":"A5","scenario":null},{"value":"0,00E+00","module":"B1","scenario":null},{"value":"7,00E-04","module":"C1","scenario":null},{"value":"8,76E-05","module":"C2","scenario":null},{"value":"5,32E-04","module":"C3","scenario":null},{"value":"1,11E-04","module":"C4","scenario":null},{"value":"-1,15E-04","module":"D","scenario":null}]},{"parameter":"EP-terrestrial","unit":"mol N-eq.","values":[{"value":"1,57E-01","module":"A1-A3","scenario":null},{"value":"9,51E-03","module":"A4","scenario":null},{"value":"4,86E-01","module":"A5","scenario":null},{"value":"0,00E+00","module":"B1","scenario":null},{"value":"7,67E-03","module":"C1","scenario":null},{"value":"9,47E-04","module":"C2","scenario":null},{"value":"5,83E-03","module":"C3","scenario":null},{"value":"1,21E-03","module":"C4","scenario":null},{"value":"-1,32E-03","module":"D","scenario":null}]},{"parameter":"GWP-IOBC","unit":"kg CO2-eq","values":[]}],"additional_environmental_impact":[{"parameter":"PM","unit":"Disease incidence","values":[{"value":"8,60E-07","module":"A1-A3","scenario":null},{"value":"1,38E-07","module":"A4","scenario":null},{"value":"1,85E-06","module":"A5","scenario":null},{"value":"0,00E+00","module":"B1","scenario":null},{"value":"2,43E-07","module":"C1","scenario":null},{"value":"1,38E-08","module":"C2","scenario":null},{"value":"1,87E-07","module":"C3","scenario":null},{"value":"6,60E-09","module":"C4","scenario":null},{"value":"-7,36E-09","module":"D","scenario":null}]},{"parameter":"ETP-fw","unit":"CTUe","values":[{"value":"0,00E+00","module":"A1-A3","scenario":null},{"value":"5,05E+00","module":"A4","scenario":null},{"value":"1,25E+02","module":"A5","scenario":null},{"value":"0,00E+00","module":"B1","scenario":null},{"value":"3,10E-01","module":"C1","scenario":null},{"value":"5,03E-01","module":"C2","scenario":null},{"value":"2,36E-01","module":"C3","scenario":null},{"value":"1,37E-01","module":"C4","scenario":null},{"value":"-2,64E-01","module":"D","scenario":null}]},{"parameter":"HTP-c","unit":"CTUh","values":[{"value":"0,00E+00","module":"A1-A3","scenario":null},{"value":"9,09E-09","module":"A4","scenario":null},{"value":"1,38E-07","module":"A5","scenario":null},{"value":"0,00E+00","module":"B1","scenario":null},{"value":"6,54E-10","module":"C1","scenario":null},{"value":"9,05E-10","module":"C2","scenario":null},{"value":"4,97E-10","module":"C3","scenario":null},{"value":"1,85E-10","module":"C4","scenario":null},{"value":"-5,46E-10","module":"D","scenario":null}]},{"parameter":"HTP-nc","unit":"CTUh","values":[{"value":"0,00E+00","module":"A1-A3","scenario":null},{"value":"1,41E-08","module":"A4","scenario":null},{"value":"3,82E-07","module":"A5","scenario":null},{"value":"0,00E+00","module":"B1","scenario":null},{"value":"2,97E-10","module":"C1","scenario":null},{"value":"1,40E-09","module":"C2","scenario":null},{"value":"2,26E-10","module":"C3","scenario":null},{"value":"1,80E-10","module":"C4","scenario":null},{"value":"-3,74E-10","module":"D","scenario":null}]},{"parameter":"SQP","unit":"-","values":[{"value":"0,00E+00","module":"A1-A3","scenario":null},{"value":"2,14E+01","module":"A4","scenario":null},{"value":"2,64E+02","module":"A5","scenario":null},{"value":"0,00E+00","module":"B1","scenario":null},{"value":"1,53E-01","module":"C1","scenario":null},{"value":"2,13E+00","module":"C2","scenario":null},{"value":"1,17E-01","module":"C3","scenario":null},{"value":"1,98E+00","module":"C4","scenario":null},{"value":"-1,04E+00","module":"D","scenario":null}]},{"parameter":"IRP","unit":"kBq U235-eq","values":[{"value":"3,70E-01","module":"A1-A3","scenario":null},{"value":"2,59E-02","module":"A4","scenario":null},{"value":"1,62E+00","module":"A5","scenario":null},{"value":"0,00E+00","module":"B1","scenario":null},{"value":"9,79E-04","module":"C1","scenario":null},{"value":"2,58E-03","module":"C2","scenario":null},{"value":"7,45E-04","module":"C3","scenario":null},{"value":"6,40E-04","module":"C4","scenario":null},{"value":"-7,35E-03","module":"D","scenario":null}]}],"resource_use":[{"parameter":"PERE","unit":"MJ","values":[{"value":"1,57E+01","module":"A1-A3","scenario":null},{"value":"3,38E-01","module":"A4","scenario":null},{"value":"2,40E+01","module":"A5","scenario":null},{"value":"0,00E+00","module":"B1","scenario":null},{"value":"1,34E-02","module":"C1","scenario":null},{"value":"3,37E-02","module":"C2","scenario":null},{"value":"1,02E-02","module":"C3","scenario":null},{"value":"9,31E-03","module":"C4","scenario":null},{"value":"-2,58E-01","module":"D","scenario":null}]},{"parameter":"PERM","unit":"","values":[{"value":"1,14E-02","module":"A1-A3","scenario":null},{"value":"0,00E+00","module":"A4","scenario":null},{"value":"-1,14E-02","module":"A5","scenario":null},{"value":"0,00E+00","module":"B1","scenario":null},{"value":"0,00E+00","module":"C1","scenario":null},{"value":"0,00E+00","module":"C2","scenario":null},{"value":"0,00E+00","module":"C3","scenario":null},{"value":"0,00E+00","module":"C4","scenario":null},{"value":"0,00E+00","module":"D","scenario":null}]},{"parameter":"PERT","unit":"MJ","values":[{"value":"1,57E+01","module":"A1-A3","scenario":null},{"value":"3,38E-01","module":"A4","scenario":null},{"value":"2,40E+00","module":"A5","scenario":null},{"value":"0,00E+00","module":"B1","scenario":null},{"value":"1,34E-02","module":"C1","scenario":null},{"value":"3,37E-02","module":"C2","scenario":null},{"value":"1,02E-02","module":"C3","scenario":null},{"value":"9,31E-03","module":"C4","scenario":null},{"value":"-2,58E-01","module":"D","scenario":null}]},{"parameter":"PENRE","unit":"MJ","values":[{"value":"1,19E+02","module":"A1-A3","scenario":null},{"value":"2,13E+01","module":"A4","scenario":null},{"value":"5,50E+02","module":"A5","scenario":null},{"value":"0,00E+00","module":"B1","scenario":null},{"value":"2,19E+00","module":"C1","scenario":null},{"value":"2,12E+00","module":"C2","scenario":null},{"value":"1,66E+00","module":"C3","scenario":null},{"value":"1,00E+00","module":"C4","scenario":null},{"value":"-9,08E-01","module":"D","scenario":null}]},{"parameter":"PENRM","unit":"MJ","values":[{"value":"1,87E+00","module":"A1-A3","scenario":null},{"value":"0,00E+00","module":"A4","scenario":null},{"value":"-1,60E+00","module":"A5","scenario":null},{"value":"0,00E+00","module":"B1","scenario":null},{"value":"0,00E+00","module":"C1","scenario":null},{"value":"0,00E+00","module":"C2","scenario":null},{"value":"-2,07E-01","module":"C3","scenario":null},{"value":"0,00E+00","module":"C4","scenario":null},{"value":"0,00E+00","module":"D","scenario":null}]},{"parameter":"PENRT","unit":"MJ","values":[{"value":"1,21E+02","module":"A1-A3","scenario":null},{"value":"2,13E+01","module":"A4","scenario":null},{"value":"5,48E+02","module":"A5","scenario":null},{"value":"0,00E+00","module":"B1","scenario":null},{"value":"2,19E+00","module":"C1","scenario":null},{"value":"2,12E+00","module":"C2","scenario":null},{"value":"1,46E+00","module":"C3","scenario":null},{"value":"1,00E+00","module":"C4","scenario":null},{"value":"-9,08E-01","module":"D","scenario":null}]},{"parameter":"SM","unit":"kg","values":[{"value":"7,48E+00","module":"A1-A3","scenario":null},{"value":"0,00E+00","module":"A4","scenario":null},{"value":"0,00E+00","module":"A5","scenario":null},{"value":"0,00E+00","module":"B1","scenario":null},{"value":"0,00E+00","module":"C1","scenario":null},{"value":"0,00E+00","module":"C2","scenario":null},{"value":"0,00E+00","module":"C3","scenario":null},{"value":"0,00E+00","module":"C4","scenario":null},{"value":"1,52E+01","module":"D","scenario":null}]},{"parameter":"RSF","unit":"MJ","values":[{"value":"3,12E+00","module":"A1-A3","scenario":null},{"value":"0,00E+00","module":"A4","scenario":null},{"value":"0,00E+00","module":"A5","scenario":null},{"value":"0,00E+00","module":"B1","scenario":null},{"value":"0,00E+00","module":"C1","scenario":null},{"value":"0,00E+00","module":"C2","scenario":null},{"value":"0,00E+00","module":"C3","scenario":null},{"value":"0,00E+00","module":"C4","scenario":null},{"value":"0,00E+00","module":"D","scenario":null}]},{"parameter":"NRSF","unit":"MJ","values":[{"value":"7,35E+00","module":"A1-A3","scenario":null},{"value":"0,00E+00","module":"A4","scenario":null},{"value":"0,00E+00","module":"A5","scenario":null},{"value":"0,00E+00","module":"B1","scenario":null},{"value":"0,00E+00","module":"C1","scenario":null},{"value":"0,00E+00","module":"C2","scenario":null},{"value":"0,00E+00","module":"C3","scenario":null},{"value":"0,00E+00","module":"C4","scenario":null},{"value":"0,00E+00","module":"D","scenario":null}]},{"parameter":"FW","unit":"m3","values":[{"value":"6,04E-02","module":"A1-A3","scenario":null},{"value":"3,10E-03","module":"A4","scenario":null},{"value":"4,22E-01","module":"A5","scenario":null},{"value":"0,00E+00","module":"B1","scenario":null},{"value":"1,42E-04","module":"C1","scenario":null},{"value":"3,08E-04","module":"C2","scenario":null},{"value":"1,08E-04","module":"C3","scenario":null},{"value":"1,04E-03","module":"C4","scenario":null},{"value":"-2,19E-02","module":"D","scenario":null}]}],"end_of_life_waste":[{"parameter":"HWD","unit":"kg","values":[{"value":"1,22E+00","module":"A1-A3","scenario":null},{"value":"3,10E-02","module":"A4","scenario":null},{"value":"1,37E+00","module":"A5","scenario":null},{"value":"0,00E+00","module":"B1","scenario":null},{"value":"2,44E-03","module":"C1","scenario":null},{"value":"3,08E-03","module":"C2","scenario":null},{"value":"1,86E-03","module":"C3","scenario":null},{"value":"1,12E-03","module":"C4","scenario":null},{"value":"-2,39E-03","module":"D","scenario":null}]},{"parameter":"NHWD","unit":"kg","values":[{"value":"1,57E+01","module":"A1-A3","scenario":null},{"value":"6,21E-01","module":"A4","scenario":null},{"value":"3,87E+01","module":"A5","scenario":null},{"value":"0,00E+00","module":"B1","scenario":null},{"value":"3,34E-02","module":"C1","scenario":null},{"value":"6,18E-02","module":"C2","scenario":null},{"value":"2,54E-02","module":"C3","scenario":null},{"value":"6,58E+00","module":"C4","scenario":null},{"value":"-6,38E-02","module":"D","scenario":null}]},{"parameter":"RWD","unit":"kg","values":[{"value":"3,99E-04","module":"A1-A3","scenario":null},{"value":"6,41E-06","module":"A4","scenario":null},{"value":"4,08E-04","module":"A5","scenario":null},{"value":"0,00E+00","module":"B1","scenario":null},{"value":"2,40E-07","module":"C1","scenario":null},{"value":"6,38E-07","module":"C2","scenario":null},{"value":"1,83E-07","module":"C3","scenario":null},{"value":"1,56E-07","module":"C4","scenario":null},{"value":"-1,67E-06","module":"D","scenario":null}]}],"end_of_life_flow":[{"parameter":"CRU","unit":"kg","values":[{"value":"0,00E+00","module":"A1-A3","scenario":null},{"value":"0,00E+00","module":"A4","scenario":null},{"value":"8,01E-02","module":"A5","scenario":null},{"value":"0,00E+00","module":"B1","scenario":null},{"value":"0,00E+00","module":"C1","scenario":null},{"value":"0,00E+00","module":"C2","scenario":null},{"value":"0,00E+00","module":"C3","scenario":null},{"value":"0,00E+00","module":"C4","scenario":null},{"value":"0,00E+00","module":"D","scenario":null}]},{"parameter":"MFR","unit":"kg","values":[{"value":"8,15E-01","module":"A1-A3","scenario":null},{"value":"0,00E+00","module":"A4","scenario":null},{"value":"1,75E-02","module":"A5","scenario":null},{"value":"0,00E+00","module":"B1","scenario":null},{"value":"0,00E+00","module":"C1","scenario":null},{"value":"0,00E+00","module":"C2","scenario":null},{"value":"2,07E+01","module":"C3","scenario":null},{"value":"0,00E+00","module":"C4","scenario":null},{"value":"0,00E+00","module":"D","scenario":null}]},{"parameter":"MER","unit":"kg","values":[{"value":"0,00E+00","module":"A1-A3","scenario":null},{"value":"0,00E+00","module":"A4","scenario":null},{"value":"0,00E+00","module":"A5","scenario":null},{"value":"0,00E+00","module":"B1","scenario":null},{"value":"0,00E+00","module":"C1","scenario":null},{"value":"0,00E+00","module":"C2","scenario":null},{"value":"0,00E+00","module":"C3","scenario":null},{"value":"0,00E+00","module":"C4","scenario":null},{"value":"0,00E+00","module":"D","scenario":null}]},{"parameter":"EEE","unit":"MJ","values":[{"value":"3,14E-02","module":"A1-A3","scenario":null},{"value":"0,00E+00","module":"A4","scenario":null},{"value":"1,08E-01","module":"A5","scenario":null},{"value":"0,00E+00","module":"B1","scenario":null},{"value":"0,00E+00","module":"C1","scenario":null},{"value":"0,00E+00","module":"C2","scenario":null},{"value":"0,00E+00","module":"C3","scenario":null},{"value":"0,00E+00","module":"C4","scenario":null},{"value":"0,00E+00","module":"D","scenario":null}]},{"parameter":"EET","unit":"MJ","values":[{"value":"6,06E-02","module":"A1-A3","scenario":null},{"value":"0,00E+00","module":"A4","scenario":null},{"value":"2,09E-01","module":"A5","scenario":null},{"value":"0,00E+00","module":"B1","scenario":null},{"value":"0,00E+00","module":"C1","scenario":null},{"value":"0,00E+00","module":"C2","scenario":null},{"value":"0,00E+00","module":"C3","scenario":null},{"value":"0,00E+00","module":"C4","scenario":null},{"value":"0,00E+00","module":"D","scenario":null}]}]}