{"product_name":"PE DL FIBERKABELR\u00d8R 25MM","epd_id":"NEPD-3332-1971-NO","declared_unit":{"unit":"m","amount":1},"compliance":["EN 15804","ISO 14025","ISO 21930"],"producer_name":"Elektroskandia Norge AS","environmental_impact":[{"parameter":"GWP-total","unit":"kg CO2-eq","values":[{"value":"2,72E-01","module":"A1-A3","scenario":null},{"value":"9,39E-03","module":"A4","scenario":null},{"value":"1,22E-03","module":"A5","scenario":null},{"value":"1,90E-03","module":"C2","scenario":null},{"value":"4,20E-01","module":"C3","scenario":null},{"value":"3,55E-04","module":"C4","scenario":null},{"value":"-3,15E-02","module":"D","scenario":null}]},{"parameter":"ODP","unit":"kg CFC11-eq","values":[{"value":"8,97E-09","module":"A1-A3","scenario":null},{"value":"1,74E-09","module":"A4","scenario":null},{"value":"1,39E-10","module":"A5","scenario":null},{"value":"3,57E-10","module":"C2","scenario":null},{"value":"4,00E-10","module":"C3","scenario":null},{"value":"2,70E-11","module":"C4","scenario":null},{"value":"-6,82E-09","module":"D","scenario":null}]},{"parameter":"AP","unit":"mol H+-eq","values":[{"value":"8,58E-04","module":"A1-A3","scenario":null},{"value":"2,34E-05","module":"A4","scenario":null},{"value":"6,38E-06","module":"A5","scenario":null},{"value":"4,46E-06","module":"C2","scenario":null},{"value":"3,76E-05","module":"C3","scenario":null},{"value":"8,63E-07","module":"C4","scenario":null},{"value":"-1,54E-04","module":"D","scenario":null}]},{"parameter":"EP","unit":"kg PO_4^3-eq","values":[{"value":"8,22E-05","module":"A1-A3","scenario":null},{"value":"3,17E-06","module":"A4","scenario":null},{"value":"1,64E-06","module":"A5","scenario":null},{"value":"5,85E-07","module":"C2","scenario":null},{"value":"1,16E-05","module":"C3","scenario":null},{"value":"1,46E-07","module":"C4","scenario":null},{"value":"-3,98E-05","module":"D","scenario":null}]},{"parameter":"POCP","unit":"kg NMVOC-eq","values":[{"value":"8,55E-05","module":"A1-A3","scenario":null},{"value":"1,50E-06","module":"A4","scenario":null},{"value":"2,49E-07","module":"A5","scenario":null},{"value":"2,87E-07","module":"C2","scenario":null},{"value":"6,63E-07","module":"C3","scenario":null},{"value":"3,97E-08","module":"C4","scenario":null},{"value":"-2,90E-05","module":"D","scenario":null}]},{"parameter":"ADPE","unit":"kg Sb-eq","values":[{"value":"9,04E-08","module":"A1-A3","scenario":null},{"value":"2,97E-08","module":"A4","scenario":null},{"value":"2,14E-09","module":"A5","scenario":null},{"value":"5,89E-09","module":"C2","scenario":null},{"value":"2,49E-09","module":"C3","scenario":null},{"value":"5,00E-12","module":"C4","scenario":null},{"value":"-2,62E-07","module":"D","scenario":null}]},{"parameter":"ADPF","unit":"MJ","values":[{"value":"9,33E+00","module":"A1-A3","scenario":null},{"value":"1,40E-01","module":"A4","scenario":null},{"value":"1,46E-02","module":"A5","scenario":null},{"value":"2,86E-02","module":"C2","scenario":null},{"value":"3,05E-02","module":"C3","scenario":null},{"value":"2,61E-03","module":"C4","scenario":null},{"value":"-3,87E-01","module":"D","scenario":null}]}],"additional_environmental_impact":[],"resource_use":[{"parameter":"PERE","unit":"MJ","values":[{"value":"6,38E-01","module":"A1-A3","scenario":null},{"value":"1,20E-02","module":"A4","scenario":null},{"value":"3,35E-01","module":"A5","scenario":null},{"value":"4,23E-04","module":"C2","scenario":null},{"value":"1,41E-03","module":"C3","scenario":null},{"value":"1,82E-04","module":"C4","scenario":null},{"value":"-1,63E+00","module":"D","scenario":null}]},{"parameter":"PERM","unit":"","values":[{"value":"0,00E+00","module":"A1-A3","scenario":null},{"value":"0,00E+00","module":"A4","scenario":null},{"value":"0,00E+00","module":"A5","scenario":null},{"value":"0,00E+00","module":"C2","scenario":null},{"value":"0,00E+00","module":"C3","scenario":null},{"value":"0,00E+00","module":"C4","scenario":null},{"value":"0,00E+00","module":"D","scenario":null}]},{"parameter":"PERT","unit":"MJ","values":[{"value":"6,38E-01","module":"A1-A3","scenario":null},{"value":"1,20E-02","module":"A4","scenario":null},{"value":"3,35E-01","module":"A5","scenario":null},{"value":"4,23E-04","module":"C2","scenario":null},{"value":"1,41E-03","module":"C3","scenario":null},{"value":"1,82E-04","module":"C4","scenario":null},{"value":"-1,63E+00","module":"D","scenario":null}]},{"parameter":"PENRE","unit":"MJ","values":[{"value":"3,75E+00","module":"A1-A3","scenario":null},{"value":"1,44E-01","module":"A4","scenario":null},{"value":"1,59E-02","module":"A5","scenario":null},{"value":"2,93E-02","module":"C2","scenario":null},{"value":"3,32E-02","module":"C3","scenario":null},{"value":"2,86E-03","module":"C4","scenario":null},{"value":"-8,80E-01","module":"D","scenario":null}]},{"parameter":"PENRM","unit":"MJ","values":[{"value":"6,35E+00","module":"A1-A3","scenario":null},{"value":"0,00E+00","module":"A4","scenario":null},{"value":"0,00E+00","module":"A5","scenario":null},{"value":"0,00E+00","module":"C2","scenario":null},{"value":"0,00E+00","module":"C3","scenario":null},{"value":"0,00E+00","module":"C4","scenario":null},{"value":"0,00E+00","module":"D","scenario":null}]},{"parameter":"PENRT","unit":"MJ","values":[{"value":"1,01E+01","module":"A1-A3","scenario":null},{"value":"1,44E-01","module":"A4","scenario":null},{"value":"1,59E-02","module":"A5","scenario":null},{"value":"2,93E-02","module":"C2","scenario":null},{"value":"3,32E-02","module":"C3","scenario":null},{"value":"2,86E-03","module":"C4","scenario":null},{"value":"-8,80E-01","module":"D","scenario":null}]},{"parameter":"SM","unit":"kg","values":[{"value":"0,00E+00","module":"A1-A3","scenario":null},{"value":"0,00E+00","module":"A4","scenario":null},{"value":"0,00E+00","module":"A5","scenario":null},{"value":"0,00E+00","module":"C2","scenario":null},{"value":"0,00E+00","module":"C3","scenario":null},{"value":"0,00E+00","module":"C4","scenario":null},{"value":"0,00E+00","module":"D","scenario":null}]},{"parameter":"RSF","unit":"MJ","values":[{"value":"8,16E-05","module":"A1-A3","scenario":null},{"value":"0,00E+00","module":"A4","scenario":null},{"value":"0,00E+00","module":"A5","scenario":null},{"value":"0,00E+00","module":"C2","scenario":null},{"value":"0,00E+00","module":"C3","scenario":null},{"value":"0,00E+00","module":"C4","scenario":null},{"value":"-9,38E-05","module":"D","scenario":null}]},{"parameter":"NRSF","unit":"MJ","values":[{"value":"0,00E+00","module":"A1-A3","scenario":null},{"value":"0,00E+00","module":"A4","scenario":null},{"value":"0,00E+00","module":"A5","scenario":null},{"value":"0,00E+00","module":"C2","scenario":null},{"value":"0,00E+00","module":"C3","scenario":null},{"value":"0,00E+00","module":"C4","scenario":null},{"value":"0,00E+00","module":"D","scenario":null}]},{"parameter":"FW","unit":"m3","values":[{"value":"2,21E-03","module":"A1-A3","scenario":null},{"value":"3,02E-05","module":"A4","scenario":null},{"value":"8,92E-06","module":"A5","scenario":null},{"value":"5,54E-06","module":"C2","scenario":null},{"value":"2,60E-04","module":"C3","scenario":null},{"value":"2,80E-06","module":"C4","scenario":null},{"value":"-2,63E-04","module":"D","scenario":null}]}],"end_of_life_waste":[{"parameter":"HWD","unit":"kg","values":[{"value":"1,34E-06","module":"A1-A3","scenario":null},{"value":"9,47E-08","module":"A4","scenario":null},{"value":"1,87E-08","module":"A5","scenario":null},{"value":"1,73E-08","module":"C2","scenario":null},{"value":"2,91E-07","module":"C3","scenario":null},{"value":"3,21E-09","module":"C4","scenario":null},{"value":"-8,16E-07","module":"D","scenario":null}]},{"parameter":"NHWD","unit":"kg","values":[{"value":"4,02E-02","module":"A1-A3","scenario":null},{"value":"7,83E-03","module":"A4","scenario":null},{"value":"1,14E-03","module":"A5","scenario":null},{"value":"1,57E-03","module":"C2","scenario":null},{"value":"1,11E-03","module":"C3","scenario":null},{"value":"7,25E-03","module":"C4","scenario":null},{"value":"-1,79E-02","module":"D","scenario":null}]},{"parameter":"RWD","unit":"kg","values":[{"value":"6,94E-06","module":"A1-A3","scenario":null},{"value":"9,83E-07","module":"A4","scenario":null},{"value":"7,98E-08","module":"A5","scenario":null},{"value":"2,01E-07","module":"C2","scenario":null},{"value":"8,13E-08","module":"C3","scenario":null},{"value":"1,71E-08","module":"C4","scenario":null},{"value":"-8,25E-06","module":"D","scenario":null}]}],"end_of_life_flow":[{"parameter":"CRU","unit":"kg","values":[{"value":"0,00E+00","module":"A1-A3","scenario":null},{"value":"0,00E+00","module":"A4","scenario":null},{"value":"0,00E+00","module":"A5","scenario":null},{"value":"0,00E+00","module":"C2","scenario":null},{"value":"0,00E+00","module":"C3","scenario":null},{"value":"0,00E+00","module":"C4","scenario":null},{"value":"0,00E+00","module":"D","scenario":null}]},{"parameter":"MFR","unit":"kg","values":[{"value":"9,89E-04","module":"A1-A3","scenario":null},{"value":"0,00E+00","module":"A4","scenario":null},{"value":"1,34E-02","module":"A5","scenario":null},{"value":"0,00E+00","module":"C2","scenario":null},{"value":"0,00E+00","module":"C3","scenario":null},{"value":"0,00E+00","module":"C4","scenario":null},{"value":"0,00E+00","module":"D","scenario":null}]},{"parameter":"MER","unit":"kg","values":[{"value":"1,61E-04","module":"A1-A3","scenario":null},{"value":"0,00E+00","module":"A4","scenario":null},{"value":"2,39E-02","module":"A5","scenario":null},{"value":"0,00E+00","module":"C2","scenario":null},{"value":"1,40E-01","module":"C3","scenario":null},{"value":"0,00E+00","module":"C4","scenario":null},{"value":"0,00E+00","module":"D","scenario":null}]},{"parameter":"EEE","unit":"MJ","values":[{"value":"1,45E-04","module":"A1-A3","scenario":null},{"value":"0,00E+00","module":"A4","scenario":null},{"value":"1,79E-02","module":"A5","scenario":null},{"value":"0,00E+00","module":"C2","scenario":null},{"value":"4,76E-01","module":"C3","scenario":null},{"value":"0,00E+00","module":"C4","scenario":null},{"value":"0,00E+00","module":"D","scenario":null}]},{"parameter":"EET","unit":"MJ","values":[{"value":"1,59E-03","module":"A1-A3","scenario":null},{"value":"0,00E+00","module":"A4","scenario":null},{"value":"1,97E-01","module":"A5","scenario":null},{"value":"0,00E+00","module":"C2","scenario":null},{"value":"3,27E+00","module":"C3","scenario":null},{"value":"0,00E+00","module":"C4","scenario":null},{"value":"0,00E+00","module":"D","scenario":null}]}]}