{"product_name":"8140 DN250 FLEX F4, EPDM","epd_id":"NEPD-8131-7802","declared_unit":{"unit":"stk","amount":1},"compliance":["EN 15804+A2","ISO 14025","ISO 21930"],"producer_name":"Ulefos AS","environmental_impact":[{"parameter":"GWP-total","unit":"kg CO2-eq","values":[{"value":"3,11E+02","module":"A1-A3","scenario":null},{"value":"5,41E+00","module":"A4","scenario":null},{"value":"1,90E+01","module":"A5","scenario":null},{"value":"0,00E+00","module":"C1","scenario":null},{"value":"1,53E+00","module":"C2","scenario":null},{"value":"1,17E+01","module":"C3","scenario":null},{"value":"5,00E-01","module":"C4","scenario":null},{"value":"-7,18E+01","module":"D","scenario":null}]},{"parameter":"GWP-fossil","unit":"kg CO2-eq","values":[{"value":"3,20E+02","module":"A1-A3","scenario":null},{"value":"5,40E+00","module":"A4","scenario":null},{"value":"2,16E-02","module":"A5","scenario":null},{"value":"0,00E+00","module":"C1","scenario":null},{"value":"1,53E+00","module":"C2","scenario":null},{"value":"1,17E+01","module":"C3","scenario":null},{"value":"4,93E-01","module":"C4","scenario":null},{"value":"-7,17E+01","module":"D","scenario":null}]},{"parameter":"GWP-biogenic","unit":"kg CO2-eq","values":[{"value":"-9,34E+00","module":"A1-A3","scenario":null},{"value":"2,24E-03","module":"A4","scenario":null},{"value":"1,89E+01","module":"A5","scenario":null},{"value":"0,00E+00","module":"C1","scenario":null},{"value":"6,34E-04","module":"C2","scenario":null},{"value":"1,17E-02","module":"C3","scenario":null},{"value":"6,63E-03","module":"C4","scenario":null},{"value":"-8,70E-02","module":"D","scenario":null}]},{"parameter":"GWP-luluc","unit":"kg CO2-eq","values":[{"value":"1,76E-01","module":"A1-A3","scenario":null},{"value":"1,92E-03","module":"A4","scenario":null},{"value":"4,68E-06","module":"A5","scenario":null},{"value":"0,00E+00","module":"C1","scenario":null},{"value":"5,45E-04","module":"C2","scenario":null},{"value":"1,19E-03","module":"C3","scenario":null},{"value":"5,80E-04","module":"C4","scenario":null},{"value":"-3,83E-02","module":"D","scenario":null}]},{"parameter":"ODP","unit":"kg CFC11-eq","values":[{"value":"2,55E-05","module":"A1-A3","scenario":null},{"value":"1,22E-06","module":"A4","scenario":null},{"value":"2,97E-09","module":"A5","scenario":null},{"value":"0,00E+00","module":"C1","scenario":null},{"value":"3,47E-07","module":"C2","scenario":null},{"value":"5,40E-07","module":"C3","scenario":null},{"value":"5,23E-08","module":"C4","scenario":null},{"value":"-2,07E-02","module":"D","scenario":null}]},{"parameter":"AP","unit":"mol H+-eq","values":[{"value":"3,33E+00","module":"A1-A3","scenario":null},{"value":"1,55E-02","module":"A4","scenario":null},{"value":"1,41E-04","module":"A5","scenario":null},{"value":"0,00E+00","module":"C1","scenario":null},{"value":"4,40E-03","module":"C2","scenario":null},{"value":"7,78E-03","module":"C3","scenario":null},{"value":"2,02E-03","module":"C4","scenario":null},{"value":"-8,97E-01","module":"D","scenario":null}]},{"parameter":"POCP","unit":"kg NMVOC-eq","values":[{"value":"1,88E+00","module":"A1-A3","scenario":null},{"value":"1,32E-02","module":"A4","scenario":null},{"value":"1,67E-04","module":"A5","scenario":null},{"value":"0,00E+00","module":"C1","scenario":null},{"value":"3,73E-03","module":"C2","scenario":null},{"value":"5,50E-03","module":"C3","scenario":null},{"value":"1,81E-03","module":"C4","scenario":null},{"value":"-4,51E-01","module":"D","scenario":null}]},{"parameter":"ADPE","unit":"kg Sb-eq","values":[{"value":"9,62E-02","module":"A1-A3","scenario":null},{"value":"1,49E-04","module":"A4","scenario":null},{"value":"2,98E-07","module":"A5","scenario":null},{"value":"0,00E+00","module":"C1","scenario":null},{"value":"4,23E-05","module":"C2","scenario":null},{"value":"1,68E-05","module":"C3","scenario":null},{"value":"9,31E-06","module":"C4","scenario":null},{"value":"-4,00E-02","module":"D","scenario":null}]},{"parameter":"ADPF","unit":"MJ","values":[{"value":"3,69E+03","module":"A1-A3","scenario":null},{"value":"8,17E+01","module":"A4","scenario":null},{"value":"2,17E-01","module":"A5","scenario":null},{"value":"0,00E+00","module":"C1","scenario":null},{"value":"2,32E+01","module":"C2","scenario":null},{"value":"2,00E+01","module":"C3","scenario":null},{"value":"5,68E+00","module":"C4","scenario":null},{"value":"-8,07E+02","module":"D","scenario":null}]},{"parameter":"WDP","unit":"m3 world-eq. Deprived","values":[{"value":"1,81E+04","module":"A1-A3","scenario":null},{"value":"7,90E+01","module":"A4","scenario":null},{"value":"3,73E-01","module":"A5","scenario":null},{"value":"0,00E+00","module":"C1","scenario":null},{"value":"2,24E+01","module":"C2","scenario":null},{"value":"7,74E+01","module":"C3","scenario":null},{"value":"4,47E+01","module":"C4","scenario":null},{"value":"-1,95E+03","module":"D","scenario":null}]},{"parameter":"EP-freshwater","unit":"kg P-eq","values":[{"value":"2,24E-02","module":"A1-A3","scenario":null},{"value":"4,32E-05","module":"A4","scenario":null},{"value":"2,11E-07","module":"A5","scenario":null},{"value":"0,00E+00","module":"C1","scenario":null},{"value":"1,22E-05","module":"C2","scenario":null},{"value":"1,12E-04","module":"C3","scenario":null},{"value":"1,95E-05","module":"C4","scenario":null},{"value":"-7,69E-03","module":"D","scenario":null}]},{"parameter":"EP-marine","unit":"kg N-eq","values":[{"value":"4,89E-01","module":"A1-A3","scenario":null},{"value":"3,07E-03","module":"A4","scenario":null},{"value":"6,34E-05","module":"A5","scenario":null},{"value":"0,00E+00","module":"C1","scenario":null},{"value":"8,71E-04","module":"C2","scenario":null},{"value":"1,81E-03","module":"C3","scenario":null},{"value":"4,99E-04","module":"C4","scenario":null},{"value":"-8,75E-02","module":"D","scenario":null}]},{"parameter":"EP-terrestrial","unit":"mol N-eq.","values":[{"value":"5,53E+00","module":"A1-A3","scenario":null},{"value":"3,44E-02","module":"A4","scenario":null},{"value":"6,43E-04","module":"A5","scenario":null},{"value":"0,00E+00","module":"C1","scenario":null},{"value":"9,74E-03","module":"C2","scenario":null},{"value":"2,02E-02","module":"C3","scenario":null},{"value":"5,46E-03","module":"C4","scenario":null},{"value":"-1,07E+00","module":"D","scenario":null}]},{"parameter":"GWP-IOBC","unit":"kg CO2-eq","values":[{"value":"3,29E+02","module":"A1-A3","scenario":null},{"value":"5,41E+00","module":"A4","scenario":null},{"value":"2,16E-02","module":"A5","scenario":null},{"value":"0,00E+00","module":"C1","scenario":null},{"value":"1,53E+00","module":"C2","scenario":null},{"value":"1,17E+01","module":"C3","scenario":null},{"value":"5,01E-01","module":"C4","scenario":null},{"value":"-7,29E+01","module":"D","scenario":null}]}],"additional_environmental_impact":[{"parameter":"PM","unit":"Disease incidence","values":[{"value":"2,82E-05","module":"A1-A3","scenario":null},{"value":"3,31E-07","module":"A4","scenario":null},{"value":"1,76E-09","module":"A5","scenario":null},{"value":"0,00E+00","module":"C1","scenario":null},{"value":"9,37E-08","module":"C2","scenario":null},{"value":"1,08E-07","module":"C3","scenario":null},{"value":"2,88E-08","module":"C4","scenario":null},{"value":"-8,11E-06","module":"D","scenario":null}]},{"parameter":"ETP-fw","unit":"CTUe","values":[{"value":"2,67E+04","module":"A1-A3","scenario":null},{"value":"6,06E+01","module":"A4","scenario":null},{"value":"2,44E-01","module":"A5","scenario":null},{"value":"0,00E+00","module":"C1","scenario":null},{"value":"1,72E+01","module":"C2","scenario":null},{"value":"1,06E+02","module":"C3","scenario":null},{"value":"1,52E+01","module":"C4","scenario":null},{"value":"-7,88E+03","module":"D","scenario":null}]},{"parameter":"HTP-c","unit":"CTUh","values":[{"value":"1,98E-06","module":"A1-A3","scenario":null},{"value":"0,00E+00","module":"A4","scenario":null},{"value":"2,50E-11","module":"A5","scenario":null},{"value":"0,00E+00","module":"C1","scenario":null},{"value":"0,00E+00","module":"C2","scenario":null},{"value":"4,52E-09","module":"C3","scenario":null},{"value":"9,56E-09","module":"C4","scenario":null},{"value":"-8,07E-07","module":"D","scenario":null}]},{"parameter":"HTP-nc","unit":"CTUh","values":[{"value":"5,33E-05","module":"A1-A3","scenario":null},{"value":"6,62E-08","module":"A4","scenario":null},{"value":"1,22E-09","module":"A5","scenario":null},{"value":"0,00E+00","module":"C1","scenario":null},{"value":"1,87E-08","module":"C2","scenario":null},{"value":"3,29E-08","module":"C3","scenario":null},{"value":"5,55E-07","module":"C4","scenario":null},{"value":"-2,25E-05","module":"D","scenario":null}]},{"parameter":"SQP","unit":"-","values":[{"value":"1,55E+03","module":"A1-A3","scenario":null},{"value":"5,72E+01","module":"A4","scenario":null},{"value":"1,45E-01","module":"A5","scenario":null},{"value":"0,00E+00","module":"C1","scenario":null},{"value":"1,62E+01","module":"C2","scenario":null},{"value":"7,75E+00","module":"C3","scenario":null},{"value":"8,77E+00","module":"C4","scenario":null},{"value":"-2,59E+02","module":"D","scenario":null}]},{"parameter":"IRP","unit":"kBq U235-eq","values":[{"value":"1,01E+01","module":"A1-A3","scenario":null},{"value":"3,57E-01","module":"A4","scenario":null},{"value":"8,05E-04","module":"A5","scenario":null},{"value":"0,00E+00","module":"C1","scenario":null},{"value":"1,01E-01","module":"C2","scenario":null},{"value":"8,98E-02","module":"C3","scenario":null},{"value":"2,50E-02","module":"C4","scenario":null},{"value":"-1,30E+00","module":"D","scenario":null}]}],"resource_use":[{"parameter":"PERE","unit":"MJ","values":[{"value":"1,19E+03","module":"A1-A3","scenario":null},{"value":"1,17E+00","module":"A4","scenario":null},{"value":"4,56E-03","module":"A5","scenario":null},{"value":"0,00E+00","module":"C1","scenario":null},{"value":"3,31E-01","module":"C2","scenario":null},{"value":"3,53E+00","module":"C3","scenario":null},{"value":"6,60E-01","module":"C4","scenario":null},{"value":"-1,39E+02","module":"D","scenario":null}]},{"parameter":"PERM","unit":"","values":[{"value":"1,74E+02","module":"A1-A3","scenario":null},{"value":"0,00E+00","module":"A4","scenario":null},{"value":"-1,74E+02","module":"A5","scenario":null},{"value":"0,00E+00","module":"C1","scenario":null},{"value":"0,00E+00","module":"C2","scenario":null},{"value":"0,00E+00","module":"C3","scenario":null},{"value":"0,00E+00","module":"C4","scenario":null},{"value":"0,00E+00","module":"D","scenario":null}]},{"parameter":"PERT","unit":"MJ","values":[{"value":"1,36E+03","module":"A1-A3","scenario":null},{"value":"1,17E+00","module":"A4","scenario":null},{"value":"-1,74E+02","module":"A5","scenario":null},{"value":"0,00E+00","module":"C1","scenario":null},{"value":"3,31E-01","module":"C2","scenario":null},{"value":"3,53E+00","module":"C3","scenario":null},{"value":"6,60E-01","module":"C4","scenario":null},{"value":"-1,39E+02","module":"D","scenario":null}]},{"parameter":"PENRE","unit":"MJ","values":[{"value":"3,64E+03","module":"A1-A3","scenario":null},{"value":"8,17E+01","module":"A4","scenario":null},{"value":"2,17E-01","module":"A5","scenario":null},{"value":"0,00E+00","module":"C1","scenario":null},{"value":"2,32E+01","module":"C2","scenario":null},{"value":"2,00E+01","module":"C3","scenario":null},{"value":"5,69E+00","module":"C4","scenario":null},{"value":"-8,07E+02","module":"D","scenario":null}]},{"parameter":"PENRM","unit":"MJ","values":[{"value":"6,32E+01","module":"A1-A3","scenario":null},{"value":"0,00E+00","module":"A4","scenario":null},{"value":"-1,38E+00","module":"A5","scenario":null},{"value":"0,00E+00","module":"C1","scenario":null},{"value":"0,00E+00","module":"C2","scenario":null},{"value":"-6,19E+01","module":"C3","scenario":null},{"value":"0,00E+00","module":"C4","scenario":null},{"value":"0,00E+00","module":"D","scenario":null}]},{"parameter":"PENRT","unit":"MJ","values":[{"value":"3,70E+03","module":"A1-A3","scenario":null},{"value":"8,17E+01","module":"A4","scenario":null},{"value":"-1,16E+00","module":"A5","scenario":null},{"value":"0,00E+00","module":"C1","scenario":null},{"value":"2,32E+01","module":"C2","scenario":null},{"value":"-4,19E+01","module":"C3","scenario":null},{"value":"5,69E+00","module":"C4","scenario":null},{"value":"-8,07E+02","module":"D","scenario":null}]},{"parameter":"SM","unit":"kg","values":[{"value":"3,27E+01","module":"A1-A3","scenario":null},{"value":"0,00E+00","module":"A4","scenario":null},{"value":"0,00E+00","module":"A5","scenario":null},{"value":"0,00E+00","module":"C1","scenario":null},{"value":"0,00E+00","module":"C2","scenario":null},{"value":"0,00E+00","module":"C3","scenario":null},{"value":"4,75E-02","module":"C4","scenario":null},{"value":"-5,00E-01","module":"D","scenario":null}]},{"parameter":"RSF","unit":"MJ","values":[{"value":"7,65E+00","module":"A1-A3","scenario":null},{"value":"4,19E-02","module":"A4","scenario":null},{"value":"1,31E-04","module":"A5","scenario":null},{"value":"0,00E+00","module":"C1","scenario":null},{"value":"1,19E-02","module":"C2","scenario":null},{"value":"7,79E-02","module":"C3","scenario":null},{"value":"2,06E-02","module":"C4","scenario":null},{"value":"-7,28E-01","module":"D","scenario":null}]},{"parameter":"NRSF","unit":"MJ","values":[{"value":"4,66E+00","module":"A1-A3","scenario":null},{"value":"1,50E-01","module":"A4","scenario":null},{"value":"1,38E-03","module":"A5","scenario":null},{"value":"0,00E+00","module":"C1","scenario":null},{"value":"4,24E-02","module":"C2","scenario":null},{"value":"0,00E+00","module":"C3","scenario":null},{"value":"2,64E-02","module":"C4","scenario":null},{"value":"7,53E-01","module":"D","scenario":null}]},{"parameter":"FW","unit":"m3","values":[{"value":"9,21E+00","module":"A1-A3","scenario":null},{"value":"8,74E-03","module":"A4","scenario":null},{"value":"1,54E-04","module":"A5","scenario":null},{"value":"0,00E+00","module":"C1","scenario":null},{"value":"2,48E-03","module":"C2","scenario":null},{"value":"2,51E-02","module":"C3","scenario":null},{"value":"7,86E-03","module":"C4","scenario":null},{"value":"-9,17E-01","module":"D","scenario":null}]}],"end_of_life_waste":[{"parameter":"HWD","unit":"kg","values":[{"value":"2,88E+00","module":"A1-A3","scenario":null},{"value":"4,21E-03","module":"A4","scenario":null},{"value":"0,00E+00","module":"A5","scenario":null},{"value":"0,00E+00","module":"C1","scenario":null},{"value":"1,19E-03","module":"C2","scenario":null},{"value":"0,00E+00","module":"C3","scenario":null},{"value":"7,73E-02","module":"C4","scenario":null},{"value":"-1,23E-01","module":"D","scenario":null}]},{"parameter":"NHWD","unit":"kg","values":[{"value":"7,58E+01","module":"A1-A3","scenario":null},{"value":"3,97E+00","module":"A4","scenario":null},{"value":"6,85E-01","module":"A5","scenario":null},{"value":"0,00E+00","module":"C1","scenario":null},{"value":"1,13E+00","module":"C2","scenario":null},{"value":"2,07E+00","module":"C3","scenario":null},{"value":"9,91E+00","module":"C4","scenario":null},{"value":"-1,36E+01","module":"D","scenario":null}]},{"parameter":"RWD","unit":"kg","values":[{"value":"1,13E-02","module":"A1-A3","scenario":null},{"value":"5,57E-04","module":"A4","scenario":null},{"value":"0,00E+00","module":"A5","scenario":null},{"value":"0,00E+00","module":"C1","scenario":null},{"value":"1,58E-04","module":"C2","scenario":null},{"value":"0,00E+00","module":"C3","scenario":null},{"value":"1,49E-05","module":"C4","scenario":null},{"value":"-1,30E-03","module":"D","scenario":null}]}],"end_of_life_flow":[{"parameter":"CRU","unit":"kg","values":[{"value":"0,00E+00","module":"A1-A3","scenario":null},{"value":"0,00E+00","module":"A4","scenario":null},{"value":"1,19E+01","module":"A5","scenario":null},{"value":"0,00E+00","module":"C1","scenario":null},{"value":"0,00E+00","module":"C2","scenario":null},{"value":"0,00E+00","module":"C3","scenario":null},{"value":"0,00E+00","module":"C4","scenario":null},{"value":"0,00E+00","module":"D","scenario":null}]},{"parameter":"MFR","unit":"kg","values":[{"value":"2,02E+01","module":"A1-A3","scenario":null},{"value":"0,00E+00","module":"A4","scenario":null},{"value":"3,06E-02","module":"A5","scenario":null},{"value":"0,00E+00","module":"C1","scenario":null},{"value":"0,00E+00","module":"C2","scenario":null},{"value":"8,48E+01","module":"C3","scenario":null},{"value":"1,81E-05","module":"C4","scenario":null},{"value":"-6,73E-02","module":"D","scenario":null}]},{"parameter":"MER","unit":"kg","values":[{"value":"5,45E+00","module":"A1-A3","scenario":null},{"value":"0,00E+00","module":"A4","scenario":null},{"value":"6,20E-01","module":"A5","scenario":null},{"value":"0,00E+00","module":"C1","scenario":null},{"value":"0,00E+00","module":"C2","scenario":null},{"value":"4,41E+00","module":"C3","scenario":null},{"value":"5,61E-07","module":"C4","scenario":null},{"value":"-8,12E-03","module":"D","scenario":null}]},{"parameter":"EEE","unit":"MJ","values":[{"value":"3,23E+00","module":"A1-A3","scenario":null},{"value":"0,00E+00","module":"A4","scenario":null},{"value":"4,31E-01","module":"A5","scenario":null},{"value":"0,00E+00","module":"C1","scenario":null},{"value":"0,00E+00","module":"C2","scenario":null},{"value":"3,25E+00","module":"C3","scenario":null},{"value":"1,72E-06","module":"C4","scenario":null},{"value":"-5,11E-02","module":"D","scenario":null}]},{"parameter":"EET","unit":"MJ","values":[{"value":"4,88E+01","module":"A1-A3","scenario":null},{"value":"0,00E+00","module":"A4","scenario":null},{"value":"6,52E+00","module":"A5","scenario":null},{"value":"0,00E+00","module":"C1","scenario":null},{"value":"0,00E+00","module":"C2","scenario":null},{"value":"4,91E+01","module":"C3","scenario":null},{"value":"2,61E-05","module":"C4","scenario":null},{"value":"-7,73E-01","module":"D","scenario":null}]}]}