{
    "product_name": "April standard table, C",
    "epd_id": "NEPD-3041-1691-EN",
    "declared_unit": {
        "unit": "stk",
        "amount": 1.0
    },
    "compliance": [
        "EN 15804",
        "ISO 14025",
        "ISO 21930"
    ],
    "producer_name": "Vestre AS",
    "environmental_impact": [
        {
            "parameter": "GWP-total",
            "values": [
                {
                    "value": "1,11E+02",
                    "module": "A1-A3",
                    "scenario": null
                },
                {
                    "value": "9,73E+00",
                    "module": "A4",
                    "scenario": null
                },
                {
                    "value": "1,04E+00",
                    "module": "A5",
                    "scenario": null
                },
                {
                    "value": "5,07E+00",
                    "module": "C2",
                    "scenario": null
                },
                {
                    "value": "3,46E+01",
                    "module": "C3",
                    "scenario": null
                },
                {
                    "value": "1,41E-02",
                    "module": "C4",
                    "scenario": null
                },
                {
                    "value": "-5,03E+01",
                    "module": "D",
                    "scenario": null
                }
            ]
        },
        {
            "parameter": "ODP",
            "values": [
                {
                    "value": "3,77E-06",
                    "module": "A1-A3",
                    "scenario": null
                },
                {
                    "value": "2,00E-06",
                    "module": "A4",
                    "scenario": null
                },
                {
                    "value": "3,75E-08",
                    "module": "A5",
                    "scenario": null
                },
                {
                    "value": "9,54E-07",
                    "module": "C2",
                    "scenario": null
                },
                {
                    "value": "9,64E-08",
                    "module": "C3",
                    "scenario": null
                },
                {
                    "value": "1,70E-09",
                    "module": "C4",
                    "scenario": null
                },
                {
                    "value": "-2,50E-06",
                    "module": "D",
                    "scenario": null
                }
            ]
        },
        {
            "parameter": "AP",
            "values": [
                {
                    "value": "3,12E-01",
                    "module": "A1-A3",
                    "scenario": null
                },
                {
                    "value": "2,51E-02",
                    "module": "A4",
                    "scenario": null
                },
                {
                    "value": "2,01E-03",
                    "module": "A5",
                    "scenario": null
                },
                {
                    "value": "1,19E-02",
                    "module": "C2",
                    "scenario": null
                },
                {
                    "value": "4,11E-03",
                    "module": "C3",
                    "scenario": null
                },
                {
                    "value": "4,84E-05",
                    "module": "C4",
                    "scenario": null
                },
                {
                    "value": "-2,26E-01",
                    "module": "D",
                    "scenario": null
                }
            ]
        },
        {
            "parameter": "EP",
            "values": [
                {
                    "value": "1,12E-01",
                    "module": "A1-A3",
                    "scenario": null
                },
                {
                    "value": "3,47E-03",
                    "module": "A4",
                    "scenario": null
                },
                {
                    "value": "5,32E-04",
                    "module": "A5",
                    "scenario": null
                },
                {
                    "value": "1,56E-03",
                    "module": "C2",
                    "scenario": null
                },
                {
                    "value": "1,23E-03",
                    "module": "C3",
                    "scenario": null
                },
                {
                    "value": "8,16E-06",
                    "module": "C4",
                    "scenario": null
                },
                {
                    "value": "-7,43E-02",
                    "module": "D",
                    "scenario": null
                }
            ]
        },
        {
            "parameter": "POCP",
            "values": [
                {
                    "value": "5,52E-02",
                    "module": "A1-A3",
                    "scenario": null
                },
                {
                    "value": "1,52E-03",
                    "module": "A4",
                    "scenario": null
                },
                {
                    "value": "7,57E-05",
                    "module": "A5",
                    "scenario": null
                },
                {
                    "value": "7,67E-04",
                    "module": "C2",
                    "scenario": null
                },
                {
                    "value": "1,54E-04",
                    "module": "C3",
                    "scenario": null
                },
                {
                    "value": "2,13E-06",
                    "module": "C4",
                    "scenario": null
                },
                {
                    "value": "-3,57E-02",
                    "module": "D",
                    "scenario": null
                }
            ]
        },
        {
            "parameter": "ADPE",
            "values": [
                {
                    "value": "1,28E-02",
                    "module": "A1-A3",
                    "scenario": null
                },
                {
                    "value": "2,32E-05",
                    "module": "A4",
                    "scenario": null
                },
                {
                    "value": "5,58E-07",
                    "module": "A5",
                    "scenario": null
                },
                {
                    "value": "1,57E-05",
                    "module": "C2",
                    "scenario": null
                },
                {
                    "value": "1,28E-06",
                    "module": "C3",
                    "scenario": null
                },
                {
                    "value": "1,79E-09",
                    "module": "C4",
                    "scenario": null
                },
                {
                    "value": "-9,46E-04",
                    "module": "D",
                    "scenario": null
                }
            ]
        },
        {
            "parameter": "ADPF",
            "values": [
                {
                    "value": "1,27E+03",
                    "module": "A1-A3",
                    "scenario": null
                },
                {
                    "value": "1,60E+02",
                    "module": "A4",
                    "scenario": null
                },
                {
                    "value": "4,10E+00",
                    "module": "A5",
                    "scenario": null
                },
                {
                    "value": "7,65E+01",
                    "module": "C2",
                    "scenario": null
                },
                {
                    "value": "8,31E+00",
                    "module": "C3",
                    "scenario": null
                },
                {
                    "value": "1,56E-01",
                    "module": "C4",
                    "scenario": null
                },
                {
                    "value": "-4,80E+02",
                    "module": "D",
                    "scenario": null
                }
            ]
        }
    ],
    "additional_environmental_impact": [],
    "resource_use": [
        {
            "parameter": "PERE",
            "values": [
                {
                    "value": "4,89E+02",
                    "module": "A1-A3",
                    "scenario": null
                },
                {
                    "value": "2,91E+00",
                    "module": "A4",
                    "scenario": null
                },
                {
                    "value": "1,15E+02",
                    "module": "A5",
                    "scenario": null
                },
                {
                    "value": "1,13E+00",
                    "module": "C2",
                    "scenario": null
                },
                {
                    "value": "1,64E-01",
                    "module": "C3",
                    "scenario": null
                },
                {
                    "value": "6,95E-03",
                    "module": "C4",
                    "scenario": null
                },
                {
                    "value": "-1,62E+02",
                    "module": "D",
                    "scenario": null
                }
            ]
        },
        {
            "parameter": "PERM",
            "values": [
                {
                    "value": "5,73E+02",
                    "module": "A1-A3",
                    "scenario": null
                },
                {
                    "value": "0,00E+00",
                    "module": "A4",
                    "scenario": null
                },
                {
                    "value": "0,00E+00",
                    "module": "A5",
                    "scenario": null
                },
                {
                    "value": "0,00E+00",
                    "module": "C2",
                    "scenario": null
                },
                {
                    "value": "0,00E+00",
                    "module": "C3",
                    "scenario": null
                },
                {
                    "value": "0,00E+00",
                    "module": "C4",
                    "scenario": null
                },
                {
                    "value": "0,00E+00",
                    "module": "D",
                    "scenario": null
                }
            ]
        },
        {
            "parameter": "PERT",
            "values": [
                {
                    "value": "1,06E+03",
                    "module": "A1-A3",
                    "scenario": null
                },
                {
                    "value": "2,91E+00",
                    "module": "A4",
                    "scenario": null
                },
                {
                    "value": "1,15E+02",
                    "module": "A5",
                    "scenario": null
                },
                {
                    "value": "1,13E+00",
                    "module": "C2",
                    "scenario": null
                },
                {
                    "value": "1,64E-01",
                    "module": "C3",
                    "scenario": null
                },
                {
                    "value": "6,95E-03",
                    "module": "C4",
                    "scenario": null
                },
                {
                    "value": "-1,62E+02",
                    "module": "D",
                    "scenario": null
                }
            ]
        },
        {
            "parameter": "PENRE",
            "values": [
                {
                    "value": "1,45E+03",
                    "module": "A1-A3",
                    "scenario": null
                },
                {
                    "value": "1,65E+02",
                    "module": "A4",
                    "scenario": null
                },
                {
                    "value": "1,41E+01",
                    "module": "A5",
                    "scenario": null
                },
                {
                    "value": "7,83E+01",
                    "module": "C2",
                    "scenario": null
                },
                {
                    "value": "8,61E+00",
                    "module": "C3",
                    "scenario": null
                },
                {
                    "value": "1,65E-01",
                    "module": "C4",
                    "scenario": null
                },
                {
                    "value": "-4,95E+02",
                    "module": "D",
                    "scenario": null
                }
            ]
        },
        {
            "parameter": "PENRM",
            "values": [
                {
                    "value": "2,96E+01",
                    "module": "A1-A3",
                    "scenario": null
                },
                {
                    "value": "0,00E+00",
                    "module": "A4",
                    "scenario": null
                },
                {
                    "value": "0,00E+00",
                    "module": "A5",
                    "scenario": null
                },
                {
                    "value": "0,00E+00",
                    "module": "C2",
                    "scenario": null
                },
                {
                    "value": "0,00E+00",
                    "module": "C3",
                    "scenario": null
                },
                {
                    "value": "0,00E+00",
                    "module": "C4",
                    "scenario": null
                },
                {
                    "value": "0,00E+00",
                    "module": "D",
                    "scenario": null
                }
            ]
        },
        {
            "parameter": "PENRT",
            "values": [
                {
                    "value": "1,48E+03",
                    "module": "A1-A3",
                    "scenario": null
                },
                {
                    "value": "1,65E+02",
                    "module": "A4",
                    "scenario": null
                },
                {
                    "value": "1,41E+01",
                    "module": "A5",
                    "scenario": null
                },
                {
                    "value": "7,83E+01",
                    "module": "C2",
                    "scenario": null
                },
                {
                    "value": "8,61E+00",
                    "module": "C3",
                    "scenario": null
                },
                {
                    "value": "1,65E-01",
                    "module": "C4",
                    "scenario": null
                },
                {
                    "value": "-4,95E+02",
                    "module": "D",
                    "scenario": null
                }
            ]
        },
        {
            "parameter": "SM",
            "values": [
                {
                    "value": "1,39E+00",
                    "module": "A1-A3",
                    "scenario": null
                },
                {
                    "value": "0,00E+00",
                    "module": "A4",
                    "scenario": null
                },
                {
                    "value": "0,00E+00",
                    "module": "A5",
                    "scenario": null
                },
                {
                    "value": "0,00E+00",
                    "module": "C2",
                    "scenario": null
                },
                {
                    "value": "0,00E+00",
                    "module": "C3",
                    "scenario": null
                },
                {
                    "value": "0,00E+00",
                    "module": "C4",
                    "scenario": null
                },
                {
                    "value": "0,00E+00",
                    "module": "D",
                    "scenario": null
                }
            ]
        },
        {
            "parameter": "RSF",
            "values": [
                {
                    "value": "1,89E-01",
                    "module": "A1-A3",
                    "scenario": null
                },
                {
                    "value": "0,00E+00",
                    "module": "A4",
                    "scenario": null
                },
                {
                    "value": "0,00E+00",
                    "module": "A5",
                    "scenario": null
                },
                {
                    "value": "0,00E+00",
                    "module": "C2",
                    "scenario": null
                },
                {
                    "value": "0,00E+00",
                    "module": "C3",
                    "scenario": null
                },
                {
                    "value": "0,00E+00",
                    "module": "C4",
                    "scenario": null
                },
                {
                    "value": "-6,43E-03",
                    "module": "D",
                    "scenario": null
                }
            ]
        },
        {
            "parameter": "NRSF",
            "values": [
                {
                    "value": "8,47E-02",
                    "module": "A1-A3",
                    "scenario": null
                },
                {
                    "value": "0,00E+00",
                    "module": "A4",
                    "scenario": null
                },
                {
                    "value": "0,00E+00",
                    "module": "A5",
                    "scenario": null
                },
                {
                    "value": "0,00E+00",
                    "module": "C2",
                    "scenario": null
                },
                {
                    "value": "0,00E+00",
                    "module": "C3",
                    "scenario": null
                },
                {
                    "value": "0,00E+00",
                    "module": "C4",
                    "scenario": null
                },
                {
                    "value": "0,00E+00",
                    "module": "D",
                    "scenario": null
                }
            ]
        },
        {
            "parameter": "FW",
            "values": [
                {
                    "value": "1,08E+00",
                    "module": "A1-A3",
                    "scenario": null
                },
                {
                    "value": "3,90E-02",
                    "module": "A4",
                    "scenario": null
                },
                {
                    "value": "3,70E-03",
                    "module": "A5",
                    "scenario": null
                },
                {
                    "value": "1,48E-02",
                    "module": "C2",
                    "scenario": null
                },
                {
                    "value": "6,59E-03",
                    "module": "C3",
                    "scenario": null
                },
                {
                    "value": "1,62E-04",
                    "module": "C4",
                    "scenario": null
                },
                {
                    "value": "-3,13E-01",
                    "module": "D",
                    "scenario": null
                }
            ]
        }
    ],
    "end_of_life_waste": [
        {
            "parameter": "HWD",
            "values": [
                {
                    "value": "1,59E-01",
                    "module": "A1-A3",
                    "scenario": null
                },
                {
                    "value": "8,79E-05",
                    "module": "A4",
                    "scenario": null
                },
                {
                    "value": "6,52E-06",
                    "module": "A5",
                    "scenario": null
                },
                {
                    "value": "4,61E-05",
                    "module": "C2",
                    "scenario": null
                },
                {
                    "value": "4,89E-05",
                    "module": "C3",
                    "scenario": null
                },
                {
                    "value": "2,20E-07",
                    "module": "C4",
                    "scenario": null
                },
                {
                    "value": "-4,21E-03",
                    "module": "D",
                    "scenario": null
                }
            ]
        },
        {
            "parameter": "NHWD",
            "values": [
                {
                    "value": "2,50E+01",
                    "module": "A1-A3",
                    "scenario": null
                },
                {
                    "value": "1,51E+01",
                    "module": "A4",
                    "scenario": null
                },
                {
                    "value": "3,52E-01",
                    "module": "A5",
                    "scenario": null
                },
                {
                    "value": "4,20E+00",
                    "module": "C2",
                    "scenario": null
                },
                {
                    "value": "4,34E-01",
                    "module": "C3",
                    "scenario": null
                },
                {
                    "value": "6,26E-01",
                    "module": "C4",
                    "scenario": null
                },
                {
                    "value": "-8,34E+01",
                    "module": "D",
                    "scenario": null
                }
            ]
        },
        {
            "parameter": "RWD",
            "values": [
                {
                    "value": "1,09E-02",
                    "module": "A1-A3",
                    "scenario": null
                },
                {
                    "value": "1,15E-03",
                    "module": "A4",
                    "scenario": null
                },
                {
                    "value": "2,07E-05",
                    "module": "A5",
                    "scenario": null
                },
                {
                    "value": "5,38E-04",
                    "module": "C2",
                    "scenario": null
                },
                {
                    "value": "4,86E-05",
                    "module": "C3",
                    "scenario": null
                },
                {
                    "value": "9,94E-07",
                    "module": "C4",
                    "scenario": null
                },
                {
                    "value": "-7,92E-04",
                    "module": "D",
                    "scenario": null
                }
            ]
        }
    ],
    "end_of_life_flow": [
        {
            "parameter": "CRU",
            "values": [
                {
                    "value": "0,00E+00",
                    "module": "A1-A3",
                    "scenario": null
                },
                {
                    "value": "0,00E+00",
                    "module": "A4",
                    "scenario": null
                },
                {
                    "value": "0,00E+00",
                    "module": "A5",
                    "scenario": null
                },
                {
                    "value": "0,00E+00",
                    "module": "C2",
                    "scenario": null
                },
                {
                    "value": "0,00E+00",
                    "module": "C3",
                    "scenario": null
                },
                {
                    "value": "0,00E+00",
                    "module": "C4",
                    "scenario": null
                },
                {
                    "value": "0,00E+00",
                    "module": "D",
                    "scenario": null
                }
            ]
        },
        {
            "parameter": "MFR",
            "values": [
                {
                    "value": "1,11E+01",
                    "module": "A1-A3",
                    "scenario": null
                },
                {
                    "value": "0,00E+00",
                    "module": "A4",
                    "scenario": null
                },
                {
                    "value": "0,00E+00",
                    "module": "A5",
                    "scenario": null
                },
                {
                    "value": "0,00E+00",
                    "module": "C2",
                    "scenario": null
                },
                {
                    "value": "2,94E+01",
                    "module": "C3",
                    "scenario": null
                },
                {
                    "value": "0,00E+00",
                    "module": "C4",
                    "scenario": null
                },
                {
                    "value": "0,00E+00",
                    "module": "D",
                    "scenario": null
                }
            ]
        },
        {
            "parameter": "MER",
            "values": [
                {
                    "value": "1,95E-01",
                    "module": "A1-A3",
                    "scenario": null
                },
                {
                    "value": "0,00E+00",
                    "module": "A4",
                    "scenario": null
                },
                {
                    "value": "0,00E+00",
                    "module": "A5",
                    "scenario": null
                },
                {
                    "value": "0,00E+00",
                    "module": "C2",
                    "scenario": null
                },
                {
                    "value": "2,32E+01",
                    "module": "C3",
                    "scenario": null
                },
                {
                    "value": "0,00E+00",
                    "module": "C4",
                    "scenario": null
                },
                {
                    "value": "0,00E+00",
                    "module": "D",
                    "scenario": null
                }
            ]
        },
        {
            "parameter": "EEE",
            "values": [
                {
                    "value": "4,06E-01",
                    "module": "A1-A3",
                    "scenario": null
                },
                {
                    "value": "0,00E+00",
                    "module": "A4",
                    "scenario": null
                },
                {
                    "value": "6,64E+00",
                    "module": "A5",
                    "scenario": null
                },
                {
                    "value": "0,00E+00",
                    "module": "C2",
                    "scenario": null
                },
                {
                    "value": "2,60E+01",
                    "module": "C3",
                    "scenario": null
                },
                {
                    "value": "0,00E+00",
                    "module": "C4",
                    "scenario": null
                },
                {
                    "value": "0,00E+00",
                    "module": "D",
                    "scenario": null
                }
            ]
        },
        {
            "parameter": "EET",
            "values": [
                {
                    "value": "3,40E+00",
                    "module": "A1-A3",
                    "scenario": null
                },
                {
                    "value": "0,00E+00",
                    "module": "A4",
                    "scenario": null
                },
                {
                    "value": "7,31E+01",
                    "module": "A5",
                    "scenario": null
                },
                {
                    "value": "0,00E+00",
                    "module": "C2",
                    "scenario": null
                },
                {
                    "value": "1,79E+02",
                    "module": "C3",
                    "scenario": null
                },
                {
                    "value": "0,00E+00",
                    "module": "C4",
                    "scenario": null
                },
                {
                    "value": "0,00E+00",
                    "module": "D",
                    "scenario": null
                }
            ]
        }
    ]
}