{"product_name":"D70-R108 G2 1400 DALI LI MB","epd_id":"NEPD-9112-8696","declared_unit":{"unit":"stk","amount":1},"compliance":["EN 15804+A2","ISO 14025","ISO 21930"],"producer_name":"Glamox AS","environmental_impact":[{"parameter":"GWP-total","unit":"kg CO2-eq","values":[{"value":"1,21E+01","module":"A1","scenario":null},{"value":"8,93E-02","module":"A2","scenario":null},{"value":"5,40E-02","module":"A3","scenario":null},{"value":"1,26E-01","module":"A4","scenario":null},{"value":"1,66E-01","module":"A5","scenario":null},{"value":"5,97E+01","module":"B6","scenario":null},{"value":"0,00E+00","module":"C1","scenario":null},{"value":"2,90E-02","module":"C2","scenario":null},{"value":"3,39E-01","module":"C3","scenario":null},{"value":"2,18E-02","module":"C4","scenario":null},{"value":"-1,36E+00","module":"D","scenario":null},{"value":"1,23E+01","module":"A1A3","scenario":null}]},{"parameter":"GWP-fossil","unit":"kg CO2-eq","values":[{"value":"1,22E+01","module":"A1","scenario":null},{"value":"8,93E-02","module":"A2","scenario":null},{"value":"5,30E-02","module":"A3","scenario":null},{"value":"1,26E-01","module":"A4","scenario":null},{"value":"2,74E-03","module":"A5","scenario":null},{"value":"5,56E+01","module":"B6","scenario":null},{"value":"0,00E+00","module":"C1","scenario":null},{"value":"2,90E-02","module":"C2","scenario":null},{"value":"3,39E-01","module":"C3","scenario":null},{"value":"2,17E-02","module":"C4","scenario":null},{"value":"-1,34E+00","module":"D","scenario":null},{"value":"1,24E+01","module":"A1A3","scenario":null}]},{"parameter":"GWP-biogenic","unit":"kg CO2-eq","values":[{"value":"-1,31E-01","module":"A1","scenario":null},{"value":"3,25E-05","module":"A2","scenario":null},{"value":"9,26E-04","module":"A3","scenario":null},{"value":"4,86E-05","module":"A4","scenario":null},{"value":"1,63E-01","module":"A5","scenario":null},{"value":"1,02E+00","module":"B6","scenario":null},{"value":"0,00E+00","module":"C1","scenario":null},{"value":"1,18E-05","module":"C2","scenario":null},{"value":"7,45E-05","module":"C3","scenario":null},{"value":"6,95E-06","module":"C4","scenario":null},{"value":"-5,20E-03","module":"D","scenario":null},{"value":"-1,30E-01","module":"A1A3","scenario":null}]},{"parameter":"GWP-luluc","unit":"kg CO2-eq","values":[{"value":"2,41E-02","module":"A1","scenario":null},{"value":"4,03E-05","module":"A2","scenario":null},{"value":"6,29E-05","module":"A3","scenario":null},{"value":"4,90E-05","module":"A4","scenario":null},{"value":"6,05E-07","module":"A5","scenario":null},{"value":"3,05E+00","module":"B6","scenario":null},{"value":"0,00E+00","module":"C1","scenario":null},{"value":"1,01E-05","module":"C2","scenario":null},{"value":"7,25E-05","module":"C3","scenario":null},{"value":"5,74E-05","module":"C4","scenario":null},{"value":"-1,65E-02","module":"D","scenario":null},{"value":"2,42E-02","module":"A1A3","scenario":null}]},{"parameter":"ODP","unit":"kg CFC11-eq","values":[{"value":"5,83E-07","module":"A1","scenario":null},{"value":"1,98E-08","module":"A2","scenario":null},{"value":"5,55E-09","module":"A3","scenario":null},{"value":"2,82E-08","module":"A4","scenario":null},{"value":"3,99E-10","module":"A5","scenario":null},{"value":"6,02E-06","module":"B6","scenario":null},{"value":"0,00E+00","module":"C1","scenario":null},{"value":"6,61E-09","module":"C2","scenario":null},{"value":"2,75E-09","module":"C3","scenario":null},{"value":"9,05E-10","module":"C4","scenario":null},{"value":"-1,29E-03","module":"D","scenario":null},{"value":"6,09E-07","module":"A1A3","scenario":null}]},{"parameter":"AP","unit":"mol H+-eq","values":[{"value":"8,37E-02","module":"A1","scenario":null},{"value":"1,16E-03","module":"A2","scenario":null},{"value":"2,19E-04","module":"A3","scenario":null},{"value":"1,04E-03","module":"A4","scenario":null},{"value":"8,82E-06","module":"A5","scenario":null},{"value":"2,56E-01","module":"B6","scenario":null},{"value":"0,00E+00","module":"C1","scenario":null},{"value":"1,19E-04","module":"C2","scenario":null},{"value":"2,07E-04","module":"C3","scenario":null},{"value":"4,50E-05","module":"C4","scenario":null},{"value":"-3,94E-02","module":"D","scenario":null},{"value":"8,51E-02","module":"A1A3","scenario":null}]},{"parameter":"POCP","unit":"kg NMVOC-eq","values":[{"value":"4,77E-02","module":"A1","scenario":null},{"value":"8,92E-04","module":"A2","scenario":null},{"value":"1,45E-04","module":"A3","scenario":null},{"value":"8,69E-04","module":"A4","scenario":null},{"value":"9,30E-06","module":"A5","scenario":null},{"value":"1,27E-01","module":"B6","scenario":null},{"value":"0,00E+00","module":"C1","scenario":null},{"value":"1,19E-04","module":"C2","scenario":null},{"value":"1,59E-04","module":"C3","scenario":null},{"value":"5,20E-05","module":"C4","scenario":null},{"value":"-9,38E-03","module":"D","scenario":null},{"value":"4,88E-02","module":"A1A3","scenario":null}]},{"parameter":"ADPE","unit":"kg Sb-eq","values":[{"value":"2,11E-03","module":"A1","scenario":null},{"value":"1,86E-06","module":"A2","scenario":null},{"value":"4,54E-06","module":"A3","scenario":null},{"value":"3,04E-06","module":"A4","scenario":null},{"value":"4,41E-08","module":"A5","scenario":null},{"value":"8,65E-04","module":"B6","scenario":null},{"value":"0,00E+00","module":"C1","scenario":null},{"value":"7,86E-07","module":"C2","scenario":null},{"value":"2,81E-07","module":"C3","scenario":null},{"value":"5,17E-08","module":"C4","scenario":null},{"value":"-7,67E-04","module":"D","scenario":null},{"value":"2,12E-03","module":"A1A3","scenario":null}]},{"parameter":"ADPF","unit":"MJ","values":[{"value":"1,41E+02","module":"A1","scenario":null},{"value":"1,28E+00","module":"A2","scenario":null},{"value":"6,32E-01","module":"A3","scenario":null},{"value":"1,86E+00","module":"A4","scenario":null},{"value":"2,66E-02","module":"A5","scenario":null},{"value":"1,50E+03","module":"B6","scenario":null},{"value":"0,00E+00","module":"C1","scenario":null},{"value":"4,37E-01","module":"C2","scenario":null},{"value":"3,94E-01","module":"C3","scenario":null},{"value":"1,15E-01","module":"C4","scenario":null},{"value":"-1,73E+01","module":"D","scenario":null},{"value":"1,43E+02","module":"A1A3","scenario":null}]},{"parameter":"WDP","unit":"m3 world-eq. Deprived","values":[{"value":"5,72E+02","module":"A1","scenario":null},{"value":"9,36E-01","module":"A2","scenario":null},{"value":"1,62E+00","module":"A3","scenario":null},{"value":"1,60E+00","module":"A4","scenario":null},{"value":"4,49E-02","module":"A5","scenario":null},{"value":"1,16E+05","module":"B6","scenario":null},{"value":"0,00E+00","module":"C1","scenario":null},{"value":"4,17E-01","module":"C2","scenario":null},{"value":"3,46E+00","module":"C3","scenario":null},{"value":"6,85E-01","module":"C4","scenario":null},{"value":"-4,74E+02","module":"D","scenario":null},{"value":"5,74E+02","module":"A1A3","scenario":null}]},{"parameter":"EP-freshwater","unit":"kg P-eq","values":[{"value":"9,33E-04","module":"A1","scenario":null},{"value":"5,97E-07","module":"A2","scenario":null},{"value":"1,91E-06","module":"A3","scenario":null},{"value":"9,16E-07","module":"A4","scenario":null},{"value":"1,52E-08","module":"A5","scenario":null},{"value":"3,68E-03","module":"B6","scenario":null},{"value":"0,00E+00","module":"C1","scenario":null},{"value":"2,28E-07","module":"C2","scenario":null},{"value":"1,23E-06","module":"C3","scenario":null},{"value":"3,12E-07","module":"C4","scenario":null},{"value":"-2,20E-04","module":"D","scenario":null},{"value":"9,35E-04","module":"A1A3","scenario":null}]},{"parameter":"EP-marine","unit":"kg N-eq","values":[{"value":"1,32E-02","module":"A1","scenario":null},{"value":"2,96E-04","module":"A2","scenario":null},{"value":"4,13E-05","module":"A3","scenario":null},{"value":"2,79E-04","module":"A4","scenario":null},{"value":"3,77E-06","module":"A5","scenario":null},{"value":"4,05E-02","module":"B6","scenario":null},{"value":"0,00E+00","module":"C1","scenario":null},{"value":"3,52E-05","module":"C2","scenario":null},{"value":"5,71E-05","module":"C3","scenario":null},{"value":"2,66E-05","module":"C4","scenario":null},{"value":"-2,43E-03","module":"D","scenario":null},{"value":"1,35E-02","module":"A1A3","scenario":null}]},{"parameter":"EP-terrestrial","unit":"mol N-eq.","values":[{"value":"1,48E-01","module":"A1","scenario":null},{"value":"3,29E-03","module":"A2","scenario":null},{"value":"4,67E-04","module":"A3","scenario":null},{"value":"3,09E-03","module":"A4","scenario":null},{"value":"3,16E-05","module":"A5","scenario":null},{"value":"5,44E-01","module":"B6","scenario":null},{"value":"0,00E+00","module":"C1","scenario":null},{"value":"3,89E-04","module":"C2","scenario":null},{"value":"6,12E-04","module":"C3","scenario":null},{"value":"1,25E-04","module":"C4","scenario":null},{"value":"-3,16E-02","module":"D","scenario":null},{"value":"1,52E-01","module":"A1A3","scenario":null}]},{"parameter":"GWP-IOBC","unit":"kg CO2-eq","values":[{"value":"1,23E+01","module":"A1","scenario":null},{"value":"8,93E-02","module":"A2","scenario":null},{"value":"5,33E-02","module":"A3","scenario":null},{"value":"1,26E-01","module":"A4","scenario":null},{"value":"2,74E-03","module":"A5","scenario":null},{"value":"8,08E+01","module":"B6","scenario":null},{"value":"0,00E+00","module":"C1","scenario":null},{"value":"2,90E-02","module":"C2","scenario":null},{"value":"3,39E-01","module":"C3","scenario":null},{"value":"2,23E-02","module":"C4","scenario":null},{"value":"-1,32E+00","module":"D","scenario":null},{"value":"1,24E+01","module":"A1A3","scenario":null}]}],"additional_environmental_impact":[{"parameter":"PM","unit":"Disease incidence","values":[{"value":"7,52E-07","module":"A1","scenario":null},{"value":"4,48E-09","module":"A2","scenario":null},{"value":"2,15E-09","module":"A3","scenario":null},{"value":"8,26E-09","module":"A4","scenario":null},{"value":"1,34E-10","module":"A5","scenario":null},{"value":"1,36E-06","module":"B6","scenario":null},{"value":"0,00E+00","module":"C1","scenario":null},{"value":"2,09E-09","module":"C2","scenario":null},{"value":"1,27E-09","module":"C3","scenario":null},{"value":"8,37E-10","module":"C4","scenario":null},{"value":"-1,32E-07","module":"D","scenario":null},{"value":"7,59E-07","module":"A1A3","scenario":null}]},{"parameter":"ETP-fw","unit":"CTUe","values":[{"value":"6,02E+02","module":"A1","scenario":null},{"value":"8,89E-01","module":"A2","scenario":null},{"value":"1,23E+00","module":"A3","scenario":null},{"value":"1,33E+00","module":"A4","scenario":null},{"value":"3,36E-02","module":"A5","scenario":null},{"value":"1,88E+03","module":"B6","scenario":null},{"value":"0,00E+00","module":"C1","scenario":null},{"value":"3,22E-01","module":"C2","scenario":null},{"value":"1,26E+00","module":"C3","scenario":null},{"value":"2,80E+01","module":"C4","scenario":null},{"value":"-2,57E+02","module":"D","scenario":null},{"value":"6,04E+02","module":"A1A3","scenario":null}]},{"parameter":"HTP-c","unit":"CTUh","values":[{"value":"1,25E-08","module":"A1","scenario":null},{"value":"0,00E+00","module":"A2","scenario":null},{"value":"4,30E-11","module":"A3","scenario":null},{"value":"0,00E+00","module":"A4","scenario":null},{"value":"1,00E-12","module":"A5","scenario":null},{"value":"4,38E-08","module":"B6","scenario":null},{"value":"0,00E+00","module":"C1","scenario":null},{"value":"0,00E+00","module":"C2","scenario":null},{"value":"5,28E-10","module":"C3","scenario":null},{"value":"3,00E-11","module":"C4","scenario":null},{"value":"-3,34E-09","module":"D","scenario":null},{"value":"1,25E-08","module":"A1A3","scenario":null}]},{"parameter":"HTP-nc","unit":"CTUh","values":[{"value":"4,37E-07","module":"A1","scenario":null},{"value":"7,62E-10","module":"A2","scenario":null},{"value":"1,31E-09","module":"A3","scenario":null},{"value":"1,46E-09","module":"A4","scenario":null},{"value":"4,00E-11","module":"A5","scenario":null},{"value":"1,15E-06","module":"B6","scenario":null},{"value":"0,00E+00","module":"C1","scenario":null},{"value":"3,48E-10","module":"C2","scenario":null},{"value":"3,08E-08","module":"C3","scenario":null},{"value":"2,43E-10","module":"C4","scenario":null},{"value":"-1,19E-07","module":"D","scenario":null},{"value":"4,39E-07","module":"A1A3","scenario":null}]},{"parameter":"SQP","unit":"-","values":[{"value":"3,82E+01","module":"A1","scenario":null},{"value":"6,84E-01","module":"A2","scenario":null},{"value":"4,60E+00","module":"A3","scenario":null},{"value":"1,15E+00","module":"A4","scenario":null},{"value":"2,31E-02","module":"A5","scenario":null},{"value":"1,13E+03","module":"B6","scenario":null},{"value":"0,00E+00","module":"C1","scenario":null},{"value":"3,02E-01","module":"C2","scenario":null},{"value":"9,11E-02","module":"C3","scenario":null},{"value":"3,17E-01","module":"C4","scenario":null},{"value":"-6,79E+00","module":"D","scenario":null},{"value":"4,34E+01","module":"A1A3","scenario":null}]},{"parameter":"IRP","unit":"kBq U235-eq","values":[{"value":"3,46E-01","module":"A1","scenario":null},{"value":"5,57E-03","module":"A2","scenario":null},{"value":"1,23E-03","module":"A3","scenario":null},{"value":"8,10E-03","module":"A4","scenario":null},{"value":"1,15E-04","module":"A5","scenario":null},{"value":"3,43E+01","module":"B6","scenario":null},{"value":"0,00E+00","module":"C1","scenario":null},{"value":"1,91E-03","module":"C2","scenario":null},{"value":"1,88E-03","module":"C3","scenario":null},{"value":"3,46E-04","module":"C4","scenario":null},{"value":"-7,01E-02","module":"D","scenario":null},{"value":"3,53E-01","module":"A1A3","scenario":null}]}],"resource_use":[{"parameter":"PERE","unit":"MJ","values":[{"value":"1,43E+01","module":"A1","scenario":null},{"value":"1,53E-02","module":"A2","scenario":null},{"value":"1,50E+00","module":"A3","scenario":null},{"value":"2,44E-02","module":"A4","scenario":null},{"value":"4,81E-04","module":"A5","scenario":null},{"value":"1,48E+03","module":"B6","scenario":null},{"value":"0,00E+00","module":"C1","scenario":null},{"value":"6,17E-03","module":"C2","scenario":null},{"value":"4,91E-02","module":"C3","scenario":null},{"value":"2,83E-02","module":"C4","scenario":null},{"value":"-5,87E+00","module":"D","scenario":null},{"value":"1,59E+01","module":"A1A3","scenario":null}]},{"parameter":"PERM","unit":"","values":[{"value":"6,94E-01","module":"A1","scenario":null},{"value":"0,00E+00","module":"A2","scenario":null},{"value":"0,00E+00","module":"A3","scenario":null},{"value":"0,00E+00","module":"A4","scenario":null},{"value":"-1,08E+00","module":"A5","scenario":null},{"value":"0,00E+00","module":"B6","scenario":null},{"value":"0,00E+00","module":"C1","scenario":null},{"value":"0,00E+00","module":"C2","scenario":null},{"value":"0,00E+00","module":"C3","scenario":null},{"value":"0,00E+00","module":"C4","scenario":null},{"value":"0,00E+00","module":"D","scenario":null},{"value":"6,94E-01","module":"A1A3","scenario":null}]},{"parameter":"PERT","unit":"MJ","values":[{"value":"1,50E+01","module":"A1","scenario":null},{"value":"1,53E-02","module":"A2","scenario":null},{"value":"1,50E+00","module":"A3","scenario":null},{"value":"2,44E-02","module":"A4","scenario":null},{"value":"-1,08E+00","module":"A5","scenario":null},{"value":"1,48E+03","module":"B6","scenario":null},{"value":"0,00E+00","module":"C1","scenario":null},{"value":"6,17E-03","module":"C2","scenario":null},{"value":"4,91E-02","module":"C3","scenario":null},{"value":"2,83E-02","module":"C4","scenario":null},{"value":"-5,87E+00","module":"D","scenario":null},{"value":"1,66E+01","module":"A1A3","scenario":null}]},{"parameter":"PENRE","unit":"MJ","values":[{"value":"1,34E+02","module":"A1","scenario":null},{"value":"1,28E+00","module":"A2","scenario":null},{"value":"6,33E-01","module":"A3","scenario":null},{"value":"1,86E+00","module":"A4","scenario":null},{"value":"2,66E-02","module":"A5","scenario":null},{"value":"1,53E+03","module":"B6","scenario":null},{"value":"0,00E+00","module":"C1","scenario":null},{"value":"4,37E-01","module":"C2","scenario":null},{"value":"3,95E-01","module":"C3","scenario":null},{"value":"1,15E-01","module":"C4","scenario":null},{"value":"-1,73E+01","module":"D","scenario":null},{"value":"1,36E+02","module":"A1A3","scenario":null}]},{"parameter":"PENRM","unit":"MJ","values":[{"value":"9,59E+00","module":"A1","scenario":null},{"value":"0,00E+00","module":"A2","scenario":null},{"value":"0,00E+00","module":"A3","scenario":null},{"value":"0,00E+00","module":"A4","scenario":null},{"value":"-6,37E-01","module":"A5","scenario":null},{"value":"0,00E+00","module":"B6","scenario":null},{"value":"0,00E+00","module":"C1","scenario":null},{"value":"0,00E+00","module":"C2","scenario":null},{"value":"-9,68E+00","module":"C3","scenario":null},{"value":"0,00E+00","module":"C4","scenario":null},{"value":"0,00E+00","module":"D","scenario":null},{"value":"9,59E+00","module":"A1A3","scenario":null}]},{"parameter":"PENRT","unit":"MJ","values":[{"value":"1,44E+02","module":"A1","scenario":null},{"value":"1,28E+00","module":"A2","scenario":null},{"value":"6,33E-01","module":"A3","scenario":null},{"value":"1,86E+00","module":"A4","scenario":null},{"value":"-6,10E-01","module":"A5","scenario":null},{"value":"1,53E+03","module":"B6","scenario":null},{"value":"0,00E+00","module":"C1","scenario":null},{"value":"4,37E-01","module":"C2","scenario":null},{"value":"-9,28E+00","module":"C3","scenario":null},{"value":"1,15E-01","module":"C4","scenario":null},{"value":"-1,73E+01","module":"D","scenario":null},{"value":"1,46E+02","module":"A1A3","scenario":null}]},{"parameter":"SM","unit":"kg","values":[{"value":"1,12E-01","module":"A1","scenario":null},{"value":"0,00E+00","module":"A2","scenario":null},{"value":"5,65E-06","module":"A3","scenario":null},{"value":"0,00E+00","module":"A4","scenario":null},{"value":"0,00E+00","module":"A5","scenario":null},{"value":"0,00E+00","module":"B6","scenario":null},{"value":"0,00E+00","module":"C1","scenario":null},{"value":"0,00E+00","module":"C2","scenario":null},{"value":"0,00E+00","module":"C3","scenario":null},{"value":"6,52E-04","module":"C4","scenario":null},{"value":"3,57E-03","module":"D","scenario":null},{"value":"1,12E-01","module":"A1A3","scenario":null}]},{"parameter":"RSF","unit":"MJ","values":[{"value":"2,11E-01","module":"A1","scenario":null},{"value":"5,19E-04","module":"A2","scenario":null},{"value":"1,11E-03","module":"A3","scenario":null},{"value":"8,58E-04","module":"A4","scenario":null},{"value":"1,51E-05","module":"A5","scenario":null},{"value":"1,49E+01","module":"B6","scenario":null},{"value":"0,00E+00","module":"C1","scenario":null},{"value":"2,21E-04","module":"C2","scenario":null},{"value":"8,84E-04","module":"C3","scenario":null},{"value":"1,24E-04","module":"C4","scenario":null},{"value":"-1,33E-03","module":"D","scenario":null},{"value":"2,13E-01","module":"A1A3","scenario":null}]},{"parameter":"NRSF","unit":"MJ","values":[{"value":"3,31E-02","module":"A1","scenario":null},{"value":"2,39E-03","module":"A2","scenario":null},{"value":"2,79E-04","module":"A3","scenario":null},{"value":"2,93E-03","module":"A4","scenario":null},{"value":"5,74E-05","module":"A5","scenario":null},{"value":"0,00E+00","module":"B6","scenario":null},{"value":"0,00E+00","module":"C1","scenario":null},{"value":"7,89E-04","module":"C2","scenario":null},{"value":"-3,05E-05","module":"C3","scenario":null},{"value":"5,70E-03","module":"C4","scenario":null},{"value":"-8,34E-02","module":"D","scenario":null},{"value":"3,57E-02","module":"A1A3","scenario":null}]},{"parameter":"FW","unit":"m3","values":[{"value":"1,01E-01","module":"A1","scenario":null},{"value":"1,15E-04","module":"A2","scenario":null},{"value":"8,85E-04","module":"A3","scenario":null},{"value":"1,82E-04","module":"A4","scenario":null},{"value":"1,28E-05","module":"A5","scenario":null},{"value":"6,72E+00","module":"B6","scenario":null},{"value":"0,00E+00","module":"C1","scenario":null},{"value":"4,61E-05","module":"C2","scenario":null},{"value":"5,84E-04","module":"C3","scenario":null},{"value":"9,41E-05","module":"C4","scenario":null},{"value":"-2,70E-02","module":"D","scenario":null},{"value":"1,02E-01","module":"A1A3","scenario":null}]}],"end_of_life_waste":[{"parameter":"HWD","unit":"kg","values":[{"value":"6,05E-02","module":"A1","scenario":null},{"value":"6,31E-05","module":"A2","scenario":null},{"value":"2,19E-03","module":"A3","scenario":null},{"value":"9,23E-05","module":"A4","scenario":null},{"value":"0,00E+00","module":"A5","scenario":null},{"value":"1,41E-01","module":"B6","scenario":null},{"value":"0,00E+00","module":"C1","scenario":null},{"value":"2,23E-05","module":"C2","scenario":null},{"value":"1,50E-05","module":"C3","scenario":null},{"value":"3,20E-02","module":"C4","scenario":null},{"value":"1,40E-03","module":"D","scenario":null},{"value":"6,28E-02","module":"A1A3","scenario":null}]},{"parameter":"NHWD","unit":"kg","values":[{"value":"1,63E+00","module":"A1","scenario":null},{"value":"4,49E-02","module":"A2","scenario":null},{"value":"3,53E-02","module":"A3","scenario":null},{"value":"7,82E-02","module":"A4","scenario":null},{"value":"1,11E-01","module":"A5","scenario":null},{"value":"9,33E+00","module":"B6","scenario":null},{"value":"0,00E+00","module":"C1","scenario":null},{"value":"2,09E-02","module":"C2","scenario":null},{"value":"2,03E-02","module":"C3","scenario":null},{"value":"1,74E-01","module":"C4","scenario":null},{"value":"-3,28E-01","module":"D","scenario":null},{"value":"1,71E+00","module":"A1A3","scenario":null}]},{"parameter":"RWD","unit":"kg","values":[{"value":"2,93E-04","module":"A1","scenario":null},{"value":"8,78E-06","module":"A2","scenario":null},{"value":"1,18E-06","module":"A3","scenario":null},{"value":"1,27E-05","module":"A4","scenario":null},{"value":"0,00E+00","module":"A5","scenario":null},{"value":"1,57E-02","module":"B6","scenario":null},{"value":"0,00E+00","module":"C1","scenario":null},{"value":"2,98E-06","module":"C2","scenario":null},{"value":"7,47E-07","module":"C3","scenario":null},{"value":"2,98E-07","module":"C4","scenario":null},{"value":"-6,38E-05","module":"D","scenario":null},{"value":"3,03E-04","module":"A1A3","scenario":null}]}],"end_of_life_flow":[{"parameter":"CRU","unit":"kg","values":[{"value":"0,00E+00","module":"A1","scenario":null},{"value":"0,00E+00","module":"A2","scenario":null},{"value":"0,00E+00","module":"A3","scenario":null},{"value":"0,00E+00","module":"A4","scenario":null},{"value":"0,00E+00","module":"A5","scenario":null},{"value":"0,00E+00","module":"B6","scenario":null},{"value":"0,00E+00","module":"C1","scenario":null},{"value":"0,00E+00","module":"C2","scenario":null},{"value":"0,00E+00","module":"C3","scenario":null},{"value":"0,00E+00","module":"C4","scenario":null},{"value":"0,00E+00","module":"D","scenario":null},{"value":"0,00E+00","module":"A1A3","scenario":null}]},{"parameter":"MFR","unit":"kg","values":[{"value":"0,00E+00","module":"A1","scenario":null},{"value":"0,00E+00","module":"A2","scenario":null},{"value":"5,80E-02","module":"A3","scenario":null},{"value":"0,00E+00","module":"A4","scenario":null},{"value":"9,70E-02","module":"A5","scenario":null},{"value":"0,00E+00","module":"B6","scenario":null},{"value":"0,00E+00","module":"C1","scenario":null},{"value":"0,00E+00","module":"C2","scenario":null},{"value":"1,08E-01","module":"C3","scenario":null},{"value":"1,15E-05","module":"C4","scenario":null},{"value":"-1,40E-04","module":"D","scenario":null},{"value":"5,80E-02","module":"A1A3","scenario":null}]},{"parameter":"MER","unit":"kg","values":[{"value":"0,00E+00","module":"A1","scenario":null},{"value":"0,00E+00","module":"A2","scenario":null},{"value":"1,54E-02","module":"A3","scenario":null},{"value":"0,00E+00","module":"A4","scenario":null},{"value":"1,12E-03","module":"A5","scenario":null},{"value":"0,00E+00","module":"B6","scenario":null},{"value":"0,00E+00","module":"C1","scenario":null},{"value":"0,00E+00","module":"C2","scenario":null},{"value":"1,28E-01","module":"C3","scenario":null},{"value":"2,81E-07","module":"C4","scenario":null},{"value":"-1,84E-05","module":"D","scenario":null},{"value":"1,54E-02","module":"A1A3","scenario":null}]},{"parameter":"EEE","unit":"MJ","values":[{"value":"0,00E+00","module":"A1","scenario":null},{"value":"0,00E+00","module":"A2","scenario":null},{"value":"1,21E-02","module":"A3","scenario":null},{"value":"0,00E+00","module":"A4","scenario":null},{"value":"5,49E-03","module":"A5","scenario":null},{"value":"0,00E+00","module":"B6","scenario":null},{"value":"0,00E+00","module":"C1","scenario":null},{"value":"0,00E+00","module":"C2","scenario":null},{"value":"1,97E-01","module":"C3","scenario":null},{"value":"1,82E-05","module":"C4","scenario":null},{"value":"-4,51E-05","module":"D","scenario":null},{"value":"1,21E-02","module":"A1A3","scenario":null}]},{"parameter":"EET","unit":"MJ","values":[{"value":"0,00E+00","module":"A1","scenario":null},{"value":"0,00E+00","module":"A2","scenario":null},{"value":"1,83E-01","module":"A3","scenario":null},{"value":"0,00E+00","module":"A4","scenario":null},{"value":"8,31E-02","module":"A5","scenario":null},{"value":"0,00E+00","module":"B6","scenario":null},{"value":"0,00E+00","module":"C1","scenario":null},{"value":"0,00E+00","module":"C2","scenario":null},{"value":"2,98E+00","module":"C3","scenario":null},{"value":"2,76E-04","module":"C4","scenario":null},{"value":"-6,82E-04","module":"D","scenario":null},{"value":"1,83E-01","module":"A1A3","scenario":null}]}]}