{"product_name":"HD 265, B45/M40. Lavkarbonklasse B","epd_id":"NEPD-6864-6163","declared_unit":{"unit":"ton","amount":1},"compliance":["EN 15804+A2","ISO 14025","ISO 21930"],"producer_name":"Nordland Betongelement AS","environmental_impact":[{"parameter":"GWP-total","unit":"kg CO2-eq","values":[{"value":"1,05E+02","module":"A1","scenario":null},{"value":"5,75E+00","module":"A2","scenario":null},{"value":"6,27E+00","module":"A3","scenario":null},{"value":"4,36E+00","module":"A4","scenario":null},{"value":"4,37E-01","module":"A5","scenario":null},{"value":"-2,63E+00","module":"B1","scenario":null},{"value":"3,43E+00","module":"C1","scenario":null},{"value":"8,72E-01","module":"C2","scenario":null},{"value":"4,16E-01","module":"C3","scenario":null},{"value":"1,18E+00","module":"C4","scenario":null},{"value":"-4,21E+00","module":"D","scenario":null},{"value":"1,17E+02","module":"A1A3","scenario":null}]},{"parameter":"GWP-fossil","unit":"kg CO2-eq","values":[{"value":"1,04E+02","module":"A1","scenario":null},{"value":"5,74E+00","module":"A2","scenario":null},{"value":"6,12E+00","module":"A3","scenario":null},{"value":"4,35E+00","module":"A4","scenario":null},{"value":"4,37E-01","module":"A5","scenario":null},{"value":"-2,63E+00","module":"B1","scenario":null},{"value":"3,43E+00","module":"C1","scenario":null},{"value":"8,71E-01","module":"C2","scenario":null},{"value":"4,10E-01","module":"C3","scenario":null},{"value":"1,18E+00","module":"C4","scenario":null},{"value":"-4,18E+00","module":"D","scenario":null},{"value":"1,16E+02","module":"A1A3","scenario":null}]},{"parameter":"GWP-biogenic","unit":"kg CO2-eq","values":[{"value":"5,57E-01","module":"A1","scenario":null},{"value":"1,62E-03","module":"A2","scenario":null},{"value":"1,48E-01","module":"A3","scenario":null},{"value":"1,87E-03","module":"A4","scenario":null},{"value":"3,25E-04","module":"A5","scenario":null},{"value":"0,00E+00","module":"B1","scenario":null},{"value":"6,44E-04","module":"C1","scenario":null},{"value":"3,73E-04","module":"C2","scenario":null},{"value":"3,55E-03","module":"C3","scenario":null},{"value":"1,00E-03","module":"C4","scenario":null},{"value":"-2,80E-02","module":"D","scenario":null},{"value":"7,07E-01","module":"A1A3","scenario":null}]},{"parameter":"GWP-luluc","unit":"kg CO2-eq","values":[{"value":"3,15E-02","module":"A1","scenario":null},{"value":"2,74E-03","module":"A2","scenario":null},{"value":"9,02E-04","module":"A3","scenario":null},{"value":"1,33E-03","module":"A4","scenario":null},{"value":"1,07E-04","module":"A5","scenario":null},{"value":"0,00E+00","module":"B1","scenario":null},{"value":"2,71E-04","module":"C1","scenario":null},{"value":"2,65E-04","module":"C2","scenario":null},{"value":"5,68E-04","module":"C3","scenario":null},{"value":"2,31E-04","module":"C4","scenario":null},{"value":"-2,17E-03","module":"D","scenario":null},{"value":"3,52E-02","module":"A1A3","scenario":null}]},{"parameter":"ODP","unit":"kg CFC11-eq","values":[{"value":"1,17E-06","module":"A1","scenario":null},{"value":"1,13E-06","module":"A2","scenario":null},{"value":"1,20E-06","module":"A3","scenario":null},{"value":"1,05E-06","module":"A4","scenario":null},{"value":"8,43E-08","module":"A5","scenario":null},{"value":"0,00E+00","module":"B1","scenario":null},{"value":"7,41E-07","module":"C1","scenario":null},{"value":"2,10E-07","module":"C2","scenario":null},{"value":"8,09E-08","module":"C3","scenario":null},{"value":"5,73E-07","module":"C4","scenario":null},{"value":"-3,32E-07","module":"D","scenario":null},{"value":"3,49E-06","module":"A1A3","scenario":null}]},{"parameter":"AP","unit":"mol H+-eq","values":[{"value":"1,77E-01","module":"A1","scenario":null},{"value":"1,35E-01","module":"A2","scenario":null},{"value":"1,65E-02","module":"A3","scenario":null},{"value":"1,40E-02","module":"A4","scenario":null},{"value":"4,09E-03","module":"A5","scenario":null},{"value":"0,00E+00","module":"B1","scenario":null},{"value":"3,59E-02","module":"C1","scenario":null},{"value":"2,80E-03","module":"C2","scenario":null},{"value":"3,32E-03","module":"C3","scenario":null},{"value":"1,15E-02","module":"C4","scenario":null},{"value":"-2,61E-02","module":"D","scenario":null},{"value":"3,29E-01","module":"A1A3","scenario":null}]},{"parameter":"POCP","unit":"kg NMVOC-eq","values":[{"value":"1,60E-01","module":"A1","scenario":null},{"value":"8,98E-02","module":"A2","scenario":null},{"value":"9,38E-03","module":"A3","scenario":null},{"value":"1,34E-02","module":"A4","scenario":null},{"value":"5,24E-03","module":"A5","scenario":null},{"value":"0,00E+00","module":"B1","scenario":null},{"value":"4,78E-02","module":"C1","scenario":null},{"value":"2,69E-03","module":"C2","scenario":null},{"value":"3,00E-03","module":"C3","scenario":null},{"value":"1,36E-02","module":"C4","scenario":null},{"value":"-2,71E-02","module":"D","scenario":null},{"value":"2,59E-01","module":"A1A3","scenario":null}]},{"parameter":"ADPE","unit":"kg Sb-eq","values":[{"value":"4,27E-04","module":"A1","scenario":null},{"value":"4,90E-05","module":"A2","scenario":null},{"value":"1,50E-05","module":"A3","scenario":null},{"value":"7,76E-05","module":"A4","scenario":null},{"value":"1,40E-06","module":"A5","scenario":null},{"value":"0,00E+00","module":"B1","scenario":null},{"value":"5,27E-06","module":"C1","scenario":null},{"value":"1,55E-05","module":"C2","scenario":null},{"value":"5,21E-06","module":"C3","scenario":null},{"value":"1,04E-05","module":"C4","scenario":null},{"value":"-1,67E-04","module":"D","scenario":null},{"value":"4,91E-04","module":"A1A3","scenario":null}]},{"parameter":"ADPF","unit":"MJ","values":[{"value":"5,13E+02","module":"A1","scenario":null},{"value":"7,83E+01","module":"A2","scenario":null},{"value":"7,55E+01","module":"A3","scenario":null},{"value":"7,07E+01","module":"A4","scenario":null},{"value":"6,08E+00","module":"A5","scenario":null},{"value":"0,00E+00","module":"B1","scenario":null},{"value":"4,73E+01","module":"C1","scenario":null},{"value":"1,41E+01","module":"C2","scenario":null},{"value":"1,27E+01","module":"C3","scenario":null},{"value":"3,79E+01","module":"C4","scenario":null},{"value":"-4,64E+01","module":"D","scenario":null},{"value":"6,67E+02","module":"A1A3","scenario":null}]},{"parameter":"WDP","unit":"m3 world-eq. Deprived","values":[{"value":"2,43E+03","module":"A1","scenario":null},{"value":"2,99E+01","module":"A2","scenario":null},{"value":"3,60E+02","module":"A3","scenario":null},{"value":"5,42E+01","module":"A4","scenario":null},{"value":"1,41E+01","module":"A5","scenario":null},{"value":"0,00E+00","module":"B1","scenario":null},{"value":"1,00E+01","module":"C1","scenario":null},{"value":"1,08E+01","module":"C2","scenario":null},{"value":"1,41E+03","module":"C3","scenario":null},{"value":"7,99E+01","module":"C4","scenario":null},{"value":"-9,02E+02","module":"D","scenario":null},{"value":"2,82E+03","module":"A1A3","scenario":null}]},{"parameter":"EP-freshwater","unit":"kg P-eq","values":[{"value":"2,00E-03","module":"A1","scenario":null},{"value":"2,52E-05","module":"A2","scenario":null},{"value":"2,20E-05","module":"A3","scenario":null},{"value":"3,47E-05","module":"A4","scenario":null},{"value":"5,49E-06","module":"A5","scenario":null},{"value":"0,00E+00","module":"B1","scenario":null},{"value":"1,25E-05","module":"C1","scenario":null},{"value":"6,93E-06","module":"C2","scenario":null},{"value":"2,59E-05","module":"C3","scenario":null},{"value":"8,78E-06","module":"C4","scenario":null},{"value":"-2,11E-04","module":"D","scenario":null},{"value":"2,04E-03","module":"A1A3","scenario":null}]},{"parameter":"EP-marine","unit":"kg N-eq","values":[{"value":"4,83E-02","module":"A1","scenario":null},{"value":"3,04E-02","module":"A2","scenario":null},{"value":"2,86E-03","module":"A3","scenario":null},{"value":"3,07E-03","module":"A4","scenario":null},{"value":"1,71E-03","module":"A5","scenario":null},{"value":"0,00E+00","module":"B1","scenario":null},{"value":"1,59E-02","module":"C1","scenario":null},{"value":"6,14E-04","module":"C2","scenario":null},{"value":"9,74E-04","module":"C3","scenario":null},{"value":"4,30E-03","module":"C4","scenario":null},{"value":"-7,07E-03","module":"D","scenario":null},{"value":"8,16E-02","module":"A1A3","scenario":null}]},{"parameter":"EP-terrestrial","unit":"mol N-eq.","values":[{"value":"5,61E-01","module":"A1","scenario":null},{"value":"3,40E-01","module":"A2","scenario":null},{"value":"2,92E-02","module":"A3","scenario":null},{"value":"3,42E-02","module":"A4","scenario":null},{"value":"1,88E-02","module":"A5","scenario":null},{"value":"0,00E+00","module":"B1","scenario":null},{"value":"1,72E-01","module":"C1","scenario":null},{"value":"6,85E-03","module":"C2","scenario":null},{"value":"1,12E-02","module":"C3","scenario":null},{"value":"4,74E-02","module":"C4","scenario":null},{"value":"-7,85E-02","module":"D","scenario":null},{"value":"9,30E-01","module":"A1A3","scenario":null}]},{"parameter":"GWP-IOBC","unit":"kg CO2-eq","values":[{"value":"1,03E+02","module":"A1","scenario":null},{"value":"5,75E+00","module":"A2","scenario":null},{"value":"6,23E+00","module":"A3","scenario":null},{"value":"4,36E+00","module":"A4","scenario":null},{"value":"4,18E-01","module":"A5","scenario":null},{"value":"-2,63E+00","module":"B1","scenario":null},{"value":"3,43E+00","module":"C1","scenario":null},{"value":"8,72E-01","module":"C2","scenario":null},{"value":"4,11E-01","module":"C3","scenario":null},{"value":"1,18E+00","module":"C4","scenario":null},{"value":"-5,69E+00","module":"D","scenario":null},{"value":"1,14E+02","module":"A1A3","scenario":null}]}],"additional_environmental_impact":[{"parameter":"PM","unit":"Disease incidence","values":[{"value":"1,77E-02","module":"A1","scenario":null},{"value":"1,23E-07","module":"A2","scenario":null},{"value":"8,66E-08","module":"A3","scenario":null},{"value":"4,00E-07","module":"A4","scenario":null},{"value":"1,05E-07","module":"A5","scenario":null},{"value":"0,00E+00","module":"B1","scenario":null},{"value":"4,35E-06","module":"C1","scenario":null},{"value":"8,00E-08","module":"C2","scenario":null},{"value":"5,32E-08","module":"C3","scenario":null},{"value":"2,44E-07","module":"C4","scenario":null},{"value":"-4,91E-07","module":"D","scenario":null},{"value":"1,77E-02","module":"A1A3","scenario":null}]},{"parameter":"ETP-fw","unit":"CTUe","values":[{"value":"1,69E+03","module":"A1","scenario":null},{"value":"4,67E+01","module":"A2","scenario":null},{"value":"4,84E+01","module":"A3","scenario":null},{"value":"5,17E+01","module":"A4","scenario":null},{"value":"4,01E+00","module":"A5","scenario":null},{"value":"0,00E+00","module":"B1","scenario":null},{"value":"2,58E+01","module":"C1","scenario":null},{"value":"1,03E+01","module":"C2","scenario":null},{"value":"9,03E+00","module":"C3","scenario":null},{"value":"1,88E+01","module":"C4","scenario":null},{"value":"-1,82E+02","module":"D","scenario":null},{"value":"1,78E+03","module":"A1A3","scenario":null}]},{"parameter":"HTP-c","unit":"CTUh","values":[{"value":"6,55E-08","module":"A1","scenario":null},{"value":"0,00E+00","module":"A2","scenario":null},{"value":"2,40E-09","module":"A3","scenario":null},{"value":"0,00E+00","module":"A4","scenario":null},{"value":"1,12E-09","module":"A5","scenario":null},{"value":"0,00E+00","module":"B1","scenario":null},{"value":"8,58E-10","module":"C1","scenario":null},{"value":"0,00E+00","module":"C2","scenario":null},{"value":"5,78E-10","module":"C3","scenario":null},{"value":"5,49E-10","module":"C4","scenario":null},{"value":"-1,49E-08","module":"D","scenario":null},{"value":"6,79E-08","module":"A1A3","scenario":null}]},{"parameter":"HTP-nc","unit":"CTUh","values":[{"value":"3,53E-07","module":"A1","scenario":null},{"value":"1,54E-08","module":"A2","scenario":null},{"value":"3,30E-08","module":"A3","scenario":null},{"value":"5,00E-08","module":"A4","scenario":null},{"value":"3,40E-08","module":"A5","scenario":null},{"value":"0,00E+00","module":"B1","scenario":null},{"value":"2,40E-08","module":"C1","scenario":null},{"value":"1,00E-08","module":"C2","scenario":null},{"value":"8,09E-09","module":"C3","scenario":null},{"value":"1,10E-08","module":"C4","scenario":null},{"value":"2,70E-07","module":"D","scenario":null},{"value":"4,01E-07","module":"A1A3","scenario":null}]},{"parameter":"SQP","unit":"-","values":[{"value":"2,24E+02","module":"A1","scenario":null},{"value":"3,23E+01","module":"A2","scenario":null},{"value":"1,04E+01","module":"A3","scenario":null},{"value":"8,11E+01","module":"A4","scenario":null},{"value":"1,23E+00","module":"A5","scenario":null},{"value":"0,00E+00","module":"B1","scenario":null},{"value":"5,74E+00","module":"C1","scenario":null},{"value":"1,62E+01","module":"C2","scenario":null},{"value":"7,21E+00","module":"C3","scenario":null},{"value":"1,38E+02","module":"C4","scenario":null},{"value":"4,90E+01","module":"D","scenario":null},{"value":"2,67E+02","module":"A1A3","scenario":null}]},{"parameter":"IRP","unit":"kBq U235-eq","values":[{"value":"1,09E+00","module":"A1","scenario":null},{"value":"3,40E-01","module":"A2","scenario":null},{"value":"3,60E-01","module":"A3","scenario":null},{"value":"3,09E-01","module":"A4","scenario":null},{"value":"2,74E-02","module":"A5","scenario":null},{"value":"0,00E+00","module":"B1","scenario":null},{"value":"2,06E-01","module":"C1","scenario":null},{"value":"6,18E-02","module":"C2","scenario":null},{"value":"2,14E-01","module":"C3","scenario":null},{"value":"1,65E-01","module":"C4","scenario":null},{"value":"-1,95E-01","module":"D","scenario":null},{"value":"1,79E+00","module":"A1A3","scenario":null}]}],"resource_use":[{"parameter":"PERE","unit":"MJ","values":[{"value":"1,39E+02","module":"A1","scenario":null},{"value":"6,04E-01","module":"A2","scenario":null},{"value":"2,53E+01","module":"A3","scenario":null},{"value":"8,90E-01","module":"A4","scenario":null},{"value":"1,69E-01","module":"A5","scenario":null},{"value":"0,00E+00","module":"B1","scenario":null},{"value":"2,57E-01","module":"C1","scenario":null},{"value":"1,78E-01","module":"C2","scenario":null},{"value":"6,56E+00","module":"C3","scenario":null},{"value":"5,84E-01","module":"C4","scenario":null},{"value":"-7,19E+00","module":"D","scenario":null},{"value":"1,65E+02","module":"A1A3","scenario":null}]},{"parameter":"PERM","unit":"","values":[{"value":"0,00E+00","module":"A1","scenario":null},{"value":"0,00E+00","module":"A2","scenario":null},{"value":"0,00E+00","module":"A3","scenario":null},{"value":"0,00E+00","module":"A4","scenario":null},{"value":"0,00E+00","module":"A5","scenario":null},{"value":"0,00E+00","module":"B1","scenario":null},{"value":"0,00E+00","module":"C1","scenario":null},{"value":"0,00E+00","module":"C2","scenario":null},{"value":"0,00E+00","module":"C3","scenario":null},{"value":"0,00E+00","module":"C4","scenario":null},{"value":"0,00E+00","module":"D","scenario":null},{"value":"0,00E+00","module":"A1A3","scenario":null}]},{"parameter":"PERT","unit":"MJ","values":[{"value":"1,39E+02","module":"A1","scenario":null},{"value":"6,04E-01","module":"A2","scenario":null},{"value":"2,53E+01","module":"A3","scenario":null},{"value":"8,90E-01","module":"A4","scenario":null},{"value":"1,69E-01","module":"A5","scenario":null},{"value":"0,00E+00","module":"B1","scenario":null},{"value":"2,57E-01","module":"C1","scenario":null},{"value":"1,78E-01","module":"C2","scenario":null},{"value":"6,56E+00","module":"C3","scenario":null},{"value":"5,84E-01","module":"C4","scenario":null},{"value":"-7,19E+00","module":"D","scenario":null},{"value":"1,65E+02","module":"A1A3","scenario":null}]},{"parameter":"PENRE","unit":"MJ","values":[{"value":"4,45E+02","module":"A1","scenario":null},{"value":"7,83E+01","module":"A2","scenario":null},{"value":"7,55E+01","module":"A3","scenario":null},{"value":"7,07E+01","module":"A4","scenario":null},{"value":"6,08E+00","module":"A5","scenario":null},{"value":"0,00E+00","module":"B1","scenario":null},{"value":"4,73E+01","module":"C1","scenario":null},{"value":"1,41E+01","module":"C2","scenario":null},{"value":"1,28E+01","module":"C3","scenario":null},{"value":"3,79E+01","module":"C4","scenario":null},{"value":"-4,76E+01","module":"D","scenario":null},{"value":"5,99E+02","module":"A1A3","scenario":null}]},{"parameter":"PENRM","unit":"MJ","values":[{"value":"7,83E+00","module":"A1","scenario":null},{"value":"0,00E+00","module":"A2","scenario":null},{"value":"0,00E+00","module":"A3","scenario":null},{"value":"0,00E+00","module":"A4","scenario":null},{"value":"0,00E+00","module":"A5","scenario":null},{"value":"0,00E+00","module":"B1","scenario":null},{"value":"0,00E+00","module":"C1","scenario":null},{"value":"0,00E+00","module":"C2","scenario":null},{"value":"0,00E+00","module":"C3","scenario":null},{"value":"0,00E+00","module":"C4","scenario":null},{"value":"0,00E+00","module":"D","scenario":null},{"value":"7,83E+00","module":"A1A3","scenario":null}]},{"parameter":"PENRT","unit":"MJ","values":[{"value":"4,53E+02","module":"A1","scenario":null},{"value":"7,83E+01","module":"A2","scenario":null},{"value":"7,55E+01","module":"A3","scenario":null},{"value":"7,07E+01","module":"A4","scenario":null},{"value":"6,08E+00","module":"A5","scenario":null},{"value":"0,00E+00","module":"B1","scenario":null},{"value":"4,73E+01","module":"C1","scenario":null},{"value":"1,41E+01","module":"C2","scenario":null},{"value":"1,28E+01","module":"C3","scenario":null},{"value":"3,79E+01","module":"C4","scenario":null},{"value":"-4,76E+01","module":"D","scenario":null},{"value":"6,07E+02","module":"A1A3","scenario":null}]},{"parameter":"SM","unit":"kg","values":[{"value":"3,76E+00","module":"A1","scenario":null},{"value":"0,00E+00","module":"A2","scenario":null},{"value":"0,00E+00","module":"A3","scenario":null},{"value":"0,00E+00","module":"A4","scenario":null},{"value":"1,00E-01","module":"A5","scenario":null},{"value":"0,00E+00","module":"B1","scenario":null},{"value":"0,00E+00","module":"C1","scenario":null},{"value":"0,00E+00","module":"C2","scenario":null},{"value":"0,00E+00","module":"C3","scenario":null},{"value":"0,00E+00","module":"C4","scenario":null},{"value":"0,00E+00","module":"D","scenario":null},{"value":"3,76E+00","module":"A1A3","scenario":null}]},{"parameter":"RSF","unit":"MJ","values":[{"value":"9,01E+00","module":"A1","scenario":null},{"value":"2,10E-02","module":"A2","scenario":null},{"value":"3,45E-02","module":"A3","scenario":null},{"value":"3,11E-02","module":"A4","scenario":null},{"value":"9,37E-03","module":"A5","scenario":null},{"value":"0,00E+00","module":"B1","scenario":null},{"value":"0,00E+00","module":"C1","scenario":null},{"value":"6,23E-03","module":"C2","scenario":null},{"value":"0,00E+00","module":"C3","scenario":null},{"value":"1,21E-02","module":"C4","scenario":null},{"value":"-4,16E-03","module":"D","scenario":null},{"value":"9,06E+00","module":"A1A3","scenario":null}]},{"parameter":"NRSF","unit":"MJ","values":[{"value":"1,03E+02","module":"A1","scenario":null},{"value":"1,31E-01","module":"A2","scenario":null},{"value":"6,96E-02","module":"A3","scenario":null},{"value":"1,04E-01","module":"A4","scenario":null},{"value":"9,58E-03","module":"A5","scenario":null},{"value":"0,00E+00","module":"B1","scenario":null},{"value":"0,00E+00","module":"C1","scenario":null},{"value":"2,09E-02","module":"C2","scenario":null},{"value":"0,00E+00","module":"C3","scenario":null},{"value":"3,47E-02","module":"C4","scenario":null},{"value":"2,89E+00","module":"D","scenario":null},{"value":"1,03E+02","module":"A1A3","scenario":null}]},{"parameter":"FW","unit":"m3","values":[{"value":"1,77E+00","module":"A1","scenario":null},{"value":"4,54E-03","module":"A2","scenario":null},{"value":"1,90E-01","module":"A3","scenario":null},{"value":"8,05E-03","module":"A4","scenario":null},{"value":"2,03E-03","module":"A5","scenario":null},{"value":"0,00E+00","module":"B1","scenario":null},{"value":"2,43E-03","module":"C1","scenario":null},{"value":"1,61E-03","module":"C2","scenario":null},{"value":"2,18E-02","module":"C3","scenario":null},{"value":"4,52E-02","module":"C4","scenario":null},{"value":"-8,28E-01","module":"D","scenario":null},{"value":"1,96E+00","module":"A1A3","scenario":null}]}],"end_of_life_waste":[{"parameter":"HWD","unit":"kg","values":[{"value":"3,57E-01","module":"A1","scenario":null},{"value":"3,25E-03","module":"A2","scenario":null},{"value":"2,82E-01","module":"A3","scenario":null},{"value":"3,87E-03","module":"A4","scenario":null},{"value":"3,75E-04","module":"A5","scenario":null},{"value":"0,00E+00","module":"B1","scenario":null},{"value":"1,39E-03","module":"C1","scenario":null},{"value":"7,74E-04","module":"C2","scenario":null},{"value":"1,27E-03","module":"C3","scenario":null},{"value":"0,00E+00","module":"C4","scenario":null},{"value":"-2,02E-02","module":"D","scenario":null},{"value":"6,42E-01","module":"A1A3","scenario":null}]},{"parameter":"NHWD","unit":"kg","values":[{"value":"1,10E+00","module":"A1","scenario":null},{"value":"1,99E+00","module":"A2","scenario":null},{"value":"5,33E-01","module":"A3","scenario":null},{"value":"6,15E+00","module":"A4","scenario":null},{"value":"3,00E-02","module":"A5","scenario":null},{"value":"0,00E+00","module":"B1","scenario":null},{"value":"5,59E-02","module":"C1","scenario":null},{"value":"1,23E+00","module":"C2","scenario":null},{"value":"4,02E-02","module":"C3","scenario":null},{"value":"2,75E+02","module":"C4","scenario":null},{"value":"-1,33E+00","module":"D","scenario":null},{"value":"3,62E+00","module":"A1A3","scenario":null}]},{"parameter":"RWD","unit":"kg","values":[{"value":"1,49E-03","module":"A1","scenario":null},{"value":"5,46E-04","module":"A2","scenario":null},{"value":"5,45E-04","module":"A3","scenario":null},{"value":"4,83E-04","module":"A4","scenario":null},{"value":"3,97E-05","module":"A5","scenario":null},{"value":"0,00E+00","module":"B1","scenario":null},{"value":"3,28E-04","module":"C1","scenario":null},{"value":"9,66E-05","module":"C2","scenario":null},{"value":"1,35E-04","module":"C3","scenario":null},{"value":"0,00E+00","module":"C4","scenario":null},{"value":"-1,70E-04","module":"D","scenario":null},{"value":"2,58E-03","module":"A1A3","scenario":null}]}],"end_of_life_flow":[{"parameter":"CRU","unit":"kg","values":[{"value":"0,00E+00","module":"A1","scenario":null},{"value":"0,00E+00","module":"A2","scenario":null},{"value":"0,00E+00","module":"A3","scenario":null},{"value":"0,00E+00","module":"A4","scenario":null},{"value":"0,00E+00","module":"A5","scenario":null},{"value":"0,00E+00","module":"B1","scenario":null},{"value":"0,00E+00","module":"C1","scenario":null},{"value":"0,00E+00","module":"C2","scenario":null},{"value":"0,00E+00","module":"C3","scenario":null},{"value":"0,00E+00","module":"C4","scenario":null},{"value":"0,00E+00","module":"D","scenario":null},{"value":"0,00E+00","module":"A1A3","scenario":null}]},{"parameter":"MFR","unit":"kg","values":[{"value":"5,55E-03","module":"A1","scenario":null},{"value":"0,00E+00","module":"A2","scenario":null},{"value":"1,23E-03","module":"A3","scenario":null},{"value":"0,00E+00","module":"A4","scenario":null},{"value":"0,00E+00","module":"A5","scenario":null},{"value":"0,00E+00","module":"B1","scenario":null},{"value":"0,00E+00","module":"C1","scenario":null},{"value":"0,00E+00","module":"C2","scenario":null},{"value":"5,83E+02","module":"C3","scenario":null},{"value":"0,00E+00","module":"C4","scenario":null},{"value":"0,00E+00","module":"D","scenario":null},{"value":"6,78E-03","module":"A1A3","scenario":null}]},{"parameter":"MER","unit":"kg","values":[{"value":"1,33E-03","module":"A1","scenario":null},{"value":"0,00E+00","module":"A2","scenario":null},{"value":"1,25E+00","module":"A3","scenario":null},{"value":"0,00E+00","module":"A4","scenario":null},{"value":"0,00E+00","module":"A5","scenario":null},{"value":"0,00E+00","module":"B1","scenario":null},{"value":"0,00E+00","module":"C1","scenario":null},{"value":"0,00E+00","module":"C2","scenario":null},{"value":"0,00E+00","module":"C3","scenario":null},{"value":"0,00E+00","module":"C4","scenario":null},{"value":"0,00E+00","module":"D","scenario":null},{"value":"1,25E+00","module":"A1A3","scenario":null}]},{"parameter":"EEE","unit":"MJ","values":[{"value":"3,70E-03","module":"A1","scenario":null},{"value":"0,00E+00","module":"A2","scenario":null},{"value":"7,43E-01","module":"A3","scenario":null},{"value":"0,00E+00","module":"A4","scenario":null},{"value":"0,00E+00","module":"A5","scenario":null},{"value":"0,00E+00","module":"B1","scenario":null},{"value":"0,00E+00","module":"C1","scenario":null},{"value":"0,00E+00","module":"C2","scenario":null},{"value":"0,00E+00","module":"C3","scenario":null},{"value":"0,00E+00","module":"C4","scenario":null},{"value":"0,00E+00","module":"D","scenario":null},{"value":"7,47E-01","module":"A1A3","scenario":null}]},{"parameter":"EET","unit":"MJ","values":[{"value":"5,60E-02","module":"A1","scenario":null},{"value":"0,00E+00","module":"A2","scenario":null},{"value":"1,12E+01","module":"A3","scenario":null},{"value":"0,00E+00","module":"A4","scenario":null},{"value":"0,00E+00","module":"A5","scenario":null},{"value":"0,00E+00","module":"B1","scenario":null},{"value":"0,00E+00","module":"C1","scenario":null},{"value":"0,00E+00","module":"C2","scenario":null},{"value":"0,00E+00","module":"C3","scenario":null},{"value":"0,00E+00","module":"C4","scenario":null},{"value":"0,00E+00","module":"D","scenario":null},{"value":"1,13E+01","module":"A1A3","scenario":null}]}]}