{
    "product_name": "Rax Soft 200 2200 ",
    "epd_id": "NEPD-8949-8609",
    "declared_unit": {
        "unit": "stk",
        "amount": 1.0
    },
    "compliance": [
        "EN 15804+A2",
        "ISO 14025",
        "ISO 21930"
    ],
    "producer_name": "SG Armaturen AS",
    "environmental_impact": [
        {
            "parameter": "GWP-total",
            "values": [
                {
                    "value": "1,52E+01",
                    "module": "A1",
                    "scenario": null
                },
                {
                    "value": "7,52E-03",
                    "module": "A2",
                    "scenario": null
                },
                {
                    "value": "4,76E-01",
                    "module": "A3",
                    "scenario": null
                },
                {
                    "value": "5,21E-01",
                    "module": "A4",
                    "scenario": null
                },
                {
                    "value": "4,33E-01",
                    "module": "A5",
                    "scenario": null
                },
                {
                    "value": "1,49E+01",
                    "module": "B6",
                    "scenario": null
                },
                {
                    "value": "0,00E+00",
                    "module": "C1",
                    "scenario": null
                },
                {
                    "value": "6,29E-02",
                    "module": "C2",
                    "scenario": null
                },
                {
                    "value": "5,28E-01",
                    "module": "C3",
                    "scenario": null
                },
                {
                    "value": "3,41E-02",
                    "module": "C4",
                    "scenario": null
                },
                {
                    "value": "-5,92E-01",
                    "module": "D",
                    "scenario": null
                }
            ]
        },
        {
            "parameter": "GWP-fossil",
            "values": [
                {
                    "value": "1,55E+01",
                    "module": "A1",
                    "scenario": null
                },
                {
                    "value": "7,51E-03",
                    "module": "A2",
                    "scenario": null
                },
                {
                    "value": "4,76E-01",
                    "module": "A3",
                    "scenario": null
                },
                {
                    "value": "5,21E-01",
                    "module": "A4",
                    "scenario": null
                },
                {
                    "value": "4,10E-03",
                    "module": "A5",
                    "scenario": null
                },
                {
                    "value": "1,45E+01",
                    "module": "B6",
                    "scenario": null
                },
                {
                    "value": "0,00E+00",
                    "module": "C1",
                    "scenario": null
                },
                {
                    "value": "6,29E-02",
                    "module": "C2",
                    "scenario": null
                },
                {
                    "value": "5,28E-01",
                    "module": "C3",
                    "scenario": null
                },
                {
                    "value": "3,40E-02",
                    "module": "C4",
                    "scenario": null
                },
                {
                    "value": "-5,90E-01",
                    "module": "D",
                    "scenario": null
                }
            ]
        },
        {
            "parameter": "GWP-biogenic",
            "values": [
                {
                    "value": "-3,50E-01",
                    "module": "A1",
                    "scenario": null
                },
                {
                    "value": "2,92E-06",
                    "module": "A2",
                    "scenario": null
                },
                {
                    "value": "1,19E-04",
                    "module": "A3",
                    "scenario": null
                },
                {
                    "value": "1,85E-04",
                    "module": "A4",
                    "scenario": null
                },
                {
                    "value": "4,29E-01",
                    "module": "A5",
                    "scenario": null
                },
                {
                    "value": "4,00E-01",
                    "module": "B6",
                    "scenario": null
                },
                {
                    "value": "0,00E+00",
                    "module": "C1",
                    "scenario": null
                },
                {
                    "value": "2,45E-05",
                    "module": "C2",
                    "scenario": null
                },
                {
                    "value": "8,72E-05",
                    "module": "C3",
                    "scenario": null
                },
                {
                    "value": "9,58E-06",
                    "module": "C4",
                    "scenario": null
                },
                {
                    "value": "-1,50E-03",
                    "module": "D",
                    "scenario": null
                }
            ]
        },
        {
            "parameter": "GWP-luluc",
            "values": [
                {
                    "value": "2,47E-02",
                    "module": "A1",
                    "scenario": null
                },
                {
                    "value": "2,75E-06",
                    "module": "A2",
                    "scenario": null
                },
                {
                    "value": "7,50E-05",
                    "module": "A3",
                    "scenario": null
                },
                {
                    "value": "2,59E-04",
                    "module": "A4",
                    "scenario": null
                },
                {
                    "value": "1,35E-06",
                    "module": "A5",
                    "scenario": null
                },
                {
                    "value": "5,98E-02",
                    "module": "B6",
                    "scenario": null
                },
                {
                    "value": "0,00E+00",
                    "module": "C1",
                    "scenario": null
                },
                {
                    "value": "2,30E-05",
                    "module": "C2",
                    "scenario": null
                },
                {
                    "value": "8,80E-05",
                    "module": "C3",
                    "scenario": null
                },
                {
                    "value": "7,66E-05",
                    "module": "C4",
                    "scenario": null
                },
                {
                    "value": "-1,19E-04",
                    "module": "D",
                    "scenario": null
                }
            ]
        },
        {
            "parameter": "ODP",
            "values": [
                {
                    "value": "2,69E-06",
                    "module": "A1",
                    "scenario": null
                },
                {
                    "value": "1,64E-09",
                    "module": "A2",
                    "scenario": null
                },
                {
                    "value": "6,97E-09",
                    "module": "A3",
                    "scenario": null
                },
                {
                    "value": "1,15E-07",
                    "module": "A4",
                    "scenario": null
                },
                {
                    "value": "8,65E-10",
                    "module": "A5",
                    "scenario": null
                },
                {
                    "value": "9,93E-07",
                    "module": "B6",
                    "scenario": null
                },
                {
                    "value": "0,00E+00",
                    "module": "C1",
                    "scenario": null
                },
                {
                    "value": "1,37E-08",
                    "module": "C2",
                    "scenario": null
                },
                {
                    "value": "3,63E-09",
                    "module": "C3",
                    "scenario": null
                },
                {
                    "value": "1,64E-09",
                    "module": "C4",
                    "scenario": null
                },
                {
                    "value": "-2,11E-03",
                    "module": "D",
                    "scenario": null
                }
            ]
        },
        {
            "parameter": "AP",
            "values": [
                {
                    "value": "1,05E-01",
                    "module": "A1",
                    "scenario": null
                },
                {
                    "value": "2,25E-05",
                    "module": "A2",
                    "scenario": null
                },
                {
                    "value": "2,49E-03",
                    "module": "A3",
                    "scenario": null
                },
                {
                    "value": "8,03E-03",
                    "module": "A4",
                    "scenario": null
                },
                {
                    "value": "1,94E-05",
                    "module": "A5",
                    "scenario": null
                },
                {
                    "value": "1,13E-01",
                    "module": "B6",
                    "scenario": null
                },
                {
                    "value": "0,00E+00",
                    "module": "C1",
                    "scenario": null
                },
                {
                    "value": "1,88E-04",
                    "module": "C2",
                    "scenario": null
                },
                {
                    "value": "2,70E-04",
                    "module": "C3",
                    "scenario": null
                },
                {
                    "value": "7,16E-05",
                    "module": "C4",
                    "scenario": null
                },
                {
                    "value": "-4,28E-02",
                    "module": "D",
                    "scenario": null
                }
            ]
        },
        {
            "parameter": "POCP",
            "values": [
                {
                    "value": "6,04E-02",
                    "module": "A1",
                    "scenario": null
                },
                {
                    "value": "1,85E-05",
                    "module": "A2",
                    "scenario": null
                },
                {
                    "value": "1,49E-03",
                    "module": "A3",
                    "scenario": null
                },
                {
                    "value": "5,81E-03",
                    "module": "A4",
                    "scenario": null
                },
                {
                    "value": "2,00E-05",
                    "module": "A5",
                    "scenario": null
                },
                {
                    "value": "4,35E-02",
                    "module": "B6",
                    "scenario": null
                },
                {
                    "value": "0,00E+00",
                    "module": "C1",
                    "scenario": null
                },
                {
                    "value": "1,55E-04",
                    "module": "C2",
                    "scenario": null
                },
                {
                    "value": "2,21E-04",
                    "module": "C3",
                    "scenario": null
                },
                {
                    "value": "8,34E-05",
                    "module": "C4",
                    "scenario": null
                },
                {
                    "value": "-8,46E-03",
                    "module": "D",
                    "scenario": null
                }
            ]
        },
        {
            "parameter": "ADPE",
            "values": [
                {
                    "value": "4,01E-03",
                    "module": "A1",
                    "scenario": null
                },
                {
                    "value": "2,01E-07",
                    "module": "A2",
                    "scenario": null
                },
                {
                    "value": "1,47E-06",
                    "module": "A3",
                    "scenario": null
                },
                {
                    "value": "9,92E-06",
                    "module": "A4",
                    "scenario": null
                },
                {
                    "value": "9,97E-08",
                    "module": "A5",
                    "scenario": null
                },
                {
                    "value": "1,08E-03",
                    "module": "B6",
                    "scenario": null
                },
                {
                    "value": "0,00E+00",
                    "module": "C1",
                    "scenario": null
                },
                {
                    "value": "1,69E-06",
                    "module": "C2",
                    "scenario": null
                },
                {
                    "value": "3,68E-07",
                    "module": "C3",
                    "scenario": null
                },
                {
                    "value": "8,03E-08",
                    "module": "C4",
                    "scenario": null
                },
                {
                    "value": "-1,01E-03",
                    "module": "D",
                    "scenario": null
                }
            ]
        },
        {
            "parameter": "ADPF",
            "values": [
                {
                    "value": "1,85E+02",
                    "module": "A1",
                    "scenario": null
                },
                {
                    "value": "1,11E-01",
                    "module": "A2",
                    "scenario": null
                },
                {
                    "value": "4,21E+00",
                    "module": "A3",
                    "scenario": null
                },
                {
                    "value": "7,35E+00",
                    "module": "A4",
                    "scenario": null
                },
                {
                    "value": "5,73E-02",
                    "module": "A5",
                    "scenario": null
                },
                {
                    "value": "1,98E+02",
                    "module": "B6",
                    "scenario": null
                },
                {
                    "value": "0,00E+00",
                    "module": "C1",
                    "scenario": null
                },
                {
                    "value": "9,29E-01",
                    "module": "C2",
                    "scenario": null
                },
                {
                    "value": "4,74E-01",
                    "module": "C3",
                    "scenario": null
                },
                {
                    "value": "1,88E-01",
                    "module": "C4",
                    "scenario": null
                },
                {
                    "value": "-7,85E+00",
                    "module": "D",
                    "scenario": null
                }
            ]
        },
        {
            "parameter": "WDP",
            "values": [
                {
                    "value": "4,83E+02",
                    "module": "A1",
                    "scenario": null
                },
                {
                    "value": "3,62E-02",
                    "module": "A2",
                    "scenario": null
                },
                {
                    "value": "6,87E-01",
                    "module": "A3",
                    "scenario": null
                },
                {
                    "value": "4,87E+00",
                    "module": "A4",
                    "scenario": null
                },
                {
                    "value": "7,26E-02",
                    "module": "A5",
                    "scenario": null
                },
                {
                    "value": "3,45E+04",
                    "module": "B6",
                    "scenario": null
                },
                {
                    "value": "0,00E+00",
                    "module": "C1",
                    "scenario": null
                },
                {
                    "value": "3,03E-01",
                    "module": "C2",
                    "scenario": null
                },
                {
                    "value": "4,47E+00",
                    "module": "C3",
                    "scenario": null
                },
                {
                    "value": "1,68E+00",
                    "module": "C4",
                    "scenario": null
                },
                {
                    "value": "3,01E+01",
                    "module": "D",
                    "scenario": null
                }
            ]
        },
        {
            "parameter": "EP-freshwater",
            "values": [
                {
                    "value": "1,32E-03",
                    "module": "A1",
                    "scenario": null
                },
                {
                    "value": "7,05E-08",
                    "module": "A2",
                    "scenario": null
                },
                {
                    "value": "1,06E-05",
                    "module": "A3",
                    "scenario": null
                },
                {
                    "value": "3,32E-06",
                    "module": "A4",
                    "scenario": null
                },
                {
                    "value": "3,36E-08",
                    "module": "A5",
                    "scenario": null
                },
                {
                    "value": "1,04E-03",
                    "module": "B6",
                    "scenario": null
                },
                {
                    "value": "0,00E+00",
                    "module": "C1",
                    "scenario": null
                },
                {
                    "value": "5,90E-07",
                    "module": "C2",
                    "scenario": null
                },
                {
                    "value": "1,39E-06",
                    "module": "C3",
                    "scenario": null
                },
                {
                    "value": "4,39E-07",
                    "module": "C4",
                    "scenario": null
                },
                {
                    "value": "-2,37E-04",
                    "module": "D",
                    "scenario": null
                }
            ]
        },
        {
            "parameter": "EP-marine",
            "values": [
                {
                    "value": "1,67E-02",
                    "module": "A1",
                    "scenario": null
                },
                {
                    "value": "4,42E-06",
                    "module": "A2",
                    "scenario": null
                },
                {
                    "value": "5,14E-04",
                    "module": "A3",
                    "scenario": null
                },
                {
                    "value": "1,93E-03",
                    "module": "A4",
                    "scenario": null
                },
                {
                    "value": "6,42E-06",
                    "module": "A5",
                    "scenario": null
                },
                {
                    "value": "1,24E-02",
                    "module": "B6",
                    "scenario": null
                },
                {
                    "value": "0,00E+00",
                    "module": "C1",
                    "scenario": null
                },
                {
                    "value": "3,70E-05",
                    "module": "C2",
                    "scenario": null
                },
                {
                    "value": "8,05E-05",
                    "module": "C3",
                    "scenario": null
                },
                {
                    "value": "4,38E-05",
                    "module": "C4",
                    "scenario": null
                },
                {
                    "value": "-2,17E-03",
                    "module": "D",
                    "scenario": null
                }
            ]
        },
        {
            "parameter": "EP-terrestrial",
            "values": [
                {
                    "value": "1,86E-01",
                    "module": "A1",
                    "scenario": null
                },
                {
                    "value": "4,95E-05",
                    "module": "A2",
                    "scenario": null
                },
                {
                    "value": "5,66E-03",
                    "module": "A3",
                    "scenario": null
                },
                {
                    "value": "2,15E-02",
                    "module": "A4",
                    "scenario": null
                },
                {
                    "value": "6,94E-05",
                    "module": "A5",
                    "scenario": null
                },
                {
                    "value": "1,62E-01",
                    "module": "B6",
                    "scenario": null
                },
                {
                    "value": "0,00E+00",
                    "module": "C1",
                    "scenario": null
                },
                {
                    "value": "4,14E-04",
                    "module": "C2",
                    "scenario": null
                },
                {
                    "value": "8,56E-04",
                    "module": "C3",
                    "scenario": null
                },
                {
                    "value": "2,13E-04",
                    "module": "C4",
                    "scenario": null
                },
                {
                    "value": "-3,00E-02",
                    "module": "D",
                    "scenario": null
                }
            ]
        }
    ],
    "additional_environmental_impact": [
        {
            "parameter": "PM",
            "values": [
                {
                    "value": "9,43E-07",
                    "module": "A1",
                    "scenario": null
                },
                {
                    "value": "4,85E-10",
                    "module": "A2",
                    "scenario": null
                },
                {
                    "value": "3,36E-08",
                    "module": "A3",
                    "scenario": null
                },
                {
                    "value": "1,84E-08",
                    "module": "A4",
                    "scenario": null
                },
                {
                    "value": "2,86E-10",
                    "module": "A5",
                    "scenario": null
                },
                {
                    "value": "8,11E-07",
                    "module": "B6",
                    "scenario": null
                },
                {
                    "value": "0,00E+00",
                    "module": "C1",
                    "scenario": null
                },
                {
                    "value": "4,07E-09",
                    "module": "C2",
                    "scenario": null
                },
                {
                    "value": "1,59E-09",
                    "module": "C3",
                    "scenario": null
                },
                {
                    "value": "1,32E-09",
                    "module": "C4",
                    "scenario": null
                },
                {
                    "value": "-9,20E-08",
                    "module": "D",
                    "scenario": null
                }
            ]
        },
        {
            "parameter": "ETP-fw",
            "values": [
                {
                    "value": "8,98E+02",
                    "module": "A1",
                    "scenario": null
                },
                {
                    "value": "9,00E-02",
                    "module": "A2",
                    "scenario": null
                },
                {
                    "value": "1,24E+01",
                    "module": "A3",
                    "scenario": null
                },
                {
                    "value": "5,01E+00",
                    "module": "A4",
                    "scenario": null
                },
                {
                    "value": "7,64E-02",
                    "module": "A5",
                    "scenario": null
                },
                {
                    "value": "9,01E+02",
                    "module": "B6",
                    "scenario": null
                },
                {
                    "value": "0,00E+00",
                    "module": "C1",
                    "scenario": null
                },
                {
                    "value": "7,53E-01",
                    "module": "C2",
                    "scenario": null
                },
                {
                    "value": "1,76E+00",
                    "module": "C3",
                    "scenario": null
                },
                {
                    "value": "8,82E+01",
                    "module": "C4",
                    "scenario": null
                },
                {
                    "value": "-3,09E+02",
                    "module": "D",
                    "scenario": null
                }
            ]
        },
        {
            "parameter": "HTP-c",
            "values": [
                {
                    "value": "1,53E-08",
                    "module": "A1",
                    "scenario": null
                },
                {
                    "value": "0,00E+00",
                    "module": "A2",
                    "scenario": null
                },
                {
                    "value": "1,34E-10",
                    "module": "A3",
                    "scenario": null
                },
                {
                    "value": "0,00E+00",
                    "module": "A4",
                    "scenario": null
                },
                {
                    "value": "2,00E-12",
                    "module": "A5",
                    "scenario": null
                },
                {
                    "value": "4,30E-08",
                    "module": "B6",
                    "scenario": null
                },
                {
                    "value": "0,00E+00",
                    "module": "C1",
                    "scenario": null
                },
                {
                    "value": "0,00E+00",
                    "module": "C2",
                    "scenario": null
                },
                {
                    "value": "7,03E-10",
                    "module": "C3",
                    "scenario": null
                },
                {
                    "value": "4,30E-11",
                    "module": "C4",
                    "scenario": null
                },
                {
                    "value": "-1,25E-09",
                    "module": "D",
                    "scenario": null
                }
            ]
        },
        {
            "parameter": "HTP-nc",
            "values": [
                {
                    "value": "5,77E-07",
                    "module": "A1",
                    "scenario": null
                },
                {
                    "value": "8,80E-11",
                    "module": "A2",
                    "scenario": null
                },
                {
                    "value": "5,84E-09",
                    "module": "A3",
                    "scenario": null
                },
                {
                    "value": "3,67E-09",
                    "module": "A4",
                    "scenario": null
                },
                {
                    "value": "9,60E-11",
                    "module": "A5",
                    "scenario": null
                },
                {
                    "value": "1,01E-06",
                    "module": "B6",
                    "scenario": null
                },
                {
                    "value": "0,00E+00",
                    "module": "C1",
                    "scenario": null
                },
                {
                    "value": "7,39E-10",
                    "module": "C2",
                    "scenario": null
                },
                {
                    "value": "4,11E-08",
                    "module": "C3",
                    "scenario": null
                },
                {
                    "value": "3,73E-10",
                    "module": "C4",
                    "scenario": null
                },
                {
                    "value": "-1,08E-07",
                    "module": "D",
                    "scenario": null
                }
            ]
        },
        {
            "parameter": "SQP",
            "values": [
                {
                    "value": "4,88E+01",
                    "module": "A1",
                    "scenario": null
                },
                {
                    "value": "7,60E-02",
                    "module": "A2",
                    "scenario": null
                },
                {
                    "value": "8,93E-01",
                    "module": "A3",
                    "scenario": null
                },
                {
                    "value": "3,55E+00",
                    "module": "A4",
                    "scenario": null
                },
                {
                    "value": "3,84E-02",
                    "module": "A5",
                    "scenario": null
                },
                {
                    "value": "9,96E+01",
                    "module": "B6",
                    "scenario": null
                },
                {
                    "value": "0,00E+00",
                    "module": "C1",
                    "scenario": null
                },
                {
                    "value": "6,37E-01",
                    "module": "C2",
                    "scenario": null
                },
                {
                    "value": "1,14E-01",
                    "module": "C3",
                    "scenario": null
                },
                {
                    "value": "4,99E-01",
                    "module": "C4",
                    "scenario": null
                },
                {
                    "value": "-9,21E+00",
                    "module": "D",
                    "scenario": null
                }
            ]
        },
        {
            "parameter": "IRP",
            "values": [
                {
                    "value": "4,72E-01",
                    "module": "A1",
                    "scenario": null
                },
                {
                    "value": "4,61E-04",
                    "module": "A2",
                    "scenario": null
                },
                {
                    "value": "3,64E-03",
                    "module": "A3",
                    "scenario": null
                },
                {
                    "value": "3,19E-02",
                    "module": "A4",
                    "scenario": null
                },
                {
                    "value": "2,45E-04",
                    "module": "A5",
                    "scenario": null
                },
                {
                    "value": "3,59E+00",
                    "module": "B6",
                    "scenario": null
                },
                {
                    "value": "0,00E+00",
                    "module": "C1",
                    "scenario": null
                },
                {
                    "value": "3,86E-03",
                    "module": "C2",
                    "scenario": null
                },
                {
                    "value": "2,25E-03",
                    "module": "C3",
                    "scenario": null
                },
                {
                    "value": "6,82E-04",
                    "module": "C4",
                    "scenario": null
                },
                {
                    "value": "-2,96E-02",
                    "module": "D",
                    "scenario": null
                }
            ]
        }
    ],
    "resource_use": [
        {
            "parameter": "PERE",
            "values": [
                {
                    "value": "2,05E+01",
                    "module": "A1",
                    "scenario": null
                },
                {
                    "value": "1,26E-03",
                    "module": "A2",
                    "scenario": null
                },
                {
                    "value": "4,24E-01",
                    "module": "A3",
                    "scenario": null
                },
                {
                    "value": "8,35E-02",
                    "module": "A4",
                    "scenario": null
                },
                {
                    "value": "9,43E-04",
                    "module": "A5",
                    "scenario": null
                },
                {
                    "value": "2,56E+03",
                    "module": "B6",
                    "scenario": null
                },
                {
                    "value": "0,00E+00",
                    "module": "C1",
                    "scenario": null
                },
                {
                    "value": "1,05E-02",
                    "module": "C2",
                    "scenario": null
                },
                {
                    "value": "5,91E-02",
                    "module": "C3",
                    "scenario": null
                },
                {
                    "value": "4,17E-02",
                    "module": "C4",
                    "scenario": null
                },
                {
                    "value": "-2,92E+00",
                    "module": "D",
                    "scenario": null
                }
            ]
        },
        {
            "parameter": "PERM",
            "values": [
                {
                    "value": "1,52E+00",
                    "module": "A1",
                    "scenario": null
                },
                {
                    "value": "0,00E+00",
                    "module": "A2",
                    "scenario": null
                },
                {
                    "value": "0,00E+00",
                    "module": "A3",
                    "scenario": null
                },
                {
                    "value": "0,00E+00",
                    "module": "A4",
                    "scenario": null
                },
                {
                    "value": "-1,52E+00",
                    "module": "A5",
                    "scenario": null
                },
                {
                    "value": "0,00E+00",
                    "module": "B6",
                    "scenario": null
                },
                {
                    "value": "0,00E+00",
                    "module": "C1",
                    "scenario": null
                },
                {
                    "value": "0,00E+00",
                    "module": "C2",
                    "scenario": null
                },
                {
                    "value": "0,00E+00",
                    "module": "C3",
                    "scenario": null
                },
                {
                    "value": "0,00E+00",
                    "module": "C4",
                    "scenario": null
                },
                {
                    "value": "0,00E+00",
                    "module": "D",
                    "scenario": null
                }
            ]
        },
        {
            "parameter": "PERT",
            "values": [
                {
                    "value": "2,20E+01",
                    "module": "A1",
                    "scenario": null
                },
                {
                    "value": "1,26E-03",
                    "module": "A2",
                    "scenario": null
                },
                {
                    "value": "4,24E-01",
                    "module": "A3",
                    "scenario": null
                },
                {
                    "value": "8,35E-02",
                    "module": "A4",
                    "scenario": null
                },
                {
                    "value": "-1,52E+00",
                    "module": "A5",
                    "scenario": null
                },
                {
                    "value": "2,56E+03",
                    "module": "B6",
                    "scenario": null
                },
                {
                    "value": "0,00E+00",
                    "module": "C1",
                    "scenario": null
                },
                {
                    "value": "1,05E-02",
                    "module": "C2",
                    "scenario": null
                },
                {
                    "value": "5,91E-02",
                    "module": "C3",
                    "scenario": null
                },
                {
                    "value": "4,17E-02",
                    "module": "C4",
                    "scenario": null
                },
                {
                    "value": "-2,92E+00",
                    "module": "D",
                    "scenario": null
                }
            ]
        },
        {
            "parameter": "PENRE",
            "values": [
                {
                    "value": "1,74E+02",
                    "module": "A1",
                    "scenario": null
                },
                {
                    "value": "1,11E-01",
                    "module": "A2",
                    "scenario": null
                },
                {
                    "value": "4,21E+00",
                    "module": "A3",
                    "scenario": null
                },
                {
                    "value": "7,35E+00",
                    "module": "A4",
                    "scenario": null
                },
                {
                    "value": "5,73E-02",
                    "module": "A5",
                    "scenario": null
                },
                {
                    "value": "1,98E+02",
                    "module": "B6",
                    "scenario": null
                },
                {
                    "value": "0,00E+00",
                    "module": "C1",
                    "scenario": null
                },
                {
                    "value": "9,29E-01",
                    "module": "C2",
                    "scenario": null
                },
                {
                    "value": "4,74E-01",
                    "module": "C3",
                    "scenario": null
                },
                {
                    "value": "1,88E-01",
                    "module": "C4",
                    "scenario": null
                },
                {
                    "value": "-7,85E+00",
                    "module": "D",
                    "scenario": null
                }
            ]
        },
        {
            "parameter": "PENRM",
            "values": [
                {
                    "value": "1,09E+01",
                    "module": "A1",
                    "scenario": null
                },
                {
                    "value": "0,00E+00",
                    "module": "A2",
                    "scenario": null
                },
                {
                    "value": "0,00E+00",
                    "module": "A3",
                    "scenario": null
                },
                {
                    "value": "0,00E+00",
                    "module": "A4",
                    "scenario": null
                },
                {
                    "value": "0,00E+00",
                    "module": "A5",
                    "scenario": null
                },
                {
                    "value": "0,00E+00",
                    "module": "B6",
                    "scenario": null
                },
                {
                    "value": "0,00E+00",
                    "module": "C1",
                    "scenario": null
                },
                {
                    "value": "0,00E+00",
                    "module": "C2",
                    "scenario": null
                },
                {
                    "value": "-1,19E+01",
                    "module": "C3",
                    "scenario": null
                },
                {
                    "value": "0,00E+00",
                    "module": "C4",
                    "scenario": null
                },
                {
                    "value": "0,00E+00",
                    "module": "D",
                    "scenario": null
                }
            ]
        },
        {
            "parameter": "PENRT",
            "values": [
                {
                    "value": "1,85E+02",
                    "module": "A1",
                    "scenario": null
                },
                {
                    "value": "1,11E-01",
                    "module": "A2",
                    "scenario": null
                },
                {
                    "value": "4,21E+00",
                    "module": "A3",
                    "scenario": null
                },
                {
                    "value": "7,35E+00",
                    "module": "A4",
                    "scenario": null
                },
                {
                    "value": "5,73E-02",
                    "module": "A5",
                    "scenario": null
                },
                {
                    "value": "1,98E+02",
                    "module": "B6",
                    "scenario": null
                },
                {
                    "value": "0,00E+00",
                    "module": "C1",
                    "scenario": null
                },
                {
                    "value": "9,29E-01",
                    "module": "C2",
                    "scenario": null
                },
                {
                    "value": "-1,14E+01",
                    "module": "C3",
                    "scenario": null
                },
                {
                    "value": "1,88E-01",
                    "module": "C4",
                    "scenario": null
                },
                {
                    "value": "-7,85E+00",
                    "module": "D",
                    "scenario": null
                }
            ]
        },
        {
            "parameter": "SM",
            "values": [
                {
                    "value": "6,76E-01",
                    "module": "A1",
                    "scenario": null
                },
                {
                    "value": "0,00E+00",
                    "module": "A2",
                    "scenario": null
                },
                {
                    "value": "0,00E+00",
                    "module": "A3",
                    "scenario": null
                },
                {
                    "value": "0,00E+00",
                    "module": "A4",
                    "scenario": null
                },
                {
                    "value": "0,00E+00",
                    "module": "A5",
                    "scenario": null
                },
                {
                    "value": "0,00E+00",
                    "module": "B6",
                    "scenario": null
                },
                {
                    "value": "0,00E+00",
                    "module": "C1",
                    "scenario": null
                },
                {
                    "value": "0,00E+00",
                    "module": "C2",
                    "scenario": null
                },
                {
                    "value": "0,00E+00",
                    "module": "C3",
                    "scenario": null
                },
                {
                    "value": "8,64E-04",
                    "module": "C4",
                    "scenario": null
                },
                {
                    "value": "2,02E-03",
                    "module": "D",
                    "scenario": null
                }
            ]
        },
        {
            "parameter": "RSF",
            "values": [
                {
                    "value": "2,31E-01",
                    "module": "A1",
                    "scenario": null
                },
                {
                    "value": "2,46E-05",
                    "module": "A2",
                    "scenario": null
                },
                {
                    "value": "3,73E-04",
                    "module": "A3",
                    "scenario": null
                },
                {
                    "value": "2,75E-03",
                    "module": "A4",
                    "scenario": null
                },
                {
                    "value": "3,13E-05",
                    "module": "A5",
                    "scenario": null
                },
                {
                    "value": "2,01E+00",
                    "module": "B6",
                    "scenario": null
                },
                {
                    "value": "0,00E+00",
                    "module": "C1",
                    "scenario": null
                },
                {
                    "value": "2,06E-04",
                    "module": "C2",
                    "scenario": null
                },
                {
                    "value": "1,01E-03",
                    "module": "C3",
                    "scenario": null
                },
                {
                    "value": "2,51E-04",
                    "module": "C4",
                    "scenario": null
                },
                {
                    "value": "-4,58E-04",
                    "module": "D",
                    "scenario": null
                }
            ]
        },
        {
            "parameter": "NRSF",
            "values": [
                {
                    "value": "2,44E-02",
                    "module": "A1",
                    "scenario": null
                },
                {
                    "value": "2,09E-04",
                    "module": "A2",
                    "scenario": null
                },
                {
                    "value": "3,51E-03",
                    "module": "A3",
                    "scenario": null
                },
                {
                    "value": "1,47E-02",
                    "module": "A4",
                    "scenario": null
                },
                {
                    "value": "1,29E-04",
                    "module": "A5",
                    "scenario": null
                },
                {
                    "value": "5,01E+00",
                    "module": "B6",
                    "scenario": null
                },
                {
                    "value": "0,00E+00",
                    "module": "C1",
                    "scenario": null
                },
                {
                    "value": "1,75E-03",
                    "module": "C2",
                    "scenario": null
                },
                {
                    "value": "-4,05E-05",
                    "module": "C3",
                    "scenario": null
                },
                {
                    "value": "7,57E-03",
                    "module": "C4",
                    "scenario": null
                },
                {
                    "value": "-1,63E-01",
                    "module": "D",
                    "scenario": null
                }
            ]
        },
        {
            "parameter": "FW",
            "values": [
                {
                    "value": "1,43E-01",
                    "module": "A1",
                    "scenario": null
                },
                {
                    "value": "1,24E-05",
                    "module": "A2",
                    "scenario": null
                },
                {
                    "value": "1,15E-02",
                    "module": "A3",
                    "scenario": null
                },
                {
                    "value": "6,32E-04",
                    "module": "A4",
                    "scenario": null
                },
                {
                    "value": "2,70E-05",
                    "module": "A5",
                    "scenario": null
                },
                {
                    "value": "1,91E+01",
                    "module": "B6",
                    "scenario": null
                },
                {
                    "value": "0,00E+00",
                    "module": "C1",
                    "scenario": null
                },
                {
                    "value": "1,04E-04",
                    "module": "C2",
                    "scenario": null
                },
                {
                    "value": "8,38E-04",
                    "module": "C3",
                    "scenario": null
                },
                {
                    "value": "1,71E-04",
                    "module": "C4",
                    "scenario": null
                },
                {
                    "value": "-6,99E-03",
                    "module": "D",
                    "scenario": null
                }
            ]
        }
    ],
    "end_of_life_waste": [
        {
            "parameter": "HWD",
            "values": [
                {
                    "value": "7,58E-02",
                    "module": "A1",
                    "scenario": null
                },
                {
                    "value": "1,00E-05",
                    "module": "A2",
                    "scenario": null
                },
                {
                    "value": "5,82E-04",
                    "module": "A3",
                    "scenario": null
                },
                {
                    "value": "3,59E-04",
                    "module": "A4",
                    "scenario": null
                },
                {
                    "value": "0,00E+00",
                    "module": "A5",
                    "scenario": null
                },
                {
                    "value": "1,27E-01",
                    "module": "B6",
                    "scenario": null
                },
                {
                    "value": "0,00E+00",
                    "module": "C1",
                    "scenario": null
                },
                {
                    "value": "8,40E-05",
                    "module": "C2",
                    "scenario": null
                },
                {
                    "value": "2,00E-05",
                    "module": "C3",
                    "scenario": null
                },
                {
                    "value": "4,55E-02",
                    "module": "C4",
                    "scenario": null
                },
                {
                    "value": "-2,81E-03",
                    "module": "D",
                    "scenario": null
                }
            ]
        },
        {
            "parameter": "NHWD",
            "values": [
                {
                    "value": "1,59E+00",
                    "module": "A1",
                    "scenario": null
                },
                {
                    "value": "5,33E-03",
                    "module": "A2",
                    "scenario": null
                },
                {
                    "value": "3,94E-02",
                    "module": "A3",
                    "scenario": null
                },
                {
                    "value": "2,27E-01",
                    "module": "A4",
                    "scenario": null
                },
                {
                    "value": "2,53E-01",
                    "module": "A5",
                    "scenario": null
                },
                {
                    "value": "1,52E+01",
                    "module": "B6",
                    "scenario": null
                },
                {
                    "value": "0,00E+00",
                    "module": "C1",
                    "scenario": null
                },
                {
                    "value": "4,46E-02",
                    "module": "C2",
                    "scenario": null
                },
                {
                    "value": "2,70E-02",
                    "module": "C3",
                    "scenario": null
                },
                {
                    "value": "3,49E-01",
                    "module": "C4",
                    "scenario": null
                },
                {
                    "value": "-9,06E-02",
                    "module": "D",
                    "scenario": null
                }
            ]
        },
        {
            "parameter": "RWD",
            "values": [
                {
                    "value": "3,80E-04",
                    "module": "A1",
                    "scenario": null
                },
                {
                    "value": "7,28E-07",
                    "module": "A2",
                    "scenario": null
                },
                {
                    "value": "3,22E-06",
                    "module": "A3",
                    "scenario": null
                },
                {
                    "value": "5,05E-05",
                    "module": "A4",
                    "scenario": null
                },
                {
                    "value": "0,00E+00",
                    "module": "A5",
                    "scenario": null
                },
                {
                    "value": "1,77E-03",
                    "module": "B6",
                    "scenario": null
                },
                {
                    "value": "0,00E+00",
                    "module": "C1",
                    "scenario": null
                },
                {
                    "value": "6,10E-06",
                    "module": "C2",
                    "scenario": null
                },
                {
                    "value": "9,92E-07",
                    "module": "C3",
                    "scenario": null
                },
                {
                    "value": "6,40E-07",
                    "module": "C4",
                    "scenario": null
                },
                {
                    "value": "-2,50E-05",
                    "module": "D",
                    "scenario": null
                }
            ]
        }
    ],
    "end_of_life_flow": [
        {
            "parameter": "CRU",
            "values": [
                {
                    "value": "0,00E+00",
                    "module": "A1",
                    "scenario": null
                },
                {
                    "value": "0,00E+00",
                    "module": "A2",
                    "scenario": null
                },
                {
                    "value": "0,00E+00",
                    "module": "A3",
                    "scenario": null
                },
                {
                    "value": "0,00E+00",
                    "module": "A4",
                    "scenario": null
                },
                {
                    "value": "0,00E+00",
                    "module": "A5",
                    "scenario": null
                },
                {
                    "value": "0,00E+00",
                    "module": "B6",
                    "scenario": null
                },
                {
                    "value": "0,00E+00",
                    "module": "C1",
                    "scenario": null
                },
                {
                    "value": "0,00E+00",
                    "module": "C2",
                    "scenario": null
                },
                {
                    "value": "0,00E+00",
                    "module": "C3",
                    "scenario": null
                },
                {
                    "value": "0,00E+00",
                    "module": "C4",
                    "scenario": null
                },
                {
                    "value": "0,00E+00",
                    "module": "D",
                    "scenario": null
                }
            ]
        },
        {
            "parameter": "MFR",
            "values": [
                {
                    "value": "0,00E+00",
                    "module": "A1",
                    "scenario": null
                },
                {
                    "value": "0,00E+00",
                    "module": "A2",
                    "scenario": null
                },
                {
                    "value": "1,25E-02",
                    "module": "A3",
                    "scenario": null
                },
                {
                    "value": "0,00E+00",
                    "module": "A4",
                    "scenario": null
                },
                {
                    "value": "2,36E-01",
                    "module": "A5",
                    "scenario": null
                },
                {
                    "value": "0,00E+00",
                    "module": "B6",
                    "scenario": null
                },
                {
                    "value": "0,00E+00",
                    "module": "C1",
                    "scenario": null
                },
                {
                    "value": "0,00E+00",
                    "module": "C2",
                    "scenario": null
                },
                {
                    "value": "3,46E-01",
                    "module": "C3",
                    "scenario": null
                },
                {
                    "value": "1,84E-05",
                    "module": "C4",
                    "scenario": null
                },
                {
                    "value": "-7,90E-05",
                    "module": "D",
                    "scenario": null
                }
            ]
        },
        {
            "parameter": "MER",
            "values": [
                {
                    "value": "0,00E+00",
                    "module": "A1",
                    "scenario": null
                },
                {
                    "value": "0,00E+00",
                    "module": "A2",
                    "scenario": null
                },
                {
                    "value": "2,71E-03",
                    "module": "A3",
                    "scenario": null
                },
                {
                    "value": "0,00E+00",
                    "module": "A4",
                    "scenario": null
                },
                {
                    "value": "3,29E-04",
                    "module": "A5",
                    "scenario": null
                },
                {
                    "value": "0,00E+00",
                    "module": "B6",
                    "scenario": null
                },
                {
                    "value": "0,00E+00",
                    "module": "C1",
                    "scenario": null
                },
                {
                    "value": "0,00E+00",
                    "module": "C2",
                    "scenario": null
                },
                {
                    "value": "2,05E-01",
                    "module": "C3",
                    "scenario": null
                },
                {
                    "value": "4,50E-07",
                    "module": "C4",
                    "scenario": null
                },
                {
                    "value": "-1,04E-05",
                    "module": "D",
                    "scenario": null
                }
            ]
        },
        {
            "parameter": "EEE",
            "values": [
                {
                    "value": "0,00E+00",
                    "module": "A1",
                    "scenario": null
                },
                {
                    "value": "0,00E+00",
                    "module": "A2",
                    "scenario": null
                },
                {
                    "value": "4,08E-03",
                    "module": "A3",
                    "scenario": null
                },
                {
                    "value": "0,00E+00",
                    "module": "A4",
                    "scenario": null
                },
                {
                    "value": "1,45E-02",
                    "module": "A5",
                    "scenario": null
                },
                {
                    "value": "0,00E+00",
                    "module": "B6",
                    "scenario": null
                },
                {
                    "value": "0,00E+00",
                    "module": "C1",
                    "scenario": null
                },
                {
                    "value": "0,00E+00",
                    "module": "C2",
                    "scenario": null
                },
                {
                    "value": "3,15E-01",
                    "module": "C3",
                    "scenario": null
                },
                {
                    "value": "2,92E-05",
                    "module": "C4",
                    "scenario": null
                },
                {
                    "value": "-2,55E-05",
                    "module": "D",
                    "scenario": null
                }
            ]
        },
        {
            "parameter": "EET",
            "values": [
                {
                    "value": "0,00E+00",
                    "module": "A1",
                    "scenario": null
                },
                {
                    "value": "0,00E+00",
                    "module": "A2",
                    "scenario": null
                },
                {
                    "value": "6,17E-02",
                    "module": "A3",
                    "scenario": null
                },
                {
                    "value": "0,00E+00",
                    "module": "A4",
                    "scenario": null
                },
                {
                    "value": "2,19E-01",
                    "module": "A5",
                    "scenario": null
                },
                {
                    "value": "0,00E+00",
                    "module": "B6",
                    "scenario": null
                },
                {
                    "value": "0,00E+00",
                    "module": "C1",
                    "scenario": null
                },
                {
                    "value": "0,00E+00",
                    "module": "C2",
                    "scenario": null
                },
                {
                    "value": "4,77E+00",
                    "module": "C3",
                    "scenario": null
                },
                {
                    "value": "4,42E-04",
                    "module": "C4",
                    "scenario": null
                },
                {
                    "value": "-3,85E-04",
                    "module": "D",
                    "scenario": null
                }
            ]
        }
    ]
}