{"product_name":"B30 M60 D22","epd_id":"NEPD-4537-3795-NO","declared_unit":{"unit":"m3","amount":1},"compliance":["EN 15804+A2","ISO 14025","ISO 21930"],"producer_name":"Hjelmeset Betong AS","environmental_impact":[{"parameter":"GWP-total","unit":"kg CO2-eq","values":[{"value":"2,18E+02","module":"A1","scenario":null},{"value":"8,47E+00","module":"A2","scenario":null},{"value":"2,03E+00","module":"A3","scenario":null},{"value":"4,11E+00","module":"A4","scenario":null},{"value":"9,42E+00","module":"C1","scenario":null},{"value":"9,63E+00","module":"C2","scenario":null},{"value":"1,16E+00","module":"C3","scenario":null},{"value":"3,24E+00","module":"C4","scenario":null},{"value":"0,00E+00","module":"D","scenario":null},{"value":"2,29E+02","module":"A1A3","scenario":null}]},{"parameter":"GWP-fossil","unit":"kg CO2-eq","values":[{"value":"2,18E+02","module":"A1","scenario":null},{"value":"8,46E+00","module":"A2","scenario":null},{"value":"1,97E+00","module":"A3","scenario":null},{"value":"4,10E+00","module":"A4","scenario":null},{"value":"9,42E+00","module":"C1","scenario":null},{"value":"9,62E+00","module":"C2","scenario":null},{"value":"1,14E+00","module":"C3","scenario":null},{"value":"3,24E+00","module":"C4","scenario":null},{"value":"0,00E+00","module":"D","scenario":null},{"value":"2,28E+02","module":"A1A3","scenario":null}]},{"parameter":"GWP-biogenic","unit":"kg CO2-eq","values":[{"value":"1,34E-01","module":"A1","scenario":null},{"value":"2,37E-03","module":"A2","scenario":null},{"value":"5,55E-02","module":"A3","scenario":null},{"value":"1,76E-03","module":"A4","scenario":null},{"value":"1,77E-03","module":"C1","scenario":null},{"value":"3,98E-03","module":"C2","scenario":null},{"value":"9,86E-03","module":"C3","scenario":null},{"value":"2,76E-03","module":"C4","scenario":null},{"value":"0,00E+00","module":"D","scenario":null},{"value":"1,92E-01","module":"A1A3","scenario":null}]},{"parameter":"GWP-luluc","unit":"kg CO2-eq","values":[{"value":"1,91E-02","module":"A1","scenario":null},{"value":"3,03E-03","module":"A2","scenario":null},{"value":"3,23E-03","module":"A3","scenario":null},{"value":"1,25E-03","module":"A4","scenario":null},{"value":"7,43E-04","module":"C1","scenario":null},{"value":"3,42E-03","module":"C2","scenario":null},{"value":"1,58E-03","module":"C3","scenario":null},{"value":"6,36E-04","module":"C4","scenario":null},{"value":"0,00E+00","module":"D","scenario":null},{"value":"2,54E-02","module":"A1A3","scenario":null}]},{"parameter":"ODP","unit":"kg CFC11-eq","values":[{"value":"2,34E-06","module":"A1","scenario":null},{"value":"1,78E-06","module":"A2","scenario":null},{"value":"5,41E-07","module":"A3","scenario":null},{"value":"9,90E-07","module":"A4","scenario":null},{"value":"2,04E-06","module":"C1","scenario":null},{"value":"2,18E-06","module":"C2","scenario":null},{"value":"2,25E-07","module":"C3","scenario":null},{"value":"1,58E-06","module":"C4","scenario":null},{"value":"0,00E+00","module":"D","scenario":null},{"value":"4,66E-06","module":"A1A3","scenario":null}]},{"parameter":"AP","unit":"mol H+-eq","values":[{"value":"2,93E-01","module":"A1","scenario":null},{"value":"1,77E-01","module":"A2","scenario":null},{"value":"1,59E-02","module":"A3","scenario":null},{"value":"1,32E-02","module":"A4","scenario":null},{"value":"9,86E-02","module":"C1","scenario":null},{"value":"2,76E-02","module":"C2","scenario":null},{"value":"9,24E-03","module":"C3","scenario":null},{"value":"3,16E-02","module":"C4","scenario":null},{"value":"0,00E+00","module":"D","scenario":null},{"value":"4,86E-01","module":"A1A3","scenario":null}]},{"parameter":"POCP","unit":"kg NMVOC-eq","values":[{"value":"2,42E-01","module":"A1","scenario":null},{"value":"1,19E-01","module":"A2","scenario":null},{"value":"1,40E-02","module":"A3","scenario":null},{"value":"1,27E-02","module":"A4","scenario":null},{"value":"1,31E-01","module":"C1","scenario":null},{"value":"2,34E-02","module":"C2","scenario":null},{"value":"8,36E-03","module":"C3","scenario":null},{"value":"3,74E-02","module":"C4","scenario":null},{"value":"0,00E+00","module":"D","scenario":null},{"value":"3,74E-01","module":"A1A3","scenario":null}]},{"parameter":"ADPE","unit":"kg Sb-eq","values":[{"value":"5,16E-04","module":"A1","scenario":null},{"value":"7,49E-05","module":"A2","scenario":null},{"value":"6,35E-05","module":"A3","scenario":null},{"value":"7,31E-05","module":"A4","scenario":null},{"value":"1,45E-05","module":"C1","scenario":null},{"value":"2,66E-04","module":"C2","scenario":null},{"value":"1,45E-05","module":"C3","scenario":null},{"value":"2,87E-05","module":"C4","scenario":null},{"value":"0,00E+00","module":"D","scenario":null},{"value":"6,54E-04","module":"A1A3","scenario":null}]},{"parameter":"ADPF","unit":"MJ","values":[{"value":"7,60E+02","module":"A1","scenario":null},{"value":"1,19E+02","module":"A2","scenario":null},{"value":"4,36E+01","module":"A3","scenario":null},{"value":"6,67E+01","module":"A4","scenario":null},{"value":"1,30E+02","module":"C1","scenario":null},{"value":"1,45E+02","module":"C2","scenario":null},{"value":"3,55E+01","module":"C3","scenario":null},{"value":"1,05E+02","module":"C4","scenario":null},{"value":"0,00E+00","module":"D","scenario":null},{"value":"9,22E+02","module":"A1A3","scenario":null}]},{"parameter":"WDP","unit":"m3 world-eq. Deprived","values":[{"value":"5,77E+03","module":"A1","scenario":null},{"value":"5,19E+01","module":"A2","scenario":null},{"value":"1,73E+03","module":"A3","scenario":null},{"value":"5,11E+01","module":"A4","scenario":null},{"value":"2,76E+01","module":"C1","scenario":null},{"value":"1,41E+02","module":"C2","scenario":null},{"value":"3,91E+03","module":"C3","scenario":null},{"value":"2,20E+02","module":"C4","scenario":null},{"value":"0,00E+00","module":"D","scenario":null},{"value":"7,55E+03","module":"A1A3","scenario":null}]},{"parameter":"EP-freshwater","unit":"kg P-eq","values":[{"value":"2,96E-01","module":"A1","scenario":null},{"value":"3,85E-05","module":"A2","scenario":null},{"value":"6,77E-05","module":"A3","scenario":null},{"value":"3,27E-05","module":"A4","scenario":null},{"value":"3,43E-05","module":"C1","scenario":null},{"value":"7,69E-05","module":"C2","scenario":null},{"value":"7,22E-05","module":"C3","scenario":null},{"value":"2,42E-05","module":"C4","scenario":null},{"value":"0,00E+00","module":"D","scenario":null},{"value":"2,96E-01","module":"A1A3","scenario":null}]},{"parameter":"EP-marine","unit":"kg N-eq","values":[{"value":"8,13E-02","module":"A1","scenario":null},{"value":"3,97E-02","module":"A2","scenario":null},{"value":"4,42E-03","module":"A3","scenario":null},{"value":"2,89E-03","module":"A4","scenario":null},{"value":"4,35E-02","module":"C1","scenario":null},{"value":"5,47E-03","module":"C2","scenario":null},{"value":"2,71E-03","module":"C3","scenario":null},{"value":"1,19E-02","module":"C4","scenario":null},{"value":"0,00E+00","module":"D","scenario":null},{"value":"1,25E-01","module":"A1A3","scenario":null}]},{"parameter":"EP-terrestrial","unit":"mol N-eq.","values":[{"value":"1,03E+00","module":"A1","scenario":null},{"value":"4,47E-01","module":"A2","scenario":null},{"value":"4,93E-02","module":"A3","scenario":null},{"value":"3,23E-02","module":"A4","scenario":null},{"value":"4,71E-01","module":"C1","scenario":null},{"value":"6,12E-02","module":"C2","scenario":null},{"value":"3,12E-02","module":"C3","scenario":null},{"value":"1,31E-01","module":"C4","scenario":null},{"value":"0,00E+00","module":"D","scenario":null},{"value":"1,53E+00","module":"A1A3","scenario":null}]},{"parameter":"GWP-IOBC","unit":"kg CO2-eq","values":[{"value":"2,14E+02","module":"A1","scenario":null},{"value":"8,47E+00","module":"A2","scenario":null},{"value":"8,39E-01","module":"A3","scenario":null},{"value":"4,11E+00","module":"A4","scenario":null},{"value":"1,26E+04","module":"C1","scenario":null},{"value":"9,63E+00","module":"C2","scenario":null},{"value":"0,00E+00","module":"C3","scenario":null},{"value":"0,00E+00","module":"C4","scenario":null},{"value":"0,00E+00","module":"D","scenario":null},{"value":"2,24E+02","module":"A1A3","scenario":null}]}],"additional_environmental_impact":[{"parameter":"PM","unit":"Disease incidence","values":[{"value":"1,83E-06","module":"A1","scenario":null},{"value":"2,65E-07","module":"A2","scenario":null},{"value":"2,51E-07","module":"A3","scenario":null},{"value":"3,77E-07","module":"A4","scenario":null},{"value":"1,19E-05","module":"C1","scenario":null},{"value":"5,89E-07","module":"C2","scenario":null},{"value":"1,48E-07","module":"C3","scenario":null},{"value":"6,74E-07","module":"C4","scenario":null},{"value":"0,00E+00","module":"D","scenario":null},{"value":"2,35E-06","module":"A1A3","scenario":null}]},{"parameter":"ETP-fw","unit":"CTUe","values":[{"value":"4,21E+03","module":"A1","scenario":null},{"value":"7,15E+01","module":"A2","scenario":null},{"value":"6,15E+01","module":"A3","scenario":null},{"value":"4,87E+01","module":"A4","scenario":null},{"value":"7,09E+01","module":"C1","scenario":null},{"value":"1,08E+02","module":"C2","scenario":null},{"value":"2,51E+01","module":"C3","scenario":null},{"value":"5,17E+01","module":"C4","scenario":null},{"value":"0,00E+00","module":"D","scenario":null},{"value":"4,34E+03","module":"A1A3","scenario":null}]},{"parameter":"HTP-c","unit":"CTUh","values":[{"value":"9,35E-09","module":"A1","scenario":null},{"value":"0,00E+00","module":"A2","scenario":null},{"value":"2,93E-09","module":"A3","scenario":null},{"value":"0,00E+00","module":"A4","scenario":null},{"value":"2,36E-09","module":"C1","scenario":null},{"value":"0,00E+00","module":"C2","scenario":null},{"value":"1,61E-09","module":"C3","scenario":null},{"value":"1,51E-09","module":"C4","scenario":null},{"value":"0,00E+00","module":"D","scenario":null},{"value":"1,23E-08","module":"A1A3","scenario":null}]},{"parameter":"HTP-nc","unit":"CTUh","values":[{"value":"2,54E-07","module":"A1","scenario":null},{"value":"3,31E-08","module":"A2","scenario":null},{"value":"6,69E-08","module":"A3","scenario":null},{"value":"4,71E-08","module":"A4","scenario":null},{"value":"6,60E-08","module":"C1","scenario":null},{"value":"1,18E-07","module":"C2","scenario":null},{"value":"2,25E-08","module":"C3","scenario":null},{"value":"3,03E-08","module":"C4","scenario":null},{"value":"0,00E+00","module":"D","scenario":null},{"value":"3,54E-07","module":"A1A3","scenario":null}]},{"parameter":"SQP","unit":"-","values":[{"value":"4,88E+02","module":"A1","scenario":null},{"value":"6,29E+01","module":"A2","scenario":null},{"value":"1,21E+02","module":"A3","scenario":null},{"value":"7,64E+01","module":"A4","scenario":null},{"value":"1,58E+01","module":"C1","scenario":null},{"value":"1,02E+02","module":"C2","scenario":null},{"value":"2,01E+01","module":"C3","scenario":null},{"value":"3,81E+02","module":"C4","scenario":null},{"value":"0,00E+00","module":"D","scenario":null},{"value":"6,72E+02","module":"A1A3","scenario":null}]},{"parameter":"IRP","unit":"kBq U235-eq","values":[{"value":"1,32E+00","module":"A1","scenario":null},{"value":"5,17E-01","module":"A2","scenario":null},{"value":"3,23E-01","module":"A3","scenario":null},{"value":"2,91E-01","module":"A4","scenario":null},{"value":"5,65E-01","module":"C1","scenario":null},{"value":"6,36E-01","module":"C2","scenario":null},{"value":"5,95E-01","module":"C3","scenario":null},{"value":"4,54E-01","module":"C4","scenario":null},{"value":"0,00E+00","module":"D","scenario":null},{"value":"2,16E+00","module":"A1A3","scenario":null}]}],"resource_use":[{"parameter":"PERE","unit":"MJ","values":[{"value":"3,17E+02","module":"A1","scenario":null},{"value":"9,44E-01","module":"A2","scenario":null},{"value":"1,21E+02","module":"A3","scenario":null},{"value":"8,39E-01","module":"A4","scenario":null},{"value":"7,07E-01","module":"C1","scenario":null},{"value":"2,08E+00","module":"C2","scenario":null},{"value":"1,83E+01","module":"C3","scenario":null},{"value":"1,61E+00","module":"C4","scenario":null},{"value":"0,00E+00","module":"D","scenario":null},{"value":"4,39E+02","module":"A1A3","scenario":null}]},{"parameter":"PERM","unit":"","values":[{"value":"7,04E-02","module":"A1","scenario":null},{"value":"0,00E+00","module":"A2","scenario":null},{"value":"0,00E+00","module":"A3","scenario":null},{"value":"0,00E+00","module":"A4","scenario":null},{"value":"0,00E+00","module":"C1","scenario":null},{"value":"0,00E+00","module":"C2","scenario":null},{"value":"0,00E+00","module":"C3","scenario":null},{"value":"0,00E+00","module":"C4","scenario":null},{"value":"0,00E+00","module":"D","scenario":null},{"value":"7,04E-02","module":"A1A3","scenario":null}]},{"parameter":"PERT","unit":"MJ","values":[{"value":"3,17E+02","module":"A1","scenario":null},{"value":"9,44E-01","module":"A2","scenario":null},{"value":"1,21E+02","module":"A3","scenario":null},{"value":"8,39E-01","module":"A4","scenario":null},{"value":"7,07E-01","module":"C1","scenario":null},{"value":"2,08E+00","module":"C2","scenario":null},{"value":"1,83E+01","module":"C3","scenario":null},{"value":"1,61E+00","module":"C4","scenario":null},{"value":"0,00E+00","module":"D","scenario":null},{"value":"4,39E+02","module":"A1A3","scenario":null}]},{"parameter":"PENRE","unit":"MJ","values":[{"value":"7,44E+02","module":"A1","scenario":null},{"value":"1,19E+02","module":"A2","scenario":null},{"value":"4,36E+01","module":"A3","scenario":null},{"value":"6,67E+01","module":"A4","scenario":null},{"value":"1,30E+02","module":"C1","scenario":null},{"value":"1,45E+02","module":"C2","scenario":null},{"value":"3,55E+01","module":"C3","scenario":null},{"value":"1,05E+02","module":"C4","scenario":null},{"value":"0,00E+00","module":"D","scenario":null},{"value":"9,06E+02","module":"A1A3","scenario":null}]},{"parameter":"PENRM","unit":"MJ","values":[{"value":"1,02E-01","module":"A1","scenario":null},{"value":"0,00E+00","module":"A2","scenario":null},{"value":"0,00E+00","module":"A3","scenario":null},{"value":"0,00E+00","module":"A4","scenario":null},{"value":"0,00E+00","module":"C1","scenario":null},{"value":"0,00E+00","module":"C2","scenario":null},{"value":"0,00E+00","module":"C3","scenario":null},{"value":"0,00E+00","module":"C4","scenario":null},{"value":"0,00E+00","module":"D","scenario":null},{"value":"1,02E-01","module":"A1A3","scenario":null}]},{"parameter":"PENRT","unit":"MJ","values":[{"value":"7,44E+02","module":"A1","scenario":null},{"value":"1,19E+02","module":"A2","scenario":null},{"value":"4,36E+01","module":"A3","scenario":null},{"value":"6,67E+01","module":"A4","scenario":null},{"value":"1,30E+02","module":"C1","scenario":null},{"value":"1,45E+02","module":"C2","scenario":null},{"value":"3,55E+01","module":"C3","scenario":null},{"value":"1,05E+02","module":"C4","scenario":null},{"value":"0,00E+00","module":"D","scenario":null},{"value":"9,06E+02","module":"A1A3","scenario":null}]},{"parameter":"SM","unit":"kg","values":[{"value":"3,68E+00","module":"A1","scenario":null},{"value":"0,00E+00","module":"A2","scenario":null},{"value":"1,17E-02","module":"A3","scenario":null},{"value":"0,00E+00","module":"A4","scenario":null},{"value":"6,37E-02","module":"C1","scenario":null},{"value":"0,00E+00","module":"C2","scenario":null},{"value":"3,05E-02","module":"C3","scenario":null},{"value":"2,75E-02","module":"C4","scenario":null},{"value":"0,00E+00","module":"D","scenario":null},{"value":"3,69E+00","module":"A1A3","scenario":null}]},{"parameter":"RSF","unit":"MJ","values":[{"value":"2,29E+01","module":"A1","scenario":null},{"value":"3,42E-02","module":"A2","scenario":null},{"value":"1,30E-01","module":"A3","scenario":null},{"value":"2,93E-02","module":"A4","scenario":null},{"value":"1,73E-02","module":"C1","scenario":null},{"value":"7,45E-02","module":"C2","scenario":null},{"value":"3,70E-01","module":"C3","scenario":null},{"value":"3,33E-02","module":"C4","scenario":null},{"value":"0,00E+00","module":"D","scenario":null},{"value":"2,31E+01","module":"A1A3","scenario":null}]},{"parameter":"NRSF","unit":"MJ","values":[{"value":"2,62E+02","module":"A1","scenario":null},{"value":"1,62E-01","module":"A2","scenario":null},{"value":"2,90E-01","module":"A3","scenario":null},{"value":"9,83E-02","module":"A4","scenario":null},{"value":"-2,59E-01","module":"C1","scenario":null},{"value":"2,66E-01","module":"C2","scenario":null},{"value":"-2,29E-02","module":"C3","scenario":null},{"value":"9,56E-02","module":"C4","scenario":null},{"value":"0,00E+00","module":"D","scenario":null},{"value":"2,62E+02","module":"A1A3","scenario":null}]},{"parameter":"FW","unit":"m3","values":[{"value":"4,10E+00","module":"A1","scenario":null},{"value":"7,36E-03","module":"A2","scenario":null},{"value":"1,34E+00","module":"A3","scenario":null},{"value":"7,59E-03","module":"A4","scenario":null},{"value":"6,68E-03","module":"C1","scenario":null},{"value":"1,56E-02","module":"C2","scenario":null},{"value":"6,08E-02","module":"C3","scenario":null},{"value":"1,25E-01","module":"C4","scenario":null},{"value":"0,00E+00","module":"D","scenario":null},{"value":"5,45E+00","module":"A1A3","scenario":null}]}],"end_of_life_waste":[{"parameter":"HWD","unit":"kg","values":[{"value":"4,82E-02","module":"A1","scenario":null},{"value":"4,86E-03","module":"A2","scenario":null},{"value":"7,44E-02","module":"A3","scenario":null},{"value":"3,65E-03","module":"A4","scenario":null},{"value":"3,82E-03","module":"C1","scenario":null},{"value":"7,50E-03","module":"C2","scenario":null},{"value":"3,54E-03","module":"C3","scenario":null},{"value":"3,16E-03","module":"C4","scenario":null},{"value":"0,00E+00","module":"D","scenario":null},{"value":"1,27E-01","module":"A1A3","scenario":null}]},{"parameter":"NHWD","unit":"kg","values":[{"value":"2,13E+00","module":"A1","scenario":null},{"value":"4,17E+00","module":"A2","scenario":null},{"value":"2,31E+02","module":"A3","scenario":null},{"value":"5,79E+00","module":"A4","scenario":null},{"value":"1,54E-01","module":"C1","scenario":null},{"value":"7,07E+00","module":"C2","scenario":null},{"value":"1,12E-01","module":"C3","scenario":null},{"value":"7,56E+02","module":"C4","scenario":null},{"value":"0,00E+00","module":"D","scenario":null},{"value":"2,37E+02","module":"A1A3","scenario":null}]},{"parameter":"RWD","unit":"kg","values":[{"value":"1,85E-03","module":"A1","scenario":null},{"value":"8,27E-04","module":"A2","scenario":null},{"value":"3,14E-04","module":"A3","scenario":null},{"value":"4,55E-04","module":"A4","scenario":null},{"value":"9,01E-04","module":"C1","scenario":null},{"value":"9,91E-04","module":"C2","scenario":null},{"value":"3,75E-04","module":"C3","scenario":null},{"value":"7,12E-04","module":"C4","scenario":null},{"value":"0,00E+00","module":"D","scenario":null},{"value":"2,99E-03","module":"A1A3","scenario":null}]}],"end_of_life_flow":[{"parameter":"CRU","unit":"kg","values":[{"value":"0,00E+00","module":"A1","scenario":null},{"value":"0,00E+00","module":"A2","scenario":null},{"value":"0,00E+00","module":"A3","scenario":null},{"value":"0,00E+00","module":"A4","scenario":null},{"value":"0,00E+00","module":"C1","scenario":null},{"value":"0,00E+00","module":"C2","scenario":null},{"value":"0,00E+00","module":"C3","scenario":null},{"value":"0,00E+00","module":"C4","scenario":null},{"value":"0,00E+00","module":"D","scenario":null},{"value":"0,00E+00","module":"A1A3","scenario":null}]},{"parameter":"MFR","unit":"kg","values":[{"value":"1,75E-02","module":"A1","scenario":null},{"value":"0,00E+00","module":"A2","scenario":null},{"value":"1,13E-02","module":"A3","scenario":null},{"value":"0,00E+00","module":"A4","scenario":null},{"value":"6,26E-02","module":"C1","scenario":null},{"value":"0,00E+00","module":"C2","scenario":null},{"value":"1,61E+03","module":"C3","scenario":null},{"value":"2,56E-02","module":"C4","scenario":null},{"value":"0,00E+00","module":"D","scenario":null},{"value":"2,88E-02","module":"A1A3","scenario":null}]},{"parameter":"MER","unit":"kg","values":[{"value":"1,29E-01","module":"A1","scenario":null},{"value":"0,00E+00","module":"A2","scenario":null},{"value":"1,02E-04","module":"A3","scenario":null},{"value":"0,00E+00","module":"A4","scenario":null},{"value":"1,94E-04","module":"C1","scenario":null},{"value":"0,00E+00","module":"C2","scenario":null},{"value":"3,70E-03","module":"C3","scenario":null},{"value":"3,31E-04","module":"C4","scenario":null},{"value":"0,00E+00","module":"D","scenario":null},{"value":"1,29E-01","module":"A1A3","scenario":null}]},{"parameter":"EEE","unit":"MJ","values":[{"value":"3,96E-02","module":"A1","scenario":null},{"value":"0,00E+00","module":"A2","scenario":null},{"value":"1,81E-01","module":"A3","scenario":null},{"value":"0,00E+00","module":"A4","scenario":null},{"value":"6,65E-04","module":"C1","scenario":null},{"value":"0,00E+00","module":"C2","scenario":null},{"value":"6,35E-03","module":"C3","scenario":null},{"value":"2,42E-03","module":"C4","scenario":null},{"value":"0,00E+00","module":"D","scenario":null},{"value":"2,21E-01","module":"A1A3","scenario":null}]},{"parameter":"EET","unit":"MJ","values":[{"value":"6,00E-01","module":"A1","scenario":null},{"value":"0,00E+00","module":"A2","scenario":null},{"value":"2,74E+00","module":"A3","scenario":null},{"value":"0,00E+00","module":"A4","scenario":null},{"value":"1,01E-02","module":"C1","scenario":null},{"value":"0,00E+00","module":"C2","scenario":null},{"value":"9,61E-02","module":"C3","scenario":null},{"value":"3,65E-02","module":"C4","scenario":null},{"value":"0,00E+00","module":"D","scenario":null},{"value":"3,34E+00","module":"A1A3","scenario":null}]}]}