{
    "product_name": "FRO-P185 700 BL/CONE Track",
    "epd_id": "NEPD-7311-6700-EN",
    "declared_unit": {
        "unit": "stk",
        "amount": 1.0
    },
    "compliance": [
        "EN 15804+A2",
        "ISO 14025",
        "ISO 21930"
    ],
    "producer_name": "Glamox AS",
    "environmental_impact": [
        {
            "parameter": "GWP-total",
            "values": [
                {
                    "value": "1,64E+01",
                    "module": "A1",
                    "scenario": null
                },
                {
                    "value": "2,50E-01",
                    "module": "A2",
                    "scenario": null
                },
                {
                    "value": "1,28E+00",
                    "module": "A3",
                    "scenario": null
                },
                {
                    "value": "1,85E-01",
                    "module": "A4",
                    "scenario": null
                },
                {
                    "value": "1,24E+00",
                    "module": "A5",
                    "scenario": null
                },
                {
                    "value": "5,35E+01",
                    "module": "B6",
                    "scenario": null
                },
                {
                    "value": "0,00E+00",
                    "module": "C1",
                    "scenario": null
                },
                {
                    "value": "4,80E-02",
                    "module": "C2",
                    "scenario": null
                },
                {
                    "value": "3,49E-01",
                    "module": "C3",
                    "scenario": null
                },
                {
                    "value": "2,81E-02",
                    "module": "C4",
                    "scenario": null
                },
                {
                    "value": "-1,17E+00",
                    "module": "D",
                    "scenario": null
                }
            ]
        },
        {
            "parameter": "GWP-fossil",
            "values": [
                {
                    "value": "1,74E+01",
                    "module": "A1",
                    "scenario": null
                },
                {
                    "value": "2,50E-01",
                    "module": "A2",
                    "scenario": null
                },
                {
                    "value": "1,04E+00",
                    "module": "A3",
                    "scenario": null
                },
                {
                    "value": "1,85E-01",
                    "module": "A4",
                    "scenario": null
                },
                {
                    "value": "1,15E-02",
                    "module": "A5",
                    "scenario": null
                },
                {
                    "value": "4,99E+01",
                    "module": "B6",
                    "scenario": null
                },
                {
                    "value": "0,00E+00",
                    "module": "C1",
                    "scenario": null
                },
                {
                    "value": "4,80E-02",
                    "module": "C2",
                    "scenario": null
                },
                {
                    "value": "3,48E-01",
                    "module": "C3",
                    "scenario": null
                },
                {
                    "value": "2,80E-02",
                    "module": "C4",
                    "scenario": null
                },
                {
                    "value": "-1,16E+00",
                    "module": "D",
                    "scenario": null
                }
            ]
        },
        {
            "parameter": "GWP-biogenic",
            "values": [
                {
                    "value": "-1,07E+00",
                    "module": "A1",
                    "scenario": null
                },
                {
                    "value": "8,31E-05",
                    "module": "A2",
                    "scenario": null
                },
                {
                    "value": "2,30E-01",
                    "module": "A3",
                    "scenario": null
                },
                {
                    "value": "7,53E-05",
                    "module": "A4",
                    "scenario": null
                },
                {
                    "value": "1,22E+00",
                    "module": "A5",
                    "scenario": null
                },
                {
                    "value": "9,12E-01",
                    "module": "B6",
                    "scenario": null
                },
                {
                    "value": "0,00E+00",
                    "module": "C1",
                    "scenario": null
                },
                {
                    "value": "1,97E-05",
                    "module": "C2",
                    "scenario": null
                },
                {
                    "value": "1,28E-04",
                    "module": "C3",
                    "scenario": null
                },
                {
                    "value": "9,88E-06",
                    "module": "C4",
                    "scenario": null
                },
                {
                    "value": "-3,87E-03",
                    "module": "D",
                    "scenario": null
                }
            ]
        },
        {
            "parameter": "GWP-luluc",
            "values": [
                {
                    "value": "2,34E-02",
                    "module": "A1",
                    "scenario": null
                },
                {
                    "value": "1,36E-04",
                    "module": "A2",
                    "scenario": null
                },
                {
                    "value": "8,42E-03",
                    "module": "A3",
                    "scenario": null
                },
                {
                    "value": "6,46E-05",
                    "module": "A4",
                    "scenario": null
                },
                {
                    "value": "3,80E-06",
                    "module": "A5",
                    "scenario": null
                },
                {
                    "value": "2,73E+00",
                    "module": "B6",
                    "scenario": null
                },
                {
                    "value": "0,00E+00",
                    "module": "C1",
                    "scenario": null
                },
                {
                    "value": "1,40E-05",
                    "module": "C2",
                    "scenario": null
                },
                {
                    "value": "1,21E-04",
                    "module": "C3",
                    "scenario": null
                },
                {
                    "value": "8,89E-05",
                    "module": "C4",
                    "scenario": null
                },
                {
                    "value": "-5,63E-03",
                    "module": "D",
                    "scenario": null
                }
            ]
        },
        {
            "parameter": "ODP",
            "values": [
                {
                    "value": "1,17E-06",
                    "module": "A1",
                    "scenario": null
                },
                {
                    "value": "5,48E-08",
                    "module": "A2",
                    "scenario": null
                },
                {
                    "value": "6,55E-08",
                    "module": "A3",
                    "scenario": null
                },
                {
                    "value": "4,21E-08",
                    "module": "A4",
                    "scenario": null
                },
                {
                    "value": "2,43E-09",
                    "module": "A5",
                    "scenario": null
                },
                {
                    "value": "5,40E-06",
                    "module": "B6",
                    "scenario": null
                },
                {
                    "value": "0,00E+00",
                    "module": "C1",
                    "scenario": null
                },
                {
                    "value": "1,11E-08",
                    "module": "C2",
                    "scenario": null
                },
                {
                    "value": "4,06E-09",
                    "module": "C3",
                    "scenario": null
                },
                {
                    "value": "2,07E-09",
                    "module": "C4",
                    "scenario": null
                },
                {
                    "value": "-1,22E-03",
                    "module": "D",
                    "scenario": null
                }
            ]
        },
        {
            "parameter": "AP",
            "values": [
                {
                    "value": "1,42E-01",
                    "module": "A1",
                    "scenario": null
                },
                {
                    "value": "5,05E-03",
                    "module": "A2",
                    "scenario": null
                },
                {
                    "value": "4,78E-03",
                    "module": "A3",
                    "scenario": null
                },
                {
                    "value": "7,55E-04",
                    "module": "A4",
                    "scenario": null
                },
                {
                    "value": "5,45E-05",
                    "module": "A5",
                    "scenario": null
                },
                {
                    "value": "2,30E-01",
                    "module": "B6",
                    "scenario": null
                },
                {
                    "value": "0,00E+00",
                    "module": "C1",
                    "scenario": null
                },
                {
                    "value": "2,02E-04",
                    "module": "C2",
                    "scenario": null
                },
                {
                    "value": "3,10E-04",
                    "module": "C3",
                    "scenario": null
                },
                {
                    "value": "8,86E-05",
                    "module": "C4",
                    "scenario": null
                },
                {
                    "value": "-6,31E-02",
                    "module": "D",
                    "scenario": null
                }
            ]
        },
        {
            "parameter": "POCP",
            "values": [
                {
                    "value": "6,83E-02",
                    "module": "A1",
                    "scenario": null
                },
                {
                    "value": "3,71E-03",
                    "module": "A2",
                    "scenario": null
                },
                {
                    "value": "3,21E-03",
                    "module": "A3",
                    "scenario": null
                },
                {
                    "value": "7,59E-04",
                    "module": "A4",
                    "scenario": null
                },
                {
                    "value": "5,61E-05",
                    "module": "A5",
                    "scenario": null
                },
                {
                    "value": "1,14E-01",
                    "module": "B6",
                    "scenario": null
                },
                {
                    "value": "0,00E+00",
                    "module": "C1",
                    "scenario": null
                },
                {
                    "value": "2,16E-04",
                    "module": "C2",
                    "scenario": null
                },
                {
                    "value": "2,13E-04",
                    "module": "C3",
                    "scenario": null
                },
                {
                    "value": "1,00E-04",
                    "module": "C4",
                    "scenario": null
                },
                {
                    "value": "-1,29E-02",
                    "module": "D",
                    "scenario": null
                }
            ]
        },
        {
            "parameter": "ADPE",
            "values": [
                {
                    "value": "4,91E-03",
                    "module": "A1",
                    "scenario": null
                },
                {
                    "value": "3,98E-06",
                    "module": "A2",
                    "scenario": null
                },
                {
                    "value": "2,77E-05",
                    "module": "A3",
                    "scenario": null
                },
                {
                    "value": "5,01E-06",
                    "module": "A4",
                    "scenario": null
                },
                {
                    "value": "2,80E-07",
                    "module": "A5",
                    "scenario": null
                },
                {
                    "value": "7,76E-04",
                    "module": "B6",
                    "scenario": null
                },
                {
                    "value": "0,00E+00",
                    "module": "C1",
                    "scenario": null
                },
                {
                    "value": "8,19E-07",
                    "module": "C2",
                    "scenario": null
                },
                {
                    "value": "4,28E-07",
                    "module": "C3",
                    "scenario": null
                },
                {
                    "value": "9,85E-08",
                    "module": "C4",
                    "scenario": null
                },
                {
                    "value": "-1,22E-03",
                    "module": "D",
                    "scenario": null
                }
            ]
        },
        {
            "parameter": "ADPF",
            "values": [
                {
                    "value": "2,26E+02",
                    "module": "A1",
                    "scenario": null
                },
                {
                    "value": "3,44E+00",
                    "module": "A2",
                    "scenario": null
                },
                {
                    "value": "8,60E+00",
                    "module": "A3",
                    "scenario": null
                },
                {
                    "value": "2,79E+00",
                    "module": "A4",
                    "scenario": null
                },
                {
                    "value": "1,61E-01",
                    "module": "A5",
                    "scenario": null
                },
                {
                    "value": "1,35E+03",
                    "module": "B6",
                    "scenario": null
                },
                {
                    "value": "0,00E+00",
                    "module": "C1",
                    "scenario": null
                },
                {
                    "value": "7,46E-01",
                    "module": "C2",
                    "scenario": null
                },
                {
                    "value": "6,59E-01",
                    "module": "C3",
                    "scenario": null
                },
                {
                    "value": "2,35E-01",
                    "module": "C4",
                    "scenario": null
                },
                {
                    "value": "-1,53E+01",
                    "module": "D",
                    "scenario": null
                }
            ]
        },
        {
            "parameter": "WDP",
            "values": [
                {
                    "value": "3,93E+02",
                    "module": "A1",
                    "scenario": null
                },
                {
                    "value": "1,92E+00",
                    "module": "A2",
                    "scenario": null
                },
                {
                    "value": "8,08E+02",
                    "module": "A3",
                    "scenario": null
                },
                {
                    "value": "2,66E+00",
                    "module": "A4",
                    "scenario": null
                },
                {
                    "value": "2,04E-01",
                    "module": "A5",
                    "scenario": null
                },
                {
                    "value": "1,04E+05",
                    "module": "B6",
                    "scenario": null
                },
                {
                    "value": "0,00E+00",
                    "module": "C1",
                    "scenario": null
                },
                {
                    "value": "5,73E-01",
                    "module": "C2",
                    "scenario": null
                },
                {
                    "value": "5,37E+00",
                    "module": "C3",
                    "scenario": null
                },
                {
                    "value": "2,86E+00",
                    "module": "C4",
                    "scenario": null
                },
                {
                    "value": "-1,38E+02",
                    "module": "D",
                    "scenario": null
                }
            ]
        },
        {
            "parameter": "EP-freshwater",
            "values": [
                {
                    "value": "1,67E-03",
                    "module": "A1",
                    "scenario": null
                },
                {
                    "value": "1,44E-06",
                    "module": "A2",
                    "scenario": null
                },
                {
                    "value": "4,46E-05",
                    "module": "A3",
                    "scenario": null
                },
                {
                    "value": "1,45E-06",
                    "module": "A4",
                    "scenario": null
                },
                {
                    "value": "9,44E-08",
                    "module": "A5",
                    "scenario": null
                },
                {
                    "value": "3,30E-03",
                    "module": "B6",
                    "scenario": null
                },
                {
                    "value": "0,00E+00",
                    "module": "C1",
                    "scenario": null
                },
                {
                    "value": "3,66E-07",
                    "module": "C2",
                    "scenario": null
                },
                {
                    "value": "2,20E-06",
                    "module": "C3",
                    "scenario": null
                },
                {
                    "value": "5,29E-07",
                    "module": "C4",
                    "scenario": null
                },
                {
                    "value": "-3,63E-04",
                    "module": "D",
                    "scenario": null
                }
            ]
        },
        {
            "parameter": "EP-marine",
            "values": [
                {
                    "value": "1,82E-02",
                    "module": "A1",
                    "scenario": null
                },
                {
                    "value": "1,26E-03",
                    "module": "A2",
                    "scenario": null
                },
                {
                    "value": "1,15E-03",
                    "module": "A3",
                    "scenario": null
                },
                {
                    "value": "2,24E-04",
                    "module": "A4",
                    "scenario": null
                },
                {
                    "value": "1,80E-05",
                    "module": "A5",
                    "scenario": null
                },
                {
                    "value": "3,64E-02",
                    "module": "B6",
                    "scenario": null
                },
                {
                    "value": "0,00E+00",
                    "module": "C1",
                    "scenario": null
                },
                {
                    "value": "6,06E-05",
                    "module": "C2",
                    "scenario": null
                },
                {
                    "value": "7,41E-05",
                    "module": "C3",
                    "scenario": null
                },
                {
                    "value": "3,90E-05",
                    "module": "C4",
                    "scenario": null
                },
                {
                    "value": "-3,26E-03",
                    "module": "D",
                    "scenario": null
                }
            ]
        },
        {
            "parameter": "EP-terrestrial",
            "values": [
                {
                    "value": "2,09E-01",
                    "module": "A1",
                    "scenario": null
                },
                {
                    "value": "1,41E-02",
                    "module": "A2",
                    "scenario": null
                },
                {
                    "value": "1,16E-02",
                    "module": "A3",
                    "scenario": null
                },
                {
                    "value": "2,48E-03",
                    "module": "A4",
                    "scenario": null
                },
                {
                    "value": "1,95E-04",
                    "module": "A5",
                    "scenario": null
                },
                {
                    "value": "4,88E-01",
                    "module": "B6",
                    "scenario": null
                },
                {
                    "value": "0,00E+00",
                    "module": "C1",
                    "scenario": null
                },
                {
                    "value": "6,71E-04",
                    "module": "C2",
                    "scenario": null
                },
                {
                    "value": "8,06E-04",
                    "module": "C3",
                    "scenario": null
                },
                {
                    "value": "2,71E-04",
                    "module": "C4",
                    "scenario": null
                },
                {
                    "value": "-4,50E-02",
                    "module": "D",
                    "scenario": null
                }
            ]
        }
    ],
    "additional_environmental_impact": [
        {
            "parameter": "PM",
            "values": [
                {
                    "value": "9,99E-07",
                    "module": "A1",
                    "scenario": null
                },
                {
                    "value": "7,81E-09",
                    "module": "A2",
                    "scenario": null
                },
                {
                    "value": "1,26E-07",
                    "module": "A3",
                    "scenario": null
                },
                {
                    "value": "1,33E-08",
                    "module": "A4",
                    "scenario": null
                },
                {
                    "value": "8,03E-10",
                    "module": "A5",
                    "scenario": null
                },
                {
                    "value": "1,22E-06",
                    "module": "B6",
                    "scenario": null
                },
                {
                    "value": "0,00E+00",
                    "module": "C1",
                    "scenario": null
                },
                {
                    "value": "4,22E-09",
                    "module": "C2",
                    "scenario": null
                },
                {
                    "value": "1,99E-09",
                    "module": "C3",
                    "scenario": null
                },
                {
                    "value": "1,60E-09",
                    "module": "C4",
                    "scenario": null
                },
                {
                    "value": "-1,48E-07",
                    "module": "D",
                    "scenario": null
                }
            ]
        },
        {
            "parameter": "ETP-fw",
            "values": [
                {
                    "value": "1,21E+03",
                    "module": "A1",
                    "scenario": null
                },
                {
                    "value": "2,26E+00",
                    "module": "A2",
                    "scenario": null
                },
                {
                    "value": "4,00E+01",
                    "module": "A3",
                    "scenario": null
                },
                {
                    "value": "2,05E+00",
                    "module": "A4",
                    "scenario": null
                },
                {
                    "value": "2,15E-01",
                    "module": "A5",
                    "scenario": null
                },
                {
                    "value": "1,69E+03",
                    "module": "B6",
                    "scenario": null
                },
                {
                    "value": "0,00E+00",
                    "module": "C1",
                    "scenario": null
                },
                {
                    "value": "5,46E-01",
                    "module": "C2",
                    "scenario": null
                },
                {
                    "value": "1,66E+00",
                    "module": "C3",
                    "scenario": null
                },
                {
                    "value": "1,84E+02",
                    "module": "C4",
                    "scenario": null
                },
                {
                    "value": "-4,67E+02",
                    "module": "D",
                    "scenario": null
                }
            ]
        },
        {
            "parameter": "HTP-c",
            "values": [
                {
                    "value": "2,56E-08",
                    "module": "A1",
                    "scenario": null
                },
                {
                    "value": "0,00E+00",
                    "module": "A2",
                    "scenario": null
                },
                {
                    "value": "1,51E-09",
                    "module": "A3",
                    "scenario": null
                },
                {
                    "value": "0,00E+00",
                    "module": "A4",
                    "scenario": null
                },
                {
                    "value": "6,00E-12",
                    "module": "A5",
                    "scenario": null
                },
                {
                    "value": "3,93E-08",
                    "module": "B6",
                    "scenario": null
                },
                {
                    "value": "0,00E+00",
                    "module": "C1",
                    "scenario": null
                },
                {
                    "value": "0,00E+00",
                    "module": "C2",
                    "scenario": null
                },
                {
                    "value": "7,91E-10",
                    "module": "C3",
                    "scenario": null
                },
                {
                    "value": "5,20E-11",
                    "module": "C4",
                    "scenario": null
                },
                {
                    "value": "-3,88E-09",
                    "module": "D",
                    "scenario": null
                }
            ]
        },
        {
            "parameter": "HTP-nc",
            "values": [
                {
                    "value": "1,20E-06",
                    "module": "A1",
                    "scenario": null
                },
                {
                    "value": "1,30E-09",
                    "module": "A2",
                    "scenario": null
                },
                {
                    "value": "4,31E-08",
                    "module": "A3",
                    "scenario": null
                },
                {
                    "value": "2,22E-09",
                    "module": "A4",
                    "scenario": null
                },
                {
                    "value": "2,69E-10",
                    "module": "A5",
                    "scenario": null
                },
                {
                    "value": "1,04E-06",
                    "module": "B6",
                    "scenario": null
                },
                {
                    "value": "0,00E+00",
                    "module": "C1",
                    "scenario": null
                },
                {
                    "value": "5,28E-10",
                    "module": "C2",
                    "scenario": null
                },
                {
                    "value": "4,63E-08",
                    "module": "C3",
                    "scenario": null
                },
                {
                    "value": "4,76E-10",
                    "module": "C4",
                    "scenario": null
                },
                {
                    "value": "-2,62E-07",
                    "module": "D",
                    "scenario": null
                }
            ]
        },
        {
            "parameter": "SQP",
            "values": [
                {
                    "value": "8,84E+01",
                    "module": "A1",
                    "scenario": null
                },
                {
                    "value": "1,37E+00",
                    "module": "A2",
                    "scenario": null
                },
                {
                    "value": "2,26E+01",
                    "module": "A3",
                    "scenario": null
                },
                {
                    "value": "1,92E+00",
                    "module": "A4",
                    "scenario": null
                },
                {
                    "value": "1,08E-01",
                    "module": "A5",
                    "scenario": null
                },
                {
                    "value": "1,02E+03",
                    "module": "B6",
                    "scenario": null
                },
                {
                    "value": "0,00E+00",
                    "module": "C1",
                    "scenario": null
                },
                {
                    "value": "8,56E-01",
                    "module": "C2",
                    "scenario": null
                },
                {
                    "value": "1,47E-01",
                    "module": "C3",
                    "scenario": null
                },
                {
                    "value": "5,52E-01",
                    "module": "C4",
                    "scenario": null
                },
                {
                    "value": "-1,04E+01",
                    "module": "D",
                    "scenario": null
                }
            ]
        },
        {
            "parameter": "IRP",
            "values": [
                {
                    "value": "5,54E-01",
                    "module": "A1",
                    "scenario": null
                },
                {
                    "value": "1,49E-02",
                    "module": "A2",
                    "scenario": null
                },
                {
                    "value": "1,03E-01",
                    "module": "A3",
                    "scenario": null
                },
                {
                    "value": "1,22E-02",
                    "module": "A4",
                    "scenario": null
                },
                {
                    "value": "6,88E-04",
                    "module": "A5",
                    "scenario": null
                },
                {
                    "value": "3,08E+01",
                    "module": "B6",
                    "scenario": null
                },
                {
                    "value": "0,00E+00",
                    "module": "C1",
                    "scenario": null
                },
                {
                    "value": "3,26E-03",
                    "module": "C2",
                    "scenario": null
                },
                {
                    "value": "3,17E-03",
                    "module": "C3",
                    "scenario": null
                },
                {
                    "value": "9,55E-04",
                    "module": "C4",
                    "scenario": null
                },
                {
                    "value": "-5,05E-02",
                    "module": "D",
                    "scenario": null
                }
            ]
        }
    ],
    "resource_use": [
        {
            "parameter": "PERE",
            "values": [
                {
                    "value": "1,57E+01",
                    "module": "A1",
                    "scenario": null
                },
                {
                    "value": "3,52E-02",
                    "module": "A2",
                    "scenario": null
                },
                {
                    "value": "7,50E+01",
                    "module": "A3",
                    "scenario": null
                },
                {
                    "value": "3,93E-02",
                    "module": "A4",
                    "scenario": null
                },
                {
                    "value": "2,65E-03",
                    "module": "A5",
                    "scenario": null
                },
                {
                    "value": "1,33E+03",
                    "module": "B6",
                    "scenario": null
                },
                {
                    "value": "0,00E+00",
                    "module": "C1",
                    "scenario": null
                },
                {
                    "value": "9,39E-03",
                    "module": "C2",
                    "scenario": null
                },
                {
                    "value": "8,26E-02",
                    "module": "C3",
                    "scenario": null
                },
                {
                    "value": "5,31E-02",
                    "module": "C4",
                    "scenario": null
                },
                {
                    "value": "-3,62E+00",
                    "module": "D",
                    "scenario": null
                }
            ]
        },
        {
            "parameter": "PERM",
            "values": [
                {
                    "value": "5,97E+00",
                    "module": "A1",
                    "scenario": null
                },
                {
                    "value": "0,00E+00",
                    "module": "A2",
                    "scenario": null
                },
                {
                    "value": "0,00E+00",
                    "module": "A3",
                    "scenario": null
                },
                {
                    "value": "0,00E+00",
                    "module": "A4",
                    "scenario": null
                },
                {
                    "value": "-6,21E+00",
                    "module": "A5",
                    "scenario": null
                },
                {
                    "value": "0,00E+00",
                    "module": "B6",
                    "scenario": null
                },
                {
                    "value": "0,00E+00",
                    "module": "C1",
                    "scenario": null
                },
                {
                    "value": "0,00E+00",
                    "module": "C2",
                    "scenario": null
                },
                {
                    "value": "0,00E+00",
                    "module": "C3",
                    "scenario": null
                },
                {
                    "value": "0,00E+00",
                    "module": "C4",
                    "scenario": null
                },
                {
                    "value": "0,00E+00",
                    "module": "D",
                    "scenario": null
                }
            ]
        },
        {
            "parameter": "PERT",
            "values": [
                {
                    "value": "2,16E+01",
                    "module": "A1",
                    "scenario": null
                },
                {
                    "value": "3,52E-02",
                    "module": "A2",
                    "scenario": null
                },
                {
                    "value": "7,50E+01",
                    "module": "A3",
                    "scenario": null
                },
                {
                    "value": "3,93E-02",
                    "module": "A4",
                    "scenario": null
                },
                {
                    "value": "-6,21E+00",
                    "module": "A5",
                    "scenario": null
                },
                {
                    "value": "1,33E+03",
                    "module": "B6",
                    "scenario": null
                },
                {
                    "value": "0,00E+00",
                    "module": "C1",
                    "scenario": null
                },
                {
                    "value": "9,39E-03",
                    "module": "C2",
                    "scenario": null
                },
                {
                    "value": "8,26E-02",
                    "module": "C3",
                    "scenario": null
                },
                {
                    "value": "5,31E-02",
                    "module": "C4",
                    "scenario": null
                },
                {
                    "value": "-3,62E+00",
                    "module": "D",
                    "scenario": null
                }
            ]
        },
        {
            "parameter": "PENRE",
            "values": [
                {
                    "value": "2,17E+02",
                    "module": "A1",
                    "scenario": null
                },
                {
                    "value": "3,45E+00",
                    "module": "A2",
                    "scenario": null
                },
                {
                    "value": "8,60E+00",
                    "module": "A3",
                    "scenario": null
                },
                {
                    "value": "2,79E+00",
                    "module": "A4",
                    "scenario": null
                },
                {
                    "value": "1,61E-01",
                    "module": "A5",
                    "scenario": null
                },
                {
                    "value": "1,37E+03",
                    "module": "B6",
                    "scenario": null
                },
                {
                    "value": "0,00E+00",
                    "module": "C1",
                    "scenario": null
                },
                {
                    "value": "7,46E-01",
                    "module": "C2",
                    "scenario": null
                },
                {
                    "value": "6,60E-01",
                    "module": "C3",
                    "scenario": null
                },
                {
                    "value": "2,35E-01",
                    "module": "C4",
                    "scenario": null
                },
                {
                    "value": "-1,53E+01",
                    "module": "D",
                    "scenario": null
                }
            ]
        },
        {
            "parameter": "PENRM",
            "values": [
                {
                    "value": "9,80E+00",
                    "module": "A1",
                    "scenario": null
                },
                {
                    "value": "0,00E+00",
                    "module": "A2",
                    "scenario": null
                },
                {
                    "value": "0,00E+00",
                    "module": "A3",
                    "scenario": null
                },
                {
                    "value": "0,00E+00",
                    "module": "A4",
                    "scenario": null
                },
                {
                    "value": "0,00E+00",
                    "module": "A5",
                    "scenario": null
                },
                {
                    "value": "0,00E+00",
                    "module": "B6",
                    "scenario": null
                },
                {
                    "value": "0,00E+00",
                    "module": "C1",
                    "scenario": null
                },
                {
                    "value": "0,00E+00",
                    "module": "C2",
                    "scenario": null
                },
                {
                    "value": "-1,09E+01",
                    "module": "C3",
                    "scenario": null
                },
                {
                    "value": "0,00E+00",
                    "module": "C4",
                    "scenario": null
                },
                {
                    "value": "0,00E+00",
                    "module": "D",
                    "scenario": null
                }
            ]
        },
        {
            "parameter": "PENRT",
            "values": [
                {
                    "value": "2,27E+02",
                    "module": "A1",
                    "scenario": null
                },
                {
                    "value": "3,45E+00",
                    "module": "A2",
                    "scenario": null
                },
                {
                    "value": "8,60E+00",
                    "module": "A3",
                    "scenario": null
                },
                {
                    "value": "2,79E+00",
                    "module": "A4",
                    "scenario": null
                },
                {
                    "value": "1,61E-01",
                    "module": "A5",
                    "scenario": null
                },
                {
                    "value": "1,37E+03",
                    "module": "B6",
                    "scenario": null
                },
                {
                    "value": "0,00E+00",
                    "module": "C1",
                    "scenario": null
                },
                {
                    "value": "7,46E-01",
                    "module": "C2",
                    "scenario": null
                },
                {
                    "value": "-1,02E+01",
                    "module": "C3",
                    "scenario": null
                },
                {
                    "value": "2,35E-01",
                    "module": "C4",
                    "scenario": null
                },
                {
                    "value": "-1,53E+01",
                    "module": "D",
                    "scenario": null
                }
            ]
        },
        {
            "parameter": "SM",
            "values": [
                {
                    "value": "7,06E-01",
                    "module": "A1",
                    "scenario": null
                },
                {
                    "value": "0,00E+00",
                    "module": "A2",
                    "scenario": null
                },
                {
                    "value": "0,00E+00",
                    "module": "A3",
                    "scenario": null
                },
                {
                    "value": "0,00E+00",
                    "module": "A4",
                    "scenario": null
                },
                {
                    "value": "0,00E+00",
                    "module": "A5",
                    "scenario": null
                },
                {
                    "value": "0,00E+00",
                    "module": "B6",
                    "scenario": null
                },
                {
                    "value": "0,00E+00",
                    "module": "C1",
                    "scenario": null
                },
                {
                    "value": "0,00E+00",
                    "module": "C2",
                    "scenario": null
                },
                {
                    "value": "0,00E+00",
                    "module": "C3",
                    "scenario": null
                },
                {
                    "value": "2,49E-03",
                    "module": "C4",
                    "scenario": null
                },
                {
                    "value": "2,31E-02",
                    "module": "D",
                    "scenario": null
                }
            ]
        },
        {
            "parameter": "RSF",
            "values": [
                {
                    "value": "3,02E-01",
                    "module": "A1",
                    "scenario": null
                },
                {
                    "value": "1,12E-03",
                    "module": "A2",
                    "scenario": null
                },
                {
                    "value": "4,99E-02",
                    "module": "A3",
                    "scenario": null
                },
                {
                    "value": "1,41E-03",
                    "module": "A4",
                    "scenario": null
                },
                {
                    "value": "8,79E-05",
                    "module": "A5",
                    "scenario": null
                },
                {
                    "value": "1,34E+01",
                    "module": "B6",
                    "scenario": null
                },
                {
                    "value": "0,00E+00",
                    "module": "C1",
                    "scenario": null
                },
                {
                    "value": "3,29E-04",
                    "module": "C2",
                    "scenario": null
                },
                {
                    "value": "1,55E-03",
                    "module": "C3",
                    "scenario": null
                },
                {
                    "value": "3,93E-04",
                    "module": "C4",
                    "scenario": null
                },
                {
                    "value": "1,93E-03",
                    "module": "D",
                    "scenario": null
                }
            ]
        },
        {
            "parameter": "NRSF",
            "values": [
                {
                    "value": "9,18E-02",
                    "module": "A1",
                    "scenario": null
                },
                {
                    "value": "7,06E-03",
                    "module": "A2",
                    "scenario": null
                },
                {
                    "value": "1,18E+00",
                    "module": "A3",
                    "scenario": null
                },
                {
                    "value": "5,02E-03",
                    "module": "A4",
                    "scenario": null
                },
                {
                    "value": "3,62E-04",
                    "module": "A5",
                    "scenario": null
                },
                {
                    "value": "0,00E+00",
                    "module": "B6",
                    "scenario": null
                },
                {
                    "value": "0,00E+00",
                    "module": "C1",
                    "scenario": null
                },
                {
                    "value": "1,10E-03",
                    "module": "C2",
                    "scenario": null
                },
                {
                    "value": "-4,61E-05",
                    "module": "C3",
                    "scenario": null
                },
                {
                    "value": "8,65E-03",
                    "module": "C4",
                    "scenario": null
                },
                {
                    "value": "-7,02E-02",
                    "module": "D",
                    "scenario": null
                }
            ]
        },
        {
            "parameter": "FW",
            "values": [
                {
                    "value": "1,37E-01",
                    "module": "A1",
                    "scenario": null
                },
                {
                    "value": "2,66E-04",
                    "module": "A2",
                    "scenario": null
                },
                {
                    "value": "4,49E-01",
                    "module": "A3",
                    "scenario": null
                },
                {
                    "value": "2,93E-04",
                    "module": "A4",
                    "scenario": null
                },
                {
                    "value": "7,59E-05",
                    "module": "A5",
                    "scenario": null
                },
                {
                    "value": "6,03E+00",
                    "module": "B6",
                    "scenario": null
                },
                {
                    "value": "0,00E+00",
                    "module": "C1",
                    "scenario": null
                },
                {
                    "value": "8,50E-05",
                    "module": "C2",
                    "scenario": null
                },
                {
                    "value": "7,33E-04",
                    "module": "C3",
                    "scenario": null
                },
                {
                    "value": "2,22E-04",
                    "module": "C4",
                    "scenario": null
                },
                {
                    "value": "-1,70E-02",
                    "module": "D",
                    "scenario": null
                }
            ]
        }
    ],
    "end_of_life_waste": [
        {
            "parameter": "HWD",
            "values": [
                {
                    "value": "1,22E-01",
                    "module": "A1",
                    "scenario": null
                },
                {
                    "value": "1,60E-04",
                    "module": "A2",
                    "scenario": null
                },
                {
                    "value": "2,30E-01",
                    "module": "A3",
                    "scenario": null
                },
                {
                    "value": "1,42E-04",
                    "module": "A4",
                    "scenario": null
                },
                {
                    "value": "0,00E+00",
                    "module": "A5",
                    "scenario": null
                },
                {
                    "value": "1,26E-01",
                    "module": "B6",
                    "scenario": null
                },
                {
                    "value": "0,00E+00",
                    "module": "C1",
                    "scenario": null
                },
                {
                    "value": "4,09E-05",
                    "module": "C2",
                    "scenario": null
                },
                {
                    "value": "2,28E-05",
                    "module": "C3",
                    "scenario": null
                },
                {
                    "value": "5,74E-02",
                    "module": "C4",
                    "scenario": null
                },
                {
                    "value": "-2,88E-03",
                    "module": "D",
                    "scenario": null
                }
            ]
        },
        {
            "parameter": "NHWD",
            "values": [
                {
                    "value": "2,44E+00",
                    "module": "A1",
                    "scenario": null
                },
                {
                    "value": "8,22E-02",
                    "module": "A2",
                    "scenario": null
                },
                {
                    "value": "1,74E+00",
                    "module": "A3",
                    "scenario": null
                },
                {
                    "value": "1,33E-01",
                    "module": "A4",
                    "scenario": null
                },
                {
                    "value": "7,11E-01",
                    "module": "A5",
                    "scenario": null
                },
                {
                    "value": "8,37E+00",
                    "module": "B6",
                    "scenario": null
                },
                {
                    "value": "0,00E+00",
                    "module": "C1",
                    "scenario": null
                },
                {
                    "value": "6,49E-02",
                    "module": "C2",
                    "scenario": null
                },
                {
                    "value": "3,07E-02",
                    "module": "C3",
                    "scenario": null
                },
                {
                    "value": "4,23E-01",
                    "module": "C4",
                    "scenario": null
                },
                {
                    "value": "-2,36E-01",
                    "module": "D",
                    "scenario": null
                }
            ]
        },
        {
            "parameter": "RWD",
            "values": [
                {
                    "value": "4,71E-04",
                    "module": "A1",
                    "scenario": null
                },
                {
                    "value": "2,37E-05",
                    "module": "A2",
                    "scenario": null
                },
                {
                    "value": "5,98E-05",
                    "module": "A3",
                    "scenario": null
                },
                {
                    "value": "1,90E-05",
                    "module": "A4",
                    "scenario": null
                },
                {
                    "value": "0,00E+00",
                    "module": "A5",
                    "scenario": null
                },
                {
                    "value": "1,41E-02",
                    "module": "B6",
                    "scenario": null
                },
                {
                    "value": "0,00E+00",
                    "module": "C1",
                    "scenario": null
                },
                {
                    "value": "5,10E-06",
                    "module": "C2",
                    "scenario": null
                },
                {
                    "value": "1,13E-06",
                    "module": "C3",
                    "scenario": null
                },
                {
                    "value": "8,73E-07",
                    "module": "C4",
                    "scenario": null
                },
                {
                    "value": "-4,44E-05",
                    "module": "D",
                    "scenario": null
                }
            ]
        }
    ],
    "end_of_life_flow": [
        {
            "parameter": "CRU",
            "values": [
                {
                    "value": "0,00E+00",
                    "module": "A1",
                    "scenario": null
                },
                {
                    "value": "0,00E+00",
                    "module": "A2",
                    "scenario": null
                },
                {
                    "value": "0,00E+00",
                    "module": "A3",
                    "scenario": null
                },
                {
                    "value": "0,00E+00",
                    "module": "A4",
                    "scenario": null
                },
                {
                    "value": "0,00E+00",
                    "module": "A5",
                    "scenario": null
                },
                {
                    "value": "0,00E+00",
                    "module": "B6",
                    "scenario": null
                },
                {
                    "value": "0,00E+00",
                    "module": "C1",
                    "scenario": null
                },
                {
                    "value": "0,00E+00",
                    "module": "C2",
                    "scenario": null
                },
                {
                    "value": "0,00E+00",
                    "module": "C3",
                    "scenario": null
                },
                {
                    "value": "0,00E+00",
                    "module": "C4",
                    "scenario": null
                },
                {
                    "value": "0,00E+00",
                    "module": "D",
                    "scenario": null
                }
            ]
        },
        {
            "parameter": "MFR",
            "values": [
                {
                    "value": "3,46E-04",
                    "module": "A1",
                    "scenario": null
                },
                {
                    "value": "0,00E+00",
                    "module": "A2",
                    "scenario": null
                },
                {
                    "value": "1,56E+00",
                    "module": "A3",
                    "scenario": null
                },
                {
                    "value": "0,00E+00",
                    "module": "A4",
                    "scenario": null
                },
                {
                    "value": "6,61E-01",
                    "module": "A5",
                    "scenario": null
                },
                {
                    "value": "0,00E+00",
                    "module": "B6",
                    "scenario": null
                },
                {
                    "value": "0,00E+00",
                    "module": "C1",
                    "scenario": null
                },
                {
                    "value": "0,00E+00",
                    "module": "C2",
                    "scenario": null
                },
                {
                    "value": "4,96E-01",
                    "module": "C3",
                    "scenario": null
                },
                {
                    "value": "1,37E-05",
                    "module": "C4",
                    "scenario": null
                },
                {
                    "value": "-9,02E-04",
                    "module": "D",
                    "scenario": null
                }
            ]
        },
        {
            "parameter": "MER",
            "values": [
                {
                    "value": "2,05E-05",
                    "module": "A1",
                    "scenario": null
                },
                {
                    "value": "0,00E+00",
                    "module": "A2",
                    "scenario": null
                },
                {
                    "value": "9,59E-01",
                    "module": "A3",
                    "scenario": null
                },
                {
                    "value": "0,00E+00",
                    "module": "A4",
                    "scenario": null
                },
                {
                    "value": "4,97E-02",
                    "module": "A5",
                    "scenario": null
                },
                {
                    "value": "0,00E+00",
                    "module": "B6",
                    "scenario": null
                },
                {
                    "value": "0,00E+00",
                    "module": "C1",
                    "scenario": null
                },
                {
                    "value": "0,00E+00",
                    "module": "C2",
                    "scenario": null
                },
                {
                    "value": "1,22E-01",
                    "module": "C3",
                    "scenario": null
                },
                {
                    "value": "3,78E-05",
                    "module": "C4",
                    "scenario": null
                },
                {
                    "value": "-1,19E-04",
                    "module": "D",
                    "scenario": null
                }
            ]
        },
        {
            "parameter": "EEE",
            "values": [
                {
                    "value": "2,28E-04",
                    "module": "A1",
                    "scenario": null
                },
                {
                    "value": "0,00E+00",
                    "module": "A2",
                    "scenario": null
                },
                {
                    "value": "5,87E-01",
                    "module": "A3",
                    "scenario": null
                },
                {
                    "value": "0,00E+00",
                    "module": "A4",
                    "scenario": null
                },
                {
                    "value": "4,07E-02",
                    "module": "A5",
                    "scenario": null
                },
                {
                    "value": "0,00E+00",
                    "module": "B6",
                    "scenario": null
                },
                {
                    "value": "0,00E+00",
                    "module": "C1",
                    "scenario": null
                },
                {
                    "value": "0,00E+00",
                    "module": "C2",
                    "scenario": null
                },
                {
                    "value": "1,87E-01",
                    "module": "C3",
                    "scenario": null
                },
                {
                    "value": "3,50E-04",
                    "module": "C4",
                    "scenario": null
                },
                {
                    "value": "-2,91E-04",
                    "module": "D",
                    "scenario": null
                }
            ]
        },
        {
            "parameter": "EET",
            "values": [
                {
                    "value": "3,45E-03",
                    "module": "A1",
                    "scenario": null
                },
                {
                    "value": "0,00E+00",
                    "module": "A2",
                    "scenario": null
                },
                {
                    "value": "8,88E+00",
                    "module": "A3",
                    "scenario": null
                },
                {
                    "value": "0,00E+00",
                    "module": "A4",
                    "scenario": null
                },
                {
                    "value": "6,15E-01",
                    "module": "A5",
                    "scenario": null
                },
                {
                    "value": "0,00E+00",
                    "module": "B6",
                    "scenario": null
                },
                {
                    "value": "0,00E+00",
                    "module": "C1",
                    "scenario": null
                },
                {
                    "value": "0,00E+00",
                    "module": "C2",
                    "scenario": null
                },
                {
                    "value": "2,83E+00",
                    "module": "C3",
                    "scenario": null
                },
                {
                    "value": "5,30E-03",
                    "module": "C4",
                    "scenario": null
                },
                {
                    "value": "-4,40E-03",
                    "module": "D",
                    "scenario": null
                }
            ]
        }
    ]
}