{"product_name":"FXQJ-EMC Pure 3x240/120","epd_id":"NEPD-7107-6512","declared_unit":{"unit":"m","amount":1},"compliance":["EN 15804+A2","ISO 14025","ISO 21930"],"producer_name":"Prysmian Group Sverige AB","environmental_impact":[{"parameter":"GWP-total","unit":"kg CO2-eq","values":[{"value":"3,31E+01","module":"A1","scenario":null},{"value":"2,51E-01","module":"A2","scenario":null},{"value":"9,13E-01","module":"A3","scenario":null},{"value":"7,61E-01","module":"A4","scenario":null},{"value":"7,36E-01","module":"A5","scenario":null},{"value":"0,00E+00","module":"B1","scenario":null},{"value":"0,00E+00","module":"B2","scenario":null},{"value":"0,00E+00","module":"B3","scenario":null},{"value":"0,00E+00","module":"B4","scenario":null},{"value":"0,00E+00","module":"B5","scenario":null},{"value":"4,35E-03","module":"B6","scenario":null},{"value":"0,00E+00","module":"B7","scenario":null},{"value":"0,00E+00","module":"C1","scenario":null},{"value":"4,19E-01","module":"C2","scenario":null},{"value":"1,25E+00","module":"C3","scenario":null},{"value":"9,80E-02","module":"C4","scenario":null},{"value":"-1,54E+00","module":"D","scenario":null},{"value":"3,42E+01","module":"A1A3","scenario":null}]},{"parameter":"GWP-fossil","unit":"kg CO2-eq","values":[{"value":"3,24E+01","module":"A1","scenario":null},{"value":"2,51E-01","module":"A2","scenario":null},{"value":"7,98E-01","module":"A3","scenario":null},{"value":"7,61E-01","module":"A4","scenario":null},{"value":"7,19E-01","module":"A5","scenario":null},{"value":"0,00E+00","module":"B1","scenario":null},{"value":"0,00E+00","module":"B2","scenario":null},{"value":"0,00E+00","module":"B3","scenario":null},{"value":"0,00E+00","module":"B4","scenario":null},{"value":"0,00E+00","module":"B5","scenario":null},{"value":"4,01E-03","module":"B6","scenario":null},{"value":"0,00E+00","module":"B7","scenario":null},{"value":"0,00E+00","module":"C1","scenario":null},{"value":"4,19E-01","module":"C2","scenario":null},{"value":"1,25E+00","module":"C3","scenario":null},{"value":"9,80E-02","module":"C4","scenario":null},{"value":"-1,53E+00","module":"D","scenario":null},{"value":"3,34E+01","module":"A1A3","scenario":null}]},{"parameter":"GWP-biogenic","unit":"kg CO2-eq","values":[{"value":"6,68E-01","module":"A1","scenario":null},{"value":"1,03E-04","module":"A2","scenario":null},{"value":"9,21E-02","module":"A3","scenario":null},{"value":"3,12E-04","module":"A4","scenario":null},{"value":"1,52E-02","module":"A5","scenario":null},{"value":"0,00E+00","module":"B1","scenario":null},{"value":"0,00E+00","module":"B2","scenario":null},{"value":"0,00E+00","module":"B3","scenario":null},{"value":"0,00E+00","module":"B4","scenario":null},{"value":"0,00E+00","module":"B5","scenario":null},{"value":"8,15E-05","module":"B6","scenario":null},{"value":"0,00E+00","module":"B7","scenario":null},{"value":"0,00E+00","module":"C1","scenario":null},{"value":"1,71E-04","module":"C2","scenario":null},{"value":"2,02E-05","module":"C3","scenario":null},{"value":"5,10E-06","module":"C4","scenario":null},{"value":"-6,92E-03","module":"D","scenario":null},{"value":"7,60E-01","module":"A1A3","scenario":null}]},{"parameter":"GWP-luluc","unit":"kg CO2-eq","values":[{"value":"3,37E-02","module":"A1","scenario":null},{"value":"7,43E-05","module":"A2","scenario":null},{"value":"2,29E-02","module":"A3","scenario":null},{"value":"2,22E-04","module":"A4","scenario":null},{"value":"1,14E-03","module":"A5","scenario":null},{"value":"0,00E+00","module":"B1","scenario":null},{"value":"0,00E+00","module":"B2","scenario":null},{"value":"0,00E+00","module":"B3","scenario":null},{"value":"0,00E+00","module":"B4","scenario":null},{"value":"0,00E+00","module":"B5","scenario":null},{"value":"2,61E-04","module":"B6","scenario":null},{"value":"0,00E+00","module":"B7","scenario":null},{"value":"0,00E+00","module":"C1","scenario":null},{"value":"1,46E-04","module":"C2","scenario":null},{"value":"3,60E-06","module":"C3","scenario":null},{"value":"1,77E-05","module":"C4","scenario":null},{"value":"-3,98E-03","module":"D","scenario":null},{"value":"5,68E-02","module":"A1A3","scenario":null}]},{"parameter":"ODP","unit":"kg CFC11-eq","values":[{"value":"2,67E-06","module":"A1","scenario":null},{"value":"5,80E-08","module":"A2","scenario":null},{"value":"1,83E-07","module":"A3","scenario":null},{"value":"1,76E-07","module":"A4","scenario":null},{"value":"6,39E-08","module":"A5","scenario":null},{"value":"0,00E+00","module":"B1","scenario":null},{"value":"0,00E+00","module":"B2","scenario":null},{"value":"0,00E+00","module":"B3","scenario":null},{"value":"0,00E+00","module":"B4","scenario":null},{"value":"0,00E+00","module":"B5","scenario":null},{"value":"1,97E-09","module":"B6","scenario":null},{"value":"0,00E+00","module":"B7","scenario":null},{"value":"0,00E+00","module":"C1","scenario":null},{"value":"9,54E-08","module":"C2","scenario":null},{"value":"2,00E-09","module":"C3","scenario":null},{"value":"1,34E-08","module":"C4","scenario":null},{"value":"-5,17E-03","module":"D","scenario":null},{"value":"2,91E-06","module":"A1A3","scenario":null}]},{"parameter":"AP","unit":"mol H+-eq","values":[{"value":"1,58E+00","module":"A1","scenario":null},{"value":"1,09E-03","module":"A2","scenario":null},{"value":"2,68E-03","module":"A3","scenario":null},{"value":"3,20E-03","module":"A4","scenario":null},{"value":"3,19E-02","module":"A5","scenario":null},{"value":"0,00E+00","module":"B1","scenario":null},{"value":"0,00E+00","module":"B2","scenario":null},{"value":"0,00E+00","module":"B3","scenario":null},{"value":"0,00E+00","module":"B4","scenario":null},{"value":"0,00E+00","module":"B5","scenario":null},{"value":"2,61E-05","module":"B6","scenario":null},{"value":"0,00E+00","module":"B7","scenario":null},{"value":"0,00E+00","module":"C1","scenario":null},{"value":"1,71E-03","module":"C2","scenario":null},{"value":"2,26E-04","module":"C3","scenario":null},{"value":"3,69E-04","module":"C4","scenario":null},{"value":"-2,45E-01","module":"D","scenario":null},{"value":"1,59E+00","module":"A1A3","scenario":null}]},{"parameter":"POCP","unit":"kg NMVOC-eq","values":[{"value":"3,86E-01","module":"A1","scenario":null},{"value":"1,15E-03","module":"A2","scenario":null},{"value":"1,59E-03","module":"A3","scenario":null},{"value":"3,42E-03","module":"A4","scenario":null},{"value":"7,89E-03","module":"A5","scenario":null},{"value":"0,00E+00","module":"B1","scenario":null},{"value":"0,00E+00","module":"B2","scenario":null},{"value":"0,00E+00","module":"B3","scenario":null},{"value":"0,00E+00","module":"B4","scenario":null},{"value":"0,00E+00","module":"B5","scenario":null},{"value":"1,33E-05","module":"B6","scenario":null},{"value":"0,00E+00","module":"B7","scenario":null},{"value":"0,00E+00","module":"C1","scenario":null},{"value":"1,72E-03","module":"C2","scenario":null},{"value":"2,71E-04","module":"C3","scenario":null},{"value":"4,32E-04","module":"C4","scenario":null},{"value":"-4,29E-02","module":"D","scenario":null},{"value":"3,89E-01","module":"A1A3","scenario":null}]},{"parameter":"ADPE","unit":"kg Sb-eq","values":[{"value":"1,53E-02","module":"A1","scenario":null},{"value":"4,38E-06","module":"A2","scenario":null},{"value":"1,49E-05","module":"A3","scenario":null},{"value":"1,30E-05","module":"A4","scenario":null},{"value":"3,06E-04","module":"A5","scenario":null},{"value":"0,00E+00","module":"B1","scenario":null},{"value":"0,00E+00","module":"B2","scenario":null},{"value":"0,00E+00","module":"B3","scenario":null},{"value":"0,00E+00","module":"B4","scenario":null},{"value":"0,00E+00","module":"B5","scenario":null},{"value":"1,61E-07","module":"B6","scenario":null},{"value":"0,00E+00","module":"B7","scenario":null},{"value":"0,00E+00","module":"C1","scenario":null},{"value":"1,13E-05","module":"C2","scenario":null},{"value":"9,87E-08","module":"C3","scenario":null},{"value":"3,62E-07","module":"C4","scenario":null},{"value":"-1,37E-03","module":"D","scenario":null},{"value":"1,53E-02","module":"A1A3","scenario":null}]},{"parameter":"ADPF","unit":"MJ","values":[{"value":"4,49E+02","module":"A1","scenario":null},{"value":"3,90E+00","module":"A2","scenario":null},{"value":"4,20E+01","module":"A3","scenario":null},{"value":"1,18E+01","module":"A4","scenario":null},{"value":"1,03E+01","module":"A5","scenario":null},{"value":"0,00E+00","module":"B1","scenario":null},{"value":"0,00E+00","module":"B2","scenario":null},{"value":"0,00E+00","module":"B3","scenario":null},{"value":"0,00E+00","module":"B4","scenario":null},{"value":"0,00E+00","module":"B5","scenario":null},{"value":"4,70E-01","module":"B6","scenario":null},{"value":"0,00E+00","module":"B7","scenario":null},{"value":"0,00E+00","module":"C1","scenario":null},{"value":"6,31E+00","module":"C2","scenario":null},{"value":"1,35E-01","module":"C3","scenario":null},{"value":"1,10E+00","module":"C4","scenario":null},{"value":"-1,40E+01","module":"D","scenario":null},{"value":"4,95E+02","module":"A1A3","scenario":null}]},{"parameter":"WDP","unit":"m3 world-eq. Deprived","values":[{"value":"2,19E+03","module":"A1","scenario":null},{"value":"3,01E+00","module":"A2","scenario":null},{"value":"4,19E+03","module":"A3","scenario":null},{"value":"9,08E+00","module":"A4","scenario":null},{"value":"1,28E+02","module":"A5","scenario":null},{"value":"0,00E+00","module":"B1","scenario":null},{"value":"0,00E+00","module":"B2","scenario":null},{"value":"0,00E+00","module":"B3","scenario":null},{"value":"0,00E+00","module":"B4","scenario":null},{"value":"0,00E+00","module":"B5","scenario":null},{"value":"4,77E+01","module":"B6","scenario":null},{"value":"0,00E+00","module":"B7","scenario":null},{"value":"0,00E+00","module":"C1","scenario":null},{"value":"6,02E+00","module":"C2","scenario":null},{"value":"8,09E-01","module":"C3","scenario":null},{"value":"2,64E+01","module":"C4","scenario":null},{"value":"6,71E+01","module":"D","scenario":null},{"value":"6,38E+03","module":"A1A3","scenario":null}]},{"parameter":"EP-freshwater","unit":"kg P-eq","values":[{"value":"1,29E-02","module":"A1","scenario":null},{"value":"1,91E-06","module":"A2","scenario":null},{"value":"2,61E-05","module":"A3","scenario":null},{"value":"5,80E-06","module":"A4","scenario":null},{"value":"2,58E-04","module":"A5","scenario":null},{"value":"0,00E+00","module":"B1","scenario":null},{"value":"0,00E+00","module":"B2","scenario":null},{"value":"0,00E+00","module":"B3","scenario":null},{"value":"0,00E+00","module":"B4","scenario":null},{"value":"0,00E+00","module":"B5","scenario":null},{"value":"2,71E-07","module":"B6","scenario":null},{"value":"0,00E+00","module":"B7","scenario":null},{"value":"0,00E+00","module":"C1","scenario":null},{"value":"3,29E-06","module":"C2","scenario":null},{"value":"1,82E-07","module":"C3","scenario":null},{"value":"8,26E-07","module":"C4","scenario":null},{"value":"-1,65E-03","module":"D","scenario":null},{"value":"1,29E-02","module":"A1A3","scenario":null}]},{"parameter":"EP-marine","unit":"kg N-eq","values":[{"value":"1,06E-01","module":"A1","scenario":null},{"value":"3,25E-04","module":"A2","scenario":null},{"value":"6,64E-04","module":"A3","scenario":null},{"value":"9,61E-04","module":"A4","scenario":null},{"value":"2,18E-03","module":"A5","scenario":null},{"value":"0,00E+00","module":"B1","scenario":null},{"value":"0,00E+00","module":"B2","scenario":null},{"value":"0,00E+00","module":"B3","scenario":null},{"value":"0,00E+00","module":"B4","scenario":null},{"value":"0,00E+00","module":"B5","scenario":null},{"value":"4,45E-06","module":"B6","scenario":null},{"value":"0,00E+00","module":"B7","scenario":null},{"value":"0,00E+00","module":"C1","scenario":null},{"value":"5,07E-04","module":"C2","scenario":null},{"value":"1,08E-04","module":"C3","scenario":null},{"value":"1,89E-04","module":"C4","scenario":null},{"value":"-1,02E-02","module":"D","scenario":null},{"value":"1,07E-01","module":"A1A3","scenario":null}]},{"parameter":"EP-terrestrial","unit":"mol N-eq.","values":[{"value":"1,58E+00","module":"A1","scenario":null},{"value":"3,60E-03","module":"A2","scenario":null},{"value":"6,58E-03","module":"A3","scenario":null},{"value":"1,06E-02","module":"A4","scenario":null},{"value":"3,22E-02","module":"A5","scenario":null},{"value":"0,00E+00","module":"B1","scenario":null},{"value":"0,00E+00","module":"B2","scenario":null},{"value":"0,00E+00","module":"B3","scenario":null},{"value":"0,00E+00","module":"B4","scenario":null},{"value":"0,00E+00","module":"B5","scenario":null},{"value":"5,86E-05","module":"B6","scenario":null},{"value":"0,00E+00","module":"B7","scenario":null},{"value":"0,00E+00","module":"C1","scenario":null},{"value":"5,61E-03","module":"C2","scenario":null},{"value":"1,13E-03","module":"C3","scenario":null},{"value":"1,49E-03","module":"C4","scenario":null},{"value":"-1,58E-01","module":"D","scenario":null},{"value":"1,59E+00","module":"A1A3","scenario":null}]},{"parameter":"GWP-IOBC","unit":"kg CO2-eq","values":[{"value":"3,30E+01","module":"A1","scenario":null},{"value":"2,51E-01","module":"A2","scenario":null},{"value":"8,94E-01","module":"A3","scenario":null},{"value":"7,61E-01","module":"A4","scenario":null},{"value":"7,34E-01","module":"A5","scenario":null},{"value":"0,00E+00","module":"B1","scenario":null},{"value":"0,00E+00","module":"B2","scenario":null},{"value":"0,00E+00","module":"B3","scenario":null},{"value":"0,00E+00","module":"B4","scenario":null},{"value":"0,00E+00","module":"B5","scenario":null},{"value":"4,35E-03","module":"B6","scenario":null},{"value":"0,00E+00","module":"B7","scenario":null},{"value":"0,00E+00","module":"C1","scenario":null},{"value":"4,19E-01","module":"C2","scenario":null},{"value":"1,25E+00","module":"C3","scenario":null},{"value":"1,07E-01","module":"C4","scenario":null},{"value":"-7,63E-01","module":"D","scenario":null},{"value":"3,41E+01","module":"A1A3","scenario":null}]}],"additional_environmental_impact":[{"parameter":"PM","unit":"Disease incidence","values":[{"value":"4,37E-06","module":"A1","scenario":null},{"value":"2,19E-08","module":"A2","scenario":null},{"value":"2,10E-08","module":"A3","scenario":null},{"value":"6,70E-08","module":"A4","scenario":null},{"value":"9,04E-08","module":"A5","scenario":null},{"value":"0,00E+00","module":"B1","scenario":null},{"value":"0,00E+00","module":"B2","scenario":null},{"value":"0,00E+00","module":"B3","scenario":null},{"value":"0,00E+00","module":"B4","scenario":null},{"value":"0,00E+00","module":"B5","scenario":null},{"value":"1,88E-10","module":"B6","scenario":null},{"value":"0,00E+00","module":"B7","scenario":null},{"value":"0,00E+00","module":"C1","scenario":null},{"value":"3,01E-08","module":"C2","scenario":null},{"value":"9,61E-10","module":"C3","scenario":null},{"value":"6,48E-09","module":"C4","scenario":null},{"value":"-5,24E-07","module":"D","scenario":null},{"value":"4,42E-06","module":"A1A3","scenario":null}]},{"parameter":"ETP-fw","unit":"CTUe","values":[{"value":"1,98E+04","module":"A1","scenario":null},{"value":"2,85E+00","module":"A2","scenario":null},{"value":"2,48E+01","module":"A3","scenario":null},{"value":"8,65E+00","module":"A4","scenario":null},{"value":"4,33E+02","module":"A5","scenario":null},{"value":"0,00E+00","module":"B1","scenario":null},{"value":"0,00E+00","module":"B2","scenario":null},{"value":"0,00E+00","module":"B3","scenario":null},{"value":"0,00E+00","module":"B4","scenario":null},{"value":"0,00E+00","module":"B5","scenario":null},{"value":"2,48E-01","module":"B6","scenario":null},{"value":"0,00E+00","module":"B7","scenario":null},{"value":"0,00E+00","module":"C1","scenario":null},{"value":"4,65E+00","module":"C2","scenario":null},{"value":"1,66E+00","module":"C3","scenario":null},{"value":"1,83E+03","module":"C4","scenario":null},{"value":"-2,25E+03","module":"D","scenario":null},{"value":"1,98E+04","module":"A1A3","scenario":null}]},{"parameter":"HTP-c","unit":"CTUh","values":[{"value":"3,62E-07","module":"A1","scenario":null},{"value":"0,00E+00","module":"A2","scenario":null},{"value":"8,12E-10","module":"A3","scenario":null},{"value":"0,00E+00","module":"A4","scenario":null},{"value":"7,26E-09","module":"A5","scenario":null},{"value":"0,00E+00","module":"B1","scenario":null},{"value":"0,00E+00","module":"B2","scenario":null},{"value":"0,00E+00","module":"B3","scenario":null},{"value":"0,00E+00","module":"B4","scenario":null},{"value":"0,00E+00","module":"B5","scenario":null},{"value":"7,00E-12","module":"B6","scenario":null},{"value":"0,00E+00","module":"B7","scenario":null},{"value":"0,00E+00","module":"C1","scenario":null},{"value":"0,00E+00","module":"C2","scenario":null},{"value":"5,40E-11","module":"C3","scenario":null},{"value":"8,60E-11","module":"C4","scenario":null},{"value":"-3,18E-08","module":"D","scenario":null},{"value":"3,63E-07","module":"A1A3","scenario":null}]},{"parameter":"HTP-nc","unit":"CTUh","values":[{"value":"2,73E-05","module":"A1","scenario":null},{"value":"2,77E-09","module":"A2","scenario":null},{"value":"1,96E-08","module":"A3","scenario":null},{"value":"8,37E-09","module":"A4","scenario":null},{"value":"5,47E-07","module":"A5","scenario":null},{"value":"0,00E+00","module":"B1","scenario":null},{"value":"0,00E+00","module":"B2","scenario":null},{"value":"0,00E+00","module":"B3","scenario":null},{"value":"0,00E+00","module":"B4","scenario":null},{"value":"0,00E+00","module":"B5","scenario":null},{"value":"1,72E-10","module":"B6","scenario":null},{"value":"0,00E+00","module":"B7","scenario":null},{"value":"0,00E+00","module":"C1","scenario":null},{"value":"5,02E-09","module":"C2","scenario":null},{"value":"2,38E-09","module":"C3","scenario":null},{"value":"1,57E-09","module":"C4","scenario":null},{"value":"-2,73E-06","module":"D","scenario":null},{"value":"2,74E-05","module":"A1A3","scenario":null}]},{"parameter":"SQP","unit":"-","values":[{"value":"3,74E+02","module":"A1","scenario":null},{"value":"4,38E+00","module":"A2","scenario":null},{"value":"1,89E+01","module":"A3","scenario":null},{"value":"1,36E+01","module":"A4","scenario":null},{"value":"8,35E+00","module":"A5","scenario":null},{"value":"0,00E+00","module":"B1","scenario":null},{"value":"0,00E+00","module":"B2","scenario":null},{"value":"0,00E+00","module":"B3","scenario":null},{"value":"0,00E+00","module":"B4","scenario":null},{"value":"0,00E+00","module":"B5","scenario":null},{"value":"2,08E-01","module":"B6","scenario":null},{"value":"0,00E+00","module":"B7","scenario":null},{"value":"0,00E+00","module":"C1","scenario":null},{"value":"4,35E+00","module":"C2","scenario":null},{"value":"2,26E-02","module":"C3","scenario":null},{"value":"2,13E+00","module":"C4","scenario":null},{"value":"-3,53E+01","module":"D","scenario":null},{"value":"3,97E+02","module":"A1A3","scenario":null}]},{"parameter":"IRP","unit":"kBq U235-eq","values":[{"value":"2,04E+00","module":"A1","scenario":null},{"value":"1,70E-02","module":"A2","scenario":null},{"value":"1,42E+00","module":"A3","scenario":null},{"value":"5,17E-02","module":"A4","scenario":null},{"value":"7,11E-02","module":"A5","scenario":null},{"value":"0,00E+00","module":"B1","scenario":null},{"value":"0,00E+00","module":"B2","scenario":null},{"value":"0,00E+00","module":"B3","scenario":null},{"value":"0,00E+00","module":"B4","scenario":null},{"value":"0,00E+00","module":"B5","scenario":null},{"value":"1,61E-02","module":"B6","scenario":null},{"value":"0,00E+00","module":"B7","scenario":null},{"value":"0,00E+00","module":"C1","scenario":null},{"value":"2,76E-02","module":"C2","scenario":null},{"value":"3,12E-04","module":"C3","scenario":null},{"value":"7,13E-03","module":"C4","scenario":null},{"value":"-2,26E-02","module":"D","scenario":null},{"value":"3,47E+00","module":"A1A3","scenario":null}]}],"resource_use":[{"parameter":"PERE","unit":"MJ","values":[{"value":"1,03E+02","module":"A1","scenario":null},{"value":"4,92E-02","module":"A2","scenario":null},{"value":"1,99E+01","module":"A3","scenario":null},{"value":"1,49E-01","module":"A4","scenario":null},{"value":"2,46E+00","module":"A5","scenario":null},{"value":"0,00E+00","module":"B1","scenario":null},{"value":"0,00E+00","module":"B2","scenario":null},{"value":"0,00E+00","module":"B3","scenario":null},{"value":"0,00E+00","module":"B4","scenario":null},{"value":"0,00E+00","module":"B5","scenario":null},{"value":"2,26E-01","module":"B6","scenario":null},{"value":"0,00E+00","module":"B7","scenario":null},{"value":"0,00E+00","module":"C1","scenario":null},{"value":"8,91E-02","module":"C2","scenario":null},{"value":"6,64E-03","module":"C3","scenario":null},{"value":"1,43E-01","module":"C4","scenario":null},{"value":"-1,15E+01","module":"D","scenario":null},{"value":"1,23E+02","module":"A1A3","scenario":null}]},{"parameter":"PERM","unit":"","values":[{"value":"0,00E+00","module":"A1","scenario":null},{"value":"0,00E+00","module":"A2","scenario":null},{"value":"0,00E+00","module":"A3","scenario":null},{"value":"0,00E+00","module":"A4","scenario":null},{"value":"0,00E+00","module":"A5","scenario":null},{"value":"0,00E+00","module":"B1","scenario":null},{"value":"0,00E+00","module":"B2","scenario":null},{"value":"0,00E+00","module":"B3","scenario":null},{"value":"0,00E+00","module":"B4","scenario":null},{"value":"0,00E+00","module":"B5","scenario":null},{"value":"0,00E+00","module":"B6","scenario":null},{"value":"0,00E+00","module":"B7","scenario":null},{"value":"0,00E+00","module":"C1","scenario":null},{"value":"0,00E+00","module":"C2","scenario":null},{"value":"0,00E+00","module":"C3","scenario":null},{"value":"0,00E+00","module":"C4","scenario":null},{"value":"0,00E+00","module":"D","scenario":null},{"value":"0,00E+00","module":"A1A3","scenario":null}]},{"parameter":"PERT","unit":"MJ","values":[{"value":"1,03E+02","module":"A1","scenario":null},{"value":"4,92E-02","module":"A2","scenario":null},{"value":"1,99E+01","module":"A3","scenario":null},{"value":"1,49E-01","module":"A4","scenario":null},{"value":"2,46E+00","module":"A5","scenario":null},{"value":"0,00E+00","module":"B1","scenario":null},{"value":"0,00E+00","module":"B2","scenario":null},{"value":"0,00E+00","module":"B3","scenario":null},{"value":"0,00E+00","module":"B4","scenario":null},{"value":"0,00E+00","module":"B5","scenario":null},{"value":"2,26E-01","module":"B6","scenario":null},{"value":"0,00E+00","module":"B7","scenario":null},{"value":"0,00E+00","module":"C1","scenario":null},{"value":"8,91E-02","module":"C2","scenario":null},{"value":"6,64E-03","module":"C3","scenario":null},{"value":"1,43E-01","module":"C4","scenario":null},{"value":"-1,15E+01","module":"D","scenario":null},{"value":"1,23E+02","module":"A1A3","scenario":null}]},{"parameter":"PENRE","unit":"MJ","values":[{"value":"4,27E+02","module":"A1","scenario":null},{"value":"3,90E+00","module":"A2","scenario":null},{"value":"4,21E+01","module":"A3","scenario":null},{"value":"1,18E+01","module":"A4","scenario":null},{"value":"9,84E+00","module":"A5","scenario":null},{"value":"0,00E+00","module":"B1","scenario":null},{"value":"0,00E+00","module":"B2","scenario":null},{"value":"0,00E+00","module":"B3","scenario":null},{"value":"0,00E+00","module":"B4","scenario":null},{"value":"0,00E+00","module":"B5","scenario":null},{"value":"4,71E-01","module":"B6","scenario":null},{"value":"0,00E+00","module":"B7","scenario":null},{"value":"0,00E+00","module":"C1","scenario":null},{"value":"6,31E+00","module":"C2","scenario":null},{"value":"1,35E-01","module":"C3","scenario":null},{"value":"1,10E+00","module":"C4","scenario":null},{"value":"-1,40E+01","module":"D","scenario":null},{"value":"4,73E+02","module":"A1A3","scenario":null}]},{"parameter":"PENRM","unit":"MJ","values":[{"value":"2,43E+01","module":"A1","scenario":null},{"value":"0,00E+00","module":"A2","scenario":null},{"value":"0,00E+00","module":"A3","scenario":null},{"value":"0,00E+00","module":"A4","scenario":null},{"value":"1,35E-02","module":"A5","scenario":null},{"value":"0,00E+00","module":"B1","scenario":null},{"value":"0,00E+00","module":"B2","scenario":null},{"value":"0,00E+00","module":"B3","scenario":null},{"value":"0,00E+00","module":"B4","scenario":null},{"value":"0,00E+00","module":"B5","scenario":null},{"value":"0,00E+00","module":"B6","scenario":null},{"value":"0,00E+00","module":"B7","scenario":null},{"value":"0,00E+00","module":"C1","scenario":null},{"value":"0,00E+00","module":"C2","scenario":null},{"value":"-2,36E+01","module":"C3","scenario":null},{"value":"0,00E+00","module":"C4","scenario":null},{"value":"0,00E+00","module":"D","scenario":null},{"value":"2,43E+01","module":"A1A3","scenario":null}]},{"parameter":"PENRT","unit":"MJ","values":[{"value":"4,51E+02","module":"A1","scenario":null},{"value":"3,90E+00","module":"A2","scenario":null},{"value":"4,21E+01","module":"A3","scenario":null},{"value":"1,18E+01","module":"A4","scenario":null},{"value":"9,85E+00","module":"A5","scenario":null},{"value":"0,00E+00","module":"B1","scenario":null},{"value":"0,00E+00","module":"B2","scenario":null},{"value":"0,00E+00","module":"B3","scenario":null},{"value":"0,00E+00","module":"B4","scenario":null},{"value":"0,00E+00","module":"B5","scenario":null},{"value":"4,71E-01","module":"B6","scenario":null},{"value":"0,00E+00","module":"B7","scenario":null},{"value":"0,00E+00","module":"C1","scenario":null},{"value":"6,31E+00","module":"C2","scenario":null},{"value":"-2,35E+01","module":"C3","scenario":null},{"value":"1,10E+00","module":"C4","scenario":null},{"value":"-1,40E+01","module":"D","scenario":null},{"value":"4,97E+02","module":"A1A3","scenario":null}]},{"parameter":"SM","unit":"kg","values":[{"value":"1,16E+00","module":"A1","scenario":null},{"value":"0,00E+00","module":"A2","scenario":null},{"value":"0,00E+00","module":"A3","scenario":null},{"value":"0,00E+00","module":"A4","scenario":null},{"value":"2,32E-02","module":"A5","scenario":null},{"value":"0,00E+00","module":"B1","scenario":null},{"value":"0,00E+00","module":"B2","scenario":null},{"value":"0,00E+00","module":"B3","scenario":null},{"value":"0,00E+00","module":"B4","scenario":null},{"value":"0,00E+00","module":"B5","scenario":null},{"value":"0,00E+00","module":"B6","scenario":null},{"value":"0,00E+00","module":"B7","scenario":null},{"value":"0,00E+00","module":"C1","scenario":null},{"value":"0,00E+00","module":"C2","scenario":null},{"value":"0,00E+00","module":"C3","scenario":null},{"value":"0,00E+00","module":"C4","scenario":null},{"value":"4,26E-01","module":"D","scenario":null},{"value":"1,16E+00","module":"A1A3","scenario":null}]},{"parameter":"RSF","unit":"MJ","values":[{"value":"2,60E+00","module":"A1","scenario":null},{"value":"1,72E-03","module":"A2","scenario":null},{"value":"7,81E-02","module":"A3","scenario":null},{"value":"5,21E-03","module":"A4","scenario":null},{"value":"5,39E-02","module":"A5","scenario":null},{"value":"0,00E+00","module":"B1","scenario":null},{"value":"0,00E+00","module":"B2","scenario":null},{"value":"0,00E+00","module":"B3","scenario":null},{"value":"0,00E+00","module":"B4","scenario":null},{"value":"0,00E+00","module":"B5","scenario":null},{"value":"8,76E-04","module":"B6","scenario":null},{"value":"0,00E+00","module":"B7","scenario":null},{"value":"0,00E+00","module":"C1","scenario":null},{"value":"3,19E-03","module":"C2","scenario":null},{"value":"1,49E-04","module":"C3","scenario":null},{"value":"2,96E-03","module":"C4","scenario":null},{"value":"3,94E-02","module":"D","scenario":null},{"value":"2,68E+00","module":"A1A3","scenario":null}]},{"parameter":"NRSF","unit":"MJ","values":[{"value":"2,14E-02","module":"A1","scenario":null},{"value":"5,78E-03","module":"A2","scenario":null},{"value":"2,51E-01","module":"A3","scenario":null},{"value":"1,75E-02","module":"A4","scenario":null},{"value":"6,17E-03","module":"A5","scenario":null},{"value":"0,00E+00","module":"B1","scenario":null},{"value":"0,00E+00","module":"B2","scenario":null},{"value":"0,00E+00","module":"B3","scenario":null},{"value":"0,00E+00","module":"B4","scenario":null},{"value":"0,00E+00","module":"B5","scenario":null},{"value":"2,77E-03","module":"B6","scenario":null},{"value":"0,00E+00","module":"B7","scenario":null},{"value":"0,00E+00","module":"C1","scenario":null},{"value":"1,14E-02","module":"C2","scenario":null},{"value":"0,00E+00","module":"C3","scenario":null},{"value":"8,22E-04","module":"C4","scenario":null},{"value":"-2,84E-01","module":"D","scenario":null},{"value":"2,79E-01","module":"A1A3","scenario":null}]},{"parameter":"FW","unit":"m3","values":[{"value":"7,22E-01","module":"A1","scenario":null},{"value":"4,41E-04","module":"A2","scenario":null},{"value":"4,87E-02","module":"A3","scenario":null},{"value":"1,35E-03","module":"A4","scenario":null},{"value":"1,55E-02","module":"A5","scenario":null},{"value":"0,00E+00","module":"B1","scenario":null},{"value":"0,00E+00","module":"B2","scenario":null},{"value":"0,00E+00","module":"B3","scenario":null},{"value":"0,00E+00","module":"B4","scenario":null},{"value":"0,00E+00","module":"B5","scenario":null},{"value":"5,13E-04","module":"B6","scenario":null},{"value":"0,00E+00","module":"B7","scenario":null},{"value":"0,00E+00","module":"C1","scenario":null},{"value":"6,65E-04","module":"C2","scenario":null},{"value":"9,54E-04","module":"C3","scenario":null},{"value":"1,43E-03","module":"C4","scenario":null},{"value":"-4,32E-02","module":"D","scenario":null},{"value":"7,72E-01","module":"A1A3","scenario":null}]}],"end_of_life_waste":[{"parameter":"HWD","unit":"kg","values":[{"value":"2,73E-01","module":"A1","scenario":null},{"value":"2,13E-04","module":"A2","scenario":null},{"value":"2,01E-01","module":"A3","scenario":null},{"value":"6,48E-04","module":"A4","scenario":null},{"value":"1,18E-02","module":"A5","scenario":null},{"value":"0,00E+00","module":"B1","scenario":null},{"value":"0,00E+00","module":"B2","scenario":null},{"value":"0,00E+00","module":"B3","scenario":null},{"value":"0,00E+00","module":"B4","scenario":null},{"value":"0,00E+00","module":"B5","scenario":null},{"value":"2,46E-05","module":"B6","scenario":null},{"value":"0,00E+00","module":"B7","scenario":null},{"value":"0,00E+00","module":"C1","scenario":null},{"value":"3,22E-04","module":"C2","scenario":null},{"value":"0,00E+00","module":"C3","scenario":null},{"value":"1,16E-01","module":"C4","scenario":null},{"value":"-1,65E-02","module":"D","scenario":null},{"value":"4,73E-01","module":"A1A3","scenario":null}]},{"parameter":"NHWD","unit":"kg","values":[{"value":"1,47E+01","module":"A1","scenario":null},{"value":"3,31E-01","module":"A2","scenario":null},{"value":"3,06E-01","module":"A3","scenario":null},{"value":"1,03E+00","module":"A4","scenario":null},{"value":"4,03E-01","module":"A5","scenario":null},{"value":"0,00E+00","module":"B1","scenario":null},{"value":"0,00E+00","module":"B2","scenario":null},{"value":"0,00E+00","module":"B3","scenario":null},{"value":"0,00E+00","module":"B4","scenario":null},{"value":"0,00E+00","module":"B5","scenario":null},{"value":"1,55E-03","module":"B6","scenario":null},{"value":"0,00E+00","module":"B7","scenario":null},{"value":"0,00E+00","module":"C1","scenario":null},{"value":"3,02E-01","module":"C2","scenario":null},{"value":"0,00E+00","module":"C3","scenario":null},{"value":"3,49E+00","module":"C4","scenario":null},{"value":"-7,26E-01","module":"D","scenario":null},{"value":"1,53E+01","module":"A1A3","scenario":null}]},{"parameter":"RWD","unit":"kg","values":[{"value":"1,88E-03","module":"A1","scenario":null},{"value":"2,66E-05","module":"A2","scenario":null},{"value":"6,25E-04","module":"A3","scenario":null},{"value":"8,08E-05","module":"A4","scenario":null},{"value":"5,33E-05","module":"A5","scenario":null},{"value":"0,00E+00","module":"B1","scenario":null},{"value":"0,00E+00","module":"B2","scenario":null},{"value":"0,00E+00","module":"B3","scenario":null},{"value":"0,00E+00","module":"B4","scenario":null},{"value":"0,00E+00","module":"B5","scenario":null},{"value":"7,09E-06","module":"B6","scenario":null},{"value":"0,00E+00","module":"B7","scenario":null},{"value":"0,00E+00","module":"C1","scenario":null},{"value":"4,30E-05","module":"C2","scenario":null},{"value":"0,00E+00","module":"C3","scenario":null},{"value":"7,60E-06","module":"C4","scenario":null},{"value":"-1,99E-05","module":"D","scenario":null},{"value":"2,53E-03","module":"A1A3","scenario":null}]}],"end_of_life_flow":[{"parameter":"CRU","unit":"kg","values":[{"value":"0,00E+00","module":"A1","scenario":null},{"value":"0,00E+00","module":"A2","scenario":null},{"value":"0,00E+00","module":"A3","scenario":null},{"value":"0,00E+00","module":"A4","scenario":null},{"value":"0,00E+00","module":"A5","scenario":null},{"value":"0,00E+00","module":"B1","scenario":null},{"value":"0,00E+00","module":"B2","scenario":null},{"value":"0,00E+00","module":"B3","scenario":null},{"value":"0,00E+00","module":"B4","scenario":null},{"value":"0,00E+00","module":"B5","scenario":null},{"value":"0,00E+00","module":"B6","scenario":null},{"value":"0,00E+00","module":"B7","scenario":null},{"value":"0,00E+00","module":"C1","scenario":null},{"value":"0,00E+00","module":"C2","scenario":null},{"value":"0,00E+00","module":"C3","scenario":null},{"value":"0,00E+00","module":"C4","scenario":null},{"value":"0,00E+00","module":"D","scenario":null},{"value":"0,00E+00","module":"A1A3","scenario":null}]},{"parameter":"MFR","unit":"kg","values":[{"value":"0,00E+00","module":"A1","scenario":null},{"value":"0,00E+00","module":"A2","scenario":null},{"value":"1,32E-02","module":"A3","scenario":null},{"value":"0,00E+00","module":"A4","scenario":null},{"value":"8,91E-02","module":"A5","scenario":null},{"value":"0,00E+00","module":"B1","scenario":null},{"value":"0,00E+00","module":"B2","scenario":null},{"value":"0,00E+00","module":"B3","scenario":null},{"value":"0,00E+00","module":"B4","scenario":null},{"value":"0,00E+00","module":"B5","scenario":null},{"value":"0,00E+00","module":"B6","scenario":null},{"value":"0,00E+00","module":"B7","scenario":null},{"value":"0,00E+00","module":"C1","scenario":null},{"value":"0,00E+00","module":"C2","scenario":null},{"value":"4,44E+00","module":"C3","scenario":null},{"value":"4,33E-05","module":"C4","scenario":null},{"value":"-1,67E-02","module":"D","scenario":null},{"value":"1,32E-02","module":"A1A3","scenario":null}]},{"parameter":"MER","unit":"kg","values":[{"value":"0,00E+00","module":"A1","scenario":null},{"value":"0,00E+00","module":"A2","scenario":null},{"value":"7,53E-01","module":"A3","scenario":null},{"value":"0,00E+00","module":"A4","scenario":null},{"value":"2,47E-02","module":"A5","scenario":null},{"value":"0,00E+00","module":"B1","scenario":null},{"value":"0,00E+00","module":"B2","scenario":null},{"value":"0,00E+00","module":"B3","scenario":null},{"value":"0,00E+00","module":"B4","scenario":null},{"value":"0,00E+00","module":"B5","scenario":null},{"value":"0,00E+00","module":"B6","scenario":null},{"value":"0,00E+00","module":"B7","scenario":null},{"value":"0,00E+00","module":"C1","scenario":null},{"value":"0,00E+00","module":"C2","scenario":null},{"value":"4,82E-01","module":"C3","scenario":null},{"value":"1,06E-06","module":"C4","scenario":null},{"value":"-2,20E-03","module":"D","scenario":null},{"value":"7,53E-01","module":"A1A3","scenario":null}]},{"parameter":"EEE","unit":"MJ","values":[{"value":"0,00E+00","module":"A1","scenario":null},{"value":"0,00E+00","module":"A2","scenario":null},{"value":"4,38E-01","module":"A3","scenario":null},{"value":"0,00E+00","module":"A4","scenario":null},{"value":"2,50E-02","module":"A5","scenario":null},{"value":"0,00E+00","module":"B1","scenario":null},{"value":"0,00E+00","module":"B2","scenario":null},{"value":"0,00E+00","module":"B3","scenario":null},{"value":"0,00E+00","module":"B4","scenario":null},{"value":"0,00E+00","module":"B5","scenario":null},{"value":"0,00E+00","module":"B6","scenario":null},{"value":"0,00E+00","module":"B7","scenario":null},{"value":"0,00E+00","module":"C1","scenario":null},{"value":"0,00E+00","module":"C2","scenario":null},{"value":"8,09E-01","module":"C3","scenario":null},{"value":"6,86E-05","module":"C4","scenario":null},{"value":"-5,38E-03","module":"D","scenario":null},{"value":"4,38E-01","module":"A1A3","scenario":null}]},{"parameter":"EET","unit":"MJ","values":[{"value":"0,00E+00","module":"A1","scenario":null},{"value":"0,00E+00","module":"A2","scenario":null},{"value":"6,63E+00","module":"A3","scenario":null},{"value":"0,00E+00","module":"A4","scenario":null},{"value":"3,78E-01","module":"A5","scenario":null},{"value":"0,00E+00","module":"B1","scenario":null},{"value":"0,00E+00","module":"B2","scenario":null},{"value":"0,00E+00","module":"B3","scenario":null},{"value":"0,00E+00","module":"B4","scenario":null},{"value":"0,00E+00","module":"B5","scenario":null},{"value":"0,00E+00","module":"B6","scenario":null},{"value":"0,00E+00","module":"B7","scenario":null},{"value":"0,00E+00","module":"C1","scenario":null},{"value":"0,00E+00","module":"C2","scenario":null},{"value":"1,22E+01","module":"C3","scenario":null},{"value":"1,04E-03","module":"C4","scenario":null},{"value":"-8,14E-02","module":"D","scenario":null},{"value":"6,63E+00","module":"A1A3","scenario":null}]}]}