{"product_name":"Clint cover","epd_id":"NEPD-4426-3693-EN","declared_unit":{"unit":"stk","amount":1},"compliance":["EN 15804+A2","ISO 14025","ISO 21930"],"producer_name":"Fora Form AS","environmental_impact":[{"parameter":"GWP-total","unit":"kg CO2-eq","values":[{"value":"1,24E+01","module":"A1-A3","scenario":null},{"value":"2,31E-02","module":"A4","scenario":null},{"value":"8,57E-01","module":"A5","scenario":null},{"value":"0,00E+00","module":"B1","scenario":null},{"value":"0,00E+00","module":"B2","scenario":null},{"value":"0,00E+00","module":"C1","scenario":null},{"value":"1,28E-02","module":"C2","scenario":null},{"value":"1,25E+00","module":"C3","scenario":null},{"value":"1,01E-03","module":"C4","scenario":null},{"value":"-6,31E-02","module":"D","scenario":null}]},{"parameter":"GWP-fossil","unit":"kg CO2-eq","values":[{"value":"6,35E+00","module":"A1-A3","scenario":null},{"value":"2,30E-02","module":"A4","scenario":null},{"value":"8,09E-03","module":"A5","scenario":null},{"value":"0,00E+00","module":"B1","scenario":null},{"value":"0,00E+00","module":"B2","scenario":null},{"value":"0,00E+00","module":"C1","scenario":null},{"value":"1,27E-02","module":"C2","scenario":null},{"value":"8,10E-01","module":"C3","scenario":null},{"value":"1,01E-03","module":"C4","scenario":null},{"value":"-6,08E-02","module":"D","scenario":null}]},{"parameter":"GWP-biogenic","unit":"kg CO2-eq","values":[{"value":"5,11E+00","module":"A1-A3","scenario":null},{"value":"3,90E-05","module":"A4","scenario":null},{"value":"8,49E-01","module":"A5","scenario":null},{"value":"0,00E+00","module":"B1","scenario":null},{"value":"0,00E+00","module":"B2","scenario":null},{"value":"0,00E+00","module":"C1","scenario":null},{"value":"2,59E-05","module":"C2","scenario":null},{"value":"4,39E-01","module":"C3","scenario":null},{"value":"2,35E-06","module":"C4","scenario":null},{"value":"-1,26E-04","module":"D","scenario":null}]},{"parameter":"GWP-luluc","unit":"kg CO2-eq","values":[{"value":"9,03E-01","module":"A1-A3","scenario":null},{"value":"3,59E-05","module":"A4","scenario":null},{"value":"2,68E-06","module":"A5","scenario":null},{"value":"0,00E+00","module":"B1","scenario":null},{"value":"0,00E+00","module":"B2","scenario":null},{"value":"0,00E+00","module":"C1","scenario":null},{"value":"2,74E-05","module":"C2","scenario":null},{"value":"4,95E-06","module":"C3","scenario":null},{"value":"1,40E-07","module":"C4","scenario":null},{"value":"-2,10E-03","module":"D","scenario":null}]},{"parameter":"ODP","unit":"kg CFC11-eq","values":[{"value":"2,80E-07","module":"A1-A3","scenario":null},{"value":"4,75E-09","module":"A4","scenario":null},{"value":"1,71E-09","module":"A5","scenario":null},{"value":"0,00E+00","module":"B1","scenario":null},{"value":"0,00E+00","module":"B2","scenario":null},{"value":"0,00E+00","module":"C1","scenario":null},{"value":"2,06E-09","module":"C2","scenario":null},{"value":"4,21E-09","module":"C3","scenario":null},{"value":"8,80E-11","module":"C4","scenario":null},{"value":"-4,43E-03","module":"D","scenario":null}]},{"parameter":"AP","unit":"mol H+-eq","values":[{"value":"2,26E-01","module":"A1-A3","scenario":null},{"value":"1,62E-04","module":"A4","scenario":null},{"value":"3,83E-05","module":"A5","scenario":null},{"value":"0,00E+00","module":"B1","scenario":null},{"value":"0,00E+00","module":"B2","scenario":null},{"value":"0,00E+00","module":"C1","scenario":null},{"value":"8,54E-05","module":"C2","scenario":null},{"value":"7,35E-04","module":"C3","scenario":null},{"value":"3,18E-06","module":"C4","scenario":null},{"value":"-5,01E-04","module":"D","scenario":null}]},{"parameter":"POCP","unit":"kg NMVOC-eq","values":[{"value":"2,00E-02","module":"A1-A3","scenario":null},{"value":"1,75E-04","module":"A4","scenario":null},{"value":"3,94E-05","module":"A5","scenario":null},{"value":"0,00E+00","module":"B1","scenario":null},{"value":"0,00E+00","module":"B2","scenario":null},{"value":"0,00E+00","module":"C1","scenario":null},{"value":"7,97E-05","module":"C2","scenario":null},{"value":"9,33E-04","module":"C3","scenario":null},{"value":"3,01E-06","module":"C4","scenario":null},{"value":"-4,89E-04","module":"D","scenario":null}]},{"parameter":"ADPE","unit":"kg Sb-eq","values":[{"value":"9,35E-05","module":"A1-A3","scenario":null},{"value":"2,80E-06","module":"A4","scenario":null},{"value":"1,97E-07","module":"A5","scenario":null},{"value":"0,00E+00","module":"B1","scenario":null},{"value":"0,00E+00","module":"B2","scenario":null},{"value":"0,00E+00","module":"C1","scenario":null},{"value":"2,42E-06","module":"C2","scenario":null},{"value":"1,52E-07","module":"C3","scenario":null},{"value":"4,46E-09","module":"C4","scenario":null},{"value":"-6,05E-07","module":"D","scenario":null}]},{"parameter":"ADPF","unit":"MJ","values":[{"value":"7,26E+01","module":"A1-A3","scenario":null},{"value":"4,88E-01","module":"A4","scenario":null},{"value":"1,13E-01","module":"A5","scenario":null},{"value":"0,00E+00","module":"B1","scenario":null},{"value":"0,00E+00","module":"B2","scenario":null},{"value":"0,00E+00","module":"C1","scenario":null},{"value":"2,50E-01","module":"C2","scenario":null},{"value":"3,46E-01","module":"C3","scenario":null},{"value":"7,75E-03","module":"C4","scenario":null},{"value":"-8,70E-01","module":"D","scenario":null}]},{"parameter":"WDP","unit":"m3 world-eq. Deprived","values":[{"value":"1,73E+02","module":"A1-A3","scenario":null},{"value":"1,44E+00","module":"A4","scenario":null},{"value":"1,43E-01","module":"A5","scenario":null},{"value":"0,00E+00","module":"B1","scenario":null},{"value":"0,00E+00","module":"B2","scenario":null},{"value":"0,00E+00","module":"C1","scenario":null},{"value":"1,12E+00","module":"C2","scenario":null},{"value":"8,50E-01","module":"C3","scenario":null},{"value":"1,00E-01","module":"C4","scenario":null},{"value":"-1,08E+01","module":"D","scenario":null}]},{"parameter":"EP-freshwater","unit":"kg P-eq","values":[{"value":"2,28E-03","module":"A1-A3","scenario":null},{"value":"8,46E-07","module":"A4","scenario":null},{"value":"6,64E-08","module":"A5","scenario":null},{"value":"0,00E+00","module":"B1","scenario":null},{"value":"0,00E+00","module":"B2","scenario":null},{"value":"0,00E+00","module":"C1","scenario":null},{"value":"5,72E-07","module":"C2","scenario":null},{"value":"2,78E-07","module":"C3","scenario":null},{"value":"1,40E-08","module":"C4","scenario":null},{"value":"-5,41E-06","module":"D","scenario":null}]},{"parameter":"EP-marine","unit":"kg N-eq","values":[{"value":"3,96E-02","module":"A1-A3","scenario":null},{"value":"4,27E-05","module":"A4","scenario":null},{"value":"1,27E-05","module":"A5","scenario":null},{"value":"0,00E+00","module":"B1","scenario":null},{"value":"0,00E+00","module":"B2","scenario":null},{"value":"0,00E+00","module":"C1","scenario":null},{"value":"1,92E-05","module":"C2","scenario":null},{"value":"4,10E-04","module":"C3","scenario":null},{"value":"9,62E-07","module":"C4","scenario":null},{"value":"-1,64E-04","module":"D","scenario":null}]},{"parameter":"EP-terrestrial","unit":"mol N-eq.","values":[{"value":"9,52E-01","module":"A1-A3","scenario":null},{"value":"4,78E-04","module":"A4","scenario":null},{"value":"1,37E-04","module":"A5","scenario":null},{"value":"0,00E+00","module":"B1","scenario":null},{"value":"0,00E+00","module":"B2","scenario":null},{"value":"0,00E+00","module":"C1","scenario":null},{"value":"2,17E-04","module":"C2","scenario":null},{"value":"3,93E-03","module":"C3","scenario":null},{"value":"1,10E-05","module":"C4","scenario":null},{"value":"-1,77E-03","module":"D","scenario":null}]},{"parameter":"GWP-IOBC","unit":"kg CO2-eq","values":[{"value":"1,28E+01","module":"A1-A3","scenario":null},{"value":"2,31E-02","module":"A4","scenario":null},{"value":"0,00E+00","module":"A5","scenario":null},{"value":"0,00E+00","module":"B1","scenario":null},{"value":"0,00E+00","module":"B2","scenario":null},{"value":"0,00E+00","module":"C1","scenario":null},{"value":"1,28E-02","module":"C2","scenario":null},{"value":"1,30E+00","module":"C3","scenario":null},{"value":"1,95E-03","module":"C4","scenario":null},{"value":"-6,21E-02","module":"D","scenario":null}]}],"additional_environmental_impact":[{"parameter":"PM","unit":"Disease incidence","values":[{"value":"1,71E-06","module":"A1-A3","scenario":null},{"value":"5,35E-09","module":"A4","scenario":null},{"value":"5,65E-10","module":"A5","scenario":null},{"value":"0,00E+00","module":"B1","scenario":null},{"value":"0,00E+00","module":"B2","scenario":null},{"value":"0,00E+00","module":"C1","scenario":null},{"value":"1,96E-09","module":"C2","scenario":null},{"value":"2,59E-09","module":"C3","scenario":null},{"value":"3,50E-11","module":"C4","scenario":null},{"value":"-3,04E-08","module":"D","scenario":null}]},{"parameter":"ETP-fw","unit":"CTUe","values":[{"value":"2,35E+02","module":"A1-A3","scenario":null},{"value":"7,12E-01","module":"A4","scenario":null},{"value":"1,51E-01","module":"A5","scenario":null},{"value":"0,00E+00","module":"B1","scenario":null},{"value":"0,00E+00","module":"B2","scenario":null},{"value":"0,00E+00","module":"C1","scenario":null},{"value":"4,28E-01","module":"C2","scenario":null},{"value":"2,10E+00","module":"C3","scenario":null},{"value":"1,72E-02","module":"C4","scenario":null},{"value":"-4,73E+00","module":"D","scenario":null}]},{"parameter":"HTP-c","unit":"CTUh","values":[{"value":"3,58E-09","module":"A1-A3","scenario":null},{"value":"0,00E+00","module":"A4","scenario":null},{"value":"5,00E-12","module":"A5","scenario":null},{"value":"0,00E+00","module":"B1","scenario":null},{"value":"0,00E+00","module":"B2","scenario":null},{"value":"0,00E+00","module":"C1","scenario":null},{"value":"0,00E+00","module":"C2","scenario":null},{"value":"6,00E-11","module":"C3","scenario":null},{"value":"1,00E-12","module":"C4","scenario":null},{"value":"-8,70E-11","module":"D","scenario":null}]},{"parameter":"HTP-nc","unit":"CTUh","values":[{"value":"1,12E-07","module":"A1-A3","scenario":null},{"value":"1,19E-09","module":"A4","scenario":null},{"value":"1,90E-10","module":"A5","scenario":null},{"value":"0,00E+00","module":"B1","scenario":null},{"value":"0,00E+00","module":"B2","scenario":null},{"value":"0,00E+00","module":"C1","scenario":null},{"value":"5,61E-10","module":"C2","scenario":null},{"value":"2,68E-09","module":"C3","scenario":null},{"value":"3,30E-11","module":"C4","scenario":null},{"value":"-4,54E-09","module":"D","scenario":null}]},{"parameter":"SQP","unit":"-","values":[{"value":"-8,10E+03","module":"A1-A3","scenario":null},{"value":"9,09E-01","module":"A4","scenario":null},{"value":"7,59E-02","module":"A5","scenario":null},{"value":"0,00E+00","module":"B1","scenario":null},{"value":"0,00E+00","module":"B2","scenario":null},{"value":"0,00E+00","module":"C1","scenario":null},{"value":"2,97E-01","module":"C2","scenario":null},{"value":"3,76E-02","module":"C3","scenario":null},{"value":"2,34E-02","module":"C4","scenario":null},{"value":"-5,82E+00","module":"D","scenario":null}]},{"parameter":"IRP","unit":"kBq U235-eq","values":[{"value":"1,75E-01","module":"A1-A3","scenario":null},{"value":"1,59E-03","module":"A4","scenario":null},{"value":"4,84E-04","module":"A5","scenario":null},{"value":"0,00E+00","module":"B1","scenario":null},{"value":"0,00E+00","module":"B2","scenario":null},{"value":"0,00E+00","module":"C1","scenario":null},{"value":"8,42E-04","module":"C2","scenario":null},{"value":"5,24E-04","module":"C3","scenario":null},{"value":"3,85E-05","module":"C4","scenario":null},{"value":"-5,56E-03","module":"D","scenario":null}]}],"resource_use":[{"parameter":"PERE","unit":"MJ","values":[{"value":"2,40E+01","module":"A1-A3","scenario":null},{"value":"2,21E-02","module":"A4","scenario":null},{"value":"1,86E-03","module":"A5","scenario":null},{"value":"0,00E+00","module":"B1","scenario":null},{"value":"0,00E+00","module":"B2","scenario":null},{"value":"0,00E+00","module":"C1","scenario":null},{"value":"1,58E-02","module":"C2","scenario":null},{"value":"9,39E-03","module":"C3","scenario":null},{"value":"5,46E-04","module":"C4","scenario":null},{"value":"-5,37E+00","module":"D","scenario":null}]},{"parameter":"PERM","unit":"","values":[{"value":"8,50E+00","module":"A1-A3","scenario":null},{"value":"0,00E+00","module":"A4","scenario":null},{"value":"-4,10E+00","module":"A5","scenario":null},{"value":"0,00E+00","module":"B1","scenario":null},{"value":"0,00E+00","module":"B2","scenario":null},{"value":"0,00E+00","module":"C1","scenario":null},{"value":"0,00E+00","module":"C2","scenario":null},{"value":"-4,40E+00","module":"C3","scenario":null},{"value":"0,00E+00","module":"C4","scenario":null},{"value":"0,00E+00","module":"D","scenario":null}]},{"parameter":"PERT","unit":"MJ","values":[{"value":"3,25E+01","module":"A1-A3","scenario":null},{"value":"2,21E-02","module":"A4","scenario":null},{"value":"-4,10E+00","module":"A5","scenario":null},{"value":"0,00E+00","module":"B1","scenario":null},{"value":"0,00E+00","module":"B2","scenario":null},{"value":"0,00E+00","module":"C1","scenario":null},{"value":"1,58E-02","module":"C2","scenario":null},{"value":"-4,39E+00","module":"C3","scenario":null},{"value":"5,46E-04","module":"C4","scenario":null},{"value":"-5,37E+00","module":"D","scenario":null}]},{"parameter":"PENRE","unit":"MJ","values":[{"value":"6,73E+01","module":"A1-A3","scenario":null},{"value":"4,88E-01","module":"A4","scenario":null},{"value":"1,13E-01","module":"A5","scenario":null},{"value":"0,00E+00","module":"B1","scenario":null},{"value":"0,00E+00","module":"B2","scenario":null},{"value":"0,00E+00","module":"C1","scenario":null},{"value":"2,50E-01","module":"C2","scenario":null},{"value":"3,51E-01","module":"C3","scenario":null},{"value":"7,78E-03","module":"C4","scenario":null},{"value":"-8,70E-01","module":"D","scenario":null}]},{"parameter":"PENRM","unit":"MJ","values":[{"value":"1,16E+01","module":"A1-A3","scenario":null},{"value":"0,00E+00","module":"A4","scenario":null},{"value":"0,00E+00","module":"A5","scenario":null},{"value":"0,00E+00","module":"B1","scenario":null},{"value":"0,00E+00","module":"B2","scenario":null},{"value":"0,00E+00","module":"C1","scenario":null},{"value":"0,00E+00","module":"C2","scenario":null},{"value":"-1,16E+01","module":"C3","scenario":null},{"value":"0,00E+00","module":"C4","scenario":null},{"value":"0,00E+00","module":"D","scenario":null}]},{"parameter":"PENRT","unit":"MJ","values":[{"value":"7,89E+01","module":"A1-A3","scenario":null},{"value":"4,88E-01","module":"A4","scenario":null},{"value":"1,13E-01","module":"A5","scenario":null},{"value":"0,00E+00","module":"B1","scenario":null},{"value":"0,00E+00","module":"B2","scenario":null},{"value":"0,00E+00","module":"C1","scenario":null},{"value":"2,50E-01","module":"C2","scenario":null},{"value":"-1,13E+01","module":"C3","scenario":null},{"value":"7,78E-03","module":"C4","scenario":null},{"value":"-8,70E-01","module":"D","scenario":null}]},{"parameter":"SM","unit":"kg","values":[{"value":"1,83E-01","module":"A1-A3","scenario":null},{"value":"0,00E+00","module":"A4","scenario":null},{"value":"0,00E+00","module":"A5","scenario":null},{"value":"0,00E+00","module":"B1","scenario":null},{"value":"0,00E+00","module":"B2","scenario":null},{"value":"0,00E+00","module":"C1","scenario":null},{"value":"0,00E+00","module":"C2","scenario":null},{"value":"0,00E+00","module":"C3","scenario":null},{"value":"0,00E+00","module":"C4","scenario":null},{"value":"0,00E+00","module":"D","scenario":null}]},{"parameter":"RSF","unit":"MJ","values":[{"value":"6,39E-02","module":"A1-A3","scenario":null},{"value":"7,18E-04","module":"A4","scenario":null},{"value":"6,18E-05","module":"A5","scenario":null},{"value":"0,00E+00","module":"B1","scenario":null},{"value":"0,00E+00","module":"B2","scenario":null},{"value":"0,00E+00","module":"C1","scenario":null},{"value":"5,38E-04","module":"C2","scenario":null},{"value":"2,27E-04","module":"C3","scenario":null},{"value":"1,35E-05","module":"C4","scenario":null},{"value":"-9,41E-04","module":"D","scenario":null}]},{"parameter":"NRSF","unit":"MJ","values":[{"value":"1,12E-02","module":"A1-A3","scenario":null},{"value":"2,47E-03","module":"A4","scenario":null},{"value":"2,55E-04","module":"A5","scenario":null},{"value":"0,00E+00","module":"B1","scenario":null},{"value":"0,00E+00","module":"B2","scenario":null},{"value":"0,00E+00","module":"C1","scenario":null},{"value":"1,95E-03","module":"C2","scenario":null},{"value":"0,00E+00","module":"C3","scenario":null},{"value":"1,19E-03","module":"C4","scenario":null},{"value":"-3,19E-01","module":"D","scenario":null}]},{"parameter":"FW","unit":"m3","values":[{"value":"1,08E-01","module":"A1-A3","scenario":null},{"value":"1,99E-04","module":"A4","scenario":null},{"value":"5,34E-05","module":"A5","scenario":null},{"value":"0,00E+00","module":"B1","scenario":null},{"value":"0,00E+00","module":"B2","scenario":null},{"value":"0,00E+00","module":"C1","scenario":null},{"value":"1,21E-04","module":"C2","scenario":null},{"value":"1,25E-03","module":"C3","scenario":null},{"value":"7,15E-06","module":"C4","scenario":null},{"value":"-6,47E-03","module":"D","scenario":null}]}],"end_of_life_waste":[{"parameter":"HWD","unit":"kg","values":[{"value":"1,94E-02","module":"A1-A3","scenario":null},{"value":"6,84E-05","module":"A4","scenario":null},{"value":"4,99E-04","module":"A5","scenario":null},{"value":"0,00E+00","module":"B1","scenario":null},{"value":"0,00E+00","module":"B2","scenario":null},{"value":"0,00E+00","module":"C1","scenario":null},{"value":"4,12E-05","module":"C2","scenario":null},{"value":"0,00E+00","module":"C3","scenario":null},{"value":"9,13E-03","module":"C4","scenario":null},{"value":"-4,09E-05","module":"D","scenario":null}]},{"parameter":"NHWD","unit":"kg","values":[{"value":"8,51E-01","module":"A1-A3","scenario":null},{"value":"7,25E-02","module":"A4","scenario":null},{"value":"5,66E-03","module":"A5","scenario":null},{"value":"0,00E+00","module":"B1","scenario":null},{"value":"0,00E+00","module":"B2","scenario":null},{"value":"0,00E+00","module":"C1","scenario":null},{"value":"2,21E-02","module":"C2","scenario":null},{"value":"0,00E+00","module":"C3","scenario":null},{"value":"9,05E-03","module":"C4","scenario":null},{"value":"-2,06E-02","module":"D","scenario":null}]},{"parameter":"RWD","unit":"kg","values":[{"value":"1,76E-04","module":"A1-A3","scenario":null},{"value":"1,95E-06","module":"A4","scenario":null},{"value":"7,48E-07","module":"A5","scenario":null},{"value":"0,00E+00","module":"B1","scenario":null},{"value":"0,00E+00","module":"B2","scenario":null},{"value":"0,00E+00","module":"C1","scenario":null},{"value":"9,36E-07","module":"C2","scenario":null},{"value":"0,00E+00","module":"C3","scenario":null},{"value":"4,64E-08","module":"C4","scenario":null},{"value":"-4,55E-06","module":"D","scenario":null}]}],"end_of_life_flow":[{"parameter":"CRU","unit":"kg","values":[{"value":"0,00E+00","module":"A1-A3","scenario":null},{"value":"0,00E+00","module":"A4","scenario":null},{"value":"0,00E+00","module":"A5","scenario":null},{"value":"0,00E+00","module":"B1","scenario":null},{"value":"0,00E+00","module":"B2","scenario":null},{"value":"0,00E+00","module":"C1","scenario":null},{"value":"0,00E+00","module":"C2","scenario":null},{"value":"0,00E+00","module":"C3","scenario":null},{"value":"0,00E+00","module":"C4","scenario":null},{"value":"0,00E+00","module":"D","scenario":null}]},{"parameter":"MFR","unit":"kg","values":[{"value":"0,00E+00","module":"A1-A3","scenario":null},{"value":"0,00E+00","module":"A4","scenario":null},{"value":"4,65E-01","module":"A5","scenario":null},{"value":"0,00E+00","module":"B1","scenario":null},{"value":"0,00E+00","module":"B2","scenario":null},{"value":"0,00E+00","module":"C1","scenario":null},{"value":"0,00E+00","module":"C2","scenario":null},{"value":"0,00E+00","module":"C3","scenario":null},{"value":"0,00E+00","module":"C4","scenario":null},{"value":"0,00E+00","module":"D","scenario":null}]},{"parameter":"MER","unit":"kg","values":[{"value":"0,00E+00","module":"A1-A3","scenario":null},{"value":"0,00E+00","module":"A4","scenario":null},{"value":"6,81E-07","module":"A5","scenario":null},{"value":"0,00E+00","module":"B1","scenario":null},{"value":"0,00E+00","module":"B2","scenario":null},{"value":"0,00E+00","module":"C1","scenario":null},{"value":"0,00E+00","module":"C2","scenario":null},{"value":"6,00E-01","module":"C3","scenario":null},{"value":"0,00E+00","module":"C4","scenario":null},{"value":"0,00E+00","module":"D","scenario":null}]},{"parameter":"EEE","unit":"MJ","values":[{"value":"0,00E+00","module":"A1-A3","scenario":null},{"value":"0,00E+00","module":"A4","scenario":null},{"value":"2,86E-02","module":"A5","scenario":null},{"value":"0,00E+00","module":"B1","scenario":null},{"value":"0,00E+00","module":"B2","scenario":null},{"value":"0,00E+00","module":"C1","scenario":null},{"value":"0,00E+00","module":"C2","scenario":null},{"value":"6,30E-01","module":"C3","scenario":null},{"value":"0,00E+00","module":"C4","scenario":null},{"value":"0,00E+00","module":"D","scenario":null}]},{"parameter":"EET","unit":"MJ","values":[{"value":"0,00E+00","module":"A1-A3","scenario":null},{"value":"0,00E+00","module":"A4","scenario":null},{"value":"4,33E-01","module":"A5","scenario":null},{"value":"0,00E+00","module":"B1","scenario":null},{"value":"0,00E+00","module":"B2","scenario":null},{"value":"0,00E+00","module":"C1","scenario":null},{"value":"0,00E+00","module":"C2","scenario":null},{"value":"9,54E+00","module":"C3","scenario":null},{"value":"0,00E+00","module":"C4","scenario":null},{"value":"0,00E+00","module":"D","scenario":null}]}]}