{"product_name":"Acrylic Texo HB, Jotun Saudia Co. Ltd (Yanbu)","epd_id":"NEPD-3728-2677-EN","declared_unit":{"unit":"ton","amount":1},"compliance":["EN 15804","ISO 14025","ISO 21930"],"producer_name":"Jotun A/S","environmental_impact":[{"parameter":"GWP-total","unit":"kg CO2-eq","values":[{"value":"6,03E-01","module":"A1","scenario":null},{"value":"1,08E-01","module":"A2","scenario":null},{"value":"1,17E-01","module":"A3","scenario":null},{"value":"8,28E-01","module":"A1A3","scenario":null}]},{"parameter":"ODP","unit":"kg CFC11-eq","values":[{"value":"3,57E-08","module":"A1","scenario":null},{"value":"2,10E-08","module":"A2","scenario":null},{"value":"1,53E-08","module":"A3","scenario":null},{"value":"7,20E-08","module":"A1A3","scenario":null}]},{"parameter":"AP","unit":"mol H+-eq","values":[{"value":"2,51E-03","module":"A1","scenario":null},{"value":"5,90E-04","module":"A2","scenario":null},{"value":"7,80E-04","module":"A3","scenario":null},{"value":"3,88E-03","module":"A1A3","scenario":null}]},{"parameter":"EP","unit":"kg PO_4^3-eq","values":[{"value":"5,73E-04","module":"A1","scenario":null},{"value":"1,33E-04","module":"A2","scenario":null},{"value":"6,66E-05","module":"A3","scenario":null},{"value":"7,73E-04","module":"A1A3","scenario":null}]},{"parameter":"POCP","unit":"kg NMVOC-eq","values":[{"value":"2,36E-04","module":"A1","scenario":null},{"value":"2,08E-05","module":"A2","scenario":null},{"value":"3,23E-05","module":"A3","scenario":null},{"value":"2,89E-04","module":"A1A3","scenario":null}]},{"parameter":"ADPE","unit":"kg Sb-eq","values":[{"value":"1,23E-06","module":"A1","scenario":null},{"value":"1,96E-07","module":"A2","scenario":null},{"value":"6,33E-08","module":"A3","scenario":null},{"value":"1,49E-06","module":"A1A3","scenario":null}]},{"parameter":"ADPF","unit":"MJ","values":[{"value":"1,32E+01","module":"A1","scenario":null},{"value":"1,78E+00","module":"A2","scenario":null},{"value":"1,80E+00","module":"A3","scenario":null},{"value":"1,68E+01","module":"A1A3","scenario":null}]}],"additional_environmental_impact":[],"resource_use":[{"parameter":"PERE","unit":"MJ","values":[{"value":"9,51E-01","module":"A1","scenario":null},{"value":"2,34E-02","module":"A2","scenario":null},{"value":"5,27E-03","module":"A3","scenario":null},{"value":"9,80E-01","module":"A1A3","scenario":null}]},{"parameter":"PERM","unit":"","values":[{"value":"3,27E-01","module":"A1","scenario":null},{"value":"7,19E-03","module":"A2","scenario":null},{"value":"1,24E-03","module":"A3","scenario":null},{"value":"3,35E-01","module":"A1A3","scenario":null}]},{"parameter":"PERT","unit":"MJ","values":[{"value":"1,28E+00","module":"A1","scenario":null},{"value":"3,06E-02","module":"A2","scenario":null},{"value":"6,51E-03","module":"A3","scenario":null},{"value":"1,31E+00","module":"A1A3","scenario":null}]},{"parameter":"PENRE","unit":"MJ","values":[{"value":"1,17E+01","module":"A1","scenario":null},{"value":"1,81E+00","module":"A2","scenario":null},{"value":"1,81E+00","module":"A3","scenario":null},{"value":"1,53E+01","module":"A1A3","scenario":null}]},{"parameter":"PENRM","unit":"MJ","values":[{"value":"2,92E+00","module":"A1","scenario":null},{"value":"0,00E+00","module":"A2","scenario":null},{"value":"0,00E+00","module":"A3","scenario":null},{"value":"2,92E+00","module":"A1A3","scenario":null}]},{"parameter":"PENRT","unit":"MJ","values":[{"value":"1,46E+01","module":"A1","scenario":null},{"value":"1,81E+00","module":"A2","scenario":null},{"value":"1,81E+00","module":"A3","scenario":null},{"value":"1,82E+01","module":"A1A3","scenario":null}]},{"parameter":"SM","unit":"kg","values":[{"value":"0,00E+00","module":"A1","scenario":null},{"value":"0,00E+00","module":"A2","scenario":null},{"value":"0,00E+00","module":"A3","scenario":null},{"value":"0,00E+00","module":"A1A3","scenario":null}]},{"parameter":"RSF","unit":"MJ","values":[{"value":"0,00E+00","module":"A1","scenario":null},{"value":"0,00E+00","module":"A2","scenario":null},{"value":"0,00E+00","module":"A3","scenario":null},{"value":"0,00E+00","module":"A1A3","scenario":null}]},{"parameter":"NRSF","unit":"MJ","values":[{"value":"0,00E+00","module":"A1","scenario":null},{"value":"0,00E+00","module":"A2","scenario":null},{"value":"0,00E+00","module":"A3","scenario":null},{"value":"0,00E+00","module":"A1A3","scenario":null}]},{"parameter":"FW","unit":"m3","values":[{"value":"7,16E-03","module":"A1","scenario":null},{"value":"4,00E-04","module":"A2","scenario":null},{"value":"2,97E-04","module":"A3","scenario":null},{"value":"7,85E-03","module":"A1A3","scenario":null}]}],"end_of_life_waste":[{"parameter":"HWD","unit":"kg","values":[{"value":"1,60E-05","module":"A1","scenario":null},{"value":"9,61E-07","module":"A2","scenario":null},{"value":"4,46E-04","module":"A3","scenario":null},{"value":"4,63E-04","module":"A1A3","scenario":null}]},{"parameter":"NHWD","unit":"kg","values":[{"value":"1,14E-01","module":"A1","scenario":null},{"value":"1,50E-01","module":"A2","scenario":null},{"value":"9,94E-03","module":"A3","scenario":null},{"value":"2,74E-01","module":"A1A3","scenario":null}]},{"parameter":"RWD","unit":"kg","values":[{"value":"0,00E+00","module":"A1","scenario":null},{"value":"0,00E+00","module":"A2","scenario":null},{"value":"0,00E+00","module":"A3","scenario":null},{"value":"0,00E+00","module":"A1A3","scenario":null}]}],"end_of_life_flow":[{"parameter":"CRU","unit":"kg","values":[{"value":"0,00E+00","module":"A1","scenario":null},{"value":"0,00E+00","module":"A2","scenario":null},{"value":"0,00E+00","module":"A3","scenario":null},{"value":"0,00E+00","module":"A1A3","scenario":null}]},{"parameter":"MFR","unit":"kg","values":[{"value":"0,00E+00","module":"A1","scenario":null},{"value":"0,00E+00","module":"A2","scenario":null},{"value":"1,24E-03","module":"A3","scenario":null},{"value":"1,24E-03","module":"A1A3","scenario":null}]},{"parameter":"MER","unit":"kg","values":[{"value":"0,00E+00","module":"A1","scenario":null},{"value":"0,00E+00","module":"A2","scenario":null},{"value":"2,50E-03","module":"A3","scenario":null},{"value":"2,50E-03","module":"A1A3","scenario":null}]},{"parameter":"EEE","unit":"MJ","values":[{"value":"0,00E+00","module":"A1","scenario":null},{"value":"0,00E+00","module":"A2","scenario":null},{"value":"0,00E+00","module":"A3","scenario":null},{"value":"0,00E+00","module":"A1A3","scenario":null}]},{"parameter":"EET","unit":"MJ","values":[{"value":"0,00E+00","module":"A1","scenario":null},{"value":"0,00E+00","module":"A2","scenario":null},{"value":"0,00E+00","module":"A3","scenario":null},{"value":"0,00E+00","module":"A1A3","scenario":null}]}]}