{
    "product_name": "Leca\u00ae-sora 0-4 mm, Leca Finland",
    "epd_id": "NEPD-5892-5166",
    "declared_unit": {
        "unit": "m3",
        "amount": 1.0
    },
    "compliance": [
        "EN 15804+A2",
        "ISO 14025",
        "ISO 21930"
    ],
    "producer_name": "Leca International",
    "environmental_impact": [
        {
            "parameter": "GWP-total",
            "values": [
                {
                    "value": "1,09E-02",
                    "module": "A1",
                    "scenario": null
                },
                {
                    "value": "1,04E+00",
                    "module": "A2",
                    "scenario": null
                },
                {
                    "value": "5,93E+01",
                    "module": "A3",
                    "scenario": null
                },
                {
                    "value": "1,61E+00",
                    "module": "A4",
                    "scenario": null
                },
                {
                    "value": "1,27E+00",
                    "module": "A5",
                    "scenario": null
                },
                {
                    "value": "8,67E-01",
                    "module": "C1",
                    "scenario": null
                },
                {
                    "value": "3,09E+00",
                    "module": "C2",
                    "scenario": null
                },
                {
                    "value": "0,00E+00",
                    "module": "C3",
                    "scenario": null
                },
                {
                    "value": "7,60E-01",
                    "module": "C4",
                    "scenario": null
                },
                {
                    "value": "-6,97E+01",
                    "module": "D",
                    "scenario": null
                }
            ]
        },
        {
            "parameter": "GWP-fossil",
            "values": [
                {
                    "value": "9,19E-03",
                    "module": "A1",
                    "scenario": null
                },
                {
                    "value": "1,04E+00",
                    "module": "A2",
                    "scenario": null
                },
                {
                    "value": "5,92E+01",
                    "module": "A3",
                    "scenario": null
                },
                {
                    "value": "1,61E+00",
                    "module": "A4",
                    "scenario": null
                },
                {
                    "value": "1,27E+00",
                    "module": "A5",
                    "scenario": null
                },
                {
                    "value": "8,67E-01",
                    "module": "C1",
                    "scenario": null
                },
                {
                    "value": "3,08E+00",
                    "module": "C2",
                    "scenario": null
                },
                {
                    "value": "0,00E+00",
                    "module": "C3",
                    "scenario": null
                },
                {
                    "value": "7,59E-01",
                    "module": "C4",
                    "scenario": null
                },
                {
                    "value": "-6,95E+01",
                    "module": "D",
                    "scenario": null
                }
            ]
        },
        {
            "parameter": "GWP-biogenic",
            "values": [
                {
                    "value": "1,72E-03",
                    "module": "A1",
                    "scenario": null
                },
                {
                    "value": "4,42E-04",
                    "module": "A2",
                    "scenario": null
                },
                {
                    "value": "4,32E-02",
                    "module": "A3",
                    "scenario": null
                },
                {
                    "value": "6,90E-04",
                    "module": "A4",
                    "scenario": null
                },
                {
                    "value": "2,39E-04",
                    "module": "A5",
                    "scenario": null
                },
                {
                    "value": "1,61E-04",
                    "module": "C1",
                    "scenario": null
                },
                {
                    "value": "1,26E-03",
                    "module": "C2",
                    "scenario": null
                },
                {
                    "value": "0,00E+00",
                    "module": "C3",
                    "scenario": null
                },
                {
                    "value": "8,86E-04",
                    "module": "C4",
                    "scenario": null
                },
                {
                    "value": "-1,71E-01",
                    "module": "D",
                    "scenario": null
                }
            ]
        },
        {
            "parameter": "GWP-luluc",
            "values": [
                {
                    "value": "1,15E-05",
                    "module": "A1",
                    "scenario": null
                },
                {
                    "value": "3,20E-04",
                    "module": "A2",
                    "scenario": null
                },
                {
                    "value": "6,87E-02",
                    "module": "A3",
                    "scenario": null
                },
                {
                    "value": "4,91E-04",
                    "module": "A4",
                    "scenario": null
                },
                {
                    "value": "9,96E-05",
                    "module": "A5",
                    "scenario": null
                },
                {
                    "value": "6,79E-05",
                    "module": "C1",
                    "scenario": null
                },
                {
                    "value": "1,08E-03",
                    "module": "C2",
                    "scenario": null
                },
                {
                    "value": "0,00E+00",
                    "module": "C3",
                    "scenario": null
                },
                {
                    "value": "1,86E-04",
                    "module": "C4",
                    "scenario": null
                },
                {
                    "value": "-2,71E-02",
                    "module": "D",
                    "scenario": null
                }
            ]
        },
        {
            "parameter": "ODP",
            "values": [
                {
                    "value": "1,63E-09",
                    "module": "A1",
                    "scenario": null
                },
                {
                    "value": "2,48E-07",
                    "module": "A2",
                    "scenario": null
                },
                {
                    "value": "4,24E-06",
                    "module": "A3",
                    "scenario": null
                },
                {
                    "value": "3,89E-07",
                    "module": "A4",
                    "scenario": null
                },
                {
                    "value": "2,73E-07",
                    "module": "A5",
                    "scenario": null
                },
                {
                    "value": "1,86E-07",
                    "module": "C1",
                    "scenario": null
                },
                {
                    "value": "7,03E-07",
                    "module": "C2",
                    "scenario": null
                },
                {
                    "value": "0,00E+00",
                    "module": "C3",
                    "scenario": null
                },
                {
                    "value": "2,87E-07",
                    "module": "C4",
                    "scenario": null
                },
                {
                    "value": "-4,09E-06",
                    "module": "D",
                    "scenario": null
                }
            ]
        },
        {
            "parameter": "AP",
            "values": [
                {
                    "value": "1,32E-04",
                    "module": "A1",
                    "scenario": null
                },
                {
                    "value": "3,30E-03",
                    "module": "A2",
                    "scenario": null
                },
                {
                    "value": "7,09E-01",
                    "module": "A3",
                    "scenario": null
                },
                {
                    "value": "5,19E-03",
                    "module": "A4",
                    "scenario": null
                },
                {
                    "value": "5,70E-03",
                    "module": "A5",
                    "scenario": null
                },
                {
                    "value": "3,16E-03",
                    "module": "C1",
                    "scenario": null
                },
                {
                    "value": "1,26E-02",
                    "module": "C2",
                    "scenario": null
                },
                {
                    "value": "0,00E+00",
                    "module": "C3",
                    "scenario": null
                },
                {
                    "value": "6,75E-03",
                    "module": "C4",
                    "scenario": null
                },
                {
                    "value": "-5,54E-01",
                    "module": "D",
                    "scenario": null
                }
            ]
        },
        {
            "parameter": "POCP",
            "values": [
                {
                    "value": "1,22E-04",
                    "module": "A1",
                    "scenario": null
                },
                {
                    "value": "3,14E-03",
                    "module": "A2",
                    "scenario": null
                },
                {
                    "value": "6,02E-01",
                    "module": "A3",
                    "scenario": null
                },
                {
                    "value": "4,98E-03",
                    "module": "A4",
                    "scenario": null
                },
                {
                    "value": "6,70E-03",
                    "module": "A5",
                    "scenario": null
                },
                {
                    "value": "3,56E-03",
                    "module": "C1",
                    "scenario": null
                },
                {
                    "value": "1,27E-02",
                    "module": "C2",
                    "scenario": null
                },
                {
                    "value": "0,00E+00",
                    "module": "C3",
                    "scenario": null
                },
                {
                    "value": "7,92E-03",
                    "module": "C4",
                    "scenario": null
                },
                {
                    "value": "-2,26E-01",
                    "module": "D",
                    "scenario": null
                }
            ]
        },
        {
            "parameter": "ADPE",
            "values": [
                {
                    "value": "1,14E-07",
                    "module": "A1",
                    "scenario": null
                },
                {
                    "value": "1,93E-05",
                    "module": "A2",
                    "scenario": null
                },
                {
                    "value": "3,03E-04",
                    "module": "A3",
                    "scenario": null
                },
                {
                    "value": "2,87E-05",
                    "module": "A4",
                    "scenario": null
                },
                {
                    "value": "1,94E-06",
                    "module": "A5",
                    "scenario": null
                },
                {
                    "value": "1,32E-06",
                    "module": "C1",
                    "scenario": null
                },
                {
                    "value": "8,35E-05",
                    "module": "C2",
                    "scenario": null
                },
                {
                    "value": "0,00E+00",
                    "module": "C3",
                    "scenario": null
                },
                {
                    "value": "6,83E-06",
                    "module": "C4",
                    "scenario": null
                },
                {
                    "value": "-9,20E-04",
                    "module": "D",
                    "scenario": null
                }
            ]
        },
        {
            "parameter": "ADPF",
            "values": [
                {
                    "value": "2,19E-01",
                    "module": "A1",
                    "scenario": null
                },
                {
                    "value": "1,67E+01",
                    "module": "A2",
                    "scenario": null
                },
                {
                    "value": "4,46E+02",
                    "module": "A3",
                    "scenario": null
                },
                {
                    "value": "2,62E+01",
                    "module": "A4",
                    "scenario": null
                },
                {
                    "value": "1,74E+01",
                    "module": "A5",
                    "scenario": null
                },
                {
                    "value": "1,18E+01",
                    "module": "C1",
                    "scenario": null
                },
                {
                    "value": "4,65E+01",
                    "module": "C2",
                    "scenario": null
                },
                {
                    "value": "0,00E+00",
                    "module": "C3",
                    "scenario": null
                },
                {
                    "value": "2,09E+01",
                    "module": "C4",
                    "scenario": null
                },
                {
                    "value": "-7,05E+02",
                    "module": "D",
                    "scenario": null
                }
            ]
        },
        {
            "parameter": "WDP",
            "values": [
                {
                    "value": "7,91E+01",
                    "module": "A1",
                    "scenario": null
                },
                {
                    "value": "1,31E+01",
                    "module": "A2",
                    "scenario": null
                },
                {
                    "value": "6,96E+03",
                    "module": "A3",
                    "scenario": null
                },
                {
                    "value": "2,01E+01",
                    "module": "A4",
                    "scenario": null
                },
                {
                    "value": "3,70E+00",
                    "module": "A5",
                    "scenario": null
                },
                {
                    "value": "2,52E+00",
                    "module": "C1",
                    "scenario": null
                },
                {
                    "value": "4,44E+01",
                    "module": "C2",
                    "scenario": null
                },
                {
                    "value": "0,00E+00",
                    "module": "C3",
                    "scenario": null
                },
                {
                    "value": "1,29E+02",
                    "module": "C4",
                    "scenario": null
                },
                {
                    "value": "-1,30E+03",
                    "module": "D",
                    "scenario": null
                }
            ]
        },
        {
            "parameter": "EP-freshwater",
            "values": [
                {
                    "value": "4,47E-07",
                    "module": "A1",
                    "scenario": null
                },
                {
                    "value": "8,24E-06",
                    "module": "A2",
                    "scenario": null
                },
                {
                    "value": "1,36E-03",
                    "module": "A3",
                    "scenario": null
                },
                {
                    "value": "1,28E-05",
                    "module": "A4",
                    "scenario": null
                },
                {
                    "value": "4,60E-06",
                    "module": "A5",
                    "scenario": null
                },
                {
                    "value": "3,13E-06",
                    "module": "C1",
                    "scenario": null
                },
                {
                    "value": "2,42E-05",
                    "module": "C2",
                    "scenario": null
                },
                {
                    "value": "0,00E+00",
                    "module": "C3",
                    "scenario": null
                },
                {
                    "value": "8,60E-06",
                    "module": "C4",
                    "scenario": null
                },
                {
                    "value": "-3,45E-03",
                    "module": "D",
                    "scenario": null
                }
            ]
        },
        {
            "parameter": "EP-marine",
            "values": [
                {
                    "value": "4,03E-05",
                    "module": "A1",
                    "scenario": null
                },
                {
                    "value": "7,17E-04",
                    "module": "A2",
                    "scenario": null
                },
                {
                    "value": "2,11E-01",
                    "module": "A3",
                    "scenario": null
                },
                {
                    "value": "1,14E-03",
                    "module": "A4",
                    "scenario": null
                },
                {
                    "value": "2,09E-03",
                    "module": "A5",
                    "scenario": null
                },
                {
                    "value": "1,05E-03",
                    "module": "C1",
                    "scenario": null
                },
                {
                    "value": "3,74E-03",
                    "module": "C2",
                    "scenario": null
                },
                {
                    "value": "0,00E+00",
                    "module": "C3",
                    "scenario": null
                },
                {
                    "value": "2,51E-03",
                    "module": "C4",
                    "scenario": null
                },
                {
                    "value": "-6,93E-02",
                    "module": "D",
                    "scenario": null
                }
            ]
        },
        {
            "parameter": "EP-terrestrial",
            "values": [
                {
                    "value": "5,64E-04",
                    "module": "A1",
                    "scenario": null
                },
                {
                    "value": "8,00E-03",
                    "module": "A2",
                    "scenario": null
                },
                {
                    "value": "2,41E+00",
                    "module": "A3",
                    "scenario": null
                },
                {
                    "value": "1,27E-02",
                    "module": "A4",
                    "scenario": null
                },
                {
                    "value": "2,31E-02",
                    "module": "A5",
                    "scenario": null
                },
                {
                    "value": "1,16E-02",
                    "module": "C1",
                    "scenario": null
                },
                {
                    "value": "4,13E-02",
                    "module": "C2",
                    "scenario": null
                },
                {
                    "value": "0,00E+00",
                    "module": "C3",
                    "scenario": null
                },
                {
                    "value": "2,77E-02",
                    "module": "C4",
                    "scenario": null
                },
                {
                    "value": "-8,35E-01",
                    "module": "D",
                    "scenario": null
                }
            ]
        }
    ],
    "additional_environmental_impact": [
        {
            "parameter": "PM",
            "values": [
                {
                    "value": "1,66E-09",
                    "module": "A1",
                    "scenario": null
                },
                {
                    "value": "9,23E-08",
                    "module": "A2",
                    "scenario": null
                },
                {
                    "value": "2,39E-05",
                    "module": "A3",
                    "scenario": null
                },
                {
                    "value": "1,48E-07",
                    "module": "A4",
                    "scenario": null
                },
                {
                    "value": "9,99E-08",
                    "module": "A5",
                    "scenario": null
                },
                {
                    "value": "6,20E-08",
                    "module": "C1",
                    "scenario": null
                },
                {
                    "value": "2,22E-07",
                    "module": "C2",
                    "scenario": null
                },
                {
                    "value": "0,00E+00",
                    "module": "C3",
                    "scenario": null
                },
                {
                    "value": "1,44E-07",
                    "module": "C4",
                    "scenario": null
                },
                {
                    "value": "-5,16E-06",
                    "module": "D",
                    "scenario": null
                }
            ]
        },
        {
            "parameter": "ETP-fw",
            "values": [
                {
                    "value": "4,45E+00",
                    "module": "A1",
                    "scenario": null
                },
                {
                    "value": "1,22E+01",
                    "module": "A2",
                    "scenario": null
                },
                {
                    "value": "5,92E+03",
                    "module": "A3",
                    "scenario": null
                },
                {
                    "value": "1,91E+01",
                    "module": "A4",
                    "scenario": null
                },
                {
                    "value": "9,52E+00",
                    "module": "A5",
                    "scenario": null
                },
                {
                    "value": "6,48E+00",
                    "module": "C1",
                    "scenario": null
                },
                {
                    "value": "3,42E+01",
                    "module": "C2",
                    "scenario": null
                },
                {
                    "value": "0,00E+00",
                    "module": "C3",
                    "scenario": null
                },
                {
                    "value": "1,14E+01",
                    "module": "C4",
                    "scenario": null
                },
                {
                    "value": "-1,70E+03",
                    "module": "D",
                    "scenario": null
                }
            ]
        },
        {
            "parameter": "HTP-c",
            "values": [
                {
                    "value": "1,20E-11",
                    "module": "A1",
                    "scenario": null
                },
                {
                    "value": "0,00E+00",
                    "module": "A2",
                    "scenario": null
                },
                {
                    "value": "7,98E-08",
                    "module": "A3",
                    "scenario": null
                },
                {
                    "value": "0,00E+00",
                    "module": "A4",
                    "scenario": null
                },
                {
                    "value": "1,08E-09",
                    "module": "A5",
                    "scenario": null
                },
                {
                    "value": "7,22E-10",
                    "module": "C1",
                    "scenario": null
                },
                {
                    "value": "0,00E+00",
                    "module": "C2",
                    "scenario": null
                },
                {
                    "value": "0,00E+00",
                    "module": "C3",
                    "scenario": null
                },
                {
                    "value": "4,63E-10",
                    "module": "C4",
                    "scenario": null
                },
                {
                    "value": "-3,11E-08",
                    "module": "D",
                    "scenario": null
                }
            ]
        },
        {
            "parameter": "HTP-nc",
            "values": [
                {
                    "value": "2,42E-10",
                    "module": "A1",
                    "scenario": null
                },
                {
                    "value": "1,20E-08",
                    "module": "A2",
                    "scenario": null
                },
                {
                    "value": "3,39E-06",
                    "module": "A3",
                    "scenario": null
                },
                {
                    "value": "1,85E-08",
                    "module": "A4",
                    "scenario": null
                },
                {
                    "value": "8,04E-09",
                    "module": "A5",
                    "scenario": null
                },
                {
                    "value": "5,15E-09",
                    "module": "C1",
                    "scenario": null
                },
                {
                    "value": "3,70E-08",
                    "module": "C2",
                    "scenario": null
                },
                {
                    "value": "0,00E+00",
                    "module": "C3",
                    "scenario": null
                },
                {
                    "value": "8,23E-09",
                    "module": "C4",
                    "scenario": null
                },
                {
                    "value": "-8,42E-07",
                    "module": "D",
                    "scenario": null
                }
            ]
        },
        {
            "parameter": "SQP",
            "values": [
                {
                    "value": "7,13E-02",
                    "module": "A1",
                    "scenario": null
                },
                {
                    "value": "1,85E+01",
                    "module": "A2",
                    "scenario": null
                },
                {
                    "value": "4,40E+03",
                    "module": "A3",
                    "scenario": null
                },
                {
                    "value": "3,00E+01",
                    "module": "A4",
                    "scenario": null
                },
                {
                    "value": "2,21E+00",
                    "module": "A5",
                    "scenario": null
                },
                {
                    "value": "1,50E+00",
                    "module": "C1",
                    "scenario": null
                },
                {
                    "value": "3,21E+01",
                    "module": "C2",
                    "scenario": null
                },
                {
                    "value": "0,00E+00",
                    "module": "C3",
                    "scenario": null
                },
                {
                    "value": "8,04E+01",
                    "module": "C4",
                    "scenario": null
                },
                {
                    "value": "-9,81E+02",
                    "module": "D",
                    "scenario": null
                }
            ]
        },
        {
            "parameter": "IRP",
            "values": [
                {
                    "value": "3,17E-03",
                    "module": "A1",
                    "scenario": null
                },
                {
                    "value": "7,30E-02",
                    "module": "A2",
                    "scenario": null
                },
                {
                    "value": "2,69E+00",
                    "module": "A3",
                    "scenario": null
                },
                {
                    "value": "1,14E-01",
                    "module": "A4",
                    "scenario": null
                },
                {
                    "value": "7,45E-02",
                    "module": "A5",
                    "scenario": null
                },
                {
                    "value": "5,08E-02",
                    "module": "C1",
                    "scenario": null
                },
                {
                    "value": "2,03E-01",
                    "module": "C2",
                    "scenario": null
                },
                {
                    "value": "0,00E+00",
                    "module": "C3",
                    "scenario": null
                },
                {
                    "value": "9,53E-02",
                    "module": "C4",
                    "scenario": null
                },
                {
                    "value": "-1,46E+00",
                    "module": "D",
                    "scenario": null
                }
            ]
        }
    ],
    "resource_use": [
        {
            "parameter": "PERE",
            "values": [
                {
                    "value": "2,16E-01",
                    "module": "A1",
                    "scenario": null
                },
                {
                    "value": "2,13E-01",
                    "module": "A2",
                    "scenario": null
                },
                {
                    "value": "9,88E+02",
                    "module": "A3",
                    "scenario": null
                },
                {
                    "value": "3,29E-01",
                    "module": "A4",
                    "scenario": null
                },
                {
                    "value": "9,41E-02",
                    "module": "A5",
                    "scenario": null
                },
                {
                    "value": "6,41E-02",
                    "module": "C1",
                    "scenario": null
                },
                {
                    "value": "6,56E-01",
                    "module": "C2",
                    "scenario": null
                },
                {
                    "value": "0,00E+00",
                    "module": "C3",
                    "scenario": null
                },
                {
                    "value": "7,48E-01",
                    "module": "C4",
                    "scenario": null
                },
                {
                    "value": "-1,91E+02",
                    "module": "D",
                    "scenario": null
                }
            ]
        },
        {
            "parameter": "PERM",
            "values": [
                {
                    "value": "0,00E+00",
                    "module": "A1",
                    "scenario": null
                },
                {
                    "value": "0,00E+00",
                    "module": "A2",
                    "scenario": null
                },
                {
                    "value": "0,00E+00",
                    "module": "A3",
                    "scenario": null
                },
                {
                    "value": "0,00E+00",
                    "module": "A4",
                    "scenario": null
                },
                {
                    "value": "0,00E+00",
                    "module": "A5",
                    "scenario": null
                },
                {
                    "value": "0,00E+00",
                    "module": "C1",
                    "scenario": null
                },
                {
                    "value": "0,00E+00",
                    "module": "C2",
                    "scenario": null
                },
                {
                    "value": "0,00E+00",
                    "module": "C3",
                    "scenario": null
                },
                {
                    "value": "0,00E+00",
                    "module": "C4",
                    "scenario": null
                },
                {
                    "value": "0,00E+00",
                    "module": "D",
                    "scenario": null
                }
            ]
        },
        {
            "parameter": "PERT",
            "values": [
                {
                    "value": "2,16E-01",
                    "module": "A1",
                    "scenario": null
                },
                {
                    "value": "2,13E-01",
                    "module": "A2",
                    "scenario": null
                },
                {
                    "value": "9,88E+02",
                    "module": "A3",
                    "scenario": null
                },
                {
                    "value": "3,29E-01",
                    "module": "A4",
                    "scenario": null
                },
                {
                    "value": "9,41E-02",
                    "module": "A5",
                    "scenario": null
                },
                {
                    "value": "6,41E-02",
                    "module": "C1",
                    "scenario": null
                },
                {
                    "value": "6,56E-01",
                    "module": "C2",
                    "scenario": null
                },
                {
                    "value": "0,00E+00",
                    "module": "C3",
                    "scenario": null
                },
                {
                    "value": "7,48E-01",
                    "module": "C4",
                    "scenario": null
                },
                {
                    "value": "-1,91E+02",
                    "module": "D",
                    "scenario": null
                }
            ]
        },
        {
            "parameter": "PENRE",
            "values": [
                {
                    "value": "2,35E-01",
                    "module": "A1",
                    "scenario": null
                },
                {
                    "value": "1,67E+01",
                    "module": "A2",
                    "scenario": null
                },
                {
                    "value": "4,49E+02",
                    "module": "A3",
                    "scenario": null
                },
                {
                    "value": "2,62E+01",
                    "module": "A4",
                    "scenario": null
                },
                {
                    "value": "1,74E+01",
                    "module": "A5",
                    "scenario": null
                },
                {
                    "value": "1,18E+01",
                    "module": "C1",
                    "scenario": null
                },
                {
                    "value": "4,65E+01",
                    "module": "C2",
                    "scenario": null
                },
                {
                    "value": "0,00E+00",
                    "module": "C3",
                    "scenario": null
                },
                {
                    "value": "2,09E+01",
                    "module": "C4",
                    "scenario": null
                },
                {
                    "value": "-7,05E+02",
                    "module": "D",
                    "scenario": null
                }
            ]
        },
        {
            "parameter": "PENRM",
            "values": [
                {
                    "value": "0,00E+00",
                    "module": "A1",
                    "scenario": null
                },
                {
                    "value": "0,00E+00",
                    "module": "A2",
                    "scenario": null
                },
                {
                    "value": "0,00E+00",
                    "module": "A3",
                    "scenario": null
                },
                {
                    "value": "0,00E+00",
                    "module": "A4",
                    "scenario": null
                },
                {
                    "value": "0,00E+00",
                    "module": "A5",
                    "scenario": null
                },
                {
                    "value": "0,00E+00",
                    "module": "C1",
                    "scenario": null
                },
                {
                    "value": "0,00E+00",
                    "module": "C2",
                    "scenario": null
                },
                {
                    "value": "0,00E+00",
                    "module": "C3",
                    "scenario": null
                },
                {
                    "value": "0,00E+00",
                    "module": "C4",
                    "scenario": null
                },
                {
                    "value": "0,00E+00",
                    "module": "D",
                    "scenario": null
                }
            ]
        },
        {
            "parameter": "PENRT",
            "values": [
                {
                    "value": "2,35E-01",
                    "module": "A1",
                    "scenario": null
                },
                {
                    "value": "1,67E+01",
                    "module": "A2",
                    "scenario": null
                },
                {
                    "value": "4,49E+02",
                    "module": "A3",
                    "scenario": null
                },
                {
                    "value": "2,62E+01",
                    "module": "A4",
                    "scenario": null
                },
                {
                    "value": "1,74E+01",
                    "module": "A5",
                    "scenario": null
                },
                {
                    "value": "1,18E+01",
                    "module": "C1",
                    "scenario": null
                },
                {
                    "value": "4,65E+01",
                    "module": "C2",
                    "scenario": null
                },
                {
                    "value": "0,00E+00",
                    "module": "C3",
                    "scenario": null
                },
                {
                    "value": "2,09E+01",
                    "module": "C4",
                    "scenario": null
                },
                {
                    "value": "-7,05E+02",
                    "module": "D",
                    "scenario": null
                }
            ]
        },
        {
            "parameter": "SM",
            "values": [
                {
                    "value": "0,00E+00",
                    "module": "A1",
                    "scenario": null
                },
                {
                    "value": "0,00E+00",
                    "module": "A2",
                    "scenario": null
                },
                {
                    "value": "1,21E+00",
                    "module": "A3",
                    "scenario": null
                },
                {
                    "value": "0,00E+00",
                    "module": "A4",
                    "scenario": null
                },
                {
                    "value": "8,54E-03",
                    "module": "A5",
                    "scenario": null
                },
                {
                    "value": "5,82E-03",
                    "module": "C1",
                    "scenario": null
                },
                {
                    "value": "0,00E+00",
                    "module": "C2",
                    "scenario": null
                },
                {
                    "value": "0,00E+00",
                    "module": "C3",
                    "scenario": null
                },
                {
                    "value": "0,00E+00",
                    "module": "C4",
                    "scenario": null
                },
                {
                    "value": "-1,04E+00",
                    "module": "D",
                    "scenario": null
                }
            ]
        },
        {
            "parameter": "RSF",
            "values": [
                {
                    "value": "1,96E-03",
                    "module": "A1",
                    "scenario": null
                },
                {
                    "value": "7,45E-03",
                    "module": "A2",
                    "scenario": null
                },
                {
                    "value": "1,95E+00",
                    "module": "A3",
                    "scenario": null
                },
                {
                    "value": "1,15E-02",
                    "module": "A4",
                    "scenario": null
                },
                {
                    "value": "2,32E-03",
                    "module": "A5",
                    "scenario": null
                },
                {
                    "value": "1,58E-03",
                    "module": "C1",
                    "scenario": null
                },
                {
                    "value": "2,35E-02",
                    "module": "C2",
                    "scenario": null
                },
                {
                    "value": "0,00E+00",
                    "module": "C3",
                    "scenario": null
                },
                {
                    "value": "1,55E-02",
                    "module": "C4",
                    "scenario": null
                },
                {
                    "value": "-5,04E+00",
                    "module": "D",
                    "scenario": null
                }
            ]
        },
        {
            "parameter": "NRSF",
            "values": [
                {
                    "value": "6,12E-04",
                    "module": "A1",
                    "scenario": null
                },
                {
                    "value": "2,51E-02",
                    "module": "A2",
                    "scenario": null
                },
                {
                    "value": "4,53E+02",
                    "module": "A3",
                    "scenario": null
                },
                {
                    "value": "3,86E-02",
                    "module": "A4",
                    "scenario": null
                },
                {
                    "value": "3,41E-02",
                    "module": "A5",
                    "scenario": null
                },
                {
                    "value": "2,32E-02",
                    "module": "C1",
                    "scenario": null
                },
                {
                    "value": "8,38E-02",
                    "module": "C2",
                    "scenario": null
                },
                {
                    "value": "0,00E+00",
                    "module": "C3",
                    "scenario": null
                },
                {
                    "value": "3,35E-02",
                    "module": "C4",
                    "scenario": null
                },
                {
                    "value": "-3,95E+00",
                    "module": "D",
                    "scenario": null
                }
            ]
        },
        {
            "parameter": "FW",
            "values": [
                {
                    "value": "2,06E-03",
                    "module": "A1",
                    "scenario": null
                },
                {
                    "value": "1,89E-03",
                    "module": "A2",
                    "scenario": null
                },
                {
                    "value": "4,18E-01",
                    "module": "A3",
                    "scenario": null
                },
                {
                    "value": "2,98E-03",
                    "module": "A4",
                    "scenario": null
                },
                {
                    "value": "8,95E-04",
                    "module": "A5",
                    "scenario": null
                },
                {
                    "value": "6,10E-04",
                    "module": "C1",
                    "scenario": null
                },
                {
                    "value": "4,90E-03",
                    "module": "C2",
                    "scenario": null
                },
                {
                    "value": "0,00E+00",
                    "module": "C3",
                    "scenario": null
                },
                {
                    "value": "2,57E-02",
                    "module": "C4",
                    "scenario": null
                },
                {
                    "value": "-4,69E-01",
                    "module": "D",
                    "scenario": null
                }
            ]
        }
    ],
    "end_of_life_waste": [
        {
            "parameter": "HWD",
            "values": [
                {
                    "value": "1,71E-04",
                    "module": "A1",
                    "scenario": null
                },
                {
                    "value": "9,10E-04",
                    "module": "A2",
                    "scenario": null
                },
                {
                    "value": "5,82E-01",
                    "module": "A3",
                    "scenario": null
                },
                {
                    "value": "1,43E-03",
                    "module": "A4",
                    "scenario": null
                },
                {
                    "value": "5,12E-04",
                    "module": "A5",
                    "scenario": null
                },
                {
                    "value": "3,49E-04",
                    "module": "C1",
                    "scenario": null
                },
                {
                    "value": "2,37E-03",
                    "module": "C2",
                    "scenario": null
                },
                {
                    "value": "0,00E+00",
                    "module": "C3",
                    "scenario": null
                },
                {
                    "value": "0,00E+00",
                    "module": "C4",
                    "scenario": null
                },
                {
                    "value": "-7,77E-02",
                    "module": "D",
                    "scenario": null
                }
            ]
        },
        {
            "parameter": "NHWD",
            "values": [
                {
                    "value": "1,10E-03",
                    "module": "A1",
                    "scenario": null
                },
                {
                    "value": "1,40E+00",
                    "module": "A2",
                    "scenario": null
                },
                {
                    "value": "4,81E+00",
                    "module": "A3",
                    "scenario": null
                },
                {
                    "value": "2,27E+00",
                    "module": "A4",
                    "scenario": null
                },
                {
                    "value": "2,06E-02",
                    "module": "A5",
                    "scenario": null
                },
                {
                    "value": "1,40E-02",
                    "module": "C1",
                    "scenario": null
                },
                {
                    "value": "2,22E+00",
                    "module": "C2",
                    "scenario": null
                },
                {
                    "value": "0,00E+00",
                    "module": "C3",
                    "scenario": null
                },
                {
                    "value": "9,25E+01",
                    "module": "C4",
                    "scenario": null
                },
                {
                    "value": "-4,89E+00",
                    "module": "D",
                    "scenario": null
                }
            ]
        },
        {
            "parameter": "RWD",
            "values": [
                {
                    "value": "2,12E-06",
                    "module": "A1",
                    "scenario": null
                },
                {
                    "value": "1,14E-04",
                    "module": "A2",
                    "scenario": null
                },
                {
                    "value": "2,63E-03",
                    "module": "A3",
                    "scenario": null
                },
                {
                    "value": "1,79E-04",
                    "module": "A4",
                    "scenario": null
                },
                {
                    "value": "1,21E-04",
                    "module": "A5",
                    "scenario": null
                },
                {
                    "value": "8,22E-05",
                    "module": "C1",
                    "scenario": null
                },
                {
                    "value": "3,17E-04",
                    "module": "C2",
                    "scenario": null
                },
                {
                    "value": "0,00E+00",
                    "module": "C3",
                    "scenario": null
                },
                {
                    "value": "0,00E+00",
                    "module": "C4",
                    "scenario": null
                },
                {
                    "value": "-2,10E-03",
                    "module": "D",
                    "scenario": null
                }
            ]
        }
    ],
    "end_of_life_flow": [
        {
            "parameter": "CRU",
            "values": [
                {
                    "value": "0,00E+00",
                    "module": "A1",
                    "scenario": null
                },
                {
                    "value": "0,00E+00",
                    "module": "A2",
                    "scenario": null
                },
                {
                    "value": "0,00E+00",
                    "module": "A3",
                    "scenario": null
                },
                {
                    "value": "0,00E+00",
                    "module": "A4",
                    "scenario": null
                },
                {
                    "value": "0,00E+00",
                    "module": "A5",
                    "scenario": null
                },
                {
                    "value": "0,00E+00",
                    "module": "C1",
                    "scenario": null
                },
                {
                    "value": "0,00E+00",
                    "module": "C2",
                    "scenario": null
                },
                {
                    "value": "0,00E+00",
                    "module": "C3",
                    "scenario": null
                },
                {
                    "value": "0,00E+00",
                    "module": "C4",
                    "scenario": null
                },
                {
                    "value": "0,00E+00",
                    "module": "D",
                    "scenario": null
                }
            ]
        },
        {
            "parameter": "MFR",
            "values": [
                {
                    "value": "0,00E+00",
                    "module": "A1",
                    "scenario": null
                },
                {
                    "value": "0,00E+00",
                    "module": "A2",
                    "scenario": null
                },
                {
                    "value": "3,00E-01",
                    "module": "A3",
                    "scenario": null
                },
                {
                    "value": "0,00E+00",
                    "module": "A4",
                    "scenario": null
                },
                {
                    "value": "8,26E-03",
                    "module": "A5",
                    "scenario": null
                },
                {
                    "value": "5,71E-03",
                    "module": "C1",
                    "scenario": null
                },
                {
                    "value": "0,00E+00",
                    "module": "C2",
                    "scenario": null
                },
                {
                    "value": "2,78E+02",
                    "module": "C3",
                    "scenario": null
                },
                {
                    "value": "0,00E+00",
                    "module": "C4",
                    "scenario": null
                },
                {
                    "value": "-8,45E-01",
                    "module": "D",
                    "scenario": null
                }
            ]
        },
        {
            "parameter": "MER",
            "values": [
                {
                    "value": "0,00E+00",
                    "module": "A1",
                    "scenario": null
                },
                {
                    "value": "0,00E+00",
                    "module": "A2",
                    "scenario": null
                },
                {
                    "value": "5,41E-02",
                    "module": "A3",
                    "scenario": null
                },
                {
                    "value": "0,00E+00",
                    "module": "A4",
                    "scenario": null
                },
                {
                    "value": "1,55E-04",
                    "module": "A5",
                    "scenario": null
                },
                {
                    "value": "1,77E-05",
                    "module": "C1",
                    "scenario": null
                },
                {
                    "value": "0,00E+00",
                    "module": "C2",
                    "scenario": null
                },
                {
                    "value": "0,00E+00",
                    "module": "C3",
                    "scenario": null
                },
                {
                    "value": "0,00E+00",
                    "module": "C4",
                    "scenario": null
                },
                {
                    "value": "-5,06E-02",
                    "module": "D",
                    "scenario": null
                }
            ]
        },
        {
            "parameter": "EEE",
            "values": [
                {
                    "value": "0,00E+00",
                    "module": "A1",
                    "scenario": null
                },
                {
                    "value": "0,00E+00",
                    "module": "A2",
                    "scenario": null
                },
                {
                    "value": "5,84E-02",
                    "module": "A3",
                    "scenario": null
                },
                {
                    "value": "0,00E+00",
                    "module": "A4",
                    "scenario": null
                },
                {
                    "value": "8,92E-05",
                    "module": "A5",
                    "scenario": null
                },
                {
                    "value": "6,07E-05",
                    "module": "C1",
                    "scenario": null
                },
                {
                    "value": "0,00E+00",
                    "module": "C2",
                    "scenario": null
                },
                {
                    "value": "0,00E+00",
                    "module": "C3",
                    "scenario": null
                },
                {
                    "value": "0,00E+00",
                    "module": "C4",
                    "scenario": null
                },
                {
                    "value": "-1,10E-01",
                    "module": "D",
                    "scenario": null
                }
            ]
        },
        {
            "parameter": "EET",
            "values": [
                {
                    "value": "0,00E+00",
                    "module": "A1",
                    "scenario": null
                },
                {
                    "value": "0,00E+00",
                    "module": "A2",
                    "scenario": null
                },
                {
                    "value": "8,83E-01",
                    "module": "A3",
                    "scenario": null
                },
                {
                    "value": "0,00E+00",
                    "module": "A4",
                    "scenario": null
                },
                {
                    "value": "1,35E-03",
                    "module": "A5",
                    "scenario": null
                },
                {
                    "value": "9,19E-04",
                    "module": "C1",
                    "scenario": null
                },
                {
                    "value": "0,00E+00",
                    "module": "C2",
                    "scenario": null
                },
                {
                    "value": "0,00E+00",
                    "module": "C3",
                    "scenario": null
                },
                {
                    "value": "0,00E+00",
                    "module": "C4",
                    "scenario": null
                },
                {
                    "value": "-1,67E+00",
                    "module": "D",
                    "scenario": null
                }
            ]
        }
    ]
}