{"product_name":"FLEXR\u00d6R 20/FQ Pure 6G1,5mm\u00b2 5T","epd_id":"NEPD-6756-6067","declared_unit":{"unit":"m","amount":1},"compliance":["EN 15804+A2","ISO 14025","ISO 21930"],"producer_name":"Prysmian Group Sverige AB","environmental_impact":[{"parameter":"GWP-total","unit":"kg CO2-eq","values":[{"value":"5,24E-01","module":"A1","scenario":null},{"value":"3,70E-03","module":"A2","scenario":null},{"value":"4,57E-02","module":"A3","scenario":null},{"value":"2,64E-02","module":"A4","scenario":null},{"value":"1,49E-02","module":"A5","scenario":null},{"value":"2,44E-01","module":"B6","scenario":null},{"value":"0,00E+00","module":"C1","scenario":null},{"value":"9,67E-03","module":"C2","scenario":null},{"value":"1,27E-01","module":"C3","scenario":null},{"value":"6,38E-03","module":"C4","scenario":null},{"value":"-7,80E-02","module":"D","scenario":null},{"value":"5,73E-01","module":"A1A3","scenario":null}]},{"parameter":"GWP-fossil","unit":"kg CO2-eq","values":[{"value":"5,20E-01","module":"A1","scenario":null},{"value":"3,70E-03","module":"A2","scenario":null},{"value":"4,43E-02","module":"A3","scenario":null},{"value":"2,63E-02","module":"A4","scenario":null},{"value":"1,47E-02","module":"A5","scenario":null},{"value":"2,25E-01","module":"B6","scenario":null},{"value":"0,00E+00","module":"C1","scenario":null},{"value":"9,67E-03","module":"C2","scenario":null},{"value":"1,27E-01","module":"C3","scenario":null},{"value":"6,38E-03","module":"C4","scenario":null},{"value":"-7,74E-02","module":"D","scenario":null},{"value":"5,68E-01","module":"A1A3","scenario":null}]},{"parameter":"GWP-biogenic","unit":"kg CO2-eq","values":[{"value":"3,18E-03","module":"A1","scenario":null},{"value":"1,52E-06","module":"A2","scenario":null},{"value":"1,39E-03","module":"A3","scenario":null},{"value":"1,08E-05","module":"A4","scenario":null},{"value":"9,18E-05","module":"A5","scenario":null},{"value":"4,57E-03","module":"B6","scenario":null},{"value":"0,00E+00","module":"C1","scenario":null},{"value":"3,94E-06","module":"C2","scenario":null},{"value":"1,83E-06","module":"C3","scenario":null},{"value":"5,50E-07","module":"C4","scenario":null},{"value":"-3,38E-04","module":"D","scenario":null},{"value":"4,57E-03","module":"A1A3","scenario":null}]},{"parameter":"GWP-luluc","unit":"kg CO2-eq","values":[{"value":"5,18E-04","module":"A1","scenario":null},{"value":"1,08E-06","module":"A2","scenario":null},{"value":"7,26E-05","module":"A3","scenario":null},{"value":"7,69E-06","module":"A4","scenario":null},{"value":"1,21E-05","module":"A5","scenario":null},{"value":"1,46E-02","module":"B6","scenario":null},{"value":"0,00E+00","module":"C1","scenario":null},{"value":"3,38E-06","module":"C2","scenario":null},{"value":"3,22E-07","module":"C3","scenario":null},{"value":"2,93E-07","module":"C4","scenario":null},{"value":"-3,00E-04","module":"D","scenario":null},{"value":"5,91E-04","module":"A1A3","scenario":null}]},{"parameter":"ODP","unit":"kg CFC11-eq","values":[{"value":"2,87E-08","module":"A1","scenario":null},{"value":"8,54E-10","module":"A2","scenario":null},{"value":"3,80E-09","module":"A3","scenario":null},{"value":"6,09E-09","module":"A4","scenario":null},{"value":"8,42E-10","module":"A5","scenario":null},{"value":"1,10E-07","module":"B6","scenario":null},{"value":"0,00E+00","module":"C1","scenario":null},{"value":"2,20E-09","module":"C2","scenario":null},{"value":"1,80E-10","module":"C3","scenario":null},{"value":"2,88E-10","module":"C4","scenario":null},{"value":"-5,22E-04","module":"D","scenario":null},{"value":"3,34E-08","module":"A1A3","scenario":null}]},{"parameter":"AP","unit":"mol H+-eq","values":[{"value":"2,86E-02","module":"A1","scenario":null},{"value":"1,55E-05","module":"A2","scenario":null},{"value":"1,91E-04","module":"A3","scenario":null},{"value":"1,11E-04","module":"A4","scenario":null},{"value":"5,79E-04","module":"A5","scenario":null},{"value":"1,46E-03","module":"B6","scenario":null},{"value":"0,00E+00","module":"C1","scenario":null},{"value":"3,95E-05","module":"C2","scenario":null},{"value":"2,14E-05","module":"C3","scenario":null},{"value":"7,57E-06","module":"C4","scenario":null},{"value":"-7,53E-03","module":"D","scenario":null},{"value":"2,88E-02","module":"A1A3","scenario":null}]},{"parameter":"POCP","unit":"kg NMVOC-eq","values":[{"value":"5,37E-03","module":"A1","scenario":null},{"value":"1,66E-05","module":"A2","scenario":null},{"value":"8,31E-05","module":"A3","scenario":null},{"value":"1,18E-04","module":"A4","scenario":null},{"value":"1,13E-04","module":"A5","scenario":null},{"value":"7,47E-04","module":"B6","scenario":null},{"value":"0,00E+00","module":"C1","scenario":null},{"value":"3,97E-05","module":"C2","scenario":null},{"value":"2,58E-05","module":"C3","scenario":null},{"value":"9,84E-06","module":"C4","scenario":null},{"value":"-1,42E-03","module":"D","scenario":null},{"value":"5,47E-03","module":"A1A3","scenario":null}]},{"parameter":"ADPE","unit":"kg Sb-eq","values":[{"value":"8,37E-05","module":"A1","scenario":null},{"value":"6,39E-08","module":"A2","scenario":null},{"value":"2,38E-07","module":"A3","scenario":null},{"value":"4,50E-07","module":"A4","scenario":null},{"value":"1,69E-06","module":"A5","scenario":null},{"value":"8,99E-06","module":"B6","scenario":null},{"value":"0,00E+00","module":"C1","scenario":null},{"value":"2,62E-07","module":"C2","scenario":null},{"value":"8,87E-09","module":"C3","scenario":null},{"value":"7,51E-09","module":"C4","scenario":null},{"value":"-4,17E-05","module":"D","scenario":null},{"value":"8,40E-05","module":"A1A3","scenario":null}]},{"parameter":"ADPF","unit":"MJ","values":[{"value":"1,02E+01","module":"A1","scenario":null},{"value":"5,75E-02","module":"A2","scenario":null},{"value":"7,65E-01","module":"A3","scenario":null},{"value":"4,10E-01","module":"A4","scenario":null},{"value":"2,32E-01","module":"A5","scenario":null},{"value":"2,63E+01","module":"B6","scenario":null},{"value":"0,00E+00","module":"C1","scenario":null},{"value":"1,46E-01","module":"C2","scenario":null},{"value":"1,26E-02","module":"C3","scenario":null},{"value":"2,24E-02","module":"C4","scenario":null},{"value":"-1,44E+00","module":"D","scenario":null},{"value":"1,10E+01","module":"A1A3","scenario":null}]},{"parameter":"WDP","unit":"m3 world-eq. Deprived","values":[{"value":"1,69E+01","module":"A1","scenario":null},{"value":"4,43E-02","module":"A2","scenario":null},{"value":"9,59E+00","module":"A3","scenario":null},{"value":"3,14E-01","module":"A4","scenario":null},{"value":"5,49E-01","module":"A5","scenario":null},{"value":"2,67E+03","module":"B6","scenario":null},{"value":"0,00E+00","module":"C1","scenario":null},{"value":"1,39E-01","module":"C2","scenario":null},{"value":"6,84E-02","module":"C3","scenario":null},{"value":"3,68E-01","module":"C4","scenario":null},{"value":"3,55E-01","module":"D","scenario":null},{"value":"2,66E+01","module":"A1A3","scenario":null}]},{"parameter":"EP-freshwater","unit":"kg P-eq","values":[{"value":"2,42E-04","module":"A1","scenario":null},{"value":"2,82E-08","module":"A2","scenario":null},{"value":"3,32E-06","module":"A3","scenario":null},{"value":"2,01E-07","module":"A4","scenario":null},{"value":"4,92E-06","module":"A5","scenario":null},{"value":"1,52E-05","module":"B6","scenario":null},{"value":"0,00E+00","module":"C1","scenario":null},{"value":"7,59E-08","module":"C2","scenario":null},{"value":"1,70E-08","module":"C3","scenario":null},{"value":"1,39E-08","module":"C4","scenario":null},{"value":"-5,08E-05","module":"D","scenario":null},{"value":"2,45E-04","module":"A1A3","scenario":null}]},{"parameter":"EP-marine","unit":"kg N-eq","values":[{"value":"1,22E-03","module":"A1","scenario":null},{"value":"4,67E-06","module":"A2","scenario":null},{"value":"2,82E-05","module":"A3","scenario":null},{"value":"3,33E-05","module":"A4","scenario":null},{"value":"2,63E-05","module":"A5","scenario":null},{"value":"2,49E-04","module":"B6","scenario":null},{"value":"0,00E+00","module":"C1","scenario":null},{"value":"1,17E-05","module":"C2","scenario":null},{"value":"1,02E-05","module":"C3","scenario":null},{"value":"8,83E-06","module":"C4","scenario":null},{"value":"-3,38E-04","module":"D","scenario":null},{"value":"1,25E-03","module":"A1A3","scenario":null}]},{"parameter":"EP-terrestrial","unit":"mol N-eq.","values":[{"value":"1,76E-02","module":"A1","scenario":null},{"value":"5,17E-05","module":"A2","scenario":null},{"value":"3,19E-04","module":"A3","scenario":null},{"value":"3,68E-04","module":"A4","scenario":null},{"value":"3,72E-04","module":"A5","scenario":null},{"value":"3,28E-03","module":"B6","scenario":null},{"value":"0,00E+00","module":"C1","scenario":null},{"value":"1,30E-04","module":"C2","scenario":null},{"value":"1,07E-04","module":"C3","scenario":null},{"value":"3,03E-05","module":"C4","scenario":null},{"value":"-5,08E-03","module":"D","scenario":null},{"value":"1,79E-02","module":"A1A3","scenario":null}]},{"parameter":"GWP-IOBC","unit":"kg CO2-eq","values":[{"value":"5,15E-01","module":"A1","scenario":null},{"value":"3,70E-03","module":"A2","scenario":null},{"value":"4,76E-02","module":"A3","scenario":null},{"value":"2,64E-02","module":"A4","scenario":null},{"value":"1,47E-02","module":"A5","scenario":null},{"value":"2,44E-01","module":"B6","scenario":null},{"value":"0,00E+00","module":"C1","scenario":null},{"value":"9,67E-03","module":"C2","scenario":null},{"value":"1,27E-01","module":"C3","scenario":null},{"value":"6,54E-03","module":"C4","scenario":null},{"value":"-5,28E-02","module":"D","scenario":null},{"value":"5,66E-01","module":"A1A3","scenario":null}]}],"additional_environmental_impact":[{"parameter":"PM","unit":"Disease incidence","values":[{"value":"6,22E-08","module":"A1","scenario":null},{"value":"3,24E-10","module":"A2","scenario":null},{"value":"5,48E-10","module":"A3","scenario":null},{"value":"2,32E-09","module":"A4","scenario":null},{"value":"1,33E-09","module":"A5","scenario":null},{"value":"1,05E-08","module":"B6","scenario":null},{"value":"0,00E+00","module":"C1","scenario":null},{"value":"6,96E-10","module":"C2","scenario":null},{"value":"9,70E-11","module":"C3","scenario":null},{"value":"1,41E-10","module":"C4","scenario":null},{"value":"-1,91E-08","module":"D","scenario":null},{"value":"6,30E-08","module":"A1A3","scenario":null}]},{"parameter":"ETP-fw","unit":"CTUe","values":[{"value":"2,32E+02","module":"A1","scenario":null},{"value":"4,21E-02","module":"A2","scenario":null},{"value":"4,88E-01","module":"A3","scenario":null},{"value":"3,00E-01","module":"A4","scenario":null},{"value":"5,04E+00","module":"A5","scenario":null},{"value":"1,39E+01","module":"B6","scenario":null},{"value":"0,00E+00","module":"C1","scenario":null},{"value":"1,07E-01","module":"C2","scenario":null},{"value":"1,36E-01","module":"C3","scenario":null},{"value":"1,90E+01","module":"C4","scenario":null},{"value":"-6,86E+01","module":"D","scenario":null},{"value":"2,32E+02","module":"A1A3","scenario":null}]},{"parameter":"HTP-c","unit":"CTUh","values":[{"value":"4,69E-09","module":"A1","scenario":null},{"value":"0,00E+00","module":"A2","scenario":null},{"value":"1,60E-11","module":"A3","scenario":null},{"value":"0,00E+00","module":"A4","scenario":null},{"value":"9,40E-11","module":"A5","scenario":null},{"value":"4,00E-10","module":"B6","scenario":null},{"value":"0,00E+00","module":"C1","scenario":null},{"value":"0,00E+00","module":"C2","scenario":null},{"value":"5,00E-12","module":"C3","scenario":null},{"value":"1,00E-12","module":"C4","scenario":null},{"value":"-9,74E-10","module":"D","scenario":null},{"value":"4,71E-09","module":"A1A3","scenario":null}]},{"parameter":"HTP-nc","unit":"CTUh","values":[{"value":"3,88E-07","module":"A1","scenario":null},{"value":"4,00E-11","module":"A2","scenario":null},{"value":"4,96E-10","module":"A3","scenario":null},{"value":"2,90E-10","module":"A4","scenario":null},{"value":"7,78E-09","module":"A5","scenario":null},{"value":"9,62E-09","module":"B6","scenario":null},{"value":"0,00E+00","module":"C1","scenario":null},{"value":"1,16E-10","module":"C2","scenario":null},{"value":"2,11E-10","module":"C3","scenario":null},{"value":"2,50E-11","module":"C4","scenario":null},{"value":"-8,28E-08","module":"D","scenario":null},{"value":"3,88E-07","module":"A1A3","scenario":null}]},{"parameter":"SQP","unit":"-","values":[{"value":"4,43E+00","module":"A1","scenario":null},{"value":"6,55E-02","module":"A2","scenario":null},{"value":"1,63E-01","module":"A3","scenario":null},{"value":"4,70E-01","module":"A4","scenario":null},{"value":"1,06E-01","module":"A5","scenario":null},{"value":"1,17E+01","module":"B6","scenario":null},{"value":"0,00E+00","module":"C1","scenario":null},{"value":"1,00E-01","module":"C2","scenario":null},{"value":"2,04E-03","module":"C3","scenario":null},{"value":"6,36E-02","module":"C4","scenario":null},{"value":"-1,57E+00","module":"D","scenario":null},{"value":"4,66E+00","module":"A1A3","scenario":null}]},{"parameter":"IRP","unit":"kBq U235-eq","values":[{"value":"1,99E-02","module":"A1","scenario":null},{"value":"2,51E-04","module":"A2","scenario":null},{"value":"5,64E-03","module":"A3","scenario":null},{"value":"1,79E-03","module":"A4","scenario":null},{"value":"5,67E-04","module":"A5","scenario":null},{"value":"9,03E-01","module":"B6","scenario":null},{"value":"0,00E+00","module":"C1","scenario":null},{"value":"6,37E-04","module":"C2","scenario":null},{"value":"2,82E-05","module":"C3","scenario":null},{"value":"1,27E-04","module":"C4","scenario":null},{"value":"-1,61E-03","module":"D","scenario":null},{"value":"2,58E-02","module":"A1A3","scenario":null}]}],"resource_use":[{"parameter":"PERE","unit":"MJ","values":[{"value":"1,01E+00","module":"A1","scenario":null},{"value":"7,26E-04","module":"A2","scenario":null},{"value":"1,24E-01","module":"A3","scenario":null},{"value":"5,16E-03","module":"A4","scenario":null},{"value":"2,30E-02","module":"A5","scenario":null},{"value":"1,27E+01","module":"B6","scenario":null},{"value":"0,00E+00","module":"C1","scenario":null},{"value":"2,06E-03","module":"C2","scenario":null},{"value":"5,85E-04","module":"C3","scenario":null},{"value":"1,99E-03","module":"C4","scenario":null},{"value":"-8,04E-01","module":"D","scenario":null},{"value":"1,14E+00","module":"A1A3","scenario":null}]},{"parameter":"PERM","unit":"","values":[{"value":"0,00E+00","module":"A1","scenario":null},{"value":"0,00E+00","module":"A2","scenario":null},{"value":"0,00E+00","module":"A3","scenario":null},{"value":"0,00E+00","module":"A4","scenario":null},{"value":"0,00E+00","module":"A5","scenario":null},{"value":"0,00E+00","module":"B6","scenario":null},{"value":"0,00E+00","module":"C1","scenario":null},{"value":"0,00E+00","module":"C2","scenario":null},{"value":"0,00E+00","module":"C3","scenario":null},{"value":"0,00E+00","module":"C4","scenario":null},{"value":"0,00E+00","module":"D","scenario":null},{"value":"0,00E+00","module":"A1A3","scenario":null}]},{"parameter":"PERT","unit":"MJ","values":[{"value":"1,01E+00","module":"A1","scenario":null},{"value":"7,26E-04","module":"A2","scenario":null},{"value":"1,24E-01","module":"A3","scenario":null},{"value":"5,16E-03","module":"A4","scenario":null},{"value":"2,30E-02","module":"A5","scenario":null},{"value":"1,27E+01","module":"B6","scenario":null},{"value":"0,00E+00","module":"C1","scenario":null},{"value":"2,06E-03","module":"C2","scenario":null},{"value":"5,85E-04","module":"C3","scenario":null},{"value":"1,99E-03","module":"C4","scenario":null},{"value":"-8,04E-01","module":"D","scenario":null},{"value":"1,14E+00","module":"A1A3","scenario":null}]},{"parameter":"PENRE","unit":"MJ","values":[{"value":"7,45E+00","module":"A1","scenario":null},{"value":"5,75E-02","module":"A2","scenario":null},{"value":"7,66E-01","module":"A3","scenario":null},{"value":"4,10E-01","module":"A4","scenario":null},{"value":"1,77E-01","module":"A5","scenario":null},{"value":"2,64E+01","module":"B6","scenario":null},{"value":"0,00E+00","module":"C1","scenario":null},{"value":"1,46E-01","module":"C2","scenario":null},{"value":"1,26E-02","module":"C3","scenario":null},{"value":"2,24E-02","module":"C4","scenario":null},{"value":"-1,05E+00","module":"D","scenario":null},{"value":"8,27E+00","module":"A1A3","scenario":null}]},{"parameter":"PENRM","unit":"MJ","values":[{"value":"2,93E+00","module":"A1","scenario":null},{"value":"0,00E+00","module":"A2","scenario":null},{"value":"0,00E+00","module":"A3","scenario":null},{"value":"0,00E+00","module":"A4","scenario":null},{"value":"5,26E-04","module":"A5","scenario":null},{"value":"0,00E+00","module":"B6","scenario":null},{"value":"0,00E+00","module":"C1","scenario":null},{"value":"0,00E+00","module":"C2","scenario":null},{"value":"-2,91E+00","module":"C3","scenario":null},{"value":"0,00E+00","module":"C4","scenario":null},{"value":"-4,33E-01","module":"D","scenario":null},{"value":"2,93E+00","module":"A1A3","scenario":null}]},{"parameter":"PENRT","unit":"MJ","values":[{"value":"1,04E+01","module":"A1","scenario":null},{"value":"5,75E-02","module":"A2","scenario":null},{"value":"7,66E-01","module":"A3","scenario":null},{"value":"4,10E-01","module":"A4","scenario":null},{"value":"1,78E-01","module":"A5","scenario":null},{"value":"2,64E+01","module":"B6","scenario":null},{"value":"0,00E+00","module":"C1","scenario":null},{"value":"1,46E-01","module":"C2","scenario":null},{"value":"-2,89E+00","module":"C3","scenario":null},{"value":"2,24E-02","module":"C4","scenario":null},{"value":"-1,48E+00","module":"D","scenario":null},{"value":"1,12E+01","module":"A1A3","scenario":null}]},{"parameter":"SM","unit":"kg","values":[{"value":"2,87E-02","module":"A1","scenario":null},{"value":"0,00E+00","module":"A2","scenario":null},{"value":"0,00E+00","module":"A3","scenario":null},{"value":"0,00E+00","module":"A4","scenario":null},{"value":"5,77E-04","module":"A5","scenario":null},{"value":"0,00E+00","module":"B6","scenario":null},{"value":"0,00E+00","module":"C1","scenario":null},{"value":"0,00E+00","module":"C2","scenario":null},{"value":"0,00E+00","module":"C3","scenario":null},{"value":"1,59E-04","module":"C4","scenario":null},{"value":"1,29E-02","module":"D","scenario":null},{"value":"2,87E-02","module":"A1A3","scenario":null}]},{"parameter":"RSF","unit":"MJ","values":[{"value":"8,38E-03","module":"A1","scenario":null},{"value":"2,54E-05","module":"A2","scenario":null},{"value":"9,00E-03","module":"A3","scenario":null},{"value":"1,80E-04","module":"A4","scenario":null},{"value":"3,54E-04","module":"A5","scenario":null},{"value":"4,91E-02","module":"B6","scenario":null},{"value":"0,00E+00","module":"C1","scenario":null},{"value":"7,36E-05","module":"C2","scenario":null},{"value":"1,34E-05","module":"C3","scenario":null},{"value":"4,14E-05","module":"C4","scenario":null},{"value":"3,72E-04","module":"D","scenario":null},{"value":"1,74E-02","module":"A1A3","scenario":null}]},{"parameter":"NRSF","unit":"MJ","values":[{"value":"1,56E-03","module":"A1","scenario":null},{"value":"8,53E-05","module":"A2","scenario":null},{"value":"2,24E-03","module":"A3","scenario":null},{"value":"6,05E-04","module":"A4","scenario":null},{"value":"9,75E-05","module":"A5","scenario":null},{"value":"1,55E-01","module":"B6","scenario":null},{"value":"0,00E+00","module":"C1","scenario":null},{"value":"2,63E-04","module":"C2","scenario":null},{"value":"0,00E+00","module":"C3","scenario":null},{"value":"1,18E-04","module":"C4","scenario":null},{"value":"-3,50E-02","module":"D","scenario":null},{"value":"3,89E-03","module":"A1A3","scenario":null}]},{"parameter":"FW","unit":"m3","values":[{"value":"2,00E-02","module":"A1","scenario":null},{"value":"6,54E-06","module":"A2","scenario":null},{"value":"6,52E-04","module":"A3","scenario":null},{"value":"4,67E-05","module":"A4","scenario":null},{"value":"4,18E-04","module":"A5","scenario":null},{"value":"2,88E-02","module":"B6","scenario":null},{"value":"0,00E+00","module":"C1","scenario":null},{"value":"1,53E-05","module":"C2","scenario":null},{"value":"8,03E-05","module":"C3","scenario":null},{"value":"2,85E-05","module":"C4","scenario":null},{"value":"-2,11E-03","module":"D","scenario":null},{"value":"2,07E-02","module":"A1A3","scenario":null}]}],"end_of_life_waste":[{"parameter":"HWD","unit":"kg","values":[{"value":"3,83E-03","module":"A1","scenario":null},{"value":"3,14E-06","module":"A2","scenario":null},{"value":"2,65E-03","module":"A3","scenario":null},{"value":"2,24E-05","module":"A4","scenario":null},{"value":"1,67E-04","module":"A5","scenario":null},{"value":"1,38E-03","module":"B6","scenario":null},{"value":"0,00E+00","module":"C1","scenario":null},{"value":"7,43E-06","module":"C2","scenario":null},{"value":"0,00E+00","module":"C3","scenario":null},{"value":"1,86E-03","module":"C4","scenario":null},{"value":"-5,18E-04","module":"D","scenario":null},{"value":"6,48E-03","module":"A1A3","scenario":null}]},{"parameter":"NHWD","unit":"kg","values":[{"value":"1,13E-01","module":"A1","scenario":null},{"value":"4,96E-03","module":"A2","scenario":null},{"value":"4,50E-03","module":"A3","scenario":null},{"value":"3,57E-02","module":"A4","scenario":null},{"value":"4,96E-03","module":"A5","scenario":null},{"value":"8,70E-02","module":"B6","scenario":null},{"value":"0,00E+00","module":"C1","scenario":null},{"value":"6,97E-03","module":"C2","scenario":null},{"value":"0,00E+00","module":"C3","scenario":null},{"value":"8,31E-02","module":"C4","scenario":null},{"value":"-2,44E-02","module":"D","scenario":null},{"value":"1,22E-01","module":"A1A3","scenario":null}]},{"parameter":"RWD","unit":"kg","values":[{"value":"1,73E-05","module":"A1","scenario":null},{"value":"3,93E-07","module":"A2","scenario":null},{"value":"4,66E-06","module":"A3","scenario":null},{"value":"2,80E-06","module":"A4","scenario":null},{"value":"5,26E-07","module":"A5","scenario":null},{"value":"3,97E-04","module":"B6","scenario":null},{"value":"0,00E+00","module":"C1","scenario":null},{"value":"9,94E-07","module":"C2","scenario":null},{"value":"0,00E+00","module":"C3","scenario":null},{"value":"1,52E-07","module":"C4","scenario":null},{"value":"-1,38E-06","module":"D","scenario":null},{"value":"2,23E-05","module":"A1A3","scenario":null}]}],"end_of_life_flow":[{"parameter":"CRU","unit":"kg","values":[{"value":"0,00E+00","module":"A1","scenario":null},{"value":"0,00E+00","module":"A2","scenario":null},{"value":"0,00E+00","module":"A3","scenario":null},{"value":"0,00E+00","module":"A4","scenario":null},{"value":"0,00E+00","module":"A5","scenario":null},{"value":"0,00E+00","module":"B6","scenario":null},{"value":"0,00E+00","module":"C1","scenario":null},{"value":"0,00E+00","module":"C2","scenario":null},{"value":"0,00E+00","module":"C3","scenario":null},{"value":"0,00E+00","module":"C4","scenario":null},{"value":"0,00E+00","module":"D","scenario":null},{"value":"0,00E+00","module":"A1A3","scenario":null}]},{"parameter":"MFR","unit":"kg","values":[{"value":"0,00E+00","module":"A1","scenario":null},{"value":"0,00E+00","module":"A2","scenario":null},{"value":"1,11E-04","module":"A3","scenario":null},{"value":"0,00E+00","module":"A4","scenario":null},{"value":"1,19E-03","module":"A5","scenario":null},{"value":"0,00E+00","module":"B6","scenario":null},{"value":"0,00E+00","module":"C1","scenario":null},{"value":"0,00E+00","module":"C2","scenario":null},{"value":"5,95E-02","module":"C3","scenario":null},{"value":"4,91E-06","module":"C4","scenario":null},{"value":"-5,11E-04","module":"D","scenario":null},{"value":"1,11E-04","module":"A1A3","scenario":null}]},{"parameter":"MER","unit":"kg","values":[{"value":"0,00E+00","module":"A1","scenario":null},{"value":"0,00E+00","module":"A2","scenario":null},{"value":"1,03E-02","module":"A3","scenario":null},{"value":"0,00E+00","module":"A4","scenario":null},{"value":"1,24E-03","module":"A5","scenario":null},{"value":"0,00E+00","module":"B6","scenario":null},{"value":"0,00E+00","module":"C1","scenario":null},{"value":"0,00E+00","module":"C2","scenario":null},{"value":"5,16E-02","module":"C3","scenario":null},{"value":"3,99E-06","module":"C4","scenario":null},{"value":"-9,82E-05","module":"D","scenario":null},{"value":"1,03E-02","module":"A1A3","scenario":null}]},{"parameter":"EEE","unit":"MJ","values":[{"value":"0,00E+00","module":"A1","scenario":null},{"value":"0,00E+00","module":"A2","scenario":null},{"value":"6,05E-03","module":"A3","scenario":null},{"value":"0,00E+00","module":"A4","scenario":null},{"value":"1,76E-03","module":"A5","scenario":null},{"value":"0,00E+00","module":"B6","scenario":null},{"value":"0,00E+00","module":"C1","scenario":null},{"value":"0,00E+00","module":"C2","scenario":null},{"value":"8,18E-02","module":"C3","scenario":null},{"value":"4,17E-05","module":"C4","scenario":null},{"value":"-2,18E-04","module":"D","scenario":null},{"value":"6,05E-03","module":"A1A3","scenario":null}]},{"parameter":"EET","unit":"MJ","values":[{"value":"0,00E+00","module":"A1","scenario":null},{"value":"0,00E+00","module":"A2","scenario":null},{"value":"9,16E-02","module":"A3","scenario":null},{"value":"0,00E+00","module":"A4","scenario":null},{"value":"2,66E-02","module":"A5","scenario":null},{"value":"0,00E+00","module":"B6","scenario":null},{"value":"0,00E+00","module":"C1","scenario":null},{"value":"0,00E+00","module":"C2","scenario":null},{"value":"1,24E+00","module":"C3","scenario":null},{"value":"6,31E-04","module":"C4","scenario":null},{"value":"-3,30E-03","module":"D","scenario":null},{"value":"9,16E-02","module":"A1A3","scenario":null}]}]}