{
    "product_name": "Protan GG 2,0",
    "epd_id": "NEPD-6880-6273-EN",
    "declared_unit": {
        "unit": "m2",
        "amount": 1.0
    },
    "compliance": [
        "EN 15804+A2",
        "ISO 14025",
        "ISO 21930"
    ],
    "producer_name": "Protan AS",
    "environmental_impact": [
        {
            "parameter": "GWP-total",
            "values": [
                {
                    "value": "5,79E+00",
                    "module": "A1-A3",
                    "scenario": null
                },
                {
                    "value": "1,21E-01",
                    "module": "A4",
                    "scenario": null
                },
                {
                    "value": "1,16E-01",
                    "module": "A5",
                    "scenario": null
                },
                {
                    "value": "0,00E+00",
                    "module": "C1",
                    "scenario": null
                },
                {
                    "value": "1,21E-01",
                    "module": "C2",
                    "scenario": null
                },
                {
                    "value": "4,93E+00",
                    "module": "C3",
                    "scenario": null
                },
                {
                    "value": "9,31E-02",
                    "module": "C4",
                    "scenario": null
                },
                {
                    "value": "-2,29E-01",
                    "module": "D",
                    "scenario": null
                }
            ]
        },
        {
            "parameter": "GWP-fossil",
            "values": [
                {
                    "value": "5,76E+00",
                    "module": "A1-A3",
                    "scenario": null
                },
                {
                    "value": "1,21E-01",
                    "module": "A4",
                    "scenario": null
                },
                {
                    "value": "3,02E-03",
                    "module": "A5",
                    "scenario": null
                },
                {
                    "value": "0,00E+00",
                    "module": "C1",
                    "scenario": null
                },
                {
                    "value": "1,21E-01",
                    "module": "C2",
                    "scenario": null
                },
                {
                    "value": "4,93E+00",
                    "module": "C3",
                    "scenario": null
                },
                {
                    "value": "9,31E-02",
                    "module": "C4",
                    "scenario": null
                },
                {
                    "value": "-2,21E-01",
                    "module": "D",
                    "scenario": null
                }
            ]
        },
        {
            "parameter": "GWP-biogenic",
            "values": [
                {
                    "value": "2,40E-02",
                    "module": "A1-A3",
                    "scenario": null
                },
                {
                    "value": "4,99E-05",
                    "module": "A4",
                    "scenario": null
                },
                {
                    "value": "1,13E-01",
                    "module": "A5",
                    "scenario": null
                },
                {
                    "value": "0,00E+00",
                    "module": "C1",
                    "scenario": null
                },
                {
                    "value": "4,99E-05",
                    "module": "C2",
                    "scenario": null
                },
                {
                    "value": "2,01E-03",
                    "module": "C3",
                    "scenario": null
                },
                {
                    "value": "4,50E-05",
                    "module": "C4",
                    "scenario": null
                },
                {
                    "value": "-4,56E-04",
                    "module": "D",
                    "scenario": null
                }
            ]
        },
        {
            "parameter": "GWP-luluc",
            "values": [
                {
                    "value": "3,89E-03",
                    "module": "A1-A3",
                    "scenario": null
                },
                {
                    "value": "4,29E-05",
                    "module": "A4",
                    "scenario": null
                },
                {
                    "value": "7,12E-06",
                    "module": "A5",
                    "scenario": null
                },
                {
                    "value": "0,00E+00",
                    "module": "C1",
                    "scenario": null
                },
                {
                    "value": "4,29E-05",
                    "module": "C2",
                    "scenario": null
                },
                {
                    "value": "3,85E-04",
                    "module": "C3",
                    "scenario": null
                },
                {
                    "value": "1,13E-05",
                    "module": "C4",
                    "scenario": null
                },
                {
                    "value": "-7,60E-03",
                    "module": "D",
                    "scenario": null
                }
            ]
        },
        {
            "parameter": "ODP",
            "values": [
                {
                    "value": "1,77E-06",
                    "module": "A1-A3",
                    "scenario": null
                },
                {
                    "value": "2,73E-08",
                    "module": "A4",
                    "scenario": null
                },
                {
                    "value": "3,70E-10",
                    "module": "A5",
                    "scenario": null
                },
                {
                    "value": "0,00E+00",
                    "module": "C1",
                    "scenario": null
                },
                {
                    "value": "2,73E-08",
                    "module": "C2",
                    "scenario": null
                },
                {
                    "value": "1,62E-07",
                    "module": "C3",
                    "scenario": null
                },
                {
                    "value": "5,99E-09",
                    "module": "C4",
                    "scenario": null
                },
                {
                    "value": "-1,61E-02",
                    "module": "D",
                    "scenario": null
                }
            ]
        },
        {
            "parameter": "AP",
            "values": [
                {
                    "value": "2,98E-02",
                    "module": "A1-A3",
                    "scenario": null
                },
                {
                    "value": "3,46E-04",
                    "module": "A4",
                    "scenario": null
                },
                {
                    "value": "2,14E-05",
                    "module": "A5",
                    "scenario": null
                },
                {
                    "value": "0,00E+00",
                    "module": "C1",
                    "scenario": null
                },
                {
                    "value": "3,46E-04",
                    "module": "C2",
                    "scenario": null
                },
                {
                    "value": "2,85E-03",
                    "module": "C3",
                    "scenario": null
                },
                {
                    "value": "2,57E-04",
                    "module": "C4",
                    "scenario": null
                },
                {
                    "value": "-1,82E-03",
                    "module": "D",
                    "scenario": null
                }
            ]
        },
        {
            "parameter": "POCP",
            "values": [
                {
                    "value": "2,11E-02",
                    "module": "A1-A3",
                    "scenario": null
                },
                {
                    "value": "2,94E-04",
                    "module": "A4",
                    "scenario": null
                },
                {
                    "value": "1,46E-05",
                    "module": "A5",
                    "scenario": null
                },
                {
                    "value": "0,00E+00",
                    "module": "C1",
                    "scenario": null
                },
                {
                    "value": "2,94E-04",
                    "module": "C2",
                    "scenario": null
                },
                {
                    "value": "2,11E-03",
                    "module": "C3",
                    "scenario": null
                },
                {
                    "value": "2,31E-04",
                    "module": "C4",
                    "scenario": null
                },
                {
                    "value": "-1,77E-03",
                    "module": "D",
                    "scenario": null
                }
            ]
        },
        {
            "parameter": "ADPE",
            "values": [
                {
                    "value": "1,05E-04",
                    "module": "A1-A3",
                    "scenario": null
                },
                {
                    "value": "3,33E-06",
                    "module": "A4",
                    "scenario": null
                },
                {
                    "value": "1,50E-07",
                    "module": "A5",
                    "scenario": null
                },
                {
                    "value": "0,00E+00",
                    "module": "C1",
                    "scenario": null
                },
                {
                    "value": "3,33E-06",
                    "module": "C2",
                    "scenario": null
                },
                {
                    "value": "1,04E-05",
                    "module": "C3",
                    "scenario": null
                },
                {
                    "value": "2,92E-07",
                    "module": "C4",
                    "scenario": null
                },
                {
                    "value": "-2,20E-06",
                    "module": "D",
                    "scenario": null
                }
            ]
        },
        {
            "parameter": "ADPF",
            "values": [
                {
                    "value": "1,43E+02",
                    "module": "A1-A3",
                    "scenario": null
                },
                {
                    "value": "1,82E+00",
                    "module": "A4",
                    "scenario": null
                },
                {
                    "value": "4,00E-02",
                    "module": "A5",
                    "scenario": null
                },
                {
                    "value": "0,00E+00",
                    "module": "C1",
                    "scenario": null
                },
                {
                    "value": "1,82E+00",
                    "module": "C2",
                    "scenario": null
                },
                {
                    "value": "6,48E+00",
                    "module": "C3",
                    "scenario": null
                },
                {
                    "value": "5,73E-01",
                    "module": "C4",
                    "scenario": null
                },
                {
                    "value": "-3,16E+00",
                    "module": "D",
                    "scenario": null
                }
            ]
        },
        {
            "parameter": "WDP",
            "values": [
                {
                    "value": "7,49E+02",
                    "module": "A1-A3",
                    "scenario": null
                },
                {
                    "value": "1,76E+00",
                    "module": "A4",
                    "scenario": null
                },
                {
                    "value": "3,90E+00",
                    "module": "A5",
                    "scenario": null
                },
                {
                    "value": "0,00E+00",
                    "module": "C1",
                    "scenario": null
                },
                {
                    "value": "1,76E+00",
                    "module": "C2",
                    "scenario": null
                },
                {
                    "value": "1,32E+02",
                    "module": "C3",
                    "scenario": null
                },
                {
                    "value": "9,74E+00",
                    "module": "C4",
                    "scenario": null
                },
                {
                    "value": "-3,93E+01",
                    "module": "D",
                    "scenario": null
                }
            ]
        },
        {
            "parameter": "EP-freshwater",
            "values": [
                {
                    "value": "1,90E-04",
                    "module": "A1-A3",
                    "scenario": null
                },
                {
                    "value": "9,63E-07",
                    "module": "A4",
                    "scenario": null
                },
                {
                    "value": "1,31E-07",
                    "module": "A5",
                    "scenario": null
                },
                {
                    "value": "0,00E+00",
                    "module": "C1",
                    "scenario": null
                },
                {
                    "value": "9,63E-07",
                    "module": "C2",
                    "scenario": null
                },
                {
                    "value": "1,45E-05",
                    "module": "C3",
                    "scenario": null
                },
                {
                    "value": "1,33E-06",
                    "module": "C4",
                    "scenario": null
                },
                {
                    "value": "-1,96E-05",
                    "module": "D",
                    "scenario": null
                }
            ]
        },
        {
            "parameter": "EP-marine",
            "values": [
                {
                    "value": "4,62E-03",
                    "module": "A1-A3",
                    "scenario": null
                },
                {
                    "value": "6,85E-05",
                    "module": "A4",
                    "scenario": null
                },
                {
                    "value": "4,78E-06",
                    "module": "A5",
                    "scenario": null
                },
                {
                    "value": "0,00E+00",
                    "module": "C1",
                    "scenario": null
                },
                {
                    "value": "6,85E-05",
                    "module": "C2",
                    "scenario": null
                },
                {
                    "value": "6,96E-04",
                    "module": "C3",
                    "scenario": null
                },
                {
                    "value": "7,41E-05",
                    "module": "C4",
                    "scenario": null
                },
                {
                    "value": "-5,94E-04",
                    "module": "D",
                    "scenario": null
                }
            ]
        },
        {
            "parameter": "EP-terrestrial",
            "values": [
                {
                    "value": "5,51E-02",
                    "module": "A1-A3",
                    "scenario": null
                },
                {
                    "value": "7,67E-04",
                    "module": "A4",
                    "scenario": null
                },
                {
                    "value": "5,45E-05",
                    "module": "A5",
                    "scenario": null
                },
                {
                    "value": "0,00E+00",
                    "module": "C1",
                    "scenario": null
                },
                {
                    "value": "7,67E-04",
                    "module": "C2",
                    "scenario": null
                },
                {
                    "value": "7,46E-03",
                    "module": "C3",
                    "scenario": null
                },
                {
                    "value": "8,61E-04",
                    "module": "C4",
                    "scenario": null
                },
                {
                    "value": "-6,43E-03",
                    "module": "D",
                    "scenario": null
                }
            ]
        }
    ],
    "additional_environmental_impact": [
        {
            "parameter": "PM",
            "values": [
                {
                    "value": "2,43E-07",
                    "module": "A1-A3",
                    "scenario": null
                },
                {
                    "value": "7,38E-09",
                    "module": "A4",
                    "scenario": null
                },
                {
                    "value": "2,05E-10",
                    "module": "A5",
                    "scenario": null
                },
                {
                    "value": "0,00E+00",
                    "module": "C1",
                    "scenario": null
                },
                {
                    "value": "7,38E-09",
                    "module": "C2",
                    "scenario": null
                },
                {
                    "value": "1,85E-08",
                    "module": "C3",
                    "scenario": null
                },
                {
                    "value": "2,37E-09",
                    "module": "C4",
                    "scenario": null
                },
                {
                    "value": "-1,10E-07",
                    "module": "D",
                    "scenario": null
                }
            ]
        },
        {
            "parameter": "ETP-fw",
            "values": [
                {
                    "value": "7,48E+01",
                    "module": "A1-A3",
                    "scenario": null
                },
                {
                    "value": "1,35E+00",
                    "module": "A4",
                    "scenario": null
                },
                {
                    "value": "1,23E-01",
                    "module": "A5",
                    "scenario": null
                },
                {
                    "value": "0,00E+00",
                    "module": "C1",
                    "scenario": null
                },
                {
                    "value": "1,35E+00",
                    "module": "C2",
                    "scenario": null
                },
                {
                    "value": "3,11E+02",
                    "module": "C3",
                    "scenario": null
                },
                {
                    "value": "1,62E+00",
                    "module": "C4",
                    "scenario": null
                },
                {
                    "value": "-1,72E+01",
                    "module": "D",
                    "scenario": null
                }
            ]
        },
        {
            "parameter": "HTP-c",
            "values": [
                {
                    "value": "4,66E-09",
                    "module": "A1-A3",
                    "scenario": null
                },
                {
                    "value": "0,00E+00",
                    "module": "A4",
                    "scenario": null
                },
                {
                    "value": "6,00E-12",
                    "module": "A5",
                    "scenario": null
                },
                {
                    "value": "0,00E+00",
                    "module": "C1",
                    "scenario": null
                },
                {
                    "value": "0,00E+00",
                    "module": "C2",
                    "scenario": null
                },
                {
                    "value": "6,91E-10",
                    "module": "C3",
                    "scenario": null
                },
                {
                    "value": "8,50E-11",
                    "module": "C4",
                    "scenario": null
                },
                {
                    "value": "-3,15E-10",
                    "module": "D",
                    "scenario": null
                }
            ]
        },
        {
            "parameter": "HTP-nc",
            "values": [
                {
                    "value": "9,68E-08",
                    "module": "A1-A3",
                    "scenario": null
                },
                {
                    "value": "1,48E-09",
                    "module": "A4",
                    "scenario": null
                },
                {
                    "value": "1,77E-10",
                    "module": "A5",
                    "scenario": null
                },
                {
                    "value": "0,00E+00",
                    "module": "C1",
                    "scenario": null
                },
                {
                    "value": "1,48E-09",
                    "module": "C2",
                    "scenario": null
                },
                {
                    "value": "7,32E-08",
                    "module": "C3",
                    "scenario": null
                },
                {
                    "value": "3,23E-09",
                    "module": "C4",
                    "scenario": null
                },
                {
                    "value": "-1,65E-08",
                    "module": "D",
                    "scenario": null
                }
            ]
        },
        {
            "parameter": "SQP",
            "values": [
                {
                    "value": "1,67E+01",
                    "module": "A1-A3",
                    "scenario": null
                },
                {
                    "value": "1,27E+00",
                    "module": "A4",
                    "scenario": null
                },
                {
                    "value": "2,24E-02",
                    "module": "A5",
                    "scenario": null
                },
                {
                    "value": "0,00E+00",
                    "module": "C1",
                    "scenario": null
                },
                {
                    "value": "1,27E+00",
                    "module": "C2",
                    "scenario": null
                },
                {
                    "value": "2,36E+00",
                    "module": "C3",
                    "scenario": null
                },
                {
                    "value": "1,87E+00",
                    "module": "C4",
                    "scenario": null
                },
                {
                    "value": "-2,11E+01",
                    "module": "D",
                    "scenario": null
                }
            ]
        },
        {
            "parameter": "IRP",
            "values": [
                {
                    "value": "2,83E-01",
                    "module": "A1-A3",
                    "scenario": null
                },
                {
                    "value": "7,97E-03",
                    "module": "A4",
                    "scenario": null
                },
                {
                    "value": "4,74E-04",
                    "module": "A5",
                    "scenario": null
                },
                {
                    "value": "0,00E+00",
                    "module": "C1",
                    "scenario": null
                },
                {
                    "value": "7,97E-03",
                    "module": "C2",
                    "scenario": null
                },
                {
                    "value": "3,15E-02",
                    "module": "C3",
                    "scenario": null
                },
                {
                    "value": "3,05E-03",
                    "module": "C4",
                    "scenario": null
                },
                {
                    "value": "-2,02E-02",
                    "module": "D",
                    "scenario": null
                }
            ]
        }
    ],
    "resource_use": [
        {
            "parameter": "PERE",
            "values": [
                {
                    "value": "3,47E+01",
                    "module": "A1-A3",
                    "scenario": null
                },
                {
                    "value": "2,61E-02",
                    "module": "A4",
                    "scenario": null
                },
                {
                    "value": "2,88E-01",
                    "module": "A5",
                    "scenario": null
                },
                {
                    "value": "0,00E+00",
                    "module": "C1",
                    "scenario": null
                },
                {
                    "value": "2,61E-02",
                    "module": "C2",
                    "scenario": null
                },
                {
                    "value": "8,28E-01",
                    "module": "C3",
                    "scenario": null
                },
                {
                    "value": "5,14E-02",
                    "module": "C4",
                    "scenario": null
                },
                {
                    "value": "-1,95E+01",
                    "module": "D",
                    "scenario": null
                }
            ]
        },
        {
            "parameter": "PERM",
            "values": [
                {
                    "value": "0,00E+00",
                    "module": "A1-A3",
                    "scenario": null
                },
                {
                    "value": "0,00E+00",
                    "module": "A4",
                    "scenario": null
                },
                {
                    "value": "-9,39E-01",
                    "module": "A5",
                    "scenario": null
                },
                {
                    "value": "0,00E+00",
                    "module": "C1",
                    "scenario": null
                },
                {
                    "value": "0,00E+00",
                    "module": "C2",
                    "scenario": null
                },
                {
                    "value": "0,00E+00",
                    "module": "C3",
                    "scenario": null
                },
                {
                    "value": "0,00E+00",
                    "module": "C4",
                    "scenario": null
                },
                {
                    "value": "0,00E+00",
                    "module": "D",
                    "scenario": null
                }
            ]
        },
        {
            "parameter": "PERT",
            "values": [
                {
                    "value": "3,47E+01",
                    "module": "A1-A3",
                    "scenario": null
                },
                {
                    "value": "2,61E-02",
                    "module": "A4",
                    "scenario": null
                },
                {
                    "value": "-6,51E-01",
                    "module": "A5",
                    "scenario": null
                },
                {
                    "value": "0,00E+00",
                    "module": "C1",
                    "scenario": null
                },
                {
                    "value": "2,61E-02",
                    "module": "C2",
                    "scenario": null
                },
                {
                    "value": "8,28E-01",
                    "module": "C3",
                    "scenario": null
                },
                {
                    "value": "5,14E-02",
                    "module": "C4",
                    "scenario": null
                },
                {
                    "value": "-1,95E+01",
                    "module": "D",
                    "scenario": null
                }
            ]
        },
        {
            "parameter": "PENRE",
            "values": [
                {
                    "value": "9,05E+01",
                    "module": "A1-A3",
                    "scenario": null
                },
                {
                    "value": "1,82E+00",
                    "module": "A4",
                    "scenario": null
                },
                {
                    "value": "4,01E-02",
                    "module": "A5",
                    "scenario": null
                },
                {
                    "value": "0,00E+00",
                    "module": "C1",
                    "scenario": null
                },
                {
                    "value": "1,82E+00",
                    "module": "C2",
                    "scenario": null
                },
                {
                    "value": "6,49E+00",
                    "module": "C3",
                    "scenario": null
                },
                {
                    "value": "5,73E-01",
                    "module": "C4",
                    "scenario": null
                },
                {
                    "value": "-3,16E+00",
                    "module": "D",
                    "scenario": null
                }
            ]
        },
        {
            "parameter": "PENRM",
            "values": [
                {
                    "value": "5,66E+01",
                    "module": "A1-A3",
                    "scenario": null
                },
                {
                    "value": "0,00E+00",
                    "module": "A4",
                    "scenario": null
                },
                {
                    "value": "-8,49E-03",
                    "module": "A5",
                    "scenario": null
                },
                {
                    "value": "0,00E+00",
                    "module": "C1",
                    "scenario": null
                },
                {
                    "value": "0,00E+00",
                    "module": "C2",
                    "scenario": null
                },
                {
                    "value": "0,00E+00",
                    "module": "C3",
                    "scenario": null
                },
                {
                    "value": "0,00E+00",
                    "module": "C4",
                    "scenario": null
                },
                {
                    "value": "0,00E+00",
                    "module": "D",
                    "scenario": null
                }
            ]
        },
        {
            "parameter": "PENRT",
            "values": [
                {
                    "value": "1,47E+02",
                    "module": "A1-A3",
                    "scenario": null
                },
                {
                    "value": "1,82E+00",
                    "module": "A4",
                    "scenario": null
                },
                {
                    "value": "3,16E-02",
                    "module": "A5",
                    "scenario": null
                },
                {
                    "value": "0,00E+00",
                    "module": "C1",
                    "scenario": null
                },
                {
                    "value": "1,82E+00",
                    "module": "C2",
                    "scenario": null
                },
                {
                    "value": "6,49E+00",
                    "module": "C3",
                    "scenario": null
                },
                {
                    "value": "5,73E-01",
                    "module": "C4",
                    "scenario": null
                },
                {
                    "value": "-3,16E+00",
                    "module": "D",
                    "scenario": null
                }
            ]
        },
        {
            "parameter": "SM",
            "values": [
                {
                    "value": "4,92E-03",
                    "module": "A1-A3",
                    "scenario": null
                },
                {
                    "value": "0,00E+00",
                    "module": "A4",
                    "scenario": null
                },
                {
                    "value": "0,00E+00",
                    "module": "A5",
                    "scenario": null
                },
                {
                    "value": "0,00E+00",
                    "module": "C1",
                    "scenario": null
                },
                {
                    "value": "0,00E+00",
                    "module": "C2",
                    "scenario": null
                },
                {
                    "value": "0,00E+00",
                    "module": "C3",
                    "scenario": null
                },
                {
                    "value": "0,00E+00",
                    "module": "C4",
                    "scenario": null
                },
                {
                    "value": "0,00E+00",
                    "module": "D",
                    "scenario": null
                }
            ]
        },
        {
            "parameter": "RSF",
            "values": [
                {
                    "value": "3,66E-01",
                    "module": "A1-A3",
                    "scenario": null
                },
                {
                    "value": "9,33E-04",
                    "module": "A4",
                    "scenario": null
                },
                {
                    "value": "2,36E-04",
                    "module": "A5",
                    "scenario": null
                },
                {
                    "value": "0,00E+00",
                    "module": "C1",
                    "scenario": null
                },
                {
                    "value": "9,33E-04",
                    "module": "C2",
                    "scenario": null
                },
                {
                    "value": "1,50E-02",
                    "module": "C3",
                    "scenario": null
                },
                {
                    "value": "1,26E-03",
                    "module": "C4",
                    "scenario": null
                },
                {
                    "value": "-3,41E-03",
                    "module": "D",
                    "scenario": null
                }
            ]
        },
        {
            "parameter": "NRSF",
            "values": [
                {
                    "value": "1,15E-01",
                    "module": "A1-A3",
                    "scenario": null
                },
                {
                    "value": "3,34E-03",
                    "module": "A4",
                    "scenario": null
                },
                {
                    "value": "6,38E-04",
                    "module": "A5",
                    "scenario": null
                },
                {
                    "value": "0,00E+00",
                    "module": "C1",
                    "scenario": null
                },
                {
                    "value": "3,34E-03",
                    "module": "C2",
                    "scenario": null
                },
                {
                    "value": "0,00E+00",
                    "module": "C3",
                    "scenario": null
                },
                {
                    "value": "8,39E-03",
                    "module": "C4",
                    "scenario": null
                },
                {
                    "value": "-1,16E+00",
                    "module": "D",
                    "scenario": null
                }
            ]
        },
        {
            "parameter": "FW",
            "values": [
                {
                    "value": "3,06E-01",
                    "module": "A1-A3",
                    "scenario": null
                },
                {
                    "value": "1,95E-04",
                    "module": "A4",
                    "scenario": null
                },
                {
                    "value": "2,16E-03",
                    "module": "A5",
                    "scenario": null
                },
                {
                    "value": "0,00E+00",
                    "module": "C1",
                    "scenario": null
                },
                {
                    "value": "1,95E-04",
                    "module": "C2",
                    "scenario": null
                },
                {
                    "value": "1,55E-01",
                    "module": "C3",
                    "scenario": null
                },
                {
                    "value": "5,33E-04",
                    "module": "C4",
                    "scenario": null
                },
                {
                    "value": "-2,35E-02",
                    "module": "D",
                    "scenario": null
                }
            ]
        }
    ],
    "end_of_life_waste": [
        {
            "parameter": "HWD",
            "values": [
                {
                    "value": "9,08E-03",
                    "module": "A1-A3",
                    "scenario": null
                },
                {
                    "value": "9,40E-05",
                    "module": "A4",
                    "scenario": null
                },
                {
                    "value": "1,43E-05",
                    "module": "A5",
                    "scenario": null
                },
                {
                    "value": "0,00E+00",
                    "module": "C1",
                    "scenario": null
                },
                {
                    "value": "9,40E-05",
                    "module": "C2",
                    "scenario": null
                },
                {
                    "value": "0,00E+00",
                    "module": "C3",
                    "scenario": null
                },
                {
                    "value": "3,53E-02",
                    "module": "C4",
                    "scenario": null
                },
                {
                    "value": "-1,48E-04",
                    "module": "D",
                    "scenario": null
                }
            ]
        },
        {
            "parameter": "NHWD",
            "values": [
                {
                    "value": "6,07E-01",
                    "module": "A1-A3",
                    "scenario": null
                },
                {
                    "value": "8,86E-02",
                    "module": "A4",
                    "scenario": null
                },
                {
                    "value": "7,09E-02",
                    "module": "A5",
                    "scenario": null
                },
                {
                    "value": "0,00E+00",
                    "module": "C1",
                    "scenario": null
                },
                {
                    "value": "8,86E-02",
                    "module": "C2",
                    "scenario": null
                },
                {
                    "value": "0,00E+00",
                    "module": "C3",
                    "scenario": null
                },
                {
                    "value": "3,57E-01",
                    "module": "C4",
                    "scenario": null
                },
                {
                    "value": "-7,46E-02",
                    "module": "D",
                    "scenario": null
                }
            ]
        },
        {
            "parameter": "RWD",
            "values": [
                {
                    "value": "2,43E-04",
                    "module": "A1-A3",
                    "scenario": null
                },
                {
                    "value": "1,24E-05",
                    "module": "A4",
                    "scenario": null
                },
                {
                    "value": "1,99E-07",
                    "module": "A5",
                    "scenario": null
                },
                {
                    "value": "0,00E+00",
                    "module": "C1",
                    "scenario": null
                },
                {
                    "value": "1,24E-05",
                    "module": "C2",
                    "scenario": null
                },
                {
                    "value": "0,00E+00",
                    "module": "C3",
                    "scenario": null
                },
                {
                    "value": "1,33E-06",
                    "module": "C4",
                    "scenario": null
                },
                {
                    "value": "-1,65E-05",
                    "module": "D",
                    "scenario": null
                }
            ]
        }
    ],
    "end_of_life_flow": [
        {
            "parameter": "CRU",
            "values": [
                {
                    "value": "0,00E+00",
                    "module": "A1-A3",
                    "scenario": null
                },
                {
                    "value": "0,00E+00",
                    "module": "A4",
                    "scenario": null
                },
                {
                    "value": "0,00E+00",
                    "module": "A5",
                    "scenario": null
                },
                {
                    "value": "0,00E+00",
                    "module": "C1",
                    "scenario": null
                },
                {
                    "value": "0,00E+00",
                    "module": "C2",
                    "scenario": null
                },
                {
                    "value": "0,00E+00",
                    "module": "C3",
                    "scenario": null
                },
                {
                    "value": "0,00E+00",
                    "module": "C4",
                    "scenario": null
                },
                {
                    "value": "0,00E+00",
                    "module": "D",
                    "scenario": null
                }
            ]
        },
        {
            "parameter": "MFR",
            "values": [
                {
                    "value": "1,76E-04",
                    "module": "A1-A3",
                    "scenario": null
                },
                {
                    "value": "0,00E+00",
                    "module": "A4",
                    "scenario": null
                },
                {
                    "value": "4,20E-02",
                    "module": "A5",
                    "scenario": null
                },
                {
                    "value": "0,00E+00",
                    "module": "C1",
                    "scenario": null
                },
                {
                    "value": "0,00E+00",
                    "module": "C2",
                    "scenario": null
                },
                {
                    "value": "0,00E+00",
                    "module": "C3",
                    "scenario": null
                },
                {
                    "value": "0,00E+00",
                    "module": "C4",
                    "scenario": null
                },
                {
                    "value": "0,00E+00",
                    "module": "D",
                    "scenario": null
                }
            ]
        },
        {
            "parameter": "MER",
            "values": [
                {
                    "value": "1,39E-05",
                    "module": "A1-A3",
                    "scenario": null
                },
                {
                    "value": "0,00E+00",
                    "module": "A4",
                    "scenario": null
                },
                {
                    "value": "2,70E-02",
                    "module": "A5",
                    "scenario": null
                },
                {
                    "value": "0,00E+00",
                    "module": "C1",
                    "scenario": null
                },
                {
                    "value": "0,00E+00",
                    "module": "C2",
                    "scenario": null
                },
                {
                    "value": "2,46E+00",
                    "module": "C3",
                    "scenario": null
                },
                {
                    "value": "0,00E+00",
                    "module": "C4",
                    "scenario": null
                },
                {
                    "value": "0,00E+00",
                    "module": "D",
                    "scenario": null
                }
            ]
        },
        {
            "parameter": "EEE",
            "values": [
                {
                    "value": "6,69E-05",
                    "module": "A1-A3",
                    "scenario": null
                },
                {
                    "value": "0,00E+00",
                    "module": "A4",
                    "scenario": null
                },
                {
                    "value": "1,91E-02",
                    "module": "A5",
                    "scenario": null
                },
                {
                    "value": "0,00E+00",
                    "module": "C1",
                    "scenario": null
                },
                {
                    "value": "0,00E+00",
                    "module": "C2",
                    "scenario": null
                },
                {
                    "value": "2,52E+00",
                    "module": "C3",
                    "scenario": null
                },
                {
                    "value": "0,00E+00",
                    "module": "C4",
                    "scenario": null
                },
                {
                    "value": "0,00E+00",
                    "module": "D",
                    "scenario": null
                }
            ]
        },
        {
            "parameter": "EET",
            "values": [
                {
                    "value": "1,01E-03",
                    "module": "A1-A3",
                    "scenario": null
                },
                {
                    "value": "0,00E+00",
                    "module": "A4",
                    "scenario": null
                },
                {
                    "value": "2,89E-01",
                    "module": "A5",
                    "scenario": null
                },
                {
                    "value": "0,00E+00",
                    "module": "C1",
                    "scenario": null
                },
                {
                    "value": "0,00E+00",
                    "module": "C2",
                    "scenario": null
                },
                {
                    "value": "3,81E+01",
                    "module": "C3",
                    "scenario": null
                },
                {
                    "value": "0,00E+00",
                    "module": "C4",
                    "scenario": null
                },
                {
                    "value": "0,00E+00",
                    "module": "D",
                    "scenario": null
                }
            ]
        }
    ]
}