{"product_name":"PROTAN SE 1.6 TITANIUM +","epd_id":"NEPD-7812-7492","declared_unit":{"unit":"m2","amount":1},"compliance":["EN 15804+A2","ISO 14025","ISO 21930"],"producer_name":"Protan AS","environmental_impact":[{"parameter":"GWP-total","unit":"kg CO2-eq","values":[{"value":"4,65E+00","module":"A1-A3","scenario":null},{"value":"5,23E-02","module":"A4","scenario":null},{"value":"4,92E-02","module":"A5","scenario":null},{"value":"0,00E+00","module":"C1","scenario":null},{"value":"5,23E-02","module":"C2","scenario":null},{"value":"4,01E+00","module":"C3","scenario":null},{"value":"7,57E-02","module":"C4","scenario":null},{"value":"-1,86E-01","module":"D","scenario":null}]},{"parameter":"GWP-fossil","unit":"kg CO2-eq","values":[{"value":"4,67E+00","module":"A1-A3","scenario":null},{"value":"5,23E-02","module":"A4","scenario":null},{"value":"2,46E-03","module":"A5","scenario":null},{"value":"0,00E+00","module":"C1","scenario":null},{"value":"5,23E-02","module":"C2","scenario":null},{"value":"4,01E+00","module":"C3","scenario":null},{"value":"7,57E-02","module":"C4","scenario":null},{"value":"-1,79E-01","module":"D","scenario":null}]},{"parameter":"GWP-biogenic","unit":"kg CO2-eq","values":[{"value":"-2,93E-02","module":"A1-A3","scenario":null},{"value":"2,24E-05","module":"A4","scenario":null},{"value":"4,67E-02","module":"A5","scenario":null},{"value":"0,00E+00","module":"C1","scenario":null},{"value":"2,24E-05","module":"C2","scenario":null},{"value":"1,63E-03","module":"C3","scenario":null},{"value":"3,66E-05","module":"C4","scenario":null},{"value":"-3,71E-04","module":"D","scenario":null}]},{"parameter":"GWP-luluc","unit":"kg CO2-eq","values":[{"value":"2,85E-03","module":"A1-A3","scenario":null},{"value":"1,59E-05","module":"A4","scenario":null},{"value":"6,92E-06","module":"A5","scenario":null},{"value":"0,00E+00","module":"C1","scenario":null},{"value":"1,59E-05","module":"C2","scenario":null},{"value":"3,13E-04","module":"C3","scenario":null},{"value":"9,23E-06","module":"C4","scenario":null},{"value":"-6,18E-03","module":"D","scenario":null}]},{"parameter":"ODP","unit":"kg CFC11-eq","values":[{"value":"1,36E-06","module":"A1-A3","scenario":null},{"value":"1,26E-08","module":"A4","scenario":null},{"value":"2,43E-10","module":"A5","scenario":null},{"value":"0,00E+00","module":"C1","scenario":null},{"value":"1,26E-08","module":"C2","scenario":null},{"value":"1,32E-07","module":"C3","scenario":null},{"value":"4,87E-09","module":"C4","scenario":null},{"value":"-1,31E-02","module":"D","scenario":null}]},{"parameter":"AP","unit":"mol H+-eq","values":[{"value":"2,49E-02","module":"A1-A3","scenario":null},{"value":"1,68E-04","module":"A4","scenario":null},{"value":"1,91E-05","module":"A5","scenario":null},{"value":"0,00E+00","module":"C1","scenario":null},{"value":"1,68E-04","module":"C2","scenario":null},{"value":"2,32E-03","module":"C3","scenario":null},{"value":"2,09E-04","module":"C4","scenario":null},{"value":"-1,48E-03","module":"D","scenario":null}]},{"parameter":"POCP","unit":"kg NMVOC-eq","values":[{"value":"1,89E-02","module":"A1-A3","scenario":null},{"value":"1,61E-04","module":"A4","scenario":null},{"value":"1,25E-05","module":"A5","scenario":null},{"value":"0,00E+00","module":"C1","scenario":null},{"value":"1,61E-04","module":"C2","scenario":null},{"value":"1,72E-03","module":"C3","scenario":null},{"value":"1,87E-04","module":"C4","scenario":null},{"value":"-1,44E-03","module":"D","scenario":null}]},{"parameter":"ADPE","unit":"kg Sb-eq","values":[{"value":"1,72E-02","module":"A1-A3","scenario":null},{"value":"9,31E-07","module":"A4","scenario":null},{"value":"1,35E-07","module":"A5","scenario":null},{"value":"0,00E+00","module":"C1","scenario":null},{"value":"9,31E-07","module":"C2","scenario":null},{"value":"8,44E-06","module":"C3","scenario":null},{"value":"2,37E-07","module":"C4","scenario":null},{"value":"-1,78E-06","module":"D","scenario":null}]},{"parameter":"ADPF","unit":"MJ","values":[{"value":"1,20E+02","module":"A1-A3","scenario":null},{"value":"8,49E-01","module":"A4","scenario":null},{"value":"3,18E-02","module":"A5","scenario":null},{"value":"0,00E+00","module":"C1","scenario":null},{"value":"8,49E-01","module":"C2","scenario":null},{"value":"5,27E+00","module":"C3","scenario":null},{"value":"4,66E-01","module":"C4","scenario":null},{"value":"-2,57E+00","module":"D","scenario":null}]},{"parameter":"WDP","unit":"m3 world-eq. Deprived","values":[{"value":"3,26E+02","module":"A1-A3","scenario":null},{"value":"6,51E-01","module":"A4","scenario":null},{"value":"3,89E+00","module":"A5","scenario":null},{"value":"0,00E+00","module":"C1","scenario":null},{"value":"6,51E-01","module":"C2","scenario":null},{"value":"1,08E+02","module":"C3","scenario":null},{"value":"7,92E+00","module":"C4","scenario":null},{"value":"-3,20E+01","module":"D","scenario":null}]},{"parameter":"EP-freshwater","unit":"kg P-eq","values":[{"value":"2,27E-04","module":"A1-A3","scenario":null},{"value":"4,16E-07","module":"A4","scenario":null},{"value":"1,27E-07","module":"A5","scenario":null},{"value":"0,00E+00","module":"C1","scenario":null},{"value":"4,16E-07","module":"C2","scenario":null},{"value":"1,18E-05","module":"C3","scenario":null},{"value":"1,08E-06","module":"C4","scenario":null},{"value":"-1,59E-05","module":"D","scenario":null}]},{"parameter":"EP-marine","unit":"kg N-eq","values":[{"value":"4,22E-03","module":"A1-A3","scenario":null},{"value":"3,68E-05","module":"A4","scenario":null},{"value":"4,16E-06","module":"A5","scenario":null},{"value":"0,00E+00","module":"C1","scenario":null},{"value":"3,68E-05","module":"C2","scenario":null},{"value":"5,66E-04","module":"C3","scenario":null},{"value":"6,03E-05","module":"C4","scenario":null},{"value":"-4,83E-04","module":"D","scenario":null}]},{"parameter":"EP-terrestrial","unit":"mol N-eq.","values":[{"value":"4,81E-02","module":"A1-A3","scenario":null},{"value":"4,11E-04","module":"A4","scenario":null},{"value":"4,76E-05","module":"A5","scenario":null},{"value":"0,00E+00","module":"C1","scenario":null},{"value":"4,11E-04","module":"C2","scenario":null},{"value":"6,07E-03","module":"C3","scenario":null},{"value":"7,00E-04","module":"C4","scenario":null},{"value":"-5,23E-03","module":"D","scenario":null}]},{"parameter":"GWP-IOBC","unit":"kg CO2-eq","values":[{"value":"4,63E+00","module":"A1-A3","scenario":null},{"value":"5,23E-02","module":"A4","scenario":null},{"value":"2,51E-03","module":"A5","scenario":null},{"value":"0,00E+00","module":"C1","scenario":null},{"value":"5,23E-02","module":"C2","scenario":null},{"value":"4,02E+00","module":"C3","scenario":null},{"value":"7,92E-02","module":"C4","scenario":null},{"value":"-1,83E-01","module":"D","scenario":null}]}],"additional_environmental_impact":[{"parameter":"PM","unit":"Disease incidence","values":[{"value":"2,14E-07","module":"A1-A3","scenario":null},{"value":"4,80E-09","module":"A4","scenario":null},{"value":"1,71E-10","module":"A5","scenario":null},{"value":"0,00E+00","module":"C1","scenario":null},{"value":"4,80E-09","module":"C2","scenario":null},{"value":"1,51E-08","module":"C3","scenario":null},{"value":"1,93E-09","module":"C4","scenario":null},{"value":"-8,96E-08","module":"D","scenario":null}]},{"parameter":"ETP-fw","unit":"CTUe","values":[{"value":"2,13E+02","module":"A1-A3","scenario":null},{"value":"6,21E-01","module":"A4","scenario":null},{"value":"1,12E-01","module":"A5","scenario":null},{"value":"0,00E+00","module":"C1","scenario":null},{"value":"6,21E-01","module":"C2","scenario":null},{"value":"2,53E+02","module":"C3","scenario":null},{"value":"1,32E+00","module":"C4","scenario":null},{"value":"-1,40E+01","module":"D","scenario":null}]},{"parameter":"HTP-c","unit":"CTUh","values":[{"value":"3,42E-09","module":"A1-A3","scenario":null},{"value":"0,00E+00","module":"A4","scenario":null},{"value":"6,00E-12","module":"A5","scenario":null},{"value":"0,00E+00","module":"C1","scenario":null},{"value":"0,00E+00","module":"C2","scenario":null},{"value":"5,62E-10","module":"C3","scenario":null},{"value":"6,90E-11","module":"C4","scenario":null},{"value":"-2,56E-10","module":"D","scenario":null}]},{"parameter":"HTP-nc","unit":"CTUh","values":[{"value":"1,04E-07","module":"A1-A3","scenario":null},{"value":"6,00E-10","module":"A4","scenario":null},{"value":"1,71E-10","module":"A5","scenario":null},{"value":"0,00E+00","module":"C1","scenario":null},{"value":"6,00E-10","module":"C2","scenario":null},{"value":"5,95E-08","module":"C3","scenario":null},{"value":"2,62E-09","module":"C4","scenario":null},{"value":"-1,34E-08","module":"D","scenario":null}]},{"parameter":"SQP","unit":"-","values":[{"value":"1,73E+01","module":"A1-A3","scenario":null},{"value":"9,73E-01","module":"A4","scenario":null},{"value":"1,67E-02","module":"A5","scenario":null},{"value":"0,00E+00","module":"C1","scenario":null},{"value":"9,73E-01","module":"C2","scenario":null},{"value":"1,92E+00","module":"C3","scenario":null},{"value":"1,52E+00","module":"C4","scenario":null},{"value":"-1,72E+01","module":"D","scenario":null}]},{"parameter":"IRP","unit":"kBq U235-eq","values":[{"value":"1,89E-01","module":"A1-A3","scenario":null},{"value":"3,71E-03","module":"A4","scenario":null},{"value":"4,38E-04","module":"A5","scenario":null},{"value":"0,00E+00","module":"C1","scenario":null},{"value":"3,71E-03","module":"C2","scenario":null},{"value":"2,56E-02","module":"C3","scenario":null},{"value":"2,48E-03","module":"C4","scenario":null},{"value":"-1,64E-02","module":"D","scenario":null}]}],"resource_use":[{"parameter":"PERE","unit":"MJ","values":[{"value":"9,71E+00","module":"A1-A3","scenario":null},{"value":"1,07E-02","module":"A4","scenario":null},{"value":"2,88E-01","module":"A5","scenario":null},{"value":"0,00E+00","module":"C1","scenario":null},{"value":"1,07E-02","module":"C2","scenario":null},{"value":"6,73E-01","module":"C3","scenario":null},{"value":"4,18E-02","module":"C4","scenario":null},{"value":"-1,59E+01","module":"D","scenario":null}]},{"parameter":"PERM","unit":"","values":[{"value":"4,24E-01","module":"A1-A3","scenario":null},{"value":"0,00E+00","module":"A4","scenario":null},{"value":"-4,24E-01","module":"A5","scenario":null},{"value":"0,00E+00","module":"C1","scenario":null},{"value":"0,00E+00","module":"C2","scenario":null},{"value":"0,00E+00","module":"C3","scenario":null},{"value":"0,00E+00","module":"C4","scenario":null},{"value":"0,00E+00","module":"D","scenario":null}]},{"parameter":"PERT","unit":"MJ","values":[{"value":"1,01E+01","module":"A1-A3","scenario":null},{"value":"1,07E-02","module":"A4","scenario":null},{"value":"-1,36E-01","module":"A5","scenario":null},{"value":"0,00E+00","module":"C1","scenario":null},{"value":"1,07E-02","module":"C2","scenario":null},{"value":"6,73E-01","module":"C3","scenario":null},{"value":"4,18E-02","module":"C4","scenario":null},{"value":"-1,59E+01","module":"D","scenario":null}]},{"parameter":"PENRE","unit":"MJ","values":[{"value":"7,33E+01","module":"A1-A3","scenario":null},{"value":"8,49E-01","module":"A4","scenario":null},{"value":"3,19E-02","module":"A5","scenario":null},{"value":"0,00E+00","module":"C1","scenario":null},{"value":"8,49E-01","module":"C2","scenario":null},{"value":"5,27E+00","module":"C3","scenario":null},{"value":"4,66E-01","module":"C4","scenario":null},{"value":"-2,57E+00","module":"D","scenario":null}]},{"parameter":"PENRM","unit":"MJ","values":[{"value":"5,05E+01","module":"A1-A3","scenario":null},{"value":"0,00E+00","module":"A4","scenario":null},{"value":"-1,27E-02","module":"A5","scenario":null},{"value":"0,00E+00","module":"C1","scenario":null},{"value":"0,00E+00","module":"C2","scenario":null},{"value":"0,00E+00","module":"C3","scenario":null},{"value":"0,00E+00","module":"C4","scenario":null},{"value":"0,00E+00","module":"D","scenario":null}]},{"parameter":"PENRT","unit":"MJ","values":[{"value":"1,24E+02","module":"A1-A3","scenario":null},{"value":"8,49E-01","module":"A4","scenario":null},{"value":"1,91E-02","module":"A5","scenario":null},{"value":"0,00E+00","module":"C1","scenario":null},{"value":"8,49E-01","module":"C2","scenario":null},{"value":"5,27E+00","module":"C3","scenario":null},{"value":"4,66E-01","module":"C4","scenario":null},{"value":"-2,57E+00","module":"D","scenario":null}]},{"parameter":"SM","unit":"kg","values":[{"value":"1,01E-01","module":"A1-A3","scenario":null},{"value":"0,00E+00","module":"A4","scenario":null},{"value":"0,00E+00","module":"A5","scenario":null},{"value":"0,00E+00","module":"C1","scenario":null},{"value":"0,00E+00","module":"C2","scenario":null},{"value":"0,00E+00","module":"C3","scenario":null},{"value":"0,00E+00","module":"C4","scenario":null},{"value":"0,00E+00","module":"D","scenario":null}]},{"parameter":"RSF","unit":"MJ","values":[{"value":"2,50E-01","module":"A1-A3","scenario":null},{"value":"3,74E-04","module":"A4","scenario":null},{"value":"2,32E-04","module":"A5","scenario":null},{"value":"0,00E+00","module":"C1","scenario":null},{"value":"3,74E-04","module":"C2","scenario":null},{"value":"1,22E-02","module":"C3","scenario":null},{"value":"1,03E-03","module":"C4","scenario":null},{"value":"-2,78E-03","module":"D","scenario":null}]},{"parameter":"NRSF","unit":"MJ","values":[{"value":"5,37E-02","module":"A1-A3","scenario":null},{"value":"1,25E-03","module":"A4","scenario":null},{"value":"6,26E-04","module":"A5","scenario":null},{"value":"0,00E+00","module":"C1","scenario":null},{"value":"1,25E-03","module":"C2","scenario":null},{"value":"0,00E+00","module":"C3","scenario":null},{"value":"6,82E-03","module":"C4","scenario":null},{"value":"-9,40E-01","module":"D","scenario":null}]},{"parameter":"FW","unit":"m3","values":[{"value":"1,27E-01","module":"A1-A3","scenario":null},{"value":"9,66E-05","module":"A4","scenario":null},{"value":"2,16E-03","module":"A5","scenario":null},{"value":"0,00E+00","module":"C1","scenario":null},{"value":"9,66E-05","module":"C2","scenario":null},{"value":"1,26E-01","module":"C3","scenario":null},{"value":"4,33E-04","module":"C4","scenario":null},{"value":"-1,91E-02","module":"D","scenario":null}]}],"end_of_life_waste":[{"parameter":"HWD","unit":"kg","values":[{"value":"7,27E-03","module":"A1-A3","scenario":null},{"value":"4,64E-05","module":"A4","scenario":null},{"value":"1,43E-05","module":"A5","scenario":null},{"value":"0,00E+00","module":"C1","scenario":null},{"value":"4,64E-05","module":"C2","scenario":null},{"value":"0,00E+00","module":"C3","scenario":null},{"value":"2,87E-02","module":"C4","scenario":null},{"value":"-1,21E-04","module":"D","scenario":null}]},{"parameter":"NHWD","unit":"kg","values":[{"value":"4,20E-01","module":"A1-A3","scenario":null},{"value":"7,38E-02","module":"A4","scenario":null},{"value":"3,26E-02","module":"A5","scenario":null},{"value":"0,00E+00","module":"C1","scenario":null},{"value":"7,38E-02","module":"C2","scenario":null},{"value":"0,00E+00","module":"C3","scenario":null},{"value":"2,90E-01","module":"C4","scenario":null},{"value":"-6,06E-02","module":"D","scenario":null}]},{"parameter":"RWD","unit":"kg","values":[{"value":"1,71E-04","module":"A1-A3","scenario":null},{"value":"5,80E-06","module":"A4","scenario":null},{"value":"1,99E-07","module":"A5","scenario":null},{"value":"0,00E+00","module":"C1","scenario":null},{"value":"5,80E-06","module":"C2","scenario":null},{"value":"0,00E+00","module":"C3","scenario":null},{"value":"1,08E-06","module":"C4","scenario":null},{"value":"-1,34E-05","module":"D","scenario":null}]}],"end_of_life_flow":[{"parameter":"CRU","unit":"kg","values":[{"value":"0,00E+00","module":"A1-A3","scenario":null},{"value":"0,00E+00","module":"A4","scenario":null},{"value":"0,00E+00","module":"A5","scenario":null},{"value":"0,00E+00","module":"C1","scenario":null},{"value":"0,00E+00","module":"C2","scenario":null},{"value":"0,00E+00","module":"C3","scenario":null},{"value":"0,00E+00","module":"C4","scenario":null},{"value":"0,00E+00","module":"D","scenario":null}]},{"parameter":"MFR","unit":"kg","values":[{"value":"1,84E-03","module":"A1-A3","scenario":null},{"value":"0,00E+00","module":"A4","scenario":null},{"value":"1,64E-03","module":"A5","scenario":null},{"value":"0,00E+00","module":"C1","scenario":null},{"value":"0,00E+00","module":"C2","scenario":null},{"value":"0,00E+00","module":"C3","scenario":null},{"value":"0,00E+00","module":"C4","scenario":null},{"value":"0,00E+00","module":"D","scenario":null}]},{"parameter":"MER","unit":"kg","values":[{"value":"2,84E-04","module":"A1-A3","scenario":null},{"value":"0,00E+00","module":"A4","scenario":null},{"value":"2,89E-02","module":"A5","scenario":null},{"value":"0,00E+00","module":"C1","scenario":null},{"value":"0,00E+00","module":"C2","scenario":null},{"value":"2,00E+00","module":"C3","scenario":null},{"value":"0,00E+00","module":"C4","scenario":null},{"value":"0,00E+00","module":"D","scenario":null}]},{"parameter":"EEE","unit":"MJ","values":[{"value":"6,54E-04","module":"A1-A3","scenario":null},{"value":"0,00E+00","module":"A4","scenario":null},{"value":"2,01E-02","module":"A5","scenario":null},{"value":"0,00E+00","module":"C1","scenario":null},{"value":"0,00E+00","module":"C2","scenario":null},{"value":"2,05E+00","module":"C3","scenario":null},{"value":"0,00E+00","module":"C4","scenario":null},{"value":"0,00E+00","module":"D","scenario":null}]},{"parameter":"EET","unit":"MJ","values":[{"value":"9,89E-03","module":"A1-A3","scenario":null},{"value":"0,00E+00","module":"A4","scenario":null},{"value":"3,04E-01","module":"A5","scenario":null},{"value":"0,00E+00","module":"C1","scenario":null},{"value":"0,00E+00","module":"C2","scenario":null},{"value":"3,10E+01","module":"C3","scenario":null},{"value":"0,00E+00","module":"C4","scenario":null},{"value":"0,00E+00","module":"D","scenario":null}]}]}