{"product_name":"Savo Joi Studio, excl. fabric","epd_id":"NEPD-5212-4567-EN","declared_unit":{"unit":"stk","amount":1},"compliance":["EN 15804+A2","ISO 14025","ISO 21930"],"producer_name":"EFG European Furniture Group AB","environmental_impact":[{"parameter":"GWP-total","unit":"kg CO2-eq","values":[{"value":"4,00E+01","module":"A1-A3","scenario":null},{"value":"3,50E-01","module":"A4","scenario":null},{"value":"2,33E+00","module":"A5","scenario":null},{"value":"3,19E-01","module":"B2","scenario":null},{"value":"0,00E+00","module":"B3","scenario":null},{"value":"0,00E+00","module":"B4","scenario":null},{"value":"0,00E+00","module":"C1","scenario":null},{"value":"9,91E-02","module":"C2","scenario":null},{"value":"7,63E+00","module":"C3","scenario":null},{"value":"2,64E-02","module":"C4","scenario":null},{"value":"-1,70E+00","module":"D","scenario":null}]},{"parameter":"GWP-fossil","unit":"kg CO2-eq","values":[{"value":"4,29E+01","module":"A1-A3","scenario":null},{"value":"3,50E-01","module":"A4","scenario":null},{"value":"2,20E-02","module":"A5","scenario":null},{"value":"1,11E-01","module":"B2","scenario":null},{"value":"0,00E+00","module":"B3","scenario":null},{"value":"0,00E+00","module":"B4","scenario":null},{"value":"0,00E+00","module":"C1","scenario":null},{"value":"9,91E-02","module":"C2","scenario":null},{"value":"6,83E+00","module":"C3","scenario":null},{"value":"2,63E-02","module":"C4","scenario":null},{"value":"-1,68E+00","module":"D","scenario":null}]},{"parameter":"GWP-biogenic","unit":"kg CO2-eq","values":[{"value":"-2,98E+00","module":"A1-A3","scenario":null},{"value":"1,43E-04","module":"A4","scenario":null},{"value":"2,31E+00","module":"A5","scenario":null},{"value":"5,16E-02","module":"B2","scenario":null},{"value":"0,00E+00","module":"B3","scenario":null},{"value":"0,00E+00","module":"B4","scenario":null},{"value":"0,00E+00","module":"C1","scenario":null},{"value":"4,04E-05","module":"C2","scenario":null},{"value":"8,01E-01","module":"C3","scenario":null},{"value":"1,95E-05","module":"C4","scenario":null},{"value":"-1,55E-03","module":"D","scenario":null}]},{"parameter":"GWP-luluc","unit":"kg CO2-eq","values":[{"value":"9,93E-02","module":"A1-A3","scenario":null},{"value":"1,22E-04","module":"A4","scenario":null},{"value":"7,28E-06","module":"A5","scenario":null},{"value":"1,56E-01","module":"B2","scenario":null},{"value":"0,00E+00","module":"B3","scenario":null},{"value":"0,00E+00","module":"B4","scenario":null},{"value":"0,00E+00","module":"C1","scenario":null},{"value":"3,46E-05","module":"C2","scenario":null},{"value":"3,64E-05","module":"C3","scenario":null},{"value":"7,78E-06","module":"C4","scenario":null},{"value":"-1,47E-02","module":"D","scenario":null}]},{"parameter":"ODP","unit":"kg CFC11-eq","values":[{"value":"1,96E-06","module":"A1-A3","scenario":null},{"value":"7,97E-08","module":"A4","scenario":null},{"value":"4,64E-09","module":"A5","scenario":null},{"value":"1,86E-08","module":"B2","scenario":null},{"value":"0,00E+00","module":"B3","scenario":null},{"value":"0,00E+00","module":"B4","scenario":null},{"value":"0,00E+00","module":"C1","scenario":null},{"value":"2,26E-08","module":"C2","scenario":null},{"value":"2,08E-08","module":"C3","scenario":null},{"value":"7,92E-09","module":"C4","scenario":null},{"value":"-2,99E-02","module":"D","scenario":null}]},{"parameter":"AP","unit":"mol H+-eq","values":[{"value":"1,83E-01","module":"A1-A3","scenario":null},{"value":"1,43E-03","module":"A4","scenario":null},{"value":"1,04E-04","module":"A5","scenario":null},{"value":"1,31E-03","module":"B2","scenario":null},{"value":"0,00E+00","module":"B3","scenario":null},{"value":"0,00E+00","module":"B4","scenario":null},{"value":"0,00E+00","module":"C1","scenario":null},{"value":"4,05E-04","module":"C2","scenario":null},{"value":"2,51E-03","module":"C3","scenario":null},{"value":"1,82E-04","module":"C4","scenario":null},{"value":"-9,70E-03","module":"D","scenario":null}]},{"parameter":"POCP","unit":"kg NMVOC-eq","values":[{"value":"1,45E-01","module":"A1-A3","scenario":null},{"value":"1,44E-03","module":"A4","scenario":null},{"value":"1,07E-04","module":"A5","scenario":null},{"value":"7,47E-04","module":"B2","scenario":null},{"value":"0,00E+00","module":"B3","scenario":null},{"value":"0,00E+00","module":"B4","scenario":null},{"value":"0,00E+00","module":"C1","scenario":null},{"value":"4,07E-04","module":"C2","scenario":null},{"value":"3,07E-03","module":"C3","scenario":null},{"value":"2,06E-04","module":"C4","scenario":null},{"value":"-9,67E-03","module":"D","scenario":null}]},{"parameter":"ADPE","unit":"kg Sb-eq","values":[{"value":"7,84E-04","module":"A1-A3","scenario":null},{"value":"9,47E-06","module":"A4","scenario":null},{"value":"5,35E-07","module":"A5","scenario":null},{"value":"6,77E-06","module":"B2","scenario":null},{"value":"0,00E+00","module":"B3","scenario":null},{"value":"0,00E+00","module":"B4","scenario":null},{"value":"0,00E+00","module":"C1","scenario":null},{"value":"2,68E-06","module":"C2","scenario":null},{"value":"9,74E-07","module":"C3","scenario":null},{"value":"4,42E-07","module":"C4","scenario":null},{"value":"-2,60E-05","module":"D","scenario":null}]},{"parameter":"ADPF","unit":"MJ","values":[{"value":"5,64E+02","module":"A1-A3","scenario":null},{"value":"5,27E+00","module":"A4","scenario":null},{"value":"3,08E-01","module":"A5","scenario":null},{"value":"1,21E+00","module":"B2","scenario":null},{"value":"0,00E+00","module":"B3","scenario":null},{"value":"0,00E+00","module":"B4","scenario":null},{"value":"0,00E+00","module":"C1","scenario":null},{"value":"1,49E+00","module":"C2","scenario":null},{"value":"1,48E+00","module":"C3","scenario":null},{"value":"5,87E-01","module":"C4","scenario":null},{"value":"-1,66E+01","module":"D","scenario":null}]},{"parameter":"WDP","unit":"m3 world-eq. Deprived","values":[{"value":"4,49E+03","module":"A1-A3","scenario":null},{"value":"5,03E+00","module":"A4","scenario":null},{"value":"3,90E-01","module":"A5","scenario":null},{"value":"2,57E+00","module":"B2","scenario":null},{"value":"0,00E+00","module":"B3","scenario":null},{"value":"0,00E+00","module":"B4","scenario":null},{"value":"0,00E+00","module":"C1","scenario":null},{"value":"1,42E+00","module":"C2","scenario":null},{"value":"7,31E+00","module":"C3","scenario":null},{"value":"1,25E+00","module":"C4","scenario":null},{"value":"-7,16E+00","module":"D","scenario":null}]},{"parameter":"EP-freshwater","unit":"kg P-eq","values":[{"value":"1,63E-03","module":"A1-A3","scenario":null},{"value":"2,75E-06","module":"A4","scenario":null},{"value":"1,81E-07","module":"A5","scenario":null},{"value":"7,99E-04","module":"B2","scenario":null},{"value":"0,00E+00","module":"B3","scenario":null},{"value":"0,00E+00","module":"B4","scenario":null},{"value":"0,00E+00","module":"C1","scenario":null},{"value":"7,78E-07","module":"C2","scenario":null},{"value":"2,10E-06","module":"C3","scenario":null},{"value":"2,67E-07","module":"C4","scenario":null},{"value":"-1,15E-04","module":"D","scenario":null}]},{"parameter":"EP-marine","unit":"kg N-eq","values":[{"value":"4,04E-02","module":"A1-A3","scenario":null},{"value":"4,24E-04","module":"A4","scenario":null},{"value":"3,45E-05","module":"A5","scenario":null},{"value":"1,34E-03","module":"B2","scenario":null},{"value":"0,00E+00","module":"B3","scenario":null},{"value":"0,00E+00","module":"B4","scenario":null},{"value":"0,00E+00","module":"C1","scenario":null},{"value":"1,20E-04","module":"C2","scenario":null},{"value":"1,28E-03","module":"C3","scenario":null},{"value":"6,48E-05","module":"C4","scenario":null},{"value":"-2,41E-03","module":"D","scenario":null}]},{"parameter":"EP-terrestrial","unit":"mol N-eq.","values":[{"value":"4,12E-01","module":"A1-A3","scenario":null},{"value":"4,69E-03","module":"A4","scenario":null},{"value":"3,73E-04","module":"A5","scenario":null},{"value":"4,40E-03","module":"B2","scenario":null},{"value":"0,00E+00","module":"B3","scenario":null},{"value":"0,00E+00","module":"B4","scenario":null},{"value":"0,00E+00","module":"C1","scenario":null},{"value":"1,33E-03","module":"C2","scenario":null},{"value":"1,27E-02","module":"C3","scenario":null},{"value":"7,18E-04","module":"C4","scenario":null},{"value":"-2,53E-02","module":"D","scenario":null}]},{"parameter":"GWP-IOBC","unit":"kg CO2-eq","values":[{"value":"4,31E+01","module":"A1-A3","scenario":null},{"value":"3,50E-01","module":"A4","scenario":null},{"value":"0,00E+00","module":"A5","scenario":null},{"value":"6,13E-01","module":"B2","scenario":null},{"value":"0,00E+00","module":"B3","scenario":null},{"value":"0,00E+00","module":"B4","scenario":null},{"value":"0,00E+00","module":"C1","scenario":null},{"value":"9,91E-02","module":"C2","scenario":null},{"value":"6,75E+00","module":"C3","scenario":null},{"value":"3,31E-02","module":"C4","scenario":null},{"value":"-2,32E+00","module":"D","scenario":null}]}],"additional_environmental_impact":[{"parameter":"PM","unit":"Disease incidence","values":[{"value":"2,31E-06","module":"A1-A3","scenario":null},{"value":"2,52E-08","module":"A4","scenario":null},{"value":"1,54E-09","module":"A5","scenario":null},{"value":"1,85E-08","module":"B2","scenario":null},{"value":"0,00E+00","module":"B3","scenario":null},{"value":"0,00E+00","module":"B4","scenario":null},{"value":"0,00E+00","module":"C1","scenario":null},{"value":"7,13E-09","module":"C2","scenario":null},{"value":"1,53E-08","module":"C3","scenario":null},{"value":"3,31E-09","module":"C4","scenario":null},{"value":"-3,10E-07","module":"D","scenario":null}]},{"parameter":"ETP-fw","unit":"CTUe","values":[{"value":"8,46E+02","module":"A1-A3","scenario":null},{"value":"3,88E+00","module":"A4","scenario":null},{"value":"4,10E-01","module":"A5","scenario":null},{"value":"1,03E+01","module":"B2","scenario":null},{"value":"0,00E+00","module":"B3","scenario":null},{"value":"0,00E+00","module":"B4","scenario":null},{"value":"0,00E+00","module":"C1","scenario":null},{"value":"1,10E+00","module":"C2","scenario":null},{"value":"1,64E+01","module":"C3","scenario":null},{"value":"3,60E-01","module":"C4","scenario":null},{"value":"-1,03E+02","module":"D","scenario":null}]},{"parameter":"HTP-c","unit":"CTUh","values":[{"value":"8,46E-08","module":"A1-A3","scenario":null},{"value":"0,00E+00","module":"A4","scenario":null},{"value":"1,20E-11","module":"A5","scenario":null},{"value":"2,60E-10","module":"B2","scenario":null},{"value":"0,00E+00","module":"B3","scenario":null},{"value":"0,00E+00","module":"B4","scenario":null},{"value":"0,00E+00","module":"C1","scenario":null},{"value":"0,00E+00","module":"C2","scenario":null},{"value":"5,79E-10","module":"C3","scenario":null},{"value":"1,20E-11","module":"C4","scenario":null},{"value":"-6,70E-09","module":"D","scenario":null}]},{"parameter":"HTP-nc","unit":"CTUh","values":[{"value":"5,11E-07","module":"A1-A3","scenario":null},{"value":"4,19E-09","module":"A4","scenario":null},{"value":"5,15E-10","module":"A5","scenario":null},{"value":"6,02E-09","module":"B2","scenario":null},{"value":"0,00E+00","module":"B3","scenario":null},{"value":"0,00E+00","module":"B4","scenario":null},{"value":"0,00E+00","module":"C1","scenario":null},{"value":"1,19E-09","module":"C2","scenario":null},{"value":"1,95E-08","module":"C3","scenario":null},{"value":"3,60E-10","module":"C4","scenario":null},{"value":"1,02E-07","module":"D","scenario":null}]},{"parameter":"SQP","unit":"-","values":[{"value":"2,70E+02","module":"A1-A3","scenario":null},{"value":"3,63E+00","module":"A4","scenario":null},{"value":"2,06E-01","module":"A5","scenario":null},{"value":"6,31E+00","module":"B2","scenario":null},{"value":"0,00E+00","module":"B3","scenario":null},{"value":"0,00E+00","module":"B4","scenario":null},{"value":"0,00E+00","module":"C1","scenario":null},{"value":"1,03E+00","module":"C2","scenario":null},{"value":"2,41E-01","module":"C3","scenario":null},{"value":"1,28E+00","module":"C4","scenario":null},{"value":"-4,00E+01","module":"D","scenario":null}]},{"parameter":"IRP","unit":"kBq U235-eq","values":[{"value":"2,07E+00","module":"A1-A3","scenario":null},{"value":"2,30E-02","module":"A4","scenario":null},{"value":"1,32E-03","module":"A5","scenario":null},{"value":"4,37E-03","module":"B2","scenario":null},{"value":"0,00E+00","module":"B3","scenario":null},{"value":"0,00E+00","module":"B4","scenario":null},{"value":"0,00E+00","module":"C1","scenario":null},{"value":"6,53E-03","module":"C2","scenario":null},{"value":"3,26E-03","module":"C3","scenario":null},{"value":"2,36E-03","module":"C4","scenario":null},{"value":"-3,29E-02","module":"D","scenario":null}]}],"resource_use":[{"parameter":"PERE","unit":"MJ","values":[{"value":"6,02E+01","module":"A1-A3","scenario":null},{"value":"7,44E-02","module":"A4","scenario":null},{"value":"5,07E-03","module":"A5","scenario":null},{"value":"1,69E+00","module":"B2","scenario":null},{"value":"0,00E+00","module":"B3","scenario":null},{"value":"0,00E+00","module":"B4","scenario":null},{"value":"0,00E+00","module":"C1","scenario":null},{"value":"2,11E-02","module":"C2","scenario":null},{"value":"6,65E-02","module":"C3","scenario":null},{"value":"1,13E-02","module":"C4","scenario":null},{"value":"-3,71E+01","module":"D","scenario":null}]},{"parameter":"PERM","unit":"","values":[{"value":"1,79E+01","module":"A1-A3","scenario":null},{"value":"0,00E+00","module":"A4","scenario":null},{"value":"-1,12E+01","module":"A5","scenario":null},{"value":"0,00E+00","module":"B2","scenario":null},{"value":"0,00E+00","module":"B3","scenario":null},{"value":"0,00E+00","module":"B4","scenario":null},{"value":"0,00E+00","module":"C1","scenario":null},{"value":"0,00E+00","module":"C2","scenario":null},{"value":"-6,72E+00","module":"C3","scenario":null},{"value":"0,00E+00","module":"C4","scenario":null},{"value":"0,00E+00","module":"D","scenario":null}]},{"parameter":"PERT","unit":"MJ","values":[{"value":"7,64E+01","module":"A1-A3","scenario":null},{"value":"7,44E-02","module":"A4","scenario":null},{"value":"-1,11E+01","module":"A5","scenario":null},{"value":"1,69E+00","module":"B2","scenario":null},{"value":"0,00E+00","module":"B3","scenario":null},{"value":"0,00E+00","module":"B4","scenario":null},{"value":"0,00E+00","module":"C1","scenario":null},{"value":"2,11E-02","module":"C2","scenario":null},{"value":"-6,65E+00","module":"C3","scenario":null},{"value":"1,13E-02","module":"C4","scenario":null},{"value":"-3,71E+01","module":"D","scenario":null}]},{"parameter":"PENRE","unit":"MJ","values":[{"value":"4,60E+02","module":"A1-A3","scenario":null},{"value":"5,27E+00","module":"A4","scenario":null},{"value":"3,08E-01","module":"A5","scenario":null},{"value":"1,43E+00","module":"B2","scenario":null},{"value":"0,00E+00","module":"B3","scenario":null},{"value":"0,00E+00","module":"B4","scenario":null},{"value":"0,00E+00","module":"C1","scenario":null},{"value":"1,49E+00","module":"C2","scenario":null},{"value":"1,49E+00","module":"C3","scenario":null},{"value":"5,87E-01","module":"C4","scenario":null},{"value":"-1,66E+01","module":"D","scenario":null}]},{"parameter":"PENRM","unit":"MJ","values":[{"value":"1,03E+02","module":"A1-A3","scenario":null},{"value":"0,00E+00","module":"A4","scenario":null},{"value":"0,00E+00","module":"A5","scenario":null},{"value":"0,00E+00","module":"B2","scenario":null},{"value":"0,00E+00","module":"B3","scenario":null},{"value":"0,00E+00","module":"B4","scenario":null},{"value":"0,00E+00","module":"C1","scenario":null},{"value":"0,00E+00","module":"C2","scenario":null},{"value":"-1,07E+02","module":"C3","scenario":null},{"value":"0,00E+00","module":"C4","scenario":null},{"value":"0,00E+00","module":"D","scenario":null}]},{"parameter":"PENRT","unit":"MJ","values":[{"value":"5,64E+02","module":"A1-A3","scenario":null},{"value":"5,27E+00","module":"A4","scenario":null},{"value":"3,08E-01","module":"A5","scenario":null},{"value":"1,43E+00","module":"B2","scenario":null},{"value":"0,00E+00","module":"B3","scenario":null},{"value":"0,00E+00","module":"B4","scenario":null},{"value":"0,00E+00","module":"C1","scenario":null},{"value":"1,49E+00","module":"C2","scenario":null},{"value":"-1,05E+02","module":"C3","scenario":null},{"value":"5,87E-01","module":"C4","scenario":null},{"value":"-1,66E+01","module":"D","scenario":null}]},{"parameter":"SM","unit":"kg","values":[{"value":"5,34E-01","module":"A1-A3","scenario":null},{"value":"0,00E+00","module":"A4","scenario":null},{"value":"0,00E+00","module":"A5","scenario":null},{"value":"0,00E+00","module":"B2","scenario":null},{"value":"0,00E+00","module":"B3","scenario":null},{"value":"0,00E+00","module":"B4","scenario":null},{"value":"0,00E+00","module":"C1","scenario":null},{"value":"0,00E+00","module":"C2","scenario":null},{"value":"0,00E+00","module":"C3","scenario":null},{"value":"0,00E+00","module":"C4","scenario":null},{"value":"0,00E+00","module":"D","scenario":null}]},{"parameter":"RSF","unit":"MJ","values":[{"value":"6,34E-01","module":"A1-A3","scenario":null},{"value":"2,66E-03","module":"A4","scenario":null},{"value":"1,68E-04","module":"A5","scenario":null},{"value":"1,80E-03","module":"B2","scenario":null},{"value":"0,00E+00","module":"B3","scenario":null},{"value":"0,00E+00","module":"B4","scenario":null},{"value":"0,00E+00","module":"C1","scenario":null},{"value":"7,54E-04","module":"C2","scenario":null},{"value":"1,46E-03","module":"C3","scenario":null},{"value":"2,99E-04","module":"C4","scenario":null},{"value":"3,96E-02","module":"D","scenario":null}]},{"parameter":"NRSF","unit":"MJ","values":[{"value":"2,86E-01","module":"A1-A3","scenario":null},{"value":"9,51E-03","module":"A4","scenario":null},{"value":"6,93E-04","module":"A5","scenario":null},{"value":"2,55E-03","module":"B2","scenario":null},{"value":"0,00E+00","module":"B3","scenario":null},{"value":"0,00E+00","module":"B4","scenario":null},{"value":"0,00E+00","module":"C1","scenario":null},{"value":"2,69E-03","module":"C2","scenario":null},{"value":"0,00E+00","module":"C3","scenario":null},{"value":"1,72E-02","module":"C4","scenario":null},{"value":"-8,13E-01","module":"D","scenario":null}]},{"parameter":"FW","unit":"m3","values":[{"value":"5,03E-01","module":"A1-A3","scenario":null},{"value":"5,55E-04","module":"A4","scenario":null},{"value":"1,45E-04","module":"A5","scenario":null},{"value":"1,63E-02","module":"B2","scenario":null},{"value":"0,00E+00","module":"B3","scenario":null},{"value":"0,00E+00","module":"B4","scenario":null},{"value":"0,00E+00","module":"C1","scenario":null},{"value":"1,57E-04","module":"C2","scenario":null},{"value":"8,48E-03","module":"C3","scenario":null},{"value":"5,29E-04","module":"C4","scenario":null},{"value":"-4,63E-02","module":"D","scenario":null}]}],"end_of_life_waste":[{"parameter":"HWD","unit":"kg","values":[{"value":"8,17E-02","module":"A1-A3","scenario":null},{"value":"2,69E-04","module":"A4","scenario":null},{"value":"0,00E+00","module":"A5","scenario":null},{"value":"1,61E-02","module":"B2","scenario":null},{"value":"0,00E+00","module":"B3","scenario":null},{"value":"0,00E+00","module":"B4","scenario":null},{"value":"0,00E+00","module":"C1","scenario":null},{"value":"7,62E-05","module":"C2","scenario":null},{"value":"0,00E+00","module":"C3","scenario":null},{"value":"2,27E+00","module":"C4","scenario":null},{"value":"-6,89E-03","module":"D","scenario":null}]},{"parameter":"NHWD","unit":"kg","values":[{"value":"7,03E+00","module":"A1-A3","scenario":null},{"value":"2,52E-01","module":"A4","scenario":null},{"value":"1,36E+00","module":"A5","scenario":null},{"value":"4,64E-02","module":"B2","scenario":null},{"value":"0,00E+00","module":"B3","scenario":null},{"value":"0,00E+00","module":"B4","scenario":null},{"value":"0,00E+00","module":"C1","scenario":null},{"value":"7,14E-02","module":"C2","scenario":null},{"value":"5,00E-02","module":"C3","scenario":null},{"value":"3,32E-02","module":"C4","scenario":null},{"value":"-6,58E-01","module":"D","scenario":null}]},{"parameter":"RWD","unit":"kg","values":[{"value":"1,47E-03","module":"A1-A3","scenario":null},{"value":"3,59E-05","module":"A4","scenario":null},{"value":"0,00E+00","module":"A5","scenario":null},{"value":"4,78E-06","module":"B2","scenario":null},{"value":"0,00E+00","module":"B3","scenario":null},{"value":"0,00E+00","module":"B4","scenario":null},{"value":"0,00E+00","module":"C1","scenario":null},{"value":"1,02E-05","module":"C2","scenario":null},{"value":"0,00E+00","module":"C3","scenario":null},{"value":"3,61E-06","module":"C4","scenario":null},{"value":"-2,72E-05","module":"D","scenario":null}]}],"end_of_life_flow":[{"parameter":"CRU","unit":"kg","values":[{"value":"0,00E+00","module":"A1-A3","scenario":null},{"value":"0,00E+00","module":"A4","scenario":null},{"value":"0,00E+00","module":"A5","scenario":null},{"value":"0,00E+00","module":"B2","scenario":null},{"value":"0,00E+00","module":"B3","scenario":null},{"value":"0,00E+00","module":"B4","scenario":null},{"value":"0,00E+00","module":"C1","scenario":null},{"value":"0,00E+00","module":"C2","scenario":null},{"value":"0,00E+00","module":"C3","scenario":null},{"value":"0,00E+00","module":"C4","scenario":null},{"value":"0,00E+00","module":"D","scenario":null}]},{"parameter":"MFR","unit":"kg","values":[{"value":"2,18E-01","module":"A1-A3","scenario":null},{"value":"0,00E+00","module":"A4","scenario":null},{"value":"1,26E+00","module":"A5","scenario":null},{"value":"0,00E+00","module":"B2","scenario":null},{"value":"0,00E+00","module":"B3","scenario":null},{"value":"0,00E+00","module":"B4","scenario":null},{"value":"0,00E+00","module":"C1","scenario":null},{"value":"0,00E+00","module":"C2","scenario":null},{"value":"1,16E+00","module":"C3","scenario":null},{"value":"0,00E+00","module":"C4","scenario":null},{"value":"0,00E+00","module":"D","scenario":null}]},{"parameter":"MER","unit":"kg","values":[{"value":"1,07E-06","module":"A1-A3","scenario":null},{"value":"0,00E+00","module":"A4","scenario":null},{"value":"9,51E-02","module":"A5","scenario":null},{"value":"0,00E+00","module":"B2","scenario":null},{"value":"0,00E+00","module":"B3","scenario":null},{"value":"0,00E+00","module":"B4","scenario":null},{"value":"0,00E+00","module":"C1","scenario":null},{"value":"0,00E+00","module":"C2","scenario":null},{"value":"6,69E+00","module":"C3","scenario":null},{"value":"0,00E+00","module":"C4","scenario":null},{"value":"0,00E+00","module":"D","scenario":null}]},{"parameter":"EEE","unit":"MJ","values":[{"value":"2,60E-01","module":"A1-A3","scenario":null},{"value":"0,00E+00","module":"A4","scenario":null},{"value":"7,78E-02","module":"A5","scenario":null},{"value":"0,00E+00","module":"B2","scenario":null},{"value":"0,00E+00","module":"B3","scenario":null},{"value":"0,00E+00","module":"B4","scenario":null},{"value":"0,00E+00","module":"C1","scenario":null},{"value":"0,00E+00","module":"C2","scenario":null},{"value":"4,60E+00","module":"C3","scenario":null},{"value":"0,00E+00","module":"C4","scenario":null},{"value":"0,00E+00","module":"D","scenario":null}]},{"parameter":"EET","unit":"MJ","values":[{"value":"3,93E+00","module":"A1-A3","scenario":null},{"value":"0,00E+00","module":"A4","scenario":null},{"value":"1,18E+00","module":"A5","scenario":null},{"value":"0,00E+00","module":"B2","scenario":null},{"value":"0,00E+00","module":"B3","scenario":null},{"value":"0,00E+00","module":"B4","scenario":null},{"value":"0,00E+00","module":"C1","scenario":null},{"value":"0,00E+00","module":"C2","scenario":null},{"value":"6,96E+01","module":"C3","scenario":null},{"value":"0,00E+00","module":"C4","scenario":null},{"value":"0,00E+00","module":"D","scenario":null}]}]}