{
    "product_name": "Langfoss Maxi 40000",
    "epd_id": "NEPD-5843-5124-EN",
    "declared_unit": {
        "unit": "stk",
        "amount": 1.0
    },
    "compliance": [
        "EN 15804+A2",
        "ISO 14025",
        "ISO 21930"
    ],
    "producer_name": "SG Armaturen AS",
    "environmental_impact": [
        {
            "parameter": "GWP-total",
            "values": [
                {
                    "value": "3,78E+02",
                    "module": "A1",
                    "scenario": null
                },
                {
                    "value": "1,39E+00",
                    "module": "A2",
                    "scenario": null
                },
                {
                    "value": "5,61E+00",
                    "module": "A3",
                    "scenario": null
                },
                {
                    "value": "6,14E+00",
                    "module": "A4",
                    "scenario": null
                },
                {
                    "value": "1,60E+00",
                    "module": "A5",
                    "scenario": null
                },
                {
                    "value": "1,78E+02",
                    "module": "B6",
                    "scenario": null
                },
                {
                    "value": "0,00E+00",
                    "module": "C1",
                    "scenario": null
                },
                {
                    "value": "7,12E-01",
                    "module": "C2",
                    "scenario": null
                },
                {
                    "value": "1,53E+00",
                    "module": "C3",
                    "scenario": null
                },
                {
                    "value": "3,07E-01",
                    "module": "C4",
                    "scenario": null
                },
                {
                    "value": "-1,23E+01",
                    "module": "D",
                    "scenario": null
                }
            ]
        },
        {
            "parameter": "GWP-fossil",
            "values": [
                {
                    "value": "3,77E+02",
                    "module": "A1",
                    "scenario": null
                },
                {
                    "value": "1,39E+00",
                    "module": "A2",
                    "scenario": null
                },
                {
                    "value": "5,61E+00",
                    "module": "A3",
                    "scenario": null
                },
                {
                    "value": "6,14E+00",
                    "module": "A4",
                    "scenario": null
                },
                {
                    "value": "1,51E-02",
                    "module": "A5",
                    "scenario": null
                },
                {
                    "value": "1,72E+02",
                    "module": "B6",
                    "scenario": null
                },
                {
                    "value": "0,00E+00",
                    "module": "C1",
                    "scenario": null
                },
                {
                    "value": "7,12E-01",
                    "module": "C2",
                    "scenario": null
                },
                {
                    "value": "1,52E+00",
                    "module": "C3",
                    "scenario": null
                },
                {
                    "value": "3,05E-01",
                    "module": "C4",
                    "scenario": null
                },
                {
                    "value": "-1,22E+01",
                    "module": "D",
                    "scenario": null
                }
            ]
        },
        {
            "parameter": "GWP-biogenic",
            "values": [
                {
                    "value": "-1,35E-01",
                    "module": "A1",
                    "scenario": null
                },
                {
                    "value": "5,39E-04",
                    "module": "A2",
                    "scenario": null
                },
                {
                    "value": "1,40E-03",
                    "module": "A3",
                    "scenario": null
                },
                {
                    "value": "2,18E-03",
                    "module": "A4",
                    "scenario": null
                },
                {
                    "value": "1,59E+00",
                    "module": "A5",
                    "scenario": null
                },
                {
                    "value": "4,77E+00",
                    "module": "B6",
                    "scenario": null
                },
                {
                    "value": "0,00E+00",
                    "module": "C1",
                    "scenario": null
                },
                {
                    "value": "2,94E-04",
                    "module": "C2",
                    "scenario": null
                },
                {
                    "value": "1,12E-03",
                    "module": "C3",
                    "scenario": null
                },
                {
                    "value": "2,53E-04",
                    "module": "C4",
                    "scenario": null
                },
                {
                    "value": "-3,64E-02",
                    "module": "D",
                    "scenario": null
                }
            ]
        },
        {
            "parameter": "GWP-luluc",
            "values": [
                {
                    "value": "5,01E-01",
                    "module": "A1",
                    "scenario": null
                },
                {
                    "value": "5,07E-04",
                    "module": "A2",
                    "scenario": null
                },
                {
                    "value": "8,84E-04",
                    "module": "A3",
                    "scenario": null
                },
                {
                    "value": "3,06E-03",
                    "module": "A4",
                    "scenario": null
                },
                {
                    "value": "5,01E-06",
                    "module": "A5",
                    "scenario": null
                },
                {
                    "value": "7,11E-01",
                    "module": "B6",
                    "scenario": null
                },
                {
                    "value": "0,00E+00",
                    "module": "C1",
                    "scenario": null
                },
                {
                    "value": "2,53E-04",
                    "module": "C2",
                    "scenario": null
                },
                {
                    "value": "1,43E-03",
                    "module": "C3",
                    "scenario": null
                },
                {
                    "value": "1,95E-03",
                    "module": "C4",
                    "scenario": null
                },
                {
                    "value": "9,60E-03",
                    "module": "D",
                    "scenario": null
                }
            ]
        },
        {
            "parameter": "ODP",
            "values": [
                {
                    "value": "1,92E-05",
                    "module": "A1",
                    "scenario": null
                },
                {
                    "value": "3,01E-07",
                    "module": "A2",
                    "scenario": null
                },
                {
                    "value": "8,22E-08",
                    "module": "A3",
                    "scenario": null
                },
                {
                    "value": "1,35E-06",
                    "module": "A4",
                    "scenario": null
                },
                {
                    "value": "3,20E-09",
                    "module": "A5",
                    "scenario": null
                },
                {
                    "value": "1,18E-05",
                    "module": "B6",
                    "scenario": null
                },
                {
                    "value": "0,00E+00",
                    "module": "C1",
                    "scenario": null
                },
                {
                    "value": "1,61E-07",
                    "module": "C2",
                    "scenario": null
                },
                {
                    "value": "4,03E-08",
                    "module": "C3",
                    "scenario": null
                },
                {
                    "value": "2,48E-08",
                    "module": "C4",
                    "scenario": null
                },
                {
                    "value": "-3,76E-03",
                    "module": "D",
                    "scenario": null
                }
            ]
        },
        {
            "parameter": "AP",
            "values": [
                {
                    "value": "2,74E+00",
                    "module": "A1",
                    "scenario": null
                },
                {
                    "value": "4,14E-03",
                    "module": "A2",
                    "scenario": null
                },
                {
                    "value": "2,93E-02",
                    "module": "A3",
                    "scenario": null
                },
                {
                    "value": "9,46E-02",
                    "module": "A4",
                    "scenario": null
                },
                {
                    "value": "7,17E-05",
                    "module": "A5",
                    "scenario": null
                },
                {
                    "value": "1,35E+00",
                    "module": "B6",
                    "scenario": null
                },
                {
                    "value": "0,00E+00",
                    "module": "C1",
                    "scenario": null
                },
                {
                    "value": "2,04E-03",
                    "module": "C2",
                    "scenario": null
                },
                {
                    "value": "2,54E-03",
                    "module": "C3",
                    "scenario": null
                },
                {
                    "value": "1,40E-03",
                    "module": "C4",
                    "scenario": null
                },
                {
                    "value": "-6,97E-01",
                    "module": "D",
                    "scenario": null
                }
            ]
        },
        {
            "parameter": "POCP",
            "values": [
                {
                    "value": "1,49E+00",
                    "module": "A1",
                    "scenario": null
                },
                {
                    "value": "3,42E-03",
                    "module": "A2",
                    "scenario": null
                },
                {
                    "value": "1,76E-02",
                    "module": "A3",
                    "scenario": null
                },
                {
                    "value": "6,85E-02",
                    "module": "A4",
                    "scenario": null
                },
                {
                    "value": "7,38E-05",
                    "module": "A5",
                    "scenario": null
                },
                {
                    "value": "5,18E-01",
                    "module": "B6",
                    "scenario": null
                },
                {
                    "value": "0,00E+00",
                    "module": "C1",
                    "scenario": null
                },
                {
                    "value": "1,73E-03",
                    "module": "C2",
                    "scenario": null
                },
                {
                    "value": "1,61E-03",
                    "module": "C3",
                    "scenario": null
                },
                {
                    "value": "1,52E-03",
                    "module": "C4",
                    "scenario": null
                },
                {
                    "value": "-1,47E-01",
                    "module": "D",
                    "scenario": null
                }
            ]
        },
        {
            "parameter": "ADPE",
            "values": [
                {
                    "value": "8,13E-02",
                    "module": "A1",
                    "scenario": null
                },
                {
                    "value": "3,72E-05",
                    "module": "A2",
                    "scenario": null
                },
                {
                    "value": "1,73E-05",
                    "module": "A3",
                    "scenario": null
                },
                {
                    "value": "1,17E-04",
                    "module": "A4",
                    "scenario": null
                },
                {
                    "value": "3,69E-07",
                    "module": "A5",
                    "scenario": null
                },
                {
                    "value": "1,29E-02",
                    "module": "B6",
                    "scenario": null
                },
                {
                    "value": "0,00E+00",
                    "module": "C1",
                    "scenario": null
                },
                {
                    "value": "1,97E-05",
                    "module": "C2",
                    "scenario": null
                },
                {
                    "value": "4,86E-06",
                    "module": "C3",
                    "scenario": null
                },
                {
                    "value": "1,64E-06",
                    "module": "C4",
                    "scenario": null
                },
                {
                    "value": "-1,56E-02",
                    "module": "D",
                    "scenario": null
                }
            ]
        },
        {
            "parameter": "ADPF",
            "values": [
                {
                    "value": "4,28E+03",
                    "module": "A1",
                    "scenario": null
                },
                {
                    "value": "2,05E+01",
                    "module": "A2",
                    "scenario": null
                },
                {
                    "value": "4,97E+01",
                    "module": "A3",
                    "scenario": null
                },
                {
                    "value": "8,67E+01",
                    "module": "A4",
                    "scenario": null
                },
                {
                    "value": "2,12E-01",
                    "module": "A5",
                    "scenario": null
                },
                {
                    "value": "2,35E+03",
                    "module": "B6",
                    "scenario": null
                },
                {
                    "value": "0,00E+00",
                    "module": "C1",
                    "scenario": null
                },
                {
                    "value": "1,08E+01",
                    "module": "C2",
                    "scenario": null
                },
                {
                    "value": "5,97E+00",
                    "module": "C3",
                    "scenario": null
                },
                {
                    "value": "3,49E+00",
                    "module": "C4",
                    "scenario": null
                },
                {
                    "value": "-1,47E+02",
                    "module": "D",
                    "scenario": null
                }
            ]
        },
        {
            "parameter": "WDP",
            "values": [
                {
                    "value": "9,68E+03",
                    "module": "A1",
                    "scenario": null
                },
                {
                    "value": "6,67E+00",
                    "module": "A2",
                    "scenario": null
                },
                {
                    "value": "8,09E+00",
                    "module": "A3",
                    "scenario": null
                },
                {
                    "value": "5,74E+01",
                    "module": "A4",
                    "scenario": null
                },
                {
                    "value": "2,68E-01",
                    "module": "A5",
                    "scenario": null
                },
                {
                    "value": "4,10E+05",
                    "module": "B6",
                    "scenario": null
                },
                {
                    "value": "0,00E+00",
                    "module": "C1",
                    "scenario": null
                },
                {
                    "value": "1,04E+01",
                    "module": "C2",
                    "scenario": null
                },
                {
                    "value": "6,12E+01",
                    "module": "C3",
                    "scenario": null
                },
                {
                    "value": "2,34E+01",
                    "module": "C4",
                    "scenario": null
                },
                {
                    "value": "6,23E+02",
                    "module": "D",
                    "scenario": null
                }
            ]
        },
        {
            "parameter": "EP-freshwater",
            "values": [
                {
                    "value": "4,61E-02",
                    "module": "A1",
                    "scenario": null
                },
                {
                    "value": "1,30E-05",
                    "module": "A2",
                    "scenario": null
                },
                {
                    "value": "1,25E-04",
                    "module": "A3",
                    "scenario": null
                },
                {
                    "value": "3,92E-05",
                    "module": "A4",
                    "scenario": null
                },
                {
                    "value": "1,24E-07",
                    "module": "A5",
                    "scenario": null
                },
                {
                    "value": "1,24E-02",
                    "module": "B6",
                    "scenario": null
                },
                {
                    "value": "0,00E+00",
                    "module": "C1",
                    "scenario": null
                },
                {
                    "value": "5,68E-06",
                    "module": "C2",
                    "scenario": null
                },
                {
                    "value": "1,83E-05",
                    "module": "C3",
                    "scenario": null
                },
                {
                    "value": "1,05E-05",
                    "module": "C4",
                    "scenario": null
                },
                {
                    "value": "-3,90E-03",
                    "module": "D",
                    "scenario": null
                }
            ]
        },
        {
            "parameter": "EP-marine",
            "values": [
                {
                    "value": "4,47E-01",
                    "module": "A1",
                    "scenario": null
                },
                {
                    "value": "8,16E-04",
                    "module": "A2",
                    "scenario": null
                },
                {
                    "value": "6,05E-03",
                    "module": "A3",
                    "scenario": null
                },
                {
                    "value": "2,28E-02",
                    "module": "A4",
                    "scenario": null
                },
                {
                    "value": "2,37E-05",
                    "module": "A5",
                    "scenario": null
                },
                {
                    "value": "1,48E-01",
                    "module": "B6",
                    "scenario": null
                },
                {
                    "value": "0,00E+00",
                    "module": "C1",
                    "scenario": null
                },
                {
                    "value": "4,05E-04",
                    "module": "C2",
                    "scenario": null
                },
                {
                    "value": "5,22E-04",
                    "module": "C3",
                    "scenario": null
                },
                {
                    "value": "3,85E-04",
                    "module": "C4",
                    "scenario": null
                },
                {
                    "value": "-3,74E-02",
                    "module": "D",
                    "scenario": null
                }
            ]
        },
        {
            "parameter": "EP-terrestrial",
            "values": [
                {
                    "value": "5,08E+00",
                    "module": "A1",
                    "scenario": null
                },
                {
                    "value": "9,12E-03",
                    "module": "A2",
                    "scenario": null
                },
                {
                    "value": "6,67E-02",
                    "module": "A3",
                    "scenario": null
                },
                {
                    "value": "2,53E-01",
                    "module": "A4",
                    "scenario": null
                },
                {
                    "value": "2,57E-04",
                    "module": "A5",
                    "scenario": null
                },
                {
                    "value": "1,93E+00",
                    "module": "B6",
                    "scenario": null
                },
                {
                    "value": "0,00E+00",
                    "module": "C1",
                    "scenario": null
                },
                {
                    "value": "4,53E-03",
                    "module": "C2",
                    "scenario": null
                },
                {
                    "value": "5,80E-03",
                    "module": "C3",
                    "scenario": null
                },
                {
                    "value": "3,70E-03",
                    "module": "C4",
                    "scenario": null
                },
                {
                    "value": "-5,10E-01",
                    "module": "D",
                    "scenario": null
                }
            ]
        }
    ],
    "additional_environmental_impact": [
        {
            "parameter": "PM",
            "values": [
                {
                    "value": "2,36E-05",
                    "module": "A1",
                    "scenario": null
                },
                {
                    "value": "8,96E-08",
                    "module": "A2",
                    "scenario": null
                },
                {
                    "value": "3,96E-07",
                    "module": "A3",
                    "scenario": null
                },
                {
                    "value": "2,17E-07",
                    "module": "A4",
                    "scenario": null
                },
                {
                    "value": "1,06E-09",
                    "module": "A5",
                    "scenario": null
                },
                {
                    "value": "9,66E-06",
                    "module": "B6",
                    "scenario": null
                },
                {
                    "value": "0,00E+00",
                    "module": "C1",
                    "scenario": null
                },
                {
                    "value": "4,36E-08",
                    "module": "C2",
                    "scenario": null
                },
                {
                    "value": "1,70E-08",
                    "module": "C3",
                    "scenario": null
                },
                {
                    "value": "2,54E-08",
                    "module": "C4",
                    "scenario": null
                },
                {
                    "value": "-1,58E-06",
                    "module": "D",
                    "scenario": null
                }
            ]
        },
        {
            "parameter": "ETP-fw",
            "values": [
                {
                    "value": "2,44E+04",
                    "module": "A1",
                    "scenario": null
                },
                {
                    "value": "1,66E+01",
                    "module": "A2",
                    "scenario": null
                },
                {
                    "value": "1,46E+02",
                    "module": "A3",
                    "scenario": null
                },
                {
                    "value": "5,90E+01",
                    "module": "A4",
                    "scenario": null
                },
                {
                    "value": "2,82E-01",
                    "module": "A5",
                    "scenario": null
                },
                {
                    "value": "1,07E+04",
                    "module": "B6",
                    "scenario": null
                },
                {
                    "value": "0,00E+00",
                    "module": "C1",
                    "scenario": null
                },
                {
                    "value": "7,98E+00",
                    "module": "C2",
                    "scenario": null
                },
                {
                    "value": "1,26E+01",
                    "module": "C3",
                    "scenario": null
                },
                {
                    "value": "1,51E+03",
                    "module": "C4",
                    "scenario": null
                },
                {
                    "value": "-5,05E+03",
                    "module": "D",
                    "scenario": null
                }
            ]
        },
        {
            "parameter": "HTP-c",
            "values": [
                {
                    "value": "5,44E-07",
                    "module": "A1",
                    "scenario": null
                },
                {
                    "value": "0,00E+00",
                    "module": "A2",
                    "scenario": null
                },
                {
                    "value": "1,58E-09",
                    "module": "A3",
                    "scenario": null
                },
                {
                    "value": "0,00E+00",
                    "module": "A4",
                    "scenario": null
                },
                {
                    "value": "8,00E-12",
                    "module": "A5",
                    "scenario": null
                },
                {
                    "value": "5,12E-07",
                    "module": "B6",
                    "scenario": null
                },
                {
                    "value": "0,00E+00",
                    "module": "C1",
                    "scenario": null
                },
                {
                    "value": "0,00E+00",
                    "module": "C2",
                    "scenario": null
                },
                {
                    "value": "1,05E-08",
                    "module": "C3",
                    "scenario": null
                },
                {
                    "value": "1,05E-09",
                    "module": "C4",
                    "scenario": null
                },
                {
                    "value": "-3,32E-08",
                    "module": "D",
                    "scenario": null
                }
            ]
        },
        {
            "parameter": "HTP-nc",
            "values": [
                {
                    "value": "1,40E-05",
                    "module": "A1",
                    "scenario": null
                },
                {
                    "value": "1,63E-08",
                    "module": "A2",
                    "scenario": null
                },
                {
                    "value": "6,88E-08",
                    "module": "A3",
                    "scenario": null
                },
                {
                    "value": "4,33E-08",
                    "module": "A4",
                    "scenario": null
                },
                {
                    "value": "3,55E-10",
                    "module": "A5",
                    "scenario": null
                },
                {
                    "value": "1,21E-05",
                    "module": "B6",
                    "scenario": null
                },
                {
                    "value": "0,00E+00",
                    "module": "C1",
                    "scenario": null
                },
                {
                    "value": "8,71E-09",
                    "module": "C2",
                    "scenario": null
                },
                {
                    "value": "6,16E-07",
                    "module": "C3",
                    "scenario": null
                },
                {
                    "value": "8,20E-09",
                    "module": "C4",
                    "scenario": null
                },
                {
                    "value": "-1,71E-06",
                    "module": "D",
                    "scenario": null
                }
            ]
        },
        {
            "parameter": "SQP",
            "values": [
                {
                    "value": "9,80E+02",
                    "module": "A1",
                    "scenario": null
                },
                {
                    "value": "1,40E+01",
                    "module": "A2",
                    "scenario": null
                },
                {
                    "value": "1,05E+01",
                    "module": "A3",
                    "scenario": null
                },
                {
                    "value": "4,18E+01",
                    "module": "A4",
                    "scenario": null
                },
                {
                    "value": "1,42E-01",
                    "module": "A5",
                    "scenario": null
                },
                {
                    "value": "1,18E+03",
                    "module": "B6",
                    "scenario": null
                },
                {
                    "value": "0,00E+00",
                    "module": "C1",
                    "scenario": null
                },
                {
                    "value": "7,53E+00",
                    "module": "C2",
                    "scenario": null
                },
                {
                    "value": "1,49E+00",
                    "module": "C3",
                    "scenario": null
                },
                {
                    "value": "8,34E+00",
                    "module": "C4",
                    "scenario": null
                },
                {
                    "value": "-1,14E+02",
                    "module": "D",
                    "scenario": null
                }
            ]
        },
        {
            "parameter": "IRP",
            "values": [
                {
                    "value": "1,15E+01",
                    "module": "A1",
                    "scenario": null
                },
                {
                    "value": "8,51E-02",
                    "module": "A2",
                    "scenario": null
                },
                {
                    "value": "4,30E-02",
                    "module": "A3",
                    "scenario": null
                },
                {
                    "value": "3,76E-01",
                    "module": "A4",
                    "scenario": null
                },
                {
                    "value": "9,06E-04",
                    "module": "A5",
                    "scenario": null
                },
                {
                    "value": "4,27E+01",
                    "module": "B6",
                    "scenario": null
                },
                {
                    "value": "0,00E+00",
                    "module": "C1",
                    "scenario": null
                },
                {
                    "value": "4,70E-02",
                    "module": "C2",
                    "scenario": null
                },
                {
                    "value": "3,07E-02",
                    "module": "C3",
                    "scenario": null
                },
                {
                    "value": "1,01E-02",
                    "module": "C4",
                    "scenario": null
                },
                {
                    "value": "-4,42E-01",
                    "module": "D",
                    "scenario": null
                }
            ]
        }
    ],
    "resource_use": [
        {
            "parameter": "PERE",
            "values": [
                {
                    "value": "4,68E+02",
                    "module": "A1",
                    "scenario": null
                },
                {
                    "value": "2,32E-01",
                    "module": "A2",
                    "scenario": null
                },
                {
                    "value": "5,00E+00",
                    "module": "A3",
                    "scenario": null
                },
                {
                    "value": "9,85E-01",
                    "module": "A4",
                    "scenario": null
                },
                {
                    "value": "3,49E-03",
                    "module": "A5",
                    "scenario": null
                },
                {
                    "value": "3,05E+04",
                    "module": "B6",
                    "scenario": null
                },
                {
                    "value": "0,00E+00",
                    "module": "C1",
                    "scenario": null
                },
                {
                    "value": "1,54E-01",
                    "module": "C2",
                    "scenario": null
                },
                {
                    "value": "8,64E-01",
                    "module": "C3",
                    "scenario": null
                },
                {
                    "value": "9,64E-01",
                    "module": "C4",
                    "scenario": null
                },
                {
                    "value": "-1,31E+01",
                    "module": "D",
                    "scenario": null
                }
            ]
        },
        {
            "parameter": "PERM",
            "values": [
                {
                    "value": "7,68E+00",
                    "module": "A1",
                    "scenario": null
                },
                {
                    "value": "0,00E+00",
                    "module": "A2",
                    "scenario": null
                },
                {
                    "value": "0,00E+00",
                    "module": "A3",
                    "scenario": null
                },
                {
                    "value": "0,00E+00",
                    "module": "A4",
                    "scenario": null
                },
                {
                    "value": "-7,68E+00",
                    "module": "A5",
                    "scenario": null
                },
                {
                    "value": "0,00E+00",
                    "module": "B6",
                    "scenario": null
                },
                {
                    "value": "0,00E+00",
                    "module": "C1",
                    "scenario": null
                },
                {
                    "value": "0,00E+00",
                    "module": "C2",
                    "scenario": null
                },
                {
                    "value": "0,00E+00",
                    "module": "C3",
                    "scenario": null
                },
                {
                    "value": "0,00E+00",
                    "module": "C4",
                    "scenario": null
                },
                {
                    "value": "0,00E+00",
                    "module": "D",
                    "scenario": null
                }
            ]
        },
        {
            "parameter": "PERT",
            "values": [
                {
                    "value": "4,76E+02",
                    "module": "A1",
                    "scenario": null
                },
                {
                    "value": "2,32E-01",
                    "module": "A2",
                    "scenario": null
                },
                {
                    "value": "5,00E+00",
                    "module": "A3",
                    "scenario": null
                },
                {
                    "value": "9,85E-01",
                    "module": "A4",
                    "scenario": null
                },
                {
                    "value": "-7,67E+00",
                    "module": "A5",
                    "scenario": null
                },
                {
                    "value": "3,05E+04",
                    "module": "B6",
                    "scenario": null
                },
                {
                    "value": "0,00E+00",
                    "module": "C1",
                    "scenario": null
                },
                {
                    "value": "1,54E-01",
                    "module": "C2",
                    "scenario": null
                },
                {
                    "value": "8,64E-01",
                    "module": "C3",
                    "scenario": null
                },
                {
                    "value": "9,64E-01",
                    "module": "C4",
                    "scenario": null
                },
                {
                    "value": "-1,31E+01",
                    "module": "D",
                    "scenario": null
                }
            ]
        },
        {
            "parameter": "PENRE",
            "values": [
                {
                    "value": "4,25E+03",
                    "module": "A1",
                    "scenario": null
                },
                {
                    "value": "2,05E+01",
                    "module": "A2",
                    "scenario": null
                },
                {
                    "value": "4,97E+01",
                    "module": "A3",
                    "scenario": null
                },
                {
                    "value": "8,67E+01",
                    "module": "A4",
                    "scenario": null
                },
                {
                    "value": "2,12E-01",
                    "module": "A5",
                    "scenario": null
                },
                {
                    "value": "2,36E+03",
                    "module": "B6",
                    "scenario": null
                },
                {
                    "value": "0,00E+00",
                    "module": "C1",
                    "scenario": null
                },
                {
                    "value": "1,08E+01",
                    "module": "C2",
                    "scenario": null
                },
                {
                    "value": "5,97E+00",
                    "module": "C3",
                    "scenario": null
                },
                {
                    "value": "3,50E+00",
                    "module": "C4",
                    "scenario": null
                },
                {
                    "value": "-1,47E+02",
                    "module": "D",
                    "scenario": null
                }
            ]
        },
        {
            "parameter": "PENRM",
            "values": [
                {
                    "value": "3,33E+01",
                    "module": "A1",
                    "scenario": null
                },
                {
                    "value": "0,00E+00",
                    "module": "A2",
                    "scenario": null
                },
                {
                    "value": "0,00E+00",
                    "module": "A3",
                    "scenario": null
                },
                {
                    "value": "0,00E+00",
                    "module": "A4",
                    "scenario": null
                },
                {
                    "value": "0,00E+00",
                    "module": "A5",
                    "scenario": null
                },
                {
                    "value": "0,00E+00",
                    "module": "B6",
                    "scenario": null
                },
                {
                    "value": "0,00E+00",
                    "module": "C1",
                    "scenario": null
                },
                {
                    "value": "0,00E+00",
                    "module": "C2",
                    "scenario": null
                },
                {
                    "value": "-4,78E+01",
                    "module": "C3",
                    "scenario": null
                },
                {
                    "value": "0,00E+00",
                    "module": "C4",
                    "scenario": null
                },
                {
                    "value": "0,00E+00",
                    "module": "D",
                    "scenario": null
                }
            ]
        },
        {
            "parameter": "PENRT",
            "values": [
                {
                    "value": "4,28E+03",
                    "module": "A1",
                    "scenario": null
                },
                {
                    "value": "2,05E+01",
                    "module": "A2",
                    "scenario": null
                },
                {
                    "value": "4,97E+01",
                    "module": "A3",
                    "scenario": null
                },
                {
                    "value": "8,67E+01",
                    "module": "A4",
                    "scenario": null
                },
                {
                    "value": "2,12E-01",
                    "module": "A5",
                    "scenario": null
                },
                {
                    "value": "2,36E+03",
                    "module": "B6",
                    "scenario": null
                },
                {
                    "value": "0,00E+00",
                    "module": "C1",
                    "scenario": null
                },
                {
                    "value": "1,08E+01",
                    "module": "C2",
                    "scenario": null
                },
                {
                    "value": "-4,18E+01",
                    "module": "C3",
                    "scenario": null
                },
                {
                    "value": "3,50E+00",
                    "module": "C4",
                    "scenario": null
                },
                {
                    "value": "-1,47E+02",
                    "module": "D",
                    "scenario": null
                }
            ]
        },
        {
            "parameter": "SM",
            "values": [
                {
                    "value": "6,65E+00",
                    "module": "A1",
                    "scenario": null
                },
                {
                    "value": "0,00E+00",
                    "module": "A2",
                    "scenario": null
                },
                {
                    "value": "0,00E+00",
                    "module": "A3",
                    "scenario": null
                },
                {
                    "value": "0,00E+00",
                    "module": "A4",
                    "scenario": null
                },
                {
                    "value": "0,00E+00",
                    "module": "A5",
                    "scenario": null
                },
                {
                    "value": "0,00E+00",
                    "module": "B6",
                    "scenario": null
                },
                {
                    "value": "0,00E+00",
                    "module": "C1",
                    "scenario": null
                },
                {
                    "value": "0,00E+00",
                    "module": "C2",
                    "scenario": null
                },
                {
                    "value": "0,00E+00",
                    "module": "C3",
                    "scenario": null
                },
                {
                    "value": "3,43E-02",
                    "module": "C4",
                    "scenario": null
                },
                {
                    "value": "6,51E-02",
                    "module": "D",
                    "scenario": null
                }
            ]
        },
        {
            "parameter": "RSF",
            "values": [
                {
                    "value": "4,22E+00",
                    "module": "A1",
                    "scenario": null
                },
                {
                    "value": "4,53E-03",
                    "module": "A2",
                    "scenario": null
                },
                {
                    "value": "4,39E-03",
                    "module": "A3",
                    "scenario": null
                },
                {
                    "value": "3,24E-02",
                    "module": "A4",
                    "scenario": null
                },
                {
                    "value": "1,16E-04",
                    "module": "A5",
                    "scenario": null
                },
                {
                    "value": "2,39E+01",
                    "module": "B6",
                    "scenario": null
                },
                {
                    "value": "0,00E+00",
                    "module": "C1",
                    "scenario": null
                },
                {
                    "value": "5,51E-03",
                    "module": "C2",
                    "scenario": null
                },
                {
                    "value": "1,33E-02",
                    "module": "C3",
                    "scenario": null
                },
                {
                    "value": "4,25E-03",
                    "module": "C4",
                    "scenario": null
                },
                {
                    "value": "8,16E-02",
                    "module": "D",
                    "scenario": null
                }
            ]
        },
        {
            "parameter": "NRSF",
            "values": [
                {
                    "value": "1,19E+00",
                    "module": "A1",
                    "scenario": null
                },
                {
                    "value": "3,85E-02",
                    "module": "A2",
                    "scenario": null
                },
                {
                    "value": "4,14E-02",
                    "module": "A3",
                    "scenario": null
                },
                {
                    "value": "1,74E-01",
                    "module": "A4",
                    "scenario": null
                },
                {
                    "value": "4,77E-04",
                    "module": "A5",
                    "scenario": null
                },
                {
                    "value": "5,96E+01",
                    "module": "B6",
                    "scenario": null
                },
                {
                    "value": "0,00E+00",
                    "module": "C1",
                    "scenario": null
                },
                {
                    "value": "1,97E-02",
                    "module": "C2",
                    "scenario": null
                },
                {
                    "value": "-6,31E-04",
                    "module": "C3",
                    "scenario": null
                },
                {
                    "value": "1,92E-01",
                    "module": "C4",
                    "scenario": null
                },
                {
                    "value": "1,87E+00",
                    "module": "D",
                    "scenario": null
                }
            ]
        },
        {
            "parameter": "FW",
            "values": [
                {
                    "value": "3,16E+00",
                    "module": "A1",
                    "scenario": null
                },
                {
                    "value": "2,29E-03",
                    "module": "A2",
                    "scenario": null
                },
                {
                    "value": "1,35E-01",
                    "module": "A3",
                    "scenario": null
                },
                {
                    "value": "7,45E-03",
                    "module": "A4",
                    "scenario": null
                },
                {
                    "value": "9,99E-05",
                    "module": "A5",
                    "scenario": null
                },
                {
                    "value": "2,28E+02",
                    "module": "B6",
                    "scenario": null
                },
                {
                    "value": "0,00E+00",
                    "module": "C1",
                    "scenario": null
                },
                {
                    "value": "1,15E-03",
                    "module": "C2",
                    "scenario": null
                },
                {
                    "value": "5,29E-03",
                    "module": "C3",
                    "scenario": null
                },
                {
                    "value": "2,67E-03",
                    "module": "C4",
                    "scenario": null
                },
                {
                    "value": "-8,14E-02",
                    "module": "D",
                    "scenario": null
                }
            ]
        }
    ],
    "end_of_life_waste": [
        {
            "parameter": "HWD",
            "values": [
                {
                    "value": "1,89E+00",
                    "module": "A1",
                    "scenario": null
                },
                {
                    "value": "1,85E-03",
                    "module": "A2",
                    "scenario": null
                },
                {
                    "value": "6,86E-03",
                    "module": "A3",
                    "scenario": null
                },
                {
                    "value": "4,23E-03",
                    "module": "A4",
                    "scenario": null
                },
                {
                    "value": "0,00E+00",
                    "module": "A5",
                    "scenario": null
                },
                {
                    "value": "1,51E+00",
                    "module": "B6",
                    "scenario": null
                },
                {
                    "value": "0,00E+00",
                    "module": "C1",
                    "scenario": null
                },
                {
                    "value": "5,55E-04",
                    "module": "C2",
                    "scenario": null
                },
                {
                    "value": "3,07E-04",
                    "module": "C3",
                    "scenario": null
                },
                {
                    "value": "1,12E+00",
                    "module": "C4",
                    "scenario": null
                },
                {
                    "value": "-6,04E-02",
                    "module": "D",
                    "scenario": null
                }
            ]
        },
        {
            "parameter": "NHWD",
            "values": [
                {
                    "value": "5,49E+01",
                    "module": "A1",
                    "scenario": null
                },
                {
                    "value": "9,83E-01",
                    "module": "A2",
                    "scenario": null
                },
                {
                    "value": "4,64E-01",
                    "module": "A3",
                    "scenario": null
                },
                {
                    "value": "2,68E+00",
                    "module": "A4",
                    "scenario": null
                },
                {
                    "value": "9,36E-01",
                    "module": "A5",
                    "scenario": null
                },
                {
                    "value": "1,81E+02",
                    "module": "B6",
                    "scenario": null
                },
                {
                    "value": "0,00E+00",
                    "module": "C1",
                    "scenario": null
                },
                {
                    "value": "5,23E-01",
                    "module": "C2",
                    "scenario": null
                },
                {
                    "value": "4,16E-01",
                    "module": "C3",
                    "scenario": null
                },
                {
                    "value": "3,71E+00",
                    "module": "C4",
                    "scenario": null
                },
                {
                    "value": "-2,31E+00",
                    "module": "D",
                    "scenario": null
                }
            ]
        },
        {
            "parameter": "RWD",
            "values": [
                {
                    "value": "9,24E-03",
                    "module": "A1",
                    "scenario": null
                },
                {
                    "value": "1,34E-04",
                    "module": "A2",
                    "scenario": null
                },
                {
                    "value": "3,80E-05",
                    "module": "A3",
                    "scenario": null
                },
                {
                    "value": "5,95E-04",
                    "module": "A4",
                    "scenario": null
                },
                {
                    "value": "0,00E+00",
                    "module": "A5",
                    "scenario": null
                },
                {
                    "value": "2,11E-02",
                    "module": "B6",
                    "scenario": null
                },
                {
                    "value": "0,00E+00",
                    "module": "C1",
                    "scenario": null
                },
                {
                    "value": "7,33E-05",
                    "module": "C2",
                    "scenario": null
                },
                {
                    "value": "1,54E-05",
                    "module": "C3",
                    "scenario": null
                },
                {
                    "value": "6,21E-06",
                    "module": "C4",
                    "scenario": null
                },
                {
                    "value": "-3,92E-04",
                    "module": "D",
                    "scenario": null
                }
            ]
        }
    ],
    "end_of_life_flow": [
        {
            "parameter": "CRU",
            "values": [
                {
                    "value": "0,00E+00",
                    "module": "A1",
                    "scenario": null
                },
                {
                    "value": "0,00E+00",
                    "module": "A2",
                    "scenario": null
                },
                {
                    "value": "0,00E+00",
                    "module": "A3",
                    "scenario": null
                },
                {
                    "value": "0,00E+00",
                    "module": "A4",
                    "scenario": null
                },
                {
                    "value": "0,00E+00",
                    "module": "A5",
                    "scenario": null
                },
                {
                    "value": "0,00E+00",
                    "module": "B6",
                    "scenario": null
                },
                {
                    "value": "0,00E+00",
                    "module": "C1",
                    "scenario": null
                },
                {
                    "value": "0,00E+00",
                    "module": "C2",
                    "scenario": null
                },
                {
                    "value": "0,00E+00",
                    "module": "C3",
                    "scenario": null
                },
                {
                    "value": "0,00E+00",
                    "module": "C4",
                    "scenario": null
                },
                {
                    "value": "0,00E+00",
                    "module": "D",
                    "scenario": null
                }
            ]
        },
        {
            "parameter": "MFR",
            "values": [
                {
                    "value": "0,00E+00",
                    "module": "A1",
                    "scenario": null
                },
                {
                    "value": "0,00E+00",
                    "module": "A2",
                    "scenario": null
                },
                {
                    "value": "1,48E-01",
                    "module": "A3",
                    "scenario": null
                },
                {
                    "value": "0,00E+00",
                    "module": "A4",
                    "scenario": null
                },
                {
                    "value": "8,71E-01",
                    "module": "A5",
                    "scenario": null
                },
                {
                    "value": "0,00E+00",
                    "module": "B6",
                    "scenario": null
                },
                {
                    "value": "0,00E+00",
                    "module": "C1",
                    "scenario": null
                },
                {
                    "value": "0,00E+00",
                    "module": "C2",
                    "scenario": null
                },
                {
                    "value": "7,72E+00",
                    "module": "C3",
                    "scenario": null
                },
                {
                    "value": "5,70E-05",
                    "module": "C4",
                    "scenario": null
                },
                {
                    "value": "-2,55E-03",
                    "module": "D",
                    "scenario": null
                }
            ]
        },
        {
            "parameter": "MER",
            "values": [
                {
                    "value": "0,00E+00",
                    "module": "A1",
                    "scenario": null
                },
                {
                    "value": "0,00E+00",
                    "module": "A2",
                    "scenario": null
                },
                {
                    "value": "3,19E-02",
                    "module": "A3",
                    "scenario": null
                },
                {
                    "value": "0,00E+00",
                    "module": "A4",
                    "scenario": null
                },
                {
                    "value": "6,54E-02",
                    "module": "A5",
                    "scenario": null
                },
                {
                    "value": "0,00E+00",
                    "module": "B6",
                    "scenario": null
                },
                {
                    "value": "0,00E+00",
                    "module": "C1",
                    "scenario": null
                },
                {
                    "value": "0,00E+00",
                    "module": "C2",
                    "scenario": null
                },
                {
                    "value": "3,83E-01",
                    "module": "C3",
                    "scenario": null
                },
                {
                    "value": "3,08E-04",
                    "module": "C4",
                    "scenario": null
                },
                {
                    "value": "-3,36E-04",
                    "module": "D",
                    "scenario": null
                }
            ]
        },
        {
            "parameter": "EEE",
            "values": [
                {
                    "value": "0,00E+00",
                    "module": "A1",
                    "scenario": null
                },
                {
                    "value": "0,00E+00",
                    "module": "A2",
                    "scenario": null
                },
                {
                    "value": "4,81E-02",
                    "module": "A3",
                    "scenario": null
                },
                {
                    "value": "0,00E+00",
                    "module": "A4",
                    "scenario": null
                },
                {
                    "value": "5,35E-02",
                    "module": "A5",
                    "scenario": null
                },
                {
                    "value": "0,00E+00",
                    "module": "B6",
                    "scenario": null
                },
                {
                    "value": "0,00E+00",
                    "module": "C1",
                    "scenario": null
                },
                {
                    "value": "0,00E+00",
                    "module": "C2",
                    "scenario": null
                },
                {
                    "value": "5,88E-01",
                    "module": "C3",
                    "scenario": null
                },
                {
                    "value": "2,78E-03",
                    "module": "C4",
                    "scenario": null
                },
                {
                    "value": "-8,23E-04",
                    "module": "D",
                    "scenario": null
                }
            ]
        },
        {
            "parameter": "EET",
            "values": [
                {
                    "value": "0,00E+00",
                    "module": "A1",
                    "scenario": null
                },
                {
                    "value": "0,00E+00",
                    "module": "A2",
                    "scenario": null
                },
                {
                    "value": "7,27E-01",
                    "module": "A3",
                    "scenario": null
                },
                {
                    "value": "0,00E+00",
                    "module": "A4",
                    "scenario": null
                },
                {
                    "value": "8,10E-01",
                    "module": "A5",
                    "scenario": null
                },
                {
                    "value": "0,00E+00",
                    "module": "B6",
                    "scenario": null
                },
                {
                    "value": "0,00E+00",
                    "module": "C1",
                    "scenario": null
                },
                {
                    "value": "0,00E+00",
                    "module": "C2",
                    "scenario": null
                },
                {
                    "value": "8,89E+00",
                    "module": "C3",
                    "scenario": null
                },
                {
                    "value": "4,21E-02",
                    "module": "C4",
                    "scenario": null
                },
                {
                    "value": "-1,24E-02",
                    "module": "D",
                    "scenario": null
                }
            ]
        }
    ]
}