{"product_name":"Sola easy chairs","epd_id":"NEPD-8566-8220","declared_unit":{"unit":"stk","amount":1},"compliance":["EN 15804+A2","ISO 14025","ISO 21930"],"producer_name":"Martela Oyj","environmental_impact":[{"parameter":"GWP-total","unit":"kg CO2-eq","values":[{"value":"6,75E+01","module":"A1-A3","scenario":null},{"value":"3,86E+00","module":"A4","scenario":null},{"value":"1,72E+00","module":"A5","scenario":null},{"value":"1,46E-01","module":"B2","scenario":null},{"value":"0,00E+00","module":"B3","scenario":null},{"value":"0,00E+00","module":"B4","scenario":null},{"value":"0,00E+00","module":"C1","scenario":null},{"value":"3,27E-01","module":"C2","scenario":null},{"value":"2,61E+01","module":"C3","scenario":null},{"value":"1,81E-01","module":"C4","scenario":null},{"value":"-6,64E+00","module":"D","scenario":null}]},{"parameter":"GWP-fossil","unit":"kg CO2-eq","values":[{"value":"7,65E+01","module":"A1-A3","scenario":null},{"value":"3,86E+00","module":"A4","scenario":null},{"value":"2,41E-02","module":"A5","scenario":null},{"value":"1,36E-01","module":"B2","scenario":null},{"value":"0,00E+00","module":"B3","scenario":null},{"value":"0,00E+00","module":"B4","scenario":null},{"value":"0,00E+00","module":"C1","scenario":null},{"value":"3,27E-01","module":"C2","scenario":null},{"value":"1,28E+01","module":"C3","scenario":null},{"value":"1,81E-01","module":"C4","scenario":null},{"value":"-6,59E+00","module":"D","scenario":null}]},{"parameter":"GWP-biogenic","unit":"kg CO2-eq","values":[{"value":"-9,09E+00","module":"A1-A3","scenario":null},{"value":"1,48E-03","module":"A4","scenario":null},{"value":"1,70E+00","module":"A5","scenario":null},{"value":"2,48E-03","module":"B2","scenario":null},{"value":"0,00E+00","module":"B3","scenario":null},{"value":"0,00E+00","module":"B4","scenario":null},{"value":"0,00E+00","module":"C1","scenario":null},{"value":"1,35E-04","module":"C2","scenario":null},{"value":"1,33E+01","module":"C3","scenario":null},{"value":"1,40E-04","module":"C4","scenario":null},{"value":"-5,39E-03","module":"D","scenario":null}]},{"parameter":"GWP-luluc","unit":"kg CO2-eq","values":[{"value":"1,08E-01","module":"A1-A3","scenario":null},{"value":"1,58E-03","module":"A4","scenario":null},{"value":"5,96E-06","module":"A5","scenario":null},{"value":"7,44E-03","module":"B2","scenario":null},{"value":"0,00E+00","module":"B3","scenario":null},{"value":"0,00E+00","module":"B4","scenario":null},{"value":"0,00E+00","module":"C1","scenario":null},{"value":"1,16E-04","module":"C2","scenario":null},{"value":"8,78E-05","module":"C3","scenario":null},{"value":"5,36E-05","module":"C4","scenario":null},{"value":"-4,23E-02","module":"D","scenario":null}]},{"parameter":"ODP","unit":"kg CFC11-eq","values":[{"value":"2,38E-06","module":"A1-A3","scenario":null},{"value":"8,53E-07","module":"A4","scenario":null},{"value":"3,89E-09","module":"A5","scenario":null},{"value":"1,47E-08","module":"B2","scenario":null},{"value":"0,00E+00","module":"B3","scenario":null},{"value":"0,00E+00","module":"B4","scenario":null},{"value":"0,00E+00","module":"C1","scenario":null},{"value":"7,41E-08","module":"C2","scenario":null},{"value":"5,36E-08","module":"C3","scenario":null},{"value":"5,46E-08","module":"C4","scenario":null},{"value":"-8,43E-02","module":"D","scenario":null}]},{"parameter":"AP","unit":"mol H+-eq","values":[{"value":"2,79E-01","module":"A1-A3","scenario":null},{"value":"3,43E-02","module":"A4","scenario":null},{"value":"8,64E-05","module":"A5","scenario":null},{"value":"6,26E-04","module":"B2","scenario":null},{"value":"0,00E+00","module":"B3","scenario":null},{"value":"0,00E+00","module":"B4","scenario":null},{"value":"0,00E+00","module":"C1","scenario":null},{"value":"9,40E-04","module":"C2","scenario":null},{"value":"8,20E-03","module":"C3","scenario":null},{"value":"1,26E-03","module":"C4","scenario":null},{"value":"-3,65E-02","module":"D","scenario":null}]},{"parameter":"POCP","unit":"kg NMVOC-eq","values":[{"value":"1,82E-01","module":"A1-A3","scenario":null},{"value":"2,57E-02","module":"A4","scenario":null},{"value":"9,04E-05","module":"A5","scenario":null},{"value":"3,11E-04","module":"B2","scenario":null},{"value":"0,00E+00","module":"B3","scenario":null},{"value":"0,00E+00","module":"B4","scenario":null},{"value":"0,00E+00","module":"C1","scenario":null},{"value":"7,97E-04","module":"C2","scenario":null},{"value":"1,04E-02","module":"C3","scenario":null},{"value":"1,42E-03","module":"C4","scenario":null},{"value":"-3,65E-02","module":"D","scenario":null}]},{"parameter":"ADPE","unit":"kg Sb-eq","values":[{"value":"8,98E-04","module":"A1-A3","scenario":null},{"value":"9,03E-05","module":"A4","scenario":null},{"value":"4,36E-07","module":"A5","scenario":null},{"value":"2,11E-06","module":"B2","scenario":null},{"value":"0,00E+00","module":"B3","scenario":null},{"value":"0,00E+00","module":"B4","scenario":null},{"value":"0,00E+00","module":"C1","scenario":null},{"value":"9,04E-06","module":"C2","scenario":null},{"value":"2,41E-06","module":"C3","scenario":null},{"value":"3,05E-06","module":"C4","scenario":null},{"value":"-1,05E-04","module":"D","scenario":null}]},{"parameter":"ADPF","unit":"MJ","values":[{"value":"1,02E+03","module":"A1-A3","scenario":null},{"value":"5,65E+01","module":"A4","scenario":null},{"value":"2,59E-01","module":"A5","scenario":null},{"value":"3,67E+00","module":"B2","scenario":null},{"value":"0,00E+00","module":"B3","scenario":null},{"value":"0,00E+00","module":"B4","scenario":null},{"value":"0,00E+00","module":"C1","scenario":null},{"value":"4,95E+00","module":"C2","scenario":null},{"value":"4,77E+00","module":"C3","scenario":null},{"value":"4,04E+00","module":"C4","scenario":null},{"value":"-6,23E+01","module":"D","scenario":null}]},{"parameter":"WDP","unit":"m3 world-eq. Deprived","values":[{"value":"1,01E+04","module":"A1-A3","scenario":null},{"value":"4,70E+01","module":"A4","scenario":null},{"value":"4,02E-01","module":"A5","scenario":null},{"value":"2,84E+02","module":"B2","scenario":null},{"value":"0,00E+00","module":"B3","scenario":null},{"value":"0,00E+00","module":"B4","scenario":null},{"value":"0,00E+00","module":"C1","scenario":null},{"value":"4,79E+00","module":"C2","scenario":null},{"value":"1,37E+01","module":"C3","scenario":null},{"value":"8,56E+00","module":"C4","scenario":null},{"value":"7,59E+01","module":"D","scenario":null}]},{"parameter":"EP-freshwater","unit":"kg P-eq","values":[{"value":"2,57E-03","module":"A1-A3","scenario":null},{"value":"2,76E-05","module":"A4","scenario":null},{"value":"1,49E-07","module":"A5","scenario":null},{"value":"8,98E-06","module":"B2","scenario":null},{"value":"0,00E+00","module":"B3","scenario":null},{"value":"0,00E+00","module":"B4","scenario":null},{"value":"0,00E+00","module":"C1","scenario":null},{"value":"2,61E-06","module":"C2","scenario":null},{"value":"7,41E-06","module":"C3","scenario":null},{"value":"1,83E-06","module":"C4","scenario":null},{"value":"-4,37E-04","module":"D","scenario":null}]},{"parameter":"EP-marine","unit":"kg N-eq","values":[{"value":"5,48E-02","module":"A1-A3","scenario":null},{"value":"8,10E-03","module":"A4","scenario":null},{"value":"3,43E-05","module":"A5","scenario":null},{"value":"9,89E-05","module":"B2","scenario":null},{"value":"0,00E+00","module":"B3","scenario":null},{"value":"0,00E+00","module":"B4","scenario":null},{"value":"0,00E+00","module":"C1","scenario":null},{"value":"1,86E-04","module":"C2","scenario":null},{"value":"4,28E-03","module":"C3","scenario":null},{"value":"4,46E-04","module":"C4","scenario":null},{"value":"-8,70E-03","module":"D","scenario":null}]},{"parameter":"EP-terrestrial","unit":"mol N-eq.","values":[{"value":"6,08E-01","module":"A1-A3","scenario":null},{"value":"9,02E-02","module":"A4","scenario":null},{"value":"3,09E-04","module":"A5","scenario":null},{"value":"1,33E-03","module":"B2","scenario":null},{"value":"0,00E+00","module":"B3","scenario":null},{"value":"0,00E+00","module":"B4","scenario":null},{"value":"0,00E+00","module":"C1","scenario":null},{"value":"2,08E-03","module":"C2","scenario":null},{"value":"4,25E-02","module":"C3","scenario":null},{"value":"4,94E-03","module":"C4","scenario":null},{"value":"-9,08E-02","module":"D","scenario":null}]},{"parameter":"GWP-IOBC","unit":"kg CO2-eq","values":[{"value":"7,74E+01","module":"A1-A3","scenario":null},{"value":"3,86E+00","module":"A4","scenario":null},{"value":"2,41E-02","module":"A5","scenario":null},{"value":"1,97E-01","module":"B2","scenario":null},{"value":"0,00E+00","module":"B3","scenario":null},{"value":"0,00E+00","module":"B4","scenario":null},{"value":"0,00E+00","module":"C1","scenario":null},{"value":"3,27E-01","module":"C2","scenario":null},{"value":"1,43E+01","module":"C3","scenario":null},{"value":"1,85E-01","module":"C4","scenario":null},{"value":"-9,32E+00","module":"D","scenario":null}]}],"additional_environmental_impact":[{"parameter":"PM","unit":"Disease incidence","values":[{"value":"3,60E-06","module":"A1-A3","scenario":null},{"value":"2,10E-07","module":"A4","scenario":null},{"value":"1,31E-09","module":"A5","scenario":null},{"value":"3,32E-09","module":"B2","scenario":null},{"value":"0,00E+00","module":"B3","scenario":null},{"value":"0,00E+00","module":"B4","scenario":null},{"value":"0,00E+00","module":"C1","scenario":null},{"value":"2,00E-08","module":"C2","scenario":null},{"value":"7,22E-08","module":"C3","scenario":null},{"value":"2,28E-08","module":"C4","scenario":null},{"value":"-1,03E-06","module":"D","scenario":null}]},{"parameter":"ETP-fw","unit":"CTUe","values":[{"value":"9,64E+02","module":"A1-A3","scenario":null},{"value":"4,02E+01","module":"A4","scenario":null},{"value":"3,33E-01","module":"A5","scenario":null},{"value":"4,59E+00","module":"B2","scenario":null},{"value":"0,00E+00","module":"B3","scenario":null},{"value":"0,00E+00","module":"B4","scenario":null},{"value":"0,00E+00","module":"C1","scenario":null},{"value":"3,67E+00","module":"C2","scenario":null},{"value":"3,56E+01","module":"C3","scenario":null},{"value":"2,47E+00","module":"C4","scenario":null},{"value":"-3,93E+02","module":"D","scenario":null}]},{"parameter":"HTP-c","unit":"CTUh","values":[{"value":"3,93E-08","module":"A1-A3","scenario":null},{"value":"0,00E+00","module":"A4","scenario":null},{"value":"1,00E-11","module":"A5","scenario":null},{"value":"1,07E-10","module":"B2","scenario":null},{"value":"0,00E+00","module":"B3","scenario":null},{"value":"0,00E+00","module":"B4","scenario":null},{"value":"0,00E+00","module":"C1","scenario":null},{"value":"0,00E+00","module":"C2","scenario":null},{"value":"1,83E-09","module":"C3","scenario":null},{"value":"9,20E-11","module":"C4","scenario":null},{"value":"-2,78E-08","module":"D","scenario":null}]},{"parameter":"HTP-nc","unit":"CTUh","values":[{"value":"7,37E-07","module":"A1-A3","scenario":null},{"value":"4,48E-08","module":"A4","scenario":null},{"value":"4,08E-10","module":"A5","scenario":null},{"value":"2,82E-09","module":"B2","scenario":null},{"value":"0,00E+00","module":"B3","scenario":null},{"value":"0,00E+00","module":"B4","scenario":null},{"value":"0,00E+00","module":"C1","scenario":null},{"value":"4,01E-09","module":"C2","scenario":null},{"value":"4,15E-08","module":"C3","scenario":null},{"value":"2,47E-09","module":"C4","scenario":null},{"value":"4,82E-07","module":"D","scenario":null}]},{"parameter":"SQP","unit":"-","values":[{"value":"1,37E+03","module":"A1-A3","scenario":null},{"value":"3,38E+01","module":"A4","scenario":null},{"value":"2,09E-01","module":"A5","scenario":null},{"value":"2,76E+00","module":"B2","scenario":null},{"value":"0,00E+00","module":"B3","scenario":null},{"value":"0,00E+00","module":"B4","scenario":null},{"value":"0,00E+00","module":"C1","scenario":null},{"value":"3,46E+00","module":"C2","scenario":null},{"value":"7,02E-01","module":"C3","scenario":null},{"value":"8,85E+00","module":"C4","scenario":null},{"value":"-1,14E+02","module":"D","scenario":null}]},{"parameter":"IRP","unit":"kBq U235-eq","values":[{"value":"1,94E+00","module":"A1-A3","scenario":null},{"value":"2,46E-01","module":"A4","scenario":null},{"value":"1,12E-03","module":"A5","scenario":null},{"value":"8,37E-02","module":"B2","scenario":null},{"value":"0,00E+00","module":"B3","scenario":null},{"value":"0,00E+00","module":"B4","scenario":null},{"value":"0,00E+00","module":"C1","scenario":null},{"value":"2,16E-02","module":"C2","scenario":null},{"value":"9,07E-03","module":"C3","scenario":null},{"value":"1,62E-02","module":"C4","scenario":null},{"value":"-8,61E-02","module":"D","scenario":null}]}],"resource_use":[{"parameter":"PERE","unit":"MJ","values":[{"value":"2,91E+02","module":"A1-A3","scenario":null},{"value":"7,29E-01","module":"A4","scenario":null},{"value":"4,55E-03","module":"A5","scenario":null},{"value":"3,61E+00","module":"B2","scenario":null},{"value":"0,00E+00","module":"B3","scenario":null},{"value":"0,00E+00","module":"B4","scenario":null},{"value":"0,00E+00","module":"C1","scenario":null},{"value":"7,08E-02","module":"C2","scenario":null},{"value":"1,58E-01","module":"C3","scenario":null},{"value":"7,78E-02","module":"C4","scenario":null},{"value":"-1,06E+02","module":"D","scenario":null}]},{"parameter":"PERM","unit":"","values":[{"value":"7,44E+01","module":"A1-A3","scenario":null},{"value":"0,00E+00","module":"A4","scenario":null},{"value":"-8,20E+00","module":"A5","scenario":null},{"value":"0,00E+00","module":"B2","scenario":null},{"value":"0,00E+00","module":"B3","scenario":null},{"value":"0,00E+00","module":"B4","scenario":null},{"value":"0,00E+00","module":"C1","scenario":null},{"value":"0,00E+00","module":"C2","scenario":null},{"value":"-1,00E+02","module":"C3","scenario":null},{"value":"0,00E+00","module":"C4","scenario":null},{"value":"0,00E+00","module":"D","scenario":null}]},{"parameter":"PERT","unit":"MJ","values":[{"value":"3,65E+02","module":"A1-A3","scenario":null},{"value":"7,29E-01","module":"A4","scenario":null},{"value":"-8,20E+00","module":"A5","scenario":null},{"value":"3,61E+00","module":"B2","scenario":null},{"value":"0,00E+00","module":"B3","scenario":null},{"value":"0,00E+00","module":"B4","scenario":null},{"value":"0,00E+00","module":"C1","scenario":null},{"value":"7,08E-02","module":"C2","scenario":null},{"value":"-9,99E+01","module":"C3","scenario":null},{"value":"7,78E-02","module":"C4","scenario":null},{"value":"-1,06E+02","module":"D","scenario":null}]},{"parameter":"PENRE","unit":"MJ","values":[{"value":"9,05E+02","module":"A1-A3","scenario":null},{"value":"5,65E+01","module":"A4","scenario":null},{"value":"2,59E-01","module":"A5","scenario":null},{"value":"3,73E+00","module":"B2","scenario":null},{"value":"0,00E+00","module":"B3","scenario":null},{"value":"0,00E+00","module":"B4","scenario":null},{"value":"0,00E+00","module":"C1","scenario":null},{"value":"4,95E+00","module":"C2","scenario":null},{"value":"4,78E+00","module":"C3","scenario":null},{"value":"4,05E+00","module":"C4","scenario":null},{"value":"-6,23E+01","module":"D","scenario":null}]},{"parameter":"PENRM","unit":"MJ","values":[{"value":"1,17E+02","module":"A1-A3","scenario":null},{"value":"0,00E+00","module":"A4","scenario":null},{"value":"-4,25E+00","module":"A5","scenario":null},{"value":"0,00E+00","module":"B2","scenario":null},{"value":"0,00E+00","module":"B3","scenario":null},{"value":"0,00E+00","module":"B4","scenario":null},{"value":"0,00E+00","module":"C1","scenario":null},{"value":"0,00E+00","module":"C2","scenario":null},{"value":"-1,76E+02","module":"C3","scenario":null},{"value":"0,00E+00","module":"C4","scenario":null},{"value":"0,00E+00","module":"D","scenario":null}]},{"parameter":"PENRT","unit":"MJ","values":[{"value":"1,02E+03","module":"A1-A3","scenario":null},{"value":"5,65E+01","module":"A4","scenario":null},{"value":"-3,99E+00","module":"A5","scenario":null},{"value":"3,73E+00","module":"B2","scenario":null},{"value":"0,00E+00","module":"B3","scenario":null},{"value":"0,00E+00","module":"B4","scenario":null},{"value":"0,00E+00","module":"C1","scenario":null},{"value":"4,95E+00","module":"C2","scenario":null},{"value":"-1,71E+02","module":"C3","scenario":null},{"value":"4,05E+00","module":"C4","scenario":null},{"value":"-6,23E+01","module":"D","scenario":null}]},{"parameter":"SM","unit":"kg","values":[{"value":"4,57E+00","module":"A1-A3","scenario":null},{"value":"0,00E+00","module":"A4","scenario":null},{"value":"0,00E+00","module":"A5","scenario":null},{"value":"0,00E+00","module":"B2","scenario":null},{"value":"0,00E+00","module":"B3","scenario":null},{"value":"0,00E+00","module":"B4","scenario":null},{"value":"0,00E+00","module":"C1","scenario":null},{"value":"0,00E+00","module":"C2","scenario":null},{"value":"0,00E+00","module":"C3","scenario":null},{"value":"0,00E+00","module":"C4","scenario":null},{"value":"0,00E+00","module":"D","scenario":null}]},{"parameter":"RSF","unit":"MJ","values":[{"value":"1,34E+00","module":"A1-A3","scenario":null},{"value":"2,54E-02","module":"A4","scenario":null},{"value":"1,45E-04","module":"A5","scenario":null},{"value":"3,64E-02","module":"B2","scenario":null},{"value":"0,00E+00","module":"B3","scenario":null},{"value":"0,00E+00","module":"B4","scenario":null},{"value":"0,00E+00","module":"C1","scenario":null},{"value":"2,53E-03","module":"C2","scenario":null},{"value":"3,58E-03","module":"C3","scenario":null},{"value":"2,05E-03","module":"C4","scenario":null},{"value":"1,78E-01","module":"D","scenario":null}]},{"parameter":"NRSF","unit":"MJ","values":[{"value":"1,21E+00","module":"A1-A3","scenario":null},{"value":"8,53E-02","module":"A4","scenario":null},{"value":"5,66E-04","module":"A5","scenario":null},{"value":"0,00E+00","module":"B2","scenario":null},{"value":"0,00E+00","module":"B3","scenario":null},{"value":"0,00E+00","module":"B4","scenario":null},{"value":"0,00E+00","module":"C1","scenario":null},{"value":"9,06E-03","module":"C2","scenario":null},{"value":"0,00E+00","module":"C3","scenario":null},{"value":"1,29E-01","module":"C4","scenario":null},{"value":"-3,42E-01","module":"D","scenario":null}]},{"parameter":"FW","unit":"m3","values":[{"value":"1,02E+00","module":"A1-A3","scenario":null},{"value":"5,46E-03","module":"A4","scenario":null},{"value":"1,24E-04","module":"A5","scenario":null},{"value":"1,64E-02","module":"B2","scenario":null},{"value":"0,00E+00","module":"B3","scenario":null},{"value":"0,00E+00","module":"B4","scenario":null},{"value":"0,00E+00","module":"C1","scenario":null},{"value":"5,29E-04","module":"C2","scenario":null},{"value":"1,30E-02","module":"C3","scenario":null},{"value":"3,65E-03","module":"C4","scenario":null},{"value":"-1,34E-01","module":"D","scenario":null}]}],"end_of_life_waste":[{"parameter":"HWD","unit":"kg","values":[{"value":"2,85E-01","module":"A1-A3","scenario":null},{"value":"2,80E-03","module":"A4","scenario":null},{"value":"0,00E+00","module":"A5","scenario":null},{"value":"3,44E-04","module":"B2","scenario":null},{"value":"0,00E+00","module":"B3","scenario":null},{"value":"0,00E+00","module":"B4","scenario":null},{"value":"0,00E+00","module":"C1","scenario":null},{"value":"2,55E-04","module":"C2","scenario":null},{"value":"0,00E+00","module":"C3","scenario":null},{"value":"1,56E+01","module":"C4","scenario":null},{"value":"-2,90E-02","module":"D","scenario":null}]},{"parameter":"NHWD","unit":"kg","values":[{"value":"7,11E+00","module":"A1-A3","scenario":null},{"value":"2,29E+00","module":"A4","scenario":null},{"value":"1,10E+00","module":"A5","scenario":null},{"value":"2,28E-02","module":"B2","scenario":null},{"value":"0,00E+00","module":"B3","scenario":null},{"value":"0,00E+00","module":"B4","scenario":null},{"value":"0,00E+00","module":"C1","scenario":null},{"value":"2,41E-01","module":"C2","scenario":null},{"value":"0,00E+00","module":"C3","scenario":null},{"value":"2,10E-01","module":"C4","scenario":null},{"value":"-2,61E+00","module":"D","scenario":null}]},{"parameter":"RWD","unit":"kg","values":[{"value":"8,62E-03","module":"A1-A3","scenario":null},{"value":"3,87E-04","module":"A4","scenario":null},{"value":"0,00E+00","module":"A5","scenario":null},{"value":"3,84E-05","module":"B2","scenario":null},{"value":"0,00E+00","module":"B3","scenario":null},{"value":"0,00E+00","module":"B4","scenario":null},{"value":"0,00E+00","module":"C1","scenario":null},{"value":"3,37E-05","module":"C2","scenario":null},{"value":"0,00E+00","module":"C3","scenario":null},{"value":"2,48E-05","module":"C4","scenario":null},{"value":"-7,16E-05","module":"D","scenario":null}]}],"end_of_life_flow":[{"parameter":"CRU","unit":"kg","values":[{"value":"0,00E+00","module":"A1-A3","scenario":null},{"value":"0,00E+00","module":"A4","scenario":null},{"value":"0,00E+00","module":"A5","scenario":null},{"value":"0,00E+00","module":"B2","scenario":null},{"value":"0,00E+00","module":"B3","scenario":null},{"value":"0,00E+00","module":"B4","scenario":null},{"value":"0,00E+00","module":"C1","scenario":null},{"value":"0,00E+00","module":"C2","scenario":null},{"value":"0,00E+00","module":"C3","scenario":null},{"value":"0,00E+00","module":"C4","scenario":null},{"value":"0,00E+00","module":"D","scenario":null}]},{"parameter":"MFR","unit":"kg","values":[{"value":"3,68E+00","module":"A1-A3","scenario":null},{"value":"0,00E+00","module":"A4","scenario":null},{"value":"9,81E-01","module":"A5","scenario":null},{"value":"0,00E+00","module":"B2","scenario":null},{"value":"0,00E+00","module":"B3","scenario":null},{"value":"0,00E+00","module":"B4","scenario":null},{"value":"0,00E+00","module":"C1","scenario":null},{"value":"0,00E+00","module":"C2","scenario":null},{"value":"7,30E+00","module":"C3","scenario":null},{"value":"0,00E+00","module":"C4","scenario":null},{"value":"0,00E+00","module":"D","scenario":null}]},{"parameter":"MER","unit":"kg","values":[{"value":"1,51E+00","module":"A1-A3","scenario":null},{"value":"0,00E+00","module":"A4","scenario":null},{"value":"6,99E-02","module":"A5","scenario":null},{"value":"0,00E+00","module":"B2","scenario":null},{"value":"0,00E+00","module":"B3","scenario":null},{"value":"0,00E+00","module":"B4","scenario":null},{"value":"0,00E+00","module":"C1","scenario":null},{"value":"0,00E+00","module":"C2","scenario":null},{"value":"3,57E+01","module":"C3","scenario":null},{"value":"0,00E+00","module":"C4","scenario":null},{"value":"0,00E+00","module":"D","scenario":null}]},{"parameter":"EEE","unit":"MJ","values":[{"value":"1,37E+00","module":"A1-A3","scenario":null},{"value":"0,00E+00","module":"A4","scenario":null},{"value":"5,72E-02","module":"A5","scenario":null},{"value":"0,00E+00","module":"B2","scenario":null},{"value":"0,00E+00","module":"B3","scenario":null},{"value":"0,00E+00","module":"B4","scenario":null},{"value":"0,00E+00","module":"C1","scenario":null},{"value":"0,00E+00","module":"C2","scenario":null},{"value":"1,36E+01","module":"C3","scenario":null},{"value":"0,00E+00","module":"C4","scenario":null},{"value":"0,00E+00","module":"D","scenario":null}]},{"parameter":"EET","unit":"MJ","values":[{"value":"2,07E+01","module":"A1-A3","scenario":null},{"value":"0,00E+00","module":"A4","scenario":null},{"value":"8,65E-01","module":"A5","scenario":null},{"value":"0,00E+00","module":"B2","scenario":null},{"value":"0,00E+00","module":"B3","scenario":null},{"value":"0,00E+00","module":"B4","scenario":null},{"value":"0,00E+00","module":"C1","scenario":null},{"value":"0,00E+00","module":"C2","scenario":null},{"value":"2,06E+02","module":"C3","scenario":null},{"value":"0,00E+00","module":"C4","scenario":null},{"value":"0,00E+00","module":"D","scenario":null}]}]}