{"product_name":"Peab Asfalt - Asfaltbetong AC, V2","epd_id":"NEPD-4515-3778-NO","declared_unit":{"unit":"ton","amount":1},"compliance":["EN 15804+A2","ISO 14025","ISO 21930"],"producer_name":"Peab Asfalt Norge AS","environmental_impact":[{"parameter":"GWP-total","unit":"kg CO2-eq","values":[{"value":"1,33E+01","module":"A1","scenario":null},{"value":"1,41E+01","module":"A2","scenario":null},{"value":"1,95E+01","module":"A3","scenario":null},{"value":"8,72E-02","module":"A4","scenario":null},{"value":"1,43E+00","module":"C1","scenario":null},{"value":"5,84E+00","module":"C2","scenario":null},{"value":"8,46E-01","module":"C3","scenario":null},{"value":"0,00E+00","module":"C4","scenario":null},{"value":"-3,11E+01","module":"D","scenario":null},{"value":"4,70E+01","module":"A1A3","scenario":null}]},{"parameter":"GWP-fossil","unit":"kg CO2-eq","values":[{"value":"1,33E+01","module":"A1","scenario":null},{"value":"1,41E+01","module":"A2","scenario":null},{"value":"1,95E+01","module":"A3","scenario":null},{"value":"8,71E-02","module":"A4","scenario":null},{"value":"1,43E+00","module":"C1","scenario":null},{"value":"5,83E+00","module":"C2","scenario":null},{"value":"8,46E-01","module":"C3","scenario":null},{"value":"0,00E+00","module":"C4","scenario":null},{"value":"-3,11E+01","module":"D","scenario":null},{"value":"4,69E+01","module":"A1A3","scenario":null}]},{"parameter":"GWP-biogenic","unit":"kg CO2-eq","values":[{"value":"4,33E-02","module":"A1","scenario":null},{"value":"3,19E-03","module":"A2","scenario":null},{"value":"9,12E-03","module":"A3","scenario":null},{"value":"6,60E-05","module":"A4","scenario":null},{"value":"4,81E-04","module":"C1","scenario":null},{"value":"0,00E+00","module":"C2","scenario":null},{"value":"1,59E-04","module":"C3","scenario":null},{"value":"0,00E+00","module":"C4","scenario":null},{"value":"0,00E+00","module":"D","scenario":null},{"value":"5,56E-02","module":"A1A3","scenario":null}]},{"parameter":"GWP-luluc","unit":"kg CO2-eq","values":[{"value":"6,93E-03","module":"A1","scenario":null},{"value":"2,43E-03","module":"A2","scenario":null},{"value":"1,82E-03","module":"A3","scenario":null},{"value":"2,65E-05","module":"A4","scenario":null},{"value":"1,19E-04","module":"C1","scenario":null},{"value":"2,04E-03","module":"C2","scenario":null},{"value":"6,69E-05","module":"C3","scenario":null},{"value":"0,00E+00","module":"C4","scenario":null},{"value":"-2,48E-02","module":"D","scenario":null},{"value":"1,12E-02","module":"A1A3","scenario":null}]},{"parameter":"ODP","unit":"kg CFC11-eq","values":[{"value":"1,40E-06","module":"A1","scenario":null},{"value":"3,06E-06","module":"A2","scenario":null},{"value":"4,30E-06","module":"A3","scenario":null},{"value":"2,10E-08","module":"A4","scenario":null},{"value":"3,09E-07","module":"C1","scenario":null},{"value":"1,30E-06","module":"C2","scenario":null},{"value":"1,84E-07","module":"C3","scenario":null},{"value":"0,00E+00","module":"C4","scenario":null},{"value":"-4,58E-05","module":"D","scenario":null},{"value":"8,76E-06","module":"A1A3","scenario":null}]},{"parameter":"AP","unit":"mol H+-eq","values":[{"value":"1,12E-01","module":"A1","scenario":null},{"value":"3,57E-01","module":"A2","scenario":null},{"value":"6,05E-02","module":"A3","scenario":null},{"value":"2,80E-04","module":"A4","scenario":null},{"value":"1,50E-02","module":"C1","scenario":null},{"value":"2,38E-02","module":"C2","scenario":null},{"value":"8,88E-03","module":"C3","scenario":null},{"value":"0,00E+00","module":"C4","scenario":null},{"value":"-3,13E-01","module":"D","scenario":null},{"value":"5,29E-01","module":"A1A3","scenario":null}]},{"parameter":"POCP","unit":"kg NMVOC-eq","values":[{"value":"1,04E-01","module":"A1","scenario":null},{"value":"2,36E-01","module":"A2","scenario":null},{"value":"3,85E-02","module":"A3","scenario":null},{"value":"2,69E-04","module":"A4","scenario":null},{"value":"1,99E-02","module":"C1","scenario":null},{"value":"2,39E-02","module":"C2","scenario":null},{"value":"1,18E-02","module":"C3","scenario":null},{"value":"0,00E+00","module":"C4","scenario":null},{"value":"-3,71E-01","module":"D","scenario":null},{"value":"3,78E-01","module":"A1A3","scenario":null}]},{"parameter":"ADPE","unit":"kg Sb-eq","values":[{"value":"7,08E-04","module":"A1","scenario":null},{"value":"8,81E-05","module":"A2","scenario":null},{"value":"2,66E-05","module":"A3","scenario":null},{"value":"1,55E-06","module":"A4","scenario":null},{"value":"2,31E-06","module":"C1","scenario":null},{"value":"1,58E-04","module":"C2","scenario":null},{"value":"1,30E-06","module":"C3","scenario":null},{"value":"0,00E+00","module":"C4","scenario":null},{"value":"-2,75E-04","module":"D","scenario":null},{"value":"8,22E-04","module":"A1A3","scenario":null}]},{"parameter":"ADPF","unit":"MJ","values":[{"value":"2,11E+03","module":"A1","scenario":null},{"value":"1,89E+02","module":"A2","scenario":null},{"value":"2,68E+02","module":"A3","scenario":null},{"value":"1,41E+00","module":"A4","scenario":null},{"value":"1,97E+01","module":"C1","scenario":null},{"value":"8,80E+01","module":"C2","scenario":null},{"value":"1,17E+01","module":"C3","scenario":null},{"value":"0,00E+00","module":"C4","scenario":null},{"value":"-2,92E+03","module":"D","scenario":null},{"value":"2,57E+03","module":"A1A3","scenario":null}]},{"parameter":"WDP","unit":"m3 world-eq. Deprived","values":[{"value":"3,36E+03","module":"A1","scenario":null},{"value":"7,02E+01","module":"A2","scenario":null},{"value":"4,96E+02","module":"A3","scenario":null},{"value":"1,08E+00","module":"A4","scenario":null},{"value":"5,42E+00","module":"C1","scenario":null},{"value":"8,39E+01","module":"C2","scenario":null},{"value":"2,48E+00","module":"C3","scenario":null},{"value":"0,00E+00","module":"C4","scenario":null},{"value":"-2,37E+04","module":"D","scenario":null},{"value":"3,92E+03","module":"A1A3","scenario":null}]},{"parameter":"EP-freshwater","unit":"kg P-eq","values":[{"value":"2,50E-04","module":"A1","scenario":null},{"value":"4,27E-05","module":"A2","scenario":null},{"value":"5,01E-05","module":"A3","scenario":null},{"value":"6,93E-07","module":"A4","scenario":null},{"value":"5,53E-06","module":"C1","scenario":null},{"value":"4,59E-05","module":"C2","scenario":null},{"value":"3,09E-06","module":"C3","scenario":null},{"value":"0,00E+00","module":"C4","scenario":null},{"value":"-6,50E-04","module":"D","scenario":null},{"value":"3,42E-04","module":"A1A3","scenario":null}]},{"parameter":"EP-marine","unit":"kg N-eq","values":[{"value":"3,04E-02","module":"A1","scenario":null},{"value":"8,14E-02","module":"A2","scenario":null},{"value":"1,11E-02","module":"A3","scenario":null},{"value":"6,14E-05","module":"A4","scenario":null},{"value":"6,60E-03","module":"C1","scenario":null},{"value":"7,07E-03","module":"C2","scenario":null},{"value":"3,92E-03","module":"C3","scenario":null},{"value":"0,00E+00","module":"C4","scenario":null},{"value":"-5,97E-02","module":"D","scenario":null},{"value":"1,23E-01","module":"A1A3","scenario":null}]},{"parameter":"EP-terrestrial","unit":"mol N-eq.","values":[{"value":"3,46E-01","module":"A1","scenario":null},{"value":"9,08E-01","module":"A2","scenario":null},{"value":"1,23E-01","module":"A3","scenario":null},{"value":"6,85E-04","module":"A4","scenario":null},{"value":"7,24E-02","module":"C1","scenario":null},{"value":"7,80E-02","module":"C2","scenario":null},{"value":"4,30E-02","module":"C3","scenario":null},{"value":"0,00E+00","module":"C4","scenario":null},{"value":"-6,77E-01","module":"D","scenario":null},{"value":"1,38E+00","module":"A1A3","scenario":null}]},{"parameter":"GWP-IOBC","unit":"kg CO2-eq","values":[{"value":"1,36E+01","module":"A1","scenario":null},{"value":"1,41E+01","module":"A2","scenario":null},{"value":"1,94E+01","module":"A3","scenario":null},{"value":"8,67E-02","module":"A4","scenario":null},{"value":"1,35E+00","module":"C1","scenario":null},{"value":"5,81E+00","module":"C2","scenario":null},{"value":"8,02E-01","module":"C3","scenario":null},{"value":"0,00E+00","module":"C4","scenario":null},{"value":"-3,03E+01","module":"D","scenario":null},{"value":"4,71E+01","module":"A1A3","scenario":null}]}],"additional_environmental_impact":[{"parameter":"PM","unit":"Disease incidence","values":[{"value":"7,79E-07","module":"A1","scenario":null},{"value":"5,62E-07","module":"A2","scenario":null},{"value":"4,36E-07","module":"A3","scenario":null},{"value":"7,00E-09","module":"A4","scenario":null},{"value":"3,95E-07","module":"C1","scenario":null},{"value":"3,85E-07","module":"C2","scenario":null},{"value":"2,35E-07","module":"C3","scenario":null},{"value":"0,00E+00","module":"C4","scenario":null},{"value":"-1,98E-06","module":"D","scenario":null},{"value":"1,78E-06","module":"A1A3","scenario":null}]},{"parameter":"ETP-fw","unit":"CTUe","values":[{"value":"6,32E+02","module":"A1","scenario":null},{"value":"1,01E+02","module":"A2","scenario":null},{"value":"1,43E+02","module":"A3","scenario":null},{"value":"1,03E+00","module":"A4","scenario":null},{"value":"1,08E+01","module":"C1","scenario":null},{"value":"6,48E+01","module":"C2","scenario":null},{"value":"6,39E+00","module":"C3","scenario":null},{"value":"0,00E+00","module":"C4","scenario":null},{"value":"-1,85E+03","module":"D","scenario":null},{"value":"8,76E+02","module":"A1A3","scenario":null}]},{"parameter":"HTP-c","unit":"CTUh","values":[{"value":"1,22E-08","module":"A1","scenario":null},{"value":"9,97E-10","module":"A2","scenario":null},{"value":"6,99E-09","module":"A3","scenario":null},{"value":"0,00E+00","module":"A4","scenario":null},{"value":"4,17E-10","module":"C1","scenario":null},{"value":"0,00E+00","module":"C2","scenario":null},{"value":"0,00E+00","module":"C3","scenario":null},{"value":"0,00E+00","module":"C4","scenario":null},{"value":"-1,82E-08","module":"D","scenario":null},{"value":"2,02E-08","module":"A1A3","scenario":null}]},{"parameter":"HTP-nc","unit":"CTUh","values":[{"value":"1,82E-07","module":"A1","scenario":null},{"value":"3,95E-08","module":"A2","scenario":null},{"value":"7,40E-08","module":"A3","scenario":null},{"value":"1,00E-09","module":"A4","scenario":null},{"value":"1,01E-08","module":"C1","scenario":null},{"value":"7,00E-08","module":"C2","scenario":null},{"value":"6,30E-09","module":"C3","scenario":null},{"value":"0,00E+00","module":"C4","scenario":null},{"value":"-4,56E-07","module":"D","scenario":null},{"value":"2,95E-07","module":"A1A3","scenario":null}]},{"parameter":"SQP","unit":"-","values":[{"value":"3,08E+02","module":"A1","scenario":null},{"value":"5,64E+01","module":"A2","scenario":null},{"value":"3,33E+01","module":"A3","scenario":null},{"value":"1,62E+00","module":"A4","scenario":null},{"value":"2,51E+00","module":"C1","scenario":null},{"value":"6,07E+01","module":"C2","scenario":null},{"value":"1,49E+00","module":"C3","scenario":null},{"value":"0,00E+00","module":"C4","scenario":null},{"value":"-6,58E+02","module":"D","scenario":null},{"value":"3,98E+02","module":"A1A3","scenario":null}]},{"parameter":"IRP","unit":"kBq U235-eq","values":[{"value":"4,56E-01","module":"A1","scenario":null},{"value":"8,27E-01","module":"A2","scenario":null},{"value":"1,22E+00","module":"A3","scenario":null},{"value":"6,18E-03","module":"A4","scenario":null},{"value":"8,47E-02","module":"C1","scenario":null},{"value":"3,85E-01","module":"C2","scenario":null},{"value":"5,01E-02","module":"C3","scenario":null},{"value":"0,00E+00","module":"C4","scenario":null},{"value":"-1,46E+01","module":"D","scenario":null},{"value":"2,50E+00","module":"A1A3","scenario":null}]}],"resource_use":[{"parameter":"PERE","unit":"MJ","values":[{"value":"1,86E+01","module":"A1","scenario":null},{"value":"1,10E+00","module":"A2","scenario":null},{"value":"3,25E+01","module":"A3","scenario":null},{"value":"1,78E-02","module":"A4","scenario":null},{"value":"1,16E-01","module":"C1","scenario":null},{"value":"1,24E+00","module":"C2","scenario":null},{"value":"6,32E-02","module":"C3","scenario":null},{"value":"0,00E+00","module":"C4","scenario":null},{"value":"-1,62E+02","module":"D","scenario":null},{"value":"5,22E+01","module":"A1A3","scenario":null}]},{"parameter":"PERM","unit":"","values":[{"value":"0,00E+00","module":"A1","scenario":null},{"value":"0,00E+00","module":"A2","scenario":null},{"value":"0,00E+00","module":"A3","scenario":null},{"value":"0,00E+00","module":"A4","scenario":null},{"value":"0,00E+00","module":"C1","scenario":null},{"value":"0,00E+00","module":"C2","scenario":null},{"value":"0,00E+00","module":"C3","scenario":null},{"value":"0,00E+00","module":"C4","scenario":null},{"value":"0,00E+00","module":"D","scenario":null},{"value":"0,00E+00","module":"A1A3","scenario":null}]},{"parameter":"PERT","unit":"MJ","values":[{"value":"1,86E+01","module":"A1","scenario":null},{"value":"1,10E+00","module":"A2","scenario":null},{"value":"3,25E+01","module":"A3","scenario":null},{"value":"1,78E-02","module":"A4","scenario":null},{"value":"1,16E-01","module":"C1","scenario":null},{"value":"1,24E+00","module":"C2","scenario":null},{"value":"6,32E-02","module":"C3","scenario":null},{"value":"0,00E+00","module":"C4","scenario":null},{"value":"-1,62E+02","module":"D","scenario":null},{"value":"5,22E+01","module":"A1A3","scenario":null}]},{"parameter":"PENRE","unit":"MJ","values":[{"value":"3,27E+02","module":"A1","scenario":null},{"value":"1,89E+02","module":"A2","scenario":null},{"value":"2,64E+02","module":"A3","scenario":null},{"value":"1,43E+00","module":"A4","scenario":null},{"value":"1,96E+01","module":"C1","scenario":null},{"value":"8,86E+01","module":"C2","scenario":null},{"value":"1,17E+01","module":"C3","scenario":null},{"value":"0,00E+00","module":"C4","scenario":null},{"value":"-2,92E+03","module":"D","scenario":null},{"value":"7,81E+02","module":"A1A3","scenario":null}]},{"parameter":"PENRM","unit":"MJ","values":[{"value":"2,12E+03","module":"A1","scenario":null},{"value":"0,00E+00","module":"A2","scenario":null},{"value":"0,00E+00","module":"A3","scenario":null},{"value":"0,00E+00","module":"A4","scenario":null},{"value":"0,00E+00","module":"C1","scenario":null},{"value":"0,00E+00","module":"C2","scenario":null},{"value":"0,00E+00","module":"C3","scenario":null},{"value":"0,00E+00","module":"C4","scenario":null},{"value":"0,00E+00","module":"D","scenario":null},{"value":"2,12E+03","module":"A1A3","scenario":null}]},{"parameter":"PENRT","unit":"MJ","values":[{"value":"2,11E+03","module":"A1","scenario":null},{"value":"1,89E+02","module":"A2","scenario":null},{"value":"2,64E+02","module":"A3","scenario":null},{"value":"1,43E+00","module":"A4","scenario":null},{"value":"1,96E+01","module":"C1","scenario":null},{"value":"8,86E+01","module":"C2","scenario":null},{"value":"1,17E+01","module":"C3","scenario":null},{"value":"0,00E+00","module":"C4","scenario":null},{"value":"-2,92E+03","module":"D","scenario":null},{"value":"2,56E+03","module":"A1A3","scenario":null}]},{"parameter":"SM","unit":"kg","values":[{"value":"1,91E+02","module":"A1","scenario":null},{"value":"3,34E-02","module":"A2","scenario":null},{"value":"2,57E-02","module":"A3","scenario":null},{"value":"4,88E-04","module":"A4","scenario":null},{"value":"9,91E-03","module":"C1","scenario":null},{"value":"3,53E-02","module":"C2","scenario":null},{"value":"5,74E-03","module":"C3","scenario":null},{"value":"0,00E+00","module":"C4","scenario":null},{"value":"-6,16E+01","module":"D","scenario":null},{"value":"1,91E+02","module":"A1A3","scenario":null}]},{"parameter":"RSF","unit":"MJ","values":[{"value":"2,78E-01","module":"A1","scenario":null},{"value":"4,65E-02","module":"A2","scenario":null},{"value":"7,54E-02","module":"A3","scenario":null},{"value":"6,23E-04","module":"A4","scenario":null},{"value":"3,38E-03","module":"C1","scenario":null},{"value":"4,45E-02","module":"C2","scenario":null},{"value":"1,56E-03","module":"C3","scenario":null},{"value":"0,00E+00","module":"C4","scenario":null},{"value":"-1,77E+00","module":"D","scenario":null},{"value":"3,99E-01","module":"A1A3","scenario":null}]},{"parameter":"NRSF","unit":"MJ","values":[{"value":"3,81E-01","module":"A1","scenario":null},{"value":"1,50E-01","module":"A2","scenario":null},{"value":"1,38E-01","module":"A3","scenario":null},{"value":"2,09E-03","module":"A4","scenario":null},{"value":"3,92E-02","module":"C1","scenario":null},{"value":"1,59E-01","module":"C2","scenario":null},{"value":"2,29E-02","module":"C3","scenario":null},{"value":"0,00E+00","module":"C4","scenario":null},{"value":"-7,35E-01","module":"D","scenario":null},{"value":"6,68E-01","module":"A1A3","scenario":null}]},{"parameter":"FW","unit":"m3","values":[{"value":"3,59E-01","module":"A1","scenario":null},{"value":"6,91E-03","module":"A2","scenario":null},{"value":"2,39E-01","module":"A3","scenario":null},{"value":"1,61E-04","module":"A4","scenario":null},{"value":"1,31E-02","module":"C1","scenario":null},{"value":"9,28E-03","module":"C2","scenario":null},{"value":"6,02E-04","module":"C3","scenario":null},{"value":"0,00E+00","module":"C4","scenario":null},{"value":"-1,43E+00","module":"D","scenario":null},{"value":"6,05E-01","module":"A1A3","scenario":null}]}],"end_of_life_waste":[{"parameter":"HWD","unit":"kg","values":[{"value":"3,38E-02","module":"A1","scenario":null},{"value":"5,89E-03","module":"A2","scenario":null},{"value":"6,84E-03","module":"A3","scenario":null},{"value":"7,74E-05","module":"A4","scenario":null},{"value":"5,92E-04","module":"C1","scenario":null},{"value":"4,48E-03","module":"C2","scenario":null},{"value":"3,44E-04","module":"C3","scenario":null},{"value":"0,00E+00","module":"C4","scenario":null},{"value":"-1,17E+00","module":"D","scenario":null},{"value":"4,65E-02","module":"A1A3","scenario":null}]},{"parameter":"NHWD","unit":"kg","values":[{"value":"1,10E+00","module":"A1","scenario":null},{"value":"2,91E+00","module":"A2","scenario":null},{"value":"3,25E-01","module":"A3","scenario":null},{"value":"1,23E-01","module":"A4","scenario":null},{"value":"2,41E-02","module":"C1","scenario":null},{"value":"4,20E+00","module":"C2","scenario":null},{"value":"1,38E-02","module":"C3","scenario":null},{"value":"0,00E+00","module":"C4","scenario":null},{"value":"-3,79E+00","module":"D","scenario":null},{"value":"4,33E+00","module":"A1A3","scenario":null}]},{"parameter":"RWD","unit":"kg","values":[{"value":"2,30E-02","module":"A1","scenario":null},{"value":"1,34E-03","module":"A2","scenario":null},{"value":"1,93E-03","module":"A3","scenario":null},{"value":"9,66E-06","module":"A4","scenario":null},{"value":"1,37E-04","module":"C1","scenario":null},{"value":"5,98E-04","module":"C2","scenario":null},{"value":"8,12E-05","module":"C3","scenario":null},{"value":"0,00E+00","module":"C4","scenario":null},{"value":"-2,14E-02","module":"D","scenario":null},{"value":"2,63E-02","module":"A1A3","scenario":null}]}],"end_of_life_flow":[{"parameter":"CRU","unit":"kg","values":[{"value":"0,00E+00","module":"A1","scenario":null},{"value":"0,00E+00","module":"A2","scenario":null},{"value":"0,00E+00","module":"A3","scenario":null},{"value":"0,00E+00","module":"A4","scenario":null},{"value":"0,00E+00","module":"C1","scenario":null},{"value":"0,00E+00","module":"C2","scenario":null},{"value":"0,00E+00","module":"C3","scenario":null},{"value":"0,00E+00","module":"C4","scenario":null},{"value":"0,00E+00","module":"D","scenario":null},{"value":"0,00E+00","module":"A1A3","scenario":null}]},{"parameter":"MFR","unit":"kg","values":[{"value":"1,18E-01","module":"A1","scenario":null},{"value":"2,21E-02","module":"A2","scenario":null},{"value":"7,78E-04","module":"A3","scenario":null},{"value":"6,85E-06","module":"A4","scenario":null},{"value":"3,70E-05","module":"C1","scenario":null},{"value":"4,94E-04","module":"C2","scenario":null},{"value":"9,00E+02","module":"C3","scenario":null},{"value":"0,00E+00","module":"C4","scenario":null},{"value":"-2,62E-01","module":"D","scenario":null},{"value":"1,40E-01","module":"A1A3","scenario":null}]},{"parameter":"MER","unit":"kg","values":[{"value":"8,19E-03","module":"A1","scenario":null},{"value":"1,04E-02","module":"A2","scenario":null},{"value":"2,37E-02","module":"A3","scenario":null},{"value":"4,23E-04","module":"A4","scenario":null},{"value":"9,72E-03","module":"C1","scenario":null},{"value":"2,94E-02","module":"C2","scenario":null},{"value":"1,75E-05","module":"C3","scenario":null},{"value":"0,00E+00","module":"C4","scenario":null},{"value":"-1,85E-02","module":"D","scenario":null},{"value":"4,23E-02","module":"A1A3","scenario":null}]},{"parameter":"EEE","unit":"MJ","values":[{"value":"4,97E-02","module":"A1","scenario":null},{"value":"2,59E-03","module":"A2","scenario":null},{"value":"1,97E-03","module":"A3","scenario":null},{"value":"7,37E-05","module":"A4","scenario":null},{"value":"1,16E-04","module":"C1","scenario":null},{"value":"3,41E-03","module":"C2","scenario":null},{"value":"5,99E-05","module":"C3","scenario":null},{"value":"0,00E+00","module":"C4","scenario":null},{"value":"-5,90E+00","module":"D","scenario":null},{"value":"5,42E-02","module":"A1A3","scenario":null}]},{"parameter":"EET","unit":"MJ","values":[{"value":"7,53E-01","module":"A1","scenario":null},{"value":"3,89E-02","module":"A2","scenario":null},{"value":"2,98E-02","module":"A3","scenario":null},{"value":"1,12E-03","module":"A4","scenario":null},{"value":"1,75E-03","module":"C1","scenario":null},{"value":"5,15E-02","module":"C2","scenario":null},{"value":"9,07E-04","module":"C3","scenario":null},{"value":"0,00E+00","module":"C4","scenario":null},{"value":"-8,93E+01","module":"D","scenario":null},{"value":"8,22E-01","module":"A1A3","scenario":null}]}]}