{"product_name":"FLEXR\u00d6R Pure E Path 16/FQ 3G1,5mm\u00b2 ","epd_id":"NEPD-5592-4885","declared_unit":{"unit":"m","amount":1},"compliance":["EN 15804+A2","ISO 14025","ISO 21930"],"producer_name":"Prysmian Group Sverige AB","environmental_impact":[{"parameter":"GWP-total","unit":"kg CO2-eq","values":[{"value":"2,88E-01","module":"A1","scenario":null},{"value":"3,24E-03","module":"A2","scenario":null},{"value":"2,61E-02","module":"A3","scenario":null},{"value":"1,50E-02","module":"A4","scenario":null},{"value":"8,40E-03","module":"A5","scenario":null},{"value":"2,44E-01","module":"B6","scenario":null},{"value":"0,00E+00","module":"C1","scenario":null},{"value":"5,51E-03","module":"C2","scenario":null},{"value":"7,79E-02","module":"C3","scenario":null},{"value":"3,84E-03","module":"C4","scenario":null},{"value":"-4,52E-02","module":"D","scenario":null},{"value":"3,18E-01","module":"A1A3","scenario":null}]},{"parameter":"GWP-fossil","unit":"kg CO2-eq","values":[{"value":"2,86E-01","module":"A1","scenario":null},{"value":"3,24E-03","module":"A2","scenario":null},{"value":"2,52E-02","module":"A3","scenario":null},{"value":"1,50E-02","module":"A4","scenario":null},{"value":"8,34E-03","module":"A5","scenario":null},{"value":"2,25E-01","module":"B6","scenario":null},{"value":"0,00E+00","module":"C1","scenario":null},{"value":"5,51E-03","module":"C2","scenario":null},{"value":"7,79E-02","module":"C3","scenario":null},{"value":"3,84E-03","module":"C4","scenario":null},{"value":"-4,48E-02","module":"D","scenario":null},{"value":"3,15E-01","module":"A1A3","scenario":null}]},{"parameter":"GWP-biogenic","unit":"kg CO2-eq","values":[{"value":"1,71E-03","module":"A1","scenario":null},{"value":"1,33E-06","module":"A2","scenario":null},{"value":"7,93E-04","module":"A3","scenario":null},{"value":"6,17E-06","module":"A4","scenario":null},{"value":"5,02E-05","module":"A5","scenario":null},{"value":"4,57E-03","module":"B6","scenario":null},{"value":"0,00E+00","module":"C1","scenario":null},{"value":"2,25E-06","module":"C2","scenario":null},{"value":"1,03E-06","module":"C3","scenario":null},{"value":"3,37E-07","module":"C4","scenario":null},{"value":"-1,94E-04","module":"D","scenario":null},{"value":"2,50E-03","module":"A1A3","scenario":null}]},{"parameter":"GWP-luluc","unit":"kg CO2-eq","values":[{"value":"2,63E-04","module":"A1","scenario":null},{"value":"9,48E-07","module":"A2","scenario":null},{"value":"4,14E-05","module":"A3","scenario":null},{"value":"4,39E-06","module":"A4","scenario":null},{"value":"6,24E-06","module":"A5","scenario":null},{"value":"1,46E-02","module":"B6","scenario":null},{"value":"0,00E+00","module":"C1","scenario":null},{"value":"1,93E-06","module":"C2","scenario":null},{"value":"1,78E-07","module":"C3","scenario":null},{"value":"1,60E-07","module":"C4","scenario":null},{"value":"-1,79E-04","module":"D","scenario":null},{"value":"3,05E-04","module":"A1A3","scenario":null}]},{"parameter":"ODP","unit":"kg CFC11-eq","values":[{"value":"1,47E-08","module":"A1","scenario":null},{"value":"7,48E-10","module":"A2","scenario":null},{"value":"2,17E-09","module":"A3","scenario":null},{"value":"3,47E-09","module":"A4","scenario":null},{"value":"4,51E-10","module":"A5","scenario":null},{"value":"1,10E-07","module":"B6","scenario":null},{"value":"0,00E+00","module":"C1","scenario":null},{"value":"1,26E-09","module":"C2","scenario":null},{"value":"1,00E-10","module":"C3","scenario":null},{"value":"1,62E-10","module":"C4","scenario":null},{"value":"-3,20E-04","module":"D","scenario":null},{"value":"1,76E-08","module":"A1A3","scenario":null}]},{"parameter":"AP","unit":"mol H+-eq","values":[{"value":"1,42E-02","module":"A1","scenario":null},{"value":"1,36E-05","module":"A2","scenario":null},{"value":"1,09E-04","module":"A3","scenario":null},{"value":"6,31E-05","module":"A4","scenario":null},{"value":"2,89E-04","module":"A5","scenario":null},{"value":"1,46E-03","module":"B6","scenario":null},{"value":"0,00E+00","module":"C1","scenario":null},{"value":"2,25E-05","module":"C2","scenario":null},{"value":"1,25E-05","module":"C3","scenario":null},{"value":"4,24E-06","module":"C4","scenario":null},{"value":"-3,75E-03","module":"D","scenario":null},{"value":"1,43E-02","module":"A1A3","scenario":null}]},{"parameter":"POCP","unit":"kg NMVOC-eq","values":[{"value":"2,75E-03","module":"A1","scenario":null},{"value":"1,45E-05","module":"A2","scenario":null},{"value":"4,74E-05","module":"A3","scenario":null},{"value":"6,75E-05","module":"A4","scenario":null},{"value":"5,84E-05","module":"A5","scenario":null},{"value":"7,47E-04","module":"B6","scenario":null},{"value":"0,00E+00","module":"C1","scenario":null},{"value":"2,26E-05","module":"C2","scenario":null},{"value":"1,51E-05","module":"C3","scenario":null},{"value":"5,56E-06","module":"C4","scenario":null},{"value":"-7,24E-04","module":"D","scenario":null},{"value":"2,81E-03","module":"A1A3","scenario":null}]},{"parameter":"ADPE","unit":"kg Sb-eq","values":[{"value":"4,16E-05","module":"A1","scenario":null},{"value":"5,58E-08","module":"A2","scenario":null},{"value":"1,35E-07","module":"A3","scenario":null},{"value":"2,57E-07","module":"A4","scenario":null},{"value":"8,44E-07","module":"A5","scenario":null},{"value":"8,99E-06","module":"B6","scenario":null},{"value":"0,00E+00","module":"C1","scenario":null},{"value":"1,49E-07","module":"C2","scenario":null},{"value":"4,94E-09","module":"C3","scenario":null},{"value":"4,21E-09","module":"C4","scenario":null},{"value":"-2,07E-05","module":"D","scenario":null},{"value":"4,18E-05","module":"A1A3","scenario":null}]},{"parameter":"ADPF","unit":"MJ","values":[{"value":"6,10E+00","module":"A1","scenario":null},{"value":"5,04E-02","module":"A2","scenario":null},{"value":"4,36E-01","module":"A3","scenario":null},{"value":"2,34E-01","module":"A4","scenario":null},{"value":"1,39E-01","module":"A5","scenario":null},{"value":"2,63E+01","module":"B6","scenario":null},{"value":"0,00E+00","module":"C1","scenario":null},{"value":"8,31E-02","module":"C2","scenario":null},{"value":"7,27E-03","module":"C3","scenario":null},{"value":"1,25E-02","module":"C4","scenario":null},{"value":"-9,32E-01","module":"D","scenario":null},{"value":"6,59E+00","module":"A1A3","scenario":null}]},{"parameter":"WDP","unit":"m3 world-eq. Deprived","values":[{"value":"9,24E+00","module":"A1","scenario":null},{"value":"3,88E-02","module":"A2","scenario":null},{"value":"5,47E+00","module":"A3","scenario":null},{"value":"1,79E-01","module":"A4","scenario":null},{"value":"3,05E-01","module":"A5","scenario":null},{"value":"2,67E+03","module":"B6","scenario":null},{"value":"0,00E+00","module":"C1","scenario":null},{"value":"7,93E-02","module":"C2","scenario":null},{"value":"3,62E-02","module":"C3","scenario":null},{"value":"1,94E-01","module":"C4","scenario":null},{"value":"-1,42E-01","module":"D","scenario":null},{"value":"1,47E+01","module":"A1A3","scenario":null}]},{"parameter":"EP-freshwater","unit":"kg P-eq","values":[{"value":"1,20E-04","module":"A1","scenario":null},{"value":"2,47E-08","module":"A2","scenario":null},{"value":"1,89E-06","module":"A3","scenario":null},{"value":"1,15E-07","module":"A4","scenario":null},{"value":"2,44E-06","module":"A5","scenario":null},{"value":"1,52E-05","module":"B6","scenario":null},{"value":"0,00E+00","module":"C1","scenario":null},{"value":"4,33E-08","module":"C2","scenario":null},{"value":"9,66E-09","module":"C3","scenario":null},{"value":"7,61E-09","module":"C4","scenario":null},{"value":"-2,53E-05","module":"D","scenario":null},{"value":"1,22E-04","module":"A1A3","scenario":null}]},{"parameter":"EP-marine","unit":"kg N-eq","values":[{"value":"6,20E-04","module":"A1","scenario":null},{"value":"4,09E-06","module":"A2","scenario":null},{"value":"1,61E-05","module":"A3","scenario":null},{"value":"1,90E-05","module":"A4","scenario":null},{"value":"1,35E-05","module":"A5","scenario":null},{"value":"2,49E-04","module":"B6","scenario":null},{"value":"0,00E+00","module":"C1","scenario":null},{"value":"6,68E-06","module":"C2","scenario":null},{"value":"5,97E-06","module":"C3","scenario":null},{"value":"5,24E-06","module":"C4","scenario":null},{"value":"-1,73E-04","module":"D","scenario":null},{"value":"6,40E-04","module":"A1A3","scenario":null}]},{"parameter":"EP-terrestrial","unit":"mol N-eq.","values":[{"value":"8,87E-03","module":"A1","scenario":null},{"value":"4,53E-05","module":"A2","scenario":null},{"value":"1,82E-04","module":"A3","scenario":null},{"value":"2,10E-04","module":"A4","scenario":null},{"value":"1,89E-04","module":"A5","scenario":null},{"value":"3,28E-03","module":"B6","scenario":null},{"value":"0,00E+00","module":"C1","scenario":null},{"value":"7,39E-05","module":"C2","scenario":null},{"value":"6,29E-05","module":"C3","scenario":null},{"value":"1,69E-05","module":"C4","scenario":null},{"value":"-2,57E-03","module":"D","scenario":null},{"value":"9,10E-03","module":"A1A3","scenario":null}]},{"parameter":"GWP-IOBC","unit":"kg CO2-eq","values":[{"value":"2,82E-01","module":"A1","scenario":null},{"value":"3,24E-03","module":"A2","scenario":null},{"value":"2,66E-02","module":"A3","scenario":null},{"value":"1,50E-02","module":"A4","scenario":null},{"value":"8,21E-03","module":"A5","scenario":null},{"value":"2,44E-01","module":"B6","scenario":null},{"value":"0,00E+00","module":"C1","scenario":null},{"value":"5,51E-03","module":"C2","scenario":null},{"value":"7,78E-02","module":"C3","scenario":null},{"value":"3,44E-04","module":"C4","scenario":null},{"value":"-3,23E-02","module":"D","scenario":null},{"value":"3,12E-01","module":"A1A3","scenario":null}]}],"additional_environmental_impact":[{"parameter":"PM","unit":"Disease incidence","values":[{"value":"3,16E-08","module":"A1","scenario":null},{"value":"2,84E-10","module":"A2","scenario":null},{"value":"3,11E-10","module":"A3","scenario":null},{"value":"1,32E-09","module":"A4","scenario":null},{"value":"6,81E-10","module":"A5","scenario":null},{"value":"1,05E-08","module":"B6","scenario":null},{"value":"0,00E+00","module":"C1","scenario":null},{"value":"3,97E-10","module":"C2","scenario":null},{"value":"5,70E-11","module":"C3","scenario":null},{"value":"7,90E-11","module":"C4","scenario":null},{"value":"-1,01E-08","module":"D","scenario":null},{"value":"3,22E-08","module":"A1A3","scenario":null}]},{"parameter":"ETP-fw","unit":"CTUe","values":[{"value":"1,15E+02","module":"A1","scenario":null},{"value":"3,68E-02","module":"A2","scenario":null},{"value":"2,78E-01","module":"A3","scenario":null},{"value":"1,71E-01","module":"A4","scenario":null},{"value":"2,49E+00","module":"A5","scenario":null},{"value":"1,39E+01","module":"B6","scenario":null},{"value":"0,00E+00","module":"C1","scenario":null},{"value":"6,12E-02","module":"C2","scenario":null},{"value":"7,05E-02","module":"C3","scenario":null},{"value":"9,40E+00","module":"C4","scenario":null},{"value":"-3,40E+01","module":"D","scenario":null},{"value":"1,15E+02","module":"A1A3","scenario":null}]},{"parameter":"HTP-c","unit":"CTUh","values":[{"value":"2,33E-09","module":"A1","scenario":null},{"value":"0,00E+00","module":"A2","scenario":null},{"value":"8,00E-12","module":"A3","scenario":null},{"value":"0,00E+00","module":"A4","scenario":null},{"value":"4,70E-11","module":"A5","scenario":null},{"value":"4,00E-10","module":"B6","scenario":null},{"value":"0,00E+00","module":"C1","scenario":null},{"value":"0,00E+00","module":"C2","scenario":null},{"value":"3,00E-12","module":"C3","scenario":null},{"value":"0,00E+00","module":"C4","scenario":null},{"value":"-4,84E-10","module":"D","scenario":null},{"value":"2,33E-09","module":"A1A3","scenario":null}]},{"parameter":"HTP-nc","unit":"CTUh","values":[{"value":"1,92E-07","module":"A1","scenario":null},{"value":"3,50E-11","module":"A2","scenario":null},{"value":"2,83E-10","module":"A3","scenario":null},{"value":"1,65E-10","module":"A4","scenario":null},{"value":"3,85E-09","module":"A5","scenario":null},{"value":"9,62E-09","module":"B6","scenario":null},{"value":"0,00E+00","module":"C1","scenario":null},{"value":"6,60E-11","module":"C2","scenario":null},{"value":"1,18E-10","module":"C3","scenario":null},{"value":"1,40E-11","module":"C4","scenario":null},{"value":"-4,11E-08","module":"D","scenario":null},{"value":"1,92E-07","module":"A1A3","scenario":null}]},{"parameter":"SQP","unit":"-","values":[{"value":"2,22E+00","module":"A1","scenario":null},{"value":"5,75E-02","module":"A2","scenario":null},{"value":"9,27E-02","module":"A3","scenario":null},{"value":"2,68E-01","module":"A4","scenario":null},{"value":"5,46E-02","module":"A5","scenario":null},{"value":"1,17E+01","module":"B6","scenario":null},{"value":"0,00E+00","module":"C1","scenario":null},{"value":"5,73E-02","module":"C2","scenario":null},{"value":"1,14E-03","module":"C3","scenario":null},{"value":"3,68E-02","module":"C4","scenario":null},{"value":"-8,63E-01","module":"D","scenario":null},{"value":"2,37E+00","module":"A1A3","scenario":null}]},{"parameter":"IRP","unit":"kBq U235-eq","values":[{"value":"1,04E-02","module":"A1","scenario":null},{"value":"2,20E-04","module":"A2","scenario":null},{"value":"3,22E-03","module":"A3","scenario":null},{"value":"1,02E-03","module":"A4","scenario":null},{"value":"3,05E-04","module":"A5","scenario":null},{"value":"9,03E-01","module":"B6","scenario":null},{"value":"0,00E+00","module":"C1","scenario":null},{"value":"3,63E-04","module":"C2","scenario":null},{"value":"1,57E-05","module":"C3","scenario":null},{"value":"6,99E-05","module":"C4","scenario":null},{"value":"-9,74E-04","module":"D","scenario":null},{"value":"1,38E-02","module":"A1A3","scenario":null}]}],"resource_use":[{"parameter":"PERE","unit":"MJ","values":[{"value":"5,16E-01","module":"A1","scenario":null},{"value":"6,35E-04","module":"A2","scenario":null},{"value":"7,07E-02","module":"A3","scenario":null},{"value":"2,94E-03","module":"A4","scenario":null},{"value":"1,19E-02","module":"A5","scenario":null},{"value":"1,27E+01","module":"B6","scenario":null},{"value":"0,00E+00","module":"C1","scenario":null},{"value":"1,17E-03","module":"C2","scenario":null},{"value":"3,21E-04","module":"C3","scenario":null},{"value":"1,05E-03","module":"C4","scenario":null},{"value":"-4,75E-01","module":"D","scenario":null},{"value":"5,88E-01","module":"A1A3","scenario":null}]},{"parameter":"PERM","unit":"","values":[{"value":"0,00E+00","module":"A1","scenario":null},{"value":"0,00E+00","module":"A2","scenario":null},{"value":"0,00E+00","module":"A3","scenario":null},{"value":"0,00E+00","module":"A4","scenario":null},{"value":"0,00E+00","module":"A5","scenario":null},{"value":"0,00E+00","module":"B6","scenario":null},{"value":"0,00E+00","module":"C1","scenario":null},{"value":"0,00E+00","module":"C2","scenario":null},{"value":"0,00E+00","module":"C3","scenario":null},{"value":"0,00E+00","module":"C4","scenario":null},{"value":"0,00E+00","module":"D","scenario":null},{"value":"0,00E+00","module":"A1A3","scenario":null}]},{"parameter":"PERT","unit":"MJ","values":[{"value":"5,16E-01","module":"A1","scenario":null},{"value":"6,35E-04","module":"A2","scenario":null},{"value":"7,07E-02","module":"A3","scenario":null},{"value":"2,94E-03","module":"A4","scenario":null},{"value":"1,19E-02","module":"A5","scenario":null},{"value":"1,27E+01","module":"B6","scenario":null},{"value":"0,00E+00","module":"C1","scenario":null},{"value":"1,17E-03","module":"C2","scenario":null},{"value":"3,21E-04","module":"C3","scenario":null},{"value":"1,05E-03","module":"C4","scenario":null},{"value":"-4,75E-01","module":"D","scenario":null},{"value":"5,88E-01","module":"A1A3","scenario":null}]},{"parameter":"PENRE","unit":"MJ","values":[{"value":"4,30E+00","module":"A1","scenario":null},{"value":"5,04E-02","module":"A2","scenario":null},{"value":"4,37E-01","module":"A3","scenario":null},{"value":"2,34E-01","module":"A4","scenario":null},{"value":"1,03E-01","module":"A5","scenario":null},{"value":"2,64E+01","module":"B6","scenario":null},{"value":"0,00E+00","module":"C1","scenario":null},{"value":"8,31E-02","module":"C2","scenario":null},{"value":"7,27E-03","module":"C3","scenario":null},{"value":"1,25E-02","module":"C4","scenario":null},{"value":"-6,51E-01","module":"D","scenario":null},{"value":"4,79E+00","module":"A1A3","scenario":null}]},{"parameter":"PENRM","unit":"MJ","values":[{"value":"1,94E+00","module":"A1","scenario":null},{"value":"0,00E+00","module":"A2","scenario":null},{"value":"0,00E+00","module":"A3","scenario":null},{"value":"0,00E+00","module":"A4","scenario":null},{"value":"4,05E-04","module":"A5","scenario":null},{"value":"0,00E+00","module":"B6","scenario":null},{"value":"0,00E+00","module":"C1","scenario":null},{"value":"0,00E+00","module":"C2","scenario":null},{"value":"-1,92E+00","module":"C3","scenario":null},{"value":"0,00E+00","module":"C4","scenario":null},{"value":"-3,08E-01","module":"D","scenario":null},{"value":"1,94E+00","module":"A1A3","scenario":null}]},{"parameter":"PENRT","unit":"MJ","values":[{"value":"6,24E+00","module":"A1","scenario":null},{"value":"5,04E-02","module":"A2","scenario":null},{"value":"4,37E-01","module":"A3","scenario":null},{"value":"2,34E-01","module":"A4","scenario":null},{"value":"1,03E-01","module":"A5","scenario":null},{"value":"2,64E+01","module":"B6","scenario":null},{"value":"0,00E+00","module":"C1","scenario":null},{"value":"8,31E-02","module":"C2","scenario":null},{"value":"-1,91E+00","module":"C3","scenario":null},{"value":"1,25E-02","module":"C4","scenario":null},{"value":"-9,59E-01","module":"D","scenario":null},{"value":"6,73E+00","module":"A1A3","scenario":null}]},{"parameter":"SM","unit":"kg","values":[{"value":"1,42E-02","module":"A1","scenario":null},{"value":"0,00E+00","module":"A2","scenario":null},{"value":"0,00E+00","module":"A3","scenario":null},{"value":"0,00E+00","module":"A4","scenario":null},{"value":"2,85E-04","module":"A5","scenario":null},{"value":"0,00E+00","module":"B6","scenario":null},{"value":"0,00E+00","module":"C1","scenario":null},{"value":"0,00E+00","module":"C2","scenario":null},{"value":"0,00E+00","module":"C3","scenario":null},{"value":"7,92E-05","module":"C4","scenario":null},{"value":"6,36E-03","module":"D","scenario":null},{"value":"1,42E-02","module":"A1A3","scenario":null}]},{"parameter":"RSF","unit":"MJ","values":[{"value":"4,98E-03","module":"A1","scenario":null},{"value":"2,22E-05","module":"A2","scenario":null},{"value":"5,13E-03","module":"A3","scenario":null},{"value":"1,03E-04","module":"A4","scenario":null},{"value":"2,06E-04","module":"A5","scenario":null},{"value":"4,91E-02","module":"B6","scenario":null},{"value":"0,00E+00","module":"C1","scenario":null},{"value":"4,20E-05","module":"C2","scenario":null},{"value":"7,50E-06","module":"C3","scenario":null},{"value":"2,19E-05","module":"C4","scenario":null},{"value":"1,05E-05","module":"D","scenario":null},{"value":"1,01E-02","module":"A1A3","scenario":null}]},{"parameter":"NRSF","unit":"MJ","values":[{"value":"8,60E-04","module":"A1","scenario":null},{"value":"7,45E-05","module":"A2","scenario":null},{"value":"1,28E-03","module":"A3","scenario":null},{"value":"3,45E-04","module":"A4","scenario":null},{"value":"5,56E-05","module":"A5","scenario":null},{"value":"1,55E-01","module":"B6","scenario":null},{"value":"0,00E+00","module":"C1","scenario":null},{"value":"1,50E-04","module":"C2","scenario":null},{"value":"0,00E+00","module":"C3","scenario":null},{"value":"7,49E-05","module":"C4","scenario":null},{"value":"-2,17E-02","module":"D","scenario":null},{"value":"2,21E-03","module":"A1A3","scenario":null}]},{"parameter":"FW","unit":"m3","values":[{"value":"1,02E-02","module":"A1","scenario":null},{"value":"5,73E-06","module":"A2","scenario":null},{"value":"3,72E-04","module":"A3","scenario":null},{"value":"2,66E-05","module":"A4","scenario":null},{"value":"2,14E-04","module":"A5","scenario":null},{"value":"2,88E-02","module":"B6","scenario":null},{"value":"0,00E+00","module":"C1","scenario":null},{"value":"8,75E-06","module":"C2","scenario":null},{"value":"4,26E-05","module":"C3","scenario":null},{"value":"1,58E-05","module":"C4","scenario":null},{"value":"-1,19E-03","module":"D","scenario":null},{"value":"1,06E-02","module":"A1A3","scenario":null}]}],"end_of_life_waste":[{"parameter":"HWD","unit":"kg","values":[{"value":"1,91E-03","module":"A1","scenario":null},{"value":"2,75E-06","module":"A2","scenario":null},{"value":"1,51E-03","module":"A3","scenario":null},{"value":"1,28E-05","module":"A4","scenario":null},{"value":"9,01E-05","module":"A5","scenario":null},{"value":"1,38E-03","module":"B6","scenario":null},{"value":"0,00E+00","module":"C1","scenario":null},{"value":"4,24E-06","module":"C2","scenario":null},{"value":"0,00E+00","module":"C3","scenario":null},{"value":"1,07E-03","module":"C4","scenario":null},{"value":"-2,60E-04","module":"D","scenario":null},{"value":"3,42E-03","module":"A1A3","scenario":null}]},{"parameter":"NHWD","unit":"kg","values":[{"value":"5,65E-02","module":"A1","scenario":null},{"value":"4,35E-03","module":"A2","scenario":null},{"value":"2,56E-03","module":"A3","scenario":null},{"value":"2,03E-02","module":"A4","scenario":null},{"value":"2,70E-03","module":"A5","scenario":null},{"value":"8,70E-02","module":"B6","scenario":null},{"value":"0,00E+00","module":"C1","scenario":null},{"value":"3,97E-03","module":"C2","scenario":null},{"value":"0,00E+00","module":"C3","scenario":null},{"value":"4,71E-02","module":"C4","scenario":null},{"value":"-1,25E-02","module":"D","scenario":null},{"value":"6,34E-02","module":"A1A3","scenario":null}]},{"parameter":"RWD","unit":"kg","values":[{"value":"8,99E-06","module":"A1","scenario":null},{"value":"3,44E-07","module":"A2","scenario":null},{"value":"2,65E-06","module":"A3","scenario":null},{"value":"1,60E-06","module":"A4","scenario":null},{"value":"2,85E-07","module":"A5","scenario":null},{"value":"3,97E-04","module":"B6","scenario":null},{"value":"0,00E+00","module":"C1","scenario":null},{"value":"5,67E-07","module":"C2","scenario":null},{"value":"0,00E+00","module":"C3","scenario":null},{"value":"8,44E-08","module":"C4","scenario":null},{"value":"-8,32E-07","module":"D","scenario":null},{"value":"1,20E-05","module":"A1A3","scenario":null}]}],"end_of_life_flow":[{"parameter":"CRU","unit":"kg","values":[{"value":"0,00E+00","module":"A1","scenario":null},{"value":"0,00E+00","module":"A2","scenario":null},{"value":"0,00E+00","module":"A3","scenario":null},{"value":"0,00E+00","module":"A4","scenario":null},{"value":"0,00E+00","module":"A5","scenario":null},{"value":"0,00E+00","module":"B6","scenario":null},{"value":"0,00E+00","module":"C1","scenario":null},{"value":"0,00E+00","module":"C2","scenario":null},{"value":"0,00E+00","module":"C3","scenario":null},{"value":"0,00E+00","module":"C4","scenario":null},{"value":"0,00E+00","module":"D","scenario":null},{"value":"0,00E+00","module":"A1A3","scenario":null}]},{"parameter":"MFR","unit":"kg","values":[{"value":"0,00E+00","module":"A1","scenario":null},{"value":"0,00E+00","module":"A2","scenario":null},{"value":"1,35E-04","module":"A3","scenario":null},{"value":"0,00E+00","module":"A4","scenario":null},{"value":"6,49E-04","module":"A5","scenario":null},{"value":"0,00E+00","module":"B6","scenario":null},{"value":"0,00E+00","module":"C1","scenario":null},{"value":"0,00E+00","module":"C2","scenario":null},{"value":"3,23E-02","module":"C3","scenario":null},{"value":"2,96E-06","module":"C4","scenario":null},{"value":"-2,54E-04","module":"D","scenario":null},{"value":"1,35E-04","module":"A1A3","scenario":null}]},{"parameter":"MER","unit":"kg","values":[{"value":"0,00E+00","module":"A1","scenario":null},{"value":"0,00E+00","module":"A2","scenario":null},{"value":"6,47E-08","module":"A3","scenario":null},{"value":"0,00E+00","module":"A4","scenario":null},{"value":"6,28E-04","module":"A5","scenario":null},{"value":"0,00E+00","module":"B6","scenario":null},{"value":"0,00E+00","module":"C1","scenario":null},{"value":"0,00E+00","module":"C2","scenario":null},{"value":"3,14E-02","module":"C3","scenario":null},{"value":"1,98E-06","module":"C4","scenario":null},{"value":"-5,54E-05","module":"D","scenario":null},{"value":"6,47E-08","module":"A1A3","scenario":null}]},{"parameter":"EEE","unit":"MJ","values":[{"value":"0,00E+00","module":"A1","scenario":null},{"value":"0,00E+00","module":"A2","scenario":null},{"value":"3,45E-03","module":"A3","scenario":null},{"value":"0,00E+00","module":"A4","scenario":null},{"value":"1,07E-03","module":"A5","scenario":null},{"value":"0,00E+00","module":"B6","scenario":null},{"value":"0,00E+00","module":"C1","scenario":null},{"value":"0,00E+00","module":"C2","scenario":null},{"value":"5,00E-02","module":"C3","scenario":null},{"value":"2,15E-05","module":"C4","scenario":null},{"value":"-1,20E-04","module":"D","scenario":null},{"value":"3,45E-03","module":"A1A3","scenario":null}]},{"parameter":"EET","unit":"MJ","values":[{"value":"0,00E+00","module":"A1","scenario":null},{"value":"0,00E+00","module":"A2","scenario":null},{"value":"5,22E-02","module":"A3","scenario":null},{"value":"0,00E+00","module":"A4","scenario":null},{"value":"1,62E-02","module":"A5","scenario":null},{"value":"0,00E+00","module":"B6","scenario":null},{"value":"0,00E+00","module":"C1","scenario":null},{"value":"0,00E+00","module":"C2","scenario":null},{"value":"7,57E-01","module":"C3","scenario":null},{"value":"3,25E-04","module":"C4","scenario":null},{"value":"-1,81E-03","module":"D","scenario":null},{"value":"5,22E-02","module":"A1A3","scenario":null}]}]}