{"product_name":"Protan GG 2,0","epd_id":"NEPD-6880-6273-EN","declared_unit":{"unit":"m2","amount":1},"compliance":["EN 15804+A2","ISO 14025","ISO 21930"],"producer_name":"Protan AS","environmental_impact":[{"parameter":"GWP-total","unit":"kg CO2-eq","values":[{"value":"5,79E+00","module":"A1-A3","scenario":null},{"value":"1,21E-01","module":"A4","scenario":null},{"value":"1,16E-01","module":"A5","scenario":null},{"value":"0,00E+00","module":"C1","scenario":null},{"value":"1,21E-01","module":"C2","scenario":null},{"value":"4,93E+00","module":"C3","scenario":null},{"value":"9,31E-02","module":"C4","scenario":null},{"value":"-2,29E-01","module":"D","scenario":null}]},{"parameter":"GWP-fossil","unit":"kg CO2-eq","values":[{"value":"5,76E+00","module":"A1-A3","scenario":null},{"value":"1,21E-01","module":"A4","scenario":null},{"value":"3,02E-03","module":"A5","scenario":null},{"value":"0,00E+00","module":"C1","scenario":null},{"value":"1,21E-01","module":"C2","scenario":null},{"value":"4,93E+00","module":"C3","scenario":null},{"value":"9,31E-02","module":"C4","scenario":null},{"value":"-2,21E-01","module":"D","scenario":null}]},{"parameter":"GWP-biogenic","unit":"kg CO2-eq","values":[{"value":"2,40E-02","module":"A1-A3","scenario":null},{"value":"4,99E-05","module":"A4","scenario":null},{"value":"1,13E-01","module":"A5","scenario":null},{"value":"0,00E+00","module":"C1","scenario":null},{"value":"4,99E-05","module":"C2","scenario":null},{"value":"2,01E-03","module":"C3","scenario":null},{"value":"4,50E-05","module":"C4","scenario":null},{"value":"-4,56E-04","module":"D","scenario":null}]},{"parameter":"GWP-luluc","unit":"kg CO2-eq","values":[{"value":"3,89E-03","module":"A1-A3","scenario":null},{"value":"4,29E-05","module":"A4","scenario":null},{"value":"7,12E-06","module":"A5","scenario":null},{"value":"0,00E+00","module":"C1","scenario":null},{"value":"4,29E-05","module":"C2","scenario":null},{"value":"3,85E-04","module":"C3","scenario":null},{"value":"1,13E-05","module":"C4","scenario":null},{"value":"-7,60E-03","module":"D","scenario":null}]},{"parameter":"ODP","unit":"kg CFC11-eq","values":[{"value":"1,77E-06","module":"A1-A3","scenario":null},{"value":"2,73E-08","module":"A4","scenario":null},{"value":"3,70E-10","module":"A5","scenario":null},{"value":"0,00E+00","module":"C1","scenario":null},{"value":"2,73E-08","module":"C2","scenario":null},{"value":"1,62E-07","module":"C3","scenario":null},{"value":"5,99E-09","module":"C4","scenario":null},{"value":"-1,61E-02","module":"D","scenario":null}]},{"parameter":"AP","unit":"mol H+-eq","values":[{"value":"2,98E-02","module":"A1-A3","scenario":null},{"value":"3,46E-04","module":"A4","scenario":null},{"value":"2,14E-05","module":"A5","scenario":null},{"value":"0,00E+00","module":"C1","scenario":null},{"value":"3,46E-04","module":"C2","scenario":null},{"value":"2,85E-03","module":"C3","scenario":null},{"value":"2,57E-04","module":"C4","scenario":null},{"value":"-1,82E-03","module":"D","scenario":null}]},{"parameter":"POCP","unit":"kg NMVOC-eq","values":[{"value":"2,11E-02","module":"A1-A3","scenario":null},{"value":"2,94E-04","module":"A4","scenario":null},{"value":"1,46E-05","module":"A5","scenario":null},{"value":"0,00E+00","module":"C1","scenario":null},{"value":"2,94E-04","module":"C2","scenario":null},{"value":"2,11E-03","module":"C3","scenario":null},{"value":"2,31E-04","module":"C4","scenario":null},{"value":"-1,77E-03","module":"D","scenario":null}]},{"parameter":"ADPE","unit":"kg Sb-eq","values":[{"value":"1,05E-04","module":"A1-A3","scenario":null},{"value":"3,33E-06","module":"A4","scenario":null},{"value":"1,50E-07","module":"A5","scenario":null},{"value":"0,00E+00","module":"C1","scenario":null},{"value":"3,33E-06","module":"C2","scenario":null},{"value":"1,04E-05","module":"C3","scenario":null},{"value":"2,92E-07","module":"C4","scenario":null},{"value":"-2,20E-06","module":"D","scenario":null}]},{"parameter":"ADPF","unit":"MJ","values":[{"value":"1,43E+02","module":"A1-A3","scenario":null},{"value":"1,82E+00","module":"A4","scenario":null},{"value":"4,00E-02","module":"A5","scenario":null},{"value":"0,00E+00","module":"C1","scenario":null},{"value":"1,82E+00","module":"C2","scenario":null},{"value":"6,48E+00","module":"C3","scenario":null},{"value":"5,73E-01","module":"C4","scenario":null},{"value":"-3,16E+00","module":"D","scenario":null}]},{"parameter":"WDP","unit":"m3 world-eq. Deprived","values":[{"value":"7,49E+02","module":"A1-A3","scenario":null},{"value":"1,76E+00","module":"A4","scenario":null},{"value":"3,90E+00","module":"A5","scenario":null},{"value":"0,00E+00","module":"C1","scenario":null},{"value":"1,76E+00","module":"C2","scenario":null},{"value":"1,32E+02","module":"C3","scenario":null},{"value":"9,74E+00","module":"C4","scenario":null},{"value":"-3,93E+01","module":"D","scenario":null}]},{"parameter":"EP-freshwater","unit":"kg P-eq","values":[{"value":"1,90E-04","module":"A1-A3","scenario":null},{"value":"9,63E-07","module":"A4","scenario":null},{"value":"1,31E-07","module":"A5","scenario":null},{"value":"0,00E+00","module":"C1","scenario":null},{"value":"9,63E-07","module":"C2","scenario":null},{"value":"1,45E-05","module":"C3","scenario":null},{"value":"1,33E-06","module":"C4","scenario":null},{"value":"-1,96E-05","module":"D","scenario":null}]},{"parameter":"EP-marine","unit":"kg N-eq","values":[{"value":"4,62E-03","module":"A1-A3","scenario":null},{"value":"6,85E-05","module":"A4","scenario":null},{"value":"4,78E-06","module":"A5","scenario":null},{"value":"0,00E+00","module":"C1","scenario":null},{"value":"6,85E-05","module":"C2","scenario":null},{"value":"6,96E-04","module":"C3","scenario":null},{"value":"7,41E-05","module":"C4","scenario":null},{"value":"-5,94E-04","module":"D","scenario":null}]},{"parameter":"EP-terrestrial","unit":"mol N-eq.","values":[{"value":"5,51E-02","module":"A1-A3","scenario":null},{"value":"7,67E-04","module":"A4","scenario":null},{"value":"5,45E-05","module":"A5","scenario":null},{"value":"0,00E+00","module":"C1","scenario":null},{"value":"7,67E-04","module":"C2","scenario":null},{"value":"7,46E-03","module":"C3","scenario":null},{"value":"8,61E-04","module":"C4","scenario":null},{"value":"-6,43E-03","module":"D","scenario":null}]},{"parameter":"GWP-IOBC","unit":"kg CO2-eq","values":[{"value":"5,72E+00","module":"A1-A3","scenario":null},{"value":"1,21E-01","module":"A4","scenario":null},{"value":"3,07E-03","module":"A5","scenario":null},{"value":"0,00E+00","module":"C1","scenario":null},{"value":"1,21E-01","module":"C2","scenario":null},{"value":"4,94E+00","module":"C3","scenario":null},{"value":"9,75E-02","module":"C4","scenario":null},{"value":"-2,25E-01","module":"D","scenario":null}]}],"additional_environmental_impact":[{"parameter":"PM","unit":"Disease incidence","values":[{"value":"2,43E-07","module":"A1-A3","scenario":null},{"value":"7,38E-09","module":"A4","scenario":null},{"value":"2,05E-10","module":"A5","scenario":null},{"value":"0,00E+00","module":"C1","scenario":null},{"value":"7,38E-09","module":"C2","scenario":null},{"value":"1,85E-08","module":"C3","scenario":null},{"value":"2,37E-09","module":"C4","scenario":null},{"value":"-1,10E-07","module":"D","scenario":null}]},{"parameter":"ETP-fw","unit":"CTUe","values":[{"value":"7,48E+01","module":"A1-A3","scenario":null},{"value":"1,35E+00","module":"A4","scenario":null},{"value":"1,23E-01","module":"A5","scenario":null},{"value":"0,00E+00","module":"C1","scenario":null},{"value":"1,35E+00","module":"C2","scenario":null},{"value":"3,11E+02","module":"C3","scenario":null},{"value":"1,62E+00","module":"C4","scenario":null},{"value":"-1,72E+01","module":"D","scenario":null}]},{"parameter":"HTP-c","unit":"CTUh","values":[{"value":"4,66E-09","module":"A1-A3","scenario":null},{"value":"0,00E+00","module":"A4","scenario":null},{"value":"6,00E-12","module":"A5","scenario":null},{"value":"0,00E+00","module":"C1","scenario":null},{"value":"0,00E+00","module":"C2","scenario":null},{"value":"6,91E-10","module":"C3","scenario":null},{"value":"8,50E-11","module":"C4","scenario":null},{"value":"-3,15E-10","module":"D","scenario":null}]},{"parameter":"HTP-nc","unit":"CTUh","values":[{"value":"9,68E-08","module":"A1-A3","scenario":null},{"value":"1,48E-09","module":"A4","scenario":null},{"value":"1,77E-10","module":"A5","scenario":null},{"value":"0,00E+00","module":"C1","scenario":null},{"value":"1,48E-09","module":"C2","scenario":null},{"value":"7,32E-08","module":"C3","scenario":null},{"value":"3,23E-09","module":"C4","scenario":null},{"value":"-1,65E-08","module":"D","scenario":null}]},{"parameter":"SQP","unit":"-","values":[{"value":"1,67E+01","module":"A1-A3","scenario":null},{"value":"1,27E+00","module":"A4","scenario":null},{"value":"2,24E-02","module":"A5","scenario":null},{"value":"0,00E+00","module":"C1","scenario":null},{"value":"1,27E+00","module":"C2","scenario":null},{"value":"2,36E+00","module":"C3","scenario":null},{"value":"1,87E+00","module":"C4","scenario":null},{"value":"-2,11E+01","module":"D","scenario":null}]},{"parameter":"IRP","unit":"kBq U235-eq","values":[{"value":"2,83E-01","module":"A1-A3","scenario":null},{"value":"7,97E-03","module":"A4","scenario":null},{"value":"4,74E-04","module":"A5","scenario":null},{"value":"0,00E+00","module":"C1","scenario":null},{"value":"7,97E-03","module":"C2","scenario":null},{"value":"3,15E-02","module":"C3","scenario":null},{"value":"3,05E-03","module":"C4","scenario":null},{"value":"-2,02E-02","module":"D","scenario":null}]}],"resource_use":[{"parameter":"PERE","unit":"MJ","values":[{"value":"3,47E+01","module":"A1-A3","scenario":null},{"value":"2,61E-02","module":"A4","scenario":null},{"value":"2,88E-01","module":"A5","scenario":null},{"value":"0,00E+00","module":"C1","scenario":null},{"value":"2,61E-02","module":"C2","scenario":null},{"value":"8,28E-01","module":"C3","scenario":null},{"value":"5,14E-02","module":"C4","scenario":null},{"value":"-1,95E+01","module":"D","scenario":null}]},{"parameter":"PERM","unit":"","values":[{"value":"0,00E+00","module":"A1-A3","scenario":null},{"value":"0,00E+00","module":"A4","scenario":null},{"value":"-9,39E-01","module":"A5","scenario":null},{"value":"0,00E+00","module":"C1","scenario":null},{"value":"0,00E+00","module":"C2","scenario":null},{"value":"0,00E+00","module":"C3","scenario":null},{"value":"0,00E+00","module":"C4","scenario":null},{"value":"0,00E+00","module":"D","scenario":null}]},{"parameter":"PERT","unit":"MJ","values":[{"value":"3,47E+01","module":"A1-A3","scenario":null},{"value":"2,61E-02","module":"A4","scenario":null},{"value":"-6,51E-01","module":"A5","scenario":null},{"value":"0,00E+00","module":"C1","scenario":null},{"value":"2,61E-02","module":"C2","scenario":null},{"value":"8,28E-01","module":"C3","scenario":null},{"value":"5,14E-02","module":"C4","scenario":null},{"value":"-1,95E+01","module":"D","scenario":null}]},{"parameter":"PENRE","unit":"MJ","values":[{"value":"9,05E+01","module":"A1-A3","scenario":null},{"value":"1,82E+00","module":"A4","scenario":null},{"value":"4,01E-02","module":"A5","scenario":null},{"value":"0,00E+00","module":"C1","scenario":null},{"value":"1,82E+00","module":"C2","scenario":null},{"value":"6,49E+00","module":"C3","scenario":null},{"value":"5,73E-01","module":"C4","scenario":null},{"value":"-3,16E+00","module":"D","scenario":null}]},{"parameter":"PENRM","unit":"MJ","values":[{"value":"5,66E+01","module":"A1-A3","scenario":null},{"value":"0,00E+00","module":"A4","scenario":null},{"value":"-8,49E-03","module":"A5","scenario":null},{"value":"0,00E+00","module":"C1","scenario":null},{"value":"0,00E+00","module":"C2","scenario":null},{"value":"0,00E+00","module":"C3","scenario":null},{"value":"0,00E+00","module":"C4","scenario":null},{"value":"0,00E+00","module":"D","scenario":null}]},{"parameter":"PENRT","unit":"MJ","values":[{"value":"1,47E+02","module":"A1-A3","scenario":null},{"value":"1,82E+00","module":"A4","scenario":null},{"value":"3,16E-02","module":"A5","scenario":null},{"value":"0,00E+00","module":"C1","scenario":null},{"value":"1,82E+00","module":"C2","scenario":null},{"value":"6,49E+00","module":"C3","scenario":null},{"value":"5,73E-01","module":"C4","scenario":null},{"value":"-3,16E+00","module":"D","scenario":null}]},{"parameter":"SM","unit":"kg","values":[{"value":"4,92E-03","module":"A1-A3","scenario":null},{"value":"0,00E+00","module":"A4","scenario":null},{"value":"0,00E+00","module":"A5","scenario":null},{"value":"0,00E+00","module":"C1","scenario":null},{"value":"0,00E+00","module":"C2","scenario":null},{"value":"0,00E+00","module":"C3","scenario":null},{"value":"0,00E+00","module":"C4","scenario":null},{"value":"0,00E+00","module":"D","scenario":null}]},{"parameter":"RSF","unit":"MJ","values":[{"value":"3,66E-01","module":"A1-A3","scenario":null},{"value":"9,33E-04","module":"A4","scenario":null},{"value":"2,36E-04","module":"A5","scenario":null},{"value":"0,00E+00","module":"C1","scenario":null},{"value":"9,33E-04","module":"C2","scenario":null},{"value":"1,50E-02","module":"C3","scenario":null},{"value":"1,26E-03","module":"C4","scenario":null},{"value":"-3,41E-03","module":"D","scenario":null}]},{"parameter":"NRSF","unit":"MJ","values":[{"value":"1,15E-01","module":"A1-A3","scenario":null},{"value":"3,34E-03","module":"A4","scenario":null},{"value":"6,38E-04","module":"A5","scenario":null},{"value":"0,00E+00","module":"C1","scenario":null},{"value":"3,34E-03","module":"C2","scenario":null},{"value":"0,00E+00","module":"C3","scenario":null},{"value":"8,39E-03","module":"C4","scenario":null},{"value":"-1,16E+00","module":"D","scenario":null}]},{"parameter":"FW","unit":"m3","values":[{"value":"3,06E-01","module":"A1-A3","scenario":null},{"value":"1,95E-04","module":"A4","scenario":null},{"value":"2,16E-03","module":"A5","scenario":null},{"value":"0,00E+00","module":"C1","scenario":null},{"value":"1,95E-04","module":"C2","scenario":null},{"value":"1,55E-01","module":"C3","scenario":null},{"value":"5,33E-04","module":"C4","scenario":null},{"value":"-2,35E-02","module":"D","scenario":null}]}],"end_of_life_waste":[{"parameter":"HWD","unit":"kg","values":[{"value":"9,08E-03","module":"A1-A3","scenario":null},{"value":"9,40E-05","module":"A4","scenario":null},{"value":"1,43E-05","module":"A5","scenario":null},{"value":"0,00E+00","module":"C1","scenario":null},{"value":"9,40E-05","module":"C2","scenario":null},{"value":"0,00E+00","module":"C3","scenario":null},{"value":"3,53E-02","module":"C4","scenario":null},{"value":"-1,48E-04","module":"D","scenario":null}]},{"parameter":"NHWD","unit":"kg","values":[{"value":"6,07E-01","module":"A1-A3","scenario":null},{"value":"8,86E-02","module":"A4","scenario":null},{"value":"7,09E-02","module":"A5","scenario":null},{"value":"0,00E+00","module":"C1","scenario":null},{"value":"8,86E-02","module":"C2","scenario":null},{"value":"0,00E+00","module":"C3","scenario":null},{"value":"3,57E-01","module":"C4","scenario":null},{"value":"-7,46E-02","module":"D","scenario":null}]},{"parameter":"RWD","unit":"kg","values":[{"value":"2,43E-04","module":"A1-A3","scenario":null},{"value":"1,24E-05","module":"A4","scenario":null},{"value":"1,99E-07","module":"A5","scenario":null},{"value":"0,00E+00","module":"C1","scenario":null},{"value":"1,24E-05","module":"C2","scenario":null},{"value":"0,00E+00","module":"C3","scenario":null},{"value":"1,33E-06","module":"C4","scenario":null},{"value":"-1,65E-05","module":"D","scenario":null}]}],"end_of_life_flow":[{"parameter":"CRU","unit":"kg","values":[{"value":"0,00E+00","module":"A1-A3","scenario":null},{"value":"0,00E+00","module":"A4","scenario":null},{"value":"0,00E+00","module":"A5","scenario":null},{"value":"0,00E+00","module":"C1","scenario":null},{"value":"0,00E+00","module":"C2","scenario":null},{"value":"0,00E+00","module":"C3","scenario":null},{"value":"0,00E+00","module":"C4","scenario":null},{"value":"0,00E+00","module":"D","scenario":null}]},{"parameter":"MFR","unit":"kg","values":[{"value":"1,76E-04","module":"A1-A3","scenario":null},{"value":"0,00E+00","module":"A4","scenario":null},{"value":"4,20E-02","module":"A5","scenario":null},{"value":"0,00E+00","module":"C1","scenario":null},{"value":"0,00E+00","module":"C2","scenario":null},{"value":"0,00E+00","module":"C3","scenario":null},{"value":"0,00E+00","module":"C4","scenario":null},{"value":"0,00E+00","module":"D","scenario":null}]},{"parameter":"MER","unit":"kg","values":[{"value":"1,39E-05","module":"A1-A3","scenario":null},{"value":"0,00E+00","module":"A4","scenario":null},{"value":"2,70E-02","module":"A5","scenario":null},{"value":"0,00E+00","module":"C1","scenario":null},{"value":"0,00E+00","module":"C2","scenario":null},{"value":"2,46E+00","module":"C3","scenario":null},{"value":"0,00E+00","module":"C4","scenario":null},{"value":"0,00E+00","module":"D","scenario":null}]},{"parameter":"EEE","unit":"MJ","values":[{"value":"6,69E-05","module":"A1-A3","scenario":null},{"value":"0,00E+00","module":"A4","scenario":null},{"value":"1,91E-02","module":"A5","scenario":null},{"value":"0,00E+00","module":"C1","scenario":null},{"value":"0,00E+00","module":"C2","scenario":null},{"value":"2,52E+00","module":"C3","scenario":null},{"value":"0,00E+00","module":"C4","scenario":null},{"value":"0,00E+00","module":"D","scenario":null}]},{"parameter":"EET","unit":"MJ","values":[{"value":"1,01E-03","module":"A1-A3","scenario":null},{"value":"0,00E+00","module":"A4","scenario":null},{"value":"2,89E-01","module":"A5","scenario":null},{"value":"0,00E+00","module":"C1","scenario":null},{"value":"0,00E+00","module":"C2","scenario":null},{"value":"3,81E+01","module":"C3","scenario":null},{"value":"0,00E+00","module":"C4","scenario":null},{"value":"0,00E+00","module":"D","scenario":null}]}]}