{"product_name":"Design +C Frame","epd_id":"NEPD-8281-7959","declared_unit":{"unit":"stk","amount":1},"compliance":["EN 15804+A2","ISO 14025","ISO 21930"],"producer_name":"SG Armaturen AS","environmental_impact":[{"parameter":"GWP-total","unit":"kg CO2-eq","values":[{"value":"6,28E-02","module":"A1","scenario":null},{"value":"2,52E-05","module":"A2","scenario":null},{"value":"3,16E-02","module":"A3","scenario":null},{"value":"6,12E-03","module":"A4","scenario":null},{"value":"8,70E-03","module":"A5","scenario":null},{"value":"0,00E+00","module":"C1","scenario":null},{"value":"6,72E-04","module":"C2","scenario":null},{"value":"1,03E-02","module":"C3","scenario":null},{"value":"4,97E-04","module":"C4","scenario":null},{"value":"-6,24E-04","module":"D","scenario":null},{"value":"9,44E-02","module":"A1A3","scenario":null}]},{"parameter":"GWP-fossil","unit":"kg CO2-eq","values":[{"value":"7,09E-02","module":"A1","scenario":null},{"value":"2,52E-05","module":"A2","scenario":null},{"value":"3,16E-02","module":"A3","scenario":null},{"value":"6,11E-03","module":"A4","scenario":null},{"value":"8,13E-05","module":"A5","scenario":null},{"value":"0,00E+00","module":"C1","scenario":null},{"value":"6,71E-04","module":"C2","scenario":null},{"value":"1,03E-02","module":"C3","scenario":null},{"value":"4,97E-04","module":"C4","scenario":null},{"value":"-6,02E-04","module":"D","scenario":null},{"value":"1,02E-01","module":"A1A3","scenario":null}]},{"parameter":"GWP-biogenic","unit":"kg CO2-eq","values":[{"value":"-8,15E-03","module":"A1","scenario":null},{"value":"9,82E-09","module":"A2","scenario":null},{"value":"9,10E-06","module":"A3","scenario":null},{"value":"2,17E-06","module":"A4","scenario":null},{"value":"8,62E-03","module":"A5","scenario":null},{"value":"0,00E+00","module":"C1","scenario":null},{"value":"2,78E-07","module":"C2","scenario":null},{"value":"2,24E-07","module":"C3","scenario":null},{"value":"4,45E-08","module":"C4","scenario":null},{"value":"-1,24E-06","module":"D","scenario":null},{"value":"-8,14E-03","module":"A1A3","scenario":null}]},{"parameter":"GWP-luluc","unit":"kg CO2-eq","values":[{"value":"6,57E-05","module":"A1","scenario":null},{"value":"9,22E-09","module":"A2","scenario":null},{"value":"3,83E-06","module":"A3","scenario":null},{"value":"3,02E-06","module":"A4","scenario":null},{"value":"2,69E-08","module":"A5","scenario":null},{"value":"0,00E+00","module":"C1","scenario":null},{"value":"2,39E-07","module":"C2","scenario":null},{"value":"4,17E-08","module":"C3","scenario":null},{"value":"9,75E-09","module":"C4","scenario":null},{"value":"-2,07E-05","module":"D","scenario":null},{"value":"6,96E-05","module":"A1A3","scenario":null}]},{"parameter":"ODP","unit":"kg CFC11-eq","values":[{"value":"2,07E-09","module":"A1","scenario":null},{"value":"5,00E-12","module":"A2","scenario":null},{"value":"2,70E-10","module":"A3","scenario":null},{"value":"1,35E-09","module":"A4","scenario":null},{"value":"1,70E-11","module":"A5","scenario":null},{"value":"0,00E+00","module":"C1","scenario":null},{"value":"1,52E-10","module":"C2","scenario":null},{"value":"2,20E-11","module":"C3","scenario":null},{"value":"1,40E-11","module":"C4","scenario":null},{"value":"-4,38E-05","module":"D","scenario":null},{"value":"2,35E-09","module":"A1A3","scenario":null}]},{"parameter":"AP","unit":"mol H+-eq","values":[{"value":"2,92E-04","module":"A1","scenario":null},{"value":"7,55E-08","module":"A2","scenario":null},{"value":"1,56E-04","module":"A3","scenario":null},{"value":"9,15E-05","module":"A4","scenario":null},{"value":"3,85E-07","module":"A5","scenario":null},{"value":"0,00E+00","module":"C1","scenario":null},{"value":"1,93E-06","module":"C2","scenario":null},{"value":"2,26E-06","module":"C3","scenario":null},{"value":"3,38E-07","module":"C4","scenario":null},{"value":"-4,96E-06","module":"D","scenario":null},{"value":"4,48E-04","module":"A1A3","scenario":null}]},{"parameter":"POCP","unit":"kg NMVOC-eq","values":[{"value":"1,84E-04","module":"A1","scenario":null},{"value":"6,22E-08","module":"A2","scenario":null},{"value":"9,14E-05","module":"A3","scenario":null},{"value":"6,63E-05","module":"A4","scenario":null},{"value":"3,96E-07","module":"A5","scenario":null},{"value":"0,00E+00","module":"C1","scenario":null},{"value":"1,64E-06","module":"C2","scenario":null},{"value":"2,67E-06","module":"C3","scenario":null},{"value":"4,89E-07","module":"C4","scenario":null},{"value":"-4,83E-06","module":"D","scenario":null},{"value":"2,76E-04","module":"A1A3","scenario":null}]},{"parameter":"ADPE","unit":"kg Sb-eq","values":[{"value":"4,47E-07","module":"A1","scenario":null},{"value":"6,77E-10","module":"A2","scenario":null},{"value":"8,04E-08","module":"A3","scenario":null},{"value":"1,18E-07","module":"A4","scenario":null},{"value":"1,98E-09","module":"A5","scenario":null},{"value":"0,00E+00","module":"C1","scenario":null},{"value":"1,85E-08","module":"C2","scenario":null},{"value":"1,13E-09","module":"C3","scenario":null},{"value":"3,31E-10","module":"C4","scenario":null},{"value":"-5,98E-09","module":"D","scenario":null},{"value":"5,28E-07","module":"A1A3","scenario":null}]},{"parameter":"ADPF","unit":"MJ","values":[{"value":"8,49E-01","module":"A1","scenario":null},{"value":"3,73E-04","module":"A2","scenario":null},{"value":"2,62E-01","module":"A3","scenario":null},{"value":"8,64E-02","module":"A4","scenario":null},{"value":"1,14E-03","module":"A5","scenario":null},{"value":"0,00E+00","module":"C1","scenario":null},{"value":"1,02E-02","module":"C2","scenario":null},{"value":"1,42E-03","module":"C3","scenario":null},{"value":"1,00E-03","module":"C4","scenario":null},{"value":"-8,60E-03","module":"D","scenario":null},{"value":"1,11E+00","module":"A1A3","scenario":null}]},{"parameter":"WDP","unit":"m3 world-eq. Deprived","values":[{"value":"1,84E-01","module":"A1","scenario":null},{"value":"1,22E-04","module":"A2","scenario":null},{"value":"2,53E-02","module":"A3","scenario":null},{"value":"5,56E-02","module":"A4","scenario":null},{"value":"1,44E-03","module":"A5","scenario":null},{"value":"0,00E+00","module":"C1","scenario":null},{"value":"9,82E-03","module":"C2","scenario":null},{"value":"1,02E-02","module":"C3","scenario":null},{"value":"8,47E-03","module":"C4","scenario":null},{"value":"-1,07E-01","module":"D","scenario":null},{"value":"2,10E-01","module":"A1A3","scenario":null}]},{"parameter":"EP-freshwater","unit":"kg P-eq","values":[{"value":"1,79E-06","module":"A1","scenario":null},{"value":"2,36E-10","module":"A2","scenario":null},{"value":"6,48E-07","module":"A3","scenario":null},{"value":"3,98E-08","module":"A4","scenario":null},{"value":"6,68E-10","module":"A5","scenario":null},{"value":"0,00E+00","module":"C1","scenario":null},{"value":"5,36E-09","module":"C2","scenario":null},{"value":"1,99E-09","module":"C3","scenario":null},{"value":"4,51E-10","module":"C4","scenario":null},{"value":"-5,35E-08","module":"D","scenario":null},{"value":"2,44E-06","module":"A1A3","scenario":null}]},{"parameter":"EP-marine","unit":"kg N-eq","values":[{"value":"5,17E-05","module":"A1","scenario":null},{"value":"1,49E-08","module":"A2","scenario":null},{"value":"3,20E-05","module":"A3","scenario":null},{"value":"2,20E-05","module":"A4","scenario":null},{"value":"1,27E-07","module":"A5","scenario":null},{"value":"0,00E+00","module":"C1","scenario":null},{"value":"3,82E-07","module":"C2","scenario":null},{"value":"1,08E-06","module":"C3","scenario":null},{"value":"6,38E-07","module":"C4","scenario":null},{"value":"-1,62E-06","module":"D","scenario":null},{"value":"8,37E-05","module":"A1A3","scenario":null}]},{"parameter":"EP-terrestrial","unit":"mol N-eq.","values":[{"value":"5,61E-04","module":"A1","scenario":null},{"value":"1,66E-07","module":"A2","scenario":null},{"value":"3,52E-04","module":"A3","scenario":null},{"value":"2,45E-04","module":"A4","scenario":null},{"value":"1,38E-06","module":"A5","scenario":null},{"value":"0,00E+00","module":"C1","scenario":null},{"value":"4,27E-06","module":"C2","scenario":null},{"value":"1,11E-05","module":"C3","scenario":null},{"value":"1,34E-06","module":"C4","scenario":null},{"value":"-1,75E-05","module":"D","scenario":null},{"value":"9,13E-04","module":"A1A3","scenario":null}]},{"parameter":"GWP-IOBC","unit":"kg CO2-eq","values":[{"value":"7,14E-02","module":"A1","scenario":null},{"value":"2,52E-05","module":"A2","scenario":null},{"value":"2,99E-02","module":"A3","scenario":null},{"value":"6,12E-03","module":"A4","scenario":null},{"value":"8,14E-05","module":"A5","scenario":null},{"value":"0,00E+00","module":"C1","scenario":null},{"value":"6,72E-04","module":"C2","scenario":null},{"value":"1,03E-02","module":"C3","scenario":null},{"value":"5,10E-04","module":"C4","scenario":null},{"value":"-6,14E-04","module":"D","scenario":null},{"value":"1,01E-01","module":"A1A3","scenario":null}]}],"additional_environmental_impact":[{"parameter":"PM","unit":"Disease incidence","values":[{"value":"4,80E-09","module":"A1","scenario":null},{"value":"1,00E-12","module":"A2","scenario":null},{"value":"2,10E-09","module":"A3","scenario":null},{"value":"2,23E-10","module":"A4","scenario":null},{"value":"5,00E-12","module":"A5","scenario":null},{"value":"0,00E+00","module":"C1","scenario":null},{"value":"4,10E-11","module":"C2","scenario":null},{"value":"1,00E-11","module":"C3","scenario":null},{"value":"7,00E-12","module":"C4","scenario":null},{"value":"-2,99E-10","module":"D","scenario":null},{"value":"6,91E-09","module":"A1A3","scenario":null}]},{"parameter":"ETP-fw","unit":"CTUe","values":[{"value":"2,24E+00","module":"A1","scenario":null},{"value":"3,02E-04","module":"A2","scenario":null},{"value":"7,87E-01","module":"A3","scenario":null},{"value":"5,94E-02","module":"A4","scenario":null},{"value":"1,52E-03","module":"A5","scenario":null},{"value":"0,00E+00","module":"C1","scenario":null},{"value":"7,52E-03","module":"C2","scenario":null},{"value":"2,18E-02","module":"C3","scenario":null},{"value":"1,21E-03","module":"C4","scenario":null},{"value":"-4,68E-02","module":"D","scenario":null},{"value":"3,03E+00","module":"A1A3","scenario":null}]},{"parameter":"HTP-c","unit":"CTUh","values":[{"value":"2,70E-11","module":"A1","scenario":null},{"value":"0,00E+00","module":"A2","scenario":null},{"value":"7,00E-12","module":"A3","scenario":null},{"value":"0,00E+00","module":"A4","scenario":null},{"value":"0,00E+00","module":"A5","scenario":null},{"value":"0,00E+00","module":"C1","scenario":null},{"value":"0,00E+00","module":"C2","scenario":null},{"value":"1,00E-12","module":"C3","scenario":null},{"value":"0,00E+00","module":"C4","scenario":null},{"value":"-1,00E-12","module":"D","scenario":null},{"value":"3,40E-11","module":"A1A3","scenario":null}]},{"parameter":"HTP-nc","unit":"CTUh","values":[{"value":"1,22E-09","module":"A1","scenario":null},{"value":"0,00E+00","module":"A2","scenario":null},{"value":"3,36E-10","module":"A3","scenario":null},{"value":"4,40E-11","module":"A4","scenario":null},{"value":"2,00E-12","module":"A5","scenario":null},{"value":"0,00E+00","module":"C1","scenario":null},{"value":"8,00E-12","module":"C2","scenario":null},{"value":"2,70E-11","module":"C3","scenario":null},{"value":"1,00E-12","module":"C4","scenario":null},{"value":"-4,50E-11","module":"D","scenario":null},{"value":"1,56E-09","module":"A1A3","scenario":null}]},{"parameter":"SQP","unit":"-","values":[{"value":"6,12E-01","module":"A1","scenario":null},{"value":"2,55E-04","module":"A2","scenario":null},{"value":"5,63E-02","module":"A3","scenario":null},{"value":"4,24E-02","module":"A4","scenario":null},{"value":"7,63E-04","module":"A5","scenario":null},{"value":"0,00E+00","module":"C1","scenario":null},{"value":"7,10E-03","module":"C2","scenario":null},{"value":"2,58E-04","module":"C3","scenario":null},{"value":"3,79E-03","module":"C4","scenario":null},{"value":"-5,75E-02","module":"D","scenario":null},{"value":"6,68E-01","module":"A1A3","scenario":null}]},{"parameter":"IRP","unit":"kBq U235-eq","values":[{"value":"9,12E-04","module":"A1","scenario":null},{"value":"1,55E-06","module":"A2","scenario":null},{"value":"1,88E-04","module":"A3","scenario":null},{"value":"3,74E-04","module":"A4","scenario":null},{"value":"4,87E-06","module":"A5","scenario":null},{"value":"0,00E+00","module":"C1","scenario":null},{"value":"4,44E-05","module":"C2","scenario":null},{"value":"3,56E-06","module":"C3","scenario":null},{"value":"4,84E-06","module":"C4","scenario":null},{"value":"-5,50E-05","module":"D","scenario":null},{"value":"1,10E-03","module":"A1A3","scenario":null}]}],"resource_use":[{"parameter":"PERE","unit":"MJ","values":[{"value":"1,24E-01","module":"A1","scenario":null},{"value":"4,22E-06","module":"A2","scenario":null},{"value":"2,66E-02","module":"A3","scenario":null},{"value":"9,79E-04","module":"A4","scenario":null},{"value":"1,87E-05","module":"A5","scenario":null},{"value":"0,00E+00","module":"C1","scenario":null},{"value":"1,45E-04","module":"C2","scenario":null},{"value":"7,88E-05","module":"C3","scenario":null},{"value":"4,64E-05","module":"C4","scenario":null},{"value":"-5,31E-02","module":"D","scenario":null},{"value":"1,50E-01","module":"A1A3","scenario":null}]},{"parameter":"PERM","unit":"","values":[{"value":"4,62E-02","module":"A1","scenario":null},{"value":"0,00E+00","module":"A2","scenario":null},{"value":"0,00E+00","module":"A3","scenario":null},{"value":"0,00E+00","module":"A4","scenario":null},{"value":"-4,62E-02","module":"A5","scenario":null},{"value":"0,00E+00","module":"C1","scenario":null},{"value":"0,00E+00","module":"C2","scenario":null},{"value":"0,00E+00","module":"C3","scenario":null},{"value":"0,00E+00","module":"C4","scenario":null},{"value":"0,00E+00","module":"D","scenario":null},{"value":"4,62E-02","module":"A1A3","scenario":null}]},{"parameter":"PERT","unit":"MJ","values":[{"value":"1,70E-01","module":"A1","scenario":null},{"value":"4,22E-06","module":"A2","scenario":null},{"value":"2,66E-02","module":"A3","scenario":null},{"value":"9,79E-04","module":"A4","scenario":null},{"value":"-4,62E-02","module":"A5","scenario":null},{"value":"0,00E+00","module":"C1","scenario":null},{"value":"1,45E-04","module":"C2","scenario":null},{"value":"7,88E-05","module":"C3","scenario":null},{"value":"4,64E-05","module":"C4","scenario":null},{"value":"-5,31E-02","module":"D","scenario":null},{"value":"1,96E-01","module":"A1A3","scenario":null}]},{"parameter":"PENRE","unit":"MJ","values":[{"value":"6,27E-01","module":"A1","scenario":null},{"value":"3,73E-04","module":"A2","scenario":null},{"value":"2,62E-01","module":"A3","scenario":null},{"value":"8,64E-02","module":"A4","scenario":null},{"value":"1,14E-03","module":"A5","scenario":null},{"value":"0,00E+00","module":"C1","scenario":null},{"value":"1,02E-02","module":"C2","scenario":null},{"value":"1,42E-03","module":"C3","scenario":null},{"value":"1,00E-03","module":"C4","scenario":null},{"value":"-8,60E-03","module":"D","scenario":null},{"value":"8,89E-01","module":"A1A3","scenario":null}]},{"parameter":"PENRM","unit":"MJ","values":[{"value":"2,22E-01","module":"A1","scenario":null},{"value":"0,00E+00","module":"A2","scenario":null},{"value":"0,00E+00","module":"A3","scenario":null},{"value":"0,00E+00","module":"A4","scenario":null},{"value":"0,00E+00","module":"A5","scenario":null},{"value":"0,00E+00","module":"C1","scenario":null},{"value":"0,00E+00","module":"C2","scenario":null},{"value":"-2,22E-01","module":"C3","scenario":null},{"value":"0,00E+00","module":"C4","scenario":null},{"value":"0,00E+00","module":"D","scenario":null},{"value":"2,22E-01","module":"A1A3","scenario":null}]},{"parameter":"PENRT","unit":"MJ","values":[{"value":"8,49E-01","module":"A1","scenario":null},{"value":"3,73E-04","module":"A2","scenario":null},{"value":"2,62E-01","module":"A3","scenario":null},{"value":"8,64E-02","module":"A4","scenario":null},{"value":"1,14E-03","module":"A5","scenario":null},{"value":"0,00E+00","module":"C1","scenario":null},{"value":"1,02E-02","module":"C2","scenario":null},{"value":"-2,21E-01","module":"C3","scenario":null},{"value":"1,00E-03","module":"C4","scenario":null},{"value":"-8,60E-03","module":"D","scenario":null},{"value":"1,11E+00","module":"A1A3","scenario":null}]},{"parameter":"SM","unit":"kg","values":[{"value":"5,26E-03","module":"A1","scenario":null},{"value":"0,00E+00","module":"A2","scenario":null},{"value":"0,00E+00","module":"A3","scenario":null},{"value":"0,00E+00","module":"A4","scenario":null},{"value":"0,00E+00","module":"A5","scenario":null},{"value":"0,00E+00","module":"C1","scenario":null},{"value":"0,00E+00","module":"C2","scenario":null},{"value":"0,00E+00","module":"C3","scenario":null},{"value":"0,00E+00","module":"C4","scenario":null},{"value":"0,00E+00","module":"D","scenario":null},{"value":"5,26E-03","module":"A1A3","scenario":null}]},{"parameter":"RSF","unit":"MJ","values":[{"value":"5,76E-04","module":"A1","scenario":null},{"value":"8,25E-08","module":"A2","scenario":null},{"value":"1,28E-05","module":"A3","scenario":null},{"value":"3,16E-05","module":"A4","scenario":null},{"value":"6,21E-07","module":"A5","scenario":null},{"value":"0,00E+00","module":"C1","scenario":null},{"value":"5,20E-06","module":"C2","scenario":null},{"value":"1,69E-06","module":"C3","scenario":null},{"value":"9,62E-07","module":"C4","scenario":null},{"value":"-9,31E-06","module":"D","scenario":null},{"value":"5,89E-04","module":"A1A3","scenario":null}]},{"parameter":"NRSF","unit":"MJ","values":[{"value":"2,79E-06","module":"A1","scenario":null},{"value":"7,01E-07","module":"A2","scenario":null},{"value":"1,54E-04","module":"A3","scenario":null},{"value":"1,73E-04","module":"A4","scenario":null},{"value":"2,56E-06","module":"A5","scenario":null},{"value":"0,00E+00","module":"C1","scenario":null},{"value":"1,86E-05","module":"C2","scenario":null},{"value":"0,00E+00","module":"C3","scenario":null},{"value":"2,10E-06","module":"C4","scenario":null},{"value":"-3,15E-03","module":"D","scenario":null},{"value":"1,58E-04","module":"A1A3","scenario":null}]},{"parameter":"FW","unit":"m3","values":[{"value":"6,00E-04","module":"A1","scenario":null},{"value":"4,17E-08","module":"A2","scenario":null},{"value":"2,48E-04","module":"A3","scenario":null},{"value":"7,52E-06","module":"A4","scenario":null},{"value":"5,37E-07","module":"A5","scenario":null},{"value":"0,00E+00","module":"C1","scenario":null},{"value":"1,09E-06","module":"C2","scenario":null},{"value":"1,20E-05","module":"C3","scenario":null},{"value":"1,25E-06","module":"C4","scenario":null},{"value":"-6,40E-05","module":"D","scenario":null},{"value":"8,48E-04","module":"A1A3","scenario":null}]}],"end_of_life_waste":[{"parameter":"HWD","unit":"kg","values":[{"value":"1,64E-04","module":"A1","scenario":null},{"value":"3,37E-08","module":"A2","scenario":null},{"value":"4,53E-05","module":"A3","scenario":null},{"value":"4,38E-06","module":"A4","scenario":null},{"value":"0,00E+00","module":"A5","scenario":null},{"value":"0,00E+00","module":"C1","scenario":null},{"value":"5,24E-07","module":"C2","scenario":null},{"value":"0,00E+00","module":"C3","scenario":null},{"value":"4,13E-06","module":"C4","scenario":null},{"value":"-4,04E-07","module":"D","scenario":null},{"value":"2,10E-04","module":"A1A3","scenario":null}]},{"parameter":"NHWD","unit":"kg","values":[{"value":"3,76E-03","module":"A1","scenario":null},{"value":"1,79E-05","module":"A2","scenario":null},{"value":"3,16E-03","module":"A3","scenario":null},{"value":"2,72E-03","module":"A4","scenario":null},{"value":"5,03E-03","module":"A5","scenario":null},{"value":"0,00E+00","module":"C1","scenario":null},{"value":"4,94E-04","module":"C2","scenario":null},{"value":"0,00E+00","module":"C3","scenario":null},{"value":"4,36E-03","module":"C4","scenario":null},{"value":"-2,03E-04","module":"D","scenario":null},{"value":"6,94E-03","module":"A1A3","scenario":null}]},{"parameter":"RWD","unit":"kg","values":[{"value":"8,41E-07","module":"A1","scenario":null},{"value":"2,45E-09","module":"A2","scenario":null},{"value":"1,66E-07","module":"A3","scenario":null},{"value":"5,92E-07","module":"A4","scenario":null},{"value":"0,00E+00","module":"A5","scenario":null},{"value":"0,00E+00","module":"C1","scenario":null},{"value":"6,91E-08","module":"C2","scenario":null},{"value":"0,00E+00","module":"C3","scenario":null},{"value":"6,61E-09","module":"C4","scenario":null},{"value":"-4,50E-08","module":"D","scenario":null},{"value":"1,01E-06","module":"A1A3","scenario":null}]}],"end_of_life_flow":[{"parameter":"CRU","unit":"kg","values":[{"value":"0,00E+00","module":"A1","scenario":null},{"value":"0,00E+00","module":"A2","scenario":null},{"value":"0,00E+00","module":"A3","scenario":null},{"value":"0,00E+00","module":"A4","scenario":null},{"value":"0,00E+00","module":"A5","scenario":null},{"value":"0,00E+00","module":"C1","scenario":null},{"value":"0,00E+00","module":"C2","scenario":null},{"value":"0,00E+00","module":"C3","scenario":null},{"value":"0,00E+00","module":"C4","scenario":null},{"value":"0,00E+00","module":"D","scenario":null},{"value":"0,00E+00","module":"A1A3","scenario":null}]},{"parameter":"MFR","unit":"kg","values":[{"value":"0,00E+00","module":"A1","scenario":null},{"value":"0,00E+00","module":"A2","scenario":null},{"value":"4,73E-03","module":"A3","scenario":null},{"value":"0,00E+00","module":"A4","scenario":null},{"value":"4,68E-03","module":"A5","scenario":null},{"value":"0,00E+00","module":"C1","scenario":null},{"value":"0,00E+00","module":"C2","scenario":null},{"value":"0,00E+00","module":"C3","scenario":null},{"value":"3,90E-07","module":"C4","scenario":null},{"value":"0,00E+00","module":"D","scenario":null},{"value":"4,73E-03","module":"A1A3","scenario":null}]},{"parameter":"MER","unit":"kg","values":[{"value":"0,00E+00","module":"A1","scenario":null},{"value":"0,00E+00","module":"A2","scenario":null},{"value":"8,90E-04","module":"A3","scenario":null},{"value":"0,00E+00","module":"A4","scenario":null},{"value":"1,42E-04","module":"A5","scenario":null},{"value":"0,00E+00","module":"C1","scenario":null},{"value":"0,00E+00","module":"C2","scenario":null},{"value":"4,35E-03","module":"C3","scenario":null},{"value":"9,54E-09","module":"C4","scenario":null},{"value":"0,00E+00","module":"D","scenario":null},{"value":"8,90E-04","module":"A1A3","scenario":null}]},{"parameter":"EEE","unit":"MJ","values":[{"value":"0,00E+00","module":"A1","scenario":null},{"value":"0,00E+00","module":"A2","scenario":null},{"value":"1,35E-03","module":"A3","scenario":null},{"value":"0,00E+00","module":"A4","scenario":null},{"value":"2,88E-04","module":"A5","scenario":null},{"value":"0,00E+00","module":"C1","scenario":null},{"value":"0,00E+00","module":"C2","scenario":null},{"value":"6,68E-03","module":"C3","scenario":null},{"value":"6,19E-07","module":"C4","scenario":null},{"value":"0,00E+00","module":"D","scenario":null},{"value":"1,35E-03","module":"A1A3","scenario":null}]},{"parameter":"EET","unit":"MJ","values":[{"value":"0,00E+00","module":"A1","scenario":null},{"value":"0,00E+00","module":"A2","scenario":null},{"value":"2,04E-02","module":"A3","scenario":null},{"value":"0,00E+00","module":"A4","scenario":null},{"value":"4,35E-03","module":"A5","scenario":null},{"value":"0,00E+00","module":"C1","scenario":null},{"value":"0,00E+00","module":"C2","scenario":null},{"value":"1,01E-01","module":"C3","scenario":null},{"value":"9,37E-06","module":"C4","scenario":null},{"value":"0,00E+00","module":"D","scenario":null},{"value":"2,04E-02","module":"A1A3","scenario":null}]}]}