{
    "product_name": "Ekstra aggressiv 45Mpa max 16mm vib-fri F\u00e6rdig Beton",
    "epd_id": "NEPD-6105-5370",
    "declared_unit": {
        "unit": "m3",
        "amount": 1.0
    },
    "compliance": [
        "EN 15804+A2",
        "ISO 14025",
        "ISO 21930"
    ],
    "producer_name": "Skagen Cement St\u00f8beri A/S",
    "environmental_impact": [
        {
            "parameter": "GWP-total",
            "values": [
                {
                    "value": "3,23E+02",
                    "module": "A1",
                    "scenario": null
                },
                {
                    "value": "1,42E+01",
                    "module": "A2",
                    "scenario": null
                },
                {
                    "value": "3,39E+00",
                    "module": "A3",
                    "scenario": null
                },
                {
                    "value": "8,98E+00",
                    "module": "A4",
                    "scenario": null
                },
                {
                    "value": "9,11E+00",
                    "module": "C1",
                    "scenario": null
                },
                {
                    "value": "1,92E+01",
                    "module": "C2",
                    "scenario": null
                },
                {
                    "value": "1,59E+00",
                    "module": "C3",
                    "scenario": null
                },
                {
                    "value": "3,16E-01",
                    "module": "C4",
                    "scenario": null
                },
                {
                    "value": "-5,15E+00",
                    "module": "D",
                    "scenario": null
                }
            ]
        },
        {
            "parameter": "GWP-fossil",
            "values": [
                {
                    "value": "3,24E+02",
                    "module": "A1",
                    "scenario": null
                },
                {
                    "value": "1,42E+01",
                    "module": "A2",
                    "scenario": null
                },
                {
                    "value": "3,35E+00",
                    "module": "A3",
                    "scenario": null
                },
                {
                    "value": "8,98E+00",
                    "module": "A4",
                    "scenario": null
                },
                {
                    "value": "9,11E+00",
                    "module": "C1",
                    "scenario": null
                },
                {
                    "value": "1,92E+01",
                    "module": "C2",
                    "scenario": null
                },
                {
                    "value": "1,56E+00",
                    "module": "C3",
                    "scenario": null
                },
                {
                    "value": "3,16E-01",
                    "module": "C4",
                    "scenario": null
                },
                {
                    "value": "-5,05E+00",
                    "module": "D",
                    "scenario": null
                }
            ]
        },
        {
            "parameter": "GWP-biogenic",
            "values": [
                {
                    "value": "-5,08E-01",
                    "module": "A1",
                    "scenario": null
                },
                {
                    "value": "5,14E-03",
                    "module": "A2",
                    "scenario": null
                },
                {
                    "value": "3,09E-02",
                    "module": "A3",
                    "scenario": null
                },
                {
                    "value": "3,68E-03",
                    "module": "A4",
                    "scenario": null
                },
                {
                    "value": "1,71E-03",
                    "module": "C1",
                    "scenario": null
                },
                {
                    "value": "7,95E-03",
                    "module": "C2",
                    "scenario": null
                },
                {
                    "value": "1,35E-02",
                    "module": "C3",
                    "scenario": null
                },
                {
                    "value": "2,69E-04",
                    "module": "C4",
                    "scenario": null
                },
                {
                    "value": "-1,01E-01",
                    "module": "D",
                    "scenario": null
                }
            ]
        },
        {
            "parameter": "GWP-luluc",
            "values": [
                {
                    "value": "2,20E-01",
                    "module": "A1",
                    "scenario": null
                },
                {
                    "value": "5,09E-03",
                    "module": "A2",
                    "scenario": null
                },
                {
                    "value": "4,03E-03",
                    "module": "A3",
                    "scenario": null
                },
                {
                    "value": "2,62E-03",
                    "module": "A4",
                    "scenario": null
                },
                {
                    "value": "7,18E-04",
                    "module": "C1",
                    "scenario": null
                },
                {
                    "value": "6,84E-03",
                    "module": "C2",
                    "scenario": null
                },
                {
                    "value": "2,17E-03",
                    "module": "C3",
                    "scenario": null
                },
                {
                    "value": "6,20E-05",
                    "module": "C4",
                    "scenario": null
                },
                {
                    "value": "-3,41E-03",
                    "module": "D",
                    "scenario": null
                }
            ]
        },
        {
            "parameter": "ODP",
            "values": [
                {
                    "value": "6,82E-06",
                    "module": "A1",
                    "scenario": null
                },
                {
                    "value": "3,09E-06",
                    "module": "A2",
                    "scenario": null
                },
                {
                    "value": "1,83E-07",
                    "module": "A3",
                    "scenario": null
                },
                {
                    "value": "2,07E-06",
                    "module": "A4",
                    "scenario": null
                },
                {
                    "value": "1,97E-06",
                    "module": "C1",
                    "scenario": null
                },
                {
                    "value": "4,35E-06",
                    "module": "C2",
                    "scenario": null
                },
                {
                    "value": "3,09E-07",
                    "module": "C3",
                    "scenario": null
                },
                {
                    "value": "1,54E-07",
                    "module": "C4",
                    "scenario": null
                },
                {
                    "value": "-9,19E-07",
                    "module": "D",
                    "scenario": null
                }
            ]
        },
        {
            "parameter": "AP",
            "values": [
                {
                    "value": "1,21E+00",
                    "module": "A1",
                    "scenario": null
                },
                {
                    "value": "1,62E-01",
                    "module": "A2",
                    "scenario": null
                },
                {
                    "value": "1,59E-02",
                    "module": "A3",
                    "scenario": null
                },
                {
                    "value": "3,77E-02",
                    "module": "A4",
                    "scenario": null
                },
                {
                    "value": "9,54E-02",
                    "module": "C1",
                    "scenario": null
                },
                {
                    "value": "5,52E-02",
                    "module": "C2",
                    "scenario": null
                },
                {
                    "value": "1,27E-02",
                    "module": "C3",
                    "scenario": null
                },
                {
                    "value": "3,08E-03",
                    "module": "C4",
                    "scenario": null
                },
                {
                    "value": "-4,54E-02",
                    "module": "D",
                    "scenario": null
                }
            ]
        },
        {
            "parameter": "POCP",
            "values": [
                {
                    "value": "6,01E-01",
                    "module": "A1",
                    "scenario": null
                },
                {
                    "value": "1,24E-01",
                    "module": "A2",
                    "scenario": null
                },
                {
                    "value": "1,14E-02",
                    "module": "A3",
                    "scenario": null
                },
                {
                    "value": "4,04E-02",
                    "module": "A4",
                    "scenario": null
                },
                {
                    "value": "1,27E-01",
                    "module": "C1",
                    "scenario": null
                },
                {
                    "value": "4,68E-02",
                    "module": "C2",
                    "scenario": null
                },
                {
                    "value": "1,15E-02",
                    "module": "C3",
                    "scenario": null
                },
                {
                    "value": "3,65E-03",
                    "module": "C4",
                    "scenario": null
                },
                {
                    "value": "-4,89E-02",
                    "module": "D",
                    "scenario": null
                }
            ]
        },
        {
            "parameter": "ADPE",
            "values": [
                {
                    "value": "1,46E-03",
                    "module": "A1",
                    "scenario": null
                },
                {
                    "value": "1,97E-04",
                    "module": "A2",
                    "scenario": null
                },
                {
                    "value": "2,70E-05",
                    "module": "A3",
                    "scenario": null
                },
                {
                    "value": "1,53E-04",
                    "module": "A4",
                    "scenario": null
                },
                {
                    "value": "1,40E-05",
                    "module": "C1",
                    "scenario": null
                },
                {
                    "value": "5,31E-04",
                    "module": "C2",
                    "scenario": null
                },
                {
                    "value": "1,99E-05",
                    "module": "C3",
                    "scenario": null
                },
                {
                    "value": "2,80E-06",
                    "module": "C4",
                    "scenario": null
                },
                {
                    "value": "-4,48E-04",
                    "module": "D",
                    "scenario": null
                }
            ]
        },
        {
            "parameter": "ADPF",
            "values": [
                {
                    "value": "2,02E+03",
                    "module": "A1",
                    "scenario": null
                },
                {
                    "value": "2,10E+02",
                    "module": "A2",
                    "scenario": null
                },
                {
                    "value": "4,37E+01",
                    "module": "A3",
                    "scenario": null
                },
                {
                    "value": "1,40E+02",
                    "module": "A4",
                    "scenario": null
                },
                {
                    "value": "1,25E+02",
                    "module": "C1",
                    "scenario": null
                },
                {
                    "value": "2,90E+02",
                    "module": "C2",
                    "scenario": null
                },
                {
                    "value": "4,86E+01",
                    "module": "C3",
                    "scenario": null
                },
                {
                    "value": "1,02E+01",
                    "module": "C4",
                    "scenario": null
                },
                {
                    "value": "-8,54E+01",
                    "module": "D",
                    "scenario": null
                }
            ]
        },
        {
            "parameter": "WDP",
            "values": [
                {
                    "value": "5,82E+03",
                    "module": "A1",
                    "scenario": null
                },
                {
                    "value": "1,34E+02",
                    "module": "A2",
                    "scenario": null
                },
                {
                    "value": "6,00E+02",
                    "module": "A3",
                    "scenario": null
                },
                {
                    "value": "1,07E+02",
                    "module": "A4",
                    "scenario": null
                },
                {
                    "value": "2,67E+01",
                    "module": "C1",
                    "scenario": null
                },
                {
                    "value": "2,81E+02",
                    "module": "C2",
                    "scenario": null
                },
                {
                    "value": "5,36E+03",
                    "module": "C3",
                    "scenario": null
                },
                {
                    "value": "2,15E+01",
                    "module": "C4",
                    "scenario": null
                },
                {
                    "value": "-4,00E+03",
                    "module": "D",
                    "scenario": null
                }
            ]
        },
        {
            "parameter": "EP-freshwater",
            "values": [
                {
                    "value": "1,16E-02",
                    "module": "A1",
                    "scenario": null
                },
                {
                    "value": "9,10E-05",
                    "module": "A2",
                    "scenario": null
                },
                {
                    "value": "2,45E-04",
                    "module": "A3",
                    "scenario": null
                },
                {
                    "value": "6,85E-05",
                    "module": "A4",
                    "scenario": null
                },
                {
                    "value": "3,32E-05",
                    "module": "C1",
                    "scenario": null
                },
                {
                    "value": "1,53E-04",
                    "module": "C2",
                    "scenario": null
                },
                {
                    "value": "9,89E-05",
                    "module": "C3",
                    "scenario": null
                },
                {
                    "value": "2,36E-06",
                    "module": "C4",
                    "scenario": null
                },
                {
                    "value": "-1,34E-04",
                    "module": "D",
                    "scenario": null
                }
            ]
        },
        {
            "parameter": "EP-marine",
            "values": [
                {
                    "value": "1,95E-01",
                    "module": "A1",
                    "scenario": null
                },
                {
                    "value": "3,97E-02",
                    "module": "A2",
                    "scenario": null
                },
                {
                    "value": "3,75E-03",
                    "module": "A3",
                    "scenario": null
                },
                {
                    "value": "1,13E-02",
                    "module": "A4",
                    "scenario": null
                },
                {
                    "value": "4,21E-02",
                    "module": "C1",
                    "scenario": null
                },
                {
                    "value": "1,09E-02",
                    "module": "C2",
                    "scenario": null
                },
                {
                    "value": "3,71E-03",
                    "module": "C3",
                    "scenario": null
                },
                {
                    "value": "1,16E-03",
                    "module": "C4",
                    "scenario": null
                },
                {
                    "value": "-1,58E-02",
                    "module": "D",
                    "scenario": null
                }
            ]
        },
        {
            "parameter": "EP-terrestrial",
            "values": [
                {
                    "value": "2,30E+00",
                    "module": "A1",
                    "scenario": null
                },
                {
                    "value": "4,42E-01",
                    "module": "A2",
                    "scenario": null
                },
                {
                    "value": "4,78E-02",
                    "module": "A3",
                    "scenario": null
                },
                {
                    "value": "1,25E-01",
                    "module": "A4",
                    "scenario": null
                },
                {
                    "value": "4,56E-01",
                    "module": "C1",
                    "scenario": null
                },
                {
                    "value": "1,22E-01",
                    "module": "C2",
                    "scenario": null
                },
                {
                    "value": "4,28E-02",
                    "module": "C3",
                    "scenario": null
                },
                {
                    "value": "1,27E-02",
                    "module": "C4",
                    "scenario": null
                },
                {
                    "value": "-1,85E-01",
                    "module": "D",
                    "scenario": null
                }
            ]
        }
    ],
    "additional_environmental_impact": [
        {
            "parameter": "PM",
            "values": [
                {
                    "value": "9,42E-06",
                    "module": "A1",
                    "scenario": null
                },
                {
                    "value": "8,98E-07",
                    "module": "A2",
                    "scenario": null
                },
                {
                    "value": "1,63E-07",
                    "module": "A3",
                    "scenario": null
                },
                {
                    "value": "7,90E-07",
                    "module": "A4",
                    "scenario": null
                },
                {
                    "value": "1,15E-05",
                    "module": "C1",
                    "scenario": null
                },
                {
                    "value": "1,18E-06",
                    "module": "C2",
                    "scenario": null
                },
                {
                    "value": "2,03E-07",
                    "module": "C3",
                    "scenario": null
                },
                {
                    "value": "6,57E-08",
                    "module": "C4",
                    "scenario": null
                },
                {
                    "value": "-9,68E-07",
                    "module": "D",
                    "scenario": null
                }
            ]
        },
        {
            "parameter": "ETP-fw",
            "values": [
                {
                    "value": "7,15E+03",
                    "module": "A1",
                    "scenario": null
                },
                {
                    "value": "1,44E+02",
                    "module": "A2",
                    "scenario": null
                },
                {
                    "value": "7,14E+01",
                    "module": "A3",
                    "scenario": null
                },
                {
                    "value": "1,02E+02",
                    "module": "A4",
                    "scenario": null
                },
                {
                    "value": "6,86E+01",
                    "module": "C1",
                    "scenario": null
                },
                {
                    "value": "2,15E+02",
                    "module": "C2",
                    "scenario": null
                },
                {
                    "value": "3,45E+01",
                    "module": "C3",
                    "scenario": null
                },
                {
                    "value": "5,04E+00",
                    "module": "C4",
                    "scenario": null
                },
                {
                    "value": "-8,79E+01",
                    "module": "D",
                    "scenario": null
                }
            ]
        },
        {
            "parameter": "HTP-c",
            "values": [
                {
                    "value": "5,50E-08",
                    "module": "A1",
                    "scenario": null
                },
                {
                    "value": "0,00E+00",
                    "module": "A2",
                    "scenario": null
                },
                {
                    "value": "1,46E-09",
                    "module": "A3",
                    "scenario": null
                },
                {
                    "value": "0,00E+00",
                    "module": "A4",
                    "scenario": null
                },
                {
                    "value": "2,28E-09",
                    "module": "C1",
                    "scenario": null
                },
                {
                    "value": "0,00E+00",
                    "module": "C2",
                    "scenario": null
                },
                {
                    "value": "2,20E-09",
                    "module": "C3",
                    "scenario": null
                },
                {
                    "value": "1,48E-10",
                    "module": "C4",
                    "scenario": null
                },
                {
                    "value": "-4,41E-09",
                    "module": "D",
                    "scenario": null
                }
            ]
        },
        {
            "parameter": "HTP-nc",
            "values": [
                {
                    "value": "1,36E-06",
                    "module": "A1",
                    "scenario": null
                },
                {
                    "value": "1,12E-07",
                    "module": "A2",
                    "scenario": null
                },
                {
                    "value": "4,75E-08",
                    "module": "A3",
                    "scenario": null
                },
                {
                    "value": "9,88E-08",
                    "module": "A4",
                    "scenario": null
                },
                {
                    "value": "6,38E-08",
                    "module": "C1",
                    "scenario": null
                },
                {
                    "value": "2,35E-07",
                    "module": "C2",
                    "scenario": null
                },
                {
                    "value": "3,09E-08",
                    "module": "C3",
                    "scenario": null
                },
                {
                    "value": "2,95E-09",
                    "module": "C4",
                    "scenario": null
                },
                {
                    "value": "-1,08E-07",
                    "module": "D",
                    "scenario": null
                }
            ]
        },
        {
            "parameter": "SQP",
            "values": [
                {
                    "value": "3,47E+02",
                    "module": "A1",
                    "scenario": null
                },
                {
                    "value": "1,89E+02",
                    "module": "A2",
                    "scenario": null
                },
                {
                    "value": "6,40E+01",
                    "module": "A3",
                    "scenario": null
                },
                {
                    "value": "1,60E+02",
                    "module": "A4",
                    "scenario": null
                },
                {
                    "value": "1,52E+01",
                    "module": "C1",
                    "scenario": null
                },
                {
                    "value": "2,03E+02",
                    "module": "C2",
                    "scenario": null
                },
                {
                    "value": "2,75E+01",
                    "module": "C3",
                    "scenario": null
                },
                {
                    "value": "3,72E+01",
                    "module": "C4",
                    "scenario": null
                },
                {
                    "value": "1,94E+02",
                    "module": "D",
                    "scenario": null
                }
            ]
        },
        {
            "parameter": "IRP",
            "values": [
                {
                    "value": "4,68E+00",
                    "module": "A1",
                    "scenario": null
                },
                {
                    "value": "9,16E-01",
                    "module": "A2",
                    "scenario": null
                },
                {
                    "value": "2,11E-01",
                    "module": "A3",
                    "scenario": null
                },
                {
                    "value": "6,10E-01",
                    "module": "A4",
                    "scenario": null
                },
                {
                    "value": "5,47E-01",
                    "module": "C1",
                    "scenario": null
                },
                {
                    "value": "1,27E+00",
                    "module": "C2",
                    "scenario": null
                },
                {
                    "value": "8,16E-01",
                    "module": "C3",
                    "scenario": null
                },
                {
                    "value": "4,43E-02",
                    "module": "C4",
                    "scenario": null
                },
                {
                    "value": "-7,83E-01",
                    "module": "D",
                    "scenario": null
                }
            ]
        }
    ],
    "resource_use": [
        {
            "parameter": "PERE",
            "values": [
                {
                    "value": "5,58E+02",
                    "module": "A1",
                    "scenario": null
                },
                {
                    "value": "2,30E+00",
                    "module": "A2",
                    "scenario": null
                },
                {
                    "value": "3,31E+01",
                    "module": "A3",
                    "scenario": null
                },
                {
                    "value": "1,76E+00",
                    "module": "A4",
                    "scenario": null
                },
                {
                    "value": "6,83E-01",
                    "module": "C1",
                    "scenario": null
                },
                {
                    "value": "4,16E+00",
                    "module": "C2",
                    "scenario": null
                },
                {
                    "value": "2,50E+01",
                    "module": "C3",
                    "scenario": null
                },
                {
                    "value": "1,57E-01",
                    "module": "C4",
                    "scenario": null
                },
                {
                    "value": "-2,00E+01",
                    "module": "D",
                    "scenario": null
                }
            ]
        },
        {
            "parameter": "PERM",
            "values": [
                {
                    "value": "8,91E+00",
                    "module": "A1",
                    "scenario": null
                },
                {
                    "value": "0,00E+00",
                    "module": "A2",
                    "scenario": null
                },
                {
                    "value": "0,00E+00",
                    "module": "A3",
                    "scenario": null
                },
                {
                    "value": "0,00E+00",
                    "module": "A4",
                    "scenario": null
                },
                {
                    "value": "0,00E+00",
                    "module": "C1",
                    "scenario": null
                },
                {
                    "value": "0,00E+00",
                    "module": "C2",
                    "scenario": null
                },
                {
                    "value": "0,00E+00",
                    "module": "C3",
                    "scenario": null
                },
                {
                    "value": "0,00E+00",
                    "module": "C4",
                    "scenario": null
                },
                {
                    "value": "0,00E+00",
                    "module": "D",
                    "scenario": null
                }
            ]
        },
        {
            "parameter": "PERT",
            "values": [
                {
                    "value": "5,67E+02",
                    "module": "A1",
                    "scenario": null
                },
                {
                    "value": "2,30E+00",
                    "module": "A2",
                    "scenario": null
                },
                {
                    "value": "3,31E+01",
                    "module": "A3",
                    "scenario": null
                },
                {
                    "value": "1,76E+00",
                    "module": "A4",
                    "scenario": null
                },
                {
                    "value": "6,83E-01",
                    "module": "C1",
                    "scenario": null
                },
                {
                    "value": "4,16E+00",
                    "module": "C2",
                    "scenario": null
                },
                {
                    "value": "2,50E+01",
                    "module": "C3",
                    "scenario": null
                },
                {
                    "value": "1,57E-01",
                    "module": "C4",
                    "scenario": null
                },
                {
                    "value": "-2,00E+01",
                    "module": "D",
                    "scenario": null
                }
            ]
        },
        {
            "parameter": "PENRE",
            "values": [
                {
                    "value": "2,08E+03",
                    "module": "A1",
                    "scenario": null
                },
                {
                    "value": "2,10E+02",
                    "module": "A2",
                    "scenario": null
                },
                {
                    "value": "4,38E+01",
                    "module": "A3",
                    "scenario": null
                },
                {
                    "value": "1,40E+02",
                    "module": "A4",
                    "scenario": null
                },
                {
                    "value": "1,25E+02",
                    "module": "C1",
                    "scenario": null
                },
                {
                    "value": "2,90E+02",
                    "module": "C2",
                    "scenario": null
                },
                {
                    "value": "4,86E+01",
                    "module": "C3",
                    "scenario": null
                },
                {
                    "value": "1,02E+01",
                    "module": "C4",
                    "scenario": null
                },
                {
                    "value": "-9,01E+01",
                    "module": "D",
                    "scenario": null
                }
            ]
        },
        {
            "parameter": "PENRM",
            "values": [
                {
                    "value": "1,99E+01",
                    "module": "A1",
                    "scenario": null
                },
                {
                    "value": "0,00E+00",
                    "module": "A2",
                    "scenario": null
                },
                {
                    "value": "0,00E+00",
                    "module": "A3",
                    "scenario": null
                },
                {
                    "value": "0,00E+00",
                    "module": "A4",
                    "scenario": null
                },
                {
                    "value": "0,00E+00",
                    "module": "C1",
                    "scenario": null
                },
                {
                    "value": "0,00E+00",
                    "module": "C2",
                    "scenario": null
                },
                {
                    "value": "0,00E+00",
                    "module": "C3",
                    "scenario": null
                },
                {
                    "value": "0,00E+00",
                    "module": "C4",
                    "scenario": null
                },
                {
                    "value": "0,00E+00",
                    "module": "D",
                    "scenario": null
                }
            ]
        },
        {
            "parameter": "PENRT",
            "values": [
                {
                    "value": "2,10E+03",
                    "module": "A1",
                    "scenario": null
                },
                {
                    "value": "2,10E+02",
                    "module": "A2",
                    "scenario": null
                },
                {
                    "value": "4,38E+01",
                    "module": "A3",
                    "scenario": null
                },
                {
                    "value": "1,40E+02",
                    "module": "A4",
                    "scenario": null
                },
                {
                    "value": "1,25E+02",
                    "module": "C1",
                    "scenario": null
                },
                {
                    "value": "2,90E+02",
                    "module": "C2",
                    "scenario": null
                },
                {
                    "value": "4,86E+01",
                    "module": "C3",
                    "scenario": null
                },
                {
                    "value": "1,02E+01",
                    "module": "C4",
                    "scenario": null
                },
                {
                    "value": "-9,01E+01",
                    "module": "D",
                    "scenario": null
                }
            ]
        },
        {
            "parameter": "SM",
            "values": [
                {
                    "value": "9,97E+01",
                    "module": "A1",
                    "scenario": null
                },
                {
                    "value": "0,00E+00",
                    "module": "A2",
                    "scenario": null
                },
                {
                    "value": "0,00E+00",
                    "module": "A3",
                    "scenario": null
                },
                {
                    "value": "0,00E+00",
                    "module": "A4",
                    "scenario": null
                },
                {
                    "value": "0,00E+00",
                    "module": "C1",
                    "scenario": null
                },
                {
                    "value": "0,00E+00",
                    "module": "C2",
                    "scenario": null
                },
                {
                    "value": "0,00E+00",
                    "module": "C3",
                    "scenario": null
                },
                {
                    "value": "0,00E+00",
                    "module": "C4",
                    "scenario": null
                },
                {
                    "value": "0,00E+00",
                    "module": "D",
                    "scenario": null
                }
            ]
        },
        {
            "parameter": "RSF",
            "values": [
                {
                    "value": "2,28E+02",
                    "module": "A1",
                    "scenario": null
                },
                {
                    "value": "8,02E-02",
                    "module": "A2",
                    "scenario": null
                },
                {
                    "value": "1,24E+00",
                    "module": "A3",
                    "scenario": null
                },
                {
                    "value": "6,15E-02",
                    "module": "A4",
                    "scenario": null
                },
                {
                    "value": "0,00E+00",
                    "module": "C1",
                    "scenario": null
                },
                {
                    "value": "1,49E-01",
                    "module": "C2",
                    "scenario": null
                },
                {
                    "value": "0,00E+00",
                    "module": "C3",
                    "scenario": null
                },
                {
                    "value": "3,24E-03",
                    "module": "C4",
                    "scenario": null
                },
                {
                    "value": "-4,09E-01",
                    "module": "D",
                    "scenario": null
                }
            ]
        },
        {
            "parameter": "NRSF",
            "values": [
                {
                    "value": "3,35E+02",
                    "module": "A1",
                    "scenario": null
                },
                {
                    "value": "3,24E-01",
                    "module": "A2",
                    "scenario": null
                },
                {
                    "value": "1,68E-02",
                    "module": "A3",
                    "scenario": null
                },
                {
                    "value": "2,06E-01",
                    "module": "A4",
                    "scenario": null
                },
                {
                    "value": "0,00E+00",
                    "module": "C1",
                    "scenario": null
                },
                {
                    "value": "5,32E-01",
                    "module": "C2",
                    "scenario": null
                },
                {
                    "value": "0,00E+00",
                    "module": "C3",
                    "scenario": null
                },
                {
                    "value": "9,33E-03",
                    "module": "C4",
                    "scenario": null
                },
                {
                    "value": "-4,20E-01",
                    "module": "D",
                    "scenario": null
                }
            ]
        },
        {
            "parameter": "FW",
            "values": [
                {
                    "value": "1,78E+00",
                    "module": "A1",
                    "scenario": null
                },
                {
                    "value": "1,99E-02",
                    "module": "A2",
                    "scenario": null
                },
                {
                    "value": "1,23E-01",
                    "module": "A3",
                    "scenario": null
                },
                {
                    "value": "1,59E-02",
                    "module": "A4",
                    "scenario": null
                },
                {
                    "value": "6,46E-03",
                    "module": "C1",
                    "scenario": null
                },
                {
                    "value": "3,11E-02",
                    "module": "C2",
                    "scenario": null
                },
                {
                    "value": "8,33E-02",
                    "module": "C3",
                    "scenario": null
                },
                {
                    "value": "1,21E-02",
                    "module": "C4",
                    "scenario": null
                },
                {
                    "value": "-3,14E+00",
                    "module": "D",
                    "scenario": null
                }
            ]
        }
    ],
    "end_of_life_waste": [
        {
            "parameter": "HWD",
            "values": [
                {
                    "value": "8,50E+00",
                    "module": "A1",
                    "scenario": null
                },
                {
                    "value": "1,06E-02",
                    "module": "A2",
                    "scenario": null
                },
                {
                    "value": "5,25E-03",
                    "module": "A3",
                    "scenario": null
                },
                {
                    "value": "7,64E-03",
                    "module": "A4",
                    "scenario": null
                },
                {
                    "value": "3,69E-03",
                    "module": "C1",
                    "scenario": null
                },
                {
                    "value": "1,50E-02",
                    "module": "C2",
                    "scenario": null
                },
                {
                    "value": "4,86E-03",
                    "module": "C3",
                    "scenario": null
                },
                {
                    "value": "0,00E+00",
                    "module": "C4",
                    "scenario": null
                },
                {
                    "value": "-2,06E-02",
                    "module": "D",
                    "scenario": null
                }
            ]
        },
        {
            "parameter": "NHWD",
            "values": [
                {
                    "value": "3,53E+02",
                    "module": "A1",
                    "scenario": null
                },
                {
                    "value": "1,39E+01",
                    "module": "A2",
                    "scenario": null
                },
                {
                    "value": "2,41E-01",
                    "module": "A3",
                    "scenario": null
                },
                {
                    "value": "1,21E+01",
                    "module": "A4",
                    "scenario": null
                },
                {
                    "value": "1,49E-01",
                    "module": "C1",
                    "scenario": null
                },
                {
                    "value": "1,41E+01",
                    "module": "C2",
                    "scenario": null
                },
                {
                    "value": "1,53E-01",
                    "module": "C3",
                    "scenario": null
                },
                {
                    "value": "7,38E+01",
                    "module": "C4",
                    "scenario": null
                },
                {
                    "value": "-6,24E-01",
                    "module": "D",
                    "scenario": null
                }
            ]
        },
        {
            "parameter": "RWD",
            "values": [
                {
                    "value": "7,81E-03",
                    "module": "A1",
                    "scenario": null
                },
                {
                    "value": "1,44E-03",
                    "module": "A2",
                    "scenario": null
                },
                {
                    "value": "1,58E-04",
                    "module": "A3",
                    "scenario": null
                },
                {
                    "value": "9,53E-04",
                    "module": "A4",
                    "scenario": null
                },
                {
                    "value": "8,71E-04",
                    "module": "C1",
                    "scenario": null
                },
                {
                    "value": "1,98E-03",
                    "module": "C2",
                    "scenario": null
                },
                {
                    "value": "5,14E-04",
                    "module": "C3",
                    "scenario": null
                },
                {
                    "value": "0,00E+00",
                    "module": "C4",
                    "scenario": null
                },
                {
                    "value": "-6,77E-04",
                    "module": "D",
                    "scenario": null
                }
            ]
        }
    ],
    "end_of_life_flow": [
        {
            "parameter": "CRU",
            "values": [
                {
                    "value": "0,00E+00",
                    "module": "A1",
                    "scenario": null
                },
                {
                    "value": "0,00E+00",
                    "module": "A2",
                    "scenario": null
                },
                {
                    "value": "0,00E+00",
                    "module": "A3",
                    "scenario": null
                },
                {
                    "value": "0,00E+00",
                    "module": "A4",
                    "scenario": null
                },
                {
                    "value": "0,00E+00",
                    "module": "C1",
                    "scenario": null
                },
                {
                    "value": "0,00E+00",
                    "module": "C2",
                    "scenario": null
                },
                {
                    "value": "0,00E+00",
                    "module": "C3",
                    "scenario": null
                },
                {
                    "value": "0,00E+00",
                    "module": "C4",
                    "scenario": null
                },
                {
                    "value": "0,00E+00",
                    "module": "D",
                    "scenario": null
                }
            ]
        },
        {
            "parameter": "MFR",
            "values": [
                {
                    "value": "0,00E+00",
                    "module": "A1",
                    "scenario": null
                },
                {
                    "value": "0,00E+00",
                    "module": "A2",
                    "scenario": null
                },
                {
                    "value": "1,44E+02",
                    "module": "A3",
                    "scenario": null
                },
                {
                    "value": "0,00E+00",
                    "module": "A4",
                    "scenario": null
                },
                {
                    "value": "0,00E+00",
                    "module": "C1",
                    "scenario": null
                },
                {
                    "value": "0,00E+00",
                    "module": "C2",
                    "scenario": null
                },
                {
                    "value": "2,20E+03",
                    "module": "C3",
                    "scenario": null
                },
                {
                    "value": "0,00E+00",
                    "module": "C4",
                    "scenario": null
                },
                {
                    "value": "0,00E+00",
                    "module": "D",
                    "scenario": null
                }
            ]
        },
        {
            "parameter": "MER",
            "values": [
                {
                    "value": "0,00E+00",
                    "module": "A1",
                    "scenario": null
                },
                {
                    "value": "0,00E+00",
                    "module": "A2",
                    "scenario": null
                },
                {
                    "value": "0,00E+00",
                    "module": "A3",
                    "scenario": null
                },
                {
                    "value": "0,00E+00",
                    "module": "A4",
                    "scenario": null
                },
                {
                    "value": "0,00E+00",
                    "module": "C1",
                    "scenario": null
                },
                {
                    "value": "0,00E+00",
                    "module": "C2",
                    "scenario": null
                },
                {
                    "value": "0,00E+00",
                    "module": "C3",
                    "scenario": null
                },
                {
                    "value": "0,00E+00",
                    "module": "C4",
                    "scenario": null
                },
                {
                    "value": "0,00E+00",
                    "module": "D",
                    "scenario": null
                }
            ]
        },
        {
            "parameter": "EEE",
            "values": [
                {
                    "value": "0,00E+00",
                    "module": "A1",
                    "scenario": null
                },
                {
                    "value": "0,00E+00",
                    "module": "A2",
                    "scenario": null
                },
                {
                    "value": "0,00E+00",
                    "module": "A3",
                    "scenario": null
                },
                {
                    "value": "0,00E+00",
                    "module": "A4",
                    "scenario": null
                },
                {
                    "value": "0,00E+00",
                    "module": "C1",
                    "scenario": null
                },
                {
                    "value": "0,00E+00",
                    "module": "C2",
                    "scenario": null
                },
                {
                    "value": "0,00E+00",
                    "module": "C3",
                    "scenario": null
                },
                {
                    "value": "0,00E+00",
                    "module": "C4",
                    "scenario": null
                },
                {
                    "value": "0,00E+00",
                    "module": "D",
                    "scenario": null
                }
            ]
        },
        {
            "parameter": "EET",
            "values": [
                {
                    "value": "0,00E+00",
                    "module": "A1",
                    "scenario": null
                },
                {
                    "value": "0,00E+00",
                    "module": "A2",
                    "scenario": null
                },
                {
                    "value": "0,00E+00",
                    "module": "A3",
                    "scenario": null
                },
                {
                    "value": "0,00E+00",
                    "module": "A4",
                    "scenario": null
                },
                {
                    "value": "0,00E+00",
                    "module": "C1",
                    "scenario": null
                },
                {
                    "value": "0,00E+00",
                    "module": "C2",
                    "scenario": null
                },
                {
                    "value": "0,00E+00",
                    "module": "C3",
                    "scenario": null
                },
                {
                    "value": "0,00E+00",
                    "module": "C4",
                    "scenario": null
                },
                {
                    "value": "0,00E+00",
                    "module": "D",
                    "scenario": null
                }
            ]
        }
    ]
}