{
    "product_name": "amina S \u2013 AST100/20",
    "epd_id": "NEPD-5975-5242-EN",
    "declared_unit": {
        "unit": "stk",
        "amount": 1.0
    },
    "compliance": [
        "EN 15804+A2",
        "ISO 14025",
        "ISO 21930"
    ],
    "producer_name": "Amina Distribution AS",
    "environmental_impact": [
        {
            "parameter": "GWP-total",
            "values": [
                {
                    "value": "5,74E+01",
                    "module": "A1",
                    "scenario": null
                },
                {
                    "value": "8,12E-01",
                    "module": "A2",
                    "scenario": null
                },
                {
                    "value": "5,80E-02",
                    "module": "A3",
                    "scenario": null
                },
                {
                    "value": "1,79E-01",
                    "module": "A4",
                    "scenario": null
                },
                {
                    "value": "8,83E-01",
                    "module": "A5",
                    "scenario": null
                },
                {
                    "value": "1,99E+01",
                    "module": "B6",
                    "scenario": null
                },
                {
                    "value": "0,00E+00",
                    "module": "C1",
                    "scenario": null
                },
                {
                    "value": "1,21E-01",
                    "module": "C2",
                    "scenario": null
                },
                {
                    "value": "2,11E+00",
                    "module": "C3",
                    "scenario": null
                },
                {
                    "value": "1,30E-01",
                    "module": "C4",
                    "scenario": null
                },
                {
                    "value": "-3,95E+00",
                    "module": "D",
                    "scenario": null
                }
            ]
        },
        {
            "parameter": "GWP-fossil",
            "values": [
                {
                    "value": "5,79E+01",
                    "module": "A1",
                    "scenario": null
                },
                {
                    "value": "8,11E-01",
                    "module": "A2",
                    "scenario": null
                },
                {
                    "value": "5,42E-02",
                    "module": "A3",
                    "scenario": null
                },
                {
                    "value": "1,78E-01",
                    "module": "A4",
                    "scenario": null
                },
                {
                    "value": "8,31E-03",
                    "module": "A5",
                    "scenario": null
                },
                {
                    "value": "1,86E+01",
                    "module": "B6",
                    "scenario": null
                },
                {
                    "value": "0,00E+00",
                    "module": "C1",
                    "scenario": null
                },
                {
                    "value": "1,21E-01",
                    "module": "C2",
                    "scenario": null
                },
                {
                    "value": "2,11E+00",
                    "module": "C3",
                    "scenario": null
                },
                {
                    "value": "1,28E-01",
                    "module": "C4",
                    "scenario": null
                },
                {
                    "value": "-3,93E+00",
                    "module": "D",
                    "scenario": null
                }
            ]
        },
        {
            "parameter": "GWP-biogenic",
            "values": [
                {
                    "value": "-5,74E-01",
                    "module": "A1",
                    "scenario": null
                },
                {
                    "value": "3,17E-04",
                    "module": "A2",
                    "scenario": null
                },
                {
                    "value": "3,66E-03",
                    "module": "A3",
                    "scenario": null
                },
                {
                    "value": "7,38E-05",
                    "module": "A4",
                    "scenario": null
                },
                {
                    "value": "8,75E-01",
                    "module": "A5",
                    "scenario": null
                },
                {
                    "value": "3,39E-01",
                    "module": "B6",
                    "scenario": null
                },
                {
                    "value": "0,00E+00",
                    "module": "C1",
                    "scenario": null
                },
                {
                    "value": "9,59E-05",
                    "module": "C2",
                    "scenario": null
                },
                {
                    "value": "7,02E-04",
                    "module": "C3",
                    "scenario": null
                },
                {
                    "value": "1,31E-03",
                    "module": "C4",
                    "scenario": null
                },
                {
                    "value": "-1,25E-02",
                    "module": "D",
                    "scenario": null
                }
            ]
        },
        {
            "parameter": "GWP-luluc",
            "values": [
                {
                    "value": "7,50E-02",
                    "module": "A1",
                    "scenario": null
                },
                {
                    "value": "3,17E-04",
                    "module": "A2",
                    "scenario": null
                },
                {
                    "value": "1,38E-04",
                    "module": "A3",
                    "scenario": null
                },
                {
                    "value": "6,35E-05",
                    "module": "A4",
                    "scenario": null
                },
                {
                    "value": "2,75E-06",
                    "module": "A5",
                    "scenario": null
                },
                {
                    "value": "1,02E+00",
                    "module": "B6",
                    "scenario": null
                },
                {
                    "value": "0,00E+00",
                    "module": "C1",
                    "scenario": null
                },
                {
                    "value": "5,11E-05",
                    "module": "C2",
                    "scenario": null
                },
                {
                    "value": "5,89E-04",
                    "module": "C3",
                    "scenario": null
                },
                {
                    "value": "3,29E-04",
                    "module": "C4",
                    "scenario": null
                },
                {
                    "value": "-8,70E-03",
                    "module": "D",
                    "scenario": null
                }
            ]
        },
        {
            "parameter": "ODP",
            "values": [
                {
                    "value": "4,17E-06",
                    "module": "A1",
                    "scenario": null
                },
                {
                    "value": "1,83E-07",
                    "module": "A2",
                    "scenario": null
                },
                {
                    "value": "3,83E-09",
                    "module": "A3",
                    "scenario": null
                },
                {
                    "value": "4,04E-08",
                    "module": "A4",
                    "scenario": null
                },
                {
                    "value": "1,76E-09",
                    "module": "A5",
                    "scenario": null
                },
                {
                    "value": "2,01E-06",
                    "module": "B6",
                    "scenario": null
                },
                {
                    "value": "0,00E+00",
                    "module": "C1",
                    "scenario": null
                },
                {
                    "value": "2,17E-08",
                    "module": "C2",
                    "scenario": null
                },
                {
                    "value": "1,99E-08",
                    "module": "C3",
                    "scenario": null
                },
                {
                    "value": "5,41E-09",
                    "module": "C4",
                    "scenario": null
                },
                {
                    "value": "-7,49E-03",
                    "module": "D",
                    "scenario": null
                }
            ]
        },
        {
            "parameter": "AP",
            "values": [
                {
                    "value": "1,11E+00",
                    "module": "A1",
                    "scenario": null
                },
                {
                    "value": "6,22E-03",
                    "module": "A2",
                    "scenario": null
                },
                {
                    "value": "2,94E-04",
                    "module": "A3",
                    "scenario": null
                },
                {
                    "value": "5,13E-04",
                    "module": "A4",
                    "scenario": null
                },
                {
                    "value": "3,94E-05",
                    "module": "A5",
                    "scenario": null
                },
                {
                    "value": "8,56E-02",
                    "module": "B6",
                    "scenario": null
                },
                {
                    "value": "0,00E+00",
                    "module": "C1",
                    "scenario": null
                },
                {
                    "value": "4,17E-04",
                    "module": "C2",
                    "scenario": null
                },
                {
                    "value": "1,68E-03",
                    "module": "C3",
                    "scenario": null
                },
                {
                    "value": "2,64E-04",
                    "module": "C4",
                    "scenario": null
                },
                {
                    "value": "-3,36E-01",
                    "module": "D",
                    "scenario": null
                }
            ]
        },
        {
            "parameter": "POCP",
            "values": [
                {
                    "value": "4,59E-01",
                    "module": "A1",
                    "scenario": null
                },
                {
                    "value": "5,25E-03",
                    "module": "A2",
                    "scenario": null
                },
                {
                    "value": "1,52E-04",
                    "module": "A3",
                    "scenario": null
                },
                {
                    "value": "4,35E-04",
                    "module": "A4",
                    "scenario": null
                },
                {
                    "value": "4,05E-05",
                    "module": "A5",
                    "scenario": null
                },
                {
                    "value": "4,25E-02",
                    "module": "B6",
                    "scenario": null
                },
                {
                    "value": "0,00E+00",
                    "module": "C1",
                    "scenario": null
                },
                {
                    "value": "3,16E-04",
                    "module": "C2",
                    "scenario": null
                },
                {
                    "value": "1,17E-03",
                    "module": "C3",
                    "scenario": null
                },
                {
                    "value": "3,05E-04",
                    "module": "C4",
                    "scenario": null
                },
                {
                    "value": "-6,38E-02",
                    "module": "D",
                    "scenario": null
                }
            ]
        },
        {
            "parameter": "ADPE",
            "values": [
                {
                    "value": "5,89E-02",
                    "module": "A1",
                    "scenario": null
                },
                {
                    "value": "1,99E-05",
                    "module": "A2",
                    "scenario": null
                },
                {
                    "value": "2,40E-06",
                    "module": "A3",
                    "scenario": null
                },
                {
                    "value": "4,93E-06",
                    "module": "A4",
                    "scenario": null
                },
                {
                    "value": "2,02E-07",
                    "module": "A5",
                    "scenario": null
                },
                {
                    "value": "2,89E-04",
                    "module": "B6",
                    "scenario": null
                },
                {
                    "value": "0,00E+00",
                    "module": "C1",
                    "scenario": null
                },
                {
                    "value": "9,19E-06",
                    "module": "C2",
                    "scenario": null
                },
                {
                    "value": "1,92E-06",
                    "module": "C3",
                    "scenario": null
                },
                {
                    "value": "3,02E-07",
                    "module": "C4",
                    "scenario": null
                },
                {
                    "value": "-5,20E-03",
                    "module": "D",
                    "scenario": null
                }
            ]
        },
        {
            "parameter": "ADPF",
            "values": [
                {
                    "value": "7,68E+02",
                    "module": "A1",
                    "scenario": null
                },
                {
                    "value": "1,20E+01",
                    "module": "A2",
                    "scenario": null
                },
                {
                    "value": "5,27E-01",
                    "module": "A3",
                    "scenario": null
                },
                {
                    "value": "2,70E+00",
                    "module": "A4",
                    "scenario": null
                },
                {
                    "value": "1,16E-01",
                    "module": "A5",
                    "scenario": null
                },
                {
                    "value": "5,01E+02",
                    "module": "B6",
                    "scenario": null
                },
                {
                    "value": "0,00E+00",
                    "module": "C1",
                    "scenario": null
                },
                {
                    "value": "1,63E+00",
                    "module": "C2",
                    "scenario": null
                },
                {
                    "value": "3,51E+00",
                    "module": "C3",
                    "scenario": null
                },
                {
                    "value": "6,76E-01",
                    "module": "C4",
                    "scenario": null
                },
                {
                    "value": "-4,77E+01",
                    "module": "D",
                    "scenario": null
                }
            ]
        },
        {
            "parameter": "WDP",
            "values": [
                {
                    "value": "1,61E+03",
                    "module": "A1",
                    "scenario": null
                },
                {
                    "value": "1,04E+01",
                    "module": "A2",
                    "scenario": null
                },
                {
                    "value": "7,24E+01",
                    "module": "A3",
                    "scenario": null
                },
                {
                    "value": "2,61E+00",
                    "module": "A4",
                    "scenario": null
                },
                {
                    "value": "1,47E-01",
                    "module": "A5",
                    "scenario": null
                },
                {
                    "value": "3,88E+04",
                    "module": "B6",
                    "scenario": null
                },
                {
                    "value": "0,00E+00",
                    "module": "C1",
                    "scenario": null
                },
                {
                    "value": "1,90E+00",
                    "module": "C2",
                    "scenario": null
                },
                {
                    "value": "2,43E+01",
                    "module": "C3",
                    "scenario": null
                },
                {
                    "value": "4,24E+00",
                    "module": "C4",
                    "scenario": null
                },
                {
                    "value": "-5,28E+01",
                    "module": "D",
                    "scenario": null
                }
            ]
        },
        {
            "parameter": "EP-freshwater",
            "values": [
                {
                    "value": "1,76E-02",
                    "module": "A1",
                    "scenario": null
                },
                {
                    "value": "5,99E-06",
                    "module": "A2",
                    "scenario": null
                },
                {
                    "value": "2,44E-06",
                    "module": "A3",
                    "scenario": null
                },
                {
                    "value": "1,43E-06",
                    "module": "A4",
                    "scenario": null
                },
                {
                    "value": "6,83E-08",
                    "module": "A5",
                    "scenario": null
                },
                {
                    "value": "1,23E-03",
                    "module": "B6",
                    "scenario": null
                },
                {
                    "value": "0,00E+00",
                    "module": "C1",
                    "scenario": null
                },
                {
                    "value": "2,08E-06",
                    "module": "C2",
                    "scenario": null
                },
                {
                    "value": "1,23E-05",
                    "module": "C3",
                    "scenario": null
                },
                {
                    "value": "1,81E-06",
                    "module": "C4",
                    "scenario": null
                },
                {
                    "value": "-2,04E-03",
                    "module": "D",
                    "scenario": null
                }
            ]
        },
        {
            "parameter": "EP-marine",
            "values": [
                {
                    "value": "1,45E-01",
                    "module": "A1",
                    "scenario": null
                },
                {
                    "value": "1,67E-03",
                    "module": "A2",
                    "scenario": null
                },
                {
                    "value": "5,03E-05",
                    "module": "A3",
                    "scenario": null
                },
                {
                    "value": "1,01E-04",
                    "module": "A4",
                    "scenario": null
                },
                {
                    "value": "1,30E-05",
                    "module": "A5",
                    "scenario": null
                },
                {
                    "value": "1,35E-02",
                    "module": "B6",
                    "scenario": null
                },
                {
                    "value": "0,00E+00",
                    "module": "C1",
                    "scenario": null
                },
                {
                    "value": "6,24E-05",
                    "module": "C2",
                    "scenario": null
                },
                {
                    "value": "4,15E-04",
                    "module": "C3",
                    "scenario": null
                },
                {
                    "value": "1,60E-04",
                    "module": "C4",
                    "scenario": null
                },
                {
                    "value": "-1,59E-02",
                    "module": "D",
                    "scenario": null
                }
            ]
        },
        {
            "parameter": "EP-terrestrial",
            "values": [
                {
                    "value": "1,83E+00",
                    "module": "A1",
                    "scenario": null
                },
                {
                    "value": "1,85E-02",
                    "module": "A2",
                    "scenario": null
                },
                {
                    "value": "5,58E-04",
                    "module": "A3",
                    "scenario": null
                },
                {
                    "value": "1,13E-03",
                    "module": "A4",
                    "scenario": null
                },
                {
                    "value": "1,41E-04",
                    "module": "A5",
                    "scenario": null
                },
                {
                    "value": "1,82E-01",
                    "module": "B6",
                    "scenario": null
                },
                {
                    "value": "0,00E+00",
                    "module": "C1",
                    "scenario": null
                },
                {
                    "value": "7,18E-04",
                    "module": "C2",
                    "scenario": null
                },
                {
                    "value": "4,49E-03",
                    "module": "C3",
                    "scenario": null
                },
                {
                    "value": "7,37E-04",
                    "module": "C4",
                    "scenario": null
                },
                {
                    "value": "-2,28E-01",
                    "module": "D",
                    "scenario": null
                }
            ]
        }
    ],
    "additional_environmental_impact": [
        {
            "parameter": "PM",
            "values": [
                {
                    "value": "4,47E-06",
                    "module": "A1",
                    "scenario": null
                },
                {
                    "value": "5,13E-08",
                    "module": "A2",
                    "scenario": null
                },
                {
                    "value": "2,46E-09",
                    "module": "A3",
                    "scenario": null
                },
                {
                    "value": "1,09E-08",
                    "module": "A4",
                    "scenario": null
                },
                {
                    "value": "5,81E-10",
                    "module": "A5",
                    "scenario": null
                },
                {
                    "value": "4,54E-07",
                    "module": "B6",
                    "scenario": null
                },
                {
                    "value": "0,00E+00",
                    "module": "C1",
                    "scenario": null
                },
                {
                    "value": "4,68E-09",
                    "module": "C2",
                    "scenario": null
                },
                {
                    "value": "1,08E-08",
                    "module": "C3",
                    "scenario": null
                },
                {
                    "value": "4,89E-09",
                    "module": "C4",
                    "scenario": null
                },
                {
                    "value": "-7,21E-07",
                    "module": "D",
                    "scenario": null
                }
            ]
        },
        {
            "parameter": "ETP-fw",
            "values": [
                {
                    "value": "1,63E+04",
                    "module": "A1",
                    "scenario": null
                },
                {
                    "value": "8,63E+00",
                    "module": "A2",
                    "scenario": null
                },
                {
                    "value": "2,15E+00",
                    "module": "A3",
                    "scenario": null
                },
                {
                    "value": "2,00E+00",
                    "module": "A4",
                    "scenario": null
                },
                {
                    "value": "1,55E-01",
                    "module": "A5",
                    "scenario": null
                },
                {
                    "value": "6,28E+02",
                    "module": "B6",
                    "scenario": null
                },
                {
                    "value": "0,00E+00",
                    "module": "C1",
                    "scenario": null
                },
                {
                    "value": "2,20E+00",
                    "module": "C2",
                    "scenario": null
                },
                {
                    "value": "9,08E+00",
                    "module": "C3",
                    "scenario": null
                },
                {
                    "value": "1,78E+02",
                    "module": "C4",
                    "scenario": null
                },
                {
                    "value": "-2,71E+03",
                    "module": "D",
                    "scenario": null
                }
            ]
        },
        {
            "parameter": "HTP-c",
            "values": [
                {
                    "value": "1,40E-07",
                    "module": "A1",
                    "scenario": null
                },
                {
                    "value": "0,00E+00",
                    "module": "A2",
                    "scenario": null
                },
                {
                    "value": "1,09E-10",
                    "module": "A3",
                    "scenario": null
                },
                {
                    "value": "0,00E+00",
                    "module": "A4",
                    "scenario": null
                },
                {
                    "value": "5,00E-12",
                    "module": "A5",
                    "scenario": null
                },
                {
                    "value": "1,46E-08",
                    "module": "B6",
                    "scenario": null
                },
                {
                    "value": "0,00E+00",
                    "module": "C1",
                    "scenario": null
                },
                {
                    "value": "9,40E-11",
                    "module": "C2",
                    "scenario": null
                },
                {
                    "value": "3,06E-09",
                    "module": "C3",
                    "scenario": null
                },
                {
                    "value": "1,75E-10",
                    "module": "C4",
                    "scenario": null
                },
                {
                    "value": "-2,62E-08",
                    "module": "D",
                    "scenario": null
                }
            ]
        },
        {
            "parameter": "HTP-nc",
            "values": [
                {
                    "value": "1,07E-05",
                    "module": "A1",
                    "scenario": null
                },
                {
                    "value": "8,73E-09",
                    "module": "A2",
                    "scenario": null
                },
                {
                    "value": "2,58E-09",
                    "module": "A3",
                    "scenario": null
                },
                {
                    "value": "2,18E-09",
                    "module": "A4",
                    "scenario": null
                },
                {
                    "value": "1,95E-10",
                    "module": "A5",
                    "scenario": null
                },
                {
                    "value": "3,85E-07",
                    "module": "B6",
                    "scenario": null
                },
                {
                    "value": "0,00E+00",
                    "module": "C1",
                    "scenario": null
                },
                {
                    "value": "1,78E-09",
                    "module": "C2",
                    "scenario": null
                },
                {
                    "value": "1,78E-07",
                    "module": "C3",
                    "scenario": null
                },
                {
                    "value": "1,43E-09",
                    "module": "C4",
                    "scenario": null
                },
                {
                    "value": "-2,12E-06",
                    "module": "D",
                    "scenario": null
                }
            ]
        },
        {
            "parameter": "SQP",
            "values": [
                {
                    "value": "4,07E+02",
                    "module": "A1",
                    "scenario": null
                },
                {
                    "value": "7,54E+00",
                    "module": "A2",
                    "scenario": null
                },
                {
                    "value": "3,03E-01",
                    "module": "A3",
                    "scenario": null
                },
                {
                    "value": "1,89E+00",
                    "module": "A4",
                    "scenario": null
                },
                {
                    "value": "7,80E-02",
                    "module": "A5",
                    "scenario": null
                },
                {
                    "value": "3,78E+02",
                    "module": "B6",
                    "scenario": null
                },
                {
                    "value": "0,00E+00",
                    "module": "C1",
                    "scenario": null
                },
                {
                    "value": "7,09E-01",
                    "module": "C2",
                    "scenario": null
                },
                {
                    "value": "7,14E-01",
                    "module": "C3",
                    "scenario": null
                },
                {
                    "value": "1,86E+00",
                    "module": "C4",
                    "scenario": null
                },
                {
                    "value": "-5,51E+01",
                    "module": "D",
                    "scenario": null
                }
            ]
        },
        {
            "parameter": "IRP",
            "values": [
                {
                    "value": "2,43E+00",
                    "module": "A1",
                    "scenario": null
                },
                {
                    "value": "5,23E-02",
                    "module": "A2",
                    "scenario": null
                },
                {
                    "value": "7,93E-03",
                    "module": "A3",
                    "scenario": null
                },
                {
                    "value": "1,18E-02",
                    "module": "A4",
                    "scenario": null
                },
                {
                    "value": "4,98E-04",
                    "module": "A5",
                    "scenario": null
                },
                {
                    "value": "1,14E+01",
                    "module": "B6",
                    "scenario": null
                },
                {
                    "value": "0,00E+00",
                    "module": "C1",
                    "scenario": null
                },
                {
                    "value": "6,62E-03",
                    "module": "C2",
                    "scenario": null
                },
                {
                    "value": "1,63E-02",
                    "module": "C3",
                    "scenario": null
                },
                {
                    "value": "2,08E-03",
                    "module": "C4",
                    "scenario": null
                },
                {
                    "value": "-1,59E-01",
                    "module": "D",
                    "scenario": null
                }
            ]
        }
    ],
    "resource_use": [
        {
            "parameter": "PERE",
            "values": [
                {
                    "value": "7,12E+01",
                    "module": "A1",
                    "scenario": null
                },
                {
                    "value": "1,59E-01",
                    "module": "A2",
                    "scenario": null
                },
                {
                    "value": "5,37E+00",
                    "module": "A3",
                    "scenario": null
                },
                {
                    "value": "3,86E-02",
                    "module": "A4",
                    "scenario": null
                },
                {
                    "value": "1,91E-03",
                    "module": "A5",
                    "scenario": null
                },
                {
                    "value": "4,93E+02",
                    "module": "B6",
                    "scenario": null
                },
                {
                    "value": "0,00E+00",
                    "module": "C1",
                    "scenario": null
                },
                {
                    "value": "4,44E-02",
                    "module": "C2",
                    "scenario": null
                },
                {
                    "value": "4,19E-01",
                    "module": "C3",
                    "scenario": null
                },
                {
                    "value": "1,64E-01",
                    "module": "C4",
                    "scenario": null
                },
                {
                    "value": "-1,58E+01",
                    "module": "D",
                    "scenario": null
                }
            ]
        },
        {
            "parameter": "PERM",
            "values": [
                {
                    "value": "8,07E+00",
                    "module": "A1",
                    "scenario": null
                },
                {
                    "value": "0,00E+00",
                    "module": "A2",
                    "scenario": null
                },
                {
                    "value": "0,00E+00",
                    "module": "A3",
                    "scenario": null
                },
                {
                    "value": "0,00E+00",
                    "module": "A4",
                    "scenario": null
                },
                {
                    "value": "-4,59E+00",
                    "module": "A5",
                    "scenario": null
                },
                {
                    "value": "0,00E+00",
                    "module": "B6",
                    "scenario": null
                },
                {
                    "value": "0,00E+00",
                    "module": "C1",
                    "scenario": null
                },
                {
                    "value": "0,00E+00",
                    "module": "C2",
                    "scenario": null
                },
                {
                    "value": "0,00E+00",
                    "module": "C3",
                    "scenario": null
                },
                {
                    "value": "0,00E+00",
                    "module": "C4",
                    "scenario": null
                },
                {
                    "value": "0,00E+00",
                    "module": "D",
                    "scenario": null
                }
            ]
        },
        {
            "parameter": "PERT",
            "values": [
                {
                    "value": "7,93E+01",
                    "module": "A1",
                    "scenario": null
                },
                {
                    "value": "1,59E-01",
                    "module": "A2",
                    "scenario": null
                },
                {
                    "value": "5,37E+00",
                    "module": "A3",
                    "scenario": null
                },
                {
                    "value": "3,86E-02",
                    "module": "A4",
                    "scenario": null
                },
                {
                    "value": "-4,59E+00",
                    "module": "A5",
                    "scenario": null
                },
                {
                    "value": "4,93E+02",
                    "module": "B6",
                    "scenario": null
                },
                {
                    "value": "0,00E+00",
                    "module": "C1",
                    "scenario": null
                },
                {
                    "value": "4,44E-02",
                    "module": "C2",
                    "scenario": null
                },
                {
                    "value": "4,19E-01",
                    "module": "C3",
                    "scenario": null
                },
                {
                    "value": "1,64E-01",
                    "module": "C4",
                    "scenario": null
                },
                {
                    "value": "-1,58E+01",
                    "module": "D",
                    "scenario": null
                }
            ]
        },
        {
            "parameter": "PENRE",
            "values": [
                {
                    "value": "7,10E+02",
                    "module": "A1",
                    "scenario": null
                },
                {
                    "value": "1,20E+01",
                    "module": "A2",
                    "scenario": null
                },
                {
                    "value": "5,27E-01",
                    "module": "A3",
                    "scenario": null
                },
                {
                    "value": "2,70E+00",
                    "module": "A4",
                    "scenario": null
                },
                {
                    "value": "1,16E-01",
                    "module": "A5",
                    "scenario": null
                },
                {
                    "value": "5,09E+02",
                    "module": "B6",
                    "scenario": null
                },
                {
                    "value": "0,00E+00",
                    "module": "C1",
                    "scenario": null
                },
                {
                    "value": "1,63E+00",
                    "module": "C2",
                    "scenario": null
                },
                {
                    "value": "3,51E+00",
                    "module": "C3",
                    "scenario": null
                },
                {
                    "value": "6,76E-01",
                    "module": "C4",
                    "scenario": null
                },
                {
                    "value": "-4,77E+01",
                    "module": "D",
                    "scenario": null
                }
            ]
        },
        {
            "parameter": "PENRM",
            "values": [
                {
                    "value": "5,89E+01",
                    "module": "A1",
                    "scenario": null
                },
                {
                    "value": "0,00E+00",
                    "module": "A2",
                    "scenario": null
                },
                {
                    "value": "0,00E+00",
                    "module": "A3",
                    "scenario": null
                },
                {
                    "value": "0,00E+00",
                    "module": "A4",
                    "scenario": null
                },
                {
                    "value": "0,00E+00",
                    "module": "A5",
                    "scenario": null
                },
                {
                    "value": "0,00E+00",
                    "module": "B6",
                    "scenario": null
                },
                {
                    "value": "0,00E+00",
                    "module": "C1",
                    "scenario": null
                },
                {
                    "value": "0,00E+00",
                    "module": "C2",
                    "scenario": null
                },
                {
                    "value": "-5,96E+01",
                    "module": "C3",
                    "scenario": null
                },
                {
                    "value": "0,00E+00",
                    "module": "C4",
                    "scenario": null
                },
                {
                    "value": "0,00E+00",
                    "module": "D",
                    "scenario": null
                }
            ]
        },
        {
            "parameter": "PENRT",
            "values": [
                {
                    "value": "7,69E+02",
                    "module": "A1",
                    "scenario": null
                },
                {
                    "value": "1,20E+01",
                    "module": "A2",
                    "scenario": null
                },
                {
                    "value": "5,27E-01",
                    "module": "A3",
                    "scenario": null
                },
                {
                    "value": "2,70E+00",
                    "module": "A4",
                    "scenario": null
                },
                {
                    "value": "1,16E-01",
                    "module": "A5",
                    "scenario": null
                },
                {
                    "value": "5,09E+02",
                    "module": "B6",
                    "scenario": null
                },
                {
                    "value": "0,00E+00",
                    "module": "C1",
                    "scenario": null
                },
                {
                    "value": "1,63E+00",
                    "module": "C2",
                    "scenario": null
                },
                {
                    "value": "-5,61E+01",
                    "module": "C3",
                    "scenario": null
                },
                {
                    "value": "6,76E-01",
                    "module": "C4",
                    "scenario": null
                },
                {
                    "value": "-4,77E+01",
                    "module": "D",
                    "scenario": null
                }
            ]
        },
        {
            "parameter": "SM",
            "values": [
                {
                    "value": "1,11E-01",
                    "module": "A1",
                    "scenario": null
                },
                {
                    "value": "0,00E+00",
                    "module": "A2",
                    "scenario": null
                },
                {
                    "value": "0,00E+00",
                    "module": "A3",
                    "scenario": null
                },
                {
                    "value": "0,00E+00",
                    "module": "A4",
                    "scenario": null
                },
                {
                    "value": "0,00E+00",
                    "module": "A5",
                    "scenario": null
                },
                {
                    "value": "0,00E+00",
                    "module": "B6",
                    "scenario": null
                },
                {
                    "value": "0,00E+00",
                    "module": "C1",
                    "scenario": null
                },
                {
                    "value": "0,00E+00",
                    "module": "C2",
                    "scenario": null
                },
                {
                    "value": "0,00E+00",
                    "module": "C3",
                    "scenario": null
                },
                {
                    "value": "5,24E-03",
                    "module": "C4",
                    "scenario": null
                },
                {
                    "value": "2,67E-01",
                    "module": "D",
                    "scenario": null
                }
            ]
        },
        {
            "parameter": "RSF",
            "values": [
                {
                    "value": "1,15E+00",
                    "module": "A1",
                    "scenario": null
                },
                {
                    "value": "5,60E-03",
                    "module": "A2",
                    "scenario": null
                },
                {
                    "value": "4,35E-03",
                    "module": "A3",
                    "scenario": null
                },
                {
                    "value": "1,38E-03",
                    "module": "A4",
                    "scenario": null
                },
                {
                    "value": "6,35E-05",
                    "module": "A5",
                    "scenario": null
                },
                {
                    "value": "4,98E+00",
                    "module": "B6",
                    "scenario": null
                },
                {
                    "value": "0,00E+00",
                    "module": "C1",
                    "scenario": null
                },
                {
                    "value": "1,12E-03",
                    "module": "C2",
                    "scenario": null
                },
                {
                    "value": "8,60E-03",
                    "module": "C3",
                    "scenario": null
                },
                {
                    "value": "7,46E-04",
                    "module": "C4",
                    "scenario": null
                },
                {
                    "value": "2,57E-02",
                    "module": "D",
                    "scenario": null
                }
            ]
        },
        {
            "parameter": "NRSF",
            "values": [
                {
                    "value": "2,01E-01",
                    "module": "A1",
                    "scenario": null
                },
                {
                    "value": "2,15E-02",
                    "module": "A2",
                    "scenario": null
                },
                {
                    "value": "1,19E-02",
                    "module": "A3",
                    "scenario": null
                },
                {
                    "value": "4,94E-03",
                    "module": "A4",
                    "scenario": null
                },
                {
                    "value": "2,62E-04",
                    "module": "A5",
                    "scenario": null
                },
                {
                    "value": "0,00E+00",
                    "module": "B6",
                    "scenario": null
                },
                {
                    "value": "0,00E+00",
                    "module": "C1",
                    "scenario": null
                },
                {
                    "value": "6,47E-03",
                    "module": "C2",
                    "scenario": null
                },
                {
                    "value": "-1,75E-04",
                    "module": "C3",
                    "scenario": null
                },
                {
                    "value": "3,27E-02",
                    "module": "C4",
                    "scenario": null
                },
                {
                    "value": "-4,28E-01",
                    "module": "D",
                    "scenario": null
                }
            ]
        },
        {
            "parameter": "FW",
            "values": [
                {
                    "value": "5,52E-01",
                    "module": "A1",
                    "scenario": null
                },
                {
                    "value": "1,19E-03",
                    "module": "A2",
                    "scenario": null
                },
                {
                    "value": "4,01E-02",
                    "module": "A3",
                    "scenario": null
                },
                {
                    "value": "2,88E-04",
                    "module": "A4",
                    "scenario": null
                },
                {
                    "value": "5,49E-05",
                    "module": "A5",
                    "scenario": null
                },
                {
                    "value": "2,24E+00",
                    "module": "B6",
                    "scenario": null
                },
                {
                    "value": "0,00E+00",
                    "module": "C1",
                    "scenario": null
                },
                {
                    "value": "3,54E-04",
                    "module": "C2",
                    "scenario": null
                },
                {
                    "value": "4,11E-03",
                    "module": "C3",
                    "scenario": null
                },
                {
                    "value": "5,61E-04",
                    "module": "C4",
                    "scenario": null
                },
                {
                    "value": "-6,02E-02",
                    "module": "D",
                    "scenario": null
                }
            ]
        }
    ],
    "end_of_life_waste": [
        {
            "parameter": "HWD",
            "values": [
                {
                    "value": "2,27E-01",
                    "module": "A1",
                    "scenario": null
                },
                {
                    "value": "6,02E-04",
                    "module": "A2",
                    "scenario": null
                },
                {
                    "value": "1,14E-02",
                    "module": "A3",
                    "scenario": null
                },
                {
                    "value": "1,39E-04",
                    "module": "A4",
                    "scenario": null
                },
                {
                    "value": "0,00E+00",
                    "module": "A5",
                    "scenario": null
                },
                {
                    "value": "4,70E-02",
                    "module": "B6",
                    "scenario": null
                },
                {
                    "value": "0,00E+00",
                    "module": "C1",
                    "scenario": null
                },
                {
                    "value": "3,98E-04",
                    "module": "C2",
                    "scenario": null
                },
                {
                    "value": "8,63E-05",
                    "module": "C3",
                    "scenario": null
                },
                {
                    "value": "1,84E-01",
                    "module": "C4",
                    "scenario": null
                },
                {
                    "value": "-2,09E-02",
                    "module": "D",
                    "scenario": null
                }
            ]
        },
        {
            "parameter": "NHWD",
            "values": [
                {
                    "value": "5,60E+00",
                    "module": "A1",
                    "scenario": null
                },
                {
                    "value": "5,14E-01",
                    "module": "A2",
                    "scenario": null
                },
                {
                    "value": "4,39E-02",
                    "module": "A3",
                    "scenario": null
                },
                {
                    "value": "1,31E-01",
                    "module": "A4",
                    "scenario": null
                },
                {
                    "value": "5,14E-01",
                    "module": "A5",
                    "scenario": null
                },
                {
                    "value": "3,11E+00",
                    "module": "B6",
                    "scenario": null
                },
                {
                    "value": "0,00E+00",
                    "module": "C1",
                    "scenario": null
                },
                {
                    "value": "4,36E-02",
                    "module": "C2",
                    "scenario": null
                },
                {
                    "value": "1,16E-01",
                    "module": "C3",
                    "scenario": null
                },
                {
                    "value": "1,06E+00",
                    "module": "C4",
                    "scenario": null
                },
                {
                    "value": "-9,72E-01",
                    "module": "D",
                    "scenario": null
                }
            ]
        },
        {
            "parameter": "RWD",
            "values": [
                {
                    "value": "2,22E-03",
                    "module": "A1",
                    "scenario": null
                },
                {
                    "value": "8,20E-05",
                    "module": "A2",
                    "scenario": null
                },
                {
                    "value": "4,30E-06",
                    "module": "A3",
                    "scenario": null
                },
                {
                    "value": "1,84E-05",
                    "module": "A4",
                    "scenario": null
                },
                {
                    "value": "0,00E+00",
                    "module": "A5",
                    "scenario": null
                },
                {
                    "value": "5,25E-03",
                    "module": "B6",
                    "scenario": null
                },
                {
                    "value": "0,00E+00",
                    "module": "C1",
                    "scenario": null
                },
                {
                    "value": "9,82E-06",
                    "module": "C2",
                    "scenario": null
                },
                {
                    "value": "4,28E-06",
                    "module": "C3",
                    "scenario": null
                },
                {
                    "value": "1,82E-06",
                    "module": "C4",
                    "scenario": null
                },
                {
                    "value": "-1,37E-04",
                    "module": "D",
                    "scenario": null
                }
            ]
        }
    ],
    "end_of_life_flow": [
        {
            "parameter": "CRU",
            "values": [
                {
                    "value": "0,00E+00",
                    "module": "A1",
                    "scenario": null
                },
                {
                    "value": "0,00E+00",
                    "module": "A2",
                    "scenario": null
                },
                {
                    "value": "0,00E+00",
                    "module": "A3",
                    "scenario": null
                },
                {
                    "value": "0,00E+00",
                    "module": "A4",
                    "scenario": null
                },
                {
                    "value": "0,00E+00",
                    "module": "A5",
                    "scenario": null
                },
                {
                    "value": "0,00E+00",
                    "module": "B6",
                    "scenario": null
                },
                {
                    "value": "0,00E+00",
                    "module": "C1",
                    "scenario": null
                },
                {
                    "value": "0,00E+00",
                    "module": "C2",
                    "scenario": null
                },
                {
                    "value": "0,00E+00",
                    "module": "C3",
                    "scenario": null
                },
                {
                    "value": "0,00E+00",
                    "module": "C4",
                    "scenario": null
                },
                {
                    "value": "0,00E+00",
                    "module": "D",
                    "scenario": null
                }
            ]
        },
        {
            "parameter": "MFR",
            "values": [
                {
                    "value": "0,00E+00",
                    "module": "A1",
                    "scenario": null
                },
                {
                    "value": "0,00E+00",
                    "module": "A2",
                    "scenario": null
                },
                {
                    "value": "9,39E-02",
                    "module": "A3",
                    "scenario": null
                },
                {
                    "value": "0,00E+00",
                    "module": "A4",
                    "scenario": null
                },
                {
                    "value": "4,78E-01",
                    "module": "A5",
                    "scenario": null
                },
                {
                    "value": "0,00E+00",
                    "module": "B6",
                    "scenario": null
                },
                {
                    "value": "0,00E+00",
                    "module": "C1",
                    "scenario": null
                },
                {
                    "value": "0,00E+00",
                    "module": "C2",
                    "scenario": null
                },
                {
                    "value": "4,47E-01",
                    "module": "C3",
                    "scenario": null
                },
                {
                    "value": "7,11E-05",
                    "module": "C4",
                    "scenario": null
                },
                {
                    "value": "-1,05E-02",
                    "module": "D",
                    "scenario": null
                }
            ]
        },
        {
            "parameter": "MER",
            "values": [
                {
                    "value": "0,00E+00",
                    "module": "A1",
                    "scenario": null
                },
                {
                    "value": "0,00E+00",
                    "module": "A2",
                    "scenario": null
                },
                {
                    "value": "1,56E-01",
                    "module": "A3",
                    "scenario": null
                },
                {
                    "value": "0,00E+00",
                    "module": "A4",
                    "scenario": null
                },
                {
                    "value": "3,59E-02",
                    "module": "A5",
                    "scenario": null
                },
                {
                    "value": "0,00E+00",
                    "module": "B6",
                    "scenario": null
                },
                {
                    "value": "0,00E+00",
                    "module": "C1",
                    "scenario": null
                },
                {
                    "value": "0,00E+00",
                    "module": "C2",
                    "scenario": null
                },
                {
                    "value": "7,63E-01",
                    "module": "C3",
                    "scenario": null
                },
                {
                    "value": "3,78E-05",
                    "module": "C4",
                    "scenario": null
                },
                {
                    "value": "-1,38E-03",
                    "module": "D",
                    "scenario": null
                }
            ]
        },
        {
            "parameter": "EEE",
            "values": [
                {
                    "value": "0,00E+00",
                    "module": "A1",
                    "scenario": null
                },
                {
                    "value": "0,00E+00",
                    "module": "A2",
                    "scenario": null
                },
                {
                    "value": "1,06E-01",
                    "module": "A3",
                    "scenario": null
                },
                {
                    "value": "0,00E+00",
                    "module": "A4",
                    "scenario": null
                },
                {
                    "value": "2,94E-02",
                    "module": "A5",
                    "scenario": null
                },
                {
                    "value": "0,00E+00",
                    "module": "B6",
                    "scenario": null
                },
                {
                    "value": "0,00E+00",
                    "module": "C1",
                    "scenario": null
                },
                {
                    "value": "0,00E+00",
                    "module": "C2",
                    "scenario": null
                },
                {
                    "value": "1,17E+00",
                    "module": "C3",
                    "scenario": null
                },
                {
                    "value": "4,29E-04",
                    "module": "C4",
                    "scenario": null
                },
                {
                    "value": "-3,37E-03",
                    "module": "D",
                    "scenario": null
                }
            ]
        },
        {
            "parameter": "EET",
            "values": [
                {
                    "value": "0,00E+00",
                    "module": "A1",
                    "scenario": null
                },
                {
                    "value": "0,00E+00",
                    "module": "A2",
                    "scenario": null
                },
                {
                    "value": "1,60E+00",
                    "module": "A3",
                    "scenario": null
                },
                {
                    "value": "0,00E+00",
                    "module": "A4",
                    "scenario": null
                },
                {
                    "value": "4,45E-01",
                    "module": "A5",
                    "scenario": null
                },
                {
                    "value": "0,00E+00",
                    "module": "B6",
                    "scenario": null
                },
                {
                    "value": "0,00E+00",
                    "module": "C1",
                    "scenario": null
                },
                {
                    "value": "0,00E+00",
                    "module": "C2",
                    "scenario": null
                },
                {
                    "value": "1,77E+01",
                    "module": "C3",
                    "scenario": null
                },
                {
                    "value": "6,49E-03",
                    "module": "C4",
                    "scenario": null
                },
                {
                    "value": "-5,10E-02",
                    "module": "D",
                    "scenario": null
                }
            ]
        }
    ]
}