{
    "product_name": "Majestic Sense, P.T. Jotun Indonesia",
    "epd_id": "NEPD-3957-2993-EN",
    "declared_unit": {
        "unit": "kg",
        "amount": 1.0
    },
    "compliance": [
        "EN 15804",
        "ISO 14025",
        "ISO 21930"
    ],
    "producer_name": "Jotun A/S",
    "environmental_impact": [
        {
            "parameter": "GWP-total",
            "values": [
                {
                    "value": "2,23E+00",
                    "module": "A1",
                    "scenario": null
                },
                {
                    "value": "4,83E-02",
                    "module": "A2",
                    "scenario": null
                },
                {
                    "value": "1,77E-01",
                    "module": "A3",
                    "scenario": null
                }
            ]
        },
        {
            "parameter": "ODP",
            "values": [
                {
                    "value": "2,21E-07",
                    "module": "A1",
                    "scenario": null
                },
                {
                    "value": "8,75E-09",
                    "module": "A2",
                    "scenario": null
                },
                {
                    "value": "8,04E-09",
                    "module": "A3",
                    "scenario": null
                }
            ]
        },
        {
            "parameter": "AP",
            "values": [
                {
                    "value": "1,37E-02",
                    "module": "A1",
                    "scenario": null
                },
                {
                    "value": "7,75E-04",
                    "module": "A2",
                    "scenario": null
                },
                {
                    "value": "9,34E-04",
                    "module": "A3",
                    "scenario": null
                }
            ]
        },
        {
            "parameter": "EP",
            "values": [
                {
                    "value": "5,12E-03",
                    "module": "A1",
                    "scenario": null
                },
                {
                    "value": "9,03E-05",
                    "module": "A2",
                    "scenario": null
                },
                {
                    "value": "8,86E-04",
                    "module": "A3",
                    "scenario": null
                }
            ]
        },
        {
            "parameter": "POCP",
            "values": [
                {
                    "value": "1,20E-03",
                    "module": "A1",
                    "scenario": null
                },
                {
                    "value": "2,54E-05",
                    "module": "A2",
                    "scenario": null
                },
                {
                    "value": "3,30E-05",
                    "module": "A3",
                    "scenario": null
                }
            ]
        },
        {
            "parameter": "ADPE",
            "values": [
                {
                    "value": "1,42E-05",
                    "module": "A1",
                    "scenario": null
                },
                {
                    "value": "3,35E-08",
                    "module": "A2",
                    "scenario": null
                },
                {
                    "value": "8,31E-08",
                    "module": "A3",
                    "scenario": null
                }
            ]
        },
        {
            "parameter": "ADPF",
            "values": [
                {
                    "value": "3,75E+01",
                    "module": "A1",
                    "scenario": null
                },
                {
                    "value": "7,31E-01",
                    "module": "A2",
                    "scenario": null
                },
                {
                    "value": "2,10E+00",
                    "module": "A3",
                    "scenario": null
                }
            ]
        }
    ],
    "additional_environmental_impact": [],
    "resource_use": [
        {
            "parameter": "PERE",
            "values": [
                {
                    "value": "1,62E+00",
                    "module": "A1",
                    "scenario": null
                },
                {
                    "value": "1,48E-02",
                    "module": "A2",
                    "scenario": null
                },
                {
                    "value": "1,13E-01",
                    "module": "A3",
                    "scenario": null
                }
            ]
        },
        {
            "parameter": "PERM",
            "values": [
                {
                    "value": "5,36E-01",
                    "module": "A1",
                    "scenario": null
                },
                {
                    "value": "3,14E-03",
                    "module": "A2",
                    "scenario": null
                },
                {
                    "value": "3,45E-03",
                    "module": "A3",
                    "scenario": null
                }
            ]
        },
        {
            "parameter": "PERT",
            "values": [
                {
                    "value": "2,15E+00",
                    "module": "A1",
                    "scenario": null
                },
                {
                    "value": "1,79E-02",
                    "module": "A2",
                    "scenario": null
                },
                {
                    "value": "1,17E-01",
                    "module": "A3",
                    "scenario": null
                }
            ]
        },
        {
            "parameter": "PENRE",
            "values": [
                {
                    "value": "3,82E+01",
                    "module": "A1",
                    "scenario": null
                },
                {
                    "value": "7,55E-01",
                    "module": "A2",
                    "scenario": null
                },
                {
                    "value": "2,11E+00",
                    "module": "A3",
                    "scenario": null
                }
            ]
        },
        {
            "parameter": "PENRM",
            "values": [
                {
                    "value": "2,92E+00",
                    "module": "A1",
                    "scenario": null
                },
                {
                    "value": "0,00E+00",
                    "module": "A2",
                    "scenario": null
                },
                {
                    "value": "0,00E+00",
                    "module": "A3",
                    "scenario": null
                }
            ]
        },
        {
            "parameter": "PENRT",
            "values": [
                {
                    "value": "4,12E+01",
                    "module": "A1",
                    "scenario": null
                },
                {
                    "value": "7,55E-01",
                    "module": "A2",
                    "scenario": null
                },
                {
                    "value": "2,11E+00",
                    "module": "A3",
                    "scenario": null
                }
            ]
        },
        {
            "parameter": "SM",
            "values": [
                {
                    "value": "0,00E+00",
                    "module": "A1",
                    "scenario": null
                },
                {
                    "value": "0,00E+00",
                    "module": "A2",
                    "scenario": null
                },
                {
                    "value": "0,00E+00",
                    "module": "A3",
                    "scenario": null
                }
            ]
        },
        {
            "parameter": "RSF",
            "values": [
                {
                    "value": "0,00E+00",
                    "module": "A1",
                    "scenario": null
                },
                {
                    "value": "0,00E+00",
                    "module": "A2",
                    "scenario": null
                },
                {
                    "value": "0,00E+00",
                    "module": "A3",
                    "scenario": null
                }
            ]
        },
        {
            "parameter": "NRSF",
            "values": [
                {
                    "value": "0,00E+00",
                    "module": "A1",
                    "scenario": null
                },
                {
                    "value": "0,00E+00",
                    "module": "A2",
                    "scenario": null
                },
                {
                    "value": "0,00E+00",
                    "module": "A3",
                    "scenario": null
                }
            ]
        },
        {
            "parameter": "FW",
            "values": [
                {
                    "value": "4,45E-02",
                    "module": "A1",
                    "scenario": null
                },
                {
                    "value": "1,22E-04",
                    "module": "A2",
                    "scenario": null
                },
                {
                    "value": "7,77E-04",
                    "module": "A3",
                    "scenario": null
                }
            ]
        }
    ],
    "end_of_life_waste": [
        {
            "parameter": "HWD",
            "values": [
                {
                    "value": "3,76E-05",
                    "module": "A1",
                    "scenario": null
                },
                {
                    "value": "4,05E-07",
                    "module": "A2",
                    "scenario": null
                },
                {
                    "value": "8,79E-03",
                    "module": "A3",
                    "scenario": null
                }
            ]
        },
        {
            "parameter": "NHWD",
            "values": [
                {
                    "value": "7,16E-01",
                    "module": "A1",
                    "scenario": null
                },
                {
                    "value": "2,61E-02",
                    "module": "A2",
                    "scenario": null
                },
                {
                    "value": "1,11E-02",
                    "module": "A3",
                    "scenario": null
                }
            ]
        },
        {
            "parameter": "RWD",
            "values": [
                {
                    "value": "0,00E+00",
                    "module": "A1",
                    "scenario": null
                },
                {
                    "value": "0,00E+00",
                    "module": "A2",
                    "scenario": null
                },
                {
                    "value": "1,66E-07",
                    "module": "A3",
                    "scenario": null
                }
            ]
        }
    ],
    "end_of_life_flow": [
        {
            "parameter": "CRU",
            "values": [
                {
                    "value": "0,00E+00",
                    "module": "A1",
                    "scenario": null
                },
                {
                    "value": "0,00E+00",
                    "module": "A2",
                    "scenario": null
                },
                {
                    "value": "0,00E+00",
                    "module": "A3",
                    "scenario": null
                }
            ]
        },
        {
            "parameter": "MFR",
            "values": [
                {
                    "value": "0,00E+00",
                    "module": "A1",
                    "scenario": null
                },
                {
                    "value": "0,00E+00",
                    "module": "A2",
                    "scenario": null
                },
                {
                    "value": "2,26E-04",
                    "module": "A3",
                    "scenario": null
                }
            ]
        },
        {
            "parameter": "MER",
            "values": [
                {
                    "value": "0,00E+00",
                    "module": "A1",
                    "scenario": null
                },
                {
                    "value": "0,00E+00",
                    "module": "A2",
                    "scenario": null
                },
                {
                    "value": "5,64E-04",
                    "module": "A3",
                    "scenario": null
                }
            ]
        },
        {
            "parameter": "EEE",
            "values": [
                {
                    "value": "0,00E+00",
                    "module": "A1",
                    "scenario": null
                },
                {
                    "value": "0,00E+00",
                    "module": "A2",
                    "scenario": null
                },
                {
                    "value": "0,00E+00",
                    "module": "A3",
                    "scenario": null
                }
            ]
        },
        {
            "parameter": "EET",
            "values": [
                {
                    "value": "0,00E+00",
                    "module": "A1",
                    "scenario": null
                },
                {
                    "value": "0,00E+00",
                    "module": "A2",
                    "scenario": null
                },
                {
                    "value": "0,00E+00",
                    "module": "A3",
                    "scenario": null
                }
            ]
        }
    ]
}