{"product_name":"Hunton Vindtett","epd_id":"NEPD-4037-3072-EN","declared_unit":{"unit":"ton","amount":1},"compliance":["EN 15804+A2","ISO 14025","ISO 21930"],"producer_name":"Hunton Fiber AS","environmental_impact":[{"parameter":"GWP-total","unit":"kg CO2-eq","values":[{"value":"-1,34E+00","module":"A1-A3","scenario":null},{"value":"2,21E-02","module":"A4","scenario":null},{"value":"4,85E-02","module":"A5","scenario":null},{"value":"1,88E-04","module":"C1","scenario":null},{"value":"1,39E-02","module":"C2","scenario":null},{"value":"1,75E+00","module":"C3","scenario":null},{"value":"4,13E-04","module":"C4","scenario":null},{"value":"-2,71E-01","module":"D","scenario":null}]},{"parameter":"GWP-fossil","unit":"kg CO2-eq","values":[{"value":"1,70E-01","module":"A1-A3","scenario":null},{"value":"2,21E-02","module":"A4","scenario":null},{"value":"2,59E-02","module":"A5","scenario":null},{"value":"4,75E-05","module":"C1","scenario":null},{"value":"1,38E-02","module":"C2","scenario":null},{"value":"3,02E-01","module":"C3","scenario":null},{"value":"4,13E-04","module":"C4","scenario":null},{"value":"-1,37E-01","module":"D","scenario":null}]},{"parameter":"GWP-biogenic","unit":"kg CO2-eq","values":[{"value":"-1,51E+00","module":"A1-A3","scenario":null},{"value":"1,28E-05","module":"A4","scenario":null},{"value":"2,26E-02","module":"A5","scenario":null},{"value":"2,04E-06","module":"C1","scenario":null},{"value":"1,26E-05","module":"C2","scenario":null},{"value":"1,45E+00","module":"C3","scenario":null},{"value":"-6,64E-08","module":"C4","scenario":null},{"value":"-1,27E-01","module":"D","scenario":null}]},{"parameter":"GWP-luluc","unit":"kg CO2-eq","values":[{"value":"8,99E-04","module":"A1-A3","scenario":null},{"value":"5,01E-06","module":"A4","scenario":null},{"value":"4,61E-05","module":"A5","scenario":null},{"value":"2,57E-07","module":"C1","scenario":null},{"value":"5,54E-06","module":"C2","scenario":null},{"value":"1,03E-05","module":"C3","scenario":null},{"value":"1,45E-08","module":"C4","scenario":null},{"value":"-6,51E-03","module":"D","scenario":null}]},{"parameter":"ODP","unit":"kg CFC11-eq","values":[{"value":"1,02E-07","module":"A1-A3","scenario":null},{"value":"5,64E-09","module":"A4","scenario":null},{"value":"5,86E-09","module":"A5","scenario":null},{"value":"2,00E-12","module":"C1","scenario":null},{"value":"3,21E-09","module":"C2","scenario":null},{"value":"5,22E-09","module":"C3","scenario":null},{"value":"1,48E-10","module":"C4","scenario":null},{"value":"-1,73E-08","module":"D","scenario":null}]},{"parameter":"AP","unit":"mol H+-eq","values":[{"value":"1,14E-03","module":"A1-A3","scenario":null},{"value":"6,88E-05","module":"A4","scenario":null},{"value":"8,23E-05","module":"A5","scenario":null},{"value":"3,50E-07","module":"C1","scenario":null},{"value":"3,93E-05","module":"C2","scenario":null},{"value":"4,25E-04","module":"C3","scenario":null},{"value":"3,14E-06","module":"C4","scenario":null},{"value":"-1,31E-03","module":"D","scenario":null}]},{"parameter":"POCP","unit":"kg NMVOC-eq","values":[{"value":"9,47E-04","module":"A1-A3","scenario":null},{"value":"6,46E-05","module":"A4","scenario":null},{"value":"7,55E-05","module":"A5","scenario":null},{"value":"1,37E-07","module":"C1","scenario":null},{"value":"3,35E-05","module":"C2","scenario":null},{"value":"5,30E-04","module":"C3","scenario":null},{"value":"4,12E-06","module":"C4","scenario":null},{"value":"-1,45E-03","module":"D","scenario":null}]},{"parameter":"ADPE","unit":"kg Sb-eq","values":[{"value":"1,92E-06","module":"A1-A3","scenario":null},{"value":"4,52E-08","module":"A4","scenario":null},{"value":"1,07E-07","module":"A5","scenario":null},{"value":"5,54E-09","module":"C1","scenario":null},{"value":"4,91E-08","module":"C2","scenario":null},{"value":"1,03E-07","module":"C3","scenario":null},{"value":"4,76E-10","module":"C4","scenario":null},{"value":"-8,63E-07","module":"D","scenario":null}]},{"parameter":"ADPF","unit":"MJ","values":[{"value":"7,24E+00","module":"A1-A3","scenario":null},{"value":"3,71E-01","module":"A4","scenario":null},{"value":"4,10E-01","module":"A5","scenario":null},{"value":"7,87E-04","module":"C1","scenario":null},{"value":"2,10E-01","module":"C2","scenario":null},{"value":"2,96E-01","module":"C3","scenario":null},{"value":"1,11E-02","module":"C4","scenario":null},{"value":"-2,18E+00","module":"D","scenario":null}]},{"parameter":"WDP","unit":"m3 world-eq. Deprived","values":[{"value":"2,49E-01","module":"A1-A3","scenario":null},{"value":"2,04E-03","module":"A4","scenario":null},{"value":"3,97E-02","module":"A5","scenario":null},{"value":"4,84E-05","module":"C1","scenario":null},{"value":"6,39E-04","module":"C2","scenario":null},{"value":"5,35E-01","module":"C3","scenario":null},{"value":"2,13E-02","module":"C4","scenario":null},{"value":"-6,11E-02","module":"D","scenario":null}]},{"parameter":"EP-freshwater","unit":"kg P-eq","values":[{"value":"8,79E-06","module":"A1-A3","scenario":null},{"value":"2,64E-07","module":"A4","scenario":null},{"value":"5,14E-07","module":"A5","scenario":null},{"value":"2,55E-09","module":"C1","scenario":null},{"value":"9,87E-08","module":"C2","scenario":null},{"value":"1,01E-06","module":"C3","scenario":null},{"value":"4,94E-09","module":"C4","scenario":null},{"value":"-1,19E-05","module":"D","scenario":null}]},{"parameter":"EP-marine","unit":"kg N-eq","values":[{"value":"1,90E-04","module":"A1-A3","scenario":null},{"value":"1,41E-05","module":"A4","scenario":null},{"value":"1,86E-05","module":"A5","scenario":null},{"value":"3,96E-08","module":"C1","scenario":null},{"value":"7,81E-06","module":"C2","scenario":null},{"value":"1,78E-04","module":"C3","scenario":null},{"value":"1,23E-06","module":"C4","scenario":null},{"value":"-4,88E-04","module":"D","scenario":null}]},{"parameter":"EP-terrestrial","unit":"mol N-eq.","values":[{"value":"2,11E-03","module":"A1-A3","scenario":null},{"value":"1,62E-04","module":"A4","scenario":null},{"value":"2,08E-04","module":"A5","scenario":null},{"value":"5,01E-07","module":"C1","scenario":null},{"value":"8,71E-05","module":"C2","scenario":null},{"value":"2,02E-03","module":"C3","scenario":null},{"value":"1,36E-05","module":"C4","scenario":null},{"value":"-5,22E-03","module":"D","scenario":null}]},{"parameter":"GWP-IOBC","unit":"kg CO2-eq","values":[]}],"additional_environmental_impact":[{"parameter":"PM","unit":"Disease incidence","values":[{"value":"9,53E-09","module":"A1-A3","scenario":null},{"value":"2,48E-09","module":"A4","scenario":null},{"value":"8,35E-10","module":"A5","scenario":null},{"value":"3,00E-12","module":"C1","scenario":null},{"value":"1,11E-09","module":"C2","scenario":null},{"value":"3,42E-09","module":"C3","scenario":null},{"value":"5,90E-11","module":"C4","scenario":null},{"value":"-9,52E-08","module":"D","scenario":null}]},{"parameter":"ETP-fw","unit":"CTUe","values":[{"value":"4,79E+00","module":"A1-A3","scenario":null},{"value":"2,28E-01","module":"A4","scenario":null},{"value":"3,08E-01","module":"A5","scenario":null},{"value":"2,43E-03","module":"C1","scenario":null},{"value":"1,65E-01","module":"C2","scenario":null},{"value":"9,02E-01","module":"C3","scenario":null},{"value":"1,22E-02","module":"C4","scenario":null},{"value":"-1,34E+01","module":"D","scenario":null}]},{"parameter":"HTP-c","unit":"CTUh","values":[{"value":"1,49E-10","module":"A1-A3","scenario":null},{"value":"7,00E-12","module":"A4","scenario":null},{"value":"1,90E-11","module":"A5","scenario":null},{"value":"0,00E+00","module":"C1","scenario":null},{"value":"5,00E-12","module":"C2","scenario":null},{"value":"3,47E-10","module":"C3","scenario":null},{"value":"1,00E-12","module":"C4","scenario":null},{"value":"-2,18E-10","module":"D","scenario":null}]},{"parameter":"HTP-nc","unit":"CTUh","values":[{"value":"2,92E-09","module":"A1-A3","scenario":null},{"value":"2,91E-10","module":"A4","scenario":null},{"value":"2,65E-10","module":"A5","scenario":null},{"value":"3,00E-12","module":"C1","scenario":null},{"value":"1,66E-10","module":"C2","scenario":null},{"value":"1,40E-09","module":"C3","scenario":null},{"value":"2,90E-11","module":"C4","scenario":null},{"value":"-1,29E-08","module":"D","scenario":null}]},{"parameter":"SQP","unit":"-","values":[{"value":"9,76E+01","module":"A1-A3","scenario":null},{"value":"4,31E-01","module":"A4","scenario":null},{"value":"4,91E+00","module":"A5","scenario":null},{"value":"3,42E-04","module":"C1","scenario":null},{"value":"1,46E-01","module":"C2","scenario":null},{"value":"8,18E-02","module":"C3","scenario":null},{"value":"2,25E-02","module":"C4","scenario":null},{"value":"-1,81E+01","module":"D","scenario":null}]},{"parameter":"IRP","unit":"kBq U235-eq","values":[{"value":"4,42E-02","module":"A1-A3","scenario":null},{"value":"1,71E-03","module":"A4","scenario":null},{"value":"2,41E-03","module":"A5","scenario":null},{"value":"1,66E-05","module":"C1","scenario":null},{"value":"9,11E-04","module":"C2","scenario":null},{"value":"1,19E-03","module":"C3","scenario":null},{"value":"1,95E-05","module":"C4","scenario":null},{"value":"-1,38E-02","module":"D","scenario":null}]}],"resource_use":[{"parameter":"PERE","unit":"MJ","values":[{"value":"2,50E+01","module":"A1-A3","scenario":null},{"value":"6,55E-03","module":"A4","scenario":null},{"value":"2,06E+00","module":"A5","scenario":null},{"value":"7,59E-03","module":"C1","scenario":null},{"value":"3,01E-03","module":"C2","scenario":null},{"value":"1,63E+01","module":"C3","scenario":null},{"value":"1,38E-04","module":"C4","scenario":null},{"value":"-1,41E+01","module":"D","scenario":null}]},{"parameter":"PERM","unit":"","values":[{"value":"0,00E+00","module":"A1-A3","scenario":null},{"value":"0,00E+00","module":"A4","scenario":null},{"value":"0,00E+00","module":"A5","scenario":null},{"value":"0,00E+00","module":"C1","scenario":null},{"value":"0,00E+00","module":"C2","scenario":null},{"value":"0,00E+00","module":"C3","scenario":null},{"value":"0,00E+00","module":"C4","scenario":null},{"value":"0,00E+00","module":"D","scenario":null}]},{"parameter":"PERT","unit":"MJ","values":[{"value":"2,50E+01","module":"A1-A3","scenario":null},{"value":"6,55E-03","module":"A4","scenario":null},{"value":"2,06E+00","module":"A5","scenario":null},{"value":"7,59E-03","module":"C1","scenario":null},{"value":"3,01E-03","module":"C2","scenario":null},{"value":"1,63E+01","module":"C3","scenario":null},{"value":"1,38E-04","module":"C4","scenario":null},{"value":"-1,41E+01","module":"D","scenario":null}]},{"parameter":"PENRE","unit":"MJ","values":[{"value":"7,24E+00","module":"A1-A3","scenario":null},{"value":"3,71E-01","module":"A4","scenario":null},{"value":"4,10E-01","module":"A5","scenario":null},{"value":"7,87E-04","module":"C1","scenario":null},{"value":"2,10E-01","module":"C2","scenario":null},{"value":"2,96E-01","module":"C3","scenario":null},{"value":"1,11E-02","module":"C4","scenario":null},{"value":"-2,18E+00","module":"D","scenario":null}]},{"parameter":"PENRM","unit":"MJ","values":[{"value":"0,00E+00","module":"A1-A3","scenario":null},{"value":"0,00E+00","module":"A4","scenario":null},{"value":"0,00E+00","module":"A5","scenario":null},{"value":"0,00E+00","module":"C1","scenario":null},{"value":"0,00E+00","module":"C2","scenario":null},{"value":"0,00E+00","module":"C3","scenario":null},{"value":"0,00E+00","module":"C4","scenario":null},{"value":"0,00E+00","module":"D","scenario":null}]},{"parameter":"PENRT","unit":"MJ","values":[{"value":"7,24E+00","module":"A1-A3","scenario":null},{"value":"3,71E-01","module":"A4","scenario":null},{"value":"4,10E-01","module":"A5","scenario":null},{"value":"7,87E-04","module":"C1","scenario":null},{"value":"2,10E-01","module":"C2","scenario":null},{"value":"2,96E-01","module":"C3","scenario":null},{"value":"1,11E-02","module":"C4","scenario":null},{"value":"-2,18E+00","module":"D","scenario":null}]},{"parameter":"SM","unit":"kg","values":[{"value":"2,79E-02","module":"A1-A3","scenario":null},{"value":"2,08E-02","module":"A4","scenario":null},{"value":"1,39E-03","module":"A5","scenario":null},{"value":"0,00E+00","module":"C1","scenario":null},{"value":"0,00E+00","module":"C2","scenario":null},{"value":"0,00E+00","module":"C3","scenario":null},{"value":"0,00E+00","module":"C4","scenario":null},{"value":"0,00E+00","module":"D","scenario":null}]},{"parameter":"RSF","unit":"MJ","values":[{"value":"0,00E+00","module":"A1-A3","scenario":null},{"value":"0,00E+00","module":"A4","scenario":null},{"value":"0,00E+00","module":"A5","scenario":null},{"value":"0,00E+00","module":"C1","scenario":null},{"value":"0,00E+00","module":"C2","scenario":null},{"value":"0,00E+00","module":"C3","scenario":null},{"value":"0,00E+00","module":"C4","scenario":null},{"value":"-6,77E-04","module":"D","scenario":null}]},{"parameter":"NRSF","unit":"MJ","values":[{"value":"0,00E+00","module":"A1-A3","scenario":null},{"value":"0,00E+00","module":"A4","scenario":null},{"value":"0,00E+00","module":"A5","scenario":null},{"value":"0,00E+00","module":"C1","scenario":null},{"value":"0,00E+00","module":"C2","scenario":null},{"value":"0,00E+00","module":"C3","scenario":null},{"value":"0,00E+00","module":"C4","scenario":null},{"value":"0,00E+00","module":"D","scenario":null}]},{"parameter":"FW","unit":"m3","values":[{"value":"6,48E-02","module":"A1-A3","scenario":null},{"value":"7,90E-05","module":"A4","scenario":null},{"value":"3,89E-03","module":"A5","scenario":null},{"value":"5,56E-05","module":"C1","scenario":null},{"value":"2,38E-05","module":"C2","scenario":null},{"value":"1,29E-02","module":"C3","scenario":null},{"value":"4,97E-04","module":"C4","scenario":null},{"value":"-3,99E-02","module":"D","scenario":null}]}],"end_of_life_waste":[{"parameter":"HWD","unit":"kg","values":[{"value":"1,25E-04","module":"A1-A3","scenario":null},{"value":"1,89E-07","module":"A4","scenario":null},{"value":"6,35E-06","module":"A5","scenario":null},{"value":"7,45E-10","module":"C1","scenario":null},{"value":"5,48E-07","module":"C2","scenario":null},{"value":"9,27E-07","module":"C3","scenario":null},{"value":"5,00E-09","module":"C4","scenario":null},{"value":"-2,06E-06","module":"D","scenario":null}]},{"parameter":"NHWD","unit":"kg","values":[{"value":"1,24E-01","module":"A1-A3","scenario":null},{"value":"3,40E-02","module":"A4","scenario":null},{"value":"1,26E-02","module":"A5","scenario":null},{"value":"1,32E-04","module":"C1","scenario":null},{"value":"1,24E-02","module":"C2","scenario":null},{"value":"7,46E-02","module":"C3","scenario":null},{"value":"4,75E-02","module":"C4","scenario":null},{"value":"-7,57E-02","module":"D","scenario":null}]},{"parameter":"RWD","unit":"kg","values":[{"value":"5,08E-05","module":"A1-A3","scenario":null},{"value":"2,61E-06","module":"A4","scenario":null},{"value":"2,82E-06","module":"A5","scenario":null},{"value":"7,91E-09","module":"C1","scenario":null},{"value":"1,42E-06","module":"C2","scenario":null},{"value":"1,23E-06","module":"C3","scenario":null},{"value":"1,37E-08","module":"C4","scenario":null},{"value":"-1,14E-05","module":"D","scenario":null}]}],"end_of_life_flow":[{"parameter":"CRU","unit":"kg","values":[{"value":"0,00E+00","module":"A1-A3","scenario":null},{"value":"0,00E+00","module":"A4","scenario":null},{"value":"0,00E+00","module":"A5","scenario":null},{"value":"0,00E+00","module":"C1","scenario":null},{"value":"0,00E+00","module":"C2","scenario":null},{"value":"0,00E+00","module":"C3","scenario":null},{"value":"0,00E+00","module":"C4","scenario":null},{"value":"0,00E+00","module":"D","scenario":null}]},{"parameter":"MFR","unit":"kg","values":[{"value":"0,00E+00","module":"A1-A3","scenario":null},{"value":"0,00E+00","module":"A4","scenario":null},{"value":"0,00E+00","module":"A5","scenario":null},{"value":"0,00E+00","module":"C1","scenario":null},{"value":"0,00E+00","module":"C2","scenario":null},{"value":"0,00E+00","module":"C3","scenario":null},{"value":"0,00E+00","module":"C4","scenario":null},{"value":"0,00E+00","module":"D","scenario":null}]},{"parameter":"MER","unit":"kg","values":[{"value":"0,00E+00","module":"A1-A3","scenario":null},{"value":"0,00E+00","module":"A4","scenario":null},{"value":"0,00E+00","module":"A5","scenario":null},{"value":"0,00E+00","module":"C1","scenario":null},{"value":"0,00E+00","module":"C2","scenario":null},{"value":"0,00E+00","module":"C3","scenario":null},{"value":"0,00E+00","module":"C4","scenario":null},{"value":"0,00E+00","module":"D","scenario":null}]},{"parameter":"EEE","unit":"MJ","values":[{"value":"0,00E+00","module":"A1-A3","scenario":null},{"value":"0,00E+00","module":"A4","scenario":null},{"value":"6,21E-02","module":"A5","scenario":null},{"value":"0,00E+00","module":"C1","scenario":null},{"value":"0,00E+00","module":"C2","scenario":null},{"value":"1,24E+00","module":"C3","scenario":null},{"value":"0,00E+00","module":"C4","scenario":null},{"value":"-1,25E+00","module":"D","scenario":null}]},{"parameter":"EET","unit":"MJ","values":[{"value":"0,00E+00","module":"A1-A3","scenario":null},{"value":"0,00E+00","module":"A4","scenario":null},{"value":"6,42E-01","module":"A5","scenario":null},{"value":"0,00E+00","module":"C1","scenario":null},{"value":"0,00E+00","module":"C2","scenario":null},{"value":"1,29E+01","module":"C3","scenario":null},{"value":"0,00E+00","module":"C4","scenario":null},{"value":"-1,43E+01","module":"D","scenario":null}]}]}