{"product_name":"i60-1500 LED 6000 DALI OP","epd_id":"NEPD-6397-5660-EN","declared_unit":{"unit":"stk","amount":1},"compliance":["EN 15804+A2","ISO 14025","ISO 21930"],"producer_name":"Glamox AS","environmental_impact":[{"parameter":"GWP-total","unit":"kg CO2-eq","values":[{"value":"4,61E+01","module":"A1","scenario":null},{"value":"6,58E-01","module":"A2","scenario":null},{"value":"2,49E-01","module":"A3","scenario":null},{"value":"4,98E-01","module":"A4","scenario":null},{"value":"7,19E-02","module":"A5","scenario":null},{"value":"5,14E+02","module":"B6","scenario":null},{"value":"0,00E+00","module":"C1","scenario":null},{"value":"1,02E-01","module":"C2","scenario":null},{"value":"1,33E+00","module":"C3","scenario":null},{"value":"9,61E-02","module":"C4","scenario":null},{"value":"-1,60E+00","module":"D","scenario":null},{"value":"4,71E+01","module":"A1A3","scenario":null}]},{"parameter":"GWP-fossil","unit":"kg CO2-eq","values":[{"value":"4,58E+01","module":"A1","scenario":null},{"value":"6,57E-01","module":"A2","scenario":null},{"value":"2,35E-01","module":"A3","scenario":null},{"value":"4,97E-01","module":"A4","scenario":null},{"value":"1,07E-02","module":"A5","scenario":null},{"value":"4,79E+02","module":"B6","scenario":null},{"value":"0,00E+00","module":"C1","scenario":null},{"value":"1,02E-01","module":"C2","scenario":null},{"value":"1,32E+00","module":"C3","scenario":null},{"value":"9,24E-02","module":"C4","scenario":null},{"value":"-1,59E+00","module":"D","scenario":null},{"value":"4,67E+01","module":"A1A3","scenario":null}]},{"parameter":"GWP-biogenic","unit":"kg CO2-eq","values":[{"value":"2,35E-01","module":"A1","scenario":null},{"value":"2,57E-04","module":"A2","scenario":null},{"value":"1,32E-02","module":"A3","scenario":null},{"value":"2,03E-04","module":"A4","scenario":null},{"value":"6,12E-02","module":"A5","scenario":null},{"value":"8,75E+00","module":"B6","scenario":null},{"value":"0,00E+00","module":"C1","scenario":null},{"value":"4,20E-05","module":"C2","scenario":null},{"value":"7,66E-03","module":"C3","scenario":null},{"value":"3,44E-03","module":"C4","scenario":null},{"value":"-2,93E-03","module":"D","scenario":null},{"value":"2,49E-01","module":"A1A3","scenario":null}]},{"parameter":"GWP-luluc","unit":"kg CO2-eq","values":[{"value":"1,42E-01","module":"A1","scenario":null},{"value":"2,52E-04","module":"A2","scenario":null},{"value":"6,68E-04","module":"A3","scenario":null},{"value":"1,74E-04","module":"A4","scenario":null},{"value":"9,64E-07","module":"A5","scenario":null},{"value":"2,62E+01","module":"B6","scenario":null},{"value":"0,00E+00","module":"C1","scenario":null},{"value":"2,99E-05","module":"C2","scenario":null},{"value":"2,29E-04","module":"C3","scenario":null},{"value":"2,37E-04","module":"C4","scenario":null},{"value":"-3,67E-03","module":"D","scenario":null},{"value":"1,43E-01","module":"A1A3","scenario":null}]},{"parameter":"ODP","unit":"kg CFC11-eq","values":[{"value":"3,15E-06","module":"A1","scenario":null},{"value":"1,48E-07","module":"A2","scenario":null},{"value":"1,65E-08","module":"A3","scenario":null},{"value":"1,13E-07","module":"A4","scenario":null},{"value":"7,27E-10","module":"A5","scenario":null},{"value":"5,18E-05","module":"B6","scenario":null},{"value":"0,00E+00","module":"C1","scenario":null},{"value":"2,37E-08","module":"C2","scenario":null},{"value":"2,50E-08","module":"C3","scenario":null},{"value":"4,98E-09","module":"C4","scenario":null},{"value":"-4,58E-03","module":"D","scenario":null},{"value":"3,32E-06","module":"A1A3","scenario":null}]},{"parameter":"AP","unit":"mol H+-eq","values":[{"value":"3,77E-01","module":"A1","scenario":null},{"value":"4,85E-03","module":"A2","scenario":null},{"value":"1,50E-03","module":"A3","scenario":null},{"value":"2,03E-03","module":"A4","scenario":null},{"value":"1,52E-05","module":"A5","scenario":null},{"value":"2,21E+00","module":"B6","scenario":null},{"value":"0,00E+00","module":"C1","scenario":null},{"value":"4,30E-04","module":"C2","scenario":null},{"value":"7,11E-04","module":"C3","scenario":null},{"value":"2,24E-04","module":"C4","scenario":null},{"value":"-5,97E-02","module":"D","scenario":null},{"value":"3,83E-01","module":"A1A3","scenario":null}]},{"parameter":"POCP","unit":"kg NMVOC-eq","values":[{"value":"1,70E-01","module":"A1","scenario":null},{"value":"4,15E-03","module":"A2","scenario":null},{"value":"8,87E-04","module":"A3","scenario":null},{"value":"2,04E-03","module":"A4","scenario":null},{"value":"1,75E-05","module":"A5","scenario":null},{"value":"1,10E+00","module":"B6","scenario":null},{"value":"0,00E+00","module":"C1","scenario":null},{"value":"4,60E-04","module":"C2","scenario":null},{"value":"5,75E-04","module":"C3","scenario":null},{"value":"2,54E-04","module":"C4","scenario":null},{"value":"-1,50E-02","module":"D","scenario":null},{"value":"1,76E-01","module":"A1A3","scenario":null}]},{"parameter":"ADPE","unit":"kg Sb-eq","values":[{"value":"1,29E-02","module":"A1","scenario":null},{"value":"1,63E-05","module":"A2","scenario":null},{"value":"1,15E-05","module":"A3","scenario":null},{"value":"1,35E-05","module":"A4","scenario":null},{"value":"6,77E-08","module":"A5","scenario":null},{"value":"7,44E-03","module":"B6","scenario":null},{"value":"0,00E+00","module":"C1","scenario":null},{"value":"1,75E-06","module":"C2","scenario":null},{"value":"1,13E-06","module":"C3","scenario":null},{"value":"2,49E-07","module":"C4","scenario":null},{"value":"-1,25E-03","module":"D","scenario":null},{"value":"1,30E-02","module":"A1A3","scenario":null}]},{"parameter":"ADPF","unit":"MJ","values":[{"value":"5,84E+02","module":"A1","scenario":null},{"value":"9,74E+00","module":"A2","scenario":null},{"value":"2,44E+00","module":"A3","scenario":null},{"value":"7,50E+00","module":"A4","scenario":null},{"value":"4,97E-02","module":"A5","scenario":null},{"value":"1,29E+04","module":"B6","scenario":null},{"value":"0,00E+00","module":"C1","scenario":null},{"value":"1,59E+00","module":"C2","scenario":null},{"value":"1,41E+00","module":"C3","scenario":null},{"value":"5,81E-01","module":"C4","scenario":null},{"value":"-1,76E+01","module":"D","scenario":null},{"value":"5,96E+02","module":"A1A3","scenario":null}]},{"parameter":"WDP","unit":"m3 world-eq. Deprived","values":[{"value":"1,87E+03","module":"A1","scenario":null},{"value":"8,56E+00","module":"A2","scenario":null},{"value":"3,51E+02","module":"A3","scenario":null},{"value":"7,16E+00","module":"A4","scenario":null},{"value":"1,57E-01","module":"A5","scenario":null},{"value":"1,00E+06","module":"B6","scenario":null},{"value":"0,00E+00","module":"C1","scenario":null},{"value":"1,22E+00","module":"C2","scenario":null},{"value":"9,21E+00","module":"C3","scenario":null},{"value":"5,91E+00","module":"C4","scenario":null},{"value":"1,08E+00","module":"D","scenario":null},{"value":"2,23E+03","module":"A1A3","scenario":null}]},{"parameter":"EP-freshwater","unit":"kg P-eq","values":[{"value":"5,76E-03","module":"A1","scenario":null},{"value":"4,87E-06","module":"A2","scenario":null},{"value":"1,17E-05","module":"A3","scenario":null},{"value":"3,91E-06","module":"A4","scenario":null},{"value":"2,55E-08","module":"A5","scenario":null},{"value":"3,17E-02","module":"B6","scenario":null},{"value":"0,00E+00","module":"C1","scenario":null},{"value":"7,80E-07","module":"C2","scenario":null},{"value":"6,01E-06","module":"C3","scenario":null},{"value":"1,43E-06","module":"C4","scenario":null},{"value":"-3,65E-04","module":"D","scenario":null},{"value":"5,77E-03","module":"A1A3","scenario":null}]},{"parameter":"EP-marine","unit":"kg N-eq","values":[{"value":"4,82E-02","module":"A1","scenario":null},{"value":"1,32E-03","module":"A2","scenario":null},{"value":"2,84E-04","module":"A3","scenario":null},{"value":"6,03E-04","module":"A4","scenario":null},{"value":"1,23E-05","module":"A5","scenario":null},{"value":"3,49E-01","module":"B6","scenario":null},{"value":"0,00E+00","module":"C1","scenario":null},{"value":"1,29E-04","module":"C2","scenario":null},{"value":"2,07E-04","module":"C3","scenario":null},{"value":"1,20E-04","module":"C4","scenario":null},{"value":"-3,68E-03","module":"D","scenario":null},{"value":"4,98E-02","module":"A1A3","scenario":null}]},{"parameter":"EP-terrestrial","unit":"mol N-eq.","values":[{"value":"7,52E-01","module":"A1","scenario":null},{"value":"1,46E-02","module":"A2","scenario":null},{"value":"3,23E-03","module":"A3","scenario":null},{"value":"6,67E-03","module":"A4","scenario":null},{"value":"5,43E-05","module":"A5","scenario":null},{"value":"4,68E+00","module":"B6","scenario":null},{"value":"0,00E+00","module":"C1","scenario":null},{"value":"1,43E-03","module":"C2","scenario":null},{"value":"2,21E-03","module":"C3","scenario":null},{"value":"6,59E-04","module":"C4","scenario":null},{"value":"-4,80E-02","module":"D","scenario":null},{"value":"7,69E-01","module":"A1A3","scenario":null}]},{"parameter":"GWP-IOBC","unit":"kg CO2-eq","values":[{"value":"4,62E+01","module":"A1","scenario":null},{"value":"6,58E-01","module":"A2","scenario":null},{"value":"2,42E-01","module":"A3","scenario":null},{"value":"4,98E-01","module":"A4","scenario":null},{"value":"1,07E-02","module":"A5","scenario":null},{"value":"6,96E+02","module":"B6","scenario":null},{"value":"0,00E+00","module":"C1","scenario":null},{"value":"1,02E-01","module":"C2","scenario":null},{"value":"1,33E+00","module":"C3","scenario":null},{"value":"9,88E-02","module":"C4","scenario":null},{"value":"-1,94E+00","module":"D","scenario":null},{"value":"4,71E+01","module":"A1A3","scenario":null}]}],"additional_environmental_impact":[{"parameter":"PM","unit":"Disease incidence","values":[{"value":"2,93E-06","module":"A1","scenario":null},{"value":"4,31E-08","module":"A2","scenario":null},{"value":"1,67E-08","module":"A3","scenario":null},{"value":"3,58E-08","module":"A4","scenario":null},{"value":"2,64E-10","module":"A5","scenario":null},{"value":"1,17E-05","module":"B6","scenario":null},{"value":"0,00E+00","module":"C1","scenario":null},{"value":"9,01E-09","module":"C2","scenario":null},{"value":"6,37E-09","module":"C3","scenario":null},{"value":"3,96E-09","module":"C4","scenario":null},{"value":"-1,99E-07","module":"D","scenario":null},{"value":"2,99E-06","module":"A1A3","scenario":null}]},{"parameter":"ETP-fw","unit":"CTUe","values":[{"value":"2,47E+03","module":"A1","scenario":null},{"value":"7,01E+00","module":"A2","scenario":null},{"value":"1,02E+01","module":"A3","scenario":null},{"value":"5,52E+00","module":"A4","scenario":null},{"value":"5,04E-02","module":"A5","scenario":null},{"value":"1,62E+04","module":"B6","scenario":null},{"value":"0,00E+00","module":"C1","scenario":null},{"value":"1,16E+00","module":"C2","scenario":null},{"value":"6,72E+00","module":"C3","scenario":null},{"value":"2,91E+02","module":"C4","scenario":null},{"value":"-4,52E+02","module":"D","scenario":null},{"value":"2,49E+03","module":"A1A3","scenario":null}]},{"parameter":"HTP-c","unit":"CTUh","values":[{"value":"8,78E-08","module":"A1","scenario":null},{"value":"0,00E+00","module":"A2","scenario":null},{"value":"5,08E-10","module":"A3","scenario":null},{"value":"0,00E+00","module":"A4","scenario":null},{"value":"1,00E-12","module":"A5","scenario":null},{"value":"3,77E-07","module":"B6","scenario":null},{"value":"0,00E+00","module":"C1","scenario":null},{"value":"0,00E+00","module":"C2","scenario":null},{"value":"1,13E-09","module":"C3","scenario":null},{"value":"1,38E-10","module":"C4","scenario":null},{"value":"-5,76E-09","module":"D","scenario":null},{"value":"8,83E-08","module":"A1A3","scenario":null}]},{"parameter":"HTP-nc","unit":"CTUh","values":[{"value":"2,30E-06","module":"A1","scenario":null},{"value":"7,40E-09","module":"A2","scenario":null},{"value":"1,14E-08","module":"A3","scenario":null},{"value":"5,97E-09","module":"A4","scenario":null},{"value":"5,20E-11","module":"A5","scenario":null},{"value":"9,93E-06","module":"B6","scenario":null},{"value":"0,00E+00","module":"C1","scenario":null},{"value":"1,13E-09","module":"C2","scenario":null},{"value":"5,71E-08","module":"C3","scenario":null},{"value":"1,31E-09","module":"C4","scenario":null},{"value":"-1,07E-07","module":"D","scenario":null},{"value":"2,32E-06","module":"A1A3","scenario":null}]},{"parameter":"SQP","unit":"-","values":[{"value":"1,62E+02","module":"A1","scenario":null},{"value":"6,17E+00","module":"A2","scenario":null},{"value":"1,37E+00","module":"A3","scenario":null},{"value":"5,17E+00","module":"A4","scenario":null},{"value":"7,81E-02","module":"A5","scenario":null},{"value":"9,74E+03","module":"B6","scenario":null},{"value":"0,00E+00","module":"C1","scenario":null},{"value":"1,83E+00","module":"C2","scenario":null},{"value":"4,30E-01","module":"C3","scenario":null},{"value":"1,49E+00","module":"C4","scenario":null},{"value":"-1,48E+01","module":"D","scenario":null},{"value":"1,70E+02","module":"A1A3","scenario":null}]},{"parameter":"IRP","unit":"kBq U235-eq","values":[{"value":"1,97E+00","module":"A1","scenario":null},{"value":"4,25E-02","module":"A2","scenario":null},{"value":"3,79E-02","module":"A3","scenario":null},{"value":"3,28E-02","module":"A4","scenario":null},{"value":"2,22E-04","module":"A5","scenario":null},{"value":"2,95E+02","module":"B6","scenario":null},{"value":"0,00E+00","module":"C1","scenario":null},{"value":"6,96E-03","module":"C2","scenario":null},{"value":"6,52E-03","module":"C3","scenario":null},{"value":"2,15E-03","module":"C4","scenario":null},{"value":"-4,30E-02","module":"D","scenario":null},{"value":"2,05E+00","module":"A1A3","scenario":null}]}],"resource_use":[{"parameter":"PERE","unit":"MJ","values":[{"value":"5,52E+01","module":"A1","scenario":null},{"value":"1,30E-01","module":"A2","scenario":null},{"value":"2,60E+01","module":"A3","scenario":null},{"value":"1,06E-01","module":"A4","scenario":null},{"value":"1,18E-03","module":"A5","scenario":null},{"value":"1,27E+04","module":"B6","scenario":null},{"value":"0,00E+00","module":"C1","scenario":null},{"value":"2,00E-02","module":"C2","scenario":null},{"value":"2,32E-01","module":"C3","scenario":null},{"value":"1,32E-01","module":"C4","scenario":null},{"value":"-7,12E+00","module":"D","scenario":null},{"value":"8,14E+01","module":"A1A3","scenario":null}]},{"parameter":"PERM","unit":"","values":[{"value":"5,00E-01","module":"A1","scenario":null},{"value":"0,00E+00","module":"A2","scenario":null},{"value":"0,00E+00","module":"A3","scenario":null},{"value":"0,00E+00","module":"A4","scenario":null},{"value":"-1,35E+00","module":"A5","scenario":null},{"value":"0,00E+00","module":"B6","scenario":null},{"value":"0,00E+00","module":"C1","scenario":null},{"value":"0,00E+00","module":"C2","scenario":null},{"value":"0,00E+00","module":"C3","scenario":null},{"value":"0,00E+00","module":"C4","scenario":null},{"value":"0,00E+00","module":"D","scenario":null},{"value":"5,00E-01","module":"A1A3","scenario":null}]},{"parameter":"PERT","unit":"MJ","values":[{"value":"5,57E+01","module":"A1","scenario":null},{"value":"1,30E-01","module":"A2","scenario":null},{"value":"2,60E+01","module":"A3","scenario":null},{"value":"1,06E-01","module":"A4","scenario":null},{"value":"-1,35E+00","module":"A5","scenario":null},{"value":"1,27E+04","module":"B6","scenario":null},{"value":"0,00E+00","module":"C1","scenario":null},{"value":"2,00E-02","module":"C2","scenario":null},{"value":"2,32E-01","module":"C3","scenario":null},{"value":"1,32E-01","module":"C4","scenario":null},{"value":"-7,12E+00","module":"D","scenario":null},{"value":"8,19E+01","module":"A1A3","scenario":null}]},{"parameter":"PENRE","unit":"MJ","values":[{"value":"5,65E+02","module":"A1","scenario":null},{"value":"9,74E+00","module":"A2","scenario":null},{"value":"2,44E+00","module":"A3","scenario":null},{"value":"7,50E+00","module":"A4","scenario":null},{"value":"4,97E-02","module":"A5","scenario":null},{"value":"1,31E+04","module":"B6","scenario":null},{"value":"0,00E+00","module":"C1","scenario":null},{"value":"1,59E+00","module":"C2","scenario":null},{"value":"1,41E+00","module":"C3","scenario":null},{"value":"5,82E-01","module":"C4","scenario":null},{"value":"-1,76E+01","module":"D","scenario":null},{"value":"5,77E+02","module":"A1A3","scenario":null}]},{"parameter":"PENRM","unit":"MJ","values":[{"value":"3,67E+01","module":"A1","scenario":null},{"value":"0,00E+00","module":"A2","scenario":null},{"value":"0,00E+00","module":"A3","scenario":null},{"value":"0,00E+00","module":"A4","scenario":null},{"value":"-5,20E+00","module":"A5","scenario":null},{"value":"0,00E+00","module":"B6","scenario":null},{"value":"0,00E+00","module":"C1","scenario":null},{"value":"0,00E+00","module":"C2","scenario":null},{"value":"-3,26E+01","module":"C3","scenario":null},{"value":"0,00E+00","module":"C4","scenario":null},{"value":"0,00E+00","module":"D","scenario":null},{"value":"3,67E+01","module":"A1A3","scenario":null}]},{"parameter":"PENRT","unit":"MJ","values":[{"value":"5,84E+02","module":"A1","scenario":null},{"value":"9,74E+00","module":"A2","scenario":null},{"value":"2,44E+00","module":"A3","scenario":null},{"value":"7,50E+00","module":"A4","scenario":null},{"value":"-5,15E+00","module":"A5","scenario":null},{"value":"1,31E+04","module":"B6","scenario":null},{"value":"0,00E+00","module":"C1","scenario":null},{"value":"1,59E+00","module":"C2","scenario":null},{"value":"-3,12E+01","module":"C3","scenario":null},{"value":"5,82E-01","module":"C4","scenario":null},{"value":"-1,76E+01","module":"D","scenario":null},{"value":"5,96E+02","module":"A1A3","scenario":null}]},{"parameter":"SM","unit":"kg","values":[{"value":"6,51E-01","module":"A1","scenario":null},{"value":"0,00E+00","module":"A2","scenario":null},{"value":"6,37E-03","module":"A3","scenario":null},{"value":"0,00E+00","module":"A4","scenario":null},{"value":"0,00E+00","module":"A5","scenario":null},{"value":"0,00E+00","module":"B6","scenario":null},{"value":"0,00E+00","module":"C1","scenario":null},{"value":"0,00E+00","module":"C2","scenario":null},{"value":"0,00E+00","module":"C3","scenario":null},{"value":"5,01E-03","module":"C4","scenario":null},{"value":"2,38E-03","module":"D","scenario":null},{"value":"6,58E-01","module":"A1A3","scenario":null}]},{"parameter":"RSF","unit":"MJ","values":[{"value":"9,15E-01","module":"A1","scenario":null},{"value":"4,59E-03","module":"A2","scenario":null},{"value":"2,11E-02","module":"A3","scenario":null},{"value":"3,79E-03","module":"A4","scenario":null},{"value":"3,20E-05","module":"A5","scenario":null},{"value":"1,28E+02","module":"B6","scenario":null},{"value":"0,00E+00","module":"C1","scenario":null},{"value":"7,01E-04","module":"C2","scenario":null},{"value":"4,27E-03","module":"C3","scenario":null},{"value":"8,36E-04","module":"C4","scenario":null},{"value":"2,42E-02","module":"D","scenario":null},{"value":"9,40E-01","module":"A1A3","scenario":null}]},{"parameter":"NRSF","unit":"MJ","values":[{"value":"-4,11E+00","module":"A1","scenario":null},{"value":"1,67E-02","module":"A2","scenario":null},{"value":"5,68E-02","module":"A3","scenario":null},{"value":"1,35E-02","module":"A4","scenario":null},{"value":"9,02E-05","module":"A5","scenario":null},{"value":"0,00E+00","module":"B6","scenario":null},{"value":"0,00E+00","module":"C1","scenario":null},{"value":"2,35E-03","module":"C2","scenario":null},{"value":"-5,70E-05","module":"C3","scenario":null},{"value":"2,39E-02","module":"C4","scenario":null},{"value":"3,99E-01","module":"D","scenario":null},{"value":"-4,04E+00","module":"A1A3","scenario":null}]},{"parameter":"FW","unit":"m3","values":[{"value":"4,75E-01","module":"A1","scenario":null},{"value":"9,72E-04","module":"A2","scenario":null},{"value":"1,96E-01","module":"A3","scenario":null},{"value":"7,90E-04","module":"A4","scenario":null},{"value":"2,58E-05","module":"A5","scenario":null},{"value":"5,79E+01","module":"B6","scenario":null},{"value":"0,00E+00","module":"C1","scenario":null},{"value":"1,81E-04","module":"C2","scenario":null},{"value":"2,41E-03","module":"C3","scenario":null},{"value":"5,45E-04","module":"C4","scenario":null},{"value":"-1,65E-02","module":"D","scenario":null},{"value":"6,72E-01","module":"A1A3","scenario":null}]}],"end_of_life_waste":[{"parameter":"HWD","unit":"kg","values":[{"value":"2,26E-01","module":"A1","scenario":null},{"value":"4,87E-04","module":"A2","scenario":null},{"value":"4,16E-02","module":"A3","scenario":null},{"value":"3,83E-04","module":"A4","scenario":null},{"value":"0,00E+00","module":"A5","scenario":null},{"value":"1,21E+00","module":"B6","scenario":null},{"value":"0,00E+00","module":"C1","scenario":null},{"value":"8,71E-05","module":"C2","scenario":null},{"value":"2,65E-05","module":"C3","scenario":null},{"value":"1,42E-01","module":"C4","scenario":null},{"value":"-6,86E-03","module":"D","scenario":null},{"value":"2,68E-01","module":"A1A3","scenario":null}]},{"parameter":"NHWD","unit":"kg","values":[{"value":"6,98E+00","module":"A1","scenario":null},{"value":"4,21E-01","module":"A2","scenario":null},{"value":"6,87E-01","module":"A3","scenario":null},{"value":"3,59E-01","module":"A4","scenario":null},{"value":"1,63E-01","module":"A5","scenario":null},{"value":"8,03E+01","module":"B6","scenario":null},{"value":"0,00E+00","module":"C1","scenario":null},{"value":"1,38E-01","module":"C2","scenario":null},{"value":"1,11E-01","module":"C3","scenario":null},{"value":"9,59E-01","module":"C4","scenario":null},{"value":"-4,53E-01","module":"D","scenario":null},{"value":"8,09E+00","module":"A1A3","scenario":null}]},{"parameter":"RWD","unit":"kg","values":[{"value":"1,58E-03","module":"A1","scenario":null},{"value":"6,65E-05","module":"A2","scenario":null},{"value":"1,93E-05","module":"A3","scenario":null},{"value":"5,11E-05","module":"A4","scenario":null},{"value":"0,00E+00","module":"A5","scenario":null},{"value":"1,36E-01","module":"B6","scenario":null},{"value":"0,00E+00","module":"C1","scenario":null},{"value":"1,09E-05","module":"C2","scenario":null},{"value":"1,37E-06","module":"C3","scenario":null},{"value":"1,80E-06","module":"C4","scenario":null},{"value":"-3,71E-05","module":"D","scenario":null},{"value":"1,66E-03","module":"A1A3","scenario":null}]}],"end_of_life_flow":[{"parameter":"CRU","unit":"kg","values":[{"value":"0,00E+00","module":"A1","scenario":null},{"value":"0,00E+00","module":"A2","scenario":null},{"value":"0,00E+00","module":"A3","scenario":null},{"value":"0,00E+00","module":"A4","scenario":null},{"value":"0,00E+00","module":"A5","scenario":null},{"value":"0,00E+00","module":"B6","scenario":null},{"value":"0,00E+00","module":"C1","scenario":null},{"value":"0,00E+00","module":"C2","scenario":null},{"value":"0,00E+00","module":"C3","scenario":null},{"value":"0,00E+00","module":"C4","scenario":null},{"value":"0,00E+00","module":"D","scenario":null},{"value":"0,00E+00","module":"A1A3","scenario":null}]},{"parameter":"MFR","unit":"kg","values":[{"value":"0,00E+00","module":"A1","scenario":null},{"value":"0,00E+00","module":"A2","scenario":null},{"value":"6,13E-01","module":"A3","scenario":null},{"value":"0,00E+00","module":"A4","scenario":null},{"value":"9,80E-02","module":"A5","scenario":null},{"value":"0,00E+00","module":"B6","scenario":null},{"value":"0,00E+00","module":"C1","scenario":null},{"value":"0,00E+00","module":"C2","scenario":null},{"value":"1,87E+00","module":"C3","scenario":null},{"value":"4,60E-05","module":"C4","scenario":null},{"value":"-9,31E-05","module":"D","scenario":null},{"value":"6,13E-01","module":"A1A3","scenario":null}]},{"parameter":"MER","unit":"kg","values":[{"value":"0,00E+00","module":"A1","scenario":null},{"value":"0,00E+00","module":"A2","scenario":null},{"value":"1,16E-01","module":"A3","scenario":null},{"value":"0,00E+00","module":"A4","scenario":null},{"value":"2,48E-03","module":"A5","scenario":null},{"value":"0,00E+00","module":"B6","scenario":null},{"value":"0,00E+00","module":"C1","scenario":null},{"value":"0,00E+00","module":"C2","scenario":null},{"value":"5,43E-01","module":"C3","scenario":null},{"value":"6,02E-05","module":"C4","scenario":null},{"value":"-1,23E-05","module":"D","scenario":null},{"value":"1,16E-01","module":"A1A3","scenario":null}]},{"parameter":"EEE","unit":"MJ","values":[{"value":"0,00E+00","module":"A1","scenario":null},{"value":"0,00E+00","module":"A2","scenario":null},{"value":"7,09E-02","module":"A3","scenario":null},{"value":"0,00E+00","module":"A4","scenario":null},{"value":"2,03E-03","module":"A5","scenario":null},{"value":"0,00E+00","module":"B6","scenario":null},{"value":"0,00E+00","module":"C1","scenario":null},{"value":"0,00E+00","module":"C2","scenario":null},{"value":"7,16E-01","module":"C3","scenario":null},{"value":"5,92E-04","module":"C4","scenario":null},{"value":"-3,00E-05","module":"D","scenario":null},{"value":"7,09E-02","module":"A1A3","scenario":null}]},{"parameter":"EET","unit":"MJ","values":[{"value":"0,00E+00","module":"A1","scenario":null},{"value":"0,00E+00","module":"A2","scenario":null},{"value":"1,07E+00","module":"A3","scenario":null},{"value":"0,00E+00","module":"A4","scenario":null},{"value":"3,08E-02","module":"A5","scenario":null},{"value":"0,00E+00","module":"B6","scenario":null},{"value":"0,00E+00","module":"C1","scenario":null},{"value":"0,00E+00","module":"C2","scenario":null},{"value":"1,08E+01","module":"C3","scenario":null},{"value":"8,95E-03","module":"C4","scenario":null},{"value":"-4,54E-04","module":"D","scenario":null},{"value":"1,07E+00","module":"A1A3","scenario":null}]}]}