{
    "product_name": "Geniox (R-HW-Optimized)",
    "epd_id": "NEPD-6769-6090-EN",
    "declared_unit": {
        "unit": "stk",
        "amount": 1.0
    },
    "compliance": [
        "EN 15804+A2",
        "ISO 14025",
        "ISO 21930"
    ],
    "producer_name": "Systemair AS",
    "environmental_impact": [
        {
            "parameter": "GWP-total",
            "values": [
                {
                    "value": "6,53E+03",
                    "module": "A1-A3",
                    "scenario": null
                },
                {
                    "value": "5,82E+01",
                    "module": "A4",
                    "scenario": null
                },
                {
                    "value": "1,56E+00",
                    "module": "C1",
                    "scenario": null
                },
                {
                    "value": "9,69E+00",
                    "module": "C2",
                    "scenario": null
                },
                {
                    "value": "2,25E+02",
                    "module": "C3",
                    "scenario": null
                },
                {
                    "value": "7,97E+00",
                    "module": "C4",
                    "scenario": null
                },
                {
                    "value": "-2,18E+03",
                    "module": "D",
                    "scenario": null
                }
            ]
        },
        {
            "parameter": "GWP-fossil",
            "values": [
                {
                    "value": "6,47E+03",
                    "module": "A1-A3",
                    "scenario": null
                },
                {
                    "value": "5,81E+01",
                    "module": "A4",
                    "scenario": null
                },
                {
                    "value": "1,56E+00",
                    "module": "C1",
                    "scenario": null
                },
                {
                    "value": "9,69E+00",
                    "module": "C2",
                    "scenario": null
                },
                {
                    "value": "2,25E+02",
                    "module": "C3",
                    "scenario": null
                },
                {
                    "value": "7,96E+00",
                    "module": "C4",
                    "scenario": null
                },
                {
                    "value": "-2,15E+03",
                    "module": "D",
                    "scenario": null
                }
            ]
        },
        {
            "parameter": "GWP-biogenic",
            "values": [
                {
                    "value": "3,03E+01",
                    "module": "A1-A3",
                    "scenario": null
                },
                {
                    "value": "2,41E-02",
                    "module": "A4",
                    "scenario": null
                },
                {
                    "value": "2,93E-04",
                    "module": "C1",
                    "scenario": null
                },
                {
                    "value": "4,01E-03",
                    "module": "C2",
                    "scenario": null
                },
                {
                    "value": "4,83E-02",
                    "module": "C3",
                    "scenario": null
                },
                {
                    "value": "3,23E-03",
                    "module": "C4",
                    "scenario": null
                },
                {
                    "value": "-7,19E+00",
                    "module": "D",
                    "scenario": null
                }
            ]
        },
        {
            "parameter": "GWP-luluc",
            "values": [
                {
                    "value": "3,37E+01",
                    "module": "A1-A3",
                    "scenario": null
                },
                {
                    "value": "2,07E-02",
                    "module": "A4",
                    "scenario": null
                },
                {
                    "value": "1,23E-04",
                    "module": "C1",
                    "scenario": null
                },
                {
                    "value": "3,45E-03",
                    "module": "C2",
                    "scenario": null
                },
                {
                    "value": "8,37E-03",
                    "module": "C3",
                    "scenario": null
                },
                {
                    "value": "7,27E-04",
                    "module": "C4",
                    "scenario": null
                },
                {
                    "value": "-2,80E+01",
                    "module": "D",
                    "scenario": null
                }
            ]
        },
        {
            "parameter": "ODP",
            "values": [
                {
                    "value": "5,20E-04",
                    "module": "A1-A3",
                    "scenario": null
                },
                {
                    "value": "1,32E-05",
                    "module": "A4",
                    "scenario": null
                },
                {
                    "value": "3,38E-07",
                    "module": "C1",
                    "scenario": null
                },
                {
                    "value": "2,19E-06",
                    "module": "C2",
                    "scenario": null
                },
                {
                    "value": "3,47E-06",
                    "module": "C3",
                    "scenario": null
                },
                {
                    "value": "5,31E-07",
                    "module": "C4",
                    "scenario": null
                },
                {
                    "value": "-4,01E-01",
                    "module": "D",
                    "scenario": null
                }
            ]
        },
        {
            "parameter": "AP",
            "values": [
                {
                    "value": "5,77E+01",
                    "module": "A1-A3",
                    "scenario": null
                },
                {
                    "value": "1,67E-01",
                    "module": "A4",
                    "scenario": null
                },
                {
                    "value": "1,64E-02",
                    "module": "C1",
                    "scenario": null
                },
                {
                    "value": "2,78E-02",
                    "module": "C2",
                    "scenario": null
                },
                {
                    "value": "7,21E-02",
                    "module": "C3",
                    "scenario": null
                },
                {
                    "value": "1,48E-02",
                    "module": "C4",
                    "scenario": null
                },
                {
                    "value": "-1,89E+01",
                    "module": "D",
                    "scenario": null
                }
            ]
        },
        {
            "parameter": "POCP",
            "values": [
                {
                    "value": "2,68E+01",
                    "module": "A1-A3",
                    "scenario": null
                },
                {
                    "value": "1,42E-01",
                    "module": "A4",
                    "scenario": null
                },
                {
                    "value": "2,18E-02",
                    "module": "C1",
                    "scenario": null
                },
                {
                    "value": "2,36E-02",
                    "module": "C2",
                    "scenario": null
                },
                {
                    "value": "6,06E-02",
                    "module": "C3",
                    "scenario": null
                },
                {
                    "value": "1,66E-02",
                    "module": "C4",
                    "scenario": null
                },
                {
                    "value": "-8,94E+00",
                    "module": "D",
                    "scenario": null
                }
            ]
        },
        {
            "parameter": "ADPE",
            "values": [
                {
                    "value": "2,76E+00",
                    "module": "A1-A3",
                    "scenario": null
                },
                {
                    "value": "1,61E-03",
                    "module": "A4",
                    "scenario": null
                },
                {
                    "value": "2,40E-06",
                    "module": "C1",
                    "scenario": null
                },
                {
                    "value": "2,68E-04",
                    "module": "C2",
                    "scenario": null
                },
                {
                    "value": "1,82E-04",
                    "module": "C3",
                    "scenario": null
                },
                {
                    "value": "1,67E-05",
                    "module": "C4",
                    "scenario": null
                },
                {
                    "value": "-4,18E-02",
                    "module": "D",
                    "scenario": null
                }
            ]
        },
        {
            "parameter": "ADPF",
            "values": [
                {
                    "value": "8,37E+04",
                    "module": "A1-A3",
                    "scenario": null
                },
                {
                    "value": "8,79E+02",
                    "module": "A4",
                    "scenario": null
                },
                {
                    "value": "2,15E+01",
                    "module": "C1",
                    "scenario": null
                },
                {
                    "value": "1,46E+02",
                    "module": "C2",
                    "scenario": null
                },
                {
                    "value": "1,34E+02",
                    "module": "C3",
                    "scenario": null
                },
                {
                    "value": "4,10E+01",
                    "module": "C4",
                    "scenario": null
                },
                {
                    "value": "-2,43E+04",
                    "module": "D",
                    "scenario": null
                }
            ]
        },
        {
            "parameter": "WDP",
            "values": [
                {
                    "value": "7,99E+05",
                    "module": "A1-A3",
                    "scenario": null
                },
                {
                    "value": "8,50E+02",
                    "module": "A4",
                    "scenario": null
                },
                {
                    "value": "4,57E+00",
                    "module": "C1",
                    "scenario": null
                },
                {
                    "value": "1,42E+02",
                    "module": "C2",
                    "scenario": null
                },
                {
                    "value": "1,88E+03",
                    "module": "C3",
                    "scenario": null
                },
                {
                    "value": "3,90E+02",
                    "module": "C4",
                    "scenario": null
                },
                {
                    "value": "-7,96E+05",
                    "module": "D",
                    "scenario": null
                }
            ]
        },
        {
            "parameter": "EP-freshwater",
            "values": [
                {
                    "value": "4,38E-01",
                    "module": "A1-A3",
                    "scenario": null
                },
                {
                    "value": "4,64E-04",
                    "module": "A4",
                    "scenario": null
                },
                {
                    "value": "5,69E-06",
                    "module": "C1",
                    "scenario": null
                },
                {
                    "value": "7,74E-05",
                    "module": "C2",
                    "scenario": null
                },
                {
                    "value": "4,24E-04",
                    "module": "C3",
                    "scenario": null
                },
                {
                    "value": "4,07E-05",
                    "module": "C4",
                    "scenario": null
                },
                {
                    "value": "-1,36E-01",
                    "module": "D",
                    "scenario": null
                }
            ]
        },
        {
            "parameter": "EP-marine",
            "values": [
                {
                    "value": "6,81E+00",
                    "module": "A1-A3",
                    "scenario": null
                },
                {
                    "value": "3,30E-02",
                    "module": "A4",
                    "scenario": null
                },
                {
                    "value": "7,22E-03",
                    "module": "C1",
                    "scenario": null
                },
                {
                    "value": "5,51E-03",
                    "module": "C2",
                    "scenario": null
                },
                {
                    "value": "2,20E-02",
                    "module": "C3",
                    "scenario": null
                },
                {
                    "value": "1,02E-02",
                    "module": "C4",
                    "scenario": null
                },
                {
                    "value": "-2,17E+00",
                    "module": "D",
                    "scenario": null
                }
            ]
        },
        {
            "parameter": "EP-terrestrial",
            "values": [
                {
                    "value": "1,44E+02",
                    "module": "A1-A3",
                    "scenario": null
                },
                {
                    "value": "3,70E-01",
                    "module": "A4",
                    "scenario": null
                },
                {
                    "value": "7,92E-02",
                    "module": "C1",
                    "scenario": null
                },
                {
                    "value": "6,16E-02",
                    "module": "C2",
                    "scenario": null
                },
                {
                    "value": "2,31E-01",
                    "module": "C3",
                    "scenario": null
                },
                {
                    "value": "5,52E-02",
                    "module": "C4",
                    "scenario": null
                },
                {
                    "value": "-2,44E+01",
                    "module": "D",
                    "scenario": null
                }
            ]
        }
    ],
    "additional_environmental_impact": [
        {
            "parameter": "PM",
            "values": [
                {
                    "value": "5,67E-04",
                    "module": "A1-A3",
                    "scenario": null
                },
                {
                    "value": "3,56E-06",
                    "module": "A4",
                    "scenario": null
                },
                {
                    "value": "4,33E-07",
                    "module": "C1",
                    "scenario": null
                },
                {
                    "value": "5,93E-07",
                    "module": "C2",
                    "scenario": null
                },
                {
                    "value": "5,20E-07",
                    "module": "C3",
                    "scenario": null
                },
                {
                    "value": "2,37E-07",
                    "module": "C4",
                    "scenario": null
                },
                {
                    "value": "-1,70E-04",
                    "module": "D",
                    "scenario": null
                }
            ]
        },
        {
            "parameter": "ETP-fw",
            "values": [
                {
                    "value": "3,08E+05",
                    "module": "A1-A3",
                    "scenario": null
                },
                {
                    "value": "6,51E+02",
                    "module": "A4",
                    "scenario": null
                },
                {
                    "value": "1,18E+01",
                    "module": "C1",
                    "scenario": null
                },
                {
                    "value": "1,09E+02",
                    "module": "C2",
                    "scenario": null
                },
                {
                    "value": "4,23E+03",
                    "module": "C3",
                    "scenario": null
                },
                {
                    "value": "8,00E+03",
                    "module": "C4",
                    "scenario": null
                },
                {
                    "value": "-1,12E+05",
                    "module": "D",
                    "scenario": null
                }
            ]
        },
        {
            "parameter": "HTP-c",
            "values": [
                {
                    "value": "3,07E-05",
                    "module": "A1-A3",
                    "scenario": null
                },
                {
                    "value": "0,00E+00",
                    "module": "A4",
                    "scenario": null
                },
                {
                    "value": "0,00E+00",
                    "module": "C1",
                    "scenario": null
                },
                {
                    "value": "0,00E+00",
                    "module": "C2",
                    "scenario": null
                },
                {
                    "value": "2,52E-08",
                    "module": "C3",
                    "scenario": null
                },
                {
                    "value": "5,79E-08",
                    "module": "C4",
                    "scenario": null
                },
                {
                    "value": "-7,59E-06",
                    "module": "D",
                    "scenario": null
                }
            ]
        },
        {
            "parameter": "HTP-nc",
            "values": [
                {
                    "value": "3,19E-04",
                    "module": "A1-A3",
                    "scenario": null
                },
                {
                    "value": "7,12E-07",
                    "module": "A4",
                    "scenario": null
                },
                {
                    "value": "1,07E-08",
                    "module": "C1",
                    "scenario": null
                },
                {
                    "value": "1,19E-07",
                    "module": "C2",
                    "scenario": null
                },
                {
                    "value": "1,39E-06",
                    "module": "C3",
                    "scenario": null
                },
                {
                    "value": "3,87E-06",
                    "module": "C4",
                    "scenario": null
                },
                {
                    "value": "-3,93E-05",
                    "module": "D",
                    "scenario": null
                }
            ]
        },
        {
            "parameter": "SQP",
            "values": [
                {
                    "value": "2,16E+04",
                    "module": "A1-A3",
                    "scenario": null
                },
                {
                    "value": "6,15E+02",
                    "module": "A4",
                    "scenario": null
                },
                {
                    "value": "2,73E+00",
                    "module": "C1",
                    "scenario": null
                },
                {
                    "value": "1,02E+02",
                    "module": "C2",
                    "scenario": null
                },
                {
                    "value": "4,64E+01",
                    "module": "C3",
                    "scenario": null
                },
                {
                    "value": "1,29E+02",
                    "module": "C4",
                    "scenario": null
                },
                {
                    "value": "-1,78E+03",
                    "module": "D",
                    "scenario": null
                }
            ]
        },
        {
            "parameter": "IRP",
            "values": [
                {
                    "value": "3,06E+02",
                    "module": "A1-A3",
                    "scenario": null
                },
                {
                    "value": "3,84E+00",
                    "module": "A4",
                    "scenario": null
                },
                {
                    "value": "9,22E-02",
                    "module": "C1",
                    "scenario": null
                },
                {
                    "value": "6,40E-01",
                    "module": "C2",
                    "scenario": null
                },
                {
                    "value": "6,14E-01",
                    "module": "C3",
                    "scenario": null
                },
                {
                    "value": "2,01E-01",
                    "module": "C4",
                    "scenario": null
                },
                {
                    "value": "-7,87E+01",
                    "module": "D",
                    "scenario": null
                }
            ]
        }
    ],
    "resource_use": [
        {
            "parameter": "PERE",
            "values": [
                {
                    "value": "1,69E+04",
                    "module": "A1-A3",
                    "scenario": null
                },
                {
                    "value": "1,26E+01",
                    "module": "A4",
                    "scenario": null
                },
                {
                    "value": "1,16E-01",
                    "module": "C1",
                    "scenario": null
                },
                {
                    "value": "2,10E+00",
                    "module": "C2",
                    "scenario": null
                },
                {
                    "value": "1,77E+01",
                    "module": "C3",
                    "scenario": null
                },
                {
                    "value": "2,34E+00",
                    "module": "C4",
                    "scenario": null
                },
                {
                    "value": "-7,73E+03",
                    "module": "D",
                    "scenario": null
                }
            ]
        },
        {
            "parameter": "PERM",
            "values": [
                {
                    "value": "8,05E+00",
                    "module": "A1-A3",
                    "scenario": null
                },
                {
                    "value": "0,00E+00",
                    "module": "A4",
                    "scenario": null
                },
                {
                    "value": "0,00E+00",
                    "module": "C1",
                    "scenario": null
                },
                {
                    "value": "0,00E+00",
                    "module": "C2",
                    "scenario": null
                },
                {
                    "value": "0,00E+00",
                    "module": "C3",
                    "scenario": null
                },
                {
                    "value": "0,00E+00",
                    "module": "C4",
                    "scenario": null
                },
                {
                    "value": "0,00E+00",
                    "module": "D",
                    "scenario": null
                }
            ]
        },
        {
            "parameter": "PERT",
            "values": [
                {
                    "value": "1,69E+04",
                    "module": "A1-A3",
                    "scenario": null
                },
                {
                    "value": "1,26E+01",
                    "module": "A4",
                    "scenario": null
                },
                {
                    "value": "1,16E-01",
                    "module": "C1",
                    "scenario": null
                },
                {
                    "value": "2,10E+00",
                    "module": "C2",
                    "scenario": null
                },
                {
                    "value": "1,77E+01",
                    "module": "C3",
                    "scenario": null
                },
                {
                    "value": "2,34E+00",
                    "module": "C4",
                    "scenario": null
                },
                {
                    "value": "-7,73E+03",
                    "module": "D",
                    "scenario": null
                }
            ]
        },
        {
            "parameter": "PENRE",
            "values": [
                {
                    "value": "7,89E+04",
                    "module": "A1-A3",
                    "scenario": null
                },
                {
                    "value": "8,79E+02",
                    "module": "A4",
                    "scenario": null
                },
                {
                    "value": "2,15E+01",
                    "module": "C1",
                    "scenario": null
                },
                {
                    "value": "1,46E+02",
                    "module": "C2",
                    "scenario": null
                },
                {
                    "value": "1,34E+02",
                    "module": "C3",
                    "scenario": null
                },
                {
                    "value": "4,10E+01",
                    "module": "C4",
                    "scenario": null
                },
                {
                    "value": "-2,43E+04",
                    "module": "D",
                    "scenario": null
                }
            ]
        },
        {
            "parameter": "PENRM",
            "values": [
                {
                    "value": "4,86E+03",
                    "module": "A1-A3",
                    "scenario": null
                },
                {
                    "value": "0,00E+00",
                    "module": "A4",
                    "scenario": null
                },
                {
                    "value": "0,00E+00",
                    "module": "C1",
                    "scenario": null
                },
                {
                    "value": "0,00E+00",
                    "module": "C2",
                    "scenario": null
                },
                {
                    "value": "0,00E+00",
                    "module": "C3",
                    "scenario": null
                },
                {
                    "value": "0,00E+00",
                    "module": "C4",
                    "scenario": null
                },
                {
                    "value": "0,00E+00",
                    "module": "D",
                    "scenario": null
                }
            ]
        },
        {
            "parameter": "PENRT",
            "values": [
                {
                    "value": "8,37E+04",
                    "module": "A1-A3",
                    "scenario": null
                },
                {
                    "value": "8,79E+02",
                    "module": "A4",
                    "scenario": null
                },
                {
                    "value": "2,15E+01",
                    "module": "C1",
                    "scenario": null
                },
                {
                    "value": "1,46E+02",
                    "module": "C2",
                    "scenario": null
                },
                {
                    "value": "1,34E+02",
                    "module": "C3",
                    "scenario": null
                },
                {
                    "value": "4,10E+01",
                    "module": "C4",
                    "scenario": null
                },
                {
                    "value": "-2,44E+04",
                    "module": "D",
                    "scenario": null
                }
            ]
        },
        {
            "parameter": "SM",
            "values": [
                {
                    "value": "2,44E+02",
                    "module": "A1-A3",
                    "scenario": null
                },
                {
                    "value": "0,00E+00",
                    "module": "A4",
                    "scenario": null
                },
                {
                    "value": "1,06E-02",
                    "module": "C1",
                    "scenario": null
                },
                {
                    "value": "0,00E+00",
                    "module": "C2",
                    "scenario": null
                },
                {
                    "value": "-1,22E+00",
                    "module": "C3",
                    "scenario": null
                },
                {
                    "value": "-1,17E+00",
                    "module": "C4",
                    "scenario": null
                },
                {
                    "value": "1,94E+02",
                    "module": "D",
                    "scenario": null
                }
            ]
        },
        {
            "parameter": "RSF",
            "values": [
                {
                    "value": "1,81E+02",
                    "module": "A1-A3",
                    "scenario": null
                },
                {
                    "value": "4,50E-01",
                    "module": "A4",
                    "scenario": null
                },
                {
                    "value": "2,86E-03",
                    "module": "C1",
                    "scenario": null
                },
                {
                    "value": "7,50E-02",
                    "module": "C2",
                    "scenario": null
                },
                {
                    "value": "3,56E-01",
                    "module": "C3",
                    "scenario": null
                },
                {
                    "value": "5,20E-02",
                    "module": "C4",
                    "scenario": null
                },
                {
                    "value": "2,19E+01",
                    "module": "D",
                    "scenario": null
                }
            ]
        },
        {
            "parameter": "NRSF",
            "values": [
                {
                    "value": "2,03E+03",
                    "module": "A1-A3",
                    "scenario": null
                },
                {
                    "value": "1,61E+00",
                    "module": "A4",
                    "scenario": null
                },
                {
                    "value": "4,21E-02",
                    "module": "C1",
                    "scenario": null
                },
                {
                    "value": "2,68E-01",
                    "module": "C2",
                    "scenario": null
                },
                {
                    "value": "-7,61E-02",
                    "module": "C3",
                    "scenario": null
                },
                {
                    "value": "2,11E-01",
                    "module": "C4",
                    "scenario": null
                },
                {
                    "value": "6,73E+02",
                    "module": "D",
                    "scenario": null
                }
            ]
        },
        {
            "parameter": "FW",
            "values": [
                {
                    "value": "1,25E+02",
                    "module": "A1-A3",
                    "scenario": null
                },
                {
                    "value": "9,40E-02",
                    "module": "A4",
                    "scenario": null
                },
                {
                    "value": "1,11E-03",
                    "module": "C1",
                    "scenario": null
                },
                {
                    "value": "1,57E-02",
                    "module": "C2",
                    "scenario": null
                },
                {
                    "value": "2,00E+00",
                    "module": "C3",
                    "scenario": null
                },
                {
                    "value": "6,04E-02",
                    "module": "C4",
                    "scenario": null
                },
                {
                    "value": "-3,92E+01",
                    "module": "D",
                    "scenario": null
                }
            ]
        }
    ],
    "end_of_life_waste": [
        {
            "parameter": "HWD",
            "values": [
                {
                    "value": "3,78E+01",
                    "module": "A1-A3",
                    "scenario": null
                },
                {
                    "value": "4,53E-02",
                    "module": "A4",
                    "scenario": null
                },
                {
                    "value": "6,34E-04",
                    "module": "C1",
                    "scenario": null
                },
                {
                    "value": "7,55E-03",
                    "module": "C2",
                    "scenario": null
                },
                {
                    "value": "3,75E-02",
                    "module": "C3",
                    "scenario": null
                },
                {
                    "value": "2,00E+00",
                    "module": "C4",
                    "scenario": null
                },
                {
                    "value": "2,30E+00",
                    "module": "D",
                    "scenario": null
                }
            ]
        },
        {
            "parameter": "NHWD",
            "values": [
                {
                    "value": "2,28E+03",
                    "module": "A1-A3",
                    "scenario": null
                },
                {
                    "value": "4,27E+01",
                    "module": "A4",
                    "scenario": null
                },
                {
                    "value": "2,55E-02",
                    "module": "C1",
                    "scenario": null
                },
                {
                    "value": "7,12E+00",
                    "module": "C2",
                    "scenario": null
                },
                {
                    "value": "7,28E+00",
                    "module": "C3",
                    "scenario": null
                },
                {
                    "value": "1,68E+02",
                    "module": "C4",
                    "scenario": null
                },
                {
                    "value": "-7,08E+02",
                    "module": "D",
                    "scenario": null
                }
            ]
        },
        {
            "parameter": "RWD",
            "values": [
                {
                    "value": "2,91E-01",
                    "module": "A1-A3",
                    "scenario": null
                },
                {
                    "value": "5,99E-03",
                    "module": "A4",
                    "scenario": null
                },
                {
                    "value": "1,49E-04",
                    "module": "C1",
                    "scenario": null
                },
                {
                    "value": "9,98E-04",
                    "module": "C2",
                    "scenario": null
                },
                {
                    "value": "9,55E-05",
                    "module": "C3",
                    "scenario": null
                },
                {
                    "value": "1,53E-04",
                    "module": "C4",
                    "scenario": null
                },
                {
                    "value": "-7,43E-02",
                    "module": "D",
                    "scenario": null
                }
            ]
        }
    ],
    "end_of_life_flow": [
        {
            "parameter": "CRU",
            "values": [
                {
                    "value": "0,00E+00",
                    "module": "A1-A3",
                    "scenario": null
                },
                {
                    "value": "0,00E+00",
                    "module": "A4",
                    "scenario": null
                },
                {
                    "value": "0,00E+00",
                    "module": "C1",
                    "scenario": null
                },
                {
                    "value": "0,00E+00",
                    "module": "C2",
                    "scenario": null
                },
                {
                    "value": "0,00E+00",
                    "module": "C3",
                    "scenario": null
                },
                {
                    "value": "0,00E+00",
                    "module": "C4",
                    "scenario": null
                },
                {
                    "value": "0,00E+00",
                    "module": "D",
                    "scenario": null
                }
            ]
        },
        {
            "parameter": "MFR",
            "values": [
                {
                    "value": "4,55E+02",
                    "module": "A1-A3",
                    "scenario": null
                },
                {
                    "value": "0,00E+00",
                    "module": "A4",
                    "scenario": null
                },
                {
                    "value": "1,04E-02",
                    "module": "C1",
                    "scenario": null
                },
                {
                    "value": "0,00E+00",
                    "module": "C2",
                    "scenario": null
                },
                {
                    "value": "9,26E+02",
                    "module": "C3",
                    "scenario": null
                },
                {
                    "value": "1,95E-02",
                    "module": "C4",
                    "scenario": null
                },
                {
                    "value": "1,67E+02",
                    "module": "D",
                    "scenario": null
                }
            ]
        },
        {
            "parameter": "MER",
            "values": [
                {
                    "value": "1,34E+00",
                    "module": "A1-A3",
                    "scenario": null
                },
                {
                    "value": "0,00E+00",
                    "module": "A4",
                    "scenario": null
                },
                {
                    "value": "3,22E-05",
                    "module": "C1",
                    "scenario": null
                },
                {
                    "value": "0,00E+00",
                    "module": "C2",
                    "scenario": null
                },
                {
                    "value": "4,13E+01",
                    "module": "C3",
                    "scenario": null
                },
                {
                    "value": "2,91E-04",
                    "module": "C4",
                    "scenario": null
                },
                {
                    "value": "-7,90E-02",
                    "module": "D",
                    "scenario": null
                }
            ]
        },
        {
            "parameter": "EEE",
            "values": [
                {
                    "value": "2,98E+01",
                    "module": "A1-A3",
                    "scenario": null
                },
                {
                    "value": "0,00E+00",
                    "module": "A4",
                    "scenario": null
                },
                {
                    "value": "1,10E-04",
                    "module": "C1",
                    "scenario": null
                },
                {
                    "value": "0,00E+00",
                    "module": "C2",
                    "scenario": null
                },
                {
                    "value": "6,77E+01",
                    "module": "C3",
                    "scenario": null
                },
                {
                    "value": "3,16E-01",
                    "module": "C4",
                    "scenario": null
                },
                {
                    "value": "9,43E+00",
                    "module": "D",
                    "scenario": null
                }
            ]
        },
        {
            "parameter": "EET",
            "values": [
                {
                    "value": "4,51E+02",
                    "module": "A1-A3",
                    "scenario": null
                },
                {
                    "value": "0,00E+00",
                    "module": "A4",
                    "scenario": null
                },
                {
                    "value": "1,67E-03",
                    "module": "C1",
                    "scenario": null
                },
                {
                    "value": "0,00E+00",
                    "module": "C2",
                    "scenario": null
                },
                {
                    "value": "1,02E+03",
                    "module": "C3",
                    "scenario": null
                },
                {
                    "value": "4,78E+00",
                    "module": "C4",
                    "scenario": null
                },
                {
                    "value": "1,43E+02",
                    "module": "D",
                    "scenario": null
                }
            ]
        }
    ]
}