{"product_name":"C80-P1430 30/70 AL G2 6700 DALI PRE C2,5 MP","epd_id":"NEPD-4795-4010-EN","declared_unit":{"unit":"stk","amount":1},"compliance":["EN 15804+A2","ISO 14025","ISO 21930"],"producer_name":"Glamox AS","environmental_impact":[{"parameter":"GWP-total","unit":"kg CO2-eq","values":[{"value":"5,42E+01","module":"A1","scenario":null},{"value":"8,59E-01","module":"A2","scenario":null},{"value":"4,19E-01","module":"A3","scenario":null},{"value":"9,10E-01","module":"A4","scenario":null},{"value":"6,18E-01","module":"A5","scenario":null},{"value":"2,42E+02","module":"B6","scenario":null},{"value":"0,00E+00","module":"C1","scenario":null},{"value":"1,35E-01","module":"C2","scenario":null},{"value":"1,20E+00","module":"C3","scenario":null},{"value":"9,87E-02","module":"C4","scenario":null},{"value":"1,28E+00","module":"D","scenario":null},{"value":"5,55E+01","module":"A1A3","scenario":null}]},{"parameter":"GWP-fossil","unit":"kg CO2-eq","values":[{"value":"5,43E+01","module":"A1","scenario":null},{"value":"8,58E-01","module":"A2","scenario":null},{"value":"4,05E-01","module":"A3","scenario":null},{"value":"9,10E-01","module":"A4","scenario":null},{"value":"5,82E-03","module":"A5","scenario":null},{"value":"2,25E+02","module":"B6","scenario":null},{"value":"0,00E+00","module":"C1","scenario":null},{"value":"1,35E-01","module":"C2","scenario":null},{"value":"1,20E+00","module":"C3","scenario":null},{"value":"9,84E-02","module":"C4","scenario":null},{"value":"1,23E+00","module":"D","scenario":null},{"value":"5,56E+01","module":"A1A3","scenario":null}]},{"parameter":"GWP-biogenic","unit":"kg CO2-eq","values":[{"value":"-3,30E-01","module":"A1","scenario":null},{"value":"3,42E-04","module":"A2","scenario":null},{"value":"1,29E-02","module":"A3","scenario":null},{"value":"3,48E-04","module":"A4","scenario":null},{"value":"6,13E-01","module":"A5","scenario":null},{"value":"4,12E+00","module":"B6","scenario":null},{"value":"0,00E+00","module":"C1","scenario":null},{"value":"5,54E-05","module":"C2","scenario":null},{"value":"2,50E-04","module":"C3","scenario":null},{"value":"3,16E-05","module":"C4","scenario":null},{"value":"8,49E-03","module":"D","scenario":null},{"value":"-3,17E-01","module":"A1A3","scenario":null}]},{"parameter":"GWP-luluc","unit":"kg CO2-eq","values":[{"value":"2,47E-01","module":"A1","scenario":null},{"value":"3,18E-04","module":"A2","scenario":null},{"value":"1,13E-03","module":"A3","scenario":null},{"value":"3,60E-04","module":"A4","scenario":null},{"value":"1,93E-06","module":"A5","scenario":null},{"value":"1,23E+01","module":"B6","scenario":null},{"value":"0,00E+00","module":"C1","scenario":null},{"value":"3,94E-05","module":"C2","scenario":null},{"value":"2,76E-04","module":"C3","scenario":null},{"value":"2,77E-04","module":"C4","scenario":null},{"value":"4,28E-02","module":"D","scenario":null},{"value":"2,48E-01","module":"A1A3","scenario":null}]},{"parameter":"ODP","unit":"kg CFC11-eq","values":[{"value":"3,94E-06","module":"A1","scenario":null},{"value":"1,95E-07","module":"A2","scenario":null},{"value":"6,26E-08","module":"A3","scenario":null},{"value":"2,03E-07","module":"A4","scenario":null},{"value":"1,23E-09","module":"A5","scenario":null},{"value":"2,44E-05","module":"B6","scenario":null},{"value":"0,00E+00","module":"C1","scenario":null},{"value":"3,12E-08","module":"C2","scenario":null},{"value":"7,83E-09","module":"C3","scenario":null},{"value":"7,08E-09","module":"C4","scenario":null},{"value":"-4,58E-03","module":"D","scenario":null},{"value":"4,19E-06","module":"A1A3","scenario":null}]},{"parameter":"AP","unit":"mol H+-eq","values":[{"value":"4,18E-01","module":"A1","scenario":null},{"value":"5,09E-03","module":"A2","scenario":null},{"value":"3,46E-03","module":"A3","scenario":null},{"value":"8,16E-03","module":"A4","scenario":null},{"value":"2,76E-05","module":"A5","scenario":null},{"value":"1,04E+00","module":"B6","scenario":null},{"value":"0,00E+00","module":"C1","scenario":null},{"value":"5,67E-04","module":"C2","scenario":null},{"value":"6,66E-04","module":"C3","scenario":null},{"value":"2,92E-04","module":"C4","scenario":null},{"value":"-5,89E-02","module":"D","scenario":null},{"value":"4,26E-01","module":"A1A3","scenario":null}]},{"parameter":"POCP","unit":"kg NMVOC-eq","values":[{"value":"2,07E-01","module":"A1","scenario":null},{"value":"4,57E-03","module":"A2","scenario":null},{"value":"2,92E-03","module":"A3","scenario":null},{"value":"6,74E-03","module":"A4","scenario":null},{"value":"2,84E-05","module":"A5","scenario":null},{"value":"5,16E-01","module":"B6","scenario":null},{"value":"0,00E+00","module":"C1","scenario":null},{"value":"6,06E-04","module":"C2","scenario":null},{"value":"5,20E-04","module":"C3","scenario":null},{"value":"3,33E-04","module":"C4","scenario":null},{"value":"-7,71E-03","module":"D","scenario":null},{"value":"2,14E-01","module":"A1A3","scenario":null}]},{"parameter":"ADPE","unit":"kg Sb-eq","values":[{"value":"5,87E-03","module":"A1","scenario":null},{"value":"2,21E-05","module":"A2","scenario":null},{"value":"3,10E-06","module":"A3","scenario":null},{"value":"2,15E-05","module":"A4","scenario":null},{"value":"1,42E-07","module":"A5","scenario":null},{"value":"3,50E-03","module":"B6","scenario":null},{"value":"0,00E+00","module":"C1","scenario":null},{"value":"2,30E-06","module":"C2","scenario":null},{"value":"7,24E-07","module":"C3","scenario":null},{"value":"3,23E-07","module":"C4","scenario":null},{"value":"-3,10E-04","module":"D","scenario":null},{"value":"5,90E-03","module":"A1A3","scenario":null}]},{"parameter":"ADPF","unit":"MJ","values":[{"value":"7,16E+02","module":"A1","scenario":null},{"value":"1,28E+01","module":"A2","scenario":null},{"value":"5,00E+00","module":"A3","scenario":null},{"value":"1,34E+01","module":"A4","scenario":null},{"value":"8,15E-02","module":"A5","scenario":null},{"value":"6,09E+03","module":"B6","scenario":null},{"value":"0,00E+00","module":"C1","scenario":null},{"value":"2,10E+00","module":"C2","scenario":null},{"value":"1,22E+00","module":"C3","scenario":null},{"value":"7,80E-01","module":"C4","scenario":null},{"value":"1,64E+01","module":"D","scenario":null},{"value":"7,34E+02","module":"A1A3","scenario":null}]},{"parameter":"WDP","unit":"m3 world-eq. Deprived","values":[{"value":"6,23E+03","module":"A1","scenario":null},{"value":"1,17E+01","module":"A2","scenario":null},{"value":"1,22E+03","module":"A3","scenario":null},{"value":"1,12E+01","module":"A4","scenario":null},{"value":"1,03E-01","module":"A5","scenario":null},{"value":"4,71E+05","module":"B6","scenario":null},{"value":"0,00E+00","module":"C1","scenario":null},{"value":"1,61E+00","module":"C2","scenario":null},{"value":"9,02E+00","module":"C3","scenario":null},{"value":"9,87E+00","module":"C4","scenario":null},{"value":"1,38E+03","module":"D","scenario":null},{"value":"7,45E+03","module":"A1A3","scenario":null}]},{"parameter":"EP-freshwater","unit":"kg P-eq","values":[{"value":"7,44E-03","module":"A1","scenario":null},{"value":"6,52E-06","module":"A2","scenario":null},{"value":"1,11E-05","module":"A3","scenario":null},{"value":"6,52E-06","module":"A4","scenario":null},{"value":"4,78E-08","module":"A5","scenario":null},{"value":"1,49E-02","module":"B6","scenario":null},{"value":"0,00E+00","module":"C1","scenario":null},{"value":"1,03E-06","module":"C2","scenario":null},{"value":"4,09E-06","module":"C3","scenario":null},{"value":"1,68E-06","module":"C4","scenario":null},{"value":"-3,26E-04","module":"D","scenario":null},{"value":"7,46E-03","module":"A1A3","scenario":null}]},{"parameter":"EP-marine","unit":"kg N-eq","values":[{"value":"5,70E-02","module":"A1","scenario":null},{"value":"1,41E-03","module":"A2","scenario":null},{"value":"1,00E-03","module":"A3","scenario":null},{"value":"2,18E-03","module":"A4","scenario":null},{"value":"9,12E-06","module":"A5","scenario":null},{"value":"1,64E-01","module":"B6","scenario":null},{"value":"0,00E+00","module":"C1","scenario":null},{"value":"1,71E-04","module":"C2","scenario":null},{"value":"1,90E-04","module":"C3","scenario":null},{"value":"1,38E-04","module":"C4","scenario":null},{"value":"-1,74E-03","module":"D","scenario":null},{"value":"5,94E-02","module":"A1A3","scenario":null}]},{"parameter":"EP-terrestrial","unit":"mol N-eq.","values":[{"value":"6,49E-01","module":"A1","scenario":null},{"value":"1,57E-02","module":"A2","scenario":null},{"value":"1,59E-02","module":"A3","scenario":null},{"value":"2,42E-02","module":"A4","scenario":null},{"value":"9,87E-05","module":"A5","scenario":null},{"value":"2,20E+00","module":"B6","scenario":null},{"value":"0,00E+00","module":"C1","scenario":null},{"value":"1,89E-03","module":"C2","scenario":null},{"value":"2,03E-03","module":"C3","scenario":null},{"value":"9,10E-04","module":"C4","scenario":null},{"value":"-2,99E-02","module":"D","scenario":null},{"value":"6,80E-01","module":"A1A3","scenario":null}]},{"parameter":"GWP-IOBC","unit":"kg CO2-eq","values":[{"value":"5,48E+01","module":"A1","scenario":null},{"value":"8,59E-01","module":"A2","scenario":null},{"value":"3,47E-01","module":"A3","scenario":null},{"value":"9,10E-01","module":"A4","scenario":null},{"value":"0,00E+00","module":"A5","scenario":null},{"value":"3,27E+02","module":"B6","scenario":null},{"value":"0,00E+00","module":"C1","scenario":null},{"value":"1,35E-01","module":"C2","scenario":null},{"value":"1,20E+00","module":"C3","scenario":null},{"value":"1,89E-02","module":"C4","scenario":null},{"value":"1,16E+00","module":"D","scenario":null},{"value":"5,60E+01","module":"A1A3","scenario":null}]}],"additional_environmental_impact":[{"parameter":"PM","unit":"Disease incidence","values":[{"value":"2,84E-06","module":"A1","scenario":null},{"value":"5,85E-08","module":"A2","scenario":null},{"value":"4,47E-08","module":"A3","scenario":null},{"value":"5,86E-08","module":"A4","scenario":null},{"value":"4,06E-10","module":"A5","scenario":null},{"value":"5,51E-06","module":"B6","scenario":null},{"value":"0,00E+00","module":"C1","scenario":null},{"value":"1,19E-08","module":"C2","scenario":null},{"value":"4,03E-09","module":"C3","scenario":null},{"value":"5,29E-09","module":"C4","scenario":null},{"value":"-2,10E-08","module":"D","scenario":null},{"value":"2,94E-06","module":"A1A3","scenario":null}]},{"parameter":"ETP-fw","unit":"CTUe","values":[{"value":"2,91E+03","module":"A1","scenario":null},{"value":"9,32E+00","module":"A2","scenario":null},{"value":"2,98E+01","module":"A3","scenario":null},{"value":"9,51E+00","module":"A4","scenario":null},{"value":"1,09E-01","module":"A5","scenario":null},{"value":"7,62E+03","module":"B6","scenario":null},{"value":"0,00E+00","module":"C1","scenario":null},{"value":"1,53E+00","module":"C2","scenario":null},{"value":"4,08E+00","module":"C3","scenario":null},{"value":"6,30E+02","module":"C4","scenario":null},{"value":"-5,26E+02","module":"D","scenario":null},{"value":"2,95E+03","module":"A1A3","scenario":null}]},{"parameter":"HTP-c","unit":"CTUh","values":[{"value":"7,35E-08","module":"A1","scenario":null},{"value":"0,00E+00","module":"A2","scenario":null},{"value":"4,52E-10","module":"A3","scenario":null},{"value":"0,00E+00","module":"A4","scenario":null},{"value":"3,00E-12","module":"A5","scenario":null},{"value":"1,77E-07","module":"B6","scenario":null},{"value":"0,00E+00","module":"C1","scenario":null},{"value":"0,00E+00","module":"C2","scenario":null},{"value":"1,12E-09","module":"C3","scenario":null},{"value":"1,65E-10","module":"C4","scenario":null},{"value":"1,57E-09","module":"D","scenario":null},{"value":"7,39E-08","module":"A1A3","scenario":null}]},{"parameter":"HTP-nc","unit":"CTUh","values":[{"value":"3,54E-06","module":"A1","scenario":null},{"value":"9,88E-09","module":"A2","scenario":null},{"value":"1,10E-08","module":"A3","scenario":null},{"value":"1,05E-08","module":"A4","scenario":null},{"value":"1,37E-10","module":"A5","scenario":null},{"value":"4,67E-06","module":"B6","scenario":null},{"value":"0,00E+00","module":"C1","scenario":null},{"value":"1,48E-09","module":"C2","scenario":null},{"value":"6,53E-08","module":"C3","scenario":null},{"value":"1,54E-09","module":"C4","scenario":null},{"value":"-2,02E-07","module":"D","scenario":null},{"value":"3,56E-06","module":"A1A3","scenario":null}]},{"parameter":"SQP","unit":"-","values":[{"value":"3,11E+02","module":"A1","scenario":null},{"value":"8,43E+00","module":"A2","scenario":null},{"value":"1,17E+02","module":"A3","scenario":null},{"value":"8,10E+00","module":"A4","scenario":null},{"value":"5,47E-02","module":"A5","scenario":null},{"value":"4,59E+03","module":"B6","scenario":null},{"value":"0,00E+00","module":"C1","scenario":null},{"value":"2,41E+00","module":"C2","scenario":null},{"value":"2,40E-01","module":"C3","scenario":null},{"value":"1,84E+00","module":"C4","scenario":null},{"value":"-1,66E+01","module":"D","scenario":null},{"value":"4,36E+02","module":"A1A3","scenario":null}]},{"parameter":"IRP","unit":"kBq U235-eq","values":[{"value":"2,46E+00","module":"A1","scenario":null},{"value":"5,60E-02","module":"A2","scenario":null},{"value":"7,56E-03","module":"A3","scenario":null},{"value":"5,83E-02","module":"A4","scenario":null},{"value":"3,49E-04","module":"A5","scenario":null},{"value":"1,39E+02","module":"B6","scenario":null},{"value":"0,00E+00","module":"C1","scenario":null},{"value":"9,17E-03","module":"C2","scenario":null},{"value":"5,70E-03","module":"C3","scenario":null},{"value":"3,27E-03","module":"C4","scenario":null},{"value":"9,20E-02","module":"D","scenario":null},{"value":"2,52E+00","module":"A1A3","scenario":null}]}],"resource_use":[{"parameter":"PERE","unit":"MJ","values":[{"value":"1,79E+02","module":"A1","scenario":null},{"value":"1,75E-01","module":"A2","scenario":null},{"value":"2,93E+01","module":"A3","scenario":null},{"value":"1,73E-01","module":"A4","scenario":null},{"value":"1,34E-03","module":"A5","scenario":null},{"value":"5,99E+03","module":"B6","scenario":null},{"value":"0,00E+00","module":"C1","scenario":null},{"value":"2,64E-02","module":"C2","scenario":null},{"value":"1,68E-01","module":"C3","scenario":null},{"value":"1,70E-01","module":"C4","scenario":null},{"value":"4,29E+00","module":"D","scenario":null},{"value":"2,08E+02","module":"A1A3","scenario":null}]},{"parameter":"PERM","unit":"","values":[{"value":"3,55E+00","module":"A1","scenario":null},{"value":"0,00E+00","module":"A2","scenario":null},{"value":"0,00E+00","module":"A3","scenario":null},{"value":"0,00E+00","module":"A4","scenario":null},{"value":"-4,27E+00","module":"A5","scenario":null},{"value":"0,00E+00","module":"B6","scenario":null},{"value":"0,00E+00","module":"C1","scenario":null},{"value":"0,00E+00","module":"C2","scenario":null},{"value":"0,00E+00","module":"C3","scenario":null},{"value":"0,00E+00","module":"C4","scenario":null},{"value":"0,00E+00","module":"D","scenario":null},{"value":"3,55E+00","module":"A1A3","scenario":null}]},{"parameter":"PERT","unit":"MJ","values":[{"value":"1,55E+02","module":"A1","scenario":null},{"value":"1,75E-01","module":"A2","scenario":null},{"value":"2,93E+01","module":"A3","scenario":null},{"value":"1,73E-01","module":"A4","scenario":null},{"value":"-4,27E+00","module":"A5","scenario":null},{"value":"5,99E+03","module":"B6","scenario":null},{"value":"0,00E+00","module":"C1","scenario":null},{"value":"2,64E-02","module":"C2","scenario":null},{"value":"1,68E-01","module":"C3","scenario":null},{"value":"1,70E-01","module":"C4","scenario":null},{"value":"4,29E+00","module":"D","scenario":null},{"value":"1,85E+02","module":"A1A3","scenario":null}]},{"parameter":"PENRE","unit":"MJ","values":[{"value":"6,82E+02","module":"A1","scenario":null},{"value":"1,28E+01","module":"A2","scenario":null},{"value":"5,00E+00","module":"A3","scenario":null},{"value":"1,34E+01","module":"A4","scenario":null},{"value":"8,15E-02","module":"A5","scenario":null},{"value":"6,18E+03","module":"B6","scenario":null},{"value":"0,00E+00","module":"C1","scenario":null},{"value":"2,10E+00","module":"C2","scenario":null},{"value":"1,23E+00","module":"C3","scenario":null},{"value":"7,80E-01","module":"C4","scenario":null},{"value":"1,64E+01","module":"D","scenario":null},{"value":"7,00E+02","module":"A1A3","scenario":null}]},{"parameter":"PENRM","unit":"MJ","values":[{"value":"5,47E+01","module":"A1","scenario":null},{"value":"0,00E+00","module":"A2","scenario":null},{"value":"0,00E+00","module":"A3","scenario":null},{"value":"0,00E+00","module":"A4","scenario":null},{"value":"0,00E+00","module":"A5","scenario":null},{"value":"0,00E+00","module":"B6","scenario":null},{"value":"0,00E+00","module":"C1","scenario":null},{"value":"0,00E+00","module":"C2","scenario":null},{"value":"-3,16E+01","module":"C3","scenario":null},{"value":"0,00E+00","module":"C4","scenario":null},{"value":"-3,67E-02","module":"D","scenario":null},{"value":"5,47E+01","module":"A1A3","scenario":null}]},{"parameter":"PENRT","unit":"MJ","values":[{"value":"7,19E+02","module":"A1","scenario":null},{"value":"1,28E+01","module":"A2","scenario":null},{"value":"5,00E+00","module":"A3","scenario":null},{"value":"1,34E+01","module":"A4","scenario":null},{"value":"8,15E-02","module":"A5","scenario":null},{"value":"6,18E+03","module":"B6","scenario":null},{"value":"0,00E+00","module":"C1","scenario":null},{"value":"2,10E+00","module":"C2","scenario":null},{"value":"-3,04E+01","module":"C3","scenario":null},{"value":"7,80E-01","module":"C4","scenario":null},{"value":"1,64E+01","module":"D","scenario":null},{"value":"7,36E+02","module":"A1A3","scenario":null}]},{"parameter":"SM","unit":"kg","values":[{"value":"2,47E+00","module":"A1","scenario":null},{"value":"0,00E+00","module":"A2","scenario":null},{"value":"5,51E-06","module":"A3","scenario":null},{"value":"0,00E+00","module":"A4","scenario":null},{"value":"0,00E+00","module":"A5","scenario":null},{"value":"0,00E+00","module":"B6","scenario":null},{"value":"0,00E+00","module":"C1","scenario":null},{"value":"0,00E+00","module":"C2","scenario":null},{"value":"0,00E+00","module":"C3","scenario":null},{"value":"8,22E-03","module":"C4","scenario":null},{"value":"6,96E-02","module":"D","scenario":null},{"value":"2,47E+00","module":"A1A3","scenario":null}]},{"parameter":"RSF","unit":"MJ","values":[{"value":"6,54E-01","module":"A1","scenario":null},{"value":"6,22E-03","module":"A2","scenario":null},{"value":"7,29E-02","module":"A3","scenario":null},{"value":"6,06E-03","module":"A4","scenario":null},{"value":"4,45E-05","module":"A5","scenario":null},{"value":"6,05E+01","module":"B6","scenario":null},{"value":"0,00E+00","module":"C1","scenario":null},{"value":"9,24E-04","module":"C2","scenario":null},{"value":"2,89E-03","module":"C3","scenario":null},{"value":"1,33E-03","module":"C4","scenario":null},{"value":"2,07E-02","module":"D","scenario":null},{"value":"7,33E-01","module":"A1A3","scenario":null}]},{"parameter":"NRSF","unit":"MJ","values":[{"value":"2,44E-01","module":"A1","scenario":null},{"value":"2,26E-02","module":"A2","scenario":null},{"value":"1,18E-02","module":"A3","scenario":null},{"value":"2,05E-02","module":"A4","scenario":null},{"value":"1,83E-04","module":"A5","scenario":null},{"value":"0,00E+00","module":"B6","scenario":null},{"value":"0,00E+00","module":"C1","scenario":null},{"value":"3,10E-03","module":"C2","scenario":null},{"value":"-6,65E-05","module":"C3","scenario":null},{"value":"2,65E-02","module":"C4","scenario":null},{"value":"-1,20E-01","module":"D","scenario":null},{"value":"2,78E-01","module":"A1A3","scenario":null}]},{"parameter":"FW","unit":"m3","values":[{"value":"6,08E-01","module":"A1","scenario":null},{"value":"1,31E-03","module":"A2","scenario":null},{"value":"7,18E-04","module":"A3","scenario":null},{"value":"1,29E-03","module":"A4","scenario":null},{"value":"3,84E-05","module":"A5","scenario":null},{"value":"2,72E+01","module":"B6","scenario":null},{"value":"0,00E+00","module":"C1","scenario":null},{"value":"2,39E-04","module":"C2","scenario":null},{"value":"2,07E-03","module":"C3","scenario":null},{"value":"7,55E-04","module":"C4","scenario":null},{"value":"4,51E-02","module":"D","scenario":null},{"value":"6,10E-01","module":"A1A3","scenario":null}]}],"end_of_life_waste":[{"parameter":"HWD","unit":"kg","values":[{"value":"2,38E-01","module":"A1","scenario":null},{"value":"6,47E-04","module":"A2","scenario":null},{"value":"2,16E-02","module":"A3","scenario":null},{"value":"6,61E-04","module":"A4","scenario":null},{"value":"0,00E+00","module":"A5","scenario":null},{"value":"5,70E-01","module":"B6","scenario":null},{"value":"0,00E+00","module":"C1","scenario":null},{"value":"1,15E-04","module":"C2","scenario":null},{"value":"3,09E-05","module":"C3","scenario":null},{"value":"1,82E-01","module":"C4","scenario":null},{"value":"-1,50E-02","module":"D","scenario":null},{"value":"2,60E-01","module":"A1A3","scenario":null}]},{"parameter":"NHWD","unit":"kg","values":[{"value":"9,48E+00","module":"A1","scenario":null},{"value":"5,79E-01","module":"A2","scenario":null},{"value":"2,52E-01","module":"A3","scenario":null},{"value":"5,48E-01","module":"A4","scenario":null},{"value":"3,60E-01","module":"A5","scenario":null},{"value":"3,78E+01","module":"B6","scenario":null},{"value":"0,00E+00","module":"C1","scenario":null},{"value":"1,83E-01","module":"C2","scenario":null},{"value":"4,21E-02","module":"C3","scenario":null},{"value":"1,50E+00","module":"C4","scenario":null},{"value":"4,22E-01","module":"D","scenario":null},{"value":"1,03E+01","module":"A1A3","scenario":null}]},{"parameter":"RWD","unit":"kg","values":[{"value":"2,29E-03","module":"A1","scenario":null},{"value":"8,75E-05","module":"A2","scenario":null},{"value":"1,09E-05","module":"A3","scenario":null},{"value":"9,14E-05","module":"A4","scenario":null},{"value":"0,00E+00","module":"A5","scenario":null},{"value":"6,38E-02","module":"B6","scenario":null},{"value":"0,00E+00","module":"C1","scenario":null},{"value":"1,43E-05","module":"C2","scenario":null},{"value":"1,60E-06","module":"C3","scenario":null},{"value":"3,06E-06","module":"C4","scenario":null},{"value":"8,94E-05","module":"D","scenario":null},{"value":"2,39E-03","module":"A1A3","scenario":null}]}],"end_of_life_flow":[{"parameter":"CRU","unit":"kg","values":[{"value":"0,00E+00","module":"A1","scenario":null},{"value":"0,00E+00","module":"A2","scenario":null},{"value":"0,00E+00","module":"A3","scenario":null},{"value":"0,00E+00","module":"A4","scenario":null},{"value":"0,00E+00","module":"A5","scenario":null},{"value":"0,00E+00","module":"B6","scenario":null},{"value":"0,00E+00","module":"C1","scenario":null},{"value":"0,00E+00","module":"C2","scenario":null},{"value":"0,00E+00","module":"C3","scenario":null},{"value":"0,00E+00","module":"C4","scenario":null},{"value":"0,00E+00","module":"D","scenario":null},{"value":"0,00E+00","module":"A1A3","scenario":null}]},{"parameter":"MFR","unit":"kg","values":[{"value":"6,83E-03","module":"A1","scenario":null},{"value":"0,00E+00","module":"A2","scenario":null},{"value":"3,95E-01","module":"A3","scenario":null},{"value":"0,00E+00","module":"A4","scenario":null},{"value":"3,35E-01","module":"A5","scenario":null},{"value":"0,00E+00","module":"B6","scenario":null},{"value":"0,00E+00","module":"C1","scenario":null},{"value":"0,00E+00","module":"C2","scenario":null},{"value":"2,36E+00","module":"C3","scenario":null},{"value":"5,13E-05","module":"C4","scenario":null},{"value":"1,26E-04","module":"D","scenario":null},{"value":"4,02E-01","module":"A1A3","scenario":null}]},{"parameter":"MER","unit":"kg","values":[{"value":"4,47E-03","module":"A1","scenario":null},{"value":"0,00E+00","module":"A2","scenario":null},{"value":"2,68E-06","module":"A3","scenario":null},{"value":"0,00E+00","module":"A4","scenario":null},{"value":"2,52E-02","module":"A5","scenario":null},{"value":"0,00E+00","module":"B6","scenario":null},{"value":"0,00E+00","module":"C1","scenario":null},{"value":"0,00E+00","module":"C2","scenario":null},{"value":"4,66E-01","module":"C3","scenario":null},{"value":"1,29E-04","module":"C4","scenario":null},{"value":"-1,05E-05","module":"D","scenario":null},{"value":"4,47E-03","module":"A1A3","scenario":null}]},{"parameter":"EEE","unit":"MJ","values":[{"value":"6,07E-03","module":"A1","scenario":null},{"value":"0,00E+00","module":"A2","scenario":null},{"value":"9,48E-02","module":"A3","scenario":null},{"value":"0,00E+00","module":"A4","scenario":null},{"value":"2,06E-02","module":"A5","scenario":null},{"value":"0,00E+00","module":"B6","scenario":null},{"value":"0,00E+00","module":"C1","scenario":null},{"value":"0,00E+00","module":"C2","scenario":null},{"value":"7,17E-01","module":"C3","scenario":null},{"value":"1,21E-03","module":"C4","scenario":null},{"value":"1,00E-03","module":"D","scenario":null},{"value":"1,01E-01","module":"A1A3","scenario":null}]},{"parameter":"EET","unit":"MJ","values":[{"value":"2,40E-02","module":"A1","scenario":null},{"value":"0,00E+00","module":"A2","scenario":null},{"value":"1,43E+00","module":"A3","scenario":null},{"value":"0,00E+00","module":"A4","scenario":null},{"value":"3,12E-01","module":"A5","scenario":null},{"value":"0,00E+00","module":"B6","scenario":null},{"value":"0,00E+00","module":"C1","scenario":null},{"value":"0,00E+00","module":"C2","scenario":null},{"value":"1,08E+01","module":"C3","scenario":null},{"value":"1,82E-02","module":"C4","scenario":null},{"value":"1,51E-02","module":"D","scenario":null},{"value":"1,46E+00","module":"A1A3","scenario":null}]}]}