{
    "product_name": "Svalbard-F",
    "epd_id": "NEPD-6314-5572-EN",
    "declared_unit": {
        "unit": "stk",
        "amount": 1.0
    },
    "compliance": [
        "EN 15804+A2",
        "ISO 14025",
        "ISO 21930"
    ],
    "producer_name": "TROX Auranor Norge AS",
    "environmental_impact": [
        {
            "parameter": "GWP-total",
            "values": [
                {
                    "value": "1,46E+02",
                    "module": "A1-A3",
                    "scenario": null
                },
                {
                    "value": "1,49E+00",
                    "module": "A4",
                    "scenario": null
                },
                {
                    "value": "3,59E-02",
                    "module": "C1",
                    "scenario": null
                },
                {
                    "value": "4,23E-01",
                    "module": "C2",
                    "scenario": null
                },
                {
                    "value": "2,42E-01",
                    "module": "C3",
                    "scenario": null
                },
                {
                    "value": "2,43E-02",
                    "module": "C4",
                    "scenario": null
                },
                {
                    "value": "-3,25E+01",
                    "module": "D",
                    "scenario": null
                }
            ]
        },
        {
            "parameter": "GWP-fossil",
            "values": [
                {
                    "value": "1,48E+02",
                    "module": "A1-A3",
                    "scenario": null
                },
                {
                    "value": "1,49E+00",
                    "module": "A4",
                    "scenario": null
                },
                {
                    "value": "3,59E-02",
                    "module": "C1",
                    "scenario": null
                },
                {
                    "value": "4,23E-01",
                    "module": "C2",
                    "scenario": null
                },
                {
                    "value": "2,42E-01",
                    "module": "C3",
                    "scenario": null
                },
                {
                    "value": "2,43E-02",
                    "module": "C4",
                    "scenario": null
                },
                {
                    "value": "-3,22E+01",
                    "module": "D",
                    "scenario": null
                }
            ]
        },
        {
            "parameter": "GWP-biogenic",
            "values": [
                {
                    "value": "-2,25E+00",
                    "module": "A1-A3",
                    "scenario": null
                },
                {
                    "value": "6,18E-04",
                    "module": "A4",
                    "scenario": null
                },
                {
                    "value": "6,73E-06",
                    "module": "C1",
                    "scenario": null
                },
                {
                    "value": "1,75E-04",
                    "module": "C2",
                    "scenario": null
                },
                {
                    "value": "2,00E-06",
                    "module": "C3",
                    "scenario": null
                },
                {
                    "value": "1,71E-05",
                    "module": "C4",
                    "scenario": null
                },
                {
                    "value": "-8,19E-02",
                    "module": "D",
                    "scenario": null
                }
            ]
        },
        {
            "parameter": "GWP-luluc",
            "values": [
                {
                    "value": "4,30E-01",
                    "module": "A1-A3",
                    "scenario": null
                },
                {
                    "value": "5,31E-04",
                    "module": "A4",
                    "scenario": null
                },
                {
                    "value": "2,83E-06",
                    "module": "C1",
                    "scenario": null
                },
                {
                    "value": "1,50E-04",
                    "module": "C2",
                    "scenario": null
                },
                {
                    "value": "3,06E-07",
                    "module": "C3",
                    "scenario": null
                },
                {
                    "value": "3,40E-06",
                    "module": "C4",
                    "scenario": null
                },
                {
                    "value": "-2,50E-01",
                    "module": "D",
                    "scenario": null
                }
            ]
        },
        {
            "parameter": "ODP",
            "values": [
                {
                    "value": "1,22E-05",
                    "module": "A1-A3",
                    "scenario": null
                },
                {
                    "value": "3,38E-07",
                    "module": "A4",
                    "scenario": null
                },
                {
                    "value": "7,76E-09",
                    "module": "C1",
                    "scenario": null
                },
                {
                    "value": "9,58E-08",
                    "module": "C2",
                    "scenario": null
                },
                {
                    "value": "1,90E-10",
                    "module": "C3",
                    "scenario": null
                },
                {
                    "value": "6,36E-09",
                    "module": "C4",
                    "scenario": null
                },
                {
                    "value": "-9,90E-04",
                    "module": "D",
                    "scenario": null
                }
            ]
        },
        {
            "parameter": "AP",
            "values": [
                {
                    "value": "1,75E+00",
                    "module": "A1-A3",
                    "scenario": null
                },
                {
                    "value": "4,29E-03",
                    "module": "A4",
                    "scenario": null
                },
                {
                    "value": "3,75E-04",
                    "module": "C1",
                    "scenario": null
                },
                {
                    "value": "1,22E-03",
                    "module": "C2",
                    "scenario": null
                },
                {
                    "value": "3,05E-05",
                    "module": "C3",
                    "scenario": null
                },
                {
                    "value": "1,33E-04",
                    "module": "C4",
                    "scenario": null
                },
                {
                    "value": "-7,08E-01",
                    "module": "D",
                    "scenario": null
                }
            ]
        },
        {
            "parameter": "POCP",
            "values": [
                {
                    "value": "6,30E-01",
                    "module": "A1-A3",
                    "scenario": null
                },
                {
                    "value": "3,64E-03",
                    "module": "A4",
                    "scenario": null
                },
                {
                    "value": "5,00E-04",
                    "module": "C1",
                    "scenario": null
                },
                {
                    "value": "1,03E-03",
                    "module": "C2",
                    "scenario": null
                },
                {
                    "value": "3,80E-05",
                    "module": "C3",
                    "scenario": null
                },
                {
                    "value": "1,56E-04",
                    "module": "C4",
                    "scenario": null
                },
                {
                    "value": "-2,16E-01",
                    "module": "D",
                    "scenario": null
                }
            ]
        },
        {
            "parameter": "ADPE",
            "values": [
                {
                    "value": "1,08E-01",
                    "module": "A1-A3",
                    "scenario": null
                },
                {
                    "value": "4,12E-05",
                    "module": "A4",
                    "scenario": null
                },
                {
                    "value": "5,51E-08",
                    "module": "C1",
                    "scenario": null
                },
                {
                    "value": "1,17E-05",
                    "module": "C2",
                    "scenario": null
                },
                {
                    "value": "8,88E-09",
                    "module": "C3",
                    "scenario": null
                },
                {
                    "value": "1,27E-07",
                    "module": "C4",
                    "scenario": null
                },
                {
                    "value": "-3,30E-03",
                    "module": "D",
                    "scenario": null
                }
            ]
        },
        {
            "parameter": "ADPF",
            "values": [
                {
                    "value": "1,89E+03",
                    "module": "A1-A3",
                    "scenario": null
                },
                {
                    "value": "2,26E+01",
                    "module": "A4",
                    "scenario": null
                },
                {
                    "value": "4,94E-01",
                    "module": "C1",
                    "scenario": null
                },
                {
                    "value": "6,39E+00",
                    "module": "C2",
                    "scenario": null
                },
                {
                    "value": "1,64E-02",
                    "module": "C3",
                    "scenario": null
                },
                {
                    "value": "4,35E-01",
                    "module": "C4",
                    "scenario": null
                },
                {
                    "value": "-3,27E+02",
                    "module": "D",
                    "scenario": null
                }
            ]
        },
        {
            "parameter": "WDP",
            "values": [
                {
                    "value": "1,83E+04",
                    "module": "A1-A3",
                    "scenario": null
                },
                {
                    "value": "2,18E+01",
                    "module": "A4",
                    "scenario": null
                },
                {
                    "value": "1,05E-01",
                    "module": "C1",
                    "scenario": null
                },
                {
                    "value": "6,18E+00",
                    "module": "C2",
                    "scenario": null
                },
                {
                    "value": "3,81E-02",
                    "module": "C3",
                    "scenario": null
                },
                {
                    "value": "1,98E+00",
                    "module": "C4",
                    "scenario": null
                },
                {
                    "value": "-6,19E+03",
                    "module": "D",
                    "scenario": null
                }
            ]
        },
        {
            "parameter": "EP-freshwater",
            "values": [
                {
                    "value": "1,12E-02",
                    "module": "A1-A3",
                    "scenario": null
                },
                {
                    "value": "1,19E-05",
                    "module": "A4",
                    "scenario": null
                },
                {
                    "value": "1,31E-07",
                    "module": "C1",
                    "scenario": null
                },
                {
                    "value": "3,38E-06",
                    "module": "C2",
                    "scenario": null
                },
                {
                    "value": "2,03E-08",
                    "module": "C3",
                    "scenario": null
                },
                {
                    "value": "1,42E-07",
                    "module": "C4",
                    "scenario": null
                },
                {
                    "value": "-5,15E-03",
                    "module": "D",
                    "scenario": null
                }
            ]
        },
        {
            "parameter": "EP-marine",
            "values": [
                {
                    "value": "1,81E-01",
                    "module": "A1-A3",
                    "scenario": null
                },
                {
                    "value": "8,49E-04",
                    "module": "A4",
                    "scenario": null
                },
                {
                    "value": "1,66E-04",
                    "module": "C1",
                    "scenario": null
                },
                {
                    "value": "2,40E-04",
                    "module": "C2",
                    "scenario": null
                },
                {
                    "value": "1,46E-05",
                    "module": "C3",
                    "scenario": null
                },
                {
                    "value": "5,98E-05",
                    "module": "C4",
                    "scenario": null
                },
                {
                    "value": "-4,99E-02",
                    "module": "D",
                    "scenario": null
                }
            ]
        },
        {
            "parameter": "EP-terrestrial",
            "values": [
                {
                    "value": "4,67E+00",
                    "module": "A1-A3",
                    "scenario": null
                },
                {
                    "value": "9,49E-03",
                    "module": "A4",
                    "scenario": null
                },
                {
                    "value": "1,82E-03",
                    "module": "C1",
                    "scenario": null
                },
                {
                    "value": "2,69E-03",
                    "module": "C2",
                    "scenario": null
                },
                {
                    "value": "1,58E-04",
                    "module": "C3",
                    "scenario": null
                },
                {
                    "value": "5,36E-04",
                    "module": "C4",
                    "scenario": null
                },
                {
                    "value": "-6,36E-01",
                    "module": "D",
                    "scenario": null
                }
            ]
        }
    ],
    "additional_environmental_impact": [
        {
            "parameter": "PM",
            "values": [
                {
                    "value": "1,46E-05",
                    "module": "A1-A3",
                    "scenario": null
                },
                {
                    "value": "9,13E-08",
                    "module": "A4",
                    "scenario": null
                },
                {
                    "value": "9,93E-09",
                    "module": "C1",
                    "scenario": null
                },
                {
                    "value": "2,59E-08",
                    "module": "C2",
                    "scenario": null
                },
                {
                    "value": "1,43E-10",
                    "module": "C3",
                    "scenario": null
                },
                {
                    "value": "2,70E-09",
                    "module": "C4",
                    "scenario": null
                },
                {
                    "value": "-3,33E-06",
                    "module": "D",
                    "scenario": null
                }
            ]
        },
        {
            "parameter": "ETP-fw",
            "values": [
                {
                    "value": "9,72E+03",
                    "module": "A1-A3",
                    "scenario": null
                },
                {
                    "value": "1,67E+01",
                    "module": "A4",
                    "scenario": null
                },
                {
                    "value": "2,70E-01",
                    "module": "C1",
                    "scenario": null
                },
                {
                    "value": "4,74E+00",
                    "module": "C2",
                    "scenario": null
                },
                {
                    "value": "4,85E-02",
                    "module": "C3",
                    "scenario": null
                },
                {
                    "value": "7,97E+01",
                    "module": "C4",
                    "scenario": null
                },
                {
                    "value": "-6,09E+03",
                    "module": "D",
                    "scenario": null
                }
            ]
        },
        {
            "parameter": "HTP-c",
            "values": [
                {
                    "value": "8,09E-07",
                    "module": "A1-A3",
                    "scenario": null
                },
                {
                    "value": "0,00E+00",
                    "module": "A4",
                    "scenario": null
                },
                {
                    "value": "0,00E+00",
                    "module": "C1",
                    "scenario": null
                },
                {
                    "value": "0,00E+00",
                    "module": "C2",
                    "scenario": null
                },
                {
                    "value": "6,00E-12",
                    "module": "C3",
                    "scenario": null
                },
                {
                    "value": "4,19E-09",
                    "module": "C4",
                    "scenario": null
                },
                {
                    "value": "-1,81E-07",
                    "module": "D",
                    "scenario": null
                }
            ]
        },
        {
            "parameter": "HTP-nc",
            "values": [
                {
                    "value": "1,34E-05",
                    "module": "A1-A3",
                    "scenario": null
                },
                {
                    "value": "1,83E-08",
                    "module": "A4",
                    "scenario": null
                },
                {
                    "value": "2,45E-10",
                    "module": "C1",
                    "scenario": null
                },
                {
                    "value": "5,18E-09",
                    "module": "C2",
                    "scenario": null
                },
                {
                    "value": "2,06E-10",
                    "module": "C3",
                    "scenario": null
                },
                {
                    "value": "2,87E-07",
                    "module": "C4",
                    "scenario": null
                },
                {
                    "value": "-4,69E-06",
                    "module": "D",
                    "scenario": null
                }
            ]
        },
        {
            "parameter": "SQP",
            "values": [
                {
                    "value": "8,48E+02",
                    "module": "A1-A3",
                    "scenario": null
                },
                {
                    "value": "1,58E+01",
                    "module": "A4",
                    "scenario": null
                },
                {
                    "value": "6,27E-02",
                    "module": "C1",
                    "scenario": null
                },
                {
                    "value": "4,47E+00",
                    "module": "C2",
                    "scenario": null
                },
                {
                    "value": "2,07E-03",
                    "module": "C3",
                    "scenario": null
                },
                {
                    "value": "1,56E+00",
                    "module": "C4",
                    "scenario": null
                },
                {
                    "value": "-7,62E+01",
                    "module": "D",
                    "scenario": null
                }
            ]
        },
        {
            "parameter": "IRP",
            "values": [
                {
                    "value": "7,75E+00",
                    "module": "A1-A3",
                    "scenario": null
                },
                {
                    "value": "9,86E-02",
                    "module": "A4",
                    "scenario": null
                },
                {
                    "value": "2,12E-03",
                    "module": "C1",
                    "scenario": null
                },
                {
                    "value": "2,79E-02",
                    "module": "C2",
                    "scenario": null
                },
                {
                    "value": "2,86E-05",
                    "module": "C3",
                    "scenario": null
                },
                {
                    "value": "1,98E-03",
                    "module": "C4",
                    "scenario": null
                },
                {
                    "value": "-6,74E-01",
                    "module": "D",
                    "scenario": null
                }
            ]
        }
    ],
    "resource_use": [
        {
            "parameter": "PERE",
            "values": [
                {
                    "value": "3,76E+02",
                    "module": "A1-A3",
                    "scenario": null
                },
                {
                    "value": "3,23E-01",
                    "module": "A4",
                    "scenario": null
                },
                {
                    "value": "2,67E-03",
                    "module": "C1",
                    "scenario": null
                },
                {
                    "value": "9,15E-02",
                    "module": "C2",
                    "scenario": null
                },
                {
                    "value": "4,98E-04",
                    "module": "C3",
                    "scenario": null
                },
                {
                    "value": "1,23E-02",
                    "module": "C4",
                    "scenario": null
                },
                {
                    "value": "-8,19E+01",
                    "module": "D",
                    "scenario": null
                }
            ]
        },
        {
            "parameter": "PERM",
            "values": [
                {
                    "value": "4,17E+01",
                    "module": "A1-A3",
                    "scenario": null
                },
                {
                    "value": "0,00E+00",
                    "module": "A4",
                    "scenario": null
                },
                {
                    "value": "0,00E+00",
                    "module": "C1",
                    "scenario": null
                },
                {
                    "value": "0,00E+00",
                    "module": "C2",
                    "scenario": null
                },
                {
                    "value": "0,00E+00",
                    "module": "C3",
                    "scenario": null
                },
                {
                    "value": "0,00E+00",
                    "module": "C4",
                    "scenario": null
                },
                {
                    "value": "0,00E+00",
                    "module": "D",
                    "scenario": null
                }
            ]
        },
        {
            "parameter": "PERT",
            "values": [
                {
                    "value": "4,18E+02",
                    "module": "A1-A3",
                    "scenario": null
                },
                {
                    "value": "3,23E-01",
                    "module": "A4",
                    "scenario": null
                },
                {
                    "value": "2,67E-03",
                    "module": "C1",
                    "scenario": null
                },
                {
                    "value": "9,15E-02",
                    "module": "C2",
                    "scenario": null
                },
                {
                    "value": "4,98E-04",
                    "module": "C3",
                    "scenario": null
                },
                {
                    "value": "1,23E-02",
                    "module": "C4",
                    "scenario": null
                },
                {
                    "value": "-8,19E+01",
                    "module": "D",
                    "scenario": null
                }
            ]
        },
        {
            "parameter": "PENRE",
            "values": [
                {
                    "value": "1,88E+03",
                    "module": "A1-A3",
                    "scenario": null
                },
                {
                    "value": "2,26E+01",
                    "module": "A4",
                    "scenario": null
                },
                {
                    "value": "4,94E-01",
                    "module": "C1",
                    "scenario": null
                },
                {
                    "value": "6,39E+00",
                    "module": "C2",
                    "scenario": null
                },
                {
                    "value": "1,64E-02",
                    "module": "C3",
                    "scenario": null
                },
                {
                    "value": "4,35E-01",
                    "module": "C4",
                    "scenario": null
                },
                {
                    "value": "-3,27E+02",
                    "module": "D",
                    "scenario": null
                }
            ]
        },
        {
            "parameter": "PENRM",
            "values": [
                {
                    "value": "8,78E+00",
                    "module": "A1-A3",
                    "scenario": null
                },
                {
                    "value": "0,00E+00",
                    "module": "A4",
                    "scenario": null
                },
                {
                    "value": "0,00E+00",
                    "module": "C1",
                    "scenario": null
                },
                {
                    "value": "0,00E+00",
                    "module": "C2",
                    "scenario": null
                },
                {
                    "value": "0,00E+00",
                    "module": "C3",
                    "scenario": null
                },
                {
                    "value": "0,00E+00",
                    "module": "C4",
                    "scenario": null
                },
                {
                    "value": "0,00E+00",
                    "module": "D",
                    "scenario": null
                }
            ]
        },
        {
            "parameter": "PENRT",
            "values": [
                {
                    "value": "1,89E+03",
                    "module": "A1-A3",
                    "scenario": null
                },
                {
                    "value": "2,26E+01",
                    "module": "A4",
                    "scenario": null
                },
                {
                    "value": "4,94E-01",
                    "module": "C1",
                    "scenario": null
                },
                {
                    "value": "6,39E+00",
                    "module": "C2",
                    "scenario": null
                },
                {
                    "value": "1,64E-02",
                    "module": "C3",
                    "scenario": null
                },
                {
                    "value": "4,35E-01",
                    "module": "C4",
                    "scenario": null
                },
                {
                    "value": "-3,27E+02",
                    "module": "D",
                    "scenario": null
                }
            ]
        },
        {
            "parameter": "SM",
            "values": [
                {
                    "value": "1,45E+01",
                    "module": "A1-A3",
                    "scenario": null
                },
                {
                    "value": "0,00E+00",
                    "module": "A4",
                    "scenario": null
                },
                {
                    "value": "2,43E-04",
                    "module": "C1",
                    "scenario": null
                },
                {
                    "value": "0,00E+00",
                    "module": "C2",
                    "scenario": null
                },
                {
                    "value": "0,00E+00",
                    "module": "C3",
                    "scenario": null
                },
                {
                    "value": "1,11E-05",
                    "module": "C4",
                    "scenario": null
                },
                {
                    "value": "9,44E-01",
                    "module": "D",
                    "scenario": null
                }
            ]
        },
        {
            "parameter": "RSF",
            "values": [
                {
                    "value": "7,81E+00",
                    "module": "A1-A3",
                    "scenario": null
                },
                {
                    "value": "1,16E-02",
                    "module": "A4",
                    "scenario": null
                },
                {
                    "value": "6,57E-05",
                    "module": "C1",
                    "scenario": null
                },
                {
                    "value": "3,27E-03",
                    "module": "C2",
                    "scenario": null
                },
                {
                    "value": "1,37E-05",
                    "module": "C3",
                    "scenario": null
                },
                {
                    "value": "2,77E-04",
                    "module": "C4",
                    "scenario": null
                },
                {
                    "value": "6,57E-01",
                    "module": "D",
                    "scenario": null
                }
            ]
        },
        {
            "parameter": "NRSF",
            "values": [
                {
                    "value": "-5,34E+01",
                    "module": "A1-A3",
                    "scenario": null
                },
                {
                    "value": "4,13E-02",
                    "module": "A4",
                    "scenario": null
                },
                {
                    "value": "9,67E-04",
                    "module": "C1",
                    "scenario": null
                },
                {
                    "value": "1,17E-02",
                    "module": "C2",
                    "scenario": null
                },
                {
                    "value": "0,00E+00",
                    "module": "C3",
                    "scenario": null
                },
                {
                    "value": "7,62E-04",
                    "module": "C4",
                    "scenario": null
                },
                {
                    "value": "1,74E+01",
                    "module": "D",
                    "scenario": null
                }
            ]
        },
        {
            "parameter": "FW",
            "values": [
                {
                    "value": "2,32E+00",
                    "module": "A1-A3",
                    "scenario": null
                },
                {
                    "value": "2,41E-03",
                    "module": "A4",
                    "scenario": null
                },
                {
                    "value": "2,54E-05",
                    "module": "C1",
                    "scenario": null
                },
                {
                    "value": "6,84E-04",
                    "module": "C2",
                    "scenario": null
                },
                {
                    "value": "4,53E-05",
                    "module": "C3",
                    "scenario": null
                },
                {
                    "value": "5,22E-04",
                    "module": "C4",
                    "scenario": null
                },
                {
                    "value": "-4,31E-01",
                    "module": "D",
                    "scenario": null
                }
            ]
        }
    ],
    "end_of_life_waste": [
        {
            "parameter": "HWD",
            "values": [
                {
                    "value": "1,21E+00",
                    "module": "A1-A3",
                    "scenario": null
                },
                {
                    "value": "1,16E-03",
                    "module": "A4",
                    "scenario": null
                },
                {
                    "value": "1,45E-05",
                    "module": "C1",
                    "scenario": null
                },
                {
                    "value": "3,30E-04",
                    "module": "C2",
                    "scenario": null
                },
                {
                    "value": "0,00E+00",
                    "module": "C3",
                    "scenario": null
                },
                {
                    "value": "2,40E-03",
                    "module": "C4",
                    "scenario": null
                },
                {
                    "value": "-6,86E-02",
                    "module": "D",
                    "scenario": null
                }
            ]
        },
        {
            "parameter": "NHWD",
            "values": [
                {
                    "value": "5,45E+01",
                    "module": "A1-A3",
                    "scenario": null
                },
                {
                    "value": "1,10E+00",
                    "module": "A4",
                    "scenario": null
                },
                {
                    "value": "5,85E-04",
                    "module": "C1",
                    "scenario": null
                },
                {
                    "value": "3,11E-01",
                    "module": "C2",
                    "scenario": null
                },
                {
                    "value": "0,00E+00",
                    "module": "C3",
                    "scenario": null
                },
                {
                    "value": "2,75E+00",
                    "module": "C4",
                    "scenario": null
                },
                {
                    "value": "-1,19E+01",
                    "module": "D",
                    "scenario": null
                }
            ]
        },
        {
            "parameter": "RWD",
            "values": [
                {
                    "value": "7,37E-03",
                    "module": "A1-A3",
                    "scenario": null
                },
                {
                    "value": "1,54E-04",
                    "module": "A4",
                    "scenario": null
                },
                {
                    "value": "3,43E-06",
                    "module": "C1",
                    "scenario": null
                },
                {
                    "value": "4,35E-05",
                    "module": "C2",
                    "scenario": null
                },
                {
                    "value": "0,00E+00",
                    "module": "C3",
                    "scenario": null
                },
                {
                    "value": "4,44E-07",
                    "module": "C4",
                    "scenario": null
                },
                {
                    "value": "-6,42E-04",
                    "module": "D",
                    "scenario": null
                }
            ]
        }
    ],
    "end_of_life_flow": [
        {
            "parameter": "CRU",
            "values": [
                {
                    "value": "0,00E+00",
                    "module": "A1-A3",
                    "scenario": null
                },
                {
                    "value": "0,00E+00",
                    "module": "A4",
                    "scenario": null
                },
                {
                    "value": "0,00E+00",
                    "module": "C1",
                    "scenario": null
                },
                {
                    "value": "0,00E+00",
                    "module": "C2",
                    "scenario": null
                },
                {
                    "value": "0,00E+00",
                    "module": "C3",
                    "scenario": null
                },
                {
                    "value": "0,00E+00",
                    "module": "C4",
                    "scenario": null
                },
                {
                    "value": "0,00E+00",
                    "module": "D",
                    "scenario": null
                }
            ]
        },
        {
            "parameter": "MFR",
            "values": [
                {
                    "value": "6,51E+00",
                    "module": "A1-A3",
                    "scenario": null
                },
                {
                    "value": "0,00E+00",
                    "module": "A4",
                    "scenario": null
                },
                {
                    "value": "2,38E-04",
                    "module": "C1",
                    "scenario": null
                },
                {
                    "value": "0,00E+00",
                    "module": "C2",
                    "scenario": null
                },
                {
                    "value": "2,44E+01",
                    "module": "C3",
                    "scenario": null
                },
                {
                    "value": "1,84E-05",
                    "module": "C4",
                    "scenario": null
                },
                {
                    "value": "-3,69E-02",
                    "module": "D",
                    "scenario": null
                }
            ]
        },
        {
            "parameter": "MER",
            "values": [
                {
                    "value": "0,00E+00",
                    "module": "A1-A3",
                    "scenario": null
                },
                {
                    "value": "0,00E+00",
                    "module": "A4",
                    "scenario": null
                },
                {
                    "value": "7,39E-07",
                    "module": "C1",
                    "scenario": null
                },
                {
                    "value": "0,00E+00",
                    "module": "C2",
                    "scenario": null
                },
                {
                    "value": "9,50E-02",
                    "module": "C3",
                    "scenario": null
                },
                {
                    "value": "5,15E-07",
                    "module": "C4",
                    "scenario": null
                },
                {
                    "value": "-4,86E-03",
                    "module": "D",
                    "scenario": null
                }
            ]
        },
        {
            "parameter": "EEE",
            "values": [
                {
                    "value": "0,00E+00",
                    "module": "A1-A3",
                    "scenario": null
                },
                {
                    "value": "0,00E+00",
                    "module": "A4",
                    "scenario": null
                },
                {
                    "value": "2,53E-06",
                    "module": "C1",
                    "scenario": null
                },
                {
                    "value": "0,00E+00",
                    "module": "C2",
                    "scenario": null
                },
                {
                    "value": "1,55E-01",
                    "module": "C3",
                    "scenario": null
                },
                {
                    "value": "1,45E-05",
                    "module": "C4",
                    "scenario": null
                },
                {
                    "value": "-1,19E-02",
                    "module": "D",
                    "scenario": null
                }
            ]
        },
        {
            "parameter": "EET",
            "values": [
                {
                    "value": "0,00E+00",
                    "module": "A1-A3",
                    "scenario": null
                },
                {
                    "value": "0,00E+00",
                    "module": "A4",
                    "scenario": null
                },
                {
                    "value": "3,83E-05",
                    "module": "C1",
                    "scenario": null
                },
                {
                    "value": "0,00E+00",
                    "module": "C2",
                    "scenario": null
                },
                {
                    "value": "2,34E+00",
                    "module": "C3",
                    "scenario": null
                },
                {
                    "value": "2,19E-04",
                    "module": "C4",
                    "scenario": null
                },
                {
                    "value": "-1,80E-01",
                    "module": "D",
                    "scenario": null
                }
            ]
        }
    ]
}