{"product_name":"Forestia Tak Ess","epd_id":"NEPD-9334-8925","declared_unit":{"unit":"m2","amount":1},"compliance":["EN 15804+A2","ISO 14025","ISO 21930"],"producer_name":"Forestia AS","environmental_impact":[{"parameter":"GWP-total","unit":"kg CO2-eq","values":[{"value":"-8,44E+00","module":"A1-A3","scenario":null},{"value":"1,36E-01","module":"A4","scenario":null},{"value":"4,85E-01","module":"A5","scenario":null},{"value":"0,00E+00","module":"C1","scenario":null},{"value":"1,08E-01","module":"C2","scenario":null},{"value":"1,41E+01","module":"C3","scenario":null},{"value":"2,30E-01","module":"C4","scenario":null},{"value":"-4,57E-01","module":"D","scenario":null}]},{"parameter":"GWP-fossil","unit":"kg CO2-eq","values":[{"value":"3,42E+00","module":"A1-A3","scenario":null},{"value":"1,36E-01","module":"A4","scenario":null},{"value":"1,10E-02","module":"A5","scenario":null},{"value":"0,00E+00","module":"C1","scenario":null},{"value":"1,08E-01","module":"C2","scenario":null},{"value":"2,62E+00","module":"C3","scenario":null},{"value":"2,30E-01","module":"C4","scenario":null},{"value":"-4,41E-01","module":"D","scenario":null}]},{"parameter":"GWP-biogenic","unit":"kg CO2-eq","values":[{"value":"-1,19E+01","module":"A1-A3","scenario":null},{"value":"5,82E-05","module":"A4","scenario":null},{"value":"4,74E-01","module":"A5","scenario":null},{"value":"0,00E+00","module":"C1","scenario":null},{"value":"4,48E-05","module":"C2","scenario":null},{"value":"1,15E+01","module":"C3","scenario":null},{"value":"1,04E-04","module":"C4","scenario":null},{"value":"-9,11E-04","module":"D","scenario":null}]},{"parameter":"GWP-luluc","unit":"kg CO2-eq","values":[{"value":"6,40E-03","module":"A1-A3","scenario":null},{"value":"4,14E-05","module":"A4","scenario":null},{"value":"2,22E-06","module":"A5","scenario":null},{"value":"0,00E+00","module":"C1","scenario":null},{"value":"3,85E-05","module":"C2","scenario":null},{"value":"6,18E-04","module":"C3","scenario":null},{"value":"2,52E-05","module":"C4","scenario":null},{"value":"-1,52E-02","module":"D","scenario":null}]},{"parameter":"ODP","unit":"kg CFC11-eq","values":[{"value":"3,13E-07","module":"A1-A3","scenario":null},{"value":"3,28E-08","module":"A4","scenario":null},{"value":"1,44E-09","module":"A5","scenario":null},{"value":"0,00E+00","module":"C1","scenario":null},{"value":"2,45E-08","module":"C2","scenario":null},{"value":"3,15E-07","module":"C3","scenario":null},{"value":"1,15E-08","module":"C4","scenario":null},{"value":"-3,21E-02","module":"D","scenario":null}]},{"parameter":"AP","unit":"mol H+-eq","values":[{"value":"1,66E-02","module":"A1-A3","scenario":null},{"value":"4,38E-04","module":"A4","scenario":null},{"value":"5,58E-05","module":"A5","scenario":null},{"value":"0,00E+00","module":"C1","scenario":null},{"value":"3,11E-04","module":"C2","scenario":null},{"value":"5,03E-03","module":"C3","scenario":null},{"value":"7,49E-04","module":"C4","scenario":null},{"value":"-3,63E-03","module":"D","scenario":null}]},{"parameter":"POCP","unit":"kg NMVOC-eq","values":[{"value":"3,22E-02","module":"A1-A3","scenario":null},{"value":"4,20E-04","module":"A4","scenario":null},{"value":"6,48E-05","module":"A5","scenario":null},{"value":"0,00E+00","module":"C1","scenario":null},{"value":"2,64E-04","module":"C2","scenario":null},{"value":"3,92E-03","module":"C3","scenario":null},{"value":"6,89E-04","module":"C4","scenario":null},{"value":"-3,54E-03","module":"D","scenario":null}]},{"parameter":"ADPE","unit":"kg Sb-eq","values":[{"value":"4,63E-05","module":"A1-A3","scenario":null},{"value":"2,42E-06","module":"A4","scenario":null},{"value":"1,48E-07","module":"A5","scenario":null},{"value":"0,00E+00","module":"C1","scenario":null},{"value":"2,99E-06","module":"C2","scenario":null},{"value":"1,07E-05","module":"C3","scenario":null},{"value":"5,06E-07","module":"C4","scenario":null},{"value":"-4,39E-06","module":"D","scenario":null}]},{"parameter":"ADPF","unit":"MJ","values":[{"value":"7,52E+01","module":"A1-A3","scenario":null},{"value":"2,21E+00","module":"A4","scenario":null},{"value":"1,02E-01","module":"A5","scenario":null},{"value":"0,00E+00","module":"C1","scenario":null},{"value":"1,64E+00","module":"C2","scenario":null},{"value":"1,57E+01","module":"C3","scenario":null},{"value":"1,23E+00","module":"C4","scenario":null},{"value":"-6,31E+00","module":"D","scenario":null}]},{"parameter":"WDP","unit":"m3 world-eq. Deprived","values":[{"value":"1,11E+02","module":"A1-A3","scenario":null},{"value":"1,69E+00","module":"A4","scenario":null},{"value":"1,84E-01","module":"A5","scenario":null},{"value":"0,00E+00","module":"C1","scenario":null},{"value":"1,58E+00","module":"C2","scenario":null},{"value":"6,33E+01","module":"C3","scenario":null},{"value":"2,43E+01","module":"C4","scenario":null},{"value":"-7,85E+01","module":"D","scenario":null}]},{"parameter":"EP-freshwater","unit":"kg P-eq","values":[{"value":"3,38E-04","module":"A1-A3","scenario":null},{"value":"1,08E-06","module":"A4","scenario":null},{"value":"8,59E-08","module":"A5","scenario":null},{"value":"0,00E+00","module":"C1","scenario":null},{"value":"8,65E-07","module":"C2","scenario":null},{"value":"1,80E-05","module":"C3","scenario":null},{"value":"3,27E-06","module":"C4","scenario":null},{"value":"-3,92E-05","module":"D","scenario":null}]},{"parameter":"EP-marine","unit":"kg N-eq","values":[{"value":"3,75E-03","module":"A1-A3","scenario":null},{"value":"9,58E-05","module":"A4","scenario":null},{"value":"2,56E-05","module":"A5","scenario":null},{"value":"0,00E+00","module":"C1","scenario":null},{"value":"6,16E-05","module":"C2","scenario":null},{"value":"1,19E-03","module":"C3","scenario":null},{"value":"2,36E-04","module":"C4","scenario":null},{"value":"-1,19E-03","module":"D","scenario":null}]},{"parameter":"EP-terrestrial","unit":"mol N-eq.","values":[{"value":"4,74E-02","module":"A1-A3","scenario":null},{"value":"1,07E-03","module":"A4","scenario":null},{"value":"2,44E-04","module":"A5","scenario":null},{"value":"0,00E+00","module":"C1","scenario":null},{"value":"6,89E-04","module":"C2","scenario":null},{"value":"1,32E-02","module":"C3","scenario":null},{"value":"2,84E-03","module":"C4","scenario":null},{"value":"-1,28E-02","module":"D","scenario":null}]},{"parameter":"GWP-IOBC","unit":"kg CO2-eq","values":[{"value":"3,46E+00","module":"A1-A3","scenario":null},{"value":"1,36E-01","module":"A4","scenario":null},{"value":"1,10E-02","module":"A5","scenario":null},{"value":"0,00E+00","module":"C1","scenario":null},{"value":"1,08E-01","module":"C2","scenario":null},{"value":"2,64E+00","module":"C3","scenario":null},{"value":"2,30E-01","module":"C4","scenario":null},{"value":"-4,51E-01","module":"D","scenario":null}]}],"additional_environmental_impact":[{"parameter":"PM","unit":"Disease incidence","values":[{"value":"2,43E-07","module":"A1-A3","scenario":null},{"value":"1,25E-08","module":"A4","scenario":null},{"value":"7,30E-10","module":"A5","scenario":null},{"value":"0,00E+00","module":"C1","scenario":null},{"value":"6,63E-09","module":"C2","scenario":null},{"value":"7,96E-08","module":"C3","scenario":null},{"value":"1,51E-08","module":"C4","scenario":null},{"value":"-2,20E-07","module":"D","scenario":null}]},{"parameter":"ETP-fw","unit":"CTUe","values":[{"value":"6,42E+01","module":"A1-A3","scenario":null},{"value":"1,61E+00","module":"A4","scenario":null},{"value":"1,18E-01","module":"A5","scenario":null},{"value":"0,00E+00","module":"C1","scenario":null},{"value":"1,21E+00","module":"C2","scenario":null},{"value":"4,59E+01","module":"C3","scenario":null},{"value":"3,94E+00","module":"C4","scenario":null},{"value":"-3,43E+01","module":"D","scenario":null}]},{"parameter":"HTP-c","unit":"CTUh","values":[{"value":"3,14E-08","module":"A1-A3","scenario":null},{"value":"0,00E+00","module":"A4","scenario":null},{"value":"9,00E-12","module":"A5","scenario":null},{"value":"0,00E+00","module":"C1","scenario":null},{"value":"0,00E+00","module":"C2","scenario":null},{"value":"6,10E-10","module":"C3","scenario":null},{"value":"3,26E-10","module":"C4","scenario":null},{"value":"-6,30E-10","module":"D","scenario":null}]},{"parameter":"HTP-nc","unit":"CTUh","values":[{"value":"4,82E-08","module":"A1-A3","scenario":null},{"value":"1,56E-09","module":"A4","scenario":null},{"value":"4,37E-10","module":"A5","scenario":null},{"value":"0,00E+00","module":"C1","scenario":null},{"value":"1,33E-09","module":"C2","scenario":null},{"value":"2,73E-08","module":"C3","scenario":null},{"value":"8,05E-09","module":"C4","scenario":null},{"value":"-3,29E-08","module":"D","scenario":null}]},{"parameter":"SQP","unit":"-","values":[{"value":"1,02E+03","module":"A1-A3","scenario":null},{"value":"2,53E+00","module":"A4","scenario":null},{"value":"7,91E-02","module":"A5","scenario":null},{"value":"0,00E+00","module":"C1","scenario":null},{"value":"1,15E+00","module":"C2","scenario":null},{"value":"7,36E+00","module":"C3","scenario":null},{"value":"3,02E+00","module":"C4","scenario":null},{"value":"-4,22E+01","module":"D","scenario":null}]},{"parameter":"IRP","unit":"kBq U235-eq","values":[{"value":"1,68E-01","module":"A1-A3","scenario":null},{"value":"9,65E-03","module":"A4","scenario":null},{"value":"4,00E-04","module":"A5","scenario":null},{"value":"0,00E+00","module":"C1","scenario":null},{"value":"7,16E-03","module":"C2","scenario":null},{"value":"7,22E-02","module":"C3","scenario":null},{"value":"6,43E-03","module":"C4","scenario":null},{"value":"-4,03E-02","module":"D","scenario":null}]}],"resource_use":[{"parameter":"PERE","unit":"MJ","values":[{"value":"-3,03E+01","module":"A1-A3","scenario":null},{"value":"2,78E-02","module":"A4","scenario":null},{"value":"2,08E-03","module":"A5","scenario":null},{"value":"0,00E+00","module":"C1","scenario":null},{"value":"2,34E-02","module":"C2","scenario":null},{"value":"3,17E+00","module":"C3","scenario":null},{"value":"1,25E-01","module":"C4","scenario":null},{"value":"-3,90E+01","module":"D","scenario":null}]},{"parameter":"PERM","unit":"","values":[{"value":"1,40E+02","module":"A1-A3","scenario":null},{"value":"0,00E+00","module":"A4","scenario":null},{"value":"-5,53E+00","module":"A5","scenario":null},{"value":"0,00E+00","module":"C1","scenario":null},{"value":"0,00E+00","module":"C2","scenario":null},{"value":"-8,73E+01","module":"C3","scenario":null},{"value":"0,00E+00","module":"C4","scenario":null},{"value":"0,00E+00","module":"D","scenario":null}]},{"parameter":"PERT","unit":"MJ","values":[{"value":"1,10E+02","module":"A1-A3","scenario":null},{"value":"2,78E-02","module":"A4","scenario":null},{"value":"-5,53E+00","module":"A5","scenario":null},{"value":"0,00E+00","module":"C1","scenario":null},{"value":"2,34E-02","module":"C2","scenario":null},{"value":"-8,41E+01","module":"C3","scenario":null},{"value":"1,25E-01","module":"C4","scenario":null},{"value":"-3,90E+01","module":"D","scenario":null}]},{"parameter":"PENRE","unit":"MJ","values":[{"value":"5,70E+01","module":"A1-A3","scenario":null},{"value":"2,21E+00","module":"A4","scenario":null},{"value":"1,02E-01","module":"A5","scenario":null},{"value":"0,00E+00","module":"C1","scenario":null},{"value":"1,64E+00","module":"C2","scenario":null},{"value":"1,57E+01","module":"C3","scenario":null},{"value":"1,23E+00","module":"C4","scenario":null},{"value":"-6,31E+00","module":"D","scenario":null}]},{"parameter":"PENRM","unit":"MJ","values":[{"value":"1,86E+01","module":"A1-A3","scenario":null},{"value":"0,00E+00","module":"A4","scenario":null},{"value":"-2,12E+00","module":"A5","scenario":null},{"value":"0,00E+00","module":"C1","scenario":null},{"value":"0,00E+00","module":"C2","scenario":null},{"value":"-4,86E+00","module":"C3","scenario":null},{"value":"0,00E+00","module":"C4","scenario":null},{"value":"0,00E+00","module":"D","scenario":null}]},{"parameter":"PENRT","unit":"MJ","values":[{"value":"7,56E+01","module":"A1-A3","scenario":null},{"value":"2,21E+00","module":"A4","scenario":null},{"value":"-2,02E+00","module":"A5","scenario":null},{"value":"0,00E+00","module":"C1","scenario":null},{"value":"1,64E+00","module":"C2","scenario":null},{"value":"1,08E+01","module":"C3","scenario":null},{"value":"1,23E+00","module":"C4","scenario":null},{"value":"-6,31E+00","module":"D","scenario":null}]},{"parameter":"SM","unit":"kg","values":[{"value":"0,00E+00","module":"A1-A3","scenario":null},{"value":"0,00E+00","module":"A4","scenario":null},{"value":"0,00E+00","module":"A5","scenario":null},{"value":"0,00E+00","module":"C1","scenario":null},{"value":"0,00E+00","module":"C2","scenario":null},{"value":"0,00E+00","module":"C3","scenario":null},{"value":"0,00E+00","module":"C4","scenario":null},{"value":"0,00E+00","module":"D","scenario":null}]},{"parameter":"RSF","unit":"MJ","values":[{"value":"5,72E-02","module":"A1-A3","scenario":null},{"value":"9,71E-04","module":"A4","scenario":null},{"value":"6,11E-05","module":"A5","scenario":null},{"value":"0,00E+00","module":"C1","scenario":null},{"value":"8,39E-04","module":"C2","scenario":null},{"value":"6,63E-02","module":"C3","scenario":null},{"value":"3,08E-03","module":"C4","scenario":null},{"value":"-6,82E-03","module":"D","scenario":null}]},{"parameter":"NRSF","unit":"MJ","values":[{"value":"2,73E-02","module":"A1-A3","scenario":null},{"value":"3,25E-03","module":"A4","scenario":null},{"value":"5,11E-04","module":"A5","scenario":null},{"value":"0,00E+00","module":"C1","scenario":null},{"value":"3,00E-03","module":"C2","scenario":null},{"value":"0,00E+00","module":"C3","scenario":null},{"value":"4,34E-02","module":"C4","scenario":null},{"value":"-2,31E+00","module":"D","scenario":null}]},{"parameter":"FW","unit":"m3","values":[{"value":"9,10E-02","module":"A1-A3","scenario":null},{"value":"2,51E-04","module":"A4","scenario":null},{"value":"6,54E-05","module":"A5","scenario":null},{"value":"0,00E+00","module":"C1","scenario":null},{"value":"1,75E-04","module":"C2","scenario":null},{"value":"7,68E-03","module":"C3","scenario":null},{"value":"1,79E-03","module":"C4","scenario":null},{"value":"-4,69E-02","module":"D","scenario":null}]}],"end_of_life_waste":[{"parameter":"HWD","unit":"kg","values":[{"value":"8,45E-02","module":"A1-A3","scenario":null},{"value":"1,21E-04","module":"A4","scenario":null},{"value":"0,00E+00","module":"A5","scenario":null},{"value":"0,00E+00","module":"C1","scenario":null},{"value":"8,44E-05","module":"C2","scenario":null},{"value":"0,00E+00","module":"C3","scenario":null},{"value":"5,95E-02","module":"C4","scenario":null},{"value":"-2,96E-04","module":"D","scenario":null}]},{"parameter":"NHWD","unit":"kg","values":[{"value":"1,88E+00","module":"A1-A3","scenario":null},{"value":"1,92E-01","module":"A4","scenario":null},{"value":"3,50E-01","module":"A5","scenario":null},{"value":"0,00E+00","module":"C1","scenario":null},{"value":"7,96E-02","module":"C2","scenario":null},{"value":"0,00E+00","module":"C3","scenario":null},{"value":"7,79E-01","module":"C4","scenario":null},{"value":"-1,49E-01","module":"D","scenario":null}]},{"parameter":"RWD","unit":"kg","values":[{"value":"1,33E-04","module":"A1-A3","scenario":null},{"value":"1,51E-05","module":"A4","scenario":null},{"value":"0,00E+00","module":"A5","scenario":null},{"value":"0,00E+00","module":"C1","scenario":null},{"value":"1,12E-05","module":"C2","scenario":null},{"value":"0,00E+00","module":"C3","scenario":null},{"value":"1,74E-07","module":"C4","scenario":null},{"value":"-3,30E-05","module":"D","scenario":null}]}],"end_of_life_flow":[{"parameter":"CRU","unit":"kg","values":[{"value":"0,00E+00","module":"A1-A3","scenario":null},{"value":"0,00E+00","module":"A4","scenario":null},{"value":"0,00E+00","module":"A5","scenario":null},{"value":"0,00E+00","module":"C1","scenario":null},{"value":"0,00E+00","module":"C2","scenario":null},{"value":"0,00E+00","module":"C3","scenario":null},{"value":"0,00E+00","module":"C4","scenario":null},{"value":"0,00E+00","module":"D","scenario":null}]},{"parameter":"MFR","unit":"kg","values":[{"value":"4,50E-04","module":"A1-A3","scenario":null},{"value":"0,00E+00","module":"A4","scenario":null},{"value":"1,19E-01","module":"A5","scenario":null},{"value":"0,00E+00","module":"C1","scenario":null},{"value":"0,00E+00","module":"C2","scenario":null},{"value":"0,00E+00","module":"C3","scenario":null},{"value":"0,00E+00","module":"C4","scenario":null},{"value":"0,00E+00","module":"D","scenario":null}]},{"parameter":"MER","unit":"kg","values":[{"value":"7,40E-04","module":"A1-A3","scenario":null},{"value":"0,00E+00","module":"A4","scenario":null},{"value":"2,07E-01","module":"A5","scenario":null},{"value":"0,00E+00","module":"C1","scenario":null},{"value":"0,00E+00","module":"C2","scenario":null},{"value":"7,89E+00","module":"C3","scenario":null},{"value":"0,00E+00","module":"C4","scenario":null},{"value":"0,00E+00","module":"D","scenario":null}]},{"parameter":"EEE","unit":"MJ","values":[{"value":"4,50E-04","module":"A1-A3","scenario":null},{"value":"0,00E+00","module":"A4","scenario":null},{"value":"1,45E-01","module":"A5","scenario":null},{"value":"0,00E+00","module":"C1","scenario":null},{"value":"0,00E+00","module":"C2","scenario":null},{"value":"4,88E+00","module":"C3","scenario":null},{"value":"0,00E+00","module":"C4","scenario":null},{"value":"0,00E+00","module":"D","scenario":null}]},{"parameter":"EET","unit":"MJ","values":[{"value":"6,81E-03","module":"A1-A3","scenario":null},{"value":"0,00E+00","module":"A4","scenario":null},{"value":"2,19E+00","module":"A5","scenario":null},{"value":"0,00E+00","module":"C1","scenario":null},{"value":"0,00E+00","module":"C2","scenario":null},{"value":"7,39E+01","module":"C3","scenario":null},{"value":"0,00E+00","module":"C4","scenario":null},{"value":"0,00E+00","module":"D","scenario":null}]}]}