{
    "product_name": "Dalapro Wood Finish Plus",
    "epd_id": "NEPD-3479-2078-EN",
    "declared_unit": {
        "unit": "kg",
        "amount": 1.0
    },
    "compliance": [
        "EN 15804",
        "ISO 14025",
        "ISO 21930"
    ],
    "producer_name": "Saint-Gobain Sweden AB,  Scanspac",
    "environmental_impact": [
        {
            "parameter": "GWP-total",
            "values": [
                {
                    "value": "3,21E-01",
                    "module": "A1",
                    "scenario": null
                },
                {
                    "value": "6,77E-03",
                    "module": "A2",
                    "scenario": null
                },
                {
                    "value": "9,45E-03",
                    "module": "A3",
                    "scenario": null
                },
                {
                    "value": "2,48E-02",
                    "module": "A4",
                    "scenario": null
                }
            ]
        },
        {
            "parameter": "ODP",
            "values": [
                {
                    "value": "3,28E-08",
                    "module": "A1",
                    "scenario": null
                },
                {
                    "value": "1,32E-09",
                    "module": "A2",
                    "scenario": null
                },
                {
                    "value": "8,51E-10",
                    "module": "A3",
                    "scenario": null
                },
                {
                    "value": "5,10E-09",
                    "module": "A4",
                    "scenario": null
                }
            ]
        },
        {
            "parameter": "AP",
            "values": [
                {
                    "value": "3,21E-03",
                    "module": "A1",
                    "scenario": null
                },
                {
                    "value": "2,20E-05",
                    "module": "A2",
                    "scenario": null
                },
                {
                    "value": "6,45E-05",
                    "module": "A3",
                    "scenario": null
                },
                {
                    "value": "6,41E-05",
                    "module": "A4",
                    "scenario": null
                }
            ]
        },
        {
            "parameter": "EP",
            "values": [
                {
                    "value": "6,18E-04",
                    "module": "A1",
                    "scenario": null
                },
                {
                    "value": "3,69E-06",
                    "module": "A2",
                    "scenario": null
                },
                {
                    "value": "3,94E-05",
                    "module": "A3",
                    "scenario": null
                },
                {
                    "value": "8,84E-06",
                    "module": "A4",
                    "scenario": null
                }
            ]
        },
        {
            "parameter": "POCP",
            "values": [
                {
                    "value": "2,00E-04",
                    "module": "A1",
                    "scenario": null
                },
                {
                    "value": "1,09E-06",
                    "module": "A2",
                    "scenario": null
                },
                {
                    "value": "4,55E-06",
                    "module": "A3",
                    "scenario": null
                },
                {
                    "value": "3,88E-06",
                    "module": "A4",
                    "scenario": null
                }
            ]
        },
        {
            "parameter": "ADPE",
            "values": [
                {
                    "value": "2,40E-06",
                    "module": "A1",
                    "scenario": null
                },
                {
                    "value": "1,53E-08",
                    "module": "A2",
                    "scenario": null
                },
                {
                    "value": "2,82E-08",
                    "module": "A3",
                    "scenario": null
                },
                {
                    "value": "5,91E-08",
                    "module": "A4",
                    "scenario": null
                }
            ]
        },
        {
            "parameter": "ADPF",
            "values": [
                {
                    "value": "6,03E+00",
                    "module": "A1",
                    "scenario": null
                },
                {
                    "value": "1,06E-01",
                    "module": "A2",
                    "scenario": null
                },
                {
                    "value": "5,40E-02",
                    "module": "A3",
                    "scenario": null
                },
                {
                    "value": "4,08E-01",
                    "module": "A4",
                    "scenario": null
                }
            ]
        }
    ],
    "additional_environmental_impact": [],
    "resource_use": [
        {
            "parameter": "PERE",
            "values": [
                {
                    "value": "1,23E+00",
                    "module": "A1",
                    "scenario": null
                },
                {
                    "value": "1,92E-03",
                    "module": "A2",
                    "scenario": null
                },
                {
                    "value": "2,88E-01",
                    "module": "A3",
                    "scenario": null
                },
                {
                    "value": "7,41E-03",
                    "module": "A4",
                    "scenario": null
                }
            ]
        },
        {
            "parameter": "PERM",
            "values": [
                {
                    "value": "6,43E-01",
                    "module": "A1",
                    "scenario": null
                },
                {
                    "value": "0,00E+00",
                    "module": "A2",
                    "scenario": null
                },
                {
                    "value": "5,36E-04",
                    "module": "A3",
                    "scenario": null
                },
                {
                    "value": "0,00E+00",
                    "module": "A4",
                    "scenario": null
                }
            ]
        },
        {
            "parameter": "PERT",
            "values": [
                {
                    "value": "1,88E+00",
                    "module": "A1",
                    "scenario": null
                },
                {
                    "value": "1,92E-03",
                    "module": "A2",
                    "scenario": null
                },
                {
                    "value": "2,88E-01",
                    "module": "A3",
                    "scenario": null
                },
                {
                    "value": "7,41E-03",
                    "module": "A4",
                    "scenario": null
                }
            ]
        },
        {
            "parameter": "PENRE",
            "values": [
                {
                    "value": "5,62E+00",
                    "module": "A1",
                    "scenario": null
                },
                {
                    "value": "1,10E-01",
                    "module": "A2",
                    "scenario": null
                },
                {
                    "value": "9,25E-02",
                    "module": "A3",
                    "scenario": null
                },
                {
                    "value": "4,20E-01",
                    "module": "A4",
                    "scenario": null
                }
            ]
        },
        {
            "parameter": "PENRM",
            "values": [
                {
                    "value": "1,41E+00",
                    "module": "A1",
                    "scenario": null
                },
                {
                    "value": "0,00E+00",
                    "module": "A2",
                    "scenario": null
                },
                {
                    "value": "0,00E+00",
                    "module": "A3",
                    "scenario": null
                },
                {
                    "value": "0,00E+00",
                    "module": "A4",
                    "scenario": null
                }
            ]
        },
        {
            "parameter": "PENRT",
            "values": [
                {
                    "value": "7,03E+00",
                    "module": "A1",
                    "scenario": null
                },
                {
                    "value": "1,10E-01",
                    "module": "A2",
                    "scenario": null
                },
                {
                    "value": "9,25E-02",
                    "module": "A3",
                    "scenario": null
                },
                {
                    "value": "4,20E-01",
                    "module": "A4",
                    "scenario": null
                }
            ]
        },
        {
            "parameter": "SM",
            "values": [
                {
                    "value": "2,38E-02",
                    "module": "A1",
                    "scenario": null
                },
                {
                    "value": "0,00E+00",
                    "module": "A2",
                    "scenario": null
                },
                {
                    "value": "0,00E+00",
                    "module": "A3",
                    "scenario": null
                },
                {
                    "value": "0,00E+00",
                    "module": "A4",
                    "scenario": null
                }
            ]
        },
        {
            "parameter": "RSF",
            "values": [
                {
                    "value": "0,00E+00",
                    "module": "A1",
                    "scenario": null
                },
                {
                    "value": "0,00E+00",
                    "module": "A2",
                    "scenario": null
                },
                {
                    "value": "0,00E+00",
                    "module": "A3",
                    "scenario": null
                },
                {
                    "value": "0,00E+00",
                    "module": "A4",
                    "scenario": null
                }
            ]
        },
        {
            "parameter": "NRSF",
            "values": [
                {
                    "value": "0,00E+00",
                    "module": "A1",
                    "scenario": null
                },
                {
                    "value": "0,00E+00",
                    "module": "A2",
                    "scenario": null
                },
                {
                    "value": "0,00E+00",
                    "module": "A3",
                    "scenario": null
                },
                {
                    "value": "0,00E+00",
                    "module": "A4",
                    "scenario": null
                }
            ]
        },
        {
            "parameter": "FW",
            "values": [
                {
                    "value": "4,22E-03",
                    "module": "A1",
                    "scenario": null
                },
                {
                    "value": "2,58E-05",
                    "module": "A2",
                    "scenario": null
                },
                {
                    "value": "6,69E-04",
                    "module": "A3",
                    "scenario": null
                },
                {
                    "value": "9,95E-05",
                    "module": "A4",
                    "scenario": null
                }
            ]
        }
    ],
    "end_of_life_waste": [
        {
            "parameter": "HWD",
            "values": [
                {
                    "value": "7,31E-06",
                    "module": "A1",
                    "scenario": null
                },
                {
                    "value": "5,82E-08",
                    "module": "A2",
                    "scenario": null
                },
                {
                    "value": "3,72E-03",
                    "module": "A3",
                    "scenario": null
                },
                {
                    "value": "2,24E-07",
                    "module": "A4",
                    "scenario": null
                }
            ]
        },
        {
            "parameter": "NHWD",
            "values": [
                {
                    "value": "2,39E-01",
                    "module": "A1",
                    "scenario": null
                },
                {
                    "value": "9,94E-03",
                    "module": "A2",
                    "scenario": null
                },
                {
                    "value": "1,25E-02",
                    "module": "A3",
                    "scenario": null
                },
                {
                    "value": "3,84E-02",
                    "module": "A4",
                    "scenario": null
                }
            ]
        },
        {
            "parameter": "RWD",
            "values": [
                {
                    "value": "2,21E-05",
                    "module": "A1",
                    "scenario": null
                },
                {
                    "value": "7,66E-07",
                    "module": "A2",
                    "scenario": null
                },
                {
                    "value": "1,22E-07",
                    "module": "A3",
                    "scenario": null
                },
                {
                    "value": "2,94E-06",
                    "module": "A4",
                    "scenario": null
                }
            ]
        }
    ],
    "end_of_life_flow": [
        {
            "parameter": "CRU",
            "values": [
                {
                    "value": "0,00E+00",
                    "module": "A1",
                    "scenario": null
                },
                {
                    "value": "0,00E+00",
                    "module": "A2",
                    "scenario": null
                },
                {
                    "value": "0,00E+00",
                    "module": "A3",
                    "scenario": null
                },
                {
                    "value": "0,00E+00",
                    "module": "A4",
                    "scenario": null
                }
            ]
        },
        {
            "parameter": "MFR",
            "values": [
                {
                    "value": "0,00E+00",
                    "module": "A1",
                    "scenario": null
                },
                {
                    "value": "0,00E+00",
                    "module": "A2",
                    "scenario": null
                },
                {
                    "value": "8,00E-04",
                    "module": "A3",
                    "scenario": null
                },
                {
                    "value": "0,00E+00",
                    "module": "A4",
                    "scenario": null
                }
            ]
        },
        {
            "parameter": "MER",
            "values": [
                {
                    "value": "0,00E+00",
                    "module": "A1",
                    "scenario": null
                },
                {
                    "value": "0,00E+00",
                    "module": "A2",
                    "scenario": null
                },
                {
                    "value": "4,73E-03",
                    "module": "A3",
                    "scenario": null
                },
                {
                    "value": "0,00E+00",
                    "module": "A4",
                    "scenario": null
                }
            ]
        },
        {
            "parameter": "EEE",
            "values": [
                {
                    "value": "0,00E+00",
                    "module": "A1",
                    "scenario": null
                },
                {
                    "value": "0,00E+00",
                    "module": "A2",
                    "scenario": null
                },
                {
                    "value": "3,15E-03",
                    "module": "A3",
                    "scenario": null
                },
                {
                    "value": "0,00E+00",
                    "module": "A4",
                    "scenario": null
                }
            ]
        },
        {
            "parameter": "EET",
            "values": [
                {
                    "value": "0,00E+00",
                    "module": "A1",
                    "scenario": null
                },
                {
                    "value": "0,00E+00",
                    "module": "A2",
                    "scenario": null
                },
                {
                    "value": "2,35E-02",
                    "module": "A3",
                    "scenario": null
                },
                {
                    "value": "0,00E+00",
                    "module": "A4",
                    "scenario": null
                }
            ]
        }
    ]
}