{"product_name":"Envistar Top 22 with counter-flow heat exchanger and controls","epd_id":"NEPD-9370-8953","declared_unit":{"unit":"stk","amount":1},"compliance":["EN 15804+A2","ISO 14025","ISO 21930"],"producer_name":"IV Produkt AB","environmental_impact":[{"parameter":"GWP-total","unit":"kg CO2-eq","values":[{"value":"5,96E+03","module":"A1-A3","scenario":null},{"value":"4,33E+01","module":"A4","scenario":null},{"value":"0,00E+00","module":"C1","scenario":null},{"value":"1,35E+01","module":"C2","scenario":null},{"value":"1,55E+02","module":"C3","scenario":null},{"value":"5,43E+00","module":"C4","scenario":null},{"value":"-2,75E+03","module":"D","scenario":null}]},{"parameter":"GWP-fossil","unit":"kg CO2-eq","values":[{"value":"5,87E+03","module":"A1-A3","scenario":null},{"value":"4,32E+01","module":"A4","scenario":null},{"value":"0,00E+00","module":"C1","scenario":null},{"value":"1,35E+01","module":"C2","scenario":null},{"value":"1,54E+02","module":"C3","scenario":null},{"value":"5,42E+00","module":"C4","scenario":null},{"value":"-2,69E+03","module":"D","scenario":null}]},{"parameter":"GWP-biogenic","unit":"kg CO2-eq","values":[{"value":"4,79E+01","module":"A1-A3","scenario":null},{"value":"1,82E-02","module":"A4","scenario":null},{"value":"0,00E+00","module":"C1","scenario":null},{"value":"5,59E-03","module":"C2","scenario":null},{"value":"2,72E-01","module":"C3","scenario":null},{"value":"3,81E-03","module":"C4","scenario":null},{"value":"-1,07E+01","module":"D","scenario":null}]},{"parameter":"GWP-luluc","unit":"kg CO2-eq","values":[{"value":"3,70E+01","module":"A1-A3","scenario":null},{"value":"1,42E-02","module":"A4","scenario":null},{"value":"0,00E+00","module":"C1","scenario":null},{"value":"4,80E-03","module":"C2","scenario":null},{"value":"3,18E-02","module":"C3","scenario":null},{"value":"6,37E-03","module":"C4","scenario":null},{"value":"-4,31E+01","module":"D","scenario":null}]},{"parameter":"ODP","unit":"kg CFC11-eq","values":[{"value":"4,92E-04","module":"A1-A3","scenario":null},{"value":"1,01E-05","module":"A4","scenario":null},{"value":"0,00E+00","module":"C1","scenario":null},{"value":"3,06E-06","module":"C2","scenario":null},{"value":"1,27E-05","module":"C3","scenario":null},{"value":"4,56E-07","module":"C4","scenario":null},{"value":"-8,00E-02","module":"D","scenario":null}]},{"parameter":"AP","unit":"mol H+-eq","values":[{"value":"4,90E+01","module":"A1-A3","scenario":null},{"value":"1,32E-01","module":"A4","scenario":null},{"value":"0,00E+00","module":"C1","scenario":null},{"value":"3,88E-02","module":"C2","scenario":null},{"value":"1,70E-01","module":"C3","scenario":null},{"value":"1,63E-02","module":"C4","scenario":null},{"value":"-2,13E+01","module":"D","scenario":null}]},{"parameter":"POCP","unit":"kg NMVOC-eq","values":[{"value":"2,30E+01","module":"A1-A3","scenario":null},{"value":"1,21E-01","module":"A4","scenario":null},{"value":"0,00E+00","module":"C1","scenario":null},{"value":"3,29E-02","module":"C2","scenario":null},{"value":"1,13E-01","module":"C3","scenario":null},{"value":"1,61E-02","module":"C4","scenario":null},{"value":"-9,88E+00","module":"D","scenario":null}]},{"parameter":"ADPE","unit":"kg Sb-eq","values":[{"value":"1,39E+00","module":"A1-A3","scenario":null},{"value":"9,64E-04","module":"A4","scenario":null},{"value":"0,00E+00","module":"C1","scenario":null},{"value":"3,73E-04","module":"C2","scenario":null},{"value":"4,07E-04","module":"C3","scenario":null},{"value":"1,63E-05","module":"C4","scenario":null},{"value":"-9,53E-02","module":"D","scenario":null}]},{"parameter":"ADPF","unit":"MJ","values":[{"value":"7,46E+04","module":"A1-A3","scenario":null},{"value":"6,80E+02","module":"A4","scenario":null},{"value":"0,00E+00","module":"C1","scenario":null},{"value":"2,04E+02","module":"C2","scenario":null},{"value":"4,71E+02","module":"C3","scenario":null},{"value":"4,24E+01","module":"C4","scenario":null},{"value":"-3,26E+04","module":"D","scenario":null}]},{"parameter":"WDP","unit":"m3 world-eq. Deprived","values":[{"value":"9,59E+05","module":"A1-A3","scenario":null},{"value":"5,81E+02","module":"A4","scenario":null},{"value":"0,00E+00","module":"C1","scenario":null},{"value":"1,97E+02","module":"C2","scenario":null},{"value":"1,82E+03","module":"C3","scenario":null},{"value":"6,71E+02","module":"C4","scenario":null},{"value":"-1,27E+06","module":"D","scenario":null}]},{"parameter":"EP-freshwater","unit":"kg P-eq","values":[{"value":"3,48E-01","module":"A1-A3","scenario":null},{"value":"3,45E-04","module":"A4","scenario":null},{"value":"0,00E+00","module":"C1","scenario":null},{"value":"1,08E-04","module":"C2","scenario":null},{"value":"2,63E-03","module":"C3","scenario":null},{"value":"7,61E-05","module":"C4","scenario":null},{"value":"-1,35E-01","module":"D","scenario":null}]},{"parameter":"EP-marine","unit":"kg N-eq","values":[{"value":"6,24E+00","module":"A1-A3","scenario":null},{"value":"2,78E-02","module":"A4","scenario":null},{"value":"0,00E+00","module":"C1","scenario":null},{"value":"7,68E-03","module":"C2","scenario":null},{"value":"3,62E-02","module":"C3","scenario":null},{"value":"4,74E-03","module":"C4","scenario":null},{"value":"-2,53E+00","module":"D","scenario":null}]},{"parameter":"EP-terrestrial","unit":"mol N-eq.","values":[{"value":"1,09E+02","module":"A1-A3","scenario":null},{"value":"3,10E-01","module":"A4","scenario":null},{"value":"0,00E+00","module":"C1","scenario":null},{"value":"8,59E-02","module":"C2","scenario":null},{"value":"4,04E-01","module":"C3","scenario":null},{"value":"5,22E-02","module":"C4","scenario":null},{"value":"-2,81E+01","module":"D","scenario":null}]},{"parameter":"GWP-IOBC","unit":"kg CO2-eq","values":[{"value":"5,94E+03","module":"A1-A3","scenario":null},{"value":"4,33E+01","module":"A4","scenario":null},{"value":"0,00E+00","module":"C1","scenario":null},{"value":"1,35E+01","module":"C2","scenario":null},{"value":"1,35E+02","module":"C3","scenario":null},{"value":"5,57E+00","module":"C4","scenario":null},{"value":"-2,83E+03","module":"D","scenario":null}]}],"additional_environmental_impact":[{"parameter":"PM","unit":"Disease incidence","values":[{"value":"4,97E-04","module":"A1-A3","scenario":null},{"value":"3,37E-06","module":"A4","scenario":null},{"value":"0,00E+00","module":"C1","scenario":null},{"value":"8,26E-07","module":"C2","scenario":null},{"value":"2,49E-06","module":"C3","scenario":null},{"value":"2,11E-07","module":"C4","scenario":null},{"value":"-1,98E-04","module":"D","scenario":null}]},{"parameter":"ETP-fw","unit":"CTUe","values":[{"value":"2,39E+05","module":"A1-A3","scenario":null},{"value":"5,00E+02","module":"A4","scenario":null},{"value":"0,00E+00","module":"C1","scenario":null},{"value":"1,51E+02","module":"C2","scenario":null},{"value":"2,35E+03","module":"C3","scenario":null},{"value":"1,20E+04","module":"C4","scenario":null},{"value":"-8,71E+04","module":"D","scenario":null}]},{"parameter":"HTP-c","unit":"CTUh","values":[{"value":"2,20E-05","module":"A1-A3","scenario":null},{"value":"0,00E+00","module":"A4","scenario":null},{"value":"0,00E+00","module":"C1","scenario":null},{"value":"0,00E+00","module":"C2","scenario":null},{"value":"1,59E-07","module":"C3","scenario":null},{"value":"1,68E-08","module":"C4","scenario":null},{"value":"-7,78E-06","module":"D","scenario":null}]},{"parameter":"HTP-nc","unit":"CTUh","values":[{"value":"3,24E-04","module":"A1-A3","scenario":null},{"value":"5,12E-07","module":"A4","scenario":null},{"value":"0,00E+00","module":"C1","scenario":null},{"value":"1,65E-07","module":"C2","scenario":null},{"value":"3,77E-06","module":"C3","scenario":null},{"value":"8,44E-07","module":"C4","scenario":null},{"value":"-4,41E-05","module":"D","scenario":null}]},{"parameter":"SQP","unit":"-","values":[{"value":"1,96E+04","module":"A1-A3","scenario":null},{"value":"6,46E+02","module":"A4","scenario":null},{"value":"0,00E+00","module":"C1","scenario":null},{"value":"1,43E+02","module":"C2","scenario":null},{"value":"1,85E+02","module":"C3","scenario":null},{"value":"1,25E+02","module":"C4","scenario":null},{"value":"-1,19E+03","module":"D","scenario":null}]},{"parameter":"IRP","unit":"kBq U235-eq","values":[{"value":"3,21E+02","module":"A1-A3","scenario":null},{"value":"2,97E+00","module":"A4","scenario":null},{"value":"0,00E+00","module":"C1","scenario":null},{"value":"8,92E-01","module":"C2","scenario":null},{"value":"2,16E+00","module":"C3","scenario":null},{"value":"2,01E-01","module":"C4","scenario":null},{"value":"-1,26E+02","module":"D","scenario":null}]}],"resource_use":[{"parameter":"PERE","unit":"MJ","values":[{"value":"1,96E+04","module":"A1-A3","scenario":null},{"value":"9,07E+00","module":"A4","scenario":null},{"value":"0,00E+00","module":"C1","scenario":null},{"value":"2,92E+00","module":"C2","scenario":null},{"value":"8,44E+01","module":"C3","scenario":null},{"value":"5,89E+00","module":"C4","scenario":null},{"value":"-1,08E+04","module":"D","scenario":null}]},{"parameter":"PERM","unit":"","values":[{"value":"1,09E+01","module":"A1-A3","scenario":null},{"value":"0,00E+00","module":"A4","scenario":null},{"value":"0,00E+00","module":"C1","scenario":null},{"value":"0,00E+00","module":"C2","scenario":null},{"value":"0,00E+00","module":"C3","scenario":null},{"value":"0,00E+00","module":"C4","scenario":null},{"value":"0,00E+00","module":"D","scenario":null}]},{"parameter":"PERT","unit":"MJ","values":[{"value":"1,96E+04","module":"A1-A3","scenario":null},{"value":"9,07E+00","module":"A4","scenario":null},{"value":"0,00E+00","module":"C1","scenario":null},{"value":"2,92E+00","module":"C2","scenario":null},{"value":"8,44E+01","module":"C3","scenario":null},{"value":"5,89E+00","module":"C4","scenario":null},{"value":"-1,08E+04","module":"D","scenario":null}]},{"parameter":"PENRE","unit":"MJ","values":[{"value":"7,55E+04","module":"A1-A3","scenario":null},{"value":"6,80E+02","module":"A4","scenario":null},{"value":"0,00E+00","module":"C1","scenario":null},{"value":"2,04E+02","module":"C2","scenario":null},{"value":"4,73E+02","module":"C3","scenario":null},{"value":"4,25E+01","module":"C4","scenario":null},{"value":"-3,26E+04","module":"D","scenario":null}]},{"parameter":"PENRM","unit":"MJ","values":[{"value":"9,51E+02","module":"A1-A3","scenario":null},{"value":"0,00E+00","module":"A4","scenario":null},{"value":"0,00E+00","module":"C1","scenario":null},{"value":"0,00E+00","module":"C2","scenario":null},{"value":"-5,74E+02","module":"C3","scenario":null},{"value":"0,00E+00","module":"C4","scenario":null},{"value":"0,00E+00","module":"D","scenario":null}]},{"parameter":"PENRT","unit":"MJ","values":[{"value":"7,64E+04","module":"A1-A3","scenario":null},{"value":"6,80E+02","module":"A4","scenario":null},{"value":"0,00E+00","module":"C1","scenario":null},{"value":"2,04E+02","module":"C2","scenario":null},{"value":"-1,02E+02","module":"C3","scenario":null},{"value":"4,25E+01","module":"C4","scenario":null},{"value":"-3,26E+04","module":"D","scenario":null}]},{"parameter":"SM","unit":"kg","values":[{"value":"3,53E+02","module":"A1-A3","scenario":null},{"value":"0,00E+00","module":"A4","scenario":null},{"value":"0,00E+00","module":"C1","scenario":null},{"value":"0,00E+00","module":"C2","scenario":null},{"value":"2,02E-04","module":"C3","scenario":null},{"value":"6,66E-02","module":"C4","scenario":null},{"value":"1,21E+00","module":"D","scenario":null}]},{"parameter":"RSF","unit":"MJ","values":[{"value":"1,18E+02","module":"A1-A3","scenario":null},{"value":"3,21E-01","module":"A4","scenario":null},{"value":"0,00E+00","module":"C1","scenario":null},{"value":"1,05E-01","module":"C2","scenario":null},{"value":"1,83E+00","module":"C3","scenario":null},{"value":"6,96E-02","module":"C4","scenario":null},{"value":"9,71E+00","module":"D","scenario":null}]},{"parameter":"NRSF","unit":"MJ","values":[{"value":"1,13E+03","module":"A1-A3","scenario":null},{"value":"1,11E+00","module":"A4","scenario":null},{"value":"0,00E+00","module":"C1","scenario":null},{"value":"3,74E-01","module":"C2","scenario":null},{"value":"-2,90E-03","module":"C3","scenario":null},{"value":"1,01E+00","module":"C4","scenario":null},{"value":"4,13E+02","module":"D","scenario":null}]},{"parameter":"FW","unit":"m3","values":[{"value":"1,47E+02","module":"A1-A3","scenario":null},{"value":"7,53E-02","module":"A4","scenario":null},{"value":"0,00E+00","module":"C1","scenario":null},{"value":"2,18E-02","module":"C2","scenario":null},{"value":"4,58E-01","module":"C3","scenario":null},{"value":"5,73E-02","module":"C4","scenario":null},{"value":"-5,82E+01","module":"D","scenario":null}]}],"end_of_life_waste":[{"parameter":"HWD","unit":"kg","values":[{"value":"4,15E+01","module":"A1-A3","scenario":null},{"value":"3,63E-02","module":"A4","scenario":null},{"value":"0,00E+00","module":"C1","scenario":null},{"value":"1,05E-02","module":"C2","scenario":null},{"value":"1,56E-03","module":"C3","scenario":null},{"value":"4,04E+00","module":"C4","scenario":null},{"value":"7,24E+00","module":"D","scenario":null}]},{"parameter":"NHWD","unit":"kg","values":[{"value":"1,73E+03","module":"A1-A3","scenario":null},{"value":"4,77E+01","module":"A4","scenario":null},{"value":"0,00E+00","module":"C1","scenario":null},{"value":"9,93E+00","module":"C2","scenario":null},{"value":"6,85E+01","module":"C3","scenario":null},{"value":"9,76E+01","module":"C4","scenario":null},{"value":"-8,23E+02","module":"D","scenario":null}]},{"parameter":"RWD","unit":"kg","values":[{"value":"2,97E-01","module":"A1-A3","scenario":null},{"value":"4,64E-03","module":"A4","scenario":null},{"value":"0,00E+00","module":"C1","scenario":null},{"value":"1,39E-03","module":"C2","scenario":null},{"value":"7,88E-05","module":"C3","scenario":null},{"value":"5,42E-06","module":"C4","scenario":null},{"value":"-1,18E-01","module":"D","scenario":null}]}],"end_of_life_flow":[{"parameter":"CRU","unit":"kg","values":[{"value":"0,00E+00","module":"A1-A3","scenario":null},{"value":"0,00E+00","module":"A4","scenario":null},{"value":"0,00E+00","module":"C1","scenario":null},{"value":"0,00E+00","module":"C2","scenario":null},{"value":"0,00E+00","module":"C3","scenario":null},{"value":"0,00E+00","module":"C4","scenario":null},{"value":"0,00E+00","module":"D","scenario":null}]},{"parameter":"MFR","unit":"kg","values":[{"value":"6,45E+01","module":"A1-A3","scenario":null},{"value":"0,00E+00","module":"A4","scenario":null},{"value":"0,00E+00","module":"C1","scenario":null},{"value":"0,00E+00","module":"C2","scenario":null},{"value":"8,67E+02","module":"C3","scenario":null},{"value":"1,43E-04","module":"C4","scenario":null},{"value":"-7,03E-02","module":"D","scenario":null}]},{"parameter":"MER","unit":"kg","values":[{"value":"2,10E+01","module":"A1-A3","scenario":null},{"value":"0,00E+00","module":"A4","scenario":null},{"value":"0,00E+00","module":"C1","scenario":null},{"value":"0,00E+00","module":"C2","scenario":null},{"value":"6,76E+01","module":"C3","scenario":null},{"value":"3,89E-06","module":"C4","scenario":null},{"value":"-9,06E-03","module":"D","scenario":null}]},{"parameter":"EEE","unit":"MJ","values":[{"value":"1,24E+01","module":"A1-A3","scenario":null},{"value":"0,00E+00","module":"A4","scenario":null},{"value":"0,00E+00","module":"C1","scenario":null},{"value":"0,00E+00","module":"C2","scenario":null},{"value":"1,83E+00","module":"C3","scenario":null},{"value":"1,70E-04","module":"C4","scenario":null},{"value":"-3,04E-02","module":"D","scenario":null}]},{"parameter":"EET","unit":"MJ","values":[{"value":"1,88E+02","module":"A1-A3","scenario":null},{"value":"0,00E+00","module":"A4","scenario":null},{"value":"0,00E+00","module":"C1","scenario":null},{"value":"0,00E+00","module":"C2","scenario":null},{"value":"2,77E+01","module":"C3","scenario":null},{"value":"2,58E-03","module":"C4","scenario":null},{"value":"-4,60E-01","module":"D","scenario":null}]}]}