{"product_name":"Ask\u00f8y Dekkelegging AGB11/16 160/220","epd_id":"NEPD-8596-8260","declared_unit":{"unit":"ton","amount":1},"compliance":["EN 15804+A2","ISO 14025","ISO 21930"],"producer_name":"Ask\u00f8y Dekkelegging AS","environmental_impact":[{"parameter":"GWP-total","unit":"kg CO2-eq","values":[{"value":"1,65E+01","module":"A1","scenario":null},{"value":"6,58E+00","module":"A2","scenario":null},{"value":"2,16E+01","module":"A3","scenario":null},{"value":"2,18E+00","module":"A4","scenario":null},{"value":"1,43E+00","module":"C1","scenario":null},{"value":"5,84E+00","module":"C2","scenario":null},{"value":"8,46E-01","module":"C3","scenario":null},{"value":"0,00E+00","module":"C4","scenario":null},{"value":"-3,84E+01","module":"D","scenario":null},{"value":"4,47E+01","module":"A1A3","scenario":null}]},{"parameter":"GWP-fossil","unit":"kg CO2-eq","values":[{"value":"1,65E+01","module":"A1","scenario":null},{"value":"6,57E+00","module":"A2","scenario":null},{"value":"2,16E+01","module":"A3","scenario":null},{"value":"2,18E+00","module":"A4","scenario":null},{"value":"1,43E+00","module":"C1","scenario":null},{"value":"5,83E+00","module":"C2","scenario":null},{"value":"8,46E-01","module":"C3","scenario":null},{"value":"0,00E+00","module":"C4","scenario":null},{"value":"-3,84E+01","module":"D","scenario":null},{"value":"4,46E+01","module":"A1A3","scenario":null}]},{"parameter":"GWP-biogenic","unit":"kg CO2-eq","values":[{"value":"1,43E-02","module":"A1","scenario":null},{"value":"7,43E-05","module":"A2","scenario":null},{"value":"1,68E-02","module":"A3","scenario":null},{"value":"1,65E-03","module":"A4","scenario":null},{"value":"4,81E-04","module":"C1","scenario":null},{"value":"0,00E+00","module":"C2","scenario":null},{"value":"1,59E-04","module":"C3","scenario":null},{"value":"0,00E+00","module":"C4","scenario":null},{"value":"0,00E+00","module":"D","scenario":null},{"value":"3,12E-02","module":"A1A3","scenario":null}]},{"parameter":"GWP-luluc","unit":"kg CO2-eq","values":[{"value":"8,49E-03","module":"A1","scenario":null},{"value":"4,06E-03","module":"A2","scenario":null},{"value":"2,91E-03","module":"A3","scenario":null},{"value":"6,63E-04","module":"A4","scenario":null},{"value":"1,19E-04","module":"C1","scenario":null},{"value":"2,04E-03","module":"C2","scenario":null},{"value":"6,69E-05","module":"C3","scenario":null},{"value":"0,00E+00","module":"C4","scenario":null},{"value":"-3,07E-02","module":"D","scenario":null},{"value":"1,55E-02","module":"A1A3","scenario":null}]},{"parameter":"ODP","unit":"kg CFC11-eq","values":[{"value":"1,75E-06","module":"A1","scenario":null},{"value":"1,32E-06","module":"A2","scenario":null},{"value":"4,60E-06","module":"A3","scenario":null},{"value":"5,25E-07","module":"A4","scenario":null},{"value":"3,09E-07","module":"C1","scenario":null},{"value":"1,30E-06","module":"C2","scenario":null},{"value":"1,84E-07","module":"C3","scenario":null},{"value":"0,00E+00","module":"C4","scenario":null},{"value":"-5,66E-05","module":"D","scenario":null},{"value":"7,67E-06","module":"A1A3","scenario":null}]},{"parameter":"AP","unit":"mol H+-eq","values":[{"value":"1,40E-01","module":"A1","scenario":null},{"value":"2,12E-01","module":"A2","scenario":null},{"value":"2,24E-01","module":"A3","scenario":null},{"value":"7,00E-03","module":"A4","scenario":null},{"value":"1,50E-02","module":"C1","scenario":null},{"value":"2,38E-02","module":"C2","scenario":null},{"value":"8,88E-03","module":"C3","scenario":null},{"value":"0,00E+00","module":"C4","scenario":null},{"value":"-3,87E-01","module":"D","scenario":null},{"value":"5,77E-01","module":"A1A3","scenario":null}]},{"parameter":"POCP","unit":"kg NMVOC-eq","values":[{"value":"1,30E-01","module":"A1","scenario":null},{"value":"1,52E-01","module":"A2","scenario":null},{"value":"2,96E-01","module":"A3","scenario":null},{"value":"6,73E-03","module":"A4","scenario":null},{"value":"1,99E-02","module":"C1","scenario":null},{"value":"2,39E-02","module":"C2","scenario":null},{"value":"1,18E-02","module":"C3","scenario":null},{"value":"0,00E+00","module":"C4","scenario":null},{"value":"-4,59E-01","module":"D","scenario":null},{"value":"5,79E-01","module":"A1A3","scenario":null}]},{"parameter":"ADPE","unit":"kg Sb-eq","values":[{"value":"9,05E-04","module":"A1","scenario":null},{"value":"4,54E-05","module":"A2","scenario":null},{"value":"5,51E-05","module":"A3","scenario":null},{"value":"3,87E-05","module":"A4","scenario":null},{"value":"2,31E-06","module":"C1","scenario":null},{"value":"1,58E-04","module":"C2","scenario":null},{"value":"1,30E-06","module":"C3","scenario":null},{"value":"0,00E+00","module":"C4","scenario":null},{"value":"-3,40E-04","module":"D","scenario":null},{"value":"1,01E-03","module":"A1A3","scenario":null}]},{"parameter":"ADPF","unit":"MJ","values":[{"value":"2,71E+03","module":"A1","scenario":null},{"value":"8,44E+01","module":"A2","scenario":null},{"value":"2,96E+02","module":"A3","scenario":null},{"value":"3,54E+01","module":"A4","scenario":null},{"value":"1,97E+01","module":"C1","scenario":null},{"value":"8,80E+01","module":"C2","scenario":null},{"value":"1,17E+01","module":"C3","scenario":null},{"value":"0,00E+00","module":"C4","scenario":null},{"value":"-3,61E+03","module":"D","scenario":null},{"value":"3,09E+03","module":"A1A3","scenario":null}]},{"parameter":"WDP","unit":"m3 world-eq. Deprived","values":[{"value":"2,53E+03","module":"A1","scenario":null},{"value":"1,73E+01","module":"A2","scenario":null},{"value":"7,72E+02","module":"A3","scenario":null},{"value":"2,71E+01","module":"A4","scenario":null},{"value":"5,42E+00","module":"C1","scenario":null},{"value":"8,39E+01","module":"C2","scenario":null},{"value":"2,48E+00","module":"C3","scenario":null},{"value":"0,00E+00","module":"C4","scenario":null},{"value":"-2,92E+04","module":"D","scenario":null},{"value":"3,32E+03","module":"A1A3","scenario":null}]},{"parameter":"EP-freshwater","unit":"kg P-eq","values":[{"value":"3,00E-04","module":"A1","scenario":null},{"value":"2,56E-05","module":"A2","scenario":null},{"value":"9,89E-05","module":"A3","scenario":null},{"value":"1,73E-05","module":"A4","scenario":null},{"value":"5,53E-06","module":"C1","scenario":null},{"value":"4,59E-05","module":"C2","scenario":null},{"value":"3,09E-06","module":"C3","scenario":null},{"value":"0,00E+00","module":"C4","scenario":null},{"value":"-8,03E-04","module":"D","scenario":null},{"value":"4,25E-04","module":"A1A3","scenario":null}]},{"parameter":"EP-marine","unit":"kg N-eq","values":[{"value":"3,68E-02","module":"A1","scenario":null},{"value":"5,30E-02","module":"A2","scenario":null},{"value":"9,82E-02","module":"A3","scenario":null},{"value":"1,53E-03","module":"A4","scenario":null},{"value":"6,60E-03","module":"C1","scenario":null},{"value":"7,07E-03","module":"C2","scenario":null},{"value":"3,92E-03","module":"C3","scenario":null},{"value":"0,00E+00","module":"C4","scenario":null},{"value":"-7,38E-02","module":"D","scenario":null},{"value":"1,88E-01","module":"A1A3","scenario":null}]},{"parameter":"EP-terrestrial","unit":"mol N-eq.","values":[{"value":"4,30E-01","module":"A1","scenario":null},{"value":"5,89E-01","module":"A2","scenario":null},{"value":"1,08E+00","module":"A3","scenario":null},{"value":"1,71E-02","module":"A4","scenario":null},{"value":"7,24E-02","module":"C1","scenario":null},{"value":"7,80E-02","module":"C2","scenario":null},{"value":"4,30E-02","module":"C3","scenario":null},{"value":"0,00E+00","module":"C4","scenario":null},{"value":"-8,37E-01","module":"D","scenario":null},{"value":"2,10E+00","module":"A1A3","scenario":null}]},{"parameter":"GWP-IOBC","unit":"kg CO2-eq","values":[{"value":"1,68E+01","module":"A1","scenario":null},{"value":"6,54E+00","module":"A2","scenario":null},{"value":"2,04E+01","module":"A3","scenario":null},{"value":"2,17E+00","module":"A4","scenario":null},{"value":"1,35E+00","module":"C1","scenario":null},{"value":"5,81E+00","module":"C2","scenario":null},{"value":"8,01E-01","module":"C3","scenario":null},{"value":"0,00E+00","module":"C4","scenario":null},{"value":"-3,74E+01","module":"D","scenario":null},{"value":"4,37E+01","module":"A1A3","scenario":null}]}],"additional_environmental_impact":[{"parameter":"PM","unit":"Disease incidence","values":[{"value":"9,54E-07","module":"A1","scenario":null},{"value":"1,85E-07","module":"A2","scenario":null},{"value":"5,89E-06","module":"A3","scenario":null},{"value":"1,75E-07","module":"A4","scenario":null},{"value":"3,95E-07","module":"C1","scenario":null},{"value":"3,85E-07","module":"C2","scenario":null},{"value":"2,35E-07","module":"C3","scenario":null},{"value":"0,00E+00","module":"C4","scenario":null},{"value":"-2,45E-06","module":"D","scenario":null},{"value":"7,02E-06","module":"A1A3","scenario":null}]},{"parameter":"ETP-fw","unit":"CTUe","values":[{"value":"7,15E+02","module":"A1","scenario":null},{"value":"4,83E+01","module":"A2","scenario":null},{"value":"1,78E+02","module":"A3","scenario":null},{"value":"2,59E+01","module":"A4","scenario":null},{"value":"1,08E+01","module":"C1","scenario":null},{"value":"6,48E+01","module":"C2","scenario":null},{"value":"6,39E+00","module":"C3","scenario":null},{"value":"0,00E+00","module":"C4","scenario":null},{"value":"-2,29E+03","module":"D","scenario":null},{"value":"9,42E+02","module":"A1A3","scenario":null}]},{"parameter":"HTP-c","unit":"CTUh","values":[{"value":"1,42E-08","module":"A1","scenario":null},{"value":"0,00E+00","module":"A2","scenario":null},{"value":"7,08E-09","module":"A3","scenario":null},{"value":"0,00E+00","module":"A4","scenario":null},{"value":"4,17E-10","module":"C1","scenario":null},{"value":"0,00E+00","module":"C2","scenario":null},{"value":"0,00E+00","module":"C3","scenario":null},{"value":"0,00E+00","module":"C4","scenario":null},{"value":"-2,25E-08","module":"D","scenario":null},{"value":"2,13E-08","module":"A1A3","scenario":null}]},{"parameter":"HTP-nc","unit":"CTUh","values":[{"value":"2,26E-07","module":"A1","scenario":null},{"value":"1,19E-09","module":"A2","scenario":null},{"value":"1,68E-07","module":"A3","scenario":null},{"value":"2,50E-08","module":"A4","scenario":null},{"value":"1,01E-08","module":"C1","scenario":null},{"value":"7,00E-08","module":"C2","scenario":null},{"value":"6,30E-09","module":"C3","scenario":null},{"value":"0,00E+00","module":"C4","scenario":null},{"value":"-5,63E-07","module":"D","scenario":null},{"value":"3,96E-07","module":"A1A3","scenario":null}]},{"parameter":"SQP","unit":"-","values":[{"value":"3,96E+02","module":"A1","scenario":null},{"value":"1,22E+01","module":"A2","scenario":null},{"value":"3,92E+01","module":"A3","scenario":null},{"value":"4,05E+01","module":"A4","scenario":null},{"value":"2,51E+00","module":"C1","scenario":null},{"value":"6,07E+01","module":"C2","scenario":null},{"value":"1,48E+00","module":"C3","scenario":null},{"value":"0,00E+00","module":"C4","scenario":null},{"value":"-8,13E+02","module":"D","scenario":null},{"value":"4,47E+02","module":"A1A3","scenario":null}]},{"parameter":"IRP","unit":"kBq U235-eq","values":[{"value":"4,95E-01","module":"A1","scenario":null},{"value":"3,63E-01","module":"A2","scenario":null},{"value":"1,33E+00","module":"A3","scenario":null},{"value":"1,54E-01","module":"A4","scenario":null},{"value":"8,47E-02","module":"C1","scenario":null},{"value":"3,85E-01","module":"C2","scenario":null},{"value":"5,01E-02","module":"C3","scenario":null},{"value":"0,00E+00","module":"C4","scenario":null},{"value":"-1,81E+01","module":"D","scenario":null},{"value":"2,18E+00","module":"A1A3","scenario":null}]}],"resource_use":[{"parameter":"PERE","unit":"MJ","values":[{"value":"1,87E+01","module":"A1","scenario":null},{"value":"5,47E-01","module":"A2","scenario":null},{"value":"5,43E+01","module":"A3","scenario":null},{"value":"4,45E-01","module":"A4","scenario":null},{"value":"1,16E-01","module":"C1","scenario":null},{"value":"1,24E+00","module":"C2","scenario":null},{"value":"6,32E-02","module":"C3","scenario":null},{"value":"0,00E+00","module":"C4","scenario":null},{"value":"-2,00E+02","module":"D","scenario":null},{"value":"7,36E+01","module":"A1A3","scenario":null}]},{"parameter":"PERM","unit":"","values":[{"value":"0,00E+00","module":"A1","scenario":null},{"value":"0,00E+00","module":"A2","scenario":null},{"value":"0,00E+00","module":"A3","scenario":null},{"value":"0,00E+00","module":"A4","scenario":null},{"value":"0,00E+00","module":"C1","scenario":null},{"value":"0,00E+00","module":"C2","scenario":null},{"value":"0,00E+00","module":"C3","scenario":null},{"value":"0,00E+00","module":"C4","scenario":null},{"value":"0,00E+00","module":"D","scenario":null},{"value":"0,00E+00","module":"A1A3","scenario":null}]},{"parameter":"PERT","unit":"MJ","values":[{"value":"1,87E+01","module":"A1","scenario":null},{"value":"5,47E-01","module":"A2","scenario":null},{"value":"5,43E+01","module":"A3","scenario":null},{"value":"4,45E-01","module":"A4","scenario":null},{"value":"1,16E-01","module":"C1","scenario":null},{"value":"1,24E+00","module":"C2","scenario":null},{"value":"6,32E-02","module":"C3","scenario":null},{"value":"0,00E+00","module":"C4","scenario":null},{"value":"-2,00E+02","module":"D","scenario":null},{"value":"7,36E+01","module":"A1A3","scenario":null}]},{"parameter":"PENRE","unit":"MJ","values":[{"value":"4,02E+02","module":"A1","scenario":null},{"value":"8,40E+01","module":"A2","scenario":null},{"value":"2,95E+02","module":"A3","scenario":null},{"value":"3,56E+01","module":"A4","scenario":null},{"value":"1,96E+01","module":"C1","scenario":null},{"value":"8,86E+01","module":"C2","scenario":null},{"value":"1,17E+01","module":"C3","scenario":null},{"value":"0,00E+00","module":"C4","scenario":null},{"value":"-3,61E+03","module":"D","scenario":null},{"value":"7,82E+02","module":"A1A3","scenario":null}]},{"parameter":"PENRM","unit":"MJ","values":[{"value":"2,30E+03","module":"A1","scenario":null},{"value":"0,00E+00","module":"A2","scenario":null},{"value":"0,00E+00","module":"A3","scenario":null},{"value":"0,00E+00","module":"A4","scenario":null},{"value":"0,00E+00","module":"C1","scenario":null},{"value":"0,00E+00","module":"C2","scenario":null},{"value":"-2,30E+03","module":"C3","scenario":null},{"value":"0,00E+00","module":"C4","scenario":null},{"value":"0,00E+00","module":"D","scenario":null},{"value":"2,30E+03","module":"A1A3","scenario":null}]},{"parameter":"PENRT","unit":"MJ","values":[{"value":"2,71E+03","module":"A1","scenario":null},{"value":"8,40E+01","module":"A2","scenario":null},{"value":"2,95E+02","module":"A3","scenario":null},{"value":"3,56E+01","module":"A4","scenario":null},{"value":"1,96E+01","module":"C1","scenario":null},{"value":"8,86E+01","module":"C2","scenario":null},{"value":"-2,29E+03","module":"C3","scenario":null},{"value":"0,00E+00","module":"C4","scenario":null},{"value":"-3,61E+03","module":"D","scenario":null},{"value":"3,09E+03","module":"A1A3","scenario":null}]},{"parameter":"SM","unit":"kg","values":[{"value":"1,69E-01","module":"A1","scenario":null},{"value":"3,37E-02","module":"A2","scenario":null},{"value":"1,51E-01","module":"A3","scenario":null},{"value":"1,22E-02","module":"A4","scenario":null},{"value":"9,91E-03","module":"C1","scenario":null},{"value":"3,53E-02","module":"C2","scenario":null},{"value":"5,74E-03","module":"C3","scenario":null},{"value":"0,00E+00","module":"C4","scenario":null},{"value":"-7,61E+01","module":"D","scenario":null},{"value":"3,54E-01","module":"A1A3","scenario":null}]},{"parameter":"RSF","unit":"MJ","values":[{"value":"2,76E-01","module":"A1","scenario":null},{"value":"1,39E-02","module":"A2","scenario":null},{"value":"8,04E-02","module":"A3","scenario":null},{"value":"1,56E-02","module":"A4","scenario":null},{"value":"3,38E-03","module":"C1","scenario":null},{"value":"4,45E-02","module":"C2","scenario":null},{"value":"1,56E-03","module":"C3","scenario":null},{"value":"0,00E+00","module":"C4","scenario":null},{"value":"-2,19E+00","module":"D","scenario":null},{"value":"3,70E-01","module":"A1A3","scenario":null}]},{"parameter":"NRSF","unit":"MJ","values":[{"value":"4,71E-01","module":"A1","scenario":null},{"value":"-1,68E-01","module":"A2","scenario":null},{"value":"6,75E-01","module":"A3","scenario":null},{"value":"5,22E-02","module":"A4","scenario":null},{"value":"3,92E-02","module":"C1","scenario":null},{"value":"1,59E-01","module":"C2","scenario":null},{"value":"2,29E-02","module":"C3","scenario":null},{"value":"0,00E+00","module":"C4","scenario":null},{"value":"-9,09E-01","module":"D","scenario":null},{"value":"9,78E-01","module":"A1A3","scenario":null}]},{"parameter":"FW","unit":"m3","values":[{"value":"4,07E-01","module":"A1","scenario":null},{"value":"4,16E-03","module":"A2","scenario":null},{"value":"4,09E-01","module":"A3","scenario":null},{"value":"4,02E-03","module":"A4","scenario":null},{"value":"1,31E-02","module":"C1","scenario":null},{"value":"9,28E-03","module":"C2","scenario":null},{"value":"6,01E-04","module":"C3","scenario":null},{"value":"0,00E+00","module":"C4","scenario":null},{"value":"-1,77E+00","module":"D","scenario":null},{"value":"8,20E-01","module":"A1A3","scenario":null}]}],"end_of_life_waste":[{"parameter":"HWD","unit":"kg","values":[{"value":"3,97E-02","module":"A1","scenario":null},{"value":"3,44E-03","module":"A2","scenario":null},{"value":"3,21E-02","module":"A3","scenario":null},{"value":"1,94E-03","module":"A4","scenario":null},{"value":"5,92E-04","module":"C1","scenario":null},{"value":"4,48E-03","module":"C2","scenario":null},{"value":"3,44E-04","module":"C3","scenario":null},{"value":"0,00E+00","module":"C4","scenario":null},{"value":"-1,45E+00","module":"D","scenario":null},{"value":"7,52E-02","module":"A1A3","scenario":null}]},{"parameter":"NHWD","unit":"kg","values":[{"value":"1,38E+00","module":"A1","scenario":null},{"value":"3,10E-01","module":"A2","scenario":null},{"value":"6,86E-01","module":"A3","scenario":null},{"value":"3,07E+00","module":"A4","scenario":null},{"value":"2,41E-02","module":"C1","scenario":null},{"value":"4,20E+00","module":"C2","scenario":null},{"value":"1,38E-02","module":"C3","scenario":null},{"value":"0,00E+00","module":"C4","scenario":null},{"value":"-4,68E+00","module":"D","scenario":null},{"value":"2,38E+00","module":"A1A3","scenario":null}]},{"parameter":"RWD","unit":"kg","values":[{"value":"2,97E-02","module":"A1","scenario":null},{"value":"5,89E-04","module":"A2","scenario":null},{"value":"2,06E-03","module":"A3","scenario":null},{"value":"2,41E-04","module":"A4","scenario":null},{"value":"1,37E-04","module":"C1","scenario":null},{"value":"5,98E-04","module":"C2","scenario":null},{"value":"8,12E-05","module":"C3","scenario":null},{"value":"0,00E+00","module":"C4","scenario":null},{"value":"-2,65E-02","module":"D","scenario":null},{"value":"3,23E-02","module":"A1A3","scenario":null}]}],"end_of_life_flow":[{"parameter":"CRU","unit":"kg","values":[{"value":"0,00E+00","module":"A1","scenario":null},{"value":"0,00E+00","module":"A2","scenario":null},{"value":"0,00E+00","module":"A3","scenario":null},{"value":"0,00E+00","module":"A4","scenario":null},{"value":"0,00E+00","module":"C1","scenario":null},{"value":"0,00E+00","module":"C2","scenario":null},{"value":"0,00E+00","module":"C3","scenario":null},{"value":"0,00E+00","module":"C4","scenario":null},{"value":"0,00E+00","module":"D","scenario":null},{"value":"0,00E+00","module":"A1A3","scenario":null}]},{"parameter":"MFR","unit":"kg","values":[{"value":"1,51E-01","module":"A1","scenario":null},{"value":"1,52E-04","module":"A2","scenario":null},{"value":"5,95E-01","module":"A3","scenario":null},{"value":"1,71E-04","module":"A4","scenario":null},{"value":"3,70E-05","module":"C1","scenario":null},{"value":"4,94E-04","module":"C2","scenario":null},{"value":"9,00E+02","module":"C3","scenario":null},{"value":"0,00E+00","module":"C4","scenario":null},{"value":"-3,24E-01","module":"D","scenario":null},{"value":"7,46E-01","module":"A1A3","scenario":null}]},{"parameter":"MER","unit":"kg","values":[{"value":"2,71E-03","module":"A1","scenario":null},{"value":"4,11E-02","module":"A2","scenario":null},{"value":"1,46E-01","module":"A3","scenario":null},{"value":"1,06E-02","module":"A4","scenario":null},{"value":"9,72E-03","module":"C1","scenario":null},{"value":"2,94E-02","module":"C2","scenario":null},{"value":"1,75E-05","module":"C3","scenario":null},{"value":"0,00E+00","module":"C4","scenario":null},{"value":"-2,28E-02","module":"D","scenario":null},{"value":"1,90E-01","module":"A1A3","scenario":null}]},{"parameter":"EEE","unit":"MJ","values":[{"value":"4,80E-02","module":"A1","scenario":null},{"value":"9,90E-04","module":"A2","scenario":null},{"value":"5,96E-02","module":"A3","scenario":null},{"value":"1,84E-03","module":"A4","scenario":null},{"value":"1,16E-04","module":"C1","scenario":null},{"value":"3,41E-03","module":"C2","scenario":null},{"value":"5,99E-05","module":"C3","scenario":null},{"value":"0,00E+00","module":"C4","scenario":null},{"value":"-7,29E+00","module":"D","scenario":null},{"value":"1,09E-01","module":"A1A3","scenario":null}]},{"parameter":"EET","unit":"MJ","values":[{"value":"7,27E-01","module":"A1","scenario":null},{"value":"1,50E-02","module":"A2","scenario":null},{"value":"9,02E-01","module":"A3","scenario":null},{"value":"2,80E-02","module":"A4","scenario":null},{"value":"1,75E-03","module":"C1","scenario":null},{"value":"5,15E-02","module":"C2","scenario":null},{"value":"9,06E-04","module":"C3","scenario":null},{"value":"0,00E+00","module":"C4","scenario":null},{"value":"-1,10E+02","module":"D","scenario":null},{"value":"1,64E+00","module":"A1A3","scenario":null}]}]}