{
    "product_name": "Disc 290 Connect",
    "epd_id": "NEPD-7067-6464",
    "declared_unit": {
        "unit": "stk",
        "amount": 1.0
    },
    "compliance": [
        "EN 15804+A2",
        "ISO 14025",
        "ISO 21930"
    ],
    "producer_name": "SG Armaturen AS",
    "environmental_impact": [
        {
            "parameter": "GWP-total",
            "values": [
                {
                    "value": "2,10E+01",
                    "module": "A1",
                    "scenario": null
                },
                {
                    "value": "2,15E-02",
                    "module": "A2",
                    "scenario": null
                },
                {
                    "value": "6,71E-01",
                    "module": "A3",
                    "scenario": null
                },
                {
                    "value": "8,27E-01",
                    "module": "A4",
                    "scenario": null
                },
                {
                    "value": "2,66E-01",
                    "module": "A5",
                    "scenario": null
                },
                {
                    "value": "1,56E+01",
                    "module": "B6",
                    "scenario": null
                },
                {
                    "value": "0,00E+00",
                    "module": "C1",
                    "scenario": null
                },
                {
                    "value": "9,15E-02",
                    "module": "C2",
                    "scenario": null
                },
                {
                    "value": "7,46E-01",
                    "module": "C3",
                    "scenario": null
                },
                {
                    "value": "4,52E-02",
                    "module": "C4",
                    "scenario": null
                },
                {
                    "value": "-1,87E+00",
                    "module": "D",
                    "scenario": null
                }
            ]
        },
        {
            "parameter": "GWP-fossil",
            "values": [
                {
                    "value": "2,10E+01",
                    "module": "A1",
                    "scenario": null
                },
                {
                    "value": "2,14E-02",
                    "module": "A2",
                    "scenario": null
                },
                {
                    "value": "6,71E-01",
                    "module": "A3",
                    "scenario": null
                },
                {
                    "value": "8,26E-01",
                    "module": "A4",
                    "scenario": null
                },
                {
                    "value": "2,51E-03",
                    "module": "A5",
                    "scenario": null
                },
                {
                    "value": "1,51E+01",
                    "module": "B6",
                    "scenario": null
                },
                {
                    "value": "0,00E+00",
                    "module": "C1",
                    "scenario": null
                },
                {
                    "value": "9,14E-02",
                    "module": "C2",
                    "scenario": null
                },
                {
                    "value": "7,46E-01",
                    "module": "C3",
                    "scenario": null
                },
                {
                    "value": "4,51E-02",
                    "module": "C4",
                    "scenario": null
                },
                {
                    "value": "-1,85E+00",
                    "module": "D",
                    "scenario": null
                }
            ]
        },
        {
            "parameter": "GWP-biogenic",
            "values": [
                {
                    "value": "-8,39E-02",
                    "module": "A1",
                    "scenario": null
                },
                {
                    "value": "8,35E-06",
                    "module": "A2",
                    "scenario": null
                },
                {
                    "value": "1,04E-04",
                    "module": "A3",
                    "scenario": null
                },
                {
                    "value": "2,94E-04",
                    "module": "A4",
                    "scenario": null
                },
                {
                    "value": "2,63E-01",
                    "module": "A5",
                    "scenario": null
                },
                {
                    "value": "4,17E-01",
                    "module": "B6",
                    "scenario": null
                },
                {
                    "value": "0,00E+00",
                    "module": "C1",
                    "scenario": null
                },
                {
                    "value": "3,78E-05",
                    "module": "C2",
                    "scenario": null
                },
                {
                    "value": "8,41E-05",
                    "module": "C3",
                    "scenario": null
                },
                {
                    "value": "9,99E-06",
                    "module": "C4",
                    "scenario": null
                },
                {
                    "value": "-5,16E-03",
                    "module": "D",
                    "scenario": null
                }
            ]
        },
        {
            "parameter": "GWP-luluc",
            "values": [
                {
                    "value": "3,20E-02",
                    "module": "A1",
                    "scenario": null
                },
                {
                    "value": "7,84E-06",
                    "module": "A2",
                    "scenario": null
                },
                {
                    "value": "7,31E-05",
                    "module": "A3",
                    "scenario": null
                },
                {
                    "value": "4,07E-04",
                    "module": "A4",
                    "scenario": null
                },
                {
                    "value": "8,29E-07",
                    "module": "A5",
                    "scenario": null
                },
                {
                    "value": "6,22E-02",
                    "module": "B6",
                    "scenario": null
                },
                {
                    "value": "0,00E+00",
                    "module": "C1",
                    "scenario": null
                },
                {
                    "value": "3,25E-05",
                    "module": "C2",
                    "scenario": null
                },
                {
                    "value": "8,20E-05",
                    "module": "C3",
                    "scenario": null
                },
                {
                    "value": "7,18E-05",
                    "module": "C4",
                    "scenario": null
                },
                {
                    "value": "-1,40E-02",
                    "module": "D",
                    "scenario": null
                }
            ]
        },
        {
            "parameter": "ODP",
            "values": [
                {
                    "value": "1,21E-06",
                    "module": "A1",
                    "scenario": null
                },
                {
                    "value": "4,66E-09",
                    "module": "A2",
                    "scenario": null
                },
                {
                    "value": "2,47E-08",
                    "module": "A3",
                    "scenario": null
                },
                {
                    "value": "1,82E-07",
                    "module": "A4",
                    "scenario": null
                },
                {
                    "value": "5,29E-10",
                    "module": "A5",
                    "scenario": null
                },
                {
                    "value": "1,03E-06",
                    "module": "B6",
                    "scenario": null
                },
                {
                    "value": "0,00E+00",
                    "module": "C1",
                    "scenario": null
                },
                {
                    "value": "2,07E-08",
                    "module": "C2",
                    "scenario": null
                },
                {
                    "value": "3,52E-09",
                    "module": "C3",
                    "scenario": null
                },
                {
                    "value": "2,30E-09",
                    "module": "C4",
                    "scenario": null
                },
                {
                    "value": "-2,98E-03",
                    "module": "D",
                    "scenario": null
                }
            ]
        },
        {
            "parameter": "AP",
            "values": [
                {
                    "value": "1,85E-01",
                    "module": "A1",
                    "scenario": null
                },
                {
                    "value": "6,41E-05",
                    "module": "A2",
                    "scenario": null
                },
                {
                    "value": "3,44E-03",
                    "module": "A3",
                    "scenario": null
                },
                {
                    "value": "1,23E-02",
                    "module": "A4",
                    "scenario": null
                },
                {
                    "value": "1,19E-05",
                    "module": "A5",
                    "scenario": null
                },
                {
                    "value": "1,18E-01",
                    "module": "B6",
                    "scenario": null
                },
                {
                    "value": "0,00E+00",
                    "module": "C1",
                    "scenario": null
                },
                {
                    "value": "2,63E-04",
                    "module": "C2",
                    "scenario": null
                },
                {
                    "value": "2,87E-04",
                    "module": "C3",
                    "scenario": null
                },
                {
                    "value": "8,72E-05",
                    "module": "C4",
                    "scenario": null
                },
                {
                    "value": "-4,80E-02",
                    "module": "D",
                    "scenario": null
                }
            ]
        },
        {
            "parameter": "POCP",
            "values": [
                {
                    "value": "8,71E-02",
                    "module": "A1",
                    "scenario": null
                },
                {
                    "value": "5,29E-05",
                    "module": "A2",
                    "scenario": null
                },
                {
                    "value": "3,33E-03",
                    "module": "A3",
                    "scenario": null
                },
                {
                    "value": "8,89E-03",
                    "module": "A4",
                    "scenario": null
                },
                {
                    "value": "1,22E-05",
                    "module": "A5",
                    "scenario": null
                },
                {
                    "value": "4,53E-02",
                    "module": "B6",
                    "scenario": null
                },
                {
                    "value": "0,00E+00",
                    "module": "C1",
                    "scenario": null
                },
                {
                    "value": "2,23E-04",
                    "module": "C2",
                    "scenario": null
                },
                {
                    "value": "2,51E-04",
                    "module": "C3",
                    "scenario": null
                },
                {
                    "value": "1,03E-04",
                    "module": "C4",
                    "scenario": null
                },
                {
                    "value": "-1,32E-02",
                    "module": "D",
                    "scenario": null
                }
            ]
        },
        {
            "parameter": "ADPE",
            "values": [
                {
                    "value": "3,20E-03",
                    "module": "A1",
                    "scenario": null
                },
                {
                    "value": "5,75E-07",
                    "module": "A2",
                    "scenario": null
                },
                {
                    "value": "1,57E-06",
                    "module": "A3",
                    "scenario": null
                },
                {
                    "value": "1,60E-05",
                    "module": "A4",
                    "scenario": null
                },
                {
                    "value": "6,10E-08",
                    "module": "A5",
                    "scenario": null
                },
                {
                    "value": "1,12E-03",
                    "module": "B6",
                    "scenario": null
                },
                {
                    "value": "0,00E+00",
                    "module": "C1",
                    "scenario": null
                },
                {
                    "value": "2,53E-06",
                    "module": "C2",
                    "scenario": null
                },
                {
                    "value": "3,30E-07",
                    "module": "C3",
                    "scenario": null
                },
                {
                    "value": "9,50E-08",
                    "module": "C4",
                    "scenario": null
                },
                {
                    "value": "-8,47E-04",
                    "module": "D",
                    "scenario": null
                }
            ]
        },
        {
            "parameter": "ADPF",
            "values": [
                {
                    "value": "2,67E+02",
                    "module": "A1",
                    "scenario": null
                },
                {
                    "value": "3,17E-01",
                    "module": "A2",
                    "scenario": null
                },
                {
                    "value": "6,10E+00",
                    "module": "A3",
                    "scenario": null
                },
                {
                    "value": "1,17E+01",
                    "module": "A4",
                    "scenario": null
                },
                {
                    "value": "3,51E-02",
                    "module": "A5",
                    "scenario": null
                },
                {
                    "value": "2,06E+02",
                    "module": "B6",
                    "scenario": null
                },
                {
                    "value": "0,00E+00",
                    "module": "C1",
                    "scenario": null
                },
                {
                    "value": "1,38E+00",
                    "module": "C2",
                    "scenario": null
                },
                {
                    "value": "4,54E-01",
                    "module": "C3",
                    "scenario": null
                },
                {
                    "value": "2,36E-01",
                    "module": "C4",
                    "scenario": null
                },
                {
                    "value": "-2,28E+01",
                    "module": "D",
                    "scenario": null
                }
            ]
        },
        {
            "parameter": "WDP",
            "values": [
                {
                    "value": "3,46E+02",
                    "module": "A1",
                    "scenario": null
                },
                {
                    "value": "1,03E-01",
                    "module": "A2",
                    "scenario": null
                },
                {
                    "value": "5,69E-01",
                    "module": "A3",
                    "scenario": null
                },
                {
                    "value": "7,56E+00",
                    "module": "A4",
                    "scenario": null
                },
                {
                    "value": "4,45E-02",
                    "module": "A5",
                    "scenario": null
                },
                {
                    "value": "3,59E+04",
                    "module": "B6",
                    "scenario": null
                },
                {
                    "value": "0,00E+00",
                    "module": "C1",
                    "scenario": null
                },
                {
                    "value": "1,34E+00",
                    "module": "C2",
                    "scenario": null
                },
                {
                    "value": "3,97E+00",
                    "module": "C3",
                    "scenario": null
                },
                {
                    "value": "2,73E+00",
                    "module": "C4",
                    "scenario": null
                },
                {
                    "value": "-3,41E+02",
                    "module": "D",
                    "scenario": null
                }
            ]
        },
        {
            "parameter": "EP-freshwater",
            "values": [
                {
                    "value": "2,32E-03",
                    "module": "A1",
                    "scenario": null
                },
                {
                    "value": "2,01E-07",
                    "module": "A2",
                    "scenario": null
                },
                {
                    "value": "1,22E-05",
                    "module": "A3",
                    "scenario": null
                },
                {
                    "value": "5,39E-06",
                    "module": "A4",
                    "scenario": null
                },
                {
                    "value": "2,06E-08",
                    "module": "A5",
                    "scenario": null
                },
                {
                    "value": "1,08E-03",
                    "module": "B6",
                    "scenario": null
                },
                {
                    "value": "0,00E+00",
                    "module": "C1",
                    "scenario": null
                },
                {
                    "value": "7,30E-07",
                    "module": "C2",
                    "scenario": null
                },
                {
                    "value": "1,33E-06",
                    "module": "C3",
                    "scenario": null
                },
                {
                    "value": "4,47E-07",
                    "module": "C4",
                    "scenario": null
                },
                {
                    "value": "-2,95E-04",
                    "module": "D",
                    "scenario": null
                }
            ]
        },
        {
            "parameter": "EP-marine",
            "values": [
                {
                    "value": "2,35E-02",
                    "module": "A1",
                    "scenario": null
                },
                {
                    "value": "1,26E-05",
                    "module": "A2",
                    "scenario": null
                },
                {
                    "value": "8,01E-04",
                    "module": "A3",
                    "scenario": null
                },
                {
                    "value": "2,95E-03",
                    "module": "A4",
                    "scenario": null
                },
                {
                    "value": "3,93E-06",
                    "module": "A5",
                    "scenario": null
                },
                {
                    "value": "1,30E-02",
                    "module": "B6",
                    "scenario": null
                },
                {
                    "value": "0,00E+00",
                    "module": "C1",
                    "scenario": null
                },
                {
                    "value": "5,20E-05",
                    "module": "C2",
                    "scenario": null
                },
                {
                    "value": "9,33E-05",
                    "module": "C3",
                    "scenario": null
                },
                {
                    "value": "6,04E-05",
                    "module": "C4",
                    "scenario": null
                },
                {
                    "value": "-3,24E-03",
                    "module": "D",
                    "scenario": null
                }
            ]
        },
        {
            "parameter": "EP-terrestrial",
            "values": [
                {
                    "value": "2,65E-01",
                    "module": "A1",
                    "scenario": null
                },
                {
                    "value": "1,41E-04",
                    "module": "A2",
                    "scenario": null
                },
                {
                    "value": "8,83E-03",
                    "module": "A3",
                    "scenario": null
                },
                {
                    "value": "3,28E-02",
                    "module": "A4",
                    "scenario": null
                },
                {
                    "value": "4,25E-05",
                    "module": "A5",
                    "scenario": null
                },
                {
                    "value": "1,69E-01",
                    "module": "B6",
                    "scenario": null
                },
                {
                    "value": "0,00E+00",
                    "module": "C1",
                    "scenario": null
                },
                {
                    "value": "5,81E-04",
                    "module": "C2",
                    "scenario": null
                },
                {
                    "value": "9,90E-04",
                    "module": "C3",
                    "scenario": null
                },
                {
                    "value": "2,81E-04",
                    "module": "C4",
                    "scenario": null
                },
                {
                    "value": "-4,12E-02",
                    "module": "D",
                    "scenario": null
                }
            ]
        }
    ],
    "additional_environmental_impact": [
        {
            "parameter": "PM",
            "values": [
                {
                    "value": "1,29E-06",
                    "module": "A1",
                    "scenario": null
                },
                {
                    "value": "1,38E-09",
                    "module": "A2",
                    "scenario": null
                },
                {
                    "value": "4,03E-08",
                    "module": "A3",
                    "scenario": null
                },
                {
                    "value": "3,03E-08",
                    "module": "A4",
                    "scenario": null
                },
                {
                    "value": "1,75E-10",
                    "module": "A5",
                    "scenario": null
                },
                {
                    "value": "8,45E-07",
                    "module": "B6",
                    "scenario": null
                },
                {
                    "value": "0,00E+00",
                    "module": "C1",
                    "scenario": null
                },
                {
                    "value": "5,60E-09",
                    "module": "C2",
                    "scenario": null
                },
                {
                    "value": "1,63E-09",
                    "module": "C3",
                    "scenario": null
                },
                {
                    "value": "1,60E-09",
                    "module": "C4",
                    "scenario": null
                },
                {
                    "value": "-1,92E-07",
                    "module": "D",
                    "scenario": null
                }
            ]
        },
        {
            "parameter": "ETP-fw",
            "values": [
                {
                    "value": "1,64E+03",
                    "module": "A1",
                    "scenario": null
                },
                {
                    "value": "2,57E-01",
                    "module": "A2",
                    "scenario": null
                },
                {
                    "value": "1,52E+01",
                    "module": "A3",
                    "scenario": null
                },
                {
                    "value": "8,04E+00",
                    "module": "A4",
                    "scenario": null
                },
                {
                    "value": "4,68E-02",
                    "module": "A5",
                    "scenario": null
                },
                {
                    "value": "9,38E+02",
                    "module": "B6",
                    "scenario": null
                },
                {
                    "value": "0,00E+00",
                    "module": "C1",
                    "scenario": null
                },
                {
                    "value": "1,02E+00",
                    "module": "C2",
                    "scenario": null
                },
                {
                    "value": "1,83E+00",
                    "module": "C3",
                    "scenario": null
                },
                {
                    "value": "1,50E+02",
                    "module": "C4",
                    "scenario": null
                },
                {
                    "value": "-3,46E+02",
                    "module": "D",
                    "scenario": null
                }
            ]
        },
        {
            "parameter": "HTP-c",
            "values": [
                {
                    "value": "3,61E-08",
                    "module": "A1",
                    "scenario": null
                },
                {
                    "value": "0,00E+00",
                    "module": "A2",
                    "scenario": null
                },
                {
                    "value": "1,85E-10",
                    "module": "A3",
                    "scenario": null
                },
                {
                    "value": "0,00E+00",
                    "module": "A4",
                    "scenario": null
                },
                {
                    "value": "1,00E-12",
                    "module": "A5",
                    "scenario": null
                },
                {
                    "value": "4,48E-08",
                    "module": "B6",
                    "scenario": null
                },
                {
                    "value": "0,00E+00",
                    "module": "C1",
                    "scenario": null
                },
                {
                    "value": "0,00E+00",
                    "module": "C2",
                    "scenario": null
                },
                {
                    "value": "5,85E-10",
                    "module": "C3",
                    "scenario": null
                },
                {
                    "value": "4,20E-11",
                    "module": "C4",
                    "scenario": null
                },
                {
                    "value": "-6,34E-09",
                    "module": "D",
                    "scenario": null
                }
            ]
        },
        {
            "parameter": "HTP-nc",
            "values": [
                {
                    "value": "9,87E-07",
                    "module": "A1",
                    "scenario": null
                },
                {
                    "value": "2,48E-10",
                    "module": "A2",
                    "scenario": null
                },
                {
                    "value": "2,93E-08",
                    "module": "A3",
                    "scenario": null
                },
                {
                    "value": "6,01E-09",
                    "module": "A4",
                    "scenario": null
                },
                {
                    "value": "5,90E-11",
                    "module": "A5",
                    "scenario": null
                },
                {
                    "value": "1,05E-06",
                    "module": "B6",
                    "scenario": null
                },
                {
                    "value": "0,00E+00",
                    "module": "C1",
                    "scenario": null
                },
                {
                    "value": "1,12E-09",
                    "module": "C2",
                    "scenario": null
                },
                {
                    "value": "3,42E-08",
                    "module": "C3",
                    "scenario": null
                },
                {
                    "value": "4,23E-10",
                    "module": "C4",
                    "scenario": null
                },
                {
                    "value": "-1,16E-07",
                    "module": "D",
                    "scenario": null
                }
            ]
        },
        {
            "parameter": "SQP",
            "values": [
                {
                    "value": "6,37E+01",
                    "module": "A1",
                    "scenario": null
                },
                {
                    "value": "2,17E-01",
                    "module": "A2",
                    "scenario": null
                },
                {
                    "value": "1,19E+00",
                    "module": "A3",
                    "scenario": null
                },
                {
                    "value": "5,76E+00",
                    "module": "A4",
                    "scenario": null
                },
                {
                    "value": "2,35E-02",
                    "module": "A5",
                    "scenario": null
                },
                {
                    "value": "1,04E+02",
                    "module": "B6",
                    "scenario": null
                },
                {
                    "value": "0,00E+00",
                    "module": "C1",
                    "scenario": null
                },
                {
                    "value": "9,67E-01",
                    "module": "C2",
                    "scenario": null
                },
                {
                    "value": "1,03E-01",
                    "module": "C3",
                    "scenario": null
                },
                {
                    "value": "6,19E-01",
                    "module": "C4",
                    "scenario": null
                },
                {
                    "value": "-1,03E+01",
                    "module": "D",
                    "scenario": null
                }
            ]
        },
        {
            "parameter": "IRP",
            "values": [
                {
                    "value": "1,27E+00",
                    "module": "A1",
                    "scenario": null
                },
                {
                    "value": "1,32E-03",
                    "module": "A2",
                    "scenario": null
                },
                {
                    "value": "8,81E-03",
                    "module": "A3",
                    "scenario": null
                },
                {
                    "value": "5,06E-02",
                    "module": "A4",
                    "scenario": null
                },
                {
                    "value": "1,50E-04",
                    "module": "A5",
                    "scenario": null
                },
                {
                    "value": "3,73E+00",
                    "module": "B6",
                    "scenario": null
                },
                {
                    "value": "0,00E+00",
                    "module": "C1",
                    "scenario": null
                },
                {
                    "value": "6,04E-03",
                    "module": "C2",
                    "scenario": null
                },
                {
                    "value": "2,08E-03",
                    "module": "C3",
                    "scenario": null
                },
                {
                    "value": "9,98E-04",
                    "module": "C4",
                    "scenario": null
                },
                {
                    "value": "-6,26E-02",
                    "module": "D",
                    "scenario": null
                }
            ]
        }
    ],
    "resource_use": [
        {
            "parameter": "PERE",
            "values": [
                {
                    "value": "2,43E+01",
                    "module": "A1",
                    "scenario": null
                },
                {
                    "value": "3,58E-03",
                    "module": "A2",
                    "scenario": null
                },
                {
                    "value": "4,96E-01",
                    "module": "A3",
                    "scenario": null
                },
                {
                    "value": "1,33E-01",
                    "module": "A4",
                    "scenario": null
                },
                {
                    "value": "5,77E-04",
                    "module": "A5",
                    "scenario": null
                },
                {
                    "value": "2,67E+03",
                    "module": "B6",
                    "scenario": null
                },
                {
                    "value": "0,00E+00",
                    "module": "C1",
                    "scenario": null
                },
                {
                    "value": "1,98E-02",
                    "module": "C2",
                    "scenario": null
                },
                {
                    "value": "5,51E-02",
                    "module": "C3",
                    "scenario": null
                },
                {
                    "value": "4,49E-02",
                    "module": "C4",
                    "scenario": null
                },
                {
                    "value": "-7,62E+00",
                    "module": "D",
                    "scenario": null
                }
            ]
        },
        {
            "parameter": "PERM",
            "values": [
                {
                    "value": "1,04E+00",
                    "module": "A1",
                    "scenario": null
                },
                {
                    "value": "0,00E+00",
                    "module": "A2",
                    "scenario": null
                },
                {
                    "value": "0,00E+00",
                    "module": "A3",
                    "scenario": null
                },
                {
                    "value": "0,00E+00",
                    "module": "A4",
                    "scenario": null
                },
                {
                    "value": "-9,07E-01",
                    "module": "A5",
                    "scenario": null
                },
                {
                    "value": "0,00E+00",
                    "module": "B6",
                    "scenario": null
                },
                {
                    "value": "0,00E+00",
                    "module": "C1",
                    "scenario": null
                },
                {
                    "value": "0,00E+00",
                    "module": "C2",
                    "scenario": null
                },
                {
                    "value": "0,00E+00",
                    "module": "C3",
                    "scenario": null
                },
                {
                    "value": "0,00E+00",
                    "module": "C4",
                    "scenario": null
                },
                {
                    "value": "0,00E+00",
                    "module": "D",
                    "scenario": null
                }
            ]
        },
        {
            "parameter": "PERT",
            "values": [
                {
                    "value": "2,53E+01",
                    "module": "A1",
                    "scenario": null
                },
                {
                    "value": "3,58E-03",
                    "module": "A2",
                    "scenario": null
                },
                {
                    "value": "4,96E-01",
                    "module": "A3",
                    "scenario": null
                },
                {
                    "value": "1,33E-01",
                    "module": "A4",
                    "scenario": null
                },
                {
                    "value": "-9,06E-01",
                    "module": "A5",
                    "scenario": null
                },
                {
                    "value": "2,67E+03",
                    "module": "B6",
                    "scenario": null
                },
                {
                    "value": "0,00E+00",
                    "module": "C1",
                    "scenario": null
                },
                {
                    "value": "1,98E-02",
                    "module": "C2",
                    "scenario": null
                },
                {
                    "value": "5,51E-02",
                    "module": "C3",
                    "scenario": null
                },
                {
                    "value": "4,49E-02",
                    "module": "C4",
                    "scenario": null
                },
                {
                    "value": "-7,62E+00",
                    "module": "D",
                    "scenario": null
                }
            ]
        },
        {
            "parameter": "PENRE",
            "values": [
                {
                    "value": "2,57E+02",
                    "module": "A1",
                    "scenario": null
                },
                {
                    "value": "3,17E-01",
                    "module": "A2",
                    "scenario": null
                },
                {
                    "value": "6,10E+00",
                    "module": "A3",
                    "scenario": null
                },
                {
                    "value": "1,17E+01",
                    "module": "A4",
                    "scenario": null
                },
                {
                    "value": "3,51E-02",
                    "module": "A5",
                    "scenario": null
                },
                {
                    "value": "2,06E+02",
                    "module": "B6",
                    "scenario": null
                },
                {
                    "value": "0,00E+00",
                    "module": "C1",
                    "scenario": null
                },
                {
                    "value": "1,38E+00",
                    "module": "C2",
                    "scenario": null
                },
                {
                    "value": "4,54E-01",
                    "module": "C3",
                    "scenario": null
                },
                {
                    "value": "2,36E-01",
                    "module": "C4",
                    "scenario": null
                },
                {
                    "value": "-2,18E+01",
                    "module": "D",
                    "scenario": null
                }
            ]
        },
        {
            "parameter": "PENRM",
            "values": [
                {
                    "value": "1,75E+01",
                    "module": "A1",
                    "scenario": null
                },
                {
                    "value": "0,00E+00",
                    "module": "A2",
                    "scenario": null
                },
                {
                    "value": "0,00E+00",
                    "module": "A3",
                    "scenario": null
                },
                {
                    "value": "0,00E+00",
                    "module": "A4",
                    "scenario": null
                },
                {
                    "value": "0,00E+00",
                    "module": "A5",
                    "scenario": null
                },
                {
                    "value": "0,00E+00",
                    "module": "B6",
                    "scenario": null
                },
                {
                    "value": "0,00E+00",
                    "module": "C1",
                    "scenario": null
                },
                {
                    "value": "0,00E+00",
                    "module": "C2",
                    "scenario": null
                },
                {
                    "value": "-1,83E+01",
                    "module": "C3",
                    "scenario": null
                },
                {
                    "value": "0,00E+00",
                    "module": "C4",
                    "scenario": null
                },
                {
                    "value": "-1,08E+00",
                    "module": "D",
                    "scenario": null
                }
            ]
        },
        {
            "parameter": "PENRT",
            "values": [
                {
                    "value": "2,75E+02",
                    "module": "A1",
                    "scenario": null
                },
                {
                    "value": "3,17E-01",
                    "module": "A2",
                    "scenario": null
                },
                {
                    "value": "6,10E+00",
                    "module": "A3",
                    "scenario": null
                },
                {
                    "value": "1,17E+01",
                    "module": "A4",
                    "scenario": null
                },
                {
                    "value": "3,51E-02",
                    "module": "A5",
                    "scenario": null
                },
                {
                    "value": "2,06E+02",
                    "module": "B6",
                    "scenario": null
                },
                {
                    "value": "0,00E+00",
                    "module": "C1",
                    "scenario": null
                },
                {
                    "value": "1,38E+00",
                    "module": "C2",
                    "scenario": null
                },
                {
                    "value": "-1,79E+01",
                    "module": "C3",
                    "scenario": null
                },
                {
                    "value": "2,36E-01",
                    "module": "C4",
                    "scenario": null
                },
                {
                    "value": "-2,28E+01",
                    "module": "D",
                    "scenario": null
                }
            ]
        },
        {
            "parameter": "SM",
            "values": [
                {
                    "value": "3,63E-01",
                    "module": "A1",
                    "scenario": null
                },
                {
                    "value": "0,00E+00",
                    "module": "A2",
                    "scenario": null
                },
                {
                    "value": "0,00E+00",
                    "module": "A3",
                    "scenario": null
                },
                {
                    "value": "0,00E+00",
                    "module": "A4",
                    "scenario": null
                },
                {
                    "value": "0,00E+00",
                    "module": "A5",
                    "scenario": null
                },
                {
                    "value": "0,00E+00",
                    "module": "B6",
                    "scenario": null
                },
                {
                    "value": "0,00E+00",
                    "module": "C1",
                    "scenario": null
                },
                {
                    "value": "0,00E+00",
                    "module": "C2",
                    "scenario": null
                },
                {
                    "value": "0,00E+00",
                    "module": "C3",
                    "scenario": null
                },
                {
                    "value": "8,00E-04",
                    "module": "C4",
                    "scenario": null
                },
                {
                    "value": "1,11E-02",
                    "module": "D",
                    "scenario": null
                }
            ]
        },
        {
            "parameter": "RSF",
            "values": [
                {
                    "value": "1,59E-02",
                    "module": "A1",
                    "scenario": null
                },
                {
                    "value": "7,01E-05",
                    "module": "A2",
                    "scenario": null
                },
                {
                    "value": "2,75E-04",
                    "module": "A3",
                    "scenario": null
                },
                {
                    "value": "4,29E-03",
                    "module": "A4",
                    "scenario": null
                },
                {
                    "value": "1,92E-05",
                    "module": "A5",
                    "scenario": null
                },
                {
                    "value": "2,09E+00",
                    "module": "B6",
                    "scenario": null
                },
                {
                    "value": "0,00E+00",
                    "module": "C1",
                    "scenario": null
                },
                {
                    "value": "7,08E-04",
                    "module": "C2",
                    "scenario": null
                },
                {
                    "value": "9,62E-04",
                    "module": "C3",
                    "scenario": null
                },
                {
                    "value": "3,64E-04",
                    "module": "C4",
                    "scenario": null
                },
                {
                    "value": "1,80E-02",
                    "module": "D",
                    "scenario": null
                }
            ]
        },
        {
            "parameter": "NRSF",
            "values": [
                {
                    "value": "2,28E-04",
                    "module": "A1",
                    "scenario": null
                },
                {
                    "value": "5,95E-04",
                    "module": "A2",
                    "scenario": null
                },
                {
                    "value": "2,99E-03",
                    "module": "A3",
                    "scenario": null
                },
                {
                    "value": "2,34E-02",
                    "module": "A4",
                    "scenario": null
                },
                {
                    "value": "7,90E-05",
                    "module": "A5",
                    "scenario": null
                },
                {
                    "value": "5,22E+00",
                    "module": "B6",
                    "scenario": null
                },
                {
                    "value": "0,00E+00",
                    "module": "C1",
                    "scenario": null
                },
                {
                    "value": "2,53E-03",
                    "module": "C2",
                    "scenario": null
                },
                {
                    "value": "-3,26E-05",
                    "module": "C3",
                    "scenario": null
                },
                {
                    "value": "7,29E-03",
                    "module": "C4",
                    "scenario": null
                },
                {
                    "value": "3,91E-01",
                    "module": "D",
                    "scenario": null
                }
            ]
        },
        {
            "parameter": "FW",
            "values": [
                {
                    "value": "1,74E-01",
                    "module": "A1",
                    "scenario": null
                },
                {
                    "value": "3,54E-05",
                    "module": "A2",
                    "scenario": null
                },
                {
                    "value": "3,80E-03",
                    "module": "A3",
                    "scenario": null
                },
                {
                    "value": "1,02E-03",
                    "module": "A4",
                    "scenario": null
                },
                {
                    "value": "1,66E-05",
                    "module": "A5",
                    "scenario": null
                },
                {
                    "value": "1,99E+01",
                    "module": "B6",
                    "scenario": null
                },
                {
                    "value": "0,00E+00",
                    "module": "C1",
                    "scenario": null
                },
                {
                    "value": "1,48E-04",
                    "module": "C2",
                    "scenario": null
                },
                {
                    "value": "9,11E-04",
                    "module": "C3",
                    "scenario": null
                },
                {
                    "value": "2,37E-04",
                    "module": "C4",
                    "scenario": null
                },
                {
                    "value": "-2,75E-02",
                    "module": "D",
                    "scenario": null
                }
            ]
        }
    ],
    "end_of_life_waste": [
        {
            "parameter": "HWD",
            "values": [
                {
                    "value": "8,51E-01",
                    "module": "A1",
                    "scenario": null
                },
                {
                    "value": "2,86E-05",
                    "module": "A2",
                    "scenario": null
                },
                {
                    "value": "5,08E-04",
                    "module": "A3",
                    "scenario": null
                },
                {
                    "value": "5,94E-04",
                    "module": "A4",
                    "scenario": null
                },
                {
                    "value": "0,00E+00",
                    "module": "A5",
                    "scenario": null
                },
                {
                    "value": "1,32E-01",
                    "module": "B6",
                    "scenario": null
                },
                {
                    "value": "0,00E+00",
                    "module": "C1",
                    "scenario": null
                },
                {
                    "value": "7,13E-05",
                    "module": "C2",
                    "scenario": null
                },
                {
                    "value": "1,62E-05",
                    "module": "C3",
                    "scenario": null
                },
                {
                    "value": "4,80E-02",
                    "module": "C4",
                    "scenario": null
                },
                {
                    "value": "-2,83E-03",
                    "module": "D",
                    "scenario": null
                }
            ]
        },
        {
            "parameter": "NHWD",
            "values": [
                {
                    "value": "2,13E+01",
                    "module": "A1",
                    "scenario": null
                },
                {
                    "value": "1,52E-02",
                    "module": "A2",
                    "scenario": null
                },
                {
                    "value": "6,34E-02",
                    "module": "A3",
                    "scenario": null
                },
                {
                    "value": "3,71E-01",
                    "module": "A4",
                    "scenario": null
                },
                {
                    "value": "1,55E-01",
                    "module": "A5",
                    "scenario": null
                },
                {
                    "value": "1,59E+01",
                    "module": "B6",
                    "scenario": null
                },
                {
                    "value": "0,00E+00",
                    "module": "C1",
                    "scenario": null
                },
                {
                    "value": "6,72E-02",
                    "module": "C2",
                    "scenario": null
                },
                {
                    "value": "2,21E-02",
                    "module": "C3",
                    "scenario": null
                },
                {
                    "value": "5,42E-01",
                    "module": "C4",
                    "scenario": null
                },
                {
                    "value": "-5,33E-01",
                    "module": "D",
                    "scenario": null
                }
            ]
        },
        {
            "parameter": "RWD",
            "values": [
                {
                    "value": "5,57E-04",
                    "module": "A1",
                    "scenario": null
                },
                {
                    "value": "2,08E-06",
                    "module": "A2",
                    "scenario": null
                },
                {
                    "value": "1,18E-05",
                    "module": "A3",
                    "scenario": null
                },
                {
                    "value": "8,01E-05",
                    "module": "A4",
                    "scenario": null
                },
                {
                    "value": "0,00E+00",
                    "module": "A5",
                    "scenario": null
                },
                {
                    "value": "1,84E-03",
                    "module": "B6",
                    "scenario": null
                },
                {
                    "value": "0,00E+00",
                    "module": "C1",
                    "scenario": null
                },
                {
                    "value": "9,42E-06",
                    "module": "C2",
                    "scenario": null
                },
                {
                    "value": "8,16E-07",
                    "module": "C3",
                    "scenario": null
                },
                {
                    "value": "1,01E-06",
                    "module": "C4",
                    "scenario": null
                },
                {
                    "value": "-5,66E-05",
                    "module": "D",
                    "scenario": null
                }
            ]
        }
    ],
    "end_of_life_flow": [
        {
            "parameter": "CRU",
            "values": [
                {
                    "value": "0,00E+00",
                    "module": "A1",
                    "scenario": null
                },
                {
                    "value": "0,00E+00",
                    "module": "A2",
                    "scenario": null
                },
                {
                    "value": "0,00E+00",
                    "module": "A3",
                    "scenario": null
                },
                {
                    "value": "0,00E+00",
                    "module": "A4",
                    "scenario": null
                },
                {
                    "value": "0,00E+00",
                    "module": "A5",
                    "scenario": null
                },
                {
                    "value": "0,00E+00",
                    "module": "B6",
                    "scenario": null
                },
                {
                    "value": "0,00E+00",
                    "module": "C1",
                    "scenario": null
                },
                {
                    "value": "0,00E+00",
                    "module": "C2",
                    "scenario": null
                },
                {
                    "value": "0,00E+00",
                    "module": "C3",
                    "scenario": null
                },
                {
                    "value": "0,00E+00",
                    "module": "C4",
                    "scenario": null
                },
                {
                    "value": "0,00E+00",
                    "module": "D",
                    "scenario": null
                }
            ]
        },
        {
            "parameter": "MFR",
            "values": [
                {
                    "value": "0,00E+00",
                    "module": "A1",
                    "scenario": null
                },
                {
                    "value": "0,00E+00",
                    "module": "A2",
                    "scenario": null
                },
                {
                    "value": "3,13E-02",
                    "module": "A3",
                    "scenario": null
                },
                {
                    "value": "0,00E+00",
                    "module": "A4",
                    "scenario": null
                },
                {
                    "value": "1,44E-01",
                    "module": "A5",
                    "scenario": null
                },
                {
                    "value": "0,00E+00",
                    "module": "B6",
                    "scenario": null
                },
                {
                    "value": "0,00E+00",
                    "module": "C1",
                    "scenario": null
                },
                {
                    "value": "0,00E+00",
                    "module": "C2",
                    "scenario": null
                },
                {
                    "value": "8,06E-01",
                    "module": "C3",
                    "scenario": null
                },
                {
                    "value": "2,64E-05",
                    "module": "C4",
                    "scenario": null
                },
                {
                    "value": "-4,53E-04",
                    "module": "D",
                    "scenario": null
                }
            ]
        },
        {
            "parameter": "MER",
            "values": [
                {
                    "value": "0,00E+00",
                    "module": "A1",
                    "scenario": null
                },
                {
                    "value": "0,00E+00",
                    "module": "A2",
                    "scenario": null
                },
                {
                    "value": "2,95E-03",
                    "module": "A3",
                    "scenario": null
                },
                {
                    "value": "0,00E+00",
                    "module": "A4",
                    "scenario": null
                },
                {
                    "value": "2,11E-07",
                    "module": "A5",
                    "scenario": null
                },
                {
                    "value": "0,00E+00",
                    "module": "B6",
                    "scenario": null
                },
                {
                    "value": "0,00E+00",
                    "module": "C1",
                    "scenario": null
                },
                {
                    "value": "0,00E+00",
                    "module": "C2",
                    "scenario": null
                },
                {
                    "value": "2,94E-01",
                    "module": "C3",
                    "scenario": null
                },
                {
                    "value": "6,45E-07",
                    "module": "C4",
                    "scenario": null
                },
                {
                    "value": "-1,36E-04",
                    "module": "D",
                    "scenario": null
                }
            ]
        },
        {
            "parameter": "EEE",
            "values": [
                {
                    "value": "0,00E+00",
                    "module": "A1",
                    "scenario": null
                },
                {
                    "value": "0,00E+00",
                    "module": "A2",
                    "scenario": null
                },
                {
                    "value": "4,54E-03",
                    "module": "A3",
                    "scenario": null
                },
                {
                    "value": "0,00E+00",
                    "module": "A4",
                    "scenario": null
                },
                {
                    "value": "8,87E-03",
                    "module": "A5",
                    "scenario": null
                },
                {
                    "value": "0,00E+00",
                    "module": "B6",
                    "scenario": null
                },
                {
                    "value": "0,00E+00",
                    "module": "C1",
                    "scenario": null
                },
                {
                    "value": "0,00E+00",
                    "module": "C2",
                    "scenario": null
                },
                {
                    "value": "4,58E-01",
                    "module": "C3",
                    "scenario": null
                },
                {
                    "value": "4,19E-05",
                    "module": "C4",
                    "scenario": null
                },
                {
                    "value": "-2,78E-04",
                    "module": "D",
                    "scenario": null
                }
            ]
        },
        {
            "parameter": "EET",
            "values": [
                {
                    "value": "0,00E+00",
                    "module": "A1",
                    "scenario": null
                },
                {
                    "value": "0,00E+00",
                    "module": "A2",
                    "scenario": null
                },
                {
                    "value": "6,87E-02",
                    "module": "A3",
                    "scenario": null
                },
                {
                    "value": "0,00E+00",
                    "module": "A4",
                    "scenario": null
                },
                {
                    "value": "1,34E-01",
                    "module": "A5",
                    "scenario": null
                },
                {
                    "value": "0,00E+00",
                    "module": "B6",
                    "scenario": null
                },
                {
                    "value": "0,00E+00",
                    "module": "C1",
                    "scenario": null
                },
                {
                    "value": "0,00E+00",
                    "module": "C2",
                    "scenario": null
                },
                {
                    "value": "6,93E+00",
                    "module": "C3",
                    "scenario": null
                },
                {
                    "value": "6,33E-04",
                    "module": "C4",
                    "scenario": null
                },
                {
                    "value": "-4,21E-03",
                    "module": "D",
                    "scenario": null
                }
            ]
        }
    ]
}