{
    "product_name": "Profim Snap",
    "epd_id": "NEPD-7475-6861",
    "declared_unit": {
        "unit": "stk",
        "amount": 1.0
    },
    "compliance": [
        "EN 15804+A2",
        "ISO 14025",
        "ISO 21930"
    ],
    "producer_name": "Flokk AS",
    "environmental_impact": [
        {
            "parameter": "GWP-total",
            "values": [
                {
                    "value": "5,00E+01",
                    "module": "A1-A3",
                    "scenario": null
                },
                {
                    "value": "2,02E+00",
                    "module": "A4",
                    "scenario": null
                },
                {
                    "value": "8,06E+00",
                    "module": "A5",
                    "scenario": null
                },
                {
                    "value": "5,67E+00",
                    "module": "B2",
                    "scenario": null
                },
                {
                    "value": "2,54E-01",
                    "module": "B3",
                    "scenario": null
                },
                {
                    "value": "0,00E+00",
                    "module": "B4",
                    "scenario": null
                },
                {
                    "value": "0,00E+00",
                    "module": "C1",
                    "scenario": null
                },
                {
                    "value": "3,14E-01",
                    "module": "C2",
                    "scenario": null
                },
                {
                    "value": "2,26E+01",
                    "module": "C3",
                    "scenario": null
                },
                {
                    "value": "6,18E-02",
                    "module": "C4",
                    "scenario": null
                },
                {
                    "value": "-3,28E+00",
                    "module": "D",
                    "scenario": null
                }
            ]
        },
        {
            "parameter": "GWP-fossil",
            "values": [
                {
                    "value": "5,68E+01",
                    "module": "A1-A3",
                    "scenario": null
                },
                {
                    "value": "2,01E+00",
                    "module": "A4",
                    "scenario": null
                },
                {
                    "value": "9,61E-02",
                    "module": "A5",
                    "scenario": null
                },
                {
                    "value": "5,62E+00",
                    "module": "B2",
                    "scenario": null
                },
                {
                    "value": "2,52E-01",
                    "module": "B3",
                    "scenario": null
                },
                {
                    "value": "0,00E+00",
                    "module": "B4",
                    "scenario": null
                },
                {
                    "value": "0,00E+00",
                    "module": "C1",
                    "scenario": null
                },
                {
                    "value": "3,14E-01",
                    "module": "C2",
                    "scenario": null
                },
                {
                    "value": "1,83E+01",
                    "module": "C3",
                    "scenario": null
                },
                {
                    "value": "6,17E-02",
                    "module": "C4",
                    "scenario": null
                },
                {
                    "value": "-3,24E+00",
                    "module": "D",
                    "scenario": null
                }
            ]
        },
        {
            "parameter": "GWP-biogenic",
            "values": [
                {
                    "value": "-6,90E+00",
                    "module": "A1-A3",
                    "scenario": null
                },
                {
                    "value": "8,27E-04",
                    "module": "A4",
                    "scenario": null
                },
                {
                    "value": "7,96E+00",
                    "module": "A5",
                    "scenario": null
                },
                {
                    "value": "3,61E-02",
                    "module": "B2",
                    "scenario": null
                },
                {
                    "value": "1,62E-03",
                    "module": "B3",
                    "scenario": null
                },
                {
                    "value": "0,00E+00",
                    "module": "B4",
                    "scenario": null
                },
                {
                    "value": "0,00E+00",
                    "module": "C1",
                    "scenario": null
                },
                {
                    "value": "1,28E-04",
                    "module": "C2",
                    "scenario": null
                },
                {
                    "value": "4,29E+00",
                    "module": "C3",
                    "scenario": null
                },
                {
                    "value": "6,17E-05",
                    "module": "C4",
                    "scenario": null
                },
                {
                    "value": "-3,44E-03",
                    "module": "D",
                    "scenario": null
                }
            ]
        },
        {
            "parameter": "GWP-luluc",
            "values": [
                {
                    "value": "7,26E-02",
                    "module": "A1-A3",
                    "scenario": null
                },
                {
                    "value": "5,88E-04",
                    "module": "A4",
                    "scenario": null
                },
                {
                    "value": "2,76E-05",
                    "module": "A5",
                    "scenario": null
                },
                {
                    "value": "1,27E-02",
                    "module": "B2",
                    "scenario": null
                },
                {
                    "value": "5,74E-04",
                    "module": "B3",
                    "scenario": null
                },
                {
                    "value": "0,00E+00",
                    "module": "B4",
                    "scenario": null
                },
                {
                    "value": "0,00E+00",
                    "module": "C1",
                    "scenario": null
                },
                {
                    "value": "1,10E-04",
                    "module": "C2",
                    "scenario": null
                },
                {
                    "value": "1,24E-04",
                    "module": "C3",
                    "scenario": null
                },
                {
                    "value": "1,74E-05",
                    "module": "C4",
                    "scenario": null
                },
                {
                    "value": "-3,86E-02",
                    "module": "D",
                    "scenario": null
                }
            ]
        },
        {
            "parameter": "ODP",
            "values": [
                {
                    "value": "3,84E-06",
                    "module": "A1-A3",
                    "scenario": null
                },
                {
                    "value": "4,66E-07",
                    "module": "A4",
                    "scenario": null
                },
                {
                    "value": "1,75E-08",
                    "module": "A5",
                    "scenario": null
                },
                {
                    "value": "4,39E-07",
                    "module": "B2",
                    "scenario": null
                },
                {
                    "value": "1,95E-08",
                    "module": "B3",
                    "scenario": null
                },
                {
                    "value": "0,00E+00",
                    "module": "B4",
                    "scenario": null
                },
                {
                    "value": "0,00E+00",
                    "module": "C1",
                    "scenario": null
                },
                {
                    "value": "7,16E-08",
                    "module": "C2",
                    "scenario": null
                },
                {
                    "value": "6,67E-08",
                    "module": "C3",
                    "scenario": null
                },
                {
                    "value": "1,75E-08",
                    "module": "C4",
                    "scenario": null
                },
                {
                    "value": "-7,96E-02",
                    "module": "D",
                    "scenario": null
                }
            ]
        },
        {
            "parameter": "AP",
            "values": [
                {
                    "value": "3,03E-01",
                    "module": "A1-A3",
                    "scenario": null
                },
                {
                    "value": "8,47E-03",
                    "module": "A4",
                    "scenario": null
                },
                {
                    "value": "5,43E-04",
                    "module": "A5",
                    "scenario": null
                },
                {
                    "value": "3,22E-02",
                    "module": "B2",
                    "scenario": null
                },
                {
                    "value": "1,44E-03",
                    "module": "B3",
                    "scenario": null
                },
                {
                    "value": "0,00E+00",
                    "module": "B4",
                    "scenario": null
                },
                {
                    "value": "0,00E+00",
                    "module": "C1",
                    "scenario": null
                },
                {
                    "value": "1,28E-03",
                    "module": "C2",
                    "scenario": null
                },
                {
                    "value": "7,09E-03",
                    "module": "C3",
                    "scenario": null
                },
                {
                    "value": "4,07E-04",
                    "module": "C4",
                    "scenario": null
                },
                {
                    "value": "-1,97E-02",
                    "module": "D",
                    "scenario": null
                }
            ]
        },
        {
            "parameter": "POCP",
            "values": [
                {
                    "value": "2,27E-01",
                    "module": "A1-A3",
                    "scenario": null
                },
                {
                    "value": "9,06E-03",
                    "module": "A4",
                    "scenario": null
                },
                {
                    "value": "6,02E-04",
                    "module": "A5",
                    "scenario": null
                },
                {
                    "value": "1,35E-02",
                    "module": "B2",
                    "scenario": null
                },
                {
                    "value": "5,94E-04",
                    "module": "B3",
                    "scenario": null
                },
                {
                    "value": "0,00E+00",
                    "module": "B4",
                    "scenario": null
                },
                {
                    "value": "0,00E+00",
                    "module": "C1",
                    "scenario": null
                },
                {
                    "value": "1,29E-03",
                    "module": "C2",
                    "scenario": null
                },
                {
                    "value": "8,72E-03",
                    "module": "C3",
                    "scenario": null
                },
                {
                    "value": "4,58E-04",
                    "module": "C4",
                    "scenario": null
                },
                {
                    "value": "-1,95E-02",
                    "module": "D",
                    "scenario": null
                }
            ]
        },
        {
            "parameter": "ADPE",
            "values": [
                {
                    "value": "6,91E-03",
                    "module": "A1-A3",
                    "scenario": null
                },
                {
                    "value": "3,44E-05",
                    "module": "A4",
                    "scenario": null
                },
                {
                    "value": "1,94E-06",
                    "module": "A5",
                    "scenario": null
                },
                {
                    "value": "4,34E-05",
                    "module": "B2",
                    "scenario": null
                },
                {
                    "value": "1,69E-06",
                    "module": "B3",
                    "scenario": null
                },
                {
                    "value": "0,00E+00",
                    "module": "B4",
                    "scenario": null
                },
                {
                    "value": "0,00E+00",
                    "module": "C1",
                    "scenario": null
                },
                {
                    "value": "8,51E-06",
                    "module": "C2",
                    "scenario": null
                },
                {
                    "value": "2,81E-06",
                    "module": "C3",
                    "scenario": null
                },
                {
                    "value": "9,71E-07",
                    "module": "C4",
                    "scenario": null
                },
                {
                    "value": "-4,79E-05",
                    "module": "D",
                    "scenario": null
                }
            ]
        },
        {
            "parameter": "ADPF",
            "values": [
                {
                    "value": "8,16E+02",
                    "module": "A1-A3",
                    "scenario": null
                },
                {
                    "value": "3,13E+01",
                    "module": "A4",
                    "scenario": null
                },
                {
                    "value": "1,20E+00",
                    "module": "A5",
                    "scenario": null
                },
                {
                    "value": "1,08E+02",
                    "module": "B2",
                    "scenario": null
                },
                {
                    "value": "4,87E+00",
                    "module": "B3",
                    "scenario": null
                },
                {
                    "value": "0,00E+00",
                    "module": "B4",
                    "scenario": null
                },
                {
                    "value": "0,00E+00",
                    "module": "C1",
                    "scenario": null
                },
                {
                    "value": "4,74E+00",
                    "module": "C2",
                    "scenario": null
                },
                {
                    "value": "4,14E+00",
                    "module": "C3",
                    "scenario": null
                },
                {
                    "value": "1,30E+00",
                    "module": "C4",
                    "scenario": null
                },
                {
                    "value": "-3,37E+01",
                    "module": "D",
                    "scenario": null
                }
            ]
        },
        {
            "parameter": "WDP",
            "values": [
                {
                    "value": "1,54E+04",
                    "module": "A1-A3",
                    "scenario": null
                },
                {
                    "value": "2,40E+01",
                    "module": "A4",
                    "scenario": null
                },
                {
                    "value": "1,69E+00",
                    "module": "A5",
                    "scenario": null
                },
                {
                    "value": "1,51E+03",
                    "module": "B2",
                    "scenario": null
                },
                {
                    "value": "6,70E+01",
                    "module": "B3",
                    "scenario": null
                },
                {
                    "value": "0,00E+00",
                    "module": "B4",
                    "scenario": null
                },
                {
                    "value": "0,00E+00",
                    "module": "C1",
                    "scenario": null
                },
                {
                    "value": "4,52E+00",
                    "module": "C2",
                    "scenario": null
                },
                {
                    "value": "1,21E+00",
                    "module": "C3",
                    "scenario": null
                },
                {
                    "value": "3,20E+00",
                    "module": "C4",
                    "scenario": null
                },
                {
                    "value": "-8,34E+01",
                    "module": "D",
                    "scenario": null
                }
            ]
        },
        {
            "parameter": "EP-freshwater",
            "values": [
                {
                    "value": "3,13E-03",
                    "module": "A1-A3",
                    "scenario": null
                },
                {
                    "value": "1,54E-05",
                    "module": "A4",
                    "scenario": null
                },
                {
                    "value": "8,75E-07",
                    "module": "A5",
                    "scenario": null
                },
                {
                    "value": "5,47E-04",
                    "module": "B2",
                    "scenario": null
                },
                {
                    "value": "2,47E-05",
                    "module": "B3",
                    "scenario": null
                },
                {
                    "value": "0,00E+00",
                    "module": "B4",
                    "scenario": null
                },
                {
                    "value": "0,00E+00",
                    "module": "C1",
                    "scenario": null
                },
                {
                    "value": "2,47E-06",
                    "module": "C2",
                    "scenario": null
                },
                {
                    "value": "6,63E-06",
                    "module": "C3",
                    "scenario": null
                },
                {
                    "value": "6,45E-07",
                    "module": "C4",
                    "scenario": null
                },
                {
                    "value": "-2,29E-04",
                    "module": "D",
                    "scenario": null
                }
            ]
        },
        {
            "parameter": "EP-marine",
            "values": [
                {
                    "value": "6,36E-02",
                    "module": "A1-A3",
                    "scenario": null
                },
                {
                    "value": "2,55E-03",
                    "module": "A4",
                    "scenario": null
                },
                {
                    "value": "2,11E-04",
                    "module": "A5",
                    "scenario": null
                },
                {
                    "value": "4,31E-03",
                    "module": "B2",
                    "scenario": null
                },
                {
                    "value": "1,91E-04",
                    "module": "B3",
                    "scenario": null
                },
                {
                    "value": "0,00E+00",
                    "module": "B4",
                    "scenario": null
                },
                {
                    "value": "0,00E+00",
                    "module": "C1",
                    "scenario": null
                },
                {
                    "value": "3,81E-04",
                    "module": "C2",
                    "scenario": null
                },
                {
                    "value": "3,68E-03",
                    "module": "C3",
                    "scenario": null
                },
                {
                    "value": "1,44E-04",
                    "module": "C4",
                    "scenario": null
                },
                {
                    "value": "-5,15E-03",
                    "module": "D",
                    "scenario": null
                }
            ]
        },
        {
            "parameter": "EP-terrestrial",
            "values": [
                {
                    "value": "6,80E-01",
                    "module": "A1-A3",
                    "scenario": null
                },
                {
                    "value": "2,82E-02",
                    "module": "A4",
                    "scenario": null
                },
                {
                    "value": "2,22E-03",
                    "module": "A5",
                    "scenario": null
                },
                {
                    "value": "5,22E-02",
                    "module": "B2",
                    "scenario": null
                },
                {
                    "value": "2,32E-03",
                    "module": "B3",
                    "scenario": null
                },
                {
                    "value": "0,00E+00",
                    "module": "B4",
                    "scenario": null
                },
                {
                    "value": "0,00E+00",
                    "module": "C1",
                    "scenario": null
                },
                {
                    "value": "4,21E-03",
                    "module": "C2",
                    "scenario": null
                },
                {
                    "value": "3,62E-02",
                    "module": "C3",
                    "scenario": null
                },
                {
                    "value": "1,60E-03",
                    "module": "C4",
                    "scenario": null
                },
                {
                    "value": "-5,44E-02",
                    "module": "D",
                    "scenario": null
                }
            ]
        }
    ],
    "additional_environmental_impact": [
        {
            "parameter": "PM",
            "values": [
                {
                    "value": "3,79E-06",
                    "module": "A1-A3",
                    "scenario": null
                },
                {
                    "value": "1,77E-07",
                    "module": "A4",
                    "scenario": null
                },
                {
                    "value": "7,35E-09",
                    "module": "A5",
                    "scenario": null
                },
                {
                    "value": "1,14E-07",
                    "module": "B2",
                    "scenario": null
                },
                {
                    "value": "4,75E-09",
                    "module": "B3",
                    "scenario": null
                },
                {
                    "value": "0,00E+00",
                    "module": "B4",
                    "scenario": null
                },
                {
                    "value": "0,00E+00",
                    "module": "C1",
                    "scenario": null
                },
                {
                    "value": "2,26E-08",
                    "module": "C2",
                    "scenario": null
                },
                {
                    "value": "4,03E-08",
                    "module": "C3",
                    "scenario": null
                },
                {
                    "value": "7,28E-09",
                    "module": "C4",
                    "scenario": null
                },
                {
                    "value": "-7,24E-07",
                    "module": "D",
                    "scenario": null
                }
            ]
        },
        {
            "parameter": "ETP-fw",
            "values": [
                {
                    "value": "2,20E+03",
                    "module": "A1-A3",
                    "scenario": null
                },
                {
                    "value": "2,29E+01",
                    "module": "A4",
                    "scenario": null
                },
                {
                    "value": "1,52E+00",
                    "module": "A5",
                    "scenario": null
                },
                {
                    "value": "8,66E+01",
                    "module": "B2",
                    "scenario": null
                },
                {
                    "value": "3,84E+00",
                    "module": "B3",
                    "scenario": null
                },
                {
                    "value": "0,00E+00",
                    "module": "B4",
                    "scenario": null
                },
                {
                    "value": "0,00E+00",
                    "module": "C1",
                    "scenario": null
                },
                {
                    "value": "3,49E+00",
                    "module": "C2",
                    "scenario": null
                },
                {
                    "value": "3,54E+01",
                    "module": "C3",
                    "scenario": null
                },
                {
                    "value": "8,72E-01",
                    "module": "C4",
                    "scenario": null
                },
                {
                    "value": "-2,05E+02",
                    "module": "D",
                    "scenario": null
                }
            ]
        },
        {
            "parameter": "HTP-c",
            "values": [
                {
                    "value": "1,62E-07",
                    "module": "A1-A3",
                    "scenario": null
                },
                {
                    "value": "0,00E+00",
                    "module": "A4",
                    "scenario": null
                },
                {
                    "value": "8,20E-11",
                    "module": "A5",
                    "scenario": null
                },
                {
                    "value": "2,79E-09",
                    "module": "B2",
                    "scenario": null
                },
                {
                    "value": "9,70E-11",
                    "module": "B3",
                    "scenario": null
                },
                {
                    "value": "0,00E+00",
                    "module": "B4",
                    "scenario": null
                },
                {
                    "value": "0,00E+00",
                    "module": "C1",
                    "scenario": null
                },
                {
                    "value": "0,00E+00",
                    "module": "C2",
                    "scenario": null
                },
                {
                    "value": "1,40E-09",
                    "module": "C3",
                    "scenario": null
                },
                {
                    "value": "3,20E-11",
                    "module": "C4",
                    "scenario": null
                },
                {
                    "value": "-1,19E-08",
                    "module": "D",
                    "scenario": null
                }
            ]
        },
        {
            "parameter": "HTP-nc",
            "values": [
                {
                    "value": "1,62E-06",
                    "module": "A1-A3",
                    "scenario": null
                },
                {
                    "value": "2,22E-08",
                    "module": "A4",
                    "scenario": null
                },
                {
                    "value": "3,74E-09",
                    "module": "A5",
                    "scenario": null
                },
                {
                    "value": "8,81E-08",
                    "module": "B2",
                    "scenario": null
                },
                {
                    "value": "3,37E-09",
                    "module": "B3",
                    "scenario": null
                },
                {
                    "value": "0,00E+00",
                    "module": "B4",
                    "scenario": null
                },
                {
                    "value": "0,00E+00",
                    "module": "C1",
                    "scenario": null
                },
                {
                    "value": "3,77E-09",
                    "module": "C2",
                    "scenario": null
                },
                {
                    "value": "4,23E-08",
                    "module": "C3",
                    "scenario": null
                },
                {
                    "value": "9,74E-10",
                    "module": "C4",
                    "scenario": null
                },
                {
                    "value": "1,43E-07",
                    "module": "D",
                    "scenario": null
                }
            ]
        },
        {
            "parameter": "SQP",
            "values": [
                {
                    "value": "3,56E+02",
                    "module": "A1-A3",
                    "scenario": null
                },
                {
                    "value": "3,59E+01",
                    "module": "A4",
                    "scenario": null
                },
                {
                    "value": "7,92E-01",
                    "module": "A5",
                    "scenario": null
                },
                {
                    "value": "2,53E+01",
                    "module": "B2",
                    "scenario": null
                },
                {
                    "value": "1,13E+00",
                    "module": "B3",
                    "scenario": null
                },
                {
                    "value": "0,00E+00",
                    "module": "B4",
                    "scenario": null
                },
                {
                    "value": "0,00E+00",
                    "module": "C1",
                    "scenario": null
                },
                {
                    "value": "3,27E+00",
                    "module": "C2",
                    "scenario": null
                },
                {
                    "value": "6,08E-01",
                    "module": "C3",
                    "scenario": null
                },
                {
                    "value": "2,85E+00",
                    "module": "C4",
                    "scenario": null
                },
                {
                    "value": "-1,06E+02",
                    "module": "D",
                    "scenario": null
                }
            ]
        },
        {
            "parameter": "IRP",
            "values": [
                {
                    "value": "2,26E+00",
                    "module": "A1-A3",
                    "scenario": null
                },
                {
                    "value": "1,37E-01",
                    "module": "A4",
                    "scenario": null
                },
                {
                    "value": "4,89E-03",
                    "module": "A5",
                    "scenario": null
                },
                {
                    "value": "8,90E-01",
                    "module": "B2",
                    "scenario": null
                },
                {
                    "value": "4,03E-02",
                    "module": "B3",
                    "scenario": null
                },
                {
                    "value": "0,00E+00",
                    "module": "B4",
                    "scenario": null
                },
                {
                    "value": "0,00E+00",
                    "module": "C1",
                    "scenario": null
                },
                {
                    "value": "2,07E-02",
                    "module": "C2",
                    "scenario": null
                },
                {
                    "value": "8,90E-03",
                    "module": "C3",
                    "scenario": null
                },
                {
                    "value": "5,26E-03",
                    "module": "C4",
                    "scenario": null
                },
                {
                    "value": "-9,21E-02",
                    "module": "D",
                    "scenario": null
                }
            ]
        }
    ],
    "resource_use": [
        {
            "parameter": "PERE",
            "values": [
                {
                    "value": "1,56E+02",
                    "module": "A1-A3",
                    "scenario": null
                },
                {
                    "value": "3,94E-01",
                    "module": "A4",
                    "scenario": null
                },
                {
                    "value": "2,17E-02",
                    "module": "A5",
                    "scenario": null
                },
                {
                    "value": "1,99E+01",
                    "module": "B2",
                    "scenario": null
                },
                {
                    "value": "9,05E-01",
                    "module": "B3",
                    "scenario": null
                },
                {
                    "value": "0,00E+00",
                    "module": "B4",
                    "scenario": null
                },
                {
                    "value": "0,00E+00",
                    "module": "C1",
                    "scenario": null
                },
                {
                    "value": "6,68E-02",
                    "module": "C2",
                    "scenario": null
                },
                {
                    "value": "1,81E-01",
                    "module": "C3",
                    "scenario": null
                },
                {
                    "value": "2,71E-02",
                    "module": "C4",
                    "scenario": null
                },
                {
                    "value": "-9,80E+01",
                    "module": "D",
                    "scenario": null
                }
            ]
        },
        {
            "parameter": "PERM",
            "values": [
                {
                    "value": "2,82E+01",
                    "module": "A1-A3",
                    "scenario": null
                },
                {
                    "value": "0,00E+00",
                    "module": "A4",
                    "scenario": null
                },
                {
                    "value": "-2,82E+01",
                    "module": "A5",
                    "scenario": null
                },
                {
                    "value": "0,00E+00",
                    "module": "B2",
                    "scenario": null
                },
                {
                    "value": "0,00E+00",
                    "module": "B3",
                    "scenario": null
                },
                {
                    "value": "0,00E+00",
                    "module": "B4",
                    "scenario": null
                },
                {
                    "value": "0,00E+00",
                    "module": "C1",
                    "scenario": null
                },
                {
                    "value": "0,00E+00",
                    "module": "C2",
                    "scenario": null
                },
                {
                    "value": "0,00E+00",
                    "module": "C3",
                    "scenario": null
                },
                {
                    "value": "0,00E+00",
                    "module": "C4",
                    "scenario": null
                },
                {
                    "value": "0,00E+00",
                    "module": "D",
                    "scenario": null
                }
            ]
        },
        {
            "parameter": "PERT",
            "values": [
                {
                    "value": "1,85E+02",
                    "module": "A1-A3",
                    "scenario": null
                },
                {
                    "value": "3,94E-01",
                    "module": "A4",
                    "scenario": null
                },
                {
                    "value": "-2,82E+01",
                    "module": "A5",
                    "scenario": null
                },
                {
                    "value": "1,99E+01",
                    "module": "B2",
                    "scenario": null
                },
                {
                    "value": "9,05E-01",
                    "module": "B3",
                    "scenario": null
                },
                {
                    "value": "0,00E+00",
                    "module": "B4",
                    "scenario": null
                },
                {
                    "value": "0,00E+00",
                    "module": "C1",
                    "scenario": null
                },
                {
                    "value": "6,68E-02",
                    "module": "C2",
                    "scenario": null
                },
                {
                    "value": "1,81E-01",
                    "module": "C3",
                    "scenario": null
                },
                {
                    "value": "2,71E-02",
                    "module": "C4",
                    "scenario": null
                },
                {
                    "value": "-9,80E+01",
                    "module": "D",
                    "scenario": null
                }
            ]
        },
        {
            "parameter": "PENRE",
            "values": [
                {
                    "value": "6,59E+02",
                    "module": "A1-A3",
                    "scenario": null
                },
                {
                    "value": "3,13E+01",
                    "module": "A4",
                    "scenario": null
                },
                {
                    "value": "1,20E+00",
                    "module": "A5",
                    "scenario": null
                },
                {
                    "value": "1,08E+02",
                    "module": "B2",
                    "scenario": null
                },
                {
                    "value": "4,88E+00",
                    "module": "B3",
                    "scenario": null
                },
                {
                    "value": "0,00E+00",
                    "module": "B4",
                    "scenario": null
                },
                {
                    "value": "0,00E+00",
                    "module": "C1",
                    "scenario": null
                },
                {
                    "value": "4,74E+00",
                    "module": "C2",
                    "scenario": null
                },
                {
                    "value": "4,34E+00",
                    "module": "C3",
                    "scenario": null
                },
                {
                    "value": "1,30E+00",
                    "module": "C4",
                    "scenario": null
                },
                {
                    "value": "-3,37E+01",
                    "module": "D",
                    "scenario": null
                }
            ]
        },
        {
            "parameter": "PENRM",
            "values": [
                {
                    "value": "2,74E+02",
                    "module": "A1-A3",
                    "scenario": null
                },
                {
                    "value": "0,00E+00",
                    "module": "A4",
                    "scenario": null
                },
                {
                    "value": "-3,57E+00",
                    "module": "A5",
                    "scenario": null
                },
                {
                    "value": "0,00E+00",
                    "module": "B2",
                    "scenario": null
                },
                {
                    "value": "0,00E+00",
                    "module": "B3",
                    "scenario": null
                },
                {
                    "value": "0,00E+00",
                    "module": "B4",
                    "scenario": null
                },
                {
                    "value": "0,00E+00",
                    "module": "C1",
                    "scenario": null
                },
                {
                    "value": "0,00E+00",
                    "module": "C2",
                    "scenario": null
                },
                {
                    "value": "-2,70E+02",
                    "module": "C3",
                    "scenario": null
                },
                {
                    "value": "0,00E+00",
                    "module": "C4",
                    "scenario": null
                },
                {
                    "value": "0,00E+00",
                    "module": "D",
                    "scenario": null
                }
            ]
        },
        {
            "parameter": "PENRT",
            "values": [
                {
                    "value": "9,33E+02",
                    "module": "A1-A3",
                    "scenario": null
                },
                {
                    "value": "3,13E+01",
                    "module": "A4",
                    "scenario": null
                },
                {
                    "value": "-2,37E+00",
                    "module": "A5",
                    "scenario": null
                },
                {
                    "value": "1,08E+02",
                    "module": "B2",
                    "scenario": null
                },
                {
                    "value": "4,88E+00",
                    "module": "B3",
                    "scenario": null
                },
                {
                    "value": "0,00E+00",
                    "module": "B4",
                    "scenario": null
                },
                {
                    "value": "0,00E+00",
                    "module": "C1",
                    "scenario": null
                },
                {
                    "value": "4,74E+00",
                    "module": "C2",
                    "scenario": null
                },
                {
                    "value": "-2,66E+02",
                    "module": "C3",
                    "scenario": null
                },
                {
                    "value": "1,30E+00",
                    "module": "C4",
                    "scenario": null
                },
                {
                    "value": "-3,37E+01",
                    "module": "D",
                    "scenario": null
                }
            ]
        },
        {
            "parameter": "SM",
            "values": [
                {
                    "value": "1,11E+01",
                    "module": "A1-A3",
                    "scenario": null
                },
                {
                    "value": "0,00E+00",
                    "module": "A4",
                    "scenario": null
                },
                {
                    "value": "0,00E+00",
                    "module": "A5",
                    "scenario": null
                },
                {
                    "value": "0,00E+00",
                    "module": "B2",
                    "scenario": null
                },
                {
                    "value": "0,00E+00",
                    "module": "B3",
                    "scenario": null
                },
                {
                    "value": "0,00E+00",
                    "module": "B4",
                    "scenario": null
                },
                {
                    "value": "0,00E+00",
                    "module": "C1",
                    "scenario": null
                },
                {
                    "value": "0,00E+00",
                    "module": "C2",
                    "scenario": null
                },
                {
                    "value": "0,00E+00",
                    "module": "C3",
                    "scenario": null
                },
                {
                    "value": "0,00E+00",
                    "module": "C4",
                    "scenario": null
                },
                {
                    "value": "0,00E+00",
                    "module": "D",
                    "scenario": null
                }
            ]
        },
        {
            "parameter": "RSF",
            "values": [
                {
                    "value": "1,48E+00",
                    "module": "A1-A3",
                    "scenario": null
                },
                {
                    "value": "1,38E-02",
                    "module": "A4",
                    "scenario": null
                },
                {
                    "value": "6,81E-04",
                    "module": "A5",
                    "scenario": null
                },
                {
                    "value": "1,38E+00",
                    "module": "B2",
                    "scenario": null
                },
                {
                    "value": "6,27E-02",
                    "module": "B3",
                    "scenario": null
                },
                {
                    "value": "0,00E+00",
                    "module": "B4",
                    "scenario": null
                },
                {
                    "value": "0,00E+00",
                    "module": "C1",
                    "scenario": null
                },
                {
                    "value": "2,39E-03",
                    "module": "C2",
                    "scenario": null
                },
                {
                    "value": "4,27E-03",
                    "module": "C3",
                    "scenario": null
                },
                {
                    "value": "7,11E-04",
                    "module": "C4",
                    "scenario": null
                },
                {
                    "value": "6,05E-02",
                    "module": "D",
                    "scenario": null
                }
            ]
        },
        {
            "parameter": "NRSF",
            "values": [
                {
                    "value": "4,59E-01",
                    "module": "A1-A3",
                    "scenario": null
                },
                {
                    "value": "4,62E-02",
                    "module": "A4",
                    "scenario": null
                },
                {
                    "value": "4,51E-03",
                    "module": "A5",
                    "scenario": null
                },
                {
                    "value": "3,70E-01",
                    "module": "B2",
                    "scenario": null
                },
                {
                    "value": "1,51E-02",
                    "module": "B3",
                    "scenario": null
                },
                {
                    "value": "0,00E+00",
                    "module": "B4",
                    "scenario": null
                },
                {
                    "value": "0,00E+00",
                    "module": "C1",
                    "scenario": null
                },
                {
                    "value": "8,54E-03",
                    "module": "C2",
                    "scenario": null
                },
                {
                    "value": "0,00E+00",
                    "module": "C3",
                    "scenario": null
                },
                {
                    "value": "4,20E-02",
                    "module": "C4",
                    "scenario": null
                },
                {
                    "value": "-3,47E+00",
                    "module": "D",
                    "scenario": null
                }
            ]
        },
        {
            "parameter": "FW",
            "values": [
                {
                    "value": "7,31E-01",
                    "module": "A1-A3",
                    "scenario": null
                },
                {
                    "value": "3,57E-03",
                    "module": "A4",
                    "scenario": null
                },
                {
                    "value": "6,71E-04",
                    "module": "A5",
                    "scenario": null
                },
                {
                    "value": "8,69E-01",
                    "module": "B2",
                    "scenario": null
                },
                {
                    "value": "3,99E-03",
                    "module": "B3",
                    "scenario": null
                },
                {
                    "value": "0,00E+00",
                    "module": "B4",
                    "scenario": null
                },
                {
                    "value": "0,00E+00",
                    "module": "C1",
                    "scenario": null
                },
                {
                    "value": "4,99E-04",
                    "module": "C2",
                    "scenario": null
                },
                {
                    "value": "1,55E-02",
                    "module": "C3",
                    "scenario": null
                },
                {
                    "value": "1,17E-03",
                    "module": "C4",
                    "scenario": null
                },
                {
                    "value": "-1,21E-01",
                    "module": "D",
                    "scenario": null
                }
            ]
        }
    ],
    "end_of_life_waste": [
        {
            "parameter": "HWD",
            "values": [
                {
                    "value": "4,44E-01",
                    "module": "A1-A3",
                    "scenario": null
                },
                {
                    "value": "1,72E-03",
                    "module": "A4",
                    "scenario": null
                },
                {
                    "value": "0,00E+00",
                    "module": "A5",
                    "scenario": null
                },
                {
                    "value": "1,87E-02",
                    "module": "B2",
                    "scenario": null
                },
                {
                    "value": "8,39E-04",
                    "module": "B3",
                    "scenario": null
                },
                {
                    "value": "0,00E+00",
                    "module": "B4",
                    "scenario": null
                },
                {
                    "value": "0,00E+00",
                    "module": "C1",
                    "scenario": null
                },
                {
                    "value": "2,42E-04",
                    "module": "C2",
                    "scenario": null
                },
                {
                    "value": "0,00E+00",
                    "module": "C3",
                    "scenario": null
                },
                {
                    "value": "5,11E+00",
                    "module": "C4",
                    "scenario": null
                },
                {
                    "value": "-1,19E-02",
                    "module": "D",
                    "scenario": null
                }
            ]
        },
        {
            "parameter": "NHWD",
            "values": [
                {
                    "value": "1,40E+01",
                    "module": "A1-A3",
                    "scenario": null
                },
                {
                    "value": "2,73E+00",
                    "module": "A4",
                    "scenario": null
                },
                {
                    "value": "4,78E+00",
                    "module": "A5",
                    "scenario": null
                },
                {
                    "value": "4,24E-01",
                    "module": "B2",
                    "scenario": null
                },
                {
                    "value": "1,73E-02",
                    "module": "B3",
                    "scenario": null
                },
                {
                    "value": "0,00E+00",
                    "module": "B4",
                    "scenario": null
                },
                {
                    "value": "0,00E+00",
                    "module": "C1",
                    "scenario": null
                },
                {
                    "value": "2,26E-01",
                    "module": "C2",
                    "scenario": null
                },
                {
                    "value": "1,46E+00",
                    "module": "C3",
                    "scenario": null
                },
                {
                    "value": "1,63E-01",
                    "module": "C4",
                    "scenario": null
                },
                {
                    "value": "-1,25E+00",
                    "module": "D",
                    "scenario": null
                }
            ]
        },
        {
            "parameter": "RWD",
            "values": [
                {
                    "value": "2,08E-03",
                    "module": "A1-A3",
                    "scenario": null
                },
                {
                    "value": "2,14E-04",
                    "module": "A4",
                    "scenario": null
                },
                {
                    "value": "0,00E+00",
                    "module": "A5",
                    "scenario": null
                },
                {
                    "value": "7,21E-04",
                    "module": "B2",
                    "scenario": null
                },
                {
                    "value": "3,26E-05",
                    "module": "B3",
                    "scenario": null
                },
                {
                    "value": "0,00E+00",
                    "module": "B4",
                    "scenario": null
                },
                {
                    "value": "0,00E+00",
                    "module": "C1",
                    "scenario": null
                },
                {
                    "value": "3,23E-05",
                    "module": "C2",
                    "scenario": null
                },
                {
                    "value": "0,00E+00",
                    "module": "C3",
                    "scenario": null
                },
                {
                    "value": "8,39E-06",
                    "module": "C4",
                    "scenario": null
                },
                {
                    "value": "-7,59E-05",
                    "module": "D",
                    "scenario": null
                }
            ]
        }
    ],
    "end_of_life_flow": [
        {
            "parameter": "CRU",
            "values": [
                {
                    "value": "0,00E+00",
                    "module": "A1-A3",
                    "scenario": null
                },
                {
                    "value": "0,00E+00",
                    "module": "A4",
                    "scenario": null
                },
                {
                    "value": "0,00E+00",
                    "module": "A5",
                    "scenario": null
                },
                {
                    "value": "0,00E+00",
                    "module": "B2",
                    "scenario": null
                },
                {
                    "value": "0,00E+00",
                    "module": "B3",
                    "scenario": null
                },
                {
                    "value": "0,00E+00",
                    "module": "B4",
                    "scenario": null
                },
                {
                    "value": "0,00E+00",
                    "module": "C1",
                    "scenario": null
                },
                {
                    "value": "0,00E+00",
                    "module": "C2",
                    "scenario": null
                },
                {
                    "value": "0,00E+00",
                    "module": "C3",
                    "scenario": null
                },
                {
                    "value": "0,00E+00",
                    "module": "C4",
                    "scenario": null
                },
                {
                    "value": "0,00E+00",
                    "module": "D",
                    "scenario": null
                }
            ]
        },
        {
            "parameter": "MFR",
            "values": [
                {
                    "value": "8,33E-01",
                    "module": "A1-A3",
                    "scenario": null
                },
                {
                    "value": "0,00E+00",
                    "module": "A4",
                    "scenario": null
                },
                {
                    "value": "3,24E+00",
                    "module": "A5",
                    "scenario": null
                },
                {
                    "value": "0,00E+00",
                    "module": "B2",
                    "scenario": null
                },
                {
                    "value": "0,00E+00",
                    "module": "B3",
                    "scenario": null
                },
                {
                    "value": "0,00E+00",
                    "module": "B4",
                    "scenario": null
                },
                {
                    "value": "0,00E+00",
                    "module": "C1",
                    "scenario": null
                },
                {
                    "value": "0,00E+00",
                    "module": "C2",
                    "scenario": null
                },
                {
                    "value": "2,43E+00",
                    "module": "C3",
                    "scenario": null
                },
                {
                    "value": "0,00E+00",
                    "module": "C4",
                    "scenario": null
                },
                {
                    "value": "0,00E+00",
                    "module": "D",
                    "scenario": null
                }
            ]
        },
        {
            "parameter": "MER",
            "values": [
                {
                    "value": "6,61E-06",
                    "module": "A1-A3",
                    "scenario": null
                },
                {
                    "value": "0,00E+00",
                    "module": "A4",
                    "scenario": null
                },
                {
                    "value": "1,26E+00",
                    "module": "A5",
                    "scenario": null
                },
                {
                    "value": "0,00E+00",
                    "module": "B2",
                    "scenario": null
                },
                {
                    "value": "0,00E+00",
                    "module": "B3",
                    "scenario": null
                },
                {
                    "value": "0,00E+00",
                    "module": "B4",
                    "scenario": null
                },
                {
                    "value": "0,00E+00",
                    "module": "C1",
                    "scenario": null
                },
                {
                    "value": "0,00E+00",
                    "module": "C2",
                    "scenario": null
                },
                {
                    "value": "1,74E+01",
                    "module": "C3",
                    "scenario": null
                },
                {
                    "value": "0,00E+00",
                    "module": "C4",
                    "scenario": null
                },
                {
                    "value": "0,00E+00",
                    "module": "D",
                    "scenario": null
                }
            ]
        },
        {
            "parameter": "EEE",
            "values": [
                {
                    "value": "4,60E-01",
                    "module": "A1-A3",
                    "scenario": null
                },
                {
                    "value": "0,00E+00",
                    "module": "A4",
                    "scenario": null
                },
                {
                    "value": "1,07E+00",
                    "module": "A5",
                    "scenario": null
                },
                {
                    "value": "0,00E+00",
                    "module": "B2",
                    "scenario": null
                },
                {
                    "value": "0,00E+00",
                    "module": "B3",
                    "scenario": null
                },
                {
                    "value": "0,00E+00",
                    "module": "B4",
                    "scenario": null
                },
                {
                    "value": "0,00E+00",
                    "module": "C1",
                    "scenario": null
                },
                {
                    "value": "0,00E+00",
                    "module": "C2",
                    "scenario": null
                },
                {
                    "value": "1,12E+01",
                    "module": "C3",
                    "scenario": null
                },
                {
                    "value": "0,00E+00",
                    "module": "C4",
                    "scenario": null
                },
                {
                    "value": "0,00E+00",
                    "module": "D",
                    "scenario": null
                }
            ]
        },
        {
            "parameter": "EET",
            "values": [
                {
                    "value": "6,97E+00",
                    "module": "A1-A3",
                    "scenario": null
                },
                {
                    "value": "0,00E+00",
                    "module": "A4",
                    "scenario": null
                },
                {
                    "value": "1,62E+01",
                    "module": "A5",
                    "scenario": null
                },
                {
                    "value": "0,00E+00",
                    "module": "B2",
                    "scenario": null
                },
                {
                    "value": "0,00E+00",
                    "module": "B3",
                    "scenario": null
                },
                {
                    "value": "0,00E+00",
                    "module": "B4",
                    "scenario": null
                },
                {
                    "value": "0,00E+00",
                    "module": "C1",
                    "scenario": null
                },
                {
                    "value": "0,00E+00",
                    "module": "C2",
                    "scenario": null
                },
                {
                    "value": "1,69E+02",
                    "module": "C3",
                    "scenario": null
                },
                {
                    "value": "0,00E+00",
                    "module": "C4",
                    "scenario": null
                },
                {
                    "value": "0,00E+00",
                    "module": "D",
                    "scenario": null
                }
            ]
        }
    ]
}