{
    "product_name": "Ready mixed concrete C25/30 SCC CEM II/B-M (X0, XC1)",
    "epd_id": "NEPD-8426-8098",
    "declared_unit": {
        "unit": "m3",
        "amount": 1.0
    },
    "compliance": [
        "EN 15804+A2",
        "ISO 14025",
        "ISO 21930"
    ],
    "producer_name": "A/S Ikast Betonvarefabrik",
    "environmental_impact": [
        {
            "parameter": "GWP-total",
            "values": [
                {
                    "value": "2,01E+02",
                    "module": "A1",
                    "scenario": null
                },
                {
                    "value": "1,78E+01",
                    "module": "A2",
                    "scenario": null
                },
                {
                    "value": "3,00E+00",
                    "module": "A3",
                    "scenario": null
                },
                {
                    "value": "4,82E+00",
                    "module": "A4",
                    "scenario": null
                },
                {
                    "value": "8,84E+00",
                    "module": "C1",
                    "scenario": null
                },
                {
                    "value": "4,82E+00",
                    "module": "C2",
                    "scenario": null
                },
                {
                    "value": "1,54E+00",
                    "module": "C3",
                    "scenario": null
                },
                {
                    "value": "3,07E-01",
                    "module": "C4",
                    "scenario": null
                },
                {
                    "value": "-5,00E+00",
                    "module": "D",
                    "scenario": null
                }
            ]
        },
        {
            "parameter": "GWP-fossil",
            "values": [
                {
                    "value": "2,01E+02",
                    "module": "A1",
                    "scenario": null
                },
                {
                    "value": "1,78E+01",
                    "module": "A2",
                    "scenario": null
                },
                {
                    "value": "2,97E+00",
                    "module": "A3",
                    "scenario": null
                },
                {
                    "value": "4,81E+00",
                    "module": "A4",
                    "scenario": null
                },
                {
                    "value": "8,84E+00",
                    "module": "C1",
                    "scenario": null
                },
                {
                    "value": "4,81E+00",
                    "module": "C2",
                    "scenario": null
                },
                {
                    "value": "1,52E+00",
                    "module": "C3",
                    "scenario": null
                },
                {
                    "value": "3,07E-01",
                    "module": "C4",
                    "scenario": null
                },
                {
                    "value": "-4,89E+00",
                    "module": "D",
                    "scenario": null
                }
            ]
        },
        {
            "parameter": "GWP-biogenic",
            "values": [
                {
                    "value": "1,67E-01",
                    "module": "A1",
                    "scenario": null
                },
                {
                    "value": "6,31E-03",
                    "module": "A2",
                    "scenario": null
                },
                {
                    "value": "2,81E-02",
                    "module": "A3",
                    "scenario": null
                },
                {
                    "value": "2,06E-03",
                    "module": "A4",
                    "scenario": null
                },
                {
                    "value": "1,66E-03",
                    "module": "C1",
                    "scenario": null
                },
                {
                    "value": "2,06E-03",
                    "module": "C2",
                    "scenario": null
                },
                {
                    "value": "1,31E-02",
                    "module": "C3",
                    "scenario": null
                },
                {
                    "value": "2,61E-04",
                    "module": "C4",
                    "scenario": null
                },
                {
                    "value": "-9,77E-02",
                    "module": "D",
                    "scenario": null
                }
            ]
        },
        {
            "parameter": "GWP-luluc",
            "values": [
                {
                    "value": "8,57E-02",
                    "module": "A1",
                    "scenario": null
                },
                {
                    "value": "4,70E-03",
                    "module": "A2",
                    "scenario": null
                },
                {
                    "value": "4,42E-03",
                    "module": "A3",
                    "scenario": null
                },
                {
                    "value": "1,47E-03",
                    "module": "A4",
                    "scenario": null
                },
                {
                    "value": "6,97E-04",
                    "module": "C1",
                    "scenario": null
                },
                {
                    "value": "1,47E-03",
                    "module": "C2",
                    "scenario": null
                },
                {
                    "value": "2,10E-03",
                    "module": "C3",
                    "scenario": null
                },
                {
                    "value": "6,01E-05",
                    "module": "C4",
                    "scenario": null
                },
                {
                    "value": "-3,31E-03",
                    "module": "D",
                    "scenario": null
                }
            ]
        },
        {
            "parameter": "ODP",
            "values": [
                {
                    "value": "7,66E-06",
                    "module": "A1",
                    "scenario": null
                },
                {
                    "value": "4,16E-06",
                    "module": "A2",
                    "scenario": null
                },
                {
                    "value": "3,35E-07",
                    "module": "A3",
                    "scenario": null
                },
                {
                    "value": "1,16E-06",
                    "module": "A4",
                    "scenario": null
                },
                {
                    "value": "1,91E-06",
                    "module": "C1",
                    "scenario": null
                },
                {
                    "value": "1,16E-06",
                    "module": "C2",
                    "scenario": null
                },
                {
                    "value": "2,99E-07",
                    "module": "C3",
                    "scenario": null
                },
                {
                    "value": "1,49E-07",
                    "module": "C4",
                    "scenario": null
                },
                {
                    "value": "-8,92E-07",
                    "module": "D",
                    "scenario": null
                }
            ]
        },
        {
            "parameter": "AP",
            "values": [
                {
                    "value": "5,99E-01",
                    "module": "A1",
                    "scenario": null
                },
                {
                    "value": "1,86E-01",
                    "module": "A2",
                    "scenario": null
                },
                {
                    "value": "1,73E-02",
                    "module": "A3",
                    "scenario": null
                },
                {
                    "value": "1,55E-02",
                    "module": "A4",
                    "scenario": null
                },
                {
                    "value": "9,25E-02",
                    "module": "C1",
                    "scenario": null
                },
                {
                    "value": "1,55E-02",
                    "module": "C2",
                    "scenario": null
                },
                {
                    "value": "1,23E-02",
                    "module": "C3",
                    "scenario": null
                },
                {
                    "value": "2,99E-03",
                    "module": "C4",
                    "scenario": null
                },
                {
                    "value": "-4,41E-02",
                    "module": "D",
                    "scenario": null
                }
            ]
        },
        {
            "parameter": "POCP",
            "values": [
                {
                    "value": "3,53E-01",
                    "module": "A1",
                    "scenario": null
                },
                {
                    "value": "1,33E-01",
                    "module": "A2",
                    "scenario": null
                },
                {
                    "value": "1,65E-02",
                    "module": "A3",
                    "scenario": null
                },
                {
                    "value": "1,49E-02",
                    "module": "A4",
                    "scenario": null
                },
                {
                    "value": "1,23E-01",
                    "module": "C1",
                    "scenario": null
                },
                {
                    "value": "1,49E-02",
                    "module": "C2",
                    "scenario": null
                },
                {
                    "value": "1,11E-02",
                    "module": "C3",
                    "scenario": null
                },
                {
                    "value": "3,54E-03",
                    "module": "C4",
                    "scenario": null
                },
                {
                    "value": "-4,74E-02",
                    "module": "D",
                    "scenario": null
                }
            ]
        },
        {
            "parameter": "ADPE",
            "values": [
                {
                    "value": "9,04E-04",
                    "module": "A1",
                    "scenario": null
                },
                {
                    "value": "2,42E-04",
                    "module": "A2",
                    "scenario": null
                },
                {
                    "value": "3,20E-05",
                    "module": "A3",
                    "scenario": null
                },
                {
                    "value": "8,57E-05",
                    "module": "A4",
                    "scenario": null
                },
                {
                    "value": "1,36E-05",
                    "module": "C1",
                    "scenario": null
                },
                {
                    "value": "8,57E-05",
                    "module": "C2",
                    "scenario": null
                },
                {
                    "value": "1,93E-05",
                    "module": "C3",
                    "scenario": null
                },
                {
                    "value": "2,71E-06",
                    "module": "C4",
                    "scenario": null
                },
                {
                    "value": "-4,35E-04",
                    "module": "D",
                    "scenario": null
                }
            ]
        },
        {
            "parameter": "ADPF",
            "values": [
                {
                    "value": "1,35E+03",
                    "module": "A1",
                    "scenario": null
                },
                {
                    "value": "2,73E+02",
                    "module": "A2",
                    "scenario": null
                },
                {
                    "value": "4,19E+01",
                    "module": "A3",
                    "scenario": null
                },
                {
                    "value": "7,82E+01",
                    "module": "A4",
                    "scenario": null
                },
                {
                    "value": "1,22E+02",
                    "module": "C1",
                    "scenario": null
                },
                {
                    "value": "7,82E+01",
                    "module": "C2",
                    "scenario": null
                },
                {
                    "value": "4,71E+01",
                    "module": "C3",
                    "scenario": null
                },
                {
                    "value": "9,89E+00",
                    "module": "C4",
                    "scenario": null
                },
                {
                    "value": "-8,28E+01",
                    "module": "D",
                    "scenario": null
                }
            ]
        },
        {
            "parameter": "WDP",
            "values": [
                {
                    "value": "2,51E+03",
                    "module": "A1",
                    "scenario": null
                },
                {
                    "value": "1,76E+02",
                    "module": "A2",
                    "scenario": null
                },
                {
                    "value": "3,60E+02",
                    "module": "A3",
                    "scenario": null
                },
                {
                    "value": "5,99E+01",
                    "module": "A4",
                    "scenario": null
                },
                {
                    "value": "2,59E+01",
                    "module": "C1",
                    "scenario": null
                },
                {
                    "value": "5,99E+01",
                    "module": "C2",
                    "scenario": null
                },
                {
                    "value": "5,20E+03",
                    "module": "C3",
                    "scenario": null
                },
                {
                    "value": "2,08E+01",
                    "module": "C4",
                    "scenario": null
                },
                {
                    "value": "-3,88E+03",
                    "module": "D",
                    "scenario": null
                }
            ]
        },
        {
            "parameter": "EP-freshwater",
            "values": [
                {
                    "value": "4,69E-03",
                    "module": "A1",
                    "scenario": null
                },
                {
                    "value": "1,13E-04",
                    "module": "A2",
                    "scenario": null
                },
                {
                    "value": "1,46E-04",
                    "module": "A3",
                    "scenario": null
                },
                {
                    "value": "3,83E-05",
                    "module": "A4",
                    "scenario": null
                },
                {
                    "value": "3,22E-05",
                    "module": "C1",
                    "scenario": null
                },
                {
                    "value": "3,83E-05",
                    "module": "C2",
                    "scenario": null
                },
                {
                    "value": "9,59E-05",
                    "module": "C3",
                    "scenario": null
                },
                {
                    "value": "2,29E-06",
                    "module": "C4",
                    "scenario": null
                },
                {
                    "value": "-1,30E-04",
                    "module": "D",
                    "scenario": null
                }
            ]
        },
        {
            "parameter": "EP-marine",
            "values": [
                {
                    "value": "1,05E-01",
                    "module": "A1",
                    "scenario": null
                },
                {
                    "value": "4,15E-02",
                    "module": "A2",
                    "scenario": null
                },
                {
                    "value": "5,53E-03",
                    "module": "A3",
                    "scenario": null
                },
                {
                    "value": "3,39E-03",
                    "module": "A4",
                    "scenario": null
                },
                {
                    "value": "4,08E-02",
                    "module": "C1",
                    "scenario": null
                },
                {
                    "value": "3,39E-03",
                    "module": "C2",
                    "scenario": null
                },
                {
                    "value": "3,60E-03",
                    "module": "C3",
                    "scenario": null
                },
                {
                    "value": "1,12E-03",
                    "module": "C4",
                    "scenario": null
                },
                {
                    "value": "-1,53E-02",
                    "module": "D",
                    "scenario": null
                }
            ]
        },
        {
            "parameter": "EP-terrestrial",
            "values": [
                {
                    "value": "1,15E+00",
                    "module": "A1",
                    "scenario": null
                },
                {
                    "value": "4,64E-01",
                    "module": "A2",
                    "scenario": null
                },
                {
                    "value": "6,35E-02",
                    "module": "A3",
                    "scenario": null
                },
                {
                    "value": "3,78E-02",
                    "module": "A4",
                    "scenario": null
                },
                {
                    "value": "4,42E-01",
                    "module": "C1",
                    "scenario": null
                },
                {
                    "value": "3,78E-02",
                    "module": "C2",
                    "scenario": null
                },
                {
                    "value": "4,15E-02",
                    "module": "C3",
                    "scenario": null
                },
                {
                    "value": "1,24E-02",
                    "module": "C4",
                    "scenario": null
                },
                {
                    "value": "-1,80E-01",
                    "module": "D",
                    "scenario": null
                }
            ]
        }
    ],
    "additional_environmental_impact": [
        {
            "parameter": "PM",
            "values": [
                {
                    "value": "5,38E-06",
                    "module": "A1",
                    "scenario": null
                },
                {
                    "value": "1,35E-06",
                    "module": "A2",
                    "scenario": null
                },
                {
                    "value": "3,94E-07",
                    "module": "A3",
                    "scenario": null
                },
                {
                    "value": "4,42E-07",
                    "module": "A4",
                    "scenario": null
                },
                {
                    "value": "1,12E-05",
                    "module": "C1",
                    "scenario": null
                },
                {
                    "value": "4,42E-07",
                    "module": "C2",
                    "scenario": null
                },
                {
                    "value": "1,97E-07",
                    "module": "C3",
                    "scenario": null
                },
                {
                    "value": "6,37E-08",
                    "module": "C4",
                    "scenario": null
                },
                {
                    "value": "-9,39E-07",
                    "module": "D",
                    "scenario": null
                }
            ]
        },
        {
            "parameter": "ETP-fw",
            "values": [
                {
                    "value": "2,28E+03",
                    "module": "A1",
                    "scenario": null
                },
                {
                    "value": "1,85E+02",
                    "module": "A2",
                    "scenario": null
                },
                {
                    "value": "6,99E+01",
                    "module": "A3",
                    "scenario": null
                },
                {
                    "value": "5,71E+01",
                    "module": "A4",
                    "scenario": null
                },
                {
                    "value": "6,65E+01",
                    "module": "C1",
                    "scenario": null
                },
                {
                    "value": "5,71E+01",
                    "module": "C2",
                    "scenario": null
                },
                {
                    "value": "3,34E+01",
                    "module": "C3",
                    "scenario": null
                },
                {
                    "value": "4,89E+00",
                    "module": "C4",
                    "scenario": null
                },
                {
                    "value": "-8,53E+01",
                    "module": "D",
                    "scenario": null
                }
            ]
        },
        {
            "parameter": "HTP-c",
            "values": [
                {
                    "value": "1,33E-07",
                    "module": "A1",
                    "scenario": null
                },
                {
                    "value": "0,00E+00",
                    "module": "A2",
                    "scenario": null
                },
                {
                    "value": "2,13E-09",
                    "module": "A3",
                    "scenario": null
                },
                {
                    "value": "0,00E+00",
                    "module": "A4",
                    "scenario": null
                },
                {
                    "value": "2,21E-09",
                    "module": "C1",
                    "scenario": null
                },
                {
                    "value": "0,00E+00",
                    "module": "C2",
                    "scenario": null
                },
                {
                    "value": "2,14E-09",
                    "module": "C3",
                    "scenario": null
                },
                {
                    "value": "1,43E-10",
                    "module": "C4",
                    "scenario": null
                },
                {
                    "value": "-4,28E-09",
                    "module": "D",
                    "scenario": null
                }
            ]
        },
        {
            "parameter": "HTP-nc",
            "values": [
                {
                    "value": "7,41E-07",
                    "module": "A1",
                    "scenario": null
                },
                {
                    "value": "1,50E-07",
                    "module": "A2",
                    "scenario": null
                },
                {
                    "value": "4,31E-08",
                    "module": "A3",
                    "scenario": null
                },
                {
                    "value": "5,52E-08",
                    "module": "A4",
                    "scenario": null
                },
                {
                    "value": "6,19E-08",
                    "module": "C1",
                    "scenario": null
                },
                {
                    "value": "5,52E-08",
                    "module": "C2",
                    "scenario": null
                },
                {
                    "value": "2,99E-08",
                    "module": "C3",
                    "scenario": null
                },
                {
                    "value": "2,86E-09",
                    "module": "C4",
                    "scenario": null
                },
                {
                    "value": "-1,05E-07",
                    "module": "D",
                    "scenario": null
                }
            ]
        },
        {
            "parameter": "SQP",
            "values": [
                {
                    "value": "2,07E+00",
                    "module": "A1",
                    "scenario": null
                },
                {
                    "value": "2,51E+02",
                    "module": "A2",
                    "scenario": null
                },
                {
                    "value": "7,75E+01",
                    "module": "A3",
                    "scenario": null
                },
                {
                    "value": "8,96E+01",
                    "module": "A4",
                    "scenario": null
                },
                {
                    "value": "1,48E+01",
                    "module": "C1",
                    "scenario": null
                },
                {
                    "value": "8,96E+01",
                    "module": "C2",
                    "scenario": null
                },
                {
                    "value": "2,67E+01",
                    "module": "C3",
                    "scenario": null
                },
                {
                    "value": "3,61E+01",
                    "module": "C4",
                    "scenario": null
                },
                {
                    "value": "1,88E+02",
                    "module": "D",
                    "scenario": null
                }
            ]
        },
        {
            "parameter": "IRP",
            "values": [
                {
                    "value": "5,48E+00",
                    "module": "A1",
                    "scenario": null
                },
                {
                    "value": "1,20E+00",
                    "module": "A2",
                    "scenario": null
                },
                {
                    "value": "1,80E-01",
                    "module": "A3",
                    "scenario": null
                },
                {
                    "value": "3,42E-01",
                    "module": "A4",
                    "scenario": null
                },
                {
                    "value": "5,30E-01",
                    "module": "C1",
                    "scenario": null
                },
                {
                    "value": "3,42E-01",
                    "module": "C2",
                    "scenario": null
                },
                {
                    "value": "7,91E-01",
                    "module": "C3",
                    "scenario": null
                },
                {
                    "value": "4,29E-02",
                    "module": "C4",
                    "scenario": null
                },
                {
                    "value": "-7,60E-01",
                    "module": "D",
                    "scenario": null
                }
            ]
        }
    ],
    "resource_use": [
        {
            "parameter": "PERE",
            "values": [
                {
                    "value": "5,94E+02",
                    "module": "A1",
                    "scenario": null
                },
                {
                    "value": "2,89E+00",
                    "module": "A2",
                    "scenario": null
                },
                {
                    "value": "2,65E+01",
                    "module": "A3",
                    "scenario": null
                },
                {
                    "value": "9,83E-01",
                    "module": "A4",
                    "scenario": null
                },
                {
                    "value": "6,63E-01",
                    "module": "C1",
                    "scenario": null
                },
                {
                    "value": "9,83E-01",
                    "module": "C2",
                    "scenario": null
                },
                {
                    "value": "2,43E+01",
                    "module": "C3",
                    "scenario": null
                },
                {
                    "value": "1,52E-01",
                    "module": "C4",
                    "scenario": null
                },
                {
                    "value": "-1,94E+01",
                    "module": "D",
                    "scenario": null
                }
            ]
        },
        {
            "parameter": "PERM",
            "values": [
                {
                    "value": "0,00E+00",
                    "module": "A1",
                    "scenario": null
                },
                {
                    "value": "0,00E+00",
                    "module": "A2",
                    "scenario": null
                },
                {
                    "value": "0,00E+00",
                    "module": "A3",
                    "scenario": null
                },
                {
                    "value": "0,00E+00",
                    "module": "A4",
                    "scenario": null
                },
                {
                    "value": "0,00E+00",
                    "module": "C1",
                    "scenario": null
                },
                {
                    "value": "0,00E+00",
                    "module": "C2",
                    "scenario": null
                },
                {
                    "value": "0,00E+00",
                    "module": "C3",
                    "scenario": null
                },
                {
                    "value": "0,00E+00",
                    "module": "C4",
                    "scenario": null
                },
                {
                    "value": "0,00E+00",
                    "module": "D",
                    "scenario": null
                }
            ]
        },
        {
            "parameter": "PERT",
            "values": [
                {
                    "value": "5,94E+02",
                    "module": "A1",
                    "scenario": null
                },
                {
                    "value": "2,89E+00",
                    "module": "A2",
                    "scenario": null
                },
                {
                    "value": "2,65E+01",
                    "module": "A3",
                    "scenario": null
                },
                {
                    "value": "9,83E-01",
                    "module": "A4",
                    "scenario": null
                },
                {
                    "value": "6,63E-01",
                    "module": "C1",
                    "scenario": null
                },
                {
                    "value": "9,83E-01",
                    "module": "C2",
                    "scenario": null
                },
                {
                    "value": "2,43E+01",
                    "module": "C3",
                    "scenario": null
                },
                {
                    "value": "1,52E-01",
                    "module": "C4",
                    "scenario": null
                },
                {
                    "value": "-1,94E+01",
                    "module": "D",
                    "scenario": null
                }
            ]
        },
        {
            "parameter": "PENRE",
            "values": [
                {
                    "value": "1,32E+03",
                    "module": "A1",
                    "scenario": null
                },
                {
                    "value": "2,74E+02",
                    "module": "A2",
                    "scenario": null
                },
                {
                    "value": "4,19E+01",
                    "module": "A3",
                    "scenario": null
                },
                {
                    "value": "7,82E+01",
                    "module": "A4",
                    "scenario": null
                },
                {
                    "value": "1,22E+02",
                    "module": "C1",
                    "scenario": null
                },
                {
                    "value": "7,82E+01",
                    "module": "C2",
                    "scenario": null
                },
                {
                    "value": "4,72E+01",
                    "module": "C3",
                    "scenario": null
                },
                {
                    "value": "9,89E+00",
                    "module": "C4",
                    "scenario": null
                },
                {
                    "value": "-8,74E+01",
                    "module": "D",
                    "scenario": null
                }
            ]
        },
        {
            "parameter": "PENRM",
            "values": [
                {
                    "value": "2,82E+01",
                    "module": "A1",
                    "scenario": null
                },
                {
                    "value": "0,00E+00",
                    "module": "A2",
                    "scenario": null
                },
                {
                    "value": "0,00E+00",
                    "module": "A3",
                    "scenario": null
                },
                {
                    "value": "0,00E+00",
                    "module": "A4",
                    "scenario": null
                },
                {
                    "value": "0,00E+00",
                    "module": "C1",
                    "scenario": null
                },
                {
                    "value": "0,00E+00",
                    "module": "C2",
                    "scenario": null
                },
                {
                    "value": "0,00E+00",
                    "module": "C3",
                    "scenario": null
                },
                {
                    "value": "0,00E+00",
                    "module": "C4",
                    "scenario": null
                },
                {
                    "value": "0,00E+00",
                    "module": "D",
                    "scenario": null
                }
            ]
        },
        {
            "parameter": "PENRT",
            "values": [
                {
                    "value": "1,34E+03",
                    "module": "A1",
                    "scenario": null
                },
                {
                    "value": "2,74E+02",
                    "module": "A2",
                    "scenario": null
                },
                {
                    "value": "4,19E+01",
                    "module": "A3",
                    "scenario": null
                },
                {
                    "value": "7,82E+01",
                    "module": "A4",
                    "scenario": null
                },
                {
                    "value": "1,22E+02",
                    "module": "C1",
                    "scenario": null
                },
                {
                    "value": "7,82E+01",
                    "module": "C2",
                    "scenario": null
                },
                {
                    "value": "4,72E+01",
                    "module": "C3",
                    "scenario": null
                },
                {
                    "value": "9,89E+00",
                    "module": "C4",
                    "scenario": null
                },
                {
                    "value": "-8,74E+01",
                    "module": "D",
                    "scenario": null
                }
            ]
        },
        {
            "parameter": "SM",
            "values": [
                {
                    "value": "1,01E+02",
                    "module": "A1",
                    "scenario": null
                },
                {
                    "value": "0,00E+00",
                    "module": "A2",
                    "scenario": null
                },
                {
                    "value": "4,10E-04",
                    "module": "A3",
                    "scenario": null
                },
                {
                    "value": "0,00E+00",
                    "module": "A4",
                    "scenario": null
                },
                {
                    "value": "0,00E+00",
                    "module": "C1",
                    "scenario": null
                },
                {
                    "value": "0,00E+00",
                    "module": "C2",
                    "scenario": null
                },
                {
                    "value": "0,00E+00",
                    "module": "C3",
                    "scenario": null
                },
                {
                    "value": "0,00E+00",
                    "module": "C4",
                    "scenario": null
                },
                {
                    "value": "0,00E+00",
                    "module": "D",
                    "scenario": null
                }
            ]
        },
        {
            "parameter": "RSF",
            "values": [
                {
                    "value": "9,64E+01",
                    "module": "A1",
                    "scenario": null
                },
                {
                    "value": "1,04E-01",
                    "module": "A2",
                    "scenario": null
                },
                {
                    "value": "6,36E-01",
                    "module": "A3",
                    "scenario": null
                },
                {
                    "value": "3,44E-02",
                    "module": "A4",
                    "scenario": null
                },
                {
                    "value": "0,00E+00",
                    "module": "C1",
                    "scenario": null
                },
                {
                    "value": "3,44E-02",
                    "module": "C2",
                    "scenario": null
                },
                {
                    "value": "0,00E+00",
                    "module": "C3",
                    "scenario": null
                },
                {
                    "value": "3,15E-03",
                    "module": "C4",
                    "scenario": null
                },
                {
                    "value": "-3,97E-01",
                    "module": "D",
                    "scenario": null
                }
            ]
        },
        {
            "parameter": "NRSF",
            "values": [
                {
                    "value": "1,61E+02",
                    "module": "A1",
                    "scenario": null
                },
                {
                    "value": "3,48E-01",
                    "module": "A2",
                    "scenario": null
                },
                {
                    "value": "3,37E-02",
                    "module": "A3",
                    "scenario": null
                },
                {
                    "value": "1,15E-01",
                    "module": "A4",
                    "scenario": null
                },
                {
                    "value": "0,00E+00",
                    "module": "C1",
                    "scenario": null
                },
                {
                    "value": "1,15E-01",
                    "module": "C2",
                    "scenario": null
                },
                {
                    "value": "0,00E+00",
                    "module": "C3",
                    "scenario": null
                },
                {
                    "value": "9,05E-03",
                    "module": "C4",
                    "scenario": null
                },
                {
                    "value": "-4,07E-01",
                    "module": "D",
                    "scenario": null
                }
            ]
        },
        {
            "parameter": "FW",
            "values": [
                {
                    "value": "2,10E+00",
                    "module": "A1",
                    "scenario": null
                },
                {
                    "value": "2,51E-02",
                    "module": "A2",
                    "scenario": null
                },
                {
                    "value": "1,20E-01",
                    "module": "A3",
                    "scenario": null
                },
                {
                    "value": "8,89E-03",
                    "module": "A4",
                    "scenario": null
                },
                {
                    "value": "6,26E-03",
                    "module": "C1",
                    "scenario": null
                },
                {
                    "value": "8,89E-03",
                    "module": "C2",
                    "scenario": null
                },
                {
                    "value": "8,08E-02",
                    "module": "C3",
                    "scenario": null
                },
                {
                    "value": "1,18E-02",
                    "module": "C4",
                    "scenario": null
                },
                {
                    "value": "-3,04E+00",
                    "module": "D",
                    "scenario": null
                }
            ]
        }
    ],
    "end_of_life_waste": [
        {
            "parameter": "HWD",
            "values": [
                {
                    "value": "4,28E+00",
                    "module": "A1",
                    "scenario": null
                },
                {
                    "value": "1,32E-02",
                    "module": "A2",
                    "scenario": null
                },
                {
                    "value": "4,10E-02",
                    "module": "A3",
                    "scenario": null
                },
                {
                    "value": "4,28E-03",
                    "module": "A4",
                    "scenario": null
                },
                {
                    "value": "3,58E-03",
                    "module": "C1",
                    "scenario": null
                },
                {
                    "value": "4,28E-03",
                    "module": "C2",
                    "scenario": null
                },
                {
                    "value": "4,71E-03",
                    "module": "C3",
                    "scenario": null
                },
                {
                    "value": "0,00E+00",
                    "module": "C4",
                    "scenario": null
                },
                {
                    "value": "-2,00E-02",
                    "module": "D",
                    "scenario": null
                }
            ]
        },
        {
            "parameter": "NHWD",
            "values": [
                {
                    "value": "1,48E+02",
                    "module": "A1",
                    "scenario": null
                },
                {
                    "value": "1,85E+01",
                    "module": "A2",
                    "scenario": null
                },
                {
                    "value": "5,78E-01",
                    "module": "A3",
                    "scenario": null
                },
                {
                    "value": "6,79E+00",
                    "module": "A4",
                    "scenario": null
                },
                {
                    "value": "1,44E-01",
                    "module": "C1",
                    "scenario": null
                },
                {
                    "value": "6,79E+00",
                    "module": "C2",
                    "scenario": null
                },
                {
                    "value": "1,49E-01",
                    "module": "C3",
                    "scenario": null
                },
                {
                    "value": "7,16E+01",
                    "module": "C4",
                    "scenario": null
                },
                {
                    "value": "-6,05E-01",
                    "module": "D",
                    "scenario": null
                }
            ]
        },
        {
            "parameter": "RWD",
            "values": [
                {
                    "value": "9,35E-03",
                    "module": "A1",
                    "scenario": null
                },
                {
                    "value": "1,89E-03",
                    "module": "A2",
                    "scenario": null
                },
                {
                    "value": "1,85E-04",
                    "module": "A3",
                    "scenario": null
                },
                {
                    "value": "5,34E-04",
                    "module": "A4",
                    "scenario": null
                },
                {
                    "value": "8,45E-04",
                    "module": "C1",
                    "scenario": null
                },
                {
                    "value": "5,34E-04",
                    "module": "C2",
                    "scenario": null
                },
                {
                    "value": "4,99E-04",
                    "module": "C3",
                    "scenario": null
                },
                {
                    "value": "0,00E+00",
                    "module": "C4",
                    "scenario": null
                },
                {
                    "value": "-6,57E-04",
                    "module": "D",
                    "scenario": null
                }
            ]
        }
    ],
    "end_of_life_flow": [
        {
            "parameter": "CRU",
            "values": [
                {
                    "value": "0,00E+00",
                    "module": "A1",
                    "scenario": null
                },
                {
                    "value": "0,00E+00",
                    "module": "A2",
                    "scenario": null
                },
                {
                    "value": "0,00E+00",
                    "module": "A3",
                    "scenario": null
                },
                {
                    "value": "0,00E+00",
                    "module": "A4",
                    "scenario": null
                },
                {
                    "value": "0,00E+00",
                    "module": "C1",
                    "scenario": null
                },
                {
                    "value": "0,00E+00",
                    "module": "C2",
                    "scenario": null
                },
                {
                    "value": "0,00E+00",
                    "module": "C3",
                    "scenario": null
                },
                {
                    "value": "0,00E+00",
                    "module": "C4",
                    "scenario": null
                },
                {
                    "value": "0,00E+00",
                    "module": "D",
                    "scenario": null
                }
            ]
        },
        {
            "parameter": "MFR",
            "values": [
                {
                    "value": "0,00E+00",
                    "module": "A1",
                    "scenario": null
                },
                {
                    "value": "0,00E+00",
                    "module": "A2",
                    "scenario": null
                },
                {
                    "value": "2,95E+01",
                    "module": "A3",
                    "scenario": null
                },
                {
                    "value": "0,00E+00",
                    "module": "A4",
                    "scenario": null
                },
                {
                    "value": "0,00E+00",
                    "module": "C1",
                    "scenario": null
                },
                {
                    "value": "0,00E+00",
                    "module": "C2",
                    "scenario": null
                },
                {
                    "value": "2,14E+03",
                    "module": "C3",
                    "scenario": null
                },
                {
                    "value": "0,00E+00",
                    "module": "C4",
                    "scenario": null
                },
                {
                    "value": "0,00E+00",
                    "module": "D",
                    "scenario": null
                }
            ]
        },
        {
            "parameter": "MER",
            "values": [
                {
                    "value": "9,65E-07",
                    "module": "A1",
                    "scenario": null
                },
                {
                    "value": "0,00E+00",
                    "module": "A2",
                    "scenario": null
                },
                {
                    "value": "1,32E-01",
                    "module": "A3",
                    "scenario": null
                },
                {
                    "value": "0,00E+00",
                    "module": "A4",
                    "scenario": null
                },
                {
                    "value": "0,00E+00",
                    "module": "C1",
                    "scenario": null
                },
                {
                    "value": "0,00E+00",
                    "module": "C2",
                    "scenario": null
                },
                {
                    "value": "0,00E+00",
                    "module": "C3",
                    "scenario": null
                },
                {
                    "value": "0,00E+00",
                    "module": "C4",
                    "scenario": null
                },
                {
                    "value": "0,00E+00",
                    "module": "D",
                    "scenario": null
                }
            ]
        },
        {
            "parameter": "EEE",
            "values": [
                {
                    "value": "0,00E+00",
                    "module": "A1",
                    "scenario": null
                },
                {
                    "value": "0,00E+00",
                    "module": "A2",
                    "scenario": null
                },
                {
                    "value": "7,79E-02",
                    "module": "A3",
                    "scenario": null
                },
                {
                    "value": "0,00E+00",
                    "module": "A4",
                    "scenario": null
                },
                {
                    "value": "0,00E+00",
                    "module": "C1",
                    "scenario": null
                },
                {
                    "value": "0,00E+00",
                    "module": "C2",
                    "scenario": null
                },
                {
                    "value": "0,00E+00",
                    "module": "C3",
                    "scenario": null
                },
                {
                    "value": "0,00E+00",
                    "module": "C4",
                    "scenario": null
                },
                {
                    "value": "0,00E+00",
                    "module": "D",
                    "scenario": null
                }
            ]
        },
        {
            "parameter": "EET",
            "values": [
                {
                    "value": "0,00E+00",
                    "module": "A1",
                    "scenario": null
                },
                {
                    "value": "0,00E+00",
                    "module": "A2",
                    "scenario": null
                },
                {
                    "value": "1,18E+00",
                    "module": "A3",
                    "scenario": null
                },
                {
                    "value": "0,00E+00",
                    "module": "A4",
                    "scenario": null
                },
                {
                    "value": "0,00E+00",
                    "module": "C1",
                    "scenario": null
                },
                {
                    "value": "0,00E+00",
                    "module": "C2",
                    "scenario": null
                },
                {
                    "value": "0,00E+00",
                    "module": "C3",
                    "scenario": null
                },
                {
                    "value": "0,00E+00",
                    "module": "C4",
                    "scenario": null
                },
                {
                    "value": "0,00E+00",
                    "module": "D",
                    "scenario": null
                }
            ]
        }
    ]
}