{"product_name":"FBK","epd_id":"NEPD-8446-8110","declared_unit":{"unit":"stk","amount":1},"compliance":["EN 15804+A2","ISO 14025","ISO 21930"],"producer_name":"TROX Group","environmental_impact":[{"parameter":"GWP-total","unit":"kg CO2-eq","values":[{"value":"8,73E+00","module":"A1-A3","scenario":null},{"value":"1,52E-01","module":"A4","scenario":null},{"value":"8,31E-04","module":"C1","scenario":null},{"value":"9,52E-03","module":"C2","scenario":null},{"value":"7,25E-01","module":"C3","scenario":null},{"value":"3,43E-02","module":"C4","scenario":null},{"value":"-1,37E-02","module":"D","scenario":null}]},{"parameter":"GWP-fossil","unit":"kg CO2-eq","values":[{"value":"8,68E+00","module":"A1-A3","scenario":null},{"value":"1,52E-01","module":"A4","scenario":null},{"value":"8,31E-04","module":"C1","scenario":null},{"value":"9,51E-03","module":"C2","scenario":null},{"value":"7,24E-01","module":"C3","scenario":null},{"value":"3,43E-02","module":"C4","scenario":null},{"value":"-1,35E-02","module":"D","scenario":null}]},{"parameter":"GWP-biogenic","unit":"kg CO2-eq","values":[{"value":"4,43E-02","module":"A1-A3","scenario":null},{"value":"6,30E-05","module":"A4","scenario":null},{"value":"1,56E-07","module":"C1","scenario":null},{"value":"3,94E-06","module":"C2","scenario":null},{"value":"2,56E-05","module":"C3","scenario":null},{"value":"3,14E-06","module":"C4","scenario":null},{"value":"-1,51E-05","module":"D","scenario":null}]},{"parameter":"GWP-luluc","unit":"kg CO2-eq","values":[{"value":"4,99E-03","module":"A1-A3","scenario":null},{"value":"5,42E-05","module":"A4","scenario":null},{"value":"6,55E-08","module":"C1","scenario":null},{"value":"3,39E-06","module":"C2","scenario":null},{"value":"1,06E-05","module":"C3","scenario":null},{"value":"6,93E-07","module":"C4","scenario":null},{"value":"-1,77E-04","module":"D","scenario":null}]},{"parameter":"ODP","unit":"kg CFC11-eq","values":[{"value":"2,90E-07","module":"A1-A3","scenario":null},{"value":"3,45E-08","module":"A4","scenario":null},{"value":"1,80E-10","module":"C1","scenario":null},{"value":"2,16E-09","module":"C2","scenario":null},{"value":"4,26E-09","module":"C3","scenario":null},{"value":"9,59E-10","module":"C4","scenario":null},{"value":"-3,66E-04","module":"D","scenario":null}]},{"parameter":"AP","unit":"mol H+-eq","values":[{"value":"3,48E-02","module":"A1-A3","scenario":null},{"value":"4,37E-04","module":"A4","scenario":null},{"value":"8,69E-06","module":"C1","scenario":null},{"value":"2,73E-05","module":"C2","scenario":null},{"value":"1,14E-04","module":"C3","scenario":null},{"value":"2,54E-05","module":"C4","scenario":null},{"value":"-8,36E-05","module":"D","scenario":null}]},{"parameter":"POCP","unit":"kg NMVOC-eq","values":[{"value":"2,47E-02","module":"A1-A3","scenario":null},{"value":"3,71E-04","module":"A4","scenario":null},{"value":"1,16E-05","module":"C1","scenario":null},{"value":"2,32E-05","module":"C2","scenario":null},{"value":"1,13E-04","module":"C3","scenario":null},{"value":"3,66E-05","module":"C4","scenario":null},{"value":"-8,29E-05","module":"D","scenario":null}]},{"parameter":"ADPE","unit":"kg Sb-eq","values":[{"value":"1,42E-04","module":"A1-A3","scenario":null},{"value":"4,20E-06","module":"A4","scenario":null},{"value":"1,27E-09","module":"C1","scenario":null},{"value":"2,63E-07","module":"C2","scenario":null},{"value":"1,71E-07","module":"C3","scenario":null},{"value":"2,36E-08","module":"C4","scenario":null},{"value":"-1,97E-07","module":"D","scenario":null}]},{"parameter":"ADPF","unit":"MJ","values":[{"value":"1,11E+02","module":"A1-A3","scenario":null},{"value":"2,30E+00","module":"A4","scenario":null},{"value":"1,14E-02","module":"C1","scenario":null},{"value":"1,44E-01","module":"C2","scenario":null},{"value":"1,19E-01","module":"C3","scenario":null},{"value":"7,06E-02","module":"C4","scenario":null},{"value":"-1,43E-01","module":"D","scenario":null}]},{"parameter":"WDP","unit":"m3 world-eq. Deprived","values":[{"value":"1,98E+02","module":"A1-A3","scenario":null},{"value":"2,23E+00","module":"A4","scenario":null},{"value":"2,43E-03","module":"C1","scenario":null},{"value":"1,39E-01","module":"C2","scenario":null},{"value":"4,45E-01","module":"C3","scenario":null},{"value":"5,96E-01","module":"C4","scenario":null},{"value":"-4,53E-01","module":"D","scenario":null}]},{"parameter":"EP-freshwater","unit":"kg P-eq","values":[{"value":"2,93E-04","module":"A1-A3","scenario":null},{"value":"1,22E-06","module":"A4","scenario":null},{"value":"3,02E-09","module":"C1","scenario":null},{"value":"7,60E-08","module":"C2","scenario":null},{"value":"4,29E-07","module":"C3","scenario":null},{"value":"3,30E-08","module":"C4","scenario":null},{"value":"-9,69E-07","module":"D","scenario":null}]},{"parameter":"EP-marine","unit":"kg N-eq","values":[{"value":"7,56E-03","module":"A1-A3","scenario":null},{"value":"8,66E-05","module":"A4","scenario":null},{"value":"3,84E-06","module":"C1","scenario":null},{"value":"5,41E-06","module":"C2","scenario":null},{"value":"4,68E-05","module":"C3","scenario":null},{"value":"4,48E-05","module":"C4","scenario":null},{"value":"-2,23E-05","module":"D","scenario":null}]},{"parameter":"EP-terrestrial","unit":"mol N-eq.","values":[{"value":"8,17E-02","module":"A1-A3","scenario":null},{"value":"9,68E-04","module":"A4","scenario":null},{"value":"4,21E-05","module":"C1","scenario":null},{"value":"6,05E-05","module":"C2","scenario":null},{"value":"4,64E-04","module":"C3","scenario":null},{"value":"1,04E-04","module":"C4","scenario":null},{"value":"-2,36E-04","module":"D","scenario":null}]},{"parameter":"GWP-IOBC","unit":"kg CO2-eq","values":[{"value":"8,81E+00","module":"A1-A3","scenario":null},{"value":"1,52E-01","module":"A4","scenario":null},{"value":"8,31E-04","module":"C1","scenario":null},{"value":"9,52E-03","module":"C2","scenario":null},{"value":"7,24E-01","module":"C3","scenario":null},{"value":"3,51E-02","module":"C4","scenario":null},{"value":"-1,79E-02","module":"D","scenario":null}]}],"additional_environmental_impact":[{"parameter":"PM","unit":"Disease incidence","values":[{"value":"2,89E-07","module":"A1-A3","scenario":null},{"value":"9,32E-09","module":"A4","scenario":null},{"value":"2,30E-10","module":"C1","scenario":null},{"value":"5,82E-10","module":"C2","scenario":null},{"value":"5,89E-10","module":"C3","scenario":null},{"value":"4,89E-10","module":"C4","scenario":null},{"value":"-3,21E-09","module":"D","scenario":null}]},{"parameter":"ETP-fw","unit":"CTUe","values":[{"value":"8,48E+01","module":"A1-A3","scenario":null},{"value":"1,71E+00","module":"A4","scenario":null},{"value":"6,25E-03","module":"C1","scenario":null},{"value":"1,07E-01","module":"C2","scenario":null},{"value":"1,70E+00","module":"C3","scenario":null},{"value":"8,54E-02","module":"C4","scenario":null},{"value":"-8,65E-01","module":"D","scenario":null}]},{"parameter":"HTP-c","unit":"CTUh","values":[{"value":"2,42E-09","module":"A1-A3","scenario":null},{"value":"0,00E+00","module":"A4","scenario":null},{"value":"0,00E+00","module":"C1","scenario":null},{"value":"0,00E+00","module":"C2","scenario":null},{"value":"5,90E-11","module":"C3","scenario":null},{"value":"4,00E-12","module":"C4","scenario":null},{"value":"-4,70E-11","module":"D","scenario":null}]},{"parameter":"HTP-nc","unit":"CTUh","values":[{"value":"4,54E-08","module":"A1-A3","scenario":null},{"value":"1,86E-09","module":"A4","scenario":null},{"value":"6,00E-12","module":"C1","scenario":null},{"value":"1,16E-10","module":"C2","scenario":null},{"value":"1,93E-09","module":"C3","scenario":null},{"value":"5,70E-11","module":"C4","scenario":null},{"value":"5,16E-10","module":"D","scenario":null}]},{"parameter":"SQP","unit":"-","values":[{"value":"4,69E+01","module":"A1-A3","scenario":null},{"value":"1,61E+00","module":"A4","scenario":null},{"value":"1,45E-03","module":"C1","scenario":null},{"value":"1,01E-01","module":"C2","scenario":null},{"value":"2,28E-02","module":"C3","scenario":null},{"value":"2,64E-01","module":"C4","scenario":null},{"value":"-4,85E-01","module":"D","scenario":null}]},{"parameter":"IRP","unit":"kBq U235-eq","values":[{"value":"1,27E-01","module":"A1-A3","scenario":null},{"value":"1,01E-02","module":"A4","scenario":null},{"value":"4,90E-05","module":"C1","scenario":null},{"value":"6,29E-04","module":"C2","scenario":null},{"value":"4,37E-04","module":"C3","scenario":null},{"value":"3,40E-04","module":"C4","scenario":null},{"value":"-4,28E-04","module":"D","scenario":null}]}],"resource_use":[{"parameter":"PERE","unit":"MJ","values":[{"value":"7,85E+00","module":"A1-A3","scenario":null},{"value":"3,29E-02","module":"A4","scenario":null},{"value":"6,18E-05","module":"C1","scenario":null},{"value":"2,06E-03","module":"C2","scenario":null},{"value":"1,08E-02","module":"C3","scenario":null},{"value":"3,27E-03","module":"C4","scenario":null},{"value":"-4,49E-01","module":"D","scenario":null}]},{"parameter":"PERM","unit":"","values":[{"value":"0,00E+00","module":"A1-A3","scenario":null},{"value":"0,00E+00","module":"A4","scenario":null},{"value":"0,00E+00","module":"C1","scenario":null},{"value":"0,00E+00","module":"C2","scenario":null},{"value":"0,00E+00","module":"C3","scenario":null},{"value":"0,00E+00","module":"C4","scenario":null},{"value":"0,00E+00","module":"D","scenario":null}]},{"parameter":"PERT","unit":"MJ","values":[{"value":"7,85E+00","module":"A1-A3","scenario":null},{"value":"3,29E-02","module":"A4","scenario":null},{"value":"6,18E-05","module":"C1","scenario":null},{"value":"2,06E-03","module":"C2","scenario":null},{"value":"1,08E-02","module":"C3","scenario":null},{"value":"3,27E-03","module":"C4","scenario":null},{"value":"-4,49E-01","module":"D","scenario":null}]},{"parameter":"PENRE","unit":"MJ","values":[{"value":"8,67E+01","module":"A1-A3","scenario":null},{"value":"2,30E+00","module":"A4","scenario":null},{"value":"1,14E-02","module":"C1","scenario":null},{"value":"1,44E-01","module":"C2","scenario":null},{"value":"1,19E-01","module":"C3","scenario":null},{"value":"7,06E-02","module":"C4","scenario":null},{"value":"-1,43E-01","module":"D","scenario":null}]},{"parameter":"PENRM","unit":"MJ","values":[{"value":"2,38E+01","module":"A1-A3","scenario":null},{"value":"0,00E+00","module":"A4","scenario":null},{"value":"0,00E+00","module":"C1","scenario":null},{"value":"0,00E+00","module":"C2","scenario":null},{"value":"-2,38E+01","module":"C3","scenario":null},{"value":"0,00E+00","module":"C4","scenario":null},{"value":"0,00E+00","module":"D","scenario":null}]},{"parameter":"PENRT","unit":"MJ","values":[{"value":"1,10E+02","module":"A1-A3","scenario":null},{"value":"2,30E+00","module":"A4","scenario":null},{"value":"1,14E-02","module":"C1","scenario":null},{"value":"1,44E-01","module":"C2","scenario":null},{"value":"-2,37E+01","module":"C3","scenario":null},{"value":"7,06E-02","module":"C4","scenario":null},{"value":"-1,43E-01","module":"D","scenario":null}]},{"parameter":"SM","unit":"kg","values":[{"value":"1,17E-01","module":"A1-A3","scenario":null},{"value":"0,00E+00","module":"A4","scenario":null},{"value":"5,61E-06","module":"C1","scenario":null},{"value":"0,00E+00","module":"C2","scenario":null},{"value":"0,00E+00","module":"C3","scenario":null},{"value":"0,00E+00","module":"C4","scenario":null},{"value":"0,00E+00","module":"D","scenario":null}]},{"parameter":"RSF","unit":"MJ","values":[{"value":"8,46E-01","module":"A1-A3","scenario":null},{"value":"1,18E-03","module":"A4","scenario":null},{"value":"1,52E-06","module":"C1","scenario":null},{"value":"7,37E-05","module":"C2","scenario":null},{"value":"2,72E-04","module":"C3","scenario":null},{"value":"6,81E-05","module":"C4","scenario":null},{"value":"2,29E-04","module":"D","scenario":null}]},{"parameter":"NRSF","unit":"MJ","values":[{"value":"5,74E-02","module":"A1-A3","scenario":null},{"value":"4,21E-03","module":"A4","scenario":null},{"value":"2,24E-05","module":"C1","scenario":null},{"value":"2,63E-04","module":"C2","scenario":null},{"value":"0,00E+00","module":"C3","scenario":null},{"value":"1,28E-04","module":"C4","scenario":null},{"value":"-1,73E-02","module":"D","scenario":null}]},{"parameter":"FW","unit":"m3","values":[{"value":"6,91E-02","module":"A1-A3","scenario":null},{"value":"2,46E-04","module":"A4","scenario":null},{"value":"5,88E-07","module":"C1","scenario":null},{"value":"1,54E-05","module":"C2","scenario":null},{"value":"2,40E-04","module":"C3","scenario":null},{"value":"8,99E-05","module":"C4","scenario":null},{"value":"-5,52E-04","module":"D","scenario":null}]}],"end_of_life_waste":[{"parameter":"HWD","unit":"kg","values":[{"value":"3,08E-02","module":"A1-A3","scenario":null},{"value":"1,19E-04","module":"A4","scenario":null},{"value":"3,37E-07","module":"C1","scenario":null},{"value":"7,42E-06","module":"C2","scenario":null},{"value":"0,00E+00","module":"C3","scenario":null},{"value":"2,06E-03","module":"C4","scenario":null},{"value":"-4,76E-05","module":"D","scenario":null}]},{"parameter":"NHWD","unit":"kg","values":[{"value":"8,93E-01","module":"A1-A3","scenario":null},{"value":"1,12E-01","module":"A4","scenario":null},{"value":"1,35E-05","module":"C1","scenario":null},{"value":"7,00E-03","module":"C2","scenario":null},{"value":"0,00E+00","module":"C3","scenario":null},{"value":"3,04E-01","module":"C4","scenario":null},{"value":"-5,17E-03","module":"D","scenario":null}]},{"parameter":"RWD","unit":"kg","values":[{"value":"1,39E-04","module":"A1-A3","scenario":null},{"value":"1,57E-05","module":"A4","scenario":null},{"value":"7,94E-08","module":"C1","scenario":null},{"value":"9,80E-07","module":"C2","scenario":null},{"value":"0,00E+00","module":"C3","scenario":null},{"value":"4,61E-07","module":"C4","scenario":null},{"value":"-3,52E-07","module":"D","scenario":null}]}],"end_of_life_flow":[{"parameter":"CRU","unit":"kg","values":[{"value":"0,00E+00","module":"A1-A3","scenario":null},{"value":"0,00E+00","module":"A4","scenario":null},{"value":"0,00E+00","module":"C1","scenario":null},{"value":"0,00E+00","module":"C2","scenario":null},{"value":"0,00E+00","module":"C3","scenario":null},{"value":"0,00E+00","module":"C4","scenario":null},{"value":"0,00E+00","module":"D","scenario":null}]},{"parameter":"MFR","unit":"kg","values":[{"value":"6,29E-01","module":"A1-A3","scenario":null},{"value":"0,00E+00","module":"A4","scenario":null},{"value":"5,51E-06","module":"C1","scenario":null},{"value":"0,00E+00","module":"C2","scenario":null},{"value":"2,56E-02","module":"C3","scenario":null},{"value":"2,68E-05","module":"C4","scenario":null},{"value":"0,00E+00","module":"D","scenario":null}]},{"parameter":"MER","unit":"kg","values":[{"value":"1,31E-01","module":"A1-A3","scenario":null},{"value":"0,00E+00","module":"A4","scenario":null},{"value":"1,71E-08","module":"C1","scenario":null},{"value":"0,00E+00","module":"C2","scenario":null},{"value":"3,46E-02","module":"C3","scenario":null},{"value":"6,56E-07","module":"C4","scenario":null},{"value":"0,00E+00","module":"D","scenario":null}]},{"parameter":"EEE","unit":"MJ","values":[{"value":"9,07E-02","module":"A1-A3","scenario":null},{"value":"0,00E+00","module":"A4","scenario":null},{"value":"5,86E-08","module":"C1","scenario":null},{"value":"0,00E+00","module":"C2","scenario":null},{"value":"5,71E-02","module":"C3","scenario":null},{"value":"4,26E-05","module":"C4","scenario":null},{"value":"0,00E+00","module":"D","scenario":null}]},{"parameter":"EET","unit":"MJ","values":[{"value":"1,37E+00","module":"A1-A3","scenario":null},{"value":"0,00E+00","module":"A4","scenario":null},{"value":"8,87E-07","module":"C1","scenario":null},{"value":"0,00E+00","module":"C2","scenario":null},{"value":"8,65E-01","module":"C3","scenario":null},{"value":"6,44E-04","module":"C4","scenario":null},{"value":"0,00E+00","module":"D","scenario":null}]}]}