{"product_name":"Soft Slim Dali","epd_id":"NEPD-9184-8762","declared_unit":{"unit":"stk","amount":1},"compliance":["EN 15804+A2","ISO 14025","ISO 21930"],"producer_name":"SG Armaturen AS","environmental_impact":[{"parameter":"GWP-total","unit":"kg CO2-eq","values":[{"value":"9,95E+00","module":"A1","scenario":null},{"value":"4,97E-03","module":"A2","scenario":null},{"value":"2,00E-01","module":"A3","scenario":null},{"value":"2,19E-01","module":"A4","scenario":null},{"value":"1,27E-01","module":"A5","scenario":null},{"value":"1,07E+01","module":"B6","scenario":null},{"value":"0,00E+00","module":"C1","scenario":null},{"value":"2,65E-02","module":"C2","scenario":null},{"value":"1,61E-01","module":"C3","scenario":null},{"value":"1,51E-02","module":"C4","scenario":null},{"value":"-6,20E-01","module":"D","scenario":null},{"value":"1,02E+01","module":"A1A3","scenario":null}]},{"parameter":"GWP-fossil","unit":"kg CO2-eq","values":[{"value":"1,00E+01","module":"A1","scenario":null},{"value":"4,96E-03","module":"A2","scenario":null},{"value":"2,00E-01","module":"A3","scenario":null},{"value":"2,19E-01","module":"A4","scenario":null},{"value":"1,21E-03","module":"A5","scenario":null},{"value":"1,04E+01","module":"B6","scenario":null},{"value":"0,00E+00","module":"C1","scenario":null},{"value":"2,64E-02","module":"C2","scenario":null},{"value":"1,60E-01","module":"C3","scenario":null},{"value":"1,50E-02","module":"C4","scenario":null},{"value":"-6,18E-01","module":"D","scenario":null},{"value":"1,02E+01","module":"A1A3","scenario":null}]},{"parameter":"GWP-biogenic","unit":"kg CO2-eq","values":[{"value":"-8,26E-02","module":"A1","scenario":null},{"value":"1,93E-06","module":"A2","scenario":null},{"value":"4,98E-05","module":"A3","scenario":null},{"value":"7,76E-05","module":"A4","scenario":null},{"value":"1,26E-01","module":"A5","scenario":null},{"value":"2,88E-01","module":"B6","scenario":null},{"value":"0,00E+00","module":"C1","scenario":null},{"value":"1,03E-05","module":"C2","scenario":null},{"value":"7,46E-05","module":"C3","scenario":null},{"value":"7,84E-06","module":"C4","scenario":null},{"value":"-1,67E-03","module":"D","scenario":null},{"value":"-8,25E-02","module":"A1A3","scenario":null}]},{"parameter":"GWP-luluc","unit":"kg CO2-eq","values":[{"value":"1,79E-02","module":"A1","scenario":null},{"value":"1,81E-06","module":"A2","scenario":null},{"value":"3,15E-05","module":"A3","scenario":null},{"value":"1,09E-04","module":"A4","scenario":null},{"value":"3,99E-07","module":"A5","scenario":null},{"value":"4,29E-02","module":"B6","scenario":null},{"value":"0,00E+00","module":"C1","scenario":null},{"value":"9,67E-06","module":"C2","scenario":null},{"value":"8,18E-05","module":"C3","scenario":null},{"value":"7,23E-05","module":"C4","scenario":null},{"value":"-1,76E-04","module":"D","scenario":null},{"value":"1,80E-02","module":"A1A3","scenario":null}]},{"parameter":"ODP","unit":"kg CFC11-eq","values":[{"value":"9,97E-06","module":"A1","scenario":null},{"value":"1,08E-09","module":"A2","scenario":null},{"value":"2,93E-09","module":"A3","scenario":null},{"value":"4,82E-08","module":"A4","scenario":null},{"value":"2,54E-10","module":"A5","scenario":null},{"value":"7,13E-07","module":"B6","scenario":null},{"value":"0,00E+00","module":"C1","scenario":null},{"value":"5,75E-09","module":"C2","scenario":null},{"value":"2,70E-09","module":"C3","scenario":null},{"value":"8,87E-10","module":"C4","scenario":null},{"value":"-5,27E-04","module":"D","scenario":null},{"value":"9,98E-06","module":"A1A3","scenario":null}]},{"parameter":"AP","unit":"mol H+-eq","values":[{"value":"7,80E-02","module":"A1","scenario":null},{"value":"1,48E-05","module":"A2","scenario":null},{"value":"1,05E-03","module":"A3","scenario":null},{"value":"3,37E-03","module":"A4","scenario":null},{"value":"5,71E-06","module":"A5","scenario":null},{"value":"8,13E-02","module":"B6","scenario":null},{"value":"0,00E+00","module":"C1","scenario":null},{"value":"7,91E-05","module":"C2","scenario":null},{"value":"1,80E-04","module":"C3","scenario":null},{"value":"5,08E-05","module":"C4","scenario":null},{"value":"-4,28E-02","module":"D","scenario":null},{"value":"7,91E-02","module":"A1A3","scenario":null}]},{"parameter":"POCP","unit":"kg NMVOC-eq","values":[{"value":"4,39E-02","module":"A1","scenario":null},{"value":"1,22E-05","module":"A2","scenario":null},{"value":"6,27E-04","module":"A3","scenario":null},{"value":"2,44E-03","module":"A4","scenario":null},{"value":"5,88E-06","module":"A5","scenario":null},{"value":"3,13E-02","module":"B6","scenario":null},{"value":"0,00E+00","module":"C1","scenario":null},{"value":"6,52E-05","module":"C2","scenario":null},{"value":"1,20E-04","module":"C3","scenario":null},{"value":"5,61E-05","module":"C4","scenario":null},{"value":"-8,45E-03","module":"D","scenario":null},{"value":"4,45E-02","module":"A1A3","scenario":null}]},{"parameter":"ADPE","unit":"kg Sb-eq","values":[{"value":"3,17E-03","module":"A1","scenario":null},{"value":"1,33E-07","module":"A2","scenario":null},{"value":"6,19E-07","module":"A3","scenario":null},{"value":"4,17E-06","module":"A4","scenario":null},{"value":"2,94E-08","module":"A5","scenario":null},{"value":"7,76E-04","module":"B6","scenario":null},{"value":"0,00E+00","module":"C1","scenario":null},{"value":"7,09E-07","module":"C2","scenario":null},{"value":"3,12E-07","module":"C3","scenario":null},{"value":"5,94E-08","module":"C4","scenario":null},{"value":"-9,75E-04","module":"D","scenario":null},{"value":"3,17E-03","module":"A1A3","scenario":null}]},{"parameter":"ADPF","unit":"MJ","values":[{"value":"1,19E+02","module":"A1","scenario":null},{"value":"7,33E-02","module":"A2","scenario":null},{"value":"1,77E+00","module":"A3","scenario":null},{"value":"3,09E+00","module":"A4","scenario":null},{"value":"1,69E-02","module":"A5","scenario":null},{"value":"1,42E+02","module":"B6","scenario":null},{"value":"0,00E+00","module":"C1","scenario":null},{"value":"3,91E-01","module":"C2","scenario":null},{"value":"4,00E-01","module":"C3","scenario":null},{"value":"1,27E-01","module":"C4","scenario":null},{"value":"-8,01E+00","module":"D","scenario":null},{"value":"1,21E+02","module":"A1A3","scenario":null}]},{"parameter":"WDP","unit":"m3 world-eq. Deprived","values":[{"value":"3,68E+02","module":"A1","scenario":null},{"value":"2,39E-02","module":"A2","scenario":null},{"value":"2,89E-01","module":"A3","scenario":null},{"value":"2,05E+00","module":"A4","scenario":null},{"value":"2,14E-02","module":"A5","scenario":null},{"value":"2,48E+04","module":"B6","scenario":null},{"value":"0,00E+00","module":"C1","scenario":null},{"value":"1,27E-01","module":"C2","scenario":null},{"value":"3,90E+00","module":"C3","scenario":null},{"value":"8,27E-01","module":"C4","scenario":null},{"value":"1,16E+01","module":"D","scenario":null},{"value":"3,68E+02","module":"A1A3","scenario":null}]},{"parameter":"EP-freshwater","unit":"kg P-eq","values":[{"value":"1,08E-03","module":"A1","scenario":null},{"value":"4,65E-08","module":"A2","scenario":null},{"value":"4,44E-06","module":"A3","scenario":null},{"value":"1,40E-06","module":"A4","scenario":null},{"value":"9,91E-09","module":"A5","scenario":null},{"value":"7,48E-04","module":"B6","scenario":null},{"value":"0,00E+00","module":"C1","scenario":null},{"value":"2,48E-07","module":"C2","scenario":null},{"value":"1,24E-06","module":"C3","scenario":null},{"value":"3,88E-07","module":"C4","scenario":null},{"value":"-2,38E-04","module":"D","scenario":null},{"value":"1,09E-03","module":"A1A3","scenario":null}]},{"parameter":"EP-marine","unit":"kg N-eq","values":[{"value":"1,18E-02","module":"A1","scenario":null},{"value":"2,92E-06","module":"A2","scenario":null},{"value":"2,16E-04","module":"A3","scenario":null},{"value":"8,12E-04","module":"A4","scenario":null},{"value":"1,89E-06","module":"A5","scenario":null},{"value":"8,93E-03","module":"B6","scenario":null},{"value":"0,00E+00","module":"C1","scenario":null},{"value":"1,56E-05","module":"C2","scenario":null},{"value":"4,04E-05","module":"C3","scenario":null},{"value":"1,83E-05","module":"C4","scenario":null},{"value":"-2,15E-03","module":"D","scenario":null},{"value":"1,20E-02","module":"A1A3","scenario":null}]},{"parameter":"EP-terrestrial","unit":"mol N-eq.","values":[{"value":"1,32E-01","module":"A1","scenario":null},{"value":"3,27E-05","module":"A2","scenario":null},{"value":"2,38E-03","module":"A3","scenario":null},{"value":"9,04E-03","module":"A4","scenario":null},{"value":"2,05E-05","module":"A5","scenario":null},{"value":"1,16E-01","module":"B6","scenario":null},{"value":"0,00E+00","module":"C1","scenario":null},{"value":"1,74E-04","module":"C2","scenario":null},{"value":"4,43E-04","module":"C3","scenario":null},{"value":"1,33E-04","module":"C4","scenario":null},{"value":"-2,98E-02","module":"D","scenario":null},{"value":"1,35E-01","module":"A1A3","scenario":null}]},{"parameter":"GWP-IOBC","unit":"kg CO2-eq","values":[{"value":"1,01E+01","module":"A1","scenario":null},{"value":"4,97E-03","module":"A2","scenario":null},{"value":"1,89E-01","module":"A3","scenario":null},{"value":"2,19E-01","module":"A4","scenario":null},{"value":"1,21E-03","module":"A5","scenario":null},{"value":"1,07E+01","module":"B6","scenario":null},{"value":"0,00E+00","module":"C1","scenario":null},{"value":"2,65E-02","module":"C2","scenario":null},{"value":"1,61E-01","module":"C3","scenario":null},{"value":"1,55E-02","module":"C4","scenario":null},{"value":"-6,18E-01","module":"D","scenario":null},{"value":"1,03E+01","module":"A1A3","scenario":null}]}],"additional_environmental_impact":[{"parameter":"PM","unit":"Disease incidence","values":[{"value":"5,50E-07","module":"A1","scenario":null},{"value":"3,22E-10","module":"A2","scenario":null},{"value":"1,41E-08","module":"A3","scenario":null},{"value":"7,74E-09","module":"A4","scenario":null},{"value":"8,50E-11","module":"A5","scenario":null},{"value":"5,83E-07","module":"B6","scenario":null},{"value":"0,00E+00","module":"C1","scenario":null},{"value":"1,71E-09","module":"C2","scenario":null},{"value":"1,17E-09","module":"C3","scenario":null},{"value":"9,22E-10","module":"C4","scenario":null},{"value":"-8,61E-08","module":"D","scenario":null},{"value":"5,64E-07","module":"A1A3","scenario":null}]},{"parameter":"ETP-fw","unit":"CTUe","values":[{"value":"6,87E+02","module":"A1","scenario":null},{"value":"5,94E-02","module":"A2","scenario":null},{"value":"5,19E+00","module":"A3","scenario":null},{"value":"2,11E+00","module":"A4","scenario":null},{"value":"2,25E-02","module":"A5","scenario":null},{"value":"6,47E+02","module":"B6","scenario":null},{"value":"0,00E+00","module":"C1","scenario":null},{"value":"3,17E-01","module":"C2","scenario":null},{"value":"9,42E-01","module":"C3","scenario":null},{"value":"4,81E+01","module":"C4","scenario":null},{"value":"-3,11E+02","module":"D","scenario":null},{"value":"6,92E+02","module":"A1A3","scenario":null}]},{"parameter":"HTP-c","unit":"CTUh","values":[{"value":"1,27E-08","module":"A1","scenario":null},{"value":"0,00E+00","module":"A2","scenario":null},{"value":"5,50E-11","module":"A3","scenario":null},{"value":"0,00E+00","module":"A4","scenario":null},{"value":"0,00E+00","module":"A5","scenario":null},{"value":"3,09E-08","module":"B6","scenario":null},{"value":"0,00E+00","module":"C1","scenario":null},{"value":"0,00E+00","module":"C2","scenario":null},{"value":"6,50E-10","module":"C3","scenario":null},{"value":"3,80E-11","module":"C4","scenario":null},{"value":"-1,60E-09","module":"D","scenario":null},{"value":"1,28E-08","module":"A1A3","scenario":null}]},{"parameter":"HTP-nc","unit":"CTUh","values":[{"value":"4,77E-07","module":"A1","scenario":null},{"value":"5,60E-11","module":"A2","scenario":null},{"value":"2,45E-09","module":"A3","scenario":null},{"value":"1,54E-09","module":"A4","scenario":null},{"value":"2,90E-11","module":"A5","scenario":null},{"value":"7,27E-07","module":"B6","scenario":null},{"value":"0,00E+00","module":"C1","scenario":null},{"value":"3,11E-10","module":"C2","scenario":null},{"value":"3,82E-08","module":"C3","scenario":null},{"value":"2,98E-10","module":"C4","scenario":null},{"value":"-1,20E-07","module":"D","scenario":null},{"value":"4,79E-07","module":"A1A3","scenario":null}]},{"parameter":"SQP","unit":"-","values":[{"value":"3,65E+01","module":"A1","scenario":null},{"value":"5,02E-02","module":"A2","scenario":null},{"value":"3,75E-01","module":"A3","scenario":null},{"value":"1,49E+00","module":"A4","scenario":null},{"value":"1,13E-02","module":"A5","scenario":null},{"value":"7,15E+01","module":"B6","scenario":null},{"value":"0,00E+00","module":"C1","scenario":null},{"value":"2,68E-01","module":"C2","scenario":null},{"value":"9,89E-02","module":"C3","scenario":null},{"value":"3,17E-01","module":"C4","scenario":null},{"value":"-7,08E+00","module":"D","scenario":null},{"value":"3,69E+01","module":"A1A3","scenario":null}]},{"parameter":"IRP","unit":"kBq U235-eq","values":[{"value":"3,80E-01","module":"A1","scenario":null},{"value":"3,05E-04","module":"A2","scenario":null},{"value":"1,53E-03","module":"A3","scenario":null},{"value":"1,34E-02","module":"A4","scenario":null},{"value":"7,22E-05","module":"A5","scenario":null},{"value":"2,58E+00","module":"B6","scenario":null},{"value":"0,00E+00","module":"C1","scenario":null},{"value":"1,62E-03","module":"C2","scenario":null},{"value":"2,01E-03","module":"C3","scenario":null},{"value":"3,62E-04","module":"C4","scenario":null},{"value":"-2,87E-02","module":"D","scenario":null},{"value":"3,82E-01","module":"A1A3","scenario":null}]}],"resource_use":[{"parameter":"PERE","unit":"MJ","values":[{"value":"1,36E+01","module":"A1","scenario":null},{"value":"8,30E-04","module":"A2","scenario":null},{"value":"1,78E-01","module":"A3","scenario":null},{"value":"3,51E-02","module":"A4","scenario":null},{"value":"2,78E-04","module":"A5","scenario":null},{"value":"1,84E+03","module":"B6","scenario":null},{"value":"0,00E+00","module":"C1","scenario":null},{"value":"4,42E-03","module":"C2","scenario":null},{"value":"5,31E-02","module":"C3","scenario":null},{"value":"3,55E-02","module":"C4","scenario":null},{"value":"-1,23E+00","module":"D","scenario":null},{"value":"1,37E+01","module":"A1A3","scenario":null}]},{"parameter":"PERM","unit":"","values":[{"value":"4,74E-01","module":"A1","scenario":null},{"value":"0,00E+00","module":"A2","scenario":null},{"value":"0,00E+00","module":"A3","scenario":null},{"value":"0,00E+00","module":"A4","scenario":null},{"value":"-4,74E-01","module":"A5","scenario":null},{"value":"0,00E+00","module":"B6","scenario":null},{"value":"0,00E+00","module":"C1","scenario":null},{"value":"0,00E+00","module":"C2","scenario":null},{"value":"0,00E+00","module":"C3","scenario":null},{"value":"0,00E+00","module":"C4","scenario":null},{"value":"0,00E+00","module":"D","scenario":null},{"value":"4,74E-01","module":"A1A3","scenario":null}]},{"parameter":"PERT","unit":"MJ","values":[{"value":"1,40E+01","module":"A1","scenario":null},{"value":"8,30E-04","module":"A2","scenario":null},{"value":"1,78E-01","module":"A3","scenario":null},{"value":"3,51E-02","module":"A4","scenario":null},{"value":"-4,73E-01","module":"A5","scenario":null},{"value":"1,84E+03","module":"B6","scenario":null},{"value":"0,00E+00","module":"C1","scenario":null},{"value":"4,42E-03","module":"C2","scenario":null},{"value":"5,31E-02","module":"C3","scenario":null},{"value":"3,55E-02","module":"C4","scenario":null},{"value":"-1,23E+00","module":"D","scenario":null},{"value":"1,42E+01","module":"A1A3","scenario":null}]},{"parameter":"PENRE","unit":"MJ","values":[{"value":"1,16E+02","module":"A1","scenario":null},{"value":"7,33E-02","module":"A2","scenario":null},{"value":"1,77E+00","module":"A3","scenario":null},{"value":"3,09E+00","module":"A4","scenario":null},{"value":"1,69E-02","module":"A5","scenario":null},{"value":"1,42E+02","module":"B6","scenario":null},{"value":"0,00E+00","module":"C1","scenario":null},{"value":"3,91E-01","module":"C2","scenario":null},{"value":"4,00E-01","module":"C3","scenario":null},{"value":"1,27E-01","module":"C4","scenario":null},{"value":"-8,01E+00","module":"D","scenario":null},{"value":"1,18E+02","module":"A1A3","scenario":null}]},{"parameter":"PENRM","unit":"MJ","values":[{"value":"3,26E+00","module":"A1","scenario":null},{"value":"0,00E+00","module":"A2","scenario":null},{"value":"0,00E+00","module":"A3","scenario":null},{"value":"0,00E+00","module":"A4","scenario":null},{"value":"0,00E+00","module":"A5","scenario":null},{"value":"0,00E+00","module":"B6","scenario":null},{"value":"0,00E+00","module":"C1","scenario":null},{"value":"0,00E+00","module":"C2","scenario":null},{"value":"-4,17E+00","module":"C3","scenario":null},{"value":"0,00E+00","module":"C4","scenario":null},{"value":"0,00E+00","module":"D","scenario":null},{"value":"3,26E+00","module":"A1A3","scenario":null}]},{"parameter":"PENRT","unit":"MJ","values":[{"value":"1,19E+02","module":"A1","scenario":null},{"value":"7,33E-02","module":"A2","scenario":null},{"value":"1,77E+00","module":"A3","scenario":null},{"value":"3,09E+00","module":"A4","scenario":null},{"value":"1,69E-02","module":"A5","scenario":null},{"value":"1,42E+02","module":"B6","scenario":null},{"value":"0,00E+00","module":"C1","scenario":null},{"value":"3,91E-01","module":"C2","scenario":null},{"value":"-3,77E+00","module":"C3","scenario":null},{"value":"1,27E-01","module":"C4","scenario":null},{"value":"-8,01E+00","module":"D","scenario":null},{"value":"1,21E+02","module":"A1A3","scenario":null}]},{"parameter":"SM","unit":"kg","values":[{"value":"2,98E-01","module":"A1","scenario":null},{"value":"0,00E+00","module":"A2","scenario":null},{"value":"0,00E+00","module":"A3","scenario":null},{"value":"0,00E+00","module":"A4","scenario":null},{"value":"0,00E+00","module":"A5","scenario":null},{"value":"0,00E+00","module":"B6","scenario":null},{"value":"0,00E+00","module":"C1","scenario":null},{"value":"0,00E+00","module":"C2","scenario":null},{"value":"0,00E+00","module":"C3","scenario":null},{"value":"8,23E-04","module":"C4","scenario":null},{"value":"4,94E-03","module":"D","scenario":null},{"value":"2,98E-01","module":"A1A3","scenario":null}]},{"parameter":"RSF","unit":"MJ","values":[{"value":"2,15E-01","module":"A1","scenario":null},{"value":"1,62E-05","module":"A2","scenario":null},{"value":"1,57E-04","module":"A3","scenario":null},{"value":"1,16E-03","module":"A4","scenario":null},{"value":"9,22E-06","module":"A5","scenario":null},{"value":"1,44E+00","module":"B6","scenario":null},{"value":"0,00E+00","module":"C1","scenario":null},{"value":"8,65E-05","module":"C2","scenario":null},{"value":"8,96E-04","module":"C3","scenario":null},{"value":"1,52E-04","module":"C4","scenario":null},{"value":"8,69E-04","module":"D","scenario":null},{"value":"2,15E-01","module":"A1A3","scenario":null}]},{"parameter":"NRSF","unit":"MJ","values":[{"value":"3,28E-02","module":"A1","scenario":null},{"value":"1,38E-04","module":"A2","scenario":null},{"value":"1,48E-03","module":"A3","scenario":null},{"value":"6,20E-03","module":"A4","scenario":null},{"value":"3,80E-05","module":"A5","scenario":null},{"value":"3,60E+00","module":"B6","scenario":null},{"value":"0,00E+00","module":"C1","scenario":null},{"value":"7,34E-04","module":"C2","scenario":null},{"value":"-3,85E-05","module":"C3","scenario":null},{"value":"7,14E-03","module":"C4","scenario":null},{"value":"-2,51E-02","module":"D","scenario":null},{"value":"3,44E-02","module":"A1A3","scenario":null}]},{"parameter":"FW","unit":"m3","values":[{"value":"1,01E-01","module":"A1","scenario":null},{"value":"8,20E-06","module":"A2","scenario":null},{"value":"4,83E-03","module":"A3","scenario":null},{"value":"2,66E-04","module":"A4","scenario":null},{"value":"7,97E-06","module":"A5","scenario":null},{"value":"1,37E+01","module":"B6","scenario":null},{"value":"0,00E+00","module":"C1","scenario":null},{"value":"4,37E-05","module":"C2","scenario":null},{"value":"3,95E-04","module":"C3","scenario":null},{"value":"9,67E-05","module":"C4","scenario":null},{"value":"-5,81E-03","module":"D","scenario":null},{"value":"1,06E-01","module":"A1A3","scenario":null}]}],"end_of_life_waste":[{"parameter":"HWD","unit":"kg","values":[{"value":"5,42E-02","module":"A1","scenario":null},{"value":"6,63E-06","module":"A2","scenario":null},{"value":"2,45E-04","module":"A3","scenario":null},{"value":"1,51E-04","module":"A4","scenario":null},{"value":"0,00E+00","module":"A5","scenario":null},{"value":"9,12E-02","module":"B6","scenario":null},{"value":"0,00E+00","module":"C1","scenario":null},{"value":"3,53E-05","module":"C2","scenario":null},{"value":"1,90E-05","module":"C3","scenario":null},{"value":"4,11E-02","module":"C4","scenario":null},{"value":"-2,75E-03","module":"D","scenario":null},{"value":"5,44E-02","module":"A1A3","scenario":null}]},{"parameter":"NHWD","unit":"kg","values":[{"value":"1,23E+00","module":"A1","scenario":null},{"value":"3,52E-03","module":"A2","scenario":null},{"value":"1,65E-02","module":"A3","scenario":null},{"value":"9,55E-02","module":"A4","scenario":null},{"value":"7,46E-02","module":"A5","scenario":null},{"value":"1,09E+01","module":"B6","scenario":null},{"value":"0,00E+00","module":"C1","scenario":null},{"value":"1,88E-02","module":"C2","scenario":null},{"value":"2,57E-02","module":"C3","scenario":null},{"value":"1,32E-01","module":"C4","scenario":null},{"value":"-1,05E-01","module":"D","scenario":null},{"value":"1,25E+00","module":"A1A3","scenario":null}]},{"parameter":"RWD","unit":"kg","values":[{"value":"3,00E-04","module":"A1","scenario":null},{"value":"4,81E-07","module":"A2","scenario":null},{"value":"1,35E-06","module":"A3","scenario":null},{"value":"2,12E-05","module":"A4","scenario":null},{"value":"0,00E+00","module":"A5","scenario":null},{"value":"1,27E-03","module":"B6","scenario":null},{"value":"0,00E+00","module":"C1","scenario":null},{"value":"2,56E-06","module":"C2","scenario":null},{"value":"9,44E-07","module":"C3","scenario":null},{"value":"2,56E-07","module":"C4","scenario":null},{"value":"-2,45E-05","module":"D","scenario":null},{"value":"3,02E-04","module":"A1A3","scenario":null}]}],"end_of_life_flow":[{"parameter":"CRU","unit":"kg","values":[{"value":"0,00E+00","module":"A1","scenario":null},{"value":"0,00E+00","module":"A2","scenario":null},{"value":"0,00E+00","module":"A3","scenario":null},{"value":"0,00E+00","module":"A4","scenario":null},{"value":"0,00E+00","module":"A5","scenario":null},{"value":"0,00E+00","module":"B6","scenario":null},{"value":"0,00E+00","module":"C1","scenario":null},{"value":"0,00E+00","module":"C2","scenario":null},{"value":"0,00E+00","module":"C3","scenario":null},{"value":"0,00E+00","module":"C4","scenario":null},{"value":"0,00E+00","module":"D","scenario":null},{"value":"0,00E+00","module":"A1A3","scenario":null}]},{"parameter":"MFR","unit":"kg","values":[{"value":"0,00E+00","module":"A1","scenario":null},{"value":"0,00E+00","module":"A2","scenario":null},{"value":"5,28E-03","module":"A3","scenario":null},{"value":"0,00E+00","module":"A4","scenario":null},{"value":"6,94E-02","module":"A5","scenario":null},{"value":"0,00E+00","module":"B6","scenario":null},{"value":"0,00E+00","module":"C1","scenario":null},{"value":"0,00E+00","module":"C2","scenario":null},{"value":"1,85E-01","module":"C3","scenario":null},{"value":"4,54E-06","module":"C4","scenario":null},{"value":"-1,99E-04","module":"D","scenario":null},{"value":"5,28E-03","module":"A1A3","scenario":null}]},{"parameter":"MER","unit":"kg","values":[{"value":"0,00E+00","module":"A1","scenario":null},{"value":"0,00E+00","module":"A2","scenario":null},{"value":"1,14E-03","module":"A3","scenario":null},{"value":"0,00E+00","module":"A4","scenario":null},{"value":"3,15E-04","module":"A5","scenario":null},{"value":"0,00E+00","module":"B6","scenario":null},{"value":"0,00E+00","module":"C1","scenario":null},{"value":"0,00E+00","module":"C2","scenario":null},{"value":"5,06E-02","module":"C3","scenario":null},{"value":"1,11E-07","module":"C4","scenario":null},{"value":"-2,62E-05","module":"D","scenario":null},{"value":"1,14E-03","module":"A1A3","scenario":null}]},{"parameter":"EEE","unit":"MJ","values":[{"value":"0,00E+00","module":"A1","scenario":null},{"value":"0,00E+00","module":"A2","scenario":null},{"value":"1,71E-03","module":"A3","scenario":null},{"value":"0,00E+00","module":"A4","scenario":null},{"value":"4,27E-03","module":"A5","scenario":null},{"value":"0,00E+00","module":"B6","scenario":null},{"value":"0,00E+00","module":"C1","scenario":null},{"value":"0,00E+00","module":"C2","scenario":null},{"value":"7,82E-02","module":"C3","scenario":null},{"value":"7,20E-06","module":"C4","scenario":null},{"value":"-6,61E-05","module":"D","scenario":null},{"value":"1,71E-03","module":"A1A3","scenario":null}]},{"parameter":"EET","unit":"MJ","values":[{"value":"0,00E+00","module":"A1","scenario":null},{"value":"0,00E+00","module":"A2","scenario":null},{"value":"2,59E-02","module":"A3","scenario":null},{"value":"0,00E+00","module":"A4","scenario":null},{"value":"6,46E-02","module":"A5","scenario":null},{"value":"0,00E+00","module":"B6","scenario":null},{"value":"0,00E+00","module":"C1","scenario":null},{"value":"0,00E+00","module":"C2","scenario":null},{"value":"1,18E+00","module":"C3","scenario":null},{"value":"1,09E-04","module":"C4","scenario":null},{"value":"-1,00E-03","module":"D","scenario":null},{"value":"2,59E-02","module":"A1A3","scenario":null}]}]}