{"product_name":"RLX C FL 20W100-277VAC Wide AM 2SBABKX","epd_id":"NEPD-9330-8928","declared_unit":{"unit":"stk","amount":1},"compliance":["EN 15804+A2","ISO 14025","ISO 21930"],"producer_name":"Glamox AS","environmental_impact":[{"parameter":"GWP-total","unit":"kg CO2-eq","values":[{"value":"1,83E+02","module":"A1","scenario":null},{"value":"1,31E+00","module":"A2","scenario":null},{"value":"1,97E+01","module":"A3","scenario":null},{"value":"3,13E+00","module":"A4","scenario":null},{"value":"4,31E-01","module":"A5","scenario":null},{"value":"2,91E+02","module":"B6","scenario":null},{"value":"0,00E+00","module":"C1","scenario":null},{"value":"2,08E-01","module":"C2","scenario":null},{"value":"2,06E+00","module":"C3","scenario":null},{"value":"1,90E-01","module":"C4","scenario":null},{"value":"-2,05E+01","module":"D","scenario":null},{"value":"2,04E+02","module":"A1A3","scenario":null}]},{"parameter":"GWP-fossil","unit":"kg CO2-eq","values":[{"value":"1,82E+02","module":"A1","scenario":null},{"value":"1,31E+00","module":"A2","scenario":null},{"value":"1,96E+01","module":"A3","scenario":null},{"value":"3,13E+00","module":"A4","scenario":null},{"value":"4,10E-03","module":"A5","scenario":null},{"value":"2,72E+02","module":"B6","scenario":null},{"value":"0,00E+00","module":"C1","scenario":null},{"value":"2,08E-01","module":"C2","scenario":null},{"value":"2,06E+00","module":"C3","scenario":null},{"value":"1,90E-01","module":"C4","scenario":null},{"value":"-2,01E+01","module":"D","scenario":null},{"value":"2,03E+02","module":"A1A3","scenario":null}]},{"parameter":"GWP-biogenic","unit":"kg CO2-eq","values":[{"value":"1,60E-01","module":"A1","scenario":null},{"value":"5,34E-04","module":"A2","scenario":null},{"value":"5,25E-02","module":"A3","scenario":null},{"value":"1,26E-03","module":"A4","scenario":null},{"value":"4,27E-01","module":"A5","scenario":null},{"value":"4,96E+00","module":"B6","scenario":null},{"value":"0,00E+00","module":"C1","scenario":null},{"value":"8,53E-05","module":"C2","scenario":null},{"value":"6,17E-04","module":"C3","scenario":null},{"value":"7,91E-05","module":"C4","scenario":null},{"value":"-8,86E-02","module":"D","scenario":null},{"value":"2,13E-01","module":"A1A3","scenario":null}]},{"parameter":"GWP-luluc","unit":"kg CO2-eq","values":[{"value":"4,19E-01","module":"A1","scenario":null},{"value":"4,57E-04","module":"A2","scenario":null},{"value":"3,85E-03","module":"A3","scenario":null},{"value":"1,12E-03","module":"A4","scenario":null},{"value":"1,36E-06","module":"A5","scenario":null},{"value":"1,49E+01","module":"B6","scenario":null},{"value":"0,00E+00","module":"C1","scenario":null},{"value":"6,07E-05","module":"C2","scenario":null},{"value":"6,99E-04","module":"C3","scenario":null},{"value":"7,10E-04","module":"C4","scenario":null},{"value":"-3,15E-01","module":"D","scenario":null},{"value":"4,24E-01","module":"A1A3","scenario":null}]},{"parameter":"ODP","unit":"kg CFC11-eq","values":[{"value":"1,12E-05","module":"A1","scenario":null},{"value":"2,98E-07","module":"A2","scenario":null},{"value":"7,46E-07","module":"A3","scenario":null},{"value":"7,10E-07","module":"A4","scenario":null},{"value":"8,67E-10","module":"A5","scenario":null},{"value":"2,94E-05","module":"B6","scenario":null},{"value":"0,00E+00","module":"C1","scenario":null},{"value":"4,80E-08","module":"C2","scenario":null},{"value":"2,16E-08","module":"C3","scenario":null},{"value":"1,25E-08","module":"C4","scenario":null},{"value":"-7,40E-03","module":"D","scenario":null},{"value":"1,23E-05","module":"A1A3","scenario":null}]},{"parameter":"AP","unit":"mol H+-eq","values":[{"value":"1,40E+00","module":"A1","scenario":null},{"value":"5,35E-03","module":"A2","scenario":null},{"value":"1,19E-01","module":"A3","scenario":null},{"value":"1,57E-02","module":"A4","scenario":null},{"value":"1,94E-05","module":"A5","scenario":null},{"value":"1,25E+00","module":"B6","scenario":null},{"value":"0,00E+00","module":"C1","scenario":null},{"value":"8,74E-04","module":"C2","scenario":null},{"value":"1,47E-03","module":"C3","scenario":null},{"value":"5,97E-04","module":"C4","scenario":null},{"value":"-3,93E-01","module":"D","scenario":null},{"value":"1,53E+00","module":"A1A3","scenario":null}]},{"parameter":"POCP","unit":"kg NMVOC-eq","values":[{"value":"6,76E-01","module":"A1","scenario":null},{"value":"5,37E-03","module":"A2","scenario":null},{"value":"4,29E-02","module":"A3","scenario":null},{"value":"1,48E-02","module":"A4","scenario":null},{"value":"2,00E-05","module":"A5","scenario":null},{"value":"6,22E-01","module":"B6","scenario":null},{"value":"0,00E+00","module":"C1","scenario":null},{"value":"9,34E-04","module":"C2","scenario":null},{"value":"1,07E-03","module":"C3","scenario":null},{"value":"6,68E-04","module":"C4","scenario":null},{"value":"-1,07E-01","module":"D","scenario":null},{"value":"7,24E-01","module":"A1A3","scenario":null}]},{"parameter":"ADPE","unit":"kg Sb-eq","values":[{"value":"2,26E-02","module":"A1","scenario":null},{"value":"3,55E-05","module":"A2","scenario":null},{"value":"4,94E-05","module":"A3","scenario":null},{"value":"8,26E-05","module":"A4","scenario":null},{"value":"9,99E-08","module":"A5","scenario":null},{"value":"4,22E-03","module":"B6","scenario":null},{"value":"0,00E+00","module":"C1","scenario":null},{"value":"3,55E-06","module":"C2","scenario":null},{"value":"2,09E-06","module":"C3","scenario":null},{"value":"6,79E-07","module":"C4","scenario":null},{"value":"-5,37E-03","module":"D","scenario":null},{"value":"2,27E-02","module":"A1A3","scenario":null}]},{"parameter":"ADPF","unit":"MJ","values":[{"value":"2,01E+03","module":"A1","scenario":null},{"value":"1,97E+01","module":"A2","scenario":null},{"value":"2,30E+02","module":"A3","scenario":null},{"value":"4,69E+01","module":"A4","scenario":null},{"value":"5,74E-02","module":"A5","scenario":null},{"value":"7,34E+03","module":"B6","scenario":null},{"value":"0,00E+00","module":"C1","scenario":null},{"value":"3,23E+00","module":"C2","scenario":null},{"value":"2,99E+00","module":"C3","scenario":null},{"value":"1,54E+00","module":"C4","scenario":null},{"value":"-2,54E+02","module":"D","scenario":null},{"value":"2,26E+03","module":"A1A3","scenario":null}]},{"parameter":"WDP","unit":"m3 world-eq. Deprived","values":[{"value":"9,52E+03","module":"A1","scenario":null},{"value":"1,88E+01","module":"A2","scenario":null},{"value":"9,48E+02","module":"A3","scenario":null},{"value":"4,38E+01","module":"A4","scenario":null},{"value":"7,28E-02","module":"A5","scenario":null},{"value":"5,67E+05","module":"B6","scenario":null},{"value":"0,00E+00","module":"C1","scenario":null},{"value":"2,48E+00","module":"C2","scenario":null},{"value":"2,63E+01","module":"C3","scenario":null},{"value":"1,41E+01","module":"C4","scenario":null},{"value":"-9,34E+03","module":"D","scenario":null},{"value":"1,05E+04","module":"A1A3","scenario":null}]},{"parameter":"EP-freshwater","unit":"kg P-eq","values":[{"value":"1,84E-02","module":"A1","scenario":null},{"value":"1,03E-05","module":"A2","scenario":null},{"value":"2,20E-03","module":"A3","scenario":null},{"value":"2,41E-05","module":"A4","scenario":null},{"value":"3,37E-08","module":"A5","scenario":null},{"value":"1,80E-02","module":"B6","scenario":null},{"value":"0,00E+00","module":"C1","scenario":null},{"value":"1,59E-06","module":"C2","scenario":null},{"value":"9,66E-06","module":"C3","scenario":null},{"value":"4,01E-06","module":"C4","scenario":null},{"value":"-2,31E-03","module":"D","scenario":null},{"value":"2,06E-02","module":"A1A3","scenario":null}]},{"parameter":"EP-marine","unit":"kg N-eq","values":[{"value":"1,96E-01","module":"A1","scenario":null},{"value":"1,59E-03","module":"A2","scenario":null},{"value":"1,33E-02","module":"A3","scenario":null},{"value":"4,49E-03","module":"A4","scenario":null},{"value":"6,43E-06","module":"A5","scenario":null},{"value":"1,98E-01","module":"B6","scenario":null},{"value":"0,00E+00","module":"C1","scenario":null},{"value":"2,63E-04","module":"C2","scenario":null},{"value":"3,78E-04","module":"C3","scenario":null},{"value":"2,47E-04","module":"C4","scenario":null},{"value":"-2,80E-02","module":"D","scenario":null},{"value":"2,11E-01","module":"A1A3","scenario":null}]},{"parameter":"EP-terrestrial","unit":"mol N-eq.","values":[{"value":"2,22E+00","module":"A1","scenario":null},{"value":"1,75E-02","module":"A2","scenario":null},{"value":"1,53E-01","module":"A3","scenario":null},{"value":"4,97E-02","module":"A4","scenario":null},{"value":"6,96E-05","module":"A5","scenario":null},{"value":"2,66E+00","module":"B6","scenario":null},{"value":"0,00E+00","module":"C1","scenario":null},{"value":"2,91E-03","module":"C2","scenario":null},{"value":"4,08E-03","module":"C3","scenario":null},{"value":"1,71E-03","module":"C4","scenario":null},{"value":"-3,52E-01","module":"D","scenario":null},{"value":"2,39E+00","module":"A1A3","scenario":null}]},{"parameter":"GWP-IOBC","unit":"kg CO2-eq","values":[{"value":"1,83E+02","module":"A1","scenario":null},{"value":"1,31E+00","module":"A2","scenario":null},{"value":"2,02E+01","module":"A3","scenario":null},{"value":"3,13E+00","module":"A4","scenario":null},{"value":"4,10E-03","module":"A5","scenario":null},{"value":"3,95E+02","module":"B6","scenario":null},{"value":"0,00E+00","module":"C1","scenario":null},{"value":"2,08E-01","module":"C2","scenario":null},{"value":"2,06E+00","module":"C3","scenario":null},{"value":"1,97E-01","module":"C4","scenario":null},{"value":"-1,95E+01","module":"D","scenario":null},{"value":"2,05E+02","module":"A1A3","scenario":null}]}],"additional_environmental_impact":[{"parameter":"PM","unit":"Disease incidence","values":[{"value":"1,18E-05","module":"A1","scenario":null},{"value":"9,42E-08","module":"A2","scenario":null},{"value":"1,95E-07","module":"A3","scenario":null},{"value":"2,21E-07","module":"A4","scenario":null},{"value":"2,87E-10","module":"A5","scenario":null},{"value":"6,64E-06","module":"B6","scenario":null},{"value":"0,00E+00","module":"C1","scenario":null},{"value":"1,83E-08","module":"C2","scenario":null},{"value":"9,27E-09","module":"C3","scenario":null},{"value":"1,08E-08","module":"C4","scenario":null},{"value":"-1,77E-06","module":"D","scenario":null},{"value":"1,21E-05","module":"A1A3","scenario":null}]},{"parameter":"ETP-fw","unit":"CTUe","values":[{"value":"9,36E+03","module":"A1","scenario":null},{"value":"1,45E+01","module":"A2","scenario":null},{"value":"2,34E+02","module":"A3","scenario":null},{"value":"3,43E+01","module":"A4","scenario":null},{"value":"7,66E-02","module":"A5","scenario":null},{"value":"9,19E+03","module":"B6","scenario":null},{"value":"0,00E+00","module":"C1","scenario":null},{"value":"2,37E+00","module":"C2","scenario":null},{"value":"1,46E+01","module":"C3","scenario":null},{"value":"8,46E+02","module":"C4","scenario":null},{"value":"-2,45E+03","module":"D","scenario":null},{"value":"9,61E+03","module":"A1A3","scenario":null}]},{"parameter":"HTP-c","unit":"CTUh","values":[{"value":"2,36E-07","module":"A1","scenario":null},{"value":"0,00E+00","module":"A2","scenario":null},{"value":"7,36E-09","module":"A3","scenario":null},{"value":"0,00E+00","module":"A4","scenario":null},{"value":"2,00E-12","module":"A5","scenario":null},{"value":"2,14E-07","module":"B6","scenario":null},{"value":"0,00E+00","module":"C1","scenario":null},{"value":"0,00E+00","module":"C2","scenario":null},{"value":"3,36E-09","module":"C3","scenario":null},{"value":"3,97E-10","module":"C4","scenario":null},{"value":"-5,95E-08","module":"D","scenario":null},{"value":"2,44E-07","module":"A1A3","scenario":null}]},{"parameter":"HTP-nc","unit":"CTUh","values":[{"value":"8,32E-06","module":"A1","scenario":null},{"value":"1,57E-08","module":"A2","scenario":null},{"value":"2,94E-07","module":"A3","scenario":null},{"value":"3,72E-08","module":"A4","scenario":null},{"value":"9,50E-11","module":"A5","scenario":null},{"value":"5,64E-06","module":"B6","scenario":null},{"value":"0,00E+00","module":"C1","scenario":null},{"value":"2,29E-09","module":"C2","scenario":null},{"value":"1,98E-07","module":"C3","scenario":null},{"value":"3,37E-09","module":"C4","scenario":null},{"value":"-1,96E-06","module":"D","scenario":null},{"value":"8,62E-06","module":"A1A3","scenario":null}]},{"parameter":"SQP","unit":"-","values":[{"value":"5,24E+02","module":"A1","scenario":null},{"value":"1,36E+01","module":"A2","scenario":null},{"value":"6,08E+01","module":"A3","scenario":null},{"value":"3,16E+01","module":"A4","scenario":null},{"value":"3,85E-02","module":"A5","scenario":null},{"value":"5,53E+03","module":"B6","scenario":null},{"value":"0,00E+00","module":"C1","scenario":null},{"value":"3,71E+00","module":"C2","scenario":null},{"value":"6,51E-01","module":"C3","scenario":null},{"value":"3,81E+00","module":"C4","scenario":null},{"value":"-5,23E+01","module":"D","scenario":null},{"value":"5,98E+02","module":"A1A3","scenario":null}]},{"parameter":"IRP","unit":"kBq U235-eq","values":[{"value":"5,32E+00","module":"A1","scenario":null},{"value":"8,63E-02","module":"A2","scenario":null},{"value":"1,94E-01","module":"A3","scenario":null},{"value":"2,05E-01","module":"A4","scenario":null},{"value":"2,46E-04","module":"A5","scenario":null},{"value":"1,67E+02","module":"B6","scenario":null},{"value":"0,00E+00","module":"C1","scenario":null},{"value":"1,41E-02","module":"C2","scenario":null},{"value":"1,45E-02","module":"C3","scenario":null},{"value":"5,36E-03","module":"C4","scenario":null},{"value":"-1,06E+00","module":"D","scenario":null},{"value":"5,60E+00","module":"A1A3","scenario":null}]}],"resource_use":[{"parameter":"PERE","unit":"MJ","values":[{"value":"2,15E+02","module":"A1","scenario":null},{"value":"2,79E-01","module":"A2","scenario":null},{"value":"1,82E+01","module":"A3","scenario":null},{"value":"6,52E-01","module":"A4","scenario":null},{"value":"9,45E-04","module":"A5","scenario":null},{"value":"7,22E+03","module":"B6","scenario":null},{"value":"0,00E+00","module":"C1","scenario":null},{"value":"4,07E-02","module":"C2","scenario":null},{"value":"4,28E-01","module":"C3","scenario":null},{"value":"3,79E-01","module":"C4","scenario":null},{"value":"-8,92E+01","module":"D","scenario":null},{"value":"2,34E+02","module":"A1A3","scenario":null}]},{"parameter":"PERM","unit":"","values":[{"value":"6,64E+00","module":"A1","scenario":null},{"value":"0,00E+00","module":"A2","scenario":null},{"value":"0,00E+00","module":"A3","scenario":null},{"value":"0,00E+00","module":"A4","scenario":null},{"value":"-6,65E+00","module":"A5","scenario":null},{"value":"0,00E+00","module":"B6","scenario":null},{"value":"0,00E+00","module":"C1","scenario":null},{"value":"0,00E+00","module":"C2","scenario":null},{"value":"0,00E+00","module":"C3","scenario":null},{"value":"0,00E+00","module":"C4","scenario":null},{"value":"0,00E+00","module":"D","scenario":null},{"value":"6,64E+00","module":"A1A3","scenario":null}]},{"parameter":"PERT","unit":"MJ","values":[{"value":"2,22E+02","module":"A1","scenario":null},{"value":"2,79E-01","module":"A2","scenario":null},{"value":"1,82E+01","module":"A3","scenario":null},{"value":"6,52E-01","module":"A4","scenario":null},{"value":"-6,65E+00","module":"A5","scenario":null},{"value":"7,22E+03","module":"B6","scenario":null},{"value":"0,00E+00","module":"C1","scenario":null},{"value":"4,07E-02","module":"C2","scenario":null},{"value":"4,28E-01","module":"C3","scenario":null},{"value":"3,79E-01","module":"C4","scenario":null},{"value":"-8,92E+01","module":"D","scenario":null},{"value":"2,41E+02","module":"A1A3","scenario":null}]},{"parameter":"PENRE","unit":"MJ","values":[{"value":"1,97E+03","module":"A1","scenario":null},{"value":"1,97E+01","module":"A2","scenario":null},{"value":"2,30E+02","module":"A3","scenario":null},{"value":"4,69E+01","module":"A4","scenario":null},{"value":"5,74E-02","module":"A5","scenario":null},{"value":"7,45E+03","module":"B6","scenario":null},{"value":"0,00E+00","module":"C1","scenario":null},{"value":"3,23E+00","module":"C2","scenario":null},{"value":"2,99E+00","module":"C3","scenario":null},{"value":"1,54E+00","module":"C4","scenario":null},{"value":"-2,54E+02","module":"D","scenario":null},{"value":"2,22E+03","module":"A1A3","scenario":null}]},{"parameter":"PENRM","unit":"MJ","values":[{"value":"4,13E+01","module":"A1","scenario":null},{"value":"0,00E+00","module":"A2","scenario":null},{"value":"0,00E+00","module":"A3","scenario":null},{"value":"0,00E+00","module":"A4","scenario":null},{"value":"0,00E+00","module":"A5","scenario":null},{"value":"0,00E+00","module":"B6","scenario":null},{"value":"0,00E+00","module":"C1","scenario":null},{"value":"0,00E+00","module":"C2","scenario":null},{"value":"-4,68E+01","module":"C3","scenario":null},{"value":"0,00E+00","module":"C4","scenario":null},{"value":"0,00E+00","module":"D","scenario":null},{"value":"4,13E+01","module":"A1A3","scenario":null}]},{"parameter":"PENRT","unit":"MJ","values":[{"value":"2,01E+03","module":"A1","scenario":null},{"value":"1,97E+01","module":"A2","scenario":null},{"value":"2,30E+02","module":"A3","scenario":null},{"value":"4,69E+01","module":"A4","scenario":null},{"value":"5,74E-02","module":"A5","scenario":null},{"value":"7,45E+03","module":"B6","scenario":null},{"value":"0,00E+00","module":"C1","scenario":null},{"value":"3,23E+00","module":"C2","scenario":null},{"value":"-4,38E+01","module":"C3","scenario":null},{"value":"1,54E+00","module":"C4","scenario":null},{"value":"-2,54E+02","module":"D","scenario":null},{"value":"2,26E+03","module":"A1A3","scenario":null}]},{"parameter":"SM","unit":"kg","values":[{"value":"1,52E+00","module":"A1","scenario":null},{"value":"0,00E+00","module":"A2","scenario":null},{"value":"0,00E+00","module":"A3","scenario":null},{"value":"0,00E+00","module":"A4","scenario":null},{"value":"0,00E+00","module":"A5","scenario":null},{"value":"0,00E+00","module":"B6","scenario":null},{"value":"0,00E+00","module":"C1","scenario":null},{"value":"0,00E+00","module":"C2","scenario":null},{"value":"0,00E+00","module":"C3","scenario":null},{"value":"8,03E-03","module":"C4","scenario":null},{"value":"1,27E-01","module":"D","scenario":null},{"value":"1,52E+00","module":"A1A3","scenario":null}]},{"parameter":"RSF","unit":"MJ","values":[{"value":"1,45E+00","module":"A1","scenario":null},{"value":"9,97E-03","module":"A2","scenario":null},{"value":"9,34E-01","module":"A3","scenario":null},{"value":"2,32E-02","module":"A4","scenario":null},{"value":"3,13E-05","module":"A5","scenario":null},{"value":"7,29E+01","module":"B6","scenario":null},{"value":"0,00E+00","module":"C1","scenario":null},{"value":"1,42E-03","module":"C2","scenario":null},{"value":"6,99E-03","module":"C3","scenario":null},{"value":"2,16E-03","module":"C4","scenario":null},{"value":"-2,09E-02","module":"D","scenario":null},{"value":"2,39E+00","module":"A1A3","scenario":null}]},{"parameter":"NRSF","unit":"MJ","values":[{"value":"5,19E-01","module":"A1","scenario":null},{"value":"3,56E-02","module":"A2","scenario":null},{"value":"1,46E+00","module":"A3","scenario":null},{"value":"8,23E-02","module":"A4","scenario":null},{"value":"1,29E-04","module":"A5","scenario":null},{"value":"0,00E+00","module":"B6","scenario":null},{"value":"0,00E+00","module":"C1","scenario":null},{"value":"4,77E-03","module":"C2","scenario":null},{"value":"-2,02E-04","module":"C3","scenario":null},{"value":"7,00E-02","module":"C4","scenario":null},{"value":"-3,96E-01","module":"D","scenario":null},{"value":"2,02E+00","module":"A1A3","scenario":null}]},{"parameter":"FW","unit":"m3","values":[{"value":"1,49E+00","module":"A1","scenario":null},{"value":"2,08E-03","module":"A2","scenario":null},{"value":"4,72E-01","module":"A3","scenario":null},{"value":"4,87E-03","module":"A4","scenario":null},{"value":"2,71E-05","module":"A5","scenario":null},{"value":"3,28E+01","module":"B6","scenario":null},{"value":"0,00E+00","module":"C1","scenario":null},{"value":"3,68E-04","module":"C2","scenario":null},{"value":"7,22E-03","module":"C3","scenario":null},{"value":"1,33E-03","module":"C4","scenario":null},{"value":"-4,61E-01","module":"D","scenario":null},{"value":"1,97E+00","module":"A1A3","scenario":null}]}],"end_of_life_waste":[{"parameter":"HWD","unit":"kg","values":[{"value":"1,07E+00","module":"A1","scenario":null},{"value":"1,01E-03","module":"A2","scenario":null},{"value":"5,48E-02","module":"A3","scenario":null},{"value":"2,38E-03","module":"A4","scenario":null},{"value":"0,00E+00","module":"A5","scenario":null},{"value":"6,88E-01","module":"B6","scenario":null},{"value":"0,00E+00","module":"C1","scenario":null},{"value":"1,77E-04","module":"C2","scenario":null},{"value":"9,52E-05","module":"C3","scenario":null},{"value":"4,24E-01","module":"C4","scenario":null},{"value":"4,97E-02","module":"D","scenario":null},{"value":"1,13E+00","module":"A1A3","scenario":null}]},{"parameter":"NHWD","unit":"kg","values":[{"value":"2,92E+01","module":"A1","scenario":null},{"value":"9,43E-01","module":"A2","scenario":null},{"value":"1,20E+00","module":"A3","scenario":null},{"value":"2,18E+00","module":"A4","scenario":null},{"value":"2,54E-01","module":"A5","scenario":null},{"value":"4,56E+01","module":"B6","scenario":null},{"value":"0,00E+00","module":"C1","scenario":null},{"value":"2,81E-01","module":"C2","scenario":null},{"value":"1,30E-01","module":"C3","scenario":null},{"value":"2,37E+00","module":"C4","scenario":null},{"value":"-5,51E+00","module":"D","scenario":null},{"value":"3,13E+01","module":"A1A3","scenario":null}]},{"parameter":"RWD","unit":"kg","values":[{"value":"4,59E-03","module":"A1","scenario":null},{"value":"1,35E-04","module":"A2","scenario":null},{"value":"1,81E-04","module":"A3","scenario":null},{"value":"3,20E-04","module":"A4","scenario":null},{"value":"0,00E+00","module":"A5","scenario":null},{"value":"7,69E-02","module":"B6","scenario":null},{"value":"0,00E+00","module":"C1","scenario":null},{"value":"2,21E-05","module":"C2","scenario":null},{"value":"4,88E-06","module":"C3","scenario":null},{"value":"4,35E-06","module":"C4","scenario":null},{"value":"-9,91E-04","module":"D","scenario":null},{"value":"4,91E-03","module":"A1A3","scenario":null}]}],"end_of_life_flow":[{"parameter":"CRU","unit":"kg","values":[{"value":"0,00E+00","module":"A1","scenario":null},{"value":"0,00E+00","module":"A2","scenario":null},{"value":"0,00E+00","module":"A3","scenario":null},{"value":"0,00E+00","module":"A4","scenario":null},{"value":"0,00E+00","module":"A5","scenario":null},{"value":"0,00E+00","module":"B6","scenario":null},{"value":"0,00E+00","module":"C1","scenario":null},{"value":"0,00E+00","module":"C2","scenario":null},{"value":"0,00E+00","module":"C3","scenario":null},{"value":"0,00E+00","module":"C4","scenario":null},{"value":"0,00E+00","module":"D","scenario":null},{"value":"0,00E+00","module":"A1A3","scenario":null}]},{"parameter":"MFR","unit":"kg","values":[{"value":"0,00E+00","module":"A1","scenario":null},{"value":"0,00E+00","module":"A2","scenario":null},{"value":"6,36E-01","module":"A3","scenario":null},{"value":"0,00E+00","module":"A4","scenario":null},{"value":"2,36E-01","module":"A5","scenario":null},{"value":"0,00E+00","module":"B6","scenario":null},{"value":"0,00E+00","module":"C1","scenario":null},{"value":"0,00E+00","module":"C2","scenario":null},{"value":"3,52E+00","module":"C3","scenario":null},{"value":"6,91E-05","module":"C4","scenario":null},{"value":"-5,94E-03","module":"D","scenario":null},{"value":"6,36E-01","module":"A1A3","scenario":null}]},{"parameter":"MER","unit":"kg","values":[{"value":"0,00E+00","module":"A1","scenario":null},{"value":"0,00E+00","module":"A2","scenario":null},{"value":"2,66E-01","module":"A3","scenario":null},{"value":"0,00E+00","module":"A4","scenario":null},{"value":"1,77E-02","module":"A5","scenario":null},{"value":"0,00E+00","module":"B6","scenario":null},{"value":"0,00E+00","module":"C1","scenario":null},{"value":"0,00E+00","module":"C2","scenario":null},{"value":"7,71E-01","module":"C3","scenario":null},{"value":"1,69E-06","module":"C4","scenario":null},{"value":"-7,74E-04","module":"D","scenario":null},{"value":"2,66E-01","module":"A1A3","scenario":null}]},{"parameter":"EEE","unit":"MJ","values":[{"value":"0,00E+00","module":"A1","scenario":null},{"value":"0,00E+00","module":"A2","scenario":null},{"value":"2,13E-01","module":"A3","scenario":null},{"value":"0,00E+00","module":"A4","scenario":null},{"value":"1,45E-02","module":"A5","scenario":null},{"value":"0,00E+00","module":"B6","scenario":null},{"value":"0,00E+00","module":"C1","scenario":null},{"value":"0,00E+00","module":"C2","scenario":null},{"value":"1,16E+00","module":"C3","scenario":null},{"value":"1,10E-04","module":"C4","scenario":null},{"value":"-2,24E-03","module":"D","scenario":null},{"value":"2,13E-01","module":"A1A3","scenario":null}]},{"parameter":"EET","unit":"MJ","values":[{"value":"0,00E+00","module":"A1","scenario":null},{"value":"0,00E+00","module":"A2","scenario":null},{"value":"3,23E+00","module":"A3","scenario":null},{"value":"0,00E+00","module":"A4","scenario":null},{"value":"2,20E-01","module":"A5","scenario":null},{"value":"0,00E+00","module":"B6","scenario":null},{"value":"0,00E+00","module":"C1","scenario":null},{"value":"0,00E+00","module":"C2","scenario":null},{"value":"1,75E+01","module":"C3","scenario":null},{"value":"1,66E-03","module":"C4","scenario":null},{"value":"-3,39E-02","module":"D","scenario":null},{"value":"3,23E+00","module":"A1A3","scenario":null}]}]}