{"product_name":"Milo Family","epd_id":"NEPD-8812-8472","declared_unit":{"unit":"stk","amount":1},"compliance":["EN 15804+A2","ISO 14025","ISO 21930"],"producer_name":"Johanson Design AB","environmental_impact":[{"parameter":"GWP-total","unit":"kg CO2-eq","values":[{"value":"6,04E+01","module":"A1-A3","scenario":null},{"value":"4,07E-01","module":"A4","scenario":null},{"value":"6,43E+00","module":"A5","scenario":null},{"value":"5,45E-01","module":"B2","scenario":null},{"value":"1,60E-01","module":"B3","scenario":null},{"value":"0,00E+00","module":"B4","scenario":null},{"value":"0,00E+00","module":"C1","scenario":null},{"value":"2,42E-01","module":"C2","scenario":null},{"value":"1,14E+01","module":"C3","scenario":null},{"value":"8,06E-02","module":"C4","scenario":null},{"value":"-2,07E+00","module":"D","scenario":null}]},{"parameter":"GWP-fossil","unit":"kg CO2-eq","values":[{"value":"6,55E+01","module":"A1-A3","scenario":null},{"value":"4,06E-01","module":"A4","scenario":null},{"value":"6,07E-02","module":"A5","scenario":null},{"value":"5,18E-01","module":"B2","scenario":null},{"value":"1,60E-01","module":"B3","scenario":null},{"value":"0,00E+00","module":"B4","scenario":null},{"value":"0,00E+00","module":"C1","scenario":null},{"value":"2,42E-01","module":"C2","scenario":null},{"value":"1,12E+01","module":"C3","scenario":null},{"value":"8,05E-02","module":"C4","scenario":null},{"value":"-2,05E+00","module":"D","scenario":null}]},{"parameter":"GWP-biogenic","unit":"kg CO2-eq","values":[{"value":"-5,17E+00","module":"A1-A3","scenario":null},{"value":"1,68E-04","module":"A4","scenario":null},{"value":"6,37E+00","module":"A5","scenario":null},{"value":"7,06E-03","module":"B2","scenario":null},{"value":"6,42E-04","module":"B3","scenario":null},{"value":"0,00E+00","module":"B4","scenario":null},{"value":"0,00E+00","module":"C1","scenario":null},{"value":"1,00E-04","module":"C2","scenario":null},{"value":"1,93E-01","module":"C3","scenario":null},{"value":"5,79E-05","module":"C4","scenario":null},{"value":"-2,30E-03","module":"D","scenario":null}]},{"parameter":"GWP-luluc","unit":"kg CO2-eq","values":[{"value":"8,74E-02","module":"A1-A3","scenario":null},{"value":"1,45E-04","module":"A4","scenario":null},{"value":"2,01E-05","module":"A5","scenario":null},{"value":"1,95E-02","module":"B2","scenario":null},{"value":"1,29E-04","module":"B3","scenario":null},{"value":"0,00E+00","module":"B4","scenario":null},{"value":"0,00E+00","module":"C1","scenario":null},{"value":"8,60E-05","module":"C2","scenario":null},{"value":"7,43E-05","module":"C3","scenario":null},{"value":"2,26E-05","module":"C4","scenario":null},{"value":"-2,03E-02","module":"D","scenario":null}]},{"parameter":"ODP","unit":"kg CFC11-eq","values":[{"value":"4,20E-06","module":"A1-A3","scenario":null},{"value":"9,20E-08","module":"A4","scenario":null},{"value":"1,28E-08","module":"A5","scenario":null},{"value":"1,67E-07","module":"B2","scenario":null},{"value":"1,60E-08","module":"B3","scenario":null},{"value":"0,00E+00","module":"B4","scenario":null},{"value":"0,00E+00","module":"C1","scenario":null},{"value":"5,47E-08","module":"C2","scenario":null},{"value":"5,90E-08","module":"C3","scenario":null},{"value":"2,27E-08","module":"C4","scenario":null},{"value":"-3,76E-02","module":"D","scenario":null}]},{"parameter":"AP","unit":"mol H+-eq","values":[{"value":"3,31E-01","module":"A1-A3","scenario":null},{"value":"1,17E-03","module":"A4","scenario":null},{"value":"2,87E-04","module":"A5","scenario":null},{"value":"2,86E-03","module":"B2","scenario":null},{"value":"2,09E-03","module":"B3","scenario":null},{"value":"0,00E+00","module":"B4","scenario":null},{"value":"0,00E+00","module":"C1","scenario":null},{"value":"6,94E-04","module":"C2","scenario":null},{"value":"9,96E-03","module":"C3","scenario":null},{"value":"5,30E-04","module":"C4","scenario":null},{"value":"-1,20E-02","module":"D","scenario":null}]},{"parameter":"POCP","unit":"kg NMVOC-eq","values":[{"value":"2,15E-01","module":"A1-A3","scenario":null},{"value":"9,90E-04","module":"A4","scenario":null},{"value":"2,96E-04","module":"A5","scenario":null},{"value":"1,55E-03","module":"B2","scenario":null},{"value":"6,27E-04","module":"B3","scenario":null},{"value":"0,00E+00","module":"B4","scenario":null},{"value":"0,00E+00","module":"C1","scenario":null},{"value":"5,88E-04","module":"C2","scenario":null},{"value":"1,26E-02","module":"C3","scenario":null},{"value":"5,95E-04","module":"C4","scenario":null},{"value":"-1,17E-02","module":"D","scenario":null}]},{"parameter":"ADPE","unit":"kg Sb-eq","values":[{"value":"1,45E-02","module":"A1-A3","scenario":null},{"value":"1,12E-05","module":"A4","scenario":null},{"value":"1,48E-06","module":"A5","scenario":null},{"value":"1,59E-05","module":"B2","scenario":null},{"value":"3,78E-06","module":"B3","scenario":null},{"value":"0,00E+00","module":"B4","scenario":null},{"value":"0,00E+00","module":"C1","scenario":null},{"value":"6,67E-06","module":"C2","scenario":null},{"value":"2,21E-06","module":"C3","scenario":null},{"value":"1,26E-06","module":"C4","scenario":null},{"value":"-2,98E-05","module":"D","scenario":null}]},{"parameter":"ADPF","unit":"MJ","values":[{"value":"9,68E+02","module":"A1-A3","scenario":null},{"value":"6,14E+00","module":"A4","scenario":null},{"value":"8,49E-01","module":"A5","scenario":null},{"value":"3,74E+01","module":"B2","scenario":null},{"value":"2,77E+00","module":"B3","scenario":null},{"value":"0,00E+00","module":"B4","scenario":null},{"value":"0,00E+00","module":"C1","scenario":null},{"value":"3,65E+00","module":"C2","scenario":null},{"value":"4,85E+00","module":"C3","scenario":null},{"value":"1,69E+00","module":"C4","scenario":null},{"value":"-2,07E+01","module":"D","scenario":null}]},{"parameter":"WDP","unit":"m3 world-eq. Deprived","values":[{"value":"3,47E+03","module":"A1-A3","scenario":null},{"value":"5,94E+00","module":"A4","scenario":null},{"value":"1,08E+00","module":"A5","scenario":null},{"value":"3,56E+03","module":"B2","scenario":null},{"value":"9,91E+00","module":"B3","scenario":null},{"value":"0,00E+00","module":"B4","scenario":null},{"value":"0,00E+00","module":"C1","scenario":null},{"value":"3,53E+00","module":"C2","scenario":null},{"value":"1,48E+01","module":"C3","scenario":null},{"value":"4,19E+00","module":"C4","scenario":null},{"value":"-7,23E+01","module":"D","scenario":null}]},{"parameter":"EP-freshwater","unit":"kg P-eq","values":[{"value":"4,70E-03","module":"A1-A3","scenario":null},{"value":"3,25E-06","module":"A4","scenario":null},{"value":"4,98E-07","module":"A5","scenario":null},{"value":"3,29E-05","module":"B2","scenario":null},{"value":"8,08E-06","module":"B3","scenario":null},{"value":"0,00E+00","module":"B4","scenario":null},{"value":"0,00E+00","module":"C1","scenario":null},{"value":"1,93E-06","module":"C2","scenario":null},{"value":"4,36E-06","module":"C3","scenario":null},{"value":"8,43E-07","module":"C4","scenario":null},{"value":"-1,38E-04","module":"D","scenario":null}]},{"parameter":"EP-marine","unit":"kg N-eq","values":[{"value":"7,09E-02","module":"A1-A3","scenario":null},{"value":"2,31E-04","module":"A4","scenario":null},{"value":"9,50E-05","module":"A5","scenario":null},{"value":"4,84E-04","module":"B2","scenario":null},{"value":"1,61E-04","module":"B3","scenario":null},{"value":"0,00E+00","module":"B4","scenario":null},{"value":"0,00E+00","module":"C1","scenario":null},{"value":"1,37E-04","module":"C2","scenario":null},{"value":"5,53E-03","module":"C3","scenario":null},{"value":"1,87E-04","module":"C4","scenario":null},{"value":"-2,95E-03","module":"D","scenario":null}]},{"parameter":"EP-terrestrial","unit":"mol N-eq.","values":[{"value":"6,60E-01","module":"A1-A3","scenario":null},{"value":"2,58E-03","module":"A4","scenario":null},{"value":"1,03E-03","module":"A5","scenario":null},{"value":"6,12E-03","module":"B2","scenario":null},{"value":"1,68E-03","module":"B3","scenario":null},{"value":"0,00E+00","module":"B4","scenario":null},{"value":"0,00E+00","module":"C1","scenario":null},{"value":"1,54E-03","module":"C2","scenario":null},{"value":"5,31E-02","module":"C3","scenario":null},{"value":"2,07E-03","module":"C4","scenario":null},{"value":"-3,10E-02","module":"D","scenario":null}]},{"parameter":"GWP-IOBC","unit":"kg CO2-eq","values":[{"value":"6,69E+01","module":"A1-A3","scenario":null},{"value":"4,07E-01","module":"A4","scenario":null},{"value":"6,07E-02","module":"A5","scenario":null},{"value":"5,44E-01","module":"B2","scenario":null},{"value":"1,60E-01","module":"B3","scenario":null},{"value":"0,00E+00","module":"B4","scenario":null},{"value":"0,00E+00","module":"C1","scenario":null},{"value":"2,42E-01","module":"C2","scenario":null},{"value":"1,12E+01","module":"C3","scenario":null},{"value":"8,13E-02","module":"C4","scenario":null},{"value":"-2,77E+00","module":"D","scenario":null}]}],"additional_environmental_impact":[{"parameter":"PM","unit":"Disease incidence","values":[{"value":"4,24E-06","module":"A1-A3","scenario":null},{"value":"2,49E-08","module":"A4","scenario":null},{"value":"4,24E-09","module":"A5","scenario":null},{"value":"2,28E-08","module":"B2","scenario":null},{"value":"9,11E-09","module":"B3","scenario":null},{"value":"0,00E+00","module":"B4","scenario":null},{"value":"0,00E+00","module":"C1","scenario":null},{"value":"1,48E-08","module":"C2","scenario":null},{"value":"4,31E-08","module":"C3","scenario":null},{"value":"9,46E-09","module":"C4","scenario":null},{"value":"-3,84E-07","module":"D","scenario":null}]},{"parameter":"ETP-fw","unit":"CTUe","values":[{"value":"2,66E+03","module":"A1-A3","scenario":null},{"value":"4,55E+00","module":"A4","scenario":null},{"value":"1,13E+00","module":"A5","scenario":null},{"value":"2,26E+01","module":"B2","scenario":null},{"value":"3,78E+00","module":"B3","scenario":null},{"value":"0,00E+00","module":"B4","scenario":null},{"value":"0,00E+00","module":"C1","scenario":null},{"value":"2,71E+00","module":"C2","scenario":null},{"value":"4,77E+01","module":"C3","scenario":null},{"value":"1,12E+00","module":"C4","scenario":null},{"value":"-1,22E+02","module":"D","scenario":null}]},{"parameter":"HTP-c","unit":"CTUh","values":[{"value":"1,43E-07","module":"A1-A3","scenario":null},{"value":"0,00E+00","module":"A4","scenario":null},{"value":"3,40E-11","module":"A5","scenario":null},{"value":"9,97E-10","module":"B2","scenario":null},{"value":"4,26E-10","module":"B3","scenario":null},{"value":"0,00E+00","module":"B4","scenario":null},{"value":"0,00E+00","module":"C1","scenario":null},{"value":"0,00E+00","module":"C2","scenario":null},{"value":"9,89E-10","module":"C3","scenario":null},{"value":"4,20E-11","module":"C4","scenario":null},{"value":"-7,89E-09","module":"D","scenario":null}]},{"parameter":"HTP-nc","unit":"CTUh","values":[{"value":"1,74E-06","module":"A1-A3","scenario":null},{"value":"4,97E-09","module":"A4","scenario":null},{"value":"1,42E-09","module":"A5","scenario":null},{"value":"2,16E-08","module":"B2","scenario":null},{"value":"3,36E-09","module":"B3","scenario":null},{"value":"0,00E+00","module":"B4","scenario":null},{"value":"0,00E+00","module":"C1","scenario":null},{"value":"2,96E-09","module":"C2","scenario":null},{"value":"3,26E-08","module":"C3","scenario":null},{"value":"1,24E-09","module":"C4","scenario":null},{"value":"1,09E-07","module":"D","scenario":null}]},{"parameter":"SQP","unit":"-","values":[{"value":"3,49E+02","module":"A1-A3","scenario":null},{"value":"4,30E+00","module":"A4","scenario":null},{"value":"5,69E-01","module":"A5","scenario":null},{"value":"1,63E+01","module":"B2","scenario":null},{"value":"9,58E-01","module":"B3","scenario":null},{"value":"0,00E+00","module":"B4","scenario":null},{"value":"0,00E+00","module":"C1","scenario":null},{"value":"2,55E+00","module":"C2","scenario":null},{"value":"5,67E-01","module":"C3","scenario":null},{"value":"3,74E+00","module":"C4","scenario":null},{"value":"-5,03E+01","module":"D","scenario":null}]},{"parameter":"IRP","unit":"kBq U235-eq","values":[{"value":"2,44E+00","module":"A1-A3","scenario":null},{"value":"2,69E-02","module":"A4","scenario":null},{"value":"3,63E-03","module":"A5","scenario":null},{"value":"1,21E+00","module":"B2","scenario":null},{"value":"8,89E-03","module":"B3","scenario":null},{"value":"0,00E+00","module":"B4","scenario":null},{"value":"0,00E+00","module":"C1","scenario":null},{"value":"1,60E-02","module":"C2","scenario":null},{"value":"7,73E-03","module":"C3","scenario":null},{"value":"6,85E-03","module":"C4","scenario":null},{"value":"-4,73E-02","module":"D","scenario":null}]}],"resource_use":[{"parameter":"PERE","unit":"MJ","values":[{"value":"1,45E+02","module":"A1-A3","scenario":null},{"value":"8,79E-02","module":"A4","scenario":null},{"value":"1,40E-02","module":"A5","scenario":null},{"value":"1,71E+01","module":"B2","scenario":null},{"value":"2,35E-01","module":"B3","scenario":null},{"value":"0,00E+00","module":"B4","scenario":null},{"value":"0,00E+00","module":"C1","scenario":null},{"value":"5,23E-02","module":"C2","scenario":null},{"value":"1,39E-01","module":"C3","scenario":null},{"value":"3,54E-02","module":"C4","scenario":null},{"value":"-4,71E+01","module":"D","scenario":null}]},{"parameter":"PERM","unit":"","values":[{"value":"3,14E+01","module":"A1-A3","scenario":null},{"value":"0,00E+00","module":"A4","scenario":null},{"value":"-2,65E+01","module":"A5","scenario":null},{"value":"0,00E+00","module":"B2","scenario":null},{"value":"0,00E+00","module":"B3","scenario":null},{"value":"0,00E+00","module":"B4","scenario":null},{"value":"0,00E+00","module":"C1","scenario":null},{"value":"0,00E+00","module":"C2","scenario":null},{"value":"-4,93E+00","module":"C3","scenario":null},{"value":"0,00E+00","module":"C4","scenario":null},{"value":"0,00E+00","module":"D","scenario":null}]},{"parameter":"PERT","unit":"MJ","values":[{"value":"1,76E+02","module":"A1-A3","scenario":null},{"value":"8,79E-02","module":"A4","scenario":null},{"value":"-2,65E+01","module":"A5","scenario":null},{"value":"1,71E+01","module":"B2","scenario":null},{"value":"2,35E-01","module":"B3","scenario":null},{"value":"0,00E+00","module":"B4","scenario":null},{"value":"0,00E+00","module":"C1","scenario":null},{"value":"5,23E-02","module":"C2","scenario":null},{"value":"-4,79E+00","module":"C3","scenario":null},{"value":"3,54E-02","module":"C4","scenario":null},{"value":"-4,71E+01","module":"D","scenario":null}]},{"parameter":"PENRE","unit":"MJ","values":[{"value":"8,72E+02","module":"A1-A3","scenario":null},{"value":"6,14E+00","module":"A4","scenario":null},{"value":"8,49E-01","module":"A5","scenario":null},{"value":"3,75E+01","module":"B2","scenario":null},{"value":"2,77E+00","module":"B3","scenario":null},{"value":"0,00E+00","module":"B4","scenario":null},{"value":"0,00E+00","module":"C1","scenario":null},{"value":"3,65E+00","module":"C2","scenario":null},{"value":"4,86E+00","module":"C3","scenario":null},{"value":"1,69E+00","module":"C4","scenario":null},{"value":"-2,07E+01","module":"D","scenario":null}]},{"parameter":"PENRM","unit":"MJ","values":[{"value":"1,83E+02","module":"A1-A3","scenario":null},{"value":"0,00E+00","module":"A4","scenario":null},{"value":"0,00E+00","module":"A5","scenario":null},{"value":"0,00E+00","module":"B2","scenario":null},{"value":"7,60E-01","module":"B3","scenario":null},{"value":"0,00E+00","module":"B4","scenario":null},{"value":"0,00E+00","module":"C1","scenario":null},{"value":"0,00E+00","module":"C2","scenario":null},{"value":"-1,83E+02","module":"C3","scenario":null},{"value":"0,00E+00","module":"C4","scenario":null},{"value":"0,00E+00","module":"D","scenario":null}]},{"parameter":"PENRT","unit":"MJ","values":[{"value":"1,06E+03","module":"A1-A3","scenario":null},{"value":"6,14E+00","module":"A4","scenario":null},{"value":"8,49E-01","module":"A5","scenario":null},{"value":"3,75E+01","module":"B2","scenario":null},{"value":"3,53E+00","module":"B3","scenario":null},{"value":"0,00E+00","module":"B4","scenario":null},{"value":"0,00E+00","module":"C1","scenario":null},{"value":"3,65E+00","module":"C2","scenario":null},{"value":"-1,79E+02","module":"C3","scenario":null},{"value":"1,69E+00","module":"C4","scenario":null},{"value":"-2,07E+01","module":"D","scenario":null}]},{"parameter":"SM","unit":"kg","values":[{"value":"8,71E+00","module":"A1-A3","scenario":null},{"value":"0,00E+00","module":"A4","scenario":null},{"value":"0,00E+00","module":"A5","scenario":null},{"value":"0,00E+00","module":"B2","scenario":null},{"value":"0,00E+00","module":"B3","scenario":null},{"value":"0,00E+00","module":"B4","scenario":null},{"value":"0,00E+00","module":"C1","scenario":null},{"value":"0,00E+00","module":"C2","scenario":null},{"value":"0,00E+00","module":"C3","scenario":null},{"value":"0,00E+00","module":"C4","scenario":null},{"value":"0,00E+00","module":"D","scenario":null}]},{"parameter":"RSF","unit":"MJ","values":[{"value":"1,05E+00","module":"A1-A3","scenario":null},{"value":"3,15E-03","module":"A4","scenario":null},{"value":"4,63E-04","module":"A5","scenario":null},{"value":"9,09E-02","module":"B2","scenario":null},{"value":"8,97E-03","module":"B3","scenario":null},{"value":"0,00E+00","module":"B4","scenario":null},{"value":"0,00E+00","module":"C1","scenario":null},{"value":"1,87E-03","module":"C2","scenario":null},{"value":"3,27E-03","module":"C3","scenario":null},{"value":"9,28E-04","module":"C4","scenario":null},{"value":"4,37E-02","module":"D","scenario":null}]},{"parameter":"NRSF","unit":"MJ","values":[{"value":"1,81E+00","module":"A1-A3","scenario":null},{"value":"1,12E-02","module":"A4","scenario":null},{"value":"1,91E-03","module":"A5","scenario":null},{"value":"2,33E-01","module":"B2","scenario":null},{"value":"2,24E-03","module":"B3","scenario":null},{"value":"0,00E+00","module":"B4","scenario":null},{"value":"0,00E+00","module":"C1","scenario":null},{"value":"6,69E-03","module":"C2","scenario":null},{"value":"0,00E+00","module":"C3","scenario":null},{"value":"4,81E-02","module":"C4","scenario":null},{"value":"-1,19E+00","module":"D","scenario":null}]},{"parameter":"FW","unit":"m3","values":[{"value":"1,13E+00","module":"A1-A3","scenario":null},{"value":"6,57E-04","module":"A4","scenario":null},{"value":"4,00E-04","module":"A5","scenario":null},{"value":"4,31E-01","module":"B2","scenario":null},{"value":"4,09E-03","module":"B3","scenario":null},{"value":"0,00E+00","module":"B4","scenario":null},{"value":"0,00E+00","module":"C1","scenario":null},{"value":"3,91E-04","module":"C2","scenario":null},{"value":"1,67E-02","module":"C3","scenario":null},{"value":"1,52E-03","module":"C4","scenario":null},{"value":"-6,04E-02","module":"D","scenario":null}]}],"end_of_life_waste":[{"parameter":"HWD","unit":"kg","values":[{"value":"6,61E+00","module":"A1-A3","scenario":null},{"value":"3,17E-04","module":"A4","scenario":null},{"value":"0,00E+00","module":"A5","scenario":null},{"value":"7,72E-02","module":"B2","scenario":null},{"value":"6,29E-04","module":"B3","scenario":null},{"value":"0,00E+00","module":"B4","scenario":null},{"value":"0,00E+00","module":"C1","scenario":null},{"value":"1,88E-04","module":"C2","scenario":null},{"value":"0,00E+00","module":"C3","scenario":null},{"value":"6,39E+00","module":"C4","scenario":null},{"value":"-7,41E-03","module":"D","scenario":null}]},{"parameter":"NHWD","unit":"kg","values":[{"value":"1,16E+01","module":"A1-A3","scenario":null},{"value":"2,99E-01","module":"A4","scenario":null},{"value":"3,75E+00","module":"A5","scenario":null},{"value":"1,42E-01","module":"B2","scenario":null},{"value":"7,35E-02","module":"B3","scenario":null},{"value":"0,00E+00","module":"B4","scenario":null},{"value":"0,00E+00","module":"C1","scenario":null},{"value":"1,78E-01","module":"C2","scenario":null},{"value":"6,00E-02","module":"C3","scenario":null},{"value":"1,56E-01","module":"C4","scenario":null},{"value":"-7,90E-01","module":"D","scenario":null}]},{"parameter":"RWD","unit":"kg","values":[{"value":"2,59E-02","module":"A1-A3","scenario":null},{"value":"4,18E-05","module":"A4","scenario":null},{"value":"0,00E+00","module":"A5","scenario":null},{"value":"5,37E-04","module":"B2","scenario":null},{"value":"8,86E-06","module":"B3","scenario":null},{"value":"0,00E+00","module":"B4","scenario":null},{"value":"0,00E+00","module":"C1","scenario":null},{"value":"2,49E-05","module":"C2","scenario":null},{"value":"0,00E+00","module":"C3","scenario":null},{"value":"1,04E-05","module":"C4","scenario":null},{"value":"-3,97E-05","module":"D","scenario":null}]}],"end_of_life_flow":[{"parameter":"CRU","unit":"kg","values":[{"value":"0,00E+00","module":"A1-A3","scenario":null},{"value":"0,00E+00","module":"A4","scenario":null},{"value":"0,00E+00","module":"A5","scenario":null},{"value":"0,00E+00","module":"B2","scenario":null},{"value":"0,00E+00","module":"B3","scenario":null},{"value":"0,00E+00","module":"B4","scenario":null},{"value":"0,00E+00","module":"C1","scenario":null},{"value":"0,00E+00","module":"C2","scenario":null},{"value":"0,00E+00","module":"C3","scenario":null},{"value":"0,00E+00","module":"C4","scenario":null},{"value":"0,00E+00","module":"D","scenario":null}]},{"parameter":"MFR","unit":"kg","values":[{"value":"4,22E-02","module":"A1-A3","scenario":null},{"value":"0,00E+00","module":"A4","scenario":null},{"value":"3,49E+00","module":"A5","scenario":null},{"value":"1,59E-02","module":"B2","scenario":null},{"value":"0,00E+00","module":"B3","scenario":null},{"value":"0,00E+00","module":"B4","scenario":null},{"value":"0,00E+00","module":"C1","scenario":null},{"value":"0,00E+00","module":"C2","scenario":null},{"value":"1,99E+00","module":"C3","scenario":null},{"value":"0,00E+00","module":"C4","scenario":null},{"value":"0,00E+00","module":"D","scenario":null}]},{"parameter":"MER","unit":"kg","values":[{"value":"6,99E-02","module":"A1-A3","scenario":null},{"value":"0,00E+00","module":"A4","scenario":null},{"value":"5,11E-06","module":"A5","scenario":null},{"value":"3,58E-02","module":"B2","scenario":null},{"value":"0,00E+00","module":"B3","scenario":null},{"value":"0,00E+00","module":"B4","scenario":null},{"value":"0,00E+00","module":"C1","scenario":null},{"value":"0,00E+00","module":"C2","scenario":null},{"value":"1,26E+01","module":"C3","scenario":null},{"value":"0,00E+00","module":"C4","scenario":null},{"value":"0,00E+00","module":"D","scenario":null}]},{"parameter":"EEE","unit":"MJ","values":[{"value":"4,54E-02","module":"A1-A3","scenario":null},{"value":"0,00E+00","module":"A4","scenario":null},{"value":"2,14E-01","module":"A5","scenario":null},{"value":"4,38E-05","module":"B2","scenario":null},{"value":"0,00E+00","module":"B3","scenario":null},{"value":"0,00E+00","module":"B4","scenario":null},{"value":"0,00E+00","module":"C1","scenario":null},{"value":"0,00E+00","module":"C2","scenario":null},{"value":"6,10E+00","module":"C3","scenario":null},{"value":"0,00E+00","module":"C4","scenario":null},{"value":"0,00E+00","module":"D","scenario":null}]},{"parameter":"EET","unit":"MJ","values":[{"value":"6,86E-01","module":"A1-A3","scenario":null},{"value":"0,00E+00","module":"A4","scenario":null},{"value":"3,24E+00","module":"A5","scenario":null},{"value":"6,63E-04","module":"B2","scenario":null},{"value":"0,00E+00","module":"B3","scenario":null},{"value":"0,00E+00","module":"B4","scenario":null},{"value":"0,00E+00","module":"C1","scenario":null},{"value":"0,00E+00","module":"C2","scenario":null},{"value":"9,24E+01","module":"C3","scenario":null},{"value":"0,00E+00","module":"C4","scenario":null},{"value":"0,00E+00","module":"D","scenario":null}]}]}