{"product_name":"Linea Oslo Sykkelstall (3 felt)","epd_id":"NEPD-4966-4303-NO","declared_unit":{"unit":"stk","amount":1},"compliance":["EN 15804+A2","ISO 14025","ISO 21930"],"producer_name":"Norfax AS","environmental_impact":[{"parameter":"GWP-total","unit":"kg CO2-eq","values":[{"value":"4,77E+03","module":"A1","scenario":null},{"value":"1,38E+00","module":"A2","scenario":null},{"value":"1,93E+03","module":"A3","scenario":null},{"value":"1,97E+02","module":"A4","scenario":null},{"value":"0,00E+00","module":"B3","scenario":null},{"value":"0,00E+00","module":"B4","scenario":null},{"value":"0,00E+00","module":"C1","scenario":null},{"value":"6,70E+03","module":"A1A3","scenario":null}]},{"parameter":"GWP-fossil","unit":"kg CO2-eq","values":[{"value":"4,74E+03","module":"A1","scenario":null},{"value":"1,38E+00","module":"A2","scenario":null},{"value":"1,93E+03","module":"A3","scenario":null},{"value":"1,96E+02","module":"A4","scenario":null},{"value":"0,00E+00","module":"B3","scenario":null},{"value":"0,00E+00","module":"B4","scenario":null},{"value":"0,00E+00","module":"C1","scenario":null},{"value":"6,67E+03","module":"A1A3","scenario":null}]},{"parameter":"GWP-biogenic","unit":"kg CO2-eq","values":[{"value":"1,53E+01","module":"A1","scenario":null},{"value":"5,61E-04","module":"A2","scenario":null},{"value":"3,77E+00","module":"A3","scenario":null},{"value":"8,01E-02","module":"A4","scenario":null},{"value":"0,00E+00","module":"B3","scenario":null},{"value":"0,00E+00","module":"B4","scenario":null},{"value":"0,00E+00","module":"C1","scenario":null},{"value":"1,90E+01","module":"A1A3","scenario":null}]},{"parameter":"GWP-luluc","unit":"kg CO2-eq","values":[{"value":"1,26E+01","module":"A1","scenario":null},{"value":"4,81E-04","module":"A2","scenario":null},{"value":"7,75E-01","module":"A3","scenario":null},{"value":"6,87E-02","module":"A4","scenario":null},{"value":"0,00E+00","module":"B3","scenario":null},{"value":"0,00E+00","module":"B4","scenario":null},{"value":"0,00E+00","module":"C1","scenario":null},{"value":"1,34E+01","module":"A1A3","scenario":null}]},{"parameter":"ODP","unit":"kg CFC11-eq","values":[{"value":"1,73E-04","module":"A1","scenario":null},{"value":"3,14E-07","module":"A2","scenario":null},{"value":"1,66E-04","module":"A3","scenario":null},{"value":"4,48E-05","module":"A4","scenario":null},{"value":"0,00E+00","module":"B3","scenario":null},{"value":"0,00E+00","module":"B4","scenario":null},{"value":"0,00E+00","module":"C1","scenario":null},{"value":"3,39E-04","module":"A1A3","scenario":null}]},{"parameter":"AP","unit":"mol H+-eq","values":[{"value":"3,05E+01","module":"A1","scenario":null},{"value":"5,63E-03","module":"A2","scenario":null},{"value":"1,51E+02","module":"A3","scenario":null},{"value":"8,03E-01","module":"A4","scenario":null},{"value":"0,00E+00","module":"B3","scenario":null},{"value":"0,00E+00","module":"B4","scenario":null},{"value":"0,00E+00","module":"C1","scenario":null},{"value":"1,82E+02","module":"A1A3","scenario":null}]},{"parameter":"POCP","unit":"kg NMVOC-eq","values":[{"value":"1,50E+01","module":"A1","scenario":null},{"value":"5,65E-03","module":"A2","scenario":null},{"value":"4,79E+00","module":"A3","scenario":null},{"value":"8,06E-01","module":"A4","scenario":null},{"value":"0,00E+00","module":"B3","scenario":null},{"value":"0,00E+00","module":"B4","scenario":null},{"value":"0,00E+00","module":"C1","scenario":null},{"value":"1,98E+01","module":"A1A3","scenario":null}]},{"parameter":"ADPE","unit":"kg Sb-eq","values":[{"value":"1,77E-02","module":"A1","scenario":null},{"value":"3,73E-05","module":"A2","scenario":null},{"value":"1,08E-02","module":"A3","scenario":null},{"value":"5,32E-03","module":"A4","scenario":null},{"value":"0,00E+00","module":"B3","scenario":null},{"value":"0,00E+00","module":"B4","scenario":null},{"value":"0,00E+00","module":"C1","scenario":null},{"value":"2,85E-02","module":"A1A3","scenario":null}]},{"parameter":"ADPF","unit":"MJ","values":[{"value":"4,49E+04","module":"A1","scenario":null},{"value":"2,08E+01","module":"A2","scenario":null},{"value":"2,61E+04","module":"A3","scenario":null},{"value":"2,96E+03","module":"A4","scenario":null},{"value":"0,00E+00","module":"B3","scenario":null},{"value":"0,00E+00","module":"B4","scenario":null},{"value":"0,00E+00","module":"C1","scenario":null},{"value":"7,10E+04","module":"A1A3","scenario":null}]},{"parameter":"WDP","unit":"m3 world-eq. Deprived","values":[{"value":"2,92E+05","module":"A1","scenario":null},{"value":"1,98E+01","module":"A2","scenario":null},{"value":"1,33E+05","module":"A3","scenario":null},{"value":"2,82E+03","module":"A4","scenario":null},{"value":"0,00E+00","module":"B3","scenario":null},{"value":"0,00E+00","module":"B4","scenario":null},{"value":"0,00E+00","module":"C1","scenario":null},{"value":"4,25E+05","module":"A1A3","scenario":null}]},{"parameter":"EP-freshwater","unit":"kg P-eq","values":[{"value":"1,63E-01","module":"A1","scenario":null},{"value":"1,08E-05","module":"A2","scenario":null},{"value":"1,98E-01","module":"A3","scenario":null},{"value":"1,54E-03","module":"A4","scenario":null},{"value":"0,00E+00","module":"B3","scenario":null},{"value":"0,00E+00","module":"B4","scenario":null},{"value":"0,00E+00","module":"C1","scenario":null},{"value":"3,61E-01","module":"A1A3","scenario":null}]},{"parameter":"EP-marine","unit":"kg N-eq","values":[{"value":"4,62E+00","module":"A1","scenario":null},{"value":"1,67E-03","module":"A2","scenario":null},{"value":"5,58E+00","module":"A3","scenario":null},{"value":"2,38E-01","module":"A4","scenario":null},{"value":"0,00E+00","module":"B3","scenario":null},{"value":"0,00E+00","module":"B4","scenario":null},{"value":"0,00E+00","module":"C1","scenario":null},{"value":"1,02E+01","module":"A1A3","scenario":null}]},{"parameter":"EP-terrestrial","unit":"mol N-eq.","values":[{"value":"5,16E+01","module":"A1","scenario":null},{"value":"1,85E-02","module":"A2","scenario":null},{"value":"6,38E+02","module":"A3","scenario":null},{"value":"2,63E+00","module":"A4","scenario":null},{"value":"0,00E+00","module":"B3","scenario":null},{"value":"0,00E+00","module":"B4","scenario":null},{"value":"0,00E+00","module":"C1","scenario":null},{"value":"6,90E+02","module":"A1A3","scenario":null}]},{"parameter":"GWP-IOBC","unit":"kg CO2-eq","values":[{"value":"4,77E+03","module":"A1","scenario":null},{"value":"1,38E+00","module":"A2","scenario":null},{"value":"1,98E+03","module":"A3","scenario":null},{"value":"1,96E+02","module":"A4","scenario":null},{"value":"0,00E+00","module":"B3","scenario":null},{"value":"0,00E+00","module":"B4","scenario":null},{"value":"0,00E+00","module":"C1","scenario":null},{"value":"6,75E+03","module":"A1A3","scenario":null}]}],"additional_environmental_impact":[{"parameter":"PM","unit":"Disease incidence","values":[{"value":"3,54E-04","module":"A1","scenario":null},{"value":"9,91E-08","module":"A2","scenario":null},{"value":"9,95E-04","module":"A3","scenario":null},{"value":"1,41E-05","module":"A4","scenario":null},{"value":"0,00E+00","module":"B3","scenario":null},{"value":"0,00E+00","module":"B4","scenario":null},{"value":"0,00E+00","module":"C1","scenario":null},{"value":"1,35E-03","module":"A1A3","scenario":null}]},{"parameter":"ETP-fw","unit":"CTUe","values":[{"value":"1,32E+05","module":"A1","scenario":null},{"value":"1,53E+01","module":"A2","scenario":null},{"value":"2,69E+04","module":"A3","scenario":null},{"value":"2,18E+03","module":"A4","scenario":null},{"value":"0,00E+00","module":"B3","scenario":null},{"value":"0,00E+00","module":"B4","scenario":null},{"value":"0,00E+00","module":"C1","scenario":null},{"value":"1,59E+05","module":"A1A3","scenario":null}]},{"parameter":"HTP-c","unit":"CTUh","values":[{"value":"5,31E-06","module":"A1","scenario":null},{"value":"0,00E+00","module":"A2","scenario":null},{"value":"8,66E-07","module":"A3","scenario":null},{"value":"0,00E+00","module":"A4","scenario":null},{"value":"0,00E+00","module":"B3","scenario":null},{"value":"0,00E+00","module":"B4","scenario":null},{"value":"0,00E+00","module":"C1","scenario":null},{"value":"6,18E-06","module":"A1A3","scenario":null}]},{"parameter":"HTP-nc","unit":"CTUh","values":[{"value":"1,16E-04","module":"A1","scenario":null},{"value":"1,65E-08","module":"A2","scenario":null},{"value":"2,94E-05","module":"A3","scenario":null},{"value":"2,36E-06","module":"A4","scenario":null},{"value":"0,00E+00","module":"B3","scenario":null},{"value":"0,00E+00","module":"B4","scenario":null},{"value":"0,00E+00","module":"C1","scenario":null},{"value":"1,46E-04","module":"A1A3","scenario":null}]},{"parameter":"SQP","unit":"-","values":[{"value":"1,00E+04","module":"A1","scenario":null},{"value":"1,43E+01","module":"A2","scenario":null},{"value":"6,41E+03","module":"A3","scenario":null},{"value":"2,04E+03","module":"A4","scenario":null},{"value":"0,00E+00","module":"B3","scenario":null},{"value":"0,00E+00","module":"B4","scenario":null},{"value":"0,00E+00","module":"C1","scenario":null},{"value":"1,65E+04","module":"A1A3","scenario":null}]},{"parameter":"IRP","unit":"kBq U235-eq","values":[{"value":"6,33E+01","module":"A1","scenario":null},{"value":"9,07E-02","module":"A2","scenario":null},{"value":"5,44E+01","module":"A3","scenario":null},{"value":"1,29E+01","module":"A4","scenario":null},{"value":"0,00E+00","module":"B3","scenario":null},{"value":"0,00E+00","module":"B4","scenario":null},{"value":"0,00E+00","module":"C1","scenario":null},{"value":"1,18E+02","module":"A1A3","scenario":null}]}],"resource_use":[{"parameter":"PERE","unit":"MJ","values":[{"value":"5,04E+03","module":"A1","scenario":null},{"value":"2,93E-01","module":"A2","scenario":null},{"value":"2,18E+03","module":"A3","scenario":null},{"value":"4,18E+01","module":"A4","scenario":null},{"value":"0,00E+00","module":"B3","scenario":null},{"value":"0,00E+00","module":"B4","scenario":null},{"value":"0,00E+00","module":"C1","scenario":null},{"value":"7,22E+03","module":"A1A3","scenario":null}]},{"parameter":"PERM","unit":"","values":[{"value":"0,00E+00","module":"A1","scenario":null},{"value":"0,00E+00","module":"A2","scenario":null},{"value":"0,00E+00","module":"A3","scenario":null},{"value":"0,00E+00","module":"A4","scenario":null},{"value":"0,00E+00","module":"B3","scenario":null},{"value":"0,00E+00","module":"B4","scenario":null},{"value":"0,00E+00","module":"C1","scenario":null},{"value":"0,00E+00","module":"A1A3","scenario":null}]},{"parameter":"PERT","unit":"MJ","values":[{"value":"5,04E+03","module":"A1","scenario":null},{"value":"2,93E-01","module":"A2","scenario":null},{"value":"2,18E+03","module":"A3","scenario":null},{"value":"4,18E+01","module":"A4","scenario":null},{"value":"0,00E+00","module":"B3","scenario":null},{"value":"0,00E+00","module":"B4","scenario":null},{"value":"0,00E+00","module":"C1","scenario":null},{"value":"7,22E+03","module":"A1A3","scenario":null}]},{"parameter":"PENRE","unit":"MJ","values":[{"value":"4,49E+04","module":"A1","scenario":null},{"value":"2,08E+01","module":"A2","scenario":null},{"value":"2,61E+04","module":"A3","scenario":null},{"value":"2,96E+03","module":"A4","scenario":null},{"value":"0,00E+00","module":"B3","scenario":null},{"value":"0,00E+00","module":"B4","scenario":null},{"value":"0,00E+00","module":"C1","scenario":null},{"value":"7,10E+04","module":"A1A3","scenario":null}]},{"parameter":"PENRM","unit":"MJ","values":[{"value":"3,69E+01","module":"A1","scenario":null},{"value":"0,00E+00","module":"A2","scenario":null},{"value":"0,00E+00","module":"A3","scenario":null},{"value":"0,00E+00","module":"A4","scenario":null},{"value":"0,00E+00","module":"B3","scenario":null},{"value":"0,00E+00","module":"B4","scenario":null},{"value":"0,00E+00","module":"C1","scenario":null},{"value":"3,69E+01","module":"A1A3","scenario":null}]},{"parameter":"PENRT","unit":"MJ","values":[{"value":"4,49E+04","module":"A1","scenario":null},{"value":"2,08E+01","module":"A2","scenario":null},{"value":"2,61E+04","module":"A3","scenario":null},{"value":"2,96E+03","module":"A4","scenario":null},{"value":"0,00E+00","module":"B3","scenario":null},{"value":"0,00E+00","module":"B4","scenario":null},{"value":"0,00E+00","module":"C1","scenario":null},{"value":"7,10E+04","module":"A1A3","scenario":null}]},{"parameter":"SM","unit":"kg","values":[{"value":"9,28E+01","module":"A1","scenario":null},{"value":"0,00E+00","module":"A2","scenario":null},{"value":"0,00E+00","module":"A3","scenario":null},{"value":"0,00E+00","module":"A4","scenario":null},{"value":"0,00E+00","module":"B3","scenario":null},{"value":"0,00E+00","module":"B4","scenario":null},{"value":"0,00E+00","module":"C1","scenario":null},{"value":"9,28E+01","module":"A1A3","scenario":null}]},{"parameter":"RSF","unit":"MJ","values":[{"value":"0,00E+00","module":"A1","scenario":null},{"value":"1,05E-02","module":"A2","scenario":null},{"value":"1,29E+02","module":"A3","scenario":null},{"value":"1,50E+00","module":"A4","scenario":null},{"value":"0,00E+00","module":"B3","scenario":null},{"value":"0,00E+00","module":"B4","scenario":null},{"value":"0,00E+00","module":"C1","scenario":null},{"value":"1,29E+02","module":"A1A3","scenario":null}]},{"parameter":"NRSF","unit":"MJ","values":[{"value":"0,00E+00","module":"A1","scenario":null},{"value":"3,74E-02","module":"A2","scenario":null},{"value":"1,26E+02","module":"A3","scenario":null},{"value":"5,34E+00","module":"A4","scenario":null},{"value":"0,00E+00","module":"B3","scenario":null},{"value":"0,00E+00","module":"B4","scenario":null},{"value":"0,00E+00","module":"C1","scenario":null},{"value":"1,26E+02","module":"A1A3","scenario":null}]},{"parameter":"FW","unit":"m3","values":[{"value":"2,92E+01","module":"A1","scenario":null},{"value":"2,19E-03","module":"A2","scenario":null},{"value":"4,73E+01","module":"A3","scenario":null},{"value":"3,12E-01","module":"A4","scenario":null},{"value":"0,00E+00","module":"B3","scenario":null},{"value":"0,00E+00","module":"B4","scenario":null},{"value":"0,00E+00","module":"C1","scenario":null},{"value":"7,65E+01","module":"A1A3","scenario":null}]}],"end_of_life_waste":[{"parameter":"HWD","unit":"kg","values":[{"value":"4,22E+01","module":"A1","scenario":null},{"value":"1,06E-03","module":"A2","scenario":null},{"value":"2,08E+00","module":"A3","scenario":null},{"value":"1,51E-01","module":"A4","scenario":null},{"value":"0,00E+00","module":"B3","scenario":null},{"value":"0,00E+00","module":"B4","scenario":null},{"value":"0,00E+00","module":"C1","scenario":null},{"value":"4,42E+01","module":"A1A3","scenario":null}]},{"parameter":"NHWD","unit":"kg","values":[{"value":"8,43E+02","module":"A1","scenario":null},{"value":"9,92E-01","module":"A2","scenario":null},{"value":"1,61E+02","module":"A3","scenario":null},{"value":"1,42E+02","module":"A4","scenario":null},{"value":"0,00E+00","module":"B3","scenario":null},{"value":"0,00E+00","module":"B4","scenario":null},{"value":"0,00E+00","module":"C1","scenario":null},{"value":"1,00E+03","module":"A1A3","scenario":null}]},{"parameter":"RWD","unit":"kg","values":[{"value":"6,82E-02","module":"A1","scenario":null},{"value":"1,41E-04","module":"A2","scenario":null},{"value":"5,07E-02","module":"A3","scenario":null},{"value":"2,02E-02","module":"A4","scenario":null},{"value":"0,00E+00","module":"B3","scenario":null},{"value":"0,00E+00","module":"B4","scenario":null},{"value":"0,00E+00","module":"C1","scenario":null},{"value":"1,19E-01","module":"A1A3","scenario":null}]}],"end_of_life_flow":[{"parameter":"CRU","unit":"kg","values":[{"value":"0,00E+00","module":"A1","scenario":null},{"value":"0,00E+00","module":"A2","scenario":null},{"value":"0,00E+00","module":"A3","scenario":null},{"value":"0,00E+00","module":"A4","scenario":null},{"value":"0,00E+00","module":"B3","scenario":null},{"value":"0,00E+00","module":"B4","scenario":null},{"value":"0,00E+00","module":"C1","scenario":null},{"value":"0,00E+00","module":"A1A3","scenario":null}]},{"parameter":"MFR","unit":"kg","values":[{"value":"0,00E+00","module":"A1","scenario":null},{"value":"0,00E+00","module":"A2","scenario":null},{"value":"4,36E+01","module":"A3","scenario":null},{"value":"0,00E+00","module":"A4","scenario":null},{"value":"0,00E+00","module":"B3","scenario":null},{"value":"0,00E+00","module":"B4","scenario":null},{"value":"0,00E+00","module":"C1","scenario":null},{"value":"4,36E+01","module":"A1A3","scenario":null}]},{"parameter":"MER","unit":"kg","values":[{"value":"0,00E+00","module":"A1","scenario":null},{"value":"0,00E+00","module":"A2","scenario":null},{"value":"1,61E-05","module":"A3","scenario":null},{"value":"0,00E+00","module":"A4","scenario":null},{"value":"0,00E+00","module":"B3","scenario":null},{"value":"0,00E+00","module":"B4","scenario":null},{"value":"0,00E+00","module":"C1","scenario":null},{"value":"1,61E-05","module":"A1A3","scenario":null}]},{"parameter":"EEE","unit":"MJ","values":[{"value":"0,00E+00","module":"A1","scenario":null},{"value":"0,00E+00","module":"A2","scenario":null},{"value":"1,09E+00","module":"A3","scenario":null},{"value":"0,00E+00","module":"A4","scenario":null},{"value":"0,00E+00","module":"B3","scenario":null},{"value":"0,00E+00","module":"B4","scenario":null},{"value":"0,00E+00","module":"C1","scenario":null},{"value":"1,09E+00","module":"A1A3","scenario":null}]},{"parameter":"EET","unit":"MJ","values":[{"value":"0,00E+00","module":"A1","scenario":null},{"value":"0,00E+00","module":"A2","scenario":null},{"value":"1,65E+01","module":"A3","scenario":null},{"value":"0,00E+00","module":"A4","scenario":null},{"value":"0,00E+00","module":"B3","scenario":null},{"value":"0,00E+00","module":"B4","scenario":null},{"value":"0,00E+00","module":"C1","scenario":null},{"value":"1,65E+01","module":"A1A3","scenario":null}]}]}