{"product_name":"C77-S475x475 WH 4000 DALI 4xSM","epd_id":"NEPD-7665-7051","declared_unit":{"unit":"stk","amount":1},"compliance":["EN 15804+A2","ISO 14025","ISO 21930"],"producer_name":"Glamox AS","environmental_impact":[{"parameter":"GWP-total","unit":"kg CO2-eq","values":[{"value":"6,64E+01","module":"A1","scenario":null},{"value":"1,33E+00","module":"A2","scenario":null},{"value":"3,18E-01","module":"A3","scenario":null},{"value":"7,97E-01","module":"A4","scenario":null},{"value":"5,39E-01","module":"A5","scenario":null},{"value":"1,49E+02","module":"B6","scenario":null},{"value":"0,00E+00","module":"C1","scenario":null},{"value":"1,31E-01","module":"C2","scenario":null},{"value":"4,84E-01","module":"C3","scenario":null},{"value":"6,29E-02","module":"C4","scenario":null},{"value":"-2,24E+00","module":"D","scenario":null},{"value":"6,81E+01","module":"A1A3","scenario":null}]},{"parameter":"GWP-fossil","unit":"kg CO2-eq","values":[{"value":"6,58E+01","module":"A1","scenario":null},{"value":"1,33E+00","module":"A2","scenario":null},{"value":"3,01E-01","module":"A3","scenario":null},{"value":"7,96E-01","module":"A4","scenario":null},{"value":"5,08E-03","module":"A5","scenario":null},{"value":"1,39E+02","module":"B6","scenario":null},{"value":"0,00E+00","module":"C1","scenario":null},{"value":"1,31E-01","module":"C2","scenario":null},{"value":"4,83E-01","module":"C3","scenario":null},{"value":"6,26E-02","module":"C4","scenario":null},{"value":"-2,23E+00","module":"D","scenario":null},{"value":"6,74E+01","module":"A1A3","scenario":null}]},{"parameter":"GWP-biogenic","unit":"kg CO2-eq","values":[{"value":"4,37E-01","module":"A1","scenario":null},{"value":"5,48E-04","module":"A2","scenario":null},{"value":"1,69E-02","module":"A3","scenario":null},{"value":"3,25E-04","module":"A4","scenario":null},{"value":"5,34E-01","module":"A5","scenario":null},{"value":"2,54E+00","module":"B6","scenario":null},{"value":"0,00E+00","module":"C1","scenario":null},{"value":"5,37E-05","module":"C2","scenario":null},{"value":"1,50E-04","module":"C3","scenario":null},{"value":"2,94E-05","module":"C4","scenario":null},{"value":"-3,52E-03","module":"D","scenario":null},{"value":"4,55E-01","module":"A1A3","scenario":null}]},{"parameter":"GWP-luluc","unit":"kg CO2-eq","values":[{"value":"2,53E-01","module":"A1","scenario":null},{"value":"4,74E-04","module":"A2","scenario":null},{"value":"8,54E-04","module":"A3","scenario":null},{"value":"2,78E-04","module":"A4","scenario":null},{"value":"1,68E-06","module":"A5","scenario":null},{"value":"7,62E+00","module":"B6","scenario":null},{"value":"0,00E+00","module":"C1","scenario":null},{"value":"3,82E-05","module":"C2","scenario":null},{"value":"2,25E-04","module":"C3","scenario":null},{"value":"2,83E-04","module":"C4","scenario":null},{"value":"-2,78E-03","module":"D","scenario":null},{"value":"2,54E-01","module":"A1A3","scenario":null}]},{"parameter":"ODP","unit":"kg CFC11-eq","values":[{"value":"5,72E-06","module":"A1","scenario":null},{"value":"3,00E-07","module":"A2","scenario":null},{"value":"2,11E-08","module":"A3","scenario":null},{"value":"1,82E-07","module":"A4","scenario":null},{"value":"1,07E-09","module":"A5","scenario":null},{"value":"1,50E-05","module":"B6","scenario":null},{"value":"0,00E+00","module":"C1","scenario":null},{"value":"3,02E-08","module":"C2","scenario":null},{"value":"5,00E-09","module":"C3","scenario":null},{"value":"5,24E-09","module":"C4","scenario":null},{"value":"-1,82E-03","module":"D","scenario":null},{"value":"6,05E-06","module":"A1A3","scenario":null}]},{"parameter":"AP","unit":"mol H+-eq","values":[{"value":"5,69E-01","module":"A1","scenario":null},{"value":"3,96E-03","module":"A2","scenario":null},{"value":"1,92E-03","module":"A3","scenario":null},{"value":"3,25E-03","module":"A4","scenario":null},{"value":"2,41E-05","module":"A5","scenario":null},{"value":"6,41E-01","module":"B6","scenario":null},{"value":"0,00E+00","module":"C1","scenario":null},{"value":"5,50E-04","module":"C2","scenario":null},{"value":"3,61E-04","module":"C3","scenario":null},{"value":"2,47E-04","module":"C4","scenario":null},{"value":"-7,13E-02","module":"D","scenario":null},{"value":"5,75E-01","module":"A1A3","scenario":null}]},{"parameter":"POCP","unit":"kg NMVOC-eq","values":[{"value":"2,50E-01","module":"A1","scenario":null},{"value":"3,34E-03","module":"A2","scenario":null},{"value":"1,13E-03","module":"A3","scenario":null},{"value":"3,27E-03","module":"A4","scenario":null},{"value":"2,48E-05","module":"A5","scenario":null},{"value":"3,19E-01","module":"B6","scenario":null},{"value":"0,00E+00","module":"C1","scenario":null},{"value":"5,88E-04","module":"C2","scenario":null},{"value":"2,63E-04","module":"C3","scenario":null},{"value":"2,74E-04","module":"C4","scenario":null},{"value":"-1,92E-02","module":"D","scenario":null},{"value":"2,55E-01","module":"A1A3","scenario":null}]},{"parameter":"ADPE","unit":"kg Sb-eq","values":[{"value":"2,51E-02","module":"A1","scenario":null},{"value":"3,66E-05","module":"A2","scenario":null},{"value":"1,47E-05","module":"A3","scenario":null},{"value":"2,16E-05","module":"A4","scenario":null},{"value":"1,24E-07","module":"A5","scenario":null},{"value":"2,16E-03","module":"B6","scenario":null},{"value":"0,00E+00","module":"C1","scenario":null},{"value":"2,24E-06","module":"C2","scenario":null},{"value":"5,43E-07","module":"C3","scenario":null},{"value":"2,79E-07","module":"C4","scenario":null},{"value":"-1,41E-03","module":"D","scenario":null},{"value":"2,52E-02","module":"A1A3","scenario":null}]},{"parameter":"ADPF","unit":"MJ","values":[{"value":"8,63E+02","module":"A1","scenario":null},{"value":"2,01E+01","module":"A2","scenario":null},{"value":"3,12E+00","module":"A3","scenario":null},{"value":"1,20E+01","module":"A4","scenario":null},{"value":"7,11E-02","module":"A5","scenario":null},{"value":"3,76E+03","module":"B6","scenario":null},{"value":"0,00E+00","module":"C1","scenario":null},{"value":"2,04E+00","module":"C2","scenario":null},{"value":"7,36E-01","module":"C3","scenario":null},{"value":"6,42E-01","module":"C4","scenario":null},{"value":"-2,32E+01","module":"D","scenario":null},{"value":"8,86E+02","module":"A1A3","scenario":null}]},{"parameter":"WDP","unit":"m3 world-eq. Deprived","values":[{"value":"3,94E+03","module":"A1","scenario":null},{"value":"1,93E+01","module":"A2","scenario":null},{"value":"4,48E+02","module":"A3","scenario":null},{"value":"1,15E+01","module":"A4","scenario":null},{"value":"9,01E-02","module":"A5","scenario":null},{"value":"2,90E+05","module":"B6","scenario":null},{"value":"0,00E+00","module":"C1","scenario":null},{"value":"1,56E+00","module":"C2","scenario":null},{"value":"6,84E+00","module":"C3","scenario":null},{"value":"7,23E+00","module":"C4","scenario":null},{"value":"3,56E+01","module":"D","scenario":null},{"value":"4,40E+03","module":"A1A3","scenario":null}]},{"parameter":"EP-freshwater","unit":"kg P-eq","values":[{"value":"7,93E-03","module":"A1","scenario":null},{"value":"1,06E-05","module":"A2","scenario":null},{"value":"1,50E-05","module":"A3","scenario":null},{"value":"6,25E-06","module":"A4","scenario":null},{"value":"4,17E-08","module":"A5","scenario":null},{"value":"9,19E-03","module":"B6","scenario":null},{"value":"0,00E+00","module":"C1","scenario":null},{"value":"9,98E-07","module":"C2","scenario":null},{"value":"2,30E-06","module":"C3","scenario":null},{"value":"1,62E-06","module":"C4","scenario":null},{"value":"-4,52E-04","module":"D","scenario":null},{"value":"7,96E-03","module":"A1A3","scenario":null}]},{"parameter":"EP-marine","unit":"kg N-eq","values":[{"value":"7,40E-02","module":"A1","scenario":null},{"value":"7,93E-04","module":"A2","scenario":null},{"value":"3,64E-04","module":"A3","scenario":null},{"value":"9,65E-04","module":"A4","scenario":null},{"value":"7,96E-06","module":"A5","scenario":null},{"value":"1,01E-01","module":"B6","scenario":null},{"value":"0,00E+00","module":"C1","scenario":null},{"value":"1,65E-04","module":"C2","scenario":null},{"value":"9,21E-05","module":"C3","scenario":null},{"value":"8,63E-05","module":"C4","scenario":null},{"value":"-4,59E-03","module":"D","scenario":null},{"value":"7,52E-02","module":"A1A3","scenario":null}]},{"parameter":"EP-terrestrial","unit":"mol N-eq.","values":[{"value":"1,31E+00","module":"A1","scenario":null},{"value":"8,86E-03","module":"A2","scenario":null},{"value":"4,13E-03","module":"A3","scenario":null},{"value":"1,07E-02","module":"A4","scenario":null},{"value":"8,61E-05","module":"A5","scenario":null},{"value":"1,36E+00","module":"B6","scenario":null},{"value":"0,00E+00","module":"C1","scenario":null},{"value":"1,83E-03","module":"C2","scenario":null},{"value":"9,96E-04","module":"C3","scenario":null},{"value":"7,20E-04","module":"C4","scenario":null},{"value":"-5,90E-02","module":"D","scenario":null},{"value":"1,32E+00","module":"A1A3","scenario":null}]},{"parameter":"GWP-IOBC","unit":"kg CO2-eq","values":[{"value":"6,69E+01","module":"A1","scenario":null},{"value":"1,33E+00","module":"A2","scenario":null},{"value":"3,10E-01","module":"A3","scenario":null},{"value":"7,97E-01","module":"A4","scenario":null},{"value":"5,08E-03","module":"A5","scenario":null},{"value":"2,02E+02","module":"B6","scenario":null},{"value":"0,00E+00","module":"C1","scenario":null},{"value":"1,31E-01","module":"C2","scenario":null},{"value":"4,83E-01","module":"C3","scenario":null},{"value":"6,56E-02","module":"C4","scenario":null},{"value":"-2,85E+00","module":"D","scenario":null},{"value":"6,85E+01","module":"A1A3","scenario":null}]}],"additional_environmental_impact":[{"parameter":"PM","unit":"Disease incidence","values":[{"value":"4,36E-06","module":"A1","scenario":null},{"value":"8,10E-08","module":"A2","scenario":null},{"value":"2,13E-08","module":"A3","scenario":null},{"value":"5,73E-08","module":"A4","scenario":null},{"value":"3,55E-10","module":"A5","scenario":null},{"value":"3,40E-06","module":"B6","scenario":null},{"value":"0,00E+00","module":"C1","scenario":null},{"value":"1,15E-08","module":"C2","scenario":null},{"value":"2,27E-09","module":"C3","scenario":null},{"value":"4,45E-09","module":"C4","scenario":null},{"value":"-2,46E-07","module":"D","scenario":null},{"value":"4,46E-06","module":"A1A3","scenario":null}]},{"parameter":"ETP-fw","unit":"CTUe","values":[{"value":"3,39E+03","module":"A1","scenario":null},{"value":"1,49E+01","module":"A2","scenario":null},{"value":"1,31E+01","module":"A3","scenario":null},{"value":"8,84E+00","module":"A4","scenario":null},{"value":"9,48E-02","module":"A5","scenario":null},{"value":"4,70E+03","module":"B6","scenario":null},{"value":"0,00E+00","module":"C1","scenario":null},{"value":"1,49E+00","module":"C2","scenario":null},{"value":"2,08E+00","module":"C3","scenario":null},{"value":"4,80E+02","module":"C4","scenario":null},{"value":"-5,52E+02","module":"D","scenario":null},{"value":"3,41E+03","module":"A1A3","scenario":null}]},{"parameter":"HTP-c","unit":"CTUh","values":[{"value":"1,74E-07","module":"A1","scenario":null},{"value":"0,00E+00","module":"A2","scenario":null},{"value":"6,50E-10","module":"A3","scenario":null},{"value":"0,00E+00","module":"A4","scenario":null},{"value":"3,00E-12","module":"A5","scenario":null},{"value":"1,10E-07","module":"B6","scenario":null},{"value":"0,00E+00","module":"C1","scenario":null},{"value":"0,00E+00","module":"C2","scenario":null},{"value":"1,04E-09","module":"C3","scenario":null},{"value":"1,64E-10","module":"C4","scenario":null},{"value":"-9,10E-09","module":"D","scenario":null},{"value":"1,75E-07","module":"A1A3","scenario":null}]},{"parameter":"HTP-nc","unit":"CTUh","values":[{"value":"3,60E-06","module":"A1","scenario":null},{"value":"1,62E-08","module":"A2","scenario":null},{"value":"1,45E-08","module":"A3","scenario":null},{"value":"9,55E-09","module":"A4","scenario":null},{"value":"1,19E-10","module":"A5","scenario":null},{"value":"2,88E-06","module":"B6","scenario":null},{"value":"0,00E+00","module":"C1","scenario":null},{"value":"1,44E-09","module":"C2","scenario":null},{"value":"6,11E-08","module":"C3","scenario":null},{"value":"1,40E-09","module":"C4","scenario":null},{"value":"-9,76E-08","module":"D","scenario":null},{"value":"3,64E-06","module":"A1A3","scenario":null}]},{"parameter":"SQP","unit":"-","values":[{"value":"3,04E+02","module":"A1","scenario":null},{"value":"1,40E+01","module":"A2","scenario":null},{"value":"1,75E+00","module":"A3","scenario":null},{"value":"8,28E+00","module":"A4","scenario":null},{"value":"4,77E-02","module":"A5","scenario":null},{"value":"2,83E+03","module":"B6","scenario":null},{"value":"0,00E+00","module":"C1","scenario":null},{"value":"2,34E+00","module":"C2","scenario":null},{"value":"1,59E-01","module":"C3","scenario":null},{"value":"1,48E+00","module":"C4","scenario":null},{"value":"-1,28E+01","module":"D","scenario":null},{"value":"3,20E+02","module":"A1A3","scenario":null}]},{"parameter":"IRP","unit":"kBq U235-eq","values":[{"value":"3,69E+00","module":"A1","scenario":null},{"value":"8,76E-02","module":"A2","scenario":null},{"value":"4,85E-02","module":"A3","scenario":null},{"value":"5,25E-02","module":"A4","scenario":null},{"value":"3,04E-04","module":"A5","scenario":null},{"value":"8,57E+01","module":"B6","scenario":null},{"value":"0,00E+00","module":"C1","scenario":null},{"value":"8,90E-03","module":"C2","scenario":null},{"value":"3,69E-03","module":"C3","scenario":null},{"value":"2,42E-03","module":"C4","scenario":null},{"value":"-4,21E-02","module":"D","scenario":null},{"value":"3,83E+00","module":"A1A3","scenario":null}]}],"resource_use":[{"parameter":"PERE","unit":"MJ","values":[{"value":"9,67E+01","module":"A1","scenario":null},{"value":"2,87E-01","module":"A2","scenario":null},{"value":"3,33E+01","module":"A3","scenario":null},{"value":"1,69E-01","module":"A4","scenario":null},{"value":"1,17E-03","module":"A5","scenario":null},{"value":"3,69E+03","module":"B6","scenario":null},{"value":"0,00E+00","module":"C1","scenario":null},{"value":"2,56E-02","module":"C2","scenario":null},{"value":"1,22E-01","module":"C3","scenario":null},{"value":"1,59E-01","module":"C4","scenario":null},{"value":"-4,36E+00","module":"D","scenario":null},{"value":"1,30E+02","module":"A1A3","scenario":null}]},{"parameter":"PERM","unit":"","values":[{"value":"2,08E+00","module":"A1","scenario":null},{"value":"0,00E+00","module":"A2","scenario":null},{"value":"0,00E+00","module":"A3","scenario":null},{"value":"0,00E+00","module":"A4","scenario":null},{"value":"-2,81E+00","module":"A5","scenario":null},{"value":"0,00E+00","module":"B6","scenario":null},{"value":"0,00E+00","module":"C1","scenario":null},{"value":"0,00E+00","module":"C2","scenario":null},{"value":"0,00E+00","module":"C3","scenario":null},{"value":"0,00E+00","module":"C4","scenario":null},{"value":"0,00E+00","module":"D","scenario":null},{"value":"2,08E+00","module":"A1A3","scenario":null}]},{"parameter":"PERT","unit":"MJ","values":[{"value":"9,88E+01","module":"A1","scenario":null},{"value":"2,87E-01","module":"A2","scenario":null},{"value":"3,33E+01","module":"A3","scenario":null},{"value":"1,69E-01","module":"A4","scenario":null},{"value":"-2,81E+00","module":"A5","scenario":null},{"value":"3,69E+03","module":"B6","scenario":null},{"value":"0,00E+00","module":"C1","scenario":null},{"value":"2,56E-02","module":"C2","scenario":null},{"value":"1,22E-01","module":"C3","scenario":null},{"value":"1,59E-01","module":"C4","scenario":null},{"value":"-4,36E+00","module":"D","scenario":null},{"value":"1,32E+02","module":"A1A3","scenario":null}]},{"parameter":"PENRE","unit":"MJ","values":[{"value":"8,51E+02","module":"A1","scenario":null},{"value":"2,01E+01","module":"A2","scenario":null},{"value":"3,12E+00","module":"A3","scenario":null},{"value":"1,20E+01","module":"A4","scenario":null},{"value":"7,11E-02","module":"A5","scenario":null},{"value":"3,81E+03","module":"B6","scenario":null},{"value":"0,00E+00","module":"C1","scenario":null},{"value":"2,04E+00","module":"C2","scenario":null},{"value":"7,36E-01","module":"C3","scenario":null},{"value":"6,43E-01","module":"C4","scenario":null},{"value":"-2,32E+01","module":"D","scenario":null},{"value":"8,74E+02","module":"A1A3","scenario":null}]},{"parameter":"PENRM","unit":"MJ","values":[{"value":"1,36E+01","module":"A1","scenario":null},{"value":"0,00E+00","module":"A2","scenario":null},{"value":"0,00E+00","module":"A3","scenario":null},{"value":"0,00E+00","module":"A4","scenario":null},{"value":"0,00E+00","module":"A5","scenario":null},{"value":"0,00E+00","module":"B6","scenario":null},{"value":"0,00E+00","module":"C1","scenario":null},{"value":"0,00E+00","module":"C2","scenario":null},{"value":"-1,48E+01","module":"C3","scenario":null},{"value":"0,00E+00","module":"C4","scenario":null},{"value":"0,00E+00","module":"D","scenario":null},{"value":"1,36E+01","module":"A1A3","scenario":null}]},{"parameter":"PENRT","unit":"MJ","values":[{"value":"8,64E+02","module":"A1","scenario":null},{"value":"2,01E+01","module":"A2","scenario":null},{"value":"3,12E+00","module":"A3","scenario":null},{"value":"1,20E+01","module":"A4","scenario":null},{"value":"7,11E-02","module":"A5","scenario":null},{"value":"3,81E+03","module":"B6","scenario":null},{"value":"0,00E+00","module":"C1","scenario":null},{"value":"2,04E+00","module":"C2","scenario":null},{"value":"-1,41E+01","module":"C3","scenario":null},{"value":"6,43E-01","module":"C4","scenario":null},{"value":"-2,32E+01","module":"D","scenario":null},{"value":"8,87E+02","module":"A1A3","scenario":null}]},{"parameter":"SM","unit":"kg","values":[{"value":"2,00E+00","module":"A1","scenario":null},{"value":"0,00E+00","module":"A2","scenario":null},{"value":"8,14E-03","module":"A3","scenario":null},{"value":"0,00E+00","module":"A4","scenario":null},{"value":"0,00E+00","module":"A5","scenario":null},{"value":"0,00E+00","module":"B6","scenario":null},{"value":"0,00E+00","module":"C1","scenario":null},{"value":"0,00E+00","module":"C2","scenario":null},{"value":"0,00E+00","module":"C3","scenario":null},{"value":"3,19E-03","module":"C4","scenario":null},{"value":"6,34E-03","module":"D","scenario":null},{"value":"2,01E+00","module":"A1A3","scenario":null}]},{"parameter":"RSF","unit":"MJ","values":[{"value":"2,69E+00","module":"A1","scenario":null},{"value":"1,02E-02","module":"A2","scenario":null},{"value":"2,70E-02","module":"A3","scenario":null},{"value":"6,06E-03","module":"A4","scenario":null},{"value":"3,88E-05","module":"A5","scenario":null},{"value":"3,73E+01","module":"B6","scenario":null},{"value":"0,00E+00","module":"C1","scenario":null},{"value":"8,96E-04","module":"C2","scenario":null},{"value":"1,67E-03","module":"C3","scenario":null},{"value":"1,04E-03","module":"C4","scenario":null},{"value":"4,57E-02","module":"D","scenario":null},{"value":"2,72E+00","module":"A1A3","scenario":null}]},{"parameter":"NRSF","unit":"MJ","values":[{"value":"4,45E-01","module":"A1","scenario":null},{"value":"3,66E-02","module":"A2","scenario":null},{"value":"7,26E-02","module":"A3","scenario":null},{"value":"2,16E-02","module":"A4","scenario":null},{"value":"1,60E-04","module":"A5","scenario":null},{"value":"0,00E+00","module":"B6","scenario":null},{"value":"0,00E+00","module":"C1","scenario":null},{"value":"3,00E-03","module":"C2","scenario":null},{"value":"-6,47E-05","module":"C3","scenario":null},{"value":"2,76E-02","module":"C4","scenario":null},{"value":"1,20E+00","module":"D","scenario":null},{"value":"5,54E-01","module":"A1A3","scenario":null}]},{"parameter":"FW","unit":"m3","values":[{"value":"7,01E-01","module":"A1","scenario":null},{"value":"2,14E-03","module":"A2","scenario":null},{"value":"2,51E-01","module":"A3","scenario":null},{"value":"1,26E-03","module":"A4","scenario":null},{"value":"3,35E-05","module":"A5","scenario":null},{"value":"1,68E+01","module":"B6","scenario":null},{"value":"0,00E+00","module":"C1","scenario":null},{"value":"2,32E-04","module":"C2","scenario":null},{"value":"1,08E-03","module":"C3","scenario":null},{"value":"5,72E-04","module":"C4","scenario":null},{"value":"-1,51E-02","module":"D","scenario":null},{"value":"9,55E-01","module":"A1A3","scenario":null}]}],"end_of_life_waste":[{"parameter":"HWD","unit":"kg","values":[{"value":"4,83E-01","module":"A1","scenario":null},{"value":"1,03E-03","module":"A2","scenario":null},{"value":"5,32E-02","module":"A3","scenario":null},{"value":"6,12E-04","module":"A4","scenario":null},{"value":"0,00E+00","module":"A5","scenario":null},{"value":"3,52E-01","module":"B6","scenario":null},{"value":"0,00E+00","module":"C1","scenario":null},{"value":"1,11E-04","module":"C2","scenario":null},{"value":"2,98E-05","module":"C3","scenario":null},{"value":"1,77E-01","module":"C4","scenario":null},{"value":"-1,04E-02","module":"D","scenario":null},{"value":"5,38E-01","module":"A1A3","scenario":null}]},{"parameter":"NHWD","unit":"kg","values":[{"value":"1,34E+01","module":"A1","scenario":null},{"value":"9,72E-01","module":"A2","scenario":null},{"value":"8,79E-01","module":"A3","scenario":null},{"value":"5,74E-01","module":"A4","scenario":null},{"value":"3,14E-01","module":"A5","scenario":null},{"value":"2,33E+01","module":"B6","scenario":null},{"value":"0,00E+00","module":"C1","scenario":null},{"value":"1,77E-01","module":"C2","scenario":null},{"value":"4,07E-02","module":"C3","scenario":null},{"value":"9,61E-01","module":"C4","scenario":null},{"value":"-6,98E-01","module":"D","scenario":null},{"value":"1,53E+01","module":"A1A3","scenario":null}]},{"parameter":"RWD","unit":"kg","values":[{"value":"3,15E-03","module":"A1","scenario":null},{"value":"1,37E-04","module":"A2","scenario":null},{"value":"2,47E-05","module":"A3","scenario":null},{"value":"8,19E-05","module":"A4","scenario":null},{"value":"0,00E+00","module":"A5","scenario":null},{"value":"3,94E-02","module":"B6","scenario":null},{"value":"0,00E+00","module":"C1","scenario":null},{"value":"1,39E-05","module":"C2","scenario":null},{"value":"1,55E-06","module":"C3","scenario":null},{"value":"2,06E-06","module":"C4","scenario":null},{"value":"-3,67E-05","module":"D","scenario":null},{"value":"3,31E-03","module":"A1A3","scenario":null}]}],"end_of_life_flow":[{"parameter":"CRU","unit":"kg","values":[{"value":"0,00E+00","module":"A1","scenario":null},{"value":"0,00E+00","module":"A2","scenario":null},{"value":"0,00E+00","module":"A3","scenario":null},{"value":"0,00E+00","module":"A4","scenario":null},{"value":"0,00E+00","module":"A5","scenario":null},{"value":"0,00E+00","module":"B6","scenario":null},{"value":"0,00E+00","module":"C1","scenario":null},{"value":"0,00E+00","module":"C2","scenario":null},{"value":"0,00E+00","module":"C3","scenario":null},{"value":"0,00E+00","module":"C4","scenario":null},{"value":"0,00E+00","module":"D","scenario":null},{"value":"0,00E+00","module":"A1A3","scenario":null}]},{"parameter":"MFR","unit":"kg","values":[{"value":"1,83E-04","module":"A1","scenario":null},{"value":"0,00E+00","module":"A2","scenario":null},{"value":"7,83E-01","module":"A3","scenario":null},{"value":"0,00E+00","module":"A4","scenario":null},{"value":"2,92E-01","module":"A5","scenario":null},{"value":"0,00E+00","module":"B6","scenario":null},{"value":"0,00E+00","module":"C1","scenario":null},{"value":"0,00E+00","module":"C2","scenario":null},{"value":"3,07E+00","module":"C3","scenario":null},{"value":"1,57E-05","module":"C4","scenario":null},{"value":"-2,68E-04","module":"D","scenario":null},{"value":"7,83E-01","module":"A1A3","scenario":null}]},{"parameter":"MER","unit":"kg","values":[{"value":"6,81E-06","module":"A1","scenario":null},{"value":"0,00E+00","module":"A2","scenario":null},{"value":"1,49E-01","module":"A3","scenario":null},{"value":"0,00E+00","module":"A4","scenario":null},{"value":"2,10E-03","module":"A5","scenario":null},{"value":"0,00E+00","module":"B6","scenario":null},{"value":"0,00E+00","module":"C1","scenario":null},{"value":"0,00E+00","module":"C2","scenario":null},{"value":"1,75E-01","module":"C3","scenario":null},{"value":"3,84E-07","module":"C4","scenario":null},{"value":"-3,51E-05","module":"D","scenario":null},{"value":"1,49E-01","module":"A1A3","scenario":null}]},{"parameter":"EEE","unit":"MJ","values":[{"value":"4,94E-05","module":"A1","scenario":null},{"value":"0,00E+00","module":"A2","scenario":null},{"value":"9,07E-02","module":"A3","scenario":null},{"value":"0,00E+00","module":"A4","scenario":null},{"value":"1,80E-02","module":"A5","scenario":null},{"value":"0,00E+00","module":"B6","scenario":null},{"value":"0,00E+00","module":"C1","scenario":null},{"value":"0,00E+00","module":"C2","scenario":null},{"value":"2,69E-01","module":"C3","scenario":null},{"value":"2,49E-05","module":"C4","scenario":null},{"value":"-9,32E-05","module":"D","scenario":null},{"value":"9,07E-02","module":"A1A3","scenario":null}]},{"parameter":"EET","unit":"MJ","values":[{"value":"7,48E-04","module":"A1","scenario":null},{"value":"0,00E+00","module":"A2","scenario":null},{"value":"1,37E+00","module":"A3","scenario":null},{"value":"0,00E+00","module":"A4","scenario":null},{"value":"2,72E-01","module":"A5","scenario":null},{"value":"0,00E+00","module":"B6","scenario":null},{"value":"0,00E+00","module":"C1","scenario":null},{"value":"0,00E+00","module":"C2","scenario":null},{"value":"4,07E+00","module":"C3","scenario":null},{"value":"3,77E-04","module":"C4","scenario":null},{"value":"-1,41E-03","module":"D","scenario":null},{"value":"1,37E+00","module":"A1A3","scenario":null}]}]}