{"product_name":"St\u00e5lprodukter i varmforzinket utf\u00f8relse","epd_id":"NEPD-2399-1135-NO","declared_unit":{"unit":"ton","amount":1},"compliance":["EN 15804","ISO 14025","ISO 21930"],"producer_name":"Br\u00f8drene Midthaug AS","environmental_impact":[{"parameter":"GWP-total","unit":"kg CO2-eq","values":[{"value":"3,26E+00","module":"A1-A3","scenario":null},{"value":"2,48E-02","module":"A4","scenario":null},{"value":"7,99E-04","module":"A5","scenario":null},{"value":"5,67E-02","module":"C1","scenario":null},{"value":"2,48E-02","module":"C2","scenario":null},{"value":"5,18E-05","module":"C4","scenario":null},{"value":"-1,31E+00","module":"D","scenario":null}]},{"parameter":"ODP","unit":"kg CFC11-eq","values":[{"value":"3,18E-03","module":"A1-A3","scenario":null},{"value":"5,10E-09","module":"A4","scenario":null},{"value":"2,10E-11","module":"A5","scenario":null},{"value":"9,82E-09","module":"C1","scenario":null},{"value":"5,10E-09","module":"C2","scenario":null},{"value":"1,70E-11","module":"C4","scenario":null},{"value":"-5,39E-08","module":"D","scenario":null}]},{"parameter":"AP","unit":"mol H+-eq","values":[{"value":"9,18E-03","module":"A1-A3","scenario":null},{"value":"6,41E-05","module":"A4","scenario":null},{"value":"7,95E-07","module":"A5","scenario":null},{"value":"4,30E-04","module":"C1","scenario":null},{"value":"6,41E-05","module":"C2","scenario":null},{"value":"3,78E-07","module":"C4","scenario":null},{"value":"-5,84E-03","module":"D","scenario":null}]},{"parameter":"EP","unit":"kg PO_4^3-eq","values":[{"value":"1,35E-03","module":"A1-A3","scenario":null},{"value":"8,84E-06","module":"A4","scenario":null},{"value":"1,40E-07","module":"A5","scenario":null},{"value":"9,36E-05","module":"C1","scenario":null},{"value":"8,84E-06","module":"C2","scenario":null},{"value":"6,67E-08","module":"C4","scenario":null},{"value":"-1,95E-03","module":"D","scenario":null}]},{"parameter":"POCP","unit":"kg NMVOC-eq","values":[{"value":"8,64E-04","module":"A1-A3","scenario":null},{"value":"3,88E-06","module":"A4","scenario":null},{"value":"4,02E-08","module":"A5","scenario":null},{"value":"9,50E-06","module":"C1","scenario":null},{"value":"3,88E-06","module":"C2","scenario":null},{"value":"1,58E-08","module":"C4","scenario":null},{"value":"-9,13E-04","module":"D","scenario":null}]},{"parameter":"ADPE","unit":"kg Sb-eq","values":[{"value":"4,51E-04","module":"A1-A3","scenario":null},{"value":"5,91E-08","module":"A4","scenario":null},{"value":"7,44E-10","module":"A5","scenario":null},{"value":"2,45E-10","module":"C1","scenario":null},{"value":"5,91E-08","module":"C2","scenario":null},{"value":"1,00E-12","module":"C4","scenario":null},{"value":"-2,53E-05","module":"D","scenario":null}]},{"parameter":"ADPF","unit":"MJ","values":[{"value":"3,59E+01","module":"A1-A3","scenario":null},{"value":"4,08E-01","module":"A4","scenario":null},{"value":"2,98E-03","module":"A5","scenario":null},{"value":"7,84E-01","module":"C1","scenario":null},{"value":"4,08E-01","module":"C2","scenario":null},{"value":"1,46E-03","module":"C4","scenario":null},{"value":"-1,23E+01","module":"D","scenario":null}]}],"additional_environmental_impact":[],"resource_use":[{"parameter":"PERE","unit":"MJ","values":[{"value":"5,65E+00","module":"A1-A3","scenario":null},{"value":"7,41E-03","module":"A4","scenario":null},{"value":"1,41E-04","module":"A5","scenario":null},{"value":"4,27E-03","module":"C1","scenario":null},{"value":"7,41E-03","module":"C2","scenario":null},{"value":"1,19E-05","module":"C4","scenario":null},{"value":"-1,11E+00","module":"D","scenario":null}]},{"parameter":"PERM","unit":"","values":[{"value":"6,06E-02","module":"A1-A3","scenario":null},{"value":"0,00E+00","module":"A4","scenario":null},{"value":"0,00E+00","module":"A5","scenario":null},{"value":"0,00E+00","module":"C1","scenario":null},{"value":"0,00E+00","module":"C2","scenario":null},{"value":"0,00E+00","module":"C4","scenario":null},{"value":"0,00E+00","module":"D","scenario":null}]},{"parameter":"PERT","unit":"MJ","values":[{"value":"5,71E+00","module":"A1-A3","scenario":null},{"value":"7,41E-03","module":"A4","scenario":null},{"value":"1,41E-04","module":"A5","scenario":null},{"value":"4,27E-03","module":"C1","scenario":null},{"value":"7,41E-03","module":"C2","scenario":null},{"value":"1,19E-05","module":"C4","scenario":null},{"value":"-1,11E+00","module":"D","scenario":null}]},{"parameter":"PENRE","unit":"MJ","values":[{"value":"3,25E+01","module":"A1-A3","scenario":null},{"value":"4,20E-01","module":"A4","scenario":null},{"value":"1,09E-02","module":"A5","scenario":null},{"value":"7,91E-01","module":"C1","scenario":null},{"value":"4,20E-01","module":"C2","scenario":null},{"value":"1,48E-03","module":"C4","scenario":null},{"value":"-1,17E+01","module":"D","scenario":null}]},{"parameter":"PENRM","unit":"MJ","values":[{"value":"5,67E+00","module":"A1-A3","scenario":null},{"value":"0,00E+00","module":"A4","scenario":null},{"value":"0,00E+00","module":"A5","scenario":null},{"value":"0,00E+00","module":"C1","scenario":null},{"value":"0,00E+00","module":"C2","scenario":null},{"value":"0,00E+00","module":"C4","scenario":null},{"value":"0,00E+00","module":"D","scenario":null}]},{"parameter":"PENRT","unit":"MJ","values":[{"value":"3,82E+01","module":"A1-A3","scenario":null},{"value":"4,20E-01","module":"A4","scenario":null},{"value":"1,09E-02","module":"A5","scenario":null},{"value":"7,91E-01","module":"C1","scenario":null},{"value":"4,20E-01","module":"C2","scenario":null},{"value":"1,48E-03","module":"C4","scenario":null},{"value":"-1,17E+01","module":"D","scenario":null}]},{"parameter":"SM","unit":"kg","values":[{"value":"1,36E-01","module":"A1-A3","scenario":null},{"value":"0,00E+00","module":"A4","scenario":null},{"value":"0,00E+00","module":"A5","scenario":null},{"value":"0,00E+00","module":"C1","scenario":null},{"value":"0,00E+00","module":"C2","scenario":null},{"value":"0,00E+00","module":"C4","scenario":null},{"value":"0,00E+00","module":"D","scenario":null}]},{"parameter":"RSF","unit":"MJ","values":[{"value":"3,10E-02","module":"A1-A3","scenario":null},{"value":"0,00E+00","module":"A4","scenario":null},{"value":"0,00E+00","module":"A5","scenario":null},{"value":"0,00E+00","module":"C1","scenario":null},{"value":"0,00E+00","module":"C2","scenario":null},{"value":"0,00E+00","module":"C4","scenario":null},{"value":"0,00E+00","module":"D","scenario":null}]},{"parameter":"NRSF","unit":"MJ","values":[{"value":"3,03E-02","module":"A1-A3","scenario":null},{"value":"0,00E+00","module":"A4","scenario":null},{"value":"0,00E+00","module":"A5","scenario":null},{"value":"0,00E+00","module":"C1","scenario":null},{"value":"0,00E+00","module":"C2","scenario":null},{"value":"0,00E+00","module":"C4","scenario":null},{"value":"0,00E+00","module":"D","scenario":null}]},{"parameter":"FW","unit":"m3","values":[{"value":"4,03E+00","module":"A1-A3","scenario":null},{"value":"9,95E-05","module":"A4","scenario":null},{"value":"8,51E-07","module":"A5","scenario":null},{"value":"6,80E-05","module":"C1","scenario":null},{"value":"9,95E-05","module":"C2","scenario":null},{"value":"1,60E-06","module":"C4","scenario":null},{"value":"-7,99E-03","module":"D","scenario":null}]}],"end_of_life_waste":[{"parameter":"HWD","unit":"kg","values":[{"value":"7,19E-02","module":"A1-A3","scenario":null},{"value":"2,24E-07","module":"A4","scenario":null},{"value":"3,15E-09","module":"A5","scenario":null},{"value":"2,15E-06","module":"C1","scenario":null},{"value":"2,24E-07","module":"C2","scenario":null},{"value":"2,20E-09","module":"C4","scenario":null},{"value":"-1,13E-04","module":"D","scenario":null}]},{"parameter":"NHWD","unit":"kg","values":[{"value":"6,29E-01","module":"A1-A3","scenario":null},{"value":"3,84E-02","module":"A4","scenario":null},{"value":"2,00E-04","module":"A5","scenario":null},{"value":"3,56E-03","module":"C1","scenario":null},{"value":"3,84E-02","module":"C2","scenario":null},{"value":"1,00E-02","module":"C4","scenario":null},{"value":"-2,24E+00","module":"D","scenario":null}]},{"parameter":"RWD","unit":"kg","values":[{"value":"5,54E-02","module":"A1-A3","scenario":null},{"value":"2,94E-06","module":"A4","scenario":null},{"value":"1,21E-08","module":"A5","scenario":null},{"value":"5,48E-06","module":"C1","scenario":null},{"value":"2,94E-06","module":"C2","scenario":null},{"value":"9,67E-09","module":"C4","scenario":null},{"value":"-4,40E-06","module":"D","scenario":null}]}],"end_of_life_flow":[{"parameter":"CRU","unit":"kg","values":[{"value":"0,00E+00","module":"A1-A3","scenario":null},{"value":"0,00E+00","module":"A4","scenario":null},{"value":"0,00E+00","module":"A5","scenario":null},{"value":"0,00E+00","module":"C1","scenario":null},{"value":"0,00E+00","module":"C2","scenario":null},{"value":"0,00E+00","module":"C4","scenario":null},{"value":"0,00E+00","module":"D","scenario":null}]},{"parameter":"MFR","unit":"kg","values":[{"value":"2,09E-01","module":"A1-A3","scenario":null},{"value":"0,00E+00","module":"A4","scenario":null},{"value":"7,34E-04","module":"A5","scenario":null},{"value":"0,00E+00","module":"C1","scenario":null},{"value":"0,00E+00","module":"C2","scenario":null},{"value":"0,00E+00","module":"C4","scenario":null},{"value":"0,00E+00","module":"D","scenario":null}]},{"parameter":"MER","unit":"kg","values":[{"value":"0,00E+00","module":"A1-A3","scenario":null},{"value":"0,00E+00","module":"A4","scenario":null},{"value":"4,13E-05","module":"A5","scenario":null},{"value":"0,00E+00","module":"C1","scenario":null},{"value":"0,00E+00","module":"C2","scenario":null},{"value":"0,00E+00","module":"C4","scenario":null},{"value":"0,00E+00","module":"D","scenario":null}]},{"parameter":"EEE","unit":"MJ","values":[{"value":"0,00E+00","module":"A1-A3","scenario":null},{"value":"0,00E+00","module":"A4","scenario":null},{"value":"4,80E-04","module":"A5","scenario":null},{"value":"0,00E+00","module":"C1","scenario":null},{"value":"0,00E+00","module":"C2","scenario":null},{"value":"0,00E+00","module":"C4","scenario":null},{"value":"0,00E+00","module":"D","scenario":null}]},{"parameter":"EET","unit":"MJ","values":[{"value":"1,86E-02","module":"A1-A3","scenario":null},{"value":"0,00E+00","module":"A4","scenario":null},{"value":"4,42E-03","module":"A5","scenario":null},{"value":"0,00E+00","module":"C1","scenario":null},{"value":"0,00E+00","module":"C2","scenario":null},{"value":"0,00E+00","module":"C4","scenario":null},{"value":"0,00E+00","module":"D","scenario":null}]}]}