{"product_name":"RMC C30/37 M Traditionel CEM ll/B-M 52,5 N (XC4, XF1, XA1)","epd_id":"NEPD-6890-6279","declared_unit":{"unit":"m3","amount":1},"compliance":["EN 15804+A2","ISO 14025","ISO 21930"],"producer_name":"Heidelberg Materials Beton Danmark A/S","environmental_impact":[{"parameter":"GWP-total","unit":"kg CO2-eq","values":[{"value":"1,98E+02","module":"A1","scenario":null},{"value":"1,65E+01","module":"A2","scenario":null},{"value":"3,93E+00","module":"A3","scenario":null},{"value":"4,96E+00","module":"A4","scenario":null},{"value":"9,10E+00","module":"C1","scenario":null},{"value":"4,96E+00","module":"C2","scenario":null},{"value":"1,58E+00","module":"C3","scenario":null},{"value":"3,16E-01","module":"C4","scenario":null},{"value":"-5,14E+00","module":"D","scenario":null},{"value":"2,18E+02","module":"A1A3","scenario":null}]},{"parameter":"GWP-fossil","unit":"kg CO2-eq","values":[{"value":"1,99E+02","module":"A1","scenario":null},{"value":"1,65E+01","module":"A2","scenario":null},{"value":"3,92E+00","module":"A3","scenario":null},{"value":"4,95E+00","module":"A4","scenario":null},{"value":"9,10E+00","module":"C1","scenario":null},{"value":"4,95E+00","module":"C2","scenario":null},{"value":"1,56E+00","module":"C3","scenario":null},{"value":"3,16E-01","module":"C4","scenario":null},{"value":"-5,04E+00","module":"D","scenario":null},{"value":"2,19E+02","module":"A1A3","scenario":null}]},{"parameter":"GWP-biogenic","unit":"kg CO2-eq","values":[{"value":"-9,74E-01","module":"A1","scenario":null},{"value":"4,75E-03","module":"A2","scenario":null},{"value":"-8,18E-03","module":"A3","scenario":null},{"value":"2,12E-03","module":"A4","scenario":null},{"value":"1,71E-03","module":"C1","scenario":null},{"value":"2,12E-03","module":"C2","scenario":null},{"value":"1,35E-02","module":"C3","scenario":null},{"value":"2,68E-04","module":"C4","scenario":null},{"value":"-1,01E-01","module":"D","scenario":null},{"value":"-9,77E-01","module":"A1A3","scenario":null}]},{"parameter":"GWP-luluc","unit":"kg CO2-eq","values":[{"value":"2,27E-02","module":"A1","scenario":null},{"value":"6,28E-03","module":"A2","scenario":null},{"value":"1,69E-02","module":"A3","scenario":null},{"value":"1,51E-03","module":"A4","scenario":null},{"value":"7,17E-04","module":"C1","scenario":null},{"value":"1,51E-03","module":"C2","scenario":null},{"value":"2,16E-03","module":"C3","scenario":null},{"value":"6,19E-05","module":"C4","scenario":null},{"value":"-3,41E-03","module":"D","scenario":null},{"value":"4,58E-02","module":"A1A3","scenario":null}]},{"parameter":"ODP","unit":"kg CFC11-eq","values":[{"value":"8,33E-06","module":"A1","scenario":null},{"value":"3,41E-06","module":"A2","scenario":null},{"value":"5,97E-07","module":"A3","scenario":null},{"value":"1,19E-06","module":"A4","scenario":null},{"value":"1,97E-06","module":"C1","scenario":null},{"value":"1,19E-06","module":"C2","scenario":null},{"value":"3,08E-07","module":"C3","scenario":null},{"value":"1,54E-07","module":"C4","scenario":null},{"value":"-9,18E-07","module":"D","scenario":null},{"value":"1,23E-05","module":"A1A3","scenario":null}]},{"parameter":"AP","unit":"mol H+-eq","values":[{"value":"5,99E-01","module":"A1","scenario":null},{"value":"3,38E-01","module":"A2","scenario":null},{"value":"1,72E-02","module":"A3","scenario":null},{"value":"1,60E-02","module":"A4","scenario":null},{"value":"9,52E-02","module":"C1","scenario":null},{"value":"1,60E-02","module":"C2","scenario":null},{"value":"1,27E-02","module":"C3","scenario":null},{"value":"3,08E-03","module":"C4","scenario":null},{"value":"-4,54E-02","module":"D","scenario":null},{"value":"9,54E-01","module":"A1A3","scenario":null}]},{"parameter":"POCP","unit":"kg NMVOC-eq","values":[{"value":"3,41E-01","module":"A1","scenario":null},{"value":"2,31E-01","module":"A2","scenario":null},{"value":"1,56E-02","module":"A3","scenario":null},{"value":"1,53E-02","module":"A4","scenario":null},{"value":"1,27E-01","module":"C1","scenario":null},{"value":"1,53E-02","module":"C2","scenario":null},{"value":"1,14E-02","module":"C3","scenario":null},{"value":"3,64E-03","module":"C4","scenario":null},{"value":"-4,88E-02","module":"D","scenario":null},{"value":"5,88E-01","module":"A1A3","scenario":null}]},{"parameter":"ADPE","unit":"kg Sb-eq","values":[{"value":"1,50E-03","module":"A1","scenario":null},{"value":"1,53E-04","module":"A2","scenario":null},{"value":"4,57E-05","module":"A3","scenario":null},{"value":"8,83E-05","module":"A4","scenario":null},{"value":"1,40E-05","module":"C1","scenario":null},{"value":"8,83E-05","module":"C2","scenario":null},{"value":"1,98E-05","module":"C3","scenario":null},{"value":"2,79E-06","module":"C4","scenario":null},{"value":"-4,47E-04","module":"D","scenario":null},{"value":"1,69E-03","module":"A1A3","scenario":null}]},{"parameter":"ADPF","unit":"MJ","values":[{"value":"1,26E+03","module":"A1","scenario":null},{"value":"2,29E+02","module":"A2","scenario":null},{"value":"5,47E+01","module":"A3","scenario":null},{"value":"8,05E+01","module":"A4","scenario":null},{"value":"1,25E+02","module":"C1","scenario":null},{"value":"8,05E+01","module":"C2","scenario":null},{"value":"4,85E+01","module":"C3","scenario":null},{"value":"1,02E+01","module":"C4","scenario":null},{"value":"-8,53E+01","module":"D","scenario":null},{"value":"1,54E+03","module":"A1A3","scenario":null}]},{"parameter":"WDP","unit":"m3 world-eq. Deprived","values":[{"value":"4,67E+03","module":"A1","scenario":null},{"value":"1,03E+02","module":"A2","scenario":null},{"value":"2,77E+02","module":"A3","scenario":null},{"value":"6,17E+01","module":"A4","scenario":null},{"value":"2,66E+01","module":"C1","scenario":null},{"value":"6,17E+01","module":"C2","scenario":null},{"value":"5,36E+03","module":"C3","scenario":null},{"value":"2,14E+01","module":"C4","scenario":null},{"value":"-4,00E+03","module":"D","scenario":null},{"value":"5,05E+03","module":"A1A3","scenario":null}]},{"parameter":"EP-freshwater","unit":"kg P-eq","values":[{"value":"4,98E-03","module":"A1","scenario":null},{"value":"7,71E-05","module":"A2","scenario":null},{"value":"1,19E-04","module":"A3","scenario":null},{"value":"3,94E-05","module":"A4","scenario":null},{"value":"3,31E-05","module":"C1","scenario":null},{"value":"3,94E-05","module":"C2","scenario":null},{"value":"9,88E-05","module":"C3","scenario":null},{"value":"2,36E-06","module":"C4","scenario":null},{"value":"-1,34E-04","module":"D","scenario":null},{"value":"5,17E-03","module":"A1A3","scenario":null}]},{"parameter":"EP-marine","unit":"kg N-eq","values":[{"value":"9,30E-02","module":"A1","scenario":null},{"value":"7,80E-02","module":"A2","scenario":null},{"value":"5,08E-03","module":"A3","scenario":null},{"value":"3,49E-03","module":"A4","scenario":null},{"value":"4,20E-02","module":"C1","scenario":null},{"value":"3,49E-03","module":"C2","scenario":null},{"value":"3,71E-03","module":"C3","scenario":null},{"value":"1,16E-03","module":"C4","scenario":null},{"value":"-1,57E-02","module":"D","scenario":null},{"value":"1,76E-01","module":"A1A3","scenario":null}]},{"parameter":"EP-terrestrial","unit":"mol N-eq.","values":[{"value":"1,10E+00","module":"A1","scenario":null},{"value":"8,71E-01","module":"A2","scenario":null},{"value":"5,71E-02","module":"A3","scenario":null},{"value":"3,90E-02","module":"A4","scenario":null},{"value":"4,55E-01","module":"C1","scenario":null},{"value":"3,90E-02","module":"C2","scenario":null},{"value":"4,27E-02","module":"C3","scenario":null},{"value":"1,27E-02","module":"C4","scenario":null},{"value":"-1,85E-01","module":"D","scenario":null},{"value":"2,02E+00","module":"A1A3","scenario":null}]},{"parameter":"GWP-IOBC","unit":"kg CO2-eq","values":[{"value":"1,99E+02","module":"A1","scenario":null},{"value":"1,65E+01","module":"A2","scenario":null},{"value":"4,42E+00","module":"A3","scenario":null},{"value":"4,96E+00","module":"A4","scenario":null},{"value":"9,10E+00","module":"C1","scenario":null},{"value":"4,96E+00","module":"C2","scenario":null},{"value":"1,57E+00","module":"C3","scenario":null},{"value":"3,16E-01","module":"C4","scenario":null},{"value":"-5,39E+00","module":"D","scenario":null},{"value":"2,20E+02","module":"A1A3","scenario":null}]}],"additional_environmental_impact":[{"parameter":"PM","unit":"Disease incidence","values":[{"value":"5,93E-06","module":"A1","scenario":null},{"value":"6,08E-07","module":"A2","scenario":null},{"value":"2,53E-07","module":"A3","scenario":null},{"value":"4,55E-07","module":"A4","scenario":null},{"value":"1,15E-05","module":"C1","scenario":null},{"value":"4,55E-07","module":"C2","scenario":null},{"value":"2,03E-07","module":"C3","scenario":null},{"value":"6,56E-08","module":"C4","scenario":null},{"value":"-9,66E-07","module":"D","scenario":null},{"value":"6,79E-06","module":"A1A3","scenario":null}]},{"parameter":"ETP-fw","unit":"CTUe","values":[{"value":"2,54E+03","module":"A1","scenario":null},{"value":"1,40E+02","module":"A2","scenario":null},{"value":"5,11E+01","module":"A3","scenario":null},{"value":"5,88E+01","module":"A4","scenario":null},{"value":"6,85E+01","module":"C1","scenario":null},{"value":"5,88E+01","module":"C2","scenario":null},{"value":"3,44E+01","module":"C3","scenario":null},{"value":"5,04E+00","module":"C4","scenario":null},{"value":"-8,78E+01","module":"D","scenario":null},{"value":"2,73E+03","module":"A1A3","scenario":null}]},{"parameter":"HTP-c","unit":"CTUh","values":[{"value":"1,41E-07","module":"A1","scenario":null},{"value":"0,00E+00","module":"A2","scenario":null},{"value":"1,47E-09","module":"A3","scenario":null},{"value":"0,00E+00","module":"A4","scenario":null},{"value":"2,28E-09","module":"C1","scenario":null},{"value":"0,00E+00","module":"C2","scenario":null},{"value":"2,20E-09","module":"C3","scenario":null},{"value":"1,47E-10","module":"C4","scenario":null},{"value":"-4,40E-09","module":"D","scenario":null},{"value":"1,43E-07","module":"A1A3","scenario":null}]},{"parameter":"HTP-nc","unit":"CTUh","values":[{"value":"9,05E-07","module":"A1","scenario":null},{"value":"6,73E-08","module":"A2","scenario":null},{"value":"4,28E-08","module":"A3","scenario":null},{"value":"5,69E-08","module":"A4","scenario":null},{"value":"6,37E-08","module":"C1","scenario":null},{"value":"5,69E-08","module":"C2","scenario":null},{"value":"3,08E-08","module":"C3","scenario":null},{"value":"2,95E-09","module":"C4","scenario":null},{"value":"-1,08E-07","module":"D","scenario":null},{"value":"1,02E-06","module":"A1A3","scenario":null}]},{"parameter":"SQP","unit":"-","values":[{"value":"7,19E+01","module":"A1","scenario":null},{"value":"1,26E+02","module":"A2","scenario":null},{"value":"4,93E+01","module":"A3","scenario":null},{"value":"9,22E+01","module":"A4","scenario":null},{"value":"1,52E+01","module":"C1","scenario":null},{"value":"9,22E+01","module":"C2","scenario":null},{"value":"2,75E+01","module":"C3","scenario":null},{"value":"3,71E+01","module":"C4","scenario":null},{"value":"1,94E+02","module":"D","scenario":null},{"value":"2,47E+02","module":"A1A3","scenario":null}]},{"parameter":"IRP","unit":"kBq U235-eq","values":[{"value":"6,20E+00","module":"A1","scenario":null},{"value":"9,98E-01","module":"A2","scenario":null},{"value":"2,25E-01","module":"A3","scenario":null},{"value":"3,52E-01","module":"A4","scenario":null},{"value":"5,46E-01","module":"C1","scenario":null},{"value":"3,52E-01","module":"C2","scenario":null},{"value":"8,14E-01","module":"C3","scenario":null},{"value":"4,42E-02","module":"C4","scenario":null},{"value":"-7,82E-01","module":"D","scenario":null},{"value":"7,42E+00","module":"A1A3","scenario":null}]}],"resource_use":[{"parameter":"PERE","unit":"MJ","values":[{"value":"6,11E+02","module":"A1","scenario":null},{"value":"1,90E+00","module":"A2","scenario":null},{"value":"1,47E+01","module":"A3","scenario":null},{"value":"1,01E+00","module":"A4","scenario":null},{"value":"6,82E-01","module":"C1","scenario":null},{"value":"1,01E+00","module":"C2","scenario":null},{"value":"2,50E+01","module":"C3","scenario":null},{"value":"1,57E-01","module":"C4","scenario":null},{"value":"-2,00E+01","module":"D","scenario":null},{"value":"6,27E+02","module":"A1A3","scenario":null}]},{"parameter":"PERM","unit":"","values":[{"value":"1,18E+01","module":"A1","scenario":null},{"value":"0,00E+00","module":"A2","scenario":null},{"value":"0,00E+00","module":"A3","scenario":null},{"value":"0,00E+00","module":"A4","scenario":null},{"value":"0,00E+00","module":"C1","scenario":null},{"value":"0,00E+00","module":"C2","scenario":null},{"value":"0,00E+00","module":"C3","scenario":null},{"value":"0,00E+00","module":"C4","scenario":null},{"value":"0,00E+00","module":"D","scenario":null},{"value":"1,18E+01","module":"A1A3","scenario":null}]},{"parameter":"PERT","unit":"MJ","values":[{"value":"6,22E+02","module":"A1","scenario":null},{"value":"1,90E+00","module":"A2","scenario":null},{"value":"1,47E+01","module":"A3","scenario":null},{"value":"1,01E+00","module":"A4","scenario":null},{"value":"6,82E-01","module":"C1","scenario":null},{"value":"1,01E+00","module":"C2","scenario":null},{"value":"2,50E+01","module":"C3","scenario":null},{"value":"1,57E-01","module":"C4","scenario":null},{"value":"-2,00E+01","module":"D","scenario":null},{"value":"6,39E+02","module":"A1A3","scenario":null}]},{"parameter":"PENRE","unit":"MJ","values":[{"value":"1,25E+03","module":"A1","scenario":null},{"value":"2,29E+02","module":"A2","scenario":null},{"value":"5,48E+01","module":"A3","scenario":null},{"value":"8,05E+01","module":"A4","scenario":null},{"value":"1,25E+02","module":"C1","scenario":null},{"value":"8,05E+01","module":"C2","scenario":null},{"value":"4,86E+01","module":"C3","scenario":null},{"value":"1,02E+01","module":"C4","scenario":null},{"value":"-9,00E+01","module":"D","scenario":null},{"value":"1,54E+03","module":"A1A3","scenario":null}]},{"parameter":"PENRM","unit":"MJ","values":[{"value":"1,21E+00","module":"A1","scenario":null},{"value":"0,00E+00","module":"A2","scenario":null},{"value":"0,00E+00","module":"A3","scenario":null},{"value":"0,00E+00","module":"A4","scenario":null},{"value":"0,00E+00","module":"C1","scenario":null},{"value":"0,00E+00","module":"C2","scenario":null},{"value":"0,00E+00","module":"C3","scenario":null},{"value":"0,00E+00","module":"C4","scenario":null},{"value":"0,00E+00","module":"D","scenario":null},{"value":"1,21E+00","module":"A1A3","scenario":null}]},{"parameter":"PENRT","unit":"MJ","values":[{"value":"1,26E+03","module":"A1","scenario":null},{"value":"2,29E+02","module":"A2","scenario":null},{"value":"5,48E+01","module":"A3","scenario":null},{"value":"8,05E+01","module":"A4","scenario":null},{"value":"1,25E+02","module":"C1","scenario":null},{"value":"8,05E+01","module":"C2","scenario":null},{"value":"4,86E+01","module":"C3","scenario":null},{"value":"1,02E+01","module":"C4","scenario":null},{"value":"-9,00E+01","module":"D","scenario":null},{"value":"1,54E+03","module":"A1A3","scenario":null}]},{"parameter":"SM","unit":"kg","values":[{"value":"1,03E+02","module":"A1","scenario":null},{"value":"0,00E+00","module":"A2","scenario":null},{"value":"4,10E-03","module":"A3","scenario":null},{"value":"0,00E+00","module":"A4","scenario":null},{"value":"0,00E+00","module":"C1","scenario":null},{"value":"0,00E+00","module":"C2","scenario":null},{"value":"0,00E+00","module":"C3","scenario":null},{"value":"0,00E+00","module":"C4","scenario":null},{"value":"0,00E+00","module":"D","scenario":null},{"value":"1,03E+02","module":"A1A3","scenario":null}]},{"parameter":"RSF","unit":"MJ","values":[{"value":"9,94E+01","module":"A1","scenario":null},{"value":"6,78E-02","module":"A2","scenario":null},{"value":"5,30E-01","module":"A3","scenario":null},{"value":"3,54E-02","module":"A4","scenario":null},{"value":"0,00E+00","module":"C1","scenario":null},{"value":"3,54E-02","module":"C2","scenario":null},{"value":"0,00E+00","module":"C3","scenario":null},{"value":"3,24E-03","module":"C4","scenario":null},{"value":"-4,08E-01","module":"D","scenario":null},{"value":"1,00E+02","module":"A1A3","scenario":null}]},{"parameter":"NRSF","unit":"MJ","values":[{"value":"1,65E+02","module":"A1","scenario":null},{"value":"3,33E-01","module":"A2","scenario":null},{"value":"5,96E-02","module":"A3","scenario":null},{"value":"1,19E-01","module":"A4","scenario":null},{"value":"0,00E+00","module":"C1","scenario":null},{"value":"1,19E-01","module":"C2","scenario":null},{"value":"0,00E+00","module":"C3","scenario":null},{"value":"9,31E-03","module":"C4","scenario":null},{"value":"-4,19E-01","module":"D","scenario":null},{"value":"1,66E+02","module":"A1A3","scenario":null}]},{"parameter":"FW","unit":"m3","values":[{"value":"1,98E+00","module":"A1","scenario":null},{"value":"1,50E-02","module":"A2","scenario":null},{"value":"1,28E-01","module":"A3","scenario":null},{"value":"9,16E-03","module":"A4","scenario":null},{"value":"6,45E-03","module":"C1","scenario":null},{"value":"9,16E-03","module":"C2","scenario":null},{"value":"8,32E-02","module":"C3","scenario":null},{"value":"1,21E-02","module":"C4","scenario":null},{"value":"-3,13E+00","module":"D","scenario":null},{"value":"2,12E+00","module":"A1A3","scenario":null}]}],"end_of_life_waste":[{"parameter":"HWD","unit":"kg","values":[{"value":"4,47E+00","module":"A1","scenario":null},{"value":"9,69E-03","module":"A2","scenario":null},{"value":"2,61E-02","module":"A3","scenario":null},{"value":"4,40E-03","module":"A4","scenario":null},{"value":"3,69E-03","module":"C1","scenario":null},{"value":"4,40E-03","module":"C2","scenario":null},{"value":"4,85E-03","module":"C3","scenario":null},{"value":"0,00E+00","module":"C4","scenario":null},{"value":"-2,06E-02","module":"D","scenario":null},{"value":"4,50E+00","module":"A1A3","scenario":null}]},{"parameter":"NHWD","unit":"kg","values":[{"value":"1,53E+02","module":"A1","scenario":null},{"value":"8,48E+00","module":"A2","scenario":null},{"value":"9,93E-01","module":"A3","scenario":null},{"value":"6,99E+00","module":"A4","scenario":null},{"value":"1,48E-01","module":"C1","scenario":null},{"value":"6,99E+00","module":"C2","scenario":null},{"value":"1,53E-01","module":"C3","scenario":null},{"value":"7,37E+01","module":"C4","scenario":null},{"value":"-6,23E-01","module":"D","scenario":null},{"value":"1,63E+02","module":"A1A3","scenario":null}]},{"parameter":"RWD","unit":"kg","values":[{"value":"6,10E-03","module":"A1","scenario":null},{"value":"1,60E-03","module":"A2","scenario":null},{"value":"2,80E-04","module":"A3","scenario":null},{"value":"5,49E-04","module":"A4","scenario":null},{"value":"8,70E-04","module":"C1","scenario":null},{"value":"5,49E-04","module":"C2","scenario":null},{"value":"5,13E-04","module":"C3","scenario":null},{"value":"0,00E+00","module":"C4","scenario":null},{"value":"-6,76E-04","module":"D","scenario":null},{"value":"7,98E-03","module":"A1A3","scenario":null}]}],"end_of_life_flow":[{"parameter":"CRU","unit":"kg","values":[{"value":"0,00E+00","module":"A1","scenario":null},{"value":"0,00E+00","module":"A2","scenario":null},{"value":"0,00E+00","module":"A3","scenario":null},{"value":"0,00E+00","module":"A4","scenario":null},{"value":"0,00E+00","module":"C1","scenario":null},{"value":"0,00E+00","module":"C2","scenario":null},{"value":"0,00E+00","module":"C3","scenario":null},{"value":"0,00E+00","module":"C4","scenario":null},{"value":"0,00E+00","module":"D","scenario":null},{"value":"0,00E+00","module":"A1A3","scenario":null}]},{"parameter":"MFR","unit":"kg","values":[{"value":"0,00E+00","module":"A1","scenario":null},{"value":"0,00E+00","module":"A2","scenario":null},{"value":"8,40E+01","module":"A3","scenario":null},{"value":"0,00E+00","module":"A4","scenario":null},{"value":"0,00E+00","module":"C1","scenario":null},{"value":"0,00E+00","module":"C2","scenario":null},{"value":"2,20E+03","module":"C3","scenario":null},{"value":"0,00E+00","module":"C4","scenario":null},{"value":"0,00E+00","module":"D","scenario":null},{"value":"8,40E+01","module":"A1A3","scenario":null}]},{"parameter":"MER","unit":"kg","values":[{"value":"7,13E-04","module":"A1","scenario":null},{"value":"0,00E+00","module":"A2","scenario":null},{"value":"6,78E-02","module":"A3","scenario":null},{"value":"0,00E+00","module":"A4","scenario":null},{"value":"0,00E+00","module":"C1","scenario":null},{"value":"0,00E+00","module":"C2","scenario":null},{"value":"0,00E+00","module":"C3","scenario":null},{"value":"0,00E+00","module":"C4","scenario":null},{"value":"0,00E+00","module":"D","scenario":null},{"value":"6,85E-02","module":"A1A3","scenario":null}]},{"parameter":"EEE","unit":"MJ","values":[{"value":"0,00E+00","module":"A1","scenario":null},{"value":"0,00E+00","module":"A2","scenario":null},{"value":"3,82E-02","module":"A3","scenario":null},{"value":"0,00E+00","module":"A4","scenario":null},{"value":"0,00E+00","module":"C1","scenario":null},{"value":"0,00E+00","module":"C2","scenario":null},{"value":"0,00E+00","module":"C3","scenario":null},{"value":"0,00E+00","module":"C4","scenario":null},{"value":"0,00E+00","module":"D","scenario":null},{"value":"3,82E-02","module":"A1A3","scenario":null}]},{"parameter":"EET","unit":"MJ","values":[{"value":"0,00E+00","module":"A1","scenario":null},{"value":"0,00E+00","module":"A2","scenario":null},{"value":"5,78E-01","module":"A3","scenario":null},{"value":"0,00E+00","module":"A4","scenario":null},{"value":"0,00E+00","module":"C1","scenario":null},{"value":"0,00E+00","module":"C2","scenario":null},{"value":"0,00E+00","module":"C3","scenario":null},{"value":"0,00E+00","module":"C4","scenario":null},{"value":"0,00E+00","module":"D","scenario":null},{"value":"5,78E-01","module":"A1A3","scenario":null}]}]}