{
    "product_name": "Profim Seven",
    "epd_id": "NEPD-5860-5137",
    "declared_unit": {
        "unit": "stk",
        "amount": 1.0
    },
    "compliance": [
        "EN 15804+A2",
        "ISO 14025",
        "ISO 21930"
    ],
    "producer_name": "Flokk AS",
    "environmental_impact": [
        {
            "parameter": "GWP-total",
            "values": [
                {
                    "value": "3,03E+01",
                    "module": "A1-A3",
                    "scenario": null
                },
                {
                    "value": "5,63E-01",
                    "module": "A4",
                    "scenario": null
                },
                {
                    "value": "8,46E-01",
                    "module": "A5",
                    "scenario": null
                },
                {
                    "value": "5,67E+00",
                    "module": "B2",
                    "scenario": null
                },
                {
                    "value": "2,54E-01",
                    "module": "B3",
                    "scenario": null
                },
                {
                    "value": "0,00E+00",
                    "module": "B4",
                    "scenario": null
                },
                {
                    "value": "0,00E+00",
                    "module": "C1",
                    "scenario": null
                },
                {
                    "value": "8,78E-02",
                    "module": "C2",
                    "scenario": null
                },
                {
                    "value": "2,89E-01",
                    "module": "C3",
                    "scenario": null
                },
                {
                    "value": "3,96E-02",
                    "module": "C4",
                    "scenario": null
                },
                {
                    "value": "-1,68E+00",
                    "module": "D",
                    "scenario": null
                }
            ]
        },
        {
            "parameter": "GWP-fossil",
            "values": [
                {
                    "value": "2,99E+01",
                    "module": "A1-A3",
                    "scenario": null
                },
                {
                    "value": "5,63E-01",
                    "module": "A4",
                    "scenario": null
                },
                {
                    "value": "8,88E-03",
                    "module": "A5",
                    "scenario": null
                },
                {
                    "value": "5,62E+00",
                    "module": "B2",
                    "scenario": null
                },
                {
                    "value": "2,52E-01",
                    "module": "B3",
                    "scenario": null
                },
                {
                    "value": "0,00E+00",
                    "module": "B4",
                    "scenario": null
                },
                {
                    "value": "0,00E+00",
                    "module": "C1",
                    "scenario": null
                },
                {
                    "value": "8,78E-02",
                    "module": "C2",
                    "scenario": null
                },
                {
                    "value": "2,88E-01",
                    "module": "C3",
                    "scenario": null
                },
                {
                    "value": "3,96E-02",
                    "module": "C4",
                    "scenario": null
                },
                {
                    "value": "-1,68E+00",
                    "module": "D",
                    "scenario": null
                }
            ]
        },
        {
            "parameter": "GWP-biogenic",
            "values": [
                {
                    "value": "4,20E-01",
                    "module": "A1-A3",
                    "scenario": null
                },
                {
                    "value": "2,31E-04",
                    "module": "A4",
                    "scenario": null
                },
                {
                    "value": "8,37E-01",
                    "module": "A5",
                    "scenario": null
                },
                {
                    "value": "3,61E-02",
                    "module": "B2",
                    "scenario": null
                },
                {
                    "value": "1,62E-03",
                    "module": "B3",
                    "scenario": null
                },
                {
                    "value": "0,00E+00",
                    "module": "B4",
                    "scenario": null
                },
                {
                    "value": "0,00E+00",
                    "module": "C1",
                    "scenario": null
                },
                {
                    "value": "3,58E-05",
                    "module": "C2",
                    "scenario": null
                },
                {
                    "value": "5,50E-04",
                    "module": "C3",
                    "scenario": null
                },
                {
                    "value": "3,01E-05",
                    "module": "C4",
                    "scenario": null
                },
                {
                    "value": "-9,36E-04",
                    "module": "D",
                    "scenario": null
                }
            ]
        },
        {
            "parameter": "GWP-luluc",
            "values": [
                {
                    "value": "2,68E-02",
                    "module": "A1-A3",
                    "scenario": null
                },
                {
                    "value": "1,64E-04",
                    "module": "A4",
                    "scenario": null
                },
                {
                    "value": "2,71E-06",
                    "module": "A5",
                    "scenario": null
                },
                {
                    "value": "1,27E-02",
                    "module": "B2",
                    "scenario": null
                },
                {
                    "value": "5,74E-04",
                    "module": "B3",
                    "scenario": null
                },
                {
                    "value": "0,00E+00",
                    "module": "B4",
                    "scenario": null
                },
                {
                    "value": "0,00E+00",
                    "module": "C1",
                    "scenario": null
                },
                {
                    "value": "3,07E-05",
                    "module": "C2",
                    "scenario": null
                },
                {
                    "value": "1,16E-05",
                    "module": "C3",
                    "scenario": null
                },
                {
                    "value": "1,22E-05",
                    "module": "C4",
                    "scenario": null
                },
                {
                    "value": "-9,76E-04",
                    "module": "D",
                    "scenario": null
                }
            ]
        },
        {
            "parameter": "ODP",
            "values": [
                {
                    "value": "2,55E-06",
                    "module": "A1-A3",
                    "scenario": null
                },
                {
                    "value": "1,30E-07",
                    "module": "A4",
                    "scenario": null
                },
                {
                    "value": "1,74E-09",
                    "module": "A5",
                    "scenario": null
                },
                {
                    "value": "4,39E-07",
                    "module": "B2",
                    "scenario": null
                },
                {
                    "value": "1,95E-08",
                    "module": "B3",
                    "scenario": null
                },
                {
                    "value": "0,00E+00",
                    "module": "B4",
                    "scenario": null
                },
                {
                    "value": "0,00E+00",
                    "module": "C1",
                    "scenario": null
                },
                {
                    "value": "2,00E-08",
                    "module": "C2",
                    "scenario": null
                },
                {
                    "value": "4,10E-09",
                    "module": "C3",
                    "scenario": null
                },
                {
                    "value": "1,26E-08",
                    "module": "C4",
                    "scenario": null
                },
                {
                    "value": "-4,81E-04",
                    "module": "D",
                    "scenario": null
                }
            ]
        },
        {
            "parameter": "AP",
            "values": [
                {
                    "value": "1,47E-01",
                    "module": "A1-A3",
                    "scenario": null
                },
                {
                    "value": "2,37E-03",
                    "module": "A4",
                    "scenario": null
                },
                {
                    "value": "3,89E-05",
                    "module": "A5",
                    "scenario": null
                },
                {
                    "value": "3,22E-02",
                    "module": "B2",
                    "scenario": null
                },
                {
                    "value": "1,44E-03",
                    "module": "B3",
                    "scenario": null
                },
                {
                    "value": "0,00E+00",
                    "module": "B4",
                    "scenario": null
                },
                {
                    "value": "0,00E+00",
                    "module": "C1",
                    "scenario": null
                },
                {
                    "value": "3,59E-04",
                    "module": "C2",
                    "scenario": null
                },
                {
                    "value": "2,29E-04",
                    "module": "C3",
                    "scenario": null
                },
                {
                    "value": "2,87E-04",
                    "module": "C4",
                    "scenario": null
                },
                {
                    "value": "-8,36E-03",
                    "module": "D",
                    "scenario": null
                }
            ]
        },
        {
            "parameter": "POCP",
            "values": [
                {
                    "value": "1,12E-01",
                    "module": "A1-A3",
                    "scenario": null
                },
                {
                    "value": "2,53E-03",
                    "module": "A4",
                    "scenario": null
                },
                {
                    "value": "4,02E-05",
                    "module": "A5",
                    "scenario": null
                },
                {
                    "value": "1,35E-02",
                    "module": "B2",
                    "scenario": null
                },
                {
                    "value": "5,94E-04",
                    "module": "B3",
                    "scenario": null
                },
                {
                    "value": "0,00E+00",
                    "module": "B4",
                    "scenario": null
                },
                {
                    "value": "0,00E+00",
                    "module": "C1",
                    "scenario": null
                },
                {
                    "value": "3,60E-04",
                    "module": "C2",
                    "scenario": null
                },
                {
                    "value": "2,75E-04",
                    "module": "C3",
                    "scenario": null
                },
                {
                    "value": "3,27E-04",
                    "module": "C4",
                    "scenario": null
                },
                {
                    "value": "-8,43E-03",
                    "module": "D",
                    "scenario": null
                }
            ]
        },
        {
            "parameter": "ADPE",
            "values": [
                {
                    "value": "7,52E-04",
                    "module": "A1-A3",
                    "scenario": null
                },
                {
                    "value": "9,61E-06",
                    "module": "A4",
                    "scenario": null
                },
                {
                    "value": "1,99E-07",
                    "module": "A5",
                    "scenario": null
                },
                {
                    "value": "4,34E-05",
                    "module": "B2",
                    "scenario": null
                },
                {
                    "value": "1,69E-06",
                    "module": "B3",
                    "scenario": null
                },
                {
                    "value": "0,00E+00",
                    "module": "B4",
                    "scenario": null
                },
                {
                    "value": "0,00E+00",
                    "module": "C1",
                    "scenario": null
                },
                {
                    "value": "2,38E-06",
                    "module": "C2",
                    "scenario": null
                },
                {
                    "value": "2,41E-07",
                    "module": "C3",
                    "scenario": null
                },
                {
                    "value": "7,07E-07",
                    "module": "C4",
                    "scenario": null
                },
                {
                    "value": "-2,89E-05",
                    "module": "D",
                    "scenario": null
                }
            ]
        },
        {
            "parameter": "ADPF",
            "values": [
                {
                    "value": "3,92E+02",
                    "module": "A1-A3",
                    "scenario": null
                },
                {
                    "value": "8,76E+00",
                    "module": "A4",
                    "scenario": null
                },
                {
                    "value": "1,15E-01",
                    "module": "A5",
                    "scenario": null
                },
                {
                    "value": "1,08E+02",
                    "module": "B2",
                    "scenario": null
                },
                {
                    "value": "4,87E+00",
                    "module": "B3",
                    "scenario": null
                },
                {
                    "value": "0,00E+00",
                    "module": "B4",
                    "scenario": null
                },
                {
                    "value": "0,00E+00",
                    "module": "C1",
                    "scenario": null
                },
                {
                    "value": "1,32E+00",
                    "module": "C2",
                    "scenario": null
                },
                {
                    "value": "3,09E-01",
                    "module": "C3",
                    "scenario": null
                },
                {
                    "value": "9,33E-01",
                    "module": "C4",
                    "scenario": null
                },
                {
                    "value": "-1,42E+01",
                    "module": "D",
                    "scenario": null
                }
            ]
        },
        {
            "parameter": "WDP",
            "values": [
                {
                    "value": "1,44E+04",
                    "module": "A1-A3",
                    "scenario": null
                },
                {
                    "value": "6,72E+00",
                    "module": "A4",
                    "scenario": null
                },
                {
                    "value": "1,55E-01",
                    "module": "A5",
                    "scenario": null
                },
                {
                    "value": "1,51E+03",
                    "module": "B2",
                    "scenario": null
                },
                {
                    "value": "6,70E+01",
                    "module": "B3",
                    "scenario": null
                },
                {
                    "value": "0,00E+00",
                    "module": "B4",
                    "scenario": null
                },
                {
                    "value": "0,00E+00",
                    "module": "C1",
                    "scenario": null
                },
                {
                    "value": "1,26E+00",
                    "module": "C2",
                    "scenario": null
                },
                {
                    "value": "2,51E-01",
                    "module": "C3",
                    "scenario": null
                },
                {
                    "value": "1,69E+00",
                    "module": "C4",
                    "scenario": null
                },
                {
                    "value": "8,55E+01",
                    "module": "D",
                    "scenario": null
                }
            ]
        },
        {
            "parameter": "EP-freshwater",
            "values": [
                {
                    "value": "1,82E-03",
                    "module": "A1-A3",
                    "scenario": null
                },
                {
                    "value": "4,29E-06",
                    "module": "A4",
                    "scenario": null
                },
                {
                    "value": "6,73E-08",
                    "module": "A5",
                    "scenario": null
                },
                {
                    "value": "5,47E-04",
                    "module": "B2",
                    "scenario": null
                },
                {
                    "value": "2,47E-05",
                    "module": "B3",
                    "scenario": null
                },
                {
                    "value": "0,00E+00",
                    "module": "B4",
                    "scenario": null
                },
                {
                    "value": "0,00E+00",
                    "module": "C1",
                    "scenario": null
                },
                {
                    "value": "6,89E-07",
                    "module": "C2",
                    "scenario": null
                },
                {
                    "value": "1,04E-06",
                    "module": "C3",
                    "scenario": null
                },
                {
                    "value": "3,88E-07",
                    "module": "C4",
                    "scenario": null
                },
                {
                    "value": "-1,03E-04",
                    "module": "D",
                    "scenario": null
                }
            ]
        },
        {
            "parameter": "EP-marine",
            "values": [
                {
                    "value": "3,02E-02",
                    "module": "A1-A3",
                    "scenario": null
                },
                {
                    "value": "7,12E-04",
                    "module": "A4",
                    "scenario": null
                },
                {
                    "value": "1,35E-05",
                    "module": "A5",
                    "scenario": null
                },
                {
                    "value": "4,31E-03",
                    "module": "B2",
                    "scenario": null
                },
                {
                    "value": "1,91E-04",
                    "module": "B3",
                    "scenario": null
                },
                {
                    "value": "0,00E+00",
                    "module": "B4",
                    "scenario": null
                },
                {
                    "value": "0,00E+00",
                    "module": "C1",
                    "scenario": null
                },
                {
                    "value": "1,06E-04",
                    "module": "C2",
                    "scenario": null
                },
                {
                    "value": "8,59E-05",
                    "module": "C3",
                    "scenario": null
                },
                {
                    "value": "1,03E-04",
                    "module": "C4",
                    "scenario": null
                },
                {
                    "value": "-1,74E-03",
                    "module": "D",
                    "scenario": null
                }
            ]
        },
        {
            "parameter": "EP-terrestrial",
            "values": [
                {
                    "value": "3,14E-01",
                    "module": "A1-A3",
                    "scenario": null
                },
                {
                    "value": "7,87E-03",
                    "module": "A4",
                    "scenario": null
                },
                {
                    "value": "1,39E-04",
                    "module": "A5",
                    "scenario": null
                },
                {
                    "value": "5,22E-02",
                    "module": "B2",
                    "scenario": null
                },
                {
                    "value": "2,32E-03",
                    "module": "B3",
                    "scenario": null
                },
                {
                    "value": "0,00E+00",
                    "module": "B4",
                    "scenario": null
                },
                {
                    "value": "0,00E+00",
                    "module": "C1",
                    "scenario": null
                },
                {
                    "value": "1,18E-03",
                    "module": "C2",
                    "scenario": null
                },
                {
                    "value": "9,22E-04",
                    "module": "C3",
                    "scenario": null
                },
                {
                    "value": "1,14E-03",
                    "module": "C4",
                    "scenario": null
                },
                {
                    "value": "-1,78E-02",
                    "module": "D",
                    "scenario": null
                }
            ]
        }
    ],
    "additional_environmental_impact": [
        {
            "parameter": "PM",
            "values": [
                {
                    "value": "1,84E-06",
                    "module": "A1-A3",
                    "scenario": null
                },
                {
                    "value": "4,96E-08",
                    "module": "A4",
                    "scenario": null
                },
                {
                    "value": "5,79E-10",
                    "module": "A5",
                    "scenario": null
                },
                {
                    "value": "1,14E-07",
                    "module": "B2",
                    "scenario": null
                },
                {
                    "value": "4,75E-09",
                    "module": "B3",
                    "scenario": null
                },
                {
                    "value": "0,00E+00",
                    "module": "B4",
                    "scenario": null
                },
                {
                    "value": "0,00E+00",
                    "module": "C1",
                    "scenario": null
                },
                {
                    "value": "6,32E-09",
                    "module": "C2",
                    "scenario": null
                },
                {
                    "value": "9,84E-09",
                    "module": "C3",
                    "scenario": null
                },
                {
                    "value": "5,29E-09",
                    "module": "C4",
                    "scenario": null
                },
                {
                    "value": "-1,42E-07",
                    "module": "D",
                    "scenario": null
                }
            ]
        },
        {
            "parameter": "ETP-fw",
            "values": [
                {
                    "value": "1,11E+03",
                    "module": "A1-A3",
                    "scenario": null
                },
                {
                    "value": "6,40E+00",
                    "module": "A4",
                    "scenario": null
                },
                {
                    "value": "1,52E-01",
                    "module": "A5",
                    "scenario": null
                },
                {
                    "value": "8,66E+01",
                    "module": "B2",
                    "scenario": null
                },
                {
                    "value": "3,84E+00",
                    "module": "B3",
                    "scenario": null
                },
                {
                    "value": "0,00E+00",
                    "module": "B4",
                    "scenario": null
                },
                {
                    "value": "0,00E+00",
                    "module": "C1",
                    "scenario": null
                },
                {
                    "value": "9,75E-01",
                    "module": "C2",
                    "scenario": null
                },
                {
                    "value": "2,77E+00",
                    "module": "C3",
                    "scenario": null
                },
                {
                    "value": "5,29E-01",
                    "module": "C4",
                    "scenario": null
                },
                {
                    "value": "-9,37E+01",
                    "module": "D",
                    "scenario": null
                }
            ]
        },
        {
            "parameter": "HTP-c",
            "values": [
                {
                    "value": "1,46E-07",
                    "module": "A1-A3",
                    "scenario": null
                },
                {
                    "value": "0,00E+00",
                    "module": "A4",
                    "scenario": null
                },
                {
                    "value": "4,00E-12",
                    "module": "A5",
                    "scenario": null
                },
                {
                    "value": "2,79E-09",
                    "module": "B2",
                    "scenario": null
                },
                {
                    "value": "9,70E-11",
                    "module": "B3",
                    "scenario": null
                },
                {
                    "value": "0,00E+00",
                    "module": "B4",
                    "scenario": null
                },
                {
                    "value": "0,00E+00",
                    "module": "C1",
                    "scenario": null
                },
                {
                    "value": "0,00E+00",
                    "module": "C2",
                    "scenario": null
                },
                {
                    "value": "2,83E-10",
                    "module": "C3",
                    "scenario": null
                },
                {
                    "value": "1,80E-11",
                    "module": "C4",
                    "scenario": null
                },
                {
                    "value": "-8,05E-09",
                    "module": "D",
                    "scenario": null
                }
            ]
        },
        {
            "parameter": "HTP-nc",
            "values": [
                {
                    "value": "1,34E-06",
                    "module": "A1-A3",
                    "scenario": null
                },
                {
                    "value": "6,19E-09",
                    "module": "A4",
                    "scenario": null
                },
                {
                    "value": "1,90E-10",
                    "module": "A5",
                    "scenario": null
                },
                {
                    "value": "8,81E-08",
                    "module": "B2",
                    "scenario": null
                },
                {
                    "value": "3,37E-09",
                    "module": "B3",
                    "scenario": null
                },
                {
                    "value": "0,00E+00",
                    "module": "B4",
                    "scenario": null
                },
                {
                    "value": "0,00E+00",
                    "module": "C1",
                    "scenario": null
                },
                {
                    "value": "1,05E-09",
                    "module": "C2",
                    "scenario": null
                },
                {
                    "value": "1,73E-09",
                    "module": "C3",
                    "scenario": null
                },
                {
                    "value": "4,75E-10",
                    "module": "C4",
                    "scenario": null
                },
                {
                    "value": "1,74E-07",
                    "module": "D",
                    "scenario": null
                }
            ]
        },
        {
            "parameter": "SQP",
            "values": [
                {
                    "value": "1,67E+02",
                    "module": "A1-A3",
                    "scenario": null
                },
                {
                    "value": "1,00E+01",
                    "module": "A4",
                    "scenario": null
                },
                {
                    "value": "8,13E-02",
                    "module": "A5",
                    "scenario": null
                },
                {
                    "value": "2,53E+01",
                    "module": "B2",
                    "scenario": null
                },
                {
                    "value": "1,13E+00",
                    "module": "B3",
                    "scenario": null
                },
                {
                    "value": "0,00E+00",
                    "module": "B4",
                    "scenario": null
                },
                {
                    "value": "0,00E+00",
                    "module": "C1",
                    "scenario": null
                },
                {
                    "value": "9,12E-01",
                    "module": "C2",
                    "scenario": null
                },
                {
                    "value": "7,54E-02",
                    "module": "C3",
                    "scenario": null
                },
                {
                    "value": "2,02E+00",
                    "module": "C4",
                    "scenario": null
                },
                {
                    "value": "-1,68E+00",
                    "module": "D",
                    "scenario": null
                }
            ]
        },
        {
            "parameter": "IRP",
            "values": [
                {
                    "value": "1,70E+00",
                    "module": "A1-A3",
                    "scenario": null
                },
                {
                    "value": "3,83E-02",
                    "module": "A4",
                    "scenario": null
                },
                {
                    "value": "4,94E-04",
                    "module": "A5",
                    "scenario": null
                },
                {
                    "value": "8,90E-01",
                    "module": "B2",
                    "scenario": null
                },
                {
                    "value": "4,03E-02",
                    "module": "B3",
                    "scenario": null
                },
                {
                    "value": "0,00E+00",
                    "module": "B4",
                    "scenario": null
                },
                {
                    "value": "0,00E+00",
                    "module": "C1",
                    "scenario": null
                },
                {
                    "value": "5,78E-03",
                    "module": "C2",
                    "scenario": null
                },
                {
                    "value": "9,44E-04",
                    "module": "C3",
                    "scenario": null
                },
                {
                    "value": "3,72E-03",
                    "module": "C4",
                    "scenario": null
                },
                {
                    "value": "5,40E-03",
                    "module": "D",
                    "scenario": null
                }
            ]
        }
    ],
    "resource_use": [
        {
            "parameter": "PERE",
            "values": [
                {
                    "value": "7,59E+01",
                    "module": "A1-A3",
                    "scenario": null
                },
                {
                    "value": "1,10E-01",
                    "module": "A4",
                    "scenario": null
                },
                {
                    "value": "1,93E-03",
                    "module": "A5",
                    "scenario": null
                },
                {
                    "value": "1,99E+01",
                    "module": "B2",
                    "scenario": null
                },
                {
                    "value": "9,05E-01",
                    "module": "B3",
                    "scenario": null
                },
                {
                    "value": "0,00E+00",
                    "module": "B4",
                    "scenario": null
                },
                {
                    "value": "0,00E+00",
                    "module": "C1",
                    "scenario": null
                },
                {
                    "value": "1,87E-02",
                    "module": "C2",
                    "scenario": null
                },
                {
                    "value": "1,74E-02",
                    "module": "C3",
                    "scenario": null
                },
                {
                    "value": "1,66E-02",
                    "module": "C4",
                    "scenario": null
                },
                {
                    "value": "-1,72E+00",
                    "module": "D",
                    "scenario": null
                }
            ]
        },
        {
            "parameter": "PERM",
            "values": [
                {
                    "value": "3,07E+00",
                    "module": "A1-A3",
                    "scenario": null
                },
                {
                    "value": "0,00E+00",
                    "module": "A4",
                    "scenario": null
                },
                {
                    "value": "-3,07E+00",
                    "module": "A5",
                    "scenario": null
                },
                {
                    "value": "0,00E+00",
                    "module": "B2",
                    "scenario": null
                },
                {
                    "value": "0,00E+00",
                    "module": "B3",
                    "scenario": null
                },
                {
                    "value": "0,00E+00",
                    "module": "B4",
                    "scenario": null
                },
                {
                    "value": "0,00E+00",
                    "module": "C1",
                    "scenario": null
                },
                {
                    "value": "0,00E+00",
                    "module": "C2",
                    "scenario": null
                },
                {
                    "value": "0,00E+00",
                    "module": "C3",
                    "scenario": null
                },
                {
                    "value": "0,00E+00",
                    "module": "C4",
                    "scenario": null
                },
                {
                    "value": "0,00E+00",
                    "module": "D",
                    "scenario": null
                }
            ]
        },
        {
            "parameter": "PERT",
            "values": [
                {
                    "value": "7,90E+01",
                    "module": "A1-A3",
                    "scenario": null
                },
                {
                    "value": "1,10E-01",
                    "module": "A4",
                    "scenario": null
                },
                {
                    "value": "-3,07E+00",
                    "module": "A5",
                    "scenario": null
                },
                {
                    "value": "1,99E+01",
                    "module": "B2",
                    "scenario": null
                },
                {
                    "value": "9,05E-01",
                    "module": "B3",
                    "scenario": null
                },
                {
                    "value": "0,00E+00",
                    "module": "B4",
                    "scenario": null
                },
                {
                    "value": "0,00E+00",
                    "module": "C1",
                    "scenario": null
                },
                {
                    "value": "1,87E-02",
                    "module": "C2",
                    "scenario": null
                },
                {
                    "value": "1,74E-02",
                    "module": "C3",
                    "scenario": null
                },
                {
                    "value": "1,66E-02",
                    "module": "C4",
                    "scenario": null
                },
                {
                    "value": "-1,72E+00",
                    "module": "D",
                    "scenario": null
                }
            ]
        },
        {
            "parameter": "PENRE",
            "values": [
                {
                    "value": "4,16E+02",
                    "module": "A1-A3",
                    "scenario": null
                },
                {
                    "value": "8,76E+00",
                    "module": "A4",
                    "scenario": null
                },
                {
                    "value": "1,15E-01",
                    "module": "A5",
                    "scenario": null
                },
                {
                    "value": "1,08E+02",
                    "module": "B2",
                    "scenario": null
                },
                {
                    "value": "4,88E+00",
                    "module": "B3",
                    "scenario": null
                },
                {
                    "value": "0,00E+00",
                    "module": "B4",
                    "scenario": null
                },
                {
                    "value": "0,00E+00",
                    "module": "C1",
                    "scenario": null
                },
                {
                    "value": "1,32E+00",
                    "module": "C2",
                    "scenario": null
                },
                {
                    "value": "3,20E-01",
                    "module": "C3",
                    "scenario": null
                },
                {
                    "value": "9,33E-01",
                    "module": "C4",
                    "scenario": null
                },
                {
                    "value": "-1,42E+01",
                    "module": "D",
                    "scenario": null
                }
            ]
        },
        {
            "parameter": "PENRM",
            "values": [
                {
                    "value": "7,39E-01",
                    "module": "A1-A3",
                    "scenario": null
                },
                {
                    "value": "0,00E+00",
                    "module": "A4",
                    "scenario": null
                },
                {
                    "value": "-4,44E-01",
                    "module": "A5",
                    "scenario": null
                },
                {
                    "value": "0,00E+00",
                    "module": "B2",
                    "scenario": null
                },
                {
                    "value": "0,00E+00",
                    "module": "B3",
                    "scenario": null
                },
                {
                    "value": "0,00E+00",
                    "module": "B4",
                    "scenario": null
                },
                {
                    "value": "0,00E+00",
                    "module": "C1",
                    "scenario": null
                },
                {
                    "value": "0,00E+00",
                    "module": "C2",
                    "scenario": null
                },
                {
                    "value": "-2,95E-01",
                    "module": "C3",
                    "scenario": null
                },
                {
                    "value": "0,00E+00",
                    "module": "C4",
                    "scenario": null
                },
                {
                    "value": "0,00E+00",
                    "module": "D",
                    "scenario": null
                }
            ]
        },
        {
            "parameter": "PENRT",
            "values": [
                {
                    "value": "4,17E+02",
                    "module": "A1-A3",
                    "scenario": null
                },
                {
                    "value": "8,76E+00",
                    "module": "A4",
                    "scenario": null
                },
                {
                    "value": "-3,29E-01",
                    "module": "A5",
                    "scenario": null
                },
                {
                    "value": "1,08E+02",
                    "module": "B2",
                    "scenario": null
                },
                {
                    "value": "4,88E+00",
                    "module": "B3",
                    "scenario": null
                },
                {
                    "value": "0,00E+00",
                    "module": "B4",
                    "scenario": null
                },
                {
                    "value": "0,00E+00",
                    "module": "C1",
                    "scenario": null
                },
                {
                    "value": "1,32E+00",
                    "module": "C2",
                    "scenario": null
                },
                {
                    "value": "2,49E-02",
                    "module": "C3",
                    "scenario": null
                },
                {
                    "value": "9,33E-01",
                    "module": "C4",
                    "scenario": null
                },
                {
                    "value": "-1,42E+01",
                    "module": "D",
                    "scenario": null
                }
            ]
        },
        {
            "parameter": "SM",
            "values": [
                {
                    "value": "1,56E+00",
                    "module": "A1-A3",
                    "scenario": null
                },
                {
                    "value": "0,00E+00",
                    "module": "A4",
                    "scenario": null
                },
                {
                    "value": "0,00E+00",
                    "module": "A5",
                    "scenario": null
                },
                {
                    "value": "0,00E+00",
                    "module": "B2",
                    "scenario": null
                },
                {
                    "value": "0,00E+00",
                    "module": "B3",
                    "scenario": null
                },
                {
                    "value": "0,00E+00",
                    "module": "B4",
                    "scenario": null
                },
                {
                    "value": "0,00E+00",
                    "module": "C1",
                    "scenario": null
                },
                {
                    "value": "0,00E+00",
                    "module": "C2",
                    "scenario": null
                },
                {
                    "value": "0,00E+00",
                    "module": "C3",
                    "scenario": null
                },
                {
                    "value": "0,00E+00",
                    "module": "C4",
                    "scenario": null
                },
                {
                    "value": "0,00E+00",
                    "module": "D",
                    "scenario": null
                }
            ]
        },
        {
            "parameter": "RSF",
            "values": [
                {
                    "value": "1,03E+00",
                    "module": "A1-A3",
                    "scenario": null
                },
                {
                    "value": "3,86E-03",
                    "module": "A4",
                    "scenario": null
                },
                {
                    "value": "6,34E-05",
                    "module": "A5",
                    "scenario": null
                },
                {
                    "value": "1,38E+00",
                    "module": "B2",
                    "scenario": null
                },
                {
                    "value": "6,27E-02",
                    "module": "B3",
                    "scenario": null
                },
                {
                    "value": "0,00E+00",
                    "module": "B4",
                    "scenario": null
                },
                {
                    "value": "0,00E+00",
                    "module": "C1",
                    "scenario": null
                },
                {
                    "value": "6,68E-04",
                    "module": "C2",
                    "scenario": null
                },
                {
                    "value": "3,57E-04",
                    "module": "C3",
                    "scenario": null
                },
                {
                    "value": "4,42E-04",
                    "module": "C4",
                    "scenario": null
                },
                {
                    "value": "6,03E-02",
                    "module": "D",
                    "scenario": null
                }
            ]
        },
        {
            "parameter": "NRSF",
            "values": [
                {
                    "value": "1,94E+00",
                    "module": "A1-A3",
                    "scenario": null
                },
                {
                    "value": "1,29E-02",
                    "module": "A4",
                    "scenario": null
                },
                {
                    "value": "2,57E-04",
                    "module": "A5",
                    "scenario": null
                },
                {
                    "value": "3,70E-01",
                    "module": "B2",
                    "scenario": null
                },
                {
                    "value": "1,51E-02",
                    "module": "B3",
                    "scenario": null
                },
                {
                    "value": "0,00E+00",
                    "module": "B4",
                    "scenario": null
                },
                {
                    "value": "0,00E+00",
                    "module": "C1",
                    "scenario": null
                },
                {
                    "value": "2,39E-03",
                    "module": "C2",
                    "scenario": null
                },
                {
                    "value": "0,00E+00",
                    "module": "C3",
                    "scenario": null
                },
                {
                    "value": "2,10E-02",
                    "module": "C4",
                    "scenario": null
                },
                {
                    "value": "1,72E+00",
                    "module": "D",
                    "scenario": null
                }
            ]
        },
        {
            "parameter": "FW",
            "values": [
                {
                    "value": "2,82E-01",
                    "module": "A1-A3",
                    "scenario": null
                },
                {
                    "value": "9,97E-04",
                    "module": "A4",
                    "scenario": null
                },
                {
                    "value": "5,46E-05",
                    "module": "A5",
                    "scenario": null
                },
                {
                    "value": "8,69E-01",
                    "module": "B2",
                    "scenario": null
                },
                {
                    "value": "3,99E-03",
                    "module": "B3",
                    "scenario": null
                },
                {
                    "value": "0,00E+00",
                    "module": "B4",
                    "scenario": null
                },
                {
                    "value": "0,00E+00",
                    "module": "C1",
                    "scenario": null
                },
                {
                    "value": "1,39E-04",
                    "module": "C2",
                    "scenario": null
                },
                {
                    "value": "3,54E-04",
                    "module": "C3",
                    "scenario": null
                },
                {
                    "value": "8,41E-04",
                    "module": "C4",
                    "scenario": null
                },
                {
                    "value": "-4,22E-03",
                    "module": "D",
                    "scenario": null
                }
            ]
        }
    ],
    "end_of_life_waste": [
        {
            "parameter": "HWD",
            "values": [
                {
                    "value": "3,98E-01",
                    "module": "A1-A3",
                    "scenario": null
                },
                {
                    "value": "4,79E-04",
                    "module": "A4",
                    "scenario": null
                },
                {
                    "value": "0,00E+00",
                    "module": "A5",
                    "scenario": null
                },
                {
                    "value": "1,87E-02",
                    "module": "B2",
                    "scenario": null
                },
                {
                    "value": "8,39E-04",
                    "module": "B3",
                    "scenario": null
                },
                {
                    "value": "0,00E+00",
                    "module": "B4",
                    "scenario": null
                },
                {
                    "value": "0,00E+00",
                    "module": "C1",
                    "scenario": null
                },
                {
                    "value": "6,75E-05",
                    "module": "C2",
                    "scenario": null
                },
                {
                    "value": "0,00E+00",
                    "module": "C3",
                    "scenario": null
                },
                {
                    "value": "3,69E+00",
                    "module": "C4",
                    "scenario": null
                },
                {
                    "value": "-8,69E-03",
                    "module": "D",
                    "scenario": null
                }
            ]
        },
        {
            "parameter": "NHWD",
            "values": [
                {
                    "value": "8,86E+00",
                    "module": "A1-A3",
                    "scenario": null
                },
                {
                    "value": "7,62E-01",
                    "module": "A4",
                    "scenario": null
                },
                {
                    "value": "5,04E-01",
                    "module": "A5",
                    "scenario": null
                },
                {
                    "value": "4,24E-01",
                    "module": "B2",
                    "scenario": null
                },
                {
                    "value": "1,73E-02",
                    "module": "B3",
                    "scenario": null
                },
                {
                    "value": "0,00E+00",
                    "module": "B4",
                    "scenario": null
                },
                {
                    "value": "0,00E+00",
                    "module": "C1",
                    "scenario": null
                },
                {
                    "value": "6,32E-02",
                    "module": "C2",
                    "scenario": null
                },
                {
                    "value": "1,02E-01",
                    "module": "C3",
                    "scenario": null
                },
                {
                    "value": "2,40E-02",
                    "module": "C4",
                    "scenario": null
                },
                {
                    "value": "-6,86E-01",
                    "module": "D",
                    "scenario": null
                }
            ]
        },
        {
            "parameter": "RWD",
            "values": [
                {
                    "value": "1,63E-03",
                    "module": "A1-A3",
                    "scenario": null
                },
                {
                    "value": "5,98E-05",
                    "module": "A4",
                    "scenario": null
                },
                {
                    "value": "0,00E+00",
                    "module": "A5",
                    "scenario": null
                },
                {
                    "value": "7,21E-04",
                    "module": "B2",
                    "scenario": null
                },
                {
                    "value": "3,26E-05",
                    "module": "B3",
                    "scenario": null
                },
                {
                    "value": "0,00E+00",
                    "module": "B4",
                    "scenario": null
                },
                {
                    "value": "0,00E+00",
                    "module": "C1",
                    "scenario": null
                },
                {
                    "value": "9,02E-06",
                    "module": "C2",
                    "scenario": null
                },
                {
                    "value": "0,00E+00",
                    "module": "C3",
                    "scenario": null
                },
                {
                    "value": "5,76E-06",
                    "module": "C4",
                    "scenario": null
                },
                {
                    "value": "4,12E-06",
                    "module": "D",
                    "scenario": null
                }
            ]
        }
    ],
    "end_of_life_flow": [
        {
            "parameter": "CRU",
            "values": [
                {
                    "value": "0,00E+00",
                    "module": "A1-A3",
                    "scenario": null
                },
                {
                    "value": "0,00E+00",
                    "module": "A4",
                    "scenario": null
                },
                {
                    "value": "0,00E+00",
                    "module": "A5",
                    "scenario": null
                },
                {
                    "value": "0,00E+00",
                    "module": "B2",
                    "scenario": null
                },
                {
                    "value": "0,00E+00",
                    "module": "B3",
                    "scenario": null
                },
                {
                    "value": "0,00E+00",
                    "module": "B4",
                    "scenario": null
                },
                {
                    "value": "0,00E+00",
                    "module": "C1",
                    "scenario": null
                },
                {
                    "value": "0,00E+00",
                    "module": "C2",
                    "scenario": null
                },
                {
                    "value": "0,00E+00",
                    "module": "C3",
                    "scenario": null
                },
                {
                    "value": "0,00E+00",
                    "module": "C4",
                    "scenario": null
                },
                {
                    "value": "0,00E+00",
                    "module": "D",
                    "scenario": null
                }
            ]
        },
        {
            "parameter": "MFR",
            "values": [
                {
                    "value": "8,33E-01",
                    "module": "A1-A3",
                    "scenario": null
                },
                {
                    "value": "0,00E+00",
                    "module": "A4",
                    "scenario": null
                },
                {
                    "value": "4,64E-01",
                    "module": "A5",
                    "scenario": null
                },
                {
                    "value": "0,00E+00",
                    "module": "B2",
                    "scenario": null
                },
                {
                    "value": "0,00E+00",
                    "module": "B3",
                    "scenario": null
                },
                {
                    "value": "0,00E+00",
                    "module": "B4",
                    "scenario": null
                },
                {
                    "value": "0,00E+00",
                    "module": "C1",
                    "scenario": null
                },
                {
                    "value": "0,00E+00",
                    "module": "C2",
                    "scenario": null
                },
                {
                    "value": "1,89E+00",
                    "module": "C3",
                    "scenario": null
                },
                {
                    "value": "0,00E+00",
                    "module": "C4",
                    "scenario": null
                },
                {
                    "value": "0,00E+00",
                    "module": "D",
                    "scenario": null
                }
            ]
        },
        {
            "parameter": "MER",
            "values": [
                {
                    "value": "6,61E-06",
                    "module": "A1-A3",
                    "scenario": null
                },
                {
                    "value": "0,00E+00",
                    "module": "A4",
                    "scenario": null
                },
                {
                    "value": "1,61E-03",
                    "module": "A5",
                    "scenario": null
                },
                {
                    "value": "0,00E+00",
                    "module": "B2",
                    "scenario": null
                },
                {
                    "value": "0,00E+00",
                    "module": "B3",
                    "scenario": null
                },
                {
                    "value": "0,00E+00",
                    "module": "B4",
                    "scenario": null
                },
                {
                    "value": "0,00E+00",
                    "module": "C1",
                    "scenario": null
                },
                {
                    "value": "0,00E+00",
                    "module": "C2",
                    "scenario": null
                },
                {
                    "value": "5,69E+00",
                    "module": "C3",
                    "scenario": null
                },
                {
                    "value": "0,00E+00",
                    "module": "C4",
                    "scenario": null
                },
                {
                    "value": "0,00E+00",
                    "module": "D",
                    "scenario": null
                }
            ]
        },
        {
            "parameter": "EEE",
            "values": [
                {
                    "value": "4,60E-01",
                    "module": "A1-A3",
                    "scenario": null
                },
                {
                    "value": "0,00E+00",
                    "module": "A4",
                    "scenario": null
                },
                {
                    "value": "2,82E-02",
                    "module": "A5",
                    "scenario": null
                },
                {
                    "value": "0,00E+00",
                    "module": "B2",
                    "scenario": null
                },
                {
                    "value": "0,00E+00",
                    "module": "B3",
                    "scenario": null
                },
                {
                    "value": "0,00E+00",
                    "module": "B4",
                    "scenario": null
                },
                {
                    "value": "0,00E+00",
                    "module": "C1",
                    "scenario": null
                },
                {
                    "value": "0,00E+00",
                    "module": "C2",
                    "scenario": null
                },
                {
                    "value": "1,69E-01",
                    "module": "C3",
                    "scenario": null
                },
                {
                    "value": "0,00E+00",
                    "module": "C4",
                    "scenario": null
                },
                {
                    "value": "0,00E+00",
                    "module": "D",
                    "scenario": null
                }
            ]
        },
        {
            "parameter": "EET",
            "values": [
                {
                    "value": "6,97E+00",
                    "module": "A1-A3",
                    "scenario": null
                },
                {
                    "value": "0,00E+00",
                    "module": "A4",
                    "scenario": null
                },
                {
                    "value": "4,26E-01",
                    "module": "A5",
                    "scenario": null
                },
                {
                    "value": "0,00E+00",
                    "module": "B2",
                    "scenario": null
                },
                {
                    "value": "0,00E+00",
                    "module": "B3",
                    "scenario": null
                },
                {
                    "value": "0,00E+00",
                    "module": "B4",
                    "scenario": null
                },
                {
                    "value": "0,00E+00",
                    "module": "C1",
                    "scenario": null
                },
                {
                    "value": "0,00E+00",
                    "module": "C2",
                    "scenario": null
                },
                {
                    "value": "2,56E+00",
                    "module": "C3",
                    "scenario": null
                },
                {
                    "value": "0,00E+00",
                    "module": "C4",
                    "scenario": null
                },
                {
                    "value": "0,00E+00",
                    "module": "D",
                    "scenario": null
                }
            ]
        }
    ]
}