{"product_name":"AXCMK-HF C-Pro 4x35/16 AN 1kV - AMCMK-HF","epd_id":"NEPD-5496-4805-EN","declared_unit":{"unit":"m","amount":1},"compliance":["EN 15804+A2","ISO 14025","ISO 21930"],"producer_name":"Prysmian Group Finland Oy","environmental_impact":[{"parameter":"GWP-total","unit":"kg CO2-eq","values":[{"value":"8,19E+00","module":"A1","scenario":null},{"value":"1,17E-01","module":"A2","scenario":null},{"value":"1,85E-01","module":"A3","scenario":null},{"value":"1,53E-02","module":"A4","scenario":null},{"value":"4,30E-01","module":"A5","scenario":null},{"value":"0,00E+00","module":"B1","scenario":null},{"value":"0,00E+00","module":"B2","scenario":null},{"value":"0,00E+00","module":"B3","scenario":null},{"value":"0,00E+00","module":"B4","scenario":null},{"value":"0,00E+00","module":"B5","scenario":null},{"value":"2,30E-01","module":"B6","scenario":null},{"value":"0,00E+00","module":"B7","scenario":null},{"value":"0,00E+00","module":"C1","scenario":null},{"value":"1,40E-02","module":"C2","scenario":null},{"value":"4,37E-01","module":"C3","scenario":null},{"value":"2,20E-02","module":"C4","scenario":null},{"value":"-1,89E+00","module":"D","scenario":null},{"value":"8,50E+00","module":"A1A3","scenario":null}]},{"parameter":"GWP-fossil","unit":"kg CO2-eq","values":[{"value":"8,30E+00","module":"A1","scenario":null},{"value":"1,16E-01","module":"A2","scenario":null},{"value":"1,81E-01","module":"A3","scenario":null},{"value":"1,53E-02","module":"A4","scenario":null},{"value":"1,86E-01","module":"A5","scenario":null},{"value":"0,00E+00","module":"B1","scenario":null},{"value":"0,00E+00","module":"B2","scenario":null},{"value":"0,00E+00","module":"B3","scenario":null},{"value":"0,00E+00","module":"B4","scenario":null},{"value":"0,00E+00","module":"B5","scenario":null},{"value":"2,26E-01","module":"B6","scenario":null},{"value":"0,00E+00","module":"B7","scenario":null},{"value":"0,00E+00","module":"C1","scenario":null},{"value":"1,40E-02","module":"C2","scenario":null},{"value":"4,37E-01","module":"C3","scenario":null},{"value":"2,20E-02","module":"C4","scenario":null},{"value":"-1,85E+00","module":"D","scenario":null},{"value":"8,60E+00","module":"A1A3","scenario":null}]},{"parameter":"GWP-biogenic","unit":"kg CO2-eq","values":[{"value":"-1,66E-01","module":"A1","scenario":null},{"value":"4,15E-05","module":"A2","scenario":null},{"value":"2,05E-03","module":"A3","scenario":null},{"value":"6,32E-06","module":"A4","scenario":null},{"value":"2,43E-01","module":"A5","scenario":null},{"value":"0,00E+00","module":"B1","scenario":null},{"value":"0,00E+00","module":"B2","scenario":null},{"value":"0,00E+00","module":"B3","scenario":null},{"value":"0,00E+00","module":"B4","scenario":null},{"value":"0,00E+00","module":"B5","scenario":null},{"value":"1,22E-03","module":"B6","scenario":null},{"value":"0,00E+00","module":"B7","scenario":null},{"value":"0,00E+00","module":"C1","scenario":null},{"value":"5,76E-06","module":"C2","scenario":null},{"value":"7,40E-06","module":"C3","scenario":null},{"value":"1,79E-06","module":"C4","scenario":null},{"value":"-8,42E-03","module":"D","scenario":null},{"value":"-1,64E-01","module":"A1A3","scenario":null}]},{"parameter":"GWP-luluc","unit":"kg CO2-eq","values":[{"value":"5,48E-02","module":"A1","scenario":null},{"value":"5,63E-05","module":"A2","scenario":null},{"value":"1,69E-03","module":"A3","scenario":null},{"value":"4,50E-06","module":"A4","scenario":null},{"value":"1,14E-03","module":"A5","scenario":null},{"value":"0,00E+00","module":"B1","scenario":null},{"value":"0,00E+00","module":"B2","scenario":null},{"value":"0,00E+00","module":"B3","scenario":null},{"value":"0,00E+00","module":"B4","scenario":null},{"value":"0,00E+00","module":"B5","scenario":null},{"value":"2,48E-03","module":"B6","scenario":null},{"value":"0,00E+00","module":"B7","scenario":null},{"value":"0,00E+00","module":"C1","scenario":null},{"value":"4,94E-06","module":"C2","scenario":null},{"value":"1,33E-06","module":"C3","scenario":null},{"value":"1,33E-06","module":"C4","scenario":null},{"value":"-3,49E-02","module":"D","scenario":null},{"value":"5,66E-02","module":"A1A3","scenario":null}]},{"parameter":"ODP","unit":"kg CFC11-eq","values":[{"value":"4,83E-07","module":"A1","scenario":null},{"value":"2,52E-08","module":"A2","scenario":null},{"value":"2,44E-08","module":"A3","scenario":null},{"value":"3,56E-09","module":"A4","scenario":null},{"value":"1,16E-08","module":"A5","scenario":null},{"value":"0,00E+00","module":"B1","scenario":null},{"value":"0,00E+00","module":"B2","scenario":null},{"value":"0,00E+00","module":"B3","scenario":null},{"value":"0,00E+00","module":"B4","scenario":null},{"value":"0,00E+00","module":"B5","scenario":null},{"value":"3,12E-08","module":"B6","scenario":null},{"value":"0,00E+00","module":"B7","scenario":null},{"value":"0,00E+00","module":"C1","scenario":null},{"value":"3,22E-09","module":"C2","scenario":null},{"value":"7,33E-10","module":"C3","scenario":null},{"value":"1,21E-09","module":"C4","scenario":null},{"value":"-1,81E-03","module":"D","scenario":null},{"value":"5,32E-07","module":"A1A3","scenario":null}]},{"parameter":"AP","unit":"mol H+-eq","values":[{"value":"1,47E-01","module":"A1","scenario":null},{"value":"2,05E-03","module":"A2","scenario":null},{"value":"9,73E-04","module":"A3","scenario":null},{"value":"7,81E-05","module":"A4","scenario":null},{"value":"2,90E-03","module":"A5","scenario":null},{"value":"0,00E+00","module":"B1","scenario":null},{"value":"0,00E+00","module":"B2","scenario":null},{"value":"0,00E+00","module":"B3","scenario":null},{"value":"0,00E+00","module":"B4","scenario":null},{"value":"0,00E+00","module":"B5","scenario":null},{"value":"9,95E-04","module":"B6","scenario":null},{"value":"0,00E+00","module":"B7","scenario":null},{"value":"0,00E+00","module":"C1","scenario":null},{"value":"7,14E-05","module":"C2","scenario":null},{"value":"8,13E-05","module":"C3","scenario":null},{"value":"3,21E-05","module":"C4","scenario":null},{"value":"-1,70E-02","module":"D","scenario":null},{"value":"1,50E-01","module":"A1A3","scenario":null}]},{"parameter":"POCP","unit":"kg NMVOC-eq","values":[{"value":"4,23E-02","module":"A1","scenario":null},{"value":"1,58E-03","module":"A2","scenario":null},{"value":"6,93E-04","module":"A3","scenario":null},{"value":"8,73E-05","module":"A4","scenario":null},{"value":"9,17E-04","module":"A5","scenario":null},{"value":"0,00E+00","module":"B1","scenario":null},{"value":"0,00E+00","module":"B2","scenario":null},{"value":"0,00E+00","module":"B3","scenario":null},{"value":"0,00E+00","module":"B4","scenario":null},{"value":"0,00E+00","module":"B5","scenario":null},{"value":"5,02E-04","module":"B6","scenario":null},{"value":"0,00E+00","module":"B7","scenario":null},{"value":"0,00E+00","module":"C1","scenario":null},{"value":"7,64E-05","module":"C2","scenario":null},{"value":"9,73E-05","module":"C3","scenario":null},{"value":"4,06E-05","module":"C4","scenario":null},{"value":"-6,69E-03","module":"D","scenario":null},{"value":"4,46E-02","module":"A1A3","scenario":null}]},{"parameter":"ADPE","unit":"kg Sb-eq","values":[{"value":"6,98E-04","module":"A1","scenario":null},{"value":"2,09E-06","module":"A2","scenario":null},{"value":"1,36E-06","module":"A3","scenario":null},{"value":"2,63E-07","module":"A4","scenario":null},{"value":"1,33E-05","module":"A5","scenario":null},{"value":"0,00E+00","module":"B1","scenario":null},{"value":"0,00E+00","module":"B2","scenario":null},{"value":"0,00E+00","module":"B3","scenario":null},{"value":"0,00E+00","module":"B4","scenario":null},{"value":"0,00E+00","module":"B5","scenario":null},{"value":"1,82E-06","module":"B6","scenario":null},{"value":"0,00E+00","module":"B7","scenario":null},{"value":"0,00E+00","module":"C1","scenario":null},{"value":"3,83E-07","module":"C2","scenario":null},{"value":"3,64E-08","module":"C3","scenario":null},{"value":"3,17E-08","module":"C4","scenario":null},{"value":"-2,37E-05","module":"D","scenario":null},{"value":"7,01E-04","module":"A1A3","scenario":null}]},{"parameter":"ADPF","unit":"MJ","values":[{"value":"1,01E+02","module":"A1","scenario":null},{"value":"1,64E+00","module":"A2","scenario":null},{"value":"4,83E+00","module":"A3","scenario":null},{"value":"2,40E-01","module":"A4","scenario":null},{"value":"2,21E+00","module":"A5","scenario":null},{"value":"0,00E+00","module":"B1","scenario":null},{"value":"0,00E+00","module":"B2","scenario":null},{"value":"0,00E+00","module":"B3","scenario":null},{"value":"0,00E+00","module":"B4","scenario":null},{"value":"0,00E+00","module":"B5","scenario":null},{"value":"6,86E+00","module":"B6","scenario":null},{"value":"0,00E+00","module":"B7","scenario":null},{"value":"0,00E+00","module":"C1","scenario":null},{"value":"2,13E-01","module":"C2","scenario":null},{"value":"4,90E-02","module":"C3","scenario":null},{"value":"9,52E-02","module":"C4","scenario":null},{"value":"-2,34E+01","module":"D","scenario":null},{"value":"1,07E+02","module":"A1A3","scenario":null}]},{"parameter":"WDP","unit":"m3 world-eq. Deprived","values":[{"value":"1,61E+03","module":"A1","scenario":null},{"value":"1,11E+00","module":"A2","scenario":null},{"value":"2,56E+02","module":"A3","scenario":null},{"value":"1,84E-01","module":"A4","scenario":null},{"value":"3,85E+01","module":"A5","scenario":null},{"value":"0,00E+00","module":"B1","scenario":null},{"value":"0,00E+00","module":"B2","scenario":null},{"value":"0,00E+00","module":"B3","scenario":null},{"value":"0,00E+00","module":"B4","scenario":null},{"value":"0,00E+00","module":"B5","scenario":null},{"value":"3,81E+02","module":"B6","scenario":null},{"value":"0,00E+00","module":"B7","scenario":null},{"value":"0,00E+00","module":"C1","scenario":null},{"value":"2,03E-01","module":"C2","scenario":null},{"value":"3,04E-01","module":"C3","scenario":null},{"value":"1,77E+00","module":"C4","scenario":null},{"value":"-1,03E+03","module":"D","scenario":null},{"value":"1,87E+03","module":"A1A3","scenario":null}]},{"parameter":"EP-freshwater","unit":"kg P-eq","values":[{"value":"1,08E-03","module":"A1","scenario":null},{"value":"7,34E-07","module":"A2","scenario":null},{"value":"7,09E-06","module":"A3","scenario":null},{"value":"1,18E-07","module":"A4","scenario":null},{"value":"2,07E-05","module":"A5","scenario":null},{"value":"0,00E+00","module":"B1","scenario":null},{"value":"0,00E+00","module":"B2","scenario":null},{"value":"0,00E+00","module":"B3","scenario":null},{"value":"0,00E+00","module":"B4","scenario":null},{"value":"0,00E+00","module":"B5","scenario":null},{"value":"9,95E-06","module":"B6","scenario":null},{"value":"0,00E+00","module":"B7","scenario":null},{"value":"0,00E+00","module":"C1","scenario":null},{"value":"1,11E-07","module":"C2","scenario":null},{"value":"6,64E-08","module":"C3","scenario":null},{"value":"6,23E-08","module":"C4","scenario":null},{"value":"-1,03E-04","module":"D","scenario":null},{"value":"1,09E-03","module":"A1A3","scenario":null}]},{"parameter":"EP-marine","unit":"kg N-eq","values":[{"value":"1,14E-02","module":"A1","scenario":null},{"value":"5,39E-04","module":"A2","scenario":null},{"value":"2,26E-04","module":"A3","scenario":null},{"value":"2,65E-05","module":"A4","scenario":null},{"value":"2,57E-04","module":"A5","scenario":null},{"value":"0,00E+00","module":"B1","scenario":null},{"value":"0,00E+00","module":"B2","scenario":null},{"value":"0,00E+00","module":"B3","scenario":null},{"value":"0,00E+00","module":"B4","scenario":null},{"value":"0,00E+00","module":"B5","scenario":null},{"value":"1,57E-04","module":"B6","scenario":null},{"value":"0,00E+00","module":"B7","scenario":null},{"value":"0,00E+00","module":"C1","scenario":null},{"value":"2,43E-05","module":"C2","scenario":null},{"value":"3,89E-05","module":"C3","scenario":null},{"value":"3,18E-05","module":"C4","scenario":null},{"value":"-1,79E-03","module":"D","scenario":null},{"value":"1,22E-02","module":"A1A3","scenario":null}]},{"parameter":"EP-terrestrial","unit":"mol N-eq.","values":[{"value":"1,45E-01","module":"A1","scenario":null},{"value":"5,98E-03","module":"A2","scenario":null},{"value":"2,82E-03","module":"A3","scenario":null},{"value":"2,92E-04","module":"A4","scenario":null},{"value":"3,18E-03","module":"A5","scenario":null},{"value":"0,00E+00","module":"B1","scenario":null},{"value":"0,00E+00","module":"B2","scenario":null},{"value":"0,00E+00","module":"B3","scenario":null},{"value":"0,00E+00","module":"B4","scenario":null},{"value":"0,00E+00","module":"B5","scenario":null},{"value":"1,98E-03","module":"B6","scenario":null},{"value":"0,00E+00","module":"B7","scenario":null},{"value":"0,00E+00","module":"C1","scenario":null},{"value":"2,68E-04","module":"C2","scenario":null},{"value":"4,04E-04","module":"C3","scenario":null},{"value":"1,29E-04","module":"C4","scenario":null},{"value":"-2,06E-02","module":"D","scenario":null},{"value":"1,54E-01","module":"A1A3","scenario":null}]},{"parameter":"GWP-IOBC","unit":"kg CO2-eq","values":[{"value":"8,42E+00","module":"A1","scenario":null},{"value":"1,17E-01","module":"A2","scenario":null},{"value":"2,33E-01","module":"A3","scenario":null},{"value":"1,53E-02","module":"A4","scenario":null},{"value":"1,84E-01","module":"A5","scenario":null},{"value":"0,00E+00","module":"B1","scenario":null},{"value":"0,00E+00","module":"B2","scenario":null},{"value":"0,00E+00","module":"B3","scenario":null},{"value":"0,00E+00","module":"B4","scenario":null},{"value":"0,00E+00","module":"B5","scenario":null},{"value":"3,02E-01","module":"B6","scenario":null},{"value":"0,00E+00","module":"B7","scenario":null},{"value":"0,00E+00","module":"C1","scenario":null},{"value":"1,40E-02","module":"C2","scenario":null},{"value":"4,37E-01","module":"C3","scenario":null},{"value":"3,33E-03","module":"C4","scenario":null},{"value":"-1,79E+00","module":"D","scenario":null},{"value":"8,77E+00","module":"A1A3","scenario":null}]}],"additional_environmental_impact":[{"parameter":"PM","unit":"Disease incidence","values":[{"value":"7,07E-07","module":"A1","scenario":null},{"value":"5,88E-09","module":"A2","scenario":null},{"value":"9,90E-09","module":"A3","scenario":null},{"value":"1,36E-09","module":"A4","scenario":null},{"value":"1,47E-08","module":"A5","scenario":null},{"value":"0,00E+00","module":"B1","scenario":null},{"value":"0,00E+00","module":"B2","scenario":null},{"value":"0,00E+00","module":"B3","scenario":null},{"value":"0,00E+00","module":"B4","scenario":null},{"value":"0,00E+00","module":"B5","scenario":null},{"value":"4,46E-09","module":"B6","scenario":null},{"value":"0,00E+00","module":"B7","scenario":null},{"value":"0,00E+00","module":"C1","scenario":null},{"value":"1,02E-09","module":"C2","scenario":null},{"value":"3,47E-10","module":"C3","scenario":null},{"value":"5,91E-10","module":"C4","scenario":null},{"value":"-1,47E-07","module":"D","scenario":null},{"value":"7,23E-07","module":"A1A3","scenario":null}]},{"parameter":"ETP-fw","unit":"CTUe","values":[{"value":"1,17E+03","module":"A1","scenario":null},{"value":"1,10E+00","module":"A2","scenario":null},{"value":"4,11E+00","module":"A3","scenario":null},{"value":"1,75E-01","module":"A4","scenario":null},{"value":"2,42E+01","module":"A5","scenario":null},{"value":"0,00E+00","module":"B1","scenario":null},{"value":"0,00E+00","module":"B2","scenario":null},{"value":"0,00E+00","module":"B3","scenario":null},{"value":"0,00E+00","module":"B4","scenario":null},{"value":"0,00E+00","module":"B5","scenario":null},{"value":"4,83E+00","module":"B6","scenario":null},{"value":"0,00E+00","module":"B7","scenario":null},{"value":"0,00E+00","module":"C1","scenario":null},{"value":"1,57E-01","module":"C2","scenario":null},{"value":"6,29E-01","module":"C3","scenario":null},{"value":"1,03E+02","module":"C4","scenario":null},{"value":"-7,20E+01","module":"D","scenario":null},{"value":"1,18E+03","module":"A1A3","scenario":null}]},{"parameter":"HTP-c","unit":"CTUh","values":[{"value":"2,59E-08","module":"A1","scenario":null},{"value":"0,00E+00","module":"A2","scenario":null},{"value":"1,02E-10","module":"A3","scenario":null},{"value":"0,00E+00","module":"A4","scenario":null},{"value":"5,07E-10","module":"A5","scenario":null},{"value":"0,00E+00","module":"B1","scenario":null},{"value":"0,00E+00","module":"B2","scenario":null},{"value":"0,00E+00","module":"B3","scenario":null},{"value":"0,00E+00","module":"B4","scenario":null},{"value":"0,00E+00","module":"B5","scenario":null},{"value":"1,21E-10","module":"B6","scenario":null},{"value":"0,00E+00","module":"B7","scenario":null},{"value":"0,00E+00","module":"C1","scenario":null},{"value":"0,00E+00","module":"C2","scenario":null},{"value":"2,00E-11","module":"C3","scenario":null},{"value":"5,00E-12","module":"C4","scenario":null},{"value":"-5,18E-09","module":"D","scenario":null},{"value":"2,60E-08","module":"A1A3","scenario":null}]},{"parameter":"HTP-nc","unit":"CTUh","values":[{"value":"1,35E-06","module":"A1","scenario":null},{"value":"1,20E-09","module":"A2","scenario":null},{"value":"2,59E-09","module":"A3","scenario":null},{"value":"1,70E-10","module":"A4","scenario":null},{"value":"2,56E-08","module":"A5","scenario":null},{"value":"0,00E+00","module":"B1","scenario":null},{"value":"0,00E+00","module":"B2","scenario":null},{"value":"0,00E+00","module":"B3","scenario":null},{"value":"0,00E+00","module":"B4","scenario":null},{"value":"0,00E+00","module":"B5","scenario":null},{"value":"3,11E-09","module":"B6","scenario":null},{"value":"0,00E+00","module":"B7","scenario":null},{"value":"0,00E+00","module":"C1","scenario":null},{"value":"1,70E-10","module":"C2","scenario":null},{"value":"8,76E-10","module":"C3","scenario":null},{"value":"1,15E-10","module":"C4","scenario":null},{"value":"-1,07E-07","module":"D","scenario":null},{"value":"1,35E-06","module":"A1A3","scenario":null}]},{"parameter":"SQP","unit":"-","values":[{"value":"3,91E+01","module":"A1","scenario":null},{"value":"7,56E-01","module":"A2","scenario":null},{"value":"5,54E+00","module":"A3","scenario":null},{"value":"2,75E-01","module":"A4","scenario":null},{"value":"9,57E-01","module":"A5","scenario":null},{"value":"0,00E+00","module":"B1","scenario":null},{"value":"0,00E+00","module":"B2","scenario":null},{"value":"0,00E+00","module":"B3","scenario":null},{"value":"0,00E+00","module":"B4","scenario":null},{"value":"0,00E+00","module":"B5","scenario":null},{"value":"4,18E+00","module":"B6","scenario":null},{"value":"0,00E+00","module":"B7","scenario":null},{"value":"0,00E+00","module":"C1","scenario":null},{"value":"1,47E-01","module":"C2","scenario":null},{"value":"8,33E-03","module":"C3","scenario":null},{"value":"2,47E-01","module":"C4","scenario":null},{"value":"-3,11E+00","module":"D","scenario":null},{"value":"4,54E+01","module":"A1A3","scenario":null}]},{"parameter":"IRP","unit":"kBq U235-eq","values":[{"value":"2,82E-01","module":"A1","scenario":null},{"value":"7,15E-03","module":"A2","scenario":null},{"value":"1,14E-01","module":"A3","scenario":null},{"value":"1,05E-03","module":"A4","scenario":null},{"value":"8,71E-03","module":"A5","scenario":null},{"value":"0,00E+00","module":"B1","scenario":null},{"value":"0,00E+00","module":"B2","scenario":null},{"value":"0,00E+00","module":"B3","scenario":null},{"value":"0,00E+00","module":"B4","scenario":null},{"value":"0,00E+00","module":"B5","scenario":null},{"value":"1,69E-01","module":"B6","scenario":null},{"value":"0,00E+00","module":"B7","scenario":null},{"value":"0,00E+00","module":"C1","scenario":null},{"value":"9,31E-04","module":"C2","scenario":null},{"value":"1,15E-04","module":"C3","scenario":null},{"value":"5,63E-04","module":"C4","scenario":null},{"value":"-1,02E-01","module":"D","scenario":null},{"value":"4,03E-01","module":"A1A3","scenario":null}]}],"resource_use":[{"parameter":"PERE","unit":"MJ","values":[{"value":"1,84E+01","module":"A1","scenario":null},{"value":"1,88E-02","module":"A2","scenario":null},{"value":"2,00E+00","module":"A3","scenario":null},{"value":"3,02E-03","module":"A4","scenario":null},{"value":"4,14E-01","module":"A5","scenario":null},{"value":"0,00E+00","module":"B1","scenario":null},{"value":"0,00E+00","module":"B2","scenario":null},{"value":"0,00E+00","module":"B3","scenario":null},{"value":"0,00E+00","module":"B4","scenario":null},{"value":"0,00E+00","module":"B5","scenario":null},{"value":"2,13E+00","module":"B6","scenario":null},{"value":"0,00E+00","module":"B7","scenario":null},{"value":"0,00E+00","module":"C1","scenario":null},{"value":"3,01E-03","module":"C2","scenario":null},{"value":"2,47E-03","module":"C3","scenario":null},{"value":"9,57E-03","module":"C4","scenario":null},{"value":"-1,05E+01","module":"D","scenario":null},{"value":"2,05E+01","module":"A1A3","scenario":null}]},{"parameter":"PERM","unit":"","values":[{"value":"2,27E+00","module":"A1","scenario":null},{"value":"0,00E+00","module":"A2","scenario":null},{"value":"0,00E+00","module":"A3","scenario":null},{"value":"0,00E+00","module":"A4","scenario":null},{"value":"-2,22E+00","module":"A5","scenario":null},{"value":"0,00E+00","module":"B1","scenario":null},{"value":"0,00E+00","module":"B2","scenario":null},{"value":"0,00E+00","module":"B3","scenario":null},{"value":"0,00E+00","module":"B4","scenario":null},{"value":"0,00E+00","module":"B5","scenario":null},{"value":"0,00E+00","module":"B6","scenario":null},{"value":"0,00E+00","module":"B7","scenario":null},{"value":"0,00E+00","module":"C1","scenario":null},{"value":"0,00E+00","module":"C2","scenario":null},{"value":"0,00E+00","module":"C3","scenario":null},{"value":"0,00E+00","module":"C4","scenario":null},{"value":"0,00E+00","module":"D","scenario":null},{"value":"2,27E+00","module":"A1A3","scenario":null}]},{"parameter":"PERT","unit":"MJ","values":[{"value":"2,07E+01","module":"A1","scenario":null},{"value":"1,88E-02","module":"A2","scenario":null},{"value":"2,00E+00","module":"A3","scenario":null},{"value":"3,02E-03","module":"A4","scenario":null},{"value":"-1,81E+00","module":"A5","scenario":null},{"value":"0,00E+00","module":"B1","scenario":null},{"value":"0,00E+00","module":"B2","scenario":null},{"value":"0,00E+00","module":"B3","scenario":null},{"value":"0,00E+00","module":"B4","scenario":null},{"value":"0,00E+00","module":"B5","scenario":null},{"value":"2,13E+00","module":"B6","scenario":null},{"value":"0,00E+00","module":"B7","scenario":null},{"value":"0,00E+00","module":"C1","scenario":null},{"value":"3,01E-03","module":"C2","scenario":null},{"value":"2,47E-03","module":"C3","scenario":null},{"value":"9,57E-03","module":"C4","scenario":null},{"value":"-1,05E+01","module":"D","scenario":null},{"value":"2,27E+01","module":"A1A3","scenario":null}]},{"parameter":"PENRE","unit":"MJ","values":[{"value":"9,26E+01","module":"A1","scenario":null},{"value":"1,64E+00","module":"A2","scenario":null},{"value":"4,99E+00","module":"A3","scenario":null},{"value":"2,40E-01","module":"A4","scenario":null},{"value":"2,06E+00","module":"A5","scenario":null},{"value":"0,00E+00","module":"B1","scenario":null},{"value":"0,00E+00","module":"B2","scenario":null},{"value":"0,00E+00","module":"B3","scenario":null},{"value":"0,00E+00","module":"B4","scenario":null},{"value":"0,00E+00","module":"B5","scenario":null},{"value":"7,11E+00","module":"B6","scenario":null},{"value":"0,00E+00","module":"B7","scenario":null},{"value":"0,00E+00","module":"C1","scenario":null},{"value":"2,13E-01","module":"C2","scenario":null},{"value":"4,90E-02","module":"C3","scenario":null},{"value":"9,52E-02","module":"C4","scenario":null},{"value":"-2,34E+01","module":"D","scenario":null},{"value":"9,93E+01","module":"A1A3","scenario":null}]},{"parameter":"PENRM","unit":"MJ","values":[{"value":"8,50E+00","module":"A1","scenario":null},{"value":"0,00E+00","module":"A2","scenario":null},{"value":"0,00E+00","module":"A3","scenario":null},{"value":"0,00E+00","module":"A4","scenario":null},{"value":"1,52E-02","module":"A5","scenario":null},{"value":"0,00E+00","module":"B1","scenario":null},{"value":"0,00E+00","module":"B2","scenario":null},{"value":"0,00E+00","module":"B3","scenario":null},{"value":"0,00E+00","module":"B4","scenario":null},{"value":"0,00E+00","module":"B5","scenario":null},{"value":"0,00E+00","module":"B6","scenario":null},{"value":"0,00E+00","module":"B7","scenario":null},{"value":"0,00E+00","module":"C1","scenario":null},{"value":"0,00E+00","module":"C2","scenario":null},{"value":"-7,74E+00","module":"C3","scenario":null},{"value":"0,00E+00","module":"C4","scenario":null},{"value":"0,00E+00","module":"D","scenario":null},{"value":"8,50E+00","module":"A1A3","scenario":null}]},{"parameter":"PENRT","unit":"MJ","values":[{"value":"1,01E+02","module":"A1","scenario":null},{"value":"1,64E+00","module":"A2","scenario":null},{"value":"4,99E+00","module":"A3","scenario":null},{"value":"2,40E-01","module":"A4","scenario":null},{"value":"2,07E+00","module":"A5","scenario":null},{"value":"0,00E+00","module":"B1","scenario":null},{"value":"0,00E+00","module":"B2","scenario":null},{"value":"0,00E+00","module":"B3","scenario":null},{"value":"0,00E+00","module":"B4","scenario":null},{"value":"0,00E+00","module":"B5","scenario":null},{"value":"7,11E+00","module":"B6","scenario":null},{"value":"0,00E+00","module":"B7","scenario":null},{"value":"0,00E+00","module":"C1","scenario":null},{"value":"2,13E-01","module":"C2","scenario":null},{"value":"-7,69E+00","module":"C3","scenario":null},{"value":"9,52E-02","module":"C4","scenario":null},{"value":"-2,34E+01","module":"D","scenario":null},{"value":"1,08E+02","module":"A1A3","scenario":null}]},{"parameter":"SM","unit":"kg","values":[{"value":"1,33E-01","module":"A1","scenario":null},{"value":"0,00E+00","module":"A2","scenario":null},{"value":"2,96E-03","module":"A3","scenario":null},{"value":"0,00E+00","module":"A4","scenario":null},{"value":"2,63E-03","module":"A5","scenario":null},{"value":"0,00E+00","module":"B1","scenario":null},{"value":"0,00E+00","module":"B2","scenario":null},{"value":"0,00E+00","module":"B3","scenario":null},{"value":"0,00E+00","module":"B4","scenario":null},{"value":"0,00E+00","module":"B5","scenario":null},{"value":"0,00E+00","module":"B6","scenario":null},{"value":"0,00E+00","module":"B7","scenario":null},{"value":"0,00E+00","module":"C1","scenario":null},{"value":"0,00E+00","module":"C2","scenario":null},{"value":"0,00E+00","module":"C3","scenario":null},{"value":"8,49E-04","module":"C4","scenario":null},{"value":"8,15E-03","module":"D","scenario":null},{"value":"1,36E-01","module":"A1A3","scenario":null}]},{"parameter":"RSF","unit":"MJ","values":[{"value":"1,18E-01","module":"A1","scenario":null},{"value":"6,59E-04","module":"A2","scenario":null},{"value":"4,06E-02","module":"A3","scenario":null},{"value":"1,06E-04","module":"A4","scenario":null},{"value":"3,37E-03","module":"A5","scenario":null},{"value":"0,00E+00","module":"B1","scenario":null},{"value":"0,00E+00","module":"B2","scenario":null},{"value":"0,00E+00","module":"B3","scenario":null},{"value":"0,00E+00","module":"B4","scenario":null},{"value":"0,00E+00","module":"B5","scenario":null},{"value":"2,49E-02","module":"B6","scenario":null},{"value":"0,00E+00","module":"B7","scenario":null},{"value":"0,00E+00","module":"C1","scenario":null},{"value":"1,08E-04","module":"C2","scenario":null},{"value":"5,49E-05","module":"C3","scenario":null},{"value":"1,99E-04","module":"C4","scenario":null},{"value":"-2,98E-03","module":"D","scenario":null},{"value":"1,59E-01","module":"A1A3","scenario":null}]},{"parameter":"NRSF","unit":"MJ","values":[{"value":"6,81E-02","module":"A1","scenario":null},{"value":"1,95E-03","module":"A2","scenario":null},{"value":"5,44E-02","module":"A3","scenario":null},{"value":"3,54E-04","module":"A4","scenario":null},{"value":"3,08E-03","module":"A5","scenario":null},{"value":"0,00E+00","module":"B1","scenario":null},{"value":"0,00E+00","module":"B2","scenario":null},{"value":"0,00E+00","module":"B3","scenario":null},{"value":"0,00E+00","module":"B4","scenario":null},{"value":"0,00E+00","module":"B5","scenario":null},{"value":"7,96E-02","module":"B6","scenario":null},{"value":"0,00E+00","module":"B7","scenario":null},{"value":"0,00E+00","module":"C1","scenario":null},{"value":"3,84E-04","module":"C2","scenario":null},{"value":"0,00E+00","module":"C3","scenario":null},{"value":"1,86E-04","module":"C4","scenario":null},{"value":"-1,16E-01","module":"D","scenario":null},{"value":"1,24E-01","module":"A1A3","scenario":null}]},{"parameter":"FW","unit":"m3","values":[{"value":"1,71E-01","module":"A1","scenario":null},{"value":"1,39E-04","module":"A2","scenario":null},{"value":"6,16E-03","module":"A3","scenario":null},{"value":"2,73E-05","module":"A4","scenario":null},{"value":"3,59E-03","module":"A5","scenario":null},{"value":"0,00E+00","module":"B1","scenario":null},{"value":"0,00E+00","module":"B2","scenario":null},{"value":"0,00E+00","module":"B3","scenario":null},{"value":"0,00E+00","module":"B4","scenario":null},{"value":"0,00E+00","module":"B5","scenario":null},{"value":"6,82E-03","module":"B6","scenario":null},{"value":"0,00E+00","module":"B7","scenario":null},{"value":"0,00E+00","module":"C1","scenario":null},{"value":"2,24E-05","module":"C2","scenario":null},{"value":"3,58E-04","module":"C3","scenario":null},{"value":"1,22E-04","module":"C4","scenario":null},{"value":"-4,84E-02","module":"D","scenario":null},{"value":"1,77E-01","module":"A1A3","scenario":null}]}],"end_of_life_waste":[{"parameter":"HWD","unit":"kg","values":[{"value":"5,96E-02","module":"A1","scenario":null},{"value":"7,77E-05","module":"A2","scenario":null},{"value":"3,09E-03","module":"A3","scenario":null},{"value":"1,31E-05","module":"A4","scenario":null},{"value":"1,41E-03","module":"A5","scenario":null},{"value":"0,00E+00","module":"B1","scenario":null},{"value":"0,00E+00","module":"B2","scenario":null},{"value":"0,00E+00","module":"B3","scenario":null},{"value":"0,00E+00","module":"B4","scenario":null},{"value":"0,00E+00","module":"B5","scenario":null},{"value":"3,79E-04","module":"B6","scenario":null},{"value":"0,00E+00","module":"B7","scenario":null},{"value":"0,00E+00","module":"C1","scenario":null},{"value":"1,09E-05","module":"C2","scenario":null},{"value":"0,00E+00","module":"C3","scenario":null},{"value":"7,86E-03","module":"C4","scenario":null},{"value":"7,23E-03","module":"D","scenario":null},{"value":"6,27E-02","module":"A1A3","scenario":null}]},{"parameter":"NHWD","unit":"kg","values":[{"value":"1,78E+00","module":"A1","scenario":null},{"value":"4,77E-02","module":"A2","scenario":null},{"value":"5,15E-02","module":"A3","scenario":null},{"value":"2,09E-02","module":"A4","scenario":null},{"value":"2,25E-01","module":"A5","scenario":null},{"value":"0,00E+00","module":"B1","scenario":null},{"value":"0,00E+00","module":"B2","scenario":null},{"value":"0,00E+00","module":"B3","scenario":null},{"value":"0,00E+00","module":"B4","scenario":null},{"value":"0,00E+00","module":"B5","scenario":null},{"value":"1,94E-02","module":"B6","scenario":null},{"value":"0,00E+00","module":"B7","scenario":null},{"value":"0,00E+00","module":"C1","scenario":null},{"value":"1,02E-02","module":"C2","scenario":null},{"value":"0,00E+00","module":"C3","scenario":null},{"value":"3,40E-01","module":"C4","scenario":null},{"value":"-5,43E-01","module":"D","scenario":null},{"value":"1,88E+00","module":"A1A3","scenario":null}]},{"parameter":"RWD","unit":"kg","values":[{"value":"2,69E-04","module":"A1","scenario":null},{"value":"1,13E-05","module":"A2","scenario":null},{"value":"5,30E-05","module":"A3","scenario":null},{"value":"1,64E-06","module":"A4","scenario":null},{"value":"6,90E-06","module":"A5","scenario":null},{"value":"0,00E+00","module":"B1","scenario":null},{"value":"0,00E+00","module":"B2","scenario":null},{"value":"0,00E+00","module":"B3","scenario":null},{"value":"0,00E+00","module":"B4","scenario":null},{"value":"0,00E+00","module":"B5","scenario":null},{"value":"7,72E-05","module":"B6","scenario":null},{"value":"0,00E+00","module":"B7","scenario":null},{"value":"0,00E+00","module":"C1","scenario":null},{"value":"1,45E-06","module":"C2","scenario":null},{"value":"0,00E+00","module":"C3","scenario":null},{"value":"6,49E-07","module":"C4","scenario":null},{"value":"-9,53E-05","module":"D","scenario":null},{"value":"3,33E-04","module":"A1A3","scenario":null}]}],"end_of_life_flow":[{"parameter":"CRU","unit":"kg","values":[{"value":"0,00E+00","module":"A1","scenario":null},{"value":"0,00E+00","module":"A2","scenario":null},{"value":"0,00E+00","module":"A3","scenario":null},{"value":"0,00E+00","module":"A4","scenario":null},{"value":"0,00E+00","module":"A5","scenario":null},{"value":"0,00E+00","module":"B1","scenario":null},{"value":"0,00E+00","module":"B2","scenario":null},{"value":"0,00E+00","module":"B3","scenario":null},{"value":"0,00E+00","module":"B4","scenario":null},{"value":"0,00E+00","module":"B5","scenario":null},{"value":"0,00E+00","module":"B6","scenario":null},{"value":"0,00E+00","module":"B7","scenario":null},{"value":"0,00E+00","module":"C1","scenario":null},{"value":"0,00E+00","module":"C2","scenario":null},{"value":"0,00E+00","module":"C3","scenario":null},{"value":"0,00E+00","module":"C4","scenario":null},{"value":"0,00E+00","module":"D","scenario":null},{"value":"0,00E+00","module":"A1A3","scenario":null}]},{"parameter":"MFR","unit":"kg","values":[{"value":"6,49E-04","module":"A1","scenario":null},{"value":"0,00E+00","module":"A2","scenario":null},{"value":"6,61E-02","module":"A3","scenario":null},{"value":"0,00E+00","module":"A4","scenario":null},{"value":"8,29E-03","module":"A5","scenario":null},{"value":"0,00E+00","module":"B1","scenario":null},{"value":"0,00E+00","module":"B2","scenario":null},{"value":"0,00E+00","module":"B3","scenario":null},{"value":"0,00E+00","module":"B4","scenario":null},{"value":"0,00E+00","module":"B5","scenario":null},{"value":"0,00E+00","module":"B6","scenario":null},{"value":"0,00E+00","module":"B7","scenario":null},{"value":"0,00E+00","module":"C1","scenario":null},{"value":"0,00E+00","module":"C2","scenario":null},{"value":"3,40E-01","module":"C3","scenario":null},{"value":"1,69E-05","module":"C4","scenario":null},{"value":"-3,19E-04","module":"D","scenario":null},{"value":"6,67E-02","module":"A1A3","scenario":null}]},{"parameter":"MER","unit":"kg","values":[{"value":"3,45E-04","module":"A1","scenario":null},{"value":"0,00E+00","module":"A2","scenario":null},{"value":"6,47E-07","module":"A3","scenario":null},{"value":"0,00E+00","module":"A4","scenario":null},{"value":"1,83E-01","module":"A5","scenario":null},{"value":"0,00E+00","module":"B1","scenario":null},{"value":"0,00E+00","module":"B2","scenario":null},{"value":"0,00E+00","module":"B3","scenario":null},{"value":"0,00E+00","module":"B4","scenario":null},{"value":"0,00E+00","module":"B5","scenario":null},{"value":"0,00E+00","module":"B6","scenario":null},{"value":"0,00E+00","module":"B7","scenario":null},{"value":"0,00E+00","module":"C1","scenario":null},{"value":"0,00E+00","module":"C2","scenario":null},{"value":"1,71E-01","module":"C3","scenario":null},{"value":"2,14E-05","module":"C4","scenario":null},{"value":"-4,20E-05","module":"D","scenario":null},{"value":"3,46E-04","module":"A1A3","scenario":null}]},{"parameter":"EEE","unit":"MJ","values":[{"value":"9,39E-04","module":"A1","scenario":null},{"value":"0,00E+00","module":"A2","scenario":null},{"value":"2,02E-02","module":"A3","scenario":null},{"value":"0,00E+00","module":"A4","scenario":null},{"value":"1,31E-01","module":"A5","scenario":null},{"value":"0,00E+00","module":"B1","scenario":null},{"value":"0,00E+00","module":"B2","scenario":null},{"value":"0,00E+00","module":"B3","scenario":null},{"value":"0,00E+00","module":"B4","scenario":null},{"value":"0,00E+00","module":"B5","scenario":null},{"value":"0,00E+00","module":"B6","scenario":null},{"value":"0,00E+00","module":"B7","scenario":null},{"value":"0,00E+00","module":"C1","scenario":null},{"value":"0,00E+00","module":"C2","scenario":null},{"value":"2,83E-01","module":"C3","scenario":null},{"value":"2,11E-04","module":"C4","scenario":null},{"value":"-1,03E-04","module":"D","scenario":null},{"value":"2,11E-02","module":"A1A3","scenario":null}]},{"parameter":"EET","unit":"MJ","values":[{"value":"1,42E-02","module":"A1","scenario":null},{"value":"0,00E+00","module":"A2","scenario":null},{"value":"3,05E-01","module":"A3","scenario":null},{"value":"0,00E+00","module":"A4","scenario":null},{"value":"1,99E+00","module":"A5","scenario":null},{"value":"0,00E+00","module":"B1","scenario":null},{"value":"0,00E+00","module":"B2","scenario":null},{"value":"0,00E+00","module":"B3","scenario":null},{"value":"0,00E+00","module":"B4","scenario":null},{"value":"0,00E+00","module":"B5","scenario":null},{"value":"0,00E+00","module":"B6","scenario":null},{"value":"0,00E+00","module":"B7","scenario":null},{"value":"0,00E+00","module":"C1","scenario":null},{"value":"0,00E+00","module":"C2","scenario":null},{"value":"4,27E+00","module":"C3","scenario":null},{"value":"3,19E-03","module":"C4","scenario":null},{"value":"-1,56E-03","module":"D","scenario":null},{"value":"3,19E-01","module":"A1A3","scenario":null}]}]}