{"product_name":"Task chair Salida","epd_id":"NEPD-3608-2543-EN","declared_unit":{"unit":"stk","amount":1},"compliance":["EN 15804","ISO 14025","ISO 21930"],"producer_name":"Kinnarps AB","environmental_impact":[{"parameter":"GWP-total","unit":"kg CO2-eq","values":[{"value":"1,14E+02","module":"A1","scenario":null},{"value":"2,49E+00","module":"A2","scenario":null},{"value":"2,35E+00","module":"A3","scenario":null},{"value":"1,90E-01","module":"A4","scenario":null},{"value":"1,18E+02","module":"A1A3","scenario":null}]},{"parameter":"ODP","unit":"kg CFC11-eq","values":[{"value":"3,45E-06","module":"A1","scenario":null},{"value":"4,48E-07","module":"A2","scenario":null},{"value":"3,00E-06","module":"A3","scenario":null},{"value":"3,06E-08","module":"A4","scenario":null},{"value":"6,89E-06","module":"A1A3","scenario":null}]},{"parameter":"AP","unit":"mol H+-eq","values":[{"value":"5,74E-01","module":"A1","scenario":null},{"value":"1,72E-02","module":"A2","scenario":null},{"value":"1,21E-02","module":"A3","scenario":null},{"value":"7,70E-04","module":"A4","scenario":null},{"value":"6,04E-01","module":"A1A3","scenario":null}]},{"parameter":"EP","unit":"kg PO_4^3-eq","values":[{"value":"7,41E-02","module":"A1","scenario":null},{"value":"2,05E-03","module":"A2","scenario":null},{"value":"2,56E-03","module":"A3","scenario":null},{"value":"1,14E-04","module":"A4","scenario":null},{"value":"7,87E-02","module":"A1A3","scenario":null}]},{"parameter":"POCP","unit":"kg NMVOC-eq","values":[{"value":"3,33E-02","module":"A1","scenario":null},{"value":"6,96E-04","module":"A2","scenario":null},{"value":"3,21E-03","module":"A3","scenario":null},{"value":"6,94E-05","module":"A4","scenario":null},{"value":"3,72E-02","module":"A1A3","scenario":null}]},{"parameter":"ADPE","unit":"kg Sb-eq","values":[{"value":"4,08E-03","module":"A1","scenario":null},{"value":"3,09E-05","module":"A2","scenario":null},{"value":"4,91E-05","module":"A3","scenario":null},{"value":"2,41E-05","module":"A4","scenario":null},{"value":"4,16E-03","module":"A1A3","scenario":null}]},{"parameter":"ADPF","unit":"MJ","values":[{"value":"1,14E+03","module":"A1","scenario":null},{"value":"3,75E+01","module":"A2","scenario":null},{"value":"2,08E+01","module":"A3","scenario":null},{"value":"3,84E+00","module":"A4","scenario":null},{"value":"1,20E+03","module":"A1A3","scenario":null}]}],"additional_environmental_impact":[],"resource_use":[{"parameter":"PERE","unit":"MJ","values":[{"value":"1,12E+02","module":"A1","scenario":null},{"value":"7,49E-01","module":"A2","scenario":null},{"value":"1,18E+02","module":"A3","scenario":null},{"value":"1,90E-01","module":"A4","scenario":null},{"value":"2,30E+02","module":"A1A3","scenario":null}]},{"parameter":"PERM","unit":"","values":[{"value":"8,37E+00","module":"A1","scenario":null},{"value":"0,00E+00","module":"A2","scenario":null},{"value":"0,00E+00","module":"A3","scenario":null},{"value":"0,00E+00","module":"A4","scenario":null},{"value":"8,37E+00","module":"A1A3","scenario":null}]},{"parameter":"PERT","unit":"MJ","values":[{"value":"1,20E+02","module":"A1","scenario":null},{"value":"7,49E-01","module":"A2","scenario":null},{"value":"1,18E+02","module":"A3","scenario":null},{"value":"1,90E-01","module":"A4","scenario":null},{"value":"2,38E+02","module":"A1A3","scenario":null}]},{"parameter":"PENRE","unit":"MJ","values":[{"value":"1,33E+03","module":"A1","scenario":null},{"value":"3,88E+01","module":"A2","scenario":null},{"value":"3,97E+02","module":"A3","scenario":null},{"value":"4,19E+00","module":"A4","scenario":null},{"value":"1,77E+03","module":"A1A3","scenario":null}]},{"parameter":"PENRM","unit":"MJ","values":[{"value":"3,03E+02","module":"A1","scenario":null},{"value":"0,00E+00","module":"A2","scenario":null},{"value":"0,00E+00","module":"A3","scenario":null},{"value":"0,00E+00","module":"A4","scenario":null},{"value":"3,03E+02","module":"A1A3","scenario":null}]},{"parameter":"PENRT","unit":"MJ","values":[{"value":"1,64E+03","module":"A1","scenario":null},{"value":"3,88E+01","module":"A2","scenario":null},{"value":"3,97E+02","module":"A3","scenario":null},{"value":"4,14E+00","module":"A4","scenario":null},{"value":"2,07E+03","module":"A1A3","scenario":null}]},{"parameter":"SM","unit":"kg","values":[{"value":"2,52E+00","module":"A1","scenario":null},{"value":"2,44E-01","module":"A2","scenario":null},{"value":"8,42E-03","module":"A3","scenario":null},{"value":"2,25E-01","module":"A4","scenario":null},{"value":"2,77E+00","module":"A1A3","scenario":null}]},{"parameter":"RSF","unit":"MJ","values":[{"value":"0,00E+00","module":"A1","scenario":null},{"value":"6,64E-03","module":"A2","scenario":null},{"value":"2,83E-02","module":"A3","scenario":null},{"value":"6,16E-03","module":"A4","scenario":null},{"value":"3,49E-02","module":"A1A3","scenario":null}]},{"parameter":"NRSF","unit":"MJ","values":[{"value":"0,00E+00","module":"A1","scenario":null},{"value":"2,27E-02","module":"A2","scenario":null},{"value":"1,89E-01","module":"A3","scenario":null},{"value":"2,12E-02","module":"A4","scenario":null},{"value":"2,12E-01","module":"A1A3","scenario":null}]},{"parameter":"FW","unit":"m3","values":[{"value":"7,23E-01","module":"A1","scenario":null},{"value":"7,90E-03","module":"A2","scenario":null},{"value":"1,46E-01","module":"A3","scenario":null},{"value":"1,71E-03","module":"A4","scenario":null},{"value":"8,77E-01","module":"A1A3","scenario":null}]}],"end_of_life_waste":[{"parameter":"HWD","unit":"kg","values":[{"value":"1,81E-02","module":"A1","scenario":null},{"value":"6,71E-04","module":"A2","scenario":null},{"value":"1,56E-01","module":"A3","scenario":null},{"value":"5,87E-04","module":"A4","scenario":null},{"value":"1,75E-01","module":"A1A3","scenario":null}]},{"parameter":"NHWD","unit":"kg","values":[{"value":"6,11E+01","module":"A1","scenario":null},{"value":"2,23E+00","module":"A2","scenario":null},{"value":"1,12E+00","module":"A3","scenario":null},{"value":"6,23E-01","module":"A4","scenario":null},{"value":"6,45E+01","module":"A1A3","scenario":null}]},{"parameter":"RWD","unit":"kg","values":[{"value":"2,12E-03","module":"A1","scenario":null},{"value":"2,51E-04","module":"A2","scenario":null},{"value":"6,53E-03","module":"A3","scenario":null},{"value":"1,68E-05","module":"A4","scenario":null},{"value":"8,90E-03","module":"A1A3","scenario":null}]}],"end_of_life_flow":[{"parameter":"CRU","unit":"kg","values":[{"value":"0,00E+00","module":"A1","scenario":null},{"value":"0,00E+00","module":"A2","scenario":null},{"value":"0,00E+00","module":"A3","scenario":null},{"value":"0,00E+00","module":"A4","scenario":null},{"value":"0,00E+00","module":"A1A3","scenario":null}]},{"parameter":"MFR","unit":"kg","values":[{"value":"0,00E+00","module":"A1","scenario":null},{"value":"4,35E-03","module":"A2","scenario":null},{"value":"2,16E+00","module":"A3","scenario":null},{"value":"4,03E-03","module":"A4","scenario":null},{"value":"2,17E+00","module":"A1A3","scenario":null}]},{"parameter":"MER","unit":"kg","values":[{"value":"0,00E+00","module":"A1","scenario":null},{"value":"7,69E-05","module":"A2","scenario":null},{"value":"1,83E-03","module":"A3","scenario":null},{"value":"7,14E-05","module":"A4","scenario":null},{"value":"1,91E-03","module":"A1A3","scenario":null}]},{"parameter":"EEE","unit":"MJ","values":[{"value":"0,00E+00","module":"A1","scenario":null},{"value":"5,76E-04","module":"A2","scenario":null},{"value":"3,03E+00","module":"A3","scenario":null},{"value":"5,06E-04","module":"A4","scenario":null},{"value":"3,03E+00","module":"A1A3","scenario":null}]},{"parameter":"EET","unit":"MJ","values":[{"value":"0,00E+00","module":"A1","scenario":null},{"value":"8,71E-03","module":"A2","scenario":null},{"value":"3,30E+01","module":"A3","scenario":null},{"value":"7,66E-03","module":"A4","scenario":null},{"value":"3,30E+01","module":"A1A3","scenario":null}]}]}