{"product_name":"RQ - H05Z1-K 0,5","epd_id":"NEPD-8908-8569","declared_unit":{"unit":"m","amount":1},"compliance":["EN 15804+A2","ISO 14025","ISO 21930"],"producer_name":"Amokabel AB","environmental_impact":[{"parameter":"GWP-total","unit":"kg CO2-eq","values":[{"value":"2,94E-02","module":"A1","scenario":null},{"value":"8,78E-04","module":"A2","scenario":null},{"value":"7,06E-05","module":"A3","scenario":null},{"value":"3,83E-04","module":"A4","scenario":null},{"value":"3,69E-03","module":"A5","scenario":null},{"value":"0,00E+00","module":"C1","scenario":null},{"value":"1,67E-04","module":"C2","scenario":null},{"value":"8,51E-03","module":"C3","scenario":null},{"value":"3,51E-04","module":"C4","scenario":null},{"value":"-4,49E-03","module":"D","scenario":null},{"value":"3,04E-02","module":"A1A3","scenario":null}]},{"parameter":"GWP-fossil","unit":"kg CO2-eq","values":[{"value":"3,25E-02","module":"A1","scenario":null},{"value":"8,77E-04","module":"A2","scenario":null},{"value":"6,87E-05","module":"A3","scenario":null},{"value":"3,82E-04","module":"A4","scenario":null},{"value":"5,54E-05","module":"A5","scenario":null},{"value":"0,00E+00","module":"C1","scenario":null},{"value":"1,67E-04","module":"C2","scenario":null},{"value":"8,51E-03","module":"C3","scenario":null},{"value":"3,51E-04","module":"C4","scenario":null},{"value":"-4,45E-03","module":"D","scenario":null},{"value":"3,34E-02","module":"A1A3","scenario":null}]},{"parameter":"GWP-biogenic","unit":"kg CO2-eq","values":[{"value":"-3,10E-03","module":"A1","scenario":null},{"value":"3,32E-07","module":"A2","scenario":null},{"value":"1,42E-06","module":"A3","scenario":null},{"value":"1,58E-07","module":"A4","scenario":null},{"value":"3,64E-03","module":"A5","scenario":null},{"value":"0,00E+00","module":"C1","scenario":null},{"value":"6,90E-08","module":"C2","scenario":null},{"value":"6,89E-08","module":"C3","scenario":null},{"value":"3,16E-08","module":"C4","scenario":null},{"value":"-1,95E-05","module":"D","scenario":null},{"value":"-3,10E-03","module":"A1A3","scenario":null}]},{"parameter":"GWP-luluc","unit":"kg CO2-eq","values":[{"value":"3,04E-05","module":"A1","scenario":null},{"value":"3,66E-07","module":"A2","scenario":null},{"value":"4,20E-07","module":"A3","scenario":null},{"value":"1,36E-07","module":"A4","scenario":null},{"value":"1,50E-08","module":"A5","scenario":null},{"value":"0,00E+00","module":"C1","scenario":null},{"value":"5,93E-08","module":"C2","scenario":null},{"value":"1,01E-08","module":"C3","scenario":null},{"value":"1,62E-08","module":"C4","scenario":null},{"value":"-2,07E-05","module":"D","scenario":null},{"value":"3,11E-05","module":"A1A3","scenario":null}]},{"parameter":"ODP","unit":"kg CFC11-eq","values":[{"value":"2,11E-09","module":"A1","scenario":null},{"value":"1,94E-10","module":"A2","scenario":null},{"value":"6,00E-12","module":"A3","scenario":null},{"value":"8,70E-11","module":"A4","scenario":null},{"value":"9,00E-12","module":"A5","scenario":null},{"value":"0,00E+00","module":"C1","scenario":null},{"value":"3,80E-11","module":"C2","scenario":null},{"value":"7,00E-12","module":"C3","scenario":null},{"value":"1,60E-11","module":"C4","scenario":null},{"value":"-3,50E-05","module":"D","scenario":null},{"value":"2,31E-09","module":"A1A3","scenario":null}]},{"parameter":"AP","unit":"mol H+-eq","values":[{"value":"1,08E-03","module":"A1","scenario":null},{"value":"8,57E-06","module":"A2","scenario":null},{"value":"1,14E-07","module":"A3","scenario":null},{"value":"1,10E-06","module":"A4","scenario":null},{"value":"4,11E-07","module":"A5","scenario":null},{"value":"0,00E+00","module":"C1","scenario":null},{"value":"4,79E-07","module":"C2","scenario":null},{"value":"1,07E-06","module":"C3","scenario":null},{"value":"4,18E-07","module":"C4","scenario":null},{"value":"-6,71E-04","module":"D","scenario":null},{"value":"1,09E-03","module":"A1A3","scenario":null}]},{"parameter":"POCP","unit":"kg NMVOC-eq","values":[{"value":"2,90E-04","module":"A1","scenario":null},{"value":"6,40E-06","module":"A2","scenario":null},{"value":"9,64E-08","module":"A3","scenario":null},{"value":"9,31E-07","module":"A4","scenario":null},{"value":"4,78E-07","module":"A5","scenario":null},{"value":"0,00E+00","module":"C1","scenario":null},{"value":"4,06E-07","module":"C2","scenario":null},{"value":"1,33E-06","module":"C3","scenario":null},{"value":"5,41E-07","module":"C4","scenario":null},{"value":"-1,19E-04","module":"D","scenario":null},{"value":"2,96E-04","module":"A1A3","scenario":null}]},{"parameter":"ADPE","unit":"kg Sb-eq","values":[{"value":"9,30E-06","module":"A1","scenario":null},{"value":"2,00E-08","module":"A2","scenario":null},{"value":"6,58E-10","module":"A3","scenario":null},{"value":"1,06E-08","module":"A4","scenario":null},{"value":"9,84E-10","module":"A5","scenario":null},{"value":"0,00E+00","module":"C1","scenario":null},{"value":"4,60E-09","module":"C2","scenario":null},{"value":"2,98E-10","module":"C3","scenario":null},{"value":"4,21E-10","module":"C4","scenario":null},{"value":"-3,74E-06","module":"D","scenario":null},{"value":"9,32E-06","module":"A1A3","scenario":null}]},{"parameter":"ADPF","unit":"MJ","values":[{"value":"6,93E-01","module":"A1","scenario":null},{"value":"1,28E-02","module":"A2","scenario":null},{"value":"9,77E-04","module":"A3","scenario":null},{"value":"5,78E-03","module":"A4","scenario":null},{"value":"6,75E-04","module":"A5","scenario":null},{"value":"0,00E+00","module":"C1","scenario":null},{"value":"2,52E-03","module":"C2","scenario":null},{"value":"5,57E-04","module":"C3","scenario":null},{"value":"1,23E-03","module":"C4","scenario":null},{"value":"-4,24E-02","module":"D","scenario":null},{"value":"7,06E-01","module":"A1A3","scenario":null}]},{"parameter":"WDP","unit":"m3 world-eq. Deprived","values":[{"value":"2,07E+00","module":"A1","scenario":null},{"value":"1,04E-02","module":"A2","scenario":null},{"value":"7,61E-02","module":"A3","scenario":null},{"value":"5,59E-03","module":"A4","scenario":null},{"value":"9,99E-04","module":"A5","scenario":null},{"value":"0,00E+00","module":"C1","scenario":null},{"value":"2,44E-03","module":"C2","scenario":null},{"value":"1,26E-03","module":"C3","scenario":null},{"value":"1,99E-02","module":"C4","scenario":null},{"value":"1,32E-01","module":"D","scenario":null},{"value":"2,15E+00","module":"A1A3","scenario":null}]},{"parameter":"EP-freshwater","unit":"kg P-eq","values":[{"value":"8,71E-06","module":"A1","scenario":null},{"value":"6,17E-09","module":"A2","scenario":null},{"value":"5,69E-10","module":"A3","scenario":null},{"value":"3,05E-09","module":"A4","scenario":null},{"value":"6,25E-10","module":"A5","scenario":null},{"value":"0,00E+00","module":"C1","scenario":null},{"value":"1,33E-09","module":"C2","scenario":null},{"value":"6,53E-10","module":"C3","scenario":null},{"value":"7,85E-10","module":"C4","scenario":null},{"value":"-4,54E-06","module":"D","scenario":null},{"value":"8,71E-06","module":"A1A3","scenario":null}]},{"parameter":"EP-marine","unit":"kg N-eq","values":[{"value":"7,46E-05","module":"A1","scenario":null},{"value":"2,04E-06","module":"A2","scenario":null},{"value":"3,28E-08","module":"A3","scenario":null},{"value":"2,17E-07","module":"A4","scenario":null},{"value":"1,71E-07","module":"A5","scenario":null},{"value":"0,00E+00","module":"C1","scenario":null},{"value":"9,47E-08","module":"C2","scenario":null},{"value":"5,12E-07","module":"C3","scenario":null},{"value":"4,84E-07","module":"C4","scenario":null},{"value":"-2,87E-05","module":"D","scenario":null},{"value":"7,67E-05","module":"A1A3","scenario":null}]},{"parameter":"EP-terrestrial","unit":"mol N-eq.","values":[{"value":"1,07E-03","module":"A1","scenario":null},{"value":"2,27E-05","module":"A2","scenario":null},{"value":"3,50E-07","module":"A3","scenario":null},{"value":"2,43E-06","module":"A4","scenario":null},{"value":"1,84E-06","module":"A5","scenario":null},{"value":"0,00E+00","module":"C1","scenario":null},{"value":"1,06E-06","module":"C2","scenario":null},{"value":"5,54E-06","module":"C3","scenario":null},{"value":"1,66E-06","module":"C4","scenario":null},{"value":"-4,39E-04","module":"D","scenario":null},{"value":"1,10E-03","module":"A1A3","scenario":null}]},{"parameter":"GWP-IOBC","unit":"kg CO2-eq","values":[{"value":"3,23E-02","module":"A1","scenario":null},{"value":"8,78E-04","module":"A2","scenario":null},{"value":"7,04E-05","module":"A3","scenario":null},{"value":"3,83E-04","module":"A4","scenario":null},{"value":"5,55E-05","module":"A5","scenario":null},{"value":"0,00E+00","module":"C1","scenario":null},{"value":"1,67E-04","module":"C2","scenario":null},{"value":"8,51E-03","module":"C3","scenario":null},{"value":"3,56E-04","module":"C4","scenario":null},{"value":"-2,38E-03","module":"D","scenario":null},{"value":"3,33E-02","module":"A1A3","scenario":null}]}],"additional_environmental_impact":[{"parameter":"PM","unit":"Disease incidence","values":[{"value":"3,15E-09","module":"A1","scenario":null},{"value":"4,70E-11","module":"A2","scenario":null},{"value":"1,00E-12","module":"A3","scenario":null},{"value":"2,30E-11","module":"A4","scenario":null},{"value":"5,00E-12","module":"A5","scenario":null},{"value":"0,00E+00","module":"C1","scenario":null},{"value":"1,00E-11","module":"C2","scenario":null},{"value":"4,00E-12","module":"C3","scenario":null},{"value":"7,00E-12","module":"C4","scenario":null},{"value":"-1,57E-09","module":"D","scenario":null},{"value":"3,19E-09","module":"A1A3","scenario":null}]},{"parameter":"ETP-fw","unit":"CTUe","values":[{"value":"1,25E+01","module":"A1","scenario":null},{"value":"9,04E-03","module":"A2","scenario":null},{"value":"6,76E-04","module":"A3","scenario":null},{"value":"4,28E-03","module":"A4","scenario":null},{"value":"7,98E-04","module":"A5","scenario":null},{"value":"0,00E+00","module":"C1","scenario":null},{"value":"1,87E-03","module":"C2","scenario":null},{"value":"1,66E-03","module":"C3","scenario":null},{"value":"1,00E+00","module":"C4","scenario":null},{"value":"-6,17E+00","module":"D","scenario":null},{"value":"1,25E+01","module":"A1A3","scenario":null}]},{"parameter":"HTP-c","unit":"CTUh","values":[{"value":"2,20E-10","module":"A1","scenario":null},{"value":"0,00E+00","module":"A2","scenario":null},{"value":"0,00E+00","module":"A3","scenario":null},{"value":"0,00E+00","module":"A4","scenario":null},{"value":"0,00E+00","module":"A5","scenario":null},{"value":"0,00E+00","module":"C1","scenario":null},{"value":"0,00E+00","module":"C2","scenario":null},{"value":"0,00E+00","module":"C3","scenario":null},{"value":"0,00E+00","module":"C4","scenario":null},{"value":"-8,80E-11","module":"D","scenario":null},{"value":"2,20E-10","module":"A1A3","scenario":null}]},{"parameter":"HTP-nc","unit":"CTUh","values":[{"value":"1,68E-08","module":"A1","scenario":null},{"value":"1,00E-11","module":"A2","scenario":null},{"value":"0,00E+00","module":"A3","scenario":null},{"value":"5,00E-12","module":"A4","scenario":null},{"value":"3,00E-12","module":"A5","scenario":null},{"value":"0,00E+00","module":"C1","scenario":null},{"value":"2,00E-12","module":"C2","scenario":null},{"value":"7,00E-12","module":"C3","scenario":null},{"value":"1,00E-12","module":"C4","scenario":null},{"value":"-7,46E-09","module":"D","scenario":null},{"value":"1,68E-08","module":"A1A3","scenario":null}]},{"parameter":"SQP","unit":"-","values":[{"value":"3,36E-01","module":"A1","scenario":null},{"value":"7,46E-03","module":"A2","scenario":null},{"value":"4,88E-04","module":"A3","scenario":null},{"value":"4,04E-03","module":"A4","scenario":null},{"value":"3,95E-04","module":"A5","scenario":null},{"value":"0,00E+00","module":"C1","scenario":null},{"value":"1,76E-03","module":"C2","scenario":null},{"value":"6,76E-05","module":"C3","scenario":null},{"value":"3,52E-03","module":"C4","scenario":null},{"value":"-1,24E-01","module":"D","scenario":null},{"value":"3,44E-01","module":"A1A3","scenario":null}]},{"parameter":"IRP","unit":"kBq U235-eq","values":[{"value":"1,70E-03","module":"A1","scenario":null},{"value":"5,57E-05","module":"A2","scenario":null},{"value":"2,66E-05","module":"A3","scenario":null},{"value":"2,53E-05","module":"A4","scenario":null},{"value":"2,54E-06","module":"A5","scenario":null},{"value":"0,00E+00","module":"C1","scenario":null},{"value":"1,10E-05","module":"C2","scenario":null},{"value":"9,41E-07","module":"C3","scenario":null},{"value":"6,95E-06","module":"C4","scenario":null},{"value":"-8,79E-05","module":"D","scenario":null},{"value":"1,78E-03","module":"A1A3","scenario":null}]}],"resource_use":[{"parameter":"PERE","unit":"MJ","values":[{"value":"8,11E-02","module":"A1","scenario":null},{"value":"1,62E-04","module":"A2","scenario":null},{"value":"3,63E-04","module":"A3","scenario":null},{"value":"8,27E-05","module":"A4","scenario":null},{"value":"1,33E-05","module":"A5","scenario":null},{"value":"0,00E+00","module":"C1","scenario":null},{"value":"3,61E-05","module":"C2","scenario":null},{"value":"1,64E-05","module":"C3","scenario":null},{"value":"1,08E-04","module":"C4","scenario":null},{"value":"-5,66E-02","module":"D","scenario":null},{"value":"8,16E-02","module":"A1A3","scenario":null}]},{"parameter":"PERM","unit":"","values":[{"value":"2,85E-02","module":"A1","scenario":null},{"value":"0,00E+00","module":"A2","scenario":null},{"value":"0,00E+00","module":"A3","scenario":null},{"value":"0,00E+00","module":"A4","scenario":null},{"value":"-2,85E-02","module":"A5","scenario":null},{"value":"0,00E+00","module":"C1","scenario":null},{"value":"0,00E+00","module":"C2","scenario":null},{"value":"0,00E+00","module":"C3","scenario":null},{"value":"0,00E+00","module":"C4","scenario":null},{"value":"0,00E+00","module":"D","scenario":null},{"value":"2,85E-02","module":"A1A3","scenario":null}]},{"parameter":"PERT","unit":"MJ","values":[{"value":"1,10E-01","module":"A1","scenario":null},{"value":"1,62E-04","module":"A2","scenario":null},{"value":"3,63E-04","module":"A3","scenario":null},{"value":"8,27E-05","module":"A4","scenario":null},{"value":"-2,85E-02","module":"A5","scenario":null},{"value":"0,00E+00","module":"C1","scenario":null},{"value":"3,61E-05","module":"C2","scenario":null},{"value":"1,64E-05","module":"C3","scenario":null},{"value":"1,08E-04","module":"C4","scenario":null},{"value":"-5,66E-02","module":"D","scenario":null},{"value":"1,10E-01","module":"A1A3","scenario":null}]},{"parameter":"PENRE","unit":"MJ","values":[{"value":"4,66E-01","module":"A1","scenario":null},{"value":"1,28E-02","module":"A2","scenario":null},{"value":"9,79E-04","module":"A3","scenario":null},{"value":"5,78E-03","module":"A4","scenario":null},{"value":"6,75E-04","module":"A5","scenario":null},{"value":"0,00E+00","module":"C1","scenario":null},{"value":"2,52E-03","module":"C2","scenario":null},{"value":"5,57E-04","module":"C3","scenario":null},{"value":"1,23E-03","module":"C4","scenario":null},{"value":"-4,23E-02","module":"D","scenario":null},{"value":"4,80E-01","module":"A1A3","scenario":null}]},{"parameter":"PENRM","unit":"MJ","values":[{"value":"2,45E-01","module":"A1","scenario":null},{"value":"0,00E+00","module":"A2","scenario":null},{"value":"0,00E+00","module":"A3","scenario":null},{"value":"0,00E+00","module":"A4","scenario":null},{"value":"0,00E+00","module":"A5","scenario":null},{"value":"0,00E+00","module":"C1","scenario":null},{"value":"0,00E+00","module":"C2","scenario":null},{"value":"-2,40E-01","module":"C3","scenario":null},{"value":"0,00E+00","module":"C4","scenario":null},{"value":"0,00E+00","module":"D","scenario":null},{"value":"2,45E-01","module":"A1A3","scenario":null}]},{"parameter":"PENRT","unit":"MJ","values":[{"value":"7,11E-01","module":"A1","scenario":null},{"value":"1,28E-02","module":"A2","scenario":null},{"value":"9,79E-04","module":"A3","scenario":null},{"value":"5,78E-03","module":"A4","scenario":null},{"value":"6,75E-04","module":"A5","scenario":null},{"value":"0,00E+00","module":"C1","scenario":null},{"value":"2,52E-03","module":"C2","scenario":null},{"value":"-2,39E-01","module":"C3","scenario":null},{"value":"1,23E-03","module":"C4","scenario":null},{"value":"-4,23E-02","module":"D","scenario":null},{"value":"7,24E-01","module":"A1A3","scenario":null}]},{"parameter":"SM","unit":"kg","values":[{"value":"1,01E-03","module":"A1","scenario":null},{"value":"0,00E+00","module":"A2","scenario":null},{"value":"1,61E-08","module":"A3","scenario":null},{"value":"0,00E+00","module":"A4","scenario":null},{"value":"0,00E+00","module":"A5","scenario":null},{"value":"0,00E+00","module":"C1","scenario":null},{"value":"0,00E+00","module":"C2","scenario":null},{"value":"0,00E+00","module":"C3","scenario":null},{"value":"0,00E+00","module":"C4","scenario":null},{"value":"1,16E-03","module":"D","scenario":null},{"value":"1,01E-03","module":"A1A3","scenario":null}]},{"parameter":"RSF","unit":"MJ","values":[{"value":"2,27E-03","module":"A1","scenario":null},{"value":"5,64E-06","module":"A2","scenario":null},{"value":"1,52E-06","module":"A3","scenario":null},{"value":"2,96E-06","module":"A4","scenario":null},{"value":"3,97E-07","module":"A5","scenario":null},{"value":"0,00E+00","module":"C1","scenario":null},{"value":"1,29E-06","module":"C2","scenario":null},{"value":"4,61E-07","module":"C3","scenario":null},{"value":"2,25E-06","module":"C4","scenario":null},{"value":"1,03E-04","module":"D","scenario":null},{"value":"2,28E-03","module":"A1A3","scenario":null}]},{"parameter":"NRSF","unit":"MJ","values":[{"value":"1,07E-04","module":"A1","scenario":null},{"value":"1,87E-05","module":"A2","scenario":null},{"value":"4,85E-06","module":"A3","scenario":null},{"value":"1,06E-05","module":"A4","scenario":null},{"value":"3,93E-06","module":"A5","scenario":null},{"value":"0,00E+00","module":"C1","scenario":null},{"value":"4,61E-06","module":"C2","scenario":null},{"value":"0,00E+00","module":"C3","scenario":null},{"value":"1,11E-05","module":"C4","scenario":null},{"value":"-2,28E-03","module":"D","scenario":null},{"value":"1,31E-04","module":"A1A3","scenario":null}]},{"parameter":"FW","unit":"m3","values":[{"value":"5,44E-04","module":"A1","scenario":null},{"value":"1,22E-06","module":"A2","scenario":null},{"value":"9,02E-07","module":"A3","scenario":null},{"value":"6,18E-07","module":"A4","scenario":null},{"value":"4,54E-07","module":"A5","scenario":null},{"value":"0,00E+00","module":"C1","scenario":null},{"value":"2,69E-07","module":"C2","scenario":null},{"value":"1,57E-06","module":"C3","scenario":null},{"value":"1,55E-06","module":"C4","scenario":null},{"value":"-1,48E-04","module":"D","scenario":null},{"value":"5,46E-04","module":"A1A3","scenario":null}]}],"end_of_life_waste":[{"parameter":"HWD","unit":"kg","values":[{"value":"3,26E-04","module":"A1","scenario":null},{"value":"6,31E-07","module":"A2","scenario":null},{"value":"2,98E-06","module":"A3","scenario":null},{"value":"2,98E-07","module":"A4","scenario":null},{"value":"0,00E+00","module":"A5","scenario":null},{"value":"0,00E+00","module":"C1","scenario":null},{"value":"1,30E-07","module":"C2","scenario":null},{"value":"0,00E+00","module":"C3","scenario":null},{"value":"1,45E-04","module":"C4","scenario":null},{"value":"-4,53E-05","module":"D","scenario":null},{"value":"3,30E-04","module":"A1A3","scenario":null}]},{"parameter":"NHWD","unit":"kg","values":[{"value":"9,12E-03","module":"A1","scenario":null},{"value":"5,02E-04","module":"A2","scenario":null},{"value":"9,47E-04","module":"A3","scenario":null},{"value":"2,81E-04","module":"A4","scenario":null},{"value":"2,32E-03","module":"A5","scenario":null},{"value":"0,00E+00","module":"C1","scenario":null},{"value":"1,23E-04","module":"C2","scenario":null},{"value":"0,00E+00","module":"C3","scenario":null},{"value":"4,51E-03","module":"C4","scenario":null},{"value":"-2,08E-03","module":"D","scenario":null},{"value":"1,06E-02","module":"A1A3","scenario":null}]},{"parameter":"RWD","unit":"kg","values":[{"value":"1,56E-06","module":"A1","scenario":null},{"value":"8,76E-08","module":"A2","scenario":null},{"value":"1,14E-08","module":"A3","scenario":null},{"value":"3,94E-08","module":"A4","scenario":null},{"value":"0,00E+00","module":"A5","scenario":null},{"value":"0,00E+00","module":"C1","scenario":null},{"value":"1,72E-08","module":"C2","scenario":null},{"value":"0,00E+00","module":"C3","scenario":null},{"value":"8,31E-09","module":"C4","scenario":null},{"value":"-7,58E-08","module":"D","scenario":null},{"value":"1,66E-06","module":"A1A3","scenario":null}]}],"end_of_life_flow":[{"parameter":"CRU","unit":"kg","values":[{"value":"0,00E+00","module":"A1","scenario":null},{"value":"0,00E+00","module":"A2","scenario":null},{"value":"0,00E+00","module":"A3","scenario":null},{"value":"0,00E+00","module":"A4","scenario":null},{"value":"0,00E+00","module":"A5","scenario":null},{"value":"0,00E+00","module":"C1","scenario":null},{"value":"0,00E+00","module":"C2","scenario":null},{"value":"0,00E+00","module":"C3","scenario":null},{"value":"0,00E+00","module":"C4","scenario":null},{"value":"0,00E+00","module":"D","scenario":null},{"value":"0,00E+00","module":"A1A3","scenario":null}]},{"parameter":"MFR","unit":"kg","values":[{"value":"0,00E+00","module":"A1","scenario":null},{"value":"0,00E+00","module":"A2","scenario":null},{"value":"1,00E-03","module":"A3","scenario":null},{"value":"0,00E+00","module":"A4","scenario":null},{"value":"6,08E-04","module":"A5","scenario":null},{"value":"0,00E+00","module":"C1","scenario":null},{"value":"0,00E+00","module":"C2","scenario":null},{"value":"2,42E-03","module":"C3","scenario":null},{"value":"2,53E-07","module":"C4","scenario":null},{"value":"-4,55E-05","module":"D","scenario":null},{"value":"1,00E-03","module":"A1A3","scenario":null}]},{"parameter":"MER","unit":"kg","values":[{"value":"0,00E+00","module":"A1","scenario":null},{"value":"0,00E+00","module":"A2","scenario":null},{"value":"2,49E-05","module":"A3","scenario":null},{"value":"0,00E+00","module":"A4","scenario":null},{"value":"1,71E-03","module":"A5","scenario":null},{"value":"0,00E+00","module":"C1","scenario":null},{"value":"0,00E+00","module":"C2","scenario":null},{"value":"2,82E-03","module":"C3","scenario":null},{"value":"6,19E-09","module":"C4","scenario":null},{"value":"-5,99E-06","module":"D","scenario":null},{"value":"2,49E-05","module":"A1A3","scenario":null}]},{"parameter":"EEE","unit":"MJ","values":[{"value":"0,00E+00","module":"A1","scenario":null},{"value":"0,00E+00","module":"A2","scenario":null},{"value":"3,38E-05","module":"A3","scenario":null},{"value":"0,00E+00","module":"A4","scenario":null},{"value":"1,20E-03","module":"A5","scenario":null},{"value":"0,00E+00","module":"C1","scenario":null},{"value":"0,00E+00","module":"C2","scenario":null},{"value":"5,47E-03","module":"C3","scenario":null},{"value":"4,02E-07","module":"C4","scenario":null},{"value":"-1,47E-05","module":"D","scenario":null},{"value":"3,38E-05","module":"A1A3","scenario":null}]},{"parameter":"EET","unit":"MJ","values":[{"value":"0,00E+00","module":"A1","scenario":null},{"value":"0,00E+00","module":"A2","scenario":null},{"value":"5,11E-04","module":"A3","scenario":null},{"value":"0,00E+00","module":"A4","scenario":null},{"value":"1,81E-02","module":"A5","scenario":null},{"value":"0,00E+00","module":"C1","scenario":null},{"value":"0,00E+00","module":"C2","scenario":null},{"value":"8,28E-02","module":"C3","scenario":null},{"value":"6,08E-06","module":"C4","scenario":null},{"value":"-2,22E-04","module":"D","scenario":null},{"value":"5,11E-04","module":"A1A3","scenario":null}]}]}