{"product_name":"Frames","epd_id":"NEPD-7738-7117","declared_unit":{"unit":"stk","amount":1},"compliance":["EN 15804+A2","ISO 14025","ISO 21930"],"producer_name":"Ragnars","environmental_impact":[{"parameter":"GWP-total","unit":"kg CO2-eq","values":[{"value":"-6,97E+01","module":"A1-A3","scenario":null},{"value":"3,78E+00","module":"A4","scenario":null},{"value":"9,50E+00","module":"A5","scenario":null},{"value":"2,88E-04","module":"B2","scenario":null},{"value":"0,00E+00","module":"B3","scenario":null},{"value":"0,00E+00","module":"B4","scenario":null},{"value":"0,00E+00","module":"C1","scenario":null},{"value":"5,39E-01","module":"C2","scenario":null},{"value":"2,11E+02","module":"C3","scenario":null},{"value":"4,57E-02","module":"C4","scenario":null},{"value":"-3,36E+00","module":"D","scenario":null}]},{"parameter":"GWP-fossil","unit":"kg CO2-eq","values":[{"value":"3,18E+01","module":"A1-A3","scenario":null},{"value":"3,77E+00","module":"A4","scenario":null},{"value":"2,50E-02","module":"A5","scenario":null},{"value":"1,12E-04","module":"B2","scenario":null},{"value":"0,00E+00","module":"B3","scenario":null},{"value":"0,00E+00","module":"B4","scenario":null},{"value":"0,00E+00","module":"C1","scenario":null},{"value":"5,39E-01","module":"C2","scenario":null},{"value":"1,17E+02","module":"C3","scenario":null},{"value":"4,56E-02","module":"C4","scenario":null},{"value":"-3,24E+00","module":"D","scenario":null}]},{"parameter":"GWP-biogenic","unit":"kg CO2-eq","values":[{"value":"-1,02E+02","module":"A1-A3","scenario":null},{"value":"1,56E-03","module":"A4","scenario":null},{"value":"9,47E+00","module":"A5","scenario":null},{"value":"2,09E-05","module":"B2","scenario":null},{"value":"0,00E+00","module":"B3","scenario":null},{"value":"0,00E+00","module":"B4","scenario":null},{"value":"0,00E+00","module":"C1","scenario":null},{"value":"2,23E-04","module":"C2","scenario":null},{"value":"9,33E+01","module":"C3","scenario":null},{"value":"6,25E-06","module":"C4","scenario":null},{"value":"-6,60E-03","module":"D","scenario":null}]},{"parameter":"GWP-luluc","unit":"kg CO2-eq","values":[{"value":"9,64E-02","module":"A1-A3","scenario":null},{"value":"1,34E-03","module":"A4","scenario":null},{"value":"3,43E-06","module":"A5","scenario":null},{"value":"1,56E-04","module":"B2","scenario":null},{"value":"0,00E+00","module":"B3","scenario":null},{"value":"0,00E+00","module":"B4","scenario":null},{"value":"0,00E+00","module":"C1","scenario":null},{"value":"1,92E-04","module":"C2","scenario":null},{"value":"2,03E-03","module":"C3","scenario":null},{"value":"1,19E-05","module":"C4","scenario":null},{"value":"-1,10E-01","module":"D","scenario":null}]},{"parameter":"ODP","unit":"kg CFC11-eq","values":[{"value":"2,90E-06","module":"A1-A3","scenario":null},{"value":"8,55E-07","module":"A4","scenario":null},{"value":"2,34E-09","module":"A5","scenario":null},{"value":"1,90E-11","module":"B2","scenario":null},{"value":"0,00E+00","module":"B3","scenario":null},{"value":"0,00E+00","module":"B4","scenario":null},{"value":"0,00E+00","module":"C1","scenario":null},{"value":"1,22E-07","module":"C2","scenario":null},{"value":"8,05E-07","module":"C3","scenario":null},{"value":"1,23E-08","module":"C4","scenario":null},{"value":"-2,32E-01","module":"D","scenario":null}]},{"parameter":"AP","unit":"mol H+-eq","values":[{"value":"2,87E-01","module":"A1-A3","scenario":null},{"value":"1,08E-02","module":"A4","scenario":null},{"value":"8,81E-05","module":"A5","scenario":null},{"value":"1,31E-06","module":"B2","scenario":null},{"value":"0,00E+00","module":"B3","scenario":null},{"value":"0,00E+00","module":"B4","scenario":null},{"value":"0,00E+00","module":"C1","scenario":null},{"value":"1,55E-03","module":"C2","scenario":null},{"value":"1,85E-02","module":"C3","scenario":null},{"value":"2,81E-04","module":"C4","scenario":null},{"value":"-2,65E-02","module":"D","scenario":null}]},{"parameter":"POCP","unit":"kg NMVOC-eq","values":[{"value":"2,16E-01","module":"A1-A3","scenario":null},{"value":"9,19E-03","module":"A4","scenario":null},{"value":"1,04E-04","module":"A5","scenario":null},{"value":"7,48E-07","module":"B2","scenario":null},{"value":"0,00E+00","module":"B3","scenario":null},{"value":"0,00E+00","module":"B4","scenario":null},{"value":"0,00E+00","module":"C1","scenario":null},{"value":"1,31E-03","module":"C2","scenario":null},{"value":"1,72E-02","module":"C3","scenario":null},{"value":"3,13E-04","module":"C4","scenario":null},{"value":"-2,59E-02","module":"D","scenario":null}]},{"parameter":"ADPE","unit":"kg Sb-eq","values":[{"value":"2,90E-04","module":"A1-A3","scenario":null},{"value":"1,04E-04","module":"A4","scenario":null},{"value":"2,25E-07","module":"A5","scenario":null},{"value":"6,78E-09","module":"B2","scenario":null},{"value":"0,00E+00","module":"B3","scenario":null},{"value":"0,00E+00","module":"B4","scenario":null},{"value":"0,00E+00","module":"C1","scenario":null},{"value":"1,49E-05","module":"C2","scenario":null},{"value":"3,21E-05","module":"C3","scenario":null},{"value":"6,50E-07","module":"C4","scenario":null},{"value":"-3,27E-05","module":"D","scenario":null}]},{"parameter":"ADPF","unit":"MJ","values":[{"value":"6,33E+02","module":"A1-A3","scenario":null},{"value":"5,70E+01","module":"A4","scenario":null},{"value":"1,67E-01","module":"A5","scenario":null},{"value":"1,21E-03","module":"B2","scenario":null},{"value":"0,00E+00","module":"B3","scenario":null},{"value":"0,00E+00","module":"B4","scenario":null},{"value":"0,00E+00","module":"C1","scenario":null},{"value":"8,15E+00","module":"C2","scenario":null},{"value":"2,18E+01","module":"C3","scenario":null},{"value":"9,12E-01","module":"C4","scenario":null},{"value":"-4,60E+01","module":"D","scenario":null}]},{"parameter":"WDP","unit":"m3 world-eq. Deprived","values":[{"value":"7,40E+03","module":"A1-A3","scenario":null},{"value":"5,52E+01","module":"A4","scenario":null},{"value":"3,95E-01","module":"A5","scenario":null},{"value":"2,68E-03","module":"B2","scenario":null},{"value":"0,00E+00","module":"B3","scenario":null},{"value":"0,00E+00","module":"B4","scenario":null},{"value":"0,00E+00","module":"C1","scenario":null},{"value":"7,88E+00","module":"C2","scenario":null},{"value":"-3,37E+02","module":"C3","scenario":null},{"value":"2,82E+00","module":"C4","scenario":null},{"value":"-5,64E+02","module":"D","scenario":null}]},{"parameter":"EP-freshwater","unit":"kg P-eq","values":[{"value":"3,70E-04","module":"A1-A3","scenario":null},{"value":"3,01E-05","module":"A4","scenario":null},{"value":"1,35E-07","module":"A5","scenario":null},{"value":"7,99E-07","module":"B2","scenario":null},{"value":"0,00E+00","module":"B3","scenario":null},{"value":"0,00E+00","module":"B4","scenario":null},{"value":"0,00E+00","module":"C1","scenario":null},{"value":"4,31E-06","module":"C2","scenario":null},{"value":"8,38E-05","module":"C3","scenario":null},{"value":"4,72E-07","module":"C4","scenario":null},{"value":"-2,86E-04","module":"D","scenario":null}]},{"parameter":"EP-marine","unit":"kg N-eq","values":[{"value":"7,68E-02","module":"A1-A3","scenario":null},{"value":"2,15E-03","module":"A4","scenario":null},{"value":"4,78E-05","module":"A5","scenario":null},{"value":"1,34E-06","module":"B2","scenario":null},{"value":"0,00E+00","module":"B3","scenario":null},{"value":"0,00E+00","module":"B4","scenario":null},{"value":"0,00E+00","module":"C1","scenario":null},{"value":"3,07E-04","module":"C2","scenario":null},{"value":"7,01E-03","module":"C3","scenario":null},{"value":"9,82E-05","module":"C4","scenario":null},{"value":"-8,63E-03","module":"D","scenario":null}]},{"parameter":"EP-terrestrial","unit":"mol N-eq.","values":[{"value":"8,17E-01","module":"A1-A3","scenario":null},{"value":"2,40E-02","module":"A4","scenario":null},{"value":"3,84E-04","module":"A5","scenario":null},{"value":"4,41E-06","module":"B2","scenario":null},{"value":"0,00E+00","module":"B3","scenario":null},{"value":"0,00E+00","module":"B4","scenario":null},{"value":"0,00E+00","module":"C1","scenario":null},{"value":"3,43E-03","module":"C2","scenario":null},{"value":"7,01E-02","module":"C3","scenario":null},{"value":"1,09E-03","module":"C4","scenario":null},{"value":"-9,33E-02","module":"D","scenario":null}]},{"parameter":"GWP-IOBC","unit":"kg CO2-eq","values":[{"value":"3,19E+01","module":"A1-A3","scenario":null},{"value":"3,78E+00","module":"A4","scenario":null},{"value":"2,50E-02","module":"A5","scenario":null},{"value":"2,87E-04","module":"B2","scenario":null},{"value":"0,00E+00","module":"B3","scenario":null},{"value":"0,00E+00","module":"B4","scenario":null},{"value":"0,00E+00","module":"C1","scenario":null},{"value":"5,39E-01","module":"C2","scenario":null},{"value":"6,35E+01","module":"C3","scenario":null},{"value":"1,47E-01","module":"C4","scenario":null},{"value":"-3,34E+00","module":"D","scenario":null}]}],"additional_environmental_impact":[{"parameter":"PM","unit":"Disease incidence","values":[{"value":"1,53E-06","module":"A1-A3","scenario":null},{"value":"2,31E-07","module":"A4","scenario":null},{"value":"1,19E-09","module":"A5","scenario":null},{"value":"1,90E-11","module":"B2","scenario":null},{"value":"0,00E+00","module":"B3","scenario":null},{"value":"0,00E+00","module":"B4","scenario":null},{"value":"0,00E+00","module":"C1","scenario":null},{"value":"3,30E-08","module":"C2","scenario":null},{"value":"1,14E-07","module":"C3","scenario":null},{"value":"4,92E-09","module":"C4","scenario":null},{"value":"-1,59E-06","module":"D","scenario":null}]},{"parameter":"ETP-fw","unit":"CTUe","values":[{"value":"3,22E+02","module":"A1-A3","scenario":null},{"value":"4,23E+01","module":"A4","scenario":null},{"value":"1,78E-01","module":"A5","scenario":null},{"value":"1,03E-02","module":"B2","scenario":null},{"value":"0,00E+00","module":"B3","scenario":null},{"value":"0,00E+00","module":"B4","scenario":null},{"value":"0,00E+00","module":"C1","scenario":null},{"value":"6,04E+00","module":"C2","scenario":null},{"value":"3,13E+02","module":"C3","scenario":null},{"value":"1,02E+00","module":"C4","scenario":null},{"value":"-2,51E+02","module":"D","scenario":null}]},{"parameter":"HTP-c","unit":"CTUh","values":[{"value":"3,44E-08","module":"A1-A3","scenario":null},{"value":"0,00E+00","module":"A4","scenario":null},{"value":"1,50E-11","module":"A5","scenario":null},{"value":"0,00E+00","module":"B2","scenario":null},{"value":"0,00E+00","module":"B3","scenario":null},{"value":"0,00E+00","module":"B4","scenario":null},{"value":"0,00E+00","module":"C1","scenario":null},{"value":"0,00E+00","module":"C2","scenario":null},{"value":"1,01E-08","module":"C3","scenario":null},{"value":"5,70E-11","module":"C4","scenario":null},{"value":"-4,81E-09","module":"D","scenario":null}]},{"parameter":"HTP-nc","unit":"CTUh","values":[{"value":"4,10E-07","module":"A1-A3","scenario":null},{"value":"4,62E-08","module":"A4","scenario":null},{"value":"6,62E-10","module":"A5","scenario":null},{"value":"6,00E-12","module":"B2","scenario":null},{"value":"0,00E+00","module":"B3","scenario":null},{"value":"0,00E+00","module":"B4","scenario":null},{"value":"0,00E+00","module":"C1","scenario":null},{"value":"6,60E-09","module":"C2","scenario":null},{"value":"2,21E-07","module":"C3","scenario":null},{"value":"1,94E-09","module":"C4","scenario":null},{"value":"-2,31E-07","module":"D","scenario":null}]},{"parameter":"SQP","unit":"-","values":[{"value":"3,65E+03","module":"A1-A3","scenario":null},{"value":"3,99E+01","module":"A4","scenario":null},{"value":"1,75E-01","module":"A5","scenario":null},{"value":"6,31E-03","module":"B2","scenario":null},{"value":"0,00E+00","module":"B3","scenario":null},{"value":"0,00E+00","module":"B4","scenario":null},{"value":"0,00E+00","module":"C1","scenario":null},{"value":"5,70E+00","module":"C2","scenario":null},{"value":"4,46E+00","module":"C3","scenario":null},{"value":"1,43E+00","module":"C4","scenario":null},{"value":"-3,04E+02","module":"D","scenario":null}]},{"parameter":"IRP","unit":"kBq U235-eq","values":[{"value":"3,97E+00","module":"A1-A3","scenario":null},{"value":"2,49E-01","module":"A4","scenario":null},{"value":"6,68E-04","module":"A5","scenario":null},{"value":"4,41E-06","module":"B2","scenario":null},{"value":"0,00E+00","module":"B3","scenario":null},{"value":"0,00E+00","module":"B4","scenario":null},{"value":"0,00E+00","module":"C1","scenario":null},{"value":"3,56E-02","module":"C2","scenario":null},{"value":"8,36E-02","module":"C3","scenario":null},{"value":"3,77E-03","module":"C4","scenario":null},{"value":"-2,90E-01","module":"D","scenario":null}]}],"resource_use":[{"parameter":"PERE","unit":"MJ","values":[{"value":"6,35E+02","module":"A1-A3","scenario":null},{"value":"8,17E-01","module":"A4","scenario":null},{"value":"3,76E-03","module":"A5","scenario":null},{"value":"1,49E-03","module":"B2","scenario":null},{"value":"0,00E+00","module":"B3","scenario":null},{"value":"0,00E+00","module":"B4","scenario":null},{"value":"0,00E+00","module":"C1","scenario":null},{"value":"1,17E-01","module":"C2","scenario":null},{"value":"2,12E+00","module":"C3","scenario":null},{"value":"2,14E-02","module":"C4","scenario":null},{"value":"-2,81E+02","module":"D","scenario":null}]},{"parameter":"PERM","unit":"","values":[{"value":"1,01E+03","module":"A1-A3","scenario":null},{"value":"0,00E+00","module":"A4","scenario":null},{"value":"-8,68E+01","module":"A5","scenario":null},{"value":"0,00E+00","module":"B2","scenario":null},{"value":"0,00E+00","module":"B3","scenario":null},{"value":"0,00E+00","module":"B4","scenario":null},{"value":"0,00E+00","module":"C1","scenario":null},{"value":"0,00E+00","module":"C2","scenario":null},{"value":"-9,27E+02","module":"C3","scenario":null},{"value":"0,00E+00","module":"C4","scenario":null},{"value":"0,00E+00","module":"D","scenario":null}]},{"parameter":"PERT","unit":"MJ","values":[{"value":"1,65E+03","module":"A1-A3","scenario":null},{"value":"8,17E-01","module":"A4","scenario":null},{"value":"-8,68E+01","module":"A5","scenario":null},{"value":"1,49E-03","module":"B2","scenario":null},{"value":"0,00E+00","module":"B3","scenario":null},{"value":"0,00E+00","module":"B4","scenario":null},{"value":"0,00E+00","module":"C1","scenario":null},{"value":"1,17E-01","module":"C2","scenario":null},{"value":"-9,25E+02","module":"C3","scenario":null},{"value":"2,14E-02","module":"C4","scenario":null},{"value":"-2,81E+02","module":"D","scenario":null}]},{"parameter":"PENRE","unit":"MJ","values":[{"value":"5,37E+02","module":"A1-A3","scenario":null},{"value":"5,71E+01","module":"A4","scenario":null},{"value":"1,67E-01","module":"A5","scenario":null},{"value":"1,42E-03","module":"B2","scenario":null},{"value":"0,00E+00","module":"B3","scenario":null},{"value":"0,00E+00","module":"B4","scenario":null},{"value":"0,00E+00","module":"C1","scenario":null},{"value":"8,15E+00","module":"C2","scenario":null},{"value":"2,69E+01","module":"C3","scenario":null},{"value":"9,17E-01","module":"C4","scenario":null},{"value":"-4,60E+01","module":"D","scenario":null}]},{"parameter":"PENRM","unit":"MJ","values":[{"value":"9,65E+01","module":"A1-A3","scenario":null},{"value":"0,00E+00","module":"A4","scenario":null},{"value":"-8,72E+00","module":"A5","scenario":null},{"value":"0,00E+00","module":"B2","scenario":null},{"value":"0,00E+00","module":"B3","scenario":null},{"value":"0,00E+00","module":"B4","scenario":null},{"value":"0,00E+00","module":"C1","scenario":null},{"value":"0,00E+00","module":"C2","scenario":null},{"value":"-8,70E+01","module":"C3","scenario":null},{"value":"0,00E+00","module":"C4","scenario":null},{"value":"0,00E+00","module":"D","scenario":null}]},{"parameter":"PENRT","unit":"MJ","values":[{"value":"6,34E+02","module":"A1-A3","scenario":null},{"value":"5,71E+01","module":"A4","scenario":null},{"value":"-8,56E+00","module":"A5","scenario":null},{"value":"1,42E-03","module":"B2","scenario":null},{"value":"0,00E+00","module":"B3","scenario":null},{"value":"0,00E+00","module":"B4","scenario":null},{"value":"0,00E+00","module":"C1","scenario":null},{"value":"8,15E+00","module":"C2","scenario":null},{"value":"-6,00E+01","module":"C3","scenario":null},{"value":"9,17E-01","module":"C4","scenario":null},{"value":"-4,60E+01","module":"D","scenario":null}]},{"parameter":"SM","unit":"kg","values":[{"value":"2,06E+01","module":"A1-A3","scenario":null},{"value":"0,00E+00","module":"A4","scenario":null},{"value":"0,00E+00","module":"A5","scenario":null},{"value":"0,00E+00","module":"B2","scenario":null},{"value":"0,00E+00","module":"B3","scenario":null},{"value":"0,00E+00","module":"B4","scenario":null},{"value":"0,00E+00","module":"C1","scenario":null},{"value":"0,00E+00","module":"C2","scenario":null},{"value":"0,00E+00","module":"C3","scenario":null},{"value":"0,00E+00","module":"C4","scenario":null},{"value":"0,00E+00","module":"D","scenario":null}]},{"parameter":"RSF","unit":"MJ","values":[{"value":"5,21E+01","module":"A1-A3","scenario":null},{"value":"2,92E-02","module":"A4","scenario":null},{"value":"1,05E-04","module":"A5","scenario":null},{"value":"1,86E-06","module":"B2","scenario":null},{"value":"0,00E+00","module":"B3","scenario":null},{"value":"0,00E+00","module":"B4","scenario":null},{"value":"0,00E+00","module":"C1","scenario":null},{"value":"4,17E-03","module":"C2","scenario":null},{"value":"5,29E-02","module":"C3","scenario":null},{"value":"5,20E-04","module":"C4","scenario":null},{"value":"-4,71E-02","module":"D","scenario":null}]},{"parameter":"NRSF","unit":"MJ","values":[{"value":"5,57E-01","module":"A1-A3","scenario":null},{"value":"1,04E-01","module":"A4","scenario":null},{"value":"7,93E-04","module":"A5","scenario":null},{"value":"2,61E-06","module":"B2","scenario":null},{"value":"0,00E+00","module":"B3","scenario":null},{"value":"0,00E+00","module":"B4","scenario":null},{"value":"0,00E+00","module":"C1","scenario":null},{"value":"1,49E-02","module":"C2","scenario":null},{"value":"0,00E+00","module":"C3","scenario":null},{"value":"3,47E-02","module":"C4","scenario":null},{"value":"-1,66E+01","module":"D","scenario":null}]},{"parameter":"FW","unit":"m3","values":[{"value":"2,00E-01","module":"A1-A3","scenario":null},{"value":"6,10E-03","module":"A4","scenario":null},{"value":"1,08E-04","module":"A5","scenario":null},{"value":"1,73E-05","module":"B2","scenario":null},{"value":"0,00E+00","module":"B3","scenario":null},{"value":"0,00E+00","module":"B4","scenario":null},{"value":"0,00E+00","module":"C1","scenario":null},{"value":"8,72E-04","module":"C2","scenario":null},{"value":"3,78E-02","module":"C3","scenario":null},{"value":"8,72E-04","module":"C4","scenario":null},{"value":"-3,39E-01","module":"D","scenario":null}]}],"end_of_life_waste":[{"parameter":"HWD","unit":"kg","values":[{"value":"6,16E-02","module":"A1-A3","scenario":null},{"value":"2,94E-03","module":"A4","scenario":null},{"value":"0,00E+00","module":"A5","scenario":null},{"value":"1,61E-05","module":"B2","scenario":null},{"value":"0,00E+00","module":"B3","scenario":null},{"value":"0,00E+00","module":"B4","scenario":null},{"value":"0,00E+00","module":"C1","scenario":null},{"value":"4,20E-04","module":"C2","scenario":null},{"value":"0,00E+00","module":"C3","scenario":null},{"value":"1,04E+01","module":"C4","scenario":null},{"value":"-2,44E-03","module":"D","scenario":null}]},{"parameter":"NHWD","unit":"kg","values":[{"value":"6,15E+00","module":"A1-A3","scenario":null},{"value":"2,77E+00","module":"A4","scenario":null},{"value":"5,22E-01","module":"A5","scenario":null},{"value":"4,65E-05","module":"B2","scenario":null},{"value":"0,00E+00","module":"B3","scenario":null},{"value":"0,00E+00","module":"B4","scenario":null},{"value":"0,00E+00","module":"C1","scenario":null},{"value":"3,96E-01","module":"C2","scenario":null},{"value":"5,01E+01","module":"C3","scenario":null},{"value":"1,73E+00","module":"C4","scenario":null},{"value":"-1,10E+00","module":"D","scenario":null}]},{"parameter":"RWD","unit":"kg","values":[{"value":"9,14E-03","module":"A1-A3","scenario":null},{"value":"3,89E-04","module":"A4","scenario":null},{"value":"0,00E+00","module":"A5","scenario":null},{"value":"4,81E-09","module":"B2","scenario":null},{"value":"0,00E+00","module":"B3","scenario":null},{"value":"0,00E+00","module":"B4","scenario":null},{"value":"0,00E+00","module":"C1","scenario":null},{"value":"5,55E-05","module":"C2","scenario":null},{"value":"0,00E+00","module":"C3","scenario":null},{"value":"1,95E-05","module":"C4","scenario":null},{"value":"-2,38E-04","module":"D","scenario":null}]}],"end_of_life_flow":[{"parameter":"CRU","unit":"kg","values":[{"value":"0,00E+00","module":"A1-A3","scenario":null},{"value":"0,00E+00","module":"A4","scenario":null},{"value":"5,94E+00","module":"A5","scenario":null},{"value":"0,00E+00","module":"B2","scenario":null},{"value":"0,00E+00","module":"B3","scenario":null},{"value":"0,00E+00","module":"B4","scenario":null},{"value":"0,00E+00","module":"C1","scenario":null},{"value":"0,00E+00","module":"C2","scenario":null},{"value":"0,00E+00","module":"C3","scenario":null},{"value":"0,00E+00","module":"C4","scenario":null},{"value":"0,00E+00","module":"D","scenario":null}]},{"parameter":"MFR","unit":"kg","values":[{"value":"1,27E+00","module":"A1-A3","scenario":null},{"value":"0,00E+00","module":"A4","scenario":null},{"value":"1,07E-01","module":"A5","scenario":null},{"value":"0,00E+00","module":"B2","scenario":null},{"value":"0,00E+00","module":"B3","scenario":null},{"value":"0,00E+00","module":"B4","scenario":null},{"value":"0,00E+00","module":"C1","scenario":null},{"value":"0,00E+00","module":"C2","scenario":null},{"value":"6,79E-02","module":"C3","scenario":null},{"value":"0,00E+00","module":"C4","scenario":null},{"value":"0,00E+00","module":"D","scenario":null}]},{"parameter":"MER","unit":"kg","values":[{"value":"2,18E+00","module":"A1-A3","scenario":null},{"value":"0,00E+00","module":"A4","scenario":null},{"value":"3,10E-01","module":"A5","scenario":null},{"value":"0,00E+00","module":"B2","scenario":null},{"value":"0,00E+00","module":"B3","scenario":null},{"value":"0,00E+00","module":"B4","scenario":null},{"value":"0,00E+00","module":"C1","scenario":null},{"value":"0,00E+00","module":"C2","scenario":null},{"value":"5,97E+01","module":"C3","scenario":null},{"value":"0,00E+00","module":"C4","scenario":null},{"value":"0,00E+00","module":"D","scenario":null}]},{"parameter":"EEE","unit":"MJ","values":[{"value":"1,52E+00","module":"A1-A3","scenario":null},{"value":"0,00E+00","module":"A4","scenario":null},{"value":"2,16E-01","module":"A5","scenario":null},{"value":"0,00E+00","module":"B2","scenario":null},{"value":"0,00E+00","module":"B3","scenario":null},{"value":"0,00E+00","module":"B4","scenario":null},{"value":"0,00E+00","module":"C1","scenario":null},{"value":"0,00E+00","module":"C2","scenario":null},{"value":"6,59E+00","module":"C3","scenario":null},{"value":"0,00E+00","module":"C4","scenario":null},{"value":"0,00E+00","module":"D","scenario":null}]},{"parameter":"EET","unit":"MJ","values":[{"value":"2,29E+01","module":"A1-A3","scenario":null},{"value":"0,00E+00","module":"A4","scenario":null},{"value":"3,26E+00","module":"A5","scenario":null},{"value":"0,00E+00","module":"B2","scenario":null},{"value":"0,00E+00","module":"B3","scenario":null},{"value":"0,00E+00","module":"B4","scenario":null},{"value":"0,00E+00","module":"C1","scenario":null},{"value":"0,00E+00","module":"C2","scenario":null},{"value":"9,97E+01","module":"C3","scenario":null},{"value":"0,00E+00","module":"C4","scenario":null},{"value":"0,00E+00","module":"D","scenario":null}]}]}