{"product_name":"Bau easy chair ","epd_id":"NEPD-7273-6675","declared_unit":{"unit":"stk","amount":1},"compliance":["EN 15804+A2","ISO 14025","ISO 21930"],"producer_name":"Lammhults M\u00f6bel AB","environmental_impact":[{"parameter":"GWP-total","unit":"kg CO2-eq","values":[{"value":"1,15E+02","module":"A1-A3","scenario":null},{"value":"2,43E+00","module":"A4","scenario":null},{"value":"6,53E+00","module":"A5","scenario":null},{"value":"1,50E-01","module":"B2","scenario":null},{"value":"0,00E+00","module":"B3","scenario":null},{"value":"0,00E+00","module":"B4","scenario":null},{"value":"0,00E+00","module":"C1","scenario":null},{"value":"1,18E-01","module":"C2","scenario":null},{"value":"4,58E+01","module":"C3","scenario":null},{"value":"8,10E-02","module":"C4","scenario":null},{"value":"-1,98E+00","module":"D","scenario":null}]},{"parameter":"GWP-fossil","unit":"kg CO2-eq","values":[{"value":"9,74E+01","module":"A1-A3","scenario":null},{"value":"2,42E+00","module":"A4","scenario":null},{"value":"7,56E-02","module":"A5","scenario":null},{"value":"1,48E-01","module":"B2","scenario":null},{"value":"0,00E+00","module":"B3","scenario":null},{"value":"0,00E+00","module":"B4","scenario":null},{"value":"0,00E+00","module":"C1","scenario":null},{"value":"1,18E-01","module":"C2","scenario":null},{"value":"2,12E+01","module":"C3","scenario":null},{"value":"8,10E-02","module":"C4","scenario":null},{"value":"-1,91E+00","module":"D","scenario":null}]},{"parameter":"GWP-biogenic","unit":"kg CO2-eq","values":[{"value":"1,20E+01","module":"A1-A3","scenario":null},{"value":"1,00E-03","module":"A4","scenario":null},{"value":"6,45E+00","module":"A5","scenario":null},{"value":"1,04E-03","module":"B2","scenario":null},{"value":"0,00E+00","module":"B3","scenario":null},{"value":"0,00E+00","module":"B4","scenario":null},{"value":"0,00E+00","module":"C1","scenario":null},{"value":"5,05E-05","module":"C2","scenario":null},{"value":"2,46E+01","module":"C3","scenario":null},{"value":"4,94E-05","module":"C4","scenario":null},{"value":"-3,87E-03","module":"D","scenario":null}]},{"parameter":"GWP-luluc","unit":"kg CO2-eq","values":[{"value":"5,95E+00","module":"A1-A3","scenario":null},{"value":"8,63E-04","module":"A4","scenario":null},{"value":"2,14E-05","module":"A5","scenario":null},{"value":"3,45E-04","module":"B2","scenario":null},{"value":"0,00E+00","module":"B3","scenario":null},{"value":"0,00E+00","module":"B4","scenario":null},{"value":"0,00E+00","module":"C1","scenario":null},{"value":"3,59E-05","module":"C2","scenario":null},{"value":"4,71E-04","module":"C3","scenario":null},{"value":"9,48E-06","module":"C4","scenario":null},{"value":"-6,40E-02","module":"D","scenario":null}]},{"parameter":"ODP","unit":"kg CFC11-eq","values":[{"value":"5,89E-06","module":"A1-A3","scenario":null},{"value":"5,49E-07","module":"A4","scenario":null},{"value":"1,38E-08","module":"A5","scenario":null},{"value":"1,26E-08","module":"B2","scenario":null},{"value":"0,00E+00","module":"B3","scenario":null},{"value":"0,00E+00","module":"B4","scenario":null},{"value":"0,00E+00","module":"C1","scenario":null},{"value":"2,84E-08","module":"C2","scenario":null},{"value":"2,63E-07","module":"C3","scenario":null},{"value":"5,62E-09","module":"C4","scenario":null},{"value":"-1,35E-01","module":"D","scenario":null}]},{"parameter":"AP","unit":"mol H+-eq","values":[{"value":"1,80E+00","module":"A1-A3","scenario":null},{"value":"6,97E-03","module":"A4","scenario":null},{"value":"3,08E-04","module":"A5","scenario":null},{"value":"8,67E-04","module":"B2","scenario":null},{"value":"0,00E+00","module":"B3","scenario":null},{"value":"0,00E+00","module":"B4","scenario":null},{"value":"0,00E+00","module":"C1","scenario":null},{"value":"3,80E-04","module":"C2","scenario":null},{"value":"2,10E-02","module":"C3","scenario":null},{"value":"2,06E-04","module":"C4","scenario":null},{"value":"-1,56E-02","module":"D","scenario":null}]},{"parameter":"POCP","unit":"kg NMVOC-eq","values":[{"value":"4,02E-01","module":"A1-A3","scenario":null},{"value":"5,91E-03","module":"A4","scenario":null},{"value":"3,20E-04","module":"A5","scenario":null},{"value":"3,44E-04","module":"B2","scenario":null},{"value":"0,00E+00","module":"B3","scenario":null},{"value":"0,00E+00","module":"B4","scenario":null},{"value":"0,00E+00","module":"C1","scenario":null},{"value":"3,64E-04","module":"C2","scenario":null},{"value":"2,54E-02","module":"C3","scenario":null},{"value":"1,88E-04","module":"C4","scenario":null},{"value":"-1,52E-02","module":"D","scenario":null}]},{"parameter":"ADPE","unit":"kg Sb-eq","values":[{"value":"1,67E-03","module":"A1-A3","scenario":null},{"value":"6,70E-05","module":"A4","scenario":null},{"value":"1,57E-06","module":"A5","scenario":null},{"value":"1,09E-06","module":"B2","scenario":null},{"value":"0,00E+00","module":"B3","scenario":null},{"value":"0,00E+00","module":"B4","scenario":null},{"value":"0,00E+00","module":"C1","scenario":null},{"value":"2,10E-06","module":"C2","scenario":null},{"value":"8,73E-06","module":"C3","scenario":null},{"value":"2,51E-07","module":"C4","scenario":null},{"value":"-1,94E-05","module":"D","scenario":null}]},{"parameter":"ADPF","unit":"MJ","values":[{"value":"1,60E+03","module":"A1-A3","scenario":null},{"value":"3,66E+01","module":"A4","scenario":null},{"value":"9,18E-01","module":"A5","scenario":null},{"value":"3,06E+00","module":"B2","scenario":null},{"value":"0,00E+00","module":"B3","scenario":null},{"value":"0,00E+00","module":"B4","scenario":null},{"value":"0,00E+00","module":"C1","scenario":null},{"value":"1,92E+00","module":"C2","scenario":null},{"value":"1,47E+01","module":"C3","scenario":null},{"value":"5,06E-01","module":"C4","scenario":null},{"value":"-2,70E+01","module":"D","scenario":null}]},{"parameter":"WDP","unit":"m3 world-eq. Deprived","values":[{"value":"2,74E+04","module":"A1-A3","scenario":null},{"value":"3,54E+01","module":"A4","scenario":null},{"value":"1,30E+00","module":"A5","scenario":null},{"value":"4,60E+01","module":"B2","scenario":null},{"value":"0,00E+00","module":"B3","scenario":null},{"value":"0,00E+00","module":"B4","scenario":null},{"value":"0,00E+00","module":"C1","scenario":null},{"value":"1,47E+00","module":"C2","scenario":null},{"value":"4,70E+01","module":"C3","scenario":null},{"value":"8,92E+00","module":"C4","scenario":null},{"value":"-3,28E+02","module":"D","scenario":null}]},{"parameter":"EP-freshwater","unit":"kg P-eq","values":[{"value":"1,78E-02","module":"A1-A3","scenario":null},{"value":"1,94E-05","module":"A4","scenario":null},{"value":"5,34E-07","module":"A5","scenario":null},{"value":"1,58E-05","module":"B2","scenario":null},{"value":"0,00E+00","module":"B3","scenario":null},{"value":"0,00E+00","module":"B4","scenario":null},{"value":"0,00E+00","module":"C1","scenario":null},{"value":"9,38E-07","module":"C2","scenario":null},{"value":"4,03E-05","module":"C3","scenario":null},{"value":"9,07E-07","module":"C4","scenario":null},{"value":"-1,68E-04","module":"D","scenario":null}]},{"parameter":"EP-marine","unit":"kg N-eq","values":[{"value":"3,43E-01","module":"A1-A3","scenario":null},{"value":"1,38E-03","module":"A4","scenario":null},{"value":"1,12E-04","module":"A5","scenario":null},{"value":"1,10E-04","module":"B2","scenario":null},{"value":"0,00E+00","module":"B3","scenario":null},{"value":"0,00E+00","module":"B4","scenario":null},{"value":"0,00E+00","module":"C1","scenario":null},{"value":"8,32E-05","module":"C2","scenario":null},{"value":"1,09E-02","module":"C3","scenario":null},{"value":"5,89E-05","module":"C4","scenario":null},{"value":"-5,06E-03","module":"D","scenario":null}]},{"parameter":"EP-terrestrial","unit":"mol N-eq.","values":[{"value":"7,00E+00","module":"A1-A3","scenario":null},{"value":"1,54E-02","module":"A4","scenario":null},{"value":"1,10E-03","module":"A5","scenario":null},{"value":"1,36E-03","module":"B2","scenario":null},{"value":"0,00E+00","module":"B3","scenario":null},{"value":"0,00E+00","module":"B4","scenario":null},{"value":"0,00E+00","module":"C1","scenario":null},{"value":"9,27E-04","module":"C2","scenario":null},{"value":"1,06E-01","module":"C3","scenario":null},{"value":"6,80E-04","module":"C4","scenario":null},{"value":"-5,47E-02","module":"D","scenario":null}]},{"parameter":"GWP-IOBC","unit":"kg CO2-eq","values":[{"value":"1,78E+02","module":"A1-A3","scenario":null},{"value":"2,43E+00","module":"A4","scenario":null},{"value":"7,56E-02","module":"A5","scenario":null},{"value":"1,61E-01","module":"B2","scenario":null},{"value":"0,00E+00","module":"B3","scenario":null},{"value":"0,00E+00","module":"B4","scenario":null},{"value":"0,00E+00","module":"C1","scenario":null},{"value":"1,18E-01","module":"C2","scenario":null},{"value":"2,47E+01","module":"C3","scenario":null},{"value":"8,88E-02","module":"C4","scenario":null},{"value":"-1,98E+00","module":"D","scenario":null}]}],"additional_environmental_impact":[{"parameter":"PM","unit":"Disease incidence","values":[{"value":"2,19E-05","module":"A1-A3","scenario":null},{"value":"1,48E-07","module":"A4","scenario":null},{"value":"4,61E-09","module":"A5","scenario":null},{"value":"2,27E-09","module":"B2","scenario":null},{"value":"0,00E+00","module":"B3","scenario":null},{"value":"0,00E+00","module":"B4","scenario":null},{"value":"0,00E+00","module":"C1","scenario":null},{"value":"1,08E-08","module":"C2","scenario":null},{"value":"1,06E-07","module":"C3","scenario":null},{"value":"1,97E-09","module":"C4","scenario":null},{"value":"-9,32E-07","module":"D","scenario":null}]},{"parameter":"ETP-fw","unit":"CTUe","values":[{"value":"4,20E+03","module":"A1-A3","scenario":null},{"value":"2,72E+01","module":"A4","scenario":null},{"value":"1,20E+00","module":"A5","scenario":null},{"value":"2,15E+00","module":"B2","scenario":null},{"value":"0,00E+00","module":"B3","scenario":null},{"value":"0,00E+00","module":"B4","scenario":null},{"value":"0,00E+00","module":"C1","scenario":null},{"value":"1,40E+00","module":"C2","scenario":null},{"value":"7,97E+01","module":"C3","scenario":null},{"value":"1,20E+00","module":"C4","scenario":null},{"value":"-1,48E+02","module":"D","scenario":null}]},{"parameter":"HTP-c","unit":"CTUh","values":[{"value":"1,40E-07","module":"A1-A3","scenario":null},{"value":"0,00E+00","module":"A4","scenario":null},{"value":"3,50E-11","module":"A5","scenario":null},{"value":"6,00E-11","module":"B2","scenario":null},{"value":"0,00E+00","module":"B3","scenario":null},{"value":"0,00E+00","module":"B4","scenario":null},{"value":"0,00E+00","module":"C1","scenario":null},{"value":"0,00E+00","module":"C2","scenario":null},{"value":"3,02E-09","module":"C3","scenario":null},{"value":"6,20E-11","module":"C4","scenario":null},{"value":"-2,91E-09","module":"D","scenario":null}]},{"parameter":"HTP-nc","unit":"CTUh","values":[{"value":"1,76E-06","module":"A1-A3","scenario":null},{"value":"2,97E-08","module":"A4","scenario":null},{"value":"1,49E-09","module":"A5","scenario":null},{"value":"2,07E-09","module":"B2","scenario":null},{"value":"0,00E+00","module":"B3","scenario":null},{"value":"0,00E+00","module":"B4","scenario":null},{"value":"0,00E+00","module":"C1","scenario":null},{"value":"1,35E-09","module":"C2","scenario":null},{"value":"8,64E-08","module":"C3","scenario":null},{"value":"2,30E-09","module":"C4","scenario":null},{"value":"-1,33E-07","module":"D","scenario":null}]},{"parameter":"SQP","unit":"-","values":[{"value":"-4,73E+04","module":"A1-A3","scenario":null},{"value":"2,56E+01","module":"A4","scenario":null},{"value":"6,78E-01","module":"A5","scenario":null},{"value":"7,40E-01","module":"B2","scenario":null},{"value":"0,00E+00","module":"B3","scenario":null},{"value":"0,00E+00","module":"B4","scenario":null},{"value":"0,00E+00","module":"C1","scenario":null},{"value":"2,20E+00","module":"C2","scenario":null},{"value":"3,23E+00","module":"C3","scenario":null},{"value":"1,48E+00","module":"C4","scenario":null},{"value":"-1,78E+02","module":"D","scenario":null}]},{"parameter":"IRP","unit":"kBq U235-eq","values":[{"value":"1,09E+01","module":"A1-A3","scenario":null},{"value":"1,60E-01","module":"A4","scenario":null},{"value":"3,94E-03","module":"A5","scenario":null},{"value":"2,68E-02","module":"B2","scenario":null},{"value":"0,00E+00","module":"B3","scenario":null},{"value":"0,00E+00","module":"B4","scenario":null},{"value":"0,00E+00","module":"C1","scenario":null},{"value":"8,37E-03","module":"C2","scenario":null},{"value":"3,96E-02","module":"C3","scenario":null},{"value":"2,61E-03","module":"C4","scenario":null},{"value":"-1,70E-01","module":"D","scenario":null}]}],"resource_use":[{"parameter":"PERE","unit":"MJ","values":[{"value":"1,29E+03","module":"A1-A3","scenario":null},{"value":"5,25E-01","module":"A4","scenario":null},{"value":"1,56E-02","module":"A5","scenario":null},{"value":"5,93E-01","module":"B2","scenario":null},{"value":"0,00E+00","module":"B3","scenario":null},{"value":"0,00E+00","module":"B4","scenario":null},{"value":"0,00E+00","module":"C1","scenario":null},{"value":"2,41E-02","module":"C2","scenario":null},{"value":"1,26E+00","module":"C3","scenario":null},{"value":"4,51E-02","module":"C4","scenario":null},{"value":"-1,64E+02","module":"D","scenario":null}]},{"parameter":"PERM","unit":"","values":[{"value":"2,41E+02","module":"A1-A3","scenario":null},{"value":"0,00E+00","module":"A4","scenario":null},{"value":"-3,37E+01","module":"A5","scenario":null},{"value":"0,00E+00","module":"B2","scenario":null},{"value":"0,00E+00","module":"B3","scenario":null},{"value":"0,00E+00","module":"B4","scenario":null},{"value":"0,00E+00","module":"C1","scenario":null},{"value":"0,00E+00","module":"C2","scenario":null},{"value":"-2,08E+02","module":"C3","scenario":null},{"value":"0,00E+00","module":"C4","scenario":null},{"value":"0,00E+00","module":"D","scenario":null}]},{"parameter":"PERT","unit":"MJ","values":[{"value":"1,53E+03","module":"A1-A3","scenario":null},{"value":"5,25E-01","module":"A4","scenario":null},{"value":"-3,37E+01","module":"A5","scenario":null},{"value":"5,93E-01","module":"B2","scenario":null},{"value":"0,00E+00","module":"B3","scenario":null},{"value":"0,00E+00","module":"B4","scenario":null},{"value":"0,00E+00","module":"C1","scenario":null},{"value":"2,41E-02","module":"C2","scenario":null},{"value":"-2,06E+02","module":"C3","scenario":null},{"value":"4,51E-02","module":"C4","scenario":null},{"value":"-1,64E+02","module":"D","scenario":null}]},{"parameter":"PENRE","unit":"MJ","values":[{"value":"1,39E+03","module":"A1-A3","scenario":null},{"value":"3,67E+01","module":"A4","scenario":null},{"value":"9,18E-01","module":"A5","scenario":null},{"value":"3,07E+00","module":"B2","scenario":null},{"value":"0,00E+00","module":"B3","scenario":null},{"value":"0,00E+00","module":"B4","scenario":null},{"value":"0,00E+00","module":"C1","scenario":null},{"value":"1,92E+00","module":"C2","scenario":null},{"value":"1,48E+01","module":"C3","scenario":null},{"value":"5,07E-01","module":"C4","scenario":null},{"value":"-2,70E+01","module":"D","scenario":null}]},{"parameter":"PENRM","unit":"MJ","values":[{"value":"2,54E+02","module":"A1-A3","scenario":null},{"value":"0,00E+00","module":"A4","scenario":null},{"value":"-7,56E+00","module":"A5","scenario":null},{"value":"0,00E+00","module":"B2","scenario":null},{"value":"0,00E+00","module":"B3","scenario":null},{"value":"0,00E+00","module":"B4","scenario":null},{"value":"0,00E+00","module":"C1","scenario":null},{"value":"0,00E+00","module":"C2","scenario":null},{"value":"-2,46E+02","module":"C3","scenario":null},{"value":"0,00E+00","module":"C4","scenario":null},{"value":"0,00E+00","module":"D","scenario":null}]},{"parameter":"PENRT","unit":"MJ","values":[{"value":"1,64E+03","module":"A1-A3","scenario":null},{"value":"3,67E+01","module":"A4","scenario":null},{"value":"-6,64E+00","module":"A5","scenario":null},{"value":"3,07E+00","module":"B2","scenario":null},{"value":"0,00E+00","module":"B3","scenario":null},{"value":"0,00E+00","module":"B4","scenario":null},{"value":"0,00E+00","module":"C1","scenario":null},{"value":"1,92E+00","module":"C2","scenario":null},{"value":"-2,31E+02","module":"C3","scenario":null},{"value":"5,07E-01","module":"C4","scenario":null},{"value":"-2,70E+01","module":"D","scenario":null}]},{"parameter":"SM","unit":"kg","values":[{"value":"2,66E+00","module":"A1-A3","scenario":null},{"value":"0,00E+00","module":"A4","scenario":null},{"value":"0,00E+00","module":"A5","scenario":null},{"value":"0,00E+00","module":"B2","scenario":null},{"value":"0,00E+00","module":"B3","scenario":null},{"value":"0,00E+00","module":"B4","scenario":null},{"value":"0,00E+00","module":"C1","scenario":null},{"value":"0,00E+00","module":"C2","scenario":null},{"value":"0,00E+00","module":"C3","scenario":null},{"value":"0,00E+00","module":"C4","scenario":null},{"value":"0,00E+00","module":"D","scenario":null}]},{"parameter":"RSF","unit":"MJ","values":[{"value":"8,10E-01","module":"A1-A3","scenario":null},{"value":"1,88E-02","module":"A4","scenario":null},{"value":"5,08E-04","module":"A5","scenario":null},{"value":"4,33E-02","module":"B2","scenario":null},{"value":"0,00E+00","module":"B3","scenario":null},{"value":"0,00E+00","module":"B4","scenario":null},{"value":"0,00E+00","module":"C1","scenario":null},{"value":"8,43E-04","module":"C2","scenario":null},{"value":"2,83E-02","module":"C3","scenario":null},{"value":"9,31E-04","module":"C4","scenario":null},{"value":"-2,68E-02","module":"D","scenario":null}]},{"parameter":"NRSF","unit":"MJ","values":[{"value":"2,21E+00","module":"A1-A3","scenario":null},{"value":"6,71E-02","module":"A4","scenario":null},{"value":"2,04E-03","module":"A5","scenario":null},{"value":"1,03E-02","module":"B2","scenario":null},{"value":"0,00E+00","module":"B3","scenario":null},{"value":"0,00E+00","module":"B4","scenario":null},{"value":"0,00E+00","module":"C1","scenario":null},{"value":"2,82E-03","module":"C2","scenario":null},{"value":"0,00E+00","module":"C3","scenario":null},{"value":"8,03E-02","module":"C4","scenario":null},{"value":"-9,67E+00","module":"D","scenario":null}]},{"parameter":"FW","unit":"m3","values":[{"value":"2,13E+00","module":"A1-A3","scenario":null},{"value":"3,92E-03","module":"A4","scenario":null},{"value":"4,37E-04","module":"A5","scenario":null},{"value":"2,60E-03","module":"B2","scenario":null},{"value":"0,00E+00","module":"B3","scenario":null},{"value":"0,00E+00","module":"B4","scenario":null},{"value":"0,00E+00","module":"C1","scenario":null},{"value":"2,18E-04","module":"C2","scenario":null},{"value":"3,70E-02","module":"C3","scenario":null},{"value":"6,64E-04","module":"C4","scenario":null},{"value":"-1,98E-01","module":"D","scenario":null}]}],"end_of_life_waste":[{"parameter":"HWD","unit":"kg","values":[{"value":"1,84E+00","module":"A1-A3","scenario":null},{"value":"1,89E-03","module":"A4","scenario":null},{"value":"0,00E+00","module":"A5","scenario":null},{"value":"4,61E-04","module":"B2","scenario":null},{"value":"0,00E+00","module":"B3","scenario":null},{"value":"0,00E+00","module":"B4","scenario":null},{"value":"0,00E+00","module":"C1","scenario":null},{"value":"1,05E-04","module":"C2","scenario":null},{"value":"0,00E+00","module":"C3","scenario":null},{"value":"4,41E-01","module":"C4","scenario":null},{"value":"-1,53E-03","module":"D","scenario":null}]},{"parameter":"NHWD","unit":"kg","values":[{"value":"1,25E+01","module":"A1-A3","scenario":null},{"value":"1,78E+00","module":"A4","scenario":null},{"value":"3,98E+00","module":"A5","scenario":null},{"value":"1,04E-02","module":"B2","scenario":null},{"value":"0,00E+00","module":"B3","scenario":null},{"value":"0,00E+00","module":"B4","scenario":null},{"value":"0,00E+00","module":"C1","scenario":null},{"value":"1,66E-01","module":"C2","scenario":null},{"value":"6,00E-01","module":"C3","scenario":null},{"value":"3,68E-01","module":"C4","scenario":null},{"value":"-6,50E-01","module":"D","scenario":null}]},{"parameter":"RWD","unit":"kg","values":[{"value":"6,60E-03","module":"A1-A3","scenario":null},{"value":"2,50E-04","module":"A4","scenario":null},{"value":"0,00E+00","module":"A5","scenario":null},{"value":"2,19E-05","module":"B2","scenario":null},{"value":"0,00E+00","module":"B3","scenario":null},{"value":"0,00E+00","module":"B4","scenario":null},{"value":"0,00E+00","module":"C1","scenario":null},{"value":"1,31E-05","module":"C2","scenario":null},{"value":"0,00E+00","module":"C3","scenario":null},{"value":"1,59E-06","module":"C4","scenario":null},{"value":"-1,39E-04","module":"D","scenario":null}]}],"end_of_life_flow":[{"parameter":"CRU","unit":"kg","values":[{"value":"0,00E+00","module":"A1-A3","scenario":null},{"value":"0,00E+00","module":"A4","scenario":null},{"value":"0,00E+00","module":"A5","scenario":null},{"value":"0,00E+00","module":"B2","scenario":null},{"value":"0,00E+00","module":"B3","scenario":null},{"value":"0,00E+00","module":"B4","scenario":null},{"value":"0,00E+00","module":"C1","scenario":null},{"value":"0,00E+00","module":"C2","scenario":null},{"value":"0,00E+00","module":"C3","scenario":null},{"value":"0,00E+00","module":"C4","scenario":null},{"value":"0,00E+00","module":"D","scenario":null}]},{"parameter":"MFR","unit":"kg","values":[{"value":"1,51E+00","module":"A1-A3","scenario":null},{"value":"0,00E+00","module":"A4","scenario":null},{"value":"3,63E+00","module":"A5","scenario":null},{"value":"0,00E+00","module":"B2","scenario":null},{"value":"0,00E+00","module":"B3","scenario":null},{"value":"0,00E+00","module":"B4","scenario":null},{"value":"0,00E+00","module":"C1","scenario":null},{"value":"0,00E+00","module":"C2","scenario":null},{"value":"6,28E-02","module":"C3","scenario":null},{"value":"0,00E+00","module":"C4","scenario":null},{"value":"0,00E+00","module":"D","scenario":null}]},{"parameter":"MER","unit":"kg","values":[{"value":"2,23E+00","module":"A1-A3","scenario":null},{"value":"0,00E+00","module":"A4","scenario":null},{"value":"1,41E-05","module":"A5","scenario":null},{"value":"0,00E+00","module":"B2","scenario":null},{"value":"0,00E+00","module":"B3","scenario":null},{"value":"0,00E+00","module":"B4","scenario":null},{"value":"0,00E+00","module":"C1","scenario":null},{"value":"0,00E+00","module":"C2","scenario":null},{"value":"2,31E+01","module":"C3","scenario":null},{"value":"0,00E+00","module":"C4","scenario":null},{"value":"0,00E+00","module":"D","scenario":null}]},{"parameter":"EEE","unit":"MJ","values":[{"value":"1,10E+00","module":"A1-A3","scenario":null},{"value":"0,00E+00","module":"A4","scenario":null},{"value":"2,17E-01","module":"A5","scenario":null},{"value":"0,00E+00","module":"B2","scenario":null},{"value":"0,00E+00","module":"B3","scenario":null},{"value":"0,00E+00","module":"B4","scenario":null},{"value":"0,00E+00","module":"C1","scenario":null},{"value":"0,00E+00","module":"C2","scenario":null},{"value":"2,07E+01","module":"C3","scenario":null},{"value":"0,00E+00","module":"C4","scenario":null},{"value":"0,00E+00","module":"D","scenario":null}]},{"parameter":"EET","unit":"MJ","values":[{"value":"1,67E+01","module":"A1-A3","scenario":null},{"value":"0,00E+00","module":"A4","scenario":null},{"value":"3,29E+00","module":"A5","scenario":null},{"value":"0,00E+00","module":"B2","scenario":null},{"value":"0,00E+00","module":"B3","scenario":null},{"value":"0,00E+00","module":"B4","scenario":null},{"value":"0,00E+00","module":"C1","scenario":null},{"value":"0,00E+00","module":"C2","scenario":null},{"value":"3,14E+02","module":"C3","scenario":null},{"value":"0,00E+00","module":"C4","scenario":null},{"value":"0,00E+00","module":"D","scenario":null}]}]}