{"product_name":"IHC12 Infrared Heater","epd_id":"NEPD-8607-8272","declared_unit":{"unit":"stk","amount":1},"compliance":["EN 15804+A2","ISO 14025","ISO 21930"],"producer_name":"Frico AB","environmental_impact":[{"parameter":"GWP-total","unit":"kg CO2-eq","values":[{"value":"1,93E+01","module":"A1-A3","scenario":null},{"value":"6,80E-02","module":"A4","scenario":null},{"value":"2,90E-03","module":"C1","scenario":null},{"value":"1,13E-02","module":"C2","scenario":null},{"value":"2,49E-01","module":"C3","scenario":null},{"value":"1,83E-02","module":"C4","scenario":null},{"value":"-2,78E+00","module":"D","scenario":null}]},{"parameter":"GWP-fossil","unit":"kg CO2-eq","values":[{"value":"1,90E+01","module":"A1-A3","scenario":null},{"value":"6,79E-02","module":"A4","scenario":null},{"value":"2,90E-03","module":"C1","scenario":null},{"value":"1,13E-02","module":"C2","scenario":null},{"value":"2,49E-01","module":"C3","scenario":null},{"value":"1,83E-02","module":"C4","scenario":null},{"value":"-2,75E+00","module":"D","scenario":null}]},{"parameter":"GWP-biogenic","unit":"kg CO2-eq","values":[{"value":"1,47E-01","module":"A1-A3","scenario":null},{"value":"2,91E-05","module":"A4","scenario":null},{"value":"5,44E-07","module":"C1","scenario":null},{"value":"4,85E-06","module":"C2","scenario":null},{"value":"1,01E-04","module":"C3","scenario":null},{"value":"1,96E-05","module":"C4","scenario":null},{"value":"-2,10E-02","module":"D","scenario":null}]},{"parameter":"GWP-luluc","unit":"kg CO2-eq","values":[{"value":"1,49E-01","module":"A1-A3","scenario":null},{"value":"2,07E-05","module":"A4","scenario":null},{"value":"2,29E-07","module":"C1","scenario":null},{"value":"3,45E-06","module":"C2","scenario":null},{"value":"8,41E-06","module":"C3","scenario":null},{"value":"4,55E-06","module":"C4","scenario":null},{"value":"-1,50E-02","module":"D","scenario":null}]},{"parameter":"ODP","unit":"kg CFC11-eq","values":[{"value":"1,71E-06","module":"A1-A3","scenario":null},{"value":"1,64E-08","module":"A4","scenario":null},{"value":"6,27E-10","module":"C1","scenario":null},{"value":"2,73E-09","module":"C2","scenario":null},{"value":"2,20E-09","module":"C3","scenario":null},{"value":"1,14E-09","module":"C4","scenario":null},{"value":"-2,28E-04","module":"D","scenario":null}]},{"parameter":"AP","unit":"mol H+-eq","values":[{"value":"1,54E-01","module":"A1-A3","scenario":null},{"value":"2,19E-04","module":"A4","scenario":null},{"value":"3,03E-05","module":"C1","scenario":null},{"value":"3,65E-05","module":"C2","scenario":null},{"value":"8,16E-05","module":"C3","scenario":null},{"value":"3,64E-05","module":"C4","scenario":null},{"value":"-4,18E-02","module":"D","scenario":null}]},{"parameter":"POCP","unit":"kg NMVOC-eq","values":[{"value":"7,93E-02","module":"A1-A3","scenario":null},{"value":"2,10E-04","module":"A4","scenario":null},{"value":"4,04E-05","module":"C1","scenario":null},{"value":"3,50E-05","module":"C2","scenario":null},{"value":"7,72E-05","module":"C3","scenario":null},{"value":"3,52E-05","module":"C4","scenario":null},{"value":"-1,78E-02","module":"D","scenario":null}]},{"parameter":"ADPE","unit":"kg Sb-eq","values":[{"value":"9,37E-02","module":"A1-A3","scenario":null},{"value":"1,21E-06","module":"A4","scenario":null},{"value":"4,45E-09","module":"C1","scenario":null},{"value":"2,02E-07","module":"C2","scenario":null},{"value":"1,79E-07","module":"C3","scenario":null},{"value":"1,25E-07","module":"C4","scenario":null},{"value":"-4,88E-02","module":"D","scenario":null}]},{"parameter":"ADPF","unit":"MJ","values":[{"value":"2,71E+02","module":"A1-A3","scenario":null},{"value":"1,10E+00","module":"A4","scenario":null},{"value":"3,99E-02","module":"C1","scenario":null},{"value":"1,84E-01","module":"C2","scenario":null},{"value":"1,20E-01","module":"C3","scenario":null},{"value":"9,74E-02","module":"C4","scenario":null},{"value":"-3,72E+01","module":"D","scenario":null}]},{"parameter":"WDP","unit":"m3 world-eq. Deprived","values":[{"value":"3,16E+03","module":"A1-A3","scenario":null},{"value":"8,46E-01","module":"A4","scenario":null},{"value":"8,48E-03","module":"C1","scenario":null},{"value":"1,41E-01","module":"C2","scenario":null},{"value":"3,30E-01","module":"C3","scenario":null},{"value":"6,94E-01","module":"C4","scenario":null},{"value":"-2,99E+02","module":"D","scenario":null}]},{"parameter":"EP-freshwater","unit":"kg P-eq","values":[{"value":"1,93E-03","module":"A1-A3","scenario":null},{"value":"5,41E-07","module":"A4","scenario":null},{"value":"1,06E-08","module":"C1","scenario":null},{"value":"9,01E-08","module":"C2","scenario":null},{"value":"3,02E-07","module":"C3","scenario":null},{"value":"1,56E-07","module":"C4","scenario":null},{"value":"-3,79E-04","module":"D","scenario":null}]},{"parameter":"EP-marine","unit":"kg N-eq","values":[{"value":"2,43E-02","module":"A1-A3","scenario":null},{"value":"4,79E-05","module":"A4","scenario":null},{"value":"1,34E-05","module":"C1","scenario":null},{"value":"7,98E-06","module":"C2","scenario":null},{"value":"2,95E-05","module":"C3","scenario":null},{"value":"1,75E-05","module":"C4","scenario":null},{"value":"-5,59E-03","module":"D","scenario":null}]},{"parameter":"EP-terrestrial","unit":"mol N-eq.","values":[{"value":"2,87E-01","module":"A1-A3","scenario":null},{"value":"5,34E-04","module":"A4","scenario":null},{"value":"1,47E-04","module":"C1","scenario":null},{"value":"8,90E-05","module":"C2","scenario":null},{"value":"3,05E-04","module":"C3","scenario":null},{"value":"1,21E-04","module":"C4","scenario":null},{"value":"-6,58E-02","module":"D","scenario":null}]},{"parameter":"GWP-IOBC","unit":"kg CO2-eq","values":[{"value":"1,92E+01","module":"A1-A3","scenario":null},{"value":"6,80E-02","module":"A4","scenario":null},{"value":"2,90E-03","module":"C1","scenario":null},{"value":"1,13E-02","module":"C2","scenario":null},{"value":"2,49E-01","module":"C3","scenario":null},{"value":"1,84E-02","module":"C4","scenario":null},{"value":"-2,86E+00","module":"D","scenario":null}]}],"additional_environmental_impact":[{"parameter":"PM","unit":"Disease incidence","values":[{"value":"4,28E-06","module":"A1-A3","scenario":null},{"value":"6,24E-09","module":"A4","scenario":null},{"value":"8,03E-10","module":"C1","scenario":null},{"value":"1,04E-09","module":"C2","scenario":null},{"value":"5,04E-10","module":"C3","scenario":null},{"value":"5,09E-10","module":"C4","scenario":null},{"value":"-1,69E-07","module":"D","scenario":null}]},{"parameter":"ETP-fw","unit":"CTUe","values":[{"value":"1,07E+03","module":"A1-A3","scenario":null},{"value":"8,07E-01","module":"A4","scenario":null},{"value":"2,18E-02","module":"C1","scenario":null},{"value":"1,34E-01","module":"C2","scenario":null},{"value":"2,61E+00","module":"C3","scenario":null},{"value":"3,07E+01","module":"C4","scenario":null},{"value":"-2,94E+02","module":"D","scenario":null}]},{"parameter":"HTP-c","unit":"CTUh","values":[{"value":"9,44E-08","module":"A1-A3","scenario":null},{"value":"0,00E+00","module":"A4","scenario":null},{"value":"0,00E+00","module":"C1","scenario":null},{"value":"0,00E+00","module":"C2","scenario":null},{"value":"2,40E-11","module":"C3","scenario":null},{"value":"1,51E-10","module":"C4","scenario":null},{"value":"-1,59E-08","module":"D","scenario":null}]},{"parameter":"HTP-nc","unit":"CTUh","values":[{"value":"1,49E-06","module":"A1-A3","scenario":null},{"value":"7,80E-10","module":"A4","scenario":null},{"value":"2,00E-11","module":"C1","scenario":null},{"value":"1,30E-10","module":"C2","scenario":null},{"value":"1,67E-09","module":"C3","scenario":null},{"value":"1,04E-08","module":"C4","scenario":null},{"value":"-5,04E-07","module":"D","scenario":null}]},{"parameter":"SQP","unit":"-","values":[{"value":"1,10E+02","module":"A1-A3","scenario":null},{"value":"1,26E+00","module":"A4","scenario":null},{"value":"5,07E-03","module":"C1","scenario":null},{"value":"2,11E-01","module":"C2","scenario":null},{"value":"4,16E-02","module":"C3","scenario":null},{"value":"1,88E-01","module":"C4","scenario":null},{"value":"-1,58E+01","module":"D","scenario":null}]},{"parameter":"IRP","unit":"kBq U235-eq","values":[{"value":"1,55E+00","module":"A1-A3","scenario":null},{"value":"4,82E-03","module":"A4","scenario":null},{"value":"1,71E-04","module":"C1","scenario":null},{"value":"8,04E-04","module":"C2","scenario":null},{"value":"4,56E-04","module":"C3","scenario":null},{"value":"4,61E-04","module":"C4","scenario":null},{"value":"-2,32E-01","module":"D","scenario":null}]}],"resource_use":[{"parameter":"PERE","unit":"MJ","values":[{"value":"6,04E+01","module":"A1-A3","scenario":null},{"value":"1,39E-02","module":"A4","scenario":null},{"value":"2,16E-04","module":"C1","scenario":null},{"value":"2,31E-03","module":"C2","scenario":null},{"value":"9,78E-03","module":"C3","scenario":null},{"value":"6,71E-03","module":"C4","scenario":null},{"value":"-6,63E+00","module":"D","scenario":null}]},{"parameter":"PERM","unit":"","values":[{"value":"0,00E+00","module":"A1-A3","scenario":null},{"value":"0,00E+00","module":"A4","scenario":null},{"value":"0,00E+00","module":"C1","scenario":null},{"value":"0,00E+00","module":"C2","scenario":null},{"value":"0,00E+00","module":"C3","scenario":null},{"value":"0,00E+00","module":"C4","scenario":null},{"value":"0,00E+00","module":"D","scenario":null}]},{"parameter":"PERT","unit":"MJ","values":[{"value":"6,04E+01","module":"A1-A3","scenario":null},{"value":"1,39E-02","module":"A4","scenario":null},{"value":"2,16E-04","module":"C1","scenario":null},{"value":"2,31E-03","module":"C2","scenario":null},{"value":"9,78E-03","module":"C3","scenario":null},{"value":"6,71E-03","module":"C4","scenario":null},{"value":"-6,63E+00","module":"D","scenario":null}]},{"parameter":"PENRE","unit":"MJ","values":[{"value":"2,69E+02","module":"A1-A3","scenario":null},{"value":"1,10E+00","module":"A4","scenario":null},{"value":"3,99E-02","module":"C1","scenario":null},{"value":"1,84E-01","module":"C2","scenario":null},{"value":"1,20E-01","module":"C3","scenario":null},{"value":"9,74E-02","module":"C4","scenario":null},{"value":"-3,72E+01","module":"D","scenario":null}]},{"parameter":"PENRM","unit":"MJ","values":[{"value":"2,64E+00","module":"A1-A3","scenario":null},{"value":"0,00E+00","module":"A4","scenario":null},{"value":"0,00E+00","module":"C1","scenario":null},{"value":"0,00E+00","module":"C2","scenario":null},{"value":"-1,86E+00","module":"C3","scenario":null},{"value":"0,00E+00","module":"C4","scenario":null},{"value":"0,00E+00","module":"D","scenario":null}]},{"parameter":"PENRT","unit":"MJ","values":[{"value":"2,71E+02","module":"A1-A3","scenario":null},{"value":"1,10E+00","module":"A4","scenario":null},{"value":"3,99E-02","module":"C1","scenario":null},{"value":"1,84E-01","module":"C2","scenario":null},{"value":"-1,74E+00","module":"C3","scenario":null},{"value":"9,74E-02","module":"C4","scenario":null},{"value":"-3,72E+01","module":"D","scenario":null}]},{"parameter":"SM","unit":"kg","values":[{"value":"4,53E-01","module":"A1-A3","scenario":null},{"value":"0,00E+00","module":"A4","scenario":null},{"value":"1,96E-05","module":"C1","scenario":null},{"value":"0,00E+00","module":"C2","scenario":null},{"value":"0,00E+00","module":"C3","scenario":null},{"value":"2,48E-06","module":"C4","scenario":null},{"value":"3,25E-02","module":"D","scenario":null}]},{"parameter":"RSF","unit":"MJ","values":[{"value":"8,16E-01","module":"A1-A3","scenario":null},{"value":"4,86E-04","module":"A4","scenario":null},{"value":"5,31E-06","module":"C1","scenario":null},{"value":"8,09E-05","module":"C2","scenario":null},{"value":"1,94E-04","module":"C3","scenario":null},{"value":"1,50E-04","module":"C4","scenario":null},{"value":"-8,90E-02","module":"D","scenario":null}]},{"parameter":"NRSF","unit":"MJ","values":[{"value":"4,01E-01","module":"A1-A3","scenario":null},{"value":"1,63E-03","module":"A4","scenario":null},{"value":"7,82E-05","module":"C1","scenario":null},{"value":"2,71E-04","module":"C2","scenario":null},{"value":"-7,19E-05","module":"C3","scenario":null},{"value":"5,76E-05","module":"C4","scenario":null},{"value":"2,17E-01","module":"D","scenario":null}]},{"parameter":"FW","unit":"m3","values":[{"value":"4,61E-01","module":"A1-A3","scenario":null},{"value":"1,26E-04","module":"A4","scenario":null},{"value":"2,05E-06","module":"C1","scenario":null},{"value":"2,09E-05","module":"C2","scenario":null},{"value":"1,95E-03","module":"C3","scenario":null},{"value":"2,71E-04","module":"C4","scenario":null},{"value":"-7,42E-02","module":"D","scenario":null}]}],"end_of_life_waste":[{"parameter":"HWD","unit":"kg","values":[{"value":"1,67E-01","module":"A1-A3","scenario":null},{"value":"6,04E-05","module":"A4","scenario":null},{"value":"1,18E-06","module":"C1","scenario":null},{"value":"1,01E-05","module":"C2","scenario":null},{"value":"3,82E-04","module":"C3","scenario":null},{"value":"3,59E-03","module":"C4","scenario":null},{"value":"-2,70E-02","module":"D","scenario":null}]},{"parameter":"NHWD","unit":"kg","values":[{"value":"6,51E+00","module":"A1-A3","scenario":null},{"value":"9,59E-02","module":"A4","scenario":null},{"value":"4,73E-05","module":"C1","scenario":null},{"value":"1,60E-02","module":"C2","scenario":null},{"value":"5,44E-02","module":"C3","scenario":null},{"value":"2,93E-01","module":"C4","scenario":null},{"value":"-5,80E-01","module":"D","scenario":null}]},{"parameter":"RWD","unit":"kg","values":[{"value":"1,27E-03","module":"A1-A3","scenario":null},{"value":"7,53E-06","module":"A4","scenario":null},{"value":"2,77E-07","module":"C1","scenario":null},{"value":"1,26E-06","module":"C2","scenario":null},{"value":"2,19E-07","module":"C3","scenario":null},{"value":"3,26E-07","module":"C4","scenario":null},{"value":"-1,69E-04","module":"D","scenario":null}]}],"end_of_life_flow":[{"parameter":"CRU","unit":"kg","values":[{"value":"0,00E+00","module":"A1-A3","scenario":null},{"value":"0,00E+00","module":"A4","scenario":null},{"value":"0,00E+00","module":"C1","scenario":null},{"value":"0,00E+00","module":"C2","scenario":null},{"value":"0,00E+00","module":"C3","scenario":null},{"value":"0,00E+00","module":"C4","scenario":null},{"value":"0,00E+00","module":"D","scenario":null}]},{"parameter":"MFR","unit":"kg","values":[{"value":"6,94E-02","module":"A1-A3","scenario":null},{"value":"0,00E+00","module":"A4","scenario":null},{"value":"1,93E-05","module":"C1","scenario":null},{"value":"0,00E+00","module":"C2","scenario":null},{"value":"1,79E+00","module":"C3","scenario":null},{"value":"6,88E-06","module":"C4","scenario":null},{"value":"-1,27E-03","module":"D","scenario":null}]},{"parameter":"MER","unit":"kg","values":[{"value":"8,61E-02","module":"A1-A3","scenario":null},{"value":"0,00E+00","module":"A4","scenario":null},{"value":"5,97E-08","module":"C1","scenario":null},{"value":"0,00E+00","module":"C2","scenario":null},{"value":"2,85E-02","module":"C3","scenario":null},{"value":"1,97E-07","module":"C4","scenario":null},{"value":"-1,67E-04","module":"D","scenario":null}]},{"parameter":"EEE","unit":"MJ","values":[{"value":"5,09E-02","module":"A1-A3","scenario":null},{"value":"0,00E+00","module":"A4","scenario":null},{"value":"2,05E-07","module":"C1","scenario":null},{"value":"0,00E+00","module":"C2","scenario":null},{"value":"1,01E-01","module":"C3","scenario":null},{"value":"8,23E-06","module":"C4","scenario":null},{"value":"-4,10E-04","module":"D","scenario":null}]},{"parameter":"EET","unit":"MJ","values":[{"value":"7,70E-01","module":"A1-A3","scenario":null},{"value":"0,00E+00","module":"A4","scenario":null},{"value":"3,10E-06","module":"C1","scenario":null},{"value":"0,00E+00","module":"C2","scenario":null},{"value":"1,52E+00","module":"C3","scenario":null},{"value":"1,25E-04","module":"C4","scenario":null},{"value":"-6,20E-03","module":"D","scenario":null}]}]}