{"product_name":"H\u00c5G Conventio Wing","epd_id":"NEPD-7973-7639","declared_unit":{"unit":"stk","amount":1},"compliance":["EN 15804+A2","ISO 14025","ISO 21930"],"producer_name":"Flokk AS","environmental_impact":[{"parameter":"GWP-total","unit":"kg CO2-eq","values":[{"value":"2,08E+01","module":"A1-A3","scenario":null},{"value":"5,94E-01","module":"A4","scenario":null},{"value":"3,05E+00","module":"A5","scenario":null},{"value":"4,16E+00","module":"B2","scenario":null},{"value":"8,01E-02","module":"B3","scenario":null},{"value":"0,00E+00","module":"B4","scenario":null},{"value":"0,00E+00","module":"C1","scenario":null},{"value":"1,11E-01","module":"C2","scenario":null},{"value":"8,19E+00","module":"C3","scenario":null},{"value":"1,65E-02","module":"C4","scenario":null},{"value":"-1,62E+00","module":"D","scenario":null}]},{"parameter":"GWP-fossil","unit":"kg CO2-eq","values":[{"value":"2,34E+01","module":"A1-A3","scenario":null},{"value":"5,94E-01","module":"A4","scenario":null},{"value":"6,67E-02","module":"A5","scenario":null},{"value":"4,12E+00","module":"B2","scenario":null},{"value":"7,47E-02","module":"B3","scenario":null},{"value":"0,00E+00","module":"B4","scenario":null},{"value":"0,00E+00","module":"C1","scenario":null},{"value":"1,11E-01","module":"C2","scenario":null},{"value":"8,19E+00","module":"C3","scenario":null},{"value":"1,65E-02","module":"C4","scenario":null},{"value":"-1,58E+00","module":"D","scenario":null}]},{"parameter":"GWP-biogenic","unit":"kg CO2-eq","values":[{"value":"-2,79E+00","module":"A1-A3","scenario":null},{"value":"2,54E-04","module":"A4","scenario":null},{"value":"2,98E+00","module":"A5","scenario":null},{"value":"2,72E-02","module":"B2","scenario":null},{"value":"1,36E-03","module":"B3","scenario":null},{"value":"0,00E+00","module":"B4","scenario":null},{"value":"0,00E+00","module":"C1","scenario":null},{"value":"4,61E-05","module":"C2","scenario":null},{"value":"1,99E-04","module":"C3","scenario":null},{"value":"1,14E-05","module":"C4","scenario":null},{"value":"-6,12E-03","module":"D","scenario":null}]},{"parameter":"GWP-luluc","unit":"kg CO2-eq","values":[{"value":"2,28E-01","module":"A1-A3","scenario":null},{"value":"1,81E-04","module":"A4","scenario":null},{"value":"1,23E-05","module":"A5","scenario":null},{"value":"1,26E-02","module":"B2","scenario":null},{"value":"4,09E-03","module":"B3","scenario":null},{"value":"0,00E+00","module":"B4","scenario":null},{"value":"0,00E+00","module":"C1","scenario":null},{"value":"3,97E-05","module":"C2","scenario":null},{"value":"3,64E-05","module":"C3","scenario":null},{"value":"4,48E-06","module":"C4","scenario":null},{"value":"-3,60E-02","module":"D","scenario":null}]},{"parameter":"ODP","unit":"kg CFC11-eq","values":[{"value":"2,17E-06","module":"A1-A3","scenario":null},{"value":"1,43E-07","module":"A4","scenario":null},{"value":"8,30E-09","module":"A5","scenario":null},{"value":"3,67E-07","module":"B2","scenario":null},{"value":"8,08E-09","module":"B3","scenario":null},{"value":"0,00E+00","module":"B4","scenario":null},{"value":"0,00E+00","module":"C1","scenario":null},{"value":"2,52E-08","module":"C2","scenario":null},{"value":"1,71E-08","module":"C3","scenario":null},{"value":"4,43E-09","module":"C4","scenario":null},{"value":"-3,02E-02","module":"D","scenario":null}]},{"parameter":"AP","unit":"mol H+-eq","values":[{"value":"1,25E-01","module":"A1-A3","scenario":null},{"value":"1,91E-03","module":"A4","scenario":null},{"value":"1,82E-04","module":"A5","scenario":null},{"value":"2,39E-02","module":"B2","scenario":null},{"value":"3,44E-04","module":"B3","scenario":null},{"value":"0,00E+00","module":"B4","scenario":null},{"value":"0,00E+00","module":"C1","scenario":null},{"value":"3,20E-04","module":"C2","scenario":null},{"value":"1,36E-03","module":"C3","scenario":null},{"value":"1,05E-04","module":"C4","scenario":null},{"value":"-1,13E-02","module":"D","scenario":null}]},{"parameter":"POCP","unit":"kg NMVOC-eq","values":[{"value":"7,41E-02","module":"A1-A3","scenario":null},{"value":"1,83E-03","module":"A4","scenario":null},{"value":"1,94E-04","module":"A5","scenario":null},{"value":"1,38E-02","module":"B2","scenario":null},{"value":"1,71E-04","module":"B3","scenario":null},{"value":"0,00E+00","module":"B4","scenario":null},{"value":"0,00E+00","module":"C1","scenario":null},{"value":"2,71E-04","module":"C2","scenario":null},{"value":"1,61E-03","module":"C3","scenario":null},{"value":"1,17E-04","module":"C4","scenario":null},{"value":"-7,06E-03","module":"D","scenario":null}]},{"parameter":"ADPE","unit":"kg Sb-eq","values":[{"value":"3,67E-04","module":"A1-A3","scenario":null},{"value":"1,06E-05","module":"A4","scenario":null},{"value":"8,96E-07","module":"A5","scenario":null},{"value":"1,14E-04","module":"B2","scenario":null},{"value":"1,16E-06","module":"B3","scenario":null},{"value":"0,00E+00","module":"B4","scenario":null},{"value":"0,00E+00","module":"C1","scenario":null},{"value":"3,08E-06","module":"C2","scenario":null},{"value":"7,73E-07","module":"C3","scenario":null},{"value":"2,46E-07","module":"C4","scenario":null},{"value":"-2,74E-06","module":"D","scenario":null}]},{"parameter":"ADPF","unit":"MJ","values":[{"value":"4,57E+02","module":"A1-A3","scenario":null},{"value":"9,65E+00","module":"A4","scenario":null},{"value":"5,55E-01","module":"A5","scenario":null},{"value":"7,15E+01","module":"B2","scenario":null},{"value":"2,02E+00","module":"B3","scenario":null},{"value":"0,00E+00","module":"B4","scenario":null},{"value":"0,00E+00","module":"C1","scenario":null},{"value":"1,68E+00","module":"C2","scenario":null},{"value":"9,14E-01","module":"C3","scenario":null},{"value":"3,32E-01","module":"C4","scenario":null},{"value":"-2,06E+01","module":"D","scenario":null}]},{"parameter":"WDP","unit":"m3 world-eq. Deprived","values":[{"value":"5,44E+03","module":"A1-A3","scenario":null},{"value":"7,40E+00","module":"A4","scenario":null},{"value":"1,06E+00","module":"A5","scenario":null},{"value":"1,46E+03","module":"B2","scenario":null},{"value":"1,56E+02","module":"B3","scenario":null},{"value":"0,00E+00","module":"B4","scenario":null},{"value":"0,00E+00","module":"C1","scenario":null},{"value":"1,63E+00","module":"C2","scenario":null},{"value":"-1,74E-01","module":"C3","scenario":null},{"value":"9,15E-01","module":"C4","scenario":null},{"value":"-7,28E+02","module":"D","scenario":null}]},{"parameter":"EP-freshwater","unit":"kg P-eq","values":[{"value":"1,06E-03","module":"A1-A3","scenario":null},{"value":"4,73E-06","module":"A4","scenario":null},{"value":"3,12E-07","module":"A5","scenario":null},{"value":"3,28E-04","module":"B2","scenario":null},{"value":"4,94E-06","module":"B3","scenario":null},{"value":"0,00E+00","module":"B4","scenario":null},{"value":"0,00E+00","module":"C1","scenario":null},{"value":"8,90E-07","module":"C2","scenario":null},{"value":"1,79E-06","module":"C3","scenario":null},{"value":"1,77E-07","module":"C4","scenario":null},{"value":"-8,23E-05","module":"D","scenario":null}]},{"parameter":"EP-marine","unit":"kg N-eq","values":[{"value":"2,01E-02","module":"A1-A3","scenario":null},{"value":"4,19E-04","module":"A4","scenario":null},{"value":"8,77E-05","module":"A5","scenario":null},{"value":"3,79E-03","module":"B2","scenario":null},{"value":"5,44E-05","module":"B3","scenario":null},{"value":"0,00E+00","module":"B4","scenario":null},{"value":"0,00E+00","module":"C1","scenario":null},{"value":"6,33E-05","module":"C2","scenario":null},{"value":"6,26E-04","module":"C3","scenario":null},{"value":"3,68E-05","module":"C4","scenario":null},{"value":"-2,11E-03","module":"D","scenario":null}]},{"parameter":"EP-terrestrial","unit":"mol N-eq.","values":[{"value":"2,16E-01","module":"A1-A3","scenario":null},{"value":"4,67E-03","module":"A4","scenario":null},{"value":"6,51E-04","module":"A5","scenario":null},{"value":"4,43E-02","module":"B2","scenario":null},{"value":"7,31E-04","module":"B3","scenario":null},{"value":"0,00E+00","module":"B4","scenario":null},{"value":"0,00E+00","module":"C1","scenario":null},{"value":"7,09E-04","module":"C2","scenario":null},{"value":"6,62E-03","module":"C3","scenario":null},{"value":"4,08E-04","module":"C4","scenario":null},{"value":"-2,30E-02","module":"D","scenario":null}]},{"parameter":"GWP-IOBC","unit":"kg CO2-eq","values":[{"value":"2,37E+01","module":"A1-A3","scenario":null},{"value":"5,94E-01","module":"A4","scenario":null},{"value":"6,67E-02","module":"A5","scenario":null},{"value":"4,20E+00","module":"B2","scenario":null},{"value":"1,09E-01","module":"B3","scenario":null},{"value":"0,00E+00","module":"B4","scenario":null},{"value":"0,00E+00","module":"C1","scenario":null},{"value":"1,11E-01","module":"C2","scenario":null},{"value":"7,66E+00","module":"C3","scenario":null},{"value":"1,99E-02","module":"C4","scenario":null},{"value":"-1,57E+00","module":"D","scenario":null}]}],"additional_environmental_impact":[{"parameter":"PM","unit":"Disease incidence","values":[{"value":"1,25E-06","module":"A1-A3","scenario":null},{"value":"5,46E-08","module":"A4","scenario":null},{"value":"2,84E-09","module":"A5","scenario":null},{"value":"1,99E-07","module":"B2","scenario":null},{"value":"1,83E-09","module":"B3","scenario":null},{"value":"0,00E+00","module":"B4","scenario":null},{"value":"0,00E+00","module":"C1","scenario":null},{"value":"6,82E-09","module":"C2","scenario":null},{"value":"7,96E-09","module":"C3","scenario":null},{"value":"1,85E-09","module":"C4","scenario":null},{"value":"-2,88E-07","module":"D","scenario":null}]},{"parameter":"ETP-fw","unit":"CTUe","values":[{"value":"5,37E+02","module":"A1-A3","scenario":null},{"value":"7,05E+00","module":"A4","scenario":null},{"value":"6,81E-01","module":"A5","scenario":null},{"value":"7,79E+01","module":"B2","scenario":null},{"value":"2,53E+00","module":"B3","scenario":null},{"value":"0,00E+00","module":"B4","scenario":null},{"value":"0,00E+00","module":"C1","scenario":null},{"value":"1,25E+00","module":"C2","scenario":null},{"value":"1,49E+01","module":"C3","scenario":null},{"value":"2,38E-01","module":"C4","scenario":null},{"value":"-5,07E+01","module":"D","scenario":null}]},{"parameter":"HTP-c","unit":"CTUh","values":[{"value":"3,51E-08","module":"A1-A3","scenario":null},{"value":"0,00E+00","module":"A4","scenario":null},{"value":"1,90E-11","module":"A5","scenario":null},{"value":"1,12E-08","module":"B2","scenario":null},{"value":"5,90E-11","module":"B3","scenario":null},{"value":"0,00E+00","module":"B4","scenario":null},{"value":"0,00E+00","module":"C1","scenario":null},{"value":"0,00E+00","module":"C2","scenario":null},{"value":"3,40E-10","module":"C3","scenario":null},{"value":"9,00E-12","module":"C4","scenario":null},{"value":"-3,59E-09","module":"D","scenario":null}]},{"parameter":"HTP-nc","unit":"CTUh","values":[{"value":"5,68E-07","module":"A1-A3","scenario":null},{"value":"6,82E-09","module":"A4","scenario":null},{"value":"8,08E-10","module":"A5","scenario":null},{"value":"2,49E-07","module":"B2","scenario":null},{"value":"1,55E-09","module":"B3","scenario":null},{"value":"0,00E+00","module":"B4","scenario":null},{"value":"0,00E+00","module":"C1","scenario":null},{"value":"1,36E-09","module":"C2","scenario":null},{"value":"1,17E-08","module":"C3","scenario":null},{"value":"2,84E-10","module":"C4","scenario":null},{"value":"-6,23E-08","module":"D","scenario":null}]},{"parameter":"SQP","unit":"-","values":[{"value":"2,03E+02","module":"A1-A3","scenario":null},{"value":"1,11E+01","module":"A4","scenario":null},{"value":"5,42E-01","module":"A5","scenario":null},{"value":"2,14E+01","module":"B2","scenario":null},{"value":"1,52E+00","module":"B3","scenario":null},{"value":"0,00E+00","module":"B4","scenario":null},{"value":"0,00E+00","module":"C1","scenario":null},{"value":"1,18E+00","module":"C2","scenario":null},{"value":"1,54E-01","module":"C3","scenario":null},{"value":"7,30E-01","module":"C4","scenario":null},{"value":"-3,97E+01","module":"D","scenario":null}]},{"parameter":"IRP","unit":"kBq U235-eq","values":[{"value":"1,64E+00","module":"A1-A3","scenario":null},{"value":"4,22E-02","module":"A4","scenario":null},{"value":"2,41E-03","module":"A5","scenario":null},{"value":"5,42E-01","module":"B2","scenario":null},{"value":"4,60E-02","module":"B3","scenario":null},{"value":"0,00E+00","module":"B4","scenario":null},{"value":"0,00E+00","module":"C1","scenario":null},{"value":"7,36E-03","module":"C2","scenario":null},{"value":"2,31E-03","module":"C3","scenario":null},{"value":"1,36E-03","module":"C4","scenario":null},{"value":"-1,01E-01","module":"D","scenario":null}]}],"resource_use":[{"parameter":"PERE","unit":"MJ","values":[{"value":"1,73E+02","module":"A1-A3","scenario":null},{"value":"1,21E-01","module":"A4","scenario":null},{"value":"1,05E-02","module":"A5","scenario":null},{"value":"1,22E+01","module":"B2","scenario":null},{"value":"1,98E+00","module":"B3","scenario":null},{"value":"0,00E+00","module":"B4","scenario":null},{"value":"0,00E+00","module":"C1","scenario":null},{"value":"2,41E-02","module":"C2","scenario":null},{"value":"4,95E-02","module":"C3","scenario":null},{"value":"7,38E-03","module":"C4","scenario":null},{"value":"-4,18E+01","module":"D","scenario":null}]},{"parameter":"PERM","unit":"","values":[{"value":"1,75E+01","module":"A1-A3","scenario":null},{"value":"0,00E+00","module":"A4","scenario":null},{"value":"-1,75E+01","module":"A5","scenario":null},{"value":"0,00E+00","module":"B2","scenario":null},{"value":"0,00E+00","module":"B3","scenario":null},{"value":"0,00E+00","module":"B4","scenario":null},{"value":"0,00E+00","module":"C1","scenario":null},{"value":"0,00E+00","module":"C2","scenario":null},{"value":"0,00E+00","module":"C3","scenario":null},{"value":"0,00E+00","module":"C4","scenario":null},{"value":"0,00E+00","module":"D","scenario":null}]},{"parameter":"PERT","unit":"MJ","values":[{"value":"1,91E+02","module":"A1-A3","scenario":null},{"value":"1,21E-01","module":"A4","scenario":null},{"value":"-1,75E+01","module":"A5","scenario":null},{"value":"1,22E+01","module":"B2","scenario":null},{"value":"1,98E+00","module":"B3","scenario":null},{"value":"0,00E+00","module":"B4","scenario":null},{"value":"0,00E+00","module":"C1","scenario":null},{"value":"2,41E-02","module":"C2","scenario":null},{"value":"4,95E-02","module":"C3","scenario":null},{"value":"7,38E-03","module":"C4","scenario":null},{"value":"-4,18E+01","module":"D","scenario":null}]},{"parameter":"PENRE","unit":"MJ","values":[{"value":"3,74E+02","module":"A1-A3","scenario":null},{"value":"9,65E+00","module":"A4","scenario":null},{"value":"5,55E-01","module":"A5","scenario":null},{"value":"7,16E+01","module":"B2","scenario":null},{"value":"2,05E+00","module":"B3","scenario":null},{"value":"0,00E+00","module":"B4","scenario":null},{"value":"0,00E+00","module":"C1","scenario":null},{"value":"1,68E+00","module":"C2","scenario":null},{"value":"9,64E-01","module":"C3","scenario":null},{"value":"3,32E-01","module":"C4","scenario":null},{"value":"-2,06E+01","module":"D","scenario":null}]},{"parameter":"PENRM","unit":"MJ","values":[{"value":"1,10E+02","module":"A1-A3","scenario":null},{"value":"0,00E+00","module":"A4","scenario":null},{"value":"-1,84E+01","module":"A5","scenario":null},{"value":"0,00E+00","module":"B2","scenario":null},{"value":"0,00E+00","module":"B3","scenario":null},{"value":"0,00E+00","module":"B4","scenario":null},{"value":"0,00E+00","module":"C1","scenario":null},{"value":"0,00E+00","module":"C2","scenario":null},{"value":"-9,19E+01","module":"C3","scenario":null},{"value":"0,00E+00","module":"C4","scenario":null},{"value":"0,00E+00","module":"D","scenario":null}]},{"parameter":"PENRT","unit":"MJ","values":[{"value":"4,84E+02","module":"A1-A3","scenario":null},{"value":"9,65E+00","module":"A4","scenario":null},{"value":"-1,78E+01","module":"A5","scenario":null},{"value":"7,16E+01","module":"B2","scenario":null},{"value":"2,05E+00","module":"B3","scenario":null},{"value":"0,00E+00","module":"B4","scenario":null},{"value":"0,00E+00","module":"C1","scenario":null},{"value":"1,68E+00","module":"C2","scenario":null},{"value":"-9,09E+01","module":"C3","scenario":null},{"value":"3,32E-01","module":"C4","scenario":null},{"value":"-2,06E+01","module":"D","scenario":null}]},{"parameter":"SM","unit":"kg","values":[{"value":"1,75E+00","module":"A1-A3","scenario":null},{"value":"0,00E+00","module":"A4","scenario":null},{"value":"0,00E+00","module":"A5","scenario":null},{"value":"0,00E+00","module":"B2","scenario":null},{"value":"0,00E+00","module":"B3","scenario":null},{"value":"0,00E+00","module":"B4","scenario":null},{"value":"0,00E+00","module":"C1","scenario":null},{"value":"0,00E+00","module":"C2","scenario":null},{"value":"0,00E+00","module":"C3","scenario":null},{"value":"0,00E+00","module":"C4","scenario":null},{"value":"0,00E+00","module":"D","scenario":null}]},{"parameter":"RSF","unit":"MJ","values":[{"value":"9,11E-01","module":"A1-A3","scenario":null},{"value":"4,25E-03","module":"A4","scenario":null},{"value":"3,22E-04","module":"A5","scenario":null},{"value":"7,76E-01","module":"B2","scenario":null},{"value":"2,00E-02","module":"B3","scenario":null},{"value":"0,00E+00","module":"B4","scenario":null},{"value":"0,00E+00","module":"C1","scenario":null},{"value":"8,63E-04","module":"C2","scenario":null},{"value":"1,20E-03","module":"C3","scenario":null},{"value":"1,93E-04","module":"C4","scenario":null},{"value":"-7,76E-03","module":"D","scenario":null}]},{"parameter":"NRSF","unit":"MJ","values":[{"value":"1,40E-01","module":"A1-A3","scenario":null},{"value":"1,42E-02","module":"A4","scenario":null},{"value":"1,17E-03","module":"A5","scenario":null},{"value":"7,36E-01","module":"B2","scenario":null},{"value":"0,00E+00","module":"B3","scenario":null},{"value":"0,00E+00","module":"B4","scenario":null},{"value":"0,00E+00","module":"C1","scenario":null},{"value":"3,08E-03","module":"C2","scenario":null},{"value":"0,00E+00","module":"C3","scenario":null},{"value":"1,22E-02","module":"C4","scenario":null},{"value":"-2,14E+00","module":"D","scenario":null}]},{"parameter":"FW","unit":"m3","values":[{"value":"1,15E+00","module":"A1-A3","scenario":null},{"value":"1,10E-03","module":"A4","scenario":null},{"value":"2,71E-04","module":"A5","scenario":null},{"value":"1,18E+01","module":"B2","scenario":null},{"value":"9,03E-03","module":"B3","scenario":null},{"value":"0,00E+00","module":"B4","scenario":null},{"value":"0,00E+00","module":"C1","scenario":null},{"value":"1,80E-04","module":"C2","scenario":null},{"value":"3,89E-03","module":"C3","scenario":null},{"value":"3,00E-04","module":"C4","scenario":null},{"value":"-7,28E-02","module":"D","scenario":null}]}],"end_of_life_waste":[{"parameter":"HWD","unit":"kg","values":[{"value":"1,48E-01","module":"A1-A3","scenario":null},{"value":"5,28E-04","module":"A4","scenario":null},{"value":"0,00E+00","module":"A5","scenario":null},{"value":"1,32E-02","module":"B2","scenario":null},{"value":"1,89E-04","module":"B3","scenario":null},{"value":"0,00E+00","module":"B4","scenario":null},{"value":"0,00E+00","module":"C1","scenario":null},{"value":"8,69E-05","module":"C2","scenario":null},{"value":"0,00E+00","module":"C3","scenario":null},{"value":"1,30E+00","module":"C4","scenario":null},{"value":"4,43E-03","module":"D","scenario":null}]},{"parameter":"NHWD","unit":"kg","values":[{"value":"7,21E+00","module":"A1-A3","scenario":null},{"value":"8,39E-01","module":"A4","scenario":null},{"value":"2,24E+00","module":"A5","scenario":null},{"value":"8,51E-01","module":"B2","scenario":null},{"value":"1,25E-02","module":"B3","scenario":null},{"value":"0,00E+00","module":"B4","scenario":null},{"value":"0,00E+00","module":"C1","scenario":null},{"value":"8,19E-02","module":"C2","scenario":null},{"value":"4,90E-01","module":"C3","scenario":null},{"value":"5,59E-02","module":"C4","scenario":null},{"value":"-4,81E-01","module":"D","scenario":null}]},{"parameter":"RWD","unit":"kg","values":[{"value":"1,53E-03","module":"A1-A3","scenario":null},{"value":"6,59E-05","module":"A4","scenario":null},{"value":"0,00E+00","module":"A5","scenario":null},{"value":"4,33E-04","module":"B2","scenario":null},{"value":"2,11E-05","module":"B3","scenario":null},{"value":"0,00E+00","module":"B4","scenario":null},{"value":"0,00E+00","module":"C1","scenario":null},{"value":"1,15E-05","module":"C2","scenario":null},{"value":"0,00E+00","module":"C3","scenario":null},{"value":"2,18E-06","module":"C4","scenario":null},{"value":"-9,03E-05","module":"D","scenario":null}]}],"end_of_life_flow":[{"parameter":"CRU","unit":"kg","values":[{"value":"0,00E+00","module":"A1-A3","scenario":null},{"value":"0,00E+00","module":"A4","scenario":null},{"value":"0,00E+00","module":"A5","scenario":null},{"value":"0,00E+00","module":"B2","scenario":null},{"value":"0,00E+00","module":"B3","scenario":null},{"value":"0,00E+00","module":"B4","scenario":null},{"value":"0,00E+00","module":"C1","scenario":null},{"value":"0,00E+00","module":"C2","scenario":null},{"value":"0,00E+00","module":"C3","scenario":null},{"value":"0,00E+00","module":"C4","scenario":null},{"value":"0,00E+00","module":"D","scenario":null}]},{"parameter":"MFR","unit":"kg","values":[{"value":"3,00E+00","module":"A1-A3","scenario":null},{"value":"0,00E+00","module":"A4","scenario":null},{"value":"1,88E+00","module":"A5","scenario":null},{"value":"0,00E+00","module":"B2","scenario":null},{"value":"0,00E+00","module":"B3","scenario":null},{"value":"0,00E+00","module":"B4","scenario":null},{"value":"0,00E+00","module":"C1","scenario":null},{"value":"0,00E+00","module":"C2","scenario":null},{"value":"1,49E-01","module":"C3","scenario":null},{"value":"0,00E+00","module":"C4","scenario":null},{"value":"0,00E+00","module":"D","scenario":null}]},{"parameter":"MER","unit":"kg","values":[{"value":"2,75E-01","module":"A1-A3","scenario":null},{"value":"0,00E+00","module":"A4","scenario":null},{"value":"6,56E-04","module":"A5","scenario":null},{"value":"0,00E+00","module":"B2","scenario":null},{"value":"0,00E+00","module":"B3","scenario":null},{"value":"0,00E+00","module":"B4","scenario":null},{"value":"0,00E+00","module":"C1","scenario":null},{"value":"0,00E+00","module":"C2","scenario":null},{"value":"4,58E+00","module":"C3","scenario":null},{"value":"0,00E+00","module":"C4","scenario":null},{"value":"0,00E+00","module":"D","scenario":null}]},{"parameter":"EEE","unit":"MJ","values":[{"value":"1,79E-01","module":"A1-A3","scenario":null},{"value":"0,00E+00","module":"A4","scenario":null},{"value":"1,01E-01","module":"A5","scenario":null},{"value":"0,00E+00","module":"B2","scenario":null},{"value":"0,00E+00","module":"B3","scenario":null},{"value":"0,00E+00","module":"B4","scenario":null},{"value":"0,00E+00","module":"C1","scenario":null},{"value":"0,00E+00","module":"C2","scenario":null},{"value":"4,47E+00","module":"C3","scenario":null},{"value":"0,00E+00","module":"C4","scenario":null},{"value":"0,00E+00","module":"D","scenario":null}]},{"parameter":"EET","unit":"MJ","values":[{"value":"2,71E+00","module":"A1-A3","scenario":null},{"value":"0,00E+00","module":"A4","scenario":null},{"value":"1,52E+00","module":"A5","scenario":null},{"value":"0,00E+00","module":"B2","scenario":null},{"value":"0,00E+00","module":"B3","scenario":null},{"value":"0,00E+00","module":"B4","scenario":null},{"value":"0,00E+00","module":"C1","scenario":null},{"value":"0,00E+00","module":"C2","scenario":null},{"value":"6,77E+01","module":"C3","scenario":null},{"value":"0,00E+00","module":"C4","scenario":null},{"value":"0,00E+00","module":"D","scenario":null}]}]}