{
    "product_name": "Basal falsr\u00f8r IG 600x2000 uarmert, iht Basal standard",
    "epd_id": "NEPD-3079-1742-NO",
    "declared_unit": {
        "unit": "m",
        "amount": 1.0
    },
    "compliance": [
        "EN 15804",
        "ISO 14025",
        "ISO 21930"
    ],
    "producer_name": "F\u00f8rde Sementvare AS",
    "environmental_impact": [
        {
            "parameter": "GWP-total",
            "values": [
                {
                    "value": "4,69E+01",
                    "module": "A1",
                    "scenario": null
                },
                {
                    "value": "7,41E-01",
                    "module": "A2",
                    "scenario": null
                },
                {
                    "value": "2,81E+00",
                    "module": "A3",
                    "scenario": null
                },
                {
                    "value": "4,26E-01",
                    "module": "A4",
                    "scenario": null
                },
                {
                    "value": "2,43E+01",
                    "module": "A5",
                    "scenario": null
                }
            ]
        },
        {
            "parameter": "ODP",
            "values": [
                {
                    "value": "1,45E-06",
                    "module": "A1",
                    "scenario": null
                },
                {
                    "value": "1,39E-07",
                    "module": "A2",
                    "scenario": null
                },
                {
                    "value": "5,00E-07",
                    "module": "A3",
                    "scenario": null
                },
                {
                    "value": "8,75E-08",
                    "module": "A4",
                    "scenario": null
                },
                {
                    "value": "4,44E-06",
                    "module": "A5",
                    "scenario": null
                }
            ]
        },
        {
            "parameter": "AP",
            "values": [
                {
                    "value": "4,28E-02",
                    "module": "A1",
                    "scenario": null
                },
                {
                    "value": "4,89E-03",
                    "module": "A2",
                    "scenario": null
                },
                {
                    "value": "2,11E-02",
                    "module": "A3",
                    "scenario": null
                },
                {
                    "value": "1,10E-03",
                    "module": "A4",
                    "scenario": null
                },
                {
                    "value": "1,53E-01",
                    "module": "A5",
                    "scenario": null
                }
            ]
        },
        {
            "parameter": "EP",
            "values": [
                {
                    "value": "2,92E-02",
                    "module": "A1",
                    "scenario": null
                },
                {
                    "value": "1,01E-03",
                    "module": "A2",
                    "scenario": null
                },
                {
                    "value": "4,54E-03",
                    "module": "A3",
                    "scenario": null
                },
                {
                    "value": "1,52E-04",
                    "module": "A4",
                    "scenario": null
                },
                {
                    "value": "3,56E-02",
                    "module": "A5",
                    "scenario": null
                }
            ]
        },
        {
            "parameter": "POCP",
            "values": [
                {
                    "value": "6,92E-03",
                    "module": "A1",
                    "scenario": null
                },
                {
                    "value": "1,43E-04",
                    "module": "A2",
                    "scenario": null
                },
                {
                    "value": "5,66E-04",
                    "module": "A3",
                    "scenario": null
                },
                {
                    "value": "6,67E-05",
                    "module": "A4",
                    "scenario": null
                },
                {
                    "value": "4,69E-03",
                    "module": "A5",
                    "scenario": null
                }
            ]
        },
        {
            "parameter": "ADPE",
            "values": [
                {
                    "value": "1,09E-04",
                    "module": "A1",
                    "scenario": null
                },
                {
                    "value": "5,89E-07",
                    "module": "A2",
                    "scenario": null
                },
                {
                    "value": "2,47E-06",
                    "module": "A3",
                    "scenario": null
                },
                {
                    "value": "1,01E-06",
                    "module": "A4",
                    "scenario": null
                },
                {
                    "value": "4,26E-05",
                    "module": "A5",
                    "scenario": null
                }
            ]
        },
        {
            "parameter": "ADPF",
            "values": [
                {
                    "value": "2,29E+02",
                    "module": "A1",
                    "scenario": null
                },
                {
                    "value": "1,08E+01",
                    "module": "A2",
                    "scenario": null
                },
                {
                    "value": "4,02E+01",
                    "module": "A3",
                    "scenario": null
                },
                {
                    "value": "7,00E+00",
                    "module": "A4",
                    "scenario": null
                },
                {
                    "value": "3,52E+02",
                    "module": "A5",
                    "scenario": null
                }
            ]
        }
    ],
    "additional_environmental_impact": [],
    "resource_use": [
        {
            "parameter": "PERE",
            "values": [
                {
                    "value": "4,53E+01",
                    "module": "A1",
                    "scenario": null
                },
                {
                    "value": "8,06E-02",
                    "module": "A2",
                    "scenario": null
                },
                {
                    "value": "1,27E+01",
                    "module": "A3",
                    "scenario": null
                },
                {
                    "value": "1,27E-01",
                    "module": "A4",
                    "scenario": null
                },
                {
                    "value": "8,55E+00",
                    "module": "A5",
                    "scenario": null
                }
            ]
        },
        {
            "parameter": "PERM",
            "values": [
                {
                    "value": "9,30E-01",
                    "module": "A1",
                    "scenario": null
                },
                {
                    "value": "0,00E+00",
                    "module": "A2",
                    "scenario": null
                },
                {
                    "value": "0,00E+00",
                    "module": "A3",
                    "scenario": null
                },
                {
                    "value": "0,00E+00",
                    "module": "A4",
                    "scenario": null
                },
                {
                    "value": "0,00E+00",
                    "module": "A5",
                    "scenario": null
                }
            ]
        },
        {
            "parameter": "PERT",
            "values": [
                {
                    "value": "4,62E+01",
                    "module": "A1",
                    "scenario": null
                },
                {
                    "value": "8,06E-02",
                    "module": "A2",
                    "scenario": null
                },
                {
                    "value": "1,27E+01",
                    "module": "A3",
                    "scenario": null
                },
                {
                    "value": "1,27E-01",
                    "module": "A4",
                    "scenario": null
                },
                {
                    "value": "8,55E+00",
                    "module": "A5",
                    "scenario": null
                }
            ]
        },
        {
            "parameter": "PENRE",
            "values": [
                {
                    "value": "2,40E+02",
                    "module": "A1",
                    "scenario": null
                },
                {
                    "value": "1,09E+01",
                    "module": "A2",
                    "scenario": null
                },
                {
                    "value": "4,13E+01",
                    "module": "A3",
                    "scenario": null
                },
                {
                    "value": "7,22E+00",
                    "module": "A4",
                    "scenario": null
                },
                {
                    "value": "3,69E+02",
                    "module": "A5",
                    "scenario": null
                }
            ]
        },
        {
            "parameter": "PENRM",
            "values": [
                {
                    "value": "3,07E+00",
                    "module": "A1",
                    "scenario": null
                },
                {
                    "value": "0,00E+00",
                    "module": "A2",
                    "scenario": null
                },
                {
                    "value": "0,00E+00",
                    "module": "A3",
                    "scenario": null
                },
                {
                    "value": "0,00E+00",
                    "module": "A4",
                    "scenario": null
                },
                {
                    "value": "0,00E+00",
                    "module": "A5",
                    "scenario": null
                }
            ]
        },
        {
            "parameter": "PENRT",
            "values": [
                {
                    "value": "2,43E+02",
                    "module": "A1",
                    "scenario": null
                },
                {
                    "value": "1,09E+01",
                    "module": "A2",
                    "scenario": null
                },
                {
                    "value": "4,13E+01",
                    "module": "A3",
                    "scenario": null
                },
                {
                    "value": "7,22E+00",
                    "module": "A4",
                    "scenario": null
                },
                {
                    "value": "3,69E+02",
                    "module": "A5",
                    "scenario": null
                }
            ]
        },
        {
            "parameter": "SM",
            "values": [
                {
                    "value": "1,52E+01",
                    "module": "A1",
                    "scenario": null
                },
                {
                    "value": "0,00E+00",
                    "module": "A2",
                    "scenario": null
                },
                {
                    "value": "0,00E+00",
                    "module": "A3",
                    "scenario": null
                },
                {
                    "value": "0,00E+00",
                    "module": "A4",
                    "scenario": null
                },
                {
                    "value": "4,76E+03",
                    "module": "A5",
                    "scenario": null
                }
            ]
        },
        {
            "parameter": "RSF",
            "values": [
                {
                    "value": "6,47E+01",
                    "module": "A1",
                    "scenario": null
                },
                {
                    "value": "0,00E+00",
                    "module": "A2",
                    "scenario": null
                },
                {
                    "value": "2,17E-03",
                    "module": "A3",
                    "scenario": null
                },
                {
                    "value": "0,00E+00",
                    "module": "A4",
                    "scenario": null
                },
                {
                    "value": "0,00E+00",
                    "module": "A5",
                    "scenario": null
                }
            ]
        },
        {
            "parameter": "NRSF",
            "values": [
                {
                    "value": "7,94E+01",
                    "module": "A1",
                    "scenario": null
                },
                {
                    "value": "0,00E+00",
                    "module": "A2",
                    "scenario": null
                },
                {
                    "value": "0,00E+00",
                    "module": "A3",
                    "scenario": null
                },
                {
                    "value": "0,00E+00",
                    "module": "A4",
                    "scenario": null
                },
                {
                    "value": "0,00E+00",
                    "module": "A5",
                    "scenario": null
                }
            ]
        },
        {
            "parameter": "FW",
            "values": [
                {
                    "value": "6,57E-01",
                    "module": "A1",
                    "scenario": null
                },
                {
                    "value": "1,23E-03",
                    "module": "A2",
                    "scenario": null
                },
                {
                    "value": "4,86E-03",
                    "module": "A3",
                    "scenario": null
                },
                {
                    "value": "1,71E-03",
                    "module": "A4",
                    "scenario": null
                },
                {
                    "value": "1,22E+00",
                    "module": "A5",
                    "scenario": null
                }
            ]
        }
    ],
    "end_of_life_waste": [
        {
            "parameter": "HWD",
            "values": [
                {
                    "value": "2,08E-04",
                    "module": "A1",
                    "scenario": null
                },
                {
                    "value": "4,89E-06",
                    "module": "A2",
                    "scenario": null
                },
                {
                    "value": "1,98E-05",
                    "module": "A3",
                    "scenario": null
                },
                {
                    "value": "3,85E-06",
                    "module": "A4",
                    "scenario": null
                },
                {
                    "value": "2,02E-04",
                    "module": "A5",
                    "scenario": null
                }
            ]
        },
        {
            "parameter": "NHWD",
            "values": [
                {
                    "value": "7,00E+00",
                    "module": "A1",
                    "scenario": null
                },
                {
                    "value": "1,79E-01",
                    "module": "A2",
                    "scenario": null
                },
                {
                    "value": "6,13E+00",
                    "module": "A3",
                    "scenario": null
                },
                {
                    "value": "6,59E-01",
                    "module": "A4",
                    "scenario": null
                },
                {
                    "value": "6,53E+00",
                    "module": "A5",
                    "scenario": null
                }
            ]
        },
        {
            "parameter": "RWD",
            "values": [
                {
                    "value": "1,11E-04",
                    "module": "A1",
                    "scenario": null
                },
                {
                    "value": "7,61E-05",
                    "module": "A2",
                    "scenario": null
                },
                {
                    "value": "2,85E-04",
                    "module": "A3",
                    "scenario": null
                },
                {
                    "value": "5,05E-05",
                    "module": "A4",
                    "scenario": null
                },
                {
                    "value": "2,61E-03",
                    "module": "A5",
                    "scenario": null
                }
            ]
        }
    ],
    "end_of_life_flow": [
        {
            "parameter": "CRU",
            "values": [
                {
                    "value": "0,00E+00",
                    "module": "A1",
                    "scenario": null
                },
                {
                    "value": "0,00E+00",
                    "module": "A2",
                    "scenario": null
                },
                {
                    "value": "0,00E+00",
                    "module": "A3",
                    "scenario": null
                },
                {
                    "value": "0,00E+00",
                    "module": "A4",
                    "scenario": null
                },
                {
                    "value": "0,00E+00",
                    "module": "A5",
                    "scenario": null
                }
            ]
        },
        {
            "parameter": "MFR",
            "values": [
                {
                    "value": "0,00E+00",
                    "module": "A1",
                    "scenario": null
                },
                {
                    "value": "0,00E+00",
                    "module": "A2",
                    "scenario": null
                },
                {
                    "value": "0,00E+00",
                    "module": "A3",
                    "scenario": null
                },
                {
                    "value": "0,00E+00",
                    "module": "A4",
                    "scenario": null
                },
                {
                    "value": "0,00E+00",
                    "module": "A5",
                    "scenario": null
                }
            ]
        },
        {
            "parameter": "MER",
            "values": [
                {
                    "value": "0,00E+00",
                    "module": "A1",
                    "scenario": null
                },
                {
                    "value": "0,00E+00",
                    "module": "A2",
                    "scenario": null
                },
                {
                    "value": "0,00E+00",
                    "module": "A3",
                    "scenario": null
                },
                {
                    "value": "0,00E+00",
                    "module": "A4",
                    "scenario": null
                },
                {
                    "value": "0,00E+00",
                    "module": "A5",
                    "scenario": null
                }
            ]
        },
        {
            "parameter": "EEE",
            "values": [
                {
                    "value": "0,00E+00",
                    "module": "A1",
                    "scenario": null
                },
                {
                    "value": "0,00E+00",
                    "module": "A2",
                    "scenario": null
                },
                {
                    "value": "0,00E+00",
                    "module": "A3",
                    "scenario": null
                },
                {
                    "value": "0,00E+00",
                    "module": "A4",
                    "scenario": null
                },
                {
                    "value": "0,00E+00",
                    "module": "A5",
                    "scenario": null
                }
            ]
        },
        {
            "parameter": "EET",
            "values": [
                {
                    "value": "0,00E+00",
                    "module": "A1",
                    "scenario": null
                },
                {
                    "value": "0,00E+00",
                    "module": "A2",
                    "scenario": null
                },
                {
                    "value": "0,00E+00",
                    "module": "A3",
                    "scenario": null
                },
                {
                    "value": "0,00E+00",
                    "module": "A4",
                    "scenario": null
                },
                {
                    "value": "0,00E+00",
                    "module": "A5",
                    "scenario": null
                }
            ]
        }
    ]
}