{"product_name":"GRAFT FR Board 2-S for Sweden","epd_id":"NEPD-7607-6989","declared_unit":{"unit":"m2","amount":1},"compliance":["EN 15804+A2","ISO 14025","ISO 21930"],"producer_name":"Polyseam AS","environmental_impact":[{"parameter":"GWP-total","unit":"kg CO2-eq","values":[{"value":"1,12E+01","module":"A1","scenario":null},{"value":"1,52E-01","module":"A2","scenario":null},{"value":"5,57E-01","module":"A3","scenario":null},{"value":"3,09E+00","module":"A4","scenario":null},{"value":"5,65E-01","module":"A5","scenario":null},{"value":"4,23E-02","module":"C1","scenario":null},{"value":"4,61E-02","module":"C2","scenario":null},{"value":"0,00E+00","module":"C3","scenario":null},{"value":"3,65E-01","module":"C4","scenario":null},{"value":"0,00E+00","module":"D","scenario":null},{"value":"1,20E+01","module":"A1A3","scenario":null}]},{"parameter":"GWP-fossil","unit":"kg CO2-eq","values":[{"value":"1,17E+01","module":"A1","scenario":null},{"value":"1,52E-01","module":"A2","scenario":null},{"value":"5,39E-01","module":"A3","scenario":null},{"value":"3,08E+00","module":"A4","scenario":null},{"value":"2,43E-01","module":"A5","scenario":null},{"value":"4,23E-02","module":"C1","scenario":null},{"value":"4,61E-02","module":"C2","scenario":null},{"value":"0,00E+00","module":"C3","scenario":null},{"value":"3,64E-01","module":"C4","scenario":null},{"value":"0,00E+00","module":"D","scenario":null},{"value":"1,24E+01","module":"A1A3","scenario":null}]},{"parameter":"GWP-biogenic","unit":"kg CO2-eq","values":[{"value":"-4,96E-01","module":"A1","scenario":null},{"value":"6,31E-05","module":"A2","scenario":null},{"value":"1,76E-02","module":"A3","scenario":null},{"value":"1,04E-03","module":"A4","scenario":null},{"value":"3,22E-01","module":"A5","scenario":null},{"value":"7,94E-06","module":"C1","scenario":null},{"value":"1,97E-05","module":"C2","scenario":null},{"value":"0,00E+00","module":"C3","scenario":null},{"value":"5,36E-05","module":"C4","scenario":null},{"value":"0,00E+00","module":"D","scenario":null},{"value":"-4,78E-01","module":"A1A3","scenario":null}]},{"parameter":"GWP-luluc","unit":"kg CO2-eq","values":[{"value":"1,21E-02","module":"A1","scenario":null},{"value":"5,38E-05","module":"A2","scenario":null},{"value":"6,14E-04","module":"A3","scenario":null},{"value":"1,51E-03","module":"A4","scenario":null},{"value":"1,73E-04","module":"A5","scenario":null},{"value":"3,34E-06","module":"C1","scenario":null},{"value":"1,40E-05","module":"C2","scenario":null},{"value":"0,00E+00","module":"C3","scenario":null},{"value":"1,67E-05","module":"C4","scenario":null},{"value":"0,00E+00","module":"D","scenario":null},{"value":"1,28E-02","module":"A1A3","scenario":null}]},{"parameter":"ODP","unit":"kg CFC11-eq","values":[{"value":"8,04E-07","module":"A1","scenario":null},{"value":"3,46E-08","module":"A2","scenario":null},{"value":"4,80E-08","module":"A3","scenario":null},{"value":"6,58E-07","module":"A4","scenario":null},{"value":"2,64E-08","module":"A5","scenario":null},{"value":"9,14E-09","module":"C1","scenario":null},{"value":"1,11E-08","module":"C2","scenario":null},{"value":"0,00E+00","module":"C3","scenario":null},{"value":"2,49E-08","module":"C4","scenario":null},{"value":"0,00E+00","module":"D","scenario":null},{"value":"8,87E-07","module":"A1A3","scenario":null}]},{"parameter":"AP","unit":"mol H+-eq","values":[{"value":"1,03E-01","module":"A1","scenario":null},{"value":"4,41E-04","module":"A2","scenario":null},{"value":"1,88E-03","module":"A3","scenario":null},{"value":"5,48E-02","module":"A4","scenario":null},{"value":"4,11E-04","module":"A5","scenario":null},{"value":"4,43E-04","module":"C1","scenario":null},{"value":"1,48E-04","module":"C2","scenario":null},{"value":"0,00E+00","module":"C3","scenario":null},{"value":"5,78E-04","module":"C4","scenario":null},{"value":"0,00E+00","module":"D","scenario":null},{"value":"1,06E-01","module":"A1A3","scenario":null}]},{"parameter":"POCP","unit":"kg NMVOC-eq","values":[{"value":"5,41E-02","module":"A1","scenario":null},{"value":"3,77E-04","module":"A2","scenario":null},{"value":"1,08E-03","module":"A3","scenario":null},{"value":"3,98E-02","module":"A4","scenario":null},{"value":"3,06E-04","module":"A5","scenario":null},{"value":"5,90E-04","module":"C1","scenario":null},{"value":"1,42E-04","module":"C2","scenario":null},{"value":"0,00E+00","module":"C3","scenario":null},{"value":"7,22E-04","module":"C4","scenario":null},{"value":"0,00E+00","module":"D","scenario":null},{"value":"5,56E-02","module":"A1A3","scenario":null}]},{"parameter":"ADPE","unit":"kg Sb-eq","values":[{"value":"1,09E-04","module":"A1","scenario":null},{"value":"4,14E-06","module":"A2","scenario":null},{"value":"6,71E-06","module":"A3","scenario":null},{"value":"5,30E-05","module":"A4","scenario":null},{"value":"9,47E-07","module":"A5","scenario":null},{"value":"6,49E-08","module":"C1","scenario":null},{"value":"8,21E-07","module":"C2","scenario":null},{"value":"0,00E+00","module":"C3","scenario":null},{"value":"5,68E-07","module":"C4","scenario":null},{"value":"0,00E+00","module":"D","scenario":null},{"value":"1,20E-04","module":"A1A3","scenario":null}]},{"parameter":"ADPF","unit":"MJ","values":[{"value":"1,94E+02","module":"A1","scenario":null},{"value":"2,31E+00","module":"A2","scenario":null},{"value":"1,10E+01","module":"A3","scenario":null},{"value":"4,30E+01","module":"A4","scenario":null},{"value":"1,15E+00","module":"A5","scenario":null},{"value":"5,83E-01","module":"C1","scenario":null},{"value":"7,48E-01","module":"C2","scenario":null},{"value":"0,00E+00","module":"C3","scenario":null},{"value":"1,73E+00","module":"C4","scenario":null},{"value":"0,00E+00","module":"D","scenario":null},{"value":"2,07E+02","module":"A1A3","scenario":null}]},{"parameter":"WDP","unit":"m3 world-eq. Deprived","values":[{"value":"1,72E+03","module":"A1","scenario":null},{"value":"2,21E+00","module":"A2","scenario":null},{"value":"4,75E+01","module":"A3","scenario":null},{"value":"2,64E+01","module":"A4","scenario":null},{"value":"4,48E+00","module":"A5","scenario":null},{"value":"1,24E-01","module":"C1","scenario":null},{"value":"5,74E-01","module":"C2","scenario":null},{"value":"0,00E+00","module":"C3","scenario":null},{"value":"4,42E+00","module":"C4","scenario":null},{"value":"0,00E+00","module":"D","scenario":null},{"value":"1,77E+03","module":"A1A3","scenario":null}]},{"parameter":"EP-freshwater","unit":"kg P-eq","values":[{"value":"4,10E-04","module":"A1","scenario":null},{"value":"1,22E-06","module":"A2","scenario":null},{"value":"1,38E-05","module":"A3","scenario":null},{"value":"1,82E-05","module":"A4","scenario":null},{"value":"5,79E-06","module":"A5","scenario":null},{"value":"1,54E-07","module":"C1","scenario":null},{"value":"3,67E-07","module":"C2","scenario":null},{"value":"0,00E+00","module":"C3","scenario":null},{"value":"7,05E-07","module":"C4","scenario":null},{"value":"0,00E+00","module":"D","scenario":null},{"value":"4,25E-04","module":"A1A3","scenario":null}]},{"parameter":"EP-marine","unit":"kg N-eq","values":[{"value":"1,05E-02","module":"A1","scenario":null},{"value":"8,82E-05","module":"A2","scenario":null},{"value":"3,81E-04","module":"A3","scenario":null},{"value":"1,34E-02","module":"A4","scenario":null},{"value":"9,31E-05","module":"A5","scenario":null},{"value":"1,95E-04","module":"C1","scenario":null},{"value":"3,25E-05","module":"C2","scenario":null},{"value":"0,00E+00","module":"C3","scenario":null},{"value":"2,04E-04","module":"C4","scenario":null},{"value":"0,00E+00","module":"D","scenario":null},{"value":"1,10E-02","module":"A1A3","scenario":null}]},{"parameter":"EP-terrestrial","unit":"mol N-eq.","values":[{"value":"1,74E-01","module":"A1","scenario":null},{"value":"9,87E-04","module":"A2","scenario":null},{"value":"4,14E-03","module":"A3","scenario":null},{"value":"1,49E-01","module":"A4","scenario":null},{"value":"9,85E-04","module":"A5","scenario":null},{"value":"2,12E-03","module":"C1","scenario":null},{"value":"3,62E-04","module":"C2","scenario":null},{"value":"0,00E+00","module":"C3","scenario":null},{"value":"2,25E-03","module":"C4","scenario":null},{"value":"0,00E+00","module":"D","scenario":null},{"value":"1,80E-01","module":"A1A3","scenario":null}]},{"parameter":"GWP-IOBC","unit":"kg CO2-eq","values":[{"value":"1,15E+01","module":"A1","scenario":null},{"value":"1,52E-01","module":"A2","scenario":null},{"value":"6,33E-01","module":"A3","scenario":null},{"value":"3,09E+00","module":"A4","scenario":null},{"value":"2,43E-01","module":"A5","scenario":null},{"value":"4,23E-02","module":"C1","scenario":null},{"value":"4,61E-02","module":"C2","scenario":null},{"value":"0,00E+00","module":"C3","scenario":null},{"value":"3,95E-02","module":"C4","scenario":null},{"value":"0,00E+00","module":"D","scenario":null},{"value":"1,23E+01","module":"A1A3","scenario":null}]}],"additional_environmental_impact":[{"parameter":"PM","unit":"Disease incidence","values":[{"value":"5,70E-07","module":"A1","scenario":null},{"value":"9,54E-09","module":"A2","scenario":null},{"value":"7,49E-09","module":"A3","scenario":null},{"value":"1,37E-07","module":"A4","scenario":null},{"value":"6,39E-09","module":"A5","scenario":null},{"value":"5,36E-08","module":"C1","scenario":null},{"value":"4,23E-09","module":"C2","scenario":null},{"value":"0,00E+00","module":"C3","scenario":null},{"value":"1,16E-08","module":"C4","scenario":null},{"value":"0,00E+00","module":"D","scenario":null},{"value":"5,87E-07","module":"A1A3","scenario":null}]},{"parameter":"ETP-fw","unit":"CTUe","values":[{"value":"2,29E+02","module":"A1","scenario":null},{"value":"1,71E+00","module":"A2","scenario":null},{"value":"7,95E+00","module":"A3","scenario":null},{"value":"2,85E+01","module":"A4","scenario":null},{"value":"4,85E+00","module":"A5","scenario":null},{"value":"3,18E-01","module":"C1","scenario":null},{"value":"5,47E-01","module":"C2","scenario":null},{"value":"0,00E+00","module":"C3","scenario":null},{"value":"1,04E+00","module":"C4","scenario":null},{"value":"0,00E+00","module":"D","scenario":null},{"value":"2,39E+02","module":"A1A3","scenario":null}]},{"parameter":"HTP-c","unit":"CTUh","values":[{"value":"4,00E-08","module":"A1","scenario":null},{"value":"0,00E+00","module":"A2","scenario":null},{"value":"2,01E-10","module":"A3","scenario":null},{"value":"0,00E+00","module":"A4","scenario":null},{"value":"2,70E-10","module":"A5","scenario":null},{"value":"1,10E-11","module":"C1","scenario":null},{"value":"0,00E+00","module":"C2","scenario":null},{"value":"0,00E+00","module":"C3","scenario":null},{"value":"4,80E-11","module":"C4","scenario":null},{"value":"0,00E+00","module":"D","scenario":null},{"value":"4,02E-08","module":"A1A3","scenario":null}]},{"parameter":"HTP-nc","unit":"CTUh","values":[{"value":"1,50E-07","module":"A1","scenario":null},{"value":"1,86E-09","module":"A2","scenario":null},{"value":"6,77E-09","module":"A3","scenario":null},{"value":"3,29E-08","module":"A4","scenario":null},{"value":"1,94E-09","module":"A5","scenario":null},{"value":"2,96E-10","module":"C1","scenario":null},{"value":"5,29E-10","module":"C2","scenario":null},{"value":"0,00E+00","module":"C3","scenario":null},{"value":"8,51E-10","module":"C4","scenario":null},{"value":"0,00E+00","module":"D","scenario":null},{"value":"1,58E-07","module":"A1A3","scenario":null}]},{"parameter":"SQP","unit":"-","values":[{"value":"1,12E+02","module":"A1","scenario":null},{"value":"1,67E+00","module":"A2","scenario":null},{"value":"9,26E+00","module":"A3","scenario":null},{"value":"1,88E+01","module":"A4","scenario":null},{"value":"9,07E-01","module":"A5","scenario":null},{"value":"7,08E-02","module":"C1","scenario":null},{"value":"8,58E-01","module":"C2","scenario":null},{"value":"0,00E+00","module":"C3","scenario":null},{"value":"4,67E+00","module":"C4","scenario":null},{"value":"0,00E+00","module":"D","scenario":null},{"value":"1,22E+02","module":"A1A3","scenario":null}]},{"parameter":"IRP","unit":"kBq U235-eq","values":[{"value":"4,64E-01","module":"A1","scenario":null},{"value":"1,01E-02","module":"A2","scenario":null},{"value":"1,77E-01","module":"A3","scenario":null},{"value":"1,87E-01","module":"A4","scenario":null},{"value":"4,79E-03","module":"A5","scenario":null},{"value":"2,54E-03","module":"C1","scenario":null},{"value":"3,27E-03","module":"C2","scenario":null},{"value":"0,00E+00","module":"C3","scenario":null},{"value":"7,42E-03","module":"C4","scenario":null},{"value":"0,00E+00","module":"D","scenario":null},{"value":"6,51E-01","module":"A1A3","scenario":null}]}],"resource_use":[{"parameter":"PERE","unit":"MJ","values":[{"value":"2,18E+01","module":"A1","scenario":null},{"value":"3,29E-02","module":"A2","scenario":null},{"value":"3,03E+00","module":"A3","scenario":null},{"value":"4,58E-01","module":"A4","scenario":null},{"value":"2,17E-01","module":"A5","scenario":null},{"value":"3,17E-03","module":"C1","scenario":null},{"value":"9,41E-03","module":"C2","scenario":null},{"value":"0,00E+00","module":"C3","scenario":null},{"value":"3,23E-02","module":"C4","scenario":null},{"value":"0,00E+00","module":"D","scenario":null},{"value":"2,49E+01","module":"A1A3","scenario":null}]},{"parameter":"PERM","unit":"","values":[{"value":"4,83E+00","module":"A1","scenario":null},{"value":"0,00E+00","module":"A2","scenario":null},{"value":"0,00E+00","module":"A3","scenario":null},{"value":"0,00E+00","module":"A4","scenario":null},{"value":"-2,94E+00","module":"A5","scenario":null},{"value":"0,00E+00","module":"C1","scenario":null},{"value":"0,00E+00","module":"C2","scenario":null},{"value":"0,00E+00","module":"C3","scenario":null},{"value":"0,00E+00","module":"C4","scenario":null},{"value":"0,00E+00","module":"D","scenario":null},{"value":"4,83E+00","module":"A1A3","scenario":null}]},{"parameter":"PERT","unit":"MJ","values":[{"value":"2,66E+01","module":"A1","scenario":null},{"value":"3,29E-02","module":"A2","scenario":null},{"value":"3,03E+00","module":"A3","scenario":null},{"value":"4,58E-01","module":"A4","scenario":null},{"value":"-2,73E+00","module":"A5","scenario":null},{"value":"3,17E-03","module":"C1","scenario":null},{"value":"9,41E-03","module":"C2","scenario":null},{"value":"0,00E+00","module":"C3","scenario":null},{"value":"3,23E-02","module":"C4","scenario":null},{"value":"0,00E+00","module":"D","scenario":null},{"value":"2,97E+01","module":"A1A3","scenario":null}]},{"parameter":"PENRE","unit":"MJ","values":[{"value":"1,53E+02","module":"A1","scenario":null},{"value":"2,31E+00","module":"A2","scenario":null},{"value":"1,10E+01","module":"A3","scenario":null},{"value":"4,30E+01","module":"A4","scenario":null},{"value":"1,15E+00","module":"A5","scenario":null},{"value":"5,83E-01","module":"C1","scenario":null},{"value":"7,48E-01","module":"C2","scenario":null},{"value":"0,00E+00","module":"C3","scenario":null},{"value":"1,73E+00","module":"C4","scenario":null},{"value":"0,00E+00","module":"D","scenario":null},{"value":"1,66E+02","module":"A1A3","scenario":null}]},{"parameter":"PENRM","unit":"MJ","values":[{"value":"4,45E+01","module":"A1","scenario":null},{"value":"0,00E+00","module":"A2","scenario":null},{"value":"0,00E+00","module":"A3","scenario":null},{"value":"0,00E+00","module":"A4","scenario":null},{"value":"-3,74E+00","module":"A5","scenario":null},{"value":"0,00E+00","module":"C1","scenario":null},{"value":"0,00E+00","module":"C2","scenario":null},{"value":"0,00E+00","module":"C3","scenario":null},{"value":"0,00E+00","module":"C4","scenario":null},{"value":"0,00E+00","module":"D","scenario":null},{"value":"4,45E+01","module":"A1A3","scenario":null}]},{"parameter":"PENRT","unit":"MJ","values":[{"value":"1,98E+02","module":"A1","scenario":null},{"value":"2,31E+00","module":"A2","scenario":null},{"value":"1,10E+01","module":"A3","scenario":null},{"value":"4,30E+01","module":"A4","scenario":null},{"value":"-2,59E+00","module":"A5","scenario":null},{"value":"5,83E-01","module":"C1","scenario":null},{"value":"7,48E-01","module":"C2","scenario":null},{"value":"0,00E+00","module":"C3","scenario":null},{"value":"1,73E+00","module":"C4","scenario":null},{"value":"0,00E+00","module":"D","scenario":null},{"value":"2,11E+02","module":"A1A3","scenario":null}]},{"parameter":"SM","unit":"kg","values":[{"value":"2,82E-01","module":"A1","scenario":null},{"value":"0,00E+00","module":"A2","scenario":null},{"value":"0,00E+00","module":"A3","scenario":null},{"value":"0,00E+00","module":"A4","scenario":null},{"value":"0,00E+00","module":"A5","scenario":null},{"value":"0,00E+00","module":"C1","scenario":null},{"value":"0,00E+00","module":"C2","scenario":null},{"value":"0,00E+00","module":"C3","scenario":null},{"value":"2,99E-04","module":"C4","scenario":null},{"value":"0,00E+00","module":"D","scenario":null},{"value":"2,82E-01","module":"A1A3","scenario":null}]},{"parameter":"RSF","unit":"MJ","values":[{"value":"3,13E-01","module":"A1","scenario":null},{"value":"1,17E-03","module":"A2","scenario":null},{"value":"4,38E-03","module":"A3","scenario":null},{"value":"1,51E-02","module":"A4","scenario":null},{"value":"3,77E-03","module":"A5","scenario":null},{"value":"0,00E+00","module":"C1","scenario":null},{"value":"3,29E-04","module":"C2","scenario":null},{"value":"0,00E+00","module":"C3","scenario":null},{"value":"6,93E-04","module":"C4","scenario":null},{"value":"0,00E+00","module":"D","scenario":null},{"value":"3,19E-01","module":"A1A3","scenario":null}]},{"parameter":"NRSF","unit":"MJ","values":[{"value":"9,25E-02","module":"A1","scenario":null},{"value":"4,19E-03","module":"A2","scenario":null},{"value":"5,10E-03","module":"A3","scenario":null},{"value":"4,28E-02","module":"A4","scenario":null},{"value":"1,22E-02","module":"A5","scenario":null},{"value":"0,00E+00","module":"C1","scenario":null},{"value":"1,10E-03","module":"C2","scenario":null},{"value":"0,00E+00","module":"C3","scenario":null},{"value":"2,07E-03","module":"C4","scenario":null},{"value":"0,00E+00","module":"D","scenario":null},{"value":"1,02E-01","module":"A1A3","scenario":null}]},{"parameter":"FW","unit":"m3","values":[{"value":"1,41E-01","module":"A1","scenario":null},{"value":"2,48E-04","module":"A2","scenario":null},{"value":"4,43E-03","module":"A3","scenario":null},{"value":"3,44E-03","module":"A4","scenario":null},{"value":"9,51E-04","module":"A5","scenario":null},{"value":"3,00E-05","module":"C1","scenario":null},{"value":"8,51E-05","module":"C2","scenario":null},{"value":"0,00E+00","module":"C3","scenario":null},{"value":"1,95E-03","module":"C4","scenario":null},{"value":"0,00E+00","module":"D","scenario":null},{"value":"1,45E-01","module":"A1A3","scenario":null}]}],"end_of_life_waste":[{"parameter":"HWD","unit":"kg","values":[{"value":"2,59E-02","module":"A1","scenario":null},{"value":"1,19E-04","module":"A2","scenario":null},{"value":"3,35E-02","module":"A3","scenario":null},{"value":"2,00E-03","module":"A4","scenario":null},{"value":"2,00E-01","module":"A5","scenario":null},{"value":"1,71E-05","module":"C1","scenario":null},{"value":"4,09E-05","module":"C2","scenario":null},{"value":"0,00E+00","module":"C3","scenario":null},{"value":"8,56E-05","module":"C4","scenario":null},{"value":"0,00E+00","module":"D","scenario":null},{"value":"5,95E-02","module":"A1A3","scenario":null}]},{"parameter":"NHWD","unit":"kg","values":[{"value":"1,16E+00","module":"A1","scenario":null},{"value":"1,17E-01","module":"A2","scenario":null},{"value":"6,53E-02","module":"A3","scenario":null},{"value":"1,18E+00","module":"A4","scenario":null},{"value":"9,86E-02","module":"A5","scenario":null},{"value":"6,90E-04","module":"C1","scenario":null},{"value":"6,50E-02","module":"C2","scenario":null},{"value":"0,00E+00","module":"C3","scenario":null},{"value":"1,03E+01","module":"C4","scenario":null},{"value":"0,00E+00","module":"D","scenario":null},{"value":"1,34E+00","module":"A1A3","scenario":null}]},{"parameter":"RWD","unit":"kg","values":[{"value":"3,68E-04","module":"A1","scenario":null},{"value":"1,57E-05","module":"A2","scenario":null},{"value":"8,82E-05","module":"A3","scenario":null},{"value":"2,96E-04","module":"A4","scenario":null},{"value":"0,00E+00","module":"A5","scenario":null},{"value":"4,05E-06","module":"C1","scenario":null},{"value":"5,11E-06","module":"C2","scenario":null},{"value":"0,00E+00","module":"C3","scenario":null},{"value":"7,25E-06","module":"C4","scenario":null},{"value":"0,00E+00","module":"D","scenario":null},{"value":"4,71E-04","module":"A1A3","scenario":null}]}],"end_of_life_flow":[{"parameter":"CRU","unit":"kg","values":[{"value":"0,00E+00","module":"A1","scenario":null},{"value":"0,00E+00","module":"A2","scenario":null},{"value":"0,00E+00","module":"A3","scenario":null},{"value":"0,00E+00","module":"A4","scenario":null},{"value":"2,01E-01","module":"A5","scenario":null},{"value":"0,00E+00","module":"C1","scenario":null},{"value":"0,00E+00","module":"C2","scenario":null},{"value":"0,00E+00","module":"C3","scenario":null},{"value":"0,00E+00","module":"C4","scenario":null},{"value":"0,00E+00","module":"D","scenario":null},{"value":"0,00E+00","module":"A1A3","scenario":null}]},{"parameter":"MFR","unit":"kg","values":[{"value":"7,38E-02","module":"A1","scenario":null},{"value":"0,00E+00","module":"A2","scenario":null},{"value":"1,12E-01","module":"A3","scenario":null},{"value":"0,00E+00","module":"A4","scenario":null},{"value":"8,72E-02","module":"A5","scenario":null},{"value":"0,00E+00","module":"C1","scenario":null},{"value":"0,00E+00","module":"C2","scenario":null},{"value":"0,00E+00","module":"C3","scenario":null},{"value":"2,81E-04","module":"C4","scenario":null},{"value":"0,00E+00","module":"D","scenario":null},{"value":"1,85E-01","module":"A1A3","scenario":null}]},{"parameter":"MER","unit":"kg","values":[{"value":"2,37E-03","module":"A1","scenario":null},{"value":"0,00E+00","module":"A2","scenario":null},{"value":"9,13E-07","module":"A3","scenario":null},{"value":"0,00E+00","module":"A4","scenario":null},{"value":"1,06E-01","module":"A5","scenario":null},{"value":"0,00E+00","module":"C1","scenario":null},{"value":"0,00E+00","module":"C2","scenario":null},{"value":"0,00E+00","module":"C3","scenario":null},{"value":"2,27E-06","module":"C4","scenario":null},{"value":"0,00E+00","module":"D","scenario":null},{"value":"2,37E-03","module":"A1A3","scenario":null}]},{"parameter":"EEE","unit":"MJ","values":[{"value":"5,45E-02","module":"A1","scenario":null},{"value":"0,00E+00","module":"A2","scenario":null},{"value":"8,77E-02","module":"A3","scenario":null},{"value":"0,00E+00","module":"A4","scenario":null},{"value":"7,44E-03","module":"A5","scenario":null},{"value":"0,00E+00","module":"C1","scenario":null},{"value":"0,00E+00","module":"C2","scenario":null},{"value":"0,00E+00","module":"C3","scenario":null},{"value":"1,96E-05","module":"C4","scenario":null},{"value":"0,00E+00","module":"D","scenario":null},{"value":"1,42E-01","module":"A1A3","scenario":null}]},{"parameter":"EET","unit":"MJ","values":[{"value":"8,25E-01","module":"A1","scenario":null},{"value":"0,00E+00","module":"A2","scenario":null},{"value":"1,33E+00","module":"A3","scenario":null},{"value":"0,00E+00","module":"A4","scenario":null},{"value":"1,13E-01","module":"A5","scenario":null},{"value":"0,00E+00","module":"C1","scenario":null},{"value":"0,00E+00","module":"C2","scenario":null},{"value":"0,00E+00","module":"C3","scenario":null},{"value":"2,97E-04","module":"C4","scenario":null},{"value":"0,00E+00","module":"D","scenario":null},{"value":"2,15E+00","module":"A1A3","scenario":null}]}]}