{"product_name":"Milliveggjapl\u00f6tur | Vikur ","epd_id":"NEPD-8524-8194","declared_unit":{"unit":"ton","amount":1},"compliance":["EN 15804+A2","ISO 14025","ISO 21930"],"producer_name":"BM Vall\u00e1","environmental_impact":[{"parameter":"GWP-total","unit":"kg CO2-eq","values":[{"value":"1,46E-01","module":"A1","scenario":null},{"value":"9,35E-03","module":"A2","scenario":null},{"value":"7,09E-03","module":"A3","scenario":null},{"value":"2,45E-03","module":"A4","scenario":null},{"value":"4,00E-03","module":"C1","scenario":null},{"value":"2,18E-03","module":"C2","scenario":null},{"value":"3,60E-05","module":"C3","scenario":null},{"value":"4,07E-03","module":"C4","scenario":null},{"value":"-1,59E-03","module":"D","scenario":null},{"value":"1,62E-01","module":"A1A3","scenario":null}]},{"parameter":"GWP-fossil","unit":"kg CO2-eq","values":[{"value":"1,46E-01","module":"A1","scenario":null},{"value":"9,34E-03","module":"A2","scenario":null},{"value":"6,31E-03","module":"A3","scenario":null},{"value":"2,45E-03","module":"A4","scenario":null},{"value":"4,00E-03","module":"C1","scenario":null},{"value":"2,18E-03","module":"C2","scenario":null},{"value":"3,55E-05","module":"C3","scenario":null},{"value":"4,07E-03","module":"C4","scenario":null},{"value":"-1,56E-03","module":"D","scenario":null},{"value":"1,62E-01","module":"A1A3","scenario":null}]},{"parameter":"GWP-biogenic","unit":"kg CO2-eq","values":[{"value":"5,26E-05","module":"A1","scenario":null},{"value":"2,60E-06","module":"A2","scenario":null},{"value":"1,45E-04","module":"A3","scenario":null},{"value":"1,01E-06","module":"A4","scenario":null},{"value":"7,50E-07","module":"C1","scenario":null},{"value":"9,33E-07","module":"C2","scenario":null},{"value":"3,07E-07","module":"C3","scenario":null},{"value":"3,46E-06","module":"C4","scenario":null},{"value":"-3,11E-05","module":"D","scenario":null},{"value":"2,01E-04","module":"A1A3","scenario":null}]},{"parameter":"GWP-luluc","unit":"kg CO2-eq","values":[{"value":"8,95E-05","module":"A1","scenario":null},{"value":"3,40E-06","module":"A2","scenario":null},{"value":"6,36E-04","module":"A3","scenario":null},{"value":"8,72E-07","module":"A4","scenario":null},{"value":"3,15E-07","module":"C1","scenario":null},{"value":"6,63E-07","module":"C2","scenario":null},{"value":"4,91E-08","module":"C3","scenario":null},{"value":"7,98E-07","module":"C4","scenario":null},{"value":"-1,05E-06","module":"D","scenario":null},{"value":"7,29E-04","module":"A1A3","scenario":null}]},{"parameter":"ODP","unit":"kg CFC11-eq","values":[{"value":"8,66E-10","module":"A1","scenario":null},{"value":"1,95E-09","module":"A2","scenario":null},{"value":"8,94E-10","module":"A3","scenario":null},{"value":"5,55E-10","module":"A4","scenario":null},{"value":"8,64E-10","module":"C1","scenario":null},{"value":"5,25E-10","module":"C2","scenario":null},{"value":"7,00E-12","module":"C3","scenario":null},{"value":"1,98E-09","module":"C4","scenario":null},{"value":"-2,84E-10","module":"D","scenario":null},{"value":"3,71E-09","module":"A1A3","scenario":null}]},{"parameter":"AP","unit":"mol H+-eq","values":[{"value":"2,14E-04","module":"A1","scenario":null},{"value":"1,96E-04","module":"A2","scenario":null},{"value":"2,08E-05","module":"A3","scenario":null},{"value":"7,04E-06","module":"A4","scenario":null},{"value":"4,19E-05","module":"C1","scenario":null},{"value":"7,01E-06","module":"C2","scenario":null},{"value":"2,87E-07","module":"C3","scenario":null},{"value":"3,97E-05","module":"C4","scenario":null},{"value":"-1,40E-05","module":"D","scenario":null},{"value":"4,31E-04","module":"A1A3","scenario":null}]},{"parameter":"POCP","unit":"kg NMVOC-eq","values":[{"value":"2,00E-04","module":"A1","scenario":null},{"value":"1,31E-04","module":"A2","scenario":null},{"value":"2,01E-05","module":"A3","scenario":null},{"value":"5,97E-06","module":"A4","scenario":null},{"value":"5,57E-05","module":"C1","scenario":null},{"value":"6,72E-06","module":"C2","scenario":null},{"value":"2,60E-07","module":"C3","scenario":null},{"value":"4,69E-05","module":"C4","scenario":null},{"value":"-1,51E-05","module":"D","scenario":null},{"value":"3,51E-04","module":"A1A3","scenario":null}]},{"parameter":"ADPE","unit":"kg Sb-eq","values":[{"value":"8,66E-07","module":"A1","scenario":null},{"value":"9,19E-08","module":"A2","scenario":null},{"value":"5,54E-08","module":"A3","scenario":null},{"value":"6,77E-08","module":"A4","scenario":null},{"value":"6,14E-09","module":"C1","scenario":null},{"value":"3,88E-08","module":"C2","scenario":null},{"value":"4,51E-10","module":"C3","scenario":null},{"value":"3,60E-08","module":"C4","scenario":null},{"value":"-1,38E-07","module":"D","scenario":null},{"value":"1,01E-06","module":"A1A3","scenario":null}]},{"parameter":"ADPF","unit":"MJ","values":[{"value":"4,78E-01","module":"A1","scenario":null},{"value":"1,30E-01","module":"A2","scenario":null},{"value":"9,46E-02","module":"A3","scenario":null},{"value":"3,70E-02","module":"A4","scenario":null},{"value":"5,51E-02","module":"C1","scenario":null},{"value":"3,54E-02","module":"C2","scenario":null},{"value":"1,10E-03","module":"C3","scenario":null},{"value":"1,31E-01","module":"C4","scenario":null},{"value":"-2,63E-02","module":"D","scenario":null},{"value":"7,02E-01","module":"A1A3","scenario":null}]},{"parameter":"WDP","unit":"m3 world-eq. Deprived","values":[{"value":"1,90E+00","module":"A1","scenario":null},{"value":"5,91E-02","module":"A2","scenario":null},{"value":"5,66E+00","module":"A3","scenario":null},{"value":"3,58E-02","module":"A4","scenario":null},{"value":"1,17E-02","module":"C1","scenario":null},{"value":"2,71E-02","module":"C2","scenario":null},{"value":"1,22E-01","module":"C3","scenario":null},{"value":"2,76E-01","module":"C4","scenario":null},{"value":"-1,23E+00","module":"D","scenario":null},{"value":"7,62E+00","module":"A1A3","scenario":null}]},{"parameter":"EP-freshwater","unit":"kg P-eq","values":[{"value":"1,26E-06","module":"A1","scenario":null},{"value":"4,24E-08","module":"A2","scenario":null},{"value":"6,73E-08","module":"A3","scenario":null},{"value":"1,96E-08","module":"A4","scenario":null},{"value":"1,46E-08","module":"C1","scenario":null},{"value":"1,73E-08","module":"C2","scenario":null},{"value":"2,24E-09","module":"C3","scenario":null},{"value":"3,04E-08","module":"C4","scenario":null},{"value":"-4,14E-08","module":"D","scenario":null},{"value":"1,37E-06","module":"A1A3","scenario":null}]},{"parameter":"EP-marine","unit":"kg N-eq","values":[{"value":"7,44E-05","module":"A1","scenario":null},{"value":"4,39E-05","module":"A2","scenario":null},{"value":"6,00E-06","module":"A3","scenario":null},{"value":"1,39E-06","module":"A4","scenario":null},{"value":"1,85E-05","module":"C1","scenario":null},{"value":"1,54E-06","module":"C2","scenario":null},{"value":"8,42E-08","module":"C3","scenario":null},{"value":"1,49E-05","module":"C4","scenario":null},{"value":"-4,86E-06","module":"D","scenario":null},{"value":"1,24E-04","module":"A1A3","scenario":null}]},{"parameter":"EP-terrestrial","unit":"mol N-eq.","values":[{"value":"9,00E-04","module":"A1","scenario":null},{"value":"4,93E-04","module":"A2","scenario":null},{"value":"6,62E-05","module":"A3","scenario":null},{"value":"1,56E-05","module":"A4","scenario":null},{"value":"2,00E-04","module":"C1","scenario":null},{"value":"1,71E-05","module":"C2","scenario":null},{"value":"9,70E-07","module":"C3","scenario":null},{"value":"1,64E-04","module":"C4","scenario":null},{"value":"-5,71E-05","module":"D","scenario":null},{"value":"1,46E-03","module":"A1A3","scenario":null}]},{"parameter":"GWP-IOBC","unit":"kg CO2-eq","values":[{"value":"1,36E-01","module":"A1","scenario":null},{"value":"9,35E-03","module":"A2","scenario":null},{"value":"6,88E-03","module":"A3","scenario":null},{"value":"2,45E-03","module":"A4","scenario":null},{"value":"4,00E-03","module":"C1","scenario":null},{"value":"2,18E-03","module":"C2","scenario":null},{"value":"3,55E-05","module":"C3","scenario":null},{"value":"4,07E-03","module":"C4","scenario":null},{"value":"-1,67E-03","module":"D","scenario":null},{"value":"1,52E-01","module":"A1A3","scenario":null}]}],"additional_environmental_impact":[{"parameter":"PM","unit":"Disease incidence","values":[{"value":"8,72E-10","module":"A1","scenario":null},{"value":"2,61E-10","module":"A2","scenario":null},{"value":"2,81E-10","module":"A3","scenario":null},{"value":"1,50E-10","module":"A4","scenario":null},{"value":"5,07E-09","module":"C1","scenario":null},{"value":"2,00E-10","module":"C2","scenario":null},{"value":"5,00E-12","module":"C3","scenario":null},{"value":"8,46E-10","module":"C4","scenario":null},{"value":"-2,99E-10","module":"D","scenario":null},{"value":"1,41E-09","module":"A1A3","scenario":null}]},{"parameter":"ETP-fw","unit":"CTUe","values":[{"value":"3,35E+00","module":"A1","scenario":null},{"value":"7,82E-02","module":"A2","scenario":null},{"value":"1,39E-01","module":"A3","scenario":null},{"value":"2,75E-02","module":"A4","scenario":null},{"value":"3,01E-02","module":"C1","scenario":null},{"value":"2,59E-02","module":"C2","scenario":null},{"value":"7,81E-04","module":"C3","scenario":null},{"value":"6,49E-02","module":"C4","scenario":null},{"value":"-2,71E-02","module":"D","scenario":null},{"value":"3,57E+00","module":"A1A3","scenario":null}]},{"parameter":"HTP-c","unit":"CTUh","values":[{"value":"3,00E-12","module":"A1","scenario":null},{"value":"0,00E+00","module":"A2","scenario":null},{"value":"3,00E-12","module":"A3","scenario":null},{"value":"0,00E+00","module":"A4","scenario":null},{"value":"1,00E-12","module":"C1","scenario":null},{"value":"0,00E+00","module":"C2","scenario":null},{"value":"0,00E+00","module":"C3","scenario":null},{"value":"2,00E-12","module":"C4","scenario":null},{"value":"-1,00E-12","module":"D","scenario":null},{"value":"6,00E-12","module":"A1A3","scenario":null}]},{"parameter":"HTP-nc","unit":"CTUh","values":[{"value":"9,10E-11","module":"A1","scenario":null},{"value":"3,70E-11","module":"A2","scenario":null},{"value":"7,80E-11","module":"A3","scenario":null},{"value":"3,00E-11","module":"A4","scenario":null},{"value":"2,80E-11","module":"C1","scenario":null},{"value":"2,50E-11","module":"C2","scenario":null},{"value":"1,00E-12","module":"C3","scenario":null},{"value":"3,80E-11","module":"C4","scenario":null},{"value":"-3,30E-11","module":"D","scenario":null},{"value":"2,06E-10","module":"A1A3","scenario":null}]},{"parameter":"SQP","unit":"-","values":[{"value":"6,53E-02","module":"A1","scenario":null},{"value":"6,12E-02","module":"A2","scenario":null},{"value":"1,61E-02","module":"A3","scenario":null},{"value":"2,59E-02","module":"A4","scenario":null},{"value":"6,69E-03","module":"C1","scenario":null},{"value":"4,05E-02","module":"C2","scenario":null},{"value":"6,24E-04","module":"C3","scenario":null},{"value":"4,79E-01","module":"C4","scenario":null},{"value":"5,98E-02","module":"D","scenario":null},{"value":"1,43E-01","module":"A1A3","scenario":null}]},{"parameter":"IRP","unit":"kBq U235-eq","values":[{"value":"4,43E-04","module":"A1","scenario":null},{"value":"5,66E-04","module":"A2","scenario":null},{"value":"1,19E-04","module":"A3","scenario":null},{"value":"1,62E-04","module":"A4","scenario":null},{"value":"2,40E-04","module":"C1","scenario":null},{"value":"1,55E-04","module":"C2","scenario":null},{"value":"1,85E-05","module":"C3","scenario":null},{"value":"5,70E-04","module":"C4","scenario":null},{"value":"-2,42E-04","module":"D","scenario":null},{"value":"1,13E-03","module":"A1A3","scenario":null}]}],"resource_use":[{"parameter":"PERE","unit":"MJ","values":[{"value":"1,36E-01","module":"A1","scenario":null},{"value":"1,05E-03","module":"A2","scenario":null},{"value":"1,03E-01","module":"A3","scenario":null},{"value":"5,30E-04","module":"A4","scenario":null},{"value":"3,00E-04","module":"C1","scenario":null},{"value":"4,45E-04","module":"C2","scenario":null},{"value":"5,67E-04","module":"C3","scenario":null},{"value":"2,02E-03","module":"C4","scenario":null},{"value":"-6,17E-03","module":"D","scenario":null},{"value":"2,41E-01","module":"A1A3","scenario":null}]},{"parameter":"PERM","unit":"","values":[{"value":"0,00E+00","module":"A1","scenario":null},{"value":"0,00E+00","module":"A2","scenario":null},{"value":"0,00E+00","module":"A3","scenario":null},{"value":"0,00E+00","module":"A4","scenario":null},{"value":"0,00E+00","module":"C1","scenario":null},{"value":"0,00E+00","module":"C2","scenario":null},{"value":"0,00E+00","module":"C3","scenario":null},{"value":"0,00E+00","module":"C4","scenario":null},{"value":"0,00E+00","module":"D","scenario":null},{"value":"0,00E+00","module":"A1A3","scenario":null}]},{"parameter":"PERT","unit":"MJ","values":[{"value":"1,36E-01","module":"A1","scenario":null},{"value":"1,05E-03","module":"A2","scenario":null},{"value":"1,03E-01","module":"A3","scenario":null},{"value":"5,30E-04","module":"A4","scenario":null},{"value":"3,00E-04","module":"C1","scenario":null},{"value":"4,45E-04","module":"C2","scenario":null},{"value":"5,67E-04","module":"C3","scenario":null},{"value":"2,02E-03","module":"C4","scenario":null},{"value":"-6,17E-03","module":"D","scenario":null},{"value":"2,41E-01","module":"A1A3","scenario":null}]},{"parameter":"PENRE","unit":"MJ","values":[{"value":"4,79E-01","module":"A1","scenario":null},{"value":"1,30E-01","module":"A2","scenario":null},{"value":"1,05E-01","module":"A3","scenario":null},{"value":"3,70E-02","module":"A4","scenario":null},{"value":"5,51E-02","module":"C1","scenario":null},{"value":"3,54E-02","module":"C2","scenario":null},{"value":"1,10E-03","module":"C3","scenario":null},{"value":"1,31E-01","module":"C4","scenario":null},{"value":"-2,78E-02","module":"D","scenario":null},{"value":"7,15E-01","module":"A1A3","scenario":null}]},{"parameter":"PENRM","unit":"MJ","values":[{"value":"0,00E+00","module":"A1","scenario":null},{"value":"0,00E+00","module":"A2","scenario":null},{"value":"0,00E+00","module":"A3","scenario":null},{"value":"0,00E+00","module":"A4","scenario":null},{"value":"0,00E+00","module":"C1","scenario":null},{"value":"0,00E+00","module":"C2","scenario":null},{"value":"0,00E+00","module":"C3","scenario":null},{"value":"0,00E+00","module":"C4","scenario":null},{"value":"0,00E+00","module":"D","scenario":null},{"value":"0,00E+00","module":"A1A3","scenario":null}]},{"parameter":"PENRT","unit":"MJ","values":[{"value":"4,79E-01","module":"A1","scenario":null},{"value":"1,30E-01","module":"A2","scenario":null},{"value":"1,05E-01","module":"A3","scenario":null},{"value":"3,70E-02","module":"A4","scenario":null},{"value":"5,51E-02","module":"C1","scenario":null},{"value":"3,54E-02","module":"C2","scenario":null},{"value":"1,10E-03","module":"C3","scenario":null},{"value":"1,31E-01","module":"C4","scenario":null},{"value":"-2,78E-02","module":"D","scenario":null},{"value":"7,15E-01","module":"A1A3","scenario":null}]},{"parameter":"SM","unit":"kg","values":[{"value":"1,99E-02","module":"A1","scenario":null},{"value":"0,00E+00","module":"A2","scenario":null},{"value":"0,00E+00","module":"A3","scenario":null},{"value":"0,00E+00","module":"A4","scenario":null},{"value":"0,00E+00","module":"C1","scenario":null},{"value":"0,00E+00","module":"C2","scenario":null},{"value":"0,00E+00","module":"C3","scenario":null},{"value":"0,00E+00","module":"C4","scenario":null},{"value":"0,00E+00","module":"D","scenario":null},{"value":"1,99E-02","module":"A1A3","scenario":null}]},{"parameter":"RSF","unit":"MJ","values":[{"value":"1,92E-01","module":"A1","scenario":null},{"value":"3,83E-05","module":"A2","scenario":null},{"value":"3,71E-05","module":"A3","scenario":null},{"value":"1,90E-05","module":"A4","scenario":null},{"value":"0,00E+00","module":"C1","scenario":null},{"value":"1,56E-05","module":"C2","scenario":null},{"value":"0,00E+00","module":"C3","scenario":null},{"value":"4,17E-05","module":"C4","scenario":null},{"value":"-1,26E-04","module":"D","scenario":null},{"value":"1,92E-01","module":"A1A3","scenario":null}]},{"parameter":"NRSF","unit":"MJ","values":[{"value":"2,73E-01","module":"A1","scenario":null},{"value":"1,82E-04","module":"A2","scenario":null},{"value":"1,95E-04","module":"A3","scenario":null},{"value":"6,78E-05","module":"A4","scenario":null},{"value":"0,00E+00","module":"C1","scenario":null},{"value":"5,22E-05","module":"C2","scenario":null},{"value":"0,00E+00","module":"C3","scenario":null},{"value":"1,20E-04","module":"C4","scenario":null},{"value":"-1,30E-04","module":"D","scenario":null},{"value":"2,74E-01","module":"A1A3","scenario":null}]},{"parameter":"FW","unit":"m3","values":[{"value":"1,20E-03","module":"A1","scenario":null},{"value":"7,86E-06","module":"A2","scenario":null},{"value":"1,05E-03","module":"A3","scenario":null},{"value":"3,96E-06","module":"A4","scenario":null},{"value":"2,83E-06","module":"C1","scenario":null},{"value":"4,02E-06","module":"C2","scenario":null},{"value":"1,89E-06","module":"C3","scenario":null},{"value":"1,56E-04","module":"C4","scenario":null},{"value":"-9,67E-04","module":"D","scenario":null},{"value":"2,26E-03","module":"A1A3","scenario":null}]}],"end_of_life_waste":[{"parameter":"HWD","unit":"kg","values":[{"value":"2,52E-05","module":"A1","scenario":null},{"value":"5,25E-06","module":"A2","scenario":null},{"value":"5,64E-05","module":"A3","scenario":null},{"value":"1,91E-06","module":"A4","scenario":null},{"value":"1,62E-06","module":"C1","scenario":null},{"value":"1,94E-06","module":"C2","scenario":null},{"value":"1,10E-07","module":"C3","scenario":null},{"value":"0,00E+00","module":"C4","scenario":null},{"value":"-6,35E-06","module":"D","scenario":null},{"value":"8,68E-05","module":"A1A3","scenario":null}]},{"parameter":"NHWD","unit":"kg","values":[{"value":"1,06E-03","module":"A1","scenario":null},{"value":"3,91E-03","module":"A2","scenario":null},{"value":"3,87E-02","module":"A3","scenario":null},{"value":"1,80E-03","module":"A4","scenario":null},{"value":"6,52E-05","module":"C1","scenario":null},{"value":"3,07E-03","module":"C2","scenario":null},{"value":"3,48E-06","module":"C3","scenario":null},{"value":"9,50E-01","module":"C4","scenario":null},{"value":"-1,93E-04","module":"D","scenario":null},{"value":"4,37E-02","module":"A1A3","scenario":null}]},{"parameter":"RWD","unit":"kg","values":[{"value":"1,57E-06","module":"A1","scenario":null},{"value":"9,05E-07","module":"A2","scenario":null},{"value":"1,18E-07","module":"A3","scenario":null},{"value":"2,52E-07","module":"A4","scenario":null},{"value":"3,82E-07","module":"C1","scenario":null},{"value":"2,41E-07","module":"C2","scenario":null},{"value":"1,17E-08","module":"C3","scenario":null},{"value":"0,00E+00","module":"C4","scenario":null},{"value":"-2,09E-07","module":"D","scenario":null},{"value":"2,59E-06","module":"A1A3","scenario":null}]}],"end_of_life_flow":[{"parameter":"CRU","unit":"kg","values":[{"value":"0,00E+00","module":"A1","scenario":null},{"value":"0,00E+00","module":"A2","scenario":null},{"value":"0,00E+00","module":"A3","scenario":null},{"value":"0,00E+00","module":"A4","scenario":null},{"value":"0,00E+00","module":"C1","scenario":null},{"value":"0,00E+00","module":"C2","scenario":null},{"value":"0,00E+00","module":"C3","scenario":null},{"value":"0,00E+00","module":"C4","scenario":null},{"value":"0,00E+00","module":"D","scenario":null},{"value":"0,00E+00","module":"A1A3","scenario":null}]},{"parameter":"MFR","unit":"kg","values":[{"value":"1,22E-05","module":"A1","scenario":null},{"value":"0,00E+00","module":"A2","scenario":null},{"value":"1,48E-03","module":"A3","scenario":null},{"value":"0,00E+00","module":"A4","scenario":null},{"value":"0,00E+00","module":"C1","scenario":null},{"value":"0,00E+00","module":"C2","scenario":null},{"value":"5,00E-02","module":"C3","scenario":null},{"value":"0,00E+00","module":"C4","scenario":null},{"value":"0,00E+00","module":"D","scenario":null},{"value":"1,49E-03","module":"A1A3","scenario":null}]},{"parameter":"MER","unit":"kg","values":[{"value":"3,68E-06","module":"A1","scenario":null},{"value":"0,00E+00","module":"A2","scenario":null},{"value":"2,65E-03","module":"A3","scenario":null},{"value":"0,00E+00","module":"A4","scenario":null},{"value":"0,00E+00","module":"C1","scenario":null},{"value":"0,00E+00","module":"C2","scenario":null},{"value":"0,00E+00","module":"C3","scenario":null},{"value":"0,00E+00","module":"C4","scenario":null},{"value":"0,00E+00","module":"D","scenario":null},{"value":"2,66E-03","module":"A1A3","scenario":null}]},{"parameter":"EEE","unit":"MJ","values":[{"value":"2,15E-06","module":"A1","scenario":null},{"value":"0,00E+00","module":"A2","scenario":null},{"value":"1,83E-03","module":"A3","scenario":null},{"value":"0,00E+00","module":"A4","scenario":null},{"value":"0,00E+00","module":"C1","scenario":null},{"value":"0,00E+00","module":"C2","scenario":null},{"value":"0,00E+00","module":"C3","scenario":null},{"value":"0,00E+00","module":"C4","scenario":null},{"value":"0,00E+00","module":"D","scenario":null},{"value":"1,84E-03","module":"A1A3","scenario":null}]},{"parameter":"EET","unit":"MJ","values":[{"value":"3,25E-05","module":"A1","scenario":null},{"value":"0,00E+00","module":"A2","scenario":null},{"value":"2,77E-02","module":"A3","scenario":null},{"value":"0,00E+00","module":"A4","scenario":null},{"value":"0,00E+00","module":"C1","scenario":null},{"value":"0,00E+00","module":"C2","scenario":null},{"value":"0,00E+00","module":"C3","scenario":null},{"value":"0,00E+00","module":"C4","scenario":null},{"value":"0,00E+00","module":"D","scenario":null},{"value":"2,78E-02","module":"A1A3","scenario":null}]}]}