{"product_name":"BOR","epd_id":"NEPD-8119-7740-EN","declared_unit":{"unit":"stk","amount":1},"compliance":["EN 15804+A2","ISO 14025","ISO 21930"],"producer_name":"Systemair Production a.s.","environmental_impact":[{"parameter":"GWP-total","unit":"kg CO2-eq","values":[{"value":"1,84E+00","module":"A1-A3","scenario":null},{"value":"4,49E-02","module":"A4","scenario":null},{"value":"9,23E-04","module":"C1","scenario":null},{"value":"7,49E-03","module":"C2","scenario":null},{"value":"1,24E-01","module":"C3","scenario":null},{"value":"4,95E-03","module":"C4","scenario":null},{"value":"-2,57E-01","module":"D","scenario":null}]},{"parameter":"GWP-fossil","unit":"kg CO2-eq","values":[{"value":"1,82E+00","module":"A1-A3","scenario":null},{"value":"4,49E-02","module":"A4","scenario":null},{"value":"9,23E-04","module":"C1","scenario":null},{"value":"7,48E-03","module":"C2","scenario":null},{"value":"1,24E-01","module":"C3","scenario":null},{"value":"4,94E-03","module":"C4","scenario":null},{"value":"-2,57E-01","module":"D","scenario":null}]},{"parameter":"GWP-biogenic","unit":"kg CO2-eq","values":[{"value":"1,12E-02","module":"A1-A3","scenario":null},{"value":"1,86E-05","module":"A4","scenario":null},{"value":"1,73E-07","module":"C1","scenario":null},{"value":"3,10E-06","module":"C2","scenario":null},{"value":"2,82E-04","module":"C3","scenario":null},{"value":"1,94E-06","module":"C4","scenario":null},{"value":"-1,42E-04","module":"D","scenario":null}]},{"parameter":"GWP-luluc","unit":"kg CO2-eq","values":[{"value":"6,88E-03","module":"A1-A3","scenario":null},{"value":"1,60E-05","module":"A4","scenario":null},{"value":"7,27E-08","module":"C1","scenario":null},{"value":"2,66E-06","module":"C2","scenario":null},{"value":"2,84E-05","module":"C3","scenario":null},{"value":"4,66E-07","module":"C4","scenario":null},{"value":"-1,27E-04","module":"D","scenario":null}]},{"parameter":"ODP","unit":"kg CFC11-eq","values":[{"value":"1,96E-07","module":"A1-A3","scenario":null},{"value":"1,02E-08","module":"A4","scenario":null},{"value":"2,00E-10","module":"C1","scenario":null},{"value":"1,69E-09","module":"C2","scenario":null},{"value":"1,29E-08","module":"C3","scenario":null},{"value":"3,50E-10","module":"C4","scenario":null},{"value":"-2,64E-05","module":"D","scenario":null}]},{"parameter":"AP","unit":"mol H+-eq","values":[{"value":"1,29E-02","module":"A1-A3","scenario":null},{"value":"1,29E-04","module":"A4","scenario":null},{"value":"9,66E-06","module":"C1","scenario":null},{"value":"2,15E-05","module":"C2","scenario":null},{"value":"1,67E-04","module":"C3","scenario":null},{"value":"1,13E-05","module":"C4","scenario":null},{"value":"-1,28E-03","module":"D","scenario":null}]},{"parameter":"POCP","unit":"kg NMVOC-eq","values":[{"value":"6,81E-03","module":"A1-A3","scenario":null},{"value":"1,09E-04","module":"A4","scenario":null},{"value":"1,29E-05","module":"C1","scenario":null},{"value":"1,82E-05","module":"C2","scenario":null},{"value":"1,09E-04","module":"C3","scenario":null},{"value":"1,07E-05","module":"C4","scenario":null},{"value":"-1,29E-03","module":"D","scenario":null}]},{"parameter":"ADPE","unit":"kg Sb-eq","values":[{"value":"3,36E-05","module":"A1-A3","scenario":null},{"value":"1,24E-06","module":"A4","scenario":null},{"value":"1,42E-09","module":"C1","scenario":null},{"value":"2,07E-07","module":"C2","scenario":null},{"value":"3,94E-07","module":"C3","scenario":null},{"value":"9,86E-09","module":"C4","scenario":null},{"value":"-4,43E-06","module":"D","scenario":null}]},{"parameter":"ADPF","unit":"MJ","values":[{"value":"3,05E+01","module":"A1-A3","scenario":null},{"value":"6,79E-01","module":"A4","scenario":null},{"value":"1,27E-02","module":"C1","scenario":null},{"value":"1,13E-01","module":"C2","scenario":null},{"value":"4,72E-01","module":"C3","scenario":null},{"value":"2,94E-02","module":"C4","scenario":null},{"value":"-2,16E+00","module":"D","scenario":null}]},{"parameter":"WDP","unit":"m3 world-eq. Deprived","values":[{"value":"5,52E+02","module":"A1-A3","scenario":null},{"value":"6,56E-01","module":"A4","scenario":null},{"value":"2,70E-03","module":"C1","scenario":null},{"value":"1,09E-01","module":"C2","scenario":null},{"value":"1,75E+00","module":"C3","scenario":null},{"value":"5,27E-01","module":"C4","scenario":null},{"value":"1,32E+01","module":"D","scenario":null}]},{"parameter":"EP-freshwater","unit":"kg P-eq","values":[{"value":"1,46E-04","module":"A1-A3","scenario":null},{"value":"3,59E-07","module":"A4","scenario":null},{"value":"3,36E-09","module":"C1","scenario":null},{"value":"5,98E-08","module":"C2","scenario":null},{"value":"2,70E-06","module":"C3","scenario":null},{"value":"4,31E-08","module":"C4","scenario":null},{"value":"-1,58E-05","module":"D","scenario":null}]},{"parameter":"EP-marine","unit":"kg N-eq","values":[{"value":"1,82E-03","module":"A1-A3","scenario":null},{"value":"2,55E-05","module":"A4","scenario":null},{"value":"4,26E-06","module":"C1","scenario":null},{"value":"4,25E-06","module":"C2","scenario":null},{"value":"3,48E-05","module":"C3","scenario":null},{"value":"3,78E-06","module":"C4","scenario":null},{"value":"-2,65E-04","module":"D","scenario":null}]},{"parameter":"EP-terrestrial","unit":"mol N-eq.","values":[{"value":"2,01E-02","module":"A1-A3","scenario":null},{"value":"2,85E-04","module":"A4","scenario":null},{"value":"4,68E-05","module":"C1","scenario":null},{"value":"4,76E-05","module":"C2","scenario":null},{"value":"3,91E-04","module":"C3","scenario":null},{"value":"3,77E-05","module":"C4","scenario":null},{"value":"-2,70E-03","module":"D","scenario":null}]},{"parameter":"GWP-IOBC","unit":"kg CO2-eq","values":[{"value":"1,83E+00","module":"A1-A3","scenario":null},{"value":"4,49E-02","module":"A4","scenario":null},{"value":"9,23E-04","module":"C1","scenario":null},{"value":"7,49E-03","module":"C2","scenario":null},{"value":"1,24E-01","module":"C3","scenario":null},{"value":"4,95E-03","module":"C4","scenario":null},{"value":"-3,84E-01","module":"D","scenario":null}]}],"additional_environmental_impact":[{"parameter":"PM","unit":"Disease incidence","values":[{"value":"1,24E-07","module":"A1-A3","scenario":null},{"value":"2,75E-09","module":"A4","scenario":null},{"value":"2,56E-10","module":"C1","scenario":null},{"value":"4,58E-10","module":"C2","scenario":null},{"value":"2,54E-09","module":"C3","scenario":null},{"value":"1,19E-10","module":"C4","scenario":null},{"value":"-2,15E-08","module":"D","scenario":null}]},{"parameter":"ETP-fw","unit":"CTUe","values":[{"value":"3,59E+01","module":"A1-A3","scenario":null},{"value":"5,03E-01","module":"A4","scenario":null},{"value":"6,94E-03","module":"C1","scenario":null},{"value":"8,38E-02","module":"C2","scenario":null},{"value":"2,30E+00","module":"C3","scenario":null},{"value":"6,24E-02","module":"C4","scenario":null},{"value":"-1,43E+01","module":"D","scenario":null}]},{"parameter":"HTP-c","unit":"CTUh","values":[{"value":"8,89E-09","module":"A1-A3","scenario":null},{"value":"0,00E+00","module":"A4","scenario":null},{"value":"0,00E+00","module":"C1","scenario":null},{"value":"0,00E+00","module":"C2","scenario":null},{"value":"1,08E-10","module":"C3","scenario":null},{"value":"3,00E-12","module":"C4","scenario":null},{"value":"-1,23E-09","module":"D","scenario":null}]},{"parameter":"HTP-nc","unit":"CTUh","values":[{"value":"2,40E-07","module":"A1-A3","scenario":null},{"value":"5,50E-10","module":"A4","scenario":null},{"value":"6,00E-12","module":"C1","scenario":null},{"value":"9,20E-11","module":"C2","scenario":null},{"value":"6,73E-10","module":"C3","scenario":null},{"value":"1,14E-10","module":"C4","scenario":null},{"value":"2,68E-08","module":"D","scenario":null}]},{"parameter":"SQP","unit":"-","values":[{"value":"3,67E+01","module":"A1-A3","scenario":null},{"value":"4,75E-01","module":"A4","scenario":null},{"value":"1,61E-03","module":"C1","scenario":null},{"value":"7,91E-02","module":"C2","scenario":null},{"value":"1,86E-01","module":"C3","scenario":null},{"value":"9,14E-02","module":"C4","scenario":null},{"value":"-1,96E-01","module":"D","scenario":null}]},{"parameter":"IRP","unit":"kBq U235-eq","values":[{"value":"1,56E-01","module":"A1-A3","scenario":null},{"value":"2,97E-03","module":"A4","scenario":null},{"value":"5,44E-05","module":"C1","scenario":null},{"value":"4,94E-04","module":"C2","scenario":null},{"value":"2,15E-03","module":"C3","scenario":null},{"value":"1,52E-04","module":"C4","scenario":null},{"value":"8,87E-04","module":"D","scenario":null}]}],"resource_use":[{"parameter":"PERE","unit":"MJ","values":[{"value":"7,19E+00","module":"A1-A3","scenario":null},{"value":"9,71E-03","module":"A4","scenario":null},{"value":"6,87E-05","module":"C1","scenario":null},{"value":"1,62E-03","module":"C2","scenario":null},{"value":"8,52E-02","module":"C3","scenario":null},{"value":"2,58E-03","module":"C4","scenario":null},{"value":"-2,07E-01","module":"D","scenario":null}]},{"parameter":"PERM","unit":"","values":[{"value":"0,00E+00","module":"A1-A3","scenario":null},{"value":"0,00E+00","module":"A4","scenario":null},{"value":"0,00E+00","module":"C1","scenario":null},{"value":"0,00E+00","module":"C2","scenario":null},{"value":"0,00E+00","module":"C3","scenario":null},{"value":"0,00E+00","module":"C4","scenario":null},{"value":"0,00E+00","module":"D","scenario":null}]},{"parameter":"PERT","unit":"MJ","values":[{"value":"9,55E+00","module":"A1-A3","scenario":null},{"value":"9,71E-03","module":"A4","scenario":null},{"value":"6,87E-05","module":"C1","scenario":null},{"value":"1,62E-03","module":"C2","scenario":null},{"value":"8,52E-02","module":"C3","scenario":null},{"value":"2,58E-03","module":"C4","scenario":null},{"value":"-2,07E-01","module":"D","scenario":null}]},{"parameter":"PENRE","unit":"MJ","values":[{"value":"2,91E+01","module":"A1-A3","scenario":null},{"value":"6,79E-01","module":"A4","scenario":null},{"value":"1,27E-02","module":"C1","scenario":null},{"value":"1,13E-01","module":"C2","scenario":null},{"value":"4,73E-01","module":"C3","scenario":null},{"value":"2,94E-02","module":"C4","scenario":null},{"value":"-2,16E+00","module":"D","scenario":null}]},{"parameter":"PENRM","unit":"MJ","values":[{"value":"3,13E-01","module":"A1-A3","scenario":null},{"value":"0,00E+00","module":"A4","scenario":null},{"value":"0,00E+00","module":"C1","scenario":null},{"value":"0,00E+00","module":"C2","scenario":null},{"value":"-3,13E-01","module":"C3","scenario":null},{"value":"0,00E+00","module":"C4","scenario":null},{"value":"0,00E+00","module":"D","scenario":null}]},{"parameter":"PENRT","unit":"MJ","values":[{"value":"3,06E+01","module":"A1-A3","scenario":null},{"value":"6,79E-01","module":"A4","scenario":null},{"value":"1,27E-02","module":"C1","scenario":null},{"value":"1,13E-01","module":"C2","scenario":null},{"value":"1,60E-01","module":"C3","scenario":null},{"value":"2,94E-02","module":"C4","scenario":null},{"value":"-2,16E+00","module":"D","scenario":null}]},{"parameter":"SM","unit":"kg","values":[{"value":"1,52E-01","module":"A1-A3","scenario":null},{"value":"0,00E+00","module":"A4","scenario":null},{"value":"6,24E-06","module":"C1","scenario":null},{"value":"0,00E+00","module":"C2","scenario":null},{"value":"0,00E+00","module":"C3","scenario":null},{"value":"0,00E+00","module":"C4","scenario":null},{"value":"0,00E+00","module":"D","scenario":null}]},{"parameter":"RSF","unit":"MJ","values":[{"value":"1,42E-01","module":"A1-A3","scenario":null},{"value":"3,48E-04","module":"A4","scenario":null},{"value":"1,69E-06","module":"C1","scenario":null},{"value":"5,79E-05","module":"C2","scenario":null},{"value":"1,88E-03","module":"C3","scenario":null},{"value":"4,73E-05","module":"C4","scenario":null},{"value":"9,25E-03","module":"D","scenario":null}]},{"parameter":"NRSF","unit":"MJ","values":[{"value":"1,61E-01","module":"A1-A3","scenario":null},{"value":"1,24E-03","module":"A4","scenario":null},{"value":"2,49E-05","module":"C1","scenario":null},{"value":"2,07E-04","module":"C2","scenario":null},{"value":"0,00E+00","module":"C3","scenario":null},{"value":"4,47E-04","module":"C4","scenario":null},{"value":"2,68E-01","module":"D","scenario":null}]},{"parameter":"FW","unit":"m3","values":[{"value":"5,49E-02","module":"A1-A3","scenario":null},{"value":"7,26E-05","module":"A4","scenario":null},{"value":"6,54E-07","module":"C1","scenario":null},{"value":"1,21E-05","module":"C2","scenario":null},{"value":"4,39E-04","module":"C3","scenario":null},{"value":"4,65E-05","module":"C4","scenario":null},{"value":"-5,78E-04","module":"D","scenario":null}]}],"end_of_life_waste":[{"parameter":"HWD","unit":"kg","values":[{"value":"1,82E-02","module":"A1-A3","scenario":null},{"value":"3,50E-05","module":"A4","scenario":null},{"value":"3,74E-07","module":"C1","scenario":null},{"value":"5,83E-06","module":"C2","scenario":null},{"value":"0,00E+00","module":"C3","scenario":null},{"value":"6,35E-05","module":"C4","scenario":null},{"value":"-1,33E-03","module":"D","scenario":null}]},{"parameter":"NHWD","unit":"kg","values":[{"value":"5,63E-01","module":"A1-A3","scenario":null},{"value":"3,30E-02","module":"A4","scenario":null},{"value":"1,50E-05","module":"C1","scenario":null},{"value":"5,50E-03","module":"C2","scenario":null},{"value":"5,07E-02","module":"C3","scenario":null},{"value":"7,79E-02","module":"C4","scenario":null},{"value":"-1,05E-01","module":"D","scenario":null}]},{"parameter":"RWD","unit":"kg","values":[{"value":"1,37E-04","module":"A1-A3","scenario":null},{"value":"4,62E-06","module":"A4","scenario":null},{"value":"8,82E-08","module":"C1","scenario":null},{"value":"7,70E-07","module":"C2","scenario":null},{"value":"0,00E+00","module":"C3","scenario":null},{"value":"6,59E-09","module":"C4","scenario":null},{"value":"6,80E-07","module":"D","scenario":null}]}],"end_of_life_flow":[{"parameter":"CRU","unit":"kg","values":[{"value":"0,00E+00","module":"A1-A3","scenario":null},{"value":"0,00E+00","module":"A4","scenario":null},{"value":"0,00E+00","module":"C1","scenario":null},{"value":"0,00E+00","module":"C2","scenario":null},{"value":"0,00E+00","module":"C3","scenario":null},{"value":"0,00E+00","module":"C4","scenario":null},{"value":"0,00E+00","module":"D","scenario":null}]},{"parameter":"MFR","unit":"kg","values":[{"value":"2,23E-01","module":"A1-A3","scenario":null},{"value":"0,00E+00","module":"A4","scenario":null},{"value":"6,13E-06","module":"C1","scenario":null},{"value":"0,00E+00","module":"C2","scenario":null},{"value":"5,77E-01","module":"C3","scenario":null},{"value":"3,77E-07","module":"C4","scenario":null},{"value":"0,00E+00","module":"D","scenario":null}]},{"parameter":"MER","unit":"kg","values":[{"value":"1,08E-02","module":"A1-A3","scenario":null},{"value":"0,00E+00","module":"A4","scenario":null},{"value":"1,90E-08","module":"C1","scenario":null},{"value":"0,00E+00","module":"C2","scenario":null},{"value":"5,28E-02","module":"C3","scenario":null},{"value":"9,21E-09","module":"C4","scenario":null},{"value":"0,00E+00","module":"D","scenario":null}]},{"parameter":"EEE","unit":"MJ","values":[{"value":"5,36E-03","module":"A1-A3","scenario":null},{"value":"0,00E+00","module":"A4","scenario":null},{"value":"6,51E-08","module":"C1","scenario":null},{"value":"0,00E+00","module":"C2","scenario":null},{"value":"4,12E-03","module":"C3","scenario":null},{"value":"5,98E-07","module":"C4","scenario":null},{"value":"0,00E+00","module":"D","scenario":null}]},{"parameter":"EET","unit":"MJ","values":[{"value":"8,11E-02","module":"A1-A3","scenario":null},{"value":"0,00E+00","module":"A4","scenario":null},{"value":"9,85E-07","module":"C1","scenario":null},{"value":"0,00E+00","module":"C2","scenario":null},{"value":"6,24E-02","module":"C3","scenario":null},{"value":"9,04E-06","module":"C4","scenario":null},{"value":"0,00E+00","module":"D","scenario":null}]}]}