{
    "product_name": "Design +C Frame",
    "epd_id": "NEPD-8281-7959",
    "declared_unit": {
        "unit": "stk",
        "amount": 1.0
    },
    "compliance": [
        "EN 15804+A2",
        "ISO 14025",
        "ISO 21930"
    ],
    "producer_name": "SG Armaturen AS",
    "environmental_impact": [
        {
            "parameter": "GWP-total",
            "values": [
                {
                    "value": "6,28E-02",
                    "module": "A1",
                    "scenario": null
                },
                {
                    "value": "2,52E-05",
                    "module": "A2",
                    "scenario": null
                },
                {
                    "value": "3,16E-02",
                    "module": "A3",
                    "scenario": null
                },
                {
                    "value": "6,12E-03",
                    "module": "A4",
                    "scenario": null
                },
                {
                    "value": "8,70E-03",
                    "module": "A5",
                    "scenario": null
                },
                {
                    "value": "0,00E+00",
                    "module": "C1",
                    "scenario": null
                },
                {
                    "value": "6,72E-04",
                    "module": "C2",
                    "scenario": null
                },
                {
                    "value": "1,03E-02",
                    "module": "C3",
                    "scenario": null
                },
                {
                    "value": "4,97E-04",
                    "module": "C4",
                    "scenario": null
                },
                {
                    "value": "-6,24E-04",
                    "module": "D",
                    "scenario": null
                }
            ]
        },
        {
            "parameter": "GWP-fossil",
            "values": [
                {
                    "value": "7,09E-02",
                    "module": "A1",
                    "scenario": null
                },
                {
                    "value": "2,52E-05",
                    "module": "A2",
                    "scenario": null
                },
                {
                    "value": "3,16E-02",
                    "module": "A3",
                    "scenario": null
                },
                {
                    "value": "6,11E-03",
                    "module": "A4",
                    "scenario": null
                },
                {
                    "value": "8,13E-05",
                    "module": "A5",
                    "scenario": null
                },
                {
                    "value": "0,00E+00",
                    "module": "C1",
                    "scenario": null
                },
                {
                    "value": "6,71E-04",
                    "module": "C2",
                    "scenario": null
                },
                {
                    "value": "1,03E-02",
                    "module": "C3",
                    "scenario": null
                },
                {
                    "value": "4,97E-04",
                    "module": "C4",
                    "scenario": null
                },
                {
                    "value": "-6,02E-04",
                    "module": "D",
                    "scenario": null
                }
            ]
        },
        {
            "parameter": "GWP-biogenic",
            "values": [
                {
                    "value": "-8,15E-03",
                    "module": "A1",
                    "scenario": null
                },
                {
                    "value": "9,82E-09",
                    "module": "A2",
                    "scenario": null
                },
                {
                    "value": "9,10E-06",
                    "module": "A3",
                    "scenario": null
                },
                {
                    "value": "2,17E-06",
                    "module": "A4",
                    "scenario": null
                },
                {
                    "value": "8,62E-03",
                    "module": "A5",
                    "scenario": null
                },
                {
                    "value": "0,00E+00",
                    "module": "C1",
                    "scenario": null
                },
                {
                    "value": "2,78E-07",
                    "module": "C2",
                    "scenario": null
                },
                {
                    "value": "2,24E-07",
                    "module": "C3",
                    "scenario": null
                },
                {
                    "value": "4,45E-08",
                    "module": "C4",
                    "scenario": null
                },
                {
                    "value": "-1,24E-06",
                    "module": "D",
                    "scenario": null
                }
            ]
        },
        {
            "parameter": "GWP-luluc",
            "values": [
                {
                    "value": "6,57E-05",
                    "module": "A1",
                    "scenario": null
                },
                {
                    "value": "9,22E-09",
                    "module": "A2",
                    "scenario": null
                },
                {
                    "value": "3,83E-06",
                    "module": "A3",
                    "scenario": null
                },
                {
                    "value": "3,02E-06",
                    "module": "A4",
                    "scenario": null
                },
                {
                    "value": "2,69E-08",
                    "module": "A5",
                    "scenario": null
                },
                {
                    "value": "0,00E+00",
                    "module": "C1",
                    "scenario": null
                },
                {
                    "value": "2,39E-07",
                    "module": "C2",
                    "scenario": null
                },
                {
                    "value": "4,17E-08",
                    "module": "C3",
                    "scenario": null
                },
                {
                    "value": "9,75E-09",
                    "module": "C4",
                    "scenario": null
                },
                {
                    "value": "-2,07E-05",
                    "module": "D",
                    "scenario": null
                }
            ]
        },
        {
            "parameter": "ODP",
            "values": [
                {
                    "value": "2,07E-09",
                    "module": "A1",
                    "scenario": null
                },
                {
                    "value": "5,00E-12",
                    "module": "A2",
                    "scenario": null
                },
                {
                    "value": "2,70E-10",
                    "module": "A3",
                    "scenario": null
                },
                {
                    "value": "1,35E-09",
                    "module": "A4",
                    "scenario": null
                },
                {
                    "value": "1,70E-11",
                    "module": "A5",
                    "scenario": null
                },
                {
                    "value": "0,00E+00",
                    "module": "C1",
                    "scenario": null
                },
                {
                    "value": "1,52E-10",
                    "module": "C2",
                    "scenario": null
                },
                {
                    "value": "2,20E-11",
                    "module": "C3",
                    "scenario": null
                },
                {
                    "value": "1,40E-11",
                    "module": "C4",
                    "scenario": null
                },
                {
                    "value": "-4,38E-05",
                    "module": "D",
                    "scenario": null
                }
            ]
        },
        {
            "parameter": "AP",
            "values": [
                {
                    "value": "2,92E-04",
                    "module": "A1",
                    "scenario": null
                },
                {
                    "value": "7,55E-08",
                    "module": "A2",
                    "scenario": null
                },
                {
                    "value": "1,56E-04",
                    "module": "A3",
                    "scenario": null
                },
                {
                    "value": "9,15E-05",
                    "module": "A4",
                    "scenario": null
                },
                {
                    "value": "3,85E-07",
                    "module": "A5",
                    "scenario": null
                },
                {
                    "value": "0,00E+00",
                    "module": "C1",
                    "scenario": null
                },
                {
                    "value": "1,93E-06",
                    "module": "C2",
                    "scenario": null
                },
                {
                    "value": "2,26E-06",
                    "module": "C3",
                    "scenario": null
                },
                {
                    "value": "3,38E-07",
                    "module": "C4",
                    "scenario": null
                },
                {
                    "value": "-4,96E-06",
                    "module": "D",
                    "scenario": null
                }
            ]
        },
        {
            "parameter": "POCP",
            "values": [
                {
                    "value": "1,84E-04",
                    "module": "A1",
                    "scenario": null
                },
                {
                    "value": "6,22E-08",
                    "module": "A2",
                    "scenario": null
                },
                {
                    "value": "9,14E-05",
                    "module": "A3",
                    "scenario": null
                },
                {
                    "value": "6,63E-05",
                    "module": "A4",
                    "scenario": null
                },
                {
                    "value": "3,96E-07",
                    "module": "A5",
                    "scenario": null
                },
                {
                    "value": "0,00E+00",
                    "module": "C1",
                    "scenario": null
                },
                {
                    "value": "1,64E-06",
                    "module": "C2",
                    "scenario": null
                },
                {
                    "value": "2,67E-06",
                    "module": "C3",
                    "scenario": null
                },
                {
                    "value": "4,89E-07",
                    "module": "C4",
                    "scenario": null
                },
                {
                    "value": "-4,83E-06",
                    "module": "D",
                    "scenario": null
                }
            ]
        },
        {
            "parameter": "ADPE",
            "values": [
                {
                    "value": "4,47E-07",
                    "module": "A1",
                    "scenario": null
                },
                {
                    "value": "6,77E-10",
                    "module": "A2",
                    "scenario": null
                },
                {
                    "value": "8,04E-08",
                    "module": "A3",
                    "scenario": null
                },
                {
                    "value": "1,18E-07",
                    "module": "A4",
                    "scenario": null
                },
                {
                    "value": "1,98E-09",
                    "module": "A5",
                    "scenario": null
                },
                {
                    "value": "0,00E+00",
                    "module": "C1",
                    "scenario": null
                },
                {
                    "value": "1,85E-08",
                    "module": "C2",
                    "scenario": null
                },
                {
                    "value": "1,13E-09",
                    "module": "C3",
                    "scenario": null
                },
                {
                    "value": "3,31E-10",
                    "module": "C4",
                    "scenario": null
                },
                {
                    "value": "-5,98E-09",
                    "module": "D",
                    "scenario": null
                }
            ]
        },
        {
            "parameter": "ADPF",
            "values": [
                {
                    "value": "8,49E-01",
                    "module": "A1",
                    "scenario": null
                },
                {
                    "value": "3,73E-04",
                    "module": "A2",
                    "scenario": null
                },
                {
                    "value": "2,62E-01",
                    "module": "A3",
                    "scenario": null
                },
                {
                    "value": "8,64E-02",
                    "module": "A4",
                    "scenario": null
                },
                {
                    "value": "1,14E-03",
                    "module": "A5",
                    "scenario": null
                },
                {
                    "value": "0,00E+00",
                    "module": "C1",
                    "scenario": null
                },
                {
                    "value": "1,02E-02",
                    "module": "C2",
                    "scenario": null
                },
                {
                    "value": "1,42E-03",
                    "module": "C3",
                    "scenario": null
                },
                {
                    "value": "1,00E-03",
                    "module": "C4",
                    "scenario": null
                },
                {
                    "value": "-8,60E-03",
                    "module": "D",
                    "scenario": null
                }
            ]
        },
        {
            "parameter": "WDP",
            "values": [
                {
                    "value": "1,84E-01",
                    "module": "A1",
                    "scenario": null
                },
                {
                    "value": "1,22E-04",
                    "module": "A2",
                    "scenario": null
                },
                {
                    "value": "2,53E-02",
                    "module": "A3",
                    "scenario": null
                },
                {
                    "value": "5,56E-02",
                    "module": "A4",
                    "scenario": null
                },
                {
                    "value": "1,44E-03",
                    "module": "A5",
                    "scenario": null
                },
                {
                    "value": "0,00E+00",
                    "module": "C1",
                    "scenario": null
                },
                {
                    "value": "9,82E-03",
                    "module": "C2",
                    "scenario": null
                },
                {
                    "value": "1,02E-02",
                    "module": "C3",
                    "scenario": null
                },
                {
                    "value": "8,47E-03",
                    "module": "C4",
                    "scenario": null
                },
                {
                    "value": "-1,07E-01",
                    "module": "D",
                    "scenario": null
                }
            ]
        },
        {
            "parameter": "EP-freshwater",
            "values": [
                {
                    "value": "1,79E-06",
                    "module": "A1",
                    "scenario": null
                },
                {
                    "value": "2,36E-10",
                    "module": "A2",
                    "scenario": null
                },
                {
                    "value": "6,48E-07",
                    "module": "A3",
                    "scenario": null
                },
                {
                    "value": "3,98E-08",
                    "module": "A4",
                    "scenario": null
                },
                {
                    "value": "6,68E-10",
                    "module": "A5",
                    "scenario": null
                },
                {
                    "value": "0,00E+00",
                    "module": "C1",
                    "scenario": null
                },
                {
                    "value": "5,36E-09",
                    "module": "C2",
                    "scenario": null
                },
                {
                    "value": "1,99E-09",
                    "module": "C3",
                    "scenario": null
                },
                {
                    "value": "4,51E-10",
                    "module": "C4",
                    "scenario": null
                },
                {
                    "value": "-5,35E-08",
                    "module": "D",
                    "scenario": null
                }
            ]
        },
        {
            "parameter": "EP-marine",
            "values": [
                {
                    "value": "5,17E-05",
                    "module": "A1",
                    "scenario": null
                },
                {
                    "value": "1,49E-08",
                    "module": "A2",
                    "scenario": null
                },
                {
                    "value": "3,20E-05",
                    "module": "A3",
                    "scenario": null
                },
                {
                    "value": "2,20E-05",
                    "module": "A4",
                    "scenario": null
                },
                {
                    "value": "1,27E-07",
                    "module": "A5",
                    "scenario": null
                },
                {
                    "value": "0,00E+00",
                    "module": "C1",
                    "scenario": null
                },
                {
                    "value": "3,82E-07",
                    "module": "C2",
                    "scenario": null
                },
                {
                    "value": "1,08E-06",
                    "module": "C3",
                    "scenario": null
                },
                {
                    "value": "6,38E-07",
                    "module": "C4",
                    "scenario": null
                },
                {
                    "value": "-1,62E-06",
                    "module": "D",
                    "scenario": null
                }
            ]
        },
        {
            "parameter": "EP-terrestrial",
            "values": [
                {
                    "value": "5,61E-04",
                    "module": "A1",
                    "scenario": null
                },
                {
                    "value": "1,66E-07",
                    "module": "A2",
                    "scenario": null
                },
                {
                    "value": "3,52E-04",
                    "module": "A3",
                    "scenario": null
                },
                {
                    "value": "2,45E-04",
                    "module": "A4",
                    "scenario": null
                },
                {
                    "value": "1,38E-06",
                    "module": "A5",
                    "scenario": null
                },
                {
                    "value": "0,00E+00",
                    "module": "C1",
                    "scenario": null
                },
                {
                    "value": "4,27E-06",
                    "module": "C2",
                    "scenario": null
                },
                {
                    "value": "1,11E-05",
                    "module": "C3",
                    "scenario": null
                },
                {
                    "value": "1,34E-06",
                    "module": "C4",
                    "scenario": null
                },
                {
                    "value": "-1,75E-05",
                    "module": "D",
                    "scenario": null
                }
            ]
        }
    ],
    "additional_environmental_impact": [
        {
            "parameter": "PM",
            "values": [
                {
                    "value": "4,80E-09",
                    "module": "A1",
                    "scenario": null
                },
                {
                    "value": "1,00E-12",
                    "module": "A2",
                    "scenario": null
                },
                {
                    "value": "2,10E-09",
                    "module": "A3",
                    "scenario": null
                },
                {
                    "value": "2,23E-10",
                    "module": "A4",
                    "scenario": null
                },
                {
                    "value": "5,00E-12",
                    "module": "A5",
                    "scenario": null
                },
                {
                    "value": "0,00E+00",
                    "module": "C1",
                    "scenario": null
                },
                {
                    "value": "4,10E-11",
                    "module": "C2",
                    "scenario": null
                },
                {
                    "value": "1,00E-11",
                    "module": "C3",
                    "scenario": null
                },
                {
                    "value": "7,00E-12",
                    "module": "C4",
                    "scenario": null
                },
                {
                    "value": "-2,99E-10",
                    "module": "D",
                    "scenario": null
                }
            ]
        },
        {
            "parameter": "ETP-fw",
            "values": [
                {
                    "value": "2,24E+00",
                    "module": "A1",
                    "scenario": null
                },
                {
                    "value": "3,02E-04",
                    "module": "A2",
                    "scenario": null
                },
                {
                    "value": "7,87E-01",
                    "module": "A3",
                    "scenario": null
                },
                {
                    "value": "5,94E-02",
                    "module": "A4",
                    "scenario": null
                },
                {
                    "value": "1,52E-03",
                    "module": "A5",
                    "scenario": null
                },
                {
                    "value": "0,00E+00",
                    "module": "C1",
                    "scenario": null
                },
                {
                    "value": "7,52E-03",
                    "module": "C2",
                    "scenario": null
                },
                {
                    "value": "2,18E-02",
                    "module": "C3",
                    "scenario": null
                },
                {
                    "value": "1,21E-03",
                    "module": "C4",
                    "scenario": null
                },
                {
                    "value": "-4,68E-02",
                    "module": "D",
                    "scenario": null
                }
            ]
        },
        {
            "parameter": "HTP-c",
            "values": [
                {
                    "value": "2,70E-11",
                    "module": "A1",
                    "scenario": null
                },
                {
                    "value": "0,00E+00",
                    "module": "A2",
                    "scenario": null
                },
                {
                    "value": "7,00E-12",
                    "module": "A3",
                    "scenario": null
                },
                {
                    "value": "0,00E+00",
                    "module": "A4",
                    "scenario": null
                },
                {
                    "value": "0,00E+00",
                    "module": "A5",
                    "scenario": null
                },
                {
                    "value": "0,00E+00",
                    "module": "C1",
                    "scenario": null
                },
                {
                    "value": "0,00E+00",
                    "module": "C2",
                    "scenario": null
                },
                {
                    "value": "1,00E-12",
                    "module": "C3",
                    "scenario": null
                },
                {
                    "value": "0,00E+00",
                    "module": "C4",
                    "scenario": null
                },
                {
                    "value": "-1,00E-12",
                    "module": "D",
                    "scenario": null
                }
            ]
        },
        {
            "parameter": "HTP-nc",
            "values": [
                {
                    "value": "1,22E-09",
                    "module": "A1",
                    "scenario": null
                },
                {
                    "value": "0,00E+00",
                    "module": "A2",
                    "scenario": null
                },
                {
                    "value": "3,36E-10",
                    "module": "A3",
                    "scenario": null
                },
                {
                    "value": "4,40E-11",
                    "module": "A4",
                    "scenario": null
                },
                {
                    "value": "2,00E-12",
                    "module": "A5",
                    "scenario": null
                },
                {
                    "value": "0,00E+00",
                    "module": "C1",
                    "scenario": null
                },
                {
                    "value": "8,00E-12",
                    "module": "C2",
                    "scenario": null
                },
                {
                    "value": "2,70E-11",
                    "module": "C3",
                    "scenario": null
                },
                {
                    "value": "1,00E-12",
                    "module": "C4",
                    "scenario": null
                },
                {
                    "value": "-4,50E-11",
                    "module": "D",
                    "scenario": null
                }
            ]
        },
        {
            "parameter": "SQP",
            "values": [
                {
                    "value": "6,12E-01",
                    "module": "A1",
                    "scenario": null
                },
                {
                    "value": "2,55E-04",
                    "module": "A2",
                    "scenario": null
                },
                {
                    "value": "5,63E-02",
                    "module": "A3",
                    "scenario": null
                },
                {
                    "value": "4,24E-02",
                    "module": "A4",
                    "scenario": null
                },
                {
                    "value": "7,63E-04",
                    "module": "A5",
                    "scenario": null
                },
                {
                    "value": "0,00E+00",
                    "module": "C1",
                    "scenario": null
                },
                {
                    "value": "7,10E-03",
                    "module": "C2",
                    "scenario": null
                },
                {
                    "value": "2,58E-04",
                    "module": "C3",
                    "scenario": null
                },
                {
                    "value": "3,79E-03",
                    "module": "C4",
                    "scenario": null
                },
                {
                    "value": "-5,75E-02",
                    "module": "D",
                    "scenario": null
                }
            ]
        },
        {
            "parameter": "IRP",
            "values": [
                {
                    "value": "9,12E-04",
                    "module": "A1",
                    "scenario": null
                },
                {
                    "value": "1,55E-06",
                    "module": "A2",
                    "scenario": null
                },
                {
                    "value": "1,88E-04",
                    "module": "A3",
                    "scenario": null
                },
                {
                    "value": "3,74E-04",
                    "module": "A4",
                    "scenario": null
                },
                {
                    "value": "4,87E-06",
                    "module": "A5",
                    "scenario": null
                },
                {
                    "value": "0,00E+00",
                    "module": "C1",
                    "scenario": null
                },
                {
                    "value": "4,44E-05",
                    "module": "C2",
                    "scenario": null
                },
                {
                    "value": "3,56E-06",
                    "module": "C3",
                    "scenario": null
                },
                {
                    "value": "4,84E-06",
                    "module": "C4",
                    "scenario": null
                },
                {
                    "value": "-5,50E-05",
                    "module": "D",
                    "scenario": null
                }
            ]
        }
    ],
    "resource_use": [
        {
            "parameter": "PERE",
            "values": [
                {
                    "value": "1,24E-01",
                    "module": "A1",
                    "scenario": null
                },
                {
                    "value": "4,22E-06",
                    "module": "A2",
                    "scenario": null
                },
                {
                    "value": "2,66E-02",
                    "module": "A3",
                    "scenario": null
                },
                {
                    "value": "9,79E-04",
                    "module": "A4",
                    "scenario": null
                },
                {
                    "value": "1,87E-05",
                    "module": "A5",
                    "scenario": null
                },
                {
                    "value": "0,00E+00",
                    "module": "C1",
                    "scenario": null
                },
                {
                    "value": "1,45E-04",
                    "module": "C2",
                    "scenario": null
                },
                {
                    "value": "7,88E-05",
                    "module": "C3",
                    "scenario": null
                },
                {
                    "value": "4,64E-05",
                    "module": "C4",
                    "scenario": null
                },
                {
                    "value": "-5,31E-02",
                    "module": "D",
                    "scenario": null
                }
            ]
        },
        {
            "parameter": "PERM",
            "values": [
                {
                    "value": "4,62E-02",
                    "module": "A1",
                    "scenario": null
                },
                {
                    "value": "0,00E+00",
                    "module": "A2",
                    "scenario": null
                },
                {
                    "value": "0,00E+00",
                    "module": "A3",
                    "scenario": null
                },
                {
                    "value": "0,00E+00",
                    "module": "A4",
                    "scenario": null
                },
                {
                    "value": "-4,62E-02",
                    "module": "A5",
                    "scenario": null
                },
                {
                    "value": "0,00E+00",
                    "module": "C1",
                    "scenario": null
                },
                {
                    "value": "0,00E+00",
                    "module": "C2",
                    "scenario": null
                },
                {
                    "value": "0,00E+00",
                    "module": "C3",
                    "scenario": null
                },
                {
                    "value": "0,00E+00",
                    "module": "C4",
                    "scenario": null
                },
                {
                    "value": "0,00E+00",
                    "module": "D",
                    "scenario": null
                }
            ]
        },
        {
            "parameter": "PERT",
            "values": [
                {
                    "value": "1,70E-01",
                    "module": "A1",
                    "scenario": null
                },
                {
                    "value": "4,22E-06",
                    "module": "A2",
                    "scenario": null
                },
                {
                    "value": "2,66E-02",
                    "module": "A3",
                    "scenario": null
                },
                {
                    "value": "9,79E-04",
                    "module": "A4",
                    "scenario": null
                },
                {
                    "value": "-4,62E-02",
                    "module": "A5",
                    "scenario": null
                },
                {
                    "value": "0,00E+00",
                    "module": "C1",
                    "scenario": null
                },
                {
                    "value": "1,45E-04",
                    "module": "C2",
                    "scenario": null
                },
                {
                    "value": "7,88E-05",
                    "module": "C3",
                    "scenario": null
                },
                {
                    "value": "4,64E-05",
                    "module": "C4",
                    "scenario": null
                },
                {
                    "value": "-5,31E-02",
                    "module": "D",
                    "scenario": null
                }
            ]
        },
        {
            "parameter": "PENRE",
            "values": [
                {
                    "value": "6,27E-01",
                    "module": "A1",
                    "scenario": null
                },
                {
                    "value": "3,73E-04",
                    "module": "A2",
                    "scenario": null
                },
                {
                    "value": "2,62E-01",
                    "module": "A3",
                    "scenario": null
                },
                {
                    "value": "8,64E-02",
                    "module": "A4",
                    "scenario": null
                },
                {
                    "value": "1,14E-03",
                    "module": "A5",
                    "scenario": null
                },
                {
                    "value": "0,00E+00",
                    "module": "C1",
                    "scenario": null
                },
                {
                    "value": "1,02E-02",
                    "module": "C2",
                    "scenario": null
                },
                {
                    "value": "1,42E-03",
                    "module": "C3",
                    "scenario": null
                },
                {
                    "value": "1,00E-03",
                    "module": "C4",
                    "scenario": null
                },
                {
                    "value": "-8,60E-03",
                    "module": "D",
                    "scenario": null
                }
            ]
        },
        {
            "parameter": "PENRM",
            "values": [
                {
                    "value": "2,22E-01",
                    "module": "A1",
                    "scenario": null
                },
                {
                    "value": "0,00E+00",
                    "module": "A2",
                    "scenario": null
                },
                {
                    "value": "0,00E+00",
                    "module": "A3",
                    "scenario": null
                },
                {
                    "value": "0,00E+00",
                    "module": "A4",
                    "scenario": null
                },
                {
                    "value": "0,00E+00",
                    "module": "A5",
                    "scenario": null
                },
                {
                    "value": "0,00E+00",
                    "module": "C1",
                    "scenario": null
                },
                {
                    "value": "0,00E+00",
                    "module": "C2",
                    "scenario": null
                },
                {
                    "value": "-2,22E-01",
                    "module": "C3",
                    "scenario": null
                },
                {
                    "value": "0,00E+00",
                    "module": "C4",
                    "scenario": null
                },
                {
                    "value": "0,00E+00",
                    "module": "D",
                    "scenario": null
                }
            ]
        },
        {
            "parameter": "PENRT",
            "values": [
                {
                    "value": "8,49E-01",
                    "module": "A1",
                    "scenario": null
                },
                {
                    "value": "3,73E-04",
                    "module": "A2",
                    "scenario": null
                },
                {
                    "value": "2,62E-01",
                    "module": "A3",
                    "scenario": null
                },
                {
                    "value": "8,64E-02",
                    "module": "A4",
                    "scenario": null
                },
                {
                    "value": "1,14E-03",
                    "module": "A5",
                    "scenario": null
                },
                {
                    "value": "0,00E+00",
                    "module": "C1",
                    "scenario": null
                },
                {
                    "value": "1,02E-02",
                    "module": "C2",
                    "scenario": null
                },
                {
                    "value": "-2,21E-01",
                    "module": "C3",
                    "scenario": null
                },
                {
                    "value": "1,00E-03",
                    "module": "C4",
                    "scenario": null
                },
                {
                    "value": "-8,60E-03",
                    "module": "D",
                    "scenario": null
                }
            ]
        },
        {
            "parameter": "SM",
            "values": [
                {
                    "value": "5,26E-03",
                    "module": "A1",
                    "scenario": null
                },
                {
                    "value": "0,00E+00",
                    "module": "A2",
                    "scenario": null
                },
                {
                    "value": "0,00E+00",
                    "module": "A3",
                    "scenario": null
                },
                {
                    "value": "0,00E+00",
                    "module": "A4",
                    "scenario": null
                },
                {
                    "value": "0,00E+00",
                    "module": "A5",
                    "scenario": null
                },
                {
                    "value": "0,00E+00",
                    "module": "C1",
                    "scenario": null
                },
                {
                    "value": "0,00E+00",
                    "module": "C2",
                    "scenario": null
                },
                {
                    "value": "0,00E+00",
                    "module": "C3",
                    "scenario": null
                },
                {
                    "value": "0,00E+00",
                    "module": "C4",
                    "scenario": null
                },
                {
                    "value": "0,00E+00",
                    "module": "D",
                    "scenario": null
                }
            ]
        },
        {
            "parameter": "RSF",
            "values": [
                {
                    "value": "5,76E-04",
                    "module": "A1",
                    "scenario": null
                },
                {
                    "value": "8,25E-08",
                    "module": "A2",
                    "scenario": null
                },
                {
                    "value": "1,28E-05",
                    "module": "A3",
                    "scenario": null
                },
                {
                    "value": "3,16E-05",
                    "module": "A4",
                    "scenario": null
                },
                {
                    "value": "6,21E-07",
                    "module": "A5",
                    "scenario": null
                },
                {
                    "value": "0,00E+00",
                    "module": "C1",
                    "scenario": null
                },
                {
                    "value": "5,20E-06",
                    "module": "C2",
                    "scenario": null
                },
                {
                    "value": "1,69E-06",
                    "module": "C3",
                    "scenario": null
                },
                {
                    "value": "9,62E-07",
                    "module": "C4",
                    "scenario": null
                },
                {
                    "value": "-9,31E-06",
                    "module": "D",
                    "scenario": null
                }
            ]
        },
        {
            "parameter": "NRSF",
            "values": [
                {
                    "value": "2,79E-06",
                    "module": "A1",
                    "scenario": null
                },
                {
                    "value": "7,01E-07",
                    "module": "A2",
                    "scenario": null
                },
                {
                    "value": "1,54E-04",
                    "module": "A3",
                    "scenario": null
                },
                {
                    "value": "1,73E-04",
                    "module": "A4",
                    "scenario": null
                },
                {
                    "value": "2,56E-06",
                    "module": "A5",
                    "scenario": null
                },
                {
                    "value": "0,00E+00",
                    "module": "C1",
                    "scenario": null
                },
                {
                    "value": "1,86E-05",
                    "module": "C2",
                    "scenario": null
                },
                {
                    "value": "0,00E+00",
                    "module": "C3",
                    "scenario": null
                },
                {
                    "value": "2,10E-06",
                    "module": "C4",
                    "scenario": null
                },
                {
                    "value": "-3,15E-03",
                    "module": "D",
                    "scenario": null
                }
            ]
        },
        {
            "parameter": "FW",
            "values": [
                {
                    "value": "6,00E-04",
                    "module": "A1",
                    "scenario": null
                },
                {
                    "value": "4,17E-08",
                    "module": "A2",
                    "scenario": null
                },
                {
                    "value": "2,48E-04",
                    "module": "A3",
                    "scenario": null
                },
                {
                    "value": "7,52E-06",
                    "module": "A4",
                    "scenario": null
                },
                {
                    "value": "5,37E-07",
                    "module": "A5",
                    "scenario": null
                },
                {
                    "value": "0,00E+00",
                    "module": "C1",
                    "scenario": null
                },
                {
                    "value": "1,09E-06",
                    "module": "C2",
                    "scenario": null
                },
                {
                    "value": "1,20E-05",
                    "module": "C3",
                    "scenario": null
                },
                {
                    "value": "1,25E-06",
                    "module": "C4",
                    "scenario": null
                },
                {
                    "value": "-6,40E-05",
                    "module": "D",
                    "scenario": null
                }
            ]
        }
    ],
    "end_of_life_waste": [
        {
            "parameter": "HWD",
            "values": [
                {
                    "value": "1,64E-04",
                    "module": "A1",
                    "scenario": null
                },
                {
                    "value": "3,37E-08",
                    "module": "A2",
                    "scenario": null
                },
                {
                    "value": "4,53E-05",
                    "module": "A3",
                    "scenario": null
                },
                {
                    "value": "4,38E-06",
                    "module": "A4",
                    "scenario": null
                },
                {
                    "value": "0,00E+00",
                    "module": "A5",
                    "scenario": null
                },
                {
                    "value": "0,00E+00",
                    "module": "C1",
                    "scenario": null
                },
                {
                    "value": "5,24E-07",
                    "module": "C2",
                    "scenario": null
                },
                {
                    "value": "0,00E+00",
                    "module": "C3",
                    "scenario": null
                },
                {
                    "value": "4,13E-06",
                    "module": "C4",
                    "scenario": null
                },
                {
                    "value": "-4,04E-07",
                    "module": "D",
                    "scenario": null
                }
            ]
        },
        {
            "parameter": "NHWD",
            "values": [
                {
                    "value": "3,76E-03",
                    "module": "A1",
                    "scenario": null
                },
                {
                    "value": "1,79E-05",
                    "module": "A2",
                    "scenario": null
                },
                {
                    "value": "3,16E-03",
                    "module": "A3",
                    "scenario": null
                },
                {
                    "value": "2,72E-03",
                    "module": "A4",
                    "scenario": null
                },
                {
                    "value": "5,03E-03",
                    "module": "A5",
                    "scenario": null
                },
                {
                    "value": "0,00E+00",
                    "module": "C1",
                    "scenario": null
                },
                {
                    "value": "4,94E-04",
                    "module": "C2",
                    "scenario": null
                },
                {
                    "value": "0,00E+00",
                    "module": "C3",
                    "scenario": null
                },
                {
                    "value": "4,36E-03",
                    "module": "C4",
                    "scenario": null
                },
                {
                    "value": "-2,03E-04",
                    "module": "D",
                    "scenario": null
                }
            ]
        },
        {
            "parameter": "RWD",
            "values": [
                {
                    "value": "8,41E-07",
                    "module": "A1",
                    "scenario": null
                },
                {
                    "value": "2,45E-09",
                    "module": "A2",
                    "scenario": null
                },
                {
                    "value": "1,66E-07",
                    "module": "A3",
                    "scenario": null
                },
                {
                    "value": "5,92E-07",
                    "module": "A4",
                    "scenario": null
                },
                {
                    "value": "0,00E+00",
                    "module": "A5",
                    "scenario": null
                },
                {
                    "value": "0,00E+00",
                    "module": "C1",
                    "scenario": null
                },
                {
                    "value": "6,91E-08",
                    "module": "C2",
                    "scenario": null
                },
                {
                    "value": "0,00E+00",
                    "module": "C3",
                    "scenario": null
                },
                {
                    "value": "6,61E-09",
                    "module": "C4",
                    "scenario": null
                },
                {
                    "value": "-4,50E-08",
                    "module": "D",
                    "scenario": null
                }
            ]
        }
    ],
    "end_of_life_flow": [
        {
            "parameter": "CRU",
            "values": [
                {
                    "value": "0,00E+00",
                    "module": "A1",
                    "scenario": null
                },
                {
                    "value": "0,00E+00",
                    "module": "A2",
                    "scenario": null
                },
                {
                    "value": "0,00E+00",
                    "module": "A3",
                    "scenario": null
                },
                {
                    "value": "0,00E+00",
                    "module": "A4",
                    "scenario": null
                },
                {
                    "value": "0,00E+00",
                    "module": "A5",
                    "scenario": null
                },
                {
                    "value": "0,00E+00",
                    "module": "C1",
                    "scenario": null
                },
                {
                    "value": "0,00E+00",
                    "module": "C2",
                    "scenario": null
                },
                {
                    "value": "0,00E+00",
                    "module": "C3",
                    "scenario": null
                },
                {
                    "value": "0,00E+00",
                    "module": "C4",
                    "scenario": null
                },
                {
                    "value": "0,00E+00",
                    "module": "D",
                    "scenario": null
                }
            ]
        },
        {
            "parameter": "MFR",
            "values": [
                {
                    "value": "0,00E+00",
                    "module": "A1",
                    "scenario": null
                },
                {
                    "value": "0,00E+00",
                    "module": "A2",
                    "scenario": null
                },
                {
                    "value": "4,73E-03",
                    "module": "A3",
                    "scenario": null
                },
                {
                    "value": "0,00E+00",
                    "module": "A4",
                    "scenario": null
                },
                {
                    "value": "4,68E-03",
                    "module": "A5",
                    "scenario": null
                },
                {
                    "value": "0,00E+00",
                    "module": "C1",
                    "scenario": null
                },
                {
                    "value": "0,00E+00",
                    "module": "C2",
                    "scenario": null
                },
                {
                    "value": "0,00E+00",
                    "module": "C3",
                    "scenario": null
                },
                {
                    "value": "3,90E-07",
                    "module": "C4",
                    "scenario": null
                },
                {
                    "value": "0,00E+00",
                    "module": "D",
                    "scenario": null
                }
            ]
        },
        {
            "parameter": "MER",
            "values": [
                {
                    "value": "0,00E+00",
                    "module": "A1",
                    "scenario": null
                },
                {
                    "value": "0,00E+00",
                    "module": "A2",
                    "scenario": null
                },
                {
                    "value": "8,90E-04",
                    "module": "A3",
                    "scenario": null
                },
                {
                    "value": "0,00E+00",
                    "module": "A4",
                    "scenario": null
                },
                {
                    "value": "1,42E-04",
                    "module": "A5",
                    "scenario": null
                },
                {
                    "value": "0,00E+00",
                    "module": "C1",
                    "scenario": null
                },
                {
                    "value": "0,00E+00",
                    "module": "C2",
                    "scenario": null
                },
                {
                    "value": "4,35E-03",
                    "module": "C3",
                    "scenario": null
                },
                {
                    "value": "9,54E-09",
                    "module": "C4",
                    "scenario": null
                },
                {
                    "value": "0,00E+00",
                    "module": "D",
                    "scenario": null
                }
            ]
        },
        {
            "parameter": "EEE",
            "values": [
                {
                    "value": "0,00E+00",
                    "module": "A1",
                    "scenario": null
                },
                {
                    "value": "0,00E+00",
                    "module": "A2",
                    "scenario": null
                },
                {
                    "value": "1,35E-03",
                    "module": "A3",
                    "scenario": null
                },
                {
                    "value": "0,00E+00",
                    "module": "A4",
                    "scenario": null
                },
                {
                    "value": "2,88E-04",
                    "module": "A5",
                    "scenario": null
                },
                {
                    "value": "0,00E+00",
                    "module": "C1",
                    "scenario": null
                },
                {
                    "value": "0,00E+00",
                    "module": "C2",
                    "scenario": null
                },
                {
                    "value": "6,68E-03",
                    "module": "C3",
                    "scenario": null
                },
                {
                    "value": "6,19E-07",
                    "module": "C4",
                    "scenario": null
                },
                {
                    "value": "0,00E+00",
                    "module": "D",
                    "scenario": null
                }
            ]
        },
        {
            "parameter": "EET",
            "values": [
                {
                    "value": "0,00E+00",
                    "module": "A1",
                    "scenario": null
                },
                {
                    "value": "0,00E+00",
                    "module": "A2",
                    "scenario": null
                },
                {
                    "value": "2,04E-02",
                    "module": "A3",
                    "scenario": null
                },
                {
                    "value": "0,00E+00",
                    "module": "A4",
                    "scenario": null
                },
                {
                    "value": "4,35E-03",
                    "module": "A5",
                    "scenario": null
                },
                {
                    "value": "0,00E+00",
                    "module": "C1",
                    "scenario": null
                },
                {
                    "value": "0,00E+00",
                    "module": "C2",
                    "scenario": null
                },
                {
                    "value": "1,01E-01",
                    "module": "C3",
                    "scenario": null
                },
                {
                    "value": "9,37E-06",
                    "module": "C4",
                    "scenario": null
                },
                {
                    "value": "0,00E+00",
                    "module": "D",
                    "scenario": null
                }
            ]
        }
    ]
}