{
    "product_name": "SAVE VSR 200/B ",
    "epd_id": "NEPD-7303-6572",
    "declared_unit": {
        "unit": "stk",
        "amount": 1.0
    },
    "compliance": [
        "EN 15804+A2",
        "ISO 14025",
        "ISO 21930"
    ],
    "producer_name": "UAB Systemair",
    "environmental_impact": [
        {
            "parameter": "GWP-total",
            "values": [
                {
                    "value": "3,68E+02",
                    "module": "A1-A3",
                    "scenario": null
                },
                {
                    "value": "9,36E+00",
                    "module": "A4",
                    "scenario": null
                },
                {
                    "value": "7,39E-02",
                    "module": "C1",
                    "scenario": null
                },
                {
                    "value": "5,85E-01",
                    "module": "C2",
                    "scenario": null
                },
                {
                    "value": "6,33E+00",
                    "module": "C3",
                    "scenario": null
                },
                {
                    "value": "3,07E-01",
                    "module": "C4",
                    "scenario": null
                },
                {
                    "value": "-1,94E+01",
                    "module": "D",
                    "scenario": null
                }
            ]
        },
        {
            "parameter": "GWP-fossil",
            "values": [
                {
                    "value": "3,65E+02",
                    "module": "A1-A3",
                    "scenario": null
                },
                {
                    "value": "9,35E+00",
                    "module": "A4",
                    "scenario": null
                },
                {
                    "value": "7,39E-02",
                    "module": "C1",
                    "scenario": null
                },
                {
                    "value": "5,85E-01",
                    "module": "C2",
                    "scenario": null
                },
                {
                    "value": "6,33E+00",
                    "module": "C3",
                    "scenario": null
                },
                {
                    "value": "3,06E-01",
                    "module": "C4",
                    "scenario": null
                },
                {
                    "value": "-1,93E+01",
                    "module": "D",
                    "scenario": null
                }
            ]
        },
        {
            "parameter": "GWP-biogenic",
            "values": [
                {
                    "value": "1,84E+00",
                    "module": "A1-A3",
                    "scenario": null
                },
                {
                    "value": "4,01E-03",
                    "module": "A4",
                    "scenario": null
                },
                {
                    "value": "1,39E-05",
                    "module": "C1",
                    "scenario": null
                },
                {
                    "value": "2,42E-04",
                    "module": "C2",
                    "scenario": null
                },
                {
                    "value": "2,30E-03",
                    "module": "C3",
                    "scenario": null
                },
                {
                    "value": "1,55E-04",
                    "module": "C4",
                    "scenario": null
                },
                {
                    "value": "-3,19E-02",
                    "module": "D",
                    "scenario": null
                }
            ]
        },
        {
            "parameter": "GWP-luluc",
            "values": [
                {
                    "value": "1,29E+00",
                    "module": "A1-A3",
                    "scenario": null
                },
                {
                    "value": "2,85E-03",
                    "module": "A4",
                    "scenario": null
                },
                {
                    "value": "5,82E-06",
                    "module": "C1",
                    "scenario": null
                },
                {
                    "value": "2,08E-04",
                    "module": "C2",
                    "scenario": null
                },
                {
                    "value": "2,11E-04",
                    "module": "C3",
                    "scenario": null
                },
                {
                    "value": "4,35E-04",
                    "module": "C4",
                    "scenario": null
                },
                {
                    "value": "-8,03E-02",
                    "module": "D",
                    "scenario": null
                }
            ]
        },
        {
            "parameter": "ODP",
            "values": [
                {
                    "value": "3,22E-05",
                    "module": "A1-A3",
                    "scenario": null
                },
                {
                    "value": "2,26E-06",
                    "module": "A4",
                    "scenario": null
                },
                {
                    "value": "1,60E-08",
                    "module": "C1",
                    "scenario": null
                },
                {
                    "value": "1,32E-07",
                    "module": "C2",
                    "scenario": null
                },
                {
                    "value": "8,89E-08",
                    "module": "C3",
                    "scenario": null
                },
                {
                    "value": "2,52E-08",
                    "module": "C4",
                    "scenario": null
                },
                {
                    "value": "-1,46E-02",
                    "module": "D",
                    "scenario": null
                }
            ]
        },
        {
            "parameter": "AP",
            "values": [
                {
                    "value": "3,27E+00",
                    "module": "A1-A3",
                    "scenario": null
                },
                {
                    "value": "3,01E-02",
                    "module": "A4",
                    "scenario": null
                },
                {
                    "value": "7,73E-04",
                    "module": "C1",
                    "scenario": null
                },
                {
                    "value": "1,68E-03",
                    "module": "C2",
                    "scenario": null
                },
                {
                    "value": "2,01E-03",
                    "module": "C3",
                    "scenario": null
                },
                {
                    "value": "7,90E-04",
                    "module": "C4",
                    "scenario": null
                },
                {
                    "value": "-3,82E-01",
                    "module": "D",
                    "scenario": null
                }
            ]
        },
        {
            "parameter": "POCP",
            "values": [
                {
                    "value": "1,51E+00",
                    "module": "A1-A3",
                    "scenario": null
                },
                {
                    "value": "2,89E-02",
                    "module": "A4",
                    "scenario": null
                },
                {
                    "value": "1,03E-03",
                    "module": "C1",
                    "scenario": null
                },
                {
                    "value": "1,42E-03",
                    "module": "C2",
                    "scenario": null
                },
                {
                    "value": "1,78E-03",
                    "module": "C3",
                    "scenario": null
                },
                {
                    "value": "8,80E-04",
                    "module": "C4",
                    "scenario": null
                },
                {
                    "value": "-1,32E-01",
                    "module": "D",
                    "scenario": null
                }
            ]
        },
        {
            "parameter": "ADPE",
            "values": [
                {
                    "value": "2,03E-01",
                    "module": "A1-A3",
                    "scenario": null
                },
                {
                    "value": "1,67E-04",
                    "module": "A4",
                    "scenario": null
                },
                {
                    "value": "1,13E-07",
                    "module": "C1",
                    "scenario": null
                },
                {
                    "value": "1,62E-05",
                    "module": "C2",
                    "scenario": null
                },
                {
                    "value": "3,67E-06",
                    "module": "C3",
                    "scenario": null
                },
                {
                    "value": "1,46E-06",
                    "module": "C4",
                    "scenario": null
                },
                {
                    "value": "-1,85E-03",
                    "module": "D",
                    "scenario": null
                }
            ]
        },
        {
            "parameter": "ADPF",
            "values": [
                {
                    "value": "4,83E+03",
                    "module": "A1-A3",
                    "scenario": null
                },
                {
                    "value": "1,52E+02",
                    "module": "A4",
                    "scenario": null
                },
                {
                    "value": "1,02E+00",
                    "module": "C1",
                    "scenario": null
                },
                {
                    "value": "8,84E+00",
                    "module": "C2",
                    "scenario": null
                },
                {
                    "value": "3,55E+00",
                    "module": "C3",
                    "scenario": null
                },
                {
                    "value": "2,18E+00",
                    "module": "C4",
                    "scenario": null
                },
                {
                    "value": "-1,79E+02",
                    "module": "D",
                    "scenario": null
                }
            ]
        },
        {
            "parameter": "WDP",
            "values": [
                {
                    "value": "5,00E+04",
                    "module": "A1-A3",
                    "scenario": null
                },
                {
                    "value": "1,16E+02",
                    "module": "A4",
                    "scenario": null
                },
                {
                    "value": "2,16E-01",
                    "module": "C1",
                    "scenario": null
                },
                {
                    "value": "8,55E+00",
                    "module": "C2",
                    "scenario": null
                },
                {
                    "value": "1,62E+01",
                    "module": "C3",
                    "scenario": null
                },
                {
                    "value": "9,84E+00",
                    "module": "C4",
                    "scenario": null
                },
                {
                    "value": "-1,19E+03",
                    "module": "D",
                    "scenario": null
                }
            ]
        },
        {
            "parameter": "EP-freshwater",
            "values": [
                {
                    "value": "5,00E-02",
                    "module": "A1-A3",
                    "scenario": null
                },
                {
                    "value": "7,44E-05",
                    "module": "A4",
                    "scenario": null
                },
                {
                    "value": "2,69E-07",
                    "module": "C1",
                    "scenario": null
                },
                {
                    "value": "4,67E-06",
                    "module": "C2",
                    "scenario": null
                },
                {
                    "value": "1,62E-05",
                    "module": "C3",
                    "scenario": null
                },
                {
                    "value": "3,26E-06",
                    "module": "C4",
                    "scenario": null
                },
                {
                    "value": "-2,95E-03",
                    "module": "D",
                    "scenario": null
                }
            ]
        },
        {
            "parameter": "EP-marine",
            "values": [
                {
                    "value": "4,45E-01",
                    "module": "A1-A3",
                    "scenario": null
                },
                {
                    "value": "6,60E-03",
                    "module": "A4",
                    "scenario": null
                },
                {
                    "value": "3,41E-04",
                    "module": "C1",
                    "scenario": null
                },
                {
                    "value": "3,33E-04",
                    "module": "C2",
                    "scenario": null
                },
                {
                    "value": "6,59E-04",
                    "module": "C3",
                    "scenario": null
                },
                {
                    "value": "4,10E-04",
                    "module": "C4",
                    "scenario": null
                },
                {
                    "value": "-2,96E-02",
                    "module": "D",
                    "scenario": null
                }
            ]
        },
        {
            "parameter": "EP-terrestrial",
            "values": [
                {
                    "value": "8,03E+00",
                    "module": "A1-A3",
                    "scenario": null
                },
                {
                    "value": "7,36E-02",
                    "module": "A4",
                    "scenario": null
                },
                {
                    "value": "3,74E-03",
                    "module": "C1",
                    "scenario": null
                },
                {
                    "value": "3,72E-03",
                    "module": "C2",
                    "scenario": null
                },
                {
                    "value": "6,99E-03",
                    "module": "C3",
                    "scenario": null
                },
                {
                    "value": "2,63E-03",
                    "module": "C4",
                    "scenario": null
                },
                {
                    "value": "-3,68E-01",
                    "module": "D",
                    "scenario": null
                }
            ]
        }
    ],
    "additional_environmental_impact": [
        {
            "parameter": "PM",
            "values": [
                {
                    "value": "2,75E-05",
                    "module": "A1-A3",
                    "scenario": null
                },
                {
                    "value": "8,59E-07",
                    "module": "A4",
                    "scenario": null
                },
                {
                    "value": "2,05E-08",
                    "module": "C1",
                    "scenario": null
                },
                {
                    "value": "3,58E-08",
                    "module": "C2",
                    "scenario": null
                },
                {
                    "value": "1,85E-08",
                    "module": "C3",
                    "scenario": null
                },
                {
                    "value": "1,40E-08",
                    "module": "C4",
                    "scenario": null
                },
                {
                    "value": "-2,07E-06",
                    "module": "D",
                    "scenario": null
                }
            ]
        },
        {
            "parameter": "ETP-fw",
            "values": [
                {
                    "value": "2,58E+04",
                    "module": "A1-A3",
                    "scenario": null
                },
                {
                    "value": "1,11E+02",
                    "module": "A4",
                    "scenario": null
                },
                {
                    "value": "5,56E-01",
                    "module": "C1",
                    "scenario": null
                },
                {
                    "value": "6,55E+00",
                    "module": "C2",
                    "scenario": null
                },
                {
                    "value": "3,79E+01",
                    "module": "C3",
                    "scenario": null
                },
                {
                    "value": "1,39E+02",
                    "module": "C4",
                    "scenario": null
                },
                {
                    "value": "-3,49E+03",
                    "module": "D",
                    "scenario": null
                }
            ]
        },
        {
            "parameter": "HTP-c",
            "values": [
                {
                    "value": "1,28E-06",
                    "module": "A1-A3",
                    "scenario": null
                },
                {
                    "value": "0,00E+00",
                    "module": "A4",
                    "scenario": null
                },
                {
                    "value": "0,00E+00",
                    "module": "C1",
                    "scenario": null
                },
                {
                    "value": "0,00E+00",
                    "module": "C2",
                    "scenario": null
                },
                {
                    "value": "8,53E-10",
                    "module": "C3",
                    "scenario": null
                },
                {
                    "value": "2,60E-09",
                    "module": "C4",
                    "scenario": null
                },
                {
                    "value": "-1,13E-07",
                    "module": "D",
                    "scenario": null
                }
            ]
        },
        {
            "parameter": "HTP-nc",
            "values": [
                {
                    "value": "2,55E-05",
                    "module": "A1-A3",
                    "scenario": null
                },
                {
                    "value": "1,07E-07",
                    "module": "A4",
                    "scenario": null
                },
                {
                    "value": "5,04E-10",
                    "module": "C1",
                    "scenario": null
                },
                {
                    "value": "7,16E-09",
                    "module": "C2",
                    "scenario": null
                },
                {
                    "value": "2,59E-08",
                    "module": "C3",
                    "scenario": null
                },
                {
                    "value": "1,63E-07",
                    "module": "C4",
                    "scenario": null
                },
                {
                    "value": "-1,86E-06",
                    "module": "D",
                    "scenario": null
                }
            ]
        },
        {
            "parameter": "SQP",
            "values": [
                {
                    "value": "3,86E+03",
                    "module": "A1-A3",
                    "scenario": null
                },
                {
                    "value": "1,74E+02",
                    "module": "A4",
                    "scenario": null
                },
                {
                    "value": "1,29E-01",
                    "module": "C1",
                    "scenario": null
                },
                {
                    "value": "6,18E+00",
                    "module": "C2",
                    "scenario": null
                },
                {
                    "value": "1,26E+00",
                    "module": "C3",
                    "scenario": null
                },
                {
                    "value": "6,26E+00",
                    "module": "C4",
                    "scenario": null
                },
                {
                    "value": "-6,19E+01",
                    "module": "D",
                    "scenario": null
                }
            ]
        },
        {
            "parameter": "IRP",
            "values": [
                {
                    "value": "2,02E+01",
                    "module": "A1-A3",
                    "scenario": null
                },
                {
                    "value": "6,64E-01",
                    "module": "A4",
                    "scenario": null
                },
                {
                    "value": "4,36E-03",
                    "module": "C1",
                    "scenario": null
                },
                {
                    "value": "3,86E-02",
                    "module": "C2",
                    "scenario": null
                },
                {
                    "value": "1,51E-02",
                    "module": "C3",
                    "scenario": null
                },
                {
                    "value": "8,36E-03",
                    "module": "C4",
                    "scenario": null
                },
                {
                    "value": "-1,78E-01",
                    "module": "D",
                    "scenario": null
                }
            ]
        }
    ],
    "resource_use": [
        {
            "parameter": "PERE",
            "values": [
                {
                    "value": "8,32E+02",
                    "module": "A1-A3",
                    "scenario": null
                },
                {
                    "value": "1,91E+00",
                    "module": "A4",
                    "scenario": null
                },
                {
                    "value": "5,50E-03",
                    "module": "C1",
                    "scenario": null
                },
                {
                    "value": "1,27E-01",
                    "module": "C2",
                    "scenario": null
                },
                {
                    "value": "5,27E-01",
                    "module": "C3",
                    "scenario": null
                },
                {
                    "value": "2,42E-01",
                    "module": "C4",
                    "scenario": null
                },
                {
                    "value": "-4,92E+01",
                    "module": "D",
                    "scenario": null
                }
            ]
        },
        {
            "parameter": "PERM",
            "values": [
                {
                    "value": "0,00E+00",
                    "module": "A1-A3",
                    "scenario": null
                },
                {
                    "value": "0,00E+00",
                    "module": "A4",
                    "scenario": null
                },
                {
                    "value": "0,00E+00",
                    "module": "C1",
                    "scenario": null
                },
                {
                    "value": "0,00E+00",
                    "module": "C2",
                    "scenario": null
                },
                {
                    "value": "0,00E+00",
                    "module": "C3",
                    "scenario": null
                },
                {
                    "value": "0,00E+00",
                    "module": "C4",
                    "scenario": null
                },
                {
                    "value": "0,00E+00",
                    "module": "D",
                    "scenario": null
                }
            ]
        },
        {
            "parameter": "PERT",
            "values": [
                {
                    "value": "8,33E+02",
                    "module": "A1-A3",
                    "scenario": null
                },
                {
                    "value": "1,91E+00",
                    "module": "A4",
                    "scenario": null
                },
                {
                    "value": "5,50E-03",
                    "module": "C1",
                    "scenario": null
                },
                {
                    "value": "1,27E-01",
                    "module": "C2",
                    "scenario": null
                },
                {
                    "value": "5,27E-01",
                    "module": "C3",
                    "scenario": null
                },
                {
                    "value": "2,42E-01",
                    "module": "C4",
                    "scenario": null
                },
                {
                    "value": "-4,92E+01",
                    "module": "D",
                    "scenario": null
                }
            ]
        },
        {
            "parameter": "PENRE",
            "values": [
                {
                    "value": "4,71E+03",
                    "module": "A1-A3",
                    "scenario": null
                },
                {
                    "value": "1,52E+02",
                    "module": "A4",
                    "scenario": null
                },
                {
                    "value": "1,02E+00",
                    "module": "C1",
                    "scenario": null
                },
                {
                    "value": "8,84E+00",
                    "module": "C2",
                    "scenario": null
                },
                {
                    "value": "3,55E+00",
                    "module": "C3",
                    "scenario": null
                },
                {
                    "value": "2,18E+00",
                    "module": "C4",
                    "scenario": null
                },
                {
                    "value": "-1,79E+02",
                    "module": "D",
                    "scenario": null
                }
            ]
        },
        {
            "parameter": "PENRM",
            "values": [
                {
                    "value": "1,30E+02",
                    "module": "A1-A3",
                    "scenario": null
                },
                {
                    "value": "0,00E+00",
                    "module": "A4",
                    "scenario": null
                },
                {
                    "value": "0,00E+00",
                    "module": "C1",
                    "scenario": null
                },
                {
                    "value": "0,00E+00",
                    "module": "C2",
                    "scenario": null
                },
                {
                    "value": "-1,11E+02",
                    "module": "C3",
                    "scenario": null
                },
                {
                    "value": "0,00E+00",
                    "module": "C4",
                    "scenario": null
                },
                {
                    "value": "0,00E+00",
                    "module": "D",
                    "scenario": null
                }
            ]
        },
        {
            "parameter": "PENRT",
            "values": [
                {
                    "value": "4,84E+03",
                    "module": "A1-A3",
                    "scenario": null
                },
                {
                    "value": "1,52E+02",
                    "module": "A4",
                    "scenario": null
                },
                {
                    "value": "1,02E+00",
                    "module": "C1",
                    "scenario": null
                },
                {
                    "value": "8,84E+00",
                    "module": "C2",
                    "scenario": null
                },
                {
                    "value": "-1,07E+02",
                    "module": "C3",
                    "scenario": null
                },
                {
                    "value": "2,18E+00",
                    "module": "C4",
                    "scenario": null
                },
                {
                    "value": "-1,79E+02",
                    "module": "D",
                    "scenario": null
                }
            ]
        },
        {
            "parameter": "SM",
            "values": [
                {
                    "value": "3,04E+01",
                    "module": "A1-A3",
                    "scenario": null
                },
                {
                    "value": "0,00E+00",
                    "module": "A4",
                    "scenario": null
                },
                {
                    "value": "4,99E-04",
                    "module": "C1",
                    "scenario": null
                },
                {
                    "value": "0,00E+00",
                    "module": "C2",
                    "scenario": null
                },
                {
                    "value": "2,50E-05",
                    "module": "C3",
                    "scenario": null
                },
                {
                    "value": "4,70E-03",
                    "module": "C4",
                    "scenario": null
                },
                {
                    "value": "5,01E-01",
                    "module": "D",
                    "scenario": null
                }
            ]
        },
        {
            "parameter": "RSF",
            "values": [
                {
                    "value": "1,15E+01",
                    "module": "A1-A3",
                    "scenario": null
                },
                {
                    "value": "6,69E-02",
                    "module": "A4",
                    "scenario": null
                },
                {
                    "value": "1,35E-04",
                    "module": "C1",
                    "scenario": null
                },
                {
                    "value": "4,53E-03",
                    "module": "C2",
                    "scenario": null
                },
                {
                    "value": "1,14E-02",
                    "module": "C3",
                    "scenario": null
                },
                {
                    "value": "1,72E-03",
                    "module": "C4",
                    "scenario": null
                },
                {
                    "value": "5,42E-01",
                    "module": "D",
                    "scenario": null
                }
            ]
        },
        {
            "parameter": "NRSF",
            "values": [
                {
                    "value": "6,00E+00",
                    "module": "A1-A3",
                    "scenario": null
                },
                {
                    "value": "2,24E-01",
                    "module": "A4",
                    "scenario": null
                },
                {
                    "value": "1,99E-03",
                    "module": "C1",
                    "scenario": null
                },
                {
                    "value": "1,62E-02",
                    "module": "C2",
                    "scenario": null
                },
                {
                    "value": "-1,67E-04",
                    "module": "C3",
                    "scenario": null
                },
                {
                    "value": "4,69E-02",
                    "module": "C4",
                    "scenario": null
                },
                {
                    "value": "1,37E+01",
                    "module": "D",
                    "scenario": null
                }
            ]
        },
        {
            "parameter": "FW",
            "values": [
                {
                    "value": "4,88E+00",
                    "module": "A1-A3",
                    "scenario": null
                },
                {
                    "value": "1,73E-02",
                    "module": "A4",
                    "scenario": null
                },
                {
                    "value": "5,23E-05",
                    "module": "C1",
                    "scenario": null
                },
                {
                    "value": "9,46E-04",
                    "module": "C2",
                    "scenario": null
                },
                {
                    "value": "2,07E-02",
                    "module": "C3",
                    "scenario": null
                },
                {
                    "value": "2,69E-03",
                    "module": "C4",
                    "scenario": null
                },
                {
                    "value": "-1,79E-01",
                    "module": "D",
                    "scenario": null
                }
            ]
        }
    ],
    "end_of_life_waste": [
        {
            "parameter": "HWD",
            "values": [
                {
                    "value": "2,33E+00",
                    "module": "A1-A3",
                    "scenario": null
                },
                {
                    "value": "8,31E-03",
                    "module": "A4",
                    "scenario": null
                },
                {
                    "value": "2,99E-05",
                    "module": "C1",
                    "scenario": null
                },
                {
                    "value": "4,56E-04",
                    "module": "C2",
                    "scenario": null
                },
                {
                    "value": "1,03E-03",
                    "module": "C3",
                    "scenario": null
                },
                {
                    "value": "2,86E-01",
                    "module": "C4",
                    "scenario": null
                },
                {
                    "value": "-7,75E-02",
                    "module": "D",
                    "scenario": null
                }
            ]
        },
        {
            "parameter": "NHWD",
            "values": [
                {
                    "value": "9,15E+01",
                    "module": "A1-A3",
                    "scenario": null
                },
                {
                    "value": "1,32E+01",
                    "module": "A4",
                    "scenario": null
                },
                {
                    "value": "1,20E-03",
                    "module": "C1",
                    "scenario": null
                },
                {
                    "value": "4,30E-01",
                    "module": "C2",
                    "scenario": null
                },
                {
                    "value": "3,96E-01",
                    "module": "C3",
                    "scenario": null
                },
                {
                    "value": "8,66E+00",
                    "module": "C4",
                    "scenario": null
                },
                {
                    "value": "-7,60E+00",
                    "module": "D",
                    "scenario": null
                }
            ]
        },
        {
            "parameter": "RWD",
            "values": [
                {
                    "value": "1,60E-02",
                    "module": "A1-A3",
                    "scenario": null
                },
                {
                    "value": "1,04E-03",
                    "module": "A4",
                    "scenario": null
                },
                {
                    "value": "7,06E-06",
                    "module": "C1",
                    "scenario": null
                },
                {
                    "value": "6,02E-05",
                    "module": "C2",
                    "scenario": null
                },
                {
                    "value": "8,82E-07",
                    "module": "C3",
                    "scenario": null
                },
                {
                    "value": "5,30E-06",
                    "module": "C4",
                    "scenario": null
                },
                {
                    "value": "-1,73E-04",
                    "module": "D",
                    "scenario": null
                }
            ]
        }
    ],
    "end_of_life_flow": [
        {
            "parameter": "CRU",
            "values": [
                {
                    "value": "0,00E+00",
                    "module": "A1-A3",
                    "scenario": null
                },
                {
                    "value": "0,00E+00",
                    "module": "A4",
                    "scenario": null
                },
                {
                    "value": "0,00E+00",
                    "module": "C1",
                    "scenario": null
                },
                {
                    "value": "0,00E+00",
                    "module": "C2",
                    "scenario": null
                },
                {
                    "value": "0,00E+00",
                    "module": "C3",
                    "scenario": null
                },
                {
                    "value": "0,00E+00",
                    "module": "C4",
                    "scenario": null
                },
                {
                    "value": "0,00E+00",
                    "module": "D",
                    "scenario": null
                }
            ]
        },
        {
            "parameter": "MFR",
            "values": [
                {
                    "value": "2,06E+01",
                    "module": "A1-A3",
                    "scenario": null
                },
                {
                    "value": "0,00E+00",
                    "module": "A4",
                    "scenario": null
                },
                {
                    "value": "4,90E-04",
                    "module": "C1",
                    "scenario": null
                },
                {
                    "value": "0,00E+00",
                    "module": "C2",
                    "scenario": null
                },
                {
                    "value": "4,58E+01",
                    "module": "C3",
                    "scenario": null
                },
                {
                    "value": "2,21E-04",
                    "module": "C4",
                    "scenario": null
                },
                {
                    "value": "-1,96E-02",
                    "module": "D",
                    "scenario": null
                }
            ]
        },
        {
            "parameter": "MER",
            "values": [
                {
                    "value": "2,25E+00",
                    "module": "A1-A3",
                    "scenario": null
                },
                {
                    "value": "0,00E+00",
                    "module": "A4",
                    "scenario": null
                },
                {
                    "value": "1,52E-06",
                    "module": "C1",
                    "scenario": null
                },
                {
                    "value": "0,00E+00",
                    "module": "C2",
                    "scenario": null
                },
                {
                    "value": "1,75E+00",
                    "module": "C3",
                    "scenario": null
                },
                {
                    "value": "4,50E-06",
                    "module": "C4",
                    "scenario": null
                },
                {
                    "value": "-2,58E-03",
                    "module": "D",
                    "scenario": null
                }
            ]
        },
        {
            "parameter": "EEE",
            "values": [
                {
                    "value": "1,49E+00",
                    "module": "A1-A3",
                    "scenario": null
                },
                {
                    "value": "0,00E+00",
                    "module": "A4",
                    "scenario": null
                },
                {
                    "value": "5,21E-06",
                    "module": "C1",
                    "scenario": null
                },
                {
                    "value": "0,00E+00",
                    "module": "C2",
                    "scenario": null
                },
                {
                    "value": "2,46E+00",
                    "module": "C3",
                    "scenario": null
                },
                {
                    "value": "2,14E-04",
                    "module": "C4",
                    "scenario": null
                },
                {
                    "value": "-6,33E-03",
                    "module": "D",
                    "scenario": null
                }
            ]
        },
        {
            "parameter": "EET",
            "values": [
                {
                    "value": "2,26E+01",
                    "module": "A1-A3",
                    "scenario": null
                },
                {
                    "value": "0,00E+00",
                    "module": "A4",
                    "scenario": null
                },
                {
                    "value": "7,89E-05",
                    "module": "C1",
                    "scenario": null
                },
                {
                    "value": "0,00E+00",
                    "module": "C2",
                    "scenario": null
                },
                {
                    "value": "3,72E+01",
                    "module": "C3",
                    "scenario": null
                },
                {
                    "value": "3,23E-03",
                    "module": "C4",
                    "scenario": null
                },
                {
                    "value": "-9,57E-02",
                    "module": "D",
                    "scenario": null
                }
            ]
        }
    ]
}