{
    "product_name": "Fjording Highback chair",
    "epd_id": "NEPD-3260-1901-EN",
    "declared_unit": {
        "unit": "stk",
        "amount": 1.0
    },
    "compliance": [
        "EN 15804",
        "ISO 14025",
        "ISO 21930"
    ],
    "producer_name": "Helland M\u00f8bler AS",
    "environmental_impact": [
        {
            "parameter": "GWP-total",
            "values": [
                {
                    "value": "6,23E+01",
                    "module": "A1",
                    "scenario": null
                },
                {
                    "value": "4,64E-01",
                    "module": "A2",
                    "scenario": null
                },
                {
                    "value": "1,09E+01",
                    "module": "A3",
                    "scenario": null
                },
                {
                    "value": "7,13E+00",
                    "module": "A4",
                    "scenario": null
                }
            ]
        },
        {
            "parameter": "ODP",
            "values": [
                {
                    "value": "3,21E-06",
                    "module": "A1",
                    "scenario": null
                },
                {
                    "value": "8,68E-08",
                    "module": "A2",
                    "scenario": null
                },
                {
                    "value": "5,19E-07",
                    "module": "A3",
                    "scenario": null
                },
                {
                    "value": "1,31E-06",
                    "module": "A4",
                    "scenario": null
                }
            ]
        },
        {
            "parameter": "AP",
            "values": [
                {
                    "value": "2,82E-01",
                    "module": "A1",
                    "scenario": null
                },
                {
                    "value": "1,51E-03",
                    "module": "A2",
                    "scenario": null
                },
                {
                    "value": "5,03E-02",
                    "module": "A3",
                    "scenario": null
                },
                {
                    "value": "2,27E-02",
                    "module": "A4",
                    "scenario": null
                }
            ]
        },
        {
            "parameter": "EP",
            "values": [
                {
                    "value": "6,05E-02",
                    "module": "A1",
                    "scenario": null
                },
                {
                    "value": "2,60E-04",
                    "module": "A2",
                    "scenario": null
                },
                {
                    "value": "6,69E-03",
                    "module": "A3",
                    "scenario": null
                },
                {
                    "value": "3,77E-03",
                    "module": "A4",
                    "scenario": null
                }
            ]
        },
        {
            "parameter": "POCP",
            "values": [
                {
                    "value": "2,54E-02",
                    "module": "A1",
                    "scenario": null
                },
                {
                    "value": "7,57E-05",
                    "module": "A2",
                    "scenario": null
                },
                {
                    "value": "2,04E-03",
                    "module": "A3",
                    "scenario": null
                },
                {
                    "value": "1,16E-03",
                    "module": "A4",
                    "scenario": null
                }
            ]
        },
        {
            "parameter": "ADPE",
            "values": [
                {
                    "value": "4,35E-04",
                    "module": "A1",
                    "scenario": null
                },
                {
                    "value": "1,35E-06",
                    "module": "A2",
                    "scenario": null
                },
                {
                    "value": "1,62E-05",
                    "module": "A3",
                    "scenario": null
                },
                {
                    "value": "2,17E-05",
                    "module": "A4",
                    "scenario": null
                }
            ]
        },
        {
            "parameter": "ADPF",
            "values": [
                {
                    "value": "7,06E+02",
                    "module": "A1",
                    "scenario": null
                },
                {
                    "value": "7,07E+00",
                    "module": "A2",
                    "scenario": null
                },
                {
                    "value": "1,16E+02",
                    "module": "A3",
                    "scenario": null
                },
                {
                    "value": "1,07E+02",
                    "module": "A4",
                    "scenario": null
                }
            ]
        }
    ],
    "additional_environmental_impact": [],
    "resource_use": [
        {
            "parameter": "PERE",
            "values": [
                {
                    "value": "5,36E+02",
                    "module": "A1",
                    "scenario": null
                },
                {
                    "value": "1,10E-01",
                    "module": "A2",
                    "scenario": null
                },
                {
                    "value": "1,84E+01",
                    "module": "A3",
                    "scenario": null
                },
                {
                    "value": "1,57E+00",
                    "module": "A4",
                    "scenario": null
                }
            ]
        },
        {
            "parameter": "PERM",
            "values": [
                {
                    "value": "5,13E+02",
                    "module": "A1",
                    "scenario": null
                },
                {
                    "value": "0,00E+00",
                    "module": "A2",
                    "scenario": null
                },
                {
                    "value": "0,00E+00",
                    "module": "A3",
                    "scenario": null
                },
                {
                    "value": "0,00E+00",
                    "module": "A4",
                    "scenario": null
                }
            ]
        },
        {
            "parameter": "PERT",
            "values": [
                {
                    "value": "1,05E+03",
                    "module": "A1",
                    "scenario": null
                },
                {
                    "value": "1,10E-01",
                    "module": "A2",
                    "scenario": null
                },
                {
                    "value": "1,84E+01",
                    "module": "A3",
                    "scenario": null
                },
                {
                    "value": "1,57E+00",
                    "module": "A4",
                    "scenario": null
                }
            ]
        },
        {
            "parameter": "PENRE",
            "values": [
                {
                    "value": "8,61E+02",
                    "module": "A1",
                    "scenario": null
                },
                {
                    "value": "7,25E+00",
                    "module": "A2",
                    "scenario": null
                },
                {
                    "value": "2,03E+02",
                    "module": "A3",
                    "scenario": null
                },
                {
                    "value": "1,10E+02",
                    "module": "A4",
                    "scenario": null
                }
            ]
        },
        {
            "parameter": "PENRM",
            "values": [
                {
                    "value": "7,04E+01",
                    "module": "A1",
                    "scenario": null
                },
                {
                    "value": "0,00E+00",
                    "module": "A2",
                    "scenario": null
                },
                {
                    "value": "0,00E+00",
                    "module": "A3",
                    "scenario": null
                },
                {
                    "value": "0,00E+00",
                    "module": "A4",
                    "scenario": null
                }
            ]
        },
        {
            "parameter": "PENRT",
            "values": [
                {
                    "value": "9,31E+02",
                    "module": "A1",
                    "scenario": null
                },
                {
                    "value": "7,25E+00",
                    "module": "A2",
                    "scenario": null
                },
                {
                    "value": "2,03E+02",
                    "module": "A3",
                    "scenario": null
                },
                {
                    "value": "1,10E+02",
                    "module": "A4",
                    "scenario": null
                }
            ]
        },
        {
            "parameter": "SM",
            "values": [
                {
                    "value": "6,57E+00",
                    "module": "A1",
                    "scenario": null
                },
                {
                    "value": "0,00E+00",
                    "module": "A2",
                    "scenario": null
                },
                {
                    "value": "0,00E+00",
                    "module": "A3",
                    "scenario": null
                },
                {
                    "value": "0,00E+00",
                    "module": "A4",
                    "scenario": null
                }
            ]
        },
        {
            "parameter": "RSF",
            "values": [
                {
                    "value": "0,00E+00",
                    "module": "A1",
                    "scenario": null
                },
                {
                    "value": "0,00E+00",
                    "module": "A2",
                    "scenario": null
                },
                {
                    "value": "0,00E+00",
                    "module": "A3",
                    "scenario": null
                },
                {
                    "value": "0,00E+00",
                    "module": "A4",
                    "scenario": null
                }
            ]
        },
        {
            "parameter": "NRSF",
            "values": [
                {
                    "value": "0,00E+00",
                    "module": "A1",
                    "scenario": null
                },
                {
                    "value": "0,00E+00",
                    "module": "A2",
                    "scenario": null
                },
                {
                    "value": "0,00E+00",
                    "module": "A3",
                    "scenario": null
                },
                {
                    "value": "0,00E+00",
                    "module": "A4",
                    "scenario": null
                }
            ]
        },
        {
            "parameter": "FW",
            "values": [
                {
                    "value": "7,69E-01",
                    "module": "A1",
                    "scenario": null
                },
                {
                    "value": "1,45E-03",
                    "module": "A2",
                    "scenario": null
                },
                {
                    "value": "1,04E-01",
                    "module": "A3",
                    "scenario": null
                },
                {
                    "value": "2,06E-02",
                    "module": "A4",
                    "scenario": null
                }
            ]
        }
    ],
    "end_of_life_waste": [
        {
            "parameter": "HWD",
            "values": [
                {
                    "value": "3,75E-03",
                    "module": "A1",
                    "scenario": null
                },
                {
                    "value": "4,17E-06",
                    "module": "A2",
                    "scenario": null
                },
                {
                    "value": "3,08E-02",
                    "module": "A3",
                    "scenario": null
                },
                {
                    "value": "6,42E-05",
                    "module": "A4",
                    "scenario": null
                }
            ]
        },
        {
            "parameter": "NHWD",
            "values": [
                {
                    "value": "4,35E+01",
                    "module": "A1",
                    "scenario": null
                },
                {
                    "value": "4,53E-01",
                    "module": "A2",
                    "scenario": null
                },
                {
                    "value": "2,77E+00",
                    "module": "A3",
                    "scenario": null
                },
                {
                    "value": "5,79E+00",
                    "module": "A4",
                    "scenario": null
                }
            ]
        },
        {
            "parameter": "RWD",
            "values": [
                {
                    "value": "1,95E-03",
                    "module": "A1",
                    "scenario": null
                },
                {
                    "value": "5,00E-05",
                    "module": "A2",
                    "scenario": null
                },
                {
                    "value": "1,18E-03",
                    "module": "A3",
                    "scenario": null
                },
                {
                    "value": "7,55E-04",
                    "module": "A4",
                    "scenario": null
                }
            ]
        }
    ],
    "end_of_life_flow": [
        {
            "parameter": "CRU",
            "values": [
                {
                    "value": "0,00E+00",
                    "module": "A1",
                    "scenario": null
                },
                {
                    "value": "0,00E+00",
                    "module": "A2",
                    "scenario": null
                },
                {
                    "value": "0,00E+00",
                    "module": "A3",
                    "scenario": null
                },
                {
                    "value": "0,00E+00",
                    "module": "A4",
                    "scenario": null
                }
            ]
        },
        {
            "parameter": "MFR",
            "values": [
                {
                    "value": "0,00E+00",
                    "module": "A1",
                    "scenario": null
                },
                {
                    "value": "0,00E+00",
                    "module": "A2",
                    "scenario": null
                },
                {
                    "value": "4,88E-01",
                    "module": "A3",
                    "scenario": null
                },
                {
                    "value": "0,00E+00",
                    "module": "A4",
                    "scenario": null
                }
            ]
        },
        {
            "parameter": "MER",
            "values": [
                {
                    "value": "0,00E+00",
                    "module": "A1",
                    "scenario": null
                },
                {
                    "value": "0,00E+00",
                    "module": "A2",
                    "scenario": null
                },
                {
                    "value": "0,00E+00",
                    "module": "A3",
                    "scenario": null
                },
                {
                    "value": "0,00E+00",
                    "module": "A4",
                    "scenario": null
                }
            ]
        },
        {
            "parameter": "EEE",
            "values": [
                {
                    "value": "0,00E+00",
                    "module": "A1",
                    "scenario": null
                },
                {
                    "value": "0,00E+00",
                    "module": "A2",
                    "scenario": null
                },
                {
                    "value": "4,70E-01",
                    "module": "A3",
                    "scenario": null
                },
                {
                    "value": "0,00E+00",
                    "module": "A4",
                    "scenario": null
                }
            ]
        },
        {
            "parameter": "EET",
            "values": [
                {
                    "value": "0,00E+00",
                    "module": "A1",
                    "scenario": null
                },
                {
                    "value": "0,00E+00",
                    "module": "A2",
                    "scenario": null
                },
                {
                    "value": "5,07E+00",
                    "module": "A3",
                    "scenario": null
                },
                {
                    "value": "0,00E+00",
                    "module": "A4",
                    "scenario": null
                }
            ]
        }
    ]
}