{"product_name":"Lyssand 120 Fixed frame, wood, 1230x1480","epd_id":"NEPD-9337-8919","declared_unit":{"unit":"stk","amount":1},"compliance":["EN 15804+A2","ISO 14025","ISO 21930"],"producer_name":"Lyssand-Frekhaug AS","environmental_impact":[{"parameter":"GWP-total","unit":"kg CO2-eq","values":[{"value":"8,29E+01","module":"A1-A3","scenario":null},{"value":"1,65E+00","module":"A4","scenario":null},{"value":"4,86E+00","module":"A5","scenario":null},{"value":"2,01E+00","module":"B2","scenario":null},{"value":"0,00E+00","module":"B4","scenario":null},{"value":"0,00E+00","module":"C1","scenario":null},{"value":"6,75E-01","module":"C2","scenario":null},{"value":"2,72E+01","module":"C3","scenario":null},{"value":"4,48E-01","module":"C4","scenario":null},{"value":"-1,57E+01","module":"D","scenario":null}]},{"parameter":"GWP-fossil","unit":"kg CO2-eq","values":[{"value":"1,07E+02","module":"A1-A3","scenario":null},{"value":"1,65E+00","module":"A4","scenario":null},{"value":"2,30E-02","module":"A5","scenario":null},{"value":"9,53E-01","module":"B2","scenario":null},{"value":"0,00E+00","module":"B4","scenario":null},{"value":"0,00E+00","module":"C1","scenario":null},{"value":"6,75E-01","module":"C2","scenario":null},{"value":"5,88E+00","module":"C3","scenario":null},{"value":"3,73E-01","module":"C4","scenario":null},{"value":"-1,55E+01","module":"D","scenario":null}]},{"parameter":"GWP-biogenic","unit":"kg CO2-eq","values":[{"value":"-2,55E+01","module":"A1-A3","scenario":null},{"value":"7,05E-04","module":"A4","scenario":null},{"value":"4,84E+00","module":"A5","scenario":null},{"value":"1,28E-01","module":"B2","scenario":null},{"value":"0,00E+00","module":"B4","scenario":null},{"value":"0,00E+00","module":"C1","scenario":null},{"value":"3,12E-04","module":"C2","scenario":null},{"value":"2,13E+01","module":"C3","scenario":null},{"value":"7,44E-02","module":"C4","scenario":null},{"value":"-1,28E-01","module":"D","scenario":null}]},{"parameter":"GWP-luluc","unit":"kg CO2-eq","values":[{"value":"1,16E+00","module":"A1-A3","scenario":null},{"value":"5,02E-04","module":"A4","scenario":null},{"value":"3,68E-06","module":"A5","scenario":null},{"value":"9,34E-01","module":"B2","scenario":null},{"value":"0,00E+00","module":"B4","scenario":null},{"value":"0,00E+00","module":"C1","scenario":null},{"value":"2,92E-04","module":"C2","scenario":null},{"value":"4,27E-04","module":"C3","scenario":null},{"value":"1,01E-04","module":"C4","scenario":null},{"value":"-7,64E-02","module":"D","scenario":null}]},{"parameter":"ODP","unit":"kg CFC11-eq","values":[{"value":"4,66E-06","module":"A1-A3","scenario":null},{"value":"3,97E-07","module":"A4","scenario":null},{"value":"2,50E-09","module":"A5","scenario":null},{"value":"2,54E-07","module":"B2","scenario":null},{"value":"0,00E+00","module":"B4","scenario":null},{"value":"0,00E+00","module":"C1","scenario":null},{"value":"1,48E-07","module":"C2","scenario":null},{"value":"2,39E-07","module":"C3","scenario":null},{"value":"1,14E-07","module":"C4","scenario":null},{"value":"-6,26E-02","module":"D","scenario":null}]},{"parameter":"AP","unit":"mol H+-eq","values":[{"value":"1,09E+00","module":"A1-A3","scenario":null},{"value":"5,30E-03","module":"A4","scenario":null},{"value":"7,15E-05","module":"A5","scenario":null},{"value":"1,04E-02","module":"B2","scenario":null},{"value":"0,00E+00","module":"B4","scenario":null},{"value":"0,00E+00","module":"C1","scenario":null},{"value":"1,94E-03","module":"C2","scenario":null},{"value":"5,40E-03","module":"C3","scenario":null},{"value":"3,03E-03","module":"C4","scenario":null},{"value":"-1,52E-01","module":"D","scenario":null}]},{"parameter":"POCP","unit":"kg NMVOC-eq","values":[{"value":"5,86E-01","module":"A1-A3","scenario":null},{"value":"5,08E-03","module":"A4","scenario":null},{"value":"8,09E-05","module":"A5","scenario":null},{"value":"9,96E-03","module":"B2","scenario":null},{"value":"0,00E+00","module":"B4","scenario":null},{"value":"0,00E+00","module":"C1","scenario":null},{"value":"1,57E-03","module":"C2","scenario":null},{"value":"4,99E-03","module":"C3","scenario":null},{"value":"3,34E-03","module":"C4","scenario":null},{"value":"-7,54E-02","module":"D","scenario":null}]},{"parameter":"ADPE","unit":"kg Sb-eq","values":[{"value":"6,34E-04","module":"A1-A3","scenario":null},{"value":"2,93E-05","module":"A4","scenario":null},{"value":"2,56E-07","module":"A5","scenario":null},{"value":"6,10E-05","module":"B2","scenario":null},{"value":"0,00E+00","module":"B4","scenario":null},{"value":"0,00E+00","module":"C1","scenario":null},{"value":"2,43E-05","module":"C2","scenario":null},{"value":"6,65E-06","module":"C3","scenario":null},{"value":"3,70E-06","module":"C4","scenario":null},{"value":"-1,05E-03","module":"D","scenario":null}]},{"parameter":"ADPF","unit":"MJ","values":[{"value":"1,93E+03","module":"A1-A3","scenario":null},{"value":"2,67E+01","module":"A4","scenario":null},{"value":"1,72E-01","module":"A5","scenario":null},{"value":"1,96E+01","module":"B2","scenario":null},{"value":"0,00E+00","module":"B4","scenario":null},{"value":"0,00E+00","module":"C1","scenario":null},{"value":"1,01E+01","module":"C2","scenario":null},{"value":"1,39E+01","module":"C3","scenario":null},{"value":"8,26E+00","module":"C4","scenario":null},{"value":"-1,73E+02","module":"D","scenario":null}]},{"parameter":"WDP","unit":"m3 world-eq. Deprived","values":[{"value":"7,59E+02","module":"A1-A3","scenario":null},{"value":"2,05E+01","module":"A4","scenario":null},{"value":"3,63E-01","module":"A5","scenario":null},{"value":"6,13E+01","module":"B2","scenario":null},{"value":"0,00E+00","module":"B4","scenario":null},{"value":"0,00E+00","module":"C1","scenario":null},{"value":"1,20E+01","module":"C2","scenario":null},{"value":"8,82E+01","module":"C3","scenario":null},{"value":"8,69E+00","module":"C4","scenario":null},{"value":"-1,57E+03","module":"D","scenario":null}]},{"parameter":"EP-freshwater","unit":"kg P-eq","values":[{"value":"1,58E-02","module":"A1-A3","scenario":null},{"value":"1,31E-05","module":"A4","scenario":null},{"value":"1,15E-07","module":"A5","scenario":null},{"value":"4,91E-03","module":"B2","scenario":null},{"value":"0,00E+00","module":"B4","scenario":null},{"value":"0,00E+00","module":"C1","scenario":null},{"value":"6,18E-06","module":"C2","scenario":null},{"value":"1,24E-05","module":"C3","scenario":null},{"value":"4,68E-06","module":"C4","scenario":null},{"value":"-3,92E-04","module":"D","scenario":null}]},{"parameter":"EP-marine","unit":"kg N-eq","values":[{"value":"2,02E-01","module":"A1-A3","scenario":null},{"value":"1,16E-03","module":"A4","scenario":null},{"value":"3,69E-05","module":"A5","scenario":null},{"value":"1,07E-02","module":"B2","scenario":null},{"value":"0,00E+00","module":"B4","scenario":null},{"value":"0,00E+00","module":"C1","scenario":null},{"value":"3,67E-04","module":"C2","scenario":null},{"value":"1,65E-03","module":"C3","scenario":null},{"value":"1,10E-03","module":"C4","scenario":null},{"value":"-2,47E-02","module":"D","scenario":null}]},{"parameter":"EP-terrestrial","unit":"mol N-eq.","values":[{"value":"2,34E+00","module":"A1-A3","scenario":null},{"value":"1,29E-02","module":"A4","scenario":null},{"value":"2,87E-04","module":"A5","scenario":null},{"value":"3,09E-02","module":"B2","scenario":null},{"value":"0,00E+00","module":"B4","scenario":null},{"value":"0,00E+00","module":"C1","scenario":null},{"value":"4,12E-03","module":"C2","scenario":null},{"value":"1,79E-02","module":"C3","scenario":null},{"value":"1,16E-02","module":"C4","scenario":null},{"value":"-2,96E-01","module":"D","scenario":null}]},{"parameter":"GWP-IOBC","unit":"kg CO2-eq","values":[{"value":"1,08E+02","module":"A1-A3","scenario":null},{"value":"1,65E+00","module":"A4","scenario":null},{"value":"2,30E-02","module":"A5","scenario":null},{"value":"2,01E+00","module":"B2","scenario":null},{"value":"0,00E+00","module":"B4","scenario":null},{"value":"0,00E+00","module":"C1","scenario":null},{"value":"6,75E-01","module":"C2","scenario":null},{"value":"5,41E+00","module":"C3","scenario":null},{"value":"4,50E-01","module":"C4","scenario":null},{"value":"-1,57E+01","module":"D","scenario":null}]}],"additional_environmental_impact":[{"parameter":"PM","unit":"Disease incidence","values":[{"value":"1,01E-05","module":"A1-A3","scenario":null},{"value":"1,51E-07","module":"A4","scenario":null},{"value":"1,03E-09","module":"A5","scenario":null},{"value":"1,30E-07","module":"B2","scenario":null},{"value":"0,00E+00","module":"B4","scenario":null},{"value":"0,00E+00","module":"C1","scenario":null},{"value":"3,78E-08","module":"C2","scenario":null},{"value":"8,39E-08","module":"C3","scenario":null},{"value":"5,91E-08","module":"C4","scenario":null},{"value":"-1,88E-06","module":"D","scenario":null}]},{"parameter":"ETP-fw","unit":"CTUe","values":[{"value":"3,96E+03","module":"A1-A3","scenario":null},{"value":"1,95E+01","module":"A4","scenario":null},{"value":"1,98E-01","module":"A5","scenario":null},{"value":"1,10E+02","module":"B2","scenario":null},{"value":"0,00E+00","module":"B4","scenario":null},{"value":"0,00E+00","module":"C1","scenario":null},{"value":"7,85E+00","module":"C2","scenario":null},{"value":"1,19E+02","module":"C3","scenario":null},{"value":"1,48E+01","module":"C4","scenario":null},{"value":"-3,72E+02","module":"D","scenario":null}]},{"parameter":"HTP-c","unit":"CTUh","values":[{"value":"9,89E-08","module":"A1-A3","scenario":null},{"value":"0,00E+00","module":"A4","scenario":null},{"value":"1,00E-11","module":"A5","scenario":null},{"value":"2,18E-09","module":"B2","scenario":null},{"value":"0,00E+00","module":"B4","scenario":null},{"value":"0,00E+00","module":"C1","scenario":null},{"value":"0,00E+00","module":"C2","scenario":null},{"value":"6,68E-09","module":"C3","scenario":null},{"value":"2,45E-10","module":"C4","scenario":null},{"value":"-1,08E-08","module":"D","scenario":null}]},{"parameter":"HTP-nc","unit":"CTUh","values":[{"value":"1,78E-06","module":"A1-A3","scenario":null},{"value":"1,89E-08","module":"A4","scenario":null},{"value":"4,41E-10","module":"A5","scenario":null},{"value":"5,23E-08","module":"B2","scenario":null},{"value":"0,00E+00","module":"B4","scenario":null},{"value":"0,00E+00","module":"C1","scenario":null},{"value":"9,45E-09","module":"C2","scenario":null},{"value":"5,79E-08","module":"C3","scenario":null},{"value":"5,18E-09","module":"C4","scenario":null},{"value":"-1,98E-07","module":"D","scenario":null}]},{"parameter":"SQP","unit":"-","values":[{"value":"7,04E+02","module":"A1-A3","scenario":null},{"value":"3,07E+01","module":"A4","scenario":null},{"value":"1,73E-01","module":"A5","scenario":null},{"value":"3,96E+01","module":"B2","scenario":null},{"value":"0,00E+00","module":"B4","scenario":null},{"value":"0,00E+00","module":"C1","scenario":null},{"value":"5,99E+00","module":"C2","scenario":null},{"value":"6,39E+00","module":"C3","scenario":null},{"value":"2,14E+01","module":"C4","scenario":null},{"value":"-1,44E+02","module":"D","scenario":null}]},{"parameter":"IRP","unit":"kBq U235-eq","values":[{"value":"9,04E+00","module":"A1-A3","scenario":null},{"value":"1,17E-01","module":"A4","scenario":null},{"value":"7,20E-04","module":"A5","scenario":null},{"value":"7,38E-02","module":"B2","scenario":null},{"value":"0,00E+00","module":"B4","scenario":null},{"value":"0,00E+00","module":"C1","scenario":null},{"value":"4,40E-02","module":"C2","scenario":null},{"value":"6,31E-02","module":"C3","scenario":null},{"value":"3,28E-02","module":"C4","scenario":null},{"value":"-5,17E-01","module":"D","scenario":null}]}],"resource_use":[{"parameter":"PERE","unit":"MJ","values":[{"value":"4,69E+02","module":"A1-A3","scenario":null},{"value":"3,36E-01","module":"A4","scenario":null},{"value":"3,53E-03","module":"A5","scenario":null},{"value":"9,35E+00","module":"B2","scenario":null},{"value":"0,00E+00","module":"B4","scenario":null},{"value":"0,00E+00","module":"C1","scenario":null},{"value":"1,71E-01","module":"C2","scenario":null},{"value":"2,67E+00","module":"C3","scenario":null},{"value":"1,17E-01","module":"C4","scenario":null},{"value":"-9,25E+01","module":"D","scenario":null}]},{"parameter":"PERM","unit":"","values":[{"value":"1,65E+02","module":"A1-A3","scenario":null},{"value":"0,00E+00","module":"A4","scenario":null},{"value":"-4,21E+01","module":"A5","scenario":null},{"value":"0,00E+00","module":"B2","scenario":null},{"value":"0,00E+00","module":"B4","scenario":null},{"value":"0,00E+00","module":"C1","scenario":null},{"value":"0,00E+00","module":"C2","scenario":null},{"value":"-1,23E+02","module":"C3","scenario":null},{"value":"0,00E+00","module":"C4","scenario":null},{"value":"0,00E+00","module":"D","scenario":null}]},{"parameter":"PERT","unit":"MJ","values":[{"value":"6,34E+02","module":"A1-A3","scenario":null},{"value":"3,36E-01","module":"A4","scenario":null},{"value":"-4,21E+01","module":"A5","scenario":null},{"value":"9,35E+00","module":"B2","scenario":null},{"value":"0,00E+00","module":"B4","scenario":null},{"value":"0,00E+00","module":"C1","scenario":null},{"value":"1,71E-01","module":"C2","scenario":null},{"value":"-1,20E+02","module":"C3","scenario":null},{"value":"1,17E-01","module":"C4","scenario":null},{"value":"-9,25E+01","module":"D","scenario":null}]},{"parameter":"PENRE","unit":"MJ","values":[{"value":"1,87E+03","module":"A1-A3","scenario":null},{"value":"2,67E+01","module":"A4","scenario":null},{"value":"1,72E-01","module":"A5","scenario":null},{"value":"2,08E+01","module":"B2","scenario":null},{"value":"0,00E+00","module":"B4","scenario":null},{"value":"0,00E+00","module":"C1","scenario":null},{"value":"1,01E+01","module":"C2","scenario":null},{"value":"1,39E+01","module":"C3","scenario":null},{"value":"8,26E+00","module":"C4","scenario":null},{"value":"-1,73E+02","module":"D","scenario":null}]},{"parameter":"PENRM","unit":"MJ","values":[{"value":"6,06E+01","module":"A1-A3","scenario":null},{"value":"0,00E+00","module":"A4","scenario":null},{"value":"-7,64E+00","module":"A5","scenario":null},{"value":"0,00E+00","module":"B2","scenario":null},{"value":"0,00E+00","module":"B4","scenario":null},{"value":"0,00E+00","module":"C1","scenario":null},{"value":"0,00E+00","module":"C2","scenario":null},{"value":"-5,30E+01","module":"C3","scenario":null},{"value":"0,00E+00","module":"C4","scenario":null},{"value":"0,00E+00","module":"D","scenario":null}]},{"parameter":"PENRT","unit":"MJ","values":[{"value":"1,93E+03","module":"A1-A3","scenario":null},{"value":"2,67E+01","module":"A4","scenario":null},{"value":"-7,47E+00","module":"A5","scenario":null},{"value":"2,08E+01","module":"B2","scenario":null},{"value":"0,00E+00","module":"B4","scenario":null},{"value":"0,00E+00","module":"C1","scenario":null},{"value":"1,01E+01","module":"C2","scenario":null},{"value":"-3,90E+01","module":"C3","scenario":null},{"value":"8,26E+00","module":"C4","scenario":null},{"value":"-1,73E+02","module":"D","scenario":null}]},{"parameter":"SM","unit":"kg","values":[{"value":"2,48E+00","module":"A1-A3","scenario":null},{"value":"0,00E+00","module":"A4","scenario":null},{"value":"0,00E+00","module":"A5","scenario":null},{"value":"2,47E-03","module":"B2","scenario":null},{"value":"0,00E+00","module":"B4","scenario":null},{"value":"0,00E+00","module":"C1","scenario":null},{"value":"0,00E+00","module":"C2","scenario":null},{"value":"0,00E+00","module":"C3","scenario":null},{"value":"0,00E+00","module":"C4","scenario":null},{"value":"0,00E+00","module":"D","scenario":null}]},{"parameter":"RSF","unit":"MJ","values":[{"value":"3,95E-01","module":"A1-A3","scenario":null},{"value":"1,18E-02","module":"A4","scenario":null},{"value":"1,03E-04","module":"A5","scenario":null},{"value":"2,17E-02","module":"B2","scenario":null},{"value":"0,00E+00","module":"B4","scenario":null},{"value":"0,00E+00","module":"C1","scenario":null},{"value":"6,19E-03","module":"C2","scenario":null},{"value":"5,48E-02","module":"C3","scenario":null},{"value":"2,44E-03","module":"C4","scenario":null},{"value":"-1,01E-02","module":"D","scenario":null}]},{"parameter":"NRSF","unit":"MJ","values":[{"value":"4,25E-01","module":"A1-A3","scenario":null},{"value":"3,94E-02","module":"A4","scenario":null},{"value":"5,63E-04","module":"A5","scenario":null},{"value":"2,72E-02","module":"B2","scenario":null},{"value":"0,00E+00","module":"B4","scenario":null},{"value":"0,00E+00","module":"C1","scenario":null},{"value":"2,25E-02","module":"C2","scenario":null},{"value":"0,00E+00","module":"C3","scenario":null},{"value":"7,34E-02","module":"C4","scenario":null},{"value":"-4,26E+00","module":"D","scenario":null}]},{"parameter":"FW","unit":"m3","values":[{"value":"1,39E+00","module":"A1-A3","scenario":null},{"value":"3,04E-03","module":"A4","scenario":null},{"value":"9,60E-05","module":"A5","scenario":null},{"value":"1,13E-01","module":"B2","scenario":null},{"value":"0,00E+00","module":"B4","scenario":null},{"value":"0,00E+00","module":"C1","scenario":null},{"value":"1,20E-03","module":"C2","scenario":null},{"value":"5,59E-02","module":"C3","scenario":null},{"value":"8,92E-03","module":"C4","scenario":null},{"value":"-2,17E-01","module":"D","scenario":null}]}],"end_of_life_waste":[{"parameter":"HWD","unit":"kg","values":[{"value":"3,08E-01","module":"A1-A3","scenario":null},{"value":"1,46E-03","module":"A4","scenario":null},{"value":"0,00E+00","module":"A5","scenario":null},{"value":"9,95E-02","module":"B2","scenario":null},{"value":"0,00E+00","module":"B4","scenario":null},{"value":"0,00E+00","module":"C1","scenario":null},{"value":"5,58E-04","module":"C2","scenario":null},{"value":"0,00E+00","module":"C3","scenario":null},{"value":"2,08E-01","module":"C4","scenario":null},{"value":"-3,68E-02","module":"D","scenario":null}]},{"parameter":"NHWD","unit":"kg","values":[{"value":"7,61E+01","module":"A1-A3","scenario":null},{"value":"2,32E+00","module":"A4","scenario":null},{"value":"6,23E-01","module":"A5","scenario":null},{"value":"3,02E-01","module":"B2","scenario":null},{"value":"0,00E+00","module":"B4","scenario":null},{"value":"0,00E+00","module":"C1","scenario":null},{"value":"3,97E-01","module":"C2","scenario":null},{"value":"4,48E-01","module":"C3","scenario":null},{"value":"3,46E+01","module":"C4","scenario":null},{"value":"-1,85E+00","module":"D","scenario":null}]},{"parameter":"RWD","unit":"kg","values":[{"value":"5,37E-02","module":"A1-A3","scenario":null},{"value":"1,83E-04","module":"A4","scenario":null},{"value":"0,00E+00","module":"A5","scenario":null},{"value":"9,48E-05","module":"B2","scenario":null},{"value":"0,00E+00","module":"B4","scenario":null},{"value":"0,00E+00","module":"C1","scenario":null},{"value":"6,80E-05","module":"C2","scenario":null},{"value":"0,00E+00","module":"C3","scenario":null},{"value":"2,12E-06","module":"C4","scenario":null},{"value":"-6,07E-04","module":"D","scenario":null}]}],"end_of_life_flow":[{"parameter":"CRU","unit":"kg","values":[{"value":"0,00E+00","module":"A1-A3","scenario":null},{"value":"0,00E+00","module":"A4","scenario":null},{"value":"2,71E+00","module":"A5","scenario":null},{"value":"0,00E+00","module":"B2","scenario":null},{"value":"0,00E+00","module":"B4","scenario":null},{"value":"0,00E+00","module":"C1","scenario":null},{"value":"0,00E+00","module":"C2","scenario":null},{"value":"0,00E+00","module":"C3","scenario":null},{"value":"0,00E+00","module":"C4","scenario":null},{"value":"0,00E+00","module":"D","scenario":null}]},{"parameter":"MFR","unit":"kg","values":[{"value":"5,96E-01","module":"A1-A3","scenario":null},{"value":"0,00E+00","module":"A4","scenario":null},{"value":"3,71E-01","module":"A5","scenario":null},{"value":"1,74E-03","module":"B2","scenario":null},{"value":"0,00E+00","module":"B4","scenario":null},{"value":"0,00E+00","module":"C1","scenario":null},{"value":"0,00E+00","module":"C2","scenario":null},{"value":"1,49E+01","module":"C3","scenario":null},{"value":"5,72E-05","module":"C4","scenario":null},{"value":"0,00E+00","module":"D","scenario":null}]},{"parameter":"MER","unit":"kg","values":[{"value":"5,24E-01","module":"A1-A3","scenario":null},{"value":"0,00E+00","module":"A4","scenario":null},{"value":"1,63E-01","module":"A5","scenario":null},{"value":"5,69E-05","module":"B2","scenario":null},{"value":"0,00E+00","module":"B4","scenario":null},{"value":"0,00E+00","module":"C1","scenario":null},{"value":"0,00E+00","module":"C2","scenario":null},{"value":"1,35E+01","module":"C3","scenario":null},{"value":"1,18E-06","module":"C4","scenario":null},{"value":"0,00E+00","module":"D","scenario":null}]},{"parameter":"EEE","unit":"MJ","values":[{"value":"3,18E-01","module":"A1-A3","scenario":null},{"value":"0,00E+00","module":"A4","scenario":null},{"value":"1,16E-01","module":"A5","scenario":null},{"value":"3,46E-04","module":"B2","scenario":null},{"value":"0,00E+00","module":"B4","scenario":null},{"value":"0,00E+00","module":"C1","scenario":null},{"value":"0,00E+00","module":"C2","scenario":null},{"value":"9,41E+00","module":"C3","scenario":null},{"value":"8,97E-05","module":"C4","scenario":null},{"value":"0,00E+00","module":"D","scenario":null}]},{"parameter":"EET","unit":"MJ","values":[{"value":"4,81E+00","module":"A1-A3","scenario":null},{"value":"0,00E+00","module":"A4","scenario":null},{"value":"1,75E+00","module":"A5","scenario":null},{"value":"5,23E-03","module":"B2","scenario":null},{"value":"0,00E+00","module":"B4","scenario":null},{"value":"0,00E+00","module":"C1","scenario":null},{"value":"0,00E+00","module":"C2","scenario":null},{"value":"1,42E+02","module":"C3","scenario":null},{"value":"1,36E-03","module":"C4","scenario":null},{"value":"0,00E+00","module":"D","scenario":null}]}]}