{
    "product_name": "LAPP \u00d6LFLEX\u00ae CLASSIC 135 CH 7G0,75 Elnr 1071204",
    "epd_id": "NEPD-8813-8463",
    "declared_unit": {
        "unit": "m",
        "amount": 1.0
    },
    "compliance": [
        "EN 15804+A2",
        "ISO 14025",
        "ISO 21930"
    ],
    "producer_name": "Lapp Norway AS",
    "environmental_impact": [
        {
            "parameter": "GWP-total",
            "values": [
                {
                    "value": "4,52E-01",
                    "module": "A1",
                    "scenario": null
                },
                {
                    "value": "1,09E-02",
                    "module": "A2",
                    "scenario": null
                },
                {
                    "value": "2,51E-02",
                    "module": "A3",
                    "scenario": null
                },
                {
                    "value": "2,54E-02",
                    "module": "A4",
                    "scenario": null
                },
                {
                    "value": "2,77E-02",
                    "module": "A5",
                    "scenario": null
                },
                {
                    "value": "0,00E+00",
                    "module": "C1",
                    "scenario": null
                },
                {
                    "value": "1,79E-03",
                    "module": "C2",
                    "scenario": null
                },
                {
                    "value": "4,74E-02",
                    "module": "C3",
                    "scenario": null
                },
                {
                    "value": "4,00E-03",
                    "module": "C4",
                    "scenario": null
                },
                {
                    "value": "-1,28E-01",
                    "module": "D",
                    "scenario": null
                }
            ]
        },
        {
            "parameter": "GWP-fossil",
            "values": [
                {
                    "value": "4,50E-01",
                    "module": "A1",
                    "scenario": null
                },
                {
                    "value": "1,09E-02",
                    "module": "A2",
                    "scenario": null
                },
                {
                    "value": "2,35E-02",
                    "module": "A3",
                    "scenario": null
                },
                {
                    "value": "2,53E-02",
                    "module": "A4",
                    "scenario": null
                },
                {
                    "value": "2,01E-02",
                    "module": "A5",
                    "scenario": null
                },
                {
                    "value": "0,00E+00",
                    "module": "C1",
                    "scenario": null
                },
                {
                    "value": "1,79E-03",
                    "module": "C2",
                    "scenario": null
                },
                {
                    "value": "4,74E-02",
                    "module": "C3",
                    "scenario": null
                },
                {
                    "value": "4,00E-03",
                    "module": "C4",
                    "scenario": null
                },
                {
                    "value": "-1,27E-01",
                    "module": "D",
                    "scenario": null
                }
            ]
        },
        {
            "parameter": "GWP-biogenic",
            "values": [
                {
                    "value": "1,18E-03",
                    "module": "A1",
                    "scenario": null
                },
                {
                    "value": "4,52E-06",
                    "module": "A2",
                    "scenario": null
                },
                {
                    "value": "1,57E-03",
                    "module": "A3",
                    "scenario": null
                },
                {
                    "value": "1,09E-05",
                    "module": "A4",
                    "scenario": null
                },
                {
                    "value": "7,53E-03",
                    "module": "A5",
                    "scenario": null
                },
                {
                    "value": "0,00E+00",
                    "module": "C1",
                    "scenario": null
                },
                {
                    "value": "7,41E-07",
                    "module": "C2",
                    "scenario": null
                },
                {
                    "value": "1,03E-06",
                    "module": "C3",
                    "scenario": null
                },
                {
                    "value": "3,11E-07",
                    "module": "C4",
                    "scenario": null
                },
                {
                    "value": "-5,83E-04",
                    "module": "D",
                    "scenario": null
                }
            ]
        },
        {
            "parameter": "GWP-luluc",
            "values": [
                {
                    "value": "4,66E-04",
                    "module": "A1",
                    "scenario": null
                },
                {
                    "value": "3,89E-06",
                    "module": "A2",
                    "scenario": null
                },
                {
                    "value": "1,44E-05",
                    "module": "A3",
                    "scenario": null
                },
                {
                    "value": "7,72E-06",
                    "module": "A4",
                    "scenario": null
                },
                {
                    "value": "1,73E-05",
                    "module": "A5",
                    "scenario": null
                },
                {
                    "value": "0,00E+00",
                    "module": "C1",
                    "scenario": null
                },
                {
                    "value": "6,37E-07",
                    "module": "C2",
                    "scenario": null
                },
                {
                    "value": "1,92E-07",
                    "module": "C3",
                    "scenario": null
                },
                {
                    "value": "2,67E-07",
                    "module": "C4",
                    "scenario": null
                },
                {
                    "value": "-2,34E-04",
                    "module": "D",
                    "scenario": null
                }
            ]
        },
        {
            "parameter": "ODP",
            "values": [
                {
                    "value": "3,90E-08",
                    "module": "A1",
                    "scenario": null
                },
                {
                    "value": "2,47E-09",
                    "module": "A2",
                    "scenario": null
                },
                {
                    "value": "7,58E-09",
                    "module": "A3",
                    "scenario": null
                },
                {
                    "value": "6,11E-09",
                    "module": "A4",
                    "scenario": null
                },
                {
                    "value": "4,22E-09",
                    "module": "A5",
                    "scenario": null
                },
                {
                    "value": "0,00E+00",
                    "module": "C1",
                    "scenario": null
                },
                {
                    "value": "4,06E-10",
                    "module": "C2",
                    "scenario": null
                },
                {
                    "value": "1,03E-10",
                    "module": "C3",
                    "scenario": null
                },
                {
                    "value": "2,38E-10",
                    "module": "C4",
                    "scenario": null
                },
                {
                    "value": "-2,18E-04",
                    "module": "D",
                    "scenario": null
                }
            ]
        },
        {
            "parameter": "AP",
            "values": [
                {
                    "value": "2,04E-02",
                    "module": "A1",
                    "scenario": null
                },
                {
                    "value": "3,14E-05",
                    "module": "A2",
                    "scenario": null
                },
                {
                    "value": "8,09E-05",
                    "module": "A3",
                    "scenario": null
                },
                {
                    "value": "8,16E-05",
                    "module": "A4",
                    "scenario": null
                },
                {
                    "value": "5,77E-04",
                    "module": "A5",
                    "scenario": null
                },
                {
                    "value": "0,00E+00",
                    "module": "C1",
                    "scenario": null
                },
                {
                    "value": "5,15E-06",
                    "module": "C2",
                    "scenario": null
                },
                {
                    "value": "1,04E-05",
                    "module": "C3",
                    "scenario": null
                },
                {
                    "value": "6,34E-06",
                    "module": "C4",
                    "scenario": null
                },
                {
                    "value": "-2,09E-02",
                    "module": "D",
                    "scenario": null
                }
            ]
        },
        {
            "parameter": "POCP",
            "values": [
                {
                    "value": "5,09E-03",
                    "module": "A1",
                    "scenario": null
                },
                {
                    "value": "2,66E-05",
                    "module": "A2",
                    "scenario": null
                },
                {
                    "value": "4,67E-05",
                    "module": "A3",
                    "scenario": null
                },
                {
                    "value": "7,83E-05",
                    "module": "A4",
                    "scenario": null
                },
                {
                    "value": "1,56E-04",
                    "module": "A5",
                    "scenario": null
                },
                {
                    "value": "0,00E+00",
                    "module": "C1",
                    "scenario": null
                },
                {
                    "value": "4,36E-06",
                    "module": "C2",
                    "scenario": null
                },
                {
                    "value": "1,23E-05",
                    "module": "C3",
                    "scenario": null
                },
                {
                    "value": "7,96E-06",
                    "module": "C4",
                    "scenario": null
                },
                {
                    "value": "-3,63E-03",
                    "module": "D",
                    "scenario": null
                }
            ]
        },
        {
            "parameter": "ADPE",
            "values": [
                {
                    "value": "2,19E-04",
                    "module": "A1",
                    "scenario": null
                },
                {
                    "value": "3,02E-07",
                    "module": "A2",
                    "scenario": null
                },
                {
                    "value": "3,71E-07",
                    "module": "A3",
                    "scenario": null
                },
                {
                    "value": "4,52E-07",
                    "module": "A4",
                    "scenario": null
                },
                {
                    "value": "5,17E-06",
                    "module": "A5",
                    "scenario": null
                },
                {
                    "value": "0,00E+00",
                    "module": "C1",
                    "scenario": null
                },
                {
                    "value": "4,95E-08",
                    "module": "C2",
                    "scenario": null
                },
                {
                    "value": "5,18E-09",
                    "module": "C3",
                    "scenario": null
                },
                {
                    "value": "6,21E-09",
                    "module": "C4",
                    "scenario": null
                },
                {
                    "value": "-1,17E-04",
                    "module": "D",
                    "scenario": null
                }
            ]
        },
        {
            "parameter": "ADPF",
            "values": [
                {
                    "value": "6,70E+00",
                    "module": "A1",
                    "scenario": null
                },
                {
                    "value": "1,65E-01",
                    "module": "A2",
                    "scenario": null
                },
                {
                    "value": "1,65E+00",
                    "module": "A3",
                    "scenario": null
                },
                {
                    "value": "4,12E-01",
                    "module": "A4",
                    "scenario": null
                },
                {
                    "value": "3,70E-01",
                    "module": "A5",
                    "scenario": null
                },
                {
                    "value": "0,00E+00",
                    "module": "C1",
                    "scenario": null
                },
                {
                    "value": "2,71E-02",
                    "module": "C2",
                    "scenario": null
                },
                {
                    "value": "6,51E-03",
                    "module": "C3",
                    "scenario": null
                },
                {
                    "value": "1,88E-02",
                    "module": "C4",
                    "scenario": null
                },
                {
                    "value": "-1,15E+00",
                    "module": "D",
                    "scenario": null
                }
            ]
        },
        {
            "parameter": "WDP",
            "values": [
                {
                    "value": "3,10E+01",
                    "module": "A1",
                    "scenario": null
                },
                {
                    "value": "1,60E-01",
                    "module": "A2",
                    "scenario": null
                },
                {
                    "value": "2,50E+01",
                    "module": "A3",
                    "scenario": null
                },
                {
                    "value": "3,16E-01",
                    "module": "A4",
                    "scenario": null
                },
                {
                    "value": "2,20E+00",
                    "module": "A5",
                    "scenario": null
                },
                {
                    "value": "0,00E+00",
                    "module": "C1",
                    "scenario": null
                },
                {
                    "value": "2,62E-02",
                    "module": "C2",
                    "scenario": null
                },
                {
                    "value": "4,70E-02",
                    "module": "C3",
                    "scenario": null
                },
                {
                    "value": "3,65E-01",
                    "module": "C4",
                    "scenario": null
                },
                {
                    "value": "6,26E+00",
                    "module": "D",
                    "scenario": null
                }
            ]
        },
        {
            "parameter": "EP-freshwater",
            "values": [
                {
                    "value": "1,66E-04",
                    "module": "A1",
                    "scenario": null
                },
                {
                    "value": "8,72E-08",
                    "module": "A2",
                    "scenario": null
                },
                {
                    "value": "5,80E-07",
                    "module": "A3",
                    "scenario": null
                },
                {
                    "value": "2,02E-07",
                    "module": "A4",
                    "scenario": null
                },
                {
                    "value": "4,66E-06",
                    "module": "A5",
                    "scenario": null
                },
                {
                    "value": "0,00E+00",
                    "module": "C1",
                    "scenario": null
                },
                {
                    "value": "1,43E-08",
                    "module": "C2",
                    "scenario": null
                },
                {
                    "value": "9,13E-09",
                    "module": "C3",
                    "scenario": null
                },
                {
                    "value": "1,24E-08",
                    "module": "C4",
                    "scenario": null
                },
                {
                    "value": "-1,41E-04",
                    "module": "D",
                    "scenario": null
                }
            ]
        },
        {
            "parameter": "EP-marine",
            "values": [
                {
                    "value": "1,38E-03",
                    "module": "A1",
                    "scenario": null
                },
                {
                    "value": "6,21E-06",
                    "module": "A2",
                    "scenario": null
                },
                {
                    "value": "1,77E-05",
                    "module": "A3",
                    "scenario": null
                },
                {
                    "value": "1,79E-05",
                    "module": "A4",
                    "scenario": null
                },
                {
                    "value": "4,27E-05",
                    "module": "A5",
                    "scenario": null
                },
                {
                    "value": "0,00E+00",
                    "module": "C1",
                    "scenario": null
                },
                {
                    "value": "1,02E-06",
                    "module": "C2",
                    "scenario": null
                },
                {
                    "value": "4,96E-06",
                    "module": "C3",
                    "scenario": null
                },
                {
                    "value": "5,89E-06",
                    "module": "C4",
                    "scenario": null
                },
                {
                    "value": "-8,64E-04",
                    "module": "D",
                    "scenario": null
                }
            ]
        },
        {
            "parameter": "EP-terrestrial",
            "values": [
                {
                    "value": "2,03E-02",
                    "module": "A1",
                    "scenario": null
                },
                {
                    "value": "6,95E-05",
                    "module": "A2",
                    "scenario": null
                },
                {
                    "value": "1,68E-04",
                    "module": "A3",
                    "scenario": null
                },
                {
                    "value": "1,99E-04",
                    "module": "A4",
                    "scenario": null
                },
                {
                    "value": "6,03E-04",
                    "module": "A5",
                    "scenario": null
                },
                {
                    "value": "0,00E+00",
                    "module": "C1",
                    "scenario": null
                },
                {
                    "value": "1,14E-05",
                    "module": "C2",
                    "scenario": null
                },
                {
                    "value": "5,09E-05",
                    "module": "C3",
                    "scenario": null
                },
                {
                    "value": "2,54E-05",
                    "module": "C4",
                    "scenario": null
                },
                {
                    "value": "-1,34E-02",
                    "module": "D",
                    "scenario": null
                }
            ]
        }
    ],
    "additional_environmental_impact": [
        {
            "parameter": "PM",
            "values": [
                {
                    "value": "5,70E-08",
                    "module": "A1",
                    "scenario": null
                },
                {
                    "value": "6,68E-10",
                    "module": "A2",
                    "scenario": null
                },
                {
                    "value": "4,91E-10",
                    "module": "A3",
                    "scenario": null
                },
                {
                    "value": "2,33E-09",
                    "module": "A4",
                    "scenario": null
                },
                {
                    "value": "1,84E-09",
                    "module": "A5",
                    "scenario": null
                },
                {
                    "value": "0,00E+00",
                    "module": "C1",
                    "scenario": null
                },
                {
                    "value": "1,10E-10",
                    "module": "C2",
                    "scenario": null
                },
                {
                    "value": "4,50E-11",
                    "module": "C3",
                    "scenario": null
                },
                {
                    "value": "1,16E-10",
                    "module": "C4",
                    "scenario": null
                },
                {
                    "value": "-4,32E-08",
                    "module": "D",
                    "scenario": null
                }
            ]
        },
        {
            "parameter": "ETP-fw",
            "values": [
                {
                    "value": "2,50E+02",
                    "module": "A1",
                    "scenario": null
                },
                {
                    "value": "1,22E-01",
                    "module": "A2",
                    "scenario": null
                },
                {
                    "value": "5,94E-01",
                    "module": "A3",
                    "scenario": null
                },
                {
                    "value": "3,01E-01",
                    "module": "A4",
                    "scenario": null
                },
                {
                    "value": "7,40E+00",
                    "module": "A5",
                    "scenario": null
                },
                {
                    "value": "0,00E+00",
                    "module": "C1",
                    "scenario": null
                },
                {
                    "value": "2,01E-02",
                    "module": "C2",
                    "scenario": null
                },
                {
                    "value": "1,00E-01",
                    "module": "C3",
                    "scenario": null
                },
                {
                    "value": "2,20E+01",
                    "module": "C4",
                    "scenario": null
                },
                {
                    "value": "-1,92E+02",
                    "module": "D",
                    "scenario": null
                }
            ]
        },
        {
            "parameter": "HTP-c",
            "values": [
                {
                    "value": "4,49E-09",
                    "module": "A1",
                    "scenario": null
                },
                {
                    "value": "0,00E+00",
                    "module": "A2",
                    "scenario": null
                },
                {
                    "value": "1,80E-11",
                    "module": "A3",
                    "scenario": null
                },
                {
                    "value": "0,00E+00",
                    "module": "A4",
                    "scenario": null
                },
                {
                    "value": "1,22E-10",
                    "module": "A5",
                    "scenario": null
                },
                {
                    "value": "0,00E+00",
                    "module": "C1",
                    "scenario": null
                },
                {
                    "value": "0,00E+00",
                    "module": "C2",
                    "scenario": null
                },
                {
                    "value": "3,00E-12",
                    "module": "C3",
                    "scenario": null
                },
                {
                    "value": "1,00E-12",
                    "module": "C4",
                    "scenario": null
                },
                {
                    "value": "-2,71E-09",
                    "module": "D",
                    "scenario": null
                }
            ]
        },
        {
            "parameter": "HTP-nc",
            "values": [
                {
                    "value": "3,37E-07",
                    "module": "A1",
                    "scenario": null
                },
                {
                    "value": "1,33E-10",
                    "module": "A2",
                    "scenario": null
                },
                {
                    "value": "4,46E-10",
                    "module": "A3",
                    "scenario": null
                },
                {
                    "value": "2,91E-10",
                    "module": "A4",
                    "scenario": null
                },
                {
                    "value": "9,14E-09",
                    "module": "A5",
                    "scenario": null
                },
                {
                    "value": "0,00E+00",
                    "module": "C1",
                    "scenario": null
                },
                {
                    "value": "2,20E-11",
                    "module": "C2",
                    "scenario": null
                },
                {
                    "value": "1,25E-10",
                    "module": "C3",
                    "scenario": null
                },
                {
                    "value": "2,40E-11",
                    "module": "C4",
                    "scenario": null
                },
                {
                    "value": "-2,32E-07",
                    "module": "D",
                    "scenario": null
                }
            ]
        },
        {
            "parameter": "SQP",
            "values": [
                {
                    "value": "5,61E+00",
                    "module": "A1",
                    "scenario": null
                },
                {
                    "value": "1,15E-01",
                    "module": "A2",
                    "scenario": null
                },
                {
                    "value": "9,68E-02",
                    "module": "A3",
                    "scenario": null
                },
                {
                    "value": "4,72E-01",
                    "module": "A4",
                    "scenario": null
                },
                {
                    "value": "2,10E-01",
                    "module": "A5",
                    "scenario": null
                },
                {
                    "value": "0,00E+00",
                    "module": "C1",
                    "scenario": null
                },
                {
                    "value": "1,89E-02",
                    "module": "C2",
                    "scenario": null
                },
                {
                    "value": "1,19E-03",
                    "module": "C3",
                    "scenario": null
                },
                {
                    "value": "4,70E-02",
                    "module": "C4",
                    "scenario": null
                },
                {
                    "value": "-2,72E+00",
                    "module": "D",
                    "scenario": null
                }
            ]
        },
        {
            "parameter": "IRP",
            "values": [
                {
                    "value": "2,83E-02",
                    "module": "A1",
                    "scenario": null
                },
                {
                    "value": "7,22E-04",
                    "module": "A2",
                    "scenario": null
                },
                {
                    "value": "1,63E-02",
                    "module": "A3",
                    "scenario": null
                },
                {
                    "value": "1,80E-03",
                    "module": "A4",
                    "scenario": null
                },
                {
                    "value": "1,80E-03",
                    "module": "A5",
                    "scenario": null
                },
                {
                    "value": "0,00E+00",
                    "module": "C1",
                    "scenario": null
                },
                {
                    "value": "1,18E-04",
                    "module": "C2",
                    "scenario": null
                },
                {
                    "value": "1,64E-05",
                    "module": "C3",
                    "scenario": null
                },
                {
                    "value": "1,13E-04",
                    "module": "C4",
                    "scenario": null
                },
                {
                    "value": "-1,65E-03",
                    "module": "D",
                    "scenario": null
                }
            ]
        }
    ],
    "resource_use": [
        {
            "parameter": "PERE",
            "values": [
                {
                    "value": "1,36E+00",
                    "module": "A1",
                    "scenario": null
                },
                {
                    "value": "2,36E-03",
                    "module": "A2",
                    "scenario": null
                },
                {
                    "value": "2,51E-01",
                    "module": "A3",
                    "scenario": null
                },
                {
                    "value": "5,18E-03",
                    "module": "A4",
                    "scenario": null
                },
                {
                    "value": "5,41E-02",
                    "module": "A5",
                    "scenario": null
                },
                {
                    "value": "0,00E+00",
                    "module": "C1",
                    "scenario": null
                },
                {
                    "value": "3,88E-04",
                    "module": "C2",
                    "scenario": null
                },
                {
                    "value": "3,62E-04",
                    "module": "C3",
                    "scenario": null
                },
                {
                    "value": "1,97E-03",
                    "module": "C4",
                    "scenario": null
                },
                {
                    "value": "-7,09E-01",
                    "module": "D",
                    "scenario": null
                }
            ]
        },
        {
            "parameter": "PERM",
            "values": [
                {
                    "value": "6,94E-02",
                    "module": "A1",
                    "scenario": null
                },
                {
                    "value": "0,00E+00",
                    "module": "A2",
                    "scenario": null
                },
                {
                    "value": "0,00E+00",
                    "module": "A3",
                    "scenario": null
                },
                {
                    "value": "0,00E+00",
                    "module": "A4",
                    "scenario": null
                },
                {
                    "value": "-6,59E-02",
                    "module": "A5",
                    "scenario": null
                },
                {
                    "value": "0,00E+00",
                    "module": "C1",
                    "scenario": null
                },
                {
                    "value": "0,00E+00",
                    "module": "C2",
                    "scenario": null
                },
                {
                    "value": "0,00E+00",
                    "module": "C3",
                    "scenario": null
                },
                {
                    "value": "0,00E+00",
                    "module": "C4",
                    "scenario": null
                },
                {
                    "value": "0,00E+00",
                    "module": "D",
                    "scenario": null
                }
            ]
        },
        {
            "parameter": "PERT",
            "values": [
                {
                    "value": "1,43E+00",
                    "module": "A1",
                    "scenario": null
                },
                {
                    "value": "2,36E-03",
                    "module": "A2",
                    "scenario": null
                },
                {
                    "value": "2,51E-01",
                    "module": "A3",
                    "scenario": null
                },
                {
                    "value": "5,18E-03",
                    "module": "A4",
                    "scenario": null
                },
                {
                    "value": "-1,19E-02",
                    "module": "A5",
                    "scenario": null
                },
                {
                    "value": "0,00E+00",
                    "module": "C1",
                    "scenario": null
                },
                {
                    "value": "3,88E-04",
                    "module": "C2",
                    "scenario": null
                },
                {
                    "value": "3,62E-04",
                    "module": "C3",
                    "scenario": null
                },
                {
                    "value": "1,97E-03",
                    "module": "C4",
                    "scenario": null
                },
                {
                    "value": "-7,09E-01",
                    "module": "D",
                    "scenario": null
                }
            ]
        },
        {
            "parameter": "PENRE",
            "values": [
                {
                    "value": "6,05E+00",
                    "module": "A1",
                    "scenario": null
                },
                {
                    "value": "1,65E-01",
                    "module": "A2",
                    "scenario": null
                },
                {
                    "value": "1,65E+00",
                    "module": "A3",
                    "scenario": null
                },
                {
                    "value": "4,12E-01",
                    "module": "A4",
                    "scenario": null
                },
                {
                    "value": "3,23E-01",
                    "module": "A5",
                    "scenario": null
                },
                {
                    "value": "0,00E+00",
                    "module": "C1",
                    "scenario": null
                },
                {
                    "value": "2,71E-02",
                    "module": "C2",
                    "scenario": null
                },
                {
                    "value": "6,51E-03",
                    "module": "C3",
                    "scenario": null
                },
                {
                    "value": "1,88E-02",
                    "module": "C4",
                    "scenario": null
                },
                {
                    "value": "-1,15E+00",
                    "module": "D",
                    "scenario": null
                }
            ]
        },
        {
            "parameter": "PENRM",
            "values": [
                {
                    "value": "6,51E-01",
                    "module": "A1",
                    "scenario": null
                },
                {
                    "value": "0,00E+00",
                    "module": "A2",
                    "scenario": null
                },
                {
                    "value": "0,00E+00",
                    "module": "A3",
                    "scenario": null
                },
                {
                    "value": "0,00E+00",
                    "module": "A4",
                    "scenario": null
                },
                {
                    "value": "2,39E-02",
                    "module": "A5",
                    "scenario": null
                },
                {
                    "value": "0,00E+00",
                    "module": "C1",
                    "scenario": null
                },
                {
                    "value": "0,00E+00",
                    "module": "C2",
                    "scenario": null
                },
                {
                    "value": "-1,10E+00",
                    "module": "C3",
                    "scenario": null
                },
                {
                    "value": "0,00E+00",
                    "module": "C4",
                    "scenario": null
                },
                {
                    "value": "0,00E+00",
                    "module": "D",
                    "scenario": null
                }
            ]
        },
        {
            "parameter": "PENRT",
            "values": [
                {
                    "value": "6,70E+00",
                    "module": "A1",
                    "scenario": null
                },
                {
                    "value": "1,65E-01",
                    "module": "A2",
                    "scenario": null
                },
                {
                    "value": "1,65E+00",
                    "module": "A3",
                    "scenario": null
                },
                {
                    "value": "4,12E-01",
                    "module": "A4",
                    "scenario": null
                },
                {
                    "value": "3,47E-01",
                    "module": "A5",
                    "scenario": null
                },
                {
                    "value": "0,00E+00",
                    "module": "C1",
                    "scenario": null
                },
                {
                    "value": "2,71E-02",
                    "module": "C2",
                    "scenario": null
                },
                {
                    "value": "-1,10E+00",
                    "module": "C3",
                    "scenario": null
                },
                {
                    "value": "1,88E-02",
                    "module": "C4",
                    "scenario": null
                },
                {
                    "value": "-1,15E+00",
                    "module": "D",
                    "scenario": null
                }
            ]
        },
        {
            "parameter": "SM",
            "values": [
                {
                    "value": "1,53E-02",
                    "module": "A1",
                    "scenario": null
                },
                {
                    "value": "0,00E+00",
                    "module": "A2",
                    "scenario": null
                },
                {
                    "value": "0,00E+00",
                    "module": "A3",
                    "scenario": null
                },
                {
                    "value": "0,00E+00",
                    "module": "A4",
                    "scenario": null
                },
                {
                    "value": "4,28E-04",
                    "module": "A5",
                    "scenario": null
                },
                {
                    "value": "0,00E+00",
                    "module": "C1",
                    "scenario": null
                },
                {
                    "value": "0,00E+00",
                    "module": "C2",
                    "scenario": null
                },
                {
                    "value": "0,00E+00",
                    "module": "C3",
                    "scenario": null
                },
                {
                    "value": "1,15E-06",
                    "module": "C4",
                    "scenario": null
                },
                {
                    "value": "3,63E-02",
                    "module": "D",
                    "scenario": null
                }
            ]
        },
        {
            "parameter": "RSF",
            "values": [
                {
                    "value": "3,57E-02",
                    "module": "A1",
                    "scenario": null
                },
                {
                    "value": "8,46E-05",
                    "module": "A2",
                    "scenario": null
                },
                {
                    "value": "1,81E-03",
                    "module": "A3",
                    "scenario": null
                },
                {
                    "value": "1,81E-04",
                    "module": "A4",
                    "scenario": null
                },
                {
                    "value": "1,13E-03",
                    "module": "A5",
                    "scenario": null
                },
                {
                    "value": "0,00E+00",
                    "module": "C1",
                    "scenario": null
                },
                {
                    "value": "1,39E-05",
                    "module": "C2",
                    "scenario": null
                },
                {
                    "value": "7,78E-06",
                    "module": "C3",
                    "scenario": null
                },
                {
                    "value": "4,09E-05",
                    "module": "C4",
                    "scenario": null
                },
                {
                    "value": "3,41E-03",
                    "module": "D",
                    "scenario": null
                }
            ]
        },
        {
            "parameter": "NRSF",
            "values": [
                {
                    "value": "7,56E-04",
                    "module": "A1",
                    "scenario": null
                },
                {
                    "value": "3,02E-04",
                    "module": "A2",
                    "scenario": null
                },
                {
                    "value": "4,63E-03",
                    "module": "A3",
                    "scenario": null
                },
                {
                    "value": "6,07E-04",
                    "module": "A4",
                    "scenario": null
                },
                {
                    "value": "3,19E-04",
                    "module": "A5",
                    "scenario": null
                },
                {
                    "value": "0,00E+00",
                    "module": "C1",
                    "scenario": null
                },
                {
                    "value": "4,96E-05",
                    "module": "C2",
                    "scenario": null
                },
                {
                    "value": "0,00E+00",
                    "module": "C3",
                    "scenario": null
                },
                {
                    "value": "1,34E-05",
                    "module": "C4",
                    "scenario": null
                },
                {
                    "value": "-8,24E-03",
                    "module": "D",
                    "scenario": null
                }
            ]
        },
        {
            "parameter": "FW",
            "values": [
                {
                    "value": "8,31E-03",
                    "module": "A1",
                    "scenario": null
                },
                {
                    "value": "1,77E-05",
                    "module": "A2",
                    "scenario": null
                },
                {
                    "value": "1,53E-03",
                    "module": "A3",
                    "scenario": null
                },
                {
                    "value": "4,69E-05",
                    "module": "A4",
                    "scenario": null
                },
                {
                    "value": "3,90E-04",
                    "module": "A5",
                    "scenario": null
                },
                {
                    "value": "0,00E+00",
                    "module": "C1",
                    "scenario": null
                },
                {
                    "value": "2,90E-06",
                    "module": "C2",
                    "scenario": null
                },
                {
                    "value": "5,50E-05",
                    "module": "C3",
                    "scenario": null
                },
                {
                    "value": "2,42E-05",
                    "module": "C4",
                    "scenario": null
                },
                {
                    "value": "-3,36E-03",
                    "module": "D",
                    "scenario": null
                }
            ]
        }
    ],
    "end_of_life_waste": [
        {
            "parameter": "HWD",
            "values": [
                {
                    "value": "4,96E-03",
                    "module": "A1",
                    "scenario": null
                },
                {
                    "value": "8,52E-06",
                    "module": "A2",
                    "scenario": null
                },
                {
                    "value": "3,33E-03",
                    "module": "A3",
                    "scenario": null
                },
                {
                    "value": "2,25E-05",
                    "module": "A4",
                    "scenario": null
                },
                {
                    "value": "3,73E-04",
                    "module": "A5",
                    "scenario": null
                },
                {
                    "value": "0,00E+00",
                    "module": "C1",
                    "scenario": null
                },
                {
                    "value": "1,40E-06",
                    "module": "C2",
                    "scenario": null
                },
                {
                    "value": "0,00E+00",
                    "module": "C3",
                    "scenario": null
                },
                {
                    "value": "1,35E-03",
                    "module": "C4",
                    "scenario": null
                },
                {
                    "value": "-1,41E-03",
                    "module": "D",
                    "scenario": null
                }
            ]
        },
        {
            "parameter": "NHWD",
            "values": [
                {
                    "value": "1,93E-01",
                    "module": "A1",
                    "scenario": null
                },
                {
                    "value": "8,03E-03",
                    "module": "A2",
                    "scenario": null
                },
                {
                    "value": "1,60E-02",
                    "module": "A3",
                    "scenario": null
                },
                {
                    "value": "3,58E-02",
                    "module": "A4",
                    "scenario": null
                },
                {
                    "value": "1,47E-02",
                    "module": "A5",
                    "scenario": null
                },
                {
                    "value": "0,00E+00",
                    "module": "C1",
                    "scenario": null
                },
                {
                    "value": "1,32E-03",
                    "module": "C2",
                    "scenario": null
                },
                {
                    "value": "0,00E+00",
                    "module": "C3",
                    "scenario": null
                },
                {
                    "value": "6,67E-02",
                    "module": "C4",
                    "scenario": null
                },
                {
                    "value": "-6,09E-02",
                    "module": "D",
                    "scenario": null
                }
            ]
        },
        {
            "parameter": "RWD",
            "values": [
                {
                    "value": "2,64E-05",
                    "module": "A1",
                    "scenario": null
                },
                {
                    "value": "1,12E-06",
                    "module": "A2",
                    "scenario": null
                },
                {
                    "value": "2,10E-05",
                    "module": "A3",
                    "scenario": null
                },
                {
                    "value": "2,81E-06",
                    "module": "A4",
                    "scenario": null
                },
                {
                    "value": "2,02E-06",
                    "module": "A5",
                    "scenario": null
                },
                {
                    "value": "0,00E+00",
                    "module": "C1",
                    "scenario": null
                },
                {
                    "value": "1,84E-07",
                    "module": "C2",
                    "scenario": null
                },
                {
                    "value": "0,00E+00",
                    "module": "C3",
                    "scenario": null
                },
                {
                    "value": "1,29E-07",
                    "module": "C4",
                    "scenario": null
                },
                {
                    "value": "-1,47E-06",
                    "module": "D",
                    "scenario": null
                }
            ]
        }
    ],
    "end_of_life_flow": [
        {
            "parameter": "CRU",
            "values": [
                {
                    "value": "0,00E+00",
                    "module": "A1",
                    "scenario": null
                },
                {
                    "value": "0,00E+00",
                    "module": "A2",
                    "scenario": null
                },
                {
                    "value": "0,00E+00",
                    "module": "A3",
                    "scenario": null
                },
                {
                    "value": "0,00E+00",
                    "module": "A4",
                    "scenario": null
                },
                {
                    "value": "0,00E+00",
                    "module": "A5",
                    "scenario": null
                },
                {
                    "value": "0,00E+00",
                    "module": "C1",
                    "scenario": null
                },
                {
                    "value": "0,00E+00",
                    "module": "C2",
                    "scenario": null
                },
                {
                    "value": "0,00E+00",
                    "module": "C3",
                    "scenario": null
                },
                {
                    "value": "0,00E+00",
                    "module": "C4",
                    "scenario": null
                },
                {
                    "value": "0,00E+00",
                    "module": "D",
                    "scenario": null
                }
            ]
        },
        {
            "parameter": "MFR",
            "values": [
                {
                    "value": "0,00E+00",
                    "module": "A1",
                    "scenario": null
                },
                {
                    "value": "0,00E+00",
                    "module": "A2",
                    "scenario": null
                },
                {
                    "value": "1,21E-02",
                    "module": "A3",
                    "scenario": null
                },
                {
                    "value": "0,00E+00",
                    "module": "A4",
                    "scenario": null
                },
                {
                    "value": "2,02E-03",
                    "module": "A5",
                    "scenario": null
                },
                {
                    "value": "0,00E+00",
                    "module": "C1",
                    "scenario": null
                },
                {
                    "value": "0,00E+00",
                    "module": "C2",
                    "scenario": null
                },
                {
                    "value": "5,34E-02",
                    "module": "C3",
                    "scenario": null
                },
                {
                    "value": "2,74E-06",
                    "module": "C4",
                    "scenario": null
                },
                {
                    "value": "-1,42E-03",
                    "module": "D",
                    "scenario": null
                }
            ]
        },
        {
            "parameter": "MER",
            "values": [
                {
                    "value": "0,00E+00",
                    "module": "A1",
                    "scenario": null
                },
                {
                    "value": "0,00E+00",
                    "module": "A2",
                    "scenario": null
                },
                {
                    "value": "1,43E-02",
                    "module": "A3",
                    "scenario": null
                },
                {
                    "value": "0,00E+00",
                    "module": "A4",
                    "scenario": null
                },
                {
                    "value": "5,67E-03",
                    "module": "A5",
                    "scenario": null
                },
                {
                    "value": "0,00E+00",
                    "module": "C1",
                    "scenario": null
                },
                {
                    "value": "0,00E+00",
                    "module": "C2",
                    "scenario": null
                },
                {
                    "value": "2,00E-02",
                    "module": "C3",
                    "scenario": null
                },
                {
                    "value": "6,69E-08",
                    "module": "C4",
                    "scenario": null
                },
                {
                    "value": "-1,87E-04",
                    "module": "D",
                    "scenario": null
                }
            ]
        },
        {
            "parameter": "EEE",
            "values": [
                {
                    "value": "0,00E+00",
                    "module": "A1",
                    "scenario": null
                },
                {
                    "value": "0,00E+00",
                    "module": "A2",
                    "scenario": null
                },
                {
                    "value": "8,73E-03",
                    "module": "A3",
                    "scenario": null
                },
                {
                    "value": "0,00E+00",
                    "module": "A4",
                    "scenario": null
                },
                {
                    "value": "4,42E-03",
                    "module": "A5",
                    "scenario": null
                },
                {
                    "value": "0,00E+00",
                    "module": "C1",
                    "scenario": null
                },
                {
                    "value": "0,00E+00",
                    "module": "C2",
                    "scenario": null
                },
                {
                    "value": "3,07E-02",
                    "module": "C3",
                    "scenario": null
                },
                {
                    "value": "4,34E-06",
                    "module": "C4",
                    "scenario": null
                },
                {
                    "value": "-4,59E-04",
                    "module": "D",
                    "scenario": null
                }
            ]
        },
        {
            "parameter": "EET",
            "values": [
                {
                    "value": "0,00E+00",
                    "module": "A1",
                    "scenario": null
                },
                {
                    "value": "0,00E+00",
                    "module": "A2",
                    "scenario": null
                },
                {
                    "value": "1,32E-01",
                    "module": "A3",
                    "scenario": null
                },
                {
                    "value": "0,00E+00",
                    "module": "A4",
                    "scenario": null
                },
                {
                    "value": "6,69E-02",
                    "module": "A5",
                    "scenario": null
                },
                {
                    "value": "0,00E+00",
                    "module": "C1",
                    "scenario": null
                },
                {
                    "value": "0,00E+00",
                    "module": "C2",
                    "scenario": null
                },
                {
                    "value": "4,65E-01",
                    "module": "C3",
                    "scenario": null
                },
                {
                    "value": "6,57E-05",
                    "module": "C4",
                    "scenario": null
                },
                {
                    "value": "-6,94E-03",
                    "module": "D",
                    "scenario": null
                }
            ]
        }
    ]
}