{"product_name":"SIROC FIBERCEMENT ISOLER-ELEMENT","epd_id":"NEPD-6626-5902-EN","declared_unit":{"unit":"m","amount":1},"compliance":["EN 15804+A2","ISO 14025","ISO 21930"],"producer_name":"BEWI ASA,  Insulation and Construction","environmental_impact":[{"parameter":"GWP-total","unit":"kg CO2-eq","values":[{"value":"5,16E+00","module":"A1","scenario":null},{"value":"3,60E-01","module":"A2","scenario":null},{"value":"9,36E-01","module":"A3","scenario":null},{"value":"2,13E-01","module":"A4","scenario":null},{"value":"7,04E-03","module":"A5","scenario":null},{"value":"1,99E-02","module":"C1","scenario":null},{"value":"9,10E-03","module":"C2","scenario":null},{"value":"3,58E-03","module":"C3","scenario":null},{"value":"4,09E-02","module":"C4","scenario":null},{"value":"-1,46E-02","module":"D","scenario":null},{"value":"6,46E+00","module":"A1A3","scenario":null}]},{"parameter":"GWP-fossil","unit":"kg CO2-eq","values":[{"value":"5,42E+00","module":"A1","scenario":null},{"value":"3,60E-01","module":"A2","scenario":null},{"value":"8,87E-01","module":"A3","scenario":null},{"value":"2,13E-01","module":"A4","scenario":null},{"value":"7,01E-03","module":"A5","scenario":null},{"value":"1,99E-02","module":"C1","scenario":null},{"value":"9,09E-03","module":"C2","scenario":null},{"value":"3,53E-03","module":"C3","scenario":null},{"value":"4,08E-02","module":"C4","scenario":null},{"value":"-1,41E-02","module":"D","scenario":null},{"value":"6,66E+00","module":"A1A3","scenario":null}]},{"parameter":"GWP-biogenic","unit":"kg CO2-eq","values":[{"value":"-2,58E-01","module":"A1","scenario":null},{"value":"1,37E-04","module":"A2","scenario":null},{"value":"1,78E-02","module":"A3","scenario":null},{"value":"8,82E-05","module":"A4","scenario":null},{"value":"3,04E-05","module":"A5","scenario":null},{"value":"3,73E-06","module":"C1","scenario":null},{"value":"3,89E-06","module":"C2","scenario":null},{"value":"3,05E-05","module":"C3","scenario":null},{"value":"4,77E-05","module":"C4","scenario":null},{"value":"-2,91E-05","module":"D","scenario":null},{"value":"-2,40E-01","module":"A1A3","scenario":null}]},{"parameter":"GWP-luluc","unit":"kg CO2-eq","values":[{"value":"4,09E-03","module":"A1","scenario":null},{"value":"1,43E-04","module":"A2","scenario":null},{"value":"3,13E-02","module":"A3","scenario":null},{"value":"7,58E-05","module":"A4","scenario":null},{"value":"1,66E-06","module":"A5","scenario":null},{"value":"1,57E-06","module":"C1","scenario":null},{"value":"2,77E-06","module":"C2","scenario":null},{"value":"4,89E-06","module":"C3","scenario":null},{"value":"1,00E-05","module":"C4","scenario":null},{"value":"-4,87E-04","module":"D","scenario":null},{"value":"3,55E-02","module":"A1A3","scenario":null}]},{"parameter":"ODP","unit":"kg CFC11-eq","values":[{"value":"2,17E-07","module":"A1","scenario":null},{"value":"8,25E-08","module":"A2","scenario":null},{"value":"2,37E-07","module":"A3","scenario":null},{"value":"4,83E-08","module":"A4","scenario":null},{"value":"1,04E-09","module":"A5","scenario":null},{"value":"4,30E-09","module":"C1","scenario":null},{"value":"2,19E-09","module":"C2","scenario":null},{"value":"6,97E-10","module":"C3","scenario":null},{"value":"1,55E-08","module":"C4","scenario":null},{"value":"-1,03E-03","module":"D","scenario":null},{"value":"5,36E-07","module":"A1A3","scenario":null}]},{"parameter":"AP","unit":"mol H+-eq","values":[{"value":"2,03E-02","module":"A1","scenario":null},{"value":"4,20E-03","module":"A2","scenario":null},{"value":"3,18E-03","module":"A3","scenario":null},{"value":"6,12E-04","module":"A4","scenario":null},{"value":"5,10E-05","module":"A5","scenario":null},{"value":"2,08E-04","module":"C1","scenario":null},{"value":"2,93E-05","module":"C2","scenario":null},{"value":"2,86E-05","module":"C3","scenario":null},{"value":"3,63E-04","module":"C4","scenario":null},{"value":"-1,16E-04","module":"D","scenario":null},{"value":"2,77E-02","module":"A1A3","scenario":null}]},{"parameter":"POCP","unit":"kg NMVOC-eq","values":[{"value":"1,58E-02","module":"A1","scenario":null},{"value":"3,21E-03","module":"A2","scenario":null},{"value":"5,92E-02","module":"A3","scenario":null},{"value":"5,19E-04","module":"A4","scenario":null},{"value":"6,03E-05","module":"A5","scenario":null},{"value":"2,77E-04","module":"C1","scenario":null},{"value":"2,81E-05","module":"C2","scenario":null},{"value":"2,59E-05","module":"C3","scenario":null},{"value":"4,26E-04","module":"C4","scenario":null},{"value":"-1,13E-04","module":"D","scenario":null},{"value":"7,82E-02","module":"A1A3","scenario":null}]},{"parameter":"ADPE","unit":"kg Sb-eq","values":[{"value":"2,47E-04","module":"A1","scenario":null},{"value":"5,36E-06","module":"A2","scenario":null},{"value":"1,94E-05","module":"A3","scenario":null},{"value":"5,89E-06","module":"A4","scenario":null},{"value":"1,05E-07","module":"A5","scenario":null},{"value":"3,06E-08","module":"C1","scenario":null},{"value":"1,62E-07","module":"C2","scenario":null},{"value":"4,48E-08","module":"C3","scenario":null},{"value":"3,68E-07","module":"C4","scenario":null},{"value":"-1,40E-07","module":"D","scenario":null},{"value":"2,72E-04","module":"A1A3","scenario":null}]},{"parameter":"ADPF","unit":"MJ","values":[{"value":"8,47E+01","module":"A1","scenario":null},{"value":"5,49E+00","module":"A2","scenario":null},{"value":"5,65E+01","module":"A3","scenario":null},{"value":"3,22E+00","module":"A4","scenario":null},{"value":"7,64E-02","module":"A5","scenario":null},{"value":"2,74E-01","module":"C1","scenario":null},{"value":"1,48E-01","module":"C2","scenario":null},{"value":"1,10E-01","module":"C3","scenario":null},{"value":"1,12E+00","module":"C4","scenario":null},{"value":"-2,02E-01","module":"D","scenario":null},{"value":"1,47E+02","module":"A1A3","scenario":null}]},{"parameter":"WDP","unit":"m3 world-eq. Deprived","values":[{"value":"7,16E+01","module":"A1","scenario":null},{"value":"3,48E+00","module":"A2","scenario":null},{"value":"5,72E+03","module":"A3","scenario":null},{"value":"3,12E+00","module":"A4","scenario":null},{"value":"1,24E-01","module":"A5","scenario":null},{"value":"5,82E-02","module":"C1","scenario":null},{"value":"1,13E-01","module":"C2","scenario":null},{"value":"1,21E+01","module":"C3","scenario":null},{"value":"6,93E+00","module":"C4","scenario":null},{"value":"-2,51E+00","module":"D","scenario":null},{"value":"5,80E+03","module":"A1A3","scenario":null}]},{"parameter":"EP-freshwater","unit":"kg P-eq","values":[{"value":"1,33E-04","module":"A1","scenario":null},{"value":"2,44E-06","module":"A2","scenario":null},{"value":"3,28E-05","module":"A3","scenario":null},{"value":"1,70E-06","module":"A4","scenario":null},{"value":"7,63E-08","module":"A5","scenario":null},{"value":"7,25E-08","module":"C1","scenario":null},{"value":"7,23E-08","module":"C2","scenario":null},{"value":"2,23E-07","module":"C3","scenario":null},{"value":"4,63E-07","module":"C4","scenario":null},{"value":"-1,26E-06","module":"D","scenario":null},{"value":"1,68E-04","module":"A1A3","scenario":null}]},{"parameter":"EP-marine","unit":"kg N-eq","values":[{"value":"4,17E-03","module":"A1","scenario":null},{"value":"1,02E-03","module":"A2","scenario":null},{"value":"5,61E-04","module":"A3","scenario":null},{"value":"1,21E-04","module":"A4","scenario":null},{"value":"2,24E-05","module":"A5","scenario":null},{"value":"9,20E-05","module":"C1","scenario":null},{"value":"6,41E-06","module":"C2","scenario":null},{"value":"8,38E-06","module":"C3","scenario":null},{"value":"1,35E-04","module":"C4","scenario":null},{"value":"-3,80E-05","module":"D","scenario":null},{"value":"5,76E-03","module":"A1A3","scenario":null}]},{"parameter":"EP-terrestrial","unit":"mol N-eq.","values":[{"value":"4,75E-02","module":"A1","scenario":null},{"value":"1,14E-02","module":"A2","scenario":null},{"value":"7,18E-03","module":"A3","scenario":null},{"value":"1,36E-03","module":"A4","scenario":null},{"value":"2,34E-04","module":"A5","scenario":null},{"value":"9,95E-04","module":"C1","scenario":null},{"value":"7,15E-05","module":"C2","scenario":null},{"value":"9,66E-05","module":"C3","scenario":null},{"value":"1,49E-03","module":"C4","scenario":null},{"value":"-4,11E-04","module":"D","scenario":null},{"value":"6,61E-02","module":"A1A3","scenario":null}]},{"parameter":"GWP-IOBC","unit":"kg CO2-eq","values":[{"value":"5,50E+00","module":"A1","scenario":null},{"value":"3,60E-01","module":"A2","scenario":null},{"value":"9,34E-01","module":"A3","scenario":null},{"value":"2,13E-01","module":"A4","scenario":null},{"value":"7,01E-03","module":"A5","scenario":null},{"value":"1,99E-02","module":"C1","scenario":null},{"value":"9,10E-03","module":"C2","scenario":null},{"value":"3,54E-03","module":"C3","scenario":null},{"value":"4,08E-02","module":"C4","scenario":null},{"value":"-1,44E-02","module":"D","scenario":null},{"value":"6,80E+00","module":"A1A3","scenario":null}]}],"additional_environmental_impact":[{"parameter":"PM","unit":"Disease incidence","values":[{"value":"1,76E-07","module":"A1","scenario":null},{"value":"2,62E-08","module":"A2","scenario":null},{"value":"2,30E-08","module":"A3","scenario":null},{"value":"1,30E-08","module":"A4","scenario":null},{"value":"6,29E-10","module":"A5","scenario":null},{"value":"2,52E-08","module":"C1","scenario":null},{"value":"8,35E-10","module":"C2","scenario":null},{"value":"4,58E-10","module":"C3","scenario":null},{"value":"7,75E-09","module":"C4","scenario":null},{"value":"-7,05E-09","module":"D","scenario":null},{"value":"2,26E-07","module":"A1A3","scenario":null}]},{"parameter":"ETP-fw","unit":"CTUe","values":[{"value":"3,30E+02","module":"A1","scenario":null},{"value":"3,80E+00","module":"A2","scenario":null},{"value":"3,00E+01","module":"A3","scenario":null},{"value":"2,39E+00","module":"A4","scenario":null},{"value":"8,64E-02","module":"A5","scenario":null},{"value":"1,50E-01","module":"C1","scenario":null},{"value":"1,08E-01","module":"C2","scenario":null},{"value":"7,78E-02","module":"C3","scenario":null},{"value":"6,13E-01","module":"C4","scenario":null},{"value":"-1,10E+00","module":"D","scenario":null},{"value":"3,64E+02","module":"A1A3","scenario":null}]},{"parameter":"HTP-c","unit":"CTUh","values":[{"value":"2,89E-09","module":"A1","scenario":null},{"value":"0,00E+00","module":"A2","scenario":null},{"value":"8,73E-10","module":"A3","scenario":null},{"value":"0,00E+00","module":"A4","scenario":null},{"value":"9,00E-12","module":"A5","scenario":null},{"value":"5,00E-12","module":"C1","scenario":null},{"value":"0,00E+00","module":"C2","scenario":null},{"value":"5,00E-12","module":"C3","scenario":null},{"value":"2,50E-11","module":"C4","scenario":null},{"value":"-2,00E-11","module":"D","scenario":null},{"value":"3,76E-09","module":"A1A3","scenario":null}]},{"parameter":"HTP-nc","unit":"CTUh","values":[{"value":"8,86E-08","module":"A1","scenario":null},{"value":"3,90E-09","module":"A2","scenario":null},{"value":"2,12E-08","module":"A3","scenario":null},{"value":"2,61E-09","module":"A4","scenario":null},{"value":"4,48E-10","module":"A5","scenario":null},{"value":"1,39E-10","module":"C1","scenario":null},{"value":"1,04E-10","module":"C2","scenario":null},{"value":"7,00E-11","module":"C3","scenario":null},{"value":"4,43E-10","module":"C4","scenario":null},{"value":"-1,05E-09","module":"D","scenario":null},{"value":"1,14E-07","module":"A1A3","scenario":null}]},{"parameter":"SQP","unit":"-","values":[{"value":"7,64E+01","module":"A1","scenario":null},{"value":"4,89E+00","module":"A2","scenario":null},{"value":"2,50E+01","module":"A3","scenario":null},{"value":"2,25E+00","module":"A4","scenario":null},{"value":"4,66E-02","module":"A5","scenario":null},{"value":"3,33E-02","module":"C1","scenario":null},{"value":"1,69E-01","module":"C2","scenario":null},{"value":"6,21E-02","module":"C3","scenario":null},{"value":"4,33E+00","module":"C4","scenario":null},{"value":"-1,35E+00","module":"D","scenario":null},{"value":"1,06E+02","module":"A1A3","scenario":null}]},{"parameter":"IRP","unit":"kBq U235-eq","values":[{"value":"1,46E-01","module":"A1","scenario":null},{"value":"2,39E-02","module":"A2","scenario":null},{"value":"1,93E+00","module":"A3","scenario":null},{"value":"1,41E-02","module":"A4","scenario":null},{"value":"2,80E-04","module":"A5","scenario":null},{"value":"1,19E-03","module":"C1","scenario":null},{"value":"6,45E-04","module":"C2","scenario":null},{"value":"1,84E-03","module":"C3","scenario":null},{"value":"5,13E-03","module":"C4","scenario":null},{"value":"-1,29E-03","module":"D","scenario":null},{"value":"2,10E+00","module":"A1A3","scenario":null}]}],"resource_use":[{"parameter":"PERE","unit":"MJ","values":[{"value":"9,11E+00","module":"A1","scenario":null},{"value":"6,09E-02","module":"A2","scenario":null},{"value":"2,71E+01","module":"A3","scenario":null},{"value":"4,61E-02","module":"A4","scenario":null},{"value":"1,59E-03","module":"A5","scenario":null},{"value":"1,49E-03","module":"C1","scenario":null},{"value":"1,86E-03","module":"C2","scenario":null},{"value":"5,65E-02","module":"C3","scenario":null},{"value":"4,02E-02","module":"C4","scenario":null},{"value":"-1,25E+00","module":"D","scenario":null},{"value":"3,63E+01","module":"A1A3","scenario":null}]},{"parameter":"PERM","unit":"","values":[{"value":"3,21E+00","module":"A1","scenario":null},{"value":"0,00E+00","module":"A2","scenario":null},{"value":"0,00E+00","module":"A3","scenario":null},{"value":"0,00E+00","module":"A4","scenario":null},{"value":"0,00E+00","module":"A5","scenario":null},{"value":"0,00E+00","module":"C1","scenario":null},{"value":"0,00E+00","module":"C2","scenario":null},{"value":"0,00E+00","module":"C3","scenario":null},{"value":"0,00E+00","module":"C4","scenario":null},{"value":"0,00E+00","module":"D","scenario":null},{"value":"3,21E+00","module":"A1A3","scenario":null}]},{"parameter":"PERT","unit":"MJ","values":[{"value":"1,23E+01","module":"A1","scenario":null},{"value":"6,09E-02","module":"A2","scenario":null},{"value":"2,71E+01","module":"A3","scenario":null},{"value":"4,61E-02","module":"A4","scenario":null},{"value":"1,59E-03","module":"A5","scenario":null},{"value":"1,49E-03","module":"C1","scenario":null},{"value":"1,86E-03","module":"C2","scenario":null},{"value":"5,65E-02","module":"C3","scenario":null},{"value":"4,02E-02","module":"C4","scenario":null},{"value":"-1,25E+00","module":"D","scenario":null},{"value":"3,95E+01","module":"A1A3","scenario":null}]},{"parameter":"PENRE","unit":"MJ","values":[{"value":"6,81E+01","module":"A1","scenario":null},{"value":"5,49E+00","module":"A2","scenario":null},{"value":"5,66E+01","module":"A3","scenario":null},{"value":"3,22E+00","module":"A4","scenario":null},{"value":"7,64E-02","module":"A5","scenario":null},{"value":"2,74E-01","module":"C1","scenario":null},{"value":"1,48E-01","module":"C2","scenario":null},{"value":"1,10E-01","module":"C3","scenario":null},{"value":"1,12E+00","module":"C4","scenario":null},{"value":"-2,02E-01","module":"D","scenario":null},{"value":"1,30E+02","module":"A1A3","scenario":null}]},{"parameter":"PENRM","unit":"MJ","values":[{"value":"2,13E+01","module":"A1","scenario":null},{"value":"0,00E+00","module":"A2","scenario":null},{"value":"0,00E+00","module":"A3","scenario":null},{"value":"0,00E+00","module":"A4","scenario":null},{"value":"0,00E+00","module":"A5","scenario":null},{"value":"0,00E+00","module":"C1","scenario":null},{"value":"0,00E+00","module":"C2","scenario":null},{"value":"0,00E+00","module":"C3","scenario":null},{"value":"0,00E+00","module":"C4","scenario":null},{"value":"0,00E+00","module":"D","scenario":null},{"value":"2,13E+01","module":"A1A3","scenario":null}]},{"parameter":"PENRT","unit":"MJ","values":[{"value":"8,83E+01","module":"A1","scenario":null},{"value":"5,49E+00","module":"A2","scenario":null},{"value":"5,66E+01","module":"A3","scenario":null},{"value":"3,22E+00","module":"A4","scenario":null},{"value":"7,64E-02","module":"A5","scenario":null},{"value":"2,74E-01","module":"C1","scenario":null},{"value":"1,48E-01","module":"C2","scenario":null},{"value":"1,10E-01","module":"C3","scenario":null},{"value":"1,12E+00","module":"C4","scenario":null},{"value":"-2,02E-01","module":"D","scenario":null},{"value":"1,50E+02","module":"A1A3","scenario":null}]},{"parameter":"SM","unit":"kg","values":[{"value":"2,59E-02","module":"A1","scenario":null},{"value":"0,00E+00","module":"A2","scenario":null},{"value":"0,00E+00","module":"A3","scenario":null},{"value":"0,00E+00","module":"A4","scenario":null},{"value":"0,00E+00","module":"A5","scenario":null},{"value":"0,00E+00","module":"C1","scenario":null},{"value":"0,00E+00","module":"C2","scenario":null},{"value":"0,00E+00","module":"C3","scenario":null},{"value":"0,00E+00","module":"C4","scenario":null},{"value":"0,00E+00","module":"D","scenario":null},{"value":"2,59E-02","module":"A1A3","scenario":null}]},{"parameter":"RSF","unit":"MJ","values":[{"value":"6,75E-02","module":"A1","scenario":null},{"value":"2,05E-03","module":"A2","scenario":null},{"value":"1,05E-01","module":"A3","scenario":null},{"value":"1,65E-03","module":"A4","scenario":null},{"value":"4,60E-05","module":"A5","scenario":null},{"value":"0,00E+00","module":"C1","scenario":null},{"value":"6,50E-05","module":"C2","scenario":null},{"value":"0,00E+00","module":"C3","scenario":null},{"value":"8,35E-04","module":"C4","scenario":null},{"value":"-2,18E-04","module":"D","scenario":null},{"value":"1,75E-01","module":"A1A3","scenario":null}]},{"parameter":"NRSF","unit":"MJ","values":[{"value":"3,51E-02","module":"A1","scenario":null},{"value":"6,19E-03","module":"A2","scenario":null},{"value":"3,32E-01","module":"A3","scenario":null},{"value":"5,90E-03","module":"A4","scenario":null},{"value":"5,05E-04","module":"A5","scenario":null},{"value":"0,00E+00","module":"C1","scenario":null},{"value":"2,18E-04","module":"C2","scenario":null},{"value":"0,00E+00","module":"C3","scenario":null},{"value":"1,80E-03","module":"C4","scenario":null},{"value":"-7,40E-02","module":"D","scenario":null},{"value":"3,74E-01","module":"A1A3","scenario":null}]},{"parameter":"FW","unit":"m3","values":[{"value":"6,75E-02","module":"A1","scenario":null},{"value":"5,37E-04","module":"A2","scenario":null},{"value":"6,77E-02","module":"A3","scenario":null},{"value":"3,45E-04","module":"A4","scenario":null},{"value":"5,50E-05","module":"A5","scenario":null},{"value":"1,41E-05","module":"C1","scenario":null},{"value":"1,68E-05","module":"C2","scenario":null},{"value":"1,88E-04","module":"C3","scenario":null},{"value":"1,38E-03","module":"C4","scenario":null},{"value":"-1,50E-03","module":"D","scenario":null},{"value":"1,36E-01","module":"A1A3","scenario":null}]}],"end_of_life_waste":[{"parameter":"HWD","unit":"kg","values":[{"value":"1,69E-02","module":"A1","scenario":null},{"value":"2,81E-04","module":"A2","scenario":null},{"value":"1,85E-02","module":"A3","scenario":null},{"value":"1,66E-04","module":"A4","scenario":null},{"value":"0,00E+00","module":"A5","scenario":null},{"value":"8,07E-06","module":"C1","scenario":null},{"value":"8,08E-06","module":"C2","scenario":null},{"value":"1,10E-05","module":"C3","scenario":null},{"value":"0,00E+00","module":"C4","scenario":null},{"value":"-9,49E-06","module":"D","scenario":null},{"value":"3,57E-02","module":"A1A3","scenario":null}]},{"parameter":"NHWD","unit":"kg","values":[{"value":"4,20E-01","module":"A1","scenario":null},{"value":"3,60E-01","module":"A2","scenario":null},{"value":"2,02E-01","module":"A3","scenario":null},{"value":"1,57E-01","module":"A4","scenario":null},{"value":"2,41E-01","module":"A5","scenario":null},{"value":"3,25E-04","module":"C1","scenario":null},{"value":"1,28E-02","module":"C2","scenario":null},{"value":"3,46E-04","module":"C3","scenario":null},{"value":"4,98E+00","module":"C4","scenario":null},{"value":"-4,77E-03","module":"D","scenario":null},{"value":"9,83E-01","module":"A1A3","scenario":null}]},{"parameter":"RWD","unit":"kg","values":[{"value":"1,14E-04","module":"A1","scenario":null},{"value":"3,76E-05","module":"A2","scenario":null},{"value":"8,51E-04","module":"A3","scenario":null},{"value":"2,19E-05","module":"A4","scenario":null},{"value":"0,00E+00","module":"A5","scenario":null},{"value":"1,90E-06","module":"C1","scenario":null},{"value":"1,01E-06","module":"C2","scenario":null},{"value":"1,16E-06","module":"C3","scenario":null},{"value":"0,00E+00","module":"C4","scenario":null},{"value":"-1,06E-06","module":"D","scenario":null},{"value":"1,00E-03","module":"A1A3","scenario":null}]}],"end_of_life_flow":[{"parameter":"CRU","unit":"kg","values":[{"value":"0,00E+00","module":"A1","scenario":null},{"value":"0,00E+00","module":"A2","scenario":null},{"value":"0,00E+00","module":"A3","scenario":null},{"value":"0,00E+00","module":"A4","scenario":null},{"value":"0,00E+00","module":"A5","scenario":null},{"value":"0,00E+00","module":"C1","scenario":null},{"value":"0,00E+00","module":"C2","scenario":null},{"value":"0,00E+00","module":"C3","scenario":null},{"value":"0,00E+00","module":"C4","scenario":null},{"value":"0,00E+00","module":"D","scenario":null},{"value":"0,00E+00","module":"A1A3","scenario":null}]},{"parameter":"MFR","unit":"kg","values":[{"value":"1,93E-02","module":"A1","scenario":null},{"value":"0,00E+00","module":"A2","scenario":null},{"value":"2,45E-02","module":"A3","scenario":null},{"value":"0,00E+00","module":"A4","scenario":null},{"value":"5,02E-03","module":"A5","scenario":null},{"value":"0,00E+00","module":"C1","scenario":null},{"value":"0,00E+00","module":"C2","scenario":null},{"value":"4,98E+00","module":"C3","scenario":null},{"value":"0,00E+00","module":"C4","scenario":null},{"value":"0,00E+00","module":"D","scenario":null},{"value":"4,38E-02","module":"A1A3","scenario":null}]},{"parameter":"MER","unit":"kg","values":[{"value":"6,25E-04","module":"A1","scenario":null},{"value":"0,00E+00","module":"A2","scenario":null},{"value":"7,54E-02","module":"A3","scenario":null},{"value":"0,00E+00","module":"A4","scenario":null},{"value":"2,31E-01","module":"A5","scenario":null},{"value":"0,00E+00","module":"C1","scenario":null},{"value":"0,00E+00","module":"C2","scenario":null},{"value":"0,00E+00","module":"C3","scenario":null},{"value":"0,00E+00","module":"C4","scenario":null},{"value":"0,00E+00","module":"D","scenario":null},{"value":"7,60E-02","module":"A1A3","scenario":null}]},{"parameter":"EEE","unit":"MJ","values":[{"value":"1,10E-02","module":"A1","scenario":null},{"value":"0,00E+00","module":"A2","scenario":null},{"value":"4,99E-02","module":"A3","scenario":null},{"value":"0,00E+00","module":"A4","scenario":null},{"value":"1,61E-01","module":"A5","scenario":null},{"value":"0,00E+00","module":"C1","scenario":null},{"value":"0,00E+00","module":"C2","scenario":null},{"value":"0,00E+00","module":"C3","scenario":null},{"value":"0,00E+00","module":"C4","scenario":null},{"value":"0,00E+00","module":"D","scenario":null},{"value":"6,09E-02","module":"A1A3","scenario":null}]},{"parameter":"EET","unit":"MJ","values":[{"value":"1,66E-01","module":"A1","scenario":null},{"value":"0,00E+00","module":"A2","scenario":null},{"value":"7,55E-01","module":"A3","scenario":null},{"value":"0,00E+00","module":"A4","scenario":null},{"value":"2,44E+00","module":"A5","scenario":null},{"value":"0,00E+00","module":"C1","scenario":null},{"value":"0,00E+00","module":"C2","scenario":null},{"value":"0,00E+00","module":"C3","scenario":null},{"value":"0,00E+00","module":"C4","scenario":null},{"value":"0,00E+00","module":"D","scenario":null},{"value":"9,21E-01","module":"A1A3","scenario":null}]}]}