{
    "product_name": "CT-Bolt\u00ae M20 x 5000 mm - B500NC CombiCoat\u00ae",
    "epd_id": "NEPD-2620-1330-NO",
    "declared_unit": {
        "unit": "stk",
        "amount": 1.0
    },
    "compliance": [
        "EN 15804",
        "ISO 14025",
        "ISO 21930"
    ],
    "producer_name": "Vik\u00d8rsta AS",
    "environmental_impact": [
        {
            "parameter": "GWP-total",
            "values": [
                {
                    "value": "1,57E+01",
                    "module": "A1-A3",
                    "scenario": null
                },
                {
                    "value": "3,87E-01",
                    "module": "A4",
                    "scenario": null
                },
                {
                    "value": "3,56E+01",
                    "module": "A5",
                    "scenario": null
                },
                {
                    "value": "4,35E-04",
                    "module": "C1",
                    "scenario": null
                },
                {
                    "value": "1,99E+00",
                    "module": "C2",
                    "scenario": null
                },
                {
                    "value": "2,33E-04",
                    "module": "C3",
                    "scenario": null
                },
                {
                    "value": "-2,39E+00",
                    "module": "D",
                    "scenario": null
                }
            ]
        },
        {
            "parameter": "ODP",
            "values": [
                {
                    "value": "6,17E-07",
                    "module": "A1-A3",
                    "scenario": null
                },
                {
                    "value": "7,96E-08",
                    "module": "A4",
                    "scenario": null
                },
                {
                    "value": "6,42E-06",
                    "module": "A5",
                    "scenario": null
                },
                {
                    "value": "4,10E-11",
                    "module": "C1",
                    "scenario": null
                },
                {
                    "value": "3,74E-07",
                    "module": "C2",
                    "scenario": null
                },
                {
                    "value": "2,50E-11",
                    "module": "C3",
                    "scenario": null
                },
                {
                    "value": "-9,57E-09",
                    "module": "D",
                    "scenario": null
                }
            ]
        },
        {
            "parameter": "AP",
            "values": [
                {
                    "value": "6,63E-02",
                    "module": "A1-A3",
                    "scenario": null
                },
                {
                    "value": "1,00E-03",
                    "module": "A4",
                    "scenario": null
                },
                {
                    "value": "2,70E-01",
                    "module": "A5",
                    "scenario": null
                },
                {
                    "value": "2,03E-06",
                    "module": "C1",
                    "scenario": null
                },
                {
                    "value": "4,67E-03",
                    "module": "C2",
                    "scenario": null
                },
                {
                    "value": "1,45E-06",
                    "module": "C3",
                    "scenario": null
                },
                {
                    "value": "-4,50E-03",
                    "module": "D",
                    "scenario": null
                }
            ]
        },
        {
            "parameter": "EP",
            "values": [
                {
                    "value": "1,09E-02",
                    "module": "A1-A3",
                    "scenario": null
                },
                {
                    "value": "1,38E-04",
                    "module": "A4",
                    "scenario": null
                },
                {
                    "value": "5,80E-02",
                    "module": "A5",
                    "scenario": null
                },
                {
                    "value": "4,89E-07",
                    "module": "C1",
                    "scenario": null
                },
                {
                    "value": "6,14E-04",
                    "module": "C2",
                    "scenario": null
                },
                {
                    "value": "2,24E-07",
                    "module": "C3",
                    "scenario": null
                },
                {
                    "value": "-4,90E-04",
                    "module": "D",
                    "scenario": null
                }
            ]
        },
        {
            "parameter": "POCP",
            "values": [
                {
                    "value": "4,01E-03",
                    "module": "A1-A3",
                    "scenario": null
                },
                {
                    "value": "6,06E-05",
                    "module": "A4",
                    "scenario": null
                },
                {
                    "value": "7,13E-03",
                    "module": "A5",
                    "scenario": null
                },
                {
                    "value": "9,74E-08",
                    "module": "C1",
                    "scenario": null
                },
                {
                    "value": "3,01E-04",
                    "module": "C2",
                    "scenario": null
                },
                {
                    "value": "6,39E-08",
                    "module": "C3",
                    "scenario": null
                },
                {
                    "value": "-3,71E-04",
                    "module": "D",
                    "scenario": null
                }
            ]
        },
        {
            "parameter": "ADPE",
            "values": [
                {
                    "value": "3,72E-03",
                    "module": "A1-A3",
                    "scenario": null
                },
                {
                    "value": "9,22E-07",
                    "module": "A4",
                    "scenario": null
                },
                {
                    "value": "1,20E-05",
                    "module": "A5",
                    "scenario": null
                },
                {
                    "value": "7,12E-09",
                    "module": "C1",
                    "scenario": null
                },
                {
                    "value": "6,18E-06",
                    "module": "C2",
                    "scenario": null
                },
                {
                    "value": "1,80E-11",
                    "module": "C3",
                    "scenario": null
                },
                {
                    "value": "-1,24E-05",
                    "module": "D",
                    "scenario": null
                }
            ]
        },
        {
            "parameter": "ADPF",
            "values": [
                {
                    "value": "1,42E+02",
                    "module": "A1-A3",
                    "scenario": null
                },
                {
                    "value": "6,36E+00",
                    "module": "A4",
                    "scenario": null
                },
                {
                    "value": "5,14E+02",
                    "module": "A5",
                    "scenario": null
                },
                {
                    "value": "4,41E-03",
                    "module": "C1",
                    "scenario": null
                },
                {
                    "value": "3,00E+01",
                    "module": "C2",
                    "scenario": null
                },
                {
                    "value": "2,17E-03",
                    "module": "C3",
                    "scenario": null
                },
                {
                    "value": "-2,38E+01",
                    "module": "D",
                    "scenario": null
                }
            ]
        }
    ],
    "additional_environmental_impact": [],
    "resource_use": [
        {
            "parameter": "PERE",
            "values": [
                {
                    "value": "1,20E+02",
                    "module": "A1-A3",
                    "scenario": null
                },
                {
                    "value": "1,16E-01",
                    "module": "A4",
                    "scenario": null
                },
                {
                    "value": "3,01E+00",
                    "module": "A5",
                    "scenario": null
                },
                {
                    "value": "5,72E-02",
                    "module": "C1",
                    "scenario": null
                },
                {
                    "value": "4,43E-01",
                    "module": "C2",
                    "scenario": null
                },
                {
                    "value": "1,80E-02",
                    "module": "C3",
                    "scenario": null
                },
                {
                    "value": "-4,30E-01",
                    "module": "D",
                    "scenario": null
                }
            ]
        },
        {
            "parameter": "PERM",
            "values": [
                {
                    "value": "4,57E-02",
                    "module": "A1-A3",
                    "scenario": null
                },
                {
                    "value": "0,00E+00",
                    "module": "A4",
                    "scenario": null
                },
                {
                    "value": "0,00E+00",
                    "module": "A5",
                    "scenario": null
                },
                {
                    "value": "0,00E+00",
                    "module": "C1",
                    "scenario": null
                },
                {
                    "value": "0,00E+00",
                    "module": "C2",
                    "scenario": null
                },
                {
                    "value": "0,00E+00",
                    "module": "C3",
                    "scenario": null
                },
                {
                    "value": "0,00E+00",
                    "module": "D",
                    "scenario": null
                }
            ]
        },
        {
            "parameter": "PERT",
            "values": [
                {
                    "value": "1,20E+02",
                    "module": "A1-A3",
                    "scenario": null
                },
                {
                    "value": "1,16E-01",
                    "module": "A4",
                    "scenario": null
                },
                {
                    "value": "3,01E+00",
                    "module": "A5",
                    "scenario": null
                },
                {
                    "value": "5,72E-02",
                    "module": "C1",
                    "scenario": null
                },
                {
                    "value": "4,43E-01",
                    "module": "C2",
                    "scenario": null
                },
                {
                    "value": "1,80E-02",
                    "module": "C3",
                    "scenario": null
                },
                {
                    "value": "-4,30E-01",
                    "module": "D",
                    "scenario": null
                }
            ]
        },
        {
            "parameter": "PENRE",
            "values": [
                {
                    "value": "1,30E+02",
                    "module": "A1-A3",
                    "scenario": null
                },
                {
                    "value": "6,56E+00",
                    "module": "A4",
                    "scenario": null
                },
                {
                    "value": "5,18E+02",
                    "module": "A5",
                    "scenario": null
                },
                {
                    "value": "7,58E-03",
                    "module": "C1",
                    "scenario": null
                },
                {
                    "value": "3,07E+01",
                    "module": "C2",
                    "scenario": null
                },
                {
                    "value": "2,91E-03",
                    "module": "C3",
                    "scenario": null
                },
                {
                    "value": "-1,26E+01",
                    "module": "D",
                    "scenario": null
                }
            ]
        },
        {
            "parameter": "PENRM",
            "values": [
                {
                    "value": "2,28E+01",
                    "module": "A1-A3",
                    "scenario": null
                },
                {
                    "value": "0,00E+00",
                    "module": "A4",
                    "scenario": null
                },
                {
                    "value": "0,00E+00",
                    "module": "A5",
                    "scenario": null
                },
                {
                    "value": "0,00E+00",
                    "module": "C1",
                    "scenario": null
                },
                {
                    "value": "0,00E+00",
                    "module": "C2",
                    "scenario": null
                },
                {
                    "value": "0,00E+00",
                    "module": "C3",
                    "scenario": null
                },
                {
                    "value": "-1,19E+01",
                    "module": "D",
                    "scenario": null
                }
            ]
        },
        {
            "parameter": "PENRT",
            "values": [
                {
                    "value": "1,53E+02",
                    "module": "A1-A3",
                    "scenario": null
                },
                {
                    "value": "6,56E+00",
                    "module": "A4",
                    "scenario": null
                },
                {
                    "value": "5,18E+02",
                    "module": "A5",
                    "scenario": null
                },
                {
                    "value": "7,58E-03",
                    "module": "C1",
                    "scenario": null
                },
                {
                    "value": "3,07E+01",
                    "module": "C2",
                    "scenario": null
                },
                {
                    "value": "2,91E-03",
                    "module": "C3",
                    "scenario": null
                },
                {
                    "value": "-2,45E+01",
                    "module": "D",
                    "scenario": null
                }
            ]
        },
        {
            "parameter": "SM",
            "values": [
                {
                    "value": "1,68E+01",
                    "module": "A1-A3",
                    "scenario": null
                },
                {
                    "value": "0,00E+00",
                    "module": "A4",
                    "scenario": null
                },
                {
                    "value": "0,00E+00",
                    "module": "A5",
                    "scenario": null
                },
                {
                    "value": "0,00E+00",
                    "module": "C1",
                    "scenario": null
                },
                {
                    "value": "0,00E+00",
                    "module": "C2",
                    "scenario": null
                },
                {
                    "value": "0,00E+00",
                    "module": "C3",
                    "scenario": null
                },
                {
                    "value": "0,00E+00",
                    "module": "D",
                    "scenario": null
                }
            ]
        },
        {
            "parameter": "RSF",
            "values": [
                {
                    "value": "1,40E-02",
                    "module": "A1-A3",
                    "scenario": null
                },
                {
                    "value": "0,00E+00",
                    "module": "A4",
                    "scenario": null
                },
                {
                    "value": "9,93E-06",
                    "module": "A5",
                    "scenario": null
                },
                {
                    "value": "9,93E-06",
                    "module": "C1",
                    "scenario": null
                },
                {
                    "value": "0,00E+00",
                    "module": "C2",
                    "scenario": null
                },
                {
                    "value": "0,00E+00",
                    "module": "C3",
                    "scenario": null
                },
                {
                    "value": "0,00E+00",
                    "module": "D",
                    "scenario": null
                }
            ]
        },
        {
            "parameter": "NRSF",
            "values": [
                {
                    "value": "5,91E+01",
                    "module": "A1-A3",
                    "scenario": null
                },
                {
                    "value": "0,00E+00",
                    "module": "A4",
                    "scenario": null
                },
                {
                    "value": "0,00E+00",
                    "module": "A5",
                    "scenario": null
                },
                {
                    "value": "0,00E+00",
                    "module": "C1",
                    "scenario": null
                },
                {
                    "value": "0,00E+00",
                    "module": "C2",
                    "scenario": null
                },
                {
                    "value": "0,00E+00",
                    "module": "C3",
                    "scenario": null
                },
                {
                    "value": "0,00E+00",
                    "module": "D",
                    "scenario": null
                }
            ]
        },
        {
            "parameter": "FW",
            "values": [
                {
                    "value": "6,98E-01",
                    "module": "A1-A3",
                    "scenario": null
                },
                {
                    "value": "1,55E-03",
                    "module": "A4",
                    "scenario": null
                },
                {
                    "value": "5,46E-02",
                    "module": "A5",
                    "scenario": null
                },
                {
                    "value": "3,16E-06",
                    "module": "C1",
                    "scenario": null
                },
                {
                    "value": "5,81E-03",
                    "module": "C2",
                    "scenario": null
                },
                {
                    "value": "1,20E-06",
                    "module": "C3",
                    "scenario": null
                },
                {
                    "value": "-2,10E-02",
                    "module": "D",
                    "scenario": null
                }
            ]
        }
    ],
    "end_of_life_waste": [
        {
            "parameter": "HWD",
            "values": [
                {
                    "value": "1,12E-01",
                    "module": "A1-A3",
                    "scenario": null
                },
                {
                    "value": "3,50E-06",
                    "module": "A4",
                    "scenario": null
                },
                {
                    "value": "2,31E-04",
                    "module": "A5",
                    "scenario": null
                },
                {
                    "value": "9,74E-09",
                    "module": "C1",
                    "scenario": null
                },
                {
                    "value": "1,81E-05",
                    "module": "C2",
                    "scenario": null
                },
                {
                    "value": "7,20E-09",
                    "module": "C3",
                    "scenario": null
                },
                {
                    "value": "-5,25E-02",
                    "module": "D",
                    "scenario": null
                }
            ]
        },
        {
            "parameter": "NHWD",
            "values": [
                {
                    "value": "8,69E+00",
                    "module": "A1-A3",
                    "scenario": null
                },
                {
                    "value": "5,99E-01",
                    "module": "A4",
                    "scenario": null
                },
                {
                    "value": "2,48E+00",
                    "module": "A5",
                    "scenario": null
                },
                {
                    "value": "5,74E-04",
                    "module": "C1",
                    "scenario": null
                },
                {
                    "value": "1,65E+00",
                    "module": "C2",
                    "scenario": null
                },
                {
                    "value": "2,22E-04",
                    "module": "C3",
                    "scenario": null
                },
                {
                    "value": "-4,04E-04",
                    "module": "D",
                    "scenario": null
                }
            ]
        },
        {
            "parameter": "RWD",
            "values": [
                {
                    "value": "2,70E-02",
                    "module": "A1-A3",
                    "scenario": null
                },
                {
                    "value": "4,59E-05",
                    "module": "A4",
                    "scenario": null
                },
                {
                    "value": "3,59E-03",
                    "module": "A5",
                    "scenario": null
                },
                {
                    "value": "4,90E-08",
                    "module": "C1",
                    "scenario": null
                },
                {
                    "value": "2,11E-04",
                    "module": "C2",
                    "scenario": null
                },
                {
                    "value": "2,14E-08",
                    "module": "C3",
                    "scenario": null
                },
                {
                    "value": "-2,92E-04",
                    "module": "D",
                    "scenario": null
                }
            ]
        }
    ],
    "end_of_life_flow": [
        {
            "parameter": "CRU",
            "values": [
                {
                    "value": "0,00E+00",
                    "module": "A1-A3",
                    "scenario": null
                },
                {
                    "value": "0,00E+00",
                    "module": "A4",
                    "scenario": null
                },
                {
                    "value": "0,00E+00",
                    "module": "A5",
                    "scenario": null
                },
                {
                    "value": "0,00E+00",
                    "module": "C1",
                    "scenario": null
                },
                {
                    "value": "0,00E+00",
                    "module": "C2",
                    "scenario": null
                },
                {
                    "value": "0,00E+00",
                    "module": "C3",
                    "scenario": null
                },
                {
                    "value": "0,00E+00",
                    "module": "D",
                    "scenario": null
                }
            ]
        },
        {
            "parameter": "MFR",
            "values": [
                {
                    "value": "3,02E+00",
                    "module": "A1-A3",
                    "scenario": null
                },
                {
                    "value": "0,00E+00",
                    "module": "A4",
                    "scenario": null
                },
                {
                    "value": "0,00E+00",
                    "module": "A5",
                    "scenario": null
                },
                {
                    "value": "0,00E+00",
                    "module": "C1",
                    "scenario": null
                },
                {
                    "value": "0,00E+00",
                    "module": "C2",
                    "scenario": null
                },
                {
                    "value": "1,17E+00",
                    "module": "C3",
                    "scenario": null
                },
                {
                    "value": "0,00E+00",
                    "module": "D",
                    "scenario": null
                }
            ]
        },
        {
            "parameter": "MER",
            "values": [
                {
                    "value": "0,00E+00",
                    "module": "A1-A3",
                    "scenario": null
                },
                {
                    "value": "0,00E+00",
                    "module": "A4",
                    "scenario": null
                },
                {
                    "value": "0,00E+00",
                    "module": "A5",
                    "scenario": null
                },
                {
                    "value": "0,00E+00",
                    "module": "C1",
                    "scenario": null
                },
                {
                    "value": "0,00E+00",
                    "module": "C2",
                    "scenario": null
                },
                {
                    "value": "0,00E+00",
                    "module": "C3",
                    "scenario": null
                },
                {
                    "value": "0,00E+00",
                    "module": "D",
                    "scenario": null
                }
            ]
        },
        {
            "parameter": "EEE",
            "values": [
                {
                    "value": "0,00E+00",
                    "module": "A1-A3",
                    "scenario": null
                },
                {
                    "value": "0,00E+00",
                    "module": "A4",
                    "scenario": null
                },
                {
                    "value": "0,00E+00",
                    "module": "A5",
                    "scenario": null
                },
                {
                    "value": "0,00E+00",
                    "module": "C1",
                    "scenario": null
                },
                {
                    "value": "0,00E+00",
                    "module": "C2",
                    "scenario": null
                },
                {
                    "value": "0,00E+00",
                    "module": "C3",
                    "scenario": null
                },
                {
                    "value": "0,00E+00",
                    "module": "D",
                    "scenario": null
                }
            ]
        },
        {
            "parameter": "EET",
            "values": [
                {
                    "value": "7,43E-02",
                    "module": "A1-A3",
                    "scenario": null
                },
                {
                    "value": "0,00E+00",
                    "module": "A4",
                    "scenario": null
                },
                {
                    "value": "0,00E+00",
                    "module": "A5",
                    "scenario": null
                },
                {
                    "value": "0,00E+00",
                    "module": "C1",
                    "scenario": null
                },
                {
                    "value": "0,00E+00",
                    "module": "C2",
                    "scenario": null
                },
                {
                    "value": "0,00E+00",
                    "module": "C3",
                    "scenario": null
                },
                {
                    "value": "0,00E+00",
                    "module": "D",
                    "scenario": null
                }
            ]
        }
    ]
}