{
    "product_name": "Norgips Ultra Board ECO 13",
    "epd_id": "NEPD-8316-7970",
    "declared_unit": {
        "unit": "m2",
        "amount": 1.0
    },
    "compliance": [
        "EN 15804+A2",
        "ISO 14025",
        "ISO 21930"
    ],
    "producer_name": "Norgips Norge AS",
    "environmental_impact": [
        {
            "parameter": "GWP-total",
            "values": [
                {
                    "value": "1,75E+00",
                    "module": "A1-A3",
                    "scenario": null
                },
                {
                    "value": "1,16E-01",
                    "module": "A4",
                    "scenario": null
                },
                {
                    "value": "9,17E-02",
                    "module": "A5",
                    "scenario": null
                },
                {
                    "value": "1,01E-04",
                    "module": "C1",
                    "scenario": null
                },
                {
                    "value": "5,45E-02",
                    "module": "C2",
                    "scenario": null
                },
                {
                    "value": "4,69E-01",
                    "module": "C3",
                    "scenario": null
                },
                {
                    "value": "1,02E-01",
                    "module": "C4",
                    "scenario": null
                },
                {
                    "value": "-2,72E-04",
                    "module": "D",
                    "scenario": null
                }
            ]
        },
        {
            "parameter": "GWP-fossil",
            "values": [
                {
                    "value": "2,05E+00",
                    "module": "A1-A3",
                    "scenario": null
                },
                {
                    "value": "1,05E-01",
                    "module": "A4",
                    "scenario": null
                },
                {
                    "value": "1,12E-03",
                    "module": "A5",
                    "scenario": null
                },
                {
                    "value": "9,82E-05",
                    "module": "C1",
                    "scenario": null
                },
                {
                    "value": "5,44E-02",
                    "module": "C2",
                    "scenario": null
                },
                {
                    "value": "0,00E+00",
                    "module": "C3",
                    "scenario": null
                },
                {
                    "value": "1,02E-01",
                    "module": "C4",
                    "scenario": null
                },
                {
                    "value": "-2,63E-04",
                    "module": "D",
                    "scenario": null
                }
            ]
        },
        {
            "parameter": "GWP-biogenic",
            "values": [
                {
                    "value": "-2,98E-01",
                    "module": "A1-A3",
                    "scenario": null
                },
                {
                    "value": "1,14E-02",
                    "module": "A4",
                    "scenario": null
                },
                {
                    "value": "9,06E-02",
                    "module": "A5",
                    "scenario": null
                },
                {
                    "value": "2,72E-06",
                    "module": "C1",
                    "scenario": null
                },
                {
                    "value": "2,33E-05",
                    "module": "C2",
                    "scenario": null
                },
                {
                    "value": "4,69E-01",
                    "module": "C3",
                    "scenario": null
                },
                {
                    "value": "1,19E-04",
                    "module": "C4",
                    "scenario": null
                },
                {
                    "value": "-5,43E-07",
                    "module": "D",
                    "scenario": null
                }
            ]
        },
        {
            "parameter": "GWP-luluc",
            "values": [
                {
                    "value": "2,17E-03",
                    "module": "A1-A3",
                    "scenario": null
                },
                {
                    "value": "1,01E-04",
                    "module": "A4",
                    "scenario": null
                },
                {
                    "value": "3,33E-07",
                    "module": "A5",
                    "scenario": null
                },
                {
                    "value": "4,05E-07",
                    "module": "C1",
                    "scenario": null
                },
                {
                    "value": "1,66E-05",
                    "module": "C2",
                    "scenario": null
                },
                {
                    "value": "0,00E+00",
                    "module": "C3",
                    "scenario": null
                },
                {
                    "value": "2,50E-05",
                    "module": "C4",
                    "scenario": null
                },
                {
                    "value": "-9,06E-06",
                    "module": "D",
                    "scenario": null
                }
            ]
        },
        {
            "parameter": "ODP",
            "values": [
                {
                    "value": "8,38E-08",
                    "module": "A1-A3",
                    "scenario": null
                },
                {
                    "value": "2,21E-08",
                    "module": "A4",
                    "scenario": null
                },
                {
                    "value": "1,96E-10",
                    "module": "A5",
                    "scenario": null
                },
                {
                    "value": "7,00E-12",
                    "module": "C1",
                    "scenario": null
                },
                {
                    "value": "1,31E-08",
                    "module": "C2",
                    "scenario": null
                },
                {
                    "value": "0,00E+00",
                    "module": "C3",
                    "scenario": null
                },
                {
                    "value": "3,85E-08",
                    "module": "C4",
                    "scenario": null
                },
                {
                    "value": "-1,92E-05",
                    "module": "D",
                    "scenario": null
                }
            ]
        },
        {
            "parameter": "AP",
            "values": [
                {
                    "value": "1,26E-02",
                    "module": "A1-A3",
                    "scenario": null
                },
                {
                    "value": "6,24E-04",
                    "module": "A4",
                    "scenario": null
                },
                {
                    "value": "4,40E-06",
                    "module": "A5",
                    "scenario": null
                },
                {
                    "value": "7,68E-07",
                    "module": "C1",
                    "scenario": null
                },
                {
                    "value": "1,75E-04",
                    "module": "C2",
                    "scenario": null
                },
                {
                    "value": "0,00E+00",
                    "module": "C3",
                    "scenario": null
                },
                {
                    "value": "9,05E-04",
                    "module": "C4",
                    "scenario": null
                },
                {
                    "value": "-2,17E-06",
                    "module": "D",
                    "scenario": null
                }
            ]
        },
        {
            "parameter": "POCP",
            "values": [
                {
                    "value": "8,56E-03",
                    "module": "A1-A3",
                    "scenario": null
                },
                {
                    "value": "6,76E-04",
                    "module": "A4",
                    "scenario": null
                },
                {
                    "value": "4,53E-06",
                    "module": "A5",
                    "scenario": null
                },
                {
                    "value": "2,95E-07",
                    "module": "C1",
                    "scenario": null
                },
                {
                    "value": "1,68E-04",
                    "module": "C2",
                    "scenario": null
                },
                {
                    "value": "0,00E+00",
                    "module": "C3",
                    "scenario": null
                },
                {
                    "value": "1,06E-03",
                    "module": "C4",
                    "scenario": null
                },
                {
                    "value": "-2,11E-06",
                    "module": "D",
                    "scenario": null
                }
            ]
        },
        {
            "parameter": "ADPE",
            "values": [
                {
                    "value": "2,24E-05",
                    "module": "A1-A3",
                    "scenario": null
                },
                {
                    "value": "4,57E-06",
                    "module": "A4",
                    "scenario": null
                },
                {
                    "value": "2,26E-08",
                    "module": "A5",
                    "scenario": null
                },
                {
                    "value": "7,33E-09",
                    "module": "C1",
                    "scenario": null
                },
                {
                    "value": "9,70E-07",
                    "module": "C2",
                    "scenario": null
                },
                {
                    "value": "0,00E+00",
                    "module": "C3",
                    "scenario": null
                },
                {
                    "value": "9,16E-07",
                    "module": "C4",
                    "scenario": null
                },
                {
                    "value": "-2,62E-09",
                    "module": "D",
                    "scenario": null
                }
            ]
        },
        {
            "parameter": "ADPF",
            "values": [
                {
                    "value": "3,86E+01",
                    "module": "A1-A3",
                    "scenario": null
                },
                {
                    "value": "1,81E+00",
                    "module": "A4",
                    "scenario": null
                },
                {
                    "value": "1,30E-02",
                    "module": "A5",
                    "scenario": null
                },
                {
                    "value": "1,34E-03",
                    "module": "C1",
                    "scenario": null
                },
                {
                    "value": "8,84E-01",
                    "module": "C2",
                    "scenario": null
                },
                {
                    "value": "0,00E+00",
                    "module": "C3",
                    "scenario": null
                },
                {
                    "value": "2,80E+00",
                    "module": "C4",
                    "scenario": null
                },
                {
                    "value": "-3,76E-03",
                    "module": "D",
                    "scenario": null
                }
            ]
        },
        {
            "parameter": "WDP",
            "values": [
                {
                    "value": "6,60E+01",
                    "module": "A1-A3",
                    "scenario": null
                },
                {
                    "value": "6,75E+00",
                    "module": "A4",
                    "scenario": null
                },
                {
                    "value": "3,75E-02",
                    "module": "A5",
                    "scenario": null
                },
                {
                    "value": "2,34E-01",
                    "module": "C1",
                    "scenario": null
                },
                {
                    "value": "6,78E-01",
                    "module": "C2",
                    "scenario": null
                },
                {
                    "value": "0,00E+00",
                    "module": "C3",
                    "scenario": null
                },
                {
                    "value": "1,73E+01",
                    "module": "C4",
                    "scenario": null
                },
                {
                    "value": "-4,68E-02",
                    "module": "D",
                    "scenario": null
                }
            ]
        },
        {
            "parameter": "EP-freshwater",
            "values": [
                {
                    "value": "7,77E-05",
                    "module": "A1-A3",
                    "scenario": null
                },
                {
                    "value": "2,72E-06",
                    "module": "A4",
                    "scenario": null
                },
                {
                    "value": "8,06E-09",
                    "module": "A5",
                    "scenario": null
                },
                {
                    "value": "7,07E-09",
                    "module": "C1",
                    "scenario": null
                },
                {
                    "value": "4,33E-07",
                    "module": "C2",
                    "scenario": null
                },
                {
                    "value": "0,00E+00",
                    "module": "C3",
                    "scenario": null
                },
                {
                    "value": "1,15E-06",
                    "module": "C4",
                    "scenario": null
                },
                {
                    "value": "-2,34E-08",
                    "module": "D",
                    "scenario": null
                }
            ]
        },
        {
            "parameter": "EP-marine",
            "values": [
                {
                    "value": "2,82E-03",
                    "module": "A1-A3",
                    "scenario": null
                },
                {
                    "value": "1,58E-04",
                    "module": "A4",
                    "scenario": null
                },
                {
                    "value": "1,63E-06",
                    "module": "A5",
                    "scenario": null
                },
                {
                    "value": "8,44E-08",
                    "module": "C1",
                    "scenario": null
                },
                {
                    "value": "3,84E-05",
                    "module": "C2",
                    "scenario": null
                },
                {
                    "value": "0,00E+00",
                    "module": "C3",
                    "scenario": null
                },
                {
                    "value": "3,36E-04",
                    "module": "C4",
                    "scenario": null
                },
                {
                    "value": "-7,08E-07",
                    "module": "D",
                    "scenario": null
                }
            ]
        },
        {
            "parameter": "EP-terrestrial",
            "values": [
                {
                    "value": "3,03E-02",
                    "module": "A1-A3",
                    "scenario": null
                },
                {
                    "value": "1,76E-03",
                    "module": "A4",
                    "scenario": null
                },
                {
                    "value": "1,56E-05",
                    "module": "A5",
                    "scenario": null
                },
                {
                    "value": "1,10E-06",
                    "module": "C1",
                    "scenario": null
                },
                {
                    "value": "4,28E-04",
                    "module": "C2",
                    "scenario": null
                },
                {
                    "value": "0,00E+00",
                    "module": "C3",
                    "scenario": null
                },
                {
                    "value": "3,71E-03",
                    "module": "C4",
                    "scenario": null
                },
                {
                    "value": "-7,66E-06",
                    "module": "D",
                    "scenario": null
                }
            ]
        }
    ],
    "additional_environmental_impact": [
        {
            "parameter": "PM",
            "values": [
                {
                    "value": "5,71E-08",
                    "module": "A1-A3",
                    "scenario": null
                },
                {
                    "value": "1,95E-08",
                    "module": "A4",
                    "scenario": null
                },
                {
                    "value": "6,50E-11",
                    "module": "A5",
                    "scenario": null
                },
                {
                    "value": "6,00E-12",
                    "module": "C1",
                    "scenario": null
                },
                {
                    "value": "5,00E-09",
                    "module": "C2",
                    "scenario": null
                },
                {
                    "value": "0,00E+00",
                    "module": "C3",
                    "scenario": null
                },
                {
                    "value": "1,93E-08",
                    "module": "C4",
                    "scenario": null
                },
                {
                    "value": "-1,31E-10",
                    "module": "D",
                    "scenario": null
                }
            ]
        },
        {
            "parameter": "ETP-fw",
            "values": [
                {
                    "value": "1,22E+01",
                    "module": "A1-A3",
                    "scenario": null
                },
                {
                    "value": "2,24E+00",
                    "module": "A4",
                    "scenario": null
                },
                {
                    "value": "1,73E-02",
                    "module": "A5",
                    "scenario": null
                },
                {
                    "value": "6,11E-03",
                    "module": "C1",
                    "scenario": null
                },
                {
                    "value": "6,46E-01",
                    "module": "C2",
                    "scenario": null
                },
                {
                    "value": "0,00E+00",
                    "module": "C3",
                    "scenario": null
                },
                {
                    "value": "1,53E+00",
                    "module": "C4",
                    "scenario": null
                },
                {
                    "value": "-2,04E-02",
                    "module": "D",
                    "scenario": null
                }
            ]
        },
        {
            "parameter": "HTP-c",
            "values": [
                {
                    "value": "2,10E-09",
                    "module": "A1-A3",
                    "scenario": null
                },
                {
                    "value": "0,00E+00",
                    "module": "A4",
                    "scenario": null
                },
                {
                    "value": "0,00E+00",
                    "module": "A5",
                    "scenario": null
                },
                {
                    "value": "0,00E+00",
                    "module": "C1",
                    "scenario": null
                },
                {
                    "value": "0,00E+00",
                    "module": "C2",
                    "scenario": null
                },
                {
                    "value": "0,00E+00",
                    "module": "C3",
                    "scenario": null
                },
                {
                    "value": "6,20E-11",
                    "module": "C4",
                    "scenario": null
                },
                {
                    "value": "0,00E+00",
                    "module": "D",
                    "scenario": null
                }
            ]
        },
        {
            "parameter": "HTP-nc",
            "values": [
                {
                    "value": "2,37E-08",
                    "module": "A1-A3",
                    "scenario": null
                },
                {
                    "value": "3,75E-09",
                    "module": "A4",
                    "scenario": null
                },
                {
                    "value": "2,20E-11",
                    "module": "A5",
                    "scenario": null
                },
                {
                    "value": "7,00E-12",
                    "module": "C1",
                    "scenario": null
                },
                {
                    "value": "6,25E-10",
                    "module": "C2",
                    "scenario": null
                },
                {
                    "value": "0,00E+00",
                    "module": "C3",
                    "scenario": null
                },
                {
                    "value": "1,10E-09",
                    "module": "C4",
                    "scenario": null
                },
                {
                    "value": "-1,90E-11",
                    "module": "D",
                    "scenario": null
                }
            ]
        },
        {
            "parameter": "SQP",
            "values": [
                {
                    "value": "9,12E+00",
                    "module": "A1-A3",
                    "scenario": null
                },
                {
                    "value": "4,34E+00",
                    "module": "A4",
                    "scenario": null
                },
                {
                    "value": "9,89E-03",
                    "module": "A5",
                    "scenario": null
                },
                {
                    "value": "6,75E-04",
                    "module": "C1",
                    "scenario": null
                },
                {
                    "value": "1,01E+00",
                    "module": "C2",
                    "scenario": null
                },
                {
                    "value": "0,00E+00",
                    "module": "C3",
                    "scenario": null
                },
                {
                    "value": "1,08E+01",
                    "module": "C4",
                    "scenario": null
                },
                {
                    "value": "-2,51E-02",
                    "module": "D",
                    "scenario": null
                }
            ]
        },
        {
            "parameter": "IRP",
            "values": [
                {
                    "value": "4,13E-02",
                    "module": "A1-A3",
                    "scenario": null
                },
                {
                    "value": "7,46E-03",
                    "module": "A4",
                    "scenario": null
                },
                {
                    "value": "5,76E-05",
                    "module": "A5",
                    "scenario": null
                },
                {
                    "value": "2,43E-05",
                    "module": "C1",
                    "scenario": null
                },
                {
                    "value": "3,86E-03",
                    "module": "C2",
                    "scenario": null
                },
                {
                    "value": "0,00E+00",
                    "module": "C3",
                    "scenario": null
                },
                {
                    "value": "1,28E-02",
                    "module": "C4",
                    "scenario": null
                },
                {
                    "value": "-2,40E-05",
                    "module": "D",
                    "scenario": null
                }
            ]
        }
    ],
    "resource_use": [
        {
            "parameter": "PERE",
            "values": [
                {
                    "value": "9,24E+00",
                    "module": "A1-A3",
                    "scenario": null
                },
                {
                    "value": "5,18E-01",
                    "module": "A4",
                    "scenario": null
                },
                {
                    "value": "1,61E-03",
                    "module": "A5",
                    "scenario": null
                },
                {
                    "value": "1,74E-02",
                    "module": "C1",
                    "scenario": null
                },
                {
                    "value": "1,11E-02",
                    "module": "C2",
                    "scenario": null
                },
                {
                    "value": "0,00E+00",
                    "module": "C3",
                    "scenario": null
                },
                {
                    "value": "1,00E-01",
                    "module": "C4",
                    "scenario": null
                },
                {
                    "value": "-2,32E-02",
                    "module": "D",
                    "scenario": null
                }
            ]
        },
        {
            "parameter": "PERM",
            "values": [
                {
                    "value": "6,82E-01",
                    "module": "A1-A3",
                    "scenario": null
                },
                {
                    "value": "0,00E+00",
                    "module": "A4",
                    "scenario": null
                },
                {
                    "value": "-1,28E-01",
                    "module": "A5",
                    "scenario": null
                },
                {
                    "value": "0,00E+00",
                    "module": "C1",
                    "scenario": null
                },
                {
                    "value": "0,00E+00",
                    "module": "C2",
                    "scenario": null
                },
                {
                    "value": "-3,19E-01",
                    "module": "C3",
                    "scenario": null
                },
                {
                    "value": "0,00E+00",
                    "module": "C4",
                    "scenario": null
                },
                {
                    "value": "0,00E+00",
                    "module": "D",
                    "scenario": null
                }
            ]
        },
        {
            "parameter": "PERT",
            "values": [
                {
                    "value": "9,92E+00",
                    "module": "A1-A3",
                    "scenario": null
                },
                {
                    "value": "5,18E-01",
                    "module": "A4",
                    "scenario": null
                },
                {
                    "value": "-1,27E-01",
                    "module": "A5",
                    "scenario": null
                },
                {
                    "value": "1,74E-02",
                    "module": "C1",
                    "scenario": null
                },
                {
                    "value": "1,11E-02",
                    "module": "C2",
                    "scenario": null
                },
                {
                    "value": "-3,19E-01",
                    "module": "C3",
                    "scenario": null
                },
                {
                    "value": "1,00E-01",
                    "module": "C4",
                    "scenario": null
                },
                {
                    "value": "-2,32E-02",
                    "module": "D",
                    "scenario": null
                }
            ]
        },
        {
            "parameter": "PENRE",
            "values": [
                {
                    "value": "2,82E+01",
                    "module": "A1-A3",
                    "scenario": null
                },
                {
                    "value": "1,74E+00",
                    "module": "A4",
                    "scenario": null
                },
                {
                    "value": "1,30E-02",
                    "module": "A5",
                    "scenario": null
                },
                {
                    "value": "1,34E-03",
                    "module": "C1",
                    "scenario": null
                },
                {
                    "value": "8,84E-01",
                    "module": "C2",
                    "scenario": null
                },
                {
                    "value": "0,00E+00",
                    "module": "C3",
                    "scenario": null
                },
                {
                    "value": "2,80E+00",
                    "module": "C4",
                    "scenario": null
                },
                {
                    "value": "-3,76E-03",
                    "module": "D",
                    "scenario": null
                }
            ]
        },
        {
            "parameter": "PENRM",
            "values": [
                {
                    "value": "1,01E+01",
                    "module": "A1-A3",
                    "scenario": null
                },
                {
                    "value": "0,00E+00",
                    "module": "A4",
                    "scenario": null
                },
                {
                    "value": "-1,40E-01",
                    "module": "A5",
                    "scenario": null
                },
                {
                    "value": "0,00E+00",
                    "module": "C1",
                    "scenario": null
                },
                {
                    "value": "0,00E+00",
                    "module": "C2",
                    "scenario": null
                },
                {
                    "value": "-9,21E+00",
                    "module": "C3",
                    "scenario": null
                },
                {
                    "value": "0,00E+00",
                    "module": "C4",
                    "scenario": null
                },
                {
                    "value": "0,00E+00",
                    "module": "D",
                    "scenario": null
                }
            ]
        },
        {
            "parameter": "PENRT",
            "values": [
                {
                    "value": "3,83E+01",
                    "module": "A1-A3",
                    "scenario": null
                },
                {
                    "value": "1,74E+00",
                    "module": "A4",
                    "scenario": null
                },
                {
                    "value": "-1,27E-01",
                    "module": "A5",
                    "scenario": null
                },
                {
                    "value": "1,34E-03",
                    "module": "C1",
                    "scenario": null
                },
                {
                    "value": "8,84E-01",
                    "module": "C2",
                    "scenario": null
                },
                {
                    "value": "-9,21E+00",
                    "module": "C3",
                    "scenario": null
                },
                {
                    "value": "2,80E+00",
                    "module": "C4",
                    "scenario": null
                },
                {
                    "value": "-3,76E-03",
                    "module": "D",
                    "scenario": null
                }
            ]
        },
        {
            "parameter": "SM",
            "values": [
                {
                    "value": "1,01E+01",
                    "module": "A1-A3",
                    "scenario": null
                },
                {
                    "value": "0,00E+00",
                    "module": "A4",
                    "scenario": null
                },
                {
                    "value": "0,00E+00",
                    "module": "A5",
                    "scenario": null
                },
                {
                    "value": "0,00E+00",
                    "module": "C1",
                    "scenario": null
                },
                {
                    "value": "0,00E+00",
                    "module": "C2",
                    "scenario": null
                },
                {
                    "value": "0,00E+00",
                    "module": "C3",
                    "scenario": null
                },
                {
                    "value": "0,00E+00",
                    "module": "C4",
                    "scenario": null
                },
                {
                    "value": "0,00E+00",
                    "module": "D",
                    "scenario": null
                }
            ]
        },
        {
            "parameter": "RSF",
            "values": [
                {
                    "value": "4,33E-02",
                    "module": "A1-A3",
                    "scenario": null
                },
                {
                    "value": "1,90E-03",
                    "module": "A4",
                    "scenario": null
                },
                {
                    "value": "8,28E-06",
                    "module": "A5",
                    "scenario": null
                },
                {
                    "value": "1,36E-05",
                    "module": "C1",
                    "scenario": null
                },
                {
                    "value": "3,89E-04",
                    "module": "C2",
                    "scenario": null
                },
                {
                    "value": "0,00E+00",
                    "module": "C3",
                    "scenario": null
                },
                {
                    "value": "2,08E-03",
                    "module": "C4",
                    "scenario": null
                },
                {
                    "value": "-4,07E-06",
                    "module": "D",
                    "scenario": null
                }
            ]
        },
        {
            "parameter": "NRSF",
            "values": [
                {
                    "value": "1,47E-02",
                    "module": "A1-A3",
                    "scenario": null
                },
                {
                    "value": "0,00E+00",
                    "module": "A4",
                    "scenario": null
                },
                {
                    "value": "3,13E-05",
                    "module": "A5",
                    "scenario": null
                },
                {
                    "value": "3,40E-05",
                    "module": "C1",
                    "scenario": null
                },
                {
                    "value": "1,30E-03",
                    "module": "C2",
                    "scenario": null
                },
                {
                    "value": "0,00E+00",
                    "module": "C3",
                    "scenario": null
                },
                {
                    "value": "4,49E-03",
                    "module": "C4",
                    "scenario": null
                },
                {
                    "value": "-1,38E-03",
                    "module": "D",
                    "scenario": null
                }
            ]
        },
        {
            "parameter": "FW",
            "values": [
                {
                    "value": "1,79E-01",
                    "module": "A1-A3",
                    "scenario": null
                },
                {
                    "value": "8,51E-03",
                    "module": "A4",
                    "scenario": null
                },
                {
                    "value": "1,65E-05",
                    "module": "A5",
                    "scenario": null
                },
                {
                    "value": "1,30E-04",
                    "module": "C1",
                    "scenario": null
                },
                {
                    "value": "1,01E-04",
                    "module": "C2",
                    "scenario": null
                },
                {
                    "value": "0,00E+00",
                    "module": "C3",
                    "scenario": null
                },
                {
                    "value": "3,44E-03",
                    "module": "C4",
                    "scenario": null
                },
                {
                    "value": "-2,80E-05",
                    "module": "D",
                    "scenario": null
                }
            ]
        }
    ],
    "end_of_life_waste": [
        {
            "parameter": "HWD",
            "values": [
                {
                    "value": "1,44E-02",
                    "module": "A1-A3",
                    "scenario": null
                },
                {
                    "value": "6,84E-04",
                    "module": "A4",
                    "scenario": null
                },
                {
                    "value": "6,88E-08",
                    "module": "A5",
                    "scenario": null
                },
                {
                    "value": "8,61E-07",
                    "module": "C1",
                    "scenario": null
                },
                {
                    "value": "4,84E-05",
                    "module": "C2",
                    "scenario": null
                },
                {
                    "value": "0,00E+00",
                    "module": "C3",
                    "scenario": null
                },
                {
                    "value": "0,00E+00",
                    "module": "C4",
                    "scenario": null
                },
                {
                    "value": "-1,77E-07",
                    "module": "D",
                    "scenario": null
                }
            ]
        },
        {
            "parameter": "NHWD",
            "values": [
                {
                    "value": "7,81E-01",
                    "module": "A1-A3",
                    "scenario": null
                },
                {
                    "value": "3,47E-01",
                    "module": "A4",
                    "scenario": null
                },
                {
                    "value": "5,57E-02",
                    "module": "A5",
                    "scenario": null
                },
                {
                    "value": "1,03E-04",
                    "module": "C1",
                    "scenario": null
                },
                {
                    "value": "7,69E-02",
                    "module": "C2",
                    "scenario": null
                },
                {
                    "value": "0,00E+00",
                    "module": "C3",
                    "scenario": null
                },
                {
                    "value": "1,24E+01",
                    "module": "C4",
                    "scenario": null
                },
                {
                    "value": "-8,88E-05",
                    "module": "D",
                    "scenario": null
                }
            ]
        },
        {
            "parameter": "RWD",
            "values": [
                {
                    "value": "6,46E-04",
                    "module": "A1-A3",
                    "scenario": null
                },
                {
                    "value": "1,03E-05",
                    "module": "A4",
                    "scenario": null
                },
                {
                    "value": "9,60E-10",
                    "module": "A5",
                    "scenario": null
                },
                {
                    "value": "1,20E-08",
                    "module": "C1",
                    "scenario": null
                },
                {
                    "value": "6,04E-06",
                    "module": "C2",
                    "scenario": null
                },
                {
                    "value": "0,00E+00",
                    "module": "C3",
                    "scenario": null
                },
                {
                    "value": "0,00E+00",
                    "module": "C4",
                    "scenario": null
                },
                {
                    "value": "-1,97E-08",
                    "module": "D",
                    "scenario": null
                }
            ]
        }
    ],
    "end_of_life_flow": [
        {
            "parameter": "CRU",
            "values": [
                {
                    "value": "0,00E+00",
                    "module": "A1-A3",
                    "scenario": null
                },
                {
                    "value": "0,00E+00",
                    "module": "A4",
                    "scenario": null
                },
                {
                    "value": "0,00E+00",
                    "module": "A5",
                    "scenario": null
                },
                {
                    "value": "0,00E+00",
                    "module": "C1",
                    "scenario": null
                },
                {
                    "value": "0,00E+00",
                    "module": "C2",
                    "scenario": null
                },
                {
                    "value": "0,00E+00",
                    "module": "C3",
                    "scenario": null
                },
                {
                    "value": "0,00E+00",
                    "module": "C4",
                    "scenario": null
                },
                {
                    "value": "0,00E+00",
                    "module": "D",
                    "scenario": null
                }
            ]
        },
        {
            "parameter": "MFR",
            "values": [
                {
                    "value": "3,64E-02",
                    "module": "A1-A3",
                    "scenario": null
                },
                {
                    "value": "0,00E+00",
                    "module": "A4",
                    "scenario": null
                },
                {
                    "value": "5,04E-02",
                    "module": "A5",
                    "scenario": null
                },
                {
                    "value": "0,00E+00",
                    "module": "C1",
                    "scenario": null
                },
                {
                    "value": "0,00E+00",
                    "module": "C2",
                    "scenario": null
                },
                {
                    "value": "0,00E+00",
                    "module": "C3",
                    "scenario": null
                },
                {
                    "value": "0,00E+00",
                    "module": "C4",
                    "scenario": null
                },
                {
                    "value": "0,00E+00",
                    "module": "D",
                    "scenario": null
                }
            ]
        },
        {
            "parameter": "MER",
            "values": [
                {
                    "value": "4,81E-02",
                    "module": "A1-A3",
                    "scenario": null
                },
                {
                    "value": "0,00E+00",
                    "module": "A4",
                    "scenario": null
                },
                {
                    "value": "3,66E-03",
                    "module": "A5",
                    "scenario": null
                },
                {
                    "value": "0,00E+00",
                    "module": "C1",
                    "scenario": null
                },
                {
                    "value": "0,00E+00",
                    "module": "C2",
                    "scenario": null
                },
                {
                    "value": "0,00E+00",
                    "module": "C3",
                    "scenario": null
                },
                {
                    "value": "0,00E+00",
                    "module": "C4",
                    "scenario": null
                },
                {
                    "value": "0,00E+00",
                    "module": "D",
                    "scenario": null
                }
            ]
        },
        {
            "parameter": "EEE",
            "values": [
                {
                    "value": "3,36E-02",
                    "module": "A1-A3",
                    "scenario": null
                },
                {
                    "value": "0,00E+00",
                    "module": "A4",
                    "scenario": null
                },
                {
                    "value": "3,00E-03",
                    "module": "A5",
                    "scenario": null
                },
                {
                    "value": "0,00E+00",
                    "module": "C1",
                    "scenario": null
                },
                {
                    "value": "0,00E+00",
                    "module": "C2",
                    "scenario": null
                },
                {
                    "value": "0,00E+00",
                    "module": "C3",
                    "scenario": null
                },
                {
                    "value": "0,00E+00",
                    "module": "C4",
                    "scenario": null
                },
                {
                    "value": "0,00E+00",
                    "module": "D",
                    "scenario": null
                }
            ]
        },
        {
            "parameter": "EET",
            "values": [
                {
                    "value": "5,08E-01",
                    "module": "A1-A3",
                    "scenario": null
                },
                {
                    "value": "0,00E+00",
                    "module": "A4",
                    "scenario": null
                },
                {
                    "value": "4,53E-02",
                    "module": "A5",
                    "scenario": null
                },
                {
                    "value": "0,00E+00",
                    "module": "C1",
                    "scenario": null
                },
                {
                    "value": "0,00E+00",
                    "module": "C2",
                    "scenario": null
                },
                {
                    "value": "0,00E+00",
                    "module": "C3",
                    "scenario": null
                },
                {
                    "value": "0,00E+00",
                    "module": "C4",
                    "scenario": null
                },
                {
                    "value": "0,00E+00",
                    "module": "D",
                    "scenario": null
                }
            ]
        }
    ]
}