{"product_name":"Fingerskj\u00f8tet trelast","epd_id":"NEPD-7938-7604-NO","declared_unit":{"unit":"m3","amount":1},"compliance":["EN 15804+A2","ISO 14025","ISO 21930"],"producer_name":"Bergene Holm AS","environmental_impact":[{"parameter":"GWP-total","unit":"kg CO2-eq","values":[{"value":"1,03E+03","module":"A1-A3","scenario":null},{"value":"8,21E+01","module":"A4","scenario":null},{"value":"6,38E+01","module":"A5","scenario":null},{"value":"4,50E-02","module":"C1","scenario":null},{"value":"6,98E+01","module":"C2","scenario":null},{"value":"8,06E+01","module":"C3","scenario":null},{"value":"4,13E+00","module":"C4","scenario":null},{"value":"-9,02E+03","module":"D","scenario":null}]},{"parameter":"GWP-fossil","unit":"kg CO2-eq","values":[{"value":"1,69E-06","module":"A1-A3","scenario":null},{"value":"6,39E-08","module":"A4","scenario":null},{"value":"1,24E-07","module":"A5","scenario":null},{"value":"4,58E-10","module":"C1","scenario":null},{"value":"8,05E-08","module":"C2","scenario":null},{"value":"8,62E-07","module":"C3","scenario":null},{"value":"6,99E-09","module":"C4","scenario":null},{"value":"-1,53E-06","module":"D","scenario":null}]},{"parameter":"GWP-biogenic","unit":"kg CO2-eq","values":[{"value":"2,39E-07","module":"A1-A3","scenario":null},{"value":"0,00E+00","module":"A4","scenario":null},{"value":"6,41E-09","module":"A5","scenario":null},{"value":"1,90E-11","module":"C1","scenario":null},{"value":"0,00E+00","module":"C2","scenario":null},{"value":"1,98E-08","module":"C3","scenario":null},{"value":"4,07E-10","module":"C4","scenario":null},{"value":"-4,99E-08","module":"D","scenario":null}]},{"parameter":"GWP-luluc","unit":"kg CO2-eq","values":[{"value":"1,02E+03","module":"A1-A3","scenario":null},{"value":"6,27E+01","module":"A4","scenario":null},{"value":"5,34E+01","module":"A5","scenario":null},{"value":"4,07E-01","module":"C1","scenario":null},{"value":"6,15E+01","module":"C2","scenario":null},{"value":"1,14E+02","module":"C3","scenario":null},{"value":"4,09E+00","module":"C4","scenario":null},{"value":"-2,52E+03","module":"D","scenario":null}]},{"parameter":"ODP","unit":"kg CFC11-eq","values":[{"value":"2,52E+00","module":"A1-A3","scenario":null},{"value":"3,73E-01","module":"A4","scenario":null},{"value":"1,63E-01","module":"A5","scenario":null},{"value":"1,62E-03","module":"C1","scenario":null},{"value":"3,57E-01","module":"C2","scenario":null},{"value":"9,66E-02","module":"C3","scenario":null},{"value":"1,11E-02","module":"C4","scenario":null},{"value":"-3,13E+00","module":"D","scenario":null}]},{"parameter":"AP","unit":"mol H+-eq","values":[{"value":"1,63E-05","module":"A1-A3","scenario":null},{"value":"4,26E-07","module":"A4","scenario":null},{"value":"8,75E-07","module":"A5","scenario":null},{"value":"3,67E-10","module":"C1","scenario":null},{"value":"3,62E-07","module":"C2","scenario":null},{"value":"9,21E-07","module":"C3","scenario":null},{"value":"1,18E-08","module":"C4","scenario":null},{"value":"-2,14E-05","module":"D","scenario":null}]},{"parameter":"POCP","unit":"kg NMVOC-eq","values":[{"value":"5,91E-01","module":"A1-A3","scenario":null},{"value":"1,77E-03","module":"A4","scenario":null},{"value":"1,82E-02","module":"A5","scenario":null},{"value":"2,70E-05","module":"C1","scenario":null},{"value":"1,93E-03","module":"C2","scenario":null},{"value":"1,62E-03","module":"C3","scenario":null},{"value":"3,76E-05","module":"C4","scenario":null},{"value":"-1,09E-01","module":"D","scenario":null}]},{"parameter":"ADPE","unit":"kg Sb-eq","values":[{"value":"6,08E-06","module":"A1-A3","scenario":null},{"value":"1,27E-06","module":"A4","scenario":null},{"value":"4,32E-07","module":"A5","scenario":null},{"value":"4,49E-10","module":"C1","scenario":null},{"value":"1,21E-06","module":"C2","scenario":null},{"value":"3,45E-07","module":"C3","scenario":null},{"value":"2,82E-08","module":"C4","scenario":null},{"value":"-4,33E-06","module":"D","scenario":null}]},{"parameter":"ADPF","unit":"MJ","values":[{"value":"5,27E-01","module":"A1-A3","scenario":null},{"value":"1,66E-02","module":"A4","scenario":null},{"value":"2,74E-02","module":"A5","scenario":null},{"value":"5,12E-05","module":"C1","scenario":null},{"value":"1,59E-02","module":"C2","scenario":null},{"value":"7,88E-02","module":"C3","scenario":null},{"value":"8,86E-04","module":"C4","scenario":null},{"value":"-2,92E-01","module":"D","scenario":null}]},{"parameter":"WDP","unit":"m3 world-eq. Deprived","values":[{"value":"5,24E-03","module":"A1-A3","scenario":null},{"value":"4,31E-05","module":"A4","scenario":null},{"value":"8,18E-05","module":"A5","scenario":null},{"value":"4,71E-07","module":"C1","scenario":null},{"value":"4,46E-05","module":"C2","scenario":null},{"value":"1,02E-04","module":"C3","scenario":null},{"value":"3,14E-06","module":"C4","scenario":null},{"value":"-1,26E-03","module":"D","scenario":null}]},{"parameter":"EP-freshwater","unit":"kg P-eq","values":[{"value":"-6,72E+02","module":"A1-A3","scenario":null},{"value":"5,42E+00","module":"A4","scenario":null},{"value":"4,53E+00","module":"A5","scenario":null},{"value":"6,76E-03","module":"C1","scenario":null},{"value":"5,27E+00","module":"C2","scenario":null},{"value":"7,49E+02","module":"C3","scenario":null},{"value":"2,42E-01","module":"C4","scenario":null},{"value":"-3,82E+01","module":"D","scenario":null}]},{"parameter":"EP-marine","unit":"kg N-eq","values":[{"value":"6,75E+01","module":"A1-A3","scenario":null},{"value":"5,41E+00","module":"A4","scenario":null},{"value":"3,27E+00","module":"A5","scenario":null},{"value":"6,55E-03","module":"C1","scenario":null},{"value":"5,26E+00","module":"C2","scenario":null},{"value":"9,11E+00","module":"C3","scenario":null},{"value":"2,41E-01","module":"C4","scenario":null},{"value":"-3,81E+01","module":"D","scenario":null}]},{"parameter":"EP-terrestrial","unit":"mol N-eq.","values":[{"value":"-7,40E+02","module":"A1-A3","scenario":null},{"value":"2,28E-03","module":"A4","scenario":null},{"value":"1,24E+00","module":"A5","scenario":null},{"value":"1,81E-04","module":"C1","scenario":null},{"value":"2,32E-03","module":"C2","scenario":null},{"value":"7,39E+02","module":"C3","scenario":null},{"value":"1,25E-04","module":"C4","scenario":null},{"value":"-7,69E-03","module":"D","scenario":null}]},{"parameter":"GWP-IOBC","unit":"kg CO2-eq","values":[]}],"additional_environmental_impact":[{"parameter":"PM","unit":"Disease incidence","values":[{"value":"1,90E-01","module":"A1-A3","scenario":null},{"value":"3,50E-03","module":"A4","scenario":null},{"value":"1,01E-02","module":"A5","scenario":null},{"value":"5,63E-06","module":"C1","scenario":null},{"value":"3,24E-03","module":"C2","scenario":null},{"value":"3,88E-02","module":"C3","scenario":null},{"value":"2,86E-04","module":"C4","scenario":null},{"value":"-1,14E-01","module":"D","scenario":null}]},{"parameter":"ETP-fw","unit":"CTUe","values":[{"value":"6,10E-01","module":"A1-A3","scenario":null},{"value":"1,52E-02","module":"A4","scenario":null},{"value":"2,92E-02","module":"A5","scenario":null},{"value":"1,97E-05","module":"C1","scenario":null},{"value":"1,40E-02","module":"C2","scenario":null},{"value":"9,94E-02","module":"C3","scenario":null},{"value":"8,98E-04","module":"C4","scenario":null},{"value":"-3,35E-01","module":"D","scenario":null}]},{"parameter":"HTP-c","unit":"CTUh","values":[{"value":"5,71E-04","module":"A1-A3","scenario":null},{"value":"1,19E-04","module":"A4","scenario":null},{"value":"4,01E-05","module":"A5","scenario":null},{"value":"4,88E-07","module":"C1","scenario":null},{"value":"1,43E-04","module":"C2","scenario":null},{"value":"1,43E-05","module":"C3","scenario":null},{"value":"4,14E-07","module":"C4","scenario":null},{"value":"-4,33E-04","module":"D","scenario":null}]},{"parameter":"HTP-nc","unit":"CTUh","values":[{"value":"6,40E+02","module":"A1-A3","scenario":null},{"value":"8,53E+01","module":"A4","scenario":null},{"value":"4,14E+01","module":"A5","scenario":null},{"value":"8,94E-02","module":"C1","scenario":null},{"value":"8,17E+01","module":"C2","scenario":null},{"value":"3,64E+01","module":"C3","scenario":null},{"value":"2,39E+00","module":"C4","scenario":null},{"value":"-5,28E+02","module":"D","scenario":null}]},{"parameter":"SQP","unit":"-","values":[{"value":"6,20E+03","module":"A1-A3","scenario":null},{"value":"7,24E+01","module":"A4","scenario":null},{"value":"3,20E+02","module":"A5","scenario":null},{"value":"1,56E+01","module":"C1","scenario":null},{"value":"7,93E+01","module":"C2","scenario":null},{"value":"1,40E+00","module":"C3","scenario":null},{"value":"1,30E-02","module":"C4","scenario":null},{"value":"-1,13E+01","module":"D","scenario":null}]},{"parameter":"IRP","unit":"kBq U235-eq","values":[{"value":"2,21E+00","module":"A1-A3","scenario":null},{"value":"3,91E-02","module":"A4","scenario":null},{"value":"1,16E-01","module":"A5","scenario":null},{"value":"7,32E-05","module":"C1","scenario":null},{"value":"3,62E-02","module":"C2","scenario":null},{"value":"4,10E-01","module":"C3","scenario":null},{"value":"3,23E-03","module":"C4","scenario":null},{"value":"-1,30E+00","module":"D","scenario":null}]}],"resource_use":[{"parameter":"PERE","unit":"MJ","values":[{"value":"2,71E+03","module":"A1-A3","scenario":null},{"value":"1,13E+00","module":"A4","scenario":null},{"value":"5,37E+02","module":"A5","scenario":null},{"value":"1,16E+00","module":"C1","scenario":null},{"value":"1,20E+00","module":"C2","scenario":null},{"value":"7,76E+03","module":"C3","scenario":null},{"value":"1,30E-01","module":"C4","scenario":null},{"value":"-3,38E+03","module":"D","scenario":null}]},{"parameter":"PERM","unit":"","values":[{"value":"8,24E+03","module":"A1-A3","scenario":null},{"value":"0,00E+00","module":"A4","scenario":null},{"value":"-1,33E+01","module":"A5","scenario":null},{"value":"0,00E+00","module":"C1","scenario":null},{"value":"0,00E+00","module":"C2","scenario":null},{"value":"-8,23E+03","module":"C3","scenario":null},{"value":"0,00E+00","module":"C4","scenario":null},{"value":"0,00E+00","module":"D","scenario":null}]},{"parameter":"PERT","unit":"MJ","values":[{"value":"1,10E+04","module":"A1-A3","scenario":null},{"value":"1,13E+00","module":"A4","scenario":null},{"value":"5,24E+02","module":"A5","scenario":null},{"value":"1,16E+00","module":"C1","scenario":null},{"value":"1,20E+00","module":"C2","scenario":null},{"value":"-4,65E+02","module":"C3","scenario":null},{"value":"1,30E-01","module":"C4","scenario":null},{"value":"-3,38E+03","module":"D","scenario":null}]},{"parameter":"PENRE","unit":"MJ","values":[{"value":"5,79E+02","module":"A1-A3","scenario":null},{"value":"8,53E+01","module":"A4","scenario":null},{"value":"3,83E+01","module":"A5","scenario":null},{"value":"8,95E-02","module":"C1","scenario":null},{"value":"8,17E+01","module":"C2","scenario":null},{"value":"3,64E+01","module":"C3","scenario":null},{"value":"2,39E+00","module":"C4","scenario":null},{"value":"-5,28E+02","module":"D","scenario":null}]},{"parameter":"PENRM","unit":"MJ","values":[{"value":"1,31E+02","module":"A1-A3","scenario":null},{"value":"0,00E+00","module":"A4","scenario":null},{"value":"-5,71E+01","module":"A5","scenario":null},{"value":"0,00E+00","module":"C1","scenario":null},{"value":"0,00E+00","module":"C2","scenario":null},{"value":"-7,75E+01","module":"C3","scenario":null},{"value":"0,00E+00","module":"C4","scenario":null},{"value":"0,00E+00","module":"D","scenario":null}]},{"parameter":"PENRT","unit":"MJ","values":[{"value":"6,50E+02","module":"A1-A3","scenario":null},{"value":"8,53E+01","module":"A4","scenario":null},{"value":"-1,88E+01","module":"A5","scenario":null},{"value":"8,95E-02","module":"C1","scenario":null},{"value":"8,17E+01","module":"C2","scenario":null},{"value":"-4,11E+01","module":"C3","scenario":null},{"value":"2,39E+00","module":"C4","scenario":null},{"value":"-5,28E+02","module":"D","scenario":null}]},{"parameter":"SM","unit":"kg","values":[{"value":"9,42E-01","module":"A1-A3","scenario":null},{"value":"0,00E+00","module":"A4","scenario":null},{"value":"4,71E-02","module":"A5","scenario":null},{"value":"0,00E+00","module":"C1","scenario":null},{"value":"0,00E+00","module":"C2","scenario":null},{"value":"0,00E+00","module":"C3","scenario":null},{"value":"0,00E+00","module":"C4","scenario":null},{"value":"0,00E+00","module":"D","scenario":null}]},{"parameter":"RSF","unit":"MJ","values":[{"value":"3,93E-01","module":"A1-A3","scenario":null},{"value":"4,01E-02","module":"A4","scenario":null},{"value":"8,92E-01","module":"A5","scenario":null},{"value":"9,09E-04","module":"C1","scenario":null},{"value":"4,26E-02","module":"C2","scenario":null},{"value":"1,74E+01","module":"C3","scenario":null},{"value":"0,00E+00","module":"C4","scenario":null},{"value":"-2,27E+03","module":"D","scenario":null}]},{"parameter":"NRSF","unit":"MJ","values":[{"value":"1,07E+00","module":"A1-A3","scenario":null},{"value":"1,38E-01","module":"A4","scenario":null},{"value":"6,22E-01","module":"A5","scenario":null},{"value":"2,27E-03","module":"C1","scenario":null},{"value":"1,50E-01","module":"C2","scenario":null},{"value":"1,11E+01","module":"C3","scenario":null},{"value":"0,00E+00","module":"C4","scenario":null},{"value":"-1,44E+03","module":"D","scenario":null}]},{"parameter":"FW","unit":"m3","values":[{"value":"3,90E+00","module":"A1-A3","scenario":null},{"value":"9,47E-03","module":"A4","scenario":null},{"value":"2,00E-01","module":"A5","scenario":null},{"value":"8,65E-03","module":"C1","scenario":null},{"value":"9,39E-03","module":"C2","scenario":null},{"value":"1,50E-01","module":"C3","scenario":null},{"value":"2,21E-03","module":"C4","scenario":null},{"value":"-1,19E+01","module":"D","scenario":null}]}],"end_of_life_waste":[{"parameter":"HWD","unit":"kg","values":[{"value":"1,37E+00","module":"A1-A3","scenario":null},{"value":"4,56E-03","module":"A4","scenario":null},{"value":"2,66E-01","module":"A5","scenario":null},{"value":"5,74E-05","module":"C1","scenario":null},{"value":"4,45E-03","module":"C2","scenario":null},{"value":"7,88E-02","module":"C3","scenario":null},{"value":"5,04E+00","module":"C4","scenario":null},{"value":"-2,79E-01","module":"D","scenario":null}]},{"parameter":"NHWD","unit":"kg","values":[{"value":"3,05E+01","module":"A1-A3","scenario":null},{"value":"6,07E+00","module":"A4","scenario":null},{"value":"3,46E+00","module":"A5","scenario":null},{"value":"6,89E-03","module":"C1","scenario":null},{"value":"5,05E+00","module":"C2","scenario":null},{"value":"1,33E+00","module":"C3","scenario":null},{"value":"1,93E+00","module":"C4","scenario":null},{"value":"-1,44E+01","module":"D","scenario":null}]},{"parameter":"RWD","unit":"kg","values":[{"value":"2,83E-03","module":"A1-A3","scenario":null},{"value":"5,82E-04","module":"A4","scenario":null},{"value":"2,00E-04","module":"A5","scenario":null},{"value":"8,01E-07","module":"C1","scenario":null},{"value":"5,55E-04","module":"C2","scenario":null},{"value":"1,09E-04","module":"C3","scenario":null},{"value":"1,45E-05","module":"C4","scenario":null},{"value":"-2,18E-03","module":"D","scenario":null}]}],"end_of_life_flow":[{"parameter":"CRU","unit":"kg","values":[{"value":"0,00E+00","module":"A1-A3","scenario":null},{"value":"0,00E+00","module":"A4","scenario":null},{"value":"0,00E+00","module":"A5","scenario":null},{"value":"0,00E+00","module":"C1","scenario":null},{"value":"0,00E+00","module":"C2","scenario":null},{"value":"0,00E+00","module":"C3","scenario":null},{"value":"0,00E+00","module":"C4","scenario":null},{"value":"0,00E+00","module":"D","scenario":null}]},{"parameter":"MFR","unit":"kg","values":[{"value":"0,00E+00","module":"A1-A3","scenario":null},{"value":"0,00E+00","module":"A4","scenario":null},{"value":"6,92E-01","module":"A5","scenario":null},{"value":"0,00E+00","module":"C1","scenario":null},{"value":"0,00E+00","module":"C2","scenario":null},{"value":"0,00E+00","module":"C3","scenario":null},{"value":"0,00E+00","module":"C4","scenario":null},{"value":"0,00E+00","module":"D","scenario":null}]},{"parameter":"MER","unit":"kg","values":[{"value":"0,00E+00","module":"A1-A3","scenario":null},{"value":"0,00E+00","module":"A4","scenario":null},{"value":"2,52E+01","module":"A5","scenario":null},{"value":"0,00E+00","module":"C1","scenario":null},{"value":"0,00E+00","module":"C2","scenario":null},{"value":"4,88E+02","module":"C3","scenario":null},{"value":"0,00E+00","module":"C4","scenario":null},{"value":"0,00E+00","module":"D","scenario":null}]},{"parameter":"EEE","unit":"MJ","values":[{"value":"0,00E+00","module":"A1-A3","scenario":null},{"value":"0,00E+00","module":"A4","scenario":null},{"value":"3,93E+01","module":"A5","scenario":null},{"value":"0,00E+00","module":"C1","scenario":null},{"value":"0,00E+00","module":"C2","scenario":null},{"value":"7,86E+02","module":"C3","scenario":null},{"value":"0,00E+00","module":"C4","scenario":null},{"value":"-4,45E+00","module":"D","scenario":null}]},{"parameter":"EET","unit":"MJ","values":[{"value":"0,00E+00","module":"A1-A3","scenario":null},{"value":"0,00E+00","module":"A4","scenario":null},{"value":"2,73E+02","module":"A5","scenario":null},{"value":"0,00E+00","module":"C1","scenario":null},{"value":"0,00E+00","module":"C2","scenario":null},{"value":"5,46E+03","module":"C3","scenario":null},{"value":"0,00E+00","module":"C4","scenario":null},{"value":"-3,09E+01","module":"D","scenario":null}]}]}