{
    "product_name": "Betong B30 M60 D16<200mm  Lavkarbon A",
    "epd_id": "NEPD-6412-5671",
    "declared_unit": {
        "unit": "m3",
        "amount": 1.0
    },
    "compliance": [
        "EN 15804+A2",
        "ISO 14025",
        "ISO 21930"
    ],
    "producer_name": "NOBI AS",
    "environmental_impact": [
        {
            "parameter": "GWP-total",
            "values": [
                {
                    "value": "1,70E+02",
                    "module": "A1",
                    "scenario": null
                },
                {
                    "value": "1,46E+01",
                    "module": "A2",
                    "scenario": null
                },
                {
                    "value": "6,89E+00",
                    "module": "A3",
                    "scenario": null
                },
                {
                    "value": "3,90E+00",
                    "module": "A4",
                    "scenario": null
                },
                {
                    "value": "3,48E+00",
                    "module": "A5",
                    "scenario": null
                },
                {
                    "value": "9,54E+00",
                    "module": "C1",
                    "scenario": null
                },
                {
                    "value": "2,08E+00",
                    "module": "C2",
                    "scenario": null
                },
                {
                    "value": "1,17E+00",
                    "module": "C3",
                    "scenario": null
                },
                {
                    "value": "3,27E+00",
                    "module": "C4",
                    "scenario": null
                },
                {
                    "value": "-3,79E+00",
                    "module": "D",
                    "scenario": null
                }
            ]
        },
        {
            "parameter": "GWP-fossil",
            "values": [
                {
                    "value": "1,68E+02",
                    "module": "A1",
                    "scenario": null
                },
                {
                    "value": "1,46E+01",
                    "module": "A2",
                    "scenario": null
                },
                {
                    "value": "6,88E+00",
                    "module": "A3",
                    "scenario": null
                },
                {
                    "value": "3,90E+00",
                    "module": "A4",
                    "scenario": null
                },
                {
                    "value": "3,47E+00",
                    "module": "A5",
                    "scenario": null
                },
                {
                    "value": "9,54E+00",
                    "module": "C1",
                    "scenario": null
                },
                {
                    "value": "2,08E+00",
                    "module": "C2",
                    "scenario": null
                },
                {
                    "value": "1,15E+00",
                    "module": "C3",
                    "scenario": null
                },
                {
                    "value": "3,27E+00",
                    "module": "C4",
                    "scenario": null
                },
                {
                    "value": "-3,71E+00",
                    "module": "D",
                    "scenario": null
                }
            ]
        },
        {
            "parameter": "GWP-biogenic",
            "values": [
                {
                    "value": "4,84E-01",
                    "module": "A1",
                    "scenario": null
                },
                {
                    "value": "6,33E-03",
                    "module": "A2",
                    "scenario": null
                },
                {
                    "value": "7,57E-03",
                    "module": "A3",
                    "scenario": null
                },
                {
                    "value": "1,61E-03",
                    "module": "A4",
                    "scenario": null
                },
                {
                    "value": "9,86E-04",
                    "module": "A5",
                    "scenario": null
                },
                {
                    "value": "1,79E-03",
                    "module": "C1",
                    "scenario": null
                },
                {
                    "value": "8,90E-04",
                    "module": "C2",
                    "scenario": null
                },
                {
                    "value": "9,95E-03",
                    "module": "C3",
                    "scenario": null
                },
                {
                    "value": "2,78E-03",
                    "module": "C4",
                    "scenario": null
                },
                {
                    "value": "-7,41E-02",
                    "module": "D",
                    "scenario": null
                }
            ]
        },
        {
            "parameter": "GWP-luluc",
            "values": [
                {
                    "value": "3,35E-02",
                    "module": "A1",
                    "scenario": null
                },
                {
                    "value": "6,25E-03",
                    "module": "A2",
                    "scenario": null
                },
                {
                    "value": "1,50E-03",
                    "module": "A3",
                    "scenario": null
                },
                {
                    "value": "1,39E-03",
                    "module": "A4",
                    "scenario": null
                },
                {
                    "value": "3,33E-04",
                    "module": "A5",
                    "scenario": null
                },
                {
                    "value": "7,52E-04",
                    "module": "C1",
                    "scenario": null
                },
                {
                    "value": "6,33E-04",
                    "module": "C2",
                    "scenario": null
                },
                {
                    "value": "1,59E-03",
                    "module": "C3",
                    "scenario": null
                },
                {
                    "value": "6,41E-04",
                    "module": "C4",
                    "scenario": null
                },
                {
                    "value": "-2,51E-03",
                    "module": "D",
                    "scenario": null
                }
            ]
        },
        {
            "parameter": "ODP",
            "values": [
                {
                    "value": "2,32E-06",
                    "module": "A1",
                    "scenario": null
                },
                {
                    "value": "2,91E-06",
                    "module": "A2",
                    "scenario": null
                },
                {
                    "value": "1,39E-06",
                    "module": "A3",
                    "scenario": null
                },
                {
                    "value": "8,83E-07",
                    "module": "A4",
                    "scenario": null
                },
                {
                    "value": "8,87E-07",
                    "module": "A5",
                    "scenario": null
                },
                {
                    "value": "2,06E-06",
                    "module": "C1",
                    "scenario": null
                },
                {
                    "value": "5,01E-07",
                    "module": "C2",
                    "scenario": null
                },
                {
                    "value": "2,27E-07",
                    "module": "C3",
                    "scenario": null
                },
                {
                    "value": "1,59E-06",
                    "module": "C4",
                    "scenario": null
                },
                {
                    "value": "-6,77E-07",
                    "module": "D",
                    "scenario": null
                }
            ]
        },
        {
            "parameter": "AP",
            "values": [
                {
                    "value": "2,64E-01",
                    "module": "A1",
                    "scenario": null
                },
                {
                    "value": "2,29E-01",
                    "module": "A2",
                    "scenario": null
                },
                {
                    "value": "4,38E-02",
                    "module": "A3",
                    "scenario": null
                },
                {
                    "value": "1,12E-02",
                    "module": "A4",
                    "scenario": null
                },
                {
                    "value": "3,60E-02",
                    "module": "A5",
                    "scenario": null
                },
                {
                    "value": "9,99E-02",
                    "module": "C1",
                    "scenario": null
                },
                {
                    "value": "6,69E-03",
                    "module": "C2",
                    "scenario": null
                },
                {
                    "value": "9,33E-03",
                    "module": "C3",
                    "scenario": null
                },
                {
                    "value": "3,19E-02",
                    "module": "C4",
                    "scenario": null
                },
                {
                    "value": "-3,34E-02",
                    "module": "D",
                    "scenario": null
                }
            ]
        },
        {
            "parameter": "POCP",
            "values": [
                {
                    "value": "1,84E-01",
                    "module": "A1",
                    "scenario": null
                },
                {
                    "value": "1,92E-01",
                    "module": "A2",
                    "scenario": null
                },
                {
                    "value": "5,25E-02",
                    "module": "A3",
                    "scenario": null
                },
                {
                    "value": "9,50E-03",
                    "module": "A4",
                    "scenario": null
                },
                {
                    "value": "4,72E-02",
                    "module": "A5",
                    "scenario": null
                },
                {
                    "value": "1,33E-01",
                    "module": "C1",
                    "scenario": null
                },
                {
                    "value": "6,42E-03",
                    "module": "C2",
                    "scenario": null
                },
                {
                    "value": "8,43E-03",
                    "module": "C3",
                    "scenario": null
                },
                {
                    "value": "3,77E-02",
                    "module": "C4",
                    "scenario": null
                },
                {
                    "value": "-3,60E-02",
                    "module": "D",
                    "scenario": null
                }
            ]
        },
        {
            "parameter": "ADPE",
            "values": [
                {
                    "value": "1,12E-03",
                    "module": "A1",
                    "scenario": null
                },
                {
                    "value": "1,23E-04",
                    "module": "A2",
                    "scenario": null
                },
                {
                    "value": "2,80E-05",
                    "module": "A3",
                    "scenario": null
                },
                {
                    "value": "1,08E-04",
                    "module": "A4",
                    "scenario": null
                },
                {
                    "value": "9,03E-06",
                    "module": "A5",
                    "scenario": null
                },
                {
                    "value": "1,47E-05",
                    "module": "C1",
                    "scenario": null
                },
                {
                    "value": "3,70E-05",
                    "module": "C2",
                    "scenario": null
                },
                {
                    "value": "1,46E-05",
                    "module": "C3",
                    "scenario": null
                },
                {
                    "value": "2,89E-05",
                    "module": "C4",
                    "scenario": null
                },
                {
                    "value": "-3,30E-04",
                    "module": "D",
                    "scenario": null
                }
            ]
        },
        {
            "parameter": "ADPF",
            "values": [
                {
                    "value": "5,32E+02",
                    "module": "A1",
                    "scenario": null
                },
                {
                    "value": "2,02E+02",
                    "module": "A2",
                    "scenario": null
                },
                {
                    "value": "9,22E+01",
                    "module": "A3",
                    "scenario": null
                },
                {
                    "value": "5,89E+01",
                    "module": "A4",
                    "scenario": null
                },
                {
                    "value": "5,72E+01",
                    "module": "A5",
                    "scenario": null
                },
                {
                    "value": "1,31E+02",
                    "module": "C1",
                    "scenario": null
                },
                {
                    "value": "3,38E+01",
                    "module": "C2",
                    "scenario": null
                },
                {
                    "value": "3,58E+01",
                    "module": "C3",
                    "scenario": null
                },
                {
                    "value": "1,05E+02",
                    "module": "C4",
                    "scenario": null
                },
                {
                    "value": "-6,28E+01",
                    "module": "D",
                    "scenario": null
                }
            ]
        },
        {
            "parameter": "WDP",
            "values": [
                {
                    "value": "7,15E+03",
                    "module": "A1",
                    "scenario": null
                },
                {
                    "value": "1,21E+02",
                    "module": "A2",
                    "scenario": null
                },
                {
                    "value": "5,58E+02",
                    "module": "A3",
                    "scenario": null
                },
                {
                    "value": "5,70E+01",
                    "module": "A4",
                    "scenario": null
                },
                {
                    "value": "4,30E+01",
                    "module": "A5",
                    "scenario": null
                },
                {
                    "value": "2,79E+01",
                    "module": "C1",
                    "scenario": null
                },
                {
                    "value": "2,59E+01",
                    "module": "C2",
                    "scenario": null
                },
                {
                    "value": "3,95E+03",
                    "module": "C3",
                    "scenario": null
                },
                {
                    "value": "2,22E+02",
                    "module": "C4",
                    "scenario": null
                },
                {
                    "value": "-2,95E+03",
                    "module": "D",
                    "scenario": null
                }
            ]
        },
        {
            "parameter": "EP-freshwater",
            "values": [
                {
                    "value": "3,91E-01",
                    "module": "A1",
                    "scenario": null
                },
                {
                    "value": "1,29E-04",
                    "module": "A2",
                    "scenario": null
                },
                {
                    "value": "4,39E-05",
                    "module": "A3",
                    "scenario": null
                },
                {
                    "value": "3,11E-05",
                    "module": "A4",
                    "scenario": null
                },
                {
                    "value": "1,46E-05",
                    "module": "A5",
                    "scenario": null
                },
                {
                    "value": "3,48E-05",
                    "module": "C1",
                    "scenario": null
                },
                {
                    "value": "1,65E-05",
                    "module": "C2",
                    "scenario": null
                },
                {
                    "value": "7,28E-05",
                    "module": "C3",
                    "scenario": null
                },
                {
                    "value": "2,44E-05",
                    "module": "C4",
                    "scenario": null
                },
                {
                    "value": "-9,87E-05",
                    "module": "D",
                    "scenario": null
                }
            ]
        },
        {
            "parameter": "EP-marine",
            "values": [
                {
                    "value": "6,63E-02",
                    "module": "A1",
                    "scenario": null
                },
                {
                    "value": "6,43E-02",
                    "module": "A2",
                    "scenario": null
                },
                {
                    "value": "1,66E-02",
                    "module": "A3",
                    "scenario": null
                },
                {
                    "value": "2,22E-03",
                    "module": "A4",
                    "scenario": null
                },
                {
                    "value": "1,56E-02",
                    "module": "A5",
                    "scenario": null
                },
                {
                    "value": "4,41E-02",
                    "module": "C1",
                    "scenario": null
                },
                {
                    "value": "1,47E-03",
                    "module": "C2",
                    "scenario": null
                },
                {
                    "value": "2,73E-03",
                    "module": "C3",
                    "scenario": null
                },
                {
                    "value": "1,20E-02",
                    "module": "C4",
                    "scenario": null
                },
                {
                    "value": "-1,16E-02",
                    "module": "D",
                    "scenario": null
                }
            ]
        },
        {
            "parameter": "EP-terrestrial",
            "values": [
                {
                    "value": "8,65E-01",
                    "module": "A1",
                    "scenario": null
                },
                {
                    "value": "7,16E-01",
                    "module": "A2",
                    "scenario": null
                },
                {
                    "value": "1,83E-01",
                    "module": "A3",
                    "scenario": null
                },
                {
                    "value": "2,48E-02",
                    "module": "A4",
                    "scenario": null
                },
                {
                    "value": "1,71E-01",
                    "module": "A5",
                    "scenario": null
                },
                {
                    "value": "4,77E-01",
                    "module": "C1",
                    "scenario": null
                },
                {
                    "value": "1,63E-02",
                    "module": "C2",
                    "scenario": null
                },
                {
                    "value": "3,15E-02",
                    "module": "C3",
                    "scenario": null
                },
                {
                    "value": "1,32E-01",
                    "module": "C4",
                    "scenario": null
                },
                {
                    "value": "-1,36E-01",
                    "module": "D",
                    "scenario": null
                }
            ]
        }
    ],
    "additional_environmental_impact": [
        {
            "parameter": "PM",
            "values": [
                {
                    "value": "2,03E-06",
                    "module": "A1",
                    "scenario": null
                },
                {
                    "value": "9,64E-07",
                    "module": "A2",
                    "scenario": null
                },
                {
                    "value": "9,58E-07",
                    "module": "A3",
                    "scenario": null
                },
                {
                    "value": "2,39E-07",
                    "module": "A4",
                    "scenario": null
                },
                {
                    "value": "9,27E-07",
                    "module": "A5",
                    "scenario": null
                },
                {
                    "value": "1,21E-05",
                    "module": "C1",
                    "scenario": null
                },
                {
                    "value": "1,91E-07",
                    "module": "C2",
                    "scenario": null
                },
                {
                    "value": "1,49E-07",
                    "module": "C3",
                    "scenario": null
                },
                {
                    "value": "6,80E-07",
                    "module": "C4",
                    "scenario": null
                },
                {
                    "value": "-7,12E-07",
                    "module": "D",
                    "scenario": null
                }
            ]
        },
        {
            "parameter": "ETP-fw",
            "values": [
                {
                    "value": "4,70E+02",
                    "module": "A1",
                    "scenario": null
                },
                {
                    "value": "1,53E+02",
                    "module": "A2",
                    "scenario": null
                },
                {
                    "value": "6,46E+01",
                    "module": "A3",
                    "scenario": null
                },
                {
                    "value": "4,37E+01",
                    "module": "A4",
                    "scenario": null
                },
                {
                    "value": "3,04E+01",
                    "module": "A5",
                    "scenario": null
                },
                {
                    "value": "7,18E+01",
                    "module": "C1",
                    "scenario": null
                },
                {
                    "value": "2,47E+01",
                    "module": "C2",
                    "scenario": null
                },
                {
                    "value": "2,54E+01",
                    "module": "C3",
                    "scenario": null
                },
                {
                    "value": "5,22E+01",
                    "module": "C4",
                    "scenario": null
                },
                {
                    "value": "-6,47E+01",
                    "module": "D",
                    "scenario": null
                }
            ]
        },
        {
            "parameter": "HTP-c",
            "values": [
                {
                    "value": "1,37E-08",
                    "module": "A1",
                    "scenario": null
                },
                {
                    "value": "0,00E+00",
                    "module": "A2",
                    "scenario": null
                },
                {
                    "value": "2,73E-09",
                    "module": "A3",
                    "scenario": null
                },
                {
                    "value": "0,00E+00",
                    "module": "A4",
                    "scenario": null
                },
                {
                    "value": "1,10E-09",
                    "module": "A5",
                    "scenario": null
                },
                {
                    "value": "2,39E-09",
                    "module": "C1",
                    "scenario": null
                },
                {
                    "value": "0,00E+00",
                    "module": "C2",
                    "scenario": null
                },
                {
                    "value": "1,62E-09",
                    "module": "C3",
                    "scenario": null
                },
                {
                    "value": "1,53E-09",
                    "module": "C4",
                    "scenario": null
                },
                {
                    "value": "-3,24E-09",
                    "module": "D",
                    "scenario": null
                }
            ]
        },
        {
            "parameter": "HTP-nc",
            "values": [
                {
                    "value": "4,12E-07",
                    "module": "A1",
                    "scenario": null
                },
                {
                    "value": "1,47E-07",
                    "module": "A2",
                    "scenario": null
                },
                {
                    "value": "7,29E-08",
                    "module": "A3",
                    "scenario": null
                },
                {
                    "value": "4,77E-08",
                    "module": "A4",
                    "scenario": null
                },
                {
                    "value": "2,52E-08",
                    "module": "A5",
                    "scenario": null
                },
                {
                    "value": "6,68E-08",
                    "module": "C1",
                    "scenario": null
                },
                {
                    "value": "2,39E-08",
                    "module": "C2",
                    "scenario": null
                },
                {
                    "value": "2,27E-08",
                    "module": "C3",
                    "scenario": null
                },
                {
                    "value": "3,05E-08",
                    "module": "C4",
                    "scenario": null
                },
                {
                    "value": "-7,95E-08",
                    "module": "D",
                    "scenario": null
                }
            ]
        },
        {
            "parameter": "SQP",
            "values": [
                {
                    "value": "-3,39E+01",
                    "module": "A1",
                    "scenario": null
                },
                {
                    "value": "1,22E+02",
                    "module": "A2",
                    "scenario": null
                },
                {
                    "value": "1,32E+01",
                    "module": "A3",
                    "scenario": null
                },
                {
                    "value": "4,12E+01",
                    "module": "A4",
                    "scenario": null
                },
                {
                    "value": "6,46E+01",
                    "module": "A5",
                    "scenario": null
                },
                {
                    "value": "1,60E+01",
                    "module": "C1",
                    "scenario": null
                },
                {
                    "value": "3,87E+01",
                    "module": "C2",
                    "scenario": null
                },
                {
                    "value": "2,02E+01",
                    "module": "C3",
                    "scenario": null
                },
                {
                    "value": "3,85E+02",
                    "module": "C4",
                    "scenario": null
                },
                {
                    "value": "1,43E+02",
                    "module": "D",
                    "scenario": null
                }
            ]
        },
        {
            "parameter": "IRP",
            "values": [
                {
                    "value": "1,88E+00",
                    "module": "A1",
                    "scenario": null
                },
                {
                    "value": "8,62E-01",
                    "module": "A2",
                    "scenario": null
                },
                {
                    "value": "4,30E-01",
                    "module": "A3",
                    "scenario": null
                },
                {
                    "value": "2,58E-01",
                    "module": "A4",
                    "scenario": null
                },
                {
                    "value": "2,46E-01",
                    "module": "A5",
                    "scenario": null
                },
                {
                    "value": "5,73E-01",
                    "module": "C1",
                    "scenario": null
                },
                {
                    "value": "1,48E-01",
                    "module": "C2",
                    "scenario": null
                },
                {
                    "value": "6,00E-01",
                    "module": "C3",
                    "scenario": null
                },
                {
                    "value": "4,58E-01",
                    "module": "C4",
                    "scenario": null
                },
                {
                    "value": "-5,77E-01",
                    "module": "D",
                    "scenario": null
                }
            ]
        }
    ],
    "resource_use": [
        {
            "parameter": "PERE",
            "values": [
                {
                    "value": "8,00E+01",
                    "module": "A1",
                    "scenario": null
                },
                {
                    "value": "3,31E+00",
                    "module": "A2",
                    "scenario": null
                },
                {
                    "value": "4,04E+01",
                    "module": "A3",
                    "scenario": null
                },
                {
                    "value": "8,44E-01",
                    "module": "A4",
                    "scenario": null
                },
                {
                    "value": "4,72E-01",
                    "module": "A5",
                    "scenario": null
                },
                {
                    "value": "7,16E-01",
                    "module": "C1",
                    "scenario": null
                },
                {
                    "value": "4,25E-01",
                    "module": "C2",
                    "scenario": null
                },
                {
                    "value": "1,84E+01",
                    "module": "C3",
                    "scenario": null
                },
                {
                    "value": "1,62E+00",
                    "module": "C4",
                    "scenario": null
                },
                {
                    "value": "-1,47E+01",
                    "module": "D",
                    "scenario": null
                }
            ]
        },
        {
            "parameter": "PERM",
            "values": [
                {
                    "value": "9,23E-02",
                    "module": "A1",
                    "scenario": null
                },
                {
                    "value": "0,00E+00",
                    "module": "A2",
                    "scenario": null
                },
                {
                    "value": "0,00E+00",
                    "module": "A3",
                    "scenario": null
                },
                {
                    "value": "0,00E+00",
                    "module": "A4",
                    "scenario": null
                },
                {
                    "value": "0,00E+00",
                    "module": "A5",
                    "scenario": null
                },
                {
                    "value": "0,00E+00",
                    "module": "C1",
                    "scenario": null
                },
                {
                    "value": "0,00E+00",
                    "module": "C2",
                    "scenario": null
                },
                {
                    "value": "0,00E+00",
                    "module": "C3",
                    "scenario": null
                },
                {
                    "value": "0,00E+00",
                    "module": "C4",
                    "scenario": null
                },
                {
                    "value": "0,00E+00",
                    "module": "D",
                    "scenario": null
                }
            ]
        },
        {
            "parameter": "PERT",
            "values": [
                {
                    "value": "8,00E+01",
                    "module": "A1",
                    "scenario": null
                },
                {
                    "value": "3,31E+00",
                    "module": "A2",
                    "scenario": null
                },
                {
                    "value": "4,04E+01",
                    "module": "A3",
                    "scenario": null
                },
                {
                    "value": "8,44E-01",
                    "module": "A4",
                    "scenario": null
                },
                {
                    "value": "4,72E-01",
                    "module": "A5",
                    "scenario": null
                },
                {
                    "value": "7,16E-01",
                    "module": "C1",
                    "scenario": null
                },
                {
                    "value": "4,25E-01",
                    "module": "C2",
                    "scenario": null
                },
                {
                    "value": "1,84E+01",
                    "module": "C3",
                    "scenario": null
                },
                {
                    "value": "1,62E+00",
                    "module": "C4",
                    "scenario": null
                },
                {
                    "value": "-1,47E+01",
                    "module": "D",
                    "scenario": null
                }
            ]
        },
        {
            "parameter": "PENRE",
            "values": [
                {
                    "value": "5,01E+02",
                    "module": "A1",
                    "scenario": null
                },
                {
                    "value": "2,02E+02",
                    "module": "A2",
                    "scenario": null
                },
                {
                    "value": "9,22E+01",
                    "module": "A3",
                    "scenario": null
                },
                {
                    "value": "5,89E+01",
                    "module": "A4",
                    "scenario": null
                },
                {
                    "value": "5,72E+01",
                    "module": "A5",
                    "scenario": null
                },
                {
                    "value": "1,31E+02",
                    "module": "C1",
                    "scenario": null
                },
                {
                    "value": "3,38E+01",
                    "module": "C2",
                    "scenario": null
                },
                {
                    "value": "3,58E+01",
                    "module": "C3",
                    "scenario": null
                },
                {
                    "value": "1,06E+02",
                    "module": "C4",
                    "scenario": null
                },
                {
                    "value": "-6,63E+01",
                    "module": "D",
                    "scenario": null
                }
            ]
        },
        {
            "parameter": "PENRM",
            "values": [
                {
                    "value": "7,42E+00",
                    "module": "A1",
                    "scenario": null
                },
                {
                    "value": "0,00E+00",
                    "module": "A2",
                    "scenario": null
                },
                {
                    "value": "0,00E+00",
                    "module": "A3",
                    "scenario": null
                },
                {
                    "value": "0,00E+00",
                    "module": "A4",
                    "scenario": null
                },
                {
                    "value": "0,00E+00",
                    "module": "A5",
                    "scenario": null
                },
                {
                    "value": "0,00E+00",
                    "module": "C1",
                    "scenario": null
                },
                {
                    "value": "0,00E+00",
                    "module": "C2",
                    "scenario": null
                },
                {
                    "value": "0,00E+00",
                    "module": "C3",
                    "scenario": null
                },
                {
                    "value": "0,00E+00",
                    "module": "C4",
                    "scenario": null
                },
                {
                    "value": "0,00E+00",
                    "module": "D",
                    "scenario": null
                }
            ]
        },
        {
            "parameter": "PENRT",
            "values": [
                {
                    "value": "5,08E+02",
                    "module": "A1",
                    "scenario": null
                },
                {
                    "value": "2,02E+02",
                    "module": "A2",
                    "scenario": null
                },
                {
                    "value": "9,22E+01",
                    "module": "A3",
                    "scenario": null
                },
                {
                    "value": "5,89E+01",
                    "module": "A4",
                    "scenario": null
                },
                {
                    "value": "5,72E+01",
                    "module": "A5",
                    "scenario": null
                },
                {
                    "value": "1,31E+02",
                    "module": "C1",
                    "scenario": null
                },
                {
                    "value": "3,38E+01",
                    "module": "C2",
                    "scenario": null
                },
                {
                    "value": "3,58E+01",
                    "module": "C3",
                    "scenario": null
                },
                {
                    "value": "1,06E+02",
                    "module": "C4",
                    "scenario": null
                },
                {
                    "value": "-6,63E+01",
                    "module": "D",
                    "scenario": null
                }
            ]
        },
        {
            "parameter": "SM",
            "values": [
                {
                    "value": "9,62E+01",
                    "module": "A1",
                    "scenario": null
                },
                {
                    "value": "0,00E+00",
                    "module": "A2",
                    "scenario": null
                },
                {
                    "value": "2,60E-02",
                    "module": "A3",
                    "scenario": null
                },
                {
                    "value": "0,00E+00",
                    "module": "A4",
                    "scenario": null
                },
                {
                    "value": "0,00E+00",
                    "module": "A5",
                    "scenario": null
                },
                {
                    "value": "0,00E+00",
                    "module": "C1",
                    "scenario": null
                },
                {
                    "value": "0,00E+00",
                    "module": "C2",
                    "scenario": null
                },
                {
                    "value": "0,00E+00",
                    "module": "C3",
                    "scenario": null
                },
                {
                    "value": "0,00E+00",
                    "module": "C4",
                    "scenario": null
                },
                {
                    "value": "0,00E+00",
                    "module": "D",
                    "scenario": null
                }
            ]
        },
        {
            "parameter": "RSF",
            "values": [
                {
                    "value": "1,26E+02",
                    "module": "A1",
                    "scenario": null
                },
                {
                    "value": "2,50E-02",
                    "module": "A2",
                    "scenario": null
                },
                {
                    "value": "4,55E-02",
                    "module": "A3",
                    "scenario": null
                },
                {
                    "value": "3,02E-02",
                    "module": "A4",
                    "scenario": null
                },
                {
                    "value": "1,06E-02",
                    "module": "A5",
                    "scenario": null
                },
                {
                    "value": "0,00E+00",
                    "module": "C1",
                    "scenario": null
                },
                {
                    "value": "1,49E-02",
                    "module": "C2",
                    "scenario": null
                },
                {
                    "value": "0,00E+00",
                    "module": "C3",
                    "scenario": null
                },
                {
                    "value": "3,35E-02",
                    "module": "C4",
                    "scenario": null
                },
                {
                    "value": "-3,01E-01",
                    "module": "D",
                    "scenario": null
                }
            ]
        },
        {
            "parameter": "NRSF",
            "values": [
                {
                    "value": "5,86E+02",
                    "module": "A1",
                    "scenario": null
                },
                {
                    "value": "8,39E-02",
                    "module": "A2",
                    "scenario": null
                },
                {
                    "value": "2,63E-01",
                    "module": "A3",
                    "scenario": null
                },
                {
                    "value": "1,08E-01",
                    "module": "A4",
                    "scenario": null
                },
                {
                    "value": "9,49E-02",
                    "module": "A5",
                    "scenario": null
                },
                {
                    "value": "0,00E+00",
                    "module": "C1",
                    "scenario": null
                },
                {
                    "value": "4,98E-02",
                    "module": "C2",
                    "scenario": null
                },
                {
                    "value": "0,00E+00",
                    "module": "C3",
                    "scenario": null
                },
                {
                    "value": "9,65E-02",
                    "module": "C4",
                    "scenario": null
                },
                {
                    "value": "-3,09E-01",
                    "module": "D",
                    "scenario": null
                }
            ]
        },
        {
            "parameter": "FW",
            "values": [
                {
                    "value": "2,30E+00",
                    "module": "A1",
                    "scenario": null
                },
                {
                    "value": "2,27E-02",
                    "module": "A2",
                    "scenario": null
                },
                {
                    "value": "3,28E-01",
                    "module": "A3",
                    "scenario": null
                },
                {
                    "value": "6,30E-03",
                    "module": "A4",
                    "scenario": null
                },
                {
                    "value": "2,15E-02",
                    "module": "A5",
                    "scenario": null
                },
                {
                    "value": "6,76E-03",
                    "module": "C1",
                    "scenario": null
                },
                {
                    "value": "3,84E-03",
                    "module": "C2",
                    "scenario": null
                },
                {
                    "value": "6,13E-02",
                    "module": "C3",
                    "scenario": null
                },
                {
                    "value": "1,26E-01",
                    "module": "C4",
                    "scenario": null
                },
                {
                    "value": "-2,31E+00",
                    "module": "D",
                    "scenario": null
                }
            ]
        }
    ],
    "end_of_life_waste": [
        {
            "parameter": "HWD",
            "values": [
                {
                    "value": "6,74E-02",
                    "module": "A1",
                    "scenario": null
                },
                {
                    "value": "1,26E-02",
                    "module": "A2",
                    "scenario": null
                },
                {
                    "value": "6,65E-03",
                    "module": "A3",
                    "scenario": null
                },
                {
                    "value": "3,04E-03",
                    "module": "A4",
                    "scenario": null
                },
                {
                    "value": "1,20E-03",
                    "module": "A5",
                    "scenario": null
                },
                {
                    "value": "3,87E-03",
                    "module": "C1",
                    "scenario": null
                },
                {
                    "value": "1,85E-03",
                    "module": "C2",
                    "scenario": null
                },
                {
                    "value": "3,57E-03",
                    "module": "C3",
                    "scenario": null
                },
                {
                    "value": "0,00E+00",
                    "module": "C4",
                    "scenario": null
                },
                {
                    "value": "-1,51E-02",
                    "module": "D",
                    "scenario": null
                }
            ]
        },
        {
            "parameter": "NHWD",
            "values": [
                {
                    "value": "4,39E+00",
                    "module": "A1",
                    "scenario": null
                },
                {
                    "value": "5,97E+00",
                    "module": "A2",
                    "scenario": null
                },
                {
                    "value": "3,75E-01",
                    "module": "A3",
                    "scenario": null
                },
                {
                    "value": "2,87E+00",
                    "module": "A4",
                    "scenario": null
                },
                {
                    "value": "1,18E+02",
                    "module": "A5",
                    "scenario": null
                },
                {
                    "value": "1,56E-01",
                    "module": "C1",
                    "scenario": null
                },
                {
                    "value": "2,93E+00",
                    "module": "C2",
                    "scenario": null
                },
                {
                    "value": "1,13E-01",
                    "module": "C3",
                    "scenario": null
                },
                {
                    "value": "7,64E+02",
                    "module": "C4",
                    "scenario": null
                },
                {
                    "value": "-4,59E-01",
                    "module": "D",
                    "scenario": null
                }
            ]
        },
        {
            "parameter": "RWD",
            "values": [
                {
                    "value": "3,65E-03",
                    "module": "A1",
                    "scenario": null
                },
                {
                    "value": "1,34E-03",
                    "module": "A2",
                    "scenario": null
                },
                {
                    "value": "6,32E-04",
                    "module": "A3",
                    "scenario": null
                },
                {
                    "value": "4,01E-04",
                    "module": "A4",
                    "scenario": null
                },
                {
                    "value": "2,84E-04",
                    "module": "A5",
                    "scenario": null
                },
                {
                    "value": "9,12E-04",
                    "module": "C1",
                    "scenario": null
                },
                {
                    "value": "2,30E-04",
                    "module": "C2",
                    "scenario": null
                },
                {
                    "value": "3,78E-04",
                    "module": "C3",
                    "scenario": null
                },
                {
                    "value": "0,00E+00",
                    "module": "C4",
                    "scenario": null
                },
                {
                    "value": "-4,98E-04",
                    "module": "D",
                    "scenario": null
                }
            ]
        }
    ],
    "end_of_life_flow": [
        {
            "parameter": "CRU",
            "values": [
                {
                    "value": "0,00E+00",
                    "module": "A1",
                    "scenario": null
                },
                {
                    "value": "0,00E+00",
                    "module": "A2",
                    "scenario": null
                },
                {
                    "value": "0,00E+00",
                    "module": "A3",
                    "scenario": null
                },
                {
                    "value": "0,00E+00",
                    "module": "A4",
                    "scenario": null
                },
                {
                    "value": "0,00E+00",
                    "module": "A5",
                    "scenario": null
                },
                {
                    "value": "0,00E+00",
                    "module": "C1",
                    "scenario": null
                },
                {
                    "value": "0,00E+00",
                    "module": "C2",
                    "scenario": null
                },
                {
                    "value": "0,00E+00",
                    "module": "C3",
                    "scenario": null
                },
                {
                    "value": "0,00E+00",
                    "module": "C4",
                    "scenario": null
                },
                {
                    "value": "0,00E+00",
                    "module": "D",
                    "scenario": null
                }
            ]
        },
        {
            "parameter": "MFR",
            "values": [
                {
                    "value": "1,58E-01",
                    "module": "A1",
                    "scenario": null
                },
                {
                    "value": "0,00E+00",
                    "module": "A2",
                    "scenario": null
                },
                {
                    "value": "2,55E-02",
                    "module": "A3",
                    "scenario": null
                },
                {
                    "value": "0,00E+00",
                    "module": "A4",
                    "scenario": null
                },
                {
                    "value": "0,00E+00",
                    "module": "A5",
                    "scenario": null
                },
                {
                    "value": "0,00E+00",
                    "module": "C1",
                    "scenario": null
                },
                {
                    "value": "0,00E+00",
                    "module": "C2",
                    "scenario": null
                },
                {
                    "value": "1,62E+03",
                    "module": "C3",
                    "scenario": null
                },
                {
                    "value": "0,00E+00",
                    "module": "C4",
                    "scenario": null
                },
                {
                    "value": "0,00E+00",
                    "module": "D",
                    "scenario": null
                }
            ]
        },
        {
            "parameter": "MER",
            "values": [
                {
                    "value": "1,68E-01",
                    "module": "A1",
                    "scenario": null
                },
                {
                    "value": "0,00E+00",
                    "module": "A2",
                    "scenario": null
                },
                {
                    "value": "8,06E-05",
                    "module": "A3",
                    "scenario": null
                },
                {
                    "value": "0,00E+00",
                    "module": "A4",
                    "scenario": null
                },
                {
                    "value": "0,00E+00",
                    "module": "A5",
                    "scenario": null
                },
                {
                    "value": "0,00E+00",
                    "module": "C1",
                    "scenario": null
                },
                {
                    "value": "0,00E+00",
                    "module": "C2",
                    "scenario": null
                },
                {
                    "value": "0,00E+00",
                    "module": "C3",
                    "scenario": null
                },
                {
                    "value": "0,00E+00",
                    "module": "C4",
                    "scenario": null
                },
                {
                    "value": "0,00E+00",
                    "module": "D",
                    "scenario": null
                }
            ]
        },
        {
            "parameter": "EEE",
            "values": [
                {
                    "value": "4,93E-02",
                    "module": "A1",
                    "scenario": null
                },
                {
                    "value": "0,00E+00",
                    "module": "A2",
                    "scenario": null
                },
                {
                    "value": "3,24E-04",
                    "module": "A3",
                    "scenario": null
                },
                {
                    "value": "0,00E+00",
                    "module": "A4",
                    "scenario": null
                },
                {
                    "value": "0,00E+00",
                    "module": "A5",
                    "scenario": null
                },
                {
                    "value": "0,00E+00",
                    "module": "C1",
                    "scenario": null
                },
                {
                    "value": "0,00E+00",
                    "module": "C2",
                    "scenario": null
                },
                {
                    "value": "0,00E+00",
                    "module": "C3",
                    "scenario": null
                },
                {
                    "value": "0,00E+00",
                    "module": "C4",
                    "scenario": null
                },
                {
                    "value": "0,00E+00",
                    "module": "D",
                    "scenario": null
                }
            ]
        },
        {
            "parameter": "EET",
            "values": [
                {
                    "value": "7,46E-01",
                    "module": "A1",
                    "scenario": null
                },
                {
                    "value": "0,00E+00",
                    "module": "A2",
                    "scenario": null
                },
                {
                    "value": "4,90E-03",
                    "module": "A3",
                    "scenario": null
                },
                {
                    "value": "0,00E+00",
                    "module": "A4",
                    "scenario": null
                },
                {
                    "value": "0,00E+00",
                    "module": "A5",
                    "scenario": null
                },
                {
                    "value": "0,00E+00",
                    "module": "C1",
                    "scenario": null
                },
                {
                    "value": "0,00E+00",
                    "module": "C2",
                    "scenario": null
                },
                {
                    "value": "0,00E+00",
                    "module": "C3",
                    "scenario": null
                },
                {
                    "value": "0,00E+00",
                    "module": "C4",
                    "scenario": null
                },
                {
                    "value": "0,00E+00",
                    "module": "D",
                    "scenario": null
                }
            ]
        }
    ]
}