{"product_name":"Ferdigbetong. B45 MF40 SV-STANDARD synk 220","epd_id":"NEPD-7982-7643","declared_unit":{"unit":"m3","amount":1},"compliance":["EN 15804+A2","ISO 14025","ISO 21930"],"producer_name":"Namdal Betong & Plast AS","environmental_impact":[{"parameter":"GWP-total","unit":"kg CO2-eq","values":[{"value":"2,40E+02","module":"A1","scenario":null},{"value":"1,19E+01","module":"A2","scenario":null},{"value":"3,64E+00","module":"A3","scenario":null},{"value":"1,07E+01","module":"A4","scenario":null},{"value":"9,50E+00","module":"C1","scenario":null},{"value":"3,25E+01","module":"C2","scenario":null},{"value":"1,16E+00","module":"C3","scenario":null},{"value":"3,09E+00","module":"C4","scenario":null},{"value":"-3,77E+00","module":"D","scenario":null},{"value":"2,55E+02","module":"A1A3","scenario":null}]},{"parameter":"GWP-fossil","unit":"kg CO2-eq","values":[{"value":"2,39E+02","module":"A1","scenario":null},{"value":"1,19E+01","module":"A2","scenario":null},{"value":"3,48E+00","module":"A3","scenario":null},{"value":"1,07E+01","module":"A4","scenario":null},{"value":"9,50E+00","module":"C1","scenario":null},{"value":"3,24E+01","module":"C2","scenario":null},{"value":"1,15E+00","module":"C3","scenario":null},{"value":"3,08E+00","module":"C4","scenario":null},{"value":"-3,70E+00","module":"D","scenario":null},{"value":"2,55E+02","module":"A1A3","scenario":null}]},{"parameter":"GWP-biogenic","unit":"kg CO2-eq","values":[{"value":"1,00E-01","module":"A1","scenario":null},{"value":"4,20E-03","module":"A2","scenario":null},{"value":"1,59E-01","module":"A3","scenario":null},{"value":"4,42E-03","module":"A4","scenario":null},{"value":"1,78E-03","module":"C1","scenario":null},{"value":"1,34E-02","module":"C2","scenario":null},{"value":"9,91E-03","module":"C3","scenario":null},{"value":"2,62E-03","module":"C4","scenario":null},{"value":"-7,38E-02","module":"D","scenario":null},{"value":"2,63E-01","module":"A1A3","scenario":null}]},{"parameter":"GWP-luluc","unit":"kg CO2-eq","values":[{"value":"3,72E-02","module":"A1","scenario":null},{"value":"3,95E-03","module":"A2","scenario":null},{"value":"1,36E-03","module":"A3","scenario":null},{"value":"3,80E-03","module":"A4","scenario":null},{"value":"7,49E-04","module":"C1","scenario":null},{"value":"1,15E-02","module":"C2","scenario":null},{"value":"1,59E-03","module":"C3","scenario":null},{"value":"6,05E-04","module":"C4","scenario":null},{"value":"-2,50E-03","module":"D","scenario":null},{"value":"4,25E-02","module":"A1A3","scenario":null}]},{"parameter":"ODP","unit":"kg CFC11-eq","values":[{"value":"2,53E-06","module":"A1","scenario":null},{"value":"2,68E-06","module":"A2","scenario":null},{"value":"5,66E-07","module":"A3","scenario":null},{"value":"2,42E-06","module":"A4","scenario":null},{"value":"2,05E-06","module":"C1","scenario":null},{"value":"7,35E-06","module":"C2","scenario":null},{"value":"2,26E-07","module":"C3","scenario":null},{"value":"1,50E-06","module":"C4","scenario":null},{"value":"-6,74E-07","module":"D","scenario":null},{"value":"5,78E-06","module":"A1A3","scenario":null}]},{"parameter":"AP","unit":"mol H+-eq","values":[{"value":"3,23E-01","module":"A1","scenario":null},{"value":"1,45E-01","module":"A2","scenario":null},{"value":"2,86E-02","module":"A3","scenario":null},{"value":"3,07E-02","module":"A4","scenario":null},{"value":"9,94E-02","module":"C1","scenario":null},{"value":"9,32E-02","module":"C2","scenario":null},{"value":"9,28E-03","module":"C3","scenario":null},{"value":"3,01E-02","module":"C4","scenario":null},{"value":"-3,33E-02","module":"D","scenario":null},{"value":"4,97E-01","module":"A1A3","scenario":null}]},{"parameter":"POCP","unit":"kg NMVOC-eq","values":[{"value":"2,64E-01","module":"A1","scenario":null},{"value":"1,03E-01","module":"A2","scenario":null},{"value":"3,60E-02","module":"A3","scenario":null},{"value":"2,60E-02","module":"A4","scenario":null},{"value":"1,32E-01","module":"C1","scenario":null},{"value":"7,90E-02","module":"C2","scenario":null},{"value":"8,39E-03","module":"C3","scenario":null},{"value":"3,56E-02","module":"C4","scenario":null},{"value":"-3,58E-02","module":"D","scenario":null},{"value":"4,03E-01","module":"A1A3","scenario":null}]},{"parameter":"ADPE","unit":"kg Sb-eq","values":[{"value":"7,23E-04","module":"A1","scenario":null},{"value":"1,58E-04","module":"A2","scenario":null},{"value":"2,55E-05","module":"A3","scenario":null},{"value":"2,95E-04","module":"A4","scenario":null},{"value":"1,46E-05","module":"C1","scenario":null},{"value":"8,96E-04","module":"C2","scenario":null},{"value":"1,46E-05","module":"C3","scenario":null},{"value":"2,73E-05","module":"C4","scenario":null},{"value":"-3,28E-04","module":"D","scenario":null},{"value":"9,07E-04","module":"A1A3","scenario":null}]},{"parameter":"ADPF","unit":"MJ","values":[{"value":"8,63E+02","module":"A1","scenario":null},{"value":"1,80E+02","module":"A2","scenario":null},{"value":"3,90E+01","module":"A3","scenario":null},{"value":"1,62E+02","module":"A4","scenario":null},{"value":"1,31E+02","module":"C1","scenario":null},{"value":"4,90E+02","module":"C2","scenario":null},{"value":"3,56E+01","module":"C3","scenario":null},{"value":"9,95E+01","module":"C4","scenario":null},{"value":"-6,25E+01","module":"D","scenario":null},{"value":"1,08E+03","module":"A1A3","scenario":null}]},{"parameter":"WDP","unit":"m3 world-eq. Deprived","values":[{"value":"6,16E+03","module":"A1","scenario":null},{"value":"1,10E+02","module":"A2","scenario":null},{"value":"6,55E+02","module":"A3","scenario":null},{"value":"1,56E+02","module":"A4","scenario":null},{"value":"2,78E+01","module":"C1","scenario":null},{"value":"4,74E+02","module":"C2","scenario":null},{"value":"3,93E+03","module":"C3","scenario":null},{"value":"2,09E+02","module":"C4","scenario":null},{"value":"-2,93E+03","module":"D","scenario":null},{"value":"6,93E+03","module":"A1A3","scenario":null}]},{"parameter":"EP-freshwater","unit":"kg P-eq","values":[{"value":"1,53E-03","module":"A1","scenario":null},{"value":"7,41E-05","module":"A2","scenario":null},{"value":"3,23E-05","module":"A3","scenario":null},{"value":"8,54E-05","module":"A4","scenario":null},{"value":"3,46E-05","module":"C1","scenario":null},{"value":"2,59E-04","module":"C2","scenario":null},{"value":"7,25E-05","module":"C3","scenario":null},{"value":"2,30E-05","module":"C4","scenario":null},{"value":"-9,83E-05","module":"D","scenario":null},{"value":"1,63E-03","module":"A1A3","scenario":null}]},{"parameter":"EP-marine","unit":"kg N-eq","values":[{"value":"8,86E-02","module":"A1","scenario":null},{"value":"3,24E-02","module":"A2","scenario":null},{"value":"1,21E-02","module":"A3","scenario":null},{"value":"6,08E-03","module":"A4","scenario":null},{"value":"4,39E-02","module":"C1","scenario":null},{"value":"1,84E-02","module":"C2","scenario":null},{"value":"2,72E-03","module":"C3","scenario":null},{"value":"1,13E-02","module":"C4","scenario":null},{"value":"-1,15E-02","module":"D","scenario":null},{"value":"1,33E-01","module":"A1A3","scenario":null}]},{"parameter":"EP-terrestrial","unit":"mol N-eq.","values":[{"value":"1,13E+00","module":"A1","scenario":null},{"value":"3,65E-01","module":"A2","scenario":null},{"value":"1,31E-01","module":"A3","scenario":null},{"value":"6,80E-02","module":"A4","scenario":null},{"value":"4,75E-01","module":"C1","scenario":null},{"value":"2,06E-01","module":"C2","scenario":null},{"value":"3,13E-02","module":"C3","scenario":null},{"value":"1,24E-01","module":"C4","scenario":null},{"value":"-1,36E-01","module":"D","scenario":null},{"value":"1,62E+00","module":"A1A3","scenario":null}]},{"parameter":"GWP-IOBC","unit":"kg CO2-eq","values":[{"value":"2,37E+02","module":"A1","scenario":null},{"value":"1,19E+01","module":"A2","scenario":null},{"value":"2,78E+00","module":"A3","scenario":null},{"value":"1,07E+01","module":"A4","scenario":null},{"value":"1,27E+04","module":"C1","scenario":null},{"value":"3,25E+01","module":"C2","scenario":null},{"value":"0,00E+00","module":"C3","scenario":null},{"value":"0,00E+00","module":"C4","scenario":null},{"value":"-3,96E+00","module":"D","scenario":null},{"value":"2,51E+02","module":"A1A3","scenario":null}]}],"additional_environmental_impact":[{"parameter":"PM","unit":"Disease incidence","values":[{"value":"1,94E-06","module":"A1","scenario":null},{"value":"7,27E-07","module":"A2","scenario":null},{"value":"7,06E-07","module":"A3","scenario":null},{"value":"6,54E-07","module":"A4","scenario":null},{"value":"1,20E-05","module":"C1","scenario":null},{"value":"1,99E-06","module":"C2","scenario":null},{"value":"1,49E-07","module":"C3","scenario":null},{"value":"6,41E-07","module":"C4","scenario":null},{"value":"-7,09E-07","module":"D","scenario":null},{"value":"3,38E-06","module":"A1A3","scenario":null}]},{"parameter":"ETP-fw","unit":"CTUe","values":[{"value":"4,60E+03","module":"A1","scenario":null},{"value":"1,21E+02","module":"A2","scenario":null},{"value":"3,95E+01","module":"A3","scenario":null},{"value":"1,20E+02","module":"A4","scenario":null},{"value":"7,15E+01","module":"C1","scenario":null},{"value":"3,64E+02","module":"C2","scenario":null},{"value":"2,52E+01","module":"C3","scenario":null},{"value":"4,92E+01","module":"C4","scenario":null},{"value":"-6,44E+01","module":"D","scenario":null},{"value":"4,76E+03","module":"A1A3","scenario":null}]},{"parameter":"HTP-c","unit":"CTUh","values":[{"value":"1,09E-08","module":"A1","scenario":null},{"value":"0,00E+00","module":"A2","scenario":null},{"value":"1,80E-09","module":"A3","scenario":null},{"value":"0,00E+00","module":"A4","scenario":null},{"value":"2,38E-09","module":"C1","scenario":null},{"value":"0,00E+00","module":"C2","scenario":null},{"value":"1,61E-09","module":"C3","scenario":null},{"value":"1,44E-09","module":"C4","scenario":null},{"value":"-3,23E-09","module":"D","scenario":null},{"value":"1,27E-08","module":"A1A3","scenario":null}]},{"parameter":"HTP-nc","unit":"CTUh","values":[{"value":"2,82E-07","module":"A1","scenario":null},{"value":"9,09E-08","module":"A2","scenario":null},{"value":"4,46E-08","module":"A3","scenario":null},{"value":"1,31E-07","module":"A4","scenario":null},{"value":"6,65E-08","module":"C1","scenario":null},{"value":"3,97E-07","module":"C2","scenario":null},{"value":"2,26E-08","module":"C3","scenario":null},{"value":"2,88E-08","module":"C4","scenario":null},{"value":"-7,91E-08","module":"D","scenario":null},{"value":"4,18E-07","module":"A1A3","scenario":null}]},{"parameter":"SQP","unit":"-","values":[{"value":"5,63E+02","module":"A1","scenario":null},{"value":"1,54E+02","module":"A2","scenario":null},{"value":"6,94E+00","module":"A3","scenario":null},{"value":"1,13E+02","module":"A4","scenario":null},{"value":"1,59E+01","module":"C1","scenario":null},{"value":"3,43E+02","module":"C2","scenario":null},{"value":"2,01E+01","module":"C3","scenario":null},{"value":"3,63E+02","module":"C4","scenario":null},{"value":"1,42E+02","module":"D","scenario":null},{"value":"7,24E+02","module":"A1A3","scenario":null}]},{"parameter":"IRP","unit":"kBq U235-eq","values":[{"value":"1,41E+00","module":"A1","scenario":null},{"value":"7,85E-01","module":"A2","scenario":null},{"value":"2,18E-01","module":"A3","scenario":null},{"value":"7,06E-01","module":"A4","scenario":null},{"value":"5,70E-01","module":"C1","scenario":null},{"value":"2,14E+00","module":"C2","scenario":null},{"value":"5,98E-01","module":"C3","scenario":null},{"value":"4,32E-01","module":"C4","scenario":null},{"value":"-5,74E-01","module":"D","scenario":null},{"value":"2,41E+00","module":"A1A3","scenario":null}]}],"resource_use":[{"parameter":"PERE","unit":"MJ","values":[{"value":"3,47E+02","module":"A1","scenario":null},{"value":"1,87E+00","module":"A2","scenario":null},{"value":"4,76E+01","module":"A3","scenario":null},{"value":"2,31E+00","module":"A4","scenario":null},{"value":"7,13E-01","module":"C1","scenario":null},{"value":"7,02E+00","module":"C2","scenario":null},{"value":"1,83E+01","module":"C3","scenario":null},{"value":"1,53E+00","module":"C4","scenario":null},{"value":"-1,46E+01","module":"D","scenario":null},{"value":"3,96E+02","module":"A1A3","scenario":null}]},{"parameter":"PERM","unit":"","values":[{"value":"1,32E-01","module":"A1","scenario":null},{"value":"0,00E+00","module":"A2","scenario":null},{"value":"0,00E+00","module":"A3","scenario":null},{"value":"0,00E+00","module":"A4","scenario":null},{"value":"0,00E+00","module":"C1","scenario":null},{"value":"0,00E+00","module":"C2","scenario":null},{"value":"0,00E+00","module":"C3","scenario":null},{"value":"0,00E+00","module":"C4","scenario":null},{"value":"0,00E+00","module":"D","scenario":null},{"value":"1,32E-01","module":"A1A3","scenario":null}]},{"parameter":"PERT","unit":"MJ","values":[{"value":"3,47E+02","module":"A1","scenario":null},{"value":"1,87E+00","module":"A2","scenario":null},{"value":"4,76E+01","module":"A3","scenario":null},{"value":"2,31E+00","module":"A4","scenario":null},{"value":"7,13E-01","module":"C1","scenario":null},{"value":"7,02E+00","module":"C2","scenario":null},{"value":"1,83E+01","module":"C3","scenario":null},{"value":"1,53E+00","module":"C4","scenario":null},{"value":"-1,46E+01","module":"D","scenario":null},{"value":"3,96E+02","module":"A1A3","scenario":null}]},{"parameter":"PENRE","unit":"MJ","values":[{"value":"8,25E+02","module":"A1","scenario":null},{"value":"1,80E+02","module":"A2","scenario":null},{"value":"3,90E+01","module":"A3","scenario":null},{"value":"1,62E+02","module":"A4","scenario":null},{"value":"1,31E+02","module":"C1","scenario":null},{"value":"4,90E+02","module":"C2","scenario":null},{"value":"3,56E+01","module":"C3","scenario":null},{"value":"9,95E+01","module":"C4","scenario":null},{"value":"-6,60E+01","module":"D","scenario":null},{"value":"1,04E+03","module":"A1A3","scenario":null}]},{"parameter":"PENRM","unit":"MJ","values":[{"value":"7,67E-01","module":"A1","scenario":null},{"value":"0,00E+00","module":"A2","scenario":null},{"value":"0,00E+00","module":"A3","scenario":null},{"value":"0,00E+00","module":"A4","scenario":null},{"value":"0,00E+00","module":"C1","scenario":null},{"value":"0,00E+00","module":"C2","scenario":null},{"value":"0,00E+00","module":"C3","scenario":null},{"value":"0,00E+00","module":"C4","scenario":null},{"value":"0,00E+00","module":"D","scenario":null},{"value":"7,67E-01","module":"A1A3","scenario":null}]},{"parameter":"PENRT","unit":"MJ","values":[{"value":"8,25E+02","module":"A1","scenario":null},{"value":"1,80E+02","module":"A2","scenario":null},{"value":"3,90E+01","module":"A3","scenario":null},{"value":"1,62E+02","module":"A4","scenario":null},{"value":"1,31E+02","module":"C1","scenario":null},{"value":"4,90E+02","module":"C2","scenario":null},{"value":"3,56E+01","module":"C3","scenario":null},{"value":"9,95E+01","module":"C4","scenario":null},{"value":"-6,60E+01","module":"D","scenario":null},{"value":"1,04E+03","module":"A1A3","scenario":null}]},{"parameter":"SM","unit":"kg","values":[{"value":"1,96E+01","module":"A1","scenario":null},{"value":"0,00E+00","module":"A2","scenario":null},{"value":"1,42E-02","module":"A3","scenario":null},{"value":"0,00E+00","module":"A4","scenario":null},{"value":"6,42E-02","module":"C1","scenario":null},{"value":"0,00E+00","module":"C2","scenario":null},{"value":"3,06E-02","module":"C3","scenario":null},{"value":"2,62E-02","module":"C4","scenario":null},{"value":"-1,26E-01","module":"D","scenario":null},{"value":"1,96E+01","module":"A1A3","scenario":null}]},{"parameter":"RSF","unit":"MJ","values":[{"value":"2,50E+01","module":"A1","scenario":null},{"value":"6,63E-02","module":"A2","scenario":null},{"value":"4,75E-02","module":"A3","scenario":null},{"value":"8,27E-02","module":"A4","scenario":null},{"value":"1,74E-02","module":"C1","scenario":null},{"value":"2,51E-01","module":"C2","scenario":null},{"value":"3,71E-01","module":"C3","scenario":null},{"value":"3,16E-02","module":"C4","scenario":null},{"value":"-3,00E-01","module":"D","scenario":null},{"value":"2,51E+01","module":"A1A3","scenario":null}]},{"parameter":"NRSF","unit":"MJ","values":[{"value":"2,86E+02","module":"A1","scenario":null},{"value":"2,56E-01","module":"A2","scenario":null},{"value":"1,67E-01","module":"A3","scenario":null},{"value":"2,96E-01","module":"A4","scenario":null},{"value":"-2,61E-01","module":"C1","scenario":null},{"value":"8,98E-01","module":"C2","scenario":null},{"value":"-2,30E-02","module":"C3","scenario":null},{"value":"9,10E-02","module":"C4","scenario":null},{"value":"-3,08E-01","module":"D","scenario":null},{"value":"2,87E+02","module":"A1A3","scenario":null}]},{"parameter":"FW","unit":"m3","values":[{"value":"3,85E+00","module":"A1","scenario":null},{"value":"1,61E-02","module":"A2","scenario":null},{"value":"4,37E-01","module":"A3","scenario":null},{"value":"1,73E-02","module":"A4","scenario":null},{"value":"6,73E-03","module":"C1","scenario":null},{"value":"5,24E-02","module":"C2","scenario":null},{"value":"6,10E-02","module":"C3","scenario":null},{"value":"1,19E-01","module":"C4","scenario":null},{"value":"-2,30E+00","module":"D","scenario":null},{"value":"4,30E+00","module":"A1A3","scenario":null}]}],"end_of_life_waste":[{"parameter":"HWD","unit":"kg","values":[{"value":"5,74E-02","module":"A1","scenario":null},{"value":"8,68E-03","module":"A2","scenario":null},{"value":"2,93E-01","module":"A3","scenario":null},{"value":"8,33E-03","module":"A4","scenario":null},{"value":"3,85E-03","module":"C1","scenario":null},{"value":"2,53E-02","module":"C2","scenario":null},{"value":"3,56E-03","module":"C3","scenario":null},{"value":"3,01E-03","module":"C4","scenario":null},{"value":"-1,51E-02","module":"D","scenario":null},{"value":"3,59E-01","module":"A1A3","scenario":null}]},{"parameter":"NHWD","unit":"kg","values":[{"value":"2,45E+00","module":"A1","scenario":null},{"value":"1,12E+01","module":"A2","scenario":null},{"value":"6,13E-01","module":"A3","scenario":null},{"value":"7,86E+00","module":"A4","scenario":null},{"value":"1,55E-01","module":"C1","scenario":null},{"value":"2,38E+01","module":"C2","scenario":null},{"value":"1,12E-01","module":"C3","scenario":null},{"value":"7,20E+02","module":"C4","scenario":null},{"value":"-4,57E-01","module":"D","scenario":null},{"value":"1,43E+01","module":"A1A3","scenario":null}]},{"parameter":"RWD","unit":"kg","values":[{"value":"2,74E-03","module":"A1","scenario":null},{"value":"1,24E-03","module":"A2","scenario":null},{"value":"2,76E-04","module":"A3","scenario":null},{"value":"1,10E-03","module":"A4","scenario":null},{"value":"9,08E-04","module":"C1","scenario":null},{"value":"3,34E-03","module":"C2","scenario":null},{"value":"3,77E-04","module":"C3","scenario":null},{"value":"6,77E-04","module":"C4","scenario":null},{"value":"-4,96E-04","module":"D","scenario":null},{"value":"4,26E-03","module":"A1A3","scenario":null}]}],"end_of_life_flow":[{"parameter":"CRU","unit":"kg","values":[{"value":"0,00E+00","module":"A1","scenario":null},{"value":"0,00E+00","module":"A2","scenario":null},{"value":"0,00E+00","module":"A3","scenario":null},{"value":"0,00E+00","module":"A4","scenario":null},{"value":"0,00E+00","module":"C1","scenario":null},{"value":"0,00E+00","module":"C2","scenario":null},{"value":"0,00E+00","module":"C3","scenario":null},{"value":"0,00E+00","module":"C4","scenario":null},{"value":"0,00E+00","module":"D","scenario":null},{"value":"0,00E+00","module":"A1A3","scenario":null}]},{"parameter":"MFR","unit":"kg","values":[{"value":"1,95E-02","module":"A1","scenario":null},{"value":"0,00E+00","module":"A2","scenario":null},{"value":"1,53E-02","module":"A3","scenario":null},{"value":"0,00E+00","module":"A4","scenario":null},{"value":"6,31E-02","module":"C1","scenario":null},{"value":"0,00E+00","module":"C2","scenario":null},{"value":"1,62E+03","module":"C3","scenario":null},{"value":"2,43E-02","module":"C4","scenario":null},{"value":"-2,96E-03","module":"D","scenario":null},{"value":"3,48E-02","module":"A1A3","scenario":null}]},{"parameter":"MER","unit":"kg","values":[{"value":"7,29E-03","module":"A1","scenario":null},{"value":"0,00E+00","module":"A2","scenario":null},{"value":"8,11E-06","module":"A3","scenario":null},{"value":"0,00E+00","module":"A4","scenario":null},{"value":"1,96E-04","module":"C1","scenario":null},{"value":"0,00E+00","module":"C2","scenario":null},{"value":"3,72E-03","module":"C3","scenario":null},{"value":"3,15E-04","module":"C4","scenario":null},{"value":"-1,11E-01","module":"D","scenario":null},{"value":"7,29E-03","module":"A1A3","scenario":null}]},{"parameter":"EEE","unit":"MJ","values":[{"value":"1,03E-02","module":"A1","scenario":null},{"value":"0,00E+00","module":"A2","scenario":null},{"value":"7,79E-01","module":"A3","scenario":null},{"value":"0,00E+00","module":"A4","scenario":null},{"value":"6,71E-04","module":"C1","scenario":null},{"value":"0,00E+00","module":"C2","scenario":null},{"value":"6,38E-03","module":"C3","scenario":null},{"value":"2,30E-03","module":"C4","scenario":null},{"value":"-2,67E-02","module":"D","scenario":null},{"value":"7,89E-01","module":"A1A3","scenario":null}]},{"parameter":"EET","unit":"MJ","values":[{"value":"1,56E-01","module":"A1","scenario":null},{"value":"0,00E+00","module":"A2","scenario":null},{"value":"1,18E+01","module":"A3","scenario":null},{"value":"0,00E+00","module":"A4","scenario":null},{"value":"1,01E-02","module":"C1","scenario":null},{"value":"0,00E+00","module":"C2","scenario":null},{"value":"9,65E-02","module":"C3","scenario":null},{"value":"3,48E-02","module":"C4","scenario":null},{"value":"-4,05E-01","module":"D","scenario":null},{"value":"1,19E+01","module":"A1A3","scenario":null}]}]}