{
    "product_name": "Stranda ventilasjonsrister St\u00e5l",
    "epd_id": "NEPD-7622-7012",
    "declared_unit": {
        "unit": "kg",
        "amount": 1.0
    },
    "compliance": [
        "EN 15804+A2",
        "ISO 14025",
        "ISO 21930"
    ],
    "producer_name": "Stranda Ventilasjon AS",
    "environmental_impact": [
        {
            "parameter": "GWP-total",
            "values": [
                {
                    "value": "3,53E+00",
                    "module": "A1-A3",
                    "scenario": null
                },
                {
                    "value": "2,61E-02",
                    "module": "A4",
                    "scenario": null
                },
                {
                    "value": "8,06E-02",
                    "module": "A5",
                    "scenario": null
                },
                {
                    "value": "1,32E-03",
                    "module": "C1",
                    "scenario": null
                },
                {
                    "value": "7,41E-03",
                    "module": "C2",
                    "scenario": null
                },
                {
                    "value": "0,00E+00",
                    "module": "C3",
                    "scenario": null
                },
                {
                    "value": "4,29E-04",
                    "module": "C4",
                    "scenario": null
                },
                {
                    "value": "-9,91E-01",
                    "module": "D",
                    "scenario": null
                }
            ]
        },
        {
            "parameter": "GWP-fossil",
            "values": [
                {
                    "value": "3,59E+00",
                    "module": "A1-A3",
                    "scenario": null
                },
                {
                    "value": "2,61E-02",
                    "module": "A4",
                    "scenario": null
                },
                {
                    "value": "7,59E-03",
                    "module": "A5",
                    "scenario": null
                },
                {
                    "value": "1,32E-03",
                    "module": "C1",
                    "scenario": null
                },
                {
                    "value": "7,40E-03",
                    "module": "C2",
                    "scenario": null
                },
                {
                    "value": "0,00E+00",
                    "module": "C3",
                    "scenario": null
                },
                {
                    "value": "4,28E-04",
                    "module": "C4",
                    "scenario": null
                },
                {
                    "value": "-9,90E-01",
                    "module": "D",
                    "scenario": null
                }
            ]
        },
        {
            "parameter": "GWP-biogenic",
            "values": [
                {
                    "value": "-6,61E-02",
                    "module": "A1-A3",
                    "scenario": null
                },
                {
                    "value": "1,12E-05",
                    "module": "A4",
                    "scenario": null
                },
                {
                    "value": "7,30E-02",
                    "module": "A5",
                    "scenario": null
                },
                {
                    "value": "2,47E-07",
                    "module": "C1",
                    "scenario": null
                },
                {
                    "value": "3,17E-06",
                    "module": "C2",
                    "scenario": null
                },
                {
                    "value": "0,00E+00",
                    "module": "C3",
                    "scenario": null
                },
                {
                    "value": "3,64E-07",
                    "module": "C4",
                    "scenario": null
                },
                {
                    "value": "-5,46E-04",
                    "module": "D",
                    "scenario": null
                }
            ]
        },
        {
            "parameter": "GWP-luluc",
            "values": [
                {
                    "value": "2,40E-03",
                    "module": "A1-A3",
                    "scenario": null
                },
                {
                    "value": "7,96E-06",
                    "module": "A4",
                    "scenario": null
                },
                {
                    "value": "7,59E-07",
                    "module": "A5",
                    "scenario": null
                },
                {
                    "value": "1,04E-07",
                    "module": "C1",
                    "scenario": null
                },
                {
                    "value": "2,26E-06",
                    "module": "C2",
                    "scenario": null
                },
                {
                    "value": "0,00E+00",
                    "module": "C3",
                    "scenario": null
                },
                {
                    "value": "8,40E-08",
                    "module": "C4",
                    "scenario": null
                },
                {
                    "value": "-4,44E-04",
                    "module": "D",
                    "scenario": null
                }
            ]
        },
        {
            "parameter": "ODP",
            "values": [
                {
                    "value": "2,78E-07",
                    "module": "A1-A3",
                    "scenario": null
                },
                {
                    "value": "6,30E-09",
                    "module": "A4",
                    "scenario": null
                },
                {
                    "value": "5,61E-10",
                    "module": "A5",
                    "scenario": null
                },
                {
                    "value": "2,85E-10",
                    "module": "C1",
                    "scenario": null
                },
                {
                    "value": "1,78E-09",
                    "module": "C2",
                    "scenario": null
                },
                {
                    "value": "0,00E+00",
                    "module": "C3",
                    "scenario": null
                },
                {
                    "value": "2,08E-10",
                    "module": "C4",
                    "scenario": null
                },
                {
                    "value": "-3,14E-08",
                    "module": "D",
                    "scenario": null
                }
            ]
        },
        {
            "parameter": "AP",
            "values": [
                {
                    "value": "4,32E-02",
                    "module": "A1-A3",
                    "scenario": null
                },
                {
                    "value": "8,41E-05",
                    "module": "A4",
                    "scenario": null
                },
                {
                    "value": "1,18E-05",
                    "module": "A5",
                    "scenario": null
                },
                {
                    "value": "1,38E-05",
                    "module": "C1",
                    "scenario": null
                },
                {
                    "value": "2,38E-05",
                    "module": "C2",
                    "scenario": null
                },
                {
                    "value": "0,00E+00",
                    "module": "C3",
                    "scenario": null
                },
                {
                    "value": "4,18E-06",
                    "module": "C4",
                    "scenario": null
                },
                {
                    "value": "-4,92E-03",
                    "module": "D",
                    "scenario": null
                }
            ]
        },
        {
            "parameter": "POCP",
            "values": [
                {
                    "value": "1,68E-02",
                    "module": "A1-A3",
                    "scenario": null
                },
                {
                    "value": "8,07E-05",
                    "module": "A4",
                    "scenario": null
                },
                {
                    "value": "1,34E-05",
                    "module": "A5",
                    "scenario": null
                },
                {
                    "value": "1,84E-05",
                    "module": "C1",
                    "scenario": null
                },
                {
                    "value": "2,29E-05",
                    "module": "C2",
                    "scenario": null
                },
                {
                    "value": "0,00E+00",
                    "module": "C3",
                    "scenario": null
                },
                {
                    "value": "4,94E-06",
                    "module": "C4",
                    "scenario": null
                },
                {
                    "value": "-4,96E-03",
                    "module": "D",
                    "scenario": null
                }
            ]
        },
        {
            "parameter": "ADPE",
            "values": [
                {
                    "value": "3,93E-03",
                    "module": "A1-A3",
                    "scenario": null
                },
                {
                    "value": "4,66E-07",
                    "module": "A4",
                    "scenario": null
                },
                {
                    "value": "5,36E-08",
                    "module": "A5",
                    "scenario": null
                },
                {
                    "value": "2,02E-09",
                    "module": "C1",
                    "scenario": null
                },
                {
                    "value": "1,32E-07",
                    "module": "C2",
                    "scenario": null
                },
                {
                    "value": "0,00E+00",
                    "module": "C3",
                    "scenario": null
                },
                {
                    "value": "3,79E-09",
                    "module": "C4",
                    "scenario": null
                },
                {
                    "value": "-1,71E-05",
                    "module": "D",
                    "scenario": null
                }
            ]
        },
        {
            "parameter": "ADPF",
            "values": [
                {
                    "value": "4,56E+01",
                    "module": "A1-A3",
                    "scenario": null
                },
                {
                    "value": "4,24E-01",
                    "module": "A4",
                    "scenario": null
                },
                {
                    "value": "3,81E-02",
                    "module": "A5",
                    "scenario": null
                },
                {
                    "value": "1,81E-02",
                    "module": "C1",
                    "scenario": null
                },
                {
                    "value": "1,20E-01",
                    "module": "C2",
                    "scenario": null
                },
                {
                    "value": "0,00E+00",
                    "module": "C3",
                    "scenario": null
                },
                {
                    "value": "1,38E-02",
                    "module": "C4",
                    "scenario": null
                },
                {
                    "value": "-8,34E+00",
                    "module": "D",
                    "scenario": null
                }
            ]
        },
        {
            "parameter": "WDP",
            "values": [
                {
                    "value": "8,45E+01",
                    "module": "A1-A3",
                    "scenario": null
                },
                {
                    "value": "3,25E-01",
                    "module": "A4",
                    "scenario": null
                },
                {
                    "value": "1,13E-01",
                    "module": "A5",
                    "scenario": null
                },
                {
                    "value": "3,86E-03",
                    "module": "C1",
                    "scenario": null
                },
                {
                    "value": "9,22E-02",
                    "module": "C2",
                    "scenario": null
                },
                {
                    "value": "0,00E+00",
                    "module": "C3",
                    "scenario": null
                },
                {
                    "value": "2,91E-02",
                    "module": "C4",
                    "scenario": null
                },
                {
                    "value": "5,13E+01",
                    "module": "D",
                    "scenario": null
                }
            ]
        },
        {
            "parameter": "EP-freshwater",
            "values": [
                {
                    "value": "1,96E-04",
                    "module": "A1-A3",
                    "scenario": null
                },
                {
                    "value": "2,08E-07",
                    "module": "A4",
                    "scenario": null
                },
                {
                    "value": "1,99E-08",
                    "module": "A5",
                    "scenario": null
                },
                {
                    "value": "4,80E-09",
                    "module": "C1",
                    "scenario": null
                },
                {
                    "value": "5,89E-08",
                    "module": "C2",
                    "scenario": null
                },
                {
                    "value": "0,00E+00",
                    "module": "C3",
                    "scenario": null
                },
                {
                    "value": "3,20E-09",
                    "module": "C4",
                    "scenario": null
                },
                {
                    "value": "-6,09E-05",
                    "module": "D",
                    "scenario": null
                }
            ]
        },
        {
            "parameter": "EP-marine",
            "values": [
                {
                    "value": "4,55E-03",
                    "module": "A1-A3",
                    "scenario": null
                },
                {
                    "value": "1,84E-05",
                    "module": "A4",
                    "scenario": null
                },
                {
                    "value": "8,86E-06",
                    "module": "A5",
                    "scenario": null
                },
                {
                    "value": "6,09E-06",
                    "module": "C1",
                    "scenario": null
                },
                {
                    "value": "5,22E-06",
                    "module": "C2",
                    "scenario": null
                },
                {
                    "value": "0,00E+00",
                    "module": "C3",
                    "scenario": null
                },
                {
                    "value": "1,57E-06",
                    "module": "C4",
                    "scenario": null
                },
                {
                    "value": "-1,02E-03",
                    "module": "D",
                    "scenario": null
                }
            ]
        },
        {
            "parameter": "EP-terrestrial",
            "values": [
                {
                    "value": "1,51E-01",
                    "module": "A1-A3",
                    "scenario": null
                },
                {
                    "value": "2,05E-04",
                    "module": "A4",
                    "scenario": null
                },
                {
                    "value": "4,22E-05",
                    "module": "A5",
                    "scenario": null
                },
                {
                    "value": "6,68E-05",
                    "module": "C1",
                    "scenario": null
                },
                {
                    "value": "5,82E-05",
                    "module": "C2",
                    "scenario": null
                },
                {
                    "value": "0,00E+00",
                    "module": "C3",
                    "scenario": null
                },
                {
                    "value": "1,73E-05",
                    "module": "C4",
                    "scenario": null
                },
                {
                    "value": "-1,04E-02",
                    "module": "D",
                    "scenario": null
                }
            ]
        }
    ],
    "additional_environmental_impact": [
        {
            "parameter": "PM",
            "values": [
                {
                    "value": "4,53E-07",
                    "module": "A1-A3",
                    "scenario": null
                },
                {
                    "value": "2,40E-09",
                    "module": "A4",
                    "scenario": null
                },
                {
                    "value": "2,02E-10",
                    "module": "A5",
                    "scenario": null
                },
                {
                    "value": "3,65E-10",
                    "module": "C1",
                    "scenario": null
                },
                {
                    "value": "6,80E-10",
                    "module": "C2",
                    "scenario": null
                },
                {
                    "value": "0,00E+00",
                    "module": "C3",
                    "scenario": null
                },
                {
                    "value": "8,90E-11",
                    "module": "C4",
                    "scenario": null
                },
                {
                    "value": "-8,22E-08",
                    "module": "D",
                    "scenario": null
                }
            ]
        },
        {
            "parameter": "ETP-fw",
            "values": [
                {
                    "value": "1,47E+02",
                    "module": "A1-A3",
                    "scenario": null
                },
                {
                    "value": "3,10E-01",
                    "module": "A4",
                    "scenario": null
                },
                {
                    "value": "4,01E-02",
                    "module": "A5",
                    "scenario": null
                },
                {
                    "value": "9,92E-03",
                    "module": "C1",
                    "scenario": null
                },
                {
                    "value": "8,79E-02",
                    "module": "C2",
                    "scenario": null
                },
                {
                    "value": "0,00E+00",
                    "module": "C3",
                    "scenario": null
                },
                {
                    "value": "6,83E-03",
                    "module": "C4",
                    "scenario": null
                },
                {
                    "value": "-5,52E+01",
                    "module": "D",
                    "scenario": null
                }
            ]
        },
        {
            "parameter": "HTP-c",
            "values": [
                {
                    "value": "2,16E-08",
                    "module": "A1-A3",
                    "scenario": null
                },
                {
                    "value": "0,00E+00",
                    "module": "A4",
                    "scenario": null
                },
                {
                    "value": "1,00E-12",
                    "module": "A5",
                    "scenario": null
                },
                {
                    "value": "0,00E+00",
                    "module": "C1",
                    "scenario": null
                },
                {
                    "value": "0,00E+00",
                    "module": "C2",
                    "scenario": null
                },
                {
                    "value": "0,00E+00",
                    "module": "C3",
                    "scenario": null
                },
                {
                    "value": "0,00E+00",
                    "module": "C4",
                    "scenario": null
                },
                {
                    "value": "-4,76E-09",
                    "module": "D",
                    "scenario": null
                }
            ]
        },
        {
            "parameter": "HTP-nc",
            "values": [
                {
                    "value": "1,22E-07",
                    "module": "A1-A3",
                    "scenario": null
                },
                {
                    "value": "3,00E-10",
                    "module": "A4",
                    "scenario": null
                },
                {
                    "value": "4,20E-11",
                    "module": "A5",
                    "scenario": null
                },
                {
                    "value": "9,00E-12",
                    "module": "C1",
                    "scenario": null
                },
                {
                    "value": "8,50E-11",
                    "module": "C2",
                    "scenario": null
                },
                {
                    "value": "0,00E+00",
                    "module": "C3",
                    "scenario": null
                },
                {
                    "value": "4,00E-12",
                    "module": "C4",
                    "scenario": null
                },
                {
                    "value": "1,04E-07",
                    "module": "D",
                    "scenario": null
                }
            ]
        },
        {
            "parameter": "SQP",
            "values": [
                {
                    "value": "2,54E+01",
                    "module": "A1-A3",
                    "scenario": null
                },
                {
                    "value": "4,87E-01",
                    "module": "A4",
                    "scenario": null
                },
                {
                    "value": "5,61E-02",
                    "module": "A5",
                    "scenario": null
                },
                {
                    "value": "2,30E-03",
                    "module": "C1",
                    "scenario": null
                },
                {
                    "value": "1,38E-01",
                    "module": "C2",
                    "scenario": null
                },
                {
                    "value": "0,00E+00",
                    "module": "C3",
                    "scenario": null
                },
                {
                    "value": "5,04E-02",
                    "module": "C4",
                    "scenario": null
                },
                {
                    "value": "-6,23E-01",
                    "module": "D",
                    "scenario": null
                }
            ]
        },
        {
            "parameter": "IRP",
            "values": [
                {
                    "value": "1,25E-01",
                    "module": "A1-A3",
                    "scenario": null
                },
                {
                    "value": "1,85E-03",
                    "module": "A4",
                    "scenario": null
                },
                {
                    "value": "1,70E-04",
                    "module": "A5",
                    "scenario": null
                },
                {
                    "value": "7,78E-05",
                    "module": "C1",
                    "scenario": null
                },
                {
                    "value": "5,26E-04",
                    "module": "C2",
                    "scenario": null
                },
                {
                    "value": "0,00E+00",
                    "module": "C3",
                    "scenario": null
                },
                {
                    "value": "6,00E-05",
                    "module": "C4",
                    "scenario": null
                },
                {
                    "value": "3,56E-03",
                    "module": "D",
                    "scenario": null
                }
            ]
        }
    ],
    "resource_use": [
        {
            "parameter": "PERE",
            "values": [
                {
                    "value": "4,87E+00",
                    "module": "A1-A3",
                    "scenario": null
                },
                {
                    "value": "5,34E-03",
                    "module": "A4",
                    "scenario": null
                },
                {
                    "value": "8,78E-04",
                    "module": "A5",
                    "scenario": null
                },
                {
                    "value": "9,82E-05",
                    "module": "C1",
                    "scenario": null
                },
                {
                    "value": "1,51E-03",
                    "module": "C2",
                    "scenario": null
                },
                {
                    "value": "0,00E+00",
                    "module": "C3",
                    "scenario": null
                },
                {
                    "value": "2,13E-04",
                    "module": "C4",
                    "scenario": null
                },
                {
                    "value": "-6,76E-01",
                    "module": "D",
                    "scenario": null
                }
            ]
        },
        {
            "parameter": "PERM",
            "values": [
                {
                    "value": "6,85E-01",
                    "module": "A1-A3",
                    "scenario": null
                },
                {
                    "value": "0,00E+00",
                    "module": "A4",
                    "scenario": null
                },
                {
                    "value": "-6,85E-01",
                    "module": "A5",
                    "scenario": null
                },
                {
                    "value": "0,00E+00",
                    "module": "C1",
                    "scenario": null
                },
                {
                    "value": "0,00E+00",
                    "module": "C2",
                    "scenario": null
                },
                {
                    "value": "0,00E+00",
                    "module": "C3",
                    "scenario": null
                },
                {
                    "value": "0,00E+00",
                    "module": "C4",
                    "scenario": null
                },
                {
                    "value": "0,00E+00",
                    "module": "D",
                    "scenario": null
                }
            ]
        },
        {
            "parameter": "PERT",
            "values": [
                {
                    "value": "5,55E+00",
                    "module": "A1-A3",
                    "scenario": null
                },
                {
                    "value": "5,34E-03",
                    "module": "A4",
                    "scenario": null
                },
                {
                    "value": "-6,84E-01",
                    "module": "A5",
                    "scenario": null
                },
                {
                    "value": "9,82E-05",
                    "module": "C1",
                    "scenario": null
                },
                {
                    "value": "1,51E-03",
                    "module": "C2",
                    "scenario": null
                },
                {
                    "value": "0,00E+00",
                    "module": "C3",
                    "scenario": null
                },
                {
                    "value": "2,13E-04",
                    "module": "C4",
                    "scenario": null
                },
                {
                    "value": "-6,76E-01",
                    "module": "D",
                    "scenario": null
                }
            ]
        },
        {
            "parameter": "PENRE",
            "values": [
                {
                    "value": "4,21E+01",
                    "module": "A1-A3",
                    "scenario": null
                },
                {
                    "value": "4,24E-01",
                    "module": "A4",
                    "scenario": null
                },
                {
                    "value": "3,81E-02",
                    "module": "A5",
                    "scenario": null
                },
                {
                    "value": "1,81E-02",
                    "module": "C1",
                    "scenario": null
                },
                {
                    "value": "1,20E-01",
                    "module": "C2",
                    "scenario": null
                },
                {
                    "value": "0,00E+00",
                    "module": "C3",
                    "scenario": null
                },
                {
                    "value": "1,38E-02",
                    "module": "C4",
                    "scenario": null
                },
                {
                    "value": "-8,33E+00",
                    "module": "D",
                    "scenario": null
                }
            ]
        },
        {
            "parameter": "PENRM",
            "values": [
                {
                    "value": "3,69E+00",
                    "module": "A1-A3",
                    "scenario": null
                },
                {
                    "value": "0,00E+00",
                    "module": "A4",
                    "scenario": null
                },
                {
                    "value": "-3,69E+00",
                    "module": "A5",
                    "scenario": null
                },
                {
                    "value": "0,00E+00",
                    "module": "C1",
                    "scenario": null
                },
                {
                    "value": "0,00E+00",
                    "module": "C2",
                    "scenario": null
                },
                {
                    "value": "0,00E+00",
                    "module": "C3",
                    "scenario": null
                },
                {
                    "value": "0,00E+00",
                    "module": "C4",
                    "scenario": null
                },
                {
                    "value": "0,00E+00",
                    "module": "D",
                    "scenario": null
                }
            ]
        },
        {
            "parameter": "PENRT",
            "values": [
                {
                    "value": "4,58E+01",
                    "module": "A1-A3",
                    "scenario": null
                },
                {
                    "value": "4,24E-01",
                    "module": "A4",
                    "scenario": null
                },
                {
                    "value": "-3,66E+00",
                    "module": "A5",
                    "scenario": null
                },
                {
                    "value": "1,81E-02",
                    "module": "C1",
                    "scenario": null
                },
                {
                    "value": "1,20E-01",
                    "module": "C2",
                    "scenario": null
                },
                {
                    "value": "0,00E+00",
                    "module": "C3",
                    "scenario": null
                },
                {
                    "value": "1,38E-02",
                    "module": "C4",
                    "scenario": null
                },
                {
                    "value": "-8,33E+00",
                    "module": "D",
                    "scenario": null
                }
            ]
        },
        {
            "parameter": "SM",
            "values": [
                {
                    "value": "0,00E+00",
                    "module": "A1-A3",
                    "scenario": null
                },
                {
                    "value": "0,00E+00",
                    "module": "A4",
                    "scenario": null
                },
                {
                    "value": "0,00E+00",
                    "module": "A5",
                    "scenario": null
                },
                {
                    "value": "8,91E-06",
                    "module": "C1",
                    "scenario": null
                },
                {
                    "value": "0,00E+00",
                    "module": "C2",
                    "scenario": null
                },
                {
                    "value": "0,00E+00",
                    "module": "C3",
                    "scenario": null
                },
                {
                    "value": "0,00E+00",
                    "module": "C4",
                    "scenario": null
                },
                {
                    "value": "0,00E+00",
                    "module": "D",
                    "scenario": null
                }
            ]
        },
        {
            "parameter": "RSF",
            "values": [
                {
                    "value": "3,61E-02",
                    "module": "A1-A3",
                    "scenario": null
                },
                {
                    "value": "1,87E-04",
                    "module": "A4",
                    "scenario": null
                },
                {
                    "value": "2,41E-05",
                    "module": "A5",
                    "scenario": null
                },
                {
                    "value": "2,41E-06",
                    "module": "C1",
                    "scenario": null
                },
                {
                    "value": "5,29E-05",
                    "module": "C2",
                    "scenario": null
                },
                {
                    "value": "0,00E+00",
                    "module": "C3",
                    "scenario": null
                },
                {
                    "value": "4,39E-06",
                    "module": "C4",
                    "scenario": null
                },
                {
                    "value": "3,58E-02",
                    "module": "D",
                    "scenario": null
                }
            ]
        },
        {
            "parameter": "NRSF",
            "values": [
                {
                    "value": "3,86E-02",
                    "module": "A1-A3",
                    "scenario": null
                },
                {
                    "value": "6,26E-04",
                    "module": "A4",
                    "scenario": null
                },
                {
                    "value": "7,12E-05",
                    "module": "A5",
                    "scenario": null
                },
                {
                    "value": "3,55E-05",
                    "module": "C1",
                    "scenario": null
                },
                {
                    "value": "1,77E-04",
                    "module": "C2",
                    "scenario": null
                },
                {
                    "value": "0,00E+00",
                    "module": "C3",
                    "scenario": null
                },
                {
                    "value": "1,26E-05",
                    "module": "C4",
                    "scenario": null
                },
                {
                    "value": "1,04E+00",
                    "module": "D",
                    "scenario": null
                }
            ]
        },
        {
            "parameter": "FW",
            "values": [
                {
                    "value": "2,78E-02",
                    "module": "A1-A3",
                    "scenario": null
                },
                {
                    "value": "4,83E-05",
                    "module": "A4",
                    "scenario": null
                },
                {
                    "value": "1,96E-05",
                    "module": "A5",
                    "scenario": null
                },
                {
                    "value": "9,34E-07",
                    "module": "C1",
                    "scenario": null
                },
                {
                    "value": "1,37E-05",
                    "module": "C2",
                    "scenario": null
                },
                {
                    "value": "0,00E+00",
                    "module": "C3",
                    "scenario": null
                },
                {
                    "value": "1,65E-05",
                    "module": "C4",
                    "scenario": null
                },
                {
                    "value": "-2,08E-03",
                    "module": "D",
                    "scenario": null
                }
            ]
        }
    ],
    "end_of_life_waste": [
        {
            "parameter": "HWD",
            "values": [
                {
                    "value": "1,47E-02",
                    "module": "A1-A3",
                    "scenario": null
                },
                {
                    "value": "2,32E-05",
                    "module": "A4",
                    "scenario": null
                },
                {
                    "value": "0,00E+00",
                    "module": "A5",
                    "scenario": null
                },
                {
                    "value": "5,34E-07",
                    "module": "C1",
                    "scenario": null
                },
                {
                    "value": "6,58E-06",
                    "module": "C2",
                    "scenario": null
                },
                {
                    "value": "0,00E+00",
                    "module": "C3",
                    "scenario": null
                },
                {
                    "value": "0,00E+00",
                    "module": "C4",
                    "scenario": null
                },
                {
                    "value": "-5,15E-03",
                    "module": "D",
                    "scenario": null
                }
            ]
        },
        {
            "parameter": "NHWD",
            "values": [
                {
                    "value": "1,51E+00",
                    "module": "A1-A3",
                    "scenario": null
                },
                {
                    "value": "3,69E-02",
                    "module": "A4",
                    "scenario": null
                },
                {
                    "value": "1,30E-01",
                    "module": "A5",
                    "scenario": null
                },
                {
                    "value": "2,15E-05",
                    "module": "C1",
                    "scenario": null
                },
                {
                    "value": "1,05E-02",
                    "module": "C2",
                    "scenario": null
                },
                {
                    "value": "0,00E+00",
                    "module": "C3",
                    "scenario": null
                },
                {
                    "value": "1,00E-01",
                    "module": "C4",
                    "scenario": null
                },
                {
                    "value": "-4,05E-01",
                    "module": "D",
                    "scenario": null
                }
            ]
        },
        {
            "parameter": "RWD",
            "values": [
                {
                    "value": "1,35E-04",
                    "module": "A1-A3",
                    "scenario": null
                },
                {
                    "value": "2,90E-06",
                    "module": "A4",
                    "scenario": null
                },
                {
                    "value": "0,00E+00",
                    "module": "A5",
                    "scenario": null
                },
                {
                    "value": "1,26E-07",
                    "module": "C1",
                    "scenario": null
                },
                {
                    "value": "8,21E-07",
                    "module": "C2",
                    "scenario": null
                },
                {
                    "value": "0,00E+00",
                    "module": "C3",
                    "scenario": null
                },
                {
                    "value": "0,00E+00",
                    "module": "C4",
                    "scenario": null
                },
                {
                    "value": "2,73E-06",
                    "module": "D",
                    "scenario": null
                }
            ]
        }
    ],
    "end_of_life_flow": [
        {
            "parameter": "CRU",
            "values": [
                {
                    "value": "0,00E+00",
                    "module": "A1-A3",
                    "scenario": null
                },
                {
                    "value": "0,00E+00",
                    "module": "A4",
                    "scenario": null
                },
                {
                    "value": "0,00E+00",
                    "module": "A5",
                    "scenario": null
                },
                {
                    "value": "0,00E+00",
                    "module": "C1",
                    "scenario": null
                },
                {
                    "value": "0,00E+00",
                    "module": "C2",
                    "scenario": null
                },
                {
                    "value": "0,00E+00",
                    "module": "C3",
                    "scenario": null
                },
                {
                    "value": "0,00E+00",
                    "module": "C4",
                    "scenario": null
                },
                {
                    "value": "0,00E+00",
                    "module": "D",
                    "scenario": null
                }
            ]
        },
        {
            "parameter": "MFR",
            "values": [
                {
                    "value": "2,10E-02",
                    "module": "A1-A3",
                    "scenario": null
                },
                {
                    "value": "0,00E+00",
                    "module": "A4",
                    "scenario": null
                },
                {
                    "value": "8,44E-02",
                    "module": "A5",
                    "scenario": null
                },
                {
                    "value": "8,75E-06",
                    "module": "C1",
                    "scenario": null
                },
                {
                    "value": "0,00E+00",
                    "module": "C2",
                    "scenario": null
                },
                {
                    "value": "9,00E-01",
                    "module": "C3",
                    "scenario": null
                },
                {
                    "value": "0,00E+00",
                    "module": "C4",
                    "scenario": null
                },
                {
                    "value": "0,00E+00",
                    "module": "D",
                    "scenario": null
                }
            ]
        },
        {
            "parameter": "MER",
            "values": [
                {
                    "value": "0,00E+00",
                    "module": "A1-A3",
                    "scenario": null
                },
                {
                    "value": "0,00E+00",
                    "module": "A4",
                    "scenario": null
                },
                {
                    "value": "4,41E-06",
                    "module": "A5",
                    "scenario": null
                },
                {
                    "value": "2,71E-08",
                    "module": "C1",
                    "scenario": null
                },
                {
                    "value": "0,00E+00",
                    "module": "C2",
                    "scenario": null
                },
                {
                    "value": "0,00E+00",
                    "module": "C3",
                    "scenario": null
                },
                {
                    "value": "0,00E+00",
                    "module": "C4",
                    "scenario": null
                },
                {
                    "value": "0,00E+00",
                    "module": "D",
                    "scenario": null
                }
            ]
        },
        {
            "parameter": "EEE",
            "values": [
                {
                    "value": "0,00E+00",
                    "module": "A1-A3",
                    "scenario": null
                },
                {
                    "value": "0,00E+00",
                    "module": "A4",
                    "scenario": null
                },
                {
                    "value": "2,47E-03",
                    "module": "A5",
                    "scenario": null
                },
                {
                    "value": "9,30E-08",
                    "module": "C1",
                    "scenario": null
                },
                {
                    "value": "0,00E+00",
                    "module": "C2",
                    "scenario": null
                },
                {
                    "value": "0,00E+00",
                    "module": "C3",
                    "scenario": null
                },
                {
                    "value": "0,00E+00",
                    "module": "C4",
                    "scenario": null
                },
                {
                    "value": "0,00E+00",
                    "module": "D",
                    "scenario": null
                }
            ]
        },
        {
            "parameter": "EET",
            "values": [
                {
                    "value": "0,00E+00",
                    "module": "A1-A3",
                    "scenario": null
                },
                {
                    "value": "0,00E+00",
                    "module": "A4",
                    "scenario": null
                },
                {
                    "value": "3,73E-02",
                    "module": "A5",
                    "scenario": null
                },
                {
                    "value": "1,41E-06",
                    "module": "C1",
                    "scenario": null
                },
                {
                    "value": "0,00E+00",
                    "module": "C2",
                    "scenario": null
                },
                {
                    "value": "0,00E+00",
                    "module": "C3",
                    "scenario": null
                },
                {
                    "value": "0,00E+00",
                    "module": "C4",
                    "scenario": null
                },
                {
                    "value": "0,00E+00",
                    "module": "D",
                    "scenario": null
                }
            ]
        }
    ]
}