{"product_name":"Uni Wall 37","epd_id":"NEPD-8992-8665","declared_unit":{"unit":"m2","amount":1},"compliance":["EN 15804+A2","ISO 14025","ISO 21930"],"producer_name":"Moelven Modus AS","environmental_impact":[{"parameter":"GWP-total","unit":"kg CO2-eq","values":[{"value":"6,36E+00","module":"A1-A3","scenario":null},{"value":"1,08E+00","module":"A4","scenario":null},{"value":"7,83E+00","module":"A5","scenario":null},{"value":"2,92E-02","module":"C1","scenario":null},{"value":"3,07E-01","module":"C2","scenario":null},{"value":"6,27E+00","module":"C3","scenario":null},{"value":"9,28E-02","module":"C4","scenario":null},{"value":"-2,01E-01","module":"D","scenario":null}]},{"parameter":"GWP-fossil","unit":"kg CO2-eq","values":[{"value":"1,74E+01","module":"A1-A3","scenario":null},{"value":"1,08E+00","module":"A4","scenario":null},{"value":"1,43E-02","module":"A5","scenario":null},{"value":"2,92E-02","module":"C1","scenario":null},{"value":"3,07E-01","module":"C2","scenario":null},{"value":"2,70E+00","module":"C3","scenario":null},{"value":"9,27E-02","module":"C4","scenario":null},{"value":"-1,98E-01","module":"D","scenario":null}]},{"parameter":"GWP-biogenic","unit":"kg CO2-eq","values":[{"value":"-1,11E+01","module":"A1-A3","scenario":null},{"value":"4,48E-04","module":"A4","scenario":null},{"value":"7,81E+00","module":"A5","scenario":null},{"value":"5,47E-06","module":"C1","scenario":null},{"value":"1,27E-04","module":"C2","scenario":null},{"value":"3,58E+00","module":"C3","scenario":null},{"value":"1,11E-04","module":"C4","scenario":null},{"value":"-2,50E-04","module":"D","scenario":null}]},{"parameter":"GWP-luluc","unit":"kg CO2-eq","values":[{"value":"4,47E-02","module":"A1-A3","scenario":null},{"value":"3,85E-04","module":"A4","scenario":null},{"value":"2,48E-06","module":"A5","scenario":null},{"value":"2,30E-06","module":"C1","scenario":null},{"value":"1,09E-04","module":"C2","scenario":null},{"value":"2,47E-04","module":"C3","scenario":null},{"value":"2,03E-05","module":"C4","scenario":null},{"value":"-2,97E-03","module":"D","scenario":null}]},{"parameter":"ODP","unit":"kg CFC11-eq","values":[{"value":"1,36E-06","module":"A1-A3","scenario":null},{"value":"2,45E-07","module":"A4","scenario":null},{"value":"1,63E-09","module":"A5","scenario":null},{"value":"6,30E-09","module":"C1","scenario":null},{"value":"6,95E-08","module":"C2","scenario":null},{"value":"1,06E-07","module":"C3","scenario":null},{"value":"2,42E-08","module":"C4","scenario":null},{"value":"-6,18E-03","module":"D","scenario":null}]},{"parameter":"AP","unit":"mol H+-eq","values":[{"value":"9,94E-02","module":"A1-A3","scenario":null},{"value":"3,11E-03","module":"A4","scenario":null},{"value":"6,63E-05","module":"A5","scenario":null},{"value":"3,05E-04","module":"C1","scenario":null},{"value":"8,82E-04","module":"C2","scenario":null},{"value":"1,68E-03","module":"C3","scenario":null},{"value":"2,15E-01","module":"C4","scenario":null},{"value":"-1,59E-03","module":"D","scenario":null}]},{"parameter":"POCP","unit":"kg NMVOC-eq","values":[{"value":"6,83E-02","module":"A1-A3","scenario":null},{"value":"2,64E-03","module":"A4","scenario":null},{"value":"7,79E-05","module":"A5","scenario":null},{"value":"4,06E-04","module":"C1","scenario":null},{"value":"7,48E-04","module":"C2","scenario":null},{"value":"1,29E-03","module":"C3","scenario":null},{"value":"1,40E-02","module":"C4","scenario":null},{"value":"-1,60E-03","module":"D","scenario":null}]},{"parameter":"ADPE","unit":"kg Sb-eq","values":[{"value":"8,77E-04","module":"A1-A3","scenario":null},{"value":"2,99E-05","module":"A4","scenario":null},{"value":"1,62E-07","module":"A5","scenario":null},{"value":"4,47E-08","module":"C1","scenario":null},{"value":"8,48E-06","module":"C2","scenario":null},{"value":"3,42E-06","module":"C3","scenario":null},{"value":"6,10E-07","module":"C4","scenario":null},{"value":"-2,64E-06","module":"D","scenario":null}]},{"parameter":"ADPF","unit":"MJ","values":[{"value":"2,57E+02","module":"A1-A3","scenario":null},{"value":"1,64E+01","module":"A4","scenario":null},{"value":"1,17E-01","module":"A5","scenario":null},{"value":"4,01E-01","module":"C1","scenario":null},{"value":"4,64E+00","module":"C2","scenario":null},{"value":"4,13E+00","module":"C3","scenario":null},{"value":"1,83E+00","module":"C4","scenario":null},{"value":"-2,25E+00","module":"D","scenario":null}]},{"parameter":"WDP","unit":"m3 world-eq. Deprived","values":[{"value":"2,22E+03","module":"A1-A3","scenario":null},{"value":"1,58E+01","module":"A4","scenario":null},{"value":"2,33E-01","module":"A5","scenario":null},{"value":"8,53E-02","module":"C1","scenario":null},{"value":"4,49E+00","module":"C2","scenario":null},{"value":"5,06E+01","module":"C3","scenario":null},{"value":"1,96E+01","module":"C4","scenario":null},{"value":"-1,49E+01","module":"D","scenario":null}]},{"parameter":"EP-freshwater","unit":"kg P-eq","values":[{"value":"8,08E-04","module":"A1-A3","scenario":null},{"value":"8,65E-06","module":"A4","scenario":null},{"value":"1,01E-07","module":"A5","scenario":null},{"value":"1,06E-07","module":"C1","scenario":null},{"value":"2,45E-06","module":"C2","scenario":null},{"value":"2,09E-05","module":"C3","scenario":null},{"value":"1,08E-06","module":"C4","scenario":null},{"value":"-1,36E-05","module":"D","scenario":null}]},{"parameter":"EP-marine","unit":"kg N-eq","values":[{"value":"1,88E-02","module":"A1-A3","scenario":null},{"value":"6,16E-04","module":"A4","scenario":null},{"value":"3,23E-05","module":"A5","scenario":null},{"value":"1,35E-04","module":"C1","scenario":null},{"value":"1,74E-04","module":"C2","scenario":null},{"value":"4,44E-04","module":"C3","scenario":null},{"value":"2,18E-04","module":"C4","scenario":null},{"value":"-4,73E-04","module":"D","scenario":null}]},{"parameter":"EP-terrestrial","unit":"mol N-eq.","values":[{"value":"2,37E-01","module":"A1-A3","scenario":null},{"value":"6,89E-03","module":"A4","scenario":null},{"value":"2,93E-04","module":"A5","scenario":null},{"value":"1,48E-03","module":"C1","scenario":null},{"value":"1,95E-03","module":"C2","scenario":null},{"value":"4,83E-03","module":"C3","scenario":null},{"value":"2,42E-03","module":"C4","scenario":null},{"value":"-5,55E-03","module":"D","scenario":null}]},{"parameter":"GWP-IOBC","unit":"kg CO2-eq","values":[{"value":"1,76E+01","module":"A1-A3","scenario":null},{"value":"1,08E+00","module":"A4","scenario":null},{"value":"1,43E-02","module":"A5","scenario":null},{"value":"2,92E-02","module":"C1","scenario":null},{"value":"3,07E-01","module":"C2","scenario":null},{"value":"1,83E+00","module":"C3","scenario":null},{"value":"9,45E-02","module":"C4","scenario":null},{"value":"-2,47E-01","module":"D","scenario":null}]}],"additional_environmental_impact":[{"parameter":"PM","unit":"Disease incidence","values":[{"value":"9,83E-07","module":"A1-A3","scenario":null},{"value":"6,63E-08","module":"A4","scenario":null},{"value":"8,66E-10","module":"A5","scenario":null},{"value":"8,07E-09","module":"C1","scenario":null},{"value":"1,88E-08","module":"C2","scenario":null},{"value":"9,45E-08","module":"C3","scenario":null},{"value":"1,74E-07","module":"C4","scenario":null},{"value":"-5,79E-08","module":"D","scenario":null}]},{"parameter":"ETP-fw","unit":"CTUe","values":[{"value":"5,06E+02","module":"A1-A3","scenario":null},{"value":"1,21E+01","module":"A4","scenario":null},{"value":"1,26E-01","module":"A5","scenario":null},{"value":"2,19E-01","module":"C1","scenario":null},{"value":"3,44E+00","module":"C2","scenario":null},{"value":"2,13E+01","module":"C3","scenario":null},{"value":"2,21E+00","module":"C4","scenario":null},{"value":"-2,95E+01","module":"D","scenario":null}]},{"parameter":"HTP-c","unit":"CTUh","values":[{"value":"6,83E-08","module":"A1-A3","scenario":null},{"value":"0,00E+00","module":"A4","scenario":null},{"value":"1,10E-11","module":"A5","scenario":null},{"value":"0,00E+00","module":"C1","scenario":null},{"value":"0,00E+00","module":"C2","scenario":null},{"value":"9,44E-10","module":"C3","scenario":null},{"value":"2,78E-10","module":"C4","scenario":null},{"value":"-5,89E-10","module":"D","scenario":null}]},{"parameter":"HTP-nc","unit":"CTUh","values":[{"value":"5,00E-07","module":"A1-A3","scenario":null},{"value":"1,33E-08","module":"A4","scenario":null},{"value":"5,28E-10","module":"A5","scenario":null},{"value":"1,98E-10","module":"C1","scenario":null},{"value":"3,76E-09","module":"C2","scenario":null},{"value":"9,36E-09","module":"C3","scenario":null},{"value":"9,71E-09","module":"C4","scenario":null},{"value":"3,42E-09","module":"D","scenario":null}]},{"parameter":"SQP","unit":"-","values":[{"value":"5,03E+02","module":"A1-A3","scenario":null},{"value":"1,15E+01","module":"A4","scenario":null},{"value":"1,00E-01","module":"A5","scenario":null},{"value":"5,09E-02","module":"C1","scenario":null},{"value":"3,25E+00","module":"C2","scenario":null},{"value":"1,60E+00","module":"C3","scenario":null},{"value":"6,57E+00","module":"C4","scenario":null},{"value":"-8,98E+00","module":"D","scenario":null}]},{"parameter":"IRP","unit":"kBq U235-eq","values":[{"value":"7,83E-01","module":"A1-A3","scenario":null},{"value":"7,16E-02","module":"A4","scenario":null},{"value":"4,56E-04","module":"A5","scenario":null},{"value":"1,72E-03","module":"C1","scenario":null},{"value":"2,03E-02","module":"C2","scenario":null},{"value":"2,32E-02","module":"C3","scenario":null},{"value":"9,10E-03","module":"C4","scenario":null},{"value":"-8,90E-03","module":"D","scenario":null}]}],"resource_use":[{"parameter":"PERE","unit":"MJ","values":[{"value":"1,25E+02","module":"A1-A3","scenario":null},{"value":"2,34E-01","module":"A4","scenario":null},{"value":"2,50E-03","module":"A5","scenario":null},{"value":"2,17E-03","module":"C1","scenario":null},{"value":"6,64E-02","module":"C2","scenario":null},{"value":"8,28E-01","module":"C3","scenario":null},{"value":"1,08E-01","module":"C4","scenario":null},{"value":"-7,58E+00","module":"D","scenario":null}]},{"parameter":"PERM","unit":"","values":[{"value":"9,98E+01","module":"A1-A3","scenario":null},{"value":"0,00E+00","module":"A4","scenario":null},{"value":"-7,15E+01","module":"A5","scenario":null},{"value":"0,00E+00","module":"C1","scenario":null},{"value":"0,00E+00","module":"C2","scenario":null},{"value":"-2,87E+01","module":"C3","scenario":null},{"value":"0,00E+00","module":"C4","scenario":null},{"value":"0,00E+00","module":"D","scenario":null}]},{"parameter":"PERT","unit":"MJ","values":[{"value":"2,24E+02","module":"A1-A3","scenario":null},{"value":"2,34E-01","module":"A4","scenario":null},{"value":"-7,15E+01","module":"A5","scenario":null},{"value":"2,17E-03","module":"C1","scenario":null},{"value":"6,64E-02","module":"C2","scenario":null},{"value":"-2,78E+01","module":"C3","scenario":null},{"value":"1,08E-01","module":"C4","scenario":null},{"value":"-7,58E+00","module":"D","scenario":null}]},{"parameter":"PENRE","unit":"MJ","values":[{"value":"2,47E+02","module":"A1-A3","scenario":null},{"value":"1,64E+01","module":"A4","scenario":null},{"value":"1,17E-01","module":"A5","scenario":null},{"value":"4,01E-01","module":"C1","scenario":null},{"value":"4,64E+00","module":"C2","scenario":null},{"value":"4,21E+00","module":"C3","scenario":null},{"value":"1,83E+00","module":"C4","scenario":null},{"value":"-2,25E+00","module":"D","scenario":null}]},{"parameter":"PENRM","unit":"MJ","values":[{"value":"9,97E+00","module":"A1-A3","scenario":null},{"value":"0,00E+00","module":"A4","scenario":null},{"value":"-3,70E+00","module":"A5","scenario":null},{"value":"0,00E+00","module":"C1","scenario":null},{"value":"0,00E+00","module":"C2","scenario":null},{"value":"-6,28E+00","module":"C3","scenario":null},{"value":"0,00E+00","module":"C4","scenario":null},{"value":"0,00E+00","module":"D","scenario":null}]},{"parameter":"PENRT","unit":"MJ","values":[{"value":"2,57E+02","module":"A1-A3","scenario":null},{"value":"1,64E+01","module":"A4","scenario":null},{"value":"-3,58E+00","module":"A5","scenario":null},{"value":"4,01E-01","module":"C1","scenario":null},{"value":"4,64E+00","module":"C2","scenario":null},{"value":"-2,07E+00","module":"C3","scenario":null},{"value":"1,83E+00","module":"C4","scenario":null},{"value":"-2,25E+00","module":"D","scenario":null}]},{"parameter":"SM","unit":"kg","values":[{"value":"4,18E+00","module":"A1-A3","scenario":null},{"value":"0,00E+00","module":"A4","scenario":null},{"value":"0,00E+00","module":"A5","scenario":null},{"value":"1,97E-04","module":"C1","scenario":null},{"value":"0,00E+00","module":"C2","scenario":null},{"value":"0,00E+00","module":"C3","scenario":null},{"value":"0,00E+00","module":"C4","scenario":null},{"value":"0,00E+00","module":"D","scenario":null}]},{"parameter":"RSF","unit":"MJ","values":[{"value":"6,57E-01","module":"A1-A3","scenario":null},{"value":"8,39E-03","module":"A4","scenario":null},{"value":"7,14E-05","module":"A5","scenario":null},{"value":"5,34E-05","module":"C1","scenario":null},{"value":"2,38E-03","module":"C2","scenario":null},{"value":"1,81E-02","module":"C3","scenario":null},{"value":"2,19E-03","module":"C4","scenario":null},{"value":"2,13E-03","module":"D","scenario":null}]},{"parameter":"NRSF","unit":"MJ","values":[{"value":"3,12E+00","module":"A1-A3","scenario":null},{"value":"3,00E-02","module":"A4","scenario":null},{"value":"6,19E-04","module":"A5","scenario":null},{"value":"7,86E-04","module":"C1","scenario":null},{"value":"8,50E-03","module":"C2","scenario":null},{"value":"0,00E+00","module":"C3","scenario":null},{"value":"8,04E-03","module":"C4","scenario":null},{"value":"-3,44E-01","module":"D","scenario":null}]},{"parameter":"FW","unit":"m3","values":[{"value":"4,63E-01","module":"A1-A3","scenario":null},{"value":"1,75E-03","module":"A4","scenario":null},{"value":"7,56E-05","module":"A5","scenario":null},{"value":"2,07E-05","module":"C1","scenario":null},{"value":"4,96E-04","module":"C2","scenario":null},{"value":"4,43E-03","module":"C3","scenario":null},{"value":"2,34E-03","module":"C4","scenario":null},{"value":"-9,33E-03","module":"D","scenario":null}]}],"end_of_life_waste":[{"parameter":"HWD","unit":"kg","values":[{"value":"1,22E-01","module":"A1-A3","scenario":null},{"value":"8,44E-04","module":"A4","scenario":null},{"value":"0,00E+00","module":"A5","scenario":null},{"value":"1,18E-05","module":"C1","scenario":null},{"value":"2,39E-04","module":"C2","scenario":null},{"value":"0,00E+00","module":"C3","scenario":null},{"value":"1,69E-01","module":"C4","scenario":null},{"value":"-5,72E-04","module":"D","scenario":null}]},{"parameter":"NHWD","unit":"kg","values":[{"value":"5,53E+00","module":"A1-A3","scenario":null},{"value":"7,96E-01","module":"A4","scenario":null},{"value":"3,78E-01","module":"A5","scenario":null},{"value":"4,75E-04","module":"C1","scenario":null},{"value":"2,26E-01","module":"C2","scenario":null},{"value":"1,15E+00","module":"C3","scenario":null},{"value":"7,12E+00","module":"C4","scenario":null},{"value":"-6,84E-02","module":"D","scenario":null}]},{"parameter":"RWD","unit":"kg","values":[{"value":"8,92E-04","module":"A1-A3","scenario":null},{"value":"1,12E-04","module":"A4","scenario":null},{"value":"0,00E+00","module":"A5","scenario":null},{"value":"2,79E-06","module":"C1","scenario":null},{"value":"3,16E-05","module":"C2","scenario":null},{"value":"0,00E+00","module":"C3","scenario":null},{"value":"3,26E-07","module":"C4","scenario":null},{"value":"-7,80E-06","module":"D","scenario":null}]}],"end_of_life_flow":[{"parameter":"CRU","unit":"kg","values":[{"value":"0,00E+00","module":"A1-A3","scenario":null},{"value":"0,00E+00","module":"A4","scenario":null},{"value":"4,89E+00","module":"A5","scenario":null},{"value":"0,00E+00","module":"C1","scenario":null},{"value":"0,00E+00","module":"C2","scenario":null},{"value":"0,00E+00","module":"C3","scenario":null},{"value":"0,00E+00","module":"C4","scenario":null},{"value":"0,00E+00","module":"D","scenario":null}]},{"parameter":"MFR","unit":"kg","values":[{"value":"7,72E-02","module":"A1-A3","scenario":null},{"value":"0,00E+00","module":"A4","scenario":null},{"value":"7,82E-02","module":"A5","scenario":null},{"value":"1,93E-04","module":"C1","scenario":null},{"value":"0,00E+00","module":"C2","scenario":null},{"value":"1,32E+01","module":"C3","scenario":null},{"value":"2,29E-07","module":"C4","scenario":null},{"value":"0,00E+00","module":"D","scenario":null}]},{"parameter":"MER","unit":"kg","values":[{"value":"1,26E-01","module":"A1-A3","scenario":null},{"value":"0,00E+00","module":"A4","scenario":null},{"value":"2,56E-01","module":"A5","scenario":null},{"value":"6,00E-07","module":"C1","scenario":null},{"value":"0,00E+00","module":"C2","scenario":null},{"value":"1,98E+01","module":"C3","scenario":null},{"value":"5,61E-09","module":"C4","scenario":null},{"value":"0,00E+00","module":"D","scenario":null}]},{"parameter":"EEE","unit":"MJ","values":[{"value":"8,76E-02","module":"A1-A3","scenario":null},{"value":"0,00E+00","module":"A4","scenario":null},{"value":"1,78E-01","module":"A5","scenario":null},{"value":"2,06E-06","module":"C1","scenario":null},{"value":"0,00E+00","module":"C2","scenario":null},{"value":"4,92E-01","module":"C3","scenario":null},{"value":"3,64E-07","module":"C4","scenario":null},{"value":"0,00E+00","module":"D","scenario":null}]},{"parameter":"EET","unit":"MJ","values":[{"value":"1,33E+00","module":"A1-A3","scenario":null},{"value":"0,00E+00","module":"A4","scenario":null},{"value":"2,69E+00","module":"A5","scenario":null},{"value":"3,11E-05","module":"C1","scenario":null},{"value":"0,00E+00","module":"C2","scenario":null},{"value":"7,45E+00","module":"C3","scenario":null},{"value":"5,51E-06","module":"C4","scenario":null},{"value":"0,00E+00","module":"D","scenario":null}]}]}