{"product_name":"K\u00e4rnfuru Inf\u00e4rgad","epd_id":"NEPD-5411-4724-SE","declared_unit":{"unit":"m2","amount":1},"compliance":["EN 15804+A2","ISO 14025","ISO 21930"],"producer_name":"Moelven","environmental_impact":[{"parameter":"GWP-total","unit":"kg CO2-eq","values":[{"value":"-1,54E+01","module":"A1-A3","scenario":null},{"value":"3,61E-01","module":"A4","scenario":null},{"value":"2,08E-01","module":"A5","scenario":null},{"value":"0,00E+00","module":"B1","scenario":null},{"value":"1,43E-01","module":"B2","scenario":null},{"value":"2,78E+00","module":"B3","scenario":null},{"value":"0,00E+00","module":"B4","scenario":null},{"value":"0,00E+00","module":"B5","scenario":null},{"value":"5,49E-02","module":"C1","scenario":null},{"value":"1,76E-01","module":"C2","scenario":null},{"value":"1,79E+01","module":"C3","scenario":null},{"value":"5,77E-03","module":"C4","scenario":null},{"value":"-9,40E-01","module":"D","scenario":null}]},{"parameter":"GWP-fossil","unit":"kg CO2-eq","values":[{"value":"2,23E+00","module":"A1-A3","scenario":null},{"value":"3,61E-01","module":"A4","scenario":null},{"value":"2,06E-01","module":"A5","scenario":null},{"value":"0,00E+00","module":"B1","scenario":null},{"value":"1,40E-01","module":"B2","scenario":null},{"value":"2,82E+00","module":"B3","scenario":null},{"value":"0,00E+00","module":"B4","scenario":null},{"value":"0,00E+00","module":"B5","scenario":null},{"value":"5,06E-02","module":"C1","scenario":null},{"value":"1,76E-01","module":"C2","scenario":null},{"value":"2,88E-01","module":"C3","scenario":null},{"value":"5,77E-03","module":"C4","scenario":null},{"value":"-9,05E-01","module":"D","scenario":null}]},{"parameter":"GWP-biogenic","unit":"kg CO2-eq","values":[{"value":"-1,77E+01","module":"A1-A3","scenario":null},{"value":"1,54E-04","module":"A4","scenario":null},{"value":"-3,08E-03","module":"A5","scenario":null},{"value":"0,00E+00","module":"B1","scenario":null},{"value":"5,79E-04","module":"B2","scenario":null},{"value":"-7,25E-02","module":"B3","scenario":null},{"value":"0,00E+00","module":"B4","scenario":null},{"value":"0,00E+00","module":"B5","scenario":null},{"value":"1,03E-03","module":"C1","scenario":null},{"value":"7,30E-05","module":"C2","scenario":null},{"value":"1,76E+01","module":"C3","scenario":null},{"value":"2,99E-06","module":"C4","scenario":null},{"value":"-1,19E-04","module":"D","scenario":null}]},{"parameter":"GWP-luluc","unit":"kg CO2-eq","values":[{"value":"2,40E-02","module":"A1-A3","scenario":null},{"value":"1,13E-04","module":"A4","scenario":null},{"value":"4,66E-03","module":"A5","scenario":null},{"value":"0,00E+00","module":"B1","scenario":null},{"value":"2,74E-03","module":"B2","scenario":null},{"value":"2,72E-02","module":"B3","scenario":null},{"value":"0,00E+00","module":"B4","scenario":null},{"value":"0,00E+00","module":"B5","scenario":null},{"value":"3,29E-03","module":"C1","scenario":null},{"value":"6,28E-05","module":"C2","scenario":null},{"value":"3,82E-05","module":"C3","scenario":null},{"value":"9,01E-07","module":"C4","scenario":null},{"value":"-2,60E-03","module":"D","scenario":null}]},{"parameter":"ODP","unit":"kg CFC11-eq","values":[{"value":"4,19E-07","module":"A1-A3","scenario":null},{"value":"8,61E-08","module":"A4","scenario":null},{"value":"5,37E-08","module":"A5","scenario":null},{"value":"0,00E+00","module":"B1","scenario":null},{"value":"4,60E-09","module":"B2","scenario":null},{"value":"5,36E-07","module":"B3","scenario":null},{"value":"0,00E+00","module":"B4","scenario":null},{"value":"0,00E+00","module":"B5","scenario":null},{"value":"2,48E-08","module":"C1","scenario":null},{"value":"3,99E-08","module":"C2","scenario":null},{"value":"7,85E-09","module":"C3","scenario":null},{"value":"6,78E-10","module":"C4","scenario":null},{"value":"-1,03E-07","module":"D","scenario":null}]},{"parameter":"AP","unit":"mol H+-eq","values":[{"value":"1,53E-02","module":"A1-A3","scenario":null},{"value":"1,14E-03","module":"A4","scenario":null},{"value":"1,28E-03","module":"A5","scenario":null},{"value":"0,00E+00","module":"B1","scenario":null},{"value":"6,67E-04","module":"B2","scenario":null},{"value":"1,73E-02","module":"B3","scenario":null},{"value":"0,00E+00","module":"B4","scenario":null},{"value":"0,00E+00","module":"B5","scenario":null},{"value":"3,30E-04","module":"C1","scenario":null},{"value":"5,07E-04","module":"C2","scenario":null},{"value":"1,81E-03","module":"C3","scenario":null},{"value":"2,13E-05","module":"C4","scenario":null},{"value":"-6,93E-03","module":"D","scenario":null}]},{"parameter":"POCP","unit":"kg NMVOC-eq","values":[{"value":"1,57E-02","module":"A1-A3","scenario":null},{"value":"1,07E-03","module":"A4","scenario":null},{"value":"1,15E-03","module":"A5","scenario":null},{"value":"0,00E+00","module":"B1","scenario":null},{"value":"6,46E-04","module":"B2","scenario":null},{"value":"1,77E-02","module":"B3","scenario":null},{"value":"0,00E+00","module":"B4","scenario":null},{"value":"0,00E+00","module":"B5","scenario":null},{"value":"1,68E-04","module":"C1","scenario":null},{"value":"4,30E-04","module":"C2","scenario":null},{"value":"2,28E-03","module":"C3","scenario":null},{"value":"2,16E-05","module":"C4","scenario":null},{"value":"-7,96E-03","module":"D","scenario":null}]},{"parameter":"ADPE","unit":"kg Sb-eq","values":[{"value":"2,36E-05","module":"A1-A3","scenario":null},{"value":"7,04E-06","module":"A4","scenario":null},{"value":"3,92E-06","module":"A5","scenario":null},{"value":"0,00E+00","module":"B1","scenario":null},{"value":"2,33E-06","module":"B2","scenario":null},{"value":"3,54E-05","module":"B3","scenario":null},{"value":"0,00E+00","module":"B4","scenario":null},{"value":"0,00E+00","module":"B5","scenario":null},{"value":"2,03E-06","module":"C1","scenario":null},{"value":"4,87E-06","module":"C2","scenario":null},{"value":"3,33E-07","module":"C3","scenario":null},{"value":"9,91E-09","module":"C4","scenario":null},{"value":"-1,03E-05","module":"D","scenario":null}]},{"parameter":"ADPF","unit":"MJ","values":[{"value":"4,28E+01","module":"A1-A3","scenario":null},{"value":"5,79E+00","module":"A4","scenario":null},{"value":"8,84E+00","module":"A5","scenario":null},{"value":"0,00E+00","module":"B1","scenario":null},{"value":"3,88E+00","module":"B2","scenario":null},{"value":"5,66E+01","module":"B3","scenario":null},{"value":"0,00E+00","module":"B4","scenario":null},{"value":"0,00E+00","module":"B5","scenario":null},{"value":"5,93E+00","module":"C1","scenario":null},{"value":"2,67E+00","module":"C2","scenario":null},{"value":"8,21E-01","module":"C3","scenario":null},{"value":"5,76E-02","module":"C4","scenario":null},{"value":"-1,25E+01","module":"D","scenario":null}]},{"parameter":"WDP","unit":"m3 world-eq. Deprived","values":[{"value":"1,01E+03","module":"A1-A3","scenario":null},{"value":"4,63E+00","module":"A4","scenario":null},{"value":"6,83E+02","module":"A5","scenario":null},{"value":"0,00E+00","module":"B1","scenario":null},{"value":"4,19E-01","module":"B2","scenario":null},{"value":"1,93E+03","module":"B3","scenario":null},{"value":"0,00E+00","module":"B4","scenario":null},{"value":"0,00E+00","module":"B5","scenario":null},{"value":"6,02E+02","module":"C1","scenario":null},{"value":"2,58E+00","module":"C2","scenario":null},{"value":"2,92E-02","module":"C3","scenario":null},{"value":"3,12E-04","module":"C4","scenario":null},{"value":"-2,67E-01","module":"D","scenario":null}]},{"parameter":"EP-freshwater","unit":"kg P-eq","values":[{"value":"1,00E-04","module":"A1-A3","scenario":null},{"value":"2,87E-06","module":"A4","scenario":null},{"value":"8,96E-06","module":"A5","scenario":null},{"value":"0,00E+00","module":"B1","scenario":null},{"value":"8,28E-06","module":"B2","scenario":null},{"value":"1,02E-04","module":"B3","scenario":null},{"value":"0,00E+00","module":"B4","scenario":null},{"value":"0,00E+00","module":"B5","scenario":null},{"value":"3,42E-06","module":"C1","scenario":null},{"value":"1,41E-06","module":"C2","scenario":null},{"value":"2,41E-06","module":"C3","scenario":null},{"value":"7,50E-08","module":"C4","scenario":null},{"value":"-3,00E-05","module":"D","scenario":null}]},{"parameter":"EP-marine","unit":"kg N-eq","values":[{"value":"5,08E-03","module":"A1-A3","scenario":null},{"value":"2,46E-04","module":"A4","scenario":null},{"value":"3,75E-04","module":"A5","scenario":null},{"value":"0,00E+00","module":"B1","scenario":null},{"value":"1,31E-04","module":"B2","scenario":null},{"value":"5,73E-03","module":"B3","scenario":null},{"value":"0,00E+00","module":"B4","scenario":null},{"value":"0,00E+00","module":"B5","scenario":null},{"value":"5,61E-05","module":"C1","scenario":null},{"value":"1,00E-04","module":"C2","scenario":null},{"value":"8,84E-04","module":"C3","scenario":null},{"value":"6,87E-06","module":"C4","scenario":null},{"value":"-2,72E-03","module":"D","scenario":null}]},{"parameter":"EP-terrestrial","unit":"mol N-eq.","values":[{"value":"5,86E-02","module":"A1-A3","scenario":null},{"value":"2,74E-03","module":"A4","scenario":null},{"value":"4,37E-03","module":"A5","scenario":null},{"value":"0,00E+00","module":"B1","scenario":null},{"value":"1,46E-03","module":"B2","scenario":null},{"value":"6,55E-02","module":"B3","scenario":null},{"value":"0,00E+00","module":"B4","scenario":null},{"value":"0,00E+00","module":"B5","scenario":null},{"value":"7,39E-04","module":"C1","scenario":null},{"value":"1,12E-03","module":"C2","scenario":null},{"value":"9,38E-03","module":"C3","scenario":null},{"value":"7,77E-05","module":"C4","scenario":null},{"value":"-3,09E-02","module":"D","scenario":null}]},{"parameter":"GWP-IOBC","unit":"kg CO2-eq","values":[{"value":"2,28E+00","module":"A1-A3","scenario":null},{"value":"3,61E-01","module":"A4","scenario":null},{"value":"2,13E-01","module":"A5","scenario":null},{"value":"0,00E+00","module":"B1","scenario":null},{"value":"1,43E-01","module":"B2","scenario":null},{"value":"2,87E+00","module":"B3","scenario":null},{"value":"0,00E+00","module":"B4","scenario":null},{"value":"0,00E+00","module":"B5","scenario":null},{"value":"5,49E-02","module":"C1","scenario":null},{"value":"1,76E-01","module":"C2","scenario":null},{"value":"2,89E-01","module":"C3","scenario":null},{"value":"5,77E-03","module":"C4","scenario":null},{"value":"-9,39E-01","module":"D","scenario":null}]}],"additional_environmental_impact":[{"parameter":"PM","unit":"Disease incidence","values":[{"value":"2,28E-07","module":"A1-A3","scenario":null},{"value":"3,12E-08","module":"A4","scenario":null},{"value":"1,71E-08","module":"A5","scenario":null},{"value":"0,00E+00","module":"B1","scenario":null},{"value":"5,83E-09","module":"B2","scenario":null},{"value":"2,64E-07","module":"B3","scenario":null},{"value":"0,00E+00","module":"B4","scenario":null},{"value":"0,00E+00","module":"B5","scenario":null},{"value":"2,37E-09","module":"C1","scenario":null},{"value":"1,08E-08","module":"C2","scenario":null},{"value":"2,18E-08","module":"C3","scenario":null},{"value":"2,84E-10","module":"C4","scenario":null},{"value":"-5,07E-07","module":"D","scenario":null}]},{"parameter":"ETP-fw","unit":"CTUe","values":[{"value":"7,17E+01","module":"A1-A3","scenario":null},{"value":"4,24E+00","module":"A4","scenario":null},{"value":"7,31E+00","module":"A5","scenario":null},{"value":"0,00E+00","module":"B1","scenario":null},{"value":"3,16E+00","module":"B2","scenario":null},{"value":"7,72E+01","module":"B3","scenario":null},{"value":"0,00E+00","module":"B4","scenario":null},{"value":"0,00E+00","module":"B5","scenario":null},{"value":"3,13E+00","module":"C1","scenario":null},{"value":"1,98E+00","module":"C2","scenario":null},{"value":"2,50E+00","module":"C3","scenario":null},{"value":"9,84E-02","module":"C4","scenario":null},{"value":"-5,99E+01","module":"D","scenario":null}]},{"parameter":"HTP-c","unit":"CTUh","values":[{"value":"2,51E-09","module":"A1-A3","scenario":null},{"value":"0,00E+00","module":"A4","scenario":null},{"value":"2,50E-10","module":"A5","scenario":null},{"value":"0,00E+00","module":"B1","scenario":null},{"value":"1,56E-10","module":"B2","scenario":null},{"value":"2,92E-09","module":"B3","scenario":null},{"value":"0,00E+00","module":"B4","scenario":null},{"value":"0,00E+00","module":"B5","scenario":null},{"value":"9,00E-11","module":"C1","scenario":null},{"value":"0,00E+00","module":"C2","scenario":null},{"value":"5,81E-10","module":"C3","scenario":null},{"value":"1,00E-11","module":"C4","scenario":null},{"value":"-1,18E-09","module":"D","scenario":null}]},{"parameter":"HTP-nc","unit":"CTUh","values":[{"value":"4,42E-08","module":"A1-A3","scenario":null},{"value":"4,19E-09","module":"A4","scenario":null},{"value":"5,85E-09","module":"A5","scenario":null},{"value":"0,00E+00","module":"B1","scenario":null},{"value":"1,38E-09","module":"B2","scenario":null},{"value":"6,74E-08","module":"B3","scenario":null},{"value":"0,00E+00","module":"B4","scenario":null},{"value":"0,00E+00","module":"B5","scenario":null},{"value":"2,17E-09","module":"C1","scenario":null},{"value":"2,16E-09","module":"C2","scenario":null},{"value":"2,07E-08","module":"C3","scenario":null},{"value":"1,69E-10","module":"C4","scenario":null},{"value":"-3,64E-08","module":"D","scenario":null}]},{"parameter":"SQP","unit":"-","values":[{"value":"9,74E+01","module":"A1-A3","scenario":null},{"value":"6,22E+00","module":"A4","scenario":null},{"value":"8,13E+00","module":"A5","scenario":null},{"value":"0,00E+00","module":"B1","scenario":null},{"value":"6,63E-01","module":"B2","scenario":null},{"value":"1,00E+02","module":"B3","scenario":null},{"value":"0,00E+00","module":"B4","scenario":null},{"value":"0,00E+00","module":"B5","scenario":null},{"value":"2,63E+00","module":"C1","scenario":null},{"value":"1,86E+00","module":"C2","scenario":null},{"value":"1,92E+00","module":"C3","scenario":null},{"value":"9,98E-02","module":"C4","scenario":null},{"value":"-2,14E+02","module":"D","scenario":null}]},{"parameter":"IRP","unit":"kBq U235-eq","values":[{"value":"5,05E-01","module":"A1-A3","scenario":null},{"value":"2,53E-02","module":"A4","scenario":null},{"value":"2,41E-01","module":"A5","scenario":null},{"value":"0,00E+00","module":"B1","scenario":null},{"value":"4,74E-03","module":"B2","scenario":null},{"value":"8,31E-01","module":"B3","scenario":null},{"value":"0,00E+00","module":"B4","scenario":null},{"value":"0,00E+00","module":"B5","scenario":null},{"value":"2,03E-01","module":"C1","scenario":null},{"value":"1,17E-02","module":"C2","scenario":null},{"value":"2,28E-03","module":"C3","scenario":null},{"value":"2,67E-04","module":"C4","scenario":null},{"value":"-7,44E-02","module":"D","scenario":null}]}],"resource_use":[{"parameter":"PERE","unit":"MJ","values":[{"value":"6,13E+01","module":"A1-A3","scenario":null},{"value":"7,45E-02","module":"A4","scenario":null},{"value":"1,53E+01","module":"A5","scenario":null},{"value":"0,00E+00","module":"B1","scenario":null},{"value":"1,79E-01","module":"B2","scenario":null},{"value":"2,25E+02","module":"B3","scenario":null},{"value":"0,00E+00","module":"B4","scenario":null},{"value":"0,00E+00","module":"B5","scenario":null},{"value":"2,85E+00","module":"C1","scenario":null},{"value":"3,82E-02","module":"C2","scenario":null},{"value":"1,85E+02","module":"C3","scenario":null},{"value":"3,11E-03","module":"C4","scenario":null},{"value":"-8,04E+01","module":"D","scenario":null}]},{"parameter":"PERM","unit":"","values":[{"value":"1,97E+02","module":"A1-A3","scenario":null},{"value":"0,00E+00","module":"A4","scenario":null},{"value":"5,95E-02","module":"A5","scenario":null},{"value":"0,00E+00","module":"B1","scenario":null},{"value":"0,00E+00","module":"B2","scenario":null},{"value":"1,06E+00","module":"B3","scenario":null},{"value":"0,00E+00","module":"B4","scenario":null},{"value":"0,00E+00","module":"B5","scenario":null},{"value":"0,00E+00","module":"C1","scenario":null},{"value":"0,00E+00","module":"C2","scenario":null},{"value":"-1,96E+02","module":"C3","scenario":null},{"value":"0,00E+00","module":"C4","scenario":null},{"value":"0,00E+00","module":"D","scenario":null}]},{"parameter":"PERT","unit":"MJ","values":[{"value":"2,58E+02","module":"A1-A3","scenario":null},{"value":"7,45E-02","module":"A4","scenario":null},{"value":"1,54E+01","module":"A5","scenario":null},{"value":"0,00E+00","module":"B1","scenario":null},{"value":"1,79E-01","module":"B2","scenario":null},{"value":"2,26E+02","module":"B3","scenario":null},{"value":"0,00E+00","module":"B4","scenario":null},{"value":"0,00E+00","module":"B5","scenario":null},{"value":"2,85E+00","module":"C1","scenario":null},{"value":"3,82E-02","module":"C2","scenario":null},{"value":"-1,11E+01","module":"C3","scenario":null},{"value":"3,11E-03","module":"C4","scenario":null},{"value":"-8,04E+01","module":"D","scenario":null}]},{"parameter":"PENRE","unit":"MJ","values":[{"value":"4,09E+01","module":"A1-A3","scenario":null},{"value":"5,79E+00","module":"A4","scenario":null},{"value":"8,79E+00","module":"A5","scenario":null},{"value":"0,00E+00","module":"B1","scenario":null},{"value":"3,88E+00","module":"B2","scenario":null},{"value":"5,56E+01","module":"B3","scenario":null},{"value":"0,00E+00","module":"B4","scenario":null},{"value":"0,00E+00","module":"B5","scenario":null},{"value":"5,95E+00","module":"C1","scenario":null},{"value":"2,67E+00","module":"C2","scenario":null},{"value":"1,53E+00","module":"C3","scenario":null},{"value":"5,76E-02","module":"C4","scenario":null},{"value":"-1,25E+01","module":"D","scenario":null}]},{"parameter":"PENRM","unit":"MJ","values":[{"value":"9,04E-01","module":"A1-A3","scenario":null},{"value":"0,00E+00","module":"A4","scenario":null},{"value":"3,70E-02","module":"A5","scenario":null},{"value":"0,00E+00","module":"B1","scenario":null},{"value":"0,00E+00","module":"B2","scenario":null},{"value":"6,61E-01","module":"B3","scenario":null},{"value":"0,00E+00","module":"B4","scenario":null},{"value":"0,00E+00","module":"B5","scenario":null},{"value":"0,00E+00","module":"C1","scenario":null},{"value":"0,00E+00","module":"C2","scenario":null},{"value":"-1,63E-01","module":"C3","scenario":null},{"value":"0,00E+00","module":"C4","scenario":null},{"value":"0,00E+00","module":"D","scenario":null}]},{"parameter":"PENRT","unit":"MJ","values":[{"value":"4,18E+01","module":"A1-A3","scenario":null},{"value":"5,79E+00","module":"A4","scenario":null},{"value":"8,83E+00","module":"A5","scenario":null},{"value":"0,00E+00","module":"B1","scenario":null},{"value":"3,88E+00","module":"B2","scenario":null},{"value":"5,62E+01","module":"B3","scenario":null},{"value":"0,00E+00","module":"B4","scenario":null},{"value":"0,00E+00","module":"B5","scenario":null},{"value":"5,95E+00","module":"C1","scenario":null},{"value":"2,67E+00","module":"C2","scenario":null},{"value":"1,37E+00","module":"C3","scenario":null},{"value":"5,76E-02","module":"C4","scenario":null},{"value":"-1,25E+01","module":"D","scenario":null}]},{"parameter":"SM","unit":"kg","values":[{"value":"4,38E-07","module":"A1-A3","scenario":null},{"value":"0,00E+00","module":"A4","scenario":null},{"value":"2,19E-08","module":"A5","scenario":null},{"value":"0,00E+00","module":"B1","scenario":null},{"value":"0,00E+00","module":"B2","scenario":null},{"value":"3,91E-07","module":"B3","scenario":null},{"value":"0,00E+00","module":"B4","scenario":null},{"value":"0,00E+00","module":"B5","scenario":null},{"value":"0,00E+00","module":"C1","scenario":null},{"value":"0,00E+00","module":"C2","scenario":null},{"value":"0,00E+00","module":"C3","scenario":null},{"value":"0,00E+00","module":"C4","scenario":null},{"value":"0,00E+00","module":"D","scenario":null}]},{"parameter":"RSF","unit":"MJ","values":[{"value":"3,17E-02","module":"A1-A3","scenario":null},{"value":"2,62E-03","module":"A4","scenario":null},{"value":"3,42E-02","module":"A5","scenario":null},{"value":"0,00E+00","module":"B1","scenario":null},{"value":"1,92E-04","module":"B2","scenario":null},{"value":"4,22E-01","module":"B3","scenario":null},{"value":"0,00E+00","module":"B4","scenario":null},{"value":"0,00E+00","module":"B5","scenario":null},{"value":"1,11E-02","module":"C1","scenario":null},{"value":"1,37E-03","module":"C2","scenario":null},{"value":"4,16E-01","module":"C3","scenario":null},{"value":"0,00E+00","module":"C4","scenario":null},{"value":"-5,38E+01","module":"D","scenario":null}]},{"parameter":"NRSF","unit":"MJ","values":[{"value":"7,62E-02","module":"A1-A3","scenario":null},{"value":"8,88E-03","module":"A4","scenario":null},{"value":"5,44E-02","module":"A5","scenario":null},{"value":"0,00E+00","module":"B1","scenario":null},{"value":"1,89E-04","module":"B2","scenario":null},{"value":"3,76E-01","module":"B3","scenario":null},{"value":"0,00E+00","module":"B4","scenario":null},{"value":"0,00E+00","module":"B5","scenario":null},{"value":"3,49E-02","module":"C1","scenario":null},{"value":"4,88E-03","module":"C2","scenario":null},{"value":"2,65E-01","module":"C3","scenario":null},{"value":"0,00E+00","module":"C4","scenario":null},{"value":"-3,43E+01","module":"D","scenario":null}]},{"parameter":"FW","unit":"m3","values":[{"value":"1,07E-01","module":"A1-A3","scenario":null},{"value":"6,53E-04","module":"A4","scenario":null},{"value":"1,24E-02","module":"A5","scenario":null},{"value":"0,00E+00","module":"B1","scenario":null},{"value":"5,87E-03","module":"B2","scenario":null},{"value":"1,11E-01","module":"B3","scenario":null},{"value":"0,00E+00","module":"B4","scenario":null},{"value":"0,00E+00","module":"B5","scenario":null},{"value":"6,48E-03","module":"C1","scenario":null},{"value":"2,85E-04","module":"C2","scenario":null},{"value":"3,42E-03","module":"C3","scenario":null},{"value":"5,32E-05","module":"C4","scenario":null},{"value":"-2,82E-01","module":"D","scenario":null}]}],"end_of_life_waste":[{"parameter":"HWD","unit":"kg","values":[{"value":"3,40E-02","module":"A1-A3","scenario":null},{"value":"3,14E-04","module":"A4","scenario":null},{"value":"8,17E-03","module":"A5","scenario":null},{"value":"0,00E+00","module":"B1","scenario":null},{"value":"4,47E-04","module":"B2","scenario":null},{"value":"1,40E-01","module":"B3","scenario":null},{"value":"0,00E+00","module":"B4","scenario":null},{"value":"0,00E+00","module":"B5","scenario":null},{"value":"3,10E-04","module":"C1","scenario":null},{"value":"1,38E-04","module":"C2","scenario":null},{"value":"1,06E-03","module":"C3","scenario":null},{"value":"1,21E-01","module":"C4","scenario":null},{"value":"-6,62E-03","module":"D","scenario":null}]},{"parameter":"NHWD","unit":"kg","values":[{"value":"1,22E+00","module":"A1-A3","scenario":null},{"value":"4,67E-01","module":"A4","scenario":null},{"value":"1,15E-01","module":"A5","scenario":null},{"value":"0,00E+00","module":"B1","scenario":null},{"value":"1,32E-02","module":"B2","scenario":null},{"value":"1,72E+00","module":"B3","scenario":null},{"value":"0,00E+00","module":"B4","scenario":null},{"value":"0,00E+00","module":"B5","scenario":null},{"value":"1,96E-02","module":"C1","scenario":null},{"value":"1,30E-01","module":"C2","scenario":null},{"value":"3,01E-02","module":"C3","scenario":null},{"value":"4,67E-02","module":"C4","scenario":null},{"value":"-3,41E-01","module":"D","scenario":null}]},{"parameter":"RWD","unit":"kg","values":[{"value":"3,41E-04","module":"A1-A3","scenario":null},{"value":"3,95E-05","module":"A4","scenario":null},{"value":"1,14E-04","module":"A5","scenario":null},{"value":"0,00E+00","module":"B1","scenario":null},{"value":"4,17E-06","module":"B2","scenario":null},{"value":"5,10E-04","module":"B3","scenario":null},{"value":"0,00E+00","module":"B4","scenario":null},{"value":"0,00E+00","module":"B5","scenario":null},{"value":"8,94E-05","module":"C1","scenario":null},{"value":"1,82E-05","module":"C2","scenario":null},{"value":"2,55E-06","module":"C3","scenario":null},{"value":"3,48E-07","module":"C4","scenario":null},{"value":"-5,19E-05","module":"D","scenario":null}]}],"end_of_life_flow":[{"parameter":"CRU","unit":"kg","values":[{"value":"0,00E+00","module":"A1-A3","scenario":null},{"value":"0,00E+00","module":"A4","scenario":null},{"value":"0,00E+00","module":"A5","scenario":null},{"value":"0,00E+00","module":"B1","scenario":null},{"value":"0,00E+00","module":"B2","scenario":null},{"value":"0,00E+00","module":"B3","scenario":null},{"value":"0,00E+00","module":"B4","scenario":null},{"value":"0,00E+00","module":"B5","scenario":null},{"value":"0,00E+00","module":"C1","scenario":null},{"value":"0,00E+00","module":"C2","scenario":null},{"value":"0,00E+00","module":"C3","scenario":null},{"value":"0,00E+00","module":"C4","scenario":null},{"value":"0,00E+00","module":"D","scenario":null}]},{"parameter":"MFR","unit":"kg","values":[{"value":"3,94E-02","module":"A1-A3","scenario":null},{"value":"0,00E+00","module":"A4","scenario":null},{"value":"1,97E-03","module":"A5","scenario":null},{"value":"0,00E+00","module":"B1","scenario":null},{"value":"0,00E+00","module":"B2","scenario":null},{"value":"3,52E-02","module":"B3","scenario":null},{"value":"0,00E+00","module":"B4","scenario":null},{"value":"0,00E+00","module":"B5","scenario":null},{"value":"0,00E+00","module":"C1","scenario":null},{"value":"0,00E+00","module":"C2","scenario":null},{"value":"0,00E+00","module":"C3","scenario":null},{"value":"0,00E+00","module":"C4","scenario":null},{"value":"0,00E+00","module":"D","scenario":null}]},{"parameter":"MER","unit":"kg","values":[{"value":"1,02E-01","module":"A1-A3","scenario":null},{"value":"0,00E+00","module":"A4","scenario":null},{"value":"5,08E-03","module":"A5","scenario":null},{"value":"0,00E+00","module":"B1","scenario":null},{"value":"0,00E+00","module":"B2","scenario":null},{"value":"9,07E-02","module":"B3","scenario":null},{"value":"0,00E+00","module":"B4","scenario":null},{"value":"0,00E+00","module":"B5","scenario":null},{"value":"0,00E+00","module":"C1","scenario":null},{"value":"0,00E+00","module":"C2","scenario":null},{"value":"0,00E+00","module":"C3","scenario":null},{"value":"0,00E+00","module":"C4","scenario":null},{"value":"0,00E+00","module":"D","scenario":null}]},{"parameter":"EEE","unit":"MJ","values":[{"value":"6,87E-02","module":"A1-A3","scenario":null},{"value":"0,00E+00","module":"A4","scenario":null},{"value":"6,88E-03","module":"A5","scenario":null},{"value":"0,00E+00","module":"B1","scenario":null},{"value":"0,00E+00","module":"B2","scenario":null},{"value":"1,23E-01","module":"B3","scenario":null},{"value":"0,00E+00","module":"B4","scenario":null},{"value":"0,00E+00","module":"B5","scenario":null},{"value":"0,00E+00","module":"C1","scenario":null},{"value":"0,00E+00","module":"C2","scenario":null},{"value":"6,89E-02","module":"C3","scenario":null},{"value":"0,00E+00","module":"C4","scenario":null},{"value":"-1,88E+01","module":"D","scenario":null}]},{"parameter":"EET","unit":"MJ","values":[{"value":"1,01E+00","module":"A1-A3","scenario":null},{"value":"0,00E+00","module":"A4","scenario":null},{"value":"7,45E-02","module":"A5","scenario":null},{"value":"0,00E+00","module":"B1","scenario":null},{"value":"0,00E+00","module":"B2","scenario":null},{"value":"1,33E+00","module":"B3","scenario":null},{"value":"0,00E+00","module":"B4","scenario":null},{"value":"0,00E+00","module":"B5","scenario":null},{"value":"0,00E+00","module":"C1","scenario":null},{"value":"0,00E+00","module":"C2","scenario":null},{"value":"4,78E-01","module":"C3","scenario":null},{"value":"0,00E+00","module":"C4","scenario":null},{"value":"-1,30E+02","module":"D","scenario":null}]}]}