{
    "product_name": "HD 265 LKA",
    "epd_id": "NEPD-5548-4861",
    "declared_unit": {
        "unit": "m3",
        "amount": 1.0
    },
    "compliance": [
        "EN 15804+A2",
        "ISO 14025",
        "ISO 21930"
    ],
    "producer_name": "Betong Vest AS",
    "environmental_impact": [
        {
            "parameter": "GWP-total",
            "values": [
                {
                    "value": "1,77E+02",
                    "module": "A1",
                    "scenario": null
                },
                {
                    "value": "2,61E+01",
                    "module": "A2",
                    "scenario": null
                },
                {
                    "value": "3,67E+00",
                    "module": "A3",
                    "scenario": null
                },
                {
                    "value": "7,91E+00",
                    "module": "A4",
                    "scenario": null
                },
                {
                    "value": "9,68E+00",
                    "module": "C1",
                    "scenario": null
                },
                {
                    "value": "1,19E+01",
                    "module": "C2",
                    "scenario": null
                },
                {
                    "value": "1,18E+00",
                    "module": "C3",
                    "scenario": null
                },
                {
                    "value": "3,32E+00",
                    "module": "C4",
                    "scenario": null
                },
                {
                    "value": "-3,84E+00",
                    "module": "D",
                    "scenario": null
                }
            ]
        },
        {
            "parameter": "GWP-fossil",
            "values": [
                {
                    "value": "1,76E+02",
                    "module": "A1",
                    "scenario": null
                },
                {
                    "value": "2,61E+01",
                    "module": "A2",
                    "scenario": null
                },
                {
                    "value": "3,64E+00",
                    "module": "A3",
                    "scenario": null
                },
                {
                    "value": "7,91E+00",
                    "module": "A4",
                    "scenario": null
                },
                {
                    "value": "9,68E+00",
                    "module": "C1",
                    "scenario": null
                },
                {
                    "value": "1,19E+01",
                    "module": "C2",
                    "scenario": null
                },
                {
                    "value": "1,17E+00",
                    "module": "C3",
                    "scenario": null
                },
                {
                    "value": "3,32E+00",
                    "module": "C4",
                    "scenario": null
                },
                {
                    "value": "-3,77E+00",
                    "module": "D",
                    "scenario": null
                }
            ]
        },
        {
            "parameter": "GWP-biogenic",
            "values": [
                {
                    "value": "8,84E-02",
                    "module": "A1",
                    "scenario": null
                },
                {
                    "value": "4,26E-03",
                    "module": "A2",
                    "scenario": null
                },
                {
                    "value": "2,68E-02",
                    "module": "A3",
                    "scenario": null
                },
                {
                    "value": "3,27E-03",
                    "module": "A4",
                    "scenario": null
                },
                {
                    "value": "1,82E-03",
                    "module": "C1",
                    "scenario": null
                },
                {
                    "value": "4,91E-03",
                    "module": "C2",
                    "scenario": null
                },
                {
                    "value": "1,01E-02",
                    "module": "C3",
                    "scenario": null
                },
                {
                    "value": "2,82E-03",
                    "module": "C4",
                    "scenario": null
                },
                {
                    "value": "-7,52E-02",
                    "module": "D",
                    "scenario": null
                }
            ]
        },
        {
            "parameter": "GWP-luluc",
            "values": [
                {
                    "value": "1,57E-02",
                    "module": "A1",
                    "scenario": null
                },
                {
                    "value": "3,78E-03",
                    "module": "A2",
                    "scenario": null
                },
                {
                    "value": "6,99E-04",
                    "module": "A3",
                    "scenario": null
                },
                {
                    "value": "2,81E-03",
                    "module": "A4",
                    "scenario": null
                },
                {
                    "value": "7,63E-04",
                    "module": "C1",
                    "scenario": null
                },
                {
                    "value": "4,22E-03",
                    "module": "C2",
                    "scenario": null
                },
                {
                    "value": "1,62E-03",
                    "module": "C3",
                    "scenario": null
                },
                {
                    "value": "6,50E-04",
                    "module": "C4",
                    "scenario": null
                },
                {
                    "value": "-2,55E-03",
                    "module": "D",
                    "scenario": null
                }
            ]
        },
        {
            "parameter": "ODP",
            "values": [
                {
                    "value": "2,26E-06",
                    "module": "A1",
                    "scenario": null
                },
                {
                    "value": "5,67E-06",
                    "module": "A2",
                    "scenario": null
                },
                {
                    "value": "7,67E-07",
                    "module": "A3",
                    "scenario": null
                },
                {
                    "value": "1,79E-06",
                    "module": "A4",
                    "scenario": null
                },
                {
                    "value": "2,09E-06",
                    "module": "C1",
                    "scenario": null
                },
                {
                    "value": "2,69E-06",
                    "module": "C2",
                    "scenario": null
                },
                {
                    "value": "2,30E-07",
                    "module": "C3",
                    "scenario": null
                },
                {
                    "value": "1,61E-06",
                    "module": "C4",
                    "scenario": null
                },
                {
                    "value": "-6,86E-07",
                    "module": "D",
                    "scenario": null
                }
            ]
        },
        {
            "parameter": "AP",
            "values": [
                {
                    "value": "2,72E-01",
                    "module": "A1",
                    "scenario": null
                },
                {
                    "value": "7,47E-01",
                    "module": "A2",
                    "scenario": null
                },
                {
                    "value": "1,06E-02",
                    "module": "A3",
                    "scenario": null
                },
                {
                    "value": "2,27E-02",
                    "module": "A4",
                    "scenario": null
                },
                {
                    "value": "1,01E-01",
                    "module": "C1",
                    "scenario": null
                },
                {
                    "value": "3,41E-02",
                    "module": "C2",
                    "scenario": null
                },
                {
                    "value": "9,46E-03",
                    "module": "C3",
                    "scenario": null
                },
                {
                    "value": "3,24E-02",
                    "module": "C4",
                    "scenario": null
                },
                {
                    "value": "-3,39E-02",
                    "module": "D",
                    "scenario": null
                }
            ]
        },
        {
            "parameter": "POCP",
            "values": [
                {
                    "value": "2,20E-01",
                    "module": "A1",
                    "scenario": null
                },
                {
                    "value": "4,85E-01",
                    "module": "A2",
                    "scenario": null
                },
                {
                    "value": "5,86E-03",
                    "module": "A3",
                    "scenario": null
                },
                {
                    "value": "1,93E-02",
                    "module": "A4",
                    "scenario": null
                },
                {
                    "value": "1,35E-01",
                    "module": "C1",
                    "scenario": null
                },
                {
                    "value": "2,89E-02",
                    "module": "C2",
                    "scenario": null
                },
                {
                    "value": "8,55E-03",
                    "module": "C3",
                    "scenario": null
                },
                {
                    "value": "3,83E-02",
                    "module": "C4",
                    "scenario": null
                },
                {
                    "value": "-3,65E-02",
                    "module": "D",
                    "scenario": null
                }
            ]
        },
        {
            "parameter": "ADPE",
            "values": [
                {
                    "value": "1,12E-03",
                    "module": "A1",
                    "scenario": null
                },
                {
                    "value": "7,00E-05",
                    "module": "A2",
                    "scenario": null
                },
                {
                    "value": "1,16E-05",
                    "module": "A3",
                    "scenario": null
                },
                {
                    "value": "2,18E-04",
                    "module": "A4",
                    "scenario": null
                },
                {
                    "value": "1,49E-05",
                    "module": "C1",
                    "scenario": null
                },
                {
                    "value": "3,28E-04",
                    "module": "C2",
                    "scenario": null
                },
                {
                    "value": "1,48E-05",
                    "module": "C3",
                    "scenario": null
                },
                {
                    "value": "2,93E-05",
                    "module": "C4",
                    "scenario": null
                },
                {
                    "value": "-3,35E-04",
                    "module": "D",
                    "scenario": null
                }
            ]
        },
        {
            "parameter": "ADPF",
            "values": [
                {
                    "value": "4,52E+02",
                    "module": "A1",
                    "scenario": null
                },
                {
                    "value": "3,43E+02",
                    "module": "A2",
                    "scenario": null
                },
                {
                    "value": "4,87E+01",
                    "module": "A3",
                    "scenario": null
                },
                {
                    "value": "1,20E+02",
                    "module": "A4",
                    "scenario": null
                },
                {
                    "value": "1,33E+02",
                    "module": "C1",
                    "scenario": null
                },
                {
                    "value": "1,79E+02",
                    "module": "C2",
                    "scenario": null
                },
                {
                    "value": "3,63E+01",
                    "module": "C3",
                    "scenario": null
                },
                {
                    "value": "1,07E+02",
                    "module": "C4",
                    "scenario": null
                },
                {
                    "value": "-6,37E+01",
                    "module": "D",
                    "scenario": null
                }
            ]
        },
        {
            "parameter": "WDP",
            "values": [
                {
                    "value": "6,65E+03",
                    "module": "A1",
                    "scenario": null
                },
                {
                    "value": "8,65E+01",
                    "module": "A2",
                    "scenario": null
                },
                {
                    "value": "3,05E+02",
                    "module": "A3",
                    "scenario": null
                },
                {
                    "value": "1,16E+02",
                    "module": "A4",
                    "scenario": null
                },
                {
                    "value": "2,83E+01",
                    "module": "C1",
                    "scenario": null
                },
                {
                    "value": "1,73E+02",
                    "module": "C2",
                    "scenario": null
                },
                {
                    "value": "4,01E+03",
                    "module": "C3",
                    "scenario": null
                },
                {
                    "value": "2,25E+02",
                    "module": "C4",
                    "scenario": null
                },
                {
                    "value": "-2,99E+03",
                    "module": "D",
                    "scenario": null
                }
            ]
        },
        {
            "parameter": "EP-freshwater",
            "values": [
                {
                    "value": "4,41E-01",
                    "module": "A1",
                    "scenario": null
                },
                {
                    "value": "5,71E-05",
                    "module": "A2",
                    "scenario": null
                },
                {
                    "value": "1,56E-05",
                    "module": "A3",
                    "scenario": null
                },
                {
                    "value": "6,32E-05",
                    "module": "A4",
                    "scenario": null
                },
                {
                    "value": "3,53E-05",
                    "module": "C1",
                    "scenario": null
                },
                {
                    "value": "9,47E-05",
                    "module": "C2",
                    "scenario": null
                },
                {
                    "value": "7,38E-05",
                    "module": "C3",
                    "scenario": null
                },
                {
                    "value": "2,48E-05",
                    "module": "C4",
                    "scenario": null
                },
                {
                    "value": "-1,00E-04",
                    "module": "D",
                    "scenario": null
                }
            ]
        },
        {
            "parameter": "EP-marine",
            "values": [
                {
                    "value": "7,39E-02",
                    "module": "A1",
                    "scenario": null
                },
                {
                    "value": "1,68E-01",
                    "module": "A2",
                    "scenario": null
                },
                {
                    "value": "1,66E-03",
                    "module": "A3",
                    "scenario": null
                },
                {
                    "value": "4,50E-03",
                    "module": "A4",
                    "scenario": null
                },
                {
                    "value": "4,47E-02",
                    "module": "C1",
                    "scenario": null
                },
                {
                    "value": "6,74E-03",
                    "module": "C2",
                    "scenario": null
                },
                {
                    "value": "2,77E-03",
                    "module": "C3",
                    "scenario": null
                },
                {
                    "value": "1,21E-02",
                    "module": "C4",
                    "scenario": null
                },
                {
                    "value": "-1,18E-02",
                    "module": "D",
                    "scenario": null
                }
            ]
        },
        {
            "parameter": "EP-terrestrial",
            "values": [
                {
                    "value": "9,46E-01",
                    "module": "A1",
                    "scenario": null
                },
                {
                    "value": "1,88E+00",
                    "module": "A2",
                    "scenario": null
                },
                {
                    "value": "1,81E-02",
                    "module": "A3",
                    "scenario": null
                },
                {
                    "value": "5,03E-02",
                    "module": "A4",
                    "scenario": null
                },
                {
                    "value": "4,84E-01",
                    "module": "C1",
                    "scenario": null
                },
                {
                    "value": "7,54E-02",
                    "module": "C2",
                    "scenario": null
                },
                {
                    "value": "3,19E-02",
                    "module": "C3",
                    "scenario": null
                },
                {
                    "value": "1,34E-01",
                    "module": "C4",
                    "scenario": null
                },
                {
                    "value": "-1,38E-01",
                    "module": "D",
                    "scenario": null
                }
            ]
        }
    ],
    "additional_environmental_impact": [
        {
            "parameter": "PM",
            "values": [
                {
                    "value": "1,86E-06",
                    "module": "A1",
                    "scenario": null
                },
                {
                    "value": "9,60E-07",
                    "module": "A2",
                    "scenario": null
                },
                {
                    "value": "5,50E-08",
                    "module": "A3",
                    "scenario": null
                },
                {
                    "value": "4,84E-07",
                    "module": "A4",
                    "scenario": null
                },
                {
                    "value": "1,23E-05",
                    "module": "C1",
                    "scenario": null
                },
                {
                    "value": "7,26E-07",
                    "module": "C2",
                    "scenario": null
                },
                {
                    "value": "1,51E-07",
                    "module": "C3",
                    "scenario": null
                },
                {
                    "value": "6,89E-07",
                    "module": "C4",
                    "scenario": null
                },
                {
                    "value": "-7,22E-07",
                    "module": "D",
                    "scenario": null
                }
            ]
        },
        {
            "parameter": "ETP-fw",
            "values": [
                {
                    "value": "4,13E+03",
                    "module": "A1",
                    "scenario": null
                },
                {
                    "value": "1,70E+02",
                    "module": "A2",
                    "scenario": null
                },
                {
                    "value": "3,13E+01",
                    "module": "A3",
                    "scenario": null
                },
                {
                    "value": "8,86E+01",
                    "module": "A4",
                    "scenario": null
                },
                {
                    "value": "7,28E+01",
                    "module": "C1",
                    "scenario": null
                },
                {
                    "value": "1,33E+02",
                    "module": "C2",
                    "scenario": null
                },
                {
                    "value": "2,57E+01",
                    "module": "C3",
                    "scenario": null
                },
                {
                    "value": "5,29E+01",
                    "module": "C4",
                    "scenario": null
                },
                {
                    "value": "-6,56E+01",
                    "module": "D",
                    "scenario": null
                }
            ]
        },
        {
            "parameter": "HTP-c",
            "values": [
                {
                    "value": "1,14E-08",
                    "module": "A1",
                    "scenario": null
                },
                {
                    "value": "0,00E+00",
                    "module": "A2",
                    "scenario": null
                },
                {
                    "value": "1,54E-09",
                    "module": "A3",
                    "scenario": null
                },
                {
                    "value": "0,00E+00",
                    "module": "A4",
                    "scenario": null
                },
                {
                    "value": "2,42E-09",
                    "module": "C1",
                    "scenario": null
                },
                {
                    "value": "0,00E+00",
                    "module": "C2",
                    "scenario": null
                },
                {
                    "value": "1,65E-09",
                    "module": "C3",
                    "scenario": null
                },
                {
                    "value": "1,55E-09",
                    "module": "C4",
                    "scenario": null
                },
                {
                    "value": "-3,29E-09",
                    "module": "D",
                    "scenario": null
                }
            ]
        },
        {
            "parameter": "HTP-nc",
            "values": [
                {
                    "value": "2,52E-07",
                    "module": "A1",
                    "scenario": null
                },
                {
                    "value": "2,12E-08",
                    "module": "A2",
                    "scenario": null
                },
                {
                    "value": "2,02E-08",
                    "module": "A3",
                    "scenario": null
                },
                {
                    "value": "9,68E-08",
                    "module": "A4",
                    "scenario": null
                },
                {
                    "value": "6,78E-08",
                    "module": "C1",
                    "scenario": null
                },
                {
                    "value": "1,45E-07",
                    "module": "C2",
                    "scenario": null
                },
                {
                    "value": "2,30E-08",
                    "module": "C3",
                    "scenario": null
                },
                {
                    "value": "3,10E-08",
                    "module": "C4",
                    "scenario": null
                },
                {
                    "value": "-8,06E-08",
                    "module": "D",
                    "scenario": null
                }
            ]
        },
        {
            "parameter": "SQP",
            "values": [
                {
                    "value": "-7,74E+01",
                    "module": "A1",
                    "scenario": null
                },
                {
                    "value": "7,27E+01",
                    "module": "A2",
                    "scenario": null
                },
                {
                    "value": "6,60E+00",
                    "module": "A3",
                    "scenario": null
                },
                {
                    "value": "8,36E+01",
                    "module": "A4",
                    "scenario": null
                },
                {
                    "value": "1,62E+01",
                    "module": "C1",
                    "scenario": null
                },
                {
                    "value": "1,25E+02",
                    "module": "C2",
                    "scenario": null
                },
                {
                    "value": "2,05E+01",
                    "module": "C3",
                    "scenario": null
                },
                {
                    "value": "3,90E+02",
                    "module": "C4",
                    "scenario": null
                },
                {
                    "value": "1,45E+02",
                    "module": "D",
                    "scenario": null
                }
            ]
        },
        {
            "parameter": "IRP",
            "values": [
                {
                    "value": "1,44E+00",
                    "module": "A1",
                    "scenario": null
                },
                {
                    "value": "1,50E+00",
                    "module": "A2",
                    "scenario": null
                },
                {
                    "value": "2,38E-01",
                    "module": "A3",
                    "scenario": null
                },
                {
                    "value": "5,22E-01",
                    "module": "A4",
                    "scenario": null
                },
                {
                    "value": "5,81E-01",
                    "module": "C1",
                    "scenario": null
                },
                {
                    "value": "7,84E-01",
                    "module": "C2",
                    "scenario": null
                },
                {
                    "value": "6,09E-01",
                    "module": "C3",
                    "scenario": null
                },
                {
                    "value": "4,64E-01",
                    "module": "C4",
                    "scenario": null
                },
                {
                    "value": "-5,85E-01",
                    "module": "D",
                    "scenario": null
                }
            ]
        }
    ],
    "resource_use": [
        {
            "parameter": "PERE",
            "values": [
                {
                    "value": "1,92E+02",
                    "module": "A1",
                    "scenario": null
                },
                {
                    "value": "1,42E+00",
                    "module": "A2",
                    "scenario": null
                },
                {
                    "value": "2,19E+01",
                    "module": "A3",
                    "scenario": null
                },
                {
                    "value": "1,71E+00",
                    "module": "A4",
                    "scenario": null
                },
                {
                    "value": "7,26E-01",
                    "module": "C1",
                    "scenario": null
                },
                {
                    "value": "2,57E+00",
                    "module": "C2",
                    "scenario": null
                },
                {
                    "value": "1,87E+01",
                    "module": "C3",
                    "scenario": null
                },
                {
                    "value": "1,65E+00",
                    "module": "C4",
                    "scenario": null
                },
                {
                    "value": "-1,49E+01",
                    "module": "D",
                    "scenario": null
                }
            ]
        },
        {
            "parameter": "PERM",
            "values": [
                {
                    "value": "1,05E-01",
                    "module": "A1",
                    "scenario": null
                },
                {
                    "value": "0,00E+00",
                    "module": "A2",
                    "scenario": null
                },
                {
                    "value": "0,00E+00",
                    "module": "A3",
                    "scenario": null
                },
                {
                    "value": "0,00E+00",
                    "module": "A4",
                    "scenario": null
                },
                {
                    "value": "0,00E+00",
                    "module": "C1",
                    "scenario": null
                },
                {
                    "value": "0,00E+00",
                    "module": "C2",
                    "scenario": null
                },
                {
                    "value": "0,00E+00",
                    "module": "C3",
                    "scenario": null
                },
                {
                    "value": "0,00E+00",
                    "module": "C4",
                    "scenario": null
                },
                {
                    "value": "0,00E+00",
                    "module": "D",
                    "scenario": null
                }
            ]
        },
        {
            "parameter": "PERT",
            "values": [
                {
                    "value": "1,92E+02",
                    "module": "A1",
                    "scenario": null
                },
                {
                    "value": "1,42E+00",
                    "module": "A2",
                    "scenario": null
                },
                {
                    "value": "2,19E+01",
                    "module": "A3",
                    "scenario": null
                },
                {
                    "value": "1,71E+00",
                    "module": "A4",
                    "scenario": null
                },
                {
                    "value": "7,26E-01",
                    "module": "C1",
                    "scenario": null
                },
                {
                    "value": "2,57E+00",
                    "module": "C2",
                    "scenario": null
                },
                {
                    "value": "1,87E+01",
                    "module": "C3",
                    "scenario": null
                },
                {
                    "value": "1,65E+00",
                    "module": "C4",
                    "scenario": null
                },
                {
                    "value": "-1,49E+01",
                    "module": "D",
                    "scenario": null
                }
            ]
        },
        {
            "parameter": "PENRE",
            "values": [
                {
                    "value": "4,25E+02",
                    "module": "A1",
                    "scenario": null
                },
                {
                    "value": "3,43E+02",
                    "module": "A2",
                    "scenario": null
                },
                {
                    "value": "4,87E+01",
                    "module": "A3",
                    "scenario": null
                },
                {
                    "value": "1,20E+02",
                    "module": "A4",
                    "scenario": null
                },
                {
                    "value": "1,33E+02",
                    "module": "C1",
                    "scenario": null
                },
                {
                    "value": "1,79E+02",
                    "module": "C2",
                    "scenario": null
                },
                {
                    "value": "3,63E+01",
                    "module": "C3",
                    "scenario": null
                },
                {
                    "value": "1,07E+02",
                    "module": "C4",
                    "scenario": null
                },
                {
                    "value": "-6,73E+01",
                    "module": "D",
                    "scenario": null
                }
            ]
        },
        {
            "parameter": "PENRM",
            "values": [
                {
                    "value": "1,52E-01",
                    "module": "A1",
                    "scenario": null
                },
                {
                    "value": "0,00E+00",
                    "module": "A2",
                    "scenario": null
                },
                {
                    "value": "0,00E+00",
                    "module": "A3",
                    "scenario": null
                },
                {
                    "value": "0,00E+00",
                    "module": "A4",
                    "scenario": null
                },
                {
                    "value": "0,00E+00",
                    "module": "C1",
                    "scenario": null
                },
                {
                    "value": "0,00E+00",
                    "module": "C2",
                    "scenario": null
                },
                {
                    "value": "0,00E+00",
                    "module": "C3",
                    "scenario": null
                },
                {
                    "value": "0,00E+00",
                    "module": "C4",
                    "scenario": null
                },
                {
                    "value": "0,00E+00",
                    "module": "D",
                    "scenario": null
                }
            ]
        },
        {
            "parameter": "PENRT",
            "values": [
                {
                    "value": "4,25E+02",
                    "module": "A1",
                    "scenario": null
                },
                {
                    "value": "3,43E+02",
                    "module": "A2",
                    "scenario": null
                },
                {
                    "value": "4,87E+01",
                    "module": "A3",
                    "scenario": null
                },
                {
                    "value": "1,20E+02",
                    "module": "A4",
                    "scenario": null
                },
                {
                    "value": "1,33E+02",
                    "module": "C1",
                    "scenario": null
                },
                {
                    "value": "1,79E+02",
                    "module": "C2",
                    "scenario": null
                },
                {
                    "value": "3,63E+01",
                    "module": "C3",
                    "scenario": null
                },
                {
                    "value": "1,07E+02",
                    "module": "C4",
                    "scenario": null
                },
                {
                    "value": "-6,73E+01",
                    "module": "D",
                    "scenario": null
                }
            ]
        },
        {
            "parameter": "SM",
            "values": [
                {
                    "value": "1,53E+01",
                    "module": "A1",
                    "scenario": null
                },
                {
                    "value": "0,00E+00",
                    "module": "A2",
                    "scenario": null
                },
                {
                    "value": "5,42E-03",
                    "module": "A3",
                    "scenario": null
                },
                {
                    "value": "0,00E+00",
                    "module": "A4",
                    "scenario": null
                },
                {
                    "value": "0,00E+00",
                    "module": "C1",
                    "scenario": null
                },
                {
                    "value": "0,00E+00",
                    "module": "C2",
                    "scenario": null
                },
                {
                    "value": "0,00E+00",
                    "module": "C3",
                    "scenario": null
                },
                {
                    "value": "0,00E+00",
                    "module": "C4",
                    "scenario": null
                },
                {
                    "value": "0,00E+00",
                    "module": "D",
                    "scenario": null
                }
            ]
        },
        {
            "parameter": "RSF",
            "values": [
                {
                    "value": "2,64E+02",
                    "module": "A1",
                    "scenario": null
                },
                {
                    "value": "6,57E-02",
                    "module": "A2",
                    "scenario": null
                },
                {
                    "value": "2,63E-02",
                    "module": "A3",
                    "scenario": null
                },
                {
                    "value": "6,12E-02",
                    "module": "A4",
                    "scenario": null
                },
                {
                    "value": "0,00E+00",
                    "module": "C1",
                    "scenario": null
                },
                {
                    "value": "9,18E-02",
                    "module": "C2",
                    "scenario": null
                },
                {
                    "value": "0,00E+00",
                    "module": "C3",
                    "scenario": null
                },
                {
                    "value": "3,40E-02",
                    "module": "C4",
                    "scenario": null
                },
                {
                    "value": "-3,05E-01",
                    "module": "D",
                    "scenario": null
                }
            ]
        },
        {
            "parameter": "NRSF",
            "values": [
                {
                    "value": "3,76E+02",
                    "module": "A1",
                    "scenario": null
                },
                {
                    "value": "2,05E-01",
                    "module": "A2",
                    "scenario": null
                },
                {
                    "value": "5,40E-02",
                    "module": "A3",
                    "scenario": null
                },
                {
                    "value": "2,19E-01",
                    "module": "A4",
                    "scenario": null
                },
                {
                    "value": "0,00E+00",
                    "module": "C1",
                    "scenario": null
                },
                {
                    "value": "3,28E-01",
                    "module": "C2",
                    "scenario": null
                },
                {
                    "value": "0,00E+00",
                    "module": "C3",
                    "scenario": null
                },
                {
                    "value": "9,78E-02",
                    "module": "C4",
                    "scenario": null
                },
                {
                    "value": "-3,14E-01",
                    "module": "D",
                    "scenario": null
                }
            ]
        },
        {
            "parameter": "FW",
            "values": [
                {
                    "value": "3,25E+00",
                    "module": "A1",
                    "scenario": null
                },
                {
                    "value": "7,69E-03",
                    "module": "A2",
                    "scenario": null
                },
                {
                    "value": "1,65E-01",
                    "module": "A3",
                    "scenario": null
                },
                {
                    "value": "1,28E-02",
                    "module": "A4",
                    "scenario": null
                },
                {
                    "value": "6,86E-03",
                    "module": "C1",
                    "scenario": null
                },
                {
                    "value": "1,92E-02",
                    "module": "C2",
                    "scenario": null
                },
                {
                    "value": "6,22E-02",
                    "module": "C3",
                    "scenario": null
                },
                {
                    "value": "1,27E-01",
                    "module": "C4",
                    "scenario": null
                },
                {
                    "value": "-2,34E+00",
                    "module": "D",
                    "scenario": null
                }
            ]
        }
    ],
    "end_of_life_waste": [
        {
            "parameter": "HWD",
            "values": [
                {
                    "value": "5,93E-02",
                    "module": "A1",
                    "scenario": null
                },
                {
                    "value": "9,30E-03",
                    "module": "A2",
                    "scenario": null
                },
                {
                    "value": "4,60E-02",
                    "module": "A3",
                    "scenario": null
                },
                {
                    "value": "6,16E-03",
                    "module": "A4",
                    "scenario": null
                },
                {
                    "value": "3,92E-03",
                    "module": "C1",
                    "scenario": null
                },
                {
                    "value": "9,25E-03",
                    "module": "C2",
                    "scenario": null
                },
                {
                    "value": "3,63E-03",
                    "module": "C3",
                    "scenario": null
                },
                {
                    "value": "0,00E+00",
                    "module": "C4",
                    "scenario": null
                },
                {
                    "value": "-1,54E-02",
                    "module": "D",
                    "scenario": null
                }
            ]
        },
        {
            "parameter": "NHWD",
            "values": [
                {
                    "value": "2,36E+00",
                    "module": "A1",
                    "scenario": null
                },
                {
                    "value": "2,83E+00",
                    "module": "A2",
                    "scenario": null
                },
                {
                    "value": "1,96E-01",
                    "module": "A3",
                    "scenario": null
                },
                {
                    "value": "5,81E+00",
                    "module": "A4",
                    "scenario": null
                },
                {
                    "value": "1,58E-01",
                    "module": "C1",
                    "scenario": null
                },
                {
                    "value": "8,72E+00",
                    "module": "C2",
                    "scenario": null
                },
                {
                    "value": "1,15E-01",
                    "module": "C3",
                    "scenario": null
                },
                {
                    "value": "7,74E+02",
                    "module": "C4",
                    "scenario": null
                },
                {
                    "value": "-4,66E-01",
                    "module": "D",
                    "scenario": null
                }
            ]
        },
        {
            "parameter": "RWD",
            "values": [
                {
                    "value": "2,14E-03",
                    "module": "A1",
                    "scenario": null
                },
                {
                    "value": "2,44E-03",
                    "module": "A2",
                    "scenario": null
                },
                {
                    "value": "3,53E-04",
                    "module": "A3",
                    "scenario": null
                },
                {
                    "value": "8,14E-04",
                    "module": "A4",
                    "scenario": null
                },
                {
                    "value": "9,25E-04",
                    "module": "C1",
                    "scenario": null
                },
                {
                    "value": "1,22E-03",
                    "module": "C2",
                    "scenario": null
                },
                {
                    "value": "3,84E-04",
                    "module": "C3",
                    "scenario": null
                },
                {
                    "value": "0,00E+00",
                    "module": "C4",
                    "scenario": null
                },
                {
                    "value": "-5,06E-04",
                    "module": "D",
                    "scenario": null
                }
            ]
        }
    ],
    "end_of_life_flow": [
        {
            "parameter": "CRU",
            "values": [
                {
                    "value": "0,00E+00",
                    "module": "A1",
                    "scenario": null
                },
                {
                    "value": "0,00E+00",
                    "module": "A2",
                    "scenario": null
                },
                {
                    "value": "0,00E+00",
                    "module": "A3",
                    "scenario": null
                },
                {
                    "value": "0,00E+00",
                    "module": "A4",
                    "scenario": null
                },
                {
                    "value": "0,00E+00",
                    "module": "C1",
                    "scenario": null
                },
                {
                    "value": "0,00E+00",
                    "module": "C2",
                    "scenario": null
                },
                {
                    "value": "0,00E+00",
                    "module": "C3",
                    "scenario": null
                },
                {
                    "value": "0,00E+00",
                    "module": "C4",
                    "scenario": null
                },
                {
                    "value": "0,00E+00",
                    "module": "D",
                    "scenario": null
                }
            ]
        },
        {
            "parameter": "MFR",
            "values": [
                {
                    "value": "0,00E+00",
                    "module": "A1",
                    "scenario": null
                },
                {
                    "value": "0,00E+00",
                    "module": "A2",
                    "scenario": null
                },
                {
                    "value": "5,31E-03",
                    "module": "A3",
                    "scenario": null
                },
                {
                    "value": "0,00E+00",
                    "module": "A4",
                    "scenario": null
                },
                {
                    "value": "0,00E+00",
                    "module": "C1",
                    "scenario": null
                },
                {
                    "value": "0,00E+00",
                    "module": "C2",
                    "scenario": null
                },
                {
                    "value": "1,65E+03",
                    "module": "C3",
                    "scenario": null
                },
                {
                    "value": "0,00E+00",
                    "module": "C4",
                    "scenario": null
                },
                {
                    "value": "0,00E+00",
                    "module": "D",
                    "scenario": null
                }
            ]
        },
        {
            "parameter": "MER",
            "values": [
                {
                    "value": "0,00E+00",
                    "module": "A1",
                    "scenario": null
                },
                {
                    "value": "0,00E+00",
                    "module": "A2",
                    "scenario": null
                },
                {
                    "value": "9,33E-05",
                    "module": "A3",
                    "scenario": null
                },
                {
                    "value": "0,00E+00",
                    "module": "A4",
                    "scenario": null
                },
                {
                    "value": "0,00E+00",
                    "module": "C1",
                    "scenario": null
                },
                {
                    "value": "0,00E+00",
                    "module": "C2",
                    "scenario": null
                },
                {
                    "value": "0,00E+00",
                    "module": "C3",
                    "scenario": null
                },
                {
                    "value": "0,00E+00",
                    "module": "C4",
                    "scenario": null
                },
                {
                    "value": "0,00E+00",
                    "module": "D",
                    "scenario": null
                }
            ]
        },
        {
            "parameter": "EEE",
            "values": [
                {
                    "value": "0,00E+00",
                    "module": "A1",
                    "scenario": null
                },
                {
                    "value": "0,00E+00",
                    "module": "A2",
                    "scenario": null
                },
                {
                    "value": "1,19E-01",
                    "module": "A3",
                    "scenario": null
                },
                {
                    "value": "0,00E+00",
                    "module": "A4",
                    "scenario": null
                },
                {
                    "value": "0,00E+00",
                    "module": "C1",
                    "scenario": null
                },
                {
                    "value": "0,00E+00",
                    "module": "C2",
                    "scenario": null
                },
                {
                    "value": "0,00E+00",
                    "module": "C3",
                    "scenario": null
                },
                {
                    "value": "0,00E+00",
                    "module": "C4",
                    "scenario": null
                },
                {
                    "value": "0,00E+00",
                    "module": "D",
                    "scenario": null
                }
            ]
        },
        {
            "parameter": "EET",
            "values": [
                {
                    "value": "0,00E+00",
                    "module": "A1",
                    "scenario": null
                },
                {
                    "value": "0,00E+00",
                    "module": "A2",
                    "scenario": null
                },
                {
                    "value": "1,80E+00",
                    "module": "A3",
                    "scenario": null
                },
                {
                    "value": "0,00E+00",
                    "module": "A4",
                    "scenario": null
                },
                {
                    "value": "0,00E+00",
                    "module": "C1",
                    "scenario": null
                },
                {
                    "value": "0,00E+00",
                    "module": "C2",
                    "scenario": null
                },
                {
                    "value": "0,00E+00",
                    "module": "C3",
                    "scenario": null
                },
                {
                    "value": "0,00E+00",
                    "module": "C4",
                    "scenario": null
                },
                {
                    "value": "0,00E+00",
                    "module": "D",
                    "scenario": null
                }
            ]
        }
    ]
}