{"product_name":"LECA\u00aeKERAMZYT 8-20 mm, Leca Poland ","epd_id":"NEPD-6725-6040","declared_unit":{"unit":"m3","amount":1},"compliance":["EN 15804+A2","ISO 14025","ISO 21930"],"producer_name":"Leca International","environmental_impact":[{"parameter":"GWP-total","unit":"kg CO2-eq","values":[{"value":"2,61E-01","module":"A1","scenario":null},{"value":"1,19E+00","module":"A2","scenario":null},{"value":"8,07E+01","module":"A3","scenario":null},{"value":"1,32E+00","module":"A4","scenario":null},{"value":"1,27E+00","module":"A5","scenario":null},{"value":"8,67E-01","module":"C1","scenario":null},{"value":"2,42E+00","module":"C2","scenario":null},{"value":"0,00E+00","module":"C3","scenario":null},{"value":"5,96E-01","module":"C4","scenario":null},{"value":"-5,46E+01","module":"D","scenario":null},{"value":"8,21E+01","module":"A1A3","scenario":null}]},{"parameter":"GWP-fossil","unit":"kg CO2-eq","values":[{"value":"2,58E-01","module":"A1","scenario":null},{"value":"1,19E+00","module":"A2","scenario":null},{"value":"8,06E+01","module":"A3","scenario":null},{"value":"1,32E+00","module":"A4","scenario":null},{"value":"1,27E+00","module":"A5","scenario":null},{"value":"8,67E-01","module":"C1","scenario":null},{"value":"2,42E+00","module":"C2","scenario":null},{"value":"0,00E+00","module":"C3","scenario":null},{"value":"5,95E-01","module":"C4","scenario":null},{"value":"-5,45E+01","module":"D","scenario":null},{"value":"8,21E+01","module":"A1A3","scenario":null}]},{"parameter":"GWP-biogenic","unit":"kg CO2-eq","values":[{"value":"2,36E-03","module":"A1","scenario":null},{"value":"4,83E-04","module":"A2","scenario":null},{"value":"5,00E-03","module":"A3","scenario":null},{"value":"5,41E-04","module":"A4","scenario":null},{"value":"2,39E-04","module":"A5","scenario":null},{"value":"1,61E-04","module":"C1","scenario":null},{"value":"9,85E-04","module":"C2","scenario":null},{"value":"0,00E+00","module":"C3","scenario":null},{"value":"6,94E-04","module":"C4","scenario":null},{"value":"-1,34E-01","module":"D","scenario":null},{"value":"7,85E-03","module":"A1A3","scenario":null}]},{"parameter":"GWP-luluc","unit":"kg CO2-eq","values":[{"value":"2,75E-04","module":"A1","scenario":null},{"value":"4,14E-04","module":"A2","scenario":null},{"value":"3,82E-02","module":"A3","scenario":null},{"value":"3,85E-04","module":"A4","scenario":null},{"value":"9,96E-05","module":"A5","scenario":null},{"value":"6,79E-05","module":"C1","scenario":null},{"value":"8,45E-04","module":"C2","scenario":null},{"value":"0,00E+00","module":"C3","scenario":null},{"value":"1,46E-04","module":"C4","scenario":null},{"value":"-2,13E-02","module":"D","scenario":null},{"value":"3,89E-02","module":"A1A3","scenario":null}]},{"parameter":"ODP","unit":"kg CFC11-eq","values":[{"value":"1,76E-08","module":"A1","scenario":null},{"value":"2,70E-07","module":"A2","scenario":null},{"value":"4,16E-06","module":"A3","scenario":null},{"value":"3,05E-07","module":"A4","scenario":null},{"value":"2,73E-07","module":"A5","scenario":null},{"value":"1,86E-07","module":"C1","scenario":null},{"value":"5,51E-07","module":"C2","scenario":null},{"value":"0,00E+00","module":"C3","scenario":null},{"value":"2,25E-07","module":"C4","scenario":null},{"value":"-3,21E-06","module":"D","scenario":null},{"value":"4,45E-06","module":"A1A3","scenario":null}]},{"parameter":"AP","unit":"mol H+-eq","values":[{"value":"1,29E-03","module":"A1","scenario":null},{"value":"4,84E-03","module":"A2","scenario":null},{"value":"8,35E-01","module":"A3","scenario":null},{"value":"5,54E-03","module":"A4","scenario":null},{"value":"5,70E-03","module":"A5","scenario":null},{"value":"3,16E-03","module":"C1","scenario":null},{"value":"9,88E-03","module":"C2","scenario":null},{"value":"0,00E+00","module":"C3","scenario":null},{"value":"5,29E-03","module":"C4","scenario":null},{"value":"-4,34E-01","module":"D","scenario":null},{"value":"8,41E-01","module":"A1A3","scenario":null}]},{"parameter":"POCP","unit":"kg NMVOC-eq","values":[{"value":"7,92E-04","module":"A1","scenario":null},{"value":"4,87E-03","module":"A2","scenario":null},{"value":"5,37E-01","module":"A3","scenario":null},{"value":"5,92E-03","module":"A4","scenario":null},{"value":"6,70E-03","module":"A5","scenario":null},{"value":"3,56E-03","module":"C1","scenario":null},{"value":"9,92E-03","module":"C2","scenario":null},{"value":"0,00E+00","module":"C3","scenario":null},{"value":"6,21E-03","module":"C4","scenario":null},{"value":"-1,77E-01","module":"D","scenario":null},{"value":"5,43E-01","module":"A1A3","scenario":null}]},{"parameter":"ADPE","unit":"kg Sb-eq","values":[{"value":"7,13E-07","module":"A1","scenario":null},{"value":"3,21E-05","module":"A2","scenario":null},{"value":"2,39E-04","module":"A3","scenario":null},{"value":"2,25E-05","module":"A4","scenario":null},{"value":"1,94E-06","module":"A5","scenario":null},{"value":"1,32E-06","module":"C1","scenario":null},{"value":"6,55E-05","module":"C2","scenario":null},{"value":"0,00E+00","module":"C3","scenario":null},{"value":"5,36E-06","module":"C4","scenario":null},{"value":"-7,21E-04","module":"D","scenario":null},{"value":"2,72E-04","module":"A1A3","scenario":null}]},{"parameter":"ADPF","unit":"MJ","values":[{"value":"5,47E+01","module":"A1","scenario":null},{"value":"1,79E+01","module":"A2","scenario":null},{"value":"5,66E+02","module":"A3","scenario":null},{"value":"2,05E+01","module":"A4","scenario":null},{"value":"1,74E+01","module":"A5","scenario":null},{"value":"1,18E+01","module":"C1","scenario":null},{"value":"3,64E+01","module":"C2","scenario":null},{"value":"0,00E+00","module":"C3","scenario":null},{"value":"1,64E+01","module":"C4","scenario":null},{"value":"-5,52E+02","module":"D","scenario":null},{"value":"6,38E+02","module":"A1A3","scenario":null}]},{"parameter":"WDP","unit":"m3 world-eq. Deprived","values":[{"value":"4,07E+01","module":"A1","scenario":null},{"value":"1,70E+01","module":"A2","scenario":null},{"value":"2,66E+03","module":"A3","scenario":null},{"value":"1,57E+01","module":"A4","scenario":null},{"value":"3,70E+00","module":"A5","scenario":null},{"value":"2,52E+00","module":"C1","scenario":null},{"value":"3,48E+01","module":"C2","scenario":null},{"value":"0,00E+00","module":"C3","scenario":null},{"value":"1,01E+02","module":"C4","scenario":null},{"value":"-1,02E+03","module":"D","scenario":null},{"value":"2,71E+03","module":"A1A3","scenario":null}]},{"parameter":"EP-freshwater","unit":"kg P-eq","values":[{"value":"1,44E-03","module":"A1","scenario":null},{"value":"9,31E-06","module":"A2","scenario":null},{"value":"1,85E-02","module":"A3","scenario":null},{"value":"1,00E-05","module":"A4","scenario":null},{"value":"4,60E-06","module":"A5","scenario":null},{"value":"3,13E-06","module":"C1","scenario":null},{"value":"1,90E-05","module":"C2","scenario":null},{"value":"0,00E+00","module":"C3","scenario":null},{"value":"6,74E-06","module":"C4","scenario":null},{"value":"-2,71E-03","module":"D","scenario":null},{"value":"2,00E-02","module":"A1A3","scenario":null}]},{"parameter":"EP-marine","unit":"kg N-eq","values":[{"value":"2,80E-04","module":"A1","scenario":null},{"value":"1,44E-03","module":"A2","scenario":null},{"value":"1,36E-01","module":"A3","scenario":null},{"value":"1,67E-03","module":"A4","scenario":null},{"value":"2,09E-03","module":"A5","scenario":null},{"value":"1,05E-03","module":"C1","scenario":null},{"value":"2,93E-03","module":"C2","scenario":null},{"value":"0,00E+00","module":"C3","scenario":null},{"value":"1,97E-03","module":"C4","scenario":null},{"value":"-5,43E-02","module":"D","scenario":null},{"value":"1,37E-01","module":"A1A3","scenario":null}]},{"parameter":"EP-terrestrial","unit":"mol N-eq.","values":[{"value":"3,11E-03","module":"A1","scenario":null},{"value":"1,59E-02","module":"A2","scenario":null},{"value":"1,54E+00","module":"A3","scenario":null},{"value":"1,84E-02","module":"A4","scenario":null},{"value":"2,31E-02","module":"A5","scenario":null},{"value":"1,16E-02","module":"C1","scenario":null},{"value":"3,24E-02","module":"C2","scenario":null},{"value":"0,00E+00","module":"C3","scenario":null},{"value":"2,17E-02","module":"C4","scenario":null},{"value":"-6,55E-01","module":"D","scenario":null},{"value":"1,56E+00","module":"A1A3","scenario":null}]},{"parameter":"GWP-IOBC","unit":"kg CO2-eq","values":[{"value":"2,70E-01","module":"A1","scenario":null},{"value":"1,19E+00","module":"A2","scenario":null},{"value":"8,12E+01","module":"A3","scenario":null},{"value":"1,32E+00","module":"A4","scenario":null},{"value":"1,99E-01","module":"A5","scenario":null},{"value":"1,98E-01","module":"C1","scenario":null},{"value":"2,42E+00","module":"C2","scenario":null},{"value":"0,00E+00","module":"C3","scenario":null},{"value":"5,95E-01","module":"C4","scenario":null},{"value":"-5,46E+01","module":"D","scenario":null},{"value":"8,27E+01","module":"A1A3","scenario":null}]}],"additional_environmental_impact":[{"parameter":"PM","unit":"Disease incidence","values":[{"value":"1,01E-08","module":"A1","scenario":null},{"value":"8,53E-08","module":"A2","scenario":null},{"value":"1,34E-05","module":"A3","scenario":null},{"value":"1,16E-07","module":"A4","scenario":null},{"value":"9,99E-08","module":"A5","scenario":null},{"value":"6,20E-08","module":"C1","scenario":null},{"value":"1,74E-07","module":"C2","scenario":null},{"value":"0,00E+00","module":"C3","scenario":null},{"value":"1,13E-07","module":"C4","scenario":null},{"value":"-4,05E-06","module":"D","scenario":null},{"value":"1,35E-05","module":"A1A3","scenario":null}]},{"parameter":"ETP-fw","unit":"CTUe","values":[{"value":"1,68E+01","module":"A1","scenario":null},{"value":"1,32E+01","module":"A2","scenario":null},{"value":"1,40E+03","module":"A3","scenario":null},{"value":"1,50E+01","module":"A4","scenario":null},{"value":"9,52E+00","module":"A5","scenario":null},{"value":"6,48E+00","module":"C1","scenario":null},{"value":"2,68E+01","module":"C2","scenario":null},{"value":"0,00E+00","module":"C3","scenario":null},{"value":"8,93E+00","module":"C4","scenario":null},{"value":"-1,34E+03","module":"D","scenario":null},{"value":"1,43E+03","module":"A1A3","scenario":null}]},{"parameter":"HTP-c","unit":"CTUh","values":[{"value":"1,81E-10","module":"A1","scenario":null},{"value":"0,00E+00","module":"A2","scenario":null},{"value":"5,90E-08","module":"A3","scenario":null},{"value":"0,00E+00","module":"A4","scenario":null},{"value":"1,08E-09","module":"A5","scenario":null},{"value":"7,22E-10","module":"C1","scenario":null},{"value":"0,00E+00","module":"C2","scenario":null},{"value":"0,00E+00","module":"C3","scenario":null},{"value":"3,63E-10","module":"C4","scenario":null},{"value":"-2,44E-08","module":"D","scenario":null},{"value":"5,92E-08","module":"A1A3","scenario":null}]},{"parameter":"HTP-nc","unit":"CTUh","values":[{"value":"2,88E-09","module":"A1","scenario":null},{"value":"1,42E-08","module":"A2","scenario":null},{"value":"9,39E-07","module":"A3","scenario":null},{"value":"1,45E-08","module":"A4","scenario":null},{"value":"8,04E-09","module":"A5","scenario":null},{"value":"5,15E-09","module":"C1","scenario":null},{"value":"2,90E-08","module":"C2","scenario":null},{"value":"0,00E+00","module":"C3","scenario":null},{"value":"6,45E-09","module":"C4","scenario":null},{"value":"-6,60E-07","module":"D","scenario":null},{"value":"9,56E-07","module":"A1A3","scenario":null}]},{"parameter":"SQP","unit":"-","values":[{"value":"1,27E+00","module":"A1","scenario":null},{"value":"1,23E+01","module":"A2","scenario":null},{"value":"2,13E+03","module":"A3","scenario":null},{"value":"2,35E+01","module":"A4","scenario":null},{"value":"2,21E+00","module":"A5","scenario":null},{"value":"1,50E+00","module":"C1","scenario":null},{"value":"2,51E+01","module":"C2","scenario":null},{"value":"0,00E+00","module":"C3","scenario":null},{"value":"6,30E+01","module":"C4","scenario":null},{"value":"-7,69E+02","module":"D","scenario":null},{"value":"2,14E+03","module":"A1A3","scenario":null}]},{"parameter":"IRP","unit":"kBq U235-eq","values":[{"value":"2,26E-02","module":"A1","scenario":null},{"value":"7,81E-02","module":"A2","scenario":null},{"value":"1,64E+00","module":"A3","scenario":null},{"value":"8,96E-02","module":"A4","scenario":null},{"value":"7,45E-02","module":"A5","scenario":null},{"value":"5,08E-02","module":"C1","scenario":null},{"value":"1,59E-01","module":"C2","scenario":null},{"value":"0,00E+00","module":"C3","scenario":null},{"value":"7,47E-02","module":"C4","scenario":null},{"value":"-1,15E+00","module":"D","scenario":null},{"value":"1,74E+00","module":"A1A3","scenario":null}]}],"resource_use":[{"parameter":"PERE","unit":"MJ","values":[{"value":"5,07E-01","module":"A1","scenario":null},{"value":"2,52E-01","module":"A2","scenario":null},{"value":"5,68E+02","module":"A3","scenario":null},{"value":"2,58E-01","module":"A4","scenario":null},{"value":"9,41E-02","module":"A5","scenario":null},{"value":"6,41E-02","module":"C1","scenario":null},{"value":"5,14E-01","module":"C2","scenario":null},{"value":"0,00E+00","module":"C3","scenario":null},{"value":"5,86E-01","module":"C4","scenario":null},{"value":"-1,50E+02","module":"D","scenario":null},{"value":"5,69E+02","module":"A1A3","scenario":null}]},{"parameter":"PERM","unit":"","values":[{"value":"0,00E+00","module":"A1","scenario":null},{"value":"0,00E+00","module":"A2","scenario":null},{"value":"0,00E+00","module":"A3","scenario":null},{"value":"0,00E+00","module":"A4","scenario":null},{"value":"0,00E+00","module":"A5","scenario":null},{"value":"0,00E+00","module":"C1","scenario":null},{"value":"0,00E+00","module":"C2","scenario":null},{"value":"0,00E+00","module":"C3","scenario":null},{"value":"0,00E+00","module":"C4","scenario":null},{"value":"0,00E+00","module":"D","scenario":null},{"value":"0,00E+00","module":"A1A3","scenario":null}]},{"parameter":"PERT","unit":"MJ","values":[{"value":"5,07E-01","module":"A1","scenario":null},{"value":"2,52E-01","module":"A2","scenario":null},{"value":"5,68E+02","module":"A3","scenario":null},{"value":"2,58E-01","module":"A4","scenario":null},{"value":"9,41E-02","module":"A5","scenario":null},{"value":"6,41E-02","module":"C1","scenario":null},{"value":"5,14E-01","module":"C2","scenario":null},{"value":"0,00E+00","module":"C3","scenario":null},{"value":"5,86E-01","module":"C4","scenario":null},{"value":"-1,50E+02","module":"D","scenario":null},{"value":"5,69E+02","module":"A1A3","scenario":null}]},{"parameter":"PENRE","unit":"MJ","values":[{"value":"5,50E+01","module":"A1","scenario":null},{"value":"1,79E+01","module":"A2","scenario":null},{"value":"5,66E+02","module":"A3","scenario":null},{"value":"2,05E+01","module":"A4","scenario":null},{"value":"1,74E+01","module":"A5","scenario":null},{"value":"1,18E+01","module":"C1","scenario":null},{"value":"3,64E+01","module":"C2","scenario":null},{"value":"0,00E+00","module":"C3","scenario":null},{"value":"1,64E+01","module":"C4","scenario":null},{"value":"-5,52E+02","module":"D","scenario":null},{"value":"6,39E+02","module":"A1A3","scenario":null}]},{"parameter":"PENRM","unit":"MJ","values":[{"value":"0,00E+00","module":"A1","scenario":null},{"value":"0,00E+00","module":"A2","scenario":null},{"value":"0,00E+00","module":"A3","scenario":null},{"value":"0,00E+00","module":"A4","scenario":null},{"value":"0,00E+00","module":"A5","scenario":null},{"value":"0,00E+00","module":"C1","scenario":null},{"value":"0,00E+00","module":"C2","scenario":null},{"value":"0,00E+00","module":"C3","scenario":null},{"value":"0,00E+00","module":"C4","scenario":null},{"value":"0,00E+00","module":"D","scenario":null},{"value":"0,00E+00","module":"A1A3","scenario":null}]},{"parameter":"PENRT","unit":"MJ","values":[{"value":"5,50E+01","module":"A1","scenario":null},{"value":"1,79E+01","module":"A2","scenario":null},{"value":"5,66E+02","module":"A3","scenario":null},{"value":"2,05E+01","module":"A4","scenario":null},{"value":"1,74E+01","module":"A5","scenario":null},{"value":"1,18E+01","module":"C1","scenario":null},{"value":"3,64E+01","module":"C2","scenario":null},{"value":"0,00E+00","module":"C3","scenario":null},{"value":"1,64E+01","module":"C4","scenario":null},{"value":"-5,52E+02","module":"D","scenario":null},{"value":"6,39E+02","module":"A1A3","scenario":null}]},{"parameter":"SM","unit":"kg","values":[{"value":"1,58E+01","module":"A1","scenario":null},{"value":"0,00E+00","module":"A2","scenario":null},{"value":"1,23E-01","module":"A3","scenario":null},{"value":"0,00E+00","module":"A4","scenario":null},{"value":"8,54E-03","module":"A5","scenario":null},{"value":"5,82E-03","module":"C1","scenario":null},{"value":"0,00E+00","module":"C2","scenario":null},{"value":"0,00E+00","module":"C3","scenario":null},{"value":"0,00E+00","module":"C4","scenario":null},{"value":"-8,16E-01","module":"D","scenario":null},{"value":"1,59E+01","module":"A1A3","scenario":null}]},{"parameter":"RSF","unit":"MJ","values":[{"value":"3,49E-02","module":"A1","scenario":null},{"value":"9,03E-03","module":"A2","scenario":null},{"value":"7,72E-01","module":"A3","scenario":null},{"value":"9,02E-03","module":"A4","scenario":null},{"value":"2,32E-03","module":"A5","scenario":null},{"value":"1,58E-03","module":"C1","scenario":null},{"value":"1,84E-02","module":"C2","scenario":null},{"value":"0,00E+00","module":"C3","scenario":null},{"value":"1,22E-02","module":"C4","scenario":null},{"value":"-3,95E+00","module":"D","scenario":null},{"value":"8,16E-01","module":"A1A3","scenario":null}]},{"parameter":"NRSF","unit":"MJ","values":[{"value":"6,57E-03","module":"A1","scenario":null},{"value":"3,22E-02","module":"A2","scenario":null},{"value":"-6,34E-03","module":"A3","scenario":null},{"value":"3,02E-02","module":"A4","scenario":null},{"value":"3,41E-02","module":"A5","scenario":null},{"value":"2,32E-02","module":"C1","scenario":null},{"value":"6,57E-02","module":"C2","scenario":null},{"value":"0,00E+00","module":"C3","scenario":null},{"value":"2,63E-02","module":"C4","scenario":null},{"value":"-3,09E+00","module":"D","scenario":null},{"value":"3,25E-02","module":"A1A3","scenario":null}]},{"parameter":"FW","unit":"m3","values":[{"value":"5,35E-03","module":"A1","scenario":null},{"value":"1,88E-03","module":"A2","scenario":null},{"value":"2,87E-01","module":"A3","scenario":null},{"value":"2,33E-03","module":"A4","scenario":null},{"value":"8,95E-04","module":"A5","scenario":null},{"value":"6,10E-04","module":"C1","scenario":null},{"value":"3,84E-03","module":"C2","scenario":null},{"value":"0,00E+00","module":"C3","scenario":null},{"value":"2,01E-02","module":"C4","scenario":null},{"value":"-3,67E-01","module":"D","scenario":null},{"value":"2,94E-01","module":"A1A3","scenario":null}]}],"end_of_life_waste":[{"parameter":"HWD","unit":"kg","values":[{"value":"3,38E-04","module":"A1","scenario":null},{"value":"9,11E-04","module":"A2","scenario":null},{"value":"2,47E-01","module":"A3","scenario":null},{"value":"1,12E-03","module":"A4","scenario":null},{"value":"5,12E-04","module":"A5","scenario":null},{"value":"3,49E-04","module":"C1","scenario":null},{"value":"1,86E-03","module":"C2","scenario":null},{"value":"0,00E+00","module":"C3","scenario":null},{"value":"0,00E+00","module":"C4","scenario":null},{"value":"-6,09E-02","module":"D","scenario":null},{"value":"2,48E-01","module":"A1A3","scenario":null}]},{"parameter":"NHWD","unit":"kg","values":[{"value":"1,08E-02","module":"A1","scenario":null},{"value":"8,54E-01","module":"A2","scenario":null},{"value":"3,27E+00","module":"A3","scenario":null},{"value":"1,78E+00","module":"A4","scenario":null},{"value":"2,06E-02","module":"A5","scenario":null},{"value":"1,40E-02","module":"C1","scenario":null},{"value":"1,74E+00","module":"C2","scenario":null},{"value":"0,00E+00","module":"C3","scenario":null},{"value":"7,25E+01","module":"C4","scenario":null},{"value":"-3,83E+00","module":"D","scenario":null},{"value":"4,14E+00","module":"A1A3","scenario":null}]},{"parameter":"RWD","unit":"kg","values":[{"value":"2,02E-05","module":"A1","scenario":null},{"value":"1,22E-04","module":"A2","scenario":null},{"value":"2,07E-03","module":"A3","scenario":null},{"value":"1,40E-04","module":"A4","scenario":null},{"value":"1,21E-04","module":"A5","scenario":null},{"value":"8,22E-05","module":"C1","scenario":null},{"value":"2,49E-04","module":"C2","scenario":null},{"value":"0,00E+00","module":"C3","scenario":null},{"value":"0,00E+00","module":"C4","scenario":null},{"value":"-1,64E-03","module":"D","scenario":null},{"value":"2,22E-03","module":"A1A3","scenario":null}]}],"end_of_life_flow":[{"parameter":"CRU","unit":"kg","values":[{"value":"0,00E+00","module":"A1","scenario":null},{"value":"0,00E+00","module":"A2","scenario":null},{"value":"0,00E+00","module":"A3","scenario":null},{"value":"0,00E+00","module":"A4","scenario":null},{"value":"0,00E+00","module":"A5","scenario":null},{"value":"0,00E+00","module":"C1","scenario":null},{"value":"0,00E+00","module":"C2","scenario":null},{"value":"0,00E+00","module":"C3","scenario":null},{"value":"0,00E+00","module":"C4","scenario":null},{"value":"0,00E+00","module":"D","scenario":null},{"value":"0,00E+00","module":"A1A3","scenario":null}]},{"parameter":"MFR","unit":"kg","values":[{"value":"5,28E-04","module":"A1","scenario":null},{"value":"0,00E+00","module":"A2","scenario":null},{"value":"5,54E-01","module":"A3","scenario":null},{"value":"0,00E+00","module":"A4","scenario":null},{"value":"8,26E-03","module":"A5","scenario":null},{"value":"5,71E-03","module":"C1","scenario":null},{"value":"0,00E+00","module":"C2","scenario":null},{"value":"2,18E+02","module":"C3","scenario":null},{"value":"0,00E+00","module":"C4","scenario":null},{"value":"-6,63E-01","module":"D","scenario":null},{"value":"5,54E-01","module":"A1A3","scenario":null}]},{"parameter":"MER","unit":"kg","values":[{"value":"1,48E-04","module":"A1","scenario":null},{"value":"0,00E+00","module":"A2","scenario":null},{"value":"2,81E-02","module":"A3","scenario":null},{"value":"0,00E+00","module":"A4","scenario":null},{"value":"1,55E-04","module":"A5","scenario":null},{"value":"1,77E-05","module":"C1","scenario":null},{"value":"0,00E+00","module":"C2","scenario":null},{"value":"0,00E+00","module":"C3","scenario":null},{"value":"0,00E+00","module":"C4","scenario":null},{"value":"-3,97E-02","module":"D","scenario":null},{"value":"2,82E-02","module":"A1A3","scenario":null}]},{"parameter":"EEE","unit":"MJ","values":[{"value":"8,16E-05","module":"A1","scenario":null},{"value":"0,00E+00","module":"A2","scenario":null},{"value":"2,98E-02","module":"A3","scenario":null},{"value":"0,00E+00","module":"A4","scenario":null},{"value":"8,92E-05","module":"A5","scenario":null},{"value":"6,07E-05","module":"C1","scenario":null},{"value":"0,00E+00","module":"C2","scenario":null},{"value":"0,00E+00","module":"C3","scenario":null},{"value":"0,00E+00","module":"C4","scenario":null},{"value":"-8,64E-02","module":"D","scenario":null},{"value":"2,99E-02","module":"A1A3","scenario":null}]},{"parameter":"EET","unit":"MJ","values":[{"value":"1,24E-03","module":"A1","scenario":null},{"value":"0,00E+00","module":"A2","scenario":null},{"value":"4,51E-01","module":"A3","scenario":null},{"value":"0,00E+00","module":"A4","scenario":null},{"value":"1,35E-03","module":"A5","scenario":null},{"value":"9,19E-04","module":"C1","scenario":null},{"value":"0,00E+00","module":"C2","scenario":null},{"value":"0,00E+00","module":"C3","scenario":null},{"value":"0,00E+00","module":"C4","scenario":null},{"value":"-1,31E+00","module":"D","scenario":null},{"value":"4,52E-01","module":"A1A3","scenario":null}]}]}