{"product_name":"Atticus Family","epd_id":"NEPD-7046-6443","declared_unit":{"unit":"stk","amount":1},"compliance":["EN 15804+A2","ISO 14025","ISO 21930"],"producer_name":"Johanson Design AB","environmental_impact":[{"parameter":"GWP-total","unit":"kg CO2-eq","values":[{"value":"2,23E+01","module":"A1-A3","scenario":null},{"value":"1,82E-01","module":"A4","scenario":null},{"value":"3,63E+00","module":"A5","scenario":null},{"value":"4,56E-01","module":"B2","scenario":null},{"value":"0,00E+00","module":"B3","scenario":null},{"value":"0,00E+00","module":"B4","scenario":null},{"value":"0,00E+00","module":"C1","scenario":null},{"value":"1,08E-01","module":"C2","scenario":null},{"value":"6,77E+00","module":"C3","scenario":null},{"value":"2,46E-02","module":"C4","scenario":null},{"value":"-1,14E+00","module":"D","scenario":null}]},{"parameter":"GWP-fossil","unit":"kg CO2-eq","values":[{"value":"2,80E+01","module":"A1-A3","scenario":null},{"value":"1,81E-01","module":"A4","scenario":null},{"value":"3,43E-02","module":"A5","scenario":null},{"value":"4,30E-01","module":"B2","scenario":null},{"value":"0,00E+00","module":"B3","scenario":null},{"value":"0,00E+00","module":"B4","scenario":null},{"value":"0,00E+00","module":"C1","scenario":null},{"value":"1,08E-01","module":"C2","scenario":null},{"value":"3,22E+00","module":"C3","scenario":null},{"value":"2,46E-02","module":"C4","scenario":null},{"value":"-1,13E+00","module":"D","scenario":null}]},{"parameter":"GWP-biogenic","unit":"kg CO2-eq","values":[{"value":"-5,75E+00","module":"A1-A3","scenario":null},{"value":"7,51E-05","module":"A4","scenario":null},{"value":"3,60E+00","module":"A5","scenario":null},{"value":"6,86E-03","module":"B2","scenario":null},{"value":"0,00E+00","module":"B3","scenario":null},{"value":"0,00E+00","module":"B4","scenario":null},{"value":"0,00E+00","module":"C1","scenario":null},{"value":"4,46E-05","module":"C2","scenario":null},{"value":"3,55E+00","module":"C3","scenario":null},{"value":"2,01E-05","module":"C4","scenario":null},{"value":"-1,05E-03","module":"D","scenario":null}]},{"parameter":"GWP-luluc","unit":"kg CO2-eq","values":[{"value":"3,60E-02","module":"A1-A3","scenario":null},{"value":"6,46E-05","module":"A4","scenario":null},{"value":"1,13E-05","module":"A5","scenario":null},{"value":"1,94E-02","module":"B2","scenario":null},{"value":"0,00E+00","module":"B3","scenario":null},{"value":"0,00E+00","module":"B4","scenario":null},{"value":"0,00E+00","module":"C1","scenario":null},{"value":"3,84E-05","module":"C2","scenario":null},{"value":"2,73E-05","module":"C3","scenario":null},{"value":"6,85E-06","module":"C4","scenario":null},{"value":"-1,02E-02","module":"D","scenario":null}]},{"parameter":"ODP","unit":"kg CFC11-eq","values":[{"value":"2,17E-06","module":"A1-A3","scenario":null},{"value":"4,11E-08","module":"A4","scenario":null},{"value":"7,24E-09","module":"A5","scenario":null},{"value":"1,57E-07","module":"B2","scenario":null},{"value":"0,00E+00","module":"B3","scenario":null},{"value":"0,00E+00","module":"B4","scenario":null},{"value":"0,00E+00","module":"C1","scenario":null},{"value":"2,44E-08","module":"C2","scenario":null},{"value":"1,92E-08","module":"C3","scenario":null},{"value":"6,83E-09","module":"C4","scenario":null},{"value":"-2,07E-02","module":"D","scenario":null}]},{"parameter":"AP","unit":"mol H+-eq","values":[{"value":"1,38E-01","module":"A1-A3","scenario":null},{"value":"5,22E-04","module":"A4","scenario":null},{"value":"1,62E-04","module":"A5","scenario":null},{"value":"2,71E-03","module":"B2","scenario":null},{"value":"0,00E+00","module":"B3","scenario":null},{"value":"0,00E+00","module":"B4","scenario":null},{"value":"0,00E+00","module":"C1","scenario":null},{"value":"3,10E-04","module":"C2","scenario":null},{"value":"3,02E-03","module":"C3","scenario":null},{"value":"1,60E-04","module":"C4","scenario":null},{"value":"-6,54E-03","module":"D","scenario":null}]},{"parameter":"POCP","unit":"kg NMVOC-eq","values":[{"value":"9,84E-02","module":"A1-A3","scenario":null},{"value":"4,42E-04","module":"A4","scenario":null},{"value":"1,67E-04","module":"A5","scenario":null},{"value":"1,44E-03","module":"B2","scenario":null},{"value":"0,00E+00","module":"B3","scenario":null},{"value":"0,00E+00","module":"B4","scenario":null},{"value":"0,00E+00","module":"C1","scenario":null},{"value":"2,63E-04","module":"C2","scenario":null},{"value":"3,81E-03","module":"C3","scenario":null},{"value":"1,80E-04","module":"C4","scenario":null},{"value":"-6,51E-03","module":"D","scenario":null}]},{"parameter":"ADPE","unit":"kg Sb-eq","values":[{"value":"7,84E-04","module":"A1-A3","scenario":null},{"value":"5,01E-06","module":"A4","scenario":null},{"value":"8,35E-07","module":"A5","scenario":null},{"value":"1,56E-05","module":"B2","scenario":null},{"value":"0,00E+00","module":"B3","scenario":null},{"value":"0,00E+00","module":"B4","scenario":null},{"value":"0,00E+00","module":"C1","scenario":null},{"value":"2,98E-06","module":"C2","scenario":null},{"value":"7,57E-07","module":"C3","scenario":null},{"value":"3,80E-07","module":"C4","scenario":null},{"value":"-1,74E-05","module":"D","scenario":null}]},{"parameter":"ADPF","unit":"MJ","values":[{"value":"4,25E+02","module":"A1-A3","scenario":null},{"value":"2,74E+00","module":"A4","scenario":null},{"value":"4,80E-01","module":"A5","scenario":null},{"value":"3,70E+01","module":"B2","scenario":null},{"value":"0,00E+00","module":"B3","scenario":null},{"value":"0,00E+00","module":"B4","scenario":null},{"value":"0,00E+00","module":"C1","scenario":null},{"value":"1,63E+00","module":"C2","scenario":null},{"value":"1,55E+00","module":"C3","scenario":null},{"value":"5,10E-01","module":"C4","scenario":null},{"value":"-1,12E+01","module":"D","scenario":null}]},{"parameter":"WDP","unit":"m3 world-eq. Deprived","values":[{"value":"2,04E+03","module":"A1-A3","scenario":null},{"value":"2,65E+00","module":"A4","scenario":null},{"value":"6,08E-01","module":"A5","scenario":null},{"value":"3,56E+03","module":"B2","scenario":null},{"value":"0,00E+00","module":"B3","scenario":null},{"value":"0,00E+00","module":"B4","scenario":null},{"value":"0,00E+00","module":"C1","scenario":null},{"value":"1,58E+00","module":"C2","scenario":null},{"value":"3,88E+00","module":"C3","scenario":null},{"value":"1,30E+00","module":"C4","scenario":null},{"value":"-6,81E+00","module":"D","scenario":null}]},{"parameter":"EP-freshwater","unit":"kg P-eq","values":[{"value":"1,62E-03","module":"A1-A3","scenario":null},{"value":"1,45E-06","module":"A4","scenario":null},{"value":"2,82E-07","module":"A5","scenario":null},{"value":"3,07E-05","module":"B2","scenario":null},{"value":"0,00E+00","module":"B3","scenario":null},{"value":"0,00E+00","module":"B4","scenario":null},{"value":"0,00E+00","module":"C1","scenario":null},{"value":"8,62E-07","module":"C2","scenario":null},{"value":"1,82E-06","module":"C3","scenario":null},{"value":"2,59E-07","module":"C4","scenario":null},{"value":"-7,72E-05","module":"D","scenario":null}]},{"parameter":"EP-marine","unit":"kg N-eq","values":[{"value":"2,97E-02","module":"A1-A3","scenario":null},{"value":"1,03E-04","module":"A4","scenario":null},{"value":"5,37E-05","module":"A5","scenario":null},{"value":"4,52E-04","module":"B2","scenario":null},{"value":"0,00E+00","module":"B3","scenario":null},{"value":"0,00E+00","module":"B4","scenario":null},{"value":"0,00E+00","module":"C1","scenario":null},{"value":"6,13E-05","module":"C2","scenario":null},{"value":"1,65E-03","module":"C3","scenario":null},{"value":"5,65E-05","module":"C4","scenario":null},{"value":"-1,63E-03","module":"D","scenario":null}]},{"parameter":"EP-terrestrial","unit":"mol N-eq.","values":[{"value":"2,91E-01","module":"A1-A3","scenario":null},{"value":"1,15E-03","module":"A4","scenario":null},{"value":"5,81E-04","module":"A5","scenario":null},{"value":"5,76E-03","module":"B2","scenario":null},{"value":"0,00E+00","module":"B3","scenario":null},{"value":"0,00E+00","module":"B4","scenario":null},{"value":"0,00E+00","module":"C1","scenario":null},{"value":"6,86E-04","module":"C2","scenario":null},{"value":"1,59E-02","module":"C3","scenario":null},{"value":"6,27E-04","module":"C4","scenario":null},{"value":"-1,71E-02","module":"D","scenario":null}]},{"parameter":"GWP-IOBC","unit":"kg CO2-eq","values":[{"value":"2,88E+01","module":"A1-A3","scenario":null},{"value":"1,82E-01","module":"A4","scenario":null},{"value":"3,43E-02","module":"A5","scenario":null},{"value":"4,56E-01","module":"B2","scenario":null},{"value":"0,00E+00","module":"B3","scenario":null},{"value":"0,00E+00","module":"B4","scenario":null},{"value":"0,00E+00","module":"C1","scenario":null},{"value":"1,08E-01","module":"C2","scenario":null},{"value":"3,82E+00","module":"C3","scenario":null},{"value":"2,62E-02","module":"C4","scenario":null},{"value":"-1,55E+00","module":"D","scenario":null}]}],"additional_environmental_impact":[{"parameter":"PM","unit":"Disease incidence","values":[{"value":"1,86E-06","module":"A1-A3","scenario":null},{"value":"1,11E-08","module":"A4","scenario":null},{"value":"2,40E-09","module":"A5","scenario":null},{"value":"2,04E-08","module":"B2","scenario":null},{"value":"0,00E+00","module":"B3","scenario":null},{"value":"0,00E+00","module":"B4","scenario":null},{"value":"0,00E+00","module":"C1","scenario":null},{"value":"6,60E-09","module":"C2","scenario":null},{"value":"1,64E-08","module":"C3","scenario":null},{"value":"2,85E-09","module":"C4","scenario":null},{"value":"-2,12E-07","module":"D","scenario":null}]},{"parameter":"ETP-fw","unit":"CTUe","values":[{"value":"1,21E+03","module":"A1-A3","scenario":null},{"value":"2,03E+00","module":"A4","scenario":null},{"value":"6,40E-01","module":"A5","scenario":null},{"value":"2,08E+01","module":"B2","scenario":null},{"value":"0,00E+00","module":"B3","scenario":null},{"value":"0,00E+00","module":"B4","scenario":null},{"value":"0,00E+00","module":"C1","scenario":null},{"value":"1,21E+00","module":"C2","scenario":null},{"value":"9,58E+00","module":"C3","scenario":null},{"value":"3,45E-01","module":"C4","scenario":null},{"value":"-6,92E+01","module":"D","scenario":null}]},{"parameter":"HTP-c","unit":"CTUh","values":[{"value":"8,08E-08","module":"A1-A3","scenario":null},{"value":"0,00E+00","module":"A4","scenario":null},{"value":"1,90E-11","module":"A5","scenario":null},{"value":"8,96E-10","module":"B2","scenario":null},{"value":"0,00E+00","module":"B3","scenario":null},{"value":"0,00E+00","module":"B4","scenario":null},{"value":"0,00E+00","module":"C1","scenario":null},{"value":"0,00E+00","module":"C2","scenario":null},{"value":"4,10E-10","module":"C3","scenario":null},{"value":"1,40E-11","module":"C4","scenario":null},{"value":"-4,47E-09","module":"D","scenario":null}]},{"parameter":"HTP-nc","unit":"CTUh","values":[{"value":"8,66E-07","module":"A1-A3","scenario":null},{"value":"2,22E-09","module":"A4","scenario":null},{"value":"8,03E-10","module":"A5","scenario":null},{"value":"2,09E-08","module":"B2","scenario":null},{"value":"0,00E+00","module":"B3","scenario":null},{"value":"0,00E+00","module":"B4","scenario":null},{"value":"0,00E+00","module":"C1","scenario":null},{"value":"1,32E-09","module":"C2","scenario":null},{"value":"1,28E-08","module":"C3","scenario":null},{"value":"3,86E-10","module":"C4","scenario":null},{"value":"6,71E-08","module":"D","scenario":null}]},{"parameter":"SQP","unit":"-","values":[{"value":"2,59E+02","module":"A1-A3","scenario":null},{"value":"1,92E+00","module":"A4","scenario":null},{"value":"3,22E-01","module":"A5","scenario":null},{"value":"1,60E+01","module":"B2","scenario":null},{"value":"0,00E+00","module":"B3","scenario":null},{"value":"0,00E+00","module":"B4","scenario":null},{"value":"0,00E+00","module":"C1","scenario":null},{"value":"1,14E+00","module":"C2","scenario":null},{"value":"1,95E-01","module":"C3","scenario":null},{"value":"1,13E+00","module":"C4","scenario":null},{"value":"-2,77E+01","module":"D","scenario":null}]},{"parameter":"IRP","unit":"kBq U235-eq","values":[{"value":"1,42E+00","module":"A1-A3","scenario":null},{"value":"1,20E-02","module":"A4","scenario":null},{"value":"2,05E-03","module":"A5","scenario":null},{"value":"1,21E+00","module":"B2","scenario":null},{"value":"0,00E+00","module":"B3","scenario":null},{"value":"0,00E+00","module":"B4","scenario":null},{"value":"0,00E+00","module":"C1","scenario":null},{"value":"7,13E-03","module":"C2","scenario":null},{"value":"2,67E-03","module":"C3","scenario":null},{"value":"2,07E-03","module":"C4","scenario":null},{"value":"-2,29E-02","module":"D","scenario":null}]}],"resource_use":[{"parameter":"PERE","unit":"MJ","values":[{"value":"1,04E+02","module":"A1-A3","scenario":null},{"value":"3,93E-02","module":"A4","scenario":null},{"value":"7,90E-03","module":"A5","scenario":null},{"value":"1,70E+01","module":"B2","scenario":null},{"value":"0,00E+00","module":"B3","scenario":null},{"value":"0,00E+00","module":"B4","scenario":null},{"value":"0,00E+00","module":"C1","scenario":null},{"value":"2,33E-02","module":"C2","scenario":null},{"value":"4,82E-02","module":"C3","scenario":null},{"value":"1,09E-02","module":"C4","scenario":null},{"value":"-2,57E+01","module":"D","scenario":null}]},{"parameter":"PERM","unit":"","values":[{"value":"3,69E+01","module":"A1-A3","scenario":null},{"value":"0,00E+00","module":"A4","scenario":null},{"value":"-1,24E+01","module":"A5","scenario":null},{"value":"0,00E+00","module":"B2","scenario":null},{"value":"0,00E+00","module":"B3","scenario":null},{"value":"0,00E+00","module":"B4","scenario":null},{"value":"0,00E+00","module":"C1","scenario":null},{"value":"0,00E+00","module":"C2","scenario":null},{"value":"-2,45E+01","module":"C3","scenario":null},{"value":"0,00E+00","module":"C4","scenario":null},{"value":"0,00E+00","module":"D","scenario":null}]},{"parameter":"PERT","unit":"MJ","values":[{"value":"1,41E+02","module":"A1-A3","scenario":null},{"value":"3,93E-02","module":"A4","scenario":null},{"value":"-1,24E+01","module":"A5","scenario":null},{"value":"1,70E+01","module":"B2","scenario":null},{"value":"0,00E+00","module":"B3","scenario":null},{"value":"0,00E+00","module":"B4","scenario":null},{"value":"0,00E+00","module":"C1","scenario":null},{"value":"2,33E-02","module":"C2","scenario":null},{"value":"-2,44E+01","module":"C3","scenario":null},{"value":"1,09E-02","module":"C4","scenario":null},{"value":"-2,57E+01","module":"D","scenario":null}]},{"parameter":"PENRE","unit":"MJ","values":[{"value":"3,94E+02","module":"A1-A3","scenario":null},{"value":"2,74E+00","module":"A4","scenario":null},{"value":"4,80E-01","module":"A5","scenario":null},{"value":"3,71E+01","module":"B2","scenario":null},{"value":"0,00E+00","module":"B3","scenario":null},{"value":"0,00E+00","module":"B4","scenario":null},{"value":"0,00E+00","module":"C1","scenario":null},{"value":"1,63E+00","module":"C2","scenario":null},{"value":"1,57E+00","module":"C3","scenario":null},{"value":"5,10E-01","module":"C4","scenario":null},{"value":"-1,12E+01","module":"D","scenario":null}]},{"parameter":"PENRM","unit":"MJ","values":[{"value":"4,43E+01","module":"A1-A3","scenario":null},{"value":"0,00E+00","module":"A4","scenario":null},{"value":"0,00E+00","module":"A5","scenario":null},{"value":"0,00E+00","module":"B2","scenario":null},{"value":"0,00E+00","module":"B3","scenario":null},{"value":"0,00E+00","module":"B4","scenario":null},{"value":"0,00E+00","module":"C1","scenario":null},{"value":"0,00E+00","module":"C2","scenario":null},{"value":"-4,43E+01","module":"C3","scenario":null},{"value":"0,00E+00","module":"C4","scenario":null},{"value":"0,00E+00","module":"D","scenario":null}]},{"parameter":"PENRT","unit":"MJ","values":[{"value":"4,38E+02","module":"A1-A3","scenario":null},{"value":"2,74E+00","module":"A4","scenario":null},{"value":"4,80E-01","module":"A5","scenario":null},{"value":"3,71E+01","module":"B2","scenario":null},{"value":"0,00E+00","module":"B3","scenario":null},{"value":"0,00E+00","module":"B4","scenario":null},{"value":"0,00E+00","module":"C1","scenario":null},{"value":"1,63E+00","module":"C2","scenario":null},{"value":"-4,27E+01","module":"C3","scenario":null},{"value":"5,10E-01","module":"C4","scenario":null},{"value":"-1,12E+01","module":"D","scenario":null}]},{"parameter":"SM","unit":"kg","values":[{"value":"2,69E+00","module":"A1-A3","scenario":null},{"value":"0,00E+00","module":"A4","scenario":null},{"value":"0,00E+00","module":"A5","scenario":null},{"value":"0,00E+00","module":"B2","scenario":null},{"value":"0,00E+00","module":"B3","scenario":null},{"value":"0,00E+00","module":"B4","scenario":null},{"value":"0,00E+00","module":"C1","scenario":null},{"value":"0,00E+00","module":"C2","scenario":null},{"value":"0,00E+00","module":"C3","scenario":null},{"value":"0,00E+00","module":"C4","scenario":null},{"value":"0,00E+00","module":"D","scenario":null}]},{"parameter":"RSF","unit":"MJ","values":[{"value":"7,18E-01","module":"A1-A3","scenario":null},{"value":"1,41E-03","module":"A4","scenario":null},{"value":"2,62E-04","module":"A5","scenario":null},{"value":"8,95E-02","module":"B2","scenario":null},{"value":"0,00E+00","module":"B3","scenario":null},{"value":"0,00E+00","module":"B4","scenario":null},{"value":"0,00E+00","module":"C1","scenario":null},{"value":"8,35E-04","module":"C2","scenario":null},{"value":"1,13E-03","module":"C3","scenario":null},{"value":"2,84E-04","module":"C4","scenario":null},{"value":"2,61E-02","module":"D","scenario":null}]},{"parameter":"NRSF","unit":"MJ","values":[{"value":"9,55E-01","module":"A1-A3","scenario":null},{"value":"5,02E-03","module":"A4","scenario":null},{"value":"1,08E-03","module":"A5","scenario":null},{"value":"2,29E-01","module":"B2","scenario":null},{"value":"0,00E+00","module":"B3","scenario":null},{"value":"0,00E+00","module":"B4","scenario":null},{"value":"0,00E+00","module":"C1","scenario":null},{"value":"2,99E-03","module":"C2","scenario":null},{"value":"0,00E+00","module":"C3","scenario":null},{"value":"2,14E-02","module":"C4","scenario":null},{"value":"-6,00E-01","module":"D","scenario":null}]},{"parameter":"FW","unit":"m3","values":[{"value":"5,15E-01","module":"A1-A3","scenario":null},{"value":"2,93E-04","module":"A4","scenario":null},{"value":"2,26E-04","module":"A5","scenario":null},{"value":"4,30E-01","module":"B2","scenario":null},{"value":"0,00E+00","module":"B3","scenario":null},{"value":"0,00E+00","module":"B4","scenario":null},{"value":"0,00E+00","module":"C1","scenario":null},{"value":"1,74E-04","module":"C2","scenario":null},{"value":"5,04E-03","module":"C3","scenario":null},{"value":"4,60E-04","module":"C4","scenario":null},{"value":"-3,20E-02","module":"D","scenario":null}]}],"end_of_life_waste":[{"parameter":"HWD","unit":"kg","values":[{"value":"2,09E-01","module":"A1-A3","scenario":null},{"value":"1,42E-04","module":"A4","scenario":null},{"value":"0,00E+00","module":"A5","scenario":null},{"value":"2,25E-03","module":"B2","scenario":null},{"value":"0,00E+00","module":"B3","scenario":null},{"value":"0,00E+00","module":"B4","scenario":null},{"value":"0,00E+00","module":"C1","scenario":null},{"value":"8,41E-05","module":"C2","scenario":null},{"value":"0,00E+00","module":"C3","scenario":null},{"value":"1,92E+00","module":"C4","scenario":null},{"value":"-4,58E-03","module":"D","scenario":null}]},{"parameter":"NHWD","unit":"kg","values":[{"value":"6,49E+00","module":"A1-A3","scenario":null},{"value":"1,33E-01","module":"A4","scenario":null},{"value":"2,12E+00","module":"A5","scenario":null},{"value":"1,42E-01","module":"B2","scenario":null},{"value":"0,00E+00","module":"B3","scenario":null},{"value":"0,00E+00","module":"B4","scenario":null},{"value":"0,00E+00","module":"C1","scenario":null},{"value":"7,93E-02","module":"C2","scenario":null},{"value":"7,80E-02","module":"C3","scenario":null},{"value":"5,12E-02","module":"C4","scenario":null},{"value":"-4,41E-01","module":"D","scenario":null}]},{"parameter":"RWD","unit":"kg","values":[{"value":"1,33E-03","module":"A1-A3","scenario":null},{"value":"1,87E-05","module":"A4","scenario":null},{"value":"0,00E+00","module":"A5","scenario":null},{"value":"5,37E-04","module":"B2","scenario":null},{"value":"0,00E+00","module":"B3","scenario":null},{"value":"0,00E+00","module":"B4","scenario":null},{"value":"0,00E+00","module":"C1","scenario":null},{"value":"1,11E-05","module":"C2","scenario":null},{"value":"0,00E+00","module":"C3","scenario":null},{"value":"3,14E-06","module":"C4","scenario":null},{"value":"-1,89E-05","module":"D","scenario":null}]}],"end_of_life_flow":[{"parameter":"CRU","unit":"kg","values":[{"value":"0,00E+00","module":"A1-A3","scenario":null},{"value":"0,00E+00","module":"A4","scenario":null},{"value":"0,00E+00","module":"A5","scenario":null},{"value":"0,00E+00","module":"B2","scenario":null},{"value":"0,00E+00","module":"B3","scenario":null},{"value":"0,00E+00","module":"B4","scenario":null},{"value":"0,00E+00","module":"C1","scenario":null},{"value":"0,00E+00","module":"C2","scenario":null},{"value":"0,00E+00","module":"C3","scenario":null},{"value":"0,00E+00","module":"C4","scenario":null},{"value":"0,00E+00","module":"D","scenario":null}]},{"parameter":"MFR","unit":"kg","values":[{"value":"4,22E-02","module":"A1-A3","scenario":null},{"value":"0,00E+00","module":"A4","scenario":null},{"value":"1,97E+00","module":"A5","scenario":null},{"value":"0,00E+00","module":"B2","scenario":null},{"value":"0,00E+00","module":"B3","scenario":null},{"value":"0,00E+00","module":"B4","scenario":null},{"value":"0,00E+00","module":"C1","scenario":null},{"value":"0,00E+00","module":"C2","scenario":null},{"value":"9,59E-01","module":"C3","scenario":null},{"value":"0,00E+00","module":"C4","scenario":null},{"value":"0,00E+00","module":"D","scenario":null}]},{"parameter":"MER","unit":"kg","values":[{"value":"6,99E-02","module":"A1-A3","scenario":null},{"value":"0,00E+00","module":"A4","scenario":null},{"value":"2,89E-06","module":"A5","scenario":null},{"value":"0,00E+00","module":"B2","scenario":null},{"value":"0,00E+00","module":"B3","scenario":null},{"value":"0,00E+00","module":"B4","scenario":null},{"value":"0,00E+00","module":"C1","scenario":null},{"value":"0,00E+00","module":"C2","scenario":null},{"value":"6,23E+00","module":"C3","scenario":null},{"value":"0,00E+00","module":"C4","scenario":null},{"value":"0,00E+00","module":"D","scenario":null}]},{"parameter":"EEE","unit":"MJ","values":[{"value":"4,54E-02","module":"A1-A3","scenario":null},{"value":"0,00E+00","module":"A4","scenario":null},{"value":"1,21E-01","module":"A5","scenario":null},{"value":"0,00E+00","module":"B2","scenario":null},{"value":"0,00E+00","module":"B3","scenario":null},{"value":"0,00E+00","module":"B4","scenario":null},{"value":"0,00E+00","module":"C1","scenario":null},{"value":"0,00E+00","module":"C2","scenario":null},{"value":"3,18E+00","module":"C3","scenario":null},{"value":"0,00E+00","module":"C4","scenario":null},{"value":"0,00E+00","module":"D","scenario":null}]},{"parameter":"EET","unit":"MJ","values":[{"value":"6,86E-01","module":"A1-A3","scenario":null},{"value":"0,00E+00","module":"A4","scenario":null},{"value":"1,83E+00","module":"A5","scenario":null},{"value":"0,00E+00","module":"B2","scenario":null},{"value":"0,00E+00","module":"B3","scenario":null},{"value":"0,00E+00","module":"B4","scenario":null},{"value":"0,00E+00","module":"C1","scenario":null},{"value":"0,00E+00","module":"C2","scenario":null},{"value":"4,81E+01","module":"C3","scenario":null},{"value":"0,00E+00","module":"C4","scenario":null},{"value":"0,00E+00","module":"D","scenario":null}]}]}