{"product_name":"EASY STRIP 1G10 T500","epd_id":"NEPD-8344-8040","declared_unit":{"unit":"m","amount":1},"compliance":["EN 15804+A2","ISO 14025","ISO 21930"],"producer_name":"Prysmian Group Danmark A/S","environmental_impact":[{"parameter":"GWP-total","unit":"kg CO2-eq","values":[{"value":"4,89E-01","module":"A1","scenario":null},{"value":"5,09E-02","module":"A2","scenario":null},{"value":"3,54E-03","module":"A3","scenario":null},{"value":"2,04E-02","module":"A4","scenario":null},{"value":"1,41E-02","module":"A5","scenario":null},{"value":"0,00E+00","module":"B1","scenario":null},{"value":"0,00E+00","module":"B2","scenario":null},{"value":"0,00E+00","module":"B3","scenario":null},{"value":"0,00E+00","module":"B4","scenario":null},{"value":"0,00E+00","module":"B5","scenario":null},{"value":"0,00E+00","module":"B6","scenario":null},{"value":"0,00E+00","module":"B7","scenario":null},{"value":"0,00E+00","module":"C1","scenario":null},{"value":"7,70E-03","module":"C2","scenario":null},{"value":"6,40E-02","module":"C3","scenario":null},{"value":"4,88E-03","module":"C4","scenario":null},{"value":"-5,42E-02","module":"D","scenario":null},{"value":"5,43E-01","module":"A1A3","scenario":null}]},{"parameter":"GWP-fossil","unit":"kg CO2-eq","values":[{"value":"4,84E-01","module":"A1","scenario":null},{"value":"5,09E-02","module":"A2","scenario":null},{"value":"3,45E-03","module":"A3","scenario":null},{"value":"2,04E-02","module":"A4","scenario":null},{"value":"1,39E-02","module":"A5","scenario":null},{"value":"0,00E+00","module":"B1","scenario":null},{"value":"0,00E+00","module":"B2","scenario":null},{"value":"0,00E+00","module":"B3","scenario":null},{"value":"0,00E+00","module":"B4","scenario":null},{"value":"0,00E+00","module":"B5","scenario":null},{"value":"0,00E+00","module":"B6","scenario":null},{"value":"0,00E+00","module":"B7","scenario":null},{"value":"0,00E+00","module":"C1","scenario":null},{"value":"7,70E-03","module":"C2","scenario":null},{"value":"6,23E-02","module":"C3","scenario":null},{"value":"3,34E-03","module":"C4","scenario":null},{"value":"-5,38E-02","module":"D","scenario":null},{"value":"5,39E-01","module":"A1A3","scenario":null}]},{"parameter":"GWP-biogenic","unit":"kg CO2-eq","values":[{"value":"3,88E-03","module":"A1","scenario":null},{"value":"2,10E-05","module":"A2","scenario":null},{"value":"9,06E-05","module":"A3","scenario":null},{"value":"7,60E-06","module":"A4","scenario":null},{"value":"1,46E-04","module":"A5","scenario":null},{"value":"0,00E+00","module":"B1","scenario":null},{"value":"0,00E+00","module":"B2","scenario":null},{"value":"0,00E+00","module":"B3","scenario":null},{"value":"0,00E+00","module":"B4","scenario":null},{"value":"0,00E+00","module":"B5","scenario":null},{"value":"0,00E+00","module":"B6","scenario":null},{"value":"0,00E+00","module":"B7","scenario":null},{"value":"0,00E+00","module":"C1","scenario":null},{"value":"3,14E-06","module":"C2","scenario":null},{"value":"1,73E-03","module":"C3","scenario":null},{"value":"1,54E-03","module":"C4","scenario":null},{"value":"-2,41E-04","module":"D","scenario":null},{"value":"4,00E-03","module":"A1A3","scenario":null}]},{"parameter":"GWP-luluc","unit":"kg CO2-eq","values":[{"value":"5,64E-04","module":"A1","scenario":null},{"value":"1,81E-05","module":"A2","scenario":null},{"value":"2,17E-06","module":"A3","scenario":null},{"value":"7,63E-06","module":"A4","scenario":null},{"value":"1,20E-05","module":"A5","scenario":null},{"value":"0,00E+00","module":"B1","scenario":null},{"value":"0,00E+00","module":"B2","scenario":null},{"value":"0,00E+00","module":"B3","scenario":null},{"value":"0,00E+00","module":"B4","scenario":null},{"value":"0,00E+00","module":"B5","scenario":null},{"value":"0,00E+00","module":"B6","scenario":null},{"value":"0,00E+00","module":"B7","scenario":null},{"value":"0,00E+00","module":"C1","scenario":null},{"value":"2,69E-06","module":"C2","scenario":null},{"value":"2,00E-07","module":"C3","scenario":null},{"value":"2,58E-07","module":"C4","scenario":null},{"value":"-1,75E-04","module":"D","scenario":null},{"value":"5,84E-04","module":"A1A3","scenario":null}]},{"parameter":"ODP","unit":"kg CFC11-eq","values":[{"value":"1,32E-06","module":"A1","scenario":null},{"value":"1,15E-08","module":"A2","scenario":null},{"value":"2,92E-09","module":"A3","scenario":null},{"value":"4,56E-09","module":"A4","scenario":null},{"value":"2,69E-08","module":"A5","scenario":null},{"value":"0,00E+00","module":"B1","scenario":null},{"value":"0,00E+00","module":"B2","scenario":null},{"value":"0,00E+00","module":"B3","scenario":null},{"value":"0,00E+00","module":"B4","scenario":null},{"value":"0,00E+00","module":"B5","scenario":null},{"value":"0,00E+00","module":"B6","scenario":null},{"value":"0,00E+00","module":"B7","scenario":null},{"value":"0,00E+00","module":"C1","scenario":null},{"value":"1,75E-09","module":"C2","scenario":null},{"value":"1,10E-10","module":"C3","scenario":null},{"value":"2,21E-10","module":"C4","scenario":null},{"value":"-2,58E-04","module":"D","scenario":null},{"value":"1,33E-06","module":"A1A3","scenario":null}]},{"parameter":"AP","unit":"mol H+-eq","values":[{"value":"3,45E-02","module":"A1","scenario":null},{"value":"1,64E-04","module":"A2","scenario":null},{"value":"1,75E-05","module":"A3","scenario":null},{"value":"2,31E-04","module":"A4","scenario":null},{"value":"7,00E-04","module":"A5","scenario":null},{"value":"0,00E+00","module":"B1","scenario":null},{"value":"0,00E+00","module":"B2","scenario":null},{"value":"0,00E+00","module":"B3","scenario":null},{"value":"0,00E+00","module":"B4","scenario":null},{"value":"0,00E+00","module":"B5","scenario":null},{"value":"0,00E+00","module":"B6","scenario":null},{"value":"0,00E+00","module":"B7","scenario":null},{"value":"0,00E+00","module":"C1","scenario":null},{"value":"3,15E-05","module":"C2","scenario":null},{"value":"1,19E-05","module":"C3","scenario":null},{"value":"6,03E-06","module":"C4","scenario":null},{"value":"-8,46E-03","module":"D","scenario":null},{"value":"3,46E-02","module":"A1A3","scenario":null}]},{"parameter":"POCP","unit":"kg NMVOC-eq","values":[{"value":"6,26E-03","module":"A1","scenario":null},{"value":"1,38E-04","module":"A2","scenario":null},{"value":"1,84E-05","module":"A3","scenario":null},{"value":"1,88E-04","module":"A4","scenario":null},{"value":"1,35E-04","module":"A5","scenario":null},{"value":"0,00E+00","module":"B1","scenario":null},{"value":"0,00E+00","module":"B2","scenario":null},{"value":"0,00E+00","module":"B3","scenario":null},{"value":"0,00E+00","module":"B4","scenario":null},{"value":"0,00E+00","module":"B5","scenario":null},{"value":"0,00E+00","module":"B6","scenario":null},{"value":"0,00E+00","module":"B7","scenario":null},{"value":"0,00E+00","module":"C1","scenario":null},{"value":"3,16E-05","module":"C2","scenario":null},{"value":"1,42E-05","module":"C3","scenario":null},{"value":"7,81E-06","module":"C4","scenario":null},{"value":"-1,49E-03","module":"D","scenario":null},{"value":"6,42E-03","module":"A1A3","scenario":null}]},{"parameter":"ADPE","unit":"kg Sb-eq","values":[{"value":"1,02E-04","module":"A1","scenario":null},{"value":"1,37E-06","module":"A2","scenario":null},{"value":"1,88E-08","module":"A3","scenario":null},{"value":"2,96E-07","module":"A4","scenario":null},{"value":"2,08E-06","module":"A5","scenario":null},{"value":"0,00E+00","module":"B1","scenario":null},{"value":"0,00E+00","module":"B2","scenario":null},{"value":"0,00E+00","module":"B3","scenario":null},{"value":"0,00E+00","module":"B4","scenario":null},{"value":"0,00E+00","module":"B5","scenario":null},{"value":"0,00E+00","module":"B6","scenario":null},{"value":"0,00E+00","module":"B7","scenario":null},{"value":"0,00E+00","module":"C1","scenario":null},{"value":"2,08E-07","module":"C2","scenario":null},{"value":"5,46E-09","module":"C3","scenario":null},{"value":"5,87E-09","module":"C4","scenario":null},{"value":"-4,73E-05","module":"D","scenario":null},{"value":"1,03E-04","module":"A1A3","scenario":null}]},{"parameter":"ADPF","unit":"MJ","values":[{"value":"8,48E+00","module":"A1","scenario":null},{"value":"7,71E-01","module":"A2","scenario":null},{"value":"6,84E-01","module":"A3","scenario":null},{"value":"3,03E-01","module":"A4","scenario":null},{"value":"2,13E-01","module":"A5","scenario":null},{"value":"0,00E+00","module":"B1","scenario":null},{"value":"0,00E+00","module":"B2","scenario":null},{"value":"0,00E+00","module":"B3","scenario":null},{"value":"0,00E+00","module":"B4","scenario":null},{"value":"0,00E+00","module":"B5","scenario":null},{"value":"0,00E+00","module":"B6","scenario":null},{"value":"0,00E+00","module":"B7","scenario":null},{"value":"0,00E+00","module":"C1","scenario":null},{"value":"1,16E-01","module":"C2","scenario":null},{"value":"7,25E-03","module":"C3","scenario":null},{"value":"1,77E-02","module":"C4","scenario":null},{"value":"-4,99E-01","module":"D","scenario":null},{"value":"9,93E+00","module":"A1A3","scenario":null}]},{"parameter":"WDP","unit":"m3 world-eq. Deprived","values":[{"value":"2,28E+01","module":"A1","scenario":null},{"value":"7,32E-01","module":"A2","scenario":null},{"value":"2,98E-01","module":"A3","scenario":null},{"value":"1,95E-01","module":"A4","scenario":null},{"value":"5,09E-01","module":"A5","scenario":null},{"value":"0,00E+00","module":"B1","scenario":null},{"value":"0,00E+00","module":"B2","scenario":null},{"value":"0,00E+00","module":"B3","scenario":null},{"value":"0,00E+00","module":"B4","scenario":null},{"value":"0,00E+00","module":"B5","scenario":null},{"value":"0,00E+00","module":"B6","scenario":null},{"value":"0,00E+00","module":"B7","scenario":null},{"value":"0,00E+00","module":"C1","scenario":null},{"value":"1,11E-01","module":"C2","scenario":null},{"value":"4,64E-02","module":"C3","scenario":null},{"value":"3,60E-01","module":"C4","scenario":null},{"value":"2,12E+00","module":"D","scenario":null},{"value":"2,38E+01","module":"A1A3","scenario":null}]},{"parameter":"EP-freshwater","unit":"kg P-eq","values":[{"value":"2,94E-04","module":"A1","scenario":null},{"value":"4,05E-07","module":"A2","scenario":null},{"value":"4,31E-08","module":"A3","scenario":null},{"value":"1,36E-07","module":"A4","scenario":null},{"value":"5,90E-06","module":"A5","scenario":null},{"value":"0,00E+00","module":"B1","scenario":null},{"value":"0,00E+00","module":"B2","scenario":null},{"value":"0,00E+00","module":"B3","scenario":null},{"value":"0,00E+00","module":"B4","scenario":null},{"value":"0,00E+00","module":"B5","scenario":null},{"value":"0,00E+00","module":"B6","scenario":null},{"value":"0,00E+00","module":"B7","scenario":null},{"value":"0,00E+00","module":"C1","scenario":null},{"value":"6,04E-08","module":"C2","scenario":null},{"value":"9,89E-09","module":"C3","scenario":null},{"value":"1,27E-08","module":"C4","scenario":null},{"value":"-5,72E-05","module":"D","scenario":null},{"value":"2,95E-04","module":"A1A3","scenario":null}]},{"parameter":"EP-marine","unit":"kg N-eq","values":[{"value":"1,42E-03","module":"A1","scenario":null},{"value":"3,38E-05","module":"A2","scenario":null},{"value":"6,68E-06","module":"A3","scenario":null},{"value":"6,08E-05","module":"A4","scenario":null},{"value":"3,23E-05","module":"A5","scenario":null},{"value":"0,00E+00","module":"B1","scenario":null},{"value":"0,00E+00","module":"B2","scenario":null},{"value":"0,00E+00","module":"B3","scenario":null},{"value":"0,00E+00","module":"B4","scenario":null},{"value":"0,00E+00","module":"B5","scenario":null},{"value":"0,00E+00","module":"B6","scenario":null},{"value":"0,00E+00","module":"B7","scenario":null},{"value":"0,00E+00","module":"C1","scenario":null},{"value":"9,33E-06","module":"C2","scenario":null},{"value":"5,71E-06","module":"C3","scenario":null},{"value":"7,04E-06","module":"C4","scenario":null},{"value":"-3,56E-04","module":"D","scenario":null},{"value":"1,46E-03","module":"A1A3","scenario":null}]},{"parameter":"EP-terrestrial","unit":"mol N-eq.","values":[{"value":"2,06E-02","module":"A1","scenario":null},{"value":"3,77E-04","module":"A2","scenario":null},{"value":"6,75E-05","module":"A3","scenario":null},{"value":"6,75E-04","module":"A4","scenario":null},{"value":"4,45E-04","module":"A5","scenario":null},{"value":"0,00E+00","module":"B1","scenario":null},{"value":"0,00E+00","module":"B2","scenario":null},{"value":"0,00E+00","module":"B3","scenario":null},{"value":"0,00E+00","module":"B4","scenario":null},{"value":"0,00E+00","module":"B5","scenario":null},{"value":"0,00E+00","module":"B6","scenario":null},{"value":"0,00E+00","module":"B7","scenario":null},{"value":"0,00E+00","module":"C1","scenario":null},{"value":"1,03E-04","module":"C2","scenario":null},{"value":"5,92E-05","module":"C3","scenario":null},{"value":"2,40E-05","module":"C4","scenario":null},{"value":"-5,47E-03","module":"D","scenario":null},{"value":"2,11E-02","module":"A1A3","scenario":null}]},{"parameter":"GWP-IOBC","unit":"kg CO2-eq","values":[{"value":"4,88E-01","module":"A1","scenario":null},{"value":"5,09E-02","module":"A2","scenario":null},{"value":"3,53E-03","module":"A3","scenario":null},{"value":"2,04E-02","module":"A4","scenario":null},{"value":"1,40E-02","module":"A5","scenario":null},{"value":"0,00E+00","module":"B1","scenario":null},{"value":"0,00E+00","module":"B2","scenario":null},{"value":"0,00E+00","module":"B3","scenario":null},{"value":"0,00E+00","module":"B4","scenario":null},{"value":"0,00E+00","module":"B5","scenario":null},{"value":"0,00E+00","module":"B6","scenario":null},{"value":"0,00E+00","module":"B7","scenario":null},{"value":"0,00E+00","module":"C1","scenario":null},{"value":"7,70E-03","module":"C2","scenario":null},{"value":"6,23E-02","module":"C3","scenario":null},{"value":"5,04E-03","module":"C4","scenario":null},{"value":"-2,74E-02","module":"D","scenario":null},{"value":"5,43E-01","module":"A1A3","scenario":null}]}],"additional_environmental_impact":[{"parameter":"PM","unit":"Disease incidence","values":[{"value":"7,03E-08","module":"A1","scenario":null},{"value":"3,18E-09","module":"A2","scenario":null},{"value":"3,49E-10","module":"A3","scenario":null},{"value":"1,49E-09","module":"A4","scenario":null},{"value":"1,55E-09","module":"A5","scenario":null},{"value":"0,00E+00","module":"B1","scenario":null},{"value":"0,00E+00","module":"B2","scenario":null},{"value":"0,00E+00","module":"B3","scenario":null},{"value":"0,00E+00","module":"B4","scenario":null},{"value":"0,00E+00","module":"B5","scenario":null},{"value":"0,00E+00","module":"B6","scenario":null},{"value":"0,00E+00","module":"B7","scenario":null},{"value":"0,00E+00","module":"C1","scenario":null},{"value":"5,54E-10","module":"C2","scenario":null},{"value":"5,10E-11","module":"C3","scenario":null},{"value":"1,09E-10","module":"C4","scenario":null},{"value":"-1,86E-08","module":"D","scenario":null},{"value":"7,39E-08","module":"A1A3","scenario":null}]},{"parameter":"ETP-fw","unit":"CTUe","values":[{"value":"2,82E+02","module":"A1","scenario":null},{"value":"5,71E-01","module":"A2","scenario":null},{"value":"1,36E-01","module":"A3","scenario":null},{"value":"2,11E-01","module":"A4","scenario":null},{"value":"6,11E+00","module":"A5","scenario":null},{"value":"0,00E+00","module":"B1","scenario":null},{"value":"0,00E+00","module":"B2","scenario":null},{"value":"0,00E+00","module":"B3","scenario":null},{"value":"0,00E+00","module":"B4","scenario":null},{"value":"0,00E+00","module":"B5","scenario":null},{"value":"0,00E+00","module":"B6","scenario":null},{"value":"0,00E+00","module":"B7","scenario":null},{"value":"0,00E+00","module":"C1","scenario":null},{"value":"8,55E-02","module":"C2","scenario":null},{"value":"9,67E-02","module":"C3","scenario":null},{"value":"2,17E+01","module":"C4","scenario":null},{"value":"-7,79E+01","module":"D","scenario":null},{"value":"2,83E+02","module":"A1A3","scenario":null}]},{"parameter":"HTP-c","unit":"CTUh","values":[{"value":"5,58E-09","module":"A1","scenario":null},{"value":"0,00E+00","module":"A2","scenario":null},{"value":"1,00E-12","module":"A3","scenario":null},{"value":"0,00E+00","module":"A4","scenario":null},{"value":"1,12E-10","module":"A5","scenario":null},{"value":"0,00E+00","module":"B1","scenario":null},{"value":"0,00E+00","module":"B2","scenario":null},{"value":"0,00E+00","module":"B3","scenario":null},{"value":"0,00E+00","module":"B4","scenario":null},{"value":"0,00E+00","module":"B5","scenario":null},{"value":"0,00E+00","module":"B6","scenario":null},{"value":"0,00E+00","module":"B7","scenario":null},{"value":"0,00E+00","module":"C1","scenario":null},{"value":"0,00E+00","module":"C2","scenario":null},{"value":"3,00E-12","module":"C3","scenario":null},{"value":"1,00E-12","module":"C4","scenario":null},{"value":"-1,10E-09","module":"D","scenario":null},{"value":"5,58E-09","module":"A1A3","scenario":null}]},{"parameter":"HTP-nc","unit":"CTUh","values":[{"value":"4,72E-07","module":"A1","scenario":null},{"value":"6,18E-10","module":"A2","scenario":null},{"value":"4,30E-11","module":"A3","scenario":null},{"value":"2,15E-10","module":"A4","scenario":null},{"value":"9,47E-09","module":"A5","scenario":null},{"value":"0,00E+00","module":"B1","scenario":null},{"value":"0,00E+00","module":"B2","scenario":null},{"value":"0,00E+00","module":"B3","scenario":null},{"value":"0,00E+00","module":"B4","scenario":null},{"value":"0,00E+00","module":"B5","scenario":null},{"value":"0,00E+00","module":"B6","scenario":null},{"value":"0,00E+00","module":"B7","scenario":null},{"value":"0,00E+00","module":"C1","scenario":null},{"value":"9,20E-11","module":"C2","scenario":null},{"value":"1,31E-10","module":"C3","scenario":null},{"value":"2,20E-11","module":"C4","scenario":null},{"value":"-9,41E-08","module":"D","scenario":null},{"value":"4,73E-07","module":"A1A3","scenario":null}]},{"parameter":"SQP","unit":"-","values":[{"value":"5,95E+00","module":"A1","scenario":null},{"value":"5,55E-01","module":"A2","scenario":null},{"value":"6,00E-02","module":"A3","scenario":null},{"value":"2,81E-01","module":"A4","scenario":null},{"value":"1,49E-01","module":"A5","scenario":null},{"value":"0,00E+00","module":"B1","scenario":null},{"value":"0,00E+00","module":"B2","scenario":null},{"value":"0,00E+00","module":"B3","scenario":null},{"value":"0,00E+00","module":"B4","scenario":null},{"value":"0,00E+00","module":"B5","scenario":null},{"value":"0,00E+00","module":"B6","scenario":null},{"value":"0,00E+00","module":"B7","scenario":null},{"value":"0,00E+00","module":"C1","scenario":null},{"value":"8,00E-02","module":"C2","scenario":null},{"value":"1,25E-03","module":"C3","scenario":null},{"value":"4,28E-02","module":"C4","scenario":null},{"value":"-1,32E+00","module":"D","scenario":null},{"value":"6,57E+00","module":"A1A3","scenario":null}]},{"parameter":"IRP","unit":"kBq U235-eq","values":[{"value":"2,38E-02","module":"A1","scenario":null},{"value":"3,37E-03","module":"A2","scenario":null},{"value":"2,99E-02","module":"A3","scenario":null},{"value":"1,32E-03","module":"A4","scenario":null},{"value":"1,22E-03","module":"A5","scenario":null},{"value":"0,00E+00","module":"B1","scenario":null},{"value":"0,00E+00","module":"B2","scenario":null},{"value":"0,00E+00","module":"B3","scenario":null},{"value":"0,00E+00","module":"B4","scenario":null},{"value":"0,00E+00","module":"B5","scenario":null},{"value":"0,00E+00","module":"B6","scenario":null},{"value":"0,00E+00","module":"B7","scenario":null},{"value":"0,00E+00","module":"C1","scenario":null},{"value":"5,07E-04","module":"C2","scenario":null},{"value":"1,72E-05","module":"C3","scenario":null},{"value":"1,08E-04","module":"C4","scenario":null},{"value":"-8,80E-04","module":"D","scenario":null},{"value":"5,70E-02","module":"A1A3","scenario":null}]}],"resource_use":[{"parameter":"PERE","unit":"MJ","values":[{"value":"1,20E+00","module":"A1","scenario":null},{"value":"1,09E-02","module":"A2","scenario":null},{"value":"1,29E-02","module":"A3","scenario":null},{"value":"3,41E-03","module":"A4","scenario":null},{"value":"2,47E-02","module":"A5","scenario":null},{"value":"0,00E+00","module":"B1","scenario":null},{"value":"0,00E+00","module":"B2","scenario":null},{"value":"0,00E+00","module":"B3","scenario":null},{"value":"0,00E+00","module":"B4","scenario":null},{"value":"0,00E+00","module":"B5","scenario":null},{"value":"0,00E+00","module":"B6","scenario":null},{"value":"0,00E+00","module":"B7","scenario":null},{"value":"0,00E+00","module":"C1","scenario":null},{"value":"1,64E-03","module":"C2","scenario":null},{"value":"3,72E-04","module":"C3","scenario":null},{"value":"1,94E-03","module":"C4","scenario":null},{"value":"-4,92E-01","module":"D","scenario":null},{"value":"1,22E+00","module":"A1A3","scenario":null}]},{"parameter":"PERM","unit":"","values":[{"value":"1,65E-02","module":"A1","scenario":null},{"value":"0,00E+00","module":"A2","scenario":null},{"value":"0,00E+00","module":"A3","scenario":null},{"value":"0,00E+00","module":"A4","scenario":null},{"value":"4,74E-05","module":"A5","scenario":null},{"value":"0,00E+00","module":"B1","scenario":null},{"value":"0,00E+00","module":"B2","scenario":null},{"value":"0,00E+00","module":"B3","scenario":null},{"value":"0,00E+00","module":"B4","scenario":null},{"value":"0,00E+00","module":"B5","scenario":null},{"value":"0,00E+00","module":"B6","scenario":null},{"value":"0,00E+00","module":"B7","scenario":null},{"value":"0,00E+00","module":"C1","scenario":null},{"value":"0,00E+00","module":"C2","scenario":null},{"value":"-1,41E-02","module":"C3","scenario":null},{"value":"0,00E+00","module":"C4","scenario":null},{"value":"0,00E+00","module":"D","scenario":null},{"value":"1,65E-02","module":"A1A3","scenario":null}]},{"parameter":"PERT","unit":"MJ","values":[{"value":"1,21E+00","module":"A1","scenario":null},{"value":"1,09E-02","module":"A2","scenario":null},{"value":"1,29E-02","module":"A3","scenario":null},{"value":"3,41E-03","module":"A4","scenario":null},{"value":"2,47E-02","module":"A5","scenario":null},{"value":"0,00E+00","module":"B1","scenario":null},{"value":"0,00E+00","module":"B2","scenario":null},{"value":"0,00E+00","module":"B3","scenario":null},{"value":"0,00E+00","module":"B4","scenario":null},{"value":"0,00E+00","module":"B5","scenario":null},{"value":"0,00E+00","module":"B6","scenario":null},{"value":"0,00E+00","module":"B7","scenario":null},{"value":"0,00E+00","module":"C1","scenario":null},{"value":"1,64E-03","module":"C2","scenario":null},{"value":"-1,37E-02","module":"C3","scenario":null},{"value":"1,94E-03","module":"C4","scenario":null},{"value":"-4,92E-01","module":"D","scenario":null},{"value":"1,24E+00","module":"A1A3","scenario":null}]},{"parameter":"PENRE","unit":"MJ","values":[{"value":"5,93E+00","module":"A1","scenario":null},{"value":"7,71E-01","module":"A2","scenario":null},{"value":"6,86E-01","module":"A3","scenario":null},{"value":"3,03E-01","module":"A4","scenario":null},{"value":"1,62E-01","module":"A5","scenario":null},{"value":"0,00E+00","module":"B1","scenario":null},{"value":"0,00E+00","module":"B2","scenario":null},{"value":"0,00E+00","module":"B3","scenario":null},{"value":"0,00E+00","module":"B4","scenario":null},{"value":"0,00E+00","module":"B5","scenario":null},{"value":"0,00E+00","module":"B6","scenario":null},{"value":"0,00E+00","module":"B7","scenario":null},{"value":"0,00E+00","module":"C1","scenario":null},{"value":"1,16E-01","module":"C2","scenario":null},{"value":"7,25E-03","module":"C3","scenario":null},{"value":"1,77E-02","module":"C4","scenario":null},{"value":"-4,99E-01","module":"D","scenario":null},{"value":"7,38E+00","module":"A1A3","scenario":null}]},{"parameter":"PENRM","unit":"MJ","values":[{"value":"2,63E+00","module":"A1","scenario":null},{"value":"0,00E+00","module":"A2","scenario":null},{"value":"0,00E+00","module":"A3","scenario":null},{"value":"0,00E+00","module":"A4","scenario":null},{"value":"-5,04E-01","module":"A5","scenario":null},{"value":"0,00E+00","module":"B1","scenario":null},{"value":"0,00E+00","module":"B2","scenario":null},{"value":"0,00E+00","module":"B3","scenario":null},{"value":"0,00E+00","module":"B4","scenario":null},{"value":"0,00E+00","module":"B5","scenario":null},{"value":"0,00E+00","module":"B6","scenario":null},{"value":"0,00E+00","module":"B7","scenario":null},{"value":"0,00E+00","module":"C1","scenario":null},{"value":"0,00E+00","module":"C2","scenario":null},{"value":"-1,62E+00","module":"C3","scenario":null},{"value":"0,00E+00","module":"C4","scenario":null},{"value":"0,00E+00","module":"D","scenario":null},{"value":"2,63E+00","module":"A1A3","scenario":null}]},{"parameter":"PENRT","unit":"MJ","values":[{"value":"8,56E+00","module":"A1","scenario":null},{"value":"7,71E-01","module":"A2","scenario":null},{"value":"6,86E-01","module":"A3","scenario":null},{"value":"3,03E-01","module":"A4","scenario":null},{"value":"-3,42E-01","module":"A5","scenario":null},{"value":"0,00E+00","module":"B1","scenario":null},{"value":"0,00E+00","module":"B2","scenario":null},{"value":"0,00E+00","module":"B3","scenario":null},{"value":"0,00E+00","module":"B4","scenario":null},{"value":"0,00E+00","module":"B5","scenario":null},{"value":"0,00E+00","module":"B6","scenario":null},{"value":"0,00E+00","module":"B7","scenario":null},{"value":"0,00E+00","module":"C1","scenario":null},{"value":"1,16E-01","module":"C2","scenario":null},{"value":"-1,61E+00","module":"C3","scenario":null},{"value":"1,77E-02","module":"C4","scenario":null},{"value":"-4,99E-01","module":"D","scenario":null},{"value":"1,00E+01","module":"A1A3","scenario":null}]},{"parameter":"SM","unit":"kg","values":[{"value":"5,07E-02","module":"A1","scenario":null},{"value":"0,00E+00","module":"A2","scenario":null},{"value":"0,00E+00","module":"A3","scenario":null},{"value":"0,00E+00","module":"A4","scenario":null},{"value":"1,01E-03","module":"A5","scenario":null},{"value":"0,00E+00","module":"B1","scenario":null},{"value":"0,00E+00","module":"B2","scenario":null},{"value":"0,00E+00","module":"B3","scenario":null},{"value":"0,00E+00","module":"B4","scenario":null},{"value":"0,00E+00","module":"B5","scenario":null},{"value":"0,00E+00","module":"B6","scenario":null},{"value":"0,00E+00","module":"B7","scenario":null},{"value":"0,00E+00","module":"C1","scenario":null},{"value":"0,00E+00","module":"C2","scenario":null},{"value":"0,00E+00","module":"C3","scenario":null},{"value":"0,00E+00","module":"C4","scenario":null},{"value":"1,47E-02","module":"D","scenario":null},{"value":"5,07E-02","module":"A1A3","scenario":null}]},{"parameter":"RSF","unit":"MJ","values":[{"value":"1,23E-02","module":"A1","scenario":null},{"value":"3,89E-04","module":"A2","scenario":null},{"value":"3,67E-04","module":"A3","scenario":null},{"value":"1,15E-04","module":"A4","scenario":null},{"value":"2,69E-04","module":"A5","scenario":null},{"value":"0,00E+00","module":"B1","scenario":null},{"value":"0,00E+00","module":"B2","scenario":null},{"value":"0,00E+00","module":"B3","scenario":null},{"value":"0,00E+00","module":"B4","scenario":null},{"value":"0,00E+00","module":"B5","scenario":null},{"value":"0,00E+00","module":"B6","scenario":null},{"value":"0,00E+00","module":"B7","scenario":null},{"value":"0,00E+00","module":"C1","scenario":null},{"value":"5,86E-05","module":"C2","scenario":null},{"value":"8,23E-06","module":"C3","scenario":null},{"value":"4,03E-05","module":"C4","scenario":null},{"value":"1,34E-03","module":"D","scenario":null},{"value":"1,30E-02","module":"A1A3","scenario":null}]},{"parameter":"NRSF","unit":"MJ","values":[{"value":"1,32E-03","module":"A1","scenario":null},{"value":"1,38E-03","module":"A2","scenario":null},{"value":"3,66E-05","module":"A3","scenario":null},{"value":"3,52E-04","module":"A4","scenario":null},{"value":"7,55E-05","module":"A5","scenario":null},{"value":"0,00E+00","module":"B1","scenario":null},{"value":"0,00E+00","module":"B2","scenario":null},{"value":"0,00E+00","module":"B3","scenario":null},{"value":"0,00E+00","module":"B4","scenario":null},{"value":"0,00E+00","module":"B5","scenario":null},{"value":"0,00E+00","module":"B6","scenario":null},{"value":"0,00E+00","module":"B7","scenario":null},{"value":"0,00E+00","module":"C1","scenario":null},{"value":"2,09E-04","module":"C2","scenario":null},{"value":"0,00E+00","module":"C3","scenario":null},{"value":"3,31E-05","module":"C4","scenario":null},{"value":"-1,55E-02","module":"D","scenario":null},{"value":"2,73E-03","module":"A1A3","scenario":null}]},{"parameter":"FW","unit":"m3","values":[{"value":"9,30E-03","module":"A1","scenario":null},{"value":"8,25E-05","module":"A2","scenario":null},{"value":"1,93E-04","module":"A3","scenario":null},{"value":"3,02E-05","module":"A4","scenario":null},{"value":"1,97E-04","module":"A5","scenario":null},{"value":"0,00E+00","module":"B1","scenario":null},{"value":"0,00E+00","module":"B2","scenario":null},{"value":"0,00E+00","module":"B3","scenario":null},{"value":"0,00E+00","module":"B4","scenario":null},{"value":"0,00E+00","module":"B5","scenario":null},{"value":"0,00E+00","module":"B6","scenario":null},{"value":"0,00E+00","module":"B7","scenario":null},{"value":"0,00E+00","module":"C1","scenario":null},{"value":"1,22E-05","module":"C2","scenario":null},{"value":"5,46E-05","module":"C3","scenario":null},{"value":"2,28E-05","module":"C4","scenario":null},{"value":"-1,60E-03","module":"D","scenario":null},{"value":"9,57E-03","module":"A1A3","scenario":null}]}],"end_of_life_waste":[{"parameter":"HWD","unit":"kg","values":[{"value":"5,10E-03","module":"A1","scenario":null},{"value":"4,00E-05","module":"A2","scenario":null},{"value":"1,78E-04","module":"A3","scenario":null},{"value":"1,57E-05","module":"A4","scenario":null},{"value":"1,37E-04","module":"A5","scenario":null},{"value":"0,00E+00","module":"B1","scenario":null},{"value":"0,00E+00","module":"B2","scenario":null},{"value":"0,00E+00","module":"B3","scenario":null},{"value":"0,00E+00","module":"B4","scenario":null},{"value":"0,00E+00","module":"B5","scenario":null},{"value":"0,00E+00","module":"B6","scenario":null},{"value":"0,00E+00","module":"B7","scenario":null},{"value":"0,00E+00","module":"C1","scenario":null},{"value":"5,92E-06","module":"C2","scenario":null},{"value":"0,00E+00","module":"C3","scenario":null},{"value":"1,51E-03","module":"C4","scenario":null},{"value":"-5,71E-04","module":"D","scenario":null},{"value":"5,32E-03","module":"A1A3","scenario":null}]},{"parameter":"NHWD","unit":"kg","values":[{"value":"1,44E-01","module":"A1","scenario":null},{"value":"3,89E-02","module":"A2","scenario":null},{"value":"3,98E-03","module":"A3","scenario":null},{"value":"2,09E-02","module":"A4","scenario":null},{"value":"2,15E-02","module":"A5","scenario":null},{"value":"0,00E+00","module":"B1","scenario":null},{"value":"0,00E+00","module":"B2","scenario":null},{"value":"0,00E+00","module":"B3","scenario":null},{"value":"0,00E+00","module":"B4","scenario":null},{"value":"0,00E+00","module":"B5","scenario":null},{"value":"0,00E+00","module":"B6","scenario":null},{"value":"0,00E+00","module":"B7","scenario":null},{"value":"0,00E+00","module":"C1","scenario":null},{"value":"5,55E-03","module":"C2","scenario":null},{"value":"0,00E+00","module":"C3","scenario":null},{"value":"6,13E-02","module":"C4","scenario":null},{"value":"-2,54E-02","module":"D","scenario":null},{"value":"1,87E-01","module":"A1A3","scenario":null}]},{"parameter":"RWD","unit":"kg","values":[{"value":"2,10E-05","module":"A1","scenario":null},{"value":"5,25E-06","module":"A2","scenario":null},{"value":"1,15E-05","module":"A3","scenario":null},{"value":"2,08E-06","module":"A4","scenario":null},{"value":"8,22E-07","module":"A5","scenario":null},{"value":"0,00E+00","module":"B1","scenario":null},{"value":"0,00E+00","module":"B2","scenario":null},{"value":"0,00E+00","module":"B3","scenario":null},{"value":"0,00E+00","module":"B4","scenario":null},{"value":"0,00E+00","module":"B5","scenario":null},{"value":"0,00E+00","module":"B6","scenario":null},{"value":"0,00E+00","module":"B7","scenario":null},{"value":"0,00E+00","module":"C1","scenario":null},{"value":"7,91E-07","module":"C2","scenario":null},{"value":"0,00E+00","module":"C3","scenario":null},{"value":"1,19E-07","module":"C4","scenario":null},{"value":"-7,69E-07","module":"D","scenario":null},{"value":"3,78E-05","module":"A1A3","scenario":null}]}],"end_of_life_flow":[{"parameter":"CRU","unit":"kg","values":[{"value":"0,00E+00","module":"A1","scenario":null},{"value":"0,00E+00","module":"A2","scenario":null},{"value":"0,00E+00","module":"A3","scenario":null},{"value":"0,00E+00","module":"A4","scenario":null},{"value":"0,00E+00","module":"A5","scenario":null},{"value":"0,00E+00","module":"B1","scenario":null},{"value":"0,00E+00","module":"B2","scenario":null},{"value":"0,00E+00","module":"B3","scenario":null},{"value":"0,00E+00","module":"B4","scenario":null},{"value":"0,00E+00","module":"B5","scenario":null},{"value":"0,00E+00","module":"B6","scenario":null},{"value":"0,00E+00","module":"B7","scenario":null},{"value":"0,00E+00","module":"C1","scenario":null},{"value":"0,00E+00","module":"C2","scenario":null},{"value":"0,00E+00","module":"C3","scenario":null},{"value":"0,00E+00","module":"C4","scenario":null},{"value":"0,00E+00","module":"D","scenario":null},{"value":"0,00E+00","module":"A1A3","scenario":null}]},{"parameter":"MFR","unit":"kg","values":[{"value":"0,00E+00","module":"A1","scenario":null},{"value":"0,00E+00","module":"A2","scenario":null},{"value":"4,72E-03","module":"A3","scenario":null},{"value":"0,00E+00","module":"A4","scenario":null},{"value":"9,31E-03","module":"A5","scenario":null},{"value":"0,00E+00","module":"B1","scenario":null},{"value":"0,00E+00","module":"B2","scenario":null},{"value":"0,00E+00","module":"B3","scenario":null},{"value":"0,00E+00","module":"B4","scenario":null},{"value":"0,00E+00","module":"B5","scenario":null},{"value":"0,00E+00","module":"B6","scenario":null},{"value":"0,00E+00","module":"B7","scenario":null},{"value":"0,00E+00","module":"C1","scenario":null},{"value":"0,00E+00","module":"C2","scenario":null},{"value":"5,26E-02","module":"C3","scenario":null},{"value":"2,21E-06","module":"C4","scenario":null},{"value":"-5,75E-04","module":"D","scenario":null},{"value":"4,72E-03","module":"A1A3","scenario":null}]},{"parameter":"MER","unit":"kg","values":[{"value":"0,00E+00","module":"A1","scenario":null},{"value":"0,00E+00","module":"A2","scenario":null},{"value":"9,96E-04","module":"A3","scenario":null},{"value":"0,00E+00","module":"A4","scenario":null},{"value":"5,14E-04","module":"A5","scenario":null},{"value":"0,00E+00","module":"B1","scenario":null},{"value":"0,00E+00","module":"B2","scenario":null},{"value":"0,00E+00","module":"B3","scenario":null},{"value":"0,00E+00","module":"B4","scenario":null},{"value":"0,00E+00","module":"B5","scenario":null},{"value":"0,00E+00","module":"B6","scenario":null},{"value":"0,00E+00","module":"B7","scenario":null},{"value":"0,00E+00","module":"C1","scenario":null},{"value":"0,00E+00","module":"C2","scenario":null},{"value":"2,47E-02","module":"C3","scenario":null},{"value":"5,41E-08","module":"C4","scenario":null},{"value":"-7,57E-05","module":"D","scenario":null},{"value":"9,96E-04","module":"A1A3","scenario":null}]},{"parameter":"EEE","unit":"MJ","values":[{"value":"0,00E+00","module":"A1","scenario":null},{"value":"0,00E+00","module":"A2","scenario":null},{"value":"8,94E-04","module":"A3","scenario":null},{"value":"0,00E+00","module":"A4","scenario":null},{"value":"8,26E-04","module":"A5","scenario":null},{"value":"0,00E+00","module":"B1","scenario":null},{"value":"0,00E+00","module":"B2","scenario":null},{"value":"0,00E+00","module":"B3","scenario":null},{"value":"0,00E+00","module":"B4","scenario":null},{"value":"0,00E+00","module":"B5","scenario":null},{"value":"0,00E+00","module":"B6","scenario":null},{"value":"0,00E+00","module":"B7","scenario":null},{"value":"0,00E+00","module":"C1","scenario":null},{"value":"0,00E+00","module":"C2","scenario":null},{"value":"4,03E-02","module":"C3","scenario":null},{"value":"3,51E-06","module":"C4","scenario":null},{"value":"-1,86E-04","module":"D","scenario":null},{"value":"8,94E-04","module":"A1A3","scenario":null}]},{"parameter":"EET","unit":"MJ","values":[{"value":"0,00E+00","module":"A1","scenario":null},{"value":"0,00E+00","module":"A2","scenario":null},{"value":"1,35E-02","module":"A3","scenario":null},{"value":"0,00E+00","module":"A4","scenario":null},{"value":"1,25E-02","module":"A5","scenario":null},{"value":"0,00E+00","module":"B1","scenario":null},{"value":"0,00E+00","module":"B2","scenario":null},{"value":"0,00E+00","module":"B3","scenario":null},{"value":"0,00E+00","module":"B4","scenario":null},{"value":"0,00E+00","module":"B5","scenario":null},{"value":"0,00E+00","module":"B6","scenario":null},{"value":"0,00E+00","module":"B7","scenario":null},{"value":"0,00E+00","module":"C1","scenario":null},{"value":"0,00E+00","module":"C2","scenario":null},{"value":"6,10E-01","module":"C3","scenario":null},{"value":"5,31E-05","module":"C4","scenario":null},{"value":"-2,81E-03","module":"D","scenario":null},{"value":"1,35E-02","module":"A1A3","scenario":null}]}]}