{
    "product_name": "AXQJ Pure 4x70/21",
    "epd_id": "NEPD-9141-8712",
    "declared_unit": {
        "unit": "m",
        "amount": 1.0
    },
    "compliance": [
        "EN 15804+A2",
        "ISO 14025",
        "ISO 21930"
    ],
    "producer_name": "Prysmian Group Sverige AB",
    "environmental_impact": [
        {
            "parameter": "GWP-total",
            "values": [
                {
                    "value": "1,62E+01",
                    "module": "A1",
                    "scenario": null
                },
                {
                    "value": "2,05E-01",
                    "module": "A2",
                    "scenario": null
                },
                {
                    "value": "1,55E-01",
                    "module": "A3",
                    "scenario": null
                },
                {
                    "value": "1,29E-01",
                    "module": "A4",
                    "scenario": null
                },
                {
                    "value": "1,15E+00",
                    "module": "A5",
                    "scenario": null
                },
                {
                    "value": "0,00E+00",
                    "module": "B1",
                    "scenario": null
                },
                {
                    "value": "0,00E+00",
                    "module": "B2",
                    "scenario": null
                },
                {
                    "value": "0,00E+00",
                    "module": "B3",
                    "scenario": null
                },
                {
                    "value": "0,00E+00",
                    "module": "B4",
                    "scenario": null
                },
                {
                    "value": "0,00E+00",
                    "module": "B5",
                    "scenario": null
                },
                {
                    "value": "3,41E-02",
                    "module": "B6",
                    "scenario": null
                },
                {
                    "value": "0,00E+00",
                    "module": "B7",
                    "scenario": null
                },
                {
                    "value": "0,00E+00",
                    "module": "C1",
                    "scenario": null
                },
                {
                    "value": "7,10E-02",
                    "module": "C2",
                    "scenario": null
                },
                {
                    "value": "6,45E-01",
                    "module": "C3",
                    "scenario": null
                },
                {
                    "value": "3,73E-02",
                    "module": "C4",
                    "scenario": null
                },
                {
                    "value": "-3,74E+00",
                    "module": "D",
                    "scenario": null
                }
            ]
        },
        {
            "parameter": "GWP-fossil",
            "values": [
                {
                    "value": "1,60E+01",
                    "module": "A1",
                    "scenario": null
                },
                {
                    "value": "2,04E-01",
                    "module": "A2",
                    "scenario": null
                },
                {
                    "value": "1,35E-01",
                    "module": "A3",
                    "scenario": null
                },
                {
                    "value": "1,29E-01",
                    "module": "A4",
                    "scenario": null
                },
                {
                    "value": "1,13E+00",
                    "module": "A5",
                    "scenario": null
                },
                {
                    "value": "0,00E+00",
                    "module": "B1",
                    "scenario": null
                },
                {
                    "value": "0,00E+00",
                    "module": "B2",
                    "scenario": null
                },
                {
                    "value": "0,00E+00",
                    "module": "B3",
                    "scenario": null
                },
                {
                    "value": "0,00E+00",
                    "module": "B4",
                    "scenario": null
                },
                {
                    "value": "0,00E+00",
                    "module": "B5",
                    "scenario": null
                },
                {
                    "value": "3,14E-02",
                    "module": "B6",
                    "scenario": null
                },
                {
                    "value": "0,00E+00",
                    "module": "B7",
                    "scenario": null
                },
                {
                    "value": "0,00E+00",
                    "module": "C1",
                    "scenario": null
                },
                {
                    "value": "7,09E-02",
                    "module": "C2",
                    "scenario": null
                },
                {
                    "value": "6,36E-01",
                    "module": "C3",
                    "scenario": null
                },
                {
                    "value": "3,28E-02",
                    "module": "C4",
                    "scenario": null
                },
                {
                    "value": "-3,66E+00",
                    "module": "D",
                    "scenario": null
                }
            ]
        },
        {
            "parameter": "GWP-biogenic",
            "values": [
                {
                    "value": "1,39E-01",
                    "module": "A1",
                    "scenario": null
                },
                {
                    "value": "9,79E-05",
                    "module": "A2",
                    "scenario": null
                },
                {
                    "value": "1,56E-02",
                    "module": "A3",
                    "scenario": null
                },
                {
                    "value": "5,29E-05",
                    "module": "A4",
                    "scenario": null
                },
                {
                    "value": "1,03E-02",
                    "module": "A5",
                    "scenario": null
                },
                {
                    "value": "0,00E+00",
                    "module": "B1",
                    "scenario": null
                },
                {
                    "value": "0,00E+00",
                    "module": "B2",
                    "scenario": null
                },
                {
                    "value": "0,00E+00",
                    "module": "B3",
                    "scenario": null
                },
                {
                    "value": "0,00E+00",
                    "module": "B4",
                    "scenario": null
                },
                {
                    "value": "0,00E+00",
                    "module": "B5",
                    "scenario": null
                },
                {
                    "value": "6,39E-04",
                    "module": "B6",
                    "scenario": null
                },
                {
                    "value": "0,00E+00",
                    "module": "B7",
                    "scenario": null
                },
                {
                    "value": "0,00E+00",
                    "module": "C1",
                    "scenario": null
                },
                {
                    "value": "2,89E-05",
                    "module": "C2",
                    "scenario": null
                },
                {
                    "value": "9,26E-03",
                    "module": "C3",
                    "scenario": null
                },
                {
                    "value": "4,44E-03",
                    "module": "C4",
                    "scenario": null
                },
                {
                    "value": "-1,67E-02",
                    "module": "D",
                    "scenario": null
                }
            ]
        },
        {
            "parameter": "GWP-luluc",
            "values": [
                {
                    "value": "9,28E-02",
                    "module": "A1",
                    "scenario": null
                },
                {
                    "value": "8,90E-05",
                    "module": "A2",
                    "scenario": null
                },
                {
                    "value": "3,89E-03",
                    "module": "A3",
                    "scenario": null
                },
                {
                    "value": "3,76E-05",
                    "module": "A4",
                    "scenario": null
                },
                {
                    "value": "6,54E-03",
                    "module": "A5",
                    "scenario": null
                },
                {
                    "value": "0,00E+00",
                    "module": "B1",
                    "scenario": null
                },
                {
                    "value": "0,00E+00",
                    "module": "B2",
                    "scenario": null
                },
                {
                    "value": "0,00E+00",
                    "module": "B3",
                    "scenario": null
                },
                {
                    "value": "0,00E+00",
                    "module": "B4",
                    "scenario": null
                },
                {
                    "value": "0,00E+00",
                    "module": "B5",
                    "scenario": null
                },
                {
                    "value": "2,04E-03",
                    "module": "B6",
                    "scenario": null
                },
                {
                    "value": "0,00E+00",
                    "module": "B7",
                    "scenario": null
                },
                {
                    "value": "0,00E+00",
                    "module": "C1",
                    "scenario": null
                },
                {
                    "value": "2,48E-05",
                    "module": "C2",
                    "scenario": null
                },
                {
                    "value": "1,91E-06",
                    "module": "C3",
                    "scenario": null
                },
                {
                    "value": "2,24E-06",
                    "module": "C4",
                    "scenario": null
                },
                {
                    "value": "-6,94E-02",
                    "module": "D",
                    "scenario": null
                }
            ]
        },
        {
            "parameter": "ODP",
            "values": [
                {
                    "value": "8,47E-07",
                    "module": "A1",
                    "scenario": null
                },
                {
                    "value": "4,25E-08",
                    "module": "A2",
                    "scenario": null
                },
                {
                    "value": "3,11E-08",
                    "module": "A3",
                    "scenario": null
                },
                {
                    "value": "2,98E-08",
                    "module": "A4",
                    "scenario": null
                },
                {
                    "value": "6,45E-08",
                    "module": "A5",
                    "scenario": null
                },
                {
                    "value": "0,00E+00",
                    "module": "B1",
                    "scenario": null
                },
                {
                    "value": "0,00E+00",
                    "module": "B2",
                    "scenario": null
                },
                {
                    "value": "0,00E+00",
                    "module": "B3",
                    "scenario": null
                },
                {
                    "value": "0,00E+00",
                    "module": "B4",
                    "scenario": null
                },
                {
                    "value": "0,00E+00",
                    "module": "B5",
                    "scenario": null
                },
                {
                    "value": "1,54E-08",
                    "module": "B6",
                    "scenario": null
                },
                {
                    "value": "0,00E+00",
                    "module": "B7",
                    "scenario": null
                },
                {
                    "value": "0,00E+00",
                    "module": "C1",
                    "scenario": null
                },
                {
                    "value": "1,62E-08",
                    "module": "C2",
                    "scenario": null
                },
                {
                    "value": "1,05E-09",
                    "module": "C3",
                    "scenario": null
                },
                {
                    "value": "1,98E-09",
                    "module": "C4",
                    "scenario": null
                },
                {
                    "value": "-2,66E-03",
                    "module": "D",
                    "scenario": null
                }
            ]
        },
        {
            "parameter": "AP",
            "values": [
                {
                    "value": "1,36E-01",
                    "module": "A1",
                    "scenario": null
                },
                {
                    "value": "2,07E-03",
                    "module": "A2",
                    "scenario": null
                },
                {
                    "value": "4,54E-04",
                    "module": "A3",
                    "scenario": null
                },
                {
                    "value": "5,42E-04",
                    "module": "A4",
                    "scenario": null
                },
                {
                    "value": "9,33E-03",
                    "module": "A5",
                    "scenario": null
                },
                {
                    "value": "0,00E+00",
                    "module": "B1",
                    "scenario": null
                },
                {
                    "value": "0,00E+00",
                    "module": "B2",
                    "scenario": null
                },
                {
                    "value": "0,00E+00",
                    "module": "B3",
                    "scenario": null
                },
                {
                    "value": "0,00E+00",
                    "module": "B4",
                    "scenario": null
                },
                {
                    "value": "0,00E+00",
                    "module": "B5",
                    "scenario": null
                },
                {
                    "value": "2,05E-04",
                    "module": "B6",
                    "scenario": null
                },
                {
                    "value": "0,00E+00",
                    "module": "B7",
                    "scenario": null
                },
                {
                    "value": "0,00E+00",
                    "module": "C1",
                    "scenario": null
                },
                {
                    "value": "2,90E-04",
                    "module": "C2",
                    "scenario": null
                },
                {
                    "value": "1,18E-04",
                    "module": "C3",
                    "scenario": null
                },
                {
                    "value": "5,31E-05",
                    "module": "C4",
                    "scenario": null
                },
                {
                    "value": "-3,07E-02",
                    "module": "D",
                    "scenario": null
                }
            ]
        },
        {
            "parameter": "POCP",
            "values": [
                {
                    "value": "5,82E-02",
                    "module": "A1",
                    "scenario": null
                },
                {
                    "value": "2,08E-03",
                    "module": "A2",
                    "scenario": null
                },
                {
                    "value": "2,69E-04",
                    "module": "A3",
                    "scenario": null
                },
                {
                    "value": "5,80E-04",
                    "module": "A4",
                    "scenario": null
                },
                {
                    "value": "4,07E-03",
                    "module": "A5",
                    "scenario": null
                },
                {
                    "value": "0,00E+00",
                    "module": "B1",
                    "scenario": null
                },
                {
                    "value": "0,00E+00",
                    "module": "B2",
                    "scenario": null
                },
                {
                    "value": "0,00E+00",
                    "module": "B3",
                    "scenario": null
                },
                {
                    "value": "0,00E+00",
                    "module": "B4",
                    "scenario": null
                },
                {
                    "value": "0,00E+00",
                    "module": "B5",
                    "scenario": null
                },
                {
                    "value": "1,05E-04",
                    "module": "B6",
                    "scenario": null
                },
                {
                    "value": "0,00E+00",
                    "module": "B7",
                    "scenario": null
                },
                {
                    "value": "0,00E+00",
                    "module": "C1",
                    "scenario": null
                },
                {
                    "value": "2,91E-04",
                    "module": "C2",
                    "scenario": null
                },
                {
                    "value": "1,41E-04",
                    "module": "C3",
                    "scenario": null
                },
                {
                    "value": "6,74E-05",
                    "module": "C4",
                    "scenario": null
                },
                {
                    "value": "-1,27E-02",
                    "module": "D",
                    "scenario": null
                }
            ]
        },
        {
            "parameter": "ADPE",
            "values": [
                {
                    "value": "6,23E-04",
                    "module": "A1",
                    "scenario": null
                },
                {
                    "value": "2,48E-06",
                    "module": "A2",
                    "scenario": null
                },
                {
                    "value": "2,52E-06",
                    "module": "A3",
                    "scenario": null
                },
                {
                    "value": "2,20E-06",
                    "module": "A4",
                    "scenario": null
                },
                {
                    "value": "4,18E-05",
                    "module": "A5",
                    "scenario": null
                },
                {
                    "value": "0,00E+00",
                    "module": "B1",
                    "scenario": null
                },
                {
                    "value": "0,00E+00",
                    "module": "B2",
                    "scenario": null
                },
                {
                    "value": "0,00E+00",
                    "module": "B3",
                    "scenario": null
                },
                {
                    "value": "0,00E+00",
                    "module": "B4",
                    "scenario": null
                },
                {
                    "value": "0,00E+00",
                    "module": "B5",
                    "scenario": null
                },
                {
                    "value": "1,26E-06",
                    "module": "B6",
                    "scenario": null
                },
                {
                    "value": "0,00E+00",
                    "module": "B7",
                    "scenario": null
                },
                {
                    "value": "0,00E+00",
                    "module": "C1",
                    "scenario": null
                },
                {
                    "value": "1,92E-06",
                    "module": "C2",
                    "scenario": null
                },
                {
                    "value": "5,21E-08",
                    "module": "C3",
                    "scenario": null
                },
                {
                    "value": "5,22E-08",
                    "module": "C4",
                    "scenario": null
                },
                {
                    "value": "-2,91E-05",
                    "module": "D",
                    "scenario": null
                }
            ]
        },
        {
            "parameter": "ADPF",
            "values": [
                {
                    "value": "1,83E+02",
                    "module": "A1",
                    "scenario": null
                },
                {
                    "value": "2,91E+00",
                    "module": "A2",
                    "scenario": null
                },
                {
                    "value": "7,11E+00",
                    "module": "A3",
                    "scenario": null
                },
                {
                    "value": "2,01E+00",
                    "module": "A4",
                    "scenario": null
                },
                {
                    "value": "1,28E+01",
                    "module": "A5",
                    "scenario": null
                },
                {
                    "value": "0,00E+00",
                    "module": "B1",
                    "scenario": null
                },
                {
                    "value": "0,00E+00",
                    "module": "B2",
                    "scenario": null
                },
                {
                    "value": "0,00E+00",
                    "module": "B3",
                    "scenario": null
                },
                {
                    "value": "0,00E+00",
                    "module": "B4",
                    "scenario": null
                },
                {
                    "value": "0,00E+00",
                    "module": "B5",
                    "scenario": null
                },
                {
                    "value": "3,68E+00",
                    "module": "B6",
                    "scenario": null
                },
                {
                    "value": "0,00E+00",
                    "module": "B7",
                    "scenario": null
                },
                {
                    "value": "0,00E+00",
                    "module": "C1",
                    "scenario": null
                },
                {
                    "value": "1,07E+00",
                    "module": "C2",
                    "scenario": null
                },
                {
                    "value": "7,07E-02",
                    "module": "C3",
                    "scenario": null
                },
                {
                    "value": "1,57E-01",
                    "module": "C4",
                    "scenario": null
                },
                {
                    "value": "-4,64E+01",
                    "module": "D",
                    "scenario": null
                }
            ]
        },
        {
            "parameter": "WDP",
            "values": [
                {
                    "value": "2,71E+03",
                    "module": "A1",
                    "scenario": null
                },
                {
                    "value": "2,11E+00",
                    "module": "A2",
                    "scenario": null
                },
                {
                    "value": "7,10E+02",
                    "module": "A3",
                    "scenario": null
                },
                {
                    "value": "1,54E+00",
                    "module": "A4",
                    "scenario": null
                },
                {
                    "value": "2,28E+02",
                    "module": "A5",
                    "scenario": null
                },
                {
                    "value": "0,00E+00",
                    "module": "B1",
                    "scenario": null
                },
                {
                    "value": "0,00E+00",
                    "module": "B2",
                    "scenario": null
                },
                {
                    "value": "0,00E+00",
                    "module": "B3",
                    "scenario": null
                },
                {
                    "value": "0,00E+00",
                    "module": "B4",
                    "scenario": null
                },
                {
                    "value": "0,00E+00",
                    "module": "B5",
                    "scenario": null
                },
                {
                    "value": "3,74E+02",
                    "module": "B6",
                    "scenario": null
                },
                {
                    "value": "0,00E+00",
                    "module": "B7",
                    "scenario": null
                },
                {
                    "value": "0,00E+00",
                    "module": "C1",
                    "scenario": null
                },
                {
                    "value": "1,02E+00",
                    "module": "C2",
                    "scenario": null
                },
                {
                    "value": "4,17E-01",
                    "module": "C3",
                    "scenario": null
                },
                {
                    "value": "3,05E+00",
                    "module": "C4",
                    "scenario": null
                },
                {
                    "value": "-2,06E+03",
                    "module": "D",
                    "scenario": null
                }
            ]
        },
        {
            "parameter": "EP-freshwater",
            "values": [
                {
                    "value": "8,93E-04",
                    "module": "A1",
                    "scenario": null
                },
                {
                    "value": "2,01E-06",
                    "module": "A2",
                    "scenario": null
                },
                {
                    "value": "4,42E-06",
                    "module": "A3",
                    "scenario": null
                },
                {
                    "value": "9,83E-07",
                    "module": "A4",
                    "scenario": null
                },
                {
                    "value": "5,89E-05",
                    "module": "A5",
                    "scenario": null
                },
                {
                    "value": "0,00E+00",
                    "module": "B1",
                    "scenario": null
                },
                {
                    "value": "0,00E+00",
                    "module": "B2",
                    "scenario": null
                },
                {
                    "value": "0,00E+00",
                    "module": "B3",
                    "scenario": null
                },
                {
                    "value": "0,00E+00",
                    "module": "B4",
                    "scenario": null
                },
                {
                    "value": "0,00E+00",
                    "module": "B5",
                    "scenario": null
                },
                {
                    "value": "2,13E-06",
                    "module": "B6",
                    "scenario": null
                },
                {
                    "value": "0,00E+00",
                    "module": "B7",
                    "scenario": null
                },
                {
                    "value": "0,00E+00",
                    "module": "C1",
                    "scenario": null
                },
                {
                    "value": "5,57E-07",
                    "module": "C2",
                    "scenario": null
                },
                {
                    "value": "9,58E-08",
                    "module": "C3",
                    "scenario": null
                },
                {
                    "value": "1,33E-07",
                    "module": "C4",
                    "scenario": null
                },
                {
                    "value": "-1,83E-04",
                    "module": "D",
                    "scenario": null
                }
            ]
        },
        {
            "parameter": "EP-marine",
            "values": [
                {
                    "value": "1,70E-02",
                    "module": "A1",
                    "scenario": null
                },
                {
                    "value": "6,83E-04",
                    "module": "A2",
                    "scenario": null
                },
                {
                    "value": "1,13E-04",
                    "module": "A3",
                    "scenario": null
                },
                {
                    "value": "1,63E-04",
                    "module": "A4",
                    "scenario": null
                },
                {
                    "value": "1,20E-03",
                    "module": "A5",
                    "scenario": null
                },
                {
                    "value": "0,00E+00",
                    "module": "B1",
                    "scenario": null
                },
                {
                    "value": "0,00E+00",
                    "module": "B2",
                    "scenario": null
                },
                {
                    "value": "0,00E+00",
                    "module": "B3",
                    "scenario": null
                },
                {
                    "value": "0,00E+00",
                    "module": "B4",
                    "scenario": null
                },
                {
                    "value": "0,00E+00",
                    "module": "B5",
                    "scenario": null
                },
                {
                    "value": "3,49E-05",
                    "module": "B6",
                    "scenario": null
                },
                {
                    "value": "0,00E+00",
                    "module": "B7",
                    "scenario": null
                },
                {
                    "value": "0,00E+00",
                    "module": "C1",
                    "scenario": null
                },
                {
                    "value": "8,60E-05",
                    "module": "C2",
                    "scenario": null
                },
                {
                    "value": "5,64E-05",
                    "module": "C3",
                    "scenario": null
                },
                {
                    "value": "5,54E-05",
                    "module": "C4",
                    "scenario": null
                },
                {
                    "value": "-3,41E-03",
                    "module": "D",
                    "scenario": null
                }
            ]
        },
        {
            "parameter": "EP-terrestrial",
            "values": [
                {
                    "value": "1,98E-01",
                    "module": "A1",
                    "scenario": null
                },
                {
                    "value": "7,54E-03",
                    "module": "A2",
                    "scenario": null
                },
                {
                    "value": "1,11E-03",
                    "module": "A3",
                    "scenario": null
                },
                {
                    "value": "1,80E-03",
                    "module": "A4",
                    "scenario": null
                },
                {
                    "value": "1,39E-02",
                    "module": "A5",
                    "scenario": null
                },
                {
                    "value": "0,00E+00",
                    "module": "B1",
                    "scenario": null
                },
                {
                    "value": "0,00E+00",
                    "module": "B2",
                    "scenario": null
                },
                {
                    "value": "0,00E+00",
                    "module": "B3",
                    "scenario": null
                },
                {
                    "value": "0,00E+00",
                    "module": "B4",
                    "scenario": null
                },
                {
                    "value": "0,00E+00",
                    "module": "B5",
                    "scenario": null
                },
                {
                    "value": "4,59E-04",
                    "module": "B6",
                    "scenario": null
                },
                {
                    "value": "0,00E+00",
                    "module": "B7",
                    "scenario": null
                },
                {
                    "value": "0,00E+00",
                    "module": "C1",
                    "scenario": null
                },
                {
                    "value": "9,51E-04",
                    "module": "C2",
                    "scenario": null
                },
                {
                    "value": "5,86E-04",
                    "module": "C3",
                    "scenario": null
                },
                {
                    "value": "2,12E-04",
                    "module": "C4",
                    "scenario": null
                },
                {
                    "value": "-3,87E-02",
                    "module": "D",
                    "scenario": null
                }
            ]
        }
    ],
    "additional_environmental_impact": [
        {
            "parameter": "PM",
            "values": [
                {
                    "value": "1,17E-06",
                    "module": "A1",
                    "scenario": null
                },
                {
                    "value": "1,72E-08",
                    "module": "A2",
                    "scenario": null
                },
                {
                    "value": "3,55E-09",
                    "module": "A3",
                    "scenario": null
                },
                {
                    "value": "1,14E-08",
                    "module": "A4",
                    "scenario": null
                },
                {
                    "value": "8,09E-08",
                    "module": "A5",
                    "scenario": null
                },
                {
                    "value": "0,00E+00",
                    "module": "B1",
                    "scenario": null
                },
                {
                    "value": "0,00E+00",
                    "module": "B2",
                    "scenario": null
                },
                {
                    "value": "0,00E+00",
                    "module": "B3",
                    "scenario": null
                },
                {
                    "value": "0,00E+00",
                    "module": "B4",
                    "scenario": null
                },
                {
                    "value": "0,00E+00",
                    "module": "B5",
                    "scenario": null
                },
                {
                    "value": "1,47E-09",
                    "module": "B6",
                    "scenario": null
                },
                {
                    "value": "0,00E+00",
                    "module": "B7",
                    "scenario": null
                },
                {
                    "value": "0,00E+00",
                    "module": "C1",
                    "scenario": null
                },
                {
                    "value": "5,11E-09",
                    "module": "C2",
                    "scenario": null
                },
                {
                    "value": "5,08E-10",
                    "module": "C3",
                    "scenario": null
                },
                {
                    "value": "9,67E-10",
                    "module": "C4",
                    "scenario": null
                },
                {
                    "value": "-2,81E-07",
                    "module": "D",
                    "scenario": null
                }
            ]
        },
        {
            "parameter": "ETP-fw",
            "values": [
                {
                    "value": "9,19E+02",
                    "module": "A1",
                    "scenario": null
                },
                {
                    "value": "2,34E+00",
                    "module": "A2",
                    "scenario": null
                },
                {
                    "value": "4,21E+00",
                    "module": "A3",
                    "scenario": null
                },
                {
                    "value": "1,47E+00",
                    "module": "A4",
                    "scenario": null
                },
                {
                    "value": "7,28E+01",
                    "module": "A5",
                    "scenario": null
                },
                {
                    "value": "0,00E+00",
                    "module": "B1",
                    "scenario": null
                },
                {
                    "value": "0,00E+00",
                    "module": "B2",
                    "scenario": null
                },
                {
                    "value": "0,00E+00",
                    "module": "B3",
                    "scenario": null
                },
                {
                    "value": "0,00E+00",
                    "module": "B4",
                    "scenario": null
                },
                {
                    "value": "0,00E+00",
                    "module": "B5",
                    "scenario": null
                },
                {
                    "value": "1,94E+00",
                    "module": "B6",
                    "scenario": null
                },
                {
                    "value": "0,00E+00",
                    "module": "B7",
                    "scenario": null
                },
                {
                    "value": "0,00E+00",
                    "module": "C1",
                    "scenario": null
                },
                {
                    "value": "7,88E-01",
                    "module": "C2",
                    "scenario": null
                },
                {
                    "value": "8,85E-01",
                    "module": "C3",
                    "scenario": null
                },
                {
                    "value": "1,81E+02",
                    "module": "C4",
                    "scenario": null
                },
                {
                    "value": "-1,13E+02",
                    "module": "D",
                    "scenario": null
                }
            ]
        },
        {
            "parameter": "HTP-c",
            "values": [
                {
                    "value": "3,28E-08",
                    "module": "A1",
                    "scenario": null
                },
                {
                    "value": "0,00E+00",
                    "module": "A2",
                    "scenario": null
                },
                {
                    "value": "1,37E-10",
                    "module": "A3",
                    "scenario": null
                },
                {
                    "value": "0,00E+00",
                    "module": "A4",
                    "scenario": null
                },
                {
                    "value": "2,19E-09",
                    "module": "A5",
                    "scenario": null
                },
                {
                    "value": "0,00E+00",
                    "module": "B1",
                    "scenario": null
                },
                {
                    "value": "0,00E+00",
                    "module": "B2",
                    "scenario": null
                },
                {
                    "value": "0,00E+00",
                    "module": "B3",
                    "scenario": null
                },
                {
                    "value": "0,00E+00",
                    "module": "B4",
                    "scenario": null
                },
                {
                    "value": "0,00E+00",
                    "module": "B5",
                    "scenario": null
                },
                {
                    "value": "5,60E-11",
                    "module": "B6",
                    "scenario": null
                },
                {
                    "value": "0,00E+00",
                    "module": "B7",
                    "scenario": null
                },
                {
                    "value": "0,00E+00",
                    "module": "C1",
                    "scenario": null
                },
                {
                    "value": "0,00E+00",
                    "module": "C2",
                    "scenario": null
                },
                {
                    "value": "2,80E-11",
                    "module": "C3",
                    "scenario": null
                },
                {
                    "value": "9,00E-12",
                    "module": "C4",
                    "scenario": null
                },
                {
                    "value": "-9,93E-09",
                    "module": "D",
                    "scenario": null
                }
            ]
        },
        {
            "parameter": "HTP-nc",
            "values": [
                {
                    "value": "1,07E-06",
                    "module": "A1",
                    "scenario": null
                },
                {
                    "value": "2,53E-09",
                    "module": "A2",
                    "scenario": null
                },
                {
                    "value": "3,33E-09",
                    "module": "A3",
                    "scenario": null
                },
                {
                    "value": "1,42E-09",
                    "module": "A4",
                    "scenario": null
                },
                {
                    "value": "7,19E-08",
                    "module": "A5",
                    "scenario": null
                },
                {
                    "value": "0,00E+00",
                    "module": "B1",
                    "scenario": null
                },
                {
                    "value": "0,00E+00",
                    "module": "B2",
                    "scenario": null
                },
                {
                    "value": "0,00E+00",
                    "module": "B3",
                    "scenario": null
                },
                {
                    "value": "0,00E+00",
                    "module": "B4",
                    "scenario": null
                },
                {
                    "value": "0,00E+00",
                    "module": "B5",
                    "scenario": null
                },
                {
                    "value": "1,35E-09",
                    "module": "B6",
                    "scenario": null
                },
                {
                    "value": "0,00E+00",
                    "module": "B7",
                    "scenario": null
                },
                {
                    "value": "0,00E+00",
                    "module": "C1",
                    "scenario": null
                },
                {
                    "value": "8,51E-10",
                    "module": "C2",
                    "scenario": null
                },
                {
                    "value": "1,25E-09",
                    "module": "C3",
                    "scenario": null
                },
                {
                    "value": "1,99E-10",
                    "module": "C4",
                    "scenario": null
                },
                {
                    "value": "-1,77E-07",
                    "module": "D",
                    "scenario": null
                }
            ]
        },
        {
            "parameter": "SQP",
            "values": [
                {
                    "value": "3,94E+01",
                    "module": "A1",
                    "scenario": null
                },
                {
                    "value": "2,43E+00",
                    "module": "A2",
                    "scenario": null
                },
                {
                    "value": "3,21E+00",
                    "module": "A3",
                    "scenario": null
                },
                {
                    "value": "2,30E+00",
                    "module": "A4",
                    "scenario": null
                },
                {
                    "value": "3,15E+00",
                    "module": "A5",
                    "scenario": null
                },
                {
                    "value": "0,00E+00",
                    "module": "B1",
                    "scenario": null
                },
                {
                    "value": "0,00E+00",
                    "module": "B2",
                    "scenario": null
                },
                {
                    "value": "0,00E+00",
                    "module": "B3",
                    "scenario": null
                },
                {
                    "value": "0,00E+00",
                    "module": "B4",
                    "scenario": null
                },
                {
                    "value": "0,00E+00",
                    "module": "B5",
                    "scenario": null
                },
                {
                    "value": "1,63E+00",
                    "module": "B6",
                    "scenario": null
                },
                {
                    "value": "0,00E+00",
                    "module": "B7",
                    "scenario": null
                },
                {
                    "value": "0,00E+00",
                    "module": "C1",
                    "scenario": null
                },
                {
                    "value": "7,38E-01",
                    "module": "C2",
                    "scenario": null
                },
                {
                    "value": "1,19E-02",
                    "module": "C3",
                    "scenario": null
                },
                {
                    "value": "3,92E-01",
                    "module": "C4",
                    "scenario": null
                },
                {
                    "value": "-4,59E+00",
                    "module": "D",
                    "scenario": null
                }
            ]
        },
        {
            "parameter": "IRP",
            "values": [
                {
                    "value": "4,62E-01",
                    "module": "A1",
                    "scenario": null
                },
                {
                    "value": "1,25E-02",
                    "module": "A2",
                    "scenario": null
                },
                {
                    "value": "2,40E-01",
                    "module": "A3",
                    "scenario": null
                },
                {
                    "value": "8,77E-03",
                    "module": "A4",
                    "scenario": null
                },
                {
                    "value": "4,69E-02",
                    "module": "A5",
                    "scenario": null
                },
                {
                    "value": "0,00E+00",
                    "module": "B1",
                    "scenario": null
                },
                {
                    "value": "0,00E+00",
                    "module": "B2",
                    "scenario": null
                },
                {
                    "value": "0,00E+00",
                    "module": "B3",
                    "scenario": null
                },
                {
                    "value": "0,00E+00",
                    "module": "B4",
                    "scenario": null
                },
                {
                    "value": "0,00E+00",
                    "module": "B5",
                    "scenario": null
                },
                {
                    "value": "1,26E-01",
                    "module": "B6",
                    "scenario": null
                },
                {
                    "value": "0,00E+00",
                    "module": "B7",
                    "scenario": null
                },
                {
                    "value": "0,00E+00",
                    "module": "C1",
                    "scenario": null
                },
                {
                    "value": "4,68E-03",
                    "module": "C2",
                    "scenario": null
                },
                {
                    "value": "1,65E-04",
                    "module": "C3",
                    "scenario": null
                },
                {
                    "value": "9,42E-04",
                    "module": "C4",
                    "scenario": null
                },
                {
                    "value": "-2,02E-01",
                    "module": "D",
                    "scenario": null
                }
            ]
        }
    ],
    "resource_use": [
        {
            "parameter": "PERE",
            "values": [
                {
                    "value": "3,10E+01",
                    "module": "A1",
                    "scenario": null
                },
                {
                    "value": "5,18E-02",
                    "module": "A2",
                    "scenario": null
                },
                {
                    "value": "3,37E+00",
                    "module": "A3",
                    "scenario": null
                },
                {
                    "value": "2,52E-02",
                    "module": "A4",
                    "scenario": null
                },
                {
                    "value": "2,28E+00",
                    "module": "A5",
                    "scenario": null
                },
                {
                    "value": "0,00E+00",
                    "module": "B1",
                    "scenario": null
                },
                {
                    "value": "0,00E+00",
                    "module": "B2",
                    "scenario": null
                },
                {
                    "value": "0,00E+00",
                    "module": "B3",
                    "scenario": null
                },
                {
                    "value": "0,00E+00",
                    "module": "B4",
                    "scenario": null
                },
                {
                    "value": "0,00E+00",
                    "module": "B5",
                    "scenario": null
                },
                {
                    "value": "1,77E+00",
                    "module": "B6",
                    "scenario": null
                },
                {
                    "value": "0,00E+00",
                    "module": "B7",
                    "scenario": null
                },
                {
                    "value": "0,00E+00",
                    "module": "C1",
                    "scenario": null
                },
                {
                    "value": "1,51E-02",
                    "module": "C2",
                    "scenario": null
                },
                {
                    "value": "3,52E-03",
                    "module": "C3",
                    "scenario": null
                },
                {
                    "value": "1,65E-02",
                    "module": "C4",
                    "scenario": null
                },
                {
                    "value": "-1,99E+01",
                    "module": "D",
                    "scenario": null
                }
            ]
        },
        {
            "parameter": "PERM",
            "values": [
                {
                    "value": "0,00E+00",
                    "module": "A1",
                    "scenario": null
                },
                {
                    "value": "0,00E+00",
                    "module": "A2",
                    "scenario": null
                },
                {
                    "value": "0,00E+00",
                    "module": "A3",
                    "scenario": null
                },
                {
                    "value": "0,00E+00",
                    "module": "A4",
                    "scenario": null
                },
                {
                    "value": "0,00E+00",
                    "module": "A5",
                    "scenario": null
                },
                {
                    "value": "0,00E+00",
                    "module": "B1",
                    "scenario": null
                },
                {
                    "value": "0,00E+00",
                    "module": "B2",
                    "scenario": null
                },
                {
                    "value": "0,00E+00",
                    "module": "B3",
                    "scenario": null
                },
                {
                    "value": "0,00E+00",
                    "module": "B4",
                    "scenario": null
                },
                {
                    "value": "0,00E+00",
                    "module": "B5",
                    "scenario": null
                },
                {
                    "value": "0,00E+00",
                    "module": "B6",
                    "scenario": null
                },
                {
                    "value": "0,00E+00",
                    "module": "B7",
                    "scenario": null
                },
                {
                    "value": "0,00E+00",
                    "module": "C1",
                    "scenario": null
                },
                {
                    "value": "0,00E+00",
                    "module": "C2",
                    "scenario": null
                },
                {
                    "value": "0,00E+00",
                    "module": "C3",
                    "scenario": null
                },
                {
                    "value": "0,00E+00",
                    "module": "C4",
                    "scenario": null
                },
                {
                    "value": "0,00E+00",
                    "module": "D",
                    "scenario": null
                }
            ]
        },
        {
            "parameter": "PERT",
            "values": [
                {
                    "value": "3,10E+01",
                    "module": "A1",
                    "scenario": null
                },
                {
                    "value": "5,18E-02",
                    "module": "A2",
                    "scenario": null
                },
                {
                    "value": "3,37E+00",
                    "module": "A3",
                    "scenario": null
                },
                {
                    "value": "2,52E-02",
                    "module": "A4",
                    "scenario": null
                },
                {
                    "value": "2,28E+00",
                    "module": "A5",
                    "scenario": null
                },
                {
                    "value": "0,00E+00",
                    "module": "B1",
                    "scenario": null
                },
                {
                    "value": "0,00E+00",
                    "module": "B2",
                    "scenario": null
                },
                {
                    "value": "0,00E+00",
                    "module": "B3",
                    "scenario": null
                },
                {
                    "value": "0,00E+00",
                    "module": "B4",
                    "scenario": null
                },
                {
                    "value": "0,00E+00",
                    "module": "B5",
                    "scenario": null
                },
                {
                    "value": "1,77E+00",
                    "module": "B6",
                    "scenario": null
                },
                {
                    "value": "0,00E+00",
                    "module": "B7",
                    "scenario": null
                },
                {
                    "value": "0,00E+00",
                    "module": "C1",
                    "scenario": null
                },
                {
                    "value": "1,51E-02",
                    "module": "C2",
                    "scenario": null
                },
                {
                    "value": "3,52E-03",
                    "module": "C3",
                    "scenario": null
                },
                {
                    "value": "1,65E-02",
                    "module": "C4",
                    "scenario": null
                },
                {
                    "value": "-1,99E+01",
                    "module": "D",
                    "scenario": null
                }
            ]
        },
        {
            "parameter": "PENRE",
            "values": [
                {
                    "value": "1,72E+02",
                    "module": "A1",
                    "scenario": null
                },
                {
                    "value": "2,91E+00",
                    "module": "A2",
                    "scenario": null
                },
                {
                    "value": "7,13E+00",
                    "module": "A3",
                    "scenario": null
                },
                {
                    "value": "2,01E+00",
                    "module": "A4",
                    "scenario": null
                },
                {
                    "value": "1,22E+01",
                    "module": "A5",
                    "scenario": null
                },
                {
                    "value": "0,00E+00",
                    "module": "B1",
                    "scenario": null
                },
                {
                    "value": "0,00E+00",
                    "module": "B2",
                    "scenario": null
                },
                {
                    "value": "0,00E+00",
                    "module": "B3",
                    "scenario": null
                },
                {
                    "value": "0,00E+00",
                    "module": "B4",
                    "scenario": null
                },
                {
                    "value": "0,00E+00",
                    "module": "B5",
                    "scenario": null
                },
                {
                    "value": "3,69E+00",
                    "module": "B6",
                    "scenario": null
                },
                {
                    "value": "0,00E+00",
                    "module": "B7",
                    "scenario": null
                },
                {
                    "value": "0,00E+00",
                    "module": "C1",
                    "scenario": null
                },
                {
                    "value": "1,07E+00",
                    "module": "C2",
                    "scenario": null
                },
                {
                    "value": "7,09E-02",
                    "module": "C3",
                    "scenario": null
                },
                {
                    "value": "1,57E-01",
                    "module": "C4",
                    "scenario": null
                },
                {
                    "value": "-4,64E+01",
                    "module": "D",
                    "scenario": null
                }
            ]
        },
        {
            "parameter": "PENRM",
            "values": [
                {
                    "value": "1,19E+01",
                    "module": "A1",
                    "scenario": null
                },
                {
                    "value": "0,00E+00",
                    "module": "A2",
                    "scenario": null
                },
                {
                    "value": "0,00E+00",
                    "module": "A3",
                    "scenario": null
                },
                {
                    "value": "0,00E+00",
                    "module": "A4",
                    "scenario": null
                },
                {
                    "value": "7,38E-03",
                    "module": "A5",
                    "scenario": null
                },
                {
                    "value": "0,00E+00",
                    "module": "B1",
                    "scenario": null
                },
                {
                    "value": "0,00E+00",
                    "module": "B2",
                    "scenario": null
                },
                {
                    "value": "0,00E+00",
                    "module": "B3",
                    "scenario": null
                },
                {
                    "value": "0,00E+00",
                    "module": "B4",
                    "scenario": null
                },
                {
                    "value": "0,00E+00",
                    "module": "B5",
                    "scenario": null
                },
                {
                    "value": "0,00E+00",
                    "module": "B6",
                    "scenario": null
                },
                {
                    "value": "0,00E+00",
                    "module": "B7",
                    "scenario": null
                },
                {
                    "value": "0,00E+00",
                    "module": "C1",
                    "scenario": null
                },
                {
                    "value": "0,00E+00",
                    "module": "C2",
                    "scenario": null
                },
                {
                    "value": "-1,17E+01",
                    "module": "C3",
                    "scenario": null
                },
                {
                    "value": "0,00E+00",
                    "module": "C4",
                    "scenario": null
                },
                {
                    "value": "0,00E+00",
                    "module": "D",
                    "scenario": null
                }
            ]
        },
        {
            "parameter": "PENRT",
            "values": [
                {
                    "value": "1,84E+02",
                    "module": "A1",
                    "scenario": null
                },
                {
                    "value": "2,91E+00",
                    "module": "A2",
                    "scenario": null
                },
                {
                    "value": "7,13E+00",
                    "module": "A3",
                    "scenario": null
                },
                {
                    "value": "2,01E+00",
                    "module": "A4",
                    "scenario": null
                },
                {
                    "value": "1,22E+01",
                    "module": "A5",
                    "scenario": null
                },
                {
                    "value": "0,00E+00",
                    "module": "B1",
                    "scenario": null
                },
                {
                    "value": "0,00E+00",
                    "module": "B2",
                    "scenario": null
                },
                {
                    "value": "0,00E+00",
                    "module": "B3",
                    "scenario": null
                },
                {
                    "value": "0,00E+00",
                    "module": "B4",
                    "scenario": null
                },
                {
                    "value": "0,00E+00",
                    "module": "B5",
                    "scenario": null
                },
                {
                    "value": "3,69E+00",
                    "module": "B6",
                    "scenario": null
                },
                {
                    "value": "0,00E+00",
                    "module": "B7",
                    "scenario": null
                },
                {
                    "value": "0,00E+00",
                    "module": "C1",
                    "scenario": null
                },
                {
                    "value": "1,07E+00",
                    "module": "C2",
                    "scenario": null
                },
                {
                    "value": "-1,16E+01",
                    "module": "C3",
                    "scenario": null
                },
                {
                    "value": "1,57E-01",
                    "module": "C4",
                    "scenario": null
                },
                {
                    "value": "-4,64E+01",
                    "module": "D",
                    "scenario": null
                }
            ]
        },
        {
            "parameter": "SM",
            "values": [
                {
                    "value": "1,42E-01",
                    "module": "A1",
                    "scenario": null
                },
                {
                    "value": "0,00E+00",
                    "module": "A2",
                    "scenario": null
                },
                {
                    "value": "0,00E+00",
                    "module": "A3",
                    "scenario": null
                },
                {
                    "value": "0,00E+00",
                    "module": "A4",
                    "scenario": null
                },
                {
                    "value": "9,36E-03",
                    "module": "A5",
                    "scenario": null
                },
                {
                    "value": "0,00E+00",
                    "module": "B1",
                    "scenario": null
                },
                {
                    "value": "0,00E+00",
                    "module": "B2",
                    "scenario": null
                },
                {
                    "value": "0,00E+00",
                    "module": "B3",
                    "scenario": null
                },
                {
                    "value": "0,00E+00",
                    "module": "B4",
                    "scenario": null
                },
                {
                    "value": "0,00E+00",
                    "module": "B5",
                    "scenario": null
                },
                {
                    "value": "0,00E+00",
                    "module": "B6",
                    "scenario": null
                },
                {
                    "value": "0,00E+00",
                    "module": "B7",
                    "scenario": null
                },
                {
                    "value": "0,00E+00",
                    "module": "C1",
                    "scenario": null
                },
                {
                    "value": "0,00E+00",
                    "module": "C2",
                    "scenario": null
                },
                {
                    "value": "0,00E+00",
                    "module": "C3",
                    "scenario": null
                },
                {
                    "value": "0,00E+00",
                    "module": "C4",
                    "scenario": null
                },
                {
                    "value": "1,07E-02",
                    "module": "D",
                    "scenario": null
                }
            ]
        },
        {
            "parameter": "RSF",
            "values": [
                {
                    "value": "2,08E-01",
                    "module": "A1",
                    "scenario": null
                },
                {
                    "value": "1,36E-03",
                    "module": "A2",
                    "scenario": null
                },
                {
                    "value": "1,32E-02",
                    "module": "A3",
                    "scenario": null
                },
                {
                    "value": "8,83E-04",
                    "module": "A4",
                    "scenario": null
                },
                {
                    "value": "1,41E-02",
                    "module": "A5",
                    "scenario": null
                },
                {
                    "value": "0,00E+00",
                    "module": "B1",
                    "scenario": null
                },
                {
                    "value": "0,00E+00",
                    "module": "B2",
                    "scenario": null
                },
                {
                    "value": "0,00E+00",
                    "module": "B3",
                    "scenario": null
                },
                {
                    "value": "0,00E+00",
                    "module": "B4",
                    "scenario": null
                },
                {
                    "value": "0,00E+00",
                    "module": "B5",
                    "scenario": null
                },
                {
                    "value": "6,86E-03",
                    "module": "B6",
                    "scenario": null
                },
                {
                    "value": "0,00E+00",
                    "module": "B7",
                    "scenario": null
                },
                {
                    "value": "0,00E+00",
                    "module": "C1",
                    "scenario": null
                },
                {
                    "value": "5,40E-04",
                    "module": "C2",
                    "scenario": null
                },
                {
                    "value": "7,87E-05",
                    "module": "C3",
                    "scenario": null
                },
                {
                    "value": "3,42E-04",
                    "module": "C4",
                    "scenario": null
                },
                {
                    "value": "-6,29E-03",
                    "module": "D",
                    "scenario": null
                }
            ]
        },
        {
            "parameter": "NRSF",
            "values": [
                {
                    "value": "6,68E-02",
                    "module": "A1",
                    "scenario": null
                },
                {
                    "value": "8,70E-03",
                    "module": "A2",
                    "scenario": null
                },
                {
                    "value": "4,26E-02",
                    "module": "A3",
                    "scenario": null
                },
                {
                    "value": "2,96E-03",
                    "module": "A4",
                    "scenario": null
                },
                {
                    "value": "7,83E-03",
                    "module": "A5",
                    "scenario": null
                },
                {
                    "value": "0,00E+00",
                    "module": "B1",
                    "scenario": null
                },
                {
                    "value": "0,00E+00",
                    "module": "B2",
                    "scenario": null
                },
                {
                    "value": "0,00E+00",
                    "module": "B3",
                    "scenario": null
                },
                {
                    "value": "0,00E+00",
                    "module": "B4",
                    "scenario": null
                },
                {
                    "value": "0,00E+00",
                    "module": "B5",
                    "scenario": null
                },
                {
                    "value": "2,17E-02",
                    "module": "B6",
                    "scenario": null
                },
                {
                    "value": "0,00E+00",
                    "module": "B7",
                    "scenario": null
                },
                {
                    "value": "0,00E+00",
                    "module": "C1",
                    "scenario": null
                },
                {
                    "value": "1,93E-03",
                    "module": "C2",
                    "scenario": null
                },
                {
                    "value": "0,00E+00",
                    "module": "C3",
                    "scenario": null
                },
                {
                    "value": "4,02E-04",
                    "module": "C4",
                    "scenario": null
                },
                {
                    "value": "-1,65E-01",
                    "module": "D",
                    "scenario": null
                }
            ]
        },
        {
            "parameter": "FW",
            "values": [
                {
                    "value": "2,54E-01",
                    "module": "A1",
                    "scenario": null
                },
                {
                    "value": "3,82E-04",
                    "module": "A2",
                    "scenario": null
                },
                {
                    "value": "8,25E-03",
                    "module": "A3",
                    "scenario": null
                },
                {
                    "value": "2,28E-04",
                    "module": "A4",
                    "scenario": null
                },
                {
                    "value": "1,58E-02",
                    "module": "A5",
                    "scenario": null
                },
                {
                    "value": "0,00E+00",
                    "module": "B1",
                    "scenario": null
                },
                {
                    "value": "0,00E+00",
                    "module": "B2",
                    "scenario": null
                },
                {
                    "value": "0,00E+00",
                    "module": "B3",
                    "scenario": null
                },
                {
                    "value": "0,00E+00",
                    "module": "B4",
                    "scenario": null
                },
                {
                    "value": "0,00E+00",
                    "module": "B5",
                    "scenario": null
                },
                {
                    "value": "4,02E-03",
                    "module": "B6",
                    "scenario": null
                },
                {
                    "value": "0,00E+00",
                    "module": "B7",
                    "scenario": null
                },
                {
                    "value": "0,00E+00",
                    "module": "C1",
                    "scenario": null
                },
                {
                    "value": "1,13E-04",
                    "module": "C2",
                    "scenario": null
                },
                {
                    "value": "5,06E-04",
                    "module": "C3",
                    "scenario": null
                },
                {
                    "value": "2,01E-04",
                    "module": "C4",
                    "scenario": null
                },
                {
                    "value": "-9,49E-02",
                    "module": "D",
                    "scenario": null
                }
            ]
        }
    ],
    "end_of_life_waste": [
        {
            "parameter": "HWD",
            "values": [
                {
                    "value": "1,13E-01",
                    "module": "A1",
                    "scenario": null
                },
                {
                    "value": "1,96E-04",
                    "module": "A2",
                    "scenario": null
                },
                {
                    "value": "3,40E-02",
                    "module": "A3",
                    "scenario": null
                },
                {
                    "value": "1,10E-04",
                    "module": "A4",
                    "scenario": null
                },
                {
                    "value": "1,06E-02",
                    "module": "A5",
                    "scenario": null
                },
                {
                    "value": "0,00E+00",
                    "module": "B1",
                    "scenario": null
                },
                {
                    "value": "0,00E+00",
                    "module": "B2",
                    "scenario": null
                },
                {
                    "value": "0,00E+00",
                    "module": "B3",
                    "scenario": null
                },
                {
                    "value": "0,00E+00",
                    "module": "B4",
                    "scenario": null
                },
                {
                    "value": "0,00E+00",
                    "module": "B5",
                    "scenario": null
                },
                {
                    "value": "1,93E-04",
                    "module": "B6",
                    "scenario": null
                },
                {
                    "value": "0,00E+00",
                    "module": "B7",
                    "scenario": null
                },
                {
                    "value": "0,00E+00",
                    "module": "C1",
                    "scenario": null
                },
                {
                    "value": "5,46E-05",
                    "module": "C2",
                    "scenario": null
                },
                {
                    "value": "0,00E+00",
                    "module": "C3",
                    "scenario": null
                },
                {
                    "value": "1,48E-02",
                    "module": "C4",
                    "scenario": null
                },
                {
                    "value": "1,47E-02",
                    "module": "D",
                    "scenario": null
                }
            ]
        },
        {
            "parameter": "NHWD",
            "values": [
                {
                    "value": "3,29E+00",
                    "module": "A1",
                    "scenario": null
                },
                {
                    "value": "1,45E-01",
                    "module": "A2",
                    "scenario": null
                },
                {
                    "value": "5,19E-02",
                    "module": "A3",
                    "scenario": null
                },
                {
                    "value": "1,74E-01",
                    "module": "A4",
                    "scenario": null
                },
                {
                    "value": "2,80E-01",
                    "module": "A5",
                    "scenario": null
                },
                {
                    "value": "0,00E+00",
                    "module": "B1",
                    "scenario": null
                },
                {
                    "value": "0,00E+00",
                    "module": "B2",
                    "scenario": null
                },
                {
                    "value": "0,00E+00",
                    "module": "B3",
                    "scenario": null
                },
                {
                    "value": "0,00E+00",
                    "module": "B4",
                    "scenario": null
                },
                {
                    "value": "0,00E+00",
                    "module": "B5",
                    "scenario": null
                },
                {
                    "value": "1,22E-02",
                    "module": "B6",
                    "scenario": null
                },
                {
                    "value": "0,00E+00",
                    "module": "B7",
                    "scenario": null
                },
                {
                    "value": "0,00E+00",
                    "module": "C1",
                    "scenario": null
                },
                {
                    "value": "5,11E-02",
                    "module": "C2",
                    "scenario": null
                },
                {
                    "value": "0,00E+00",
                    "module": "C3",
                    "scenario": null
                },
                {
                    "value": "5,51E-01",
                    "module": "C4",
                    "scenario": null
                },
                {
                    "value": "-1,07E+00",
                    "module": "D",
                    "scenario": null
                }
            ]
        },
        {
            "parameter": "RWD",
            "values": [
                {
                    "value": "4,53E-04",
                    "module": "A1",
                    "scenario": null
                },
                {
                    "value": "1,93E-05",
                    "module": "A2",
                    "scenario": null
                },
                {
                    "value": "1,06E-04",
                    "module": "A3",
                    "scenario": null
                },
                {
                    "value": "1,37E-05",
                    "module": "A4",
                    "scenario": null
                },
                {
                    "value": "3,92E-05",
                    "module": "A5",
                    "scenario": null
                },
                {
                    "value": "0,00E+00",
                    "module": "B1",
                    "scenario": null
                },
                {
                    "value": "0,00E+00",
                    "module": "B2",
                    "scenario": null
                },
                {
                    "value": "0,00E+00",
                    "module": "B3",
                    "scenario": null
                },
                {
                    "value": "0,00E+00",
                    "module": "B4",
                    "scenario": null
                },
                {
                    "value": "0,00E+00",
                    "module": "B5",
                    "scenario": null
                },
                {
                    "value": "5,55E-05",
                    "module": "B6",
                    "scenario": null
                },
                {
                    "value": "0,00E+00",
                    "module": "B7",
                    "scenario": null
                },
                {
                    "value": "0,00E+00",
                    "module": "C1",
                    "scenario": null
                },
                {
                    "value": "7,29E-06",
                    "module": "C2",
                    "scenario": null
                },
                {
                    "value": "0,00E+00",
                    "module": "C3",
                    "scenario": null
                },
                {
                    "value": "1,07E-06",
                    "module": "C4",
                    "scenario": null
                },
                {
                    "value": "-1,89E-04",
                    "module": "D",
                    "scenario": null
                }
            ]
        }
    ],
    "end_of_life_flow": [
        {
            "parameter": "CRU",
            "values": [
                {
                    "value": "0,00E+00",
                    "module": "A1",
                    "scenario": null
                },
                {
                    "value": "0,00E+00",
                    "module": "A2",
                    "scenario": null
                },
                {
                    "value": "0,00E+00",
                    "module": "A3",
                    "scenario": null
                },
                {
                    "value": "0,00E+00",
                    "module": "A4",
                    "scenario": null
                },
                {
                    "value": "0,00E+00",
                    "module": "A5",
                    "scenario": null
                },
                {
                    "value": "0,00E+00",
                    "module": "B1",
                    "scenario": null
                },
                {
                    "value": "0,00E+00",
                    "module": "B2",
                    "scenario": null
                },
                {
                    "value": "0,00E+00",
                    "module": "B3",
                    "scenario": null
                },
                {
                    "value": "0,00E+00",
                    "module": "B4",
                    "scenario": null
                },
                {
                    "value": "0,00E+00",
                    "module": "B5",
                    "scenario": null
                },
                {
                    "value": "0,00E+00",
                    "module": "B6",
                    "scenario": null
                },
                {
                    "value": "0,00E+00",
                    "module": "B7",
                    "scenario": null
                },
                {
                    "value": "0,00E+00",
                    "module": "C1",
                    "scenario": null
                },
                {
                    "value": "0,00E+00",
                    "module": "C2",
                    "scenario": null
                },
                {
                    "value": "0,00E+00",
                    "module": "C3",
                    "scenario": null
                },
                {
                    "value": "0,00E+00",
                    "module": "C4",
                    "scenario": null
                },
                {
                    "value": "0,00E+00",
                    "module": "D",
                    "scenario": null
                }
            ]
        },
        {
            "parameter": "MFR",
            "values": [
                {
                    "value": "0,00E+00",
                    "module": "A1",
                    "scenario": null
                },
                {
                    "value": "0,00E+00",
                    "module": "A2",
                    "scenario": null
                },
                {
                    "value": "2,24E-03",
                    "module": "A3",
                    "scenario": null
                },
                {
                    "value": "0,00E+00",
                    "module": "A4",
                    "scenario": null
                },
                {
                    "value": "4,27E-02",
                    "module": "A5",
                    "scenario": null
                },
                {
                    "value": "0,00E+00",
                    "module": "B1",
                    "scenario": null
                },
                {
                    "value": "0,00E+00",
                    "module": "B2",
                    "scenario": null
                },
                {
                    "value": "0,00E+00",
                    "module": "B3",
                    "scenario": null
                },
                {
                    "value": "0,00E+00",
                    "module": "B4",
                    "scenario": null
                },
                {
                    "value": "0,00E+00",
                    "module": "B5",
                    "scenario": null
                },
                {
                    "value": "0,00E+00",
                    "module": "B6",
                    "scenario": null
                },
                {
                    "value": "0,00E+00",
                    "module": "B7",
                    "scenario": null
                },
                {
                    "value": "0,00E+00",
                    "module": "C1",
                    "scenario": null
                },
                {
                    "value": "0,00E+00",
                    "module": "C2",
                    "scenario": null
                },
                {
                    "value": "6,21E-01",
                    "module": "C3",
                    "scenario": null
                },
                {
                    "value": "2,21E-05",
                    "module": "C4",
                    "scenario": null
                },
                {
                    "value": "-4,17E-04",
                    "module": "D",
                    "scenario": null
                }
            ]
        },
        {
            "parameter": "MER",
            "values": [
                {
                    "value": "0,00E+00",
                    "module": "A1",
                    "scenario": null
                },
                {
                    "value": "0,00E+00",
                    "module": "A2",
                    "scenario": null
                },
                {
                    "value": "1,28E-01",
                    "module": "A3",
                    "scenario": null
                },
                {
                    "value": "0,00E+00",
                    "module": "A4",
                    "scenario": null
                },
                {
                    "value": "2,00E-02",
                    "module": "A5",
                    "scenario": null
                },
                {
                    "value": "0,00E+00",
                    "module": "B1",
                    "scenario": null
                },
                {
                    "value": "0,00E+00",
                    "module": "B2",
                    "scenario": null
                },
                {
                    "value": "0,00E+00",
                    "module": "B3",
                    "scenario": null
                },
                {
                    "value": "0,00E+00",
                    "module": "B4",
                    "scenario": null
                },
                {
                    "value": "0,00E+00",
                    "module": "B5",
                    "scenario": null
                },
                {
                    "value": "0,00E+00",
                    "module": "B6",
                    "scenario": null
                },
                {
                    "value": "0,00E+00",
                    "module": "B7",
                    "scenario": null
                },
                {
                    "value": "0,00E+00",
                    "module": "C1",
                    "scenario": null
                },
                {
                    "value": "0,00E+00",
                    "module": "C2",
                    "scenario": null
                },
                {
                    "value": "2,52E-01",
                    "module": "C3",
                    "scenario": null
                },
                {
                    "value": "5,40E-07",
                    "module": "C4",
                    "scenario": null
                },
                {
                    "value": "-5,49E-05",
                    "module": "D",
                    "scenario": null
                }
            ]
        },
        {
            "parameter": "EEE",
            "values": [
                {
                    "value": "0,00E+00",
                    "module": "A1",
                    "scenario": null
                },
                {
                    "value": "0,00E+00",
                    "module": "A2",
                    "scenario": null
                },
                {
                    "value": "7,43E-02",
                    "module": "A3",
                    "scenario": null
                },
                {
                    "value": "0,00E+00",
                    "module": "A4",
                    "scenario": null
                },
                {
                    "value": "2,51E-02",
                    "module": "A5",
                    "scenario": null
                },
                {
                    "value": "0,00E+00",
                    "module": "B1",
                    "scenario": null
                },
                {
                    "value": "0,00E+00",
                    "module": "B2",
                    "scenario": null
                },
                {
                    "value": "0,00E+00",
                    "module": "B3",
                    "scenario": null
                },
                {
                    "value": "0,00E+00",
                    "module": "B4",
                    "scenario": null
                },
                {
                    "value": "0,00E+00",
                    "module": "B5",
                    "scenario": null
                },
                {
                    "value": "0,00E+00",
                    "module": "B6",
                    "scenario": null
                },
                {
                    "value": "0,00E+00",
                    "module": "B7",
                    "scenario": null
                },
                {
                    "value": "0,00E+00",
                    "module": "C1",
                    "scenario": null
                },
                {
                    "value": "0,00E+00",
                    "module": "C2",
                    "scenario": null
                },
                {
                    "value": "4,16E-01",
                    "module": "C3",
                    "scenario": null
                },
                {
                    "value": "3,51E-05",
                    "module": "C4",
                    "scenario": null
                },
                {
                    "value": "-1,35E-04",
                    "module": "D",
                    "scenario": null
                }
            ]
        },
        {
            "parameter": "EET",
            "values": [
                {
                    "value": "0,00E+00",
                    "module": "A1",
                    "scenario": null
                },
                {
                    "value": "0,00E+00",
                    "module": "A2",
                    "scenario": null
                },
                {
                    "value": "1,12E+00",
                    "module": "A3",
                    "scenario": null
                },
                {
                    "value": "0,00E+00",
                    "module": "A4",
                    "scenario": null
                },
                {
                    "value": "3,79E-01",
                    "module": "A5",
                    "scenario": null
                },
                {
                    "value": "0,00E+00",
                    "module": "B1",
                    "scenario": null
                },
                {
                    "value": "0,00E+00",
                    "module": "B2",
                    "scenario": null
                },
                {
                    "value": "0,00E+00",
                    "module": "B3",
                    "scenario": null
                },
                {
                    "value": "0,00E+00",
                    "module": "B4",
                    "scenario": null
                },
                {
                    "value": "0,00E+00",
                    "module": "B5",
                    "scenario": null
                },
                {
                    "value": "0,00E+00",
                    "module": "B6",
                    "scenario": null
                },
                {
                    "value": "0,00E+00",
                    "module": "B7",
                    "scenario": null
                },
                {
                    "value": "0,00E+00",
                    "module": "C1",
                    "scenario": null
                },
                {
                    "value": "0,00E+00",
                    "module": "C2",
                    "scenario": null
                },
                {
                    "value": "6,29E+00",
                    "module": "C3",
                    "scenario": null
                },
                {
                    "value": "5,30E-04",
                    "module": "C4",
                    "scenario": null
                },
                {
                    "value": "-2,04E-03",
                    "module": "D",
                    "scenario": null
                }
            ]
        }
    ]
}