{
    "product_name": "Firebreather Cavity Barrier 36mm 1130mm",
    "epd_id": "NEPD-5380-4700",
    "declared_unit": {
        "unit": "stk",
        "amount": 1.0
    },
    "compliance": [
        "EN 15804+A2",
        "ISO 14025",
        "ISO 21930"
    ],
    "producer_name": "Securo AS",
    "environmental_impact": [
        {
            "parameter": "GWP-total",
            "values": [
                {
                    "value": "4,58E+00",
                    "module": "A1-A3",
                    "scenario": null
                },
                {
                    "value": "5,27E-02",
                    "module": "A4",
                    "scenario": null
                },
                {
                    "value": "6,09E-01",
                    "module": "A5",
                    "scenario": null
                },
                {
                    "value": "0,00E+00",
                    "module": "C1",
                    "scenario": null
                },
                {
                    "value": "1,49E-02",
                    "module": "C2",
                    "scenario": null
                },
                {
                    "value": "5,27E-01",
                    "module": "C3",
                    "scenario": null
                },
                {
                    "value": "2,06E-02",
                    "module": "C4",
                    "scenario": null
                },
                {
                    "value": "-4,64E-01",
                    "module": "D",
                    "scenario": null
                }
            ]
        },
        {
            "parameter": "GWP-fossil",
            "values": [
                {
                    "value": "5,01E+00",
                    "module": "A1-A3",
                    "scenario": null
                },
                {
                    "value": "5,26E-02",
                    "module": "A4",
                    "scenario": null
                },
                {
                    "value": "6,67E-02",
                    "module": "A5",
                    "scenario": null
                },
                {
                    "value": "0,00E+00",
                    "module": "C1",
                    "scenario": null
                },
                {
                    "value": "1,49E-02",
                    "module": "C2",
                    "scenario": null
                },
                {
                    "value": "5,27E-01",
                    "module": "C3",
                    "scenario": null
                },
                {
                    "value": "1,66E-03",
                    "module": "C4",
                    "scenario": null
                },
                {
                    "value": "-4,63E-01",
                    "module": "D",
                    "scenario": null
                }
            ]
        },
        {
            "parameter": "GWP-biogenic",
            "values": [
                {
                    "value": "-4,54E-01",
                    "module": "A1-A3",
                    "scenario": null
                },
                {
                    "value": "2,18E-05",
                    "module": "A4",
                    "scenario": null
                },
                {
                    "value": "5,42E-01",
                    "module": "A5",
                    "scenario": null
                },
                {
                    "value": "0,00E+00",
                    "module": "C1",
                    "scenario": null
                },
                {
                    "value": "6,17E-06",
                    "module": "C2",
                    "scenario": null
                },
                {
                    "value": "0,00E+00",
                    "module": "C3",
                    "scenario": null
                },
                {
                    "value": "1,89E-02",
                    "module": "C4",
                    "scenario": null
                },
                {
                    "value": "-2,73E-04",
                    "module": "D",
                    "scenario": null
                }
            ]
        },
        {
            "parameter": "GWP-luluc",
            "values": [
                {
                    "value": "2,49E-02",
                    "module": "A1-A3",
                    "scenario": null
                },
                {
                    "value": "1,87E-05",
                    "module": "A4",
                    "scenario": null
                },
                {
                    "value": "3,99E-05",
                    "module": "A5",
                    "scenario": null
                },
                {
                    "value": "0,00E+00",
                    "module": "C1",
                    "scenario": null
                },
                {
                    "value": "5,31E-06",
                    "module": "C2",
                    "scenario": null
                },
                {
                    "value": "8,84E-06",
                    "module": "C3",
                    "scenario": null
                },
                {
                    "value": "1,98E-07",
                    "module": "C4",
                    "scenario": null
                },
                {
                    "value": "-6,06E-04",
                    "module": "D",
                    "scenario": null
                }
            ]
        },
        {
            "parameter": "ODP",
            "values": [
                {
                    "value": "3,55E-07",
                    "module": "A1-A3",
                    "scenario": null
                },
                {
                    "value": "1,19E-08",
                    "module": "A4",
                    "scenario": null
                },
                {
                    "value": "5,46E-09",
                    "module": "A5",
                    "scenario": null
                },
                {
                    "value": "0,00E+00",
                    "module": "C1",
                    "scenario": null
                },
                {
                    "value": "3,38E-09",
                    "module": "C2",
                    "scenario": null
                },
                {
                    "value": "3,49E-09",
                    "module": "C3",
                    "scenario": null
                },
                {
                    "value": "2,40E-10",
                    "module": "C4",
                    "scenario": null
                },
                {
                    "value": "-8,54E-04",
                    "module": "D",
                    "scenario": null
                }
            ]
        },
        {
            "parameter": "AP",
            "values": [
                {
                    "value": "3,36E-02",
                    "module": "A1-A3",
                    "scenario": null
                },
                {
                    "value": "1,51E-04",
                    "module": "A4",
                    "scenario": null
                },
                {
                    "value": "3,52E-04",
                    "module": "A5",
                    "scenario": null
                },
                {
                    "value": "0,00E+00",
                    "module": "C1",
                    "scenario": null
                },
                {
                    "value": "4,29E-05",
                    "module": "C2",
                    "scenario": null
                },
                {
                    "value": "7,52E-05",
                    "module": "C3",
                    "scenario": null
                },
                {
                    "value": "6,52E-06",
                    "module": "C4",
                    "scenario": null
                },
                {
                    "value": "-2,34E-03",
                    "module": "D",
                    "scenario": null
                }
            ]
        },
        {
            "parameter": "POCP",
            "values": [
                {
                    "value": "2,28E-02",
                    "module": "A1-A3",
                    "scenario": null
                },
                {
                    "value": "1,28E-04",
                    "module": "A4",
                    "scenario": null
                },
                {
                    "value": "3,20E-04",
                    "module": "A5",
                    "scenario": null
                },
                {
                    "value": "0,00E+00",
                    "module": "C1",
                    "scenario": null
                },
                {
                    "value": "3,63E-05",
                    "module": "C2",
                    "scenario": null
                },
                {
                    "value": "6,84E-05",
                    "module": "C3",
                    "scenario": null
                },
                {
                    "value": "1,19E-05",
                    "module": "C4",
                    "scenario": null
                },
                {
                    "value": "-2,36E-03",
                    "module": "D",
                    "scenario": null
                }
            ]
        },
        {
            "parameter": "ADPE",
            "values": [
                {
                    "value": "1,73E-04",
                    "module": "A1-A3",
                    "scenario": null
                },
                {
                    "value": "1,45E-06",
                    "module": "A4",
                    "scenario": null
                },
                {
                    "value": "1,51E-06",
                    "module": "A5",
                    "scenario": null
                },
                {
                    "value": "0,00E+00",
                    "module": "C1",
                    "scenario": null
                },
                {
                    "value": "4,12E-07",
                    "module": "C2",
                    "scenario": null
                },
                {
                    "value": "1,39E-07",
                    "module": "C3",
                    "scenario": null
                },
                {
                    "value": "7,06E-09",
                    "module": "C4",
                    "scenario": null
                },
                {
                    "value": "-7,91E-06",
                    "module": "D",
                    "scenario": null
                }
            ]
        },
        {
            "parameter": "ADPF",
            "values": [
                {
                    "value": "6,18E+01",
                    "module": "A1-A3",
                    "scenario": null
                },
                {
                    "value": "7,96E-01",
                    "module": "A4",
                    "scenario": null
                },
                {
                    "value": "7,96E-01",
                    "module": "A5",
                    "scenario": null
                },
                {
                    "value": "0,00E+00",
                    "module": "C1",
                    "scenario": null
                },
                {
                    "value": "2,25E-01",
                    "module": "C2",
                    "scenario": null
                },
                {
                    "value": "9,04E-02",
                    "module": "C3",
                    "scenario": null
                },
                {
                    "value": "1,75E-02",
                    "module": "C4",
                    "scenario": null
                },
                {
                    "value": "-3,97E+00",
                    "module": "D",
                    "scenario": null
                }
            ]
        },
        {
            "parameter": "WDP",
            "values": [
                {
                    "value": "3,52E+00",
                    "module": "A1-A3",
                    "scenario": null
                },
                {
                    "value": "7,70E-01",
                    "module": "A4",
                    "scenario": null
                },
                {
                    "value": "3,03E+00",
                    "module": "A5",
                    "scenario": null
                },
                {
                    "value": "0,00E+00",
                    "module": "C1",
                    "scenario": null
                },
                {
                    "value": "2,18E-01",
                    "module": "C2",
                    "scenario": null
                },
                {
                    "value": "-1,54E+00",
                    "module": "C3",
                    "scenario": null
                },
                {
                    "value": "1,98E-01",
                    "module": "C4",
                    "scenario": null
                },
                {
                    "value": "2,13E+01",
                    "module": "D",
                    "scenario": null
                }
            ]
        },
        {
            "parameter": "EP-freshwater",
            "values": [
                {
                    "value": "1,94E-04",
                    "module": "A1-A3",
                    "scenario": null
                },
                {
                    "value": "4,20E-07",
                    "module": "A4",
                    "scenario": null
                },
                {
                    "value": "3,71E-06",
                    "module": "A5",
                    "scenario": null
                },
                {
                    "value": "0,00E+00",
                    "module": "C1",
                    "scenario": null
                },
                {
                    "value": "1,19E-07",
                    "module": "C2",
                    "scenario": null
                },
                {
                    "value": "3,49E-07",
                    "module": "C3",
                    "scenario": null
                },
                {
                    "value": "1,29E-07",
                    "module": "C4",
                    "scenario": null
                },
                {
                    "value": "-2,88E-05",
                    "module": "D",
                    "scenario": null
                }
            ]
        },
        {
            "parameter": "EP-marine",
            "values": [
                {
                    "value": "6,01E-03",
                    "module": "A1-A3",
                    "scenario": null
                },
                {
                    "value": "2,99E-05",
                    "module": "A4",
                    "scenario": null
                },
                {
                    "value": "8,54E-05",
                    "module": "A5",
                    "scenario": null
                },
                {
                    "value": "0,00E+00",
                    "module": "C1",
                    "scenario": null
                },
                {
                    "value": "8,48E-06",
                    "module": "C2",
                    "scenario": null
                },
                {
                    "value": "2,81E-05",
                    "module": "C3",
                    "scenario": null
                },
                {
                    "value": "3,27E-05",
                    "module": "C4",
                    "scenario": null
                },
                {
                    "value": "-4,96E-04",
                    "module": "D",
                    "scenario": null
                }
            ]
        },
        {
            "parameter": "EP-terrestrial",
            "values": [
                {
                    "value": "6,77E-02",
                    "module": "A1-A3",
                    "scenario": null
                },
                {
                    "value": "3,35E-04",
                    "module": "A4",
                    "scenario": null
                },
                {
                    "value": "9,20E-04",
                    "module": "A5",
                    "scenario": null
                },
                {
                    "value": "0,00E+00",
                    "module": "C1",
                    "scenario": null
                },
                {
                    "value": "9,48E-05",
                    "module": "C2",
                    "scenario": null
                },
                {
                    "value": "2,79E-04",
                    "module": "C3",
                    "scenario": null
                },
                {
                    "value": "2,30E-05",
                    "module": "C4",
                    "scenario": null
                },
                {
                    "value": "-5,09E-03",
                    "module": "D",
                    "scenario": null
                }
            ]
        }
    ],
    "additional_environmental_impact": [
        {
            "parameter": "PM",
            "values": [
                {
                    "value": "3,87E-07",
                    "module": "A1-A3",
                    "scenario": null
                },
                {
                    "value": "3,22E-09",
                    "module": "A4",
                    "scenario": null
                },
                {
                    "value": "4,83E-09",
                    "module": "A5",
                    "scenario": null
                },
                {
                    "value": "0,00E+00",
                    "module": "C1",
                    "scenario": null
                },
                {
                    "value": "9,13E-10",
                    "module": "C2",
                    "scenario": null
                },
                {
                    "value": "4,23E-10",
                    "module": "C3",
                    "scenario": null
                },
                {
                    "value": "1,08E-10",
                    "module": "C4",
                    "scenario": null
                },
                {
                    "value": "-4,33E-08",
                    "module": "D",
                    "scenario": null
                }
            ]
        },
        {
            "parameter": "ETP-fw",
            "values": [
                {
                    "value": "2,00E+02",
                    "module": "A1-A3",
                    "scenario": null
                },
                {
                    "value": "5,90E-01",
                    "module": "A4",
                    "scenario": null
                },
                {
                    "value": "2,54E+00",
                    "module": "A5",
                    "scenario": null
                },
                {
                    "value": "0,00E+00",
                    "module": "C1",
                    "scenario": null
                },
                {
                    "value": "1,67E-01",
                    "module": "C2",
                    "scenario": null
                },
                {
                    "value": "1,39E+00",
                    "module": "C3",
                    "scenario": null
                },
                {
                    "value": "8,11E-02",
                    "module": "C4",
                    "scenario": null
                },
                {
                    "value": "-2,61E+01",
                    "module": "D",
                    "scenario": null
                }
            ]
        },
        {
            "parameter": "HTP-c",
            "values": [
                {
                    "value": "5,17E-08",
                    "module": "A1-A3",
                    "scenario": null
                },
                {
                    "value": "0,00E+00",
                    "module": "A4",
                    "scenario": null
                },
                {
                    "value": "3,68E-10",
                    "module": "A5",
                    "scenario": null
                },
                {
                    "value": "0,00E+00",
                    "module": "C1",
                    "scenario": null
                },
                {
                    "value": "0,00E+00",
                    "module": "C2",
                    "scenario": null
                },
                {
                    "value": "4,30E-11",
                    "module": "C3",
                    "scenario": null
                },
                {
                    "value": "1,00E-12",
                    "module": "C4",
                    "scenario": null
                },
                {
                    "value": "-2,19E-09",
                    "module": "D",
                    "scenario": null
                }
            ]
        },
        {
            "parameter": "HTP-nc",
            "values": [
                {
                    "value": "1,38E-07",
                    "module": "A1-A3",
                    "scenario": null
                },
                {
                    "value": "6,44E-10",
                    "module": "A4",
                    "scenario": null
                },
                {
                    "value": "2,68E-09",
                    "module": "A5",
                    "scenario": null
                },
                {
                    "value": "0,00E+00",
                    "module": "C1",
                    "scenario": null
                },
                {
                    "value": "1,83E-10",
                    "module": "C2",
                    "scenario": null
                },
                {
                    "value": "9,16E-10",
                    "module": "C3",
                    "scenario": null
                },
                {
                    "value": "2,00E-11",
                    "module": "C4",
                    "scenario": null
                },
                {
                    "value": "4,64E-08",
                    "module": "D",
                    "scenario": null
                }
            ]
        },
        {
            "parameter": "SQP",
            "values": [
                {
                    "value": "4,93E+01",
                    "module": "A1-A3",
                    "scenario": null
                },
                {
                    "value": "5,57E-01",
                    "module": "A4",
                    "scenario": null
                },
                {
                    "value": "3,29E-01",
                    "module": "A5",
                    "scenario": null
                },
                {
                    "value": "0,00E+00",
                    "module": "C1",
                    "scenario": null
                },
                {
                    "value": "1,58E-01",
                    "module": "C2",
                    "scenario": null
                },
                {
                    "value": "1,81E-02",
                    "module": "C3",
                    "scenario": null
                },
                {
                    "value": "5,30E-02",
                    "module": "C4",
                    "scenario": null
                },
                {
                    "value": "-1,41E+00",
                    "module": "D",
                    "scenario": null
                }
            ]
        },
        {
            "parameter": "IRP",
            "values": [
                {
                    "value": "1,48E-01",
                    "module": "A1-A3",
                    "scenario": null
                },
                {
                    "value": "3,48E-03",
                    "module": "A4",
                    "scenario": null
                },
                {
                    "value": "2,89E-03",
                    "module": "A5",
                    "scenario": null
                },
                {
                    "value": "0,00E+00",
                    "module": "C1",
                    "scenario": null
                },
                {
                    "value": "9,85E-04",
                    "module": "C2",
                    "scenario": null
                },
                {
                    "value": "3,53E-04",
                    "module": "C3",
                    "scenario": null
                },
                {
                    "value": "9,19E-05",
                    "module": "C4",
                    "scenario": null
                },
                {
                    "value": "5,51E-04",
                    "module": "D",
                    "scenario": null
                }
            ]
        }
    ],
    "resource_use": [
        {
            "parameter": "PERE",
            "values": [
                {
                    "value": "1,25E+01",
                    "module": "A1-A3",
                    "scenario": null
                },
                {
                    "value": "1,14E-02",
                    "module": "A4",
                    "scenario": null
                },
                {
                    "value": "8,05E-02",
                    "module": "A5",
                    "scenario": null
                },
                {
                    "value": "0,00E+00",
                    "module": "C1",
                    "scenario": null
                },
                {
                    "value": "3,23E-03",
                    "module": "C2",
                    "scenario": null
                },
                {
                    "value": "8,81E-03",
                    "module": "C3",
                    "scenario": null
                },
                {
                    "value": "1,04E-03",
                    "module": "C4",
                    "scenario": null
                },
                {
                    "value": "-1,34E+00",
                    "module": "D",
                    "scenario": null
                }
            ]
        },
        {
            "parameter": "PERM",
            "values": [
                {
                    "value": "2,47E+00",
                    "module": "A1-A3",
                    "scenario": null
                },
                {
                    "value": "0,00E+00",
                    "module": "A4",
                    "scenario": null
                },
                {
                    "value": "-2,47E+00",
                    "module": "A5",
                    "scenario": null
                },
                {
                    "value": "0,00E+00",
                    "module": "C1",
                    "scenario": null
                },
                {
                    "value": "0,00E+00",
                    "module": "C2",
                    "scenario": null
                },
                {
                    "value": "0,00E+00",
                    "module": "C3",
                    "scenario": null
                },
                {
                    "value": "0,00E+00",
                    "module": "C4",
                    "scenario": null
                },
                {
                    "value": "0,00E+00",
                    "module": "D",
                    "scenario": null
                }
            ]
        },
        {
            "parameter": "PERT",
            "values": [
                {
                    "value": "1,50E+01",
                    "module": "A1-A3",
                    "scenario": null
                },
                {
                    "value": "1,14E-02",
                    "module": "A4",
                    "scenario": null
                },
                {
                    "value": "-7,28E-01",
                    "module": "A5",
                    "scenario": null
                },
                {
                    "value": "0,00E+00",
                    "module": "C1",
                    "scenario": null
                },
                {
                    "value": "3,23E-03",
                    "module": "C2",
                    "scenario": null
                },
                {
                    "value": "8,81E-03",
                    "module": "C3",
                    "scenario": null
                },
                {
                    "value": "1,04E-03",
                    "module": "C4",
                    "scenario": null
                },
                {
                    "value": "-1,34E+00",
                    "module": "D",
                    "scenario": null
                }
            ]
        },
        {
            "parameter": "PENRE",
            "values": [
                {
                    "value": "5,79E+01",
                    "module": "A1-A3",
                    "scenario": null
                },
                {
                    "value": "7,96E-01",
                    "module": "A4",
                    "scenario": null
                },
                {
                    "value": "7,97E-01",
                    "module": "A5",
                    "scenario": null
                },
                {
                    "value": "0,00E+00",
                    "module": "C1",
                    "scenario": null
                },
                {
                    "value": "2,25E-01",
                    "module": "C2",
                    "scenario": null
                },
                {
                    "value": "1,14E-01",
                    "module": "C3",
                    "scenario": null
                },
                {
                    "value": "1,75E-02",
                    "module": "C4",
                    "scenario": null
                },
                {
                    "value": "-3,97E+00",
                    "module": "D",
                    "scenario": null
                }
            ]
        },
        {
            "parameter": "PENRM",
            "values": [
                {
                    "value": "3,94E+00",
                    "module": "A1-A3",
                    "scenario": null
                },
                {
                    "value": "0,00E+00",
                    "module": "A4",
                    "scenario": null
                },
                {
                    "value": "0,00E+00",
                    "module": "A5",
                    "scenario": null
                },
                {
                    "value": "0,00E+00",
                    "module": "C1",
                    "scenario": null
                },
                {
                    "value": "0,00E+00",
                    "module": "C2",
                    "scenario": null
                },
                {
                    "value": "-3,94E+00",
                    "module": "C3",
                    "scenario": null
                },
                {
                    "value": "0,00E+00",
                    "module": "C4",
                    "scenario": null
                },
                {
                    "value": "0,00E+00",
                    "module": "D",
                    "scenario": null
                }
            ]
        },
        {
            "parameter": "PENRT",
            "values": [
                {
                    "value": "6,18E+01",
                    "module": "A1-A3",
                    "scenario": null
                },
                {
                    "value": "7,96E-01",
                    "module": "A4",
                    "scenario": null
                },
                {
                    "value": "7,97E-01",
                    "module": "A5",
                    "scenario": null
                },
                {
                    "value": "0,00E+00",
                    "module": "C1",
                    "scenario": null
                },
                {
                    "value": "2,25E-01",
                    "module": "C2",
                    "scenario": null
                },
                {
                    "value": "-3,82E+00",
                    "module": "C3",
                    "scenario": null
                },
                {
                    "value": "1,75E-02",
                    "module": "C4",
                    "scenario": null
                },
                {
                    "value": "-3,97E+00",
                    "module": "D",
                    "scenario": null
                }
            ]
        },
        {
            "parameter": "SM",
            "values": [
                {
                    "value": "6,89E-02",
                    "module": "A1-A3",
                    "scenario": null
                },
                {
                    "value": "0,00E+00",
                    "module": "A4",
                    "scenario": null
                },
                {
                    "value": "0,00E+00",
                    "module": "A5",
                    "scenario": null
                },
                {
                    "value": "0,00E+00",
                    "module": "C1",
                    "scenario": null
                },
                {
                    "value": "0,00E+00",
                    "module": "C2",
                    "scenario": null
                },
                {
                    "value": "0,00E+00",
                    "module": "C3",
                    "scenario": null
                },
                {
                    "value": "0,00E+00",
                    "module": "C4",
                    "scenario": null
                },
                {
                    "value": "0,00E+00",
                    "module": "D",
                    "scenario": null
                }
            ]
        },
        {
            "parameter": "RSF",
            "values": [
                {
                    "value": "6,19E-02",
                    "module": "A1-A3",
                    "scenario": null
                },
                {
                    "value": "4,08E-04",
                    "module": "A4",
                    "scenario": null
                },
                {
                    "value": "3,07E-03",
                    "module": "A5",
                    "scenario": null
                },
                {
                    "value": "0,00E+00",
                    "module": "C1",
                    "scenario": null
                },
                {
                    "value": "1,15E-04",
                    "module": "C2",
                    "scenario": null
                },
                {
                    "value": "2,21E-04",
                    "module": "C3",
                    "scenario": null
                },
                {
                    "value": "2,18E-05",
                    "module": "C4",
                    "scenario": null
                },
                {
                    "value": "1,61E-02",
                    "module": "D",
                    "scenario": null
                }
            ]
        },
        {
            "parameter": "NRSF",
            "values": [
                {
                    "value": "1,41E-02",
                    "module": "A1-A3",
                    "scenario": null
                },
                {
                    "value": "1,46E-03",
                    "module": "A4",
                    "scenario": null
                },
                {
                    "value": "3,34E-02",
                    "module": "A5",
                    "scenario": null
                },
                {
                    "value": "0,00E+00",
                    "module": "C1",
                    "scenario": null
                },
                {
                    "value": "4,13E-04",
                    "module": "C2",
                    "scenario": null
                },
                {
                    "value": "0,00E+00",
                    "module": "C3",
                    "scenario": null
                },
                {
                    "value": "1,45E-05",
                    "module": "C4",
                    "scenario": null
                },
                {
                    "value": "4,13E-01",
                    "module": "D",
                    "scenario": null
                }
            ]
        },
        {
            "parameter": "FW",
            "values": [
                {
                    "value": "4,84E-02",
                    "module": "A1-A3",
                    "scenario": null
                },
                {
                    "value": "8,51E-05",
                    "module": "A4",
                    "scenario": null
                },
                {
                    "value": "5,00E-04",
                    "module": "A5",
                    "scenario": null
                },
                {
                    "value": "0,00E+00",
                    "module": "C1",
                    "scenario": null
                },
                {
                    "value": "2,41E-05",
                    "module": "C2",
                    "scenario": null
                },
                {
                    "value": "1,58E-04",
                    "module": "C3",
                    "scenario": null
                },
                {
                    "value": "2,10E-05",
                    "module": "C4",
                    "scenario": null
                },
                {
                    "value": "-2,20E-03",
                    "module": "D",
                    "scenario": null
                }
            ]
        }
    ],
    "end_of_life_waste": [
        {
            "parameter": "HWD",
            "values": [
                {
                    "value": "5,06E-02",
                    "module": "A1-A3",
                    "scenario": null
                },
                {
                    "value": "4,10E-05",
                    "module": "A4",
                    "scenario": null
                },
                {
                    "value": "4,73E-04",
                    "module": "A5",
                    "scenario": null
                },
                {
                    "value": "0,00E+00",
                    "module": "C1",
                    "scenario": null
                },
                {
                    "value": "1,16E-05",
                    "module": "C2",
                    "scenario": null
                },
                {
                    "value": "0,00E+00",
                    "module": "C3",
                    "scenario": null
                },
                {
                    "value": "4,58E-02",
                    "module": "C4",
                    "scenario": null
                },
                {
                    "value": "-2,36E-03",
                    "module": "D",
                    "scenario": null
                }
            ]
        },
        {
            "parameter": "NHWD",
            "values": [
                {
                    "value": "3,74E+00",
                    "module": "A1-A3",
                    "scenario": null
                },
                {
                    "value": "3,87E-02",
                    "module": "A4",
                    "scenario": null
                },
                {
                    "value": "3,44E-01",
                    "module": "A5",
                    "scenario": null
                },
                {
                    "value": "0,00E+00",
                    "module": "C1",
                    "scenario": null
                },
                {
                    "value": "1,10E-02",
                    "module": "C2",
                    "scenario": null
                },
                {
                    "value": "2,25E-01",
                    "module": "C3",
                    "scenario": null
                },
                {
                    "value": "8,41E-02",
                    "module": "C4",
                    "scenario": null
                },
                {
                    "value": "-1,89E-01",
                    "module": "D",
                    "scenario": null
                }
            ]
        },
        {
            "parameter": "RWD",
            "values": [
                {
                    "value": "1,49E-04",
                    "module": "A1-A3",
                    "scenario": null
                },
                {
                    "value": "5,42E-06",
                    "module": "A4",
                    "scenario": null
                },
                {
                    "value": "2,43E-06",
                    "module": "A5",
                    "scenario": null
                },
                {
                    "value": "0,00E+00",
                    "module": "C1",
                    "scenario": null
                },
                {
                    "value": "1,54E-06",
                    "module": "C2",
                    "scenario": null
                },
                {
                    "value": "0,00E+00",
                    "module": "C3",
                    "scenario": null
                },
                {
                    "value": "1,35E-07",
                    "module": "C4",
                    "scenario": null
                },
                {
                    "value": "3,68E-07",
                    "module": "D",
                    "scenario": null
                }
            ]
        }
    ],
    "end_of_life_flow": [
        {
            "parameter": "CRU",
            "values": [
                {
                    "value": "0,00E+00",
                    "module": "A1-A3",
                    "scenario": null
                },
                {
                    "value": "0,00E+00",
                    "module": "A4",
                    "scenario": null
                },
                {
                    "value": "0,00E+00",
                    "module": "A5",
                    "scenario": null
                },
                {
                    "value": "0,00E+00",
                    "module": "C1",
                    "scenario": null
                },
                {
                    "value": "0,00E+00",
                    "module": "C2",
                    "scenario": null
                },
                {
                    "value": "0,00E+00",
                    "module": "C3",
                    "scenario": null
                },
                {
                    "value": "0,00E+00",
                    "module": "C4",
                    "scenario": null
                },
                {
                    "value": "0,00E+00",
                    "module": "D",
                    "scenario": null
                }
            ]
        },
        {
            "parameter": "MFR",
            "values": [
                {
                    "value": "4,07E-02",
                    "module": "A1-A3",
                    "scenario": null
                },
                {
                    "value": "0,00E+00",
                    "module": "A4",
                    "scenario": null
                },
                {
                    "value": "1,69E-02",
                    "module": "A5",
                    "scenario": null
                },
                {
                    "value": "0,00E+00",
                    "module": "C1",
                    "scenario": null
                },
                {
                    "value": "0,00E+00",
                    "module": "C2",
                    "scenario": null
                },
                {
                    "value": "4,64E-01",
                    "module": "C3",
                    "scenario": null
                },
                {
                    "value": "0,00E+00",
                    "module": "C4",
                    "scenario": null
                },
                {
                    "value": "0,00E+00",
                    "module": "D",
                    "scenario": null
                }
            ]
        },
        {
            "parameter": "MER",
            "values": [
                {
                    "value": "5,79E-09",
                    "module": "A1-A3",
                    "scenario": null
                },
                {
                    "value": "0,00E+00",
                    "module": "A4",
                    "scenario": null
                },
                {
                    "value": "3,11E-01",
                    "module": "A5",
                    "scenario": null
                },
                {
                    "value": "0,00E+00",
                    "module": "C1",
                    "scenario": null
                },
                {
                    "value": "0,00E+00",
                    "module": "C2",
                    "scenario": null
                },
                {
                    "value": "2,25E-01",
                    "module": "C3",
                    "scenario": null
                },
                {
                    "value": "0,00E+00",
                    "module": "C4",
                    "scenario": null
                },
                {
                    "value": "0,00E+00",
                    "module": "D",
                    "scenario": null
                }
            ]
        },
        {
            "parameter": "EEE",
            "values": [
                {
                    "value": "6,79E-04",
                    "module": "A1-A3",
                    "scenario": null
                },
                {
                    "value": "0,00E+00",
                    "module": "A4",
                    "scenario": null
                },
                {
                    "value": "2,17E-01",
                    "module": "A5",
                    "scenario": null
                },
                {
                    "value": "0,00E+00",
                    "module": "C1",
                    "scenario": null
                },
                {
                    "value": "0,00E+00",
                    "module": "C2",
                    "scenario": null
                },
                {
                    "value": "7,81E-05",
                    "module": "C3",
                    "scenario": null
                },
                {
                    "value": "0,00E+00",
                    "module": "C4",
                    "scenario": null
                },
                {
                    "value": "0,00E+00",
                    "module": "D",
                    "scenario": null
                }
            ]
        },
        {
            "parameter": "EET",
            "values": [
                {
                    "value": "1,03E-02",
                    "module": "A1-A3",
                    "scenario": null
                },
                {
                    "value": "0,00E+00",
                    "module": "A4",
                    "scenario": null
                },
                {
                    "value": "3,28E+00",
                    "module": "A5",
                    "scenario": null
                },
                {
                    "value": "0,00E+00",
                    "module": "C1",
                    "scenario": null
                },
                {
                    "value": "0,00E+00",
                    "module": "C2",
                    "scenario": null
                },
                {
                    "value": "1,18E-03",
                    "module": "C3",
                    "scenario": null
                },
                {
                    "value": "0,00E+00",
                    "module": "C4",
                    "scenario": null
                },
                {
                    "value": "0,00E+00",
                    "module": "D",
                    "scenario": null
                }
            ]
        }
    ]
}