{"product_name":"Svan Highback chair w/ open armrest","epd_id":"NEPD-5664-4986-EN","declared_unit":{"unit":"stk","amount":1},"compliance":["EN 15804+A2","ISO 14025","ISO 21930"],"producer_name":"Helland M\u00f8bler AS","environmental_impact":[{"parameter":"GWP-total","unit":"kg CO2-eq","values":[{"value":"4,35E+01","module":"A1-A3","scenario":null},{"value":"2,19E+00","module":"A4","scenario":null},{"value":"8,58E+00","module":"A5","scenario":null},{"value":"5,28E+00","module":"B2","scenario":null},{"value":"0,00E+00","module":"B3","scenario":null},{"value":"0,00E+00","module":"B4","scenario":null},{"value":"0,00E+00","module":"C1","scenario":null},{"value":"2,96E-01","module":"C2","scenario":null},{"value":"2,32E+01","module":"C3","scenario":null},{"value":"3,91E-02","module":"C4","scenario":null},{"value":"-2,33E+00","module":"D","scenario":null}]},{"parameter":"GWP-fossil","unit":"kg CO2-eq","values":[{"value":"6,22E+01","module":"A1-A3","scenario":null},{"value":"2,19E+00","module":"A4","scenario":null},{"value":"8,80E-02","module":"A5","scenario":null},{"value":"5,23E+00","module":"B2","scenario":null},{"value":"0,00E+00","module":"B3","scenario":null},{"value":"0,00E+00","module":"B4","scenario":null},{"value":"0,00E+00","module":"C1","scenario":null},{"value":"2,96E-01","module":"C2","scenario":null},{"value":"1,02E+01","module":"C3","scenario":null},{"value":"3,91E-02","module":"C4","scenario":null},{"value":"-2,30E+00","module":"D","scenario":null}]},{"parameter":"GWP-biogenic","unit":"kg CO2-eq","values":[{"value":"-1,92E+01","module":"A1-A3","scenario":null},{"value":"1,41E-03","module":"A4","scenario":null},{"value":"8,49E+00","module":"A5","scenario":null},{"value":"3,66E-02","module":"B2","scenario":null},{"value":"0,00E+00","module":"B3","scenario":null},{"value":"0,00E+00","module":"B4","scenario":null},{"value":"0,00E+00","module":"C1","scenario":null},{"value":"1,22E-04","module":"C2","scenario":null},{"value":"1,30E+01","module":"C3","scenario":null},{"value":"3,35E-05","module":"C4","scenario":null},{"value":"-2,87E-03","module":"D","scenario":null}]},{"parameter":"GWP-luluc","unit":"kg CO2-eq","values":[{"value":"5,41E-01","module":"A1-A3","scenario":null},{"value":"1,18E-03","module":"A4","scenario":null},{"value":"2,73E-05","module":"A5","scenario":null},{"value":"1,20E-02","module":"B2","scenario":null},{"value":"0,00E+00","module":"B3","scenario":null},{"value":"0,00E+00","module":"B4","scenario":null},{"value":"0,00E+00","module":"C1","scenario":null},{"value":"1,05E-04","module":"C2","scenario":null},{"value":"3,39E-05","module":"C3","scenario":null},{"value":"1,06E-05","module":"C4","scenario":null},{"value":"-3,70E-02","module":"D","scenario":null}]},{"parameter":"ODP","unit":"kg CFC11-eq","values":[{"value":"6,90E-06","module":"A1-A3","scenario":null},{"value":"5,05E-07","module":"A4","scenario":null},{"value":"1,75E-08","module":"A5","scenario":null},{"value":"4,44E-07","module":"B2","scenario":null},{"value":"0,00E+00","module":"B3","scenario":null},{"value":"0,00E+00","module":"B4","scenario":null},{"value":"0,00E+00","module":"C1","scenario":null},{"value":"6,70E-08","module":"C2","scenario":null},{"value":"1,82E-08","module":"C3","scenario":null},{"value":"1,04E-08","module":"C4","scenario":null},{"value":"-7,71E-02","module":"D","scenario":null}]},{"parameter":"AP","unit":"mol H+-eq","values":[{"value":"4,11E-01","module":"A1-A3","scenario":null},{"value":"8,28E-03","module":"A4","scenario":null},{"value":"3,92E-04","module":"A5","scenario":null},{"value":"3,05E-02","module":"B2","scenario":null},{"value":"0,00E+00","module":"B3","scenario":null},{"value":"0,00E+00","module":"B4","scenario":null},{"value":"0,00E+00","module":"C1","scenario":null},{"value":"8,50E-04","module":"C2","scenario":null},{"value":"2,67E-03","module":"C3","scenario":null},{"value":"2,47E-04","module":"C4","scenario":null},{"value":"-1,49E-02","module":"D","scenario":null}]},{"parameter":"POCP","unit":"kg NMVOC-eq","values":[{"value":"2,60E-01","module":"A1-A3","scenario":null},{"value":"8,07E-03","module":"A4","scenario":null},{"value":"4,05E-04","module":"A5","scenario":null},{"value":"1,24E-02","module":"B2","scenario":null},{"value":"0,00E+00","module":"B3","scenario":null},{"value":"0,00E+00","module":"B4","scenario":null},{"value":"0,00E+00","module":"C1","scenario":null},{"value":"7,21E-04","module":"C2","scenario":null},{"value":"3,32E-03","module":"C3","scenario":null},{"value":"2,76E-04","module":"C4","scenario":null},{"value":"-1,47E-02","module":"D","scenario":null}]},{"parameter":"ADPE","unit":"kg Sb-eq","values":[{"value":"1,43E-03","module":"A1-A3","scenario":null},{"value":"8,41E-05","module":"A4","scenario":null},{"value":"2,01E-06","module":"A5","scenario":null},{"value":"4,39E-05","module":"B2","scenario":null},{"value":"0,00E+00","module":"B3","scenario":null},{"value":"0,00E+00","module":"B4","scenario":null},{"value":"0,00E+00","module":"C1","scenario":null},{"value":"8,17E-06","module":"C2","scenario":null},{"value":"9,13E-07","module":"C3","scenario":null},{"value":"5,78E-07","module":"C4","scenario":null},{"value":"-3,19E-05","module":"D","scenario":null}]},{"parameter":"ADPF","unit":"MJ","values":[{"value":"1,08E+03","module":"A1-A3","scenario":null},{"value":"3,70E+01","module":"A4","scenario":null},{"value":"1,16E+00","module":"A5","scenario":null},{"value":"1,07E+02","module":"B2","scenario":null},{"value":"0,00E+00","module":"B3","scenario":null},{"value":"0,00E+00","module":"B4","scenario":null},{"value":"0,00E+00","module":"C1","scenario":null},{"value":"4,47E+00","module":"C2","scenario":null},{"value":"1,67E+00","module":"C3","scenario":null},{"value":"7,80E-01","module":"C4","scenario":null},{"value":"-2,55E+01","module":"D","scenario":null}]},{"parameter":"WDP","unit":"m3 world-eq. Deprived","values":[{"value":"5,32E+03","module":"A1-A3","scenario":null},{"value":"4,79E+01","module":"A4","scenario":null},{"value":"1,54E+00","module":"A5","scenario":null},{"value":"1,62E+03","module":"B2","scenario":null},{"value":"0,00E+00","module":"B3","scenario":null},{"value":"0,00E+00","module":"B4","scenario":null},{"value":"0,00E+00","module":"C1","scenario":null},{"value":"4,32E+00","module":"C2","scenario":null},{"value":"3,69E+00","module":"C3","scenario":null},{"value":"2,17E+00","module":"C4","scenario":null},{"value":"-1,24E+02","module":"D","scenario":null}]},{"parameter":"EP-freshwater","unit":"kg P-eq","values":[{"value":"3,02E-03","module":"A1-A3","scenario":null},{"value":"2,83E-05","module":"A4","scenario":null},{"value":"6,79E-07","module":"A5","scenario":null},{"value":"5,51E-04","module":"B2","scenario":null},{"value":"0,00E+00","module":"B3","scenario":null},{"value":"0,00E+00","module":"B4","scenario":null},{"value":"0,00E+00","module":"C1","scenario":null},{"value":"2,36E-06","module":"C2","scenario":null},{"value":"3,13E-06","module":"C3","scenario":null},{"value":"4,19E-07","module":"C4","scenario":null},{"value":"-1,70E-04","module":"D","scenario":null}]},{"parameter":"EP-marine","unit":"kg N-eq","values":[{"value":"9,18E-02","module":"A1-A3","scenario":null},{"value":"1,88E-03","module":"A4","scenario":null},{"value":"1,35E-04","module":"A5","scenario":null},{"value":"3,92E-03","module":"B2","scenario":null},{"value":"0,00E+00","module":"B3","scenario":null},{"value":"0,00E+00","module":"B4","scenario":null},{"value":"0,00E+00","module":"C1","scenario":null},{"value":"1,68E-04","module":"C2","scenario":null},{"value":"1,26E-03","module":"C3","scenario":null},{"value":"8,67E-05","module":"C4","scenario":null},{"value":"-4,12E-03","module":"D","scenario":null}]},{"parameter":"EP-terrestrial","unit":"mol N-eq.","values":[{"value":"8,24E-01","module":"A1-A3","scenario":null},{"value":"2,10E-02","module":"A4","scenario":null},{"value":"1,40E-03","module":"A5","scenario":null},{"value":"4,82E-02","module":"B2","scenario":null},{"value":"0,00E+00","module":"B3","scenario":null},{"value":"0,00E+00","module":"B4","scenario":null},{"value":"0,00E+00","module":"C1","scenario":null},{"value":"1,88E-03","module":"C2","scenario":null},{"value":"1,35E-02","module":"C3","scenario":null},{"value":"9,63E-04","module":"C4","scenario":null},{"value":"-4,38E-02","module":"D","scenario":null}]},{"parameter":"GWP-IOBC","unit":"kg CO2-eq","values":[{"value":"6,64E+01","module":"A1-A3","scenario":null},{"value":"2,19E+00","module":"A4","scenario":null},{"value":"0,00E+00","module":"A5","scenario":null},{"value":"5,64E+00","module":"B2","scenario":null},{"value":"0,00E+00","module":"B3","scenario":null},{"value":"0,00E+00","module":"B4","scenario":null},{"value":"0,00E+00","module":"C1","scenario":null},{"value":"2,96E-01","module":"C2","scenario":null},{"value":"1,18E+01","module":"C3","scenario":null},{"value":"4,29E-02","module":"C4","scenario":null},{"value":"-2,93E+00","module":"D","scenario":null}]}],"additional_environmental_impact":[{"parameter":"PM","unit":"Disease incidence","values":[{"value":"5,74E-06","module":"A1-A3","scenario":null},{"value":"2,34E-07","module":"A4","scenario":null},{"value":"5,81E-09","module":"A5","scenario":null},{"value":"8,90E-08","module":"B2","scenario":null},{"value":"0,00E+00","module":"B3","scenario":null},{"value":"0,00E+00","module":"B4","scenario":null},{"value":"0,00E+00","module":"C1","scenario":null},{"value":"1,81E-08","module":"C2","scenario":null},{"value":"2,60E-08","module":"C3","scenario":null},{"value":"4,35E-09","module":"C4","scenario":null},{"value":"-6,31E-07","module":"D","scenario":null}]},{"parameter":"ETP-fw","unit":"CTUe","values":[{"value":"1,90E+03","module":"A1-A3","scenario":null},{"value":"3,28E+01","module":"A4","scenario":null},{"value":"1,54E+00","module":"A5","scenario":null},{"value":"7,67E+01","module":"B2","scenario":null},{"value":"0,00E+00","module":"B3","scenario":null},{"value":"0,00E+00","module":"B4","scenario":null},{"value":"0,00E+00","module":"C1","scenario":null},{"value":"3,31E+00","module":"C2","scenario":null},{"value":"5,80E+00","module":"C3","scenario":null},{"value":"5,55E-01","module":"C4","scenario":null},{"value":"-1,51E+02","module":"D","scenario":null}]},{"parameter":"HTP-c","unit":"CTUh","values":[{"value":"1,64E-07","module":"A1-A3","scenario":null},{"value":"0,00E+00","module":"A4","scenario":null},{"value":"4,60E-11","module":"A5","scenario":null},{"value":"2,74E-09","module":"B2","scenario":null},{"value":"0,00E+00","module":"B3","scenario":null},{"value":"0,00E+00","module":"B4","scenario":null},{"value":"0,00E+00","module":"C1","scenario":null},{"value":"0,00E+00","module":"C2","scenario":null},{"value":"7,12E-10","module":"C3","scenario":null},{"value":"2,10E-11","module":"C4","scenario":null},{"value":"-7,45E-09","module":"D","scenario":null}]},{"parameter":"HTP-nc","unit":"CTUh","values":[{"value":"1,27E-06","module":"A1-A3","scenario":null},{"value":"4,05E-08","module":"A4","scenario":null},{"value":"1,92E-09","module":"A5","scenario":null},{"value":"8,55E-08","module":"B2","scenario":null},{"value":"0,00E+00","module":"B3","scenario":null},{"value":"0,00E+00","module":"B4","scenario":null},{"value":"0,00E+00","module":"C1","scenario":null},{"value":"3,62E-09","module":"C2","scenario":null},{"value":"2,36E-08","module":"C3","scenario":null},{"value":"6,52E-10","module":"C4","scenario":null},{"value":"5,03E-08","module":"D","scenario":null}]},{"parameter":"SQP","unit":"-","values":[{"value":"2,15E+03","module":"A1-A3","scenario":null},{"value":"4,51E+01","module":"A4","scenario":null},{"value":"8,10E-01","module":"A5","scenario":null},{"value":"2,60E+01","module":"B2","scenario":null},{"value":"0,00E+00","module":"B3","scenario":null},{"value":"0,00E+00","module":"B4","scenario":null},{"value":"0,00E+00","module":"C1","scenario":null},{"value":"3,13E+00","module":"C2","scenario":null},{"value":"2,55E-01","module":"C3","scenario":null},{"value":"1,75E+00","module":"C4","scenario":null},{"value":"-1,02E+02","module":"D","scenario":null}]},{"parameter":"IRP","unit":"kBq U235-eq","values":[{"value":"3,96E+00","module":"A1-A3","scenario":null},{"value":"1,54E-01","module":"A4","scenario":null},{"value":"4,97E-03","module":"A5","scenario":null},{"value":"9,28E-01","module":"B2","scenario":null},{"value":"0,00E+00","module":"B3","scenario":null},{"value":"0,00E+00","module":"B4","scenario":null},{"value":"0,00E+00","module":"C1","scenario":null},{"value":"1,95E-02","module":"C2","scenario":null},{"value":"3,33E-03","module":"C3","scenario":null},{"value":"3,18E-03","module":"C4","scenario":null},{"value":"-9,23E-02","module":"D","scenario":null}]}],"resource_use":[{"parameter":"PERE","unit":"MJ","values":[{"value":"3,77E+02","module":"A1-A3","scenario":null},{"value":"7,42E-01","module":"A4","scenario":null},{"value":"1,94E-02","module":"A5","scenario":null},{"value":"2,05E+01","module":"B2","scenario":null},{"value":"0,00E+00","module":"B3","scenario":null},{"value":"0,00E+00","module":"B4","scenario":null},{"value":"0,00E+00","module":"C1","scenario":null},{"value":"6,40E-02","module":"C2","scenario":null},{"value":"5,77E-02","module":"C3","scenario":null},{"value":"1,75E-02","module":"C4","scenario":null},{"value":"-9,44E+01","module":"D","scenario":null}]},{"parameter":"PERM","unit":"","values":[{"value":"1,39E+02","module":"A1-A3","scenario":null},{"value":"0,00E+00","module":"A4","scenario":null},{"value":"-4,10E+01","module":"A5","scenario":null},{"value":"0,00E+00","module":"B2","scenario":null},{"value":"0,00E+00","module":"B3","scenario":null},{"value":"0,00E+00","module":"B4","scenario":null},{"value":"0,00E+00","module":"C1","scenario":null},{"value":"0,00E+00","module":"C2","scenario":null},{"value":"-9,75E+01","module":"C3","scenario":null},{"value":"0,00E+00","module":"C4","scenario":null},{"value":"0,00E+00","module":"D","scenario":null}]},{"parameter":"PERT","unit":"MJ","values":[{"value":"5,16E+02","module":"A1-A3","scenario":null},{"value":"7,42E-01","module":"A4","scenario":null},{"value":"-4,10E+01","module":"A5","scenario":null},{"value":"2,05E+01","module":"B2","scenario":null},{"value":"0,00E+00","module":"B3","scenario":null},{"value":"0,00E+00","module":"B4","scenario":null},{"value":"0,00E+00","module":"C1","scenario":null},{"value":"6,40E-02","module":"C2","scenario":null},{"value":"-9,75E+01","module":"C3","scenario":null},{"value":"1,75E-02","module":"C4","scenario":null},{"value":"-9,44E+01","module":"D","scenario":null}]},{"parameter":"PENRE","unit":"MJ","values":[{"value":"9,27E+02","module":"A1-A3","scenario":null},{"value":"3,70E+01","module":"A4","scenario":null},{"value":"1,16E+00","module":"A5","scenario":null},{"value":"1,07E+02","module":"B2","scenario":null},{"value":"0,00E+00","module":"B3","scenario":null},{"value":"0,00E+00","module":"B4","scenario":null},{"value":"0,00E+00","module":"C1","scenario":null},{"value":"4,47E+00","module":"C2","scenario":null},{"value":"1,68E+00","module":"C3","scenario":null},{"value":"7,80E-01","module":"C4","scenario":null},{"value":"-2,55E+01","module":"D","scenario":null}]},{"parameter":"PENRM","unit":"MJ","values":[{"value":"1,56E+02","module":"A1-A3","scenario":null},{"value":"0,00E+00","module":"A4","scenario":null},{"value":"-3,82E+00","module":"A5","scenario":null},{"value":"0,00E+00","module":"B2","scenario":null},{"value":"0,00E+00","module":"B3","scenario":null},{"value":"0,00E+00","module":"B4","scenario":null},{"value":"0,00E+00","module":"C1","scenario":null},{"value":"0,00E+00","module":"C2","scenario":null},{"value":"-1,52E+02","module":"C3","scenario":null},{"value":"0,00E+00","module":"C4","scenario":null},{"value":"0,00E+00","module":"D","scenario":null}]},{"parameter":"PENRT","unit":"MJ","values":[{"value":"1,08E+03","module":"A1-A3","scenario":null},{"value":"3,70E+01","module":"A4","scenario":null},{"value":"-2,66E+00","module":"A5","scenario":null},{"value":"1,07E+02","module":"B2","scenario":null},{"value":"0,00E+00","module":"B3","scenario":null},{"value":"0,00E+00","module":"B4","scenario":null},{"value":"0,00E+00","module":"C1","scenario":null},{"value":"4,47E+00","module":"C2","scenario":null},{"value":"-1,50E+02","module":"C3","scenario":null},{"value":"7,80E-01","module":"C4","scenario":null},{"value":"-2,55E+01","module":"D","scenario":null}]},{"parameter":"SM","unit":"kg","values":[{"value":"2,62E+00","module":"A1-A3","scenario":null},{"value":"0,00E+00","module":"A4","scenario":null},{"value":"0,00E+00","module":"A5","scenario":null},{"value":"0,00E+00","module":"B2","scenario":null},{"value":"0,00E+00","module":"B3","scenario":null},{"value":"0,00E+00","module":"B4","scenario":null},{"value":"0,00E+00","module":"C1","scenario":null},{"value":"0,00E+00","module":"C2","scenario":null},{"value":"0,00E+00","module":"C3","scenario":null},{"value":"0,00E+00","module":"C4","scenario":null},{"value":"0,00E+00","module":"D","scenario":null}]},{"parameter":"RSF","unit":"MJ","values":[{"value":"2,00E+00","module":"A1-A3","scenario":null},{"value":"2,53E-02","module":"A4","scenario":null},{"value":"6,37E-04","module":"A5","scenario":null},{"value":"1,50E+00","module":"B2","scenario":null},{"value":"0,00E+00","module":"B3","scenario":null},{"value":"0,00E+00","module":"B4","scenario":null},{"value":"0,00E+00","module":"C1","scenario":null},{"value":"2,29E-03","module":"C2","scenario":null},{"value":"1,38E-03","module":"C3","scenario":null},{"value":"4,56E-04","module":"C4","scenario":null},{"value":"2,83E-02","module":"D","scenario":null}]},{"parameter":"NRSF","unit":"MJ","values":[{"value":"7,72E-01","module":"A1-A3","scenario":null},{"value":"8,71E-02","module":"A4","scenario":null},{"value":"2,60E-03","module":"A5","scenario":null},{"value":"3,93E-01","module":"B2","scenario":null},{"value":"0,00E+00","module":"B3","scenario":null},{"value":"0,00E+00","module":"B4","scenario":null},{"value":"0,00E+00","module":"C1","scenario":null},{"value":"8,19E-03","module":"C2","scenario":null},{"value":"0,00E+00","module":"C3","scenario":null},{"value":"5,33E-02","module":"C4","scenario":null},{"value":"-4,24E+00","module":"D","scenario":null}]},{"parameter":"FW","unit":"m3","values":[{"value":"1,23E+00","module":"A1-A3","scenario":null},{"value":"6,45E-03","module":"A4","scenario":null},{"value":"5,49E-04","module":"A5","scenario":null},{"value":"8,71E-01","module":"B2","scenario":null},{"value":"0,00E+00","module":"B3","scenario":null},{"value":"0,00E+00","module":"B4","scenario":null},{"value":"0,00E+00","module":"C1","scenario":null},{"value":"4,78E-04","module":"C2","scenario":null},{"value":"4,02E-03","module":"C3","scenario":null},{"value":"7,04E-04","module":"C4","scenario":null},{"value":"-1,15E-01","module":"D","scenario":null}]}],"end_of_life_waste":[{"parameter":"HWD","unit":"kg","values":[{"value":"4,36E-01","module":"A1-A3","scenario":null},{"value":"2,68E-03","module":"A4","scenario":null},{"value":"0,00E+00","module":"A5","scenario":null},{"value":"1,63E-02","module":"B2","scenario":null},{"value":"0,00E+00","module":"B3","scenario":null},{"value":"0,00E+00","module":"B4","scenario":null},{"value":"0,00E+00","module":"C1","scenario":null},{"value":"2,31E-04","module":"C2","scenario":null},{"value":"0,00E+00","module":"C3","scenario":null},{"value":"2,87E+00","module":"C4","scenario":null},{"value":"-7,14E-03","module":"D","scenario":null}]},{"parameter":"NHWD","unit":"kg","values":[{"value":"1,11E+01","module":"A1-A3","scenario":null},{"value":"3,44E+00","module":"A4","scenario":null},{"value":"5,09E+00","module":"A5","scenario":null},{"value":"4,02E-01","module":"B2","scenario":null},{"value":"0,00E+00","module":"B3","scenario":null},{"value":"0,00E+00","module":"B4","scenario":null},{"value":"0,00E+00","module":"C1","scenario":null},{"value":"2,17E-01","module":"C2","scenario":null},{"value":"0,00E+00","module":"C3","scenario":null},{"value":"9,08E-02","module":"C4","scenario":null},{"value":"-8,63E-01","module":"D","scenario":null}]},{"parameter":"RWD","unit":"kg","values":[{"value":"3,89E-03","module":"A1-A3","scenario":null},{"value":"2,32E-04","module":"A4","scenario":null},{"value":"0,00E+00","module":"A5","scenario":null},{"value":"7,59E-04","module":"B2","scenario":null},{"value":"0,00E+00","module":"B3","scenario":null},{"value":"0,00E+00","module":"B4","scenario":null},{"value":"0,00E+00","module":"C1","scenario":null},{"value":"3,05E-05","module":"C2","scenario":null},{"value":"0,00E+00","module":"C3","scenario":null},{"value":"4,74E-06","module":"C4","scenario":null},{"value":"-7,59E-05","module":"D","scenario":null}]}],"end_of_life_flow":[{"parameter":"CRU","unit":"kg","values":[{"value":"0,00E+00","module":"A1-A3","scenario":null},{"value":"0,00E+00","module":"A4","scenario":null},{"value":"0,00E+00","module":"A5","scenario":null},{"value":"0,00E+00","module":"B2","scenario":null},{"value":"0,00E+00","module":"B3","scenario":null},{"value":"0,00E+00","module":"B4","scenario":null},{"value":"0,00E+00","module":"C1","scenario":null},{"value":"0,00E+00","module":"C2","scenario":null},{"value":"0,00E+00","module":"C3","scenario":null},{"value":"0,00E+00","module":"C4","scenario":null},{"value":"0,00E+00","module":"D","scenario":null}]},{"parameter":"MFR","unit":"kg","values":[{"value":"6,30E-02","module":"A1-A3","scenario":null},{"value":"0,00E+00","module":"A4","scenario":null},{"value":"4,70E+00","module":"A5","scenario":null},{"value":"0,00E+00","module":"B2","scenario":null},{"value":"0,00E+00","module":"B3","scenario":null},{"value":"0,00E+00","module":"B4","scenario":null},{"value":"0,00E+00","module":"C1","scenario":null},{"value":"0,00E+00","module":"C2","scenario":null},{"value":"1,40E+00","module":"C3","scenario":null},{"value":"0,00E+00","module":"C4","scenario":null},{"value":"0,00E+00","module":"D","scenario":null}]},{"parameter":"MER","unit":"kg","values":[{"value":"7,99E-06","module":"A1-A3","scenario":null},{"value":"0,00E+00","module":"A4","scenario":null},{"value":"3,50E-01","module":"A5","scenario":null},{"value":"0,00E+00","module":"B2","scenario":null},{"value":"0,00E+00","module":"B3","scenario":null},{"value":"0,00E+00","module":"B4","scenario":null},{"value":"0,00E+00","module":"C1","scenario":null},{"value":"0,00E+00","module":"C2","scenario":null},{"value":"1,59E+01","module":"C3","scenario":null},{"value":"0,00E+00","module":"C4","scenario":null},{"value":"0,00E+00","module":"D","scenario":null}]},{"parameter":"EEE","unit":"MJ","values":[{"value":"3,53E-01","module":"A1-A3","scenario":null},{"value":"0,00E+00","module":"A4","scenario":null},{"value":"2,86E-01","module":"A5","scenario":null},{"value":"0,00E+00","module":"B2","scenario":null},{"value":"0,00E+00","module":"B3","scenario":null},{"value":"0,00E+00","module":"B4","scenario":null},{"value":"0,00E+00","module":"C1","scenario":null},{"value":"0,00E+00","module":"C2","scenario":null},{"value":"1,20E+01","module":"C3","scenario":null},{"value":"0,00E+00","module":"C4","scenario":null},{"value":"0,00E+00","module":"D","scenario":null}]},{"parameter":"EET","unit":"MJ","values":[{"value":"5,34E+00","module":"A1-A3","scenario":null},{"value":"0,00E+00","module":"A4","scenario":null},{"value":"4,33E+00","module":"A5","scenario":null},{"value":"0,00E+00","module":"B2","scenario":null},{"value":"0,00E+00","module":"B3","scenario":null},{"value":"0,00E+00","module":"B4","scenario":null},{"value":"0,00E+00","module":"C1","scenario":null},{"value":"0,00E+00","module":"C2","scenario":null},{"value":"1,81E+02","module":"C3","scenario":null},{"value":"0,00E+00","module":"C4","scenario":null},{"value":"0,00E+00","module":"D","scenario":null}]}]}