{"product_name":"Oona benches","epd_id":"NEPD-8134-7807","declared_unit":{"unit":"stk","amount":1},"compliance":["EN 15804+A2","ISO 14025","ISO 21930"],"producer_name":"Martela Oyj","environmental_impact":[{"parameter":"GWP-total","unit":"kg CO2-eq","values":[{"value":"9,86E+00","module":"A1-A3","scenario":null},{"value":"1,21E+00","module":"A4","scenario":null},{"value":"2,58E+00","module":"A5","scenario":null},{"value":"1,80E-01","module":"B2","scenario":null},{"value":"0,00E+00","module":"B3","scenario":null},{"value":"0,00E+00","module":"B4","scenario":null},{"value":"0,00E+00","module":"C1","scenario":null},{"value":"1,03E-01","module":"C2","scenario":null},{"value":"1,14E+01","module":"C3","scenario":null},{"value":"2,21E-02","module":"C4","scenario":null},{"value":"-6,69E-01","module":"D","scenario":null}]},{"parameter":"GWP-fossil","unit":"kg CO2-eq","values":[{"value":"1,98E+01","module":"A1-A3","scenario":null},{"value":"1,21E+00","module":"A4","scenario":null},{"value":"3,30E-02","module":"A5","scenario":null},{"value":"1,70E-01","module":"B2","scenario":null},{"value":"0,00E+00","module":"B3","scenario":null},{"value":"0,00E+00","module":"B4","scenario":null},{"value":"0,00E+00","module":"C1","scenario":null},{"value":"1,03E-01","module":"C2","scenario":null},{"value":"3,13E+00","module":"C3","scenario":null},{"value":"2,21E-02","module":"C4","scenario":null},{"value":"-6,53E-01","module":"D","scenario":null}]},{"parameter":"GWP-biogenic","unit":"kg CO2-eq","values":[{"value":"-9,97E+00","module":"A1-A3","scenario":null},{"value":"4,63E-04","module":"A4","scenario":null},{"value":"2,55E+00","module":"A5","scenario":null},{"value":"2,70E-03","module":"B2","scenario":null},{"value":"0,00E+00","module":"B3","scenario":null},{"value":"0,00E+00","module":"B4","scenario":null},{"value":"0,00E+00","module":"C1","scenario":null},{"value":"4,25E-05","module":"C2","scenario":null},{"value":"8,24E+00","module":"C3","scenario":null},{"value":"1,57E-05","module":"C4","scenario":null},{"value":"-1,03E-03","module":"D","scenario":null}]},{"parameter":"GWP-luluc","unit":"kg CO2-eq","values":[{"value":"3,78E-02","module":"A1-A3","scenario":null},{"value":"4,96E-04","module":"A4","scenario":null},{"value":"8,69E-06","module":"A5","scenario":null},{"value":"7,49E-03","module":"B2","scenario":null},{"value":"0,00E+00","module":"B3","scenario":null},{"value":"0,00E+00","module":"B4","scenario":null},{"value":"0,00E+00","module":"C1","scenario":null},{"value":"3,66E-05","module":"C2","scenario":null},{"value":"5,53E-05","module":"C3","scenario":null},{"value":"5,00E-06","module":"C4","scenario":null},{"value":"-1,54E-02","module":"D","scenario":null}]},{"parameter":"ODP","unit":"kg CFC11-eq","values":[{"value":"1,46E-06","module":"A1-A3","scenario":null},{"value":"2,68E-07","module":"A4","scenario":null},{"value":"5,65E-09","module":"A5","scenario":null},{"value":"1,77E-08","module":"B2","scenario":null},{"value":"0,00E+00","module":"B3","scenario":null},{"value":"0,00E+00","module":"B4","scenario":null},{"value":"0,00E+00","module":"C1","scenario":null},{"value":"2,33E-08","module":"C2","scenario":null},{"value":"3,25E-08","module":"C3","scenario":null},{"value":"4,65E-09","module":"C4","scenario":null},{"value":"-3,24E-02","module":"D","scenario":null}]},{"parameter":"AP","unit":"mol H+-eq","values":[{"value":"1,04E-01","module":"A1-A3","scenario":null},{"value":"1,08E-02","module":"A4","scenario":null},{"value":"1,26E-04","module":"A5","scenario":null},{"value":"8,26E-04","module":"B2","scenario":null},{"value":"0,00E+00","module":"B3","scenario":null},{"value":"0,00E+00","module":"B4","scenario":null},{"value":"0,00E+00","module":"C1","scenario":null},{"value":"2,95E-04","module":"C2","scenario":null},{"value":"3,47E-03","module":"C3","scenario":null},{"value":"1,16E-04","module":"C4","scenario":null},{"value":"-4,70E-03","module":"D","scenario":null}]},{"parameter":"POCP","unit":"kg NMVOC-eq","values":[{"value":"8,14E-02","module":"A1-A3","scenario":null},{"value":"8,08E-03","module":"A4","scenario":null},{"value":"1,31E-04","module":"A5","scenario":null},{"value":"4,27E-04","module":"B2","scenario":null},{"value":"0,00E+00","module":"B3","scenario":null},{"value":"0,00E+00","module":"B4","scenario":null},{"value":"0,00E+00","module":"C1","scenario":null},{"value":"2,50E-04","module":"C2","scenario":null},{"value":"4,28E-03","module":"C3","scenario":null},{"value":"1,26E-04","module":"C4","scenario":null},{"value":"-4,61E-03","module":"D","scenario":null}]},{"parameter":"ADPE","unit":"kg Sb-eq","values":[{"value":"4,71E-04","module":"A1-A3","scenario":null},{"value":"2,83E-05","module":"A4","scenario":null},{"value":"6,37E-07","module":"A5","scenario":null},{"value":"3,07E-06","module":"B2","scenario":null},{"value":"0,00E+00","module":"B3","scenario":null},{"value":"0,00E+00","module":"B4","scenario":null},{"value":"0,00E+00","module":"C1","scenario":null},{"value":"2,84E-06","module":"C2","scenario":null},{"value":"1,18E-06","module":"C3","scenario":null},{"value":"2,53E-07","module":"C4","scenario":null},{"value":"-8,01E-06","module":"D","scenario":null}]},{"parameter":"ADPF","unit":"MJ","values":[{"value":"3,12E+02","module":"A1-A3","scenario":null},{"value":"1,77E+01","module":"A4","scenario":null},{"value":"3,75E-01","module":"A5","scenario":null},{"value":"4,25E+00","module":"B2","scenario":null},{"value":"0,00E+00","module":"B3","scenario":null},{"value":"0,00E+00","module":"B4","scenario":null},{"value":"0,00E+00","module":"C1","scenario":null},{"value":"1,55E+00","module":"C2","scenario":null},{"value":"2,17E+00","module":"C3","scenario":null},{"value":"3,55E-01","module":"C4","scenario":null},{"value":"-8,11E+00","module":"D","scenario":null}]},{"parameter":"WDP","unit":"m3 world-eq. Deprived","values":[{"value":"1,83E+03","module":"A1-A3","scenario":null},{"value":"1,47E+01","module":"A4","scenario":null},{"value":"5,57E-01","module":"A5","scenario":null},{"value":"2,94E+02","module":"B2","scenario":null},{"value":"0,00E+00","module":"B3","scenario":null},{"value":"0,00E+00","module":"B4","scenario":null},{"value":"0,00E+00","module":"C1","scenario":null},{"value":"1,50E+00","module":"C2","scenario":null},{"value":"6,57E+00","module":"C3","scenario":null},{"value":"1,57E+00","module":"C4","scenario":null},{"value":"-6,85E+01","module":"D","scenario":null}]},{"parameter":"EP-freshwater","unit":"kg P-eq","values":[{"value":"1,16E-03","module":"A1-A3","scenario":null},{"value":"8,66E-06","module":"A4","scenario":null},{"value":"2,17E-07","module":"A5","scenario":null},{"value":"1,17E-05","module":"B2","scenario":null},{"value":"0,00E+00","module":"B3","scenario":null},{"value":"0,00E+00","module":"B4","scenario":null},{"value":"0,00E+00","module":"C1","scenario":null},{"value":"8,21E-07","module":"C2","scenario":null},{"value":"4,72E-06","module":"C3","scenario":null},{"value":"2,38E-07","module":"C4","scenario":null},{"value":"-5,23E-05","module":"D","scenario":null}]},{"parameter":"EP-marine","unit":"kg N-eq","values":[{"value":"2,38E-02","module":"A1-A3","scenario":null},{"value":"2,54E-03","module":"A4","scenario":null},{"value":"4,78E-05","module":"A5","scenario":null},{"value":"1,31E-04","module":"B2","scenario":null},{"value":"0,00E+00","module":"B3","scenario":null},{"value":"0,00E+00","module":"B4","scenario":null},{"value":"0,00E+00","module":"C1","scenario":null},{"value":"5,84E-05","module":"C2","scenario":null},{"value":"1,82E-03","module":"C3","scenario":null},{"value":"3,96E-05","module":"C4","scenario":null},{"value":"-1,41E-03","module":"D","scenario":null}]},{"parameter":"EP-terrestrial","unit":"mol N-eq.","values":[{"value":"2,46E-01","module":"A1-A3","scenario":null},{"value":"2,83E-02","module":"A4","scenario":null},{"value":"4,50E-04","module":"A5","scenario":null},{"value":"1,70E-03","module":"B2","scenario":null},{"value":"0,00E+00","module":"B3","scenario":null},{"value":"0,00E+00","module":"B4","scenario":null},{"value":"0,00E+00","module":"C1","scenario":null},{"value":"6,54E-04","module":"C2","scenario":null},{"value":"1,78E-02","module":"C3","scenario":null},{"value":"4,42E-04","module":"C4","scenario":null},{"value":"-1,51E-02","module":"D","scenario":null}]},{"parameter":"GWP-IOBC","unit":"kg CO2-eq","values":[{"value":"2,03E+01","module":"A1-A3","scenario":null},{"value":"1,21E+00","module":"A4","scenario":null},{"value":"3,30E-02","module":"A5","scenario":null},{"value":"2,32E-01","module":"B2","scenario":null},{"value":"0,00E+00","module":"B3","scenario":null},{"value":"0,00E+00","module":"B4","scenario":null},{"value":"0,00E+00","module":"C1","scenario":null},{"value":"1,03E-01","module":"C2","scenario":null},{"value":"3,61E+00","module":"C3","scenario":null},{"value":"2,32E-02","module":"C4","scenario":null},{"value":"-7,65E-01","module":"D","scenario":null}]}],"additional_environmental_impact":[{"parameter":"PM","unit":"Disease incidence","values":[{"value":"2,45E-06","module":"A1-A3","scenario":null},{"value":"6,59E-08","module":"A4","scenario":null},{"value":"1,89E-09","module":"A5","scenario":null},{"value":"5,00E-09","module":"B2","scenario":null},{"value":"0,00E+00","module":"B3","scenario":null},{"value":"0,00E+00","module":"B4","scenario":null},{"value":"0,00E+00","module":"C1","scenario":null},{"value":"6,29E-09","module":"C2","scenario":null},{"value":"2,11E-08","module":"C3","scenario":null},{"value":"1,91E-09","module":"C4","scenario":null},{"value":"-2,39E-07","module":"D","scenario":null}]},{"parameter":"ETP-fw","unit":"CTUe","values":[{"value":"9,03E+02","module":"A1-A3","scenario":null},{"value":"1,26E+01","module":"A4","scenario":null},{"value":"4,87E-01","module":"A5","scenario":null},{"value":"5,23E+00","module":"B2","scenario":null},{"value":"0,00E+00","module":"B3","scenario":null},{"value":"0,00E+00","module":"B4","scenario":null},{"value":"0,00E+00","module":"C1","scenario":null},{"value":"1,15E+00","module":"C2","scenario":null},{"value":"1,12E+01","module":"C3","scenario":null},{"value":"3,16E-01","module":"C4","scenario":null},{"value":"-4,62E+01","module":"D","scenario":null}]},{"parameter":"HTP-c","unit":"CTUh","values":[{"value":"6,41E-08","module":"A1-A3","scenario":null},{"value":"0,00E+00","module":"A4","scenario":null},{"value":"1,50E-11","module":"A5","scenario":null},{"value":"2,02E-10","module":"B2","scenario":null},{"value":"0,00E+00","module":"B3","scenario":null},{"value":"0,00E+00","module":"B4","scenario":null},{"value":"0,00E+00","module":"C1","scenario":null},{"value":"0,00E+00","module":"C2","scenario":null},{"value":"5,42E-10","module":"C3","scenario":null},{"value":"1,30E-11","module":"C4","scenario":null},{"value":"-1,63E-09","module":"D","scenario":null}]},{"parameter":"HTP-nc","unit":"CTUh","values":[{"value":"4,43E-07","module":"A1-A3","scenario":null},{"value":"1,41E-08","module":"A4","scenario":null},{"value":"6,01E-10","module":"A5","scenario":null},{"value":"4,92E-09","module":"B2","scenario":null},{"value":"0,00E+00","module":"B3","scenario":null},{"value":"0,00E+00","module":"B4","scenario":null},{"value":"0,00E+00","module":"C1","scenario":null},{"value":"1,26E-09","module":"C2","scenario":null},{"value":"1,74E-08","module":"C3","scenario":null},{"value":"4,39E-10","module":"C4","scenario":null},{"value":"-1,15E-08","module":"D","scenario":null}]},{"parameter":"SQP","unit":"-","values":[{"value":"1,11E+03","module":"A1-A3","scenario":null},{"value":"1,06E+01","module":"A4","scenario":null},{"value":"2,90E-01","module":"A5","scenario":null},{"value":"2,93E+00","module":"B2","scenario":null},{"value":"0,00E+00","module":"B3","scenario":null},{"value":"0,00E+00","module":"B4","scenario":null},{"value":"0,00E+00","module":"C1","scenario":null},{"value":"1,09E+00","module":"C2","scenario":null},{"value":"3,95E-01","module":"C3","scenario":null},{"value":"8,27E-01","module":"C4","scenario":null},{"value":"-4,27E+01","module":"D","scenario":null}]},{"parameter":"IRP","unit":"kBq U235-eq","values":[{"value":"1,16E+00","module":"A1-A3","scenario":null},{"value":"7,73E-02","module":"A4","scenario":null},{"value":"1,61E-03","module":"A5","scenario":null},{"value":"8,77E-02","module":"B2","scenario":null},{"value":"0,00E+00","module":"B3","scenario":null},{"value":"0,00E+00","module":"B4","scenario":null},{"value":"0,00E+00","module":"C1","scenario":null},{"value":"6,79E-03","module":"C2","scenario":null},{"value":"4,97E-03","module":"C3","scenario":null},{"value":"1,49E-03","module":"C4","scenario":null},{"value":"-3,99E-02","module":"D","scenario":null}]}],"resource_use":[{"parameter":"PERE","unit":"MJ","values":[{"value":"1,78E+02","module":"A1-A3","scenario":null},{"value":"2,29E-01","module":"A4","scenario":null},{"value":"6,50E-03","module":"A5","scenario":null},{"value":"3,69E+00","module":"B2","scenario":null},{"value":"0,00E+00","module":"B3","scenario":null},{"value":"0,00E+00","module":"B4","scenario":null},{"value":"0,00E+00","module":"C1","scenario":null},{"value":"2,22E-02","module":"C2","scenario":null},{"value":"1,34E-01","module":"C3","scenario":null},{"value":"1,06E-02","module":"C4","scenario":null},{"value":"-3,94E+01","module":"D","scenario":null}]},{"parameter":"PERM","unit":"","values":[{"value":"7,78E+01","module":"A1-A3","scenario":null},{"value":"0,00E+00","module":"A4","scenario":null},{"value":"-1,23E+01","module":"A5","scenario":null},{"value":"0,00E+00","module":"B2","scenario":null},{"value":"0,00E+00","module":"B3","scenario":null},{"value":"0,00E+00","module":"B4","scenario":null},{"value":"0,00E+00","module":"C1","scenario":null},{"value":"0,00E+00","module":"C2","scenario":null},{"value":"-6,55E+01","module":"C3","scenario":null},{"value":"0,00E+00","module":"C4","scenario":null},{"value":"0,00E+00","module":"D","scenario":null}]},{"parameter":"PERT","unit":"MJ","values":[{"value":"2,56E+02","module":"A1-A3","scenario":null},{"value":"2,29E-01","module":"A4","scenario":null},{"value":"-1,23E+01","module":"A5","scenario":null},{"value":"3,69E+00","module":"B2","scenario":null},{"value":"0,00E+00","module":"B3","scenario":null},{"value":"0,00E+00","module":"B4","scenario":null},{"value":"0,00E+00","module":"C1","scenario":null},{"value":"2,22E-02","module":"C2","scenario":null},{"value":"-6,54E+01","module":"C3","scenario":null},{"value":"1,06E-02","module":"C4","scenario":null},{"value":"-3,94E+01","module":"D","scenario":null}]},{"parameter":"PENRE","unit":"MJ","values":[{"value":"2,69E+02","module":"A1-A3","scenario":null},{"value":"1,77E+01","module":"A4","scenario":null},{"value":"3,75E-01","module":"A5","scenario":null},{"value":"4,31E+00","module":"B2","scenario":null},{"value":"0,00E+00","module":"B3","scenario":null},{"value":"0,00E+00","module":"B4","scenario":null},{"value":"0,00E+00","module":"C1","scenario":null},{"value":"1,55E+00","module":"C2","scenario":null},{"value":"2,17E+00","module":"C3","scenario":null},{"value":"3,55E-01","module":"C4","scenario":null},{"value":"-8,11E+00","module":"D","scenario":null}]},{"parameter":"PENRM","unit":"MJ","values":[{"value":"4,60E+01","module":"A1-A3","scenario":null},{"value":"0,00E+00","module":"A4","scenario":null},{"value":"-4,67E+00","module":"A5","scenario":null},{"value":"0,00E+00","module":"B2","scenario":null},{"value":"0,00E+00","module":"B3","scenario":null},{"value":"0,00E+00","module":"B4","scenario":null},{"value":"0,00E+00","module":"C1","scenario":null},{"value":"0,00E+00","module":"C2","scenario":null},{"value":"-4,08E+01","module":"C3","scenario":null},{"value":"0,00E+00","module":"C4","scenario":null},{"value":"0,00E+00","module":"D","scenario":null}]},{"parameter":"PENRT","unit":"MJ","values":[{"value":"3,15E+02","module":"A1-A3","scenario":null},{"value":"1,77E+01","module":"A4","scenario":null},{"value":"-4,30E+00","module":"A5","scenario":null},{"value":"4,31E+00","module":"B2","scenario":null},{"value":"0,00E+00","module":"B3","scenario":null},{"value":"0,00E+00","module":"B4","scenario":null},{"value":"0,00E+00","module":"C1","scenario":null},{"value":"1,55E+00","module":"C2","scenario":null},{"value":"-3,87E+01","module":"C3","scenario":null},{"value":"3,55E-01","module":"C4","scenario":null},{"value":"-8,11E+00","module":"D","scenario":null}]},{"parameter":"SM","unit":"kg","values":[{"value":"8,30E-01","module":"A1-A3","scenario":null},{"value":"0,00E+00","module":"A4","scenario":null},{"value":"0,00E+00","module":"A5","scenario":null},{"value":"0,00E+00","module":"B2","scenario":null},{"value":"0,00E+00","module":"B3","scenario":null},{"value":"0,00E+00","module":"B4","scenario":null},{"value":"0,00E+00","module":"C1","scenario":null},{"value":"0,00E+00","module":"C2","scenario":null},{"value":"0,00E+00","module":"C3","scenario":null},{"value":"0,00E+00","module":"C4","scenario":null},{"value":"0,00E+00","module":"D","scenario":null}]},{"parameter":"RSF","unit":"MJ","values":[{"value":"7,38E-01","module":"A1-A3","scenario":null},{"value":"7,98E-03","module":"A4","scenario":null},{"value":"2,09E-04","module":"A5","scenario":null},{"value":"4,28E-02","module":"B2","scenario":null},{"value":"0,00E+00","module":"B3","scenario":null},{"value":"0,00E+00","module":"B4","scenario":null},{"value":"0,00E+00","module":"C1","scenario":null},{"value":"7,96E-04","module":"C2","scenario":null},{"value":"3,04E-03","module":"C3","scenario":null},{"value":"2,55E-04","module":"C4","scenario":null},{"value":"6,09E-04","module":"D","scenario":null}]},{"parameter":"NRSF","unit":"MJ","values":[{"value":"4,12E+00","module":"A1-A3","scenario":null},{"value":"2,68E-02","module":"A4","scenario":null},{"value":"8,26E-04","module":"A5","scenario":null},{"value":"6,29E-03","module":"B2","scenario":null},{"value":"0,00E+00","module":"B3","scenario":null},{"value":"0,00E+00","module":"B4","scenario":null},{"value":"0,00E+00","module":"C1","scenario":null},{"value":"2,84E-03","module":"C2","scenario":null},{"value":"0,00E+00","module":"C3","scenario":null},{"value":"2,78E-02","module":"C4","scenario":null},{"value":"-2,11E+00","module":"D","scenario":null}]},{"parameter":"FW","unit":"m3","values":[{"value":"3,17E-01","module":"A1-A3","scenario":null},{"value":"1,71E-03","module":"A4","scenario":null},{"value":"1,79E-04","module":"A5","scenario":null},{"value":"1,17E-01","module":"B2","scenario":null},{"value":"0,00E+00","module":"B3","scenario":null},{"value":"0,00E+00","module":"B4","scenario":null},{"value":"0,00E+00","module":"C1","scenario":null},{"value":"1,66E-04","module":"C2","scenario":null},{"value":"5,77E-03","module":"C3","scenario":null},{"value":"3,37E-04","module":"C4","scenario":null},{"value":"-4,78E-02","module":"D","scenario":null}]}],"end_of_life_waste":[{"parameter":"HWD","unit":"kg","values":[{"value":"1,15E-01","module":"A1-A3","scenario":null},{"value":"8,80E-04","module":"A4","scenario":null},{"value":"0,00E+00","module":"A5","scenario":null},{"value":"4,55E-04","module":"B2","scenario":null},{"value":"0,00E+00","module":"B3","scenario":null},{"value":"0,00E+00","module":"B4","scenario":null},{"value":"0,00E+00","module":"C1","scenario":null},{"value":"8,01E-05","module":"C2","scenario":null},{"value":"0,00E+00","module":"C3","scenario":null},{"value":"1,19E+00","module":"C4","scenario":null},{"value":"-1,38E-03","module":"D","scenario":null}]},{"parameter":"NHWD","unit":"kg","values":[{"value":"4,59E+00","module":"A1-A3","scenario":null},{"value":"7,18E-01","module":"A4","scenario":null},{"value":"1,61E+00","module":"A5","scenario":null},{"value":"2,99E-02","module":"B2","scenario":null},{"value":"0,00E+00","module":"B3","scenario":null},{"value":"0,00E+00","module":"B4","scenario":null},{"value":"0,00E+00","module":"C1","scenario":null},{"value":"7,55E-02","module":"C2","scenario":null},{"value":"5,00E-02","module":"C3","scenario":null},{"value":"6,21E-02","module":"C4","scenario":null},{"value":"-2,35E-01","module":"D","scenario":null}]},{"parameter":"RWD","unit":"kg","values":[{"value":"1,01E-03","module":"A1-A3","scenario":null},{"value":"1,21E-04","module":"A4","scenario":null},{"value":"0,00E+00","module":"A5","scenario":null},{"value":"4,19E-05","module":"B2","scenario":null},{"value":"0,00E+00","module":"B3","scenario":null},{"value":"0,00E+00","module":"B4","scenario":null},{"value":"0,00E+00","module":"C1","scenario":null},{"value":"1,06E-05","module":"C2","scenario":null},{"value":"0,00E+00","module":"C3","scenario":null},{"value":"2,03E-06","module":"C4","scenario":null},{"value":"-3,27E-05","module":"D","scenario":null}]}],"end_of_life_flow":[{"parameter":"CRU","unit":"kg","values":[{"value":"0,00E+00","module":"A1-A3","scenario":null},{"value":"0,00E+00","module":"A4","scenario":null},{"value":"0,00E+00","module":"A5","scenario":null},{"value":"0,00E+00","module":"B2","scenario":null},{"value":"0,00E+00","module":"B3","scenario":null},{"value":"0,00E+00","module":"B4","scenario":null},{"value":"0,00E+00","module":"C1","scenario":null},{"value":"0,00E+00","module":"C2","scenario":null},{"value":"0,00E+00","module":"C3","scenario":null},{"value":"0,00E+00","module":"C4","scenario":null},{"value":"0,00E+00","module":"D","scenario":null}]},{"parameter":"MFR","unit":"kg","values":[{"value":"4,57E-01","module":"A1-A3","scenario":null},{"value":"0,00E+00","module":"A4","scenario":null},{"value":"1,45E+00","module":"A5","scenario":null},{"value":"0,00E+00","module":"B2","scenario":null},{"value":"0,00E+00","module":"B3","scenario":null},{"value":"0,00E+00","module":"B4","scenario":null},{"value":"0,00E+00","module":"C1","scenario":null},{"value":"0,00E+00","module":"C2","scenario":null},{"value":"5,80E-01","module":"C3","scenario":null},{"value":"0,00E+00","module":"C4","scenario":null},{"value":"0,00E+00","module":"D","scenario":null}]},{"parameter":"MER","unit":"kg","values":[{"value":"3,40E-01","module":"A1-A3","scenario":null},{"value":"0,00E+00","module":"A4","scenario":null},{"value":"1,05E-01","module":"A5","scenario":null},{"value":"0,00E+00","module":"B2","scenario":null},{"value":"0,00E+00","module":"B3","scenario":null},{"value":"0,00E+00","module":"B4","scenario":null},{"value":"0,00E+00","module":"C1","scenario":null},{"value":"0,00E+00","module":"C2","scenario":null},{"value":"7,84E+00","module":"C3","scenario":null},{"value":"0,00E+00","module":"C4","scenario":null},{"value":"0,00E+00","module":"D","scenario":null}]},{"parameter":"EEE","unit":"MJ","values":[{"value":"2,52E-01","module":"A1-A3","scenario":null},{"value":"0,00E+00","module":"A4","scenario":null},{"value":"8,58E-02","module":"A5","scenario":null},{"value":"0,00E+00","module":"B2","scenario":null},{"value":"0,00E+00","module":"B3","scenario":null},{"value":"0,00E+00","module":"B4","scenario":null},{"value":"0,00E+00","module":"C1","scenario":null},{"value":"0,00E+00","module":"C2","scenario":null},{"value":"5,06E+00","module":"C3","scenario":null},{"value":"0,00E+00","module":"C4","scenario":null},{"value":"0,00E+00","module":"D","scenario":null}]},{"parameter":"EET","unit":"MJ","values":[{"value":"3,81E+00","module":"A1-A3","scenario":null},{"value":"0,00E+00","module":"A4","scenario":null},{"value":"1,30E+00","module":"A5","scenario":null},{"value":"0,00E+00","module":"B2","scenario":null},{"value":"0,00E+00","module":"B3","scenario":null},{"value":"0,00E+00","module":"B4","scenario":null},{"value":"0,00E+00","module":"C1","scenario":null},{"value":"0,00E+00","module":"C2","scenario":null},{"value":"7,65E+01","module":"C3","scenario":null},{"value":"0,00E+00","module":"C4","scenario":null},{"value":"0,00E+00","module":"D","scenario":null}]}]}