{
    "product_name": "RVK 60 P",
    "epd_id": "NEPD-8965-8626",
    "declared_unit": {
        "unit": "stk",
        "amount": 1.0
    },
    "compliance": [
        "EN 15804+A2",
        "ISO 14025",
        "ISO 21930"
    ],
    "producer_name": "Invisible Connections AS",
    "environmental_impact": [
        {
            "parameter": "GWP-total",
            "values": [
                {
                    "value": "6,36E+00",
                    "module": "A1-A3",
                    "scenario": null
                },
                {
                    "value": "4,58E-01",
                    "module": "A4",
                    "scenario": null
                },
                {
                    "value": "6,14E-01",
                    "module": "A5",
                    "scenario": null
                },
                {
                    "value": "0,00E+00",
                    "module": "C1",
                    "scenario": null
                },
                {
                    "value": "1,14E-01",
                    "module": "C2",
                    "scenario": null
                },
                {
                    "value": "1,03E+00",
                    "module": "C3",
                    "scenario": null
                },
                {
                    "value": "1,93E-03",
                    "module": "C4",
                    "scenario": null
                },
                {
                    "value": "-2,38E+00",
                    "module": "D",
                    "scenario": null
                }
            ]
        },
        {
            "parameter": "GWP-fossil",
            "values": [
                {
                    "value": "6,98E+00",
                    "module": "A1-A3",
                    "scenario": null
                },
                {
                    "value": "4,57E-01",
                    "module": "A4",
                    "scenario": null
                },
                {
                    "value": "5,65E-03",
                    "module": "A5",
                    "scenario": null
                },
                {
                    "value": "0,00E+00",
                    "module": "C1",
                    "scenario": null
                },
                {
                    "value": "1,14E-01",
                    "module": "C2",
                    "scenario": null
                },
                {
                    "value": "1,03E+00",
                    "module": "C3",
                    "scenario": null
                },
                {
                    "value": "1,92E-03",
                    "module": "C4",
                    "scenario": null
                },
                {
                    "value": "-2,38E+00",
                    "module": "D",
                    "scenario": null
                }
            ]
        },
        {
            "parameter": "GWP-biogenic",
            "values": [
                {
                    "value": "-6,22E-01",
                    "module": "A1-A3",
                    "scenario": null
                },
                {
                    "value": "1,89E-04",
                    "module": "A4",
                    "scenario": null
                },
                {
                    "value": "6,09E-01",
                    "module": "A5",
                    "scenario": null
                },
                {
                    "value": "0,00E+00",
                    "module": "C1",
                    "scenario": null
                },
                {
                    "value": "4,73E-05",
                    "module": "C2",
                    "scenario": null
                },
                {
                    "value": "8,34E-06",
                    "module": "C3",
                    "scenario": null
                },
                {
                    "value": "3,72E-06",
                    "module": "C4",
                    "scenario": null
                },
                {
                    "value": "-1,39E-03",
                    "module": "D",
                    "scenario": null
                }
            ]
        },
        {
            "parameter": "GWP-luluc",
            "values": [
                {
                    "value": "3,75E-03",
                    "module": "A1-A3",
                    "scenario": null
                },
                {
                    "value": "1,63E-04",
                    "module": "A4",
                    "scenario": null
                },
                {
                    "value": "1,45E-06",
                    "module": "A5",
                    "scenario": null
                },
                {
                    "value": "0,00E+00",
                    "module": "C1",
                    "scenario": null
                },
                {
                    "value": "4,07E-05",
                    "module": "C2",
                    "scenario": null
                },
                {
                    "value": "1,22E-06",
                    "module": "C3",
                    "scenario": null
                },
                {
                    "value": "3,81E-07",
                    "module": "C4",
                    "scenario": null
                },
                {
                    "value": "-2,73E-03",
                    "module": "D",
                    "scenario": null
                }
            ]
        },
        {
            "parameter": "ODP",
            "values": [
                {
                    "value": "1,75E-07",
                    "module": "A1-A3",
                    "scenario": null
                },
                {
                    "value": "1,04E-07",
                    "module": "A4",
                    "scenario": null
                },
                {
                    "value": "9,03E-10",
                    "module": "A5",
                    "scenario": null
                },
                {
                    "value": "0,00E+00",
                    "module": "C1",
                    "scenario": null
                },
                {
                    "value": "2,59E-08",
                    "module": "C2",
                    "scenario": null
                },
                {
                    "value": "7,90E-10",
                    "module": "C3",
                    "scenario": null
                },
                {
                    "value": "6,47E-10",
                    "module": "C4",
                    "scenario": null
                },
                {
                    "value": "-3,56E-03",
                    "module": "D",
                    "scenario": null
                }
            ]
        },
        {
            "parameter": "AP",
            "values": [
                {
                    "value": "2,27E-02",
                    "module": "A1-A3",
                    "scenario": null
                },
                {
                    "value": "1,31E-03",
                    "module": "A4",
                    "scenario": null
                },
                {
                    "value": "4,54E-05",
                    "module": "A5",
                    "scenario": null
                },
                {
                    "value": "0,00E+00",
                    "module": "C1",
                    "scenario": null
                },
                {
                    "value": "3,29E-04",
                    "module": "C2",
                    "scenario": null
                },
                {
                    "value": "1,29E-04",
                    "module": "C3",
                    "scenario": null
                },
                {
                    "value": "1,45E-05",
                    "module": "C4",
                    "scenario": null
                },
                {
                    "value": "-1,20E-02",
                    "module": "D",
                    "scenario": null
                }
            ]
        },
        {
            "parameter": "POCP",
            "values": [
                {
                    "value": "1,69E-02",
                    "module": "A1-A3",
                    "scenario": null
                },
                {
                    "value": "1,11E-03",
                    "module": "A4",
                    "scenario": null
                },
                {
                    "value": "5,37E-05",
                    "module": "A5",
                    "scenario": null
                },
                {
                    "value": "0,00E+00",
                    "module": "C1",
                    "scenario": null
                },
                {
                    "value": "2,79E-04",
                    "module": "C2",
                    "scenario": null
                },
                {
                    "value": "1,61E-04",
                    "module": "C3",
                    "scenario": null
                },
                {
                    "value": "1,67E-05",
                    "module": "C4",
                    "scenario": null
                },
                {
                    "value": "-1,21E-02",
                    "module": "D",
                    "scenario": null
                }
            ]
        },
        {
            "parameter": "ADPE",
            "values": [
                {
                    "value": "4,20E-05",
                    "module": "A1-A3",
                    "scenario": null
                },
                {
                    "value": "1,26E-05",
                    "module": "A4",
                    "scenario": null
                },
                {
                    "value": "9,16E-08",
                    "module": "A5",
                    "scenario": null
                },
                {
                    "value": "0,00E+00",
                    "module": "C1",
                    "scenario": null
                },
                {
                    "value": "3,16E-06",
                    "module": "C2",
                    "scenario": null
                },
                {
                    "value": "3,61E-08",
                    "module": "C3",
                    "scenario": null
                },
                {
                    "value": "1,64E-08",
                    "module": "C4",
                    "scenario": null
                },
                {
                    "value": "-4,07E-05",
                    "module": "D",
                    "scenario": null
                }
            ]
        },
        {
            "parameter": "ADPF",
            "values": [
                {
                    "value": "8,06E+01",
                    "module": "A1-A3",
                    "scenario": null
                },
                {
                    "value": "6,92E+00",
                    "module": "A4",
                    "scenario": null
                },
                {
                    "value": "6,64E-02",
                    "module": "A5",
                    "scenario": null
                },
                {
                    "value": "0,00E+00",
                    "module": "C1",
                    "scenario": null
                },
                {
                    "value": "1,73E+00",
                    "module": "C2",
                    "scenario": null
                },
                {
                    "value": "6,75E-02",
                    "module": "C3",
                    "scenario": null
                },
                {
                    "value": "4,48E-02",
                    "module": "C4",
                    "scenario": null
                },
                {
                    "value": "-2,03E+01",
                    "module": "D",
                    "scenario": null
                }
            ]
        },
        {
            "parameter": "WDP",
            "values": [
                {
                    "value": "2,49E+02",
                    "module": "A1-A3",
                    "scenario": null
                },
                {
                    "value": "6,69E+00",
                    "module": "A4",
                    "scenario": null
                },
                {
                    "value": "1,02E-01",
                    "module": "A5",
                    "scenario": null
                },
                {
                    "value": "0,00E+00",
                    "module": "C1",
                    "scenario": null
                },
                {
                    "value": "1,67E+00",
                    "module": "C2",
                    "scenario": null
                },
                {
                    "value": "1,53E-01",
                    "module": "C3",
                    "scenario": null
                },
                {
                    "value": "1,38E-01",
                    "module": "C4",
                    "scenario": null
                },
                {
                    "value": "1,12E+02",
                    "module": "D",
                    "scenario": null
                }
            ]
        },
        {
            "parameter": "EP-freshwater",
            "values": [
                {
                    "value": "5,27E-05",
                    "module": "A1-A3",
                    "scenario": null
                },
                {
                    "value": "3,65E-06",
                    "module": "A4",
                    "scenario": null
                },
                {
                    "value": "6,77E-08",
                    "module": "A5",
                    "scenario": null
                },
                {
                    "value": "0,00E+00",
                    "module": "C1",
                    "scenario": null
                },
                {
                    "value": "9,14E-07",
                    "module": "C2",
                    "scenario": null
                },
                {
                    "value": "7,91E-08",
                    "module": "C3",
                    "scenario": null
                },
                {
                    "value": "2,12E-08",
                    "module": "C4",
                    "scenario": null
                },
                {
                    "value": "-1,48E-04",
                    "module": "D",
                    "scenario": null
                }
            ]
        },
        {
            "parameter": "EP-marine",
            "values": [
                {
                    "value": "5,41E-03",
                    "module": "A1-A3",
                    "scenario": null
                },
                {
                    "value": "2,60E-04",
                    "module": "A4",
                    "scenario": null
                },
                {
                    "value": "1,95E-05",
                    "module": "A5",
                    "scenario": null
                },
                {
                    "value": "0,00E+00",
                    "module": "C1",
                    "scenario": null
                },
                {
                    "value": "6,50E-05",
                    "module": "C2",
                    "scenario": null
                },
                {
                    "value": "6,20E-05",
                    "module": "C3",
                    "scenario": null
                },
                {
                    "value": "5,29E-06",
                    "module": "C4",
                    "scenario": null
                },
                {
                    "value": "-2,53E-03",
                    "module": "D",
                    "scenario": null
                }
            ]
        },
        {
            "parameter": "EP-terrestrial",
            "values": [
                {
                    "value": "5,86E-02",
                    "module": "A1-A3",
                    "scenario": null
                },
                {
                    "value": "2,91E-03",
                    "module": "A4",
                    "scenario": null
                },
                {
                    "value": "2,09E-04",
                    "module": "A5",
                    "scenario": null
                },
                {
                    "value": "0,00E+00",
                    "module": "C1",
                    "scenario": null
                },
                {
                    "value": "7,27E-04",
                    "module": "C2",
                    "scenario": null
                },
                {
                    "value": "6,71E-04",
                    "module": "C3",
                    "scenario": null
                },
                {
                    "value": "5,85E-05",
                    "module": "C4",
                    "scenario": null
                },
                {
                    "value": "-2,59E-02",
                    "module": "D",
                    "scenario": null
                }
            ]
        }
    ],
    "additional_environmental_impact": [
        {
            "parameter": "PM",
            "values": [
                {
                    "value": "2,46E-07",
                    "module": "A1-A3",
                    "scenario": null
                },
                {
                    "value": "2,80E-08",
                    "module": "A4",
                    "scenario": null
                },
                {
                    "value": "5,55E-10",
                    "module": "A5",
                    "scenario": null
                },
                {
                    "value": "0,00E+00",
                    "module": "C1",
                    "scenario": null
                },
                {
                    "value": "7,00E-09",
                    "module": "C2",
                    "scenario": null
                },
                {
                    "value": "5,06E-10",
                    "module": "C3",
                    "scenario": null
                },
                {
                    "value": "3,11E-10",
                    "module": "C4",
                    "scenario": null
                },
                {
                    "value": "-2,18E-07",
                    "module": "D",
                    "scenario": null
                }
            ]
        },
        {
            "parameter": "ETP-fw",
            "values": [
                {
                    "value": "3,54E+01",
                    "module": "A1-A3",
                    "scenario": null
                },
                {
                    "value": "5,13E+00",
                    "module": "A4",
                    "scenario": null
                },
                {
                    "value": "7,56E-02",
                    "module": "A5",
                    "scenario": null
                },
                {
                    "value": "0,00E+00",
                    "module": "C1",
                    "scenario": null
                },
                {
                    "value": "1,28E+00",
                    "module": "C2",
                    "scenario": null
                },
                {
                    "value": "2,01E-01",
                    "module": "C3",
                    "scenario": null
                },
                {
                    "value": "3,81E-02",
                    "module": "C4",
                    "scenario": null
                },
                {
                    "value": "-1,34E+02",
                    "module": "D",
                    "scenario": null
                }
            ]
        },
        {
            "parameter": "HTP-c",
            "values": [
                {
                    "value": "8,39E-09",
                    "module": "A1-A3",
                    "scenario": null
                },
                {
                    "value": "0,00E+00",
                    "module": "A4",
                    "scenario": null
                },
                {
                    "value": "8,00E-12",
                    "module": "A5",
                    "scenario": null
                },
                {
                    "value": "0,00E+00",
                    "module": "C1",
                    "scenario": null
                },
                {
                    "value": "0,00E+00",
                    "module": "C2",
                    "scenario": null
                },
                {
                    "value": "2,30E-11",
                    "module": "C3",
                    "scenario": null
                },
                {
                    "value": "1,00E-12",
                    "module": "C4",
                    "scenario": null
                },
                {
                    "value": "-1,13E-08",
                    "module": "D",
                    "scenario": null
                }
            ]
        },
        {
            "parameter": "HTP-nc",
            "values": [
                {
                    "value": "7,11E-08",
                    "module": "A1-A3",
                    "scenario": null
                },
                {
                    "value": "5,60E-09",
                    "module": "A4",
                    "scenario": null
                },
                {
                    "value": "4,03E-10",
                    "module": "A5",
                    "scenario": null
                },
                {
                    "value": "0,00E+00",
                    "module": "C1",
                    "scenario": null
                },
                {
                    "value": "1,40E-09",
                    "module": "C2",
                    "scenario": null
                },
                {
                    "value": "8,65E-10",
                    "module": "C3",
                    "scenario": null
                },
                {
                    "value": "3,70E-11",
                    "module": "C4",
                    "scenario": null
                },
                {
                    "value": "2,40E-07",
                    "module": "D",
                    "scenario": null
                }
            ]
        },
        {
            "parameter": "SQP",
            "values": [
                {
                    "value": "3,80E+01",
                    "module": "A1-A3",
                    "scenario": null
                },
                {
                    "value": "4,84E+00",
                    "module": "A4",
                    "scenario": null
                },
                {
                    "value": "3,72E-02",
                    "module": "A5",
                    "scenario": null
                },
                {
                    "value": "0,00E+00",
                    "module": "C1",
                    "scenario": null
                },
                {
                    "value": "1,21E+00",
                    "module": "C2",
                    "scenario": null
                },
                {
                    "value": "8,19E-03",
                    "module": "C3",
                    "scenario": null
                },
                {
                    "value": "1,49E-01",
                    "module": "C4",
                    "scenario": null
                },
                {
                    "value": "-6,14E+00",
                    "module": "D",
                    "scenario": null
                }
            ]
        },
        {
            "parameter": "IRP",
            "values": [
                {
                    "value": "1,99E-01",
                    "module": "A1-A3",
                    "scenario": null
                },
                {
                    "value": "3,02E-02",
                    "module": "A4",
                    "scenario": null
                },
                {
                    "value": "2,41E-04",
                    "module": "A5",
                    "scenario": null
                },
                {
                    "value": "0,00E+00",
                    "module": "C1",
                    "scenario": null
                },
                {
                    "value": "7,56E-03",
                    "module": "C2",
                    "scenario": null
                },
                {
                    "value": "1,14E-04",
                    "module": "C3",
                    "scenario": null
                },
                {
                    "value": "1,94E-04",
                    "module": "C4",
                    "scenario": null
                },
                {
                    "value": "3,88E-03",
                    "module": "D",
                    "scenario": null
                }
            ]
        }
    ],
    "resource_use": [
        {
            "parameter": "PERE",
            "values": [
                {
                    "value": "1,28E+01",
                    "module": "A1-A3",
                    "scenario": null
                },
                {
                    "value": "9,90E-02",
                    "module": "A4",
                    "scenario": null
                },
                {
                    "value": "1,36E-03",
                    "module": "A5",
                    "scenario": null
                },
                {
                    "value": "0,00E+00",
                    "module": "C1",
                    "scenario": null
                },
                {
                    "value": "2,47E-02",
                    "module": "C2",
                    "scenario": null
                },
                {
                    "value": "1,98E-03",
                    "module": "C3",
                    "scenario": null
                },
                {
                    "value": "9,64E-04",
                    "module": "C4",
                    "scenario": null
                },
                {
                    "value": "-5,92E+00",
                    "module": "D",
                    "scenario": null
                }
            ]
        },
        {
            "parameter": "PERM",
            "values": [
                {
                    "value": "5,57E+00",
                    "module": "A1-A3",
                    "scenario": null
                },
                {
                    "value": "0,00E+00",
                    "module": "A4",
                    "scenario": null
                },
                {
                    "value": "-5,57E+00",
                    "module": "A5",
                    "scenario": null
                },
                {
                    "value": "0,00E+00",
                    "module": "C1",
                    "scenario": null
                },
                {
                    "value": "0,00E+00",
                    "module": "C2",
                    "scenario": null
                },
                {
                    "value": "0,00E+00",
                    "module": "C3",
                    "scenario": null
                },
                {
                    "value": "0,00E+00",
                    "module": "C4",
                    "scenario": null
                },
                {
                    "value": "0,00E+00",
                    "module": "D",
                    "scenario": null
                }
            ]
        },
        {
            "parameter": "PERT",
            "values": [
                {
                    "value": "1,84E+01",
                    "module": "A1-A3",
                    "scenario": null
                },
                {
                    "value": "9,90E-02",
                    "module": "A4",
                    "scenario": null
                },
                {
                    "value": "-5,57E+00",
                    "module": "A5",
                    "scenario": null
                },
                {
                    "value": "0,00E+00",
                    "module": "C1",
                    "scenario": null
                },
                {
                    "value": "2,47E-02",
                    "module": "C2",
                    "scenario": null
                },
                {
                    "value": "1,98E-03",
                    "module": "C3",
                    "scenario": null
                },
                {
                    "value": "9,64E-04",
                    "module": "C4",
                    "scenario": null
                },
                {
                    "value": "-5,92E+00",
                    "module": "D",
                    "scenario": null
                }
            ]
        },
        {
            "parameter": "PENRE",
            "values": [
                {
                    "value": "6,60E+01",
                    "module": "A1-A3",
                    "scenario": null
                },
                {
                    "value": "6,92E+00",
                    "module": "A4",
                    "scenario": null
                },
                {
                    "value": "6,64E-02",
                    "module": "A5",
                    "scenario": null
                },
                {
                    "value": "0,00E+00",
                    "module": "C1",
                    "scenario": null
                },
                {
                    "value": "1,73E+00",
                    "module": "C2",
                    "scenario": null
                },
                {
                    "value": "6,75E-02",
                    "module": "C3",
                    "scenario": null
                },
                {
                    "value": "4,48E-02",
                    "module": "C4",
                    "scenario": null
                },
                {
                    "value": "-2,03E+01",
                    "module": "D",
                    "scenario": null
                }
            ]
        },
        {
            "parameter": "PENRM",
            "values": [
                {
                    "value": "1,47E+01",
                    "module": "A1-A3",
                    "scenario": null
                },
                {
                    "value": "0,00E+00",
                    "module": "A4",
                    "scenario": null
                },
                {
                    "value": "0,00E+00",
                    "module": "A5",
                    "scenario": null
                },
                {
                    "value": "0,00E+00",
                    "module": "C1",
                    "scenario": null
                },
                {
                    "value": "0,00E+00",
                    "module": "C2",
                    "scenario": null
                },
                {
                    "value": "0,00E+00",
                    "module": "C3",
                    "scenario": null
                },
                {
                    "value": "0,00E+00",
                    "module": "C4",
                    "scenario": null
                },
                {
                    "value": "0,00E+00",
                    "module": "D",
                    "scenario": null
                }
            ]
        },
        {
            "parameter": "PENRT",
            "values": [
                {
                    "value": "8,06E+01",
                    "module": "A1-A3",
                    "scenario": null
                },
                {
                    "value": "6,92E+00",
                    "module": "A4",
                    "scenario": null
                },
                {
                    "value": "6,64E-02",
                    "module": "A5",
                    "scenario": null
                },
                {
                    "value": "0,00E+00",
                    "module": "C1",
                    "scenario": null
                },
                {
                    "value": "1,73E+00",
                    "module": "C2",
                    "scenario": null
                },
                {
                    "value": "6,75E-02",
                    "module": "C3",
                    "scenario": null
                },
                {
                    "value": "4,48E-02",
                    "module": "C4",
                    "scenario": null
                },
                {
                    "value": "-2,03E+01",
                    "module": "D",
                    "scenario": null
                }
            ]
        },
        {
            "parameter": "SM",
            "values": [
                {
                    "value": "5,52E-01",
                    "module": "A1-A3",
                    "scenario": null
                },
                {
                    "value": "0,00E+00",
                    "module": "A4",
                    "scenario": null
                },
                {
                    "value": "0,00E+00",
                    "module": "A5",
                    "scenario": null
                },
                {
                    "value": "0,00E+00",
                    "module": "C1",
                    "scenario": null
                },
                {
                    "value": "0,00E+00",
                    "module": "C2",
                    "scenario": null
                },
                {
                    "value": "0,00E+00",
                    "module": "C3",
                    "scenario": null
                },
                {
                    "value": "1,09E-02",
                    "module": "C4",
                    "scenario": null
                },
                {
                    "value": "0,00E+00",
                    "module": "D",
                    "scenario": null
                }
            ]
        },
        {
            "parameter": "RSF",
            "values": [
                {
                    "value": "2,84E-02",
                    "module": "A1-A3",
                    "scenario": null
                },
                {
                    "value": "3,54E-03",
                    "module": "A4",
                    "scenario": null
                },
                {
                    "value": "3,98E-05",
                    "module": "A5",
                    "scenario": null
                },
                {
                    "value": "0,00E+00",
                    "module": "C1",
                    "scenario": null
                },
                {
                    "value": "8,85E-04",
                    "module": "C2",
                    "scenario": null
                },
                {
                    "value": "5,59E-05",
                    "module": "C3",
                    "scenario": null
                },
                {
                    "value": "2,15E-05",
                    "module": "C4",
                    "scenario": null
                },
                {
                    "value": "8,34E-02",
                    "module": "D",
                    "scenario": null
                }
            ]
        },
        {
            "parameter": "NRSF",
            "values": [
                {
                    "value": "2,15E-02",
                    "module": "A1-A3",
                    "scenario": null
                },
                {
                    "value": "1,27E-02",
                    "module": "A4",
                    "scenario": null
                },
                {
                    "value": "4,53E-04",
                    "module": "A5",
                    "scenario": null
                },
                {
                    "value": "0,00E+00",
                    "module": "C1",
                    "scenario": null
                },
                {
                    "value": "3,17E-03",
                    "module": "C2",
                    "scenario": null
                },
                {
                    "value": "0,00E+00",
                    "module": "C3",
                    "scenario": null
                },
                {
                    "value": "1,30E-03",
                    "module": "C4",
                    "scenario": null
                },
                {
                    "value": "2,19E+00",
                    "module": "D",
                    "scenario": null
                }
            ]
        },
        {
            "parameter": "FW",
            "values": [
                {
                    "value": "2,93E-02",
                    "module": "A1-A3",
                    "scenario": null
                },
                {
                    "value": "7,40E-04",
                    "module": "A4",
                    "scenario": null
                },
                {
                    "value": "4,83E-05",
                    "module": "A5",
                    "scenario": null
                },
                {
                    "value": "0,00E+00",
                    "module": "C1",
                    "scenario": null
                },
                {
                    "value": "1,85E-04",
                    "module": "C2",
                    "scenario": null
                },
                {
                    "value": "1,91E-04",
                    "module": "C3",
                    "scenario": null
                },
                {
                    "value": "5,07E-05",
                    "module": "C4",
                    "scenario": null
                },
                {
                    "value": "-1,02E-02",
                    "module": "D",
                    "scenario": null
                }
            ]
        }
    ],
    "end_of_life_waste": [
        {
            "parameter": "HWD",
            "values": [
                {
                    "value": "1,58E-02",
                    "module": "A1-A3",
                    "scenario": null
                },
                {
                    "value": "3,57E-04",
                    "module": "A4",
                    "scenario": null
                },
                {
                    "value": "0,00E+00",
                    "module": "A5",
                    "scenario": null
                },
                {
                    "value": "0,00E+00",
                    "module": "C1",
                    "scenario": null
                },
                {
                    "value": "8,92E-05",
                    "module": "C2",
                    "scenario": null
                },
                {
                    "value": "0,00E+00",
                    "module": "C3",
                    "scenario": null
                },
                {
                    "value": "2,46E-02",
                    "module": "C4",
                    "scenario": null
                },
                {
                    "value": "-1,21E-02",
                    "module": "D",
                    "scenario": null
                }
            ]
        },
        {
            "parameter": "NHWD",
            "values": [
                {
                    "value": "1,28E+00",
                    "module": "A1-A3",
                    "scenario": null
                },
                {
                    "value": "3,36E-01",
                    "module": "A4",
                    "scenario": null
                },
                {
                    "value": "2,10E-01",
                    "module": "A5",
                    "scenario": null
                },
                {
                    "value": "0,00E+00",
                    "module": "C1",
                    "scenario": null
                },
                {
                    "value": "8,41E-02",
                    "module": "C2",
                    "scenario": null
                },
                {
                    "value": "0,00E+00",
                    "module": "C3",
                    "scenario": null
                },
                {
                    "value": "2,56E-01",
                    "module": "C4",
                    "scenario": null
                },
                {
                    "value": "-9,69E-01",
                    "module": "D",
                    "scenario": null
                }
            ]
        },
        {
            "parameter": "RWD",
            "values": [
                {
                    "value": "5,25E-04",
                    "module": "A1-A3",
                    "scenario": null
                },
                {
                    "value": "4,71E-05",
                    "module": "A4",
                    "scenario": null
                },
                {
                    "value": "0,00E+00",
                    "module": "A5",
                    "scenario": null
                },
                {
                    "value": "0,00E+00",
                    "module": "C1",
                    "scenario": null
                },
                {
                    "value": "1,18E-05",
                    "module": "C2",
                    "scenario": null
                },
                {
                    "value": "0,00E+00",
                    "module": "C3",
                    "scenario": null
                },
                {
                    "value": "5,91E-08",
                    "module": "C4",
                    "scenario": null
                },
                {
                    "value": "2,76E-06",
                    "module": "D",
                    "scenario": null
                }
            ]
        }
    ],
    "end_of_life_flow": [
        {
            "parameter": "CRU",
            "values": [
                {
                    "value": "0,00E+00",
                    "module": "A1-A3",
                    "scenario": null
                },
                {
                    "value": "0,00E+00",
                    "module": "A4",
                    "scenario": null
                },
                {
                    "value": "1,90E-01",
                    "module": "A5",
                    "scenario": null
                },
                {
                    "value": "0,00E+00",
                    "module": "C1",
                    "scenario": null
                },
                {
                    "value": "0,00E+00",
                    "module": "C2",
                    "scenario": null
                },
                {
                    "value": "0,00E+00",
                    "module": "C3",
                    "scenario": null
                },
                {
                    "value": "0,00E+00",
                    "module": "C4",
                    "scenario": null
                },
                {
                    "value": "0,00E+00",
                    "module": "D",
                    "scenario": null
                }
            ]
        },
        {
            "parameter": "MFR",
            "values": [
                {
                    "value": "2,13E-01",
                    "module": "A1-A3",
                    "scenario": null
                },
                {
                    "value": "0,00E+00",
                    "module": "A4",
                    "scenario": null
                },
                {
                    "value": "4,97E-06",
                    "module": "A5",
                    "scenario": null
                },
                {
                    "value": "0,00E+00",
                    "module": "C1",
                    "scenario": null
                },
                {
                    "value": "0,00E+00",
                    "module": "C2",
                    "scenario": null
                },
                {
                    "value": "2,31E+00",
                    "module": "C3",
                    "scenario": null
                },
                {
                    "value": "1,14E-02",
                    "module": "C4",
                    "scenario": null
                },
                {
                    "value": "0,00E+00",
                    "module": "D",
                    "scenario": null
                }
            ]
        },
        {
            "parameter": "MER",
            "values": [
                {
                    "value": "2,76E-03",
                    "module": "A1-A3",
                    "scenario": null
                },
                {
                    "value": "0,00E+00",
                    "module": "A4",
                    "scenario": null
                },
                {
                    "value": "2,10E-01",
                    "module": "A5",
                    "scenario": null
                },
                {
                    "value": "0,00E+00",
                    "module": "C1",
                    "scenario": null
                },
                {
                    "value": "0,00E+00",
                    "module": "C2",
                    "scenario": null
                },
                {
                    "value": "3,42E-01",
                    "module": "C3",
                    "scenario": null
                },
                {
                    "value": "3,27E-08",
                    "module": "C4",
                    "scenario": null
                },
                {
                    "value": "0,00E+00",
                    "module": "D",
                    "scenario": null
                }
            ]
        },
        {
            "parameter": "EEE",
            "values": [
                {
                    "value": "8,38E-04",
                    "module": "A1-A3",
                    "scenario": null
                },
                {
                    "value": "0,00E+00",
                    "module": "A4",
                    "scenario": null
                },
                {
                    "value": "1,46E-01",
                    "module": "A5",
                    "scenario": null
                },
                {
                    "value": "0,00E+00",
                    "module": "C1",
                    "scenario": null
                },
                {
                    "value": "0,00E+00",
                    "module": "C2",
                    "scenario": null
                },
                {
                    "value": "6,63E-01",
                    "module": "C3",
                    "scenario": null
                },
                {
                    "value": "6,68E-04",
                    "module": "C4",
                    "scenario": null
                },
                {
                    "value": "0,00E+00",
                    "module": "D",
                    "scenario": null
                }
            ]
        },
        {
            "parameter": "EET",
            "values": [
                {
                    "value": "1,27E-02",
                    "module": "A1-A3",
                    "scenario": null
                },
                {
                    "value": "0,00E+00",
                    "module": "A4",
                    "scenario": null
                },
                {
                    "value": "2,21E+00",
                    "module": "A5",
                    "scenario": null
                },
                {
                    "value": "0,00E+00",
                    "module": "C1",
                    "scenario": null
                },
                {
                    "value": "0,00E+00",
                    "module": "C2",
                    "scenario": null
                },
                {
                    "value": "1,00E+01",
                    "module": "C3",
                    "scenario": null
                },
                {
                    "value": "1,01E-02",
                    "module": "C4",
                    "scenario": null
                },
                {
                    "value": "0,00E+00",
                    "module": "D",
                    "scenario": null
                }
            ]
        }
    ]
}