{"product_name":"PAROC FI Produced Stone Wool Thermal Insulation","epd_id":"NEPD-4607-3858-EN","declared_unit":{"unit":"m2","amount":1},"compliance":["EN 15804+A2","ISO 14025","ISO 21930"],"producer_name":"Paroc Group Oy","environmental_impact":[{"parameter":"GWP-total","unit":"kg CO2-eq","values":[{"value":"2,89E-01","module":"A1-A3","scenario":null},{"value":"6,56E-03","module":"A4","scenario":null},{"value":"1,17E-01","module":"A5","scenario":null},{"value":"1,07E-02","module":"C1","scenario":null},{"value":"3,24E-03","module":"C2","scenario":null},{"value":"0,00E+00","module":"C3","scenario":null},{"value":"1,40E-02","module":"C4","scenario":null},{"value":"-4,64E-02","module":"D","scenario":null}]},{"parameter":"GWP-fossil","unit":"kg CO2-eq","values":[{"value":"3,50E-01","module":"A1-A3","scenario":null},{"value":"6,51E-03","module":"A4","scenario":null},{"value":"5,51E-02","module":"A5","scenario":null},{"value":"1,06E-02","module":"C1","scenario":null},{"value":"3,20E-03","module":"C2","scenario":null},{"value":"0,00E+00","module":"C3","scenario":null},{"value":"1,39E-02","module":"C4","scenario":null},{"value":"-4,61E-02","module":"D","scenario":null}]},{"parameter":"GWP-biogenic","unit":"kg CO2-eq","values":[{"value":"-6,12E-02","module":"A1-A3","scenario":null},{"value":"1,47E-05","module":"A4","scenario":null},{"value":"6,15E-02","module":"A5","scenario":null},{"value":"9,53E-05","module":"C1","scenario":null},{"value":"2,04E-05","module":"C2","scenario":null},{"value":"0,00E+00","module":"C3","scenario":null},{"value":"5,38E-05","module":"C4","scenario":null},{"value":"-2,36E-04","module":"D","scenario":null}]},{"parameter":"GWP-luluc","unit":"kg CO2-eq","values":[{"value":"1,14E-04","module":"A1-A3","scenario":null},{"value":"3,66E-05","module":"A4","scenario":null},{"value":"3,23E-06","module":"A5","scenario":null},{"value":"2,24E-06","module":"C1","scenario":null},{"value":"1,77E-05","module":"C2","scenario":null},{"value":"0,00E+00","module":"C3","scenario":null},{"value":"2,56E-05","module":"C4","scenario":null},{"value":"-5,08E-06","module":"D","scenario":null}]},{"parameter":"ODP","unit":"kg CFC11-eq","values":[{"value":"0,00E+00","module":"A1-A3","scenario":null},{"value":"0,00E+00","module":"A4","scenario":null},{"value":"0,00E+00","module":"A5","scenario":null},{"value":"0,00E+00","module":"C1","scenario":null},{"value":"0,00E+00","module":"C2","scenario":null},{"value":"0,00E+00","module":"C3","scenario":null},{"value":"0,00E+00","module":"C4","scenario":null},{"value":"0,00E+00","module":"D","scenario":null}]},{"parameter":"AP","unit":"mol H+-eq","values":[{"value":"4,56E-03","module":"A1-A3","scenario":null},{"value":"5,04E-06","module":"A4","scenario":null},{"value":"1,07E-04","module":"A5","scenario":null},{"value":"2,32E-05","module":"C1","scenario":null},{"value":"1,08E-05","module":"C2","scenario":null},{"value":"0,00E+00","module":"C3","scenario":null},{"value":"9,84E-05","module":"C4","scenario":null},{"value":"-6,08E-05","module":"D","scenario":null}]},{"parameter":"POCP","unit":"kg NMVOC-eq","values":[{"value":"9,00E-04","module":"A1-A3","scenario":null},{"value":"4,32E-06","module":"A4","scenario":null},{"value":"2,99E-05","module":"A5","scenario":null},{"value":"1,41E-05","module":"C1","scenario":null},{"value":"9,76E-06","module":"C2","scenario":null},{"value":"0,00E+00","module":"C3","scenario":null},{"value":"7,64E-05","module":"C4","scenario":null},{"value":"-4,61E-05","module":"D","scenario":null}]},{"parameter":"ADPE","unit":"kg Sb-eq","values":[{"value":"7,08E-08","module":"A1-A3","scenario":null},{"value":"5,48E-10","module":"A4","scenario":null},{"value":"1,56E-09","module":"A5","scenario":null},{"value":"2,88E-09","module":"C1","scenario":null},{"value":"2,65E-10","module":"C2","scenario":null},{"value":"0,00E+00","module":"C3","scenario":null},{"value":"1,42E-09","module":"C4","scenario":null},{"value":"-6,97E-09","module":"D","scenario":null}]},{"parameter":"ADPF","unit":"MJ","values":[{"value":"3,43E+00","module":"A1-A3","scenario":null},{"value":"8,76E-02","module":"A4","scenario":null},{"value":"7,25E-02","module":"A5","scenario":null},{"value":"1,92E-01","module":"C1","scenario":null},{"value":"4,24E-02","module":"C2","scenario":null},{"value":"0,00E+00","module":"C3","scenario":null},{"value":"1,82E-01","module":"C4","scenario":null},{"value":"-7,84E-01","module":"D","scenario":null}]},{"parameter":"WDP","unit":"m3 world-eq. Deprived","values":[{"value":"4,93E-02","module":"A1-A3","scenario":null},{"value":"5,88E-05","module":"A4","scenario":null},{"value":"1,30E-02","module":"A5","scenario":null},{"value":"2,41E-03","module":"C1","scenario":null},{"value":"2,85E-05","module":"C2","scenario":null},{"value":"0,00E+00","module":"C3","scenario":null},{"value":"1,52E-03","module":"C4","scenario":null},{"value":"-4,93E-03","module":"D","scenario":null}]},{"parameter":"EP-freshwater","unit":"kg P-eq","values":[{"value":"2,19E-07","module":"A1-A3","scenario":null},{"value":"1,96E-08","module":"A4","scenario":null},{"value":"6,16E-09","module":"A5","scenario":null},{"value":"3,09E-08","module":"C1","scenario":null},{"value":"9,47E-09","module":"C2","scenario":null},{"value":"0,00E+00","module":"C3","scenario":null},{"value":"2,35E-08","module":"C4","scenario":null},{"value":"-6,36E-08","module":"D","scenario":null}]},{"parameter":"EP-marine","unit":"kg N-eq","values":[{"value":"3,35E-04","module":"A1-A3","scenario":null},{"value":"1,34E-06","module":"A4","scenario":null},{"value":"1,12E-05","module":"A5","scenario":null},{"value":"5,21E-06","module":"C1","scenario":null},{"value":"5,02E-06","module":"C2","scenario":null},{"value":"0,00E+00","module":"C3","scenario":null},{"value":"2,52E-05","module":"C4","scenario":null},{"value":"-1,65E-05","module":"D","scenario":null}]},{"parameter":"EP-terrestrial","unit":"mol N-eq.","values":[{"value":"1,58E-02","module":"A1-A3","scenario":null},{"value":"1,65E-05","module":"A4","scenario":null},{"value":"3,89E-04","module":"A5","scenario":null},{"value":"5,47E-05","module":"C1","scenario":null},{"value":"5,60E-05","module":"C2","scenario":null},{"value":"0,00E+00","module":"C3","scenario":null},{"value":"2,76E-04","module":"C4","scenario":null},{"value":"-1,76E-04","module":"D","scenario":null}]},{"parameter":"GWP-IOBC","unit":"kg CO2-eq","values":[]}],"additional_environmental_impact":[{"parameter":"PM","unit":"Disease incidence","values":[{"value":"8,40E-08","module":"A1-A3","scenario":null},{"value":"5,40E-11","module":"A4","scenario":null},{"value":"1,61E-09","module":"A5","scenario":null},{"value":"1,93E-10","module":"C1","scenario":null},{"value":"5,70E-11","module":"C2","scenario":null},{"value":"0,00E+00","module":"C3","scenario":null},{"value":"1,21E-09","module":"C4","scenario":null},{"value":"-5,03E-10","module":"D","scenario":null}]},{"parameter":"ETP-fw","unit":"CTUe","values":[{"value":"1,68E+00","module":"A1-A3","scenario":null},{"value":"6,08E-02","module":"A4","scenario":null},{"value":"3,43E-02","module":"A5","scenario":null},{"value":"8,41E-02","module":"C1","scenario":null},{"value":"2,94E-02","module":"C2","scenario":null},{"value":"0,00E+00","module":"C3","scenario":null},{"value":"1,02E-01","module":"C4","scenario":null},{"value":"-1,73E-01","module":"D","scenario":null}]},{"parameter":"HTP-c","unit":"CTUh","values":[{"value":"3,19E-09","module":"A1-A3","scenario":null},{"value":"1,00E-12","module":"A4","scenario":null},{"value":"6,50E-11","module":"A5","scenario":null},{"value":"2,00E-12","module":"C1","scenario":null},{"value":"1,00E-12","module":"C2","scenario":null},{"value":"0,00E+00","module":"C3","scenario":null},{"value":"1,60E-11","module":"C4","scenario":null},{"value":"-8,00E-12","module":"D","scenario":null}]},{"parameter":"HTP-nc","unit":"CTUh","values":[{"value":"2,49E-09","module":"A1-A3","scenario":null},{"value":"6,80E-11","module":"A4","scenario":null},{"value":"9,90E-11","module":"A5","scenario":null},{"value":"8,90E-11","module":"C1","scenario":null},{"value":"3,60E-11","module":"C2","scenario":null},{"value":"0,00E+00","module":"C3","scenario":null},{"value":"1,72E-09","module":"C4","scenario":null},{"value":"-3,07E-10","module":"D","scenario":null}]},{"parameter":"SQP","unit":"-","values":[{"value":"9,39E+00","module":"A1-A3","scenario":null},{"value":"3,02E-02","module":"A4","scenario":null},{"value":"1,25E-02","module":"A5","scenario":null},{"value":"6,92E-02","module":"C1","scenario":null},{"value":"1,46E-02","module":"C2","scenario":null},{"value":"0,00E+00","module":"C3","scenario":null},{"value":"3,78E-02","module":"C4","scenario":null},{"value":"-1,40E-01","module":"D","scenario":null}]},{"parameter":"IRP","unit":"kBq U235-eq","values":[{"value":"7,28E-03","module":"A1-A3","scenario":null},{"value":"1,59E-05","module":"A4","scenario":null},{"value":"3,93E-04","module":"A5","scenario":null},{"value":"5,20E-03","module":"C1","scenario":null},{"value":"7,67E-06","module":"C2","scenario":null},{"value":"0,00E+00","module":"C3","scenario":null},{"value":"2,25E-04","module":"C4","scenario":null},{"value":"-1,05E-02","module":"D","scenario":null}]}],"resource_use":[{"parameter":"PERE","unit":"MJ","values":[{"value":"6,81E+00","module":"A1-A3","scenario":null},{"value":"4,98E-03","module":"A4","scenario":null},{"value":"8,13E-01","module":"A5","scenario":null},{"value":"1,07E-01","module":"C1","scenario":null},{"value":"2,41E-03","module":"C2","scenario":null},{"value":"0,00E+00","module":"C3","scenario":null},{"value":"5,98E-02","module":"C4","scenario":null},{"value":"-2,16E-01","module":"D","scenario":null}]},{"parameter":"PERM","unit":"","values":[{"value":"7,04E-01","module":"A1-A3","scenario":null},{"value":"0,00E+00","module":"A4","scenario":null},{"value":"-6,72E-01","module":"A5","scenario":null},{"value":"0,00E+00","module":"C1","scenario":null},{"value":"0,00E+00","module":"C2","scenario":null},{"value":"0,00E+00","module":"C3","scenario":null},{"value":"-3,25E-02","module":"C4","scenario":null},{"value":"0,00E+00","module":"D","scenario":null}]},{"parameter":"PERT","unit":"MJ","values":[{"value":"7,51E+00","module":"A1-A3","scenario":null},{"value":"4,98E-03","module":"A4","scenario":null},{"value":"1,42E-01","module":"A5","scenario":null},{"value":"1,07E-01","module":"C1","scenario":null},{"value":"2,41E-03","module":"C2","scenario":null},{"value":"0,00E+00","module":"C3","scenario":null},{"value":"2,73E-02","module":"C4","scenario":null},{"value":"-2,16E-01","module":"D","scenario":null}]},{"parameter":"PENRE","unit":"MJ","values":[{"value":"1,57E+00","module":"A1-A3","scenario":null},{"value":"8,78E-02","module":"A4","scenario":null},{"value":"6,82E-01","module":"A5","scenario":null},{"value":"1,92E-01","module":"C1","scenario":null},{"value":"4,25E-02","module":"C2","scenario":null},{"value":"0,00E+00","module":"C3","scenario":null},{"value":"1,44E+00","module":"C4","scenario":null},{"value":"-7,85E-01","module":"D","scenario":null}]},{"parameter":"PENRM","unit":"MJ","values":[{"value":"1,86E+00","module":"A1-A3","scenario":null},{"value":"0,00E+00","module":"A4","scenario":null},{"value":"-6,10E-01","module":"A5","scenario":null},{"value":"0,00E+00","module":"C1","scenario":null},{"value":"0,00E+00","module":"C2","scenario":null},{"value":"0,00E+00","module":"C3","scenario":null},{"value":"-1,26E+00","module":"C4","scenario":null},{"value":"0,00E+00","module":"D","scenario":null}]},{"parameter":"PENRT","unit":"MJ","values":[{"value":"3,43E+00","module":"A1-A3","scenario":null},{"value":"8,78E-02","module":"A4","scenario":null},{"value":"7,26E-02","module":"A5","scenario":null},{"value":"1,92E-01","module":"C1","scenario":null},{"value":"4,25E-02","module":"C2","scenario":null},{"value":"0,00E+00","module":"C3","scenario":null},{"value":"1,82E-01","module":"C4","scenario":null},{"value":"-7,85E-01","module":"D","scenario":null}]},{"parameter":"SM","unit":"kg","values":[{"value":"0,00E+00","module":"A1-A3","scenario":null},{"value":"0,00E+00","module":"A4","scenario":null},{"value":"0,00E+00","module":"A5","scenario":null},{"value":"0,00E+00","module":"C1","scenario":null},{"value":"0,00E+00","module":"C2","scenario":null},{"value":"0,00E+00","module":"C3","scenario":null},{"value":"0,00E+00","module":"C4","scenario":null},{"value":"0,00E+00","module":"D","scenario":null}]},{"parameter":"RSF","unit":"MJ","values":[{"value":"0,00E+00","module":"A1-A3","scenario":null},{"value":"0,00E+00","module":"A4","scenario":null},{"value":"0,00E+00","module":"A5","scenario":null},{"value":"0,00E+00","module":"C1","scenario":null},{"value":"0,00E+00","module":"C2","scenario":null},{"value":"0,00E+00","module":"C3","scenario":null},{"value":"0,00E+00","module":"C4","scenario":null},{"value":"0,00E+00","module":"D","scenario":null}]},{"parameter":"NRSF","unit":"MJ","values":[{"value":"0,00E+00","module":"A1-A3","scenario":null},{"value":"0,00E+00","module":"A4","scenario":null},{"value":"0,00E+00","module":"A5","scenario":null},{"value":"0,00E+00","module":"C1","scenario":null},{"value":"0,00E+00","module":"C2","scenario":null},{"value":"0,00E+00","module":"C3","scenario":null},{"value":"0,00E+00","module":"C4","scenario":null},{"value":"0,00E+00","module":"D","scenario":null}]},{"parameter":"FW","unit":"m3","values":[{"value":"1,86E-02","module":"A1-A3","scenario":null},{"value":"5,63E-06","module":"A4","scenario":null},{"value":"6,53E-04","module":"A5","scenario":null},{"value":"1,02E-04","module":"C1","scenario":null},{"value":"2,73E-06","module":"C2","scenario":null},{"value":"0,00E+00","module":"C3","scenario":null},{"value":"4,62E-05","module":"C4","scenario":null},{"value":"-2,08E-04","module":"D","scenario":null}]}],"end_of_life_waste":[{"parameter":"HWD","unit":"kg","values":[{"value":"5,34E-07","module":"A1-A3","scenario":null},{"value":"0,00E+00","module":"A4","scenario":null},{"value":"1,07E-08","module":"A5","scenario":null},{"value":"1,70E-11","module":"C1","scenario":null},{"value":"0,00E+00","module":"C2","scenario":null},{"value":"0,00E+00","module":"C3","scenario":null},{"value":"9,00E-12","module":"C4","scenario":null},{"value":"-1,06E-10","module":"D","scenario":null}]},{"parameter":"NHWD","unit":"kg","values":[{"value":"2,61E-01","module":"A1-A3","scenario":null},{"value":"1,26E-05","module":"A4","scenario":null},{"value":"2,46E-02","module":"A5","scenario":null},{"value":"1,45E-04","module":"C1","scenario":null},{"value":"6,09E-06","module":"C2","scenario":null},{"value":"0,00E+00","module":"C3","scenario":null},{"value":"9,31E-01","module":"C4","scenario":null},{"value":"-3,97E-04","module":"D","scenario":null}]},{"parameter":"RWD","unit":"kg","values":[{"value":"4,47E-05","module":"A1-A3","scenario":null},{"value":"1,08E-07","module":"A4","scenario":null},{"value":"2,37E-06","module":"A5","scenario":null},{"value":"3,07E-05","module":"C1","scenario":null},{"value":"5,24E-08","module":"C2","scenario":null},{"value":"0,00E+00","module":"C3","scenario":null},{"value":"2,03E-06","module":"C4","scenario":null},{"value":"-6,20E-05","module":"D","scenario":null}]}],"end_of_life_flow":[{"parameter":"CRU","unit":"kg","values":[{"value":"0,00E+00","module":"A1-A3","scenario":null},{"value":"0,00E+00","module":"A4","scenario":null},{"value":"0,00E+00","module":"A5","scenario":null},{"value":"0,00E+00","module":"C1","scenario":null},{"value":"0,00E+00","module":"C2","scenario":null},{"value":"0,00E+00","module":"C3","scenario":null},{"value":"0,00E+00","module":"C4","scenario":null},{"value":"0,00E+00","module":"D","scenario":null}]},{"parameter":"MFR","unit":"kg","values":[{"value":"0,00E+00","module":"A1-A3","scenario":null},{"value":"0,00E+00","module":"A4","scenario":null},{"value":"0,00E+00","module":"A5","scenario":null},{"value":"0,00E+00","module":"C1","scenario":null},{"value":"0,00E+00","module":"C2","scenario":null},{"value":"0,00E+00","module":"C3","scenario":null},{"value":"0,00E+00","module":"C4","scenario":null},{"value":"0,00E+00","module":"D","scenario":null}]},{"parameter":"MER","unit":"kg","values":[{"value":"0,00E+00","module":"A1-A3","scenario":null},{"value":"0,00E+00","module":"A4","scenario":null},{"value":"5,61E-02","module":"A5","scenario":null},{"value":"0,00E+00","module":"C1","scenario":null},{"value":"0,00E+00","module":"C2","scenario":null},{"value":"0,00E+00","module":"C3","scenario":null},{"value":"0,00E+00","module":"C4","scenario":null},{"value":"0,00E+00","module":"D","scenario":null}]},{"parameter":"EEE","unit":"MJ","values":[{"value":"0,00E+00","module":"A1-A3","scenario":null},{"value":"0,00E+00","module":"A4","scenario":null},{"value":"0,00E+00","module":"A5","scenario":null},{"value":"0,00E+00","module":"C1","scenario":null},{"value":"0,00E+00","module":"C2","scenario":null},{"value":"0,00E+00","module":"C3","scenario":null},{"value":"0,00E+00","module":"C4","scenario":null},{"value":"0,00E+00","module":"D","scenario":null}]},{"parameter":"EET","unit":"MJ","values":[{"value":"0,00E+00","module":"A1-A3","scenario":null},{"value":"0,00E+00","module":"A4","scenario":null},{"value":"0,00E+00","module":"A5","scenario":null},{"value":"0,00E+00","module":"C1","scenario":null},{"value":"0,00E+00","module":"C2","scenario":null},{"value":"0,00E+00","module":"C3","scenario":null},{"value":"0,00E+00","module":"C4","scenario":null},{"value":"0,00E+00","module":"D","scenario":null}]}]}