{
    "product_name": "RDX904717",
    "epd_id": "NEPD-6863-6133-EN",
    "declared_unit": {
        "unit": "stk",
        "amount": 1.0
    },
    "compliance": [
        "EN 15804+A2",
        "ISO 14025",
        "ISO 21930"
    ],
    "producer_name": "Glamox AS",
    "environmental_impact": [
        {
            "parameter": "GWP-total",
            "values": [
                {
                    "value": "3,64E+01",
                    "module": "A1",
                    "scenario": null
                },
                {
                    "value": "3,98E-01",
                    "module": "A2",
                    "scenario": null
                },
                {
                    "value": "1,69E+00",
                    "module": "A3",
                    "scenario": null
                },
                {
                    "value": "1,34E-01",
                    "module": "A4",
                    "scenario": null
                },
                {
                    "value": "3,87E-01",
                    "module": "A5",
                    "scenario": null
                },
                {
                    "value": "7,73E+02",
                    "module": "B6",
                    "scenario": null
                },
                {
                    "value": "0,00E+00",
                    "module": "C1",
                    "scenario": null
                },
                {
                    "value": "2,68E-02",
                    "module": "C2",
                    "scenario": null
                },
                {
                    "value": "3,90E-01",
                    "module": "C3",
                    "scenario": null
                },
                {
                    "value": "3,80E-02",
                    "module": "C4",
                    "scenario": null
                },
                {
                    "value": "-4,40E+00",
                    "module": "D",
                    "scenario": null
                }
            ]
        },
        {
            "parameter": "GWP-fossil",
            "values": [
                {
                    "value": "3,65E+01",
                    "module": "A1",
                    "scenario": null
                },
                {
                    "value": "3,97E-01",
                    "module": "A2",
                    "scenario": null
                },
                {
                    "value": "1,65E+00",
                    "module": "A3",
                    "scenario": null
                },
                {
                    "value": "1,34E-01",
                    "module": "A4",
                    "scenario": null
                },
                {
                    "value": "7,52E-03",
                    "module": "A5",
                    "scenario": null
                },
                {
                    "value": "7,66E+02",
                    "module": "B6",
                    "scenario": null
                },
                {
                    "value": "0,00E+00",
                    "module": "C1",
                    "scenario": null
                },
                {
                    "value": "2,68E-02",
                    "module": "C2",
                    "scenario": null
                },
                {
                    "value": "3,90E-01",
                    "module": "C3",
                    "scenario": null
                },
                {
                    "value": "3,78E-02",
                    "module": "C4",
                    "scenario": null
                },
                {
                    "value": "-4,32E+00",
                    "module": "D",
                    "scenario": null
                }
            ]
        },
        {
            "parameter": "GWP-biogenic",
            "values": [
                {
                    "value": "-2,61E-01",
                    "module": "A1",
                    "scenario": null
                },
                {
                    "value": "9,16E-05",
                    "module": "A2",
                    "scenario": null
                },
                {
                    "value": "2,79E-02",
                    "module": "A3",
                    "scenario": null
                },
                {
                    "value": "5,46E-05",
                    "module": "A4",
                    "scenario": null
                },
                {
                    "value": "3,79E-01",
                    "module": "A5",
                    "scenario": null
                },
                {
                    "value": "5,39E+00",
                    "module": "B6",
                    "scenario": null
                },
                {
                    "value": "0,00E+00",
                    "module": "C1",
                    "scenario": null
                },
                {
                    "value": "1,09E-05",
                    "module": "C2",
                    "scenario": null
                },
                {
                    "value": "2,03E-04",
                    "module": "C3",
                    "scenario": null
                },
                {
                    "value": "1,81E-05",
                    "module": "C4",
                    "scenario": null
                },
                {
                    "value": "-1,78E-02",
                    "module": "D",
                    "scenario": null
                }
            ]
        },
        {
            "parameter": "GWP-luluc",
            "values": [
                {
                    "value": "1,28E-01",
                    "module": "A1",
                    "scenario": null
                },
                {
                    "value": "6,49E-05",
                    "module": "A2",
                    "scenario": null
                },
                {
                    "value": "1,20E-02",
                    "module": "A3",
                    "scenario": null
                },
                {
                    "value": "4,68E-05",
                    "module": "A4",
                    "scenario": null
                },
                {
                    "value": "1,79E-06",
                    "module": "A5",
                    "scenario": null
                },
                {
                    "value": "1,78E+00",
                    "module": "B6",
                    "scenario": null
                },
                {
                    "value": "0,00E+00",
                    "module": "C1",
                    "scenario": null
                },
                {
                    "value": "9,36E-06",
                    "module": "C2",
                    "scenario": null
                },
                {
                    "value": "1,83E-04",
                    "module": "C3",
                    "scenario": null
                },
                {
                    "value": "1,71E-04",
                    "module": "C4",
                    "scenario": null
                },
                {
                    "value": "-6,28E-02",
                    "module": "D",
                    "scenario": null
                }
            ]
        },
        {
            "parameter": "ODP",
            "values": [
                {
                    "value": "2,09E-06",
                    "module": "A1",
                    "scenario": null
                },
                {
                    "value": "9,00E-08",
                    "module": "A2",
                    "scenario": null
                },
                {
                    "value": "1,80E-07",
                    "module": "A3",
                    "scenario": null
                },
                {
                    "value": "3,05E-08",
                    "module": "A4",
                    "scenario": null
                },
                {
                    "value": "1,12E-09",
                    "module": "A5",
                    "scenario": null
                },
                {
                    "value": "6,49E-05",
                    "module": "B6",
                    "scenario": null
                },
                {
                    "value": "0,00E+00",
                    "module": "C1",
                    "scenario": null
                },
                {
                    "value": "6,11E-09",
                    "module": "C2",
                    "scenario": null
                },
                {
                    "value": "5,40E-09",
                    "module": "C3",
                    "scenario": null
                },
                {
                    "value": "2,52E-09",
                    "module": "C4",
                    "scenario": null
                },
                {
                    "value": "-1,32E-03",
                    "module": "D",
                    "scenario": null
                }
            ]
        },
        {
            "parameter": "AP",
            "values": [
                {
                    "value": "2,66E-01",
                    "module": "A1",
                    "scenario": null
                },
                {
                    "value": "1,71E-03",
                    "module": "A2",
                    "scenario": null
                },
                {
                    "value": "4,93E-03",
                    "module": "A3",
                    "scenario": null
                },
                {
                    "value": "5,47E-04",
                    "module": "A4",
                    "scenario": null
                },
                {
                    "value": "5,51E-05",
                    "module": "A5",
                    "scenario": null
                },
                {
                    "value": "4,47E+00",
                    "module": "B6",
                    "scenario": null
                },
                {
                    "value": "0,00E+00",
                    "module": "C1",
                    "scenario": null
                },
                {
                    "value": "1,09E-04",
                    "module": "C2",
                    "scenario": null
                },
                {
                    "value": "4,46E-04",
                    "module": "C3",
                    "scenario": null
                },
                {
                    "value": "1,31E-04",
                    "module": "C4",
                    "scenario": null
                },
                {
                    "value": "-9,74E-02",
                    "module": "D",
                    "scenario": null
                }
            ]
        },
        {
            "parameter": "POCP",
            "values": [
                {
                    "value": "1,43E-01",
                    "module": "A1",
                    "scenario": null
                },
                {
                    "value": "1,69E-03",
                    "module": "A2",
                    "scenario": null
                },
                {
                    "value": "3,42E-03",
                    "module": "A3",
                    "scenario": null
                },
                {
                    "value": "5,50E-04",
                    "module": "A4",
                    "scenario": null
                },
                {
                    "value": "6,51E-05",
                    "module": "A5",
                    "scenario": null
                },
                {
                    "value": "1,77E+00",
                    "module": "B6",
                    "scenario": null
                },
                {
                    "value": "0,00E+00",
                    "module": "C1",
                    "scenario": null
                },
                {
                    "value": "1,10E-04",
                    "module": "C2",
                    "scenario": null
                },
                {
                    "value": "2,87E-04",
                    "module": "C3",
                    "scenario": null
                },
                {
                    "value": "1,46E-04",
                    "module": "C4",
                    "scenario": null
                },
                {
                    "value": "-2,53E-02",
                    "module": "D",
                    "scenario": null
                }
            ]
        },
        {
            "parameter": "ADPE",
            "values": [
                {
                    "value": "5,71E-03",
                    "module": "A1",
                    "scenario": null
                },
                {
                    "value": "4,18E-06",
                    "module": "A2",
                    "scenario": null
                },
                {
                    "value": "2,21E-05",
                    "module": "A3",
                    "scenario": null
                },
                {
                    "value": "3,63E-06",
                    "module": "A4",
                    "scenario": null
                },
                {
                    "value": "1,13E-07",
                    "module": "A5",
                    "scenario": null
                },
                {
                    "value": "5,62E-03",
                    "module": "B6",
                    "scenario": null
                },
                {
                    "value": "0,00E+00",
                    "module": "C1",
                    "scenario": null
                },
                {
                    "value": "7,26E-07",
                    "module": "C2",
                    "scenario": null
                },
                {
                    "value": "5,47E-07",
                    "module": "C3",
                    "scenario": null
                },
                {
                    "value": "1,52E-07",
                    "module": "C4",
                    "scenario": null
                },
                {
                    "value": "-1,40E-03",
                    "module": "D",
                    "scenario": null
                }
            ]
        },
        {
            "parameter": "ADPF",
            "values": [
                {
                    "value": "4,40E+02",
                    "module": "A1",
                    "scenario": null
                },
                {
                    "value": "5,74E+00",
                    "module": "A2",
                    "scenario": null
                },
                {
                    "value": "2,17E+01",
                    "module": "A3",
                    "scenario": null
                },
                {
                    "value": "2,02E+00",
                    "module": "A4",
                    "scenario": null
                },
                {
                    "value": "8,23E-02",
                    "module": "A5",
                    "scenario": null
                },
                {
                    "value": "1,58E+04",
                    "module": "B6",
                    "scenario": null
                },
                {
                    "value": "0,00E+00",
                    "module": "C1",
                    "scenario": null
                },
                {
                    "value": "4,04E-01",
                    "module": "C2",
                    "scenario": null
                },
                {
                    "value": "1,00E+00",
                    "module": "C3",
                    "scenario": null
                },
                {
                    "value": "3,35E-01",
                    "module": "C4",
                    "scenario": null
                },
                {
                    "value": "-5,42E+01",
                    "module": "D",
                    "scenario": null
                }
            ]
        },
        {
            "parameter": "WDP",
            "values": [
                {
                    "value": "2,56E+03",
                    "module": "A1",
                    "scenario": null
                },
                {
                    "value": "2,71E+00",
                    "module": "A2",
                    "scenario": null
                },
                {
                    "value": "1,76E+02",
                    "module": "A3",
                    "scenario": null
                },
                {
                    "value": "1,93E+00",
                    "module": "A4",
                    "scenario": null
                },
                {
                    "value": "1,33E-01",
                    "module": "A5",
                    "scenario": null
                },
                {
                    "value": "2,38E+05",
                    "module": "B6",
                    "scenario": null
                },
                {
                    "value": "0,00E+00",
                    "module": "C1",
                    "scenario": null
                },
                {
                    "value": "3,85E-01",
                    "module": "C2",
                    "scenario": null
                },
                {
                    "value": "7,01E+00",
                    "module": "C3",
                    "scenario": null
                },
                {
                    "value": "2,85E+00",
                    "module": "C4",
                    "scenario": null
                },
                {
                    "value": "-1,85E+03",
                    "module": "D",
                    "scenario": null
                }
            ]
        },
        {
            "parameter": "EP-freshwater",
            "values": [
                {
                    "value": "4,42E-03",
                    "module": "A1",
                    "scenario": null
                },
                {
                    "value": "1,58E-06",
                    "module": "A2",
                    "scenario": null
                },
                {
                    "value": "5,93E-05",
                    "module": "A3",
                    "scenario": null
                },
                {
                    "value": "1,05E-06",
                    "module": "A4",
                    "scenario": null
                },
                {
                    "value": "8,23E-08",
                    "module": "A5",
                    "scenario": null
                },
                {
                    "value": "8,18E-02",
                    "module": "B6",
                    "scenario": null
                },
                {
                    "value": "0,00E+00",
                    "module": "C1",
                    "scenario": null
                },
                {
                    "value": "2,10E-07",
                    "module": "C2",
                    "scenario": null
                },
                {
                    "value": "3,59E-06",
                    "module": "C3",
                    "scenario": null
                },
                {
                    "value": "9,43E-07",
                    "module": "C4",
                    "scenario": null
                },
                {
                    "value": "-5,71E-04",
                    "module": "D",
                    "scenario": null
                }
            ]
        },
        {
            "parameter": "EP-marine",
            "values": [
                {
                    "value": "4,25E-02",
                    "module": "A1",
                    "scenario": null
                },
                {
                    "value": "5,53E-04",
                    "module": "A2",
                    "scenario": null
                },
                {
                    "value": "1,07E-03",
                    "module": "A3",
                    "scenario": null
                },
                {
                    "value": "1,62E-04",
                    "module": "A4",
                    "scenario": null
                },
                {
                    "value": "2,41E-05",
                    "module": "A5",
                    "scenario": null
                },
                {
                    "value": "5,68E-01",
                    "module": "B6",
                    "scenario": null
                },
                {
                    "value": "0,00E+00",
                    "module": "C1",
                    "scenario": null
                },
                {
                    "value": "3,25E-05",
                    "module": "C2",
                    "scenario": null
                },
                {
                    "value": "9,84E-05",
                    "module": "C3",
                    "scenario": null
                },
                {
                    "value": "4,82E-05",
                    "module": "C4",
                    "scenario": null
                },
                {
                    "value": "-6,51E-03",
                    "module": "D",
                    "scenario": null
                }
            ]
        },
        {
            "parameter": "EP-terrestrial",
            "values": [
                {
                    "value": "4,87E-01",
                    "module": "A1",
                    "scenario": null
                },
                {
                    "value": "6,08E-03",
                    "module": "A2",
                    "scenario": null
                },
                {
                    "value": "1,49E-02",
                    "module": "A3",
                    "scenario": null
                },
                {
                    "value": "1,80E-03",
                    "module": "A4",
                    "scenario": null
                },
                {
                    "value": "2,52E-04",
                    "module": "A5",
                    "scenario": null
                },
                {
                    "value": "7,00E+00",
                    "module": "B6",
                    "scenario": null
                },
                {
                    "value": "0,00E+00",
                    "module": "C1",
                    "scenario": null
                },
                {
                    "value": "3,59E-04",
                    "module": "C2",
                    "scenario": null
                },
                {
                    "value": "1,08E-03",
                    "module": "C3",
                    "scenario": null
                },
                {
                    "value": "3,62E-04",
                    "module": "C4",
                    "scenario": null
                },
                {
                    "value": "-8,30E-02",
                    "module": "D",
                    "scenario": null
                }
            ]
        }
    ],
    "additional_environmental_impact": [
        {
            "parameter": "PM",
            "values": [
                {
                    "value": "2,29E-06",
                    "module": "A1",
                    "scenario": null
                },
                {
                    "value": "1,11E-08",
                    "module": "A2",
                    "scenario": null
                },
                {
                    "value": "4,15E-08",
                    "module": "A3",
                    "scenario": null
                },
                {
                    "value": "9,64E-09",
                    "module": "A4",
                    "scenario": null
                },
                {
                    "value": "6,79E-10",
                    "module": "A5",
                    "scenario": null
                },
                {
                    "value": "1,17E-05",
                    "module": "B6",
                    "scenario": null
                },
                {
                    "value": "0,00E+00",
                    "module": "C1",
                    "scenario": null
                },
                {
                    "value": "1,93E-09",
                    "module": "C2",
                    "scenario": null
                },
                {
                    "value": "2,96E-09",
                    "module": "C3",
                    "scenario": null
                },
                {
                    "value": "2,38E-09",
                    "module": "C4",
                    "scenario": null
                },
                {
                    "value": "-3,91E-07",
                    "module": "D",
                    "scenario": null
                }
            ]
        },
        {
            "parameter": "ETP-fw",
            "values": [
                {
                    "value": "2,44E+03",
                    "module": "A1",
                    "scenario": null
                },
                {
                    "value": "3,33E+00",
                    "module": "A2",
                    "scenario": null
                },
                {
                    "value": "3,26E+01",
                    "module": "A3",
                    "scenario": null
                },
                {
                    "value": "1,49E+00",
                    "module": "A4",
                    "scenario": null
                },
                {
                    "value": "9,31E-02",
                    "module": "A5",
                    "scenario": null
                },
                {
                    "value": "1,11E+04",
                    "module": "B6",
                    "scenario": null
                },
                {
                    "value": "0,00E+00",
                    "module": "C1",
                    "scenario": null
                },
                {
                    "value": "2,97E-01",
                    "module": "C2",
                    "scenario": null
                },
                {
                    "value": "2,20E+00",
                    "module": "C3",
                    "scenario": null
                },
                {
                    "value": "1,78E+02",
                    "module": "C4",
                    "scenario": null
                },
                {
                    "value": "-6,32E+02",
                    "module": "D",
                    "scenario": null
                }
            ]
        },
        {
            "parameter": "HTP-c",
            "values": [
                {
                    "value": "4,28E-08",
                    "module": "A1",
                    "scenario": null
                },
                {
                    "value": "0,00E+00",
                    "module": "A2",
                    "scenario": null
                },
                {
                    "value": "8,34E-10",
                    "module": "A3",
                    "scenario": null
                },
                {
                    "value": "0,00E+00",
                    "module": "A4",
                    "scenario": null
                },
                {
                    "value": "1,00E-11",
                    "module": "A5",
                    "scenario": null
                },
                {
                    "value": "3,09E-07",
                    "module": "B6",
                    "scenario": null
                },
                {
                    "value": "0,00E+00",
                    "module": "C1",
                    "scenario": null
                },
                {
                    "value": "0,00E+00",
                    "module": "C2",
                    "scenario": null
                },
                {
                    "value": "9,03E-10",
                    "module": "C3",
                    "scenario": null
                },
                {
                    "value": "9,40E-11",
                    "module": "C4",
                    "scenario": null
                },
                {
                    "value": "-1,32E-08",
                    "module": "D",
                    "scenario": null
                }
            ]
        },
        {
            "parameter": "HTP-nc",
            "values": [
                {
                    "value": "1,52E-06",
                    "module": "A1",
                    "scenario": null
                },
                {
                    "value": "4,71E-09",
                    "module": "A2",
                    "scenario": null
                },
                {
                    "value": "2,49E-08",
                    "module": "A3",
                    "scenario": null
                },
                {
                    "value": "1,61E-09",
                    "module": "A4",
                    "scenario": null
                },
                {
                    "value": "4,84E-10",
                    "module": "A5",
                    "scenario": null
                },
                {
                    "value": "1,07E-05",
                    "module": "B6",
                    "scenario": null
                },
                {
                    "value": "0,00E+00",
                    "module": "C1",
                    "scenario": null
                },
                {
                    "value": "3,21E-10",
                    "module": "C2",
                    "scenario": null
                },
                {
                    "value": "5,28E-08",
                    "module": "C3",
                    "scenario": null
                },
                {
                    "value": "7,64E-10",
                    "module": "C4",
                    "scenario": null
                },
                {
                    "value": "-4,39E-07",
                    "module": "D",
                    "scenario": null
                }
            ]
        },
        {
            "parameter": "SQP",
            "values": [
                {
                    "value": "1,28E+02",
                    "module": "A1",
                    "scenario": null
                },
                {
                    "value": "1,98E+00",
                    "module": "A2",
                    "scenario": null
                },
                {
                    "value": "6,58E+01",
                    "module": "A3",
                    "scenario": null
                },
                {
                    "value": "1,39E+00",
                    "module": "A4",
                    "scenario": null
                },
                {
                    "value": "5,00E-02",
                    "module": "A5",
                    "scenario": null
                },
                {
                    "value": "3,82E+03",
                    "module": "B6",
                    "scenario": null
                },
                {
                    "value": "0,00E+00",
                    "module": "C1",
                    "scenario": null
                },
                {
                    "value": "2,78E-01",
                    "module": "C2",
                    "scenario": null
                },
                {
                    "value": "2,04E-01",
                    "module": "C3",
                    "scenario": null
                },
                {
                    "value": "8,11E-01",
                    "module": "C4",
                    "scenario": null
                },
                {
                    "value": "-1,27E+01",
                    "module": "D",
                    "scenario": null
                }
            ]
        },
        {
            "parameter": "IRP",
            "values": [
                {
                    "value": "1,44E+00",
                    "module": "A1",
                    "scenario": null
                },
                {
                    "value": "2,51E-02",
                    "module": "A2",
                    "scenario": null
                },
                {
                    "value": "2,64E-02",
                    "module": "A3",
                    "scenario": null
                },
                {
                    "value": "8,83E-03",
                    "module": "A4",
                    "scenario": null
                },
                {
                    "value": "3,01E-04",
                    "module": "A5",
                    "scenario": null
                },
                {
                    "value": "1,38E+02",
                    "module": "B6",
                    "scenario": null
                },
                {
                    "value": "0,00E+00",
                    "module": "C1",
                    "scenario": null
                },
                {
                    "value": "1,77E-03",
                    "module": "C2",
                    "scenario": null
                },
                {
                    "value": "4,77E-03",
                    "module": "C3",
                    "scenario": null
                },
                {
                    "value": "1,09E-03",
                    "module": "C4",
                    "scenario": null
                },
                {
                    "value": "-2,21E-01",
                    "module": "D",
                    "scenario": null
                }
            ]
        }
    ],
    "resource_use": [
        {
            "parameter": "PERE",
            "values": [
                {
                    "value": "6,58E+01",
                    "module": "A1",
                    "scenario": null
                },
                {
                    "value": "4,21E-02",
                    "module": "A2",
                    "scenario": null
                },
                {
                    "value": "2,41E+01",
                    "module": "A3",
                    "scenario": null
                },
                {
                    "value": "2,85E-02",
                    "module": "A4",
                    "scenario": null
                },
                {
                    "value": "1,71E-03",
                    "module": "A5",
                    "scenario": null
                },
                {
                    "value": "3,06E+03",
                    "module": "B6",
                    "scenario": null
                },
                {
                    "value": "0,00E+00",
                    "module": "C1",
                    "scenario": null
                },
                {
                    "value": "5,70E-03",
                    "module": "C2",
                    "scenario": null
                },
                {
                    "value": "1,25E-01",
                    "module": "C3",
                    "scenario": null
                },
                {
                    "value": "8,87E-02",
                    "module": "C4",
                    "scenario": null
                },
                {
                    "value": "-1,79E+01",
                    "module": "D",
                    "scenario": null
                }
            ]
        },
        {
            "parameter": "PERM",
            "values": [
                {
                    "value": "3,47E+00",
                    "module": "A1",
                    "scenario": null
                },
                {
                    "value": "0,00E+00",
                    "module": "A2",
                    "scenario": null
                },
                {
                    "value": "0,00E+00",
                    "module": "A3",
                    "scenario": null
                },
                {
                    "value": "0,00E+00",
                    "module": "A4",
                    "scenario": null
                },
                {
                    "value": "-3,47E+00",
                    "module": "A5",
                    "scenario": null
                },
                {
                    "value": "0,00E+00",
                    "module": "B6",
                    "scenario": null
                },
                {
                    "value": "0,00E+00",
                    "module": "C1",
                    "scenario": null
                },
                {
                    "value": "0,00E+00",
                    "module": "C2",
                    "scenario": null
                },
                {
                    "value": "0,00E+00",
                    "module": "C3",
                    "scenario": null
                },
                {
                    "value": "0,00E+00",
                    "module": "C4",
                    "scenario": null
                },
                {
                    "value": "0,00E+00",
                    "module": "D",
                    "scenario": null
                }
            ]
        },
        {
            "parameter": "PERT",
            "values": [
                {
                    "value": "6,92E+01",
                    "module": "A1",
                    "scenario": null
                },
                {
                    "value": "4,21E-02",
                    "module": "A2",
                    "scenario": null
                },
                {
                    "value": "2,41E+01",
                    "module": "A3",
                    "scenario": null
                },
                {
                    "value": "2,85E-02",
                    "module": "A4",
                    "scenario": null
                },
                {
                    "value": "-3,47E+00",
                    "module": "A5",
                    "scenario": null
                },
                {
                    "value": "3,06E+03",
                    "module": "B6",
                    "scenario": null
                },
                {
                    "value": "0,00E+00",
                    "module": "C1",
                    "scenario": null
                },
                {
                    "value": "5,70E-03",
                    "module": "C2",
                    "scenario": null
                },
                {
                    "value": "1,25E-01",
                    "module": "C3",
                    "scenario": null
                },
                {
                    "value": "8,87E-02",
                    "module": "C4",
                    "scenario": null
                },
                {
                    "value": "-1,79E+01",
                    "module": "D",
                    "scenario": null
                }
            ]
        },
        {
            "parameter": "PENRE",
            "values": [
                {
                    "value": "4,31E+02",
                    "module": "A1",
                    "scenario": null
                },
                {
                    "value": "5,74E+00",
                    "module": "A2",
                    "scenario": null
                },
                {
                    "value": "2,17E+01",
                    "module": "A3",
                    "scenario": null
                },
                {
                    "value": "2,02E+00",
                    "module": "A4",
                    "scenario": null
                },
                {
                    "value": "8,23E-02",
                    "module": "A5",
                    "scenario": null
                },
                {
                    "value": "1,58E+04",
                    "module": "B6",
                    "scenario": null
                },
                {
                    "value": "0,00E+00",
                    "module": "C1",
                    "scenario": null
                },
                {
                    "value": "4,04E-01",
                    "module": "C2",
                    "scenario": null
                },
                {
                    "value": "1,00E+00",
                    "module": "C3",
                    "scenario": null
                },
                {
                    "value": "3,35E-01",
                    "module": "C4",
                    "scenario": null
                },
                {
                    "value": "-5,42E+01",
                    "module": "D",
                    "scenario": null
                }
            ]
        },
        {
            "parameter": "PENRM",
            "values": [
                {
                    "value": "9,10E+00",
                    "module": "A1",
                    "scenario": null
                },
                {
                    "value": "0,00E+00",
                    "module": "A2",
                    "scenario": null
                },
                {
                    "value": "0,00E+00",
                    "module": "A3",
                    "scenario": null
                },
                {
                    "value": "0,00E+00",
                    "module": "A4",
                    "scenario": null
                },
                {
                    "value": "-4,25E-01",
                    "module": "A5",
                    "scenario": null
                },
                {
                    "value": "0,00E+00",
                    "module": "B6",
                    "scenario": null
                },
                {
                    "value": "0,00E+00",
                    "module": "C1",
                    "scenario": null
                },
                {
                    "value": "0,00E+00",
                    "module": "C2",
                    "scenario": null
                },
                {
                    "value": "-9,90E+00",
                    "module": "C3",
                    "scenario": null
                },
                {
                    "value": "0,00E+00",
                    "module": "C4",
                    "scenario": null
                },
                {
                    "value": "0,00E+00",
                    "module": "D",
                    "scenario": null
                }
            ]
        },
        {
            "parameter": "PENRT",
            "values": [
                {
                    "value": "4,40E+02",
                    "module": "A1",
                    "scenario": null
                },
                {
                    "value": "5,74E+00",
                    "module": "A2",
                    "scenario": null
                },
                {
                    "value": "2,17E+01",
                    "module": "A3",
                    "scenario": null
                },
                {
                    "value": "2,02E+00",
                    "module": "A4",
                    "scenario": null
                },
                {
                    "value": "-3,42E-01",
                    "module": "A5",
                    "scenario": null
                },
                {
                    "value": "1,58E+04",
                    "module": "B6",
                    "scenario": null
                },
                {
                    "value": "0,00E+00",
                    "module": "C1",
                    "scenario": null
                },
                {
                    "value": "4,04E-01",
                    "module": "C2",
                    "scenario": null
                },
                {
                    "value": "-8,90E+00",
                    "module": "C3",
                    "scenario": null
                },
                {
                    "value": "3,35E-01",
                    "module": "C4",
                    "scenario": null
                },
                {
                    "value": "-5,42E+01",
                    "module": "D",
                    "scenario": null
                }
            ]
        },
        {
            "parameter": "SM",
            "values": [
                {
                    "value": "2,24E-01",
                    "module": "A1",
                    "scenario": null
                },
                {
                    "value": "0,00E+00",
                    "module": "A2",
                    "scenario": null
                },
                {
                    "value": "0,00E+00",
                    "module": "A3",
                    "scenario": null
                },
                {
                    "value": "0,00E+00",
                    "module": "A4",
                    "scenario": null
                },
                {
                    "value": "0,00E+00",
                    "module": "A5",
                    "scenario": null
                },
                {
                    "value": "0,00E+00",
                    "module": "B6",
                    "scenario": null
                },
                {
                    "value": "0,00E+00",
                    "module": "C1",
                    "scenario": null
                },
                {
                    "value": "0,00E+00",
                    "module": "C2",
                    "scenario": null
                },
                {
                    "value": "0,00E+00",
                    "module": "C3",
                    "scenario": null
                },
                {
                    "value": "1,94E-03",
                    "module": "C4",
                    "scenario": null
                },
                {
                    "value": "3,59E-02",
                    "module": "D",
                    "scenario": null
                }
            ]
        },
        {
            "parameter": "RSF",
            "values": [
                {
                    "value": "6,44E-01",
                    "module": "A1",
                    "scenario": null
                },
                {
                    "value": "1,37E-03",
                    "module": "A2",
                    "scenario": null
                },
                {
                    "value": "2,03E-01",
                    "module": "A3",
                    "scenario": null
                },
                {
                    "value": "1,02E-03",
                    "module": "A4",
                    "scenario": null
                },
                {
                    "value": "4,95E-05",
                    "module": "A5",
                    "scenario": null
                },
                {
                    "value": "2,23E+02",
                    "module": "B6",
                    "scenario": null
                },
                {
                    "value": "0,00E+00",
                    "module": "C1",
                    "scenario": null
                },
                {
                    "value": "2,04E-04",
                    "module": "C2",
                    "scenario": null
                },
                {
                    "value": "2,50E-03",
                    "module": "C3",
                    "scenario": null
                },
                {
                    "value": "4,60E-04",
                    "module": "C4",
                    "scenario": null
                },
                {
                    "value": "1,75E-03",
                    "module": "D",
                    "scenario": null
                }
            ]
        },
        {
            "parameter": "NRSF",
            "values": [
                {
                    "value": "2,28E-01",
                    "module": "A1",
                    "scenario": null
                },
                {
                    "value": "4,79E-03",
                    "module": "A2",
                    "scenario": null
                },
                {
                    "value": "2,90E-02",
                    "module": "A3",
                    "scenario": null
                },
                {
                    "value": "3,64E-03",
                    "module": "A4",
                    "scenario": null
                },
                {
                    "value": "5,45E-04",
                    "module": "A5",
                    "scenario": null
                },
                {
                    "value": "5,30E+01",
                    "module": "B6",
                    "scenario": null
                },
                {
                    "value": "0,00E+00",
                    "module": "C1",
                    "scenario": null
                },
                {
                    "value": "7,28E-04",
                    "module": "C2",
                    "scenario": null
                },
                {
                    "value": "-5,29E-05",
                    "module": "C3",
                    "scenario": null
                },
                {
                    "value": "1,69E-02",
                    "module": "C4",
                    "scenario": null
                },
                {
                    "value": "6,89E-02",
                    "module": "D",
                    "scenario": null
                }
            ]
        },
        {
            "parameter": "FW",
            "values": [
                {
                    "value": "4,72E-01",
                    "module": "A1",
                    "scenario": null
                },
                {
                    "value": "3,31E-04",
                    "module": "A2",
                    "scenario": null
                },
                {
                    "value": "5,10E-03",
                    "module": "A3",
                    "scenario": null
                },
                {
                    "value": "2,13E-04",
                    "module": "A4",
                    "scenario": null
                },
                {
                    "value": "5,93E-05",
                    "module": "A5",
                    "scenario": null
                },
                {
                    "value": "1,34E+01",
                    "module": "B6",
                    "scenario": null
                },
                {
                    "value": "0,00E+00",
                    "module": "C1",
                    "scenario": null
                },
                {
                    "value": "4,25E-05",
                    "module": "C2",
                    "scenario": null
                },
                {
                    "value": "9,61E-04",
                    "module": "C3",
                    "scenario": null
                },
                {
                    "value": "2,74E-04",
                    "module": "C4",
                    "scenario": null
                },
                {
                    "value": "-9,36E-02",
                    "module": "D",
                    "scenario": null
                }
            ]
        }
    ],
    "end_of_life_waste": [
        {
            "parameter": "HWD",
            "values": [
                {
                    "value": "1,28E-01",
                    "module": "A1",
                    "scenario": null
                },
                {
                    "value": "2,07E-04",
                    "module": "A2",
                    "scenario": null
                },
                {
                    "value": "8,40E-03",
                    "module": "A3",
                    "scenario": null
                },
                {
                    "value": "1,03E-04",
                    "module": "A4",
                    "scenario": null
                },
                {
                    "value": "0,00E+00",
                    "module": "A5",
                    "scenario": null
                },
                {
                    "value": "2,38E+00",
                    "module": "B6",
                    "scenario": null
                },
                {
                    "value": "0,00E+00",
                    "module": "C1",
                    "scenario": null
                },
                {
                    "value": "2,06E-05",
                    "module": "C2",
                    "scenario": null
                },
                {
                    "value": "2,59E-05",
                    "module": "C3",
                    "scenario": null
                },
                {
                    "value": "1,01E-01",
                    "module": "C4",
                    "scenario": null
                },
                {
                    "value": "8,35E-03",
                    "module": "D",
                    "scenario": null
                }
            ]
        },
        {
            "parameter": "NHWD",
            "values": [
                {
                    "value": "4,71E+00",
                    "module": "A1",
                    "scenario": null
                },
                {
                    "value": "1,09E-01",
                    "module": "A2",
                    "scenario": null
                },
                {
                    "value": "5,09E-01",
                    "module": "A3",
                    "scenario": null
                },
                {
                    "value": "9,65E-02",
                    "module": "A4",
                    "scenario": null
                },
                {
                    "value": "2,60E-01",
                    "module": "A5",
                    "scenario": null
                },
                {
                    "value": "5,35E+01",
                    "module": "B6",
                    "scenario": null
                },
                {
                    "value": "0,00E+00",
                    "module": "C1",
                    "scenario": null
                },
                {
                    "value": "1,93E-02",
                    "module": "C2",
                    "scenario": null
                },
                {
                    "value": "3,50E-02",
                    "module": "C3",
                    "scenario": null
                },
                {
                    "value": "4,18E-01",
                    "module": "C4",
                    "scenario": null
                },
                {
                    "value": "-1,19E+00",
                    "module": "D",
                    "scenario": null
                }
            ]
        },
        {
            "parameter": "RWD",
            "values": [
                {
                    "value": "1,21E-03",
                    "module": "A1",
                    "scenario": null
                },
                {
                    "value": "4,03E-05",
                    "module": "A2",
                    "scenario": null
                },
                {
                    "value": "3,40E-05",
                    "module": "A3",
                    "scenario": null
                },
                {
                    "value": "1,38E-05",
                    "module": "A4",
                    "scenario": null
                },
                {
                    "value": "0,00E+00",
                    "module": "A5",
                    "scenario": null
                },
                {
                    "value": "1,13E-01",
                    "module": "B6",
                    "scenario": null
                },
                {
                    "value": "0,00E+00",
                    "module": "C1",
                    "scenario": null
                },
                {
                    "value": "2,75E-06",
                    "module": "C2",
                    "scenario": null
                },
                {
                    "value": "1,29E-06",
                    "module": "C3",
                    "scenario": null
                },
                {
                    "value": "8,56E-07",
                    "module": "C4",
                    "scenario": null
                },
                {
                    "value": "-2,04E-04",
                    "module": "D",
                    "scenario": null
                }
            ]
        }
    ],
    "end_of_life_flow": [
        {
            "parameter": "CRU",
            "values": [
                {
                    "value": "0,00E+00",
                    "module": "A1",
                    "scenario": null
                },
                {
                    "value": "0,00E+00",
                    "module": "A2",
                    "scenario": null
                },
                {
                    "value": "0,00E+00",
                    "module": "A3",
                    "scenario": null
                },
                {
                    "value": "0,00E+00",
                    "module": "A4",
                    "scenario": null
                },
                {
                    "value": "0,00E+00",
                    "module": "A5",
                    "scenario": null
                },
                {
                    "value": "0,00E+00",
                    "module": "B6",
                    "scenario": null
                },
                {
                    "value": "0,00E+00",
                    "module": "C1",
                    "scenario": null
                },
                {
                    "value": "0,00E+00",
                    "module": "C2",
                    "scenario": null
                },
                {
                    "value": "0,00E+00",
                    "module": "C3",
                    "scenario": null
                },
                {
                    "value": "0,00E+00",
                    "module": "C4",
                    "scenario": null
                },
                {
                    "value": "0,00E+00",
                    "module": "D",
                    "scenario": null
                }
            ]
        },
        {
            "parameter": "MFR",
            "values": [
                {
                    "value": "0,00E+00",
                    "module": "A1",
                    "scenario": null
                },
                {
                    "value": "0,00E+00",
                    "module": "A2",
                    "scenario": null
                },
                {
                    "value": "1,45E+00",
                    "module": "A3",
                    "scenario": null
                },
                {
                    "value": "0,00E+00",
                    "module": "A4",
                    "scenario": null
                },
                {
                    "value": "5,11E-03",
                    "module": "A5",
                    "scenario": null
                },
                {
                    "value": "0,00E+00",
                    "module": "B6",
                    "scenario": null
                },
                {
                    "value": "0,00E+00",
                    "module": "C1",
                    "scenario": null
                },
                {
                    "value": "0,00E+00",
                    "module": "C2",
                    "scenario": null
                },
                {
                    "value": "6,55E-01",
                    "module": "C3",
                    "scenario": null
                },
                {
                    "value": "1,14E-05",
                    "module": "C4",
                    "scenario": null
                },
                {
                    "value": "-1,40E-03",
                    "module": "D",
                    "scenario": null
                }
            ]
        },
        {
            "parameter": "MER",
            "values": [
                {
                    "value": "0,00E+00",
                    "module": "A1",
                    "scenario": null
                },
                {
                    "value": "0,00E+00",
                    "module": "A2",
                    "scenario": null
                },
                {
                    "value": "1,98E-01",
                    "module": "A3",
                    "scenario": null
                },
                {
                    "value": "0,00E+00",
                    "module": "A4",
                    "scenario": null
                },
                {
                    "value": "2,50E-01",
                    "module": "A5",
                    "scenario": null
                },
                {
                    "value": "0,00E+00",
                    "module": "B6",
                    "scenario": null
                },
                {
                    "value": "0,00E+00",
                    "module": "C1",
                    "scenario": null
                },
                {
                    "value": "0,00E+00",
                    "module": "C2",
                    "scenario": null
                },
                {
                    "value": "1,27E-01",
                    "module": "C3",
                    "scenario": null
                },
                {
                    "value": "2,79E-07",
                    "module": "C4",
                    "scenario": null
                },
                {
                    "value": "-1,85E-04",
                    "module": "D",
                    "scenario": null
                }
            ]
        },
        {
            "parameter": "EEE",
            "values": [
                {
                    "value": "6,44E-04",
                    "module": "A1",
                    "scenario": null
                },
                {
                    "value": "0,00E+00",
                    "module": "A2",
                    "scenario": null
                },
                {
                    "value": "2,24E-01",
                    "module": "A3",
                    "scenario": null
                },
                {
                    "value": "0,00E+00",
                    "module": "A4",
                    "scenario": null
                },
                {
                    "value": "1,74E-01",
                    "module": "A5",
                    "scenario": null
                },
                {
                    "value": "0,00E+00",
                    "module": "B6",
                    "scenario": null
                },
                {
                    "value": "0,00E+00",
                    "module": "C1",
                    "scenario": null
                },
                {
                    "value": "0,00E+00",
                    "module": "C2",
                    "scenario": null
                },
                {
                    "value": "1,96E-01",
                    "module": "C3",
                    "scenario": null
                },
                {
                    "value": "1,81E-05",
                    "module": "C4",
                    "scenario": null
                },
                {
                    "value": "-4,53E-04",
                    "module": "D",
                    "scenario": null
                }
            ]
        },
        {
            "parameter": "EET",
            "values": [
                {
                    "value": "9,75E-03",
                    "module": "A1",
                    "scenario": null
                },
                {
                    "value": "0,00E+00",
                    "module": "A2",
                    "scenario": null
                },
                {
                    "value": "3,40E+00",
                    "module": "A3",
                    "scenario": null
                },
                {
                    "value": "0,00E+00",
                    "module": "A4",
                    "scenario": null
                },
                {
                    "value": "2,63E+00",
                    "module": "A5",
                    "scenario": null
                },
                {
                    "value": "0,00E+00",
                    "module": "B6",
                    "scenario": null
                },
                {
                    "value": "0,00E+00",
                    "module": "C1",
                    "scenario": null
                },
                {
                    "value": "0,00E+00",
                    "module": "C2",
                    "scenario": null
                },
                {
                    "value": "2,96E+00",
                    "module": "C3",
                    "scenario": null
                },
                {
                    "value": "2,74E-04",
                    "module": "C4",
                    "scenario": null
                },
                {
                    "value": "-6,85E-03",
                    "module": "D",
                    "scenario": null
                }
            ]
        }
    ]
}