{"product_name":"Kvillsfors inward and outward opening doors \u2013 K1, D1, P1, G1 (with  aluminium cladding)","epd_id":"NEPD-3449-2059-EN","declared_unit":{"unit":"stk","amount":1},"compliance":["EN 15804","ISO 14025","ISO 21930"],"producer_name":"NorDan AS","environmental_impact":[{"parameter":"GWP-total","unit":"kg CO2-eq","values":[{"value":"1,74E+02","module":"A1-A3","scenario":null},{"value":"6,43E+00","module":"A4","scenario":null},{"value":"8,42E+00","module":"A5","scenario":null},{"value":"1,23E+02","module":"B2","scenario":null},{"value":"0,00E+00","module":"B3","scenario":null},{"value":"6,19E-01","module":"C2","scenario":null},{"value":"4,85E+01","module":"C3","scenario":null},{"value":"7,83E-01","module":"C4","scenario":null},{"value":"-6,41E+01","module":"D","scenario":null}]},{"parameter":"ODP","unit":"kg CFC11-eq","values":[{"value":"1,78E-05","module":"A1-A3","scenario":null},{"value":"1,25E-06","module":"A4","scenario":null},{"value":"0,00E+00","module":"A5","scenario":null},{"value":"1,00E-05","module":"B2","scenario":null},{"value":"1,00E+00","module":"B3","scenario":null},{"value":"1,13E-07","module":"C2","scenario":null},{"value":"6,42E-08","module":"C3","scenario":null},{"value":"2,08E-07","module":"C4","scenario":null},{"value":"-1,96E-06","module":"D","scenario":null}]},{"parameter":"AP","unit":"mol H+-eq","values":[{"value":"1,45E+00","module":"A1-A3","scenario":null},{"value":"1,63E-02","module":"A4","scenario":null},{"value":"0,00E+00","module":"A5","scenario":null},{"value":"8,44E-01","module":"B2","scenario":null},{"value":"3,00E+00","module":"B3","scenario":null},{"value":"1,96E-03","module":"C2","scenario":null},{"value":"5,84E-03","module":"C3","scenario":null},{"value":"4,38E-03","module":"C4","scenario":null},{"value":"-3,53E-01","module":"D","scenario":null}]},{"parameter":"EP","unit":"kg PO_4^3-eq","values":[{"value":"1,46E-01","module":"A1-A3","scenario":null},{"value":"2,23E-03","module":"A4","scenario":null},{"value":"0,00E+00","module":"A5","scenario":null},{"value":"8,32E-02","module":"B2","scenario":null},{"value":"4,00E+00","module":"B3","scenario":null},{"value":"3,23E-04","module":"C2","scenario":null},{"value":"1,76E-03","module":"C3","scenario":null},{"value":"8,09E-04","module":"C4","scenario":null},{"value":"-3,28E-02","module":"D","scenario":null}]},{"parameter":"POCP","unit":"kg NMVOC-eq","values":[{"value":"1,34E-01","module":"A1-A3","scenario":null},{"value":"7,54E-04","module":"A4","scenario":null},{"value":"0,00E+00","module":"A5","scenario":null},{"value":"3,64E-02","module":"B2","scenario":null},{"value":"2,00E+00","module":"B3","scenario":null},{"value":"7,81E-05","module":"C2","scenario":null},{"value":"3,84E-04","module":"C3","scenario":null},{"value":"1,80E-04","module":"C4","scenario":null},{"value":"-2,32E-02","module":"D","scenario":null}]},{"parameter":"ADPE","unit":"kg Sb-eq","values":[{"value":"5,37E-03","module":"A1-A3","scenario":null},{"value":"1,68E-05","module":"A4","scenario":null},{"value":"0,00E+00","module":"A5","scenario":null},{"value":"5,25E-04","module":"B2","scenario":null},{"value":"5,00E+00","module":"B3","scenario":null},{"value":"2,09E-06","module":"C2","scenario":null},{"value":"1,57E-06","module":"C3","scenario":null},{"value":"1,56E-06","module":"C4","scenario":null},{"value":"-8,90E-05","module":"D","scenario":null}]},{"parameter":"ADPF","unit":"MJ","values":[{"value":"2,38E+03","module":"A1-A3","scenario":null},{"value":"1,03E+02","module":"A4","scenario":null},{"value":"0,00E+00","module":"A5","scenario":null},{"value":"1,49E+03","module":"B2","scenario":null},{"value":"6,00E+00","module":"B3","scenario":null},{"value":"9,35E+00","module":"C2","scenario":null},{"value":"1,28E+02","module":"C3","scenario":null},{"value":"1,87E+01","module":"C4","scenario":null},{"value":"-6,03E+02","module":"D","scenario":null}]}],"additional_environmental_impact":[],"resource_use":[{"parameter":"PERE","unit":"MJ","values":[{"value":"1,00E+03","module":"A1-A3","scenario":null},{"value":"1,30E+00","module":"A4","scenario":null},{"value":"0,00E+00","module":"A5","scenario":null},{"value":"9,60E+01","module":"B2","scenario":null},{"value":"0,00E+00","module":"B3","scenario":null},{"value":"1,30E-01","module":"C2","scenario":null},{"value":"3,80E+02","module":"C3","scenario":null},{"value":"2,80E-01","module":"C4","scenario":null},{"value":"-2,60E+02","module":"D","scenario":null}]},{"parameter":"PERM","unit":"","values":[{"value":"4,70E+02","module":"A1-A3","scenario":null},{"value":"0,00E+00","module":"A4","scenario":null},{"value":"0,00E+00","module":"A5","scenario":null},{"value":"0,00E+00","module":"B2","scenario":null},{"value":"0,00E+00","module":"B3","scenario":null},{"value":"0,00E+00","module":"C2","scenario":null},{"value":"-3,80E+02","module":"C3","scenario":null},{"value":"0,00E+00","module":"C4","scenario":null},{"value":"0,00E+00","module":"D","scenario":null}]},{"parameter":"PERT","unit":"MJ","values":[{"value":"1,50E+03","module":"A1-A3","scenario":null},{"value":"1,30E+00","module":"A4","scenario":null},{"value":"0,00E+00","module":"A5","scenario":null},{"value":"9,60E+01","module":"B2","scenario":null},{"value":"0,00E+00","module":"B3","scenario":null},{"value":"1,30E-01","module":"C2","scenario":null},{"value":"9,30E-01","module":"C3","scenario":null},{"value":"2,80E-01","module":"C4","scenario":null},{"value":"-2,60E+02","module":"D","scenario":null}]},{"parameter":"PENRE","unit":"MJ","values":[{"value":"2,90E+03","module":"A1-A3","scenario":null},{"value":"1,00E+02","module":"A4","scenario":null},{"value":"0,00E+00","module":"A5","scenario":null},{"value":"1,60E+03","module":"B2","scenario":null},{"value":"0,00E+00","module":"B3","scenario":null},{"value":"9,60E+00","module":"C2","scenario":null},{"value":"1,30E+02","module":"C3","scenario":null},{"value":"1,90E+01","module":"C4","scenario":null},{"value":"-6,10E+02","module":"D","scenario":null}]},{"parameter":"PENRM","unit":"MJ","values":[{"value":"9,40E+01","module":"A1-A3","scenario":null},{"value":"0,00E+00","module":"A4","scenario":null},{"value":"0,00E+00","module":"A5","scenario":null},{"value":"-4,60E+01","module":"B2","scenario":null},{"value":"0,00E+00","module":"B3","scenario":null},{"value":"0,00E+00","module":"C2","scenario":null},{"value":"-1,20E+02","module":"C3","scenario":null},{"value":"0,00E+00","module":"C4","scenario":null},{"value":"0,00E+00","module":"D","scenario":null}]},{"parameter":"PENRT","unit":"MJ","values":[{"value":"3,00E+03","module":"A1-A3","scenario":null},{"value":"1,00E+02","module":"A4","scenario":null},{"value":"0,00E+00","module":"A5","scenario":null},{"value":"1,50E+03","module":"B2","scenario":null},{"value":"0,00E+00","module":"B3","scenario":null},{"value":"9,60E+00","module":"C2","scenario":null},{"value":"6,60E+00","module":"C3","scenario":null},{"value":"1,90E+01","module":"C4","scenario":null},{"value":"-6,10E+02","module":"D","scenario":null}]},{"parameter":"SM","unit":"kg","values":[{"value":"2,20E+00","module":"A1-A3","scenario":null},{"value":"0,00E+00","module":"A4","scenario":null},{"value":"0,00E+00","module":"A5","scenario":null},{"value":"0,00E+00","module":"B2","scenario":null},{"value":"0,00E+00","module":"B3","scenario":null},{"value":"0,00E+00","module":"C2","scenario":null},{"value":"0,00E+00","module":"C3","scenario":null},{"value":"0,00E+00","module":"C4","scenario":null},{"value":"0,00E+00","module":"D","scenario":null}]},{"parameter":"RSF","unit":"MJ","values":[{"value":"2,40E-01","module":"A1-A3","scenario":null},{"value":"0,00E+00","module":"A4","scenario":null},{"value":"0,00E+00","module":"A5","scenario":null},{"value":"1,40E-01","module":"B2","scenario":null},{"value":"0,00E+00","module":"B3","scenario":null},{"value":"0,00E+00","module":"C2","scenario":null},{"value":"6,20E-01","module":"C3","scenario":null},{"value":"0,00E+00","module":"C4","scenario":null},{"value":"-1,60E+02","module":"D","scenario":null}]},{"parameter":"NRSF","unit":"MJ","values":[{"value":"1,50E-01","module":"A1-A3","scenario":null},{"value":"0,00E+00","module":"A4","scenario":null},{"value":"0,00E+00","module":"A5","scenario":null},{"value":"8,60E-02","module":"B2","scenario":null},{"value":"0,00E+00","module":"B3","scenario":null},{"value":"0,00E+00","module":"C2","scenario":null},{"value":"4,10E-01","module":"C3","scenario":null},{"value":"0,00E+00","module":"C4","scenario":null},{"value":"-1,00E+02","module":"D","scenario":null}]},{"parameter":"FW","unit":"m3","values":[{"value":"3,50E+00","module":"A1-A3","scenario":null},{"value":"1,10E-02","module":"A4","scenario":null},{"value":"0,00E+00","module":"A5","scenario":null},{"value":"1,40E+00","module":"B2","scenario":null},{"value":"0,00E+00","module":"B3","scenario":null},{"value":"1,00E-03","module":"C2","scenario":null},{"value":"2,00E-02","module":"C3","scenario":null},{"value":"1,70E-02","module":"C4","scenario":null},{"value":"-9,10E-01","module":"D","scenario":null}]}],"end_of_life_waste":[{"parameter":"HWD","unit":"kg","values":[{"value":"2,94E+00","module":"A1-A3","scenario":null},{"value":"5,52E-03","module":"A4","scenario":null},{"value":"0,00E+00","module":"A5","scenario":null},{"value":"6,75E+01","module":"B2","scenario":null},{"value":"0,00E+00","module":"B3","scenario":null},{"value":"4,98E-04","module":"C2","scenario":null},{"value":"8,32E-03","module":"C3","scenario":null},{"value":"7,45E+01","module":"C4","scenario":null},{"value":"-5,58E-01","module":"D","scenario":null}]},{"parameter":"NHWD","unit":"kg","values":[{"value":"6,25E+01","module":"A1-A3","scenario":null},{"value":"8,71E+00","module":"A4","scenario":null},{"value":"0,00E+00","module":"A5","scenario":null},{"value":"1,99E+01","module":"B2","scenario":null},{"value":"0,00E+00","module":"B3","scenario":null},{"value":"6,14E-01","module":"C2","scenario":null},{"value":"2,10E-01","module":"C3","scenario":null},{"value":"6,15E-01","module":"C4","scenario":null},{"value":"-1,16E+01","module":"D","scenario":null}]},{"parameter":"RWD","unit":"kg","values":[{"value":"1,47E-02","module":"A1-A3","scenario":null},{"value":"7,18E-04","module":"A4","scenario":null},{"value":"0,00E+00","module":"A5","scenario":null},{"value":"4,79E-03","module":"B2","scenario":null},{"value":"0,00E+00","module":"B3","scenario":null},{"value":"6,53E-05","module":"C2","scenario":null},{"value":"2,27E-05","module":"C3","scenario":null},{"value":"1,19E-04","module":"C4","scenario":null},{"value":"-8,05E-04","module":"D","scenario":null}]}],"end_of_life_flow":[{"parameter":"CRU","unit":"kg","values":[{"value":"0,00E+00","module":"A1-A3","scenario":null},{"value":"0,00E+00","module":"A4","scenario":null},{"value":"0,00E+00","module":"A5","scenario":null},{"value":"0,00E+00","module":"B2","scenario":null},{"value":"0,00E+00","module":"B3","scenario":null},{"value":"0,00E+00","module":"C2","scenario":null},{"value":"0,00E+00","module":"C3","scenario":null},{"value":"0,00E+00","module":"C4","scenario":null},{"value":"0,00E+00","module":"D","scenario":null}]},{"parameter":"MFR","unit":"kg","values":[{"value":"2,19E+00","module":"A1-A3","scenario":null},{"value":"0,00E+00","module":"A4","scenario":null},{"value":"5,70E-01","module":"A5","scenario":null},{"value":"3,25E-01","module":"B2","scenario":null},{"value":"0,00E+00","module":"B3","scenario":null},{"value":"0,00E+00","module":"C2","scenario":null},{"value":"4,70E+00","module":"C3","scenario":null},{"value":"0,00E+00","module":"C4","scenario":null},{"value":"-4,79E+00","module":"D","scenario":null}]},{"parameter":"MER","unit":"kg","values":[{"value":"0,00E+00","module":"A1-A3","scenario":null},{"value":"0,00E+00","module":"A4","scenario":null},{"value":"5,31E+00","module":"A5","scenario":null},{"value":"0,00E+00","module":"B2","scenario":null},{"value":"0,00E+00","module":"B3","scenario":null},{"value":"0,00E+00","module":"C2","scenario":null},{"value":"0,00E+00","module":"C3","scenario":null},{"value":"0,00E+00","module":"C4","scenario":null},{"value":"0,00E+00","module":"D","scenario":null}]},{"parameter":"EEE","unit":"MJ","values":[{"value":"1,55E+01","module":"A1-A3","scenario":null},{"value":"0,00E+00","module":"A4","scenario":null},{"value":"0,00E+00","module":"A5","scenario":null},{"value":"8,84E+00","module":"B2","scenario":null},{"value":"0,00E+00","module":"B3","scenario":null},{"value":"0,00E+00","module":"C2","scenario":null},{"value":"4,11E+01","module":"C3","scenario":null},{"value":"0,00E+00","module":"C4","scenario":null},{"value":"-4,18E+01","module":"D","scenario":null}]},{"parameter":"EET","unit":"MJ","values":[{"value":"1,62E+02","module":"A1-A3","scenario":null},{"value":"0,00E+00","module":"A4","scenario":null},{"value":"0,00E+00","module":"A5","scenario":null},{"value":"6,11E+01","module":"B2","scenario":null},{"value":"0,00E+00","module":"B3","scenario":null},{"value":"0,00E+00","module":"C2","scenario":null},{"value":"2,85E+02","module":"C3","scenario":null},{"value":"0,00E+00","module":"C4","scenario":null},{"value":"-3,83E+02","module":"D","scenario":null}]}]}