{"product_name":"ALP-P600 Track","epd_id":"NEPD-7233-6632","declared_unit":{"unit":"stk","amount":1},"compliance":["EN 15804+A2","ISO 14025","ISO 21930"],"producer_name":"Glamox AS","environmental_impact":[{"parameter":"GWP-total","unit":"kg CO2-eq","values":[{"value":"3,25E+01","module":"A1","scenario":null},{"value":"6,03E-01","module":"A2","scenario":null},{"value":"3,04E+00","module":"A3","scenario":null},{"value":"4,41E-01","module":"A4","scenario":null},{"value":"2,67E+00","module":"A5","scenario":null},{"value":"6,45E+01","module":"B6","scenario":null},{"value":"0,00E+00","module":"C1","scenario":null},{"value":"1,14E-01","module":"C2","scenario":null},{"value":"9,15E-01","module":"C3","scenario":null},{"value":"5,78E-02","module":"C4","scenario":null},{"value":"-2,22E+00","module":"D","scenario":null},{"value":"3,62E+01","module":"A1A3","scenario":null}]},{"parameter":"GWP-fossil","unit":"kg CO2-eq","values":[{"value":"3,48E+01","module":"A1","scenario":null},{"value":"6,03E-01","module":"A2","scenario":null},{"value":"2,47E+00","module":"A3","scenario":null},{"value":"4,41E-01","module":"A4","scenario":null},{"value":"2,51E-02","module":"A5","scenario":null},{"value":"6,01E+01","module":"B6","scenario":null},{"value":"0,00E+00","module":"C1","scenario":null},{"value":"1,14E-01","module":"C2","scenario":null},{"value":"9,14E-01","module":"C3","scenario":null},{"value":"5,76E-02","module":"C4","scenario":null},{"value":"-2,19E+00","module":"D","scenario":null},{"value":"3,78E+01","module":"A1A3","scenario":null}]},{"parameter":"GWP-biogenic","unit":"kg CO2-eq","values":[{"value":"-2,26E+00","module":"A1","scenario":null},{"value":"1,91E-04","module":"A2","scenario":null},{"value":"5,49E-01","module":"A3","scenario":null},{"value":"1,80E-04","module":"A4","scenario":null},{"value":"2,65E+00","module":"A5","scenario":null},{"value":"1,10E+00","module":"B6","scenario":null},{"value":"0,00E+00","module":"C1","scenario":null},{"value":"4,69E-05","module":"C2","scenario":null},{"value":"8,27E-04","module":"C3","scenario":null},{"value":"1,52E-05","module":"C4","scenario":null},{"value":"-8,58E-03","module":"D","scenario":null},{"value":"-1,71E+00","module":"A1A3","scenario":null}]},{"parameter":"GWP-luluc","unit":"kg CO2-eq","values":[{"value":"3,58E-02","module":"A1","scenario":null},{"value":"3,52E-04","module":"A2","scenario":null},{"value":"2,01E-02","module":"A3","scenario":null},{"value":"1,54E-04","module":"A4","scenario":null},{"value":"8,29E-06","module":"A5","scenario":null},{"value":"3,29E+00","module":"B6","scenario":null},{"value":"0,00E+00","module":"C1","scenario":null},{"value":"3,34E-05","module":"C2","scenario":null},{"value":"1,92E-04","module":"C3","scenario":null},{"value":"9,23E-05","module":"C4","scenario":null},{"value":"-2,72E-02","module":"D","scenario":null},{"value":"5,62E-02","module":"A1A3","scenario":null}]},{"parameter":"ODP","unit":"kg CFC11-eq","values":[{"value":"2,28E-06","module":"A1","scenario":null},{"value":"1,31E-07","module":"A2","scenario":null},{"value":"1,56E-07","module":"A3","scenario":null},{"value":"1,00E-07","module":"A4","scenario":null},{"value":"5,29E-09","module":"A5","scenario":null},{"value":"6,50E-06","module":"B6","scenario":null},{"value":"0,00E+00","module":"C1","scenario":null},{"value":"2,64E-08","module":"C2","scenario":null},{"value":"3,63E-08","module":"C3","scenario":null},{"value":"4,45E-09","module":"C4","scenario":null},{"value":"-2,42E-03","module":"D","scenario":null},{"value":"2,56E-06","module":"A1A3","scenario":null}]},{"parameter":"AP","unit":"mol H+-eq","values":[{"value":"2,23E-01","module":"A1","scenario":null},{"value":"1,42E-02","module":"A2","scenario":null},{"value":"1,14E-02","module":"A3","scenario":null},{"value":"1,80E-03","module":"A4","scenario":null},{"value":"1,19E-04","module":"A5","scenario":null},{"value":"2,77E-01","module":"B6","scenario":null},{"value":"0,00E+00","module":"C1","scenario":null},{"value":"4,81E-04","module":"C2","scenario":null},{"value":"7,79E-04","module":"C3","scenario":null},{"value":"1,60E-04","module":"C4","scenario":null},{"value":"-7,04E-02","module":"D","scenario":null},{"value":"2,48E-01","module":"A1A3","scenario":null}]},{"parameter":"POCP","unit":"kg NMVOC-eq","values":[{"value":"1,11E-01","module":"A1","scenario":null},{"value":"1,03E-02","module":"A2","scenario":null},{"value":"7,65E-03","module":"A3","scenario":null},{"value":"1,81E-03","module":"A4","scenario":null},{"value":"1,22E-04","module":"A5","scenario":null},{"value":"1,38E-01","module":"B6","scenario":null},{"value":"0,00E+00","module":"C1","scenario":null},{"value":"5,14E-04","module":"C2","scenario":null},{"value":"5,53E-04","module":"C3","scenario":null},{"value":"1,79E-04","module":"C4","scenario":null},{"value":"-1,63E-02","module":"D","scenario":null},{"value":"1,29E-01","module":"A1A3","scenario":null}]},{"parameter":"ADPE","unit":"kg Sb-eq","values":[{"value":"8,73E-03","module":"A1","scenario":null},{"value":"8,22E-06","module":"A2","scenario":null},{"value":"6,60E-05","module":"A3","scenario":null},{"value":"1,19E-05","module":"A4","scenario":null},{"value":"6,10E-07","module":"A5","scenario":null},{"value":"9,35E-04","module":"B6","scenario":null},{"value":"0,00E+00","module":"C1","scenario":null},{"value":"1,95E-06","module":"C2","scenario":null},{"value":"1,42E-06","module":"C3","scenario":null},{"value":"1,66E-07","module":"C4","scenario":null},{"value":"-1,22E-03","module":"D","scenario":null},{"value":"8,80E-03","module":"A1A3","scenario":null}]},{"parameter":"ADPF","unit":"MJ","values":[{"value":"4,49E+02","module":"A1","scenario":null},{"value":"8,14E+00","module":"A2","scenario":null},{"value":"2,05E+01","module":"A3","scenario":null},{"value":"6,64E+00","module":"A4","scenario":null},{"value":"3,51E-01","module":"A5","scenario":null},{"value":"1,62E+03","module":"B6","scenario":null},{"value":"0,00E+00","module":"C1","scenario":null},{"value":"1,78E+00","module":"C2","scenario":null},{"value":"1,86E+00","module":"C3","scenario":null},{"value":"4,35E-01","module":"C4","scenario":null},{"value":"-2,78E+01","module":"D","scenario":null},{"value":"4,78E+02","module":"A1A3","scenario":null}]},{"parameter":"WDP","unit":"m3 world-eq. Deprived","values":[{"value":"5,56E+02","module":"A1","scenario":null},{"value":"3,79E+00","module":"A2","scenario":null},{"value":"1,93E+03","module":"A3","scenario":null},{"value":"6,34E+00","module":"A4","scenario":null},{"value":"4,45E-01","module":"A5","scenario":null},{"value":"1,26E+05","module":"B6","scenario":null},{"value":"0,00E+00","module":"C1","scenario":null},{"value":"1,36E+00","module":"C2","scenario":null},{"value":"9,95E+00","module":"C3","scenario":null},{"value":"7,54E+00","module":"C4","scenario":null},{"value":"-7,75E+02","module":"D","scenario":null},{"value":"2,49E+03","module":"A1A3","scenario":null}]},{"parameter":"EP-freshwater","unit":"kg P-eq","values":[{"value":"2,06E-03","module":"A1","scenario":null},{"value":"3,20E-06","module":"A2","scenario":null},{"value":"1,06E-04","module":"A3","scenario":null},{"value":"3,46E-06","module":"A4","scenario":null},{"value":"2,06E-07","module":"A5","scenario":null},{"value":"3,98E-03","module":"B6","scenario":null},{"value":"0,00E+00","module":"C1","scenario":null},{"value":"8,72E-07","module":"C2","scenario":null},{"value":"8,88E-06","module":"C3","scenario":null},{"value":"7,39E-07","module":"C4","scenario":null},{"value":"-4,06E-04","module":"D","scenario":null},{"value":"2,17E-03","module":"A1A3","scenario":null}]},{"parameter":"EP-marine","unit":"kg N-eq","values":[{"value":"3,10E-02","module":"A1","scenario":null},{"value":"3,53E-03","module":"A2","scenario":null},{"value":"2,75E-03","module":"A3","scenario":null},{"value":"5,34E-04","module":"A4","scenario":null},{"value":"3,93E-05","module":"A5","scenario":null},{"value":"4,38E-02","module":"B6","scenario":null},{"value":"0,00E+00","module":"C1","scenario":null},{"value":"1,45E-04","module":"C2","scenario":null},{"value":"1,88E-04","module":"C3","scenario":null},{"value":"7,71E-05","module":"C4","scenario":null},{"value":"-4,20E-03","module":"D","scenario":null},{"value":"3,73E-02","module":"A1A3","scenario":null}]},{"parameter":"EP-terrestrial","unit":"mol N-eq.","values":[{"value":"3,47E-01","module":"A1","scenario":null},{"value":"3,93E-02","module":"A2","scenario":null},{"value":"2,76E-02","module":"A3","scenario":null},{"value":"5,91E-03","module":"A4","scenario":null},{"value":"4,25E-04","module":"A5","scenario":null},{"value":"5,88E-01","module":"B6","scenario":null},{"value":"0,00E+00","module":"C1","scenario":null},{"value":"1,60E-03","module":"C2","scenario":null},{"value":"2,06E-03","module":"C3","scenario":null},{"value":"5,39E-04","module":"C4","scenario":null},{"value":"-5,54E-02","module":"D","scenario":null},{"value":"4,14E-01","module":"A1A3","scenario":null}]},{"parameter":"GWP-IOBC","unit":"kg CO2-eq","values":[{"value":"3,52E+01","module":"A1","scenario":null},{"value":"6,03E-01","module":"A2","scenario":null},{"value":"2,66E+00","module":"A3","scenario":null},{"value":"4,41E-01","module":"A4","scenario":null},{"value":"2,51E-02","module":"A5","scenario":null},{"value":"8,74E+01","module":"B6","scenario":null},{"value":"0,00E+00","module":"C1","scenario":null},{"value":"1,14E-01","module":"C2","scenario":null},{"value":"9,15E-01","module":"C3","scenario":null},{"value":"2,26E-02","module":"C4","scenario":null},{"value":"-2,12E+00","module":"D","scenario":null},{"value":"3,84E+01","module":"A1A3","scenario":null}]}],"additional_environmental_impact":[{"parameter":"PM","unit":"Disease incidence","values":[{"value":"1,97E-06","module":"A1","scenario":null},{"value":"1,37E-08","module":"A2","scenario":null},{"value":"3,01E-07","module":"A3","scenario":null},{"value":"3,17E-08","module":"A4","scenario":null},{"value":"1,75E-09","module":"A5","scenario":null},{"value":"1,47E-06","module":"B6","scenario":null},{"value":"0,00E+00","module":"C1","scenario":null},{"value":"1,01E-08","module":"C2","scenario":null},{"value":"8,49E-09","module":"C3","scenario":null},{"value":"2,65E-09","module":"C4","scenario":null},{"value":"-2,30E-07","module":"D","scenario":null},{"value":"2,29E-06","module":"A1A3","scenario":null}]},{"parameter":"ETP-fw","unit":"CTUe","values":[{"value":"1,74E+03","module":"A1","scenario":null},{"value":"5,18E+00","module":"A2","scenario":null},{"value":"9,53E+01","module":"A3","scenario":null},{"value":"4,89E+00","module":"A4","scenario":null},{"value":"4,68E-01","module":"A5","scenario":null},{"value":"2,03E+03","module":"B6","scenario":null},{"value":"0,00E+00","module":"C1","scenario":null},{"value":"1,30E+00","module":"C2","scenario":null},{"value":"7,89E+00","module":"C3","scenario":null},{"value":"4,16E+02","module":"C4","scenario":null},{"value":"-4,84E+02","module":"D","scenario":null},{"value":"1,84E+03","module":"A1A3","scenario":null}]},{"parameter":"HTP-c","unit":"CTUh","values":[{"value":"4,52E-08","module":"A1","scenario":null},{"value":"0,00E+00","module":"A2","scenario":null},{"value":"3,61E-09","module":"A3","scenario":null},{"value":"0,00E+00","module":"A4","scenario":null},{"value":"1,40E-11","module":"A5","scenario":null},{"value":"4,74E-08","module":"B6","scenario":null},{"value":"0,00E+00","module":"C1","scenario":null},{"value":"0,00E+00","module":"C2","scenario":null},{"value":"1,07E-09","module":"C3","scenario":null},{"value":"7,00E-11","module":"C4","scenario":null},{"value":"-6,68E-09","module":"D","scenario":null},{"value":"4,89E-08","module":"A1A3","scenario":null}]},{"parameter":"HTP-nc","unit":"CTUh","values":[{"value":"1,56E-06","module":"A1","scenario":null},{"value":"2,29E-09","module":"A2","scenario":null},{"value":"1,03E-07","module":"A3","scenario":null},{"value":"5,29E-09","module":"A4","scenario":null},{"value":"5,87E-10","module":"A5","scenario":null},{"value":"1,25E-06","module":"B6","scenario":null},{"value":"0,00E+00","module":"C1","scenario":null},{"value":"1,26E-09","module":"C2","scenario":null},{"value":"4,86E-08","module":"C3","scenario":null},{"value":"9,60E-10","module":"C4","scenario":null},{"value":"-2,95E-07","module":"D","scenario":null},{"value":"1,67E-06","module":"A1A3","scenario":null}]},{"parameter":"SQP","unit":"-","values":[{"value":"1,60E+02","module":"A1","scenario":null},{"value":"2,68E+00","module":"A2","scenario":null},{"value":"5,39E+01","module":"A3","scenario":null},{"value":"4,58E+00","module":"A4","scenario":null},{"value":"2,35E-01","module":"A5","scenario":null},{"value":"1,22E+03","module":"B6","scenario":null},{"value":"0,00E+00","module":"C1","scenario":null},{"value":"2,04E+00","module":"C2","scenario":null},{"value":"6,11E-01","module":"C3","scenario":null},{"value":"1,01E+00","module":"C4","scenario":null},{"value":"-1,21E+01","module":"D","scenario":null},{"value":"2,17E+02","module":"A1A3","scenario":null}]},{"parameter":"IRP","unit":"kBq U235-eq","values":[{"value":"8,58E-01","module":"A1","scenario":null},{"value":"3,52E-02","module":"A2","scenario":null},{"value":"2,46E-01","module":"A3","scenario":null},{"value":"2,90E-02","module":"A4","scenario":null},{"value":"1,50E-03","module":"A5","scenario":null},{"value":"3,70E+01","module":"B6","scenario":null},{"value":"0,00E+00","module":"C1","scenario":null},{"value":"7,78E-03","module":"C2","scenario":null},{"value":"8,54E-03","module":"C3","scenario":null},{"value":"2,19E-03","module":"C4","scenario":null},{"value":"-1,13E-01","module":"D","scenario":null},{"value":"1,14E+00","module":"A1A3","scenario":null}]}],"resource_use":[{"parameter":"PERE","unit":"MJ","values":[{"value":"2,26E+01","module":"A1","scenario":null},{"value":"7,60E-02","module":"A2","scenario":null},{"value":"1,79E+02","module":"A3","scenario":null},{"value":"9,37E-02","module":"A4","scenario":null},{"value":"5,77E-03","module":"A5","scenario":null},{"value":"1,60E+03","module":"B6","scenario":null},{"value":"0,00E+00","module":"C1","scenario":null},{"value":"2,24E-02","module":"C2","scenario":null},{"value":"2,94E-01","module":"C3","scenario":null},{"value":"7,76E-02","module":"C4","scenario":null},{"value":"-1,02E+01","module":"D","scenario":null},{"value":"2,01E+02","module":"A1A3","scenario":null}]},{"parameter":"PERM","unit":"","values":[{"value":"1,29E+01","module":"A1","scenario":null},{"value":"0,00E+00","module":"A2","scenario":null},{"value":"0,00E+00","module":"A3","scenario":null},{"value":"0,00E+00","module":"A4","scenario":null},{"value":"-1,31E+01","module":"A5","scenario":null},{"value":"0,00E+00","module":"B6","scenario":null},{"value":"0,00E+00","module":"C1","scenario":null},{"value":"0,00E+00","module":"C2","scenario":null},{"value":"0,00E+00","module":"C3","scenario":null},{"value":"0,00E+00","module":"C4","scenario":null},{"value":"0,00E+00","module":"D","scenario":null},{"value":"1,29E+01","module":"A1A3","scenario":null}]},{"parameter":"PERT","unit":"MJ","values":[{"value":"3,54E+01","module":"A1","scenario":null},{"value":"7,60E-02","module":"A2","scenario":null},{"value":"1,79E+02","module":"A3","scenario":null},{"value":"9,37E-02","module":"A4","scenario":null},{"value":"-1,31E+01","module":"A5","scenario":null},{"value":"1,60E+03","module":"B6","scenario":null},{"value":"0,00E+00","module":"C1","scenario":null},{"value":"2,24E-02","module":"C2","scenario":null},{"value":"2,94E-01","module":"C3","scenario":null},{"value":"7,76E-02","module":"C4","scenario":null},{"value":"-1,02E+01","module":"D","scenario":null},{"value":"2,14E+02","module":"A1A3","scenario":null}]},{"parameter":"PENRE","unit":"MJ","values":[{"value":"4,35E+02","module":"A1","scenario":null},{"value":"8,14E+00","module":"A2","scenario":null},{"value":"2,05E+01","module":"A3","scenario":null},{"value":"6,64E+00","module":"A4","scenario":null},{"value":"3,51E-01","module":"A5","scenario":null},{"value":"1,65E+03","module":"B6","scenario":null},{"value":"0,00E+00","module":"C1","scenario":null},{"value":"1,78E+00","module":"C2","scenario":null},{"value":"1,86E+00","module":"C3","scenario":null},{"value":"4,35E-01","module":"C4","scenario":null},{"value":"-2,78E+01","module":"D","scenario":null},{"value":"4,64E+02","module":"A1A3","scenario":null}]},{"parameter":"PENRM","unit":"MJ","values":[{"value":"1,38E+01","module":"A1","scenario":null},{"value":"0,00E+00","module":"A2","scenario":null},{"value":"0,00E+00","module":"A3","scenario":null},{"value":"0,00E+00","module":"A4","scenario":null},{"value":"0,00E+00","module":"A5","scenario":null},{"value":"0,00E+00","module":"B6","scenario":null},{"value":"0,00E+00","module":"C1","scenario":null},{"value":"0,00E+00","module":"C2","scenario":null},{"value":"-1,49E+01","module":"C3","scenario":null},{"value":"0,00E+00","module":"C4","scenario":null},{"value":"0,00E+00","module":"D","scenario":null},{"value":"1,38E+01","module":"A1A3","scenario":null}]},{"parameter":"PENRT","unit":"MJ","values":[{"value":"4,49E+02","module":"A1","scenario":null},{"value":"8,14E+00","module":"A2","scenario":null},{"value":"5,01E+01","module":"A3","scenario":null},{"value":"6,64E+00","module":"A4","scenario":null},{"value":"3,51E-01","module":"A5","scenario":null},{"value":"1,65E+03","module":"B6","scenario":null},{"value":"0,00E+00","module":"C1","scenario":null},{"value":"1,78E+00","module":"C2","scenario":null},{"value":"-1,30E+01","module":"C3","scenario":null},{"value":"4,35E-01","module":"C4","scenario":null},{"value":"-2,78E+01","module":"D","scenario":null},{"value":"5,07E+02","module":"A1A3","scenario":null}]},{"parameter":"SM","unit":"kg","values":[{"value":"1,76E+00","module":"A1","scenario":null},{"value":"0,00E+00","module":"A2","scenario":null},{"value":"0,00E+00","module":"A3","scenario":null},{"value":"0,00E+00","module":"A4","scenario":null},{"value":"0,00E+00","module":"A5","scenario":null},{"value":"0,00E+00","module":"B6","scenario":null},{"value":"0,00E+00","module":"C1","scenario":null},{"value":"0,00E+00","module":"C2","scenario":null},{"value":"0,00E+00","module":"C3","scenario":null},{"value":"4,37E-03","module":"C4","scenario":null},{"value":"2,31E-02","module":"D","scenario":null},{"value":"1,76E+00","module":"A1A3","scenario":null}]},{"parameter":"RSF","unit":"MJ","values":[{"value":"4,58E-01","module":"A1","scenario":null},{"value":"2,32E-03","module":"A2","scenario":null},{"value":"1,19E-01","module":"A3","scenario":null},{"value":"3,36E-03","module":"A4","scenario":null},{"value":"1,92E-04","module":"A5","scenario":null},{"value":"1,61E+01","module":"B6","scenario":null},{"value":"0,00E+00","module":"C1","scenario":null},{"value":"7,83E-04","module":"C2","scenario":null},{"value":"6,21E-03","module":"C3","scenario":null},{"value":"8,86E-04","module":"C4","scenario":null},{"value":"-4,07E-04","module":"D","scenario":null},{"value":"5,79E-01","module":"A1A3","scenario":null}]},{"parameter":"NRSF","unit":"MJ","values":[{"value":"1,60E-01","module":"A1","scenario":null},{"value":"1,72E-02","module":"A2","scenario":null},{"value":"2,81E+00","module":"A3","scenario":null},{"value":"1,20E-02","module":"A4","scenario":null},{"value":"7,90E-04","module":"A5","scenario":null},{"value":"0,00E+00","module":"B6","scenario":null},{"value":"0,00E+00","module":"C1","scenario":null},{"value":"2,63E-03","module":"C2","scenario":null},{"value":"-4,61E-05","module":"C3","scenario":null},{"value":"9,76E-03","module":"C4","scenario":null},{"value":"-1,49E-01","module":"D","scenario":null},{"value":"2,99E+00","module":"A1A3","scenario":null}]},{"parameter":"FW","unit":"m3","values":[{"value":"2,34E-01","module":"A1","scenario":null},{"value":"5,76E-04","module":"A2","scenario":null},{"value":"1,07E+00","module":"A3","scenario":null},{"value":"7,00E-04","module":"A4","scenario":null},{"value":"1,66E-04","module":"A5","scenario":null},{"value":"7,26E+00","module":"B6","scenario":null},{"value":"0,00E+00","module":"C1","scenario":null},{"value":"2,03E-04","module":"C2","scenario":null},{"value":"2,14E-03","module":"C3","scenario":null},{"value":"5,05E-04","module":"C4","scenario":null},{"value":"-4,55E-02","module":"D","scenario":null},{"value":"1,31E+00","module":"A1A3","scenario":null}]}],"end_of_life_waste":[{"parameter":"HWD","unit":"kg","values":[{"value":"2,76E-01","module":"A1","scenario":null},{"value":"3,71E-04","module":"A2","scenario":null},{"value":"5,47E-01","module":"A3","scenario":null},{"value":"3,39E-04","module":"A4","scenario":null},{"value":"0,00E+00","module":"A5","scenario":null},{"value":"1,52E-01","module":"B6","scenario":null},{"value":"0,00E+00","module":"C1","scenario":null},{"value":"9,74E-05","module":"C2","scenario":null},{"value":"2,28E-05","module":"C3","scenario":null},{"value":"7,16E-02","module":"C4","scenario":null},{"value":"1,86E-03","module":"D","scenario":null},{"value":"8,23E-01","module":"A1A3","scenario":null}]},{"parameter":"NHWD","unit":"kg","values":[{"value":"4,97E+00","module":"A1","scenario":null},{"value":"1,49E-01","module":"A2","scenario":null},{"value":"4,15E+00","module":"A3","scenario":null},{"value":"3,18E-01","module":"A4","scenario":null},{"value":"1,55E+00","module":"A5","scenario":null},{"value":"1,01E+01","module":"B6","scenario":null},{"value":"0,00E+00","module":"C1","scenario":null},{"value":"1,55E-01","module":"C2","scenario":null},{"value":"1,55E-01","module":"C3","scenario":null},{"value":"9,49E-01","module":"C4","scenario":null},{"value":"-5,60E-01","module":"D","scenario":null},{"value":"9,27E+00","module":"A1A3","scenario":null}]},{"parameter":"RWD","unit":"kg","values":[{"value":"7,89E-04","module":"A1","scenario":null},{"value":"5,62E-05","module":"A2","scenario":null},{"value":"1,43E-04","module":"A3","scenario":null},{"value":"4,53E-05","module":"A4","scenario":null},{"value":"0,00E+00","module":"A5","scenario":null},{"value":"1,70E-02","module":"B6","scenario":null},{"value":"0,00E+00","module":"C1","scenario":null},{"value":"1,21E-05","module":"C2","scenario":null},{"value":"1,13E-06","module":"C3","scenario":null},{"value":"1,92E-06","module":"C4","scenario":null},{"value":"-1,03E-04","module":"D","scenario":null},{"value":"9,88E-04","module":"A1A3","scenario":null}]}],"end_of_life_flow":[{"parameter":"CRU","unit":"kg","values":[{"value":"0,00E+00","module":"A1","scenario":null},{"value":"0,00E+00","module":"A2","scenario":null},{"value":"0,00E+00","module":"A3","scenario":null},{"value":"0,00E+00","module":"A4","scenario":null},{"value":"0,00E+00","module":"A5","scenario":null},{"value":"0,00E+00","module":"B6","scenario":null},{"value":"0,00E+00","module":"C1","scenario":null},{"value":"0,00E+00","module":"C2","scenario":null},{"value":"0,00E+00","module":"C3","scenario":null},{"value":"0,00E+00","module":"C4","scenario":null},{"value":"0,00E+00","module":"D","scenario":null},{"value":"0,00E+00","module":"A1A3","scenario":null}]},{"parameter":"MFR","unit":"kg","values":[{"value":"5,33E-05","module":"A1","scenario":null},{"value":"0,00E+00","module":"A2","scenario":null},{"value":"3,72E+00","module":"A3","scenario":null},{"value":"0,00E+00","module":"A4","scenario":null},{"value":"1,44E+00","module":"A5","scenario":null},{"value":"0,00E+00","module":"B6","scenario":null},{"value":"0,00E+00","module":"C1","scenario":null},{"value":"0,00E+00","module":"C2","scenario":null},{"value":"1,35E+00","module":"C3","scenario":null},{"value":"2,81E-05","module":"C4","scenario":null},{"value":"-9,02E-04","module":"D","scenario":null},{"value":"3,72E+00","module":"A1A3","scenario":null}]},{"parameter":"MER","unit":"kg","values":[{"value":"3,44E-06","module":"A1","scenario":null},{"value":"0,00E+00","module":"A2","scenario":null},{"value":"2,29E+00","module":"A3","scenario":null},{"value":"0,00E+00","module":"A4","scenario":null},{"value":"1,08E-01","module":"A5","scenario":null},{"value":"0,00E+00","module":"B6","scenario":null},{"value":"0,00E+00","module":"C1","scenario":null},{"value":"0,00E+00","module":"C2","scenario":null},{"value":"3,69E-01","module":"C3","scenario":null},{"value":"8,53E-05","module":"C4","scenario":null},{"value":"-1,19E-04","module":"D","scenario":null},{"value":"2,29E+00","module":"A1A3","scenario":null}]},{"parameter":"EEE","unit":"MJ","values":[{"value":"2,42E-05","module":"A1","scenario":null},{"value":"0,00E+00","module":"A2","scenario":null},{"value":"1,40E+00","module":"A3","scenario":null},{"value":"0,00E+00","module":"A4","scenario":null},{"value":"8,87E-02","module":"A5","scenario":null},{"value":"0,00E+00","module":"B6","scenario":null},{"value":"0,00E+00","module":"C1","scenario":null},{"value":"0,00E+00","module":"C2","scenario":null},{"value":"3,75E-01","module":"C3","scenario":null},{"value":"7,87E-04","module":"C4","scenario":null},{"value":"-2,91E-04","module":"D","scenario":null},{"value":"1,40E+00","module":"A1A3","scenario":null}]},{"parameter":"EET","unit":"MJ","values":[{"value":"3,66E-04","module":"A1","scenario":null},{"value":"0,00E+00","module":"A2","scenario":null},{"value":"2,12E+01","module":"A3","scenario":null},{"value":"0,00E+00","module":"A4","scenario":null},{"value":"1,34E+00","module":"A5","scenario":null},{"value":"0,00E+00","module":"B6","scenario":null},{"value":"0,00E+00","module":"C1","scenario":null},{"value":"0,00E+00","module":"C2","scenario":null},{"value":"5,67E+00","module":"C3","scenario":null},{"value":"1,19E-02","module":"C4","scenario":null},{"value":"-4,40E-03","module":"D","scenario":null},{"value":"2,12E+01","module":"A1A3","scenario":null}]}]}