{"product_name":"1X1000RE+140 PEX-M-AL-LRT 72 kV","epd_id":"NEPD-5253-4582-EN","declared_unit":{"unit":"m","amount":1},"compliance":["EN 15804+A2","ISO 14025","ISO 21930"],"producer_name":"NKT headquarter Denmark A/S","environmental_impact":[{"parameter":"GWP-total","unit":"kg CO2-eq","values":[{"value":"5,10E+01","module":"A1","scenario":null},{"value":"4,37E-01","module":"A2","scenario":null},{"value":"1,07E+00","module":"A3","scenario":null},{"value":"1,83E-01","module":"A4","scenario":null},{"value":"1,13E+00","module":"A5","scenario":null},{"value":"0,00E+00","module":"B1","scenario":null},{"value":"0,00E+00","module":"B2","scenario":null},{"value":"0,00E+00","module":"B3","scenario":null},{"value":"0,00E+00","module":"B4","scenario":null},{"value":"0,00E+00","module":"B5","scenario":null},{"value":"3,45E-03","module":"B6","scenario":null},{"value":"0,00E+00","module":"B7","scenario":null},{"value":"0,00E+00","module":"C1","scenario":null},{"value":"2,75E-01","module":"C2","scenario":null},{"value":"3,55E+00","module":"C3","scenario":null},{"value":"1,52E-01","module":"C4","scenario":null},{"value":"-1,63E+01","module":"D","scenario":null},{"value":"5,25E+01","module":"A1A3","scenario":null}]},{"parameter":"GWP-fossil","unit":"kg CO2-eq","values":[{"value":"5,00E+01","module":"A1","scenario":null},{"value":"4,36E-01","module":"A2","scenario":null},{"value":"1,06E+00","module":"A3","scenario":null},{"value":"1,83E-01","module":"A4","scenario":null},{"value":"1,11E+00","module":"A5","scenario":null},{"value":"0,00E+00","module":"B1","scenario":null},{"value":"0,00E+00","module":"B2","scenario":null},{"value":"0,00E+00","module":"B3","scenario":null},{"value":"0,00E+00","module":"B4","scenario":null},{"value":"0,00E+00","module":"B5","scenario":null},{"value":"3,41E-03","module":"B6","scenario":null},{"value":"0,00E+00","module":"B7","scenario":null},{"value":"0,00E+00","module":"C1","scenario":null},{"value":"2,75E-01","module":"C2","scenario":null},{"value":"3,55E+00","module":"C3","scenario":null},{"value":"1,52E-01","module":"C4","scenario":null},{"value":"-1,59E+01","module":"D","scenario":null},{"value":"5,15E+01","module":"A1A3","scenario":null}]},{"parameter":"GWP-biogenic","unit":"kg CO2-eq","values":[{"value":"4,44E-01","module":"A1","scenario":null},{"value":"1,58E-04","module":"A2","scenario":null},{"value":"1,04E-02","module":"A3","scenario":null},{"value":"7,58E-05","module":"A4","scenario":null},{"value":"9,09E-03","module":"A5","scenario":null},{"value":"0,00E+00","module":"B1","scenario":null},{"value":"0,00E+00","module":"B2","scenario":null},{"value":"0,00E+00","module":"B3","scenario":null},{"value":"0,00E+00","module":"B4","scenario":null},{"value":"0,00E+00","module":"B5","scenario":null},{"value":"3,53E-05","module":"B6","scenario":null},{"value":"0,00E+00","module":"B7","scenario":null},{"value":"0,00E+00","module":"C1","scenario":null},{"value":"1,14E-04","module":"C2","scenario":null},{"value":"3,05E-05","module":"C3","scenario":null},{"value":"1,33E-05","module":"C4","scenario":null},{"value":"-7,26E-02","module":"D","scenario":null},{"value":"4,54E-01","module":"A1A3","scenario":null}]},{"parameter":"GWP-luluc","unit":"kg CO2-eq","values":[{"value":"5,97E-01","module":"A1","scenario":null},{"value":"1,94E-04","module":"A2","scenario":null},{"value":"8,85E-05","module":"A3","scenario":null},{"value":"6,52E-05","module":"A4","scenario":null},{"value":"1,19E-02","module":"A5","scenario":null},{"value":"0,00E+00","module":"B1","scenario":null},{"value":"0,00E+00","module":"B2","scenario":null},{"value":"0,00E+00","module":"B3","scenario":null},{"value":"0,00E+00","module":"B4","scenario":null},{"value":"0,00E+00","module":"B5","scenario":null},{"value":"4,59E-06","module":"B6","scenario":null},{"value":"0,00E+00","module":"B7","scenario":null},{"value":"0,00E+00","module":"C1","scenario":null},{"value":"9,78E-05","module":"C2","scenario":null},{"value":"4,59E-06","module":"C3","scenario":null},{"value":"8,37E-06","module":"C4","scenario":null},{"value":"-3,05E-01","module":"D","scenario":null},{"value":"5,97E-01","module":"A1A3","scenario":null}]},{"parameter":"ODP","unit":"kg CFC11-eq","values":[{"value":"3,66E-06","module":"A1","scenario":null},{"value":"9,50E-08","module":"A2","scenario":null},{"value":"1,41E-07","module":"A3","scenario":null},{"value":"4,15E-08","module":"A4","scenario":null},{"value":"7,89E-08","module":"A5","scenario":null},{"value":"0,00E+00","module":"B1","scenario":null},{"value":"0,00E+00","module":"B2","scenario":null},{"value":"0,00E+00","module":"B3","scenario":null},{"value":"0,00E+00","module":"B4","scenario":null},{"value":"0,00E+00","module":"B5","scenario":null},{"value":"1,16E-10","module":"B6","scenario":null},{"value":"0,00E+00","module":"B7","scenario":null},{"value":"0,00E+00","module":"C1","scenario":null},{"value":"6,22E-08","module":"C2","scenario":null},{"value":"2,90E-09","module":"C3","scenario":null},{"value":"7,82E-09","module":"C4","scenario":null},{"value":"-1,46E-02","module":"D","scenario":null},{"value":"3,89E-06","module":"A1A3","scenario":null}]},{"parameter":"AP","unit":"mol H+-eq","values":[{"value":"3,32E-01","module":"A1","scenario":null},{"value":"5,58E-03","module":"A2","scenario":null},{"value":"1,54E-03","module":"A3","scenario":null},{"value":"5,26E-04","module":"A4","scenario":null},{"value":"6,82E-03","module":"A5","scenario":null},{"value":"0,00E+00","module":"B1","scenario":null},{"value":"0,00E+00","module":"B2","scenario":null},{"value":"0,00E+00","module":"B3","scenario":null},{"value":"0,00E+00","module":"B4","scenario":null},{"value":"0,00E+00","module":"B5","scenario":null},{"value":"1,37E-05","module":"B6","scenario":null},{"value":"0,00E+00","module":"B7","scenario":null},{"value":"0,00E+00","module":"C1","scenario":null},{"value":"7,90E-04","module":"C2","scenario":null},{"value":"4,57E-04","module":"C3","scenario":null},{"value":"2,07E-04","module":"C4","scenario":null},{"value":"-1,08E-01","module":"D","scenario":null},{"value":"3,40E-01","module":"A1A3","scenario":null}]},{"parameter":"POCP","unit":"kg NMVOC-eq","values":[{"value":"1,64E-01","module":"A1","scenario":null},{"value":"4,11E-03","module":"A2","scenario":null},{"value":"1,52E-03","module":"A3","scenario":null},{"value":"4,46E-04","module":"A4","scenario":null},{"value":"3,41E-03","module":"A5","scenario":null},{"value":"0,00E+00","module":"B1","scenario":null},{"value":"0,00E+00","module":"B2","scenario":null},{"value":"0,00E+00","module":"B3","scenario":null},{"value":"0,00E+00","module":"B4","scenario":null},{"value":"0,00E+00","module":"B5","scenario":null},{"value":"7,00E-06","module":"B6","scenario":null},{"value":"0,00E+00","module":"B7","scenario":null},{"value":"0,00E+00","module":"C1","scenario":null},{"value":"6,69E-04","module":"C2","scenario":null},{"value":"5,67E-04","module":"C3","scenario":null},{"value":"2,64E-04","module":"C4","scenario":null},{"value":"-5,14E-02","module":"D","scenario":null},{"value":"1,69E-01","module":"A1A3","scenario":null}]},{"parameter":"ADPE","unit":"kg Sb-eq","values":[{"value":"1,08E-03","module":"A1","scenario":null},{"value":"9,03E-06","module":"A2","scenario":null},{"value":"1,23E-05","module":"A3","scenario":null},{"value":"5,06E-06","module":"A4","scenario":null},{"value":"2,22E-05","module":"A5","scenario":null},{"value":"0,00E+00","module":"B1","scenario":null},{"value":"0,00E+00","module":"B2","scenario":null},{"value":"0,00E+00","module":"B3","scenario":null},{"value":"0,00E+00","module":"B4","scenario":null},{"value":"0,00E+00","module":"B5","scenario":null},{"value":"3,04E-08","module":"B6","scenario":null},{"value":"0,00E+00","module":"B7","scenario":null},{"value":"0,00E+00","module":"C1","scenario":null},{"value":"7,59E-06","module":"C2","scenario":null},{"value":"1,34E-07","module":"C3","scenario":null},{"value":"2,07E-07","module":"C4","scenario":null},{"value":"2,21E-05","module":"D","scenario":null},{"value":"1,11E-03","module":"A1A3","scenario":null}]},{"parameter":"ADPF","unit":"MJ","values":[{"value":"7,30E+02","module":"A1","scenario":null},{"value":"6,26E+00","module":"A2","scenario":null},{"value":"1,60E+01","module":"A3","scenario":null},{"value":"2,77E+00","module":"A4","scenario":null},{"value":"1,51E+01","module":"A5","scenario":null},{"value":"0,00E+00","module":"B1","scenario":null},{"value":"0,00E+00","module":"B2","scenario":null},{"value":"0,00E+00","module":"B3","scenario":null},{"value":"0,00E+00","module":"B4","scenario":null},{"value":"0,00E+00","module":"B5","scenario":null},{"value":"4,42E-02","module":"B6","scenario":null},{"value":"0,00E+00","module":"B7","scenario":null},{"value":"0,00E+00","module":"C1","scenario":null},{"value":"4,15E+00","module":"C2","scenario":null},{"value":"2,42E-01","module":"C3","scenario":null},{"value":"6,12E-01","module":"C4","scenario":null},{"value":"-2,03E+02","module":"D","scenario":null},{"value":"7,52E+02","module":"A1A3","scenario":null}]},{"parameter":"WDP","unit":"m3 world-eq. Deprived","values":[{"value":"1,85E+04","module":"A1","scenario":null},{"value":"4,62E+00","module":"A2","scenario":null},{"value":"3,88E+00","module":"A3","scenario":null},{"value":"2,68E+00","module":"A4","scenario":null},{"value":"3,71E+02","module":"A5","scenario":null},{"value":"0,00E+00","module":"B1","scenario":null},{"value":"0,00E+00","module":"B2","scenario":null},{"value":"0,00E+00","module":"B3","scenario":null},{"value":"0,00E+00","module":"B4","scenario":null},{"value":"0,00E+00","module":"B5","scenario":null},{"value":"6,87E-01","module":"B6","scenario":null},{"value":"0,00E+00","module":"B7","scenario":null},{"value":"0,00E+00","module":"C1","scenario":null},{"value":"4,02E+00","module":"C2","scenario":null},{"value":"6,35E-01","module":"C3","scenario":null},{"value":"1,08E+01","module":"C4","scenario":null},{"value":"-9,04E+03","module":"D","scenario":null},{"value":"1,86E+04","module":"A1A3","scenario":null}]},{"parameter":"EP-freshwater","unit":"kg P-eq","values":[{"value":"2,09E-03","module":"A1","scenario":null},{"value":"2,88E-06","module":"A2","scenario":null},{"value":"4,67E-06","module":"A3","scenario":null},{"value":"1,46E-06","module":"A4","scenario":null},{"value":"4,21E-05","module":"A5","scenario":null},{"value":"0,00E+00","module":"B1","scenario":null},{"value":"0,00E+00","module":"B2","scenario":null},{"value":"0,00E+00","module":"B3","scenario":null},{"value":"0,00E+00","module":"B4","scenario":null},{"value":"0,00E+00","module":"B5","scenario":null},{"value":"2,79E-07","module":"B6","scenario":null},{"value":"0,00E+00","module":"B7","scenario":null},{"value":"0,00E+00","module":"C1","scenario":null},{"value":"2,20E-06","module":"C2","scenario":null},{"value":"2,87E-07","module":"C3","scenario":null},{"value":"4,03E-07","module":"C4","scenario":null},{"value":"-6,25E-04","module":"D","scenario":null},{"value":"2,10E-03","module":"A1A3","scenario":null}]},{"parameter":"EP-marine","unit":"kg N-eq","values":[{"value":"4,46E-02","module":"A1","scenario":null},{"value":"1,35E-03","module":"A2","scenario":null},{"value":"4,56E-04","module":"A3","scenario":null},{"value":"1,04E-04","module":"A4","scenario":null},{"value":"9,39E-04","module":"A5","scenario":null},{"value":"0,00E+00","module":"B1","scenario":null},{"value":"0,00E+00","module":"B2","scenario":null},{"value":"0,00E+00","module":"B3","scenario":null},{"value":"0,00E+00","module":"B4","scenario":null},{"value":"0,00E+00","module":"B5","scenario":null},{"value":"2,30E-06","module":"B6","scenario":null},{"value":"0,00E+00","module":"B7","scenario":null},{"value":"0,00E+00","module":"C1","scenario":null},{"value":"1,56E-04","module":"C2","scenario":null},{"value":"2,19E-04","module":"C3","scenario":null},{"value":"2,15E-04","module":"C4","scenario":null},{"value":"-1,40E-02","module":"D","scenario":null},{"value":"4,64E-02","module":"A1A3","scenario":null}]},{"parameter":"EP-terrestrial","unit":"mol N-eq.","values":[{"value":"4,91E-01","module":"A1","scenario":null},{"value":"1,50E-02","module":"A2","scenario":null},{"value":"4,75E-03","module":"A3","scenario":null},{"value":"1,17E-03","module":"A4","scenario":null},{"value":"1,03E-02","module":"A5","scenario":null},{"value":"0,00E+00","module":"B1","scenario":null},{"value":"0,00E+00","module":"B2","scenario":null},{"value":"0,00E+00","module":"B3","scenario":null},{"value":"0,00E+00","module":"B4","scenario":null},{"value":"0,00E+00","module":"B5","scenario":null},{"value":"3,28E-05","module":"B6","scenario":null},{"value":"0,00E+00","module":"B7","scenario":null},{"value":"0,00E+00","module":"C1","scenario":null},{"value":"1,75E-03","module":"C2","scenario":null},{"value":"2,37E-03","module":"C3","scenario":null},{"value":"8,28E-04","module":"C4","scenario":null},{"value":"-1,54E-01","module":"D","scenario":null},{"value":"5,11E-01","module":"A1A3","scenario":null}]},{"parameter":"GWP-IOBC","unit":"kg CO2-eq","values":[{"value":"5,07E+01","module":"A1","scenario":null},{"value":"4,37E-01","module":"A2","scenario":null},{"value":"1,04E+00","module":"A3","scenario":null},{"value":"1,83E-01","module":"A4","scenario":null},{"value":"1,12E+00","module":"A5","scenario":null},{"value":"0,00E+00","module":"B1","scenario":null},{"value":"0,00E+00","module":"B2","scenario":null},{"value":"0,00E+00","module":"B3","scenario":null},{"value":"0,00E+00","module":"B4","scenario":null},{"value":"0,00E+00","module":"B5","scenario":null},{"value":"4,77E-03","module":"B6","scenario":null},{"value":"0,00E+00","module":"B7","scenario":null},{"value":"0,00E+00","module":"C1","scenario":null},{"value":"2,75E-01","module":"C2","scenario":null},{"value":"3,55E+00","module":"C3","scenario":null},{"value":"1,91E-02","module":"C4","scenario":null},{"value":"-1,55E+01","module":"D","scenario":null},{"value":"5,22E+01","module":"A1A3","scenario":null}]}],"additional_environmental_impact":[{"parameter":"PM","unit":"Disease incidence","values":[{"value":"3,13E-06","module":"A1","scenario":null},{"value":"2,18E-08","module":"A2","scenario":null},{"value":"1,60E-08","module":"A3","scenario":null},{"value":"1,12E-08","module":"A4","scenario":null},{"value":"6,36E-08","module":"A5","scenario":null},{"value":"0,00E+00","module":"B1","scenario":null},{"value":"0,00E+00","module":"B2","scenario":null},{"value":"0,00E+00","module":"B3","scenario":null},{"value":"0,00E+00","module":"B4","scenario":null},{"value":"0,00E+00","module":"B5","scenario":null},{"value":"6,70E-11","module":"B6","scenario":null},{"value":"0,00E+00","module":"B7","scenario":null},{"value":"0,00E+00","module":"C1","scenario":null},{"value":"1,68E-08","module":"C2","scenario":null},{"value":"1,80E-09","module":"C3","scenario":null},{"value":"3,81E-09","module":"C4","scenario":null},{"value":"-1,20E-06","module":"D","scenario":null},{"value":"3,17E-06","module":"A1A3","scenario":null}]},{"parameter":"ETP-fw","unit":"CTUe","values":[{"value":"1,09E+03","module":"A1","scenario":null},{"value":"4,32E+00","module":"A2","scenario":null},{"value":"3,80E+00","module":"A3","scenario":null},{"value":"2,05E+00","module":"A4","scenario":null},{"value":"3,40E+01","module":"A5","scenario":null},{"value":"0,00E+00","module":"B1","scenario":null},{"value":"0,00E+00","module":"B2","scenario":null},{"value":"0,00E+00","module":"B3","scenario":null},{"value":"0,00E+00","module":"B4","scenario":null},{"value":"0,00E+00","module":"B5","scenario":null},{"value":"7,87E-02","module":"B6","scenario":null},{"value":"0,00E+00","module":"B7","scenario":null},{"value":"0,00E+00","module":"C1","scenario":null},{"value":"3,08E+00","module":"C2","scenario":null},{"value":"9,41E-01","module":"C3","scenario":null},{"value":"5,97E+02","module":"C4","scenario":null},{"value":"-2,53E+02","module":"D","scenario":null},{"value":"1,10E+03","module":"A1A3","scenario":null}]},{"parameter":"HTP-c","unit":"CTUh","values":[{"value":"9,57E-08","module":"A1","scenario":null},{"value":"0,00E+00","module":"A2","scenario":null},{"value":"4,46E-10","module":"A3","scenario":null},{"value":"0,00E+00","module":"A4","scenario":null},{"value":"1,92E-09","module":"A5","scenario":null},{"value":"0,00E+00","module":"B1","scenario":null},{"value":"0,00E+00","module":"B2","scenario":null},{"value":"0,00E+00","module":"B3","scenario":null},{"value":"0,00E+00","module":"B4","scenario":null},{"value":"0,00E+00","module":"B5","scenario":null},{"value":"2,00E-12","module":"B6","scenario":null},{"value":"0,00E+00","module":"B7","scenario":null},{"value":"0,00E+00","module":"C1","scenario":null},{"value":"0,00E+00","module":"C2","scenario":null},{"value":"8,40E-11","module":"C3","scenario":null},{"value":"3,50E-11","module":"C4","scenario":null},{"value":"-4,01E-08","module":"D","scenario":null},{"value":"9,61E-08","module":"A1A3","scenario":null}]},{"parameter":"HTP-nc","unit":"CTUh","values":[{"value":"1,51E-06","module":"A1","scenario":null},{"value":"4,89E-09","module":"A2","scenario":null},{"value":"5,70E-09","module":"A3","scenario":null},{"value":"2,24E-09","module":"A4","scenario":null},{"value":"3,05E-08","module":"A5","scenario":null},{"value":"0,00E+00","module":"B1","scenario":null},{"value":"0,00E+00","module":"B2","scenario":null},{"value":"0,00E+00","module":"B3","scenario":null},{"value":"0,00E+00","module":"B4","scenario":null},{"value":"0,00E+00","module":"B5","scenario":null},{"value":"5,10E-11","module":"B6","scenario":null},{"value":"0,00E+00","module":"B7","scenario":null},{"value":"0,00E+00","module":"C1","scenario":null},{"value":"3,36E-09","module":"C2","scenario":null},{"value":"3,21E-09","module":"C3","scenario":null},{"value":"7,59E-10","module":"C4","scenario":null},{"value":"-4,78E-07","module":"D","scenario":null},{"value":"1,52E-06","module":"A1A3","scenario":null}]},{"parameter":"SQP","unit":"-","values":[{"value":"9,98E+01","module":"A1","scenario":null},{"value":"3,32E+00","module":"A2","scenario":null},{"value":"5,63E-01","module":"A3","scenario":null},{"value":"1,94E+00","module":"A4","scenario":null},{"value":"2,15E+00","module":"A5","scenario":null},{"value":"0,00E+00","module":"B1","scenario":null},{"value":"0,00E+00","module":"B2","scenario":null},{"value":"0,00E+00","module":"B3","scenario":null},{"value":"0,00E+00","module":"B4","scenario":null},{"value":"0,00E+00","module":"B5","scenario":null},{"value":"7,27E-02","module":"B6","scenario":null},{"value":"0,00E+00","module":"B7","scenario":null},{"value":"0,00E+00","module":"C1","scenario":null},{"value":"2,91E+00","module":"C2","scenario":null},{"value":"3,04E-02","module":"C3","scenario":null},{"value":"1,64E+00","module":"C4","scenario":null},{"value":"-2,09E+01","module":"D","scenario":null},{"value":"1,04E+02","module":"A1A3","scenario":null}]},{"parameter":"IRP","unit":"kBq U235-eq","values":[{"value":"2,41E+00","module":"A1","scenario":null},{"value":"2,72E-02","module":"A2","scenario":null},{"value":"1,01E-02","module":"A3","scenario":null},{"value":"1,21E-02","module":"A4","scenario":null},{"value":"4,93E-02","module":"A5","scenario":null},{"value":"0,00E+00","module":"B1","scenario":null},{"value":"0,00E+00","module":"B2","scenario":null},{"value":"0,00E+00","module":"B3","scenario":null},{"value":"0,00E+00","module":"B4","scenario":null},{"value":"0,00E+00","module":"B5","scenario":null},{"value":"2,16E-04","module":"B6","scenario":null},{"value":"0,00E+00","module":"B7","scenario":null},{"value":"0,00E+00","module":"C1","scenario":null},{"value":"1,82E-02","module":"C2","scenario":null},{"value":"4,23E-04","module":"C3","scenario":null},{"value":"3,56E-03","module":"C4","scenario":null},{"value":"-8,87E-01","module":"D","scenario":null},{"value":"2,45E+00","module":"A1A3","scenario":null}]}],"resource_use":[{"parameter":"PERE","unit":"MJ","values":[{"value":"1,62E+02","module":"A1","scenario":null},{"value":"7,48E-02","module":"A2","scenario":null},{"value":"1,56E+01","module":"A3","scenario":null},{"value":"3,96E-02","module":"A4","scenario":null},{"value":"3,56E+00","module":"A5","scenario":null},{"value":"0,00E+00","module":"B1","scenario":null},{"value":"0,00E+00","module":"B2","scenario":null},{"value":"0,00E+00","module":"B3","scenario":null},{"value":"0,00E+00","module":"B4","scenario":null},{"value":"0,00E+00","module":"B5","scenario":null},{"value":"3,80E-02","module":"B6","scenario":null},{"value":"0,00E+00","module":"B7","scenario":null},{"value":"0,00E+00","module":"C1","scenario":null},{"value":"5,95E-02","module":"C2","scenario":null},{"value":"7,57E-03","module":"C3","scenario":null},{"value":"5,85E-02","module":"C4","scenario":null},{"value":"-9,00E+01","module":"D","scenario":null},{"value":"1,78E+02","module":"A1A3","scenario":null}]},{"parameter":"PERM","unit":"","values":[{"value":"0,00E+00","module":"A1","scenario":null},{"value":"0,00E+00","module":"A2","scenario":null},{"value":"0,00E+00","module":"A3","scenario":null},{"value":"0,00E+00","module":"A4","scenario":null},{"value":"0,00E+00","module":"A5","scenario":null},{"value":"0,00E+00","module":"B1","scenario":null},{"value":"0,00E+00","module":"B2","scenario":null},{"value":"0,00E+00","module":"B3","scenario":null},{"value":"0,00E+00","module":"B4","scenario":null},{"value":"0,00E+00","module":"B5","scenario":null},{"value":"0,00E+00","module":"B6","scenario":null},{"value":"0,00E+00","module":"B7","scenario":null},{"value":"0,00E+00","module":"C1","scenario":null},{"value":"0,00E+00","module":"C2","scenario":null},{"value":"0,00E+00","module":"C3","scenario":null},{"value":"0,00E+00","module":"C4","scenario":null},{"value":"0,00E+00","module":"D","scenario":null},{"value":"0,00E+00","module":"A1A3","scenario":null}]},{"parameter":"PERT","unit":"MJ","values":[{"value":"1,62E+02","module":"A1","scenario":null},{"value":"7,48E-02","module":"A2","scenario":null},{"value":"1,56E+01","module":"A3","scenario":null},{"value":"3,96E-02","module":"A4","scenario":null},{"value":"3,56E+00","module":"A5","scenario":null},{"value":"0,00E+00","module":"B1","scenario":null},{"value":"0,00E+00","module":"B2","scenario":null},{"value":"0,00E+00","module":"B3","scenario":null},{"value":"0,00E+00","module":"B4","scenario":null},{"value":"0,00E+00","module":"B5","scenario":null},{"value":"3,80E-02","module":"B6","scenario":null},{"value":"0,00E+00","module":"B7","scenario":null},{"value":"0,00E+00","module":"C1","scenario":null},{"value":"5,95E-02","module":"C2","scenario":null},{"value":"7,57E-03","module":"C3","scenario":null},{"value":"5,85E-02","module":"C4","scenario":null},{"value":"-9,00E+01","module":"D","scenario":null},{"value":"1,78E+02","module":"A1A3","scenario":null}]},{"parameter":"PENRE","unit":"MJ","values":[{"value":"6,34E+02","module":"A1","scenario":null},{"value":"6,26E+00","module":"A2","scenario":null},{"value":"1,60E+01","module":"A3","scenario":null},{"value":"2,77E+00","module":"A4","scenario":null},{"value":"1,32E+01","module":"A5","scenario":null},{"value":"0,00E+00","module":"B1","scenario":null},{"value":"0,00E+00","module":"B2","scenario":null},{"value":"0,00E+00","module":"B3","scenario":null},{"value":"0,00E+00","module":"B4","scenario":null},{"value":"0,00E+00","module":"B5","scenario":null},{"value":"4,42E-02","module":"B6","scenario":null},{"value":"0,00E+00","module":"B7","scenario":null},{"value":"0,00E+00","module":"C1","scenario":null},{"value":"4,15E+00","module":"C2","scenario":null},{"value":"2,42E-01","module":"C3","scenario":null},{"value":"6,12E-01","module":"C4","scenario":null},{"value":"-2,03E+02","module":"D","scenario":null},{"value":"6,57E+02","module":"A1A3","scenario":null}]},{"parameter":"PENRM","unit":"MJ","values":[{"value":"1,03E+02","module":"A1","scenario":null},{"value":"0,00E+00","module":"A2","scenario":null},{"value":"0,00E+00","module":"A3","scenario":null},{"value":"0,00E+00","module":"A4","scenario":null},{"value":"9,85E-02","module":"A5","scenario":null},{"value":"0,00E+00","module":"B1","scenario":null},{"value":"0,00E+00","module":"B2","scenario":null},{"value":"0,00E+00","module":"B3","scenario":null},{"value":"0,00E+00","module":"B4","scenario":null},{"value":"0,00E+00","module":"B5","scenario":null},{"value":"0,00E+00","module":"B6","scenario":null},{"value":"0,00E+00","module":"B7","scenario":null},{"value":"0,00E+00","module":"C1","scenario":null},{"value":"0,00E+00","module":"C2","scenario":null},{"value":"-9,85E+01","module":"C3","scenario":null},{"value":"0,00E+00","module":"C4","scenario":null},{"value":"0,00E+00","module":"D","scenario":null},{"value":"1,03E+02","module":"A1A3","scenario":null}]},{"parameter":"PENRT","unit":"MJ","values":[{"value":"7,38E+02","module":"A1","scenario":null},{"value":"6,26E+00","module":"A2","scenario":null},{"value":"1,60E+01","module":"A3","scenario":null},{"value":"2,77E+00","module":"A4","scenario":null},{"value":"1,33E+01","module":"A5","scenario":null},{"value":"0,00E+00","module":"B1","scenario":null},{"value":"0,00E+00","module":"B2","scenario":null},{"value":"0,00E+00","module":"B3","scenario":null},{"value":"0,00E+00","module":"B4","scenario":null},{"value":"0,00E+00","module":"B5","scenario":null},{"value":"4,42E-02","module":"B6","scenario":null},{"value":"0,00E+00","module":"B7","scenario":null},{"value":"0,00E+00","module":"C1","scenario":null},{"value":"4,15E+00","module":"C2","scenario":null},{"value":"-9,83E+01","module":"C3","scenario":null},{"value":"6,12E-01","module":"C4","scenario":null},{"value":"-2,03E+02","module":"D","scenario":null},{"value":"7,60E+02","module":"A1A3","scenario":null}]},{"parameter":"SM","unit":"kg","values":[{"value":"5,39E-01","module":"A1","scenario":null},{"value":"0,00E+00","module":"A2","scenario":null},{"value":"0,00E+00","module":"A3","scenario":null},{"value":"0,00E+00","module":"A4","scenario":null},{"value":"1,09E-02","module":"A5","scenario":null},{"value":"0,00E+00","module":"B1","scenario":null},{"value":"0,00E+00","module":"B2","scenario":null},{"value":"0,00E+00","module":"B3","scenario":null},{"value":"0,00E+00","module":"B4","scenario":null},{"value":"0,00E+00","module":"B5","scenario":null},{"value":"0,00E+00","module":"B6","scenario":null},{"value":"0,00E+00","module":"B7","scenario":null},{"value":"0,00E+00","module":"C1","scenario":null},{"value":"0,00E+00","module":"C2","scenario":null},{"value":"0,00E+00","module":"C3","scenario":null},{"value":"4,94E-03","module":"C4","scenario":null},{"value":"0,00E+00","module":"D","scenario":null},{"value":"5,39E-01","module":"A1A3","scenario":null}]},{"parameter":"RSF","unit":"MJ","values":[{"value":"9,90E-01","module":"A1","scenario":null},{"value":"2,55E-03","module":"A2","scenario":null},{"value":"3,65E-03","module":"A3","scenario":null},{"value":"1,42E-03","module":"A4","scenario":null},{"value":"2,00E-02","module":"A5","scenario":null},{"value":"0,00E+00","module":"B1","scenario":null},{"value":"0,00E+00","module":"B2","scenario":null},{"value":"0,00E+00","module":"B3","scenario":null},{"value":"0,00E+00","module":"B4","scenario":null},{"value":"0,00E+00","module":"B5","scenario":null},{"value":"1,43E-03","module":"B6","scenario":null},{"value":"0,00E+00","module":"B7","scenario":null},{"value":"0,00E+00","module":"C1","scenario":null},{"value":"2,13E-03","module":"C2","scenario":null},{"value":"2,07E-04","module":"C3","scenario":null},{"value":"1,22E-03","module":"C4","scenario":null},{"value":"-3,26E-02","module":"D","scenario":null},{"value":"9,96E-01","module":"A1A3","scenario":null}]},{"parameter":"NRSF","unit":"MJ","values":[{"value":"1,86E-01","module":"A1","scenario":null},{"value":"8,07E-03","module":"A2","scenario":null},{"value":"2,15E-02","module":"A3","scenario":null},{"value":"5,07E-03","module":"A4","scenario":null},{"value":"4,50E-03","module":"A5","scenario":null},{"value":"0,00E+00","module":"B1","scenario":null},{"value":"0,00E+00","module":"B2","scenario":null},{"value":"0,00E+00","module":"B3","scenario":null},{"value":"0,00E+00","module":"B4","scenario":null},{"value":"0,00E+00","module":"B5","scenario":null},{"value":"7,56E-06","module":"B6","scenario":null},{"value":"0,00E+00","module":"B7","scenario":null},{"value":"0,00E+00","module":"C1","scenario":null},{"value":"7,61E-03","module":"C2","scenario":null},{"value":"0,00E+00","module":"C3","scenario":null},{"value":"4,07E-03","module":"C4","scenario":null},{"value":"-9,43E-01","module":"D","scenario":null},{"value":"2,16E-01","module":"A1A3","scenario":null}]},{"parameter":"FW","unit":"m3","values":[{"value":"9,71E-01","module":"A1","scenario":null},{"value":"5,60E-04","module":"A2","scenario":null},{"value":"6,03E-03","module":"A3","scenario":null},{"value":"2,96E-04","module":"A4","scenario":null},{"value":"1,96E-02","module":"A5","scenario":null},{"value":"0,00E+00","module":"B1","scenario":null},{"value":"0,00E+00","module":"B2","scenario":null},{"value":"0,00E+00","module":"B3","scenario":null},{"value":"0,00E+00","module":"B4","scenario":null},{"value":"0,00E+00","module":"B5","scenario":null},{"value":"1,41E-04","module":"B6","scenario":null},{"value":"0,00E+00","module":"B7","scenario":null},{"value":"0,00E+00","module":"C1","scenario":null},{"value":"4,44E-04","module":"C2","scenario":null},{"value":"7,83E-04","module":"C3","scenario":null},{"value":"7,77E-04","module":"C4","scenario":null},{"value":"-4,16E-01","module":"D","scenario":null},{"value":"9,78E-01","module":"A1A3","scenario":null}]}],"end_of_life_waste":[{"parameter":"HWD","unit":"kg","values":[{"value":"3,74E-01","module":"A1","scenario":null},{"value":"3,02E-04","module":"A2","scenario":null},{"value":"2,05E-02","module":"A3","scenario":null},{"value":"1,43E-04","module":"A4","scenario":null},{"value":"9,31E-03","module":"A5","scenario":null},{"value":"0,00E+00","module":"B1","scenario":null},{"value":"0,00E+00","module":"B2","scenario":null},{"value":"0,00E+00","module":"B3","scenario":null},{"value":"0,00E+00","module":"B4","scenario":null},{"value":"0,00E+00","module":"B5","scenario":null},{"value":"5,84E-06","module":"B6","scenario":null},{"value":"0,00E+00","module":"B7","scenario":null},{"value":"0,00E+00","module":"C1","scenario":null},{"value":"2,14E-04","module":"C2","scenario":null},{"value":"0,00E+00","module":"C3","scenario":null},{"value":"7,01E-02","module":"C4","scenario":null},{"value":"6,61E-02","module":"D","scenario":null},{"value":"3,95E-01","module":"A1A3","scenario":null}]},{"parameter":"NHWD","unit":"kg","values":[{"value":"1,14E+01","module":"A1","scenario":null},{"value":"2,18E-01","module":"A2","scenario":null},{"value":"5,47E-02","module":"A3","scenario":null},{"value":"1,35E-01","module":"A4","scenario":null},{"value":"2,81E-01","module":"A5","scenario":null},{"value":"0,00E+00","module":"B1","scenario":null},{"value":"0,00E+00","module":"B2","scenario":null},{"value":"0,00E+00","module":"B3","scenario":null},{"value":"0,00E+00","module":"B4","scenario":null},{"value":"0,00E+00","module":"B5","scenario":null},{"value":"2,70E-04","module":"B6","scenario":null},{"value":"0,00E+00","module":"B7","scenario":null},{"value":"0,00E+00","module":"C1","scenario":null},{"value":"2,02E-01","module":"C2","scenario":null},{"value":"0,00E+00","module":"C3","scenario":null},{"value":"2,19E+00","module":"C4","scenario":null},{"value":"-4,63E+00","module":"D","scenario":null},{"value":"1,17E+01","module":"A1A3","scenario":null}]},{"parameter":"RWD","unit":"kg","values":[{"value":"2,28E-03","module":"A1","scenario":null},{"value":"4,29E-05","module":"A2","scenario":null},{"value":"1,42E-05","module":"A3","scenario":null},{"value":"1,89E-05","module":"A4","scenario":null},{"value":"4,72E-05","module":"A5","scenario":null},{"value":"0,00E+00","module":"B1","scenario":null},{"value":"0,00E+00","module":"B2","scenario":null},{"value":"0,00E+00","module":"B3","scenario":null},{"value":"0,00E+00","module":"B4","scenario":null},{"value":"0,00E+00","module":"B5","scenario":null},{"value":"1,39E-07","module":"B6","scenario":null},{"value":"0,00E+00","module":"B7","scenario":null},{"value":"0,00E+00","module":"C1","scenario":null},{"value":"2,83E-05","module":"C2","scenario":null},{"value":"0,00E+00","module":"C3","scenario":null},{"value":"4,15E-06","module":"C4","scenario":null},{"value":"-8,32E-04","module":"D","scenario":null},{"value":"2,34E-03","module":"A1A3","scenario":null}]}],"end_of_life_flow":[{"parameter":"CRU","unit":"kg","values":[{"value":"0,00E+00","module":"A1","scenario":null},{"value":"0,00E+00","module":"A2","scenario":null},{"value":"0,00E+00","module":"A3","scenario":null},{"value":"0,00E+00","module":"A4","scenario":null},{"value":"0,00E+00","module":"A5","scenario":null},{"value":"0,00E+00","module":"B1","scenario":null},{"value":"0,00E+00","module":"B2","scenario":null},{"value":"0,00E+00","module":"B3","scenario":null},{"value":"0,00E+00","module":"B4","scenario":null},{"value":"0,00E+00","module":"B5","scenario":null},{"value":"0,00E+00","module":"B6","scenario":null},{"value":"0,00E+00","module":"B7","scenario":null},{"value":"0,00E+00","module":"C1","scenario":null},{"value":"0,00E+00","module":"C2","scenario":null},{"value":"0,00E+00","module":"C3","scenario":null},{"value":"0,00E+00","module":"C4","scenario":null},{"value":"0,00E+00","module":"D","scenario":null},{"value":"0,00E+00","module":"A1A3","scenario":null}]},{"parameter":"MFR","unit":"kg","values":[{"value":"2,23E-03","module":"A1","scenario":null},{"value":"0,00E+00","module":"A2","scenario":null},{"value":"1,24E-03","module":"A3","scenario":null},{"value":"0,00E+00","module":"A4","scenario":null},{"value":"4,51E-02","module":"A5","scenario":null},{"value":"0,00E+00","module":"B1","scenario":null},{"value":"0,00E+00","module":"B2","scenario":null},{"value":"0,00E+00","module":"B3","scenario":null},{"value":"0,00E+00","module":"B4","scenario":null},{"value":"0,00E+00","module":"B5","scenario":null},{"value":"0,00E+00","module":"B6","scenario":null},{"value":"0,00E+00","module":"B7","scenario":null},{"value":"0,00E+00","module":"C1","scenario":null},{"value":"0,00E+00","module":"C2","scenario":null},{"value":"2,25E+00","module":"C3","scenario":null},{"value":"1,16E-04","module":"C4","scenario":null},{"value":"0,00E+00","module":"D","scenario":null},{"value":"3,46E-03","module":"A1A3","scenario":null}]},{"parameter":"MER","unit":"kg","values":[{"value":"5,22E-03","module":"A1","scenario":null},{"value":"0,00E+00","module":"A2","scenario":null},{"value":"6,34E-07","module":"A3","scenario":null},{"value":"0,00E+00","module":"A4","scenario":null},{"value":"2,39E-02","module":"A5","scenario":null},{"value":"0,00E+00","module":"B1","scenario":null},{"value":"0,00E+00","module":"B2","scenario":null},{"value":"0,00E+00","module":"B3","scenario":null},{"value":"0,00E+00","module":"B4","scenario":null},{"value":"0,00E+00","module":"B5","scenario":null},{"value":"0,00E+00","module":"B6","scenario":null},{"value":"0,00E+00","module":"B7","scenario":null},{"value":"0,00E+00","module":"C1","scenario":null},{"value":"0,00E+00","module":"C2","scenario":null},{"value":"1,19E+00","module":"C3","scenario":null},{"value":"1,24E-04","module":"C4","scenario":null},{"value":"0,00E+00","module":"D","scenario":null},{"value":"5,22E-03","module":"A1A3","scenario":null}]},{"parameter":"EEE","unit":"MJ","values":[{"value":"9,71E-03","module":"A1","scenario":null},{"value":"0,00E+00","module":"A2","scenario":null},{"value":"5,20E-02","module":"A3","scenario":null},{"value":"0,00E+00","module":"A4","scenario":null},{"value":"4,70E-02","module":"A5","scenario":null},{"value":"0,00E+00","module":"B1","scenario":null},{"value":"0,00E+00","module":"B2","scenario":null},{"value":"0,00E+00","module":"B3","scenario":null},{"value":"0,00E+00","module":"B4","scenario":null},{"value":"0,00E+00","module":"B5","scenario":null},{"value":"0,00E+00","module":"B6","scenario":null},{"value":"0,00E+00","module":"B7","scenario":null},{"value":"0,00E+00","module":"C1","scenario":null},{"value":"0,00E+00","module":"C2","scenario":null},{"value":"2,29E+00","module":"C3","scenario":null},{"value":"1,25E-03","module":"C4","scenario":null},{"value":"0,00E+00","module":"D","scenario":null},{"value":"6,17E-02","module":"A1A3","scenario":null}]},{"parameter":"EET","unit":"MJ","values":[{"value":"1,47E-01","module":"A1","scenario":null},{"value":"0,00E+00","module":"A2","scenario":null},{"value":"7,86E-01","module":"A3","scenario":null},{"value":"0,00E+00","module":"A4","scenario":null},{"value":"7,11E-01","module":"A5","scenario":null},{"value":"0,00E+00","module":"B1","scenario":null},{"value":"0,00E+00","module":"B2","scenario":null},{"value":"0,00E+00","module":"B3","scenario":null},{"value":"0,00E+00","module":"B4","scenario":null},{"value":"0,00E+00","module":"B5","scenario":null},{"value":"0,00E+00","module":"B6","scenario":null},{"value":"0,00E+00","module":"B7","scenario":null},{"value":"0,00E+00","module":"C1","scenario":null},{"value":"0,00E+00","module":"C2","scenario":null},{"value":"3,46E+01","module":"C3","scenario":null},{"value":"1,89E-02","module":"C4","scenario":null},{"value":"0,00E+00","module":"D","scenario":null},{"value":"9,33E-01","module":"A1A3","scenario":null}]}]}