{
    "product_name": "D70-R108 G2 1100 DALI LI MB",
    "epd_id": "NEPD-7988-7650",
    "declared_unit": {
        "unit": "stk",
        "amount": 1.0
    },
    "compliance": [
        "EN 15804+A2",
        "ISO 14025",
        "ISO 21930"
    ],
    "producer_name": "Glamox AS",
    "environmental_impact": [
        {
            "parameter": "GWP-total",
            "values": [
                {
                    "value": "8,34E+00",
                    "module": "A1",
                    "scenario": null
                },
                {
                    "value": "9,30E-02",
                    "module": "A2",
                    "scenario": null
                },
                {
                    "value": "4,95E-02",
                    "module": "A3",
                    "scenario": null
                },
                {
                    "value": "1,28E-01",
                    "module": "A4",
                    "scenario": null
                },
                {
                    "value": "1,59E-01",
                    "module": "A5",
                    "scenario": null
                },
                {
                    "value": "4,03E+01",
                    "module": "B6",
                    "scenario": null
                },
                {
                    "value": "0,00E+00",
                    "module": "C1",
                    "scenario": null
                },
                {
                    "value": "2,94E-02",
                    "module": "C2",
                    "scenario": null
                },
                {
                    "value": "3,45E-01",
                    "module": "C3",
                    "scenario": null
                },
                {
                    "value": "2,23E-02",
                    "module": "C4",
                    "scenario": null
                },
                {
                    "value": "-1,85E-01",
                    "module": "D",
                    "scenario": null
                }
            ]
        },
        {
            "parameter": "GWP-fossil",
            "values": [
                {
                    "value": "8,44E+00",
                    "module": "A1",
                    "scenario": null
                },
                {
                    "value": "9,29E-02",
                    "module": "A2",
                    "scenario": null
                },
                {
                    "value": "4,85E-02",
                    "module": "A3",
                    "scenario": null
                },
                {
                    "value": "1,27E-01",
                    "module": "A4",
                    "scenario": null
                },
                {
                    "value": "2,12E-03",
                    "module": "A5",
                    "scenario": null
                },
                {
                    "value": "3,75E+01",
                    "module": "B6",
                    "scenario": null
                },
                {
                    "value": "0,00E+00",
                    "module": "C1",
                    "scenario": null
                },
                {
                    "value": "2,94E-02",
                    "module": "C2",
                    "scenario": null
                },
                {
                    "value": "3,45E-01",
                    "module": "C3",
                    "scenario": null
                },
                {
                    "value": "2,23E-02",
                    "module": "C4",
                    "scenario": null
                },
                {
                    "value": "-1,90E-01",
                    "module": "D",
                    "scenario": null
                }
            ]
        },
        {
            "parameter": "GWP-biogenic",
            "values": [
                {
                    "value": "-1,09E-01",
                    "module": "A1",
                    "scenario": null
                },
                {
                    "value": "3,39E-05",
                    "module": "A2",
                    "scenario": null
                },
                {
                    "value": "9,34E-04",
                    "module": "A3",
                    "scenario": null
                },
                {
                    "value": "4,92E-05",
                    "module": "A4",
                    "scenario": null
                },
                {
                    "value": "1,57E-01",
                    "module": "A5",
                    "scenario": null
                },
                {
                    "value": "6,86E-01",
                    "module": "B6",
                    "scenario": null
                },
                {
                    "value": "0,00E+00",
                    "module": "C1",
                    "scenario": null
                },
                {
                    "value": "1,20E-05",
                    "module": "C2",
                    "scenario": null
                },
                {
                    "value": "7,36E-05",
                    "module": "C3",
                    "scenario": null
                },
                {
                    "value": "7,15E-06",
                    "module": "C4",
                    "scenario": null
                },
                {
                    "value": "7,40E-05",
                    "module": "D",
                    "scenario": null
                }
            ]
        },
        {
            "parameter": "GWP-luluc",
            "values": [
                {
                    "value": "1,21E-02",
                    "module": "A1",
                    "scenario": null
                },
                {
                    "value": "4,18E-05",
                    "module": "A2",
                    "scenario": null
                },
                {
                    "value": "1,45E-05",
                    "module": "A3",
                    "scenario": null
                },
                {
                    "value": "4,96E-05",
                    "module": "A4",
                    "scenario": null
                },
                {
                    "value": "5,41E-07",
                    "module": "A5",
                    "scenario": null
                },
                {
                    "value": "2,06E+00",
                    "module": "B6",
                    "scenario": null
                },
                {
                    "value": "0,00E+00",
                    "module": "C1",
                    "scenario": null
                },
                {
                    "value": "1,03E-05",
                    "module": "C2",
                    "scenario": null
                },
                {
                    "value": "7,23E-05",
                    "module": "C3",
                    "scenario": null
                },
                {
                    "value": "5,91E-05",
                    "module": "C4",
                    "scenario": null
                },
                {
                    "value": "5,32E-03",
                    "module": "D",
                    "scenario": null
                }
            ]
        },
        {
            "parameter": "ODP",
            "values": [
                {
                    "value": "4,67E-07",
                    "module": "A1",
                    "scenario": null
                },
                {
                    "value": "2,06E-08",
                    "module": "A2",
                    "scenario": null
                },
                {
                    "value": "5,38E-09",
                    "module": "A3",
                    "scenario": null
                },
                {
                    "value": "2,86E-08",
                    "module": "A4",
                    "scenario": null
                },
                {
                    "value": "3,53E-10",
                    "module": "A5",
                    "scenario": null
                },
                {
                    "value": "4,06E-06",
                    "module": "B6",
                    "scenario": null
                },
                {
                    "value": "0,00E+00",
                    "module": "C1",
                    "scenario": null
                },
                {
                    "value": "6,69E-09",
                    "module": "C2",
                    "scenario": null
                },
                {
                    "value": "2,74E-09",
                    "module": "C3",
                    "scenario": null
                },
                {
                    "value": "9,31E-10",
                    "module": "C4",
                    "scenario": null
                },
                {
                    "value": "-1,31E-03",
                    "module": "D",
                    "scenario": null
                }
            ]
        },
        {
            "parameter": "AP",
            "values": [
                {
                    "value": "5,85E-02",
                    "module": "A1",
                    "scenario": null
                },
                {
                    "value": "1,19E-03",
                    "module": "A2",
                    "scenario": null
                },
                {
                    "value": "1,28E-04",
                    "module": "A3",
                    "scenario": null
                },
                {
                    "value": "1,05E-03",
                    "module": "A4",
                    "scenario": null
                },
                {
                    "value": "7,83E-06",
                    "module": "A5",
                    "scenario": null
                },
                {
                    "value": "1,73E-01",
                    "module": "B6",
                    "scenario": null
                },
                {
                    "value": "0,00E+00",
                    "module": "C1",
                    "scenario": null
                },
                {
                    "value": "1,20E-04",
                    "module": "C2",
                    "scenario": null
                },
                {
                    "value": "2,07E-04",
                    "module": "C3",
                    "scenario": null
                },
                {
                    "value": "4,64E-05",
                    "module": "C4",
                    "scenario": null
                },
                {
                    "value": "-3,13E-02",
                    "module": "D",
                    "scenario": null
                }
            ]
        },
        {
            "parameter": "POCP",
            "values": [
                {
                    "value": "3,55E-02",
                    "module": "A1",
                    "scenario": null
                },
                {
                    "value": "9,21E-04",
                    "module": "A2",
                    "scenario": null
                },
                {
                    "value": "8,21E-05",
                    "module": "A3",
                    "scenario": null
                },
                {
                    "value": "8,79E-04",
                    "module": "A4",
                    "scenario": null
                },
                {
                    "value": "8,17E-06",
                    "module": "A5",
                    "scenario": null
                },
                {
                    "value": "8,60E-02",
                    "module": "B6",
                    "scenario": null
                },
                {
                    "value": "0,00E+00",
                    "module": "C1",
                    "scenario": null
                },
                {
                    "value": "1,20E-04",
                    "module": "C2",
                    "scenario": null
                },
                {
                    "value": "1,60E-04",
                    "module": "C3",
                    "scenario": null
                },
                {
                    "value": "5,36E-05",
                    "module": "C4",
                    "scenario": null
                },
                {
                    "value": "-5,69E-03",
                    "module": "D",
                    "scenario": null
                }
            ]
        },
        {
            "parameter": "ADPE",
            "values": [
                {
                    "value": "2,82E-03",
                    "module": "A1",
                    "scenario": null
                },
                {
                    "value": "1,94E-06",
                    "module": "A2",
                    "scenario": null
                },
                {
                    "value": "1,35E-06",
                    "module": "A3",
                    "scenario": null
                },
                {
                    "value": "3,08E-06",
                    "module": "A4",
                    "scenario": null
                },
                {
                    "value": "3,96E-08",
                    "module": "A5",
                    "scenario": null
                },
                {
                    "value": "5,84E-04",
                    "module": "B6",
                    "scenario": null
                },
                {
                    "value": "0,00E+00",
                    "module": "C1",
                    "scenario": null
                },
                {
                    "value": "7,95E-07",
                    "module": "C2",
                    "scenario": null
                },
                {
                    "value": "2,79E-07",
                    "module": "C3",
                    "scenario": null
                },
                {
                    "value": "5,34E-08",
                    "module": "C4",
                    "scenario": null
                },
                {
                    "value": "-7,61E-04",
                    "module": "D",
                    "scenario": null
                }
            ]
        },
        {
            "parameter": "ADPF",
            "values": [
                {
                    "value": "1,08E+02",
                    "module": "A1",
                    "scenario": null
                },
                {
                    "value": "1,33E+00",
                    "module": "A2",
                    "scenario": null
                },
                {
                    "value": "6,05E-01",
                    "module": "A3",
                    "scenario": null
                },
                {
                    "value": "1,88E+00",
                    "module": "A4",
                    "scenario": null
                },
                {
                    "value": "2,34E-02",
                    "module": "A5",
                    "scenario": null
                },
                {
                    "value": "1,01E+03",
                    "module": "B6",
                    "scenario": null
                },
                {
                    "value": "0,00E+00",
                    "module": "C1",
                    "scenario": null
                },
                {
                    "value": "4,43E-01",
                    "module": "C2",
                    "scenario": null
                },
                {
                    "value": "3,90E-01",
                    "module": "C3",
                    "scenario": null
                },
                {
                    "value": "1,19E-01",
                    "module": "C4",
                    "scenario": null
                },
                {
                    "value": "-2,67E+00",
                    "module": "D",
                    "scenario": null
                }
            ]
        },
        {
            "parameter": "WDP",
            "values": [
                {
                    "value": "2,76E+02",
                    "module": "A1",
                    "scenario": null
                },
                {
                    "value": "9,78E-01",
                    "module": "A2",
                    "scenario": null
                },
                {
                    "value": "2,88E-01",
                    "module": "A3",
                    "scenario": null
                },
                {
                    "value": "1,61E+00",
                    "module": "A4",
                    "scenario": null
                },
                {
                    "value": "3,56E-02",
                    "module": "A5",
                    "scenario": null
                },
                {
                    "value": "7,84E+04",
                    "module": "B6",
                    "scenario": null
                },
                {
                    "value": "0,00E+00",
                    "module": "C1",
                    "scenario": null
                },
                {
                    "value": "4,22E-01",
                    "module": "C2",
                    "scenario": null
                },
                {
                    "value": "3,44E+00",
                    "module": "C3",
                    "scenario": null
                },
                {
                    "value": "7,14E-01",
                    "module": "C4",
                    "scenario": null
                },
                {
                    "value": "1,84E+02",
                    "module": "D",
                    "scenario": null
                }
            ]
        },
        {
            "parameter": "EP-freshwater",
            "values": [
                {
                    "value": "8,65E-04",
                    "module": "A1",
                    "scenario": null
                },
                {
                    "value": "6,23E-07",
                    "module": "A2",
                    "scenario": null
                },
                {
                    "value": "8,53E-07",
                    "module": "A3",
                    "scenario": null
                },
                {
                    "value": "9,27E-07",
                    "module": "A4",
                    "scenario": null
                },
                {
                    "value": "1,35E-08",
                    "module": "A5",
                    "scenario": null
                },
                {
                    "value": "2,48E-03",
                    "module": "B6",
                    "scenario": null
                },
                {
                    "value": "0,00E+00",
                    "module": "C1",
                    "scenario": null
                },
                {
                    "value": "2,31E-07",
                    "module": "C2",
                    "scenario": null
                },
                {
                    "value": "1,21E-06",
                    "module": "C3",
                    "scenario": null
                },
                {
                    "value": "3,21E-07",
                    "module": "C4",
                    "scenario": null
                },
                {
                    "value": "-1,74E-04",
                    "module": "D",
                    "scenario": null
                }
            ]
        },
        {
            "parameter": "EP-marine",
            "values": [
                {
                    "value": "9,50E-03",
                    "module": "A1",
                    "scenario": null
                },
                {
                    "value": "3,06E-04",
                    "module": "A2",
                    "scenario": null
                },
                {
                    "value": "2,30E-05",
                    "module": "A3",
                    "scenario": null
                },
                {
                    "value": "2,82E-04",
                    "module": "A4",
                    "scenario": null
                },
                {
                    "value": "3,05E-06",
                    "module": "A5",
                    "scenario": null
                },
                {
                    "value": "2,73E-02",
                    "module": "B6",
                    "scenario": null
                },
                {
                    "value": "0,00E+00",
                    "module": "C1",
                    "scenario": null
                },
                {
                    "value": "3,56E-05",
                    "module": "C2",
                    "scenario": null
                },
                {
                    "value": "5,74E-05",
                    "module": "C3",
                    "scenario": null
                },
                {
                    "value": "2,74E-05",
                    "module": "C4",
                    "scenario": null
                },
                {
                    "value": "-1,44E-03",
                    "module": "D",
                    "scenario": null
                }
            ]
        },
        {
            "parameter": "EP-terrestrial",
            "values": [
                {
                    "value": "1,07E-01",
                    "module": "A1",
                    "scenario": null
                },
                {
                    "value": "3,40E-03",
                    "module": "A2",
                    "scenario": null
                },
                {
                    "value": "2,44E-04",
                    "module": "A3",
                    "scenario": null
                },
                {
                    "value": "3,13E-03",
                    "module": "A4",
                    "scenario": null
                },
                {
                    "value": "2,80E-05",
                    "module": "A5",
                    "scenario": null
                },
                {
                    "value": "3,67E-01",
                    "module": "B6",
                    "scenario": null
                },
                {
                    "value": "0,00E+00",
                    "module": "C1",
                    "scenario": null
                },
                {
                    "value": "3,94E-04",
                    "module": "C2",
                    "scenario": null
                },
                {
                    "value": "6,15E-04",
                    "module": "C3",
                    "scenario": null
                },
                {
                    "value": "1,29E-04",
                    "module": "C4",
                    "scenario": null
                },
                {
                    "value": "-2,06E-02",
                    "module": "D",
                    "scenario": null
                }
            ]
        }
    ],
    "additional_environmental_impact": [
        {
            "parameter": "PM",
            "values": [
                {
                    "value": "4,39E-07",
                    "module": "A1",
                    "scenario": null
                },
                {
                    "value": "4,69E-09",
                    "module": "A2",
                    "scenario": null
                },
                {
                    "value": "1,05E-09",
                    "module": "A3",
                    "scenario": null
                },
                {
                    "value": "8,36E-09",
                    "module": "A4",
                    "scenario": null
                },
                {
                    "value": "1,18E-10",
                    "module": "A5",
                    "scenario": null
                },
                {
                    "value": "9,17E-07",
                    "module": "B6",
                    "scenario": null
                },
                {
                    "value": "0,00E+00",
                    "module": "C1",
                    "scenario": null
                },
                {
                    "value": "2,11E-09",
                    "module": "C2",
                    "scenario": null
                },
                {
                    "value": "1,26E-09",
                    "module": "C3",
                    "scenario": null
                },
                {
                    "value": "8,61E-10",
                    "module": "C4",
                    "scenario": null
                },
                {
                    "value": "-5,12E-08",
                    "module": "D",
                    "scenario": null
                }
            ]
        },
        {
            "parameter": "ETP-fw",
            "values": [
                {
                    "value": "5,28E+02",
                    "module": "A1",
                    "scenario": null
                },
                {
                    "value": "9,27E-01",
                    "module": "A2",
                    "scenario": null
                },
                {
                    "value": "8,38E-01",
                    "module": "A3",
                    "scenario": null
                },
                {
                    "value": "1,35E+00",
                    "module": "A4",
                    "scenario": null
                },
                {
                    "value": "3,03E-02",
                    "module": "A5",
                    "scenario": null
                },
                {
                    "value": "1,27E+03",
                    "module": "B6",
                    "scenario": null
                },
                {
                    "value": "0,00E+00",
                    "module": "C1",
                    "scenario": null
                },
                {
                    "value": "3,26E-01",
                    "module": "C2",
                    "scenario": null
                },
                {
                    "value": "1,26E+00",
                    "module": "C3",
                    "scenario": null
                },
                {
                    "value": "2,95E+01",
                    "module": "C4",
                    "scenario": null
                },
                {
                    "value": "-2,37E+02",
                    "module": "D",
                    "scenario": null
                }
            ]
        },
        {
            "parameter": "HTP-c",
            "values": [
                {
                    "value": "7,93E-09",
                    "module": "A1",
                    "scenario": null
                },
                {
                    "value": "0,00E+00",
                    "module": "A2",
                    "scenario": null
                },
                {
                    "value": "5,70E-11",
                    "module": "A3",
                    "scenario": null
                },
                {
                    "value": "0,00E+00",
                    "module": "A4",
                    "scenario": null
                },
                {
                    "value": "1,00E-12",
                    "module": "A5",
                    "scenario": null
                },
                {
                    "value": "2,96E-08",
                    "module": "B6",
                    "scenario": null
                },
                {
                    "value": "0,00E+00",
                    "module": "C1",
                    "scenario": null
                },
                {
                    "value": "0,00E+00",
                    "module": "C2",
                    "scenario": null
                },
                {
                    "value": "5,25E-10",
                    "module": "C3",
                    "scenario": null
                },
                {
                    "value": "3,00E-11",
                    "module": "C4",
                    "scenario": null
                },
                {
                    "value": "-4,33E-10",
                    "module": "D",
                    "scenario": null
                }
            ]
        },
        {
            "parameter": "HTP-nc",
            "values": [
                {
                    "value": "3,47E-07",
                    "module": "A1",
                    "scenario": null
                },
                {
                    "value": "7,93E-10",
                    "module": "A2",
                    "scenario": null
                },
                {
                    "value": "1,07E-09",
                    "module": "A3",
                    "scenario": null
                },
                {
                    "value": "1,48E-09",
                    "module": "A4",
                    "scenario": null
                },
                {
                    "value": "3,70E-11",
                    "module": "A5",
                    "scenario": null
                },
                {
                    "value": "7,79E-07",
                    "module": "B6",
                    "scenario": null
                },
                {
                    "value": "0,00E+00",
                    "module": "C1",
                    "scenario": null
                },
                {
                    "value": "3,52E-10",
                    "module": "C2",
                    "scenario": null
                },
                {
                    "value": "3,06E-08",
                    "module": "C3",
                    "scenario": null
                },
                {
                    "value": "2,53E-10",
                    "module": "C4",
                    "scenario": null
                },
                {
                    "value": "-8,39E-08",
                    "module": "D",
                    "scenario": null
                }
            ]
        },
        {
            "parameter": "SQP",
            "values": [
                {
                    "value": "3,32E+01",
                    "module": "A1",
                    "scenario": null
                },
                {
                    "value": "7,18E-01",
                    "module": "A2",
                    "scenario": null
                },
                {
                    "value": "1,90E-01",
                    "module": "A3",
                    "scenario": null
                },
                {
                    "value": "1,16E+00",
                    "module": "A4",
                    "scenario": null
                },
                {
                    "value": "1,85E-02",
                    "module": "A5",
                    "scenario": null
                },
                {
                    "value": "7,64E+02",
                    "module": "B6",
                    "scenario": null
                },
                {
                    "value": "0,00E+00",
                    "module": "C1",
                    "scenario": null
                },
                {
                    "value": "3,05E-01",
                    "module": "C2",
                    "scenario": null
                },
                {
                    "value": "9,01E-02",
                    "module": "C3",
                    "scenario": null
                },
                {
                    "value": "3,26E-01",
                    "module": "C4",
                    "scenario": null
                },
                {
                    "value": "-6,65E+00",
                    "module": "D",
                    "scenario": null
                }
            ]
        },
        {
            "parameter": "IRP",
            "values": [
                {
                    "value": "3,20E-01",
                    "module": "A1",
                    "scenario": null
                },
                {
                    "value": "5,80E-03",
                    "module": "A2",
                    "scenario": null
                },
                {
                    "value": "5,96E-04",
                    "module": "A3",
                    "scenario": null
                },
                {
                    "value": "8,20E-03",
                    "module": "A4",
                    "scenario": null
                },
                {
                    "value": "1,01E-04",
                    "module": "A5",
                    "scenario": null
                },
                {
                    "value": "2,31E+01",
                    "module": "B6",
                    "scenario": null
                },
                {
                    "value": "0,00E+00",
                    "module": "C1",
                    "scenario": null
                },
                {
                    "value": "1,93E-03",
                    "module": "C2",
                    "scenario": null
                },
                {
                    "value": "1,86E-03",
                    "module": "C3",
                    "scenario": null
                },
                {
                    "value": "3,58E-04",
                    "module": "C4",
                    "scenario": null
                },
                {
                    "value": "-6,38E-03",
                    "module": "D",
                    "scenario": null
                }
            ]
        }
    ],
    "resource_use": [
        {
            "parameter": "PERE",
            "values": [
                {
                    "value": "1,06E+01",
                    "module": "A1",
                    "scenario": null
                },
                {
                    "value": "1,60E-02",
                    "module": "A2",
                    "scenario": null
                },
                {
                    "value": "1,40E+00",
                    "module": "A3",
                    "scenario": null
                },
                {
                    "value": "2,47E-02",
                    "module": "A4",
                    "scenario": null
                },
                {
                    "value": "4,09E-04",
                    "module": "A5",
                    "scenario": null
                },
                {
                    "value": "9,97E+02",
                    "module": "B6",
                    "scenario": null
                },
                {
                    "value": "0,00E+00",
                    "module": "C1",
                    "scenario": null
                },
                {
                    "value": "6,25E-03",
                    "module": "C2",
                    "scenario": null
                },
                {
                    "value": "4,87E-02",
                    "module": "C3",
                    "scenario": null
                },
                {
                    "value": "2,92E-02",
                    "module": "C4",
                    "scenario": null
                },
                {
                    "value": "-6,19E-01",
                    "module": "D",
                    "scenario": null
                }
            ]
        },
        {
            "parameter": "PERM",
            "values": [
                {
                    "value": "6,71E-01",
                    "module": "A1",
                    "scenario": null
                },
                {
                    "value": "0,00E+00",
                    "module": "A2",
                    "scenario": null
                },
                {
                    "value": "0,00E+00",
                    "module": "A3",
                    "scenario": null
                },
                {
                    "value": "0,00E+00",
                    "module": "A4",
                    "scenario": null
                },
                {
                    "value": "-1,06E+00",
                    "module": "A5",
                    "scenario": null
                },
                {
                    "value": "0,00E+00",
                    "module": "B6",
                    "scenario": null
                },
                {
                    "value": "0,00E+00",
                    "module": "C1",
                    "scenario": null
                },
                {
                    "value": "0,00E+00",
                    "module": "C2",
                    "scenario": null
                },
                {
                    "value": "0,00E+00",
                    "module": "C3",
                    "scenario": null
                },
                {
                    "value": "0,00E+00",
                    "module": "C4",
                    "scenario": null
                },
                {
                    "value": "0,00E+00",
                    "module": "D",
                    "scenario": null
                }
            ]
        },
        {
            "parameter": "PERT",
            "values": [
                {
                    "value": "1,13E+01",
                    "module": "A1",
                    "scenario": null
                },
                {
                    "value": "1,60E-02",
                    "module": "A2",
                    "scenario": null
                },
                {
                    "value": "1,40E+00",
                    "module": "A3",
                    "scenario": null
                },
                {
                    "value": "2,47E-02",
                    "module": "A4",
                    "scenario": null
                },
                {
                    "value": "-1,06E+00",
                    "module": "A5",
                    "scenario": null
                },
                {
                    "value": "9,97E+02",
                    "module": "B6",
                    "scenario": null
                },
                {
                    "value": "0,00E+00",
                    "module": "C1",
                    "scenario": null
                },
                {
                    "value": "6,25E-03",
                    "module": "C2",
                    "scenario": null
                },
                {
                    "value": "4,87E-02",
                    "module": "C3",
                    "scenario": null
                },
                {
                    "value": "2,92E-02",
                    "module": "C4",
                    "scenario": null
                },
                {
                    "value": "-6,19E-01",
                    "module": "D",
                    "scenario": null
                }
            ]
        },
        {
            "parameter": "PENRE",
            "values": [
                {
                    "value": "1,01E+02",
                    "module": "A1",
                    "scenario": null
                },
                {
                    "value": "1,33E+00",
                    "module": "A2",
                    "scenario": null
                },
                {
                    "value": "6,05E-01",
                    "module": "A3",
                    "scenario": null
                },
                {
                    "value": "1,88E+00",
                    "module": "A4",
                    "scenario": null
                },
                {
                    "value": "2,34E-02",
                    "module": "A5",
                    "scenario": null
                },
                {
                    "value": "1,03E+03",
                    "module": "B6",
                    "scenario": null
                },
                {
                    "value": "0,00E+00",
                    "module": "C1",
                    "scenario": null
                },
                {
                    "value": "4,43E-01",
                    "module": "C2",
                    "scenario": null
                },
                {
                    "value": "3,90E-01",
                    "module": "C3",
                    "scenario": null
                },
                {
                    "value": "1,19E-01",
                    "module": "C4",
                    "scenario": null
                },
                {
                    "value": "-2,67E+00",
                    "module": "D",
                    "scenario": null
                }
            ]
        },
        {
            "parameter": "PENRM",
            "values": [
                {
                    "value": "9,52E+00",
                    "module": "A1",
                    "scenario": null
                },
                {
                    "value": "0,00E+00",
                    "module": "A2",
                    "scenario": null
                },
                {
                    "value": "0,00E+00",
                    "module": "A3",
                    "scenario": null
                },
                {
                    "value": "0,00E+00",
                    "module": "A4",
                    "scenario": null
                },
                {
                    "value": "-3,40E-01",
                    "module": "A5",
                    "scenario": null
                },
                {
                    "value": "0,00E+00",
                    "module": "B6",
                    "scenario": null
                },
                {
                    "value": "0,00E+00",
                    "module": "C1",
                    "scenario": null
                },
                {
                    "value": "0,00E+00",
                    "module": "C2",
                    "scenario": null
                },
                {
                    "value": "-9,90E+00",
                    "module": "C3",
                    "scenario": null
                },
                {
                    "value": "0,00E+00",
                    "module": "C4",
                    "scenario": null
                },
                {
                    "value": "0,00E+00",
                    "module": "D",
                    "scenario": null
                }
            ]
        },
        {
            "parameter": "PENRT",
            "values": [
                {
                    "value": "1,10E+02",
                    "module": "A1",
                    "scenario": null
                },
                {
                    "value": "1,33E+00",
                    "module": "A2",
                    "scenario": null
                },
                {
                    "value": "6,05E-01",
                    "module": "A3",
                    "scenario": null
                },
                {
                    "value": "1,88E+00",
                    "module": "A4",
                    "scenario": null
                },
                {
                    "value": "-3,16E-01",
                    "module": "A5",
                    "scenario": null
                },
                {
                    "value": "1,03E+03",
                    "module": "B6",
                    "scenario": null
                },
                {
                    "value": "0,00E+00",
                    "module": "C1",
                    "scenario": null
                },
                {
                    "value": "4,43E-01",
                    "module": "C2",
                    "scenario": null
                },
                {
                    "value": "-9,51E+00",
                    "module": "C3",
                    "scenario": null
                },
                {
                    "value": "1,19E-01",
                    "module": "C4",
                    "scenario": null
                },
                {
                    "value": "-2,67E+00",
                    "module": "D",
                    "scenario": null
                }
            ]
        },
        {
            "parameter": "SM",
            "values": [
                {
                    "value": "2,47E-01",
                    "module": "A1",
                    "scenario": null
                },
                {
                    "value": "0,00E+00",
                    "module": "A2",
                    "scenario": null
                },
                {
                    "value": "0,00E+00",
                    "module": "A3",
                    "scenario": null
                },
                {
                    "value": "0,00E+00",
                    "module": "A4",
                    "scenario": null
                },
                {
                    "value": "0,00E+00",
                    "module": "A5",
                    "scenario": null
                },
                {
                    "value": "0,00E+00",
                    "module": "B6",
                    "scenario": null
                },
                {
                    "value": "0,00E+00",
                    "module": "C1",
                    "scenario": null
                },
                {
                    "value": "0,00E+00",
                    "module": "C2",
                    "scenario": null
                },
                {
                    "value": "0,00E+00",
                    "module": "C3",
                    "scenario": null
                },
                {
                    "value": "6,71E-04",
                    "module": "C4",
                    "scenario": null
                },
                {
                    "value": "3,46E-03",
                    "module": "D",
                    "scenario": null
                }
            ]
        },
        {
            "parameter": "RSF",
            "values": [
                {
                    "value": "2,11E-01",
                    "module": "A1",
                    "scenario": null
                },
                {
                    "value": "5,42E-04",
                    "module": "A2",
                    "scenario": null
                },
                {
                    "value": "2,46E-04",
                    "module": "A3",
                    "scenario": null
                },
                {
                    "value": "8,68E-04",
                    "module": "A4",
                    "scenario": null
                },
                {
                    "value": "1,31E-05",
                    "module": "A5",
                    "scenario": null
                },
                {
                    "value": "1,01E+01",
                    "module": "B6",
                    "scenario": null
                },
                {
                    "value": "0,00E+00",
                    "module": "C1",
                    "scenario": null
                },
                {
                    "value": "2,24E-04",
                    "module": "C2",
                    "scenario": null
                },
                {
                    "value": "8,71E-04",
                    "module": "C3",
                    "scenario": null
                },
                {
                    "value": "1,29E-04",
                    "module": "C4",
                    "scenario": null
                },
                {
                    "value": "8,58E-04",
                    "module": "D",
                    "scenario": null
                }
            ]
        },
        {
            "parameter": "NRSF",
            "values": [
                {
                    "value": "9,80E-03",
                    "module": "A1",
                    "scenario": null
                },
                {
                    "value": "2,49E-03",
                    "module": "A2",
                    "scenario": null
                },
                {
                    "value": "6,33E-04",
                    "module": "A3",
                    "scenario": null
                },
                {
                    "value": "2,97E-03",
                    "module": "A4",
                    "scenario": null
                },
                {
                    "value": "5,14E-05",
                    "module": "A5",
                    "scenario": null
                },
                {
                    "value": "0,00E+00",
                    "module": "B6",
                    "scenario": null
                },
                {
                    "value": "0,00E+00",
                    "module": "C1",
                    "scenario": null
                },
                {
                    "value": "7,98E-04",
                    "module": "C2",
                    "scenario": null
                },
                {
                    "value": "-3,03E-05",
                    "module": "C3",
                    "scenario": null
                },
                {
                    "value": "5,87E-03",
                    "module": "C4",
                    "scenario": null
                },
                {
                    "value": "-9,19E-02",
                    "module": "D",
                    "scenario": null
                }
            ]
        },
        {
            "parameter": "FW",
            "values": [
                {
                    "value": "8,49E-02",
                    "module": "A1",
                    "scenario": null
                },
                {
                    "value": "1,21E-04",
                    "module": "A2",
                    "scenario": null
                },
                {
                    "value": "1,20E-04",
                    "module": "A3",
                    "scenario": null
                },
                {
                    "value": "1,85E-04",
                    "module": "A4",
                    "scenario": null
                },
                {
                    "value": "1,12E-05",
                    "module": "A5",
                    "scenario": null
                },
                {
                    "value": "4,54E+00",
                    "module": "B6",
                    "scenario": null
                },
                {
                    "value": "0,00E+00",
                    "module": "C1",
                    "scenario": null
                },
                {
                    "value": "4,66E-05",
                    "module": "C2",
                    "scenario": null
                },
                {
                    "value": "5,90E-04",
                    "module": "C3",
                    "scenario": null
                },
                {
                    "value": "9,72E-05",
                    "module": "C4",
                    "scenario": null
                },
                {
                    "value": "1,82E-03",
                    "module": "D",
                    "scenario": null
                }
            ]
        }
    ],
    "end_of_life_waste": [
        {
            "parameter": "HWD",
            "values": [
                {
                    "value": "4,21E-02",
                    "module": "A1",
                    "scenario": null
                },
                {
                    "value": "6,58E-05",
                    "module": "A2",
                    "scenario": null
                },
                {
                    "value": "3,81E-03",
                    "module": "A3",
                    "scenario": null
                },
                {
                    "value": "9,34E-05",
                    "module": "A4",
                    "scenario": null
                },
                {
                    "value": "0,00E+00",
                    "module": "A5",
                    "scenario": null
                },
                {
                    "value": "9,50E-02",
                    "module": "B6",
                    "scenario": null
                },
                {
                    "value": "0,00E+00",
                    "module": "C1",
                    "scenario": null
                },
                {
                    "value": "2,26E-05",
                    "module": "C2",
                    "scenario": null
                },
                {
                    "value": "1,49E-05",
                    "module": "C3",
                    "scenario": null
                },
                {
                    "value": "3,30E-02",
                    "module": "C4",
                    "scenario": null
                },
                {
                    "value": "-3,43E-03",
                    "module": "D",
                    "scenario": null
                }
            ]
        },
        {
            "parameter": "NHWD",
            "values": [
                {
                    "value": "8,71E-01",
                    "module": "A1",
                    "scenario": null
                },
                {
                    "value": "4,73E-02",
                    "module": "A2",
                    "scenario": null
                },
                {
                    "value": "4,09E-02",
                    "module": "A3",
                    "scenario": null
                },
                {
                    "value": "7,91E-02",
                    "module": "A4",
                    "scenario": null
                },
                {
                    "value": "1,00E-01",
                    "module": "A5",
                    "scenario": null
                },
                {
                    "value": "6,30E+00",
                    "module": "B6",
                    "scenario": null
                },
                {
                    "value": "0,00E+00",
                    "module": "C1",
                    "scenario": null
                },
                {
                    "value": "2,12E-02",
                    "module": "C2",
                    "scenario": null
                },
                {
                    "value": "2,01E-02",
                    "module": "C3",
                    "scenario": null
                },
                {
                    "value": "1,79E-01",
                    "module": "C4",
                    "scenario": null
                },
                {
                    "value": "6,06E-03",
                    "module": "D",
                    "scenario": null
                }
            ]
        },
        {
            "parameter": "RWD",
            "values": [
                {
                    "value": "2,54E-04",
                    "module": "A1",
                    "scenario": null
                },
                {
                    "value": "9,15E-06",
                    "module": "A2",
                    "scenario": null
                },
                {
                    "value": "7,25E-07",
                    "module": "A3",
                    "scenario": null
                },
                {
                    "value": "1,29E-05",
                    "module": "A4",
                    "scenario": null
                },
                {
                    "value": "0,00E+00",
                    "module": "A5",
                    "scenario": null
                },
                {
                    "value": "1,06E-02",
                    "module": "B6",
                    "scenario": null
                },
                {
                    "value": "0,00E+00",
                    "module": "C1",
                    "scenario": null
                },
                {
                    "value": "3,02E-06",
                    "module": "C2",
                    "scenario": null
                },
                {
                    "value": "7,41E-07",
                    "module": "C3",
                    "scenario": null
                },
                {
                    "value": "3,09E-07",
                    "module": "C4",
                    "scenario": null
                },
                {
                    "value": "-3,93E-06",
                    "module": "D",
                    "scenario": null
                }
            ]
        }
    ],
    "end_of_life_flow": [
        {
            "parameter": "CRU",
            "values": [
                {
                    "value": "0,00E+00",
                    "module": "A1",
                    "scenario": null
                },
                {
                    "value": "0,00E+00",
                    "module": "A2",
                    "scenario": null
                },
                {
                    "value": "0,00E+00",
                    "module": "A3",
                    "scenario": null
                },
                {
                    "value": "0,00E+00",
                    "module": "A4",
                    "scenario": null
                },
                {
                    "value": "0,00E+00",
                    "module": "A5",
                    "scenario": null
                },
                {
                    "value": "0,00E+00",
                    "module": "B6",
                    "scenario": null
                },
                {
                    "value": "0,00E+00",
                    "module": "C1",
                    "scenario": null
                },
                {
                    "value": "0,00E+00",
                    "module": "C2",
                    "scenario": null
                },
                {
                    "value": "0,00E+00",
                    "module": "C3",
                    "scenario": null
                },
                {
                    "value": "0,00E+00",
                    "module": "C4",
                    "scenario": null
                },
                {
                    "value": "0,00E+00",
                    "module": "D",
                    "scenario": null
                }
            ]
        },
        {
            "parameter": "MFR",
            "values": [
                {
                    "value": "0,00E+00",
                    "module": "A1",
                    "scenario": null
                },
                {
                    "value": "0,00E+00",
                    "module": "A2",
                    "scenario": null
                },
                {
                    "value": "5,36E-02",
                    "module": "A3",
                    "scenario": null
                },
                {
                    "value": "0,00E+00",
                    "module": "A4",
                    "scenario": null
                },
                {
                    "value": "8,97E-02",
                    "module": "A5",
                    "scenario": null
                },
                {
                    "value": "0,00E+00",
                    "module": "B6",
                    "scenario": null
                },
                {
                    "value": "0,00E+00",
                    "module": "C1",
                    "scenario": null
                },
                {
                    "value": "0,00E+00",
                    "module": "C2",
                    "scenario": null
                },
                {
                    "value": "1,16E-01",
                    "module": "C3",
                    "scenario": null
                },
                {
                    "value": "1,18E-05",
                    "module": "C4",
                    "scenario": null
                },
                {
                    "value": "-1,35E-04",
                    "module": "D",
                    "scenario": null
                }
            ]
        },
        {
            "parameter": "MER",
            "values": [
                {
                    "value": "0,00E+00",
                    "module": "A1",
                    "scenario": null
                },
                {
                    "value": "0,00E+00",
                    "module": "A2",
                    "scenario": null
                },
                {
                    "value": "1,59E-02",
                    "module": "A3",
                    "scenario": null
                },
                {
                    "value": "0,00E+00",
                    "module": "A4",
                    "scenario": null
                },
                {
                    "value": "1,12E-03",
                    "module": "A5",
                    "scenario": null
                },
                {
                    "value": "0,00E+00",
                    "module": "B6",
                    "scenario": null
                },
                {
                    "value": "0,00E+00",
                    "module": "C1",
                    "scenario": null
                },
                {
                    "value": "0,00E+00",
                    "module": "C2",
                    "scenario": null
                },
                {
                    "value": "1,31E-01",
                    "module": "C3",
                    "scenario": null
                },
                {
                    "value": "2,88E-07",
                    "module": "C4",
                    "scenario": null
                },
                {
                    "value": "-1,78E-05",
                    "module": "D",
                    "scenario": null
                }
            ]
        },
        {
            "parameter": "EEE",
            "values": [
                {
                    "value": "0,00E+00",
                    "module": "A1",
                    "scenario": null
                },
                {
                    "value": "0,00E+00",
                    "module": "A2",
                    "scenario": null
                },
                {
                    "value": "1,18E-02",
                    "module": "A3",
                    "scenario": null
                },
                {
                    "value": "0,00E+00",
                    "module": "A4",
                    "scenario": null
                },
                {
                    "value": "5,26E-03",
                    "module": "A5",
                    "scenario": null
                },
                {
                    "value": "0,00E+00",
                    "module": "B6",
                    "scenario": null
                },
                {
                    "value": "0,00E+00",
                    "module": "C1",
                    "scenario": null
                },
                {
                    "value": "0,00E+00",
                    "module": "C2",
                    "scenario": null
                },
                {
                    "value": "2,01E-01",
                    "module": "C3",
                    "scenario": null
                },
                {
                    "value": "1,87E-05",
                    "module": "C4",
                    "scenario": null
                },
                {
                    "value": "-4,37E-05",
                    "module": "D",
                    "scenario": null
                }
            ]
        },
        {
            "parameter": "EET",
            "values": [
                {
                    "value": "0,00E+00",
                    "module": "A1",
                    "scenario": null
                },
                {
                    "value": "0,00E+00",
                    "module": "A2",
                    "scenario": null
                },
                {
                    "value": "1,79E-01",
                    "module": "A3",
                    "scenario": null
                },
                {
                    "value": "0,00E+00",
                    "module": "A4",
                    "scenario": null
                },
                {
                    "value": "7,96E-02",
                    "module": "A5",
                    "scenario": null
                },
                {
                    "value": "0,00E+00",
                    "module": "B6",
                    "scenario": null
                },
                {
                    "value": "0,00E+00",
                    "module": "C1",
                    "scenario": null
                },
                {
                    "value": "0,00E+00",
                    "module": "C2",
                    "scenario": null
                },
                {
                    "value": "3,05E+00",
                    "module": "C3",
                    "scenario": null
                },
                {
                    "value": "2,82E-04",
                    "module": "C4",
                    "scenario": null
                },
                {
                    "value": "-6,61E-04",
                    "module": "D",
                    "scenario": null
                }
            ]
        }
    ]
}