{"product_name":"Protan Ektafol PV 1.2","epd_id":"NEPD-8289-7962","declared_unit":{"unit":"m2","amount":1},"compliance":["EN 15804+A2","ISO 14025","ISO 21930"],"producer_name":"Protan AS","environmental_impact":[{"parameter":"GWP-total","unit":"kg CO2-eq","values":[{"value":"3,09E+00","module":"A1-A3","scenario":null},{"value":"3,53E-02","module":"A4","scenario":null},{"value":"4,92E-02","module":"A5","scenario":null},{"value":"0,00E+00","module":"C1","scenario":null},{"value":"3,53E-02","module":"C2","scenario":null},{"value":"2,71E+00","module":"C3","scenario":null},{"value":"5,11E-02","module":"C4","scenario":null},{"value":"-1,26E-01","module":"D","scenario":null}]},{"parameter":"GWP-fossil","unit":"kg CO2-eq","values":[{"value":"3,13E+00","module":"A1-A3","scenario":null},{"value":"3,53E-02","module":"A4","scenario":null},{"value":"2,46E-03","module":"A5","scenario":null},{"value":"0,00E+00","module":"C1","scenario":null},{"value":"3,53E-02","module":"C2","scenario":null},{"value":"2,70E+00","module":"C3","scenario":null},{"value":"5,11E-02","module":"C4","scenario":null},{"value":"-1,21E-01","module":"D","scenario":null}]},{"parameter":"GWP-biogenic","unit":"kg CO2-eq","values":[{"value":"-3,58E-02","module":"A1-A3","scenario":null},{"value":"1,51E-05","module":"A4","scenario":null},{"value":"4,67E-02","module":"A5","scenario":null},{"value":"0,00E+00","module":"C1","scenario":null},{"value":"1,51E-05","module":"C2","scenario":null},{"value":"1,10E-03","module":"C3","scenario":null},{"value":"2,47E-05","module":"C4","scenario":null},{"value":"-2,50E-04","module":"D","scenario":null}]},{"parameter":"GWP-luluc","unit":"kg CO2-eq","values":[{"value":"2,15E-03","module":"A1-A3","scenario":null},{"value":"1,07E-05","module":"A4","scenario":null},{"value":"6,92E-06","module":"A5","scenario":null},{"value":"0,00E+00","module":"C1","scenario":null},{"value":"1,07E-05","module":"C2","scenario":null},{"value":"2,11E-04","module":"C3","scenario":null},{"value":"6,23E-06","module":"C4","scenario":null},{"value":"-4,17E-03","module":"D","scenario":null}]},{"parameter":"ODP","unit":"kg CFC11-eq","values":[{"value":"8,40E-07","module":"A1-A3","scenario":null},{"value":"8,51E-09","module":"A4","scenario":null},{"value":"2,43E-10","module":"A5","scenario":null},{"value":"0,00E+00","module":"C1","scenario":null},{"value":"8,51E-09","module":"C2","scenario":null},{"value":"8,89E-08","module":"C3","scenario":null},{"value":"3,29E-09","module":"C4","scenario":null},{"value":"-8,82E-03","module":"D","scenario":null}]},{"parameter":"AP","unit":"mol H+-eq","values":[{"value":"1,69E-02","module":"A1-A3","scenario":null},{"value":"1,14E-04","module":"A4","scenario":null},{"value":"1,91E-05","module":"A5","scenario":null},{"value":"0,00E+00","module":"C1","scenario":null},{"value":"1,14E-04","module":"C2","scenario":null},{"value":"1,56E-03","module":"C3","scenario":null},{"value":"1,41E-04","module":"C4","scenario":null},{"value":"-9,98E-04","module":"D","scenario":null}]},{"parameter":"POCP","unit":"kg NMVOC-eq","values":[{"value":"1,27E-02","module":"A1-A3","scenario":null},{"value":"1,09E-04","module":"A4","scenario":null},{"value":"1,25E-05","module":"A5","scenario":null},{"value":"0,00E+00","module":"C1","scenario":null},{"value":"1,09E-04","module":"C2","scenario":null},{"value":"1,16E-03","module":"C3","scenario":null},{"value":"1,27E-04","module":"C4","scenario":null},{"value":"-9,73E-04","module":"D","scenario":null}]},{"parameter":"ADPE","unit":"kg Sb-eq","values":[{"value":"1,17E-02","module":"A1-A3","scenario":null},{"value":"6,29E-07","module":"A4","scenario":null},{"value":"1,35E-07","module":"A5","scenario":null},{"value":"0,00E+00","module":"C1","scenario":null},{"value":"6,29E-07","module":"C2","scenario":null},{"value":"5,70E-06","module":"C3","scenario":null},{"value":"1,60E-07","module":"C4","scenario":null},{"value":"-1,20E-06","module":"D","scenario":null}]},{"parameter":"ADPF","unit":"MJ","values":[{"value":"7,75E+01","module":"A1-A3","scenario":null},{"value":"5,73E-01","module":"A4","scenario":null},{"value":"3,18E-02","module":"A5","scenario":null},{"value":"0,00E+00","module":"C1","scenario":null},{"value":"5,73E-01","module":"C2","scenario":null},{"value":"3,56E+00","module":"C3","scenario":null},{"value":"3,15E-01","module":"C4","scenario":null},{"value":"-1,73E+00","module":"D","scenario":null}]},{"parameter":"WDP","unit":"m3 world-eq. Deprived","values":[{"value":"2,06E+02","module":"A1-A3","scenario":null},{"value":"4,39E-01","module":"A4","scenario":null},{"value":"3,89E+00","module":"A5","scenario":null},{"value":"0,00E+00","module":"C1","scenario":null},{"value":"4,39E-01","module":"C2","scenario":null},{"value":"7,27E+01","module":"C3","scenario":null},{"value":"5,34E+00","module":"C4","scenario":null},{"value":"-2,16E+01","module":"D","scenario":null}]},{"parameter":"EP-freshwater","unit":"kg P-eq","values":[{"value":"1,54E-04","module":"A1-A3","scenario":null},{"value":"2,81E-07","module":"A4","scenario":null},{"value":"1,27E-07","module":"A5","scenario":null},{"value":"0,00E+00","module":"C1","scenario":null},{"value":"2,81E-07","module":"C2","scenario":null},{"value":"7,96E-06","module":"C3","scenario":null},{"value":"7,28E-07","module":"C4","scenario":null},{"value":"-1,08E-05","module":"D","scenario":null}]},{"parameter":"EP-marine","unit":"kg N-eq","values":[{"value":"2,87E-03","module":"A1-A3","scenario":null},{"value":"2,49E-05","module":"A4","scenario":null},{"value":"4,16E-06","module":"A5","scenario":null},{"value":"0,00E+00","module":"C1","scenario":null},{"value":"2,49E-05","module":"C2","scenario":null},{"value":"3,82E-04","module":"C3","scenario":null},{"value":"4,07E-05","module":"C4","scenario":null},{"value":"-3,26E-04","module":"D","scenario":null}]},{"parameter":"EP-terrestrial","unit":"mol N-eq.","values":[{"value":"3,28E-02","module":"A1-A3","scenario":null},{"value":"2,77E-04","module":"A4","scenario":null},{"value":"4,76E-05","module":"A5","scenario":null},{"value":"0,00E+00","module":"C1","scenario":null},{"value":"2,77E-04","module":"C2","scenario":null},{"value":"4,09E-03","module":"C3","scenario":null},{"value":"4,72E-04","module":"C4","scenario":null},{"value":"-3,53E-03","module":"D","scenario":null}]},{"parameter":"GWP-IOBC","unit":"kg CO2-eq","values":[{"value":"3,09E+00","module":"A1-A3","scenario":null},{"value":"3,53E-02","module":"A4","scenario":null},{"value":"2,51E-03","module":"A5","scenario":null},{"value":"0,00E+00","module":"C1","scenario":null},{"value":"3,53E-02","module":"C2","scenario":null},{"value":"2,71E+00","module":"C3","scenario":null},{"value":"5,35E-02","module":"C4","scenario":null},{"value":"-1,24E-01","module":"D","scenario":null}]}],"additional_environmental_impact":[{"parameter":"PM","unit":"Disease incidence","values":[{"value":"1,46E-07","module":"A1-A3","scenario":null},{"value":"3,24E-09","module":"A4","scenario":null},{"value":"1,71E-10","module":"A5","scenario":null},{"value":"0,00E+00","module":"C1","scenario":null},{"value":"3,24E-09","module":"C2","scenario":null},{"value":"1,02E-08","module":"C3","scenario":null},{"value":"1,30E-09","module":"C4","scenario":null},{"value":"-6,05E-08","module":"D","scenario":null}]},{"parameter":"ETP-fw","unit":"CTUe","values":[{"value":"1,27E+02","module":"A1-A3","scenario":null},{"value":"4,19E-01","module":"A4","scenario":null},{"value":"1,12E-01","module":"A5","scenario":null},{"value":"0,00E+00","module":"C1","scenario":null},{"value":"4,19E-01","module":"C2","scenario":null},{"value":"1,71E+02","module":"C3","scenario":null},{"value":"8,89E-01","module":"C4","scenario":null},{"value":"-9,42E+00","module":"D","scenario":null}]},{"parameter":"HTP-c","unit":"CTUh","values":[{"value":"2,50E-09","module":"A1-A3","scenario":null},{"value":"0,00E+00","module":"A4","scenario":null},{"value":"6,00E-12","module":"A5","scenario":null},{"value":"0,00E+00","module":"C1","scenario":null},{"value":"0,00E+00","module":"C2","scenario":null},{"value":"3,79E-10","module":"C3","scenario":null},{"value":"4,70E-11","module":"C4","scenario":null},{"value":"-1,72E-10","module":"D","scenario":null}]},{"parameter":"HTP-nc","unit":"CTUh","values":[{"value":"7,31E-08","module":"A1-A3","scenario":null},{"value":"4,05E-10","module":"A4","scenario":null},{"value":"1,71E-10","module":"A5","scenario":null},{"value":"0,00E+00","module":"C1","scenario":null},{"value":"4,05E-10","module":"C2","scenario":null},{"value":"4,02E-08","module":"C3","scenario":null},{"value":"1,77E-09","module":"C4","scenario":null},{"value":"-9,03E-09","module":"D","scenario":null}]},{"parameter":"SQP","unit":"-","values":[{"value":"1,35E+01","module":"A1-A3","scenario":null},{"value":"6,57E-01","module":"A4","scenario":null},{"value":"1,67E-02","module":"A5","scenario":null},{"value":"0,00E+00","module":"C1","scenario":null},{"value":"6,57E-01","module":"C2","scenario":null},{"value":"1,30E+00","module":"C3","scenario":null},{"value":"1,02E+00","module":"C4","scenario":null},{"value":"-1,16E+01","module":"D","scenario":null}]},{"parameter":"IRP","unit":"kBq U235-eq","values":[{"value":"1,27E-01","module":"A1-A3","scenario":null},{"value":"2,50E-03","module":"A4","scenario":null},{"value":"4,38E-04","module":"A5","scenario":null},{"value":"0,00E+00","module":"C1","scenario":null},{"value":"2,50E-03","module":"C2","scenario":null},{"value":"1,73E-02","module":"C3","scenario":null},{"value":"1,67E-03","module":"C4","scenario":null},{"value":"-1,11E-02","module":"D","scenario":null}]}],"resource_use":[{"parameter":"PERE","unit":"MJ","values":[{"value":"6,17E+00","module":"A1-A3","scenario":null},{"value":"7,21E-03","module":"A4","scenario":null},{"value":"2,88E-01","module":"A5","scenario":null},{"value":"0,00E+00","module":"C1","scenario":null},{"value":"7,21E-03","module":"C2","scenario":null},{"value":"4,54E-01","module":"C3","scenario":null},{"value":"2,82E-02","module":"C4","scenario":null},{"value":"-1,07E+01","module":"D","scenario":null}]},{"parameter":"PERM","unit":"","values":[{"value":"4,24E-01","module":"A1-A3","scenario":null},{"value":"0,00E+00","module":"A4","scenario":null},{"value":"-4,24E-01","module":"A5","scenario":null},{"value":"0,00E+00","module":"C1","scenario":null},{"value":"0,00E+00","module":"C2","scenario":null},{"value":"0,00E+00","module":"C3","scenario":null},{"value":"0,00E+00","module":"C4","scenario":null},{"value":"0,00E+00","module":"D","scenario":null}]},{"parameter":"PERT","unit":"MJ","values":[{"value":"6,60E+00","module":"A1-A3","scenario":null},{"value":"7,21E-03","module":"A4","scenario":null},{"value":"-1,36E-01","module":"A5","scenario":null},{"value":"0,00E+00","module":"C1","scenario":null},{"value":"7,21E-03","module":"C2","scenario":null},{"value":"4,54E-01","module":"C3","scenario":null},{"value":"2,82E-02","module":"C4","scenario":null},{"value":"-1,07E+01","module":"D","scenario":null}]},{"parameter":"PENRE","unit":"MJ","values":[{"value":"4,89E+01","module":"A1-A3","scenario":null},{"value":"5,73E-01","module":"A4","scenario":null},{"value":"3,19E-02","module":"A5","scenario":null},{"value":"0,00E+00","module":"C1","scenario":null},{"value":"5,73E-01","module":"C2","scenario":null},{"value":"3,56E+00","module":"C3","scenario":null},{"value":"3,15E-01","module":"C4","scenario":null},{"value":"-1,73E+00","module":"D","scenario":null}]},{"parameter":"PENRM","unit":"MJ","values":[{"value":"3,15E+01","module":"A1-A3","scenario":null},{"value":"0,00E+00","module":"A4","scenario":null},{"value":"-1,27E-02","module":"A5","scenario":null},{"value":"0,00E+00","module":"C1","scenario":null},{"value":"0,00E+00","module":"C2","scenario":null},{"value":"0,00E+00","module":"C3","scenario":null},{"value":"0,00E+00","module":"C4","scenario":null},{"value":"0,00E+00","module":"D","scenario":null}]},{"parameter":"PENRT","unit":"MJ","values":[{"value":"8,05E+01","module":"A1-A3","scenario":null},{"value":"5,73E-01","module":"A4","scenario":null},{"value":"1,91E-02","module":"A5","scenario":null},{"value":"0,00E+00","module":"C1","scenario":null},{"value":"5,73E-01","module":"C2","scenario":null},{"value":"3,56E+00","module":"C3","scenario":null},{"value":"3,15E-01","module":"C4","scenario":null},{"value":"-1,73E+00","module":"D","scenario":null}]},{"parameter":"SM","unit":"kg","values":[{"value":"1,09E-01","module":"A1-A3","scenario":null},{"value":"0,00E+00","module":"A4","scenario":null},{"value":"0,00E+00","module":"A5","scenario":null},{"value":"0,00E+00","module":"C1","scenario":null},{"value":"0,00E+00","module":"C2","scenario":null},{"value":"0,00E+00","module":"C3","scenario":null},{"value":"0,00E+00","module":"C4","scenario":null},{"value":"0,00E+00","module":"D","scenario":null}]},{"parameter":"RSF","unit":"MJ","values":[{"value":"1,63E-01","module":"A1-A3","scenario":null},{"value":"2,52E-04","module":"A4","scenario":null},{"value":"2,32E-04","module":"A5","scenario":null},{"value":"0,00E+00","module":"C1","scenario":null},{"value":"2,52E-04","module":"C2","scenario":null},{"value":"8,21E-03","module":"C3","scenario":null},{"value":"6,94E-04","module":"C4","scenario":null},{"value":"-1,87E-03","module":"D","scenario":null}]},{"parameter":"NRSF","unit":"MJ","values":[{"value":"3,61E-02","module":"A1-A3","scenario":null},{"value":"8,45E-04","module":"A4","scenario":null},{"value":"6,26E-04","module":"A5","scenario":null},{"value":"0,00E+00","module":"C1","scenario":null},{"value":"8,45E-04","module":"C2","scenario":null},{"value":"0,00E+00","module":"C3","scenario":null},{"value":"4,61E-03","module":"C4","scenario":null},{"value":"-6,34E-01","module":"D","scenario":null}]},{"parameter":"FW","unit":"m3","values":[{"value":"6,85E-02","module":"A1-A3","scenario":null},{"value":"6,52E-05","module":"A4","scenario":null},{"value":"2,16E-03","module":"A5","scenario":null},{"value":"0,00E+00","module":"C1","scenario":null},{"value":"6,52E-05","module":"C2","scenario":null},{"value":"8,51E-02","module":"C3","scenario":null},{"value":"2,92E-04","module":"C4","scenario":null},{"value":"-1,29E-02","module":"D","scenario":null}]}],"end_of_life_waste":[{"parameter":"HWD","unit":"kg","values":[{"value":"6,08E-03","module":"A1-A3","scenario":null},{"value":"3,13E-05","module":"A4","scenario":null},{"value":"1,43E-05","module":"A5","scenario":null},{"value":"0,00E+00","module":"C1","scenario":null},{"value":"3,13E-05","module":"C2","scenario":null},{"value":"0,00E+00","module":"C3","scenario":null},{"value":"1,94E-02","module":"C4","scenario":null},{"value":"-8,14E-05","module":"D","scenario":null}]},{"parameter":"NHWD","unit":"kg","values":[{"value":"3,22E-01","module":"A1-A3","scenario":null},{"value":"4,98E-02","module":"A4","scenario":null},{"value":"3,26E-02","module":"A5","scenario":null},{"value":"0,00E+00","module":"C1","scenario":null},{"value":"4,98E-02","module":"C2","scenario":null},{"value":"0,00E+00","module":"C3","scenario":null},{"value":"1,96E-01","module":"C4","scenario":null},{"value":"-4,09E-02","module":"D","scenario":null}]},{"parameter":"RWD","unit":"kg","values":[{"value":"1,15E-04","module":"A1-A3","scenario":null},{"value":"3,91E-06","module":"A4","scenario":null},{"value":"1,99E-07","module":"A5","scenario":null},{"value":"0,00E+00","module":"C1","scenario":null},{"value":"3,91E-06","module":"C2","scenario":null},{"value":"0,00E+00","module":"C3","scenario":null},{"value":"7,31E-07","module":"C4","scenario":null},{"value":"-9,07E-06","module":"D","scenario":null}]}],"end_of_life_flow":[{"parameter":"CRU","unit":"kg","values":[{"value":"0,00E+00","module":"A1-A3","scenario":null},{"value":"0,00E+00","module":"A4","scenario":null},{"value":"0,00E+00","module":"A5","scenario":null},{"value":"0,00E+00","module":"C1","scenario":null},{"value":"0,00E+00","module":"C2","scenario":null},{"value":"0,00E+00","module":"C3","scenario":null},{"value":"0,00E+00","module":"C4","scenario":null},{"value":"0,00E+00","module":"D","scenario":null}]},{"parameter":"MFR","unit":"kg","values":[{"value":"1,47E-03","module":"A1-A3","scenario":null},{"value":"0,00E+00","module":"A4","scenario":null},{"value":"1,64E-03","module":"A5","scenario":null},{"value":"0,00E+00","module":"C1","scenario":null},{"value":"0,00E+00","module":"C2","scenario":null},{"value":"0,00E+00","module":"C3","scenario":null},{"value":"0,00E+00","module":"C4","scenario":null},{"value":"0,00E+00","module":"D","scenario":null}]},{"parameter":"MER","unit":"kg","values":[{"value":"2,08E-04","module":"A1-A3","scenario":null},{"value":"0,00E+00","module":"A4","scenario":null},{"value":"2,89E-02","module":"A5","scenario":null},{"value":"0,00E+00","module":"C1","scenario":null},{"value":"0,00E+00","module":"C2","scenario":null},{"value":"1,35E+00","module":"C3","scenario":null},{"value":"0,00E+00","module":"C4","scenario":null},{"value":"0,00E+00","module":"D","scenario":null}]},{"parameter":"EEE","unit":"MJ","values":[{"value":"5,49E-04","module":"A1-A3","scenario":null},{"value":"0,00E+00","module":"A4","scenario":null},{"value":"2,01E-02","module":"A5","scenario":null},{"value":"0,00E+00","module":"C1","scenario":null},{"value":"0,00E+00","module":"C2","scenario":null},{"value":"1,38E+00","module":"C3","scenario":null},{"value":"0,00E+00","module":"C4","scenario":null},{"value":"0,00E+00","module":"D","scenario":null}]},{"parameter":"EET","unit":"MJ","values":[{"value":"8,30E-03","module":"A1-A3","scenario":null},{"value":"0,00E+00","module":"A4","scenario":null},{"value":"3,04E-01","module":"A5","scenario":null},{"value":"0,00E+00","module":"C1","scenario":null},{"value":"0,00E+00","module":"C2","scenario":null},{"value":"2,09E+01","module":"C3","scenario":null},{"value":"0,00E+00","module":"C4","scenario":null},{"value":"0,00E+00","module":"D","scenario":null}]}]}