{"product_name":"BIA","epd_id":"NEPD-8120-7741-EN","declared_unit":{"unit":"stk","amount":1},"compliance":["EN 15804+A2","ISO 14025","ISO 21930"],"producer_name":"Systemair Production a.s.","environmental_impact":[{"parameter":"GWP-total","unit":"kg CO2-eq","values":[{"value":"4,19E+01","module":"A1-A3","scenario":null},{"value":"9,06E-01","module":"A4","scenario":null},{"value":"2,04E-02","module":"C1","scenario":null},{"value":"1,51E-01","module":"C2","scenario":null},{"value":"5,91E-01","module":"C3","scenario":null},{"value":"2,66E-02","module":"C4","scenario":null},{"value":"-6,65E+00","module":"D","scenario":null}]},{"parameter":"GWP-fossil","unit":"kg CO2-eq","values":[{"value":"4,17E+01","module":"A1-A3","scenario":null},{"value":"9,05E-01","module":"A4","scenario":null},{"value":"2,04E-02","module":"C1","scenario":null},{"value":"1,51E-01","module":"C2","scenario":null},{"value":"5,90E-01","module":"C3","scenario":null},{"value":"2,65E-02","module":"C4","scenario":null},{"value":"-6,63E+00","module":"D","scenario":null}]},{"parameter":"GWP-biogenic","unit":"kg CO2-eq","values":[{"value":"1,72E-01","module":"A1-A3","scenario":null},{"value":"3,75E-04","module":"A4","scenario":null},{"value":"3,83E-06","module":"C1","scenario":null},{"value":"6,24E-05","module":"C2","scenario":null},{"value":"1,31E-03","module":"C3","scenario":null},{"value":"1,59E-05","module":"C4","scenario":null},{"value":"-5,94E-03","module":"D","scenario":null}]},{"parameter":"GWP-luluc","unit":"kg CO2-eq","values":[{"value":"6,60E-02","module":"A1-A3","scenario":null},{"value":"3,22E-04","module":"A4","scenario":null},{"value":"1,61E-06","module":"C1","scenario":null},{"value":"5,37E-05","module":"C2","scenario":null},{"value":"1,31E-04","module":"C3","scenario":null},{"value":"3,44E-06","module":"C4","scenario":null},{"value":"-1,35E-02","module":"D","scenario":null}]},{"parameter":"ODP","unit":"kg CFC11-eq","values":[{"value":"4,20E-06","module":"A1-A3","scenario":null},{"value":"2,05E-07","module":"A4","scenario":null},{"value":"4,42E-09","module":"C1","scenario":null},{"value":"3,42E-08","module":"C2","scenario":null},{"value":"5,97E-08","module":"C3","scenario":null},{"value":"4,19E-09","module":"C4","scenario":null},{"value":"-1,97E-04","module":"D","scenario":null}]},{"parameter":"AP","unit":"mol H+-eq","values":[{"value":"5,08E-01","module":"A1-A3","scenario":null},{"value":"2,60E-03","module":"A4","scenario":null},{"value":"2,14E-04","module":"C1","scenario":null},{"value":"4,34E-04","module":"C2","scenario":null},{"value":"7,73E-04","module":"C3","scenario":null},{"value":"1,06E-04","module":"C4","scenario":null},{"value":"-3,40E-02","module":"D","scenario":null}]},{"parameter":"POCP","unit":"kg NMVOC-eq","values":[{"value":"1,44E-01","module":"A1-A3","scenario":null},{"value":"2,21E-03","module":"A4","scenario":null},{"value":"2,85E-04","module":"C1","scenario":null},{"value":"3,68E-04","module":"C2","scenario":null},{"value":"5,08E-04","module":"C3","scenario":null},{"value":"1,12E-04","module":"C4","scenario":null},{"value":"-3,22E-02","module":"D","scenario":null}]},{"parameter":"ADPE","unit":"kg Sb-eq","values":[{"value":"3,24E-02","module":"A1-A3","scenario":null},{"value":"2,50E-05","module":"A4","scenario":null},{"value":"3,14E-08","module":"C1","scenario":null},{"value":"4,17E-06","module":"C2","scenario":null},{"value":"1,82E-06","module":"C3","scenario":null},{"value":"9,46E-08","module":"C4","scenario":null},{"value":"-1,04E-04","module":"D","scenario":null}]},{"parameter":"ADPF","unit":"MJ","values":[{"value":"7,15E+02","module":"A1-A3","scenario":null},{"value":"1,37E+01","module":"A4","scenario":null},{"value":"2,81E-01","module":"C1","scenario":null},{"value":"2,28E+00","module":"C2","scenario":null},{"value":"2,19E+00","module":"C3","scenario":null},{"value":"3,10E-01","module":"C4","scenario":null},{"value":"-5,82E+01","module":"D","scenario":null}]},{"parameter":"WDP","unit":"m3 world-eq. Deprived","values":[{"value":"1,30E+04","module":"A1-A3","scenario":null},{"value":"1,32E+01","module":"A4","scenario":null},{"value":"5,98E-02","module":"C1","scenario":null},{"value":"2,21E+00","module":"C2","scenario":null},{"value":"8,13E+00","module":"C3","scenario":null},{"value":"3,29E+00","module":"C4","scenario":null},{"value":"-8,82E+00","module":"D","scenario":null}]},{"parameter":"EP-freshwater","unit":"kg P-eq","values":[{"value":"3,71E-03","module":"A1-A3","scenario":null},{"value":"7,23E-06","module":"A4","scenario":null},{"value":"7,44E-08","module":"C1","scenario":null},{"value":"1,21E-06","module":"C2","scenario":null},{"value":"1,25E-05","module":"C3","scenario":null},{"value":"2,52E-07","module":"C4","scenario":null},{"value":"-3,95E-04","module":"D","scenario":null}]},{"parameter":"EP-marine","unit":"kg N-eq","values":[{"value":"4,29E-02","module":"A1-A3","scenario":null},{"value":"5,15E-04","module":"A4","scenario":null},{"value":"9,44E-05","module":"C1","scenario":null},{"value":"8,58E-05","module":"C2","scenario":null},{"value":"1,62E-04","module":"C3","scenario":null},{"value":"3,51E-05","module":"C4","scenario":null},{"value":"-6,73E-03","module":"D","scenario":null}]},{"parameter":"EP-terrestrial","unit":"mol N-eq.","values":[{"value":"1,31E+00","module":"A1-A3","scenario":null},{"value":"5,76E-03","module":"A4","scenario":null},{"value":"1,04E-03","module":"C1","scenario":null},{"value":"9,60E-04","module":"C2","scenario":null},{"value":"1,82E-03","module":"C3","scenario":null},{"value":"3,94E-04","module":"C4","scenario":null},{"value":"-6,91E-02","module":"D","scenario":null}]},{"parameter":"GWP-IOBC","unit":"kg CO2-eq","values":[{"value":"4,18E+01","module":"A1-A3","scenario":null},{"value":"9,06E-01","module":"A4","scenario":null},{"value":"2,04E-02","module":"C1","scenario":null},{"value":"1,51E-01","module":"C2","scenario":null},{"value":"5,91E-01","module":"C3","scenario":null},{"value":"2,66E-02","module":"C4","scenario":null},{"value":"-9,64E+00","module":"D","scenario":null}]}],"additional_environmental_impact":[{"parameter":"PM","unit":"Disease incidence","values":[{"value":"3,74E-06","module":"A1-A3","scenario":null},{"value":"5,54E-08","module":"A4","scenario":null},{"value":"5,66E-09","module":"C1","scenario":null},{"value":"9,24E-09","module":"C2","scenario":null},{"value":"1,18E-08","module":"C3","scenario":null},{"value":"1,66E-09","module":"C4","scenario":null},{"value":"-5,44E-07","module":"D","scenario":null}]},{"parameter":"ETP-fw","unit":"CTUe","values":[{"value":"7,39E+02","module":"A1-A3","scenario":null},{"value":"1,01E+01","module":"A4","scenario":null},{"value":"1,54E-01","module":"C1","scenario":null},{"value":"1,69E+00","module":"C2","scenario":null},{"value":"1,07E+01","module":"C3","scenario":null},{"value":"3,96E+01","module":"C4","scenario":null},{"value":"-3,47E+02","module":"D","scenario":null}]},{"parameter":"HTP-c","unit":"CTUh","values":[{"value":"2,17E-07","module":"A1-A3","scenario":null},{"value":"0,00E+00","module":"A4","scenario":null},{"value":"0,00E+00","module":"C1","scenario":null},{"value":"0,00E+00","module":"C2","scenario":null},{"value":"5,00E-10","module":"C3","scenario":null},{"value":"1,90E-11","module":"C4","scenario":null},{"value":"-3,06E-08","module":"D","scenario":null}]},{"parameter":"HTP-nc","unit":"CTUh","values":[{"value":"5,57E-06","module":"A1-A3","scenario":null},{"value":"1,11E-08","module":"A4","scenario":null},{"value":"1,40E-10","module":"C1","scenario":null},{"value":"1,85E-09","module":"C2","scenario":null},{"value":"3,09E-09","module":"C3","scenario":null},{"value":"6,10E-10","module":"C4","scenario":null},{"value":"6,17E-07","module":"D","scenario":null}]},{"parameter":"SQP","unit":"-","values":[{"value":"2,46E+02","module":"A1-A3","scenario":null},{"value":"9,57E+00","module":"A4","scenario":null},{"value":"3,57E-02","module":"C1","scenario":null},{"value":"1,60E+00","module":"C2","scenario":null},{"value":"8,61E-01","module":"C3","scenario":null},{"value":"1,04E+00","module":"C4","scenario":null},{"value":"-4,14E+00","module":"D","scenario":null}]},{"parameter":"IRP","unit":"kBq U235-eq","values":[{"value":"4,41E+00","module":"A1-A3","scenario":null},{"value":"5,98E-02","module":"A4","scenario":null},{"value":"1,21E-03","module":"C1","scenario":null},{"value":"9,97E-03","module":"C2","scenario":null},{"value":"9,94E-03","module":"C3","scenario":null},{"value":"1,51E-03","module":"C4","scenario":null},{"value":"-9,63E-03","module":"D","scenario":null}]}],"resource_use":[{"parameter":"PERE","unit":"MJ","values":[{"value":"7,97E+01","module":"A1-A3","scenario":null},{"value":"1,96E-01","module":"A4","scenario":null},{"value":"1,52E-03","module":"C1","scenario":null},{"value":"3,27E-02","module":"C2","scenario":null},{"value":"3,94E-01","module":"C3","scenario":null},{"value":"1,71E-02","module":"C4","scenario":null},{"value":"-6,97E+00","module":"D","scenario":null}]},{"parameter":"PERM","unit":"","values":[{"value":"0,00E+00","module":"A1-A3","scenario":null},{"value":"0,00E+00","module":"A4","scenario":null},{"value":"0,00E+00","module":"C1","scenario":null},{"value":"0,00E+00","module":"C2","scenario":null},{"value":"0,00E+00","module":"C3","scenario":null},{"value":"0,00E+00","module":"C4","scenario":null},{"value":"0,00E+00","module":"D","scenario":null}]},{"parameter":"PERT","unit":"MJ","values":[{"value":"1,15E+02","module":"A1-A3","scenario":null},{"value":"1,96E-01","module":"A4","scenario":null},{"value":"1,52E-03","module":"C1","scenario":null},{"value":"3,27E-02","module":"C2","scenario":null},{"value":"3,94E-01","module":"C3","scenario":null},{"value":"1,71E-02","module":"C4","scenario":null},{"value":"-6,97E+00","module":"D","scenario":null}]},{"parameter":"PENRE","unit":"MJ","values":[{"value":"7,08E+02","module":"A1-A3","scenario":null},{"value":"1,37E+01","module":"A4","scenario":null},{"value":"2,81E-01","module":"C1","scenario":null},{"value":"2,28E+00","module":"C2","scenario":null},{"value":"2,19E+00","module":"C3","scenario":null},{"value":"3,10E-01","module":"C4","scenario":null},{"value":"-5,82E+01","module":"D","scenario":null}]},{"parameter":"PENRM","unit":"MJ","values":[{"value":"6,07E-01","module":"A1-A3","scenario":null},{"value":"0,00E+00","module":"A4","scenario":null},{"value":"0,00E+00","module":"C1","scenario":null},{"value":"0,00E+00","module":"C2","scenario":null},{"value":"-6,07E-01","module":"C3","scenario":null},{"value":"0,00E+00","module":"C4","scenario":null},{"value":"0,00E+00","module":"D","scenario":null}]},{"parameter":"PENRT","unit":"MJ","values":[{"value":"7,15E+02","module":"A1-A3","scenario":null},{"value":"1,37E+01","module":"A4","scenario":null},{"value":"2,81E-01","module":"C1","scenario":null},{"value":"2,28E+00","module":"C2","scenario":null},{"value":"1,58E+00","module":"C3","scenario":null},{"value":"3,10E-01","module":"C4","scenario":null},{"value":"-5,82E+01","module":"D","scenario":null}]},{"parameter":"SM","unit":"kg","values":[{"value":"3,25E+00","module":"A1-A3","scenario":null},{"value":"0,00E+00","module":"A4","scenario":null},{"value":"1,38E-04","module":"C1","scenario":null},{"value":"0,00E+00","module":"C2","scenario":null},{"value":"0,00E+00","module":"C3","scenario":null},{"value":"0,00E+00","module":"C4","scenario":null},{"value":"0,00E+00","module":"D","scenario":null}]},{"parameter":"RSF","unit":"MJ","values":[{"value":"2,81E+00","module":"A1-A3","scenario":null},{"value":"7,01E-03","module":"A4","scenario":null},{"value":"3,74E-05","module":"C1","scenario":null},{"value":"1,17E-03","module":"C2","scenario":null},{"value":"8,69E-03","module":"C3","scenario":null},{"value":"3,27E-04","module":"C4","scenario":null},{"value":"2,18E-01","module":"D","scenario":null}]},{"parameter":"NRSF","unit":"MJ","values":[{"value":"4,07E+00","module":"A1-A3","scenario":null},{"value":"2,51E-02","module":"A4","scenario":null},{"value":"5,51E-04","module":"C1","scenario":null},{"value":"4,18E-03","module":"C2","scenario":null},{"value":"0,00E+00","module":"C3","scenario":null},{"value":"2,28E-03","module":"C4","scenario":null},{"value":"6,36E+00","module":"D","scenario":null}]},{"parameter":"FW","unit":"m3","values":[{"value":"9,07E-01","module":"A1-A3","scenario":null},{"value":"1,46E-03","module":"A4","scenario":null},{"value":"1,45E-05","module":"C1","scenario":null},{"value":"2,44E-04","module":"C2","scenario":null},{"value":"2,09E-03","module":"C3","scenario":null},{"value":"4,25E-04","module":"C4","scenario":null},{"value":"-2,72E-02","module":"D","scenario":null}]}],"end_of_life_waste":[{"parameter":"HWD","unit":"kg","values":[{"value":"3,94E-01","module":"A1-A3","scenario":null},{"value":"7,06E-04","module":"A4","scenario":null},{"value":"8,28E-06","module":"C1","scenario":null},{"value":"1,18E-04","module":"C2","scenario":null},{"value":"0,00E+00","module":"C3","scenario":null},{"value":"7,98E-04","module":"C4","scenario":null},{"value":"-2,91E-02","module":"D","scenario":null}]},{"parameter":"NHWD","unit":"kg","values":[{"value":"1,36E+01","module":"A1-A3","scenario":null},{"value":"6,66E-01","module":"A4","scenario":null},{"value":"3,33E-04","module":"C1","scenario":null},{"value":"1,11E-01","module":"C2","scenario":null},{"value":"2,34E-01","module":"C3","scenario":null},{"value":"1,54E+00","module":"C4","scenario":null},{"value":"-2,64E+00","module":"D","scenario":null}]},{"parameter":"RWD","unit":"kg","values":[{"value":"3,87E-03","module":"A1-A3","scenario":null},{"value":"9,32E-05","module":"A4","scenario":null},{"value":"1,95E-06","module":"C1","scenario":null},{"value":"1,55E-05","module":"C2","scenario":null},{"value":"0,00E+00","module":"C3","scenario":null},{"value":"5,21E-09","module":"C4","scenario":null},{"value":"-1,28E-05","module":"D","scenario":null}]}],"end_of_life_flow":[{"parameter":"CRU","unit":"kg","values":[{"value":"0,00E+00","module":"A1-A3","scenario":null},{"value":"0,00E+00","module":"A4","scenario":null},{"value":"0,00E+00","module":"C1","scenario":null},{"value":"0,00E+00","module":"C2","scenario":null},{"value":"0,00E+00","module":"C3","scenario":null},{"value":"0,00E+00","module":"C4","scenario":null},{"value":"0,00E+00","module":"D","scenario":null}]},{"parameter":"MFR","unit":"kg","values":[{"value":"4,94E+00","module":"A1-A3","scenario":null},{"value":"0,00E+00","module":"A4","scenario":null},{"value":"1,36E-04","module":"C1","scenario":null},{"value":"0,00E+00","module":"C2","scenario":null},{"value":"1,37E+01","module":"C3","scenario":null},{"value":"0,00E+00","module":"C4","scenario":null},{"value":"0,00E+00","module":"D","scenario":null}]},{"parameter":"MER","unit":"kg","values":[{"value":"2,40E-01","module":"A1-A3","scenario":null},{"value":"0,00E+00","module":"A4","scenario":null},{"value":"4,21E-07","module":"C1","scenario":null},{"value":"0,00E+00","module":"C2","scenario":null},{"value":"2,57E-01","module":"C3","scenario":null},{"value":"0,00E+00","module":"C4","scenario":null},{"value":"0,00E+00","module":"D","scenario":null}]},{"parameter":"EEE","unit":"MJ","values":[{"value":"1,19E-01","module":"A1-A3","scenario":null},{"value":"0,00E+00","module":"A4","scenario":null},{"value":"1,44E-06","module":"C1","scenario":null},{"value":"0,00E+00","module":"C2","scenario":null},{"value":"3,08E-02","module":"C3","scenario":null},{"value":"0,00E+00","module":"C4","scenario":null},{"value":"0,00E+00","module":"D","scenario":null}]},{"parameter":"EET","unit":"MJ","values":[{"value":"1,80E+00","module":"A1-A3","scenario":null},{"value":"0,00E+00","module":"A4","scenario":null},{"value":"2,18E-05","module":"C1","scenario":null},{"value":"0,00E+00","module":"C2","scenario":null},{"value":"4,66E-01","module":"C3","scenario":null},{"value":"0,00E+00","module":"C4","scenario":null},{"value":"0,00E+00","module":"D","scenario":null}]}]}