{"product_name":"SafeRing/SafePlus 12/24 kV type CCF Arc Classified","epd_id":"NEPD-5137-4465-EN","declared_unit":{"unit":"stk","amount":1},"compliance":["EN 15804+A2","ISO 14025","ISO 21930"],"producer_name":"ABB Electrification Norway AS","environmental_impact":[{"parameter":"GWP-total","unit":"kg CO2-eq","values":[{"value":"2,05E+03","module":"A1-A3","scenario":null},{"value":"8,08E+00","module":"A4","scenario":null},{"value":"5,32E+01","module":"A5","scenario":null},{"value":"1,81E+03","module":"B1","scenario":null},{"value":"2,61E+02","module":"B6","scenario":null},{"value":"0,00E+00","module":"C1","scenario":null},{"value":"8,08E+00","module":"C2","scenario":null},{"value":"6,71E+01","module":"C3","scenario":null},{"value":"5,46E+01","module":"C4","scenario":null},{"value":"-2,53E+02","module":"D","scenario":null}]},{"parameter":"GWP-fossil","unit":"kg CO2-eq","values":[{"value":"2,10E+03","module":"A1-A3","scenario":null},{"value":"8,07E+00","module":"A4","scenario":null},{"value":"9,28E-01","module":"A5","scenario":null},{"value":"1,81E+03","module":"B1","scenario":null},{"value":"2,52E+02","module":"B6","scenario":null},{"value":"0,00E+00","module":"C1","scenario":null},{"value":"8,07E+00","module":"C2","scenario":null},{"value":"6,71E+01","module":"C3","scenario":null},{"value":"4,10E+00","module":"C4","scenario":null},{"value":"-2,51E+02","module":"D","scenario":null}]},{"parameter":"GWP-biogenic","unit":"kg CO2-eq","values":[{"value":"-5,12E+01","module":"A1-A3","scenario":null},{"value":"3,29E-03","module":"A4","scenario":null},{"value":"5,23E+01","module":"A5","scenario":null},{"value":"0,00E+00","module":"B1","scenario":null},{"value":"7,47E+00","module":"B6","scenario":null},{"value":"0,00E+00","module":"C1","scenario":null},{"value":"3,29E-03","module":"C2","scenario":null},{"value":"3,82E-04","module":"C3","scenario":null},{"value":"5,05E+01","module":"C4","scenario":null},{"value":"-5,05E-01","module":"D","scenario":null}]},{"parameter":"GWP-luluc","unit":"kg CO2-eq","values":[{"value":"2,11E+00","module":"A1-A3","scenario":null},{"value":"2,82E-03","module":"A4","scenario":null},{"value":"2,38E-04","module":"A5","scenario":null},{"value":"0,00E+00","module":"B1","scenario":null},{"value":"1,11E+00","module":"B6","scenario":null},{"value":"0,00E+00","module":"C1","scenario":null},{"value":"2,82E-03","module":"C2","scenario":null},{"value":"9,84E-03","module":"C3","scenario":null},{"value":"3,18E-04","module":"C4","scenario":null},{"value":"-1,21E+00","module":"D","scenario":null}]},{"parameter":"ODP","unit":"kg CFC11-eq","values":[{"value":"1,36E-04","module":"A1-A3","scenario":null},{"value":"1,84E-06","module":"A4","scenario":null},{"value":"1,48E-07","module":"A5","scenario":null},{"value":"0,00E+00","module":"B1","scenario":null},{"value":"1,68E-05","module":"B6","scenario":null},{"value":"0,00E+00","module":"C1","scenario":null},{"value":"1,84E-06","module":"C2","scenario":null},{"value":"5,85E-06","module":"C3","scenario":null},{"value":"2,50E-07","module":"C4","scenario":null},{"value":"-1,62E-01","module":"D","scenario":null}]},{"parameter":"AP","unit":"mol H+-eq","values":[{"value":"3,44E+01","module":"A1-A3","scenario":null},{"value":"3,30E-02","module":"A4","scenario":null},{"value":"7,46E-03","module":"A5","scenario":null},{"value":"0,00E+00","module":"B1","scenario":null},{"value":"1,01E+00","module":"B6","scenario":null},{"value":"0,00E+00","module":"C1","scenario":null},{"value":"3,30E-02","module":"C2","scenario":null},{"value":"7,61E-02","module":"C3","scenario":null},{"value":"9,47E-03","module":"C4","scenario":null},{"value":"-6,98E+00","module":"D","scenario":null}]},{"parameter":"POCP","unit":"kg NMVOC-eq","values":[{"value":"1,26E+01","module":"A1-A3","scenario":null},{"value":"3,31E-02","module":"A4","scenario":null},{"value":"8,82E-03","module":"A5","scenario":null},{"value":"0,00E+00","module":"B1","scenario":null},{"value":"5,78E-01","module":"B6","scenario":null},{"value":"0,00E+00","module":"C1","scenario":null},{"value":"3,31E-02","module":"C2","scenario":null},{"value":"4,81E-02","module":"C3","scenario":null},{"value":"2,25E-02","module":"C4","scenario":null},{"value":"-2,00E+00","module":"D","scenario":null}]},{"parameter":"ADPE","unit":"kg Sb-eq","values":[{"value":"2,71E-01","module":"A1-A3","scenario":null},{"value":"2,19E-04","module":"A4","scenario":null},{"value":"1,51E-05","module":"A5","scenario":null},{"value":"0,00E+00","module":"B1","scenario":null},{"value":"6,32E-03","module":"B6","scenario":null},{"value":"0,00E+00","module":"C1","scenario":null},{"value":"2,19E-04","module":"C2","scenario":null},{"value":"1,04E-04","module":"C3","scenario":null},{"value":"7,33E-06","module":"C4","scenario":null},{"value":"-3,52E-02","module":"D","scenario":null}]},{"parameter":"ADPF","unit":"MJ","values":[{"value":"2,50E+04","module":"A1-A3","scenario":null},{"value":"1,22E+02","module":"A4","scenario":null},{"value":"1,09E+01","module":"A5","scenario":null},{"value":"0,00E+00","module":"B1","scenario":null},{"value":"3,51E+03","module":"B6","scenario":null},{"value":"0,00E+00","module":"C1","scenario":null},{"value":"1,22E+02","module":"C2","scenario":null},{"value":"2,36E+02","module":"C3","scenario":null},{"value":"2,01E+01","module":"C4","scenario":null},{"value":"-2,38E+03","module":"D","scenario":null}]},{"parameter":"WDP","unit":"m3 world-eq. Deprived","values":[{"value":"1,66E+04","module":"A1-A3","scenario":null},{"value":"1,16E+02","module":"A4","scenario":null},{"value":"1,68E+01","module":"A5","scenario":null},{"value":"0,00E+00","module":"B1","scenario":null},{"value":"6,49E+05","module":"B6","scenario":null},{"value":"0,00E+00","module":"C1","scenario":null},{"value":"1,16E+02","module":"C2","scenario":null},{"value":"2,40E+01","module":"C3","scenario":null},{"value":"5,02E+02","module":"C4","scenario":null},{"value":"-2,15E+04","module":"D","scenario":null}]},{"parameter":"EP-freshwater","unit":"kg P-eq","values":[{"value":"6,51E-01","module":"A1-A3","scenario":null},{"value":"6,34E-05","module":"A4","scenario":null},{"value":"1,11E-05","module":"A5","scenario":null},{"value":"0,00E+00","module":"B1","scenario":null},{"value":"1,07E-02","module":"B6","scenario":null},{"value":"0,00E+00","module":"C1","scenario":null},{"value":"6,34E-05","module":"C2","scenario":null},{"value":"1,08E-03","module":"C3","scenario":null},{"value":"3,36E-04","module":"C4","scenario":null},{"value":"-5,12E-02","module":"D","scenario":null}]},{"parameter":"EP-marine","unit":"kg N-eq","values":[{"value":"3,42E+00","module":"A1-A3","scenario":null},{"value":"9,79E-03","module":"A4","scenario":null},{"value":"3,20E-03","module":"A5","scenario":null},{"value":"0,00E+00","module":"B1","scenario":null},{"value":"1,76E-01","module":"B6","scenario":null},{"value":"0,00E+00","module":"C1","scenario":null},{"value":"9,79E-03","module":"C2","scenario":null},{"value":"1,62E-02","module":"C3","scenario":null},{"value":"8,50E-02","module":"C4","scenario":null},{"value":"-4,55E-01","module":"D","scenario":null}]},{"parameter":"EP-terrestrial","unit":"mol N-eq.","values":[{"value":"4,20E+01","module":"A1-A3","scenario":null},{"value":"1,08E-01","module":"A4","scenario":null},{"value":"3,43E-02","module":"A5","scenario":null},{"value":"0,00E+00","module":"B1","scenario":null},{"value":"2,20E+00","module":"B6","scenario":null},{"value":"0,00E+00","module":"C1","scenario":null},{"value":"1,08E-01","module":"C2","scenario":null},{"value":"1,79E-01","module":"C3","scenario":null},{"value":"2,92E-02","module":"C4","scenario":null},{"value":"-5,95E+00","module":"D","scenario":null}]},{"parameter":"GWP-IOBC","unit":"kg CO2-eq","values":[{"value":"2,09E+03","module":"A1-A3","scenario":null},{"value":"8,08E+00","module":"A4","scenario":null},{"value":"0,00E+00","module":"A5","scenario":null},{"value":"1,58E+03","module":"B1","scenario":null},{"value":"2,93E+02","module":"B6","scenario":null},{"value":"0,00E+00","module":"C1","scenario":null},{"value":"8,08E+00","module":"C2","scenario":null},{"value":"6,69E+01","module":"C3","scenario":null},{"value":"6,43E-02","module":"C4","scenario":null},{"value":"-3,12E+02","module":"D","scenario":null}]}],"additional_environmental_impact":[{"parameter":"PM","unit":"Disease incidence","values":[{"value":"1,93E-04","module":"A1-A3","scenario":null},{"value":"5,81E-07","module":"A4","scenario":null},{"value":"9,12E-08","module":"A5","scenario":null},{"value":"0,00E+00","module":"B1","scenario":null},{"value":"9,41E-06","module":"B6","scenario":null},{"value":"0,00E+00","module":"C1","scenario":null},{"value":"5,81E-07","module":"C2","scenario":null},{"value":"6,83E-07","module":"C3","scenario":null},{"value":"1,25E-07","module":"C4","scenario":null},{"value":"-2,98E-05","module":"D","scenario":null}]},{"parameter":"ETP-fw","unit":"CTUe","values":[{"value":"3,46E+05","module":"A1-A3","scenario":null},{"value":"8,97E+01","module":"A4","scenario":null},{"value":"1,24E+01","module":"A5","scenario":null},{"value":"5,71E-03","module":"B1","scenario":null},{"value":"6,12E+03","module":"B6","scenario":null},{"value":"0,00E+00","module":"C1","scenario":null},{"value":"8,97E+01","module":"C2","scenario":null},{"value":"9,96E+02","module":"C3","scenario":null},{"value":"1,82E+03","module":"C4","scenario":null},{"value":"-6,33E+04","module":"D","scenario":null}]},{"parameter":"HTP-c","unit":"CTUh","values":[{"value":"1,65E-05","module":"A1-A3","scenario":null},{"value":"0,00E+00","module":"A4","scenario":null},{"value":"1,38E-09","module":"A5","scenario":null},{"value":"1,00E-12","module":"B1","scenario":null},{"value":"3,32E-07","module":"B6","scenario":null},{"value":"0,00E+00","module":"C1","scenario":null},{"value":"0,00E+00","module":"C2","scenario":null},{"value":"3,21E-08","module":"C3","scenario":null},{"value":"2,50E-09","module":"C4","scenario":null},{"value":"-1,66E-06","module":"D","scenario":null}]},{"parameter":"HTP-nc","unit":"CTUh","values":[{"value":"3,65E-04","module":"A1-A3","scenario":null},{"value":"9,69E-08","module":"A4","scenario":null},{"value":"6,63E-08","module":"A5","scenario":null},{"value":"1,00E-12","module":"B1","scenario":null},{"value":"6,30E-06","module":"B6","scenario":null},{"value":"0,00E+00","module":"C1","scenario":null},{"value":"9,69E-08","module":"C2","scenario":null},{"value":"3,81E-07","module":"C3","scenario":null},{"value":"3,16E-08","module":"C4","scenario":null},{"value":"-4,95E-05","module":"D","scenario":null}]},{"parameter":"SQP","unit":"-","values":[{"value":"1,86E+04","module":"A1-A3","scenario":null},{"value":"8,39E+01","module":"A4","scenario":null},{"value":"6,11E+00","module":"A5","scenario":null},{"value":"0,00E+00","module":"B1","scenario":null},{"value":"1,65E+03","module":"B6","scenario":null},{"value":"0,00E+00","module":"C1","scenario":null},{"value":"8,39E+01","module":"C2","scenario":null},{"value":"5,06E+01","module":"C3","scenario":null},{"value":"6,49E+01","module":"C4","scenario":null},{"value":"-9,97E+02","module":"D","scenario":null}]},{"parameter":"IRP","unit":"kBq U235-eq","values":[{"value":"9,47E+01","module":"A1-A3","scenario":null},{"value":"5,32E-01","module":"A4","scenario":null},{"value":"3,95E-02","module":"A5","scenario":null},{"value":"0,00E+00","module":"B1","scenario":null},{"value":"6,70E+01","module":"B6","scenario":null},{"value":"0,00E+00","module":"C1","scenario":null},{"value":"5,32E-01","module":"C2","scenario":null},{"value":"1,01E+00","module":"C3","scenario":null},{"value":"1,36E-01","module":"C4","scenario":null},{"value":"-3,03E+00","module":"D","scenario":null}]}],"resource_use":[{"parameter":"PERE","unit":"MJ","values":[{"value":"4,41E+03","module":"A1-A3","scenario":null},{"value":"1,72E+00","module":"A4","scenario":null},{"value":"2,24E-01","module":"A5","scenario":null},{"value":"0,00E+00","module":"B1","scenario":null},{"value":"4,81E+04","module":"B6","scenario":null},{"value":"0,00E+00","module":"C1","scenario":null},{"value":"1,72E+00","module":"C2","scenario":null},{"value":"9,78E+00","module":"C3","scenario":null},{"value":"2,48E+00","module":"C4","scenario":null},{"value":"-6,97E+02","module":"D","scenario":null}]},{"parameter":"PERM","unit":"","values":[{"value":"4,79E+02","module":"A1-A3","scenario":null},{"value":"0,00E+00","module":"A4","scenario":null},{"value":"-4,79E+02","module":"A5","scenario":null},{"value":"0,00E+00","module":"B1","scenario":null},{"value":"0,00E+00","module":"B6","scenario":null},{"value":"0,00E+00","module":"C1","scenario":null},{"value":"0,00E+00","module":"C2","scenario":null},{"value":"0,00E+00","module":"C3","scenario":null},{"value":"0,00E+00","module":"C4","scenario":null},{"value":"0,00E+00","module":"D","scenario":null}]},{"parameter":"PERT","unit":"MJ","values":[{"value":"4,89E+03","module":"A1-A3","scenario":null},{"value":"1,72E+00","module":"A4","scenario":null},{"value":"-4,79E+02","module":"A5","scenario":null},{"value":"0,00E+00","module":"B1","scenario":null},{"value":"4,81E+04","module":"B6","scenario":null},{"value":"0,00E+00","module":"C1","scenario":null},{"value":"1,72E+00","module":"C2","scenario":null},{"value":"9,78E+00","module":"C3","scenario":null},{"value":"2,48E+00","module":"C4","scenario":null},{"value":"-6,97E+02","module":"D","scenario":null}]},{"parameter":"PENRE","unit":"MJ","values":[{"value":"2,50E+04","module":"A1-A3","scenario":null},{"value":"1,22E+02","module":"A4","scenario":null},{"value":"1,09E+01","module":"A5","scenario":null},{"value":"0,00E+00","module":"B1","scenario":null},{"value":"3,51E+03","module":"B6","scenario":null},{"value":"0,00E+00","module":"C1","scenario":null},{"value":"1,22E+02","module":"C2","scenario":null},{"value":"2,36E+02","module":"C3","scenario":null},{"value":"2,01E+01","module":"C4","scenario":null},{"value":"-2,38E+03","module":"D","scenario":null}]},{"parameter":"PENRM","unit":"MJ","values":[{"value":"3,71E+02","module":"A1-A3","scenario":null},{"value":"0,00E+00","module":"A4","scenario":null},{"value":"0,00E+00","module":"A5","scenario":null},{"value":"0,00E+00","module":"B1","scenario":null},{"value":"0,00E+00","module":"B6","scenario":null},{"value":"0,00E+00","module":"C1","scenario":null},{"value":"0,00E+00","module":"C2","scenario":null},{"value":"0,00E+00","module":"C3","scenario":null},{"value":"0,00E+00","module":"C4","scenario":null},{"value":"0,00E+00","module":"D","scenario":null}]},{"parameter":"PENRT","unit":"MJ","values":[{"value":"2,51E+04","module":"A1-A3","scenario":null},{"value":"1,22E+02","module":"A4","scenario":null},{"value":"1,09E+01","module":"A5","scenario":null},{"value":"0,00E+00","module":"B1","scenario":null},{"value":"3,51E+03","module":"B6","scenario":null},{"value":"0,00E+00","module":"C1","scenario":null},{"value":"1,22E+02","module":"C2","scenario":null},{"value":"2,36E+02","module":"C3","scenario":null},{"value":"2,01E+01","module":"C4","scenario":null},{"value":"-2,38E+03","module":"D","scenario":null}]},{"parameter":"SM","unit":"kg","values":[{"value":"6,37E+01","module":"A1-A3","scenario":null},{"value":"0,00E+00","module":"A4","scenario":null},{"value":"0,00E+00","module":"A5","scenario":null},{"value":"0,00E+00","module":"B1","scenario":null},{"value":"0,00E+00","module":"B6","scenario":null},{"value":"0,00E+00","module":"C1","scenario":null},{"value":"0,00E+00","module":"C2","scenario":null},{"value":"0,00E+00","module":"C3","scenario":null},{"value":"1,37E-02","module":"C4","scenario":null},{"value":"1,01E+01","module":"D","scenario":null}]},{"parameter":"RSF","unit":"MJ","values":[{"value":"1,28E+01","module":"A1-A3","scenario":null},{"value":"6,15E-02","module":"A4","scenario":null},{"value":"6,54E-03","module":"A5","scenario":null},{"value":"0,00E+00","module":"B1","scenario":null},{"value":"3,77E+01","module":"B6","scenario":null},{"value":"0,00E+00","module":"C1","scenario":null},{"value":"6,15E-02","module":"C2","scenario":null},{"value":"2,89E-03","module":"C3","scenario":null},{"value":"5,14E-02","module":"C4","scenario":null},{"value":"6,60E+00","module":"D","scenario":null}]},{"parameter":"NRSF","unit":"MJ","values":[{"value":"1,12E+02","module":"A1-A3","scenario":null},{"value":"2,20E-01","module":"A4","scenario":null},{"value":"7,45E-02","module":"A5","scenario":null},{"value":"0,00E+00","module":"B1","scenario":null},{"value":"9,91E+01","module":"B6","scenario":null},{"value":"0,00E+00","module":"C1","scenario":null},{"value":"2,20E-01","module":"C2","scenario":null},{"value":"0,00E+00","module":"C3","scenario":null},{"value":"2,30E-02","module":"C4","scenario":null},{"value":"1,59E+02","module":"D","scenario":null}]},{"parameter":"FW","unit":"m3","values":[{"value":"2,45E+01","module":"A1-A3","scenario":null},{"value":"1,28E-02","module":"A4","scenario":null},{"value":"7,94E-03","module":"A5","scenario":null},{"value":"0,00E+00","module":"B1","scenario":null},{"value":"3,60E+02","module":"B6","scenario":null},{"value":"0,00E+00","module":"C1","scenario":null},{"value":"1,28E-02","module":"C2","scenario":null},{"value":"1,94E-01","module":"C3","scenario":null},{"value":"2,72E-02","module":"C4","scenario":null},{"value":"-2,91E+00","module":"D","scenario":null}]}],"end_of_life_waste":[{"parameter":"HWD","unit":"kg","values":[{"value":"7,15E+00","module":"A1-A3","scenario":null},{"value":"6,21E-03","module":"A4","scenario":null},{"value":"0,00E+00","module":"A5","scenario":null},{"value":"0,00E+00","module":"B1","scenario":null},{"value":"6,63E-01","module":"B6","scenario":null},{"value":"0,00E+00","module":"C1","scenario":null},{"value":"6,21E-03","module":"C2","scenario":null},{"value":"8,38E-04","module":"C3","scenario":null},{"value":"1,56E-01","module":"C4","scenario":null},{"value":"-9,98E-01","module":"D","scenario":null}]},{"parameter":"NHWD","unit":"kg","values":[{"value":"5,83E+03","module":"A1-A3","scenario":null},{"value":"5,82E+00","module":"A4","scenario":null},{"value":"3,45E+01","module":"A5","scenario":null},{"value":"0,00E+00","module":"B1","scenario":null},{"value":"2,77E+02","module":"B6","scenario":null},{"value":"0,00E+00","module":"C1","scenario":null},{"value":"5,82E+00","module":"C2","scenario":null},{"value":"1,11E+01","module":"C3","scenario":null},{"value":"7,49E+01","module":"C4","scenario":null},{"value":"-9,87E+01","module":"D","scenario":null}]},{"parameter":"RWD","unit":"kg","values":[{"value":"6,38E-02","module":"A1-A3","scenario":null},{"value":"8,30E-04","module":"A4","scenario":null},{"value":"0,00E+00","module":"A5","scenario":null},{"value":"0,00E+00","module":"B1","scenario":null},{"value":"3,28E-02","module":"B6","scenario":null},{"value":"0,00E+00","module":"C1","scenario":null},{"value":"8,30E-04","module":"C2","scenario":null},{"value":"1,39E-03","module":"C3","scenario":null},{"value":"1,45E-04","module":"C4","scenario":null},{"value":"-2,90E-03","module":"D","scenario":null}]}],"end_of_life_flow":[{"parameter":"CRU","unit":"kg","values":[{"value":"0,00E+00","module":"A1-A3","scenario":null},{"value":"0,00E+00","module":"A4","scenario":null},{"value":"0,00E+00","module":"A5","scenario":null},{"value":"0,00E+00","module":"B1","scenario":null},{"value":"0,00E+00","module":"B6","scenario":null},{"value":"0,00E+00","module":"C1","scenario":null},{"value":"0,00E+00","module":"C2","scenario":null},{"value":"0,00E+00","module":"C3","scenario":null},{"value":"0,00E+00","module":"C4","scenario":null},{"value":"0,00E+00","module":"D","scenario":null}]},{"parameter":"MFR","unit":"kg","values":[{"value":"0,00E+00","module":"A1-A3","scenario":null},{"value":"0,00E+00","module":"A4","scenario":null},{"value":"8,09E-04","module":"A5","scenario":null},{"value":"0,00E+00","module":"B1","scenario":null},{"value":"0,00E+00","module":"B6","scenario":null},{"value":"0,00E+00","module":"C1","scenario":null},{"value":"0,00E+00","module":"C2","scenario":null},{"value":"2,30E+02","module":"C3","scenario":null},{"value":"5,19E-04","module":"C4","scenario":null},{"value":"-3,95E-01","module":"D","scenario":null}]},{"parameter":"MER","unit":"kg","values":[{"value":"3,67E-01","module":"A1-A3","scenario":null},{"value":"0,00E+00","module":"A4","scenario":null},{"value":"3,42E+01","module":"A5","scenario":null},{"value":"0,00E+00","module":"B1","scenario":null},{"value":"0,00E+00","module":"B6","scenario":null},{"value":"0,00E+00","module":"C1","scenario":null},{"value":"0,00E+00","module":"C2","scenario":null},{"value":"2,79E+01","module":"C3","scenario":null},{"value":"3,42E-04","module":"C4","scenario":null},{"value":"-5,21E-02","module":"D","scenario":null}]},{"parameter":"EEE","unit":"MJ","values":[{"value":"1,24E+00","module":"A1-A3","scenario":null},{"value":"0,00E+00","module":"A4","scenario":null},{"value":"2,38E+01","module":"A5","scenario":null},{"value":"0,00E+00","module":"B1","scenario":null},{"value":"0,00E+00","module":"B6","scenario":null},{"value":"0,00E+00","module":"C1","scenario":null},{"value":"0,00E+00","module":"C2","scenario":null},{"value":"3,92E+01","module":"C3","scenario":null},{"value":"3,72E-03","module":"C4","scenario":null},{"value":"-1,28E-01","module":"D","scenario":null}]},{"parameter":"EET","unit":"MJ","values":[{"value":"8,50E+00","module":"A1-A3","scenario":null},{"value":"0,00E+00","module":"A4","scenario":null},{"value":"3,60E+02","module":"A5","scenario":null},{"value":"0,00E+00","module":"B1","scenario":null},{"value":"0,00E+00","module":"B6","scenario":null},{"value":"0,00E+00","module":"C1","scenario":null},{"value":"0,00E+00","module":"C2","scenario":null},{"value":"3,64E+02","module":"C3","scenario":null},{"value":"5,62E-02","module":"C4","scenario":null},{"value":"-1,93E+00","module":"D","scenario":null}]}]}