{
    "product_name": "FQ - H07Z1-R 10",
    "epd_id": "NEPD-8869-8535",
    "declared_unit": {
        "unit": "m",
        "amount": 1.0
    },
    "compliance": [
        "EN 15804+A2",
        "ISO 14025",
        "ISO 21930"
    ],
    "producer_name": "Amokabel AB",
    "environmental_impact": [
        {
            "parameter": "GWP-total",
            "values": [
                {
                    "value": "4,90E-01",
                    "module": "A1",
                    "scenario": null
                },
                {
                    "value": "7,16E-03",
                    "module": "A2",
                    "scenario": null
                },
                {
                    "value": "8,00E-04",
                    "module": "A3",
                    "scenario": null
                },
                {
                    "value": "5,27E-03",
                    "module": "A4",
                    "scenario": null
                },
                {
                    "value": "3,09E-02",
                    "module": "A5",
                    "scenario": null
                },
                {
                    "value": "0,00E+00",
                    "module": "C1",
                    "scenario": null
                },
                {
                    "value": "1,90E-03",
                    "module": "C2",
                    "scenario": null
                },
                {
                    "value": "3,77E-02",
                    "module": "C3",
                    "scenario": null
                },
                {
                    "value": "1,97E-03",
                    "module": "C4",
                    "scenario": null
                },
                {
                    "value": "-9,17E-02",
                    "module": "D",
                    "scenario": null
                }
            ]
        },
        {
            "parameter": "GWP-fossil",
            "values": [
                {
                    "value": "5,09E-01",
                    "module": "A1",
                    "scenario": null
                },
                {
                    "value": "7,15E-03",
                    "module": "A2",
                    "scenario": null
                },
                {
                    "value": "7,81E-04",
                    "module": "A3",
                    "scenario": null
                },
                {
                    "value": "5,26E-03",
                    "module": "A4",
                    "scenario": null
                },
                {
                    "value": "6,17E-04",
                    "module": "A5",
                    "scenario": null
                },
                {
                    "value": "0,00E+00",
                    "module": "C1",
                    "scenario": null
                },
                {
                    "value": "1,90E-03",
                    "module": "C2",
                    "scenario": null
                },
                {
                    "value": "3,77E-02",
                    "module": "C3",
                    "scenario": null
                },
                {
                    "value": "1,97E-03",
                    "module": "C4",
                    "scenario": null
                },
                {
                    "value": "-9,11E-02",
                    "module": "D",
                    "scenario": null
                }
            ]
        },
        {
            "parameter": "GWP-biogenic",
            "values": [
                {
                    "value": "-1,98E-02",
                    "module": "A1",
                    "scenario": null
                },
                {
                    "value": "2,82E-06",
                    "module": "A2",
                    "scenario": null
                },
                {
                    "value": "1,62E-05",
                    "module": "A3",
                    "scenario": null
                },
                {
                    "value": "2,18E-06",
                    "module": "A4",
                    "scenario": null
                },
                {
                    "value": "3,03E-02",
                    "module": "A5",
                    "scenario": null
                },
                {
                    "value": "0,00E+00",
                    "module": "C1",
                    "scenario": null
                },
                {
                    "value": "7,84E-07",
                    "module": "C2",
                    "scenario": null
                },
                {
                    "value": "3,05E-07",
                    "module": "C3",
                    "scenario": null
                },
                {
                    "value": "1,40E-07",
                    "module": "C4",
                    "scenario": null
                },
                {
                    "value": "-4,18E-04",
                    "module": "D",
                    "scenario": null
                }
            ]
        },
        {
            "parameter": "GWP-luluc",
            "values": [
                {
                    "value": "5,30E-04",
                    "module": "A1",
                    "scenario": null
                },
                {
                    "value": "2,78E-06",
                    "module": "A2",
                    "scenario": null
                },
                {
                    "value": "2,16E-06",
                    "module": "A3",
                    "scenario": null
                },
                {
                    "value": "1,87E-06",
                    "module": "A4",
                    "scenario": null
                },
                {
                    "value": "1,44E-07",
                    "module": "A5",
                    "scenario": null
                },
                {
                    "value": "0,00E+00",
                    "module": "C1",
                    "scenario": null
                },
                {
                    "value": "6,75E-07",
                    "module": "C2",
                    "scenario": null
                },
                {
                    "value": "4,47E-08",
                    "module": "C3",
                    "scenario": null
                },
                {
                    "value": "2,34E-07",
                    "module": "C4",
                    "scenario": null
                },
                {
                    "value": "-1,67E-04",
                    "module": "D",
                    "scenario": null
                }
            ]
        },
        {
            "parameter": "ODP",
            "values": [
                {
                    "value": "4,02E-08",
                    "module": "A1",
                    "scenario": null
                },
                {
                    "value": "1,60E-09",
                    "module": "A2",
                    "scenario": null
                },
                {
                    "value": "5,70E-11",
                    "module": "A3",
                    "scenario": null
                },
                {
                    "value": "1,19E-09",
                    "module": "A4",
                    "scenario": null
                },
                {
                    "value": "9,10E-11",
                    "module": "A5",
                    "scenario": null
                },
                {
                    "value": "0,00E+00",
                    "module": "C1",
                    "scenario": null
                },
                {
                    "value": "4,29E-10",
                    "module": "C2",
                    "scenario": null
                },
                {
                    "value": "2,90E-11",
                    "module": "C3",
                    "scenario": null
                },
                {
                    "value": "1,87E-10",
                    "module": "C4",
                    "scenario": null
                },
                {
                    "value": "-1,55E-04",
                    "module": "D",
                    "scenario": null
                }
            ]
        },
        {
            "parameter": "AP",
            "values": [
                {
                    "value": "2,34E-02",
                    "module": "A1",
                    "scenario": null
                },
                {
                    "value": "4,73E-05",
                    "module": "A2",
                    "scenario": null
                },
                {
                    "value": "1,08E-06",
                    "module": "A3",
                    "scenario": null
                },
                {
                    "value": "1,51E-05",
                    "module": "A4",
                    "scenario": null
                },
                {
                    "value": "4,42E-06",
                    "module": "A5",
                    "scenario": null
                },
                {
                    "value": "0,00E+00",
                    "module": "C1",
                    "scenario": null
                },
                {
                    "value": "5,45E-06",
                    "module": "C2",
                    "scenario": null
                },
                {
                    "value": "4,72E-06",
                    "module": "C3",
                    "scenario": null
                },
                {
                    "value": "5,09E-06",
                    "module": "C4",
                    "scenario": null
                },
                {
                    "value": "-1,50E-02",
                    "module": "D",
                    "scenario": null
                }
            ]
        },
        {
            "parameter": "POCP",
            "values": [
                {
                    "value": "5,76E-03",
                    "module": "A1",
                    "scenario": null
                },
                {
                    "value": "3,63E-05",
                    "module": "A2",
                    "scenario": null
                },
                {
                    "value": "1,01E-06",
                    "module": "A3",
                    "scenario": null
                },
                {
                    "value": "1,28E-05",
                    "module": "A4",
                    "scenario": null
                },
                {
                    "value": "5,23E-06",
                    "module": "A5",
                    "scenario": null
                },
                {
                    "value": "0,00E+00",
                    "module": "C1",
                    "scenario": null
                },
                {
                    "value": "4,62E-06",
                    "module": "C2",
                    "scenario": null
                },
                {
                    "value": "5,86E-06",
                    "module": "C3",
                    "scenario": null
                },
                {
                    "value": "6,09E-06",
                    "module": "C4",
                    "scenario": null
                },
                {
                    "value": "-2,60E-03",
                    "module": "D",
                    "scenario": null
                }
            ]
        },
        {
            "parameter": "ADPE",
            "values": [
                {
                    "value": "2,06E-04",
                    "module": "A1",
                    "scenario": null
                },
                {
                    "value": "1,79E-07",
                    "module": "A2",
                    "scenario": null
                },
                {
                    "value": "6,13E-09",
                    "module": "A3",
                    "scenario": null
                },
                {
                    "value": "1,45E-07",
                    "module": "A4",
                    "scenario": null
                },
                {
                    "value": "9,15E-09",
                    "module": "A5",
                    "scenario": null
                },
                {
                    "value": "0,00E+00",
                    "module": "C1",
                    "scenario": null
                },
                {
                    "value": "5,24E-08",
                    "module": "C2",
                    "scenario": null
                },
                {
                    "value": "1,32E-09",
                    "module": "C3",
                    "scenario": null
                },
                {
                    "value": "5,03E-09",
                    "module": "C4",
                    "scenario": null
                },
                {
                    "value": "-8,37E-05",
                    "module": "D",
                    "scenario": null
                }
            ]
        },
        {
            "parameter": "ADPF",
            "values": [
                {
                    "value": "8,07E+00",
                    "module": "A1",
                    "scenario": null
                },
                {
                    "value": "1,06E-01",
                    "module": "A2",
                    "scenario": null
                },
                {
                    "value": "6,55E-03",
                    "module": "A3",
                    "scenario": null
                },
                {
                    "value": "7,96E-02",
                    "module": "A4",
                    "scenario": null
                },
                {
                    "value": "6,65E-03",
                    "module": "A5",
                    "scenario": null
                },
                {
                    "value": "0,00E+00",
                    "module": "C1",
                    "scenario": null
                },
                {
                    "value": "2,87E-02",
                    "module": "C2",
                    "scenario": null
                },
                {
                    "value": "2,46E-03",
                    "module": "C3",
                    "scenario": null
                },
                {
                    "value": "1,51E-02",
                    "module": "C4",
                    "scenario": null
                },
                {
                    "value": "-8,25E-01",
                    "module": "D",
                    "scenario": null
                }
            ]
        },
        {
            "parameter": "WDP",
            "values": [
                {
                    "value": "3,78E+01",
                    "module": "A1",
                    "scenario": null
                },
                {
                    "value": "9,37E-02",
                    "module": "A2",
                    "scenario": null
                },
                {
                    "value": "3,87E-01",
                    "module": "A3",
                    "scenario": null
                },
                {
                    "value": "7,70E-02",
                    "module": "A4",
                    "scenario": null
                },
                {
                    "value": "1,09E-02",
                    "module": "A5",
                    "scenario": null
                },
                {
                    "value": "0,00E+00",
                    "module": "C1",
                    "scenario": null
                },
                {
                    "value": "2,77E-02",
                    "module": "C2",
                    "scenario": null
                },
                {
                    "value": "5,58E-03",
                    "module": "C3",
                    "scenario": null
                },
                {
                    "value": "3,37E-01",
                    "module": "C4",
                    "scenario": null
                },
                {
                    "value": "4,49E+00",
                    "module": "D",
                    "scenario": null
                }
            ]
        },
        {
            "parameter": "EP-freshwater",
            "values": [
                {
                    "value": "1,91E-04",
                    "module": "A1",
                    "scenario": null
                },
                {
                    "value": "5,34E-08",
                    "module": "A2",
                    "scenario": null
                },
                {
                    "value": "3,84E-09",
                    "module": "A3",
                    "scenario": null
                },
                {
                    "value": "4,20E-08",
                    "module": "A4",
                    "scenario": null
                },
                {
                    "value": "6,61E-09",
                    "module": "A5",
                    "scenario": null
                },
                {
                    "value": "0,00E+00",
                    "module": "C1",
                    "scenario": null
                },
                {
                    "value": "1,51E-08",
                    "module": "C2",
                    "scenario": null
                },
                {
                    "value": "2,89E-09",
                    "module": "C3",
                    "scenario": null
                },
                {
                    "value": "1,10E-08",
                    "module": "C4",
                    "scenario": null
                },
                {
                    "value": "-1,01E-04",
                    "module": "D",
                    "scenario": null
                }
            ]
        },
        {
            "parameter": "EP-marine",
            "values": [
                {
                    "value": "1,52E-03",
                    "module": "A1",
                    "scenario": null
                },
                {
                    "value": "1,09E-05",
                    "module": "A2",
                    "scenario": null
                },
                {
                    "value": "3,45E-07",
                    "module": "A3",
                    "scenario": null
                },
                {
                    "value": "2,99E-06",
                    "module": "A4",
                    "scenario": null
                },
                {
                    "value": "1,95E-06",
                    "module": "A5",
                    "scenario": null
                },
                {
                    "value": "0,00E+00",
                    "module": "C1",
                    "scenario": null
                },
                {
                    "value": "1,08E-06",
                    "module": "C2",
                    "scenario": null
                },
                {
                    "value": "2,26E-06",
                    "module": "C3",
                    "scenario": null
                },
                {
                    "value": "3,30E-06",
                    "module": "C4",
                    "scenario": null
                },
                {
                    "value": "-6,20E-04",
                    "module": "D",
                    "scenario": null
                }
            ]
        },
        {
            "parameter": "EP-terrestrial",
            "values": [
                {
                    "value": "2,24E-02",
                    "module": "A1",
                    "scenario": null
                },
                {
                    "value": "1,21E-04",
                    "module": "A2",
                    "scenario": null
                },
                {
                    "value": "3,56E-06",
                    "module": "A3",
                    "scenario": null
                },
                {
                    "value": "3,35E-05",
                    "module": "A4",
                    "scenario": null
                },
                {
                    "value": "2,02E-05",
                    "module": "A5",
                    "scenario": null
                },
                {
                    "value": "0,00E+00",
                    "module": "C1",
                    "scenario": null
                },
                {
                    "value": "1,21E-05",
                    "module": "C2",
                    "scenario": null
                },
                {
                    "value": "2,45E-05",
                    "module": "C3",
                    "scenario": null
                },
                {
                    "value": "2,04E-05",
                    "module": "C4",
                    "scenario": null
                },
                {
                    "value": "-9,58E-03",
                    "module": "D",
                    "scenario": null
                }
            ]
        }
    ],
    "additional_environmental_impact": [
        {
            "parameter": "PM",
            "values": [
                {
                    "value": "6,32E-08",
                    "module": "A1",
                    "scenario": null
                },
                {
                    "value": "4,07E-10",
                    "module": "A2",
                    "scenario": null
                },
                {
                    "value": "1,50E-11",
                    "module": "A3",
                    "scenario": null
                },
                {
                    "value": "3,22E-10",
                    "module": "A4",
                    "scenario": null
                },
                {
                    "value": "5,50E-11",
                    "module": "A5",
                    "scenario": null
                },
                {
                    "value": "0,00E+00",
                    "module": "C1",
                    "scenario": null
                },
                {
                    "value": "1,16E-10",
                    "module": "C2",
                    "scenario": null
                },
                {
                    "value": "1,80E-11",
                    "module": "C3",
                    "scenario": null
                },
                {
                    "value": "9,10E-11",
                    "module": "C4",
                    "scenario": null
                },
                {
                    "value": "-3,09E-08",
                    "module": "D",
                    "scenario": null
                }
            ]
        },
        {
            "parameter": "ETP-fw",
            "values": [
                {
                    "value": "2,77E+02",
                    "module": "A1",
                    "scenario": null
                },
                {
                    "value": "7,66E-02",
                    "module": "A2",
                    "scenario": null
                },
                {
                    "value": "5,38E-03",
                    "module": "A3",
                    "scenario": null
                },
                {
                    "value": "5,90E-02",
                    "module": "A4",
                    "scenario": null
                },
                {
                    "value": "7,51E-03",
                    "module": "A5",
                    "scenario": null
                },
                {
                    "value": "0,00E+00",
                    "module": "C1",
                    "scenario": null
                },
                {
                    "value": "2,12E-02",
                    "module": "C2",
                    "scenario": null
                },
                {
                    "value": "7,36E-03",
                    "module": "C3",
                    "scenario": null
                },
                {
                    "value": "2,24E+01",
                    "module": "C4",
                    "scenario": null
                },
                {
                    "value": "-1,38E+02",
                    "module": "D",
                    "scenario": null
                }
            ]
        },
        {
            "parameter": "HTP-c",
            "values": [
                {
                    "value": "4,89E-09",
                    "module": "A1",
                    "scenario": null
                },
                {
                    "value": "0,00E+00",
                    "module": "A2",
                    "scenario": null
                },
                {
                    "value": "0,00E+00",
                    "module": "A3",
                    "scenario": null
                },
                {
                    "value": "0,00E+00",
                    "module": "A4",
                    "scenario": null
                },
                {
                    "value": "1,00E-12",
                    "module": "A5",
                    "scenario": null
                },
                {
                    "value": "0,00E+00",
                    "module": "C1",
                    "scenario": null
                },
                {
                    "value": "0,00E+00",
                    "module": "C2",
                    "scenario": null
                },
                {
                    "value": "1,00E-12",
                    "module": "C3",
                    "scenario": null
                },
                {
                    "value": "1,00E-12",
                    "module": "C4",
                    "scenario": null
                },
                {
                    "value": "-1,94E-09",
                    "module": "D",
                    "scenario": null
                }
            ]
        },
        {
            "parameter": "HTP-nc",
            "values": [
                {
                    "value": "3,74E-07",
                    "module": "A1",
                    "scenario": null
                },
                {
                    "value": "8,40E-11",
                    "module": "A2",
                    "scenario": null
                },
                {
                    "value": "5,00E-12",
                    "module": "A3",
                    "scenario": null
                },
                {
                    "value": "6,40E-11",
                    "module": "A4",
                    "scenario": null
                },
                {
                    "value": "3,80E-11",
                    "module": "A5",
                    "scenario": null
                },
                {
                    "value": "0,00E+00",
                    "module": "C1",
                    "scenario": null
                },
                {
                    "value": "2,30E-11",
                    "module": "C2",
                    "scenario": null
                },
                {
                    "value": "3,20E-11",
                    "module": "C3",
                    "scenario": null
                },
                {
                    "value": "2,10E-11",
                    "module": "C4",
                    "scenario": null
                },
                {
                    "value": "-1,66E-07",
                    "module": "D",
                    "scenario": null
                }
            ]
        },
        {
            "parameter": "SQP",
            "values": [
                {
                    "value": "6,06E+00",
                    "module": "A1",
                    "scenario": null
                },
                {
                    "value": "6,76E-02",
                    "module": "A2",
                    "scenario": null
                },
                {
                    "value": "3,57E-03",
                    "module": "A3",
                    "scenario": null
                },
                {
                    "value": "5,57E-02",
                    "module": "A4",
                    "scenario": null
                },
                {
                    "value": "4,12E-03",
                    "module": "A5",
                    "scenario": null
                },
                {
                    "value": "0,00E+00",
                    "module": "C1",
                    "scenario": null
                },
                {
                    "value": "2,00E-02",
                    "module": "C2",
                    "scenario": null
                },
                {
                    "value": "2,99E-04",
                    "module": "C3",
                    "scenario": null
                },
                {
                    "value": "3,22E-02",
                    "module": "C4",
                    "scenario": null
                },
                {
                    "value": "-1,95E+00",
                    "module": "D",
                    "scenario": null
                }
            ]
        },
        {
            "parameter": "IRP",
            "values": [
                {
                    "value": "3,26E-02",
                    "module": "A1",
                    "scenario": null
                },
                {
                    "value": "4,63E-04",
                    "module": "A2",
                    "scenario": null
                },
                {
                    "value": "1,42E-04",
                    "module": "A3",
                    "scenario": null
                },
                {
                    "value": "3,48E-04",
                    "module": "A4",
                    "scenario": null
                },
                {
                    "value": "2,44E-05",
                    "module": "A5",
                    "scenario": null
                },
                {
                    "value": "0,00E+00",
                    "module": "C1",
                    "scenario": null
                },
                {
                    "value": "1,25E-04",
                    "module": "C2",
                    "scenario": null
                },
                {
                    "value": "4,16E-06",
                    "module": "C3",
                    "scenario": null
                },
                {
                    "value": "9,53E-05",
                    "module": "C4",
                    "scenario": null
                },
                {
                    "value": "-1,18E-03",
                    "module": "D",
                    "scenario": null
                }
            ]
        }
    ],
    "resource_use": [
        {
            "parameter": "PERE",
            "values": [
                {
                    "value": "1,60E+00",
                    "module": "A1",
                    "scenario": null
                },
                {
                    "value": "1,43E-03",
                    "module": "A2",
                    "scenario": null
                },
                {
                    "value": "1,86E-03",
                    "module": "A3",
                    "scenario": null
                },
                {
                    "value": "1,14E-03",
                    "module": "A4",
                    "scenario": null
                },
                {
                    "value": "1,38E-04",
                    "module": "A5",
                    "scenario": null
                },
                {
                    "value": "0,00E+00",
                    "module": "C1",
                    "scenario": null
                },
                {
                    "value": "4,10E-04",
                    "module": "C2",
                    "scenario": null
                },
                {
                    "value": "7,24E-05",
                    "module": "C3",
                    "scenario": null
                },
                {
                    "value": "1,82E-03",
                    "module": "C4",
                    "scenario": null
                },
                {
                    "value": "-5,06E-01",
                    "module": "D",
                    "scenario": null
                }
            ]
        },
        {
            "parameter": "PERM",
            "values": [
                {
                    "value": "2,78E-01",
                    "module": "A1",
                    "scenario": null
                },
                {
                    "value": "0,00E+00",
                    "module": "A2",
                    "scenario": null
                },
                {
                    "value": "0,00E+00",
                    "module": "A3",
                    "scenario": null
                },
                {
                    "value": "0,00E+00",
                    "module": "A4",
                    "scenario": null
                },
                {
                    "value": "-2,78E-01",
                    "module": "A5",
                    "scenario": null
                },
                {
                    "value": "0,00E+00",
                    "module": "C1",
                    "scenario": null
                },
                {
                    "value": "0,00E+00",
                    "module": "C2",
                    "scenario": null
                },
                {
                    "value": "0,00E+00",
                    "module": "C3",
                    "scenario": null
                },
                {
                    "value": "0,00E+00",
                    "module": "C4",
                    "scenario": null
                },
                {
                    "value": "0,00E+00",
                    "module": "D",
                    "scenario": null
                }
            ]
        },
        {
            "parameter": "PERT",
            "values": [
                {
                    "value": "1,88E+00",
                    "module": "A1",
                    "scenario": null
                },
                {
                    "value": "1,43E-03",
                    "module": "A2",
                    "scenario": null
                },
                {
                    "value": "1,86E-03",
                    "module": "A3",
                    "scenario": null
                },
                {
                    "value": "1,14E-03",
                    "module": "A4",
                    "scenario": null
                },
                {
                    "value": "-2,77E-01",
                    "module": "A5",
                    "scenario": null
                },
                {
                    "value": "0,00E+00",
                    "module": "C1",
                    "scenario": null
                },
                {
                    "value": "4,10E-04",
                    "module": "C2",
                    "scenario": null
                },
                {
                    "value": "7,24E-05",
                    "module": "C3",
                    "scenario": null
                },
                {
                    "value": "1,82E-03",
                    "module": "C4",
                    "scenario": null
                },
                {
                    "value": "-5,06E-01",
                    "module": "D",
                    "scenario": null
                }
            ]
        },
        {
            "parameter": "PENRE",
            "values": [
                {
                    "value": "7,02E+00",
                    "module": "A1",
                    "scenario": null
                },
                {
                    "value": "1,06E-01",
                    "module": "A2",
                    "scenario": null
                },
                {
                    "value": "6,56E-03",
                    "module": "A3",
                    "scenario": null
                },
                {
                    "value": "7,96E-02",
                    "module": "A4",
                    "scenario": null
                },
                {
                    "value": "6,65E-03",
                    "module": "A5",
                    "scenario": null
                },
                {
                    "value": "0,00E+00",
                    "module": "C1",
                    "scenario": null
                },
                {
                    "value": "2,87E-02",
                    "module": "C2",
                    "scenario": null
                },
                {
                    "value": "2,46E-03",
                    "module": "C3",
                    "scenario": null
                },
                {
                    "value": "1,51E-02",
                    "module": "C4",
                    "scenario": null
                },
                {
                    "value": "-8,25E-01",
                    "module": "D",
                    "scenario": null
                }
            ]
        },
        {
            "parameter": "PENRM",
            "values": [
                {
                    "value": "1,12E+00",
                    "module": "A1",
                    "scenario": null
                },
                {
                    "value": "0,00E+00",
                    "module": "A2",
                    "scenario": null
                },
                {
                    "value": "0,00E+00",
                    "module": "A3",
                    "scenario": null
                },
                {
                    "value": "0,00E+00",
                    "module": "A4",
                    "scenario": null
                },
                {
                    "value": "-4,25E-02",
                    "module": "A5",
                    "scenario": null
                },
                {
                    "value": "0,00E+00",
                    "module": "C1",
                    "scenario": null
                },
                {
                    "value": "0,00E+00",
                    "module": "C2",
                    "scenario": null
                },
                {
                    "value": "-1,06E+00",
                    "module": "C3",
                    "scenario": null
                },
                {
                    "value": "0,00E+00",
                    "module": "C4",
                    "scenario": null
                },
                {
                    "value": "0,00E+00",
                    "module": "D",
                    "scenario": null
                }
            ]
        },
        {
            "parameter": "PENRT",
            "values": [
                {
                    "value": "8,15E+00",
                    "module": "A1",
                    "scenario": null
                },
                {
                    "value": "1,06E-01",
                    "module": "A2",
                    "scenario": null
                },
                {
                    "value": "6,56E-03",
                    "module": "A3",
                    "scenario": null
                },
                {
                    "value": "7,96E-02",
                    "module": "A4",
                    "scenario": null
                },
                {
                    "value": "-3,58E-02",
                    "module": "A5",
                    "scenario": null
                },
                {
                    "value": "0,00E+00",
                    "module": "C1",
                    "scenario": null
                },
                {
                    "value": "2,87E-02",
                    "module": "C2",
                    "scenario": null
                },
                {
                    "value": "-1,06E+00",
                    "module": "C3",
                    "scenario": null
                },
                {
                    "value": "1,51E-02",
                    "module": "C4",
                    "scenario": null
                },
                {
                    "value": "-8,25E-01",
                    "module": "D",
                    "scenario": null
                }
            ]
        },
        {
            "parameter": "SM",
            "values": [
                {
                    "value": "1,74E-02",
                    "module": "A1",
                    "scenario": null
                },
                {
                    "value": "0,00E+00",
                    "module": "A2",
                    "scenario": null
                },
                {
                    "value": "1,94E-07",
                    "module": "A3",
                    "scenario": null
                },
                {
                    "value": "0,00E+00",
                    "module": "A4",
                    "scenario": null
                },
                {
                    "value": "0,00E+00",
                    "module": "A5",
                    "scenario": null
                },
                {
                    "value": "0,00E+00",
                    "module": "C1",
                    "scenario": null
                },
                {
                    "value": "0,00E+00",
                    "module": "C2",
                    "scenario": null
                },
                {
                    "value": "0,00E+00",
                    "module": "C3",
                    "scenario": null
                },
                {
                    "value": "0,00E+00",
                    "module": "C4",
                    "scenario": null
                },
                {
                    "value": "2,60E-02",
                    "module": "D",
                    "scenario": null
                }
            ]
        },
        {
            "parameter": "RSF",
            "values": [
                {
                    "value": "4,29E-02",
                    "module": "A1",
                    "scenario": null
                },
                {
                    "value": "5,03E-05",
                    "module": "A2",
                    "scenario": null
                },
                {
                    "value": "8,54E-06",
                    "module": "A3",
                    "scenario": null
                },
                {
                    "value": "4,07E-05",
                    "module": "A4",
                    "scenario": null
                },
                {
                    "value": "4,01E-06",
                    "module": "A5",
                    "scenario": null
                },
                {
                    "value": "0,00E+00",
                    "module": "C1",
                    "scenario": null
                },
                {
                    "value": "1,47E-05",
                    "module": "C2",
                    "scenario": null
                },
                {
                    "value": "2,04E-06",
                    "module": "C3",
                    "scenario": null
                },
                {
                    "value": "3,78E-05",
                    "module": "C4",
                    "scenario": null
                },
                {
                    "value": "2,44E-03",
                    "module": "D",
                    "scenario": null
                }
            ]
        },
        {
            "parameter": "NRSF",
            "values": [
                {
                    "value": "1,47E-03",
                    "module": "A1",
                    "scenario": null
                },
                {
                    "value": "1,73E-04",
                    "module": "A2",
                    "scenario": null
                },
                {
                    "value": "2,77E-05",
                    "module": "A3",
                    "scenario": null
                },
                {
                    "value": "1,46E-04",
                    "module": "A4",
                    "scenario": null
                },
                {
                    "value": "4,37E-05",
                    "module": "A5",
                    "scenario": null
                },
                {
                    "value": "0,00E+00",
                    "module": "C1",
                    "scenario": null
                },
                {
                    "value": "5,25E-05",
                    "module": "C2",
                    "scenario": null
                },
                {
                    "value": "0,00E+00",
                    "module": "C3",
                    "scenario": null
                },
                {
                    "value": "4,92E-05",
                    "module": "C4",
                    "scenario": null
                },
                {
                    "value": "-5,77E-03",
                    "module": "D",
                    "scenario": null
                }
            ]
        },
        {
            "parameter": "FW",
            "values": [
                {
                    "value": "9,53E-03",
                    "module": "A1",
                    "scenario": null
                },
                {
                    "value": "1,07E-05",
                    "module": "A2",
                    "scenario": null
                },
                {
                    "value": "5,16E-06",
                    "module": "A3",
                    "scenario": null
                },
                {
                    "value": "8,51E-06",
                    "module": "A4",
                    "scenario": null
                },
                {
                    "value": "4,78E-06",
                    "module": "A5",
                    "scenario": null
                },
                {
                    "value": "0,00E+00",
                    "module": "C1",
                    "scenario": null
                },
                {
                    "value": "3,06E-06",
                    "module": "C2",
                    "scenario": null
                },
                {
                    "value": "6,96E-06",
                    "module": "C3",
                    "scenario": null
                },
                {
                    "value": "1,95E-05",
                    "module": "C4",
                    "scenario": null
                },
                {
                    "value": "-2,40E-03",
                    "module": "D",
                    "scenario": null
                }
            ]
        }
    ],
    "end_of_life_waste": [
        {
            "parameter": "HWD",
            "values": [
                {
                    "value": "7,02E-03",
                    "module": "A1",
                    "scenario": null
                },
                {
                    "value": "5,34E-06",
                    "module": "A2",
                    "scenario": null
                },
                {
                    "value": "3,55E-05",
                    "module": "A3",
                    "scenario": null
                },
                {
                    "value": "4,10E-06",
                    "module": "A4",
                    "scenario": null
                },
                {
                    "value": "0,00E+00",
                    "module": "A5",
                    "scenario": null
                },
                {
                    "value": "0,00E+00",
                    "module": "C1",
                    "scenario": null
                },
                {
                    "value": "1,48E-06",
                    "module": "C2",
                    "scenario": null
                },
                {
                    "value": "0,00E+00",
                    "module": "C3",
                    "scenario": null
                },
                {
                    "value": "1,73E-03",
                    "module": "C4",
                    "scenario": null
                },
                {
                    "value": "-1,01E-03",
                    "module": "D",
                    "scenario": null
                }
            ]
        },
        {
            "parameter": "NHWD",
            "values": [
                {
                    "value": "1,95E-01",
                    "module": "A1",
                    "scenario": null
                },
                {
                    "value": "4,62E-03",
                    "module": "A2",
                    "scenario": null
                },
                {
                    "value": "1,14E-02",
                    "module": "A3",
                    "scenario": null
                },
                {
                    "value": "3,87E-03",
                    "module": "A4",
                    "scenario": null
                },
                {
                    "value": "2,10E-02",
                    "module": "A5",
                    "scenario": null
                },
                {
                    "value": "0,00E+00",
                    "module": "C1",
                    "scenario": null
                },
                {
                    "value": "1,39E-03",
                    "module": "C2",
                    "scenario": null
                },
                {
                    "value": "0,00E+00",
                    "module": "C3",
                    "scenario": null
                },
                {
                    "value": "4,94E-02",
                    "module": "C4",
                    "scenario": null
                },
                {
                    "value": "-4,36E-02",
                    "module": "D",
                    "scenario": null
                }
            ]
        },
        {
            "parameter": "RWD",
            "values": [
                {
                    "value": "2,99E-05",
                    "module": "A1",
                    "scenario": null
                },
                {
                    "value": "7,24E-07",
                    "module": "A2",
                    "scenario": null
                },
                {
                    "value": "5,90E-08",
                    "module": "A3",
                    "scenario": null
                },
                {
                    "value": "5,42E-07",
                    "module": "A4",
                    "scenario": null
                },
                {
                    "value": "0,00E+00",
                    "module": "A5",
                    "scenario": null
                },
                {
                    "value": "0,00E+00",
                    "module": "C1",
                    "scenario": null
                },
                {
                    "value": "1,95E-07",
                    "module": "C2",
                    "scenario": null
                },
                {
                    "value": "0,00E+00",
                    "module": "C3",
                    "scenario": null
                },
                {
                    "value": "1,04E-07",
                    "module": "C4",
                    "scenario": null
                },
                {
                    "value": "-1,05E-06",
                    "module": "D",
                    "scenario": null
                }
            ]
        }
    ],
    "end_of_life_flow": [
        {
            "parameter": "CRU",
            "values": [
                {
                    "value": "0,00E+00",
                    "module": "A1",
                    "scenario": null
                },
                {
                    "value": "0,00E+00",
                    "module": "A2",
                    "scenario": null
                },
                {
                    "value": "0,00E+00",
                    "module": "A3",
                    "scenario": null
                },
                {
                    "value": "0,00E+00",
                    "module": "A4",
                    "scenario": null
                },
                {
                    "value": "0,00E+00",
                    "module": "A5",
                    "scenario": null
                },
                {
                    "value": "0,00E+00",
                    "module": "C1",
                    "scenario": null
                },
                {
                    "value": "0,00E+00",
                    "module": "C2",
                    "scenario": null
                },
                {
                    "value": "0,00E+00",
                    "module": "C3",
                    "scenario": null
                },
                {
                    "value": "0,00E+00",
                    "module": "C4",
                    "scenario": null
                },
                {
                    "value": "0,00E+00",
                    "module": "D",
                    "scenario": null
                }
            ]
        },
        {
            "parameter": "MFR",
            "values": [
                {
                    "value": "0,00E+00",
                    "module": "A1",
                    "scenario": null
                },
                {
                    "value": "0,00E+00",
                    "module": "A2",
                    "scenario": null
                },
                {
                    "value": "1,20E-02",
                    "module": "A3",
                    "scenario": null
                },
                {
                    "value": "0,00E+00",
                    "module": "A4",
                    "scenario": null
                },
                {
                    "value": "5,11E-04",
                    "module": "A5",
                    "scenario": null
                },
                {
                    "value": "0,00E+00",
                    "module": "C1",
                    "scenario": null
                },
                {
                    "value": "0,00E+00",
                    "module": "C2",
                    "scenario": null
                },
                {
                    "value": "5,43E-02",
                    "module": "C3",
                    "scenario": null
                },
                {
                    "value": "1,12E-06",
                    "module": "C4",
                    "scenario": null
                },
                {
                    "value": "-1,02E-03",
                    "module": "D",
                    "scenario": null
                }
            ]
        },
        {
            "parameter": "MER",
            "values": [
                {
                    "value": "0,00E+00",
                    "module": "A1",
                    "scenario": null
                },
                {
                    "value": "0,00E+00",
                    "module": "A2",
                    "scenario": null
                },
                {
                    "value": "2,99E-04",
                    "module": "A3",
                    "scenario": null
                },
                {
                    "value": "0,00E+00",
                    "module": "A4",
                    "scenario": null
                },
                {
                    "value": "2,00E-02",
                    "module": "A5",
                    "scenario": null
                },
                {
                    "value": "0,00E+00",
                    "module": "C1",
                    "scenario": null
                },
                {
                    "value": "0,00E+00",
                    "module": "C2",
                    "scenario": null
                },
                {
                    "value": "1,25E-02",
                    "module": "C3",
                    "scenario": null
                },
                {
                    "value": "2,74E-08",
                    "module": "C4",
                    "scenario": null
                },
                {
                    "value": "-1,34E-04",
                    "module": "D",
                    "scenario": null
                }
            ]
        },
        {
            "parameter": "EEE",
            "values": [
                {
                    "value": "0,00E+00",
                    "module": "A1",
                    "scenario": null
                },
                {
                    "value": "0,00E+00",
                    "module": "A2",
                    "scenario": null
                },
                {
                    "value": "4,06E-04",
                    "module": "A3",
                    "scenario": null
                },
                {
                    "value": "0,00E+00",
                    "module": "A4",
                    "scenario": null
                },
                {
                    "value": "1,39E-02",
                    "module": "A5",
                    "scenario": null
                },
                {
                    "value": "0,00E+00",
                    "module": "C1",
                    "scenario": null
                },
                {
                    "value": "0,00E+00",
                    "module": "C2",
                    "scenario": null
                },
                {
                    "value": "2,42E-02",
                    "module": "C3",
                    "scenario": null
                },
                {
                    "value": "1,78E-06",
                    "module": "C4",
                    "scenario": null
                },
                {
                    "value": "-3,29E-04",
                    "module": "D",
                    "scenario": null
                }
            ]
        },
        {
            "parameter": "EET",
            "values": [
                {
                    "value": "0,00E+00",
                    "module": "A1",
                    "scenario": null
                },
                {
                    "value": "0,00E+00",
                    "module": "A2",
                    "scenario": null
                },
                {
                    "value": "6,14E-03",
                    "module": "A3",
                    "scenario": null
                },
                {
                    "value": "0,00E+00",
                    "module": "A4",
                    "scenario": null
                },
                {
                    "value": "2,10E-01",
                    "module": "A5",
                    "scenario": null
                },
                {
                    "value": "0,00E+00",
                    "module": "C1",
                    "scenario": null
                },
                {
                    "value": "0,00E+00",
                    "module": "C2",
                    "scenario": null
                },
                {
                    "value": "3,66E-01",
                    "module": "C3",
                    "scenario": null
                },
                {
                    "value": "2,69E-05",
                    "module": "C4",
                    "scenario": null
                },
                {
                    "value": "-4,97E-03",
                    "module": "D",
                    "scenario": null
                }
            ]
        }
    ]
}