{"product_name":"Kobberimpregnert trelast av furu","epd_id":"NEPD-7934-7604","declared_unit":{"unit":"m3","amount":1},"compliance":["EN 15804+A2","ISO 14025","ISO 21930"],"producer_name":"Bergene Holm AS","environmental_impact":[{"parameter":"GWP-total","unit":"kg CO2-eq","values":[{"value":"-7,19E+02","module":"A1-A3","scenario":null},{"value":"6,28E+00","module":"A4","scenario":null},{"value":"1,03E+01","module":"A5","scenario":null},{"value":"0,00E+00","module":"B1","scenario":null},{"value":"0,00E+00","module":"B2","scenario":null},{"value":"1,15E+01","module":"B3","scenario":null},{"value":"1,15E+02","module":"B4","scenario":null},{"value":"0,00E+00","module":"B5","scenario":null},{"value":"6,76E-03","module":"C1","scenario":null},{"value":"6,10E+00","module":"C2","scenario":null},{"value":"8,12E+02","module":"C3","scenario":null},{"value":"2,70E-01","module":"C4","scenario":null},{"value":"-4,12E+01","module":"D","scenario":null}]},{"parameter":"GWP-fossil","unit":"kg CO2-eq","values":[{"value":"8,20E+01","module":"A1-A3","scenario":null},{"value":"6,27E+00","module":"A4","scenario":null},{"value":"5,49E+00","module":"A5","scenario":null},{"value":"0,00E+00","module":"B1","scenario":null},{"value":"0,00E+00","module":"B2","scenario":null},{"value":"1,14E+01","module":"B3","scenario":null},{"value":"1,14E+02","module":"B4","scenario":null},{"value":"0,00E+00","module":"B5","scenario":null},{"value":"6,55E-03","module":"C1","scenario":null},{"value":"6,10E+00","module":"C2","scenario":null},{"value":"1,41E+01","module":"C3","scenario":null},{"value":"2,70E-01","module":"C4","scenario":null},{"value":"-4,10E+01","module":"D","scenario":null}]},{"parameter":"GWP-biogenic","unit":"kg CO2-eq","values":[{"value":"-8,02E+02","module":"A1-A3","scenario":null},{"value":"2,65E-03","module":"A4","scenario":null},{"value":"4,80E+00","module":"A5","scenario":null},{"value":"0,00E+00","module":"B1","scenario":null},{"value":"0,00E+00","module":"B2","scenario":null},{"value":"6,10E-02","module":"B3","scenario":null},{"value":"6,10E-01","module":"B4","scenario":null},{"value":"0,00E+00","module":"B5","scenario":null},{"value":"1,81E-04","module":"C1","scenario":null},{"value":"2,69E-03","module":"C2","scenario":null},{"value":"7,98E+02","module":"C3","scenario":null},{"value":"1,42E-04","module":"C4","scenario":null},{"value":"-6,12E-03","module":"D","scenario":null}]},{"parameter":"GWP-luluc","unit":"kg CO2-eq","values":[{"value":"5,10E-01","module":"A1-A3","scenario":null},{"value":"2,05E-03","module":"A4","scenario":null},{"value":"2,58E-02","module":"A5","scenario":null},{"value":"0,00E+00","module":"B1","scenario":null},{"value":"0,00E+00","module":"B2","scenario":null},{"value":"5,42E-02","module":"B3","scenario":null},{"value":"5,42E-01","module":"B4","scenario":null},{"value":"0,00E+00","module":"B5","scenario":null},{"value":"2,70E-05","module":"C1","scenario":null},{"value":"2,24E-03","module":"C2","scenario":null},{"value":"1,73E-03","module":"C3","scenario":null},{"value":"4,35E-05","module":"C4","scenario":null},{"value":"-1,18E-01","module":"D","scenario":null}]},{"parameter":"ODP","unit":"kg CFC11-eq","values":[{"value":"9,97E-06","module":"A1-A3","scenario":null},{"value":"1,47E-06","module":"A4","scenario":null},{"value":"6,71E-07","module":"A5","scenario":null},{"value":"0,00E+00","module":"B1","scenario":null},{"value":"0,00E+00","module":"B2","scenario":null},{"value":"1,39E-06","module":"B3","scenario":null},{"value":"1,39E-05","module":"B4","scenario":null},{"value":"0,00E+00","module":"B5","scenario":null},{"value":"4,49E-10","module":"C1","scenario":null},{"value":"1,40E-06","module":"C2","scenario":null},{"value":"3,57E-07","module":"C3","scenario":null},{"value":"3,36E-08","module":"C4","scenario":null},{"value":"-4,67E-06","module":"D","scenario":null}]},{"parameter":"AP","unit":"mol H+-eq","values":[{"value":"6,53E-01","module":"A1-A3","scenario":null},{"value":"1,93E-02","module":"A4","scenario":null},{"value":"3,89E-02","module":"A5","scenario":null},{"value":"0,00E+00","module":"B1","scenario":null},{"value":"0,00E+00","module":"B2","scenario":null},{"value":"8,13E-02","module":"B3","scenario":null},{"value":"8,13E-01","module":"B4","scenario":null},{"value":"0,00E+00","module":"B5","scenario":null},{"value":"5,12E-05","module":"C1","scenario":null},{"value":"1,84E-02","module":"C2","scenario":null},{"value":"8,19E-02","module":"C3","scenario":null},{"value":"1,03E-03","module":"C4","scenario":null},{"value":"-3,14E-01","module":"D","scenario":null}]},{"parameter":"POCP","unit":"kg NMVOC-eq","values":[{"value":"6,67E-01","module":"A1-A3","scenario":null},{"value":"1,76E-02","module":"A4","scenario":null},{"value":"4,04E-02","module":"A5","scenario":null},{"value":"0,00E+00","module":"B1","scenario":null},{"value":"0,00E+00","module":"B2","scenario":null},{"value":"8,45E-02","module":"B3","scenario":null},{"value":"8,45E-01","module":"B4","scenario":null},{"value":"0,00E+00","module":"B5","scenario":null},{"value":"1,97E-05","module":"C1","scenario":null},{"value":"1,63E-02","module":"C2","scenario":null},{"value":"1,03E-01","module":"C3","scenario":null},{"value":"1,05E-03","module":"C4","scenario":null},{"value":"-3,61E-01","module":"D","scenario":null}]},{"parameter":"ADPE","unit":"kg Sb-eq","values":[{"value":"1,12E-03","module":"A1-A3","scenario":null},{"value":"1,38E-04","module":"A4","scenario":null},{"value":"7,29E-05","module":"A5","scenario":null},{"value":"0,00E+00","module":"B1","scenario":null},{"value":"0,00E+00","module":"B2","scenario":null},{"value":"1,52E-04","module":"B3","scenario":null},{"value":"1,52E-03","module":"B4","scenario":null},{"value":"0,00E+00","module":"B5","scenario":null},{"value":"4,88E-07","module":"C1","scenario":null},{"value":"1,65E-04","module":"C2","scenario":null},{"value":"1,51E-05","module":"C3","scenario":null},{"value":"4,77E-07","module":"C4","scenario":null},{"value":"-4,66E-04","module":"D","scenario":null}]},{"parameter":"ADPF","unit":"MJ","values":[{"value":"9,03E+02","module":"A1-A3","scenario":null},{"value":"9,88E+01","module":"A4","scenario":null},{"value":"5,75E+01","module":"A5","scenario":null},{"value":"0,00E+00","module":"B1","scenario":null},{"value":"0,00E+00","module":"B2","scenario":null},{"value":"1,19E+02","module":"B3","scenario":null},{"value":"1,19E+03","module":"B4","scenario":null},{"value":"0,00E+00","module":"B5","scenario":null},{"value":"8,94E-02","module":"C1","scenario":null},{"value":"9,47E+01","module":"C2","scenario":null},{"value":"3,73E+01","module":"C3","scenario":null},{"value":"2,82E+00","module":"C4","scenario":null},{"value":"-5,68E+02","module":"D","scenario":null}]},{"parameter":"WDP","unit":"m3 world-eq. Deprived","values":[{"value":"4,76E+03","module":"A1-A3","scenario":null},{"value":"8,39E+01","module":"A4","scenario":null},{"value":"2,63E+02","module":"A5","scenario":null},{"value":"0,00E+00","module":"B1","scenario":null},{"value":"0,00E+00","module":"B2","scenario":null},{"value":"5,21E+02","module":"B3","scenario":null},{"value":"5,21E+03","module":"B4","scenario":null},{"value":"0,00E+00","module":"B5","scenario":null},{"value":"1,56E+01","module":"C1","scenario":null},{"value":"9,19E+01","module":"C2","scenario":null},{"value":"1,34E+00","module":"C3","scenario":null},{"value":"1,52E-02","module":"C4","scenario":null},{"value":"-1,21E+01","module":"D","scenario":null}]},{"parameter":"EP-freshwater","unit":"kg P-eq","values":[{"value":"6,88E-03","module":"A1-A3","scenario":null},{"value":"5,00E-05","module":"A4","scenario":null},{"value":"3,55E-04","module":"A5","scenario":null},{"value":"0,00E+00","module":"B1","scenario":null},{"value":"0,00E+00","module":"B2","scenario":null},{"value":"7,45E-04","module":"B3","scenario":null},{"value":"7,45E-03","module":"B4","scenario":null},{"value":"0,00E+00","module":"B5","scenario":null},{"value":"4,71E-07","module":"C1","scenario":null},{"value":"5,17E-05","module":"C2","scenario":null},{"value":"1,09E-04","module":"C3","scenario":null},{"value":"3,48E-06","module":"C4","scenario":null},{"value":"-1,36E-03","module":"D","scenario":null}]},{"parameter":"EP-marine","unit":"kg N-eq","values":[{"value":"2,00E-01","module":"A1-A3","scenario":null},{"value":"4,05E-03","module":"A4","scenario":null},{"value":"1,25E-02","module":"A5","scenario":null},{"value":"0,00E+00","module":"B1","scenario":null},{"value":"0,00E+00","module":"B2","scenario":null},{"value":"2,61E-02","module":"B3","scenario":null},{"value":"2,61E-01","module":"B4","scenario":null},{"value":"0,00E+00","module":"B5","scenario":null},{"value":"5,63E-06","module":"C1","scenario":null},{"value":"3,75E-03","module":"C2","scenario":null},{"value":"4,01E-02","module":"C3","scenario":null},{"value":"3,34E-04","module":"C4","scenario":null},{"value":"-1,23E-01","module":"D","scenario":null}]},{"parameter":"EP-terrestrial","unit":"mol N-eq.","values":[{"value":"2,46E+00","module":"A1-A3","scenario":null},{"value":"4,53E-02","module":"A4","scenario":null},{"value":"1,50E-01","module":"A5","scenario":null},{"value":"0,00E+00","module":"B1","scenario":null},{"value":"0,00E+00","module":"B2","scenario":null},{"value":"3,13E-01","module":"B3","scenario":null},{"value":"3,13E+00","module":"B4","scenario":null},{"value":"0,00E+00","module":"B5","scenario":null},{"value":"7,32E-05","module":"C1","scenario":null},{"value":"4,20E-02","module":"C2","scenario":null},{"value":"4,26E-01","module":"C3","scenario":null},{"value":"3,77E-03","module":"C4","scenario":null},{"value":"-1,40E+00","module":"D","scenario":null}]},{"parameter":"GWP-IOBC","unit":"kg CO2-eq","values":[]}],"additional_environmental_impact":[{"parameter":"PM","unit":"Disease incidence","values":[{"value":"1,10E-05","module":"A1-A3","scenario":null},{"value":"4,94E-07","module":"A4","scenario":null},{"value":"6,51E-07","module":"A5","scenario":null},{"value":"0,00E+00","module":"B1","scenario":null},{"value":"0,00E+00","module":"B2","scenario":null},{"value":"1,36E-06","module":"B3","scenario":null},{"value":"1,36E-05","module":"B4","scenario":null},{"value":"0,00E+00","module":"B5","scenario":null},{"value":"3,67E-10","module":"C1","scenario":null},{"value":"4,20E-07","module":"C2","scenario":null},{"value":"9,90E-07","module":"C3","scenario":null},{"value":"1,41E-08","module":"C4","scenario":null},{"value":"-2,30E-05","module":"D","scenario":null}]},{"parameter":"ETP-fw","unit":"CTUe","values":[{"value":"2,00E+03","module":"A1-A3","scenario":null},{"value":"7,27E+01","module":"A4","scenario":null},{"value":"1,14E+02","module":"A5","scenario":null},{"value":"0,00E+00","module":"B1","scenario":null},{"value":"0,00E+00","module":"B2","scenario":null},{"value":"2,38E+02","module":"B3","scenario":null},{"value":"2,38E+03","module":"B4","scenario":null},{"value":"0,00E+00","module":"B5","scenario":null},{"value":"4,07E-01","module":"C1","scenario":null},{"value":"7,13E+01","module":"C2","scenario":null},{"value":"1,16E+02","module":"C3","scenario":null},{"value":"4,60E+00","module":"C4","scenario":null},{"value":"-2,71E+03","module":"D","scenario":null}]},{"parameter":"HTP-c","unit":"CTUh","values":[{"value":"2,16E-07","module":"A1-A3","scenario":null},{"value":"0,00E+00","module":"A4","scenario":null},{"value":"1,22E-08","module":"A5","scenario":null},{"value":"0,00E+00","module":"B1","scenario":null},{"value":"0,00E+00","module":"B2","scenario":null},{"value":"2,56E-08","module":"B3","scenario":null},{"value":"2,56E-07","module":"B4","scenario":null},{"value":"0,00E+00","module":"B5","scenario":null},{"value":"1,90E-11","module":"C1","scenario":null},{"value":"0,00E+00","module":"C2","scenario":null},{"value":"2,71E-08","module":"C3","scenario":null},{"value":"4,49E-10","module":"C4","scenario":null},{"value":"-5,37E-08","module":"D","scenario":null}]},{"parameter":"HTP-nc","unit":"CTUh","values":[{"value":"1,48E-06","module":"A1-A3","scenario":null},{"value":"7,40E-08","module":"A4","scenario":null},{"value":"1,31E-07","module":"A5","scenario":null},{"value":"0,00E+00","module":"B1","scenario":null},{"value":"0,00E+00","module":"B2","scenario":null},{"value":"2,73E-07","module":"B3","scenario":null},{"value":"2,73E-06","module":"B4","scenario":null},{"value":"0,00E+00","module":"B5","scenario":null},{"value":"4,58E-10","module":"C1","scenario":null},{"value":"9,32E-08","module":"C2","scenario":null},{"value":"9,41E-07","module":"C3","scenario":null},{"value":"7,78E-09","module":"C4","scenario":null},{"value":"-1,65E-06","module":"D","scenario":null}]},{"parameter":"SQP","unit":"-","values":[{"value":"3,88E+03","module":"A1-A3","scenario":null},{"value":"9,51E+01","module":"A4","scenario":null},{"value":"2,08E+02","module":"A5","scenario":null},{"value":"0,00E+00","module":"B1","scenario":null},{"value":"0,00E+00","module":"B2","scenario":null},{"value":"4,36E+02","module":"B3","scenario":null},{"value":"4,36E+03","module":"B4","scenario":null},{"value":"0,00E+00","module":"B5","scenario":null},{"value":"4,50E-02","module":"C1","scenario":null},{"value":"8,09E+01","module":"C2","scenario":null},{"value":"8,73E+01","module":"C3","scenario":null},{"value":"4,87E+00","module":"C4","scenario":null},{"value":"-9,72E+03","module":"D","scenario":null}]},{"parameter":"IRP","unit":"kBq U235-eq","values":[{"value":"3,35E+00","module":"A1-A3","scenario":null},{"value":"4,32E-01","module":"A4","scenario":null},{"value":"2,20E-01","module":"A5","scenario":null},{"value":"0,00E+00","module":"B1","scenario":null},{"value":"0,00E+00","module":"B2","scenario":null},{"value":"4,54E-01","module":"B3","scenario":null},{"value":"4,54E+00","module":"B4","scenario":null},{"value":"0,00E+00","module":"B5","scenario":null},{"value":"1,62E-03","module":"C1","scenario":null},{"value":"4,14E-01","module":"C2","scenario":null},{"value":"1,04E-01","module":"C3","scenario":null},{"value":"1,30E-02","module":"C4","scenario":null},{"value":"-3,37E+00","module":"D","scenario":null}]}],"resource_use":[{"parameter":"PERE","unit":"MJ","values":[{"value":"2,65E+03","module":"A1-A3","scenario":null},{"value":"1,31E+00","module":"A4","scenario":null},{"value":"6,08E+02","module":"A5","scenario":null},{"value":"0,00E+00","module":"B1","scenario":null},{"value":"0,00E+00","module":"B2","scenario":null},{"value":"1,16E+03","module":"B3","scenario":null},{"value":"1,16E+04","module":"B4","scenario":null},{"value":"0,00E+00","module":"B5","scenario":null},{"value":"1,16E+00","module":"C1","scenario":null},{"value":"1,39E+00","module":"C2","scenario":null},{"value":"8,37E+03","module":"C3","scenario":null},{"value":"1,45E-01","module":"C4","scenario":null},{"value":"-3,64E+03","module":"D","scenario":null}]},{"parameter":"PERM","unit":"","values":[{"value":"8,93E+03","module":"A1-A3","scenario":null},{"value":"0,00E+00","module":"A4","scenario":null},{"value":"-5,30E+01","module":"A5","scenario":null},{"value":"0,00E+00","module":"B1","scenario":null},{"value":"0,00E+00","module":"B2","scenario":null},{"value":"0,00E+00","module":"B3","scenario":null},{"value":"0,00E+00","module":"B4","scenario":null},{"value":"0,00E+00","module":"B5","scenario":null},{"value":"0,00E+00","module":"C1","scenario":null},{"value":"0,00E+00","module":"C2","scenario":null},{"value":"-8,87E+03","module":"C3","scenario":null},{"value":"0,00E+00","module":"C4","scenario":null},{"value":"0,00E+00","module":"D","scenario":null}]},{"parameter":"PERT","unit":"MJ","values":[{"value":"1,16E+04","module":"A1-A3","scenario":null},{"value":"1,31E+00","module":"A4","scenario":null},{"value":"5,55E+02","module":"A5","scenario":null},{"value":"0,00E+00","module":"B1","scenario":null},{"value":"0,00E+00","module":"B2","scenario":null},{"value":"1,16E+03","module":"B3","scenario":null},{"value":"1,16E+04","module":"B4","scenario":null},{"value":"0,00E+00","module":"B5","scenario":null},{"value":"1,16E+00","module":"C1","scenario":null},{"value":"1,39E+00","module":"C2","scenario":null},{"value":"-5,01E+02","module":"C3","scenario":null},{"value":"1,45E-01","module":"C4","scenario":null},{"value":"-3,64E+03","module":"D","scenario":null}]},{"parameter":"PENRE","unit":"MJ","values":[{"value":"8,60E+02","module":"A1-A3","scenario":null},{"value":"9,88E+01","module":"A4","scenario":null},{"value":"5,72E+01","module":"A5","scenario":null},{"value":"0,00E+00","module":"B1","scenario":null},{"value":"0,00E+00","module":"B2","scenario":null},{"value":"1,19E+02","module":"B3","scenario":null},{"value":"1,19E+03","module":"B4","scenario":null},{"value":"0,00E+00","module":"B5","scenario":null},{"value":"8,95E-02","module":"C1","scenario":null},{"value":"9,47E+01","module":"C2","scenario":null},{"value":"7,38E+01","module":"C3","scenario":null},{"value":"2,82E+00","module":"C4","scenario":null},{"value":"-5,69E+02","module":"D","scenario":null}]},{"parameter":"PENRM","unit":"MJ","values":[{"value":"7,89E+01","module":"A1-A3","scenario":null},{"value":"0,00E+00","module":"A4","scenario":null},{"value":"-4,17E+00","module":"A5","scenario":null},{"value":"0,00E+00","module":"B1","scenario":null},{"value":"0,00E+00","module":"B2","scenario":null},{"value":"2,97E+00","module":"B3","scenario":null},{"value":"2,97E+01","module":"B4","scenario":null},{"value":"0,00E+00","module":"B5","scenario":null},{"value":"0,00E+00","module":"C1","scenario":null},{"value":"0,00E+00","module":"C2","scenario":null},{"value":"-4,50E+01","module":"C3","scenario":null},{"value":"0,00E+00","module":"C4","scenario":null},{"value":"0,00E+00","module":"D","scenario":null}]},{"parameter":"PENRT","unit":"MJ","values":[{"value":"8,81E+02","module":"A1-A3","scenario":null},{"value":"9,88E+01","module":"A4","scenario":null},{"value":"5,01E+01","module":"A5","scenario":null},{"value":"0,00E+00","module":"B1","scenario":null},{"value":"0,00E+00","module":"B2","scenario":null},{"value":"1,16E+02","module":"B3","scenario":null},{"value":"1,16E+03","module":"B4","scenario":null},{"value":"0,00E+00","module":"B5","scenario":null},{"value":"8,95E-02","module":"C1","scenario":null},{"value":"9,47E+01","module":"C2","scenario":null},{"value":"2,88E+01","module":"C3","scenario":null},{"value":"2,82E+00","module":"C4","scenario":null},{"value":"-5,69E+02","module":"D","scenario":null}]},{"parameter":"SM","unit":"kg","values":[{"value":"9,49E-02","module":"A1-A3","scenario":null},{"value":"0,00E+00","module":"A4","scenario":null},{"value":"4,75E-03","module":"A5","scenario":null},{"value":"0,00E+00","module":"B1","scenario":null},{"value":"0,00E+00","module":"B2","scenario":null},{"value":"9,96E-03","module":"B3","scenario":null},{"value":"9,96E-02","module":"B4","scenario":null},{"value":"0,00E+00","module":"B5","scenario":null},{"value":"0,00E+00","module":"C1","scenario":null},{"value":"0,00E+00","module":"C2","scenario":null},{"value":"0,00E+00","module":"C3","scenario":null},{"value":"0,00E+00","module":"C4","scenario":null},{"value":"0,00E+00","module":"D","scenario":null}]},{"parameter":"RSF","unit":"MJ","values":[{"value":"3,86E-01","module":"A1-A3","scenario":null},{"value":"4,64E-02","module":"A4","scenario":null},{"value":"9,70E-01","module":"A5","scenario":null},{"value":"0,00E+00","module":"B1","scenario":null},{"value":"0,00E+00","module":"B2","scenario":null},{"value":"2,03E+00","module":"B3","scenario":null},{"value":"2,03E+01","module":"B4","scenario":null},{"value":"0,00E+00","module":"B5","scenario":null},{"value":"9,09E-04","module":"C1","scenario":null},{"value":"4,94E-02","module":"C2","scenario":null},{"value":"1,89E+01","module":"C3","scenario":null},{"value":"0,00E+00","module":"C4","scenario":null},{"value":"-2,44E+03","module":"D","scenario":null}]},{"parameter":"NRSF","unit":"MJ","values":[{"value":"1,37E+00","module":"A1-A3","scenario":null},{"value":"1,60E-01","module":"A4","scenario":null},{"value":"6,89E-01","module":"A5","scenario":null},{"value":"0,00E+00","module":"B1","scenario":null},{"value":"0,00E+00","module":"B2","scenario":null},{"value":"1,44E+00","module":"B3","scenario":null},{"value":"1,44E+01","module":"B4","scenario":null},{"value":"0,00E+00","module":"B5","scenario":null},{"value":"2,27E-03","module":"C1","scenario":null},{"value":"1,74E-01","module":"C2","scenario":null},{"value":"1,20E+01","module":"C3","scenario":null},{"value":"0,00E+00","module":"C4","scenario":null},{"value":"-1,55E+03","module":"D","scenario":null}]},{"parameter":"FW","unit":"m3","values":[{"value":"3,56E+00","module":"A1-A3","scenario":null},{"value":"1,10E-02","module":"A4","scenario":null},{"value":"1,96E-01","module":"A5","scenario":null},{"value":"0,00E+00","module":"B1","scenario":null},{"value":"0,00E+00","module":"B2","scenario":null},{"value":"3,95E-01","module":"B3","scenario":null},{"value":"3,95E+00","module":"B4","scenario":null},{"value":"0,00E+00","module":"B5","scenario":null},{"value":"8,65E-03","module":"C1","scenario":null},{"value":"1,09E-02","module":"C2","scenario":null},{"value":"1,55E-01","module":"C3","scenario":null},{"value":"2,60E-03","module":"C4","scenario":null},{"value":"-1,28E+01","module":"D","scenario":null}]}],"end_of_life_waste":[{"parameter":"HWD","unit":"kg","values":[{"value":"1,68E+00","module":"A1-A3","scenario":null},{"value":"5,28E-03","module":"A4","scenario":null},{"value":"4,03E-01","module":"A5","scenario":null},{"value":"0,00E+00","module":"B1","scenario":null},{"value":"0,00E+00","module":"B2","scenario":null},{"value":"8,45E-01","module":"B3","scenario":null},{"value":"8,45E+00","module":"B4","scenario":null},{"value":"0,00E+00","module":"B5","scenario":null},{"value":"5,74E-05","module":"C1","scenario":null},{"value":"5,16E-03","module":"C2","scenario":null},{"value":"4,80E-02","module":"C3","scenario":null},{"value":"6,31E+00","module":"C4","scenario":null},{"value":"-3,00E-01","module":"D","scenario":null}]},{"parameter":"NHWD","unit":"kg","values":[{"value":"3,31E+01","module":"A1-A3","scenario":null},{"value":"7,04E+00","module":"A4","scenario":null},{"value":"2,66E+00","module":"A5","scenario":null},{"value":"0,00E+00","module":"B1","scenario":null},{"value":"0,00E+00","module":"B2","scenario":null},{"value":"5,22E+00","module":"B3","scenario":null},{"value":"5,22E+01","module":"B4","scenario":null},{"value":"0,00E+00","module":"B5","scenario":null},{"value":"6,89E-03","module":"C1","scenario":null},{"value":"5,85E+00","module":"C2","scenario":null},{"value":"1,37E+00","module":"C3","scenario":null},{"value":"2,13E+00","module":"C4","scenario":null},{"value":"-1,55E+01","module":"D","scenario":null}]},{"parameter":"RWD","unit":"kg","values":[{"value":"4,44E-03","module":"A1-A3","scenario":null},{"value":"6,74E-04","module":"A4","scenario":null},{"value":"2,99E-04","module":"A5","scenario":null},{"value":"0,00E+00","module":"B1","scenario":null},{"value":"0,00E+00","module":"B2","scenario":null},{"value":"6,19E-04","module":"B3","scenario":null},{"value":"6,19E-03","module":"B4","scenario":null},{"value":"0,00E+00","module":"B5","scenario":null},{"value":"8,01E-07","module":"C1","scenario":null},{"value":"6,43E-04","module":"C2","scenario":null},{"value":"1,16E-04","module":"C3","scenario":null},{"value":"1,71E-05","module":"C4","scenario":null},{"value":"-2,35E-03","module":"D","scenario":null}]}],"end_of_life_flow":[{"parameter":"CRU","unit":"kg","values":[{"value":"0,00E+00","module":"A1-A3","scenario":null},{"value":"0,00E+00","module":"A4","scenario":null},{"value":"0,00E+00","module":"A5","scenario":null},{"value":"0,00E+00","module":"B1","scenario":null},{"value":"0,00E+00","module":"B2","scenario":null},{"value":"0,00E+00","module":"B3","scenario":null},{"value":"0,00E+00","module":"B4","scenario":null},{"value":"0,00E+00","module":"B5","scenario":null},{"value":"0,00E+00","module":"C1","scenario":null},{"value":"0,00E+00","module":"C2","scenario":null},{"value":"0,00E+00","module":"C3","scenario":null},{"value":"0,00E+00","module":"C4","scenario":null},{"value":"0,00E+00","module":"D","scenario":null}]},{"parameter":"MFR","unit":"kg","values":[{"value":"7,19E-01","module":"A1-A3","scenario":null},{"value":"0,00E+00","module":"A4","scenario":null},{"value":"1,20E-01","module":"A5","scenario":null},{"value":"0,00E+00","module":"B1","scenario":null},{"value":"0,00E+00","module":"B2","scenario":null},{"value":"1,12E-01","module":"B3","scenario":null},{"value":"1,12E+00","module":"B4","scenario":null},{"value":"0,00E+00","module":"B5","scenario":null},{"value":"0,00E+00","module":"C1","scenario":null},{"value":"0,00E+00","module":"C2","scenario":null},{"value":"2,79E-01","module":"C3","scenario":null},{"value":"0,00E+00","module":"C4","scenario":null},{"value":"0,00E+00","module":"D","scenario":null}]},{"parameter":"MER","unit":"kg","values":[{"value":"6,42E-01","module":"A1-A3","scenario":null},{"value":"0,00E+00","module":"A4","scenario":null},{"value":"2,99E+01","module":"A5","scenario":null},{"value":"0,00E+00","module":"B1","scenario":null},{"value":"0,00E+00","module":"B2","scenario":null},{"value":"5,62E+01","module":"B3","scenario":null},{"value":"5,62E+02","module":"B4","scenario":null},{"value":"0,00E+00","module":"B5","scenario":null},{"value":"0,00E+00","module":"C1","scenario":null},{"value":"0,00E+00","module":"C2","scenario":null},{"value":"5,32E+02","module":"C3","scenario":null},{"value":"0,00E+00","module":"C4","scenario":null},{"value":"0,00E+00","module":"D","scenario":null}]},{"parameter":"EEE","unit":"MJ","values":[{"value":"4,44E-01","module":"A1-A3","scenario":null},{"value":"0,00E+00","module":"A4","scenario":null},{"value":"4,26E+01","module":"A5","scenario":null},{"value":"0,00E+00","module":"B1","scenario":null},{"value":"0,00E+00","module":"B2","scenario":null},{"value":"8,95E+01","module":"B3","scenario":null},{"value":"8,95E+02","module":"B4","scenario":null},{"value":"0,00E+00","module":"B5","scenario":null},{"value":"0,00E+00","module":"C1","scenario":null},{"value":"0,00E+00","module":"C2","scenario":null},{"value":"8,52E+02","module":"C3","scenario":null},{"value":"0,00E+00","module":"C4","scenario":null},{"value":"-3,54E+00","module":"D","scenario":null}]},{"parameter":"EET","unit":"MJ","values":[{"value":"6,13E+00","module":"A1-A3","scenario":null},{"value":"0,00E+00","module":"A4","scenario":null},{"value":"2,96E+02","module":"A5","scenario":null},{"value":"0,00E+00","module":"B1","scenario":null},{"value":"0,00E+00","module":"B2","scenario":null},{"value":"6,21E+02","module":"B3","scenario":null},{"value":"6,21E+03","module":"B4","scenario":null},{"value":"0,00E+00","module":"B5","scenario":null},{"value":"0,00E+00","module":"C1","scenario":null},{"value":"0,00E+00","module":"C2","scenario":null},{"value":"5,91E+03","module":"C3","scenario":null},{"value":"0,00E+00","module":"C4","scenario":null},{"value":"-2,46E+01","module":"D","scenario":null}]}]}