{"product_name":"Multicem 25-75 (CKD-Std FA)","epd_id":"NEPD-7637-7020-NO","declared_unit":{"unit":"ton","amount":1},"compliance":["EN 15804+A2","ISO 14025","ISO 21930"],"producer_name":"Norcem AS","environmental_impact":[{"parameter":"GWP-total","unit":"kg CO2-eq","values":[{"value":"4,23E+02","module":"A1-A3","scenario":null},{"value":"4,93E+00","module":"A4","scenario":null}]},{"parameter":"GWP-fossil","unit":"kg CO2-eq","values":[{"value":"4,23E+02","module":"A1-A3","scenario":null},{"value":"4,93E+00","module":"A4","scenario":null}]},{"parameter":"GWP-biogenic","unit":"kg CO2-eq","values":[{"value":"8,29E-02","module":"A1-A3","scenario":null},{"value":"1,73E-03","module":"A4","scenario":null}]},{"parameter":"GWP-luluc","unit":"kg CO2-eq","values":[{"value":"1,94E-02","module":"A1-A3","scenario":null},{"value":"1,64E-03","module":"A4","scenario":null}]},{"parameter":"ODP","unit":"kg CFC11-eq","values":[{"value":"3,46E-06","module":"A1-A3","scenario":null},{"value":"1,11E-06","module":"A4","scenario":null}]},{"parameter":"AP","unit":"mol H+-eq","values":[{"value":"5,36E-01","module":"A1-A3","scenario":null},{"value":"6,19E-02","module":"A4","scenario":null}]},{"parameter":"POCP","unit":"kg NMVOC-eq","values":[{"value":"3,99E-01","module":"A1-A3","scenario":null},{"value":"4,36E-02","module":"A4","scenario":null}]},{"parameter":"ADPE","unit":"kg Sb-eq","values":[{"value":"2,86E-04","module":"A1-A3","scenario":null},{"value":"6,46E-05","module":"A4","scenario":null}]},{"parameter":"ADPF","unit":"MJ","values":[{"value":"1,16E+03","module":"A1-A3","scenario":null},{"value":"7,44E+01","module":"A4","scenario":null}]},{"parameter":"WDP","unit":"m3 world-eq. Deprived","values":[{"value":"5,36E+03","module":"A1-A3","scenario":null},{"value":"4,50E+01","module":"A4","scenario":null}]},{"parameter":"EP-freshwater","unit":"kg P-eq","values":[{"value":"2,31E-03","module":"A1-A3","scenario":null},{"value":"3,04E-05","module":"A4","scenario":null}]},{"parameter":"EP-marine","unit":"kg N-eq","values":[{"value":"1,35E-01","module":"A1-A3","scenario":null},{"value":"1,38E-02","module":"A4","scenario":null}]},{"parameter":"EP-terrestrial","unit":"mol N-eq.","values":[{"value":"1,66E+00","module":"A1-A3","scenario":null},{"value":"1,55E-01","module":"A4","scenario":null}]},{"parameter":"GWP-IOBC","unit":"kg CO2-eq","values":[{"value":"4,21E+02","module":"A1-A3","scenario":null},{"value":"4,93E+00","module":"A4","scenario":null}]}],"additional_environmental_impact":[{"parameter":"PM","unit":"Disease incidence","values":[{"value":"2,16E-06","module":"A1-A3","scenario":null},{"value":"2,96E-07","module":"A4","scenario":null}]},{"parameter":"ETP-fw","unit":"CTUe","values":[{"value":"6,61E+03","module":"A1-A3","scenario":null},{"value":"4,97E+01","module":"A4","scenario":null}]},{"parameter":"HTP-c","unit":"CTUh","values":[{"value":"9,25E-09","module":"A1-A3","scenario":null},{"value":"0,00E+00","module":"A4","scenario":null}]},{"parameter":"HTP-nc","unit":"CTUh","values":[{"value":"2,55E-07","module":"A1-A3","scenario":null},{"value":"3,70E-08","module":"A4","scenario":null}]},{"parameter":"SQP","unit":"-","values":[{"value":"1,62E+02","module":"A1-A3","scenario":null},{"value":"6,28E+01","module":"A4","scenario":null}]},{"parameter":"IRP","unit":"kBq U235-eq","values":[{"value":"1,47E+00","module":"A1-A3","scenario":null},{"value":"3,25E-01","module":"A4","scenario":null}]}],"resource_use":[{"parameter":"PERE","unit":"MJ","values":[{"value":"3,99E+02","module":"A1-A3","scenario":null},{"value":"7,67E-01","module":"A4","scenario":null}]},{"parameter":"PERM","unit":"","values":[{"value":"0,00E+00","module":"A1-A3","scenario":null},{"value":"0,00E+00","module":"A4","scenario":null}]},{"parameter":"PERT","unit":"MJ","values":[{"value":"3,99E+02","module":"A1-A3","scenario":null},{"value":"7,67E-01","module":"A4","scenario":null}]},{"parameter":"PENRE","unit":"MJ","values":[{"value":"1,17E+03","module":"A1-A3","scenario":null},{"value":"7,44E+01","module":"A4","scenario":null}]},{"parameter":"PENRM","unit":"MJ","values":[{"value":"0,00E+00","module":"A1-A3","scenario":null},{"value":"0,00E+00","module":"A4","scenario":null}]},{"parameter":"PENRT","unit":"MJ","values":[{"value":"1,17E+03","module":"A1-A3","scenario":null},{"value":"7,44E+01","module":"A4","scenario":null}]},{"parameter":"SM","unit":"kg","values":[{"value":"2,81E+02","module":"A1-A3","scenario":null},{"value":"0,00E+00","module":"A4","scenario":null}]},{"parameter":"RSF","unit":"MJ","values":[{"value":"7,52E+02","module":"A1-A3","scenario":null},{"value":"2,72E-02","module":"A4","scenario":null}]},{"parameter":"NRSF","unit":"MJ","values":[{"value":"8,72E+02","module":"A1-A3","scenario":null},{"value":"1,06E-01","module":"A4","scenario":null}]},{"parameter":"FW","unit":"m3","values":[{"value":"2,96E+00","module":"A1-A3","scenario":null},{"value":"6,58E-03","module":"A4","scenario":null}]}],"end_of_life_waste":[{"parameter":"HWD","unit":"kg","values":[{"value":"5,96E-02","module":"A1-A3","scenario":null},{"value":"3,57E-03","module":"A4","scenario":null}]},{"parameter":"NHWD","unit":"kg","values":[{"value":"3,25E+00","module":"A1-A3","scenario":null},{"value":"4,58E+00","module":"A4","scenario":null}]},{"parameter":"RWD","unit":"kg","values":[{"value":"1,76E-03","module":"A1-A3","scenario":null},{"value":"5,13E-04","module":"A4","scenario":null}]}],"end_of_life_flow":[{"parameter":"CRU","unit":"kg","values":[{"value":"0,00E+00","module":"A1-A3","scenario":null},{"value":"0,00E+00","module":"A4","scenario":null}]},{"parameter":"MFR","unit":"kg","values":[{"value":"1,24E-02","module":"A1-A3","scenario":null},{"value":"0,00E+00","module":"A4","scenario":null}]},{"parameter":"MER","unit":"kg","values":[{"value":"2,05E-04","module":"A1-A3","scenario":null},{"value":"0,00E+00","module":"A4","scenario":null}]},{"parameter":"EEE","unit":"MJ","values":[{"value":"1,41E-03","module":"A1-A3","scenario":null},{"value":"0,00E+00","module":"A4","scenario":null}]},{"parameter":"EET","unit":"MJ","values":[{"value":"2,13E-02","module":"A1-A3","scenario":null},{"value":"0,00E+00","module":"A4","scenario":null}]}]}