{
    "product_name": "Wave 1200 Sensor",
    "epd_id": "NEPD-8685-8345",
    "declared_unit": {
        "unit": "stk",
        "amount": 1.0
    },
    "compliance": [
        "EN 15804+A2",
        "ISO 14025",
        "ISO 21930"
    ],
    "producer_name": "SG Armaturen AS",
    "environmental_impact": [
        {
            "parameter": "GWP-total",
            "values": [
                {
                    "value": "3,97E+01",
                    "module": "A1",
                    "scenario": null
                },
                {
                    "value": "1,36E-01",
                    "module": "A2",
                    "scenario": null
                },
                {
                    "value": "1,26E+00",
                    "module": "A3",
                    "scenario": null
                },
                {
                    "value": "1,38E+00",
                    "module": "A4",
                    "scenario": null
                },
                {
                    "value": "1,09E+00",
                    "module": "A5",
                    "scenario": null
                },
                {
                    "value": "3,93E+01",
                    "module": "B6",
                    "scenario": null
                },
                {
                    "value": "0,00E+00",
                    "module": "C1",
                    "scenario": null
                },
                {
                    "value": "1,66E-01",
                    "module": "C2",
                    "scenario": null
                },
                {
                    "value": "8,72E-01",
                    "module": "C3",
                    "scenario": null
                },
                {
                    "value": "7,38E-02",
                    "module": "C4",
                    "scenario": null
                },
                {
                    "value": "-1,05E+00",
                    "module": "D",
                    "scenario": null
                }
            ]
        },
        {
            "parameter": "GWP-fossil",
            "values": [
                {
                    "value": "4,03E+01",
                    "module": "A1",
                    "scenario": null
                },
                {
                    "value": "1,36E-01",
                    "module": "A2",
                    "scenario": null
                },
                {
                    "value": "1,26E+00",
                    "module": "A3",
                    "scenario": null
                },
                {
                    "value": "1,37E+00",
                    "module": "A4",
                    "scenario": null
                },
                {
                    "value": "1,03E-02",
                    "module": "A5",
                    "scenario": null
                },
                {
                    "value": "3,81E+01",
                    "module": "B6",
                    "scenario": null
                },
                {
                    "value": "0,00E+00",
                    "module": "C1",
                    "scenario": null
                },
                {
                    "value": "1,66E-01",
                    "module": "C2",
                    "scenario": null
                },
                {
                    "value": "8,71E-01",
                    "module": "C3",
                    "scenario": null
                },
                {
                    "value": "7,35E-02",
                    "module": "C4",
                    "scenario": null
                },
                {
                    "value": "-1,04E+00",
                    "module": "D",
                    "scenario": null
                }
            ]
        },
        {
            "parameter": "GWP-biogenic",
            "values": [
                {
                    "value": "-6,84E-01",
                    "module": "A1",
                    "scenario": null
                },
                {
                    "value": "5,28E-05",
                    "module": "A2",
                    "scenario": null
                },
                {
                    "value": "3,13E-04",
                    "module": "A3",
                    "scenario": null
                },
                {
                    "value": "4,87E-04",
                    "module": "A4",
                    "scenario": null
                },
                {
                    "value": "1,08E+00",
                    "module": "A5",
                    "scenario": null
                },
                {
                    "value": "1,05E+00",
                    "module": "B6",
                    "scenario": null
                },
                {
                    "value": "0,00E+00",
                    "module": "C1",
                    "scenario": null
                },
                {
                    "value": "6,46E-05",
                    "module": "C2",
                    "scenario": null
                },
                {
                    "value": "2,08E-04",
                    "module": "C3",
                    "scenario": null
                },
                {
                    "value": "3,03E-05",
                    "module": "C4",
                    "scenario": null
                },
                {
                    "value": "-3,73E-03",
                    "module": "D",
                    "scenario": null
                }
            ]
        },
        {
            "parameter": "GWP-luluc",
            "values": [
                {
                    "value": "7,19E-02",
                    "module": "A1",
                    "scenario": null
                },
                {
                    "value": "4,96E-05",
                    "module": "A2",
                    "scenario": null
                },
                {
                    "value": "1,98E-04",
                    "module": "A3",
                    "scenario": null
                },
                {
                    "value": "6,84E-04",
                    "module": "A4",
                    "scenario": null
                },
                {
                    "value": "3,39E-06",
                    "module": "A5",
                    "scenario": null
                },
                {
                    "value": "1,57E-01",
                    "module": "B6",
                    "scenario": null
                },
                {
                    "value": "0,00E+00",
                    "module": "C1",
                    "scenario": null
                },
                {
                    "value": "6,07E-05",
                    "module": "C2",
                    "scenario": null
                },
                {
                    "value": "2,57E-04",
                    "module": "C3",
                    "scenario": null
                },
                {
                    "value": "2,75E-04",
                    "module": "C4",
                    "scenario": null
                },
                {
                    "value": "-2,68E-03",
                    "module": "D",
                    "scenario": null
                }
            ]
        },
        {
            "parameter": "ODP",
            "values": [
                {
                    "value": "2,92E-06",
                    "module": "A1",
                    "scenario": null
                },
                {
                    "value": "2,95E-08",
                    "module": "A2",
                    "scenario": null
                },
                {
                    "value": "1,84E-08",
                    "module": "A3",
                    "scenario": null
                },
                {
                    "value": "3,03E-07",
                    "module": "A4",
                    "scenario": null
                },
                {
                    "value": "2,16E-09",
                    "module": "A5",
                    "scenario": null
                },
                {
                    "value": "2,61E-06",
                    "module": "B6",
                    "scenario": null
                },
                {
                    "value": "0,00E+00",
                    "module": "C1",
                    "scenario": null
                },
                {
                    "value": "3,61E-08",
                    "module": "C2",
                    "scenario": null
                },
                {
                    "value": "7,19E-09",
                    "module": "C3",
                    "scenario": null
                },
                {
                    "value": "4,05E-09",
                    "module": "C4",
                    "scenario": null
                },
                {
                    "value": "-3,45E-03",
                    "module": "D",
                    "scenario": null
                }
            ]
        },
        {
            "parameter": "AP",
            "values": [
                {
                    "value": "3,60E-01",
                    "module": "A1",
                    "scenario": null
                },
                {
                    "value": "4,05E-04",
                    "module": "A2",
                    "scenario": null
                },
                {
                    "value": "6,56E-03",
                    "module": "A3",
                    "scenario": null
                },
                {
                    "value": "2,12E-02",
                    "module": "A4",
                    "scenario": null
                },
                {
                    "value": "4,86E-05",
                    "module": "A5",
                    "scenario": null
                },
                {
                    "value": "2,98E-01",
                    "module": "B6",
                    "scenario": null
                },
                {
                    "value": "0,00E+00",
                    "module": "C1",
                    "scenario": null
                },
                {
                    "value": "4,97E-04",
                    "module": "C2",
                    "scenario": null
                },
                {
                    "value": "5,46E-04",
                    "module": "C3",
                    "scenario": null
                },
                {
                    "value": "2,10E-04",
                    "module": "C4",
                    "scenario": null
                },
                {
                    "value": "-9,48E-02",
                    "module": "D",
                    "scenario": null
                }
            ]
        },
        {
            "parameter": "POCP",
            "values": [
                {
                    "value": "1,67E-01",
                    "module": "A1",
                    "scenario": null
                },
                {
                    "value": "3,34E-04",
                    "module": "A2",
                    "scenario": null
                },
                {
                    "value": "3,93E-03",
                    "module": "A3",
                    "scenario": null
                },
                {
                    "value": "1,53E-02",
                    "module": "A4",
                    "scenario": null
                },
                {
                    "value": "5,00E-05",
                    "module": "A5",
                    "scenario": null
                },
                {
                    "value": "1,15E-01",
                    "module": "B6",
                    "scenario": null
                },
                {
                    "value": "0,00E+00",
                    "module": "C1",
                    "scenario": null
                },
                {
                    "value": "4,09E-04",
                    "module": "C2",
                    "scenario": null
                },
                {
                    "value": "4,16E-04",
                    "module": "C3",
                    "scenario": null
                },
                {
                    "value": "2,36E-04",
                    "module": "C4",
                    "scenario": null
                },
                {
                    "value": "-1,75E-02",
                    "module": "D",
                    "scenario": null
                }
            ]
        },
        {
            "parameter": "ADPE",
            "values": [
                {
                    "value": "6,86E-03",
                    "module": "A1",
                    "scenario": null
                },
                {
                    "value": "3,64E-06",
                    "module": "A2",
                    "scenario": null
                },
                {
                    "value": "3,88E-06",
                    "module": "A3",
                    "scenario": null
                },
                {
                    "value": "2,62E-05",
                    "module": "A4",
                    "scenario": null
                },
                {
                    "value": "2,50E-07",
                    "module": "A5",
                    "scenario": null
                },
                {
                    "value": "2,84E-03",
                    "module": "B6",
                    "scenario": null
                },
                {
                    "value": "0,00E+00",
                    "module": "C1",
                    "scenario": null
                },
                {
                    "value": "4,45E-06",
                    "module": "C2",
                    "scenario": null
                },
                {
                    "value": "7,41E-07",
                    "module": "C3",
                    "scenario": null
                },
                {
                    "value": "2,42E-07",
                    "module": "C4",
                    "scenario": null
                },
                {
                    "value": "-1,92E-03",
                    "module": "D",
                    "scenario": null
                }
            ]
        },
        {
            "parameter": "ADPF",
            "values": [
                {
                    "value": "5,09E+02",
                    "module": "A1",
                    "scenario": null
                },
                {
                    "value": "2,00E+00",
                    "module": "A2",
                    "scenario": null
                },
                {
                    "value": "1,11E+01",
                    "module": "A3",
                    "scenario": null
                },
                {
                    "value": "1,94E+01",
                    "module": "A4",
                    "scenario": null
                },
                {
                    "value": "1,44E-01",
                    "module": "A5",
                    "scenario": null
                },
                {
                    "value": "5,21E+02",
                    "module": "B6",
                    "scenario": null
                },
                {
                    "value": "0,00E+00",
                    "module": "C1",
                    "scenario": null
                },
                {
                    "value": "2,45E+00",
                    "module": "C2",
                    "scenario": null
                },
                {
                    "value": "1,05E+00",
                    "module": "C3",
                    "scenario": null
                },
                {
                    "value": "5,34E-01",
                    "module": "C4",
                    "scenario": null
                },
                {
                    "value": "-1,47E+01",
                    "module": "D",
                    "scenario": null
                }
            ]
        },
        {
            "parameter": "WDP",
            "values": [
                {
                    "value": "1,14E+03",
                    "module": "A1",
                    "scenario": null
                },
                {
                    "value": "6,53E-01",
                    "module": "A2",
                    "scenario": null
                },
                {
                    "value": "1,81E+00",
                    "module": "A3",
                    "scenario": null
                },
                {
                    "value": "1,29E+01",
                    "module": "A4",
                    "scenario": null
                },
                {
                    "value": "1,82E-01",
                    "module": "A5",
                    "scenario": null
                },
                {
                    "value": "9,07E+04",
                    "module": "B6",
                    "scenario": null
                },
                {
                    "value": "0,00E+00",
                    "module": "C1",
                    "scenario": null
                },
                {
                    "value": "8,00E-01",
                    "module": "C2",
                    "scenario": null
                },
                {
                    "value": "9,22E+00",
                    "module": "C3",
                    "scenario": null
                },
                {
                    "value": "4,01E+00",
                    "module": "C4",
                    "scenario": null
                },
                {
                    "value": "-3,34E+01",
                    "module": "D",
                    "scenario": null
                }
            ]
        },
        {
            "parameter": "EP-freshwater",
            "values": [
                {
                    "value": "6,34E-03",
                    "module": "A1",
                    "scenario": null
                },
                {
                    "value": "1,27E-06",
                    "module": "A2",
                    "scenario": null
                },
                {
                    "value": "2,79E-05",
                    "module": "A3",
                    "scenario": null
                },
                {
                    "value": "8,77E-06",
                    "module": "A4",
                    "scenario": null
                },
                {
                    "value": "8,42E-08",
                    "module": "A5",
                    "scenario": null
                },
                {
                    "value": "2,74E-03",
                    "module": "B6",
                    "scenario": null
                },
                {
                    "value": "0,00E+00",
                    "module": "C1",
                    "scenario": null
                },
                {
                    "value": "1,56E-06",
                    "module": "C2",
                    "scenario": null
                },
                {
                    "value": "3,31E-06",
                    "module": "C3",
                    "scenario": null
                },
                {
                    "value": "1,50E-06",
                    "module": "C4",
                    "scenario": null
                },
                {
                    "value": "-5,41E-04",
                    "module": "D",
                    "scenario": null
                }
            ]
        },
        {
            "parameter": "EP-marine",
            "values": [
                {
                    "value": "4,51E-02",
                    "module": "A1",
                    "scenario": null
                },
                {
                    "value": "7,98E-05",
                    "module": "A2",
                    "scenario": null
                },
                {
                    "value": "1,36E-03",
                    "module": "A3",
                    "scenario": null
                },
                {
                    "value": "5,10E-03",
                    "module": "A4",
                    "scenario": null
                },
                {
                    "value": "1,61E-05",
                    "module": "A5",
                    "scenario": null
                },
                {
                    "value": "3,28E-02",
                    "module": "B6",
                    "scenario": null
                },
                {
                    "value": "0,00E+00",
                    "module": "C1",
                    "scenario": null
                },
                {
                    "value": "9,78E-05",
                    "module": "C2",
                    "scenario": null
                },
                {
                    "value": "1,49E-04",
                    "module": "C3",
                    "scenario": null
                },
                {
                    "value": "9,17E-05",
                    "module": "C4",
                    "scenario": null
                },
                {
                    "value": "-4,50E-03",
                    "module": "D",
                    "scenario": null
                }
            ]
        },
        {
            "parameter": "EP-terrestrial",
            "values": [
                {
                    "value": "5,11E-01",
                    "module": "A1",
                    "scenario": null
                },
                {
                    "value": "8,93E-04",
                    "module": "A2",
                    "scenario": null
                },
                {
                    "value": "1,49E-02",
                    "module": "A3",
                    "scenario": null
                },
                {
                    "value": "5,68E-02",
                    "module": "A4",
                    "scenario": null
                },
                {
                    "value": "1,74E-04",
                    "module": "A5",
                    "scenario": null
                },
                {
                    "value": "4,26E-01",
                    "module": "B6",
                    "scenario": null
                },
                {
                    "value": "0,00E+00",
                    "module": "C1",
                    "scenario": null
                },
                {
                    "value": "1,09E-03",
                    "module": "C2",
                    "scenario": null
                },
                {
                    "value": "1,60E-03",
                    "module": "C3",
                    "scenario": null
                },
                {
                    "value": "5,76E-04",
                    "module": "C4",
                    "scenario": null
                },
                {
                    "value": "-6,41E-02",
                    "module": "D",
                    "scenario": null
                }
            ]
        }
    ],
    "additional_environmental_impact": [
        {
            "parameter": "PM",
            "values": [
                {
                    "value": "2,20E-06",
                    "module": "A1",
                    "scenario": null
                },
                {
                    "value": "8,77E-09",
                    "module": "A2",
                    "scenario": null
                },
                {
                    "value": "8,86E-08",
                    "module": "A3",
                    "scenario": null
                },
                {
                    "value": "4,86E-08",
                    "module": "A4",
                    "scenario": null
                },
                {
                    "value": "7,16E-10",
                    "module": "A5",
                    "scenario": null
                },
                {
                    "value": "2,14E-06",
                    "module": "B6",
                    "scenario": null
                },
                {
                    "value": "0,00E+00",
                    "module": "C1",
                    "scenario": null
                },
                {
                    "value": "1,07E-08",
                    "module": "C2",
                    "scenario": null
                },
                {
                    "value": "3,36E-09",
                    "module": "C3",
                    "scenario": null
                },
                {
                    "value": "3,84E-09",
                    "module": "C4",
                    "scenario": null
                },
                {
                    "value": "-1,87E-07",
                    "module": "D",
                    "scenario": null
                }
            ]
        },
        {
            "parameter": "ETP-fw",
            "values": [
                {
                    "value": "3,00E+03",
                    "module": "A1",
                    "scenario": null
                },
                {
                    "value": "1,62E+00",
                    "module": "A2",
                    "scenario": null
                },
                {
                    "value": "3,26E+01",
                    "module": "A3",
                    "scenario": null
                },
                {
                    "value": "1,32E+01",
                    "module": "A4",
                    "scenario": null
                },
                {
                    "value": "1,91E-01",
                    "module": "A5",
                    "scenario": null
                },
                {
                    "value": "2,37E+03",
                    "module": "B6",
                    "scenario": null
                },
                {
                    "value": "0,00E+00",
                    "module": "C1",
                    "scenario": null
                },
                {
                    "value": "1,99E+00",
                    "module": "C2",
                    "scenario": null
                },
                {
                    "value": "3,28E+00",
                    "module": "C3",
                    "scenario": null
                },
                {
                    "value": "2,26E+02",
                    "module": "C4",
                    "scenario": null
                },
                {
                    "value": "-7,11E+02",
                    "module": "D",
                    "scenario": null
                }
            ]
        },
        {
            "parameter": "HTP-c",
            "values": [
                {
                    "value": "6,51E-08",
                    "module": "A1",
                    "scenario": null
                },
                {
                    "value": "0,00E+00",
                    "module": "A2",
                    "scenario": null
                },
                {
                    "value": "3,53E-10",
                    "module": "A3",
                    "scenario": null
                },
                {
                    "value": "0,00E+00",
                    "module": "A4",
                    "scenario": null
                },
                {
                    "value": "6,00E-12",
                    "module": "A5",
                    "scenario": null
                },
                {
                    "value": "1,13E-07",
                    "module": "B6",
                    "scenario": null
                },
                {
                    "value": "0,00E+00",
                    "module": "C1",
                    "scenario": null
                },
                {
                    "value": "0,00E+00",
                    "module": "C2",
                    "scenario": null
                },
                {
                    "value": "1,36E-09",
                    "module": "C3",
                    "scenario": null
                },
                {
                    "value": "1,47E-10",
                    "module": "C4",
                    "scenario": null
                },
                {
                    "value": "-3,63E-09",
                    "module": "D",
                    "scenario": null
                }
            ]
        },
        {
            "parameter": "HTP-nc",
            "values": [
                {
                    "value": "3,02E-06",
                    "module": "A1",
                    "scenario": null
                },
                {
                    "value": "1,59E-09",
                    "module": "A2",
                    "scenario": null
                },
                {
                    "value": "1,54E-08",
                    "module": "A3",
                    "scenario": null
                },
                {
                    "value": "9,69E-09",
                    "module": "A4",
                    "scenario": null
                },
                {
                    "value": "2,41E-10",
                    "module": "A5",
                    "scenario": null
                },
                {
                    "value": "2,67E-06",
                    "module": "B6",
                    "scenario": null
                },
                {
                    "value": "0,00E+00",
                    "module": "C1",
                    "scenario": null
                },
                {
                    "value": "1,95E-09",
                    "module": "C2",
                    "scenario": null
                },
                {
                    "value": "7,98E-08",
                    "module": "C3",
                    "scenario": null
                },
                {
                    "value": "1,20E-09",
                    "module": "C4",
                    "scenario": null
                },
                {
                    "value": "-4,28E-07",
                    "module": "D",
                    "scenario": null
                }
            ]
        },
        {
            "parameter": "SQP",
            "values": [
                {
                    "value": "1,35E+02",
                    "module": "A1",
                    "scenario": null
                },
                {
                    "value": "1,37E+00",
                    "module": "A2",
                    "scenario": null
                },
                {
                    "value": "2,36E+00",
                    "module": "A3",
                    "scenario": null
                },
                {
                    "value": "9,36E+00",
                    "module": "A4",
                    "scenario": null
                },
                {
                    "value": "9,63E-02",
                    "module": "A5",
                    "scenario": null
                },
                {
                    "value": "2,62E+02",
                    "module": "B6",
                    "scenario": null
                },
                {
                    "value": "0,00E+00",
                    "module": "C1",
                    "scenario": null
                },
                {
                    "value": "1,68E+00",
                    "module": "C2",
                    "scenario": null
                },
                {
                    "value": "2,29E-01",
                    "module": "C3",
                    "scenario": null
                },
                {
                    "value": "1,35E+00",
                    "module": "C4",
                    "scenario": null
                },
                {
                    "value": "-1,82E+01",
                    "module": "D",
                    "scenario": null
                }
            ]
        },
        {
            "parameter": "IRP",
            "values": [
                {
                    "value": "1,63E+00",
                    "module": "A1",
                    "scenario": null
                },
                {
                    "value": "8,32E-03",
                    "module": "A2",
                    "scenario": null
                },
                {
                    "value": "9,62E-03",
                    "module": "A3",
                    "scenario": null
                },
                {
                    "value": "8,41E-02",
                    "module": "A4",
                    "scenario": null
                },
                {
                    "value": "6,14E-04",
                    "module": "A5",
                    "scenario": null
                },
                {
                    "value": "9,44E+00",
                    "module": "B6",
                    "scenario": null
                },
                {
                    "value": "0,00E+00",
                    "module": "C1",
                    "scenario": null
                },
                {
                    "value": "1,02E-02",
                    "module": "C2",
                    "scenario": null
                },
                {
                    "value": "5,09E-03",
                    "module": "C3",
                    "scenario": null
                },
                {
                    "value": "1,67E-03",
                    "module": "C4",
                    "scenario": null
                },
                {
                    "value": "-6,38E-02",
                    "module": "D",
                    "scenario": null
                }
            ]
        }
    ],
    "resource_use": [
        {
            "parameter": "PERE",
            "values": [
                {
                    "value": "5,66E+01",
                    "module": "A1",
                    "scenario": null
                },
                {
                    "value": "2,27E-02",
                    "module": "A2",
                    "scenario": null
                },
                {
                    "value": "1,12E+00",
                    "module": "A3",
                    "scenario": null
                },
                {
                    "value": "2,21E-01",
                    "module": "A4",
                    "scenario": null
                },
                {
                    "value": "2,36E-03",
                    "module": "A5",
                    "scenario": null
                },
                {
                    "value": "6,74E+03",
                    "module": "B6",
                    "scenario": null
                },
                {
                    "value": "0,00E+00",
                    "module": "C1",
                    "scenario": null
                },
                {
                    "value": "2,78E-02",
                    "module": "C2",
                    "scenario": null
                },
                {
                    "value": "1,52E-01",
                    "module": "C3",
                    "scenario": null
                },
                {
                    "value": "1,39E-01",
                    "module": "C4",
                    "scenario": null
                },
                {
                    "value": "-5,72E+00",
                    "module": "D",
                    "scenario": null
                }
            ]
        },
        {
            "parameter": "PERM",
            "values": [
                {
                    "value": "3,80E+00",
                    "module": "A1",
                    "scenario": null
                },
                {
                    "value": "0,00E+00",
                    "module": "A2",
                    "scenario": null
                },
                {
                    "value": "0,00E+00",
                    "module": "A3",
                    "scenario": null
                },
                {
                    "value": "0,00E+00",
                    "module": "A4",
                    "scenario": null
                },
                {
                    "value": "-3,80E+00",
                    "module": "A5",
                    "scenario": null
                },
                {
                    "value": "0,00E+00",
                    "module": "B6",
                    "scenario": null
                },
                {
                    "value": "0,00E+00",
                    "module": "C1",
                    "scenario": null
                },
                {
                    "value": "0,00E+00",
                    "module": "C2",
                    "scenario": null
                },
                {
                    "value": "0,00E+00",
                    "module": "C3",
                    "scenario": null
                },
                {
                    "value": "0,00E+00",
                    "module": "C4",
                    "scenario": null
                },
                {
                    "value": "0,00E+00",
                    "module": "D",
                    "scenario": null
                }
            ]
        },
        {
            "parameter": "PERT",
            "values": [
                {
                    "value": "6,04E+01",
                    "module": "A1",
                    "scenario": null
                },
                {
                    "value": "2,27E-02",
                    "module": "A2",
                    "scenario": null
                },
                {
                    "value": "1,12E+00",
                    "module": "A3",
                    "scenario": null
                },
                {
                    "value": "2,21E-01",
                    "module": "A4",
                    "scenario": null
                },
                {
                    "value": "-3,80E+00",
                    "module": "A5",
                    "scenario": null
                },
                {
                    "value": "6,74E+03",
                    "module": "B6",
                    "scenario": null
                },
                {
                    "value": "0,00E+00",
                    "module": "C1",
                    "scenario": null
                },
                {
                    "value": "2,78E-02",
                    "module": "C2",
                    "scenario": null
                },
                {
                    "value": "1,52E-01",
                    "module": "C3",
                    "scenario": null
                },
                {
                    "value": "1,39E-01",
                    "module": "C4",
                    "scenario": null
                },
                {
                    "value": "-5,72E+00",
                    "module": "D",
                    "scenario": null
                }
            ]
        },
        {
            "parameter": "PENRE",
            "values": [
                {
                    "value": "4,89E+02",
                    "module": "A1",
                    "scenario": null
                },
                {
                    "value": "2,00E+00",
                    "module": "A2",
                    "scenario": null
                },
                {
                    "value": "1,11E+01",
                    "module": "A3",
                    "scenario": null
                },
                {
                    "value": "1,94E+01",
                    "module": "A4",
                    "scenario": null
                },
                {
                    "value": "1,44E-01",
                    "module": "A5",
                    "scenario": null
                },
                {
                    "value": "5,21E+02",
                    "module": "B6",
                    "scenario": null
                },
                {
                    "value": "0,00E+00",
                    "module": "C1",
                    "scenario": null
                },
                {
                    "value": "2,45E+00",
                    "module": "C2",
                    "scenario": null
                },
                {
                    "value": "1,05E+00",
                    "module": "C3",
                    "scenario": null
                },
                {
                    "value": "5,35E-01",
                    "module": "C4",
                    "scenario": null
                },
                {
                    "value": "-1,47E+01",
                    "module": "D",
                    "scenario": null
                }
            ]
        },
        {
            "parameter": "PENRM",
            "values": [
                {
                    "value": "2,02E+01",
                    "module": "A1",
                    "scenario": null
                },
                {
                    "value": "0,00E+00",
                    "module": "A2",
                    "scenario": null
                },
                {
                    "value": "0,00E+00",
                    "module": "A3",
                    "scenario": null
                },
                {
                    "value": "0,00E+00",
                    "module": "A4",
                    "scenario": null
                },
                {
                    "value": "0,00E+00",
                    "module": "A5",
                    "scenario": null
                },
                {
                    "value": "0,00E+00",
                    "module": "B6",
                    "scenario": null
                },
                {
                    "value": "0,00E+00",
                    "module": "C1",
                    "scenario": null
                },
                {
                    "value": "0,00E+00",
                    "module": "C2",
                    "scenario": null
                },
                {
                    "value": "-2,20E+01",
                    "module": "C3",
                    "scenario": null
                },
                {
                    "value": "0,00E+00",
                    "module": "C4",
                    "scenario": null
                },
                {
                    "value": "0,00E+00",
                    "module": "D",
                    "scenario": null
                }
            ]
        },
        {
            "parameter": "PENRT",
            "values": [
                {
                    "value": "5,09E+02",
                    "module": "A1",
                    "scenario": null
                },
                {
                    "value": "2,00E+00",
                    "module": "A2",
                    "scenario": null
                },
                {
                    "value": "1,11E+01",
                    "module": "A3",
                    "scenario": null
                },
                {
                    "value": "1,94E+01",
                    "module": "A4",
                    "scenario": null
                },
                {
                    "value": "1,44E-01",
                    "module": "A5",
                    "scenario": null
                },
                {
                    "value": "5,21E+02",
                    "module": "B6",
                    "scenario": null
                },
                {
                    "value": "0,00E+00",
                    "module": "C1",
                    "scenario": null
                },
                {
                    "value": "2,45E+00",
                    "module": "C2",
                    "scenario": null
                },
                {
                    "value": "-2,09E+01",
                    "module": "C3",
                    "scenario": null
                },
                {
                    "value": "5,35E-01",
                    "module": "C4",
                    "scenario": null
                },
                {
                    "value": "-1,47E+01",
                    "module": "D",
                    "scenario": null
                }
            ]
        },
        {
            "parameter": "SM",
            "values": [
                {
                    "value": "2,39E+00",
                    "module": "A1",
                    "scenario": null
                },
                {
                    "value": "0,00E+00",
                    "module": "A2",
                    "scenario": null
                },
                {
                    "value": "0,00E+00",
                    "module": "A3",
                    "scenario": null
                },
                {
                    "value": "0,00E+00",
                    "module": "A4",
                    "scenario": null
                },
                {
                    "value": "0,00E+00",
                    "module": "A5",
                    "scenario": null
                },
                {
                    "value": "0,00E+00",
                    "module": "B6",
                    "scenario": null
                },
                {
                    "value": "0,00E+00",
                    "module": "C1",
                    "scenario": null
                },
                {
                    "value": "0,00E+00",
                    "module": "C2",
                    "scenario": null
                },
                {
                    "value": "0,00E+00",
                    "module": "C3",
                    "scenario": null
                },
                {
                    "value": "3,12E-03",
                    "module": "C4",
                    "scenario": null
                },
                {
                    "value": "2,78E-02",
                    "module": "D",
                    "scenario": null
                }
            ]
        },
        {
            "parameter": "RSF",
            "values": [
                {
                    "value": "3,37E-01",
                    "module": "A1",
                    "scenario": null
                },
                {
                    "value": "4,43E-04",
                    "module": "A2",
                    "scenario": null
                },
                {
                    "value": "9,84E-04",
                    "module": "A3",
                    "scenario": null
                },
                {
                    "value": "7,27E-03",
                    "module": "A4",
                    "scenario": null
                },
                {
                    "value": "7,84E-05",
                    "module": "A5",
                    "scenario": null
                },
                {
                    "value": "5,29E+00",
                    "module": "B6",
                    "scenario": null
                },
                {
                    "value": "0,00E+00",
                    "module": "C1",
                    "scenario": null
                },
                {
                    "value": "5,43E-04",
                    "module": "C2",
                    "scenario": null
                },
                {
                    "value": "2,38E-03",
                    "module": "C3",
                    "scenario": null
                },
                {
                    "value": "6,74E-04",
                    "module": "C4",
                    "scenario": null
                },
                {
                    "value": "-8,59E-03",
                    "module": "D",
                    "scenario": null
                }
            ]
        },
        {
            "parameter": "NRSF",
            "values": [
                {
                    "value": "8,85E-02",
                    "module": "A1",
                    "scenario": null
                },
                {
                    "value": "3,76E-03",
                    "module": "A2",
                    "scenario": null
                },
                {
                    "value": "9,26E-03",
                    "module": "A3",
                    "scenario": null
                },
                {
                    "value": "3,89E-02",
                    "module": "A4",
                    "scenario": null
                },
                {
                    "value": "3,23E-04",
                    "module": "A5",
                    "scenario": null
                },
                {
                    "value": "1,32E+01",
                    "module": "B6",
                    "scenario": null
                },
                {
                    "value": "0,00E+00",
                    "module": "C1",
                    "scenario": null
                },
                {
                    "value": "4,61E-03",
                    "module": "C2",
                    "scenario": null
                },
                {
                    "value": "-8,18E-05",
                    "module": "C3",
                    "scenario": null
                },
                {
                    "value": "2,71E-02",
                    "module": "C4",
                    "scenario": null
                },
                {
                    "value": "-5,51E-01",
                    "module": "D",
                    "scenario": null
                }
            ]
        },
        {
            "parameter": "FW",
            "values": [
                {
                    "value": "3,83E-01",
                    "module": "A1",
                    "scenario": null
                },
                {
                    "value": "2,24E-04",
                    "module": "A2",
                    "scenario": null
                },
                {
                    "value": "3,03E-02",
                    "module": "A3",
                    "scenario": null
                },
                {
                    "value": "1,67E-03",
                    "module": "A4",
                    "scenario": null
                },
                {
                    "value": "6,77E-05",
                    "module": "A5",
                    "scenario": null
                },
                {
                    "value": "5,04E+01",
                    "module": "B6",
                    "scenario": null
                },
                {
                    "value": "0,00E+00",
                    "module": "C1",
                    "scenario": null
                },
                {
                    "value": "2,74E-04",
                    "module": "C2",
                    "scenario": null
                },
                {
                    "value": "1,63E-03",
                    "module": "C3",
                    "scenario": null
                },
                {
                    "value": "4,34E-04",
                    "module": "C4",
                    "scenario": null
                },
                {
                    "value": "-1,78E-02",
                    "module": "D",
                    "scenario": null
                }
            ]
        }
    ],
    "end_of_life_waste": [
        {
            "parameter": "HWD",
            "values": [
                {
                    "value": "1,85E-01",
                    "module": "A1",
                    "scenario": null
                },
                {
                    "value": "1,81E-04",
                    "module": "A2",
                    "scenario": null
                },
                {
                    "value": "1,54E-03",
                    "module": "A3",
                    "scenario": null
                },
                {
                    "value": "9,47E-04",
                    "module": "A4",
                    "scenario": null
                },
                {
                    "value": "0,00E+00",
                    "module": "A5",
                    "scenario": null
                },
                {
                    "value": "3,34E-01",
                    "module": "B6",
                    "scenario": null
                },
                {
                    "value": "0,00E+00",
                    "module": "C1",
                    "scenario": null
                },
                {
                    "value": "2,22E-04",
                    "module": "C2",
                    "scenario": null
                },
                {
                    "value": "3,87E-05",
                    "module": "C3",
                    "scenario": null
                },
                {
                    "value": "1,58E-01",
                    "module": "C4",
                    "scenario": null
                },
                {
                    "value": "-4,32E-03",
                    "module": "D",
                    "scenario": null
                }
            ]
        },
        {
            "parameter": "NHWD",
            "values": [
                {
                    "value": "5,02E+00",
                    "module": "A1",
                    "scenario": null
                },
                {
                    "value": "9,61E-02",
                    "module": "A2",
                    "scenario": null
                },
                {
                    "value": "1,04E-01",
                    "module": "A3",
                    "scenario": null
                },
                {
                    "value": "5,99E-01",
                    "module": "A4",
                    "scenario": null
                },
                {
                    "value": "6,34E-01",
                    "module": "A5",
                    "scenario": null
                },
                {
                    "value": "4,01E+01",
                    "module": "B6",
                    "scenario": null
                },
                {
                    "value": "0,00E+00",
                    "module": "C1",
                    "scenario": null
                },
                {
                    "value": "1,18E-01",
                    "module": "C2",
                    "scenario": null
                },
                {
                    "value": "5,26E-02",
                    "module": "C3",
                    "scenario": null
                },
                {
                    "value": "6,98E-01",
                    "module": "C4",
                    "scenario": null
                },
                {
                    "value": "-1,44E-01",
                    "module": "D",
                    "scenario": null
                }
            ]
        },
        {
            "parameter": "RWD",
            "values": [
                {
                    "value": "1,26E-03",
                    "module": "A1",
                    "scenario": null
                },
                {
                    "value": "1,31E-05",
                    "module": "A2",
                    "scenario": null
                },
                {
                    "value": "8,50E-06",
                    "module": "A3",
                    "scenario": null
                },
                {
                    "value": "1,33E-04",
                    "module": "A4",
                    "scenario": null
                },
                {
                    "value": "0,00E+00",
                    "module": "A5",
                    "scenario": null
                },
                {
                    "value": "4,66E-03",
                    "module": "B6",
                    "scenario": null
                },
                {
                    "value": "0,00E+00",
                    "module": "C1",
                    "scenario": null
                },
                {
                    "value": "1,61E-05",
                    "module": "C2",
                    "scenario": null
                },
                {
                    "value": "1,98E-06",
                    "module": "C3",
                    "scenario": null
                },
                {
                    "value": "1,34E-06",
                    "module": "C4",
                    "scenario": null
                },
                {
                    "value": "-5,46E-05",
                    "module": "D",
                    "scenario": null
                }
            ]
        }
    ],
    "end_of_life_flow": [
        {
            "parameter": "CRU",
            "values": [
                {
                    "value": "0,00E+00",
                    "module": "A1",
                    "scenario": null
                },
                {
                    "value": "0,00E+00",
                    "module": "A2",
                    "scenario": null
                },
                {
                    "value": "0,00E+00",
                    "module": "A3",
                    "scenario": null
                },
                {
                    "value": "0,00E+00",
                    "module": "A4",
                    "scenario": null
                },
                {
                    "value": "0,00E+00",
                    "module": "A5",
                    "scenario": null
                },
                {
                    "value": "0,00E+00",
                    "module": "B6",
                    "scenario": null
                },
                {
                    "value": "0,00E+00",
                    "module": "C1",
                    "scenario": null
                },
                {
                    "value": "0,00E+00",
                    "module": "C2",
                    "scenario": null
                },
                {
                    "value": "0,00E+00",
                    "module": "C3",
                    "scenario": null
                },
                {
                    "value": "0,00E+00",
                    "module": "C4",
                    "scenario": null
                },
                {
                    "value": "0,00E+00",
                    "module": "D",
                    "scenario": null
                }
            ]
        },
        {
            "parameter": "MFR",
            "values": [
                {
                    "value": "0,00E+00",
                    "module": "A1",
                    "scenario": null
                },
                {
                    "value": "0,00E+00",
                    "module": "A2",
                    "scenario": null
                },
                {
                    "value": "3,31E-02",
                    "module": "A3",
                    "scenario": null
                },
                {
                    "value": "0,00E+00",
                    "module": "A4",
                    "scenario": null
                },
                {
                    "value": "5,90E-01",
                    "module": "A5",
                    "scenario": null
                },
                {
                    "value": "0,00E+00",
                    "module": "B6",
                    "scenario": null
                },
                {
                    "value": "0,00E+00",
                    "module": "C1",
                    "scenario": null
                },
                {
                    "value": "0,00E+00",
                    "module": "C2",
                    "scenario": null
                },
                {
                    "value": "1,31E+00",
                    "module": "C3",
                    "scenario": null
                },
                {
                    "value": "2,94E-05",
                    "module": "C4",
                    "scenario": null
                },
                {
                    "value": "-1,09E-03",
                    "module": "D",
                    "scenario": null
                }
            ]
        },
        {
            "parameter": "MER",
            "values": [
                {
                    "value": "0,00E+00",
                    "module": "A1",
                    "scenario": null
                },
                {
                    "value": "0,00E+00",
                    "module": "A2",
                    "scenario": null
                },
                {
                    "value": "7,14E-03",
                    "module": "A3",
                    "scenario": null
                },
                {
                    "value": "0,00E+00",
                    "module": "A4",
                    "scenario": null
                },
                {
                    "value": "7,70E-04",
                    "module": "A5",
                    "scenario": null
                },
                {
                    "value": "0,00E+00",
                    "module": "B6",
                    "scenario": null
                },
                {
                    "value": "0,00E+00",
                    "module": "C1",
                    "scenario": null
                },
                {
                    "value": "0,00E+00",
                    "module": "C2",
                    "scenario": null
                },
                {
                    "value": "3,28E-01",
                    "module": "C3",
                    "scenario": null
                },
                {
                    "value": "7,20E-07",
                    "module": "C4",
                    "scenario": null
                },
                {
                    "value": "-1,43E-04",
                    "module": "D",
                    "scenario": null
                }
            ]
        },
        {
            "parameter": "EEE",
            "values": [
                {
                    "value": "0,00E+00",
                    "module": "A1",
                    "scenario": null
                },
                {
                    "value": "0,00E+00",
                    "module": "A2",
                    "scenario": null
                },
                {
                    "value": "1,08E-02",
                    "module": "A3",
                    "scenario": null
                },
                {
                    "value": "0,00E+00",
                    "module": "A4",
                    "scenario": null
                },
                {
                    "value": "3,63E-02",
                    "module": "A5",
                    "scenario": null
                },
                {
                    "value": "0,00E+00",
                    "module": "B6",
                    "scenario": null
                },
                {
                    "value": "0,00E+00",
                    "module": "C1",
                    "scenario": null
                },
                {
                    "value": "0,00E+00",
                    "module": "C2",
                    "scenario": null
                },
                {
                    "value": "5,04E-01",
                    "module": "C3",
                    "scenario": null
                },
                {
                    "value": "4,67E-05",
                    "module": "C4",
                    "scenario": null
                },
                {
                    "value": "-3,51E-04",
                    "module": "D",
                    "scenario": null
                }
            ]
        },
        {
            "parameter": "EET",
            "values": [
                {
                    "value": "0,00E+00",
                    "module": "A1",
                    "scenario": null
                },
                {
                    "value": "0,00E+00",
                    "module": "A2",
                    "scenario": null
                },
                {
                    "value": "1,63E-01",
                    "module": "A3",
                    "scenario": null
                },
                {
                    "value": "0,00E+00",
                    "module": "A4",
                    "scenario": null
                },
                {
                    "value": "5,49E-01",
                    "module": "A5",
                    "scenario": null
                },
                {
                    "value": "0,00E+00",
                    "module": "B6",
                    "scenario": null
                },
                {
                    "value": "0,00E+00",
                    "module": "C1",
                    "scenario": null
                },
                {
                    "value": "0,00E+00",
                    "module": "C2",
                    "scenario": null
                },
                {
                    "value": "7,63E+00",
                    "module": "C3",
                    "scenario": null
                },
                {
                    "value": "7,07E-04",
                    "module": "C4",
                    "scenario": null
                },
                {
                    "value": "-5,31E-03",
                    "module": "D",
                    "scenario": null
                }
            ]
        }
    ]
}