{"product_name":"Enclosure ENC 160 1530 60","epd_id":"NEPD-5461-4772-EN","declared_unit":{"unit":"stk","amount":1},"compliance":["EN 15804+A2","ISO 14025","ISO 21930"],"producer_name":"AKVA group ASA","environmental_impact":[{"parameter":"GWP-total","unit":"kg CO2-eq","values":[{"value":"2,95E+04","module":"A1","scenario":null},{"value":"3,93E+02","module":"A2","scenario":null},{"value":"1,48E+03","module":"A3","scenario":null},{"value":"1,75E+02","module":"A4","scenario":null},{"value":"1,99E+02","module":"C1","scenario":null},{"value":"1,44E+02","module":"C2","scenario":null},{"value":"4,18E+03","module":"C3","scenario":null},{"value":"5,75E+01","module":"C4","scenario":null},{"value":"-1,07E+04","module":"D","scenario":null},{"value":"3,14E+04","module":"A1A3","scenario":null}]},{"parameter":"GWP-fossil","unit":"kg CO2-eq","values":[{"value":"2,81E+04","module":"A1","scenario":null},{"value":"3,93E+02","module":"A2","scenario":null},{"value":"1,46E+03","module":"A3","scenario":null},{"value":"1,75E+02","module":"A4","scenario":null},{"value":"1,99E+02","module":"C1","scenario":null},{"value":"1,44E+02","module":"C2","scenario":null},{"value":"4,17E+03","module":"C3","scenario":null},{"value":"5,74E+01","module":"C4","scenario":null},{"value":"-1,07E+04","module":"D","scenario":null},{"value":"2,99E+04","module":"A1A3","scenario":null}]},{"parameter":"GWP-biogenic","unit":"kg CO2-eq","values":[{"value":"4,96E+01","module":"A1","scenario":null},{"value":"1,45E-01","module":"A2","scenario":null},{"value":"7,98E+00","module":"A3","scenario":null},{"value":"6,57E-02","module":"A4","scenario":null},{"value":"4,19E-02","module":"C1","scenario":null},{"value":"5,96E-02","module":"C2","scenario":null},{"value":"7,35E+00","module":"C3","scenario":null},{"value":"2,00E-02","module":"C4","scenario":null},{"value":"-1,28E+01","module":"D","scenario":null},{"value":"5,77E+01","module":"A1A3","scenario":null}]},{"parameter":"GWP-luluc","unit":"kg CO2-eq","values":[{"value":"1,40E+03","module":"A1","scenario":null},{"value":"1,71E-01","module":"A2","scenario":null},{"value":"4,79E+00","module":"A3","scenario":null},{"value":"6,37E-02","module":"A4","scenario":null},{"value":"9,06E-02","module":"C1","scenario":null},{"value":"5,12E-02","module":"C2","scenario":null},{"value":"1,91E+00","module":"C3","scenario":null},{"value":"4,84E-03","module":"C4","scenario":null},{"value":"-4,27E+00","module":"D","scenario":null},{"value":"1,40E+03","module":"A1A3","scenario":null}]},{"parameter":"ODP","unit":"kg CFC11-eq","values":[{"value":"1,44E-03","module":"A1","scenario":null},{"value":"8,60E-05","module":"A2","scenario":null},{"value":"2,56E-04","module":"A3","scenario":null},{"value":"3,94E-05","module":"A4","scenario":null},{"value":"4,32E-05","module":"C1","scenario":null},{"value":"3,26E-05","module":"C2","scenario":null},{"value":"2,49E-04","module":"C3","scenario":null},{"value":"2,60E-06","module":"C4","scenario":null},{"value":"-8,47E+00","module":"D","scenario":null},{"value":"1,78E-03","module":"A1A3","scenario":null}]},{"parameter":"AP","unit":"mol H+-eq","values":[{"value":"1,72E+02","module":"A1","scenario":null},{"value":"4,62E+00","module":"A2","scenario":null},{"value":"1,10E+01","module":"A3","scenario":null},{"value":"1,49E+00","module":"A4","scenario":null},{"value":"6,83E+00","module":"C1","scenario":null},{"value":"4,14E-01","module":"C2","scenario":null},{"value":"6,34E+00","module":"C3","scenario":null},{"value":"1,02E-01","module":"C4","scenario":null},{"value":"-3,99E+01","module":"D","scenario":null},{"value":"1,88E+02","module":"A1A3","scenario":null}]},{"parameter":"POCP","unit":"kg NMVOC-eq","values":[{"value":"9,57E+01","module":"A1","scenario":null},{"value":"3,41E+00","module":"A2","scenario":null},{"value":"7,53E+00","module":"A3","scenario":null},{"value":"1,10E+00","module":"A4","scenario":null},{"value":"4,74E+00","module":"C1","scenario":null},{"value":"3,51E-01","module":"C2","scenario":null},{"value":"4,80E+00","module":"C3","scenario":null},{"value":"9,02E-02","module":"C4","scenario":null},{"value":"-3,16E+01","module":"D","scenario":null},{"value":"1,07E+02","module":"A1A3","scenario":null}]},{"parameter":"ADPE","unit":"kg Sb-eq","values":[{"value":"2,51E-01","module":"A1","scenario":null},{"value":"8,42E-03","module":"A2","scenario":null},{"value":"2,28E-02","module":"A3","scenario":null},{"value":"4,12E-03","module":"A4","scenario":null},{"value":"1,02E-03","module":"C1","scenario":null},{"value":"3,97E-03","module":"C2","scenario":null},{"value":"3,88E-02","module":"C3","scenario":null},{"value":"8,83E-05","module":"C4","scenario":null},{"value":"-7,35E-02","module":"D","scenario":null},{"value":"2,82E-01","module":"A1A3","scenario":null}]},{"parameter":"ADPF","unit":"MJ","values":[{"value":"3,83E+05","module":"A1","scenario":null},{"value":"5,67E+03","module":"A2","scenario":null},{"value":"2,29E+04","module":"A3","scenario":null},{"value":"2,60E+03","module":"A4","scenario":null},{"value":"2,71E+03","module":"C1","scenario":null},{"value":"2,18E+03","module":"C2","scenario":null},{"value":"1,77E+04","module":"C3","scenario":null},{"value":"2,44E+02","module":"C4","scenario":null},{"value":"-1,41E+05","module":"D","scenario":null},{"value":"4,11E+05","module":"A1A3","scenario":null}]},{"parameter":"WDP","unit":"m3 world-eq. Deprived","values":[{"value":"3,59E+06","module":"A1","scenario":null},{"value":"4,33E+03","module":"A2","scenario":null},{"value":"7,57E+05","module":"A3","scenario":null},{"value":"2,18E+03","module":"A4","scenario":null},{"value":"4,76E+02","module":"C1","scenario":null},{"value":"2,10E+03","module":"C2","scenario":null},{"value":"8,48E+04","module":"C3","scenario":null},{"value":"5,94E+03","module":"C4","scenario":null},{"value":"-4,89E+04","module":"D","scenario":null},{"value":"4,36E+06","module":"A1A3","scenario":null}]},{"parameter":"EP-freshwater","unit":"kg P-eq","values":[{"value":"6,81E-01","module":"A1","scenario":null},{"value":"2,66E-03","module":"A2","scenario":null},{"value":"2,23E-02","module":"A3","scenario":null},{"value":"1,24E-03","module":"A4","scenario":null},{"value":"6,00E-04","module":"C1","scenario":null},{"value":"1,15E-03","module":"C2","scenario":null},{"value":"5,22E-02","module":"C3","scenario":null},{"value":"4,77E-04","module":"C4","scenario":null},{"value":"-1,32E-01","module":"D","scenario":null},{"value":"7,06E-01","module":"A1A3","scenario":null}]},{"parameter":"EP-marine","unit":"kg N-eq","values":[{"value":"3,12E+01","module":"A1","scenario":null},{"value":"1,11E+00","module":"A2","scenario":null},{"value":"2,40E+00","module":"A3","scenario":null},{"value":"3,42E-01","module":"A4","scenario":null},{"value":"1,65E+00","module":"C1","scenario":null},{"value":"8,18E-02","module":"C2","scenario":null},{"value":"1,35E+00","module":"C3","scenario":null},{"value":"3,65E-02","module":"C4","scenario":null},{"value":"-9,07E+00","module":"D","scenario":null},{"value":"3,47E+01","module":"A1A3","scenario":null}]},{"parameter":"EP-terrestrial","unit":"mol N-eq.","values":[{"value":"2,82E+02","module":"A1","scenario":null},{"value":"1,24E+01","module":"A2","scenario":null},{"value":"2,71E+01","module":"A3","scenario":null},{"value":"3,76E+00","module":"A4","scenario":null},{"value":"1,80E+01","module":"C1","scenario":null},{"value":"9,15E-01","module":"C2","scenario":null},{"value":"1,55E+01","module":"C3","scenario":null},{"value":"3,16E-01","module":"C4","scenario":null},{"value":"-9,03E+01","module":"D","scenario":null},{"value":"3,22E+02","module":"A1A3","scenario":null}]},{"parameter":"GWP-IOBC","unit":"kg CO2-eq","values":[{"value":"2,96E+04","module":"A1","scenario":null},{"value":"3,93E+02","module":"A2","scenario":null},{"value":"1,57E+03","module":"A3","scenario":null},{"value":"1,75E+02","module":"A4","scenario":null},{"value":"1,99E+02","module":"C1","scenario":null},{"value":"1,44E+02","module":"C2","scenario":null},{"value":"4,18E+03","module":"C3","scenario":null},{"value":"5,09E+01","module":"C4","scenario":null},{"value":"-1,07E+04","module":"D","scenario":null},{"value":"3,15E+04","module":"A1A3","scenario":null}]}],"additional_environmental_impact":[{"parameter":"PM","unit":"Disease incidence","values":[{"value":"1,30E-03","module":"A1","scenario":null},{"value":"2,01E-05","module":"A2","scenario":null},{"value":"5,84E-05","module":"A3","scenario":null},{"value":"1,63E-05","module":"A4","scenario":null},{"value":"4,74E-05","module":"C1","scenario":null},{"value":"8,81E-06","module":"C2","scenario":null},{"value":"7,84E-05","module":"C3","scenario":null},{"value":"7,71E-07","module":"C4","scenario":null},{"value":"-4,23E-04","module":"D","scenario":null},{"value":"1,38E-03","module":"A1A3","scenario":null}]},{"parameter":"ETP-fw","unit":"CTUe","values":[{"value":"2,06E+05","module":"A1","scenario":null},{"value":"3,95E+03","module":"A2","scenario":null},{"value":"1,72E+04","module":"A3","scenario":null},{"value":"1,84E+03","module":"A4","scenario":null},{"value":"1,46E+03","module":"C1","scenario":null},{"value":"1,61E+03","module":"C2","scenario":null},{"value":"4,63E+04","module":"C3","scenario":null},{"value":"6,79E+02","module":"C4","scenario":null},{"value":"-2,14E+04","module":"D","scenario":null},{"value":"2,27E+05","module":"A1A3","scenario":null}]},{"parameter":"HTP-c","unit":"CTUh","values":[{"value":"2,20E-05","module":"A1","scenario":null},{"value":"0,00E+00","module":"A2","scenario":null},{"value":"5,52E-07","module":"A3","scenario":null},{"value":"2,18E-08","module":"A4","scenario":null},{"value":"1,53E-07","module":"C1","scenario":null},{"value":"0,00E+00","module":"C2","scenario":null},{"value":"2,63E-06","module":"C3","scenario":null},{"value":"3,56E-08","module":"C4","scenario":null},{"value":"-1,30E-06","module":"D","scenario":null},{"value":"2,26E-05","module":"A1A3","scenario":null}]},{"parameter":"HTP-nc","unit":"CTUh","values":[{"value":"1,95E-04","module":"A1","scenario":null},{"value":"4,43E-06","module":"A2","scenario":null},{"value":"1,75E-05","module":"A3","scenario":null},{"value":"1,96E-06","module":"A4","scenario":null},{"value":"1,29E-06","module":"C1","scenario":null},{"value":"1,76E-06","module":"C2","scenario":null},{"value":"2,73E-05","module":"C3","scenario":null},{"value":"1,30E-06","module":"C4","scenario":null},{"value":"-3,04E-05","module":"D","scenario":null},{"value":"2,17E-04","module":"A1A3","scenario":null}]},{"parameter":"SQP","unit":"-","values":[{"value":"1,50E+05","module":"A1","scenario":null},{"value":"3,11E+03","module":"A2","scenario":null},{"value":"1,22E+04","module":"A3","scenario":null},{"value":"1,58E+03","module":"A4","scenario":null},{"value":"3,53E+02","module":"C1","scenario":null},{"value":"1,52E+03","module":"C2","scenario":null},{"value":"9,43E+03","module":"C3","scenario":null},{"value":"7,10E+02","module":"C4","scenario":null},{"value":"-1,22E+04","module":"D","scenario":null},{"value":"1,65E+05","module":"A1A3","scenario":null}]},{"parameter":"IRP","unit":"kBq U235-eq","values":[{"value":"5,26E+02","module":"A1","scenario":null},{"value":"2,47E+01","module":"A2","scenario":null},{"value":"1,44E+02","module":"A3","scenario":null},{"value":"1,14E+01","module":"A4","scenario":null},{"value":"1,17E+01","module":"C1","scenario":null},{"value":"9,51E+00","module":"C2","scenario":null},{"value":"5,64E+01","module":"C3","scenario":null},{"value":"1,35E+00","module":"C4","scenario":null},{"value":"-2,76E+01","module":"D","scenario":null},{"value":"6,94E+02","module":"A1A3","scenario":null}]}],"resource_use":[{"parameter":"PERE","unit":"MJ","values":[{"value":"4,41E+04","module":"A1","scenario":null},{"value":"6,92E+01","module":"A2","scenario":null},{"value":"1,68E+04","module":"A3","scenario":null},{"value":"3,31E+01","module":"A4","scenario":null},{"value":"1,34E+01","module":"C1","scenario":null},{"value":"3,11E+01","module":"C2","scenario":null},{"value":"5,76E+03","module":"C3","scenario":null},{"value":"2,86E+01","module":"C4","scenario":null},{"value":"-1,13E+04","module":"D","scenario":null},{"value":"6,11E+04","module":"A1A3","scenario":null}]},{"parameter":"PERM","unit":"","values":[{"value":"3,47E+02","module":"A1","scenario":null},{"value":"0,00E+00","module":"A2","scenario":null},{"value":"0,00E+00","module":"A3","scenario":null},{"value":"0,00E+00","module":"A4","scenario":null},{"value":"0,00E+00","module":"C1","scenario":null},{"value":"0,00E+00","module":"C2","scenario":null},{"value":"0,00E+00","module":"C3","scenario":null},{"value":"0,00E+00","module":"C4","scenario":null},{"value":"0,00E+00","module":"D","scenario":null},{"value":"3,47E+02","module":"A1A3","scenario":null}]},{"parameter":"PERT","unit":"MJ","values":[{"value":"4,45E+04","module":"A1","scenario":null},{"value":"6,92E+01","module":"A2","scenario":null},{"value":"1,68E+04","module":"A3","scenario":null},{"value":"3,31E+01","module":"A4","scenario":null},{"value":"1,34E+01","module":"C1","scenario":null},{"value":"3,11E+01","module":"C2","scenario":null},{"value":"5,76E+03","module":"C3","scenario":null},{"value":"2,86E+01","module":"C4","scenario":null},{"value":"-1,13E+04","module":"D","scenario":null},{"value":"6,14E+04","module":"A1A3","scenario":null}]},{"parameter":"PENRE","unit":"MJ","values":[{"value":"3,64E+05","module":"A1","scenario":null},{"value":"5,67E+03","module":"A2","scenario":null},{"value":"2,29E+04","module":"A3","scenario":null},{"value":"2,60E+03","module":"A4","scenario":null},{"value":"2,71E+03","module":"C1","scenario":null},{"value":"2,18E+03","module":"C2","scenario":null},{"value":"1,77E+04","module":"C3","scenario":null},{"value":"2,44E+02","module":"C4","scenario":null},{"value":"-1,29E+05","module":"D","scenario":null},{"value":"3,93E+05","module":"A1A3","scenario":null}]},{"parameter":"PENRM","unit":"MJ","values":[{"value":"9,00E+04","module":"A1","scenario":null},{"value":"0,00E+00","module":"A2","scenario":null},{"value":"0,00E+00","module":"A3","scenario":null},{"value":"0,00E+00","module":"A4","scenario":null},{"value":"0,00E+00","module":"C1","scenario":null},{"value":"0,00E+00","module":"C2","scenario":null},{"value":"-8,95E+04","module":"C3","scenario":null},{"value":"0,00E+00","module":"C4","scenario":null},{"value":"-1,29E+04","module":"D","scenario":null},{"value":"9,00E+04","module":"A1A3","scenario":null}]},{"parameter":"PENRT","unit":"MJ","values":[{"value":"3,85E+05","module":"A1","scenario":null},{"value":"5,67E+03","module":"A2","scenario":null},{"value":"2,29E+04","module":"A3","scenario":null},{"value":"2,60E+03","module":"A4","scenario":null},{"value":"2,71E+03","module":"C1","scenario":null},{"value":"2,18E+03","module":"C2","scenario":null},{"value":"-7,18E+04","module":"C3","scenario":null},{"value":"2,44E+02","module":"C4","scenario":null},{"value":"-1,42E+05","module":"D","scenario":null},{"value":"4,13E+05","module":"A1A3","scenario":null}]},{"parameter":"SM","unit":"kg","values":[{"value":"1,13E+01","module":"A1","scenario":null},{"value":"0,00E+00","module":"A2","scenario":null},{"value":"0,00E+00","module":"A3","scenario":null},{"value":"0,00E+00","module":"A4","scenario":null},{"value":"0,00E+00","module":"C1","scenario":null},{"value":"0,00E+00","module":"C2","scenario":null},{"value":"0,00E+00","module":"C3","scenario":null},{"value":"8,69E-03","module":"C4","scenario":null},{"value":"-4,01E-01","module":"D","scenario":null},{"value":"1,13E+01","module":"A1A3","scenario":null}]},{"parameter":"RSF","unit":"MJ","values":[{"value":"5,66E+02","module":"A1","scenario":null},{"value":"2,38E+00","module":"A2","scenario":null},{"value":"1,49E+02","module":"A3","scenario":null},{"value":"1,11E+00","module":"A4","scenario":null},{"value":"0,00E+00","module":"C1","scenario":null},{"value":"1,11E+00","module":"C2","scenario":null},{"value":"3,26E+01","module":"C3","scenario":null},{"value":"5,21E-01","module":"C4","scenario":null},{"value":"-2,37E+01","module":"D","scenario":null},{"value":"7,17E+02","module":"A1A3","scenario":null}]},{"parameter":"NRSF","unit":"MJ","values":[{"value":"8,50E+01","module":"A1","scenario":null},{"value":"7,71E+00","module":"A2","scenario":null},{"value":"5,74E+01","module":"A3","scenario":null},{"value":"3,98E+00","module":"A4","scenario":null},{"value":"0,00E+00","module":"C1","scenario":null},{"value":"3,98E+00","module":"C2","scenario":null},{"value":"1,15E+02","module":"C3","scenario":null},{"value":"5,10E+00","module":"C4","scenario":null},{"value":"-6,11E+02","module":"D","scenario":null},{"value":"1,50E+02","module":"A1A3","scenario":null}]},{"parameter":"FW","unit":"m3","values":[{"value":"3,17E+02","module":"A1","scenario":null},{"value":"5,19E-01","module":"A2","scenario":null},{"value":"1,06E+02","module":"A3","scenario":null},{"value":"2,51E-01","module":"A4","scenario":null},{"value":"1,22E-01","module":"C1","scenario":null},{"value":"2,33E-01","module":"C2","scenario":null},{"value":"4,52E+01","module":"C3","scenario":null},{"value":"4,24E-01","module":"C4","scenario":null},{"value":"-8,94E+01","module":"D","scenario":null},{"value":"4,23E+02","module":"A1A3","scenario":null}]}],"end_of_life_waste":[{"parameter":"HWD","unit":"kg","values":[{"value":"3,02E+01","module":"A1","scenario":null},{"value":"2,76E-01","module":"A2","scenario":null},{"value":"7,20E+00","module":"A3","scenario":null},{"value":"1,25E-01","module":"A4","scenario":null},{"value":"8,59E-02","module":"C1","scenario":null},{"value":"1,12E-01","module":"C2","scenario":null},{"value":"6,71E+02","module":"C3","scenario":null},{"value":"8,02E-01","module":"C4","scenario":null},{"value":"-1,59E+00","module":"D","scenario":null},{"value":"3,77E+01","module":"A1A3","scenario":null}]},{"parameter":"NHWD","unit":"kg","values":[{"value":"3,85E+03","module":"A1","scenario":null},{"value":"2,06E+02","module":"A2","scenario":null},{"value":"4,73E+02","module":"A3","scenario":null},{"value":"1,06E+02","module":"A4","scenario":null},{"value":"4,21E+00","module":"C1","scenario":null},{"value":"1,06E+02","module":"C2","scenario":null},{"value":"8,43E+02","module":"C3","scenario":null},{"value":"1,91E+02","module":"C4","scenario":null},{"value":"-1,50E+02","module":"D","scenario":null},{"value":"4,53E+03","module":"A1A3","scenario":null}]},{"parameter":"RWD","unit":"kg","values":[{"value":"5,71E-01","module":"A1","scenario":null},{"value":"3,89E-02","module":"A2","scenario":null},{"value":"1,24E-01","module":"A3","scenario":null},{"value":"1,78E-02","module":"A4","scenario":null},{"value":"1,91E-02","module":"C1","scenario":null},{"value":"1,48E-02","module":"C2","scenario":null},{"value":"3,64E-02","module":"C3","scenario":null},{"value":"1,24E-04","module":"C4","scenario":null},{"value":"-2,35E-02","module":"D","scenario":null},{"value":"7,34E-01","module":"A1A3","scenario":null}]}],"end_of_life_flow":[{"parameter":"CRU","unit":"kg","values":[{"value":"0,00E+00","module":"A1","scenario":null},{"value":"0,00E+00","module":"A2","scenario":null},{"value":"0,00E+00","module":"A3","scenario":null},{"value":"0,00E+00","module":"A4","scenario":null},{"value":"0,00E+00","module":"C1","scenario":null},{"value":"0,00E+00","module":"C2","scenario":null},{"value":"0,00E+00","module":"C3","scenario":null},{"value":"0,00E+00","module":"C4","scenario":null},{"value":"0,00E+00","module":"D","scenario":null},{"value":"0,00E+00","module":"A1A3","scenario":null}]},{"parameter":"MFR","unit":"kg","values":[{"value":"3,38E-02","module":"A1","scenario":null},{"value":"0,00E+00","module":"A2","scenario":null},{"value":"2,34E+01","module":"A3","scenario":null},{"value":"0,00E+00","module":"A4","scenario":null},{"value":"0,00E+00","module":"C1","scenario":null},{"value":"0,00E+00","module":"C2","scenario":null},{"value":"1,37E+03","module":"C3","scenario":null},{"value":"7,10E-03","module":"C4","scenario":null},{"value":"-2,17E-01","module":"D","scenario":null},{"value":"2,35E+01","module":"A1A3","scenario":null}]},{"parameter":"MER","unit":"kg","values":[{"value":"7,33E-03","module":"A1","scenario":null},{"value":"0,00E+00","module":"A2","scenario":null},{"value":"5,13E-04","module":"A3","scenario":null},{"value":"0,00E+00","module":"A4","scenario":null},{"value":"0,00E+00","module":"C1","scenario":null},{"value":"0,00E+00","module":"C2","scenario":null},{"value":"1,45E+03","module":"C3","scenario":null},{"value":"1,74E-04","module":"C4","scenario":null},{"value":"-9,05E-01","module":"D","scenario":null},{"value":"7,84E-03","module":"A1A3","scenario":null}]},{"parameter":"EEE","unit":"MJ","values":[{"value":"6,84E-02","module":"A1","scenario":null},{"value":"0,00E+00","module":"A2","scenario":null},{"value":"1,44E+01","module":"A3","scenario":null},{"value":"0,00E+00","module":"A4","scenario":null},{"value":"0,00E+00","module":"C1","scenario":null},{"value":"0,00E+00","module":"C2","scenario":null},{"value":"1,33E+03","module":"C3","scenario":null},{"value":"1,13E-02","module":"C4","scenario":null},{"value":"-1,51E+00","module":"D","scenario":null},{"value":"1,45E+01","module":"A1A3","scenario":null}]},{"parameter":"EET","unit":"MJ","values":[{"value":"1,04E+00","module":"A1","scenario":null},{"value":"0,00E+00","module":"A2","scenario":null},{"value":"2,18E+02","module":"A3","scenario":null},{"value":"0,00E+00","module":"A4","scenario":null},{"value":"0,00E+00","module":"C1","scenario":null},{"value":"0,00E+00","module":"C2","scenario":null},{"value":"2,00E+04","module":"C3","scenario":null},{"value":"1,70E-01","module":"C4","scenario":null},{"value":"-2,29E+01","module":"D","scenario":null},{"value":"2,20E+02","module":"A1A3","scenario":null}]}]}