{"product_name":"B35 M45 Lavkarbon KL A","epd_id":"NEPD-9166-8730","declared_unit":{"unit":"m3","amount":1},"compliance":["EN 15804+A2","ISO 14025","ISO 21930"],"producer_name":"Etne Betong AS","environmental_impact":[{"parameter":"GWP-total","unit":"kg CO2-eq","values":[{"value":"1,87E+02","module":"A1","scenario":null},{"value":"1,29E+01","module":"A2","scenario":null},{"value":"5,94E-01","module":"A3","scenario":null},{"value":"5,82E+00","module":"A4","scenario":null},{"value":"9,49E+00","module":"C1","scenario":null},{"value":"3,30E+01","module":"C2","scenario":null},{"value":"1,16E+00","module":"C3","scenario":null},{"value":"3,25E+00","module":"C4","scenario":null},{"value":"-3,77E+00","module":"D","scenario":null},{"value":"2,00E+02","module":"A1A3","scenario":null}]},{"parameter":"GWP-fossil","unit":"kg CO2-eq","values":[{"value":"1,86E+02","module":"A1","scenario":null},{"value":"1,29E+01","module":"A2","scenario":null},{"value":"5,91E-01","module":"A3","scenario":null},{"value":"5,81E+00","module":"A4","scenario":null},{"value":"9,49E+00","module":"C1","scenario":null},{"value":"3,29E+01","module":"C2","scenario":null},{"value":"1,15E+00","module":"C3","scenario":null},{"value":"3,25E+00","module":"C4","scenario":null},{"value":"-3,69E+00","module":"D","scenario":null},{"value":"1,99E+02","module":"A1A3","scenario":null}]},{"parameter":"GWP-biogenic","unit":"kg CO2-eq","values":[{"value":"5,47E-01","module":"A1","scenario":null},{"value":"5,65E-03","module":"A2","scenario":null},{"value":"2,44E-03","module":"A3","scenario":null},{"value":"2,41E-03","module":"A4","scenario":null},{"value":"1,78E-03","module":"C1","scenario":null},{"value":"1,36E-02","module":"C2","scenario":null},{"value":"9,89E-03","module":"C3","scenario":null},{"value":"2,76E-03","module":"C4","scenario":null},{"value":"-7,37E-02","module":"D","scenario":null},{"value":"5,55E-01","module":"A1A3","scenario":null}]},{"parameter":"GWP-luluc","unit":"kg CO2-eq","values":[{"value":"6,72E-02","module":"A1","scenario":null},{"value":"5,88E-03","module":"A2","scenario":null},{"value":"4,04E-04","module":"A3","scenario":null},{"value":"2,07E-03","module":"A4","scenario":null},{"value":"7,48E-04","module":"C1","scenario":null},{"value":"1,17E-02","module":"C2","scenario":null},{"value":"1,58E-03","module":"C3","scenario":null},{"value":"6,37E-04","module":"C4","scenario":null},{"value":"-2,50E-03","module":"D","scenario":null},{"value":"7,35E-02","module":"A1A3","scenario":null}]},{"parameter":"ODP","unit":"kg CFC11-eq","values":[{"value":"2,38E-06","module":"A1","scenario":null},{"value":"2,43E-06","module":"A2","scenario":null},{"value":"2,56E-07","module":"A3","scenario":null},{"value":"1,32E-06","module":"A4","scenario":null},{"value":"2,05E-06","module":"C1","scenario":null},{"value":"7,46E-06","module":"C2","scenario":null},{"value":"2,26E-07","module":"C3","scenario":null},{"value":"1,58E-06","module":"C4","scenario":null},{"value":"-6,73E-07","module":"D","scenario":null},{"value":"5,07E-06","module":"A1A3","scenario":null}]},{"parameter":"AP","unit":"mol H+-eq","values":[{"value":"2,78E-01","module":"A1","scenario":null},{"value":"2,33E-01","module":"A2","scenario":null},{"value":"5,61E-03","module":"A3","scenario":null},{"value":"1,67E-02","module":"A4","scenario":null},{"value":"9,93E-02","module":"C1","scenario":null},{"value":"9,46E-02","module":"C2","scenario":null},{"value":"9,27E-03","module":"C3","scenario":null},{"value":"3,17E-02","module":"C4","scenario":null},{"value":"-3,32E-02","module":"D","scenario":null},{"value":"5,17E-01","module":"A1A3","scenario":null}]},{"parameter":"POCP","unit":"kg NMVOC-eq","values":[{"value":"1,94E-01","module":"A1","scenario":null},{"value":"1,96E-01","module":"A2","scenario":null},{"value":"6,16E-03","module":"A3","scenario":null},{"value":"1,42E-02","module":"A4","scenario":null},{"value":"1,32E-01","module":"C1","scenario":null},{"value":"8,02E-02","module":"C2","scenario":null},{"value":"8,38E-03","module":"C3","scenario":null},{"value":"3,75E-02","module":"C4","scenario":null},{"value":"-3,58E-02","module":"D","scenario":null},{"value":"3,96E-01","module":"A1A3","scenario":null}]},{"parameter":"ADPE","unit":"kg Sb-eq","values":[{"value":"1,08E-03","module":"A1","scenario":null},{"value":"8,45E-05","module":"A2","scenario":null},{"value":"1,00E-05","module":"A3","scenario":null},{"value":"1,61E-04","module":"A4","scenario":null},{"value":"1,46E-05","module":"C1","scenario":null},{"value":"9,10E-04","module":"C2","scenario":null},{"value":"1,45E-05","module":"C3","scenario":null},{"value":"2,88E-05","module":"C4","scenario":null},{"value":"-3,28E-04","module":"D","scenario":null},{"value":"1,17E-03","module":"A1A3","scenario":null}]},{"parameter":"ADPF","unit":"MJ","values":[{"value":"5,74E+02","module":"A1","scenario":null},{"value":"1,70E+02","module":"A2","scenario":null},{"value":"1,77E+01","module":"A3","scenario":null},{"value":"8,79E+01","module":"A4","scenario":null},{"value":"1,31E+02","module":"C1","scenario":null},{"value":"4,98E+02","module":"C2","scenario":null},{"value":"3,56E+01","module":"C3","scenario":null},{"value":"1,05E+02","module":"C4","scenario":null},{"value":"-6,25E+01","module":"D","scenario":null},{"value":"7,62E+02","module":"A1A3","scenario":null}]},{"parameter":"WDP","unit":"m3 world-eq. Deprived","values":[{"value":"7,32E+03","module":"A1","scenario":null},{"value":"9,69E+01","module":"A2","scenario":null},{"value":"2,05E+02","module":"A3","scenario":null},{"value":"8,50E+01","module":"A4","scenario":null},{"value":"2,78E+01","module":"C1","scenario":null},{"value":"4,82E+02","module":"C2","scenario":null},{"value":"3,93E+03","module":"C3","scenario":null},{"value":"2,21E+02","module":"C4","scenario":null},{"value":"-2,93E+03","module":"D","scenario":null},{"value":"7,62E+03","module":"A1A3","scenario":null}]},{"parameter":"EP-freshwater","unit":"kg P-eq","values":[{"value":"3,81E-03","module":"A1","scenario":null},{"value":"1,18E-04","module":"A2","scenario":null},{"value":"9,47E-06","module":"A3","scenario":null},{"value":"4,64E-05","module":"A4","scenario":null},{"value":"3,46E-05","module":"C1","scenario":null},{"value":"2,63E-04","module":"C2","scenario":null},{"value":"7,24E-05","module":"C3","scenario":null},{"value":"2,43E-05","module":"C4","scenario":null},{"value":"-9,82E-05","module":"D","scenario":null},{"value":"3,93E-03","module":"A1A3","scenario":null}]},{"parameter":"EP-marine","unit":"kg N-eq","values":[{"value":"7,19E-02","module":"A1","scenario":null},{"value":"6,66E-02","module":"A2","scenario":null},{"value":"1,95E-03","module":"A3","scenario":null},{"value":"3,30E-03","module":"A4","scenario":null},{"value":"4,38E-02","module":"C1","scenario":null},{"value":"1,87E-02","module":"C2","scenario":null},{"value":"2,72E-03","module":"C3","scenario":null},{"value":"1,19E-02","module":"C4","scenario":null},{"value":"-1,15E-02","module":"D","scenario":null},{"value":"1,40E-01","module":"A1A3","scenario":null}]},{"parameter":"EP-terrestrial","unit":"mol N-eq.","values":[{"value":"9,14E-01","module":"A1","scenario":null},{"value":"7,40E-01","module":"A2","scenario":null},{"value":"2,16E-02","module":"A3","scenario":null},{"value":"3,70E-02","module":"A4","scenario":null},{"value":"4,74E-01","module":"C1","scenario":null},{"value":"2,09E-01","module":"C2","scenario":null},{"value":"3,13E-02","module":"C3","scenario":null},{"value":"1,31E-01","module":"C4","scenario":null},{"value":"-1,35E-01","module":"D","scenario":null},{"value":"1,68E+00","module":"A1A3","scenario":null}]},{"parameter":"GWP-IOBC","unit":"kg CO2-eq","values":[{"value":"3,91E+01","module":"A1","scenario":null},{"value":"1,49E+01","module":"A2","scenario":null},{"value":"5,94E-01","module":"A3","scenario":null},{"value":"5,82E+00","module":"A4","scenario":null},{"value":"9,49E+00","module":"C1","scenario":null},{"value":"3,30E+01","module":"C2","scenario":null},{"value":"1,15E+00","module":"C3","scenario":null},{"value":"3,25E+00","module":"C4","scenario":null},{"value":"-3,95E+00","module":"D","scenario":null},{"value":"5,46E+01","module":"A1A3","scenario":null}]}],"additional_environmental_impact":[{"parameter":"PM","unit":"Disease incidence","values":[{"value":"2,11E-06","module":"A1","scenario":null},{"value":"7,88E-07","module":"A2","scenario":null},{"value":"1,11E-07","module":"A3","scenario":null},{"value":"3,56E-07","module":"A4","scenario":null},{"value":"1,20E-05","module":"C1","scenario":null},{"value":"2,02E-06","module":"C2","scenario":null},{"value":"1,48E-07","module":"C3","scenario":null},{"value":"6,76E-07","module":"C4","scenario":null},{"value":"-7,08E-07","module":"D","scenario":null},{"value":"3,01E-06","module":"A1A3","scenario":null}]},{"parameter":"ETP-fw","unit":"CTUe","values":[{"value":"5,02E+02","module":"A1","scenario":null},{"value":"1,32E+02","module":"A2","scenario":null},{"value":"1,27E+01","module":"A3","scenario":null},{"value":"6,51E+01","module":"A4","scenario":null},{"value":"7,14E+01","module":"C1","scenario":null},{"value":"3,69E+02","module":"C2","scenario":null},{"value":"2,52E+01","module":"C3","scenario":null},{"value":"5,19E+01","module":"C4","scenario":null},{"value":"-6,43E+01","module":"D","scenario":null},{"value":"6,46E+02","module":"A1A3","scenario":null}]},{"parameter":"HTP-c","unit":"CTUh","values":[{"value":"1,41E-08","module":"A1","scenario":null},{"value":"0,00E+00","module":"A2","scenario":null},{"value":"4,70E-10","module":"A3","scenario":null},{"value":"0,00E+00","module":"A4","scenario":null},{"value":"2,37E-09","module":"C1","scenario":null},{"value":"0,00E+00","module":"C2","scenario":null},{"value":"1,61E-09","module":"C3","scenario":null},{"value":"1,52E-09","module":"C4","scenario":null},{"value":"-3,23E-09","module":"D","scenario":null},{"value":"1,45E-08","module":"A1A3","scenario":null}]},{"parameter":"HTP-nc","unit":"CTUh","values":[{"value":"4,33E-07","module":"A1","scenario":null},{"value":"1,29E-07","module":"A2","scenario":null},{"value":"1,02E-08","module":"A3","scenario":null},{"value":"7,12E-08","module":"A4","scenario":null},{"value":"6,64E-08","module":"C1","scenario":null},{"value":"4,03E-07","module":"C2","scenario":null},{"value":"2,26E-08","module":"C3","scenario":null},{"value":"3,04E-08","module":"C4","scenario":null},{"value":"-7,90E-08","module":"D","scenario":null},{"value":"5,72E-07","module":"A1A3","scenario":null}]},{"parameter":"SQP","unit":"-","values":[{"value":"-2,13E+01","module":"A1","scenario":null},{"value":"7,83E+01","module":"A2","scenario":null},{"value":"6,10E+01","module":"A3","scenario":null},{"value":"6,15E+01","module":"A4","scenario":null},{"value":"1,59E+01","module":"C1","scenario":null},{"value":"3,48E+02","module":"C2","scenario":null},{"value":"2,01E+01","module":"C3","scenario":null},{"value":"3,82E+02","module":"C4","scenario":null},{"value":"1,42E+02","module":"D","scenario":null},{"value":"1,18E+02","module":"A1A3","scenario":null}]},{"parameter":"IRP","unit":"kBq U235-eq","values":[{"value":"1,96E+00","module":"A1","scenario":null},{"value":"7,24E-01","module":"A2","scenario":null},{"value":"9,03E-02","module":"A3","scenario":null},{"value":"3,84E-01","module":"A4","scenario":null},{"value":"5,69E-01","module":"C1","scenario":null},{"value":"2,18E+00","module":"C2","scenario":null},{"value":"5,97E-01","module":"C3","scenario":null},{"value":"4,55E-01","module":"C4","scenario":null},{"value":"-5,73E-01","module":"D","scenario":null},{"value":"2,78E+00","module":"A1A3","scenario":null}]}],"resource_use":[{"parameter":"PERE","unit":"MJ","values":[{"value":"8,72E+01","module":"A1","scenario":null},{"value":"3,03E+00","module":"A2","scenario":null},{"value":"1,28E+01","module":"A3","scenario":null},{"value":"1,26E+00","module":"A4","scenario":null},{"value":"7,12E-01","module":"C1","scenario":null},{"value":"7,13E+00","module":"C2","scenario":null},{"value":"1,83E+01","module":"C3","scenario":null},{"value":"1,61E+00","module":"C4","scenario":null},{"value":"-1,46E+01","module":"D","scenario":null},{"value":"1,03E+02","module":"A1A3","scenario":null}]},{"parameter":"PERM","unit":"","values":[{"value":"0,00E+00","module":"A1","scenario":null},{"value":"0,00E+00","module":"A2","scenario":null},{"value":"0,00E+00","module":"A3","scenario":null},{"value":"0,00E+00","module":"A4","scenario":null},{"value":"0,00E+00","module":"C1","scenario":null},{"value":"0,00E+00","module":"C2","scenario":null},{"value":"0,00E+00","module":"C3","scenario":null},{"value":"0,00E+00","module":"C4","scenario":null},{"value":"0,00E+00","module":"D","scenario":null},{"value":"0,00E+00","module":"A1A3","scenario":null}]},{"parameter":"PERT","unit":"MJ","values":[{"value":"8,72E+01","module":"A1","scenario":null},{"value":"3,03E+00","module":"A2","scenario":null},{"value":"1,28E+01","module":"A3","scenario":null},{"value":"1,26E+00","module":"A4","scenario":null},{"value":"7,12E-01","module":"C1","scenario":null},{"value":"7,13E+00","module":"C2","scenario":null},{"value":"1,83E+01","module":"C3","scenario":null},{"value":"1,61E+00","module":"C4","scenario":null},{"value":"-1,46E+01","module":"D","scenario":null},{"value":"1,03E+02","module":"A1A3","scenario":null}]},{"parameter":"PENRE","unit":"MJ","values":[{"value":"5,59E+02","module":"A1","scenario":null},{"value":"1,70E+02","module":"A2","scenario":null},{"value":"1,77E+01","module":"A3","scenario":null},{"value":"8,79E+01","module":"A4","scenario":null},{"value":"1,31E+02","module":"C1","scenario":null},{"value":"4,98E+02","module":"C2","scenario":null},{"value":"3,56E+01","module":"C3","scenario":null},{"value":"1,05E+02","module":"C4","scenario":null},{"value":"-6,59E+01","module":"D","scenario":null},{"value":"7,47E+02","module":"A1A3","scenario":null}]},{"parameter":"PENRM","unit":"MJ","values":[{"value":"1,77E+01","module":"A1","scenario":null},{"value":"0,00E+00","module":"A2","scenario":null},{"value":"0,00E+00","module":"A3","scenario":null},{"value":"0,00E+00","module":"A4","scenario":null},{"value":"0,00E+00","module":"C1","scenario":null},{"value":"0,00E+00","module":"C2","scenario":null},{"value":"0,00E+00","module":"C3","scenario":null},{"value":"0,00E+00","module":"C4","scenario":null},{"value":"0,00E+00","module":"D","scenario":null},{"value":"1,77E+01","module":"A1A3","scenario":null}]},{"parameter":"PENRT","unit":"MJ","values":[{"value":"5,77E+02","module":"A1","scenario":null},{"value":"1,70E+02","module":"A2","scenario":null},{"value":"1,77E+01","module":"A3","scenario":null},{"value":"8,79E+01","module":"A4","scenario":null},{"value":"1,31E+02","module":"C1","scenario":null},{"value":"4,98E+02","module":"C2","scenario":null},{"value":"3,56E+01","module":"C3","scenario":null},{"value":"1,05E+02","module":"C4","scenario":null},{"value":"-6,59E+01","module":"D","scenario":null},{"value":"7,65E+02","module":"A1A3","scenario":null}]},{"parameter":"SM","unit":"kg","values":[{"value":"1,21E+02","module":"A1","scenario":null},{"value":"0,00E+00","module":"A2","scenario":null},{"value":"0,00E+00","module":"A3","scenario":null},{"value":"0,00E+00","module":"A4","scenario":null},{"value":"0,00E+00","module":"C1","scenario":null},{"value":"0,00E+00","module":"C2","scenario":null},{"value":"0,00E+00","module":"C3","scenario":null},{"value":"0,00E+00","module":"C4","scenario":null},{"value":"0,00E+00","module":"D","scenario":null},{"value":"1,21E+02","module":"A1A3","scenario":null}]},{"parameter":"RSF","unit":"MJ","values":[{"value":"1,38E+02","module":"A1","scenario":null},{"value":"7,13E-02","module":"A2","scenario":null},{"value":"1,64E-02","module":"A3","scenario":null},{"value":"4,50E-02","module":"A4","scenario":null},{"value":"0,00E+00","module":"C1","scenario":null},{"value":"2,55E-01","module":"C2","scenario":null},{"value":"0,00E+00","module":"C3","scenario":null},{"value":"3,34E-02","module":"C4","scenario":null},{"value":"-2,99E-01","module":"D","scenario":null},{"value":"1,38E+02","module":"A1A3","scenario":null}]},{"parameter":"NRSF","unit":"MJ","values":[{"value":"6,44E+02","module":"A1","scenario":null},{"value":"5,85E-01","module":"A2","scenario":null},{"value":"4,09E-02","module":"A3","scenario":null},{"value":"1,61E-01","module":"A4","scenario":null},{"value":"0,00E+00","module":"C1","scenario":null},{"value":"9,12E-01","module":"C2","scenario":null},{"value":"0,00E+00","module":"C3","scenario":null},{"value":"9,59E-02","module":"C4","scenario":null},{"value":"-3,07E-01","module":"D","scenario":null},{"value":"6,45E+02","module":"A1A3","scenario":null}]},{"parameter":"FW","unit":"m3","values":[{"value":"2,29E+00","module":"A1","scenario":null},{"value":"1,94E-02","module":"A2","scenario":null},{"value":"1,33E-01","module":"A3","scenario":null},{"value":"9,40E-03","module":"A4","scenario":null},{"value":"6,72E-03","module":"C1","scenario":null},{"value":"5,33E-02","module":"C2","scenario":null},{"value":"6,09E-02","module":"C3","scenario":null},{"value":"1,25E-01","module":"C4","scenario":null},{"value":"-2,29E+00","module":"D","scenario":null},{"value":"2,44E+00","module":"A1A3","scenario":null}]}],"end_of_life_waste":[{"parameter":"HWD","unit":"kg","values":[{"value":"6,91E-02","module":"A1","scenario":null},{"value":"1,12E-02","module":"A2","scenario":null},{"value":"6,42E-04","module":"A3","scenario":null},{"value":"4,53E-03","module":"A4","scenario":null},{"value":"3,85E-03","module":"C1","scenario":null},{"value":"2,57E-02","module":"C2","scenario":null},{"value":"3,55E-03","module":"C3","scenario":null},{"value":"0,00E+00","module":"C4","scenario":null},{"value":"-1,51E-02","module":"D","scenario":null},{"value":"8,09E-02","module":"A1A3","scenario":null}]},{"parameter":"NHWD","unit":"kg","values":[{"value":"4,72E+00","module":"A1","scenario":null},{"value":"2,31E+00","module":"A2","scenario":null},{"value":"1,20E+02","module":"A3","scenario":null},{"value":"4,27E+00","module":"A4","scenario":null},{"value":"1,55E-01","module":"C1","scenario":null},{"value":"2,42E+01","module":"C2","scenario":null},{"value":"1,12E-01","module":"C3","scenario":null},{"value":"7,59E+02","module":"C4","scenario":null},{"value":"-4,57E-01","module":"D","scenario":null},{"value":"1,27E+02","module":"A1A3","scenario":null}]},{"parameter":"RWD","unit":"kg","values":[{"value":"4,47E-03","module":"A1","scenario":null},{"value":"1,13E-03","module":"A2","scenario":null},{"value":"9,33E-06","module":"A3","scenario":null},{"value":"5,99E-04","module":"A4","scenario":null},{"value":"9,07E-04","module":"C1","scenario":null},{"value":"3,39E-03","module":"C2","scenario":null},{"value":"3,76E-04","module":"C3","scenario":null},{"value":"0,00E+00","module":"C4","scenario":null},{"value":"-4,96E-04","module":"D","scenario":null},{"value":"5,60E-03","module":"A1A3","scenario":null}]}],"end_of_life_flow":[{"parameter":"CRU","unit":"kg","values":[{"value":"0,00E+00","module":"A1","scenario":null},{"value":"0,00E+00","module":"A2","scenario":null},{"value":"0,00E+00","module":"A3","scenario":null},{"value":"0,00E+00","module":"A4","scenario":null},{"value":"0,00E+00","module":"C1","scenario":null},{"value":"0,00E+00","module":"C2","scenario":null},{"value":"0,00E+00","module":"C3","scenario":null},{"value":"0,00E+00","module":"C4","scenario":null},{"value":"0,00E+00","module":"D","scenario":null},{"value":"0,00E+00","module":"A1A3","scenario":null}]},{"parameter":"MFR","unit":"kg","values":[{"value":"4,57E-02","module":"A1","scenario":null},{"value":"0,00E+00","module":"A2","scenario":null},{"value":"0,00E+00","module":"A3","scenario":null},{"value":"0,00E+00","module":"A4","scenario":null},{"value":"0,00E+00","module":"C1","scenario":null},{"value":"0,00E+00","module":"C2","scenario":null},{"value":"1,61E+03","module":"C3","scenario":null},{"value":"0,00E+00","module":"C4","scenario":null},{"value":"0,00E+00","module":"D","scenario":null},{"value":"4,57E-02","module":"A1A3","scenario":null}]},{"parameter":"MER","unit":"kg","values":[{"value":"1,83E-01","module":"A1","scenario":null},{"value":"0,00E+00","module":"A2","scenario":null},{"value":"0,00E+00","module":"A3","scenario":null},{"value":"0,00E+00","module":"A4","scenario":null},{"value":"0,00E+00","module":"C1","scenario":null},{"value":"0,00E+00","module":"C2","scenario":null},{"value":"0,00E+00","module":"C3","scenario":null},{"value":"0,00E+00","module":"C4","scenario":null},{"value":"0,00E+00","module":"D","scenario":null},{"value":"1,83E-01","module":"A1A3","scenario":null}]},{"parameter":"EEE","unit":"MJ","values":[{"value":"1,67E-02","module":"A1","scenario":null},{"value":"0,00E+00","module":"A2","scenario":null},{"value":"0,00E+00","module":"A3","scenario":null},{"value":"0,00E+00","module":"A4","scenario":null},{"value":"0,00E+00","module":"C1","scenario":null},{"value":"0,00E+00","module":"C2","scenario":null},{"value":"0,00E+00","module":"C3","scenario":null},{"value":"0,00E+00","module":"C4","scenario":null},{"value":"0,00E+00","module":"D","scenario":null},{"value":"1,67E-02","module":"A1A3","scenario":null}]},{"parameter":"EET","unit":"MJ","values":[{"value":"2,52E-01","module":"A1","scenario":null},{"value":"0,00E+00","module":"A2","scenario":null},{"value":"0,00E+00","module":"A3","scenario":null},{"value":"0,00E+00","module":"A4","scenario":null},{"value":"0,00E+00","module":"C1","scenario":null},{"value":"0,00E+00","module":"C2","scenario":null},{"value":"0,00E+00","module":"C3","scenario":null},{"value":"0,00E+00","module":"C4","scenario":null},{"value":"0,00E+00","module":"D","scenario":null},{"value":"2,52E-01","module":"A1A3","scenario":null}]}]}