{
    "product_name": "DEFA POWER",
    "epd_id": "NEPD-8002-7668",
    "declared_unit": {
        "unit": "stk",
        "amount": 1.0
    },
    "compliance": [
        "EN 15804+A2",
        "ISO 14025",
        "ISO 21930"
    ],
    "producer_name": "DEFA Lighting AS",
    "environmental_impact": [
        {
            "parameter": "GWP-total",
            "values": [
                {
                    "value": "7,89E+01",
                    "module": "A1",
                    "scenario": null
                },
                {
                    "value": "1,38E-01",
                    "module": "A2",
                    "scenario": null
                },
                {
                    "value": "1,03E+01",
                    "module": "A3",
                    "scenario": null
                },
                {
                    "value": "1,70E+00",
                    "module": "A4",
                    "scenario": null
                },
                {
                    "value": "2,70E+00",
                    "module": "A5",
                    "scenario": null
                },
                {
                    "value": "1,53E+02",
                    "module": "B6",
                    "scenario": null
                },
                {
                    "value": "0,00E+00",
                    "module": "C1",
                    "scenario": null
                },
                {
                    "value": "1,06E-01",
                    "module": "C2",
                    "scenario": null
                },
                {
                    "value": "2,80E+00",
                    "module": "C3",
                    "scenario": null
                },
                {
                    "value": "2,72E-01",
                    "module": "C4",
                    "scenario": null
                },
                {
                    "value": "-8,24E+00",
                    "module": "D",
                    "scenario": null
                }
            ]
        },
        {
            "parameter": "GWP-fossil",
            "values": [
                {
                    "value": "8,10E+01",
                    "module": "A1",
                    "scenario": null
                },
                {
                    "value": "1,38E-01",
                    "module": "A2",
                    "scenario": null
                },
                {
                    "value": "1,03E+01",
                    "module": "A3",
                    "scenario": null
                },
                {
                    "value": "1,70E+00",
                    "module": "A4",
                    "scenario": null
                },
                {
                    "value": "2,55E-02",
                    "module": "A5",
                    "scenario": null
                },
                {
                    "value": "1,43E+02",
                    "module": "B6",
                    "scenario": null
                },
                {
                    "value": "0,00E+00",
                    "module": "C1",
                    "scenario": null
                },
                {
                    "value": "1,06E-01",
                    "module": "C2",
                    "scenario": null
                },
                {
                    "value": "2,80E+00",
                    "module": "C3",
                    "scenario": null
                },
                {
                    "value": "1,92E-01",
                    "module": "C4",
                    "scenario": null
                },
                {
                    "value": "-8,16E+00",
                    "module": "D",
                    "scenario": null
                }
            ]
        },
        {
            "parameter": "GWP-biogenic",
            "values": [
                {
                    "value": "-2,22E+00",
                    "module": "A1",
                    "scenario": null
                },
                {
                    "value": "5,07E-05",
                    "module": "A2",
                    "scenario": null
                },
                {
                    "value": "3,23E-03",
                    "module": "A3",
                    "scenario": null
                },
                {
                    "value": "5,60E-04",
                    "module": "A4",
                    "scenario": null
                },
                {
                    "value": "2,68E+00",
                    "module": "A5",
                    "scenario": null
                },
                {
                    "value": "2,61E+00",
                    "module": "B6",
                    "scenario": null
                },
                {
                    "value": "0,00E+00",
                    "module": "C1",
                    "scenario": null
                },
                {
                    "value": "4,89E-05",
                    "module": "C2",
                    "scenario": null
                },
                {
                    "value": "7,34E-04",
                    "module": "C3",
                    "scenario": null
                },
                {
                    "value": "7,96E-02",
                    "module": "C4",
                    "scenario": null
                },
                {
                    "value": "-2,84E-02",
                    "module": "D",
                    "scenario": null
                }
            ]
        },
        {
            "parameter": "GWP-luluc",
            "values": [
                {
                    "value": "1,33E-01",
                    "module": "A1",
                    "scenario": null
                },
                {
                    "value": "5,66E-05",
                    "module": "A2",
                    "scenario": null
                },
                {
                    "value": "1,31E-03",
                    "module": "A3",
                    "scenario": null
                },
                {
                    "value": "1,02E-03",
                    "module": "A4",
                    "scenario": null
                },
                {
                    "value": "8,43E-06",
                    "module": "A5",
                    "scenario": null
                },
                {
                    "value": "7,82E+00",
                    "module": "B6",
                    "scenario": null
                },
                {
                    "value": "0,00E+00",
                    "module": "C1",
                    "scenario": null
                },
                {
                    "value": "4,57E-05",
                    "module": "C2",
                    "scenario": null
                },
                {
                    "value": "7,15E-04",
                    "module": "C3",
                    "scenario": null
                },
                {
                    "value": "5,55E-04",
                    "module": "C4",
                    "scenario": null
                },
                {
                    "value": "-4,54E-02",
                    "module": "D",
                    "scenario": null
                }
            ]
        },
        {
            "parameter": "ODP",
            "values": [
                {
                    "value": "5,39E-06",
                    "module": "A1",
                    "scenario": null
                },
                {
                    "value": "3,01E-08",
                    "module": "A2",
                    "scenario": null
                },
                {
                    "value": "7,17E-08",
                    "module": "A3",
                    "scenario": null
                },
                {
                    "value": "3,65E-07",
                    "module": "A4",
                    "scenario": null
                },
                {
                    "value": "5,38E-09",
                    "module": "A5",
                    "scenario": null
                },
                {
                    "value": "1,54E-05",
                    "module": "B6",
                    "scenario": null
                },
                {
                    "value": "0,00E+00",
                    "module": "C1",
                    "scenario": null
                },
                {
                    "value": "2,32E-08",
                    "module": "C2",
                    "scenario": null
                },
                {
                    "value": "2,59E-08",
                    "module": "C3",
                    "scenario": null
                },
                {
                    "value": "8,49E-09",
                    "module": "C4",
                    "scenario": null
                },
                {
                    "value": "-1,07E-02",
                    "module": "D",
                    "scenario": null
                }
            ]
        },
        {
            "parameter": "AP",
            "values": [
                {
                    "value": "1,35E+00",
                    "module": "A1",
                    "scenario": null
                },
                {
                    "value": "1,17E-03",
                    "module": "A2",
                    "scenario": null
                },
                {
                    "value": "5,45E-02",
                    "module": "A3",
                    "scenario": null
                },
                {
                    "value": "3,91E-02",
                    "module": "A4",
                    "scenario": null
                },
                {
                    "value": "1,21E-04",
                    "module": "A5",
                    "scenario": null
                },
                {
                    "value": "6,58E-01",
                    "module": "B6",
                    "scenario": null
                },
                {
                    "value": "0,00E+00",
                    "module": "C1",
                    "scenario": null
                },
                {
                    "value": "3,04E-04",
                    "module": "C2",
                    "scenario": null
                },
                {
                    "value": "1,94E-03",
                    "module": "C3",
                    "scenario": null
                },
                {
                    "value": "4,32E-04",
                    "module": "C4",
                    "scenario": null
                },
                {
                    "value": "-5,11E-01",
                    "module": "D",
                    "scenario": null
                }
            ]
        },
        {
            "parameter": "POCP",
            "values": [
                {
                    "value": "3,82E-01",
                    "module": "A1",
                    "scenario": null
                },
                {
                    "value": "9,62E-04",
                    "module": "A2",
                    "scenario": null
                },
                {
                    "value": "3,18E-02",
                    "module": "A3",
                    "scenario": null
                },
                {
                    "value": "2,80E-02",
                    "module": "A4",
                    "scenario": null
                },
                {
                    "value": "1,24E-04",
                    "module": "A5",
                    "scenario": null
                },
                {
                    "value": "3,27E-01",
                    "module": "B6",
                    "scenario": null
                },
                {
                    "value": "0,00E+00",
                    "module": "C1",
                    "scenario": null
                },
                {
                    "value": "2,47E-04",
                    "module": "C2",
                    "scenario": null
                },
                {
                    "value": "1,43E-03",
                    "module": "C3",
                    "scenario": null
                },
                {
                    "value": "5,13E-04",
                    "module": "C4",
                    "scenario": null
                },
                {
                    "value": "-1,02E-01",
                    "module": "D",
                    "scenario": null
                }
            ]
        },
        {
            "parameter": "ADPE",
            "values": [
                {
                    "value": "1,85E-02",
                    "module": "A1",
                    "scenario": null
                },
                {
                    "value": "3,23E-06",
                    "module": "A2",
                    "scenario": null
                },
                {
                    "value": "2,72E-05",
                    "module": "A3",
                    "scenario": null
                },
                {
                    "value": "2,71E-05",
                    "module": "A4",
                    "scenario": null
                },
                {
                    "value": "6,21E-07",
                    "module": "A5",
                    "scenario": null
                },
                {
                    "value": "2,22E-03",
                    "module": "B6",
                    "scenario": null
                },
                {
                    "value": "0,00E+00",
                    "module": "C1",
                    "scenario": null
                },
                {
                    "value": "3,81E-06",
                    "module": "C2",
                    "scenario": null
                },
                {
                    "value": "2,70E-06",
                    "module": "C3",
                    "scenario": null
                },
                {
                    "value": "4,94E-07",
                    "module": "C4",
                    "scenario": null
                },
                {
                    "value": "-8,40E-03",
                    "module": "D",
                    "scenario": null
                }
            ]
        },
        {
            "parameter": "ADPF",
            "values": [
                {
                    "value": "9,83E+02",
                    "module": "A1",
                    "scenario": null
                },
                {
                    "value": "1,99E+00",
                    "module": "A2",
                    "scenario": null
                },
                {
                    "value": "9,13E+01",
                    "module": "A3",
                    "scenario": null
                },
                {
                    "value": "2,29E+01",
                    "module": "A4",
                    "scenario": null
                },
                {
                    "value": "3,57E-01",
                    "module": "A5",
                    "scenario": null
                },
                {
                    "value": "3,86E+03",
                    "module": "B6",
                    "scenario": null
                },
                {
                    "value": "0,00E+00",
                    "module": "C1",
                    "scenario": null
                },
                {
                    "value": "1,58E+00",
                    "module": "C2",
                    "scenario": null
                },
                {
                    "value": "3,86E+00",
                    "module": "C3",
                    "scenario": null
                },
                {
                    "value": "1,09E+00",
                    "module": "C4",
                    "scenario": null
                },
                {
                    "value": "-1,01E+02",
                    "module": "D",
                    "scenario": null
                }
            ]
        },
        {
            "parameter": "WDP",
            "values": [
                {
                    "value": "2,17E+03",
                    "module": "A1",
                    "scenario": null
                },
                {
                    "value": "6,10E-01",
                    "module": "A2",
                    "scenario": null
                },
                {
                    "value": "5,76E+01",
                    "module": "A3",
                    "scenario": null
                },
                {
                    "value": "1,09E+01",
                    "module": "A4",
                    "scenario": null
                },
                {
                    "value": "4,52E-01",
                    "module": "A5",
                    "scenario": null
                },
                {
                    "value": "2,98E+05",
                    "module": "B6",
                    "scenario": null
                },
                {
                    "value": "0,00E+00",
                    "module": "C1",
                    "scenario": null
                },
                {
                    "value": "1,89E+00",
                    "module": "C2",
                    "scenario": null
                },
                {
                    "value": "3,34E+01",
                    "module": "C3",
                    "scenario": null
                },
                {
                    "value": "6,65E+00",
                    "module": "C4",
                    "scenario": null
                },
                {
                    "value": "-1,07E+03",
                    "module": "D",
                    "scenario": null
                }
            ]
        },
        {
            "parameter": "EP-freshwater",
            "values": [
                {
                    "value": "1,89E-02",
                    "module": "A1",
                    "scenario": null
                },
                {
                    "value": "1,17E-06",
                    "module": "A2",
                    "scenario": null
                },
                {
                    "value": "2,26E-04",
                    "module": "A3",
                    "scenario": null
                },
                {
                    "value": "9,82E-06",
                    "module": "A4",
                    "scenario": null
                },
                {
                    "value": "2,09E-07",
                    "module": "A5",
                    "scenario": null
                },
                {
                    "value": "9,44E-03",
                    "module": "B6",
                    "scenario": null
                },
                {
                    "value": "0,00E+00",
                    "module": "C1",
                    "scenario": null
                },
                {
                    "value": "9,69E-07",
                    "module": "C2",
                    "scenario": null
                },
                {
                    "value": "1,23E-05",
                    "module": "C3",
                    "scenario": null
                },
                {
                    "value": "3,51E-06",
                    "module": "C4",
                    "scenario": null
                },
                {
                    "value": "-3,07E-03",
                    "module": "D",
                    "scenario": null
                }
            ]
        },
        {
            "parameter": "EP-marine",
            "values": [
                {
                    "value": "1,07E-01",
                    "module": "A1",
                    "scenario": null
                },
                {
                    "value": "3,10E-04",
                    "module": "A2",
                    "scenario": null
                },
                {
                    "value": "1,11E-02",
                    "module": "A3",
                    "scenario": null
                },
                {
                    "value": "9,56E-03",
                    "module": "A4",
                    "scenario": null
                },
                {
                    "value": "3,99E-05",
                    "module": "A5",
                    "scenario": null
                },
                {
                    "value": "1,04E-01",
                    "module": "B6",
                    "scenario": null
                },
                {
                    "value": "0,00E+00",
                    "module": "C1",
                    "scenario": null
                },
                {
                    "value": "5,75E-05",
                    "module": "C2",
                    "scenario": null
                },
                {
                    "value": "5,08E-04",
                    "module": "C3",
                    "scenario": null
                },
                {
                    "value": "3,60E-04",
                    "module": "C4",
                    "scenario": null
                },
                {
                    "value": "-2,57E-02",
                    "module": "D",
                    "scenario": null
                }
            ]
        },
        {
            "parameter": "EP-terrestrial",
            "values": [
                {
                    "value": "1,28E+00",
                    "module": "A1",
                    "scenario": null
                },
                {
                    "value": "3,44E-03",
                    "module": "A2",
                    "scenario": null
                },
                {
                    "value": "1,23E-01",
                    "module": "A3",
                    "scenario": null
                },
                {
                    "value": "1,06E-01",
                    "module": "A4",
                    "scenario": null
                },
                {
                    "value": "4,32E-04",
                    "module": "A5",
                    "scenario": null
                },
                {
                    "value": "1,40E+00",
                    "module": "B6",
                    "scenario": null
                },
                {
                    "value": "0,00E+00",
                    "module": "C1",
                    "scenario": null
                },
                {
                    "value": "6,45E-04",
                    "module": "C2",
                    "scenario": null
                },
                {
                    "value": "5,47E-03",
                    "module": "C3",
                    "scenario": null
                },
                {
                    "value": "1,18E-03",
                    "module": "C4",
                    "scenario": null
                },
                {
                    "value": "-3,61E-01",
                    "module": "D",
                    "scenario": null
                }
            ]
        }
    ],
    "additional_environmental_impact": [
        {
            "parameter": "PM",
            "values": [
                {
                    "value": "5,90E-06",
                    "module": "A1",
                    "scenario": null
                },
                {
                    "value": "8,08E-09",
                    "module": "A2",
                    "scenario": null
                },
                {
                    "value": "7,35E-07",
                    "module": "A3",
                    "scenario": null
                },
                {
                    "value": "3,27E-08",
                    "module": "A4",
                    "scenario": null
                },
                {
                    "value": "1,78E-09",
                    "module": "A5",
                    "scenario": null
                },
                {
                    "value": "3,49E-06",
                    "module": "B6",
                    "scenario": null
                },
                {
                    "value": "0,00E+00",
                    "module": "C1",
                    "scenario": null
                },
                {
                    "value": "5,92E-09",
                    "module": "C2",
                    "scenario": null
                },
                {
                    "value": "1,21E-08",
                    "module": "C3",
                    "scenario": null
                },
                {
                    "value": "7,93E-09",
                    "module": "C4",
                    "scenario": null
                },
                {
                    "value": "-1,21E-06",
                    "module": "D",
                    "scenario": null
                }
            ]
        },
        {
            "parameter": "ETP-fw",
            "values": [
                {
                    "value": "1,05E+04",
                    "module": "A1",
                    "scenario": null
                },
                {
                    "value": "1,54E+00",
                    "module": "A2",
                    "scenario": null
                },
                {
                    "value": "2,76E+02",
                    "module": "A3",
                    "scenario": null
                },
                {
                    "value": "1,50E+01",
                    "module": "A4",
                    "scenario": null
                },
                {
                    "value": "4,76E-01",
                    "module": "A5",
                    "scenario": null
                },
                {
                    "value": "4,83E+03",
                    "module": "B6",
                    "scenario": null
                },
                {
                    "value": "0,00E+00",
                    "module": "C1",
                    "scenario": null
                },
                {
                    "value": "1,23E+00",
                    "module": "C2",
                    "scenario": null
                },
                {
                    "value": "1,13E+01",
                    "module": "C3",
                    "scenario": null
                },
                {
                    "value": "2,46E+02",
                    "module": "C4",
                    "scenario": null
                },
                {
                    "value": "-3,98E+03",
                    "module": "D",
                    "scenario": null
                }
            ]
        },
        {
            "parameter": "HTP-c",
            "values": [
                {
                    "value": "2,18E-07",
                    "module": "A1",
                    "scenario": null
                },
                {
                    "value": "0,00E+00",
                    "module": "A2",
                    "scenario": null
                },
                {
                    "value": "2,57E-09",
                    "module": "A3",
                    "scenario": null
                },
                {
                    "value": "0,00E+00",
                    "module": "A4",
                    "scenario": null
                },
                {
                    "value": "1,50E-11",
                    "module": "A5",
                    "scenario": null
                },
                {
                    "value": "1,12E-07",
                    "module": "B6",
                    "scenario": null
                },
                {
                    "value": "0,00E+00",
                    "module": "C1",
                    "scenario": null
                },
                {
                    "value": "0,00E+00",
                    "module": "C2",
                    "scenario": null
                },
                {
                    "value": "5,09E-09",
                    "module": "C3",
                    "scenario": null
                },
                {
                    "value": "2,99E-10",
                    "module": "C4",
                    "scenario": null
                },
                {
                    "value": "-4,01E-08",
                    "module": "D",
                    "scenario": null
                }
            ]
        },
        {
            "parameter": "HTP-nc",
            "values": [
                {
                    "value": "1,59E-05",
                    "module": "A1",
                    "scenario": null
                },
                {
                    "value": "1,35E-09",
                    "module": "A2",
                    "scenario": null
                },
                {
                    "value": "1,15E-07",
                    "module": "A3",
                    "scenario": null
                },
                {
                    "value": "7,37E-09",
                    "module": "A4",
                    "scenario": null
                },
                {
                    "value": "5,98E-10",
                    "module": "A5",
                    "scenario": null
                },
                {
                    "value": "2,96E-06",
                    "module": "B6",
                    "scenario": null
                },
                {
                    "value": "0,00E+00",
                    "module": "C1",
                    "scenario": null
                },
                {
                    "value": "1,48E-09",
                    "module": "C2",
                    "scenario": null
                },
                {
                    "value": "2,97E-07",
                    "module": "C3",
                    "scenario": null
                },
                {
                    "value": "2,38E-09",
                    "module": "C4",
                    "scenario": null
                },
                {
                    "value": "-2,85E-06",
                    "module": "D",
                    "scenario": null
                }
            ]
        },
        {
            "parameter": "SQP",
            "values": [
                {
                    "value": "5,37E+02",
                    "module": "A1",
                    "scenario": null
                },
                {
                    "value": "1,20E+00",
                    "module": "A2",
                    "scenario": null
                },
                {
                    "value": "1,95E+01",
                    "module": "A3",
                    "scenario": null
                },
                {
                    "value": "7,01E+00",
                    "module": "A4",
                    "scenario": null
                },
                {
                    "value": "2,39E-01",
                    "module": "A5",
                    "scenario": null
                },
                {
                    "value": "2,91E+03",
                    "module": "B6",
                    "scenario": null
                },
                {
                    "value": "0,00E+00",
                    "module": "C1",
                    "scenario": null
                },
                {
                    "value": "9,38E-01",
                    "module": "C2",
                    "scenario": null
                },
                {
                    "value": "8,86E-01",
                    "module": "C3",
                    "scenario": null
                },
                {
                    "value": "3,00E+00",
                    "module": "C4",
                    "scenario": null
                },
                {
                    "value": "-8,38E+01",
                    "module": "D",
                    "scenario": null
                }
            ]
        },
        {
            "parameter": "IRP",
            "values": [
                {
                    "value": "2,78E+00",
                    "module": "A1",
                    "scenario": null
                },
                {
                    "value": "8,32E-03",
                    "module": "A2",
                    "scenario": null
                },
                {
                    "value": "6,52E-02",
                    "module": "A3",
                    "scenario": null
                },
                {
                    "value": "9,83E-02",
                    "module": "A4",
                    "scenario": null
                },
                {
                    "value": "1,53E-03",
                    "module": "A5",
                    "scenario": null
                },
                {
                    "value": "8,79E+01",
                    "module": "B6",
                    "scenario": null
                },
                {
                    "value": "0,00E+00",
                    "module": "C1",
                    "scenario": null
                },
                {
                    "value": "6,90E-03",
                    "module": "C2",
                    "scenario": null
                },
                {
                    "value": "1,85E-02",
                    "module": "C3",
                    "scenario": null
                },
                {
                    "value": "3,28E-03",
                    "module": "C4",
                    "scenario": null
                },
                {
                    "value": "-3,60E-01",
                    "module": "D",
                    "scenario": null
                }
            ]
        }
    ],
    "resource_use": [
        {
            "parameter": "PERE",
            "values": [
                {
                    "value": "1,31E+02",
                    "module": "A1",
                    "scenario": null
                },
                {
                    "value": "2,11E-02",
                    "module": "A2",
                    "scenario": null
                },
                {
                    "value": "1,32E+01",
                    "module": "A3",
                    "scenario": null
                },
                {
                    "value": "2,26E-01",
                    "module": "A4",
                    "scenario": null
                },
                {
                    "value": "5,87E-03",
                    "module": "A5",
                    "scenario": null
                },
                {
                    "value": "3,79E+03",
                    "module": "B6",
                    "scenario": null
                },
                {
                    "value": "0,00E+00",
                    "module": "C1",
                    "scenario": null
                },
                {
                    "value": "2,69E-02",
                    "module": "C2",
                    "scenario": null
                },
                {
                    "value": "4,83E-01",
                    "module": "C3",
                    "scenario": null
                },
                {
                    "value": "2,74E-01",
                    "module": "C4",
                    "scenario": null
                },
                {
                    "value": "-3,09E+01",
                    "module": "D",
                    "scenario": null
                }
            ]
        },
        {
            "parameter": "PERM",
            "values": [
                {
                    "value": "2,50E+01",
                    "module": "A1",
                    "scenario": null
                },
                {
                    "value": "0,00E+00",
                    "module": "A2",
                    "scenario": null
                },
                {
                    "value": "0,00E+00",
                    "module": "A3",
                    "scenario": null
                },
                {
                    "value": "0,00E+00",
                    "module": "A4",
                    "scenario": null
                },
                {
                    "value": "-2,50E+01",
                    "module": "A5",
                    "scenario": null
                },
                {
                    "value": "0,00E+00",
                    "module": "B6",
                    "scenario": null
                },
                {
                    "value": "0,00E+00",
                    "module": "C1",
                    "scenario": null
                },
                {
                    "value": "0,00E+00",
                    "module": "C2",
                    "scenario": null
                },
                {
                    "value": "0,00E+00",
                    "module": "C3",
                    "scenario": null
                },
                {
                    "value": "0,00E+00",
                    "module": "C4",
                    "scenario": null
                },
                {
                    "value": "0,00E+00",
                    "module": "D",
                    "scenario": null
                }
            ]
        },
        {
            "parameter": "PERT",
            "values": [
                {
                    "value": "1,56E+02",
                    "module": "A1",
                    "scenario": null
                },
                {
                    "value": "2,11E-02",
                    "module": "A2",
                    "scenario": null
                },
                {
                    "value": "1,32E+01",
                    "module": "A3",
                    "scenario": null
                },
                {
                    "value": "2,26E-01",
                    "module": "A4",
                    "scenario": null
                },
                {
                    "value": "-2,50E+01",
                    "module": "A5",
                    "scenario": null
                },
                {
                    "value": "3,79E+03",
                    "module": "B6",
                    "scenario": null
                },
                {
                    "value": "0,00E+00",
                    "module": "C1",
                    "scenario": null
                },
                {
                    "value": "2,69E-02",
                    "module": "C2",
                    "scenario": null
                },
                {
                    "value": "4,83E-01",
                    "module": "C3",
                    "scenario": null
                },
                {
                    "value": "2,74E-01",
                    "module": "C4",
                    "scenario": null
                },
                {
                    "value": "-3,09E+01",
                    "module": "D",
                    "scenario": null
                }
            ]
        },
        {
            "parameter": "PENRE",
            "values": [
                {
                    "value": "9,43E+02",
                    "module": "A1",
                    "scenario": null
                },
                {
                    "value": "1,99E+00",
                    "module": "A2",
                    "scenario": null
                },
                {
                    "value": "9,13E+01",
                    "module": "A3",
                    "scenario": null
                },
                {
                    "value": "2,29E+01",
                    "module": "A4",
                    "scenario": null
                },
                {
                    "value": "3,57E-01",
                    "module": "A5",
                    "scenario": null
                },
                {
                    "value": "3,92E+03",
                    "module": "B6",
                    "scenario": null
                },
                {
                    "value": "0,00E+00",
                    "module": "C1",
                    "scenario": null
                },
                {
                    "value": "1,58E+00",
                    "module": "C2",
                    "scenario": null
                },
                {
                    "value": "3,86E+00",
                    "module": "C3",
                    "scenario": null
                },
                {
                    "value": "1,09E+00",
                    "module": "C4",
                    "scenario": null
                },
                {
                    "value": "-1,01E+02",
                    "module": "D",
                    "scenario": null
                }
            ]
        },
        {
            "parameter": "PENRM",
            "values": [
                {
                    "value": "5,89E+01",
                    "module": "A1",
                    "scenario": null
                },
                {
                    "value": "0,00E+00",
                    "module": "A2",
                    "scenario": null
                },
                {
                    "value": "0,00E+00",
                    "module": "A3",
                    "scenario": null
                },
                {
                    "value": "0,00E+00",
                    "module": "A4",
                    "scenario": null
                },
                {
                    "value": "0,00E+00",
                    "module": "A5",
                    "scenario": null
                },
                {
                    "value": "0,00E+00",
                    "module": "B6",
                    "scenario": null
                },
                {
                    "value": "0,00E+00",
                    "module": "C1",
                    "scenario": null
                },
                {
                    "value": "0,00E+00",
                    "module": "C2",
                    "scenario": null
                },
                {
                    "value": "-5,96E+01",
                    "module": "C3",
                    "scenario": null
                },
                {
                    "value": "0,00E+00",
                    "module": "C4",
                    "scenario": null
                },
                {
                    "value": "0,00E+00",
                    "module": "D",
                    "scenario": null
                }
            ]
        },
        {
            "parameter": "PENRT",
            "values": [
                {
                    "value": "9,85E+02",
                    "module": "A1",
                    "scenario": null
                },
                {
                    "value": "1,99E+00",
                    "module": "A2",
                    "scenario": null
                },
                {
                    "value": "9,13E+01",
                    "module": "A3",
                    "scenario": null
                },
                {
                    "value": "2,29E+01",
                    "module": "A4",
                    "scenario": null
                },
                {
                    "value": "3,57E-01",
                    "module": "A5",
                    "scenario": null
                },
                {
                    "value": "3,92E+03",
                    "module": "B6",
                    "scenario": null
                },
                {
                    "value": "0,00E+00",
                    "module": "C1",
                    "scenario": null
                },
                {
                    "value": "1,58E+00",
                    "module": "C2",
                    "scenario": null
                },
                {
                    "value": "-5,58E+01",
                    "module": "C3",
                    "scenario": null
                },
                {
                    "value": "1,09E+00",
                    "module": "C4",
                    "scenario": null
                },
                {
                    "value": "-1,01E+02",
                    "module": "D",
                    "scenario": null
                }
            ]
        },
        {
            "parameter": "SM",
            "values": [
                {
                    "value": "3,31E-01",
                    "module": "A1",
                    "scenario": null
                },
                {
                    "value": "0,00E+00",
                    "module": "A2",
                    "scenario": null
                },
                {
                    "value": "0,00E+00",
                    "module": "A3",
                    "scenario": null
                },
                {
                    "value": "0,00E+00",
                    "module": "A4",
                    "scenario": null
                },
                {
                    "value": "0,00E+00",
                    "module": "A5",
                    "scenario": null
                },
                {
                    "value": "0,00E+00",
                    "module": "B6",
                    "scenario": null
                },
                {
                    "value": "0,00E+00",
                    "module": "C1",
                    "scenario": null
                },
                {
                    "value": "0,00E+00",
                    "module": "C2",
                    "scenario": null
                },
                {
                    "value": "0,00E+00",
                    "module": "C3",
                    "scenario": null
                },
                {
                    "value": "6,30E-03",
                    "module": "C4",
                    "scenario": null
                },
                {
                    "value": "2,98E-01",
                    "module": "D",
                    "scenario": null
                }
            ]
        },
        {
            "parameter": "RSF",
            "values": [
                {
                    "value": "5,44E-01",
                    "module": "A1",
                    "scenario": null
                },
                {
                    "value": "4,21E-04",
                    "module": "A2",
                    "scenario": null
                },
                {
                    "value": "5,89E-03",
                    "module": "A3",
                    "scenario": null
                },
                {
                    "value": "6,64E-03",
                    "module": "A4",
                    "scenario": null
                },
                {
                    "value": "1,95E-04",
                    "module": "A5",
                    "scenario": null
                },
                {
                    "value": "3,83E+01",
                    "module": "B6",
                    "scenario": null
                },
                {
                    "value": "0,00E+00",
                    "module": "C1",
                    "scenario": null
                },
                {
                    "value": "9,69E-04",
                    "module": "C2",
                    "scenario": null
                },
                {
                    "value": "8,78E-03",
                    "module": "C3",
                    "scenario": null
                },
                {
                    "value": "1,19E-03",
                    "module": "C4",
                    "scenario": null
                },
                {
                    "value": "3,02E-02",
                    "module": "D",
                    "scenario": null
                }
            ]
        },
        {
            "parameter": "NRSF",
            "values": [
                {
                    "value": "6,53E-01",
                    "module": "A1",
                    "scenario": null
                },
                {
                    "value": "3,81E-03",
                    "module": "A2",
                    "scenario": null
                },
                {
                    "value": "5,29E-02",
                    "module": "A3",
                    "scenario": null
                },
                {
                    "value": "5,10E-02",
                    "module": "A4",
                    "scenario": null
                },
                {
                    "value": "8,03E-04",
                    "module": "A5",
                    "scenario": null
                },
                {
                    "value": "0,00E+00",
                    "module": "B6",
                    "scenario": null
                },
                {
                    "value": "0,00E+00",
                    "module": "C1",
                    "scenario": null
                },
                {
                    "value": "3,52E-03",
                    "module": "C2",
                    "scenario": null
                },
                {
                    "value": "-2,95E-04",
                    "module": "C3",
                    "scenario": null
                },
                {
                    "value": "5,50E-02",
                    "module": "C4",
                    "scenario": null
                },
                {
                    "value": "-4,85E-01",
                    "module": "D",
                    "scenario": null
                }
            ]
        },
        {
            "parameter": "FW",
            "values": [
                {
                    "value": "8,43E-01",
                    "module": "A1",
                    "scenario": null
                },
                {
                    "value": "2,04E-04",
                    "module": "A2",
                    "scenario": null
                },
                {
                    "value": "5,47E-02",
                    "module": "A3",
                    "scenario": null
                },
                {
                    "value": "1,72E-03",
                    "module": "A4",
                    "scenario": null
                },
                {
                    "value": "1,68E-04",
                    "module": "A5",
                    "scenario": null
                },
                {
                    "value": "1,73E+01",
                    "module": "B6",
                    "scenario": null
                },
                {
                    "value": "0,00E+00",
                    "module": "C1",
                    "scenario": null
                },
                {
                    "value": "1,88E-04",
                    "module": "C2",
                    "scenario": null
                },
                {
                    "value": "5,14E-03",
                    "module": "C3",
                    "scenario": null
                },
                {
                    "value": "8,87E-04",
                    "module": "C4",
                    "scenario": null
                },
                {
                    "value": "-1,33E-01",
                    "module": "D",
                    "scenario": null
                }
            ]
        }
    ],
    "end_of_life_waste": [
        {
            "parameter": "HWD",
            "values": [
                {
                    "value": "4,41E-01",
                    "module": "A1",
                    "scenario": null
                },
                {
                    "value": "1,65E-04",
                    "module": "A2",
                    "scenario": null
                },
                {
                    "value": "1,28E-02",
                    "module": "A3",
                    "scenario": null
                },
                {
                    "value": "1,15E-03",
                    "module": "A4",
                    "scenario": null
                },
                {
                    "value": "0,00E+00",
                    "module": "A5",
                    "scenario": null
                },
                {
                    "value": "3,61E-01",
                    "module": "B6",
                    "scenario": null
                },
                {
                    "value": "0,00E+00",
                    "module": "C1",
                    "scenario": null
                },
                {
                    "value": "8,74E-05",
                    "module": "C2",
                    "scenario": null
                },
                {
                    "value": "1,46E-04",
                    "module": "C3",
                    "scenario": null
                },
                {
                    "value": "3,08E-01",
                    "module": "C4",
                    "scenario": null
                },
                {
                    "value": "-2,47E-02",
                    "module": "D",
                    "scenario": null
                }
            ]
        },
        {
            "parameter": "NHWD",
            "values": [
                {
                    "value": "1,40E+01",
                    "module": "A1",
                    "scenario": null
                },
                {
                    "value": "8,19E-02",
                    "module": "A2",
                    "scenario": null
                },
                {
                    "value": "8,60E-01",
                    "module": "A3",
                    "scenario": null
                },
                {
                    "value": "3,74E-01",
                    "module": "A4",
                    "scenario": null
                },
                {
                    "value": "1,58E+00",
                    "module": "A5",
                    "scenario": null
                },
                {
                    "value": "2,39E+01",
                    "module": "B6",
                    "scenario": null
                },
                {
                    "value": "0,00E+00",
                    "module": "C1",
                    "scenario": null
                },
                {
                    "value": "6,23E-02",
                    "module": "C2",
                    "scenario": null
                },
                {
                    "value": "1,97E-01",
                    "module": "C3",
                    "scenario": null
                },
                {
                    "value": "1,63E+00",
                    "module": "C4",
                    "scenario": null
                },
                {
                    "value": "-1,98E+00",
                    "module": "D",
                    "scenario": null
                }
            ]
        },
        {
            "parameter": "RWD",
            "values": [
                {
                    "value": "2,16E-03",
                    "module": "A1",
                    "scenario": null
                },
                {
                    "value": "1,32E-05",
                    "module": "A2",
                    "scenario": null
                },
                {
                    "value": "5,55E-05",
                    "module": "A3",
                    "scenario": null
                },
                {
                    "value": "1,57E-04",
                    "module": "A4",
                    "scenario": null
                },
                {
                    "value": "0,00E+00",
                    "module": "A5",
                    "scenario": null
                },
                {
                    "value": "4,04E-02",
                    "module": "B6",
                    "scenario": null
                },
                {
                    "value": "0,00E+00",
                    "module": "C1",
                    "scenario": null
                },
                {
                    "value": "1,06E-05",
                    "module": "C2",
                    "scenario": null
                },
                {
                    "value": "7,23E-06",
                    "module": "C3",
                    "scenario": null
                },
                {
                    "value": "2,69E-06",
                    "module": "C4",
                    "scenario": null
                },
                {
                    "value": "-3,20E-04",
                    "module": "D",
                    "scenario": null
                }
            ]
        }
    ],
    "end_of_life_flow": [
        {
            "parameter": "CRU",
            "values": [
                {
                    "value": "0,00E+00",
                    "module": "A1",
                    "scenario": null
                },
                {
                    "value": "0,00E+00",
                    "module": "A2",
                    "scenario": null
                },
                {
                    "value": "0,00E+00",
                    "module": "A3",
                    "scenario": null
                },
                {
                    "value": "0,00E+00",
                    "module": "A4",
                    "scenario": null
                },
                {
                    "value": "0,00E+00",
                    "module": "A5",
                    "scenario": null
                },
                {
                    "value": "0,00E+00",
                    "module": "B6",
                    "scenario": null
                },
                {
                    "value": "0,00E+00",
                    "module": "C1",
                    "scenario": null
                },
                {
                    "value": "0,00E+00",
                    "module": "C2",
                    "scenario": null
                },
                {
                    "value": "0,00E+00",
                    "module": "C3",
                    "scenario": null
                },
                {
                    "value": "0,00E+00",
                    "module": "C4",
                    "scenario": null
                },
                {
                    "value": "0,00E+00",
                    "module": "D",
                    "scenario": null
                }
            ]
        },
        {
            "parameter": "MFR",
            "values": [
                {
                    "value": "1,50E-05",
                    "module": "A1",
                    "scenario": null
                },
                {
                    "value": "0,00E+00",
                    "module": "A2",
                    "scenario": null
                },
                {
                    "value": "2,14E-02",
                    "module": "A3",
                    "scenario": null
                },
                {
                    "value": "0,00E+00",
                    "module": "A4",
                    "scenario": null
                },
                {
                    "value": "1,47E+00",
                    "module": "A5",
                    "scenario": null
                },
                {
                    "value": "0,00E+00",
                    "module": "B6",
                    "scenario": null
                },
                {
                    "value": "0,00E+00",
                    "module": "C1",
                    "scenario": null
                },
                {
                    "value": "0,00E+00",
                    "module": "C2",
                    "scenario": null
                },
                {
                    "value": "9,63E-01",
                    "module": "C3",
                    "scenario": null
                },
                {
                    "value": "9,27E-05",
                    "module": "C4",
                    "scenario": null
                },
                {
                    "value": "-1,17E-02",
                    "module": "D",
                    "scenario": null
                }
            ]
        },
        {
            "parameter": "MER",
            "values": [
                {
                    "value": "8,15E-08",
                    "module": "A1",
                    "scenario": null
                },
                {
                    "value": "0,00E+00",
                    "module": "A2",
                    "scenario": null
                },
                {
                    "value": "1,50E-02",
                    "module": "A3",
                    "scenario": null
                },
                {
                    "value": "0,00E+00",
                    "module": "A4",
                    "scenario": null
                },
                {
                    "value": "4,23E-03",
                    "module": "A5",
                    "scenario": null
                },
                {
                    "value": "0,00E+00",
                    "module": "B6",
                    "scenario": null
                },
                {
                    "value": "0,00E+00",
                    "module": "C1",
                    "scenario": null
                },
                {
                    "value": "0,00E+00",
                    "module": "C2",
                    "scenario": null
                },
                {
                    "value": "1,03E+00",
                    "module": "C3",
                    "scenario": null
                },
                {
                    "value": "2,27E-06",
                    "module": "C4",
                    "scenario": null
                },
                {
                    "value": "-1,53E-03",
                    "module": "D",
                    "scenario": null
                }
            ]
        },
        {
            "parameter": "EEE",
            "values": [
                {
                    "value": "2,71E-04",
                    "module": "A1",
                    "scenario": null
                },
                {
                    "value": "0,00E+00",
                    "module": "A2",
                    "scenario": null
                },
                {
                    "value": "9,61E-03",
                    "module": "A3",
                    "scenario": null
                },
                {
                    "value": "0,00E+00",
                    "module": "A4",
                    "scenario": null
                },
                {
                    "value": "9,02E-02",
                    "module": "A5",
                    "scenario": null
                },
                {
                    "value": "0,00E+00",
                    "module": "B6",
                    "scenario": null
                },
                {
                    "value": "0,00E+00",
                    "module": "C1",
                    "scenario": null
                },
                {
                    "value": "0,00E+00",
                    "module": "C2",
                    "scenario": null
                },
                {
                    "value": "1,59E+00",
                    "module": "C3",
                    "scenario": null
                },
                {
                    "value": "1,47E-04",
                    "module": "C4",
                    "scenario": null
                },
                {
                    "value": "-3,76E-03",
                    "module": "D",
                    "scenario": null
                }
            ]
        },
        {
            "parameter": "EET",
            "values": [
                {
                    "value": "1,15E-04",
                    "module": "A1",
                    "scenario": null
                },
                {
                    "value": "0,00E+00",
                    "module": "A2",
                    "scenario": null
                },
                {
                    "value": "1,45E-01",
                    "module": "A3",
                    "scenario": null
                },
                {
                    "value": "0,00E+00",
                    "module": "A4",
                    "scenario": null
                },
                {
                    "value": "1,36E+00",
                    "module": "A5",
                    "scenario": null
                },
                {
                    "value": "0,00E+00",
                    "module": "B6",
                    "scenario": null
                },
                {
                    "value": "0,00E+00",
                    "module": "C1",
                    "scenario": null
                },
                {
                    "value": "0,00E+00",
                    "module": "C2",
                    "scenario": null
                },
                {
                    "value": "2,40E+01",
                    "module": "C3",
                    "scenario": null
                },
                {
                    "value": "2,22E-03",
                    "module": "C4",
                    "scenario": null
                },
                {
                    "value": "-5,69E-02",
                    "module": "D",
                    "scenario": null
                }
            ]
        }
    ]
}