{"product_name":"Artes Outlet","epd_id":"NEPD-8256-7926-EN","declared_unit":{"unit":"stk","amount":1},"compliance":["EN 15804+A2","ISO 14025","ISO 21930"],"producer_name":"SG Armaturen AS","environmental_impact":[{"parameter":"GWP-total","unit":"kg CO2-eq","values":[{"value":"1,85E+01","module":"A1","scenario":null},{"value":"6,05E-03","module":"A2","scenario":null},{"value":"7,10E-01","module":"A3","scenario":null},{"value":"7,77E-01","module":"A4","scenario":null},{"value":"3,56E-01","module":"A5","scenario":null},{"value":"3,20E+00","module":"B6","scenario":null},{"value":"0,00E+00","module":"C1","scenario":null},{"value":"9,38E-02","module":"C2","scenario":null},{"value":"4,97E-01","module":"C3","scenario":null},{"value":"2,97E-02","module":"C4","scenario":null},{"value":"-1,06E+00","module":"D","scenario":null},{"value":"1,92E+01","module":"A1A3","scenario":null}]},{"parameter":"GWP-fossil","unit":"kg CO2-eq","values":[{"value":"1,87E+01","module":"A1","scenario":null},{"value":"6,05E-03","module":"A2","scenario":null},{"value":"7,10E-01","module":"A3","scenario":null},{"value":"7,76E-01","module":"A4","scenario":null},{"value":"3,37E-03","module":"A5","scenario":null},{"value":"3,10E+00","module":"B6","scenario":null},{"value":"0,00E+00","module":"C1","scenario":null},{"value":"9,38E-02","module":"C2","scenario":null},{"value":"4,96E-01","module":"C3","scenario":null},{"value":"2,97E-02","module":"C4","scenario":null},{"value":"-1,04E+00","module":"D","scenario":null},{"value":"1,94E+01","module":"A1A3","scenario":null}]},{"parameter":"GWP-biogenic","unit":"kg CO2-eq","values":[{"value":"-2,15E-01","module":"A1","scenario":null},{"value":"2,36E-06","module":"A2","scenario":null},{"value":"1,77E-04","module":"A3","scenario":null},{"value":"2,75E-04","module":"A4","scenario":null},{"value":"3,53E-01","module":"A5","scenario":null},{"value":"8,57E-02","module":"B6","scenario":null},{"value":"0,00E+00","module":"C1","scenario":null},{"value":"3,65E-05","module":"C2","scenario":null},{"value":"1,08E-04","module":"C3","scenario":null},{"value":"3,98E-06","module":"C4","scenario":null},{"value":"-4,25E-03","module":"D","scenario":null},{"value":"-2,14E-01","module":"A1A3","scenario":null}]},{"parameter":"GWP-luluc","unit":"kg CO2-eq","values":[{"value":"4,05E-02","module":"A1","scenario":null},{"value":"2,21E-06","module":"A2","scenario":null},{"value":"1,12E-04","module":"A3","scenario":null},{"value":"3,87E-04","module":"A4","scenario":null},{"value":"1,11E-06","module":"A5","scenario":null},{"value":"1,28E-02","module":"B6","scenario":null},{"value":"0,00E+00","module":"C1","scenario":null},{"value":"3,43E-05","module":"C2","scenario":null},{"value":"7,40E-05","module":"C3","scenario":null},{"value":"2,28E-05","module":"C4","scenario":null},{"value":"-1,41E-02","module":"D","scenario":null},{"value":"4,07E-02","module":"A1A3","scenario":null}]},{"parameter":"ODP","unit":"kg CFC11-eq","values":[{"value":"7,74E-06","module":"A1","scenario":null},{"value":"1,31E-09","module":"A2","scenario":null},{"value":"1,04E-08","module":"A3","scenario":null},{"value":"1,71E-07","module":"A4","scenario":null},{"value":"7,11E-10","module":"A5","scenario":null},{"value":"2,12E-07","module":"B6","scenario":null},{"value":"0,00E+00","module":"C1","scenario":null},{"value":"2,04E-08","module":"C2","scenario":null},{"value":"2,81E-09","module":"C3","scenario":null},{"value":"2,21E-09","module":"C4","scenario":null},{"value":"-1,98E-03","module":"D","scenario":null},{"value":"7,76E-06","module":"A1A3","scenario":null}]},{"parameter":"AP","unit":"mol H+-eq","values":[{"value":"1,81E-01","module":"A1","scenario":null},{"value":"1,81E-05","module":"A2","scenario":null},{"value":"3,71E-03","module":"A3","scenario":null},{"value":"1,20E-02","module":"A4","scenario":null},{"value":"1,60E-05","module":"A5","scenario":null},{"value":"2,42E-02","module":"B6","scenario":null},{"value":"0,00E+00","module":"C1","scenario":null},{"value":"2,80E-04","module":"C2","scenario":null},{"value":"2,80E-04","module":"C3","scenario":null},{"value":"6,71E-05","module":"C4","scenario":null},{"value":"-3,69E-02","module":"D","scenario":null},{"value":"1,84E-01","module":"A1A3","scenario":null}]},{"parameter":"POCP","unit":"kg NMVOC-eq","values":[{"value":"7,34E-02","module":"A1","scenario":null},{"value":"1,49E-05","module":"A2","scenario":null},{"value":"2,22E-03","module":"A3","scenario":null},{"value":"8,66E-03","module":"A4","scenario":null},{"value":"1,64E-05","module":"A5","scenario":null},{"value":"9,32E-03","module":"B6","scenario":null},{"value":"0,00E+00","module":"C1","scenario":null},{"value":"2,31E-04","module":"C2","scenario":null},{"value":"2,13E-04","module":"C3","scenario":null},{"value":"8,03E-05","module":"C4","scenario":null},{"value":"-8,35E-03","module":"D","scenario":null},{"value":"7,56E-02","module":"A1A3","scenario":null}]},{"parameter":"ADPE","unit":"kg Sb-eq","values":[{"value":"1,32E-02","module":"A1","scenario":null},{"value":"1,62E-07","module":"A2","scenario":null},{"value":"2,19E-06","module":"A3","scenario":null},{"value":"1,48E-05","module":"A4","scenario":null},{"value":"8,20E-08","module":"A5","scenario":null},{"value":"2,31E-04","module":"B6","scenario":null},{"value":"0,00E+00","module":"C1","scenario":null},{"value":"2,52E-06","module":"C2","scenario":null},{"value":"2,18E-07","module":"C3","scenario":null},{"value":"6,85E-08","module":"C4","scenario":null},{"value":"-4,10E-04","module":"D","scenario":null},{"value":"1,32E-02","module":"A1A3","scenario":null}]},{"parameter":"ADPF","unit":"MJ","values":[{"value":"2,04E+02","module":"A1","scenario":null},{"value":"8,94E-02","module":"A2","scenario":null},{"value":"6,28E+00","module":"A3","scenario":null},{"value":"1,10E+01","module":"A4","scenario":null},{"value":"4,71E-02","module":"A5","scenario":null},{"value":"4,23E+01","module":"B6","scenario":null},{"value":"0,00E+00","module":"C1","scenario":null},{"value":"1,39E+00","module":"C2","scenario":null},{"value":"5,22E-01","module":"C3","scenario":null},{"value":"1,93E-01","module":"C4","scenario":null},{"value":"-1,27E+01","module":"D","scenario":null},{"value":"2,10E+02","module":"A1A3","scenario":null}]},{"parameter":"WDP","unit":"m3 world-eq. Deprived","values":[{"value":"8,65E+02","module":"A1","scenario":null},{"value":"2,91E-02","module":"A2","scenario":null},{"value":"1,02E+00","module":"A3","scenario":null},{"value":"7,26E+00","module":"A4","scenario":null},{"value":"5,97E-02","module":"A5","scenario":null},{"value":"7,37E+03","module":"B6","scenario":null},{"value":"0,00E+00","module":"C1","scenario":null},{"value":"4,52E-01","module":"C2","scenario":null},{"value":"2,75E+00","module":"C3","scenario":null},{"value":"3,58E+00","module":"C4","scenario":null},{"value":"-3,88E+02","module":"D","scenario":null},{"value":"8,66E+02","module":"A1A3","scenario":null}]},{"parameter":"EP-freshwater","unit":"kg P-eq","values":[{"value":"1,58E-03","module":"A1","scenario":null},{"value":"5,67E-08","module":"A2","scenario":null},{"value":"1,58E-05","module":"A3","scenario":null},{"value":"4,95E-06","module":"A4","scenario":null},{"value":"2,77E-08","module":"A5","scenario":null},{"value":"2,23E-04","module":"B6","scenario":null},{"value":"0,00E+00","module":"C1","scenario":null},{"value":"8,80E-07","module":"C2","scenario":null},{"value":"1,93E-06","module":"C3","scenario":null},{"value":"2,19E-07","module":"C4","scenario":null},{"value":"-2,32E-04","module":"D","scenario":null},{"value":"1,60E-03","module":"A1A3","scenario":null}]},{"parameter":"EP-marine","unit":"kg N-eq","values":[{"value":"2,08E-02","module":"A1","scenario":null},{"value":"3,56E-06","module":"A2","scenario":null},{"value":"7,66E-04","module":"A3","scenario":null},{"value":"2,88E-03","module":"A4","scenario":null},{"value":"5,28E-06","module":"A5","scenario":null},{"value":"2,66E-03","module":"B6","scenario":null},{"value":"0,00E+00","module":"C1","scenario":null},{"value":"5,52E-05","module":"C2","scenario":null},{"value":"7,87E-05","module":"C3","scenario":null},{"value":"4,53E-05","module":"C4","scenario":null},{"value":"-2,11E-03","module":"D","scenario":null},{"value":"2,15E-02","module":"A1A3","scenario":null}]},{"parameter":"EP-terrestrial","unit":"mol N-eq.","values":[{"value":"2,46E-01","module":"A1","scenario":null},{"value":"3,98E-05","module":"A2","scenario":null},{"value":"8,44E-03","module":"A3","scenario":null},{"value":"3,21E-02","module":"A4","scenario":null},{"value":"5,71E-05","module":"A5","scenario":null},{"value":"3,46E-02","module":"B6","scenario":null},{"value":"0,00E+00","module":"C1","scenario":null},{"value":"6,18E-04","module":"C2","scenario":null},{"value":"8,40E-04","module":"C3","scenario":null},{"value":"2,50E-04","module":"C4","scenario":null},{"value":"-2,85E-02","module":"D","scenario":null},{"value":"2,54E-01","module":"A1A3","scenario":null}]},{"parameter":"GWP-IOBC","unit":"kg CO2-eq","values":[{"value":"1,89E+01","module":"A1","scenario":null},{"value":"6,05E-03","module":"A2","scenario":null},{"value":"6,71E-01","module":"A3","scenario":null},{"value":"7,77E-01","module":"A4","scenario":null},{"value":"3,37E-03","module":"A5","scenario":null},{"value":"3,19E+00","module":"B6","scenario":null},{"value":"0,00E+00","module":"C1","scenario":null},{"value":"9,38E-02","module":"C2","scenario":null},{"value":"4,97E-01","module":"C3","scenario":null},{"value":"3,14E-02","module":"C4","scenario":null},{"value":"-9,77E-01","module":"D","scenario":null},{"value":"1,95E+01","module":"A1A3","scenario":null}]}],"additional_environmental_impact":[{"parameter":"PM","unit":"Disease incidence","values":[{"value":"1,33E-06","module":"A1","scenario":null},{"value":"3,89E-10","module":"A2","scenario":null},{"value":"5,01E-08","module":"A3","scenario":null},{"value":"2,74E-08","module":"A4","scenario":null},{"value":"2,36E-10","module":"A5","scenario":null},{"value":"1,74E-07","module":"B6","scenario":null},{"value":"0,00E+00","module":"C1","scenario":null},{"value":"6,06E-09","module":"C2","scenario":null},{"value":"1,72E-09","module":"C3","scenario":null},{"value":"1,21E-09","module":"C4","scenario":null},{"value":"-1,27E-07","module":"D","scenario":null},{"value":"1,38E-06","module":"A1A3","scenario":null}]},{"parameter":"ETP-fw","unit":"CTUe","values":[{"value":"1,39E+03","module":"A1","scenario":null},{"value":"7,24E-02","module":"A2","scenario":null},{"value":"1,84E+01","module":"A3","scenario":null},{"value":"7,47E+00","module":"A4","scenario":null},{"value":"6,29E-02","module":"A5","scenario":null},{"value":"1,93E+02","module":"B6","scenario":null},{"value":"0,00E+00","module":"C1","scenario":null},{"value":"1,12E+00","module":"C2","scenario":null},{"value":"1,65E+00","module":"C3","scenario":null},{"value":"2,30E+02","module":"C4","scenario":null},{"value":"-2,84E+02","module":"D","scenario":null},{"value":"1,41E+03","module":"A1A3","scenario":null}]},{"parameter":"HTP-c","unit":"CTUh","values":[{"value":"3,40E-08","module":"A1","scenario":null},{"value":"0,00E+00","module":"A2","scenario":null},{"value":"1,98E-10","module":"A3","scenario":null},{"value":"0,00E+00","module":"A4","scenario":null},{"value":"2,00E-12","module":"A5","scenario":null},{"value":"9,20E-09","module":"B6","scenario":null},{"value":"0,00E+00","module":"C1","scenario":null},{"value":"0,00E+00","module":"C2","scenario":null},{"value":"2,10E-10","module":"C3","scenario":null},{"value":"1,90E-11","module":"C4","scenario":null},{"value":"-4,95E-09","module":"D","scenario":null},{"value":"3,42E-08","module":"A1A3","scenario":null}]},{"parameter":"HTP-nc","unit":"CTUh","values":[{"value":"1,37E-06","module":"A1","scenario":null},{"value":"7,30E-11","module":"A2","scenario":null},{"value":"8,70E-09","module":"A3","scenario":null},{"value":"5,47E-09","module":"A4","scenario":null},{"value":"7,90E-11","module":"A5","scenario":null},{"value":"2,17E-07","module":"B6","scenario":null},{"value":"0,00E+00","module":"C1","scenario":null},{"value":"1,10E-09","module":"C2","scenario":null},{"value":"1,21E-08","module":"C3","scenario":null},{"value":"2,83E-10","module":"C4","scenario":null},{"value":"-2,73E-07","module":"D","scenario":null},{"value":"1,38E-06","module":"A1A3","scenario":null}]},{"parameter":"SQP","unit":"-","values":[{"value":"5,95E+01","module":"A1","scenario":null},{"value":"6,12E-02","module":"A2","scenario":null},{"value":"1,33E+00","module":"A3","scenario":null},{"value":"5,29E+00","module":"A4","scenario":null},{"value":"3,16E-02","module":"A5","scenario":null},{"value":"2,13E+01","module":"B6","scenario":null},{"value":"0,00E+00","module":"C1","scenario":null},{"value":"9,49E-01","module":"C2","scenario":null},{"value":"9,24E-02","module":"C3","scenario":null},{"value":"4,46E-01","module":"C4","scenario":null},{"value":"-6,79E+00","module":"D","scenario":null},{"value":"6,09E+01","module":"A1A3","scenario":null}]},{"parameter":"IRP","unit":"kBq U235-eq","values":[{"value":"4,51E-01","module":"A1","scenario":null},{"value":"3,71E-04","module":"A2","scenario":null},{"value":"5,43E-03","module":"A3","scenario":null},{"value":"4,75E-02","module":"A4","scenario":null},{"value":"2,02E-04","module":"A5","scenario":null},{"value":"7,67E-01","module":"B6","scenario":null},{"value":"0,00E+00","module":"C1","scenario":null},{"value":"5,76E-03","module":"C2","scenario":null},{"value":"2,29E-03","module":"C3","scenario":null},{"value":"1,08E-03","module":"C4","scenario":null},{"value":"-4,98E-02","module":"D","scenario":null},{"value":"4,56E-01","module":"A1A3","scenario":null}]}],"resource_use":[{"parameter":"PERE","unit":"MJ","values":[{"value":"2,64E+01","module":"A1","scenario":null},{"value":"1,01E-03","module":"A2","scenario":null},{"value":"6,32E-01","module":"A3","scenario":null},{"value":"1,25E-01","module":"A4","scenario":null},{"value":"7,76E-04","module":"A5","scenario":null},{"value":"5,48E+02","module":"B6","scenario":null},{"value":"0,00E+00","module":"C1","scenario":null},{"value":"1,57E-02","module":"C2","scenario":null},{"value":"5,71E-02","module":"C3","scenario":null},{"value":"2,81E-02","module":"C4","scenario":null},{"value":"-6,18E+00","module":"D","scenario":null},{"value":"2,70E+01","module":"A1A3","scenario":null}]},{"parameter":"PERM","unit":"","values":[{"value":"1,27E+00","module":"A1","scenario":null},{"value":"0,00E+00","module":"A2","scenario":null},{"value":"0,00E+00","module":"A3","scenario":null},{"value":"0,00E+00","module":"A4","scenario":null},{"value":"-1,27E+00","module":"A5","scenario":null},{"value":"0,00E+00","module":"B6","scenario":null},{"value":"0,00E+00","module":"C1","scenario":null},{"value":"0,00E+00","module":"C2","scenario":null},{"value":"0,00E+00","module":"C3","scenario":null},{"value":"0,00E+00","module":"C4","scenario":null},{"value":"0,00E+00","module":"D","scenario":null},{"value":"1,27E+00","module":"A1A3","scenario":null}]},{"parameter":"PERT","unit":"MJ","values":[{"value":"2,77E+01","module":"A1","scenario":null},{"value":"1,01E-03","module":"A2","scenario":null},{"value":"6,32E-01","module":"A3","scenario":null},{"value":"1,25E-01","module":"A4","scenario":null},{"value":"-1,27E+00","module":"A5","scenario":null},{"value":"5,48E+02","module":"B6","scenario":null},{"value":"0,00E+00","module":"C1","scenario":null},{"value":"1,57E-02","module":"C2","scenario":null},{"value":"5,71E-02","module":"C3","scenario":null},{"value":"2,81E-02","module":"C4","scenario":null},{"value":"-6,18E+00","module":"D","scenario":null},{"value":"2,83E+01","module":"A1A3","scenario":null}]},{"parameter":"PENRE","unit":"MJ","values":[{"value":"1,95E+02","module":"A1","scenario":null},{"value":"8,94E-02","module":"A2","scenario":null},{"value":"6,28E+00","module":"A3","scenario":null},{"value":"1,10E+01","module":"A4","scenario":null},{"value":"4,71E-02","module":"A5","scenario":null},{"value":"4,24E+01","module":"B6","scenario":null},{"value":"0,00E+00","module":"C1","scenario":null},{"value":"1,39E+00","module":"C2","scenario":null},{"value":"5,22E-01","module":"C3","scenario":null},{"value":"1,93E-01","module":"C4","scenario":null},{"value":"-1,27E+01","module":"D","scenario":null},{"value":"2,01E+02","module":"A1A3","scenario":null}]},{"parameter":"PENRM","unit":"MJ","values":[{"value":"8,99E+00","module":"A1","scenario":null},{"value":"0,00E+00","module":"A2","scenario":null},{"value":"0,00E+00","module":"A3","scenario":null},{"value":"0,00E+00","module":"A4","scenario":null},{"value":"0,00E+00","module":"A5","scenario":null},{"value":"0,00E+00","module":"B6","scenario":null},{"value":"0,00E+00","module":"C1","scenario":null},{"value":"0,00E+00","module":"C2","scenario":null},{"value":"-9,24E+00","module":"C3","scenario":null},{"value":"0,00E+00","module":"C4","scenario":null},{"value":"0,00E+00","module":"D","scenario":null},{"value":"8,99E+00","module":"A1A3","scenario":null}]},{"parameter":"PENRT","unit":"MJ","values":[{"value":"2,04E+02","module":"A1","scenario":null},{"value":"8,94E-02","module":"A2","scenario":null},{"value":"6,28E+00","module":"A3","scenario":null},{"value":"1,10E+01","module":"A4","scenario":null},{"value":"4,71E-02","module":"A5","scenario":null},{"value":"4,24E+01","module":"B6","scenario":null},{"value":"0,00E+00","module":"C1","scenario":null},{"value":"1,39E+00","module":"C2","scenario":null},{"value":"-8,72E+00","module":"C3","scenario":null},{"value":"1,93E-01","module":"C4","scenario":null},{"value":"-1,27E+01","module":"D","scenario":null},{"value":"2,10E+02","module":"A1A3","scenario":null}]},{"parameter":"SM","unit":"kg","values":[{"value":"9,00E-01","module":"A1","scenario":null},{"value":"0,00E+00","module":"A2","scenario":null},{"value":"0,00E+00","module":"A3","scenario":null},{"value":"0,00E+00","module":"A4","scenario":null},{"value":"0,00E+00","module":"A5","scenario":null},{"value":"0,00E+00","module":"B6","scenario":null},{"value":"0,00E+00","module":"C1","scenario":null},{"value":"0,00E+00","module":"C2","scenario":null},{"value":"0,00E+00","module":"C3","scenario":null},{"value":"2,32E-04","module":"C4","scenario":null},{"value":"3,48E-02","module":"D","scenario":null},{"value":"9,00E-01","module":"A1A3","scenario":null}]},{"parameter":"RSF","unit":"MJ","values":[{"value":"9,58E-02","module":"A1","scenario":null},{"value":"1,98E-05","module":"A2","scenario":null},{"value":"5,56E-04","module":"A3","scenario":null},{"value":"4,10E-03","module":"A4","scenario":null},{"value":"2,57E-05","module":"A5","scenario":null},{"value":"4,30E-01","module":"B6","scenario":null},{"value":"0,00E+00","module":"C1","scenario":null},{"value":"3,07E-04","module":"C2","scenario":null},{"value":"1,32E-03","module":"C3","scenario":null},{"value":"4,18E-04","module":"C4","scenario":null},{"value":"2,80E-03","module":"D","scenario":null},{"value":"9,64E-02","module":"A1A3","scenario":null}]},{"parameter":"NRSF","unit":"MJ","values":[{"value":"5,68E-02","module":"A1","scenario":null},{"value":"1,68E-04","module":"A2","scenario":null},{"value":"5,23E-03","module":"A3","scenario":null},{"value":"2,20E-02","module":"A4","scenario":null},{"value":"1,06E-04","module":"A5","scenario":null},{"value":"1,07E+00","module":"B6","scenario":null},{"value":"0,00E+00","module":"C1","scenario":null},{"value":"2,60E-03","module":"C2","scenario":null},{"value":"-1,09E-05","module":"C3","scenario":null},{"value":"2,10E-03","module":"C4","scenario":null},{"value":"-9,39E-02","module":"D","scenario":null},{"value":"6,22E-02","module":"A1A3","scenario":null}]},{"parameter":"FW","unit":"m3","values":[{"value":"1,62E-01","module":"A1","scenario":null},{"value":"9,99E-06","module":"A2","scenario":null},{"value":"1,71E-02","module":"A3","scenario":null},{"value":"9,43E-04","module":"A4","scenario":null},{"value":"2,22E-05","module":"A5","scenario":null},{"value":"4,09E+00","module":"B6","scenario":null},{"value":"0,00E+00","module":"C1","scenario":null},{"value":"1,55E-04","module":"C2","scenario":null},{"value":"7,97E-04","module":"C3","scenario":null},{"value":"2,30E-04","module":"C4","scenario":null},{"value":"-2,46E-02","module":"D","scenario":null},{"value":"1,79E-01","module":"A1A3","scenario":null}]}],"end_of_life_waste":[{"parameter":"HWD","unit":"kg","values":[{"value":"1,30E-01","module":"A1","scenario":null},{"value":"8,08E-06","module":"A2","scenario":null},{"value":"8,68E-04","module":"A3","scenario":null},{"value":"5,35E-04","module":"A4","scenario":null},{"value":"0,00E+00","module":"A5","scenario":null},{"value":"2,72E-02","module":"B6","scenario":null},{"value":"0,00E+00","module":"C1","scenario":null},{"value":"1,25E-04","module":"C2","scenario":null},{"value":"5,36E-06","module":"C3","scenario":null},{"value":"2,49E-02","module":"C4","scenario":null},{"value":"6,02E-04","module":"D","scenario":null},{"value":"1,31E-01","module":"A1A3","scenario":null}]},{"parameter":"NHWD","unit":"kg","values":[{"value":"2,78E+00","module":"A1","scenario":null},{"value":"4,29E-03","module":"A2","scenario":null},{"value":"5,87E-02","module":"A3","scenario":null},{"value":"3,39E-01","module":"A4","scenario":null},{"value":"2,08E-01","module":"A5","scenario":null},{"value":"3,26E+00","module":"B6","scenario":null},{"value":"0,00E+00","module":"C1","scenario":null},{"value":"6,65E-02","module":"C2","scenario":null},{"value":"7,24E-03","module":"C3","scenario":null},{"value":"5,70E-01","module":"C4","scenario":null},{"value":"-3,08E-01","module":"D","scenario":null},{"value":"2,84E+00","module":"A1A3","scenario":null}]},{"parameter":"RWD","unit":"kg","values":[{"value":"3,99E-04","module":"A1","scenario":null},{"value":"5,86E-07","module":"A2","scenario":null},{"value":"4,80E-06","module":"A3","scenario":null},{"value":"7,52E-05","module":"A4","scenario":null},{"value":"0,00E+00","module":"A5","scenario":null},{"value":"3,79E-04","module":"B6","scenario":null},{"value":"0,00E+00","module":"C1","scenario":null},{"value":"9,09E-06","module":"C2","scenario":null},{"value":"2,66E-07","module":"C3","scenario":null},{"value":"1,15E-06","module":"C4","scenario":null},{"value":"-4,58E-05","module":"D","scenario":null},{"value":"4,05E-04","module":"A1A3","scenario":null}]}],"end_of_life_flow":[{"parameter":"CRU","unit":"kg","values":[{"value":"0,00E+00","module":"A1","scenario":null},{"value":"0,00E+00","module":"A2","scenario":null},{"value":"0,00E+00","module":"A3","scenario":null},{"value":"0,00E+00","module":"A4","scenario":null},{"value":"0,00E+00","module":"A5","scenario":null},{"value":"0,00E+00","module":"B6","scenario":null},{"value":"0,00E+00","module":"C1","scenario":null},{"value":"0,00E+00","module":"C2","scenario":null},{"value":"0,00E+00","module":"C3","scenario":null},{"value":"0,00E+00","module":"C4","scenario":null},{"value":"0,00E+00","module":"D","scenario":null},{"value":"0,00E+00","module":"A1A3","scenario":null}]},{"parameter":"MFR","unit":"kg","values":[{"value":"0,00E+00","module":"A1","scenario":null},{"value":"0,00E+00","module":"A2","scenario":null},{"value":"1,87E-02","module":"A3","scenario":null},{"value":"0,00E+00","module":"A4","scenario":null},{"value":"1,94E-01","module":"A5","scenario":null},{"value":"0,00E+00","module":"B6","scenario":null},{"value":"0,00E+00","module":"C1","scenario":null},{"value":"0,00E+00","module":"C2","scenario":null},{"value":"8,50E-01","module":"C3","scenario":null},{"value":"1,73E-05","module":"C4","scenario":null},{"value":"-1,42E-03","module":"D","scenario":null},{"value":"1,87E-02","module":"A1A3","scenario":null}]},{"parameter":"MER","unit":"kg","values":[{"value":"0,00E+00","module":"A1","scenario":null},{"value":"0,00E+00","module":"A2","scenario":null},{"value":"4,04E-03","module":"A3","scenario":null},{"value":"0,00E+00","module":"A4","scenario":null},{"value":"4,06E-04","module":"A5","scenario":null},{"value":"0,00E+00","module":"B6","scenario":null},{"value":"0,00E+00","module":"C1","scenario":null},{"value":"0,00E+00","module":"C2","scenario":null},{"value":"1,93E-01","module":"C3","scenario":null},{"value":"4,24E-07","module":"C4","scenario":null},{"value":"-1,87E-04","module":"D","scenario":null},{"value":"4,04E-03","module":"A1A3","scenario":null}]},{"parameter":"EEE","unit":"MJ","values":[{"value":"0,00E+00","module":"A1","scenario":null},{"value":"0,00E+00","module":"A2","scenario":null},{"value":"6,08E-03","module":"A3","scenario":null},{"value":"0,00E+00","module":"A4","scenario":null},{"value":"1,19E-02","module":"A5","scenario":null},{"value":"0,00E+00","module":"B6","scenario":null},{"value":"0,00E+00","module":"C1","scenario":null},{"value":"0,00E+00","module":"C2","scenario":null},{"value":"2,97E-01","module":"C3","scenario":null},{"value":"2,75E-05","module":"C4","scenario":null},{"value":"-4,79E-04","module":"D","scenario":null},{"value":"6,08E-03","module":"A1A3","scenario":null}]},{"parameter":"EET","unit":"MJ","values":[{"value":"0,00E+00","module":"A1","scenario":null},{"value":"0,00E+00","module":"A2","scenario":null},{"value":"9,20E-02","module":"A3","scenario":null},{"value":"0,00E+00","module":"A4","scenario":null},{"value":"1,80E-01","module":"A5","scenario":null},{"value":"0,00E+00","module":"B6","scenario":null},{"value":"0,00E+00","module":"C1","scenario":null},{"value":"0,00E+00","module":"C2","scenario":null},{"value":"4,50E+00","module":"C3","scenario":null},{"value":"4,16E-04","module":"C4","scenario":null},{"value":"-7,25E-03","module":"D","scenario":null},{"value":"9,20E-02","module":"A1A3","scenario":null}]}]}