{"product_name":"Woodfab avd. Hamar - Takstol","epd_id":"NEPD-6643-5884","declared_unit":{"unit":"stk","amount":1},"compliance":["EN 15804+A2","ISO 14025","ISO 21930"],"producer_name":"Optimera AS","environmental_impact":[{"parameter":"GWP-total","unit":"kg CO2-eq","values":[{"value":"-5,84E+01","module":"A1-A3","scenario":null},{"value":"2,89E+00","module":"A4","scenario":null},{"value":"3,61E-03","module":"A5","scenario":null},{"value":"7,77E-04","module":"C1","scenario":null},{"value":"8,19E-01","module":"C2","scenario":null},{"value":"8,50E+01","module":"C3","scenario":null},{"value":"2,73E-02","module":"C4","scenario":null},{"value":"-4,90E+00","module":"D","scenario":null}]},{"parameter":"GWP-fossil","unit":"kg CO2-eq","values":[{"value":"2,69E+01","module":"A1-A3","scenario":null},{"value":"2,89E+00","module":"A4","scenario":null},{"value":"3,59E-03","module":"A5","scenario":null},{"value":"7,53E-04","module":"C1","scenario":null},{"value":"8,18E-01","module":"C2","scenario":null},{"value":"6,76E-01","module":"C3","scenario":null},{"value":"2,73E-02","module":"C4","scenario":null},{"value":"-4,78E+00","module":"D","scenario":null}]},{"parameter":"GWP-biogenic","unit":"kg CO2-eq","values":[{"value":"-8,53E+01","module":"A1-A3","scenario":null},{"value":"1,20E-03","module":"A4","scenario":null},{"value":"2,20E-05","module":"A5","scenario":null},{"value":"2,08E-05","module":"C1","scenario":null},{"value":"3,39E-04","module":"C2","scenario":null},{"value":"8,43E+01","module":"C3","scenario":null},{"value":"1,48E-05","module":"C4","scenario":null},{"value":"-7,73E-03","module":"D","scenario":null}]},{"parameter":"GWP-luluc","unit":"kg CO2-eq","values":[{"value":"9,07E-02","module":"A1-A3","scenario":null},{"value":"1,03E-03","module":"A4","scenario":null},{"value":"4,10E-06","module":"A5","scenario":null},{"value":"3,11E-06","module":"C1","scenario":null},{"value":"2,91E-04","module":"C2","scenario":null},{"value":"1,03E-04","module":"C3","scenario":null},{"value":"4,41E-06","module":"C4","scenario":null},{"value":"-1,17E-01","module":"D","scenario":null}]},{"parameter":"ODP","unit":"kg CFC11-eq","values":[{"value":"3,87E-06","module":"A1-A3","scenario":null},{"value":"6,54E-07","module":"A4","scenario":null},{"value":"6,96E-10","module":"A5","scenario":null},{"value":"5,20E-11","module":"C1","scenario":null},{"value":"1,85E-07","module":"C2","scenario":null},{"value":"5,64E-08","module":"C3","scenario":null},{"value":"3,23E-09","module":"C4","scenario":null},{"value":"-2,45E-01","module":"D","scenario":null}]},{"parameter":"AP","unit":"mol H+-eq","values":[{"value":"1,82E-01","module":"A1-A3","scenario":null},{"value":"8,30E-03","module":"A4","scenario":null},{"value":"1,75E-05","module":"A5","scenario":null},{"value":"5,89E-06","module":"C1","scenario":null},{"value":"2,35E-03","module":"C2","scenario":null},{"value":"8,64E-03","module":"C3","scenario":null},{"value":"1,01E-04","module":"C4","scenario":null},{"value":"-3,48E-02","module":"D","scenario":null}]},{"parameter":"POCP","unit":"kg NMVOC-eq","values":[{"value":"1,89E-01","module":"A1-A3","scenario":null},{"value":"7,04E-03","module":"A4","scenario":null},{"value":"1,39E-05","module":"A5","scenario":null},{"value":"2,26E-06","module":"C1","scenario":null},{"value":"1,99E-03","module":"C2","scenario":null},{"value":"1,08E-02","module":"C3","scenario":null},{"value":"1,01E-04","module":"C4","scenario":null},{"value":"-3,41E-02","module":"D","scenario":null}]},{"parameter":"ADPE","unit":"kg Sb-eq","values":[{"value":"1,80E-02","module":"A1-A3","scenario":null},{"value":"7,98E-05","module":"A4","scenario":null},{"value":"1,33E-07","module":"A5","scenario":null},{"value":"5,62E-08","module":"C1","scenario":null},{"value":"2,26E-05","module":"C2","scenario":null},{"value":"2,73E-06","module":"C3","scenario":null},{"value":"1,70E-07","module":"C4","scenario":null},{"value":"-5,79E-05","module":"D","scenario":null}]},{"parameter":"ADPF","unit":"MJ","values":[{"value":"3,63E+02","module":"A1-A3","scenario":null},{"value":"4,37E+01","module":"A4","scenario":null},{"value":"5,30E-02","module":"A5","scenario":null},{"value":"1,03E-02","module":"C1","scenario":null},{"value":"1,24E+01","module":"C2","scenario":null},{"value":"5,39E+00","module":"C3","scenario":null},{"value":"2,69E-01","module":"C4","scenario":null},{"value":"-6,00E+01","module":"D","scenario":null}]},{"parameter":"WDP","unit":"m3 world-eq. Deprived","values":[{"value":"1,08E+03","module":"A1-A3","scenario":null},{"value":"4,22E+01","module":"A4","scenario":null},{"value":"1,83E+00","module":"A5","scenario":null},{"value":"1,79E+00","module":"C1","scenario":null},{"value":"1,20E+01","module":"C2","scenario":null},{"value":"1,31E+01","module":"C3","scenario":null},{"value":"2,50E+00","module":"C4","scenario":null},{"value":"-5,26E+02","module":"D","scenario":null}]},{"parameter":"EP-freshwater","unit":"kg P-eq","values":[{"value":"9,83E-04","module":"A1-A3","scenario":null},{"value":"2,31E-05","module":"A4","scenario":null},{"value":"7,64E-08","module":"A5","scenario":null},{"value":"5,42E-08","module":"C1","scenario":null},{"value":"6,54E-06","module":"C2","scenario":null},{"value":"1,13E-05","module":"C3","scenario":null},{"value":"3,63E-07","module":"C4","scenario":null},{"value":"-3,86E-04","module":"D","scenario":null}]},{"parameter":"EP-marine","unit":"kg N-eq","values":[{"value":"5,83E-02","module":"A1-A3","scenario":null},{"value":"1,64E-03","module":"A4","scenario":null},{"value":"4,08E-06","module":"A5","scenario":null},{"value":"6,47E-07","module":"C1","scenario":null},{"value":"4,65E-04","module":"C2","scenario":null},{"value":"4,15E-03","module":"C3","scenario":null},{"value":"3,21E-05","module":"C4","scenario":null},{"value":"-1,05E-02","module":"D","scenario":null}]},{"parameter":"EP-terrestrial","unit":"mol N-eq.","values":[{"value":"6,45E-01","module":"A1-A3","scenario":null},{"value":"1,84E-02","module":"A4","scenario":null},{"value":"4,64E-05","module":"A5","scenario":null},{"value":"8,42E-06","module":"C1","scenario":null},{"value":"5,20E-03","module":"C2","scenario":null},{"value":"4,40E-02","module":"C3","scenario":null},{"value":"3,64E-04","module":"C4","scenario":null},{"value":"-1,13E-01","module":"D","scenario":null}]},{"parameter":"GWP-IOBC","unit":"kg CO2-eq","values":[{"value":"2,05E+01","module":"A1-A3","scenario":null},{"value":"2,89E+00","module":"A4","scenario":null},{"value":"3,61E-03","module":"A5","scenario":null},{"value":"7,76E-04","module":"C1","scenario":null},{"value":"8,19E-01","module":"C2","scenario":null},{"value":"6,83E-01","module":"C3","scenario":null},{"value":"2,82E-02","module":"C4","scenario":null},{"value":"-5,55E+00","module":"D","scenario":null}]}],"additional_environmental_impact":[{"parameter":"PM","unit":"Disease incidence","values":[{"value":"4,83E-06","module":"A1-A3","scenario":null},{"value":"1,77E-07","module":"A4","scenario":null},{"value":"2,39E-10","module":"A5","scenario":null},{"value":"4,20E-11","module":"C1","scenario":null},{"value":"5,01E-08","module":"C2","scenario":null},{"value":"9,03E-08","module":"C3","scenario":null},{"value":"1,32E-09","module":"C4","scenario":null},{"value":"-1,80E-06","module":"D","scenario":null}]},{"parameter":"ETP-fw","unit":"CTUe","values":[{"value":"7,23E+02","module":"A1-A3","scenario":null},{"value":"3,24E+01","module":"A4","scenario":null},{"value":"7,83E-02","module":"A5","scenario":null},{"value":"4,68E-02","module":"C1","scenario":null},{"value":"9,17E+00","module":"C2","scenario":null},{"value":"1,07E+01","module":"C3","scenario":null},{"value":"4,51E-01","module":"C4","scenario":null},{"value":"-3,41E+02","module":"D","scenario":null}]},{"parameter":"HTP-c","unit":"CTUh","values":[{"value":"8,55E-08","module":"A1-A3","scenario":null},{"value":"0,00E+00","module":"A4","scenario":null},{"value":"3,00E-12","module":"A5","scenario":null},{"value":"2,00E-12","module":"C1","scenario":null},{"value":"0,00E+00","module":"C2","scenario":null},{"value":"1,93E-09","module":"C3","scenario":null},{"value":"2,20E-11","module":"C4","scenario":null},{"value":"-1,16E-08","module":"D","scenario":null}]},{"parameter":"HTP-nc","unit":"CTUh","values":[{"value":"1,21E-06","module":"A1-A3","scenario":null},{"value":"3,54E-08","module":"A4","scenario":null},{"value":"8,90E-11","module":"A5","scenario":null},{"value":"5,30E-11","module":"C1","scenario":null},{"value":"1,00E-08","module":"C2","scenario":null},{"value":"9,52E-08","module":"C3","scenario":null},{"value":"8,14E-10","module":"C4","scenario":null},{"value":"-1,03E-07","module":"D","scenario":null}]},{"parameter":"SQP","unit":"-","values":[{"value":"6,63E+04","module":"A1-A3","scenario":null},{"value":"3,05E+01","module":"A4","scenario":null},{"value":"3,46E-02","module":"A5","scenario":null},{"value":"5,18E-03","module":"C1","scenario":null},{"value":"8,65E+00","module":"C2","scenario":null},{"value":"8,00E-01","module":"C3","scenario":null},{"value":"8,50E-01","module":"C4","scenario":null},{"value":"-3,23E+02","module":"D","scenario":null}]},{"parameter":"IRP","unit":"kBq U235-eq","values":[{"value":"1,59E+00","module":"A1-A3","scenario":null},{"value":"1,91E-01","module":"A4","scenario":null},{"value":"3,73E-04","module":"A5","scenario":null},{"value":"1,87E-04","module":"C1","scenario":null},{"value":"5,41E-02","module":"C2","scenario":null},{"value":"1,05E-02","module":"C3","scenario":null},{"value":"1,25E-03","module":"C4","scenario":null},{"value":"-3,03E-01","module":"D","scenario":null}]}],"resource_use":[{"parameter":"PERE","unit":"MJ","values":[{"value":"1,06E+03","module":"A1-A3","scenario":null},{"value":"6,25E-01","module":"A4","scenario":null},{"value":"1,34E-01","module":"A5","scenario":null},{"value":"1,33E-01","module":"C1","scenario":null},{"value":"1,77E-01","module":"C2","scenario":null},{"value":"1,78E-01","module":"C3","scenario":null},{"value":"1,43E-02","module":"C4","scenario":null},{"value":"-2,98E+02","module":"D","scenario":null}]},{"parameter":"PERM","unit":"","values":[{"value":"7,72E+02","module":"A1-A3","scenario":null},{"value":"0,00E+00","module":"A4","scenario":null},{"value":"0,00E+00","module":"A5","scenario":null},{"value":"0,00E+00","module":"C1","scenario":null},{"value":"0,00E+00","module":"C2","scenario":null},{"value":"-7,72E+02","module":"C3","scenario":null},{"value":"0,00E+00","module":"C4","scenario":null},{"value":"0,00E+00","module":"D","scenario":null}]},{"parameter":"PERT","unit":"MJ","values":[{"value":"1,83E+03","module":"A1-A3","scenario":null},{"value":"6,25E-01","module":"A4","scenario":null},{"value":"1,34E-01","module":"A5","scenario":null},{"value":"1,33E-01","module":"C1","scenario":null},{"value":"1,77E-01","module":"C2","scenario":null},{"value":"-7,72E+02","module":"C3","scenario":null},{"value":"1,43E-02","module":"C4","scenario":null},{"value":"-2,98E+02","module":"D","scenario":null}]},{"parameter":"PENRE","unit":"MJ","values":[{"value":"3,63E+02","module":"A1-A3","scenario":null},{"value":"4,37E+01","module":"A4","scenario":null},{"value":"5,30E-02","module":"A5","scenario":null},{"value":"1,03E-02","module":"C1","scenario":null},{"value":"1,24E+01","module":"C2","scenario":null},{"value":"5,39E+00","module":"C3","scenario":null},{"value":"2,69E-01","module":"C4","scenario":null},{"value":"-6,00E+01","module":"D","scenario":null}]},{"parameter":"PENRM","unit":"MJ","values":[{"value":"0,00E+00","module":"A1-A3","scenario":null},{"value":"0,00E+00","module":"A4","scenario":null},{"value":"0,00E+00","module":"A5","scenario":null},{"value":"0,00E+00","module":"C1","scenario":null},{"value":"0,00E+00","module":"C2","scenario":null},{"value":"0,00E+00","module":"C3","scenario":null},{"value":"0,00E+00","module":"C4","scenario":null},{"value":"0,00E+00","module":"D","scenario":null}]},{"parameter":"PENRT","unit":"MJ","values":[{"value":"3,73E+02","module":"A1-A3","scenario":null},{"value":"4,37E+01","module":"A4","scenario":null},{"value":"5,30E-02","module":"A5","scenario":null},{"value":"1,03E-02","module":"C1","scenario":null},{"value":"1,24E+01","module":"C2","scenario":null},{"value":"5,39E+00","module":"C3","scenario":null},{"value":"2,69E-01","module":"C4","scenario":null},{"value":"-6,00E+01","module":"D","scenario":null}]},{"parameter":"SM","unit":"kg","values":[{"value":"2,24E+00","module":"A1-A3","scenario":null},{"value":"0,00E+00","module":"A4","scenario":null},{"value":"0,00E+00","module":"A5","scenario":null},{"value":"0,00E+00","module":"C1","scenario":null},{"value":"0,00E+00","module":"C2","scenario":null},{"value":"0,00E+00","module":"C3","scenario":null},{"value":"0,00E+00","module":"C4","scenario":null},{"value":"0,00E+00","module":"D","scenario":null}]},{"parameter":"RSF","unit":"MJ","values":[{"value":"8,82E-01","module":"A1-A3","scenario":null},{"value":"2,24E-02","module":"A4","scenario":null},{"value":"1,26E-04","module":"A5","scenario":null},{"value":"1,05E-04","module":"C1","scenario":null},{"value":"6,33E-03","module":"C2","scenario":null},{"value":"4,15E-03","module":"C3","scenario":null},{"value":"3,57E-04","module":"C4","scenario":null},{"value":"-1,09E-03","module":"D","scenario":null}]},{"parameter":"NRSF","unit":"MJ","values":[{"value":"1,92E+00","module":"A1-A3","scenario":null},{"value":"7,99E-02","module":"A4","scenario":null},{"value":"3,38E-04","module":"A5","scenario":null},{"value":"2,61E-04","module":"C1","scenario":null},{"value":"2,26E-02","module":"C2","scenario":null},{"value":"0,00E+00","module":"C3","scenario":null},{"value":"1,96E-01","module":"C4","scenario":null},{"value":"-1,61E+01","module":"D","scenario":null}]},{"parameter":"FW","unit":"m3","values":[{"value":"4,21E-01","module":"A1-A3","scenario":null},{"value":"4,67E-03","module":"A4","scenario":null},{"value":"9,99E-04","module":"A5","scenario":null},{"value":"9,95E-04","module":"C1","scenario":null},{"value":"1,32E-03","module":"C2","scenario":null},{"value":"1,12E-02","module":"C3","scenario":null},{"value":"2,47E-04","module":"C4","scenario":null},{"value":"-3,61E-01","module":"D","scenario":null}]}],"end_of_life_waste":[{"parameter":"HWD","unit":"kg","values":[{"value":"2,43E-01","module":"A1-A3","scenario":null},{"value":"2,25E-03","module":"A4","scenario":null},{"value":"6,60E-06","module":"A5","scenario":null},{"value":"6,60E-06","module":"C1","scenario":null},{"value":"6,38E-04","module":"C2","scenario":null},{"value":"0,00E+00","module":"C3","scenario":null},{"value":"4,61E-01","module":"C4","scenario":null},{"value":"-9,60E-03","module":"D","scenario":null}]},{"parameter":"NHWD","unit":"kg","values":[{"value":"9,54E+00","module":"A1-A3","scenario":null},{"value":"2,12E+00","module":"A4","scenario":null},{"value":"2,01E-01","module":"A5","scenario":null},{"value":"7,92E-04","module":"C1","scenario":null},{"value":"6,02E-01","module":"C2","scenario":null},{"value":"0,00E+00","module":"C3","scenario":null},{"value":"1,74E-01","module":"C4","scenario":null},{"value":"-1,71E+00","module":"D","scenario":null}]},{"parameter":"RWD","unit":"kg","values":[{"value":"1,94E-03","module":"A1-A3","scenario":null},{"value":"2,97E-04","module":"A4","scenario":null},{"value":"9,21E-08","module":"A5","scenario":null},{"value":"9,21E-08","module":"C1","scenario":null},{"value":"8,43E-05","module":"C2","scenario":null},{"value":"0,00E+00","module":"C3","scenario":null},{"value":"1,33E-06","module":"C4","scenario":null},{"value":"-2,48E-04","module":"D","scenario":null}]}],"end_of_life_flow":[{"parameter":"CRU","unit":"kg","values":[{"value":"0,00E+00","module":"A1-A3","scenario":null},{"value":"0,00E+00","module":"A4","scenario":null},{"value":"0,00E+00","module":"A5","scenario":null},{"value":"0,00E+00","module":"C1","scenario":null},{"value":"0,00E+00","module":"C2","scenario":null},{"value":"0,00E+00","module":"C3","scenario":null},{"value":"0,00E+00","module":"C4","scenario":null},{"value":"0,00E+00","module":"D","scenario":null}]},{"parameter":"MFR","unit":"kg","values":[{"value":"1,48E-01","module":"A1-A3","scenario":null},{"value":"0,00E+00","module":"A4","scenario":null},{"value":"2,00E-01","module":"A5","scenario":null},{"value":"0,00E+00","module":"C1","scenario":null},{"value":"0,00E+00","module":"C2","scenario":null},{"value":"3,52E+00","module":"C3","scenario":null},{"value":"0,00E+00","module":"C4","scenario":null},{"value":"0,00E+00","module":"D","scenario":null}]},{"parameter":"MER","unit":"kg","values":[{"value":"1,61E-01","module":"A1-A3","scenario":null},{"value":"0,00E+00","module":"A4","scenario":null},{"value":"0,00E+00","module":"A5","scenario":null},{"value":"0,00E+00","module":"C1","scenario":null},{"value":"0,00E+00","module":"C2","scenario":null},{"value":"5,52E+01","module":"C3","scenario":null},{"value":"0,00E+00","module":"C4","scenario":null},{"value":"0,00E+00","module":"D","scenario":null}]},{"parameter":"EEE","unit":"MJ","values":[{"value":"5,05E-01","module":"A1-A3","scenario":null},{"value":"0,00E+00","module":"A4","scenario":null},{"value":"0,00E+00","module":"A5","scenario":null},{"value":"0,00E+00","module":"C1","scenario":null},{"value":"0,00E+00","module":"C2","scenario":null},{"value":"3,84E+01","module":"C3","scenario":null},{"value":"0,00E+00","module":"C4","scenario":null},{"value":"0,00E+00","module":"D","scenario":null}]},{"parameter":"EET","unit":"MJ","values":[{"value":"7,64E+00","module":"A1-A3","scenario":null},{"value":"0,00E+00","module":"A4","scenario":null},{"value":"0,00E+00","module":"A5","scenario":null},{"value":"0,00E+00","module":"C1","scenario":null},{"value":"0,00E+00","module":"C2","scenario":null},{"value":"5,81E+02","module":"C3","scenario":null},{"value":"0,00E+00","module":"C4","scenario":null},{"value":"0,00E+00","module":"D","scenario":null}]}]}