{"product_name":"Envistar Flex 480 with thermal wheel and controls","epd_id":"NEPD-8799-8455","declared_unit":{"unit":"stk","amount":1},"compliance":["EN 15804+A2","ISO 14025","ISO 21930"],"producer_name":"IV Produkt AB","environmental_impact":[{"parameter":"GWP-total","unit":"kg CO2-eq","values":[{"value":"5,29E+03","module":"A1-A3","scenario":null},{"value":"4,82E+01","module":"A4","scenario":null},{"value":"0,00E+00","module":"C1","scenario":null},{"value":"1,50E+01","module":"C2","scenario":null},{"value":"2,35E+02","module":"C3","scenario":null},{"value":"7,20E+00","module":"C4","scenario":null},{"value":"-2,54E+03","module":"D","scenario":null}]},{"parameter":"GWP-fossil","unit":"kg CO2-eq","values":[{"value":"5,25E+03","module":"A1-A3","scenario":null},{"value":"4,81E+01","module":"A4","scenario":null},{"value":"0,00E+00","module":"C1","scenario":null},{"value":"1,50E+01","module":"C2","scenario":null},{"value":"2,34E+02","module":"C3","scenario":null},{"value":"7,19E+00","module":"C4","scenario":null},{"value":"-2,49E+03","module":"D","scenario":null}]},{"parameter":"GWP-biogenic","unit":"kg CO2-eq","values":[{"value":"2,50E+01","module":"A1-A3","scenario":null},{"value":"2,03E-02","module":"A4","scenario":null},{"value":"0,00E+00","module":"C1","scenario":null},{"value":"6,22E-03","module":"C2","scenario":null},{"value":"3,88E-01","module":"C3","scenario":null},{"value":"4,89E-03","module":"C4","scenario":null},{"value":"-9,65E+00","module":"D","scenario":null}]},{"parameter":"GWP-luluc","unit":"kg CO2-eq","values":[{"value":"2,07E+01","module":"A1-A3","scenario":null},{"value":"1,58E-02","module":"A4","scenario":null},{"value":"0,00E+00","module":"C1","scenario":null},{"value":"5,35E-03","module":"C2","scenario":null},{"value":"4,41E-02","module":"C3","scenario":null},{"value":"6,59E-03","module":"C4","scenario":null},{"value":"-3,85E+01","module":"D","scenario":null}]},{"parameter":"ODP","unit":"kg CFC11-eq","values":[{"value":"4,33E-04","module":"A1-A3","scenario":null},{"value":"1,13E-05","module":"A4","scenario":null},{"value":"0,00E+00","module":"C1","scenario":null},{"value":"3,40E-06","module":"C2","scenario":null},{"value":"1,83E-05","module":"C3","scenario":null},{"value":"5,54E-07","module":"C4","scenario":null},{"value":"-1,32E-01","module":"D","scenario":null}]},{"parameter":"AP","unit":"mol H+-eq","values":[{"value":"4,72E+01","module":"A1-A3","scenario":null},{"value":"1,47E-01","module":"A4","scenario":null},{"value":"0,00E+00","module":"C1","scenario":null},{"value":"4,32E-02","module":"C2","scenario":null},{"value":"2,43E-01","module":"C3","scenario":null},{"value":"2,00E-02","module":"C4","scenario":null},{"value":"-2,01E+01","module":"D","scenario":null}]},{"parameter":"POCP","unit":"kg NMVOC-eq","values":[{"value":"2,19E+01","module":"A1-A3","scenario":null},{"value":"1,34E-01","module":"A4","scenario":null},{"value":"0,00E+00","module":"C1","scenario":null},{"value":"3,66E-02","module":"C2","scenario":null},{"value":"1,61E-01","module":"C3","scenario":null},{"value":"1,94E-02","module":"C4","scenario":null},{"value":"-9,35E+00","module":"D","scenario":null}]},{"parameter":"ADPE","unit":"kg Sb-eq","values":[{"value":"1,41E+00","module":"A1-A3","scenario":null},{"value":"1,07E-03","module":"A4","scenario":null},{"value":"0,00E+00","module":"C1","scenario":null},{"value":"4,15E-04","module":"C2","scenario":null},{"value":"5,78E-04","module":"C3","scenario":null},{"value":"1,97E-05","module":"C4","scenario":null},{"value":"-9,44E-02","module":"D","scenario":null}]},{"parameter":"ADPF","unit":"MJ","values":[{"value":"6,57E+04","module":"A1-A3","scenario":null},{"value":"7,57E+02","module":"A4","scenario":null},{"value":"0,00E+00","module":"C1","scenario":null},{"value":"2,27E+02","module":"C2","scenario":null},{"value":"6,71E+02","module":"C3","scenario":null},{"value":"5,15E+01","module":"C4","scenario":null},{"value":"-2,99E+04","module":"D","scenario":null}]},{"parameter":"WDP","unit":"m3 world-eq. Deprived","values":[{"value":"6,95E+05","module":"A1-A3","scenario":null},{"value":"6,47E+02","module":"A4","scenario":null},{"value":"0,00E+00","module":"C1","scenario":null},{"value":"2,20E+02","module":"C2","scenario":null},{"value":"2,44E+03","module":"C3","scenario":null},{"value":"8,75E+02","module":"C4","scenario":null},{"value":"-1,13E+06","module":"D","scenario":null}]},{"parameter":"EP-freshwater","unit":"kg P-eq","values":[{"value":"3,17E-01","module":"A1-A3","scenario":null},{"value":"3,84E-04","module":"A4","scenario":null},{"value":"0,00E+00","module":"C1","scenario":null},{"value":"1,20E-04","module":"C2","scenario":null},{"value":"3,76E-03","module":"C3","scenario":null},{"value":"9,35E-05","module":"C4","scenario":null},{"value":"-1,29E-01","module":"D","scenario":null}]},{"parameter":"EP-marine","unit":"kg N-eq","values":[{"value":"5,88E+00","module":"A1-A3","scenario":null},{"value":"3,09E-02","module":"A4","scenario":null},{"value":"0,00E+00","module":"C1","scenario":null},{"value":"8,55E-03","module":"C2","scenario":null},{"value":"5,20E-02","module":"C3","scenario":null},{"value":"5,74E-03","module":"C4","scenario":null},{"value":"-2,37E+00","module":"D","scenario":null}]},{"parameter":"EP-terrestrial","unit":"mol N-eq.","values":[{"value":"1,07E+02","module":"A1-A3","scenario":null},{"value":"3,45E-01","module":"A4","scenario":null},{"value":"0,00E+00","module":"C1","scenario":null},{"value":"9,56E-02","module":"C2","scenario":null},{"value":"5,80E-01","module":"C3","scenario":null},{"value":"6,39E-02","module":"C4","scenario":null},{"value":"-2,64E+01","module":"D","scenario":null}]},{"parameter":"GWP-IOBC","unit":"kg CO2-eq","values":[{"value":"5,29E+03","module":"A1-A3","scenario":null},{"value":"4,82E+01","module":"A4","scenario":null},{"value":"0,00E+00","module":"C1","scenario":null},{"value":"1,50E+01","module":"C2","scenario":null},{"value":"2,00E+02","module":"C3","scenario":null},{"value":"7,46E+00","module":"C4","scenario":null},{"value":"-2,65E+03","module":"D","scenario":null}]}],"additional_environmental_impact":[{"parameter":"PM","unit":"Disease incidence","values":[{"value":"4,75E-04","module":"A1-A3","scenario":null},{"value":"3,75E-06","module":"A4","scenario":null},{"value":"0,00E+00","module":"C1","scenario":null},{"value":"9,20E-07","module":"C2","scenario":null},{"value":"3,56E-06","module":"C3","scenario":null},{"value":"2,40E-07","module":"C4","scenario":null},{"value":"-1,85E-04","module":"D","scenario":null}]},{"parameter":"ETP-fw","unit":"CTUe","values":[{"value":"2,51E+05","module":"A1-A3","scenario":null},{"value":"5,57E+02","module":"A4","scenario":null},{"value":"0,00E+00","module":"C1","scenario":null},{"value":"1,68E+02","module":"C2","scenario":null},{"value":"3,38E+03","module":"C3","scenario":null},{"value":"1,16E+04","module":"C4","scenario":null},{"value":"-8,72E+04","module":"D","scenario":null}]},{"parameter":"HTP-c","unit":"CTUh","values":[{"value":"2,23E-05","module":"A1-A3","scenario":null},{"value":"0,00E+00","module":"A4","scenario":null},{"value":"0,00E+00","module":"C1","scenario":null},{"value":"0,00E+00","module":"C2","scenario":null},{"value":"2,06E-07","module":"C3","scenario":null},{"value":"2,04E-08","module":"C4","scenario":null},{"value":"-7,37E-06","module":"D","scenario":null}]},{"parameter":"HTP-nc","unit":"CTUh","values":[{"value":"3,44E-04","module":"A1-A3","scenario":null},{"value":"5,69E-07","module":"A4","scenario":null},{"value":"0,00E+00","module":"C1","scenario":null},{"value":"1,84E-07","module":"C2","scenario":null},{"value":"4,12E-06","module":"C3","scenario":null},{"value":"1,05E-06","module":"C4","scenario":null},{"value":"-3,44E-05","module":"D","scenario":null}]},{"parameter":"SQP","unit":"-","values":[{"value":"2,33E+04","module":"A1-A3","scenario":null},{"value":"7,19E+02","module":"A4","scenario":null},{"value":"0,00E+00","module":"C1","scenario":null},{"value":"1,59E+02","module":"C2","scenario":null},{"value":"2,62E+02","module":"C3","scenario":null},{"value":"1,50E+02","module":"C4","scenario":null},{"value":"-1,28E+03","module":"D","scenario":null}]},{"parameter":"IRP","unit":"kBq U235-eq","values":[{"value":"2,57E+02","module":"A1-A3","scenario":null},{"value":"3,31E+00","module":"A4","scenario":null},{"value":"0,00E+00","module":"C1","scenario":null},{"value":"9,93E-01","module":"C2","scenario":null},{"value":"3,07E+00","module":"C3","scenario":null},{"value":"2,50E-01","module":"C4","scenario":null},{"value":"-1,12E+02","module":"D","scenario":null}]}],"resource_use":[{"parameter":"PERE","unit":"MJ","values":[{"value":"1,98E+04","module":"A1-A3","scenario":null},{"value":"1,01E+01","module":"A4","scenario":null},{"value":"0,00E+00","module":"C1","scenario":null},{"value":"3,25E+00","module":"C2","scenario":null},{"value":"1,20E+02","module":"C3","scenario":null},{"value":"6,90E+00","module":"C4","scenario":null},{"value":"-9,78E+03","module":"D","scenario":null}]},{"parameter":"PERM","unit":"","values":[{"value":"3,31E+01","module":"A1-A3","scenario":null},{"value":"0,00E+00","module":"A4","scenario":null},{"value":"0,00E+00","module":"C1","scenario":null},{"value":"0,00E+00","module":"C2","scenario":null},{"value":"0,00E+00","module":"C3","scenario":null},{"value":"0,00E+00","module":"C4","scenario":null},{"value":"0,00E+00","module":"D","scenario":null}]},{"parameter":"PERT","unit":"MJ","values":[{"value":"1,98E+04","module":"A1-A3","scenario":null},{"value":"1,01E+01","module":"A4","scenario":null},{"value":"0,00E+00","module":"C1","scenario":null},{"value":"3,25E+00","module":"C2","scenario":null},{"value":"1,20E+02","module":"C3","scenario":null},{"value":"6,90E+00","module":"C4","scenario":null},{"value":"-9,78E+03","module":"D","scenario":null}]},{"parameter":"PENRE","unit":"MJ","values":[{"value":"6,39E+04","module":"A1-A3","scenario":null},{"value":"7,57E+02","module":"A4","scenario":null},{"value":"0,00E+00","module":"C1","scenario":null},{"value":"2,27E+02","module":"C2","scenario":null},{"value":"6,74E+02","module":"C3","scenario":null},{"value":"5,16E+01","module":"C4","scenario":null},{"value":"-2,99E+04","module":"D","scenario":null}]},{"parameter":"PENRM","unit":"MJ","values":[{"value":"1,76E+03","module":"A1-A3","scenario":null},{"value":"0,00E+00","module":"A4","scenario":null},{"value":"0,00E+00","module":"C1","scenario":null},{"value":"0,00E+00","module":"C2","scenario":null},{"value":"-9,30E+02","module":"C3","scenario":null},{"value":"0,00E+00","module":"C4","scenario":null},{"value":"0,00E+00","module":"D","scenario":null}]},{"parameter":"PENRT","unit":"MJ","values":[{"value":"6,56E+04","module":"A1-A3","scenario":null},{"value":"7,57E+02","module":"A4","scenario":null},{"value":"0,00E+00","module":"C1","scenario":null},{"value":"2,27E+02","module":"C2","scenario":null},{"value":"-2,56E+02","module":"C3","scenario":null},{"value":"5,16E+01","module":"C4","scenario":null},{"value":"-2,99E+04","module":"D","scenario":null}]},{"parameter":"SM","unit":"kg","values":[{"value":"3,97E+02","module":"A1-A3","scenario":null},{"value":"0,00E+00","module":"A4","scenario":null},{"value":"0,00E+00","module":"C1","scenario":null},{"value":"0,00E+00","module":"C2","scenario":null},{"value":"2,70E-04","module":"C3","scenario":null},{"value":"6,71E-02","module":"C4","scenario":null},{"value":"1,61E+00","module":"D","scenario":null}]},{"parameter":"RSF","unit":"MJ","values":[{"value":"9,10E+01","module":"A1-A3","scenario":null},{"value":"3,57E-01","module":"A4","scenario":null},{"value":"0,00E+00","module":"C1","scenario":null},{"value":"1,16E-01","module":"C2","scenario":null},{"value":"2,62E+00","module":"C3","scenario":null},{"value":"8,79E-02","module":"C4","scenario":null},{"value":"1,16E+01","module":"D","scenario":null}]},{"parameter":"NRSF","unit":"MJ","values":[{"value":"1,23E+03","module":"A1-A3","scenario":null},{"value":"1,24E+00","module":"A4","scenario":null},{"value":"0,00E+00","module":"C1","scenario":null},{"value":"4,16E-01","module":"C2","scenario":null},{"value":"-2,85E-03","module":"C3","scenario":null},{"value":"1,19E+00","module":"C4","scenario":null},{"value":"4,50E+02","module":"D","scenario":null}]},{"parameter":"FW","unit":"m3","values":[{"value":"1,51E+02","module":"A1-A3","scenario":null},{"value":"8,39E-02","module":"A4","scenario":null},{"value":"0,00E+00","module":"C1","scenario":null},{"value":"2,43E-02","module":"C2","scenario":null},{"value":"6,50E-01","module":"C3","scenario":null},{"value":"7,26E-02","module":"C4","scenario":null},{"value":"-5,22E+01","module":"D","scenario":null}]}],"end_of_life_waste":[{"parameter":"HWD","unit":"kg","values":[{"value":"3,88E+01","module":"A1-A3","scenario":null},{"value":"4,04E-02","module":"A4","scenario":null},{"value":"0,00E+00","module":"C1","scenario":null},{"value":"1,17E-02","module":"C2","scenario":null},{"value":"1,58E-03","module":"C3","scenario":null},{"value":"4,82E+00","module":"C4","scenario":null},{"value":"6,00E+00","module":"D","scenario":null}]},{"parameter":"NHWD","unit":"kg","values":[{"value":"1,66E+03","module":"A1-A3","scenario":null},{"value":"5,31E+01","module":"A4","scenario":null},{"value":"0,00E+00","module":"C1","scenario":null},{"value":"1,11E+01","module":"C2","scenario":null},{"value":"1,04E+02","module":"C3","scenario":null},{"value":"1,07E+02","module":"C4","scenario":null},{"value":"-7,69E+02","module":"D","scenario":null}]},{"parameter":"RWD","unit":"kg","values":[{"value":"2,48E-01","module":"A1-A3","scenario":null},{"value":"5,16E-03","module":"A4","scenario":null},{"value":"0,00E+00","module":"C1","scenario":null},{"value":"1,55E-03","module":"C2","scenario":null},{"value":"8,01E-05","module":"C3","scenario":null},{"value":"7,57E-06","module":"C4","scenario":null},{"value":"-1,06E-01","module":"D","scenario":null}]}],"end_of_life_flow":[{"parameter":"CRU","unit":"kg","values":[{"value":"0,00E+00","module":"A1-A3","scenario":null},{"value":"0,00E+00","module":"A4","scenario":null},{"value":"0,00E+00","module":"C1","scenario":null},{"value":"0,00E+00","module":"C2","scenario":null},{"value":"0,00E+00","module":"C3","scenario":null},{"value":"0,00E+00","module":"C4","scenario":null},{"value":"0,00E+00","module":"D","scenario":null}]},{"parameter":"MFR","unit":"kg","values":[{"value":"8,53E+01","module":"A1-A3","scenario":null},{"value":"0,00E+00","module":"A4","scenario":null},{"value":"0,00E+00","module":"C1","scenario":null},{"value":"0,00E+00","module":"C2","scenario":null},{"value":"9,12E+02","module":"C3","scenario":null},{"value":"1,43E-04","module":"C4","scenario":null},{"value":"-7,78E-02","module":"D","scenario":null}]},{"parameter":"MER","unit":"kg","values":[{"value":"2,78E+01","module":"A1-A3","scenario":null},{"value":"0,00E+00","module":"A4","scenario":null},{"value":"0,00E+00","module":"C1","scenario":null},{"value":"0,00E+00","module":"C2","scenario":null},{"value":"1,03E+02","module":"C3","scenario":null},{"value":"3,97E-06","module":"C4","scenario":null},{"value":"-1,01E-02","module":"D","scenario":null}]},{"parameter":"EEE","unit":"MJ","values":[{"value":"1,64E+01","module":"A1-A3","scenario":null},{"value":"0,00E+00","module":"A4","scenario":null},{"value":"0,00E+00","module":"C1","scenario":null},{"value":"0,00E+00","module":"C2","scenario":null},{"value":"1,34E+00","module":"C3","scenario":null},{"value":"1,60E-04","module":"C4","scenario":null},{"value":"-3,02E-02","module":"D","scenario":null}]},{"parameter":"EET","unit":"MJ","values":[{"value":"2,48E+02","module":"A1-A3","scenario":null},{"value":"0,00E+00","module":"A4","scenario":null},{"value":"0,00E+00","module":"C1","scenario":null},{"value":"0,00E+00","module":"C2","scenario":null},{"value":"2,03E+01","module":"C3","scenario":null},{"value":"2,42E-03","module":"C4","scenario":null},{"value":"-4,56E-01","module":"D","scenario":null}]}]}