{
    "product_name": " Bewi Finland Oy EPS Lattia",
    "epd_id": "NEPD-6666-5916-EN",
    "declared_unit": {
        "unit": "kg",
        "amount": 1.0
    },
    "compliance": [
        "EN 15804+A2",
        "ISO 14025",
        "ISO 21930"
    ],
    "producer_name": "BEWI ASA,  Insulation and Construction",
    "environmental_impact": [
        {
            "parameter": "GWP-total",
            "values": [
                {
                    "value": "2,08E+00",
                    "module": "A1",
                    "scenario": null
                },
                {
                    "value": "2,38E-02",
                    "module": "A2",
                    "scenario": null
                },
                {
                    "value": "1,42E-01",
                    "module": "A3",
                    "scenario": null
                },
                {
                    "value": "3,27E-02",
                    "module": "A4",
                    "scenario": null
                },
                {
                    "value": "8,71E-04",
                    "module": "A5",
                    "scenario": null
                },
                {
                    "value": "0,00E+00",
                    "module": "C1",
                    "scenario": null
                },
                {
                    "value": "2,18E-03",
                    "module": "C2",
                    "scenario": null
                },
                {
                    "value": "2,91E+00",
                    "module": "C3",
                    "scenario": null
                },
                {
                    "value": "4,95E-04",
                    "module": "C4",
                    "scenario": null
                },
                {
                    "value": "-3,16E-01",
                    "module": "D",
                    "scenario": null
                }
            ]
        },
        {
            "parameter": "GWP-fossil",
            "values": [
                {
                    "value": "2,08E+00",
                    "module": "A1",
                    "scenario": null
                },
                {
                    "value": "2,38E-02",
                    "module": "A2",
                    "scenario": null
                },
                {
                    "value": "1,38E-01",
                    "module": "A3",
                    "scenario": null
                },
                {
                    "value": "3,27E-02",
                    "module": "A4",
                    "scenario": null
                },
                {
                    "value": "8,71E-04",
                    "module": "A5",
                    "scenario": null
                },
                {
                    "value": "0,00E+00",
                    "module": "C1",
                    "scenario": null
                },
                {
                    "value": "2,18E-03",
                    "module": "C2",
                    "scenario": null
                },
                {
                    "value": "2,91E+00",
                    "module": "C3",
                    "scenario": null
                },
                {
                    "value": "4,95E-04",
                    "module": "C4",
                    "scenario": null
                },
                {
                    "value": "-3,10E-01",
                    "module": "D",
                    "scenario": null
                }
            ]
        },
        {
            "parameter": "GWP-biogenic",
            "values": [
                {
                    "value": "9,39E-03",
                    "module": "A1",
                    "scenario": null
                },
                {
                    "value": "1,02E-05",
                    "module": "A2",
                    "scenario": null
                },
                {
                    "value": "2,59E-03",
                    "module": "A3",
                    "scenario": null
                },
                {
                    "value": "1,35E-05",
                    "module": "A4",
                    "scenario": null
                },
                {
                    "value": "1,20E-07",
                    "module": "A5",
                    "scenario": null
                },
                {
                    "value": "0,00E+00",
                    "module": "C1",
                    "scenario": null
                },
                {
                    "value": "9,33E-07",
                    "module": "C2",
                    "scenario": null
                },
                {
                    "value": "2,01E-05",
                    "module": "C3",
                    "scenario": null
                },
                {
                    "value": "4,87E-07",
                    "module": "C4",
                    "scenario": null
                },
                {
                    "value": "-1,08E-03",
                    "module": "D",
                    "scenario": null
                }
            ]
        },
        {
            "parameter": "GWP-luluc",
            "values": [
                {
                    "value": "4,71E-04",
                    "module": "A1",
                    "scenario": null
                },
                {
                    "value": "7,25E-06",
                    "module": "A2",
                    "scenario": null
                },
                {
                    "value": "8,97E-04",
                    "module": "A3",
                    "scenario": null
                },
                {
                    "value": "1,16E-05",
                    "module": "A4",
                    "scenario": null
                },
                {
                    "value": "6,68E-08",
                    "module": "A5",
                    "scenario": null
                },
                {
                    "value": "0,00E+00",
                    "module": "C1",
                    "scenario": null
                },
                {
                    "value": "6,63E-07",
                    "module": "C2",
                    "scenario": null
                },
                {
                    "value": "3,18E-06",
                    "module": "C3",
                    "scenario": null
                },
                {
                    "value": "1,08E-07",
                    "module": "C4",
                    "scenario": null
                },
                {
                    "value": "-5,78E-03",
                    "module": "D",
                    "scenario": null
                }
            ]
        },
        {
            "parameter": "ODP",
            "values": [
                {
                    "value": "1,38E-07",
                    "module": "A1",
                    "scenario": null
                },
                {
                    "value": "5,74E-09",
                    "module": "A2",
                    "scenario": null
                },
                {
                    "value": "1,49E-08",
                    "module": "A3",
                    "scenario": null
                },
                {
                    "value": "7,40E-09",
                    "module": "A4",
                    "scenario": null
                },
                {
                    "value": "5,20E-11",
                    "module": "A5",
                    "scenario": null
                },
                {
                    "value": "0,00E+00",
                    "module": "C1",
                    "scenario": null
                },
                {
                    "value": "5,25E-10",
                    "module": "C2",
                    "scenario": null
                },
                {
                    "value": "2,09E-09",
                    "module": "C3",
                    "scenario": null
                },
                {
                    "value": "1,49E-10",
                    "module": "C4",
                    "scenario": null
                },
                {
                    "value": "-1,23E-02",
                    "module": "D",
                    "scenario": null
                }
            ]
        },
        {
            "parameter": "AP",
            "values": [
                {
                    "value": "4,14E-03",
                    "module": "A1",
                    "scenario": null
                },
                {
                    "value": "7,66E-05",
                    "module": "A2",
                    "scenario": null
                },
                {
                    "value": "9,17E-04",
                    "module": "A3",
                    "scenario": null
                },
                {
                    "value": "9,39E-05",
                    "module": "A4",
                    "scenario": null
                },
                {
                    "value": "1,07E-06",
                    "module": "A5",
                    "scenario": null
                },
                {
                    "value": "0,00E+00",
                    "module": "C1",
                    "scenario": null
                },
                {
                    "value": "7,01E-06",
                    "module": "C2",
                    "scenario": null
                },
                {
                    "value": "3,46E-04",
                    "module": "C3",
                    "scenario": null
                },
                {
                    "value": "3,64E-06",
                    "module": "C4",
                    "scenario": null
                },
                {
                    "value": "-1,84E-03",
                    "module": "D",
                    "scenario": null
                }
            ]
        },
        {
            "parameter": "POCP",
            "values": [
                {
                    "value": "4,38E-03",
                    "module": "A1",
                    "scenario": null
                },
                {
                    "value": "7,35E-05",
                    "module": "A2",
                    "scenario": null
                },
                {
                    "value": "3,06E-02",
                    "module": "A3",
                    "scenario": null
                },
                {
                    "value": "7,96E-05",
                    "module": "A4",
                    "scenario": null
                },
                {
                    "value": "1,27E-06",
                    "module": "A5",
                    "scenario": null
                },
                {
                    "value": "0,00E+00",
                    "module": "C1",
                    "scenario": null
                },
                {
                    "value": "6,72E-06",
                    "module": "C2",
                    "scenario": null
                },
                {
                    "value": "4,27E-04",
                    "module": "C3",
                    "scenario": null
                },
                {
                    "value": "4,17E-06",
                    "module": "C4",
                    "scenario": null
                },
                {
                    "value": "-1,78E-03",
                    "module": "D",
                    "scenario": null
                }
            ]
        },
        {
            "parameter": "ADPE",
            "values": [
                {
                    "value": "2,30E-06",
                    "module": "A1",
                    "scenario": null
                },
                {
                    "value": "4,24E-07",
                    "module": "A2",
                    "scenario": null
                },
                {
                    "value": "1,05E-06",
                    "module": "A3",
                    "scenario": null
                },
                {
                    "value": "9,02E-07",
                    "module": "A4",
                    "scenario": null
                },
                {
                    "value": "4,64E-09",
                    "module": "A5",
                    "scenario": null
                },
                {
                    "value": "0,00E+00",
                    "module": "C1",
                    "scenario": null
                },
                {
                    "value": "3,88E-08",
                    "module": "C2",
                    "scenario": null
                },
                {
                    "value": "8,99E-08",
                    "module": "C3",
                    "scenario": null
                },
                {
                    "value": "3,97E-09",
                    "module": "C4",
                    "scenario": null
                },
                {
                    "value": "-1,03E-06",
                    "module": "D",
                    "scenario": null
                }
            ]
        },
        {
            "parameter": "ADPF",
            "values": [
                {
                    "value": "7,47E+01",
                    "module": "A1",
                    "scenario": null
                },
                {
                    "value": "3,87E-01",
                    "module": "A2",
                    "scenario": null
                },
                {
                    "value": "2,39E+00",
                    "module": "A3",
                    "scenario": null
                },
                {
                    "value": "4,94E-01",
                    "module": "A4",
                    "scenario": null
                },
                {
                    "value": "3,59E-03",
                    "module": "A5",
                    "scenario": null
                },
                {
                    "value": "0,00E+00",
                    "module": "C1",
                    "scenario": null
                },
                {
                    "value": "3,54E-02",
                    "module": "C2",
                    "scenario": null
                },
                {
                    "value": "1,78E-01",
                    "module": "C3",
                    "scenario": null
                },
                {
                    "value": "1,10E-02",
                    "module": "C4",
                    "scenario": null
                },
                {
                    "value": "-5,61E+00",
                    "module": "D",
                    "scenario": null
                }
            ]
        },
        {
            "parameter": "WDP",
            "values": [
                {
                    "value": "9,27E+00",
                    "module": "A1",
                    "scenario": null
                },
                {
                    "value": "2,96E-01",
                    "module": "A2",
                    "scenario": null
                },
                {
                    "value": "1,17E+02",
                    "module": "A3",
                    "scenario": null
                },
                {
                    "value": "4,78E-01",
                    "module": "A4",
                    "scenario": null
                },
                {
                    "value": "1,27E-02",
                    "module": "A5",
                    "scenario": null
                },
                {
                    "value": "0,00E+00",
                    "module": "C1",
                    "scenario": null
                },
                {
                    "value": "2,71E-02",
                    "module": "C2",
                    "scenario": null
                },
                {
                    "value": "3,96E-01",
                    "module": "C3",
                    "scenario": null
                },
                {
                    "value": "7,32E-02",
                    "module": "C4",
                    "scenario": null
                },
                {
                    "value": "-8,45E+00",
                    "module": "D",
                    "scenario": null
                }
            ]
        },
        {
            "parameter": "EP-freshwater",
            "values": [
                {
                    "value": "9,70E-06",
                    "module": "A1",
                    "scenario": null
                },
                {
                    "value": "1,89E-07",
                    "module": "A2",
                    "scenario": null
                },
                {
                    "value": "4,51E-06",
                    "module": "A3",
                    "scenario": null
                },
                {
                    "value": "2,61E-07",
                    "module": "A4",
                    "scenario": null
                },
                {
                    "value": "1,79E-09",
                    "module": "A5",
                    "scenario": null
                },
                {
                    "value": "0,00E+00",
                    "module": "C1",
                    "scenario": null
                },
                {
                    "value": "1,73E-08",
                    "module": "C2",
                    "scenario": null
                },
                {
                    "value": "2,06E-07",
                    "module": "C3",
                    "scenario": null
                },
                {
                    "value": "5,91E-09",
                    "module": "C4",
                    "scenario": null
                },
                {
                    "value": "-1,70E-05",
                    "module": "D",
                    "scenario": null
                }
            ]
        },
        {
            "parameter": "EP-marine",
            "values": [
                {
                    "value": "1,07E-03",
                    "module": "A1",
                    "scenario": null
                },
                {
                    "value": "1,68E-05",
                    "module": "A2",
                    "scenario": null
                },
                {
                    "value": "1,86E-04",
                    "module": "A3",
                    "scenario": null
                },
                {
                    "value": "1,86E-05",
                    "module": "A4",
                    "scenario": null
                },
                {
                    "value": "9,83E-07",
                    "module": "A5",
                    "scenario": null
                },
                {
                    "value": "0,00E+00",
                    "module": "C1",
                    "scenario": null
                },
                {
                    "value": "1,54E-06",
                    "module": "C2",
                    "scenario": null
                },
                {
                    "value": "1,66E-04",
                    "module": "C3",
                    "scenario": null
                },
                {
                    "value": "1,32E-06",
                    "module": "C4",
                    "scenario": null
                },
                {
                    "value": "-5,25E-04",
                    "module": "D",
                    "scenario": null
                }
            ]
        },
        {
            "parameter": "EP-terrestrial",
            "values": [
                {
                    "value": "1,10E-02",
                    "module": "A1",
                    "scenario": null
                },
                {
                    "value": "1,87E-04",
                    "module": "A2",
                    "scenario": null
                },
                {
                    "value": "2,88E-03",
                    "module": "A3",
                    "scenario": null
                },
                {
                    "value": "2,08E-04",
                    "module": "A4",
                    "scenario": null
                },
                {
                    "value": "3,85E-06",
                    "module": "A5",
                    "scenario": null
                },
                {
                    "value": "0,00E+00",
                    "module": "C1",
                    "scenario": null
                },
                {
                    "value": "1,71E-05",
                    "module": "C2",
                    "scenario": null
                },
                {
                    "value": "1,78E-03",
                    "module": "C3",
                    "scenario": null
                },
                {
                    "value": "1,46E-05",
                    "module": "C4",
                    "scenario": null
                },
                {
                    "value": "-5,65E-03",
                    "module": "D",
                    "scenario": null
                }
            ]
        }
    ],
    "additional_environmental_impact": [
        {
            "parameter": "PM",
            "values": [
                {
                    "value": "3,05E-08",
                    "module": "A1",
                    "scenario": null
                },
                {
                    "value": "2,19E-09",
                    "module": "A2",
                    "scenario": null
                },
                {
                    "value": "7,17E-09",
                    "module": "A3",
                    "scenario": null
                },
                {
                    "value": "2,00E-09",
                    "module": "A4",
                    "scenario": null
                },
                {
                    "value": "1,90E-11",
                    "module": "A5",
                    "scenario": null
                },
                {
                    "value": "0,00E+00",
                    "module": "C1",
                    "scenario": null
                },
                {
                    "value": "2,00E-10",
                    "module": "C2",
                    "scenario": null
                },
                {
                    "value": "1,46E-09",
                    "module": "C3",
                    "scenario": null
                },
                {
                    "value": "7,30E-11",
                    "module": "C4",
                    "scenario": null
                },
                {
                    "value": "-8,87E-08",
                    "module": "D",
                    "scenario": null
                }
            ]
        },
        {
            "parameter": "ETP-fw",
            "values": [
                {
                    "value": "3,79E+02",
                    "module": "A1",
                    "scenario": null
                },
                {
                    "value": "2,83E-01",
                    "module": "A2",
                    "scenario": null
                },
                {
                    "value": "5,19E+00",
                    "module": "A3",
                    "scenario": null
                },
                {
                    "value": "3,66E-01",
                    "module": "A4",
                    "scenario": null
                },
                {
                    "value": "3,43E-03",
                    "module": "A5",
                    "scenario": null
                },
                {
                    "value": "0,00E+00",
                    "module": "C1",
                    "scenario": null
                },
                {
                    "value": "2,59E-02",
                    "module": "C2",
                    "scenario": null
                },
                {
                    "value": "4,30E-01",
                    "module": "C3",
                    "scenario": null
                },
                {
                    "value": "7,67E-03",
                    "module": "C4",
                    "scenario": null
                },
                {
                    "value": "-1,32E+01",
                    "module": "D",
                    "scenario": null
                }
            ]
        },
        {
            "parameter": "HTP-c",
            "values": [
                {
                    "value": "8,92E-10",
                    "module": "A1",
                    "scenario": null
                },
                {
                    "value": "0,00E+00",
                    "module": "A2",
                    "scenario": null
                },
                {
                    "value": "9,00E-11",
                    "module": "A3",
                    "scenario": null
                },
                {
                    "value": "0,00E+00",
                    "module": "A4",
                    "scenario": null
                },
                {
                    "value": "0,00E+00",
                    "module": "A5",
                    "scenario": null
                },
                {
                    "value": "0,00E+00",
                    "module": "C1",
                    "scenario": null
                },
                {
                    "value": "0,00E+00",
                    "module": "C2",
                    "scenario": null
                },
                {
                    "value": "1,22E-10",
                    "module": "C3",
                    "scenario": null
                },
                {
                    "value": "0,00E+00",
                    "module": "C4",
                    "scenario": null
                },
                {
                    "value": "-2,44E-10",
                    "module": "D",
                    "scenario": null
                }
            ]
        },
        {
            "parameter": "HTP-nc",
            "values": [
                {
                    "value": "3,46E-08",
                    "module": "A1",
                    "scenario": null
                },
                {
                    "value": "2,73E-10",
                    "module": "A2",
                    "scenario": null
                },
                {
                    "value": "2,57E-09",
                    "module": "A3",
                    "scenario": null
                },
                {
                    "value": "4,00E-10",
                    "module": "A4",
                    "scenario": null
                },
                {
                    "value": "3,00E-12",
                    "module": "A5",
                    "scenario": null
                },
                {
                    "value": "0,00E+00",
                    "module": "C1",
                    "scenario": null
                },
                {
                    "value": "2,50E-11",
                    "module": "C2",
                    "scenario": null
                },
                {
                    "value": "4,84E-09",
                    "module": "C3",
                    "scenario": null
                },
                {
                    "value": "8,00E-12",
                    "module": "C4",
                    "scenario": null
                },
                {
                    "value": "-1,23E-08",
                    "module": "D",
                    "scenario": null
                }
            ]
        },
        {
            "parameter": "SQP",
            "values": [
                {
                    "value": "7,27E+00",
                    "module": "A1",
                    "scenario": null
                },
                {
                    "value": "4,43E-01",
                    "module": "A2",
                    "scenario": null
                },
                {
                    "value": "1,54E+01",
                    "module": "A3",
                    "scenario": null
                },
                {
                    "value": "3,46E-01",
                    "module": "A4",
                    "scenario": null
                },
                {
                    "value": "6,27E-03",
                    "module": "A5",
                    "scenario": null
                },
                {
                    "value": "0,00E+00",
                    "module": "C1",
                    "scenario": null
                },
                {
                    "value": "4,05E-02",
                    "module": "C2",
                    "scenario": null
                },
                {
                    "value": "2,12E-02",
                    "module": "C3",
                    "scenario": null
                },
                {
                    "value": "4,09E-02",
                    "module": "C4",
                    "scenario": null
                },
                {
                    "value": "-1,61E+01",
                    "module": "D",
                    "scenario": null
                }
            ]
        },
        {
            "parameter": "IRP",
            "values": [
                {
                    "value": "4,53E-02",
                    "module": "A1",
                    "scenario": null
                },
                {
                    "value": "1,69E-03",
                    "module": "A2",
                    "scenario": null
                },
                {
                    "value": "5,28E-02",
                    "module": "A3",
                    "scenario": null
                },
                {
                    "value": "2,16E-03",
                    "module": "A4",
                    "scenario": null
                },
                {
                    "value": "1,62E-05",
                    "module": "A5",
                    "scenario": null
                },
                {
                    "value": "0,00E+00",
                    "module": "C1",
                    "scenario": null
                },
                {
                    "value": "1,55E-04",
                    "module": "C2",
                    "scenario": null
                },
                {
                    "value": "2,98E-04",
                    "module": "C3",
                    "scenario": null
                },
                {
                    "value": "5,04E-05",
                    "module": "C4",
                    "scenario": null
                },
                {
                    "value": "-1,32E-02",
                    "module": "D",
                    "scenario": null
                }
            ]
        }
    ],
    "resource_use": [
        {
            "parameter": "PERE",
            "values": [
                {
                    "value": "2,46E+00",
                    "module": "A1",
                    "scenario": null
                },
                {
                    "value": "4,86E-03",
                    "module": "A2",
                    "scenario": null
                },
                {
                    "value": "3,73E+00",
                    "module": "A3",
                    "scenario": null
                },
                {
                    "value": "7,07E-03",
                    "module": "A4",
                    "scenario": null
                },
                {
                    "value": "9,07E-05",
                    "module": "A5",
                    "scenario": null
                },
                {
                    "value": "0,00E+00",
                    "module": "C1",
                    "scenario": null
                },
                {
                    "value": "4,45E-04",
                    "module": "C2",
                    "scenario": null
                },
                {
                    "value": "5,13E-03",
                    "module": "C3",
                    "scenario": null
                },
                {
                    "value": "4,23E-04",
                    "module": "C4",
                    "scenario": null
                },
                {
                    "value": "-1,33E+01",
                    "module": "D",
                    "scenario": null
                }
            ]
        },
        {
            "parameter": "PERM",
            "values": [
                {
                    "value": "0,00E+00",
                    "module": "A1",
                    "scenario": null
                },
                {
                    "value": "0,00E+00",
                    "module": "A2",
                    "scenario": null
                },
                {
                    "value": "0,00E+00",
                    "module": "A3",
                    "scenario": null
                },
                {
                    "value": "0,00E+00",
                    "module": "A4",
                    "scenario": null
                },
                {
                    "value": "0,00E+00",
                    "module": "A5",
                    "scenario": null
                },
                {
                    "value": "0,00E+00",
                    "module": "C1",
                    "scenario": null
                },
                {
                    "value": "0,00E+00",
                    "module": "C2",
                    "scenario": null
                },
                {
                    "value": "0,00E+00",
                    "module": "C3",
                    "scenario": null
                },
                {
                    "value": "0,00E+00",
                    "module": "C4",
                    "scenario": null
                },
                {
                    "value": "0,00E+00",
                    "module": "D",
                    "scenario": null
                }
            ]
        },
        {
            "parameter": "PERT",
            "values": [
                {
                    "value": "2,46E+00",
                    "module": "A1",
                    "scenario": null
                },
                {
                    "value": "4,86E-03",
                    "module": "A2",
                    "scenario": null
                },
                {
                    "value": "3,73E+00",
                    "module": "A3",
                    "scenario": null
                },
                {
                    "value": "7,07E-03",
                    "module": "A4",
                    "scenario": null
                },
                {
                    "value": "9,07E-05",
                    "module": "A5",
                    "scenario": null
                },
                {
                    "value": "0,00E+00",
                    "module": "C1",
                    "scenario": null
                },
                {
                    "value": "4,45E-04",
                    "module": "C2",
                    "scenario": null
                },
                {
                    "value": "5,13E-03",
                    "module": "C3",
                    "scenario": null
                },
                {
                    "value": "4,23E-04",
                    "module": "C4",
                    "scenario": null
                },
                {
                    "value": "-1,33E+01",
                    "module": "D",
                    "scenario": null
                }
            ]
        },
        {
            "parameter": "PENRE",
            "values": [
                {
                    "value": "5,71E+01",
                    "module": "A1",
                    "scenario": null
                },
                {
                    "value": "3,87E-01",
                    "module": "A2",
                    "scenario": null
                },
                {
                    "value": "2,83E+00",
                    "module": "A3",
                    "scenario": null
                },
                {
                    "value": "4,94E-01",
                    "module": "A4",
                    "scenario": null
                },
                {
                    "value": "3,59E-03",
                    "module": "A5",
                    "scenario": null
                },
                {
                    "value": "0,00E+00",
                    "module": "C1",
                    "scenario": null
                },
                {
                    "value": "3,54E-02",
                    "module": "C2",
                    "scenario": null
                },
                {
                    "value": "1,78E-01",
                    "module": "C3",
                    "scenario": null
                },
                {
                    "value": "1,10E-02",
                    "module": "C4",
                    "scenario": null
                },
                {
                    "value": "-5,61E+00",
                    "module": "D",
                    "scenario": null
                }
            ]
        },
        {
            "parameter": "PENRM",
            "values": [
                {
                    "value": "3,66E+01",
                    "module": "A1",
                    "scenario": null
                },
                {
                    "value": "0,00E+00",
                    "module": "A2",
                    "scenario": null
                },
                {
                    "value": "0,00E+00",
                    "module": "A3",
                    "scenario": null
                },
                {
                    "value": "0,00E+00",
                    "module": "A4",
                    "scenario": null
                },
                {
                    "value": "0,00E+00",
                    "module": "A5",
                    "scenario": null
                },
                {
                    "value": "0,00E+00",
                    "module": "C1",
                    "scenario": null
                },
                {
                    "value": "0,00E+00",
                    "module": "C2",
                    "scenario": null
                },
                {
                    "value": "0,00E+00",
                    "module": "C3",
                    "scenario": null
                },
                {
                    "value": "0,00E+00",
                    "module": "C4",
                    "scenario": null
                },
                {
                    "value": "0,00E+00",
                    "module": "D",
                    "scenario": null
                }
            ]
        },
        {
            "parameter": "PENRT",
            "values": [
                {
                    "value": "9,37E+01",
                    "module": "A1",
                    "scenario": null
                },
                {
                    "value": "3,87E-01",
                    "module": "A2",
                    "scenario": null
                },
                {
                    "value": "2,83E+00",
                    "module": "A3",
                    "scenario": null
                },
                {
                    "value": "4,94E-01",
                    "module": "A4",
                    "scenario": null
                },
                {
                    "value": "3,59E-03",
                    "module": "A5",
                    "scenario": null
                },
                {
                    "value": "0,00E+00",
                    "module": "C1",
                    "scenario": null
                },
                {
                    "value": "3,54E-02",
                    "module": "C2",
                    "scenario": null
                },
                {
                    "value": "1,78E-01",
                    "module": "C3",
                    "scenario": null
                },
                {
                    "value": "1,10E-02",
                    "module": "C4",
                    "scenario": null
                },
                {
                    "value": "-5,61E+00",
                    "module": "D",
                    "scenario": null
                }
            ]
        },
        {
            "parameter": "SM",
            "values": [
                {
                    "value": "0,00E+00",
                    "module": "A1",
                    "scenario": null
                },
                {
                    "value": "0,00E+00",
                    "module": "A2",
                    "scenario": null
                },
                {
                    "value": "0,00E+00",
                    "module": "A3",
                    "scenario": null
                },
                {
                    "value": "0,00E+00",
                    "module": "A4",
                    "scenario": null
                },
                {
                    "value": "0,00E+00",
                    "module": "A5",
                    "scenario": null
                },
                {
                    "value": "0,00E+00",
                    "module": "C1",
                    "scenario": null
                },
                {
                    "value": "0,00E+00",
                    "module": "C2",
                    "scenario": null
                },
                {
                    "value": "0,00E+00",
                    "module": "C3",
                    "scenario": null
                },
                {
                    "value": "0,00E+00",
                    "module": "C4",
                    "scenario": null
                },
                {
                    "value": "0,00E+00",
                    "module": "D",
                    "scenario": null
                }
            ]
        },
        {
            "parameter": "RSF",
            "values": [
                {
                    "value": "1,12E-01",
                    "module": "A1",
                    "scenario": null
                },
                {
                    "value": "1,70E-04",
                    "module": "A2",
                    "scenario": null
                },
                {
                    "value": "7,68E-02",
                    "module": "A3",
                    "scenario": null
                },
                {
                    "value": "2,53E-04",
                    "module": "A4",
                    "scenario": null
                },
                {
                    "value": "2,38E-06",
                    "module": "A5",
                    "scenario": null
                },
                {
                    "value": "0,00E+00",
                    "module": "C1",
                    "scenario": null
                },
                {
                    "value": "1,56E-05",
                    "module": "C2",
                    "scenario": null
                },
                {
                    "value": "1,43E-04",
                    "module": "C3",
                    "scenario": null
                },
                {
                    "value": "9,08E-06",
                    "module": "C4",
                    "scenario": null
                },
                {
                    "value": "-1,34E-03",
                    "module": "D",
                    "scenario": null
                }
            ]
        },
        {
            "parameter": "NRSF",
            "values": [
                {
                    "value": "1,48E-02",
                    "module": "A1",
                    "scenario": null
                },
                {
                    "value": "5,70E-04",
                    "module": "A2",
                    "scenario": null
                },
                {
                    "value": "2,50E-02",
                    "module": "A3",
                    "scenario": null
                },
                {
                    "value": "9,04E-04",
                    "module": "A4",
                    "scenario": null
                },
                {
                    "value": "6,23E-06",
                    "module": "A5",
                    "scenario": null
                },
                {
                    "value": "0,00E+00",
                    "module": "C1",
                    "scenario": null
                },
                {
                    "value": "5,22E-05",
                    "module": "C2",
                    "scenario": null
                },
                {
                    "value": "0,00E+00",
                    "module": "C3",
                    "scenario": null
                },
                {
                    "value": "3,13E-04",
                    "module": "C4",
                    "scenario": null
                },
                {
                    "value": "-8,82E-01",
                    "module": "D",
                    "scenario": null
                }
            ]
        },
        {
            "parameter": "FW",
            "values": [
                {
                    "value": "3,75E-02",
                    "module": "A1",
                    "scenario": null
                },
                {
                    "value": "4,40E-05",
                    "module": "A2",
                    "scenario": null
                },
                {
                    "value": "3,42E-03",
                    "module": "A3",
                    "scenario": null
                },
                {
                    "value": "5,28E-05",
                    "module": "A4",
                    "scenario": null
                },
                {
                    "value": "1,90E-06",
                    "module": "A5",
                    "scenario": null
                },
                {
                    "value": "0,00E+00",
                    "module": "C1",
                    "scenario": null
                },
                {
                    "value": "4,02E-06",
                    "module": "C2",
                    "scenario": null
                },
                {
                    "value": "5,05E-04",
                    "module": "C3",
                    "scenario": null
                },
                {
                    "value": "1,31E-05",
                    "module": "C4",
                    "scenario": null
                },
                {
                    "value": "-8,48E-03",
                    "module": "D",
                    "scenario": null
                }
            ]
        }
    ],
    "end_of_life_waste": [
        {
            "parameter": "HWD",
            "values": [
                {
                    "value": "4,39E-03",
                    "module": "A1",
                    "scenario": null
                },
                {
                    "value": "2,12E-05",
                    "module": "A2",
                    "scenario": null
                },
                {
                    "value": "8,08E-04",
                    "module": "A3",
                    "scenario": null
                },
                {
                    "value": "2,55E-05",
                    "module": "A4",
                    "scenario": null
                },
                {
                    "value": "0,00E+00",
                    "module": "A5",
                    "scenario": null
                },
                {
                    "value": "0,00E+00",
                    "module": "C1",
                    "scenario": null
                },
                {
                    "value": "1,94E-06",
                    "module": "C2",
                    "scenario": null
                },
                {
                    "value": "0,00E+00",
                    "module": "C3",
                    "scenario": null
                },
                {
                    "value": "2,35E-03",
                    "module": "C4",
                    "scenario": null
                },
                {
                    "value": "-9,26E-05",
                    "module": "D",
                    "scenario": null
                }
            ]
        },
        {
            "parameter": "NHWD",
            "values": [
                {
                    "value": "1,04E-01",
                    "module": "A1",
                    "scenario": null
                },
                {
                    "value": "3,36E-02",
                    "module": "A2",
                    "scenario": null
                },
                {
                    "value": "1,22E-02",
                    "module": "A3",
                    "scenario": null
                },
                {
                    "value": "2,40E-02",
                    "module": "A4",
                    "scenario": null
                },
                {
                    "value": "1,10E-02",
                    "module": "A5",
                    "scenario": null
                },
                {
                    "value": "0,00E+00",
                    "module": "C1",
                    "scenario": null
                },
                {
                    "value": "3,07E-03",
                    "module": "C2",
                    "scenario": null
                },
                {
                    "value": "0,00E+00",
                    "module": "C3",
                    "scenario": null
                },
                {
                    "value": "4,42E-02",
                    "module": "C4",
                    "scenario": null
                },
                {
                    "value": "-4,91E-02",
                    "module": "D",
                    "scenario": null
                }
            ]
        },
        {
            "parameter": "RWD",
            "values": [
                {
                    "value": "8,55E-05",
                    "module": "A1",
                    "scenario": null
                },
                {
                    "value": "2,64E-06",
                    "module": "A2",
                    "scenario": null
                },
                {
                    "value": "2,54E-05",
                    "module": "A3",
                    "scenario": null
                },
                {
                    "value": "3,36E-06",
                    "module": "A4",
                    "scenario": null
                },
                {
                    "value": "0,00E+00",
                    "module": "A5",
                    "scenario": null
                },
                {
                    "value": "0,00E+00",
                    "module": "C1",
                    "scenario": null
                },
                {
                    "value": "2,41E-07",
                    "module": "C2",
                    "scenario": null
                },
                {
                    "value": "0,00E+00",
                    "module": "C3",
                    "scenario": null
                },
                {
                    "value": "7,78E-09",
                    "module": "C4",
                    "scenario": null
                },
                {
                    "value": "-1,16E-05",
                    "module": "D",
                    "scenario": null
                }
            ]
        }
    ],
    "end_of_life_flow": [
        {
            "parameter": "CRU",
            "values": [
                {
                    "value": "0,00E+00",
                    "module": "A1",
                    "scenario": null
                },
                {
                    "value": "0,00E+00",
                    "module": "A2",
                    "scenario": null
                },
                {
                    "value": "0,00E+00",
                    "module": "A3",
                    "scenario": null
                },
                {
                    "value": "0,00E+00",
                    "module": "A4",
                    "scenario": null
                },
                {
                    "value": "0,00E+00",
                    "module": "A5",
                    "scenario": null
                },
                {
                    "value": "0,00E+00",
                    "module": "C1",
                    "scenario": null
                },
                {
                    "value": "0,00E+00",
                    "module": "C2",
                    "scenario": null
                },
                {
                    "value": "0,00E+00",
                    "module": "C3",
                    "scenario": null
                },
                {
                    "value": "0,00E+00",
                    "module": "C4",
                    "scenario": null
                },
                {
                    "value": "0,00E+00",
                    "module": "D",
                    "scenario": null
                }
            ]
        },
        {
            "parameter": "MFR",
            "values": [
                {
                    "value": "0,00E+00",
                    "module": "A1",
                    "scenario": null
                },
                {
                    "value": "0,00E+00",
                    "module": "A2",
                    "scenario": null
                },
                {
                    "value": "9,28E-04",
                    "module": "A3",
                    "scenario": null
                },
                {
                    "value": "0,00E+00",
                    "module": "A4",
                    "scenario": null
                },
                {
                    "value": "5,61E-03",
                    "module": "A5",
                    "scenario": null
                },
                {
                    "value": "0,00E+00",
                    "module": "C1",
                    "scenario": null
                },
                {
                    "value": "0,00E+00",
                    "module": "C2",
                    "scenario": null
                },
                {
                    "value": "4,00E-02",
                    "module": "C3",
                    "scenario": null
                },
                {
                    "value": "0,00E+00",
                    "module": "C4",
                    "scenario": null
                },
                {
                    "value": "0,00E+00",
                    "module": "D",
                    "scenario": null
                }
            ]
        },
        {
            "parameter": "MER",
            "values": [
                {
                    "value": "0,00E+00",
                    "module": "A1",
                    "scenario": null
                },
                {
                    "value": "0,00E+00",
                    "module": "A2",
                    "scenario": null
                },
                {
                    "value": "1,23E-03",
                    "module": "A3",
                    "scenario": null
                },
                {
                    "value": "0,00E+00",
                    "module": "A4",
                    "scenario": null
                },
                {
                    "value": "5,50E-07",
                    "module": "A5",
                    "scenario": null
                },
                {
                    "value": "0,00E+00",
                    "module": "C1",
                    "scenario": null
                },
                {
                    "value": "0,00E+00",
                    "module": "C2",
                    "scenario": null
                },
                {
                    "value": "9,13E-01",
                    "module": "C3",
                    "scenario": null
                },
                {
                    "value": "0,00E+00",
                    "module": "C4",
                    "scenario": null
                },
                {
                    "value": "0,00E+00",
                    "module": "D",
                    "scenario": null
                }
            ]
        },
        {
            "parameter": "EEE",
            "values": [
                {
                    "value": "0,00E+00",
                    "module": "A1",
                    "scenario": null
                },
                {
                    "value": "0,00E+00",
                    "module": "A2",
                    "scenario": null
                },
                {
                    "value": "8,06E-04",
                    "module": "A3",
                    "scenario": null
                },
                {
                    "value": "0,00E+00",
                    "module": "A4",
                    "scenario": null
                },
                {
                    "value": "8,45E-07",
                    "module": "A5",
                    "scenario": null
                },
                {
                    "value": "0,00E+00",
                    "module": "C1",
                    "scenario": null
                },
                {
                    "value": "0,00E+00",
                    "module": "C2",
                    "scenario": null
                },
                {
                    "value": "1,61E+00",
                    "module": "C3",
                    "scenario": null
                },
                {
                    "value": "0,00E+00",
                    "module": "C4",
                    "scenario": null
                },
                {
                    "value": "0,00E+00",
                    "module": "D",
                    "scenario": null
                }
            ]
        },
        {
            "parameter": "EET",
            "values": [
                {
                    "value": "0,00E+00",
                    "module": "A1",
                    "scenario": null
                },
                {
                    "value": "0,00E+00",
                    "module": "A2",
                    "scenario": null
                },
                {
                    "value": "1,22E-02",
                    "module": "A3",
                    "scenario": null
                },
                {
                    "value": "0,00E+00",
                    "module": "A4",
                    "scenario": null
                },
                {
                    "value": "1,28E-05",
                    "module": "A5",
                    "scenario": null
                },
                {
                    "value": "0,00E+00",
                    "module": "C1",
                    "scenario": null
                },
                {
                    "value": "0,00E+00",
                    "module": "C2",
                    "scenario": null
                },
                {
                    "value": "2,43E+01",
                    "module": "C3",
                    "scenario": null
                },
                {
                    "value": "0,00E+00",
                    "module": "C4",
                    "scenario": null
                },
                {
                    "value": "0,00E+00",
                    "module": "D",
                    "scenario": null
                }
            ]
        }
    ]
}