{
    "product_name": "PA2210C Air Curtain",
    "epd_id": "NEPD-8609-8269",
    "declared_unit": {
        "unit": "stk",
        "amount": 1.0
    },
    "compliance": [
        "EN 15804+A2",
        "ISO 14025",
        "ISO 21930"
    ],
    "producer_name": "Frico AB",
    "environmental_impact": [
        {
            "parameter": "GWP-total",
            "values": [
                {
                    "value": "1,87E+02",
                    "module": "A1-A3",
                    "scenario": null
                },
                {
                    "value": "4,97E-01",
                    "module": "A4",
                    "scenario": null
                },
                {
                    "value": "2,32E-02",
                    "module": "C1",
                    "scenario": null
                },
                {
                    "value": "8,28E-02",
                    "module": "C2",
                    "scenario": null
                },
                {
                    "value": "2,41E+00",
                    "module": "C3",
                    "scenario": null
                },
                {
                    "value": "1,41E-01",
                    "module": "C4",
                    "scenario": null
                },
                {
                    "value": "-1,71E+01",
                    "module": "D",
                    "scenario": null
                }
            ]
        },
        {
            "parameter": "GWP-fossil",
            "values": [
                {
                    "value": "1,86E+02",
                    "module": "A1-A3",
                    "scenario": null
                },
                {
                    "value": "4,96E-01",
                    "module": "A4",
                    "scenario": null
                },
                {
                    "value": "2,32E-02",
                    "module": "C1",
                    "scenario": null
                },
                {
                    "value": "8,27E-02",
                    "module": "C2",
                    "scenario": null
                },
                {
                    "value": "2,41E+00",
                    "module": "C3",
                    "scenario": null
                },
                {
                    "value": "1,41E-01",
                    "module": "C4",
                    "scenario": null
                },
                {
                    "value": "-1,69E+01",
                    "module": "D",
                    "scenario": null
                }
            ]
        },
        {
            "parameter": "GWP-biogenic",
            "values": [
                {
                    "value": "8,70E-01",
                    "module": "A1-A3",
                    "scenario": null
                },
                {
                    "value": "2,13E-04",
                    "module": "A4",
                    "scenario": null
                },
                {
                    "value": "4,35E-06",
                    "module": "C1",
                    "scenario": null
                },
                {
                    "value": "3,54E-05",
                    "module": "C2",
                    "scenario": null
                },
                {
                    "value": "2,30E-03",
                    "module": "C3",
                    "scenario": null
                },
                {
                    "value": "8,29E-05",
                    "module": "C4",
                    "scenario": null
                },
                {
                    "value": "-4,49E-02",
                    "module": "D",
                    "scenario": null
                }
            ]
        },
        {
            "parameter": "GWP-luluc",
            "values": [
                {
                    "value": "6,61E-01",
                    "module": "A1-A3",
                    "scenario": null
                },
                {
                    "value": "1,51E-04",
                    "module": "A4",
                    "scenario": null
                },
                {
                    "value": "1,83E-06",
                    "module": "C1",
                    "scenario": null
                },
                {
                    "value": "2,52E-05",
                    "module": "C2",
                    "scenario": null
                },
                {
                    "value": "2,31E-04",
                    "module": "C3",
                    "scenario": null
                },
                {
                    "value": "2,12E-04",
                    "module": "C4",
                    "scenario": null
                },
                {
                    "value": "-1,40E-01",
                    "module": "D",
                    "scenario": null
                }
            ]
        },
        {
            "parameter": "ODP",
            "values": [
                {
                    "value": "1,61E-05",
                    "module": "A1-A3",
                    "scenario": null
                },
                {
                    "value": "1,20E-07",
                    "module": "A4",
                    "scenario": null
                },
                {
                    "value": "5,02E-09",
                    "module": "C1",
                    "scenario": null
                },
                {
                    "value": "1,99E-08",
                    "module": "C2",
                    "scenario": null
                },
                {
                    "value": "1,02E-07",
                    "module": "C3",
                    "scenario": null
                },
                {
                    "value": "8,88E-09",
                    "module": "C4",
                    "scenario": null
                },
                {
                    "value": "-3,80E-03",
                    "module": "D",
                    "scenario": null
                }
            ]
        },
        {
            "parameter": "AP",
            "values": [
                {
                    "value": "1,68E+00",
                    "module": "A1-A3",
                    "scenario": null
                },
                {
                    "value": "1,60E-03",
                    "module": "A4",
                    "scenario": null
                },
                {
                    "value": "2,43E-04",
                    "module": "C1",
                    "scenario": null
                },
                {
                    "value": "2,66E-04",
                    "module": "C2",
                    "scenario": null
                },
                {
                    "value": "1,63E-03",
                    "module": "C3",
                    "scenario": null
                },
                {
                    "value": "3,27E-04",
                    "module": "C4",
                    "scenario": null
                },
                {
                    "value": "-3,88E-01",
                    "module": "D",
                    "scenario": null
                }
            ]
        },
        {
            "parameter": "POCP",
            "values": [
                {
                    "value": "7,54E-01",
                    "module": "A1-A3",
                    "scenario": null
                },
                {
                    "value": "1,53E-03",
                    "module": "A4",
                    "scenario": null
                },
                {
                    "value": "3,23E-04",
                    "module": "C1",
                    "scenario": null
                },
                {
                    "value": "2,56E-04",
                    "module": "C2",
                    "scenario": null
                },
                {
                    "value": "1,25E-03",
                    "module": "C3",
                    "scenario": null
                },
                {
                    "value": "3,44E-04",
                    "module": "C4",
                    "scenario": null
                },
                {
                    "value": "-1,15E-01",
                    "module": "D",
                    "scenario": null
                }
            ]
        },
        {
            "parameter": "ADPE",
            "values": [
                {
                    "value": "8,90E-02",
                    "module": "A1-A3",
                    "scenario": null
                },
                {
                    "value": "8,85E-06",
                    "module": "A4",
                    "scenario": null
                },
                {
                    "value": "3,56E-08",
                    "module": "C1",
                    "scenario": null
                },
                {
                    "value": "1,47E-06",
                    "module": "C2",
                    "scenario": null
                },
                {
                    "value": "3,34E-06",
                    "module": "C3",
                    "scenario": null
                },
                {
                    "value": "5,08E-07",
                    "module": "C4",
                    "scenario": null
                },
                {
                    "value": "-1,81E-03",
                    "module": "D",
                    "scenario": null
                }
            ]
        },
        {
            "parameter": "ADPF",
            "values": [
                {
                    "value": "2,41E+03",
                    "module": "A1-A3",
                    "scenario": null
                },
                {
                    "value": "8,06E+00",
                    "module": "A4",
                    "scenario": null
                },
                {
                    "value": "3,19E-01",
                    "module": "C1",
                    "scenario": null
                },
                {
                    "value": "1,34E+00",
                    "module": "C2",
                    "scenario": null
                },
                {
                    "value": "3,87E+00",
                    "module": "C3",
                    "scenario": null
                },
                {
                    "value": "8,64E-01",
                    "module": "C4",
                    "scenario": null
                },
                {
                    "value": "-1,74E+02",
                    "module": "D",
                    "scenario": null
                }
            ]
        },
        {
            "parameter": "WDP",
            "values": [
                {
                    "value": "1,79E+04",
                    "module": "A1-A3",
                    "scenario": null
                },
                {
                    "value": "6,18E+00",
                    "module": "A4",
                    "scenario": null
                },
                {
                    "value": "6,79E-02",
                    "module": "C1",
                    "scenario": null
                },
                {
                    "value": "1,03E+00",
                    "module": "C2",
                    "scenario": null
                },
                {
                    "value": "1,66E+01",
                    "module": "C3",
                    "scenario": null
                },
                {
                    "value": "6,86E+00",
                    "module": "C4",
                    "scenario": null
                },
                {
                    "value": "-3,49E+03",
                    "module": "D",
                    "scenario": null
                }
            ]
        },
        {
            "parameter": "EP-freshwater",
            "values": [
                {
                    "value": "2,58E-02",
                    "module": "A1-A3",
                    "scenario": null
                },
                {
                    "value": "3,95E-06",
                    "module": "A4",
                    "scenario": null
                },
                {
                    "value": "8,45E-08",
                    "module": "C1",
                    "scenario": null
                },
                {
                    "value": "6,58E-07",
                    "module": "C2",
                    "scenario": null
                },
                {
                    "value": "2,08E-05",
                    "module": "C3",
                    "scenario": null
                },
                {
                    "value": "1,72E-06",
                    "module": "C4",
                    "scenario": null
                },
                {
                    "value": "-2,80E-03",
                    "module": "D",
                    "scenario": null
                }
            ]
        },
        {
            "parameter": "EP-marine",
            "values": [
                {
                    "value": "2,20E-01",
                    "module": "A1-A3",
                    "scenario": null
                },
                {
                    "value": "3,50E-04",
                    "module": "A4",
                    "scenario": null
                },
                {
                    "value": "1,07E-04",
                    "module": "C1",
                    "scenario": null
                },
                {
                    "value": "5,83E-05",
                    "module": "C2",
                    "scenario": null
                },
                {
                    "value": "4,38E-04",
                    "module": "C3",
                    "scenario": null
                },
                {
                    "value": "1,41E-04",
                    "module": "C4",
                    "scenario": null
                },
                {
                    "value": "-2,68E-02",
                    "module": "D",
                    "scenario": null
                }
            ]
        },
        {
            "parameter": "EP-terrestrial",
            "values": [
                {
                    "value": "3,66E+00",
                    "module": "A1-A3",
                    "scenario": null
                },
                {
                    "value": "3,90E-03",
                    "module": "A4",
                    "scenario": null
                },
                {
                    "value": "1,18E-03",
                    "module": "C1",
                    "scenario": null
                },
                {
                    "value": "6,51E-04",
                    "module": "C2",
                    "scenario": null
                },
                {
                    "value": "4,72E-03",
                    "module": "C3",
                    "scenario": null
                },
                {
                    "value": "1,01E-03",
                    "module": "C4",
                    "scenario": null
                },
                {
                    "value": "-3,43E-01",
                    "module": "D",
                    "scenario": null
                }
            ]
        }
    ],
    "additional_environmental_impact": [
        {
            "parameter": "PM",
            "values": [
                {
                    "value": "2,17E-04",
                    "module": "A1-A3",
                    "scenario": null
                },
                {
                    "value": "4,56E-08",
                    "module": "A4",
                    "scenario": null
                },
                {
                    "value": "6,42E-09",
                    "module": "C1",
                    "scenario": null
                },
                {
                    "value": "7,60E-09",
                    "module": "C2",
                    "scenario": null
                },
                {
                    "value": "2,07E-08",
                    "module": "C3",
                    "scenario": null
                },
                {
                    "value": "5,09E-09",
                    "module": "C4",
                    "scenario": null
                },
                {
                    "value": "-1,79E-06",
                    "module": "D",
                    "scenario": null
                }
            ]
        },
        {
            "parameter": "ETP-fw",
            "values": [
                {
                    "value": "1,48E+04",
                    "module": "A1-A3",
                    "scenario": null
                },
                {
                    "value": "5,90E+00",
                    "module": "A4",
                    "scenario": null
                },
                {
                    "value": "1,75E-01",
                    "module": "C1",
                    "scenario": null
                },
                {
                    "value": "9,83E-01",
                    "module": "C2",
                    "scenario": null
                },
                {
                    "value": "2,26E+01",
                    "module": "C3",
                    "scenario": null
                },
                {
                    "value": "9,89E+01",
                    "module": "C4",
                    "scenario": null
                },
                {
                    "value": "-3,32E+03",
                    "module": "D",
                    "scenario": null
                }
            ]
        },
        {
            "parameter": "HTP-c",
            "values": [
                {
                    "value": "5,87E-07",
                    "module": "A1-A3",
                    "scenario": null
                },
                {
                    "value": "0,00E+00",
                    "module": "A4",
                    "scenario": null
                },
                {
                    "value": "0,00E+00",
                    "module": "C1",
                    "scenario": null
                },
                {
                    "value": "0,00E+00",
                    "module": "C2",
                    "scenario": null
                },
                {
                    "value": "9,19E-10",
                    "module": "C3",
                    "scenario": null
                },
                {
                    "value": "2,72E-09",
                    "module": "C4",
                    "scenario": null
                },
                {
                    "value": "-9,57E-08",
                    "module": "D",
                    "scenario": null
                }
            ]
        },
        {
            "parameter": "HTP-nc",
            "values": [
                {
                    "value": "1,29E-05",
                    "module": "A1-A3",
                    "scenario": null
                },
                {
                    "value": "5,70E-09",
                    "module": "A4",
                    "scenario": null
                },
                {
                    "value": "1,58E-10",
                    "module": "C1",
                    "scenario": null
                },
                {
                    "value": "9,50E-10",
                    "module": "C2",
                    "scenario": null
                },
                {
                    "value": "1,51E-08",
                    "module": "C3",
                    "scenario": null
                },
                {
                    "value": "1,80E-07",
                    "module": "C4",
                    "scenario": null
                },
                {
                    "value": "-2,71E-06",
                    "module": "D",
                    "scenario": null
                }
            ]
        },
        {
            "parameter": "SQP",
            "values": [
                {
                    "value": "7,61E+02",
                    "module": "A1-A3",
                    "scenario": null
                },
                {
                    "value": "9,24E+00",
                    "module": "A4",
                    "scenario": null
                },
                {
                    "value": "4,05E-02",
                    "module": "C1",
                    "scenario": null
                },
                {
                    "value": "1,54E+00",
                    "module": "C2",
                    "scenario": null
                },
                {
                    "value": "1,49E+00",
                    "module": "C3",
                    "scenario": null
                },
                {
                    "value": "2,41E+00",
                    "module": "C4",
                    "scenario": null
                },
                {
                    "value": "-4,59E+01",
                    "module": "D",
                    "scenario": null
                }
            ]
        },
        {
            "parameter": "IRP",
            "values": [
                {
                    "value": "9,65E+00",
                    "module": "A1-A3",
                    "scenario": null
                },
                {
                    "value": "3,52E-02",
                    "module": "A4",
                    "scenario": null
                },
                {
                    "value": "1,37E-03",
                    "module": "C1",
                    "scenario": null
                },
                {
                    "value": "5,87E-03",
                    "module": "C2",
                    "scenario": null
                },
                {
                    "value": "1,74E-02",
                    "module": "C3",
                    "scenario": null
                },
                {
                    "value": "3,38E-03",
                    "module": "C4",
                    "scenario": null
                },
                {
                    "value": "-3,81E-01",
                    "module": "D",
                    "scenario": null
                }
            ]
        }
    ],
    "resource_use": [
        {
            "parameter": "PERE",
            "values": [
                {
                    "value": "3,02E+02",
                    "module": "A1-A3",
                    "scenario": null
                },
                {
                    "value": "1,01E-01",
                    "module": "A4",
                    "scenario": null
                },
                {
                    "value": "1,73E-03",
                    "module": "C1",
                    "scenario": null
                },
                {
                    "value": "1,69E-02",
                    "module": "C2",
                    "scenario": null
                },
                {
                    "value": "6,66E-01",
                    "module": "C3",
                    "scenario": null
                },
                {
                    "value": "1,27E-01",
                    "module": "C4",
                    "scenario": null
                },
                {
                    "value": "-4,87E+01",
                    "module": "D",
                    "scenario": null
                }
            ]
        },
        {
            "parameter": "PERM",
            "values": [
                {
                    "value": "0,00E+00",
                    "module": "A1-A3",
                    "scenario": null
                },
                {
                    "value": "0,00E+00",
                    "module": "A4",
                    "scenario": null
                },
                {
                    "value": "0,00E+00",
                    "module": "C1",
                    "scenario": null
                },
                {
                    "value": "0,00E+00",
                    "module": "C2",
                    "scenario": null
                },
                {
                    "value": "0,00E+00",
                    "module": "C3",
                    "scenario": null
                },
                {
                    "value": "0,00E+00",
                    "module": "C4",
                    "scenario": null
                },
                {
                    "value": "0,00E+00",
                    "module": "D",
                    "scenario": null
                }
            ]
        },
        {
            "parameter": "PERT",
            "values": [
                {
                    "value": "3,02E+02",
                    "module": "A1-A3",
                    "scenario": null
                },
                {
                    "value": "1,01E-01",
                    "module": "A4",
                    "scenario": null
                },
                {
                    "value": "1,73E-03",
                    "module": "C1",
                    "scenario": null
                },
                {
                    "value": "1,69E-02",
                    "module": "C2",
                    "scenario": null
                },
                {
                    "value": "6,66E-01",
                    "module": "C3",
                    "scenario": null
                },
                {
                    "value": "1,27E-01",
                    "module": "C4",
                    "scenario": null
                },
                {
                    "value": "-4,87E+01",
                    "module": "D",
                    "scenario": null
                }
            ]
        },
        {
            "parameter": "PENRE",
            "values": [
                {
                    "value": "2,37E+03",
                    "module": "A1-A3",
                    "scenario": null
                },
                {
                    "value": "8,06E+00",
                    "module": "A4",
                    "scenario": null
                },
                {
                    "value": "3,19E-01",
                    "module": "C1",
                    "scenario": null
                },
                {
                    "value": "1,34E+00",
                    "module": "C2",
                    "scenario": null
                },
                {
                    "value": "3,87E+00",
                    "module": "C3",
                    "scenario": null
                },
                {
                    "value": "8,64E-01",
                    "module": "C4",
                    "scenario": null
                },
                {
                    "value": "-1,73E+02",
                    "module": "D",
                    "scenario": null
                }
            ]
        },
        {
            "parameter": "PENRM",
            "values": [
                {
                    "value": "4,06E+01",
                    "module": "A1-A3",
                    "scenario": null
                },
                {
                    "value": "0,00E+00",
                    "module": "A4",
                    "scenario": null
                },
                {
                    "value": "0,00E+00",
                    "module": "C1",
                    "scenario": null
                },
                {
                    "value": "0,00E+00",
                    "module": "C2",
                    "scenario": null
                },
                {
                    "value": "-3,51E+01",
                    "module": "C3",
                    "scenario": null
                },
                {
                    "value": "0,00E+00",
                    "module": "C4",
                    "scenario": null
                },
                {
                    "value": "0,00E+00",
                    "module": "D",
                    "scenario": null
                }
            ]
        },
        {
            "parameter": "PENRT",
            "values": [
                {
                    "value": "2,41E+03",
                    "module": "A1-A3",
                    "scenario": null
                },
                {
                    "value": "8,06E+00",
                    "module": "A4",
                    "scenario": null
                },
                {
                    "value": "3,19E-01",
                    "module": "C1",
                    "scenario": null
                },
                {
                    "value": "1,34E+00",
                    "module": "C2",
                    "scenario": null
                },
                {
                    "value": "-3,13E+01",
                    "module": "C3",
                    "scenario": null
                },
                {
                    "value": "8,64E-01",
                    "module": "C4",
                    "scenario": null
                },
                {
                    "value": "-1,73E+02",
                    "module": "D",
                    "scenario": null
                }
            ]
        },
        {
            "parameter": "SM",
            "values": [
                {
                    "value": "8,63E+00",
                    "module": "A1-A3",
                    "scenario": null
                },
                {
                    "value": "0,00E+00",
                    "module": "A4",
                    "scenario": null
                },
                {
                    "value": "1,57E-04",
                    "module": "C1",
                    "scenario": null
                },
                {
                    "value": "0,00E+00",
                    "module": "C2",
                    "scenario": null
                },
                {
                    "value": "1,98E-05",
                    "module": "C3",
                    "scenario": null
                },
                {
                    "value": "2,28E-03",
                    "module": "C4",
                    "scenario": null
                },
                {
                    "value": "5,23E-01",
                    "module": "D",
                    "scenario": null
                }
            ]
        },
        {
            "parameter": "RSF",
            "values": [
                {
                    "value": "5,96E+00",
                    "module": "A1-A3",
                    "scenario": null
                },
                {
                    "value": "3,55E-03",
                    "module": "A4",
                    "scenario": null
                },
                {
                    "value": "4,25E-05",
                    "module": "C1",
                    "scenario": null
                },
                {
                    "value": "5,91E-04",
                    "module": "C2",
                    "scenario": null
                },
                {
                    "value": "1,47E-02",
                    "module": "C3",
                    "scenario": null
                },
                {
                    "value": "1,02E-03",
                    "module": "C4",
                    "scenario": null
                },
                {
                    "value": "3,28E-01",
                    "module": "D",
                    "scenario": null
                }
            ]
        },
        {
            "parameter": "NRSF",
            "values": [
                {
                    "value": "5,68E+00",
                    "module": "A1-A3",
                    "scenario": null
                },
                {
                    "value": "1,19E-02",
                    "module": "A4",
                    "scenario": null
                },
                {
                    "value": "6,25E-04",
                    "module": "C1",
                    "scenario": null
                },
                {
                    "value": "1,98E-03",
                    "module": "C2",
                    "scenario": null
                },
                {
                    "value": "-1,25E-04",
                    "module": "C3",
                    "scenario": null
                },
                {
                    "value": "2,34E-02",
                    "module": "C4",
                    "scenario": null
                },
                {
                    "value": "8,39E+00",
                    "module": "D",
                    "scenario": null
                }
            ]
        },
        {
            "parameter": "FW",
            "values": [
                {
                    "value": "2,23E+00",
                    "module": "A1-A3",
                    "scenario": null
                },
                {
                    "value": "9,18E-04",
                    "module": "A4",
                    "scenario": null
                },
                {
                    "value": "1,64E-05",
                    "module": "C1",
                    "scenario": null
                },
                {
                    "value": "1,53E-04",
                    "module": "C2",
                    "scenario": null
                },
                {
                    "value": "7,38E-03",
                    "module": "C3",
                    "scenario": null
                },
                {
                    "value": "1,27E-03",
                    "module": "C4",
                    "scenario": null
                },
                {
                    "value": "-2,42E-01",
                    "module": "D",
                    "scenario": null
                }
            ]
        }
    ],
    "end_of_life_waste": [
        {
            "parameter": "HWD",
            "values": [
                {
                    "value": "1,31E+00",
                    "module": "A1-A3",
                    "scenario": null
                },
                {
                    "value": "4,41E-04",
                    "module": "A4",
                    "scenario": null
                },
                {
                    "value": "9,40E-06",
                    "module": "C1",
                    "scenario": null
                },
                {
                    "value": "7,35E-05",
                    "module": "C2",
                    "scenario": null
                },
                {
                    "value": "7,80E-04",
                    "module": "C3",
                    "scenario": null
                },
                {
                    "value": "1,29E-01",
                    "module": "C4",
                    "scenario": null
                },
                {
                    "value": "-3,30E-02",
                    "module": "D",
                    "scenario": null
                }
            ]
        },
        {
            "parameter": "NHWD",
            "values": [
                {
                    "value": "4,29E+01",
                    "module": "A1-A3",
                    "scenario": null
                },
                {
                    "value": "7,01E-01",
                    "module": "A4",
                    "scenario": null
                },
                {
                    "value": "3,78E-04",
                    "module": "C1",
                    "scenario": null
                },
                {
                    "value": "1,17E-01",
                    "module": "C2",
                    "scenario": null
                },
                {
                    "value": "4,86E-01",
                    "module": "C3",
                    "scenario": null
                },
                {
                    "value": "2,21E+00",
                    "module": "C4",
                    "scenario": null
                },
                {
                    "value": "-6,22E+00",
                    "module": "D",
                    "scenario": null
                }
            ]
        },
        {
            "parameter": "RWD",
            "values": [
                {
                    "value": "7,42E-03",
                    "module": "A1-A3",
                    "scenario": null
                },
                {
                    "value": "5,51E-05",
                    "module": "A4",
                    "scenario": null
                },
                {
                    "value": "2,22E-06",
                    "module": "C1",
                    "scenario": null
                },
                {
                    "value": "9,18E-06",
                    "module": "C2",
                    "scenario": null
                },
                {
                    "value": "6,79E-07",
                    "module": "C3",
                    "scenario": null
                },
                {
                    "value": "1,33E-06",
                    "module": "C4",
                    "scenario": null
                },
                {
                    "value": "-3,62E-04",
                    "module": "D",
                    "scenario": null
                }
            ]
        }
    ],
    "end_of_life_flow": [
        {
            "parameter": "CRU",
            "values": [
                {
                    "value": "0,00E+00",
                    "module": "A1-A3",
                    "scenario": null
                },
                {
                    "value": "0,00E+00",
                    "module": "A4",
                    "scenario": null
                },
                {
                    "value": "0,00E+00",
                    "module": "C1",
                    "scenario": null
                },
                {
                    "value": "0,00E+00",
                    "module": "C2",
                    "scenario": null
                },
                {
                    "value": "0,00E+00",
                    "module": "C3",
                    "scenario": null
                },
                {
                    "value": "0,00E+00",
                    "module": "C4",
                    "scenario": null
                },
                {
                    "value": "0,00E+00",
                    "module": "D",
                    "scenario": null
                }
            ]
        },
        {
            "parameter": "MFR",
            "values": [
                {
                    "value": "7,30E+00",
                    "module": "A1-A3",
                    "scenario": null
                },
                {
                    "value": "0,00E+00",
                    "module": "A4",
                    "scenario": null
                },
                {
                    "value": "1,54E-04",
                    "module": "C1",
                    "scenario": null
                },
                {
                    "value": "0,00E+00",
                    "module": "C2",
                    "scenario": null
                },
                {
                    "value": "1,45E+01",
                    "module": "C3",
                    "scenario": null
                },
                {
                    "value": "4,56E-05",
                    "module": "C4",
                    "scenario": null
                },
                {
                    "value": "-2,05E-02",
                    "module": "D",
                    "scenario": null
                }
            ]
        },
        {
            "parameter": "MER",
            "values": [
                {
                    "value": "5,54E-01",
                    "module": "A1-A3",
                    "scenario": null
                },
                {
                    "value": "0,00E+00",
                    "module": "A4",
                    "scenario": null
                },
                {
                    "value": "4,78E-07",
                    "module": "C1",
                    "scenario": null
                },
                {
                    "value": "0,00E+00",
                    "module": "C2",
                    "scenario": null
                },
                {
                    "value": "7,53E-01",
                    "module": "C3",
                    "scenario": null
                },
                {
                    "value": "1,20E-06",
                    "module": "C4",
                    "scenario": null
                },
                {
                    "value": "-2,70E-03",
                    "module": "D",
                    "scenario": null
                }
            ]
        },
        {
            "parameter": "EEE",
            "values": [
                {
                    "value": "3,09E-01",
                    "module": "A1-A3",
                    "scenario": null
                },
                {
                    "value": "0,00E+00",
                    "module": "A4",
                    "scenario": null
                },
                {
                    "value": "1,64E-06",
                    "module": "C1",
                    "scenario": null
                },
                {
                    "value": "0,00E+00",
                    "module": "C2",
                    "scenario": null
                },
                {
                    "value": "7,27E-01",
                    "module": "C3",
                    "scenario": null
                },
                {
                    "value": "5,93E-05",
                    "module": "C4",
                    "scenario": null
                },
                {
                    "value": "-6,61E-03",
                    "module": "D",
                    "scenario": null
                }
            ]
        },
        {
            "parameter": "EET",
            "values": [
                {
                    "value": "4,67E+00",
                    "module": "A1-A3",
                    "scenario": null
                },
                {
                    "value": "0,00E+00",
                    "module": "A4",
                    "scenario": null
                },
                {
                    "value": "2,48E-05",
                    "module": "C1",
                    "scenario": null
                },
                {
                    "value": "0,00E+00",
                    "module": "C2",
                    "scenario": null
                },
                {
                    "value": "1,10E+01",
                    "module": "C3",
                    "scenario": null
                },
                {
                    "value": "8,97E-04",
                    "module": "C4",
                    "scenario": null
                },
                {
                    "value": "-1,00E-01",
                    "module": "D",
                    "scenario": null
                }
            ]
        }
    ]
}