{"product_name":"Akunok Acoustic Seating, One-seater with Highback","epd_id":"NEPD-6488-5748-EN","declared_unit":{"unit":"stk","amount":1},"compliance":["EN 15804+A2","ISO 14025","ISO 21930"],"producer_name":"Abstracta AB","environmental_impact":[{"parameter":"GWP-total","unit":"kg CO2-eq","values":[{"value":"9,95E+01","module":"A1-A3","scenario":null},{"value":"6,22E+00","module":"A4","scenario":null},{"value":"3,77E+01","module":"A5","scenario":null},{"value":"1,02E-01","module":"B2","scenario":null},{"value":"0,00E+00","module":"B3","scenario":null},{"value":"0,00E+00","module":"B4","scenario":null},{"value":"0,00E+00","module":"C1","scenario":null},{"value":"6,14E-01","module":"C2","scenario":null},{"value":"7,56E+01","module":"C3","scenario":null},{"value":"1,58E-01","module":"C4","scenario":null},{"value":"-6,53E+00","module":"D","scenario":null}]},{"parameter":"GWP-fossil","unit":"kg CO2-eq","values":[{"value":"1,72E+02","module":"A1-A3","scenario":null},{"value":"6,22E+00","module":"A4","scenario":null},{"value":"5,55E-01","module":"A5","scenario":null},{"value":"9,50E-02","module":"B2","scenario":null},{"value":"0,00E+00","module":"B3","scenario":null},{"value":"0,00E+00","module":"B4","scenario":null},{"value":"0,00E+00","module":"C1","scenario":null},{"value":"6,13E-01","module":"C2","scenario":null},{"value":"1,93E+01","module":"C3","scenario":null},{"value":"1,58E-01","module":"C4","scenario":null},{"value":"-6,42E+00","module":"D","scenario":null}]},{"parameter":"GWP-biogenic","unit":"kg CO2-eq","values":[{"value":"-7,29E+01","module":"A1-A3","scenario":null},{"value":"2,56E-03","module":"A4","scenario":null},{"value":"3,71E+01","module":"A5","scenario":null},{"value":"1,74E-03","module":"B2","scenario":null},{"value":"0,00E+00","module":"B3","scenario":null},{"value":"0,00E+00","module":"B4","scenario":null},{"value":"0,00E+00","module":"C1","scenario":null},{"value":"2,54E-04","module":"C2","scenario":null},{"value":"5,63E+01","module":"C3","scenario":null},{"value":"1,26E-04","module":"C4","scenario":null},{"value":"-7,78E-03","module":"D","scenario":null}]},{"parameter":"GWP-luluc","unit":"kg CO2-eq","values":[{"value":"3,44E-01","module":"A1-A3","scenario":null},{"value":"2,23E-03","module":"A4","scenario":null},{"value":"4,29E-05","module":"A5","scenario":null},{"value":"5,21E-03","module":"B2","scenario":null},{"value":"0,00E+00","module":"B3","scenario":null},{"value":"0,00E+00","module":"B4","scenario":null},{"value":"0,00E+00","module":"C1","scenario":null},{"value":"2,18E-04","module":"C2","scenario":null},{"value":"4,81E-04","module":"C3","scenario":null},{"value":"3,34E-05","module":"C4","scenario":null},{"value":"-9,82E-02","module":"D","scenario":null}]},{"parameter":"ODP","unit":"kg CFC11-eq","values":[{"value":"2,80E-05","module":"A1-A3","scenario":null},{"value":"1,41E-06","module":"A4","scenario":null},{"value":"2,77E-08","module":"A5","scenario":null},{"value":"1,03E-08","module":"B2","scenario":null},{"value":"0,00E+00","module":"B3","scenario":null},{"value":"0,00E+00","module":"B4","scenario":null},{"value":"0,00E+00","module":"C1","scenario":null},{"value":"1,39E-07","module":"C2","scenario":null},{"value":"2,42E-07","module":"C3","scenario":null},{"value":"3,04E-08","module":"C4","scenario":null},{"value":"-2,04E-01","module":"D","scenario":null}]},{"parameter":"AP","unit":"mol H+-eq","values":[{"value":"7,36E-01","module":"A1-A3","scenario":null},{"value":"1,98E-02","module":"A4","scenario":null},{"value":"7,62E-04","module":"A5","scenario":null},{"value":"4,38E-04","module":"B2","scenario":null},{"value":"0,00E+00","module":"B3","scenario":null},{"value":"0,00E+00","module":"B4","scenario":null},{"value":"0,00E+00","module":"C1","scenario":null},{"value":"1,76E-03","module":"C2","scenario":null},{"value":"1,52E-02","module":"C3","scenario":null},{"value":"7,66E-04","module":"C4","scenario":null},{"value":"-4,11E-02","module":"D","scenario":null}]},{"parameter":"POCP","unit":"kg NMVOC-eq","values":[{"value":"6,02E-01","module":"A1-A3","scenario":null},{"value":"1,65E-02","module":"A4","scenario":null},{"value":"8,29E-04","module":"A5","scenario":null},{"value":"2,18E-04","module":"B2","scenario":null},{"value":"0,00E+00","module":"B3","scenario":null},{"value":"0,00E+00","module":"B4","scenario":null},{"value":"0,00E+00","module":"C1","scenario":null},{"value":"1,49E-03","module":"C2","scenario":null},{"value":"1,79E-02","module":"C3","scenario":null},{"value":"8,27E-04","module":"C4","scenario":null},{"value":"-4,06E-02","module":"D","scenario":null}]},{"parameter":"ADPE","unit":"kg Sb-eq","values":[{"value":"3,17E-03","module":"A1-A3","scenario":null},{"value":"1,70E-04","module":"A4","scenario":null},{"value":"3,07E-06","module":"A5","scenario":null},{"value":"1,48E-06","module":"B2","scenario":null},{"value":"0,00E+00","module":"B3","scenario":null},{"value":"0,00E+00","module":"B4","scenario":null},{"value":"0,00E+00","module":"C1","scenario":null},{"value":"1,69E-05","module":"C2","scenario":null},{"value":"8,47E-06","module":"C3","scenario":null},{"value":"1,63E-06","module":"C4","scenario":null},{"value":"-9,03E-05","module":"D","scenario":null}]},{"parameter":"ADPF","unit":"MJ","values":[{"value":"2,61E+03","module":"A1-A3","scenario":null},{"value":"9,39E+01","module":"A4","scenario":null},{"value":"1,87E+00","module":"A5","scenario":null},{"value":"2,57E+00","module":"B2","scenario":null},{"value":"0,00E+00","module":"B3","scenario":null},{"value":"0,00E+00","module":"B4","scenario":null},{"value":"0,00E+00","module":"C1","scenario":null},{"value":"9,27E+00","module":"C2","scenario":null},{"value":"1,31E+01","module":"C3","scenario":null},{"value":"2,33E+00","module":"C4","scenario":null},{"value":"-7,05E+01","module":"D","scenario":null}]},{"parameter":"WDP","unit":"m3 world-eq. Deprived","values":[{"value":"1,48E+04","module":"A1-A3","scenario":null},{"value":"9,02E+01","module":"A4","scenario":null},{"value":"2,80E+00","module":"A5","scenario":null},{"value":"1,99E+02","module":"B2","scenario":null},{"value":"0,00E+00","module":"B3","scenario":null},{"value":"0,00E+00","module":"B4","scenario":null},{"value":"0,00E+00","module":"C1","scenario":null},{"value":"8,97E+00","module":"C2","scenario":null},{"value":"3,69E+01","module":"C3","scenario":null},{"value":"1,22E+01","module":"C4","scenario":null},{"value":"-3,11E+02","module":"D","scenario":null}]},{"parameter":"EP-freshwater","unit":"kg P-eq","values":[{"value":"9,06E-03","module":"A1-A3","scenario":null},{"value":"4,94E-05","module":"A4","scenario":null},{"value":"1,22E-06","module":"A5","scenario":null},{"value":"6,29E-06","module":"B2","scenario":null},{"value":"0,00E+00","module":"B3","scenario":null},{"value":"0,00E+00","module":"B4","scenario":null},{"value":"0,00E+00","module":"C1","scenario":null},{"value":"4,90E-06","module":"C2","scenario":null},{"value":"4,43E-05","module":"C3","scenario":null},{"value":"1,65E-06","module":"C4","scenario":null},{"value":"-4,72E-04","module":"D","scenario":null}]},{"parameter":"EP-marine","unit":"kg N-eq","values":[{"value":"1,66E-01","module":"A1-A3","scenario":null},{"value":"4,04E-03","module":"A4","scenario":null},{"value":"3,02E-04","module":"A5","scenario":null},{"value":"6,93E-05","module":"B2","scenario":null},{"value":"0,00E+00","module":"B3","scenario":null},{"value":"0,00E+00","module":"B4","scenario":null},{"value":"0,00E+00","module":"C1","scenario":null},{"value":"3,49E-04","module":"C2","scenario":null},{"value":"7,25E-03","module":"C3","scenario":null},{"value":"2,59E-04","module":"C4","scenario":null},{"value":"-1,13E-02","module":"D","scenario":null}]},{"parameter":"EP-terrestrial","unit":"mol N-eq.","values":[{"value":"1,95E+00","module":"A1-A3","scenario":null},{"value":"4,51E-02","module":"A4","scenario":null},{"value":"2,99E-03","module":"A5","scenario":null},{"value":"9,30E-04","module":"B2","scenario":null},{"value":"0,00E+00","module":"B3","scenario":null},{"value":"0,00E+00","module":"B4","scenario":null},{"value":"0,00E+00","module":"C1","scenario":null},{"value":"3,90E-03","module":"C2","scenario":null},{"value":"7,32E-02","module":"C3","scenario":null},{"value":"2,90E-03","module":"C4","scenario":null},{"value":"-1,20E-01","module":"D","scenario":null}]},{"parameter":"GWP-IOBC","unit":"kg CO2-eq","values":[{"value":"1,74E+02","module":"A1-A3","scenario":null},{"value":"6,22E+00","module":"A4","scenario":null},{"value":"5,55E-01","module":"A5","scenario":null},{"value":"1,38E-01","module":"B2","scenario":null},{"value":"0,00E+00","module":"B3","scenario":null},{"value":"0,00E+00","module":"B4","scenario":null},{"value":"0,00E+00","module":"C1","scenario":null},{"value":"6,14E-01","module":"C2","scenario":null},{"value":"2,74E+01","module":"C3","scenario":null},{"value":"1,75E-01","module":"C4","scenario":null},{"value":"-8,28E+00","module":"D","scenario":null}]}],"additional_environmental_impact":[{"parameter":"PM","unit":"Disease incidence","values":[{"value":"1,32E-05","module":"A1-A3","scenario":null},{"value":"3,79E-07","module":"A4","scenario":null},{"value":"1,04E-08","module":"A5","scenario":null},{"value":"2,32E-09","module":"B2","scenario":null},{"value":"0,00E+00","module":"B3","scenario":null},{"value":"0,00E+00","module":"B4","scenario":null},{"value":"0,00E+00","module":"C1","scenario":null},{"value":"3,75E-08","module":"C2","scenario":null},{"value":"1,30E-07","module":"C3","scenario":null},{"value":"1,23E-08","module":"C4","scenario":null},{"value":"-1,70E-06","module":"D","scenario":null}]},{"parameter":"ETP-fw","unit":"CTUe","values":[{"value":"5,59E+03","module":"A1-A3","scenario":null},{"value":"6,95E+01","module":"A4","scenario":null},{"value":"2,41E+00","module":"A5","scenario":null},{"value":"3,22E+00","module":"B2","scenario":null},{"value":"0,00E+00","module":"B3","scenario":null},{"value":"0,00E+00","module":"B4","scenario":null},{"value":"0,00E+00","module":"C1","scenario":null},{"value":"6,87E+00","module":"C2","scenario":null},{"value":"6,04E+01","module":"C3","scenario":null},{"value":"2,22E+00","module":"C4","scenario":null},{"value":"-4,20E+02","module":"D","scenario":null}]},{"parameter":"HTP-c","unit":"CTUh","values":[{"value":"4,08E-07","module":"A1-A3","scenario":null},{"value":"0,00E+00","module":"A4","scenario":null},{"value":"1,12E-10","module":"A5","scenario":null},{"value":"7,50E-11","module":"B2","scenario":null},{"value":"0,00E+00","module":"B3","scenario":null},{"value":"0,00E+00","module":"B4","scenario":null},{"value":"0,00E+00","module":"C1","scenario":null},{"value":"0,00E+00","module":"C2","scenario":null},{"value":"3,66E-09","module":"C3","scenario":null},{"value":"9,60E-11","module":"C4","scenario":null},{"value":"-2,14E-08","module":"D","scenario":null}]},{"parameter":"HTP-nc","unit":"CTUh","values":[{"value":"4,72E-06","module":"A1-A3","scenario":null},{"value":"7,59E-08","module":"A4","scenario":null},{"value":"4,86E-09","module":"A5","scenario":null},{"value":"1,97E-09","module":"B2","scenario":null},{"value":"0,00E+00","module":"B3","scenario":null},{"value":"0,00E+00","module":"B4","scenario":null},{"value":"0,00E+00","module":"C1","scenario":null},{"value":"7,51E-09","module":"C2","scenario":null},{"value":"9,88E-08","module":"C3","scenario":null},{"value":"3,20E-09","module":"C4","scenario":null},{"value":"1,69E-07","module":"D","scenario":null}]},{"parameter":"SQP","unit":"-","values":[{"value":"6,62E+03","module":"A1-A3","scenario":null},{"value":"6,52E+01","module":"A4","scenario":null},{"value":"1,36E+00","module":"A5","scenario":null},{"value":"1,94E+00","module":"B2","scenario":null},{"value":"0,00E+00","module":"B3","scenario":null},{"value":"0,00E+00","module":"B4","scenario":null},{"value":"0,00E+00","module":"C1","scenario":null},{"value":"6,48E+00","module":"C2","scenario":null},{"value":"3,27E+00","module":"C3","scenario":null},{"value":"5,42E+00","module":"C4","scenario":null},{"value":"-2,70E+02","module":"D","scenario":null}]},{"parameter":"IRP","unit":"kBq U235-eq","values":[{"value":"9,71E+00","module":"A1-A3","scenario":null},{"value":"4,10E-01","module":"A4","scenario":null},{"value":"7,80E-03","module":"A5","scenario":null},{"value":"5,86E-02","module":"B2","scenario":null},{"value":"0,00E+00","module":"B3","scenario":null},{"value":"0,00E+00","module":"B4","scenario":null},{"value":"0,00E+00","module":"C1","scenario":null},{"value":"4,05E-02","module":"C2","scenario":null},{"value":"3,96E-02","module":"C3","scenario":null},{"value":"9,88E-03","module":"C4","scenario":null},{"value":"-2,43E-01","module":"D","scenario":null}]}],"resource_use":[{"parameter":"PERE","unit":"MJ","values":[{"value":"1,32E+03","module":"A1-A3","scenario":null},{"value":"1,34E+00","module":"A4","scenario":null},{"value":"3,35E-02","module":"A5","scenario":null},{"value":"2,53E+00","module":"B2","scenario":null},{"value":"0,00E+00","module":"B3","scenario":null},{"value":"0,00E+00","module":"B4","scenario":null},{"value":"0,00E+00","module":"C1","scenario":null},{"value":"1,33E-01","module":"C2","scenario":null},{"value":"1,27E+00","module":"C3","scenario":null},{"value":"7,75E-02","module":"C4","scenario":null},{"value":"-2,50E+02","module":"D","scenario":null}]},{"parameter":"PERM","unit":"","values":[{"value":"6,96E+02","module":"A1-A3","scenario":null},{"value":"0,00E+00","module":"A4","scenario":null},{"value":"-3,04E+02","module":"A5","scenario":null},{"value":"0,00E+00","module":"B2","scenario":null},{"value":"0,00E+00","module":"B3","scenario":null},{"value":"0,00E+00","module":"B4","scenario":null},{"value":"0,00E+00","module":"C1","scenario":null},{"value":"0,00E+00","module":"C2","scenario":null},{"value":"-3,80E+02","module":"C3","scenario":null},{"value":"0,00E+00","module":"C4","scenario":null},{"value":"0,00E+00","module":"D","scenario":null}]},{"parameter":"PERT","unit":"MJ","values":[{"value":"2,02E+03","module":"A1-A3","scenario":null},{"value":"1,34E+00","module":"A4","scenario":null},{"value":"-3,04E+02","module":"A5","scenario":null},{"value":"2,53E+00","module":"B2","scenario":null},{"value":"0,00E+00","module":"B3","scenario":null},{"value":"0,00E+00","module":"B4","scenario":null},{"value":"0,00E+00","module":"C1","scenario":null},{"value":"1,33E-01","module":"C2","scenario":null},{"value":"-3,78E+02","module":"C3","scenario":null},{"value":"7,75E-02","module":"C4","scenario":null},{"value":"-2,50E+02","module":"D","scenario":null}]},{"parameter":"PENRE","unit":"MJ","values":[{"value":"2,36E+03","module":"A1-A3","scenario":null},{"value":"9,39E+01","module":"A4","scenario":null},{"value":"1,87E+00","module":"A5","scenario":null},{"value":"2,61E+00","module":"B2","scenario":null},{"value":"0,00E+00","module":"B3","scenario":null},{"value":"0,00E+00","module":"B4","scenario":null},{"value":"0,00E+00","module":"C1","scenario":null},{"value":"9,27E+00","module":"C2","scenario":null},{"value":"1,32E+01","module":"C3","scenario":null},{"value":"2,33E+00","module":"C4","scenario":null},{"value":"-7,05E+01","module":"D","scenario":null}]},{"parameter":"PENRM","unit":"MJ","values":[{"value":"2,69E+02","module":"A1-A3","scenario":null},{"value":"0,00E+00","module":"A4","scenario":null},{"value":"-2,17E+01","module":"A5","scenario":null},{"value":"0,00E+00","module":"B2","scenario":null},{"value":"0,00E+00","module":"B3","scenario":null},{"value":"0,00E+00","module":"B4","scenario":null},{"value":"0,00E+00","module":"C1","scenario":null},{"value":"0,00E+00","module":"C2","scenario":null},{"value":"-2,48E+02","module":"C3","scenario":null},{"value":"0,00E+00","module":"C4","scenario":null},{"value":"0,00E+00","module":"D","scenario":null}]},{"parameter":"PENRT","unit":"MJ","values":[{"value":"2,63E+03","module":"A1-A3","scenario":null},{"value":"9,39E+01","module":"A4","scenario":null},{"value":"-1,50E+01","module":"A5","scenario":null},{"value":"2,61E+00","module":"B2","scenario":null},{"value":"0,00E+00","module":"B3","scenario":null},{"value":"0,00E+00","module":"B4","scenario":null},{"value":"0,00E+00","module":"C1","scenario":null},{"value":"9,27E+00","module":"C2","scenario":null},{"value":"-2,34E+02","module":"C3","scenario":null},{"value":"2,33E+00","module":"C4","scenario":null},{"value":"-7,05E+01","module":"D","scenario":null}]},{"parameter":"SM","unit":"kg","values":[{"value":"6,40E+00","module":"A1-A3","scenario":null},{"value":"0,00E+00","module":"A4","scenario":null},{"value":"0,00E+00","module":"A5","scenario":null},{"value":"0,00E+00","module":"B2","scenario":null},{"value":"0,00E+00","module":"B3","scenario":null},{"value":"0,00E+00","module":"B4","scenario":null},{"value":"0,00E+00","module":"C1","scenario":null},{"value":"0,00E+00","module":"C2","scenario":null},{"value":"0,00E+00","module":"C3","scenario":null},{"value":"0,00E+00","module":"C4","scenario":null},{"value":"0,00E+00","module":"D","scenario":null}]},{"parameter":"RSF","unit":"MJ","values":[{"value":"1,70E+00","module":"A1-A3","scenario":null},{"value":"4,78E-02","module":"A4","scenario":null},{"value":"1,06E-03","module":"A5","scenario":null},{"value":"2,55E-02","module":"B2","scenario":null},{"value":"0,00E+00","module":"B3","scenario":null},{"value":"0,00E+00","module":"B4","scenario":null},{"value":"0,00E+00","module":"C1","scenario":null},{"value":"4,75E-03","module":"C2","scenario":null},{"value":"2,84E-02","module":"C3","scenario":null},{"value":"1,79E-03","module":"C4","scenario":null},{"value":"8,74E-02","module":"D","scenario":null}]},{"parameter":"NRSF","unit":"MJ","values":[{"value":"5,29E+00","module":"A1-A3","scenario":null},{"value":"1,70E-01","module":"A4","scenario":null},{"value":"5,57E-03","module":"A5","scenario":null},{"value":"0,00E+00","module":"B2","scenario":null},{"value":"0,00E+00","module":"B3","scenario":null},{"value":"0,00E+00","module":"B4","scenario":null},{"value":"0,00E+00","module":"C1","scenario":null},{"value":"1,70E-02","module":"C2","scenario":null},{"value":"0,00E+00","module":"C3","scenario":null},{"value":"1,68E-01","module":"C4","scenario":null},{"value":"-1,09E+01","module":"D","scenario":null}]},{"parameter":"FW","unit":"m3","values":[{"value":"2,24E+00","module":"A1-A3","scenario":null},{"value":"9,99E-03","module":"A4","scenario":null},{"value":"1,02E-03","module":"A5","scenario":null},{"value":"1,15E-02","module":"B2","scenario":null},{"value":"0,00E+00","module":"B3","scenario":null},{"value":"0,00E+00","module":"B4","scenario":null},{"value":"0,00E+00","module":"C1","scenario":null},{"value":"9,91E-04","module":"C2","scenario":null},{"value":"2,54E-02","module":"C3","scenario":null},{"value":"2,31E-03","module":"C4","scenario":null},{"value":"-3,06E-01","module":"D","scenario":null}]}],"end_of_life_waste":[{"parameter":"HWD","unit":"kg","values":[{"value":"1,00E+00","module":"A1-A3","scenario":null},{"value":"4,83E-03","module":"A4","scenario":null},{"value":"0,00E+00","module":"A5","scenario":null},{"value":"2,41E-04","module":"B2","scenario":null},{"value":"0,00E+00","module":"B3","scenario":null},{"value":"0,00E+00","module":"B4","scenario":null},{"value":"0,00E+00","module":"C1","scenario":null},{"value":"4,78E-04","module":"C2","scenario":null},{"value":"0,00E+00","module":"C3","scenario":null},{"value":"7,64E+00","module":"C4","scenario":null},{"value":"-2,07E-02","module":"D","scenario":null}]},{"parameter":"NHWD","unit":"kg","values":[{"value":"3,22E+01","module":"A1-A3","scenario":null},{"value":"4,53E+00","module":"A4","scenario":null},{"value":"7,75E+00","module":"A5","scenario":null},{"value":"1,59E-02","module":"B2","scenario":null},{"value":"0,00E+00","module":"B3","scenario":null},{"value":"0,00E+00","module":"B4","scenario":null},{"value":"0,00E+00","module":"C1","scenario":null},{"value":"4,51E-01","module":"C2","scenario":null},{"value":"7,71E-01","module":"C3","scenario":null},{"value":"3,88E-01","module":"C4","scenario":null},{"value":"-2,43E+00","module":"D","scenario":null}]},{"parameter":"RWD","unit":"kg","values":[{"value":"1,80E-02","module":"A1-A3","scenario":null},{"value":"6,40E-04","module":"A4","scenario":null},{"value":"0,00E+00","module":"A5","scenario":null},{"value":"2,69E-05","module":"B2","scenario":null},{"value":"0,00E+00","module":"B3","scenario":null},{"value":"0,00E+00","module":"B4","scenario":null},{"value":"0,00E+00","module":"C1","scenario":null},{"value":"6,32E-05","module":"C2","scenario":null},{"value":"0,00E+00","module":"C3","scenario":null},{"value":"1,27E-05","module":"C4","scenario":null},{"value":"-2,00E-04","module":"D","scenario":null}]}],"end_of_life_flow":[{"parameter":"CRU","unit":"kg","values":[{"value":"0,00E+00","module":"A1-A3","scenario":null},{"value":"0,00E+00","module":"A4","scenario":null},{"value":"1,66E+01","module":"A5","scenario":null},{"value":"0,00E+00","module":"B2","scenario":null},{"value":"0,00E+00","module":"B3","scenario":null},{"value":"0,00E+00","module":"B4","scenario":null},{"value":"0,00E+00","module":"C1","scenario":null},{"value":"0,00E+00","module":"C2","scenario":null},{"value":"0,00E+00","module":"C3","scenario":null},{"value":"0,00E+00","module":"C4","scenario":null},{"value":"0,00E+00","module":"D","scenario":null}]},{"parameter":"MFR","unit":"kg","values":[{"value":"5,62E-01","module":"A1-A3","scenario":null},{"value":"0,00E+00","module":"A4","scenario":null},{"value":"6,11E+00","module":"A5","scenario":null},{"value":"0,00E+00","module":"B2","scenario":null},{"value":"0,00E+00","module":"B3","scenario":null},{"value":"0,00E+00","module":"B4","scenario":null},{"value":"0,00E+00","module":"C1","scenario":null},{"value":"0,00E+00","module":"C2","scenario":null},{"value":"3,72E+00","module":"C3","scenario":null},{"value":"0,00E+00","module":"C4","scenario":null},{"value":"0,00E+00","module":"D","scenario":null}]},{"parameter":"MER","unit":"kg","values":[{"value":"1,81E+00","module":"A1-A3","scenario":null},{"value":"0,00E+00","module":"A4","scenario":null},{"value":"9,89E-01","module":"A5","scenario":null},{"value":"0,00E+00","module":"B2","scenario":null},{"value":"0,00E+00","module":"B3","scenario":null},{"value":"0,00E+00","module":"B4","scenario":null},{"value":"0,00E+00","module":"C1","scenario":null},{"value":"0,00E+00","module":"C2","scenario":null},{"value":"5,07E+01","module":"C3","scenario":null},{"value":"0,00E+00","module":"C4","scenario":null},{"value":"0,00E+00","module":"D","scenario":null}]},{"parameter":"EEE","unit":"MJ","values":[{"value":"1,11E+00","module":"A1-A3","scenario":null},{"value":"0,00E+00","module":"A4","scenario":null},{"value":"1,18E+00","module":"A5","scenario":null},{"value":"0,00E+00","module":"B2","scenario":null},{"value":"0,00E+00","module":"B3","scenario":null},{"value":"0,00E+00","module":"B4","scenario":null},{"value":"0,00E+00","module":"C1","scenario":null},{"value":"0,00E+00","module":"C2","scenario":null},{"value":"3,11E+01","module":"C3","scenario":null},{"value":"0,00E+00","module":"C4","scenario":null},{"value":"0,00E+00","module":"D","scenario":null}]},{"parameter":"EET","unit":"MJ","values":[{"value":"1,68E+01","module":"A1-A3","scenario":null},{"value":"0,00E+00","module":"A4","scenario":null},{"value":"1,79E+01","module":"A5","scenario":null},{"value":"0,00E+00","module":"B2","scenario":null},{"value":"0,00E+00","module":"B3","scenario":null},{"value":"0,00E+00","module":"B4","scenario":null},{"value":"0,00E+00","module":"C1","scenario":null},{"value":"0,00E+00","module":"C2","scenario":null},{"value":"4,70E+02","module":"C3","scenario":null},{"value":"0,00E+00","module":"C4","scenario":null},{"value":"0,00E+00","module":"D","scenario":null}]}]}