{"product_name":"StoSilco\u00ae blue K/MP","epd_id":"NEPD-9237-8828","declared_unit":{"unit":"ton","amount":1},"compliance":["EN 15804+A2","ISO 14025","ISO 21930"],"producer_name":"Sto SE & Co. KGaA","environmental_impact":[{"parameter":"GWP-total","unit":"kg CO2-eq","values":[{"value":"5,53E-01","module":"A1","scenario":null},{"value":"2,56E-02","module":"A2","scenario":null},{"value":"8,16E-03","module":"A3","scenario":null},{"value":"1,80E-02","module":"A4","scenario":null},{"value":"5,15E-02","module":"A5","scenario":null},{"value":"7,62E-03","module":"C1","scenario":null},{"value":"1,72E-02","module":"C2","scenario":null},{"value":"0,00E+00","module":"C3","scenario":null},{"value":"8,22E-03","module":"C4","scenario":null},{"value":"-1,14E-04","module":"D","scenario":null},{"value":"5,87E-01","module":"A1A3","scenario":null}]},{"parameter":"GWP-fossil","unit":"kg CO2-eq","values":[{"value":"6,01E-01","module":"A1","scenario":null},{"value":"2,56E-02","module":"A2","scenario":null},{"value":"6,57E-03","module":"A3","scenario":null},{"value":"1,80E-02","module":"A4","scenario":null},{"value":"1,45E-03","module":"A5","scenario":null},{"value":"7,48E-03","module":"C1","scenario":null},{"value":"1,72E-02","module":"C2","scenario":null},{"value":"0,00E+00","module":"C3","scenario":null},{"value":"8,20E-03","module":"C4","scenario":null},{"value":"-1,10E-04","module":"D","scenario":null},{"value":"6,34E-01","module":"A1A3","scenario":null}]},{"parameter":"GWP-biogenic","unit":"kg CO2-eq","values":[{"value":"-4,88E-02","module":"A1","scenario":null},{"value":"1,06E-05","module":"A2","scenario":null},{"value":"7,17E-04","module":"A3","scenario":null},{"value":"7,47E-06","module":"A4","scenario":null},{"value":"5,00E-02","module":"A5","scenario":null},{"value":"1,26E-04","module":"C1","scenario":null},{"value":"7,10E-06","module":"C2","scenario":null},{"value":"0,00E+00","module":"C3","scenario":null},{"value":"9,58E-06","module":"C4","scenario":null},{"value":"-2,26E-07","module":"D","scenario":null},{"value":"-4,80E-02","module":"A1A3","scenario":null}]},{"parameter":"GWP-luluc","unit":"kg CO2-eq","values":[{"value":"1,56E-04","module":"A1","scenario":null},{"value":"9,11E-06","module":"A2","scenario":null},{"value":"8,76E-04","module":"A3","scenario":null},{"value":"6,42E-06","module":"A4","scenario":null},{"value":"1,20E-07","module":"A5","scenario":null},{"value":"9,07E-06","module":"C1","scenario":null},{"value":"6,11E-06","module":"C2","scenario":null},{"value":"0,00E+00","module":"C3","scenario":null},{"value":"2,02E-06","module":"C4","scenario":null},{"value":"-3,78E-06","module":"D","scenario":null},{"value":"1,04E-03","module":"A1A3","scenario":null}]},{"parameter":"ODP","unit":"kg CFC11-eq","values":[{"value":"8,10E-08","module":"A1","scenario":null},{"value":"5,80E-09","module":"A2","scenario":null},{"value":"5,58E-10","module":"A3","scenario":null},{"value":"4,08E-09","module":"A4","scenario":null},{"value":"9,20E-11","module":"A5","scenario":null},{"value":"2,93E-10","module":"C1","scenario":null},{"value":"3,89E-09","module":"C2","scenario":null},{"value":"0,00E+00","module":"C3","scenario":null},{"value":"3,10E-09","module":"C4","scenario":null},{"value":"-7,99E-06","module":"D","scenario":null},{"value":"8,74E-08","module":"A1A3","scenario":null}]},{"parameter":"AP","unit":"mol H+-eq","values":[{"value":"4,51E-03","module":"A1","scenario":null},{"value":"7,36E-05","module":"A2","scenario":null},{"value":"8,12E-06","module":"A3","scenario":null},{"value":"5,18E-05","module":"A4","scenario":null},{"value":"2,09E-06","module":"A5","scenario":null},{"value":"2,17E-05","module":"C1","scenario":null},{"value":"4,93E-05","module":"C2","scenario":null},{"value":"0,00E+00","module":"C3","scenario":null},{"value":"7,30E-05","module":"C4","scenario":null},{"value":"-9,04E-07","module":"D","scenario":null},{"value":"4,60E-03","module":"A1A3","scenario":null}]},{"parameter":"POCP","unit":"kg NMVOC-eq","values":[{"value":"2,22E-03","module":"A1","scenario":null},{"value":"6,24E-05","module":"A2","scenario":null},{"value":"6,47E-06","module":"A3","scenario":null},{"value":"4,39E-05","module":"A4","scenario":null},{"value":"2,47E-06","module":"A5","scenario":null},{"value":"1,01E-05","module":"C1","scenario":null},{"value":"4,18E-05","module":"C2","scenario":null},{"value":"0,00E+00","module":"C3","scenario":null},{"value":"8,56E-05","module":"C4","scenario":null},{"value":"-8,81E-07","module":"D","scenario":null},{"value":"2,29E-03","module":"A1A3","scenario":null}]},{"parameter":"ADPE","unit":"kg Sb-eq","values":[{"value":"6,50E-06","module":"A1","scenario":null},{"value":"7,07E-07","module":"A2","scenario":null},{"value":"4,10E-08","module":"A3","scenario":null},{"value":"4,98E-07","module":"A4","scenario":null},{"value":"8,22E-09","module":"A5","scenario":null},{"value":"6,22E-08","module":"C1","scenario":null},{"value":"4,74E-07","module":"C2","scenario":null},{"value":"0,00E+00","module":"C3","scenario":null},{"value":"7,39E-08","module":"C4","scenario":null},{"value":"-1,09E-09","module":"D","scenario":null},{"value":"7,25E-06","module":"A1A3","scenario":null}]},{"parameter":"ADPF","unit":"MJ","values":[{"value":"1,11E+01","module":"A1","scenario":null},{"value":"3,87E-01","module":"A2","scenario":null},{"value":"6,18E-02","module":"A3","scenario":null},{"value":"2,73E-01","module":"A4","scenario":null},{"value":"6,33E-03","module":"A5","scenario":null},{"value":"1,02E-01","module":"C1","scenario":null},{"value":"2,60E-01","module":"C2","scenario":null},{"value":"0,00E+00","module":"C3","scenario":null},{"value":"2,26E-01","module":"C4","scenario":null},{"value":"-1,57E-03","module":"D","scenario":null},{"value":"1,16E+01","module":"A1A3","scenario":null}]},{"parameter":"WDP","unit":"m3 world-eq. Deprived","values":[{"value":"1,30E+01","module":"A1","scenario":null},{"value":"3,74E-01","module":"A2","scenario":null},{"value":"7,59E+00","module":"A3","scenario":null},{"value":"2,64E-01","module":"A4","scenario":null},{"value":"2,14E-02","module":"A5","scenario":null},{"value":"1,03E+00","module":"C1","scenario":null},{"value":"2,51E-01","module":"C2","scenario":null},{"value":"0,00E+00","module":"C3","scenario":null},{"value":"1,39E+00","module":"C4","scenario":null},{"value":"-1,95E-02","module":"D","scenario":null},{"value":"2,09E+01","module":"A1A3","scenario":null}]},{"parameter":"EP-freshwater","unit":"kg P-eq","values":[{"value":"9,38E-05","module":"A1","scenario":null},{"value":"2,05E-07","module":"A2","scenario":null},{"value":"3,65E-08","module":"A3","scenario":null},{"value":"1,44E-07","module":"A4","scenario":null},{"value":"3,43E-09","module":"A5","scenario":null},{"value":"1,13E-06","module":"C1","scenario":null},{"value":"1,37E-07","module":"C2","scenario":null},{"value":"0,00E+00","module":"C3","scenario":null},{"value":"9,30E-08","module":"C4","scenario":null},{"value":"-9,75E-09","module":"D","scenario":null},{"value":"9,41E-05","module":"A1A3","scenario":null}]},{"parameter":"EP-marine","unit":"kg N-eq","values":[{"value":"6,58E-04","module":"A1","scenario":null},{"value":"1,46E-05","module":"A2","scenario":null},{"value":"2,77E-06","module":"A3","scenario":null},{"value":"1,03E-05","module":"A4","scenario":null},{"value":"1,74E-06","module":"A5","scenario":null},{"value":"3,36E-06","module":"C1","scenario":null},{"value":"9,76E-06","module":"C2","scenario":null},{"value":"0,00E+00","module":"C3","scenario":null},{"value":"2,71E-05","module":"C4","scenario":null},{"value":"-2,95E-07","module":"D","scenario":null},{"value":"6,75E-04","module":"A1A3","scenario":null}]},{"parameter":"EP-terrestrial","unit":"mol N-eq.","values":[{"value":"6,49E-03","module":"A1","scenario":null},{"value":"1,63E-04","module":"A2","scenario":null},{"value":"2,09E-05","module":"A3","scenario":null},{"value":"1,15E-04","module":"A4","scenario":null},{"value":"7,87E-06","module":"A5","scenario":null},{"value":"5,32E-05","module":"C1","scenario":null},{"value":"1,09E-04","module":"C2","scenario":null},{"value":"0,00E+00","module":"C3","scenario":null},{"value":"2,99E-04","module":"C4","scenario":null},{"value":"-3,19E-06","module":"D","scenario":null},{"value":"6,67E-03","module":"A1A3","scenario":null}]},{"parameter":"GWP-IOBC","unit":"kg CO2-eq","values":[{"value":"6,01E-01","module":"A1","scenario":null},{"value":"2,56E-02","module":"A2","scenario":null},{"value":"8,00E-03","module":"A3","scenario":null},{"value":"1,80E-02","module":"A4","scenario":null},{"value":"1,45E-03","module":"A5","scenario":null},{"value":"8,19E-03","module":"C1","scenario":null},{"value":"1,72E-02","module":"C2","scenario":null},{"value":"0,00E+00","module":"C3","scenario":null},{"value":"8,21E-03","module":"C4","scenario":null},{"value":"-1,12E-04","module":"D","scenario":null},{"value":"6,35E-01","module":"A1A3","scenario":null}]}],"additional_environmental_impact":[{"parameter":"PM","unit":"Disease incidence","values":[{"value":"5,54E-08","module":"A1","scenario":null},{"value":"1,57E-09","module":"A2","scenario":null},{"value":"5,40E-11","module":"A3","scenario":null},{"value":"1,10E-09","module":"A4","scenario":null},{"value":"3,50E-11","module":"A5","scenario":null},{"value":"8,40E-11","module":"C1","scenario":null},{"value":"1,05E-09","module":"C2","scenario":null},{"value":"0,00E+00","module":"C3","scenario":null},{"value":"1,56E-09","module":"C4","scenario":null},{"value":"-5,40E-11","module":"D","scenario":null},{"value":"5,70E-08","module":"A1A3","scenario":null}]},{"parameter":"ETP-fw","unit":"CTUe","values":[{"value":"1,49E+01","module":"A1","scenario":null},{"value":"2,87E-01","module":"A2","scenario":null},{"value":"4,43E-02","module":"A3","scenario":null},{"value":"2,02E-01","module":"A4","scenario":null},{"value":"6,14E-03","module":"A5","scenario":null},{"value":"8,69E-02","module":"C1","scenario":null},{"value":"1,92E-01","module":"C2","scenario":null},{"value":"0,00E+00","module":"C3","scenario":null},{"value":"1,23E-01","module":"C4","scenario":null},{"value":"-8,53E-03","module":"D","scenario":null},{"value":"1,53E+01","module":"A1A3","scenario":null}]},{"parameter":"HTP-c","unit":"CTUh","values":[{"value":"2,13E-09","module":"A1","scenario":null},{"value":"0,00E+00","module":"A2","scenario":null},{"value":"2,00E-12","module":"A3","scenario":null},{"value":"0,00E+00","module":"A4","scenario":null},{"value":"0,00E+00","module":"A5","scenario":null},{"value":"2,00E-12","module":"C1","scenario":null},{"value":"0,00E+00","module":"C2","scenario":null},{"value":"0,00E+00","module":"C3","scenario":null},{"value":"5,00E-12","module":"C4","scenario":null},{"value":"0,00E+00","module":"D","scenario":null},{"value":"2,13E-09","module":"A1A3","scenario":null}]},{"parameter":"HTP-nc","unit":"CTUh","values":[{"value":"9,50E-08","module":"A1","scenario":null},{"value":"3,13E-10","module":"A2","scenario":null},{"value":"6,20E-11","module":"A3","scenario":null},{"value":"2,21E-10","module":"A4","scenario":null},{"value":"8,00E-12","module":"A5","scenario":null},{"value":"8,70E-11","module":"C1","scenario":null},{"value":"2,10E-10","module":"C2","scenario":null},{"value":"0,00E+00","module":"C3","scenario":null},{"value":"8,90E-11","module":"C4","scenario":null},{"value":"-9,00E-12","module":"D","scenario":null},{"value":"9,54E-08","module":"A1A3","scenario":null}]},{"parameter":"SQP","unit":"-","values":[{"value":"3,64E+00","module":"A1","scenario":null},{"value":"2,71E-01","module":"A2","scenario":null},{"value":"-1,94E-02","module":"A3","scenario":null},{"value":"1,91E-01","module":"A4","scenario":null},{"value":"1,04E-02","module":"A5","scenario":null},{"value":"2,41E-02","module":"C1","scenario":null},{"value":"1,82E-01","module":"C2","scenario":null},{"value":"0,00E+00","module":"C3","scenario":null},{"value":"8,69E-01","module":"C4","scenario":null},{"value":"-1,05E-02","module":"D","scenario":null},{"value":"3,89E+00","module":"A1A3","scenario":null}]},{"parameter":"IRP","unit":"kBq U235-eq","values":[{"value":"6,56E+01","module":"A1","scenario":null},{"value":"1,69E-03","module":"A2","scenario":null},{"value":"4,29E-05","module":"A3","scenario":null},{"value":"1,19E-03","module":"A4","scenario":null},{"value":"2,82E-05","module":"A5","scenario":null},{"value":"3,20E-04","module":"C1","scenario":null},{"value":"1,13E-03","module":"C2","scenario":null},{"value":"0,00E+00","module":"C3","scenario":null},{"value":"1,03E-03","module":"C4","scenario":null},{"value":"-1,00E-05","module":"D","scenario":null},{"value":"6,56E+01","module":"A1A3","scenario":null}]}],"resource_use":[{"parameter":"PERE","unit":"MJ","values":[{"value":"8,09E-01","module":"A1","scenario":null},{"value":"5,54E-03","module":"A2","scenario":null},{"value":"8,56E-02","module":"A3","scenario":null},{"value":"3,90E-03","module":"A4","scenario":null},{"value":"1,58E-04","module":"A5","scenario":null},{"value":"1,85E-02","module":"C1","scenario":null},{"value":"3,72E-03","module":"C2","scenario":null},{"value":"0,00E+00","module":"C3","scenario":null},{"value":"8,08E-03","module":"C4","scenario":null},{"value":"-9,69E-03","module":"D","scenario":null},{"value":"9,00E-01","module":"A1A3","scenario":null}]},{"parameter":"PERM","unit":"","values":[{"value":"4,58E-01","module":"A1","scenario":null},{"value":"0,00E+00","module":"A2","scenario":null},{"value":"0,00E+00","module":"A3","scenario":null},{"value":"0,00E+00","module":"A4","scenario":null},{"value":"-4,58E-01","module":"A5","scenario":null},{"value":"0,00E+00","module":"C1","scenario":null},{"value":"0,00E+00","module":"C2","scenario":null},{"value":"0,00E+00","module":"C3","scenario":null},{"value":"0,00E+00","module":"C4","scenario":null},{"value":"0,00E+00","module":"D","scenario":null},{"value":"4,58E-01","module":"A1A3","scenario":null}]},{"parameter":"PERT","unit":"MJ","values":[{"value":"1,27E+00","module":"A1","scenario":null},{"value":"5,54E-03","module":"A2","scenario":null},{"value":"8,56E-02","module":"A3","scenario":null},{"value":"3,90E-03","module":"A4","scenario":null},{"value":"-4,58E-01","module":"A5","scenario":null},{"value":"1,85E-02","module":"C1","scenario":null},{"value":"3,72E-03","module":"C2","scenario":null},{"value":"0,00E+00","module":"C3","scenario":null},{"value":"8,08E-03","module":"C4","scenario":null},{"value":"-9,69E-03","module":"D","scenario":null},{"value":"1,36E+00","module":"A1A3","scenario":null}]},{"parameter":"PENRE","unit":"MJ","values":[{"value":"1,14E+01","module":"A1","scenario":null},{"value":"3,87E-01","module":"A2","scenario":null},{"value":"6,18E-02","module":"A3","scenario":null},{"value":"2,73E-01","module":"A4","scenario":null},{"value":"6,34E-03","module":"A5","scenario":null},{"value":"1,02E-01","module":"C1","scenario":null},{"value":"2,60E-01","module":"C2","scenario":null},{"value":"0,00E+00","module":"C3","scenario":null},{"value":"2,26E-01","module":"C4","scenario":null},{"value":"-1,57E-03","module":"D","scenario":null},{"value":"1,18E+01","module":"A1A3","scenario":null}]},{"parameter":"PENRM","unit":"MJ","values":[{"value":"7,56E-01","module":"A1","scenario":null},{"value":"0,00E+00","module":"A2","scenario":null},{"value":"0,00E+00","module":"A3","scenario":null},{"value":"0,00E+00","module":"A4","scenario":null},{"value":"-7,56E-01","module":"A5","scenario":null},{"value":"0,00E+00","module":"C1","scenario":null},{"value":"0,00E+00","module":"C2","scenario":null},{"value":"0,00E+00","module":"C3","scenario":null},{"value":"0,00E+00","module":"C4","scenario":null},{"value":"0,00E+00","module":"D","scenario":null},{"value":"7,56E-01","module":"A1A3","scenario":null}]},{"parameter":"PENRT","unit":"MJ","values":[{"value":"1,22E+01","module":"A1","scenario":null},{"value":"3,87E-01","module":"A2","scenario":null},{"value":"6,18E-02","module":"A3","scenario":null},{"value":"2,73E-01","module":"A4","scenario":null},{"value":"-7,50E-01","module":"A5","scenario":null},{"value":"1,02E-01","module":"C1","scenario":null},{"value":"2,60E-01","module":"C2","scenario":null},{"value":"0,00E+00","module":"C3","scenario":null},{"value":"2,26E-01","module":"C4","scenario":null},{"value":"-1,57E-03","module":"D","scenario":null},{"value":"1,26E+01","module":"A1A3","scenario":null}]},{"parameter":"SM","unit":"kg","values":[{"value":"2,23E-02","module":"A1","scenario":null},{"value":"0,00E+00","module":"A2","scenario":null},{"value":"0,00E+00","module":"A3","scenario":null},{"value":"0,00E+00","module":"A4","scenario":null},{"value":"0,00E+00","module":"A5","scenario":null},{"value":"0,00E+00","module":"C1","scenario":null},{"value":"0,00E+00","module":"C2","scenario":null},{"value":"0,00E+00","module":"C3","scenario":null},{"value":"0,00E+00","module":"C4","scenario":null},{"value":"0,00E+00","module":"D","scenario":null},{"value":"2,23E-02","module":"A1A3","scenario":null}]},{"parameter":"RSF","unit":"MJ","values":[{"value":"8,76E-03","module":"A1","scenario":null},{"value":"1,98E-04","module":"A2","scenario":null},{"value":"1,80E-05","module":"A3","scenario":null},{"value":"1,40E-04","module":"A4","scenario":null},{"value":"4,16E-06","module":"A5","scenario":null},{"value":"5,78E-03","module":"C1","scenario":null},{"value":"1,33E-04","module":"C2","scenario":null},{"value":"0,00E+00","module":"C3","scenario":null},{"value":"1,68E-04","module":"C4","scenario":null},{"value":"-1,70E-06","module":"D","scenario":null},{"value":"8,98E-03","module":"A1A3","scenario":null}]},{"parameter":"NRSF","unit":"MJ","values":[{"value":"2,73E-03","module":"A1","scenario":null},{"value":"7,09E-04","module":"A2","scenario":null},{"value":"2,38E-05","module":"A3","scenario":null},{"value":"4,99E-04","module":"A4","scenario":null},{"value":"1,36E-05","module":"A5","scenario":null},{"value":"1,87E-05","module":"C1","scenario":null},{"value":"4,75E-04","module":"C2","scenario":null},{"value":"0,00E+00","module":"C3","scenario":null},{"value":"3,62E-04","module":"C4","scenario":null},{"value":"-5,74E-04","module":"D","scenario":null},{"value":"3,47E-03","module":"A1A3","scenario":null}]},{"parameter":"FW","unit":"m3","values":[{"value":"9,53E-02","module":"A1","scenario":null},{"value":"4,14E-05","module":"A2","scenario":null},{"value":"6,66E-04","module":"A3","scenario":null},{"value":"2,92E-05","module":"A4","scenario":null},{"value":"3,45E-06","module":"A5","scenario":null},{"value":"4,63E-05","module":"C1","scenario":null},{"value":"2,78E-05","module":"C2","scenario":null},{"value":"0,00E+00","module":"C3","scenario":null},{"value":"2,78E-04","module":"C4","scenario":null},{"value":"-1,17E-05","module":"D","scenario":null},{"value":"9,60E-02","module":"A1A3","scenario":null}]}],"end_of_life_waste":[{"parameter":"HWD","unit":"kg","values":[{"value":"6,94E-03","module":"A1","scenario":null},{"value":"2,00E-05","module":"A2","scenario":null},{"value":"1,04E-03","module":"A3","scenario":null},{"value":"1,41E-05","module":"A4","scenario":null},{"value":"0,00E+00","module":"A5","scenario":null},{"value":"1,01E-05","module":"C1","scenario":null},{"value":"1,34E-05","module":"C2","scenario":null},{"value":"0,00E+00","module":"C3","scenario":null},{"value":"0,00E+00","module":"C4","scenario":null},{"value":"-7,37E-08","module":"D","scenario":null},{"value":"8,00E-03","module":"A1A3","scenario":null}]},{"parameter":"NHWD","unit":"kg","values":[{"value":"6,96E-01","module":"A1","scenario":null},{"value":"1,88E-02","module":"A2","scenario":null},{"value":"1,55E-03","module":"A3","scenario":null},{"value":"1,33E-02","module":"A4","scenario":null},{"value":"1,94E-02","module":"A5","scenario":null},{"value":"4,28E-04","module":"C1","scenario":null},{"value":"1,26E-02","module":"C2","scenario":null},{"value":"0,00E+00","module":"C3","scenario":null},{"value":"1,00E+00","module":"C4","scenario":null},{"value":"-3,71E-05","module":"D","scenario":null},{"value":"7,17E-01","module":"A1A3","scenario":null}]},{"parameter":"RWD","unit":"kg","values":[{"value":"1,74E-05","module":"A1","scenario":null},{"value":"2,64E-06","module":"A2","scenario":null},{"value":"5,93E-08","module":"A3","scenario":null},{"value":"1,86E-06","module":"A4","scenario":null},{"value":"0,00E+00","module":"A5","scenario":null},{"value":"4,11E-07","module":"C1","scenario":null},{"value":"1,77E-06","module":"C2","scenario":null},{"value":"0,00E+00","module":"C3","scenario":null},{"value":"0,00E+00","module":"C4","scenario":null},{"value":"-8,21E-09","module":"D","scenario":null},{"value":"2,01E-05","module":"A1A3","scenario":null}]}],"end_of_life_flow":[{"parameter":"CRU","unit":"kg","values":[{"value":"0,00E+00","module":"A1","scenario":null},{"value":"0,00E+00","module":"A2","scenario":null},{"value":"0,00E+00","module":"A3","scenario":null},{"value":"0,00E+00","module":"A4","scenario":null},{"value":"3,14E-02","module":"A5","scenario":null},{"value":"0,00E+00","module":"C1","scenario":null},{"value":"0,00E+00","module":"C2","scenario":null},{"value":"0,00E+00","module":"C3","scenario":null},{"value":"0,00E+00","module":"C4","scenario":null},{"value":"0,00E+00","module":"D","scenario":null},{"value":"0,00E+00","module":"A1A3","scenario":null}]},{"parameter":"MFR","unit":"kg","values":[{"value":"0,00E+00","module":"A1","scenario":null},{"value":"0,00E+00","module":"A2","scenario":null},{"value":"6,19E-04","module":"A3","scenario":null},{"value":"0,00E+00","module":"A4","scenario":null},{"value":"9,09E-03","module":"A5","scenario":null},{"value":"0,00E+00","module":"C1","scenario":null},{"value":"0,00E+00","module":"C2","scenario":null},{"value":"0,00E+00","module":"C3","scenario":null},{"value":"0,00E+00","module":"C4","scenario":null},{"value":"0,00E+00","module":"D","scenario":null},{"value":"6,19E-04","module":"A1A3","scenario":null}]},{"parameter":"MER","unit":"kg","values":[{"value":"0,00E+00","module":"A1","scenario":null},{"value":"0,00E+00","module":"A2","scenario":null},{"value":"4,81E-03","module":"A3","scenario":null},{"value":"0,00E+00","module":"A4","scenario":null},{"value":"1,64E-03","module":"A5","scenario":null},{"value":"0,00E+00","module":"C1","scenario":null},{"value":"0,00E+00","module":"C2","scenario":null},{"value":"0,00E+00","module":"C3","scenario":null},{"value":"0,00E+00","module":"C4","scenario":null},{"value":"0,00E+00","module":"D","scenario":null},{"value":"4,81E-03","module":"A1A3","scenario":null}]},{"parameter":"EEE","unit":"MJ","values":[{"value":"0,00E+00","module":"A1","scenario":null},{"value":"0,00E+00","module":"A2","scenario":null},{"value":"2,93E-03","module":"A3","scenario":null},{"value":"0,00E+00","module":"A4","scenario":null},{"value":"1,25E-03","module":"A5","scenario":null},{"value":"0,00E+00","module":"C1","scenario":null},{"value":"0,00E+00","module":"C2","scenario":null},{"value":"0,00E+00","module":"C3","scenario":null},{"value":"0,00E+00","module":"C4","scenario":null},{"value":"0,00E+00","module":"D","scenario":null},{"value":"2,93E-03","module":"A1A3","scenario":null}]},{"parameter":"EET","unit":"MJ","values":[{"value":"0,00E+00","module":"A1","scenario":null},{"value":"0,00E+00","module":"A2","scenario":null},{"value":"4,43E-02","module":"A3","scenario":null},{"value":"0,00E+00","module":"A4","scenario":null},{"value":"1,89E-02","module":"A5","scenario":null},{"value":"0,00E+00","module":"C1","scenario":null},{"value":"0,00E+00","module":"C2","scenario":null},{"value":"0,00E+00","module":"C3","scenario":null},{"value":"0,00E+00","module":"C4","scenario":null},{"value":"0,00E+00","module":"D","scenario":null},{"value":"4,43E-02","module":"A1A3","scenario":null}]}]}