{"product_name":"Jura 15-48 IP69K DALI","epd_id":"NEPD-9294-8879","declared_unit":{"unit":"stk","amount":1},"compliance":["EN 15804+A2","ISO 14025","ISO 21930"],"producer_name":"Betek Norge AS","environmental_impact":[{"parameter":"GWP-total","unit":"kg CO2-eq","values":[{"value":"5,02E+01","module":"A1","scenario":null},{"value":"4,92E-02","module":"A2","scenario":null},{"value":"4,02E+00","module":"A3","scenario":null},{"value":"4,35E-01","module":"A4","scenario":null},{"value":"6,22E-01","module":"A5","scenario":null},{"value":"3,99E+01","module":"B6","scenario":null},{"value":"0,00E+00","module":"C1","scenario":null},{"value":"3,61E-02","module":"C2","scenario":null},{"value":"1,28E+00","module":"C3","scenario":null},{"value":"8,71E-02","module":"C4","scenario":null},{"value":"-5,42E+00","module":"D","scenario":null},{"value":"5,43E+01","module":"A1A3","scenario":null}]},{"parameter":"GWP-fossil","unit":"kg CO2-eq","values":[{"value":"5,06E+01","module":"A1","scenario":null},{"value":"4,91E-02","module":"A2","scenario":null},{"value":"4,01E+00","module":"A3","scenario":null},{"value":"4,35E-01","module":"A4","scenario":null},{"value":"8,18E-03","module":"A5","scenario":null},{"value":"3,86E+01","module":"B6","scenario":null},{"value":"0,00E+00","module":"C1","scenario":null},{"value":"3,61E-02","module":"C2","scenario":null},{"value":"1,28E+00","module":"C3","scenario":null},{"value":"8,69E-02","module":"C4","scenario":null},{"value":"-5,32E+00","module":"D","scenario":null},{"value":"5,47E+01","module":"A1A3","scenario":null}]},{"parameter":"GWP-biogenic","unit":"kg CO2-eq","values":[{"value":"-5,54E-01","module":"A1","scenario":null},{"value":"1,94E-05","module":"A2","scenario":null},{"value":"4,08E-03","module":"A3","scenario":null},{"value":"1,40E-04","module":"A4","scenario":null},{"value":"6,13E-01","module":"A5","scenario":null},{"value":"1,07E+00","module":"B6","scenario":null},{"value":"0,00E+00","module":"C1","scenario":null},{"value":"1,49E-05","module":"C2","scenario":null},{"value":"2,30E-04","module":"C3","scenario":null},{"value":"2,63E-05","module":"C4","scenario":null},{"value":"-2,20E-02","module":"D","scenario":null},{"value":"-5,50E-01","module":"A1A3","scenario":null}]},{"parameter":"GWP-luluc","unit":"kg CO2-eq","values":[{"value":"9,01E-02","module":"A1","scenario":null},{"value":"1,78E-05","module":"A2","scenario":null},{"value":"6,88E-04","module":"A3","scenario":null},{"value":"2,49E-04","module":"A4","scenario":null},{"value":"2,60E-06","module":"A5","scenario":null},{"value":"1,59E-01","module":"B6","scenario":null},{"value":"0,00E+00","module":"C1","scenario":null},{"value":"1,28E-05","module":"C2","scenario":null},{"value":"2,20E-04","module":"C3","scenario":null},{"value":"2,07E-04","module":"C4","scenario":null},{"value":"-7,78E-02","module":"D","scenario":null},{"value":"9,08E-02","module":"A1A3","scenario":null}]},{"parameter":"ODP","unit":"kg CFC11-eq","values":[{"value":"2,68E-06","module":"A1","scenario":null},{"value":"1,08E-08","module":"A2","scenario":null},{"value":"3,58E-08","module":"A3","scenario":null},{"value":"9,44E-08","module":"A4","scenario":null},{"value":"1,65E-09","module":"A5","scenario":null},{"value":"2,65E-06","module":"B6","scenario":null},{"value":"0,00E+00","module":"C1","scenario":null},{"value":"8,17E-09","module":"C2","scenario":null},{"value":"9,99E-09","module":"C3","scenario":null},{"value":"3,94E-09","module":"C4","scenario":null},{"value":"-5,04E-03","module":"D","scenario":null},{"value":"2,73E-06","module":"A1A3","scenario":null}]},{"parameter":"AP","unit":"mol H+-eq","values":[{"value":"4,53E-01","module":"A1","scenario":null},{"value":"1,46E-04","module":"A2","scenario":null},{"value":"2,11E-02","module":"A3","scenario":null},{"value":"9,60E-03","module":"A4","scenario":null},{"value":"4,36E-05","module":"A5","scenario":null},{"value":"3,02E-01","module":"B6","scenario":null},{"value":"0,00E+00","module":"C1","scenario":null},{"value":"1,04E-04","module":"C2","scenario":null},{"value":"6,28E-04","module":"C3","scenario":null},{"value":"1,82E-04","module":"C4","scenario":null},{"value":"-1,26E-01","module":"D","scenario":null},{"value":"4,74E-01","module":"A1A3","scenario":null}]},{"parameter":"POCP","unit":"kg NMVOC-eq","values":[{"value":"1,99E-01","module":"A1","scenario":null},{"value":"1,21E-04","module":"A2","scenario":null},{"value":"1,23E-02","module":"A3","scenario":null},{"value":"6,88E-03","module":"A4","scenario":null},{"value":"4,67E-05","module":"A5","scenario":null},{"value":"1,16E-01","module":"B6","scenario":null},{"value":"0,00E+00","module":"C1","scenario":null},{"value":"8,79E-05","module":"C2","scenario":null},{"value":"5,14E-04","module":"C3","scenario":null},{"value":"2,10E-04","module":"C4","scenario":null},{"value":"-3,24E-02","module":"D","scenario":null},{"value":"2,11E-01","module":"A1A3","scenario":null}]},{"parameter":"ADPE","unit":"kg Sb-eq","values":[{"value":"5,22E-03","module":"A1","scenario":null},{"value":"1,33E-06","module":"A2","scenario":null},{"value":"1,33E-05","module":"A3","scenario":null},{"value":"6,31E-06","module":"A4","scenario":null},{"value":"1,87E-07","module":"A5","scenario":null},{"value":"2,88E-03","module":"B6","scenario":null},{"value":"0,00E+00","module":"C1","scenario":null},{"value":"9,96E-07","module":"C2","scenario":null},{"value":"8,58E-07","module":"C3","scenario":null},{"value":"2,06E-07","module":"C4","scenario":null},{"value":"-1,71E-03","module":"D","scenario":null},{"value":"5,24E-03","module":"A1A3","scenario":null}]},{"parameter":"ADPF","unit":"MJ","values":[{"value":"5,98E+02","module":"A1","scenario":null},{"value":"7,30E-01","module":"A2","scenario":null},{"value":"3,55E+01","module":"A3","scenario":null},{"value":"5,91E+00","module":"A4","scenario":null},{"value":"1,11E-01","module":"A5","scenario":null},{"value":"5,27E+02","module":"B6","scenario":null},{"value":"0,00E+00","module":"C1","scenario":null},{"value":"5,45E-01","module":"C2","scenario":null},{"value":"1,11E+00","module":"C3","scenario":null},{"value":"4,70E-01","module":"C4","scenario":null},{"value":"-6,69E+01","module":"D","scenario":null},{"value":"6,34E+02","module":"A1A3","scenario":null}]},{"parameter":"WDP","unit":"m3 world-eq. Deprived","values":[{"value":"1,77E+03","module":"A1","scenario":null},{"value":"3,57E-01","module":"A2","scenario":null},{"value":"9,93E+01","module":"A3","scenario":null},{"value":"2,79E+00","module":"A4","scenario":null},{"value":"1,46E-01","module":"A5","scenario":null},{"value":"9,19E+04","module":"B6","scenario":null},{"value":"0,00E+00","module":"C1","scenario":null},{"value":"5,27E-01","module":"C2","scenario":null},{"value":"1,06E+01","module":"C3","scenario":null},{"value":"3,63E+00","module":"C4","scenario":null},{"value":"-2,25E+03","module":"D","scenario":null},{"value":"1,87E+03","module":"A1A3","scenario":null}]},{"parameter":"EP-freshwater","unit":"kg P-eq","values":[{"value":"6,08E-03","module":"A1","scenario":null},{"value":"4,44E-07","module":"A2","scenario":null},{"value":"8,95E-05","module":"A3","scenario":null},{"value":"2,42E-06","module":"A4","scenario":null},{"value":"7,28E-08","module":"A5","scenario":null},{"value":"2,78E-03","module":"B6","scenario":null},{"value":"0,00E+00","module":"C1","scenario":null},{"value":"2,88E-07","module":"C2","scenario":null},{"value":"3,36E-06","module":"C3","scenario":null},{"value":"1,18E-06","module":"C4","scenario":null},{"value":"-7,65E-04","module":"D","scenario":null},{"value":"6,17E-03","module":"A1A3","scenario":null}]},{"parameter":"EP-marine","unit":"kg N-eq","values":[{"value":"5,55E-02","module":"A1","scenario":null},{"value":"2,87E-05","module":"A2","scenario":null},{"value":"4,29E-03","module":"A3","scenario":null},{"value":"2,34E-03","module":"A4","scenario":null},{"value":"1,56E-05","module":"A5","scenario":null},{"value":"3,32E-02","module":"B6","scenario":null},{"value":"0,00E+00","module":"C1","scenario":null},{"value":"2,05E-05","module":"C2","scenario":null},{"value":"1,88E-04","module":"C3","scenario":null},{"value":"1,09E-04","module":"C4","scenario":null},{"value":"-8,36E-03","module":"D","scenario":null},{"value":"5,98E-02","module":"A1A3","scenario":null}]},{"parameter":"EP-terrestrial","unit":"mol N-eq.","values":[{"value":"6,19E-01","module":"A1","scenario":null},{"value":"3,21E-04","module":"A2","scenario":null},{"value":"4,72E-02","module":"A3","scenario":null},{"value":"2,61E-02","module":"A4","scenario":null},{"value":"1,68E-04","module":"A5","scenario":null},{"value":"4,32E-01","module":"B6","scenario":null},{"value":"0,00E+00","module":"C1","scenario":null},{"value":"2,29E-04","module":"C2","scenario":null},{"value":"2,00E-03","module":"C3","scenario":null},{"value":"5,26E-04","module":"C4","scenario":null},{"value":"-1,07E-01","module":"D","scenario":null},{"value":"6,67E-01","module":"A1A3","scenario":null}]},{"parameter":"GWP-IOBC","unit":"kg CO2-eq","values":[{"value":"5,10E+01","module":"A1","scenario":null},{"value":"4,92E-02","module":"A2","scenario":null},{"value":"3,79E+00","module":"A3","scenario":null},{"value":"4,35E-01","module":"A4","scenario":null},{"value":"8,18E-03","module":"A5","scenario":null},{"value":"3,98E+01","module":"B6","scenario":null},{"value":"0,00E+00","module":"C1","scenario":null},{"value":"3,61E-02","module":"C2","scenario":null},{"value":"1,28E+00","module":"C3","scenario":null},{"value":"8,93E-02","module":"C4","scenario":null},{"value":"-5,24E+00","module":"D","scenario":null},{"value":"5,48E+01","module":"A1A3","scenario":null}]}],"additional_environmental_impact":[{"parameter":"PM","unit":"Disease incidence","values":[{"value":"3,15E-06","module":"A1","scenario":null},{"value":"3,14E-09","module":"A2","scenario":null},{"value":"2,83E-07","module":"A3","scenario":null},{"value":"9,56E-09","module":"A4","scenario":null},{"value":"6,13E-10","module":"A5","scenario":null},{"value":"2,16E-06","module":"B6","scenario":null},{"value":"0,00E+00","module":"C1","scenario":null},{"value":"2,21E-09","module":"C2","scenario":null},{"value":"3,72E-09","module":"C3","scenario":null},{"value":"3,32E-09","module":"C4","scenario":null},{"value":"-5,13E-07","module":"D","scenario":null},{"value":"3,43E-06","module":"A1A3","scenario":null}]},{"parameter":"ETP-fw","unit":"CTUe","values":[{"value":"3,03E+03","module":"A1","scenario":null},{"value":"5,79E-01","module":"A2","scenario":null},{"value":"1,08E+02","module":"A3","scenario":null},{"value":"3,83E+00","module":"A4","scenario":null},{"value":"1,45E-01","module":"A5","scenario":null},{"value":"2,40E+03","module":"B6","scenario":null},{"value":"0,00E+00","module":"C1","scenario":null},{"value":"4,04E-01","module":"C2","scenario":null},{"value":"9,23E+00","module":"C3","scenario":null},{"value":"1,66E+02","module":"C4","scenario":null},{"value":"-8,51E+02","module":"D","scenario":null},{"value":"3,14E+03","module":"A1A3","scenario":null}]},{"parameter":"HTP-c","unit":"CTUh","values":[{"value":"7,58E-08","module":"A1","scenario":null},{"value":"0,00E+00","module":"A2","scenario":null},{"value":"1,13E-09","module":"A3","scenario":null},{"value":"0,00E+00","module":"A4","scenario":null},{"value":"7,00E-12","module":"A5","scenario":null},{"value":"1,15E-07","module":"B6","scenario":null},{"value":"0,00E+00","module":"C1","scenario":null},{"value":"0,00E+00","module":"C2","scenario":null},{"value":"1,16E-09","module":"C3","scenario":null},{"value":"1,14E-10","module":"C4","scenario":null},{"value":"-1,72E-08","module":"D","scenario":null},{"value":"7,70E-08","module":"A1A3","scenario":null}]},{"parameter":"HTP-nc","unit":"CTUh","values":[{"value":"3,14E-06","module":"A1","scenario":null},{"value":"5,83E-10","module":"A2","scenario":null},{"value":"4,69E-08","module":"A3","scenario":null},{"value":"1,87E-09","module":"A4","scenario":null},{"value":"2,63E-10","module":"A5","scenario":null},{"value":"2,70E-06","module":"B6","scenario":null},{"value":"0,00E+00","module":"C1","scenario":null},{"value":"4,41E-10","module":"C2","scenario":null},{"value":"6,82E-08","module":"C3","scenario":null},{"value":"1,00E-09","module":"C4","scenario":null},{"value":"-6,43E-07","module":"D","scenario":null},{"value":"3,19E-06","module":"A1A3","scenario":null}]},{"parameter":"SQP","unit":"-","values":[{"value":"2,03E+02","module":"A1","scenario":null},{"value":"5,03E-01","module":"A2","scenario":null},{"value":"7,80E+00","module":"A3","scenario":null},{"value":"2,10E+00","module":"A4","scenario":null},{"value":"7,26E-02","module":"A5","scenario":null},{"value":"2,66E+02","module":"B6","scenario":null},{"value":"0,00E+00","module":"C1","scenario":null},{"value":"3,81E-01","module":"C2","scenario":null},{"value":"2,54E-01","module":"C3","scenario":null},{"value":"1,28E+00","module":"C4","scenario":null},{"value":"-2,11E+01","module":"D","scenario":null},{"value":"2,11E+02","module":"A1A3","scenario":null}]},{"parameter":"IRP","unit":"kBq U235-eq","values":[{"value":"1,41E+00","module":"A1","scenario":null},{"value":"3,07E-03","module":"A2","scenario":null},{"value":"3,43E-02","module":"A3","scenario":null},{"value":"2,55E-02","module":"A4","scenario":null},{"value":"4,64E-04","module":"A5","scenario":null},{"value":"9,57E+00","module":"B6","scenario":null},{"value":"0,00E+00","module":"C1","scenario":null},{"value":"2,38E-03","module":"C2","scenario":null},{"value":"5,20E-03","module":"C3","scenario":null},{"value":"1,59E-03","module":"C4","scenario":null},{"value":"-2,74E-01","module":"D","scenario":null},{"value":"1,45E+00","module":"A1A3","scenario":null}]}],"resource_use":[{"parameter":"PERE","unit":"MJ","values":[{"value":"6,64E+01","module":"A1","scenario":null},{"value":"8,82E-03","module":"A2","scenario":null},{"value":"1,07E+01","module":"A3","scenario":null},{"value":"5,66E-02","module":"A4","scenario":null},{"value":"1,90E-03","module":"A5","scenario":null},{"value":"6,83E+03","module":"B6","scenario":null},{"value":"0,00E+00","module":"C1","scenario":null},{"value":"7,80E-03","module":"C2","scenario":null},{"value":"1,47E-01","module":"C3","scenario":null},{"value":"1,08E-01","module":"C4","scenario":null},{"value":"-2,61E+01","module":"D","scenario":null},{"value":"7,71E+01","module":"A1A3","scenario":null}]},{"parameter":"PERM","unit":"","values":[{"value":"7,37E+00","module":"A1","scenario":null},{"value":"0,00E+00","module":"A2","scenario":null},{"value":"0,00E+00","module":"A3","scenario":null},{"value":"0,00E+00","module":"A4","scenario":null},{"value":"-7,37E+00","module":"A5","scenario":null},{"value":"0,00E+00","module":"B6","scenario":null},{"value":"0,00E+00","module":"C1","scenario":null},{"value":"0,00E+00","module":"C2","scenario":null},{"value":"0,00E+00","module":"C3","scenario":null},{"value":"0,00E+00","module":"C4","scenario":null},{"value":"0,00E+00","module":"D","scenario":null},{"value":"7,37E+00","module":"A1A3","scenario":null}]},{"parameter":"PERT","unit":"MJ","values":[{"value":"7,38E+01","module":"A1","scenario":null},{"value":"8,82E-03","module":"A2","scenario":null},{"value":"1,07E+01","module":"A3","scenario":null},{"value":"5,66E-02","module":"A4","scenario":null},{"value":"-7,37E+00","module":"A5","scenario":null},{"value":"6,83E+03","module":"B6","scenario":null},{"value":"0,00E+00","module":"C1","scenario":null},{"value":"7,80E-03","module":"C2","scenario":null},{"value":"1,47E-01","module":"C3","scenario":null},{"value":"1,08E-01","module":"C4","scenario":null},{"value":"-2,61E+01","module":"D","scenario":null},{"value":"8,45E+01","module":"A1A3","scenario":null}]},{"parameter":"PENRE","unit":"MJ","values":[{"value":"5,71E+02","module":"A1","scenario":null},{"value":"7,30E-01","module":"A2","scenario":null},{"value":"3,55E+01","module":"A3","scenario":null},{"value":"5,91E+00","module":"A4","scenario":null},{"value":"1,11E-01","module":"A5","scenario":null},{"value":"5,28E+02","module":"B6","scenario":null},{"value":"0,00E+00","module":"C1","scenario":null},{"value":"5,45E-01","module":"C2","scenario":null},{"value":"1,11E+00","module":"C3","scenario":null},{"value":"4,70E-01","module":"C4","scenario":null},{"value":"-6,69E+01","module":"D","scenario":null},{"value":"6,07E+02","module":"A1A3","scenario":null}]},{"parameter":"PENRM","unit":"MJ","values":[{"value":"2,96E+01","module":"A1","scenario":null},{"value":"0,00E+00","module":"A2","scenario":null},{"value":"0,00E+00","module":"A3","scenario":null},{"value":"0,00E+00","module":"A4","scenario":null},{"value":"0,00E+00","module":"A5","scenario":null},{"value":"0,00E+00","module":"B6","scenario":null},{"value":"0,00E+00","module":"C1","scenario":null},{"value":"0,00E+00","module":"C2","scenario":null},{"value":"-2,96E+01","module":"C3","scenario":null},{"value":"0,00E+00","module":"C4","scenario":null},{"value":"0,00E+00","module":"D","scenario":null},{"value":"2,96E+01","module":"A1A3","scenario":null}]},{"parameter":"PENRT","unit":"MJ","values":[{"value":"6,01E+02","module":"A1","scenario":null},{"value":"7,30E-01","module":"A2","scenario":null},{"value":"3,55E+01","module":"A3","scenario":null},{"value":"5,91E+00","module":"A4","scenario":null},{"value":"1,11E-01","module":"A5","scenario":null},{"value":"5,28E+02","module":"B6","scenario":null},{"value":"0,00E+00","module":"C1","scenario":null},{"value":"5,45E-01","module":"C2","scenario":null},{"value":"-2,85E+01","module":"C3","scenario":null},{"value":"4,70E-01","module":"C4","scenario":null},{"value":"-6,69E+01","module":"D","scenario":null},{"value":"6,37E+02","module":"A1A3","scenario":null}]},{"parameter":"SM","unit":"kg","values":[{"value":"9,96E-02","module":"A1","scenario":null},{"value":"0,00E+00","module":"A2","scenario":null},{"value":"0,00E+00","module":"A3","scenario":null},{"value":"0,00E+00","module":"A4","scenario":null},{"value":"0,00E+00","module":"A5","scenario":null},{"value":"0,00E+00","module":"B6","scenario":null},{"value":"0,00E+00","module":"C1","scenario":null},{"value":"0,00E+00","module":"C2","scenario":null},{"value":"0,00E+00","module":"C3","scenario":null},{"value":"2,34E-03","module":"C4","scenario":null},{"value":"3,78E-02","module":"D","scenario":null},{"value":"9,96E-02","module":"A1A3","scenario":null}]},{"parameter":"RSF","unit":"MJ","values":[{"value":"4,02E-01","module":"A1","scenario":null},{"value":"2,15E-04","module":"A2","scenario":null},{"value":"7,28E-03","module":"A3","scenario":null},{"value":"1,70E-03","module":"A4","scenario":null},{"value":"6,16E-05","module":"A5","scenario":null},{"value":"5,36E+00","module":"B6","scenario":null},{"value":"0,00E+00","module":"C1","scenario":null},{"value":"2,79E-04","module":"C2","scenario":null},{"value":"2,49E-03","module":"C3","scenario":null},{"value":"5,80E-04","module":"C4","scenario":null},{"value":"6,76E-05","module":"D","scenario":null},{"value":"4,10E-01","module":"A1A3","scenario":null}]},{"parameter":"NRSF","unit":"MJ","values":[{"value":"3,28E-01","module":"A1","scenario":null},{"value":"1,36E-03","module":"A2","scenario":null},{"value":"3,56E-02","module":"A3","scenario":null},{"value":"1,25E-02","module":"A4","scenario":null},{"value":"3,30E-04","module":"A5","scenario":null},{"value":"1,34E+01","module":"B6","scenario":null},{"value":"0,00E+00","module":"C1","scenario":null},{"value":"9,98E-04","module":"C2","scenario":null},{"value":"-6,68E-05","module":"C3","scenario":null},{"value":"2,06E-02","module":"C4","scenario":null},{"value":"-1,88E-01","module":"D","scenario":null},{"value":"3,65E-01","module":"A1A3","scenario":null}]},{"parameter":"FW","unit":"m3","values":[{"value":"4,14E-01","module":"A1","scenario":null},{"value":"8,07E-05","module":"A2","scenario":null},{"value":"7,82E-02","module":"A3","scenario":null},{"value":"4,36E-04","module":"A4","scenario":null},{"value":"5,69E-05","module":"A5","scenario":null},{"value":"5,10E+01","module":"B6","scenario":null},{"value":"0,00E+00","module":"C1","scenario":null},{"value":"5,83E-05","module":"C2","scenario":null},{"value":"4,62E-03","module":"C3","scenario":null},{"value":"4,08E-04","module":"C4","scenario":null},{"value":"-1,20E-01","module":"D","scenario":null},{"value":"4,92E-01","module":"A1A3","scenario":null}]}],"end_of_life_waste":[{"parameter":"HWD","unit":"kg","values":[{"value":"2,53E-01","module":"A1","scenario":null},{"value":"5,88E-05","module":"A2","scenario":null},{"value":"2,12E-02","module":"A3","scenario":null},{"value":"2,82E-04","module":"A4","scenario":null},{"value":"0,00E+00","module":"A5","scenario":null},{"value":"3,39E-01","module":"B6","scenario":null},{"value":"0,00E+00","module":"C1","scenario":null},{"value":"2,81E-05","module":"C2","scenario":null},{"value":"3,19E-05","module":"C3","scenario":null},{"value":"1,19E-01","module":"C4","scenario":null},{"value":"9,55E-03","module":"D","scenario":null},{"value":"2,75E-01","module":"A1A3","scenario":null}]},{"parameter":"NHWD","unit":"kg","values":[{"value":"7,32E+00","module":"A1","scenario":null},{"value":"3,52E-02","module":"A2","scenario":null},{"value":"4,56E-01","module":"A3","scenario":null},{"value":"1,21E-01","module":"A4","scenario":null},{"value":"4,69E-01","module":"A5","scenario":null},{"value":"4,06E+01","module":"B6","scenario":null},{"value":"0,00E+00","module":"C1","scenario":null},{"value":"2,65E-02","module":"C2","scenario":null},{"value":"4,32E-02","module":"C3","scenario":null},{"value":"7,88E-01","module":"C4","scenario":null},{"value":"-1,48E+00","module":"D","scenario":null},{"value":"7,81E+00","module":"A1A3","scenario":null}]},{"parameter":"RWD","unit":"kg","values":[{"value":"1,16E-03","module":"A1","scenario":null},{"value":"4,84E-06","module":"A2","scenario":null},{"value":"2,62E-05","module":"A3","scenario":null},{"value":"4,07E-05","module":"A4","scenario":null},{"value":"0,00E+00","module":"A5","scenario":null},{"value":"4,72E-03","module":"B6","scenario":null},{"value":"0,00E+00","module":"C1","scenario":null},{"value":"3,71E-06","module":"C2","scenario":null},{"value":"1,62E-06","module":"C3","scenario":null},{"value":"1,42E-06","module":"C4","scenario":null},{"value":"-2,53E-04","module":"D","scenario":null},{"value":"1,19E-03","module":"A1A3","scenario":null}]}],"end_of_life_flow":[{"parameter":"CRU","unit":"kg","values":[{"value":"0,00E+00","module":"A1","scenario":null},{"value":"0,00E+00","module":"A2","scenario":null},{"value":"0,00E+00","module":"A3","scenario":null},{"value":"0,00E+00","module":"A4","scenario":null},{"value":"0,00E+00","module":"A5","scenario":null},{"value":"0,00E+00","module":"B6","scenario":null},{"value":"0,00E+00","module":"C1","scenario":null},{"value":"0,00E+00","module":"C2","scenario":null},{"value":"0,00E+00","module":"C3","scenario":null},{"value":"0,00E+00","module":"C4","scenario":null},{"value":"0,00E+00","module":"D","scenario":null},{"value":"0,00E+00","module":"A1A3","scenario":null}]},{"parameter":"MFR","unit":"kg","values":[{"value":"0,00E+00","module":"A1","scenario":null},{"value":"0,00E+00","module":"A2","scenario":null},{"value":"1,12E-01","module":"A3","scenario":null},{"value":"0,00E+00","module":"A4","scenario":null},{"value":"3,85E-01","module":"A5","scenario":null},{"value":"0,00E+00","module":"B6","scenario":null},{"value":"0,00E+00","module":"C1","scenario":null},{"value":"0,00E+00","module":"C2","scenario":null},{"value":"6,31E-01","module":"C3","scenario":null},{"value":"4,58E-05","module":"C4","scenario":null},{"value":"-1,48E-03","module":"D","scenario":null},{"value":"1,12E-01","module":"A1A3","scenario":null}]},{"parameter":"MER","unit":"kg","values":[{"value":"0,00E+00","module":"A1","scenario":null},{"value":"0,00E+00","module":"A2","scenario":null},{"value":"3,01E-02","module":"A3","scenario":null},{"value":"0,00E+00","module":"A4","scenario":null},{"value":"5,50E-02","module":"A5","scenario":null},{"value":"0,00E+00","module":"B6","scenario":null},{"value":"0,00E+00","module":"C1","scenario":null},{"value":"0,00E+00","module":"C2","scenario":null},{"value":"5,11E-01","module":"C3","scenario":null},{"value":"1,12E-06","module":"C4","scenario":null},{"value":"-1,95E-04","module":"D","scenario":null},{"value":"3,01E-02","module":"A1A3","scenario":null}]},{"parameter":"EEE","unit":"MJ","values":[{"value":"0,00E+00","module":"A1","scenario":null},{"value":"0,00E+00","module":"A2","scenario":null},{"value":"1,88E-02","module":"A3","scenario":null},{"value":"0,00E+00","module":"A4","scenario":null},{"value":"6,19E-02","module":"A5","scenario":null},{"value":"0,00E+00","module":"B6","scenario":null},{"value":"0,00E+00","module":"C1","scenario":null},{"value":"0,00E+00","module":"C2","scenario":null},{"value":"7,62E-01","module":"C3","scenario":null},{"value":"7,27E-05","module":"C4","scenario":null},{"value":"-4,77E-04","module":"D","scenario":null},{"value":"1,88E-02","module":"A1A3","scenario":null}]},{"parameter":"EET","unit":"MJ","values":[{"value":"0,00E+00","module":"A1","scenario":null},{"value":"0,00E+00","module":"A2","scenario":null},{"value":"2,85E-01","module":"A3","scenario":null},{"value":"0,00E+00","module":"A4","scenario":null},{"value":"9,37E-01","module":"A5","scenario":null},{"value":"0,00E+00","module":"B6","scenario":null},{"value":"0,00E+00","module":"C1","scenario":null},{"value":"0,00E+00","module":"C2","scenario":null},{"value":"1,15E+01","module":"C3","scenario":null},{"value":"1,10E-03","module":"C4","scenario":null},{"value":"-7,22E-03","module":"D","scenario":null},{"value":"2,85E-01","module":"A1A3","scenario":null}]}]}