{"product_name":"AluWood\u00ae","epd_id":"NEPD-8599-8261","declared_unit":{"unit":"m2","amount":1},"compliance":["EN 15804+A2","ISO 14025","ISO 21930"],"producer_name":"PVH Outdoor A/S (part of WoodUpp Group A/S)","environmental_impact":[{"parameter":"GWP-total","unit":"kg CO2-eq","values":[{"value":"1,67E+01","module":"A1-A3","scenario":null},{"value":"2,64E-01","module":"A4","scenario":null},{"value":"0,00E+00","module":"C1","scenario":null},{"value":"7,39E-02","module":"C2","scenario":null},{"value":"7,40E+00","module":"C3","scenario":null},{"value":"8,52E-03","module":"C4","scenario":null},{"value":"-2,69E+01","module":"D","scenario":null}]},{"parameter":"GWP-fossil","unit":"kg CO2-eq","values":[{"value":"2,11E+01","module":"A1-A3","scenario":null},{"value":"2,64E-01","module":"A4","scenario":null},{"value":"0,00E+00","module":"C1","scenario":null},{"value":"7,38E-02","module":"C2","scenario":null},{"value":"2,71E+00","module":"C3","scenario":null},{"value":"8,51E-03","module":"C4","scenario":null},{"value":"-2,63E+01","module":"D","scenario":null}]},{"parameter":"GWP-biogenic","unit":"kg CO2-eq","values":[{"value":"-4,68E+00","module":"A1-A3","scenario":null},{"value":"1,16E-04","module":"A4","scenario":null},{"value":"0,00E+00","module":"C1","scenario":null},{"value":"3,25E-05","module":"C2","scenario":null},{"value":"4,69E+00","module":"C3","scenario":null},{"value":"4,04E-06","module":"C4","scenario":null},{"value":"-1,17E-01","module":"D","scenario":null}]},{"parameter":"GWP-luluc","unit":"kg CO2-eq","values":[{"value":"3,17E-01","module":"A1-A3","scenario":null},{"value":"9,67E-05","module":"A4","scenario":null},{"value":"0,00E+00","module":"C1","scenario":null},{"value":"2,71E-05","module":"C2","scenario":null},{"value":"2,57E-04","module":"C3","scenario":null},{"value":"1,02E-06","module":"C4","scenario":null},{"value":"-4,74E-01","module":"D","scenario":null}]},{"parameter":"ODP","unit":"kg CFC11-eq","values":[{"value":"2,42E-06","module":"A1-A3","scenario":null},{"value":"6,05E-08","module":"A4","scenario":null},{"value":"0,00E+00","module":"C1","scenario":null},{"value":"1,69E-08","module":"C2","scenario":null},{"value":"1,64E-07","module":"C3","scenario":null},{"value":"4,99E-10","module":"C4","scenario":null},{"value":"-2,15E-06","module":"D","scenario":null}]},{"parameter":"AP","unit":"mol H+-eq","values":[{"value":"1,37E-01","module":"A1-A3","scenario":null},{"value":"7,97E-04","module":"A4","scenario":null},{"value":"0,00E+00","module":"C1","scenario":null},{"value":"2,23E-04","module":"C2","scenario":null},{"value":"2,76E-03","module":"C3","scenario":null},{"value":"2,30E-05","module":"C4","scenario":null},{"value":"-1,78E-01","module":"D","scenario":null}]},{"parameter":"POCP","unit":"kg NMVOC-eq","values":[{"value":"6,94E-02","module":"A1-A3","scenario":null},{"value":"7,04E-04","module":"A4","scenario":null},{"value":"0,00E+00","module":"C1","scenario":null},{"value":"1,97E-04","module":"C2","scenario":null},{"value":"2,26E-03","module":"C3","scenario":null},{"value":"2,05E-05","module":"C4","scenario":null},{"value":"-8,35E-02","module":"D","scenario":null}]},{"parameter":"ADPE","unit":"kg Sb-eq","values":[{"value":"1,21E-02","module":"A1-A3","scenario":null},{"value":"7,14E-06","module":"A4","scenario":null},{"value":"0,00E+00","module":"C1","scenario":null},{"value":"2,00E-06","module":"C2","scenario":null},{"value":"2,41E-06","module":"C3","scenario":null},{"value":"2,43E-08","module":"C4","scenario":null},{"value":"2,98E-05","module":"D","scenario":null}]},{"parameter":"ADPF","unit":"MJ","values":[{"value":"3,33E+02","module":"A1-A3","scenario":null},{"value":"4,09E+00","module":"A4","scenario":null},{"value":"0,00E+00","module":"C1","scenario":null},{"value":"1,15E+00","module":"C2","scenario":null},{"value":"1,03E+01","module":"C3","scenario":null},{"value":"4,98E-02","module":"C4","scenario":null},{"value":"-3,33E+02","module":"D","scenario":null}]},{"parameter":"WDP","unit":"m3 world-eq. Deprived","values":[{"value":"6,19E+03","module":"A1-A3","scenario":null},{"value":"3,97E+00","module":"A4","scenario":null},{"value":"0,00E+00","module":"C1","scenario":null},{"value":"1,11E+00","module":"C2","scenario":null},{"value":"4,40E+01","module":"C3","scenario":null},{"value":"8,96E-01","module":"C4","scenario":null},{"value":"-1,44E+04","module":"D","scenario":null}]},{"parameter":"EP-freshwater","unit":"kg P-eq","values":[{"value":"1,23E-03","module":"A1-A3","scenario":null},{"value":"2,24E-06","module":"A4","scenario":null},{"value":"0,00E+00","module":"C1","scenario":null},{"value":"6,26E-07","module":"C2","scenario":null},{"value":"4,84E-06","module":"C3","scenario":null},{"value":"1,22E-07","module":"C4","scenario":null},{"value":"-1,05E-03","module":"D","scenario":null}]},{"parameter":"EP-marine","unit":"kg N-eq","values":[{"value":"1,88E-02","module":"A1-A3","scenario":null},{"value":"1,62E-04","module":"A4","scenario":null},{"value":"0,00E+00","module":"C1","scenario":null},{"value":"4,55E-05","module":"C2","scenario":null},{"value":"6,46E-04","module":"C3","scenario":null},{"value":"6,61E-06","module":"C4","scenario":null},{"value":"-2,28E-02","module":"D","scenario":null}]},{"parameter":"EP-terrestrial","unit":"mol N-eq.","values":[{"value":"2,18E-01","module":"A1-A3","scenario":null},{"value":"1,82E-03","module":"A4","scenario":null},{"value":"0,00E+00","module":"C1","scenario":null},{"value":"5,08E-04","module":"C2","scenario":null},{"value":"7,27E-03","module":"C3","scenario":null},{"value":"7,69E-05","module":"C4","scenario":null},{"value":"-2,55E-01","module":"D","scenario":null}]},{"parameter":"GWP-IOBC","unit":"kg CO2-eq","values":[{"value":"2,16E+01","module":"A1-A3","scenario":null},{"value":"2,64E-01","module":"A4","scenario":null},{"value":"0,00E+00","module":"C1","scenario":null},{"value":"7,39E-02","module":"C2","scenario":null},{"value":"2,71E+00","module":"C3","scenario":null},{"value":"8,57E-03","module":"C4","scenario":null},{"value":"-2,60E+01","module":"D","scenario":null}]}],"additional_environmental_impact":[{"parameter":"PM","unit":"Disease incidence","values":[{"value":"1,19E-06","module":"A1-A3","scenario":null},{"value":"1,81E-08","module":"A4","scenario":null},{"value":"0,00E+00","module":"C1","scenario":null},{"value":"5,08E-09","module":"C2","scenario":null},{"value":"6,00E-08","module":"C3","scenario":null},{"value":"2,08E-10","module":"C4","scenario":null},{"value":"-1,82E-06","module":"D","scenario":null}]},{"parameter":"ETP-fw","unit":"CTUe","values":[{"value":"4,79E+02","module":"A1-A3","scenario":null},{"value":"3,08E+00","module":"A4","scenario":null},{"value":"0,00E+00","module":"C1","scenario":null},{"value":"8,63E-01","module":"C2","scenario":null},{"value":"1,18E+01","module":"C3","scenario":null},{"value":"1,48E-01","module":"C4","scenario":null},{"value":"-4,23E+02","module":"D","scenario":null}]},{"parameter":"HTP-c","unit":"CTUh","values":[{"value":"4,84E-08","module":"A1-A3","scenario":null},{"value":"0,00E+00","module":"A4","scenario":null},{"value":"0,00E+00","module":"C1","scenario":null},{"value":"0,00E+00","module":"C2","scenario":null},{"value":"5,85E-09","module":"C3","scenario":null},{"value":"8,00E-12","module":"C4","scenario":null},{"value":"-6,36E-08","module":"D","scenario":null}]},{"parameter":"HTP-nc","unit":"CTUh","values":[{"value":"8,30E-07","module":"A1-A3","scenario":null},{"value":"4,03E-09","module":"A4","scenario":null},{"value":"0,00E+00","module":"C1","scenario":null},{"value":"1,13E-09","module":"C2","scenario":null},{"value":"1,57E-08","module":"C3","scenario":null},{"value":"2,98E-10","module":"C4","scenario":null},{"value":"-7,55E-07","module":"D","scenario":null}]},{"parameter":"SQP","unit":"-","values":[{"value":"1,67E+02","module":"A1-A3","scenario":null},{"value":"3,50E+00","module":"A4","scenario":null},{"value":"0,00E+00","module":"C1","scenario":null},{"value":"9,79E-01","module":"C2","scenario":null},{"value":"5,27E+00","module":"C3","scenario":null},{"value":"2,93E-01","module":"C4","scenario":null},{"value":"-8,12E+01","module":"D","scenario":null}]},{"parameter":"IRP","unit":"kBq U235-eq","values":[{"value":"1,82E+00","module":"A1-A3","scenario":null},{"value":"1,79E-02","module":"A4","scenario":null},{"value":"0,00E+00","module":"C1","scenario":null},{"value":"5,01E-03","module":"C2","scenario":null},{"value":"4,86E-02","module":"C3","scenario":null},{"value":"2,67E-04","module":"C4","scenario":null},{"value":"-1,43E+00","module":"D","scenario":null}]}],"resource_use":[{"parameter":"PERE","unit":"MJ","values":[{"value":"1,25E+02","module":"A1-A3","scenario":null},{"value":"6,00E-02","module":"A4","scenario":null},{"value":"0,00E+00","module":"C1","scenario":null},{"value":"1,68E-02","module":"C2","scenario":null},{"value":"2,27E+00","module":"C3","scenario":null},{"value":"4,70E-03","module":"C4","scenario":null},{"value":"-1,36E+02","module":"D","scenario":null}]},{"parameter":"PERM","unit":"","values":[{"value":"5,41E+01","module":"A1-A3","scenario":null},{"value":"0,00E+00","module":"A4","scenario":null},{"value":"0,00E+00","module":"C1","scenario":null},{"value":"0,00E+00","module":"C2","scenario":null},{"value":"-5,41E+01","module":"C3","scenario":null},{"value":"0,00E+00","module":"C4","scenario":null},{"value":"0,00E+00","module":"D","scenario":null}]},{"parameter":"PERT","unit":"MJ","values":[{"value":"1,79E+02","module":"A1-A3","scenario":null},{"value":"6,00E-02","module":"A4","scenario":null},{"value":"0,00E+00","module":"C1","scenario":null},{"value":"1,68E-02","module":"C2","scenario":null},{"value":"-5,18E+01","module":"C3","scenario":null},{"value":"4,70E-03","module":"C4","scenario":null},{"value":"-1,36E+02","module":"D","scenario":null}]},{"parameter":"PENRE","unit":"MJ","values":[{"value":"3,32E+02","module":"A1-A3","scenario":null},{"value":"4,09E+00","module":"A4","scenario":null},{"value":"0,00E+00","module":"C1","scenario":null},{"value":"1,15E+00","module":"C2","scenario":null},{"value":"1,03E+01","module":"C3","scenario":null},{"value":"4,98E-02","module":"C4","scenario":null},{"value":"-3,33E+02","module":"D","scenario":null}]},{"parameter":"PENRM","unit":"MJ","values":[{"value":"1,56E+00","module":"A1-A3","scenario":null},{"value":"0,00E+00","module":"A4","scenario":null},{"value":"0,00E+00","module":"C1","scenario":null},{"value":"0,00E+00","module":"C2","scenario":null},{"value":"-1,56E+00","module":"C3","scenario":null},{"value":"0,00E+00","module":"C4","scenario":null},{"value":"0,00E+00","module":"D","scenario":null}]},{"parameter":"PENRT","unit":"MJ","values":[{"value":"3,33E+02","module":"A1-A3","scenario":null},{"value":"4,09E+00","module":"A4","scenario":null},{"value":"0,00E+00","module":"C1","scenario":null},{"value":"1,15E+00","module":"C2","scenario":null},{"value":"8,77E+00","module":"C3","scenario":null},{"value":"4,98E-02","module":"C4","scenario":null},{"value":"-3,33E+02","module":"D","scenario":null}]},{"parameter":"SM","unit":"kg","values":[{"value":"1,15E+00","module":"A1-A3","scenario":null},{"value":"0,00E+00","module":"A4","scenario":null},{"value":"0,00E+00","module":"C1","scenario":null},{"value":"0,00E+00","module":"C2","scenario":null},{"value":"0,00E+00","module":"C3","scenario":null},{"value":"0,00E+00","module":"C4","scenario":null},{"value":"0,00E+00","module":"D","scenario":null}]},{"parameter":"RSF","unit":"MJ","values":[{"value":"7,20E-01","module":"A1-A3","scenario":null},{"value":"2,14E-03","module":"A4","scenario":null},{"value":"0,00E+00","module":"C1","scenario":null},{"value":"5,98E-04","module":"C2","scenario":null},{"value":"4,72E-02","module":"C3","scenario":null},{"value":"1,16E-04","module":"C4","scenario":null},{"value":"-3,98E-01","module":"D","scenario":null}]},{"parameter":"NRSF","unit":"MJ","values":[{"value":"4,15E-02","module":"A1-A3","scenario":null},{"value":"7,52E-03","module":"A4","scenario":null},{"value":"0,00E+00","module":"C1","scenario":null},{"value":"2,11E-03","module":"C2","scenario":null},{"value":"0,00E+00","module":"C3","scenario":null},{"value":"2,48E-02","module":"C4","scenario":null},{"value":"1,64E-01","module":"D","scenario":null}]},{"parameter":"FW","unit":"m3","values":[{"value":"7,44E-01","module":"A1-A3","scenario":null},{"value":"4,70E-04","module":"A4","scenario":null},{"value":"0,00E+00","module":"C1","scenario":null},{"value":"1,32E-04","module":"C2","scenario":null},{"value":"2,44E-03","module":"C3","scenario":null},{"value":"4,65E-05","module":"C4","scenario":null},{"value":"-6,60E-01","module":"D","scenario":null}]}],"end_of_life_waste":[{"parameter":"HWD","unit":"kg","values":[{"value":"1,89E-01","module":"A1-A3","scenario":null},{"value":"2,23E-04","module":"A4","scenario":null},{"value":"0,00E+00","module":"C1","scenario":null},{"value":"6,25E-05","module":"C2","scenario":null},{"value":"0,00E+00","module":"C3","scenario":null},{"value":"2,47E-02","module":"C4","scenario":null},{"value":"1,02E-01","module":"D","scenario":null}]},{"parameter":"NHWD","unit":"kg","values":[{"value":"5,24E+00","module":"A1-A3","scenario":null},{"value":"2,53E-01","module":"A4","scenario":null},{"value":"0,00E+00","module":"C1","scenario":null},{"value":"7,09E-02","module":"C2","scenario":null},{"value":"0,00E+00","module":"C3","scenario":null},{"value":"5,81E-02","module":"C4","scenario":null},{"value":"-7,33E+00","module":"D","scenario":null}]},{"parameter":"RWD","unit":"kg","values":[{"value":"1,82E-03","module":"A1-A3","scenario":null},{"value":"2,78E-05","module":"A4","scenario":null},{"value":"0,00E+00","module":"C1","scenario":null},{"value":"7,78E-06","module":"C2","scenario":null},{"value":"0,00E+00","module":"C3","scenario":null},{"value":"2,74E-07","module":"C4","scenario":null},{"value":"-1,31E-03","module":"D","scenario":null}]}],"end_of_life_flow":[{"parameter":"CRU","unit":"kg","values":[{"value":"0,00E+00","module":"A1-A3","scenario":null},{"value":"0,00E+00","module":"A4","scenario":null},{"value":"0,00E+00","module":"C1","scenario":null},{"value":"0,00E+00","module":"C2","scenario":null},{"value":"0,00E+00","module":"C3","scenario":null},{"value":"0,00E+00","module":"C4","scenario":null},{"value":"0,00E+00","module":"D","scenario":null}]},{"parameter":"MFR","unit":"kg","values":[{"value":"9,21E-04","module":"A1-A3","scenario":null},{"value":"0,00E+00","module":"A4","scenario":null},{"value":"0,00E+00","module":"C1","scenario":null},{"value":"0,00E+00","module":"C2","scenario":null},{"value":"2,95E+00","module":"C3","scenario":null},{"value":"0,00E+00","module":"C4","scenario":null},{"value":"0,00E+00","module":"D","scenario":null}]},{"parameter":"MER","unit":"kg","values":[{"value":"1,11E-05","module":"A1-A3","scenario":null},{"value":"0,00E+00","module":"A4","scenario":null},{"value":"0,00E+00","module":"C1","scenario":null},{"value":"0,00E+00","module":"C2","scenario":null},{"value":"2,95E+00","module":"C3","scenario":null},{"value":"0,00E+00","module":"C4","scenario":null},{"value":"0,00E+00","module":"D","scenario":null}]},{"parameter":"EEE","unit":"MJ","values":[{"value":"1,21E-04","module":"A1-A3","scenario":null},{"value":"0,00E+00","module":"A4","scenario":null},{"value":"0,00E+00","module":"C1","scenario":null},{"value":"0,00E+00","module":"C2","scenario":null},{"value":"2,05E+00","module":"C3","scenario":null},{"value":"0,00E+00","module":"C4","scenario":null},{"value":"0,00E+00","module":"D","scenario":null}]},{"parameter":"EET","unit":"MJ","values":[{"value":"1,83E-03","module":"A1-A3","scenario":null},{"value":"0,00E+00","module":"A4","scenario":null},{"value":"0,00E+00","module":"C1","scenario":null},{"value":"0,00E+00","module":"C2","scenario":null},{"value":"3,11E+01","module":"C3","scenario":null},{"value":"0,00E+00","module":"C4","scenario":null},{"value":"0,00E+00","module":"D","scenario":null}]}]}