{
    "product_name": "RH Mereo",
    "epd_id": "NEPD-7734-7119",
    "declared_unit": {
        "unit": "stk",
        "amount": 1.0
    },
    "compliance": [
        "EN 15804+A2",
        "ISO 14025",
        "ISO 21930"
    ],
    "producer_name": "Flokk AS",
    "environmental_impact": [
        {
            "parameter": "GWP-total",
            "values": [
                {
                    "value": "4,23E+01",
                    "module": "A1-A3",
                    "scenario": null
                },
                {
                    "value": "1,92E+00",
                    "module": "A4",
                    "scenario": null
                },
                {
                    "value": "6,94E+00",
                    "module": "A5",
                    "scenario": null
                },
                {
                    "value": "4,16E+00",
                    "module": "B2",
                    "scenario": null
                },
                {
                    "value": "8,01E-02",
                    "module": "B3",
                    "scenario": null
                },
                {
                    "value": "0,00E+00",
                    "module": "B4",
                    "scenario": null
                },
                {
                    "value": "0,00E+00",
                    "module": "C1",
                    "scenario": null
                },
                {
                    "value": "3,59E-01",
                    "module": "C2",
                    "scenario": null
                },
                {
                    "value": "1,52E+01",
                    "module": "C3",
                    "scenario": null
                },
                {
                    "value": "1,10E-01",
                    "module": "C4",
                    "scenario": null
                },
                {
                    "value": "-2,75E+00",
                    "module": "D",
                    "scenario": null
                }
            ]
        },
        {
            "parameter": "GWP-fossil",
            "values": [
                {
                    "value": "4,87E+01",
                    "module": "A1-A3",
                    "scenario": null
                },
                {
                    "value": "1,91E+00",
                    "module": "A4",
                    "scenario": null
                },
                {
                    "value": "7,13E-02",
                    "module": "A5",
                    "scenario": null
                },
                {
                    "value": "4,12E+00",
                    "module": "B2",
                    "scenario": null
                },
                {
                    "value": "7,47E-02",
                    "module": "B3",
                    "scenario": null
                },
                {
                    "value": "0,00E+00",
                    "module": "B4",
                    "scenario": null
                },
                {
                    "value": "0,00E+00",
                    "module": "C1",
                    "scenario": null
                },
                {
                    "value": "3,59E-01",
                    "module": "C2",
                    "scenario": null
                },
                {
                    "value": "1,49E+01",
                    "module": "C3",
                    "scenario": null
                },
                {
                    "value": "1,10E-01",
                    "module": "C4",
                    "scenario": null
                },
                {
                    "value": "-2,71E+00",
                    "module": "D",
                    "scenario": null
                }
            ]
        },
        {
            "parameter": "GWP-biogenic",
            "values": [
                {
                    "value": "-6,43E+00",
                    "module": "A1-A3",
                    "scenario": null
                },
                {
                    "value": "8,20E-04",
                    "module": "A4",
                    "scenario": null
                },
                {
                    "value": "6,87E+00",
                    "module": "A5",
                    "scenario": null
                },
                {
                    "value": "2,72E-02",
                    "module": "B2",
                    "scenario": null
                },
                {
                    "value": "1,36E-03",
                    "module": "B3",
                    "scenario": null
                },
                {
                    "value": "0,00E+00",
                    "module": "B4",
                    "scenario": null
                },
                {
                    "value": "0,00E+00",
                    "module": "C1",
                    "scenario": null
                },
                {
                    "value": "1,49E-04",
                    "module": "C2",
                    "scenario": null
                },
                {
                    "value": "3,08E-01",
                    "module": "C3",
                    "scenario": null
                },
                {
                    "value": "8,21E-05",
                    "module": "C4",
                    "scenario": null
                },
                {
                    "value": "-3,14E-03",
                    "module": "D",
                    "scenario": null
                }
            ]
        },
        {
            "parameter": "GWP-luluc",
            "values": [
                {
                    "value": "6,40E-02",
                    "module": "A1-A3",
                    "scenario": null
                },
                {
                    "value": "5,83E-04",
                    "module": "A4",
                    "scenario": null
                },
                {
                    "value": "2,21E-05",
                    "module": "A5",
                    "scenario": null
                },
                {
                    "value": "1,26E-02",
                    "module": "B2",
                    "scenario": null
                },
                {
                    "value": "4,09E-03",
                    "module": "B3",
                    "scenario": null
                },
                {
                    "value": "0,00E+00",
                    "module": "B4",
                    "scenario": null
                },
                {
                    "value": "0,00E+00",
                    "module": "C1",
                    "scenario": null
                },
                {
                    "value": "1,28E-04",
                    "module": "C2",
                    "scenario": null
                },
                {
                    "value": "5,29E-05",
                    "module": "C3",
                    "scenario": null
                },
                {
                    "value": "3,22E-05",
                    "module": "C4",
                    "scenario": null
                },
                {
                    "value": "-3,06E-02",
                    "module": "D",
                    "scenario": null
                }
            ]
        },
        {
            "parameter": "ODP",
            "values": [
                {
                    "value": "3,58E-06",
                    "module": "A1-A3",
                    "scenario": null
                },
                {
                    "value": "4,62E-07",
                    "module": "A4",
                    "scenario": null
                },
                {
                    "value": "1,42E-08",
                    "module": "A5",
                    "scenario": null
                },
                {
                    "value": "3,67E-07",
                    "module": "B2",
                    "scenario": null
                },
                {
                    "value": "8,08E-09",
                    "module": "B3",
                    "scenario": null
                },
                {
                    "value": "0,00E+00",
                    "module": "B4",
                    "scenario": null
                },
                {
                    "value": "0,00E+00",
                    "module": "C1",
                    "scenario": null
                },
                {
                    "value": "8,13E-08",
                    "module": "C2",
                    "scenario": null
                },
                {
                    "value": "3,27E-08",
                    "module": "C3",
                    "scenario": null
                },
                {
                    "value": "3,27E-08",
                    "module": "C4",
                    "scenario": null
                },
                {
                    "value": "-5,88E-02",
                    "module": "D",
                    "scenario": null
                }
            ]
        },
        {
            "parameter": "AP",
            "values": [
                {
                    "value": "2,27E-01",
                    "module": "A1-A3",
                    "scenario": null
                },
                {
                    "value": "6,16E-03",
                    "module": "A4",
                    "scenario": null
                },
                {
                    "value": "3,17E-04",
                    "module": "A5",
                    "scenario": null
                },
                {
                    "value": "2,39E-02",
                    "module": "B2",
                    "scenario": null
                },
                {
                    "value": "3,44E-04",
                    "module": "B3",
                    "scenario": null
                },
                {
                    "value": "0,00E+00",
                    "module": "B4",
                    "scenario": null
                },
                {
                    "value": "0,00E+00",
                    "module": "C1",
                    "scenario": null
                },
                {
                    "value": "1,03E-03",
                    "module": "C2",
                    "scenario": null
                },
                {
                    "value": "4,93E-03",
                    "module": "C3",
                    "scenario": null
                },
                {
                    "value": "7,54E-04",
                    "module": "C4",
                    "scenario": null
                },
                {
                    "value": "-1,63E-02",
                    "module": "D",
                    "scenario": null
                }
            ]
        },
        {
            "parameter": "POCP",
            "values": [
                {
                    "value": "1,65E-01",
                    "module": "A1-A3",
                    "scenario": null
                },
                {
                    "value": "5,91E-03",
                    "module": "A4",
                    "scenario": null
                },
                {
                    "value": "3,28E-04",
                    "module": "A5",
                    "scenario": null
                },
                {
                    "value": "1,38E-02",
                    "module": "B2",
                    "scenario": null
                },
                {
                    "value": "1,71E-04",
                    "module": "B3",
                    "scenario": null
                },
                {
                    "value": "0,00E+00",
                    "module": "B4",
                    "scenario": null
                },
                {
                    "value": "0,00E+00",
                    "module": "C1",
                    "scenario": null
                },
                {
                    "value": "8,75E-04",
                    "module": "C2",
                    "scenario": null
                },
                {
                    "value": "6,20E-03",
                    "module": "C3",
                    "scenario": null
                },
                {
                    "value": "8,52E-04",
                    "module": "C4",
                    "scenario": null
                },
                {
                    "value": "-1,58E-02",
                    "module": "D",
                    "scenario": null
                }
            ]
        },
        {
            "parameter": "ADPE",
            "values": [
                {
                    "value": "2,48E-02",
                    "module": "A1-A3",
                    "scenario": null
                },
                {
                    "value": "3,41E-05",
                    "module": "A4",
                    "scenario": null
                },
                {
                    "value": "1,62E-06",
                    "module": "A5",
                    "scenario": null
                },
                {
                    "value": "1,14E-04",
                    "module": "B2",
                    "scenario": null
                },
                {
                    "value": "1,16E-06",
                    "module": "B3",
                    "scenario": null
                },
                {
                    "value": "0,00E+00",
                    "module": "B4",
                    "scenario": null
                },
                {
                    "value": "0,00E+00",
                    "module": "C1",
                    "scenario": null
                },
                {
                    "value": "9,92E-06",
                    "module": "C2",
                    "scenario": null
                },
                {
                    "value": "1,45E-06",
                    "module": "C3",
                    "scenario": null
                },
                {
                    "value": "1,82E-06",
                    "module": "C4",
                    "scenario": null
                },
                {
                    "value": "-3,89E-05",
                    "module": "D",
                    "scenario": null
                }
            ]
        },
        {
            "parameter": "ADPF",
            "values": [
                {
                    "value": "7,44E+02",
                    "module": "A1-A3",
                    "scenario": null
                },
                {
                    "value": "3,11E+01",
                    "module": "A4",
                    "scenario": null
                },
                {
                    "value": "9,40E-01",
                    "module": "A5",
                    "scenario": null
                },
                {
                    "value": "7,15E+01",
                    "module": "B2",
                    "scenario": null
                },
                {
                    "value": "2,02E+00",
                    "module": "B3",
                    "scenario": null
                },
                {
                    "value": "0,00E+00",
                    "module": "B4",
                    "scenario": null
                },
                {
                    "value": "0,00E+00",
                    "module": "C1",
                    "scenario": null
                },
                {
                    "value": "5,43E+00",
                    "module": "C2",
                    "scenario": null
                },
                {
                    "value": "2,78E+00",
                    "module": "C3",
                    "scenario": null
                },
                {
                    "value": "2,42E+00",
                    "module": "C4",
                    "scenario": null
                },
                {
                    "value": "-2,80E+01",
                    "module": "D",
                    "scenario": null
                }
            ]
        },
        {
            "parameter": "WDP",
            "values": [
                {
                    "value": "8,62E+03",
                    "module": "A1-A3",
                    "scenario": null
                },
                {
                    "value": "2,38E+01",
                    "module": "A4",
                    "scenario": null
                },
                {
                    "value": "1,25E+00",
                    "module": "A5",
                    "scenario": null
                },
                {
                    "value": "1,46E+03",
                    "module": "B2",
                    "scenario": null
                },
                {
                    "value": "1,56E+02",
                    "module": "B3",
                    "scenario": null
                },
                {
                    "value": "0,00E+00",
                    "module": "B4",
                    "scenario": null
                },
                {
                    "value": "0,00E+00",
                    "module": "C1",
                    "scenario": null
                },
                {
                    "value": "5,25E+00",
                    "module": "C2",
                    "scenario": null
                },
                {
                    "value": "7,72E+00",
                    "module": "C3",
                    "scenario": null
                },
                {
                    "value": "5,28E+00",
                    "module": "C4",
                    "scenario": null
                },
                {
                    "value": "-1,11E+02",
                    "module": "D",
                    "scenario": null
                }
            ]
        },
        {
            "parameter": "EP-freshwater",
            "values": [
                {
                    "value": "2,09E-03",
                    "module": "A1-A3",
                    "scenario": null
                },
                {
                    "value": "1,52E-05",
                    "module": "A4",
                    "scenario": null
                },
                {
                    "value": "5,50E-07",
                    "module": "A5",
                    "scenario": null
                },
                {
                    "value": "3,28E-04",
                    "module": "B2",
                    "scenario": null
                },
                {
                    "value": "4,94E-06",
                    "module": "B3",
                    "scenario": null
                },
                {
                    "value": "0,00E+00",
                    "module": "B4",
                    "scenario": null
                },
                {
                    "value": "0,00E+00",
                    "module": "C1",
                    "scenario": null
                },
                {
                    "value": "2,87E-06",
                    "module": "C2",
                    "scenario": null
                },
                {
                    "value": "3,83E-06",
                    "module": "C3",
                    "scenario": null
                },
                {
                    "value": "1,12E-06",
                    "module": "C4",
                    "scenario": null
                },
                {
                    "value": "-1,87E-04",
                    "module": "D",
                    "scenario": null
                }
            ]
        },
        {
            "parameter": "EP-marine",
            "values": [
                {
                    "value": "4,86E-02",
                    "module": "A1-A3",
                    "scenario": null
                },
                {
                    "value": "1,35E-03",
                    "module": "A4",
                    "scenario": null
                },
                {
                    "value": "1,09E-04",
                    "module": "A5",
                    "scenario": null
                },
                {
                    "value": "3,79E-03",
                    "module": "B2",
                    "scenario": null
                },
                {
                    "value": "5,44E-05",
                    "module": "B3",
                    "scenario": null
                },
                {
                    "value": "0,00E+00",
                    "module": "B4",
                    "scenario": null
                },
                {
                    "value": "0,00E+00",
                    "module": "C1",
                    "scenario": null
                },
                {
                    "value": "2,04E-04",
                    "module": "C2",
                    "scenario": null
                },
                {
                    "value": "2,53E-03",
                    "module": "C3",
                    "scenario": null
                },
                {
                    "value": "2,68E-04",
                    "module": "C4",
                    "scenario": null
                },
                {
                    "value": "-4,12E-03",
                    "module": "D",
                    "scenario": null
                }
            ]
        },
        {
            "parameter": "EP-terrestrial",
            "values": [
                {
                    "value": "4,97E-01",
                    "module": "A1-A3",
                    "scenario": null
                },
                {
                    "value": "1,51E-02",
                    "module": "A4",
                    "scenario": null
                },
                {
                    "value": "1,14E-03",
                    "module": "A5",
                    "scenario": null
                },
                {
                    "value": "4,43E-02",
                    "module": "B2",
                    "scenario": null
                },
                {
                    "value": "7,31E-04",
                    "module": "B3",
                    "scenario": null
                },
                {
                    "value": "0,00E+00",
                    "module": "B4",
                    "scenario": null
                },
                {
                    "value": "0,00E+00",
                    "module": "C1",
                    "scenario": null
                },
                {
                    "value": "2,28E-03",
                    "module": "C2",
                    "scenario": null
                },
                {
                    "value": "2,56E-02",
                    "module": "C3",
                    "scenario": null
                },
                {
                    "value": "2,96E-03",
                    "module": "C4",
                    "scenario": null
                },
                {
                    "value": "-4,34E-02",
                    "module": "D",
                    "scenario": null
                }
            ]
        }
    ],
    "additional_environmental_impact": [
        {
            "parameter": "PM",
            "values": [
                {
                    "value": "2,64E-06",
                    "module": "A1-A3",
                    "scenario": null
                },
                {
                    "value": "1,76E-07",
                    "module": "A4",
                    "scenario": null
                },
                {
                    "value": "4,70E-09",
                    "module": "A5",
                    "scenario": null
                },
                {
                    "value": "1,99E-07",
                    "module": "B2",
                    "scenario": null
                },
                {
                    "value": "1,83E-09",
                    "module": "B3",
                    "scenario": null
                },
                {
                    "value": "0,00E+00",
                    "module": "B4",
                    "scenario": null
                },
                {
                    "value": "0,00E+00",
                    "module": "C1",
                    "scenario": null
                },
                {
                    "value": "2,20E-08",
                    "module": "C2",
                    "scenario": null
                },
                {
                    "value": "3,55E-08",
                    "module": "C3",
                    "scenario": null
                },
                {
                    "value": "1,37E-08",
                    "module": "C4",
                    "scenario": null
                },
                {
                    "value": "-5,60E-07",
                    "module": "D",
                    "scenario": null
                }
            ]
        },
        {
            "parameter": "ETP-fw",
            "values": [
                {
                    "value": "1,74E+03",
                    "module": "A1-A3",
                    "scenario": null
                },
                {
                    "value": "2,27E+01",
                    "module": "A4",
                    "scenario": null
                },
                {
                    "value": "1,24E+00",
                    "module": "A5",
                    "scenario": null
                },
                {
                    "value": "7,79E+01",
                    "module": "B2",
                    "scenario": null
                },
                {
                    "value": "2,53E+00",
                    "module": "B3",
                    "scenario": null
                },
                {
                    "value": "0,00E+00",
                    "module": "B4",
                    "scenario": null
                },
                {
                    "value": "0,00E+00",
                    "module": "C1",
                    "scenario": null
                },
                {
                    "value": "4,02E+00",
                    "module": "C2",
                    "scenario": null
                },
                {
                    "value": "4,46E+01",
                    "module": "C3",
                    "scenario": null
                },
                {
                    "value": "1,50E+00",
                    "module": "C4",
                    "scenario": null
                },
                {
                    "value": "-1,65E+02",
                    "module": "D",
                    "scenario": null
                }
            ]
        },
        {
            "parameter": "HTP-c",
            "values": [
                {
                    "value": "1,54E-07",
                    "module": "A1-A3",
                    "scenario": null
                },
                {
                    "value": "0,00E+00",
                    "module": "A4",
                    "scenario": null
                },
                {
                    "value": "3,60E-11",
                    "module": "A5",
                    "scenario": null
                },
                {
                    "value": "1,12E-08",
                    "module": "B2",
                    "scenario": null
                },
                {
                    "value": "5,90E-11",
                    "module": "B3",
                    "scenario": null
                },
                {
                    "value": "0,00E+00",
                    "module": "B4",
                    "scenario": null
                },
                {
                    "value": "0,00E+00",
                    "module": "C1",
                    "scenario": null
                },
                {
                    "value": "0,00E+00",
                    "module": "C2",
                    "scenario": null
                },
                {
                    "value": "8,76E-10",
                    "module": "C3",
                    "scenario": null
                },
                {
                    "value": "5,50E-11",
                    "module": "C4",
                    "scenario": null
                },
                {
                    "value": "-1,01E-08",
                    "module": "D",
                    "scenario": null
                }
            ]
        },
        {
            "parameter": "HTP-nc",
            "values": [
                {
                    "value": "9,58E-07",
                    "module": "A1-A3",
                    "scenario": null
                },
                {
                    "value": "2,20E-08",
                    "module": "A4",
                    "scenario": null
                },
                {
                    "value": "1,56E-09",
                    "module": "A5",
                    "scenario": null
                },
                {
                    "value": "2,49E-07",
                    "module": "B2",
                    "scenario": null
                },
                {
                    "value": "1,55E-09",
                    "module": "B3",
                    "scenario": null
                },
                {
                    "value": "0,00E+00",
                    "module": "B4",
                    "scenario": null
                },
                {
                    "value": "0,00E+00",
                    "module": "C1",
                    "scenario": null
                },
                {
                    "value": "4,40E-09",
                    "module": "C2",
                    "scenario": null
                },
                {
                    "value": "2,38E-08",
                    "module": "C3",
                    "scenario": null
                },
                {
                    "value": "1,52E-09",
                    "module": "C4",
                    "scenario": null
                },
                {
                    "value": "1,25E-07",
                    "module": "D",
                    "scenario": null
                }
            ]
        },
        {
            "parameter": "SQP",
            "values": [
                {
                    "value": "3,73E+02",
                    "module": "A1-A3",
                    "scenario": null
                },
                {
                    "value": "3,56E+01",
                    "module": "A4",
                    "scenario": null
                },
                {
                    "value": "6,57E-01",
                    "module": "A5",
                    "scenario": null
                },
                {
                    "value": "2,14E+01",
                    "module": "B2",
                    "scenario": null
                },
                {
                    "value": "1,52E+00",
                    "module": "B3",
                    "scenario": null
                },
                {
                    "value": "0,00E+00",
                    "module": "B4",
                    "scenario": null
                },
                {
                    "value": "0,00E+00",
                    "module": "C1",
                    "scenario": null
                },
                {
                    "value": "3,80E+00",
                    "module": "C2",
                    "scenario": null
                },
                {
                    "value": "3,96E-01",
                    "module": "C3",
                    "scenario": null
                },
                {
                    "value": "5,30E+00",
                    "module": "C4",
                    "scenario": null
                },
                {
                    "value": "-7,83E+01",
                    "module": "D",
                    "scenario": null
                }
            ]
        },
        {
            "parameter": "IRP",
            "values": [
                {
                    "value": "2,11E+00",
                    "module": "A1-A3",
                    "scenario": null
                },
                {
                    "value": "1,36E-01",
                    "module": "A4",
                    "scenario": null
                },
                {
                    "value": "4,03E-03",
                    "module": "A5",
                    "scenario": null
                },
                {
                    "value": "5,42E-01",
                    "module": "B2",
                    "scenario": null
                },
                {
                    "value": "4,60E-02",
                    "module": "B3",
                    "scenario": null
                },
                {
                    "value": "0,00E+00",
                    "module": "B4",
                    "scenario": null
                },
                {
                    "value": "0,00E+00",
                    "module": "C1",
                    "scenario": null
                },
                {
                    "value": "2,37E-02",
                    "module": "C2",
                    "scenario": null
                },
                {
                    "value": "5,19E-03",
                    "module": "C3",
                    "scenario": null
                },
                {
                    "value": "9,77E-03",
                    "module": "C4",
                    "scenario": null
                },
                {
                    "value": "-7,31E-02",
                    "module": "D",
                    "scenario": null
                }
            ]
        }
    ],
    "resource_use": [
        {
            "parameter": "PERE",
            "values": [
                {
                    "value": "1,51E+02",
                    "module": "A1-A3",
                    "scenario": null
                },
                {
                    "value": "3,91E-01",
                    "module": "A4",
                    "scenario": null
                },
                {
                    "value": "1,57E-02",
                    "module": "A5",
                    "scenario": null
                },
                {
                    "value": "1,22E+01",
                    "module": "B2",
                    "scenario": null
                },
                {
                    "value": "1,98E+00",
                    "module": "B3",
                    "scenario": null
                },
                {
                    "value": "0,00E+00",
                    "module": "B4",
                    "scenario": null
                },
                {
                    "value": "0,00E+00",
                    "module": "C1",
                    "scenario": null
                },
                {
                    "value": "7,77E-02",
                    "module": "C2",
                    "scenario": null
                },
                {
                    "value": "9,22E-02",
                    "module": "C3",
                    "scenario": null
                },
                {
                    "value": "4,73E-02",
                    "module": "C4",
                    "scenario": null
                },
                {
                    "value": "-7,30E+01",
                    "module": "D",
                    "scenario": null
                }
            ]
        },
        {
            "parameter": "PERM",
            "values": [
                {
                    "value": "3,20E+01",
                    "module": "A1-A3",
                    "scenario": null
                },
                {
                    "value": "0,00E+00",
                    "module": "A4",
                    "scenario": null
                },
                {
                    "value": "-3,20E+01",
                    "module": "A5",
                    "scenario": null
                },
                {
                    "value": "0,00E+00",
                    "module": "B2",
                    "scenario": null
                },
                {
                    "value": "0,00E+00",
                    "module": "B3",
                    "scenario": null
                },
                {
                    "value": "0,00E+00",
                    "module": "B4",
                    "scenario": null
                },
                {
                    "value": "0,00E+00",
                    "module": "C1",
                    "scenario": null
                },
                {
                    "value": "0,00E+00",
                    "module": "C2",
                    "scenario": null
                },
                {
                    "value": "-2,20E-02",
                    "module": "C3",
                    "scenario": null
                },
                {
                    "value": "0,00E+00",
                    "module": "C4",
                    "scenario": null
                },
                {
                    "value": "0,00E+00",
                    "module": "D",
                    "scenario": null
                }
            ]
        },
        {
            "parameter": "PERT",
            "values": [
                {
                    "value": "1,83E+02",
                    "module": "A1-A3",
                    "scenario": null
                },
                {
                    "value": "3,91E-01",
                    "module": "A4",
                    "scenario": null
                },
                {
                    "value": "-3,20E+01",
                    "module": "A5",
                    "scenario": null
                },
                {
                    "value": "1,22E+01",
                    "module": "B2",
                    "scenario": null
                },
                {
                    "value": "1,98E+00",
                    "module": "B3",
                    "scenario": null
                },
                {
                    "value": "0,00E+00",
                    "module": "B4",
                    "scenario": null
                },
                {
                    "value": "0,00E+00",
                    "module": "C1",
                    "scenario": null
                },
                {
                    "value": "7,77E-02",
                    "module": "C2",
                    "scenario": null
                },
                {
                    "value": "7,02E-02",
                    "module": "C3",
                    "scenario": null
                },
                {
                    "value": "4,73E-02",
                    "module": "C4",
                    "scenario": null
                },
                {
                    "value": "-7,30E+01",
                    "module": "D",
                    "scenario": null
                }
            ]
        },
        {
            "parameter": "PENRE",
            "values": [
                {
                    "value": "6,08E+02",
                    "module": "A1-A3",
                    "scenario": null
                },
                {
                    "value": "3,11E+01",
                    "module": "A4",
                    "scenario": null
                },
                {
                    "value": "9,40E-01",
                    "module": "A5",
                    "scenario": null
                },
                {
                    "value": "7,16E+01",
                    "module": "B2",
                    "scenario": null
                },
                {
                    "value": "2,05E+00",
                    "module": "B3",
                    "scenario": null
                },
                {
                    "value": "0,00E+00",
                    "module": "B4",
                    "scenario": null
                },
                {
                    "value": "0,00E+00",
                    "module": "C1",
                    "scenario": null
                },
                {
                    "value": "5,43E+00",
                    "module": "C2",
                    "scenario": null
                },
                {
                    "value": "2,79E+00",
                    "module": "C3",
                    "scenario": null
                },
                {
                    "value": "2,42E+00",
                    "module": "C4",
                    "scenario": null
                },
                {
                    "value": "-2,80E+01",
                    "module": "D",
                    "scenario": null
                }
            ]
        },
        {
            "parameter": "PENRM",
            "values": [
                {
                    "value": "1,95E+02",
                    "module": "A1-A3",
                    "scenario": null
                },
                {
                    "value": "0,00E+00",
                    "module": "A4",
                    "scenario": null
                },
                {
                    "value": "-3,14E+00",
                    "module": "A5",
                    "scenario": null
                },
                {
                    "value": "0,00E+00",
                    "module": "B2",
                    "scenario": null
                },
                {
                    "value": "0,00E+00",
                    "module": "B3",
                    "scenario": null
                },
                {
                    "value": "0,00E+00",
                    "module": "B4",
                    "scenario": null
                },
                {
                    "value": "0,00E+00",
                    "module": "C1",
                    "scenario": null
                },
                {
                    "value": "0,00E+00",
                    "module": "C2",
                    "scenario": null
                },
                {
                    "value": "-1,92E+02",
                    "module": "C3",
                    "scenario": null
                },
                {
                    "value": "0,00E+00",
                    "module": "C4",
                    "scenario": null
                },
                {
                    "value": "0,00E+00",
                    "module": "D",
                    "scenario": null
                }
            ]
        },
        {
            "parameter": "PENRT",
            "values": [
                {
                    "value": "8,03E+02",
                    "module": "A1-A3",
                    "scenario": null
                },
                {
                    "value": "3,11E+01",
                    "module": "A4",
                    "scenario": null
                },
                {
                    "value": "-2,20E+00",
                    "module": "A5",
                    "scenario": null
                },
                {
                    "value": "7,16E+01",
                    "module": "B2",
                    "scenario": null
                },
                {
                    "value": "2,05E+00",
                    "module": "B3",
                    "scenario": null
                },
                {
                    "value": "0,00E+00",
                    "module": "B4",
                    "scenario": null
                },
                {
                    "value": "0,00E+00",
                    "module": "C1",
                    "scenario": null
                },
                {
                    "value": "5,43E+00",
                    "module": "C2",
                    "scenario": null
                },
                {
                    "value": "-1,89E+02",
                    "module": "C3",
                    "scenario": null
                },
                {
                    "value": "2,42E+00",
                    "module": "C4",
                    "scenario": null
                },
                {
                    "value": "-2,80E+01",
                    "module": "D",
                    "scenario": null
                }
            ]
        },
        {
            "parameter": "SM",
            "values": [
                {
                    "value": "1,24E+01",
                    "module": "A1-A3",
                    "scenario": null
                },
                {
                    "value": "0,00E+00",
                    "module": "A4",
                    "scenario": null
                },
                {
                    "value": "0,00E+00",
                    "module": "A5",
                    "scenario": null
                },
                {
                    "value": "0,00E+00",
                    "module": "B2",
                    "scenario": null
                },
                {
                    "value": "0,00E+00",
                    "module": "B3",
                    "scenario": null
                },
                {
                    "value": "0,00E+00",
                    "module": "B4",
                    "scenario": null
                },
                {
                    "value": "0,00E+00",
                    "module": "C1",
                    "scenario": null
                },
                {
                    "value": "0,00E+00",
                    "module": "C2",
                    "scenario": null
                },
                {
                    "value": "0,00E+00",
                    "module": "C3",
                    "scenario": null
                },
                {
                    "value": "0,00E+00",
                    "module": "C4",
                    "scenario": null
                },
                {
                    "value": "0,00E+00",
                    "module": "D",
                    "scenario": null
                }
            ]
        },
        {
            "parameter": "RSF",
            "values": [
                {
                    "value": "1,53E+00",
                    "module": "A1-A3",
                    "scenario": null
                },
                {
                    "value": "1,37E-02",
                    "module": "A4",
                    "scenario": null
                },
                {
                    "value": "5,16E-04",
                    "module": "A5",
                    "scenario": null
                },
                {
                    "value": "7,76E-01",
                    "module": "B2",
                    "scenario": null
                },
                {
                    "value": "2,00E-02",
                    "module": "B3",
                    "scenario": null
                },
                {
                    "value": "0,00E+00",
                    "module": "B4",
                    "scenario": null
                },
                {
                    "value": "0,00E+00",
                    "module": "C1",
                    "scenario": null
                },
                {
                    "value": "2,78E-03",
                    "module": "C2",
                    "scenario": null
                },
                {
                    "value": "2,17E-03",
                    "module": "C3",
                    "scenario": null
                },
                {
                    "value": "1,25E-03",
                    "module": "C4",
                    "scenario": null
                },
                {
                    "value": "5,23E-02",
                    "module": "D",
                    "scenario": null
                }
            ]
        },
        {
            "parameter": "NRSF",
            "values": [
                {
                    "value": "6,53E+00",
                    "module": "A1-A3",
                    "scenario": null
                },
                {
                    "value": "4,59E-02",
                    "module": "A4",
                    "scenario": null
                },
                {
                    "value": "2,10E-03",
                    "module": "A5",
                    "scenario": null
                },
                {
                    "value": "7,36E-01",
                    "module": "B2",
                    "scenario": null
                },
                {
                    "value": "0,00E+00",
                    "module": "B3",
                    "scenario": null
                },
                {
                    "value": "0,00E+00",
                    "module": "B4",
                    "scenario": null
                },
                {
                    "value": "0,00E+00",
                    "module": "C1",
                    "scenario": null
                },
                {
                    "value": "9,94E-03",
                    "module": "C2",
                    "scenario": null
                },
                {
                    "value": "0,00E+00",
                    "module": "C3",
                    "scenario": null
                },
                {
                    "value": "6,49E-02",
                    "module": "C4",
                    "scenario": null
                },
                {
                    "value": "-2,33E+00",
                    "module": "D",
                    "scenario": null
                }
            ]
        },
        {
            "parameter": "FW",
            "values": [
                {
                    "value": "6,80E-01",
                    "module": "A1-A3",
                    "scenario": null
                },
                {
                    "value": "3,54E-03",
                    "module": "A4",
                    "scenario": null
                },
                {
                    "value": "4,45E-04",
                    "module": "A5",
                    "scenario": null
                },
                {
                    "value": "1,18E+01",
                    "module": "B2",
                    "scenario": null
                },
                {
                    "value": "9,03E-03",
                    "module": "B3",
                    "scenario": null
                },
                {
                    "value": "0,00E+00",
                    "module": "B4",
                    "scenario": null
                },
                {
                    "value": "0,00E+00",
                    "module": "C1",
                    "scenario": null
                },
                {
                    "value": "5,81E-04",
                    "module": "C2",
                    "scenario": null
                },
                {
                    "value": "8,03E-03",
                    "module": "C3",
                    "scenario": null
                },
                {
                    "value": "2,19E-03",
                    "module": "C4",
                    "scenario": null
                },
                {
                    "value": "-9,23E-02",
                    "module": "D",
                    "scenario": null
                }
            ]
        }
    ],
    "end_of_life_waste": [
        {
            "parameter": "HWD",
            "values": [
                {
                    "value": "9,54E-01",
                    "module": "A1-A3",
                    "scenario": null
                },
                {
                    "value": "1,70E-03",
                    "module": "A4",
                    "scenario": null
                },
                {
                    "value": "0,00E+00",
                    "module": "A5",
                    "scenario": null
                },
                {
                    "value": "1,32E-02",
                    "module": "B2",
                    "scenario": null
                },
                {
                    "value": "1,89E-04",
                    "module": "B3",
                    "scenario": null
                },
                {
                    "value": "0,00E+00",
                    "module": "B4",
                    "scenario": null
                },
                {
                    "value": "0,00E+00",
                    "module": "C1",
                    "scenario": null
                },
                {
                    "value": "2,80E-04",
                    "module": "C2",
                    "scenario": null
                },
                {
                    "value": "0,00E+00",
                    "module": "C3",
                    "scenario": null
                },
                {
                    "value": "9,36E+00",
                    "module": "C4",
                    "scenario": null
                },
                {
                    "value": "-9,46E-03",
                    "module": "D",
                    "scenario": null
                }
            ]
        },
        {
            "parameter": "NHWD",
            "values": [
                {
                    "value": "8,30E+00",
                    "module": "A1-A3",
                    "scenario": null
                },
                {
                    "value": "2,70E+00",
                    "module": "A4",
                    "scenario": null
                },
                {
                    "value": "4,12E+00",
                    "module": "A5",
                    "scenario": null
                },
                {
                    "value": "8,51E-01",
                    "module": "B2",
                    "scenario": null
                },
                {
                    "value": "1,25E-02",
                    "module": "B3",
                    "scenario": null
                },
                {
                    "value": "0,00E+00",
                    "module": "B4",
                    "scenario": null
                },
                {
                    "value": "0,00E+00",
                    "module": "C1",
                    "scenario": null
                },
                {
                    "value": "2,64E-01",
                    "module": "C2",
                    "scenario": null
                },
                {
                    "value": "5,88E-02",
                    "module": "C3",
                    "scenario": null
                },
                {
                    "value": "1,46E-01",
                    "module": "C4",
                    "scenario": null
                },
                {
                    "value": "-1,04E+00",
                    "module": "D",
                    "scenario": null
                }
            ]
        },
        {
            "parameter": "RWD",
            "values": [
                {
                    "value": "3,03E-03",
                    "module": "A1-A3",
                    "scenario": null
                },
                {
                    "value": "2,12E-04",
                    "module": "A4",
                    "scenario": null
                },
                {
                    "value": "0,00E+00",
                    "module": "A5",
                    "scenario": null
                },
                {
                    "value": "4,33E-04",
                    "module": "B2",
                    "scenario": null
                },
                {
                    "value": "2,11E-05",
                    "module": "B3",
                    "scenario": null
                },
                {
                    "value": "0,00E+00",
                    "module": "B4",
                    "scenario": null
                },
                {
                    "value": "0,00E+00",
                    "module": "C1",
                    "scenario": null
                },
                {
                    "value": "3,70E-05",
                    "module": "C2",
                    "scenario": null
                },
                {
                    "value": "0,00E+00",
                    "module": "C3",
                    "scenario": null
                },
                {
                    "value": "1,49E-05",
                    "module": "C4",
                    "scenario": null
                },
                {
                    "value": "-6,09E-05",
                    "module": "D",
                    "scenario": null
                }
            ]
        }
    ],
    "end_of_life_flow": [
        {
            "parameter": "CRU",
            "values": [
                {
                    "value": "0,00E+00",
                    "module": "A1-A3",
                    "scenario": null
                },
                {
                    "value": "0,00E+00",
                    "module": "A4",
                    "scenario": null
                },
                {
                    "value": "0,00E+00",
                    "module": "A5",
                    "scenario": null
                },
                {
                    "value": "0,00E+00",
                    "module": "B2",
                    "scenario": null
                },
                {
                    "value": "0,00E+00",
                    "module": "B3",
                    "scenario": null
                },
                {
                    "value": "0,00E+00",
                    "module": "B4",
                    "scenario": null
                },
                {
                    "value": "0,00E+00",
                    "module": "C1",
                    "scenario": null
                },
                {
                    "value": "0,00E+00",
                    "module": "C2",
                    "scenario": null
                },
                {
                    "value": "0,00E+00",
                    "module": "C3",
                    "scenario": null
                },
                {
                    "value": "0,00E+00",
                    "module": "C4",
                    "scenario": null
                },
                {
                    "value": "0,00E+00",
                    "module": "D",
                    "scenario": null
                }
            ]
        },
        {
            "parameter": "MFR",
            "values": [
                {
                    "value": "5,32E-01",
                    "module": "A1-A3",
                    "scenario": null
                },
                {
                    "value": "0,00E+00",
                    "module": "A4",
                    "scenario": null
                },
                {
                    "value": "3,80E+00",
                    "module": "A5",
                    "scenario": null
                },
                {
                    "value": "0,00E+00",
                    "module": "B2",
                    "scenario": null
                },
                {
                    "value": "0,00E+00",
                    "module": "B3",
                    "scenario": null
                },
                {
                    "value": "0,00E+00",
                    "module": "B4",
                    "scenario": null
                },
                {
                    "value": "0,00E+00",
                    "module": "C1",
                    "scenario": null
                },
                {
                    "value": "0,00E+00",
                    "module": "C2",
                    "scenario": null
                },
                {
                    "value": "2,57E+00",
                    "module": "C3",
                    "scenario": null
                },
                {
                    "value": "0,00E+00",
                    "module": "C4",
                    "scenario": null
                },
                {
                    "value": "0,00E+00",
                    "module": "D",
                    "scenario": null
                }
            ]
        },
        {
            "parameter": "MER",
            "values": [
                {
                    "value": "4,25E-01",
                    "module": "A1-A3",
                    "scenario": null
                },
                {
                    "value": "0,00E+00",
                    "module": "A4",
                    "scenario": null
                },
                {
                    "value": "1,97E-03",
                    "module": "A5",
                    "scenario": null
                },
                {
                    "value": "0,00E+00",
                    "module": "B2",
                    "scenario": null
                },
                {
                    "value": "0,00E+00",
                    "module": "B3",
                    "scenario": null
                },
                {
                    "value": "0,00E+00",
                    "module": "B4",
                    "scenario": null
                },
                {
                    "value": "0,00E+00",
                    "module": "C1",
                    "scenario": null
                },
                {
                    "value": "0,00E+00",
                    "module": "C2",
                    "scenario": null
                },
                {
                    "value": "1,78E+01",
                    "module": "C3",
                    "scenario": null
                },
                {
                    "value": "0,00E+00",
                    "module": "C4",
                    "scenario": null
                },
                {
                    "value": "0,00E+00",
                    "module": "D",
                    "scenario": null
                }
            ]
        },
        {
            "parameter": "EEE",
            "values": [
                {
                    "value": "2,82E-01",
                    "module": "A1-A3",
                    "scenario": null
                },
                {
                    "value": "0,00E+00",
                    "module": "A4",
                    "scenario": null
                },
                {
                    "value": "2,32E-01",
                    "module": "A5",
                    "scenario": null
                },
                {
                    "value": "0,00E+00",
                    "module": "B2",
                    "scenario": null
                },
                {
                    "value": "0,00E+00",
                    "module": "B3",
                    "scenario": null
                },
                {
                    "value": "0,00E+00",
                    "module": "B4",
                    "scenario": null
                },
                {
                    "value": "0,00E+00",
                    "module": "C1",
                    "scenario": null
                },
                {
                    "value": "0,00E+00",
                    "module": "C2",
                    "scenario": null
                },
                {
                    "value": "9,48E+00",
                    "module": "C3",
                    "scenario": null
                },
                {
                    "value": "0,00E+00",
                    "module": "C4",
                    "scenario": null
                },
                {
                    "value": "0,00E+00",
                    "module": "D",
                    "scenario": null
                }
            ]
        },
        {
            "parameter": "EET",
            "values": [
                {
                    "value": "4,26E+00",
                    "module": "A1-A3",
                    "scenario": null
                },
                {
                    "value": "0,00E+00",
                    "module": "A4",
                    "scenario": null
                },
                {
                    "value": "3,50E+00",
                    "module": "A5",
                    "scenario": null
                },
                {
                    "value": "0,00E+00",
                    "module": "B2",
                    "scenario": null
                },
                {
                    "value": "0,00E+00",
                    "module": "B3",
                    "scenario": null
                },
                {
                    "value": "0,00E+00",
                    "module": "B4",
                    "scenario": null
                },
                {
                    "value": "0,00E+00",
                    "module": "C1",
                    "scenario": null
                },
                {
                    "value": "0,00E+00",
                    "module": "C2",
                    "scenario": null
                },
                {
                    "value": "1,43E+02",
                    "module": "C3",
                    "scenario": null
                },
                {
                    "value": "0,00E+00",
                    "module": "C4",
                    "scenario": null
                },
                {
                    "value": "0,00E+00",
                    "module": "D",
                    "scenario": null
                }
            ]
        }
    ]
}