{"product_name":"BRL-RT600x600 3800 DALI LPW","epd_id":"NEPD-7217-6614","declared_unit":{"unit":"stk","amount":1},"compliance":["EN 15804+A2","ISO 14025","ISO 21930"],"producer_name":"Glamox AS","environmental_impact":[{"parameter":"GWP-total","unit":"kg CO2-eq","values":[{"value":"3,00E+01","module":"A1","scenario":null},{"value":"1,98E+00","module":"A2","scenario":null},{"value":"2,60E+00","module":"A3","scenario":null},{"value":"1,16E-01","module":"A4","scenario":null},{"value":"6,41E-01","module":"A5","scenario":null},{"value":"4,35E+02","module":"B6","scenario":null},{"value":"0,00E+00","module":"C1","scenario":null},{"value":"2,43E-02","module":"C2","scenario":null},{"value":"5,82E-01","module":"C3","scenario":null},{"value":"4,76E-02","module":"C4","scenario":null},{"value":"-2,47E+00","module":"D","scenario":null},{"value":"3,46E+01","module":"A1A3","scenario":null}]},{"parameter":"GWP-fossil","unit":"kg CO2-eq","values":[{"value":"3,03E+01","module":"A1","scenario":null},{"value":"1,98E+00","module":"A2","scenario":null},{"value":"2,55E+00","module":"A3","scenario":null},{"value":"1,16E-01","module":"A4","scenario":null},{"value":"6,05E-03","module":"A5","scenario":null},{"value":"4,34E+02","module":"B6","scenario":null},{"value":"0,00E+00","module":"C1","scenario":null},{"value":"2,43E-02","module":"C2","scenario":null},{"value":"5,82E-01","module":"C3","scenario":null},{"value":"4,75E-02","module":"C4","scenario":null},{"value":"-2,46E+00","module":"D","scenario":null},{"value":"3,48E+01","module":"A1A3","scenario":null}]},{"parameter":"GWP-biogenic","unit":"kg CO2-eq","values":[{"value":"-3,07E-01","module":"A1","scenario":null},{"value":"1,63E-03","module":"A2","scenario":null},{"value":"4,67E-02","module":"A3","scenario":null},{"value":"4,76E-05","module":"A4","scenario":null},{"value":"6,35E-01","module":"A5","scenario":null},{"value":"4,77E-01","module":"B6","scenario":null},{"value":"0,00E+00","module":"C1","scenario":null},{"value":"9,91E-06","module":"C2","scenario":null},{"value":"1,24E-04","module":"C3","scenario":null},{"value":"1,48E-05","module":"C4","scenario":null},{"value":"-3,58E-03","module":"D","scenario":null},{"value":"-2,59E-01","module":"A1A3","scenario":null}]},{"parameter":"GWP-luluc","unit":"kg CO2-eq","values":[{"value":"3,82E-02","module":"A1","scenario":null},{"value":"9,06E-04","module":"A2","scenario":null},{"value":"3,33E-03","module":"A3","scenario":null},{"value":"3,39E-05","module":"A4","scenario":null},{"value":"2,00E-06","module":"A5","scenario":null},{"value":"5,67E-01","module":"B6","scenario":null},{"value":"0,00E+00","module":"C1","scenario":null},{"value":"8,50E-06","module":"C2","scenario":null},{"value":"1,36E-04","module":"C3","scenario":null},{"value":"1,30E-04","module":"C4","scenario":null},{"value":"-3,00E-03","module":"D","scenario":null},{"value":"4,25E-02","module":"A1A3","scenario":null}]},{"parameter":"ODP","unit":"kg CFC11-eq","values":[{"value":"2,15E-06","module":"A1","scenario":null},{"value":"3,78E-07","module":"A2","scenario":null},{"value":"3,53E-07","module":"A3","scenario":null},{"value":"2,68E-08","module":"A4","scenario":null},{"value":"1,28E-09","module":"A5","scenario":null},{"value":"4,42E-05","module":"B6","scenario":null},{"value":"0,00E+00","module":"C1","scenario":null},{"value":"5,54E-09","module":"C2","scenario":null},{"value":"4,52E-09","module":"C3","scenario":null},{"value":"3,61E-09","module":"C4","scenario":null},{"value":"-2,31E-03","module":"D","scenario":null},{"value":"2,88E-06","module":"A1A3","scenario":null}]},{"parameter":"AP","unit":"mol H+-eq","values":[{"value":"2,67E-01","module":"A1","scenario":null},{"value":"9,58E-03","module":"A2","scenario":null},{"value":"6,96E-03","module":"A3","scenario":null},{"value":"4,87E-04","module":"A4","scenario":null},{"value":"2,86E-05","module":"A5","scenario":null},{"value":"1,67E+00","module":"B6","scenario":null},{"value":"0,00E+00","module":"C1","scenario":null},{"value":"9,93E-05","module":"C2","scenario":null},{"value":"3,43E-04","module":"C3","scenario":null},{"value":"1,45E-04","module":"C4","scenario":null},{"value":"-6,98E-02","module":"D","scenario":null},{"value":"2,83E-01","module":"A1A3","scenario":null}]},{"parameter":"POCP","unit":"kg NMVOC-eq","values":[{"value":"1,21E-01","module":"A1","scenario":null},{"value":"8,43E-03","module":"A2","scenario":null},{"value":"5,70E-03","module":"A3","scenario":null},{"value":"5,21E-04","module":"A4","scenario":null},{"value":"2,95E-05","module":"A5","scenario":null},{"value":"9,18E-01","module":"B6","scenario":null},{"value":"0,00E+00","module":"C1","scenario":null},{"value":"9,98E-05","module":"C2","scenario":null},{"value":"2,66E-04","module":"C3","scenario":null},{"value":"1,65E-04","module":"C4","scenario":null},{"value":"-2,01E-02","module":"D","scenario":null},{"value":"1,36E-01","module":"A1A3","scenario":null}]},{"parameter":"ADPE","unit":"kg Sb-eq","values":[{"value":"1,56E-02","module":"A1","scenario":null},{"value":"1,64E-04","module":"A2","scenario":null},{"value":"2,59E-05","module":"A3","scenario":null},{"value":"1,98E-06","module":"A4","scenario":null},{"value":"1,47E-07","module":"A5","scenario":null},{"value":"3,18E-03","module":"B6","scenario":null},{"value":"0,00E+00","module":"C1","scenario":null},{"value":"6,58E-07","module":"C2","scenario":null},{"value":"4,60E-07","module":"C3","scenario":null},{"value":"1,59E-07","module":"C4","scenario":null},{"value":"-1,28E-03","module":"D","scenario":null},{"value":"1,58E-02","module":"A1A3","scenario":null}]},{"parameter":"ADPF","unit":"MJ","values":[{"value":"3,82E+02","module":"A1","scenario":null},{"value":"2,82E+01","module":"A2","scenario":null},{"value":"3,80E+01","module":"A3","scenario":null},{"value":"1,80E+00","module":"A4","scenario":null},{"value":"8,46E-02","module":"A5","scenario":null},{"value":"1,06E+04","module":"B6","scenario":null},{"value":"0,00E+00","module":"C1","scenario":null},{"value":"3,66E-01","module":"C2","scenario":null},{"value":"6,44E-01","module":"C3","scenario":null},{"value":"3,89E-01","module":"C4","scenario":null},{"value":"-2,49E+01","module":"D","scenario":null},{"value":"4,48E+02","module":"A1A3","scenario":null}]},{"parameter":"WDP","unit":"m3 world-eq. Deprived","values":[{"value":"1,33E+03","module":"A1","scenario":null},{"value":"3,33E+01","module":"A2","scenario":null},{"value":"1,37E+02","module":"A3","scenario":null},{"value":"1,38E+00","module":"A4","scenario":null},{"value":"1,07E-01","module":"A5","scenario":null},{"value":"4,57E+04","module":"B6","scenario":null},{"value":"0,00E+00","module":"C1","scenario":null},{"value":"3,50E-01","module":"C2","scenario":null},{"value":"5,67E+00","module":"C3","scenario":null},{"value":"5,24E+00","module":"C4","scenario":null},{"value":"5,45E+01","module":"D","scenario":null},{"value":"1,50E+03","module":"A1A3","scenario":null}]},{"parameter":"EP-freshwater","unit":"kg P-eq","values":[{"value":"3,06E-03","module":"A1","scenario":null},{"value":"3,49E-05","module":"A2","scenario":null},{"value":"2,68E-05","module":"A3","scenario":null},{"value":"8,84E-07","module":"A4","scenario":null},{"value":"4,97E-08","module":"A5","scenario":null},{"value":"1,21E-02","module":"B6","scenario":null},{"value":"0,00E+00","module":"C1","scenario":null},{"value":"1,91E-07","module":"C2","scenario":null},{"value":"2,00E-06","module":"C3","scenario":null},{"value":"8,04E-07","module":"C4","scenario":null},{"value":"-4,54E-04","module":"D","scenario":null},{"value":"3,12E-03","module":"A1A3","scenario":null}]},{"parameter":"EP-marine","unit":"kg N-eq","values":[{"value":"3,41E-02","module":"A1","scenario":null},{"value":"2,43E-03","module":"A2","scenario":null},{"value":"1,83E-03","module":"A3","scenario":null},{"value":"1,47E-04","module":"A4","scenario":null},{"value":"9,48E-06","module":"A5","scenario":null},{"value":"3,05E-01","module":"B6","scenario":null},{"value":"0,00E+00","module":"C1","scenario":null},{"value":"2,95E-05","module":"C2","scenario":null},{"value":"9,59E-05","module":"C3","scenario":null},{"value":"6,78E-05","module":"C4","scenario":null},{"value":"-4,71E-03","module":"D","scenario":null},{"value":"3,83E-02","module":"A1A3","scenario":null}]},{"parameter":"EP-terrestrial","unit":"mol N-eq.","values":[{"value":"6,87E-01","module":"A1","scenario":null},{"value":"2,72E-02","module":"A2","scenario":null},{"value":"2,53E-02","module":"A3","scenario":null},{"value":"1,62E-03","module":"A4","scenario":null},{"value":"1,03E-04","module":"A5","scenario":null},{"value":"3,62E+00","module":"B6","scenario":null},{"value":"0,00E+00","module":"C1","scenario":null},{"value":"3,26E-04","module":"C2","scenario":null},{"value":"1,03E-03","module":"C3","scenario":null},{"value":"4,59E-04","module":"C4","scenario":null},{"value":"-5,98E-02","module":"D","scenario":null},{"value":"7,39E-01","module":"A1A3","scenario":null}]},{"parameter":"GWP-IOBC","unit":"kg CO2-eq","values":[{"value":"3,06E+01","module":"A1","scenario":null},{"value":"1,98E+00","module":"A2","scenario":null},{"value":"2,55E+00","module":"A3","scenario":null},{"value":"1,16E-01","module":"A4","scenario":null},{"value":"6,05E-03","module":"A5","scenario":null},{"value":"5,28E+02","module":"B6","scenario":null},{"value":"0,00E+00","module":"C1","scenario":null},{"value":"2,43E-02","module":"C2","scenario":null},{"value":"5,82E-01","module":"C3","scenario":null},{"value":"4,98E-02","module":"C4","scenario":null},{"value":"-3,20E+00","module":"D","scenario":null},{"value":"3,51E+01","module":"A1A3","scenario":null}]}],"additional_environmental_impact":[{"parameter":"PM","unit":"Disease incidence","values":[{"value":"2,32E-06","module":"A1","scenario":null},{"value":"8,64E-08","module":"A2","scenario":null},{"value":"6,76E-08","module":"A3","scenario":null},{"value":"1,02E-08","module":"A4","scenario":null},{"value":"4,23E-10","module":"A5","scenario":null},{"value":"5,41E-06","module":"B6","scenario":null},{"value":"0,00E+00","module":"C1","scenario":null},{"value":"1,75E-09","module":"C2","scenario":null},{"value":"2,09E-09","module":"C3","scenario":null},{"value":"2,62E-09","module":"C4","scenario":null},{"value":"-2,68E-07","module":"D","scenario":null},{"value":"2,47E-06","module":"A1A3","scenario":null}]},{"parameter":"ETP-fw","unit":"CTUe","values":[{"value":"1,68E+03","module":"A1","scenario":null},{"value":"3,81E+01","module":"A2","scenario":null},{"value":"4,68E+01","module":"A3","scenario":null},{"value":"1,32E+00","module":"A4","scenario":null},{"value":"1,13E-01","module":"A5","scenario":null},{"value":"6,69E+03","module":"B6","scenario":null},{"value":"0,00E+00","module":"C1","scenario":null},{"value":"2,70E-01","module":"C2","scenario":null},{"value":"2,11E+00","module":"C3","scenario":null},{"value":"3,39E+02","module":"C4","scenario":null},{"value":"-5,53E+02","module":"D","scenario":null},{"value":"1,77E+03","module":"A1A3","scenario":null}]},{"parameter":"HTP-c","unit":"CTUh","values":[{"value":"9,58E-08","module":"A1","scenario":null},{"value":"2,35E-09","module":"A2","scenario":null},{"value":"1,16E-09","module":"A3","scenario":null},{"value":"0,00E+00","module":"A4","scenario":null},{"value":"3,00E-12","module":"A5","scenario":null},{"value":"1,46E-07","module":"B6","scenario":null},{"value":"0,00E+00","module":"C1","scenario":null},{"value":"0,00E+00","module":"C2","scenario":null},{"value":"8,54E-10","module":"C3","scenario":null},{"value":"8,00E-11","module":"C4","scenario":null},{"value":"-1,07E-08","module":"D","scenario":null},{"value":"9,93E-08","module":"A1A3","scenario":null}]},{"parameter":"HTP-nc","unit":"CTUh","values":[{"value":"1,57E-06","module":"A1","scenario":null},{"value":"3,60E-08","module":"A2","scenario":null},{"value":"2,74E-08","module":"A3","scenario":null},{"value":"1,28E-09","module":"A4","scenario":null},{"value":"1,42E-10","module":"A5","scenario":null},{"value":"5,00E-06","module":"B6","scenario":null},{"value":"0,00E+00","module":"C1","scenario":null},{"value":"2,92E-10","module":"C2","scenario":null},{"value":"4,98E-08","module":"C3","scenario":null},{"value":"7,60E-10","module":"C4","scenario":null},{"value":"-8,93E-08","module":"D","scenario":null},{"value":"1,63E-06","module":"A1A3","scenario":null}]},{"parameter":"SQP","unit":"-","values":[{"value":"1,34E+02","module":"A1","scenario":null},{"value":"1,21E+01","module":"A2","scenario":null},{"value":"1,42E+02","module":"A3","scenario":null},{"value":"2,07E+00","module":"A4","scenario":null},{"value":"5,68E-02","module":"A5","scenario":null},{"value":"6,05E+03","module":"B6","scenario":null},{"value":"0,00E+00","module":"C1","scenario":null},{"value":"2,53E-01","module":"C2","scenario":null},{"value":"1,45E-01","module":"C3","scenario":null},{"value":"9,07E-01","module":"C4","scenario":null},{"value":"-1,29E+01","module":"D","scenario":null},{"value":"2,88E+02","module":"A1A3","scenario":null}]},{"parameter":"IRP","unit":"kBq U235-eq","values":[{"value":"1,35E+00","module":"A1","scenario":null},{"value":"1,15E-01","module":"A2","scenario":null},{"value":"3,62E-02","module":"A3","scenario":null},{"value":"7,88E-03","module":"A4","scenario":null},{"value":"3,62E-04","module":"A5","scenario":null},{"value":"1,75E+02","module":"B6","scenario":null},{"value":"0,00E+00","module":"C1","scenario":null},{"value":"1,60E-03","module":"C2","scenario":null},{"value":"3,08E-03","module":"C3","scenario":null},{"value":"1,69E-03","module":"C4","scenario":null},{"value":"-3,63E-02","module":"D","scenario":null},{"value":"1,50E+00","module":"A1A3","scenario":null}]}],"resource_use":[{"parameter":"PERE","unit":"MJ","values":[{"value":"4,36E+01","module":"A1","scenario":null},{"value":"7,43E-01","module":"A2","scenario":null},{"value":"4,13E+01","module":"A3","scenario":null},{"value":"2,27E-02","module":"A4","scenario":null},{"value":"1,39E-03","module":"A5","scenario":null},{"value":"1,97E+03","module":"B6","scenario":null},{"value":"0,00E+00","module":"C1","scenario":null},{"value":"5,17E-03","module":"C2","scenario":null},{"value":"8,58E-02","module":"C3","scenario":null},{"value":"8,30E-02","module":"C4","scenario":null},{"value":"-5,07E+00","module":"D","scenario":null},{"value":"8,57E+01","module":"A1A3","scenario":null}]},{"parameter":"PERM","unit":"","values":[{"value":"3,07E+00","module":"A1","scenario":null},{"value":"0,00E+00","module":"A2","scenario":null},{"value":"0,00E+00","module":"A3","scenario":null},{"value":"0,00E+00","module":"A4","scenario":null},{"value":"-3,07E+00","module":"A5","scenario":null},{"value":"0,00E+00","module":"B6","scenario":null},{"value":"0,00E+00","module":"C1","scenario":null},{"value":"0,00E+00","module":"C2","scenario":null},{"value":"0,00E+00","module":"C3","scenario":null},{"value":"0,00E+00","module":"C4","scenario":null},{"value":"0,00E+00","module":"D","scenario":null},{"value":"3,07E+00","module":"A1A3","scenario":null}]},{"parameter":"PERT","unit":"MJ","values":[{"value":"4,67E+01","module":"A1","scenario":null},{"value":"7,43E-01","module":"A2","scenario":null},{"value":"4,13E+01","module":"A3","scenario":null},{"value":"2,27E-02","module":"A4","scenario":null},{"value":"-3,07E+00","module":"A5","scenario":null},{"value":"1,97E+03","module":"B6","scenario":null},{"value":"0,00E+00","module":"C1","scenario":null},{"value":"5,17E-03","module":"C2","scenario":null},{"value":"8,58E-02","module":"C3","scenario":null},{"value":"8,30E-02","module":"C4","scenario":null},{"value":"-5,07E+00","module":"D","scenario":null},{"value":"8,88E+01","module":"A1A3","scenario":null}]},{"parameter":"PENRE","unit":"MJ","values":[{"value":"3,77E+02","module":"A1","scenario":null},{"value":"2,82E+01","module":"A2","scenario":null},{"value":"3,80E+01","module":"A3","scenario":null},{"value":"1,80E+00","module":"A4","scenario":null},{"value":"8,46E-02","module":"A5","scenario":null},{"value":"1,06E+04","module":"B6","scenario":null},{"value":"0,00E+00","module":"C1","scenario":null},{"value":"3,66E-01","module":"C2","scenario":null},{"value":"6,45E-01","module":"C3","scenario":null},{"value":"3,90E-01","module":"C4","scenario":null},{"value":"-2,49E+01","module":"D","scenario":null},{"value":"4,43E+02","module":"A1A3","scenario":null}]},{"parameter":"PENRM","unit":"MJ","values":[{"value":"1,30E+01","module":"A1","scenario":null},{"value":"0,00E+00","module":"A2","scenario":null},{"value":"0,00E+00","module":"A3","scenario":null},{"value":"0,00E+00","module":"A4","scenario":null},{"value":"0,00E+00","module":"A5","scenario":null},{"value":"0,00E+00","module":"B6","scenario":null},{"value":"0,00E+00","module":"C1","scenario":null},{"value":"0,00E+00","module":"C2","scenario":null},{"value":"-1,41E+01","module":"C3","scenario":null},{"value":"0,00E+00","module":"C4","scenario":null},{"value":"0,00E+00","module":"D","scenario":null},{"value":"1,30E+01","module":"A1A3","scenario":null}]},{"parameter":"PENRT","unit":"MJ","values":[{"value":"3,90E+02","module":"A1","scenario":null},{"value":"2,82E+01","module":"A2","scenario":null},{"value":"3,80E+01","module":"A3","scenario":null},{"value":"1,80E+00","module":"A4","scenario":null},{"value":"8,46E-02","module":"A5","scenario":null},{"value":"1,06E+04","module":"B6","scenario":null},{"value":"0,00E+00","module":"C1","scenario":null},{"value":"3,66E-01","module":"C2","scenario":null},{"value":"-1,35E+01","module":"C3","scenario":null},{"value":"3,90E-01","module":"C4","scenario":null},{"value":"-2,49E+01","module":"D","scenario":null},{"value":"4,56E+02","module":"A1A3","scenario":null}]},{"parameter":"SM","unit":"kg","values":[{"value":"2,00E+00","module":"A1","scenario":null},{"value":"0,00E+00","module":"A2","scenario":null},{"value":"0,00E+00","module":"A3","scenario":null},{"value":"0,00E+00","module":"A4","scenario":null},{"value":"0,00E+00","module":"A5","scenario":null},{"value":"0,00E+00","module":"B6","scenario":null},{"value":"0,00E+00","module":"C1","scenario":null},{"value":"0,00E+00","module":"C2","scenario":null},{"value":"0,00E+00","module":"C3","scenario":null},{"value":"1,45E-03","module":"C4","scenario":null},{"value":"1,95E-02","module":"D","scenario":null},{"value":"2,00E+00","module":"A1A3","scenario":null}]},{"parameter":"RSF","unit":"MJ","values":[{"value":"1,05E+00","module":"A1","scenario":null},{"value":"1,90E-02","module":"A2","scenario":null},{"value":"1,01E-02","module":"A3","scenario":null},{"value":"7,94E-04","module":"A4","scenario":null},{"value":"4,62E-05","module":"A5","scenario":null},{"value":"4,17E+00","module":"B6","scenario":null},{"value":"0,00E+00","module":"C1","scenario":null},{"value":"1,85E-04","module":"C2","scenario":null},{"value":"1,44E-03","module":"C3","scenario":null},{"value":"6,91E-04","module":"C4","scenario":null},{"value":"5,73E-02","module":"D","scenario":null},{"value":"1,08E+00","module":"A1A3","scenario":null}]},{"parameter":"NRSF","unit":"MJ","values":[{"value":"1,93E-02","module":"A1","scenario":null},{"value":"-1,04E-01","module":"A2","scenario":null},{"value":"8,77E-03","module":"A3","scenario":null},{"value":"2,66E-03","module":"A4","scenario":null},{"value":"1,91E-04","module":"A5","scenario":null},{"value":"4,60E+00","module":"B6","scenario":null},{"value":"0,00E+00","module":"C1","scenario":null},{"value":"6,61E-04","module":"C2","scenario":null},{"value":"-4,99E-05","module":"C3","scenario":null},{"value":"1,26E-02","module":"C4","scenario":null},{"value":"1,46E+00","module":"D","scenario":null},{"value":"-7,59E-02","module":"A1A3","scenario":null}]},{"parameter":"FW","unit":"m3","values":[{"value":"2,85E-01","module":"A1","scenario":null},{"value":"6,08E-03","module":"A2","scenario":null},{"value":"4,14E-03","module":"A3","scenario":null},{"value":"2,05E-04","module":"A4","scenario":null},{"value":"3,99E-05","module":"A5","scenario":null},{"value":"2,06E+00","module":"B6","scenario":null},{"value":"0,00E+00","module":"C1","scenario":null},{"value":"3,86E-05","module":"C2","scenario":null},{"value":"1,01E-03","module":"C3","scenario":null},{"value":"3,85E-04","module":"C4","scenario":null},{"value":"-1,61E-02","module":"D","scenario":null},{"value":"2,95E-01","module":"A1A3","scenario":null}]}],"end_of_life_waste":[{"parameter":"HWD","unit":"kg","values":[{"value":"1,81E-01","module":"A1","scenario":null},{"value":"6,74E-03","module":"A2","scenario":null},{"value":"6,76E-02","module":"A3","scenario":null},{"value":"9,87E-05","module":"A4","scenario":null},{"value":"0,00E+00","module":"A5","scenario":null},{"value":"5,45E-01","module":"B6","scenario":null},{"value":"0,00E+00","module":"C1","scenario":null},{"value":"1,87E-05","module":"C2","scenario":null},{"value":"2,42E-05","module":"C3","scenario":null},{"value":"8,78E-02","module":"C4","scenario":null},{"value":"-1,17E-02","module":"D","scenario":null},{"value":"2,55E-01","module":"A1A3","scenario":null}]},{"parameter":"NHWD","unit":"kg","values":[{"value":"6,03E+00","module":"A1","scenario":null},{"value":"8,10E-01","module":"A2","scenario":null},{"value":"1,33E+00","module":"A3","scenario":null},{"value":"1,57E-01","module":"A4","scenario":null},{"value":"3,74E-01","module":"A5","scenario":null},{"value":"2,82E+01","module":"B6","scenario":null},{"value":"0,00E+00","module":"C1","scenario":null},{"value":"1,75E-02","module":"C2","scenario":null},{"value":"3,27E-02","module":"C3","scenario":null},{"value":"7,77E-01","module":"C4","scenario":null},{"value":"-8,09E-01","module":"D","scenario":null},{"value":"8,17E+00","module":"A1A3","scenario":null}]},{"parameter":"RWD","unit":"kg","values":[{"value":"1,16E-03","module":"A1","scenario":null},{"value":"1,70E-04","module":"A2","scenario":null},{"value":"4,00E-05","module":"A3","scenario":null},{"value":"1,23E-05","module":"A4","scenario":null},{"value":"0,00E+00","module":"A5","scenario":null},{"value":"8,66E-02","module":"B6","scenario":null},{"value":"0,00E+00","module":"C1","scenario":null},{"value":"2,50E-06","module":"C2","scenario":null},{"value":"1,22E-06","module":"C3","scenario":null},{"value":"1,60E-06","module":"C4","scenario":null},{"value":"-3,17E-05","module":"D","scenario":null},{"value":"1,37E-03","module":"A1A3","scenario":null}]}],"end_of_life_flow":[{"parameter":"CRU","unit":"kg","values":[{"value":"0,00E+00","module":"A1","scenario":null},{"value":"0,00E+00","module":"A2","scenario":null},{"value":"0,00E+00","module":"A3","scenario":null},{"value":"0,00E+00","module":"A4","scenario":null},{"value":"0,00E+00","module":"A5","scenario":null},{"value":"0,00E+00","module":"B6","scenario":null},{"value":"0,00E+00","module":"C1","scenario":null},{"value":"0,00E+00","module":"C2","scenario":null},{"value":"0,00E+00","module":"C3","scenario":null},{"value":"0,00E+00","module":"C4","scenario":null},{"value":"0,00E+00","module":"D","scenario":null},{"value":"0,00E+00","module":"A1A3","scenario":null}]},{"parameter":"MFR","unit":"kg","values":[{"value":"0,00E+00","module":"A1","scenario":null},{"value":"0,00E+00","module":"A2","scenario":null},{"value":"1,45E+00","module":"A3","scenario":null},{"value":"0,00E+00","module":"A4","scenario":null},{"value":"3,48E-01","module":"A5","scenario":null},{"value":"0,00E+00","module":"B6","scenario":null},{"value":"0,00E+00","module":"C1","scenario":null},{"value":"0,00E+00","module":"C2","scenario":null},{"value":"2,15E+00","module":"C3","scenario":null},{"value":"1,99E-05","module":"C4","scenario":null},{"value":"-7,63E-04","module":"D","scenario":null},{"value":"1,45E+00","module":"A1A3","scenario":null}]},{"parameter":"MER","unit":"kg","values":[{"value":"0,00E+00","module":"A1","scenario":null},{"value":"0,00E+00","module":"A2","scenario":null},{"value":"3,68E-01","module":"A3","scenario":null},{"value":"0,00E+00","module":"A4","scenario":null},{"value":"2,61E-02","module":"A5","scenario":null},{"value":"0,00E+00","module":"B6","scenario":null},{"value":"0,00E+00","module":"C1","scenario":null},{"value":"0,00E+00","module":"C2","scenario":null},{"value":"2,21E-01","module":"C3","scenario":null},{"value":"4,86E-07","module":"C4","scenario":null},{"value":"-1,00E-04","module":"D","scenario":null},{"value":"3,68E-01","module":"A1A3","scenario":null}]},{"parameter":"EEE","unit":"MJ","values":[{"value":"0,00E+00","module":"A1","scenario":null},{"value":"0,00E+00","module":"A2","scenario":null},{"value":"2,34E-01","module":"A3","scenario":null},{"value":"0,00E+00","module":"A4","scenario":null},{"value":"2,14E-02","module":"A5","scenario":null},{"value":"0,00E+00","module":"B6","scenario":null},{"value":"0,00E+00","module":"C1","scenario":null},{"value":"0,00E+00","module":"C2","scenario":null},{"value":"3,40E-01","module":"C3","scenario":null},{"value":"3,15E-05","module":"C4","scenario":null},{"value":"-2,46E-04","module":"D","scenario":null},{"value":"2,34E-01","module":"A1A3","scenario":null}]},{"parameter":"EET","unit":"MJ","values":[{"value":"0,00E+00","module":"A1","scenario":null},{"value":"0,00E+00","module":"A2","scenario":null},{"value":"3,54E+00","module":"A3","scenario":null},{"value":"0,00E+00","module":"A4","scenario":null},{"value":"3,24E-01","module":"A5","scenario":null},{"value":"0,00E+00","module":"B6","scenario":null},{"value":"0,00E+00","module":"C1","scenario":null},{"value":"0,00E+00","module":"C2","scenario":null},{"value":"5,15E+00","module":"C3","scenario":null},{"value":"4,77E-04","module":"C4","scenario":null},{"value":"-3,72E-03","module":"D","scenario":null},{"value":"3,54E+00","module":"A1A3","scenario":null}]}]}