{"product_name":"Sp\u00e6ncom v\u00e6g P35 X0.XC1 inkl. 42 kg armering pr. ton","epd_id":"NEPD-9189-8768","declared_unit":{"unit":"ton","amount":1},"compliance":["EN 15804+A2","ISO 14025","ISO 21930"],"producer_name":"Sp\u00e6ncom A/S","environmental_impact":[{"parameter":"GWP-total","unit":"kg CO2-eq","values":[{"value":"1,17E+02","module":"A1","scenario":null},{"value":"1,13E+01","module":"A2","scenario":null},{"value":"9,95E+00","module":"A3","scenario":null},{"value":"1,39E+01","module":"A4","scenario":null},{"value":"-1,12E+01","module":"B1","scenario":null},{"value":"3,98E+00","module":"C1","scenario":null},{"value":"4,36E+00","module":"C2","scenario":null},{"value":"1,42E+00","module":"C3","scenario":null},{"value":"1,38E-01","module":"C4","scenario":null},{"value":"-2,29E+00","module":"D","scenario":null},{"value":"1,38E+02","module":"A1A3","scenario":null}]},{"parameter":"GWP-fossil","unit":"kg CO2-eq","values":[{"value":"1,14E+02","module":"A1","scenario":null},{"value":"1,13E+01","module":"A2","scenario":null},{"value":"9,74E+00","module":"A3","scenario":null},{"value":"1,39E+01","module":"A4","scenario":null},{"value":"-1,12E+01","module":"B1","scenario":null},{"value":"3,98E+00","module":"C1","scenario":null},{"value":"4,35E+00","module":"C2","scenario":null},{"value":"1,39E+00","module":"C3","scenario":null},{"value":"1,38E-01","module":"C4","scenario":null},{"value":"-2,25E+00","module":"D","scenario":null},{"value":"1,35E+02","module":"A1A3","scenario":null}]},{"parameter":"GWP-biogenic","unit":"kg CO2-eq","values":[{"value":"3,43E+00","module":"A1","scenario":null},{"value":"4,37E-03","module":"A2","scenario":null},{"value":"-1,41E-01","module":"A3","scenario":null},{"value":"5,97E-03","module":"A4","scenario":null},{"value":"0,00E+00","module":"B1","scenario":null},{"value":"7,47E-04","module":"C1","scenario":null},{"value":"1,87E-03","module":"C2","scenario":null},{"value":"1,78E-02","module":"C3","scenario":null},{"value":"1,18E-04","module":"C4","scenario":null},{"value":"-4,41E-02","module":"D","scenario":null},{"value":"3,29E+00","module":"A1A3","scenario":null}]},{"parameter":"GWP-luluc","unit":"kg CO2-eq","values":[{"value":"5,03E-02","module":"A1","scenario":null},{"value":"3,78E-03","module":"A2","scenario":null},{"value":"3,45E-01","module":"A3","scenario":null},{"value":"4,25E-03","module":"A4","scenario":null},{"value":"0,00E+00","module":"B1","scenario":null},{"value":"3,14E-04","module":"C1","scenario":null},{"value":"1,33E-03","module":"C2","scenario":null},{"value":"9,50E-04","module":"C3","scenario":null},{"value":"2,71E-05","module":"C4","scenario":null},{"value":"-2,88E-03","module":"D","scenario":null},{"value":"3,99E-01","module":"A1A3","scenario":null}]},{"parameter":"ODP","unit":"kg CFC11-eq","values":[{"value":"2,93E-06","module":"A1","scenario":null},{"value":"2,58E-06","module":"A2","scenario":null},{"value":"1,10E-06","module":"A3","scenario":null},{"value":"3,36E-06","module":"A4","scenario":null},{"value":"0,00E+00","module":"B1","scenario":null},{"value":"8,61E-07","module":"C1","scenario":null},{"value":"1,05E-06","module":"C2","scenario":null},{"value":"1,36E-07","module":"C3","scenario":null},{"value":"6,73E-08","module":"C4","scenario":null},{"value":"-2,95E-03","module":"D","scenario":null},{"value":"6,60E-06","module":"A1A3","scenario":null}]},{"parameter":"AP","unit":"mol H+-eq","values":[{"value":"2,49E+00","module":"A1","scenario":null},{"value":"8,61E-02","module":"A2","scenario":null},{"value":"2,34E-02","module":"A3","scenario":null},{"value":"4,49E-02","module":"A4","scenario":null},{"value":"0,00E+00","module":"B1","scenario":null},{"value":"4,17E-02","module":"C1","scenario":null},{"value":"1,40E-02","module":"C2","scenario":null},{"value":"5,70E-03","module":"C3","scenario":null},{"value":"1,35E-03","module":"C4","scenario":null},{"value":"-2,02E-02","module":"D","scenario":null},{"value":"2,60E+00","module":"A1A3","scenario":null}]},{"parameter":"POCP","unit":"kg NMVOC-eq","values":[{"value":"2,59E+00","module":"A1","scenario":null},{"value":"6,52E-02","module":"A2","scenario":null},{"value":"2,26E-02","module":"A3","scenario":null},{"value":"4,30E-02","module":"A4","scenario":null},{"value":"0,00E+00","module":"B1","scenario":null},{"value":"5,55E-02","module":"C1","scenario":null},{"value":"1,34E-02","module":"C2","scenario":null},{"value":"5,19E-03","module":"C3","scenario":null},{"value":"1,59E-03","module":"C4","scenario":null},{"value":"-2,17E-02","module":"D","scenario":null},{"value":"2,68E+00","module":"A1A3","scenario":null}]},{"parameter":"ADPE","unit":"kg Sb-eq","values":[{"value":"4,94E-04","module":"A1","scenario":null},{"value":"2,07E-04","module":"A2","scenario":null},{"value":"6,27E-05","module":"A3","scenario":null},{"value":"2,48E-04","module":"A4","scenario":null},{"value":"0,00E+00","module":"B1","scenario":null},{"value":"6,12E-06","module":"C1","scenario":null},{"value":"7,76E-05","module":"C2","scenario":null},{"value":"8,76E-06","module":"C3","scenario":null},{"value":"1,22E-06","module":"C4","scenario":null},{"value":"-1,96E-04","module":"D","scenario":null},{"value":"7,64E-04","module":"A1A3","scenario":null}]},{"parameter":"ADPF","unit":"MJ","values":[{"value":"8,21E+02","module":"A1","scenario":null},{"value":"1,73E+02","module":"A2","scenario":null},{"value":"1,15E+02","module":"A3","scenario":null},{"value":"2,26E+02","module":"A4","scenario":null},{"value":"0,00E+00","module":"B1","scenario":null},{"value":"5,49E+01","module":"C1","scenario":null},{"value":"7,07E+01","module":"C2","scenario":null},{"value":"2,14E+01","module":"C3","scenario":null},{"value":"4,46E+00","module":"C4","scenario":null},{"value":"-3,79E+01","module":"D","scenario":null},{"value":"1,11E+03","module":"A1A3","scenario":null}]},{"parameter":"WDP","unit":"m3 world-eq. Deprived","values":[{"value":"1,09E+03","module":"A1","scenario":null},{"value":"1,29E+02","module":"A2","scenario":null},{"value":"8,87E+01","module":"A3","scenario":null},{"value":"1,74E+02","module":"A4","scenario":null},{"value":"0,00E+00","module":"B1","scenario":null},{"value":"1,17E+01","module":"C1","scenario":null},{"value":"5,42E+01","module":"C2","scenario":null},{"value":"2,35E+03","module":"C3","scenario":null},{"value":"9,39E+00","module":"C4","scenario":null},{"value":"-1,76E+03","module":"D","scenario":null},{"value":"1,30E+03","module":"A1A3","scenario":null}]},{"parameter":"EP-freshwater","unit":"kg P-eq","values":[{"value":"2,54E-03","module":"A1","scenario":null},{"value":"8,04E-05","module":"A2","scenario":null},{"value":"1,47E-04","module":"A3","scenario":null},{"value":"1,11E-04","module":"A4","scenario":null},{"value":"0,00E+00","module":"B1","scenario":null},{"value":"1,45E-05","module":"C1","scenario":null},{"value":"3,47E-05","module":"C2","scenario":null},{"value":"4,34E-05","module":"C3","scenario":null},{"value":"1,03E-06","module":"C4","scenario":null},{"value":"-6,22E-05","module":"D","scenario":null},{"value":"2,77E-03","module":"A1A3","scenario":null}]},{"parameter":"EP-marine","unit":"kg N-eq","values":[{"value":"6,46E-02","module":"A1","scenario":null},{"value":"1,94E-02","module":"A2","scenario":null},{"value":"1,20E-02","module":"A3","scenario":null},{"value":"9,83E-03","module":"A4","scenario":null},{"value":"0,00E+00","module":"B1","scenario":null},{"value":"1,84E-02","module":"C1","scenario":null},{"value":"3,07E-03","module":"C2","scenario":null},{"value":"1,70E-03","module":"C3","scenario":null},{"value":"5,06E-04","module":"C4","scenario":null},{"value":"-7,00E-03","module":"D","scenario":null},{"value":"9,60E-02","module":"A1A3","scenario":null}]},{"parameter":"EP-terrestrial","unit":"mol N-eq.","values":[{"value":"7,21E-01","module":"A1","scenario":null},{"value":"2,17E-01","module":"A2","scenario":null},{"value":"8,75E-02","module":"A3","scenario":null},{"value":"1,10E-01","module":"A4","scenario":null},{"value":"0,00E+00","module":"B1","scenario":null},{"value":"1,99E-01","module":"C1","scenario":null},{"value":"3,42E-02","module":"C2","scenario":null},{"value":"1,95E-02","module":"C3","scenario":null},{"value":"5,57E-03","module":"C4","scenario":null},{"value":"-8,21E-02","module":"D","scenario":null},{"value":"1,02E+00","module":"A1A3","scenario":null}]},{"parameter":"GWP-IOBC","unit":"kg CO2-eq","values":[{"value":"1,14E+02","module":"A1","scenario":null},{"value":"1,13E+01","module":"A2","scenario":null},{"value":"1,06E+01","module":"A3","scenario":null},{"value":"1,39E+01","module":"A4","scenario":null},{"value":"-1,12E+01","module":"B1","scenario":null},{"value":"3,98E+00","module":"C1","scenario":null},{"value":"4,36E+00","module":"C2","scenario":null},{"value":"1,40E+00","module":"C3","scenario":null},{"value":"1,39E-01","module":"C4","scenario":null},{"value":"-2,40E+00","module":"D","scenario":null},{"value":"1,36E+02","module":"A1A3","scenario":null}]}],"additional_environmental_impact":[{"parameter":"PM","unit":"Disease incidence","values":[{"value":"3,29E-06","module":"A1","scenario":null},{"value":"8,09E-07","module":"A2","scenario":null},{"value":"3,01E-07","module":"A3","scenario":null},{"value":"1,28E-06","module":"A4","scenario":null},{"value":"0,00E+00","module":"B1","scenario":null},{"value":"5,05E-06","module":"C1","scenario":null},{"value":"4,00E-07","module":"C2","scenario":null},{"value":"8,94E-08","module":"C3","scenario":null},{"value":"2,87E-08","module":"C4","scenario":null},{"value":"-4,43E-07","module":"D","scenario":null},{"value":"4,40E-06","module":"A1A3","scenario":null}]},{"parameter":"ETP-fw","unit":"CTUe","values":[{"value":"1,19E+03","module":"A1","scenario":null},{"value":"1,22E+02","module":"A2","scenario":null},{"value":"6,19E+01","module":"A3","scenario":null},{"value":"1,66E+02","module":"A4","scenario":null},{"value":"0,00E+00","module":"B1","scenario":null},{"value":"3,00E+01","module":"C1","scenario":null},{"value":"5,17E+01","module":"C2","scenario":null},{"value":"1,66E+01","module":"C3","scenario":null},{"value":"2,21E+00","module":"C4","scenario":null},{"value":"-4,16E+01","module":"D","scenario":null},{"value":"1,37E+03","module":"A1A3","scenario":null}]},{"parameter":"HTP-c","unit":"CTUh","values":[{"value":"1,13E-07","module":"A1","scenario":null},{"value":"0,00E+00","module":"A2","scenario":null},{"value":"7,69E-09","module":"A3","scenario":null},{"value":"0,00E+00","module":"A4","scenario":null},{"value":"0,00E+00","module":"B1","scenario":null},{"value":"9,96E-10","module":"C1","scenario":null},{"value":"0,00E+00","module":"C2","scenario":null},{"value":"1,00E-09","module":"C3","scenario":null},{"value":"6,50E-11","module":"C4","scenario":null},{"value":"-1,99E-09","module":"D","scenario":null},{"value":"1,21E-07","module":"A1A3","scenario":null}]},{"parameter":"HTP-nc","unit":"CTUh","values":[{"value":"7,35E-07","module":"A1","scenario":null},{"value":"1,11E-07","module":"A2","scenario":null},{"value":"8,38E-08","module":"A3","scenario":null},{"value":"1,60E-07","module":"A4","scenario":null},{"value":"0,00E+00","module":"B1","scenario":null},{"value":"2,79E-08","module":"C1","scenario":null},{"value":"5,00E-08","module":"C2","scenario":null},{"value":"1,54E-08","module":"C3","scenario":null},{"value":"1,29E-09","module":"C4","scenario":null},{"value":"-5,02E-08","module":"D","scenario":null},{"value":"9,29E-07","module":"A1A3","scenario":null}]},{"parameter":"SQP","unit":"-","values":[{"value":"8,04E+01","module":"A1","scenario":null},{"value":"1,53E+02","module":"A2","scenario":null},{"value":"3,63E+02","module":"A3","scenario":null},{"value":"2,59E+02","module":"A4","scenario":null},{"value":"0,00E+00","module":"B1","scenario":null},{"value":"6,66E+00","module":"C1","scenario":null},{"value":"8,11E+01","module":"C2","scenario":null},{"value":"1,20E+01","module":"C3","scenario":null},{"value":"1,63E+01","module":"C4","scenario":null},{"value":"8,09E+01","module":"D","scenario":null},{"value":"5,96E+02","module":"A1A3","scenario":null}]},{"parameter":"IRP","unit":"kBq U235-eq","values":[{"value":"1,35E+00","module":"A1","scenario":null},{"value":"7,56E-01","module":"A2","scenario":null},{"value":"1,40E-01","module":"A3","scenario":null},{"value":"9,89E-01","module":"A4","scenario":null},{"value":"0,00E+00","module":"B1","scenario":null},{"value":"2,39E-01","module":"C1","scenario":null},{"value":"3,09E-01","module":"C2","scenario":null},{"value":"3,57E-01","module":"C3","scenario":null},{"value":"1,94E-02","module":"C4","scenario":null},{"value":"-3,46E-01","module":"D","scenario":null},{"value":"2,24E+00","module":"A1A3","scenario":null}]}],"resource_use":[{"parameter":"PERE","unit":"MJ","values":[{"value":"1,80E+02","module":"A1","scenario":null},{"value":"2,08E+00","module":"A2","scenario":null},{"value":"7,01E+01","module":"A3","scenario":null},{"value":"2,85E+00","module":"A4","scenario":null},{"value":"0,00E+00","module":"B1","scenario":null},{"value":"2,99E-01","module":"C1","scenario":null},{"value":"8,90E-01","module":"C2","scenario":null},{"value":"1,09E+01","module":"C3","scenario":null},{"value":"6,87E-02","module":"C4","scenario":null},{"value":"-1,23E+01","module":"D","scenario":null},{"value":"2,52E+02","module":"A1A3","scenario":null}]},{"parameter":"PERM","unit":"","values":[{"value":"3,77E+00","module":"A1","scenario":null},{"value":"0,00E+00","module":"A2","scenario":null},{"value":"-2,93E-03","module":"A3","scenario":null},{"value":"0,00E+00","module":"A4","scenario":null},{"value":"0,00E+00","module":"B1","scenario":null},{"value":"0,00E+00","module":"C1","scenario":null},{"value":"0,00E+00","module":"C2","scenario":null},{"value":"-6,36E-02","module":"C3","scenario":null},{"value":"0,00E+00","module":"C4","scenario":null},{"value":"0,00E+00","module":"D","scenario":null},{"value":"3,77E+00","module":"A1A3","scenario":null}]},{"parameter":"PERT","unit":"MJ","values":[{"value":"1,83E+02","module":"A1","scenario":null},{"value":"2,08E+00","module":"A2","scenario":null},{"value":"7,01E+01","module":"A3","scenario":null},{"value":"2,85E+00","module":"A4","scenario":null},{"value":"0,00E+00","module":"B1","scenario":null},{"value":"2,99E-01","module":"C1","scenario":null},{"value":"8,90E-01","module":"C2","scenario":null},{"value":"1,09E+01","module":"C3","scenario":null},{"value":"6,87E-02","module":"C4","scenario":null},{"value":"-1,23E+01","module":"D","scenario":null},{"value":"2,55E+02","module":"A1A3","scenario":null}]},{"parameter":"PENRE","unit":"MJ","values":[{"value":"7,75E+02","module":"A1","scenario":null},{"value":"1,73E+02","module":"A2","scenario":null},{"value":"1,16E+02","module":"A3","scenario":null},{"value":"2,26E+02","module":"A4","scenario":null},{"value":"0,00E+00","module":"B1","scenario":null},{"value":"5,49E+01","module":"C1","scenario":null},{"value":"7,07E+01","module":"C2","scenario":null},{"value":"2,14E+01","module":"C3","scenario":null},{"value":"4,46E+00","module":"C4","scenario":null},{"value":"-4,00E+01","module":"D","scenario":null},{"value":"1,06E+03","module":"A1A3","scenario":null}]},{"parameter":"PENRM","unit":"MJ","values":[{"value":"3,86E+01","module":"A1","scenario":null},{"value":"0,00E+00","module":"A2","scenario":null},{"value":"1,05E+00","module":"A3","scenario":null},{"value":"0,00E+00","module":"A4","scenario":null},{"value":"0,00E+00","module":"B1","scenario":null},{"value":"0,00E+00","module":"C1","scenario":null},{"value":"0,00E+00","module":"C2","scenario":null},{"value":"-9,90E+00","module":"C3","scenario":null},{"value":"0,00E+00","module":"C4","scenario":null},{"value":"0,00E+00","module":"D","scenario":null},{"value":"3,97E+01","module":"A1A3","scenario":null}]},{"parameter":"PENRT","unit":"MJ","values":[{"value":"8,13E+02","module":"A1","scenario":null},{"value":"1,73E+02","module":"A2","scenario":null},{"value":"1,17E+02","module":"A3","scenario":null},{"value":"2,26E+02","module":"A4","scenario":null},{"value":"0,00E+00","module":"B1","scenario":null},{"value":"5,49E+01","module":"C1","scenario":null},{"value":"7,07E+01","module":"C2","scenario":null},{"value":"1,15E+01","module":"C3","scenario":null},{"value":"4,46E+00","module":"C4","scenario":null},{"value":"-4,00E+01","module":"D","scenario":null},{"value":"1,10E+03","module":"A1A3","scenario":null}]},{"parameter":"SM","unit":"kg","values":[{"value":"4,55E+01","module":"A1","scenario":null},{"value":"0,00E+00","module":"A2","scenario":null},{"value":"1,21E-01","module":"A3","scenario":null},{"value":"0,00E+00","module":"A4","scenario":null},{"value":"0,00E+00","module":"B1","scenario":null},{"value":"0,00E+00","module":"C1","scenario":null},{"value":"0,00E+00","module":"C2","scenario":null},{"value":"0,00E+00","module":"C3","scenario":null},{"value":"0,00E+00","module":"C4","scenario":null},{"value":"0,00E+00","module":"D","scenario":null},{"value":"4,56E+01","module":"A1A3","scenario":null}]},{"parameter":"RSF","unit":"MJ","values":[{"value":"3,03E-01","module":"A1","scenario":null},{"value":"7,33E-02","module":"A2","scenario":null},{"value":"2,44E-02","module":"A3","scenario":null},{"value":"9,96E-02","module":"A4","scenario":null},{"value":"0,00E+00","module":"B1","scenario":null},{"value":"0,00E+00","module":"C1","scenario":null},{"value":"3,11E-02","module":"C2","scenario":null},{"value":"1,17E-04","module":"C3","scenario":null},{"value":"1,42E-03","module":"C4","scenario":null},{"value":"-1,79E-01","module":"D","scenario":null},{"value":"4,01E-01","module":"A1A3","scenario":null}]},{"parameter":"NRSF","unit":"MJ","values":[{"value":"3,22E+00","module":"A1","scenario":null},{"value":"2,70E-01","module":"A2","scenario":null},{"value":"5,88E-02","module":"A3","scenario":null},{"value":"3,34E-01","module":"A4","scenario":null},{"value":"0,00E+00","module":"B1","scenario":null},{"value":"0,00E+00","module":"C1","scenario":null},{"value":"1,04E-01","module":"C2","scenario":null},{"value":"0,00E+00","module":"C3","scenario":null},{"value":"4,12E-03","module":"C4","scenario":null},{"value":"-3,95E-01","module":"D","scenario":null},{"value":"3,55E+00","module":"A1A3","scenario":null}]},{"parameter":"FW","unit":"m3","values":[{"value":"2,65E+00","module":"A1","scenario":null},{"value":"1,74E-02","module":"A2","scenario":null},{"value":"2,07E-01","module":"A3","scenario":null},{"value":"2,58E-02","module":"A4","scenario":null},{"value":"0,00E+00","module":"B1","scenario":null},{"value":"2,82E-03","module":"C1","scenario":null},{"value":"8,05E-03","module":"C2","scenario":null},{"value":"3,72E-02","module":"C3","scenario":null},{"value":"5,31E-03","module":"C4","scenario":null},{"value":"-1,38E+00","module":"D","scenario":null},{"value":"2,88E+00","module":"A1A3","scenario":null}]}],"end_of_life_waste":[{"parameter":"HWD","unit":"kg","values":[{"value":"2,44E+00","module":"A1","scenario":null},{"value":"8,81E-03","module":"A2","scenario":null},{"value":"1,04E+00","module":"A3","scenario":null},{"value":"1,24E-02","module":"A4","scenario":null},{"value":"0,00E+00","module":"B1","scenario":null},{"value":"1,61E-03","module":"C1","scenario":null},{"value":"3,87E-03","module":"C2","scenario":null},{"value":"2,12E-03","module":"C3","scenario":null},{"value":"2,78E-04","module":"C4","scenario":null},{"value":"-9,03E-03","module":"D","scenario":null},{"value":"3,49E+00","module":"A1A3","scenario":null}]},{"parameter":"NHWD","unit":"kg","values":[{"value":"5,43E+01","module":"A1","scenario":null},{"value":"1,12E+01","module":"A2","scenario":null},{"value":"1,37E+00","module":"A3","scenario":null},{"value":"1,97E+01","module":"A4","scenario":null},{"value":"0,00E+00","module":"B1","scenario":null},{"value":"6,50E-02","module":"C1","scenario":null},{"value":"6,15E+00","module":"C2","scenario":null},{"value":"6,71E-02","module":"C3","scenario":null},{"value":"3,23E+01","module":"C4","scenario":null},{"value":"-2,87E-01","module":"D","scenario":null},{"value":"6,68E+01","module":"A1A3","scenario":null}]},{"parameter":"RWD","unit":"kg","values":[{"value":"8,46E-03","module":"A1","scenario":null},{"value":"1,19E-03","module":"A2","scenario":null},{"value":"1,90E-04","module":"A3","scenario":null},{"value":"1,55E-03","module":"A4","scenario":null},{"value":"0,00E+00","module":"B1","scenario":null},{"value":"3,81E-04","module":"C1","scenario":null},{"value":"4,83E-04","module":"C2","scenario":null},{"value":"2,25E-04","module":"C3","scenario":null},{"value":"1,38E-09","module":"C4","scenario":null},{"value":"-2,99E-04","module":"D","scenario":null},{"value":"9,83E-03","module":"A1A3","scenario":null}]}],"end_of_life_flow":[{"parameter":"CRU","unit":"kg","values":[{"value":"2,10E+00","module":"A1","scenario":null},{"value":"0,00E+00","module":"A2","scenario":null},{"value":"0,00E+00","module":"A3","scenario":null},{"value":"0,00E+00","module":"A4","scenario":null},{"value":"0,00E+00","module":"B1","scenario":null},{"value":"0,00E+00","module":"C1","scenario":null},{"value":"0,00E+00","module":"C2","scenario":null},{"value":"0,00E+00","module":"C3","scenario":null},{"value":"0,00E+00","module":"C4","scenario":null},{"value":"0,00E+00","module":"D","scenario":null},{"value":"2,10E+00","module":"A1A3","scenario":null}]},{"parameter":"MFR","unit":"kg","values":[{"value":"2,89E+00","module":"A1","scenario":null},{"value":"0,00E+00","module":"A2","scenario":null},{"value":"4,51E+00","module":"A3","scenario":null},{"value":"0,00E+00","module":"A4","scenario":null},{"value":"0,00E+00","module":"B1","scenario":null},{"value":"0,00E+00","module":"C1","scenario":null},{"value":"0,00E+00","module":"C2","scenario":null},{"value":"9,64E+02","module":"C3","scenario":null},{"value":"0,00E+00","module":"C4","scenario":null},{"value":"0,00E+00","module":"D","scenario":null},{"value":"7,40E+00","module":"A1A3","scenario":null}]},{"parameter":"MER","unit":"kg","values":[{"value":"3,44E-01","module":"A1","scenario":null},{"value":"0,00E+00","module":"A2","scenario":null},{"value":"4,65E+00","module":"A3","scenario":null},{"value":"0,00E+00","module":"A4","scenario":null},{"value":"0,00E+00","module":"B1","scenario":null},{"value":"0,00E+00","module":"C1","scenario":null},{"value":"0,00E+00","module":"C2","scenario":null},{"value":"3,00E-01","module":"C3","scenario":null},{"value":"0,00E+00","module":"C4","scenario":null},{"value":"0,00E+00","module":"D","scenario":null},{"value":"4,99E+00","module":"A1A3","scenario":null}]},{"parameter":"EEE","unit":"MJ","values":[{"value":"1,59E-04","module":"A1","scenario":null},{"value":"0,00E+00","module":"A2","scenario":null},{"value":"2,76E+00","module":"A3","scenario":null},{"value":"0,00E+00","module":"A4","scenario":null},{"value":"0,00E+00","module":"B1","scenario":null},{"value":"0,00E+00","module":"C1","scenario":null},{"value":"0,00E+00","module":"C2","scenario":null},{"value":"4,61E-01","module":"C3","scenario":null},{"value":"0,00E+00","module":"C4","scenario":null},{"value":"0,00E+00","module":"D","scenario":null},{"value":"2,76E+00","module":"A1A3","scenario":null}]},{"parameter":"EET","unit":"MJ","values":[{"value":"0,00E+00","module":"A1","scenario":null},{"value":"0,00E+00","module":"A2","scenario":null},{"value":"4,18E+01","module":"A3","scenario":null},{"value":"0,00E+00","module":"A4","scenario":null},{"value":"0,00E+00","module":"B1","scenario":null},{"value":"0,00E+00","module":"C1","scenario":null},{"value":"0,00E+00","module":"C2","scenario":null},{"value":"6,97E+00","module":"C3","scenario":null},{"value":"0,00E+00","module":"C4","scenario":null},{"value":"0,00E+00","module":"D","scenario":null},{"value":"4,18E+01","module":"A1A3","scenario":null}]}]}