{"product_name":"Harmonie Exterior Door 78mm without IGU (Insulated Glass Unit)","epd_id":"NEPD-4871-4076-EN","declared_unit":{"unit":"stk","amount":1},"compliance":["EN 15804+A2","ISO 14025","ISO 21930"],"producer_name":"Harmonie Norge AS","environmental_impact":[{"parameter":"GWP-total","unit":"kg CO2-eq","values":[{"value":"5,81E+01","module":"A1-A3","scenario":null},{"value":"1,37E+01","module":"A4","scenario":null},{"value":"9,54E-01","module":"B2","scenario":null},{"value":"1,58E+02","module":"B4","scenario":null},{"value":"0,00E+00","module":"C1","scenario":null},{"value":"6,12E-01","module":"C2","scenario":null}]},{"parameter":"GWP-fossil","unit":"kg CO2-eq","values":[{"value":"1,24E+02","module":"A1-A3","scenario":null},{"value":"1,37E+01","module":"A4","scenario":null},{"value":"5,76E-01","module":"B2","scenario":null},{"value":"1,55E+02","module":"B4","scenario":null},{"value":"0,00E+00","module":"C1","scenario":null},{"value":"6,11E-01","module":"C2","scenario":null}]},{"parameter":"GWP-biogenic","unit":"kg CO2-eq","values":[{"value":"-6,92E+01","module":"A1-A3","scenario":null},{"value":"1,09E-02","module":"A4","scenario":null},{"value":"9,50E-02","module":"B2","scenario":null},{"value":"1,05E-01","module":"B4","scenario":null},{"value":"0,00E+00","module":"C1","scenario":null},{"value":"2,62E-04","module":"C2","scenario":null}]},{"parameter":"GWP-luluc","unit":"kg CO2-eq","values":[{"value":"3,02E+00","module":"A1-A3","scenario":null},{"value":"8,63E-03","module":"A4","scenario":null},{"value":"2,83E-01","module":"B2","scenario":null},{"value":"3,03E+00","module":"B4","scenario":null},{"value":"0,00E+00","module":"C1","scenario":null},{"value":"2,16E-04","module":"C2","scenario":null}]},{"parameter":"ODP","unit":"kg CFC11-eq","values":[{"value":"1,24E-05","module":"A1-A3","scenario":null},{"value":"2,81E-06","module":"A4","scenario":null},{"value":"2,63E-07","module":"B2","scenario":null},{"value":"1,57E-05","module":"B4","scenario":null},{"value":"0,00E+00","module":"C1","scenario":null},{"value":"1,39E-07","module":"C2","scenario":null}]},{"parameter":"AP","unit":"mol H+-eq","values":[{"value":"7,92E-01","module":"A1-A3","scenario":null},{"value":"7,91E-02","module":"A4","scenario":null},{"value":"5,20E-03","module":"B2","scenario":null},{"value":"8,87E-01","module":"B4","scenario":null},{"value":"0,00E+00","module":"C1","scenario":null},{"value":"3,48E-03","module":"C2","scenario":null}]},{"parameter":"POCP","unit":"kg NMVOC-eq","values":[{"value":"4,64E-01","module":"A1-A3","scenario":null},{"value":"7,45E-02","module":"A4","scenario":null},{"value":"9,33E-03","module":"B2","scenario":null},{"value":"5,56E-01","module":"B4","scenario":null},{"value":"0,00E+00","module":"C1","scenario":null},{"value":"3,93E-03","module":"C2","scenario":null}]},{"parameter":"ADPE","unit":"kg Sb-eq","values":[{"value":"1,25E-02","module":"A1-A3","scenario":null},{"value":"2,96E-04","module":"A4","scenario":null},{"value":"4,04E-05","module":"B2","scenario":null},{"value":"1,28E-02","module":"B4","scenario":null},{"value":"0,00E+00","module":"C1","scenario":null},{"value":"1,58E-05","module":"C2","scenario":null}]},{"parameter":"ADPF","unit":"MJ","values":[{"value":"1,94E+03","module":"A1-A3","scenario":null},{"value":"1,98E+02","module":"A4","scenario":null},{"value":"2,10E+01","module":"B2","scenario":null},{"value":"2,17E+03","module":"B4","scenario":null},{"value":"0,00E+00","module":"C1","scenario":null},{"value":"9,38E+00","module":"C2","scenario":null}]},{"parameter":"WDP","unit":"m3 world-eq. Deprived","values":[{"value":"3,21E+04","module":"A1-A3","scenario":null},{"value":"2,00E+02","module":"A4","scenario":null},{"value":"8,93E+01","module":"B2","scenario":null},{"value":"3,24E+04","module":"B4","scenario":null},{"value":"0,00E+00","module":"C1","scenario":null},{"value":"8,89E+00","module":"C2","scenario":null}]},{"parameter":"EP-freshwater","unit":"kg P-eq","values":[{"value":"9,66E-03","module":"A1-A3","scenario":null},{"value":"1,77E-04","module":"A4","scenario":null},{"value":"1,46E-03","module":"B2","scenario":null},{"value":"9,86E-03","module":"B4","scenario":null},{"value":"0,00E+00","module":"C1","scenario":null},{"value":"5,03E-06","module":"C2","scenario":null}]},{"parameter":"EP-marine","unit":"kg N-eq","values":[{"value":"1,23E-01","module":"A1-A3","scenario":null},{"value":"2,27E-02","module":"A4","scenario":null},{"value":"2,77E-03","module":"B2","scenario":null},{"value":"1,52E-01","module":"B4","scenario":null},{"value":"0,00E+00","module":"C1","scenario":null},{"value":"1,25E-03","module":"C2","scenario":null}]},{"parameter":"EP-terrestrial","unit":"mol N-eq.","values":[{"value":"1,30E+00","module":"A1-A3","scenario":null},{"value":"2,52E-01","module":"A4","scenario":null},{"value":"1,23E-02","module":"B2","scenario":null},{"value":"1,62E+00","module":"B4","scenario":null},{"value":"0,00E+00","module":"C1","scenario":null},{"value":"1,37E-02","module":"C2","scenario":null}]},{"parameter":"GWP-IOBC","unit":"kg CO2-eq","values":[{"value":"1,05E+02","module":"A1-A3","scenario":null},{"value":"1,37E+01","module":"A4","scenario":null},{"value":"1,49E+00","module":"B2","scenario":null},{"value":"1,31E+02","module":"B4","scenario":null},{"value":"0,00E+00","module":"C1","scenario":null},{"value":"6,12E-01","module":"C2","scenario":null}]}],"additional_environmental_impact":[{"parameter":"PM","unit":"Disease incidence","values":[{"value":"8,62E-06","module":"A1-A3","scenario":null},{"value":"9,02E-07","module":"A4","scenario":null},{"value":"5,08E-08","module":"B2","scenario":null},{"value":"9,75E-06","module":"B4","scenario":null},{"value":"0,00E+00","module":"C1","scenario":null},{"value":"5,57E-08","module":"C2","scenario":null}]},{"parameter":"ETP-fw","unit":"CTUe","values":[{"value":"2,73E+03","module":"A1-A3","scenario":null},{"value":"1,67E+02","module":"A4","scenario":null},{"value":"2,87E+01","module":"B2","scenario":null},{"value":"3,09E+03","module":"B4","scenario":null},{"value":"0,00E+00","module":"C1","scenario":null},{"value":"7,02E+00","module":"C2","scenario":null}]},{"parameter":"HTP-c","unit":"CTUh","values":[{"value":"3,41E-07","module":"A1-A3","scenario":null},{"value":"0,00E+00","module":"A4","scenario":null},{"value":"7,04E-10","module":"B2","scenario":null},{"value":"3,53E-07","module":"B4","scenario":null},{"value":"0,00E+00","module":"C1","scenario":null},{"value":"0,00E+00","module":"C2","scenario":null}]},{"parameter":"HTP-nc","unit":"CTUh","values":[{"value":"3,52E-06","module":"A1-A3","scenario":null},{"value":"1,98E-07","module":"A4","scenario":null},{"value":"1,75E-08","module":"B2","scenario":null},{"value":"3,83E-06","module":"B4","scenario":null},{"value":"0,00E+00","module":"C1","scenario":null},{"value":"9,29E-09","module":"C2","scenario":null}]},{"parameter":"SQP","unit":"-","values":[{"value":"6,03E+03","module":"A1-A3","scenario":null},{"value":"1,35E+02","module":"A4","scenario":null},{"value":"1,40E+01","module":"B2","scenario":null},{"value":"6,19E+03","module":"B4","scenario":null},{"value":"0,00E+00","module":"C1","scenario":null},{"value":"8,03E+00","module":"C2","scenario":null}]},{"parameter":"IRP","unit":"kBq U235-eq","values":[{"value":"1,15E+01","module":"A1-A3","scenario":null},{"value":"8,75E-01","module":"A4","scenario":null},{"value":"8,67E-02","module":"B2","scenario":null},{"value":"1,25E+01","module":"B4","scenario":null},{"value":"0,00E+00","module":"C1","scenario":null},{"value":"4,10E-02","module":"C2","scenario":null}]}],"resource_use":[{"parameter":"PERE","unit":"MJ","values":[{"value":"7,78E+02","module":"A1-A3","scenario":null},{"value":"4,86E+00","module":"A4","scenario":null},{"value":"3,71E+00","module":"B2","scenario":null},{"value":"7,87E+02","module":"B4","scenario":null},{"value":"0,00E+00","module":"C1","scenario":null},{"value":"1,35E-01","module":"C2","scenario":null}]},{"parameter":"PERM","unit":"","values":[{"value":"5,40E+02","module":"A1-A3","scenario":null},{"value":"0,00E+00","module":"A4","scenario":null},{"value":"0,00E+00","module":"B2","scenario":null},{"value":"9,58E+00","module":"B4","scenario":null},{"value":"0,00E+00","module":"C1","scenario":null},{"value":"0,00E+00","module":"C2","scenario":null}]},{"parameter":"PERT","unit":"MJ","values":[{"value":"1,32E+03","module":"A1-A3","scenario":null},{"value":"4,86E+00","module":"A4","scenario":null},{"value":"3,71E+00","module":"B2","scenario":null},{"value":"7,97E+02","module":"B4","scenario":null},{"value":"0,00E+00","module":"C1","scenario":null},{"value":"1,35E-01","module":"C2","scenario":null}]},{"parameter":"PENRE","unit":"MJ","values":[{"value":"1,80E+03","module":"A1-A3","scenario":null},{"value":"1,98E+02","module":"A4","scenario":null},{"value":"2,14E+01","module":"B2","scenario":null},{"value":"2,04E+03","module":"B4","scenario":null},{"value":"0,00E+00","module":"C1","scenario":null},{"value":"9,39E+00","module":"C2","scenario":null}]},{"parameter":"PENRM","unit":"MJ","values":[{"value":"1,39E+02","module":"A1-A3","scenario":null},{"value":"0,00E+00","module":"A4","scenario":null},{"value":"0,00E+00","module":"B2","scenario":null},{"value":"1,32E+00","module":"B4","scenario":null},{"value":"0,00E+00","module":"C1","scenario":null},{"value":"0,00E+00","module":"C2","scenario":null}]},{"parameter":"PENRT","unit":"MJ","values":[{"value":"1,94E+03","module":"A1-A3","scenario":null},{"value":"1,98E+02","module":"A4","scenario":null},{"value":"2,14E+01","module":"B2","scenario":null},{"value":"2,04E+03","module":"B4","scenario":null},{"value":"0,00E+00","module":"C1","scenario":null},{"value":"9,39E+00","module":"C2","scenario":null}]},{"parameter":"SM","unit":"kg","values":[{"value":"2,34E+00","module":"A1-A3","scenario":null},{"value":"0,00E+00","module":"A4","scenario":null},{"value":"0,00E+00","module":"B2","scenario":null},{"value":"2,34E+00","module":"B4","scenario":null},{"value":"0,00E+00","module":"C1","scenario":null},{"value":"0,00E+00","module":"C2","scenario":null}]},{"parameter":"RSF","unit":"MJ","values":[{"value":"5,18E+00","module":"A1-A3","scenario":null},{"value":"1,17E-01","module":"A4","scenario":null},{"value":"3,09E-02","module":"B2","scenario":null},{"value":"5,39E+00","module":"B4","scenario":null},{"value":"0,00E+00","module":"C1","scenario":null},{"value":"4,79E-03","module":"C2","scenario":null}]},{"parameter":"NRSF","unit":"MJ","values":[{"value":"2,11E+00","module":"A1-A3","scenario":null},{"value":"5,64E-01","module":"A4","scenario":null},{"value":"8,55E-03","module":"B2","scenario":null},{"value":"2,86E+00","module":"B4","scenario":null},{"value":"0,00E+00","module":"C1","scenario":null},{"value":"1,68E-02","module":"C2","scenario":null}]},{"parameter":"FW","unit":"m3","values":[{"value":"2,74E+00","module":"A1-A3","scenario":null},{"value":"3,44E-02","module":"A4","scenario":null},{"value":"2,16E-01","module":"B2","scenario":null},{"value":"2,79E+00","module":"B4","scenario":null},{"value":"0,00E+00","module":"C1","scenario":null},{"value":"1,06E-03","module":"C2","scenario":null}]}],"end_of_life_waste":[{"parameter":"HWD","unit":"kg","values":[{"value":"6,60E-01","module":"A1-A3","scenario":null},{"value":"1,98E-02","module":"A4","scenario":null},{"value":"3,04E-02","module":"B2","scenario":null},{"value":"1,08E+00","module":"B4","scenario":null},{"value":"0,00E+00","module":"C1","scenario":null},{"value":"5,06E-04","module":"C2","scenario":null}]},{"parameter":"NHWD","unit":"kg","values":[{"value":"4,13E+01","module":"A1-A3","scenario":null},{"value":"7,71E+00","module":"A4","scenario":null},{"value":"1,04E-01","module":"B2","scenario":null},{"value":"5,72E+01","module":"B4","scenario":null},{"value":"0,00E+00","module":"C1","scenario":null},{"value":"5,82E-01","module":"C2","scenario":null}]},{"parameter":"RWD","unit":"kg","values":[{"value":"9,96E-03","module":"A1-A3","scenario":null},{"value":"1,30E-03","module":"A4","scenario":null},{"value":"1,18E-04","module":"B2","scenario":null},{"value":"1,13E-02","module":"B4","scenario":null},{"value":"0,00E+00","module":"C1","scenario":null},{"value":"6,38E-05","module":"C2","scenario":null}]}],"end_of_life_flow":[{"parameter":"CRU","unit":"kg","values":[{"value":"0,00E+00","module":"A1-A3","scenario":null},{"value":"0,00E+00","module":"A4","scenario":null},{"value":"0,00E+00","module":"B2","scenario":null},{"value":"0,00E+00","module":"B4","scenario":null},{"value":"0,00E+00","module":"C1","scenario":null},{"value":"0,00E+00","module":"C2","scenario":null}]},{"parameter":"MFR","unit":"kg","values":[{"value":"2,33E+00","module":"A1-A3","scenario":null},{"value":"0,00E+00","module":"A4","scenario":null},{"value":"0,00E+00","module":"B2","scenario":null},{"value":"1,18E+01","module":"B4","scenario":null},{"value":"0,00E+00","module":"C1","scenario":null},{"value":"0,00E+00","module":"C2","scenario":null}]},{"parameter":"MER","unit":"kg","values":[{"value":"4,50E-06","module":"A1-A3","scenario":null},{"value":"0,00E+00","module":"A4","scenario":null},{"value":"0,00E+00","module":"B2","scenario":null},{"value":"4,14E+01","module":"B4","scenario":null},{"value":"0,00E+00","module":"C1","scenario":null},{"value":"0,00E+00","module":"C2","scenario":null}]},{"parameter":"EEE","unit":"MJ","values":[{"value":"4,76E-01","module":"A1-A3","scenario":null},{"value":"0,00E+00","module":"A4","scenario":null},{"value":"0,00E+00","module":"B2","scenario":null},{"value":"3,22E+01","module":"B4","scenario":null},{"value":"0,00E+00","module":"C1","scenario":null},{"value":"0,00E+00","module":"C2","scenario":null}]},{"parameter":"EET","unit":"MJ","values":[{"value":"7,20E+00","module":"A1-A3","scenario":null},{"value":"0,00E+00","module":"A4","scenario":null},{"value":"0,00E+00","module":"B2","scenario":null},{"value":"4,87E+02","module":"B4","scenario":null},{"value":"0,00E+00","module":"C1","scenario":null},{"value":"0,00E+00","module":"C2","scenario":null}]}]}