{"product_name":"Arena Eco 1500 ","epd_id":"NEPD-6453-5715-EN","declared_unit":{"unit":"stk","amount":1},"compliance":["EN 15804+A2","ISO 14025","ISO 21930"],"producer_name":"SG Armaturen AS","environmental_impact":[{"parameter":"GWP-total","unit":"kg CO2-eq","values":[{"value":"4,94E+01","module":"A1","scenario":null},{"value":"2,42E-02","module":"A2","scenario":null},{"value":"1,48E+00","module":"A3","scenario":null},{"value":"1,82E+00","module":"A4","scenario":null},{"value":"6,00E-01","module":"A5","scenario":null},{"value":"1,11E+02","module":"B6","scenario":null},{"value":"0,00E+00","module":"C1","scenario":null},{"value":"2,01E-01","module":"C2","scenario":null},{"value":"3,30E-01","module":"C3","scenario":null},{"value":"5,25E-02","module":"C4","scenario":null},{"value":"-3,89E+00","module":"D","scenario":null},{"value":"5,09E+01","module":"A1A3","scenario":null}]},{"parameter":"GWP-fossil","unit":"kg CO2-eq","values":[{"value":"4,93E+01","module":"A1","scenario":null},{"value":"2,42E-02","module":"A2","scenario":null},{"value":"1,48E+00","module":"A3","scenario":null},{"value":"1,82E+00","module":"A4","scenario":null},{"value":"5,66E-03","module":"A5","scenario":null},{"value":"1,08E+02","module":"B6","scenario":null},{"value":"0,00E+00","module":"C1","scenario":null},{"value":"2,01E-01","module":"C2","scenario":null},{"value":"3,29E-01","module":"C3","scenario":null},{"value":"5,22E-02","module":"C4","scenario":null},{"value":"-3,88E+00","module":"D","scenario":null},{"value":"5,08E+01","module":"A1A3","scenario":null}]},{"parameter":"GWP-biogenic","unit":"kg CO2-eq","values":[{"value":"1,83E-02","module":"A1","scenario":null},{"value":"9,41E-06","module":"A2","scenario":null},{"value":"2,29E-04","module":"A3","scenario":null},{"value":"6,48E-04","module":"A4","scenario":null},{"value":"5,94E-01","module":"A5","scenario":null},{"value":"2,97E+00","module":"B6","scenario":null},{"value":"0,00E+00","module":"C1","scenario":null},{"value":"8,32E-05","module":"C2","scenario":null},{"value":"1,67E-04","module":"C3","scenario":null},{"value":"2,79E-05","module":"C4","scenario":null},{"value":"-5,02E-03","module":"D","scenario":null},{"value":"1,86E-02","module":"A1A3","scenario":null}]},{"parameter":"GWP-luluc","unit":"kg CO2-eq","values":[{"value":"7,48E-02","module":"A1","scenario":null},{"value":"8,84E-06","module":"A2","scenario":null},{"value":"1,61E-04","module":"A3","scenario":null},{"value":"8,94E-04","module":"A4","scenario":null},{"value":"1,87E-06","module":"A5","scenario":null},{"value":"4,44E-01","module":"B6","scenario":null},{"value":"0,00E+00","module":"C1","scenario":null},{"value":"7,16E-05","module":"C2","scenario":null},{"value":"2,37E-04","module":"C3","scenario":null},{"value":"2,74E-04","module":"C4","scenario":null},{"value":"-3,22E-03","module":"D","scenario":null},{"value":"7,50E-02","module":"A1A3","scenario":null}]},{"parameter":"ODP","unit":"kg CFC11-eq","values":[{"value":"1,47E-05","module":"A1","scenario":null},{"value":"5,25E-09","module":"A2","scenario":null},{"value":"5,43E-08","module":"A3","scenario":null},{"value":"4,00E-07","module":"A4","scenario":null},{"value":"1,19E-09","module":"A5","scenario":null},{"value":"7,37E-06","module":"B6","scenario":null},{"value":"0,00E+00","module":"C1","scenario":null},{"value":"4,55E-08","module":"C2","scenario":null},{"value":"5,25E-09","module":"C3","scenario":null},{"value":"4,56E-09","module":"C4","scenario":null},{"value":"-1,04E-03","module":"D","scenario":null},{"value":"1,47E-05","module":"A1A3","scenario":null}]},{"parameter":"AP","unit":"mol H+-eq","values":[{"value":"4,17E-01","module":"A1","scenario":null},{"value":"7,23E-05","module":"A2","scenario":null},{"value":"7,56E-03","module":"A3","scenario":null},{"value":"2,70E-02","module":"A4","scenario":null},{"value":"2,68E-05","module":"A5","scenario":null},{"value":"8,40E-01","module":"B6","scenario":null},{"value":"0,00E+00","module":"C1","scenario":null},{"value":"5,78E-04","module":"C2","scenario":null},{"value":"3,69E-04","module":"C3","scenario":null},{"value":"2,26E-04","module":"C4","scenario":null},{"value":"-1,02E-01","module":"D","scenario":null},{"value":"4,24E-01","module":"A1A3","scenario":null}]},{"parameter":"POCP","unit":"kg NMVOC-eq","values":[{"value":"2,01E-01","module":"A1","scenario":null},{"value":"5,96E-05","module":"A2","scenario":null},{"value":"7,32E-03","module":"A3","scenario":null},{"value":"1,96E-02","module":"A4","scenario":null},{"value":"2,76E-05","module":"A5","scenario":null},{"value":"3,23E-01","module":"B6","scenario":null},{"value":"0,00E+00","module":"C1","scenario":null},{"value":"4,90E-04","module":"C2","scenario":null},{"value":"2,45E-04","module":"C3","scenario":null},{"value":"2,49E-04","module":"C4","scenario":null},{"value":"-3,08E-02","module":"D","scenario":null},{"value":"2,09E-01","module":"A1A3","scenario":null}]},{"parameter":"ADPE","unit":"kg Sb-eq","values":[{"value":"5,23E-03","module":"A1","scenario":null},{"value":"6,48E-07","module":"A2","scenario":null},{"value":"3,44E-06","module":"A3","scenario":null},{"value":"3,53E-05","module":"A4","scenario":null},{"value":"1,38E-07","module":"A5","scenario":null},{"value":"8,02E-03","module":"B6","scenario":null},{"value":"0,00E+00","module":"C1","scenario":null},{"value":"5,55E-06","module":"C2","scenario":null},{"value":"5,59E-07","module":"C3","scenario":null},{"value":"2,58E-07","module":"C4","scenario":null},{"value":"-1,52E-03","module":"D","scenario":null},{"value":"5,24E-03","module":"A1A3","scenario":null}]},{"parameter":"ADPF","unit":"MJ","values":[{"value":"5,79E+02","module":"A1","scenario":null},{"value":"3,57E-01","module":"A2","scenario":null},{"value":"1,34E+01","module":"A3","scenario":null},{"value":"2,57E+01","module":"A4","scenario":null},{"value":"7,92E-02","module":"A5","scenario":null},{"value":"1,47E+03","module":"B6","scenario":null},{"value":"0,00E+00","module":"C1","scenario":null},{"value":"3,04E+00","module":"C2","scenario":null},{"value":"8,26E-01","module":"C3","scenario":null},{"value":"5,82E-01","module":"C4","scenario":null},{"value":"-3,70E+01","module":"D","scenario":null},{"value":"5,93E+02","module":"A1A3","scenario":null}]},{"parameter":"WDP","unit":"m3 world-eq. Deprived","values":[{"value":"1,13E+03","module":"A1","scenario":null},{"value":"1,16E-01","module":"A2","scenario":null},{"value":"1,25E+00","module":"A3","scenario":null},{"value":"1,66E+01","module":"A4","scenario":null},{"value":"1,00E-01","module":"A5","scenario":null},{"value":"2,56E+05","module":"B6","scenario":null},{"value":"0,00E+00","module":"C1","scenario":null},{"value":"2,94E+00","module":"C2","scenario":null},{"value":"7,85E+00","module":"C3","scenario":null},{"value":"6,19E+00","module":"C4","scenario":null},{"value":"1,24E+02","module":"D","scenario":null},{"value":"1,13E+03","module":"A1A3","scenario":null}]},{"parameter":"EP-freshwater","unit":"kg P-eq","values":[{"value":"7,46E-03","module":"A1","scenario":null},{"value":"2,27E-07","module":"A2","scenario":null},{"value":"2,68E-05","module":"A3","scenario":null},{"value":"1,19E-05","module":"A4","scenario":null},{"value":"4,65E-08","module":"A5","scenario":null},{"value":"7,73E-03","module":"B6","scenario":null},{"value":"0,00E+00","module":"C1","scenario":null},{"value":"1,61E-06","module":"C2","scenario":null},{"value":"2,65E-06","module":"C3","scenario":null},{"value":"1,55E-06","module":"C4","scenario":null},{"value":"-7,11E-04","module":"D","scenario":null},{"value":"7,49E-03","module":"A1A3","scenario":null}]},{"parameter":"EP-marine","unit":"kg N-eq","values":[{"value":"5,38E-02","module":"A1","scenario":null},{"value":"1,42E-05","module":"A2","scenario":null},{"value":"1,76E-03","module":"A3","scenario":null},{"value":"6,48E-03","module":"A4","scenario":null},{"value":"8,87E-06","module":"A5","scenario":null},{"value":"9,23E-02","module":"B6","scenario":null},{"value":"0,00E+00","module":"C1","scenario":null},{"value":"1,14E-04","module":"C2","scenario":null},{"value":"8,26E-05","module":"C3","scenario":null},{"value":"7,11E-05","module":"C4","scenario":null},{"value":"-7,08E-03","module":"D","scenario":null},{"value":"5,55E-02","module":"A1A3","scenario":null}]},{"parameter":"EP-terrestrial","unit":"mol N-eq.","values":[{"value":"6,09E-01","module":"A1","scenario":null},{"value":"1,59E-04","module":"A2","scenario":null},{"value":"1,94E-02","module":"A3","scenario":null},{"value":"7,22E-02","module":"A4","scenario":null},{"value":"9,60E-05","module":"A5","scenario":null},{"value":"1,20E+00","module":"B6","scenario":null},{"value":"0,00E+00","module":"C1","scenario":null},{"value":"1,28E-03","module":"C2","scenario":null},{"value":"9,07E-04","module":"C3","scenario":null},{"value":"6,42E-04","module":"C4","scenario":null},{"value":"-8,96E-02","module":"D","scenario":null},{"value":"6,28E-01","module":"A1A3","scenario":null}]},{"parameter":"GWP-IOBC","unit":"kg CO2-eq","values":[{"value":"4,99E+01","module":"A1","scenario":null},{"value":"2,42E-02","module":"A2","scenario":null},{"value":"1,41E+00","module":"A3","scenario":null},{"value":"1,82E+00","module":"A4","scenario":null},{"value":"5,66E-03","module":"A5","scenario":null},{"value":"1,11E+02","module":"B6","scenario":null},{"value":"0,00E+00","module":"C1","scenario":null},{"value":"2,01E-01","module":"C2","scenario":null},{"value":"3,30E-01","module":"C3","scenario":null},{"value":"5,48E-02","module":"C4","scenario":null},{"value":"-5,20E+00","module":"D","scenario":null},{"value":"5,14E+01","module":"A1A3","scenario":null}]}],"additional_environmental_impact":[{"parameter":"PM","unit":"Disease incidence","values":[{"value":"2,84E-06","module":"A1","scenario":null},{"value":"1,56E-09","module":"A2","scenario":null},{"value":"8,87E-08","module":"A3","scenario":null},{"value":"6,67E-08","module":"A4","scenario":null},{"value":"3,96E-10","module":"A5","scenario":null},{"value":"6,02E-06","module":"B6","scenario":null},{"value":"0,00E+00","module":"C1","scenario":null},{"value":"1,23E-08","module":"C2","scenario":null},{"value":"2,42E-09","module":"C3","scenario":null},{"value":"4,06E-09","module":"C4","scenario":null},{"value":"-4,14E-07","module":"D","scenario":null},{"value":"2,93E-06","module":"A1A3","scenario":null}]},{"parameter":"ETP-fw","unit":"CTUe","values":[{"value":"3,63E+03","module":"A1","scenario":null},{"value":"2,90E-01","module":"A2","scenario":null},{"value":"3,34E+01","module":"A3","scenario":null},{"value":"1,77E+01","module":"A4","scenario":null},{"value":"1,06E-01","module":"A5","scenario":null},{"value":"6,69E+03","module":"B6","scenario":null},{"value":"0,00E+00","module":"C1","scenario":null},{"value":"2,25E+00","module":"C2","scenario":null},{"value":"1,91E+00","module":"C3","scenario":null},{"value":"4,15E+02","module":"C4","scenario":null},{"value":"-8,56E+02","module":"D","scenario":null},{"value":"3,66E+03","module":"A1A3","scenario":null}]},{"parameter":"HTP-c","unit":"CTUh","values":[{"value":"1,30E-07","module":"A1","scenario":null},{"value":"0,00E+00","module":"A2","scenario":null},{"value":"4,07E-10","module":"A3","scenario":null},{"value":"0,00E+00","module":"A4","scenario":null},{"value":"3,00E-12","module":"A5","scenario":null},{"value":"3,19E-07","module":"B6","scenario":null},{"value":"0,00E+00","module":"C1","scenario":null},{"value":"0,00E+00","module":"C2","scenario":null},{"value":"1,16E-09","module":"C3","scenario":null},{"value":"1,55E-10","module":"C4","scenario":null},{"value":"-1,96E-08","module":"D","scenario":null},{"value":"1,31E-07","module":"A1A3","scenario":null}]},{"parameter":"HTP-nc","unit":"CTUh","values":[{"value":"3,38E-06","module":"A1","scenario":null},{"value":"2,82E-10","module":"A2","scenario":null},{"value":"6,44E-08","module":"A3","scenario":null},{"value":"1,32E-08","module":"A4","scenario":null},{"value":"1,33E-10","module":"A5","scenario":null},{"value":"7,52E-06","module":"B6","scenario":null},{"value":"0,00E+00","module":"C1","scenario":null},{"value":"2,46E-09","module":"C2","scenario":null},{"value":"6,86E-08","module":"C3","scenario":null},{"value":"1,31E-09","module":"C4","scenario":null},{"value":"-2,13E-07","module":"D","scenario":null},{"value":"3,44E-06","module":"A1A3","scenario":null}]},{"parameter":"SQP","unit":"-","values":[{"value":"1,71E+02","module":"A1","scenario":null},{"value":"2,45E-01","module":"A2","scenario":null},{"value":"2,61E+00","module":"A3","scenario":null},{"value":"1,27E+01","module":"A4","scenario":null},{"value":"5,31E-02","module":"A5","scenario":null},{"value":"7,39E+02","module":"B6","scenario":null},{"value":"0,00E+00","module":"C1","scenario":null},{"value":"2,13E+00","module":"C2","scenario":null},{"value":"1,82E-01","module":"C3","scenario":null},{"value":"1,33E+00","module":"C4","scenario":null},{"value":"-1,55E+01","module":"D","scenario":null},{"value":"1,74E+02","module":"A1A3","scenario":null}]},{"parameter":"IRP","unit":"kBq U235-eq","values":[{"value":"1,86E+00","module":"A1","scenario":null},{"value":"1,48E-03","module":"A2","scenario":null},{"value":"1,94E-02","module":"A3","scenario":null},{"value":"1,11E-01","module":"A4","scenario":null},{"value":"3,39E-04","module":"A5","scenario":null},{"value":"2,66E+01","module":"B6","scenario":null},{"value":"0,00E+00","module":"C1","scenario":null},{"value":"1,33E-02","module":"C2","scenario":null},{"value":"4,27E-03","module":"C3","scenario":null},{"value":"2,10E-03","module":"C4","scenario":null},{"value":"-3,71E-02","module":"D","scenario":null},{"value":"1,88E+00","module":"A1A3","scenario":null}]}],"resource_use":[{"parameter":"PERE","unit":"MJ","values":[{"value":"5,81E+01","module":"A1","scenario":null},{"value":"4,04E-03","module":"A2","scenario":null},{"value":"1,09E+00","module":"A3","scenario":null},{"value":"2,92E-01","module":"A4","scenario":null},{"value":"1,30E-03","module":"A5","scenario":null},{"value":"1,90E+04","module":"B6","scenario":null},{"value":"0,00E+00","module":"C1","scenario":null},{"value":"4,35E-02","module":"C2","scenario":null},{"value":"1,32E-01","module":"C3","scenario":null},{"value":"1,50E-01","module":"C4","scenario":null},{"value":"-4,99E+00","module":"D","scenario":null},{"value":"5,92E+01","module":"A1A3","scenario":null}]},{"parameter":"PERM","unit":"","values":[{"value":"2,87E+00","module":"A1","scenario":null},{"value":"0,00E+00","module":"A2","scenario":null},{"value":"0,00E+00","module":"A3","scenario":null},{"value":"0,00E+00","module":"A4","scenario":null},{"value":"-2,87E+00","module":"A5","scenario":null},{"value":"0,00E+00","module":"B6","scenario":null},{"value":"0,00E+00","module":"C1","scenario":null},{"value":"0,00E+00","module":"C2","scenario":null},{"value":"0,00E+00","module":"C3","scenario":null},{"value":"0,00E+00","module":"C4","scenario":null},{"value":"0,00E+00","module":"D","scenario":null},{"value":"2,87E+00","module":"A1A3","scenario":null}]},{"parameter":"PERT","unit":"MJ","values":[{"value":"6,10E+01","module":"A1","scenario":null},{"value":"4,04E-03","module":"A2","scenario":null},{"value":"1,09E+00","module":"A3","scenario":null},{"value":"2,92E-01","module":"A4","scenario":null},{"value":"-2,87E+00","module":"A5","scenario":null},{"value":"1,90E+04","module":"B6","scenario":null},{"value":"0,00E+00","module":"C1","scenario":null},{"value":"4,35E-02","module":"C2","scenario":null},{"value":"1,32E-01","module":"C3","scenario":null},{"value":"1,50E-01","module":"C4","scenario":null},{"value":"-4,99E+00","module":"D","scenario":null},{"value":"6,21E+01","module":"A1A3","scenario":null}]},{"parameter":"PENRE","unit":"MJ","values":[{"value":"5,73E+02","module":"A1","scenario":null},{"value":"3,57E-01","module":"A2","scenario":null},{"value":"1,34E+01","module":"A3","scenario":null},{"value":"2,57E+01","module":"A4","scenario":null},{"value":"7,92E-02","module":"A5","scenario":null},{"value":"1,47E+03","module":"B6","scenario":null},{"value":"0,00E+00","module":"C1","scenario":null},{"value":"3,04E+00","module":"C2","scenario":null},{"value":"8,26E-01","module":"C3","scenario":null},{"value":"5,82E-01","module":"C4","scenario":null},{"value":"-3,70E+01","module":"D","scenario":null},{"value":"5,87E+02","module":"A1A3","scenario":null}]},{"parameter":"PENRM","unit":"MJ","values":[{"value":"8,43E+00","module":"A1","scenario":null},{"value":"0,00E+00","module":"A2","scenario":null},{"value":"0,00E+00","module":"A3","scenario":null},{"value":"0,00E+00","module":"A4","scenario":null},{"value":"0,00E+00","module":"A5","scenario":null},{"value":"0,00E+00","module":"B6","scenario":null},{"value":"0,00E+00","module":"C1","scenario":null},{"value":"0,00E+00","module":"C2","scenario":null},{"value":"-9,66E+00","module":"C3","scenario":null},{"value":"0,00E+00","module":"C4","scenario":null},{"value":"0,00E+00","module":"D","scenario":null},{"value":"8,43E+00","module":"A1A3","scenario":null}]},{"parameter":"PENRT","unit":"MJ","values":[{"value":"5,82E+02","module":"A1","scenario":null},{"value":"3,57E-01","module":"A2","scenario":null},{"value":"1,34E+01","module":"A3","scenario":null},{"value":"2,57E+01","module":"A4","scenario":null},{"value":"7,92E-02","module":"A5","scenario":null},{"value":"1,47E+03","module":"B6","scenario":null},{"value":"0,00E+00","module":"C1","scenario":null},{"value":"3,04E+00","module":"C2","scenario":null},{"value":"-8,83E+00","module":"C3","scenario":null},{"value":"5,82E-01","module":"C4","scenario":null},{"value":"-3,70E+01","module":"D","scenario":null},{"value":"5,95E+02","module":"A1A3","scenario":null}]},{"parameter":"SM","unit":"kg","values":[{"value":"3,73E-01","module":"A1","scenario":null},{"value":"0,00E+00","module":"A2","scenario":null},{"value":"0,00E+00","module":"A3","scenario":null},{"value":"0,00E+00","module":"A4","scenario":null},{"value":"0,00E+00","module":"A5","scenario":null},{"value":"0,00E+00","module":"B6","scenario":null},{"value":"0,00E+00","module":"C1","scenario":null},{"value":"0,00E+00","module":"C2","scenario":null},{"value":"0,00E+00","module":"C3","scenario":null},{"value":"3,10E-03","module":"C4","scenario":null},{"value":"3,79E-02","module":"D","scenario":null},{"value":"3,73E-01","module":"A1A3","scenario":null}]},{"parameter":"RSF","unit":"MJ","values":[{"value":"2,77E-01","module":"A1","scenario":null},{"value":"7,91E-05","module":"A2","scenario":null},{"value":"6,04E-04","module":"A3","scenario":null},{"value":"9,44E-03","module":"A4","scenario":null},{"value":"4,32E-05","module":"A5","scenario":null},{"value":"1,49E+01","module":"B6","scenario":null},{"value":"0,00E+00","module":"C1","scenario":null},{"value":"1,56E-03","module":"C2","scenario":null},{"value":"1,91E-03","module":"C3","scenario":null},{"value":"9,16E-04","module":"C4","scenario":null},{"value":"1,04E-01","module":"D","scenario":null},{"value":"2,78E-01","module":"A1A3","scenario":null}]},{"parameter":"NRSF","unit":"MJ","values":[{"value":"2,52E-02","module":"A1","scenario":null},{"value":"6,71E-04","module":"A2","scenario":null},{"value":"6,59E-03","module":"A3","scenario":null},{"value":"5,14E-02","module":"A4","scenario":null},{"value":"1,78E-04","module":"A5","scenario":null},{"value":"3,72E+01","module":"B6","scenario":null},{"value":"0,00E+00","module":"C1","scenario":null},{"value":"5,57E-03","module":"C2","scenario":null},{"value":"-5,90E-05","module":"C3","scenario":null},{"value":"2,69E-02","module":"C4","scenario":null},{"value":"2,86E+00","module":"D","scenario":null},{"value":"3,24E-02","module":"A1A3","scenario":null}]},{"parameter":"FW","unit":"m3","values":[{"value":"4,64E-01","module":"A1","scenario":null},{"value":"3,99E-05","module":"A2","scenario":null},{"value":"8,37E-03","module":"A3","scenario":null},{"value":"2,24E-03","module":"A4","scenario":null},{"value":"3,74E-05","module":"A5","scenario":null},{"value":"1,42E+02","module":"B6","scenario":null},{"value":"0,00E+00","module":"C1","scenario":null},{"value":"3,25E-04","module":"C2","scenario":null},{"value":"9,36E-04","module":"C3","scenario":null},{"value":"5,01E-04","module":"C4","scenario":null},{"value":"-2,07E-02","module":"D","scenario":null},{"value":"4,72E-01","module":"A1A3","scenario":null}]}],"end_of_life_waste":[{"parameter":"HWD","unit":"kg","values":[{"value":"2,59E-01","module":"A1","scenario":null},{"value":"3,23E-05","module":"A2","scenario":null},{"value":"1,12E-03","module":"A3","scenario":null},{"value":"1,31E-03","module":"A4","scenario":null},{"value":"0,00E+00","module":"A5","scenario":null},{"value":"9,43E-01","module":"B6","scenario":null},{"value":"0,00E+00","module":"C1","scenario":null},{"value":"1,57E-04","module":"C2","scenario":null},{"value":"3,18E-05","module":"C3","scenario":null},{"value":"1,69E-01","module":"C4","scenario":null},{"value":"-1,99E-02","module":"D","scenario":null},{"value":"2,60E-01","module":"A1A3","scenario":null}]},{"parameter":"NHWD","unit":"kg","values":[{"value":"8,74E+00","module":"A1","scenario":null},{"value":"1,71E-02","module":"A2","scenario":null},{"value":"1,40E-01","module":"A3","scenario":null},{"value":"8,16E-01","module":"A4","scenario":null},{"value":"3,50E-01","module":"A5","scenario":null},{"value":"1,13E+02","module":"B6","scenario":null},{"value":"0,00E+00","module":"C1","scenario":null},{"value":"1,48E-01","module":"C2","scenario":null},{"value":"4,60E-02","module":"C3","scenario":null},{"value":"7,85E-01","module":"C4","scenario":null},{"value":"-1,39E+00","module":"D","scenario":null},{"value":"8,90E+00","module":"A1A3","scenario":null}]},{"parameter":"RWD","unit":"kg","values":[{"value":"1,48E-03","module":"A1","scenario":null},{"value":"2,34E-06","module":"A2","scenario":null},{"value":"2,61E-05","module":"A3","scenario":null},{"value":"1,76E-04","module":"A4","scenario":null},{"value":"0,00E+00","module":"A5","scenario":null},{"value":"1,31E-02","module":"B6","scenario":null},{"value":"0,00E+00","module":"C1","scenario":null},{"value":"2,07E-05","module":"C2","scenario":null},{"value":"1,77E-06","module":"C3","scenario":null},{"value":"1,71E-06","module":"C4","scenario":null},{"value":"-3,31E-05","module":"D","scenario":null},{"value":"1,51E-03","module":"A1A3","scenario":null}]}],"end_of_life_flow":[{"parameter":"CRU","unit":"kg","values":[{"value":"0,00E+00","module":"A1","scenario":null},{"value":"0,00E+00","module":"A2","scenario":null},{"value":"0,00E+00","module":"A3","scenario":null},{"value":"0,00E+00","module":"A4","scenario":null},{"value":"0,00E+00","module":"A5","scenario":null},{"value":"0,00E+00","module":"B6","scenario":null},{"value":"0,00E+00","module":"C1","scenario":null},{"value":"0,00E+00","module":"C2","scenario":null},{"value":"0,00E+00","module":"C3","scenario":null},{"value":"0,00E+00","module":"C4","scenario":null},{"value":"0,00E+00","module":"D","scenario":null},{"value":"0,00E+00","module":"A1A3","scenario":null}]},{"parameter":"MFR","unit":"kg","values":[{"value":"0,00E+00","module":"A1","scenario":null},{"value":"0,00E+00","module":"A2","scenario":null},{"value":"6,89E-02","module":"A3","scenario":null},{"value":"0,00E+00","module":"A4","scenario":null},{"value":"3,26E-01","module":"A5","scenario":null},{"value":"0,00E+00","module":"B6","scenario":null},{"value":"0,00E+00","module":"C1","scenario":null},{"value":"0,00E+00","module":"C2","scenario":null},{"value":"2,59E+00","module":"C3","scenario":null},{"value":"9,48E-06","module":"C4","scenario":null},{"value":"-1,48E-03","module":"D","scenario":null},{"value":"6,89E-02","module":"A1A3","scenario":null}]},{"parameter":"MER","unit":"kg","values":[{"value":"0,00E+00","module":"A1","scenario":null},{"value":"0,00E+00","module":"A2","scenario":null},{"value":"6,50E-03","module":"A3","scenario":null},{"value":"0,00E+00","module":"A4","scenario":null},{"value":"2,45E-02","module":"A5","scenario":null},{"value":"0,00E+00","module":"B6","scenario":null},{"value":"0,00E+00","module":"C1","scenario":null},{"value":"0,00E+00","module":"C2","scenario":null},{"value":"1,06E-01","module":"C3","scenario":null},{"value":"2,32E-07","module":"C4","scenario":null},{"value":"-1,95E-04","module":"D","scenario":null},{"value":"6,50E-03","module":"A1A3","scenario":null}]},{"parameter":"EEE","unit":"MJ","values":[{"value":"0,00E+00","module":"A1","scenario":null},{"value":"0,00E+00","module":"A2","scenario":null},{"value":"9,98E-03","module":"A3","scenario":null},{"value":"0,00E+00","module":"A4","scenario":null},{"value":"2,00E-02","module":"A5","scenario":null},{"value":"0,00E+00","module":"B6","scenario":null},{"value":"0,00E+00","module":"C1","scenario":null},{"value":"0,00E+00","module":"C2","scenario":null},{"value":"1,62E-01","module":"C3","scenario":null},{"value":"1,50E-05","module":"C4","scenario":null},{"value":"-4,78E-04","module":"D","scenario":null},{"value":"9,98E-03","module":"A1A3","scenario":null}]},{"parameter":"EET","unit":"MJ","values":[{"value":"0,00E+00","module":"A1","scenario":null},{"value":"0,00E+00","module":"A2","scenario":null},{"value":"1,51E-01","module":"A3","scenario":null},{"value":"0,00E+00","module":"A4","scenario":null},{"value":"3,03E-01","module":"A5","scenario":null},{"value":"0,00E+00","module":"B6","scenario":null},{"value":"0,00E+00","module":"C1","scenario":null},{"value":"0,00E+00","module":"C2","scenario":null},{"value":"2,46E+00","module":"C3","scenario":null},{"value":"2,28E-04","module":"C4","scenario":null},{"value":"-7,24E-03","module":"D","scenario":null},{"value":"1,51E-01","module":"A1A3","scenario":null}]}]}