{
    "product_name": "BOLIGBETON Huld\u00e6k ",
    "epd_id": "NEPD-4976-4327-DK",
    "declared_unit": {
        "unit": "ton",
        "amount": 1.0
    },
    "compliance": [
        "EN 15804+A2",
        "ISO 14025",
        "ISO 21930"
    ],
    "producer_name": "A/S Boligbeton",
    "environmental_impact": [
        {
            "parameter": "GWP-total",
            "values": [
                {
                    "value": "1,22E+02",
                    "module": "A1",
                    "scenario": null
                },
                {
                    "value": "7,47E+00",
                    "module": "A2",
                    "scenario": null
                },
                {
                    "value": "6,58E+00",
                    "module": "A3",
                    "scenario": null
                },
                {
                    "value": "8,72E+00",
                    "module": "A4",
                    "scenario": null
                },
                {
                    "value": "4,00E+00",
                    "module": "C1",
                    "scenario": null
                },
                {
                    "value": "4,36E+00",
                    "module": "C2",
                    "scenario": null
                },
                {
                    "value": "6,97E-01",
                    "module": "C3",
                    "scenario": null
                },
                {
                    "value": "1,39E-01",
                    "module": "C4",
                    "scenario": null
                },
                {
                    "value": "-1,01E+01",
                    "module": "D",
                    "scenario": null
                }
            ]
        },
        {
            "parameter": "GWP-fossil",
            "values": [
                {
                    "value": "1,21E+02",
                    "module": "A1",
                    "scenario": null
                },
                {
                    "value": "7,45E+00",
                    "module": "A2",
                    "scenario": null
                },
                {
                    "value": "6,87E+00",
                    "module": "A3",
                    "scenario": null
                },
                {
                    "value": "8,71E+00",
                    "module": "A4",
                    "scenario": null
                },
                {
                    "value": "4,00E+00",
                    "module": "C1",
                    "scenario": null
                },
                {
                    "value": "4,35E+00",
                    "module": "C2",
                    "scenario": null
                },
                {
                    "value": "6,87E-01",
                    "module": "C3",
                    "scenario": null
                },
                {
                    "value": "1,39E-01",
                    "module": "C4",
                    "scenario": null
                },
                {
                    "value": "-1,01E+01",
                    "module": "D",
                    "scenario": null
                }
            ]
        },
        {
            "parameter": "GWP-biogenic",
            "values": [
                {
                    "value": "2,29E-02",
                    "module": "A1",
                    "scenario": null
                },
                {
                    "value": "1,03E-02",
                    "module": "A2",
                    "scenario": null
                },
                {
                    "value": "-6,20E-01",
                    "module": "A3",
                    "scenario": null
                },
                {
                    "value": "3,73E-03",
                    "module": "A4",
                    "scenario": null
                },
                {
                    "value": "7,50E-04",
                    "module": "C1",
                    "scenario": null
                },
                {
                    "value": "1,87E-03",
                    "module": "C2",
                    "scenario": null
                },
                {
                    "value": "5,94E-03",
                    "module": "C3",
                    "scenario": null
                },
                {
                    "value": "1,18E-04",
                    "module": "C4",
                    "scenario": null
                },
                {
                    "value": "-4,80E-02",
                    "module": "D",
                    "scenario": null
                }
            ]
        },
        {
            "parameter": "GWP-luluc",
            "values": [
                {
                    "value": "5,88E-02",
                    "module": "A1",
                    "scenario": null
                },
                {
                    "value": "5,33E-03",
                    "module": "A2",
                    "scenario": null
                },
                {
                    "value": "3,25E-01",
                    "module": "A3",
                    "scenario": null
                },
                {
                    "value": "2,65E-03",
                    "module": "A4",
                    "scenario": null
                },
                {
                    "value": "3,15E-04",
                    "module": "C1",
                    "scenario": null
                },
                {
                    "value": "1,33E-03",
                    "module": "C2",
                    "scenario": null
                },
                {
                    "value": "9,51E-04",
                    "module": "C3",
                    "scenario": null
                },
                {
                    "value": "2,72E-05",
                    "module": "C4",
                    "scenario": null
                },
                {
                    "value": "-5,01E-03",
                    "module": "D",
                    "scenario": null
                }
            ]
        },
        {
            "parameter": "ODP",
            "values": [
                {
                    "value": "3,05E-06",
                    "module": "A1",
                    "scenario": null
                },
                {
                    "value": "1,49E-06",
                    "module": "A2",
                    "scenario": null
                },
                {
                    "value": "8,24E-07",
                    "module": "A3",
                    "scenario": null
                },
                {
                    "value": "2,10E-06",
                    "module": "A4",
                    "scenario": null
                },
                {
                    "value": "8,64E-07",
                    "module": "C1",
                    "scenario": null
                },
                {
                    "value": "1,05E-06",
                    "module": "C2",
                    "scenario": null
                },
                {
                    "value": "1,35E-07",
                    "module": "C3",
                    "scenario": null
                },
                {
                    "value": "6,76E-08",
                    "module": "C4",
                    "scenario": null
                },
                {
                    "value": "-6,48E-07",
                    "module": "D",
                    "scenario": null
                }
            ]
        },
        {
            "parameter": "AP",
            "values": [
                {
                    "value": "2,40E-01",
                    "module": "A1",
                    "scenario": null
                },
                {
                    "value": "4,98E-02",
                    "module": "A2",
                    "scenario": null
                },
                {
                    "value": "2,80E-02",
                    "module": "A3",
                    "scenario": null
                },
                {
                    "value": "2,80E-02",
                    "module": "A4",
                    "scenario": null
                },
                {
                    "value": "4,19E-02",
                    "module": "C1",
                    "scenario": null
                },
                {
                    "value": "1,40E-02",
                    "module": "C2",
                    "scenario": null
                },
                {
                    "value": "5,56E-03",
                    "module": "C3",
                    "scenario": null
                },
                {
                    "value": "1,35E-03",
                    "module": "C4",
                    "scenario": null
                },
                {
                    "value": "-5,88E-02",
                    "module": "D",
                    "scenario": null
                }
            ]
        },
        {
            "parameter": "POCP",
            "values": [
                {
                    "value": "2,15E-01",
                    "module": "A1",
                    "scenario": null
                },
                {
                    "value": "4,03E-02",
                    "module": "A2",
                    "scenario": null
                },
                {
                    "value": "2,49E-02",
                    "module": "A3",
                    "scenario": null
                },
                {
                    "value": "2,69E-02",
                    "module": "A4",
                    "scenario": null
                },
                {
                    "value": "5,57E-02",
                    "module": "C1",
                    "scenario": null
                },
                {
                    "value": "1,34E-02",
                    "module": "C2",
                    "scenario": null
                },
                {
                    "value": "5,03E-03",
                    "module": "C3",
                    "scenario": null
                },
                {
                    "value": "1,60E-03",
                    "module": "C4",
                    "scenario": null
                },
                {
                    "value": "-6,06E-02",
                    "module": "D",
                    "scenario": null
                }
            ]
        },
        {
            "parameter": "ADPE",
            "values": [
                {
                    "value": "4,09E-04",
                    "module": "A1",
                    "scenario": null
                },
                {
                    "value": "1,05E-04",
                    "module": "A2",
                    "scenario": null
                },
                {
                    "value": "3,58E-05",
                    "module": "A3",
                    "scenario": null
                },
                {
                    "value": "1,55E-04",
                    "module": "A4",
                    "scenario": null
                },
                {
                    "value": "6,14E-06",
                    "module": "C1",
                    "scenario": null
                },
                {
                    "value": "7,76E-05",
                    "module": "C2",
                    "scenario": null
                },
                {
                    "value": "8,72E-06",
                    "module": "C3",
                    "scenario": null
                },
                {
                    "value": "1,23E-06",
                    "module": "C4",
                    "scenario": null
                },
                {
                    "value": "-3,30E-04",
                    "module": "D",
                    "scenario": null
                }
            ]
        },
        {
            "parameter": "ADPF",
            "values": [
                {
                    "value": "5,49E+02",
                    "module": "A1",
                    "scenario": null
                },
                {
                    "value": "1,18E+02",
                    "module": "A2",
                    "scenario": null
                },
                {
                    "value": "9,79E+01",
                    "module": "A3",
                    "scenario": null
                },
                {
                    "value": "1,41E+02",
                    "module": "A4",
                    "scenario": null
                },
                {
                    "value": "5,51E+01",
                    "module": "C1",
                    "scenario": null
                },
                {
                    "value": "7,07E+01",
                    "module": "C2",
                    "scenario": null
                },
                {
                    "value": "2,13E+01",
                    "module": "C3",
                    "scenario": null
                },
                {
                    "value": "4,48E+00",
                    "module": "C4",
                    "scenario": null
                },
                {
                    "value": "-1,03E+02",
                    "module": "D",
                    "scenario": null
                }
            ]
        },
        {
            "parameter": "WDP",
            "values": [
                {
                    "value": "1,45E+03",
                    "module": "A1",
                    "scenario": null
                },
                {
                    "value": "3,47E+02",
                    "module": "A2",
                    "scenario": null
                },
                {
                    "value": "4,41E+02",
                    "module": "A3",
                    "scenario": null
                },
                {
                    "value": "1,08E+02",
                    "module": "A4",
                    "scenario": null
                },
                {
                    "value": "1,17E+01",
                    "module": "C1",
                    "scenario": null
                },
                {
                    "value": "5,42E+01",
                    "module": "C2",
                    "scenario": null
                },
                {
                    "value": "2,35E+03",
                    "module": "C3",
                    "scenario": null
                },
                {
                    "value": "9,42E+00",
                    "module": "C4",
                    "scenario": null
                },
                {
                    "value": "-1,33E+03",
                    "module": "D",
                    "scenario": null
                }
            ]
        },
        {
            "parameter": "EP-freshwater",
            "values": [
                {
                    "value": "1,35E-02",
                    "module": "A1",
                    "scenario": null
                },
                {
                    "value": "1,76E-04",
                    "module": "A2",
                    "scenario": null
                },
                {
                    "value": "2,57E-04",
                    "module": "A3",
                    "scenario": null
                },
                {
                    "value": "6,93E-05",
                    "module": "A4",
                    "scenario": null
                },
                {
                    "value": "1,46E-05",
                    "module": "C1",
                    "scenario": null
                },
                {
                    "value": "3,47E-05",
                    "module": "C2",
                    "scenario": null
                },
                {
                    "value": "4,34E-05",
                    "module": "C3",
                    "scenario": null
                },
                {
                    "value": "1,04E-06",
                    "module": "C4",
                    "scenario": null
                },
                {
                    "value": "-5,42E-04",
                    "module": "D",
                    "scenario": null
                }
            ]
        },
        {
            "parameter": "EP-marine",
            "values": [
                {
                    "value": "2,72E-02",
                    "module": "A1",
                    "scenario": null
                },
                {
                    "value": "1,19E-02",
                    "module": "A2",
                    "scenario": null
                },
                {
                    "value": "1,20E-02",
                    "module": "A3",
                    "scenario": null
                },
                {
                    "value": "6,14E-03",
                    "module": "A4",
                    "scenario": null
                },
                {
                    "value": "1,85E-02",
                    "module": "C1",
                    "scenario": null
                },
                {
                    "value": "3,07E-03",
                    "module": "C2",
                    "scenario": null
                },
                {
                    "value": "1,63E-03",
                    "module": "C3",
                    "scenario": null
                },
                {
                    "value": "5,08E-04",
                    "module": "C4",
                    "scenario": null
                },
                {
                    "value": "-1,49E-02",
                    "module": "D",
                    "scenario": null
                }
            ]
        },
        {
            "parameter": "EP-terrestrial",
            "values": [
                {
                    "value": "7,47E-01",
                    "module": "A1",
                    "scenario": null
                },
                {
                    "value": "1,34E-01",
                    "module": "A2",
                    "scenario": null
                },
                {
                    "value": "1,06E-01",
                    "module": "A3",
                    "scenario": null
                },
                {
                    "value": "6,85E-02",
                    "module": "A4",
                    "scenario": null
                },
                {
                    "value": "2,00E-01",
                    "module": "C1",
                    "scenario": null
                },
                {
                    "value": "3,42E-02",
                    "module": "C2",
                    "scenario": null
                },
                {
                    "value": "1,88E-02",
                    "module": "C3",
                    "scenario": null
                },
                {
                    "value": "5,59E-03",
                    "module": "C4",
                    "scenario": null
                },
                {
                    "value": "-1,63E-01",
                    "module": "D",
                    "scenario": null
                }
            ]
        }
    ],
    "additional_environmental_impact": [
        {
            "parameter": "PM",
            "values": [
                {
                    "value": "2,88E-06",
                    "module": "A1",
                    "scenario": null
                },
                {
                    "value": "5,59E-07",
                    "module": "A2",
                    "scenario": null
                },
                {
                    "value": "4,11E-07",
                    "module": "A3",
                    "scenario": null
                },
                {
                    "value": "8,00E-07",
                    "module": "A4",
                    "scenario": null
                },
                {
                    "value": "5,07E-06",
                    "module": "C1",
                    "scenario": null
                },
                {
                    "value": "4,00E-07",
                    "module": "C2",
                    "scenario": null
                },
                {
                    "value": "8,90E-08",
                    "module": "C3",
                    "scenario": null
                },
                {
                    "value": "2,88E-08",
                    "module": "C4",
                    "scenario": null
                },
                {
                    "value": "-1,07E-06",
                    "module": "D",
                    "scenario": null
                }
            ]
        },
        {
            "parameter": "ETP-fw",
            "values": [
                {
                    "value": "5,93E+02",
                    "module": "A1",
                    "scenario": null
                },
                {
                    "value": "9,68E+01",
                    "module": "A2",
                    "scenario": null
                },
                {
                    "value": "6,98E+01",
                    "module": "A3",
                    "scenario": null
                },
                {
                    "value": "1,03E+02",
                    "module": "A4",
                    "scenario": null
                },
                {
                    "value": "3,01E+01",
                    "module": "C1",
                    "scenario": null
                },
                {
                    "value": "5,17E+01",
                    "module": "C2",
                    "scenario": null
                },
                {
                    "value": "1,51E+01",
                    "module": "C3",
                    "scenario": null
                },
                {
                    "value": "2,21E+00",
                    "module": "C4",
                    "scenario": null
                },
                {
                    "value": "-4,77E+02",
                    "module": "D",
                    "scenario": null
                }
            ]
        },
        {
            "parameter": "HTP-c",
            "values": [
                {
                    "value": "3,10E-07",
                    "module": "A1",
                    "scenario": null
                },
                {
                    "value": "0,00E+00",
                    "module": "A2",
                    "scenario": null
                },
                {
                    "value": "2,44E-09",
                    "module": "A3",
                    "scenario": null
                },
                {
                    "value": "0,00E+00",
                    "module": "A4",
                    "scenario": null
                },
                {
                    "value": "1,00E-09",
                    "module": "C1",
                    "scenario": null
                },
                {
                    "value": "0,00E+00",
                    "module": "C2",
                    "scenario": null
                },
                {
                    "value": "9,67E-10",
                    "module": "C3",
                    "scenario": null
                },
                {
                    "value": "6,50E-11",
                    "module": "C4",
                    "scenario": null
                },
                {
                    "value": "-3,98E-08",
                    "module": "D",
                    "scenario": null
                }
            ]
        },
        {
            "parameter": "HTP-nc",
            "values": [
                {
                    "value": "6,09E-06",
                    "module": "A1",
                    "scenario": null
                },
                {
                    "value": "1,06E-07",
                    "module": "A2",
                    "scenario": null
                },
                {
                    "value": "6,63E-08",
                    "module": "A3",
                    "scenario": null
                },
                {
                    "value": "1,00E-07",
                    "module": "A4",
                    "scenario": null
                },
                {
                    "value": "2,80E-08",
                    "module": "C1",
                    "scenario": null
                },
                {
                    "value": "5,00E-08",
                    "module": "C2",
                    "scenario": null
                },
                {
                    "value": "1,35E-08",
                    "module": "C3",
                    "scenario": null
                },
                {
                    "value": "1,30E-09",
                    "module": "C4",
                    "scenario": null
                },
                {
                    "value": "7,76E-07",
                    "module": "D",
                    "scenario": null
                }
            ]
        },
        {
            "parameter": "SQP",
            "values": [
                {
                    "value": "3,55E+02",
                    "module": "A1",
                    "scenario": null
                },
                {
                    "value": "1,12E+02",
                    "module": "A2",
                    "scenario": null
                },
                {
                    "value": "2,09E+02",
                    "module": "A3",
                    "scenario": null
                },
                {
                    "value": "1,62E+02",
                    "module": "A4",
                    "scenario": null
                },
                {
                    "value": "6,69E+00",
                    "module": "C1",
                    "scenario": null
                },
                {
                    "value": "8,11E+01",
                    "module": "C2",
                    "scenario": null
                },
                {
                    "value": "1,21E+01",
                    "module": "C3",
                    "scenario": null
                },
                {
                    "value": "1,63E+01",
                    "module": "C4",
                    "scenario": null
                },
                {
                    "value": "7,91E+01",
                    "module": "D",
                    "scenario": null
                }
            ]
        },
        {
            "parameter": "IRP",
            "values": [
                {
                    "value": "4,07E+03",
                    "module": "A1",
                    "scenario": null
                },
                {
                    "value": "5,86E-01",
                    "module": "A2",
                    "scenario": null
                },
                {
                    "value": "2,34E-01",
                    "module": "A3",
                    "scenario": null
                },
                {
                    "value": "6,18E-01",
                    "module": "A4",
                    "scenario": null
                },
                {
                    "value": "2,40E-01",
                    "module": "C1",
                    "scenario": null
                },
                {
                    "value": "3,09E-01",
                    "module": "C2",
                    "scenario": null
                },
                {
                    "value": "3,58E-01",
                    "module": "C3",
                    "scenario": null
                },
                {
                    "value": "1,94E-02",
                    "module": "C4",
                    "scenario": null
                },
                {
                    "value": "-3,12E-01",
                    "module": "D",
                    "scenario": null
                }
            ]
        }
    ],
    "resource_use": [
        {
            "parameter": "PERE",
            "values": [
                {
                    "value": "9,00E+01",
                    "module": "A1",
                    "scenario": null
                },
                {
                    "value": "5,18E+00",
                    "module": "A2",
                    "scenario": null
                },
                {
                    "value": "3,74E+01",
                    "module": "A3",
                    "scenario": null
                },
                {
                    "value": "1,78E+00",
                    "module": "A4",
                    "scenario": null
                },
                {
                    "value": "3,00E-01",
                    "module": "C1",
                    "scenario": null
                },
                {
                    "value": "8,90E-01",
                    "module": "C2",
                    "scenario": null
                },
                {
                    "value": "1,10E+01",
                    "module": "C3",
                    "scenario": null
                },
                {
                    "value": "6,89E-02",
                    "module": "C4",
                    "scenario": null
                },
                {
                    "value": "-1,40E+01",
                    "module": "D",
                    "scenario": null
                }
            ]
        },
        {
            "parameter": "PERM",
            "values": [
                {
                    "value": "0,00E+00",
                    "module": "A1",
                    "scenario": null
                },
                {
                    "value": "0,00E+00",
                    "module": "A2",
                    "scenario": null
                },
                {
                    "value": "0,00E+00",
                    "module": "A3",
                    "scenario": null
                },
                {
                    "value": "0,00E+00",
                    "module": "A4",
                    "scenario": null
                },
                {
                    "value": "0,00E+00",
                    "module": "C1",
                    "scenario": null
                },
                {
                    "value": "0,00E+00",
                    "module": "C2",
                    "scenario": null
                },
                {
                    "value": "0,00E+00",
                    "module": "C3",
                    "scenario": null
                },
                {
                    "value": "0,00E+00",
                    "module": "C4",
                    "scenario": null
                },
                {
                    "value": "0,00E+00",
                    "module": "D",
                    "scenario": null
                }
            ]
        },
        {
            "parameter": "PERT",
            "values": [
                {
                    "value": "9,00E+01",
                    "module": "A1",
                    "scenario": null
                },
                {
                    "value": "5,18E+00",
                    "module": "A2",
                    "scenario": null
                },
                {
                    "value": "3,74E+01",
                    "module": "A3",
                    "scenario": null
                },
                {
                    "value": "1,78E+00",
                    "module": "A4",
                    "scenario": null
                },
                {
                    "value": "3,00E-01",
                    "module": "C1",
                    "scenario": null
                },
                {
                    "value": "8,90E-01",
                    "module": "C2",
                    "scenario": null
                },
                {
                    "value": "1,10E+01",
                    "module": "C3",
                    "scenario": null
                },
                {
                    "value": "6,89E-02",
                    "module": "C4",
                    "scenario": null
                },
                {
                    "value": "-1,40E+01",
                    "module": "D",
                    "scenario": null
                }
            ]
        },
        {
            "parameter": "PENRE",
            "values": [
                {
                    "value": "5,99E+02",
                    "module": "A1",
                    "scenario": null
                },
                {
                    "value": "1,18E+02",
                    "module": "A2",
                    "scenario": null
                },
                {
                    "value": "9,83E+01",
                    "module": "A3",
                    "scenario": null
                },
                {
                    "value": "1,41E+02",
                    "module": "A4",
                    "scenario": null
                },
                {
                    "value": "5,51E+01",
                    "module": "C1",
                    "scenario": null
                },
                {
                    "value": "7,07E+01",
                    "module": "C2",
                    "scenario": null
                },
                {
                    "value": "2,13E+01",
                    "module": "C3",
                    "scenario": null
                },
                {
                    "value": "4,48E+00",
                    "module": "C4",
                    "scenario": null
                },
                {
                    "value": "-1,05E+02",
                    "module": "D",
                    "scenario": null
                }
            ]
        },
        {
            "parameter": "PENRM",
            "values": [
                {
                    "value": "8,24E-01",
                    "module": "A1",
                    "scenario": null
                },
                {
                    "value": "0,00E+00",
                    "module": "A2",
                    "scenario": null
                },
                {
                    "value": "0,00E+00",
                    "module": "A3",
                    "scenario": null
                },
                {
                    "value": "0,00E+00",
                    "module": "A4",
                    "scenario": null
                },
                {
                    "value": "0,00E+00",
                    "module": "C1",
                    "scenario": null
                },
                {
                    "value": "0,00E+00",
                    "module": "C2",
                    "scenario": null
                },
                {
                    "value": "0,00E+00",
                    "module": "C3",
                    "scenario": null
                },
                {
                    "value": "0,00E+00",
                    "module": "C4",
                    "scenario": null
                },
                {
                    "value": "0,00E+00",
                    "module": "D",
                    "scenario": null
                }
            ]
        },
        {
            "parameter": "PENRT",
            "values": [
                {
                    "value": "5,99E+02",
                    "module": "A1",
                    "scenario": null
                },
                {
                    "value": "1,18E+02",
                    "module": "A2",
                    "scenario": null
                },
                {
                    "value": "9,83E+01",
                    "module": "A3",
                    "scenario": null
                },
                {
                    "value": "1,41E+02",
                    "module": "A4",
                    "scenario": null
                },
                {
                    "value": "5,51E+01",
                    "module": "C1",
                    "scenario": null
                },
                {
                    "value": "7,07E+01",
                    "module": "C2",
                    "scenario": null
                },
                {
                    "value": "2,13E+01",
                    "module": "C3",
                    "scenario": null
                },
                {
                    "value": "4,48E+00",
                    "module": "C4",
                    "scenario": null
                },
                {
                    "value": "-1,05E+02",
                    "module": "D",
                    "scenario": null
                }
            ]
        },
        {
            "parameter": "SM",
            "values": [
                {
                    "value": "9,79E+01",
                    "module": "A1",
                    "scenario": null
                },
                {
                    "value": "0,00E+00",
                    "module": "A2",
                    "scenario": null
                },
                {
                    "value": "9,02E-02",
                    "module": "A3",
                    "scenario": null
                },
                {
                    "value": "0,00E+00",
                    "module": "A4",
                    "scenario": null
                },
                {
                    "value": "0,00E+00",
                    "module": "C1",
                    "scenario": null
                },
                {
                    "value": "0,00E+00",
                    "module": "C2",
                    "scenario": null
                },
                {
                    "value": "0,00E+00",
                    "module": "C3",
                    "scenario": null
                },
                {
                    "value": "0,00E+00",
                    "module": "C4",
                    "scenario": null
                },
                {
                    "value": "0,00E+00",
                    "module": "D",
                    "scenario": null
                }
            ]
        },
        {
            "parameter": "RSF",
            "values": [
                {
                    "value": "9,78E+01",
                    "module": "A1",
                    "scenario": null
                },
                {
                    "value": "3,30E-01",
                    "module": "A2",
                    "scenario": null
                },
                {
                    "value": "8,72E-01",
                    "module": "A3",
                    "scenario": null
                },
                {
                    "value": "6,23E-02",
                    "module": "A4",
                    "scenario": null
                },
                {
                    "value": "0,00E+00",
                    "module": "C1",
                    "scenario": null
                },
                {
                    "value": "3,11E-02",
                    "module": "C2",
                    "scenario": null
                },
                {
                    "value": "0,00E+00",
                    "module": "C3",
                    "scenario": null
                },
                {
                    "value": "1,42E-03",
                    "module": "C4",
                    "scenario": null
                },
                {
                    "value": "1,07E-01",
                    "module": "D",
                    "scenario": null
                }
            ]
        },
        {
            "parameter": "NRSF",
            "values": [
                {
                    "value": "2,18E+02",
                    "module": "A1",
                    "scenario": null
                },
                {
                    "value": "2,66E-01",
                    "module": "A2",
                    "scenario": null
                },
                {
                    "value": "7,81E-02",
                    "module": "A3",
                    "scenario": null
                },
                {
                    "value": "2,09E-01",
                    "module": "A4",
                    "scenario": null
                },
                {
                    "value": "0,00E+00",
                    "module": "C1",
                    "scenario": null
                },
                {
                    "value": "1,04E-01",
                    "module": "C2",
                    "scenario": null
                },
                {
                    "value": "0,00E+00",
                    "module": "C3",
                    "scenario": null
                },
                {
                    "value": "4,09E-03",
                    "module": "C4",
                    "scenario": null
                },
                {
                    "value": "8,09E+00",
                    "module": "D",
                    "scenario": null
                }
            ]
        },
        {
            "parameter": "FW",
            "values": [
                {
                    "value": "1,30E+00",
                    "module": "A1",
                    "scenario": null
                },
                {
                    "value": "3,10E-02",
                    "module": "A2",
                    "scenario": null
                },
                {
                    "value": "1,62E-01",
                    "module": "A3",
                    "scenario": null
                },
                {
                    "value": "1,61E-02",
                    "module": "A4",
                    "scenario": null
                },
                {
                    "value": "2,83E-03",
                    "module": "C1",
                    "scenario": null
                },
                {
                    "value": "8,05E-03",
                    "module": "C2",
                    "scenario": null
                },
                {
                    "value": "3,66E-02",
                    "module": "C3",
                    "scenario": null
                },
                {
                    "value": "5,33E-03",
                    "module": "C4",
                    "scenario": null
                },
                {
                    "value": "-1,38E+00",
                    "module": "D",
                    "scenario": null
                }
            ]
        }
    ],
    "end_of_life_waste": [
        {
            "parameter": "HWD",
            "values": [
                {
                    "value": "3,87E-02",
                    "module": "A1",
                    "scenario": null
                },
                {
                    "value": "9,88E-03",
                    "module": "A2",
                    "scenario": null
                },
                {
                    "value": "1,22E-01",
                    "module": "A3",
                    "scenario": null
                },
                {
                    "value": "7,74E-03",
                    "module": "A4",
                    "scenario": null
                },
                {
                    "value": "1,62E-03",
                    "module": "C1",
                    "scenario": null
                },
                {
                    "value": "3,87E-03",
                    "module": "C2",
                    "scenario": null
                },
                {
                    "value": "2,13E-03",
                    "module": "C3",
                    "scenario": null
                },
                {
                    "value": "0,00E+00",
                    "module": "C4",
                    "scenario": null
                },
                {
                    "value": "-4,98E-02",
                    "module": "D",
                    "scenario": null
                }
            ]
        },
        {
            "parameter": "NHWD",
            "values": [
                {
                    "value": "2,81E+01",
                    "module": "A1",
                    "scenario": null
                },
                {
                    "value": "6,96E+00",
                    "module": "A2",
                    "scenario": null
                },
                {
                    "value": "2,83E-01",
                    "module": "A3",
                    "scenario": null
                },
                {
                    "value": "1,23E+01",
                    "module": "A4",
                    "scenario": null
                },
                {
                    "value": "6,52E-02",
                    "module": "C1",
                    "scenario": null
                },
                {
                    "value": "6,15E+00",
                    "module": "C2",
                    "scenario": null
                },
                {
                    "value": "6,73E-02",
                    "module": "C3",
                    "scenario": null
                },
                {
                    "value": "3,24E+01",
                    "module": "C4",
                    "scenario": null
                },
                {
                    "value": "-3,49E+00",
                    "module": "D",
                    "scenario": null
                }
            ]
        },
        {
            "parameter": "RWD",
            "values": [
                {
                    "value": "1,31E-03",
                    "module": "A1",
                    "scenario": null
                },
                {
                    "value": "7,79E-04",
                    "module": "A2",
                    "scenario": null
                },
                {
                    "value": "2,42E-04",
                    "module": "A3",
                    "scenario": null
                },
                {
                    "value": "9,66E-04",
                    "module": "A4",
                    "scenario": null
                },
                {
                    "value": "3,82E-04",
                    "module": "C1",
                    "scenario": null
                },
                {
                    "value": "4,83E-04",
                    "module": "C2",
                    "scenario": null
                },
                {
                    "value": "2,26E-04",
                    "module": "C3",
                    "scenario": null
                },
                {
                    "value": "0,00E+00",
                    "module": "C4",
                    "scenario": null
                },
                {
                    "value": "-2,72E-04",
                    "module": "D",
                    "scenario": null
                }
            ]
        }
    ],
    "end_of_life_flow": [
        {
            "parameter": "CRU",
            "values": [
                {
                    "value": "0,00E+00",
                    "module": "A1",
                    "scenario": null
                },
                {
                    "value": "0,00E+00",
                    "module": "A2",
                    "scenario": null
                },
                {
                    "value": "0,00E+00",
                    "module": "A3",
                    "scenario": null
                },
                {
                    "value": "0,00E+00",
                    "module": "A4",
                    "scenario": null
                },
                {
                    "value": "0,00E+00",
                    "module": "C1",
                    "scenario": null
                },
                {
                    "value": "0,00E+00",
                    "module": "C2",
                    "scenario": null
                },
                {
                    "value": "0,00E+00",
                    "module": "C3",
                    "scenario": null
                },
                {
                    "value": "0,00E+00",
                    "module": "C4",
                    "scenario": null
                },
                {
                    "value": "0,00E+00",
                    "module": "D",
                    "scenario": null
                }
            ]
        },
        {
            "parameter": "MFR",
            "values": [
                {
                    "value": "8,11E-01",
                    "module": "A1",
                    "scenario": null
                },
                {
                    "value": "0,00E+00",
                    "module": "A2",
                    "scenario": null
                },
                {
                    "value": "1,91E+00",
                    "module": "A3",
                    "scenario": null
                },
                {
                    "value": "0,00E+00",
                    "module": "A4",
                    "scenario": null
                },
                {
                    "value": "0,00E+00",
                    "module": "C1",
                    "scenario": null
                },
                {
                    "value": "0,00E+00",
                    "module": "C2",
                    "scenario": null
                },
                {
                    "value": "9,68E+02",
                    "module": "C3",
                    "scenario": null
                },
                {
                    "value": "0,00E+00",
                    "module": "C4",
                    "scenario": null
                },
                {
                    "value": "0,00E+00",
                    "module": "D",
                    "scenario": null
                }
            ]
        },
        {
            "parameter": "MER",
            "values": [
                {
                    "value": "3,11E-07",
                    "module": "A1",
                    "scenario": null
                },
                {
                    "value": "0,00E+00",
                    "module": "A2",
                    "scenario": null
                },
                {
                    "value": "1,12E-03",
                    "module": "A3",
                    "scenario": null
                },
                {
                    "value": "0,00E+00",
                    "module": "A4",
                    "scenario": null
                },
                {
                    "value": "0,00E+00",
                    "module": "C1",
                    "scenario": null
                },
                {
                    "value": "0,00E+00",
                    "module": "C2",
                    "scenario": null
                },
                {
                    "value": "0,00E+00",
                    "module": "C3",
                    "scenario": null
                },
                {
                    "value": "0,00E+00",
                    "module": "C4",
                    "scenario": null
                },
                {
                    "value": "0,00E+00",
                    "module": "D",
                    "scenario": null
                }
            ]
        },
        {
            "parameter": "EEE",
            "values": [
                {
                    "value": "0,00E+00",
                    "module": "A1",
                    "scenario": null
                },
                {
                    "value": "0,00E+00",
                    "module": "A2",
                    "scenario": null
                },
                {
                    "value": "8,06E-04",
                    "module": "A3",
                    "scenario": null
                },
                {
                    "value": "0,00E+00",
                    "module": "A4",
                    "scenario": null
                },
                {
                    "value": "0,00E+00",
                    "module": "C1",
                    "scenario": null
                },
                {
                    "value": "0,00E+00",
                    "module": "C2",
                    "scenario": null
                },
                {
                    "value": "0,00E+00",
                    "module": "C3",
                    "scenario": null
                },
                {
                    "value": "0,00E+00",
                    "module": "C4",
                    "scenario": null
                },
                {
                    "value": "0,00E+00",
                    "module": "D",
                    "scenario": null
                }
            ]
        },
        {
            "parameter": "EET",
            "values": [
                {
                    "value": "0,00E+00",
                    "module": "A1",
                    "scenario": null
                },
                {
                    "value": "0,00E+00",
                    "module": "A2",
                    "scenario": null
                },
                {
                    "value": "1,22E-02",
                    "module": "A3",
                    "scenario": null
                },
                {
                    "value": "0,00E+00",
                    "module": "A4",
                    "scenario": null
                },
                {
                    "value": "0,00E+00",
                    "module": "C1",
                    "scenario": null
                },
                {
                    "value": "0,00E+00",
                    "module": "C2",
                    "scenario": null
                },
                {
                    "value": "0,00E+00",
                    "module": "C3",
                    "scenario": null
                },
                {
                    "value": "0,00E+00",
                    "module": "C4",
                    "scenario": null
                },
                {
                    "value": "0,00E+00",
                    "module": "D",
                    "scenario": null
                }
            ]
        }
    ]
}