{"product_name":"St\u00e5lbjelker HEA, HEB, UPE, UNP og IPE (AM )","epd_id":"NEPD-2660-1363-NO","declared_unit":{"unit":"ton","amount":1},"compliance":["EN 15804","ISO 14025","ISO 21930"],"producer_name":"Tibnor","environmental_impact":[{"parameter":"GWP-total","unit":"kg CO2-eq","values":[{"value":"8,99E-01","module":"A1-A3","scenario":null},{"value":"4,88E-02","module":"A4","scenario":null},{"value":"5,67E-02","module":"C1","scenario":null},{"value":"2,62E-02","module":"C2","scenario":null},{"value":"1,98E-04","module":"C3","scenario":null},{"value":"5,18E-05","module":"C4","scenario":null},{"value":"0,00E+00","module":"D","scenario":null}]},{"parameter":"ODP","unit":"kg CFC11-eq","values":[{"value":"6,33E-09","module":"A1-A3","scenario":null},{"value":"9,00E-09","module":"A4","scenario":null},{"value":"9,82E-09","module":"C1","scenario":null},{"value":"5,10E-09","module":"C2","scenario":null},{"value":"2,20E-11","module":"C3","scenario":null},{"value":"1,70E-11","module":"C4","scenario":null},{"value":"0,00E+00","module":"D","scenario":null}]},{"parameter":"AP","unit":"mol H+-eq","values":[{"value":"2,17E-03","module":"A1-A3","scenario":null},{"value":"1,56E-04","module":"A4","scenario":null},{"value":"4,30E-04","module":"C1","scenario":null},{"value":"8,51E-05","module":"C2","scenario":null},{"value":"1,23E-06","module":"C3","scenario":null},{"value":"3,78E-07","module":"C4","scenario":null},{"value":"0,00E+00","module":"D","scenario":null}]},{"parameter":"EP","unit":"kg PO_4^3-eq","values":[{"value":"2,19E-04","module":"A1-A3","scenario":null},{"value":"2,58E-05","module":"A4","scenario":null},{"value":"9,36E-05","module":"C1","scenario":null},{"value":"1,43E-05","module":"C2","scenario":null},{"value":"1,90E-07","module":"C3","scenario":null},{"value":"6,67E-08","module":"C4","scenario":null},{"value":"0,00E+00","module":"D","scenario":null}]},{"parameter":"POCP","unit":"kg NMVOC-eq","values":[{"value":"2,48E-04","module":"A1-A3","scenario":null},{"value":"7,95E-06","module":"A4","scenario":null},{"value":"9,50E-06","module":"C1","scenario":null},{"value":"4,23E-06","module":"C2","scenario":null},{"value":"5,43E-08","module":"C3","scenario":null},{"value":"1,58E-08","module":"C4","scenario":null},{"value":"0,00E+00","module":"D","scenario":null}]},{"parameter":"ADPE","unit":"kg Sb-eq","values":[{"value":"2,70E-07","module":"A1-A3","scenario":null},{"value":"1,49E-07","module":"A4","scenario":null},{"value":"2,45E-10","module":"C1","scenario":null},{"value":"5,91E-08","module":"C2","scenario":null},{"value":"1,50E-11","module":"C3","scenario":null},{"value":"1,00E-12","module":"C4","scenario":null},{"value":"0,00E+00","module":"D","scenario":null}]},{"parameter":"ADPF","unit":"MJ","values":[{"value":"8,71E+00","module":"A1-A3","scenario":null},{"value":"7,35E-01","module":"A4","scenario":null},{"value":"7,84E-01","module":"C1","scenario":null},{"value":"4,11E-01","module":"C2","scenario":null},{"value":"1,84E-03","module":"C3","scenario":null},{"value":"1,46E-03","module":"C4","scenario":null},{"value":"0,00E+00","module":"D","scenario":null}]}],"additional_environmental_impact":[],"resource_use":[{"parameter":"PERE","unit":"MJ","values":[{"value":"1,57E+00","module":"A1-A3","scenario":null},{"value":"1,07E-02","module":"A4","scenario":null},{"value":"4,27E-03","module":"C1","scenario":null},{"value":"7,42E-03","module":"C2","scenario":null},{"value":"1,53E-02","module":"C3","scenario":null},{"value":"1,19E-05","module":"C4","scenario":null},{"value":"0,00E+00","module":"D","scenario":null}]},{"parameter":"PERM","unit":"","values":[{"value":"0,00E+00","module":"A1-A3","scenario":null},{"value":"0,00E+00","module":"A4","scenario":null},{"value":"0,00E+00","module":"C1","scenario":null},{"value":"0,00E+00","module":"C2","scenario":null},{"value":"0,00E+00","module":"C3","scenario":null},{"value":"0,00E+00","module":"C4","scenario":null},{"value":"0,00E+00","module":"D","scenario":null}]},{"parameter":"PERT","unit":"MJ","values":[{"value":"1,57E+00","module":"A1-A3","scenario":null},{"value":"1,07E-02","module":"A4","scenario":null},{"value":"4,27E-03","module":"C1","scenario":null},{"value":"7,42E-03","module":"C2","scenario":null},{"value":"1,53E-02","module":"C3","scenario":null},{"value":"1,19E-05","module":"C4","scenario":null},{"value":"0,00E+00","module":"D","scenario":null}]},{"parameter":"PENRE","unit":"MJ","values":[{"value":"1,08E+01","module":"A1-A3","scenario":null},{"value":"7,53E-01","module":"A4","scenario":null},{"value":"7,91E-01","module":"C1","scenario":null},{"value":"4,23E-01","module":"C2","scenario":null},{"value":"2,48E-03","module":"C3","scenario":null},{"value":"1,48E-03","module":"C4","scenario":null},{"value":"0,00E+00","module":"D","scenario":null}]},{"parameter":"PENRM","unit":"MJ","values":[{"value":"0,00E+00","module":"A1-A3","scenario":null},{"value":"0,00E+00","module":"A4","scenario":null},{"value":"0,00E+00","module":"C1","scenario":null},{"value":"0,00E+00","module":"C2","scenario":null},{"value":"0,00E+00","module":"C3","scenario":null},{"value":"0,00E+00","module":"C4","scenario":null},{"value":"0,00E+00","module":"D","scenario":null}]},{"parameter":"PENRT","unit":"MJ","values":[{"value":"1,08E+01","module":"A1-A3","scenario":null},{"value":"7,53E-01","module":"A4","scenario":null},{"value":"7,91E-01","module":"C1","scenario":null},{"value":"4,23E-01","module":"C2","scenario":null},{"value":"2,48E-03","module":"C3","scenario":null},{"value":"1,48E-03","module":"C4","scenario":null},{"value":"0,00E+00","module":"D","scenario":null}]},{"parameter":"SM","unit":"kg","values":[{"value":"9,85E-01","module":"A1-A3","scenario":null},{"value":"0,00E+00","module":"A4","scenario":null},{"value":"0,00E+00","module":"C1","scenario":null},{"value":"0,00E+00","module":"C2","scenario":null},{"value":"0,00E+00","module":"C3","scenario":null},{"value":"0,00E+00","module":"C4","scenario":null},{"value":"0,00E+00","module":"D","scenario":null}]},{"parameter":"RSF","unit":"MJ","values":[{"value":"1,92E-05","module":"A1-A3","scenario":null},{"value":"0,00E+00","module":"A4","scenario":null},{"value":"0,00E+00","module":"C1","scenario":null},{"value":"0,00E+00","module":"C2","scenario":null},{"value":"0,00E+00","module":"C3","scenario":null},{"value":"0,00E+00","module":"C4","scenario":null},{"value":"0,00E+00","module":"D","scenario":null}]},{"parameter":"NRSF","unit":"MJ","values":[{"value":"0,00E+00","module":"A1-A3","scenario":null},{"value":"0,00E+00","module":"A4","scenario":null},{"value":"0,00E+00","module":"C1","scenario":null},{"value":"0,00E+00","module":"C2","scenario":null},{"value":"0,00E+00","module":"C3","scenario":null},{"value":"0,00E+00","module":"C4","scenario":null},{"value":"0,00E+00","module":"D","scenario":null}]},{"parameter":"FW","unit":"m3","values":[{"value":"4,87E-03","module":"A1-A3","scenario":null},{"value":"1,41E-04","module":"A4","scenario":null},{"value":"6,80E-05","module":"C1","scenario":null},{"value":"9,98E-05","module":"C2","scenario":null},{"value":"1,02E-06","module":"C3","scenario":null},{"value":"1,60E-06","module":"C4","scenario":null},{"value":"0,00E+00","module":"D","scenario":null}]}],"end_of_life_waste":[{"parameter":"HWD","unit":"kg","values":[{"value":"3,19E-07","module":"A1-A3","scenario":null},{"value":"4,39E-07","module":"A4","scenario":null},{"value":"2,15E-06","module":"C1","scenario":null},{"value":"2,25E-07","module":"C2","scenario":null},{"value":"6,12E-09","module":"C3","scenario":null},{"value":"2,20E-09","module":"C4","scenario":null},{"value":"0,00E+00","module":"D","scenario":null}]},{"parameter":"NHWD","unit":"kg","values":[{"value":"2,78E-02","module":"A1-A3","scenario":null},{"value":"3,96E-02","module":"A4","scenario":null},{"value":"3,56E-03","module":"C1","scenario":null},{"value":"3,84E-02","module":"C2","scenario":null},{"value":"1,88E-04","module":"C3","scenario":null},{"value":"1,00E-02","module":"C4","scenario":null},{"value":"0,00E+00","module":"D","scenario":null}]},{"parameter":"RWD","unit":"kg","values":[{"value":"8,34E-04","module":"A1-A3","scenario":null},{"value":"5,17E-06","module":"A4","scenario":null},{"value":"5,48E-06","module":"C1","scenario":null},{"value":"2,96E-06","module":"C2","scenario":null},{"value":"1,82E-08","module":"C3","scenario":null},{"value":"9,67E-09","module":"C4","scenario":null},{"value":"0,00E+00","module":"D","scenario":null}]}],"end_of_life_flow":[{"parameter":"CRU","unit":"kg","values":[{"value":"0,00E+00","module":"A1-A3","scenario":null},{"value":"0,00E+00","module":"A4","scenario":null},{"value":"0,00E+00","module":"C1","scenario":null},{"value":"0,00E+00","module":"C2","scenario":null},{"value":"0,00E+00","module":"C3","scenario":null},{"value":"0,00E+00","module":"C4","scenario":null},{"value":"0,00E+00","module":"D","scenario":null}]},{"parameter":"MFR","unit":"kg","values":[{"value":"1,22E-02","module":"A1-A3","scenario":null},{"value":"0,00E+00","module":"A4","scenario":null},{"value":"0,00E+00","module":"C1","scenario":null},{"value":"0,00E+00","module":"C2","scenario":null},{"value":"9,90E-01","module":"C3","scenario":null},{"value":"0,00E+00","module":"C4","scenario":null},{"value":"0,00E+00","module":"D","scenario":null}]},{"parameter":"MER","unit":"kg","values":[{"value":"0,00E+00","module":"A1-A3","scenario":null},{"value":"0,00E+00","module":"A4","scenario":null},{"value":"0,00E+00","module":"C1","scenario":null},{"value":"0,00E+00","module":"C2","scenario":null},{"value":"0,00E+00","module":"C3","scenario":null},{"value":"0,00E+00","module":"C4","scenario":null},{"value":"0,00E+00","module":"D","scenario":null}]},{"parameter":"EEE","unit":"MJ","values":[{"value":"3,77E-04","module":"A1-A3","scenario":null},{"value":"0,00E+00","module":"A4","scenario":null},{"value":"0,00E+00","module":"C1","scenario":null},{"value":"0,00E+00","module":"C2","scenario":null},{"value":"0,00E+00","module":"C3","scenario":null},{"value":"0,00E+00","module":"C4","scenario":null},{"value":"0,00E+00","module":"D","scenario":null}]},{"parameter":"EET","unit":"MJ","values":[{"value":"4,15E-03","module":"A1-A3","scenario":null},{"value":"0,00E+00","module":"A4","scenario":null},{"value":"0,00E+00","module":"C1","scenario":null},{"value":"0,00E+00","module":"C2","scenario":null},{"value":"0,00E+00","module":"C3","scenario":null},{"value":"0,00E+00","module":"C4","scenario":null},{"value":"0,00E+00","module":"D","scenario":null}]}]}