{"product_name":"RAX SOFT 150 1600","epd_id":"NEPD-5208-4535-EN","declared_unit":{"unit":"stk","amount":1},"compliance":["EN 15804+A2","ISO 14025","ISO 21930"],"producer_name":"SG Armaturen AS","environmental_impact":[{"parameter":"GWP-total","unit":"kg CO2-eq","values":[{"value":"1,10E+01","module":"A1","scenario":null},{"value":"4,52E-03","module":"A2","scenario":null},{"value":"3,29E-01","module":"A3","scenario":null},{"value":"3,60E-01","module":"A4","scenario":null},{"value":"2,54E-01","module":"A5","scenario":null},{"value":"1,08E+01","module":"B6","scenario":null},{"value":"0,00E+00","module":"C1","scenario":null},{"value":"4,18E-02","module":"C2","scenario":null},{"value":"4,09E-01","module":"C3","scenario":null},{"value":"2,54E-02","module":"C4","scenario":null},{"value":"-4,83E-01","module":"D","scenario":null},{"value":"1,13E+01","module":"A1A3","scenario":null}]},{"parameter":"GWP-fossil","unit":"kg CO2-eq","values":[{"value":"1,12E+01","module":"A1","scenario":null},{"value":"4,51E-03","module":"A2","scenario":null},{"value":"3,29E-01","module":"A3","scenario":null},{"value":"3,60E-01","module":"A4","scenario":null},{"value":"2,40E-03","module":"A5","scenario":null},{"value":"1,05E+01","module":"B6","scenario":null},{"value":"0,00E+00","module":"C1","scenario":null},{"value":"4,18E-02","module":"C2","scenario":null},{"value":"4,09E-01","module":"C3","scenario":null},{"value":"2,53E-02","module":"C4","scenario":null},{"value":"-4,81E-01","module":"D","scenario":null},{"value":"1,15E+01","module":"A1A3","scenario":null}]},{"parameter":"GWP-biogenic","unit":"kg CO2-eq","values":[{"value":"-2,01E-01","module":"A1","scenario":null},{"value":"1,76E-06","module":"A2","scenario":null},{"value":"8,20E-05","module":"A3","scenario":null},{"value":"1,28E-04","module":"A4","scenario":null},{"value":"2,51E-01","module":"A5","scenario":null},{"value":"2,89E-01","module":"B6","scenario":null},{"value":"0,00E+00","module":"C1","scenario":null},{"value":"1,73E-05","module":"C2","scenario":null},{"value":"1,19E-04","module":"C3","scenario":null},{"value":"7,04E-06","module":"C4","scenario":null},{"value":"-1,19E-03","module":"D","scenario":null},{"value":"-2,00E-01","module":"A1A3","scenario":null}]},{"parameter":"GWP-luluc","unit":"kg CO2-eq","values":[{"value":"1,71E-02","module":"A1","scenario":null},{"value":"1,65E-06","module":"A2","scenario":null},{"value":"5,19E-05","module":"A3","scenario":null},{"value":"1,79E-04","module":"A4","scenario":null},{"value":"7,92E-07","module":"A5","scenario":null},{"value":"4,32E-02","module":"B6","scenario":null},{"value":"0,00E+00","module":"C1","scenario":null},{"value":"1,49E-05","module":"C2","scenario":null},{"value":"6,99E-05","module":"C3","scenario":null},{"value":"5,34E-05","module":"C4","scenario":null},{"value":"-2,71E-04","module":"D","scenario":null},{"value":"1,71E-02","module":"A1A3","scenario":null}]},{"parameter":"ODP","unit":"kg CFC11-eq","values":[{"value":"2,40E-06","module":"A1","scenario":null},{"value":"9,80E-10","module":"A2","scenario":null},{"value":"4,83E-09","module":"A3","scenario":null},{"value":"7,94E-08","module":"A4","scenario":null},{"value":"5,06E-10","module":"A5","scenario":null},{"value":"7,17E-07","module":"B6","scenario":null},{"value":"0,00E+00","module":"C1","scenario":null},{"value":"9,46E-09","module":"C2","scenario":null},{"value":"4,91E-09","module":"C3","scenario":null},{"value":"1,20E-09","module":"C4","scenario":null},{"value":"-1,48E-03","module":"D","scenario":null},{"value":"2,41E-06","module":"A1A3","scenario":null}]},{"parameter":"AP","unit":"mol H+-eq","values":[{"value":"8,81E-02","module":"A1","scenario":null},{"value":"1,35E-05","module":"A2","scenario":null},{"value":"1,72E-03","module":"A3","scenario":null},{"value":"5,55E-03","module":"A4","scenario":null},{"value":"1,13E-05","module":"A5","scenario":null},{"value":"8,17E-02","module":"B6","scenario":null},{"value":"0,00E+00","module":"C1","scenario":null},{"value":"1,20E-04","module":"C2","scenario":null},{"value":"2,34E-04","module":"C3","scenario":null},{"value":"5,20E-05","module":"C4","scenario":null},{"value":"-3,40E-02","module":"D","scenario":null},{"value":"8,98E-02","module":"A1A3","scenario":null}]},{"parameter":"POCP","unit":"kg NMVOC-eq","values":[{"value":"4,46E-02","module":"A1","scenario":null},{"value":"1,11E-05","module":"A2","scenario":null},{"value":"1,03E-03","module":"A3","scenario":null},{"value":"4,02E-03","module":"A4","scenario":null},{"value":"1,17E-05","module":"A5","scenario":null},{"value":"3,14E-02","module":"B6","scenario":null},{"value":"0,00E+00","module":"C1","scenario":null},{"value":"1,02E-04","module":"C2","scenario":null},{"value":"1,84E-04","module":"C3","scenario":null},{"value":"6,02E-05","module":"C4","scenario":null},{"value":"-6,82E-03","module":"D","scenario":null},{"value":"4,56E-02","module":"A1A3","scenario":null}]},{"parameter":"ADPE","unit":"kg Sb-eq","values":[{"value":"2,68E-03","module":"A1","scenario":null},{"value":"1,21E-07","module":"A2","scenario":null},{"value":"1,02E-06","module":"A3","scenario":null},{"value":"6,87E-06","module":"A4","scenario":null},{"value":"5,83E-08","module":"A5","scenario":null},{"value":"7,80E-04","module":"B6","scenario":null},{"value":"0,00E+00","module":"C1","scenario":null},{"value":"1,15E-06","module":"C2","scenario":null},{"value":"3,27E-07","module":"C3","scenario":null},{"value":"5,78E-08","module":"C4","scenario":null},{"value":"-6,93E-04","module":"D","scenario":null},{"value":"2,68E-03","module":"A1A3","scenario":null}]},{"parameter":"ADPF","unit":"MJ","values":[{"value":"1,33E+02","module":"A1","scenario":null},{"value":"6,67E-02","module":"A2","scenario":null},{"value":"2,92E+00","module":"A3","scenario":null},{"value":"5,09E+00","module":"A4","scenario":null},{"value":"3,35E-02","module":"A5","scenario":null},{"value":"1,43E+02","module":"B6","scenario":null},{"value":"0,00E+00","module":"C1","scenario":null},{"value":"6,32E-01","module":"C2","scenario":null},{"value":"4,50E-01","module":"C3","scenario":null},{"value":"1,36E-01","module":"C4","scenario":null},{"value":"-5,98E+00","module":"D","scenario":null},{"value":"1,36E+02","module":"A1A3","scenario":null}]},{"parameter":"WDP","unit":"m3 world-eq. Deprived","values":[{"value":"3,25E+02","module":"A1","scenario":null},{"value":"2,17E-02","module":"A2","scenario":null},{"value":"4,75E-01","module":"A3","scenario":null},{"value":"3,37E+00","module":"A4","scenario":null},{"value":"4,25E-02","module":"A5","scenario":null},{"value":"2,49E+04","module":"B6","scenario":null},{"value":"0,00E+00","module":"C1","scenario":null},{"value":"6,11E-01","module":"C2","scenario":null},{"value":"3,45E+00","module":"C3","scenario":null},{"value":"1,28E+00","module":"C4","scenario":null},{"value":"2,17E+01","module":"D","scenario":null},{"value":"3,26E+02","module":"A1A3","scenario":null}]},{"parameter":"EP-freshwater","unit":"kg P-eq","values":[{"value":"1,09E-03","module":"A1","scenario":null},{"value":"4,23E-08","module":"A2","scenario":null},{"value":"7,31E-06","module":"A3","scenario":null},{"value":"2,30E-06","module":"A4","scenario":null},{"value":"1,97E-08","module":"A5","scenario":null},{"value":"7,52E-04","module":"B6","scenario":null},{"value":"0,00E+00","module":"C1","scenario":null},{"value":"3,34E-07","module":"C2","scenario":null},{"value":"1,61E-06","module":"C3","scenario":null},{"value":"3,13E-07","module":"C4","scenario":null},{"value":"-1,97E-04","module":"D","scenario":null},{"value":"1,10E-03","module":"A1A3","scenario":null}]},{"parameter":"EP-marine","unit":"kg N-eq","values":[{"value":"1,23E-02","module":"A1","scenario":null},{"value":"2,66E-06","module":"A2","scenario":null},{"value":"3,55E-04","module":"A3","scenario":null},{"value":"1,34E-03","module":"A4","scenario":null},{"value":"3,75E-06","module":"A5","scenario":null},{"value":"8,98E-03","module":"B6","scenario":null},{"value":"0,00E+00","module":"C1","scenario":null},{"value":"2,38E-05","module":"C2","scenario":null},{"value":"6,62E-05","module":"C3","scenario":null},{"value":"3,21E-05","module":"C4","scenario":null},{"value":"-1,72E-03","module":"D","scenario":null},{"value":"1,26E-02","module":"A1A3","scenario":null}]},{"parameter":"EP-terrestrial","unit":"mol N-eq.","values":[{"value":"1,38E-01","module":"A1","scenario":null},{"value":"2,97E-05","module":"A2","scenario":null},{"value":"3,92E-03","module":"A3","scenario":null},{"value":"1,49E-02","module":"A4","scenario":null},{"value":"4,06E-05","module":"A5","scenario":null},{"value":"1,17E-01","module":"B6","scenario":null},{"value":"0,00E+00","module":"C1","scenario":null},{"value":"2,66E-04","module":"C2","scenario":null},{"value":"7,08E-04","module":"C3","scenario":null},{"value":"1,56E-04","module":"C4","scenario":null},{"value":"-2,39E-02","module":"D","scenario":null},{"value":"1,42E-01","module":"A1A3","scenario":null}]},{"parameter":"GWP-IOBC","unit":"kg CO2-eq","values":[{"value":"1,12E+01","module":"A1","scenario":null},{"value":"4,52E-03","module":"A2","scenario":null},{"value":"3,07E-01","module":"A3","scenario":null},{"value":"3,60E-01","module":"A4","scenario":null},{"value":"0,00E+00","module":"A5","scenario":null},{"value":"1,08E+01","module":"B6","scenario":null},{"value":"0,00E+00","module":"C1","scenario":null},{"value":"4,18E-02","module":"C2","scenario":null},{"value":"4,09E-01","module":"C3","scenario":null},{"value":"2,90E-03","module":"C4","scenario":null},{"value":"-4,89E-01","module":"D","scenario":null},{"value":"1,15E+01","module":"A1A3","scenario":null}]}],"additional_environmental_impact":[{"parameter":"PM","unit":"Disease incidence","values":[{"value":"6,97E-07","module":"A1","scenario":null},{"value":"2,91E-10","module":"A2","scenario":null},{"value":"2,32E-08","module":"A3","scenario":null},{"value":"1,27E-08","module":"A4","scenario":null},{"value":"1,67E-10","module":"A5","scenario":null},{"value":"5,86E-07","module":"B6","scenario":null},{"value":"0,00E+00","module":"C1","scenario":null},{"value":"2,56E-09","module":"C2","scenario":null},{"value":"1,67E-09","module":"C3","scenario":null},{"value":"9,43E-10","module":"C4","scenario":null},{"value":"-7,72E-08","module":"D","scenario":null},{"value":"7,21E-07","module":"A1A3","scenario":null}]},{"parameter":"ETP-fw","unit":"CTUe","values":[{"value":"7,17E+02","module":"A1","scenario":null},{"value":"5,41E-02","module":"A2","scenario":null},{"value":"8,55E+00","module":"A3","scenario":null},{"value":"3,47E+00","module":"A4","scenario":null},{"value":"4,47E-02","module":"A5","scenario":null},{"value":"6,51E+02","module":"B6","scenario":null},{"value":"0,00E+00","module":"C1","scenario":null},{"value":"4,68E-01","module":"C2","scenario":null},{"value":"1,71E+00","module":"C3","scenario":null},{"value":"6,15E+01","module":"C4","scenario":null},{"value":"-2,57E+02","module":"D","scenario":null},{"value":"7,26E+02","module":"A1A3","scenario":null}]},{"parameter":"HTP-c","unit":"CTUh","values":[{"value":"1,42E-08","module":"A1","scenario":null},{"value":"0,00E+00","module":"A2","scenario":null},{"value":"9,20E-11","module":"A3","scenario":null},{"value":"0,00E+00","module":"A4","scenario":null},{"value":"1,00E-12","module":"A5","scenario":null},{"value":"3,11E-08","module":"B6","scenario":null},{"value":"0,00E+00","module":"C1","scenario":null},{"value":"0,00E+00","module":"C2","scenario":null},{"value":"4,84E-10","module":"C3","scenario":null},{"value":"3,10E-11","module":"C4","scenario":null},{"value":"-1,84E-09","module":"D","scenario":null},{"value":"1,43E-08","module":"A1A3","scenario":null}]},{"parameter":"HTP-nc","unit":"CTUh","values":[{"value":"6,48E-07","module":"A1","scenario":null},{"value":"5,10E-11","module":"A2","scenario":null},{"value":"4,04E-09","module":"A3","scenario":null},{"value":"2,54E-09","module":"A4","scenario":null},{"value":"5,60E-11","module":"A5","scenario":null},{"value":"7,32E-07","module":"B6","scenario":null},{"value":"0,00E+00","module":"C1","scenario":null},{"value":"5,11E-10","module":"C2","scenario":null},{"value":"2,71E-08","module":"C3","scenario":null},{"value":"2,79E-10","module":"C4","scenario":null},{"value":"-1,29E-07","module":"D","scenario":null},{"value":"6,52E-07","module":"A1A3","scenario":null}]},{"parameter":"SQP","unit":"-","values":[{"value":"3,95E+01","module":"A1","scenario":null},{"value":"4,57E-02","module":"A2","scenario":null},{"value":"6,18E-01","module":"A3","scenario":null},{"value":"2,45E+00","module":"A4","scenario":null},{"value":"2,25E-02","module":"A5","scenario":null},{"value":"7,19E+01","module":"B6","scenario":null},{"value":"0,00E+00","module":"C1","scenario":null},{"value":"4,42E-01","module":"C2","scenario":null},{"value":"1,16E-01","module":"C3","scenario":null},{"value":"3,64E-01","module":"C4","scenario":null},{"value":"-6,86E+00","module":"D","scenario":null},{"value":"4,02E+01","module":"A1A3","scenario":null}]},{"parameter":"IRP","unit":"kBq U235-eq","values":[{"value":"3,31E-01","module":"A1","scenario":null},{"value":"2,77E-04","module":"A2","scenario":null},{"value":"2,52E-03","module":"A3","scenario":null},{"value":"2,21E-02","module":"A4","scenario":null},{"value":"1,43E-04","module":"A5","scenario":null},{"value":"2,59E+00","module":"B6","scenario":null},{"value":"0,00E+00","module":"C1","scenario":null},{"value":"2,76E-03","module":"C2","scenario":null},{"value":"2,10E-03","module":"C3","scenario":null},{"value":"5,03E-04","module":"C4","scenario":null},{"value":"-1,99E-02","module":"D","scenario":null},{"value":"3,33E-01","module":"A1A3","scenario":null}]}],"resource_use":[{"parameter":"PERE","unit":"MJ","values":[{"value":"1,22E+01","module":"A1","scenario":null},{"value":"7,55E-04","module":"A2","scenario":null},{"value":"2,93E-01","module":"A3","scenario":null},{"value":"5,78E-02","module":"A4","scenario":null},{"value":"5,52E-04","module":"A5","scenario":null},{"value":"1,85E+03","module":"B6","scenario":null},{"value":"0,00E+00","module":"C1","scenario":null},{"value":"9,04E-03","module":"C2","scenario":null},{"value":"5,97E-02","module":"C3","scenario":null},{"value":"2,96E-02","module":"C4","scenario":null},{"value":"-2,22E+00","module":"D","scenario":null},{"value":"1,24E+01","module":"A1A3","scenario":null}]},{"parameter":"PERM","unit":"","values":[{"value":"1,21E+00","module":"A1","scenario":null},{"value":"0,00E+00","module":"A2","scenario":null},{"value":"0,00E+00","module":"A3","scenario":null},{"value":"0,00E+00","module":"A4","scenario":null},{"value":"-1,21E+00","module":"A5","scenario":null},{"value":"0,00E+00","module":"B6","scenario":null},{"value":"0,00E+00","module":"C1","scenario":null},{"value":"0,00E+00","module":"C2","scenario":null},{"value":"0,00E+00","module":"C3","scenario":null},{"value":"0,00E+00","module":"C4","scenario":null},{"value":"0,00E+00","module":"D","scenario":null},{"value":"1,21E+00","module":"A1A3","scenario":null}]},{"parameter":"PERT","unit":"MJ","values":[{"value":"1,34E+01","module":"A1","scenario":null},{"value":"7,55E-04","module":"A2","scenario":null},{"value":"2,93E-01","module":"A3","scenario":null},{"value":"5,78E-02","module":"A4","scenario":null},{"value":"-1,21E+00","module":"A5","scenario":null},{"value":"1,85E+03","module":"B6","scenario":null},{"value":"0,00E+00","module":"C1","scenario":null},{"value":"9,04E-03","module":"C2","scenario":null},{"value":"5,97E-02","module":"C3","scenario":null},{"value":"2,96E-02","module":"C4","scenario":null},{"value":"-2,22E+00","module":"D","scenario":null},{"value":"1,37E+01","module":"A1A3","scenario":null}]},{"parameter":"PENRE","unit":"MJ","values":[{"value":"1,25E+02","module":"A1","scenario":null},{"value":"6,67E-02","module":"A2","scenario":null},{"value":"2,92E+00","module":"A3","scenario":null},{"value":"5,09E+00","module":"A4","scenario":null},{"value":"3,35E-02","module":"A5","scenario":null},{"value":"1,43E+02","module":"B6","scenario":null},{"value":"0,00E+00","module":"C1","scenario":null},{"value":"6,32E-01","module":"C2","scenario":null},{"value":"4,50E-01","module":"C3","scenario":null},{"value":"1,36E-01","module":"C4","scenario":null},{"value":"-5,98E+00","module":"D","scenario":null},{"value":"1,28E+02","module":"A1A3","scenario":null}]},{"parameter":"PENRM","unit":"MJ","values":[{"value":"8,14E+00","module":"A1","scenario":null},{"value":"0,00E+00","module":"A2","scenario":null},{"value":"0,00E+00","module":"A3","scenario":null},{"value":"0,00E+00","module":"A4","scenario":null},{"value":"0,00E+00","module":"A5","scenario":null},{"value":"0,00E+00","module":"B6","scenario":null},{"value":"0,00E+00","module":"C1","scenario":null},{"value":"0,00E+00","module":"C2","scenario":null},{"value":"-8,76E+00","module":"C3","scenario":null},{"value":"0,00E+00","module":"C4","scenario":null},{"value":"0,00E+00","module":"D","scenario":null},{"value":"8,14E+00","module":"A1A3","scenario":null}]},{"parameter":"PENRT","unit":"MJ","values":[{"value":"1,33E+02","module":"A1","scenario":null},{"value":"6,67E-02","module":"A2","scenario":null},{"value":"2,92E+00","module":"A3","scenario":null},{"value":"5,09E+00","module":"A4","scenario":null},{"value":"3,35E-02","module":"A5","scenario":null},{"value":"1,43E+02","module":"B6","scenario":null},{"value":"0,00E+00","module":"C1","scenario":null},{"value":"6,32E-01","module":"C2","scenario":null},{"value":"-8,31E+00","module":"C3","scenario":null},{"value":"1,36E-01","module":"C4","scenario":null},{"value":"-5,98E+00","module":"D","scenario":null},{"value":"1,36E+02","module":"A1A3","scenario":null}]},{"parameter":"SM","unit":"kg","values":[{"value":"2,80E-01","module":"A1","scenario":null},{"value":"0,00E+00","module":"A2","scenario":null},{"value":"0,00E+00","module":"A3","scenario":null},{"value":"0,00E+00","module":"A4","scenario":null},{"value":"0,00E+00","module":"A5","scenario":null},{"value":"0,00E+00","module":"B6","scenario":null},{"value":"0,00E+00","module":"C1","scenario":null},{"value":"0,00E+00","module":"C2","scenario":null},{"value":"0,00E+00","module":"C3","scenario":null},{"value":"1,11E-03","module":"C4","scenario":null},{"value":"1,13E-02","module":"D","scenario":null},{"value":"2,80E-01","module":"A1A3","scenario":null}]},{"parameter":"RSF","unit":"MJ","values":[{"value":"1,48E-01","module":"A1","scenario":null},{"value":"1,48E-05","module":"A2","scenario":null},{"value":"2,58E-04","module":"A3","scenario":null},{"value":"1,90E-03","module":"A4","scenario":null},{"value":"1,83E-05","module":"A5","scenario":null},{"value":"1,45E+00","module":"B6","scenario":null},{"value":"0,00E+00","module":"C1","scenario":null},{"value":"3,23E-04","module":"C2","scenario":null},{"value":"1,15E-03","module":"C3","scenario":null},{"value":"1,85E-04","module":"C4","scenario":null},{"value":"2,64E-03","module":"D","scenario":null},{"value":"1,48E-01","module":"A1A3","scenario":null}]},{"parameter":"NRSF","unit":"MJ","values":[{"value":"1,40E-02","module":"A1","scenario":null},{"value":"1,25E-04","module":"A2","scenario":null},{"value":"2,43E-03","module":"A3","scenario":null},{"value":"1,02E-02","module":"A4","scenario":null},{"value":"7,54E-05","module":"A5","scenario":null},{"value":"3,62E+00","module":"B6","scenario":null},{"value":"0,00E+00","module":"C1","scenario":null},{"value":"1,16E-03","module":"C2","scenario":null},{"value":"-2,64E-05","module":"C3","scenario":null},{"value":"5,31E-03","module":"C4","scenario":null},{"value":"-5,30E-02","module":"D","scenario":null},{"value":"1,65E-02","module":"A1A3","scenario":null}]},{"parameter":"FW","unit":"m3","values":[{"value":"1,04E-01","module":"A1","scenario":null},{"value":"7,46E-06","module":"A2","scenario":null},{"value":"7,95E-03","module":"A3","scenario":null},{"value":"4,37E-04","module":"A4","scenario":null},{"value":"1,58E-05","module":"A5","scenario":null},{"value":"1,38E+01","module":"B6","scenario":null},{"value":"0,00E+00","module":"C1","scenario":null},{"value":"6,75E-05","module":"C2","scenario":null},{"value":"7,00E-04","module":"C3","scenario":null},{"value":"1,27E-04","module":"C4","scenario":null},{"value":"-5,78E-03","module":"D","scenario":null},{"value":"1,12E-01","module":"A1A3","scenario":null}]}],"end_of_life_waste":[{"parameter":"HWD","unit":"kg","values":[{"value":"5,42E-02","module":"A1","scenario":null},{"value":"6,03E-06","module":"A2","scenario":null},{"value":"4,03E-04","module":"A3","scenario":null},{"value":"2,48E-04","module":"A4","scenario":null},{"value":"0,00E+00","module":"A5","scenario":null},{"value":"9,17E-02","module":"B6","scenario":null},{"value":"0,00E+00","module":"C1","scenario":null},{"value":"3,26E-05","module":"C2","scenario":null},{"value":"1,30E-05","module":"C3","scenario":null},{"value":"3,17E-02","module":"C4","scenario":null},{"value":"-2,50E-03","module":"D","scenario":null},{"value":"5,46E-02","module":"A1A3","scenario":null}]},{"parameter":"NHWD","unit":"kg","values":[{"value":"1,23E+00","module":"A1","scenario":null},{"value":"3,20E-03","module":"A2","scenario":null},{"value":"2,72E-02","module":"A3","scenario":null},{"value":"1,57E-01","module":"A4","scenario":null},{"value":"1,48E-01","module":"A5","scenario":null},{"value":"1,10E+01","module":"B6","scenario":null},{"value":"0,00E+00","module":"C1","scenario":null},{"value":"3,07E-02","module":"C2","scenario":null},{"value":"2,66E-02","module":"C3","scenario":null},{"value":"2,53E-01","module":"C4","scenario":null},{"value":"-1,00E-01","module":"D","scenario":null},{"value":"1,26E+00","module":"A1A3","scenario":null}]},{"parameter":"RWD","unit":"kg","values":[{"value":"2,68E-04","module":"A1","scenario":null},{"value":"4,38E-07","module":"A2","scenario":null},{"value":"2,23E-06","module":"A3","scenario":null},{"value":"3,49E-05","module":"A4","scenario":null},{"value":"0,00E+00","module":"A5","scenario":null},{"value":"1,28E-03","module":"B6","scenario":null},{"value":"0,00E+00","module":"C1","scenario":null},{"value":"4,30E-06","module":"C2","scenario":null},{"value":"6,48E-07","module":"C3","scenario":null},{"value":"4,58E-07","module":"C4","scenario":null},{"value":"-1,69E-05","module":"D","scenario":null},{"value":"2,70E-04","module":"A1A3","scenario":null}]}],"end_of_life_flow":[{"parameter":"CRU","unit":"kg","values":[{"value":"0,00E+00","module":"A1","scenario":null},{"value":"0,00E+00","module":"A2","scenario":null},{"value":"0,00E+00","module":"A3","scenario":null},{"value":"0,00E+00","module":"A4","scenario":null},{"value":"0,00E+00","module":"A5","scenario":null},{"value":"0,00E+00","module":"B6","scenario":null},{"value":"0,00E+00","module":"C1","scenario":null},{"value":"0,00E+00","module":"C2","scenario":null},{"value":"0,00E+00","module":"C3","scenario":null},{"value":"0,00E+00","module":"C4","scenario":null},{"value":"0,00E+00","module":"D","scenario":null},{"value":"0,00E+00","module":"A1A3","scenario":null}]},{"parameter":"MFR","unit":"kg","values":[{"value":"3,97E-04","module":"A1","scenario":null},{"value":"0,00E+00","module":"A2","scenario":null},{"value":"8,69E-03","module":"A3","scenario":null},{"value":"0,00E+00","module":"A4","scenario":null},{"value":"1,38E-01","module":"A5","scenario":null},{"value":"0,00E+00","module":"B6","scenario":null},{"value":"0,00E+00","module":"C1","scenario":null},{"value":"0,00E+00","module":"C2","scenario":null},{"value":"2,41E-01","module":"C3","scenario":null},{"value":"1,45E-05","module":"C4","scenario":null},{"value":"-4,41E-04","module":"D","scenario":null},{"value":"9,08E-03","module":"A1A3","scenario":null}]},{"parameter":"MER","unit":"kg","values":[{"value":"1,52E-05","module":"A1","scenario":null},{"value":"0,00E+00","module":"A2","scenario":null},{"value":"3,47E-08","module":"A3","scenario":null},{"value":"0,00E+00","module":"A4","scenario":null},{"value":"1,04E-02","module":"A5","scenario":null},{"value":"0,00E+00","module":"B6","scenario":null},{"value":"0,00E+00","module":"C1","scenario":null},{"value":"0,00E+00","module":"C2","scenario":null},{"value":"1,60E-01","module":"C3","scenario":null},{"value":"1,28E-05","module":"C4","scenario":null},{"value":"-5,81E-05","module":"D","scenario":null},{"value":"1,53E-05","module":"A1A3","scenario":null}]},{"parameter":"EEE","unit":"MJ","values":[{"value":"1,15E-04","module":"A1","scenario":null},{"value":"0,00E+00","module":"A2","scenario":null},{"value":"2,82E-03","module":"A3","scenario":null},{"value":"0,00E+00","module":"A4","scenario":null},{"value":"8,47E-03","module":"A5","scenario":null},{"value":"0,00E+00","module":"B6","scenario":null},{"value":"0,00E+00","module":"C1","scenario":null},{"value":"0,00E+00","module":"C2","scenario":null},{"value":"2,32E-01","module":"C3","scenario":null},{"value":"1,32E-04","module":"C4","scenario":null},{"value":"-1,42E-04","module":"D","scenario":null},{"value":"2,94E-03","module":"A1A3","scenario":null}]},{"parameter":"EET","unit":"MJ","values":[{"value":"1,74E-03","module":"A1","scenario":null},{"value":"0,00E+00","module":"A2","scenario":null},{"value":"4,27E-02","module":"A3","scenario":null},{"value":"0,00E+00","module":"A4","scenario":null},{"value":"1,28E-01","module":"A5","scenario":null},{"value":"0,00E+00","module":"B6","scenario":null},{"value":"0,00E+00","module":"C1","scenario":null},{"value":"0,00E+00","module":"C2","scenario":null},{"value":"3,51E+00","module":"C3","scenario":null},{"value":"2,00E-03","module":"C4","scenario":null},{"value":"-2,15E-03","module":"D","scenario":null},{"value":"4,44E-02","module":"A1A3","scenario":null}]}]}