{"product_name":"Fabrikkblandet Ferdigbetong - B45MF40 D22, S4","epd_id":"NEPD-8512-8179","declared_unit":{"unit":"m3","amount":1},"compliance":["EN 15804+A2","ISO 14025","ISO 21930"],"producer_name":"Betongservice AS","environmental_impact":[{"parameter":"GWP-total","unit":"kg CO2-eq","values":[{"value":"2,41E+02","module":"A1","scenario":null},{"value":"9,36E+00","module":"A2","scenario":null},{"value":"4,29E-01","module":"A3","scenario":null},{"value":"1,52E+01","module":"A4","scenario":null},{"value":"9,32E+00","module":"C1","scenario":null},{"value":"8,12E+00","module":"C2","scenario":null},{"value":"1,14E+00","module":"C3","scenario":null},{"value":"3,19E+00","module":"C4","scenario":null},{"value":"-3,70E+00","module":"D","scenario":null},{"value":"2,51E+02","module":"A1A3","scenario":null}]},{"parameter":"GWP-fossil","unit":"kg CO2-eq","values":[{"value":"2,40E+02","module":"A1","scenario":null},{"value":"9,36E+00","module":"A2","scenario":null},{"value":"3,78E-01","module":"A3","scenario":null},{"value":"1,52E+01","module":"A4","scenario":null},{"value":"9,32E+00","module":"C1","scenario":null},{"value":"8,12E+00","module":"C2","scenario":null},{"value":"1,12E+00","module":"C3","scenario":null},{"value":"3,19E+00","module":"C4","scenario":null},{"value":"-3,63E+00","module":"D","scenario":null},{"value":"2,50E+02","module":"A1A3","scenario":null}]},{"parameter":"GWP-biogenic","unit":"kg CO2-eq","values":[{"value":"1,70E-03","module":"A1","scenario":null},{"value":"3,62E-03","module":"A2","scenario":null},{"value":"5,14E-02","module":"A3","scenario":null},{"value":"6,30E-03","module":"A4","scenario":null},{"value":"1,75E-03","module":"C1","scenario":null},{"value":"3,48E-03","module":"C2","scenario":null},{"value":"9,71E-03","module":"C3","scenario":null},{"value":"2,71E-03","module":"C4","scenario":null},{"value":"-7,23E-02","module":"D","scenario":null},{"value":"5,67E-02","module":"A1A3","scenario":null}]},{"parameter":"GWP-luluc","unit":"kg CO2-eq","values":[{"value":"6,34E-02","module":"A1","scenario":null},{"value":"2,99E-03","module":"A2","scenario":null},{"value":"2,31E-04","module":"A3","scenario":null},{"value":"5,42E-03","module":"A4","scenario":null},{"value":"7,35E-04","module":"C1","scenario":null},{"value":"2,47E-03","module":"C2","scenario":null},{"value":"1,56E-03","module":"C3","scenario":null},{"value":"6,26E-04","module":"C4","scenario":null},{"value":"-2,45E-03","module":"D","scenario":null},{"value":"6,66E-02","module":"A1A3","scenario":null}]},{"parameter":"ODP","unit":"kg CFC11-eq","values":[{"value":"2,63E-06","module":"A1","scenario":null},{"value":"2,17E-06","module":"A2","scenario":null},{"value":"4,93E-08","module":"A3","scenario":null},{"value":"3,45E-06","module":"A4","scenario":null},{"value":"2,01E-06","module":"C1","scenario":null},{"value":"1,96E-06","module":"C2","scenario":null},{"value":"2,22E-07","module":"C3","scenario":null},{"value":"1,55E-06","module":"C4","scenario":null},{"value":"-6,60E-07","module":"D","scenario":null},{"value":"4,85E-06","module":"A1A3","scenario":null}]},{"parameter":"AP","unit":"mol H+-eq","values":[{"value":"3,60E-01","module":"A1","scenario":null},{"value":"7,72E-02","module":"A2","scenario":null},{"value":"1,43E-03","module":"A3","scenario":null},{"value":"4,38E-02","module":"A4","scenario":null},{"value":"9,75E-02","module":"C1","scenario":null},{"value":"2,61E-02","module":"C2","scenario":null},{"value":"9,10E-03","module":"C3","scenario":null},{"value":"3,11E-02","module":"C4","scenario":null},{"value":"-3,26E-02","module":"D","scenario":null},{"value":"4,39E-01","module":"A1A3","scenario":null}]},{"parameter":"POCP","unit":"kg NMVOC-eq","values":[{"value":"2,88E-01","module":"A1","scenario":null},{"value":"5,79E-02","module":"A2","scenario":null},{"value":"1,36E-03","module":"A3","scenario":null},{"value":"3,71E-02","module":"A4","scenario":null},{"value":"1,30E-01","module":"C1","scenario":null},{"value":"2,51E-02","module":"C2","scenario":null},{"value":"8,23E-03","module":"C3","scenario":null},{"value":"3,68E-02","module":"C4","scenario":null},{"value":"-3,51E-02","module":"D","scenario":null},{"value":"3,47E-01","module":"A1A3","scenario":null}]},{"parameter":"ADPE","unit":"kg Sb-eq","values":[{"value":"1,11E-03","module":"A1","scenario":null},{"value":"1,43E-04","module":"A2","scenario":null},{"value":"4,84E-06","module":"A3","scenario":null},{"value":"4,21E-04","module":"A4","scenario":null},{"value":"1,43E-05","module":"C1","scenario":null},{"value":"1,45E-04","module":"C2","scenario":null},{"value":"1,43E-05","module":"C3","scenario":null},{"value":"2,82E-05","module":"C4","scenario":null},{"value":"-3,22E-04","module":"D","scenario":null},{"value":"1,26E-03","module":"A1A3","scenario":null}]},{"parameter":"ADPF","unit":"MJ","values":[{"value":"1,38E+03","module":"A1","scenario":null},{"value":"1,46E+02","module":"A2","scenario":null},{"value":"3,82E+00","module":"A3","scenario":null},{"value":"2,30E+02","module":"A4","scenario":null},{"value":"1,28E+02","module":"C1","scenario":null},{"value":"1,32E+02","module":"C2","scenario":null},{"value":"3,49E+01","module":"C3","scenario":null},{"value":"1,03E+02","module":"C4","scenario":null},{"value":"-6,13E+01","module":"D","scenario":null},{"value":"1,53E+03","module":"A1A3","scenario":null}]},{"parameter":"WDP","unit":"m3 world-eq. Deprived","values":[{"value":"6,79E+03","module":"A1","scenario":null},{"value":"9,97E+01","module":"A2","scenario":null},{"value":"1,22E+02","module":"A3","scenario":null},{"value":"2,23E+02","module":"A4","scenario":null},{"value":"2,72E+01","module":"C1","scenario":null},{"value":"1,01E+02","module":"C2","scenario":null},{"value":"3,85E+03","module":"C3","scenario":null},{"value":"2,17E+02","module":"C4","scenario":null},{"value":"-2,88E+03","module":"D","scenario":null},{"value":"7,01E+03","module":"A1A3","scenario":null}]},{"parameter":"EP-freshwater","unit":"kg P-eq","values":[{"value":"1,87E-03","module":"A1","scenario":null},{"value":"6,54E-05","module":"A2","scenario":null},{"value":"5,34E-06","module":"A3","scenario":null},{"value":"1,22E-04","module":"A4","scenario":null},{"value":"3,39E-05","module":"C1","scenario":null},{"value":"6,46E-05","module":"C2","scenario":null},{"value":"7,11E-05","module":"C3","scenario":null},{"value":"2,38E-05","module":"C4","scenario":null},{"value":"-9,64E-05","module":"D","scenario":null},{"value":"1,94E-03","module":"A1A3","scenario":null}]},{"parameter":"EP-marine","unit":"kg N-eq","values":[{"value":"9,66E-02","module":"A1","scenario":null},{"value":"1,72E-02","module":"A2","scenario":null},{"value":"5,11E-04","module":"A3","scenario":null},{"value":"8,66E-03","module":"A4","scenario":null},{"value":"4,30E-02","module":"C1","scenario":null},{"value":"5,72E-03","module":"C2","scenario":null},{"value":"2,67E-03","module":"C3","scenario":null},{"value":"1,17E-02","module":"C4","scenario":null},{"value":"-1,13E-02","module":"D","scenario":null},{"value":"1,14E-01","module":"A1A3","scenario":null}]},{"parameter":"EP-terrestrial","unit":"mol N-eq.","values":[{"value":"1,24E+00","module":"A1","scenario":null},{"value":"1,93E-01","module":"A2","scenario":null},{"value":"4,79E-03","module":"A3","scenario":null},{"value":"9,68E-02","module":"A4","scenario":null},{"value":"4,66E-01","module":"C1","scenario":null},{"value":"6,38E-02","module":"C2","scenario":null},{"value":"3,07E-02","module":"C3","scenario":null},{"value":"1,29E-01","module":"C4","scenario":null},{"value":"-1,33E-01","module":"D","scenario":null},{"value":"1,44E+00","module":"A1A3","scenario":null}]},{"parameter":"GWP-IOBC","unit":"kg CO2-eq","values":[]}],"additional_environmental_impact":[{"parameter":"PM","unit":"Disease incidence","values":[{"value":"1,94E-06","module":"A1","scenario":null},{"value":"6,99E-07","module":"A2","scenario":null},{"value":"2,26E-08","module":"A3","scenario":null},{"value":"9,32E-07","module":"A4","scenario":null},{"value":"1,18E-05","module":"C1","scenario":null},{"value":"7,46E-07","module":"C2","scenario":null},{"value":"1,46E-07","module":"C3","scenario":null},{"value":"6,63E-07","module":"C4","scenario":null},{"value":"-6,95E-07","module":"D","scenario":null},{"value":"2,66E-06","module":"A1A3","scenario":null}]},{"parameter":"ETP-fw","unit":"CTUe","values":[{"value":"1,87E-03","module":"A1","scenario":null},{"value":"6,54E-05","module":"A2","scenario":null},{"value":"5,34E-06","module":"A3","scenario":null},{"value":"1,22E-04","module":"A4","scenario":null},{"value":"3,39E-05","module":"C1","scenario":null},{"value":"6,46E-05","module":"C2","scenario":null},{"value":"7,11E-05","module":"C3","scenario":null},{"value":"2,38E-05","module":"C4","scenario":null},{"value":"-9,64E-05","module":"D","scenario":null},{"value":"1,94E-03","module":"A1A3","scenario":null}]},{"parameter":"HTP-c","unit":"CTUh","values":[{"value":"1,16E-08","module":"A1","scenario":null},{"value":"0,00E+00","module":"A2","scenario":null},{"value":"2,73E-10","module":"A3","scenario":null},{"value":"0,00E+00","module":"A4","scenario":null},{"value":"2,33E-09","module":"C1","scenario":null},{"value":"0,00E+00","module":"C2","scenario":null},{"value":"1,58E-09","module":"C3","scenario":null},{"value":"1,49E-09","module":"C4","scenario":null},{"value":"-3,17E-09","module":"D","scenario":null},{"value":"1,19E-08","module":"A1A3","scenario":null}]},{"parameter":"HTP-nc","unit":"CTUh","values":[{"value":"2,73E-07","module":"A1","scenario":null},{"value":"8,73E-08","module":"A2","scenario":null},{"value":"6,99E-09","module":"A3","scenario":null},{"value":"1,86E-07","module":"A4","scenario":null},{"value":"6,52E-08","module":"C1","scenario":null},{"value":"9,32E-08","module":"C2","scenario":null},{"value":"2,22E-08","module":"C3","scenario":null},{"value":"2,98E-08","module":"C4","scenario":null},{"value":"-7,76E-08","module":"D","scenario":null},{"value":"3,67E-07","module":"A1A3","scenario":null}]},{"parameter":"SQP","unit":"-","values":[{"value":"-4,01E+01","module":"A1","scenario":null},{"value":"1,45E+02","module":"A2","scenario":null},{"value":"1,07E+01","module":"A3","scenario":null},{"value":"1,61E+02","module":"A4","scenario":null},{"value":"1,56E+01","module":"C1","scenario":null},{"value":"1,51E+02","module":"C2","scenario":null},{"value":"1,97E+01","module":"C3","scenario":null},{"value":"3,75E+02","module":"C4","scenario":null},{"value":"1,39E+02","module":"D","scenario":null},{"value":"1,16E+02","module":"A1A3","scenario":null}]},{"parameter":"IRP","unit":"kBq U235-eq","values":[{"value":"1,65E+00","module":"A1","scenario":null},{"value":"6,38E-01","module":"A2","scenario":null},{"value":"2,56E-02","module":"A3","scenario":null},{"value":"1,01E+00","module":"A4","scenario":null},{"value":"5,59E-01","module":"C1","scenario":null},{"value":"5,76E-01","module":"C2","scenario":null},{"value":"5,86E-01","module":"C3","scenario":null},{"value":"4,47E-01","module":"C4","scenario":null},{"value":"-5,63E-01","module":"D","scenario":null},{"value":"2,31E+00","module":"A1A3","scenario":null}]}],"resource_use":[{"parameter":"PERE","unit":"MJ","values":[{"value":"2,29E+02","module":"A1","scenario":null},{"value":"1,67E+00","module":"A2","scenario":null},{"value":"8,41E+00","module":"A3","scenario":null},{"value":"3,30E+00","module":"A4","scenario":null},{"value":"6,99E-01","module":"C1","scenario":null},{"value":"1,66E+00","module":"C2","scenario":null},{"value":"1,80E+01","module":"C3","scenario":null},{"value":"1,58E+00","module":"C4","scenario":null},{"value":"-1,44E+01","module":"D","scenario":null},{"value":"2,39E+02","module":"A1A3","scenario":null}]},{"parameter":"PERM","unit":"","values":[{"value":"1,48E-01","module":"A1","scenario":null},{"value":"0,00E+00","module":"A2","scenario":null},{"value":"0,00E+00","module":"A3","scenario":null},{"value":"0,00E+00","module":"A4","scenario":null},{"value":"0,00E+00","module":"C1","scenario":null},{"value":"0,00E+00","module":"C2","scenario":null},{"value":"0,00E+00","module":"C3","scenario":null},{"value":"0,00E+00","module":"C4","scenario":null},{"value":"0,00E+00","module":"D","scenario":null},{"value":"1,48E-01","module":"A1A3","scenario":null}]},{"parameter":"PERT","unit":"MJ","values":[{"value":"2,29E+02","module":"A1","scenario":null},{"value":"1,67E+00","module":"A2","scenario":null},{"value":"8,41E+00","module":"A3","scenario":null},{"value":"3,30E+00","module":"A4","scenario":null},{"value":"6,99E-01","module":"C1","scenario":null},{"value":"1,66E+00","module":"C2","scenario":null},{"value":"1,80E+01","module":"C3","scenario":null},{"value":"1,58E+00","module":"C4","scenario":null},{"value":"-1,44E+01","module":"D","scenario":null},{"value":"2,39E+02","module":"A1A3","scenario":null}]},{"parameter":"PENRE","unit":"MJ","values":[{"value":"1,33E+03","module":"A1","scenario":null},{"value":"1,46E+02","module":"A2","scenario":null},{"value":"3,82E+00","module":"A3","scenario":null},{"value":"2,30E+02","module":"A4","scenario":null},{"value":"1,28E+02","module":"C1","scenario":null},{"value":"1,32E+02","module":"C2","scenario":null},{"value":"3,49E+01","module":"C3","scenario":null},{"value":"1,03E+02","module":"C4","scenario":null},{"value":"-6,47E+01","module":"D","scenario":null},{"value":"1,48E+03","module":"A1A3","scenario":null}]},{"parameter":"PENRM","unit":"MJ","values":[{"value":"1,81E+00","module":"A1","scenario":null},{"value":"0,00E+00","module":"A2","scenario":null},{"value":"0,00E+00","module":"A3","scenario":null},{"value":"0,00E+00","module":"A4","scenario":null},{"value":"0,00E+00","module":"C1","scenario":null},{"value":"0,00E+00","module":"C2","scenario":null},{"value":"0,00E+00","module":"C3","scenario":null},{"value":"0,00E+00","module":"C4","scenario":null},{"value":"0,00E+00","module":"D","scenario":null},{"value":"1,81E+00","module":"A1A3","scenario":null}]},{"parameter":"PENRT","unit":"MJ","values":[{"value":"1,34E+03","module":"A1","scenario":null},{"value":"1,46E+02","module":"A2","scenario":null},{"value":"3,82E+00","module":"A3","scenario":null},{"value":"2,30E+02","module":"A4","scenario":null},{"value":"1,28E+02","module":"C1","scenario":null},{"value":"1,32E+02","module":"C2","scenario":null},{"value":"3,49E+01","module":"C3","scenario":null},{"value":"1,03E+02","module":"C4","scenario":null},{"value":"-6,47E+01","module":"D","scenario":null},{"value":"1,49E+03","module":"A1A3","scenario":null}]},{"parameter":"SM","unit":"kg","values":[{"value":"1,97E+01","module":"A1","scenario":null},{"value":"0,00E+00","module":"A2","scenario":null},{"value":"0,00E+00","module":"A3","scenario":null},{"value":"0,00E+00","module":"A4","scenario":null},{"value":"0,00E+00","module":"C1","scenario":null},{"value":"0,00E+00","module":"C2","scenario":null},{"value":"0,00E+00","module":"C3","scenario":null},{"value":"0,00E+00","module":"C4","scenario":null},{"value":"0,00E+00","module":"D","scenario":null},{"value":"1,97E+01","module":"A1A3","scenario":null}]},{"parameter":"RSF","unit":"MJ","values":[{"value":"9,39E+01","module":"A1","scenario":null},{"value":"5,86E-02","module":"A2","scenario":null},{"value":"9,28E-03","module":"A3","scenario":null},{"value":"1,18E-01","module":"A4","scenario":null},{"value":"0,00E+00","module":"C1","scenario":null},{"value":"5,80E-02","module":"C2","scenario":null},{"value":"0,00E+00","module":"C3","scenario":null},{"value":"3,27E-02","module":"C4","scenario":null},{"value":"-2,94E-01","module":"D","scenario":null},{"value":"9,40E+01","module":"A1A3","scenario":null}]},{"parameter":"NRSF","unit":"MJ","values":[{"value":"3,93E+02","module":"A1","scenario":null},{"value":"2,11E-01","module":"A2","scenario":null},{"value":"2,14E-02","module":"A3","scenario":null},{"value":"4,22E-01","module":"A4","scenario":null},{"value":"0,00E+00","module":"C1","scenario":null},{"value":"1,94E-01","module":"C2","scenario":null},{"value":"0,00E+00","module":"C3","scenario":null},{"value":"9,42E-02","module":"C4","scenario":null},{"value":"-3,02E-01","module":"D","scenario":null},{"value":"3,93E+02","module":"A1A3","scenario":null}]},{"parameter":"FW","unit":"m3","values":[{"value":"3,30E+00","module":"A1","scenario":null},{"value":"1,47E-02","module":"A2","scenario":null},{"value":"9,13E-02","module":"A3","scenario":null},{"value":"2,46E-02","module":"A4","scenario":null},{"value":"6,60E-03","module":"C1","scenario":null},{"value":"1,50E-02","module":"C2","scenario":null},{"value":"5,98E-02","module":"C3","scenario":null},{"value":"1,23E-01","module":"C4","scenario":null},{"value":"-2,25E+00","module":"D","scenario":null},{"value":"3,41E+00","module":"A1A3","scenario":null}]}],"end_of_life_waste":[{"parameter":"HWD","unit":"kg","values":[{"value":"5,41E-02","module":"A1","scenario":null},{"value":"7,48E-03","module":"A2","scenario":null},{"value":"9,62E-02","module":"A3","scenario":null},{"value":"1,19E-02","module":"A4","scenario":null},{"value":"3,78E-03","module":"C1","scenario":null},{"value":"7,21E-03","module":"C2","scenario":null},{"value":"3,49E-03","module":"C3","scenario":null},{"value":"0,00E+00","module":"C4","scenario":null},{"value":"-1,48E-02","module":"D","scenario":null},{"value":"1,58E-01","module":"A1A3","scenario":null}]},{"parameter":"NHWD","unit":"kg","values":[{"value":"2,58E+00","module":"A1","scenario":null},{"value":"1,08E+01","module":"A2","scenario":null},{"value":"2,01E+01","module":"A3","scenario":null},{"value":"1,12E+01","module":"A4","scenario":null},{"value":"1,52E-01","module":"C1","scenario":null},{"value":"1,15E+01","module":"C2","scenario":null},{"value":"1,10E-01","module":"C3","scenario":null},{"value":"7,45E+02","module":"C4","scenario":null},{"value":"-4,48E-01","module":"D","scenario":null},{"value":"3,35E+01","module":"A1A3","scenario":null}]},{"parameter":"RWD","unit":"kg","values":[{"value":"3,27E-03","module":"A1","scenario":null},{"value":"1,00E-03","module":"A2","scenario":null},{"value":"7,97E-06","module":"A3","scenario":null},{"value":"1,57E-03","module":"A4","scenario":null},{"value":"8,91E-04","module":"C1","scenario":null},{"value":"9,00E-04","module":"C2","scenario":null},{"value":"3,69E-04","module":"C3","scenario":null},{"value":"0,00E+00","module":"C4","scenario":null},{"value":"-4,87E-04","module":"D","scenario":null},{"value":"4,28E-03","module":"A1A3","scenario":null}]}],"end_of_life_flow":[{"parameter":"CRU","unit":"kg","values":[{"value":"0,00E+00","module":"A1","scenario":null},{"value":"0,00E+00","module":"A2","scenario":null},{"value":"0,00E+00","module":"A3","scenario":null},{"value":"0,00E+00","module":"A4","scenario":null},{"value":"0,00E+00","module":"C1","scenario":null},{"value":"0,00E+00","module":"C2","scenario":null},{"value":"0,00E+00","module":"C3","scenario":null},{"value":"0,00E+00","module":"C4","scenario":null},{"value":"0,00E+00","module":"D","scenario":null},{"value":"0,00E+00","module":"A1A3","scenario":null}]},{"parameter":"MFR","unit":"kg","values":[{"value":"4,54E-03","module":"A1","scenario":null},{"value":"0,00E+00","module":"A2","scenario":null},{"value":"0,00E+00","module":"A3","scenario":null},{"value":"0,00E+00","module":"A4","scenario":null},{"value":"0,00E+00","module":"C1","scenario":null},{"value":"0,00E+00","module":"C2","scenario":null},{"value":"1,58E+03","module":"C3","scenario":null},{"value":"0,00E+00","module":"C4","scenario":null},{"value":"0,00E+00","module":"D","scenario":null},{"value":"4,54E-03","module":"A1A3","scenario":null}]},{"parameter":"MER","unit":"kg","values":[{"value":"4,01E-03","module":"A1","scenario":null},{"value":"0,00E+00","module":"A2","scenario":null},{"value":"4,34E-01","module":"A3","scenario":null},{"value":"0,00E+00","module":"A4","scenario":null},{"value":"0,00E+00","module":"C1","scenario":null},{"value":"0,00E+00","module":"C2","scenario":null},{"value":"0,00E+00","module":"C3","scenario":null},{"value":"0,00E+00","module":"C4","scenario":null},{"value":"0,00E+00","module":"D","scenario":null},{"value":"4,38E-01","module":"A1A3","scenario":null}]},{"parameter":"EEE","unit":"MJ","values":[{"value":"0,00E+00","module":"A1","scenario":null},{"value":"0,00E+00","module":"A2","scenario":null},{"value":"2,58E-01","module":"A3","scenario":null},{"value":"0,00E+00","module":"A4","scenario":null},{"value":"0,00E+00","module":"C1","scenario":null},{"value":"0,00E+00","module":"C2","scenario":null},{"value":"0,00E+00","module":"C3","scenario":null},{"value":"0,00E+00","module":"C4","scenario":null},{"value":"0,00E+00","module":"D","scenario":null},{"value":"2,58E-01","module":"A1A3","scenario":null}]},{"parameter":"EET","unit":"MJ","values":[{"value":"0,00E+00","module":"A1","scenario":null},{"value":"0,00E+00","module":"A2","scenario":null},{"value":"3,90E+00","module":"A3","scenario":null},{"value":"0,00E+00","module":"A4","scenario":null},{"value":"0,00E+00","module":"C1","scenario":null},{"value":"0,00E+00","module":"C2","scenario":null},{"value":"0,00E+00","module":"C3","scenario":null},{"value":"0,00E+00","module":"C4","scenario":null},{"value":"0,00E+00","module":"D","scenario":null},{"value":"3,90E+00","module":"A1A3","scenario":null}]}]}