{"product_name":"Humlan two-seater sofa with variants","epd_id":"NEPD-7080-6475","declared_unit":{"unit":"stk","amount":1},"compliance":["EN 15804+A2","ISO 14025","ISO 21930"],"producer_name":"NC Nordic Care AB","environmental_impact":[{"parameter":"GWP-total","unit":"kg CO2-eq","values":[{"value":"5,28E+01","module":"A1-A3","scenario":null},{"value":"3,28E-01","module":"A4","scenario":null},{"value":"0,00E+00","module":"A5","scenario":null},{"value":"5,01E+00","module":"B2","scenario":null},{"value":"0,00E+00","module":"B3","scenario":null},{"value":"0,00E+00","module":"B4","scenario":null},{"value":"0,00E+00","module":"C1","scenario":null},{"value":"2,53E-01","module":"C2","scenario":null},{"value":"4,82E+01","module":"C3","scenario":null},{"value":"4,32E-02","module":"C4","scenario":null},{"value":"-2,46E+00","module":"D","scenario":null}]},{"parameter":"GWP-fossil","unit":"kg CO2-eq","values":[{"value":"8,28E+01","module":"A1-A3","scenario":null},{"value":"3,27E-01","module":"A4","scenario":null},{"value":"0,00E+00","module":"A5","scenario":null},{"value":"4,96E+00","module":"B2","scenario":null},{"value":"0,00E+00","module":"B3","scenario":null},{"value":"0,00E+00","module":"B4","scenario":null},{"value":"0,00E+00","module":"C1","scenario":null},{"value":"2,53E-01","module":"C2","scenario":null},{"value":"1,19E+01","module":"C3","scenario":null},{"value":"4,31E-02","module":"C4","scenario":null},{"value":"-2,39E+00","module":"D","scenario":null}]},{"parameter":"GWP-biogenic","unit":"kg CO2-eq","values":[{"value":"-3,05E+01","module":"A1-A3","scenario":null},{"value":"5,55E-04","module":"A4","scenario":null},{"value":"0,00E+00","module":"A5","scenario":null},{"value":"3,49E-02","module":"B2","scenario":null},{"value":"0,00E+00","module":"B3","scenario":null},{"value":"0,00E+00","module":"B4","scenario":null},{"value":"0,00E+00","module":"C1","scenario":null},{"value":"1,05E-04","module":"C2","scenario":null},{"value":"3,63E+01","module":"C3","scenario":null},{"value":"4,37E-05","module":"C4","scenario":null},{"value":"-4,28E-03","module":"D","scenario":null}]},{"parameter":"GWP-luluc","unit":"kg CO2-eq","values":[{"value":"5,71E-01","module":"A1-A3","scenario":null},{"value":"5,10E-04","module":"A4","scenario":null},{"value":"0,00E+00","module":"A5","scenario":null},{"value":"1,15E-02","module":"B2","scenario":null},{"value":"0,00E+00","module":"B3","scenario":null},{"value":"0,00E+00","module":"B4","scenario":null},{"value":"0,00E+00","module":"C1","scenario":null},{"value":"8,99E-05","module":"C2","scenario":null},{"value":"1,66E-04","module":"C3","scenario":null},{"value":"7,58E-06","module":"C4","scenario":null},{"value":"-6,76E-02","module":"D","scenario":null}]},{"parameter":"ODP","unit":"kg CFC11-eq","values":[{"value":"7,78E-06","module":"A1-A3","scenario":null},{"value":"6,75E-08","module":"A4","scenario":null},{"value":"0,00E+00","module":"A5","scenario":null},{"value":"4,20E-07","module":"B2","scenario":null},{"value":"0,00E+00","module":"B3","scenario":null},{"value":"0,00E+00","module":"B4","scenario":null},{"value":"0,00E+00","module":"C1","scenario":null},{"value":"5,72E-08","module":"C2","scenario":null},{"value":"1,06E-07","module":"C3","scenario":null},{"value":"6,10E-09","module":"C4","scenario":null},{"value":"-1,42E-01","module":"D","scenario":null}]},{"parameter":"AP","unit":"mol H+-eq","values":[{"value":"4,72E-01","module":"A1-A3","scenario":null},{"value":"2,30E-03","module":"A4","scenario":null},{"value":"0,00E+00","module":"A5","scenario":null},{"value":"2,90E-02","module":"B2","scenario":null},{"value":"0,00E+00","module":"B3","scenario":null},{"value":"0,00E+00","module":"B4","scenario":null},{"value":"0,00E+00","module":"C1","scenario":null},{"value":"7,26E-04","module":"C2","scenario":null},{"value":"1,36E-02","module":"C3","scenario":null},{"value":"1,73E-04","module":"C4","scenario":null},{"value":"-1,83E-02","module":"D","scenario":null}]},{"parameter":"POCP","unit":"kg NMVOC-eq","values":[{"value":"3,11E-01","module":"A1-A3","scenario":null},{"value":"2,49E-03","module":"A4","scenario":null},{"value":"0,00E+00","module":"A5","scenario":null},{"value":"1,15E-02","module":"B2","scenario":null},{"value":"0,00E+00","module":"B3","scenario":null},{"value":"0,00E+00","module":"B4","scenario":null},{"value":"0,00E+00","module":"C1","scenario":null},{"value":"6,16E-04","module":"C2","scenario":null},{"value":"1,69E-02","module":"C3","scenario":null},{"value":"1,78E-04","module":"C4","scenario":null},{"value":"-1,79E-02","module":"D","scenario":null}]},{"parameter":"ADPE","unit":"kg Sb-eq","values":[{"value":"1,15E-03","module":"A1-A3","scenario":null},{"value":"3,98E-05","module":"A4","scenario":null},{"value":"0,00E+00","module":"A5","scenario":null},{"value":"3,64E-05","module":"B2","scenario":null},{"value":"0,00E+00","module":"B3","scenario":null},{"value":"0,00E+00","module":"B4","scenario":null},{"value":"0,00E+00","module":"C1","scenario":null},{"value":"6,98E-06","module":"C2","scenario":null},{"value":"3,97E-06","module":"C3","scenario":null},{"value":"3,22E-07","module":"C4","scenario":null},{"value":"-2,69E-05","module":"D","scenario":null}]},{"parameter":"ADPF","unit":"MJ","values":[{"value":"1,19E+03","module":"A1-A3","scenario":null},{"value":"6,93E+00","module":"A4","scenario":null},{"value":"0,00E+00","module":"A5","scenario":null},{"value":"1,02E+02","module":"B2","scenario":null},{"value":"0,00E+00","module":"B3","scenario":null},{"value":"0,00E+00","module":"B4","scenario":null},{"value":"0,00E+00","module":"C1","scenario":null},{"value":"3,82E+00","module":"C2","scenario":null},{"value":"7,69E+00","module":"C3","scenario":null},{"value":"4,89E-01","module":"C4","scenario":null},{"value":"-3,16E+01","module":"D","scenario":null}]},{"parameter":"WDP","unit":"m3 world-eq. Deprived","values":[{"value":"5,08E+03","module":"A1-A3","scenario":null},{"value":"2,05E+01","module":"A4","scenario":null},{"value":"0,00E+00","module":"A5","scenario":null},{"value":"1,54E+03","module":"B2","scenario":null},{"value":"0,00E+00","module":"B3","scenario":null},{"value":"0,00E+00","module":"B4","scenario":null},{"value":"0,00E+00","module":"C1","scenario":null},{"value":"3,70E+00","module":"C2","scenario":null},{"value":"2,17E+01","module":"C3","scenario":null},{"value":"3,80E+00","module":"C4","scenario":null},{"value":"-3,26E+02","module":"D","scenario":null}]},{"parameter":"EP-freshwater","unit":"kg P-eq","values":[{"value":"1,37E-02","module":"A1-A3","scenario":null},{"value":"1,20E-05","module":"A4","scenario":null},{"value":"0,00E+00","module":"A5","scenario":null},{"value":"5,30E-04","module":"B2","scenario":null},{"value":"0,00E+00","module":"B3","scenario":null},{"value":"0,00E+00","module":"B4","scenario":null},{"value":"0,00E+00","module":"C1","scenario":null},{"value":"2,02E-06","module":"C2","scenario":null},{"value":"1,32E-05","module":"C3","scenario":null},{"value":"5,17E-07","module":"C4","scenario":null},{"value":"-2,00E-04","module":"D","scenario":null}]},{"parameter":"EP-marine","unit":"kg N-eq","values":[{"value":"1,02E-01","module":"A1-A3","scenario":null},{"value":"6,07E-04","module":"A4","scenario":null},{"value":"0,00E+00","module":"A5","scenario":null},{"value":"3,68E-03","module":"B2","scenario":null},{"value":"0,00E+00","module":"B3","scenario":null},{"value":"0,00E+00","module":"B4","scenario":null},{"value":"0,00E+00","module":"C1","scenario":null},{"value":"1,44E-04","module":"C2","scenario":null},{"value":"7,21E-03","module":"C3","scenario":null},{"value":"5,63E-05","module":"C4","scenario":null},{"value":"-5,71E-03","module":"D","scenario":null}]},{"parameter":"EP-terrestrial","unit":"mol N-eq.","values":[{"value":"1,01E+00","module":"A1-A3","scenario":null},{"value":"6,79E-03","module":"A4","scenario":null},{"value":"0,00E+00","module":"A5","scenario":null},{"value":"4,53E-02","module":"B2","scenario":null},{"value":"0,00E+00","module":"B3","scenario":null},{"value":"0,00E+00","module":"B4","scenario":null},{"value":"0,00E+00","module":"C1","scenario":null},{"value":"1,61E-03","module":"C2","scenario":null},{"value":"7,07E-02","module":"C3","scenario":null},{"value":"6,35E-04","module":"C4","scenario":null},{"value":"-6,15E-02","module":"D","scenario":null}]},{"parameter":"GWP-IOBC","unit":"kg CO2-eq","values":[{"value":"8,61E+01","module":"A1-A3","scenario":null},{"value":"3,28E-01","module":"A4","scenario":null},{"value":"0,00E+00","module":"A5","scenario":null},{"value":"5,37E+00","module":"B2","scenario":null},{"value":"0,00E+00","module":"B3","scenario":null},{"value":"0,00E+00","module":"B4","scenario":null},{"value":"0,00E+00","module":"C1","scenario":null},{"value":"2,53E-01","module":"C2","scenario":null},{"value":"1,96E+01","module":"C3","scenario":null},{"value":"5,39E-02","module":"C4","scenario":null},{"value":"-2,65E+00","module":"D","scenario":null}]}],"additional_environmental_impact":[{"parameter":"PM","unit":"Disease incidence","values":[{"value":"8,46E-06","module":"A1-A3","scenario":null},{"value":"7,60E-08","module":"A4","scenario":null},{"value":"0,00E+00","module":"A5","scenario":null},{"value":"7,60E-08","module":"B2","scenario":null},{"value":"0,00E+00","module":"B3","scenario":null},{"value":"0,00E+00","module":"B4","scenario":null},{"value":"0,00E+00","module":"C1","scenario":null},{"value":"1,55E-08","module":"C2","scenario":null},{"value":"7,38E-08","module":"C3","scenario":null},{"value":"2,46E-09","module":"C4","scenario":null},{"value":"-1,01E-06","module":"D","scenario":null}]},{"parameter":"ETP-fw","unit":"CTUe","values":[{"value":"2,67E+03","module":"A1-A3","scenario":null},{"value":"1,01E+01","module":"A4","scenario":null},{"value":"0,00E+00","module":"A5","scenario":null},{"value":"7,17E+01","module":"B2","scenario":null},{"value":"0,00E+00","module":"B3","scenario":null},{"value":"0,00E+00","module":"B4","scenario":null},{"value":"0,00E+00","module":"C1","scenario":null},{"value":"2,83E+00","module":"C2","scenario":null},{"value":"4,06E+01","module":"C3","scenario":null},{"value":"6,64E-01","module":"C4","scenario":null},{"value":"-1,76E+02","module":"D","scenario":null}]},{"parameter":"HTP-c","unit":"CTUh","values":[{"value":"1,22E-07","module":"A1-A3","scenario":null},{"value":"0,00E+00","module":"A4","scenario":null},{"value":"0,00E+00","module":"A5","scenario":null},{"value":"2,00E-09","module":"B2","scenario":null},{"value":"0,00E+00","module":"B3","scenario":null},{"value":"0,00E+00","module":"B4","scenario":null},{"value":"0,00E+00","module":"C1","scenario":null},{"value":"0,00E+00","module":"C2","scenario":null},{"value":"1,79E-09","module":"C3","scenario":null},{"value":"3,20E-11","module":"C4","scenario":null},{"value":"-4,87E-09","module":"D","scenario":null}]},{"parameter":"HTP-nc","unit":"CTUh","values":[{"value":"1,48E-06","module":"A1-A3","scenario":null},{"value":"1,69E-08","module":"A4","scenario":null},{"value":"0,00E+00","module":"A5","scenario":null},{"value":"6,91E-08","module":"B2","scenario":null},{"value":"0,00E+00","module":"B3","scenario":null},{"value":"0,00E+00","module":"B4","scenario":null},{"value":"0,00E+00","module":"C1","scenario":null},{"value":"3,09E-09","module":"C2","scenario":null},{"value":"7,18E-08","module":"C3","scenario":null},{"value":"1,12E-09","module":"C4","scenario":null},{"value":"-1,01E-07","module":"D","scenario":null}]},{"parameter":"SQP","unit":"-","values":[{"value":"3,70E+03","module":"A1-A3","scenario":null},{"value":"1,29E+01","module":"A4","scenario":null},{"value":"0,00E+00","module":"A5","scenario":null},{"value":"2,47E+01","module":"B2","scenario":null},{"value":"0,00E+00","module":"B3","scenario":null},{"value":"0,00E+00","module":"B4","scenario":null},{"value":"0,00E+00","module":"C1","scenario":null},{"value":"2,67E+00","module":"C2","scenario":null},{"value":"1,20E+00","module":"C3","scenario":null},{"value":"1,28E+00","module":"C4","scenario":null},{"value":"-1,87E+02","module":"D","scenario":null}]},{"parameter":"IRP","unit":"kBq U235-eq","values":[{"value":"3,90E+00","module":"A1-A3","scenario":null},{"value":"2,26E-02","module":"A4","scenario":null},{"value":"0,00E+00","module":"A5","scenario":null},{"value":"8,97E-01","module":"B2","scenario":null},{"value":"0,00E+00","module":"B3","scenario":null},{"value":"0,00E+00","module":"B4","scenario":null},{"value":"0,00E+00","module":"C1","scenario":null},{"value":"1,67E-02","module":"C2","scenario":null},{"value":"1,55E-02","module":"C3","scenario":null},{"value":"2,19E-03","module":"C4","scenario":null},{"value":"-1,77E-01","module":"D","scenario":null}]}],"resource_use":[{"parameter":"PERE","unit":"MJ","values":[{"value":"7,33E+02","module":"A1-A3","scenario":null},{"value":"3,14E-01","module":"A4","scenario":null},{"value":"0,00E+00","module":"A5","scenario":null},{"value":"1,98E+01","module":"B2","scenario":null},{"value":"0,00E+00","module":"B3","scenario":null},{"value":"0,00E+00","module":"B4","scenario":null},{"value":"0,00E+00","module":"C1","scenario":null},{"value":"5,47E-02","module":"C2","scenario":null},{"value":"3,70E-01","module":"C3","scenario":null},{"value":"2,22E-02","module":"C4","scenario":null},{"value":"-1,73E+02","module":"D","scenario":null}]},{"parameter":"PERM","unit":"","values":[{"value":"2,76E+02","module":"A1-A3","scenario":null},{"value":"0,00E+00","module":"A4","scenario":null},{"value":"0,00E+00","module":"A5","scenario":null},{"value":"0,00E+00","module":"B2","scenario":null},{"value":"0,00E+00","module":"B3","scenario":null},{"value":"0,00E+00","module":"B4","scenario":null},{"value":"0,00E+00","module":"C1","scenario":null},{"value":"0,00E+00","module":"C2","scenario":null},{"value":"-2,76E+02","module":"C3","scenario":null},{"value":"0,00E+00","module":"C4","scenario":null},{"value":"0,00E+00","module":"D","scenario":null}]},{"parameter":"PERT","unit":"MJ","values":[{"value":"1,01E+03","module":"A1-A3","scenario":null},{"value":"3,14E-01","module":"A4","scenario":null},{"value":"0,00E+00","module":"A5","scenario":null},{"value":"1,98E+01","module":"B2","scenario":null},{"value":"0,00E+00","module":"B3","scenario":null},{"value":"0,00E+00","module":"B4","scenario":null},{"value":"0,00E+00","module":"C1","scenario":null},{"value":"5,47E-02","module":"C2","scenario":null},{"value":"-2,76E+02","module":"C3","scenario":null},{"value":"2,22E-02","module":"C4","scenario":null},{"value":"-1,73E+02","module":"D","scenario":null}]},{"parameter":"PENRE","unit":"MJ","values":[{"value":"1,09E+03","module":"A1-A3","scenario":null},{"value":"6,93E+00","module":"A4","scenario":null},{"value":"0,00E+00","module":"A5","scenario":null},{"value":"1,03E+02","module":"B2","scenario":null},{"value":"0,00E+00","module":"B3","scenario":null},{"value":"0,00E+00","module":"B4","scenario":null},{"value":"0,00E+00","module":"C1","scenario":null},{"value":"3,82E+00","module":"C2","scenario":null},{"value":"7,74E+00","module":"C3","scenario":null},{"value":"4,89E-01","module":"C4","scenario":null},{"value":"-3,16E+01","module":"D","scenario":null}]},{"parameter":"PENRM","unit":"MJ","values":[{"value":"3,14E+02","module":"A1-A3","scenario":null},{"value":"0,00E+00","module":"A4","scenario":null},{"value":"0,00E+00","module":"A5","scenario":null},{"value":"0,00E+00","module":"B2","scenario":null},{"value":"0,00E+00","module":"B3","scenario":null},{"value":"0,00E+00","module":"B4","scenario":null},{"value":"0,00E+00","module":"C1","scenario":null},{"value":"0,00E+00","module":"C2","scenario":null},{"value":"-1,30E+02","module":"C3","scenario":null},{"value":"0,00E+00","module":"C4","scenario":null},{"value":"0,00E+00","module":"D","scenario":null}]},{"parameter":"PENRT","unit":"MJ","values":[{"value":"1,40E+03","module":"A1-A3","scenario":null},{"value":"6,93E+00","module":"A4","scenario":null},{"value":"0,00E+00","module":"A5","scenario":null},{"value":"1,03E+02","module":"B2","scenario":null},{"value":"0,00E+00","module":"B3","scenario":null},{"value":"0,00E+00","module":"B4","scenario":null},{"value":"0,00E+00","module":"C1","scenario":null},{"value":"3,82E+00","module":"C2","scenario":null},{"value":"-1,22E+02","module":"C3","scenario":null},{"value":"4,89E-01","module":"C4","scenario":null},{"value":"-3,16E+01","module":"D","scenario":null}]},{"parameter":"SM","unit":"kg","values":[{"value":"3,54E+00","module":"A1-A3","scenario":null},{"value":"0,00E+00","module":"A4","scenario":null},{"value":"0,00E+00","module":"A5","scenario":null},{"value":"0,00E+00","module":"B2","scenario":null},{"value":"0,00E+00","module":"B3","scenario":null},{"value":"0,00E+00","module":"B4","scenario":null},{"value":"0,00E+00","module":"C1","scenario":null},{"value":"0,00E+00","module":"C2","scenario":null},{"value":"0,00E+00","module":"C3","scenario":null},{"value":"0,00E+00","module":"C4","scenario":null},{"value":"0,00E+00","module":"D","scenario":null}]},{"parameter":"RSF","unit":"MJ","values":[{"value":"2,61E+00","module":"A1-A3","scenario":null},{"value":"1,02E-02","module":"A4","scenario":null},{"value":"0,00E+00","module":"A5","scenario":null},{"value":"1,45E+00","module":"B2","scenario":null},{"value":"0,00E+00","module":"B3","scenario":null},{"value":"0,00E+00","module":"B4","scenario":null},{"value":"0,00E+00","module":"C1","scenario":null},{"value":"1,96E-03","module":"C2","scenario":null},{"value":"8,48E-03","module":"C3","scenario":null},{"value":"5,27E-04","module":"C4","scenario":null},{"value":"-1,46E-02","module":"D","scenario":null}]},{"parameter":"NRSF","unit":"MJ","values":[{"value":"1,52E+00","module":"A1-A3","scenario":null},{"value":"3,51E-02","module":"A4","scenario":null},{"value":"0,00E+00","module":"A5","scenario":null},{"value":"3,44E-01","module":"B2","scenario":null},{"value":"0,00E+00","module":"B3","scenario":null},{"value":"0,00E+00","module":"B4","scenario":null},{"value":"0,00E+00","module":"C1","scenario":null},{"value":"7,00E-03","module":"C2","scenario":null},{"value":"0,00E+00","module":"C3","scenario":null},{"value":"9,03E-02","module":"C4","scenario":null},{"value":"-9,78E+00","module":"D","scenario":null}]},{"parameter":"FW","unit":"m3","values":[{"value":"1,64E+00","module":"A1-A3","scenario":null},{"value":"2,83E-03","module":"A4","scenario":null},{"value":"0,00E+00","module":"A5","scenario":null},{"value":"8,69E-02","module":"B2","scenario":null},{"value":"0,00E+00","module":"B3","scenario":null},{"value":"0,00E+00","module":"B4","scenario":null},{"value":"0,00E+00","module":"C1","scenario":null},{"value":"4,09E-04","module":"C2","scenario":null},{"value":"2,34E-02","module":"C3","scenario":null},{"value":"4,78E-04","module":"C4","scenario":null},{"value":"-2,09E-01","module":"D","scenario":null}]}],"end_of_life_waste":[{"parameter":"HWD","unit":"kg","values":[{"value":"2,08E+00","module":"A1-A3","scenario":null},{"value":"9,72E-04","module":"A4","scenario":null},{"value":"0,00E+00","module":"A5","scenario":null},{"value":"1,54E-02","module":"B2","scenario":null},{"value":"0,00E+00","module":"B3","scenario":null},{"value":"0,00E+00","module":"B4","scenario":null},{"value":"0,00E+00","module":"C1","scenario":null},{"value":"1,97E-04","module":"C2","scenario":null},{"value":"0,00E+00","module":"C3","scenario":null},{"value":"1,25E+00","module":"C4","scenario":null},{"value":"-3,57E-03","module":"D","scenario":null}]},{"parameter":"NHWD","unit":"kg","values":[{"value":"5,39E+01","module":"A1-A3","scenario":null},{"value":"1,03E+00","module":"A4","scenario":null},{"value":"0,00E+00","module":"A5","scenario":null},{"value":"3,47E-01","module":"B2","scenario":null},{"value":"0,00E+00","module":"B3","scenario":null},{"value":"0,00E+00","module":"B4","scenario":null},{"value":"0,00E+00","module":"C1","scenario":null},{"value":"1,86E-01","module":"C2","scenario":null},{"value":"1,00E-01","module":"C3","scenario":null},{"value":"2,22E-01","module":"C4","scenario":null},{"value":"-8,38E-01","module":"D","scenario":null}]},{"parameter":"RWD","unit":"kg","values":[{"value":"2,09E-02","module":"A1-A3","scenario":null},{"value":"2,77E-05","module":"A4","scenario":null},{"value":"0,00E+00","module":"A5","scenario":null},{"value":"7,32E-04","module":"B2","scenario":null},{"value":"0,00E+00","module":"B3","scenario":null},{"value":"0,00E+00","module":"B4","scenario":null},{"value":"0,00E+00","module":"C1","scenario":null},{"value":"2,60E-05","module":"C2","scenario":null},{"value":"0,00E+00","module":"C3","scenario":null},{"value":"2,65E-06","module":"C4","scenario":null},{"value":"-1,45E-04","module":"D","scenario":null}]}],"end_of_life_flow":[{"parameter":"CRU","unit":"kg","values":[{"value":"0,00E+00","module":"A1-A3","scenario":null},{"value":"0,00E+00","module":"A4","scenario":null},{"value":"0,00E+00","module":"A5","scenario":null},{"value":"0,00E+00","module":"B2","scenario":null},{"value":"0,00E+00","module":"B3","scenario":null},{"value":"0,00E+00","module":"B4","scenario":null},{"value":"0,00E+00","module":"C1","scenario":null},{"value":"0,00E+00","module":"C2","scenario":null},{"value":"0,00E+00","module":"C3","scenario":null},{"value":"0,00E+00","module":"C4","scenario":null},{"value":"0,00E+00","module":"D","scenario":null}]},{"parameter":"MFR","unit":"kg","values":[{"value":"1,40E+00","module":"A1-A3","scenario":null},{"value":"0,00E+00","module":"A4","scenario":null},{"value":"0,00E+00","module":"A5","scenario":null},{"value":"0,00E+00","module":"B2","scenario":null},{"value":"0,00E+00","module":"B3","scenario":null},{"value":"0,00E+00","module":"B4","scenario":null},{"value":"0,00E+00","module":"C1","scenario":null},{"value":"0,00E+00","module":"C2","scenario":null},{"value":"4,92E-01","module":"C3","scenario":null},{"value":"0,00E+00","module":"C4","scenario":null},{"value":"0,00E+00","module":"D","scenario":null}]},{"parameter":"MER","unit":"kg","values":[{"value":"1,64E+00","module":"A1-A3","scenario":null},{"value":"0,00E+00","module":"A4","scenario":null},{"value":"0,00E+00","module":"A5","scenario":null},{"value":"0,00E+00","module":"B2","scenario":null},{"value":"0,00E+00","module":"B3","scenario":null},{"value":"0,00E+00","module":"B4","scenario":null},{"value":"0,00E+00","module":"C1","scenario":null},{"value":"0,00E+00","module":"C2","scenario":null},{"value":"2,80E+01","module":"C3","scenario":null},{"value":"0,00E+00","module":"C4","scenario":null},{"value":"0,00E+00","module":"D","scenario":null}]},{"parameter":"EEE","unit":"MJ","values":[{"value":"1,06E+00","module":"A1-A3","scenario":null},{"value":"0,00E+00","module":"A4","scenario":null},{"value":"0,00E+00","module":"A5","scenario":null},{"value":"0,00E+00","module":"B2","scenario":null},{"value":"0,00E+00","module":"B3","scenario":null},{"value":"0,00E+00","module":"B4","scenario":null},{"value":"0,00E+00","module":"C1","scenario":null},{"value":"0,00E+00","module":"C2","scenario":null},{"value":"2,16E+01","module":"C3","scenario":null},{"value":"0,00E+00","module":"C4","scenario":null},{"value":"0,00E+00","module":"D","scenario":null}]},{"parameter":"EET","unit":"MJ","values":[{"value":"1,61E+01","module":"A1-A3","scenario":null},{"value":"0,00E+00","module":"A4","scenario":null},{"value":"0,00E+00","module":"A5","scenario":null},{"value":"0,00E+00","module":"B2","scenario":null},{"value":"0,00E+00","module":"B3","scenario":null},{"value":"0,00E+00","module":"B4","scenario":null},{"value":"0,00E+00","module":"C1","scenario":null},{"value":"0,00E+00","module":"C2","scenario":null},{"value":"3,28E+02","module":"C3","scenario":null},{"value":"0,00E+00","module":"C4","scenario":null},{"value":"0,00E+00","module":"D","scenario":null}]}]}