{
    "product_name": "Koniske master [kg mast] - Varmforsinket",
    "epd_id": "NEPD-2812-1509",
    "declared_unit": {
        "unit": "kg",
        "amount": 1.0
    },
    "compliance": [
        "EN 15804",
        "ISO 14025",
        "ISO 21930"
    ],
    "producer_name": "Vik\u00d8rsta AS",
    "environmental_impact": [
        {
            "parameter": "GWP-total",
            "values": [
                {
                    "value": "2,77E+00",
                    "module": "A1-A3",
                    "scenario": null
                },
                {
                    "value": "2,48E-02",
                    "module": "A4",
                    "scenario": null
                },
                {
                    "value": "3,38E-02",
                    "module": "A5",
                    "scenario": null
                },
                {
                    "value": "3,38E-02",
                    "module": "C1",
                    "scenario": null
                },
                {
                    "value": "6,62E-02",
                    "module": "C2",
                    "scenario": null
                },
                {
                    "value": "1,89E-04",
                    "module": "C3",
                    "scenario": null
                },
                {
                    "value": "4,94E-05",
                    "module": "C4",
                    "scenario": null
                },
                {
                    "value": "-1,41E+00",
                    "module": "D",
                    "scenario": null
                }
            ]
        },
        {
            "parameter": "ODP",
            "values": [
                {
                    "value": "7,22E-08",
                    "module": "A1-A3",
                    "scenario": null
                },
                {
                    "value": "5,10E-09",
                    "module": "A4",
                    "scenario": null
                },
                {
                    "value": "6,10E-09",
                    "module": "A5",
                    "scenario": null
                },
                {
                    "value": "6,10E-09",
                    "module": "C1",
                    "scenario": null
                },
                {
                    "value": "1,36E-08",
                    "module": "C2",
                    "scenario": null
                },
                {
                    "value": "2,00E-11",
                    "module": "C3",
                    "scenario": null
                },
                {
                    "value": "1,60E-11",
                    "module": "C4",
                    "scenario": null
                },
                {
                    "value": "-1,26E-08",
                    "module": "D",
                    "scenario": null
                }
            ]
        },
        {
            "parameter": "AP",
            "values": [
                {
                    "value": "9,16E-03",
                    "module": "A1-A3",
                    "scenario": null
                },
                {
                    "value": "6,41E-05",
                    "module": "A4",
                    "scenario": null
                },
                {
                    "value": "2,56E-04",
                    "module": "A5",
                    "scenario": null
                },
                {
                    "value": "2,56E-04",
                    "module": "C1",
                    "scenario": null
                },
                {
                    "value": "1,71E-04",
                    "module": "C2",
                    "scenario": null
                },
                {
                    "value": "1,18E-06",
                    "module": "C3",
                    "scenario": null
                },
                {
                    "value": "3,61E-07",
                    "module": "C4",
                    "scenario": null
                },
                {
                    "value": "-2,97E-03",
                    "module": "D",
                    "scenario": null
                }
            ]
        },
        {
            "parameter": "EP",
            "values": [
                {
                    "value": "1,05E-03",
                    "module": "A1-A3",
                    "scenario": null
                },
                {
                    "value": "8,84E-06",
                    "module": "A4",
                    "scenario": null
                },
                {
                    "value": "5,51E-05",
                    "module": "A5",
                    "scenario": null
                },
                {
                    "value": "5,51E-05",
                    "module": "C1",
                    "scenario": null
                },
                {
                    "value": "2,36E-05",
                    "module": "C2",
                    "scenario": null
                },
                {
                    "value": "1,81E-07",
                    "module": "C3",
                    "scenario": null
                },
                {
                    "value": "6,37E-08",
                    "module": "C4",
                    "scenario": null
                },
                {
                    "value": "-5,55E-04",
                    "module": "D",
                    "scenario": null
                }
            ]
        },
        {
            "parameter": "POCP",
            "values": [
                {
                    "value": "8,09E-04",
                    "module": "A1-A3",
                    "scenario": null
                },
                {
                    "value": "3,88E-06",
                    "module": "A4",
                    "scenario": null
                },
                {
                    "value": "6,77E-06",
                    "module": "A5",
                    "scenario": null
                },
                {
                    "value": "6,77E-06",
                    "module": "C1",
                    "scenario": null
                },
                {
                    "value": "1,04E-05",
                    "module": "C2",
                    "scenario": null
                },
                {
                    "value": "5,18E-08",
                    "module": "C3",
                    "scenario": null
                },
                {
                    "value": "1,51E-08",
                    "module": "C4",
                    "scenario": null
                },
                {
                    "value": "-2,79E-04",
                    "module": "D",
                    "scenario": null
                }
            ]
        },
        {
            "parameter": "ADPE",
            "values": [
                {
                    "value": "4,02E-04",
                    "module": "A1-A3",
                    "scenario": null
                },
                {
                    "value": "5,91E-08",
                    "module": "A4",
                    "scenario": null
                },
                {
                    "value": "1,13E-08",
                    "module": "A5",
                    "scenario": null
                },
                {
                    "value": "1,13E-08",
                    "module": "C1",
                    "scenario": null
                },
                {
                    "value": "1,58E-07",
                    "module": "C2",
                    "scenario": null
                },
                {
                    "value": "1,40E-11",
                    "module": "C3",
                    "scenario": null
                },
                {
                    "value": "1,00E-12",
                    "module": "C4",
                    "scenario": null
                },
                {
                    "value": "-7,17E-06",
                    "module": "D",
                    "scenario": null
                }
            ]
        },
        {
            "parameter": "ADPF",
            "values": [
                {
                    "value": "2,89E+01",
                    "module": "A1-A3",
                    "scenario": null
                },
                {
                    "value": "4,08E-01",
                    "module": "A4",
                    "scenario": null
                },
                {
                    "value": "4,88E-01",
                    "module": "A5",
                    "scenario": null
                },
                {
                    "value": "4,88E-01",
                    "module": "C1",
                    "scenario": null
                },
                {
                    "value": "1,09E+00",
                    "module": "C2",
                    "scenario": null
                },
                {
                    "value": "1,76E-03",
                    "module": "C3",
                    "scenario": null
                },
                {
                    "value": "1,39E-03",
                    "module": "C4",
                    "scenario": null
                },
                {
                    "value": "-1,40E+01",
                    "module": "D",
                    "scenario": null
                }
            ]
        }
    ],
    "additional_environmental_impact": [],
    "resource_use": [
        {
            "parameter": "PERE",
            "values": [
                {
                    "value": "5,13E+00",
                    "module": "A1-A3",
                    "scenario": null
                },
                {
                    "value": "7,41E-03",
                    "module": "A4",
                    "scenario": null
                },
                {
                    "value": "2,80E-03",
                    "module": "A5",
                    "scenario": null
                },
                {
                    "value": "2,80E-03",
                    "module": "C1",
                    "scenario": null
                },
                {
                    "value": "1,98E-02",
                    "module": "C2",
                    "scenario": null
                },
                {
                    "value": "1,46E-02",
                    "module": "C3",
                    "scenario": null
                },
                {
                    "value": "1,14E-05",
                    "module": "C4",
                    "scenario": null
                },
                {
                    "value": "-3,06E-01",
                    "module": "D",
                    "scenario": null
                }
            ]
        },
        {
            "parameter": "PERM",
            "values": [
                {
                    "value": "0,00E+00",
                    "module": "A1-A3",
                    "scenario": null
                },
                {
                    "value": "0,00E+00",
                    "module": "A4",
                    "scenario": null
                },
                {
                    "value": "0,00E+00",
                    "module": "A5",
                    "scenario": null
                },
                {
                    "value": "0,00E+00",
                    "module": "C1",
                    "scenario": null
                },
                {
                    "value": "0,00E+00",
                    "module": "C2",
                    "scenario": null
                },
                {
                    "value": "0,00E+00",
                    "module": "C3",
                    "scenario": null
                },
                {
                    "value": "0,00E+00",
                    "module": "C4",
                    "scenario": null
                },
                {
                    "value": "0,00E+00",
                    "module": "D",
                    "scenario": null
                }
            ]
        },
        {
            "parameter": "PERT",
            "values": [
                {
                    "value": "5,13E+00",
                    "module": "A1-A3",
                    "scenario": null
                },
                {
                    "value": "7,41E-03",
                    "module": "A4",
                    "scenario": null
                },
                {
                    "value": "2,80E-03",
                    "module": "A5",
                    "scenario": null
                },
                {
                    "value": "2,80E-03",
                    "module": "C1",
                    "scenario": null
                },
                {
                    "value": "1,98E-02",
                    "module": "C2",
                    "scenario": null
                },
                {
                    "value": "1,46E-02",
                    "module": "C3",
                    "scenario": null
                },
                {
                    "value": "1,14E-05",
                    "module": "C4",
                    "scenario": null
                },
                {
                    "value": "-3,06E-01",
                    "module": "D",
                    "scenario": null
                }
            ]
        },
        {
            "parameter": "PENRE",
            "values": [
                {
                    "value": "3,01E+01",
                    "module": "A1-A3",
                    "scenario": null
                },
                {
                    "value": "4,20E-01",
                    "module": "A4",
                    "scenario": null
                },
                {
                    "value": "4,92E-01",
                    "module": "A5",
                    "scenario": null
                },
                {
                    "value": "4,92E-01",
                    "module": "C1",
                    "scenario": null
                },
                {
                    "value": "1,12E+00",
                    "module": "C2",
                    "scenario": null
                },
                {
                    "value": "2,36E-03",
                    "module": "C3",
                    "scenario": null
                },
                {
                    "value": "1,41E-03",
                    "module": "C4",
                    "scenario": null
                },
                {
                    "value": "-8,16E+00",
                    "module": "D",
                    "scenario": null
                }
            ]
        },
        {
            "parameter": "PENRM",
            "values": [
                {
                    "value": "8,37E-01",
                    "module": "A1-A3",
                    "scenario": null
                },
                {
                    "value": "0,00E+00",
                    "module": "A4",
                    "scenario": null
                },
                {
                    "value": "0,00E+00",
                    "module": "A5",
                    "scenario": null
                },
                {
                    "value": "0,00E+00",
                    "module": "C1",
                    "scenario": null
                },
                {
                    "value": "0,00E+00",
                    "module": "C2",
                    "scenario": null
                },
                {
                    "value": "0,00E+00",
                    "module": "C3",
                    "scenario": null
                },
                {
                    "value": "0,00E+00",
                    "module": "C4",
                    "scenario": null
                },
                {
                    "value": "-6,34E+00",
                    "module": "D",
                    "scenario": null
                }
            ]
        },
        {
            "parameter": "PENRT",
            "values": [
                {
                    "value": "3,09E+01",
                    "module": "A1-A3",
                    "scenario": null
                },
                {
                    "value": "4,20E-01",
                    "module": "A4",
                    "scenario": null
                },
                {
                    "value": "4,92E-01",
                    "module": "A5",
                    "scenario": null
                },
                {
                    "value": "4,92E-01",
                    "module": "C1",
                    "scenario": null
                },
                {
                    "value": "1,12E+00",
                    "module": "C2",
                    "scenario": null
                },
                {
                    "value": "2,36E-03",
                    "module": "C3",
                    "scenario": null
                },
                {
                    "value": "1,41E-03",
                    "module": "C4",
                    "scenario": null
                },
                {
                    "value": "-1,45E+01",
                    "module": "D",
                    "scenario": null
                }
            ]
        },
        {
            "parameter": "SM",
            "values": [
                {
                    "value": "3,22E-01",
                    "module": "A1-A3",
                    "scenario": null
                },
                {
                    "value": "0,00E+00",
                    "module": "A4",
                    "scenario": null
                },
                {
                    "value": "0,00E+00",
                    "module": "A5",
                    "scenario": null
                },
                {
                    "value": "0,00E+00",
                    "module": "C1",
                    "scenario": null
                },
                {
                    "value": "0,00E+00",
                    "module": "C2",
                    "scenario": null
                },
                {
                    "value": "0,00E+00",
                    "module": "C3",
                    "scenario": null
                },
                {
                    "value": "0,00E+00",
                    "module": "C4",
                    "scenario": null
                },
                {
                    "value": "0,00E+00",
                    "module": "D",
                    "scenario": null
                }
            ]
        },
        {
            "parameter": "RSF",
            "values": [
                {
                    "value": "5,65E-04",
                    "module": "A1-A3",
                    "scenario": null
                },
                {
                    "value": "0,00E+00",
                    "module": "A4",
                    "scenario": null
                },
                {
                    "value": "0,00E+00",
                    "module": "A5",
                    "scenario": null
                },
                {
                    "value": "0,00E+00",
                    "module": "C1",
                    "scenario": null
                },
                {
                    "value": "0,00E+00",
                    "module": "C2",
                    "scenario": null
                },
                {
                    "value": "0,00E+00",
                    "module": "C3",
                    "scenario": null
                },
                {
                    "value": "0,00E+00",
                    "module": "C4",
                    "scenario": null
                },
                {
                    "value": "0,00E+00",
                    "module": "D",
                    "scenario": null
                }
            ]
        },
        {
            "parameter": "NRSF",
            "values": [
                {
                    "value": "0,00E+00",
                    "module": "A1-A3",
                    "scenario": null
                },
                {
                    "value": "0,00E+00",
                    "module": "A4",
                    "scenario": null
                },
                {
                    "value": "0,00E+00",
                    "module": "A5",
                    "scenario": null
                },
                {
                    "value": "0,00E+00",
                    "module": "C1",
                    "scenario": null
                },
                {
                    "value": "0,00E+00",
                    "module": "C2",
                    "scenario": null
                },
                {
                    "value": "0,00E+00",
                    "module": "C3",
                    "scenario": null
                },
                {
                    "value": "0,00E+00",
                    "module": "C4",
                    "scenario": null
                },
                {
                    "value": "0,00E+00",
                    "module": "D",
                    "scenario": null
                }
            ]
        },
        {
            "parameter": "FW",
            "values": [
                {
                    "value": "1,80E-02",
                    "module": "A1-A3",
                    "scenario": null
                },
                {
                    "value": "9,95E-05",
                    "module": "A4",
                    "scenario": null
                },
                {
                    "value": "5,18E-05",
                    "module": "A5",
                    "scenario": null
                },
                {
                    "value": "5,18E-05",
                    "module": "C1",
                    "scenario": null
                },
                {
                    "value": "2,65E-04",
                    "module": "C2",
                    "scenario": null
                },
                {
                    "value": "9,73E-07",
                    "module": "C3",
                    "scenario": null
                },
                {
                    "value": "1,53E-06",
                    "module": "C4",
                    "scenario": null
                },
                {
                    "value": "-1,21E-02",
                    "module": "D",
                    "scenario": null
                }
            ]
        }
    ],
    "end_of_life_waste": [
        {
            "parameter": "HWD",
            "values": [
                {
                    "value": "3,89E-03",
                    "module": "A1-A3",
                    "scenario": null
                },
                {
                    "value": "2,24E-07",
                    "module": "A4",
                    "scenario": null
                },
                {
                    "value": "2,19E-07",
                    "module": "A5",
                    "scenario": null
                },
                {
                    "value": "2,19E-07",
                    "module": "C1",
                    "scenario": null
                },
                {
                    "value": "5,98E-07",
                    "module": "C2",
                    "scenario": null
                },
                {
                    "value": "5,84E-09",
                    "module": "C3",
                    "scenario": null
                },
                {
                    "value": "2,10E-09",
                    "module": "C4",
                    "scenario": null
                },
                {
                    "value": "-2,80E-02",
                    "module": "D",
                    "scenario": null
                }
            ]
        },
        {
            "parameter": "NHWD",
            "values": [
                {
                    "value": "5,98E-01",
                    "module": "A1-A3",
                    "scenario": null
                },
                {
                    "value": "3,84E-02",
                    "module": "A4",
                    "scenario": null
                },
                {
                    "value": "2,36E-03",
                    "module": "A5",
                    "scenario": null
                },
                {
                    "value": "2,36E-03",
                    "module": "C1",
                    "scenario": null
                },
                {
                    "value": "1,02E-01",
                    "module": "C2",
                    "scenario": null
                },
                {
                    "value": "1,79E-04",
                    "module": "C3",
                    "scenario": null
                },
                {
                    "value": "9,54E-03",
                    "module": "C4",
                    "scenario": null
                },
                {
                    "value": "-1,34E-01",
                    "module": "D",
                    "scenario": null
                }
            ]
        },
        {
            "parameter": "RWD",
            "values": [
                {
                    "value": "6,34E-04",
                    "module": "A1-A3",
                    "scenario": null
                },
                {
                    "value": "2,94E-06",
                    "module": "A4",
                    "scenario": null
                },
                {
                    "value": "3,41E-06",
                    "module": "A5",
                    "scenario": null
                },
                {
                    "value": "3,41E-06",
                    "module": "C1",
                    "scenario": null
                },
                {
                    "value": "7,84E-06",
                    "module": "C2",
                    "scenario": null
                },
                {
                    "value": "1,73E-08",
                    "module": "C3",
                    "scenario": null
                },
                {
                    "value": "9,22E-09",
                    "module": "C4",
                    "scenario": null
                },
                {
                    "value": "-1,59E-04",
                    "module": "D",
                    "scenario": null
                }
            ]
        }
    ],
    "end_of_life_flow": [
        {
            "parameter": "CRU",
            "values": [
                {
                    "value": "0,00E+00",
                    "module": "A1-A3",
                    "scenario": null
                },
                {
                    "value": "0,00E+00",
                    "module": "A4",
                    "scenario": null
                },
                {
                    "value": "0,00E+00",
                    "module": "A5",
                    "scenario": null
                },
                {
                    "value": "0,00E+00",
                    "module": "C1",
                    "scenario": null
                },
                {
                    "value": "0,00E+00",
                    "module": "C2",
                    "scenario": null
                },
                {
                    "value": "0,00E+00",
                    "module": "C3",
                    "scenario": null
                },
                {
                    "value": "0,00E+00",
                    "module": "C4",
                    "scenario": null
                },
                {
                    "value": "0,00E+00",
                    "module": "D",
                    "scenario": null
                }
            ]
        },
        {
            "parameter": "MFR",
            "values": [
                {
                    "value": "9,90E-03",
                    "module": "A1-A3",
                    "scenario": null
                },
                {
                    "value": "0,00E+00",
                    "module": "A4",
                    "scenario": null
                },
                {
                    "value": "0,00E+00",
                    "module": "A5",
                    "scenario": null
                },
                {
                    "value": "0,00E+00",
                    "module": "C1",
                    "scenario": null
                },
                {
                    "value": "0,00E+00",
                    "module": "C2",
                    "scenario": null
                },
                {
                    "value": "9,45E-01",
                    "module": "C3",
                    "scenario": null
                },
                {
                    "value": "0,00E+00",
                    "module": "C4",
                    "scenario": null
                },
                {
                    "value": "0,00E+00",
                    "module": "D",
                    "scenario": null
                }
            ]
        },
        {
            "parameter": "MER",
            "values": [
                {
                    "value": "0,00E+00",
                    "module": "A1-A3",
                    "scenario": null
                },
                {
                    "value": "0,00E+00",
                    "module": "A4",
                    "scenario": null
                },
                {
                    "value": "0,00E+00",
                    "module": "A5",
                    "scenario": null
                },
                {
                    "value": "0,00E+00",
                    "module": "C1",
                    "scenario": null
                },
                {
                    "value": "0,00E+00",
                    "module": "C2",
                    "scenario": null
                },
                {
                    "value": "0,00E+00",
                    "module": "C3",
                    "scenario": null
                },
                {
                    "value": "0,00E+00",
                    "module": "C4",
                    "scenario": null
                },
                {
                    "value": "0,00E+00",
                    "module": "D",
                    "scenario": null
                }
            ]
        },
        {
            "parameter": "EEE",
            "values": [
                {
                    "value": "0,00E+00",
                    "module": "A1-A3",
                    "scenario": null
                },
                {
                    "value": "0,00E+00",
                    "module": "A4",
                    "scenario": null
                },
                {
                    "value": "0,00E+00",
                    "module": "A5",
                    "scenario": null
                },
                {
                    "value": "0,00E+00",
                    "module": "C1",
                    "scenario": null
                },
                {
                    "value": "0,00E+00",
                    "module": "C2",
                    "scenario": null
                },
                {
                    "value": "0,00E+00",
                    "module": "C3",
                    "scenario": null
                },
                {
                    "value": "0,00E+00",
                    "module": "C4",
                    "scenario": null
                },
                {
                    "value": "0,00E+00",
                    "module": "D",
                    "scenario": null
                }
            ]
        },
        {
            "parameter": "EET",
            "values": [
                {
                    "value": "2,96E-03",
                    "module": "A1-A3",
                    "scenario": null
                },
                {
                    "value": "0,00E+00",
                    "module": "A4",
                    "scenario": null
                },
                {
                    "value": "0,00E+00",
                    "module": "A5",
                    "scenario": null
                },
                {
                    "value": "0,00E+00",
                    "module": "C1",
                    "scenario": null
                },
                {
                    "value": "0,00E+00",
                    "module": "C2",
                    "scenario": null
                },
                {
                    "value": "0,00E+00",
                    "module": "C3",
                    "scenario": null
                },
                {
                    "value": "0,00E+00",
                    "module": "C4",
                    "scenario": null
                },
                {
                    "value": "0,00E+00",
                    "module": "D",
                    "scenario": null
                }
            ]
        }
    ]
}