{"product_name":"Skallvegg (Str\u00f6mstad)","epd_id":"NEPD-2951-1643-EN","declared_unit":{"unit":"m2","amount":1},"compliance":["EN 15804","ISO 14025","ISO 21930"],"producer_name":"Con-Form Group AS","environmental_impact":[{"parameter":"GWP-total","unit":"kg CO2-eq","values":[{"value":"4,36E+01","module":"A1","scenario":null},{"value":"1,86E+00","module":"A2","scenario":null},{"value":"4,16E+00","module":"A3","scenario":null},{"value":"3,35E+00","module":"A4","scenario":null},{"value":"1,17E+00","module":"A5","scenario":null},{"value":"4,96E+01","module":"A1A3","scenario":null}]},{"parameter":"ODP","unit":"kg CFC11-eq","values":[{"value":"1,10E-06","module":"A1","scenario":null},{"value":"3,83E-07","module":"A2","scenario":null},{"value":"9,54E-07","module":"A3","scenario":null},{"value":"6,88E-07","module":"A4","scenario":null},{"value":"5,20E-08","module":"A5","scenario":null},{"value":"2,44E-06","module":"A1A3","scenario":null}]},{"parameter":"AP","unit":"mol H+-eq","values":[{"value":"1,01E-01","module":"A1","scenario":null},{"value":"4,81E-03","module":"A2","scenario":null},{"value":"1,32E-02","module":"A3","scenario":null},{"value":"8,65E-03","module":"A4","scenario":null},{"value":"3,47E-03","module":"A5","scenario":null},{"value":"1,19E-01","module":"A1A3","scenario":null}]},{"parameter":"EP","unit":"kg PO_4^3-eq","values":[{"value":"2,15E-02","module":"A1","scenario":null},{"value":"6,63E-04","module":"A2","scenario":null},{"value":"2,31E-03","module":"A3","scenario":null},{"value":"1,19E-03","module":"A4","scenario":null},{"value":"8,35E-04","module":"A5","scenario":null},{"value":"2,45E-02","module":"A1A3","scenario":null}]},{"parameter":"POCP","unit":"kg NMVOC-eq","values":[{"value":"6,67E-03","module":"A1","scenario":null},{"value":"2,92E-04","module":"A2","scenario":null},{"value":"6,37E-04","module":"A3","scenario":null},{"value":"5,24E-04","module":"A4","scenario":null},{"value":"1,15E-04","module":"A5","scenario":null},{"value":"7,60E-03","module":"A1A3","scenario":null}]},{"parameter":"ADPE","unit":"kg Sb-eq","values":[{"value":"2,33E-05","module":"A1","scenario":null},{"value":"4,44E-06","module":"A2","scenario":null},{"value":"4,26E-06","module":"A3","scenario":null},{"value":"7,97E-06","module":"A4","scenario":null},{"value":"1,03E-06","module":"A5","scenario":null},{"value":"3,20E-05","module":"A1A3","scenario":null}]},{"parameter":"ADPF","unit":"MJ","values":[{"value":"1,73E+02","module":"A1","scenario":null},{"value":"3,06E+01","module":"A2","scenario":null},{"value":"5,29E+01","module":"A3","scenario":null},{"value":"5,50E+01","module":"A4","scenario":null},{"value":"7,15E+00","module":"A5","scenario":null},{"value":"2,56E+02","module":"A1A3","scenario":null}]}],"additional_environmental_impact":[],"resource_use":[{"parameter":"PERE","unit":"MJ","values":[{"value":"4,79E+01","module":"A1","scenario":null},{"value":"5,56E-01","module":"A2","scenario":null},{"value":"2,02E+01","module":"A3","scenario":null},{"value":"1,00E+00","module":"A4","scenario":null},{"value":"7,80E+00","module":"A5","scenario":null},{"value":"6,86E+01","module":"A1A3","scenario":null}]},{"parameter":"PERM","unit":"","values":[{"value":"6,70E-01","module":"A1","scenario":null},{"value":"0,00E+00","module":"A2","scenario":null},{"value":"0,00E+00","module":"A3","scenario":null},{"value":"0,00E+00","module":"A4","scenario":null},{"value":"2,44E-01","module":"A5","scenario":null},{"value":"6,70E-01","module":"A1A3","scenario":null}]},{"parameter":"PERT","unit":"MJ","values":[{"value":"6,63E+01","module":"A1","scenario":null},{"value":"5,56E-01","module":"A2","scenario":null},{"value":"2,02E+01","module":"A3","scenario":null},{"value":"1,00E+00","module":"A4","scenario":null},{"value":"8,04E+00","module":"A5","scenario":null},{"value":"8,70E+01","module":"A1A3","scenario":null}]},{"parameter":"PENRE","unit":"MJ","values":[{"value":"1,67E+02","module":"A1","scenario":null},{"value":"3,15E+01","module":"A2","scenario":null},{"value":"9,18E+01","module":"A3","scenario":null},{"value":"5,67E+01","module":"A4","scenario":null},{"value":"8,61E+00","module":"A5","scenario":null},{"value":"2,91E+02","module":"A1A3","scenario":null}]},{"parameter":"PENRM","unit":"MJ","values":[{"value":"2,05E+00","module":"A1","scenario":null},{"value":"0,00E+00","module":"A2","scenario":null},{"value":"0,00E+00","module":"A3","scenario":null},{"value":"0,00E+00","module":"A4","scenario":null},{"value":"5,40E-02","module":"A5","scenario":null},{"value":"2,05E+00","module":"A1A3","scenario":null}]},{"parameter":"PENRT","unit":"MJ","values":[{"value":"2,21E+02","module":"A1","scenario":null},{"value":"3,15E+01","module":"A2","scenario":null},{"value":"9,18E+01","module":"A3","scenario":null},{"value":"5,67E+01","module":"A4","scenario":null},{"value":"8,66E+00","module":"A5","scenario":null},{"value":"3,44E+02","module":"A1A3","scenario":null}]},{"parameter":"SM","unit":"kg","values":[{"value":"1,37E+01","module":"A1","scenario":null},{"value":"0,00E+00","module":"A2","scenario":null},{"value":"0,00E+00","module":"A3","scenario":null},{"value":"0,00E+00","module":"A4","scenario":null},{"value":"9,09E-01","module":"A5","scenario":null},{"value":"1,37E+01","module":"A1A3","scenario":null}]},{"parameter":"RSF","unit":"MJ","values":[{"value":"1,18E+01","module":"A1","scenario":null},{"value":"0,00E+00","module":"A2","scenario":null},{"value":"1,69E-02","module":"A3","scenario":null},{"value":"0,00E+00","module":"A4","scenario":null},{"value":"7,22E-04","module":"A5","scenario":null},{"value":"1,18E+01","module":"A1A3","scenario":null}]},{"parameter":"NRSF","unit":"MJ","values":[{"value":"2,58E+01","module":"A1","scenario":null},{"value":"0,00E+00","module":"A2","scenario":null},{"value":"0,00E+00","module":"A3","scenario":null},{"value":"0,00E+00","module":"A4","scenario":null},{"value":"8,24E-01","module":"A5","scenario":null},{"value":"2,58E+01","module":"A1A3","scenario":null}]},{"parameter":"FW","unit":"m3","values":[{"value":"4,99E+01","module":"A1","scenario":null},{"value":"7,46E-03","module":"A2","scenario":null},{"value":"6,72E-02","module":"A3","scenario":null},{"value":"1,34E-02","module":"A4","scenario":null},{"value":"3,71E-02","module":"A5","scenario":null},{"value":"5,00E+01","module":"A1A3","scenario":null}]}],"end_of_life_waste":[{"parameter":"HWD","unit":"kg","values":[{"value":"4,13E-01","module":"A1","scenario":null},{"value":"1,68E-05","module":"A2","scenario":null},{"value":"1,69E-02","module":"A3","scenario":null},{"value":"3,02E-05","module":"A4","scenario":null},{"value":"1,43E-04","module":"A5","scenario":null},{"value":"4,30E-01","module":"A1A3","scenario":null}]},{"parameter":"NHWD","unit":"kg","values":[{"value":"1,96E+01","module":"A1","scenario":null},{"value":"2,88E+00","module":"A2","scenario":null},{"value":"2,89E+00","module":"A3","scenario":null},{"value":"5,18E+00","module":"A4","scenario":null},{"value":"5,04E-01","module":"A5","scenario":null},{"value":"2,54E+01","module":"A1A3","scenario":null}]},{"parameter":"RWD","unit":"kg","values":[{"value":"4,28E-03","module":"A1","scenario":null},{"value":"2,21E-04","module":"A2","scenario":null},{"value":"5,94E-04","module":"A3","scenario":null},{"value":"3,97E-04","module":"A4","scenario":null},{"value":"1,55E-05","module":"A5","scenario":null},{"value":"5,09E-03","module":"A1A3","scenario":null}]}],"end_of_life_flow":[{"parameter":"CRU","unit":"kg","values":[{"value":"0,00E+00","module":"A1","scenario":null},{"value":"0,00E+00","module":"A2","scenario":null},{"value":"0,00E+00","module":"A3","scenario":null},{"value":"0,00E+00","module":"A4","scenario":null},{"value":"0,00E+00","module":"A5","scenario":null},{"value":"0,00E+00","module":"A1A3","scenario":null}]},{"parameter":"MFR","unit":"kg","values":[{"value":"5,14E-01","module":"A1","scenario":null},{"value":"0,00E+00","module":"A2","scenario":null},{"value":"1,05E+00","module":"A3","scenario":null},{"value":"0,00E+00","module":"A4","scenario":null},{"value":"3,34E-01","module":"A5","scenario":null},{"value":"1,56E+00","module":"A1A3","scenario":null}]},{"parameter":"MER","unit":"kg","values":[{"value":"0,00E+00","module":"A1","scenario":null},{"value":"0,00E+00","module":"A2","scenario":null},{"value":"2,71E-01","module":"A3","scenario":null},{"value":"0,00E+00","module":"A4","scenario":null},{"value":"2,12E-01","module":"A5","scenario":null},{"value":"2,71E-01","module":"A1A3","scenario":null}]},{"parameter":"EEE","unit":"MJ","values":[{"value":"0,00E+00","module":"A1","scenario":null},{"value":"0,00E+00","module":"A2","scenario":null},{"value":"1,94E-01","module":"A3","scenario":null},{"value":"0,00E+00","module":"A4","scenario":null},{"value":"1,54E-01","module":"A5","scenario":null},{"value":"1,94E-01","module":"A1A3","scenario":null}]},{"parameter":"EET","unit":"MJ","values":[{"value":"0,00E+00","module":"A1","scenario":null},{"value":"0,00E+00","module":"A2","scenario":null},{"value":"2,08E+00","module":"A3","scenario":null},{"value":"0,00E+00","module":"A4","scenario":null},{"value":"1,49E+00","module":"A5","scenario":null},{"value":"2,08E+00","module":"A1A3","scenario":null}]}]}