{"product_name":"Envistar Top 12 with thermal wheel and controls","epd_id":"NEPD-8920-8559","declared_unit":{"unit":"stk","amount":1},"compliance":["EN 15804+A2","ISO 14025","ISO 21930"],"producer_name":"IV Produkt AB","environmental_impact":[{"parameter":"GWP-total","unit":"kg CO2-eq","values":[{"value":"2,60E+03","module":"A1-A3","scenario":null},{"value":"2,11E+01","module":"A4","scenario":null},{"value":"0,00E+00","module":"C1","scenario":null},{"value":"6,58E+00","module":"C2","scenario":null},{"value":"9,60E+01","module":"C3","scenario":null},{"value":"3,33E+00","module":"C4","scenario":null},{"value":"-9,95E+02","module":"D","scenario":null}]},{"parameter":"GWP-fossil","unit":"kg CO2-eq","values":[{"value":"2,58E+03","module":"A1-A3","scenario":null},{"value":"2,11E+01","module":"A4","scenario":null},{"value":"0,00E+00","module":"C1","scenario":null},{"value":"6,57E+00","module":"C2","scenario":null},{"value":"9,58E+01","module":"C3","scenario":null},{"value":"3,31E+00","module":"C4","scenario":null},{"value":"-9,78E+02","module":"D","scenario":null}]},{"parameter":"GWP-biogenic","unit":"kg CO2-eq","values":[{"value":"1,15E+01","module":"A1-A3","scenario":null},{"value":"8,88E-03","module":"A4","scenario":null},{"value":"0,00E+00","module":"C1","scenario":null},{"value":"2,72E-03","module":"C2","scenario":null},{"value":"1,39E-01","module":"C3","scenario":null},{"value":"2,46E-03","module":"C4","scenario":null},{"value":"-3,57E+00","module":"D","scenario":null}]},{"parameter":"GWP-luluc","unit":"kg CO2-eq","values":[{"value":"7,76E+00","module":"A1-A3","scenario":null},{"value":"6,91E-03","module":"A4","scenario":null},{"value":"0,00E+00","module":"C1","scenario":null},{"value":"2,34E-03","module":"C2","scenario":null},{"value":"1,96E-02","module":"C3","scenario":null},{"value":"8,16E-03","module":"C4","scenario":null},{"value":"-1,36E+01","module":"D","scenario":null}]},{"parameter":"ODP","unit":"kg CFC11-eq","values":[{"value":"2,01E-04","module":"A1-A3","scenario":null},{"value":"4,94E-06","module":"A4","scenario":null},{"value":"0,00E+00","module":"C1","scenario":null},{"value":"1,49E-06","module":"C2","scenario":null},{"value":"6,65E-06","module":"C3","scenario":null},{"value":"2,52E-07","module":"C4","scenario":null},{"value":"-6,93E-02","module":"D","scenario":null}]},{"parameter":"AP","unit":"mol H+-eq","values":[{"value":"2,48E+01","module":"A1-A3","scenario":null},{"value":"6,45E-02","module":"A4","scenario":null},{"value":"0,00E+00","module":"C1","scenario":null},{"value":"1,89E-02","module":"C2","scenario":null},{"value":"9,23E-02","module":"C3","scenario":null},{"value":"1,06E-02","module":"C4","scenario":null},{"value":"-1,10E+01","module":"D","scenario":null}]},{"parameter":"POCP","unit":"kg NMVOC-eq","values":[{"value":"1,21E+01","module":"A1-A3","scenario":null},{"value":"5,87E-02","module":"A4","scenario":null},{"value":"0,00E+00","module":"C1","scenario":null},{"value":"1,60E-02","module":"C2","scenario":null},{"value":"6,20E-02","module":"C3","scenario":null},{"value":"1,07E-02","module":"C4","scenario":null},{"value":"-4,25E+00","module":"D","scenario":null}]},{"parameter":"ADPE","unit":"kg Sb-eq","values":[{"value":"1,03E+00","module":"A1-A3","scenario":null},{"value":"4,70E-04","module":"A4","scenario":null},{"value":"0,00E+00","module":"C1","scenario":null},{"value":"1,82E-04","module":"C2","scenario":null},{"value":"2,27E-04","module":"C3","scenario":null},{"value":"1,16E-05","module":"C4","scenario":null},{"value":"-1,21E-01","module":"D","scenario":null}]},{"parameter":"ADPF","unit":"MJ","values":[{"value":"3,26E+04","module":"A1-A3","scenario":null},{"value":"3,31E+02","module":"A4","scenario":null},{"value":"0,00E+00","module":"C1","scenario":null},{"value":"9,94E+01","module":"C2","scenario":null},{"value":"2,50E+02","module":"C3","scenario":null},{"value":"2,70E+01","module":"C4","scenario":null},{"value":"-1,16E+04","module":"D","scenario":null}]},{"parameter":"WDP","unit":"m3 world-eq. Deprived","values":[{"value":"2,84E+05","module":"A1-A3","scenario":null},{"value":"2,83E+02","module":"A4","scenario":null},{"value":"0,00E+00","module":"C1","scenario":null},{"value":"9,61E+01","module":"C2","scenario":null},{"value":"1,08E+03","module":"C3","scenario":null},{"value":"3,17E+02","module":"C4","scenario":null},{"value":"-3,96E+05","module":"D","scenario":null}]},{"parameter":"EP-freshwater","unit":"kg P-eq","values":[{"value":"2,15E-01","module":"A1-A3","scenario":null},{"value":"1,68E-04","module":"A4","scenario":null},{"value":"0,00E+00","module":"C1","scenario":null},{"value":"5,25E-05","module":"C2","scenario":null},{"value":"1,35E-03","module":"C3","scenario":null},{"value":"6,29E-05","module":"C4","scenario":null},{"value":"-6,92E-02","module":"D","scenario":null}]},{"parameter":"EP-marine","unit":"kg N-eq","values":[{"value":"3,21E+00","module":"A1-A3","scenario":null},{"value":"1,35E-02","module":"A4","scenario":null},{"value":"0,00E+00","module":"C1","scenario":null},{"value":"3,74E-03","module":"C2","scenario":null},{"value":"2,00E-02","module":"C3","scenario":null},{"value":"2,90E-03","module":"C4","scenario":null},{"value":"-1,07E+00","module":"D","scenario":null}]},{"parameter":"EP-terrestrial","unit":"mol N-eq.","values":[{"value":"5,59E+01","module":"A1-A3","scenario":null},{"value":"1,51E-01","module":"A4","scenario":null},{"value":"0,00E+00","module":"C1","scenario":null},{"value":"4,18E-02","module":"C2","scenario":null},{"value":"2,23E-01","module":"C3","scenario":null},{"value":"3,12E-02","module":"C4","scenario":null},{"value":"-1,23E+01","module":"D","scenario":null}]},{"parameter":"GWP-IOBC","unit":"kg CO2-eq","values":[{"value":"2,60E+03","module":"A1-A3","scenario":null},{"value":"2,11E+01","module":"A4","scenario":null},{"value":"0,00E+00","module":"C1","scenario":null},{"value":"6,58E+00","module":"C2","scenario":null},{"value":"7,90E+01","module":"C3","scenario":null},{"value":"3,45E+00","module":"C4","scenario":null},{"value":"-1,06E+03","module":"D","scenario":null}]}],"additional_environmental_impact":[{"parameter":"PM","unit":"Disease incidence","values":[{"value":"2,28E-04","module":"A1-A3","scenario":null},{"value":"1,64E-06","module":"A4","scenario":null},{"value":"0,00E+00","module":"C1","scenario":null},{"value":"4,02E-07","module":"C2","scenario":null},{"value":"1,30E-06","module":"C3","scenario":null},{"value":"1,51E-07","module":"C4","scenario":null},{"value":"-7,64E-05","module":"D","scenario":null}]},{"parameter":"ETP-fw","unit":"CTUe","values":[{"value":"1,67E+05","module":"A1-A3","scenario":null},{"value":"2,44E+02","module":"A4","scenario":null},{"value":"0,00E+00","module":"C1","scenario":null},{"value":"7,37E+01","module":"C2","scenario":null},{"value":"1,26E+03","module":"C3","scenario":null},{"value":"4,08E+03","module":"C4","scenario":null},{"value":"-6,03E+04","module":"D","scenario":null}]},{"parameter":"HTP-c","unit":"CTUh","values":[{"value":"1,00E-05","module":"A1-A3","scenario":null},{"value":"0,00E+00","module":"A4","scenario":null},{"value":"0,00E+00","module":"C1","scenario":null},{"value":"0,00E+00","module":"C2","scenario":null},{"value":"1,26E-07","module":"C3","scenario":null},{"value":"1,42E-08","module":"C4","scenario":null},{"value":"-2,98E-06","module":"D","scenario":null}]},{"parameter":"HTP-nc","unit":"CTUh","values":[{"value":"1,66E-04","module":"A1-A3","scenario":null},{"value":"2,49E-07","module":"A4","scenario":null},{"value":"0,00E+00","module":"C1","scenario":null},{"value":"8,05E-08","module":"C2","scenario":null},{"value":"4,53E-06","module":"C3","scenario":null},{"value":"6,69E-07","module":"C4","scenario":null},{"value":"-1,92E-05","module":"D","scenario":null}]},{"parameter":"SQP","unit":"-","values":[{"value":"1,10E+04","module":"A1-A3","scenario":null},{"value":"3,15E+02","module":"A4","scenario":null},{"value":"0,00E+00","module":"C1","scenario":null},{"value":"6,95E+01","module":"C2","scenario":null},{"value":"9,78E+01","module":"C3","scenario":null},{"value":"7,68E+01","module":"C4","scenario":null},{"value":"-1,05E+03","module":"D","scenario":null}]},{"parameter":"IRP","unit":"kBq U235-eq","values":[{"value":"1,28E+02","module":"A1-A3","scenario":null},{"value":"1,45E+00","module":"A4","scenario":null},{"value":"0,00E+00","module":"C1","scenario":null},{"value":"4,34E-01","module":"C2","scenario":null},{"value":"1,16E+00","module":"C3","scenario":null},{"value":"1,06E-01","module":"C4","scenario":null},{"value":"-4,19E+01","module":"D","scenario":null}]}],"resource_use":[{"parameter":"PERE","unit":"MJ","values":[{"value":"7,90E+03","module":"A1-A3","scenario":null},{"value":"4,42E+00","module":"A4","scenario":null},{"value":"0,00E+00","module":"C1","scenario":null},{"value":"1,42E+00","module":"C2","scenario":null},{"value":"4,46E+01","module":"C3","scenario":null},{"value":"5,00E+00","module":"C4","scenario":null},{"value":"-3,57E+03","module":"D","scenario":null}]},{"parameter":"PERM","unit":"","values":[{"value":"7,56E+00","module":"A1-A3","scenario":null},{"value":"0,00E+00","module":"A4","scenario":null},{"value":"0,00E+00","module":"C1","scenario":null},{"value":"0,00E+00","module":"C2","scenario":null},{"value":"0,00E+00","module":"C3","scenario":null},{"value":"0,00E+00","module":"C4","scenario":null},{"value":"0,00E+00","module":"D","scenario":null}]},{"parameter":"PERT","unit":"MJ","values":[{"value":"7,91E+03","module":"A1-A3","scenario":null},{"value":"4,42E+00","module":"A4","scenario":null},{"value":"0,00E+00","module":"C1","scenario":null},{"value":"1,42E+00","module":"C2","scenario":null},{"value":"4,46E+01","module":"C3","scenario":null},{"value":"5,00E+00","module":"C4","scenario":null},{"value":"-3,57E+03","module":"D","scenario":null}]},{"parameter":"PENRE","unit":"MJ","values":[{"value":"3,17E+04","module":"A1-A3","scenario":null},{"value":"3,31E+02","module":"A4","scenario":null},{"value":"0,00E+00","module":"C1","scenario":null},{"value":"9,94E+01","module":"C2","scenario":null},{"value":"2,52E+02","module":"C3","scenario":null},{"value":"2,70E+01","module":"C4","scenario":null},{"value":"-1,16E+04","module":"D","scenario":null}]},{"parameter":"PENRM","unit":"MJ","values":[{"value":"7,79E+02","module":"A1-A3","scenario":null},{"value":"0,00E+00","module":"A4","scenario":null},{"value":"0,00E+00","module":"C1","scenario":null},{"value":"0,00E+00","module":"C2","scenario":null},{"value":"-5,34E+02","module":"C3","scenario":null},{"value":"0,00E+00","module":"C4","scenario":null},{"value":"0,00E+00","module":"D","scenario":null}]},{"parameter":"PENRT","unit":"MJ","values":[{"value":"3,25E+04","module":"A1-A3","scenario":null},{"value":"3,31E+02","module":"A4","scenario":null},{"value":"0,00E+00","module":"C1","scenario":null},{"value":"9,94E+01","module":"C2","scenario":null},{"value":"-2,82E+02","module":"C3","scenario":null},{"value":"2,70E+01","module":"C4","scenario":null},{"value":"-1,16E+04","module":"D","scenario":null}]},{"parameter":"SM","unit":"kg","values":[{"value":"1,88E+02","module":"A1-A3","scenario":null},{"value":"0,00E+00","module":"A4","scenario":null},{"value":"0,00E+00","module":"C1","scenario":null},{"value":"0,00E+00","module":"C2","scenario":null},{"value":"1,54E-04","module":"C3","scenario":null},{"value":"9,04E-02","module":"C4","scenario":null},{"value":"1,02E+00","module":"D","scenario":null}]},{"parameter":"RSF","unit":"MJ","values":[{"value":"4,80E+01","module":"A1-A3","scenario":null},{"value":"1,56E-01","module":"A4","scenario":null},{"value":"0,00E+00","module":"C1","scenario":null},{"value":"5,09E-02","module":"C2","scenario":null},{"value":"9,45E-01","module":"C3","scenario":null},{"value":"3,71E-02","module":"C4","scenario":null},{"value":"5,84E+00","module":"D","scenario":null}]},{"parameter":"NRSF","unit":"MJ","values":[{"value":"5,79E+02","module":"A1-A3","scenario":null},{"value":"5,40E-01","module":"A4","scenario":null},{"value":"0,00E+00","module":"C1","scenario":null},{"value":"1,82E-01","module":"C2","scenario":null},{"value":"-4,07E-03","module":"C3","scenario":null},{"value":"9,98E-01","module":"C4","scenario":null},{"value":"2,07E+02","module":"D","scenario":null}]},{"parameter":"FW","unit":"m3","values":[{"value":"6,20E+01","module":"A1-A3","scenario":null},{"value":"3,67E-02","module":"A4","scenario":null},{"value":"0,00E+00","module":"C1","scenario":null},{"value":"1,06E-02","module":"C2","scenario":null},{"value":"2,52E-01","module":"C3","scenario":null},{"value":"3,13E-02","module":"C4","scenario":null},{"value":"-1,90E+01","module":"D","scenario":null}]}],"end_of_life_waste":[{"parameter":"HWD","unit":"kg","values":[{"value":"1,92E+01","module":"A1-A3","scenario":null},{"value":"1,77E-02","module":"A4","scenario":null},{"value":"0,00E+00","module":"C1","scenario":null},{"value":"5,13E-03","module":"C2","scenario":null},{"value":"2,10E-03","module":"C3","scenario":null},{"value":"5,02E+00","module":"C4","scenario":null},{"value":"1,64E+00","module":"D","scenario":null}]},{"parameter":"NHWD","unit":"kg","values":[{"value":"7,48E+02","module":"A1-A3","scenario":null},{"value":"2,32E+01","module":"A4","scenario":null},{"value":"0,00E+00","module":"C1","scenario":null},{"value":"4,83E+00","module":"C2","scenario":null},{"value":"4,29E+01","module":"C3","scenario":null},{"value":"4,78E+01","module":"C4","scenario":null},{"value":"-3,00E+02","module":"D","scenario":null}]},{"parameter":"RWD","unit":"kg","values":[{"value":"1,12E-01","module":"A1-A3","scenario":null},{"value":"2,26E-03","module":"A4","scenario":null},{"value":"0,00E+00","module":"C1","scenario":null},{"value":"6,77E-04","module":"C2","scenario":null},{"value":"1,05E-04","module":"C3","scenario":null},{"value":"4,66E-06","module":"C4","scenario":null},{"value":"-3,92E-02","module":"D","scenario":null}]}],"end_of_life_flow":[{"parameter":"CRU","unit":"kg","values":[{"value":"0,00E+00","module":"A1-A3","scenario":null},{"value":"0,00E+00","module":"A4","scenario":null},{"value":"0,00E+00","module":"C1","scenario":null},{"value":"0,00E+00","module":"C2","scenario":null},{"value":"0,00E+00","module":"C3","scenario":null},{"value":"0,00E+00","module":"C4","scenario":null},{"value":"0,00E+00","module":"D","scenario":null}]},{"parameter":"MFR","unit":"kg","values":[{"value":"5,32E+01","module":"A1-A3","scenario":null},{"value":"0,00E+00","module":"A4","scenario":null},{"value":"0,00E+00","module":"C1","scenario":null},{"value":"0,00E+00","module":"C2","scenario":null},{"value":"4,07E+02","module":"C3","scenario":null},{"value":"1,21E-04","module":"C4","scenario":null},{"value":"-6,11E-02","module":"D","scenario":null}]},{"parameter":"MER","unit":"kg","values":[{"value":"1,73E+01","module":"A1-A3","scenario":null},{"value":"0,00E+00","module":"A4","scenario":null},{"value":"0,00E+00","module":"C1","scenario":null},{"value":"0,00E+00","module":"C2","scenario":null},{"value":"4,11E+01","module":"C3","scenario":null},{"value":"3,32E-06","module":"C4","scenario":null},{"value":"-7,86E-03","module":"D","scenario":null}]},{"parameter":"EEE","unit":"MJ","values":[{"value":"1,02E+01","module":"A1-A3","scenario":null},{"value":"0,00E+00","module":"A4","scenario":null},{"value":"0,00E+00","module":"C1","scenario":null},{"value":"0,00E+00","module":"C2","scenario":null},{"value":"1,50E+00","module":"C3","scenario":null},{"value":"1,43E-04","module":"C4","scenario":null},{"value":"-2,69E-02","module":"D","scenario":null}]},{"parameter":"EET","unit":"MJ","values":[{"value":"1,55E+02","module":"A1-A3","scenario":null},{"value":"0,00E+00","module":"A4","scenario":null},{"value":"0,00E+00","module":"C1","scenario":null},{"value":"0,00E+00","module":"C2","scenario":null},{"value":"2,28E+01","module":"C3","scenario":null},{"value":"2,16E-03","module":"C4","scenario":null},{"value":"-4,07E-01","module":"D","scenario":null}]}]}