{"product_name":"K-FLEX\u00ae ST","epd_id":"NEPD-4549-3809-NO","declared_unit":{"unit":"ton","amount":1},"compliance":["EN 15804+A2","ISO 14025","ISO 21930"],"producer_name":"Ventist\u00e5l AS","environmental_impact":[{"parameter":"GWP-total","unit":"kg CO2-eq","values":[{"value":"3,48E+00","module":"A1-A3","scenario":null},{"value":"6,43E-02","module":"A4","scenario":null},{"value":"1,32E-03","module":"C1","scenario":null},{"value":"4,37E-02","module":"C2","scenario":null},{"value":"0,00E+00","module":"C3","scenario":null},{"value":"1,14E-01","module":"C4","scenario":null},{"value":"0,00E+00","module":"D","scenario":null}]},{"parameter":"GWP-fossil","unit":"kg CO2-eq","values":[{"value":"3,43E+00","module":"A1-A3","scenario":null},{"value":"6,42E-02","module":"A4","scenario":null},{"value":"1,32E-03","module":"C1","scenario":null},{"value":"4,36E-02","module":"C2","scenario":null},{"value":"0,00E+00","module":"C3","scenario":null},{"value":"1,14E-01","module":"C4","scenario":null},{"value":"0,00E+00","module":"D","scenario":null}]},{"parameter":"GWP-biogenic","unit":"kg CO2-eq","values":[{"value":"2,24E-02","module":"A1-A3","scenario":null},{"value":"2,97E-05","module":"A4","scenario":null},{"value":"2,47E-07","module":"C1","scenario":null},{"value":"2,40E-05","module":"C2","scenario":null},{"value":"0,00E+00","module":"C3","scenario":null},{"value":"1,02E-05","module":"C4","scenario":null},{"value":"0,00E+00","module":"D","scenario":null}]},{"parameter":"GWP-luluc","unit":"kg CO2-eq","values":[{"value":"1,81E-02","module":"A1-A3","scenario":null},{"value":"2,78E-05","module":"A4","scenario":null},{"value":"1,04E-07","module":"C1","scenario":null},{"value":"2,43E-05","module":"C2","scenario":null},{"value":"0,00E+00","module":"C3","scenario":null},{"value":"2,23E-06","module":"C4","scenario":null},{"value":"0,00E+00","module":"D","scenario":null}]},{"parameter":"ODP","unit":"kg CFC11-eq","values":[{"value":"6,18E-07","module":"A1-A3","scenario":null},{"value":"1,41E-08","module":"A4","scenario":null},{"value":"2,85E-10","module":"C1","scenario":null},{"value":"9,35E-09","module":"C2","scenario":null},{"value":"0,00E+00","module":"C3","scenario":null},{"value":"3,12E-09","module":"C4","scenario":null},{"value":"0,00E+00","module":"D","scenario":null}]},{"parameter":"AP","unit":"mol H+-eq","values":[{"value":"1,72E-02","module":"A1-A3","scenario":null},{"value":"1,85E-04","module":"A4","scenario":null},{"value":"1,38E-05","module":"C1","scenario":null},{"value":"1,28E-04","module":"C2","scenario":null},{"value":"0,00E+00","module":"C3","scenario":null},{"value":"7,74E-05","module":"C4","scenario":null},{"value":"0,00E+00","module":"D","scenario":null}]},{"parameter":"POCP","unit":"kg NMVOC-eq","values":[{"value":"9,54E-03","module":"A1-A3","scenario":null},{"value":"1,50E-04","module":"A4","scenario":null},{"value":"1,84E-05","module":"C1","scenario":null},{"value":"9,88E-05","module":"C2","scenario":null},{"value":"0,00E+00","module":"C3","scenario":null},{"value":"1,12E-04","module":"C4","scenario":null},{"value":"0,00E+00","module":"D","scenario":null}]},{"parameter":"ADPE","unit":"kg Sb-eq","values":[{"value":"3,99E-05","module":"A1-A3","scenario":null},{"value":"2,32E-06","module":"A4","scenario":null},{"value":"2,02E-09","module":"C1","scenario":null},{"value":"2,15E-06","module":"C2","scenario":null},{"value":"0,00E+00","module":"C3","scenario":null},{"value":"7,57E-08","module":"C4","scenario":null},{"value":"0,00E+00","module":"D","scenario":null}]},{"parameter":"ADPF","unit":"MJ","values":[{"value":"6,30E+01","module":"A1-A3","scenario":null},{"value":"9,59E-01","module":"A4","scenario":null},{"value":"1,81E-02","module":"C1","scenario":null},{"value":"6,47E-01","module":"C2","scenario":null},{"value":"0,00E+00","module":"C3","scenario":null},{"value":"2,30E-01","module":"C4","scenario":null},{"value":"0,00E+00","module":"D","scenario":null}]},{"parameter":"WDP","unit":"m3 world-eq. Deprived","values":[{"value":"1,75E+01","module":"A1-A3","scenario":null},{"value":"1,15E+00","module":"A4","scenario":null},{"value":"3,86E-03","module":"C1","scenario":null},{"value":"1,00E+00","module":"C2","scenario":null},{"value":"0,00E+00","module":"C3","scenario":null},{"value":"1,94E+00","module":"C4","scenario":null},{"value":"0,00E+00","module":"D","scenario":null}]},{"parameter":"EP-freshwater","unit":"kg P-eq","values":[{"value":"1,13E-03","module":"A1-A3","scenario":null},{"value":"5,89E-07","module":"A4","scenario":null},{"value":"4,80E-09","module":"C1","scenario":null},{"value":"4,90E-07","module":"C2","scenario":null},{"value":"0,00E+00","module":"C3","scenario":null},{"value":"1,02E-07","module":"C4","scenario":null},{"value":"0,00E+00","module":"D","scenario":null}]},{"parameter":"EP-marine","unit":"kg N-eq","values":[{"value":"4,67E-03","module":"A1-A3","scenario":null},{"value":"3,49E-05","module":"A4","scenario":null},{"value":"6,09E-06","module":"C1","scenario":null},{"value":"2,27E-05","module":"C2","scenario":null},{"value":"0,00E+00","module":"C3","scenario":null},{"value":"1,47E-04","module":"C4","scenario":null},{"value":"0,00E+00","module":"D","scenario":null}]},{"parameter":"EP-terrestrial","unit":"mol N-eq.","values":[{"value":"3,01E-02","module":"A1-A3","scenario":null},{"value":"3,92E-04","module":"A4","scenario":null},{"value":"6,68E-05","module":"C1","scenario":null},{"value":"2,57E-04","module":"C2","scenario":null},{"value":"0,00E+00","module":"C3","scenario":null},{"value":"3,08E-04","module":"C4","scenario":null},{"value":"0,00E+00","module":"D","scenario":null}]},{"parameter":"GWP-IOBC","unit":"kg CO2-eq","values":[{"value":"3,41E+00","module":"A1-A3","scenario":null},{"value":"6,43E-02","module":"A4","scenario":null},{"value":"1,32E-03","module":"C1","scenario":null},{"value":"4,37E-02","module":"C2","scenario":null},{"value":"0,00E+00","module":"C3","scenario":null},{"value":"0,00E+00","module":"C4","scenario":null},{"value":"0,00E+00","module":"D","scenario":null}]}],"additional_environmental_impact":[{"parameter":"PM","unit":"Disease incidence","values":[{"value":"3,22E-08","module":"A1-A3","scenario":null},{"value":"3,60E-09","module":"A4","scenario":null},{"value":"3,65E-10","module":"C1","scenario":null},{"value":"2,04E-09","module":"C2","scenario":null},{"value":"0,00E+00","module":"C3","scenario":null},{"value":"1,57E-09","module":"C4","scenario":null},{"value":"0,00E+00","module":"D","scenario":null}]},{"parameter":"ETP-fw","unit":"CTUe","values":[{"value":"8,70E+00","module":"A1-A3","scenario":null},{"value":"7,48E-01","module":"A4","scenario":null},{"value":"9,92E-03","module":"C1","scenario":null},{"value":"5,50E-01","module":"C2","scenario":null},{"value":"0,00E+00","module":"C3","scenario":null},{"value":"2,76E-01","module":"C4","scenario":null},{"value":"0,00E+00","module":"D","scenario":null}]},{"parameter":"HTP-c","unit":"CTUh","values":[{"value":"0,00E+00","module":"A1-A3","scenario":null},{"value":"0,00E+00","module":"A4","scenario":null},{"value":"0,00E+00","module":"C1","scenario":null},{"value":"0,00E+00","module":"C2","scenario":null},{"value":"0,00E+00","module":"C3","scenario":null},{"value":"6,00E-12","module":"C4","scenario":null},{"value":"0,00E+00","module":"D","scenario":null}]},{"parameter":"HTP-nc","unit":"CTUh","values":[{"value":"9,36E-09","module":"A1-A3","scenario":null},{"value":"9,00E-10","module":"A4","scenario":null},{"value":"9,00E-12","module":"C1","scenario":null},{"value":"5,95E-10","module":"C2","scenario":null},{"value":"0,00E+00","module":"C3","scenario":null},{"value":"1,76E-10","module":"C4","scenario":null},{"value":"0,00E+00","module":"D","scenario":null}]},{"parameter":"SQP","unit":"-","values":[{"value":"5,06E+00","module":"A1-A3","scenario":null},{"value":"5,70E-01","module":"A4","scenario":null},{"value":"2,30E-03","module":"C1","scenario":null},{"value":"3,19E-01","module":"C2","scenario":null},{"value":"0,00E+00","module":"C3","scenario":null},{"value":"8,70E-01","module":"C4","scenario":null},{"value":"0,00E+00","module":"D","scenario":null}]},{"parameter":"IRP","unit":"kBq U235-eq","values":[{"value":"4,48E-02","module":"A1-A3","scenario":null},{"value":"4,19E-03","module":"A4","scenario":null},{"value":"7,78E-05","module":"C1","scenario":null},{"value":"2,83E-03","module":"C2","scenario":null},{"value":"0,00E+00","module":"C3","scenario":null},{"value":"1,11E-03","module":"C4","scenario":null},{"value":"0,00E+00","module":"D","scenario":null}]}],"resource_use":[{"parameter":"PERE","unit":"MJ","values":[{"value":"2,28E+00","module":"A1-A3","scenario":null},{"value":"1,63E-02","module":"A4","scenario":null},{"value":"9,82E-05","module":"C1","scenario":null},{"value":"1,39E-02","module":"C2","scenario":null},{"value":"0,00E+00","module":"C3","scenario":null},{"value":"1,06E-02","module":"C4","scenario":null},{"value":"0,00E+00","module":"D","scenario":null}]},{"parameter":"PERM","unit":"","values":[{"value":"1,52E+00","module":"A1-A3","scenario":null},{"value":"0,00E+00","module":"A4","scenario":null},{"value":"0,00E+00","module":"C1","scenario":null},{"value":"0,00E+00","module":"C2","scenario":null},{"value":"0,00E+00","module":"C3","scenario":null},{"value":"-1,52E+00","module":"C4","scenario":null},{"value":"0,00E+00","module":"D","scenario":null}]},{"parameter":"PERT","unit":"MJ","values":[{"value":"3,80E+00","module":"A1-A3","scenario":null},{"value":"1,63E-02","module":"A4","scenario":null},{"value":"9,82E-05","module":"C1","scenario":null},{"value":"1,39E-02","module":"C2","scenario":null},{"value":"0,00E+00","module":"C3","scenario":null},{"value":"-1,51E+00","module":"C4","scenario":null},{"value":"0,00E+00","module":"D","scenario":null}]},{"parameter":"PENRE","unit":"MJ","values":[{"value":"6,67E+01","module":"A1-A3","scenario":null},{"value":"9,59E-01","module":"A4","scenario":null},{"value":"1,81E-02","module":"C1","scenario":null},{"value":"6,47E-01","module":"C2","scenario":null},{"value":"0,00E+00","module":"C3","scenario":null},{"value":"2,30E-01","module":"C4","scenario":null},{"value":"0,00E+00","module":"D","scenario":null}]},{"parameter":"PENRM","unit":"MJ","values":[{"value":"1,68E-01","module":"A1-A3","scenario":null},{"value":"0,00E+00","module":"A4","scenario":null},{"value":"0,00E+00","module":"C1","scenario":null},{"value":"0,00E+00","module":"C2","scenario":null},{"value":"0,00E+00","module":"C3","scenario":null},{"value":"-1,68E-01","module":"C4","scenario":null},{"value":"0,00E+00","module":"D","scenario":null}]},{"parameter":"PENRT","unit":"MJ","values":[{"value":"6,69E+01","module":"A1-A3","scenario":null},{"value":"9,59E-01","module":"A4","scenario":null},{"value":"1,81E-02","module":"C1","scenario":null},{"value":"6,47E-01","module":"C2","scenario":null},{"value":"0,00E+00","module":"C3","scenario":null},{"value":"6,19E-02","module":"C4","scenario":null},{"value":"0,00E+00","module":"D","scenario":null}]},{"parameter":"SM","unit":"kg","values":[{"value":"2,23E-01","module":"A1-A3","scenario":null},{"value":"0,00E+00","module":"A4","scenario":null},{"value":"8,91E-06","module":"C1","scenario":null},{"value":"0,00E+00","module":"C2","scenario":null},{"value":"0,00E+00","module":"C3","scenario":null},{"value":"1,10E-04","module":"C4","scenario":null},{"value":"0,00E+00","module":"D","scenario":null}]},{"parameter":"RSF","unit":"MJ","values":[{"value":"8,04E-03","module":"A1-A3","scenario":null},{"value":"5,89E-04","module":"A4","scenario":null},{"value":"2,41E-06","module":"C1","scenario":null},{"value":"5,03E-04","module":"C2","scenario":null},{"value":"0,00E+00","module":"C3","scenario":null},{"value":"2,20E-04","module":"C4","scenario":null},{"value":"0,00E+00","module":"D","scenario":null}]},{"parameter":"NRSF","unit":"MJ","values":[{"value":"2,95E-02","module":"A1-A3","scenario":null},{"value":"2,14E-03","module":"A4","scenario":null},{"value":"3,55E-05","module":"C1","scenario":null},{"value":"1,86E-03","module":"C2","scenario":null},{"value":"0,00E+00","module":"C3","scenario":null},{"value":"3,58E-04","module":"C4","scenario":null},{"value":"0,00E+00","module":"D","scenario":null}]},{"parameter":"FW","unit":"m3","values":[{"value":"1,41E+00","module":"A1-A3","scenario":null},{"value":"1,14E-04","module":"A4","scenario":null},{"value":"9,34E-07","module":"C1","scenario":null},{"value":"9,17E-05","module":"C2","scenario":null},{"value":"0,00E+00","module":"C3","scenario":null},{"value":"2,86E-04","module":"C4","scenario":null},{"value":"0,00E+00","module":"D","scenario":null}]}],"end_of_life_waste":[{"parameter":"HWD","unit":"kg","values":[{"value":"6,42E-04","module":"A1-A3","scenario":null},{"value":"5,31E-05","module":"A4","scenario":null},{"value":"5,34E-07","module":"C1","scenario":null},{"value":"4,05E-05","module":"C2","scenario":null},{"value":"0,00E+00","module":"C3","scenario":null},{"value":"2,06E-05","module":"C4","scenario":null},{"value":"0,00E+00","module":"D","scenario":null}]},{"parameter":"NHWD","unit":"kg","values":[{"value":"3,09E-01","module":"A1-A3","scenario":null},{"value":"3,78E-02","module":"A4","scenario":null},{"value":"2,15E-05","module":"C1","scenario":null},{"value":"1,96E-02","module":"C2","scenario":null},{"value":"0,00E+00","module":"C3","scenario":null},{"value":"1,00E+00","module":"C4","scenario":null},{"value":"0,00E+00","module":"D","scenario":null}]},{"parameter":"RWD","unit":"kg","values":[{"value":"1,49E-04","module":"A1-A3","scenario":null},{"value":"6,47E-06","module":"A4","scenario":null},{"value":"1,26E-07","module":"C1","scenario":null},{"value":"4,29E-06","module":"C2","scenario":null},{"value":"0,00E+00","module":"C3","scenario":null},{"value":"1,52E-06","module":"C4","scenario":null},{"value":"0,00E+00","module":"D","scenario":null}]}],"end_of_life_flow":[{"parameter":"CRU","unit":"kg","values":[{"value":"0,00E+00","module":"A1-A3","scenario":null},{"value":"0,00E+00","module":"A4","scenario":null},{"value":"0,00E+00","module":"C1","scenario":null},{"value":"0,00E+00","module":"C2","scenario":null},{"value":"0,00E+00","module":"C3","scenario":null},{"value":"0,00E+00","module":"C4","scenario":null},{"value":"0,00E+00","module":"D","scenario":null}]},{"parameter":"MFR","unit":"kg","values":[{"value":"0,00E+00","module":"A1-A3","scenario":null},{"value":"0,00E+00","module":"A4","scenario":null},{"value":"8,75E-06","module":"C1","scenario":null},{"value":"0,00E+00","module":"C2","scenario":null},{"value":"0,00E+00","module":"C3","scenario":null},{"value":"8,97E-05","module":"C4","scenario":null},{"value":"0,00E+00","module":"D","scenario":null}]},{"parameter":"MER","unit":"kg","values":[{"value":"0,00E+00","module":"A1-A3","scenario":null},{"value":"0,00E+00","module":"A4","scenario":null},{"value":"2,71E-08","module":"C1","scenario":null},{"value":"0,00E+00","module":"C2","scenario":null},{"value":"0,00E+00","module":"C3","scenario":null},{"value":"2,19E-06","module":"C4","scenario":null},{"value":"0,00E+00","module":"D","scenario":null}]},{"parameter":"EEE","unit":"MJ","values":[{"value":"0,00E+00","module":"A1-A3","scenario":null},{"value":"0,00E+00","module":"A4","scenario":null},{"value":"9,30E-08","module":"C1","scenario":null},{"value":"0,00E+00","module":"C2","scenario":null},{"value":"0,00E+00","module":"C3","scenario":null},{"value":"1,42E-04","module":"C4","scenario":null},{"value":"0,00E+00","module":"D","scenario":null}]},{"parameter":"EET","unit":"MJ","values":[{"value":"0,00E+00","module":"A1-A3","scenario":null},{"value":"0,00E+00","module":"A4","scenario":null},{"value":"1,41E-06","module":"C1","scenario":null},{"value":"0,00E+00","module":"C2","scenario":null},{"value":"0,00E+00","module":"C3","scenario":null},{"value":"2,15E-03","module":"C4","scenario":null},{"value":"0,00E+00","module":"D","scenario":null}]}]}